{"product_name":"Betong B35 M45 D16 Lavkarbon A - Lofotbetong AS","epd_id":"NEPD-7063-6456","declared_unit":{"unit":"m3","amount":1},"compliance":["EN 15804+A2","ISO 14025","ISO 21930"],"producer_name":"Lofotbetong AS","environmental_impact":[{"parameter":"GWP-total","unit":"kg CO2-eq","values":[{"value":"1,92E+02","module":"A1","scenario":null},{"value":"1,51E+01","module":"A2","scenario":null},{"value":"3,72E+00","module":"A3","scenario":null},{"value":"2,04E+01","module":"A4","scenario":null},{"value":"9,32E+00","module":"C1","scenario":null},{"value":"1,63E+01","module":"C2","scenario":null},{"value":"4,19E-02","module":"C3","scenario":null},{"value":"9,74E+00","module":"C4","scenario":null},{"value":"-1,36E-01","module":"D","scenario":null},{"value":"2,11E+02","module":"A1A3","scenario":null}]},{"parameter":"GWP-fossil","unit":"kg CO2-eq","values":[{"value":"1,92E+02","module":"A1","scenario":null},{"value":"1,51E+01","module":"A2","scenario":null},{"value":"3,67E+00","module":"A3","scenario":null},{"value":"2,03E+01","module":"A4","scenario":null},{"value":"9,32E+00","module":"C1","scenario":null},{"value":"1,63E+01","module":"C2","scenario":null},{"value":"4,14E-02","module":"C3","scenario":null},{"value":"9,73E+00","module":"C4","scenario":null},{"value":"-1,33E-01","module":"D","scenario":null},{"value":"2,11E+02","module":"A1A3","scenario":null}]},{"parameter":"GWP-biogenic","unit":"kg CO2-eq","values":[{"value":"5,24E-02","module":"A1","scenario":null},{"value":"4,20E-03","module":"A2","scenario":null},{"value":"3,95E-02","module":"A3","scenario":null},{"value":"8,72E-03","module":"A4","scenario":null},{"value":"1,75E-03","module":"C1","scenario":null},{"value":"6,97E-03","module":"C2","scenario":null},{"value":"3,57E-04","module":"C3","scenario":null},{"value":"8,27E-03","module":"C4","scenario":null},{"value":"-2,66E-03","module":"D","scenario":null},{"value":"9,61E-02","module":"A1A3","scenario":null}]},{"parameter":"GWP-luluc","unit":"kg CO2-eq","values":[{"value":"1,26E-02","module":"A1","scenario":null},{"value":"3,81E-03","module":"A2","scenario":null},{"value":"5,47E-03","module":"A3","scenario":null},{"value":"6,20E-03","module":"A4","scenario":null},{"value":"7,35E-04","module":"C1","scenario":null},{"value":"4,96E-03","module":"C2","scenario":null},{"value":"5,72E-05","module":"C3","scenario":null},{"value":"1,91E-03","module":"C4","scenario":null},{"value":"-9,02E-05","module":"D","scenario":null},{"value":"2,19E-02","module":"A1A3","scenario":null}]},{"parameter":"ODP","unit":"kg CFC11-eq","values":[{"value":"2,22E-06","module":"A1","scenario":null},{"value":"3,24E-06","module":"A2","scenario":null},{"value":"6,01E-07","module":"A3","scenario":null},{"value":"4,91E-06","module":"A4","scenario":null},{"value":"2,01E-06","module":"C1","scenario":null},{"value":"3,93E-06","module":"C2","scenario":null},{"value":"8,15E-09","module":"C3","scenario":null},{"value":"4,74E-06","module":"C4","scenario":null},{"value":"-2,43E-08","module":"D","scenario":null},{"value":"6,06E-06","module":"A1A3","scenario":null}]},{"parameter":"AP","unit":"mol H+-eq","values":[{"value":"3,29E-01","module":"A1","scenario":null},{"value":"2,81E-01","module":"A2","scenario":null},{"value":"3,48E-02","module":"A3","scenario":null},{"value":"6,55E-02","module":"A4","scenario":null},{"value":"9,75E-02","module":"C1","scenario":null},{"value":"5,24E-02","module":"C2","scenario":null},{"value":"3,35E-04","module":"C3","scenario":null},{"value":"9,49E-02","module":"C4","scenario":null},{"value":"-1,20E-03","module":"D","scenario":null},{"value":"6,45E-01","module":"A1A3","scenario":null}]},{"parameter":"POCP","unit":"kg NMVOC-eq","values":[{"value":"2,75E-01","module":"A1","scenario":null},{"value":"1,89E-01","module":"A2","scenario":null},{"value":"3,69E-02","module":"A3","scenario":null},{"value":"6,28E-02","module":"A4","scenario":null},{"value":"1,30E-01","module":"C1","scenario":null},{"value":"5,03E-02","module":"C2","scenario":null},{"value":"3,03E-04","module":"C3","scenario":null},{"value":"1,12E-01","module":"C4","scenario":null},{"value":"-1,29E-03","module":"D","scenario":null},{"value":"5,01E-01","module":"A1A3","scenario":null}]},{"parameter":"ADPE","unit":"kg Sb-eq","values":[{"value":"2,72E-04","module":"A1","scenario":null},{"value":"1,37E-04","module":"A2","scenario":null},{"value":"9,92E-05","module":"A3","scenario":null},{"value":"3,63E-04","module":"A4","scenario":null},{"value":"1,43E-05","module":"C1","scenario":null},{"value":"2,90E-04","module":"C2","scenario":null},{"value":"5,25E-07","module":"C3","scenario":null},{"value":"8,61E-05","module":"C4","scenario":null},{"value":"-1,18E-05","module":"D","scenario":null},{"value":"5,08E-04","module":"A1A3","scenario":null}]},{"parameter":"ADPF","unit":"MJ","values":[{"value":"1,10E+03","module":"A1","scenario":null},{"value":"2,17E+02","module":"A2","scenario":null},{"value":"5,02E+01","module":"A3","scenario":null},{"value":"3,31E+02","module":"A4","scenario":null},{"value":"1,28E+02","module":"C1","scenario":null},{"value":"2,64E+02","module":"C2","scenario":null},{"value":"1,28E+00","module":"C3","scenario":null},{"value":"3,14E+02","module":"C4","scenario":null},{"value":"-2,26E+00","module":"D","scenario":null},{"value":"1,36E+03","module":"A1A3","scenario":null}]},{"parameter":"WDP","unit":"m3 world-eq. Deprived","values":[{"value":"3,35E+03","module":"A1","scenario":null},{"value":"1,05E+02","module":"A2","scenario":null},{"value":"3,05E+03","module":"A3","scenario":null},{"value":"2,53E+02","module":"A4","scenario":null},{"value":"2,73E+01","module":"C1","scenario":null},{"value":"2,03E+02","module":"C2","scenario":null},{"value":"1,42E+02","module":"C3","scenario":null},{"value":"6,61E+02","module":"C4","scenario":null},{"value":"-1,06E+02","module":"D","scenario":null},{"value":"6,51E+03","module":"A1A3","scenario":null}]},{"parameter":"EP-freshwater","unit":"kg P-eq","values":[{"value":"1,48E-03","module":"A1","scenario":null},{"value":"7,00E-05","module":"A2","scenario":null},{"value":"1,01E-04","module":"A3","scenario":null},{"value":"1,62E-04","module":"A4","scenario":null},{"value":"3,39E-05","module":"C1","scenario":null},{"value":"1,30E-04","module":"C2","scenario":null},{"value":"2,61E-06","module":"C3","scenario":null},{"value":"7,26E-05","module":"C4","scenario":null},{"value":"-3,54E-06","module":"D","scenario":null},{"value":"1,65E-03","module":"A1A3","scenario":null}]},{"parameter":"EP-marine","unit":"kg N-eq","values":[{"value":"9,26E-02","module":"A1","scenario":null},{"value":"6,31E-02","module":"A2","scenario":null},{"value":"1,21E-02","module":"A3","scenario":null},{"value":"1,43E-02","module":"A4","scenario":null},{"value":"4,30E-02","module":"C1","scenario":null},{"value":"1,15E-02","module":"C2","scenario":null},{"value":"9,81E-05","module":"C3","scenario":null},{"value":"3,56E-02","module":"C4","scenario":null},{"value":"-4,16E-04","module":"D","scenario":null},{"value":"1,68E-01","module":"A1A3","scenario":null}]},{"parameter":"EP-terrestrial","unit":"mol N-eq.","values":[{"value":"1,21E+00","module":"A1","scenario":null},{"value":"7,05E-01","module":"A2","scenario":null},{"value":"1,35E-01","module":"A3","scenario":null},{"value":"1,60E-01","module":"A4","scenario":null},{"value":"4,66E-01","module":"C1","scenario":null},{"value":"1,28E-01","module":"C2","scenario":null},{"value":"1,13E-03","module":"C3","scenario":null},{"value":"3,92E-01","module":"C4","scenario":null},{"value":"-4,89E-03","module":"D","scenario":null},{"value":"2,05E+00","module":"A1A3","scenario":null}]},{"parameter":"GWP-IOBC","unit":"kg CO2-eq","values":[{"value":"1,92E+02","module":"A1","scenario":null},{"value":"1,51E+01","module":"A2","scenario":null},{"value":"3,71E+00","module":"A3","scenario":null},{"value":"2,04E+01","module":"A4","scenario":null},{"value":"9,32E+00","module":"C1","scenario":null},{"value":"1,63E+01","module":"C2","scenario":null},{"value":"4,14E-02","module":"C3","scenario":null},{"value":"9,74E+00","module":"C4","scenario":null},{"value":"-1,43E-01","module":"D","scenario":null},{"value":"2,11E+02","module":"A1A3","scenario":null}]}],"additional_environmental_impact":[{"parameter":"PM","unit":"Disease incidence","values":[{"value":"1,92E-06","module":"A1","scenario":null},{"value":"8,80E-07","module":"A2","scenario":null},{"value":"7,29E-07","module":"A3","scenario":null},{"value":"1,87E-06","module":"A4","scenario":null},{"value":"1,18E-05","module":"C1","scenario":null},{"value":"1,50E-06","module":"C2","scenario":null},{"value":"5,36E-09","module":"C3","scenario":null},{"value":"2,02E-06","module":"C4","scenario":null},{"value":"-2,56E-08","module":"D","scenario":null},{"value":"3,52E-06","module":"A1A3","scenario":null}]},{"parameter":"ETP-fw","unit":"CTUe","values":[{"value":"7,51E+03","module":"A1","scenario":null},{"value":"1,32E+02","module":"A2","scenario":null},{"value":"9,76E+01","module":"A3","scenario":null},{"value":"2,42E+02","module":"A4","scenario":null},{"value":"7,01E+01","module":"C1","scenario":null},{"value":"1,93E+02","module":"C2","scenario":null},{"value":"9,10E-01","module":"C3","scenario":null},{"value":"1,55E+02","module":"C4","scenario":null},{"value":"-2,32E+00","module":"D","scenario":null},{"value":"7,74E+03","module":"A1A3","scenario":null}]},{"parameter":"HTP-c","unit":"CTUh","values":[{"value":"7,52E-09","module":"A1","scenario":null},{"value":"0,00E+00","module":"A2","scenario":null},{"value":"4,50E-09","module":"A3","scenario":null},{"value":"0,00E+00","module":"A4","scenario":null},{"value":"2,33E-09","module":"C1","scenario":null},{"value":"0,00E+00","module":"C2","scenario":null},{"value":"5,80E-11","module":"C3","scenario":null},{"value":"4,54E-09","module":"C4","scenario":null},{"value":"-1,16E-10","module":"D","scenario":null},{"value":"1,20E-08","module":"A1A3","scenario":null}]},{"parameter":"HTP-nc","unit":"CTUh","values":[{"value":"1,76E-07","module":"A1","scenario":null},{"value":"7,55E-08","module":"A2","scenario":null},{"value":"1,06E-07","module":"A3","scenario":null},{"value":"2,34E-07","module":"A4","scenario":null},{"value":"6,52E-08","module":"C1","scenario":null},{"value":"1,87E-07","module":"C2","scenario":null},{"value":"8,15E-10","module":"C3","scenario":null},{"value":"9,09E-08","module":"C4","scenario":null},{"value":"-2,85E-09","module":"D","scenario":null},{"value":"3,58E-07","module":"A1A3","scenario":null}]},{"parameter":"SQP","unit":"-","values":[{"value":"4,38E+01","module":"A1","scenario":null},{"value":"1,36E+02","module":"A2","scenario":null},{"value":"1,30E+01","module":"A3","scenario":null},{"value":"3,79E+02","module":"A4","scenario":null},{"value":"1,56E+01","module":"C1","scenario":null},{"value":"3,03E+02","module":"C2","scenario":null},{"value":"7,26E-01","module":"C3","scenario":null},{"value":"1,14E+03","module":"C4","scenario":null},{"value":"5,12E+00","module":"D","scenario":null},{"value":"1,93E+02","module":"A1A3","scenario":null}]},{"parameter":"IRP","unit":"kBq U235-eq","values":[{"value":"1,07E+00","module":"A1","scenario":null},{"value":"9,49E-01","module":"A2","scenario":null},{"value":"4,57E-01","module":"A3","scenario":null},{"value":"1,44E+00","module":"A4","scenario":null},{"value":"5,59E-01","module":"C1","scenario":null},{"value":"1,16E+00","module":"C2","scenario":null},{"value":"2,16E-02","module":"C3","scenario":null},{"value":"1,36E+00","module":"C4","scenario":null},{"value":"-2,07E-02","module":"D","scenario":null},{"value":"2,47E+00","module":"A1A3","scenario":null}]}],"resource_use":[{"parameter":"PERE","unit":"MJ","values":[{"value":"1,78E+02","module":"A1","scenario":null},{"value":"1,77E+00","module":"A2","scenario":null},{"value":"2,27E+02","module":"A3","scenario":null},{"value":"4,16E+00","module":"A4","scenario":null},{"value":"6,99E-01","module":"C1","scenario":null},{"value":"3,33E+00","module":"C2","scenario":null},{"value":"6,61E-01","module":"C3","scenario":null},{"value":"4,83E+00","module":"C4","scenario":null},{"value":"-5,28E-01","module":"D","scenario":null},{"value":"4,06E+02","module":"A1A3","scenario":null}]},{"parameter":"PERM","unit":"","values":[{"value":"1,42E-01","module":"A1","scenario":null},{"value":"0,00E+00","module":"A2","scenario":null},{"value":"0,00E+00","module":"A3","scenario":null},{"value":"0,00E+00","module":"A4","scenario":null},{"value":"0,00E+00","module":"C1","scenario":null},{"value":"0,00E+00","module":"C2","scenario":null},{"value":"0,00E+00","module":"C3","scenario":null},{"value":"0,00E+00","module":"C4","scenario":null},{"value":"0,00E+00","module":"D","scenario":null},{"value":"1,42E-01","module":"A1A3","scenario":null}]},{"parameter":"PERT","unit":"MJ","values":[{"value":"1,78E+02","module":"A1","scenario":null},{"value":"1,77E+00","module":"A2","scenario":null},{"value":"2,27E+02","module":"A3","scenario":null},{"value":"4,16E+00","module":"A4","scenario":null},{"value":"6,99E-01","module":"C1","scenario":null},{"value":"3,33E+00","module":"C2","scenario":null},{"value":"6,61E-01","module":"C3","scenario":null},{"value":"4,83E+00","module":"C4","scenario":null},{"value":"-5,28E-01","module":"D","scenario":null},{"value":"4,06E+02","module":"A1A3","scenario":null}]},{"parameter":"PENRE","unit":"MJ","values":[{"value":"1,05E+03","module":"A1","scenario":null},{"value":"2,17E+02","module":"A2","scenario":null},{"value":"5,02E+01","module":"A3","scenario":null},{"value":"3,31E+02","module":"A4","scenario":null},{"value":"1,28E+02","module":"C1","scenario":null},{"value":"2,64E+02","module":"C2","scenario":null},{"value":"1,28E+00","module":"C3","scenario":null},{"value":"3,14E+02","module":"C4","scenario":null},{"value":"-2,38E+00","module":"D","scenario":null},{"value":"1,32E+03","module":"A1A3","scenario":null}]},{"parameter":"PENRM","unit":"MJ","values":[{"value":"2,06E-01","module":"A1","scenario":null},{"value":"0,00E+00","module":"A2","scenario":null},{"value":"0,00E+00","module":"A3","scenario":null},{"value":"0,00E+00","module":"A4","scenario":null},{"value":"0,00E+00","module":"C1","scenario":null},{"value":"0,00E+00","module":"C2","scenario":null},{"value":"0,00E+00","module":"C3","scenario":null},{"value":"0,00E+00","module":"C4","scenario":null},{"value":"0,00E+00","module":"D","scenario":null},{"value":"2,06E-01","module":"A1A3","scenario":null}]},{"parameter":"PENRT","unit":"MJ","values":[{"value":"1,05E+03","module":"A1","scenario":null},{"value":"2,17E+02","module":"A2","scenario":null},{"value":"5,02E+01","module":"A3","scenario":null},{"value":"3,31E+02","module":"A4","scenario":null},{"value":"1,28E+02","module":"C1","scenario":null},{"value":"2,64E+02","module":"C2","scenario":null},{"value":"1,28E+00","module":"C3","scenario":null},{"value":"3,14E+02","module":"C4","scenario":null},{"value":"-2,38E+00","module":"D","scenario":null},{"value":"1,32E+03","module":"A1A3","scenario":null}]},{"parameter":"SM","unit":"kg","values":[{"value":"5,41E-03","module":"A1","scenario":null},{"value":"0,00E+00","module":"A2","scenario":null},{"value":"0,00E+00","module":"A3","scenario":null},{"value":"0,00E+00","module":"A4","scenario":null},{"value":"0,00E+00","module":"C1","scenario":null},{"value":"0,00E+00","module":"C2","scenario":null},{"value":"0,00E+00","module":"C3","scenario":null},{"value":"0,00E+00","module":"C4","scenario":null},{"value":"0,00E+00","module":"D","scenario":null},{"value":"5,41E-03","module":"A1A3","scenario":null}]},{"parameter":"RSF","unit":"MJ","values":[{"value":"7,47E+01","module":"A1","scenario":null},{"value":"6,62E-02","module":"A2","scenario":null},{"value":"1,82E-01","module":"A3","scenario":null},{"value":"1,45E-01","module":"A4","scenario":null},{"value":"0,00E+00","module":"C1","scenario":null},{"value":"1,16E-01","module":"C2","scenario":null},{"value":"0,00E+00","module":"C3","scenario":null},{"value":"9,98E-02","module":"C4","scenario":null},{"value":"-1,08E-02","module":"D","scenario":null},{"value":"7,50E+01","module":"A1A3","scenario":null}]},{"parameter":"NRSF","unit":"MJ","values":[{"value":"3,13E+02","module":"A1","scenario":null},{"value":"2,41E-01","module":"A2","scenario":null},{"value":"5,07E-01","module":"A3","scenario":null},{"value":"4,87E-01","module":"A4","scenario":null},{"value":"0,00E+00","module":"C1","scenario":null},{"value":"3,90E-01","module":"C2","scenario":null},{"value":"0,00E+00","module":"C3","scenario":null},{"value":"2,87E-01","module":"C4","scenario":null},{"value":"-1,11E-02","module":"D","scenario":null},{"value":"3,14E+02","module":"A1A3","scenario":null}]},{"parameter":"FW","unit":"m3","values":[{"value":"2,23E+00","module":"A1","scenario":null},{"value":"1,42E-02","module":"A2","scenario":null},{"value":"1,69E+00","module":"A3","scenario":null},{"value":"3,76E-02","module":"A4","scenario":null},{"value":"6,60E-03","module":"C1","scenario":null},{"value":"3,01E-02","module":"C2","scenario":null},{"value":"2,20E-03","module":"C3","scenario":null},{"value":"3,74E-01","module":"C4","scenario":null},{"value":"-8,29E-02","module":"D","scenario":null},{"value":"3,93E+00","module":"A1A3","scenario":null}]}],"end_of_life_waste":[{"parameter":"HWD","unit":"kg","values":[{"value":"2,51E-02","module":"A1","scenario":null},{"value":"8,80E-03","module":"A2","scenario":null},{"value":"2,04E-02","module":"A3","scenario":null},{"value":"1,81E-02","module":"A4","scenario":null},{"value":"3,78E-03","module":"C1","scenario":null},{"value":"1,45E-02","module":"C2","scenario":null},{"value":"1,28E-04","module":"C3","scenario":null},{"value":"0,00E+00","module":"C4","scenario":null},{"value":"-5,44E-04","module":"D","scenario":null},{"value":"5,43E-02","module":"A1A3","scenario":null}]},{"parameter":"NHWD","unit":"kg","values":[{"value":"1,87E+00","module":"A1","scenario":null},{"value":"9,39E+00","module":"A2","scenario":null},{"value":"1,39E+00","module":"A3","scenario":null},{"value":"2,87E+01","module":"A4","scenario":null},{"value":"1,52E-01","module":"C1","scenario":null},{"value":"2,30E+01","module":"C2","scenario":null},{"value":"4,05E-03","module":"C3","scenario":null},{"value":"2,27E+03","module":"C4","scenario":null},{"value":"-1,65E-02","module":"D","scenario":null},{"value":"1,27E+01","module":"A1A3","scenario":null}]},{"parameter":"RWD","unit":"kg","values":[{"value":"2,45E-03","module":"A1","scenario":null},{"value":"1,52E-03","module":"A2","scenario":null},{"value":"3,83E-04","module":"A3","scenario":null},{"value":"2,26E-03","module":"A4","scenario":null},{"value":"8,91E-04","module":"C1","scenario":null},{"value":"1,81E-03","module":"C2","scenario":null},{"value":"1,36E-05","module":"C3","scenario":null},{"value":"0,00E+00","module":"C4","scenario":null},{"value":"-1,79E-05","module":"D","scenario":null},{"value":"4,35E-03","module":"A1A3","scenario":null}]}],"end_of_life_flow":[{"parameter":"CRU","unit":"kg","values":[{"value":"0,00E+00","module":"A1","scenario":null},{"value":"0,00E+00","module":"A2","scenario":null},{"value":"0,00E+00","module":"A3","scenario":null},{"value":"0,00E+00","module":"A4","scenario":null},{"value":"0,00E+00","module":"C1","scenario":null},{"value":"0,00E+00","module":"C2","scenario":null},{"value":"0,00E+00","module":"C3","scenario":null},{"value":"0,00E+00","module":"C4","scenario":null},{"value":"0,00E+00","module":"D","scenario":null},{"value":"0,00E+00","module":"A1A3","scenario":null}]},{"parameter":"MFR","unit":"kg","values":[{"value":"5,60E-02","module":"A1","scenario":null},{"value":"0,00E+00","module":"A2","scenario":null},{"value":"1,52E-02","module":"A3","scenario":null},{"value":"0,00E+00","module":"A4","scenario":null},{"value":"0,00E+00","module":"C1","scenario":null},{"value":"0,00E+00","module":"C2","scenario":null},{"value":"5,82E+01","module":"C3","scenario":null},{"value":"0,00E+00","module":"C4","scenario":null},{"value":"0,00E+00","module":"D","scenario":null},{"value":"7,13E-02","module":"A1A3","scenario":null}]},{"parameter":"MER","unit":"kg","values":[{"value":"3,90E-03","module":"A1","scenario":null},{"value":"0,00E+00","module":"A2","scenario":null},{"value":"3,17E-02","module":"A3","scenario":null},{"value":"0,00E+00","module":"A4","scenario":null},{"value":"0,00E+00","module":"C1","scenario":null},{"value":"0,00E+00","module":"C2","scenario":null},{"value":"0,00E+00","module":"C3","scenario":null},{"value":"0,00E+00","module":"C4","scenario":null},{"value":"0,00E+00","module":"D","scenario":null},{"value":"3,56E-02","module":"A1A3","scenario":null}]},{"parameter":"EEE","unit":"MJ","values":[{"value":"1,80E-02","module":"A1","scenario":null},{"value":"0,00E+00","module":"A2","scenario":null},{"value":"1,89E-02","module":"A3","scenario":null},{"value":"0,00E+00","module":"A4","scenario":null},{"value":"0,00E+00","module":"C1","scenario":null},{"value":"0,00E+00","module":"C2","scenario":null},{"value":"0,00E+00","module":"C3","scenario":null},{"value":"0,00E+00","module":"C4","scenario":null},{"value":"0,00E+00","module":"D","scenario":null},{"value":"3,69E-02","module":"A1A3","scenario":null}]},{"parameter":"EET","unit":"MJ","values":[{"value":"2,73E-01","module":"A1","scenario":null},{"value":"0,00E+00","module":"A2","scenario":null},{"value":"2,86E-01","module":"A3","scenario":null},{"value":"0,00E+00","module":"A4","scenario":null},{"value":"0,00E+00","module":"C1","scenario":null},{"value":"0,00E+00","module":"C2","scenario":null},{"value":"0,00E+00","module":"C3","scenario":null},{"value":"0,00E+00","module":"C4","scenario":null},{"value":"0,00E+00","module":"D","scenario":null},{"value":"5,59E-01","module":"A1A3","scenario":null}]}]}