{"product_name":"AXQJ Pure 4x300/88","epd_id":"NEPD-9140-8713","declared_unit":{"unit":"m","amount":1},"compliance":["EN 15804+A2","ISO 14025","ISO 21930"],"producer_name":"Prysmian Group Sverige AB","environmental_impact":[{"parameter":"GWP-total","unit":"kg CO2-eq","values":[{"value":"7,35E+01","module":"A1","scenario":null},{"value":"8,83E-01","module":"A2","scenario":null},{"value":"5,88E-01","module":"A3","scenario":null},{"value":"4,90E-01","module":"A4","scenario":null},{"value":"1,15E+00","module":"A5","scenario":null},{"value":"0,00E+00","module":"B1","scenario":null},{"value":"0,00E+00","module":"B2","scenario":null},{"value":"0,00E+00","module":"B3","scenario":null},{"value":"0,00E+00","module":"B4","scenario":null},{"value":"0,00E+00","module":"B5","scenario":null},{"value":"7,70E-03","module":"B6","scenario":null},{"value":"0,00E+00","module":"B7","scenario":null},{"value":"0,00E+00","module":"C1","scenario":null},{"value":"2,70E-01","module":"C2","scenario":null},{"value":"1,95E+00","module":"C3","scenario":null},{"value":"1,11E-01","module":"C4","scenario":null},{"value":"-1,61E+01","module":"D","scenario":null},{"value":"7,50E+01","module":"A1A3","scenario":null}]},{"parameter":"GWP-fossil","unit":"kg CO2-eq","values":[{"value":"7,24E+01","module":"A1","scenario":null},{"value":"8,82E-01","module":"A2","scenario":null},{"value":"5,14E-01","module":"A3","scenario":null},{"value":"4,90E-01","module":"A4","scenario":null},{"value":"1,13E+00","module":"A5","scenario":null},{"value":"0,00E+00","module":"B1","scenario":null},{"value":"0,00E+00","module":"B2","scenario":null},{"value":"0,00E+00","module":"B3","scenario":null},{"value":"0,00E+00","module":"B4","scenario":null},{"value":"0,00E+00","module":"B5","scenario":null},{"value":"7,10E-03","module":"B6","scenario":null},{"value":"0,00E+00","module":"B7","scenario":null},{"value":"0,00E+00","module":"C1","scenario":null},{"value":"2,70E-01","module":"C2","scenario":null},{"value":"1,93E+00","module":"C3","scenario":null},{"value":"1,03E-01","module":"C4","scenario":null},{"value":"-1,57E+01","module":"D","scenario":null},{"value":"7,38E+01","module":"A1A3","scenario":null}]},{"parameter":"GWP-biogenic","unit":"kg CO2-eq","values":[{"value":"6,30E-01","module":"A1","scenario":null},{"value":"4,27E-04","module":"A2","scenario":null},{"value":"5,93E-02","module":"A3","scenario":null},{"value":"2,01E-04","module":"A4","scenario":null},{"value":"1,03E-02","module":"A5","scenario":null},{"value":"0,00E+00","module":"B1","scenario":null},{"value":"0,00E+00","module":"B2","scenario":null},{"value":"0,00E+00","module":"B3","scenario":null},{"value":"0,00E+00","module":"B4","scenario":null},{"value":"0,00E+00","module":"B5","scenario":null},{"value":"1,44E-04","module":"B6","scenario":null},{"value":"0,00E+00","module":"B7","scenario":null},{"value":"0,00E+00","module":"C1","scenario":null},{"value":"1,10E-04","module":"C2","scenario":null},{"value":"1,60E-02","module":"C3","scenario":null},{"value":"7,66E-03","module":"C4","scenario":null},{"value":"-7,21E-02","module":"D","scenario":null},{"value":"6,90E-01","module":"A1A3","scenario":null}]},{"parameter":"GWP-luluc","unit":"kg CO2-eq","values":[{"value":"4,31E-01","module":"A1","scenario":null},{"value":"3,93E-04","module":"A2","scenario":null},{"value":"1,48E-02","module":"A3","scenario":null},{"value":"1,43E-04","module":"A4","scenario":null},{"value":"6,54E-03","module":"A5","scenario":null},{"value":"0,00E+00","module":"B1","scenario":null},{"value":"0,00E+00","module":"B2","scenario":null},{"value":"0,00E+00","module":"B3","scenario":null},{"value":"0,00E+00","module":"B4","scenario":null},{"value":"0,00E+00","module":"B5","scenario":null},{"value":"4,61E-04","module":"B6","scenario":null},{"value":"0,00E+00","module":"B7","scenario":null},{"value":"0,00E+00","module":"C1","scenario":null},{"value":"9,42E-05","module":"C2","scenario":null},{"value":"5,51E-06","module":"C3","scenario":null},{"value":"8,72E-06","module":"C4","scenario":null},{"value":"-2,98E-01","module":"D","scenario":null},{"value":"4,46E-01","module":"A1A3","scenario":null}]},{"parameter":"ODP","unit":"kg CFC11-eq","values":[{"value":"3,86E-06","module":"A1","scenario":null},{"value":"1,82E-07","module":"A2","scenario":null},{"value":"1,18E-07","module":"A3","scenario":null},{"value":"1,13E-07","module":"A4","scenario":null},{"value":"6,45E-08","module":"A5","scenario":null},{"value":"0,00E+00","module":"B1","scenario":null},{"value":"0,00E+00","module":"B2","scenario":null},{"value":"0,00E+00","module":"B3","scenario":null},{"value":"0,00E+00","module":"B4","scenario":null},{"value":"0,00E+00","module":"B5","scenario":null},{"value":"3,48E-09","module":"B6","scenario":null},{"value":"0,00E+00","module":"B7","scenario":null},{"value":"0,00E+00","module":"C1","scenario":null},{"value":"6,14E-08","module":"C2","scenario":null},{"value":"3,06E-09","module":"C3","scenario":null},{"value":"7,39E-09","module":"C4","scenario":null},{"value":"-8,03E-03","module":"D","scenario":null},{"value":"4,16E-06","module":"A1A3","scenario":null}]},{"parameter":"AP","unit":"mol H+-eq","values":[{"value":"6,05E-01","module":"A1","scenario":null},{"value":"9,33E-03","module":"A2","scenario":null},{"value":"1,73E-03","module":"A3","scenario":null},{"value":"2,06E-03","module":"A4","scenario":null},{"value":"9,33E-03","module":"A5","scenario":null},{"value":"0,00E+00","module":"B1","scenario":null},{"value":"0,00E+00","module":"B2","scenario":null},{"value":"0,00E+00","module":"B3","scenario":null},{"value":"0,00E+00","module":"B4","scenario":null},{"value":"0,00E+00","module":"B5","scenario":null},{"value":"4,62E-05","module":"B6","scenario":null},{"value":"0,00E+00","module":"B7","scenario":null},{"value":"0,00E+00","module":"C1","scenario":null},{"value":"1,10E-03","module":"C2","scenario":null},{"value":"3,48E-04","module":"C3","scenario":null},{"value":"1,99E-04","module":"C4","scenario":null},{"value":"-1,30E-01","module":"D","scenario":null},{"value":"6,16E-01","module":"A1A3","scenario":null}]},{"parameter":"POCP","unit":"kg NMVOC-eq","values":[{"value":"2,59E-01","module":"A1","scenario":null},{"value":"9,38E-03","module":"A2","scenario":null},{"value":"1,02E-03","module":"A3","scenario":null},{"value":"2,20E-03","module":"A4","scenario":null},{"value":"4,07E-03","module":"A5","scenario":null},{"value":"0,00E+00","module":"B1","scenario":null},{"value":"0,00E+00","module":"B2","scenario":null},{"value":"0,00E+00","module":"B3","scenario":null},{"value":"0,00E+00","module":"B4","scenario":null},{"value":"0,00E+00","module":"B5","scenario":null},{"value":"2,36E-05","module":"B6","scenario":null},{"value":"0,00E+00","module":"B7","scenario":null},{"value":"0,00E+00","module":"C1","scenario":null},{"value":"1,11E-03","module":"C2","scenario":null},{"value":"4,17E-04","module":"C3","scenario":null},{"value":"2,46E-04","module":"C4","scenario":null},{"value":"-5,42E-02","module":"D","scenario":null},{"value":"2,70E-01","module":"A1A3","scenario":null}]},{"parameter":"ADPE","unit":"kg Sb-eq","values":[{"value":"2,65E-03","module":"A1","scenario":null},{"value":"1,03E-05","module":"A2","scenario":null},{"value":"9,56E-06","module":"A3","scenario":null},{"value":"8,37E-06","module":"A4","scenario":null},{"value":"4,18E-05","module":"A5","scenario":null},{"value":"0,00E+00","module":"B1","scenario":null},{"value":"0,00E+00","module":"B2","scenario":null},{"value":"0,00E+00","module":"B3","scenario":null},{"value":"0,00E+00","module":"B4","scenario":null},{"value":"0,00E+00","module":"B5","scenario":null},{"value":"2,84E-07","module":"B6","scenario":null},{"value":"0,00E+00","module":"B7","scenario":null},{"value":"0,00E+00","module":"C1","scenario":null},{"value":"7,30E-06","module":"C2","scenario":null},{"value":"1,51E-07","module":"C3","scenario":null},{"value":"1,96E-07","module":"C4","scenario":null},{"value":"-1,14E-04","module":"D","scenario":null},{"value":"2,67E-03","module":"A1A3","scenario":null}]},{"parameter":"ADPF","unit":"MJ","values":[{"value":"8,10E+02","module":"A1","scenario":null},{"value":"1,25E+01","module":"A2","scenario":null},{"value":"2,70E+01","module":"A3","scenario":null},{"value":"7,62E+00","module":"A4","scenario":null},{"value":"1,28E+01","module":"A5","scenario":null},{"value":"0,00E+00","module":"B1","scenario":null},{"value":"0,00E+00","module":"B2","scenario":null},{"value":"0,00E+00","module":"B3","scenario":null},{"value":"0,00E+00","module":"B4","scenario":null},{"value":"0,00E+00","module":"B5","scenario":null},{"value":"8,31E-01","module":"B6","scenario":null},{"value":"0,00E+00","module":"B7","scenario":null},{"value":"0,00E+00","module":"C1","scenario":null},{"value":"4,06E+00","module":"C2","scenario":null},{"value":"2,07E-01","module":"C3","scenario":null},{"value":"5,89E-01","module":"C4","scenario":null},{"value":"-2,00E+02","module":"D","scenario":null},{"value":"8,50E+02","module":"A1A3","scenario":null}]},{"parameter":"WDP","unit":"m3 world-eq. Deprived","values":[{"value":"1,26E+04","module":"A1","scenario":null},{"value":"8,97E+00","module":"A2","scenario":null},{"value":"2,70E+03","module":"A3","scenario":null},{"value":"5,85E+00","module":"A4","scenario":null},{"value":"2,28E+02","module":"A5","scenario":null},{"value":"0,00E+00","module":"B1","scenario":null},{"value":"0,00E+00","module":"B2","scenario":null},{"value":"0,00E+00","module":"B3","scenario":null},{"value":"0,00E+00","module":"B4","scenario":null},{"value":"0,00E+00","module":"B5","scenario":null},{"value":"8,44E+01","module":"B6","scenario":null},{"value":"0,00E+00","module":"B7","scenario":null},{"value":"0,00E+00","module":"C1","scenario":null},{"value":"3,88E+00","module":"C2","scenario":null},{"value":"1,21E+00","module":"C3","scenario":null},{"value":"1,22E+01","module":"C4","scenario":null},{"value":"-8,89E+03","module":"D","scenario":null},{"value":"1,53E+04","module":"A1A3","scenario":null}]},{"parameter":"EP-freshwater","unit":"kg P-eq","values":[{"value":"3,87E-03","module":"A1","scenario":null},{"value":"8,85E-06","module":"A2","scenario":null},{"value":"1,68E-05","module":"A3","scenario":null},{"value":"3,74E-06","module":"A4","scenario":null},{"value":"5,89E-05","module":"A5","scenario":null},{"value":"0,00E+00","module":"B1","scenario":null},{"value":"0,00E+00","module":"B2","scenario":null},{"value":"0,00E+00","module":"B3","scenario":null},{"value":"0,00E+00","module":"B4","scenario":null},{"value":"0,00E+00","module":"B5","scenario":null},{"value":"4,80E-07","module":"B6","scenario":null},{"value":"0,00E+00","module":"B7","scenario":null},{"value":"0,00E+00","module":"C1","scenario":null},{"value":"2,12E-06","module":"C2","scenario":null},{"value":"2,79E-07","module":"C3","scenario":null},{"value":"4,58E-07","module":"C4","scenario":null},{"value":"-7,74E-04","module":"D","scenario":null},{"value":"3,89E-03","module":"A1A3","scenario":null}]},{"parameter":"EP-marine","unit":"kg N-eq","values":[{"value":"7,62E-02","module":"A1","scenario":null},{"value":"3,10E-03","module":"A2","scenario":null},{"value":"4,28E-04","module":"A3","scenario":null},{"value":"6,19E-04","module":"A4","scenario":null},{"value":"1,20E-03","module":"A5","scenario":null},{"value":"0,00E+00","module":"B1","scenario":null},{"value":"0,00E+00","module":"B2","scenario":null},{"value":"0,00E+00","module":"B3","scenario":null},{"value":"0,00E+00","module":"B4","scenario":null},{"value":"0,00E+00","module":"B5","scenario":null},{"value":"7,87E-06","module":"B6","scenario":null},{"value":"0,00E+00","module":"B7","scenario":null},{"value":"0,00E+00","module":"C1","scenario":null},{"value":"3,27E-04","module":"C2","scenario":null},{"value":"1,67E-04","module":"C3","scenario":null},{"value":"1,71E-04","module":"C4","scenario":null},{"value":"-1,45E-02","module":"D","scenario":null},{"value":"7,97E-02","module":"A1A3","scenario":null}]},{"parameter":"EP-terrestrial","unit":"mol N-eq.","values":[{"value":"8,83E-01","module":"A1","scenario":null},{"value":"3,42E-02","module":"A2","scenario":null},{"value":"4,24E-03","module":"A3","scenario":null},{"value":"6,85E-03","module":"A4","scenario":null},{"value":"1,39E-02","module":"A5","scenario":null},{"value":"0,00E+00","module":"B1","scenario":null},{"value":"0,00E+00","module":"B2","scenario":null},{"value":"0,00E+00","module":"B3","scenario":null},{"value":"0,00E+00","module":"B4","scenario":null},{"value":"0,00E+00","module":"B5","scenario":null},{"value":"1,04E-04","module":"B6","scenario":null},{"value":"0,00E+00","module":"B7","scenario":null},{"value":"0,00E+00","module":"C1","scenario":null},{"value":"3,61E-03","module":"C2","scenario":null},{"value":"1,73E-03","module":"C3","scenario":null},{"value":"7,98E-04","module":"C4","scenario":null},{"value":"-1,64E-01","module":"D","scenario":null},{"value":"9,21E-01","module":"A1A3","scenario":null}]},{"parameter":"GWP-IOBC","unit":"kg CO2-eq","values":[{"value":"7,34E+01","module":"A1","scenario":null},{"value":"8,83E-01","module":"A2","scenario":null},{"value":"5,75E-01","module":"A3","scenario":null},{"value":"4,90E-01","module":"A4","scenario":null},{"value":"1,15E+00","module":"A5","scenario":null},{"value":"0,00E+00","module":"B1","scenario":null},{"value":"0,00E+00","module":"B2","scenario":null},{"value":"0,00E+00","module":"B3","scenario":null},{"value":"0,00E+00","module":"B4","scenario":null},{"value":"0,00E+00","module":"B5","scenario":null},{"value":"7,69E-03","module":"B6","scenario":null},{"value":"0,00E+00","module":"B7","scenario":null},{"value":"0,00E+00","module":"C1","scenario":null},{"value":"2,70E-01","module":"C2","scenario":null},{"value":"1,94E+00","module":"C3","scenario":null},{"value":"1,16E-01","module":"C4","scenario":null},{"value":"-1,53E+01","module":"D","scenario":null},{"value":"7,48E+01","module":"A1A3","scenario":null}]}],"additional_environmental_impact":[{"parameter":"PM","unit":"Disease incidence","values":[{"value":"5,33E-06","module":"A1","scenario":null},{"value":"7,42E-08","module":"A2","scenario":null},{"value":"1,35E-08","module":"A3","scenario":null},{"value":"4,31E-08","module":"A4","scenario":null},{"value":"8,09E-08","module":"A5","scenario":null},{"value":"0,00E+00","module":"B1","scenario":null},{"value":"0,00E+00","module":"B2","scenario":null},{"value":"0,00E+00","module":"B3","scenario":null},{"value":"0,00E+00","module":"B4","scenario":null},{"value":"0,00E+00","module":"B5","scenario":null},{"value":"3,33E-10","module":"B6","scenario":null},{"value":"0,00E+00","module":"B7","scenario":null},{"value":"0,00E+00","module":"C1","scenario":null},{"value":"1,94E-08","module":"C2","scenario":null},{"value":"1,48E-09","module":"C3","scenario":null},{"value":"3,59E-09","module":"C4","scenario":null},{"value":"-1,19E-06","module":"D","scenario":null},{"value":"5,41E-06","module":"A1A3","scenario":null}]},{"parameter":"ETP-fw","unit":"CTUe","values":[{"value":"3,90E+03","module":"A1","scenario":null},{"value":"1,01E+01","module":"A2","scenario":null},{"value":"1,60E+01","module":"A3","scenario":null},{"value":"5,57E+00","module":"A4","scenario":null},{"value":"7,28E+01","module":"A5","scenario":null},{"value":"0,00E+00","module":"B1","scenario":null},{"value":"0,00E+00","module":"B2","scenario":null},{"value":"0,00E+00","module":"B3","scenario":null},{"value":"0,00E+00","module":"B4","scenario":null},{"value":"0,00E+00","module":"B5","scenario":null},{"value":"4,39E-01","module":"B6","scenario":null},{"value":"0,00E+00","module":"B7","scenario":null},{"value":"0,00E+00","module":"C1","scenario":null},{"value":"2,99E+00","module":"C2","scenario":null},{"value":"2,51E+00","module":"C3","scenario":null},{"value":"7,68E+02","module":"C4","scenario":null},{"value":"-4,68E+02","module":"D","scenario":null},{"value":"3,92E+03","module":"A1A3","scenario":null}]},{"parameter":"HTP-c","unit":"CTUh","values":[{"value":"1,45E-07","module":"A1","scenario":null},{"value":"0,00E+00","module":"A2","scenario":null},{"value":"5,23E-10","module":"A3","scenario":null},{"value":"0,00E+00","module":"A4","scenario":null},{"value":"2,19E-09","module":"A5","scenario":null},{"value":"0,00E+00","module":"B1","scenario":null},{"value":"0,00E+00","module":"B2","scenario":null},{"value":"0,00E+00","module":"B3","scenario":null},{"value":"0,00E+00","module":"B4","scenario":null},{"value":"0,00E+00","module":"B5","scenario":null},{"value":"1,30E-11","module":"B6","scenario":null},{"value":"0,00E+00","module":"B7","scenario":null},{"value":"0,00E+00","module":"C1","scenario":null},{"value":"0,00E+00","module":"C2","scenario":null},{"value":"8,40E-11","module":"C3","scenario":null},{"value":"4,00E-11","module":"C4","scenario":null},{"value":"-4,25E-08","module":"D","scenario":null},{"value":"1,46E-07","module":"A1A3","scenario":null}]},{"parameter":"HTP-nc","unit":"CTUh","values":[{"value":"4,55E-06","module":"A1","scenario":null},{"value":"1,10E-08","module":"A2","scenario":null},{"value":"1,26E-08","module":"A3","scenario":null},{"value":"5,39E-09","module":"A4","scenario":null},{"value":"7,19E-08","module":"A5","scenario":null},{"value":"0,00E+00","module":"B1","scenario":null},{"value":"0,00E+00","module":"B2","scenario":null},{"value":"0,00E+00","module":"B3","scenario":null},{"value":"0,00E+00","module":"B4","scenario":null},{"value":"0,00E+00","module":"B5","scenario":null},{"value":"3,04E-10","module":"B6","scenario":null},{"value":"0,00E+00","module":"B7","scenario":null},{"value":"0,00E+00","module":"C1","scenario":null},{"value":"3,23E-09","module":"C2","scenario":null},{"value":"3,63E-09","module":"C3","scenario":null},{"value":"7,71E-10","module":"C4","scenario":null},{"value":"-7,38E-07","module":"D","scenario":null},{"value":"4,58E-06","module":"A1A3","scenario":null}]},{"parameter":"SQP","unit":"-","values":[{"value":"1,74E+02","module":"A1","scenario":null},{"value":"1,01E+01","module":"A2","scenario":null},{"value":"1,22E+01","module":"A3","scenario":null},{"value":"8,74E+00","module":"A4","scenario":null},{"value":"3,15E+00","module":"A5","scenario":null},{"value":"0,00E+00","module":"B1","scenario":null},{"value":"0,00E+00","module":"B2","scenario":null},{"value":"0,00E+00","module":"B3","scenario":null},{"value":"0,00E+00","module":"B4","scenario":null},{"value":"0,00E+00","module":"B5","scenario":null},{"value":"3,68E-01","module":"B6","scenario":null},{"value":"0,00E+00","module":"B7","scenario":null},{"value":"0,00E+00","module":"C1","scenario":null},{"value":"2,80E+00","module":"C2","scenario":null},{"value":"3,46E-02","module":"C3","scenario":null},{"value":"1,38E+00","module":"C4","scenario":null},{"value":"-1,51E+01","module":"D","scenario":null},{"value":"1,96E+02","module":"A1A3","scenario":null}]},{"parameter":"IRP","unit":"kBq U235-eq","values":[{"value":"2,06E+00","module":"A1","scenario":null},{"value":"5,34E-02","module":"A2","scenario":null},{"value":"9,12E-01","module":"A3","scenario":null},{"value":"3,33E-02","module":"A4","scenario":null},{"value":"4,69E-02","module":"A5","scenario":null},{"value":"0,00E+00","module":"B1","scenario":null},{"value":"0,00E+00","module":"B2","scenario":null},{"value":"0,00E+00","module":"B3","scenario":null},{"value":"0,00E+00","module":"B4","scenario":null},{"value":"0,00E+00","module":"B5","scenario":null},{"value":"2,85E-02","module":"B6","scenario":null},{"value":"0,00E+00","module":"B7","scenario":null},{"value":"0,00E+00","module":"C1","scenario":null},{"value":"1,78E-02","module":"C2","scenario":null},{"value":"4,77E-04","module":"C3","scenario":null},{"value":"3,62E-03","module":"C4","scenario":null},{"value":"-8,68E-01","module":"D","scenario":null},{"value":"3,02E+00","module":"A1A3","scenario":null}]}],"resource_use":[{"parameter":"PERE","unit":"MJ","values":[{"value":"1,40E+02","module":"A1","scenario":null},{"value":"2,28E-01","module":"A2","scenario":null},{"value":"1,28E+01","module":"A3","scenario":null},{"value":"9,59E-02","module":"A4","scenario":null},{"value":"2,28E+00","module":"A5","scenario":null},{"value":"0,00E+00","module":"B1","scenario":null},{"value":"0,00E+00","module":"B2","scenario":null},{"value":"0,00E+00","module":"B3","scenario":null},{"value":"0,00E+00","module":"B4","scenario":null},{"value":"0,00E+00","module":"B5","scenario":null},{"value":"4,00E-01","module":"B6","scenario":null},{"value":"0,00E+00","module":"B7","scenario":null},{"value":"0,00E+00","module":"C1","scenario":null},{"value":"5,74E-02","module":"C2","scenario":null},{"value":"1,01E-02","module":"C3","scenario":null},{"value":"6,60E-02","module":"C4","scenario":null},{"value":"-8,16E+01","module":"D","scenario":null},{"value":"1,53E+02","module":"A1A3","scenario":null}]},{"parameter":"PERM","unit":"","values":[{"value":"0,00E+00","module":"A1","scenario":null},{"value":"0,00E+00","module":"A2","scenario":null},{"value":"0,00E+00","module":"A3","scenario":null},{"value":"0,00E+00","module":"A4","scenario":null},{"value":"0,00E+00","module":"A5","scenario":null},{"value":"0,00E+00","module":"B1","scenario":null},{"value":"0,00E+00","module":"B2","scenario":null},{"value":"0,00E+00","module":"B3","scenario":null},{"value":"0,00E+00","module":"B4","scenario":null},{"value":"0,00E+00","module":"B5","scenario":null},{"value":"0,00E+00","module":"B6","scenario":null},{"value":"0,00E+00","module":"B7","scenario":null},{"value":"0,00E+00","module":"C1","scenario":null},{"value":"0,00E+00","module":"C2","scenario":null},{"value":"0,00E+00","module":"C3","scenario":null},{"value":"0,00E+00","module":"C4","scenario":null},{"value":"0,00E+00","module":"D","scenario":null},{"value":"0,00E+00","module":"A1A3","scenario":null}]},{"parameter":"PERT","unit":"MJ","values":[{"value":"1,40E+02","module":"A1","scenario":null},{"value":"2,28E-01","module":"A2","scenario":null},{"value":"1,28E+01","module":"A3","scenario":null},{"value":"9,59E-02","module":"A4","scenario":null},{"value":"2,28E+00","module":"A5","scenario":null},{"value":"0,00E+00","module":"B1","scenario":null},{"value":"0,00E+00","module":"B2","scenario":null},{"value":"0,00E+00","module":"B3","scenario":null},{"value":"0,00E+00","module":"B4","scenario":null},{"value":"0,00E+00","module":"B5","scenario":null},{"value":"4,00E-01","module":"B6","scenario":null},{"value":"0,00E+00","module":"B7","scenario":null},{"value":"0,00E+00","module":"C1","scenario":null},{"value":"5,74E-02","module":"C2","scenario":null},{"value":"1,01E-02","module":"C3","scenario":null},{"value":"6,60E-02","module":"C4","scenario":null},{"value":"-8,16E+01","module":"D","scenario":null},{"value":"1,53E+02","module":"A1A3","scenario":null}]},{"parameter":"PENRE","unit":"MJ","values":[{"value":"7,74E+02","module":"A1","scenario":null},{"value":"1,25E+01","module":"A2","scenario":null},{"value":"2,71E+01","module":"A3","scenario":null},{"value":"7,62E+00","module":"A4","scenario":null},{"value":"1,22E+01","module":"A5","scenario":null},{"value":"0,00E+00","module":"B1","scenario":null},{"value":"0,00E+00","module":"B2","scenario":null},{"value":"0,00E+00","module":"B3","scenario":null},{"value":"0,00E+00","module":"B4","scenario":null},{"value":"0,00E+00","module":"B5","scenario":null},{"value":"8,33E-01","module":"B6","scenario":null},{"value":"0,00E+00","module":"B7","scenario":null},{"value":"0,00E+00","module":"C1","scenario":null},{"value":"4,06E+00","module":"C2","scenario":null},{"value":"2,08E-01","module":"C3","scenario":null},{"value":"5,89E-01","module":"C4","scenario":null},{"value":"-2,00E+02","module":"D","scenario":null},{"value":"8,13E+02","module":"A1A3","scenario":null}]},{"parameter":"PENRM","unit":"MJ","values":[{"value":"3,88E+01","module":"A1","scenario":null},{"value":"0,00E+00","module":"A2","scenario":null},{"value":"0,00E+00","module":"A3","scenario":null},{"value":"0,00E+00","module":"A4","scenario":null},{"value":"7,38E-03","module":"A5","scenario":null},{"value":"0,00E+00","module":"B1","scenario":null},{"value":"0,00E+00","module":"B2","scenario":null},{"value":"0,00E+00","module":"B3","scenario":null},{"value":"0,00E+00","module":"B4","scenario":null},{"value":"0,00E+00","module":"B5","scenario":null},{"value":"0,00E+00","module":"B6","scenario":null},{"value":"0,00E+00","module":"B7","scenario":null},{"value":"0,00E+00","module":"C1","scenario":null},{"value":"0,00E+00","module":"C2","scenario":null},{"value":"-3,70E+01","module":"C3","scenario":null},{"value":"0,00E+00","module":"C4","scenario":null},{"value":"0,00E+00","module":"D","scenario":null},{"value":"3,88E+01","module":"A1A3","scenario":null}]},{"parameter":"PENRT","unit":"MJ","values":[{"value":"8,13E+02","module":"A1","scenario":null},{"value":"1,25E+01","module":"A2","scenario":null},{"value":"2,71E+01","module":"A3","scenario":null},{"value":"7,62E+00","module":"A4","scenario":null},{"value":"1,22E+01","module":"A5","scenario":null},{"value":"0,00E+00","module":"B1","scenario":null},{"value":"0,00E+00","module":"B2","scenario":null},{"value":"0,00E+00","module":"B3","scenario":null},{"value":"0,00E+00","module":"B4","scenario":null},{"value":"0,00E+00","module":"B5","scenario":null},{"value":"8,33E-01","module":"B6","scenario":null},{"value":"0,00E+00","module":"B7","scenario":null},{"value":"0,00E+00","module":"C1","scenario":null},{"value":"4,06E+00","module":"C2","scenario":null},{"value":"-3,68E+01","module":"C3","scenario":null},{"value":"5,89E-01","module":"C4","scenario":null},{"value":"-2,00E+02","module":"D","scenario":null},{"value":"8,52E+02","module":"A1A3","scenario":null}]},{"parameter":"SM","unit":"kg","values":[{"value":"6,35E-01","module":"A1","scenario":null},{"value":"0,00E+00","module":"A2","scenario":null},{"value":"0,00E+00","module":"A3","scenario":null},{"value":"0,00E+00","module":"A4","scenario":null},{"value":"9,36E-03","module":"A5","scenario":null},{"value":"0,00E+00","module":"B1","scenario":null},{"value":"0,00E+00","module":"B2","scenario":null},{"value":"0,00E+00","module":"B3","scenario":null},{"value":"0,00E+00","module":"B4","scenario":null},{"value":"0,00E+00","module":"B5","scenario":null},{"value":"0,00E+00","module":"B6","scenario":null},{"value":"0,00E+00","module":"B7","scenario":null},{"value":"0,00E+00","module":"C1","scenario":null},{"value":"0,00E+00","module":"C2","scenario":null},{"value":"0,00E+00","module":"C3","scenario":null},{"value":"0,00E+00","module":"C4","scenario":null},{"value":"4,27E-02","module":"D","scenario":null},{"value":"6,35E-01","module":"A1A3","scenario":null}]},{"parameter":"RSF","unit":"MJ","values":[{"value":"8,53E-01","module":"A1","scenario":null},{"value":"5,86E-03","module":"A2","scenario":null},{"value":"5,03E-02","module":"A3","scenario":null},{"value":"3,35E-03","module":"A4","scenario":null},{"value":"1,41E-02","module":"A5","scenario":null},{"value":"0,00E+00","module":"B1","scenario":null},{"value":"0,00E+00","module":"B2","scenario":null},{"value":"0,00E+00","module":"B3","scenario":null},{"value":"0,00E+00","module":"B4","scenario":null},{"value":"0,00E+00","module":"B5","scenario":null},{"value":"1,55E-03","module":"B6","scenario":null},{"value":"0,00E+00","module":"B7","scenario":null},{"value":"0,00E+00","module":"C1","scenario":null},{"value":"2,05E-03","module":"C2","scenario":null},{"value":"2,28E-04","module":"C3","scenario":null},{"value":"1,37E-03","module":"C4","scenario":null},{"value":"-2,68E-02","module":"D","scenario":null},{"value":"9,09E-01","module":"A1A3","scenario":null}]},{"parameter":"NRSF","unit":"MJ","values":[{"value":"2,94E-01","module":"A1","scenario":null},{"value":"3,89E-02","module":"A2","scenario":null},{"value":"1,62E-01","module":"A3","scenario":null},{"value":"1,12E-02","module":"A4","scenario":null},{"value":"7,83E-03","module":"A5","scenario":null},{"value":"0,00E+00","module":"B1","scenario":null},{"value":"0,00E+00","module":"B2","scenario":null},{"value":"0,00E+00","module":"B3","scenario":null},{"value":"0,00E+00","module":"B4","scenario":null},{"value":"0,00E+00","module":"B5","scenario":null},{"value":"4,89E-03","module":"B6","scenario":null},{"value":"0,00E+00","module":"B7","scenario":null},{"value":"0,00E+00","module":"C1","scenario":null},{"value":"7,33E-03","module":"C2","scenario":null},{"value":"0,00E+00","module":"C3","scenario":null},{"value":"1,31E-03","module":"C4","scenario":null},{"value":"-4,63E-01","module":"D","scenario":null},{"value":"4,95E-01","module":"A1A3","scenario":null}]},{"parameter":"FW","unit":"m3","values":[{"value":"1,01E+00","module":"A1","scenario":null},{"value":"1,66E-03","module":"A2","scenario":null},{"value":"3,13E-02","module":"A3","scenario":null},{"value":"8,68E-04","module":"A4","scenario":null},{"value":"1,58E-02","module":"A5","scenario":null},{"value":"0,00E+00","module":"B1","scenario":null},{"value":"0,00E+00","module":"B2","scenario":null},{"value":"0,00E+00","module":"B3","scenario":null},{"value":"0,00E+00","module":"B4","scenario":null},{"value":"0,00E+00","module":"B5","scenario":null},{"value":"9,08E-04","module":"B6","scenario":null},{"value":"0,00E+00","module":"B7","scenario":null},{"value":"0,00E+00","module":"C1","scenario":null},{"value":"4,28E-04","module":"C2","scenario":null},{"value":"1,45E-03","module":"C3","scenario":null},{"value":"7,59E-04","module":"C4","scenario":null},{"value":"-4,05E-01","module":"D","scenario":null},{"value":"1,05E+00","module":"A1A3","scenario":null}]}],"end_of_life_waste":[{"parameter":"HWD","unit":"kg","values":[{"value":"5,18E-01","module":"A1","scenario":null},{"value":"8,55E-04","module":"A2","scenario":null},{"value":"1,29E-01","module":"A3","scenario":null},{"value":"4,17E-04","module":"A4","scenario":null},{"value":"1,06E-02","module":"A5","scenario":null},{"value":"0,00E+00","module":"B1","scenario":null},{"value":"0,00E+00","module":"B2","scenario":null},{"value":"0,00E+00","module":"B3","scenario":null},{"value":"0,00E+00","module":"B4","scenario":null},{"value":"0,00E+00","module":"B5","scenario":null},{"value":"4,35E-05","module":"B6","scenario":null},{"value":"0,00E+00","module":"B7","scenario":null},{"value":"0,00E+00","module":"C1","scenario":null},{"value":"2,07E-04","module":"C2","scenario":null},{"value":"0,00E+00","module":"C3","scenario":null},{"value":"5,73E-02","module":"C4","scenario":null},{"value":"6,36E-02","module":"D","scenario":null},{"value":"6,48E-01","module":"A1A3","scenario":null}]},{"parameter":"NHWD","unit":"kg","values":[{"value":"1,50E+01","module":"A1","scenario":null},{"value":"5,85E-01","module":"A2","scenario":null},{"value":"1,97E-01","module":"A3","scenario":null},{"value":"6,63E-01","module":"A4","scenario":null},{"value":"2,80E-01","module":"A5","scenario":null},{"value":"0,00E+00","module":"B1","scenario":null},{"value":"0,00E+00","module":"B2","scenario":null},{"value":"0,00E+00","module":"B3","scenario":null},{"value":"0,00E+00","module":"B4","scenario":null},{"value":"0,00E+00","module":"B5","scenario":null},{"value":"2,75E-03","module":"B6","scenario":null},{"value":"0,00E+00","module":"B7","scenario":null},{"value":"0,00E+00","module":"C1","scenario":null},{"value":"1,94E-01","module":"C2","scenario":null},{"value":"0,00E+00","module":"C3","scenario":null},{"value":"2,02E+00","module":"C4","scenario":null},{"value":"-4,61E+00","module":"D","scenario":null},{"value":"1,58E+01","module":"A1A3","scenario":null}]},{"parameter":"RWD","unit":"kg","values":[{"value":"2,03E-03","module":"A1","scenario":null},{"value":"8,25E-05","module":"A2","scenario":null},{"value":"4,03E-04","module":"A3","scenario":null},{"value":"5,20E-05","module":"A4","scenario":null},{"value":"3,92E-05","module":"A5","scenario":null},{"value":"0,00E+00","module":"B1","scenario":null},{"value":"0,00E+00","module":"B2","scenario":null},{"value":"0,00E+00","module":"B3","scenario":null},{"value":"0,00E+00","module":"B4","scenario":null},{"value":"0,00E+00","module":"B5","scenario":null},{"value":"1,25E-05","module":"B6","scenario":null},{"value":"0,00E+00","module":"B7","scenario":null},{"value":"0,00E+00","module":"C1","scenario":null},{"value":"2,77E-05","module":"C2","scenario":null},{"value":"0,00E+00","module":"C3","scenario":null},{"value":"4,05E-06","module":"C4","scenario":null},{"value":"-8,15E-04","module":"D","scenario":null},{"value":"2,52E-03","module":"A1A3","scenario":null}]}],"end_of_life_flow":[{"parameter":"CRU","unit":"kg","values":[{"value":"0,00E+00","module":"A1","scenario":null},{"value":"0,00E+00","module":"A2","scenario":null},{"value":"0,00E+00","module":"A3","scenario":null},{"value":"0,00E+00","module":"A4","scenario":null},{"value":"0,00E+00","module":"A5","scenario":null},{"value":"0,00E+00","module":"B1","scenario":null},{"value":"0,00E+00","module":"B2","scenario":null},{"value":"0,00E+00","module":"B3","scenario":null},{"value":"0,00E+00","module":"B4","scenario":null},{"value":"0,00E+00","module":"B5","scenario":null},{"value":"0,00E+00","module":"B6","scenario":null},{"value":"0,00E+00","module":"B7","scenario":null},{"value":"0,00E+00","module":"C1","scenario":null},{"value":"0,00E+00","module":"C2","scenario":null},{"value":"0,00E+00","module":"C3","scenario":null},{"value":"0,00E+00","module":"C4","scenario":null},{"value":"0,00E+00","module":"D","scenario":null},{"value":"0,00E+00","module":"A1A3","scenario":null}]},{"parameter":"MFR","unit":"kg","values":[{"value":"0,00E+00","module":"A1","scenario":null},{"value":"0,00E+00","module":"A2","scenario":null},{"value":"8,49E-03","module":"A3","scenario":null},{"value":"0,00E+00","module":"A4","scenario":null},{"value":"4,27E-02","module":"A5","scenario":null},{"value":"0,00E+00","module":"B1","scenario":null},{"value":"0,00E+00","module":"B2","scenario":null},{"value":"0,00E+00","module":"B3","scenario":null},{"value":"0,00E+00","module":"B4","scenario":null},{"value":"0,00E+00","module":"B5","scenario":null},{"value":"0,00E+00","module":"B6","scenario":null},{"value":"0,00E+00","module":"B7","scenario":null},{"value":"0,00E+00","module":"C1","scenario":null},{"value":"0,00E+00","module":"C2","scenario":null},{"value":"2,65E+00","module":"C3","scenario":null},{"value":"6,64E-05","module":"C4","scenario":null},{"value":"-1,67E-03","module":"D","scenario":null},{"value":"8,49E-03","module":"A1A3","scenario":null}]},{"parameter":"MER","unit":"kg","values":[{"value":"0,00E+00","module":"A1","scenario":null},{"value":"0,00E+00","module":"A2","scenario":null},{"value":"4,85E-01","module":"A3","scenario":null},{"value":"0,00E+00","module":"A4","scenario":null},{"value":"2,00E-02","module":"A5","scenario":null},{"value":"0,00E+00","module":"B1","scenario":null},{"value":"0,00E+00","module":"B2","scenario":null},{"value":"0,00E+00","module":"B3","scenario":null},{"value":"0,00E+00","module":"B4","scenario":null},{"value":"0,00E+00","module":"B5","scenario":null},{"value":"0,00E+00","module":"B6","scenario":null},{"value":"0,00E+00","module":"B7","scenario":null},{"value":"0,00E+00","module":"C1","scenario":null},{"value":"0,00E+00","module":"C2","scenario":null},{"value":"7,50E-01","module":"C3","scenario":null},{"value":"1,62E-06","module":"C4","scenario":null},{"value":"-2,20E-04","module":"D","scenario":null},{"value":"4,85E-01","module":"A1A3","scenario":null}]},{"parameter":"EEE","unit":"MJ","values":[{"value":"0,00E+00","module":"A1","scenario":null},{"value":"0,00E+00","module":"A2","scenario":null},{"value":"2,82E-01","module":"A3","scenario":null},{"value":"0,00E+00","module":"A4","scenario":null},{"value":"2,51E-02","module":"A5","scenario":null},{"value":"0,00E+00","module":"B1","scenario":null},{"value":"0,00E+00","module":"B2","scenario":null},{"value":"0,00E+00","module":"B3","scenario":null},{"value":"0,00E+00","module":"B4","scenario":null},{"value":"0,00E+00","module":"B5","scenario":null},{"value":"0,00E+00","module":"B6","scenario":null},{"value":"0,00E+00","module":"B7","scenario":null},{"value":"0,00E+00","module":"C1","scenario":null},{"value":"0,00E+00","module":"C2","scenario":null},{"value":"1,26E+00","module":"C3","scenario":null},{"value":"1,05E-04","module":"C4","scenario":null},{"value":"-5,39E-04","module":"D","scenario":null},{"value":"2,82E-01","module":"A1A3","scenario":null}]},{"parameter":"EET","unit":"MJ","values":[{"value":"0,00E+00","module":"A1","scenario":null},{"value":"0,00E+00","module":"A2","scenario":null},{"value":"4,27E+00","module":"A3","scenario":null},{"value":"0,00E+00","module":"A4","scenario":null},{"value":"3,79E-01","module":"A5","scenario":null},{"value":"0,00E+00","module":"B1","scenario":null},{"value":"0,00E+00","module":"B2","scenario":null},{"value":"0,00E+00","module":"B3","scenario":null},{"value":"0,00E+00","module":"B4","scenario":null},{"value":"0,00E+00","module":"B5","scenario":null},{"value":"0,00E+00","module":"B6","scenario":null},{"value":"0,00E+00","module":"B7","scenario":null},{"value":"0,00E+00","module":"C1","scenario":null},{"value":"0,00E+00","module":"C2","scenario":null},{"value":"1,90E+01","module":"C3","scenario":null},{"value":"1,59E-03","module":"C4","scenario":null},{"value":"-8,15E-03","module":"D","scenario":null},{"value":"4,27E+00","module":"A1A3","scenario":null}]}]}