{"product_name":"Bloc sun bench","epd_id":"NEPD-3020-1712-EN","declared_unit":{"unit":"stk","amount":1},"compliance":["EN 15804","ISO 14025","ISO 21930"],"producer_name":"Vestre AS","environmental_impact":[{"parameter":"GWP-total","unit":"kg CO2-eq","values":[{"value":"3,03E+02","module":"A1-A3","scenario":null},{"value":"2,38E+01","module":"A4","scenario":null},{"value":"2,54E+00","module":"A5","scenario":null},{"value":"1,24E+01","module":"C2","scenario":null},{"value":"6,72E+01","module":"C3","scenario":null},{"value":"2,87E-02","module":"C4","scenario":null},{"value":"-1,40E+02","module":"D","scenario":null}]},{"parameter":"ODP","unit":"kg CFC11-eq","values":[{"value":"8,92E-06","module":"A1-A3","scenario":null},{"value":"4,88E-06","module":"A4","scenario":null},{"value":"9,16E-08","module":"A5","scenario":null},{"value":"2,33E-06","module":"C2","scenario":null},{"value":"2,52E-07","module":"C3","scenario":null},{"value":"3,74E-09","module":"C4","scenario":null},{"value":"-6,63E-06","module":"D","scenario":null}]},{"parameter":"AP","unit":"mol H+-eq","values":[{"value":"8,57E-01","module":"A1-A3","scenario":null},{"value":"6,13E-02","module":"A4","scenario":null},{"value":"4,91E-03","module":"A5","scenario":null},{"value":"2,91E-02","module":"C2","scenario":null},{"value":"9,31E-03","module":"C3","scenario":null},{"value":"1,03E-04","module":"C4","scenario":null},{"value":"-6,25E-01","module":"D","scenario":null}]},{"parameter":"EP","unit":"kg PO_4^3-eq","values":[{"value":"2,49E-01","module":"A1-A3","scenario":null},{"value":"8,46E-03","module":"A4","scenario":null},{"value":"1,30E-03","module":"A5","scenario":null},{"value":"3,81E-03","module":"C2","scenario":null},{"value":"2,69E-03","module":"C3","scenario":null},{"value":"1,75E-05","module":"C4","scenario":null},{"value":"-2,07E-01","module":"D","scenario":null}]},{"parameter":"POCP","unit":"kg NMVOC-eq","values":[{"value":"1,27E-01","module":"A1-A3","scenario":null},{"value":"3,72E-03","module":"A4","scenario":null},{"value":"1,85E-04","module":"A5","scenario":null},{"value":"1,87E-03","module":"C2","scenario":null},{"value":"3,56E-04","module":"C3","scenario":null},{"value":"4,52E-06","module":"C4","scenario":null},{"value":"-9,86E-02","module":"D","scenario":null}]},{"parameter":"ADPE","unit":"kg Sb-eq","values":[{"value":"3,60E-02","module":"A1-A3","scenario":null},{"value":"5,65E-05","module":"A4","scenario":null},{"value":"1,36E-06","module":"A5","scenario":null},{"value":"3,84E-05","module":"C2","scenario":null},{"value":"3,56E-06","module":"C3","scenario":null},{"value":"3,48E-09","module":"C4","scenario":null},{"value":"-2,64E-03","module":"D","scenario":null}]},{"parameter":"ADPF","unit":"MJ","values":[{"value":"3,43E+03","module":"A1-A3","scenario":null},{"value":"3,90E+02","module":"A4","scenario":null},{"value":"1,00E+01","module":"A5","scenario":null},{"value":"1,87E+02","module":"C2","scenario":null},{"value":"2,14E+01","module":"C3","scenario":null},{"value":"3,39E-01","module":"C4","scenario":null},{"value":"-1,33E+03","module":"D","scenario":null}]}],"additional_environmental_impact":[],"resource_use":[{"parameter":"PERE","unit":"MJ","values":[{"value":"1,10E+03","module":"A1-A3","scenario":null},{"value":"7,09E+00","module":"A4","scenario":null},{"value":"2,80E+02","module":"A5","scenario":null},{"value":"2,76E+00","module":"C2","scenario":null},{"value":"3,94E-01","module":"C3","scenario":null},{"value":"1,37E-02","module":"C4","scenario":null},{"value":"-3,64E+02","module":"D","scenario":null}]},{"parameter":"PERM","unit":"","values":[{"value":"1,18E+03","module":"A1-A3","scenario":null},{"value":"0,00E+00","module":"A4","scenario":null},{"value":"0,00E+00","module":"A5","scenario":null},{"value":"0,00E+00","module":"C2","scenario":null},{"value":"0,00E+00","module":"C3","scenario":null},{"value":"0,00E+00","module":"C4","scenario":null},{"value":"0,00E+00","module":"D","scenario":null}]},{"parameter":"PERT","unit":"MJ","values":[{"value":"2,28E+03","module":"A1-A3","scenario":null},{"value":"7,09E+00","module":"A4","scenario":null},{"value":"2,80E+02","module":"A5","scenario":null},{"value":"2,76E+00","module":"C2","scenario":null},{"value":"3,94E-01","module":"C3","scenario":null},{"value":"1,37E-02","module":"C4","scenario":null},{"value":"-3,64E+02","module":"D","scenario":null}]},{"parameter":"PENRE","unit":"MJ","values":[{"value":"3,87E+03","module":"A1-A3","scenario":null},{"value":"4,02E+02","module":"A4","scenario":null},{"value":"3,45E+01","module":"A5","scenario":null},{"value":"1,91E+02","module":"C2","scenario":null},{"value":"2,21E+01","module":"C3","scenario":null},{"value":"3,58E-01","module":"C4","scenario":null},{"value":"-1,34E+03","module":"D","scenario":null}]},{"parameter":"PENRM","unit":"MJ","values":[{"value":"6,09E+01","module":"A1-A3","scenario":null},{"value":"0,00E+00","module":"A4","scenario":null},{"value":"0,00E+00","module":"A5","scenario":null},{"value":"0,00E+00","module":"C2","scenario":null},{"value":"0,00E+00","module":"C3","scenario":null},{"value":"0,00E+00","module":"C4","scenario":null},{"value":"0,00E+00","module":"D","scenario":null}]},{"parameter":"PENRT","unit":"MJ","values":[{"value":"3,93E+03","module":"A1-A3","scenario":null},{"value":"4,02E+02","module":"A4","scenario":null},{"value":"3,45E+01","module":"A5","scenario":null},{"value":"1,91E+02","module":"C2","scenario":null},{"value":"2,21E+01","module":"C3","scenario":null},{"value":"3,58E-01","module":"C4","scenario":null},{"value":"-1,34E+03","module":"D","scenario":null}]},{"parameter":"SM","unit":"kg","values":[{"value":"3,74E+00","module":"A1-A3","scenario":null},{"value":"0,00E+00","module":"A4","scenario":null},{"value":"0,00E+00","module":"A5","scenario":null},{"value":"0,00E+00","module":"C2","scenario":null},{"value":"0,00E+00","module":"C3","scenario":null},{"value":"0,00E+00","module":"C4","scenario":null},{"value":"0,00E+00","module":"D","scenario":null}]},{"parameter":"RSF","unit":"MJ","values":[{"value":"3,97E-01","module":"A1-A3","scenario":null},{"value":"0,00E+00","module":"A4","scenario":null},{"value":"0,00E+00","module":"A5","scenario":null},{"value":"0,00E+00","module":"C2","scenario":null},{"value":"0,00E+00","module":"C3","scenario":null},{"value":"0,00E+00","module":"C4","scenario":null},{"value":"-1,31E-02","module":"D","scenario":null}]},{"parameter":"NRSF","unit":"MJ","values":[{"value":"1,64E-01","module":"A1-A3","scenario":null},{"value":"0,00E+00","module":"A4","scenario":null},{"value":"0,00E+00","module":"A5","scenario":null},{"value":"0,00E+00","module":"C2","scenario":null},{"value":"0,00E+00","module":"C3","scenario":null},{"value":"0,00E+00","module":"C4","scenario":null},{"value":"0,00E+00","module":"D","scenario":null}]},{"parameter":"FW","unit":"m3","values":[{"value":"2,67E+00","module":"A1-A3","scenario":null},{"value":"9,52E-02","module":"A4","scenario":null},{"value":"9,04E-03","module":"A5","scenario":null},{"value":"3,61E-02","module":"C2","scenario":null},{"value":"1,38E-02","module":"C3","scenario":null},{"value":"3,55E-04","module":"C4","scenario":null},{"value":"-8,64E-01","module":"D","scenario":null}]}],"end_of_life_waste":[{"parameter":"HWD","unit":"kg","values":[{"value":"4,03E-01","module":"A1-A3","scenario":null},{"value":"2,14E-04","module":"A4","scenario":null},{"value":"1,59E-05","module":"A5","scenario":null},{"value":"1,13E-04","module":"C2","scenario":null},{"value":"9,76E-05","module":"C3","scenario":null},{"value":"4,81E-07","module":"C4","scenario":null},{"value":"-1,18E-02","module":"D","scenario":null}]},{"parameter":"NHWD","unit":"kg","values":[{"value":"6,45E+01","module":"A1-A3","scenario":null},{"value":"3,68E+01","module":"A4","scenario":null},{"value":"8,60E-01","module":"A5","scenario":null},{"value":"1,02E+01","module":"C2","scenario":null},{"value":"1,13E+00","module":"C3","scenario":null},{"value":"1,47E+00","module":"C4","scenario":null},{"value":"-2,33E+02","module":"D","scenario":null}]},{"parameter":"RWD","unit":"kg","values":[{"value":"2,92E-02","module":"A1-A3","scenario":null},{"value":"2,81E-03","module":"A4","scenario":null},{"value":"5,07E-05","module":"A5","scenario":null},{"value":"1,31E-03","module":"C2","scenario":null},{"value":"1,32E-04","module":"C3","scenario":null},{"value":"2,17E-06","module":"C4","scenario":null},{"value":"-1,76E-03","module":"D","scenario":null}]}],"end_of_life_flow":[{"parameter":"CRU","unit":"kg","values":[{"value":"0,00E+00","module":"A1-A3","scenario":null},{"value":"0,00E+00","module":"A4","scenario":null},{"value":"0,00E+00","module":"A5","scenario":null},{"value":"0,00E+00","module":"C2","scenario":null},{"value":"0,00E+00","module":"C3","scenario":null},{"value":"0,00E+00","module":"C4","scenario":null},{"value":"0,00E+00","module":"D","scenario":null}]},{"parameter":"MFR","unit":"kg","values":[{"value":"3,02E+01","module":"A1-A3","scenario":null},{"value":"0,00E+00","module":"A4","scenario":null},{"value":"0,00E+00","module":"A5","scenario":null},{"value":"0,00E+00","module":"C2","scenario":null},{"value":"8,26E+01","module":"C3","scenario":null},{"value":"0,00E+00","module":"C4","scenario":null},{"value":"0,00E+00","module":"D","scenario":null}]},{"parameter":"MER","unit":"kg","values":[{"value":"3,77E-01","module":"A1-A3","scenario":null},{"value":"0,00E+00","module":"A4","scenario":null},{"value":"0,00E+00","module":"A5","scenario":null},{"value":"0,00E+00","module":"C2","scenario":null},{"value":"4,48E+01","module":"C3","scenario":null},{"value":"0,00E+00","module":"C4","scenario":null},{"value":"0,00E+00","module":"D","scenario":null}]},{"parameter":"EEE","unit":"MJ","values":[{"value":"8,11E-01","module":"A1-A3","scenario":null},{"value":"0,00E+00","module":"A4","scenario":null},{"value":"1,62E+01","module":"A5","scenario":null},{"value":"0,00E+00","module":"C2","scenario":null},{"value":"5,01E+01","module":"C3","scenario":null},{"value":"0,00E+00","module":"C4","scenario":null},{"value":"0,00E+00","module":"D","scenario":null}]},{"parameter":"EET","unit":"MJ","values":[{"value":"6,85E+00","module":"A1-A3","scenario":null},{"value":"0,00E+00","module":"A4","scenario":null},{"value":"1,78E+02","module":"A5","scenario":null},{"value":"0,00E+00","module":"C2","scenario":null},{"value":"3,45E+02","module":"C3","scenario":null},{"value":"0,00E+00","module":"C4","scenario":null},{"value":"0,00E+00","module":"D","scenario":null}]}]}