{"product_name":"CEM II/B-M (P-LL) 42.5 N","epd_id":"NEPD-6383-5646","declared_unit":{"unit":"ton","amount":1},"compliance":["EN 15804+A2","ISO 14025","ISO 21930"],"producer_name":"SCHWENK Sverige AB","environmental_impact":[{"parameter":"GWP-total","unit":"kg CO2-eq","values":[{"value":"5,79E+02","module":"A1-A3","scenario":null},{"value":"1,05E+01","module":"A4","scenario":null}]},{"parameter":"GWP-fossil","unit":"kg CO2-eq","values":[{"value":"5,78E+02","module":"A1-A3","scenario":null},{"value":"1,05E+01","module":"A4","scenario":null}]},{"parameter":"GWP-biogenic","unit":"kg CO2-eq","values":[{"value":"5,72E-01","module":"A1-A3","scenario":null},{"value":"4,48E-03","module":"A4","scenario":null}]},{"parameter":"GWP-luluc","unit":"kg CO2-eq","values":[{"value":"6,43E-02","module":"A1-A3","scenario":null},{"value":"3,18E-03","module":"A4","scenario":null}]},{"parameter":"ODP","unit":"kg CFC11-eq","values":[{"value":"1,21E-05","module":"A1-A3","scenario":null},{"value":"2,52E-06","module":"A4","scenario":null}]},{"parameter":"AP","unit":"mol H+-eq","values":[{"value":"1,63E+00","module":"A1-A3","scenario":null},{"value":"3,37E-02","module":"A4","scenario":null}]},{"parameter":"POCP","unit":"kg NMVOC-eq","values":[{"value":"1,64E+00","module":"A1-A3","scenario":null},{"value":"3,23E-02","module":"A4","scenario":null}]},{"parameter":"ADPE","unit":"kg Sb-eq","values":[{"value":"9,43E-04","module":"A1-A3","scenario":null},{"value":"1,86E-04","module":"A4","scenario":null}]},{"parameter":"ADPF","unit":"MJ","values":[{"value":"1,18E+03","module":"A1-A3","scenario":null},{"value":"1,70E+02","module":"A4","scenario":null}]},{"parameter":"WDP","unit":"m3 world-eq. Deprived","values":[{"value":"5,73E+04","module":"A1-A3","scenario":null},{"value":"1,30E+02","module":"A4","scenario":null}]},{"parameter":"EP-freshwater","unit":"kg P-eq","values":[{"value":"1,75E-03","module":"A1-A3","scenario":null},{"value":"8,32E-05","module":"A4","scenario":null}]},{"parameter":"EP-marine","unit":"kg N-eq","values":[{"value":"6,07E-01","module":"A1-A3","scenario":null},{"value":"7,37E-03","module":"A4","scenario":null}]},{"parameter":"EP-terrestrial","unit":"mol N-eq.","values":[{"value":"6,75E+00","module":"A1-A3","scenario":null},{"value":"8,22E-02","module":"A4","scenario":null}]},{"parameter":"GWP-IOBC","unit":"kg CO2-eq","values":[{"value":"5,79E+02","module":"A1-A3","scenario":null},{"value":"1,05E+01","module":"A4","scenario":null}]}],"additional_environmental_impact":[{"parameter":"PM","unit":"Disease incidence","values":[{"value":"8,25E-06","module":"A1-A3","scenario":null},{"value":"9,60E-07","module":"A4","scenario":null}]},{"parameter":"ETP-fw","unit":"CTUe","values":[{"value":"1,30E+03","module":"A1-A3","scenario":null},{"value":"1,24E+02","module":"A4","scenario":null}]},{"parameter":"HTP-c","unit":"CTUh","values":[{"value":"4,80E-08","module":"A1-A3","scenario":null},{"value":"0,00E+00","module":"A4","scenario":null}]},{"parameter":"HTP-nc","unit":"CTUh","values":[{"value":"6,00E-07","module":"A1-A3","scenario":null},{"value":"1,20E-07","module":"A4","scenario":null}]},{"parameter":"SQP","unit":"-","values":[{"value":"8,29E+02","module":"A1-A3","scenario":null},{"value":"1,95E+02","module":"A4","scenario":null}]},{"parameter":"IRP","unit":"kBq U235-eq","values":[{"value":"4,64E+00","module":"A1-A3","scenario":null},{"value":"7,42E-01","module":"A4","scenario":null}]}],"resource_use":[{"parameter":"PERE","unit":"MJ","values":[{"value":"2,56E+02","module":"A1-A3","scenario":null},{"value":"2,14E+00","module":"A4","scenario":null}]},{"parameter":"PERM","unit":"","values":[{"value":"0,00E+00","module":"A1-A3","scenario":null},{"value":"0,00E+00","module":"A4","scenario":null}]},{"parameter":"PERT","unit":"MJ","values":[{"value":"2,56E+02","module":"A1-A3","scenario":null},{"value":"2,14E+00","module":"A4","scenario":null}]},{"parameter":"PENRE","unit":"MJ","values":[{"value":"1,19E+03","module":"A1-A3","scenario":null},{"value":"1,70E+02","module":"A4","scenario":null}]},{"parameter":"PENRM","unit":"MJ","values":[{"value":"0,00E+00","module":"A1-A3","scenario":null},{"value":"0,00E+00","module":"A4","scenario":null}]},{"parameter":"PENRT","unit":"MJ","values":[{"value":"1,19E+03","module":"A1-A3","scenario":null},{"value":"1,70E+02","module":"A4","scenario":null}]},{"parameter":"SM","unit":"kg","values":[{"value":"1,02E+01","module":"A1-A3","scenario":null},{"value":"0,00E+00","module":"A4","scenario":null}]},{"parameter":"RSF","unit":"MJ","values":[{"value":"2,82E+02","module":"A1-A3","scenario":null},{"value":"7,47E-02","module":"A4","scenario":null}]},{"parameter":"NRSF","unit":"MJ","values":[{"value":"8,55E+03","module":"A1-A3","scenario":null},{"value":"2,50E-01","module":"A4","scenario":null}]},{"parameter":"FW","unit":"m3","values":[{"value":"3,70E-01","module":"A1-A3","scenario":null},{"value":"1,93E-02","module":"A4","scenario":null}]}],"end_of_life_waste":[{"parameter":"HWD","unit":"kg","values":[{"value":"1,16E-01","module":"A1-A3","scenario":null},{"value":"9,29E-03","module":"A4","scenario":null}]},{"parameter":"NHWD","unit":"kg","values":[{"value":"1,02E+01","module":"A1-A3","scenario":null},{"value":"1,48E+01","module":"A4","scenario":null}]},{"parameter":"RWD","unit":"kg","values":[{"value":"5,10E-03","module":"A1-A3","scenario":null},{"value":"1,16E-03","module":"A4","scenario":null}]}],"end_of_life_flow":[{"parameter":"CRU","unit":"kg","values":[{"value":"0,00E+00","module":"A1-A3","scenario":null},{"value":"0,00E+00","module":"A4","scenario":null}]},{"parameter":"MFR","unit":"kg","values":[{"value":"0,00E+00","module":"A1-A3","scenario":null},{"value":"0,00E+00","module":"A4","scenario":null}]},{"parameter":"MER","unit":"kg","values":[{"value":"0,00E+00","module":"A1-A3","scenario":null},{"value":"0,00E+00","module":"A4","scenario":null}]},{"parameter":"EEE","unit":"MJ","values":[{"value":"0,00E+00","module":"A1-A3","scenario":null},{"value":"0,00E+00","module":"A4","scenario":null}]},{"parameter":"EET","unit":"MJ","values":[{"value":"0,00E+00","module":"A1-A3","scenario":null},{"value":"0,00E+00","module":"A4","scenario":null}]}]}