{"product_name":"Arena Eco 1200 Wide 11000Lm 4000K Dali","epd_id":"NEPD-9122-8686","declared_unit":{"unit":"stk","amount":1},"compliance":["EN 15804+A2","ISO 14025","ISO 21930"],"producer_name":"SG Armaturen AS","environmental_impact":[{"parameter":"GWP-total","unit":"kg CO2-eq","values":[{"value":"4,18E+01","module":"A1","scenario":null},{"value":"2,71E-02","module":"A2","scenario":null},{"value":"1,46E+00","module":"A3","scenario":null},{"value":"1,80E+00","module":"A4","scenario":null},{"value":"1,96E+00","module":"A5","scenario":null},{"value":"1,41E+02","module":"B6","scenario":null},{"value":"0,00E+00","module":"C1","scenario":null},{"value":"2,07E-01","module":"C2","scenario":null},{"value":"4,26E-01","module":"C3","scenario":null},{"value":"5,79E-02","module":"C4","scenario":null},{"value":"-2,70E+00","module":"D","scenario":null},{"value":"4,33E+01","module":"A1A3","scenario":null}]},{"parameter":"GWP-fossil","unit":"kg CO2-eq","values":[{"value":"4,31E+01","module":"A1","scenario":null},{"value":"2,70E-02","module":"A2","scenario":null},{"value":"1,46E+00","module":"A3","scenario":null},{"value":"1,79E+00","module":"A4","scenario":null},{"value":"1,85E-02","module":"A5","scenario":null},{"value":"1,36E+02","module":"B6","scenario":null},{"value":"0,00E+00","module":"C1","scenario":null},{"value":"2,07E-01","module":"C2","scenario":null},{"value":"4,25E-01","module":"C3","scenario":null},{"value":"5,71E-02","module":"C4","scenario":null},{"value":"-2,69E+00","module":"D","scenario":null},{"value":"4,46E+01","module":"A1A3","scenario":null}]},{"parameter":"GWP-biogenic","unit":"kg CO2-eq","values":[{"value":"-1,41E+00","module":"A1","scenario":null},{"value":"1,05E-05","module":"A2","scenario":null},{"value":"2,26E-04","module":"A3","scenario":null},{"value":"6,39E-04","module":"A4","scenario":null},{"value":"1,94E+00","module":"A5","scenario":null},{"value":"3,77E+00","module":"B6","scenario":null},{"value":"0,00E+00","module":"C1","scenario":null},{"value":"8,05E-05","module":"C2","scenario":null},{"value":"1,14E-03","module":"C3","scenario":null},{"value":"4,86E-04","module":"C4","scenario":null},{"value":"-4,86E-03","module":"D","scenario":null},{"value":"-1,41E+00","module":"A1A3","scenario":null}]},{"parameter":"GWP-luluc","unit":"kg CO2-eq","values":[{"value":"8,05E-02","module":"A1","scenario":null},{"value":"9,89E-06","module":"A2","scenario":null},{"value":"1,59E-04","module":"A3","scenario":null},{"value":"8,83E-04","module":"A4","scenario":null},{"value":"6,12E-06","module":"A5","scenario":null},{"value":"5,63E-01","module":"B6","scenario":null},{"value":"0,00E+00","module":"C1","scenario":null},{"value":"7,56E-05","module":"C2","scenario":null},{"value":"2,71E-04","module":"C3","scenario":null},{"value":"3,08E-04","module":"C4","scenario":null},{"value":"-3,32E-03","module":"D","scenario":null},{"value":"8,06E-02","module":"A1A3","scenario":null}]},{"parameter":"ODP","unit":"kg CFC11-eq","values":[{"value":"1,44E-05","module":"A1","scenario":null},{"value":"5,88E-09","module":"A2","scenario":null},{"value":"5,36E-08","module":"A3","scenario":null},{"value":"3,95E-07","module":"A4","scenario":null},{"value":"3,90E-09","module":"A5","scenario":null},{"value":"9,36E-06","module":"B6","scenario":null},{"value":"0,00E+00","module":"C1","scenario":null},{"value":"4,50E-08","module":"C2","scenario":null},{"value":"6,51E-09","module":"C3","scenario":null},{"value":"4,07E-09","module":"C4","scenario":null},{"value":"-1,77E-03","module":"D","scenario":null},{"value":"1,44E-05","module":"A1A3","scenario":null}]},{"parameter":"AP","unit":"mol H+-eq","values":[{"value":"3,99E-01","module":"A1","scenario":null},{"value":"8,09E-05","module":"A2","scenario":null},{"value":"7,46E-03","module":"A3","scenario":null},{"value":"2,66E-02","module":"A4","scenario":null},{"value":"8,76E-05","module":"A5","scenario":null},{"value":"1,07E+00","module":"B6","scenario":null},{"value":"0,00E+00","module":"C1","scenario":null},{"value":"6,18E-04","module":"C2","scenario":null},{"value":"4,47E-04","module":"C3","scenario":null},{"value":"2,24E-04","module":"C4","scenario":null},{"value":"-1,05E-01","module":"D","scenario":null},{"value":"4,07E-01","module":"A1A3","scenario":null}]},{"parameter":"POCP","unit":"kg NMVOC-eq","values":[{"value":"1,78E-01","module":"A1","scenario":null},{"value":"6,67E-05","module":"A2","scenario":null},{"value":"7,23E-03","module":"A3","scenario":null},{"value":"1,93E-02","module":"A4","scenario":null},{"value":"9,01E-05","module":"A5","scenario":null},{"value":"4,10E-01","module":"B6","scenario":null},{"value":"0,00E+00","module":"C1","scenario":null},{"value":"5,10E-04","module":"C2","scenario":null},{"value":"3,02E-04","module":"C3","scenario":null},{"value":"2,47E-04","module":"C4","scenario":null},{"value":"-2,59E-02","module":"D","scenario":null},{"value":"1,85E-01","module":"A1A3","scenario":null}]},{"parameter":"ADPE","unit":"kg Sb-eq","values":[{"value":"1,51E-02","module":"A1","scenario":null},{"value":"7,26E-07","module":"A2","scenario":null},{"value":"3,40E-06","module":"A3","scenario":null},{"value":"3,48E-05","module":"A4","scenario":null},{"value":"4,50E-07","module":"A5","scenario":null},{"value":"1,02E-02","module":"B6","scenario":null},{"value":"0,00E+00","module":"C1","scenario":null},{"value":"5,55E-06","module":"C2","scenario":null},{"value":"7,08E-07","module":"C3","scenario":null},{"value":"2,61E-07","module":"C4","scenario":null},{"value":"-1,93E-03","module":"D","scenario":null},{"value":"1,51E-02","module":"A1A3","scenario":null}]},{"parameter":"ADPF","unit":"MJ","values":[{"value":"5,22E+02","module":"A1","scenario":null},{"value":"4,00E-01","module":"A2","scenario":null},{"value":"1,32E+01","module":"A3","scenario":null},{"value":"2,54E+01","module":"A4","scenario":null},{"value":"2,59E-01","module":"A5","scenario":null},{"value":"1,86E+03","module":"B6","scenario":null},{"value":"0,00E+00","module":"C1","scenario":null},{"value":"3,05E+00","module":"C2","scenario":null},{"value":"9,85E-01","module":"C3","scenario":null},{"value":"5,67E-01","module":"C4","scenario":null},{"value":"-2,86E+01","module":"D","scenario":null},{"value":"5,35E+02","module":"A1A3","scenario":null}]},{"parameter":"WDP","unit":"m3 world-eq. Deprived","values":[{"value":"1,15E+03","module":"A1","scenario":null},{"value":"1,30E-01","module":"A2","scenario":null},{"value":"1,24E+00","module":"A3","scenario":null},{"value":"1,64E+01","module":"A4","scenario":null},{"value":"3,28E-01","module":"A5","scenario":null},{"value":"3,25E+05","module":"B6","scenario":null},{"value":"0,00E+00","module":"C1","scenario":null},{"value":"9,96E-01","module":"C2","scenario":null},{"value":"9,68E+00","module":"C3","scenario":null},{"value":"4,59E+00","module":"C4","scenario":null},{"value":"3,31E+01","module":"D","scenario":null},{"value":"1,15E+03","module":"A1A3","scenario":null}]},{"parameter":"EP-freshwater","unit":"kg P-eq","values":[{"value":"6,30E-03","module":"A1","scenario":null},{"value":"2,54E-07","module":"A2","scenario":null},{"value":"2,64E-05","module":"A3","scenario":null},{"value":"1,17E-05","module":"A4","scenario":null},{"value":"1,52E-07","module":"A5","scenario":null},{"value":"9,82E-03","module":"B6","scenario":null},{"value":"0,00E+00","module":"C1","scenario":null},{"value":"1,94E-06","module":"C2","scenario":null},{"value":"3,08E-06","module":"C3","scenario":null},{"value":"1,68E-06","module":"C4","scenario":null},{"value":"-6,66E-04","module":"D","scenario":null},{"value":"6,32E-03","module":"A1A3","scenario":null}]},{"parameter":"EP-marine","unit":"kg N-eq","values":[{"value":"5,03E-02","module":"A1","scenario":null},{"value":"1,59E-05","module":"A2","scenario":null},{"value":"1,74E-03","module":"A3","scenario":null},{"value":"6,40E-03","module":"A4","scenario":null},{"value":"2,90E-05","module":"A5","scenario":null},{"value":"1,17E-01","module":"B6","scenario":null},{"value":"0,00E+00","module":"C1","scenario":null},{"value":"1,22E-04","module":"C2","scenario":null},{"value":"1,02E-04","module":"C3","scenario":null},{"value":"7,24E-05","module":"C4","scenario":null},{"value":"-6,24E-03","module":"D","scenario":null},{"value":"5,21E-02","module":"A1A3","scenario":null}]},{"parameter":"EP-terrestrial","unit":"mol N-eq.","values":[{"value":"7,63E-01","module":"A1","scenario":null},{"value":"1,78E-04","module":"A2","scenario":null},{"value":"1,92E-02","module":"A3","scenario":null},{"value":"7,12E-02","module":"A4","scenario":null},{"value":"3,14E-04","module":"A5","scenario":null},{"value":"1,53E+00","module":"B6","scenario":null},{"value":"0,00E+00","module":"C1","scenario":null},{"value":"1,36E-03","module":"C2","scenario":null},{"value":"1,12E-03","module":"C3","scenario":null},{"value":"6,03E-04","module":"C4","scenario":null},{"value":"-8,25E-02","module":"D","scenario":null},{"value":"7,82E-01","module":"A1A3","scenario":null}]},{"parameter":"GWP-IOBC","unit":"kg CO2-eq","values":[{"value":"4,37E+01","module":"A1","scenario":null},{"value":"2,71E-02","module":"A2","scenario":null},{"value":"1,39E+00","module":"A3","scenario":null},{"value":"1,80E+00","module":"A4","scenario":null},{"value":"1,85E-02","module":"A5","scenario":null},{"value":"1,41E+02","module":"B6","scenario":null},{"value":"0,00E+00","module":"C1","scenario":null},{"value":"2,07E-01","module":"C2","scenario":null},{"value":"4,26E-01","module":"C3","scenario":null},{"value":"5,97E-02","module":"C4","scenario":null},{"value":"-3,32E+00","module":"D","scenario":null},{"value":"4,51E+01","module":"A1A3","scenario":null}]}],"additional_environmental_impact":[{"parameter":"PM","unit":"Disease incidence","values":[{"value":"2,70E-06","module":"A1","scenario":null},{"value":"1,75E-09","module":"A2","scenario":null},{"value":"8,76E-08","module":"A3","scenario":null},{"value":"6,59E-08","module":"A4","scenario":null},{"value":"1,29E-09","module":"A5","scenario":null},{"value":"7,65E-06","module":"B6","scenario":null},{"value":"0,00E+00","module":"C1","scenario":null},{"value":"1,34E-08","module":"C2","scenario":null},{"value":"2,90E-09","module":"C3","scenario":null},{"value":"4,06E-09","module":"C4","scenario":null},{"value":"-3,18E-07","module":"D","scenario":null},{"value":"2,79E-06","module":"A1A3","scenario":null}]},{"parameter":"ETP-fw","unit":"CTUe","values":[{"value":"3,31E+03","module":"A1","scenario":null},{"value":"3,24E-01","module":"A2","scenario":null},{"value":"3,30E+01","module":"A3","scenario":null},{"value":"1,75E+01","module":"A4","scenario":null},{"value":"3,45E-01","module":"A5","scenario":null},{"value":"8,49E+03","module":"B6","scenario":null},{"value":"0,00E+00","module":"C1","scenario":null},{"value":"2,48E+00","module":"C2","scenario":null},{"value":"2,37E+00","module":"C3","scenario":null},{"value":"2,92E+02","module":"C4","scenario":null},{"value":"-8,28E+02","module":"D","scenario":null},{"value":"3,34E+03","module":"A1A3","scenario":null}]},{"parameter":"HTP-c","unit":"CTUh","values":[{"value":"9,11E-08","module":"A1","scenario":null},{"value":"0,00E+00","module":"A2","scenario":null},{"value":"4,02E-10","module":"A3","scenario":null},{"value":"0,00E+00","module":"A4","scenario":null},{"value":"1,00E-11","module":"A5","scenario":null},{"value":"4,05E-07","module":"B6","scenario":null},{"value":"0,00E+00","module":"C1","scenario":null},{"value":"0,00E+00","module":"C2","scenario":null},{"value":"1,49E-09","module":"C3","scenario":null},{"value":"1,67E-10","module":"C4","scenario":null},{"value":"-1,20E-08","module":"D","scenario":null},{"value":"9,15E-08","module":"A1A3","scenario":null}]},{"parameter":"HTP-nc","unit":"CTUh","values":[{"value":"2,60E-06","module":"A1","scenario":null},{"value":"3,10E-10","module":"A2","scenario":null},{"value":"6,36E-08","module":"A3","scenario":null},{"value":"1,30E-08","module":"A4","scenario":null},{"value":"4,34E-10","module":"A5","scenario":null},{"value":"9,54E-06","module":"B6","scenario":null},{"value":"0,00E+00","module":"C1","scenario":null},{"value":"2,43E-09","module":"C2","scenario":null},{"value":"8,80E-08","module":"C3","scenario":null},{"value":"1,33E-09","module":"C4","scenario":null},{"value":"-3,00E-07","module":"D","scenario":null},{"value":"2,67E-06","module":"A1A3","scenario":null}]},{"parameter":"SQP","unit":"-","values":[{"value":"1,60E+02","module":"A1","scenario":null},{"value":"2,74E-01","module":"A2","scenario":null},{"value":"2,58E+00","module":"A3","scenario":null},{"value":"1,25E+01","module":"A4","scenario":null},{"value":"1,74E-01","module":"A5","scenario":null},{"value":"9,38E+02","module":"B6","scenario":null},{"value":"0,00E+00","module":"C1","scenario":null},{"value":"2,09E+00","module":"C2","scenario":null},{"value":"2,26E-01","module":"C3","scenario":null},{"value":"1,35E+00","module":"C4","scenario":null},{"value":"-1,74E+01","module":"D","scenario":null},{"value":"1,63E+02","module":"A1A3","scenario":null}]},{"parameter":"IRP","unit":"kBq U235-eq","values":[{"value":"1,77E+00","module":"A1","scenario":null},{"value":"1,66E-03","module":"A2","scenario":null},{"value":"1,91E-02","module":"A3","scenario":null},{"value":"1,10E-01","module":"A4","scenario":null},{"value":"1,11E-03","module":"A5","scenario":null},{"value":"3,38E+01","module":"B6","scenario":null},{"value":"0,00E+00","module":"C1","scenario":null},{"value":"1,27E-02","module":"C2","scenario":null},{"value":"5,08E-03","module":"C3","scenario":null},{"value":"1,76E-03","module":"C4","scenario":null},{"value":"-5,83E-02","module":"D","scenario":null},{"value":"1,79E+00","module":"A1A3","scenario":null}]}],"resource_use":[{"parameter":"PERE","unit":"MJ","values":[{"value":"6,80E+01","module":"A1","scenario":null},{"value":"4,52E-03","module":"A2","scenario":null},{"value":"1,08E+00","module":"A3","scenario":null},{"value":"2,88E-01","module":"A4","scenario":null},{"value":"4,26E-03","module":"A5","scenario":null},{"value":"2,41E+04","module":"B6","scenario":null},{"value":"0,00E+00","module":"C1","scenario":null},{"value":"3,46E-02","module":"C2","scenario":null},{"value":"1,54E-01","module":"C3","scenario":null},{"value":"1,57E-01","module":"C4","scenario":null},{"value":"-5,06E+00","module":"D","scenario":null},{"value":"6,91E+01","module":"A1A3","scenario":null}]},{"parameter":"PERM","unit":"","values":[{"value":"7,03E+00","module":"A1","scenario":null},{"value":"0,00E+00","module":"A2","scenario":null},{"value":"0,00E+00","module":"A3","scenario":null},{"value":"0,00E+00","module":"A4","scenario":null},{"value":"-7,03E+00","module":"A5","scenario":null},{"value":"0,00E+00","module":"B6","scenario":null},{"value":"0,00E+00","module":"C1","scenario":null},{"value":"0,00E+00","module":"C2","scenario":null},{"value":"0,00E+00","module":"C3","scenario":null},{"value":"0,00E+00","module":"C4","scenario":null},{"value":"0,00E+00","module":"D","scenario":null},{"value":"7,03E+00","module":"A1A3","scenario":null}]},{"parameter":"PERT","unit":"MJ","values":[{"value":"7,50E+01","module":"A1","scenario":null},{"value":"4,52E-03","module":"A2","scenario":null},{"value":"1,08E+00","module":"A3","scenario":null},{"value":"2,88E-01","module":"A4","scenario":null},{"value":"-7,02E+00","module":"A5","scenario":null},{"value":"2,41E+04","module":"B6","scenario":null},{"value":"0,00E+00","module":"C1","scenario":null},{"value":"3,46E-02","module":"C2","scenario":null},{"value":"1,54E-01","module":"C3","scenario":null},{"value":"1,57E-01","module":"C4","scenario":null},{"value":"-5,06E+00","module":"D","scenario":null},{"value":"7,61E+01","module":"A1A3","scenario":null}]},{"parameter":"PENRE","unit":"MJ","values":[{"value":"5,13E+02","module":"A1","scenario":null},{"value":"4,00E-01","module":"A2","scenario":null},{"value":"1,32E+01","module":"A3","scenario":null},{"value":"2,54E+01","module":"A4","scenario":null},{"value":"2,59E-01","module":"A5","scenario":null},{"value":"1,87E+03","module":"B6","scenario":null},{"value":"0,00E+00","module":"C1","scenario":null},{"value":"3,05E+00","module":"C2","scenario":null},{"value":"9,85E-01","module":"C3","scenario":null},{"value":"5,67E-01","module":"C4","scenario":null},{"value":"-2,86E+01","module":"D","scenario":null},{"value":"5,26E+02","module":"A1A3","scenario":null}]},{"parameter":"PENRM","unit":"MJ","values":[{"value":"9,22E+00","module":"A1","scenario":null},{"value":"0,00E+00","module":"A2","scenario":null},{"value":"0,00E+00","module":"A3","scenario":null},{"value":"0,00E+00","module":"A4","scenario":null},{"value":"0,00E+00","module":"A5","scenario":null},{"value":"0,00E+00","module":"B6","scenario":null},{"value":"0,00E+00","module":"C1","scenario":null},{"value":"0,00E+00","module":"C2","scenario":null},{"value":"-1,09E+01","module":"C3","scenario":null},{"value":"0,00E+00","module":"C4","scenario":null},{"value":"0,00E+00","module":"D","scenario":null},{"value":"9,22E+00","module":"A1A3","scenario":null}]},{"parameter":"PENRT","unit":"MJ","values":[{"value":"5,22E+02","module":"A1","scenario":null},{"value":"4,00E-01","module":"A2","scenario":null},{"value":"1,32E+01","module":"A3","scenario":null},{"value":"2,54E+01","module":"A4","scenario":null},{"value":"2,59E-01","module":"A5","scenario":null},{"value":"1,87E+03","module":"B6","scenario":null},{"value":"0,00E+00","module":"C1","scenario":null},{"value":"3,05E+00","module":"C2","scenario":null},{"value":"-9,93E+00","module":"C3","scenario":null},{"value":"5,67E-01","module":"C4","scenario":null},{"value":"-2,86E+01","module":"D","scenario":null},{"value":"5,35E+02","module":"A1A3","scenario":null}]},{"parameter":"SM","unit":"kg","values":[{"value":"2,45E+00","module":"A1","scenario":null},{"value":"0,00E+00","module":"A2","scenario":null},{"value":"0,00E+00","module":"A3","scenario":null},{"value":"0,00E+00","module":"A4","scenario":null},{"value":"0,00E+00","module":"A5","scenario":null},{"value":"0,00E+00","module":"B6","scenario":null},{"value":"0,00E+00","module":"C1","scenario":null},{"value":"0,00E+00","module":"C2","scenario":null},{"value":"0,00E+00","module":"C3","scenario":null},{"value":"3,49E-03","module":"C4","scenario":null},{"value":"2,06E-02","module":"D","scenario":null},{"value":"2,45E+00","module":"A1A3","scenario":null}]},{"parameter":"RSF","unit":"MJ","values":[{"value":"5,35E-01","module":"A1","scenario":null},{"value":"8,85E-05","module":"A2","scenario":null},{"value":"5,96E-04","module":"A3","scenario":null},{"value":"9,32E-03","module":"A4","scenario":null},{"value":"1,41E-04","module":"A5","scenario":null},{"value":"1,89E+01","module":"B6","scenario":null},{"value":"0,00E+00","module":"C1","scenario":null},{"value":"6,76E-04","module":"C2","scenario":null},{"value":"2,24E-03","module":"C3","scenario":null},{"value":"7,65E-04","module":"C4","scenario":null},{"value":"4,95E-02","module":"D","scenario":null},{"value":"5,36E-01","module":"A1A3","scenario":null}]},{"parameter":"NRSF","unit":"MJ","values":[{"value":"4,29E+00","module":"A1","scenario":null},{"value":"7,51E-04","module":"A2","scenario":null},{"value":"6,50E-03","module":"A3","scenario":null},{"value":"5,08E-02","module":"A4","scenario":null},{"value":"5,82E-04","module":"A5","scenario":null},{"value":"4,72E+01","module":"B6","scenario":null},{"value":"0,00E+00","module":"C1","scenario":null},{"value":"5,74E-03","module":"C2","scenario":null},{"value":"-7,86E-05","module":"C3","scenario":null},{"value":"3,03E-02","module":"C4","scenario":null},{"value":"1,27E+00","module":"D","scenario":null},{"value":"4,29E+00","module":"A1A3","scenario":null}]},{"parameter":"FW","unit":"m3","values":[{"value":"4,06E-01","module":"A1","scenario":null},{"value":"4,47E-05","module":"A2","scenario":null},{"value":"8,26E-03","module":"A3","scenario":null},{"value":"2,21E-03","module":"A4","scenario":null},{"value":"1,22E-04","module":"A5","scenario":null},{"value":"1,80E+02","module":"B6","scenario":null},{"value":"0,00E+00","module":"C1","scenario":null},{"value":"3,42E-04","module":"C2","scenario":null},{"value":"1,13E-03","module":"C3","scenario":null},{"value":"4,48E-04","module":"C4","scenario":null},{"value":"-2,03E-02","module":"D","scenario":null},{"value":"4,14E-01","module":"A1A3","scenario":null}]}],"end_of_life_waste":[{"parameter":"HWD","unit":"kg","values":[{"value":"2,10E-01","module":"A1","scenario":null},{"value":"3,61E-05","module":"A2","scenario":null},{"value":"1,10E-03","module":"A3","scenario":null},{"value":"1,29E-03","module":"A4","scenario":null},{"value":"0,00E+00","module":"A5","scenario":null},{"value":"1,20E+00","module":"B6","scenario":null},{"value":"0,00E+00","module":"C1","scenario":null},{"value":"2,76E-04","module":"C2","scenario":null},{"value":"4,14E-05","module":"C3","scenario":null},{"value":"1,80E-01","module":"C4","scenario":null},{"value":"-1,28E-02","module":"D","scenario":null},{"value":"2,11E-01","module":"A1A3","scenario":null}]},{"parameter":"NHWD","unit":"kg","values":[{"value":"6,96E+00","module":"A1","scenario":null},{"value":"1,92E-02","module":"A2","scenario":null},{"value":"1,38E-01","module":"A3","scenario":null},{"value":"8,05E-01","module":"A4","scenario":null},{"value":"1,14E+00","module":"A5","scenario":null},{"value":"1,44E+02","module":"B6","scenario":null},{"value":"0,00E+00","module":"C1","scenario":null},{"value":"1,47E-01","module":"C2","scenario":null},{"value":"5,90E-02","module":"C3","scenario":null},{"value":"6,17E-01","module":"C4","scenario":null},{"value":"-8,19E-01","module":"D","scenario":null},{"value":"7,12E+00","module":"A1A3","scenario":null}]},{"parameter":"RWD","unit":"kg","values":[{"value":"1,40E-03","module":"A1","scenario":null},{"value":"2,62E-06","module":"A2","scenario":null},{"value":"2,57E-05","module":"A3","scenario":null},{"value":"1,74E-04","module":"A4","scenario":null},{"value":"0,00E+00","module":"A5","scenario":null},{"value":"1,67E-02","module":"B6","scenario":null},{"value":"0,00E+00","module":"C1","scenario":null},{"value":"2,00E-05","module":"C2","scenario":null},{"value":"2,25E-06","module":"C3","scenario":null},{"value":"1,30E-06","module":"C4","scenario":null},{"value":"-5,08E-05","module":"D","scenario":null},{"value":"1,43E-03","module":"A1A3","scenario":null}]}],"end_of_life_flow":[{"parameter":"CRU","unit":"kg","values":[{"value":"0,00E+00","module":"A1","scenario":null},{"value":"0,00E+00","module":"A2","scenario":null},{"value":"0,00E+00","module":"A3","scenario":null},{"value":"0,00E+00","module":"A4","scenario":null},{"value":"0,00E+00","module":"A5","scenario":null},{"value":"0,00E+00","module":"B6","scenario":null},{"value":"0,00E+00","module":"C1","scenario":null},{"value":"0,00E+00","module":"C2","scenario":null},{"value":"0,00E+00","module":"C3","scenario":null},{"value":"0,00E+00","module":"C4","scenario":null},{"value":"0,00E+00","module":"D","scenario":null},{"value":"0,00E+00","module":"A1A3","scenario":null}]},{"parameter":"MFR","unit":"kg","values":[{"value":"0,00E+00","module":"A1","scenario":null},{"value":"0,00E+00","module":"A2","scenario":null},{"value":"6,80E-02","module":"A3","scenario":null},{"value":"0,00E+00","module":"A4","scenario":null},{"value":"1,06E+00","module":"A5","scenario":null},{"value":"0,00E+00","module":"B6","scenario":null},{"value":"0,00E+00","module":"C1","scenario":null},{"value":"0,00E+00","module":"C2","scenario":null},{"value":"1,83E+00","module":"C3","scenario":null},{"value":"1,25E-05","module":"C4","scenario":null},{"value":"-8,07E-04","module":"D","scenario":null},{"value":"6,80E-02","module":"A1A3","scenario":null}]},{"parameter":"MER","unit":"kg","values":[{"value":"0,00E+00","module":"A1","scenario":null},{"value":"0,00E+00","module":"A2","scenario":null},{"value":"6,41E-03","module":"A3","scenario":null},{"value":"0,00E+00","module":"A4","scenario":null},{"value":"3,03E-03","module":"A5","scenario":null},{"value":"0,00E+00","module":"B6","scenario":null},{"value":"0,00E+00","module":"C1","scenario":null},{"value":"0,00E+00","module":"C2","scenario":null},{"value":"1,40E-01","module":"C3","scenario":null},{"value":"3,05E-07","module":"C4","scenario":null},{"value":"-1,06E-04","module":"D","scenario":null},{"value":"6,41E-03","module":"A1A3","scenario":null}]},{"parameter":"EEE","unit":"MJ","values":[{"value":"0,00E+00","module":"A1","scenario":null},{"value":"0,00E+00","module":"A2","scenario":null},{"value":"9,85E-03","module":"A3","scenario":null},{"value":"0,00E+00","module":"A4","scenario":null},{"value":"6,54E-02","module":"A5","scenario":null},{"value":"0,00E+00","module":"B6","scenario":null},{"value":"0,00E+00","module":"C1","scenario":null},{"value":"0,00E+00","module":"C2","scenario":null},{"value":"2,14E-01","module":"C3","scenario":null},{"value":"1,98E-05","module":"C4","scenario":null},{"value":"-2,60E-04","module":"D","scenario":null},{"value":"9,85E-03","module":"A1A3","scenario":null}]},{"parameter":"EET","unit":"MJ","values":[{"value":"0,00E+00","module":"A1","scenario":null},{"value":"0,00E+00","module":"A2","scenario":null},{"value":"1,49E-01","module":"A3","scenario":null},{"value":"0,00E+00","module":"A4","scenario":null},{"value":"9,89E-01","module":"A5","scenario":null},{"value":"0,00E+00","module":"B6","scenario":null},{"value":"0,00E+00","module":"C1","scenario":null},{"value":"0,00E+00","module":"C2","scenario":null},{"value":"3,24E+00","module":"C3","scenario":null},{"value":"2,99E-04","module":"C4","scenario":null},{"value":"-3,94E-03","module":"D","scenario":null},{"value":"1,49E-01","module":"A1A3","scenario":null}]}]}