{"product_name":"C95-PC675 LED 7400 HF PRE C2 MP","epd_id":"NEPD-9117-8687","declared_unit":{"unit":"stk","amount":1},"compliance":["EN 15804+A2","ISO 14025","ISO 21930"],"producer_name":"Glamox AS","environmental_impact":[{"parameter":"GWP-total","unit":"kg CO2-eq","values":[{"value":"1,06E+02","module":"A1","scenario":null},{"value":"1,48E+00","module":"A2","scenario":null},{"value":"9,45E-01","module":"A3","scenario":null},{"value":"2,21E+00","module":"A4","scenario":null},{"value":"2,01E+00","module":"A5","scenario":null},{"value":"3,50E+02","module":"B6","scenario":null},{"value":"0,00E+00","module":"C1","scenario":null},{"value":"5,08E-01","module":"C2","scenario":null},{"value":"3,32E+00","module":"C3","scenario":null},{"value":"2,06E-01","module":"C4","scenario":null},{"value":"-1,08E+01","module":"D","scenario":null},{"value":"1,09E+02","module":"A1A3","scenario":null}]},{"parameter":"GWP-fossil","unit":"kg CO2-eq","values":[{"value":"1,07E+02","module":"A1","scenario":null},{"value":"1,47E+00","module":"A2","scenario":null},{"value":"9,28E-01","module":"A3","scenario":null},{"value":"2,21E+00","module":"A4","scenario":null},{"value":"1,11E-02","module":"A5","scenario":null},{"value":"3,26E+02","module":"B6","scenario":null},{"value":"0,00E+00","module":"C1","scenario":null},{"value":"5,08E-01","module":"C2","scenario":null},{"value":"3,32E+00","module":"C3","scenario":null},{"value":"2,06E-01","module":"C4","scenario":null},{"value":"-1,06E+01","module":"D","scenario":null},{"value":"1,09E+02","module":"A1A3","scenario":null}]},{"parameter":"GWP-biogenic","unit":"kg CO2-eq","values":[{"value":"-2,81E-01","module":"A1","scenario":null},{"value":"5,03E-04","module":"A2","scenario":null},{"value":"1,62E-02","module":"A3","scenario":null},{"value":"8,52E-04","module":"A4","scenario":null},{"value":"2,00E+00","module":"A5","scenario":null},{"value":"5,96E+00","module":"B6","scenario":null},{"value":"0,00E+00","module":"C1","scenario":null},{"value":"2,07E-04","module":"C2","scenario":null},{"value":"5,71E-04","module":"C3","scenario":null},{"value":"4,21E-05","module":"C4","scenario":null},{"value":"-3,32E-02","module":"D","scenario":null},{"value":"-2,64E-01","module":"A1A3","scenario":null}]},{"parameter":"GWP-luluc","unit":"kg CO2-eq","values":[{"value":"1,98E-01","module":"A1","scenario":null},{"value":"7,46E-04","module":"A2","scenario":null},{"value":"1,10E-03","module":"A3","scenario":null},{"value":"8,58E-04","module":"A4","scenario":null},{"value":"3,54E-06","module":"A5","scenario":null},{"value":"1,79E+01","module":"B6","scenario":null},{"value":"0,00E+00","module":"C1","scenario":null},{"value":"1,78E-04","module":"C2","scenario":null},{"value":"2,84E-04","module":"C3","scenario":null},{"value":"2,81E-04","module":"C4","scenario":null},{"value":"-1,25E-01","module":"D","scenario":null},{"value":"2,00E-01","module":"A1A3","scenario":null}]},{"parameter":"ODP","unit":"kg CFC11-eq","values":[{"value":"5,53E-06","module":"A1","scenario":null},{"value":"3,22E-07","module":"A2","scenario":null},{"value":"9,73E-08","module":"A3","scenario":null},{"value":"4,94E-07","module":"A4","scenario":null},{"value":"2,27E-09","module":"A5","scenario":null},{"value":"3,53E-05","module":"B6","scenario":null},{"value":"0,00E+00","module":"C1","scenario":null},{"value":"1,16E-07","module":"C2","scenario":null},{"value":"2,63E-08","module":"C3","scenario":null},{"value":"1,16E-08","module":"C4","scenario":null},{"value":"-1,31E-02","module":"D","scenario":null},{"value":"5,95E-06","module":"A1A3","scenario":null}]},{"parameter":"AP","unit":"mol H+-eq","values":[{"value":"7,81E-01","module":"A1","scenario":null},{"value":"2,61E-02","module":"A2","scenario":null},{"value":"3,83E-03","module":"A3","scenario":null},{"value":"1,81E-02","module":"A4","scenario":null},{"value":"5,08E-05","module":"A5","scenario":null},{"value":"1,50E+00","module":"B6","scenario":null},{"value":"0,00E+00","module":"C1","scenario":null},{"value":"2,08E-03","module":"C2","scenario":null},{"value":"1,20E-03","module":"C3","scenario":null},{"value":"4,14E-04","module":"C4","scenario":null},{"value":"-1,31E-01","module":"D","scenario":null},{"value":"8,11E-01","module":"A1A3","scenario":null}]},{"parameter":"POCP","unit":"kg NMVOC-eq","values":[{"value":"3,92E-01","module":"A1","scenario":null},{"value":"1,94E-02","module":"A2","scenario":null},{"value":"2,54E-03","module":"A3","scenario":null},{"value":"1,52E-02","module":"A4","scenario":null},{"value":"5,24E-05","module":"A5","scenario":null},{"value":"7,47E-01","module":"B6","scenario":null},{"value":"0,00E+00","module":"C1","scenario":null},{"value":"2,09E-03","module":"C2","scenario":null},{"value":"1,12E-03","module":"C3","scenario":null},{"value":"4,89E-04","module":"C4","scenario":null},{"value":"-5,13E-02","module":"D","scenario":null},{"value":"4,14E-01","module":"A1A3","scenario":null}]},{"parameter":"ADPE","unit":"kg Sb-eq","values":[{"value":"1,54E-02","module":"A1","scenario":null},{"value":"2,58E-05","module":"A2","scenario":null},{"value":"7,95E-05","module":"A3","scenario":null},{"value":"5,33E-05","module":"A4","scenario":null},{"value":"2,61E-07","module":"A5","scenario":null},{"value":"5,07E-03","module":"B6","scenario":null},{"value":"0,00E+00","module":"C1","scenario":null},{"value":"1,38E-05","module":"C2","scenario":null},{"value":"1,32E-06","module":"C3","scenario":null},{"value":"4,41E-07","module":"C4","scenario":null},{"value":"-9,55E-04","module":"D","scenario":null},{"value":"1,55E-02","module":"A1A3","scenario":null}]},{"parameter":"ADPF","unit":"MJ","values":[{"value":"1,28E+03","module":"A1","scenario":null},{"value":"2,06E+01","module":"A2","scenario":null},{"value":"1,11E+01","module":"A3","scenario":null},{"value":"3,25E+01","module":"A4","scenario":null},{"value":"1,50E-01","module":"A5","scenario":null},{"value":"8,80E+03","module":"B6","scenario":null},{"value":"0,00E+00","module":"C1","scenario":null},{"value":"7,66E+00","module":"C2","scenario":null},{"value":"1,81E+00","module":"C3","scenario":null},{"value":"1,13E+00","module":"C4","scenario":null},{"value":"-1,21E+02","module":"D","scenario":null},{"value":"1,31E+03","module":"A1A3","scenario":null}]},{"parameter":"WDP","unit":"m3 world-eq. Deprived","values":[{"value":"4,64E+03","module":"A1","scenario":null},{"value":"1,25E+01","module":"A2","scenario":null},{"value":"2,83E+01","module":"A3","scenario":null},{"value":"2,79E+01","module":"A4","scenario":null},{"value":"1,95E-01","module":"A5","scenario":null},{"value":"6,81E+05","module":"B6","scenario":null},{"value":"0,00E+00","module":"C1","scenario":null},{"value":"7,31E+00","module":"C2","scenario":null},{"value":"1,19E+01","module":"C3","scenario":null},{"value":"1,57E+01","module":"C4","scenario":null},{"value":"-3,39E+03","module":"D","scenario":null},{"value":"4,68E+03","module":"A1A3","scenario":null}]},{"parameter":"EP-freshwater","unit":"kg P-eq","values":[{"value":"9,36E-03","module":"A1","scenario":null},{"value":"8,93E-06","module":"A2","scenario":null},{"value":"3,35E-05","module":"A3","scenario":null},{"value":"1,60E-05","module":"A4","scenario":null},{"value":"8,80E-08","module":"A5","scenario":null},{"value":"2,16E-02","module":"B6","scenario":null},{"value":"0,00E+00","module":"C1","scenario":null},{"value":"3,99E-06","module":"C2","scenario":null},{"value":"6,64E-06","module":"C3","scenario":null},{"value":"1,92E-06","module":"C4","scenario":null},{"value":"-8,65E-04","module":"D","scenario":null},{"value":"9,40E-03","module":"A1A3","scenario":null}]},{"parameter":"EP-marine","unit":"kg N-eq","values":[{"value":"1,07E-01","module":"A1","scenario":null},{"value":"6,56E-03","module":"A2","scenario":null},{"value":"7,24E-04","module":"A3","scenario":null},{"value":"4,89E-03","module":"A4","scenario":null},{"value":"1,71E-05","module":"A5","scenario":null},{"value":"2,37E-01","module":"B6","scenario":null},{"value":"0,00E+00","module":"C1","scenario":null},{"value":"6,16E-04","module":"C2","scenario":null},{"value":"4,24E-04","module":"C3","scenario":null},{"value":"2,81E-04","module":"C4","scenario":null},{"value":"-1,26E-02","module":"D","scenario":null},{"value":"1,15E-01","module":"A1A3","scenario":null}]},{"parameter":"EP-terrestrial","unit":"mol N-eq.","values":[{"value":"1,42E+00","module":"A1","scenario":null},{"value":"7,29E-02","module":"A2","scenario":null},{"value":"8,18E-03","module":"A3","scenario":null},{"value":"5,42E-02","module":"A4","scenario":null},{"value":"1,82E-04","module":"A5","scenario":null},{"value":"3,19E+00","module":"B6","scenario":null},{"value":"0,00E+00","module":"C1","scenario":null},{"value":"6,81E-03","module":"C2","scenario":null},{"value":"4,45E-03","module":"C3","scenario":null},{"value":"1,39E-03","module":"C4","scenario":null},{"value":"-1,46E-01","module":"D","scenario":null},{"value":"1,50E+00","module":"A1A3","scenario":null}]},{"parameter":"GWP-IOBC","unit":"kg CO2-eq","values":[{"value":"1,07E+02","module":"A1","scenario":null},{"value":"1,48E+00","module":"A2","scenario":null},{"value":"9,34E-01","module":"A3","scenario":null},{"value":"2,21E+00","module":"A4","scenario":null},{"value":"1,11E-02","module":"A5","scenario":null},{"value":"4,74E+02","module":"B6","scenario":null},{"value":"0,00E+00","module":"C1","scenario":null},{"value":"5,08E-01","module":"C2","scenario":null},{"value":"3,32E+00","module":"C3","scenario":null},{"value":"2,14E-01","module":"C4","scenario":null},{"value":"-1,21E+01","module":"D","scenario":null},{"value":"1,10E+02","module":"A1A3","scenario":null}]}],"additional_environmental_impact":[{"parameter":"PM","unit":"Disease incidence","values":[{"value":"7,01E-06","module":"A1","scenario":null},{"value":"5,71E-08","module":"A2","scenario":null},{"value":"3,76E-08","module":"A3","scenario":null},{"value":"1,45E-07","module":"A4","scenario":null},{"value":"7,50E-10","module":"A5","scenario":null},{"value":"7,97E-06","module":"B6","scenario":null},{"value":"0,00E+00","module":"C1","scenario":null},{"value":"3,66E-08","module":"C2","scenario":null},{"value":"8,24E-09","module":"C3","scenario":null},{"value":"7,48E-09","module":"C4","scenario":null},{"value":"-9,37E-07","module":"D","scenario":null},{"value":"7,10E-06","module":"A1A3","scenario":null}]},{"parameter":"ETP-fw","unit":"CTUe","values":[{"value":"4,47E+03","module":"A1","scenario":null},{"value":"1,38E+01","module":"A2","scenario":null},{"value":"2,15E+01","module":"A3","scenario":null},{"value":"2,33E+01","module":"A4","scenario":null},{"value":"2,00E-01","module":"A5","scenario":null},{"value":"1,10E+04","module":"B6","scenario":null},{"value":"0,00E+00","module":"C1","scenario":null},{"value":"5,64E+00","module":"C2","scenario":null},{"value":"1,06E+01","module":"C3","scenario":null},{"value":"8,89E+02","module":"C4","scenario":null},{"value":"-8,30E+02","module":"D","scenario":null},{"value":"4,50E+03","module":"A1A3","scenario":null}]},{"parameter":"HTP-c","unit":"CTUh","values":[{"value":"2,05E-07","module":"A1","scenario":null},{"value":"0,00E+00","module":"A2","scenario":null},{"value":"7,79E-10","module":"A3","scenario":null},{"value":"0,00E+00","module":"A4","scenario":null},{"value":"6,00E-12","module":"A5","scenario":null},{"value":"2,57E-07","module":"B6","scenario":null},{"value":"0,00E+00","module":"C1","scenario":null},{"value":"0,00E+00","module":"C2","scenario":null},{"value":"1,28E-09","module":"C3","scenario":null},{"value":"1,87E-10","module":"C4","scenario":null},{"value":"-3,58E-08","module":"D","scenario":null},{"value":"2,06E-07","module":"A1A3","scenario":null}]},{"parameter":"HTP-nc","unit":"CTUh","values":[{"value":"3,95E-06","module":"A1","scenario":null},{"value":"9,87E-09","module":"A2","scenario":null},{"value":"2,30E-08","module":"A3","scenario":null},{"value":"2,56E-08","module":"A4","scenario":null},{"value":"2,50E-10","module":"A5","scenario":null},{"value":"6,76E-06","module":"B6","scenario":null},{"value":"0,00E+00","module":"C1","scenario":null},{"value":"6,10E-09","module":"C2","scenario":null},{"value":"6,68E-08","module":"C3","scenario":null},{"value":"2,03E-09","module":"C4","scenario":null},{"value":"-1,51E-07","module":"D","scenario":null},{"value":"3,98E-06","module":"A1A3","scenario":null}]},{"parameter":"SQP","unit":"-","values":[{"value":"2,86E+02","module":"A1","scenario":null},{"value":"9,13E+00","module":"A2","scenario":null},{"value":"8,06E+01","module":"A3","scenario":null},{"value":"2,01E+01","module":"A4","scenario":null},{"value":"1,03E-01","module":"A5","scenario":null},{"value":"6,63E+03","module":"B6","scenario":null},{"value":"0,00E+00","module":"C1","scenario":null},{"value":"5,28E+00","module":"C2","scenario":null},{"value":"4,65E-01","module":"C3","scenario":null},{"value":"2,88E+00","module":"C4","scenario":null},{"value":"-3,02E+01","module":"D","scenario":null},{"value":"3,75E+02","module":"A1A3","scenario":null}]},{"parameter":"IRP","unit":"kBq U235-eq","values":[{"value":"2,95E+00","module":"A1","scenario":null},{"value":"8,92E-02","module":"A2","scenario":null},{"value":"2,15E-02","module":"A3","scenario":null},{"value":"1,42E-01","module":"A4","scenario":null},{"value":"6,44E-04","module":"A5","scenario":null},{"value":"2,01E+02","module":"B6","scenario":null},{"value":"0,00E+00","module":"C1","scenario":null},{"value":"3,35E-02","module":"C2","scenario":null},{"value":"7,79E-03","module":"C3","scenario":null},{"value":"5,26E-03","module":"C4","scenario":null},{"value":"-3,83E-01","module":"D","scenario":null},{"value":"3,06E+00","module":"A1A3","scenario":null}]}],"resource_use":[{"parameter":"PERE","unit":"MJ","values":[{"value":"1,24E+02","module":"A1","scenario":null},{"value":"2,21E-01","module":"A2","scenario":null},{"value":"2,62E+01","module":"A3","scenario":null},{"value":"4,27E-01","module":"A4","scenario":null},{"value":"2,49E-03","module":"A5","scenario":null},{"value":"8,66E+03","module":"B6","scenario":null},{"value":"0,00E+00","module":"C1","scenario":null},{"value":"1,08E-01","module":"C2","scenario":null},{"value":"2,56E-01","module":"C3","scenario":null},{"value":"2,01E-01","module":"C4","scenario":null},{"value":"-4,77E+01","module":"D","scenario":null},{"value":"1,50E+02","module":"A1A3","scenario":null}]},{"parameter":"PERM","unit":"","values":[{"value":"4,01E+00","module":"A1","scenario":null},{"value":"0,00E+00","module":"A2","scenario":null},{"value":"0,00E+00","module":"A3","scenario":null},{"value":"0,00E+00","module":"A4","scenario":null},{"value":"-9,48E+00","module":"A5","scenario":null},{"value":"0,00E+00","module":"B6","scenario":null},{"value":"0,00E+00","module":"C1","scenario":null},{"value":"0,00E+00","module":"C2","scenario":null},{"value":"0,00E+00","module":"C3","scenario":null},{"value":"0,00E+00","module":"C4","scenario":null},{"value":"0,00E+00","module":"D","scenario":null},{"value":"4,01E+00","module":"A1A3","scenario":null}]},{"parameter":"PERT","unit":"MJ","values":[{"value":"1,28E+02","module":"A1","scenario":null},{"value":"2,21E-01","module":"A2","scenario":null},{"value":"2,62E+01","module":"A3","scenario":null},{"value":"4,27E-01","module":"A4","scenario":null},{"value":"-9,47E+00","module":"A5","scenario":null},{"value":"8,66E+03","module":"B6","scenario":null},{"value":"0,00E+00","module":"C1","scenario":null},{"value":"1,08E-01","module":"C2","scenario":null},{"value":"2,56E-01","module":"C3","scenario":null},{"value":"2,01E-01","module":"C4","scenario":null},{"value":"-4,77E+01","module":"D","scenario":null},{"value":"1,54E+02","module":"A1A3","scenario":null}]},{"parameter":"PENRE","unit":"MJ","values":[{"value":"1,20E+03","module":"A1","scenario":null},{"value":"2,06E+01","module":"A2","scenario":null},{"value":"1,11E+01","module":"A3","scenario":null},{"value":"3,25E+01","module":"A4","scenario":null},{"value":"1,50E-01","module":"A5","scenario":null},{"value":"8,94E+03","module":"B6","scenario":null},{"value":"0,00E+00","module":"C1","scenario":null},{"value":"7,66E+00","module":"C2","scenario":null},{"value":"1,81E+00","module":"C3","scenario":null},{"value":"1,14E+00","module":"C4","scenario":null},{"value":"-1,21E+02","module":"D","scenario":null},{"value":"1,23E+03","module":"A1A3","scenario":null}]},{"parameter":"PENRM","unit":"MJ","values":[{"value":"8,01E+01","module":"A1","scenario":null},{"value":"0,00E+00","module":"A2","scenario":null},{"value":"0,00E+00","module":"A3","scenario":null},{"value":"0,00E+00","module":"A4","scenario":null},{"value":"-1,31E+00","module":"A5","scenario":null},{"value":"0,00E+00","module":"B6","scenario":null},{"value":"0,00E+00","module":"C1","scenario":null},{"value":"0,00E+00","module":"C2","scenario":null},{"value":"-1,33E+02","module":"C3","scenario":null},{"value":"0,00E+00","module":"C4","scenario":null},{"value":"-2,03E-02","module":"D","scenario":null},{"value":"8,01E+01","module":"A1A3","scenario":null}]},{"parameter":"PENRT","unit":"MJ","values":[{"value":"1,28E+03","module":"A1","scenario":null},{"value":"2,06E+01","module":"A2","scenario":null},{"value":"1,11E+01","module":"A3","scenario":null},{"value":"3,25E+01","module":"A4","scenario":null},{"value":"-1,16E+00","module":"A5","scenario":null},{"value":"8,94E+03","module":"B6","scenario":null},{"value":"0,00E+00","module":"C1","scenario":null},{"value":"7,66E+00","module":"C2","scenario":null},{"value":"-1,31E+02","module":"C3","scenario":null},{"value":"1,14E+00","module":"C4","scenario":null},{"value":"-1,21E+02","module":"D","scenario":null},{"value":"1,31E+03","module":"A1A3","scenario":null}]},{"parameter":"SM","unit":"kg","values":[{"value":"2,72E+00","module":"A1","scenario":null},{"value":"0,00E+00","module":"A2","scenario":null},{"value":"9,90E-05","module":"A3","scenario":null},{"value":"0,00E+00","module":"A4","scenario":null},{"value":"0,00E+00","module":"A5","scenario":null},{"value":"0,00E+00","module":"B6","scenario":null},{"value":"0,00E+00","module":"C1","scenario":null},{"value":"0,00E+00","module":"C2","scenario":null},{"value":"0,00E+00","module":"C3","scenario":null},{"value":"3,09E-03","module":"C4","scenario":null},{"value":"4,19E-02","module":"D","scenario":null},{"value":"2,72E+00","module":"A1A3","scenario":null}]},{"parameter":"RSF","unit":"MJ","values":[{"value":"1,14E+00","module":"A1","scenario":null},{"value":"7,17E-03","module":"A2","scenario":null},{"value":"1,94E-02","module":"A3","scenario":null},{"value":"1,50E-02","module":"A4","scenario":null},{"value":"8,23E-05","module":"A5","scenario":null},{"value":"8,75E+01","module":"B6","scenario":null},{"value":"0,00E+00","module":"C1","scenario":null},{"value":"3,87E-03","module":"C2","scenario":null},{"value":"4,75E-03","module":"C3","scenario":null},{"value":"1,97E-03","module":"C4","scenario":null},{"value":"1,12E-01","module":"D","scenario":null},{"value":"1,17E+00","module":"A1A3","scenario":null}]},{"parameter":"NRSF","unit":"MJ","values":[{"value":"5,46E-01","module":"A1","scenario":null},{"value":"3,89E-02","module":"A2","scenario":null},{"value":"4,89E-03","module":"A3","scenario":null},{"value":"5,13E-02","module":"A4","scenario":null},{"value":"3,37E-04","module":"A5","scenario":null},{"value":"0,00E+00","module":"B6","scenario":null},{"value":"0,00E+00","module":"C1","scenario":null},{"value":"1,38E-02","module":"C2","scenario":null},{"value":"-6,21E-05","module":"C3","scenario":null},{"value":"2,78E-02","module":"C4","scenario":null},{"value":"2,64E+00","module":"D","scenario":null},{"value":"5,90E-01","module":"A1A3","scenario":null}]},{"parameter":"FW","unit":"m3","values":[{"value":"8,40E-01","module":"A1","scenario":null},{"value":"1,67E-03","module":"A2","scenario":null},{"value":"1,55E-02","module":"A3","scenario":null},{"value":"3,19E-03","module":"A4","scenario":null},{"value":"7,10E-05","module":"A5","scenario":null},{"value":"3,94E+01","module":"B6","scenario":null},{"value":"0,00E+00","module":"C1","scenario":null},{"value":"8,07E-04","module":"C2","scenario":null},{"value":"4,78E-03","module":"C3","scenario":null},{"value":"1,22E-03","module":"C4","scenario":null},{"value":"-1,90E-01","module":"D","scenario":null},{"value":"8,58E-01","module":"A1A3","scenario":null}]}],"end_of_life_waste":[{"parameter":"HWD","unit":"kg","values":[{"value":"5,40E-01","module":"A1","scenario":null},{"value":"9,88E-04","module":"A2","scenario":null},{"value":"3,83E-02","module":"A3","scenario":null},{"value":"1,62E-03","module":"A4","scenario":null},{"value":"0,00E+00","module":"A5","scenario":null},{"value":"8,25E-01","module":"B6","scenario":null},{"value":"0,00E+00","module":"C1","scenario":null},{"value":"3,91E-04","module":"C2","scenario":null},{"value":"2,86E-05","module":"C3","scenario":null},{"value":"1,98E-01","module":"C4","scenario":null},{"value":"4,30E-03","module":"D","scenario":null},{"value":"5,79E-01","module":"A1A3","scenario":null}]},{"parameter":"NHWD","unit":"kg","values":[{"value":"1,73E+01","module":"A1","scenario":null},{"value":"5,70E-01","module":"A2","scenario":null},{"value":"6,19E-01","module":"A3","scenario":null},{"value":"1,37E+00","module":"A4","scenario":null},{"value":"6,61E-01","module":"A5","scenario":null},{"value":"5,47E+01","module":"B6","scenario":null},{"value":"0,00E+00","module":"C1","scenario":null},{"value":"3,66E-01","module":"C2","scenario":null},{"value":"9,81E-02","module":"C3","scenario":null},{"value":"2,78E+00","module":"C4","scenario":null},{"value":"-3,40E+00","module":"D","scenario":null},{"value":"1,85E+01","module":"A1A3","scenario":null}]},{"parameter":"RWD","unit":"kg","values":[{"value":"2,58E-03","module":"A1","scenario":null},{"value":"1,42E-04","module":"A2","scenario":null},{"value":"2,07E-05","module":"A3","scenario":null},{"value":"2,23E-04","module":"A4","scenario":null},{"value":"0,00E+00","module":"A5","scenario":null},{"value":"9,23E-02","module":"B6","scenario":null},{"value":"0,00E+00","module":"C1","scenario":null},{"value":"5,22E-05","module":"C2","scenario":null},{"value":"1,49E-06","module":"C3","scenario":null},{"value":"5,31E-06","module":"C4","scenario":null},{"value":"-3,57E-04","module":"D","scenario":null},{"value":"2,74E-03","module":"A1A3","scenario":null}]}],"end_of_life_flow":[{"parameter":"CRU","unit":"kg","values":[{"value":"0,00E+00","module":"A1","scenario":null},{"value":"0,00E+00","module":"A2","scenario":null},{"value":"0,00E+00","module":"A3","scenario":null},{"value":"0,00E+00","module":"A4","scenario":null},{"value":"0,00E+00","module":"A5","scenario":null},{"value":"0,00E+00","module":"B6","scenario":null},{"value":"0,00E+00","module":"C1","scenario":null},{"value":"0,00E+00","module":"C2","scenario":null},{"value":"0,00E+00","module":"C3","scenario":null},{"value":"0,00E+00","module":"C4","scenario":null},{"value":"0,00E+00","module":"D","scenario":null},{"value":"0,00E+00","module":"A1A3","scenario":null}]},{"parameter":"MFR","unit":"kg","values":[{"value":"0,00E+00","module":"A1","scenario":null},{"value":"0,00E+00","module":"A2","scenario":null},{"value":"1,02E+00","module":"A3","scenario":null},{"value":"0,00E+00","module":"A4","scenario":null},{"value":"6,13E-01","module":"A5","scenario":null},{"value":"0,00E+00","module":"B6","scenario":null},{"value":"0,00E+00","module":"C1","scenario":null},{"value":"0,00E+00","module":"C2","scenario":null},{"value":"5,10E+00","module":"C3","scenario":null},{"value":"1,18E-04","module":"C4","scenario":null},{"value":"-4,99E-04","module":"D","scenario":null},{"value":"1,02E+00","module":"A1A3","scenario":null}]},{"parameter":"MER","unit":"kg","values":[{"value":"0,00E+00","module":"A1","scenario":null},{"value":"0,00E+00","module":"A2","scenario":null},{"value":"2,69E-01","module":"A3","scenario":null},{"value":"0,00E+00","module":"A4","scenario":null},{"value":"1,51E-03","module":"A5","scenario":null},{"value":"0,00E+00","module":"B6","scenario":null},{"value":"0,00E+00","module":"C1","scenario":null},{"value":"0,00E+00","module":"C2","scenario":null},{"value":"1,37E+00","module":"C3","scenario":null},{"value":"2,88E-06","module":"C4","scenario":null},{"value":"-7,70E-05","module":"D","scenario":null},{"value":"2,69E-01","module":"A1A3","scenario":null}]},{"parameter":"EEE","unit":"MJ","values":[{"value":"0,00E+00","module":"A1","scenario":null},{"value":"0,00E+00","module":"A2","scenario":null},{"value":"2,12E-01","module":"A3","scenario":null},{"value":"0,00E+00","module":"A4","scenario":null},{"value":"3,75E-02","module":"A5","scenario":null},{"value":"0,00E+00","module":"B6","scenario":null},{"value":"0,00E+00","module":"C1","scenario":null},{"value":"0,00E+00","module":"C2","scenario":null},{"value":"2,02E+00","module":"C3","scenario":null},{"value":"1,87E-04","module":"C4","scenario":null},{"value":"2,22E-04","module":"D","scenario":null},{"value":"2,12E-01","module":"A1A3","scenario":null}]},{"parameter":"EET","unit":"MJ","values":[{"value":"0,00E+00","module":"A1","scenario":null},{"value":"0,00E+00","module":"A2","scenario":null},{"value":"3,21E+00","module":"A3","scenario":null},{"value":"0,00E+00","module":"A4","scenario":null},{"value":"5,67E-01","module":"A5","scenario":null},{"value":"0,00E+00","module":"B6","scenario":null},{"value":"0,00E+00","module":"C1","scenario":null},{"value":"0,00E+00","module":"C2","scenario":null},{"value":"3,05E+01","module":"C3","scenario":null},{"value":"2,83E-03","module":"C4","scenario":null},{"value":"3,36E-03","module":"D","scenario":null},{"value":"3,21E+00","module":"A1A3","scenario":null}]}]}