{"product_name":"OFFECCT SOUNDSTICKS\u00ae","epd_id":"NEPD-3815-2771-EN","declared_unit":{"unit":"stk","amount":1},"compliance":["EN 15804","ISO 14025","ISO 21930"],"producer_name":"Flokk AS","environmental_impact":[{"parameter":"GWP-total","unit":"kg CO2-eq","values":[{"value":"5,54E+00","module":"A1","scenario":null},{"value":"7,35E-02","module":"A2","scenario":null},{"value":"7,64E-01","module":"A3","scenario":null},{"value":"1,55E-01","module":"A4","scenario":null},{"value":"6,38E+00","module":"A1A3","scenario":null}]},{"parameter":"ODP","unit":"kg CFC11-eq","values":[{"value":"2,65E-07","module":"A1","scenario":null},{"value":"1,38E-08","module":"A2","scenario":null},{"value":"1,97E-08","module":"A3","scenario":null},{"value":"2,87E-08","module":"A4","scenario":null},{"value":"2,98E-07","module":"A1A3","scenario":null}]},{"parameter":"AP","unit":"mol H+-eq","values":[{"value":"2,51E-02","module":"A1","scenario":null},{"value":"2,74E-04","module":"A2","scenario":null},{"value":"4,60E-03","module":"A3","scenario":null},{"value":"4,96E-04","module":"A4","scenario":null},{"value":"3,00E-02","module":"A1A3","scenario":null}]},{"parameter":"EP","unit":"kg PO_4^3-eq","values":[{"value":"3,22E-03","module":"A1","scenario":null},{"value":"4,89E-05","module":"A2","scenario":null},{"value":"5,58E-04","module":"A3","scenario":null},{"value":"8,23E-05","module":"A4","scenario":null},{"value":"3,83E-03","module":"A1A3","scenario":null}]},{"parameter":"POCP","unit":"kg NMVOC-eq","values":[{"value":"1,38E-03","module":"A1","scenario":null},{"value":"1,19E-05","module":"A2","scenario":null},{"value":"1,74E-04","module":"A3","scenario":null},{"value":"2,53E-05","module":"A4","scenario":null},{"value":"1,57E-03","module":"A1A3","scenario":null}]},{"parameter":"ADPE","unit":"kg Sb-eq","values":[{"value":"1,74E-04","module":"A1","scenario":null},{"value":"1,58E-07","module":"A2","scenario":null},{"value":"4,23E-08","module":"A3","scenario":null},{"value":"4,74E-07","module":"A4","scenario":null},{"value":"1,74E-04","module":"A1A3","scenario":null}]},{"parameter":"ADPF","unit":"MJ","values":[{"value":"6,50E+01","module":"A1","scenario":null},{"value":"1,12E+00","module":"A2","scenario":null},{"value":"7,79E+00","module":"A3","scenario":null},{"value":"2,34E+00","module":"A4","scenario":null},{"value":"7,39E+01","module":"A1A3","scenario":null}]}],"additional_environmental_impact":[],"resource_use":[{"parameter":"PERE","unit":"MJ","values":[{"value":"7,39E+00","module":"A1","scenario":null},{"value":"2,02E-02","module":"A2","scenario":null},{"value":"9,14E-01","module":"A3","scenario":null},{"value":"3,41E-02","module":"A4","scenario":null},{"value":"8,33E+00","module":"A1A3","scenario":null}]},{"parameter":"PERM","unit":"","values":[{"value":"7,67E-01","module":"A1","scenario":null},{"value":"0,00E+00","module":"A2","scenario":null},{"value":"0,00E+00","module":"A3","scenario":null},{"value":"0,00E+00","module":"A4","scenario":null},{"value":"7,67E-01","module":"A1A3","scenario":null}]},{"parameter":"PERT","unit":"MJ","values":[{"value":"8,16E+00","module":"A1","scenario":null},{"value":"2,02E-02","module":"A2","scenario":null},{"value":"9,14E-01","module":"A3","scenario":null},{"value":"3,41E-02","module":"A4","scenario":null},{"value":"9,09E+00","module":"A1A3","scenario":null}]},{"parameter":"PENRE","unit":"MJ","values":[{"value":"7,13E+01","module":"A1","scenario":null},{"value":"1,15E+00","module":"A2","scenario":null},{"value":"8,23E+00","module":"A3","scenario":null},{"value":"2,40E+00","module":"A4","scenario":null},{"value":"8,07E+01","module":"A1A3","scenario":null}]},{"parameter":"PENRM","unit":"MJ","values":[{"value":"5,87E+00","module":"A1","scenario":null},{"value":"0,00E+00","module":"A2","scenario":null},{"value":"0,00E+00","module":"A3","scenario":null},{"value":"0,00E+00","module":"A4","scenario":null},{"value":"5,87E+00","module":"A1A3","scenario":null}]},{"parameter":"PENRT","unit":"MJ","values":[{"value":"7,72E+01","module":"A1","scenario":null},{"value":"1,15E+00","module":"A2","scenario":null},{"value":"8,23E+00","module":"A3","scenario":null},{"value":"2,40E+00","module":"A4","scenario":null},{"value":"8,66E+01","module":"A1A3","scenario":null}]},{"parameter":"SM","unit":"kg","values":[{"value":"6,51E-01","module":"A1","scenario":null},{"value":"0,00E+00","module":"A2","scenario":null},{"value":"0,00E+00","module":"A3","scenario":null},{"value":"0,00E+00","module":"A4","scenario":null},{"value":"6,51E-01","module":"A1A3","scenario":null}]},{"parameter":"RSF","unit":"MJ","values":[{"value":"2,79E-02","module":"A1","scenario":null},{"value":"0,00E+00","module":"A2","scenario":null},{"value":"0,00E+00","module":"A3","scenario":null},{"value":"0,00E+00","module":"A4","scenario":null},{"value":"2,79E-02","module":"A1A3","scenario":null}]},{"parameter":"NRSF","unit":"MJ","values":[{"value":"2,97E-02","module":"A1","scenario":null},{"value":"0,00E+00","module":"A2","scenario":null},{"value":"0,00E+00","module":"A3","scenario":null},{"value":"0,00E+00","module":"A4","scenario":null},{"value":"2,97E-02","module":"A1A3","scenario":null}]},{"parameter":"FW","unit":"m3","values":[{"value":"5,18E-02","module":"A1","scenario":null},{"value":"2,65E-04","module":"A2","scenario":null},{"value":"4,10E-03","module":"A3","scenario":null},{"value":"4,49E-04","module":"A4","scenario":null},{"value":"5,61E-02","module":"A1A3","scenario":null}]}],"end_of_life_waste":[{"parameter":"HWD","unit":"kg","values":[{"value":"1,15E-02","module":"A1","scenario":null},{"value":"6,53E-07","module":"A2","scenario":null},{"value":"3,93E-03","module":"A3","scenario":null},{"value":"1,40E-06","module":"A4","scenario":null},{"value":"1,54E-02","module":"A1A3","scenario":null}]},{"parameter":"NHWD","unit":"kg","values":[{"value":"3,06E+00","module":"A1","scenario":null},{"value":"8,97E-02","module":"A2","scenario":null},{"value":"2,86E-01","module":"A3","scenario":null},{"value":"1,26E-01","module":"A4","scenario":null},{"value":"3,43E+00","module":"A1A3","scenario":null}]},{"parameter":"RWD","unit":"kg","values":[{"value":"1,95E-04","module":"A1","scenario":null},{"value":"7,99E-06","module":"A2","scenario":null},{"value":"1,14E-05","module":"A3","scenario":null},{"value":"1,65E-05","module":"A4","scenario":null},{"value":"2,14E-04","module":"A1A3","scenario":null}]}],"end_of_life_flow":[{"parameter":"CRU","unit":"kg","values":[{"value":"0,00E+00","module":"A1","scenario":null},{"value":"0,00E+00","module":"A2","scenario":null},{"value":"0,00E+00","module":"A3","scenario":null},{"value":"0,00E+00","module":"A4","scenario":null},{"value":"0,00E+00","module":"A1A3","scenario":null}]},{"parameter":"MFR","unit":"kg","values":[{"value":"2,87E-04","module":"A1","scenario":null},{"value":"0,00E+00","module":"A2","scenario":null},{"value":"9,59E-02","module":"A3","scenario":null},{"value":"0,00E+00","module":"A4","scenario":null},{"value":"9,61E-02","module":"A1A3","scenario":null}]},{"parameter":"MER","unit":"kg","values":[{"value":"1,00E-02","module":"A1","scenario":null},{"value":"0,00E+00","module":"A2","scenario":null},{"value":"5,87E-04","module":"A3","scenario":null},{"value":"0,00E+00","module":"A4","scenario":null},{"value":"1,06E-02","module":"A1A3","scenario":null}]},{"parameter":"EEE","unit":"MJ","values":[{"value":"2,11E-02","module":"A1","scenario":null},{"value":"0,00E+00","module":"A2","scenario":null},{"value":"1,85E-02","module":"A3","scenario":null},{"value":"0,00E+00","module":"A4","scenario":null},{"value":"3,96E-02","module":"A1A3","scenario":null}]},{"parameter":"EET","unit":"MJ","values":[{"value":"3,19E-01","module":"A1","scenario":null},{"value":"0,00E+00","module":"A2","scenario":null},{"value":"1,78E-01","module":"A3","scenario":null},{"value":"0,00E+00","module":"A4","scenario":null},{"value":"4,97E-01","module":"A1A3","scenario":null}]}]}