{"product_name":"Optima TS0101, Outward opening, Topguided window, Wood with 2-layer insulated glass unit.","epd_id":"NEPD-8983-8647","declared_unit":{"unit":"stk","amount":1},"compliance":["EN 15804+A2","ISO 14025","ISO 21930"],"producer_name":"JABS Group  A/S","environmental_impact":[{"parameter":"GWP-total","unit":"kg CO2-eq","values":[{"value":"5,00E+01","module":"A1-A3","scenario":null},{"value":"1,66E+00","module":"A4","scenario":null},{"value":"6,07E+00","module":"A5","scenario":null},{"value":"1,99E+00","module":"B2","scenario":null},{"value":"3,68E+01","module":"B4","scenario":null},{"value":"9,27E-01","module":"C1","scenario":null},{"value":"0,00E+00","module":"C2","scenario":null},{"value":"5,24E+01","module":"C3","scenario":null},{"value":"3,65E-01","module":"C4","scenario":null},{"value":"-8,74E+00","module":"D","scenario":null}]},{"parameter":"GWP-fossil","unit":"kg CO2-eq","values":[{"value":"9,42E+01","module":"A1-A3","scenario":null},{"value":"1,66E+00","module":"A4","scenario":null},{"value":"5,38E-03","module":"A5","scenario":null},{"value":"9,24E-01","module":"B2","scenario":null},{"value":"3,54E+01","module":"B4","scenario":null},{"value":"9,25E-01","module":"C1","scenario":null},{"value":"0,00E+00","module":"C2","scenario":null},{"value":"1,01E+01","module":"C3","scenario":null},{"value":"2,55E-01","module":"C4","scenario":null},{"value":"-8,54E+00","module":"D","scenario":null}]},{"parameter":"GWP-biogenic","unit":"kg CO2-eq","values":[{"value":"-4,75E+01","module":"A1-A3","scenario":null},{"value":"6,88E-04","module":"A4","scenario":null},{"value":"6,06E+00","module":"A5","scenario":null},{"value":"1,29E-01","module":"B2","scenario":null},{"value":"3,01E-01","module":"B4","scenario":null},{"value":"1,31E-03","module":"C1","scenario":null},{"value":"0,00E+00","module":"C2","scenario":null},{"value":"4,23E+01","module":"C3","scenario":null},{"value":"1,10E-01","module":"C4","scenario":null},{"value":"-3,14E-02","module":"D","scenario":null}]},{"parameter":"GWP-luluc","unit":"kg CO2-eq","values":[{"value":"3,27E+00","module":"A1-A3","scenario":null},{"value":"5,92E-04","module":"A4","scenario":null},{"value":"1,38E-06","module":"A5","scenario":null},{"value":"9,34E-01","module":"B2","scenario":null},{"value":"1,08E+00","module":"B4","scenario":null},{"value":"7,84E-04","module":"C1","scenario":null},{"value":"0,00E+00","module":"C2","scenario":null},{"value":"7,94E-04","module":"C3","scenario":null},{"value":"6,47E-05","module":"C4","scenario":null},{"value":"-1,69E-01","module":"D","scenario":null}]},{"parameter":"ODP","unit":"kg CFC11-eq","values":[{"value":"1,13E-05","module":"A1-A3","scenario":null},{"value":"3,76E-07","module":"A4","scenario":null},{"value":"8,60E-10","module":"A5","scenario":null},{"value":"2,58E-07","module":"B2","scenario":null},{"value":"4,11E-06","module":"B4","scenario":null},{"value":"1,75E-07","module":"C1","scenario":null},{"value":"0,00E+00","module":"C2","scenario":null},{"value":"5,03E-07","module":"C3","scenario":null},{"value":"7,26E-08","module":"C4","scenario":null},{"value":"-1,15E-01","module":"D","scenario":null}]},{"parameter":"AP","unit":"mol H+-eq","values":[{"value":"7,84E-01","module":"A1-A3","scenario":null},{"value":"4,78E-03","module":"A4","scenario":null},{"value":"4,33E-05","module":"A5","scenario":null},{"value":"1,02E-02","module":"B2","scenario":null},{"value":"2,67E-01","module":"B4","scenario":null},{"value":"8,57E-03","module":"C1","scenario":null},{"value":"0,00E+00","module":"C2","scenario":null},{"value":"1,09E-02","module":"C3","scenario":null},{"value":"1,94E-03","module":"C4","scenario":null},{"value":"-5,84E-02","module":"D","scenario":null}]},{"parameter":"POCP","unit":"kg NMVOC-eq","values":[{"value":"3,88E-01","module":"A1-A3","scenario":null},{"value":"4,05E-03","module":"A4","scenario":null},{"value":"5,11E-05","module":"A5","scenario":null},{"value":"9,86E-03","module":"B2","scenario":null},{"value":"1,35E-01","module":"B4","scenario":null},{"value":"4,12E-03","module":"C1","scenario":null},{"value":"0,00E+00","module":"C2","scenario":null},{"value":"1,00E-02","module":"C3","scenario":null},{"value":"2,16E-03","module":"C4","scenario":null},{"value":"-3,65E-02","module":"D","scenario":null}]},{"parameter":"ADPE","unit":"kg Sb-eq","values":[{"value":"1,20E-02","module":"A1-A3","scenario":null},{"value":"4,59E-05","module":"A4","scenario":null},{"value":"8,73E-08","module":"A5","scenario":null},{"value":"6,11E-05","module":"B2","scenario":null},{"value":"3,97E-03","module":"B4","scenario":null},{"value":"2,45E-06","module":"C1","scenario":null},{"value":"0,00E+00","module":"C2","scenario":null},{"value":"8,05E-06","module":"C3","scenario":null},{"value":"2,35E-06","module":"C4","scenario":null},{"value":"-2,27E-05","module":"D","scenario":null}]},{"parameter":"ADPF","unit":"MJ","values":[{"value":"1,40E+03","module":"A1-A3","scenario":null},{"value":"2,51E+01","module":"A4","scenario":null},{"value":"6,32E-02","module":"A5","scenario":null},{"value":"1,96E+01","module":"B2","scenario":null},{"value":"4,86E+02","module":"B4","scenario":null},{"value":"1,29E+01","module":"C1","scenario":null},{"value":"0,00E+00","module":"C2","scenario":null},{"value":"3,22E+01","module":"C3","scenario":null},{"value":"5,30E+00","module":"C4","scenario":null},{"value":"-1,07E+02","module":"D","scenario":null}]},{"parameter":"WDP","unit":"m3 world-eq. Deprived","values":[{"value":"7,06E+03","module":"A1-A3","scenario":null},{"value":"2,43E+01","module":"A4","scenario":null},{"value":"9,74E-02","module":"A5","scenario":null},{"value":"7,34E+01","module":"B2","scenario":null},{"value":"2,43E+03","module":"B4","scenario":null},{"value":"1,19E+02","module":"C1","scenario":null},{"value":"0,00E+00","module":"C2","scenario":null},{"value":"1,35E+02","module":"C3","scenario":null},{"value":"7,90E+00","module":"C4","scenario":null},{"value":"-3,68E+03","module":"D","scenario":null}]},{"parameter":"EP-freshwater","unit":"kg P-eq","values":[{"value":"5,12E-02","module":"A1-A3","scenario":null},{"value":"1,33E-05","module":"A4","scenario":null},{"value":"6,45E-08","module":"A5","scenario":null},{"value":"4,91E-03","module":"B2","scenario":null},{"value":"1,69E-02","module":"B4","scenario":null},{"value":"1,02E-05","module":"C1","scenario":null},{"value":"0,00E+00","module":"C2","scenario":null},{"value":"1,78E-05","module":"C3","scenario":null},{"value":"3,01E-06","module":"C4","scenario":null},{"value":"-4,31E-04","module":"D","scenario":null}]},{"parameter":"EP-marine","unit":"kg N-eq","values":[{"value":"1,26E-01","module":"A1-A3","scenario":null},{"value":"9,45E-04","module":"A4","scenario":null},{"value":"1,86E-05","module":"A5","scenario":null},{"value":"1,07E-02","module":"B2","scenario":null},{"value":"4,35E-02","module":"B4","scenario":null},{"value":"1,20E-03","module":"C1","scenario":null},{"value":"0,00E+00","module":"C2","scenario":null},{"value":"3,19E-03","module":"C3","scenario":null},{"value":"7,37E-04","module":"C4","scenario":null},{"value":"-1,04E-02","module":"D","scenario":null}]},{"parameter":"EP-terrestrial","unit":"mol N-eq.","values":[{"value":"1,50E+00","module":"A1-A3","scenario":null},{"value":"1,06E-02","module":"A4","scenario":null},{"value":"1,99E-04","module":"A5","scenario":null},{"value":"3,06E-02","module":"B2","scenario":null},{"value":"5,16E-01","module":"B4","scenario":null},{"value":"1,34E-02","module":"C1","scenario":null},{"value":"0,00E+00","module":"C2","scenario":null},{"value":"3,52E-02","module":"C3","scenario":null},{"value":"7,42E-03","module":"C4","scenario":null},{"value":"-1,13E-01","module":"D","scenario":null}]},{"parameter":"GWP-IOBC","unit":"kg CO2-eq","values":[{"value":"1,00E+02","module":"A1-A3","scenario":null},{"value":"1,66E+00","module":"A4","scenario":null},{"value":"5,38E-03","module":"A5","scenario":null},{"value":"1,98E+00","module":"B2","scenario":null},{"value":"3,74E+01","module":"B4","scenario":null},{"value":"1,03E+00","module":"C1","scenario":null},{"value":"0,00E+00","module":"C2","scenario":null},{"value":"1,02E+01","module":"C3","scenario":null},{"value":"3,66E-01","module":"C4","scenario":null},{"value":"-8,90E+00","module":"D","scenario":null}]}],"additional_environmental_impact":[{"parameter":"PM","unit":"Disease incidence","values":[{"value":"3,78E-06","module":"A1-A3","scenario":null},{"value":"1,02E-07","module":"A4","scenario":null},{"value":"5,28E-10","module":"A5","scenario":null},{"value":"1,28E-07","module":"B2","scenario":null},{"value":"1,38E-06","module":"B4","scenario":null},{"value":"6,90E-08","module":"C1","scenario":null},{"value":"0,00E+00","module":"C2","scenario":null},{"value":"2,04E-07","module":"C3","scenario":null},{"value":"3,77E-08","module":"C4","scenario":null},{"value":"-1,29E-06","module":"D","scenario":null}]},{"parameter":"ETP-fw","unit":"CTUe","values":[{"value":"1,74E+03","module":"A1-A3","scenario":null},{"value":"1,86E+01","module":"A4","scenario":null},{"value":"7,20E-02","module":"A5","scenario":null},{"value":"1,09E+02","module":"B2","scenario":null},{"value":"6,04E+02","module":"B4","scenario":null},{"value":"1,04E+01","module":"C1","scenario":null},{"value":"0,00E+00","module":"C2","scenario":null},{"value":"4,06E+01","module":"C3","scenario":null},{"value":"2,61E+01","module":"C4","scenario":null},{"value":"-2,66E+02","module":"D","scenario":null}]},{"parameter":"HTP-c","unit":"CTUh","values":[{"value":"9,31E-08","module":"A1-A3","scenario":null},{"value":"0,00E+00","module":"A4","scenario":null},{"value":"8,00E-12","module":"A5","scenario":null},{"value":"2,18E-09","module":"B2","scenario":null},{"value":"3,71E-08","module":"B4","scenario":null},{"value":"1,22E-09","module":"C1","scenario":null},{"value":"0,00E+00","module":"C2","scenario":null},{"value":"1,79E-08","module":"C3","scenario":null},{"value":"1,63E-10","module":"C4","scenario":null},{"value":"-2,20E-08","module":"D","scenario":null}]},{"parameter":"HTP-nc","unit":"CTUh","values":[{"value":"2,50E-06","module":"A1-A3","scenario":null},{"value":"2,03E-08","module":"A4","scenario":null},{"value":"3,84E-10","module":"A5","scenario":null},{"value":"5,21E-08","module":"B2","scenario":null},{"value":"8,60E-07","module":"B4","scenario":null},{"value":"5,67E-09","module":"C1","scenario":null},{"value":"0,00E+00","module":"C2","scenario":null},{"value":"7,49E-08","module":"C3","scenario":null},{"value":"3,51E-09","module":"C4","scenario":null},{"value":"-1,97E-07","module":"D","scenario":null}]},{"parameter":"SQP","unit":"-","values":[{"value":"7,80E+02","module":"A1-A3","scenario":null},{"value":"1,76E+01","module":"A4","scenario":null},{"value":"3,55E-02","module":"A5","scenario":null},{"value":"3,97E+01","module":"B2","scenario":null},{"value":"2,75E+02","module":"B4","scenario":null},{"value":"7,29E+00","module":"C1","scenario":null},{"value":"0,00E+00","module":"C2","scenario":null},{"value":"1,58E+01","module":"C3","scenario":null},{"value":"1,44E+01","module":"C4","scenario":null},{"value":"-1,53E+02","module":"D","scenario":null}]},{"parameter":"IRP","unit":"kBq U235-eq","values":[{"value":"2,53E+00","module":"A1-A3","scenario":null},{"value":"1,10E-01","module":"A4","scenario":null},{"value":"2,29E-04","module":"A5","scenario":null},{"value":"7,83E-02","module":"B2","scenario":null},{"value":"9,56E-01","module":"B4","scenario":null},{"value":"9,14E-02","module":"C1","scenario":null},{"value":"0,00E+00","module":"C2","scenario":null},{"value":"1,47E-01","module":"C3","scenario":null},{"value":"2,13E-02","module":"C4","scenario":null},{"value":"-4,74E-01","module":"D","scenario":null}]}],"resource_use":[{"parameter":"PERE","unit":"MJ","values":[{"value":"6,21E+02","module":"A1-A3","scenario":null},{"value":"3,60E-01","module":"A4","scenario":null},{"value":"1,30E-03","module":"A5","scenario":null},{"value":"9,41E+00","module":"B2","scenario":null},{"value":"2,08E+02","module":"B4","scenario":null},{"value":"1,83E+00","module":"C1","scenario":null},{"value":"0,00E+00","module":"C2","scenario":null},{"value":"6,78E+00","module":"C3","scenario":null},{"value":"8,57E-02","module":"C4","scenario":null},{"value":"-1,68E+02","module":"D","scenario":null}]},{"parameter":"PERM","unit":"","values":[{"value":"3,01E+02","module":"A1-A3","scenario":null},{"value":"0,00E+00","module":"A4","scenario":null},{"value":"-5,55E+01","module":"A5","scenario":null},{"value":"0,00E+00","module":"B2","scenario":null},{"value":"-1,36E-09","module":"B4","scenario":null},{"value":"0,00E+00","module":"C1","scenario":null},{"value":"0,00E+00","module":"C2","scenario":null},{"value":"-2,46E+02","module":"C3","scenario":null},{"value":"0,00E+00","module":"C4","scenario":null},{"value":"0,00E+00","module":"D","scenario":null}]},{"parameter":"PERT","unit":"MJ","values":[{"value":"9,22E+02","module":"A1-A3","scenario":null},{"value":"3,60E-01","module":"A4","scenario":null},{"value":"-5,55E+01","module":"A5","scenario":null},{"value":"9,41E+00","module":"B2","scenario":null},{"value":"2,08E+02","module":"B4","scenario":null},{"value":"1,83E+00","module":"C1","scenario":null},{"value":"0,00E+00","module":"C2","scenario":null},{"value":"-2,39E+02","module":"C3","scenario":null},{"value":"8,57E-02","module":"C4","scenario":null},{"value":"-1,68E+02","module":"D","scenario":null}]},{"parameter":"PENRE","unit":"MJ","values":[{"value":"1,38E+03","module":"A1-A3","scenario":null},{"value":"2,51E+01","module":"A4","scenario":null},{"value":"6,32E-02","module":"A5","scenario":null},{"value":"2,09E+01","module":"B2","scenario":null},{"value":"4,80E+02","module":"B4","scenario":null},{"value":"1,30E+01","module":"C1","scenario":null},{"value":"0,00E+00","module":"C2","scenario":null},{"value":"3,22E+01","module":"C3","scenario":null},{"value":"5,30E+00","module":"C4","scenario":null},{"value":"-1,07E+02","module":"D","scenario":null}]},{"parameter":"PENRM","unit":"MJ","values":[{"value":"4,00E+01","module":"A1-A3","scenario":null},{"value":"0,00E+00","module":"A4","scenario":null},{"value":"0,00E+00","module":"A5","scenario":null},{"value":"0,00E+00","module":"B2","scenario":null},{"value":"1,67E-09","module":"B4","scenario":null},{"value":"0,00E+00","module":"C1","scenario":null},{"value":"0,00E+00","module":"C2","scenario":null},{"value":"-4,00E+01","module":"C3","scenario":null},{"value":"0,00E+00","module":"C4","scenario":null},{"value":"0,00E+00","module":"D","scenario":null}]},{"parameter":"PENRT","unit":"MJ","values":[{"value":"1,42E+03","module":"A1-A3","scenario":null},{"value":"2,51E+01","module":"A4","scenario":null},{"value":"6,32E-02","module":"A5","scenario":null},{"value":"2,09E+01","module":"B2","scenario":null},{"value":"4,80E+02","module":"B4","scenario":null},{"value":"1,30E+01","module":"C1","scenario":null},{"value":"0,00E+00","module":"C2","scenario":null},{"value":"-7,79E+00","module":"C3","scenario":null},{"value":"5,30E+00","module":"C4","scenario":null},{"value":"-1,07E+02","module":"D","scenario":null}]},{"parameter":"SM","unit":"kg","values":[{"value":"1,65E-01","module":"A1-A3","scenario":null},{"value":"0,00E+00","module":"A4","scenario":null},{"value":"0,00E+00","module":"A5","scenario":null},{"value":"0,00E+00","module":"B2","scenario":null},{"value":"5,44E-02","module":"B4","scenario":null},{"value":"0,00E+00","module":"C1","scenario":null},{"value":"0,00E+00","module":"C2","scenario":null},{"value":"0,00E+00","module":"C3","scenario":null},{"value":"0,00E+00","module":"C4","scenario":null},{"value":"0,00E+00","module":"D","scenario":null}]},{"parameter":"RSF","unit":"MJ","values":[{"value":"6,58E+00","module":"A1-A3","scenario":null},{"value":"1,29E-02","module":"A4","scenario":null},{"value":"3,79E-05","module":"A5","scenario":null},{"value":"3,31E-02","module":"B2","scenario":null},{"value":"2,23E+00","module":"B4","scenario":null},{"value":"3,04E-02","module":"C1","scenario":null},{"value":"0,00E+00","module":"C2","scenario":null},{"value":"1,41E-01","module":"C3","scenario":null},{"value":"1,80E-03","module":"C4","scenario":null},{"value":"-1,84E-03","module":"D","scenario":null}]},{"parameter":"NRSF","unit":"MJ","values":[{"value":"5,45E-01","module":"A1-A3","scenario":null},{"value":"4,60E-02","module":"A4","scenario":null},{"value":"4,32E-04","module":"A5","scenario":null},{"value":"2,51E-02","module":"B2","scenario":null},{"value":"2,47E-01","module":"B4","scenario":null},{"value":"1,80E-02","module":"C1","scenario":null},{"value":"0,00E+00","module":"C2","scenario":null},{"value":"0,00E+00","module":"C3","scenario":null},{"value":"1,39E-01","module":"C4","scenario":null},{"value":"-7,26E+00","module":"D","scenario":null}]},{"parameter":"FW","unit":"m3","values":[{"value":"1,50E+00","module":"A1-A3","scenario":null},{"value":"2,69E-03","module":"A4","scenario":null},{"value":"4,60E-05","module":"A5","scenario":null},{"value":"1,13E-01","module":"B2","scenario":null},{"value":"5,03E-01","module":"B4","scenario":null},{"value":"3,94E-03","module":"C1","scenario":null},{"value":"0,00E+00","module":"C2","scenario":null},{"value":"1,19E-02","module":"C3","scenario":null},{"value":"5,75E-03","module":"C4","scenario":null},{"value":"-3,22E-01","module":"D","scenario":null}]}],"end_of_life_waste":[{"parameter":"HWD","unit":"kg","values":[{"value":"4,81E+01","module":"A1-A3","scenario":null},{"value":"1,30E-03","module":"A4","scenario":null},{"value":"0,00E+00","module":"A5","scenario":null},{"value":"9,91E-02","module":"B2","scenario":null},{"value":"1,60E+01","module":"B4","scenario":null},{"value":"8,45E-04","module":"C1","scenario":null},{"value":"0,00E+00","module":"C2","scenario":null},{"value":"0,00E+00","module":"C3","scenario":null},{"value":"2,39E-01","module":"C4","scenario":null},{"value":"1,94E-02","module":"D","scenario":null}]},{"parameter":"NHWD","unit":"kg","values":[{"value":"2,42E+01","module":"A1-A3","scenario":null},{"value":"1,22E+00","module":"A4","scenario":null},{"value":"2,00E-01","module":"A5","scenario":null},{"value":"3,04E-01","module":"B2","scenario":null},{"value":"1,58E+01","module":"B4","scenario":null},{"value":"2,37E-02","module":"C1","scenario":null},{"value":"0,00E+00","module":"C2","scenario":null},{"value":"0,00E+00","module":"C3","scenario":null},{"value":"2,21E+01","module":"C4","scenario":null},{"value":"-2,67E+00","module":"D","scenario":null}]},{"parameter":"RWD","unit":"kg","values":[{"value":"2,16E-02","module":"A1-A3","scenario":null},{"value":"1,71E-04","module":"A4","scenario":null},{"value":"0,00E+00","module":"A5","scenario":null},{"value":"9,91E-05","module":"B2","scenario":null},{"value":"7,22E-03","module":"B4","scenario":null},{"value":"9,34E-05","module":"C1","scenario":null},{"value":"0,00E+00","module":"C2","scenario":null},{"value":"0,00E+00","module":"C3","scenario":null},{"value":"3,22E-06","module":"C4","scenario":null},{"value":"-4,29E-04","module":"D","scenario":null}]}],"end_of_life_flow":[{"parameter":"CRU","unit":"kg","values":[{"value":"0,00E+00","module":"A1-A3","scenario":null},{"value":"0,00E+00","module":"A4","scenario":null},{"value":"3,80E+00","module":"A5","scenario":null},{"value":"0,00E+00","module":"B2","scenario":null},{"value":"1,25E+00","module":"B4","scenario":null},{"value":"0,00E+00","module":"C1","scenario":null},{"value":"0,00E+00","module":"C2","scenario":null},{"value":"0,00E+00","module":"C3","scenario":null},{"value":"0,00E+00","module":"C4","scenario":null},{"value":"0,00E+00","module":"D","scenario":null}]},{"parameter":"MFR","unit":"kg","values":[{"value":"9,16E+00","module":"A1-A3","scenario":null},{"value":"0,00E+00","module":"A4","scenario":null},{"value":"4,69E-06","module":"A5","scenario":null},{"value":"0,00E+00","module":"B2","scenario":null},{"value":"6,44E+00","module":"B4","scenario":null},{"value":"0,00E+00","module":"C1","scenario":null},{"value":"0,00E+00","module":"C2","scenario":null},{"value":"1,03E+01","module":"C3","scenario":null},{"value":"1,15E-04","module":"C4","scenario":null},{"value":"0,00E+00","module":"D","scenario":null}]},{"parameter":"MER","unit":"kg","values":[{"value":"7,84E-01","module":"A1-A3","scenario":null},{"value":"0,00E+00","module":"A4","scenario":null},{"value":"1,98E-01","module":"A5","scenario":null},{"value":"0,00E+00","module":"B2","scenario":null},{"value":"8,57E+00","module":"B4","scenario":null},{"value":"0,00E+00","module":"C1","scenario":null},{"value":"0,00E+00","module":"C2","scenario":null},{"value":"2,50E+01","module":"C3","scenario":null},{"value":"2,37E-06","module":"C4","scenario":null},{"value":"0,00E+00","module":"D","scenario":null}]},{"parameter":"EEE","unit":"MJ","values":[{"value":"4,93E-01","module":"A1-A3","scenario":null},{"value":"0,00E+00","module":"A4","scenario":null},{"value":"1,38E-01","module":"A5","scenario":null},{"value":"0,00E+00","module":"B2","scenario":null},{"value":"6,12E+00","module":"B4","scenario":null},{"value":"0,00E+00","module":"C1","scenario":null},{"value":"0,00E+00","module":"C2","scenario":null},{"value":"1,79E+01","module":"C3","scenario":null},{"value":"1,80E-04","module":"C4","scenario":null},{"value":"0,00E+00","module":"D","scenario":null}]},{"parameter":"EET","unit":"MJ","values":[{"value":"7,46E+00","module":"A1-A3","scenario":null},{"value":"0,00E+00","module":"A4","scenario":null},{"value":"2,09E+00","module":"A5","scenario":null},{"value":"0,00E+00","module":"B2","scenario":null},{"value":"9,26E+01","module":"B4","scenario":null},{"value":"0,00E+00","module":"C1","scenario":null},{"value":"0,00E+00","module":"C2","scenario":null},{"value":"2,71E+02","module":"C3","scenario":null},{"value":"2,72E-03","module":"C4","scenario":null},{"value":"0,00E+00","module":"D","scenario":null}]}]}