{"product_name":"Leca\u00ae 10-20 Round, Leca Denmark","epd_id":"NEPD-7482-6867","declared_unit":{"unit":"m3","amount":1},"compliance":["EN 15804+A2","ISO 14025","ISO 21930"],"producer_name":"Leca International","environmental_impact":[{"parameter":"GWP-total","unit":"kg CO2-eq","values":[{"value":"2,47E+00","module":"A1","scenario":null},{"value":"1,85E+00","module":"A2","scenario":null},{"value":"4,46E+01","module":"A3","scenario":null},{"value":"1,24E+00","module":"A4","scenario":null},{"value":"1,27E+00","module":"A5","scenario":null},{"value":"8,67E-01","module":"C1","scenario":null},{"value":"2,38E+00","module":"C2","scenario":null},{"value":"0,00E+00","module":"C3","scenario":null},{"value":"5,85E-01","module":"C4","scenario":null},{"value":"-5,37E+01","module":"D","scenario":null},{"value":"4,89E+01","module":"A1A3","scenario":null}]},{"parameter":"GWP-fossil","unit":"kg CO2-eq","values":[{"value":"2,47E+00","module":"A1","scenario":null},{"value":"1,85E+00","module":"A2","scenario":null},{"value":"4,33E+01","module":"A3","scenario":null},{"value":"1,24E+00","module":"A4","scenario":null},{"value":"1,27E+00","module":"A5","scenario":null},{"value":"8,67E-01","module":"C1","scenario":null},{"value":"2,38E+00","module":"C2","scenario":null},{"value":"0,00E+00","module":"C3","scenario":null},{"value":"5,85E-01","module":"C4","scenario":null},{"value":"-5,35E+01","module":"D","scenario":null},{"value":"4,76E+01","module":"A1A3","scenario":null}]},{"parameter":"GWP-biogenic","unit":"kg CO2-eq","values":[{"value":"2,30E-03","module":"A1","scenario":null},{"value":"7,65E-04","module":"A2","scenario":null},{"value":"1,28E+00","module":"A3","scenario":null},{"value":"5,32E-04","module":"A4","scenario":null},{"value":"2,39E-04","module":"A5","scenario":null},{"value":"1,61E-04","module":"C1","scenario":null},{"value":"9,68E-04","module":"C2","scenario":null},{"value":"0,00E+00","module":"C3","scenario":null},{"value":"6,82E-04","module":"C4","scenario":null},{"value":"-1,32E-01","module":"D","scenario":null},{"value":"1,29E+00","module":"A1A3","scenario":null}]},{"parameter":"GWP-luluc","unit":"kg CO2-eq","values":[{"value":"2,08E-04","module":"A1","scenario":null},{"value":"6,58E-04","module":"A2","scenario":null},{"value":"7,83E-03","module":"A3","scenario":null},{"value":"3,78E-04","module":"A4","scenario":null},{"value":"9,96E-05","module":"A5","scenario":null},{"value":"6,79E-05","module":"C1","scenario":null},{"value":"8,30E-04","module":"C2","scenario":null},{"value":"0,00E+00","module":"C3","scenario":null},{"value":"1,44E-04","module":"C4","scenario":null},{"value":"-2,09E-02","module":"D","scenario":null},{"value":"8,70E-03","module":"A1A3","scenario":null}]},{"parameter":"ODP","unit":"kg CFC11-eq","values":[{"value":"9,78E-07","module":"A1","scenario":null},{"value":"4,19E-07","module":"A2","scenario":null},{"value":"9,57E-07","module":"A3","scenario":null},{"value":"2,99E-07","module":"A4","scenario":null},{"value":"2,73E-07","module":"A5","scenario":null},{"value":"1,86E-07","module":"C1","scenario":null},{"value":"5,42E-07","module":"C2","scenario":null},{"value":"0,00E+00","module":"C3","scenario":null},{"value":"2,21E-07","module":"C4","scenario":null},{"value":"-3,15E-06","module":"D","scenario":null},{"value":"2,35E-06","module":"A1A3","scenario":null}]},{"parameter":"AP","unit":"mol H+-eq","values":[{"value":"6,71E-03","module":"A1","scenario":null},{"value":"5,31E-03","module":"A2","scenario":null},{"value":"2,79E+02","module":"A3","scenario":null},{"value":"4,00E-03","module":"A4","scenario":null},{"value":"5,70E-03","module":"A5","scenario":null},{"value":"3,16E-03","module":"C1","scenario":null},{"value":"9,71E-03","module":"C2","scenario":null},{"value":"0,00E+00","module":"C3","scenario":null},{"value":"5,20E-03","module":"C4","scenario":null},{"value":"-4,27E-01","module":"D","scenario":null},{"value":"2,79E+02","module":"A1A3","scenario":null}]},{"parameter":"POCP","unit":"kg NMVOC-eq","values":[{"value":"4,74E-03","module":"A1","scenario":null},{"value":"4,51E-03","module":"A2","scenario":null},{"value":"3,77E+02","module":"A3","scenario":null},{"value":"3,83E-03","module":"A4","scenario":null},{"value":"6,70E-03","module":"A5","scenario":null},{"value":"3,56E-03","module":"C1","scenario":null},{"value":"9,75E-03","module":"C2","scenario":null},{"value":"0,00E+00","module":"C3","scenario":null},{"value":"6,10E-03","module":"C4","scenario":null},{"value":"-1,74E-01","module":"D","scenario":null},{"value":"3,77E+02","module":"A1A3","scenario":null}]},{"parameter":"ADPE","unit":"kg Sb-eq","values":[{"value":"1,89E-06","module":"A1","scenario":null},{"value":"5,11E-05","module":"A2","scenario":null},{"value":"4,64E-05","module":"A3","scenario":null},{"value":"2,21E-05","module":"A4","scenario":null},{"value":"1,94E-06","module":"A5","scenario":null},{"value":"1,32E-06","module":"C1","scenario":null},{"value":"6,43E-05","module":"C2","scenario":null},{"value":"0,00E+00","module":"C3","scenario":null},{"value":"5,26E-06","module":"C4","scenario":null},{"value":"-7,09E-04","module":"D","scenario":null},{"value":"9,94E-05","module":"A1A3","scenario":null}]},{"parameter":"ADPF","unit":"MJ","values":[{"value":"6,08E+01","module":"A1","scenario":null},{"value":"2,80E+01","module":"A2","scenario":null},{"value":"1,85E+02","module":"A3","scenario":null},{"value":"2,02E+01","module":"A4","scenario":null},{"value":"1,74E+01","module":"A5","scenario":null},{"value":"1,18E+01","module":"C1","scenario":null},{"value":"3,58E+01","module":"C2","scenario":null},{"value":"0,00E+00","module":"C3","scenario":null},{"value":"1,61E+01","module":"C4","scenario":null},{"value":"-5,43E+02","module":"D","scenario":null},{"value":"2,74E+02","module":"A1A3","scenario":null}]},{"parameter":"WDP","unit":"m3 world-eq. Deprived","values":[{"value":"2,86E+02","module":"A1","scenario":null},{"value":"2,70E+01","module":"A2","scenario":null},{"value":"-1,28E+02","module":"A3","scenario":null},{"value":"1,55E+01","module":"A4","scenario":null},{"value":"3,70E+00","module":"A5","scenario":null},{"value":"2,52E+00","module":"C1","scenario":null},{"value":"3,42E+01","module":"C2","scenario":null},{"value":"0,00E+00","module":"C3","scenario":null},{"value":"9,92E+01","module":"C4","scenario":null},{"value":"-1,00E+03","module":"D","scenario":null},{"value":"1,85E+02","module":"A1A3","scenario":null}]},{"parameter":"EP-freshwater","unit":"kg P-eq","values":[{"value":"7,41E-06","module":"A1","scenario":null},{"value":"1,48E-05","module":"A2","scenario":null},{"value":"1,99E-04","module":"A3","scenario":null},{"value":"9,88E-06","module":"A4","scenario":null},{"value":"4,60E-06","module":"A5","scenario":null},{"value":"3,13E-06","module":"C1","scenario":null},{"value":"1,87E-05","module":"C2","scenario":null},{"value":"0,00E+00","module":"C3","scenario":null},{"value":"6,62E-06","module":"C4","scenario":null},{"value":"-2,66E-03","module":"D","scenario":null},{"value":"2,21E-04","module":"A1A3","scenario":null}]},{"parameter":"EP-marine","unit":"kg N-eq","values":[{"value":"1,08E-03","module":"A1","scenario":null},{"value":"1,05E-03","module":"A2","scenario":null},{"value":"1,47E+02","module":"A3","scenario":null},{"value":"8,75E-04","module":"A4","scenario":null},{"value":"2,09E-03","module":"A5","scenario":null},{"value":"1,05E-03","module":"C1","scenario":null},{"value":"2,88E-03","module":"C2","scenario":null},{"value":"0,00E+00","module":"C3","scenario":null},{"value":"1,93E-03","module":"C4","scenario":null},{"value":"-5,34E-02","module":"D","scenario":null},{"value":"1,47E+02","module":"A1A3","scenario":null}]},{"parameter":"EP-terrestrial","unit":"mol N-eq.","values":[{"value":"1,23E-02","module":"A1","scenario":null},{"value":"1,18E-02","module":"A2","scenario":null},{"value":"1,61E+03","module":"A3","scenario":null},{"value":"9,76E-03","module":"A4","scenario":null},{"value":"2,31E-02","module":"A5","scenario":null},{"value":"1,16E-02","module":"C1","scenario":null},{"value":"3,18E-02","module":"C2","scenario":null},{"value":"0,00E+00","module":"C3","scenario":null},{"value":"2,13E-02","module":"C4","scenario":null},{"value":"-6,43E-01","module":"D","scenario":null},{"value":"1,61E+03","module":"A1A3","scenario":null}]},{"parameter":"GWP-IOBC","unit":"kg CO2-eq","values":[{"value":"2,46E+00","module":"A1","scenario":null},{"value":"1,85E+00","module":"A2","scenario":null},{"value":"4,45E+01","module":"A3","scenario":null},{"value":"1,24E+00","module":"A4","scenario":null},{"value":"1,99E-01","module":"A5","scenario":null},{"value":"1,98E-01","module":"C1","scenario":null},{"value":"2,38E+00","module":"C2","scenario":null},{"value":"0,00E+00","module":"C3","scenario":null},{"value":"0,00E+00","module":"C4","scenario":null},{"value":"-5,37E+01","module":"D","scenario":null},{"value":"4,88E+01","module":"A1A3","scenario":null}]}],"additional_environmental_impact":[{"parameter":"PM","unit":"Disease incidence","values":[{"value":"1,66E-08","module":"A1","scenario":null},{"value":"1,13E-07","module":"A2","scenario":null},{"value":"6,16E-04","module":"A3","scenario":null},{"value":"1,14E-07","module":"A4","scenario":null},{"value":"9,99E-08","module":"A5","scenario":null},{"value":"6,20E-08","module":"C1","scenario":null},{"value":"1,71E-07","module":"C2","scenario":null},{"value":"0,00E+00","module":"C3","scenario":null},{"value":"1,11E-07","module":"C4","scenario":null},{"value":"-3,98E-06","module":"D","scenario":null},{"value":"6,16E-04","module":"A1A3","scenario":null}]},{"parameter":"ETP-fw","unit":"CTUe","values":[{"value":"3,67E+01","module":"A1","scenario":null},{"value":"2,07E+01","module":"A2","scenario":null},{"value":"4,07E+02","module":"A3","scenario":null},{"value":"1,47E+01","module":"A4","scenario":null},{"value":"9,52E+00","module":"A5","scenario":null},{"value":"6,48E+00","module":"C1","scenario":null},{"value":"2,64E+01","module":"C2","scenario":null},{"value":"0,00E+00","module":"C3","scenario":null},{"value":"8,77E+00","module":"C4","scenario":null},{"value":"-1,31E+03","module":"D","scenario":null},{"value":"4,64E+02","module":"A1A3","scenario":null}]},{"parameter":"HTP-c","unit":"CTUh","values":[{"value":"1,77E-10","module":"A1","scenario":null},{"value":"0,00E+00","module":"A2","scenario":null},{"value":"7,13E-09","module":"A3","scenario":null},{"value":"0,00E+00","module":"A4","scenario":null},{"value":"1,08E-09","module":"A5","scenario":null},{"value":"7,22E-10","module":"C1","scenario":null},{"value":"0,00E+00","module":"C2","scenario":null},{"value":"0,00E+00","module":"C3","scenario":null},{"value":"3,56E-10","module":"C4","scenario":null},{"value":"-2,39E-08","module":"D","scenario":null},{"value":"7,30E-09","module":"A1A3","scenario":null}]},{"parameter":"HTP-nc","unit":"CTUh","values":[{"value":"1,60E-08","module":"A1","scenario":null},{"value":"2,26E-08","module":"A2","scenario":null},{"value":"2,03E-07","module":"A3","scenario":null},{"value":"1,43E-08","module":"A4","scenario":null},{"value":"8,04E-09","module":"A5","scenario":null},{"value":"5,15E-09","module":"C1","scenario":null},{"value":"2,85E-08","module":"C2","scenario":null},{"value":"0,00E+00","module":"C3","scenario":null},{"value":"6,34E-09","module":"C4","scenario":null},{"value":"-6,49E-07","module":"D","scenario":null},{"value":"2,42E-07","module":"A1A3","scenario":null}]},{"parameter":"SQP","unit":"-","values":[{"value":"7,32E+00","module":"A1","scenario":null},{"value":"1,96E+01","module":"A2","scenario":null},{"value":"5,78E+02","module":"A3","scenario":null},{"value":"2,31E+01","module":"A4","scenario":null},{"value":"2,21E+00","module":"A5","scenario":null},{"value":"1,50E+00","module":"C1","scenario":null},{"value":"2,47E+01","module":"C2","scenario":null},{"value":"0,00E+00","module":"C3","scenario":null},{"value":"6,19E+01","module":"C4","scenario":null},{"value":"-7,56E+02","module":"D","scenario":null},{"value":"6,05E+02","module":"A1A3","scenario":null}]},{"parameter":"IRP","unit":"kBq U235-eq","values":[{"value":"2,76E-01","module":"A1","scenario":null},{"value":"1,22E-01","module":"A2","scenario":null},{"value":"3,58E-01","module":"A3","scenario":null},{"value":"8,81E-02","module":"A4","scenario":null},{"value":"7,45E-02","module":"A5","scenario":null},{"value":"5,08E-02","module":"C1","scenario":null},{"value":"1,57E-01","module":"C2","scenario":null},{"value":"0,00E+00","module":"C3","scenario":null},{"value":"7,34E-02","module":"C4","scenario":null},{"value":"-1,13E+00","module":"D","scenario":null},{"value":"7,55E-01","module":"A1A3","scenario":null}]}],"resource_use":[{"parameter":"PERE","unit":"MJ","values":[{"value":"9,30E-01","module":"A1","scenario":null},{"value":"4,00E-01","module":"A2","scenario":null},{"value":"1,90E+02","module":"A3","scenario":null},{"value":"2,54E-01","module":"A4","scenario":null},{"value":"9,41E-02","module":"A5","scenario":null},{"value":"6,41E-02","module":"C1","scenario":null},{"value":"5,05E-01","module":"C2","scenario":null},{"value":"0,00E+00","module":"C3","scenario":null},{"value":"5,76E-01","module":"C4","scenario":null},{"value":"-1,47E+02","module":"D","scenario":null},{"value":"1,92E+02","module":"A1A3","scenario":null}]},{"parameter":"PERM","unit":"","values":[{"value":"0,00E+00","module":"A1","scenario":null},{"value":"0,00E+00","module":"A2","scenario":null},{"value":"0,00E+00","module":"A3","scenario":null},{"value":"0,00E+00","module":"A4","scenario":null},{"value":"0,00E+00","module":"A5","scenario":null},{"value":"0,00E+00","module":"C1","scenario":null},{"value":"0,00E+00","module":"C2","scenario":null},{"value":"0,00E+00","module":"C3","scenario":null},{"value":"0,00E+00","module":"C4","scenario":null},{"value":"0,00E+00","module":"D","scenario":null},{"value":"0,00E+00","module":"A1A3","scenario":null}]},{"parameter":"PERT","unit":"MJ","values":[{"value":"9,30E-01","module":"A1","scenario":null},{"value":"4,00E-01","module":"A2","scenario":null},{"value":"1,90E+02","module":"A3","scenario":null},{"value":"2,54E-01","module":"A4","scenario":null},{"value":"9,41E-02","module":"A5","scenario":null},{"value":"6,41E-02","module":"C1","scenario":null},{"value":"5,05E-01","module":"C2","scenario":null},{"value":"0,00E+00","module":"C3","scenario":null},{"value":"5,76E-01","module":"C4","scenario":null},{"value":"-1,47E+02","module":"D","scenario":null},{"value":"1,92E+02","module":"A1A3","scenario":null}]},{"parameter":"PENRE","unit":"MJ","values":[{"value":"6,07E+01","module":"A1","scenario":null},{"value":"2,80E+01","module":"A2","scenario":null},{"value":"1,85E+02","module":"A3","scenario":null},{"value":"2,02E+01","module":"A4","scenario":null},{"value":"1,74E+01","module":"A5","scenario":null},{"value":"1,18E+01","module":"C1","scenario":null},{"value":"3,58E+01","module":"C2","scenario":null},{"value":"0,00E+00","module":"C3","scenario":null},{"value":"1,61E+01","module":"C4","scenario":null},{"value":"-5,43E+02","module":"D","scenario":null},{"value":"2,74E+02","module":"A1A3","scenario":null}]},{"parameter":"PENRM","unit":"MJ","values":[{"value":"0,00E+00","module":"A1","scenario":null},{"value":"0,00E+00","module":"A2","scenario":null},{"value":"0,00E+00","module":"A3","scenario":null},{"value":"0,00E+00","module":"A4","scenario":null},{"value":"0,00E+00","module":"A5","scenario":null},{"value":"0,00E+00","module":"C1","scenario":null},{"value":"0,00E+00","module":"C2","scenario":null},{"value":"0,00E+00","module":"C3","scenario":null},{"value":"0,00E+00","module":"C4","scenario":null},{"value":"0,00E+00","module":"D","scenario":null},{"value":"0,00E+00","module":"A1A3","scenario":null}]},{"parameter":"PENRT","unit":"MJ","values":[{"value":"6,07E+01","module":"A1","scenario":null},{"value":"2,80E+01","module":"A2","scenario":null},{"value":"1,85E+02","module":"A3","scenario":null},{"value":"2,02E+01","module":"A4","scenario":null},{"value":"1,74E+01","module":"A5","scenario":null},{"value":"1,18E+01","module":"C1","scenario":null},{"value":"3,58E+01","module":"C2","scenario":null},{"value":"0,00E+00","module":"C3","scenario":null},{"value":"1,61E+01","module":"C4","scenario":null},{"value":"-5,43E+02","module":"D","scenario":null},{"value":"2,74E+02","module":"A1A3","scenario":null}]},{"parameter":"SM","unit":"kg","values":[{"value":"3,12E+01","module":"A1","scenario":null},{"value":"0,00E+00","module":"A2","scenario":null},{"value":"0,00E+00","module":"A3","scenario":null},{"value":"0,00E+00","module":"A4","scenario":null},{"value":"8,54E-03","module":"A5","scenario":null},{"value":"5,82E-03","module":"C1","scenario":null},{"value":"0,00E+00","module":"C2","scenario":null},{"value":"0,00E+00","module":"C3","scenario":null},{"value":"6,98E-03","module":"C4","scenario":null},{"value":"-8,02E-01","module":"D","scenario":null},{"value":"3,12E+01","module":"A1A3","scenario":null}]},{"parameter":"RSF","unit":"MJ","values":[{"value":"1,44E-02","module":"A1","scenario":null},{"value":"1,43E-02","module":"A2","scenario":null},{"value":"6,09E+02","module":"A3","scenario":null},{"value":"8,87E-03","module":"A4","scenario":null},{"value":"2,32E-03","module":"A5","scenario":null},{"value":"1,58E-03","module":"C1","scenario":null},{"value":"1,81E-02","module":"C2","scenario":null},{"value":"0,00E+00","module":"C3","scenario":null},{"value":"1,20E-02","module":"C4","scenario":null},{"value":"-3,88E+00","module":"D","scenario":null},{"value":"6,09E+02","module":"A1A3","scenario":null}]},{"parameter":"NRSF","unit":"MJ","values":[{"value":"1,31E-02","module":"A1","scenario":null},{"value":"5,12E-02","module":"A2","scenario":null},{"value":"1,16E-01","module":"A3","scenario":null},{"value":"2,97E-02","module":"A4","scenario":null},{"value":"3,41E-02","module":"A5","scenario":null},{"value":"2,32E-02","module":"C1","scenario":null},{"value":"6,46E-02","module":"C2","scenario":null},{"value":"0,00E+00","module":"C3","scenario":null},{"value":"2,58E-02","module":"C4","scenario":null},{"value":"-3,04E+00","module":"D","scenario":null},{"value":"1,80E-01","module":"A1A3","scenario":null}]},{"parameter":"FW","unit":"m3","values":[{"value":"2,90E-03","module":"A1","scenario":null},{"value":"2,99E-03","module":"A2","scenario":null},{"value":"2,11E-01","module":"A3","scenario":null},{"value":"2,29E-03","module":"A4","scenario":null},{"value":"8,95E-04","module":"A5","scenario":null},{"value":"6,10E-04","module":"C1","scenario":null},{"value":"3,77E-03","module":"C2","scenario":null},{"value":"0,00E+00","module":"C3","scenario":null},{"value":"1,98E-02","module":"C4","scenario":null},{"value":"-3,61E-01","module":"D","scenario":null},{"value":"2,17E-01","module":"A1A3","scenario":null}]}],"end_of_life_waste":[{"parameter":"HWD","unit":"kg","values":[{"value":"1,02E-03","module":"A1","scenario":null},{"value":"1,44E-03","module":"A2","scenario":null},{"value":"2,59E+00","module":"A3","scenario":null},{"value":"1,10E-03","module":"A4","scenario":null},{"value":"5,12E-04","module":"A5","scenario":null},{"value":"3,49E-04","module":"C1","scenario":null},{"value":"1,83E-03","module":"C2","scenario":null},{"value":"0,00E+00","module":"C3","scenario":null},{"value":"1,13E-03","module":"C4","scenario":null},{"value":"-5,98E-02","module":"D","scenario":null},{"value":"2,59E+00","module":"A1A3","scenario":null}]},{"parameter":"NHWD","unit":"kg","values":[{"value":"2,49E-02","module":"A1","scenario":null},{"value":"1,36E+00","module":"A2","scenario":null},{"value":"3,36E+00","module":"A3","scenario":null},{"value":"1,75E+00","module":"A4","scenario":null},{"value":"2,06E-02","module":"A5","scenario":null},{"value":"1,40E-02","module":"C1","scenario":null},{"value":"1,71E+00","module":"C2","scenario":null},{"value":"0,00E+00","module":"C3","scenario":null},{"value":"7,13E+01","module":"C4","scenario":null},{"value":"-3,77E+00","module":"D","scenario":null},{"value":"4,74E+00","module":"A1A3","scenario":null}]},{"parameter":"RWD","unit":"kg","values":[{"value":"4,40E-04","module":"A1","scenario":null},{"value":"1,90E-04","module":"A2","scenario":null},{"value":"3,50E-04","module":"A3","scenario":null},{"value":"1,38E-04","module":"A4","scenario":null},{"value":"1,21E-04","module":"A5","scenario":null},{"value":"8,22E-05","module":"C1","scenario":null},{"value":"2,44E-04","module":"C2","scenario":null},{"value":"0,00E+00","module":"C3","scenario":null},{"value":"1,05E-04","module":"C4","scenario":null},{"value":"-1,61E-03","module":"D","scenario":null},{"value":"9,80E-04","module":"A1A3","scenario":null}]}],"end_of_life_flow":[{"parameter":"CRU","unit":"kg","values":[{"value":"0,00E+00","module":"A1","scenario":null},{"value":"0,00E+00","module":"A2","scenario":null},{"value":"0,00E+00","module":"A3","scenario":null},{"value":"0,00E+00","module":"A4","scenario":null},{"value":"0,00E+00","module":"A5","scenario":null},{"value":"0,00E+00","module":"C1","scenario":null},{"value":"0,00E+00","module":"C2","scenario":null},{"value":"0,00E+00","module":"C3","scenario":null},{"value":"0,00E+00","module":"C4","scenario":null},{"value":"0,00E+00","module":"D","scenario":null},{"value":"0,00E+00","module":"A1A3","scenario":null}]},{"parameter":"MFR","unit":"kg","values":[{"value":"0,00E+00","module":"A1","scenario":null},{"value":"0,00E+00","module":"A2","scenario":null},{"value":"1,46E-01","module":"A3","scenario":null},{"value":"0,00E+00","module":"A4","scenario":null},{"value":"8,26E-03","module":"A5","scenario":null},{"value":"5,71E-03","module":"C1","scenario":null},{"value":"0,00E+00","module":"C2","scenario":null},{"value":"2,14E+02","module":"C3","scenario":null},{"value":"6,36E-03","module":"C4","scenario":null},{"value":"-6,51E-01","module":"D","scenario":null},{"value":"1,46E-01","module":"A1A3","scenario":null}]},{"parameter":"MER","unit":"kg","values":[{"value":"0,00E+00","module":"A1","scenario":null},{"value":"0,00E+00","module":"A2","scenario":null},{"value":"1,12E+01","module":"A3","scenario":null},{"value":"0,00E+00","module":"A4","scenario":null},{"value":"1,55E-04","module":"A5","scenario":null},{"value":"1,77E-05","module":"C1","scenario":null},{"value":"0,00E+00","module":"C2","scenario":null},{"value":"0,00E+00","module":"C3","scenario":null},{"value":"1,20E-04","module":"C4","scenario":null},{"value":"-3,90E-02","module":"D","scenario":null},{"value":"1,12E+01","module":"A1A3","scenario":null}]},{"parameter":"EEE","unit":"MJ","values":[{"value":"0,00E+00","module":"A1","scenario":null},{"value":"0,00E+00","module":"A2","scenario":null},{"value":"6,63E+00","module":"A3","scenario":null},{"value":"0,00E+00","module":"A4","scenario":null},{"value":"8,92E-05","module":"A5","scenario":null},{"value":"6,07E-05","module":"C1","scenario":null},{"value":"0,00E+00","module":"C2","scenario":null},{"value":"0,00E+00","module":"C3","scenario":null},{"value":"9,89E-03","module":"C4","scenario":null},{"value":"-8,49E-02","module":"D","scenario":null},{"value":"6,63E+00","module":"A1A3","scenario":null}]},{"parameter":"EET","unit":"MJ","values":[{"value":"0,00E+00","module":"A1","scenario":null},{"value":"0,00E+00","module":"A2","scenario":null},{"value":"1,00E+02","module":"A3","scenario":null},{"value":"0,00E+00","module":"A4","scenario":null},{"value":"1,35E-03","module":"A5","scenario":null},{"value":"9,19E-04","module":"C1","scenario":null},{"value":"0,00E+00","module":"C2","scenario":null},{"value":"0,00E+00","module":"C3","scenario":null},{"value":"1,50E-01","module":"C4","scenario":null},{"value":"-1,28E+00","module":"D","scenario":null},{"value":"1,00E+02","module":"A1A3","scenario":null}]}]}