{"product_name":"EXQ 5G2,5","epd_id":"NEPD-8753-8421","declared_unit":{"unit":"m","amount":1},"compliance":["EN 15804+A2","ISO 14025","ISO 21930"],"producer_name":"Amokabel AB","environmental_impact":[{"parameter":"GWP-total","unit":"kg CO2-eq","values":[{"value":"8,14E-01","module":"A1","scenario":null},{"value":"2,35E-02","module":"A2","scenario":null},{"value":"2,94E-03","module":"A3","scenario":null},{"value":"1,37E-02","module":"A4","scenario":null},{"value":"2,03E-02","module":"A5","scenario":null},{"value":"0,00E+00","module":"B1","scenario":null},{"value":"0,00E+00","module":"B2","scenario":null},{"value":"0,00E+00","module":"B3","scenario":null},{"value":"0,00E+00","module":"B4","scenario":null},{"value":"0,00E+00","module":"B5","scenario":null},{"value":"3,74E-01","module":"B6","scenario":null},{"value":"0,00E+00","module":"B7","scenario":null},{"value":"0,00E+00","module":"C1","scenario":null},{"value":"3,45E-03","module":"C2","scenario":null},{"value":"2,04E-01","module":"C3","scenario":null},{"value":"8,45E-03","module":"C4","scenario":null},{"value":"-1,17E-01","module":"D","scenario":null},{"value":"8,41E-01","module":"A1A3","scenario":null}]},{"parameter":"GWP-fossil","unit":"kg CO2-eq","values":[{"value":"8,11E-01","module":"A1","scenario":null},{"value":"2,35E-02","module":"A2","scenario":null},{"value":"2,80E-03","module":"A3","scenario":null},{"value":"1,37E-02","module":"A4","scenario":null},{"value":"1,03E-02","module":"A5","scenario":null},{"value":"0,00E+00","module":"B1","scenario":null},{"value":"0,00E+00","module":"B2","scenario":null},{"value":"0,00E+00","module":"B3","scenario":null},{"value":"0,00E+00","module":"B4","scenario":null},{"value":"0,00E+00","module":"B5","scenario":null},{"value":"3,45E-01","module":"B6","scenario":null},{"value":"0,00E+00","module":"B7","scenario":null},{"value":"0,00E+00","module":"C1","scenario":null},{"value":"3,44E-03","module":"C2","scenario":null},{"value":"2,04E-01","module":"C3","scenario":null},{"value":"8,45E-03","module":"C4","scenario":null},{"value":"-1,16E-01","module":"D","scenario":null},{"value":"8,37E-01","module":"A1A3","scenario":null}]},{"parameter":"GWP-biogenic","unit":"kg CO2-eq","values":[{"value":"3,14E-03","module":"A1","scenario":null},{"value":"9,11E-06","module":"A2","scenario":null},{"value":"5,76E-05","module":"A3","scenario":null},{"value":"5,67E-06","module":"A4","scenario":null},{"value":"1,00E-02","module":"A5","scenario":null},{"value":"0,00E+00","module":"B1","scenario":null},{"value":"0,00E+00","module":"B2","scenario":null},{"value":"0,00E+00","module":"B3","scenario":null},{"value":"0,00E+00","module":"B4","scenario":null},{"value":"0,00E+00","module":"B5","scenario":null},{"value":"7,01E-03","module":"B6","scenario":null},{"value":"0,00E+00","module":"B7","scenario":null},{"value":"0,00E+00","module":"C1","scenario":null},{"value":"1,43E-06","module":"C2","scenario":null},{"value":"1,65E-06","module":"C3","scenario":null},{"value":"7,57E-07","module":"C4","scenario":null},{"value":"-5,07E-04","module":"D","scenario":null},{"value":"3,20E-03","module":"A1A3","scenario":null}]},{"parameter":"GWP-luluc","unit":"kg CO2-eq","values":[{"value":"7,02E-04","module":"A1","scenario":null},{"value":"9,42E-06","module":"A2","scenario":null},{"value":"8,16E-05","module":"A3","scenario":null},{"value":"4,87E-06","module":"A4","scenario":null},{"value":"7,04E-06","module":"A5","scenario":null},{"value":"0,00E+00","module":"B1","scenario":null},{"value":"0,00E+00","module":"B2","scenario":null},{"value":"0,00E+00","module":"B3","scenario":null},{"value":"0,00E+00","module":"B4","scenario":null},{"value":"0,00E+00","module":"B5","scenario":null},{"value":"2,24E-02","module":"B6","scenario":null},{"value":"0,00E+00","module":"B7","scenario":null},{"value":"0,00E+00","module":"C1","scenario":null},{"value":"1,23E-06","module":"C2","scenario":null},{"value":"2,42E-07","module":"C3","scenario":null},{"value":"4,07E-07","module":"C4","scenario":null},{"value":"-5,05E-04","module":"D","scenario":null},{"value":"7,93E-04","module":"A1A3","scenario":null}]},{"parameter":"ODP","unit":"kg CFC11-eq","values":[{"value":"5,21E-08","module":"A1","scenario":null},{"value":"5,22E-09","module":"A2","scenario":null},{"value":"7,01E-10","module":"A3","scenario":null},{"value":"3,10E-09","module":"A4","scenario":null},{"value":"5,65E-10","module":"A5","scenario":null},{"value":"0,00E+00","module":"B1","scenario":null},{"value":"0,00E+00","module":"B2","scenario":null},{"value":"0,00E+00","module":"B3","scenario":null},{"value":"0,00E+00","module":"B4","scenario":null},{"value":"0,00E+00","module":"B5","scenario":null},{"value":"1,69E-07","module":"B6","scenario":null},{"value":"0,00E+00","module":"B7","scenario":null},{"value":"0,00E+00","module":"C1","scenario":null},{"value":"7,80E-10","module":"C2","scenario":null},{"value":"1,56E-10","module":"C3","scenario":null},{"value":"3,95E-10","module":"C4","scenario":null},{"value":"-8,37E-04","module":"D","scenario":null},{"value":"5,80E-08","module":"A1A3","scenario":null}]},{"parameter":"AP","unit":"mol H+-eq","values":[{"value":"2,81E-02","module":"A1","scenario":null},{"value":"1,85E-04","module":"A2","scenario":null},{"value":"9,97E-06","module":"A3","scenario":null},{"value":"3,94E-05","module":"A4","scenario":null},{"value":"2,15E-04","module":"A5","scenario":null},{"value":"0,00E+00","module":"B1","scenario":null},{"value":"0,00E+00","module":"B2","scenario":null},{"value":"0,00E+00","module":"B3","scenario":null},{"value":"0,00E+00","module":"B4","scenario":null},{"value":"0,00E+00","module":"B5","scenario":null},{"value":"2,25E-03","module":"B6","scenario":null},{"value":"0,00E+00","module":"B7","scenario":null},{"value":"0,00E+00","module":"C1","scenario":null},{"value":"9,90E-06","module":"C2","scenario":null},{"value":"2,55E-05","module":"C3","scenario":null},{"value":"1,04E-05","module":"C4","scenario":null},{"value":"-1,76E-02","module":"D","scenario":null},{"value":"2,83E-02","module":"A1A3","scenario":null}]},{"parameter":"POCP","unit":"kg NMVOC-eq","values":[{"value":"7,55E-03","module":"A1","scenario":null},{"value":"1,40E-04","module":"A2","scenario":null},{"value":"6,04E-06","module":"A3","scenario":null},{"value":"3,34E-05","module":"A4","scenario":null},{"value":"6,41E-05","module":"A5","scenario":null},{"value":"0,00E+00","module":"B1","scenario":null},{"value":"0,00E+00","module":"B2","scenario":null},{"value":"0,00E+00","module":"B3","scenario":null},{"value":"0,00E+00","module":"B4","scenario":null},{"value":"0,00E+00","module":"B5","scenario":null},{"value":"1,15E-03","module":"B6","scenario":null},{"value":"0,00E+00","module":"B7","scenario":null},{"value":"0,00E+00","module":"C1","scenario":null},{"value":"8,39E-06","module":"C2","scenario":null},{"value":"3,17E-05","module":"C3","scenario":null},{"value":"1,34E-05","module":"C4","scenario":null},{"value":"-3,11E-03","module":"D","scenario":null},{"value":"7,70E-03","module":"A1A3","scenario":null}]},{"parameter":"ADPE","unit":"kg Sb-eq","values":[{"value":"2,43E-04","module":"A1","scenario":null},{"value":"5,67E-07","module":"A2","scenario":null},{"value":"6,02E-08","module":"A3","scenario":null},{"value":"3,78E-07","module":"A4","scenario":null},{"value":"1,81E-06","module":"A5","scenario":null},{"value":"0,00E+00","module":"B1","scenario":null},{"value":"0,00E+00","module":"B2","scenario":null},{"value":"0,00E+00","module":"B3","scenario":null},{"value":"0,00E+00","module":"B4","scenario":null},{"value":"0,00E+00","module":"B5","scenario":null},{"value":"1,38E-05","module":"B6","scenario":null},{"value":"0,00E+00","module":"B7","scenario":null},{"value":"0,00E+00","module":"C1","scenario":null},{"value":"9,51E-08","module":"C2","scenario":null},{"value":"7,13E-09","module":"C3","scenario":null},{"value":"1,04E-08","module":"C4","scenario":null},{"value":"-9,80E-05","module":"D","scenario":null},{"value":"2,44E-04","module":"A1A3","scenario":null}]},{"parameter":"ADPF","unit":"MJ","values":[{"value":"1,71E+01","module":"A1","scenario":null},{"value":"3,46E-01","module":"A2","scenario":null},{"value":"1,53E-01","module":"A3","scenario":null},{"value":"2,07E-01","module":"A4","scenario":null},{"value":"1,79E-01","module":"A5","scenario":null},{"value":"0,00E+00","module":"B1","scenario":null},{"value":"0,00E+00","module":"B2","scenario":null},{"value":"0,00E+00","module":"B3","scenario":null},{"value":"0,00E+00","module":"B4","scenario":null},{"value":"0,00E+00","module":"B5","scenario":null},{"value":"4,04E+01","module":"B6","scenario":null},{"value":"0,00E+00","module":"B7","scenario":null},{"value":"0,00E+00","module":"C1","scenario":null},{"value":"5,21E-02","module":"C2","scenario":null},{"value":"1,33E-02","module":"C3","scenario":null},{"value":"3,07E-02","module":"C4","scenario":null},{"value":"-1,09E+00","module":"D","scenario":null},{"value":"1,76E+01","module":"A1A3","scenario":null}]},{"parameter":"WDP","unit":"m3 world-eq. Deprived","values":[{"value":"5,51E+01","module":"A1","scenario":null},{"value":"2,96E-01","module":"A2","scenario":null},{"value":"1,49E+01","module":"A3","scenario":null},{"value":"2,00E-01","module":"A4","scenario":null},{"value":"6,92E-01","module":"A5","scenario":null},{"value":"0,00E+00","module":"B1","scenario":null},{"value":"0,00E+00","module":"B2","scenario":null},{"value":"0,00E+00","module":"B3","scenario":null},{"value":"0,00E+00","module":"B4","scenario":null},{"value":"0,00E+00","module":"B5","scenario":null},{"value":"4,10E+03","module":"B6","scenario":null},{"value":"0,00E+00","module":"B7","scenario":null},{"value":"0,00E+00","module":"C1","scenario":null},{"value":"5,04E-02","module":"C2","scenario":null},{"value":"3,02E-02","module":"C3","scenario":null},{"value":"5,07E-01","module":"C4","scenario":null},{"value":"3,65E+00","module":"D","scenario":null},{"value":"7,03E+01","module":"A1A3","scenario":null}]},{"parameter":"EP-freshwater","unit":"kg P-eq","values":[{"value":"2,28E-04","module":"A1","scenario":null},{"value":"1,71E-07","module":"A2","scenario":null},{"value":"8,83E-08","module":"A3","scenario":null},{"value":"1,09E-07","module":"A4","scenario":null},{"value":"1,70E-06","module":"A5","scenario":null},{"value":"0,00E+00","module":"B1","scenario":null},{"value":"0,00E+00","module":"B2","scenario":null},{"value":"0,00E+00","module":"B3","scenario":null},{"value":"0,00E+00","module":"B4","scenario":null},{"value":"0,00E+00","module":"B5","scenario":null},{"value":"2,33E-05","module":"B6","scenario":null},{"value":"0,00E+00","module":"B7","scenario":null},{"value":"0,00E+00","module":"C1","scenario":null},{"value":"2,75E-08","module":"C2","scenario":null},{"value":"1,56E-08","module":"C3","scenario":null},{"value":"1,97E-08","module":"C4","scenario":null},{"value":"-1,19E-04","module":"D","scenario":null},{"value":"2,28E-04","module":"A1A3","scenario":null}]},{"parameter":"EP-marine","unit":"kg N-eq","values":[{"value":"1,91E-03","module":"A1","scenario":null},{"value":"4,34E-05","module":"A2","scenario":null},{"value":"2,03E-06","module":"A3","scenario":null},{"value":"7,79E-06","module":"A4","scenario":null},{"value":"1,64E-05","module":"A5","scenario":null},{"value":"0,00E+00","module":"B1","scenario":null},{"value":"0,00E+00","module":"B2","scenario":null},{"value":"0,00E+00","module":"B3","scenario":null},{"value":"0,00E+00","module":"B4","scenario":null},{"value":"0,00E+00","module":"B5","scenario":null},{"value":"3,83E-04","module":"B6","scenario":null},{"value":"0,00E+00","module":"B7","scenario":null},{"value":"0,00E+00","module":"C1","scenario":null},{"value":"1,96E-06","module":"C2","scenario":null},{"value":"1,22E-05","module":"C3","scenario":null},{"value":"1,17E-05","module":"C4","scenario":null},{"value":"-7,49E-04","module":"D","scenario":null},{"value":"1,96E-03","module":"A1A3","scenario":null}]},{"parameter":"EP-terrestrial","unit":"mol N-eq.","values":[{"value":"2,77E-02","module":"A1","scenario":null},{"value":"4,83E-04","module":"A2","scenario":null},{"value":"2,47E-05","module":"A3","scenario":null},{"value":"8,71E-05","module":"A4","scenario":null},{"value":"2,27E-04","module":"A5","scenario":null},{"value":"0,00E+00","module":"B1","scenario":null},{"value":"0,00E+00","module":"B2","scenario":null},{"value":"0,00E+00","module":"B3","scenario":null},{"value":"0,00E+00","module":"B4","scenario":null},{"value":"0,00E+00","module":"B5","scenario":null},{"value":"5,04E-03","module":"B6","scenario":null},{"value":"0,00E+00","module":"B7","scenario":null},{"value":"0,00E+00","module":"C1","scenario":null},{"value":"2,19E-05","module":"C2","scenario":null},{"value":"1,32E-04","module":"C3","scenario":null},{"value":"4,15E-05","module":"C4","scenario":null},{"value":"-1,15E-02","module":"D","scenario":null},{"value":"2,82E-02","module":"A1A3","scenario":null}]},{"parameter":"GWP-IOBC","unit":"kg CO2-eq","values":[{"value":"8,14E-01","module":"A1","scenario":null},{"value":"2,35E-02","module":"A2","scenario":null},{"value":"2,94E-03","module":"A3","scenario":null},{"value":"1,37E-02","module":"A4","scenario":null},{"value":"1,03E-02","module":"A5","scenario":null},{"value":"0,00E+00","module":"B1","scenario":null},{"value":"0,00E+00","module":"B2","scenario":null},{"value":"0,00E+00","module":"B3","scenario":null},{"value":"0,00E+00","module":"B4","scenario":null},{"value":"0,00E+00","module":"B5","scenario":null},{"value":"3,74E-01","module":"B6","scenario":null},{"value":"0,00E+00","module":"B7","scenario":null},{"value":"0,00E+00","module":"C1","scenario":null},{"value":"3,45E-03","module":"C2","scenario":null},{"value":"2,04E-01","module":"C3","scenario":null},{"value":"8,58E-03","module":"C4","scenario":null},{"value":"-6,11E-02","module":"D","scenario":null},{"value":"8,40E-01","module":"A1A3","scenario":null}]}],"additional_environmental_impact":[{"parameter":"PM","unit":"Disease incidence","values":[{"value":"8,01E-08","module":"A1","scenario":null},{"value":"1,30E-09","module":"A2","scenario":null},{"value":"8,60E-11","module":"A3","scenario":null},{"value":"8,38E-10","module":"A4","scenario":null},{"value":"6,73E-10","module":"A5","scenario":null},{"value":"0,00E+00","module":"B1","scenario":null},{"value":"0,00E+00","module":"B2","scenario":null},{"value":"0,00E+00","module":"B3","scenario":null},{"value":"0,00E+00","module":"B4","scenario":null},{"value":"0,00E+00","module":"B5","scenario":null},{"value":"1,62E-08","module":"B6","scenario":null},{"value":"0,00E+00","module":"B7","scenario":null},{"value":"0,00E+00","module":"C1","scenario":null},{"value":"2,11E-10","module":"C2","scenario":null},{"value":"1,00E-10","module":"C3","scenario":null},{"value":"1,94E-10","module":"C4","scenario":null},{"value":"-4,07E-08","module":"D","scenario":null},{"value":"8,15E-08","module":"A1A3","scenario":null}]},{"parameter":"ETP-fw","unit":"CTUe","values":[{"value":"3,25E+02","module":"A1","scenario":null},{"value":"2,48E-01","module":"A2","scenario":null},{"value":"8,46E-02","module":"A3","scenario":null},{"value":"1,53E-01","module":"A4","scenario":null},{"value":"2,59E+00","module":"A5","scenario":null},{"value":"0,00E+00","module":"B1","scenario":null},{"value":"0,00E+00","module":"B2","scenario":null},{"value":"0,00E+00","module":"B3","scenario":null},{"value":"0,00E+00","module":"B4","scenario":null},{"value":"0,00E+00","module":"B5","scenario":null},{"value":"2,13E+01","module":"B6","scenario":null},{"value":"0,00E+00","module":"B7","scenario":null},{"value":"0,00E+00","module":"C1","scenario":null},{"value":"3,86E-02","module":"C2","scenario":null},{"value":"3,98E-02","module":"C3","scenario":null},{"value":"2,62E+01","module":"C4","scenario":null},{"value":"-1,62E+02","module":"D","scenario":null},{"value":"3,25E+02","module":"A1A3","scenario":null}]},{"parameter":"HTP-c","unit":"CTUh","values":[{"value":"5,77E-09","module":"A1","scenario":null},{"value":"0,00E+00","module":"A2","scenario":null},{"value":"2,00E-12","module":"A3","scenario":null},{"value":"0,00E+00","module":"A4","scenario":null},{"value":"4,30E-11","module":"A5","scenario":null},{"value":"0,00E+00","module":"B1","scenario":null},{"value":"0,00E+00","module":"B2","scenario":null},{"value":"0,00E+00","module":"B3","scenario":null},{"value":"0,00E+00","module":"B4","scenario":null},{"value":"0,00E+00","module":"B5","scenario":null},{"value":"6,13E-10","module":"B6","scenario":null},{"value":"0,00E+00","module":"B7","scenario":null},{"value":"0,00E+00","module":"C1","scenario":null},{"value":"0,00E+00","module":"C2","scenario":null},{"value":"5,00E-12","module":"C3","scenario":null},{"value":"1,00E-12","module":"C4","scenario":null},{"value":"-2,28E-09","module":"D","scenario":null},{"value":"5,77E-09","module":"A1A3","scenario":null}]},{"parameter":"HTP-nc","unit":"CTUh","values":[{"value":"4,38E-07","module":"A1","scenario":null},{"value":"2,76E-10","module":"A2","scenario":null},{"value":"6,30E-11","module":"A3","scenario":null},{"value":"1,68E-10","module":"A4","scenario":null},{"value":"3,24E-09","module":"A5","scenario":null},{"value":"0,00E+00","module":"B1","scenario":null},{"value":"0,00E+00","module":"B2","scenario":null},{"value":"0,00E+00","module":"B3","scenario":null},{"value":"0,00E+00","module":"B4","scenario":null},{"value":"0,00E+00","module":"B5","scenario":null},{"value":"1,48E-08","module":"B6","scenario":null},{"value":"0,00E+00","module":"B7","scenario":null},{"value":"0,00E+00","module":"C1","scenario":null},{"value":"4,20E-11","module":"C2","scenario":null},{"value":"1,71E-10","module":"C3","scenario":null},{"value":"3,60E-11","module":"C4","scenario":null},{"value":"-1,95E-07","module":"D","scenario":null},{"value":"4,39E-07","module":"A1A3","scenario":null}]},{"parameter":"SQP","unit":"-","values":[{"value":"6,74E+00","module":"A1","scenario":null},{"value":"2,13E-01","module":"A2","scenario":null},{"value":"6,90E-02","module":"A3","scenario":null},{"value":"1,45E-01","module":"A4","scenario":null},{"value":"6,19E-02","module":"A5","scenario":null},{"value":"0,00E+00","module":"B1","scenario":null},{"value":"0,00E+00","module":"B2","scenario":null},{"value":"0,00E+00","module":"B3","scenario":null},{"value":"0,00E+00","module":"B4","scenario":null},{"value":"0,00E+00","module":"B5","scenario":null},{"value":"1,79E+01","module":"B6","scenario":null},{"value":"0,00E+00","module":"B7","scenario":null},{"value":"0,00E+00","module":"C1","scenario":null},{"value":"3,64E-02","module":"C2","scenario":null},{"value":"1,62E-03","module":"C3","scenario":null},{"value":"8,62E-02","module":"C4","scenario":null},{"value":"-3,14E+00","module":"D","scenario":null},{"value":"7,02E+00","module":"A1A3","scenario":null}]},{"parameter":"IRP","unit":"kBq U235-eq","values":[{"value":"4,46E-02","module":"A1","scenario":null},{"value":"1,51E-03","module":"A2","scenario":null},{"value":"5,07E-03","module":"A3","scenario":null},{"value":"9,05E-04","module":"A4","scenario":null},{"value":"4,75E-04","module":"A5","scenario":null},{"value":"0,00E+00","module":"B1","scenario":null},{"value":"0,00E+00","module":"B2","scenario":null},{"value":"0,00E+00","module":"B3","scenario":null},{"value":"0,00E+00","module":"B4","scenario":null},{"value":"0,00E+00","module":"B5","scenario":null},{"value":"1,39E+00","module":"B6","scenario":null},{"value":"0,00E+00","module":"B7","scenario":null},{"value":"0,00E+00","module":"C1","scenario":null},{"value":"2,28E-04","module":"C2","scenario":null},{"value":"2,25E-05","module":"C3","scenario":null},{"value":"1,74E-04","module":"C4","scenario":null},{"value":"-2,20E-03","module":"D","scenario":null},{"value":"5,12E-02","module":"A1A3","scenario":null}]}],"resource_use":[{"parameter":"PERE","unit":"MJ","values":[{"value":"1,94E+00","module":"A1","scenario":null},{"value":"4,55E-03","module":"A2","scenario":null},{"value":"7,08E-02","module":"A3","scenario":null},{"value":"2,96E-03","module":"A4","scenario":null},{"value":"1,67E-02","module":"A5","scenario":null},{"value":"0,00E+00","module":"B1","scenario":null},{"value":"0,00E+00","module":"B2","scenario":null},{"value":"0,00E+00","module":"B3","scenario":null},{"value":"0,00E+00","module":"B4","scenario":null},{"value":"0,00E+00","module":"B5","scenario":null},{"value":"1,94E+01","module":"B6","scenario":null},{"value":"0,00E+00","module":"B7","scenario":null},{"value":"0,00E+00","module":"C1","scenario":null},{"value":"7,45E-04","module":"C2","scenario":null},{"value":"3,92E-04","module":"C3","scenario":null},{"value":"2,75E-03","module":"C4","scenario":null},{"value":"-1,39E+00","module":"D","scenario":null},{"value":"2,01E+00","module":"A1A3","scenario":null}]},{"parameter":"PERM","unit":"","values":[{"value":"9,25E-02","module":"A1","scenario":null},{"value":"0,00E+00","module":"A2","scenario":null},{"value":"0,00E+00","module":"A3","scenario":null},{"value":"0,00E+00","module":"A4","scenario":null},{"value":"-9,07E-02","module":"A5","scenario":null},{"value":"0,00E+00","module":"B1","scenario":null},{"value":"0,00E+00","module":"B2","scenario":null},{"value":"0,00E+00","module":"B3","scenario":null},{"value":"0,00E+00","module":"B4","scenario":null},{"value":"0,00E+00","module":"B5","scenario":null},{"value":"0,00E+00","module":"B6","scenario":null},{"value":"0,00E+00","module":"B7","scenario":null},{"value":"0,00E+00","module":"C1","scenario":null},{"value":"0,00E+00","module":"C2","scenario":null},{"value":"0,00E+00","module":"C3","scenario":null},{"value":"0,00E+00","module":"C4","scenario":null},{"value":"0,00E+00","module":"D","scenario":null},{"value":"9,25E-02","module":"A1A3","scenario":null}]},{"parameter":"PERT","unit":"MJ","values":[{"value":"2,03E+00","module":"A1","scenario":null},{"value":"4,55E-03","module":"A2","scenario":null},{"value":"7,08E-02","module":"A3","scenario":null},{"value":"2,96E-03","module":"A4","scenario":null},{"value":"-7,40E-02","module":"A5","scenario":null},{"value":"0,00E+00","module":"B1","scenario":null},{"value":"0,00E+00","module":"B2","scenario":null},{"value":"0,00E+00","module":"B3","scenario":null},{"value":"0,00E+00","module":"B4","scenario":null},{"value":"0,00E+00","module":"B5","scenario":null},{"value":"1,94E+01","module":"B6","scenario":null},{"value":"0,00E+00","module":"B7","scenario":null},{"value":"0,00E+00","module":"C1","scenario":null},{"value":"7,45E-04","module":"C2","scenario":null},{"value":"3,92E-04","module":"C3","scenario":null},{"value":"2,75E-03","module":"C4","scenario":null},{"value":"-1,39E+00","module":"D","scenario":null},{"value":"2,11E+00","module":"A1A3","scenario":null}]},{"parameter":"PENRE","unit":"MJ","values":[{"value":"1,15E+01","module":"A1","scenario":null},{"value":"3,46E-01","module":"A2","scenario":null},{"value":"1,53E-01","module":"A3","scenario":null},{"value":"2,07E-01","module":"A4","scenario":null},{"value":"1,15E-01","module":"A5","scenario":null},{"value":"0,00E+00","module":"B1","scenario":null},{"value":"0,00E+00","module":"B2","scenario":null},{"value":"0,00E+00","module":"B3","scenario":null},{"value":"0,00E+00","module":"B4","scenario":null},{"value":"0,00E+00","module":"B5","scenario":null},{"value":"4,05E+01","module":"B6","scenario":null},{"value":"0,00E+00","module":"B7","scenario":null},{"value":"0,00E+00","module":"C1","scenario":null},{"value":"5,21E-02","module":"C2","scenario":null},{"value":"1,33E-02","module":"C3","scenario":null},{"value":"3,07E-02","module":"C4","scenario":null},{"value":"-1,09E+00","module":"D","scenario":null},{"value":"1,20E+01","module":"A1A3","scenario":null}]},{"parameter":"PENRM","unit":"MJ","values":[{"value":"5,87E+00","module":"A1","scenario":null},{"value":"0,00E+00","module":"A2","scenario":null},{"value":"0,00E+00","module":"A3","scenario":null},{"value":"0,00E+00","module":"A4","scenario":null},{"value":"-1,95E-02","module":"A5","scenario":null},{"value":"0,00E+00","module":"B1","scenario":null},{"value":"0,00E+00","module":"B2","scenario":null},{"value":"0,00E+00","module":"B3","scenario":null},{"value":"0,00E+00","module":"B4","scenario":null},{"value":"0,00E+00","module":"B5","scenario":null},{"value":"0,00E+00","module":"B6","scenario":null},{"value":"0,00E+00","module":"B7","scenario":null},{"value":"0,00E+00","module":"C1","scenario":null},{"value":"0,00E+00","module":"C2","scenario":null},{"value":"-5,74E+00","module":"C3","scenario":null},{"value":"0,00E+00","module":"C4","scenario":null},{"value":"0,00E+00","module":"D","scenario":null},{"value":"5,87E+00","module":"A1A3","scenario":null}]},{"parameter":"PENRT","unit":"MJ","values":[{"value":"1,74E+01","module":"A1","scenario":null},{"value":"3,46E-01","module":"A2","scenario":null},{"value":"1,53E-01","module":"A3","scenario":null},{"value":"2,07E-01","module":"A4","scenario":null},{"value":"9,50E-02","module":"A5","scenario":null},{"value":"0,00E+00","module":"B1","scenario":null},{"value":"0,00E+00","module":"B2","scenario":null},{"value":"0,00E+00","module":"B3","scenario":null},{"value":"0,00E+00","module":"B4","scenario":null},{"value":"0,00E+00","module":"B5","scenario":null},{"value":"4,05E+01","module":"B6","scenario":null},{"value":"0,00E+00","module":"B7","scenario":null},{"value":"0,00E+00","module":"C1","scenario":null},{"value":"5,21E-02","module":"C2","scenario":null},{"value":"-5,72E+00","module":"C3","scenario":null},{"value":"3,07E-02","module":"C4","scenario":null},{"value":"-1,09E+00","module":"D","scenario":null},{"value":"1,79E+01","module":"A1A3","scenario":null}]},{"parameter":"SM","unit":"kg","values":[{"value":"2,03E-02","module":"A1","scenario":null},{"value":"0,00E+00","module":"A2","scenario":null},{"value":"4,01E-07","module":"A3","scenario":null},{"value":"0,00E+00","module":"A4","scenario":null},{"value":"1,49E-04","module":"A5","scenario":null},{"value":"0,00E+00","module":"B1","scenario":null},{"value":"0,00E+00","module":"B2","scenario":null},{"value":"0,00E+00","module":"B3","scenario":null},{"value":"0,00E+00","module":"B4","scenario":null},{"value":"0,00E+00","module":"B5","scenario":null},{"value":"0,00E+00","module":"B6","scenario":null},{"value":"0,00E+00","module":"B7","scenario":null},{"value":"0,00E+00","module":"C1","scenario":null},{"value":"0,00E+00","module":"C2","scenario":null},{"value":"0,00E+00","module":"C3","scenario":null},{"value":"0,00E+00","module":"C4","scenario":null},{"value":"3,04E-02","module":"D","scenario":null},{"value":"2,03E-02","module":"A1A3","scenario":null}]},{"parameter":"RSF","unit":"MJ","values":[{"value":"6,05E-02","module":"A1","scenario":null},{"value":"1,59E-04","module":"A2","scenario":null},{"value":"2,77E-04","module":"A3","scenario":null},{"value":"1,06E-04","module":"A4","scenario":null},{"value":"5,01E-04","module":"A5","scenario":null},{"value":"0,00E+00","module":"B1","scenario":null},{"value":"0,00E+00","module":"B2","scenario":null},{"value":"0,00E+00","module":"B3","scenario":null},{"value":"0,00E+00","module":"B4","scenario":null},{"value":"0,00E+00","module":"B5","scenario":null},{"value":"7,53E-02","module":"B6","scenario":null},{"value":"0,00E+00","module":"B7","scenario":null},{"value":"0,00E+00","module":"C1","scenario":null},{"value":"2,67E-05","module":"C2","scenario":null},{"value":"1,10E-05","module":"C3","scenario":null},{"value":"5,72E-05","module":"C4","scenario":null},{"value":"2,72E-03","module":"D","scenario":null},{"value":"6,10E-02","module":"A1A3","scenario":null}]},{"parameter":"NRSF","unit":"MJ","values":[{"value":"3,32E-03","module":"A1","scenario":null},{"value":"5,42E-04","module":"A2","scenario":null},{"value":"8,77E-04","module":"A3","scenario":null},{"value":"3,79E-04","module":"A4","scenario":null},{"value":"7,36E-05","module":"A5","scenario":null},{"value":"0,00E+00","module":"B1","scenario":null},{"value":"0,00E+00","module":"B2","scenario":null},{"value":"0,00E+00","module":"B3","scenario":null},{"value":"0,00E+00","module":"B4","scenario":null},{"value":"0,00E+00","module":"B5","scenario":null},{"value":"2,38E-01","module":"B6","scenario":null},{"value":"0,00E+00","module":"B7","scenario":null},{"value":"0,00E+00","module":"C1","scenario":null},{"value":"9,53E-05","module":"C2","scenario":null},{"value":"0,00E+00","module":"C3","scenario":null},{"value":"2,66E-04","module":"C4","scenario":null},{"value":"-5,39E-02","module":"D","scenario":null},{"value":"4,74E-03","module":"A1A3","scenario":null}]},{"parameter":"FW","unit":"m3","values":[{"value":"1,42E-02","module":"A1","scenario":null},{"value":"3,40E-05","module":"A2","scenario":null},{"value":"1,63E-04","module":"A3","scenario":null},{"value":"2,21E-05","module":"A4","scenario":null},{"value":"1,25E-04","module":"A5","scenario":null},{"value":"0,00E+00","module":"B1","scenario":null},{"value":"0,00E+00","module":"B2","scenario":null},{"value":"0,00E+00","module":"B3","scenario":null},{"value":"0,00E+00","module":"B4","scenario":null},{"value":"0,00E+00","module":"B5","scenario":null},{"value":"4,41E-02","module":"B6","scenario":null},{"value":"0,00E+00","module":"B7","scenario":null},{"value":"0,00E+00","module":"C1","scenario":null},{"value":"5,57E-06","module":"C2","scenario":null},{"value":"3,76E-05","module":"C3","scenario":null},{"value":"3,88E-05","module":"C4","scenario":null},{"value":"-3,77E-03","module":"D","scenario":null},{"value":"1,44E-02","module":"A1A3","scenario":null}]}],"end_of_life_waste":[{"parameter":"HWD","unit":"kg","values":[{"value":"8,37E-03","module":"A1","scenario":null},{"value":"1,73E-05","module":"A2","scenario":null},{"value":"8,06E-05","module":"A3","scenario":null},{"value":"1,07E-05","module":"A4","scenario":null},{"value":"9,83E-05","module":"A5","scenario":null},{"value":"0,00E+00","module":"B1","scenario":null},{"value":"0,00E+00","module":"B2","scenario":null},{"value":"0,00E+00","module":"B3","scenario":null},{"value":"0,00E+00","module":"B4","scenario":null},{"value":"0,00E+00","module":"B5","scenario":null},{"value":"2,12E-03","module":"B6","scenario":null},{"value":"0,00E+00","module":"B7","scenario":null},{"value":"0,00E+00","module":"C1","scenario":null},{"value":"2,69E-06","module":"C2","scenario":null},{"value":"0,00E+00","module":"C3","scenario":null},{"value":"3,60E-03","module":"C4","scenario":null},{"value":"-1,19E-03","module":"D","scenario":null},{"value":"8,47E-03","module":"A1A3","scenario":null}]},{"parameter":"NHWD","unit":"kg","values":[{"value":"2,35E-01","module":"A1","scenario":null},{"value":"1,45E-02","module":"A2","scenario":null},{"value":"2,39E-02","module":"A3","scenario":null},{"value":"1,01E-02","module":"A4","scenario":null},{"value":"1,06E-02","module":"A5","scenario":null},{"value":"0,00E+00","module":"B1","scenario":null},{"value":"0,00E+00","module":"B2","scenario":null},{"value":"0,00E+00","module":"B3","scenario":null},{"value":"0,00E+00","module":"B4","scenario":null},{"value":"0,00E+00","module":"B5","scenario":null},{"value":"1,34E-01","module":"B6","scenario":null},{"value":"0,00E+00","module":"B7","scenario":null},{"value":"0,00E+00","module":"C1","scenario":null},{"value":"2,53E-03","module":"C2","scenario":null},{"value":"0,00E+00","module":"C3","scenario":null},{"value":"1,12E-01","module":"C4","scenario":null},{"value":"-5,40E-02","module":"D","scenario":null},{"value":"2,73E-01","module":"A1A3","scenario":null}]},{"parameter":"RWD","unit":"kg","values":[{"value":"4,05E-05","module":"A1","scenario":null},{"value":"2,37E-06","module":"A2","scenario":null},{"value":"2,22E-06","module":"A3","scenario":null},{"value":"1,41E-06","module":"A4","scenario":null},{"value":"4,08E-07","module":"A5","scenario":null},{"value":"0,00E+00","module":"B1","scenario":null},{"value":"0,00E+00","module":"B2","scenario":null},{"value":"0,00E+00","module":"B3","scenario":null},{"value":"0,00E+00","module":"B4","scenario":null},{"value":"0,00E+00","module":"B5","scenario":null},{"value":"6,10E-04","module":"B6","scenario":null},{"value":"0,00E+00","module":"B7","scenario":null},{"value":"0,00E+00","module":"C1","scenario":null},{"value":"3,55E-07","module":"C2","scenario":null},{"value":"0,00E+00","module":"C3","scenario":null},{"value":"2,07E-07","module":"C4","scenario":null},{"value":"-1,90E-06","module":"D","scenario":null},{"value":"4,51E-05","module":"A1A3","scenario":null}]}],"end_of_life_flow":[{"parameter":"CRU","unit":"kg","values":[{"value":"0,00E+00","module":"A1","scenario":null},{"value":"0,00E+00","module":"A2","scenario":null},{"value":"0,00E+00","module":"A3","scenario":null},{"value":"0,00E+00","module":"A4","scenario":null},{"value":"0,00E+00","module":"A5","scenario":null},{"value":"0,00E+00","module":"B1","scenario":null},{"value":"0,00E+00","module":"B2","scenario":null},{"value":"0,00E+00","module":"B3","scenario":null},{"value":"0,00E+00","module":"B4","scenario":null},{"value":"0,00E+00","module":"B5","scenario":null},{"value":"0,00E+00","module":"B6","scenario":null},{"value":"0,00E+00","module":"B7","scenario":null},{"value":"0,00E+00","module":"C1","scenario":null},{"value":"0,00E+00","module":"C2","scenario":null},{"value":"0,00E+00","module":"C3","scenario":null},{"value":"0,00E+00","module":"C4","scenario":null},{"value":"0,00E+00","module":"D","scenario":null},{"value":"0,00E+00","module":"A1A3","scenario":null}]},{"parameter":"MFR","unit":"kg","values":[{"value":"0,00E+00","module":"A1","scenario":null},{"value":"0,00E+00","module":"A2","scenario":null},{"value":"2,49E-02","module":"A3","scenario":null},{"value":"0,00E+00","module":"A4","scenario":null},{"value":"9,77E-04","module":"A5","scenario":null},{"value":"0,00E+00","module":"B1","scenario":null},{"value":"0,00E+00","module":"B2","scenario":null},{"value":"0,00E+00","module":"B3","scenario":null},{"value":"0,00E+00","module":"B4","scenario":null},{"value":"0,00E+00","module":"B5","scenario":null},{"value":"0,00E+00","module":"B6","scenario":null},{"value":"0,00E+00","module":"B7","scenario":null},{"value":"0,00E+00","module":"C1","scenario":null},{"value":"0,00E+00","module":"C2","scenario":null},{"value":"6,35E-02","module":"C3","scenario":null},{"value":"6,06E-06","module":"C4","scenario":null},{"value":"-1,19E-03","module":"D","scenario":null},{"value":"2,49E-02","module":"A1A3","scenario":null}]},{"parameter":"MER","unit":"kg","values":[{"value":"0,00E+00","module":"A1","scenario":null},{"value":"0,00E+00","module":"A2","scenario":null},{"value":"6,18E-04","module":"A3","scenario":null},{"value":"0,00E+00","module":"A4","scenario":null},{"value":"7,45E-03","module":"A5","scenario":null},{"value":"0,00E+00","module":"B1","scenario":null},{"value":"0,00E+00","module":"B2","scenario":null},{"value":"0,00E+00","module":"B3","scenario":null},{"value":"0,00E+00","module":"B4","scenario":null},{"value":"0,00E+00","module":"B5","scenario":null},{"value":"0,00E+00","module":"B6","scenario":null},{"value":"0,00E+00","module":"B7","scenario":null},{"value":"0,00E+00","module":"C1","scenario":null},{"value":"0,00E+00","module":"C2","scenario":null},{"value":"6,75E-02","module":"C3","scenario":null},{"value":"1,48E-07","module":"C4","scenario":null},{"value":"-1,57E-04","module":"D","scenario":null},{"value":"6,18E-04","module":"A1A3","scenario":null}]},{"parameter":"EEE","unit":"MJ","values":[{"value":"0,00E+00","module":"A1","scenario":null},{"value":"0,00E+00","module":"A2","scenario":null},{"value":"8,39E-04","module":"A3","scenario":null},{"value":"0,00E+00","module":"A4","scenario":null},{"value":"6,15E-03","module":"A5","scenario":null},{"value":"0,00E+00","module":"B1","scenario":null},{"value":"0,00E+00","module":"B2","scenario":null},{"value":"0,00E+00","module":"B3","scenario":null},{"value":"0,00E+00","module":"B4","scenario":null},{"value":"0,00E+00","module":"B5","scenario":null},{"value":"0,00E+00","module":"B6","scenario":null},{"value":"0,00E+00","module":"B7","scenario":null},{"value":"0,00E+00","module":"C1","scenario":null},{"value":"0,00E+00","module":"C2","scenario":null},{"value":"1,31E-01","module":"C3","scenario":null},{"value":"9,61E-06","module":"C4","scenario":null},{"value":"-3,84E-04","module":"D","scenario":null},{"value":"8,39E-04","module":"A1A3","scenario":null}]},{"parameter":"EET","unit":"MJ","values":[{"value":"0,00E+00","module":"A1","scenario":null},{"value":"0,00E+00","module":"A2","scenario":null},{"value":"1,27E-02","module":"A3","scenario":null},{"value":"0,00E+00","module":"A4","scenario":null},{"value":"9,31E-02","module":"A5","scenario":null},{"value":"0,00E+00","module":"B1","scenario":null},{"value":"0,00E+00","module":"B2","scenario":null},{"value":"0,00E+00","module":"B3","scenario":null},{"value":"0,00E+00","module":"B4","scenario":null},{"value":"0,00E+00","module":"B5","scenario":null},{"value":"0,00E+00","module":"B6","scenario":null},{"value":"0,00E+00","module":"B7","scenario":null},{"value":"0,00E+00","module":"C1","scenario":null},{"value":"0,00E+00","module":"C2","scenario":null},{"value":"1,98E+00","module":"C3","scenario":null},{"value":"1,45E-04","module":"C4","scenario":null},{"value":"-5,82E-03","module":"D","scenario":null},{"value":"1,27E-02","module":"A1A3","scenario":null}]}]}