{"product_name":"SAVE VSR 500 ","epd_id":"NEPD-7295-6563","declared_unit":{"unit":"stk","amount":1},"compliance":["EN 15804+A2","ISO 14025","ISO 21930"],"producer_name":"UAB Systemair","environmental_impact":[{"parameter":"GWP-total","unit":"kg CO2-eq","values":[{"value":"4,56E+02","module":"A1-A3","scenario":null},{"value":"1,16E+01","module":"A4","scenario":null},{"value":"1,02E-01","module":"C1","scenario":null},{"value":"7,24E-01","module":"C2","scenario":null},{"value":"6,60E+00","module":"C3","scenario":null},{"value":"3,00E-01","module":"C4","scenario":null},{"value":"-2,73E+01","module":"D","scenario":null}]},{"parameter":"GWP-fossil","unit":"kg CO2-eq","values":[{"value":"4,52E+02","module":"A1-A3","scenario":null},{"value":"1,16E+01","module":"A4","scenario":null},{"value":"1,02E-01","module":"C1","scenario":null},{"value":"7,24E-01","module":"C2","scenario":null},{"value":"6,60E+00","module":"C3","scenario":null},{"value":"3,00E-01","module":"C4","scenario":null},{"value":"-2,71E+01","module":"D","scenario":null}]},{"parameter":"GWP-biogenic","unit":"kg CO2-eq","values":[{"value":"1,97E+00","module":"A1-A3","scenario":null},{"value":"4,96E-03","module":"A4","scenario":null},{"value":"1,92E-05","module":"C1","scenario":null},{"value":"2,99E-04","module":"C2","scenario":null},{"value":"2,57E-03","module":"C3","scenario":null},{"value":"1,76E-04","module":"C4","scenario":null},{"value":"-5,01E-02","module":"D","scenario":null}]},{"parameter":"GWP-luluc","unit":"kg CO2-eq","values":[{"value":"1,94E+00","module":"A1-A3","scenario":null},{"value":"3,53E-03","module":"A4","scenario":null},{"value":"8,07E-06","module":"C1","scenario":null},{"value":"2,58E-04","module":"C2","scenario":null},{"value":"2,36E-04","module":"C3","scenario":null},{"value":"4,38E-04","module":"C4","scenario":null},{"value":"-1,40E-01","module":"D","scenario":null}]},{"parameter":"ODP","unit":"kg CFC11-eq","values":[{"value":"4,07E-05","module":"A1-A3","scenario":null},{"value":"2,79E-06","module":"A4","scenario":null},{"value":"2,21E-08","module":"C1","scenario":null},{"value":"1,64E-07","module":"C2","scenario":null},{"value":"9,84E-08","module":"C3","scenario":null},{"value":"2,94E-08","module":"C4","scenario":null},{"value":"-1,31E-02","module":"D","scenario":null}]},{"parameter":"AP","unit":"mol H+-eq","values":[{"value":"4,21E+00","module":"A1-A3","scenario":null},{"value":"3,73E-02","module":"A4","scenario":null},{"value":"1,07E-03","module":"C1","scenario":null},{"value":"2,08E-03","module":"C2","scenario":null},{"value":"2,00E-03","module":"C3","scenario":null},{"value":"8,85E-04","module":"C4","scenario":null},{"value":"-4,87E-01","module":"D","scenario":null}]},{"parameter":"POCP","unit":"kg NMVOC-eq","values":[{"value":"1,88E+00","module":"A1-A3","scenario":null},{"value":"3,57E-02","module":"A4","scenario":null},{"value":"1,43E-03","module":"C1","scenario":null},{"value":"1,76E-03","module":"C2","scenario":null},{"value":"1,66E-03","module":"C3","scenario":null},{"value":"9,85E-04","module":"C4","scenario":null},{"value":"-1,74E-01","module":"D","scenario":null}]},{"parameter":"ADPE","unit":"kg Sb-eq","values":[{"value":"2,70E-01","module":"A1-A3","scenario":null},{"value":"2,06E-04","module":"A4","scenario":null},{"value":"1,57E-07","module":"C1","scenario":null},{"value":"2,00E-05","module":"C2","scenario":null},{"value":"4,15E-06","module":"C3","scenario":null},{"value":"1,67E-06","module":"C4","scenario":null},{"value":"-2,27E-03","module":"D","scenario":null}]},{"parameter":"ADPF","unit":"MJ","values":[{"value":"5,97E+03","module":"A1-A3","scenario":null},{"value":"1,88E+02","module":"A4","scenario":null},{"value":"1,41E+00","module":"C1","scenario":null},{"value":"1,09E+01","module":"C2","scenario":null},{"value":"3,83E+00","module":"C3","scenario":null},{"value":"2,48E+00","module":"C4","scenario":null},{"value":"-2,58E+02","module":"D","scenario":null}]},{"parameter":"WDP","unit":"m3 world-eq. Deprived","values":[{"value":"7,31E+04","module":"A1-A3","scenario":null},{"value":"1,44E+02","module":"A4","scenario":null},{"value":"2,99E-01","module":"C1","scenario":null},{"value":"1,06E+01","module":"C2","scenario":null},{"value":"1,86E+01","module":"C3","scenario":null},{"value":"1,27E+01","module":"C4","scenario":null},{"value":"-2,71E+03","module":"D","scenario":null}]},{"parameter":"EP-freshwater","unit":"kg P-eq","values":[{"value":"5,49E-02","module":"A1-A3","scenario":null},{"value":"9,21E-05","module":"A4","scenario":null},{"value":"3,73E-07","module":"C1","scenario":null},{"value":"5,78E-06","module":"C2","scenario":null},{"value":"1,76E-05","module":"C3","scenario":null},{"value":"3,41E-06","module":"C4","scenario":null},{"value":"-3,76E-03","module":"D","scenario":null}]},{"parameter":"EP-marine","unit":"kg N-eq","values":[{"value":"5,42E-01","module":"A1-A3","scenario":null},{"value":"8,16E-03","module":"A4","scenario":null},{"value":"4,73E-04","module":"C1","scenario":null},{"value":"4,11E-04","module":"C2","scenario":null},{"value":"5,93E-04","module":"C3","scenario":null},{"value":"4,23E-04","module":"C4","scenario":null},{"value":"-3,93E-02","module":"D","scenario":null}]},{"parameter":"EP-terrestrial","unit":"mol N-eq.","values":[{"value":"1,08E+01","module":"A1-A3","scenario":null},{"value":"9,10E-02","module":"A4","scenario":null},{"value":"5,19E-03","module":"C1","scenario":null},{"value":"4,60E-03","module":"C2","scenario":null},{"value":"6,41E-03","module":"C3","scenario":null},{"value":"3,02E-03","module":"C4","scenario":null},{"value":"-4,82E-01","module":"D","scenario":null}]},{"parameter":"GWP-IOBC","unit":"kg CO2-eq","values":[{"value":"4,58E+02","module":"A1-A3","scenario":null},{"value":"1,16E+01","module":"A4","scenario":null},{"value":"1,02E-01","module":"C1","scenario":null},{"value":"7,24E-01","module":"C2","scenario":null},{"value":"6,60E+00","module":"C3","scenario":null},{"value":"3,02E-01","module":"C4","scenario":null},{"value":"-3,50E+01","module":"D","scenario":null}]}],"additional_environmental_impact":[{"parameter":"PM","unit":"Disease incidence","values":[{"value":"3,73E-05","module":"A1-A3","scenario":null},{"value":"1,06E-06","module":"A4","scenario":null},{"value":"2,83E-08","module":"C1","scenario":null},{"value":"4,43E-08","module":"C2","scenario":null},{"value":"1,95E-08","module":"C3","scenario":null},{"value":"1,58E-08","module":"C4","scenario":null},{"value":"-2,77E-06","module":"D","scenario":null}]},{"parameter":"ETP-fw","unit":"CTUe","values":[{"value":"2,91E+04","module":"A1-A3","scenario":null},{"value":"1,37E+02","module":"A4","scenario":null},{"value":"7,70E-01","module":"C1","scenario":null},{"value":"8,11E+00","module":"C2","scenario":null},{"value":"4,47E+01","module":"C3","scenario":null},{"value":"3,24E+02","module":"C4","scenario":null},{"value":"-4,36E+03","module":"D","scenario":null}]},{"parameter":"HTP-c","unit":"CTUh","values":[{"value":"1,89E-06","module":"A1-A3","scenario":null},{"value":"0,00E+00","module":"A4","scenario":null},{"value":"0,00E+00","module":"C1","scenario":null},{"value":"0,00E+00","module":"C2","scenario":null},{"value":"8,51E-10","module":"C3","scenario":null},{"value":"3,15E-09","module":"C4","scenario":null},{"value":"-1,50E-07","module":"D","scenario":null}]},{"parameter":"HTP-nc","unit":"CTUh","values":[{"value":"3,42E-05","module":"A1-A3","scenario":null},{"value":"1,33E-07","module":"A4","scenario":null},{"value":"6,99E-10","module":"C1","scenario":null},{"value":"8,86E-09","module":"C2","scenario":null},{"value":"1,85E-08","module":"C3","scenario":null},{"value":"2,01E-07","module":"C4","scenario":null},{"value":"-2,19E-06","module":"D","scenario":null}]},{"parameter":"SQP","unit":"-","values":[{"value":"3,43E+03","module":"A1-A3","scenario":null},{"value":"2,16E+02","module":"A4","scenario":null},{"value":"1,79E-01","module":"C1","scenario":null},{"value":"7,65E+00","module":"C2","scenario":null},{"value":"1,39E+00","module":"C3","scenario":null},{"value":"7,26E+00","module":"C4","scenario":null},{"value":"-7,03E+01","module":"D","scenario":null}]},{"parameter":"IRP","unit":"kBq U235-eq","values":[{"value":"2,60E+01","module":"A1-A3","scenario":null},{"value":"8,22E-01","module":"A4","scenario":null},{"value":"6,04E-03","module":"C1","scenario":null},{"value":"4,78E-02","module":"C2","scenario":null},{"value":"1,67E-02","module":"C3","scenario":null},{"value":"9,86E-03","module":"C4","scenario":null},{"value":"-3,35E-01","module":"D","scenario":null}]}],"resource_use":[{"parameter":"PERE","unit":"MJ","values":[{"value":"1,08E+03","module":"A1-A3","scenario":null},{"value":"2,37E+00","module":"A4","scenario":null},{"value":"7,62E-03","module":"C1","scenario":null},{"value":"1,57E-01","module":"C2","scenario":null},{"value":"5,79E-01","module":"C3","scenario":null},{"value":"2,59E-01","module":"C4","scenario":null},{"value":"-6,59E+01","module":"D","scenario":null}]},{"parameter":"PERM","unit":"","values":[{"value":"0,00E+00","module":"A1-A3","scenario":null},{"value":"0,00E+00","module":"A4","scenario":null},{"value":"0,00E+00","module":"C1","scenario":null},{"value":"0,00E+00","module":"C2","scenario":null},{"value":"0,00E+00","module":"C3","scenario":null},{"value":"0,00E+00","module":"C4","scenario":null},{"value":"0,00E+00","module":"D","scenario":null}]},{"parameter":"PERT","unit":"MJ","values":[{"value":"1,08E+03","module":"A1-A3","scenario":null},{"value":"2,37E+00","module":"A4","scenario":null},{"value":"7,62E-03","module":"C1","scenario":null},{"value":"1,57E-01","module":"C2","scenario":null},{"value":"5,79E-01","module":"C3","scenario":null},{"value":"2,59E-01","module":"C4","scenario":null},{"value":"-6,59E+01","module":"D","scenario":null}]},{"parameter":"PENRE","unit":"MJ","values":[{"value":"5,86E+03","module":"A1-A3","scenario":null},{"value":"1,88E+02","module":"A4","scenario":null},{"value":"1,41E+00","module":"C1","scenario":null},{"value":"1,09E+01","module":"C2","scenario":null},{"value":"3,83E+00","module":"C3","scenario":null},{"value":"2,48E+00","module":"C4","scenario":null},{"value":"-2,58E+02","module":"D","scenario":null}]},{"parameter":"PENRM","unit":"MJ","values":[{"value":"1,14E+02","module":"A1-A3","scenario":null},{"value":"0,00E+00","module":"A4","scenario":null},{"value":"0,00E+00","module":"C1","scenario":null},{"value":"0,00E+00","module":"C2","scenario":null},{"value":"-9,21E+01","module":"C3","scenario":null},{"value":"0,00E+00","module":"C4","scenario":null},{"value":"0,00E+00","module":"D","scenario":null}]},{"parameter":"PENRT","unit":"MJ","values":[{"value":"5,98E+03","module":"A1-A3","scenario":null},{"value":"1,88E+02","module":"A4","scenario":null},{"value":"1,41E+00","module":"C1","scenario":null},{"value":"1,09E+01","module":"C2","scenario":null},{"value":"-8,83E+01","module":"C3","scenario":null},{"value":"2,48E+00","module":"C4","scenario":null},{"value":"-2,58E+02","module":"D","scenario":null}]},{"parameter":"SM","unit":"kg","values":[{"value":"4,69E+01","module":"A1-A3","scenario":null},{"value":"0,00E+00","module":"A4","scenario":null},{"value":"6,92E-04","module":"C1","scenario":null},{"value":"0,00E+00","module":"C2","scenario":null},{"value":"3,20E-05","module":"C3","scenario":null},{"value":"4,71E-03","module":"C4","scenario":null},{"value":"6,11E-01","module":"D","scenario":null}]},{"parameter":"RSF","unit":"MJ","values":[{"value":"1,44E+01","module":"A1-A3","scenario":null},{"value":"8,27E-02","module":"A4","scenario":null},{"value":"1,88E-04","module":"C1","scenario":null},{"value":"5,60E-03","module":"C2","scenario":null},{"value":"1,25E-02","module":"C3","scenario":null},{"value":"2,07E-03","module":"C4","scenario":null},{"value":"7,04E-01","module":"D","scenario":null}]},{"parameter":"NRSF","unit":"MJ","values":[{"value":"5,73E+00","module":"A1-A3","scenario":null},{"value":"2,77E-01","module":"A4","scenario":null},{"value":"2,76E-03","module":"C1","scenario":null},{"value":"2,00E-02","module":"C2","scenario":null},{"value":"-1,59E-04","module":"C3","scenario":null},{"value":"4,83E-02","module":"C4","scenario":null},{"value":"1,85E+01","module":"D","scenario":null}]},{"parameter":"FW","unit":"m3","values":[{"value":"7,05E+00","module":"A1-A3","scenario":null},{"value":"2,14E-02","module":"A4","scenario":null},{"value":"7,25E-05","module":"C1","scenario":null},{"value":"1,17E-03","module":"C2","scenario":null},{"value":"2,44E-02","module":"C3","scenario":null},{"value":"3,05E-03","module":"C4","scenario":null},{"value":"-2,73E-01","module":"D","scenario":null}]}],"end_of_life_waste":[{"parameter":"HWD","unit":"kg","values":[{"value":"2,89E+00","module":"A1-A3","scenario":null},{"value":"1,03E-02","module":"A4","scenario":null},{"value":"4,15E-05","module":"C1","scenario":null},{"value":"5,64E-04","module":"C2","scenario":null},{"value":"1,03E-03","module":"C3","scenario":null},{"value":"2,75E-01","module":"C4","scenario":null},{"value":"-9,14E-02","module":"D","scenario":null}]},{"parameter":"NHWD","unit":"kg","values":[{"value":"1,24E+02","module":"A1-A3","scenario":null},{"value":"1,63E+01","module":"A4","scenario":null},{"value":"1,67E-03","module":"C1","scenario":null},{"value":"5,32E-01","module":"C2","scenario":null},{"value":"4,14E-01","module":"C3","scenario":null},{"value":"1,04E+01","module":"C4","scenario":null},{"value":"-1,04E+01","module":"D","scenario":null}]},{"parameter":"RWD","unit":"kg","values":[{"value":"2,10E-02","module":"A1-A3","scenario":null},{"value":"1,28E-03","module":"A4","scenario":null},{"value":"9,79E-06","module":"C1","scenario":null},{"value":"7,45E-05","module":"C2","scenario":null},{"value":"9,64E-07","module":"C3","scenario":null},{"value":"5,00E-06","module":"C4","scenario":null},{"value":"-3,23E-04","module":"D","scenario":null}]}],"end_of_life_flow":[{"parameter":"CRU","unit":"kg","values":[{"value":"0,00E+00","module":"A1-A3","scenario":null},{"value":"0,00E+00","module":"A4","scenario":null},{"value":"0,00E+00","module":"C1","scenario":null},{"value":"0,00E+00","module":"C2","scenario":null},{"value":"0,00E+00","module":"C3","scenario":null},{"value":"0,00E+00","module":"C4","scenario":null},{"value":"0,00E+00","module":"D","scenario":null}]},{"parameter":"MFR","unit":"kg","values":[{"value":"2,06E+01","module":"A1-A3","scenario":null},{"value":"0,00E+00","module":"A4","scenario":null},{"value":"6,80E-04","module":"C1","scenario":null},{"value":"0,00E+00","module":"C2","scenario":null},{"value":"6,51E+01","module":"C3","scenario":null},{"value":"2,05E-04","module":"C4","scenario":null},{"value":"-2,39E-02","module":"D","scenario":null}]},{"parameter":"MER","unit":"kg","values":[{"value":"2,25E+00","module":"A1-A3","scenario":null},{"value":"0,00E+00","module":"A4","scenario":null},{"value":"2,11E-06","module":"C1","scenario":null},{"value":"0,00E+00","module":"C2","scenario":null},{"value":"1,71E+00","module":"C3","scenario":null},{"value":"4,22E-06","module":"C4","scenario":null},{"value":"-3,15E-03","module":"D","scenario":null}]},{"parameter":"EEE","unit":"MJ","values":[{"value":"1,49E+00","module":"A1-A3","scenario":null},{"value":"0,00E+00","module":"A4","scenario":null},{"value":"7,23E-06","module":"C1","scenario":null},{"value":"0,00E+00","module":"C2","scenario":null},{"value":"2,22E+00","module":"C3","scenario":null},{"value":"1,87E-04","module":"C4","scenario":null},{"value":"-7,71E-03","module":"D","scenario":null}]},{"parameter":"EET","unit":"MJ","values":[{"value":"2,26E+01","module":"A1-A3","scenario":null},{"value":"0,00E+00","module":"A4","scenario":null},{"value":"1,09E-04","module":"C1","scenario":null},{"value":"0,00E+00","module":"C2","scenario":null},{"value":"3,37E+01","module":"C3","scenario":null},{"value":"2,83E-03","module":"C4","scenario":null},{"value":"-1,17E-01","module":"D","scenario":null}]}]}