{"product_name":"FX65-P1519 0/100 AL 4500 HF C2.5 OP/PC","epd_id":"NEPD-5698-4996-EN","declared_unit":{"unit":"stk","amount":1},"compliance":["EN 15804+A2","ISO 14025","ISO 21930"],"producer_name":"Glamox AS","environmental_impact":[{"parameter":"GWP-total","unit":"kg CO2-eq","values":[{"value":"4,78E+01","module":"A1","scenario":null},{"value":"3,35E-01","module":"A2","scenario":null},{"value":"4,72E+00","module":"A3","scenario":null},{"value":"5,46E-01","module":"A4","scenario":null},{"value":"9,06E-01","module":"A5","scenario":null},{"value":"6,50E+02","module":"B6","scenario":null},{"value":"0,00E+00","module":"C1","scenario":null},{"value":"2,19E-01","module":"C2","scenario":null},{"value":"7,36E-01","module":"C3","scenario":null},{"value":"6,70E-02","module":"C4","scenario":null},{"value":"-1,25E+01","module":"D","scenario":null},{"value":"5,29E+01","module":"A1A3","scenario":null}]},{"parameter":"GWP-fossil","unit":"kg CO2-eq","values":[{"value":"4,80E+01","module":"A1","scenario":null},{"value":"3,34E-01","module":"A2","scenario":null},{"value":"4,67E+00","module":"A3","scenario":null},{"value":"5,45E-01","module":"A4","scenario":null},{"value":"1,38E-02","module":"A5","scenario":null},{"value":"6,44E+02","module":"B6","scenario":null},{"value":"0,00E+00","module":"C1","scenario":null},{"value":"2,19E-01","module":"C2","scenario":null},{"value":"7,35E-01","module":"C3","scenario":null},{"value":"6,67E-02","module":"C4","scenario":null},{"value":"-1,23E+01","module":"D","scenario":null},{"value":"5,30E+01","module":"A1A3","scenario":null}]},{"parameter":"GWP-biogenic","unit":"kg CO2-eq","values":[{"value":"-6,16E-01","module":"A1","scenario":null},{"value":"1,36E-04","module":"A2","scenario":null},{"value":"4,99E-02","module":"A3","scenario":null},{"value":"2,22E-04","module":"A4","scenario":null},{"value":"8,92E-01","module":"A5","scenario":null},{"value":"4,53E+00","module":"B6","scenario":null},{"value":"0,00E+00","module":"C1","scenario":null},{"value":"8,92E-05","module":"C2","scenario":null},{"value":"5,66E-04","module":"C3","scenario":null},{"value":"2,52E-05","module":"C4","scenario":null},{"value":"-5,47E-02","module":"D","scenario":null},{"value":"-5,66E-01","module":"A1A3","scenario":null}]},{"parameter":"GWP-luluc","unit":"kg CO2-eq","values":[{"value":"4,04E-01","module":"A1","scenario":null},{"value":"1,17E-04","module":"A2","scenario":null},{"value":"4,07E-03","module":"A3","scenario":null},{"value":"1,91E-04","module":"A4","scenario":null},{"value":"3,22E-06","module":"A5","scenario":null},{"value":"1,50E+00","module":"B6","scenario":null},{"value":"0,00E+00","module":"C1","scenario":null},{"value":"7,64E-05","module":"C2","scenario":null},{"value":"2,45E-04","module":"C3","scenario":null},{"value":"2,16E-04","module":"C4","scenario":null},{"value":"-2,17E-01","module":"D","scenario":null},{"value":"4,08E-01","module":"A1A3","scenario":null}]},{"parameter":"ODP","unit":"kg CFC11-eq","values":[{"value":"4,18E-06","module":"A1","scenario":null},{"value":"7,62E-08","module":"A2","scenario":null},{"value":"6,92E-07","module":"A3","scenario":null},{"value":"1,24E-07","module":"A4","scenario":null},{"value":"2,11E-09","module":"A5","scenario":null},{"value":"5,45E-05","module":"B6","scenario":null},{"value":"0,00E+00","module":"C1","scenario":null},{"value":"4,99E-08","module":"C2","scenario":null},{"value":"2,29E-08","module":"C3","scenario":null},{"value":"5,77E-09","module":"C4","scenario":null},{"value":"-2,09E-03","module":"D","scenario":null},{"value":"4,95E-06","module":"A1A3","scenario":null}]},{"parameter":"AP","unit":"mol H+-eq","values":[{"value":"3,63E-01","module":"A1","scenario":null},{"value":"1,37E-03","module":"A2","scenario":null},{"value":"1,50E-02","module":"A3","scenario":null},{"value":"2,23E-03","module":"A4","scenario":null},{"value":"4,68E-05","module":"A5","scenario":null},{"value":"3,76E+00","module":"B6","scenario":null},{"value":"0,00E+00","module":"C1","scenario":null},{"value":"8,94E-04","module":"C2","scenario":null},{"value":"6,56E-04","module":"C3","scenario":null},{"value":"2,39E-04","module":"C4","scenario":null},{"value":"-1,43E-01","module":"D","scenario":null},{"value":"3,79E-01","module":"A1A3","scenario":null}]},{"parameter":"POCP","unit":"kg NMVOC-eq","values":[{"value":"1,70E-01","module":"A1","scenario":null},{"value":"1,38E-03","module":"A2","scenario":null},{"value":"1,31E-02","module":"A3","scenario":null},{"value":"2,24E-03","module":"A4","scenario":null},{"value":"4,92E-05","module":"A5","scenario":null},{"value":"1,49E+00","module":"B6","scenario":null},{"value":"0,00E+00","module":"C1","scenario":null},{"value":"8,98E-04","module":"C2","scenario":null},{"value":"4,55E-04","module":"C3","scenario":null},{"value":"2,66E-04","module":"C4","scenario":null},{"value":"-4,91E-02","module":"D","scenario":null},{"value":"1,85E-01","module":"A1A3","scenario":null}]},{"parameter":"ADPE","unit":"kg Sb-eq","values":[{"value":"5,79E-03","module":"A1","scenario":null},{"value":"9,05E-06","module":"A2","scenario":null},{"value":"9,93E-06","module":"A3","scenario":null},{"value":"1,48E-05","module":"A4","scenario":null},{"value":"2,35E-07","module":"A5","scenario":null},{"value":"4,72E-03","module":"B6","scenario":null},{"value":"0,00E+00","module":"C1","scenario":null},{"value":"5,92E-06","module":"C2","scenario":null},{"value":"1,06E-06","module":"C3","scenario":null},{"value":"2,61E-07","module":"C4","scenario":null},{"value":"-1,23E-03","module":"D","scenario":null},{"value":"5,81E-03","module":"A1A3","scenario":null}]},{"parameter":"ADPF","unit":"MJ","values":[{"value":"6,49E+02","module":"A1","scenario":null},{"value":"5,04E+00","module":"A2","scenario":null},{"value":"6,88E+01","module":"A3","scenario":null},{"value":"8,22E+00","module":"A4","scenario":null},{"value":"1,41E-01","module":"A5","scenario":null},{"value":"1,33E+04","module":"B6","scenario":null},{"value":"0,00E+00","module":"C1","scenario":null},{"value":"3,30E+00","module":"C2","scenario":null},{"value":"1,52E+00","module":"C3","scenario":null},{"value":"6,35E-01","module":"C4","scenario":null},{"value":"-1,56E+02","module":"D","scenario":null},{"value":"7,23E+02","module":"A1A3","scenario":null}]},{"parameter":"WDP","unit":"m3 world-eq. Deprived","values":[{"value":"7,92E+03","module":"A1","scenario":null},{"value":"4,81E+00","module":"A2","scenario":null},{"value":"1,63E+01","module":"A3","scenario":null},{"value":"7,84E+00","module":"A4","scenario":null},{"value":"2,28E-01","module":"A5","scenario":null},{"value":"2,00E+05","module":"B6","scenario":null},{"value":"0,00E+00","module":"C1","scenario":null},{"value":"3,15E+00","module":"C2","scenario":null},{"value":"9,06E+00","module":"C3","scenario":null},{"value":"9,03E+00","module":"C4","scenario":null},{"value":"-6,49E+03","module":"D","scenario":null},{"value":"7,94E+03","module":"A1A3","scenario":null}]},{"parameter":"EP-freshwater","unit":"kg P-eq","values":[{"value":"5,79E-03","module":"A1","scenario":null},{"value":"2,62E-06","module":"A2","scenario":null},{"value":"4,29E-05","module":"A3","scenario":null},{"value":"4,28E-06","module":"A4","scenario":null},{"value":"8,08E-08","module":"A5","scenario":null},{"value":"6,87E-02","module":"B6","scenario":null},{"value":"0,00E+00","module":"C1","scenario":null},{"value":"1,72E-06","module":"C2","scenario":null},{"value":"6,67E-06","module":"C3","scenario":null},{"value":"1,37E-06","module":"C4","scenario":null},{"value":"-8,32E-04","module":"D","scenario":null},{"value":"5,83E-03","module":"A1A3","scenario":null}]},{"parameter":"EP-marine","unit":"kg N-eq","values":[{"value":"4,68E-02","module":"A1","scenario":null},{"value":"4,07E-04","module":"A2","scenario":null},{"value":"4,28E-03","module":"A3","scenario":null},{"value":"6,61E-04","module":"A4","scenario":null},{"value":"1,93E-05","module":"A5","scenario":null},{"value":"4,77E-01","module":"B6","scenario":null},{"value":"0,00E+00","module":"C1","scenario":null},{"value":"2,65E-04","module":"C2","scenario":null},{"value":"1,56E-04","module":"C3","scenario":null},{"value":"9,26E-05","module":"C4","scenario":null},{"value":"-1,30E-02","module":"D","scenario":null},{"value":"5,15E-02","module":"A1A3","scenario":null}]},{"parameter":"EP-terrestrial","unit":"mol N-eq.","values":[{"value":"5,36E-01","module":"A1","scenario":null},{"value":"4,50E-03","module":"A2","scenario":null},{"value":"6,37E-02","module":"A3","scenario":null},{"value":"7,31E-03","module":"A4","scenario":null},{"value":"1,68E-04","module":"A5","scenario":null},{"value":"5,88E+00","module":"B6","scenario":null},{"value":"0,00E+00","module":"C1","scenario":null},{"value":"2,93E-03","module":"C2","scenario":null},{"value":"1,71E-03","module":"C3","scenario":null},{"value":"7,46E-04","module":"C4","scenario":null},{"value":"-1,53E-01","module":"D","scenario":null},{"value":"6,04E-01","module":"A1A3","scenario":null}]},{"parameter":"GWP-IOBC","unit":"kg CO2-eq","values":[{"value":"4,87E+01","module":"A1","scenario":null},{"value":"3,35E-01","module":"A2","scenario":null},{"value":"4,61E+00","module":"A3","scenario":null},{"value":"5,46E-01","module":"A4","scenario":null},{"value":"1,38E-02","module":"A5","scenario":null},{"value":"6,97E+02","module":"B6","scenario":null},{"value":"0,00E+00","module":"C1","scenario":null},{"value":"2,19E-01","module":"C2","scenario":null},{"value":"7,35E-01","module":"C3","scenario":null},{"value":"7,02E-02","module":"C4","scenario":null},{"value":"-1,20E+01","module":"D","scenario":null},{"value":"5,36E+01","module":"A1A3","scenario":null}]}],"additional_environmental_impact":[{"parameter":"PM","unit":"Disease incidence","values":[{"value":"2,75E-06","module":"A1","scenario":null},{"value":"2,41E-08","module":"A2","scenario":null},{"value":"1,66E-07","module":"A3","scenario":null},{"value":"3,93E-08","module":"A4","scenario":null},{"value":"7,12E-10","module":"A5","scenario":null},{"value":"9,85E-06","module":"B6","scenario":null},{"value":"0,00E+00","module":"C1","scenario":null},{"value":"1,57E-08","module":"C2","scenario":null},{"value":"6,19E-09","module":"C3","scenario":null},{"value":"4,17E-09","module":"C4","scenario":null},{"value":"-9,40E-07","module":"D","scenario":null},{"value":"2,94E-06","module":"A1A3","scenario":null}]},{"parameter":"ETP-fw","unit":"CTUe","values":[{"value":"2,55E+03","module":"A1","scenario":null},{"value":"3,71E+00","module":"A2","scenario":null},{"value":"1,08E+02","module":"A3","scenario":null},{"value":"6,06E+00","module":"A4","scenario":null},{"value":"1,80E-01","module":"A5","scenario":null},{"value":"9,31E+03","module":"B6","scenario":null},{"value":"0,00E+00","module":"C1","scenario":null},{"value":"2,43E+00","module":"C2","scenario":null},{"value":"5,53E+00","module":"C3","scenario":null},{"value":"5,60E+02","module":"C4","scenario":null},{"value":"-6,84E+02","module":"D","scenario":null},{"value":"2,66E+03","module":"A1A3","scenario":null}]},{"parameter":"HTP-c","unit":"CTUh","values":[{"value":"8,69E-08","module":"A1","scenario":null},{"value":"0,00E+00","module":"A2","scenario":null},{"value":"1,86E-09","module":"A3","scenario":null},{"value":"0,00E+00","module":"A4","scenario":null},{"value":"5,00E-12","module":"A5","scenario":null},{"value":"2,60E-07","module":"B6","scenario":null},{"value":"0,00E+00","module":"C1","scenario":null},{"value":"0,00E+00","module":"C2","scenario":null},{"value":"1,03E-09","module":"C3","scenario":null},{"value":"1,35E-10","module":"C4","scenario":null},{"value":"-3,29E-08","module":"D","scenario":null},{"value":"8,88E-08","module":"A1A3","scenario":null}]},{"parameter":"HTP-nc","unit":"CTUh","values":[{"value":"2,47E-06","module":"A1","scenario":null},{"value":"4,01E-09","module":"A2","scenario":null},{"value":"4,11E-08","module":"A3","scenario":null},{"value":"6,54E-09","module":"A4","scenario":null},{"value":"2,18E-10","module":"A5","scenario":null},{"value":"8,96E-06","module":"B6","scenario":null},{"value":"0,00E+00","module":"C1","scenario":null},{"value":"2,62E-09","module":"C2","scenario":null},{"value":"5,24E-08","module":"C3","scenario":null},{"value":"1,38E-09","module":"C4","scenario":null},{"value":"-6,39E-07","module":"D","scenario":null},{"value":"2,52E-06","module":"A1A3","scenario":null}]},{"parameter":"SQP","unit":"-","values":[{"value":"1,49E+02","module":"A1","scenario":null},{"value":"3,47E+00","module":"A2","scenario":null},{"value":"4,08E+02","module":"A3","scenario":null},{"value":"5,67E+00","module":"A4","scenario":null},{"value":"1,18E-01","module":"A5","scenario":null},{"value":"3,21E+03","module":"B6","scenario":null},{"value":"0,00E+00","module":"C1","scenario":null},{"value":"2,27E+00","module":"C2","scenario":null},{"value":"4,31E-01","module":"C3","scenario":null},{"value":"1,44E+00","module":"C4","scenario":null},{"value":"-1,34E+01","module":"D","scenario":null},{"value":"5,60E+02","module":"A1A3","scenario":null}]},{"parameter":"IRP","unit":"kBq U235-eq","values":[{"value":"3,06E+00","module":"A1","scenario":null},{"value":"2,20E-02","module":"A2","scenario":null},{"value":"5,95E-02","module":"A3","scenario":null},{"value":"3,59E-02","module":"A4","scenario":null},{"value":"6,08E-04","module":"A5","scenario":null},{"value":"1,16E+02","module":"B6","scenario":null},{"value":"0,00E+00","module":"C1","scenario":null},{"value":"1,44E-02","module":"C2","scenario":null},{"value":"7,13E-03","module":"C3","scenario":null},{"value":"2,77E-03","module":"C4","scenario":null},{"value":"-6,66E-01","module":"D","scenario":null},{"value":"3,14E+00","module":"A1A3","scenario":null}]}],"resource_use":[{"parameter":"PERE","unit":"MJ","values":[{"value":"1,37E+02","module":"A1","scenario":null},{"value":"7,11E-02","module":"A2","scenario":null},{"value":"9,37E+01","module":"A3","scenario":null},{"value":"1,16E-01","module":"A4","scenario":null},{"value":"2,51E-03","module":"A5","scenario":null},{"value":"2,57E+03","module":"B6","scenario":null},{"value":"0,00E+00","module":"C1","scenario":null},{"value":"4,65E-02","module":"C2","scenario":null},{"value":"2,41E-01","module":"C3","scenario":null},{"value":"1,39E-01","module":"C4","scenario":null},{"value":"-5,59E+01","module":"D","scenario":null},{"value":"2,31E+02","module":"A1A3","scenario":null}]},{"parameter":"PERM","unit":"","values":[{"value":"4,34E+00","module":"A1","scenario":null},{"value":"0,00E+00","module":"A2","scenario":null},{"value":"0,00E+00","module":"A3","scenario":null},{"value":"0,00E+00","module":"A4","scenario":null},{"value":"-4,47E+00","module":"A5","scenario":null},{"value":"0,00E+00","module":"B6","scenario":null},{"value":"0,00E+00","module":"C1","scenario":null},{"value":"0,00E+00","module":"C2","scenario":null},{"value":"0,00E+00","module":"C3","scenario":null},{"value":"0,00E+00","module":"C4","scenario":null},{"value":"0,00E+00","module":"D","scenario":null},{"value":"4,34E+00","module":"A1A3","scenario":null}]},{"parameter":"PERT","unit":"MJ","values":[{"value":"1,41E+02","module":"A1","scenario":null},{"value":"7,11E-02","module":"A2","scenario":null},{"value":"9,37E+01","module":"A3","scenario":null},{"value":"1,16E-01","module":"A4","scenario":null},{"value":"-4,46E+00","module":"A5","scenario":null},{"value":"2,57E+03","module":"B6","scenario":null},{"value":"0,00E+00","module":"C1","scenario":null},{"value":"4,65E-02","module":"C2","scenario":null},{"value":"2,41E-01","module":"C3","scenario":null},{"value":"1,39E-01","module":"C4","scenario":null},{"value":"-5,59E+01","module":"D","scenario":null},{"value":"2,35E+02","module":"A1A3","scenario":null}]},{"parameter":"PENRE","unit":"MJ","values":[{"value":"6,41E+02","module":"A1","scenario":null},{"value":"5,04E+00","module":"A2","scenario":null},{"value":"6,88E+01","module":"A3","scenario":null},{"value":"8,22E+00","module":"A4","scenario":null},{"value":"1,41E-01","module":"A5","scenario":null},{"value":"1,33E+04","module":"B6","scenario":null},{"value":"0,00E+00","module":"C1","scenario":null},{"value":"3,30E+00","module":"C2","scenario":null},{"value":"1,52E+00","module":"C3","scenario":null},{"value":"6,35E-01","module":"C4","scenario":null},{"value":"-1,56E+02","module":"D","scenario":null},{"value":"7,14E+02","module":"A1A3","scenario":null}]},{"parameter":"PENRM","unit":"MJ","values":[{"value":"1,65E+01","module":"A1","scenario":null},{"value":"0,00E+00","module":"A2","scenario":null},{"value":"0,00E+00","module":"A3","scenario":null},{"value":"0,00E+00","module":"A4","scenario":null},{"value":"-2,86E+00","module":"A5","scenario":null},{"value":"0,00E+00","module":"B6","scenario":null},{"value":"0,00E+00","module":"C1","scenario":null},{"value":"0,00E+00","module":"C2","scenario":null},{"value":"-1,47E+01","module":"C3","scenario":null},{"value":"0,00E+00","module":"C4","scenario":null},{"value":"-3,93E-02","module":"D","scenario":null},{"value":"1,65E+01","module":"A1A3","scenario":null}]},{"parameter":"PENRT","unit":"MJ","values":[{"value":"6,49E+02","module":"A1","scenario":null},{"value":"5,04E+00","module":"A2","scenario":null},{"value":"6,88E+01","module":"A3","scenario":null},{"value":"8,22E+00","module":"A4","scenario":null},{"value":"-2,72E+00","module":"A5","scenario":null},{"value":"1,33E+04","module":"B6","scenario":null},{"value":"0,00E+00","module":"C1","scenario":null},{"value":"3,30E+00","module":"C2","scenario":null},{"value":"-1,32E+01","module":"C3","scenario":null},{"value":"6,36E-01","module":"C4","scenario":null},{"value":"-1,56E+02","module":"D","scenario":null},{"value":"7,23E+02","module":"A1A3","scenario":null}]},{"parameter":"SM","unit":"kg","values":[{"value":"1,19E+00","module":"A1","scenario":null},{"value":"0,00E+00","module":"A2","scenario":null},{"value":"6,67E-05","module":"A3","scenario":null},{"value":"0,00E+00","module":"A4","scenario":null},{"value":"0,00E+00","module":"A5","scenario":null},{"value":"0,00E+00","module":"B6","scenario":null},{"value":"0,00E+00","module":"C1","scenario":null},{"value":"0,00E+00","module":"C2","scenario":null},{"value":"0,00E+00","module":"C3","scenario":null},{"value":"6,93E-03","module":"C4","scenario":null},{"value":"2,58E-02","module":"D","scenario":null},{"value":"1,19E+00","module":"A1A3","scenario":null}]},{"parameter":"RSF","unit":"MJ","values":[{"value":"9,46E-01","module":"A1","scenario":null},{"value":"2,54E-03","module":"A2","scenario":null},{"value":"1,45E-02","module":"A3","scenario":null},{"value":"4,15E-03","module":"A4","scenario":null},{"value":"7,95E-05","module":"A5","scenario":null},{"value":"1,88E+02","module":"B6","scenario":null},{"value":"0,00E+00","module":"C1","scenario":null},{"value":"1,67E-03","module":"C2","scenario":null},{"value":"4,68E-03","module":"C3","scenario":null},{"value":"1,17E-03","module":"C4","scenario":null},{"value":"-1,68E-02","module":"D","scenario":null},{"value":"9,63E-01","module":"A1A3","scenario":null}]},{"parameter":"NRSF","unit":"MJ","values":[{"value":"2,12E-01","module":"A1","scenario":null},{"value":"9,08E-03","module":"A2","scenario":null},{"value":"2,07E-02","module":"A3","scenario":null},{"value":"1,48E-02","module":"A4","scenario":null},{"value":"3,06E-04","module":"A5","scenario":null},{"value":"4,46E+01","module":"B6","scenario":null},{"value":"0,00E+00","module":"C1","scenario":null},{"value":"5,95E-03","module":"C2","scenario":null},{"value":"-5,32E-05","module":"C3","scenario":null},{"value":"2,15E-02","module":"C4","scenario":null},{"value":"3,29E-03","module":"D","scenario":null},{"value":"2,42E-01","module":"A1A3","scenario":null}]},{"parameter":"FW","unit":"m3","values":[{"value":"1,01E+00","module":"A1","scenario":null},{"value":"5,31E-04","module":"A2","scenario":null},{"value":"3,34E-03","module":"A3","scenario":null},{"value":"8,66E-04","module":"A4","scenario":null},{"value":"6,77E-05","module":"A5","scenario":null},{"value":"1,13E+01","module":"B6","scenario":null},{"value":"0,00E+00","module":"C1","scenario":null},{"value":"3,47E-04","module":"C2","scenario":null},{"value":"1,78E-03","module":"C3","scenario":null},{"value":"6,40E-04","module":"C4","scenario":null},{"value":"-2,97E-01","module":"D","scenario":null},{"value":"1,02E+00","module":"A1A3","scenario":null}]}],"end_of_life_waste":[{"parameter":"HWD","unit":"kg","values":[{"value":"1,94E-01","module":"A1","scenario":null},{"value":"2,57E-04","module":"A2","scenario":null},{"value":"9,49E-02","module":"A3","scenario":null},{"value":"4,19E-04","module":"A4","scenario":null},{"value":"0,00E+00","module":"A5","scenario":null},{"value":"2,00E+00","module":"B6","scenario":null},{"value":"0,00E+00","module":"C1","scenario":null},{"value":"1,68E-04","module":"C2","scenario":null},{"value":"2,49E-05","module":"C3","scenario":null},{"value":"1,45E-01","module":"C4","scenario":null},{"value":"4,33E-02","module":"D","scenario":null},{"value":"2,89E-01","module":"A1A3","scenario":null}]},{"parameter":"NHWD","unit":"kg","values":[{"value":"8,61E+00","module":"A1","scenario":null},{"value":"2,41E-01","module":"A2","scenario":null},{"value":"1,05E+00","module":"A3","scenario":null},{"value":"3,93E-01","module":"A4","scenario":null},{"value":"5,93E-01","module":"A5","scenario":null},{"value":"4,50E+01","module":"B6","scenario":null},{"value":"0,00E+00","module":"C1","scenario":null},{"value":"1,58E-01","module":"C2","scenario":null},{"value":"1,03E-01","module":"C3","scenario":null},{"value":"1,14E+00","module":"C4","scenario":null},{"value":"-3,50E+00","module":"D","scenario":null},{"value":"9,90E+00","module":"A1A3","scenario":null}]},{"parameter":"RWD","unit":"kg","values":[{"value":"2,62E-03","module":"A1","scenario":null},{"value":"3,44E-05","module":"A2","scenario":null},{"value":"8,84E-05","module":"A3","scenario":null},{"value":"5,61E-05","module":"A4","scenario":null},{"value":"0,00E+00","module":"A5","scenario":null},{"value":"9,50E-02","module":"B6","scenario":null},{"value":"0,00E+00","module":"C1","scenario":null},{"value":"2,25E-05","module":"C2","scenario":null},{"value":"1,28E-06","module":"C3","scenario":null},{"value":"2,41E-06","module":"C4","scenario":null},{"value":"-6,22E-04","module":"D","scenario":null},{"value":"2,75E-03","module":"A1A3","scenario":null}]}],"end_of_life_flow":[{"parameter":"CRU","unit":"kg","values":[{"value":"0,00E+00","module":"A1","scenario":null},{"value":"0,00E+00","module":"A2","scenario":null},{"value":"0,00E+00","module":"A3","scenario":null},{"value":"0,00E+00","module":"A4","scenario":null},{"value":"0,00E+00","module":"A5","scenario":null},{"value":"0,00E+00","module":"B6","scenario":null},{"value":"0,00E+00","module":"C1","scenario":null},{"value":"0,00E+00","module":"C2","scenario":null},{"value":"0,00E+00","module":"C3","scenario":null},{"value":"0,00E+00","module":"C4","scenario":null},{"value":"0,00E+00","module":"D","scenario":null},{"value":"0,00E+00","module":"A1A3","scenario":null}]},{"parameter":"MFR","unit":"kg","values":[{"value":"0,00E+00","module":"A1","scenario":null},{"value":"0,00E+00","module":"A2","scenario":null},{"value":"1,14E+00","module":"A3","scenario":null},{"value":"0,00E+00","module":"A4","scenario":null},{"value":"5,23E-01","module":"A5","scenario":null},{"value":"0,00E+00","module":"B6","scenario":null},{"value":"0,00E+00","module":"C1","scenario":null},{"value":"0,00E+00","module":"C2","scenario":null},{"value":"2,17E+00","module":"C3","scenario":null},{"value":"2,75E-05","module":"C4","scenario":null},{"value":"-1,01E-03","module":"D","scenario":null},{"value":"1,14E+00","module":"A1A3","scenario":null}]},{"parameter":"MER","unit":"kg","values":[{"value":"0,00E+00","module":"A1","scenario":null},{"value":"0,00E+00","module":"A2","scenario":null},{"value":"7,36E-06","module":"A3","scenario":null},{"value":"0,00E+00","module":"A4","scenario":null},{"value":"3,67E-02","module":"A5","scenario":null},{"value":"0,00E+00","module":"B6","scenario":null},{"value":"0,00E+00","module":"C1","scenario":null},{"value":"0,00E+00","module":"C2","scenario":null},{"value":"2,83E-01","module":"C3","scenario":null},{"value":"1,14E-04","module":"C4","scenario":null},{"value":"-1,36E-04","module":"D","scenario":null},{"value":"7,36E-06","module":"A1A3","scenario":null}]},{"parameter":"EEE","unit":"MJ","values":[{"value":"0,00E+00","module":"A1","scenario":null},{"value":"0,00E+00","module":"A2","scenario":null},{"value":"2,34E-01","module":"A3","scenario":null},{"value":"0,00E+00","module":"A4","scenario":null},{"value":"3,01E-02","module":"A5","scenario":null},{"value":"0,00E+00","module":"B6","scenario":null},{"value":"0,00E+00","module":"C1","scenario":null},{"value":"0,00E+00","module":"C2","scenario":null},{"value":"3,28E-01","module":"C3","scenario":null},{"value":"1,04E-03","module":"C4","scenario":null},{"value":"-3,31E-04","module":"D","scenario":null},{"value":"2,34E-01","module":"A1A3","scenario":null}]},{"parameter":"EET","unit":"MJ","values":[{"value":"0,00E+00","module":"A1","scenario":null},{"value":"0,00E+00","module":"A2","scenario":null},{"value":"3,54E+00","module":"A3","scenario":null},{"value":"0,00E+00","module":"A4","scenario":null},{"value":"4,55E-01","module":"A5","scenario":null},{"value":"0,00E+00","module":"B6","scenario":null},{"value":"0,00E+00","module":"C1","scenario":null},{"value":"0,00E+00","module":"C2","scenario":null},{"value":"4,96E+00","module":"C3","scenario":null},{"value":"1,58E-02","module":"C4","scenario":null},{"value":"-5,00E-03","module":"D","scenario":null},{"value":"3,54E+00","module":"A1A3","scenario":null}]}]}