{"product_name":"AXCES 6/10(12) kV 3x70/16","epd_id":"NEPD-8415-8086","declared_unit":{"unit":"m","amount":1},"compliance":["EN 15804+A2","ISO 14025","ISO 21930"],"producer_name":"NKT headquarter Denmark A/S","environmental_impact":[{"parameter":"GWP-total","unit":"kg CO2-eq","values":[{"value":"1,09E+01","module":"A1","scenario":null},{"value":"2,38E-01","module":"A2","scenario":null},{"value":"2,49E-01","module":"A3","scenario":null},{"value":"1,71E-01","module":"A4","scenario":null},{"value":"2,54E-01","module":"A5","scenario":null},{"value":"0,00E+00","module":"B1","scenario":null},{"value":"0,00E+00","module":"B2","scenario":null},{"value":"0,00E+00","module":"B3","scenario":null},{"value":"0,00E+00","module":"B4","scenario":null},{"value":"0,00E+00","module":"B5","scenario":null},{"value":"6,79E-02","module":"B6","scenario":null},{"value":"0,00E+00","module":"B7","scenario":null},{"value":"0,00E+00","module":"C1","scenario":null},{"value":"7,34E-02","module":"C2","scenario":null},{"value":"1,18E+00","module":"C3","scenario":null},{"value":"4,88E-02","module":"C4","scenario":null},{"value":"-3,01E+00","module":"D","scenario":null},{"value":"1,14E+01","module":"A1A3","scenario":null}]},{"parameter":"GWP-fossil","unit":"kg CO2-eq","values":[{"value":"1,07E+01","module":"A1","scenario":null},{"value":"2,38E-01","module":"A2","scenario":null},{"value":"1,72E-01","module":"A3","scenario":null},{"value":"1,71E-01","module":"A4","scenario":null},{"value":"2,48E-01","module":"A5","scenario":null},{"value":"0,00E+00","module":"B1","scenario":null},{"value":"0,00E+00","module":"B2","scenario":null},{"value":"0,00E+00","module":"B3","scenario":null},{"value":"0,00E+00","module":"B4","scenario":null},{"value":"0,00E+00","module":"B5","scenario":null},{"value":"6,32E-02","module":"B6","scenario":null},{"value":"0,00E+00","module":"B7","scenario":null},{"value":"0,00E+00","module":"C1","scenario":null},{"value":"7,33E-02","module":"C2","scenario":null},{"value":"1,18E+00","module":"C3","scenario":null},{"value":"4,88E-02","module":"C4","scenario":null},{"value":"-2,94E+00","module":"D","scenario":null},{"value":"1,11E+01","module":"A1A3","scenario":null}]},{"parameter":"GWP-biogenic","unit":"kg CO2-eq","values":[{"value":"1,08E-01","module":"A1","scenario":null},{"value":"8,65E-05","module":"A2","scenario":null},{"value":"2,98E-02","module":"A3","scenario":null},{"value":"7,08E-05","module":"A4","scenario":null},{"value":"2,76E-03","module":"A5","scenario":null},{"value":"0,00E+00","module":"B1","scenario":null},{"value":"0,00E+00","module":"B2","scenario":null},{"value":"0,00E+00","module":"B3","scenario":null},{"value":"0,00E+00","module":"B4","scenario":null},{"value":"0,00E+00","module":"B5","scenario":null},{"value":"1,16E-03","module":"B6","scenario":null},{"value":"0,00E+00","module":"B7","scenario":null},{"value":"0,00E+00","module":"C1","scenario":null},{"value":"3,04E-05","module":"C2","scenario":null},{"value":"9,61E-06","module":"C3","scenario":null},{"value":"4,39E-06","module":"C4","scenario":null},{"value":"-1,33E-02","module":"D","scenario":null},{"value":"1,38E-01","module":"A1A3","scenario":null}]},{"parameter":"GWP-luluc","unit":"kg CO2-eq","values":[{"value":"1,07E-01","module":"A1","scenario":null},{"value":"1,06E-04","module":"A2","scenario":null},{"value":"4,69E-02","module":"A3","scenario":null},{"value":"6,09E-05","module":"A4","scenario":null},{"value":"3,09E-03","module":"A5","scenario":null},{"value":"0,00E+00","module":"B1","scenario":null},{"value":"0,00E+00","module":"B2","scenario":null},{"value":"0,00E+00","module":"B3","scenario":null},{"value":"0,00E+00","module":"B4","scenario":null},{"value":"0,00E+00","module":"B5","scenario":null},{"value":"3,46E-03","module":"B6","scenario":null},{"value":"0,00E+00","module":"B7","scenario":null},{"value":"0,00E+00","module":"C1","scenario":null},{"value":"2,61E-05","module":"C2","scenario":null},{"value":"1,42E-06","module":"C3","scenario":null},{"value":"2,27E-06","module":"C4","scenario":null},{"value":"-5,46E-02","module":"D","scenario":null},{"value":"1,54E-01","module":"A1A3","scenario":null}]},{"parameter":"ODP","unit":"kg CFC11-eq","values":[{"value":"7,34E-07","module":"A1","scenario":null},{"value":"5,19E-08","module":"A2","scenario":null},{"value":"4,11E-08","module":"A3","scenario":null},{"value":"3,88E-08","module":"A4","scenario":null},{"value":"1,68E-08","module":"A5","scenario":null},{"value":"0,00E+00","module":"B1","scenario":null},{"value":"0,00E+00","module":"B2","scenario":null},{"value":"0,00E+00","module":"B3","scenario":null},{"value":"0,00E+00","module":"B4","scenario":null},{"value":"0,00E+00","module":"B5","scenario":null},{"value":"6,84E-09","module":"B6","scenario":null},{"value":"0,00E+00","module":"B7","scenario":null},{"value":"0,00E+00","module":"C1","scenario":null},{"value":"1,66E-08","module":"C2","scenario":null},{"value":"9,12E-10","module":"C3","scenario":null},{"value":"2,23E-09","module":"C4","scenario":null},{"value":"-4,86E-03","module":"D","scenario":null},{"value":"8,27E-07","module":"A1A3","scenario":null}]},{"parameter":"AP","unit":"mol H+-eq","values":[{"value":"1,82E-01","module":"A1","scenario":null},{"value":"2,99E-03","module":"A2","scenario":null},{"value":"5,30E-04","module":"A3","scenario":null},{"value":"4,92E-04","module":"A4","scenario":null},{"value":"3,71E-03","module":"A5","scenario":null},{"value":"0,00E+00","module":"B1","scenario":null},{"value":"0,00E+00","module":"B2","scenario":null},{"value":"0,00E+00","module":"B3","scenario":null},{"value":"0,00E+00","module":"B4","scenario":null},{"value":"0,00E+00","module":"B5","scenario":null},{"value":"2,92E-04","module":"B6","scenario":null},{"value":"0,00E+00","module":"B7","scenario":null},{"value":"0,00E+00","module":"C1","scenario":null},{"value":"2,11E-04","module":"C2","scenario":null},{"value":"1,48E-04","module":"C3","scenario":null},{"value":"5,86E-05","module":"C4","scenario":null},{"value":"-3,98E-02","module":"D","scenario":null},{"value":"1,85E-01","module":"A1A3","scenario":null}]},{"parameter":"POCP","unit":"kg NMVOC-eq","values":[{"value":"5,06E-02","module":"A1","scenario":null},{"value":"2,20E-03","module":"A2","scenario":null},{"value":"4,65E-04","module":"A3","scenario":null},{"value":"4,17E-04","module":"A4","scenario":null},{"value":"1,08E-03","module":"A5","scenario":null},{"value":"0,00E+00","module":"B1","scenario":null},{"value":"0,00E+00","module":"B2","scenario":null},{"value":"0,00E+00","module":"B3","scenario":null},{"value":"0,00E+00","module":"B4","scenario":null},{"value":"0,00E+00","module":"B5","scenario":null},{"value":"1,45E-04","module":"B6","scenario":null},{"value":"0,00E+00","module":"B7","scenario":null},{"value":"0,00E+00","module":"C1","scenario":null},{"value":"1,79E-04","module":"C2","scenario":null},{"value":"1,84E-04","module":"C3","scenario":null},{"value":"7,57E-05","module":"C4","scenario":null},{"value":"-1,28E-02","module":"D","scenario":null},{"value":"5,33E-02","module":"A1A3","scenario":null}]},{"parameter":"ADPE","unit":"kg Sb-eq","values":[{"value":"6,50E-04","module":"A1","scenario":null},{"value":"4,96E-06","module":"A2","scenario":null},{"value":"8,75E-07","module":"A3","scenario":null},{"value":"4,73E-06","module":"A4","scenario":null},{"value":"1,32E-05","module":"A5","scenario":null},{"value":"0,00E+00","module":"B1","scenario":null},{"value":"0,00E+00","module":"B2","scenario":null},{"value":"0,00E+00","module":"B3","scenario":null},{"value":"0,00E+00","module":"B4","scenario":null},{"value":"0,00E+00","module":"B5","scenario":null},{"value":"9,83E-07","module":"B6","scenario":null},{"value":"0,00E+00","module":"B7","scenario":null},{"value":"0,00E+00","module":"C1","scenario":null},{"value":"2,03E-06","module":"C2","scenario":null},{"value":"4,17E-08","module":"C3","scenario":null},{"value":"5,89E-08","module":"C4","scenario":null},{"value":"-1,12E-04","module":"D","scenario":null},{"value":"6,56E-04","module":"A1A3","scenario":null}]},{"parameter":"ADPF","unit":"MJ","values":[{"value":"1,69E+02","module":"A1","scenario":null},{"value":"3,41E+00","module":"A2","scenario":null},{"value":"9,12E+00","module":"A3","scenario":null},{"value":"2,59E+00","module":"A4","scenario":null},{"value":"3,66E+00","module":"A5","scenario":null},{"value":"0,00E+00","module":"B1","scenario":null},{"value":"0,00E+00","module":"B2","scenario":null},{"value":"0,00E+00","module":"B3","scenario":null},{"value":"0,00E+00","module":"B4","scenario":null},{"value":"0,00E+00","module":"B5","scenario":null},{"value":"1,71E+00","module":"B6","scenario":null},{"value":"0,00E+00","module":"B7","scenario":null},{"value":"0,00E+00","module":"C1","scenario":null},{"value":"1,11E+00","module":"C2","scenario":null},{"value":"7,76E-02","module":"C3","scenario":null},{"value":"1,73E-01","module":"C4","scenario":null},{"value":"-3,70E+01","module":"D","scenario":null},{"value":"1,82E+02","module":"A1A3","scenario":null}]},{"parameter":"WDP","unit":"m3 world-eq. Deprived","values":[{"value":"3,34E+03","module":"A1","scenario":null},{"value":"2,54E+00","module":"A2","scenario":null},{"value":"1,40E+03","module":"A3","scenario":null},{"value":"2,50E+00","module":"A4","scenario":null},{"value":"9,48E+01","module":"A5","scenario":null},{"value":"0,00E+00","module":"B1","scenario":null},{"value":"0,00E+00","module":"B2","scenario":null},{"value":"0,00E+00","module":"B3","scenario":null},{"value":"0,00E+00","module":"B4","scenario":null},{"value":"0,00E+00","module":"B5","scenario":null},{"value":"1,32E+02","module":"B6","scenario":null},{"value":"0,00E+00","module":"B7","scenario":null},{"value":"0,00E+00","module":"C1","scenario":null},{"value":"1,07E+00","module":"C2","scenario":null},{"value":"1,79E-01","module":"C3","scenario":null},{"value":"2,80E+00","module":"C4","scenario":null},{"value":"-1,58E+03","module":"D","scenario":null},{"value":"4,74E+03","module":"A1A3","scenario":null}]},{"parameter":"EP-freshwater","unit":"kg P-eq","values":[{"value":"1,61E-03","module":"A1","scenario":null},{"value":"1,58E-06","module":"A2","scenario":null},{"value":"4,67E-06","module":"A3","scenario":null},{"value":"1,37E-06","module":"A4","scenario":null},{"value":"3,24E-05","module":"A5","scenario":null},{"value":"0,00E+00","module":"B1","scenario":null},{"value":"0,00E+00","module":"B2","scenario":null},{"value":"0,00E+00","module":"B3","scenario":null},{"value":"0,00E+00","module":"B4","scenario":null},{"value":"0,00E+00","module":"B5","scenario":null},{"value":"4,18E-06","module":"B6","scenario":null},{"value":"0,00E+00","module":"B7","scenario":null},{"value":"0,00E+00","module":"C1","scenario":null},{"value":"5,86E-07","module":"C2","scenario":null},{"value":"9,11E-08","module":"C3","scenario":null},{"value":"1,10E-07","module":"C4","scenario":null},{"value":"-2,52E-04","module":"D","scenario":null},{"value":"1,62E-03","module":"A1A3","scenario":null}]},{"parameter":"EP-marine","unit":"kg N-eq","values":[{"value":"1,25E-02","module":"A1","scenario":null},{"value":"7,21E-04","module":"A2","scenario":null},{"value":"1,84E-04","module":"A3","scenario":null},{"value":"9,73E-05","module":"A4","scenario":null},{"value":"2,73E-04","module":"A5","scenario":null},{"value":"0,00E+00","module":"B1","scenario":null},{"value":"0,00E+00","module":"B2","scenario":null},{"value":"0,00E+00","module":"B3","scenario":null},{"value":"0,00E+00","module":"B4","scenario":null},{"value":"0,00E+00","module":"B5","scenario":null},{"value":"4,61E-05","module":"B6","scenario":null},{"value":"0,00E+00","module":"B7","scenario":null},{"value":"0,00E+00","module":"C1","scenario":null},{"value":"4,17E-05","module":"C2","scenario":null},{"value":"7,12E-05","module":"C3","scenario":null},{"value":"6,74E-05","module":"C4","scenario":null},{"value":"-3,38E-03","module":"D","scenario":null},{"value":"1,35E-02","module":"A1A3","scenario":null}]},{"parameter":"EP-terrestrial","unit":"mol N-eq.","values":[{"value":"1,54E-01","module":"A1","scenario":null},{"value":"8,02E-03","module":"A2","scenario":null},{"value":"1,86E-03","module":"A3","scenario":null},{"value":"1,09E-03","module":"A4","scenario":null},{"value":"3,31E-03","module":"A5","scenario":null},{"value":"0,00E+00","module":"B1","scenario":null},{"value":"0,00E+00","module":"B2","scenario":null},{"value":"0,00E+00","module":"B3","scenario":null},{"value":"0,00E+00","module":"B4","scenario":null},{"value":"0,00E+00","module":"B5","scenario":null},{"value":"6,19E-04","module":"B6","scenario":null},{"value":"0,00E+00","module":"B7","scenario":null},{"value":"0,00E+00","module":"C1","scenario":null},{"value":"4,66E-04","module":"C2","scenario":null},{"value":"7,70E-04","module":"C3","scenario":null},{"value":"2,33E-04","module":"C4","scenario":null},{"value":"-4,10E-02","module":"D","scenario":null},{"value":"1,64E-01","module":"A1A3","scenario":null}]},{"parameter":"GWP-IOBC","unit":"kg CO2-eq","values":[{"value":"1,09E+01","module":"A1","scenario":null},{"value":"2,38E-01","module":"A2","scenario":null},{"value":"2,42E-01","module":"A3","scenario":null},{"value":"1,71E-01","module":"A4","scenario":null},{"value":"2,52E-01","module":"A5","scenario":null},{"value":"0,00E+00","module":"B1","scenario":null},{"value":"0,00E+00","module":"B2","scenario":null},{"value":"0,00E+00","module":"B3","scenario":null},{"value":"0,00E+00","module":"B4","scenario":null},{"value":"0,00E+00","module":"B5","scenario":null},{"value":"9,19E-02","module":"B6","scenario":null},{"value":"0,00E+00","module":"B7","scenario":null},{"value":"0,00E+00","module":"C1","scenario":null},{"value":"7,34E-02","module":"C2","scenario":null},{"value":"1,18E+00","module":"C3","scenario":null},{"value":"4,95E-02","module":"C4","scenario":null},{"value":"-2,81E+00","module":"D","scenario":null},{"value":"1,13E+01","module":"A1A3","scenario":null}]}],"additional_environmental_impact":[{"parameter":"PM","unit":"Disease incidence","values":[{"value":"7,93E-07","module":"A1","scenario":null},{"value":"1,17E-08","module":"A2","scenario":null},{"value":"8,58E-09","module":"A3","scenario":null},{"value":"1,05E-08","module":"A4","scenario":null},{"value":"1,65E-08","module":"A5","scenario":null},{"value":"0,00E+00","module":"B1","scenario":null},{"value":"0,00E+00","module":"B2","scenario":null},{"value":"0,00E+00","module":"B3","scenario":null},{"value":"0,00E+00","module":"B4","scenario":null},{"value":"0,00E+00","module":"B5","scenario":null},{"value":"1,55E-09","module":"B6","scenario":null},{"value":"0,00E+00","module":"B7","scenario":null},{"value":"0,00E+00","module":"C1","scenario":null},{"value":"4,49E-09","module":"C2","scenario":null},{"value":"5,82E-10","module":"C3","scenario":null},{"value":"1,09E-09","module":"C4","scenario":null},{"value":"-2,67E-07","module":"D","scenario":null},{"value":"8,13E-07","module":"A1A3","scenario":null}]},{"parameter":"ETP-fw","unit":"CTUe","values":[{"value":"1,19E+03","module":"A1","scenario":null},{"value":"2,36E+00","module":"A2","scenario":null},{"value":"3,97E+00","module":"A3","scenario":null},{"value":"1,92E+00","module":"A4","scenario":null},{"value":"2,67E+01","module":"A5","scenario":null},{"value":"0,00E+00","module":"B1","scenario":null},{"value":"0,00E+00","module":"B2","scenario":null},{"value":"0,00E+00","module":"B3","scenario":null},{"value":"0,00E+00","module":"B4","scenario":null},{"value":"0,00E+00","module":"B5","scenario":null},{"value":"2,14E+00","module":"B6","scenario":null},{"value":"0,00E+00","module":"B7","scenario":null},{"value":"0,00E+00","module":"C1","scenario":null},{"value":"8,22E-01","module":"C2","scenario":null},{"value":"2,39E-01","module":"C3","scenario":null},{"value":"1,42E+02","module":"C4","scenario":null},{"value":"-2,37E+02","module":"D","scenario":null},{"value":"1,19E+03","module":"A1A3","scenario":null}]},{"parameter":"HTP-c","unit":"CTUh","values":[{"value":"3,91E-08","module":"A1","scenario":null},{"value":"0,00E+00","module":"A2","scenario":null},{"value":"1,14E-10","module":"A3","scenario":null},{"value":"0,00E+00","module":"A4","scenario":null},{"value":"7,84E-10","module":"A5","scenario":null},{"value":"0,00E+00","module":"B1","scenario":null},{"value":"0,00E+00","module":"B2","scenario":null},{"value":"0,00E+00","module":"B3","scenario":null},{"value":"0,00E+00","module":"B4","scenario":null},{"value":"0,00E+00","module":"B5","scenario":null},{"value":"5,00E-11","module":"B6","scenario":null},{"value":"0,00E+00","module":"B7","scenario":null},{"value":"0,00E+00","module":"C1","scenario":null},{"value":"0,00E+00","module":"C2","scenario":null},{"value":"2,50E-11","module":"C3","scenario":null},{"value":"8,00E-12","module":"C4","scenario":null},{"value":"-9,74E-09","module":"D","scenario":null},{"value":"3,92E-08","module":"A1A3","scenario":null}]},{"parameter":"HTP-nc","unit":"CTUh","values":[{"value":"2,21E-06","module":"A1","scenario":null},{"value":"2,60E-09","module":"A2","scenario":null},{"value":"2,61E-09","module":"A3","scenario":null},{"value":"2,09E-09","module":"A4","scenario":null},{"value":"4,44E-08","module":"A5","scenario":null},{"value":"0,00E+00","module":"B1","scenario":null},{"value":"0,00E+00","module":"B2","scenario":null},{"value":"0,00E+00","module":"B3","scenario":null},{"value":"0,00E+00","module":"B4","scenario":null},{"value":"0,00E+00","module":"B5","scenario":null},{"value":"1,31E-09","module":"B6","scenario":null},{"value":"0,00E+00","module":"B7","scenario":null},{"value":"0,00E+00","module":"C1","scenario":null},{"value":"8,98E-10","module":"C2","scenario":null},{"value":"9,99E-10","module":"C3","scenario":null},{"value":"2,06E-10","module":"C4","scenario":null},{"value":"-3,16E-07","module":"D","scenario":null},{"value":"2,22E-06","module":"A1A3","scenario":null}]},{"parameter":"SQP","unit":"-","values":[{"value":"3,15E+01","module":"A1","scenario":null},{"value":"1,82E+00","module":"A2","scenario":null},{"value":"3,68E+00","module":"A3","scenario":null},{"value":"1,81E+00","module":"A4","scenario":null},{"value":"7,82E-01","module":"A5","scenario":null},{"value":"0,00E+00","module":"B1","scenario":null},{"value":"0,00E+00","module":"B2","scenario":null},{"value":"0,00E+00","module":"B3","scenario":null},{"value":"0,00E+00","module":"B4","scenario":null},{"value":"0,00E+00","module":"B5","scenario":null},{"value":"1,29E+00","module":"B6","scenario":null},{"value":"0,00E+00","module":"B7","scenario":null},{"value":"0,00E+00","module":"C1","scenario":null},{"value":"7,76E-01","module":"C2","scenario":null},{"value":"9,45E-03","module":"C3","scenario":null},{"value":"4,91E-01","module":"C4","scenario":null},{"value":"-9,09E+00","module":"D","scenario":null},{"value":"3,70E+01","module":"A1A3","scenario":null}]},{"parameter":"IRP","unit":"kBq U235-eq","values":[{"value":"4,81E-01","module":"A1","scenario":null},{"value":"1,48E-02","module":"A2","scenario":null},{"value":"3,03E-01","module":"A3","scenario":null},{"value":"1,13E-02","module":"A4","scenario":null},{"value":"1,61E-02","module":"A5","scenario":null},{"value":"0,00E+00","module":"B1","scenario":null},{"value":"0,00E+00","module":"B2","scenario":null},{"value":"0,00E+00","module":"B3","scenario":null},{"value":"0,00E+00","module":"B4","scenario":null},{"value":"0,00E+00","module":"B5","scenario":null},{"value":"3,90E-02","module":"B6","scenario":null},{"value":"0,00E+00","module":"B7","scenario":null},{"value":"0,00E+00","module":"C1","scenario":null},{"value":"4,85E-03","module":"C2","scenario":null},{"value":"1,32E-04","module":"C3","scenario":null},{"value":"9,77E-04","module":"C4","scenario":null},{"value":"-1,60E-01","module":"D","scenario":null},{"value":"7,99E-01","module":"A1A3","scenario":null}]}],"resource_use":[{"parameter":"PERE","unit":"MJ","values":[{"value":"3,14E+01","module":"A1","scenario":null},{"value":"4,10E-02","module":"A2","scenario":null},{"value":"4,96E+00","module":"A3","scenario":null},{"value":"3,70E-02","module":"A4","scenario":null},{"value":"7,30E-01","module":"A5","scenario":null},{"value":"0,00E+00","module":"B1","scenario":null},{"value":"0,00E+00","module":"B2","scenario":null},{"value":"0,00E+00","module":"B3","scenario":null},{"value":"0,00E+00","module":"B4","scenario":null},{"value":"0,00E+00","module":"B5","scenario":null},{"value":"1,68E+00","module":"B6","scenario":null},{"value":"0,00E+00","module":"B7","scenario":null},{"value":"0,00E+00","module":"C1","scenario":null},{"value":"1,59E-02","module":"C2","scenario":null},{"value":"2,30E-03","module":"C3","scenario":null},{"value":"1,52E-02","module":"C4","scenario":null},{"value":"-1,90E+01","module":"D","scenario":null},{"value":"3,64E+01","module":"A1A3","scenario":null}]},{"parameter":"PERM","unit":"","values":[{"value":"0,00E+00","module":"A1","scenario":null},{"value":"0,00E+00","module":"A2","scenario":null},{"value":"0,00E+00","module":"A3","scenario":null},{"value":"0,00E+00","module":"A4","scenario":null},{"value":"0,00E+00","module":"A5","scenario":null},{"value":"0,00E+00","module":"B1","scenario":null},{"value":"0,00E+00","module":"B2","scenario":null},{"value":"0,00E+00","module":"B3","scenario":null},{"value":"0,00E+00","module":"B4","scenario":null},{"value":"0,00E+00","module":"B5","scenario":null},{"value":"0,00E+00","module":"B6","scenario":null},{"value":"0,00E+00","module":"B7","scenario":null},{"value":"0,00E+00","module":"C1","scenario":null},{"value":"0,00E+00","module":"C2","scenario":null},{"value":"0,00E+00","module":"C3","scenario":null},{"value":"0,00E+00","module":"C4","scenario":null},{"value":"0,00E+00","module":"D","scenario":null},{"value":"0,00E+00","module":"A1A3","scenario":null}]},{"parameter":"PERT","unit":"MJ","values":[{"value":"3,14E+01","module":"A1","scenario":null},{"value":"4,10E-02","module":"A2","scenario":null},{"value":"4,96E+00","module":"A3","scenario":null},{"value":"3,70E-02","module":"A4","scenario":null},{"value":"7,30E-01","module":"A5","scenario":null},{"value":"0,00E+00","module":"B1","scenario":null},{"value":"0,00E+00","module":"B2","scenario":null},{"value":"0,00E+00","module":"B3","scenario":null},{"value":"0,00E+00","module":"B4","scenario":null},{"value":"0,00E+00","module":"B5","scenario":null},{"value":"1,68E+00","module":"B6","scenario":null},{"value":"0,00E+00","module":"B7","scenario":null},{"value":"0,00E+00","module":"C1","scenario":null},{"value":"1,59E-02","module":"C2","scenario":null},{"value":"2,30E-03","module":"C3","scenario":null},{"value":"1,52E-02","module":"C4","scenario":null},{"value":"-1,90E+01","module":"D","scenario":null},{"value":"3,64E+01","module":"A1A3","scenario":null}]},{"parameter":"PENRE","unit":"MJ","values":[{"value":"1,36E+02","module":"A1","scenario":null},{"value":"3,41E+00","module":"A2","scenario":null},{"value":"9,14E+00","module":"A3","scenario":null},{"value":"2,59E+00","module":"A4","scenario":null},{"value":"3,00E+00","module":"A5","scenario":null},{"value":"0,00E+00","module":"B1","scenario":null},{"value":"0,00E+00","module":"B2","scenario":null},{"value":"0,00E+00","module":"B3","scenario":null},{"value":"0,00E+00","module":"B4","scenario":null},{"value":"0,00E+00","module":"B5","scenario":null},{"value":"1,74E+00","module":"B6","scenario":null},{"value":"0,00E+00","module":"B7","scenario":null},{"value":"0,00E+00","module":"C1","scenario":null},{"value":"1,11E+00","module":"C2","scenario":null},{"value":"7,76E-02","module":"C3","scenario":null},{"value":"1,73E-01","module":"C4","scenario":null},{"value":"-3,70E+01","module":"D","scenario":null},{"value":"1,49E+02","module":"A1A3","scenario":null}]},{"parameter":"PENRM","unit":"MJ","values":[{"value":"3,49E+01","module":"A1","scenario":null},{"value":"0,00E+00","module":"A2","scenario":null},{"value":"0,00E+00","module":"A3","scenario":null},{"value":"0,00E+00","module":"A4","scenario":null},{"value":"3,33E-02","module":"A5","scenario":null},{"value":"0,00E+00","module":"B1","scenario":null},{"value":"0,00E+00","module":"B2","scenario":null},{"value":"0,00E+00","module":"B3","scenario":null},{"value":"0,00E+00","module":"B4","scenario":null},{"value":"0,00E+00","module":"B5","scenario":null},{"value":"0,00E+00","module":"B6","scenario":null},{"value":"0,00E+00","module":"B7","scenario":null},{"value":"0,00E+00","module":"C1","scenario":null},{"value":"0,00E+00","module":"C2","scenario":null},{"value":"-3,33E+01","module":"C3","scenario":null},{"value":"0,00E+00","module":"C4","scenario":null},{"value":"0,00E+00","module":"D","scenario":null},{"value":"3,49E+01","module":"A1A3","scenario":null}]},{"parameter":"PENRT","unit":"MJ","values":[{"value":"1,71E+02","module":"A1","scenario":null},{"value":"3,41E+00","module":"A2","scenario":null},{"value":"9,14E+00","module":"A3","scenario":null},{"value":"2,59E+00","module":"A4","scenario":null},{"value":"3,03E+00","module":"A5","scenario":null},{"value":"0,00E+00","module":"B1","scenario":null},{"value":"0,00E+00","module":"B2","scenario":null},{"value":"0,00E+00","module":"B3","scenario":null},{"value":"0,00E+00","module":"B4","scenario":null},{"value":"0,00E+00","module":"B5","scenario":null},{"value":"1,74E+00","module":"B6","scenario":null},{"value":"0,00E+00","module":"B7","scenario":null},{"value":"0,00E+00","module":"C1","scenario":null},{"value":"1,11E+00","module":"C2","scenario":null},{"value":"-3,32E+01","module":"C3","scenario":null},{"value":"1,73E-01","module":"C4","scenario":null},{"value":"-3,70E+01","module":"D","scenario":null},{"value":"1,84E+02","module":"A1A3","scenario":null}]},{"parameter":"SM","unit":"kg","values":[{"value":"1,28E-01","module":"A1","scenario":null},{"value":"0,00E+00","module":"A2","scenario":null},{"value":"0,00E+00","module":"A3","scenario":null},{"value":"0,00E+00","module":"A4","scenario":null},{"value":"2,56E-03","module":"A5","scenario":null},{"value":"0,00E+00","module":"B1","scenario":null},{"value":"0,00E+00","module":"B2","scenario":null},{"value":"0,00E+00","module":"B3","scenario":null},{"value":"0,00E+00","module":"B4","scenario":null},{"value":"0,00E+00","module":"B5","scenario":null},{"value":"0,00E+00","module":"B6","scenario":null},{"value":"0,00E+00","module":"B7","scenario":null},{"value":"0,00E+00","module":"C1","scenario":null},{"value":"0,00E+00","module":"C2","scenario":null},{"value":"0,00E+00","module":"C3","scenario":null},{"value":"0,00E+00","module":"C4","scenario":null},{"value":"3,60E-02","module":"D","scenario":null},{"value":"1,28E-01","module":"A1A3","scenario":null}]},{"parameter":"RSF","unit":"MJ","values":[{"value":"2,20E-01","module":"A1","scenario":null},{"value":"1,40E-03","module":"A2","scenario":null},{"value":"1,69E-02","module":"A3","scenario":null},{"value":"1,32E-03","module":"A4","scenario":null},{"value":"4,81E-03","module":"A5","scenario":null},{"value":"0,00E+00","module":"B1","scenario":null},{"value":"0,00E+00","module":"B2","scenario":null},{"value":"0,00E+00","module":"B3","scenario":null},{"value":"0,00E+00","module":"B4","scenario":null},{"value":"0,00E+00","module":"B5","scenario":null},{"value":"1,70E-02","module":"B6","scenario":null},{"value":"0,00E+00","module":"B7","scenario":null},{"value":"0,00E+00","module":"C1","scenario":null},{"value":"5,68E-04","module":"C2","scenario":null},{"value":"6,45E-05","module":"C3","scenario":null},{"value":"3,17E-04","module":"C4","scenario":null},{"value":"-2,77E-03","module":"D","scenario":null},{"value":"2,39E-01","module":"A1A3","scenario":null}]},{"parameter":"NRSF","unit":"MJ","values":[{"value":"6,14E-02","module":"A1","scenario":null},{"value":"4,66E-03","module":"A2","scenario":null},{"value":"-2,50E-02","module":"A3","scenario":null},{"value":"4,74E-03","module":"A4","scenario":null},{"value":"9,39E-04","module":"A5","scenario":null},{"value":"0,00E+00","module":"B1","scenario":null},{"value":"0,00E+00","module":"B2","scenario":null},{"value":"0,00E+00","module":"B3","scenario":null},{"value":"0,00E+00","module":"B4","scenario":null},{"value":"0,00E+00","module":"B5","scenario":null},{"value":"0,00E+00","module":"B6","scenario":null},{"value":"0,00E+00","module":"B7","scenario":null},{"value":"0,00E+00","module":"C1","scenario":null},{"value":"2,03E-03","module":"C2","scenario":null},{"value":"0,00E+00","module":"C3","scenario":null},{"value":"1,54E-03","module":"C4","scenario":null},{"value":"-3,23E-01","module":"D","scenario":null},{"value":"4,11E-02","module":"A1A3","scenario":null}]},{"parameter":"FW","unit":"m3","values":[{"value":"2,11E-01","module":"A1","scenario":null},{"value":"3,07E-04","module":"A2","scenario":null},{"value":"1,20E-02","module":"A3","scenario":null},{"value":"2,77E-04","module":"A4","scenario":null},{"value":"4,47E-03","module":"A5","scenario":null},{"value":"0,00E+00","module":"B1","scenario":null},{"value":"0,00E+00","module":"B2","scenario":null},{"value":"0,00E+00","module":"B3","scenario":null},{"value":"0,00E+00","module":"B4","scenario":null},{"value":"0,00E+00","module":"B5","scenario":null},{"value":"7,64E-03","module":"B6","scenario":null},{"value":"0,00E+00","module":"B7","scenario":null},{"value":"0,00E+00","module":"C1","scenario":null},{"value":"1,19E-04","module":"C2","scenario":null},{"value":"2,22E-04","module":"C3","scenario":null},{"value":"2,18E-04","module":"C4","scenario":null},{"value":"-7,92E-02","module":"D","scenario":null},{"value":"2,23E-01","module":"A1A3","scenario":null}]}],"end_of_life_waste":[{"parameter":"HWD","unit":"kg","values":[{"value":"8,00E-02","module":"A1","scenario":null},{"value":"1,65E-04","module":"A2","scenario":null},{"value":"3,72E-02","module":"A3","scenario":null},{"value":"1,33E-04","module":"A4","scenario":null},{"value":"2,75E-03","module":"A5","scenario":null},{"value":"0,00E+00","module":"B1","scenario":null},{"value":"0,00E+00","module":"B2","scenario":null},{"value":"0,00E+00","module":"B3","scenario":null},{"value":"0,00E+00","module":"B4","scenario":null},{"value":"0,00E+00","module":"B5","scenario":null},{"value":"1,60E-04","module":"B6","scenario":null},{"value":"0,00E+00","module":"B7","scenario":null},{"value":"0,00E+00","module":"C1","scenario":null},{"value":"5,72E-05","module":"C2","scenario":null},{"value":"0,00E+00","module":"C3","scenario":null},{"value":"2,02E-02","module":"C4","scenario":null},{"value":"1,01E-02","module":"D","scenario":null},{"value":"1,17E-01","module":"A1A3","scenario":null}]},{"parameter":"NHWD","unit":"kg","values":[{"value":"2,40E+00","module":"A1","scenario":null},{"value":"1,20E-01","module":"A2","scenario":null},{"value":"7,90E-02","module":"A3","scenario":null},{"value":"1,26E-01","module":"A4","scenario":null},{"value":"6,73E-02","module":"A5","scenario":null},{"value":"0,00E+00","module":"B1","scenario":null},{"value":"0,00E+00","module":"B2","scenario":null},{"value":"0,00E+00","module":"B3","scenario":null},{"value":"0,00E+00","module":"B4","scenario":null},{"value":"0,00E+00","module":"B5","scenario":null},{"value":"1,06E-02","module":"B6","scenario":null},{"value":"0,00E+00","module":"B7","scenario":null},{"value":"0,00E+00","module":"C1","scenario":null},{"value":"5,39E-02","module":"C2","scenario":null},{"value":"0,00E+00","module":"C3","scenario":null},{"value":"6,32E-01","module":"C4","scenario":null},{"value":"-8,81E-01","module":"D","scenario":null},{"value":"2,60E+00","module":"A1A3","scenario":null}]},{"parameter":"RWD","unit":"kg","values":[{"value":"4,53E-04","module":"A1","scenario":null},{"value":"2,34E-05","module":"A2","scenario":null},{"value":"1,35E-04","module":"A3","scenario":null},{"value":"1,76E-05","module":"A4","scenario":null},{"value":"1,23E-05","module":"A5","scenario":null},{"value":"0,00E+00","module":"B1","scenario":null},{"value":"0,00E+00","module":"B2","scenario":null},{"value":"0,00E+00","module":"B3","scenario":null},{"value":"0,00E+00","module":"B4","scenario":null},{"value":"0,00E+00","module":"B5","scenario":null},{"value":"1,79E-05","module":"B6","scenario":null},{"value":"0,00E+00","module":"B7","scenario":null},{"value":"0,00E+00","module":"C1","scenario":null},{"value":"7,55E-06","module":"C2","scenario":null},{"value":"0,00E+00","module":"C3","scenario":null},{"value":"1,17E-06","module":"C4","scenario":null},{"value":"-1,49E-04","module":"D","scenario":null},{"value":"6,11E-04","module":"A1A3","scenario":null}]}],"end_of_life_flow":[{"parameter":"CRU","unit":"kg","values":[{"value":"0,00E+00","module":"A1","scenario":null},{"value":"0,00E+00","module":"A2","scenario":null},{"value":"0,00E+00","module":"A3","scenario":null},{"value":"0,00E+00","module":"A4","scenario":null},{"value":"0,00E+00","module":"A5","scenario":null},{"value":"0,00E+00","module":"B1","scenario":null},{"value":"0,00E+00","module":"B2","scenario":null},{"value":"0,00E+00","module":"B3","scenario":null},{"value":"0,00E+00","module":"B4","scenario":null},{"value":"0,00E+00","module":"B5","scenario":null},{"value":"0,00E+00","module":"B6","scenario":null},{"value":"0,00E+00","module":"B7","scenario":null},{"value":"0,00E+00","module":"C1","scenario":null},{"value":"0,00E+00","module":"C2","scenario":null},{"value":"0,00E+00","module":"C3","scenario":null},{"value":"0,00E+00","module":"C4","scenario":null},{"value":"0,00E+00","module":"D","scenario":null},{"value":"0,00E+00","module":"A1A3","scenario":null}]},{"parameter":"MFR","unit":"kg","values":[{"value":"0,00E+00","module":"A1","scenario":null},{"value":"0,00E+00","module":"A2","scenario":null},{"value":"1,63E-03","module":"A3","scenario":null},{"value":"0,00E+00","module":"A4","scenario":null},{"value":"9,69E-03","module":"A5","scenario":null},{"value":"0,00E+00","module":"B1","scenario":null},{"value":"0,00E+00","module":"B2","scenario":null},{"value":"0,00E+00","module":"B3","scenario":null},{"value":"0,00E+00","module":"B4","scenario":null},{"value":"0,00E+00","module":"B5","scenario":null},{"value":"0,00E+00","module":"B6","scenario":null},{"value":"0,00E+00","module":"B7","scenario":null},{"value":"0,00E+00","module":"C1","scenario":null},{"value":"0,00E+00","module":"C2","scenario":null},{"value":"4,83E-01","module":"C3","scenario":null},{"value":"3,52E-05","module":"C4","scenario":null},{"value":"-1,41E-03","module":"D","scenario":null},{"value":"1,63E-03","module":"A1A3","scenario":null}]},{"parameter":"MER","unit":"kg","values":[{"value":"0,00E+00","module":"A1","scenario":null},{"value":"0,00E+00","module":"A2","scenario":null},{"value":"1,50E-01","module":"A3","scenario":null},{"value":"0,00E+00","module":"A4","scenario":null},{"value":"1,08E-02","module":"A5","scenario":null},{"value":"0,00E+00","module":"B1","scenario":null},{"value":"0,00E+00","module":"B2","scenario":null},{"value":"0,00E+00","module":"B3","scenario":null},{"value":"0,00E+00","module":"B4","scenario":null},{"value":"0,00E+00","module":"B5","scenario":null},{"value":"0,00E+00","module":"B6","scenario":null},{"value":"0,00E+00","module":"B7","scenario":null},{"value":"0,00E+00","module":"C1","scenario":null},{"value":"0,00E+00","module":"C2","scenario":null},{"value":"3,92E-01","module":"C3","scenario":null},{"value":"8,60E-07","module":"C4","scenario":null},{"value":"-1,86E-04","module":"D","scenario":null},{"value":"1,50E-01","module":"A1A3","scenario":null}]},{"parameter":"EEE","unit":"MJ","values":[{"value":"0,00E+00","module":"A1","scenario":null},{"value":"0,00E+00","module":"A2","scenario":null},{"value":"8,78E-02","module":"A3","scenario":null},{"value":"0,00E+00","module":"A4","scenario":null},{"value":"1,70E-02","module":"A5","scenario":null},{"value":"0,00E+00","module":"B1","scenario":null},{"value":"0,00E+00","module":"B2","scenario":null},{"value":"0,00E+00","module":"B3","scenario":null},{"value":"0,00E+00","module":"B4","scenario":null},{"value":"0,00E+00","module":"B5","scenario":null},{"value":"0,00E+00","module":"B6","scenario":null},{"value":"0,00E+00","module":"B7","scenario":null},{"value":"0,00E+00","module":"C1","scenario":null},{"value":"0,00E+00","module":"C2","scenario":null},{"value":"7,60E-01","module":"C3","scenario":null},{"value":"5,58E-05","module":"C4","scenario":null},{"value":"-4,55E-04","module":"D","scenario":null},{"value":"8,78E-02","module":"A1A3","scenario":null}]},{"parameter":"EET","unit":"MJ","values":[{"value":"0,00E+00","module":"A1","scenario":null},{"value":"0,00E+00","module":"A2","scenario":null},{"value":"1,33E+00","module":"A3","scenario":null},{"value":"0,00E+00","module":"A4","scenario":null},{"value":"2,57E-01","module":"A5","scenario":null},{"value":"0,00E+00","module":"B1","scenario":null},{"value":"0,00E+00","module":"B2","scenario":null},{"value":"0,00E+00","module":"B3","scenario":null},{"value":"0,00E+00","module":"B4","scenario":null},{"value":"0,00E+00","module":"B5","scenario":null},{"value":"0,00E+00","module":"B6","scenario":null},{"value":"0,00E+00","module":"B7","scenario":null},{"value":"0,00E+00","module":"C1","scenario":null},{"value":"0,00E+00","module":"C2","scenario":null},{"value":"1,15E+01","module":"C3","scenario":null},{"value":"8,44E-04","module":"C4","scenario":null},{"value":"-6,88E-03","module":"D","scenario":null},{"value":"1,33E+00","module":"A1A3","scenario":null}]}]}