{"product_name":"Lecaterm ","epd_id":"NEPD-8336-8005","declared_unit":{"unit":"ton","amount":1},"compliance":["EN 15804+A2","ISO 14025","ISO 21930"],"producer_name":"FC Beton","environmental_impact":[{"parameter":"GWP-total","unit":"kg CO2-eq","values":[{"value":"2,10E+02","module":"A1","scenario":null},{"value":"2,00E+01","module":"A2","scenario":null},{"value":"1,75E+00","module":"A3","scenario":null},{"value":"4,36E+00","module":"A4","scenario":null},{"value":"4,00E+00","module":"C1","scenario":null},{"value":"4,36E+00","module":"C2","scenario":null},{"value":"5,78E+01","module":"C3","scenario":null},{"value":"5,49E-01","module":"C4","scenario":null},{"value":"-4,75E+00","module":"D","scenario":null},{"value":"2,31E+02","module":"A1A3","scenario":null}]},{"parameter":"GWP-fossil","unit":"kg CO2-eq","values":[{"value":"2,45E+02","module":"A1","scenario":null},{"value":"2,00E+01","module":"A2","scenario":null},{"value":"1,73E+00","module":"A3","scenario":null},{"value":"4,35E+00","module":"A4","scenario":null},{"value":"4,00E+00","module":"C1","scenario":null},{"value":"4,35E+00","module":"C2","scenario":null},{"value":"5,78E+01","module":"C3","scenario":null},{"value":"5,49E-01","module":"C4","scenario":null},{"value":"-4,62E+00","module":"D","scenario":null},{"value":"2,67E+02","module":"A1A3","scenario":null}]},{"parameter":"GWP-biogenic","unit":"kg CO2-eq","values":[{"value":"-3,53E+01","module":"A1","scenario":null},{"value":"6,05E-03","module":"A2","scenario":null},{"value":"1,75E-02","module":"A3","scenario":null},{"value":"1,87E-03","module":"A4","scenario":null},{"value":"7,50E-04","module":"C1","scenario":null},{"value":"1,87E-03","module":"C2","scenario":null},{"value":"6,46E-03","module":"C3","scenario":null},{"value":"3,31E-04","module":"C4","scenario":null},{"value":"-4,92E-02","module":"D","scenario":null},{"value":"-3,53E+01","module":"A1A3","scenario":null}]},{"parameter":"GWP-luluc","unit":"kg CO2-eq","values":[{"value":"4,07E-02","module":"A1","scenario":null},{"value":"7,02E-03","module":"A2","scenario":null},{"value":"2,30E-03","module":"A3","scenario":null},{"value":"1,33E-03","module":"A4","scenario":null},{"value":"3,15E-04","module":"C1","scenario":null},{"value":"1,33E-03","module":"C2","scenario":null},{"value":"1,03E-03","module":"C3","scenario":null},{"value":"8,72E-05","module":"C4","scenario":null},{"value":"-8,43E-02","module":"D","scenario":null},{"value":"5,00E-02","module":"A1A3","scenario":null}]},{"parameter":"ODP","unit":"kg CFC11-eq","values":[{"value":"1,01E-05","module":"A1","scenario":null},{"value":"4,31E-06","module":"A2","scenario":null},{"value":"9,54E-08","module":"A3","scenario":null},{"value":"1,05E-06","module":"A4","scenario":null},{"value":"8,64E-07","module":"C1","scenario":null},{"value":"1,05E-06","module":"C2","scenario":null},{"value":"1,81E-07","module":"C3","scenario":null},{"value":"1,08E-07","module":"C4","scenario":null},{"value":"-1,75E-01","module":"D","scenario":null},{"value":"1,45E-05","module":"A1A3","scenario":null}]},{"parameter":"AP","unit":"mol H+-eq","values":[{"value":"4,75E+02","module":"A1","scenario":null},{"value":"3,68E-01","module":"A2","scenario":null},{"value":"7,17E-03","module":"A3","scenario":null},{"value":"1,40E-02","module":"A4","scenario":null},{"value":"4,19E-02","module":"C1","scenario":null},{"value":"1,40E-02","module":"C2","scenario":null},{"value":"1,24E-02","module":"C3","scenario":null},{"value":"2,73E-03","module":"C4","scenario":null},{"value":"-3,97E-02","module":"D","scenario":null},{"value":"4,75E+02","module":"A1A3","scenario":null}]},{"parameter":"POCP","unit":"kg NMVOC-eq","values":[{"value":"6,41E+02","module":"A1","scenario":null},{"value":"2,49E-01","module":"A2","scenario":null},{"value":"4,76E-03","module":"A3","scenario":null},{"value":"1,34E-02","module":"A4","scenario":null},{"value":"5,57E-02","module":"C1","scenario":null},{"value":"1,34E-02","module":"C2","scenario":null},{"value":"1,34E-02","module":"C3","scenario":null},{"value":"2,93E-03","module":"C4","scenario":null},{"value":"-4,08E-02","module":"D","scenario":null},{"value":"6,41E+02","module":"A1A3","scenario":null}]},{"parameter":"ADPE","unit":"kg Sb-eq","values":[{"value":"3,45E-04","module":"A1","scenario":null},{"value":"2,04E-04","module":"A2","scenario":null},{"value":"1,93E-05","module":"A3","scenario":null},{"value":"7,76E-05","module":"A4","scenario":null},{"value":"6,14E-06","module":"C1","scenario":null},{"value":"7,76E-05","module":"C2","scenario":null},{"value":"1,09E-05","module":"C3","scenario":null},{"value":"3,30E-06","module":"C4","scenario":null},{"value":"-2,21E-04","module":"D","scenario":null},{"value":"5,69E-04","module":"A1A3","scenario":null}]},{"parameter":"ADPF","unit":"MJ","values":[{"value":"2,54E+03","module":"A1","scenario":null},{"value":"2,88E+02","module":"A2","scenario":null},{"value":"2,48E+01","module":"A3","scenario":null},{"value":"7,07E+01","module":"A4","scenario":null},{"value":"5,51E+01","module":"C1","scenario":null},{"value":"7,07E+01","module":"C2","scenario":null},{"value":"2,50E+01","module":"C3","scenario":null},{"value":"7,93E+00","module":"C4","scenario":null},{"value":"-7,18E+01","module":"D","scenario":null},{"value":"2,85E+03","module":"A1A3","scenario":null}]},{"parameter":"WDP","unit":"m3 world-eq. Deprived","values":[{"value":"3,01E+03","module":"A1","scenario":null},{"value":"1,41E+02","module":"A2","scenario":null},{"value":"3,41E+02","module":"A3","scenario":null},{"value":"5,42E+01","module":"A4","scenario":null},{"value":"1,17E+01","module":"C1","scenario":null},{"value":"5,42E+01","module":"C2","scenario":null},{"value":"2,37E+03","module":"C3","scenario":null},{"value":"4,90E+01","module":"C4","scenario":null},{"value":"-2,19E+03","module":"D","scenario":null},{"value":"3,49E+03","module":"A1A3","scenario":null}]},{"parameter":"EP-freshwater","unit":"kg P-eq","values":[{"value":"2,69E-03","module":"A1","scenario":null},{"value":"1,01E-04","module":"A2","scenario":null},{"value":"1,39E-04","module":"A3","scenario":null},{"value":"3,47E-05","module":"A4","scenario":null},{"value":"1,46E-05","module":"C1","scenario":null},{"value":"3,47E-05","module":"C2","scenario":null},{"value":"4,80E-05","module":"C3","scenario":null},{"value":"6,64E-06","module":"C4","scenario":null},{"value":"-2,72E-04","module":"D","scenario":null},{"value":"2,93E-03","module":"A1A3","scenario":null}]},{"parameter":"EP-marine","unit":"kg N-eq","values":[{"value":"2,49E+02","module":"A1","scenario":null},{"value":"8,23E-02","module":"A2","scenario":null},{"value":"1,19E-03","module":"A3","scenario":null},{"value":"3,07E-03","module":"A4","scenario":null},{"value":"1,85E-02","module":"C1","scenario":null},{"value":"3,07E-03","module":"C2","scenario":null},{"value":"4,91E-03","module":"C3","scenario":null},{"value":"9,30E-04","module":"C4","scenario":null},{"value":"-1,34E-02","module":"D","scenario":null},{"value":"2,49E+02","module":"A1A3","scenario":null}]},{"parameter":"EP-terrestrial","unit":"mol N-eq.","values":[{"value":"2,73E+03","module":"A1","scenario":null},{"value":"9,26E-01","module":"A2","scenario":null},{"value":"1,68E-02","module":"A3","scenario":null},{"value":"3,42E-02","module":"A4","scenario":null},{"value":"2,00E-01","module":"C1","scenario":null},{"value":"3,42E-02","module":"C2","scenario":null},{"value":"5,38E-02","module":"C3","scenario":null},{"value":"1,04E-02","module":"C4","scenario":null},{"value":"-1,51E-01","module":"D","scenario":null},{"value":"2,73E+03","module":"A1A3","scenario":null}]},{"parameter":"GWP-IOBC","unit":"kg CO2-eq","values":[{"value":"2,47E+02","module":"A1","scenario":null},{"value":"2,00E+01","module":"A2","scenario":null},{"value":"2,40E+00","module":"A3","scenario":null},{"value":"4,36E+00","module":"A4","scenario":null},{"value":"4,00E+00","module":"C1","scenario":null},{"value":"4,36E+00","module":"C2","scenario":null},{"value":"5,78E+01","module":"C3","scenario":null},{"value":"5,65E-01","module":"C4","scenario":null},{"value":"-4,82E+00","module":"D","scenario":null},{"value":"2,70E+02","module":"A1A3","scenario":null}]}],"additional_environmental_impact":[{"parameter":"PM","unit":"Disease incidence","values":[{"value":"1,14E-01","module":"A1","scenario":null},{"value":"8,05E-07","module":"A2","scenario":null},{"value":"3,58E-08","module":"A3","scenario":null},{"value":"4,00E-07","module":"A4","scenario":null},{"value":"5,07E-06","module":"C1","scenario":null},{"value":"4,00E-07","module":"C2","scenario":null},{"value":"1,18E-07","module":"C3","scenario":null},{"value":"4,51E-08","module":"C4","scenario":null},{"value":"-1,62E-06","module":"D","scenario":null},{"value":"1,14E-01","module":"A1A3","scenario":null}]},{"parameter":"ETP-fw","unit":"CTUe","values":[{"value":"1,49E+03","module":"A1","scenario":null},{"value":"1,79E+02","module":"A2","scenario":null},{"value":"4,03E+01","module":"A3","scenario":null},{"value":"5,17E+01","module":"A4","scenario":null},{"value":"3,01E+01","module":"C1","scenario":null},{"value":"5,17E+01","module":"C2","scenario":null},{"value":"2,40E+01","module":"C3","scenario":null},{"value":"9,13E+00","module":"C4","scenario":null},{"value":"-2,25E+02","module":"D","scenario":null},{"value":"1,71E+03","module":"A1A3","scenario":null}]},{"parameter":"HTP-c","unit":"CTUh","values":[{"value":"6,05E-08","module":"A1","scenario":null},{"value":"0,00E+00","module":"A2","scenario":null},{"value":"8,01E-10","module":"A3","scenario":null},{"value":"0,00E+00","module":"A4","scenario":null},{"value":"1,00E-09","module":"C1","scenario":null},{"value":"0,00E+00","module":"C2","scenario":null},{"value":"3,38E-09","module":"C3","scenario":null},{"value":"4,17E-10","module":"C4","scenario":null},{"value":"-5,36E-09","module":"D","scenario":null},{"value":"6,13E-08","module":"A1A3","scenario":null}]},{"parameter":"HTP-nc","unit":"CTUh","values":[{"value":"2,70E-06","module":"A1","scenario":null},{"value":"1,01E-07","module":"A2","scenario":null},{"value":"2,62E-08","module":"A3","scenario":null},{"value":"5,00E-08","module":"A4","scenario":null},{"value":"2,80E-08","module":"C1","scenario":null},{"value":"5,00E-08","module":"C2","scenario":null},{"value":"1,09E-07","module":"C3","scenario":null},{"value":"1,43E-08","module":"C4","scenario":null},{"value":"-2,27E-07","module":"D","scenario":null},{"value":"2,83E-06","module":"A1A3","scenario":null}]},{"parameter":"SQP","unit":"-","values":[{"value":"2,02E+03","module":"A1","scenario":null},{"value":"1,82E+02","module":"A2","scenario":null},{"value":"3,61E+01","module":"A3","scenario":null},{"value":"8,11E+01","module":"A4","scenario":null},{"value":"6,69E+00","module":"C1","scenario":null},{"value":"8,11E+01","module":"C2","scenario":null},{"value":"1,25E+01","module":"C3","scenario":null},{"value":"2,59E+01","module":"C4","scenario":null},{"value":"-1,45E+02","module":"D","scenario":null},{"value":"2,24E+03","module":"A1A3","scenario":null}]},{"parameter":"IRP","unit":"kBq U235-eq","values":[{"value":"7,18E+00","module":"A1","scenario":null},{"value":"1,25E+00","module":"A2","scenario":null},{"value":"1,18E-01","module":"A3","scenario":null},{"value":"3,09E-01","module":"A4","scenario":null},{"value":"2,40E-01","module":"C1","scenario":null},{"value":"3,09E-01","module":"C2","scenario":null},{"value":"3,65E-01","module":"C3","scenario":null},{"value":"3,62E-02","module":"C4","scenario":null},{"value":"-5,63E-01","module":"D","scenario":null},{"value":"8,55E+00","module":"A1A3","scenario":null}]}],"resource_use":[{"parameter":"PERE","unit":"MJ","values":[{"value":"5,05E+02","module":"A1","scenario":null},{"value":"2,51E+00","module":"A2","scenario":null},{"value":"1,87E+01","module":"A3","scenario":null},{"value":"8,90E-01","module":"A4","scenario":null},{"value":"3,00E-01","module":"C1","scenario":null},{"value":"8,90E-01","module":"C2","scenario":null},{"value":"1,11E+01","module":"C3","scenario":null},{"value":"2,88E-01","module":"C4","scenario":null},{"value":"-2,21E+02","module":"D","scenario":null},{"value":"5,26E+02","module":"A1A3","scenario":null}]},{"parameter":"PERM","unit":"","values":[{"value":"3,47E+02","module":"A1","scenario":null},{"value":"0,00E+00","module":"A2","scenario":null},{"value":"0,00E+00","module":"A3","scenario":null},{"value":"0,00E+00","module":"A4","scenario":null},{"value":"0,00E+00","module":"C1","scenario":null},{"value":"0,00E+00","module":"C2","scenario":null},{"value":"0,00E+00","module":"C3","scenario":null},{"value":"0,00E+00","module":"C4","scenario":null},{"value":"0,00E+00","module":"D","scenario":null},{"value":"3,47E+02","module":"A1A3","scenario":null}]},{"parameter":"PERT","unit":"MJ","values":[{"value":"8,52E+02","module":"A1","scenario":null},{"value":"2,51E+00","module":"A2","scenario":null},{"value":"1,87E+01","module":"A3","scenario":null},{"value":"8,90E-01","module":"A4","scenario":null},{"value":"3,00E-01","module":"C1","scenario":null},{"value":"8,90E-01","module":"C2","scenario":null},{"value":"1,11E+01","module":"C3","scenario":null},{"value":"2,88E-01","module":"C4","scenario":null},{"value":"-2,21E+02","module":"D","scenario":null},{"value":"8,73E+02","module":"A1A3","scenario":null}]},{"parameter":"PENRE","unit":"MJ","values":[{"value":"1,48E+03","module":"A1","scenario":null},{"value":"2,88E+02","module":"A2","scenario":null},{"value":"2,48E+01","module":"A3","scenario":null},{"value":"7,07E+01","module":"A4","scenario":null},{"value":"5,51E+01","module":"C1","scenario":null},{"value":"7,07E+01","module":"C2","scenario":null},{"value":"2,50E+01","module":"C3","scenario":null},{"value":"7,93E+00","module":"C4","scenario":null},{"value":"-7,39E+01","module":"D","scenario":null},{"value":"1,80E+03","module":"A1A3","scenario":null}]},{"parameter":"PENRM","unit":"MJ","values":[{"value":"1,08E+03","module":"A1","scenario":null},{"value":"0,00E+00","module":"A2","scenario":null},{"value":"0,00E+00","module":"A3","scenario":null},{"value":"0,00E+00","module":"A4","scenario":null},{"value":"0,00E+00","module":"C1","scenario":null},{"value":"0,00E+00","module":"C2","scenario":null},{"value":"-6,96E+02","module":"C3","scenario":null},{"value":"0,00E+00","module":"C4","scenario":null},{"value":"0,00E+00","module":"D","scenario":null},{"value":"1,08E+03","module":"A1A3","scenario":null}]},{"parameter":"PENRT","unit":"MJ","values":[{"value":"2,56E+03","module":"A1","scenario":null},{"value":"2,88E+02","module":"A2","scenario":null},{"value":"2,48E+01","module":"A3","scenario":null},{"value":"7,07E+01","module":"A4","scenario":null},{"value":"5,51E+01","module":"C1","scenario":null},{"value":"7,07E+01","module":"C2","scenario":null},{"value":"-6,71E+02","module":"C3","scenario":null},{"value":"7,93E+00","module":"C4","scenario":null},{"value":"-7,39E+01","module":"D","scenario":null},{"value":"2,87E+03","module":"A1A3","scenario":null}]},{"parameter":"SM","unit":"kg","values":[{"value":"5,31E+01","module":"A1","scenario":null},{"value":"0,00E+00","module":"A2","scenario":null},{"value":"0,00E+00","module":"A3","scenario":null},{"value":"0,00E+00","module":"A4","scenario":null},{"value":"0,00E+00","module":"C1","scenario":null},{"value":"0,00E+00","module":"C2","scenario":null},{"value":"0,00E+00","module":"C3","scenario":null},{"value":"0,00E+00","module":"C4","scenario":null},{"value":"0,00E+00","module":"D","scenario":null},{"value":"5,31E+01","module":"A1A3","scenario":null}]},{"parameter":"RSF","unit":"MJ","values":[{"value":"1,16E+03","module":"A1","scenario":null},{"value":"9,02E-02","module":"A2","scenario":null},{"value":"7,03E-01","module":"A3","scenario":null},{"value":"3,11E-02","module":"A4","scenario":null},{"value":"0,00E+00","module":"C1","scenario":null},{"value":"3,11E-02","module":"C2","scenario":null},{"value":"3,45E-03","module":"C3","scenario":null},{"value":"6,86E-03","module":"C4","scenario":null},{"value":"-2,17E-01","module":"D","scenario":null},{"value":"1,16E+03","module":"A1A3","scenario":null}]},{"parameter":"NRSF","unit":"MJ","values":[{"value":"9,25E+01","module":"A1","scenario":null},{"value":"3,98E-01","module":"A2","scenario":null},{"value":"3,81E-03","module":"A3","scenario":null},{"value":"1,04E-01","module":"A4","scenario":null},{"value":"0,00E+00","module":"C1","scenario":null},{"value":"1,04E-01","module":"C2","scenario":null},{"value":"0,00E+00","module":"C3","scenario":null},{"value":"6,48E-01","module":"C4","scenario":null},{"value":"-1,28E+01","module":"D","scenario":null},{"value":"9,29E+01","module":"A1A3","scenario":null}]},{"parameter":"FW","unit":"m3","values":[{"value":"4,96E+00","module":"A1","scenario":null},{"value":"2,03E-02","module":"A2","scenario":null},{"value":"1,97E-01","module":"A3","scenario":null},{"value":"8,05E-03","module":"A4","scenario":null},{"value":"2,83E-03","module":"C1","scenario":null},{"value":"8,05E-03","module":"C2","scenario":null},{"value":"5,31E-02","module":"C3","scenario":null},{"value":"8,52E-03","module":"C4","scenario":null},{"value":"-1,63E+00","module":"D","scenario":null},{"value":"5,18E+00","module":"A1A3","scenario":null}]}],"end_of_life_waste":[{"parameter":"HWD","unit":"kg","values":[{"value":"4,49E+00","module":"A1","scenario":null},{"value":"1,24E-02","module":"A2","scenario":null},{"value":"3,02E-03","module":"A3","scenario":null},{"value":"3,87E-03","module":"A4","scenario":null},{"value":"1,62E-03","module":"C1","scenario":null},{"value":"3,87E-03","module":"C2","scenario":null},{"value":"2,13E-03","module":"C3","scenario":null},{"value":"5,36E+00","module":"C4","scenario":null},{"value":"-1,06E-02","module":"D","scenario":null},{"value":"4,51E+00","module":"A1A3","scenario":null}]},{"parameter":"NHWD","unit":"kg","values":[{"value":"1,32E+01","module":"A1","scenario":null},{"value":"1,26E+01","module":"A2","scenario":null},{"value":"1,38E-01","module":"A3","scenario":null},{"value":"6,15E+00","module":"A4","scenario":null},{"value":"6,52E-02","module":"C1","scenario":null},{"value":"6,15E+00","module":"C2","scenario":null},{"value":"6,73E-02","module":"C3","scenario":null},{"value":"3,59E+01","module":"C4","scenario":null},{"value":"-1,09E+00","module":"D","scenario":null},{"value":"2,59E+01","module":"A1A3","scenario":null}]},{"parameter":"RWD","unit":"kg","values":[{"value":"6,40E-03","module":"A1","scenario":null},{"value":"2,00E-03","module":"A2","scenario":null},{"value":"8,60E-05","module":"A3","scenario":null},{"value":"4,83E-04","module":"A4","scenario":null},{"value":"3,82E-04","module":"C1","scenario":null},{"value":"4,83E-04","module":"C2","scenario":null},{"value":"2,26E-04","module":"C3","scenario":null},{"value":"2,08E-05","module":"C4","scenario":null},{"value":"-4,77E-04","module":"D","scenario":null},{"value":"8,48E-03","module":"A1A3","scenario":null}]}],"end_of_life_flow":[{"parameter":"CRU","unit":"kg","values":[{"value":"0,00E+00","module":"A1","scenario":null},{"value":"0,00E+00","module":"A2","scenario":null},{"value":"0,00E+00","module":"A3","scenario":null},{"value":"0,00E+00","module":"A4","scenario":null},{"value":"0,00E+00","module":"C1","scenario":null},{"value":"0,00E+00","module":"C2","scenario":null},{"value":"0,00E+00","module":"C3","scenario":null},{"value":"0,00E+00","module":"C4","scenario":null},{"value":"0,00E+00","module":"D","scenario":null},{"value":"0,00E+00","module":"A1A3","scenario":null}]},{"parameter":"MFR","unit":"kg","values":[{"value":"0,00E+00","module":"A1","scenario":null},{"value":"0,00E+00","module":"A2","scenario":null},{"value":"0,00E+00","module":"A3","scenario":null},{"value":"0,00E+00","module":"A4","scenario":null},{"value":"0,00E+00","module":"C1","scenario":null},{"value":"0,00E+00","module":"C2","scenario":null},{"value":"9,68E+02","module":"C3","scenario":null},{"value":"0,00E+00","module":"C4","scenario":null},{"value":"0,00E+00","module":"D","scenario":null},{"value":"0,00E+00","module":"A1A3","scenario":null}]},{"parameter":"MER","unit":"kg","values":[{"value":"5,28E-04","module":"A1","scenario":null},{"value":"0,00E+00","module":"A2","scenario":null},{"value":"0,00E+00","module":"A3","scenario":null},{"value":"0,00E+00","module":"A4","scenario":null},{"value":"0,00E+00","module":"C1","scenario":null},{"value":"0,00E+00","module":"C2","scenario":null},{"value":"1,80E+01","module":"C3","scenario":null},{"value":"0,00E+00","module":"C4","scenario":null},{"value":"0,00E+00","module":"D","scenario":null},{"value":"5,28E-04","module":"A1A3","scenario":null}]},{"parameter":"EEE","unit":"MJ","values":[{"value":"0,00E+00","module":"A1","scenario":null},{"value":"0,00E+00","module":"A2","scenario":null},{"value":"0,00E+00","module":"A3","scenario":null},{"value":"0,00E+00","module":"A4","scenario":null},{"value":"0,00E+00","module":"C1","scenario":null},{"value":"0,00E+00","module":"C2","scenario":null},{"value":"2,74E+01","module":"C3","scenario":null},{"value":"0,00E+00","module":"C4","scenario":null},{"value":"0,00E+00","module":"D","scenario":null},{"value":"0,00E+00","module":"A1A3","scenario":null}]},{"parameter":"EET","unit":"MJ","values":[{"value":"0,00E+00","module":"A1","scenario":null},{"value":"0,00E+00","module":"A2","scenario":null},{"value":"0,00E+00","module":"A3","scenario":null},{"value":"0,00E+00","module":"A4","scenario":null},{"value":"0,00E+00","module":"C1","scenario":null},{"value":"0,00E+00","module":"C2","scenario":null},{"value":"4,14E+02","module":"C3","scenario":null},{"value":"0,00E+00","module":"C4","scenario":null},{"value":"0,00E+00","module":"D","scenario":null},{"value":"0,00E+00","module":"A1A3","scenario":null}]}]}