{"product_name":"ND NTech patio door 164/80 - 2P (without aluminium  cladding)","epd_id":"NEPD-3460-2057-EN","declared_unit":{"unit":"stk","amount":1},"compliance":["EN 15804","ISO 14025","ISO 21930"],"producer_name":"NorDan AS","environmental_impact":[{"parameter":"GWP-total","unit":"kg CO2-eq","values":[{"value":"5,26E+02","module":"A1-A3","scenario":null},{"value":"3,29E+01","module":"A4","scenario":null},{"value":"1,28E+01","module":"A5","scenario":null},{"value":"1,65E+01","module":"B2","scenario":null},{"value":"6,91E+02","module":"B4","scenario":null},{"value":"1,50E+00","module":"C2","scenario":null},{"value":"1,16E+02","module":"C3","scenario":null},{"value":"1,95E+00","module":"C4","scenario":null},{"value":"-7,84E+01","module":"D","scenario":null}]},{"parameter":"ODP","unit":"kg CFC11-eq","values":[{"value":"4,27E-05","module":"A1-A3","scenario":null},{"value":"6,42E-06","module":"A4","scenario":null},{"value":"0,00E+00","module":"A5","scenario":null},{"value":"1,19E-06","module":"B2","scenario":null},{"value":"5,00E-05","module":"B4","scenario":null},{"value":"2,76E-07","module":"C2","scenario":null},{"value":"1,50E-07","module":"C3","scenario":null},{"value":"5,04E-07","module":"C4","scenario":null},{"value":"-2,54E-06","module":"D","scenario":null}]},{"parameter":"AP","unit":"mol H+-eq","values":[{"value":"4,08E+00","module":"A1-A3","scenario":null},{"value":"8,68E-02","module":"A4","scenario":null},{"value":"0,00E+00","module":"A5","scenario":null},{"value":"1,31E-01","module":"B2","scenario":null},{"value":"4,20E+00","module":"B4","scenario":null},{"value":"4,76E-03","module":"C2","scenario":null},{"value":"1,43E-02","module":"C3","scenario":null},{"value":"1,07E-02","module":"C4","scenario":null},{"value":"-4,36E-01","module":"D","scenario":null}]},{"parameter":"EP","unit":"kg PO_4^3-eq","values":[{"value":"4,22E-01","module":"A1-A3","scenario":null},{"value":"1,22E-02","module":"A4","scenario":null},{"value":"0,00E+00","module":"A5","scenario":null},{"value":"1,23E-02","module":"B2","scenario":null},{"value":"4,42E-01","module":"B4","scenario":null},{"value":"7,86E-04","module":"C2","scenario":null},{"value":"4,37E-03","module":"C3","scenario":null},{"value":"2,01E-03","module":"C4","scenario":null},{"value":"-4,23E-02","module":"D","scenario":null}]},{"parameter":"POCP","unit":"kg NMVOC-eq","values":[{"value":"6,77E-01","module":"A1-A3","scenario":null},{"value":"4,03E-03","module":"A4","scenario":null},{"value":"0,00E+00","module":"A5","scenario":null},{"value":"8,58E-03","module":"B2","scenario":null},{"value":"6,83E-01","module":"B4","scenario":null},{"value":"1,90E-04","module":"C2","scenario":null},{"value":"9,72E-04","module":"C3","scenario":null},{"value":"3,84E-04","module":"C4","scenario":null},{"value":"-2,89E-02","module":"D","scenario":null}]},{"parameter":"ADPE","unit":"kg Sb-eq","values":[{"value":"6,23E-03","module":"A1-A3","scenario":null},{"value":"8,18E-05","module":"A4","scenario":null},{"value":"0,00E+00","module":"A5","scenario":null},{"value":"1,09E-04","module":"B2","scenario":null},{"value":"6,32E-03","module":"B4","scenario":null},{"value":"5,09E-06","module":"C2","scenario":null},{"value":"6,17E-06","module":"C3","scenario":null},{"value":"6,19E-06","module":"C4","scenario":null},{"value":"-1,25E-04","module":"D","scenario":null}]},{"parameter":"ADPF","unit":"MJ","values":[{"value":"7,50E+03","module":"A1-A3","scenario":null},{"value":"5,61E+02","module":"A4","scenario":null},{"value":"0,00E+00","module":"A5","scenario":null},{"value":"1,09E-04","module":"B2","scenario":null},{"value":"8,38E+03","module":"B4","scenario":null},{"value":"2,42E+01","module":"C2","scenario":null},{"value":"2,50E+02","module":"C3","scenario":null},{"value":"6,19E-06","module":"C4","scenario":null},{"value":"-7,95E+02","module":"D","scenario":null}]}],"additional_environmental_impact":[],"resource_use":[{"parameter":"PERE","unit":"MJ","values":[{"value":"1,37E+03","module":"A1-A3","scenario":null},{"value":"6,40E+00","module":"A4","scenario":null},{"value":"0,00E+00","module":"A5","scenario":null},{"value":"3,75E+01","module":"B2","scenario":null},{"value":"2,35E+03","module":"B4","scenario":null},{"value":"3,10E-01","module":"C2","scenario":null},{"value":"9,70E+02","module":"C3","scenario":null},{"value":"8,90E-01","module":"C4","scenario":null},{"value":"-4,60E+02","module":"D","scenario":null}]},{"parameter":"PERM","unit":"","values":[{"value":"1,14E+03","module":"A1-A3","scenario":null},{"value":"0,00E+00","module":"A4","scenario":null},{"value":"0,00E+00","module":"A5","scenario":null},{"value":"0,00E+00","module":"B2","scenario":null},{"value":"1,71E+02","module":"B4","scenario":null},{"value":"0,00E+00","module":"C2","scenario":null},{"value":"-9,70E+02","module":"C3","scenario":null},{"value":"0,00E+00","module":"C4","scenario":null},{"value":"0,00E+00","module":"D","scenario":null}]},{"parameter":"PERT","unit":"MJ","values":[{"value":"2,51E+03","module":"A1-A3","scenario":null},{"value":"6,40E+00","module":"A4","scenario":null},{"value":"0,00E+00","module":"A5","scenario":null},{"value":"3,75E+01","module":"B2","scenario":null},{"value":"2,52E+03","module":"B4","scenario":null},{"value":"3,10E-01","module":"C2","scenario":null},{"value":"6,40E+00","module":"C3","scenario":null},{"value":"8,90E-01","module":"C4","scenario":null},{"value":"-4,60E+02","module":"D","scenario":null}]},{"parameter":"PENRE","unit":"MJ","values":[{"value":"8,06E+03","module":"A1-A3","scenario":null},{"value":"5,70E+02","module":"A4","scenario":null},{"value":"0,00E+00","module":"A5","scenario":null},{"value":"2,81E+02","module":"B2","scenario":null},{"value":"8,95E+03","module":"B4","scenario":null},{"value":"2,50E+01","module":"C2","scenario":null},{"value":"2,50E+02","module":"C3","scenario":null},{"value":"5,00E+01","module":"C4","scenario":null},{"value":"-8,10E+02","module":"D","scenario":null}]},{"parameter":"PENRM","unit":"MJ","values":[{"value":"2,65E+02","module":"A1-A3","scenario":null},{"value":"0,00E+00","module":"A4","scenario":null},{"value":"0,00E+00","module":"A5","scenario":null},{"value":"1,64E+01","module":"B2","scenario":null},{"value":"3,13E+01","module":"B4","scenario":null},{"value":"0,00E+00","module":"C2","scenario":null},{"value":"-2,30E+02","module":"C3","scenario":null},{"value":"0,00E+00","module":"C4","scenario":null},{"value":"0,00E+00","module":"D","scenario":null}]},{"parameter":"PENRT","unit":"MJ","values":[{"value":"8,32E+03","module":"A1-A3","scenario":null},{"value":"5,70E+02","module":"A4","scenario":null},{"value":"0,00E+00","module":"A5","scenario":null},{"value":"2,97E+02","module":"B2","scenario":null},{"value":"8,98E+03","module":"B4","scenario":null},{"value":"2,50E+01","module":"C2","scenario":null},{"value":"1,70E+01","module":"C3","scenario":null},{"value":"5,00E+01","module":"C4","scenario":null},{"value":"-8,10E+02","module":"D","scenario":null}]},{"parameter":"SM","unit":"kg","values":[{"value":"3,17E+00","module":"A1-A3","scenario":null},{"value":"0,00E+00","module":"A4","scenario":null},{"value":"0,00E+00","module":"A5","scenario":null},{"value":"0,00E+00","module":"B2","scenario":null},{"value":"3,17E+00","module":"B4","scenario":null},{"value":"0,00E+00","module":"C2","scenario":null},{"value":"0,00E+00","module":"C3","scenario":null},{"value":"0,00E+00","module":"C4","scenario":null},{"value":"0,00E+00","module":"D","scenario":null}]},{"parameter":"RSF","unit":"MJ","values":[{"value":"2,64E-01","module":"A1-A3","scenario":null},{"value":"0,00E+00","module":"A4","scenario":null},{"value":"0,00E+00","module":"A5","scenario":null},{"value":"1,50E-02","module":"B2","scenario":null},{"value":"3,21E+00","module":"B4","scenario":null},{"value":"0,00E+00","module":"C2","scenario":null},{"value":"2,90E+00","module":"C3","scenario":null},{"value":"0,00E+00","module":"C4","scenario":null},{"value":"-3,10E+02","module":"D","scenario":null}]},{"parameter":"NRSF","unit":"MJ","values":[{"value":"1,69E-01","module":"A1-A3","scenario":null},{"value":"0,00E+00","module":"A4","scenario":null},{"value":"0,00E+00","module":"A5","scenario":null},{"value":"9,97E-03","module":"B2","scenario":null},{"value":"2,07E+00","module":"B4","scenario":null},{"value":"0,00E+00","module":"C2","scenario":null},{"value":"1,90E+00","module":"C3","scenario":null},{"value":"0,00E+00","module":"C4","scenario":null},{"value":"-2,00E+02","module":"D","scenario":null}]},{"parameter":"FW","unit":"m3","values":[{"value":"1,02E+01","module":"A1-A3","scenario":null},{"value":"6,10E-02","module":"A4","scenario":null},{"value":"0,00E+00","module":"A5","scenario":null},{"value":"3,99E-01","module":"B2","scenario":null},{"value":"1,04E+01","module":"B4","scenario":null},{"value":"2,50E-03","module":"C2","scenario":null},{"value":"7,00E-02","module":"C3","scenario":null},{"value":"4,20E-02","module":"C4","scenario":null},{"value":"-1,50E+00","module":"D","scenario":null}]}],"end_of_life_waste":[{"parameter":"HWD","unit":"kg","values":[{"value":"1,37E+01","module":"A1-A3","scenario":null},{"value":"2,91E-02","module":"A4","scenario":null},{"value":"0,00E+00","module":"A5","scenario":null},{"value":"6,29E-02","module":"B2","scenario":null},{"value":"2,01E+02","module":"B4","scenario":null},{"value":"1,21E-03","module":"C2","scenario":null},{"value":"2,05E-02","module":"C3","scenario":null},{"value":"1,87E+02","module":"C4","scenario":null},{"value":"-6,88E-01","module":"D","scenario":null}]},{"parameter":"NHWD","unit":"kg","values":[{"value":"1,15E+02","module":"A1-A3","scenario":null},{"value":"4,56E+01","module":"A4","scenario":null},{"value":"0,00E+00","module":"A5","scenario":null},{"value":"5,28E+00","module":"B2","scenario":null},{"value":"1,64E+02","module":"B4","scenario":null},{"value":"1,49E+00","module":"C2","scenario":null},{"value":"5,59E-01","module":"C3","scenario":null},{"value":"1,43E+00","module":"C4","scenario":null},{"value":"-1,46E+01","module":"D","scenario":null}]},{"parameter":"RWD","unit":"kg","values":[{"value":"2,20E-02","module":"A1-A3","scenario":null},{"value":"3,68E-03","module":"A4","scenario":null},{"value":"0,00E+00","module":"A5","scenario":null},{"value":"6,41E-04","module":"B2","scenario":null},{"value":"2,62E-02","module":"B4","scenario":null},{"value":"1,59E-04","module":"C2","scenario":null},{"value":"5,69E-05","module":"C3","scenario":null},{"value":"2,92E-04","module":"C4","scenario":null},{"value":"-1,07E-03","module":"D","scenario":null}]}],"end_of_life_flow":[{"parameter":"CRU","unit":"kg","values":[{"value":"0,00E+00","module":"A1-A3","scenario":null},{"value":"0,00E+00","module":"A4","scenario":null},{"value":"0,00E+00","module":"A5","scenario":null},{"value":"0,00E+00","module":"B2","scenario":null},{"value":"0,00E+00","module":"B4","scenario":null},{"value":"0,00E+00","module":"C2","scenario":null},{"value":"0,00E+00","module":"C3","scenario":null},{"value":"0,00E+00","module":"C4","scenario":null},{"value":"0,00E+00","module":"D","scenario":null}]},{"parameter":"MFR","unit":"kg","values":[{"value":"3,17E+00","module":"A1-A3","scenario":null},{"value":"0,00E+00","module":"A4","scenario":null},{"value":"3,20E-01","module":"A5","scenario":null},{"value":"0,00E+00","module":"B2","scenario":null},{"value":"9,38E+00","module":"B4","scenario":null},{"value":"0,00E+00","module":"C2","scenario":null},{"value":"5,89E+00","module":"C3","scenario":null},{"value":"0,00E+00","module":"C4","scenario":null},{"value":"-5,60E+00","module":"D","scenario":null}]},{"parameter":"MER","unit":"kg","values":[{"value":"0,00E+00","module":"A1-A3","scenario":null},{"value":"0,00E+00","module":"A4","scenario":null},{"value":"8,73E+00","module":"A5","scenario":null},{"value":"0,00E+00","module":"B2","scenario":null},{"value":"8,73E+00","module":"B4","scenario":null},{"value":"0,00E+00","module":"C2","scenario":null},{"value":"0,00E+00","module":"C3","scenario":null},{"value":"0,00E+00","module":"C4","scenario":null},{"value":"0,00E+00","module":"D","scenario":null}]},{"parameter":"EEE","unit":"MJ","values":[{"value":"2,59E+01","module":"A1-A3","scenario":null},{"value":"0,00E+00","module":"A4","scenario":null},{"value":"0,00E+00","module":"A5","scenario":null},{"value":"0,00E+00","module":"B2","scenario":null},{"value":"1,26E+02","module":"B4","scenario":null},{"value":"0,00E+00","module":"C2","scenario":null},{"value":"1,00E+02","module":"C3","scenario":null},{"value":"0,00E+00","module":"C4","scenario":null},{"value":"-7,37E+01","module":"D","scenario":null}]},{"parameter":"EET","unit":"MJ","values":[{"value":"2,87E+02","module":"A1-A3","scenario":null},{"value":"0,00E+00","module":"A4","scenario":null},{"value":"0,00E+00","module":"A5","scenario":null},{"value":"0,00E+00","module":"B2","scenario":null},{"value":"9,78E+02","module":"B4","scenario":null},{"value":"0,00E+00","module":"C2","scenario":null},{"value":"6,92E+02","module":"C3","scenario":null},{"value":"0,00E+00","module":"C4","scenario":null},{"value":"-7,45E+02","module":"D","scenario":null}]}]}