{"product_name":"Thermoplastic road marking material HN 55 P4","epd_id":"NEPD-6529-5789-EN","declared_unit":{"unit":"ton","amount":1},"compliance":["EN 15804+A2","ISO 14025","ISO 21930"],"producer_name":"Svevia AB","environmental_impact":[{"parameter":"GWP-total","unit":"kg CO2-eq","values":[{"value":"1,13E+00","module":"A1","scenario":null},{"value":"7,91E-02","module":"A2","scenario":null},{"value":"2,36E-03","module":"A3","scenario":null},{"value":"4,07E-02","module":"A4","scenario":null},{"value":"1,21E+00","module":"A1A3","scenario":null}]},{"parameter":"GWP-fossil","unit":"kg CO2-eq","values":[{"value":"1,13E+00","module":"A1","scenario":null},{"value":"7,91E-02","module":"A2","scenario":null},{"value":"2,11E-03","module":"A3","scenario":null},{"value":"4,07E-02","module":"A4","scenario":null},{"value":"1,21E+00","module":"A1A3","scenario":null}]},{"parameter":"GWP-biogenic","unit":"kg CO2-eq","values":[{"value":"2,86E-05","module":"A1","scenario":null},{"value":"3,22E-05","module":"A2","scenario":null},{"value":"2,34E-04","module":"A3","scenario":null},{"value":"1,75E-05","module":"A4","scenario":null},{"value":"2,95E-04","module":"A1A3","scenario":null}]},{"parameter":"GWP-luluc","unit":"kg CO2-eq","values":[{"value":"4,05E-04","module":"A1","scenario":null},{"value":"3,17E-05","module":"A2","scenario":null},{"value":"1,44E-05","module":"A3","scenario":null},{"value":"1,44E-05","module":"A4","scenario":null},{"value":"4,51E-04","module":"A1A3","scenario":null}]},{"parameter":"ODP","unit":"kg CFC11-eq","values":[{"value":"1,30E-07","module":"A1","scenario":null},{"value":"1,79E-08","module":"A2","scenario":null},{"value":"2,87E-10","module":"A3","scenario":null},{"value":"9,27E-09","module":"A4","scenario":null},{"value":"1,49E-07","module":"A1A3","scenario":null}]},{"parameter":"AP","unit":"mol H+-eq","values":[{"value":"9,56E-03","module":"A1","scenario":null},{"value":"7,45E-04","module":"A2","scenario":null},{"value":"1,00E-05","module":"A3","scenario":null},{"value":"2,32E-04","module":"A4","scenario":null},{"value":"1,03E-02","module":"A1A3","scenario":null}]},{"parameter":"POCP","unit":"kg NMVOC-eq","values":[{"value":"3,97E-03","module":"A1","scenario":null},{"value":"6,90E-04","module":"A2","scenario":null},{"value":"1,20E-05","module":"A3","scenario":null},{"value":"2,61E-04","module":"A4","scenario":null},{"value":"4,67E-03","module":"A1A3","scenario":null}]},{"parameter":"ADPE","unit":"kg Sb-eq","values":[{"value":"1,41E-05","module":"A1","scenario":null},{"value":"1,85E-06","module":"A2","scenario":null},{"value":"1,16E-08","module":"A3","scenario":null},{"value":"1,05E-06","module":"A4","scenario":null},{"value":"1,59E-05","module":"A1A3","scenario":null}]},{"parameter":"ADPF","unit":"MJ","values":[{"value":"2,21E+01","module":"A1","scenario":null},{"value":"1,19E+00","module":"A2","scenario":null},{"value":"3,73E-02","module":"A3","scenario":null},{"value":"6,24E-01","module":"A4","scenario":null},{"value":"2,33E+01","module":"A1A3","scenario":null}]},{"parameter":"WDP","unit":"m3 world-eq. Deprived","values":[{"value":"2,13E+01","module":"A1","scenario":null},{"value":"1,02E+00","module":"A2","scenario":null},{"value":"2,62E+00","module":"A3","scenario":null},{"value":"5,92E-01","module":"A4","scenario":null},{"value":"2,50E+01","module":"A1A3","scenario":null}]},{"parameter":"EP-freshwater","unit":"kg P-eq","values":[{"value":"3,09E-05","module":"A1","scenario":null},{"value":"6,06E-07","module":"A2","scenario":null},{"value":"2,05E-08","module":"A3","scenario":null},{"value":"3,35E-07","module":"A4","scenario":null},{"value":"3,15E-05","module":"A1A3","scenario":null}]},{"parameter":"EP-marine","unit":"kg N-eq","values":[{"value":"7,86E-04","module":"A1","scenario":null},{"value":"2,26E-04","module":"A2","scenario":null},{"value":"4,37E-06","module":"A3","scenario":null},{"value":"8,29E-05","module":"A4","scenario":null},{"value":"1,02E-03","module":"A1A3","scenario":null}]},{"parameter":"EP-terrestrial","unit":"mol N-eq.","values":[{"value":"8,30E-03","module":"A1","scenario":null},{"value":"2,51E-03","module":"A2","scenario":null},{"value":"4,43E-05","module":"A3","scenario":null},{"value":"9,13E-04","module":"A4","scenario":null},{"value":"1,08E-02","module":"A1A3","scenario":null}]},{"parameter":"GWP-IOBC","unit":"kg CO2-eq","values":[{"value":"6,99E-01","module":"A1","scenario":null},{"value":"7,91E-02","module":"A2","scenario":null},{"value":"2,33E-03","module":"A3","scenario":null},{"value":"4,07E-02","module":"A4","scenario":null},{"value":"7,81E-01","module":"A1A3","scenario":null}]}],"additional_environmental_impact":[{"parameter":"PM","unit":"Disease incidence","values":[{"value":"4,46E-08","module":"A1","scenario":null},{"value":"6,21E-09","module":"A2","scenario":null},{"value":"2,23E-10","module":"A3","scenario":null},{"value":"3,71E-09","module":"A4","scenario":null},{"value":"5,10E-08","module":"A1A3","scenario":null}]},{"parameter":"ETP-fw","unit":"CTUe","values":[{"value":"1,63E+01","module":"A1","scenario":null},{"value":"8,63E-01","module":"A2","scenario":null},{"value":"2,51E-02","module":"A3","scenario":null},{"value":"4,67E-01","module":"A4","scenario":null},{"value":"1,71E+01","module":"A1A3","scenario":null}]},{"parameter":"HTP-c","unit":"CTUh","values":[{"value":"2,36E-09","module":"A1","scenario":null},{"value":"0,00E+00","module":"A2","scenario":null},{"value":"0,00E+00","module":"A3","scenario":null},{"value":"0,00E+00","module":"A4","scenario":null},{"value":"2,36E-09","module":"A1A3","scenario":null}]},{"parameter":"HTP-nc","unit":"CTUh","values":[{"value":"8,52E-09","module":"A1","scenario":null},{"value":"1,04E-09","module":"A2","scenario":null},{"value":"2,50E-11","module":"A3","scenario":null},{"value":"6,18E-10","module":"A4","scenario":null},{"value":"9,58E-09","module":"A1A3","scenario":null}]},{"parameter":"SQP","unit":"-","values":[{"value":"5,62E+00","module":"A1","scenario":null},{"value":"9,13E-01","module":"A2","scenario":null},{"value":"1,38E-02","module":"A3","scenario":null},{"value":"5,34E-01","module":"A4","scenario":null},{"value":"6,55E+00","module":"A1A3","scenario":null}]},{"parameter":"IRP","unit":"kBq U235-eq","values":[{"value":"2,99E-02","module":"A1","scenario":null},{"value":"5,17E-03","module":"A2","scenario":null},{"value":"9,31E-04","module":"A3","scenario":null},{"value":"2,73E-03","module":"A4","scenario":null},{"value":"3,60E-02","module":"A1A3","scenario":null}]}],"resource_use":[{"parameter":"PERE","unit":"MJ","values":[{"value":"1,04E+00","module":"A1","scenario":null},{"value":"1,59E-02","module":"A2","scenario":null},{"value":"1,25E-02","module":"A3","scenario":null},{"value":"8,96E-03","module":"A4","scenario":null},{"value":"1,07E+00","module":"A1A3","scenario":null}]},{"parameter":"PERM","unit":"","values":[{"value":"0,00E+00","module":"A1","scenario":null},{"value":"0,00E+00","module":"A2","scenario":null},{"value":"0,00E+00","module":"A3","scenario":null},{"value":"0,00E+00","module":"A4","scenario":null},{"value":"0,00E+00","module":"A1A3","scenario":null}]},{"parameter":"PERT","unit":"MJ","values":[{"value":"1,04E+00","module":"A1","scenario":null},{"value":"1,59E-02","module":"A2","scenario":null},{"value":"1,25E-02","module":"A3","scenario":null},{"value":"8,96E-03","module":"A4","scenario":null},{"value":"1,07E+00","module":"A1A3","scenario":null}]},{"parameter":"PENRE","unit":"MJ","values":[{"value":"1,85E+01","module":"A1","scenario":null},{"value":"1,19E+00","module":"A2","scenario":null},{"value":"3,74E-02","module":"A3","scenario":null},{"value":"6,24E-01","module":"A4","scenario":null},{"value":"1,97E+01","module":"A1A3","scenario":null}]},{"parameter":"PENRM","unit":"MJ","values":[{"value":"4,70E+00","module":"A1","scenario":null},{"value":"0,00E+00","module":"A2","scenario":null},{"value":"0,00E+00","module":"A3","scenario":null},{"value":"0,00E+00","module":"A4","scenario":null},{"value":"4,70E+00","module":"A1A3","scenario":null}]},{"parameter":"PENRT","unit":"MJ","values":[{"value":"2,32E+01","module":"A1","scenario":null},{"value":"1,19E+00","module":"A2","scenario":null},{"value":"3,74E-02","module":"A3","scenario":null},{"value":"6,24E-01","module":"A4","scenario":null},{"value":"2,44E+01","module":"A1A3","scenario":null}]},{"parameter":"SM","unit":"kg","values":[{"value":"8,94E-03","module":"A1","scenario":null},{"value":"0,00E+00","module":"A2","scenario":null},{"value":"0,00E+00","module":"A3","scenario":null},{"value":"0,00E+00","module":"A4","scenario":null},{"value":"8,94E-03","module":"A1A3","scenario":null}]},{"parameter":"RSF","unit":"MJ","values":[{"value":"1,88E-02","module":"A1","scenario":null},{"value":"5,57E-04","module":"A2","scenario":null},{"value":"5,06E-05","module":"A3","scenario":null},{"value":"3,19E-04","module":"A4","scenario":null},{"value":"1,94E-02","module":"A1A3","scenario":null}]},{"parameter":"NRSF","unit":"MJ","values":[{"value":"7,31E-03","module":"A1","scenario":null},{"value":"2,20E-03","module":"A2","scenario":null},{"value":"1,76E-04","module":"A3","scenario":null},{"value":"1,12E-03","module":"A4","scenario":null},{"value":"9,68E-03","module":"A1A3","scenario":null}]},{"parameter":"FW","unit":"m3","values":[{"value":"1,75E-02","module":"A1","scenario":null},{"value":"1,26E-04","module":"A2","scenario":null},{"value":"3,12E-05","module":"A3","scenario":null},{"value":"7,06E-05","module":"A4","scenario":null},{"value":"1,77E-02","module":"A1A3","scenario":null}]}],"end_of_life_waste":[{"parameter":"HWD","unit":"kg","values":[{"value":"1,69E-03","module":"A1","scenario":null},{"value":"6,23E-05","module":"A2","scenario":null},{"value":"4,43E-04","module":"A3","scenario":null},{"value":"3,37E-05","module":"A4","scenario":null},{"value":"2,19E-03","module":"A1A3","scenario":null}]},{"parameter":"NHWD","unit":"kg","values":[{"value":"3,05E-01","module":"A1","scenario":null},{"value":"6,51E-02","module":"A2","scenario":null},{"value":"9,35E-04","module":"A3","scenario":null},{"value":"3,87E-02","module":"A4","scenario":null},{"value":"3,71E-01","module":"A1A3","scenario":null}]},{"parameter":"RWD","unit":"kg","values":[{"value":"3,56E-05","module":"A1","scenario":null},{"value":"8,08E-06","module":"A2","scenario":null},{"value":"4,66E-07","module":"A3","scenario":null},{"value":"4,25E-06","module":"A4","scenario":null},{"value":"4,42E-05","module":"A1A3","scenario":null}]}],"end_of_life_flow":[{"parameter":"CRU","unit":"kg","values":[{"value":"0,00E+00","module":"A1","scenario":null},{"value":"0,00E+00","module":"A2","scenario":null},{"value":"0,00E+00","module":"A3","scenario":null},{"value":"0,00E+00","module":"A4","scenario":null},{"value":"0,00E+00","module":"A1A3","scenario":null}]},{"parameter":"MFR","unit":"kg","values":[{"value":"0,00E+00","module":"A1","scenario":null},{"value":"0,00E+00","module":"A2","scenario":null},{"value":"5,06E-04","module":"A3","scenario":null},{"value":"0,00E+00","module":"A4","scenario":null},{"value":"5,06E-04","module":"A1A3","scenario":null}]},{"parameter":"MER","unit":"kg","values":[{"value":"0,00E+00","module":"A1","scenario":null},{"value":"0,00E+00","module":"A2","scenario":null},{"value":"2,02E-03","module":"A3","scenario":null},{"value":"0,00E+00","module":"A4","scenario":null},{"value":"2,02E-03","module":"A1A3","scenario":null}]},{"parameter":"EEE","unit":"MJ","values":[{"value":"0,00E+00","module":"A1","scenario":null},{"value":"0,00E+00","module":"A2","scenario":null},{"value":"1,22E-03","module":"A3","scenario":null},{"value":"0,00E+00","module":"A4","scenario":null},{"value":"1,22E-03","module":"A1A3","scenario":null}]},{"parameter":"EET","unit":"MJ","values":[{"value":"0,00E+00","module":"A1","scenario":null},{"value":"0,00E+00","module":"A2","scenario":null},{"value":"1,85E-02","module":"A3","scenario":null},{"value":"0,00E+00","module":"A4","scenario":null},{"value":"1,85E-02","module":"A1A3","scenario":null}]}]}