{"product_name":"Eco Panel fin\u00e9r","epd_id":"NEPD-6774-6092","declared_unit":{"unit":"m2","amount":1},"compliance":["EN 15804+A2","ISO 14025","ISO 21930"],"producer_name":"Moelven Modus AS","environmental_impact":[{"parameter":"GWP-total","unit":"kg CO2-eq","values":[{"value":"-9,60E+00","module":"A1-A3","scenario":null},{"value":"3,55E-01","module":"A4","scenario":null},{"value":"2,23E+00","module":"A5","scenario":null},{"value":"9,53E-03","module":"C1","scenario":null},{"value":"1,00E-01","module":"C2","scenario":null},{"value":"1,10E+01","module":"C3","scenario":null},{"value":"2,79E-03","module":"C4","scenario":null},{"value":"-2,80E-01","module":"D","scenario":null}]},{"parameter":"GWP-fossil","unit":"kg CO2-eq","values":[{"value":"3,90E+00","module":"A1-A3","scenario":null},{"value":"3,54E-01","module":"A4","scenario":null},{"value":"5,84E-03","module":"A5","scenario":null},{"value":"9,53E-03","module":"C1","scenario":null},{"value":"1,00E-01","module":"C2","scenario":null},{"value":"9,81E-02","module":"C3","scenario":null},{"value":"2,78E-03","module":"C4","scenario":null},{"value":"-2,71E-01","module":"D","scenario":null}]},{"parameter":"GWP-biogenic","unit":"kg CO2-eq","values":[{"value":"-1,35E+01","module":"A1-A3","scenario":null},{"value":"1,47E-04","module":"A4","scenario":null},{"value":"2,23E+00","module":"A5","scenario":null},{"value":"1,79E-06","module":"C1","scenario":null},{"value":"4,15E-05","module":"C2","scenario":null},{"value":"1,09E+01","module":"C3","scenario":null},{"value":"1,18E-06","module":"C4","scenario":null},{"value":"-5,35E-04","module":"D","scenario":null}]},{"parameter":"GWP-luluc","unit":"kg CO2-eq","values":[{"value":"1,84E-02","module":"A1-A3","scenario":null},{"value":"1,26E-04","module":"A4","scenario":null},{"value":"9,47E-07","module":"A5","scenario":null},{"value":"7,51E-07","module":"C1","scenario":null},{"value":"3,57E-05","module":"C2","scenario":null},{"value":"7,93E-06","module":"C3","scenario":null},{"value":"3,45E-07","module":"C4","scenario":null},{"value":"-8,80E-03","module":"D","scenario":null}]},{"parameter":"ODP","unit":"kg CFC11-eq","values":[{"value":"4,04E-07","module":"A1-A3","scenario":null},{"value":"8,03E-08","module":"A4","scenario":null},{"value":"6,30E-10","module":"A5","scenario":null},{"value":"2,06E-09","module":"C1","scenario":null},{"value":"2,27E-08","module":"C2","scenario":null},{"value":"4,33E-09","module":"C3","scenario":null},{"value":"2,63E-10","module":"C4","scenario":null},{"value":"-1,86E-02","module":"D","scenario":null}]},{"parameter":"AP","unit":"mol H+-eq","values":[{"value":"1,79E-02","module":"A1-A3","scenario":null},{"value":"1,02E-03","module":"A4","scenario":null},{"value":"2,50E-05","module":"A5","scenario":null},{"value":"9,97E-05","module":"C1","scenario":null},{"value":"2,88E-04","module":"C2","scenario":null},{"value":"6,59E-04","module":"C3","scenario":null},{"value":"8,11E-06","module":"C4","scenario":null},{"value":"-2,18E-03","module":"D","scenario":null}]},{"parameter":"POCP","unit":"kg NMVOC-eq","values":[{"value":"1,84E-02","module":"A1-A3","scenario":null},{"value":"8,63E-04","module":"A4","scenario":null},{"value":"2,95E-05","module":"A5","scenario":null},{"value":"1,33E-04","module":"C1","scenario":null},{"value":"2,45E-04","module":"C2","scenario":null},{"value":"8,22E-04","module":"C3","scenario":null},{"value":"8,31E-06","module":"C4","scenario":null},{"value":"-2,13E-03","module":"D","scenario":null}]},{"parameter":"ADPE","unit":"kg Sb-eq","values":[{"value":"2,88E-04","module":"A1-A3","scenario":null},{"value":"9,79E-06","module":"A4","scenario":null},{"value":"6,20E-08","module":"A5","scenario":null},{"value":"1,46E-08","module":"C1","scenario":null},{"value":"2,77E-06","module":"C2","scenario":null},{"value":"2,10E-07","module":"C3","scenario":null},{"value":"1,33E-08","module":"C4","scenario":null},{"value":"-2,80E-06","module":"D","scenario":null}]},{"parameter":"ADPF","unit":"MJ","values":[{"value":"3,69E+01","module":"A1-A3","scenario":null},{"value":"5,36E+00","module":"A4","scenario":null},{"value":"4,52E-02","module":"A5","scenario":null},{"value":"1,31E-01","module":"C1","scenario":null},{"value":"1,52E+00","module":"C2","scenario":null},{"value":"4,11E-01","module":"C3","scenario":null},{"value":"2,17E-02","module":"C4","scenario":null},{"value":"-3,78E+00","module":"D","scenario":null}]},{"parameter":"WDP","unit":"m3 world-eq. Deprived","values":[{"value":"6,60E+02","module":"A1-A3","scenario":null},{"value":"5,18E+00","module":"A4","scenario":null},{"value":"9,41E-02","module":"A5","scenario":null},{"value":"2,79E-02","module":"C1","scenario":null},{"value":"1,47E+00","module":"C2","scenario":null},{"value":"1,03E+00","module":"C3","scenario":null},{"value":"2,00E-01","module":"C4","scenario":null},{"value":"-4,47E+01","module":"D","scenario":null}]},{"parameter":"EP-freshwater","unit":"kg P-eq","values":[{"value":"8,38E-05","module":"A1-A3","scenario":null},{"value":"2,83E-06","module":"A4","scenario":null},{"value":"3,83E-08","module":"A5","scenario":null},{"value":"3,47E-08","module":"C1","scenario":null},{"value":"8,02E-07","module":"C2","scenario":null},{"value":"8,57E-07","module":"C3","scenario":null},{"value":"2,79E-08","module":"C4","scenario":null},{"value":"-2,36E-05","module":"D","scenario":null}]},{"parameter":"EP-marine","unit":"kg N-eq","values":[{"value":"5,49E-03","module":"A1-A3","scenario":null},{"value":"2,01E-04","module":"A4","scenario":null},{"value":"1,25E-05","module":"A5","scenario":null},{"value":"4,40E-05","module":"C1","scenario":null},{"value":"5,71E-05","module":"C2","scenario":null},{"value":"3,16E-04","module":"C3","scenario":null},{"value":"3,36E-06","module":"C4","scenario":null},{"value":"-7,03E-04","module":"D","scenario":null}]},{"parameter":"EP-terrestrial","unit":"mol N-eq.","values":[{"value":"6,22E-02","module":"A1-A3","scenario":null},{"value":"2,25E-03","module":"A4","scenario":null},{"value":"1,10E-04","module":"A5","scenario":null},{"value":"4,83E-04","module":"C1","scenario":null},{"value":"6,39E-04","module":"C2","scenario":null},{"value":"3,35E-03","module":"C3","scenario":null},{"value":"2,93E-05","module":"C4","scenario":null},{"value":"-7,59E-03","module":"D","scenario":null}]},{"parameter":"GWP-IOBC","unit":"kg CO2-eq","values":[{"value":"1,61E+00","module":"A1-A3","scenario":null},{"value":"3,55E-01","module":"A4","scenario":null},{"value":"5,84E-03","module":"A5","scenario":null},{"value":"9,53E-03","module":"C1","scenario":null},{"value":"1,00E-01","module":"C2","scenario":null},{"value":"9,86E-02","module":"C3","scenario":null},{"value":"2,92E-03","module":"C4","scenario":null},{"value":"-2,84E-01","module":"D","scenario":null}]}],"additional_environmental_impact":[{"parameter":"PM","unit":"Disease incidence","values":[{"value":"5,49E-07","module":"A1-A3","scenario":null},{"value":"2,17E-08","module":"A4","scenario":null},{"value":"3,31E-10","module":"A5","scenario":null},{"value":"2,64E-09","module":"C1","scenario":null},{"value":"6,15E-09","module":"C2","scenario":null},{"value":"6,82E-09","module":"C3","scenario":null},{"value":"1,09E-10","module":"C4","scenario":null},{"value":"-1,29E-07","module":"D","scenario":null}]},{"parameter":"ETP-fw","unit":"CTUe","values":[{"value":"5,45E+01","module":"A1-A3","scenario":null},{"value":"3,97E+00","module":"A4","scenario":null},{"value":"4,82E-02","module":"A5","scenario":null},{"value":"7,17E-02","module":"C1","scenario":null},{"value":"1,13E+00","module":"C2","scenario":null},{"value":"9,06E-01","module":"C3","scenario":null},{"value":"3,57E-02","module":"C4","scenario":null},{"value":"-2,07E+01","module":"D","scenario":null}]},{"parameter":"HTP-c","unit":"CTUh","values":[{"value":"7,90E-08","module":"A1-A3","scenario":null},{"value":"0,00E+00","module":"A4","scenario":null},{"value":"4,00E-12","module":"A5","scenario":null},{"value":"0,00E+00","module":"C1","scenario":null},{"value":"0,00E+00","module":"C2","scenario":null},{"value":"1,48E-10","module":"C3","scenario":null},{"value":"1,00E-12","module":"C4","scenario":null},{"value":"-4,38E-10","module":"D","scenario":null}]},{"parameter":"HTP-nc","unit":"CTUh","values":[{"value":"1,33E-07","module":"A1-A3","scenario":null},{"value":"4,34E-09","module":"A4","scenario":null},{"value":"1,96E-10","module":"A5","scenario":null},{"value":"6,50E-11","module":"C1","scenario":null},{"value":"1,23E-09","module":"C2","scenario":null},{"value":"7,27E-09","module":"C3","scenario":null},{"value":"6,20E-11","module":"C4","scenario":null},{"value":"-1,74E-08","module":"D","scenario":null}]},{"parameter":"SQP","unit":"-","values":[{"value":"7,16E+03","module":"A1-A3","scenario":null},{"value":"3,75E+00","module":"A4","scenario":null},{"value":"4,09E-02","module":"A5","scenario":null},{"value":"1,66E-02","module":"C1","scenario":null},{"value":"1,06E+00","module":"C2","scenario":null},{"value":"6,12E-02","module":"C3","scenario":null},{"value":"6,95E-02","module":"C4","scenario":null},{"value":"-2,44E+01","module":"D","scenario":null}]},{"parameter":"IRP","unit":"kBq U235-eq","values":[{"value":"1,79E-01","module":"A1-A3","scenario":null},{"value":"2,34E-02","module":"A4","scenario":null},{"value":"1,77E-04","module":"A5","scenario":null},{"value":"5,62E-04","module":"C1","scenario":null},{"value":"6,63E-03","module":"C2","scenario":null},{"value":"8,02E-04","module":"C3","scenario":null},{"value":"1,01E-04","module":"C4","scenario":null},{"value":"-2,33E-02","module":"D","scenario":null}]}],"resource_use":[{"parameter":"PERE","unit":"MJ","values":[{"value":"1,68E+02","module":"A1-A3","scenario":null},{"value":"7,67E-02","module":"A4","scenario":null},{"value":"9,75E-04","module":"A5","scenario":null},{"value":"7,09E-04","module":"C1","scenario":null},{"value":"2,17E-02","module":"C2","scenario":null},{"value":"1,37E-02","module":"C3","scenario":null},{"value":"1,14E-03","module":"C4","scenario":null},{"value":"-2,26E+01","module":"D","scenario":null}]},{"parameter":"PERM","unit":"","values":[{"value":"1,20E+02","module":"A1-A3","scenario":null},{"value":"0,00E+00","module":"A4","scenario":null},{"value":"-2,04E+01","module":"A5","scenario":null},{"value":"0,00E+00","module":"C1","scenario":null},{"value":"0,00E+00","module":"C2","scenario":null},{"value":"-9,95E+01","module":"C3","scenario":null},{"value":"0,00E+00","module":"C4","scenario":null},{"value":"0,00E+00","module":"D","scenario":null}]},{"parameter":"PERT","unit":"MJ","values":[{"value":"2,88E+02","module":"A1-A3","scenario":null},{"value":"7,67E-02","module":"A4","scenario":null},{"value":"-2,04E+01","module":"A5","scenario":null},{"value":"7,09E-04","module":"C1","scenario":null},{"value":"2,17E-02","module":"C2","scenario":null},{"value":"-9,95E+01","module":"C3","scenario":null},{"value":"1,14E-03","module":"C4","scenario":null},{"value":"-2,26E+01","module":"D","scenario":null}]},{"parameter":"PENRE","unit":"MJ","values":[{"value":"3,28E+01","module":"A1-A3","scenario":null},{"value":"5,36E+00","module":"A4","scenario":null},{"value":"4,52E-02","module":"A5","scenario":null},{"value":"1,31E-01","module":"C1","scenario":null},{"value":"1,52E+00","module":"C2","scenario":null},{"value":"4,11E-01","module":"C3","scenario":null},{"value":"2,17E-02","module":"C4","scenario":null},{"value":"-3,78E+00","module":"D","scenario":null}]},{"parameter":"PENRM","unit":"MJ","values":[{"value":"3,88E+00","module":"A1-A3","scenario":null},{"value":"0,00E+00","module":"A4","scenario":null},{"value":"-1,68E+00","module":"A5","scenario":null},{"value":"0,00E+00","module":"C1","scenario":null},{"value":"0,00E+00","module":"C2","scenario":null},{"value":"-2,46E+00","module":"C3","scenario":null},{"value":"0,00E+00","module":"C4","scenario":null},{"value":"0,00E+00","module":"D","scenario":null}]},{"parameter":"PENRT","unit":"MJ","values":[{"value":"3,66E+01","module":"A1-A3","scenario":null},{"value":"5,36E+00","module":"A4","scenario":null},{"value":"-1,64E+00","module":"A5","scenario":null},{"value":"1,31E-01","module":"C1","scenario":null},{"value":"1,52E+00","module":"C2","scenario":null},{"value":"-2,05E+00","module":"C3","scenario":null},{"value":"2,17E-02","module":"C4","scenario":null},{"value":"-3,78E+00","module":"D","scenario":null}]},{"parameter":"SM","unit":"kg","values":[{"value":"2,43E-02","module":"A1-A3","scenario":null},{"value":"0,00E+00","module":"A4","scenario":null},{"value":"0,00E+00","module":"A5","scenario":null},{"value":"6,44E-05","module":"C1","scenario":null},{"value":"0,00E+00","module":"C2","scenario":null},{"value":"0,00E+00","module":"C3","scenario":null},{"value":"0,00E+00","module":"C4","scenario":null},{"value":"0,00E+00","module":"D","scenario":null}]},{"parameter":"RSF","unit":"MJ","values":[{"value":"6,79E-02","module":"A1-A3","scenario":null},{"value":"2,74E-03","module":"A4","scenario":null},{"value":"2,77E-05","module":"A5","scenario":null},{"value":"1,75E-05","module":"C1","scenario":null},{"value":"7,77E-04","module":"C2","scenario":null},{"value":"3,19E-04","module":"C3","scenario":null},{"value":"2,82E-05","module":"C4","scenario":null},{"value":"-3,40E-03","module":"D","scenario":null}]},{"parameter":"NRSF","unit":"MJ","values":[{"value":"1,64E-01","module":"A1-A3","scenario":null},{"value":"9,81E-03","module":"A4","scenario":null},{"value":"2,32E-04","module":"A5","scenario":null},{"value":"2,57E-04","module":"C1","scenario":null},{"value":"2,78E-03","module":"C2","scenario":null},{"value":"0,00E+00","module":"C3","scenario":null},{"value":"1,47E-02","module":"C4","scenario":null},{"value":"-1,32E+00","module":"D","scenario":null}]},{"parameter":"FW","unit":"m3","values":[{"value":"3,41E-01","module":"A1-A3","scenario":null},{"value":"5,73E-04","module":"A4","scenario":null},{"value":"2,90E-05","module":"A5","scenario":null},{"value":"6,75E-06","module":"C1","scenario":null},{"value":"1,62E-04","module":"C2","scenario":null},{"value":"8,97E-04","module":"C3","scenario":null},{"value":"2,04E-05","module":"C4","scenario":null},{"value":"-2,72E-02","module":"D","scenario":null}]}],"end_of_life_waste":[{"parameter":"HWD","unit":"kg","values":[{"value":"9,62E-03","module":"A1-A3","scenario":null},{"value":"2,76E-04","module":"A4","scenario":null},{"value":"0,00E+00","module":"A5","scenario":null},{"value":"3,86E-06","module":"C1","scenario":null},{"value":"7,83E-05","module":"C2","scenario":null},{"value":"0,00E+00","module":"C3","scenario":null},{"value":"3,46E-02","module":"C4","scenario":null},{"value":"-2,51E-04","module":"D","scenario":null}]},{"parameter":"NHWD","unit":"kg","values":[{"value":"8,60E-01","module":"A1-A3","scenario":null},{"value":"2,61E-01","module":"A4","scenario":null},{"value":"1,45E-01","module":"A5","scenario":null},{"value":"1,55E-04","module":"C1","scenario":null},{"value":"7,38E-02","module":"C2","scenario":null},{"value":"0,00E+00","module":"C3","scenario":null},{"value":"1,96E-02","module":"C4","scenario":null},{"value":"-9,25E-02","module":"D","scenario":null}]},{"parameter":"RWD","unit":"kg","values":[{"value":"1,84E-04","module":"A1-A3","scenario":null},{"value":"3,65E-05","module":"A4","scenario":null},{"value":"0,00E+00","module":"A5","scenario":null},{"value":"9,11E-07","module":"C1","scenario":null},{"value":"1,03E-05","module":"C2","scenario":null},{"value":"0,00E+00","module":"C3","scenario":null},{"value":"1,10E-07","module":"C4","scenario":null},{"value":"-1,91E-05","module":"D","scenario":null}]}],"end_of_life_flow":[{"parameter":"CRU","unit":"kg","values":[{"value":"0,00E+00","module":"A1-A3","scenario":null},{"value":"0,00E+00","module":"A4","scenario":null},{"value":"1,37E+00","module":"A5","scenario":null},{"value":"0,00E+00","module":"C1","scenario":null},{"value":"0,00E+00","module":"C2","scenario":null},{"value":"0,00E+00","module":"C3","scenario":null},{"value":"0,00E+00","module":"C4","scenario":null},{"value":"0,00E+00","module":"D","scenario":null}]},{"parameter":"MFR","unit":"kg","values":[{"value":"1,85E-02","module":"A1-A3","scenario":null},{"value":"0,00E+00","module":"A4","scenario":null},{"value":"3,01E-02","module":"A5","scenario":null},{"value":"6,33E-05","module":"C1","scenario":null},{"value":"0,00E+00","module":"C2","scenario":null},{"value":"3,06E+00","module":"C3","scenario":null},{"value":"5,79E-07","module":"C4","scenario":null},{"value":"0,00E+00","module":"D","scenario":null}]},{"parameter":"MER","unit":"kg","values":[{"value":"2,58E-02","module":"A1-A3","scenario":null},{"value":"0,00E+00","module":"A4","scenario":null},{"value":"9,46E-02","module":"A5","scenario":null},{"value":"1,96E-07","module":"C1","scenario":null},{"value":"0,00E+00","module":"C2","scenario":null},{"value":"4,16E+00","module":"C3","scenario":null},{"value":"1,41E-08","module":"C4","scenario":null},{"value":"0,00E+00","module":"D","scenario":null}]},{"parameter":"EEE","unit":"MJ","values":[{"value":"1,84E-02","module":"A1-A3","scenario":null},{"value":"0,00E+00","module":"A4","scenario":null},{"value":"6,59E-02","module":"A5","scenario":null},{"value":"6,72E-07","module":"C1","scenario":null},{"value":"0,00E+00","module":"C2","scenario":null},{"value":"2,91E+00","module":"C3","scenario":null},{"value":"9,18E-07","module":"C4","scenario":null},{"value":"0,00E+00","module":"D","scenario":null}]},{"parameter":"EET","unit":"MJ","values":[{"value":"2,79E-01","module":"A1-A3","scenario":null},{"value":"0,00E+00","module":"A4","scenario":null},{"value":"9,96E-01","module":"A5","scenario":null},{"value":"1,02E-05","module":"C1","scenario":null},{"value":"0,00E+00","module":"C2","scenario":null},{"value":"4,40E+01","module":"C3","scenario":null},{"value":"1,39E-05","module":"C4","scenario":null},{"value":"0,00E+00","module":"D","scenario":null}]}]}