{"product_name":"U15-85/120LIN - Kajen Sunchair - 120 cm, Linax Pine","epd_id":"NEPD-6312-5567-EN","declared_unit":{"unit":"stk","amount":1},"compliance":["EN 15804+A2","ISO 14025","ISO 21930"],"producer_name":"Nola Industrier Aktiebolag","environmental_impact":[{"parameter":"GWP-total","unit":"kg CO2-eq","values":[{"value":"3,09E+01","module":"A1-A3","scenario":null},{"value":"4,47E+00","module":"A4","scenario":null},{"value":"2,68E+01","module":"A5","scenario":null},{"value":"2,39E+01","module":"B2","scenario":null},{"value":"0,00E+00","module":"B3","scenario":null},{"value":"0,00E+00","module":"B4","scenario":null},{"value":"0,00E+00","module":"C1","scenario":null},{"value":"1,84E+00","module":"C2","scenario":null},{"value":"2,68E+01","module":"C3","scenario":null},{"value":"1,94E-01","module":"C4","scenario":null},{"value":"-5,20E+00","module":"D","scenario":null}]},{"parameter":"GWP-fossil","unit":"kg CO2-eq","values":[{"value":"8,95E+01","module":"A1-A3","scenario":null},{"value":"4,46E+00","module":"A4","scenario":null},{"value":"4,33E-01","module":"A5","scenario":null},{"value":"8,36E+00","module":"B2","scenario":null},{"value":"0,00E+00","module":"B3","scenario":null},{"value":"0,00E+00","module":"B4","scenario":null},{"value":"0,00E+00","module":"C1","scenario":null},{"value":"1,84E+00","module":"C2","scenario":null},{"value":"3,40E-01","module":"C3","scenario":null},{"value":"1,94E-01","module":"C4","scenario":null},{"value":"-5,15E+00","module":"D","scenario":null}]},{"parameter":"GWP-biogenic","unit":"kg CO2-eq","values":[{"value":"-5,88E+01","module":"A1-A3","scenario":null},{"value":"1,83E-03","module":"A4","scenario":null},{"value":"2,64E+01","module":"A5","scenario":null},{"value":"3,87E+00","module":"B2","scenario":null},{"value":"0,00E+00","module":"B3","scenario":null},{"value":"0,00E+00","module":"B4","scenario":null},{"value":"0,00E+00","module":"C1","scenario":null},{"value":"7,51E-04","module":"C2","scenario":null},{"value":"2,65E+01","module":"C3","scenario":null},{"value":"1,45E-04","module":"C4","scenario":null},{"value":"-4,48E-03","module":"D","scenario":null}]},{"parameter":"GWP-luluc","unit":"kg CO2-eq","values":[{"value":"2,58E-01","module":"A1-A3","scenario":null},{"value":"1,30E-03","module":"A4","scenario":null},{"value":"1,13E-04","module":"A5","scenario":null},{"value":"1,17E+01","module":"B2","scenario":null},{"value":"0,00E+00","module":"B3","scenario":null},{"value":"0,00E+00","module":"B4","scenario":null},{"value":"0,00E+00","module":"C1","scenario":null},{"value":"6,44E-04","module":"C2","scenario":null},{"value":"6,85E-05","module":"C3","scenario":null},{"value":"5,86E-05","module":"C4","scenario":null},{"value":"-3,90E-02","module":"D","scenario":null}]},{"parameter":"ODP","unit":"kg CFC11-eq","values":[{"value":"3,43E-06","module":"A1-A3","scenario":null},{"value":"1,03E-06","module":"A4","scenario":null},{"value":"7,05E-08","module":"A5","scenario":null},{"value":"1,39E-06","module":"B2","scenario":null},{"value":"0,00E+00","module":"B3","scenario":null},{"value":"0,00E+00","module":"B4","scenario":null},{"value":"0,00E+00","module":"C1","scenario":null},{"value":"4,20E-07","module":"C2","scenario":null},{"value":"2,98E-08","module":"C3","scenario":null},{"value":"6,01E-08","module":"C4","scenario":null},{"value":"-7,87E-02","module":"D","scenario":null}]},{"parameter":"AP","unit":"mol H+-eq","values":[{"value":"5,29E-01","module":"A1-A3","scenario":null},{"value":"1,88E-02","module":"A4","scenario":null},{"value":"3,20E-03","module":"A5","scenario":null},{"value":"9,80E-02","module":"B2","scenario":null},{"value":"0,00E+00","module":"B3","scenario":null},{"value":"0,00E+00","module":"B4","scenario":null},{"value":"0,00E+00","module":"C1","scenario":null},{"value":"7,53E-03","module":"C2","scenario":null},{"value":"3,67E-03","module":"C3","scenario":null},{"value":"1,37E-03","module":"C4","scenario":null},{"value":"-2,92E-02","module":"D","scenario":null}]},{"parameter":"POCP","unit":"kg NMVOC-eq","values":[{"value":"2,27E-01","module":"A1-A3","scenario":null},{"value":"2,01E-02","module":"A4","scenario":null},{"value":"3,74E-03","module":"A5","scenario":null},{"value":"5,60E-02","module":"B2","scenario":null},{"value":"0,00E+00","module":"B3","scenario":null},{"value":"0,00E+00","module":"B4","scenario":null},{"value":"0,00E+00","module":"C1","scenario":null},{"value":"7,56E-03","module":"C2","scenario":null},{"value":"4,59E-03","module":"C3","scenario":null},{"value":"1,56E-03","module":"C4","scenario":null},{"value":"-2,91E-02","module":"D","scenario":null}]},{"parameter":"ADPE","unit":"kg Sb-eq","values":[{"value":"3,85E-02","module":"A1-A3","scenario":null},{"value":"7,62E-05","module":"A4","scenario":null},{"value":"7,31E-06","module":"A5","scenario":null},{"value":"5,08E-04","module":"B2","scenario":null},{"value":"0,00E+00","module":"B3","scenario":null},{"value":"0,00E+00","module":"B4","scenario":null},{"value":"0,00E+00","module":"C1","scenario":null},{"value":"4,99E-05","module":"C2","scenario":null},{"value":"1,71E-06","module":"C3","scenario":null},{"value":"3,36E-06","module":"C4","scenario":null},{"value":"-8,11E-05","module":"D","scenario":null}]},{"parameter":"ADPF","unit":"MJ","values":[{"value":"1,29E+03","module":"A1-A3","scenario":null},{"value":"6,94E+01","module":"A4","scenario":null},{"value":"5,10E+00","module":"A5","scenario":null},{"value":"9,05E+01","module":"B2","scenario":null},{"value":"0,00E+00","module":"B3","scenario":null},{"value":"0,00E+00","module":"B4","scenario":null},{"value":"0,00E+00","module":"C1","scenario":null},{"value":"2,78E+01","module":"C2","scenario":null},{"value":"2,98E+00","module":"C3","scenario":null},{"value":"4,45E+00","module":"C4","scenario":null},{"value":"-4,97E+01","module":"D","scenario":null}]},{"parameter":"WDP","unit":"m3 world-eq. Deprived","values":[{"value":"2,56E+04","module":"A1-A3","scenario":null},{"value":"5,33E+01","module":"A4","scenario":null},{"value":"7,77E+00","module":"A5","scenario":null},{"value":"1,94E+02","module":"B2","scenario":null},{"value":"0,00E+00","module":"B3","scenario":null},{"value":"0,00E+00","module":"B4","scenario":null},{"value":"0,00E+00","module":"C1","scenario":null},{"value":"2,65E+01","module":"C2","scenario":null},{"value":"8,63E+00","module":"C3","scenario":null},{"value":"8,70E+00","module":"C4","scenario":null},{"value":"1,91E+01","module":"D","scenario":null}]},{"parameter":"EP-freshwater","unit":"kg P-eq","values":[{"value":"1,52E-03","module":"A1-A3","scenario":null},{"value":"3,40E-05","module":"A4","scenario":null},{"value":"4,84E-06","module":"A5","scenario":null},{"value":"5,99E-02","module":"B2","scenario":null},{"value":"0,00E+00","module":"B3","scenario":null},{"value":"0,00E+00","module":"B4","scenario":null},{"value":"0,00E+00","module":"C1","scenario":null},{"value":"1,45E-05","module":"C2","scenario":null},{"value":"7,72E-06","module":"C3","scenario":null},{"value":"1,93E-06","module":"C4","scenario":null},{"value":"-3,47E-04","module":"D","scenario":null}]},{"parameter":"EP-marine","unit":"kg N-eq","values":[{"value":"8,51E-02","module":"A1-A3","scenario":null},{"value":"5,64E-03","module":"A4","scenario":null},{"value":"1,36E-03","module":"A5","scenario":null},{"value":"1,00E-01","module":"B2","scenario":null},{"value":"0,00E+00","module":"B3","scenario":null},{"value":"0,00E+00","module":"B4","scenario":null},{"value":"0,00E+00","module":"C1","scenario":null},{"value":"2,23E-03","module":"C2","scenario":null},{"value":"1,66E-03","module":"C3","scenario":null},{"value":"4,90E-04","module":"C4","scenario":null},{"value":"-7,10E-03","module":"D","scenario":null}]},{"parameter":"EP-terrestrial","unit":"mol N-eq.","values":[{"value":"1,87E+00","module":"A1-A3","scenario":null},{"value":"6,24E-02","module":"A4","scenario":null},{"value":"1,44E-02","module":"A5","scenario":null},{"value":"3,30E-01","module":"B2","scenario":null},{"value":"0,00E+00","module":"B3","scenario":null},{"value":"0,00E+00","module":"B4","scenario":null},{"value":"0,00E+00","module":"C1","scenario":null},{"value":"2,47E-02","module":"C2","scenario":null},{"value":"1,78E-02","module":"C3","scenario":null},{"value":"5,42E-03","module":"C4","scenario":null},{"value":"-7,43E-02","module":"D","scenario":null}]},{"parameter":"GWP-IOBC","unit":"kg CO2-eq","values":[{"value":"2,16E+01","module":"A1-A3","scenario":null},{"value":"4,47E+00","module":"A4","scenario":null},{"value":"4,33E-01","module":"A5","scenario":null},{"value":"4,60E+01","module":"B2","scenario":null},{"value":"0,00E+00","module":"B3","scenario":null},{"value":"0,00E+00","module":"B4","scenario":null},{"value":"0,00E+00","module":"C1","scenario":null},{"value":"1,84E+00","module":"C2","scenario":null},{"value":"3,42E-01","module":"C3","scenario":null},{"value":"1,94E-01","module":"C4","scenario":null},{"value":"-7,21E+00","module":"D","scenario":null}]}],"additional_environmental_impact":[{"parameter":"PM","unit":"Disease incidence","values":[{"value":"5,02E-06","module":"A1-A3","scenario":null},{"value":"3,93E-07","module":"A4","scenario":null},{"value":"3,99E-08","module":"A5","scenario":null},{"value":"1,38E-06","module":"B2","scenario":null},{"value":"0,00E+00","module":"B3","scenario":null},{"value":"0,00E+00","module":"B4","scenario":null},{"value":"0,00E+00","module":"C1","scenario":null},{"value":"1,33E-07","module":"C2","scenario":null},{"value":"7,40E-08","module":"C3","scenario":null},{"value":"2,52E-08","module":"C4","scenario":null},{"value":"-8,77E-07","module":"D","scenario":null}]},{"parameter":"ETP-fw","unit":"CTUe","values":[{"value":"1,09E+03","module":"A1-A3","scenario":null},{"value":"5,08E+01","module":"A4","scenario":null},{"value":"5,95E+00","module":"A5","scenario":null},{"value":"7,73E+02","module":"B2","scenario":null},{"value":"0,00E+00","module":"B3","scenario":null},{"value":"0,00E+00","module":"B4","scenario":null},{"value":"0,00E+00","module":"C1","scenario":null},{"value":"2,05E+01","module":"C2","scenario":null},{"value":"1,34E+01","module":"C3","scenario":null},{"value":"2,61E+00","module":"C4","scenario":null},{"value":"-3,11E+02","module":"D","scenario":null}]},{"parameter":"HTP-c","unit":"CTUh","values":[{"value":"7,60E-08","module":"A1-A3","scenario":null},{"value":"0,00E+00","module":"A4","scenario":null},{"value":"5,73E-10","module":"A5","scenario":null},{"value":"1,95E-08","module":"B2","scenario":null},{"value":"0,00E+00","module":"B3","scenario":null},{"value":"0,00E+00","module":"B4","scenario":null},{"value":"0,00E+00","module":"C1","scenario":null},{"value":"0,00E+00","module":"C2","scenario":null},{"value":"1,85E-09","module":"C3","scenario":null},{"value":"9,40E-11","module":"C4","scenario":null},{"value":"-2,11E-08","module":"D","scenario":null}]},{"parameter":"HTP-nc","unit":"CTUh","values":[{"value":"1,24E-06","module":"A1-A3","scenario":null},{"value":"4,91E-08","module":"A4","scenario":null},{"value":"2,73E-08","module":"A5","scenario":null},{"value":"4,52E-07","module":"B2","scenario":null},{"value":"0,00E+00","module":"B3","scenario":null},{"value":"0,00E+00","module":"B4","scenario":null},{"value":"0,00E+00","module":"C1","scenario":null},{"value":"2,21E-08","module":"C2","scenario":null},{"value":"3,66E-08","module":"C3","scenario":null},{"value":"2,47E-09","module":"C4","scenario":null},{"value":"3,46E-07","module":"D","scenario":null}]},{"parameter":"SQP","unit":"-","values":[{"value":"4,39E+03","module":"A1-A3","scenario":null},{"value":"7,97E+01","module":"A4","scenario":null},{"value":"3,02E+00","module":"A5","scenario":null},{"value":"4,73E+02","module":"B2","scenario":null},{"value":"0,00E+00","module":"B3","scenario":null},{"value":"0,00E+00","module":"B4","scenario":null},{"value":"0,00E+00","module":"C1","scenario":null},{"value":"1,92E+01","module":"C2","scenario":null},{"value":"5,70E-01","module":"C3","scenario":null},{"value":"9,69E+00","module":"C4","scenario":null},{"value":"-1,06E+02","module":"D","scenario":null}]},{"parameter":"IRP","unit":"kBq U235-eq","values":[{"value":"1,06E+01","module":"A1-A3","scenario":null},{"value":"3,03E-01","module":"A4","scenario":null},{"value":"1,90E-02","module":"A5","scenario":null},{"value":"3,28E-01","module":"B2","scenario":null},{"value":"0,00E+00","module":"B3","scenario":null},{"value":"0,00E+00","module":"B4","scenario":null},{"value":"0,00E+00","module":"C1","scenario":null},{"value":"1,21E-01","module":"C2","scenario":null},{"value":"7,01E-03","module":"C3","scenario":null},{"value":"1,78E-02","module":"C4","scenario":null},{"value":"-8,40E-02","module":"D","scenario":null}]}],"resource_use":[{"parameter":"PERE","unit":"MJ","values":[{"value":"5,28E+02","module":"A1-A3","scenario":null},{"value":"8,74E-01","module":"A4","scenario":null},{"value":"1,02E-01","module":"A5","scenario":null},{"value":"1,27E+02","module":"B2","scenario":null},{"value":"0,00E+00","module":"B3","scenario":null},{"value":"0,00E+00","module":"B4","scenario":null},{"value":"0,00E+00","module":"C1","scenario":null},{"value":"3,92E-01","module":"C2","scenario":null},{"value":"1,19E-01","module":"C3","scenario":null},{"value":"8,22E-02","module":"C4","scenario":null},{"value":"-9,81E+01","module":"D","scenario":null}]},{"parameter":"PERM","unit":"","values":[{"value":"5,87E+02","module":"A1-A3","scenario":null},{"value":"0,00E+00","module":"A4","scenario":null},{"value":"-2,43E+02","module":"A5","scenario":null},{"value":"0,00E+00","module":"B2","scenario":null},{"value":"0,00E+00","module":"B3","scenario":null},{"value":"0,00E+00","module":"B4","scenario":null},{"value":"0,00E+00","module":"C1","scenario":null},{"value":"0,00E+00","module":"C2","scenario":null},{"value":"-2,87E+02","module":"C3","scenario":null},{"value":"0,00E+00","module":"C4","scenario":null},{"value":"0,00E+00","module":"D","scenario":null}]},{"parameter":"PERT","unit":"MJ","values":[{"value":"1,14E+03","module":"A1-A3","scenario":null},{"value":"8,74E-01","module":"A4","scenario":null},{"value":"-2,43E+02","module":"A5","scenario":null},{"value":"1,27E+02","module":"B2","scenario":null},{"value":"0,00E+00","module":"B3","scenario":null},{"value":"0,00E+00","module":"B4","scenario":null},{"value":"0,00E+00","module":"C1","scenario":null},{"value":"3,92E-01","module":"C2","scenario":null},{"value":"-2,87E+02","module":"C3","scenario":null},{"value":"8,22E-02","module":"C4","scenario":null},{"value":"-9,81E+01","module":"D","scenario":null}]},{"parameter":"PENRE","unit":"MJ","values":[{"value":"5,40E+02","module":"A1-A3","scenario":null},{"value":"6,94E+01","module":"A4","scenario":null},{"value":"5,10E+00","module":"A5","scenario":null},{"value":"1,08E+02","module":"B2","scenario":null},{"value":"0,00E+00","module":"B3","scenario":null},{"value":"0,00E+00","module":"B4","scenario":null},{"value":"0,00E+00","module":"C1","scenario":null},{"value":"2,78E+01","module":"C2","scenario":null},{"value":"2,98E+00","module":"C3","scenario":null},{"value":"4,45E+00","module":"C4","scenario":null},{"value":"-4,97E+01","module":"D","scenario":null}]},{"parameter":"PENRM","unit":"MJ","values":[{"value":"1,94E+01","module":"A1-A3","scenario":null},{"value":"0,00E+00","module":"A4","scenario":null},{"value":"-8,07E+00","module":"A5","scenario":null},{"value":"0,00E+00","module":"B2","scenario":null},{"value":"0,00E+00","module":"B3","scenario":null},{"value":"0,00E+00","module":"B4","scenario":null},{"value":"0,00E+00","module":"C1","scenario":null},{"value":"0,00E+00","module":"C2","scenario":null},{"value":"-9,48E+00","module":"C3","scenario":null},{"value":"0,00E+00","module":"C4","scenario":null},{"value":"0,00E+00","module":"D","scenario":null}]},{"parameter":"PENRT","unit":"MJ","values":[{"value":"1,30E+03","module":"A1-A3","scenario":null},{"value":"6,94E+01","module":"A4","scenario":null},{"value":"-2,97E+00","module":"A5","scenario":null},{"value":"1,08E+02","module":"B2","scenario":null},{"value":"0,00E+00","module":"B3","scenario":null},{"value":"0,00E+00","module":"B4","scenario":null},{"value":"0,00E+00","module":"C1","scenario":null},{"value":"2,78E+01","module":"C2","scenario":null},{"value":"-6,50E+00","module":"C3","scenario":null},{"value":"4,45E+00","module":"C4","scenario":null},{"value":"-4,97E+01","module":"D","scenario":null}]},{"parameter":"SM","unit":"kg","values":[{"value":"6,26E+00","module":"A1-A3","scenario":null},{"value":"0,00E+00","module":"A4","scenario":null},{"value":"0,00E+00","module":"A5","scenario":null},{"value":"0,00E+00","module":"B2","scenario":null},{"value":"0,00E+00","module":"B3","scenario":null},{"value":"0,00E+00","module":"B4","scenario":null},{"value":"0,00E+00","module":"C1","scenario":null},{"value":"0,00E+00","module":"C2","scenario":null},{"value":"0,00E+00","module":"C3","scenario":null},{"value":"0,00E+00","module":"C4","scenario":null},{"value":"0,00E+00","module":"D","scenario":null}]},{"parameter":"RSF","unit":"MJ","values":[{"value":"6,87E-01","module":"A1-A3","scenario":null},{"value":"3,06E-02","module":"A4","scenario":null},{"value":"3,02E-03","module":"A5","scenario":null},{"value":"1,36E-01","module":"B2","scenario":null},{"value":"0,00E+00","module":"B3","scenario":null},{"value":"0,00E+00","module":"B4","scenario":null},{"value":"0,00E+00","module":"C1","scenario":null},{"value":"1,40E-02","module":"C2","scenario":null},{"value":"2,53E-03","module":"C3","scenario":null},{"value":"2,18E-03","module":"C4","scenario":null},{"value":"1,30E-01","module":"D","scenario":null}]},{"parameter":"NRSF","unit":"MJ","values":[{"value":"1,57E+00","module":"A1-A3","scenario":null},{"value":"1,02E-01","module":"A4","scenario":null},{"value":"3,10E-02","module":"A5","scenario":null},{"value":"1,92E-01","module":"B2","scenario":null},{"value":"0,00E+00","module":"B3","scenario":null},{"value":"0,00E+00","module":"B4","scenario":null},{"value":"0,00E+00","module":"C1","scenario":null},{"value":"5,01E-02","module":"C2","scenario":null},{"value":"0,00E+00","module":"C3","scenario":null},{"value":"1,61E-01","module":"C4","scenario":null},{"value":"-1,37E+00","module":"D","scenario":null}]},{"parameter":"FW","unit":"m3","values":[{"value":"1,96E+00","module":"A1-A3","scenario":null},{"value":"7,91E-03","module":"A4","scenario":null},{"value":"3,50E-03","module":"A5","scenario":null},{"value":"1,24E+00","module":"B2","scenario":null},{"value":"0,00E+00","module":"B3","scenario":null},{"value":"0,00E+00","module":"B4","scenario":null},{"value":"0,00E+00","module":"C1","scenario":null},{"value":"2,93E-03","module":"C2","scenario":null},{"value":"4,90E-03","module":"C3","scenario":null},{"value":"4,01E-03","module":"C4","scenario":null},{"value":"-1,23E-01","module":"D","scenario":null}]}],"end_of_life_waste":[{"parameter":"HWD","unit":"kg","values":[{"value":"2,39E-01","module":"A1-A3","scenario":null},{"value":"3,80E-03","module":"A4","scenario":null},{"value":"0,00E+00","module":"A5","scenario":null},{"value":"1,21E+00","module":"B2","scenario":null},{"value":"0,00E+00","module":"B3","scenario":null},{"value":"0,00E+00","module":"B4","scenario":null},{"value":"0,00E+00","module":"C1","scenario":null},{"value":"1,42E-03","module":"C2","scenario":null},{"value":"0,00E+00","module":"C3","scenario":null},{"value":"1,73E+01","module":"C4","scenario":null},{"value":"-2,19E-02","module":"D","scenario":null}]},{"parameter":"NHWD","unit":"kg","values":[{"value":"1,74E+01","module":"A1-A3","scenario":null},{"value":"6,04E+00","module":"A4","scenario":null},{"value":"1,71E+01","module":"A5","scenario":null},{"value":"3,48E+00","module":"B2","scenario":null},{"value":"0,00E+00","module":"B3","scenario":null},{"value":"0,00E+00","module":"B4","scenario":null},{"value":"0,00E+00","module":"C1","scenario":null},{"value":"1,33E+00","module":"C2","scenario":null},{"value":"0,00E+00","module":"C3","scenario":null},{"value":"1,51E-01","module":"C4","scenario":null},{"value":"-2,03E+00","module":"D","scenario":null}]},{"parameter":"RWD","unit":"kg","values":[{"value":"1,54E-02","module":"A1-A3","scenario":null},{"value":"4,74E-04","module":"A4","scenario":null},{"value":"0,00E+00","module":"A5","scenario":null},{"value":"3,59E-04","module":"B2","scenario":null},{"value":"0,00E+00","module":"B3","scenario":null},{"value":"0,00E+00","module":"B4","scenario":null},{"value":"0,00E+00","module":"C1","scenario":null},{"value":"1,89E-04","module":"C2","scenario":null},{"value":"0,00E+00","module":"C3","scenario":null},{"value":"2,72E-05","module":"C4","scenario":null},{"value":"-6,96E-05","module":"D","scenario":null}]}],"end_of_life_flow":[{"parameter":"CRU","unit":"kg","values":[{"value":"0,00E+00","module":"A1-A3","scenario":null},{"value":"0,00E+00","module":"A4","scenario":null},{"value":"0,00E+00","module":"A5","scenario":null},{"value":"0,00E+00","module":"B2","scenario":null},{"value":"0,00E+00","module":"B3","scenario":null},{"value":"0,00E+00","module":"B4","scenario":null},{"value":"0,00E+00","module":"C1","scenario":null},{"value":"0,00E+00","module":"C2","scenario":null},{"value":"0,00E+00","module":"C3","scenario":null},{"value":"0,00E+00","module":"C4","scenario":null},{"value":"0,00E+00","module":"D","scenario":null}]},{"parameter":"MFR","unit":"kg","values":[{"value":"6,40E+00","module":"A1-A3","scenario":null},{"value":"0,00E+00","module":"A4","scenario":null},{"value":"3,26E+00","module":"A5","scenario":null},{"value":"0,00E+00","module":"B2","scenario":null},{"value":"0,00E+00","module":"B3","scenario":null},{"value":"0,00E+00","module":"B4","scenario":null},{"value":"0,00E+00","module":"C1","scenario":null},{"value":"0,00E+00","module":"C2","scenario":null},{"value":"8,86E+00","module":"C3","scenario":null},{"value":"0,00E+00","module":"C4","scenario":null},{"value":"0,00E+00","module":"D","scenario":null}]},{"parameter":"MER","unit":"kg","values":[{"value":"2,21E+00","module":"A1-A3","scenario":null},{"value":"0,00E+00","module":"A4","scenario":null},{"value":"1,35E+01","module":"A5","scenario":null},{"value":"0,00E+00","module":"B2","scenario":null},{"value":"0,00E+00","module":"B3","scenario":null},{"value":"0,00E+00","module":"B4","scenario":null},{"value":"0,00E+00","module":"C1","scenario":null},{"value":"0,00E+00","module":"C2","scenario":null},{"value":"4,38E+01","module":"C3","scenario":null},{"value":"0,00E+00","module":"C4","scenario":null},{"value":"0,00E+00","module":"D","scenario":null}]},{"parameter":"EEE","unit":"MJ","values":[{"value":"1,53E+00","module":"A1-A3","scenario":null},{"value":"0,00E+00","module":"A4","scenario":null},{"value":"9,58E+00","module":"A5","scenario":null},{"value":"0,00E+00","module":"B2","scenario":null},{"value":"0,00E+00","module":"B3","scenario":null},{"value":"0,00E+00","module":"B4","scenario":null},{"value":"0,00E+00","module":"C1","scenario":null},{"value":"0,00E+00","module":"C2","scenario":null},{"value":"1,30E+01","module":"C3","scenario":null},{"value":"0,00E+00","module":"C4","scenario":null},{"value":"0,00E+00","module":"D","scenario":null}]},{"parameter":"EET","unit":"MJ","values":[{"value":"2,32E+01","module":"A1-A3","scenario":null},{"value":"0,00E+00","module":"A4","scenario":null},{"value":"1,45E+02","module":"A5","scenario":null},{"value":"0,00E+00","module":"B2","scenario":null},{"value":"0,00E+00","module":"B3","scenario":null},{"value":"0,00E+00","module":"B4","scenario":null},{"value":"0,00E+00","module":"C1","scenario":null},{"value":"0,00E+00","module":"C2","scenario":null},{"value":"1,97E+02","module":"C3","scenario":null},{"value":"0,00E+00","module":"C4","scenario":null},{"value":"0,00E+00","module":"D","scenario":null}]}]}