{"product_name":"AG Skanska Gr\u00f6n asfalt BioZero. G\u00e4llivare, Lule\u00e5, Ume\u00e5, Sundsvall, Borl\u00e4nge och S\u00f6dert\u00e4lje asfaltverk.","epd_id":"NEPD-2821-1518-EN","declared_unit":{"unit":"ton","amount":1},"compliance":["EN 15804","ISO 14025","ISO 21930"],"producer_name":"Skanska Industrial Solutions AB","environmental_impact":[{"parameter":"GWP-total","unit":"kg CO2-eq","values":[{"value":"1,69E+01","module":"A1-A3","scenario":null},{"value":"4,34E+00","module":"A4","scenario":null}]},{"parameter":"ODP","unit":"kg CFC11-eq","values":[{"value":"1,78E-06","module":"A1-A3","scenario":null},{"value":"9,00E-07","module":"A4","scenario":null}]},{"parameter":"AP","unit":"mol H+-eq","values":[{"value":"1,38E-01","module":"A1-A3","scenario":null},{"value":"1,13E-02","module":"A4","scenario":null}]},{"parameter":"EP","unit":"kg PO_4^3-eq","values":[{"value":"4,76E-02","module":"A1-A3","scenario":null},{"value":"1,55E-03","module":"A4","scenario":null}]},{"parameter":"POCP","unit":"kg NMVOC-eq","values":[{"value":"1,00E-02","module":"A1-A3","scenario":null},{"value":"6,83E-04","module":"A4","scenario":null}]},{"parameter":"ADPE","unit":"kg Sb-eq","values":[{"value":"2,95E-05","module":"A1-A3","scenario":null},{"value":"1,08E-05","module":"A4","scenario":null}]},{"parameter":"ADPF","unit":"MJ","values":[{"value":"1,20E+03","module":"A1-A3","scenario":null},{"value":"7,13E+01","module":"A4","scenario":null}]}],"additional_environmental_impact":[],"resource_use":[{"parameter":"PERE","unit":"MJ","values":[{"value":"4,91E+01","module":"A1-A3","scenario":null},{"value":"1,30E+00","module":"A4","scenario":null}]},{"parameter":"PERM","unit":"","values":[{"value":"2,13E+00","module":"A1-A3","scenario":null},{"value":"0,00E+00","module":"A4","scenario":null}]},{"parameter":"PERT","unit":"MJ","values":[{"value":"5,12E+01","module":"A1-A3","scenario":null},{"value":"1,30E+00","module":"A4","scenario":null}]},{"parameter":"PENRE","unit":"MJ","values":[{"value":"3,81E+02","module":"A1-A3","scenario":null},{"value":"7,35E+01","module":"A4","scenario":null}]},{"parameter":"PENRM","unit":"MJ","values":[{"value":"1,58E+03","module":"A1-A3","scenario":null},{"value":"0,00E+00","module":"A4","scenario":null}]},{"parameter":"PENRT","unit":"MJ","values":[{"value":"1,30E+03","module":"A1-A3","scenario":null},{"value":"7,35E+01","module":"A4","scenario":null}]},{"parameter":"SM","unit":"kg","values":[{"value":"3,00E+02","module":"A1-A3","scenario":null},{"value":"0,00E+00","module":"A4","scenario":null}]},{"parameter":"RSF","unit":"MJ","values":[{"value":"2,57E+02","module":"A1-A3","scenario":null},{"value":"0,00E+00","module":"A4","scenario":null}]},{"parameter":"NRSF","unit":"MJ","values":[{"value":"0,00E+00","module":"A1-A3","scenario":null},{"value":"0,00E+00","module":"A4","scenario":null}]},{"parameter":"FW","unit":"m3","values":[{"value":"6,10E+00","module":"A1-A3","scenario":null},{"value":"1,74E-02","module":"A4","scenario":null}]}],"end_of_life_waste":[{"parameter":"HWD","unit":"kg","values":[{"value":"2,33E-03","module":"A1-A3","scenario":null},{"value":"3,97E-05","module":"A4","scenario":null}]},{"parameter":"NHWD","unit":"kg","values":[{"value":"3,73E+00","module":"A1-A3","scenario":null},{"value":"6,71E+00","module":"A4","scenario":null}]},{"parameter":"RWD","unit":"kg","values":[{"value":"1,69E-02","module":"A1-A3","scenario":null},{"value":"5,14E-04","module":"A4","scenario":null}]}],"end_of_life_flow":[{"parameter":"CRU","unit":"kg","values":[{"value":"0,00E+00","module":"A1-A3","scenario":null},{"value":"0,00E+00","module":"A4","scenario":null}]},{"parameter":"MFR","unit":"kg","values":[{"value":"3,00E-02","module":"A1-A3","scenario":null},{"value":"0,00E+00","module":"A4","scenario":null}]},{"parameter":"MER","unit":"kg","values":[{"value":"2,20E-01","module":"A1-A3","scenario":null},{"value":"0,00E+00","module":"A4","scenario":null}]},{"parameter":"EEE","unit":"MJ","values":[{"value":"1,65E-01","module":"A1-A3","scenario":null},{"value":"0,00E+00","module":"A4","scenario":null}]},{"parameter":"EET","unit":"MJ","values":[{"value":"1,81E+00","module":"A1-A3","scenario":null},{"value":"0,00E+00","module":"A4","scenario":null}]}]}