{"product_name":"MV - GLASSMODUL (Flushline / Classic)","epd_id":"NEPD-6490-5752-NO","declared_unit":{"unit":"m2","amount":1},"compliance":["EN 15804+A2","ISO 14025","ISO 21930"],"producer_name":"Modulvegger AS","environmental_impact":[{"parameter":"GWP-total","unit":"kg CO2-eq","values":[{"value":"1,76E+01","module":"A1-A3","scenario":null},{"value":"1,27E+00","module":"A4","scenario":null},{"value":"1,52E-01","module":"A5","scenario":null},{"value":"2,96E-02","module":"C1","scenario":null},{"value":"3,48E-01","module":"C2","scenario":null},{"value":"7,19E+00","module":"C3","scenario":null},{"value":"9,10E-03","module":"C4","scenario":null},{"value":"-1,46E+01","module":"D","scenario":null}]},{"parameter":"GWP-fossil","unit":"kg CO2-eq","values":[{"value":"2,21E+01","module":"A1-A3","scenario":null},{"value":"1,27E+00","module":"A4","scenario":null},{"value":"1,35E-04","module":"A5","scenario":null},{"value":"2,96E-02","module":"C1","scenario":null},{"value":"3,48E-01","module":"C2","scenario":null},{"value":"1,10E+00","module":"C3","scenario":null},{"value":"9,09E-03","module":"C4","scenario":null},{"value":"-1,45E+01","module":"D","scenario":null}]},{"parameter":"GWP-biogenic","unit":"kg CO2-eq","values":[{"value":"-5,01E+00","module":"A1-A3","scenario":null},{"value":"5,86E-04","module":"A4","scenario":null},{"value":"1,52E-01","module":"A5","scenario":null},{"value":"5,55E-06","module":"C1","scenario":null},{"value":"1,61E-04","module":"C2","scenario":null},{"value":"6,08E+00","module":"C3","scenario":null},{"value":"7,83E-06","module":"C4","scenario":null},{"value":"-1,36E-01","module":"D","scenario":null}]},{"parameter":"GWP-luluc","unit":"kg CO2-eq","values":[{"value":"5,34E-01","module":"A1-A3","scenario":null},{"value":"5,48E-04","module":"A4","scenario":null},{"value":"3,45E-08","module":"A5","scenario":null},{"value":"2,33E-06","module":"C1","scenario":null},{"value":"1,50E-04","module":"C2","scenario":null},{"value":"2,24E-05","module":"C3","scenario":null},{"value":"2,45E-06","module":"C4","scenario":null},{"value":"-8,99E-03","module":"D","scenario":null}]},{"parameter":"ODP","unit":"kg CFC11-eq","values":[{"value":"2,70E-06","module":"A1-A3","scenario":null},{"value":"2,78E-07","module":"A4","scenario":null},{"value":"2,20E-11","module":"A5","scenario":null},{"value":"6,40E-09","module":"C1","scenario":null},{"value":"7,63E-08","module":"C2","scenario":null},{"value":"9,35E-09","module":"C3","scenario":null},{"value":"2,90E-09","module":"C4","scenario":null},{"value":"-1,08E-02","module":"D","scenario":null}]},{"parameter":"AP","unit":"mol H+-eq","values":[{"value":"1,48E-01","module":"A1-A3","scenario":null},{"value":"3,64E-03","module":"A4","scenario":null},{"value":"1,08E-06","module":"A5","scenario":null},{"value":"3,10E-04","module":"C1","scenario":null},{"value":"9,99E-04","module":"C2","scenario":null},{"value":"4,79E-04","module":"C3","scenario":null},{"value":"6,79E-05","module":"C4","scenario":null},{"value":"-1,52E-01","module":"D","scenario":null}]},{"parameter":"POCP","unit":"kg NMVOC-eq","values":[{"value":"9,94E-02","module":"A1-A3","scenario":null},{"value":"2,96E-03","module":"A4","scenario":null},{"value":"1,28E-06","module":"A5","scenario":null},{"value":"4,13E-04","module":"C1","scenario":null},{"value":"8,11E-04","module":"C2","scenario":null},{"value":"5,46E-04","module":"C3","scenario":null},{"value":"7,78E-05","module":"C4","scenario":null},{"value":"-7,21E-02","module":"D","scenario":null}]},{"parameter":"ADPE","unit":"kg Sb-eq","values":[{"value":"1,59E-04","module":"A1-A3","scenario":null},{"value":"4,58E-05","module":"A4","scenario":null},{"value":"2,18E-09","module":"A5","scenario":null},{"value":"4,54E-08","module":"C1","scenario":null},{"value":"1,25E-05","module":"C2","scenario":null},{"value":"3,98E-07","module":"C3","scenario":null},{"value":"1,21E-07","module":"C4","scenario":null},{"value":"-1,22E-03","module":"D","scenario":null}]},{"parameter":"ADPF","unit":"MJ","values":[{"value":"2,93E+02","module":"A1-A3","scenario":null},{"value":"1,89E+01","module":"A4","scenario":null},{"value":"1,58E-03","module":"A5","scenario":null},{"value":"4,08E-01","module":"C1","scenario":null},{"value":"5,19E+00","module":"C2","scenario":null},{"value":"4,00E-01","module":"C3","scenario":null},{"value":"2,14E-01","module":"C4","scenario":null},{"value":"-1,55E+02","module":"D","scenario":null}]},{"parameter":"WDP","unit":"m3 world-eq. Deprived","values":[{"value":"2,33E+02","module":"A1-A3","scenario":null},{"value":"2,26E+01","module":"A4","scenario":null},{"value":"2,43E-03","module":"A5","scenario":null},{"value":"8,66E-02","module":"C1","scenario":null},{"value":"6,21E+00","module":"C2","scenario":null},{"value":"-2,60E+00","module":"C3","scenario":null},{"value":"8,67E-01","module":"C4","scenario":null},{"value":"-1,58E+02","module":"D","scenario":null}]},{"parameter":"EP-freshwater","unit":"kg P-eq","values":[{"value":"1,96E-03","module":"A1-A3","scenario":null},{"value":"1,16E-05","module":"A4","scenario":null},{"value":"1,61E-09","module":"A5","scenario":null},{"value":"1,08E-07","module":"C1","scenario":null},{"value":"3,19E-06","module":"C2","scenario":null},{"value":"1,18E-06","module":"C3","scenario":null},{"value":"9,78E-08","module":"C4","scenario":null},{"value":"-2,65E-04","module":"D","scenario":null}]},{"parameter":"EP-marine","unit":"kg N-eq","values":[{"value":"3,29E-02","module":"A1-A3","scenario":null},{"value":"6,90E-04","module":"A4","scenario":null},{"value":"4,64E-07","module":"A5","scenario":null},{"value":"1,37E-04","module":"C1","scenario":null},{"value":"1,89E-04","module":"C2","scenario":null},{"value":"2,12E-04","module":"C3","scenario":null},{"value":"2,45E-05","module":"C4","scenario":null},{"value":"-2,41E-02","module":"D","scenario":null}]},{"parameter":"EP-terrestrial","unit":"mol N-eq.","values":[{"value":"3,88E-01","module":"A1-A3","scenario":null},{"value":"7,74E-03","module":"A4","scenario":null},{"value":"4,97E-06","module":"A5","scenario":null},{"value":"1,50E-03","module":"C1","scenario":null},{"value":"2,12E-03","module":"C2","scenario":null},{"value":"2,21E-03","module":"C3","scenario":null},{"value":"2,71E-04","module":"C4","scenario":null},{"value":"-2,96E-01","module":"D","scenario":null}]},{"parameter":"GWP-IOBC","unit":"kg CO2-eq","values":[{"value":"2,13E+01","module":"A1-A3","scenario":null},{"value":"1,27E+00","module":"A4","scenario":null},{"value":"1,35E-04","module":"A5","scenario":null},{"value":"2,96E-02","module":"C1","scenario":null},{"value":"3,48E-01","module":"C2","scenario":null},{"value":"6,08E-01","module":"C3","scenario":null},{"value":"1,01E-02","module":"C4","scenario":null},{"value":"-1,46E+01","module":"D","scenario":null}]}],"additional_environmental_impact":[{"parameter":"PM","unit":"Disease incidence","values":[{"value":"6,51E-07","module":"A1-A3","scenario":null},{"value":"7,11E-08","module":"A4","scenario":null},{"value":"1,30E-11","module":"A5","scenario":null},{"value":"8,20E-09","module":"C1","scenario":null},{"value":"1,95E-08","module":"C2","scenario":null},{"value":"4,90E-09","module":"C3","scenario":null},{"value":"1,32E-09","module":"C4","scenario":null},{"value":"-1,57E-06","module":"D","scenario":null}]},{"parameter":"ETP-fw","unit":"CTUe","values":[{"value":"1,15E+02","module":"A1-A3","scenario":null},{"value":"1,48E+01","module":"A4","scenario":null},{"value":"1,80E-03","module":"A5","scenario":null},{"value":"2,23E-01","module":"C1","scenario":null},{"value":"4,05E+00","module":"C2","scenario":null},{"value":"3,28E+00","module":"C3","scenario":null},{"value":"1,34E-01","module":"C4","scenario":null},{"value":"-3,17E+02","module":"D","scenario":null}]},{"parameter":"HTP-c","unit":"CTUh","values":[{"value":"7,79E-09","module":"A1-A3","scenario":null},{"value":"0,00E+00","module":"A4","scenario":null},{"value":"0,00E+00","module":"A5","scenario":null},{"value":"0,00E+00","module":"C1","scenario":null},{"value":"0,00E+00","module":"C2","scenario":null},{"value":"1,68E-10","module":"C3","scenario":null},{"value":"5,00E-12","module":"C4","scenario":null},{"value":"-3,46E-09","module":"D","scenario":null}]},{"parameter":"HTP-nc","unit":"CTUh","values":[{"value":"7,53E-08","module":"A1-A3","scenario":null},{"value":"1,78E-08","module":"A4","scenario":null},{"value":"1,00E-11","module":"A5","scenario":null},{"value":"2,04E-10","module":"C1","scenario":null},{"value":"4,87E-09","module":"C2","scenario":null},{"value":"5,46E-09","module":"C3","scenario":null},{"value":"1,35E-10","module":"C4","scenario":null},{"value":"-1,15E-07","module":"D","scenario":null}]},{"parameter":"SQP","unit":"-","values":[{"value":"1,30E+02","module":"A1-A3","scenario":null},{"value":"1,13E+01","module":"A4","scenario":null},{"value":"8,86E-04","module":"A5","scenario":null},{"value":"5,17E-02","module":"C1","scenario":null},{"value":"3,09E+00","module":"C2","scenario":null},{"value":"7,07E-02","module":"C3","scenario":null},{"value":"6,22E-01","module":"C4","scenario":null},{"value":"-8,71E+01","module":"D","scenario":null}]},{"parameter":"IRP","unit":"kBq U235-eq","values":[{"value":"1,90E-01","module":"A1-A3","scenario":null},{"value":"8,28E-02","module":"A4","scenario":null},{"value":"5,73E-06","module":"A5","scenario":null},{"value":"1,75E-03","module":"C1","scenario":null},{"value":"2,27E-02","module":"C2","scenario":null},{"value":"1,16E-03","module":"C3","scenario":null},{"value":"9,16E-04","module":"C4","scenario":null},{"value":"-3,82E-01","module":"D","scenario":null}]}],"resource_use":[{"parameter":"PERE","unit":"MJ","values":[{"value":"5,94E+01","module":"A1-A3","scenario":null},{"value":"3,22E-01","module":"A4","scenario":null},{"value":"3,25E-05","module":"A5","scenario":null},{"value":"2,20E-03","module":"C1","scenario":null},{"value":"8,84E-02","module":"C2","scenario":null},{"value":"2,55E-02","module":"C3","scenario":null},{"value":"5,83E-03","module":"C4","scenario":null},{"value":"-2,02E+01","module":"D","scenario":null}]},{"parameter":"PERM","unit":"","values":[{"value":"7,98E+01","module":"A1-A3","scenario":null},{"value":"0,00E+00","module":"A4","scenario":null},{"value":"-1,39E+00","module":"A5","scenario":null},{"value":"0,00E+00","module":"C1","scenario":null},{"value":"0,00E+00","module":"C2","scenario":null},{"value":"-6,45E+01","module":"C3","scenario":null},{"value":"0,00E+00","module":"C4","scenario":null},{"value":"0,00E+00","module":"D","scenario":null}]},{"parameter":"PERT","unit":"MJ","values":[{"value":"1,40E+02","module":"A1-A3","scenario":null},{"value":"3,22E-01","module":"A4","scenario":null},{"value":"-1,39E+00","module":"A5","scenario":null},{"value":"2,20E-03","module":"C1","scenario":null},{"value":"8,84E-02","module":"C2","scenario":null},{"value":"-6,44E+01","module":"C3","scenario":null},{"value":"5,83E-03","module":"C4","scenario":null},{"value":"-2,02E+01","module":"D","scenario":null}]},{"parameter":"PENRE","unit":"MJ","values":[{"value":"2,93E+02","module":"A1-A3","scenario":null},{"value":"1,89E+01","module":"A4","scenario":null},{"value":"1,58E-03","module":"A5","scenario":null},{"value":"4,08E-01","module":"C1","scenario":null},{"value":"5,19E+00","module":"C2","scenario":null},{"value":"4,47E-01","module":"C3","scenario":null},{"value":"2,14E-01","module":"C4","scenario":null},{"value":"-1,55E+02","module":"D","scenario":null}]},{"parameter":"PENRM","unit":"MJ","values":[{"value":"1,31E+00","module":"A1-A3","scenario":null},{"value":"0,00E+00","module":"A4","scenario":null},{"value":"0,00E+00","module":"A5","scenario":null},{"value":"0,00E+00","module":"C1","scenario":null},{"value":"0,00E+00","module":"C2","scenario":null},{"value":"-1,30E+00","module":"C3","scenario":null},{"value":"0,00E+00","module":"C4","scenario":null},{"value":"0,00E+00","module":"D","scenario":null}]},{"parameter":"PENRT","unit":"MJ","values":[{"value":"2,94E+02","module":"A1-A3","scenario":null},{"value":"1,89E+01","module":"A4","scenario":null},{"value":"1,58E-03","module":"A5","scenario":null},{"value":"4,08E-01","module":"C1","scenario":null},{"value":"5,19E+00","module":"C2","scenario":null},{"value":"-8,49E-01","module":"C3","scenario":null},{"value":"2,14E-01","module":"C4","scenario":null},{"value":"-1,55E+02","module":"D","scenario":null}]},{"parameter":"SM","unit":"kg","values":[{"value":"2,56E-01","module":"A1-A3","scenario":null},{"value":"0,00E+00","module":"A4","scenario":null},{"value":"0,00E+00","module":"A5","scenario":null},{"value":"2,00E-04","module":"C1","scenario":null},{"value":"0,00E+00","module":"C2","scenario":null},{"value":"0,00E+00","module":"C3","scenario":null},{"value":"0,00E+00","module":"C4","scenario":null},{"value":"0,00E+00","module":"D","scenario":null}]},{"parameter":"RSF","unit":"MJ","values":[{"value":"2,03E-01","module":"A1-A3","scenario":null},{"value":"1,16E-02","module":"A4","scenario":null},{"value":"9,48E-07","module":"A5","scenario":null},{"value":"5,42E-05","module":"C1","scenario":null},{"value":"3,19E-03","module":"C2","scenario":null},{"value":"6,22E-04","module":"C3","scenario":null},{"value":"1,35E-04","module":"C4","scenario":null},{"value":"-2,30E-03","module":"D","scenario":null}]},{"parameter":"NRSF","unit":"MJ","values":[{"value":"5,92E-02","module":"A1-A3","scenario":null},{"value":"4,22E-02","module":"A4","scenario":null},{"value":"1,08E-05","module":"A5","scenario":null},{"value":"7,98E-04","module":"C1","scenario":null},{"value":"1,16E-02","module":"C2","scenario":null},{"value":"0,00E+00","module":"C3","scenario":null},{"value":"8,74E-03","module":"C4","scenario":null},{"value":"-7,79E-01","module":"D","scenario":null}]},{"parameter":"FW","unit":"m3","values":[{"value":"2,49E-01","module":"A1-A3","scenario":null},{"value":"2,26E-03","module":"A4","scenario":null},{"value":"1,15E-06","module":"A5","scenario":null},{"value":"2,10E-05","module":"C1","scenario":null},{"value":"6,18E-04","module":"C2","scenario":null},{"value":"7,54E-04","module":"C3","scenario":null},{"value":"2,24E-04","module":"C4","scenario":null},{"value":"-9,49E-02","module":"D","scenario":null}]}],"end_of_life_waste":[{"parameter":"HWD","unit":"kg","values":[{"value":"8,33E+00","module":"A1-A3","scenario":null},{"value":"1,05E-03","module":"A4","scenario":null},{"value":"0,00E+00","module":"A5","scenario":null},{"value":"1,20E-05","module":"C1","scenario":null},{"value":"2,87E-04","module":"C2","scenario":null},{"value":"0,00E+00","module":"C3","scenario":null},{"value":"5,21E-01","module":"C4","scenario":null},{"value":"-5,28E-02","module":"D","scenario":null}]},{"parameter":"NHWD","unit":"kg","values":[{"value":"5,95E+00","module":"A1-A3","scenario":null},{"value":"7,47E-01","module":"A4","scenario":null},{"value":"5,00E-03","module":"A5","scenario":null},{"value":"4,83E-04","module":"C1","scenario":null},{"value":"2,05E-01","module":"C2","scenario":null},{"value":"8,71E-01","module":"C3","scenario":null},{"value":"4,35E-01","module":"C4","scenario":null},{"value":"-1,00E+00","module":"D","scenario":null}]},{"parameter":"RWD","unit":"kg","values":[{"value":"4,56E-03","module":"A1-A3","scenario":null},{"value":"1,28E-04","module":"A4","scenario":null},{"value":"0,00E+00","module":"A5","scenario":null},{"value":"2,83E-06","module":"C1","scenario":null},{"value":"3,50E-05","module":"C2","scenario":null},{"value":"0,00E+00","module":"C3","scenario":null},{"value":"8,66E-07","module":"C4","scenario":null},{"value":"-5,11E-04","module":"D","scenario":null}]}],"end_of_life_flow":[{"parameter":"CRU","unit":"kg","values":[{"value":"0,00E+00","module":"A1-A3","scenario":null},{"value":"0,00E+00","module":"A4","scenario":null},{"value":"9,50E-02","module":"A5","scenario":null},{"value":"0,00E+00","module":"C1","scenario":null},{"value":"0,00E+00","module":"C2","scenario":null},{"value":"0,00E+00","module":"C3","scenario":null},{"value":"0,00E+00","module":"C4","scenario":null},{"value":"0,00E+00","module":"D","scenario":null}]},{"parameter":"MFR","unit":"kg","values":[{"value":"3,74E-02","module":"A1-A3","scenario":null},{"value":"0,00E+00","module":"A4","scenario":null},{"value":"1,17E-07","module":"A5","scenario":null},{"value":"1,97E-04","module":"C1","scenario":null},{"value":"0,00E+00","module":"C2","scenario":null},{"value":"1,56E+01","module":"C3","scenario":null},{"value":"0,00E+00","module":"C4","scenario":null},{"value":"0,00E+00","module":"D","scenario":null}]},{"parameter":"MER","unit":"kg","values":[{"value":"3,06E-04","module":"A1-A3","scenario":null},{"value":"0,00E+00","module":"A4","scenario":null},{"value":"4,96E-03","module":"A5","scenario":null},{"value":"6,09E-07","module":"C1","scenario":null},{"value":"0,00E+00","module":"C2","scenario":null},{"value":"2,91E+00","module":"C3","scenario":null},{"value":"0,00E+00","module":"C4","scenario":null},{"value":"0,00E+00","module":"D","scenario":null}]},{"parameter":"EEE","unit":"MJ","values":[{"value":"1,19E-02","module":"A1-A3","scenario":null},{"value":"0,00E+00","module":"A4","scenario":null},{"value":"3,45E-03","module":"A5","scenario":null},{"value":"2,09E-06","module":"C1","scenario":null},{"value":"0,00E+00","module":"C2","scenario":null},{"value":"1,42E+00","module":"C3","scenario":null},{"value":"0,00E+00","module":"C4","scenario":null},{"value":"0,00E+00","module":"D","scenario":null}]},{"parameter":"EET","unit":"MJ","values":[{"value":"1,80E-01","module":"A1-A3","scenario":null},{"value":"0,00E+00","module":"A4","scenario":null},{"value":"5,22E-02","module":"A5","scenario":null},{"value":"3,16E-05","module":"C1","scenario":null},{"value":"0,00E+00","module":"C2","scenario":null},{"value":"2,15E+01","module":"C3","scenario":null},{"value":"0,00E+00","module":"C4","scenario":null},{"value":"0,00E+00","module":"D","scenario":null}]}]}