{"product_name":"Schoolair-S","epd_id":"NEPD-8564-8219","declared_unit":{"unit":"stk","amount":1},"compliance":["EN 15804+A2","ISO 14025","ISO 21930"],"producer_name":"TROX Group","environmental_impact":[{"parameter":"GWP-total","unit":"kg CO2-eq","values":[{"value":"3,22E+03","module":"A1-A3","scenario":null},{"value":"4,90E+01","module":"A4","scenario":null},{"value":"4,17E-01","module":"C1","scenario":null},{"value":"3,06E+00","module":"C2","scenario":null},{"value":"7,38E+01","module":"C3","scenario":null},{"value":"6,07E+00","module":"C4","scenario":null},{"value":"-5,47E+01","module":"D","scenario":null}]},{"parameter":"GWP-fossil","unit":"kg CO2-eq","values":[{"value":"3,18E+03","module":"A1-A3","scenario":null},{"value":"4,90E+01","module":"A4","scenario":null},{"value":"4,17E-01","module":"C1","scenario":null},{"value":"3,06E+00","module":"C2","scenario":null},{"value":"7,37E+01","module":"C3","scenario":null},{"value":"6,05E+00","module":"C4","scenario":null},{"value":"-5,46E+01","module":"D","scenario":null}]},{"parameter":"GWP-biogenic","unit":"kg CO2-eq","values":[{"value":"2,87E+01","module":"A1-A3","scenario":null},{"value":"2,03E-02","module":"A4","scenario":null},{"value":"7,81E-05","module":"C1","scenario":null},{"value":"1,27E-03","module":"C2","scenario":null},{"value":"5,43E-02","module":"C3","scenario":null},{"value":"8,10E-03","module":"C4","scenario":null},{"value":"-4,30E-02","module":"D","scenario":null}]},{"parameter":"GWP-luluc","unit":"kg CO2-eq","values":[{"value":"4,38E+00","module":"A1-A3","scenario":null},{"value":"1,74E-02","module":"A4","scenario":null},{"value":"3,28E-05","module":"C1","scenario":null},{"value":"1,09E-03","module":"C2","scenario":null},{"value":"4,85E-03","module":"C3","scenario":null},{"value":"7,70E-03","module":"C4","scenario":null},{"value":"-8,49E-02","module":"D","scenario":null}]},{"parameter":"ODP","unit":"kg CFC11-eq","values":[{"value":"2,84E-04","module":"A1-A3","scenario":null},{"value":"1,11E-05","module":"A4","scenario":null},{"value":"9,00E-08","module":"C1","scenario":null},{"value":"6,93E-07","module":"C2","scenario":null},{"value":"1,28E-06","module":"C3","scenario":null},{"value":"3,80E-07","module":"C4","scenario":null},{"value":"-1,63E-02","module":"D","scenario":null}]},{"parameter":"AP","unit":"mol H+-eq","values":[{"value":"2,90E+01","module":"A1-A3","scenario":null},{"value":"1,41E-01","module":"A4","scenario":null},{"value":"4,36E-03","module":"C1","scenario":null},{"value":"8,79E-03","module":"C2","scenario":null},{"value":"3,73E-02","module":"C3","scenario":null},{"value":"1,47E-02","module":"C4","scenario":null},{"value":"-3,18E-01","module":"D","scenario":null}]},{"parameter":"POCP","unit":"kg NMVOC-eq","values":[{"value":"1,34E+01","module":"A1-A3","scenario":null},{"value":"1,19E-01","module":"A4","scenario":null},{"value":"5,80E-03","module":"C1","scenario":null},{"value":"7,45E-03","module":"C2","scenario":null},{"value":"3,34E-02","module":"C3","scenario":null},{"value":"1,31E-02","module":"C4","scenario":null},{"value":"-2,75E-01","module":"D","scenario":null}]},{"parameter":"ADPE","unit":"kg Sb-eq","values":[{"value":"1,87E+00","module":"A1-A3","scenario":null},{"value":"1,35E-03","module":"A4","scenario":null},{"value":"6,39E-07","module":"C1","scenario":null},{"value":"8,45E-05","module":"C2","scenario":null},{"value":"5,65E-05","module":"C3","scenario":null},{"value":"2,70E-05","module":"C4","scenario":null},{"value":"-1,12E-03","module":"D","scenario":null}]},{"parameter":"ADPF","unit":"MJ","values":[{"value":"4,36E+04","module":"A1-A3","scenario":null},{"value":"7,40E+02","module":"A4","scenario":null},{"value":"5,73E+00","module":"C1","scenario":null},{"value":"4,63E+01","module":"C2","scenario":null},{"value":"6,89E+01","module":"C3","scenario":null},{"value":"3,79E+01","module":"C4","scenario":null},{"value":"-4,73E+02","module":"D","scenario":null}]},{"parameter":"WDP","unit":"m3 world-eq. Deprived","values":[{"value":"1,81E+05","module":"A1-A3","scenario":null},{"value":"7,16E+02","module":"A4","scenario":null},{"value":"1,22E+00","module":"C1","scenario":null},{"value":"4,47E+01","module":"C2","scenario":null},{"value":"2,53E+02","module":"C3","scenario":null},{"value":"1,23E+02","module":"C4","scenario":null},{"value":"1,00E+03","module":"D","scenario":null}]},{"parameter":"EP-freshwater","unit":"kg P-eq","values":[{"value":"3,93E-01","module":"A1-A3","scenario":null},{"value":"3,91E-04","module":"A4","scenario":null},{"value":"1,52E-06","module":"C1","scenario":null},{"value":"2,44E-05","module":"C2","scenario":null},{"value":"2,90E-04","module":"C3","scenario":null},{"value":"8,98E-05","module":"C4","scenario":null},{"value":"-3,57E-03","module":"D","scenario":null}]},{"parameter":"EP-marine","unit":"kg N-eq","values":[{"value":"3,83E+00","module":"A1-A3","scenario":null},{"value":"2,78E-02","module":"A4","scenario":null},{"value":"1,92E-03","module":"C1","scenario":null},{"value":"1,74E-03","module":"C2","scenario":null},{"value":"1,25E-02","module":"C3","scenario":null},{"value":"3,97E-03","module":"C4","scenario":null},{"value":"-5,75E-02","module":"D","scenario":null}]},{"parameter":"EP-terrestrial","unit":"mol N-eq.","values":[{"value":"6,87E+01","module":"A1-A3","scenario":null},{"value":"3,11E-01","module":"A4","scenario":null},{"value":"2,11E-02","module":"C1","scenario":null},{"value":"1,95E-02","module":"C2","scenario":null},{"value":"1,31E-01","module":"C3","scenario":null},{"value":"4,21E-02","module":"C4","scenario":null},{"value":"-5,99E-01","module":"D","scenario":null}]},{"parameter":"GWP-IOBC","unit":"kg CO2-eq","values":[{"value":"3,22E+03","module":"A1-A3","scenario":null},{"value":"4,90E+01","module":"A4","scenario":null},{"value":"4,17E-01","module":"C1","scenario":null},{"value":"3,06E+00","module":"C2","scenario":null},{"value":"7,38E+01","module":"C3","scenario":null},{"value":"6,04E+00","module":"C4","scenario":null},{"value":"-7,99E+01","module":"D","scenario":null}]}],"additional_environmental_impact":[{"parameter":"PM","unit":"Disease incidence","values":[{"value":"2,22E-04","module":"A1-A3","scenario":null},{"value":"3,00E-06","module":"A4","scenario":null},{"value":"1,15E-07","module":"C1","scenario":null},{"value":"1,87E-07","module":"C2","scenario":null},{"value":"3,39E-07","module":"C3","scenario":null},{"value":"1,98E-07","module":"C4","scenario":null},{"value":"-4,65E-06","module":"D","scenario":null}]},{"parameter":"ETP-fw","unit":"CTUe","values":[{"value":"2,17E+05","module":"A1-A3","scenario":null},{"value":"5,49E+02","module":"A4","scenario":null},{"value":"3,13E+00","module":"C1","scenario":null},{"value":"3,43E+01","module":"C2","scenario":null},{"value":"4,13E+02","module":"C3","scenario":null},{"value":"2,99E+02","module":"C4","scenario":null},{"value":"-3,31E+03","module":"D","scenario":null}]},{"parameter":"HTP-c","unit":"CTUh","values":[{"value":"9,32E-06","module":"A1-A3","scenario":null},{"value":"0,00E+00","module":"A4","scenario":null},{"value":"0,00E+00","module":"C1","scenario":null},{"value":"0,00E+00","module":"C2","scenario":null},{"value":"1,32E-08","module":"C3","scenario":null},{"value":"9,54E-09","module":"C4","scenario":null},{"value":"-2,60E-07","module":"D","scenario":null}]},{"parameter":"HTP-nc","unit":"CTUh","values":[{"value":"1,93E-04","module":"A1-A3","scenario":null},{"value":"5,99E-07","module":"A4","scenario":null},{"value":"2,84E-09","module":"C1","scenario":null},{"value":"3,75E-08","module":"C2","scenario":null},{"value":"5,61E-07","module":"C3","scenario":null},{"value":"4,73E-07","module":"C4","scenario":null},{"value":"4,78E-06","module":"D","scenario":null}]},{"parameter":"SQP","unit":"-","values":[{"value":"2,38E+04","module":"A1-A3","scenario":null},{"value":"5,18E+02","module":"A4","scenario":null},{"value":"7,28E-01","module":"C1","scenario":null},{"value":"3,24E+01","module":"C2","scenario":null},{"value":"2,51E+01","module":"C3","scenario":null},{"value":"5,65E+01","module":"C4","scenario":null},{"value":"-5,89E+01","module":"D","scenario":null}]},{"parameter":"IRP","unit":"kBq U235-eq","values":[{"value":"1,71E+02","module":"A1-A3","scenario":null},{"value":"3,24E+00","module":"A4","scenario":null},{"value":"2,46E-02","module":"C1","scenario":null},{"value":"2,02E-01","module":"C2","scenario":null},{"value":"2,89E-01","module":"C3","scenario":null},{"value":"1,47E-01","module":"C4","scenario":null},{"value":"3,76E-03","module":"D","scenario":null}]}],"resource_use":[{"parameter":"PERE","unit":"MJ","values":[{"value":"4,90E+03","module":"A1-A3","scenario":null},{"value":"1,06E+01","module":"A4","scenario":null},{"value":"3,10E-02","module":"C1","scenario":null},{"value":"6,62E-01","module":"C2","scenario":null},{"value":"8,77E+00","module":"C3","scenario":null},{"value":"4,43E+00","module":"C4","scenario":null},{"value":"-6,87E+01","module":"D","scenario":null}]},{"parameter":"PERM","unit":"","values":[{"value":"7,14E-01","module":"A1-A3","scenario":null},{"value":"0,00E+00","module":"A4","scenario":null},{"value":"0,00E+00","module":"C1","scenario":null},{"value":"0,00E+00","module":"C2","scenario":null},{"value":"-7,14E-01","module":"C3","scenario":null},{"value":"0,00E+00","module":"C4","scenario":null},{"value":"0,00E+00","module":"D","scenario":null}]},{"parameter":"PERT","unit":"MJ","values":[{"value":"4,90E+03","module":"A1-A3","scenario":null},{"value":"1,06E+01","module":"A4","scenario":null},{"value":"3,10E-02","module":"C1","scenario":null},{"value":"6,62E-01","module":"C2","scenario":null},{"value":"8,05E+00","module":"C3","scenario":null},{"value":"4,43E+00","module":"C4","scenario":null},{"value":"-6,87E+01","module":"D","scenario":null}]},{"parameter":"PENRE","unit":"MJ","values":[{"value":"4,35E+04","module":"A1-A3","scenario":null},{"value":"7,40E+02","module":"A4","scenario":null},{"value":"5,73E+00","module":"C1","scenario":null},{"value":"4,63E+01","module":"C2","scenario":null},{"value":"6,89E+01","module":"C3","scenario":null},{"value":"3,79E+01","module":"C4","scenario":null},{"value":"-4,73E+02","module":"D","scenario":null}]},{"parameter":"PENRM","unit":"MJ","values":[{"value":"1,41E+02","module":"A1-A3","scenario":null},{"value":"0,00E+00","module":"A4","scenario":null},{"value":"0,00E+00","module":"C1","scenario":null},{"value":"0,00E+00","module":"C2","scenario":null},{"value":"-9,19E+01","module":"C3","scenario":null},{"value":"0,00E+00","module":"C4","scenario":null},{"value":"0,00E+00","module":"D","scenario":null}]},{"parameter":"PENRT","unit":"MJ","values":[{"value":"4,36E+04","module":"A1-A3","scenario":null},{"value":"7,40E+02","module":"A4","scenario":null},{"value":"5,73E+00","module":"C1","scenario":null},{"value":"4,63E+01","module":"C2","scenario":null},{"value":"-2,29E+01","module":"C3","scenario":null},{"value":"3,79E+01","module":"C4","scenario":null},{"value":"-4,73E+02","module":"D","scenario":null}]},{"parameter":"SM","unit":"kg","values":[{"value":"2,26E+02","module":"A1-A3","scenario":null},{"value":"0,00E+00","module":"A4","scenario":null},{"value":"2,82E-03","module":"C1","scenario":null},{"value":"0,00E+00","module":"C2","scenario":null},{"value":"1,92E-05","module":"C3","scenario":null},{"value":"6,66E-02","module":"C4","scenario":null},{"value":"7,43E-02","module":"D","scenario":null}]},{"parameter":"RSF","unit":"MJ","values":[{"value":"1,29E+02","module":"A1-A3","scenario":null},{"value":"3,79E-01","module":"A4","scenario":null},{"value":"7,63E-04","module":"C1","scenario":null},{"value":"2,37E-02","module":"C2","scenario":null},{"value":"2,00E-01","module":"C3","scenario":null},{"value":"5,24E-02","module":"C4","scenario":null},{"value":"1,85E+00","module":"D","scenario":null}]},{"parameter":"NRSF","unit":"MJ","values":[{"value":"5,41E+02","module":"A1-A3","scenario":null},{"value":"1,36E+00","module":"A4","scenario":null},{"value":"1,12E-02","module":"C1","scenario":null},{"value":"8,47E-02","module":"C2","scenario":null},{"value":"-3,52E-02","module":"C3","scenario":null},{"value":"6,81E-01","module":"C4","scenario":null},{"value":"5,27E+01","module":"D","scenario":null}]},{"parameter":"FW","unit":"m3","values":[{"value":"3,43E+01","module":"A1-A3","scenario":null},{"value":"7,92E-02","module":"A4","scenario":null},{"value":"2,95E-04","module":"C1","scenario":null},{"value":"4,95E-03","module":"C2","scenario":null},{"value":"1,97E-01","module":"C3","scenario":null},{"value":"1,18E-01","module":"C4","scenario":null},{"value":"-2,09E-01","module":"D","scenario":null}]}],"end_of_life_waste":[{"parameter":"HWD","unit":"kg","values":[{"value":"2,05E+01","module":"A1-A3","scenario":null},{"value":"3,82E-02","module":"A4","scenario":null},{"value":"1,69E-04","module":"C1","scenario":null},{"value":"2,39E-03","module":"C2","scenario":null},{"value":"1,87E-01","module":"C3","scenario":null},{"value":"4,33E+00","module":"C4","scenario":null},{"value":"-2,57E-01","module":"D","scenario":null}]},{"parameter":"NHWD","unit":"kg","values":[{"value":"6,59E+02","module":"A1-A3","scenario":null},{"value":"3,60E+01","module":"A4","scenario":null},{"value":"6,79E-03","module":"C1","scenario":null},{"value":"2,25E+00","module":"C2","scenario":null},{"value":"3,03E+01","module":"C3","scenario":null},{"value":"8,37E+01","module":"C4","scenario":null},{"value":"-2,20E+01","module":"D","scenario":null}]},{"parameter":"RWD","unit":"kg","values":[{"value":"1,43E-01","module":"A1-A3","scenario":null},{"value":"5,04E-03","module":"A4","scenario":null},{"value":"3,98E-05","module":"C1","scenario":null},{"value":"3,15E-04","module":"C2","scenario":null},{"value":"1,07E-04","module":"C3","scenario":null},{"value":"1,30E-04","module":"C4","scenario":null},{"value":"-2,55E-05","module":"D","scenario":null}]}],"end_of_life_flow":[{"parameter":"CRU","unit":"kg","values":[{"value":"0,00E+00","module":"A1-A3","scenario":null},{"value":"0,00E+00","module":"A4","scenario":null},{"value":"0,00E+00","module":"C1","scenario":null},{"value":"0,00E+00","module":"C2","scenario":null},{"value":"0,00E+00","module":"C3","scenario":null},{"value":"0,00E+00","module":"C4","scenario":null},{"value":"0,00E+00","module":"D","scenario":null}]},{"parameter":"MFR","unit":"kg","values":[{"value":"6,29E-01","module":"A1-A3","scenario":null},{"value":"0,00E+00","module":"A4","scenario":null},{"value":"2,76E-03","module":"C1","scenario":null},{"value":"0,00E+00","module":"C2","scenario":null},{"value":"1,95E+02","module":"C3","scenario":null},{"value":"1,30E-03","module":"C4","scenario":null},{"value":"-2,91E-03","module":"D","scenario":null}]},{"parameter":"MER","unit":"kg","values":[{"value":"1,31E-01","module":"A1-A3","scenario":null},{"value":"0,00E+00","module":"A4","scenario":null},{"value":"8,57E-06","module":"C1","scenario":null},{"value":"0,00E+00","module":"C2","scenario":null},{"value":"5,84E+00","module":"C3","scenario":null},{"value":"1,29E-05","module":"C4","scenario":null},{"value":"-3,83E-04","module":"D","scenario":null}]},{"parameter":"EEE","unit":"MJ","values":[{"value":"9,07E-02","module":"A1-A3","scenario":null},{"value":"0,00E+00","module":"A4","scenario":null},{"value":"2,94E-05","module":"C1","scenario":null},{"value":"0,00E+00","module":"C2","scenario":null},{"value":"3,42E+01","module":"C3","scenario":null},{"value":"2,85E-04","module":"C4","scenario":null},{"value":"-9,38E-04","module":"D","scenario":null}]},{"parameter":"EET","unit":"MJ","values":[{"value":"1,37E+00","module":"A1-A3","scenario":null},{"value":"0,00E+00","module":"A4","scenario":null},{"value":"4,45E-04","module":"C1","scenario":null},{"value":"0,00E+00","module":"C2","scenario":null},{"value":"5,18E+02","module":"C3","scenario":null},{"value":"4,31E-03","module":"C4","scenario":null},{"value":"-1,42E-02","module":"D","scenario":null}]}]}