{"product_name":"Kryssfiner ECU Film","epd_id":"NEPD-9103-8423","declared_unit":{"unit":"m3","amount":1},"compliance":["EN 15804+A2","ISO 14025","ISO 21930"],"producer_name":"Fritz\u00f8e Engros AS","environmental_impact":[{"parameter":"GWP-total","unit":"kg CO2-eq","values":[{"value":"-1,69E+01","module":"A1-A3","scenario":null},{"value":"3,15E+01","module":"A4","scenario":null},{"value":"9,05E+01","module":"A5","scenario":null},{"value":"2,02E+00","module":"C1","scenario":null},{"value":"8,92E+00","module":"C2","scenario":null},{"value":"1,10E+03","module":"C3","scenario":null},{"value":"1,09E+01","module":"C4","scenario":null},{"value":"-3,23E+01","module":"D","scenario":null}]},{"parameter":"GWP-fossil","unit":"kg CO2-eq","values":[{"value":"8,19E+02","module":"A1-A3","scenario":null},{"value":"3,15E+01","module":"A4","scenario":null},{"value":"5,05E+01","module":"A5","scenario":null},{"value":"2,02E+00","module":"C1","scenario":null},{"value":"8,91E+00","module":"C2","scenario":null},{"value":"2,92E+02","module":"C3","scenario":null},{"value":"1,09E+01","module":"C4","scenario":null},{"value":"-3,11E+01","module":"D","scenario":null}]},{"parameter":"GWP-biogenic","unit":"kg CO2-eq","values":[{"value":"-8,37E+02","module":"A1-A3","scenario":null},{"value":"1,30E-02","module":"A4","scenario":null},{"value":"4,00E+01","module":"A5","scenario":null},{"value":"3,78E-04","module":"C1","scenario":null},{"value":"3,69E-03","module":"C2","scenario":null},{"value":"8,09E+02","module":"C3","scenario":null},{"value":"4,36E-03","module":"C4","scenario":null},{"value":"-6,43E-02","module":"D","scenario":null}]},{"parameter":"GWP-luluc","unit":"kg CO2-eq","values":[{"value":"1,50E+00","module":"A1-A3","scenario":null},{"value":"1,12E-02","module":"A4","scenario":null},{"value":"2,15E-02","module":"A5","scenario":null},{"value":"1,59E-04","module":"C1","scenario":null},{"value":"3,17E-03","module":"C2","scenario":null},{"value":"7,31E-02","module":"C3","scenario":null},{"value":"1,06E-03","module":"C4","scenario":null},{"value":"-1,07E+00","module":"D","scenario":null}]},{"parameter":"ODP","unit":"kg CFC11-eq","values":[{"value":"7,71E-05","module":"A1-A3","scenario":null},{"value":"7,13E-06","module":"A4","scenario":null},{"value":"-1,13E-01","module":"A5","scenario":null},{"value":"4,36E-07","module":"C1","scenario":null},{"value":"2,02E-06","module":"C2","scenario":null},{"value":"3,33E-05","module":"C3","scenario":null},{"value":"5,44E-07","module":"C4","scenario":null},{"value":"-2,27E+00","module":"D","scenario":null}]},{"parameter":"AP","unit":"mol H+-eq","values":[{"value":"8,67E+00","module":"A1-A3","scenario":null},{"value":"9,04E-02","module":"A4","scenario":null},{"value":"2,52E-01","module":"A5","scenario":null},{"value":"2,11E-02","module":"C1","scenario":null},{"value":"2,56E-02","module":"C2","scenario":null},{"value":"4,96E-01","module":"C3","scenario":null},{"value":"2,20E-02","module":"C4","scenario":null},{"value":"-2,56E-01","module":"D","scenario":null}]},{"parameter":"POCP","unit":"kg NMVOC-eq","values":[{"value":"6,19E+00","module":"A1-A3","scenario":null},{"value":"7,67E-02","module":"A4","scenario":null},{"value":"1,81E-01","module":"A5","scenario":null},{"value":"2,81E-02","module":"C1","scenario":null},{"value":"2,17E-02","module":"C2","scenario":null},{"value":"3,69E-01","module":"C3","scenario":null},{"value":"1,88E-02","module":"C4","scenario":null},{"value":"-2,50E-01","module":"D","scenario":null}]},{"parameter":"ADPE","unit":"kg Sb-eq","values":[{"value":"1,37E-02","module":"A1-A3","scenario":null},{"value":"8,69E-04","module":"A4","scenario":null},{"value":"7,31E-04","module":"A5","scenario":null},{"value":"3,10E-06","module":"C1","scenario":null},{"value":"2,46E-04","module":"C2","scenario":null},{"value":"1,02E-03","module":"C3","scenario":null},{"value":"1,96E-05","module":"C4","scenario":null},{"value":"-3,10E-04","module":"D","scenario":null}]},{"parameter":"ADPF","unit":"MJ","values":[{"value":"1,14E+04","module":"A1-A3","scenario":null},{"value":"4,76E+02","module":"A4","scenario":null},{"value":"5,62E+02","module":"A5","scenario":null},{"value":"2,78E+01","module":"C1","scenario":null},{"value":"1,35E+02","module":"C2","scenario":null},{"value":"1,25E+03","module":"C3","scenario":null},{"value":"5,20E+01","module":"C4","scenario":null},{"value":"-4,45E+02","module":"D","scenario":null}]},{"parameter":"WDP","unit":"m3 world-eq. Deprived","values":[{"value":"3,89E+03","module":"A1-A3","scenario":null},{"value":"4,60E+02","module":"A4","scenario":null},{"value":"2,12E+02","module":"A5","scenario":null},{"value":"5,90E+00","module":"C1","scenario":null},{"value":"1,30E+02","module":"C2","scenario":null},{"value":"4,56E+03","module":"C3","scenario":null},{"value":"1,30E+03","module":"C4","scenario":null},{"value":"-5,54E+03","module":"D","scenario":null}]},{"parameter":"EP-freshwater","unit":"kg P-eq","values":[{"value":"1,14E-01","module":"A1-A3","scenario":null},{"value":"2,51E-04","module":"A4","scenario":null},{"value":"5,92E-03","module":"A5","scenario":null},{"value":"7,35E-06","module":"C1","scenario":null},{"value":"7,12E-05","module":"C2","scenario":null},{"value":"6,96E-03","module":"C3","scenario":null},{"value":"1,06E-04","module":"C4","scenario":null},{"value":"-2,77E-03","module":"D","scenario":null}]},{"parameter":"EP-marine","unit":"kg N-eq","values":[{"value":"2,09E+00","module":"A1-A3","scenario":null},{"value":"1,79E-02","module":"A4","scenario":null},{"value":"5,95E-02","module":"A5","scenario":null},{"value":"9,32E-03","module":"C1","scenario":null},{"value":"5,07E-03","module":"C2","scenario":null},{"value":"1,23E-01","module":"C3","scenario":null},{"value":"5,75E-03","module":"C4","scenario":null},{"value":"-8,38E-02","module":"D","scenario":null}]},{"parameter":"EP-terrestrial","unit":"mol N-eq.","values":[{"value":"2,40E+01","module":"A1-A3","scenario":null},{"value":"2,00E-01","module":"A4","scenario":null},{"value":"7,04E-01","module":"A5","scenario":null},{"value":"1,02E-01","module":"C1","scenario":null},{"value":"5,67E-02","module":"C2","scenario":null},{"value":"1,37E+00","module":"C3","scenario":null},{"value":"6,73E-02","module":"C4","scenario":null},{"value":"-9,06E-01","module":"D","scenario":null}]},{"parameter":"GWP-IOBC","unit":"kg CO2-eq","values":[{"value":"8,30E+02","module":"A1-A3","scenario":null},{"value":"3,15E+01","module":"A4","scenario":null},{"value":"5,11E+01","module":"A5","scenario":null},{"value":"2,00E+00","module":"C1","scenario":null},{"value":"8,92E+00","module":"C2","scenario":null},{"value":"2,93E+02","module":"C3","scenario":null},{"value":"1,09E+01","module":"C4","scenario":null},{"value":"-3,18E+01","module":"D","scenario":null}]}],"additional_environmental_impact":[{"parameter":"PM","unit":"Disease incidence","values":[{"value":"1,99E-04","module":"A1-A3","scenario":null},{"value":"1,93E-06","module":"A4","scenario":null},{"value":"9,73E-06","module":"A5","scenario":null},{"value":"5,59E-07","module":"C1","scenario":null},{"value":"5,46E-07","module":"C2","scenario":null},{"value":"7,24E-06","module":"C3","scenario":null},{"value":"1,54E-07","module":"C4","scenario":null},{"value":"-1,55E-05","module":"D","scenario":null}]},{"parameter":"ETP-fw","unit":"CTUe","values":[{"value":"2,54E+04","module":"A1-A3","scenario":null},{"value":"3,53E+02","module":"A4","scenario":null},{"value":"1,43E+03","module":"A5","scenario":null},{"value":"1,52E+01","module":"C1","scenario":null},{"value":"9,99E+01","module":"C2","scenario":null},{"value":"5,91E+03","module":"C3","scenario":null},{"value":"1,49E+02","module":"C4","scenario":null},{"value":"-2,42E+03","module":"D","scenario":null}]},{"parameter":"HTP-c","unit":"CTUh","values":[{"value":"1,08E-06","module":"A1-A3","scenario":null},{"value":"0,00E+00","module":"A4","scenario":null},{"value":"6,79E-08","module":"A5","scenario":null},{"value":"6,14E-10","module":"C1","scenario":null},{"value":"0,00E+00","module":"C2","scenario":null},{"value":"2,92E-07","module":"C3","scenario":null},{"value":"7,92E-09","module":"C4","scenario":null},{"value":"-4,43E-08","module":"D","scenario":null}]},{"parameter":"HTP-nc","unit":"CTUh","values":[{"value":"1,01E-05","module":"A1-A3","scenario":null},{"value":"3,85E-07","module":"A4","scenario":null},{"value":"5,96E-07","module":"A5","scenario":null},{"value":"1,41E-08","module":"C1","scenario":null},{"value":"1,09E-07","module":"C2","scenario":null},{"value":"2,51E-06","module":"C3","scenario":null},{"value":"2,91E-07","module":"C4","scenario":null},{"value":"-2,32E-06","module":"D","scenario":null}]},{"parameter":"SQP","unit":"-","values":[{"value":"1,65E+05","module":"A1-A3","scenario":null},{"value":"3,33E+02","module":"A4","scenario":null},{"value":"8,16E+03","module":"A5","scenario":null},{"value":"3,53E+00","module":"C1","scenario":null},{"value":"9,43E+01","module":"C2","scenario":null},{"value":"4,80E+02","module":"C3","scenario":null},{"value":"1,48E+02","module":"C4","scenario":null},{"value":"-2,98E+03","module":"D","scenario":null}]},{"parameter":"IRP","unit":"kBq U235-eq","values":[{"value":"3,09E+01","module":"A1-A3","scenario":null},{"value":"2,08E+00","module":"A4","scenario":null},{"value":"1,48E+00","module":"A5","scenario":null},{"value":"1,19E-01","module":"C1","scenario":null},{"value":"5,89E-01","module":"C2","scenario":null},{"value":"5,55E+00","module":"C3","scenario":null},{"value":"2,88E-01","module":"C4","scenario":null},{"value":"-2,84E+00","module":"D","scenario":null}]}],"resource_use":[{"parameter":"PERE","unit":"MJ","values":[{"value":"2,19E+04","module":"A1-A3","scenario":null},{"value":"6,81E+00","module":"A4","scenario":null},{"value":"9,65E+02","module":"A5","scenario":null},{"value":"1,50E-01","module":"C1","scenario":null},{"value":"1,93E+00","module":"C2","scenario":null},{"value":"2,18E+02","module":"C3","scenario":null},{"value":"6,23E+00","module":"C4","scenario":null},{"value":"-2,75E+03","module":"D","scenario":null}]},{"parameter":"PERM","unit":"","values":[{"value":"7,16E+03","module":"A1-A3","scenario":null},{"value":"0,00E+00","module":"A4","scenario":null},{"value":"-3,56E+02","module":"A5","scenario":null},{"value":"0,00E+00","module":"C1","scenario":null},{"value":"0,00E+00","module":"C2","scenario":null},{"value":"-6,79E+03","module":"C3","scenario":null},{"value":"0,00E+00","module":"C4","scenario":null},{"value":"0,00E+00","module":"D","scenario":null}]},{"parameter":"PERT","unit":"MJ","values":[{"value":"2,90E+04","module":"A1-A3","scenario":null},{"value":"6,81E+00","module":"A4","scenario":null},{"value":"6,09E+02","module":"A5","scenario":null},{"value":"1,50E-01","module":"C1","scenario":null},{"value":"1,93E+00","module":"C2","scenario":null},{"value":"-6,57E+03","module":"C3","scenario":null},{"value":"6,23E+00","module":"C4","scenario":null},{"value":"-2,75E+03","module":"D","scenario":null}]},{"parameter":"PENRE","unit":"MJ","values":[{"value":"1,14E+04","module":"A1-A3","scenario":null},{"value":"4,76E+02","module":"A4","scenario":null},{"value":"5,62E+02","module":"A5","scenario":null},{"value":"2,78E+01","module":"C1","scenario":null},{"value":"1,35E+02","module":"C2","scenario":null},{"value":"1,25E+03","module":"C3","scenario":null},{"value":"5,20E+01","module":"C4","scenario":null},{"value":"-4,45E+02","module":"D","scenario":null}]},{"parameter":"PENRM","unit":"MJ","values":[{"value":"0,00E+00","module":"A1-A3","scenario":null},{"value":"0,00E+00","module":"A4","scenario":null},{"value":"0,00E+00","module":"A5","scenario":null},{"value":"0,00E+00","module":"C1","scenario":null},{"value":"0,00E+00","module":"C2","scenario":null},{"value":"0,00E+00","module":"C3","scenario":null},{"value":"0,00E+00","module":"C4","scenario":null},{"value":"0,00E+00","module":"D","scenario":null}]},{"parameter":"PENRT","unit":"MJ","values":[{"value":"1,14E+04","module":"A1-A3","scenario":null},{"value":"4,76E+02","module":"A4","scenario":null},{"value":"5,62E+02","module":"A5","scenario":null},{"value":"2,78E+01","module":"C1","scenario":null},{"value":"1,35E+02","module":"C2","scenario":null},{"value":"1,25E+03","module":"C3","scenario":null},{"value":"5,20E+01","module":"C4","scenario":null},{"value":"-4,45E+02","module":"D","scenario":null}]},{"parameter":"SM","unit":"kg","values":[{"value":"6,54E-01","module":"A1-A3","scenario":null},{"value":"0,00E+00","module":"A4","scenario":null},{"value":"3,27E-02","module":"A5","scenario":null},{"value":"0,00E+00","module":"C1","scenario":null},{"value":"0,00E+00","module":"C2","scenario":null},{"value":"0,00E+00","module":"C3","scenario":null},{"value":"0,00E+00","module":"C4","scenario":null},{"value":"0,00E+00","module":"D","scenario":null}]},{"parameter":"RSF","unit":"MJ","values":[{"value":"4,01E+00","module":"A1-A3","scenario":null},{"value":"2,44E-01","module":"A4","scenario":null},{"value":"4,26E-01","module":"A5","scenario":null},{"value":"3,70E-03","module":"C1","scenario":null},{"value":"6,90E-02","module":"C2","scenario":null},{"value":"4,81E+00","module":"C3","scenario":null},{"value":"1,14E-01","module":"C4","scenario":null},{"value":"-4,81E-01","module":"D","scenario":null}]},{"parameter":"NRSF","unit":"MJ","values":[{"value":"4,65E+00","module":"A1-A3","scenario":null},{"value":"8,71E-01","module":"A4","scenario":null},{"value":"-7,86E+00","module":"A5","scenario":null},{"value":"5,44E-02","module":"C1","scenario":null},{"value":"2,47E-01","module":"C2","scenario":null},{"value":"0,00E+00","module":"C3","scenario":null},{"value":"2,81E+00","module":"C4","scenario":null},{"value":"-1,63E+02","module":"D","scenario":null}]},{"parameter":"FW","unit":"m3","values":[{"value":"1,47E+01","module":"A1-A3","scenario":null},{"value":"5,09E-02","module":"A4","scenario":null},{"value":"6,30E-01","module":"A5","scenario":null},{"value":"1,43E-03","module":"C1","scenario":null},{"value":"1,44E-02","module":"C2","scenario":null},{"value":"1,21E+00","module":"C3","scenario":null},{"value":"9,05E-02","module":"C4","scenario":null},{"value":"-3,31E+00","module":"D","scenario":null}]}],"end_of_life_waste":[{"parameter":"HWD","unit":"kg","values":[{"value":"7,02E+00","module":"A1-A3","scenario":null},{"value":"2,45E-02","module":"A4","scenario":null},{"value":"5,49E-01","module":"A5","scenario":null},{"value":"8,18E-04","module":"C1","scenario":null},{"value":"6,95E-03","module":"C2","scenario":null},{"value":"0,00E+00","module":"C3","scenario":null},{"value":"4,05E+00","module":"C4","scenario":null},{"value":"-2,09E-02","module":"D","scenario":null}]},{"parameter":"NHWD","unit":"kg","values":[{"value":"9,63E+01","module":"A1-A3","scenario":null},{"value":"2,31E+01","module":"A4","scenario":null},{"value":"4,10E+01","module":"A5","scenario":null},{"value":"3,29E-02","module":"C1","scenario":null},{"value":"6,55E+00","module":"C2","scenario":null},{"value":"1,29E+02","module":"C3","scenario":null},{"value":"2,59E+01","module":"C4","scenario":null},{"value":"-1,05E+01","module":"D","scenario":null}]},{"parameter":"RWD","unit":"kg","values":[{"value":"3,00E-02","module":"A1-A3","scenario":null},{"value":"3,24E-03","module":"A4","scenario":null},{"value":"9,86E-04","module":"A5","scenario":null},{"value":"1,93E-04","module":"C1","scenario":null},{"value":"9,18E-04","module":"C2","scenario":null},{"value":"0,00E+00","module":"C3","scenario":null},{"value":"1,17E-05","module":"C4","scenario":null},{"value":"-2,33E-03","module":"D","scenario":null}]}],"end_of_life_flow":[{"parameter":"CRU","unit":"kg","values":[{"value":"0,00E+00","module":"A1-A3","scenario":null},{"value":"0,00E+00","module":"A4","scenario":null},{"value":"0,00E+00","module":"A5","scenario":null},{"value":"0,00E+00","module":"C1","scenario":null},{"value":"0,00E+00","module":"C2","scenario":null},{"value":"0,00E+00","module":"C3","scenario":null},{"value":"0,00E+00","module":"C4","scenario":null},{"value":"0,00E+00","module":"D","scenario":null}]},{"parameter":"MFR","unit":"kg","values":[{"value":"3,89E+00","module":"A1-A3","scenario":null},{"value":"0,00E+00","module":"A4","scenario":null},{"value":"3,04E+00","module":"A5","scenario":null},{"value":"0,00E+00","module":"C1","scenario":null},{"value":"0,00E+00","module":"C2","scenario":null},{"value":"0,00E+00","module":"C3","scenario":null},{"value":"0,00E+00","module":"C4","scenario":null},{"value":"0,00E+00","module":"D","scenario":null}]},{"parameter":"MER","unit":"kg","values":[{"value":"1,09E+01","module":"A1-A3","scenario":null},{"value":"0,00E+00","module":"A4","scenario":null},{"value":"5,62E+01","module":"A5","scenario":null},{"value":"0,00E+00","module":"C1","scenario":null},{"value":"0,00E+00","module":"C2","scenario":null},{"value":"6,14E+02","module":"C3","scenario":null},{"value":"0,00E+00","module":"C4","scenario":null},{"value":"0,00E+00","module":"D","scenario":null}]},{"parameter":"EEE","unit":"MJ","values":[{"value":"7,13E+00","module":"A1-A3","scenario":null},{"value":"0,00E+00","module":"A4","scenario":null},{"value":"3,46E+01","module":"A5","scenario":null},{"value":"0,00E+00","module":"C1","scenario":null},{"value":"0,00E+00","module":"C2","scenario":null},{"value":"3,37E+02","module":"C3","scenario":null},{"value":"0,00E+00","module":"C4","scenario":null},{"value":"0,00E+00","module":"D","scenario":null}]},{"parameter":"EET","unit":"MJ","values":[{"value":"1,08E+02","module":"A1-A3","scenario":null},{"value":"0,00E+00","module":"A4","scenario":null},{"value":"5,23E+02","module":"A5","scenario":null},{"value":"0,00E+00","module":"C1","scenario":null},{"value":"0,00E+00","module":"C2","scenario":null},{"value":"5,10E+03","module":"C3","scenario":null},{"value":"0,00E+00","module":"C4","scenario":null},{"value":"0,00E+00","module":"D","scenario":null}]}]}