{"product_name":"bARK Timber Fa\u00e7ade System (Non-glazed Module)","epd_id":"NEPD-8386-7946","declared_unit":{"unit":"stk","amount":1},"compliance":["EN 15804+A2","ISO 14025","ISO 21930"],"producer_name":"Fasadglas B\u00e4cklin AB","environmental_impact":[{"parameter":"GWP-total","unit":"kg CO2-eq","values":[{"value":"1,52E+02","module":"A1-A3","scenario":null},{"value":"7,62E+00","module":"A4","scenario":null},{"value":"8,24E-01","module":"A5","scenario":null},{"value":"1,70E-01","module":"C1","scenario":null},{"value":"2,59E+00","module":"C2","scenario":null},{"value":"3,90E+01","module":"C3","scenario":null},{"value":"1,88E+01","module":"C4","scenario":null},{"value":"-3,04E+01","module":"D","scenario":null}]},{"parameter":"GWP-fossil","unit":"kg CO2-eq","values":[{"value":"1,81E+02","module":"A1-A3","scenario":null},{"value":"7,61E+00","module":"A4","scenario":null},{"value":"7,59E-01","module":"A5","scenario":null},{"value":"1,70E-01","module":"C1","scenario":null},{"value":"2,59E+00","module":"C2","scenario":null},{"value":"5,52E+00","module":"C3","scenario":null},{"value":"1,87E+01","module":"C4","scenario":null},{"value":"-3,02E+01","module":"D","scenario":null}]},{"parameter":"GWP-biogenic","unit":"kg CO2-eq","values":[{"value":"-3,04E+01","module":"A1-A3","scenario":null},{"value":"3,15E-03","module":"A4","scenario":null},{"value":"1,54E-02","module":"A5","scenario":null},{"value":"3,19E-05","module":"C1","scenario":null},{"value":"1,07E-03","module":"C2","scenario":null},{"value":"3,35E+01","module":"C3","scenario":null},{"value":"1,64E-02","module":"C4","scenario":null},{"value":"-5,06E-02","module":"D","scenario":null}]},{"parameter":"GWP-luluc","unit":"kg CO2-eq","values":[{"value":"1,59E+00","module":"A1-A3","scenario":null},{"value":"2,71E-03","module":"A4","scenario":null},{"value":"4,93E-02","module":"A5","scenario":null},{"value":"1,34E-05","module":"C1","scenario":null},{"value":"9,21E-04","module":"C2","scenario":null},{"value":"4,38E-05","module":"C3","scenario":null},{"value":"1,65E-01","module":"C4","scenario":null},{"value":"-7,74E-02","module":"D","scenario":null}]},{"parameter":"ODP","unit":"kg CFC11-eq","values":[{"value":"2,67E-05","module":"A1-A3","scenario":null},{"value":"1,72E-06","module":"A4","scenario":null},{"value":"3,72E-07","module":"A5","scenario":null},{"value":"3,68E-08","module":"C1","scenario":null},{"value":"5,86E-07","module":"C2","scenario":null},{"value":"2,37E-08","module":"C3","scenario":null},{"value":"9,49E-07","module":"C4","scenario":null},{"value":"-1,18E-01","module":"D","scenario":null}]},{"parameter":"AP","unit":"mol H+-eq","values":[{"value":"1,17E+00","module":"A1-A3","scenario":null},{"value":"2,19E-02","module":"A4","scenario":null},{"value":"4,94E-03","module":"A5","scenario":null},{"value":"1,78E-03","module":"C1","scenario":null},{"value":"7,44E-03","module":"C2","scenario":null},{"value":"3,02E-03","module":"C3","scenario":null},{"value":"8,74E-02","module":"C4","scenario":null},{"value":"-1,45E-01","module":"D","scenario":null}]},{"parameter":"POCP","unit":"kg NMVOC-eq","values":[{"value":"6,18E-01","module":"A1-A3","scenario":null},{"value":"1,85E-02","module":"A4","scenario":null},{"value":"2,53E-03","module":"A5","scenario":null},{"value":"2,37E-03","module":"C1","scenario":null},{"value":"6,31E-03","module":"C2","scenario":null},{"value":"3,70E-03","module":"C3","scenario":null},{"value":"9,27E-02","module":"C4","scenario":null},{"value":"-1,47E-01","module":"D","scenario":null}]},{"parameter":"ADPE","unit":"kg Sb-eq","values":[{"value":"6,92E-02","module":"A1-A3","scenario":null},{"value":"2,10E-04","module":"A4","scenario":null},{"value":"3,04E-05","module":"A5","scenario":null},{"value":"2,61E-07","module":"C1","scenario":null},{"value":"7,15E-05","module":"C2","scenario":null},{"value":"1,17E-06","module":"C3","scenario":null},{"value":"1,08E-04","module":"C4","scenario":null},{"value":"-3,90E-04","module":"D","scenario":null}]},{"parameter":"ADPF","unit":"MJ","values":[{"value":"4,80E+03","module":"A1-A3","scenario":null},{"value":"1,15E+02","module":"A4","scenario":null},{"value":"8,90E+01","module":"A5","scenario":null},{"value":"2,34E+00","module":"C1","scenario":null},{"value":"3,91E+01","module":"C2","scenario":null},{"value":"1,89E+00","module":"C3","scenario":null},{"value":"2,05E+02","module":"C4","scenario":null},{"value":"-5,66E+02","module":"D","scenario":null}]},{"parameter":"WDP","unit":"m3 world-eq. Deprived","values":[{"value":"2,61E+05","module":"A1-A3","scenario":null},{"value":"1,11E+02","module":"A4","scenario":null},{"value":"9,03E+03","module":"A5","scenario":null},{"value":"4,98E-01","module":"C1","scenario":null},{"value":"3,78E+01","module":"C2","scenario":null},{"value":"8,13E+00","module":"C3","scenario":null},{"value":"1,50E+02","module":"C4","scenario":null},{"value":"2,46E+02","module":"D","scenario":null}]},{"parameter":"EP-freshwater","unit":"kg P-eq","values":[{"value":"8,68E-03","module":"A1-A3","scenario":null},{"value":"6,08E-05","module":"A4","scenario":null},{"value":"5,13E-05","module":"A5","scenario":null},{"value":"6,20E-07","module":"C1","scenario":null},{"value":"2,07E-05","module":"C2","scenario":null},{"value":"3,45E-06","module":"C3","scenario":null},{"value":"8,33E-04","module":"C4","scenario":null},{"value":"-1,43E-03","module":"D","scenario":null}]},{"parameter":"EP-marine","unit":"kg N-eq","values":[{"value":"1,91E-01","module":"A1-A3","scenario":null},{"value":"4,33E-03","module":"A4","scenario":null},{"value":"8,42E-04","module":"A5","scenario":null},{"value":"7,86E-04","module":"C1","scenario":null},{"value":"1,47E-03","module":"C2","scenario":null},{"value":"1,45E-03","module":"C3","scenario":null},{"value":"1,76E-02","module":"C4","scenario":null},{"value":"-3,09E-02","module":"D","scenario":null}]},{"parameter":"EP-terrestrial","unit":"mol N-eq.","values":[{"value":"3,08E+00","module":"A1-A3","scenario":null},{"value":"4,84E-02","module":"A4","scenario":null},{"value":"1,11E-02","module":"A5","scenario":null},{"value":"8,63E-03","module":"C1","scenario":null},{"value":"1,65E-02","module":"C2","scenario":null},{"value":"1,52E-02","module":"C3","scenario":null},{"value":"1,89E-01","module":"C4","scenario":null},{"value":"-3,28E-01","module":"D","scenario":null}]},{"parameter":"GWP-IOBC","unit":"kg CO2-eq","values":[{"value":"1,85E+02","module":"A1-A3","scenario":null},{"value":"7,62E+00","module":"A4","scenario":null},{"value":"8,23E-01","module":"A5","scenario":null},{"value":"1,70E-01","module":"C1","scenario":null},{"value":"2,59E+00","module":"C2","scenario":null},{"value":"5,52E+00","module":"C3","scenario":null},{"value":"1,89E+01","module":"C4","scenario":null},{"value":"-3,65E+01","module":"D","scenario":null}]}],"additional_environmental_impact":[{"parameter":"PM","unit":"Disease incidence","values":[{"value":"1,24E-05","module":"A1-A3","scenario":null},{"value":"4,66E-07","module":"A4","scenario":null},{"value":"3,56E-08","module":"A5","scenario":null},{"value":"4,71E-08","module":"C1","scenario":null},{"value":"1,58E-07","module":"C2","scenario":null},{"value":"2,44E-08","module":"C3","scenario":null},{"value":"1,59E-06","module":"C4","scenario":null},{"value":"-2,49E-06","module":"D","scenario":null}]},{"parameter":"ETP-fw","unit":"CTUe","values":[{"value":"4,20E+03","module":"A1-A3","scenario":null},{"value":"8,53E+01","module":"A4","scenario":null},{"value":"4,70E+01","module":"A5","scenario":null},{"value":"1,28E+00","module":"C1","scenario":null},{"value":"2,90E+01","module":"C2","scenario":null},{"value":"1,36E+01","module":"C3","scenario":null},{"value":"5,29E+02","module":"C4","scenario":null},{"value":"-1,07E+03","module":"D","scenario":null}]},{"parameter":"HTP-c","unit":"CTUh","values":[{"value":"4,65E-07","module":"A1-A3","scenario":null},{"value":"0,00E+00","module":"A4","scenario":null},{"value":"1,35E-09","module":"A5","scenario":null},{"value":"0,00E+00","module":"C1","scenario":null},{"value":"0,00E+00","module":"C2","scenario":null},{"value":"7,23E-10","module":"C3","scenario":null},{"value":"8,36E-08","module":"C4","scenario":null},{"value":"-7,36E-08","module":"D","scenario":null}]},{"parameter":"HTP-nc","unit":"CTUh","values":[{"value":"6,68E-06","module":"A1-A3","scenario":null},{"value":"9,32E-08","module":"A4","scenario":null},{"value":"3,25E-08","module":"A5","scenario":null},{"value":"1,16E-09","module":"C1","scenario":null},{"value":"3,17E-08","module":"C2","scenario":null},{"value":"3,45E-08","module":"C3","scenario":null},{"value":"5,85E-07","module":"C4","scenario":null},{"value":"1,22E-06","module":"D","scenario":null}]},{"parameter":"SQP","unit":"-","values":[{"value":"3,98E+03","module":"A1-A3","scenario":null},{"value":"8,05E+01","module":"A4","scenario":null},{"value":"3,94E+01","module":"A5","scenario":null},{"value":"2,97E-01","module":"C1","scenario":null},{"value":"2,74E+01","module":"C2","scenario":null},{"value":"3,05E-01","module":"C3","scenario":null},{"value":"5,22E+02","module":"C4","scenario":null},{"value":"-9,89E+02","module":"D","scenario":null}]},{"parameter":"IRP","unit":"kBq U235-eq","values":[{"value":"9,21E+01","module":"A1-A3","scenario":null},{"value":"5,03E-01","module":"A4","scenario":null},{"value":"3,05E+00","module":"A5","scenario":null},{"value":"1,00E-02","module":"C1","scenario":null},{"value":"1,71E-01","module":"C2","scenario":null},{"value":"4,09E-03","module":"C3","scenario":null},{"value":"3,03E-01","module":"C4","scenario":null},{"value":"-4,07E-01","module":"D","scenario":null}]}],"resource_use":[{"parameter":"PERE","unit":"MJ","values":[{"value":"2,24E+03","module":"A1-A3","scenario":null},{"value":"1,65E+00","module":"A4","scenario":null},{"value":"4,28E+01","module":"A5","scenario":null},{"value":"1,27E-02","module":"C1","scenario":null},{"value":"5,60E-01","module":"C2","scenario":null},{"value":"7,91E-02","module":"C3","scenario":null},{"value":"7,22E+01","module":"C4","scenario":null},{"value":"-3,31E+02","module":"D","scenario":null}]},{"parameter":"PERM","unit":"","values":[{"value":"3,12E+02","module":"A1-A3","scenario":null},{"value":"0,00E+00","module":"A4","scenario":null},{"value":"0,00E+00","module":"A5","scenario":null},{"value":"0,00E+00","module":"C1","scenario":null},{"value":"0,00E+00","module":"C2","scenario":null},{"value":"-2,98E+02","module":"C3","scenario":null},{"value":"0,00E+00","module":"C4","scenario":null},{"value":"0,00E+00","module":"D","scenario":null}]},{"parameter":"PERT","unit":"MJ","values":[{"value":"2,55E+03","module":"A1-A3","scenario":null},{"value":"1,65E+00","module":"A4","scenario":null},{"value":"4,28E+01","module":"A5","scenario":null},{"value":"1,27E-02","module":"C1","scenario":null},{"value":"5,60E-01","module":"C2","scenario":null},{"value":"-2,98E+02","module":"C3","scenario":null},{"value":"7,22E+01","module":"C4","scenario":null},{"value":"-3,31E+02","module":"D","scenario":null}]},{"parameter":"PENRE","unit":"MJ","values":[{"value":"4,64E+03","module":"A1-A3","scenario":null},{"value":"1,15E+02","module":"A4","scenario":null},{"value":"8,92E+01","module":"A5","scenario":null},{"value":"2,34E+00","module":"C1","scenario":null},{"value":"3,91E+01","module":"C2","scenario":null},{"value":"1,89E+00","module":"C3","scenario":null},{"value":"2,06E+02","module":"C4","scenario":null},{"value":"-3,65E+02","module":"D","scenario":null}]},{"parameter":"PENRM","unit":"MJ","values":[{"value":"2,55E+02","module":"A1-A3","scenario":null},{"value":"0,00E+00","module":"A4","scenario":null},{"value":"0,00E+00","module":"A5","scenario":null},{"value":"0,00E+00","module":"C1","scenario":null},{"value":"0,00E+00","module":"C2","scenario":null},{"value":"-2,01E+02","module":"C3","scenario":null},{"value":"0,00E+00","module":"C4","scenario":null},{"value":"-2,34E+02","module":"D","scenario":null}]},{"parameter":"PENRT","unit":"MJ","values":[{"value":"4,89E+03","module":"A1-A3","scenario":null},{"value":"1,15E+02","module":"A4","scenario":null},{"value":"8,92E+01","module":"A5","scenario":null},{"value":"2,34E+00","module":"C1","scenario":null},{"value":"3,91E+01","module":"C2","scenario":null},{"value":"-1,99E+02","module":"C3","scenario":null},{"value":"2,06E+02","module":"C4","scenario":null},{"value":"-5,99E+02","module":"D","scenario":null}]},{"parameter":"SM","unit":"kg","values":[{"value":"8,15E+00","module":"A1-A3","scenario":null},{"value":"0,00E+00","module":"A4","scenario":null},{"value":"0,00E+00","module":"A5","scenario":null},{"value":"1,15E-03","module":"C1","scenario":null},{"value":"0,00E+00","module":"C2","scenario":null},{"value":"0,00E+00","module":"C3","scenario":null},{"value":"1,89E+00","module":"C4","scenario":null},{"value":"-3,43E-02","module":"D","scenario":null}]},{"parameter":"RSF","unit":"MJ","values":[{"value":"1,17E+01","module":"A1-A3","scenario":null},{"value":"5,89E-02","module":"A4","scenario":null},{"value":"1,66E-01","module":"A5","scenario":null},{"value":"3,12E-04","module":"C1","scenario":null},{"value":"2,00E-02","module":"C2","scenario":null},{"value":"1,77E-03","module":"C3","scenario":null},{"value":"1,53E-01","module":"C4","scenario":null},{"value":"2,82E-01","module":"D","scenario":null}]},{"parameter":"NRSF","unit":"MJ","values":[{"value":"1,88E+01","module":"A1-A3","scenario":null},{"value":"2,11E-01","module":"A4","scenario":null},{"value":"5,24E-01","module":"A5","scenario":null},{"value":"4,59E-03","module":"C1","scenario":null},{"value":"7,17E-02","module":"C2","scenario":null},{"value":"0,00E+00","module":"C3","scenario":null},{"value":"1,64E+01","module":"C4","scenario":null},{"value":"6,19E+00","module":"D","scenario":null}]},{"parameter":"FW","unit":"m3","values":[{"value":"6,97E+01","module":"A1-A3","scenario":null},{"value":"1,23E-02","module":"A4","scenario":null},{"value":"9,72E-02","module":"A5","scenario":null},{"value":"1,21E-04","module":"C1","scenario":null},{"value":"4,18E-03","module":"C2","scenario":null},{"value":"8,64E-03","module":"C3","scenario":null},{"value":"1,10E-01","module":"C4","scenario":null},{"value":"-3,79E-01","module":"D","scenario":null}]}],"end_of_life_waste":[{"parameter":"HWD","unit":"kg","values":[{"value":"3,77E+00","module":"A1-A3","scenario":null},{"value":"5,94E-03","module":"A4","scenario":null},{"value":"4,65E-03","module":"A5","scenario":null},{"value":"6,90E-05","module":"C1","scenario":null},{"value":"2,02E-03","module":"C2","scenario":null},{"value":"0,00E+00","module":"C3","scenario":null},{"value":"8,78E+01","module":"C4","scenario":null},{"value":"-9,75E-02","module":"D","scenario":null}]},{"parameter":"NHWD","unit":"kg","values":[{"value":"4,60E+01","module":"A1-A3","scenario":null},{"value":"5,60E+00","module":"A4","scenario":null},{"value":"2,94E-01","module":"A5","scenario":null},{"value":"2,77E-03","module":"C1","scenario":null},{"value":"1,90E+00","module":"C2","scenario":null},{"value":"0,00E+00","module":"C3","scenario":null},{"value":"8,10E-01","module":"C4","scenario":null},{"value":"-7,54E+00","module":"D","scenario":null}]},{"parameter":"RWD","unit":"kg","values":[{"value":"4,72E-02","module":"A1-A3","scenario":null},{"value":"7,84E-04","module":"A4","scenario":null},{"value":"1,34E-03","module":"A5","scenario":null},{"value":"1,63E-05","module":"C1","scenario":null},{"value":"2,67E-04","module":"C2","scenario":null},{"value":"0,00E+00","module":"C3","scenario":null},{"value":"5,30E-07","module":"C4","scenario":null},{"value":"-3,64E-04","module":"D","scenario":null}]}],"end_of_life_flow":[{"parameter":"CRU","unit":"kg","values":[{"value":"0,00E+00","module":"A1-A3","scenario":null},{"value":"0,00E+00","module":"A4","scenario":null},{"value":"0,00E+00","module":"A5","scenario":null},{"value":"0,00E+00","module":"C1","scenario":null},{"value":"0,00E+00","module":"C2","scenario":null},{"value":"0,00E+00","module":"C3","scenario":null},{"value":"0,00E+00","module":"C4","scenario":null},{"value":"0,00E+00","module":"D","scenario":null}]},{"parameter":"MFR","unit":"kg","values":[{"value":"7,07E+00","module":"A1-A3","scenario":null},{"value":"0,00E+00","module":"A4","scenario":null},{"value":"0,00E+00","module":"A5","scenario":null},{"value":"1,13E-03","module":"C1","scenario":null},{"value":"0,00E+00","module":"C2","scenario":null},{"value":"2,67E+01","module":"C3","scenario":null},{"value":"0,00E+00","module":"C4","scenario":null},{"value":"0,00E+00","module":"D","scenario":null}]},{"parameter":"MER","unit":"kg","values":[{"value":"2,31E+01","module":"A1-A3","scenario":null},{"value":"0,00E+00","module":"A4","scenario":null},{"value":"0,00E+00","module":"A5","scenario":null},{"value":"3,50E-06","module":"C1","scenario":null},{"value":"0,00E+00","module":"C2","scenario":null},{"value":"1,40E+01","module":"C3","scenario":null},{"value":"0,00E+00","module":"C4","scenario":null},{"value":"0,00E+00","module":"D","scenario":null}]},{"parameter":"EEE","unit":"MJ","values":[{"value":"1,47E+01","module":"A1-A3","scenario":null},{"value":"0,00E+00","module":"A4","scenario":null},{"value":"0,00E+00","module":"A5","scenario":null},{"value":"1,20E-05","module":"C1","scenario":null},{"value":"0,00E+00","module":"C2","scenario":null},{"value":"1,17E+01","module":"C3","scenario":null},{"value":"0,00E+00","module":"C4","scenario":null},{"value":"0,00E+00","module":"D","scenario":null}]},{"parameter":"EET","unit":"MJ","values":[{"value":"2,22E+02","module":"A1-A3","scenario":null},{"value":"0,00E+00","module":"A4","scenario":null},{"value":"0,00E+00","module":"A5","scenario":null},{"value":"1,82E-04","module":"C1","scenario":null},{"value":"0,00E+00","module":"C2","scenario":null},{"value":"1,77E+02","module":"C3","scenario":null},{"value":"0,00E+00","module":"C4","scenario":null},{"value":"0,00E+00","module":"D","scenario":null}]}]}