{"product_name":"MdimLed Universal","epd_id":"NEPD-9268-8857","declared_unit":{"unit":"stk","amount":1},"compliance":["EN 15804+A2","ISO 14025","ISO 21930"],"producer_name":"CTM Lyng AS","environmental_impact":[{"parameter":"GWP-total","unit":"kg CO2-eq","values":[{"value":"4,28E+00","module":"A1","scenario":null},{"value":"0,00E+00","module":"A2","scenario":null},{"value":"6,81E-04","module":"A3","scenario":null},{"value":"5,41E-03","module":"A4","scenario":null},{"value":"3,13E-02","module":"A5","scenario":null},{"value":"2,24E-01","module":"B6","scenario":null},{"value":"0,00E+00","module":"C1","scenario":null},{"value":"5,45E-03","module":"C2","scenario":null},{"value":"6,18E-02","module":"C3","scenario":null},{"value":"5,41E-03","module":"C4","scenario":null},{"value":"-2,39E-01","module":"D","scenario":null},{"value":"4,28E+00","module":"A1A3","scenario":null}]},{"parameter":"GWP-fossil","unit":"kg CO2-eq","values":[{"value":"4,29E+00","module":"A1","scenario":null},{"value":"0,00E+00","module":"A2","scenario":null},{"value":"6,42E-04","module":"A3","scenario":null},{"value":"5,40E-03","module":"A4","scenario":null},{"value":"2,94E-04","module":"A5","scenario":null},{"value":"2,17E-01","module":"B6","scenario":null},{"value":"0,00E+00","module":"C1","scenario":null},{"value":"5,45E-03","module":"C2","scenario":null},{"value":"6,18E-02","module":"C3","scenario":null},{"value":"5,38E-03","module":"C4","scenario":null},{"value":"-2,38E-01","module":"D","scenario":null},{"value":"4,29E+00","module":"A1A3","scenario":null}]},{"parameter":"GWP-biogenic","unit":"kg CO2-eq","values":[{"value":"-1,51E-02","module":"A1","scenario":null},{"value":"0,00E+00","module":"A2","scenario":null},{"value":"3,73E-05","module":"A3","scenario":null},{"value":"2,22E-06","module":"A4","scenario":null},{"value":"3,10E-02","module":"A5","scenario":null},{"value":"6,00E-03","module":"B6","scenario":null},{"value":"0,00E+00","module":"C1","scenario":null},{"value":"2,22E-06","module":"C2","scenario":null},{"value":"1,41E-05","module":"C3","scenario":null},{"value":"2,69E-06","module":"C4","scenario":null},{"value":"-6,78E-04","module":"D","scenario":null},{"value":"-1,50E-02","module":"A1A3","scenario":null}]},{"parameter":"GWP-luluc","unit":"kg CO2-eq","values":[{"value":"7,60E-03","module":"A1","scenario":null},{"value":"0,00E+00","module":"A2","scenario":null},{"value":"2,29E-06","module":"A3","scenario":null},{"value":"1,91E-06","module":"A4","scenario":null},{"value":"9,73E-08","module":"A5","scenario":null},{"value":"8,95E-04","module":"B6","scenario":null},{"value":"0,00E+00","module":"C1","scenario":null},{"value":"1,91E-06","module":"C2","scenario":null},{"value":"2,08E-05","module":"C3","scenario":null},{"value":"2,50E-05","module":"C4","scenario":null},{"value":"-4,27E-04","module":"D","scenario":null},{"value":"7,60E-03","module":"A1A3","scenario":null}]},{"parameter":"ODP","unit":"kg CFC11-eq","values":[{"value":"3,06E-07","module":"A1","scenario":null},{"value":"0,00E+00","module":"A2","scenario":null},{"value":"4,00E-11","module":"A3","scenario":null},{"value":"1,24E-09","module":"A4","scenario":null},{"value":"6,20E-11","module":"A5","scenario":null},{"value":"1,49E-08","module":"B6","scenario":null},{"value":"0,00E+00","module":"C1","scenario":null},{"value":"1,24E-09","module":"C2","scenario":null},{"value":"7,84E-10","module":"C3","scenario":null},{"value":"2,30E-10","module":"C4","scenario":null},{"value":"-2,25E-04","module":"D","scenario":null},{"value":"3,06E-07","module":"A1A3","scenario":null}]},{"parameter":"AP","unit":"mol H+-eq","values":[{"value":"4,33E-02","module":"A1","scenario":null},{"value":"0,00E+00","module":"A2","scenario":null},{"value":"4,43E-06","module":"A3","scenario":null},{"value":"2,75E-05","module":"A4","scenario":null},{"value":"1,39E-06","module":"A5","scenario":null},{"value":"1,70E-03","module":"B6","scenario":null},{"value":"0,00E+00","module":"C1","scenario":null},{"value":"2,23E-05","module":"C2","scenario":null},{"value":"4,38E-05","module":"C3","scenario":null},{"value":"1,53E-05","module":"C4","scenario":null},{"value":"-1,40E-02","module":"D","scenario":null},{"value":"4,33E-02","module":"A1A3","scenario":null}]},{"parameter":"POCP","unit":"kg NMVOC-eq","values":[{"value":"1,90E-02","module":"A1","scenario":null},{"value":"0,00E+00","module":"A2","scenario":null},{"value":"1,77E-06","module":"A3","scenario":null},{"value":"2,95E-05","module":"A4","scenario":null},{"value":"1,43E-06","module":"A5","scenario":null},{"value":"6,52E-04","module":"B6","scenario":null},{"value":"0,00E+00","module":"C1","scenario":null},{"value":"2,24E-05","module":"C2","scenario":null},{"value":"3,39E-05","module":"C3","scenario":null},{"value":"1,69E-05","module":"C4","scenario":null},{"value":"-2,85E-03","module":"D","scenario":null},{"value":"1,90E-02","module":"A1A3","scenario":null}]},{"parameter":"ADPE","unit":"kg Sb-eq","values":[{"value":"1,41E-03","module":"A1","scenario":null},{"value":"0,00E+00","module":"A2","scenario":null},{"value":"4,15E-08","module":"A3","scenario":null},{"value":"1,48E-07","module":"A4","scenario":null},{"value":"7,16E-09","module":"A5","scenario":null},{"value":"1,62E-05","module":"B6","scenario":null},{"value":"0,00E+00","module":"C1","scenario":null},{"value":"1,48E-07","module":"C2","scenario":null},{"value":"9,63E-08","module":"C3","scenario":null},{"value":"1,83E-08","module":"C4","scenario":null},{"value":"-3,32E-04","module":"D","scenario":null},{"value":"1,41E-03","module":"A1A3","scenario":null}]},{"parameter":"ADPF","unit":"MJ","values":[{"value":"5,41E+01","module":"A1","scenario":null},{"value":"0,00E+00","module":"A2","scenario":null},{"value":"7,79E-03","module":"A3","scenario":null},{"value":"8,21E-02","module":"A4","scenario":null},{"value":"4,12E-03","module":"A5","scenario":null},{"value":"2,96E+00","module":"B6","scenario":null},{"value":"0,00E+00","module":"C1","scenario":null},{"value":"8,22E-02","module":"C2","scenario":null},{"value":"8,61E-02","module":"C3","scenario":null},{"value":"3,73E-02","module":"C4","scenario":null},{"value":"-3,18E+00","module":"D","scenario":null},{"value":"5,41E+01","module":"A1A3","scenario":null}]},{"parameter":"WDP","unit":"m3 world-eq. Deprived","values":[{"value":"1,51E+02","module":"A1","scenario":null},{"value":"0,00E+00","module":"A2","scenario":null},{"value":"1,32E+00","module":"A3","scenario":null},{"value":"7,84E-02","module":"A4","scenario":null},{"value":"5,22E-03","module":"A5","scenario":null},{"value":"5,16E+02","module":"B6","scenario":null},{"value":"0,00E+00","module":"C1","scenario":null},{"value":"7,84E-02","module":"C2","scenario":null},{"value":"1,17E+00","module":"C3","scenario":null},{"value":"9,79E-02","module":"C4","scenario":null},{"value":"-7,03E+00","module":"D","scenario":null},{"value":"1,53E+02","module":"A1A3","scenario":null}]},{"parameter":"EP-freshwater","unit":"kg P-eq","values":[{"value":"7,92E-04","module":"A1","scenario":null},{"value":"0,00E+00","module":"A2","scenario":null},{"value":"4,04E-08","module":"A3","scenario":null},{"value":"4,28E-08","module":"A4","scenario":null},{"value":"2,42E-09","module":"A5","scenario":null},{"value":"1,56E-05","module":"B6","scenario":null},{"value":"0,00E+00","module":"C1","scenario":null},{"value":"4,28E-08","module":"C2","scenario":null},{"value":"2,02E-07","module":"C3","scenario":null},{"value":"1,29E-07","module":"C4","scenario":null},{"value":"-7,72E-05","module":"D","scenario":null},{"value":"7,92E-04","module":"A1A3","scenario":null}]},{"parameter":"EP-marine","unit":"kg N-eq","values":[{"value":"5,27E-03","module":"A1","scenario":null},{"value":"0,00E+00","module":"A2","scenario":null},{"value":"5,42E-07","module":"A3","scenario":null},{"value":"9,36E-06","module":"A4","scenario":null},{"value":"4,61E-07","module":"A5","scenario":null},{"value":"1,86E-04","module":"B6","scenario":null},{"value":"0,00E+00","module":"C1","scenario":null},{"value":"6,61E-06","module":"C2","scenario":null},{"value":"1,16E-05","module":"C3","scenario":null},{"value":"6,04E-06","module":"C4","scenario":null},{"value":"-7,27E-04","module":"D","scenario":null},{"value":"5,27E-03","module":"A1A3","scenario":null}]},{"parameter":"EP-terrestrial","unit":"mol N-eq.","values":[{"value":"6,25E-02","module":"A1","scenario":null},{"value":"0,00E+00","module":"A2","scenario":null},{"value":"6,57E-06","module":"A3","scenario":null},{"value":"1,03E-04","module":"A4","scenario":null},{"value":"4,99E-06","module":"A5","scenario":null},{"value":"2,43E-03","module":"B6","scenario":null},{"value":"0,00E+00","module":"C1","scenario":null},{"value":"7,31E-05","module":"C2","scenario":null},{"value":"1,25E-04","module":"C3","scenario":null},{"value":"3,69E-05","module":"C4","scenario":null},{"value":"-9,94E-03","module":"D","scenario":null},{"value":"6,26E-02","module":"A1A3","scenario":null}]},{"parameter":"GWP-IOBC","unit":"kg CO2-eq","values":[{"value":"4,31E+00","module":"A1","scenario":null},{"value":"0,00E+00","module":"A2","scenario":null},{"value":"6,77E-04","module":"A3","scenario":null},{"value":"5,41E-03","module":"A4","scenario":null},{"value":"2,94E-04","module":"A5","scenario":null},{"value":"2,23E-01","module":"B6","scenario":null},{"value":"0,00E+00","module":"C1","scenario":null},{"value":"5,45E-03","module":"C2","scenario":null},{"value":"6,18E-02","module":"C3","scenario":null},{"value":"5,49E-03","module":"C4","scenario":null},{"value":"-2,41E-01","module":"D","scenario":null},{"value":"4,31E+00","module":"A1A3","scenario":null}]}],"additional_environmental_impact":[{"parameter":"PM","unit":"Disease incidence","values":[{"value":"2,29E-07","module":"A1","scenario":null},{"value":"0,00E+00","module":"A2","scenario":null},{"value":"3,20E-11","module":"A3","scenario":null},{"value":"3,92E-10","module":"A4","scenario":null},{"value":"2,00E-11","module":"A5","scenario":null},{"value":"1,22E-08","module":"B6","scenario":null},{"value":"0,00E+00","module":"C1","scenario":null},{"value":"3,92E-10","module":"C2","scenario":null},{"value":"2,67E-10","module":"C3","scenario":null},{"value":"2,82E-10","module":"C4","scenario":null},{"value":"-2,98E-08","module":"D","scenario":null},{"value":"2,29E-07","module":"A1A3","scenario":null}]},{"parameter":"ETP-fw","unit":"CTUe","values":[{"value":"4,13E+02","module":"A1","scenario":null},{"value":"0,00E+00","module":"A2","scenario":null},{"value":"3,50E-02","module":"A3","scenario":null},{"value":"6,05E-02","module":"A4","scenario":null},{"value":"5,49E-03","module":"A5","scenario":null},{"value":"1,35E+01","module":"B6","scenario":null},{"value":"0,00E+00","module":"C1","scenario":null},{"value":"6,05E-02","module":"C2","scenario":null},{"value":"2,75E-01","module":"C3","scenario":null},{"value":"2,45E+00","module":"C4","scenario":null},{"value":"-9,94E+01","module":"D","scenario":null},{"value":"4,13E+02","module":"A1A3","scenario":null}]},{"parameter":"HTP-c","unit":"CTUh","values":[{"value":"4,76E-09","module":"A1","scenario":null},{"value":"0,00E+00","module":"A2","scenario":null},{"value":"2,00E-12","module":"A3","scenario":null},{"value":"0,00E+00","module":"A4","scenario":null},{"value":"0,00E+00","module":"A5","scenario":null},{"value":"6,44E-10","module":"B6","scenario":null},{"value":"0,00E+00","module":"C1","scenario":null},{"value":"0,00E+00","module":"C2","scenario":null},{"value":"2,25E-10","module":"C3","scenario":null},{"value":"1,20E-11","module":"C4","scenario":null},{"value":"-4,80E-10","module":"D","scenario":null},{"value":"4,76E-09","module":"A1A3","scenario":null}]},{"parameter":"HTP-nc","unit":"CTUh","values":[{"value":"2,49E-07","module":"A1","scenario":null},{"value":"0,00E+00","module":"A2","scenario":null},{"value":"4,00E-11","module":"A3","scenario":null},{"value":"6,50E-11","module":"A4","scenario":null},{"value":"6,00E-12","module":"A5","scenario":null},{"value":"1,52E-08","module":"B6","scenario":null},{"value":"0,00E+00","module":"C1","scenario":null},{"value":"6,50E-11","module":"C2","scenario":null},{"value":"1,32E-08","module":"C3","scenario":null},{"value":"9,50E-11","module":"C4","scenario":null},{"value":"-3,18E-08","module":"D","scenario":null},{"value":"2,49E-07","module":"A1A3","scenario":null}]},{"parameter":"SQP","unit":"-","values":[{"value":"1,60E+01","module":"A1","scenario":null},{"value":"0,00E+00","module":"A2","scenario":null},{"value":"3,94E-03","module":"A3","scenario":null},{"value":"5,67E-02","module":"A4","scenario":null},{"value":"2,76E-03","module":"A5","scenario":null},{"value":"1,49E+00","module":"B6","scenario":null},{"value":"0,00E+00","module":"C1","scenario":null},{"value":"5,67E-02","module":"C2","scenario":null},{"value":"2,63E-02","module":"C3","scenario":null},{"value":"1,00E-01","module":"C4","scenario":null},{"value":"-2,40E+00","module":"D","scenario":null},{"value":"1,60E+01","module":"A1A3","scenario":null}]},{"parameter":"IRP","unit":"kBq U235-eq","values":[{"value":"1,99E-01","module":"A1","scenario":null},{"value":"0,00E+00","module":"A2","scenario":null},{"value":"1,38E-04","module":"A3","scenario":null},{"value":"3,59E-04","module":"A4","scenario":null},{"value":"1,76E-05","module":"A5","scenario":null},{"value":"5,37E-02","module":"B6","scenario":null},{"value":"0,00E+00","module":"C1","scenario":null},{"value":"3,59E-04","module":"C2","scenario":null},{"value":"4,56E-04","module":"C3","scenario":null},{"value":"7,85E-05","module":"C4","scenario":null},{"value":"-1,09E-02","module":"D","scenario":null},{"value":"1,99E-01","module":"A1A3","scenario":null}]}],"resource_use":[{"parameter":"PERE","unit":"MJ","values":[{"value":"5,51E+00","module":"A1","scenario":null},{"value":"0,00E+00","module":"A2","scenario":null},{"value":"9,76E-02","module":"A3","scenario":null},{"value":"1,16E-03","module":"A4","scenario":null},{"value":"6,78E-05","module":"A5","scenario":null},{"value":"3,84E+01","module":"B6","scenario":null},{"value":"0,00E+00","module":"C1","scenario":null},{"value":"1,16E-03","module":"C2","scenario":null},{"value":"1,25E-02","module":"C3","scenario":null},{"value":"1,13E-02","module":"C4","scenario":null},{"value":"-5,42E-01","module":"D","scenario":null},{"value":"5,61E+00","module":"A1A3","scenario":null}]},{"parameter":"PERM","unit":"","values":[{"value":"1,71E-01","module":"A1","scenario":null},{"value":"0,00E+00","module":"A2","scenario":null},{"value":"0,00E+00","module":"A3","scenario":null},{"value":"0,00E+00","module":"A4","scenario":null},{"value":"-1,71E-01","module":"A5","scenario":null},{"value":"0,00E+00","module":"B6","scenario":null},{"value":"0,00E+00","module":"C1","scenario":null},{"value":"0,00E+00","module":"C2","scenario":null},{"value":"0,00E+00","module":"C3","scenario":null},{"value":"0,00E+00","module":"C4","scenario":null},{"value":"0,00E+00","module":"D","scenario":null},{"value":"1,71E-01","module":"A1A3","scenario":null}]},{"parameter":"PERT","unit":"MJ","values":[{"value":"5,68E+00","module":"A1","scenario":null},{"value":"0,00E+00","module":"A2","scenario":null},{"value":"9,76E-02","module":"A3","scenario":null},{"value":"1,16E-03","module":"A4","scenario":null},{"value":"-1,71E-01","module":"A5","scenario":null},{"value":"3,84E+01","module":"B6","scenario":null},{"value":"0,00E+00","module":"C1","scenario":null},{"value":"1,16E-03","module":"C2","scenario":null},{"value":"1,25E-02","module":"C3","scenario":null},{"value":"1,13E-02","module":"C4","scenario":null},{"value":"-5,42E-01","module":"D","scenario":null},{"value":"5,78E+00","module":"A1A3","scenario":null}]},{"parameter":"PENRE","unit":"MJ","values":[{"value":"5,25E+01","module":"A1","scenario":null},{"value":"0,00E+00","module":"A2","scenario":null},{"value":"7,80E-03","module":"A3","scenario":null},{"value":"8,22E-02","module":"A4","scenario":null},{"value":"4,12E-03","module":"A5","scenario":null},{"value":"2,97E+00","module":"B6","scenario":null},{"value":"0,00E+00","module":"C1","scenario":null},{"value":"8,22E-02","module":"C2","scenario":null},{"value":"8,61E-02","module":"C3","scenario":null},{"value":"3,73E-02","module":"C4","scenario":null},{"value":"-3,18E+00","module":"D","scenario":null},{"value":"5,25E+01","module":"A1A3","scenario":null}]},{"parameter":"PENRM","unit":"MJ","values":[{"value":"1,87E+00","module":"A1","scenario":null},{"value":"0,00E+00","module":"A2","scenario":null},{"value":"0,00E+00","module":"A3","scenario":null},{"value":"0,00E+00","module":"A4","scenario":null},{"value":"0,00E+00","module":"A5","scenario":null},{"value":"0,00E+00","module":"B6","scenario":null},{"value":"0,00E+00","module":"C1","scenario":null},{"value":"0,00E+00","module":"C2","scenario":null},{"value":"-1,87E+00","module":"C3","scenario":null},{"value":"0,00E+00","module":"C4","scenario":null},{"value":"0,00E+00","module":"D","scenario":null},{"value":"1,87E+00","module":"A1A3","scenario":null}]},{"parameter":"PENRT","unit":"MJ","values":[{"value":"5,43E+01","module":"A1","scenario":null},{"value":"0,00E+00","module":"A2","scenario":null},{"value":"7,80E-03","module":"A3","scenario":null},{"value":"8,22E-02","module":"A4","scenario":null},{"value":"4,12E-03","module":"A5","scenario":null},{"value":"2,97E+00","module":"B6","scenario":null},{"value":"0,00E+00","module":"C1","scenario":null},{"value":"8,22E-02","module":"C2","scenario":null},{"value":"-1,78E+00","module":"C3","scenario":null},{"value":"3,73E-02","module":"C4","scenario":null},{"value":"-3,18E+00","module":"D","scenario":null},{"value":"5,44E+01","module":"A1A3","scenario":null}]},{"parameter":"SM","unit":"kg","values":[{"value":"4,78E-02","module":"A1","scenario":null},{"value":"0,00E+00","module":"A2","scenario":null},{"value":"0,00E+00","module":"A3","scenario":null},{"value":"0,00E+00","module":"A4","scenario":null},{"value":"0,00E+00","module":"A5","scenario":null},{"value":"0,00E+00","module":"B6","scenario":null},{"value":"0,00E+00","module":"C1","scenario":null},{"value":"0,00E+00","module":"C2","scenario":null},{"value":"0,00E+00","module":"C3","scenario":null},{"value":"2,85E-04","module":"C4","scenario":null},{"value":"8,92E-05","module":"D","scenario":null},{"value":"4,78E-02","module":"A1A3","scenario":null}]},{"parameter":"RSF","unit":"MJ","values":[{"value":"7,70E-02","module":"A1","scenario":null},{"value":"0,00E+00","module":"A2","scenario":null},{"value":"7,77E-05","module":"A3","scenario":null},{"value":"4,15E-05","module":"A4","scenario":null},{"value":"2,25E-06","module":"A5","scenario":null},{"value":"3,01E-02","module":"B6","scenario":null},{"value":"0,00E+00","module":"C1","scenario":null},{"value":"4,15E-05","module":"C2","scenario":null},{"value":"1,58E-04","module":"C3","scenario":null},{"value":"3,16E-05","module":"C4","scenario":null},{"value":"8,90E-05","module":"D","scenario":null},{"value":"7,71E-02","module":"A1A3","scenario":null}]},{"parameter":"NRSF","unit":"MJ","values":[{"value":"-8,62E-03","module":"A1","scenario":null},{"value":"0,00E+00","module":"A2","scenario":null},{"value":"1,92E-04","module":"A3","scenario":null},{"value":"1,48E-04","module":"A4","scenario":null},{"value":"9,27E-06","module":"A5","scenario":null},{"value":"7,50E-02","module":"B6","scenario":null},{"value":"0,00E+00","module":"C1","scenario":null},{"value":"1,48E-04","module":"C2","scenario":null},{"value":"-1,34E-05","module":"C3","scenario":null},{"value":"2,48E-03","module":"C4","scenario":null},{"value":"-1,24E-02","module":"D","scenario":null},{"value":"-8,43E-03","module":"A1A3","scenario":null}]},{"parameter":"FW","unit":"m3","values":[{"value":"4,30E-02","module":"A1","scenario":null},{"value":"0,00E+00","module":"A2","scenario":null},{"value":"7,44E-04","module":"A3","scenario":null},{"value":"8,65E-06","module":"A4","scenario":null},{"value":"1,94E-06","module":"A5","scenario":null},{"value":"2,86E-01","module":"B6","scenario":null},{"value":"0,00E+00","module":"C1","scenario":null},{"value":"8,66E-06","module":"C2","scenario":null},{"value":"1,20E-04","module":"C3","scenario":null},{"value":"2,46E-05","module":"C4","scenario":null},{"value":"-2,54E-03","module":"D","scenario":null},{"value":"4,37E-02","module":"A1A3","scenario":null}]}],"end_of_life_waste":[{"parameter":"HWD","unit":"kg","values":[{"value":"2,03E-02","module":"A1","scenario":null},{"value":"0,00E+00","module":"A2","scenario":null},{"value":"3,62E-05","module":"A3","scenario":null},{"value":"4,19E-06","module":"A4","scenario":null},{"value":"0,00E+00","module":"A5","scenario":null},{"value":"1,90E-03","module":"B6","scenario":null},{"value":"0,00E+00","module":"C1","scenario":null},{"value":"4,19E-06","module":"C2","scenario":null},{"value":"6,59E-06","module":"C3","scenario":null},{"value":"1,34E-02","module":"C4","scenario":null},{"value":"-8,15E-04","module":"D","scenario":null},{"value":"2,04E-02","module":"A1A3","scenario":null}]},{"parameter":"NHWD","unit":"kg","values":[{"value":"4,67E-01","module":"A1","scenario":null},{"value":"0,00E+00","module":"A2","scenario":null},{"value":"6,42E-04","module":"A3","scenario":null},{"value":"3,93E-03","module":"A4","scenario":null},{"value":"1,82E-02","module":"A5","scenario":null},{"value":"2,28E-01","module":"B6","scenario":null},{"value":"0,00E+00","module":"C1","scenario":null},{"value":"3,93E-03","module":"C2","scenario":null},{"value":"8,90E-03","module":"C3","scenario":null},{"value":"2,59E-02","module":"C4","scenario":null},{"value":"-3,94E-02","module":"D","scenario":null},{"value":"4,68E-01","module":"A1A3","scenario":null}]},{"parameter":"RWD","unit":"kg","values":[{"value":"1,50E-04","module":"A1","scenario":null},{"value":"0,00E+00","module":"A2","scenario":null},{"value":"6,89E-08","module":"A3","scenario":null},{"value":"5,60E-07","module":"A4","scenario":null},{"value":"0,00E+00","module":"A5","scenario":null},{"value":"2,65E-05","module":"B6","scenario":null},{"value":"0,00E+00","module":"C1","scenario":null},{"value":"5,60E-07","module":"C2","scenario":null},{"value":"3,27E-07","module":"C3","scenario":null},{"value":"4,23E-08","module":"C4","scenario":null},{"value":"-9,42E-06","module":"D","scenario":null},{"value":"1,50E-04","module":"A1A3","scenario":null}]}],"end_of_life_flow":[{"parameter":"CRU","unit":"kg","values":[{"value":"0,00E+00","module":"A1","scenario":null},{"value":"0,00E+00","module":"A2","scenario":null},{"value":"0,00E+00","module":"A3","scenario":null},{"value":"0,00E+00","module":"A4","scenario":null},{"value":"0,00E+00","module":"A5","scenario":null},{"value":"0,00E+00","module":"B6","scenario":null},{"value":"0,00E+00","module":"C1","scenario":null},{"value":"0,00E+00","module":"C2","scenario":null},{"value":"0,00E+00","module":"C3","scenario":null},{"value":"0,00E+00","module":"C4","scenario":null},{"value":"0,00E+00","module":"D","scenario":null},{"value":"0,00E+00","module":"A1A3","scenario":null}]},{"parameter":"MFR","unit":"kg","values":[{"value":"0,00E+00","module":"A1","scenario":null},{"value":"0,00E+00","module":"A2","scenario":null},{"value":"2,74E-04","module":"A3","scenario":null},{"value":"0,00E+00","module":"A4","scenario":null},{"value":"1,69E-02","module":"A5","scenario":null},{"value":"0,00E+00","module":"B6","scenario":null},{"value":"0,00E+00","module":"C1","scenario":null},{"value":"0,00E+00","module":"C2","scenario":null},{"value":"1,66E-02","module":"C3","scenario":null},{"value":"1,97E-06","module":"C4","scenario":null},{"value":"-3,49E-06","module":"D","scenario":null},{"value":"2,74E-04","module":"A1A3","scenario":null}]},{"parameter":"MER","unit":"kg","values":[{"value":"0,00E+00","module":"A1","scenario":null},{"value":"0,00E+00","module":"A2","scenario":null},{"value":"1,76E-04","module":"A3","scenario":null},{"value":"0,00E+00","module":"A4","scenario":null},{"value":"1,27E-03","module":"A5","scenario":null},{"value":"0,00E+00","module":"B6","scenario":null},{"value":"0,00E+00","module":"C1","scenario":null},{"value":"0,00E+00","module":"C2","scenario":null},{"value":"2,20E-02","module":"C3","scenario":null},{"value":"4,83E-08","module":"C4","scenario":null},{"value":"-4,59E-07","module":"D","scenario":null},{"value":"1,76E-04","module":"A1A3","scenario":null}]},{"parameter":"EEE","unit":"MJ","values":[{"value":"0,00E+00","module":"A1","scenario":null},{"value":"0,00E+00","module":"A2","scenario":null},{"value":"1,15E-04","module":"A3","scenario":null},{"value":"0,00E+00","module":"A4","scenario":null},{"value":"1,04E-03","module":"A5","scenario":null},{"value":"0,00E+00","module":"B6","scenario":null},{"value":"0,00E+00","module":"C1","scenario":null},{"value":"0,00E+00","module":"C2","scenario":null},{"value":"3,38E-02","module":"C3","scenario":null},{"value":"3,13E-06","module":"C4","scenario":null},{"value":"-1,13E-06","module":"D","scenario":null},{"value":"1,15E-04","module":"A1A3","scenario":null}]},{"parameter":"EET","unit":"MJ","values":[{"value":"0,00E+00","module":"A1","scenario":null},{"value":"0,00E+00","module":"A2","scenario":null},{"value":"1,73E-03","module":"A3","scenario":null},{"value":"0,00E+00","module":"A4","scenario":null},{"value":"1,57E-02","module":"A5","scenario":null},{"value":"0,00E+00","module":"B6","scenario":null},{"value":"0,00E+00","module":"C1","scenario":null},{"value":"0,00E+00","module":"C2","scenario":null},{"value":"5,12E-01","module":"C3","scenario":null},{"value":"4,74E-05","module":"C4","scenario":null},{"value":"-1,70E-05","module":"D","scenario":null},{"value":"1,73E-03","module":"A1A3","scenario":null}]}]}