{"product_name":"I40-1500 LED 5500 HF TW PC","epd_id":"NEPD-4606-3855-EN","declared_unit":{"unit":"stk","amount":1},"compliance":["EN 15804+A2","ISO 14025","ISO 21930"],"producer_name":"Glamox AS","environmental_impact":[{"parameter":"GWP-total","unit":"kg CO2-eq","values":[{"value":"3,47E+01","module":"A1","scenario":null},{"value":"7,70E-01","module":"A2","scenario":null},{"value":"2,23E-01","module":"A3","scenario":null},{"value":"4,83E-01","module":"A4","scenario":null},{"value":"1,80E-01","module":"A5","scenario":null},{"value":"4,43E+02","module":"B6","scenario":null},{"value":"0,00E+00","module":"C1","scenario":null},{"value":"1,31E-01","module":"C2","scenario":null},{"value":"1,72E+00","module":"C3","scenario":null},{"value":"1,01E-01","module":"C4","scenario":null},{"value":"-1,45E+00","module":"D","scenario":null},{"value":"3,57E+01","module":"A1A3","scenario":null}]},{"parameter":"GWP-fossil","unit":"kg CO2-eq","values":[{"value":"3,47E+01","module":"A1","scenario":null},{"value":"7,70E-01","module":"A2","scenario":null},{"value":"2,15E-01","module":"A3","scenario":null},{"value":"4,83E-01","module":"A4","scenario":null},{"value":"4,44E-03","module":"A5","scenario":null},{"value":"4,13E+02","module":"B6","scenario":null},{"value":"0,00E+00","module":"C1","scenario":null},{"value":"1,31E-01","module":"C2","scenario":null},{"value":"1,72E+00","module":"C3","scenario":null},{"value":"1,01E-01","module":"C4","scenario":null},{"value":"-1,44E+00","module":"D","scenario":null},{"value":"3,57E+01","module":"A1A3","scenario":null}]},{"parameter":"GWP-biogenic","unit":"kg CO2-eq","values":[{"value":"-2,33E-02","module":"A1","scenario":null},{"value":"3,06E-04","module":"A2","scenario":null},{"value":"6,84E-03","module":"A3","scenario":null},{"value":"1,85E-04","module":"A4","scenario":null},{"value":"1,75E-01","module":"A5","scenario":null},{"value":"7,54E+00","module":"B6","scenario":null},{"value":"0,00E+00","module":"C1","scenario":null},{"value":"5,36E-05","module":"C2","scenario":null},{"value":"2,24E-04","module":"C3","scenario":null},{"value":"2,39E-05","module":"C4","scenario":null},{"value":"-3,44E-03","module":"D","scenario":null},{"value":"-1,62E-02","module":"A1A3","scenario":null}]},{"parameter":"GWP-luluc","unit":"kg CO2-eq","values":[{"value":"6,14E-02","module":"A1","scenario":null},{"value":"2,79E-04","module":"A2","scenario":null},{"value":"5,98E-04","module":"A3","scenario":null},{"value":"1,91E-04","module":"A4","scenario":null},{"value":"7,64E-07","module":"A5","scenario":null},{"value":"2,26E+01","module":"B6","scenario":null},{"value":"0,00E+00","module":"C1","scenario":null},{"value":"4,59E-05","module":"C2","scenario":null},{"value":"2,07E-04","module":"C3","scenario":null},{"value":"1,73E-04","module":"C4","scenario":null},{"value":"-4,77E-03","module":"D","scenario":null},{"value":"6,23E-02","module":"A1A3","scenario":null}]},{"parameter":"ODP","unit":"kg CFC11-eq","values":[{"value":"1,87E-06","module":"A1","scenario":null},{"value":"1,74E-07","module":"A2","scenario":null},{"value":"3,33E-08","module":"A3","scenario":null},{"value":"1,08E-07","module":"A4","scenario":null},{"value":"5,17E-10","module":"A5","scenario":null},{"value":"4,47E-05","module":"B6","scenario":null},{"value":"0,00E+00","module":"C1","scenario":null},{"value":"2,99E-08","module":"C2","scenario":null},{"value":"8,28E-09","module":"C3","scenario":null},{"value":"3,97E-09","module":"C4","scenario":null},{"value":"-6,76E-03","module":"D","scenario":null},{"value":"2,08E-06","module":"A1A3","scenario":null}]},{"parameter":"AP","unit":"mol H+-eq","values":[{"value":"2,50E-01","module":"A1","scenario":null},{"value":"4,39E-03","module":"A2","scenario":null},{"value":"1,84E-03","module":"A3","scenario":null},{"value":"4,33E-03","module":"A4","scenario":null},{"value":"1,13E-05","module":"A5","scenario":null},{"value":"1,90E+00","module":"B6","scenario":null},{"value":"0,00E+00","module":"C1","scenario":null},{"value":"5,37E-04","module":"C2","scenario":null},{"value":"7,22E-04","module":"C3","scenario":null},{"value":"1,67E-04","module":"C4","scenario":null},{"value":"-7,90E-02","module":"D","scenario":null},{"value":"2,56E-01","module":"A1A3","scenario":null}]},{"parameter":"POCP","unit":"kg NMVOC-eq","values":[{"value":"1,26E-01","module":"A1","scenario":null},{"value":"3,92E-03","module":"A2","scenario":null},{"value":"1,55E-03","module":"A3","scenario":null},{"value":"3,58E-03","module":"A4","scenario":null},{"value":"1,21E-05","module":"A5","scenario":null},{"value":"9,46E-01","module":"B6","scenario":null},{"value":"0,00E+00","module":"C1","scenario":null},{"value":"5,39E-04","module":"C2","scenario":null},{"value":"6,24E-04","module":"C3","scenario":null},{"value":"1,99E-04","module":"C4","scenario":null},{"value":"-1,72E-02","module":"D","scenario":null},{"value":"1,31E-01","module":"A1A3","scenario":null}]},{"parameter":"ADPE","unit":"kg Sb-eq","values":[{"value":"6,61E-03","module":"A1","scenario":null},{"value":"1,98E-05","module":"A2","scenario":null},{"value":"1,65E-06","module":"A3","scenario":null},{"value":"1,14E-05","module":"A4","scenario":null},{"value":"5,53E-08","module":"A5","scenario":null},{"value":"6,42E-03","module":"B6","scenario":null},{"value":"0,00E+00","module":"C1","scenario":null},{"value":"3,56E-06","module":"C2","scenario":null},{"value":"7,06E-07","module":"C3","scenario":null},{"value":"1,86E-07","module":"C4","scenario":null},{"value":"-1,46E-03","module":"D","scenario":null},{"value":"6,63E-03","module":"A1A3","scenario":null}]},{"parameter":"ADPF","unit":"MJ","values":[{"value":"4,35E+02","module":"A1","scenario":null},{"value":"1,15E+01","module":"A2","scenario":null},{"value":"2,66E+00","module":"A3","scenario":null},{"value":"7,09E+00","module":"A4","scenario":null},{"value":"3,47E-02","module":"A5","scenario":null},{"value":"1,12E+04","module":"B6","scenario":null},{"value":"0,00E+00","module":"C1","scenario":null},{"value":"1,98E+00","module":"C2","scenario":null},{"value":"1,15E+00","module":"C3","scenario":null},{"value":"4,39E-01","module":"C4","scenario":null},{"value":"-1,69E+01","module":"D","scenario":null},{"value":"4,49E+02","module":"A1A3","scenario":null}]},{"parameter":"WDP","unit":"m3 world-eq. Deprived","values":[{"value":"1,17E+03","module":"A1","scenario":null},{"value":"1,05E+01","module":"A2","scenario":null},{"value":"6,46E+02","module":"A3","scenario":null},{"value":"5,97E+00","module":"A4","scenario":null},{"value":"6,99E-02","module":"A5","scenario":null},{"value":"8,62E+05","module":"B6","scenario":null},{"value":"0,00E+00","module":"C1","scenario":null},{"value":"1,89E+00","module":"C2","scenario":null},{"value":"8,49E+00","module":"C3","scenario":null},{"value":"3,28E+00","module":"C4","scenario":null},{"value":"-1,98E+01","module":"D","scenario":null},{"value":"1,83E+03","module":"A1A3","scenario":null}]},{"parameter":"EP-freshwater","unit":"kg P-eq","values":[{"value":"3,69E-03","module":"A1","scenario":null},{"value":"5,84E-06","module":"A2","scenario":null},{"value":"5,91E-06","module":"A3","scenario":null},{"value":"3,46E-06","module":"A4","scenario":null},{"value":"1,94E-08","module":"A5","scenario":null},{"value":"2,73E-02","module":"B6","scenario":null},{"value":"0,00E+00","module":"C1","scenario":null},{"value":"1,03E-06","module":"C2","scenario":null},{"value":"3,62E-06","module":"C3","scenario":null},{"value":"9,84E-07","module":"C4","scenario":null},{"value":"-4,77E-04","module":"D","scenario":null},{"value":"3,70E-03","module":"A1A3","scenario":null}]},{"parameter":"EP-marine","unit":"kg N-eq","values":[{"value":"3,40E-02","module":"A1","scenario":null},{"value":"1,20E-03","module":"A2","scenario":null},{"value":"5,31E-04","module":"A3","scenario":null},{"value":"1,16E-03","module":"A4","scenario":null},{"value":"5,74E-06","module":"A5","scenario":null},{"value":"3,01E-01","module":"B6","scenario":null},{"value":"0,00E+00","module":"C1","scenario":null},{"value":"1,59E-04","module":"C2","scenario":null},{"value":"2,35E-04","module":"C3","scenario":null},{"value":"1,27E-04","module":"C4","scenario":null},{"value":"-4,29E-03","module":"D","scenario":null},{"value":"3,58E-02","module":"A1A3","scenario":null}]},{"parameter":"EP-terrestrial","unit":"mol N-eq.","values":[{"value":"4,49E-01","module":"A1","scenario":null},{"value":"1,34E-02","module":"A2","scenario":null},{"value":"8,47E-03","module":"A3","scenario":null},{"value":"1,28E-02","module":"A4","scenario":null},{"value":"4,05E-05","module":"A5","scenario":null},{"value":"4,04E+00","module":"B6","scenario":null},{"value":"0,00E+00","module":"C1","scenario":null},{"value":"1,76E-03","module":"C2","scenario":null},{"value":"2,48E-03","module":"C3","scenario":null},{"value":"5,01E-04","module":"C4","scenario":null},{"value":"-5,86E-02","module":"D","scenario":null},{"value":"4,70E-01","module":"A1A3","scenario":null}]},{"parameter":"GWP-IOBC","unit":"kg CO2-eq","values":[{"value":"3,49E+01","module":"A1","scenario":null},{"value":"7,70E-01","module":"A2","scenario":null},{"value":"1,76E-01","module":"A3","scenario":null},{"value":"4,83E-01","module":"A4","scenario":null},{"value":"0,00E+00","module":"A5","scenario":null},{"value":"6,00E+02","module":"B6","scenario":null},{"value":"0,00E+00","module":"C1","scenario":null},{"value":"1,31E-01","module":"C2","scenario":null},{"value":"1,72E+00","module":"C3","scenario":null},{"value":"5,64E-03","module":"C4","scenario":null},{"value":"-1,55E+00","module":"D","scenario":null},{"value":"3,58E+01","module":"A1A3","scenario":null}]}],"additional_environmental_impact":[{"parameter":"PM","unit":"Disease incidence","values":[{"value":"2,12E-06","module":"A1","scenario":null},{"value":"5,22E-08","module":"A2","scenario":null},{"value":"2,37E-08","module":"A3","scenario":null},{"value":"3,11E-08","module":"A4","scenario":null},{"value":"1,77E-10","module":"A5","scenario":null},{"value":"1,01E-05","module":"B6","scenario":null},{"value":"0,00E+00","module":"C1","scenario":null},{"value":"9,46E-09","module":"C2","scenario":null},{"value":"4,12E-09","module":"C3","scenario":null},{"value":"3,12E-09","module":"C4","scenario":null},{"value":"-2,26E-07","module":"D","scenario":null},{"value":"2,19E-06","module":"A1A3","scenario":null}]},{"parameter":"ETP-fw","unit":"CTUe","values":[{"value":"1,98E+03","module":"A1","scenario":null},{"value":"8,36E+00","module":"A2","scenario":null},{"value":"1,58E+01","module":"A3","scenario":null},{"value":"5,05E+00","module":"A4","scenario":null},{"value":"4,20E-02","module":"A5","scenario":null},{"value":"1,40E+04","module":"B6","scenario":null},{"value":"0,00E+00","module":"C1","scenario":null},{"value":"1,46E+00","module":"C2","scenario":null},{"value":"4,96E+00","module":"C3","scenario":null},{"value":"1,30E+02","module":"C4","scenario":null},{"value":"-6,12E+02","module":"D","scenario":null},{"value":"2,00E+03","module":"A1A3","scenario":null}]},{"parameter":"HTP-c","unit":"CTUh","values":[{"value":"4,63E-08","module":"A1","scenario":null},{"value":"0,00E+00","module":"A2","scenario":null},{"value":"2,39E-10","module":"A3","scenario":null},{"value":"0,00E+00","module":"A4","scenario":null},{"value":"1,00E-12","module":"A5","scenario":null},{"value":"3,25E-07","module":"B6","scenario":null},{"value":"0,00E+00","module":"C1","scenario":null},{"value":"0,00E+00","module":"C2","scenario":null},{"value":"1,05E-09","module":"C3","scenario":null},{"value":"9,50E-11","module":"C4","scenario":null},{"value":"-6,24E-09","module":"D","scenario":null},{"value":"4,65E-08","module":"A1A3","scenario":null}]},{"parameter":"HTP-nc","unit":"CTUh","values":[{"value":"1,74E-06","module":"A1","scenario":null},{"value":"8,72E-09","module":"A2","scenario":null},{"value":"5,84E-09","module":"A3","scenario":null},{"value":"5,56E-09","module":"A4","scenario":null},{"value":"4,90E-11","module":"A5","scenario":null},{"value":"8,57E-06","module":"B6","scenario":null},{"value":"0,00E+00","module":"C1","scenario":null},{"value":"1,58E-09","module":"C2","scenario":null},{"value":"6,02E-08","module":"C3","scenario":null},{"value":"8,28E-10","module":"C4","scenario":null},{"value":"-3,27E-07","module":"D","scenario":null},{"value":"1,75E-06","module":"A1A3","scenario":null}]},{"parameter":"SQP","unit":"-","values":[{"value":"1,10E+02","module":"A1","scenario":null},{"value":"7,59E+00","module":"A2","scenario":null},{"value":"6,22E+01","module":"A3","scenario":null},{"value":"4,30E+00","module":"A4","scenario":null},{"value":"3,56E-02","module":"A5","scenario":null},{"value":"8,40E+03","module":"B6","scenario":null},{"value":"0,00E+00","module":"C1","scenario":null},{"value":"1,37E+00","module":"C2","scenario":null},{"value":"2,31E-01","module":"C3","scenario":null},{"value":"1,26E+00","module":"C4","scenario":null},{"value":"-2,00E+01","module":"D","scenario":null},{"value":"1,80E+02","module":"A1A3","scenario":null}]},{"parameter":"IRP","unit":"kBq U235-eq","values":[{"value":"1,23E+00","module":"A1","scenario":null},{"value":"5,02E-02","module":"A2","scenario":null},{"value":"4,02E-03","module":"A3","scenario":null},{"value":"3,09E-02","module":"A4","scenario":null},{"value":"1,51E-04","module":"A5","scenario":null},{"value":"2,54E+02","module":"B6","scenario":null},{"value":"0,00E+00","module":"C1","scenario":null},{"value":"8,66E-03","module":"C2","scenario":null},{"value":"5,10E-03","module":"C3","scenario":null},{"value":"1,54E-03","module":"C4","scenario":null},{"value":"-5,19E-02","module":"D","scenario":null},{"value":"1,29E+00","module":"A1A3","scenario":null}]}],"resource_use":[{"parameter":"PERE","unit":"MJ","values":[{"value":"3,58E+01","module":"A1","scenario":null},{"value":"1,57E-01","module":"A2","scenario":null},{"value":"1,56E+01","module":"A3","scenario":null},{"value":"9,19E-02","module":"A4","scenario":null},{"value":"6,72E-04","module":"A5","scenario":null},{"value":"1,10E+04","module":"B6","scenario":null},{"value":"0,00E+00","module":"C1","scenario":null},{"value":"2,80E-02","module":"C2","scenario":null},{"value":"1,39E-01","module":"C3","scenario":null},{"value":"9,14E-02","module":"C4","scenario":null},{"value":"-9,94E+00","module":"D","scenario":null},{"value":"5,15E+01","module":"A1A3","scenario":null}]},{"parameter":"PERM","unit":"","values":[{"value":"9,10E-01","module":"A1","scenario":null},{"value":"0,00E+00","module":"A2","scenario":null},{"value":"0,00E+00","module":"A3","scenario":null},{"value":"0,00E+00","module":"A4","scenario":null},{"value":"-1,18E+00","module":"A5","scenario":null},{"value":"0,00E+00","module":"B6","scenario":null},{"value":"0,00E+00","module":"C1","scenario":null},{"value":"0,00E+00","module":"C2","scenario":null},{"value":"0,00E+00","module":"C3","scenario":null},{"value":"0,00E+00","module":"C4","scenario":null},{"value":"0,00E+00","module":"D","scenario":null},{"value":"9,10E-01","module":"A1A3","scenario":null}]},{"parameter":"PERT","unit":"MJ","values":[{"value":"3,67E+01","module":"A1","scenario":null},{"value":"1,57E-01","module":"A2","scenario":null},{"value":"1,56E+01","module":"A3","scenario":null},{"value":"9,19E-02","module":"A4","scenario":null},{"value":"-1,17E+00","module":"A5","scenario":null},{"value":"1,10E+04","module":"B6","scenario":null},{"value":"0,00E+00","module":"C1","scenario":null},{"value":"2,80E-02","module":"C2","scenario":null},{"value":"1,39E-01","module":"C3","scenario":null},{"value":"9,14E-02","module":"C4","scenario":null},{"value":"-9,94E+00","module":"D","scenario":null},{"value":"5,24E+01","module":"A1A3","scenario":null}]},{"parameter":"PENRE","unit":"MJ","values":[{"value":"4,23E+02","module":"A1","scenario":null},{"value":"1,15E+01","module":"A2","scenario":null},{"value":"2,66E+00","module":"A3","scenario":null},{"value":"7,09E+00","module":"A4","scenario":null},{"value":"3,47E-02","module":"A5","scenario":null},{"value":"1,13E+04","module":"B6","scenario":null},{"value":"0,00E+00","module":"C1","scenario":null},{"value":"1,98E+00","module":"C2","scenario":null},{"value":"1,15E+00","module":"C3","scenario":null},{"value":"4,39E-01","module":"C4","scenario":null},{"value":"-1,69E+01","module":"D","scenario":null},{"value":"4,37E+02","module":"A1A3","scenario":null}]},{"parameter":"PENRM","unit":"MJ","values":[{"value":"4,05E+01","module":"A1","scenario":null},{"value":"0,00E+00","module":"A2","scenario":null},{"value":"0,00E+00","module":"A3","scenario":null},{"value":"0,00E+00","module":"A4","scenario":null},{"value":"-1,49E+00","module":"A5","scenario":null},{"value":"0,00E+00","module":"B6","scenario":null},{"value":"0,00E+00","module":"C1","scenario":null},{"value":"0,00E+00","module":"C2","scenario":null},{"value":"-4,03E+01","module":"C3","scenario":null},{"value":"0,00E+00","module":"C4","scenario":null},{"value":"0,00E+00","module":"D","scenario":null},{"value":"4,05E+01","module":"A1A3","scenario":null}]},{"parameter":"PENRT","unit":"MJ","values":[{"value":"4,35E+02","module":"A1","scenario":null},{"value":"1,15E+01","module":"A2","scenario":null},{"value":"2,66E+00","module":"A3","scenario":null},{"value":"7,09E+00","module":"A4","scenario":null},{"value":"-1,45E+00","module":"A5","scenario":null},{"value":"1,13E+04","module":"B6","scenario":null},{"value":"0,00E+00","module":"C1","scenario":null},{"value":"1,98E+00","module":"C2","scenario":null},{"value":"-3,92E+01","module":"C3","scenario":null},{"value":"4,39E-01","module":"C4","scenario":null},{"value":"-1,69E+01","module":"D","scenario":null},{"value":"4,49E+02","module":"A1A3","scenario":null}]},{"parameter":"SM","unit":"kg","values":[{"value":"2,80E-01","module":"A1","scenario":null},{"value":"0,00E+00","module":"A2","scenario":null},{"value":"2,93E-06","module":"A3","scenario":null},{"value":"0,00E+00","module":"A4","scenario":null},{"value":"0,00E+00","module":"A5","scenario":null},{"value":"0,00E+00","module":"B6","scenario":null},{"value":"0,00E+00","module":"C1","scenario":null},{"value":"0,00E+00","module":"C2","scenario":null},{"value":"0,00E+00","module":"C3","scenario":null},{"value":"3,07E-03","module":"C4","scenario":null},{"value":"3,29E-02","module":"D","scenario":null},{"value":"2,80E-01","module":"A1A3","scenario":null}]},{"parameter":"RSF","unit":"MJ","values":[{"value":"5,39E-01","module":"A1","scenario":null},{"value":"5,62E-03","module":"A2","scenario":null},{"value":"3,87E-02","module":"A3","scenario":null},{"value":"3,22E-03","module":"A4","scenario":null},{"value":"2,03E-05","module":"A5","scenario":null},{"value":"1,11E+02","module":"B6","scenario":null},{"value":"0,00E+00","module":"C1","scenario":null},{"value":"1,00E-03","module":"C2","scenario":null},{"value":"2,58E-03","module":"C3","scenario":null},{"value":"5,10E-04","module":"C4","scenario":null},{"value":"1,38E-02","module":"D","scenario":null},{"value":"5,84E-01","module":"A1A3","scenario":null}]},{"parameter":"NRSF","unit":"MJ","values":[{"value":"-1,00E+00","module":"A1","scenario":null},{"value":"2,06E-02","module":"A2","scenario":null},{"value":"6,29E-03","module":"A3","scenario":null},{"value":"1,09E-02","module":"A4","scenario":null},{"value":"7,23E-05","module":"A5","scenario":null},{"value":"0,00E+00","module":"B6","scenario":null},{"value":"0,00E+00","module":"C1","scenario":null},{"value":"3,57E-03","module":"C2","scenario":null},{"value":"-5,79E-05","module":"C3","scenario":null},{"value":"1,71E-02","module":"C4","scenario":null},{"value":"-1,25E-01","module":"D","scenario":null},{"value":"-9,78E-01","module":"A1A3","scenario":null}]},{"parameter":"FW","unit":"m3","values":[{"value":"3,42E-01","module":"A1","scenario":null},{"value":"1,17E-03","module":"A2","scenario":null},{"value":"3,81E-04","module":"A3","scenario":null},{"value":"6,87E-04","module":"A4","scenario":null},{"value":"1,70E-05","module":"A5","scenario":null},{"value":"4,99E+01","module":"B6","scenario":null},{"value":"0,00E+00","module":"C1","scenario":null},{"value":"2,09E-04","module":"C2","scenario":null},{"value":"2,52E-03","module":"C3","scenario":null},{"value":"4,02E-04","module":"C4","scenario":null},{"value":"-2,19E-02","module":"D","scenario":null},{"value":"3,44E-01","module":"A1A3","scenario":null}]}],"end_of_life_waste":[{"parameter":"HWD","unit":"kg","values":[{"value":"1,27E-01","module":"A1","scenario":null},{"value":"5,79E-04","module":"A2","scenario":null},{"value":"1,15E-02","module":"A3","scenario":null},{"value":"3,51E-04","module":"A4","scenario":null},{"value":"0,00E+00","module":"A5","scenario":null},{"value":"1,05E+00","module":"B6","scenario":null},{"value":"0,00E+00","module":"C1","scenario":null},{"value":"1,01E-04","module":"C2","scenario":null},{"value":"2,78E-05","module":"C3","scenario":null},{"value":"9,87E-02","module":"C4","scenario":null},{"value":"-6,36E-03","module":"D","scenario":null},{"value":"1,39E-01","module":"A1A3","scenario":null}]},{"parameter":"NHWD","unit":"kg","values":[{"value":"3,80E+00","module":"A1","scenario":null},{"value":"5,22E-01","module":"A2","scenario":null},{"value":"1,34E-01","module":"A3","scenario":null},{"value":"2,91E-01","module":"A4","scenario":null},{"value":"1,38E-01","module":"A5","scenario":null},{"value":"6,92E+01","module":"B6","scenario":null},{"value":"0,00E+00","module":"C1","scenario":null},{"value":"9,47E-02","module":"C2","scenario":null},{"value":"3,77E-02","module":"C3","scenario":null},{"value":"9,02E-01","module":"C4","scenario":null},{"value":"-3,76E-01","module":"D","scenario":null},{"value":"4,45E+00","module":"A1A3","scenario":null}]},{"parameter":"RWD","unit":"kg","values":[{"value":"9,94E-04","module":"A1","scenario":null},{"value":"7,85E-05","module":"A2","scenario":null},{"value":"5,79E-06","module":"A3","scenario":null},{"value":"4,85E-05","module":"A4","scenario":null},{"value":"0,00E+00","module":"A5","scenario":null},{"value":"1,17E-01","module":"B6","scenario":null},{"value":"0,00E+00","module":"C1","scenario":null},{"value":"1,35E-05","module":"C2","scenario":null},{"value":"1,41E-06","module":"C3","scenario":null},{"value":"1,53E-06","module":"C4","scenario":null},{"value":"-4,46E-05","module":"D","scenario":null},{"value":"1,08E-03","module":"A1A3","scenario":null}]}],"end_of_life_flow":[{"parameter":"CRU","unit":"kg","values":[{"value":"0,00E+00","module":"A1","scenario":null},{"value":"0,00E+00","module":"A2","scenario":null},{"value":"0,00E+00","module":"A3","scenario":null},{"value":"0,00E+00","module":"A4","scenario":null},{"value":"0,00E+00","module":"A5","scenario":null},{"value":"0,00E+00","module":"B6","scenario":null},{"value":"0,00E+00","module":"C1","scenario":null},{"value":"0,00E+00","module":"C2","scenario":null},{"value":"0,00E+00","module":"C3","scenario":null},{"value":"0,00E+00","module":"C4","scenario":null},{"value":"0,00E+00","module":"D","scenario":null},{"value":"0,00E+00","module":"A1A3","scenario":null}]},{"parameter":"MFR","unit":"kg","values":[{"value":"0,00E+00","module":"A1","scenario":null},{"value":"0,00E+00","module":"A2","scenario":null},{"value":"2,10E-01","module":"A3","scenario":null},{"value":"0,00E+00","module":"A4","scenario":null},{"value":"1,14E-01","module":"A5","scenario":null},{"value":"0,00E+00","module":"B6","scenario":null},{"value":"0,00E+00","module":"C1","scenario":null},{"value":"0,00E+00","module":"C2","scenario":null},{"value":"7,25E-01","module":"C3","scenario":null},{"value":"6,37E-05","module":"C4","scenario":null},{"value":"-8,80E-04","module":"D","scenario":null},{"value":"2,10E-01","module":"A1A3","scenario":null}]},{"parameter":"MER","unit":"kg","values":[{"value":"0,00E+00","module":"A1","scenario":null},{"value":"0,00E+00","module":"A2","scenario":null},{"value":"1,42E-06","module":"A3","scenario":null},{"value":"0,00E+00","module":"A4","scenario":null},{"value":"7,20E-03","module":"A5","scenario":null},{"value":"0,00E+00","module":"B6","scenario":null},{"value":"0,00E+00","module":"C1","scenario":null},{"value":"0,00E+00","module":"C2","scenario":null},{"value":"6,89E-01","module":"C3","scenario":null},{"value":"2,78E-05","module":"C4","scenario":null},{"value":"-1,67E-04","module":"D","scenario":null},{"value":"1,42E-06","module":"A1A3","scenario":null}]},{"parameter":"EEE","unit":"MJ","values":[{"value":"0,00E+00","module":"A1","scenario":null},{"value":"0,00E+00","module":"A2","scenario":null},{"value":"5,04E-02","module":"A3","scenario":null},{"value":"0,00E+00","module":"A4","scenario":null},{"value":"5,89E-03","module":"A5","scenario":null},{"value":"0,00E+00","module":"B6","scenario":null},{"value":"0,00E+00","module":"C1","scenario":null},{"value":"0,00E+00","module":"C2","scenario":null},{"value":"1,06E+00","module":"C3","scenario":null},{"value":"3,32E-04","module":"C4","scenario":null},{"value":"-4,11E-04","module":"D","scenario":null},{"value":"5,04E-02","module":"A1A3","scenario":null}]},{"parameter":"EET","unit":"MJ","values":[{"value":"0,00E+00","module":"A1","scenario":null},{"value":"0,00E+00","module":"A2","scenario":null},{"value":"7,62E-01","module":"A3","scenario":null},{"value":"0,00E+00","module":"A4","scenario":null},{"value":"8,92E-02","module":"A5","scenario":null},{"value":"0,00E+00","module":"B6","scenario":null},{"value":"0,00E+00","module":"C1","scenario":null},{"value":"0,00E+00","module":"C2","scenario":null},{"value":"1,60E+01","module":"C3","scenario":null},{"value":"5,02E-03","module":"C4","scenario":null},{"value":"-6,21E-03","module":"D","scenario":null},{"value":"7,62E-01","module":"A1A3","scenario":null}]}]}