{"product_name":"Kledning av gran med grunning og mellomstr\u00f8k","epd_id":"NEPD-8274-7942","declared_unit":{"unit":"m2","amount":1},"compliance":["EN 15804+A2","ISO 14025","ISO 21930"],"producer_name":"Stangeskovene AS","environmental_impact":[{"parameter":"GWP-total","unit":"kg CO2-eq","values":[{"value":"-1,10E+01","module":"A1-A3","scenario":null},{"value":"2,57E-01","module":"A4","scenario":null},{"value":"6,90E-01","module":"A5","scenario":null},{"value":"0,00E+00","module":"B1","scenario":null},{"value":"2,44E+00","module":"B2","scenario":null},{"value":"1,45E+00","module":"B3","scenario":null},{"value":"0,00E+00","module":"B4","scenario":null},{"value":"0,00E+00","module":"B5","scenario":null},{"value":"1,28E-04","module":"C1","scenario":null},{"value":"9,81E-02","module":"C2","scenario":null},{"value":"1,44E+01","module":"C3","scenario":null},{"value":"4,62E-03","module":"C4","scenario":null},{"value":"-7,65E-01","module":"D","scenario":null}]},{"parameter":"GWP-fossil","unit":"kg CO2-eq","values":[{"value":"2,70E+00","module":"A1-A3","scenario":null},{"value":"2,57E-01","module":"A4","scenario":null},{"value":"5,93E-01","module":"A5","scenario":null},{"value":"0,00E+00","module":"B1","scenario":null},{"value":"2,08E+00","module":"B2","scenario":null},{"value":"5,54E-02","module":"B3","scenario":null},{"value":"0,00E+00","module":"B4","scenario":null},{"value":"0,00E+00","module":"B5","scenario":null},{"value":"1,24E-04","module":"C1","scenario":null},{"value":"9,80E-02","module":"C2","scenario":null},{"value":"4,51E-01","module":"C3","scenario":null},{"value":"4,62E-03","module":"C4","scenario":null},{"value":"-7,37E-01","module":"D","scenario":null}]},{"parameter":"GWP-biogenic","unit":"kg CO2-eq","values":[{"value":"-1,40E+01","module":"A1-A3","scenario":null},{"value":"1,10E-04","module":"A4","scenario":null},{"value":"1,53E-02","module":"A5","scenario":null},{"value":"0,00E+00","module":"B1","scenario":null},{"value":"4,93E-03","module":"B2","scenario":null},{"value":"1,39E+00","module":"B3","scenario":null},{"value":"0,00E+00","module":"B4","scenario":null},{"value":"0,00E+00","module":"B5","scenario":null},{"value":"3,44E-06","module":"C1","scenario":null},{"value":"4,16E-05","module":"C2","scenario":null},{"value":"1,39E+01","module":"C3","scenario":null},{"value":"2,42E-06","module":"C4","scenario":null},{"value":"-8,62E-04","module":"D","scenario":null}]},{"parameter":"GWP-luluc","unit":"kg CO2-eq","values":[{"value":"2,07E-01","module":"A1-A3","scenario":null},{"value":"8,07E-05","module":"A4","scenario":null},{"value":"8,16E-02","module":"A5","scenario":null},{"value":"0,00E+00","module":"B1","scenario":null},{"value":"3,55E-01","module":"B2","scenario":null},{"value":"6,59E-06","module":"B3","scenario":null},{"value":"0,00E+00","module":"B4","scenario":null},{"value":"0,00E+00","module":"B5","scenario":null},{"value":"5,13E-07","module":"C1","scenario":null},{"value":"3,40E-05","module":"C2","scenario":null},{"value":"3,07E-05","module":"C3","scenario":null},{"value":"7,30E-07","module":"C4","scenario":null},{"value":"-2,12E-03","module":"D","scenario":null}]},{"parameter":"ODP","unit":"kg CFC11-eq","values":[{"value":"4,68E-07","module":"A1-A3","scenario":null},{"value":"6,14E-08","module":"A4","scenario":null},{"value":"5,79E-08","module":"A5","scenario":null},{"value":"0,00E+00","module":"B1","scenario":null},{"value":"1,47E-07","module":"B2","scenario":null},{"value":"2,92E-09","module":"B3","scenario":null},{"value":"0,00E+00","module":"B4","scenario":null},{"value":"0,00E+00","module":"B5","scenario":null},{"value":"9,00E-12","module":"C1","scenario":null},{"value":"2,23E-08","module":"C2","scenario":null},{"value":"6,32E-09","module":"C3","scenario":null},{"value":"5,58E-10","module":"C4","scenario":null},{"value":"-8,38E-08","module":"D","scenario":null}]},{"parameter":"AP","unit":"mol H+-eq","values":[{"value":"2,31E-02","module":"A1-A3","scenario":null},{"value":"8,13E-04","module":"A4","scenario":null},{"value":"5,13E-03","module":"A5","scenario":null},{"value":"0,00E+00","module":"B1","scenario":null},{"value":"1,91E-02","module":"B2","scenario":null},{"value":"1,87E-04","module":"B3","scenario":null},{"value":"0,00E+00","module":"B4","scenario":null},{"value":"0,00E+00","module":"B5","scenario":null},{"value":"9,72E-07","module":"C1","scenario":null},{"value":"4,04E-04","module":"C2","scenario":null},{"value":"1,45E-03","module":"C3","scenario":null},{"value":"1,72E-05","module":"C4","scenario":null},{"value":"-5,64E-03","module":"D","scenario":null}]},{"parameter":"POCP","unit":"kg NMVOC-eq","values":[{"value":"1,80E-02","module":"A1-A3","scenario":null},{"value":"7,66E-04","module":"A4","scenario":null},{"value":"2,20E-03","module":"A5","scenario":null},{"value":"0,00E+00","module":"B1","scenario":null},{"value":"5,75E-03","module":"B2","scenario":null},{"value":"2,26E-04","module":"B3","scenario":null},{"value":"0,00E+00","module":"B4","scenario":null},{"value":"0,00E+00","module":"B5","scenario":null},{"value":"3,74E-07","module":"C1","scenario":null},{"value":"4,15E-04","module":"C2","scenario":null},{"value":"1,82E-03","module":"C3","scenario":null},{"value":"1,75E-05","module":"C4","scenario":null},{"value":"-6,48E-03","module":"D","scenario":null}]},{"parameter":"ADPE","unit":"kg Sb-eq","values":[{"value":"3,22E-05","module":"A1-A3","scenario":null},{"value":"5,02E-06","module":"A4","scenario":null},{"value":"4,51E-06","module":"A5","scenario":null},{"value":"0,00E+00","module":"B1","scenario":null},{"value":"1,25E-05","module":"B2","scenario":null},{"value":"2,74E-07","module":"B3","scenario":null},{"value":"0,00E+00","module":"B4","scenario":null},{"value":"0,00E+00","module":"B5","scenario":null},{"value":"9,28E-09","module":"C1","scenario":null},{"value":"2,45E-06","module":"C2","scenario":null},{"value":"2,69E-07","module":"C3","scenario":null},{"value":"8,01E-09","module":"C4","scenario":null},{"value":"-8,37E-06","module":"D","scenario":null}]},{"parameter":"ADPF","unit":"MJ","values":[{"value":"4,64E+01","module":"A1-A3","scenario":null},{"value":"4,13E+00","module":"A4","scenario":null},{"value":"6,76E+00","module":"A5","scenario":null},{"value":"0,00E+00","module":"B1","scenario":null},{"value":"2,06E+01","module":"B2","scenario":null},{"value":"2,20E-01","module":"B3","scenario":null},{"value":"0,00E+00","module":"B4","scenario":null},{"value":"0,00E+00","module":"B5","scenario":null},{"value":"1,70E-03","module":"C1","scenario":null},{"value":"1,50E+00","module":"C2","scenario":null},{"value":"6,59E-01","module":"C3","scenario":null},{"value":"4,71E-02","module":"C4","scenario":null},{"value":"-1,02E+01","module":"D","scenario":null}]},{"parameter":"WDP","unit":"m3 world-eq. Deprived","values":[{"value":"9,10E+02","module":"A1-A3","scenario":null},{"value":"3,30E+00","module":"A4","scenario":null},{"value":"4,63E+01","module":"A5","scenario":null},{"value":"0,00E+00","module":"B1","scenario":null},{"value":"1,29E+00","module":"B2","scenario":null},{"value":"1,72E-01","module":"B3","scenario":null},{"value":"0,00E+00","module":"B4","scenario":null},{"value":"0,00E+00","module":"B5","scenario":null},{"value":"2,96E-01","module":"C1","scenario":null},{"value":"1,40E+00","module":"C2","scenario":null},{"value":"2,57E-02","module":"C3","scenario":null},{"value":"2,53E-04","module":"C4","scenario":null},{"value":"-2,18E-01","module":"D","scenario":null}]},{"parameter":"EP-freshwater","unit":"kg P-eq","values":[{"value":"1,37E-04","module":"A1-A3","scenario":null},{"value":"2,05E-06","module":"A4","scenario":null},{"value":"2,70E-05","module":"A5","scenario":null},{"value":"0,00E+00","module":"B1","scenario":null},{"value":"9,97E-05","module":"B2","scenario":null},{"value":"2,79E-07","module":"B3","scenario":null},{"value":"0,00E+00","module":"B4","scenario":null},{"value":"0,00E+00","module":"B5","scenario":null},{"value":"8,95E-09","module":"C1","scenario":null},{"value":"7,96E-07","module":"C2","scenario":null},{"value":"1,93E-06","module":"C3","scenario":null},{"value":"5,99E-08","module":"C4","scenario":null},{"value":"-2,44E-05","module":"D","scenario":null}]},{"parameter":"EP-marine","unit":"kg N-eq","values":[{"value":"4,81E-03","module":"A1-A3","scenario":null},{"value":"1,75E-04","module":"A4","scenario":null},{"value":"7,67E-04","module":"A5","scenario":null},{"value":"0,00E+00","module":"B1","scenario":null},{"value":"2,37E-03","module":"B2","scenario":null},{"value":"8,32E-05","module":"B3","scenario":null},{"value":"0,00E+00","module":"B4","scenario":null},{"value":"0,00E+00","module":"B5","scenario":null},{"value":"1,07E-07","module":"C1","scenario":null},{"value":"1,19E-04","module":"C2","scenario":null},{"value":"7,07E-04","module":"C3","scenario":null},{"value":"5,59E-06","module":"C4","scenario":null},{"value":"-2,21E-03","module":"D","scenario":null}]},{"parameter":"EP-terrestrial","unit":"mol N-eq.","values":[{"value":"5,26E-02","module":"A1-A3","scenario":null},{"value":"1,96E-03","module":"A4","scenario":null},{"value":"6,18E-03","module":"A5","scenario":null},{"value":"0,00E+00","module":"B1","scenario":null},{"value":"1,50E-02","module":"B2","scenario":null},{"value":"8,90E-04","module":"B3","scenario":null},{"value":"0,00E+00","module":"B4","scenario":null},{"value":"0,00E+00","module":"B5","scenario":null},{"value":"1,39E-06","module":"C1","scenario":null},{"value":"1,32E-03","module":"C2","scenario":null},{"value":"7,51E-03","module":"C3","scenario":null},{"value":"6,31E-05","module":"C4","scenario":null},{"value":"-2,51E-02","module":"D","scenario":null}]},{"parameter":"GWP-IOBC","unit":"kg CO2-eq","values":[{"value":"2,87E+00","module":"A1-A3","scenario":null},{"value":"2,57E-01","module":"A4","scenario":null},{"value":"6,72E-01","module":"A5","scenario":null},{"value":"0,00E+00","module":"B1","scenario":null},{"value":"2,44E+00","module":"B2","scenario":null},{"value":"5,55E-02","module":"B3","scenario":null},{"value":"0,00E+00","module":"B4","scenario":null},{"value":"0,00E+00","module":"B5","scenario":null},{"value":"1,28E-04","module":"C1","scenario":null},{"value":"9,81E-02","module":"C2","scenario":null},{"value":"4,52E-01","module":"C3","scenario":null},{"value":"4,62E-03","module":"C4","scenario":null},{"value":"-7,65E-01","module":"D","scenario":null}]}],"additional_environmental_impact":[{"parameter":"PM","unit":"Disease incidence","values":[{"value":"2,26E-07","module":"A1-A3","scenario":null},{"value":"2,23E-08","module":"A4","scenario":null},{"value":"3,15E-08","module":"A5","scenario":null},{"value":"0,00E+00","module":"B1","scenario":null},{"value":"8,81E-08","module":"B2","scenario":null},{"value":"2,53E-09","module":"B3","scenario":null},{"value":"0,00E+00","module":"B4","scenario":null},{"value":"0,00E+00","module":"B5","scenario":null},{"value":"7,00E-12","module":"C1","scenario":null},{"value":"7,70E-09","module":"C2","scenario":null},{"value":"1,74E-08","module":"C3","scenario":null},{"value":"2,33E-10","module":"C4","scenario":null},{"value":"-4,13E-07","module":"D","scenario":null}]},{"parameter":"ETP-fw","unit":"CTUe","values":[{"value":"6,38E+01","module":"A1-A3","scenario":null},{"value":"3,03E+00","module":"A4","scenario":null},{"value":"1,14E+01","module":"A5","scenario":null},{"value":"0,00E+00","module":"B1","scenario":null},{"value":"3,92E+01","module":"B2","scenario":null},{"value":"3,24E-01","module":"B3","scenario":null},{"value":"0,00E+00","module":"B4","scenario":null},{"value":"0,00E+00","module":"B5","scenario":null},{"value":"7,74E-03","module":"C1","scenario":null},{"value":"1,12E+00","module":"C2","scenario":null},{"value":"2,04E+00","module":"C3","scenario":null},{"value":"8,09E-02","module":"C4","scenario":null},{"value":"-4,87E+01","module":"D","scenario":null}]},{"parameter":"HTP-c","unit":"CTUh","values":[{"value":"4,16E-09","module":"A1-A3","scenario":null},{"value":"0,00E+00","module":"A4","scenario":null},{"value":"9,58E-10","module":"A5","scenario":null},{"value":"0,00E+00","module":"B1","scenario":null},{"value":"3,60E-09","module":"B2","scenario":null},{"value":"6,30E-11","module":"B3","scenario":null},{"value":"0,00E+00","module":"B4","scenario":null},{"value":"0,00E+00","module":"B5","scenario":null},{"value":"0,00E+00","module":"C1","scenario":null},{"value":"0,00E+00","module":"C2","scenario":null},{"value":"6,20E-10","module":"C3","scenario":null},{"value":"8,00E-12","module":"C4","scenario":null},{"value":"-9,66E-10","module":"D","scenario":null}]},{"parameter":"HTP-nc","unit":"CTUh","values":[{"value":"5,14E-08","module":"A1-A3","scenario":null},{"value":"2,99E-09","module":"A4","scenario":null},{"value":"1,08E-08","module":"A5","scenario":null},{"value":"0,00E+00","module":"B1","scenario":null},{"value":"3,55E-08","module":"B2","scenario":null},{"value":"1,87E-09","module":"B3","scenario":null},{"value":"0,00E+00","module":"B4","scenario":null},{"value":"0,00E+00","module":"B5","scenario":null},{"value":"9,00E-12","module":"C1","scenario":null},{"value":"1,54E-09","module":"C2","scenario":null},{"value":"1,70E-08","module":"C3","scenario":null},{"value":"1,41E-10","module":"C4","scenario":null},{"value":"-2,96E-08","module":"D","scenario":null}]},{"parameter":"SQP","unit":"-","values":[{"value":"5,25E+02","module":"A1-A3","scenario":null},{"value":"4,43E+00","module":"A4","scenario":null},{"value":"3,21E+01","module":"A5","scenario":null},{"value":"0,00E+00","module":"B1","scenario":null},{"value":"2,72E+01","module":"B2","scenario":null},{"value":"2,94E-01","module":"B3","scenario":null},{"value":"0,00E+00","module":"B4","scenario":null},{"value":"0,00E+00","module":"B5","scenario":null},{"value":"8,56E-04","module":"C1","scenario":null},{"value":"1,32E+00","module":"C2","scenario":null},{"value":"1,54E+00","module":"C3","scenario":null},{"value":"8,27E-02","module":"C4","scenario":null},{"value":"-1,75E+02","module":"D","scenario":null}]},{"parameter":"IRP","unit":"kBq U235-eq","values":[{"value":"4,19E-01","module":"A1-A3","scenario":null},{"value":"1,80E-02","module":"A4","scenario":null},{"value":"3,37E-02","module":"A5","scenario":null},{"value":"0,00E+00","module":"B1","scenario":null},{"value":"5,64E-02","module":"B2","scenario":null},{"value":"8,62E-04","module":"B3","scenario":null},{"value":"0,00E+00","module":"B4","scenario":null},{"value":"0,00E+00","module":"B5","scenario":null},{"value":"3,08E-05","module":"C1","scenario":null},{"value":"6,54E-03","module":"C2","scenario":null},{"value":"1,83E-03","module":"C3","scenario":null},{"value":"2,18E-04","module":"C4","scenario":null},{"value":"-6,06E-02","module":"D","scenario":null}]}],"resource_use":[{"parameter":"PERE","unit":"MJ","values":[{"value":"5,53E+01","module":"A1-A3","scenario":null},{"value":"5,31E-02","module":"A4","scenario":null},{"value":"1,12E+01","module":"A5","scenario":null},{"value":"0,00E+00","module":"B1","scenario":null},{"value":"4,83E+00","module":"B2","scenario":null},{"value":"1,46E+01","module":"B3","scenario":null},{"value":"0,00E+00","module":"B4","scenario":null},{"value":"0,00E+00","module":"B5","scenario":null},{"value":"2,20E-02","module":"C1","scenario":null},{"value":"2,12E-02","module":"C2","scenario":null},{"value":"1,46E+02","module":"C3","scenario":null},{"value":"2,50E-03","module":"C4","scenario":null},{"value":"-6,55E+01","module":"D","scenario":null}]},{"parameter":"PERM","unit":"","values":[{"value":"1,55E+02","module":"A1-A3","scenario":null},{"value":"0,00E+00","module":"A4","scenario":null},{"value":"-1,46E-01","module":"A5","scenario":null},{"value":"0,00E+00","module":"B1","scenario":null},{"value":"0,00E+00","module":"B2","scenario":null},{"value":"-1,55E+01","module":"B3","scenario":null},{"value":"0,00E+00","module":"B4","scenario":null},{"value":"0,00E+00","module":"B5","scenario":null},{"value":"0,00E+00","module":"C1","scenario":null},{"value":"0,00E+00","module":"C2","scenario":null},{"value":"-1,55E+02","module":"C3","scenario":null},{"value":"0,00E+00","module":"C4","scenario":null},{"value":"0,00E+00","module":"D","scenario":null}]},{"parameter":"PERT","unit":"MJ","values":[{"value":"2,11E+02","module":"A1-A3","scenario":null},{"value":"5,31E-02","module":"A4","scenario":null},{"value":"1,11E+01","module":"A5","scenario":null},{"value":"0,00E+00","module":"B1","scenario":null},{"value":"4,83E+00","module":"B2","scenario":null},{"value":"-8,69E-01","module":"B3","scenario":null},{"value":"0,00E+00","module":"B4","scenario":null},{"value":"0,00E+00","module":"B5","scenario":null},{"value":"2,20E-02","module":"C1","scenario":null},{"value":"2,12E-02","module":"C2","scenario":null},{"value":"-8,74E+00","module":"C3","scenario":null},{"value":"2,50E-03","module":"C4","scenario":null},{"value":"-6,55E+01","module":"D","scenario":null}]},{"parameter":"PENRE","unit":"MJ","values":[{"value":"4,41E+01","module":"A1-A3","scenario":null},{"value":"4,13E+00","module":"A4","scenario":null},{"value":"6,83E+00","module":"A5","scenario":null},{"value":"0,00E+00","module":"B1","scenario":null},{"value":"2,12E+01","module":"B2","scenario":null},{"value":"3,72E-01","module":"B3","scenario":null},{"value":"0,00E+00","module":"B4","scenario":null},{"value":"0,00E+00","module":"B5","scenario":null},{"value":"1,70E-03","module":"C1","scenario":null},{"value":"1,50E+00","module":"C2","scenario":null},{"value":"2,17E+00","module":"C3","scenario":null},{"value":"4,71E-02","module":"C4","scenario":null},{"value":"-1,02E+01","module":"D","scenario":null}]},{"parameter":"PENRM","unit":"MJ","values":[{"value":"2,68E+00","module":"A1-A3","scenario":null},{"value":"0,00E+00","module":"A4","scenario":null},{"value":"5,83E-02","module":"A5","scenario":null},{"value":"0,00E+00","module":"B1","scenario":null},{"value":"0,00E+00","module":"B2","scenario":null},{"value":"-1,51E-01","module":"B3","scenario":null},{"value":"0,00E+00","module":"B4","scenario":null},{"value":"0,00E+00","module":"B5","scenario":null},{"value":"0,00E+00","module":"C1","scenario":null},{"value":"0,00E+00","module":"C2","scenario":null},{"value":"-1,51E+00","module":"C3","scenario":null},{"value":"0,00E+00","module":"C4","scenario":null},{"value":"0,00E+00","module":"D","scenario":null}]},{"parameter":"PENRT","unit":"MJ","values":[{"value":"4,68E+01","module":"A1-A3","scenario":null},{"value":"4,13E+00","module":"A4","scenario":null},{"value":"6,88E+00","module":"A5","scenario":null},{"value":"0,00E+00","module":"B1","scenario":null},{"value":"2,12E+01","module":"B2","scenario":null},{"value":"2,20E-01","module":"B3","scenario":null},{"value":"0,00E+00","module":"B4","scenario":null},{"value":"0,00E+00","module":"B5","scenario":null},{"value":"1,70E-03","module":"C1","scenario":null},{"value":"1,50E+00","module":"C2","scenario":null},{"value":"6,59E-01","module":"C3","scenario":null},{"value":"4,71E-02","module":"C4","scenario":null},{"value":"-1,02E+01","module":"D","scenario":null}]},{"parameter":"SM","unit":"kg","values":[{"value":"4,04E-03","module":"A1-A3","scenario":null},{"value":"0,00E+00","module":"A4","scenario":null},{"value":"2,02E-04","module":"A5","scenario":null},{"value":"0,00E+00","module":"B1","scenario":null},{"value":"0,00E+00","module":"B2","scenario":null},{"value":"0,00E+00","module":"B3","scenario":null},{"value":"0,00E+00","module":"B4","scenario":null},{"value":"0,00E+00","module":"B5","scenario":null},{"value":"0,00E+00","module":"C1","scenario":null},{"value":"0,00E+00","module":"C2","scenario":null},{"value":"0,00E+00","module":"C3","scenario":null},{"value":"0,00E+00","module":"C4","scenario":null},{"value":"0,00E+00","module":"D","scenario":null}]},{"parameter":"RSF","unit":"MJ","values":[{"value":"3,09E-02","module":"A1-A3","scenario":null},{"value":"1,87E-03","module":"A4","scenario":null},{"value":"1,84E-02","module":"A5","scenario":null},{"value":"0,00E+00","module":"B1","scenario":null},{"value":"9,64E-05","module":"B2","scenario":null},{"value":"3,34E-02","module":"B3","scenario":null},{"value":"0,00E+00","module":"B4","scenario":null},{"value":"0,00E+00","module":"B5","scenario":null},{"value":"1,73E-05","module":"C1","scenario":null},{"value":"7,55E-04","module":"C2","scenario":null},{"value":"3,33E-01","module":"C3","scenario":null},{"value":"0,00E+00","module":"C4","scenario":null},{"value":"-4,38E+01","module":"D","scenario":null}]},{"parameter":"NRSF","unit":"MJ","values":[{"value":"1,08E-01","module":"A1-A3","scenario":null},{"value":"6,33E-03","module":"A4","scenario":null},{"value":"1,66E-02","module":"A5","scenario":null},{"value":"0,00E+00","module":"B1","scenario":null},{"value":"2,75E-04","module":"B2","scenario":null},{"value":"2,15E-02","module":"B3","scenario":null},{"value":"0,00E+00","module":"B4","scenario":null},{"value":"0,00E+00","module":"B5","scenario":null},{"value":"4,30E-05","module":"C1","scenario":null},{"value":"2,64E-03","module":"C2","scenario":null},{"value":"2,12E-01","module":"C3","scenario":null},{"value":"0,00E+00","module":"C4","scenario":null},{"value":"-2,79E+01","module":"D","scenario":null}]},{"parameter":"FW","unit":"m3","values":[{"value":"1,55E-01","module":"A1-A3","scenario":null},{"value":"4,65E-04","module":"A4","scenario":null},{"value":"1,39E-02","module":"A5","scenario":null},{"value":"0,00E+00","module":"B1","scenario":null},{"value":"2,96E-02","module":"B2","scenario":null},{"value":"3,14E-04","module":"B3","scenario":null},{"value":"0,00E+00","module":"B4","scenario":null},{"value":"0,00E+00","module":"B5","scenario":null},{"value":"1,64E-04","module":"C1","scenario":null},{"value":"1,69E-04","module":"C2","scenario":null},{"value":"2,77E-03","module":"C3","scenario":null},{"value":"4,36E-05","module":"C4","scenario":null},{"value":"-2,30E-01","module":"D","scenario":null}]}],"end_of_life_waste":[{"parameter":"HWD","unit":"kg","values":[{"value":"5,60E-02","module":"A1-A3","scenario":null},{"value":"2,24E-04","module":"A4","scenario":null},{"value":"1,10E-02","module":"A5","scenario":null},{"value":"0,00E+00","module":"B1","scenario":null},{"value":"1,58E-02","module":"B2","scenario":null},{"value":"1,00E-02","module":"B3","scenario":null},{"value":"0,00E+00","module":"B4","scenario":null},{"value":"0,00E+00","module":"B5","scenario":null},{"value":"1,09E-06","module":"C1","scenario":null},{"value":"8,08E-05","module":"C2","scenario":null},{"value":"8,46E-04","module":"C3","scenario":null},{"value":"9,91E-02","module":"C4","scenario":null},{"value":"-5,39E-03","module":"D","scenario":null}]},{"parameter":"NHWD","unit":"kg","values":[{"value":"1,79E+00","module":"A1-A3","scenario":null},{"value":"3,33E-01","module":"A4","scenario":null},{"value":"2,77E-01","module":"A5","scenario":null},{"value":"0,00E+00","module":"B1","scenario":null},{"value":"7,24E-01","module":"B2","scenario":null},{"value":"1,60E-02","module":"B3","scenario":null},{"value":"0,00E+00","module":"B4","scenario":null},{"value":"0,00E+00","module":"B5","scenario":null},{"value":"1,31E-04","module":"C1","scenario":null},{"value":"9,59E-02","module":"C2","scenario":null},{"value":"2,41E-02","module":"C3","scenario":null},{"value":"3,94E-02","module":"C4","scenario":null},{"value":"-2,78E-01","module":"D","scenario":null}]},{"parameter":"RWD","unit":"kg","values":[{"value":"3,18E-04","module":"A1-A3","scenario":null},{"value":"2,82E-05","module":"A4","scenario":null},{"value":"3,02E-05","module":"A5","scenario":null},{"value":"0,00E+00","module":"B1","scenario":null},{"value":"6,03E-05","module":"B2","scenario":null},{"value":"1,25E-06","module":"B3","scenario":null},{"value":"0,00E+00","module":"B4","scenario":null},{"value":"0,00E+00","module":"B5","scenario":null},{"value":"1,52E-08","module":"C1","scenario":null},{"value":"1,02E-05","module":"C2","scenario":null},{"value":"2,05E-06","module":"C3","scenario":null},{"value":"2,85E-07","module":"C4","scenario":null},{"value":"-4,23E-05","module":"D","scenario":null}]}],"end_of_life_flow":[{"parameter":"CRU","unit":"kg","values":[{"value":"0,00E+00","module":"A1-A3","scenario":null},{"value":"0,00E+00","module":"A4","scenario":null},{"value":"0,00E+00","module":"A5","scenario":null},{"value":"0,00E+00","module":"B1","scenario":null},{"value":"0,00E+00","module":"B2","scenario":null},{"value":"0,00E+00","module":"B3","scenario":null},{"value":"0,00E+00","module":"B4","scenario":null},{"value":"0,00E+00","module":"B5","scenario":null},{"value":"0,00E+00","module":"C1","scenario":null},{"value":"0,00E+00","module":"C2","scenario":null},{"value":"0,00E+00","module":"C3","scenario":null},{"value":"0,00E+00","module":"C4","scenario":null},{"value":"0,00E+00","module":"D","scenario":null}]},{"parameter":"MFR","unit":"kg","values":[{"value":"5,03E-02","module":"A1-A3","scenario":null},{"value":"0,00E+00","module":"A4","scenario":null},{"value":"1,00E-02","module":"A5","scenario":null},{"value":"0,00E+00","module":"B1","scenario":null},{"value":"0,00E+00","module":"B2","scenario":null},{"value":"0,00E+00","module":"B3","scenario":null},{"value":"0,00E+00","module":"B4","scenario":null},{"value":"0,00E+00","module":"B5","scenario":null},{"value":"0,00E+00","module":"C1","scenario":null},{"value":"0,00E+00","module":"C2","scenario":null},{"value":"0,00E+00","module":"C3","scenario":null},{"value":"0,00E+00","module":"C4","scenario":null},{"value":"0,00E+00","module":"D","scenario":null}]},{"parameter":"MER","unit":"kg","values":[{"value":"1,89E-04","module":"A1-A3","scenario":null},{"value":"0,00E+00","module":"A4","scenario":null},{"value":"1,05E-02","module":"A5","scenario":null},{"value":"0,00E+00","module":"B1","scenario":null},{"value":"0,00E+00","module":"B2","scenario":null},{"value":"0,00E+00","module":"B3","scenario":null},{"value":"0,00E+00","module":"B4","scenario":null},{"value":"0,00E+00","module":"B5","scenario":null},{"value":"0,00E+00","module":"C1","scenario":null},{"value":"0,00E+00","module":"C2","scenario":null},{"value":"0,00E+00","module":"C3","scenario":null},{"value":"0,00E+00","module":"C4","scenario":null},{"value":"0,00E+00","module":"D","scenario":null}]},{"parameter":"EEE","unit":"MJ","values":[{"value":"1,83E-02","module":"A1-A3","scenario":null},{"value":"0,00E+00","module":"A4","scenario":null},{"value":"6,71E-02","module":"A5","scenario":null},{"value":"0,00E+00","module":"B1","scenario":null},{"value":"2,93E-01","module":"B2","scenario":null},{"value":"1,47E-02","module":"B3","scenario":null},{"value":"0,00E+00","module":"B4","scenario":null},{"value":"0,00E+00","module":"B5","scenario":null},{"value":"0,00E+00","module":"C1","scenario":null},{"value":"0,00E+00","module":"C2","scenario":null},{"value":"1,47E-01","module":"C3","scenario":null},{"value":"0,00E+00","module":"C4","scenario":null},{"value":"-1,53E+01","module":"D","scenario":null}]},{"parameter":"EET","unit":"MJ","values":[{"value":"2,77E-01","module":"A1-A3","scenario":null},{"value":"0,00E+00","module":"A4","scenario":null},{"value":"4,73E-01","module":"A5","scenario":null},{"value":"0,00E+00","module":"B1","scenario":null},{"value":"2,03E+00","module":"B2","scenario":null},{"value":"1,02E-01","module":"B3","scenario":null},{"value":"0,00E+00","module":"B4","scenario":null},{"value":"0,00E+00","module":"B5","scenario":null},{"value":"0,00E+00","module":"C1","scenario":null},{"value":"0,00E+00","module":"C2","scenario":null},{"value":"1,02E+00","module":"C3","scenario":null},{"value":"0,00E+00","module":"C4","scenario":null},{"value":"-1,06E+02","module":"D","scenario":null}]}]}