{"product_name":"Bygv\u00e6rk i beton","epd_id":"NEPD-6255-5526-DK","declared_unit":{"unit":"ton","amount":1},"compliance":["EN 15804+A2","ISO 14025","ISO 21930"],"producer_name":"CRH Concrete A/S","environmental_impact":[{"parameter":"GWP-total","unit":"kg CO2-eq","values":[{"value":"1,70E+02","module":"A1","scenario":null},{"value":"1,54E+01","module":"A2","scenario":null},{"value":"8,97E+00","module":"A3","scenario":null},{"value":"5,00E+00","module":"A4","scenario":null},{"value":"4,00E+00","module":"C1","scenario":null},{"value":"0,00E+00","module":"C2","scenario":null},{"value":"9,33E-01","module":"C3","scenario":null},{"value":"1,39E-01","module":"C4","scenario":null},{"value":"-1,98E+01","module":"D","scenario":null},{"value":"1,94E+02","module":"A1A3","scenario":null}]},{"parameter":"GWP-fossil","unit":"kg CO2-eq","values":[{"value":"1,69E+02","module":"A1","scenario":null},{"value":"1,54E+01","module":"A2","scenario":null},{"value":"8,95E+00","module":"A3","scenario":null},{"value":"5,00E+00","module":"A4","scenario":null},{"value":"4,00E+00","module":"C1","scenario":null},{"value":"0,00E+00","module":"C2","scenario":null},{"value":"9,24E-01","module":"C3","scenario":null},{"value":"1,39E-01","module":"C4","scenario":null},{"value":"-1,98E+01","module":"D","scenario":null},{"value":"1,93E+02","module":"A1A3","scenario":null}]},{"parameter":"GWP-biogenic","unit":"kg CO2-eq","values":[{"value":"6,98E-01","module":"A1","scenario":null},{"value":"6,29E-03","module":"A2","scenario":null},{"value":"1,97E-02","module":"A3","scenario":null},{"value":"2,05E-03","module":"A4","scenario":null},{"value":"7,50E-04","module":"C1","scenario":null},{"value":"0,00E+00","module":"C2","scenario":null},{"value":"5,94E-03","module":"C3","scenario":null},{"value":"1,18E-04","module":"C4","scenario":null},{"value":"-5,28E-02","module":"D","scenario":null},{"value":"7,24E-01","module":"A1A3","scenario":null}]},{"parameter":"GWP-luluc","unit":"kg CO2-eq","values":[{"value":"5,59E-02","module":"A1","scenario":null},{"value":"5,39E-03","module":"A2","scenario":null},{"value":"2,35E-03","module":"A3","scenario":null},{"value":"1,46E-03","module":"A4","scenario":null},{"value":"3,15E-04","module":"C1","scenario":null},{"value":"0,00E+00","module":"C2","scenario":null},{"value":"9,52E-04","module":"C3","scenario":null},{"value":"2,72E-05","module":"C4","scenario":null},{"value":"-9,80E-03","module":"D","scenario":null},{"value":"6,36E-02","module":"A1A3","scenario":null}]},{"parameter":"ODP","unit":"kg CFC11-eq","values":[{"value":"5,32E-06","module":"A1","scenario":null},{"value":"3,51E-06","module":"A2","scenario":null},{"value":"1,77E-06","module":"A3","scenario":null},{"value":"1,15E-06","module":"A4","scenario":null},{"value":"8,64E-07","module":"C1","scenario":null},{"value":"0,00E+00","module":"C2","scenario":null},{"value":"1,36E-07","module":"C3","scenario":null},{"value":"6,76E-08","module":"C4","scenario":null},{"value":"-9,83E-04","module":"D","scenario":null},{"value":"1,06E-05","module":"A1A3","scenario":null}]},{"parameter":"AP","unit":"mol H+-eq","values":[{"value":"5,50E-01","module":"A1","scenario":null},{"value":"6,30E-02","module":"A2","scenario":null},{"value":"7,18E-02","module":"A3","scenario":null},{"value":"2,10E-02","module":"A4","scenario":null},{"value":"4,19E-02","module":"C1","scenario":null},{"value":"0,00E+00","module":"C2","scenario":null},{"value":"5,61E-03","module":"C3","scenario":null},{"value":"1,35E-03","module":"C4","scenario":null},{"value":"-1,07E-01","module":"D","scenario":null},{"value":"6,84E-01","module":"A1A3","scenario":null}]},{"parameter":"POCP","unit":"kg NMVOC-eq","values":[{"value":"3,82E-01","module":"A1","scenario":null},{"value":"6,33E-02","module":"A2","scenario":null},{"value":"4,08E-02","module":"A3","scenario":null},{"value":"2,25E-02","module":"A4","scenario":null},{"value":"5,57E-02","module":"C1","scenario":null},{"value":"0,00E+00","module":"C2","scenario":null},{"value":"5,09E-03","module":"C3","scenario":null},{"value":"1,60E-03","module":"C4","scenario":null},{"value":"-1,09E-01","module":"D","scenario":null},{"value":"4,86E-01","module":"A1A3","scenario":null}]},{"parameter":"ADPE","unit":"kg Sb-eq","values":[{"value":"1,10E-03","module":"A1","scenario":null},{"value":"4,18E-04","module":"A2","scenario":null},{"value":"1,48E-04","module":"A3","scenario":null},{"value":"8,54E-05","module":"A4","scenario":null},{"value":"6,14E-06","module":"C1","scenario":null},{"value":"0,00E+00","module":"C2","scenario":null},{"value":"8,74E-06","module":"C3","scenario":null},{"value":"1,23E-06","module":"C4","scenario":null},{"value":"-4,95E-04","module":"D","scenario":null},{"value":"1,66E-03","module":"A1A3","scenario":null}]},{"parameter":"ADPF","unit":"MJ","values":[{"value":"1,02E+03","module":"A1","scenario":null},{"value":"2,32E+02","module":"A2","scenario":null},{"value":"1,17E+02","module":"A3","scenario":null},{"value":"7,77E+01","module":"A4","scenario":null},{"value":"5,51E+01","module":"C1","scenario":null},{"value":"0,00E+00","module":"C2","scenario":null},{"value":"2,14E+01","module":"C3","scenario":null},{"value":"4,48E+00","module":"C4","scenario":null},{"value":"-1,85E+02","module":"D","scenario":null},{"value":"1,37E+03","module":"A1A3","scenario":null}]},{"parameter":"WDP","unit":"m3 world-eq. Deprived","values":[{"value":"4,06E+03","module":"A1","scenario":null},{"value":"2,22E+02","module":"A2","scenario":null},{"value":"9,97E+01","module":"A3","scenario":null},{"value":"5,96E+01","module":"A4","scenario":null},{"value":"1,17E+01","module":"C1","scenario":null},{"value":"0,00E+00","module":"C2","scenario":null},{"value":"2,36E+03","module":"C3","scenario":null},{"value":"9,43E+00","module":"C4","scenario":null},{"value":"-8,03E+02","module":"D","scenario":null},{"value":"4,38E+03","module":"A1A3","scenario":null}]},{"parameter":"EP-freshwater","unit":"kg P-eq","values":[{"value":"4,32E-03","module":"A1","scenario":null},{"value":"1,21E-04","module":"A2","scenario":null},{"value":"9,85E-05","module":"A3","scenario":null},{"value":"3,81E-05","module":"A4","scenario":null},{"value":"1,46E-05","module":"C1","scenario":null},{"value":"0,00E+00","module":"C2","scenario":null},{"value":"4,35E-05","module":"C3","scenario":null},{"value":"1,04E-06","module":"C4","scenario":null},{"value":"-1,14E-03","module":"D","scenario":null},{"value":"4,54E-03","module":"A1A3","scenario":null}]},{"parameter":"EP-marine","unit":"kg N-eq","values":[{"value":"9,43E-02","module":"A1","scenario":null},{"value":"1,87E-02","module":"A2","scenario":null},{"value":"1,24E-02","module":"A3","scenario":null},{"value":"6,32E-03","module":"A4","scenario":null},{"value":"1,85E-02","module":"C1","scenario":null},{"value":"0,00E+00","module":"C2","scenario":null},{"value":"1,65E-03","module":"C3","scenario":null},{"value":"5,08E-04","module":"C4","scenario":null},{"value":"-2,49E-02","module":"D","scenario":null},{"value":"1,25E-01","module":"A1A3","scenario":null}]},{"parameter":"EP-terrestrial","unit":"mol N-eq.","values":[{"value":"1,05E+00","module":"A1","scenario":null},{"value":"2,07E-01","module":"A2","scenario":null},{"value":"1,36E-01","module":"A3","scenario":null},{"value":"6,99E-02","module":"A4","scenario":null},{"value":"2,00E-01","module":"C1","scenario":null},{"value":"0,00E+00","module":"C2","scenario":null},{"value":"1,90E-02","module":"C3","scenario":null},{"value":"5,59E-03","module":"C4","scenario":null},{"value":"-2,64E-01","module":"D","scenario":null},{"value":"1,40E+00","module":"A1A3","scenario":null}]},{"parameter":"GWP-IOBC","unit":"kg CO2-eq","values":[{"value":"1,69E+02","module":"A1","scenario":null},{"value":"1,54E+01","module":"A2","scenario":null},{"value":"8,95E+00","module":"A3","scenario":null},{"value":"5,00E+00","module":"A4","scenario":null},{"value":"4,00E+00","module":"C1","scenario":null},{"value":"0,00E+00","module":"C2","scenario":null},{"value":"9,25E-01","module":"C3","scenario":null},{"value":"1,39E-01","module":"C4","scenario":null},{"value":"-2,87E+01","module":"D","scenario":null},{"value":"1,94E+02","module":"A1A3","scenario":null}]}],"additional_environmental_impact":[{"parameter":"PM","unit":"Disease incidence","values":[{"value":"7,30E-06","module":"A1","scenario":null},{"value":"1,11E-06","module":"A2","scenario":null},{"value":"8,76E-07","module":"A3","scenario":null},{"value":"4,40E-07","module":"A4","scenario":null},{"value":"5,07E-06","module":"C1","scenario":null},{"value":"0,00E+00","module":"C2","scenario":null},{"value":"8,92E-08","module":"C3","scenario":null},{"value":"2,88E-08","module":"C4","scenario":null},{"value":"-1,88E-06","module":"D","scenario":null},{"value":"9,28E-06","module":"A1A3","scenario":null}]},{"parameter":"ETP-fw","unit":"CTUe","values":[{"value":"2,56E+03","module":"A1","scenario":null},{"value":"1,71E+02","module":"A2","scenario":null},{"value":"1,04E+02","module":"A3","scenario":null},{"value":"5,69E+01","module":"A4","scenario":null},{"value":"3,01E+01","module":"C1","scenario":null},{"value":"0,00E+00","module":"C2","scenario":null},{"value":"1,56E+01","module":"C3","scenario":null},{"value":"2,21E+00","module":"C4","scenario":null},{"value":"-1,02E+03","module":"D","scenario":null},{"value":"2,83E+03","module":"A1A3","scenario":null}]},{"parameter":"HTP-c","unit":"CTUh","values":[{"value":"4,81E-07","module":"A1","scenario":null},{"value":"0,00E+00","module":"A2","scenario":null},{"value":"4,05E-09","module":"A3","scenario":null},{"value":"0,00E+00","module":"A4","scenario":null},{"value":"1,00E-09","module":"C1","scenario":null},{"value":"0,00E+00","module":"C2","scenario":null},{"value":"9,82E-10","module":"C3","scenario":null},{"value":"6,50E-11","module":"C4","scenario":null},{"value":"-8,65E-08","module":"D","scenario":null},{"value":"4,85E-07","module":"A1A3","scenario":null}]},{"parameter":"HTP-nc","unit":"CTUh","values":[{"value":"7,37E-06","module":"A1","scenario":null},{"value":"1,85E-07","module":"A2","scenario":null},{"value":"1,17E-07","module":"A3","scenario":null},{"value":"5,50E-08","module":"A4","scenario":null},{"value":"2,80E-08","module":"C1","scenario":null},{"value":"0,00E+00","module":"C2","scenario":null},{"value":"1,42E-08","module":"C3","scenario":null},{"value":"1,30E-09","module":"C4","scenario":null},{"value":"1,79E-06","module":"D","scenario":null},{"value":"7,67E-06","module":"A1A3","scenario":null}]},{"parameter":"SQP","unit":"-","values":[{"value":"1,74E+02","module":"A1","scenario":null},{"value":"1,60E+02","module":"A2","scenario":null},{"value":"2,39E+01","module":"A3","scenario":null},{"value":"8,92E+01","module":"A4","scenario":null},{"value":"6,69E+00","module":"C1","scenario":null},{"value":"0,00E+00","module":"C2","scenario":null},{"value":"1,21E+01","module":"C3","scenario":null},{"value":"1,63E+01","module":"C4","scenario":null},{"value":"7,05E+01","module":"D","scenario":null},{"value":"3,58E+02","module":"A1A3","scenario":null}]},{"parameter":"IRP","unit":"kBq U235-eq","values":[{"value":"3,07E+00","module":"A1","scenario":null},{"value":"1,02E+00","module":"A2","scenario":null},{"value":"5,01E-01","module":"A3","scenario":null},{"value":"3,40E-01","module":"A4","scenario":null},{"value":"2,40E-01","module":"C1","scenario":null},{"value":"0,00E+00","module":"C2","scenario":null},{"value":"3,58E-01","module":"C3","scenario":null},{"value":"1,94E-02","module":"C4","scenario":null},{"value":"-2,73E-01","module":"D","scenario":null},{"value":"4,59E+00","module":"A1A3","scenario":null}]}],"resource_use":[{"parameter":"PERE","unit":"MJ","values":[{"value":"1,30E+02","module":"A1","scenario":null},{"value":"3,28E+00","module":"A2","scenario":null},{"value":"4,56E+01","module":"A3","scenario":null},{"value":"9,79E-01","module":"A4","scenario":null},{"value":"3,00E-01","module":"C1","scenario":null},{"value":"0,00E+00","module":"C2","scenario":null},{"value":"1,10E+01","module":"C3","scenario":null},{"value":"6,89E-02","module":"C4","scenario":null},{"value":"-2,17E+01","module":"D","scenario":null},{"value":"1,79E+02","module":"A1A3","scenario":null}]},{"parameter":"PERM","unit":"","values":[{"value":"0,00E+00","module":"A1","scenario":null},{"value":"0,00E+00","module":"A2","scenario":null},{"value":"0,00E+00","module":"A3","scenario":null},{"value":"0,00E+00","module":"A4","scenario":null},{"value":"0,00E+00","module":"C1","scenario":null},{"value":"0,00E+00","module":"C2","scenario":null},{"value":"0,00E+00","module":"C3","scenario":null},{"value":"0,00E+00","module":"C4","scenario":null},{"value":"0,00E+00","module":"D","scenario":null},{"value":"0,00E+00","module":"A1A3","scenario":null}]},{"parameter":"PERT","unit":"MJ","values":[{"value":"1,30E+02","module":"A1","scenario":null},{"value":"3,28E+00","module":"A2","scenario":null},{"value":"4,56E+01","module":"A3","scenario":null},{"value":"9,79E-01","module":"A4","scenario":null},{"value":"3,00E-01","module":"C1","scenario":null},{"value":"0,00E+00","module":"C2","scenario":null},{"value":"1,10E+01","module":"C3","scenario":null},{"value":"6,89E-02","module":"C4","scenario":null},{"value":"-2,17E+01","module":"D","scenario":null},{"value":"1,79E+02","module":"A1A3","scenario":null}]},{"parameter":"PENRE","unit":"MJ","values":[{"value":"1,00E+03","module":"A1","scenario":null},{"value":"2,32E+02","module":"A2","scenario":null},{"value":"1,17E+02","module":"A3","scenario":null},{"value":"7,78E+01","module":"A4","scenario":null},{"value":"5,51E+01","module":"C1","scenario":null},{"value":"0,00E+00","module":"C2","scenario":null},{"value":"2,14E+01","module":"C3","scenario":null},{"value":"4,48E+00","module":"C4","scenario":null},{"value":"-1,87E+02","module":"D","scenario":null},{"value":"1,35E+03","module":"A1A3","scenario":null}]},{"parameter":"PENRM","unit":"MJ","values":[{"value":"1,51E+01","module":"A1","scenario":null},{"value":"0,00E+00","module":"A2","scenario":null},{"value":"0,00E+00","module":"A3","scenario":null},{"value":"0,00E+00","module":"A4","scenario":null},{"value":"0,00E+00","module":"C1","scenario":null},{"value":"0,00E+00","module":"C2","scenario":null},{"value":"-3,28E+00","module":"C3","scenario":null},{"value":"0,00E+00","module":"C4","scenario":null},{"value":"0,00E+00","module":"D","scenario":null},{"value":"1,51E+01","module":"A1A3","scenario":null}]},{"parameter":"PENRT","unit":"MJ","values":[{"value":"1,02E+03","module":"A1","scenario":null},{"value":"2,32E+02","module":"A2","scenario":null},{"value":"1,17E+02","module":"A3","scenario":null},{"value":"7,78E+01","module":"A4","scenario":null},{"value":"5,51E+01","module":"C1","scenario":null},{"value":"0,00E+00","module":"C2","scenario":null},{"value":"1,81E+01","module":"C3","scenario":null},{"value":"4,48E+00","module":"C4","scenario":null},{"value":"-1,87E+02","module":"D","scenario":null},{"value":"1,37E+03","module":"A1A3","scenario":null}]},{"parameter":"SM","unit":"kg","values":[{"value":"1,90E+01","module":"A1","scenario":null},{"value":"0,00E+00","module":"A2","scenario":null},{"value":"0,00E+00","module":"A3","scenario":null},{"value":"0,00E+00","module":"A4","scenario":null},{"value":"0,00E+00","module":"C1","scenario":null},{"value":"0,00E+00","module":"C2","scenario":null},{"value":"0,00E+00","module":"C3","scenario":null},{"value":"0,00E+00","module":"C4","scenario":null},{"value":"0,00E+00","module":"D","scenario":null},{"value":"1,90E+01","module":"A1A3","scenario":null}]},{"parameter":"RSF","unit":"MJ","values":[{"value":"2,08E+00","module":"A1","scenario":null},{"value":"1,17E-01","module":"A2","scenario":null},{"value":"3,32E-02","module":"A3","scenario":null},{"value":"3,42E-02","module":"A4","scenario":null},{"value":"0,00E+00","module":"C1","scenario":null},{"value":"0,00E+00","module":"C2","scenario":null},{"value":"3,89E-05","module":"C3","scenario":null},{"value":"1,42E-03","module":"C4","scenario":null},{"value":"4,60E-01","module":"D","scenario":null},{"value":"2,23E+00","module":"A1A3","scenario":null}]},{"parameter":"NRSF","unit":"MJ","values":[{"value":"1,58E-01","module":"A1","scenario":null},{"value":"4,19E-01","module":"A2","scenario":null},{"value":"9,78E-02","module":"A3","scenario":null},{"value":"1,15E-01","module":"A4","scenario":null},{"value":"0,00E+00","module":"C1","scenario":null},{"value":"0,00E+00","module":"C2","scenario":null},{"value":"0,00E+00","module":"C3","scenario":null},{"value":"4,11E-03","module":"C4","scenario":null},{"value":"1,82E+01","module":"D","scenario":null},{"value":"6,75E-01","module":"A1A3","scenario":null}]},{"parameter":"FW","unit":"m3","values":[{"value":"1,85E+00","module":"A1","scenario":null},{"value":"2,45E-02","module":"A2","scenario":null},{"value":"1,72E-01","module":"A3","scenario":null},{"value":"8,85E-03","module":"A4","scenario":null},{"value":"2,83E-03","module":"C1","scenario":null},{"value":"0,00E+00","module":"C2","scenario":null},{"value":"3,68E-02","module":"C3","scenario":null},{"value":"5,33E-03","module":"C4","scenario":null},{"value":"-1,38E+00","module":"D","scenario":null},{"value":"2,05E+00","module":"A1A3","scenario":null}]}],"end_of_life_waste":[{"parameter":"HWD","unit":"kg","values":[{"value":"3,57E+00","module":"A1","scenario":null},{"value":"1,19E-02","module":"A2","scenario":null},{"value":"8,36E-02","module":"A3","scenario":null},{"value":"4,26E-03","module":"A4","scenario":null},{"value":"1,62E-03","module":"C1","scenario":null},{"value":"0,00E+00","module":"C2","scenario":null},{"value":"2,13E-03","module":"C3","scenario":null},{"value":"9,28E-05","module":"C4","scenario":null},{"value":"-1,00E-01","module":"D","scenario":null},{"value":"3,67E+00","module":"A1A3","scenario":null}]},{"parameter":"NHWD","unit":"kg","values":[{"value":"8,69E+01","module":"A1","scenario":null},{"value":"1,11E+01","module":"A2","scenario":null},{"value":"3,49E+00","module":"A3","scenario":null},{"value":"6,76E+00","module":"A4","scenario":null},{"value":"6,52E-02","module":"C1","scenario":null},{"value":"0,00E+00","module":"C2","scenario":null},{"value":"6,73E-02","module":"C3","scenario":null},{"value":"3,24E+01","module":"C4","scenario":null},{"value":"-7,46E+00","module":"D","scenario":null},{"value":"1,01E+02","module":"A1A3","scenario":null}]},{"parameter":"RWD","unit":"kg","values":[{"value":"4,17E-03","module":"A1","scenario":null},{"value":"1,59E-03","module":"A2","scenario":null},{"value":"7,77E-04","module":"A3","scenario":null},{"value":"5,31E-04","module":"A4","scenario":null},{"value":"3,82E-04","module":"C1","scenario":null},{"value":"0,00E+00","module":"C2","scenario":null},{"value":"2,26E-04","module":"C3","scenario":null},{"value":"4,61E-10","module":"C4","scenario":null},{"value":"-2,42E-04","module":"D","scenario":null},{"value":"6,54E-03","module":"A1A3","scenario":null}]}],"end_of_life_flow":[{"parameter":"CRU","unit":"kg","values":[{"value":"3,25E+00","module":"A1","scenario":null},{"value":"0,00E+00","module":"A2","scenario":null},{"value":"0,00E+00","module":"A3","scenario":null},{"value":"0,00E+00","module":"A4","scenario":null},{"value":"0,00E+00","module":"C1","scenario":null},{"value":"0,00E+00","module":"C2","scenario":null},{"value":"0,00E+00","module":"C3","scenario":null},{"value":"0,00E+00","module":"C4","scenario":null},{"value":"0,00E+00","module":"D","scenario":null},{"value":"3,25E+00","module":"A1A3","scenario":null}]},{"parameter":"MFR","unit":"kg","values":[{"value":"6,85E-01","module":"A1","scenario":null},{"value":"0,00E+00","module":"A2","scenario":null},{"value":"5,49E+01","module":"A3","scenario":null},{"value":"0,00E+00","module":"A4","scenario":null},{"value":"0,00E+00","module":"C1","scenario":null},{"value":"0,00E+00","module":"C2","scenario":null},{"value":"9,68E+02","module":"C3","scenario":null},{"value":"0,00E+00","module":"C4","scenario":null},{"value":"0,00E+00","module":"D","scenario":null},{"value":"5,56E+01","module":"A1A3","scenario":null}]},{"parameter":"MER","unit":"kg","values":[{"value":"3,50E-01","module":"A1","scenario":null},{"value":"0,00E+00","module":"A2","scenario":null},{"value":"6,55E+00","module":"A3","scenario":null},{"value":"0,00E+00","module":"A4","scenario":null},{"value":"0,00E+00","module":"C1","scenario":null},{"value":"0,00E+00","module":"C2","scenario":null},{"value":"1,00E-01","module":"C3","scenario":null},{"value":"0,00E+00","module":"C4","scenario":null},{"value":"0,00E+00","module":"D","scenario":null},{"value":"6,90E+00","module":"A1A3","scenario":null}]},{"parameter":"EEE","unit":"MJ","values":[{"value":"0,00E+00","module":"A1","scenario":null},{"value":"0,00E+00","module":"A2","scenario":null},{"value":"4,56E+00","module":"A3","scenario":null},{"value":"0,00E+00","module":"A4","scenario":null},{"value":"0,00E+00","module":"C1","scenario":null},{"value":"0,00E+00","module":"C2","scenario":null},{"value":"1,54E-01","module":"C3","scenario":null},{"value":"0,00E+00","module":"C4","scenario":null},{"value":"0,00E+00","module":"D","scenario":null},{"value":"4,56E+00","module":"A1A3","scenario":null}]},{"parameter":"EET","unit":"MJ","values":[{"value":"0,00E+00","module":"A1","scenario":null},{"value":"0,00E+00","module":"A2","scenario":null},{"value":"6,89E+01","module":"A3","scenario":null},{"value":"0,00E+00","module":"A4","scenario":null},{"value":"0,00E+00","module":"C1","scenario":null},{"value":"0,00E+00","module":"C2","scenario":null},{"value":"2,32E+00","module":"C3","scenario":null},{"value":"0,00E+00","module":"C4","scenario":null},{"value":"0,00E+00","module":"D","scenario":null},{"value":"6,89E+01","module":"A1A3","scenario":null}]}]}