{"product_name":"Envistar Flex 300 with counter-flow heat exchanger and controls","epd_id":"NEPD-9161-8733","declared_unit":{"unit":"stk","amount":1},"compliance":["EN 15804+A2","ISO 14025","ISO 21930"],"producer_name":"IV Produkt AB","environmental_impact":[{"parameter":"GWP-total","unit":"kg CO2-eq","values":[{"value":"5,85E+03","module":"A1-A3","scenario":null},{"value":"4,12E+01","module":"A4","scenario":null},{"value":"0,00E+00","module":"C1","scenario":null},{"value":"1,29E+01","module":"C2","scenario":null},{"value":"1,64E+02","module":"C3","scenario":null},{"value":"5,57E+00","module":"C4","scenario":null},{"value":"-2,92E+03","module":"D","scenario":null}]},{"parameter":"GWP-fossil","unit":"kg CO2-eq","values":[{"value":"5,76E+03","module":"A1-A3","scenario":null},{"value":"4,12E+01","module":"A4","scenario":null},{"value":"0,00E+00","module":"C1","scenario":null},{"value":"1,29E+01","module":"C2","scenario":null},{"value":"1,63E+02","module":"C3","scenario":null},{"value":"5,56E+00","module":"C4","scenario":null},{"value":"-2,86E+03","module":"D","scenario":null}]},{"parameter":"GWP-biogenic","unit":"kg CO2-eq","values":[{"value":"5,00E+01","module":"A1-A3","scenario":null},{"value":"1,74E-02","module":"A4","scenario":null},{"value":"0,00E+00","module":"C1","scenario":null},{"value":"5,32E-03","module":"C2","scenario":null},{"value":"2,89E-01","module":"C3","scenario":null},{"value":"3,93E-03","module":"C4","scenario":null},{"value":"-1,17E+01","module":"D","scenario":null}]},{"parameter":"GWP-luluc","unit":"kg CO2-eq","values":[{"value":"3,70E+01","module":"A1-A3","scenario":null},{"value":"1,35E-02","module":"A4","scenario":null},{"value":"0,00E+00","module":"C1","scenario":null},{"value":"4,58E-03","module":"C2","scenario":null},{"value":"3,32E-02","module":"C3","scenario":null},{"value":"5,78E-03","module":"C4","scenario":null},{"value":"-4,74E+01","module":"D","scenario":null}]},{"parameter":"ODP","unit":"kg CFC11-eq","values":[{"value":"4,95E-04","module":"A1-A3","scenario":null},{"value":"9,66E-06","module":"A4","scenario":null},{"value":"0,00E+00","module":"C1","scenario":null},{"value":"2,91E-06","module":"C2","scenario":null},{"value":"1,35E-05","module":"C3","scenario":null},{"value":"4,49E-07","module":"C4","scenario":null},{"value":"-8,06E-02","module":"D","scenario":null}]},{"parameter":"AP","unit":"mol H+-eq","values":[{"value":"4,68E+01","module":"A1-A3","scenario":null},{"value":"1,26E-01","module":"A4","scenario":null},{"value":"0,00E+00","module":"C1","scenario":null},{"value":"3,70E-02","module":"C2","scenario":null},{"value":"1,80E-01","module":"C3","scenario":null},{"value":"1,62E-02","module":"C4","scenario":null},{"value":"-2,21E+01","module":"D","scenario":null}]},{"parameter":"POCP","unit":"kg NMVOC-eq","values":[{"value":"2,21E+01","module":"A1-A3","scenario":null},{"value":"1,15E-01","module":"A4","scenario":null},{"value":"0,00E+00","module":"C1","scenario":null},{"value":"3,13E-02","module":"C2","scenario":null},{"value":"1,19E-01","module":"C3","scenario":null},{"value":"1,59E-02","module":"C4","scenario":null},{"value":"-1,03E+01","module":"D","scenario":null}]},{"parameter":"ADPE","unit":"kg Sb-eq","values":[{"value":"1,23E+00","module":"A1-A3","scenario":null},{"value":"9,19E-04","module":"A4","scenario":null},{"value":"0,00E+00","module":"C1","scenario":null},{"value":"3,55E-04","module":"C2","scenario":null},{"value":"4,30E-04","module":"C3","scenario":null},{"value":"1,61E-05","module":"C4","scenario":null},{"value":"-8,34E-02","module":"D","scenario":null}]},{"parameter":"ADPF","unit":"MJ","values":[{"value":"7,33E+04","module":"A1-A3","scenario":null},{"value":"6,48E+02","module":"A4","scenario":null},{"value":"0,00E+00","module":"C1","scenario":null},{"value":"1,94E+02","module":"C2","scenario":null},{"value":"4,99E+02","module":"C3","scenario":null},{"value":"4,19E+01","module":"C4","scenario":null},{"value":"-3,50E+04","module":"D","scenario":null}]},{"parameter":"WDP","unit":"m3 world-eq. Deprived","values":[{"value":"9,99E+05","module":"A1-A3","scenario":null},{"value":"5,54E+02","module":"A4","scenario":null},{"value":"0,00E+00","module":"C1","scenario":null},{"value":"1,88E+02","module":"C2","scenario":null},{"value":"1,88E+03","module":"C3","scenario":null},{"value":"7,14E+02","module":"C4","scenario":null},{"value":"-1,41E+06","module":"D","scenario":null}]},{"parameter":"EP-freshwater","unit":"kg P-eq","values":[{"value":"3,29E-01","module":"A1-A3","scenario":null},{"value":"3,28E-04","module":"A4","scenario":null},{"value":"0,00E+00","module":"C1","scenario":null},{"value":"1,03E-04","module":"C2","scenario":null},{"value":"2,79E-03","module":"C3","scenario":null},{"value":"7,56E-05","module":"C4","scenario":null},{"value":"-1,38E-01","module":"D","scenario":null}]},{"parameter":"EP-marine","unit":"kg N-eq","values":[{"value":"6,00E+00","module":"A1-A3","scenario":null},{"value":"2,65E-02","module":"A4","scenario":null},{"value":"0,00E+00","module":"C1","scenario":null},{"value":"7,31E-03","module":"C2","scenario":null},{"value":"3,83E-02","module":"C3","scenario":null},{"value":"4,68E-03","module":"C4","scenario":null},{"value":"-2,65E+00","module":"D","scenario":null}]},{"parameter":"EP-terrestrial","unit":"mol N-eq.","values":[{"value":"9,86E+01","module":"A1-A3","scenario":null},{"value":"2,96E-01","module":"A4","scenario":null},{"value":"0,00E+00","module":"C1","scenario":null},{"value":"8,18E-02","module":"C2","scenario":null},{"value":"4,28E-01","module":"C3","scenario":null},{"value":"5,20E-02","module":"C4","scenario":null},{"value":"-2,94E+01","module":"D","scenario":null}]},{"parameter":"GWP-IOBC","unit":"kg CO2-eq","values":[{"value":"5,83E+03","module":"A1-A3","scenario":null},{"value":"4,12E+01","module":"A4","scenario":null},{"value":"0,00E+00","module":"C1","scenario":null},{"value":"1,29E+01","module":"C2","scenario":null},{"value":"1,43E+02","module":"C3","scenario":null},{"value":"5,72E+00","module":"C4","scenario":null},{"value":"-2,97E+03","module":"D","scenario":null}]}],"additional_environmental_impact":[{"parameter":"PM","unit":"Disease incidence","values":[{"value":"4,75E-04","module":"A1-A3","scenario":null},{"value":"3,21E-06","module":"A4","scenario":null},{"value":"0,00E+00","module":"C1","scenario":null},{"value":"7,87E-07","module":"C2","scenario":null},{"value":"2,65E-06","module":"C3","scenario":null},{"value":"2,02E-07","module":"C4","scenario":null},{"value":"-2,09E-04","module":"D","scenario":null}]},{"parameter":"ETP-fw","unit":"CTUe","values":[{"value":"2,30E+05","module":"A1-A3","scenario":null},{"value":"4,77E+02","module":"A4","scenario":null},{"value":"0,00E+00","module":"C1","scenario":null},{"value":"1,44E+02","module":"C2","scenario":null},{"value":"2,50E+03","module":"C3","scenario":null},{"value":"1,32E+04","module":"C4","scenario":null},{"value":"-8,38E+04","module":"D","scenario":null}]},{"parameter":"HTP-c","unit":"CTUh","values":[{"value":"2,05E-05","module":"A1-A3","scenario":null},{"value":"0,00E+00","module":"A4","scenario":null},{"value":"0,00E+00","module":"C1","scenario":null},{"value":"0,00E+00","module":"C2","scenario":null},{"value":"1,60E-07","module":"C3","scenario":null},{"value":"1,45E-08","module":"C4","scenario":null},{"value":"-8,08E-06","module":"D","scenario":null}]},{"parameter":"HTP-nc","unit":"CTUh","values":[{"value":"3,10E-04","module":"A1-A3","scenario":null},{"value":"4,87E-07","module":"A4","scenario":null},{"value":"0,00E+00","module":"C1","scenario":null},{"value":"1,57E-07","module":"C2","scenario":null},{"value":"3,49E-06","module":"C3","scenario":null},{"value":"6,97E-07","module":"C4","scenario":null},{"value":"-5,36E-05","module":"D","scenario":null}]},{"parameter":"SQP","unit":"-","values":[{"value":"2,38E+04","module":"A1-A3","scenario":null},{"value":"6,15E+02","module":"A4","scenario":null},{"value":"0,00E+00","module":"C1","scenario":null},{"value":"1,36E+02","module":"C2","scenario":null},{"value":"1,95E+02","module":"C3","scenario":null},{"value":"1,22E+02","module":"C4","scenario":null},{"value":"-1,11E+03","module":"D","scenario":null}]},{"parameter":"IRP","unit":"kBq U235-eq","values":[{"value":"3,22E+02","module":"A1-A3","scenario":null},{"value":"2,83E+00","module":"A4","scenario":null},{"value":"0,00E+00","module":"C1","scenario":null},{"value":"8,50E-01","module":"C2","scenario":null},{"value":"2,28E+00","module":"C3","scenario":null},{"value":"2,04E-01","module":"C4","scenario":null},{"value":"-1,38E+02","module":"D","scenario":null}]}],"resource_use":[{"parameter":"PERE","unit":"MJ","values":[{"value":"2,17E+04","module":"A1-A3","scenario":null},{"value":"8,64E+00","module":"A4","scenario":null},{"value":"0,00E+00","module":"C1","scenario":null},{"value":"2,78E+00","module":"C2","scenario":null},{"value":"8,94E+01","module":"C3","scenario":null},{"value":"5,84E+00","module":"C4","scenario":null},{"value":"-1,18E+04","module":"D","scenario":null}]},{"parameter":"PERM","unit":"","values":[{"value":"1,80E+01","module":"A1-A3","scenario":null},{"value":"0,00E+00","module":"A4","scenario":null},{"value":"0,00E+00","module":"C1","scenario":null},{"value":"0,00E+00","module":"C2","scenario":null},{"value":"0,00E+00","module":"C3","scenario":null},{"value":"0,00E+00","module":"C4","scenario":null},{"value":"0,00E+00","module":"D","scenario":null}]},{"parameter":"PERT","unit":"MJ","values":[{"value":"2,17E+04","module":"A1-A3","scenario":null},{"value":"8,64E+00","module":"A4","scenario":null},{"value":"0,00E+00","module":"C1","scenario":null},{"value":"2,78E+00","module":"C2","scenario":null},{"value":"8,94E+01","module":"C3","scenario":null},{"value":"5,84E+00","module":"C4","scenario":null},{"value":"-1,18E+04","module":"D","scenario":null}]},{"parameter":"PENRE","unit":"MJ","values":[{"value":"7,41E+04","module":"A1-A3","scenario":null},{"value":"6,48E+02","module":"A4","scenario":null},{"value":"0,00E+00","module":"C1","scenario":null},{"value":"1,94E+02","module":"C2","scenario":null},{"value":"5,01E+02","module":"C3","scenario":null},{"value":"4,20E+01","module":"C4","scenario":null},{"value":"-3,50E+04","module":"D","scenario":null}]},{"parameter":"PENRM","unit":"MJ","values":[{"value":"1,05E+03","module":"A1-A3","scenario":null},{"value":"0,00E+00","module":"A4","scenario":null},{"value":"0,00E+00","module":"C1","scenario":null},{"value":"0,00E+00","module":"C2","scenario":null},{"value":"-5,81E+02","module":"C3","scenario":null},{"value":"0,00E+00","module":"C4","scenario":null},{"value":"0,00E+00","module":"D","scenario":null}]},{"parameter":"PENRT","unit":"MJ","values":[{"value":"7,51E+04","module":"A1-A3","scenario":null},{"value":"6,48E+02","module":"A4","scenario":null},{"value":"0,00E+00","module":"C1","scenario":null},{"value":"1,94E+02","module":"C2","scenario":null},{"value":"-8,02E+01","module":"C3","scenario":null},{"value":"4,20E+01","module":"C4","scenario":null},{"value":"-3,50E+04","module":"D","scenario":null}]},{"parameter":"SM","unit":"kg","values":[{"value":"2,93E+02","module":"A1-A3","scenario":null},{"value":"0,00E+00","module":"A4","scenario":null},{"value":"0,00E+00","module":"C1","scenario":null},{"value":"0,00E+00","module":"C2","scenario":null},{"value":"1,38E-04","module":"C3","scenario":null},{"value":"5,95E-02","module":"C4","scenario":null},{"value":"1,01E+00","module":"D","scenario":null}]},{"parameter":"RSF","unit":"MJ","values":[{"value":"1,18E+02","module":"A1-A3","scenario":null},{"value":"3,06E-01","module":"A4","scenario":null},{"value":"0,00E+00","module":"C1","scenario":null},{"value":"9,96E-02","module":"C2","scenario":null},{"value":"1,95E+00","module":"C3","scenario":null},{"value":"7,30E-02","module":"C4","scenario":null},{"value":"7,43E+00","module":"D","scenario":null}]},{"parameter":"NRSF","unit":"MJ","values":[{"value":"9,35E+02","module":"A1-A3","scenario":null},{"value":"1,06E+00","module":"A4","scenario":null},{"value":"0,00E+00","module":"C1","scenario":null},{"value":"3,56E-01","module":"C2","scenario":null},{"value":"-2,64E-03","module":"C3","scenario":null},{"value":"9,70E-01","module":"C4","scenario":null},{"value":"3,62E+02","module":"D","scenario":null}]},{"parameter":"FW","unit":"m3","values":[{"value":"1,58E+02","module":"A1-A3","scenario":null},{"value":"7,18E-02","module":"A4","scenario":null},{"value":"0,00E+00","module":"C1","scenario":null},{"value":"2,08E-02","module":"C2","scenario":null},{"value":"4,84E-01","module":"C3","scenario":null},{"value":"5,80E-02","module":"C4","scenario":null},{"value":"-6,37E+01","module":"D","scenario":null}]}],"end_of_life_waste":[{"parameter":"HWD","unit":"kg","values":[{"value":"4,09E+01","module":"A1-A3","scenario":null},{"value":"3,46E-02","module":"A4","scenario":null},{"value":"0,00E+00","module":"C1","scenario":null},{"value":"1,00E-02","module":"C2","scenario":null},{"value":"1,39E-03","module":"C3","scenario":null},{"value":"3,77E+00","module":"C4","scenario":null},{"value":"8,50E+00","module":"D","scenario":null}]},{"parameter":"NHWD","unit":"kg","values":[{"value":"1,70E+03","module":"A1-A3","scenario":null},{"value":"4,54E+01","module":"A4","scenario":null},{"value":"0,00E+00","module":"C1","scenario":null},{"value":"9,46E+00","module":"C2","scenario":null},{"value":"7,27E+01","module":"C3","scenario":null},{"value":"8,88E+01","module":"C4","scenario":null},{"value":"-8,67E+02","module":"D","scenario":null}]},{"parameter":"RWD","unit":"kg","values":[{"value":"3,03E-01","module":"A1-A3","scenario":null},{"value":"4,42E-03","module":"A4","scenario":null},{"value":"0,00E+00","module":"C1","scenario":null},{"value":"1,32E-03","module":"C2","scenario":null},{"value":"6,99E-05","module":"C3","scenario":null},{"value":"5,04E-06","module":"C4","scenario":null},{"value":"-1,30E-01","module":"D","scenario":null}]}],"end_of_life_flow":[{"parameter":"CRU","unit":"kg","values":[{"value":"0,00E+00","module":"A1-A3","scenario":null},{"value":"0,00E+00","module":"A4","scenario":null},{"value":"0,00E+00","module":"C1","scenario":null},{"value":"0,00E+00","module":"C2","scenario":null},{"value":"0,00E+00","module":"C3","scenario":null},{"value":"0,00E+00","module":"C4","scenario":null},{"value":"0,00E+00","module":"D","scenario":null}]},{"parameter":"MFR","unit":"kg","values":[{"value":"7,33E+01","module":"A1-A3","scenario":null},{"value":"0,00E+00","module":"A4","scenario":null},{"value":"0,00E+00","module":"C1","scenario":null},{"value":"0,00E+00","module":"C2","scenario":null},{"value":"7,93E+02","module":"C3","scenario":null},{"value":"1,15E-04","module":"C4","scenario":null},{"value":"-5,86E-02","module":"D","scenario":null}]},{"parameter":"MER","unit":"kg","values":[{"value":"2,39E+01","module":"A1-A3","scenario":null},{"value":"0,00E+00","module":"A4","scenario":null},{"value":"0,00E+00","module":"C1","scenario":null},{"value":"0,00E+00","module":"C2","scenario":null},{"value":"7,16E+01","module":"C3","scenario":null},{"value":"3,20E-06","module":"C4","scenario":null},{"value":"-7,55E-03","module":"D","scenario":null}]},{"parameter":"EEE","unit":"MJ","values":[{"value":"1,41E+01","module":"A1-A3","scenario":null},{"value":"0,00E+00","module":"A4","scenario":null},{"value":"0,00E+00","module":"C1","scenario":null},{"value":"0,00E+00","module":"C2","scenario":null},{"value":"1,14E+00","module":"C3","scenario":null},{"value":"1,34E-04","module":"C4","scenario":null},{"value":"-2,54E-02","module":"D","scenario":null}]},{"parameter":"EET","unit":"MJ","values":[{"value":"2,13E+02","module":"A1-A3","scenario":null},{"value":"0,00E+00","module":"A4","scenario":null},{"value":"0,00E+00","module":"C1","scenario":null},{"value":"0,00E+00","module":"C2","scenario":null},{"value":"1,73E+01","module":"C3","scenario":null},{"value":"2,03E-03","module":"C4","scenario":null},{"value":"-3,84E-01","module":"D","scenario":null}]}]}