{"product_name":"Cabinet, MFC, w/sliding doors, W160, 2 levels","epd_id":"NEPD-3852-2806-EN","declared_unit":{"unit":"stk","amount":1},"compliance":["EN 15804","ISO 14025","ISO 21930"],"producer_name":"Scan S\u00f8rlie","environmental_impact":[{"parameter":"GWP-total","unit":"kg CO2-eq","values":[{"value":"5,78E+01","module":"A1","scenario":null},{"value":"1,81E+00","module":"A2","scenario":null},{"value":"3,62E+01","module":"A3","scenario":null},{"value":"1,65E+01","module":"A4","scenario":null},{"value":"9,58E+01","module":"A1A3","scenario":null}]},{"parameter":"ODP","unit":"kg CFC11-eq","values":[{"value":"5,91E-06","module":"A1","scenario":null},{"value":"3,33E-07","module":"A2","scenario":null},{"value":"1,80E-06","module":"A3","scenario":null},{"value":"3,00E-06","module":"A4","scenario":null},{"value":"8,05E-06","module":"A1A3","scenario":null}]},{"parameter":"AP","unit":"mol H+-eq","values":[{"value":"2,98E-01","module":"A1","scenario":null},{"value":"5,77E-03","module":"A2","scenario":null},{"value":"1,74E-01","module":"A3","scenario":null},{"value":"5,74E-02","module":"A4","scenario":null},{"value":"4,78E-01","module":"A1A3","scenario":null}]},{"parameter":"EP","unit":"kg PO_4^3-eq","values":[{"value":"4,41E-02","module":"A1","scenario":null},{"value":"9,61E-04","module":"A2","scenario":null},{"value":"2,31E-02","module":"A3","scenario":null},{"value":"9,93E-03","module":"A4","scenario":null},{"value":"6,82E-02","module":"A1A3","scenario":null}]},{"parameter":"POCP","unit":"kg NMVOC-eq","values":[{"value":"2,47E-02","module":"A1","scenario":null},{"value":"2,95E-04","module":"A2","scenario":null},{"value":"6,92E-03","module":"A3","scenario":null},{"value":"2,69E-03","module":"A4","scenario":null},{"value":"3,19E-02","module":"A1A3","scenario":null}]},{"parameter":"ADPE","unit":"kg Sb-eq","values":[{"value":"1,93E-04","module":"A1","scenario":null},{"value":"5,53E-06","module":"A2","scenario":null},{"value":"5,63E-05","module":"A3","scenario":null},{"value":"4,74E-05","module":"A4","scenario":null},{"value":"2,55E-04","module":"A1A3","scenario":null}]},{"parameter":"ADPF","unit":"MJ","values":[{"value":"8,85E+02","module":"A1","scenario":null},{"value":"2,72E+01","module":"A2","scenario":null},{"value":"4,02E+02","module":"A3","scenario":null},{"value":"2,46E+02","module":"A4","scenario":null},{"value":"1,31E+03","module":"A1A3","scenario":null}]}],"additional_environmental_impact":[],"resource_use":[{"parameter":"PERE","unit":"MJ","values":[{"value":"1,14E+03","module":"A1","scenario":null},{"value":"3,97E-01","module":"A2","scenario":null},{"value":"1,63E+02","module":"A3","scenario":null},{"value":"3,70E+00","module":"A4","scenario":null},{"value":"1,30E+03","module":"A1A3","scenario":null}]},{"parameter":"PERM","unit":"","values":[{"value":"7,04E+02","module":"A1","scenario":null},{"value":"0,00E+00","module":"A2","scenario":null},{"value":"0,00E+00","module":"A3","scenario":null},{"value":"0,00E+00","module":"A4","scenario":null},{"value":"7,04E+02","module":"A1A3","scenario":null}]},{"parameter":"PERT","unit":"MJ","values":[{"value":"1,84E+03","module":"A1","scenario":null},{"value":"3,97E-01","module":"A2","scenario":null},{"value":"1,63E+02","module":"A3","scenario":null},{"value":"3,70E+00","module":"A4","scenario":null},{"value":"2,01E+03","module":"A1A3","scenario":null}]},{"parameter":"PENRE","unit":"MJ","values":[{"value":"9,94E+02","module":"A1","scenario":null},{"value":"2,79E+01","module":"A2","scenario":null},{"value":"6,88E+02","module":"A3","scenario":null},{"value":"2,52E+02","module":"A4","scenario":null},{"value":"1,71E+03","module":"A1A3","scenario":null}]},{"parameter":"PENRM","unit":"MJ","values":[{"value":"5,44E+01","module":"A1","scenario":null},{"value":"0,00E+00","module":"A2","scenario":null},{"value":"0,00E+00","module":"A3","scenario":null},{"value":"0,00E+00","module":"A4","scenario":null},{"value":"5,44E+01","module":"A1A3","scenario":null}]},{"parameter":"PENRT","unit":"MJ","values":[{"value":"1,05E+03","module":"A1","scenario":null},{"value":"2,79E+01","module":"A2","scenario":null},{"value":"6,88E+02","module":"A3","scenario":null},{"value":"2,52E+02","module":"A4","scenario":null},{"value":"1,77E+03","module":"A1A3","scenario":null}]},{"parameter":"SM","unit":"kg","values":[{"value":"1,83E+00","module":"A1","scenario":null},{"value":"0,00E+00","module":"A2","scenario":null},{"value":"0,00E+00","module":"A3","scenario":null},{"value":"0,00E+00","module":"A4","scenario":null},{"value":"1,83E+00","module":"A1A3","scenario":null}]},{"parameter":"RSF","unit":"MJ","values":[{"value":"0,00E+00","module":"A1","scenario":null},{"value":"0,00E+00","module":"A2","scenario":null},{"value":"0,00E+00","module":"A3","scenario":null},{"value":"0,00E+00","module":"A4","scenario":null},{"value":"0,00E+00","module":"A1A3","scenario":null}]},{"parameter":"NRSF","unit":"MJ","values":[{"value":"0,00E+00","module":"A1","scenario":null},{"value":"0,00E+00","module":"A2","scenario":null},{"value":"0,00E+00","module":"A3","scenario":null},{"value":"0,00E+00","module":"A4","scenario":null},{"value":"0,00E+00","module":"A1A3","scenario":null}]},{"parameter":"FW","unit":"m3","values":[{"value":"2,95E-01","module":"A1","scenario":null},{"value":"5,22E-03","module":"A2","scenario":null},{"value":"3,30E-01","module":"A3","scenario":null},{"value":"4,80E-02","module":"A4","scenario":null},{"value":"6,29E-01","module":"A1A3","scenario":null}]}],"end_of_life_waste":[{"parameter":"HWD","unit":"kg","values":[{"value":"1,01E-03","module":"A1","scenario":null},{"value":"1,63E-05","module":"A2","scenario":null},{"value":"8,29E-04","module":"A3","scenario":null},{"value":"1,50E-04","module":"A4","scenario":null},{"value":"1,86E-03","module":"A1A3","scenario":null}]},{"parameter":"NHWD","unit":"kg","values":[{"value":"2,56E+01","module":"A1","scenario":null},{"value":"1,47E+00","module":"A2","scenario":null},{"value":"8,74E+00","module":"A3","scenario":null},{"value":"1,27E+01","module":"A4","scenario":null},{"value":"3,58E+01","module":"A1A3","scenario":null}]},{"parameter":"RWD","unit":"kg","values":[{"value":"2,91E-03","module":"A1","scenario":null},{"value":"1,91E-04","module":"A2","scenario":null},{"value":"4,08E-03","module":"A3","scenario":null},{"value":"1,72E-03","module":"A4","scenario":null},{"value":"7,18E-03","module":"A1A3","scenario":null}]}],"end_of_life_flow":[{"parameter":"CRU","unit":"kg","values":[{"value":"0,00E+00","module":"A1","scenario":null},{"value":"0,00E+00","module":"A2","scenario":null},{"value":"0,00E+00","module":"A3","scenario":null},{"value":"0,00E+00","module":"A4","scenario":null},{"value":"0,00E+00","module":"A1A3","scenario":null}]},{"parameter":"MFR","unit":"kg","values":[{"value":"0,00E+00","module":"A1","scenario":null},{"value":"0,00E+00","module":"A2","scenario":null},{"value":"4,79E+00","module":"A3","scenario":null},{"value":"0,00E+00","module":"A4","scenario":null},{"value":"4,79E+00","module":"A1A3","scenario":null}]},{"parameter":"MER","unit":"kg","values":[{"value":"0,00E+00","module":"A1","scenario":null},{"value":"0,00E+00","module":"A2","scenario":null},{"value":"7,89E-03","module":"A3","scenario":null},{"value":"0,00E+00","module":"A4","scenario":null},{"value":"7,89E-03","module":"A1A3","scenario":null}]},{"parameter":"EEE","unit":"MJ","values":[{"value":"0,00E+00","module":"A1","scenario":null},{"value":"0,00E+00","module":"A2","scenario":null},{"value":"6,29E+00","module":"A3","scenario":null},{"value":"0,00E+00","module":"A4","scenario":null},{"value":"6,29E+00","module":"A1A3","scenario":null}]},{"parameter":"EET","unit":"MJ","values":[{"value":"0,00E+00","module":"A1","scenario":null},{"value":"0,00E+00","module":"A2","scenario":null},{"value":"6,91E+01","module":"A3","scenario":null},{"value":"0,00E+00","module":"A4","scenario":null},{"value":"6,91E+01","module":"A1A3","scenario":null}]}]}