{"product_name":"Rax Soft 150 3000 Dali","epd_id":"NEPD-8679-8354","declared_unit":{"unit":"stk","amount":1},"compliance":["EN 15804+A2","ISO 14025","ISO 21930"],"producer_name":"SG Armaturen AS","environmental_impact":[{"parameter":"GWP-total","unit":"kg CO2-eq","values":[{"value":"1,64E+01","module":"A1","scenario":null},{"value":"1,11E-02","module":"A2","scenario":null},{"value":"3,75E-01","module":"A3","scenario":null},{"value":"4,10E-01","module":"A4","scenario":null},{"value":"2,94E-01","module":"A5","scenario":null},{"value":"2,32E+01","module":"B6","scenario":null},{"value":"0,00E+00","module":"C1","scenario":null},{"value":"4,95E-02","module":"C2","scenario":null},{"value":"4,68E-01","module":"C3","scenario":null},{"value":"3,35E-02","module":"C4","scenario":null},{"value":"-9,26E-01","module":"D","scenario":null},{"value":"1,68E+01","module":"A1A3","scenario":null}]},{"parameter":"GWP-fossil","unit":"kg CO2-eq","values":[{"value":"1,66E+01","module":"A1","scenario":null},{"value":"1,10E-02","module":"A2","scenario":null},{"value":"3,74E-01","module":"A3","scenario":null},{"value":"4,10E-01","module":"A4","scenario":null},{"value":"2,79E-03","module":"A5","scenario":null},{"value":"2,25E+01","module":"B6","scenario":null},{"value":"0,00E+00","module":"C1","scenario":null},{"value":"4,95E-02","module":"C2","scenario":null},{"value":"4,68E-01","module":"C3","scenario":null},{"value":"3,33E-02","module":"C4","scenario":null},{"value":"-9,23E-01","module":"D","scenario":null},{"value":"1,70E+01","module":"A1A3","scenario":null}]},{"parameter":"GWP-biogenic","unit":"kg CO2-eq","values":[{"value":"-2,18E-01","module":"A1","scenario":null},{"value":"4,30E-06","module":"A2","scenario":null},{"value":"9,32E-05","module":"A3","scenario":null},{"value":"1,45E-04","module":"A4","scenario":null},{"value":"2,92E-01","module":"A5","scenario":null},{"value":"6,21E-01","module":"B6","scenario":null},{"value":"0,00E+00","module":"C1","scenario":null},{"value":"1,93E-05","module":"C2","scenario":null},{"value":"1,18E-04","module":"C3","scenario":null},{"value":"1,26E-05","module":"C4","scenario":null},{"value":"-2,51E-03","module":"D","scenario":null},{"value":"-2,18E-01","module":"A1A3","scenario":null}]},{"parameter":"GWP-luluc","unit":"kg CO2-eq","values":[{"value":"2,62E-02","module":"A1","scenario":null},{"value":"4,04E-06","module":"A2","scenario":null},{"value":"5,90E-05","module":"A3","scenario":null},{"value":"2,04E-04","module":"A4","scenario":null},{"value":"9,21E-07","module":"A5","scenario":null},{"value":"9,27E-02","module":"B6","scenario":null},{"value":"0,00E+00","module":"C1","scenario":null},{"value":"1,81E-05","module":"C2","scenario":null},{"value":"1,25E-04","module":"C3","scenario":null},{"value":"1,10E-04","module":"C4","scenario":null},{"value":"-1,07E-03","module":"D","scenario":null},{"value":"2,63E-02","module":"A1A3","scenario":null}]},{"parameter":"ODP","unit":"kg CFC11-eq","values":[{"value":"6,44E-06","module":"A1","scenario":null},{"value":"2,40E-09","module":"A2","scenario":null},{"value":"5,49E-09","module":"A3","scenario":null},{"value":"9,02E-08","module":"A4","scenario":null},{"value":"5,88E-10","module":"A5","scenario":null},{"value":"1,54E-06","module":"B6","scenario":null},{"value":"0,00E+00","module":"C1","scenario":null},{"value":"1,08E-08","module":"C2","scenario":null},{"value":"4,58E-09","module":"C3","scenario":null},{"value":"1,55E-09","module":"C4","scenario":null},{"value":"-1,75E-03","module":"D","scenario":null},{"value":"6,44E-06","module":"A1A3","scenario":null}]},{"parameter":"AP","unit":"mol H+-eq","values":[{"value":"1,19E-01","module":"A1","scenario":null},{"value":"3,30E-05","module":"A2","scenario":null},{"value":"1,96E-03","module":"A3","scenario":null},{"value":"6,31E-03","module":"A4","scenario":null},{"value":"1,32E-05","module":"A5","scenario":null},{"value":"1,76E-01","module":"B6","scenario":null},{"value":"0,00E+00","module":"C1","scenario":null},{"value":"1,48E-04","module":"C2","scenario":null},{"value":"3,22E-04","module":"C3","scenario":null},{"value":"8,18E-05","module":"C4","scenario":null},{"value":"-6,28E-02","module":"D","scenario":null},{"value":"1,21E-01","module":"A1A3","scenario":null}]},{"parameter":"POCP","unit":"kg NMVOC-eq","values":[{"value":"6,96E-02","module":"A1","scenario":null},{"value":"2,72E-05","module":"A2","scenario":null},{"value":"1,17E-03","module":"A3","scenario":null},{"value":"4,57E-03","module":"A4","scenario":null},{"value":"1,36E-05","module":"A5","scenario":null},{"value":"6,76E-02","module":"B6","scenario":null},{"value":"0,00E+00","module":"C1","scenario":null},{"value":"1,22E-04","module":"C2","scenario":null},{"value":"2,41E-04","module":"C3","scenario":null},{"value":"9,27E-05","module":"C4","scenario":null},{"value":"-1,24E-02","module":"D","scenario":null},{"value":"7,08E-02","module":"A1A3","scenario":null}]},{"parameter":"ADPE","unit":"kg Sb-eq","values":[{"value":"4,55E-03","module":"A1","scenario":null},{"value":"2,96E-07","module":"A2","scenario":null},{"value":"1,16E-06","module":"A3","scenario":null},{"value":"7,81E-06","module":"A4","scenario":null},{"value":"6,78E-08","module":"A5","scenario":null},{"value":"1,68E-03","module":"B6","scenario":null},{"value":"0,00E+00","module":"C1","scenario":null},{"value":"1,33E-06","module":"C2","scenario":null},{"value":"4,98E-07","module":"C3","scenario":null},{"value":"9,48E-08","module":"C4","scenario":null},{"value":"-1,46E-03","module":"D","scenario":null},{"value":"4,55E-03","module":"A1A3","scenario":null}]},{"parameter":"ADPF","unit":"MJ","values":[{"value":"2,01E+02","module":"A1","scenario":null},{"value":"1,63E-01","module":"A2","scenario":null},{"value":"3,31E+00","module":"A3","scenario":null},{"value":"5,78E+00","module":"A4","scenario":null},{"value":"3,90E-02","module":"A5","scenario":null},{"value":"3,07E+02","module":"B6","scenario":null},{"value":"0,00E+00","module":"C1","scenario":null},{"value":"7,31E-01","module":"C2","scenario":null},{"value":"6,38E-01","module":"C3","scenario":null},{"value":"2,07E-01","module":"C4","scenario":null},{"value":"-1,22E+01","module":"D","scenario":null},{"value":"2,05E+02","module":"A1A3","scenario":null}]},{"parameter":"WDP","unit":"m3 world-eq. Deprived","values":[{"value":"5,22E+02","module":"A1","scenario":null},{"value":"5,32E-02","module":"A2","scenario":null},{"value":"5,40E-01","module":"A3","scenario":null},{"value":"3,83E+00","module":"A4","scenario":null},{"value":"4,94E-02","module":"A5","scenario":null},{"value":"5,35E+04","module":"B6","scenario":null},{"value":"0,00E+00","module":"C1","scenario":null},{"value":"2,38E-01","module":"C2","scenario":null},{"value":"6,14E+00","module":"C3","scenario":null},{"value":"1,27E+00","module":"C4","scenario":null},{"value":"1,85E+00","module":"D","scenario":null},{"value":"5,22E+02","module":"A1A3","scenario":null}]},{"parameter":"EP-freshwater","unit":"kg P-eq","values":[{"value":"1,67E-03","module":"A1","scenario":null},{"value":"1,04E-07","module":"A2","scenario":null},{"value":"8,31E-06","module":"A3","scenario":null},{"value":"2,61E-06","module":"A4","scenario":null},{"value":"2,29E-08","module":"A5","scenario":null},{"value":"1,62E-03","module":"B6","scenario":null},{"value":"0,00E+00","module":"C1","scenario":null},{"value":"4,64E-07","module":"C2","scenario":null},{"value":"1,92E-06","module":"C3","scenario":null},{"value":"5,93E-07","module":"C4","scenario":null},{"value":"-3,47E-04","module":"D","scenario":null},{"value":"1,68E-03","module":"A1A3","scenario":null}]},{"parameter":"EP-marine","unit":"kg N-eq","values":[{"value":"1,88E-02","module":"A1","scenario":null},{"value":"6,51E-06","module":"A2","scenario":null},{"value":"4,04E-04","module":"A3","scenario":null},{"value":"1,52E-03","module":"A4","scenario":null},{"value":"4,36E-06","module":"A5","scenario":null},{"value":"1,93E-02","module":"B6","scenario":null},{"value":"0,00E+00","module":"C1","scenario":null},{"value":"2,91E-05","module":"C2","scenario":null},{"value":"8,49E-05","module":"C3","scenario":null},{"value":"4,07E-05","module":"C4","scenario":null},{"value":"-3,18E-03","module":"D","scenario":null},{"value":"1,92E-02","module":"A1A3","scenario":null}]},{"parameter":"EP-terrestrial","unit":"mol N-eq.","values":[{"value":"2,11E-01","module":"A1","scenario":null},{"value":"7,28E-05","module":"A2","scenario":null},{"value":"4,45E-03","module":"A3","scenario":null},{"value":"1,69E-02","module":"A4","scenario":null},{"value":"4,72E-05","module":"A5","scenario":null},{"value":"2,51E-01","module":"B6","scenario":null},{"value":"0,00E+00","module":"C1","scenario":null},{"value":"3,26E-04","module":"C2","scenario":null},{"value":"9,15E-04","module":"C3","scenario":null},{"value":"2,21E-04","module":"C4","scenario":null},{"value":"-4,39E-02","module":"D","scenario":null},{"value":"2,16E-01","module":"A1A3","scenario":null}]},{"parameter":"GWP-IOBC","unit":"kg CO2-eq","values":[{"value":"1,67E+01","module":"A1","scenario":null},{"value":"1,11E-02","module":"A2","scenario":null},{"value":"3,54E-01","module":"A3","scenario":null},{"value":"4,10E-01","module":"A4","scenario":null},{"value":"2,79E-03","module":"A5","scenario":null},{"value":"2,31E+01","module":"B6","scenario":null},{"value":"0,00E+00","module":"C1","scenario":null},{"value":"4,95E-02","module":"C2","scenario":null},{"value":"4,68E-01","module":"C3","scenario":null},{"value":"3,42E-02","module":"C4","scenario":null},{"value":"-9,17E-01","module":"D","scenario":null},{"value":"1,71E+01","module":"A1A3","scenario":null}]}],"additional_environmental_impact":[{"parameter":"PM","unit":"Disease incidence","values":[{"value":"9,62E-07","module":"A1","scenario":null},{"value":"7,12E-10","module":"A2","scenario":null},{"value":"2,64E-08","module":"A3","scenario":null},{"value":"1,45E-08","module":"A4","scenario":null},{"value":"1,94E-10","module":"A5","scenario":null},{"value":"1,26E-06","module":"B6","scenario":null},{"value":"0,00E+00","module":"C1","scenario":null},{"value":"3,20E-09","module":"C2","scenario":null},{"value":"2,00E-09","module":"C3","scenario":null},{"value":"1,51E-09","module":"C4","scenario":null},{"value":"-1,31E-07","module":"D","scenario":null},{"value":"9,89E-07","module":"A1A3","scenario":null}]},{"parameter":"ETP-fw","unit":"CTUe","values":[{"value":"1,08E+03","module":"A1","scenario":null},{"value":"1,32E-01","module":"A2","scenario":null},{"value":"9,72E+00","module":"A3","scenario":null},{"value":"3,94E+00","module":"A4","scenario":null},{"value":"5,20E-02","module":"A5","scenario":null},{"value":"1,40E+03","module":"B6","scenario":null},{"value":"0,00E+00","module":"C1","scenario":null},{"value":"5,92E-01","module":"C2","scenario":null},{"value":"1,91E+00","module":"C3","scenario":null},{"value":"6,05E+01","module":"C4","scenario":null},{"value":"-4,51E+02","module":"D","scenario":null},{"value":"1,09E+03","module":"A1A3","scenario":null}]},{"parameter":"HTP-c","unit":"CTUh","values":[{"value":"1,70E-08","module":"A1","scenario":null},{"value":"0,00E+00","module":"A2","scenario":null},{"value":"1,05E-10","module":"A3","scenario":null},{"value":"0,00E+00","module":"A4","scenario":null},{"value":"2,00E-12","module":"A5","scenario":null},{"value":"6,67E-08","module":"B6","scenario":null},{"value":"0,00E+00","module":"C1","scenario":null},{"value":"0,00E+00","module":"C2","scenario":null},{"value":"1,00E-09","module":"C3","scenario":null},{"value":"5,80E-11","module":"C4","scenario":null},{"value":"-2,08E-09","module":"D","scenario":null},{"value":"1,71E-08","module":"A1A3","scenario":null}]},{"parameter":"HTP-nc","unit":"CTUh","values":[{"value":"6,92E-07","module":"A1","scenario":null},{"value":"1,28E-10","module":"A2","scenario":null},{"value":"4,59E-09","module":"A3","scenario":null},{"value":"2,89E-09","module":"A4","scenario":null},{"value":"6,50E-11","module":"A5","scenario":null},{"value":"1,57E-06","module":"B6","scenario":null},{"value":"0,00E+00","module":"C1","scenario":null},{"value":"5,81E-10","module":"C2","scenario":null},{"value":"5,86E-08","module":"C3","scenario":null},{"value":"4,64E-10","module":"C4","scenario":null},{"value":"-1,63E-07","module":"D","scenario":null},{"value":"6,97E-07","module":"A1A3","scenario":null}]},{"parameter":"SQP","unit":"-","values":[{"value":"5,68E+01","module":"A1","scenario":null},{"value":"1,12E-01","module":"A2","scenario":null},{"value":"7,02E-01","module":"A3","scenario":null},{"value":"2,79E+00","module":"A4","scenario":null},{"value":"2,61E-02","module":"A5","scenario":null},{"value":"1,54E+02","module":"B6","scenario":null},{"value":"0,00E+00","module":"C1","scenario":null},{"value":"5,01E-01","module":"C2","scenario":null},{"value":"1,56E-01","module":"C3","scenario":null},{"value":"5,50E-01","module":"C4","scenario":null},{"value":"-1,17E+01","module":"D","scenario":null},{"value":"5,76E+01","module":"A1A3","scenario":null}]},{"parameter":"IRP","unit":"kBq U235-eq","values":[{"value":"5,79E-01","module":"A1","scenario":null},{"value":"6,78E-04","module":"A2","scenario":null},{"value":"2,87E-03","module":"A3","scenario":null},{"value":"2,51E-02","module":"A4","scenario":null},{"value":"1,67E-04","module":"A5","scenario":null},{"value":"5,57E+00","module":"B6","scenario":null},{"value":"0,00E+00","module":"C1","scenario":null},{"value":"3,04E-03","module":"C2","scenario":null},{"value":"3,12E-03","module":"C3","scenario":null},{"value":"6,06E-04","module":"C4","scenario":null},{"value":"-4,56E-02","module":"D","scenario":null},{"value":"5,82E-01","module":"A1A3","scenario":null}]}],"resource_use":[{"parameter":"PERE","unit":"MJ","values":[{"value":"2,12E+01","module":"A1","scenario":null},{"value":"1,85E-03","module":"A2","scenario":null},{"value":"3,33E-01","module":"A3","scenario":null},{"value":"6,57E-02","module":"A4","scenario":null},{"value":"6,41E-04","module":"A5","scenario":null},{"value":"3,97E+03","module":"B6","scenario":null},{"value":"0,00E+00","module":"C1","scenario":null},{"value":"8,27E-03","module":"C2","scenario":null},{"value":"8,23E-02","module":"C3","scenario":null},{"value":"5,40E-02","module":"C4","scenario":null},{"value":"-3,04E+00","module":"D","scenario":null},{"value":"2,16E+01","module":"A1A3","scenario":null}]},{"parameter":"PERM","unit":"","values":[{"value":"1,04E+00","module":"A1","scenario":null},{"value":"0,00E+00","module":"A2","scenario":null},{"value":"0,00E+00","module":"A3","scenario":null},{"value":"0,00E+00","module":"A4","scenario":null},{"value":"-1,04E+00","module":"A5","scenario":null},{"value":"0,00E+00","module":"B6","scenario":null},{"value":"0,00E+00","module":"C1","scenario":null},{"value":"0,00E+00","module":"C2","scenario":null},{"value":"0,00E+00","module":"C3","scenario":null},{"value":"0,00E+00","module":"C4","scenario":null},{"value":"0,00E+00","module":"D","scenario":null},{"value":"1,04E+00","module":"A1A3","scenario":null}]},{"parameter":"PERT","unit":"MJ","values":[{"value":"2,23E+01","module":"A1","scenario":null},{"value":"1,85E-03","module":"A2","scenario":null},{"value":"3,33E-01","module":"A3","scenario":null},{"value":"6,57E-02","module":"A4","scenario":null},{"value":"-1,04E+00","module":"A5","scenario":null},{"value":"3,97E+03","module":"B6","scenario":null},{"value":"0,00E+00","module":"C1","scenario":null},{"value":"8,27E-03","module":"C2","scenario":null},{"value":"8,23E-02","module":"C3","scenario":null},{"value":"5,40E-02","module":"C4","scenario":null},{"value":"-3,04E+00","module":"D","scenario":null},{"value":"2,26E+01","module":"A1A3","scenario":null}]},{"parameter":"PENRE","unit":"MJ","values":[{"value":"1,92E+02","module":"A1","scenario":null},{"value":"1,63E-01","module":"A2","scenario":null},{"value":"3,31E+00","module":"A3","scenario":null},{"value":"5,78E+00","module":"A4","scenario":null},{"value":"3,90E-02","module":"A5","scenario":null},{"value":"3,07E+02","module":"B6","scenario":null},{"value":"0,00E+00","module":"C1","scenario":null},{"value":"7,31E-01","module":"C2","scenario":null},{"value":"6,38E-01","module":"C3","scenario":null},{"value":"2,07E-01","module":"C4","scenario":null},{"value":"-1,22E+01","module":"D","scenario":null},{"value":"1,95E+02","module":"A1A3","scenario":null}]},{"parameter":"PENRM","unit":"MJ","values":[{"value":"9,45E+00","module":"A1","scenario":null},{"value":"0,00E+00","module":"A2","scenario":null},{"value":"0,00E+00","module":"A3","scenario":null},{"value":"0,00E+00","module":"A4","scenario":null},{"value":"0,00E+00","module":"A5","scenario":null},{"value":"0,00E+00","module":"B6","scenario":null},{"value":"0,00E+00","module":"C1","scenario":null},{"value":"0,00E+00","module":"C2","scenario":null},{"value":"-1,08E+01","module":"C3","scenario":null},{"value":"0,00E+00","module":"C4","scenario":null},{"value":"0,00E+00","module":"D","scenario":null},{"value":"9,45E+00","module":"A1A3","scenario":null}]},{"parameter":"PENRT","unit":"MJ","values":[{"value":"2,01E+02","module":"A1","scenario":null},{"value":"1,63E-01","module":"A2","scenario":null},{"value":"3,31E+00","module":"A3","scenario":null},{"value":"5,78E+00","module":"A4","scenario":null},{"value":"3,90E-02","module":"A5","scenario":null},{"value":"3,07E+02","module":"B6","scenario":null},{"value":"0,00E+00","module":"C1","scenario":null},{"value":"7,31E-01","module":"C2","scenario":null},{"value":"-1,02E+01","module":"C3","scenario":null},{"value":"2,07E-01","module":"C4","scenario":null},{"value":"-1,22E+01","module":"D","scenario":null},{"value":"2,05E+02","module":"A1A3","scenario":null}]},{"parameter":"SM","unit":"kg","values":[{"value":"5,07E-01","module":"A1","scenario":null},{"value":"0,00E+00","module":"A2","scenario":null},{"value":"0,00E+00","module":"A3","scenario":null},{"value":"0,00E+00","module":"A4","scenario":null},{"value":"0,00E+00","module":"A5","scenario":null},{"value":"0,00E+00","module":"B6","scenario":null},{"value":"0,00E+00","module":"C1","scenario":null},{"value":"0,00E+00","module":"C2","scenario":null},{"value":"0,00E+00","module":"C3","scenario":null},{"value":"1,25E-03","module":"C4","scenario":null},{"value":"3,87E-03","module":"D","scenario":null},{"value":"5,07E-01","module":"A1A3","scenario":null}]},{"parameter":"RSF","unit":"MJ","values":[{"value":"3,19E-01","module":"A1","scenario":null},{"value":"3,61E-05","module":"A2","scenario":null},{"value":"2,93E-04","module":"A3","scenario":null},{"value":"2,17E-03","module":"A4","scenario":null},{"value":"2,13E-05","module":"A5","scenario":null},{"value":"3,12E+00","module":"B6","scenario":null},{"value":"0,00E+00","module":"C1","scenario":null},{"value":"1,62E-04","module":"C2","scenario":null},{"value":"1,40E-03","module":"C3","scenario":null},{"value":"2,32E-04","module":"C4","scenario":null},{"value":"-2,48E-04","module":"D","scenario":null},{"value":"3,19E-01","module":"A1A3","scenario":null}]},{"parameter":"NRSF","unit":"MJ","values":[{"value":"3,21E-02","module":"A1","scenario":null},{"value":"3,07E-04","module":"A2","scenario":null},{"value":"2,76E-03","module":"A3","scenario":null},{"value":"1,16E-02","module":"A4","scenario":null},{"value":"8,77E-05","module":"A5","scenario":null},{"value":"7,77E+00","module":"B6","scenario":null},{"value":"0,00E+00","module":"C1","scenario":null},{"value":"1,37E-03","module":"C2","scenario":null},{"value":"-5,84E-05","module":"C3","scenario":null},{"value":"1,09E-02","module":"C4","scenario":null},{"value":"-1,36E-01","module":"D","scenario":null},{"value":"3,52E-02","module":"A1A3","scenario":null}]},{"parameter":"FW","unit":"m3","values":[{"value":"1,59E-01","module":"A1","scenario":null},{"value":"1,83E-05","module":"A2","scenario":null},{"value":"9,04E-03","module":"A3","scenario":null},{"value":"4,97E-04","module":"A4","scenario":null},{"value":"1,84E-05","module":"A5","scenario":null},{"value":"2,97E+01","module":"B6","scenario":null},{"value":"0,00E+00","module":"C1","scenario":null},{"value":"8,17E-05","module":"C2","scenario":null},{"value":"8,64E-04","module":"C3","scenario":null},{"value":"1,64E-04","module":"C4","scenario":null},{"value":"-1,03E-02","module":"D","scenario":null},{"value":"1,68E-01","module":"A1A3","scenario":null}]}],"end_of_life_waste":[{"parameter":"HWD","unit":"kg","values":[{"value":"7,71E-02","module":"A1","scenario":null},{"value":"1,48E-05","module":"A2","scenario":null},{"value":"4,58E-04","module":"A3","scenario":null},{"value":"2,82E-04","module":"A4","scenario":null},{"value":"0,00E+00","module":"A5","scenario":null},{"value":"1,97E-01","module":"B6","scenario":null},{"value":"0,00E+00","module":"C1","scenario":null},{"value":"6,60E-05","module":"C2","scenario":null},{"value":"2,88E-05","module":"C3","scenario":null},{"value":"6,16E-02","module":"C4","scenario":null},{"value":"-3,78E-03","module":"D","scenario":null},{"value":"7,76E-02","module":"A1A3","scenario":null}]},{"parameter":"NHWD","unit":"kg","values":[{"value":"1,76E+00","module":"A1","scenario":null},{"value":"7,84E-03","module":"A2","scenario":null},{"value":"3,10E-02","module":"A3","scenario":null},{"value":"1,79E-01","module":"A4","scenario":null},{"value":"1,72E-01","module":"A5","scenario":null},{"value":"2,36E+01","module":"B6","scenario":null},{"value":"0,00E+00","module":"C1","scenario":null},{"value":"3,51E-02","module":"C2","scenario":null},{"value":"3,89E-02","module":"C3","scenario":null},{"value":"2,71E-01","module":"C4","scenario":null},{"value":"-1,52E-01","module":"D","scenario":null},{"value":"1,80E+00","module":"A1A3","scenario":null}]},{"parameter":"RWD","unit":"kg","values":[{"value":"4,57E-04","module":"A1","scenario":null},{"value":"1,07E-06","module":"A2","scenario":null},{"value":"2,53E-06","module":"A3","scenario":null},{"value":"3,97E-05","module":"A4","scenario":null},{"value":"0,00E+00","module":"A5","scenario":null},{"value":"2,75E-03","module":"B6","scenario":null},{"value":"0,00E+00","module":"C1","scenario":null},{"value":"4,80E-06","module":"C2","scenario":null},{"value":"1,43E-06","module":"C3","scenario":null},{"value":"4,86E-07","module":"C4","scenario":null},{"value":"-3,89E-05","module":"D","scenario":null},{"value":"4,61E-04","module":"A1A3","scenario":null}]}],"end_of_life_flow":[{"parameter":"CRU","unit":"kg","values":[{"value":"0,00E+00","module":"A1","scenario":null},{"value":"0,00E+00","module":"A2","scenario":null},{"value":"0,00E+00","module":"A3","scenario":null},{"value":"0,00E+00","module":"A4","scenario":null},{"value":"0,00E+00","module":"A5","scenario":null},{"value":"0,00E+00","module":"B6","scenario":null},{"value":"0,00E+00","module":"C1","scenario":null},{"value":"0,00E+00","module":"C2","scenario":null},{"value":"0,00E+00","module":"C3","scenario":null},{"value":"0,00E+00","module":"C4","scenario":null},{"value":"0,00E+00","module":"D","scenario":null},{"value":"0,00E+00","module":"A1A3","scenario":null}]},{"parameter":"MFR","unit":"kg","values":[{"value":"0,00E+00","module":"A1","scenario":null},{"value":"0,00E+00","module":"A2","scenario":null},{"value":"9,87E-03","module":"A3","scenario":null},{"value":"0,00E+00","module":"A4","scenario":null},{"value":"1,60E-01","module":"A5","scenario":null},{"value":"0,00E+00","module":"B6","scenario":null},{"value":"0,00E+00","module":"C1","scenario":null},{"value":"0,00E+00","module":"C2","scenario":null},{"value":"2,41E-01","module":"C3","scenario":null},{"value":"1,54E-05","module":"C4","scenario":null},{"value":"-1,51E-04","module":"D","scenario":null},{"value":"9,87E-03","module":"A1A3","scenario":null}]},{"parameter":"MER","unit":"kg","values":[{"value":"0,00E+00","module":"A1","scenario":null},{"value":"0,00E+00","module":"A2","scenario":null},{"value":"2,13E-03","module":"A3","scenario":null},{"value":"0,00E+00","module":"A4","scenario":null},{"value":"3,15E-04","module":"A5","scenario":null},{"value":"0,00E+00","module":"B6","scenario":null},{"value":"0,00E+00","module":"C1","scenario":null},{"value":"0,00E+00","module":"C2","scenario":null},{"value":"1,72E-01","module":"C3","scenario":null},{"value":"3,77E-07","module":"C4","scenario":null},{"value":"-1,99E-05","module":"D","scenario":null},{"value":"2,13E-03","module":"A1A3","scenario":null}]},{"parameter":"EEE","unit":"MJ","values":[{"value":"0,00E+00","module":"A1","scenario":null},{"value":"0,00E+00","module":"A2","scenario":null},{"value":"3,21E-03","module":"A3","scenario":null},{"value":"0,00E+00","module":"A4","scenario":null},{"value":"9,85E-03","module":"A5","scenario":null},{"value":"0,00E+00","module":"B6","scenario":null},{"value":"0,00E+00","module":"C1","scenario":null},{"value":"0,00E+00","module":"C2","scenario":null},{"value":"2,64E-01","module":"C3","scenario":null},{"value":"2,45E-05","module":"C4","scenario":null},{"value":"-4,88E-05","module":"D","scenario":null},{"value":"3,21E-03","module":"A1A3","scenario":null}]},{"parameter":"EET","unit":"MJ","values":[{"value":"0,00E+00","module":"A1","scenario":null},{"value":"0,00E+00","module":"A2","scenario":null},{"value":"4,85E-02","module":"A3","scenario":null},{"value":"0,00E+00","module":"A4","scenario":null},{"value":"1,49E-01","module":"A5","scenario":null},{"value":"0,00E+00","module":"B6","scenario":null},{"value":"0,00E+00","module":"C1","scenario":null},{"value":"0,00E+00","module":"C2","scenario":null},{"value":"4,00E+00","module":"C3","scenario":null},{"value":"3,70E-04","module":"C4","scenario":null},{"value":"-7,39E-04","module":"D","scenario":null},{"value":"4,85E-02","module":"A1A3","scenario":null}]}]}