{"product_name":"Sense IP65 Eco","epd_id":"NEPD-9258-8842","declared_unit":{"unit":"stk","amount":1},"compliance":["EN 15804+A2","ISO 14025","ISO 21930"],"producer_name":"SG Armaturen AS","environmental_impact":[{"parameter":"GWP-total","unit":"kg CO2-eq","values":[{"value":"3,99E+01","module":"A1","scenario":null},{"value":"9,47E-02","module":"A2","scenario":null},{"value":"9,46E-01","module":"A3","scenario":null},{"value":"1,16E+00","module":"A4","scenario":null},{"value":"1,77E+00","module":"A5","scenario":null},{"value":"9,37E+01","module":"B6","scenario":null},{"value":"0,00E+00","module":"C1","scenario":null},{"value":"1,34E-01","module":"C2","scenario":null},{"value":"5,19E-01","module":"C3","scenario":null},{"value":"6,43E-02","module":"C4","scenario":null},{"value":"-1,30E+00","module":"D","scenario":null},{"value":"4,09E+01","module":"A1A3","scenario":null}]},{"parameter":"GWP-fossil","unit":"kg CO2-eq","values":[{"value":"4,14E+01","module":"A1","scenario":null},{"value":"9,46E-02","module":"A2","scenario":null},{"value":"9,45E-01","module":"A3","scenario":null},{"value":"1,16E+00","module":"A4","scenario":null},{"value":"1,75E-02","module":"A5","scenario":null},{"value":"9,08E+01","module":"B6","scenario":null},{"value":"0,00E+00","module":"C1","scenario":null},{"value":"1,34E-01","module":"C2","scenario":null},{"value":"5,17E-01","module":"C3","scenario":null},{"value":"6,35E-02","module":"C4","scenario":null},{"value":"-1,30E+00","module":"D","scenario":null},{"value":"4,24E+01","module":"A1A3","scenario":null}]},{"parameter":"GWP-biogenic","unit":"kg CO2-eq","values":[{"value":"-1,58E+00","module":"A1","scenario":null},{"value":"3,68E-05","module":"A2","scenario":null},{"value":"1,47E-04","module":"A3","scenario":null},{"value":"4,15E-04","module":"A4","scenario":null},{"value":"1,75E+00","module":"A5","scenario":null},{"value":"2,51E+00","module":"B6","scenario":null},{"value":"0,00E+00","module":"C1","scenario":null},{"value":"5,22E-05","module":"C2","scenario":null},{"value":"1,05E-03","module":"C3","scenario":null},{"value":"4,90E-04","module":"C4","scenario":null},{"value":"-2,86E-03","module":"D","scenario":null},{"value":"-1,58E+00","module":"A1A3","scenario":null}]},{"parameter":"GWP-luluc","unit":"kg CO2-eq","values":[{"value":"1,19E-01","module":"A1","scenario":null},{"value":"3,46E-05","module":"A2","scenario":null},{"value":"1,03E-04","module":"A3","scenario":null},{"value":"5,73E-04","module":"A4","scenario":null},{"value":"5,80E-06","module":"A5","scenario":null},{"value":"3,74E-01","module":"B6","scenario":null},{"value":"0,00E+00","module":"C1","scenario":null},{"value":"4,90E-05","module":"C2","scenario":null},{"value":"2,33E-04","module":"C3","scenario":null},{"value":"3,44E-04","module":"C4","scenario":null},{"value":"-2,39E-03","module":"D","scenario":null},{"value":"1,19E-01","module":"A1A3","scenario":null}]},{"parameter":"ODP","unit":"kg CFC11-eq","values":[{"value":"8,88E-06","module":"A1","scenario":null},{"value":"2,06E-08","module":"A2","scenario":null},{"value":"3,48E-08","module":"A3","scenario":null},{"value":"2,56E-07","module":"A4","scenario":null},{"value":"3,70E-09","module":"A5","scenario":null},{"value":"6,22E-06","module":"B6","scenario":null},{"value":"0,00E+00","module":"C1","scenario":null},{"value":"2,92E-08","module":"C2","scenario":null},{"value":"4,57E-09","module":"C3","scenario":null},{"value":"3,22E-09","module":"C4","scenario":null},{"value":"-2,30E-03","module":"D","scenario":null},{"value":"8,94E-06","module":"A1A3","scenario":null}]},{"parameter":"AP","unit":"mol H+-eq","values":[{"value":"3,68E-01","module":"A1","scenario":null},{"value":"2,83E-04","module":"A2","scenario":null},{"value":"4,84E-03","module":"A3","scenario":null},{"value":"1,73E-02","module":"A4","scenario":null},{"value":"8,30E-05","module":"A5","scenario":null},{"value":"7,09E-01","module":"B6","scenario":null},{"value":"0,00E+00","module":"C1","scenario":null},{"value":"4,01E-04","module":"C2","scenario":null},{"value":"2,91E-04","module":"C3","scenario":null},{"value":"2,15E-04","module":"C4","scenario":null},{"value":"-6,33E-02","module":"D","scenario":null},{"value":"3,73E-01","module":"A1A3","scenario":null}]},{"parameter":"POCP","unit":"kg NMVOC-eq","values":[{"value":"2,06E-01","module":"A1","scenario":null},{"value":"2,33E-04","module":"A2","scenario":null},{"value":"4,69E-03","module":"A3","scenario":null},{"value":"1,25E-02","module":"A4","scenario":null},{"value":"8,55E-05","module":"A5","scenario":null},{"value":"2,73E-01","module":"B6","scenario":null},{"value":"0,00E+00","module":"C1","scenario":null},{"value":"3,31E-04","module":"C2","scenario":null},{"value":"2,36E-04","module":"C3","scenario":null},{"value":"2,35E-04","module":"C4","scenario":null},{"value":"-1,44E-02","module":"D","scenario":null},{"value":"2,11E-01","module":"A1A3","scenario":null}]},{"parameter":"ADPE","unit":"kg Sb-eq","values":[{"value":"1,13E-02","module":"A1","scenario":null},{"value":"2,54E-06","module":"A2","scenario":null},{"value":"2,20E-06","module":"A3","scenario":null},{"value":"2,26E-05","module":"A4","scenario":null},{"value":"4,27E-07","module":"A5","scenario":null},{"value":"6,77E-03","module":"B6","scenario":null},{"value":"0,00E+00","module":"C1","scenario":null},{"value":"3,60E-06","module":"C2","scenario":null},{"value":"4,67E-07","module":"C3","scenario":null},{"value":"2,56E-07","module":"C4","scenario":null},{"value":"-1,07E-03","module":"D","scenario":null},{"value":"1,13E-02","module":"A1A3","scenario":null}]},{"parameter":"ADPF","unit":"MJ","values":[{"value":"5,06E+02","module":"A1","scenario":null},{"value":"1,40E+00","module":"A2","scenario":null},{"value":"8,59E+00","module":"A3","scenario":null},{"value":"1,65E+01","module":"A4","scenario":null},{"value":"2,45E-01","module":"A5","scenario":null},{"value":"1,24E+03","module":"B6","scenario":null},{"value":"0,00E+00","module":"C1","scenario":null},{"value":"1,98E+00","module":"C2","scenario":null},{"value":"5,37E-01","module":"C3","scenario":null},{"value":"5,24E-01","module":"C4","scenario":null},{"value":"-1,44E+01","module":"D","scenario":null},{"value":"5,16E+02","module":"A1A3","scenario":null}]},{"parameter":"WDP","unit":"m3 world-eq. Deprived","values":[{"value":"1,29E+03","module":"A1","scenario":null},{"value":"4,56E-01","module":"A2","scenario":null},{"value":"8,02E-01","module":"A3","scenario":null},{"value":"1,06E+01","module":"A4","scenario":null},{"value":"3,11E-01","module":"A5","scenario":null},{"value":"4,83E+03","module":"B6","scenario":null},{"value":"0,00E+00","module":"C1","scenario":null},{"value":"6,46E-01","module":"C2","scenario":null},{"value":"6,95E+00","module":"C3","scenario":null},{"value":"2,06E+00","module":"C4","scenario":null},{"value":"1,28E+00","module":"D","scenario":null},{"value":"1,29E+03","module":"A1A3","scenario":null}]},{"parameter":"EP-freshwater","unit":"kg P-eq","values":[{"value":"7,24E-03","module":"A1","scenario":null},{"value":"8,87E-07","module":"A2","scenario":null},{"value":"1,71E-05","module":"A3","scenario":null},{"value":"7,59E-06","module":"A4","scenario":null},{"value":"1,44E-07","module":"A5","scenario":null},{"value":"6,53E-03","module":"B6","scenario":null},{"value":"0,00E+00","module":"C1","scenario":null},{"value":"1,26E-06","module":"C2","scenario":null},{"value":"1,36E-06","module":"C3","scenario":null},{"value":"1,80E-06","module":"C4","scenario":null},{"value":"-4,14E-04","module":"D","scenario":null},{"value":"7,26E-03","module":"A1A3","scenario":null}]},{"parameter":"EP-marine","unit":"kg N-eq","values":[{"value":"4,66E-02","module":"A1","scenario":null},{"value":"5,57E-05","module":"A2","scenario":null},{"value":"1,13E-03","module":"A3","scenario":null},{"value":"4,15E-03","module":"A4","scenario":null},{"value":"2,75E-05","module":"A5","scenario":null},{"value":"7,80E-02","module":"B6","scenario":null},{"value":"0,00E+00","module":"C1","scenario":null},{"value":"7,90E-05","module":"C2","scenario":null},{"value":"8,38E-05","module":"C3","scenario":null},{"value":"7,25E-05","module":"C4","scenario":null},{"value":"-3,53E-03","module":"D","scenario":null},{"value":"4,78E-02","module":"A1A3","scenario":null}]},{"parameter":"EP-terrestrial","unit":"mol N-eq.","values":[{"value":"5,90E-01","module":"A1","scenario":null},{"value":"6,23E-04","module":"A2","scenario":null},{"value":"1,24E-02","module":"A3","scenario":null},{"value":"4,62E-02","module":"A4","scenario":null},{"value":"2,97E-04","module":"A5","scenario":null},{"value":"1,01E+00","module":"B6","scenario":null},{"value":"0,00E+00","module":"C1","scenario":null},{"value":"8,83E-04","module":"C2","scenario":null},{"value":"8,97E-04","module":"C3","scenario":null},{"value":"5,24E-04","module":"C4","scenario":null},{"value":"-4,80E-02","module":"D","scenario":null},{"value":"6,03E-01","module":"A1A3","scenario":null}]},{"parameter":"GWP-IOBC","unit":"kg CO2-eq","values":[{"value":"4,17E+01","module":"A1","scenario":null},{"value":"9,47E-02","module":"A2","scenario":null},{"value":"9,01E-01","module":"A3","scenario":null},{"value":"1,16E+00","module":"A4","scenario":null},{"value":"1,75E-02","module":"A5","scenario":null},{"value":"9,35E+01","module":"B6","scenario":null},{"value":"0,00E+00","module":"C1","scenario":null},{"value":"1,34E-01","module":"C2","scenario":null},{"value":"5,18E-01","module":"C3","scenario":null},{"value":"6,53E-02","module":"C4","scenario":null},{"value":"-1,53E+00","module":"D","scenario":null},{"value":"4,27E+01","module":"A1A3","scenario":null}]}],"additional_environmental_impact":[{"parameter":"PM","unit":"Disease incidence","values":[{"value":"2,17E-06","module":"A1","scenario":null},{"value":"6,12E-09","module":"A2","scenario":null},{"value":"5,68E-08","module":"A3","scenario":null},{"value":"4,27E-08","module":"A4","scenario":null},{"value":"1,23E-09","module":"A5","scenario":null},{"value":"5,09E-06","module":"B6","scenario":null},{"value":"0,00E+00","module":"C1","scenario":null},{"value":"8,67E-09","module":"C2","scenario":null},{"value":"1,73E-09","module":"C3","scenario":null},{"value":"3,92E-09","module":"C4","scenario":null},{"value":"-1,78E-07","module":"D","scenario":null},{"value":"2,23E-06","module":"A1A3","scenario":null}]},{"parameter":"ETP-fw","unit":"CTUe","values":[{"value":"3,53E+03","module":"A1","scenario":null},{"value":"1,13E+00","module":"A2","scenario":null},{"value":"2,14E+01","module":"A3","scenario":null},{"value":"1,13E+01","module":"A4","scenario":null},{"value":"3,27E-01","module":"A5","scenario":null},{"value":"5,65E+03","module":"B6","scenario":null},{"value":"0,00E+00","module":"C1","scenario":null},{"value":"1,61E+00","module":"C2","scenario":null},{"value":"1,90E+00","module":"C3","scenario":null},{"value":"9,97E+01","module":"C4","scenario":null},{"value":"-5,14E+02","module":"D","scenario":null},{"value":"3,55E+03","module":"A1A3","scenario":null}]},{"parameter":"HTP-c","unit":"CTUh","values":[{"value":"5,66E-08","module":"A1","scenario":null},{"value":"0,00E+00","module":"A2","scenario":null},{"value":"2,61E-10","module":"A3","scenario":null},{"value":"0,00E+00","module":"A4","scenario":null},{"value":"9,00E-12","module":"A5","scenario":null},{"value":"2,69E-07","module":"B6","scenario":null},{"value":"0,00E+00","module":"C1","scenario":null},{"value":"0,00E+00","module":"C2","scenario":null},{"value":"1,09E-09","module":"C3","scenario":null},{"value":"1,79E-10","module":"C4","scenario":null},{"value":"-6,47E-09","module":"D","scenario":null},{"value":"5,69E-08","module":"A1A3","scenario":null}]},{"parameter":"HTP-nc","unit":"CTUh","values":[{"value":"2,43E-06","module":"A1","scenario":null},{"value":"1,11E-09","module":"A2","scenario":null},{"value":"4,12E-08","module":"A3","scenario":null},{"value":"8,46E-09","module":"A4","scenario":null},{"value":"4,10E-10","module":"A5","scenario":null},{"value":"6,35E-06","module":"B6","scenario":null},{"value":"0,00E+00","module":"C1","scenario":null},{"value":"1,58E-09","module":"C2","scenario":null},{"value":"6,48E-08","module":"C3","scenario":null},{"value":"1,33E-09","module":"C4","scenario":null},{"value":"-2,87E-07","module":"D","scenario":null},{"value":"2,47E-06","module":"A1A3","scenario":null}]},{"parameter":"SQP","unit":"-","values":[{"value":"1,22E+02","module":"A1","scenario":null},{"value":"9,58E-01","module":"A2","scenario":null},{"value":"1,67E+00","module":"A3","scenario":null},{"value":"8,11E+00","module":"A4","scenario":null},{"value":"1,65E-01","module":"A5","scenario":null},{"value":"6,24E+02","module":"B6","scenario":null},{"value":"0,00E+00","module":"C1","scenario":null},{"value":"1,36E+00","module":"C2","scenario":null},{"value":"1,28E-01","module":"C3","scenario":null},{"value":"1,35E+00","module":"C4","scenario":null},{"value":"-1,22E+01","module":"D","scenario":null},{"value":"1,24E+02","module":"A1A3","scenario":null}]},{"parameter":"IRP","unit":"kBq U235-eq","values":[{"value":"1,77E+00","module":"A1","scenario":null},{"value":"5,81E-03","module":"A2","scenario":null},{"value":"1,24E-02","module":"A3","scenario":null},{"value":"7,13E-02","module":"A4","scenario":null},{"value":"1,05E-03","module":"A5","scenario":null},{"value":"2,25E+01","module":"B6","scenario":null},{"value":"0,00E+00","module":"C1","scenario":null},{"value":"8,23E-03","module":"C2","scenario":null},{"value":"3,00E-03","module":"C3","scenario":null},{"value":"1,20E-03","module":"C4","scenario":null},{"value":"-3,64E-02","module":"D","scenario":null},{"value":"1,79E+00","module":"A1A3","scenario":null}]}],"resource_use":[{"parameter":"PERE","unit":"MJ","values":[{"value":"6,09E+01","module":"A1","scenario":null},{"value":"1,58E-02","module":"A2","scenario":null},{"value":"6,99E-01","module":"A3","scenario":null},{"value":"1,87E-01","module":"A4","scenario":null},{"value":"4,04E-03","module":"A5","scenario":null},{"value":"1,60E+04","module":"B6","scenario":null},{"value":"0,00E+00","module":"C1","scenario":null},{"value":"2,24E-02","module":"C2","scenario":null},{"value":"1,12E-01","module":"C3","scenario":null},{"value":"1,60E-01","module":"C4","scenario":null},{"value":"-4,44E+00","module":"D","scenario":null},{"value":"6,16E+01","module":"A1A3","scenario":null}]},{"parameter":"PERM","unit":"","values":[{"value":"1,18E+01","module":"A1","scenario":null},{"value":"0,00E+00","module":"A2","scenario":null},{"value":"0,00E+00","module":"A3","scenario":null},{"value":"0,00E+00","module":"A4","scenario":null},{"value":"-1,18E+01","module":"A5","scenario":null},{"value":"0,00E+00","module":"B6","scenario":null},{"value":"0,00E+00","module":"C1","scenario":null},{"value":"0,00E+00","module":"C2","scenario":null},{"value":"0,00E+00","module":"C3","scenario":null},{"value":"0,00E+00","module":"C4","scenario":null},{"value":"0,00E+00","module":"D","scenario":null},{"value":"1,18E+01","module":"A1A3","scenario":null}]},{"parameter":"PERT","unit":"MJ","values":[{"value":"7,27E+01","module":"A1","scenario":null},{"value":"1,58E-02","module":"A2","scenario":null},{"value":"6,99E-01","module":"A3","scenario":null},{"value":"1,87E-01","module":"A4","scenario":null},{"value":"-1,18E+01","module":"A5","scenario":null},{"value":"1,60E+04","module":"B6","scenario":null},{"value":"0,00E+00","module":"C1","scenario":null},{"value":"2,24E-02","module":"C2","scenario":null},{"value":"1,12E-01","module":"C3","scenario":null},{"value":"1,60E-01","module":"C4","scenario":null},{"value":"-4,44E+00","module":"D","scenario":null},{"value":"7,34E+01","module":"A1A3","scenario":null}]},{"parameter":"PENRE","unit":"MJ","values":[{"value":"4,98E+02","module":"A1","scenario":null},{"value":"1,40E+00","module":"A2","scenario":null},{"value":"8,59E+00","module":"A3","scenario":null},{"value":"1,65E+01","module":"A4","scenario":null},{"value":"2,45E-01","module":"A5","scenario":null},{"value":"1,24E+03","module":"B6","scenario":null},{"value":"0,00E+00","module":"C1","scenario":null},{"value":"1,98E+00","module":"C2","scenario":null},{"value":"5,37E-01","module":"C3","scenario":null},{"value":"5,25E-01","module":"C4","scenario":null},{"value":"-1,44E+01","module":"D","scenario":null},{"value":"5,08E+02","module":"A1A3","scenario":null}]},{"parameter":"PENRM","unit":"MJ","values":[{"value":"1,36E+01","module":"A1","scenario":null},{"value":"0,00E+00","module":"A2","scenario":null},{"value":"0,00E+00","module":"A3","scenario":null},{"value":"0,00E+00","module":"A4","scenario":null},{"value":"0,00E+00","module":"A5","scenario":null},{"value":"0,00E+00","module":"B6","scenario":null},{"value":"0,00E+00","module":"C1","scenario":null},{"value":"0,00E+00","module":"C2","scenario":null},{"value":"-1,45E+01","module":"C3","scenario":null},{"value":"0,00E+00","module":"C4","scenario":null},{"value":"0,00E+00","module":"D","scenario":null},{"value":"1,36E+01","module":"A1A3","scenario":null}]},{"parameter":"PENRT","unit":"MJ","values":[{"value":"5,12E+02","module":"A1","scenario":null},{"value":"1,40E+00","module":"A2","scenario":null},{"value":"8,59E+00","module":"A3","scenario":null},{"value":"1,65E+01","module":"A4","scenario":null},{"value":"2,45E-01","module":"A5","scenario":null},{"value":"1,24E+03","module":"B6","scenario":null},{"value":"0,00E+00","module":"C1","scenario":null},{"value":"1,98E+00","module":"C2","scenario":null},{"value":"-1,39E+01","module":"C3","scenario":null},{"value":"5,25E-01","module":"C4","scenario":null},{"value":"-1,44E+01","module":"D","scenario":null},{"value":"5,22E+02","module":"A1A3","scenario":null}]},{"parameter":"SM","unit":"kg","values":[{"value":"1,60E+00","module":"A1","scenario":null},{"value":"0,00E+00","module":"A2","scenario":null},{"value":"0,00E+00","module":"A3","scenario":null},{"value":"0,00E+00","module":"A4","scenario":null},{"value":"0,00E+00","module":"A5","scenario":null},{"value":"0,00E+00","module":"B6","scenario":null},{"value":"0,00E+00","module":"C1","scenario":null},{"value":"0,00E+00","module":"C2","scenario":null},{"value":"0,00E+00","module":"C3","scenario":null},{"value":"3,93E-03","module":"C4","scenario":null},{"value":"4,03E-03","module":"D","scenario":null},{"value":"1,60E+00","module":"A1A3","scenario":null}]},{"parameter":"RSF","unit":"MJ","values":[{"value":"3,04E+00","module":"A1","scenario":null},{"value":"3,09E-04","module":"A2","scenario":null},{"value":"3,87E-04","module":"A3","scenario":null},{"value":"6,05E-03","module":"A4","scenario":null},{"value":"1,34E-04","module":"A5","scenario":null},{"value":"1,26E+01","module":"B6","scenario":null},{"value":"0,00E+00","module":"C1","scenario":null},{"value":"4,39E-04","module":"C2","scenario":null},{"value":"1,07E-03","module":"C3","scenario":null},{"value":"5,14E-04","module":"C4","scenario":null},{"value":"1,69E-02","module":"D","scenario":null},{"value":"3,04E+00","module":"A1A3","scenario":null}]},{"parameter":"NRSF","unit":"MJ","values":[{"value":"1,36E+00","module":"A1","scenario":null},{"value":"2,63E-03","module":"A2","scenario":null},{"value":"4,22E-03","module":"A3","scenario":null},{"value":"3,29E-02","module":"A4","scenario":null},{"value":"5,52E-04","module":"A5","scenario":null},{"value":"3,14E+01","module":"B6","scenario":null},{"value":"0,00E+00","module":"C1","scenario":null},{"value":"3,72E-03","module":"C2","scenario":null},{"value":"-4,91E-05","module":"C3","scenario":null},{"value":"3,41E-02","module":"C4","scenario":null},{"value":"3,29E-01","module":"D","scenario":null},{"value":"1,37E+00","module":"A1A3","scenario":null}]},{"parameter":"FW","unit":"m3","values":[{"value":"4,38E-01","module":"A1","scenario":null},{"value":"1,56E-04","module":"A2","scenario":null},{"value":"5,36E-03","module":"A3","scenario":null},{"value":"1,44E-03","module":"A4","scenario":null},{"value":"1,16E-04","module":"A5","scenario":null},{"value":"1,20E+02","module":"B6","scenario":null},{"value":"0,00E+00","module":"C1","scenario":null},{"value":"2,22E-04","module":"C2","scenario":null},{"value":"1,08E-03","module":"C3","scenario":null},{"value":"3,54E-04","module":"C4","scenario":null},{"value":"-1,40E-02","module":"D","scenario":null},{"value":"4,43E-01","module":"A1A3","scenario":null}]}],"end_of_life_waste":[{"parameter":"HWD","unit":"kg","values":[{"value":"1,92E-01","module":"A1","scenario":null},{"value":"1,26E-04","module":"A2","scenario":null},{"value":"7,16E-04","module":"A3","scenario":null},{"value":"8,36E-04","module":"A4","scenario":null},{"value":"0,00E+00","module":"A5","scenario":null},{"value":"7,96E-01","module":"B6","scenario":null},{"value":"0,00E+00","module":"C1","scenario":null},{"value":"1,79E-04","module":"C2","scenario":null},{"value":"2,85E-05","module":"C3","scenario":null},{"value":"1,88E-01","module":"C4","scenario":null},{"value":"-6,27E-03","module":"D","scenario":null},{"value":"1,92E-01","module":"A1A3","scenario":null}]},{"parameter":"NHWD","unit":"kg","values":[{"value":"5,60E+00","module":"A1","scenario":null},{"value":"6,71E-02","module":"A2","scenario":null},{"value":"8,94E-02","module":"A3","scenario":null},{"value":"5,22E-01","module":"A4","scenario":null},{"value":"1,08E+00","module":"A5","scenario":null},{"value":"9,55E+01","module":"B6","scenario":null},{"value":"0,00E+00","module":"C1","scenario":null},{"value":"9,51E-02","module":"C2","scenario":null},{"value":"4,32E-02","module":"C3","scenario":null},{"value":"3,58E-01","module":"C4","scenario":null},{"value":"-3,75E-01","module":"D","scenario":null},{"value":"5,75E+00","module":"A1A3","scenario":null}]},{"parameter":"RWD","unit":"kg","values":[{"value":"1,34E-03","module":"A1","scenario":null},{"value":"9,17E-06","module":"A2","scenario":null},{"value":"1,67E-05","module":"A3","scenario":null},{"value":"1,13E-04","module":"A4","scenario":null},{"value":"0,00E+00","module":"A5","scenario":null},{"value":"1,11E-02","module":"B6","scenario":null},{"value":"0,00E+00","module":"C1","scenario":null},{"value":"1,30E-05","module":"C2","scenario":null},{"value":"1,71E-06","module":"C3","scenario":null},{"value":"6,68E-07","module":"C4","scenario":null},{"value":"-3,17E-05","module":"D","scenario":null},{"value":"1,36E-03","module":"A1A3","scenario":null}]}],"end_of_life_flow":[{"parameter":"CRU","unit":"kg","values":[{"value":"0,00E+00","module":"A1","scenario":null},{"value":"0,00E+00","module":"A2","scenario":null},{"value":"0,00E+00","module":"A3","scenario":null},{"value":"0,00E+00","module":"A4","scenario":null},{"value":"0,00E+00","module":"A5","scenario":null},{"value":"0,00E+00","module":"B6","scenario":null},{"value":"0,00E+00","module":"C1","scenario":null},{"value":"0,00E+00","module":"C2","scenario":null},{"value":"0,00E+00","module":"C3","scenario":null},{"value":"0,00E+00","module":"C4","scenario":null},{"value":"0,00E+00","module":"D","scenario":null},{"value":"0,00E+00","module":"A1A3","scenario":null}]},{"parameter":"MFR","unit":"kg","values":[{"value":"0,00E+00","module":"A1","scenario":null},{"value":"0,00E+00","module":"A2","scenario":null},{"value":"4,41E-02","module":"A3","scenario":null},{"value":"0,00E+00","module":"A4","scenario":null},{"value":"1,01E+00","module":"A5","scenario":null},{"value":"0,00E+00","module":"B6","scenario":null},{"value":"0,00E+00","module":"C1","scenario":null},{"value":"0,00E+00","module":"C2","scenario":null},{"value":"6,27E-01","module":"C3","scenario":null},{"value":"1,76E-05","module":"C4","scenario":null},{"value":"-1,58E-04","module":"D","scenario":null},{"value":"4,41E-02","module":"A1A3","scenario":null}]},{"parameter":"MER","unit":"kg","values":[{"value":"0,00E+00","module":"A1","scenario":null},{"value":"0,00E+00","module":"A2","scenario":null},{"value":"4,16E-03","module":"A3","scenario":null},{"value":"0,00E+00","module":"A4","scenario":null},{"value":"4,64E-02","module":"A5","scenario":null},{"value":"0,00E+00","module":"B6","scenario":null},{"value":"0,00E+00","module":"C1","scenario":null},{"value":"0,00E+00","module":"C2","scenario":null},{"value":"1,97E-01","module":"C3","scenario":null},{"value":"4,30E-07","module":"C4","scenario":null},{"value":"-2,07E-05","module":"D","scenario":null},{"value":"4,16E-03","module":"A1A3","scenario":null}]},{"parameter":"EEE","unit":"MJ","values":[{"value":"0,00E+00","module":"A1","scenario":null},{"value":"0,00E+00","module":"A2","scenario":null},{"value":"6,39E-03","module":"A3","scenario":null},{"value":"0,00E+00","module":"A4","scenario":null},{"value":"6,20E-02","module":"A5","scenario":null},{"value":"0,00E+00","module":"B6","scenario":null},{"value":"0,00E+00","module":"C1","scenario":null},{"value":"0,00E+00","module":"C2","scenario":null},{"value":"3,02E-01","module":"C3","scenario":null},{"value":"2,79E-05","module":"C4","scenario":null},{"value":"-5,08E-05","module":"D","scenario":null},{"value":"6,39E-03","module":"A1A3","scenario":null}]},{"parameter":"EET","unit":"MJ","values":[{"value":"0,00E+00","module":"A1","scenario":null},{"value":"0,00E+00","module":"A2","scenario":null},{"value":"9,67E-02","module":"A3","scenario":null},{"value":"0,00E+00","module":"A4","scenario":null},{"value":"9,38E-01","module":"A5","scenario":null},{"value":"0,00E+00","module":"B6","scenario":null},{"value":"0,00E+00","module":"C1","scenario":null},{"value":"0,00E+00","module":"C2","scenario":null},{"value":"4,56E+00","module":"C3","scenario":null},{"value":"4,22E-04","module":"C4","scenario":null},{"value":"-7,69E-04","module":"D","scenario":null},{"value":"9,67E-02","module":"A1A3","scenario":null}]}]}