{"product_name":"CCST 99 ACSR 20(24)kV W","epd_id":"NEPD-3361-1990-EN","declared_unit":{"unit":"m","amount":1},"compliance":["EN 15804","ISO 14025","ISO 21930"],"producer_name":"Elektroskandia Norge AS","environmental_impact":[{"parameter":"GWP-total","unit":"kg CO2-eq","values":[{"value":"1,84E+00","module":"A1-A3","scenario":null},{"value":"6,60E-02","module":"A4","scenario":null},{"value":"6,68E-03","module":"C2","scenario":null},{"value":"4,45E-01","module":"C3","scenario":null},{"value":"5,80E-04","module":"C4","scenario":null},{"value":"-2,01E+00","module":"D","scenario":null}]},{"parameter":"ODP","unit":"kg CFC11-eq","values":[{"value":"1,50E-07","module":"A1-A3","scenario":null},{"value":"1,24E-08","module":"A4","scenario":null},{"value":"1,26E-09","module":"C2","scenario":null},{"value":"5,03E-10","module":"C3","scenario":null},{"value":"7,70E-11","module":"C4","scenario":null},{"value":"-1,65E-07","module":"D","scenario":null}]},{"parameter":"AP","unit":"mol H+-eq","values":[{"value":"8,25E-03","module":"A1-A3","scenario":null},{"value":"1,55E-04","module":"A4","scenario":null},{"value":"1,57E-05","module":"C2","scenario":null},{"value":"4,09E-05","module":"C3","scenario":null},{"value":"2,00E-06","module":"C4","scenario":null},{"value":"-1,16E-02","module":"D","scenario":null}]},{"parameter":"EP","unit":"kg PO_4^3-eq","values":[{"value":"8,17E-04","module":"A1-A3","scenario":null},{"value":"2,04E-05","module":"A4","scenario":null},{"value":"2,06E-06","module":"C2","scenario":null},{"value":"1,24E-05","module":"C3","scenario":null},{"value":"3,44E-07","module":"C4","scenario":null},{"value":"-1,04E-03","module":"D","scenario":null}]},{"parameter":"POCP","unit":"kg NMVOC-eq","values":[{"value":"6,72E-04","module":"A1-A3","scenario":null},{"value":"9,99E-06","module":"A4","scenario":null},{"value":"1,01E-06","module":"C2","scenario":null},{"value":"7,90E-07","module":"C3","scenario":null},{"value":"8,84E-08","module":"C4","scenario":null},{"value":"-1,06E-03","module":"D","scenario":null}]},{"parameter":"ADPE","unit":"kg Sb-eq","values":[{"value":"4,06E-04","module":"A1-A3","scenario":null},{"value":"2,05E-07","module":"A4","scenario":null},{"value":"2,07E-08","module":"C2","scenario":null},{"value":"3,58E-09","module":"C3","scenario":null},{"value":"7,00E-12","module":"C4","scenario":null},{"value":"-3,22E-06","module":"D","scenario":null}]},{"parameter":"ADPF","unit":"MJ","values":[{"value":"2,40E+01","module":"A1-A3","scenario":null},{"value":"9,97E-01","module":"A4","scenario":null},{"value":"1,01E-01","module":"C2","scenario":null},{"value":"3,53E-02","module":"C3","scenario":null},{"value":"6,75E-03","module":"C4","scenario":null},{"value":"-2,15E+01","module":"D","scenario":null}]}],"additional_environmental_impact":[],"resource_use":[{"parameter":"PERE","unit":"MJ","values":[{"value":"1,53E+01","module":"A1-A3","scenario":null},{"value":"1,47E-02","module":"A4","scenario":null},{"value":"1,49E-03","module":"C2","scenario":null},{"value":"3,60E-03","module":"C3","scenario":null},{"value":"2,63E-04","module":"C4","scenario":null},{"value":"-1,04E+01","module":"D","scenario":null}]},{"parameter":"PERM","unit":"","values":[{"value":"0,00E+00","module":"A1-A3","scenario":null},{"value":"0,00E+00","module":"A4","scenario":null},{"value":"0,00E+00","module":"C2","scenario":null},{"value":"0,00E+00","module":"C3","scenario":null},{"value":"0,00E+00","module":"C4","scenario":null},{"value":"0,00E+00","module":"D","scenario":null}]},{"parameter":"PERT","unit":"MJ","values":[{"value":"1,53E+01","module":"A1-A3","scenario":null},{"value":"1,47E-02","module":"A4","scenario":null},{"value":"1,49E-03","module":"C2","scenario":null},{"value":"3,60E-03","module":"C3","scenario":null},{"value":"2,63E-04","module":"C4","scenario":null},{"value":"-1,04E+01","module":"D","scenario":null}]},{"parameter":"PENRE","unit":"MJ","values":[{"value":"2,02E+01","module":"A1-A3","scenario":null},{"value":"1,02E+00","module":"A4","scenario":null},{"value":"1,03E-01","module":"C2","scenario":null},{"value":"3,87E-02","module":"C3","scenario":null},{"value":"7,11E-03","module":"C4","scenario":null},{"value":"-2,64E+01","module":"D","scenario":null}]},{"parameter":"PENRM","unit":"MJ","values":[{"value":"7,15E+00","module":"A1-A3","scenario":null},{"value":"0,00E+00","module":"A4","scenario":null},{"value":"0,00E+00","module":"C2","scenario":null},{"value":"0,00E+00","module":"C3","scenario":null},{"value":"0,00E+00","module":"C4","scenario":null},{"value":"0,00E+00","module":"D","scenario":null}]},{"parameter":"PENRT","unit":"MJ","values":[{"value":"2,73E+01","module":"A1-A3","scenario":null},{"value":"1,02E+00","module":"A4","scenario":null},{"value":"1,03E-01","module":"C2","scenario":null},{"value":"3,87E-02","module":"C3","scenario":null},{"value":"7,11E-03","module":"C4","scenario":null},{"value":"-2,64E+01","module":"D","scenario":null}]},{"parameter":"SM","unit":"kg","values":[{"value":"3,20E-02","module":"A1-A3","scenario":null},{"value":"0,00E+00","module":"A4","scenario":null},{"value":"0,00E+00","module":"C2","scenario":null},{"value":"0,00E+00","module":"C3","scenario":null},{"value":"0,00E+00","module":"C4","scenario":null},{"value":"0,00E+00","module":"D","scenario":null}]},{"parameter":"RSF","unit":"MJ","values":[{"value":"2,81E-02","module":"A1-A3","scenario":null},{"value":"0,00E+00","module":"A4","scenario":null},{"value":"0,00E+00","module":"C2","scenario":null},{"value":"0,00E+00","module":"C3","scenario":null},{"value":"0,00E+00","module":"C4","scenario":null},{"value":"-9,93E-05","module":"D","scenario":null}]},{"parameter":"NRSF","unit":"MJ","values":[{"value":"2,60E-01","module":"A1-A3","scenario":null},{"value":"0,00E+00","module":"A4","scenario":null},{"value":"0,00E+00","module":"C2","scenario":null},{"value":"0,00E+00","module":"C3","scenario":null},{"value":"0,00E+00","module":"C4","scenario":null},{"value":"0,00E+00","module":"D","scenario":null}]},{"parameter":"FW","unit":"m3","values":[{"value":"6,16E-02","module":"A1-A3","scenario":null},{"value":"1,93E-04","module":"A4","scenario":null},{"value":"1,95E-05","module":"C2","scenario":null},{"value":"3,91E-04","module":"C3","scenario":null},{"value":"7,36E-06","module":"C4","scenario":null},{"value":"-9,60E-03","module":"D","scenario":null}]}],"end_of_life_waste":[{"parameter":"HWD","unit":"kg","values":[{"value":"1,13E-02","module":"A1-A3","scenario":null},{"value":"6,01E-07","module":"A4","scenario":null},{"value":"6,08E-08","module":"C2","scenario":null},{"value":"3,18E-07","module":"C3","scenario":null},{"value":"9,23E-09","module":"C4","scenario":null},{"value":"1,92E-03","module":"D","scenario":null}]},{"parameter":"NHWD","unit":"kg","values":[{"value":"5,81E-01","module":"A1-A3","scenario":null},{"value":"5,46E-02","module":"A4","scenario":null},{"value":"5,53E-03","module":"C2","scenario":null},{"value":"1,39E-03","module":"C3","scenario":null},{"value":"3,30E-02","module":"C4","scenario":null},{"value":"-1,11E+00","module":"D","scenario":null}]},{"parameter":"RWD","unit":"kg","values":[{"value":"9,01E-05","module":"A1-A3","scenario":null},{"value":"7,00E-06","module":"A4","scenario":null},{"value":"7,09E-07","module":"C2","scenario":null},{"value":"1,05E-07","module":"C3","scenario":null},{"value":"4,45E-08","module":"C4","scenario":null},{"value":"-1,08E-04","module":"D","scenario":null}]}],"end_of_life_flow":[{"parameter":"CRU","unit":"kg","values":[{"value":"0,00E+00","module":"A1-A3","scenario":null},{"value":"0,00E+00","module":"A4","scenario":null},{"value":"0,00E+00","module":"C2","scenario":null},{"value":"0,00E+00","module":"C3","scenario":null},{"value":"0,00E+00","module":"C4","scenario":null},{"value":"0,00E+00","module":"D","scenario":null}]},{"parameter":"MFR","unit":"kg","values":[{"value":"2,04E-02","module":"A1-A3","scenario":null},{"value":"0,00E+00","module":"A4","scenario":null},{"value":"0,00E+00","module":"C2","scenario":null},{"value":"3,20E-01","module":"C3","scenario":null},{"value":"0,00E+00","module":"C4","scenario":null},{"value":"0,00E+00","module":"D","scenario":null}]},{"parameter":"MER","unit":"kg","values":[{"value":"3,14E-02","module":"A1-A3","scenario":null},{"value":"0,00E+00","module":"A4","scenario":null},{"value":"0,00E+00","module":"C2","scenario":null},{"value":"1,49E-01","module":"C3","scenario":null},{"value":"0,00E+00","module":"C4","scenario":null},{"value":"0,00E+00","module":"D","scenario":null}]},{"parameter":"EEE","unit":"MJ","values":[{"value":"6,70E-03","module":"A1-A3","scenario":null},{"value":"0,00E+00","module":"A4","scenario":null},{"value":"0,00E+00","module":"C2","scenario":null},{"value":"5,04E-01","module":"C3","scenario":null},{"value":"0,00E+00","module":"C4","scenario":null},{"value":"0,00E+00","module":"D","scenario":null}]},{"parameter":"EET","unit":"MJ","values":[{"value":"9,23E-02","module":"A1-A3","scenario":null},{"value":"0,00E+00","module":"A4","scenario":null},{"value":"0,00E+00","module":"C2","scenario":null},{"value":"3,46E+00","module":"C3","scenario":null},{"value":"0,00E+00","module":"C4","scenario":null},{"value":"0,00E+00","module":"D","scenario":null}]}]}