{"product_name":"RQQ 5G1,5","epd_id":"NEPD-9199-8798","declared_unit":{"unit":"m","amount":1},"compliance":["EN 15804+A2","ISO 14025","ISO 21930"],"producer_name":"Amokabel AB","environmental_impact":[{"parameter":"GWP-total","unit":"kg CO2-eq","values":[{"value":"5,26E-01","module":"A1","scenario":null},{"value":"1,63E-02","module":"A2","scenario":null},{"value":"2,08E-03","module":"A3","scenario":null},{"value":"6,34E-03","module":"A4","scenario":null},{"value":"1,03E-02","module":"A5","scenario":null},{"value":"0,00E+00","module":"C1","scenario":null},{"value":"2,51E-03","module":"C2","scenario":null},{"value":"1,74E-01","module":"C3","scenario":null},{"value":"7,03E-03","module":"C4","scenario":null},{"value":"-6,75E-02","module":"D","scenario":null},{"value":"5,45E-01","module":"A1A3","scenario":null}]},{"parameter":"GWP-fossil","unit":"kg CO2-eq","values":[{"value":"5,28E-01","module":"A1","scenario":null},{"value":"1,63E-02","module":"A2","scenario":null},{"value":"1,98E-03","module":"A3","scenario":null},{"value":"6,34E-03","module":"A4","scenario":null},{"value":"2,19E-04","module":"A5","scenario":null},{"value":"0,00E+00","module":"C1","scenario":null},{"value":"2,51E-03","module":"C2","scenario":null},{"value":"1,74E-01","module":"C3","scenario":null},{"value":"7,03E-03","module":"C4","scenario":null},{"value":"-6,68E-02","module":"D","scenario":null},{"value":"5,47E-01","module":"A1A3","scenario":null}]},{"parameter":"GWP-biogenic","unit":"kg CO2-eq","values":[{"value":"-2,34E-03","module":"A1","scenario":null},{"value":"6,10E-06","module":"A2","scenario":null},{"value":"4,07E-05","module":"A3","scenario":null},{"value":"2,62E-06","module":"A4","scenario":null},{"value":"1,01E-02","module":"A5","scenario":null},{"value":"0,00E+00","module":"C1","scenario":null},{"value":"1,04E-06","module":"C2","scenario":null},{"value":"1,41E-06","module":"C3","scenario":null},{"value":"6,46E-07","module":"C4","scenario":null},{"value":"-2,85E-04","module":"D","scenario":null},{"value":"-2,29E-03","module":"A1A3","scenario":null}]},{"parameter":"GWP-luluc","unit":"kg CO2-eq","values":[{"value":"4,00E-04","module":"A1","scenario":null},{"value":"6,90E-06","module":"A2","scenario":null},{"value":"5,65E-05","module":"A3","scenario":null},{"value":"2,26E-06","module":"A4","scenario":null},{"value":"4,90E-08","module":"A5","scenario":null},{"value":"0,00E+00","module":"C1","scenario":null},{"value":"8,92E-07","module":"C2","scenario":null},{"value":"2,07E-07","module":"C3","scenario":null},{"value":"2,75E-07","module":"C4","scenario":null},{"value":"-3,98E-04","module":"D","scenario":null},{"value":"4,64E-04","module":"A1A3","scenario":null}]},{"parameter":"ODP","unit":"kg CFC11-eq","values":[{"value":"3,08E-08","module":"A1","scenario":null},{"value":"3,58E-09","module":"A2","scenario":null},{"value":"4,88E-10","module":"A3","scenario":null},{"value":"1,44E-09","module":"A4","scenario":null},{"value":"3,10E-11","module":"A5","scenario":null},{"value":"0,00E+00","module":"C1","scenario":null},{"value":"5,68E-10","module":"C2","scenario":null},{"value":"1,33E-10","module":"C3","scenario":null},{"value":"2,85E-10","module":"C4","scenario":null},{"value":"-7,15E-04","module":"D","scenario":null},{"value":"3,49E-08","module":"A1A3","scenario":null}]},{"parameter":"AP","unit":"mol H+-eq","values":[{"value":"1,57E-02","module":"A1","scenario":null},{"value":"1,70E-04","module":"A2","scenario":null},{"value":"6,95E-06","module":"A3","scenario":null},{"value":"1,82E-05","module":"A4","scenario":null},{"value":"1,49E-06","module":"A5","scenario":null},{"value":"0,00E+00","module":"C1","scenario":null},{"value":"7,20E-06","module":"C2","scenario":null},{"value":"2,18E-05","module":"C3","scenario":null},{"value":"7,44E-06","module":"C4","scenario":null},{"value":"-9,66E-03","module":"D","scenario":null},{"value":"1,59E-02","module":"A1A3","scenario":null}]},{"parameter":"POCP","unit":"kg NMVOC-eq","values":[{"value":"4,37E-03","module":"A1","scenario":null},{"value":"1,27E-04","module":"A2","scenario":null},{"value":"4,23E-06","module":"A3","scenario":null},{"value":"1,54E-05","module":"A4","scenario":null},{"value":"1,76E-06","module":"A5","scenario":null},{"value":"0,00E+00","module":"C1","scenario":null},{"value":"6,11E-06","module":"C2","scenario":null},{"value":"2,71E-05","module":"C3","scenario":null},{"value":"9,80E-06","module":"C4","scenario":null},{"value":"-1,74E-03","module":"D","scenario":null},{"value":"4,50E-03","module":"A1A3","scenario":null}]},{"parameter":"ADPE","unit":"kg Sb-eq","values":[{"value":"1,34E-04","module":"A1","scenario":null},{"value":"3,64E-07","module":"A2","scenario":null},{"value":"4,20E-08","module":"A3","scenario":null},{"value":"1,75E-07","module":"A4","scenario":null},{"value":"3,12E-09","module":"A5","scenario":null},{"value":"0,00E+00","module":"C1","scenario":null},{"value":"6,92E-08","module":"C2","scenario":null},{"value":"6,09E-09","module":"C3","scenario":null},{"value":"7,51E-09","module":"C4","scenario":null},{"value":"-5,37E-05","module":"D","scenario":null},{"value":"1,34E-04","module":"A1A3","scenario":null}]},{"parameter":"ADPF","unit":"MJ","values":[{"value":"1,23E+01","module":"A1","scenario":null},{"value":"2,37E-01","module":"A2","scenario":null},{"value":"1,06E-01","module":"A3","scenario":null},{"value":"9,58E-02","module":"A4","scenario":null},{"value":"2,27E-03","module":"A5","scenario":null},{"value":"0,00E+00","module":"C1","scenario":null},{"value":"3,79E-02","module":"C2","scenario":null},{"value":"1,14E-02","module":"C3","scenario":null},{"value":"2,19E-02","module":"C4","scenario":null},{"value":"-6,50E-01","module":"D","scenario":null},{"value":"1,27E+01","module":"A1A3","scenario":null}]},{"parameter":"WDP","unit":"m3 world-eq. Deprived","values":[{"value":"3,18E+01","module":"A1","scenario":null},{"value":"1,88E-01","module":"A2","scenario":null},{"value":"1,03E+01","module":"A3","scenario":null},{"value":"9,27E-02","module":"A4","scenario":null},{"value":"3,82E-03","module":"A5","scenario":null},{"value":"0,00E+00","module":"C1","scenario":null},{"value":"3,67E-02","module":"C2","scenario":null},{"value":"2,58E-02","module":"C3","scenario":null},{"value":"3,22E-01","module":"C4","scenario":null},{"value":"1,38E+00","module":"D","scenario":null},{"value":"4,23E+01","module":"A1A3","scenario":null}]},{"parameter":"EP-freshwater","unit":"kg P-eq","values":[{"value":"1,26E-04","module":"A1","scenario":null},{"value":"1,13E-07","module":"A2","scenario":null},{"value":"6,12E-08","module":"A3","scenario":null},{"value":"5,06E-08","module":"A4","scenario":null},{"value":"2,23E-09","module":"A5","scenario":null},{"value":"0,00E+00","module":"C1","scenario":null},{"value":"2,00E-08","module":"C2","scenario":null},{"value":"1,33E-08","module":"C3","scenario":null},{"value":"1,35E-08","module":"C4","scenario":null},{"value":"-6,54E-05","module":"D","scenario":null},{"value":"1,26E-04","module":"A1A3","scenario":null}]},{"parameter":"EP-marine","unit":"kg N-eq","values":[{"value":"1,10E-03","module":"A1","scenario":null},{"value":"4,07E-05","module":"A2","scenario":null},{"value":"1,42E-06","module":"A3","scenario":null},{"value":"3,60E-06","module":"A4","scenario":null},{"value":"6,64E-07","module":"A5","scenario":null},{"value":"0,00E+00","module":"C1","scenario":null},{"value":"1,43E-06","module":"C2","scenario":null},{"value":"1,05E-05","module":"C3","scenario":null},{"value":"9,50E-06","module":"C4","scenario":null},{"value":"-4,20E-04","module":"D","scenario":null},{"value":"1,14E-03","module":"A1A3","scenario":null}]},{"parameter":"EP-terrestrial","unit":"mol N-eq.","values":[{"value":"1,57E-02","module":"A1","scenario":null},{"value":"4,53E-04","module":"A2","scenario":null},{"value":"1,73E-05","module":"A3","scenario":null},{"value":"4,03E-05","module":"A4","scenario":null},{"value":"6,80E-06","module":"A5","scenario":null},{"value":"0,00E+00","module":"C1","scenario":null},{"value":"1,59E-05","module":"C2","scenario":null},{"value":"1,13E-04","module":"C3","scenario":null},{"value":"2,96E-05","module":"C4","scenario":null},{"value":"-6,39E-03","module":"D","scenario":null},{"value":"1,62E-02","module":"A1A3","scenario":null}]},{"parameter":"GWP-IOBC","unit":"kg CO2-eq","values":[{"value":"5,23E-01","module":"A1","scenario":null},{"value":"1,63E-02","module":"A2","scenario":null},{"value":"2,08E-03","module":"A3","scenario":null},{"value":"6,34E-03","module":"A4","scenario":null},{"value":"2,19E-04","module":"A5","scenario":null},{"value":"0,00E+00","module":"C1","scenario":null},{"value":"2,51E-03","module":"C2","scenario":null},{"value":"1,74E-01","module":"C3","scenario":null},{"value":"7,10E-03","module":"C4","scenario":null},{"value":"-3,71E-02","module":"D","scenario":null},{"value":"5,41E-01","module":"A1A3","scenario":null}]}],"additional_environmental_impact":[{"parameter":"PM","unit":"Disease incidence","values":[{"value":"4,65E-08","module":"A1","scenario":null},{"value":"8,57E-10","module":"A2","scenario":null},{"value":"6,10E-11","module":"A3","scenario":null},{"value":"3,88E-10","module":"A4","scenario":null},{"value":"1,90E-11","module":"A5","scenario":null},{"value":"0,00E+00","module":"C1","scenario":null},{"value":"1,53E-10","module":"C2","scenario":null},{"value":"8,50E-11","module":"C3","scenario":null},{"value":"1,40E-10","module":"C4","scenario":null},{"value":"-2,40E-08","module":"D","scenario":null},{"value":"4,74E-08","module":"A1A3","scenario":null}]},{"parameter":"ETP-fw","unit":"CTUe","values":[{"value":"1,79E+02","module":"A1","scenario":null},{"value":"1,66E-01","module":"A2","scenario":null},{"value":"5,88E-02","module":"A3","scenario":null},{"value":"7,10E-02","module":"A4","scenario":null},{"value":"2,56E-03","module":"A5","scenario":null},{"value":"0,00E+00","module":"C1","scenario":null},{"value":"2,81E-02","module":"C2","scenario":null},{"value":"3,40E-02","module":"C3","scenario":null},{"value":"1,44E+01","module":"C4","scenario":null},{"value":"-8,89E+01","module":"D","scenario":null},{"value":"1,79E+02","module":"A1A3","scenario":null}]},{"parameter":"HTP-c","unit":"CTUh","values":[{"value":"3,19E-09","module":"A1","scenario":null},{"value":"0,00E+00","module":"A2","scenario":null},{"value":"2,00E-12","module":"A3","scenario":null},{"value":"0,00E+00","module":"A4","scenario":null},{"value":"0,00E+00","module":"A5","scenario":null},{"value":"0,00E+00","module":"C1","scenario":null},{"value":"0,00E+00","module":"C2","scenario":null},{"value":"4,00E-12","module":"C3","scenario":null},{"value":"1,00E-12","module":"C4","scenario":null},{"value":"-1,26E-09","module":"D","scenario":null},{"value":"3,19E-09","module":"A1A3","scenario":null}]},{"parameter":"HTP-nc","unit":"CTUh","values":[{"value":"2,41E-07","module":"A1","scenario":null},{"value":"1,88E-10","module":"A2","scenario":null},{"value":"4,30E-11","module":"A3","scenario":null},{"value":"7,80E-11","module":"A4","scenario":null},{"value":"1,30E-11","module":"A5","scenario":null},{"value":"0,00E+00","module":"C1","scenario":null},{"value":"3,10E-11","module":"C2","scenario":null},{"value":"1,46E-10","module":"C3","scenario":null},{"value":"2,60E-11","module":"C4","scenario":null},{"value":"-1,07E-07","module":"D","scenario":null},{"value":"2,41E-07","module":"A1A3","scenario":null}]},{"parameter":"SQP","unit":"-","values":[{"value":"3,88E+00","module":"A1","scenario":null},{"value":"1,35E-01","module":"A2","scenario":null},{"value":"4,79E-02","module":"A3","scenario":null},{"value":"6,70E-02","module":"A4","scenario":null},{"value":"1,47E-03","module":"A5","scenario":null},{"value":"0,00E+00","module":"C1","scenario":null},{"value":"2,65E-02","module":"C2","scenario":null},{"value":"1,38E-03","module":"C3","scenario":null},{"value":"6,62E-02","module":"C4","scenario":null},{"value":"-2,06E+00","module":"D","scenario":null},{"value":"4,07E+00","module":"A1A3","scenario":null}]},{"parameter":"IRP","unit":"kBq U235-eq","values":[{"value":"2,56E-02","module":"A1","scenario":null},{"value":"1,03E-03","module":"A2","scenario":null},{"value":"3,51E-03","module":"A3","scenario":null},{"value":"4,19E-04","module":"A4","scenario":null},{"value":"8,38E-06","module":"A5","scenario":null},{"value":"0,00E+00","module":"C1","scenario":null},{"value":"1,66E-04","module":"C2","scenario":null},{"value":"1,92E-05","module":"C3","scenario":null},{"value":"1,20E-04","module":"C4","scenario":null},{"value":"-1,53E-03","module":"D","scenario":null},{"value":"3,02E-02","module":"A1A3","scenario":null}]}],"resource_use":[{"parameter":"PERE","unit":"MJ","values":[{"value":"1,11E+00","module":"A1","scenario":null},{"value":"2,96E-03","module":"A2","scenario":null},{"value":"4,90E-02","module":"A3","scenario":null},{"value":"1,37E-03","module":"A4","scenario":null},{"value":"4,74E-05","module":"A5","scenario":null},{"value":"0,00E+00","module":"C1","scenario":null},{"value":"5,42E-04","module":"C2","scenario":null},{"value":"3,34E-04","module":"C3","scenario":null},{"value":"1,75E-03","module":"C4","scenario":null},{"value":"-1,07E+00","module":"D","scenario":null},{"value":"1,16E+00","module":"A1A3","scenario":null}]},{"parameter":"PERM","unit":"","values":[{"value":"9,25E-02","module":"A1","scenario":null},{"value":"0,00E+00","module":"A2","scenario":null},{"value":"0,00E+00","module":"A3","scenario":null},{"value":"0,00E+00","module":"A4","scenario":null},{"value":"-9,25E-02","module":"A5","scenario":null},{"value":"0,00E+00","module":"C1","scenario":null},{"value":"0,00E+00","module":"C2","scenario":null},{"value":"0,00E+00","module":"C3","scenario":null},{"value":"0,00E+00","module":"C4","scenario":null},{"value":"0,00E+00","module":"D","scenario":null},{"value":"9,25E-02","module":"A1A3","scenario":null}]},{"parameter":"PERT","unit":"MJ","values":[{"value":"1,21E+00","module":"A1","scenario":null},{"value":"2,96E-03","module":"A2","scenario":null},{"value":"4,90E-02","module":"A3","scenario":null},{"value":"1,37E-03","module":"A4","scenario":null},{"value":"-9,25E-02","module":"A5","scenario":null},{"value":"0,00E+00","module":"C1","scenario":null},{"value":"5,42E-04","module":"C2","scenario":null},{"value":"3,34E-04","module":"C3","scenario":null},{"value":"1,75E-03","module":"C4","scenario":null},{"value":"-1,07E+00","module":"D","scenario":null},{"value":"1,26E+00","module":"A1A3","scenario":null}]},{"parameter":"PENRE","unit":"MJ","values":[{"value":"7,67E+00","module":"A1","scenario":null},{"value":"2,37E-01","module":"A2","scenario":null},{"value":"1,06E-01","module":"A3","scenario":null},{"value":"9,58E-02","module":"A4","scenario":null},{"value":"2,27E-03","module":"A5","scenario":null},{"value":"0,00E+00","module":"C1","scenario":null},{"value":"3,79E-02","module":"C2","scenario":null},{"value":"1,14E-02","module":"C3","scenario":null},{"value":"2,19E-02","module":"C4","scenario":null},{"value":"-6,50E-01","module":"D","scenario":null},{"value":"8,01E+00","module":"A1A3","scenario":null}]},{"parameter":"PENRM","unit":"MJ","values":[{"value":"5,02E+00","module":"A1","scenario":null},{"value":"0,00E+00","module":"A2","scenario":null},{"value":"0,00E+00","module":"A3","scenario":null},{"value":"0,00E+00","module":"A4","scenario":null},{"value":"-2,12E-02","module":"A5","scenario":null},{"value":"0,00E+00","module":"C1","scenario":null},{"value":"0,00E+00","module":"C2","scenario":null},{"value":"-4,90E+00","module":"C3","scenario":null},{"value":"0,00E+00","module":"C4","scenario":null},{"value":"0,00E+00","module":"D","scenario":null},{"value":"5,02E+00","module":"A1A3","scenario":null}]},{"parameter":"PENRT","unit":"MJ","values":[{"value":"1,27E+01","module":"A1","scenario":null},{"value":"2,37E-01","module":"A2","scenario":null},{"value":"1,06E-01","module":"A3","scenario":null},{"value":"9,58E-02","module":"A4","scenario":null},{"value":"-1,90E-02","module":"A5","scenario":null},{"value":"0,00E+00","module":"C1","scenario":null},{"value":"3,79E-02","module":"C2","scenario":null},{"value":"-4,89E+00","module":"C3","scenario":null},{"value":"2,19E-02","module":"C4","scenario":null},{"value":"-6,50E-01","module":"D","scenario":null},{"value":"1,30E+01","module":"A1A3","scenario":null}]},{"parameter":"SM","unit":"kg","values":[{"value":"1,11E-02","module":"A1","scenario":null},{"value":"0,00E+00","module":"A2","scenario":null},{"value":"2,88E-07","module":"A3","scenario":null},{"value":"0,00E+00","module":"A4","scenario":null},{"value":"0,00E+00","module":"A5","scenario":null},{"value":"0,00E+00","module":"C1","scenario":null},{"value":"0,00E+00","module":"C2","scenario":null},{"value":"0,00E+00","module":"C3","scenario":null},{"value":"0,00E+00","module":"C4","scenario":null},{"value":"1,67E-02","module":"D","scenario":null},{"value":"1,11E-02","module":"A1A3","scenario":null}]},{"parameter":"RSF","unit":"MJ","values":[{"value":"3,46E-02","module":"A1","scenario":null},{"value":"1,03E-04","module":"A2","scenario":null},{"value":"1,92E-04","module":"A3","scenario":null},{"value":"4,91E-05","module":"A4","scenario":null},{"value":"1,37E-06","module":"A5","scenario":null},{"value":"0,00E+00","module":"C1","scenario":null},{"value":"1,94E-05","module":"C2","scenario":null},{"value":"9,43E-06","module":"C3","scenario":null},{"value":"3,65E-05","module":"C4","scenario":null},{"value":"1,44E-03","module":"D","scenario":null},{"value":"3,49E-02","module":"A1A3","scenario":null}]},{"parameter":"NRSF","unit":"MJ","values":[{"value":"1,85E-03","module":"A1","scenario":null},{"value":"3,37E-04","module":"A2","scenario":null},{"value":"6,07E-04","module":"A3","scenario":null},{"value":"1,76E-04","module":"A4","scenario":null},{"value":"1,47E-05","module":"A5","scenario":null},{"value":"0,00E+00","module":"C1","scenario":null},{"value":"6,94E-05","module":"C2","scenario":null},{"value":"0,00E+00","module":"C3","scenario":null},{"value":"2,27E-04","module":"C4","scenario":null},{"value":"-4,79E-02","module":"D","scenario":null},{"value":"2,79E-03","module":"A1A3","scenario":null}]},{"parameter":"FW","unit":"m3","values":[{"value":"8,56E-03","module":"A1","scenario":null},{"value":"2,22E-05","module":"A2","scenario":null},{"value":"1,13E-04","module":"A3","scenario":null},{"value":"1,03E-05","module":"A4","scenario":null},{"value":"1,62E-06","module":"A5","scenario":null},{"value":"0,00E+00","module":"C1","scenario":null},{"value":"4,05E-06","module":"C2","scenario":null},{"value":"3,21E-05","module":"C3","scenario":null},{"value":"2,75E-05","module":"C4","scenario":null},{"value":"-2,44E-03","module":"D","scenario":null},{"value":"8,69E-03","module":"A1A3","scenario":null}]}],"end_of_life_waste":[{"parameter":"HWD","unit":"kg","values":[{"value":"4,63E-03","module":"A1","scenario":null},{"value":"1,16E-05","module":"A2","scenario":null},{"value":"5,78E-05","module":"A3","scenario":null},{"value":"4,94E-06","module":"A4","scenario":null},{"value":"0,00E+00","module":"A5","scenario":null},{"value":"0,00E+00","module":"C1","scenario":null},{"value":"1,95E-06","module":"C2","scenario":null},{"value":"0,00E+00","module":"C3","scenario":null},{"value":"2,59E-03","module":"C4","scenario":null},{"value":"-6,53E-04","module":"D","scenario":null},{"value":"4,70E-03","module":"A1A3","scenario":null}]},{"parameter":"NHWD","unit":"kg","values":[{"value":"1,31E-01","module":"A1","scenario":null},{"value":"9,05E-03","module":"A2","scenario":null},{"value":"1,72E-02","module":"A3","scenario":null},{"value":"4,66E-03","module":"A4","scenario":null},{"value":"7,17E-03","module":"A5","scenario":null},{"value":"0,00E+00","module":"C1","scenario":null},{"value":"1,84E-03","module":"C2","scenario":null},{"value":"0,00E+00","module":"C3","scenario":null},{"value":"8,22E-02","module":"C4","scenario":null},{"value":"-3,08E-02","module":"D","scenario":null},{"value":"1,58E-01","module":"A1A3","scenario":null}]},{"parameter":"RWD","unit":"kg","values":[{"value":"2,34E-05","module":"A1","scenario":null},{"value":"1,62E-06","module":"A2","scenario":null},{"value":"1,54E-06","module":"A3","scenario":null},{"value":"6,53E-07","module":"A4","scenario":null},{"value":"0,00E+00","module":"A5","scenario":null},{"value":"0,00E+00","module":"C1","scenario":null},{"value":"2,58E-07","module":"C2","scenario":null},{"value":"0,00E+00","module":"C3","scenario":null},{"value":"1,47E-07","module":"C4","scenario":null},{"value":"-1,31E-06","module":"D","scenario":null},{"value":"2,65E-05","module":"A1A3","scenario":null}]}],"end_of_life_flow":[{"parameter":"CRU","unit":"kg","values":[{"value":"0,00E+00","module":"A1","scenario":null},{"value":"0,00E+00","module":"A2","scenario":null},{"value":"0,00E+00","module":"A3","scenario":null},{"value":"0,00E+00","module":"A4","scenario":null},{"value":"0,00E+00","module":"A5","scenario":null},{"value":"0,00E+00","module":"C1","scenario":null},{"value":"0,00E+00","module":"C2","scenario":null},{"value":"0,00E+00","module":"C3","scenario":null},{"value":"0,00E+00","module":"C4","scenario":null},{"value":"0,00E+00","module":"D","scenario":null},{"value":"0,00E+00","module":"A1A3","scenario":null}]},{"parameter":"MFR","unit":"kg","values":[{"value":"0,00E+00","module":"A1","scenario":null},{"value":"0,00E+00","module":"A2","scenario":null},{"value":"1,79E-02","module":"A3","scenario":null},{"value":"0,00E+00","module":"A4","scenario":null},{"value":"2,55E-04","module":"A5","scenario":null},{"value":"0,00E+00","module":"C1","scenario":null},{"value":"0,00E+00","module":"C2","scenario":null},{"value":"3,48E-02","module":"C3","scenario":null},{"value":"5,17E-06","module":"C4","scenario":null},{"value":"-6,53E-04","module":"D","scenario":null},{"value":"1,79E-02","module":"A1A3","scenario":null}]},{"parameter":"MER","unit":"kg","values":[{"value":"0,00E+00","module":"A1","scenario":null},{"value":"0,00E+00","module":"A2","scenario":null},{"value":"4,45E-04","module":"A3","scenario":null},{"value":"0,00E+00","module":"A4","scenario":null},{"value":"6,67E-03","module":"A5","scenario":null},{"value":"0,00E+00","module":"C1","scenario":null},{"value":"0,00E+00","module":"C2","scenario":null},{"value":"5,77E-02","module":"C3","scenario":null},{"value":"1,26E-07","module":"C4","scenario":null},{"value":"-8,60E-05","module":"D","scenario":null},{"value":"4,45E-04","module":"A1A3","scenario":null}]},{"parameter":"EEE","unit":"MJ","values":[{"value":"0,00E+00","module":"A1","scenario":null},{"value":"0,00E+00","module":"A2","scenario":null},{"value":"6,04E-04","module":"A3","scenario":null},{"value":"0,00E+00","module":"A4","scenario":null},{"value":"4,64E-03","module":"A5","scenario":null},{"value":"0,00E+00","module":"C1","scenario":null},{"value":"0,00E+00","module":"C2","scenario":null},{"value":"1,12E-01","module":"C3","scenario":null},{"value":"8,21E-06","module":"C4","scenario":null},{"value":"-2,11E-04","module":"D","scenario":null},{"value":"6,04E-04","module":"A1A3","scenario":null}]},{"parameter":"EET","unit":"MJ","values":[{"value":"0,00E+00","module":"A1","scenario":null},{"value":"0,00E+00","module":"A2","scenario":null},{"value":"9,13E-03","module":"A3","scenario":null},{"value":"0,00E+00","module":"A4","scenario":null},{"value":"7,01E-02","module":"A5","scenario":null},{"value":"0,00E+00","module":"C1","scenario":null},{"value":"0,00E+00","module":"C2","scenario":null},{"value":"1,69E+00","module":"C3","scenario":null},{"value":"1,24E-04","module":"C4","scenario":null},{"value":"-3,19E-03","module":"D","scenario":null},{"value":"9,13E-03","module":"A1A3","scenario":null}]}]}