{"product_name":"Tysnes 66 1200","epd_id":"NEPD-9228-8810","declared_unit":{"unit":"stk","amount":1},"compliance":["EN 15804+A2","ISO 14025","ISO 21930"],"producer_name":"SG Armaturen AS","environmental_impact":[{"parameter":"GWP-total","unit":"kg CO2-eq","values":[{"value":"2,41E+01","module":"A1","scenario":null},{"value":"3,12E-01","module":"A2","scenario":null},{"value":"8,58E-01","module":"A3","scenario":null},{"value":"1,06E+00","module":"A4","scenario":null},{"value":"1,39E+00","module":"A5","scenario":null},{"value":"6,62E+01","module":"B6","scenario":null},{"value":"0,00E+00","module":"C1","scenario":null},{"value":"1,22E-01","module":"C2","scenario":null},{"value":"1,21E+00","module":"C3","scenario":null},{"value":"7,46E-02","module":"C4","scenario":null},{"value":"-1,31E+00","module":"D","scenario":null},{"value":"2,53E+01","module":"A1A3","scenario":null}]},{"parameter":"GWP-fossil","unit":"kg CO2-eq","values":[{"value":"2,53E+01","module":"A1","scenario":null},{"value":"3,12E-01","module":"A2","scenario":null},{"value":"8,58E-01","module":"A3","scenario":null},{"value":"1,06E+00","module":"A4","scenario":null},{"value":"1,32E-02","module":"A5","scenario":null},{"value":"6,41E+01","module":"B6","scenario":null},{"value":"0,00E+00","module":"C1","scenario":null},{"value":"1,22E-01","module":"C2","scenario":null},{"value":"1,21E+00","module":"C3","scenario":null},{"value":"7,39E-02","module":"C4","scenario":null},{"value":"-1,31E+00","module":"D","scenario":null},{"value":"2,65E+01","module":"A1A3","scenario":null}]},{"parameter":"GWP-biogenic","unit":"kg CO2-eq","values":[{"value":"-1,23E+00","module":"A1","scenario":null},{"value":"1,21E-04","module":"A2","scenario":null},{"value":"1,33E-04","module":"A3","scenario":null},{"value":"3,76E-04","module":"A4","scenario":null},{"value":"1,38E+00","module":"A5","scenario":null},{"value":"1,77E+00","module":"B6","scenario":null},{"value":"0,00E+00","module":"C1","scenario":null},{"value":"4,74E-05","module":"C2","scenario":null},{"value":"1,13E-03","module":"C3","scenario":null},{"value":"4,75E-04","module":"C4","scenario":null},{"value":"-3,25E-03","module":"D","scenario":null},{"value":"-1,23E+00","module":"A1A3","scenario":null}]},{"parameter":"GWP-luluc","unit":"kg CO2-eq","values":[{"value":"4,05E-02","module":"A1","scenario":null},{"value":"1,14E-04","module":"A2","scenario":null},{"value":"9,34E-05","module":"A3","scenario":null},{"value":"5,19E-04","module":"A4","scenario":null},{"value":"4,36E-06","module":"A5","scenario":null},{"value":"2,65E-01","module":"B6","scenario":null},{"value":"0,00E+00","module":"C1","scenario":null},{"value":"4,45E-05","module":"C2","scenario":null},{"value":"1,82E-04","module":"C3","scenario":null},{"value":"1,61E-04","module":"C4","scenario":null},{"value":"-3,88E-03","module":"D","scenario":null},{"value":"4,07E-02","module":"A1A3","scenario":null}]},{"parameter":"ODP","unit":"kg CFC11-eq","values":[{"value":"1,27E-05","module":"A1","scenario":null},{"value":"6,78E-08","module":"A2","scenario":null},{"value":"3,15E-08","module":"A3","scenario":null},{"value":"2,33E-07","module":"A4","scenario":null},{"value":"2,78E-09","module":"A5","scenario":null},{"value":"4,40E-06","module":"B6","scenario":null},{"value":"0,00E+00","module":"C1","scenario":null},{"value":"2,65E-08","module":"C2","scenario":null},{"value":"6,87E-09","module":"C3","scenario":null},{"value":"2,80E-09","module":"C4","scenario":null},{"value":"-4,98E-03","module":"D","scenario":null},{"value":"1,28E-05","module":"A1A3","scenario":null}]},{"parameter":"AP","unit":"mol H+-eq","values":[{"value":"2,03E-01","module":"A1","scenario":null},{"value":"9,33E-04","module":"A2","scenario":null},{"value":"4,39E-03","module":"A3","scenario":null},{"value":"1,57E-02","module":"A4","scenario":null},{"value":"6,24E-05","module":"A5","scenario":null},{"value":"5,01E-01","module":"B6","scenario":null},{"value":"0,00E+00","module":"C1","scenario":null},{"value":"3,64E-04","module":"C2","scenario":null},{"value":"5,57E-04","module":"C3","scenario":null},{"value":"1,32E-04","module":"C4","scenario":null},{"value":"-7,34E-02","module":"D","scenario":null},{"value":"2,08E-01","module":"A1A3","scenario":null}]},{"parameter":"POCP","unit":"kg NMVOC-eq","values":[{"value":"1,00E-01","module":"A1","scenario":null},{"value":"7,69E-04","module":"A2","scenario":null},{"value":"4,25E-03","module":"A3","scenario":null},{"value":"1,14E-02","module":"A4","scenario":null},{"value":"6,42E-05","module":"A5","scenario":null},{"value":"1,93E-01","module":"B6","scenario":null},{"value":"0,00E+00","module":"C1","scenario":null},{"value":"3,00E-04","module":"C2","scenario":null},{"value":"4,68E-04","module":"C3","scenario":null},{"value":"1,56E-04","module":"C4","scenario":null},{"value":"-1,57E-02","module":"D","scenario":null},{"value":"1,05E-01","module":"A1A3","scenario":null}]},{"parameter":"ADPE","unit":"kg Sb-eq","values":[{"value":"6,60E-03","module":"A1","scenario":null},{"value":"8,36E-06","module":"A2","scenario":null},{"value":"2,00E-06","module":"A3","scenario":null},{"value":"2,05E-05","module":"A4","scenario":null},{"value":"3,21E-07","module":"A5","scenario":null},{"value":"4,78E-03","module":"B6","scenario":null},{"value":"0,00E+00","module":"C1","scenario":null},{"value":"3,26E-06","module":"C2","scenario":null},{"value":"6,28E-07","module":"C3","scenario":null},{"value":"1,51E-07","module":"C4","scenario":null},{"value":"-1,46E-03","module":"D","scenario":null},{"value":"6,61E-03","module":"A1A3","scenario":null}]},{"parameter":"ADPF","unit":"MJ","values":[{"value":"3,09E+02","module":"A1","scenario":null},{"value":"4,61E+00","module":"A2","scenario":null},{"value":"7,79E+00","module":"A3","scenario":null},{"value":"1,49E+01","module":"A4","scenario":null},{"value":"1,84E-01","module":"A5","scenario":null},{"value":"8,76E+02","module":"B6","scenario":null},{"value":"0,00E+00","module":"C1","scenario":null},{"value":"1,80E+00","module":"C2","scenario":null},{"value":"9,34E-01","module":"C3","scenario":null},{"value":"3,40E-01","module":"C4","scenario":null},{"value":"-1,58E+01","module":"D","scenario":null},{"value":"3,21E+02","module":"A1A3","scenario":null}]},{"parameter":"WDP","unit":"m3 world-eq. Deprived","values":[{"value":"6,12E+02","module":"A1","scenario":null},{"value":"1,50E+00","module":"A2","scenario":null},{"value":"7,27E-01","module":"A3","scenario":null},{"value":"9,65E+00","module":"A4","scenario":null},{"value":"2,34E-01","module":"A5","scenario":null},{"value":"3,41E+03","module":"B6","scenario":null},{"value":"0,00E+00","module":"C1","scenario":null},{"value":"5,86E-01","module":"C2","scenario":null},{"value":"7,85E+00","module":"C3","scenario":null},{"value":"1,91E+00","module":"C4","scenario":null},{"value":"-2,40E+01","module":"D","scenario":null},{"value":"6,14E+02","module":"A1A3","scenario":null}]},{"parameter":"EP-freshwater","unit":"kg P-eq","values":[{"value":"2,99E-03","module":"A1","scenario":null},{"value":"2,92E-06","module":"A2","scenario":null},{"value":"1,56E-05","module":"A3","scenario":null},{"value":"6,88E-06","module":"A4","scenario":null},{"value":"1,08E-07","module":"A5","scenario":null},{"value":"4,61E-03","module":"B6","scenario":null},{"value":"0,00E+00","module":"C1","scenario":null},{"value":"1,14E-06","module":"C2","scenario":null},{"value":"2,87E-06","module":"C3","scenario":null},{"value":"8,82E-07","module":"C4","scenario":null},{"value":"-4,36E-04","module":"D","scenario":null},{"value":"3,01E-03","module":"A1A3","scenario":null}]},{"parameter":"EP-marine","unit":"kg N-eq","values":[{"value":"2,69E-02","module":"A1","scenario":null},{"value":"1,84E-04","module":"A2","scenario":null},{"value":"1,02E-03","module":"A3","scenario":null},{"value":"3,76E-03","module":"A4","scenario":null},{"value":"2,06E-05","module":"A5","scenario":null},{"value":"5,51E-02","module":"B6","scenario":null},{"value":"0,00E+00","module":"C1","scenario":null},{"value":"7,16E-05","module":"C2","scenario":null},{"value":"1,74E-04","module":"C3","scenario":null},{"value":"9,16E-05","module":"C4","scenario":null},{"value":"-3,95E-03","module":"D","scenario":null},{"value":"2,81E-02","module":"A1A3","scenario":null}]},{"parameter":"EP-terrestrial","unit":"mol N-eq.","values":[{"value":"3,38E-01","module":"A1","scenario":null},{"value":"2,05E-03","module":"A2","scenario":null},{"value":"1,13E-02","module":"A3","scenario":null},{"value":"4,19E-02","module":"A4","scenario":null},{"value":"2,23E-04","module":"A5","scenario":null},{"value":"7,17E-01","module":"B6","scenario":null},{"value":"0,00E+00","module":"C1","scenario":null},{"value":"8,01E-04","module":"C2","scenario":null},{"value":"1,84E-03","module":"C3","scenario":null},{"value":"3,73E-04","module":"C4","scenario":null},{"value":"-5,39E-02","module":"D","scenario":null},{"value":"3,52E-01","module":"A1A3","scenario":null}]},{"parameter":"GWP-IOBC","unit":"kg CO2-eq","values":[{"value":"2,55E+01","module":"A1","scenario":null},{"value":"3,12E-01","module":"A2","scenario":null},{"value":"8,17E-01","module":"A3","scenario":null},{"value":"1,06E+00","module":"A4","scenario":null},{"value":"1,32E-02","module":"A5","scenario":null},{"value":"6,60E+01","module":"B6","scenario":null},{"value":"0,00E+00","module":"C1","scenario":null},{"value":"1,22E-01","module":"C2","scenario":null},{"value":"1,21E+00","module":"C3","scenario":null},{"value":"7,62E-02","module":"C4","scenario":null},{"value":"-1,40E+00","module":"D","scenario":null},{"value":"2,66E+01","module":"A1A3","scenario":null}]}],"additional_environmental_impact":[{"parameter":"PM","unit":"Disease incidence","values":[{"value":"1,50E-06","module":"A1","scenario":null},{"value":"2,02E-08","module":"A2","scenario":null},{"value":"5,15E-08","module":"A3","scenario":null},{"value":"3,87E-08","module":"A4","scenario":null},{"value":"9,20E-10","module":"A5","scenario":null},{"value":"3,59E-06","module":"B6","scenario":null},{"value":"0,00E+00","module":"C1","scenario":null},{"value":"7,86E-09","module":"C2","scenario":null},{"value":"3,24E-09","module":"C3","scenario":null},{"value":"2,47E-09","module":"C4","scenario":null},{"value":"-1,96E-07","module":"D","scenario":null},{"value":"1,57E-06","module":"A1A3","scenario":null}]},{"parameter":"ETP-fw","unit":"CTUe","values":[{"value":"1,78E+03","module":"A1","scenario":null},{"value":"3,73E+00","module":"A2","scenario":null},{"value":"1,94E+01","module":"A3","scenario":null},{"value":"1,03E+01","module":"A4","scenario":null},{"value":"2,46E-01","module":"A5","scenario":null},{"value":"3,99E+03","module":"B6","scenario":null},{"value":"0,00E+00","module":"C1","scenario":null},{"value":"1,46E+00","module":"C2","scenario":null},{"value":"3,72E+00","module":"C3","scenario":null},{"value":"6,09E+01","module":"C4","scenario":null},{"value":"-5,58E+02","module":"D","scenario":null},{"value":"1,81E+03","module":"A1A3","scenario":null}]},{"parameter":"HTP-c","unit":"CTUh","values":[{"value":"3,42E-08","module":"A1","scenario":null},{"value":"0,00E+00","module":"A2","scenario":null},{"value":"2,36E-10","module":"A3","scenario":null},{"value":"0,00E+00","module":"A4","scenario":null},{"value":"7,00E-12","module":"A5","scenario":null},{"value":"1,90E-07","module":"B6","scenario":null},{"value":"0,00E+00","module":"C1","scenario":null},{"value":"0,00E+00","module":"C2","scenario":null},{"value":"1,08E-09","module":"C3","scenario":null},{"value":"8,40E-11","module":"C4","scenario":null},{"value":"-4,95E-09","module":"D","scenario":null},{"value":"3,44E-08","module":"A1A3","scenario":null}]},{"parameter":"HTP-nc","unit":"CTUh","values":[{"value":"1,35E-06","module":"A1","scenario":null},{"value":"3,66E-09","module":"A2","scenario":null},{"value":"3,74E-08","module":"A3","scenario":null},{"value":"7,67E-09","module":"A4","scenario":null},{"value":"3,08E-10","module":"A5","scenario":null},{"value":"4,49E-06","module":"B6","scenario":null},{"value":"0,00E+00","module":"C1","scenario":null},{"value":"1,43E-09","module":"C2","scenario":null},{"value":"6,30E-08","module":"C3","scenario":null},{"value":"6,92E-10","module":"C4","scenario":null},{"value":"-2,69E-07","module":"D","scenario":null},{"value":"1,40E-06","module":"A1A3","scenario":null}]},{"parameter":"SQP","unit":"-","values":[{"value":"8,72E+01","module":"A1","scenario":null},{"value":"3,16E+00","module":"A2","scenario":null},{"value":"1,52E+00","module":"A3","scenario":null},{"value":"7,35E+00","module":"A4","scenario":null},{"value":"1,24E-01","module":"A5","scenario":null},{"value":"4,41E+02","module":"B6","scenario":null},{"value":"0,00E+00","module":"C1","scenario":null},{"value":"1,23E+00","module":"C2","scenario":null},{"value":"2,03E-01","module":"C3","scenario":null},{"value":"9,76E-01","module":"C4","scenario":null},{"value":"-1,71E+01","module":"D","scenario":null},{"value":"9,18E+01","module":"A1A3","scenario":null}]},{"parameter":"IRP","unit":"kBq U235-eq","values":[{"value":"8,91E-01","module":"A1","scenario":null},{"value":"1,91E-02","module":"A2","scenario":null},{"value":"1,13E-02","module":"A3","scenario":null},{"value":"6,46E-02","module":"A4","scenario":null},{"value":"7,88E-04","module":"A5","scenario":null},{"value":"1,59E+01","module":"B6","scenario":null},{"value":"0,00E+00","module":"C1","scenario":null},{"value":"7,47E-03","module":"C2","scenario":null},{"value":"4,33E-03","module":"C3","scenario":null},{"value":"1,04E-03","module":"C4","scenario":null},{"value":"-5,12E-02","module":"D","scenario":null},{"value":"9,21E-01","module":"A1A3","scenario":null}]}],"resource_use":[{"parameter":"PERE","unit":"MJ","values":[{"value":"3,81E+01","module":"A1","scenario":null},{"value":"5,21E-02","module":"A2","scenario":null},{"value":"6,34E-01","module":"A3","scenario":null},{"value":"1,70E-01","module":"A4","scenario":null},{"value":"3,03E-03","module":"A5","scenario":null},{"value":"1,13E+04","module":"B6","scenario":null},{"value":"0,00E+00","module":"C1","scenario":null},{"value":"2,03E-02","module":"C2","scenario":null},{"value":"1,18E-01","module":"C3","scenario":null},{"value":"7,93E-02","module":"C4","scenario":null},{"value":"-7,63E+00","module":"D","scenario":null},{"value":"3,88E+01","module":"A1A3","scenario":null}]},{"parameter":"PERM","unit":"","values":[{"value":"4,88E+00","module":"A1","scenario":null},{"value":"0,00E+00","module":"A2","scenario":null},{"value":"0,00E+00","module":"A3","scenario":null},{"value":"0,00E+00","module":"A4","scenario":null},{"value":"-4,88E+00","module":"A5","scenario":null},{"value":"0,00E+00","module":"B6","scenario":null},{"value":"0,00E+00","module":"C1","scenario":null},{"value":"0,00E+00","module":"C2","scenario":null},{"value":"0,00E+00","module":"C3","scenario":null},{"value":"0,00E+00","module":"C4","scenario":null},{"value":"0,00E+00","module":"D","scenario":null},{"value":"4,88E+00","module":"A1A3","scenario":null}]},{"parameter":"PERT","unit":"MJ","values":[{"value":"4,30E+01","module":"A1","scenario":null},{"value":"5,21E-02","module":"A2","scenario":null},{"value":"6,34E-01","module":"A3","scenario":null},{"value":"1,70E-01","module":"A4","scenario":null},{"value":"-4,88E+00","module":"A5","scenario":null},{"value":"1,13E+04","module":"B6","scenario":null},{"value":"0,00E+00","module":"C1","scenario":null},{"value":"2,03E-02","module":"C2","scenario":null},{"value":"1,18E-01","module":"C3","scenario":null},{"value":"7,93E-02","module":"C4","scenario":null},{"value":"-7,63E+00","module":"D","scenario":null},{"value":"4,36E+01","module":"A1A3","scenario":null}]},{"parameter":"PENRE","unit":"MJ","values":[{"value":"2,84E+02","module":"A1","scenario":null},{"value":"4,61E+00","module":"A2","scenario":null},{"value":"7,79E+00","module":"A3","scenario":null},{"value":"1,49E+01","module":"A4","scenario":null},{"value":"1,84E-01","module":"A5","scenario":null},{"value":"8,77E+02","module":"B6","scenario":null},{"value":"0,00E+00","module":"C1","scenario":null},{"value":"1,80E+00","module":"C2","scenario":null},{"value":"9,34E-01","module":"C3","scenario":null},{"value":"3,41E-01","module":"C4","scenario":null},{"value":"-1,58E+01","module":"D","scenario":null},{"value":"2,96E+02","module":"A1A3","scenario":null}]},{"parameter":"PENRM","unit":"MJ","values":[{"value":"2,53E+01","module":"A1","scenario":null},{"value":"0,00E+00","module":"A2","scenario":null},{"value":"0,00E+00","module":"A3","scenario":null},{"value":"0,00E+00","module":"A4","scenario":null},{"value":"0,00E+00","module":"A5","scenario":null},{"value":"0,00E+00","module":"B6","scenario":null},{"value":"0,00E+00","module":"C1","scenario":null},{"value":"0,00E+00","module":"C2","scenario":null},{"value":"-2,66E+01","module":"C3","scenario":null},{"value":"0,00E+00","module":"C4","scenario":null},{"value":"0,00E+00","module":"D","scenario":null},{"value":"2,53E+01","module":"A1A3","scenario":null}]},{"parameter":"PENRT","unit":"MJ","values":[{"value":"3,09E+02","module":"A1","scenario":null},{"value":"4,61E+00","module":"A2","scenario":null},{"value":"7,79E+00","module":"A3","scenario":null},{"value":"1,49E+01","module":"A4","scenario":null},{"value":"1,84E-01","module":"A5","scenario":null},{"value":"8,77E+02","module":"B6","scenario":null},{"value":"0,00E+00","module":"C1","scenario":null},{"value":"1,80E+00","module":"C2","scenario":null},{"value":"-2,57E+01","module":"C3","scenario":null},{"value":"3,41E-01","module":"C4","scenario":null},{"value":"-1,58E+01","module":"D","scenario":null},{"value":"3,22E+02","module":"A1A3","scenario":null}]},{"parameter":"SM","unit":"kg","values":[{"value":"1,28E+00","module":"A1","scenario":null},{"value":"0,00E+00","module":"A2","scenario":null},{"value":"0,00E+00","module":"A3","scenario":null},{"value":"0,00E+00","module":"A4","scenario":null},{"value":"0,00E+00","module":"A5","scenario":null},{"value":"0,00E+00","module":"B6","scenario":null},{"value":"0,00E+00","module":"C1","scenario":null},{"value":"0,00E+00","module":"C2","scenario":null},{"value":"0,00E+00","module":"C3","scenario":null},{"value":"1,83E-03","module":"C4","scenario":null},{"value":"1,78E-02","module":"D","scenario":null},{"value":"1,28E+00","module":"A1A3","scenario":null}]},{"parameter":"RSF","unit":"MJ","values":[{"value":"3,92E-01","module":"A1","scenario":null},{"value":"1,02E-03","module":"A2","scenario":null},{"value":"3,51E-04","module":"A3","scenario":null},{"value":"5,48E-03","module":"A4","scenario":null},{"value":"1,01E-04","module":"A5","scenario":null},{"value":"8,91E+00","module":"B6","scenario":null},{"value":"0,00E+00","module":"C1","scenario":null},{"value":"3,98E-04","module":"C2","scenario":null},{"value":"2,06E-03","module":"C3","scenario":null},{"value":"3,47E-04","module":"C4","scenario":null},{"value":"9,21E-03","module":"D","scenario":null},{"value":"3,93E-01","module":"A1A3","scenario":null}]},{"parameter":"NRSF","unit":"MJ","values":[{"value":"7,20E-01","module":"A1","scenario":null},{"value":"8,66E-03","module":"A2","scenario":null},{"value":"3,83E-03","module":"A3","scenario":null},{"value":"2,99E-02","module":"A4","scenario":null},{"value":"4,15E-04","module":"A5","scenario":null},{"value":"2,22E+01","module":"B6","scenario":null},{"value":"0,00E+00","module":"C1","scenario":null},{"value":"3,38E-03","module":"C2","scenario":null},{"value":"-5,76E-05","module":"C3","scenario":null},{"value":"1,60E-02","module":"C4","scenario":null},{"value":"-1,05E-01","module":"D","scenario":null},{"value":"7,33E-01","module":"A1A3","scenario":null}]},{"parameter":"FW","unit":"m3","values":[{"value":"2,32E-01","module":"A1","scenario":null},{"value":"5,15E-04","module":"A2","scenario":null},{"value":"4,86E-03","module":"A3","scenario":null},{"value":"1,30E-03","module":"A4","scenario":null},{"value":"8,69E-05","module":"A5","scenario":null},{"value":"8,47E+01","module":"B6","scenario":null},{"value":"0,00E+00","module":"C1","scenario":null},{"value":"2,01E-04","module":"C2","scenario":null},{"value":"1,86E-03","module":"C3","scenario":null},{"value":"2,86E-04","module":"C4","scenario":null},{"value":"-1,85E-02","module":"D","scenario":null},{"value":"2,37E-01","module":"A1A3","scenario":null}]}],"end_of_life_waste":[{"parameter":"HWD","unit":"kg","values":[{"value":"1,07E-01","module":"A1","scenario":null},{"value":"4,16E-04","module":"A2","scenario":null},{"value":"6,49E-04","module":"A3","scenario":null},{"value":"7,59E-04","module":"A4","scenario":null},{"value":"0,00E+00","module":"A5","scenario":null},{"value":"5,62E-01","module":"B6","scenario":null},{"value":"0,00E+00","module":"C1","scenario":null},{"value":"1,62E-04","module":"C2","scenario":null},{"value":"2,93E-05","module":"C3","scenario":null},{"value":"8,88E-02","module":"C4","scenario":null},{"value":"-5,49E-03","module":"D","scenario":null},{"value":"1,08E-01","module":"A1A3","scenario":null}]},{"parameter":"NHWD","unit":"kg","values":[{"value":"3,15E+00","module":"A1","scenario":null},{"value":"2,21E-01","module":"A2","scenario":null},{"value":"8,11E-02","module":"A3","scenario":null},{"value":"4,74E-01","module":"A4","scenario":null},{"value":"8,14E-01","module":"A5","scenario":null},{"value":"6,75E+01","module":"B6","scenario":null},{"value":"0,00E+00","module":"C1","scenario":null},{"value":"8,63E-02","module":"C2","scenario":null},{"value":"4,06E-02","module":"C3","scenario":null},{"value":"5,77E-01","module":"C4","scenario":null},{"value":"-3,13E-01","module":"D","scenario":null},{"value":"3,45E+00","module":"A1A3","scenario":null}]},{"parameter":"RWD","unit":"kg","values":[{"value":"7,04E-04","module":"A1","scenario":null},{"value":"3,02E-05","module":"A2","scenario":null},{"value":"1,51E-05","module":"A3","scenario":null},{"value":"1,02E-04","module":"A4","scenario":null},{"value":"0,00E+00","module":"A5","scenario":null},{"value":"7,84E-03","module":"B6","scenario":null},{"value":"0,00E+00","module":"C1","scenario":null},{"value":"1,18E-05","module":"C2","scenario":null},{"value":"1,52E-06","module":"C3","scenario":null},{"value":"9,52E-07","module":"C4","scenario":null},{"value":"-4,40E-05","module":"D","scenario":null},{"value":"7,50E-04","module":"A1A3","scenario":null}]}],"end_of_life_flow":[{"parameter":"CRU","unit":"kg","values":[{"value":"0,00E+00","module":"A1","scenario":null},{"value":"0,00E+00","module":"A2","scenario":null},{"value":"0,00E+00","module":"A3","scenario":null},{"value":"0,00E+00","module":"A4","scenario":null},{"value":"0,00E+00","module":"A5","scenario":null},{"value":"0,00E+00","module":"B6","scenario":null},{"value":"0,00E+00","module":"C1","scenario":null},{"value":"0,00E+00","module":"C2","scenario":null},{"value":"0,00E+00","module":"C3","scenario":null},{"value":"0,00E+00","module":"C4","scenario":null},{"value":"0,00E+00","module":"D","scenario":null},{"value":"0,00E+00","module":"A1A3","scenario":null}]},{"parameter":"MFR","unit":"kg","values":[{"value":"0,00E+00","module":"A1","scenario":null},{"value":"0,00E+00","module":"A2","scenario":null},{"value":"4,00E-02","module":"A3","scenario":null},{"value":"0,00E+00","module":"A4","scenario":null},{"value":"7,57E-01","module":"A5","scenario":null},{"value":"0,00E+00","module":"B6","scenario":null},{"value":"0,00E+00","module":"C1","scenario":null},{"value":"0,00E+00","module":"C2","scenario":null},{"value":"3,47E-01","module":"C3","scenario":null},{"value":"4,28E-05","module":"C4","scenario":null},{"value":"-6,97E-04","module":"D","scenario":null},{"value":"4,00E-02","module":"A1A3","scenario":null}]},{"parameter":"MER","unit":"kg","values":[{"value":"0,00E+00","module":"A1","scenario":null},{"value":"0,00E+00","module":"A2","scenario":null},{"value":"3,77E-03","module":"A3","scenario":null},{"value":"0,00E+00","module":"A4","scenario":null},{"value":"9,94E-04","module":"A5","scenario":null},{"value":"0,00E+00","module":"B6","scenario":null},{"value":"0,00E+00","module":"C1","scenario":null},{"value":"0,00E+00","module":"C2","scenario":null},{"value":"4,78E-01","module":"C3","scenario":null},{"value":"1,05E-06","module":"C4","scenario":null},{"value":"-9,17E-05","module":"D","scenario":null},{"value":"3,77E-03","module":"A1A3","scenario":null}]},{"parameter":"EEE","unit":"MJ","values":[{"value":"0,00E+00","module":"A1","scenario":null},{"value":"0,00E+00","module":"A2","scenario":null},{"value":"5,80E-03","module":"A3","scenario":null},{"value":"0,00E+00","module":"A4","scenario":null},{"value":"4,66E-02","module":"A5","scenario":null},{"value":"0,00E+00","module":"B6","scenario":null},{"value":"0,00E+00","module":"C1","scenario":null},{"value":"0,00E+00","module":"C2","scenario":null},{"value":"7,33E-01","module":"C3","scenario":null},{"value":"6,79E-05","module":"C4","scenario":null},{"value":"-2,25E-04","module":"D","scenario":null},{"value":"5,80E-03","module":"A1A3","scenario":null}]},{"parameter":"EET","unit":"MJ","values":[{"value":"0,00E+00","module":"A1","scenario":null},{"value":"0,00E+00","module":"A2","scenario":null},{"value":"8,77E-02","module":"A3","scenario":null},{"value":"0,00E+00","module":"A4","scenario":null},{"value":"7,05E-01","module":"A5","scenario":null},{"value":"0,00E+00","module":"B6","scenario":null},{"value":"0,00E+00","module":"C1","scenario":null},{"value":"0,00E+00","module":"C2","scenario":null},{"value":"1,11E+01","module":"C3","scenario":null},{"value":"1,03E-03","module":"C4","scenario":null},{"value":"-3,40E-03","module":"D","scenario":null},{"value":"8,77E-02","module":"A1A3","scenario":null}]}]}