{"product_name":"Rax Eco 150 Dali","epd_id":"NEPD-8251-7932","declared_unit":{"unit":"stk","amount":1},"compliance":["EN 15804+A2","ISO 14025","ISO 21930"],"producer_name":"SG Armaturen AS","environmental_impact":[{"parameter":"GWP-total","unit":"kg CO2-eq","values":[{"value":"1,09E+01","module":"A1","scenario":null},{"value":"5,98E-03","module":"A2","scenario":null},{"value":"3,20E-01","module":"A3","scenario":null},{"value":"3,50E-01","module":"A4","scenario":null},{"value":"2,95E-01","module":"A5","scenario":null},{"value":"1,49E+01","module":"B6","scenario":null},{"value":"0,00E+00","module":"C1","scenario":null},{"value":"4,22E-02","module":"C2","scenario":null},{"value":"3,42E-01","module":"C3","scenario":null},{"value":"2,24E-02","module":"C4","scenario":null},{"value":"-4,28E-01","module":"D","scenario":null},{"value":"1,12E+01","module":"A1A3","scenario":null}]},{"parameter":"GWP-fossil","unit":"kg CO2-eq","values":[{"value":"1,11E+01","module":"A1","scenario":null},{"value":"5,97E-03","module":"A2","scenario":null},{"value":"3,20E-01","module":"A3","scenario":null},{"value":"3,50E-01","module":"A4","scenario":null},{"value":"2,79E-03","module":"A5","scenario":null},{"value":"1,44E+01","module":"B6","scenario":null},{"value":"0,00E+00","module":"C1","scenario":null},{"value":"4,22E-02","module":"C2","scenario":null},{"value":"3,41E-01","module":"C3","scenario":null},{"value":"2,24E-02","module":"C4","scenario":null},{"value":"-4,27E-01","module":"D","scenario":null},{"value":"1,14E+01","module":"A1A3","scenario":null}]},{"parameter":"GWP-biogenic","unit":"kg CO2-eq","values":[{"value":"-2,32E-01","module":"A1","scenario":null},{"value":"2,33E-06","module":"A2","scenario":null},{"value":"7,96E-05","module":"A3","scenario":null},{"value":"1,24E-04","module":"A4","scenario":null},{"value":"2,92E-01","module":"A5","scenario":null},{"value":"3,99E-01","module":"B6","scenario":null},{"value":"0,00E+00","module":"C1","scenario":null},{"value":"1,64E-05","module":"C2","scenario":null},{"value":"6,29E-05","module":"C3","scenario":null},{"value":"6,59E-06","module":"C4","scenario":null},{"value":"-1,13E-03","module":"D","scenario":null},{"value":"-2,32E-01","module":"A1A3","scenario":null}]},{"parameter":"GWP-luluc","unit":"kg CO2-eq","values":[{"value":"1,79E-02","module":"A1","scenario":null},{"value":"2,18E-06","module":"A2","scenario":null},{"value":"5,04E-05","module":"A3","scenario":null},{"value":"1,74E-04","module":"A4","scenario":null},{"value":"9,22E-07","module":"A5","scenario":null},{"value":"5,95E-02","module":"B6","scenario":null},{"value":"0,00E+00","module":"C1","scenario":null},{"value":"1,54E-05","module":"C2","scenario":null},{"value":"6,31E-05","module":"C3","scenario":null},{"value":"5,37E-05","module":"C4","scenario":null},{"value":"-1,66E-04","module":"D","scenario":null},{"value":"1,80E-02","module":"A1A3","scenario":null}]},{"parameter":"ODP","unit":"kg CFC11-eq","values":[{"value":"9,50E-06","module":"A1","scenario":null},{"value":"1,30E-09","module":"A2","scenario":null},{"value":"4,68E-09","module":"A3","scenario":null},{"value":"7,70E-08","module":"A4","scenario":null},{"value":"5,88E-10","module":"A5","scenario":null},{"value":"9,89E-07","module":"B6","scenario":null},{"value":"0,00E+00","module":"C1","scenario":null},{"value":"9,18E-09","module":"C2","scenario":null},{"value":"2,52E-09","module":"C3","scenario":null},{"value":"1,10E-09","module":"C4","scenario":null},{"value":"-1,35E-03","module":"D","scenario":null},{"value":"9,50E-06","module":"A1A3","scenario":null}]},{"parameter":"AP","unit":"mol H+-eq","values":[{"value":"8,95E-02","module":"A1","scenario":null},{"value":"1,79E-05","module":"A2","scenario":null},{"value":"1,67E-03","module":"A3","scenario":null},{"value":"5,39E-03","module":"A4","scenario":null},{"value":"1,32E-05","module":"A5","scenario":null},{"value":"1,13E-01","module":"B6","scenario":null},{"value":"0,00E+00","module":"C1","scenario":null},{"value":"1,26E-04","module":"C2","scenario":null},{"value":"1,87E-04","module":"C3","scenario":null},{"value":"4,89E-05","module":"C4","scenario":null},{"value":"-3,19E-02","module":"D","scenario":null},{"value":"9,12E-02","module":"A1A3","scenario":null}]},{"parameter":"POCP","unit":"kg NMVOC-eq","values":[{"value":"4,94E-02","module":"A1","scenario":null},{"value":"1,47E-05","module":"A2","scenario":null},{"value":"1,00E-03","module":"A3","scenario":null},{"value":"3,90E-03","module":"A4","scenario":null},{"value":"1,36E-05","module":"A5","scenario":null},{"value":"4,34E-02","module":"B6","scenario":null},{"value":"0,00E+00","module":"C1","scenario":null},{"value":"1,04E-04","module":"C2","scenario":null},{"value":"1,49E-04","module":"C3","scenario":null},{"value":"5,66E-05","module":"C4","scenario":null},{"value":"-6,24E-03","module":"D","scenario":null},{"value":"5,04E-02","module":"A1A3","scenario":null}]},{"parameter":"ADPE","unit":"kg Sb-eq","values":[{"value":"5,75E-03","module":"A1","scenario":null},{"value":"1,60E-07","module":"A2","scenario":null},{"value":"9,88E-07","module":"A3","scenario":null},{"value":"6,66E-06","module":"A4","scenario":null},{"value":"6,78E-08","module":"A5","scenario":null},{"value":"1,08E-03","module":"B6","scenario":null},{"value":"0,00E+00","module":"C1","scenario":null},{"value":"1,13E-06","module":"C2","scenario":null},{"value":"2,57E-07","module":"C3","scenario":null},{"value":"5,50E-08","module":"C4","scenario":null},{"value":"-7,19E-04","module":"D","scenario":null},{"value":"5,75E-03","module":"A1A3","scenario":null}]},{"parameter":"ADPF","unit":"MJ","values":[{"value":"1,31E+02","module":"A1","scenario":null},{"value":"8,83E-02","module":"A2","scenario":null},{"value":"2,83E+00","module":"A3","scenario":null},{"value":"4,94E+00","module":"A4","scenario":null},{"value":"3,90E-02","module":"A5","scenario":null},{"value":"1,97E+02","module":"B6","scenario":null},{"value":"0,00E+00","module":"C1","scenario":null},{"value":"6,24E-01","module":"C2","scenario":null},{"value":"3,39E-01","module":"C3","scenario":null},{"value":"1,28E-01","module":"C4","scenario":null},{"value":"-5,64E+00","module":"D","scenario":null},{"value":"1,34E+02","module":"A1A3","scenario":null}]},{"parameter":"WDP","unit":"m3 world-eq. Deprived","values":[{"value":"3,31E+02","module":"A1","scenario":null},{"value":"2,88E-02","module":"A2","scenario":null},{"value":"4,61E-01","module":"A3","scenario":null},{"value":"3,27E+00","module":"A4","scenario":null},{"value":"4,94E-02","module":"A5","scenario":null},{"value":"3,43E+04","module":"B6","scenario":null},{"value":"0,00E+00","module":"C1","scenario":null},{"value":"2,03E-01","module":"C2","scenario":null},{"value":"3,14E+00","module":"C3","scenario":null},{"value":"1,13E+00","module":"C4","scenario":null},{"value":"1,79E+01","module":"D","scenario":null},{"value":"3,31E+02","module":"A1A3","scenario":null}]},{"parameter":"EP-freshwater","unit":"kg P-eq","values":[{"value":"1,30E-03","module":"A1","scenario":null},{"value":"5,60E-08","module":"A2","scenario":null},{"value":"7,09E-06","module":"A3","scenario":null},{"value":"2,23E-06","module":"A4","scenario":null},{"value":"2,29E-08","module":"A5","scenario":null},{"value":"1,04E-03","module":"B6","scenario":null},{"value":"0,00E+00","module":"C1","scenario":null},{"value":"3,96E-07","module":"C2","scenario":null},{"value":"1,02E-06","module":"C3","scenario":null},{"value":"3,06E-07","module":"C4","scenario":null},{"value":"-1,78E-04","module":"D","scenario":null},{"value":"1,31E-03","module":"A1A3","scenario":null}]},{"parameter":"EP-marine","unit":"kg N-eq","values":[{"value":"1,43E-02","module":"A1","scenario":null},{"value":"3,52E-06","module":"A2","scenario":null},{"value":"3,45E-04","module":"A3","scenario":null},{"value":"1,30E-03","module":"A4","scenario":null},{"value":"4,36E-06","module":"A5","scenario":null},{"value":"1,24E-02","module":"B6","scenario":null},{"value":"0,00E+00","module":"C1","scenario":null},{"value":"2,49E-05","module":"C2","scenario":null},{"value":"5,40E-05","module":"C3","scenario":null},{"value":"2,87E-05","module":"C4","scenario":null},{"value":"-1,59E-03","module":"D","scenario":null},{"value":"1,46E-02","module":"A1A3","scenario":null}]},{"parameter":"EP-terrestrial","unit":"mol N-eq.","values":[{"value":"1,65E-01","module":"A1","scenario":null},{"value":"3,93E-05","module":"A2","scenario":null},{"value":"3,80E-03","module":"A3","scenario":null},{"value":"1,44E-02","module":"A4","scenario":null},{"value":"4,72E-05","module":"A5","scenario":null},{"value":"1,61E-01","module":"B6","scenario":null},{"value":"0,00E+00","module":"C1","scenario":null},{"value":"2,78E-04","module":"C2","scenario":null},{"value":"5,76E-04","module":"C3","scenario":null},{"value":"1,44E-04","module":"C4","scenario":null},{"value":"-2,22E-02","module":"D","scenario":null},{"value":"1,69E-01","module":"A1A3","scenario":null}]},{"parameter":"GWP-IOBC","unit":"kg CO2-eq","values":[{"value":"1,12E+01","module":"A1","scenario":null},{"value":"5,98E-03","module":"A2","scenario":null},{"value":"3,02E-01","module":"A3","scenario":null},{"value":"3,50E-01","module":"A4","scenario":null},{"value":"2,79E-03","module":"A5","scenario":null},{"value":"1,49E+01","module":"B6","scenario":null},{"value":"0,00E+00","module":"C1","scenario":null},{"value":"4,22E-02","module":"C2","scenario":null},{"value":"3,41E-01","module":"C3","scenario":null},{"value":"2,31E-02","module":"C4","scenario":null},{"value":"-4,17E-01","module":"D","scenario":null},{"value":"1,15E+01","module":"A1A3","scenario":null}]}],"additional_environmental_impact":[{"parameter":"PM","unit":"Disease incidence","values":[{"value":"6,68E-07","module":"A1","scenario":null},{"value":"3,85E-10","module":"A2","scenario":null},{"value":"2,25E-08","module":"A3","scenario":null},{"value":"1,24E-08","module":"A4","scenario":null},{"value":"1,94E-10","module":"A5","scenario":null},{"value":"8,08E-07","module":"B6","scenario":null},{"value":"0,00E+00","module":"C1","scenario":null},{"value":"2,73E-09","module":"C2","scenario":null},{"value":"1,12E-09","module":"C3","scenario":null},{"value":"8,98E-10","module":"C4","scenario":null},{"value":"-6,76E-08","module":"D","scenario":null},{"value":"6,91E-07","module":"A1A3","scenario":null}]},{"parameter":"ETP-fw","unit":"CTUe","values":[{"value":"9,90E+02","module":"A1","scenario":null},{"value":"7,15E-02","module":"A2","scenario":null},{"value":"8,29E+00","module":"A3","scenario":null},{"value":"3,36E+00","module":"A4","scenario":null},{"value":"5,20E-02","module":"A5","scenario":null},{"value":"8,97E+02","module":"B6","scenario":null},{"value":"0,00E+00","module":"C1","scenario":null},{"value":"5,06E-01","module":"C2","scenario":null},{"value":"1,19E+00","module":"C3","scenario":null},{"value":"5,97E+01","module":"C4","scenario":null},{"value":"-2,33E+02","module":"D","scenario":null},{"value":"9,98E+02","module":"A1A3","scenario":null}]},{"parameter":"HTP-c","unit":"CTUh","values":[{"value":"1,26E-08","module":"A1","scenario":null},{"value":"0,00E+00","module":"A2","scenario":null},{"value":"8,90E-11","module":"A3","scenario":null},{"value":"0,00E+00","module":"A4","scenario":null},{"value":"2,00E-12","module":"A5","scenario":null},{"value":"4,28E-08","module":"B6","scenario":null},{"value":"0,00E+00","module":"C1","scenario":null},{"value":"0,00E+00","module":"C2","scenario":null},{"value":"4,93E-10","module":"C3","scenario":null},{"value":"2,90E-11","module":"C4","scenario":null},{"value":"-1,11E-09","module":"D","scenario":null},{"value":"1,27E-08","module":"A1A3","scenario":null}]},{"parameter":"HTP-nc","unit":"CTUh","values":[{"value":"5,13E-07","module":"A1","scenario":null},{"value":"6,70E-11","module":"A2","scenario":null},{"value":"3,92E-09","module":"A3","scenario":null},{"value":"2,46E-09","module":"A4","scenario":null},{"value":"6,60E-11","module":"A5","scenario":null},{"value":"1,01E-06","module":"B6","scenario":null},{"value":"0,00E+00","module":"C1","scenario":null},{"value":"4,96E-10","module":"C2","scenario":null},{"value":"2,88E-08","module":"C3","scenario":null},{"value":"2,56E-10","module":"C4","scenario":null},{"value":"-9,66E-08","module":"D","scenario":null},{"value":"5,17E-07","module":"A1A3","scenario":null}]},{"parameter":"SQP","unit":"-","values":[{"value":"5,16E+01","module":"A1","scenario":null},{"value":"6,05E-02","module":"A2","scenario":null},{"value":"5,99E-01","module":"A3","scenario":null},{"value":"2,38E+00","module":"A4","scenario":null},{"value":"2,62E-02","module":"A5","scenario":null},{"value":"9,92E+01","module":"B6","scenario":null},{"value":"0,00E+00","module":"C1","scenario":null},{"value":"4,27E-01","module":"C2","scenario":null},{"value":"8,06E-02","module":"C3","scenario":null},{"value":"3,37E-01","module":"C4","scenario":null},{"value":"-6,51E+00","module":"D","scenario":null},{"value":"5,22E+01","module":"A1A3","scenario":null}]},{"parameter":"IRP","unit":"kBq U235-eq","values":[{"value":"3,58E-01","module":"A1","scenario":null},{"value":"3,67E-04","module":"A2","scenario":null},{"value":"2,45E-03","module":"A3","scenario":null},{"value":"2,14E-02","module":"A4","scenario":null},{"value":"1,67E-04","module":"A5","scenario":null},{"value":"3,57E+00","module":"B6","scenario":null},{"value":"0,00E+00","module":"C1","scenario":null},{"value":"2,59E-03","module":"C2","scenario":null},{"value":"1,62E-03","module":"C3","scenario":null},{"value":"4,56E-04","module":"C4","scenario":null},{"value":"-2,11E-02","module":"D","scenario":null},{"value":"3,61E-01","module":"A1A3","scenario":null}]}],"resource_use":[{"parameter":"PERE","unit":"MJ","values":[{"value":"1,44E+01","module":"A1","scenario":null},{"value":"9,99E-04","module":"A2","scenario":null},{"value":"2,85E-01","module":"A3","scenario":null},{"value":"5,61E-02","module":"A4","scenario":null},{"value":"6,42E-04","module":"A5","scenario":null},{"value":"2,55E+03","module":"B6","scenario":null},{"value":"0,00E+00","module":"C1","scenario":null},{"value":"7,06E-03","module":"C2","scenario":null},{"value":"4,24E-02","module":"C3","scenario":null},{"value":"2,90E-02","module":"C4","scenario":null},{"value":"-1,97E+00","module":"D","scenario":null},{"value":"1,47E+01","module":"A1A3","scenario":null}]},{"parameter":"PERM","unit":"","values":[{"value":"1,04E+00","module":"A1","scenario":null},{"value":"0,00E+00","module":"A2","scenario":null},{"value":"0,00E+00","module":"A3","scenario":null},{"value":"0,00E+00","module":"A4","scenario":null},{"value":"-1,04E+00","module":"A5","scenario":null},{"value":"0,00E+00","module":"B6","scenario":null},{"value":"0,00E+00","module":"C1","scenario":null},{"value":"0,00E+00","module":"C2","scenario":null},{"value":"0,00E+00","module":"C3","scenario":null},{"value":"0,00E+00","module":"C4","scenario":null},{"value":"0,00E+00","module":"D","scenario":null},{"value":"1,04E+00","module":"A1A3","scenario":null}]},{"parameter":"PERT","unit":"MJ","values":[{"value":"1,55E+01","module":"A1","scenario":null},{"value":"9,99E-04","module":"A2","scenario":null},{"value":"2,85E-01","module":"A3","scenario":null},{"value":"5,61E-02","module":"A4","scenario":null},{"value":"-1,04E+00","module":"A5","scenario":null},{"value":"2,55E+03","module":"B6","scenario":null},{"value":"0,00E+00","module":"C1","scenario":null},{"value":"7,06E-03","module":"C2","scenario":null},{"value":"4,24E-02","module":"C3","scenario":null},{"value":"2,90E-02","module":"C4","scenario":null},{"value":"-1,97E+00","module":"D","scenario":null},{"value":"1,58E+01","module":"A1A3","scenario":null}]},{"parameter":"PENRE","unit":"MJ","values":[{"value":"1,24E+02","module":"A1","scenario":null},{"value":"8,83E-02","module":"A2","scenario":null},{"value":"2,83E+00","module":"A3","scenario":null},{"value":"4,94E+00","module":"A4","scenario":null},{"value":"3,90E-02","module":"A5","scenario":null},{"value":"1,97E+02","module":"B6","scenario":null},{"value":"0,00E+00","module":"C1","scenario":null},{"value":"6,24E-01","module":"C2","scenario":null},{"value":"3,39E-01","module":"C3","scenario":null},{"value":"1,28E-01","module":"C4","scenario":null},{"value":"-5,64E+00","module":"D","scenario":null},{"value":"1,27E+02","module":"A1A3","scenario":null}]},{"parameter":"PENRM","unit":"MJ","values":[{"value":"6,90E+00","module":"A1","scenario":null},{"value":"0,00E+00","module":"A2","scenario":null},{"value":"0,00E+00","module":"A3","scenario":null},{"value":"0,00E+00","module":"A4","scenario":null},{"value":"0,00E+00","module":"A5","scenario":null},{"value":"0,00E+00","module":"B6","scenario":null},{"value":"0,00E+00","module":"C1","scenario":null},{"value":"0,00E+00","module":"C2","scenario":null},{"value":"-7,56E+00","module":"C3","scenario":null},{"value":"0,00E+00","module":"C4","scenario":null},{"value":"0,00E+00","module":"D","scenario":null},{"value":"6,90E+00","module":"A1A3","scenario":null}]},{"parameter":"PENRT","unit":"MJ","values":[{"value":"1,31E+02","module":"A1","scenario":null},{"value":"8,83E-02","module":"A2","scenario":null},{"value":"2,83E+00","module":"A3","scenario":null},{"value":"4,94E+00","module":"A4","scenario":null},{"value":"3,90E-02","module":"A5","scenario":null},{"value":"1,97E+02","module":"B6","scenario":null},{"value":"0,00E+00","module":"C1","scenario":null},{"value":"6,24E-01","module":"C2","scenario":null},{"value":"-7,22E+00","module":"C3","scenario":null},{"value":"1,28E-01","module":"C4","scenario":null},{"value":"-5,64E+00","module":"D","scenario":null},{"value":"1,34E+02","module":"A1A3","scenario":null}]},{"parameter":"SM","unit":"kg","values":[{"value":"4,23E-01","module":"A1","scenario":null},{"value":"0,00E+00","module":"A2","scenario":null},{"value":"0,00E+00","module":"A3","scenario":null},{"value":"0,00E+00","module":"A4","scenario":null},{"value":"0,00E+00","module":"A5","scenario":null},{"value":"0,00E+00","module":"B6","scenario":null},{"value":"0,00E+00","module":"C1","scenario":null},{"value":"0,00E+00","module":"C2","scenario":null},{"value":"0,00E+00","module":"C3","scenario":null},{"value":"6,06E-04","module":"C4","scenario":null},{"value":"4,60E-03","module":"D","scenario":null},{"value":"4,23E-01","module":"A1A3","scenario":null}]},{"parameter":"RSF","unit":"MJ","values":[{"value":"1,81E-01","module":"A1","scenario":null},{"value":"1,95E-05","module":"A2","scenario":null},{"value":"2,50E-04","module":"A3","scenario":null},{"value":"1,85E-03","module":"A4","scenario":null},{"value":"2,13E-05","module":"A5","scenario":null},{"value":"2,00E+00","module":"B6","scenario":null},{"value":"0,00E+00","module":"C1","scenario":null},{"value":"1,38E-04","module":"C2","scenario":null},{"value":"7,36E-04","module":"C3","scenario":null},{"value":"1,70E-04","module":"C4","scenario":null},{"value":"-1,21E-04","module":"D","scenario":null},{"value":"1,81E-01","module":"A1A3","scenario":null}]},{"parameter":"NRSF","unit":"MJ","values":[{"value":"1,69E-02","module":"A1","scenario":null},{"value":"1,66E-04","module":"A2","scenario":null},{"value":"2,36E-03","module":"A3","scenario":null},{"value":"9,90E-03","module":"A4","scenario":null},{"value":"8,77E-05","module":"A5","scenario":null},{"value":"4,99E+00","module":"B6","scenario":null},{"value":"0,00E+00","module":"C1","scenario":null},{"value":"1,17E-03","module":"C2","scenario":null},{"value":"-2,84E-05","module":"C3","scenario":null},{"value":"5,31E-03","module":"C4","scenario":null},{"value":"-1,08E-01","module":"D","scenario":null},{"value":"1,94E-02","module":"A1A3","scenario":null}]},{"parameter":"FW","unit":"m3","values":[{"value":"1,02E-01","module":"A1","scenario":null},{"value":"9,87E-06","module":"A2","scenario":null},{"value":"7,71E-03","module":"A3","scenario":null},{"value":"4,24E-04","module":"A4","scenario":null},{"value":"1,84E-05","module":"A5","scenario":null},{"value":"1,90E+01","module":"B6","scenario":null},{"value":"0,00E+00","module":"C1","scenario":null},{"value":"6,97E-05","module":"C2","scenario":null},{"value":"5,59E-04","module":"C3","scenario":null},{"value":"1,15E-04","module":"C4","scenario":null},{"value":"-5,16E-03","module":"D","scenario":null},{"value":"1,10E-01","module":"A1A3","scenario":null}]}],"end_of_life_waste":[{"parameter":"HWD","unit":"kg","values":[{"value":"5,14E-02","module":"A1","scenario":null},{"value":"7,98E-06","module":"A2","scenario":null},{"value":"3,91E-04","module":"A3","scenario":null},{"value":"2,41E-04","module":"A4","scenario":null},{"value":"0,00E+00","module":"A5","scenario":null},{"value":"1,26E-01","module":"B6","scenario":null},{"value":"0,00E+00","module":"C1","scenario":null},{"value":"5,64E-05","module":"C2","scenario":null},{"value":"1,40E-05","module":"C3","scenario":null},{"value":"3,18E-02","module":"C4","scenario":null},{"value":"-2,05E-03","module":"D","scenario":null},{"value":"5,18E-02","module":"A1A3","scenario":null}]},{"parameter":"NHWD","unit":"kg","values":[{"value":"1,19E+00","module":"A1","scenario":null},{"value":"4,24E-03","module":"A2","scenario":null},{"value":"2,64E-02","module":"A3","scenario":null},{"value":"1,52E-01","module":"A4","scenario":null},{"value":"1,72E-01","module":"A5","scenario":null},{"value":"1,52E+01","module":"B6","scenario":null},{"value":"0,00E+00","module":"C1","scenario":null},{"value":"2,99E-02","module":"C2","scenario":null},{"value":"1,89E-02","module":"C3","scenario":null},{"value":"2,29E-01","module":"C4","scenario":null},{"value":"-6,89E-02","module":"D","scenario":null},{"value":"1,22E+00","module":"A1A3","scenario":null}]},{"parameter":"RWD","unit":"kg","values":[{"value":"2,97E-04","module":"A1","scenario":null},{"value":"5,79E-07","module":"A2","scenario":null},{"value":"2,16E-06","module":"A3","scenario":null},{"value":"3,39E-05","module":"A4","scenario":null},{"value":"0,00E+00","module":"A5","scenario":null},{"value":"1,76E-03","module":"B6","scenario":null},{"value":"0,00E+00","module":"C1","scenario":null},{"value":"4,09E-06","module":"C2","scenario":null},{"value":"6,96E-07","module":"C3","scenario":null},{"value":"4,22E-07","module":"C4","scenario":null},{"value":"-1,79E-05","module":"D","scenario":null},{"value":"2,99E-04","module":"A1A3","scenario":null}]}],"end_of_life_flow":[{"parameter":"CRU","unit":"kg","values":[{"value":"0,00E+00","module":"A1","scenario":null},{"value":"0,00E+00","module":"A2","scenario":null},{"value":"0,00E+00","module":"A3","scenario":null},{"value":"0,00E+00","module":"A4","scenario":null},{"value":"0,00E+00","module":"A5","scenario":null},{"value":"0,00E+00","module":"B6","scenario":null},{"value":"0,00E+00","module":"C1","scenario":null},{"value":"0,00E+00","module":"C2","scenario":null},{"value":"0,00E+00","module":"C3","scenario":null},{"value":"0,00E+00","module":"C4","scenario":null},{"value":"0,00E+00","module":"D","scenario":null},{"value":"0,00E+00","module":"A1A3","scenario":null}]},{"parameter":"MFR","unit":"kg","values":[{"value":"0,00E+00","module":"A1","scenario":null},{"value":"0,00E+00","module":"A2","scenario":null},{"value":"8,42E-03","module":"A3","scenario":null},{"value":"0,00E+00","module":"A4","scenario":null},{"value":"1,60E-01","module":"A5","scenario":null},{"value":"0,00E+00","module":"B6","scenario":null},{"value":"0,00E+00","module":"C1","scenario":null},{"value":"0,00E+00","module":"C2","scenario":null},{"value":"2,40E-01","module":"C3","scenario":null},{"value":"1,18E-05","module":"C4","scenario":null},{"value":"-1,80E-04","module":"D","scenario":null},{"value":"8,42E-03","module":"A1A3","scenario":null}]},{"parameter":"MER","unit":"kg","values":[{"value":"0,00E+00","module":"A1","scenario":null},{"value":"0,00E+00","module":"A2","scenario":null},{"value":"1,82E-03","module":"A3","scenario":null},{"value":"0,00E+00","module":"A4","scenario":null},{"value":"3,15E-04","module":"A5","scenario":null},{"value":"0,00E+00","module":"B6","scenario":null},{"value":"0,00E+00","module":"C1","scenario":null},{"value":"0,00E+00","module":"C2","scenario":null},{"value":"1,31E-01","module":"C3","scenario":null},{"value":"2,88E-07","module":"C4","scenario":null},{"value":"-2,37E-05","module":"D","scenario":null},{"value":"1,82E-03","module":"A1A3","scenario":null}]},{"parameter":"EEE","unit":"MJ","values":[{"value":"0,00E+00","module":"A1","scenario":null},{"value":"0,00E+00","module":"A2","scenario":null},{"value":"2,74E-03","module":"A3","scenario":null},{"value":"0,00E+00","module":"A4","scenario":null},{"value":"9,85E-03","module":"A5","scenario":null},{"value":"0,00E+00","module":"B6","scenario":null},{"value":"0,00E+00","module":"C1","scenario":null},{"value":"0,00E+00","module":"C2","scenario":null},{"value":"2,02E-01","module":"C3","scenario":null},{"value":"1,87E-05","module":"C4","scenario":null},{"value":"-5,81E-05","module":"D","scenario":null},{"value":"2,74E-03","module":"A1A3","scenario":null}]},{"parameter":"EET","unit":"MJ","values":[{"value":"0,00E+00","module":"A1","scenario":null},{"value":"0,00E+00","module":"A2","scenario":null},{"value":"4,14E-02","module":"A3","scenario":null},{"value":"0,00E+00","module":"A4","scenario":null},{"value":"1,49E-01","module":"A5","scenario":null},{"value":"0,00E+00","module":"B6","scenario":null},{"value":"0,00E+00","module":"C1","scenario":null},{"value":"0,00E+00","module":"C2","scenario":null},{"value":"3,05E+00","module":"C3","scenario":null},{"value":"2,83E-04","module":"C4","scenario":null},{"value":"-8,79E-04","module":"D","scenario":null},{"value":"4,14E-02","module":"A1A3","scenario":null}]}]}