{"product_name":"Leca\u00ae 4-10 Round, Leca\u00ae Medium, Leca Denmark ","epd_id":"NEPD-7480-6870","declared_unit":{"unit":"m3","amount":1},"compliance":["EN 15804+A2","ISO 14025","ISO 21930"],"producer_name":"Leca International","environmental_impact":[{"parameter":"GWP-total","unit":"kg CO2-eq","values":[{"value":"2,65E+00","module":"A1","scenario":null},{"value":"1,98E+00","module":"A2","scenario":null},{"value":"4,77E+01","module":"A3","scenario":null},{"value":"1,33E+00","module":"A4","scenario":null},{"value":"1,27E+00","module":"A5","scenario":null},{"value":"8,67E-01","module":"C1","scenario":null},{"value":"2,54E+00","module":"C2","scenario":null},{"value":"0,00E+00","module":"C3","scenario":null},{"value":"6,26E-01","module":"C4","scenario":null},{"value":"-5,75E+01","module":"D","scenario":null},{"value":"5,23E+01","module":"A1A3","scenario":null}]},{"parameter":"GWP-fossil","unit":"kg CO2-eq","values":[{"value":"2,64E+00","module":"A1","scenario":null},{"value":"1,98E+00","module":"A2","scenario":null},{"value":"4,63E+01","module":"A3","scenario":null},{"value":"1,33E+00","module":"A4","scenario":null},{"value":"1,27E+00","module":"A5","scenario":null},{"value":"8,67E-01","module":"C1","scenario":null},{"value":"2,54E+00","module":"C2","scenario":null},{"value":"0,00E+00","module":"C3","scenario":null},{"value":"6,26E-01","module":"C4","scenario":null},{"value":"-5,73E+01","module":"D","scenario":null},{"value":"5,09E+01","module":"A1A3","scenario":null}]},{"parameter":"GWP-biogenic","unit":"kg CO2-eq","values":[{"value":"2,46E-03","module":"A1","scenario":null},{"value":"8,19E-04","module":"A2","scenario":null},{"value":"1,37E+00","module":"A3","scenario":null},{"value":"5,69E-04","module":"A4","scenario":null},{"value":"2,39E-04","module":"A5","scenario":null},{"value":"1,61E-04","module":"C1","scenario":null},{"value":"1,04E-03","module":"C2","scenario":null},{"value":"0,00E+00","module":"C3","scenario":null},{"value":"7,30E-04","module":"C4","scenario":null},{"value":"-1,41E-01","module":"D","scenario":null},{"value":"1,38E+00","module":"A1A3","scenario":null}]},{"parameter":"GWP-luluc","unit":"kg CO2-eq","values":[{"value":"2,23E-04","module":"A1","scenario":null},{"value":"7,04E-04","module":"A2","scenario":null},{"value":"8,38E-03","module":"A3","scenario":null},{"value":"4,05E-04","module":"A4","scenario":null},{"value":"9,96E-05","module":"A5","scenario":null},{"value":"6,79E-05","module":"C1","scenario":null},{"value":"8,89E-04","module":"C2","scenario":null},{"value":"0,00E+00","module":"C3","scenario":null},{"value":"1,54E-04","module":"C4","scenario":null},{"value":"-2,24E-02","module":"D","scenario":null},{"value":"9,31E-03","module":"A1A3","scenario":null}]},{"parameter":"ODP","unit":"kg CFC11-eq","values":[{"value":"1,05E-06","module":"A1","scenario":null},{"value":"4,48E-07","module":"A2","scenario":null},{"value":"1,02E-06","module":"A3","scenario":null},{"value":"3,20E-07","module":"A4","scenario":null},{"value":"2,73E-07","module":"A5","scenario":null},{"value":"1,86E-07","module":"C1","scenario":null},{"value":"5,80E-07","module":"C2","scenario":null},{"value":"0,00E+00","module":"C3","scenario":null},{"value":"2,37E-07","module":"C4","scenario":null},{"value":"-3,37E-06","module":"D","scenario":null},{"value":"2,52E-06","module":"A1A3","scenario":null}]},{"parameter":"AP","unit":"mol H+-eq","values":[{"value":"7,18E-03","module":"A1","scenario":null},{"value":"5,69E-03","module":"A2","scenario":null},{"value":"2,99E+02","module":"A3","scenario":null},{"value":"4,28E-03","module":"A4","scenario":null},{"value":"5,70E-03","module":"A5","scenario":null},{"value":"3,16E-03","module":"C1","scenario":null},{"value":"1,04E-02","module":"C2","scenario":null},{"value":"0,00E+00","module":"C3","scenario":null},{"value":"5,56E-03","module":"C4","scenario":null},{"value":"-4,57E-01","module":"D","scenario":null},{"value":"2,99E+02","module":"A1A3","scenario":null}]},{"parameter":"POCP","unit":"kg NMVOC-eq","values":[{"value":"5,07E-03","module":"A1","scenario":null},{"value":"4,82E-03","module":"A2","scenario":null},{"value":"4,04E+02","module":"A3","scenario":null},{"value":"4,10E-03","module":"A4","scenario":null},{"value":"6,70E-03","module":"A5","scenario":null},{"value":"3,56E-03","module":"C1","scenario":null},{"value":"1,04E-02","module":"C2","scenario":null},{"value":"0,00E+00","module":"C3","scenario":null},{"value":"6,53E-03","module":"C4","scenario":null},{"value":"-1,86E-01","module":"D","scenario":null},{"value":"4,04E+02","module":"A1A3","scenario":null}]},{"parameter":"ADPE","unit":"kg Sb-eq","values":[{"value":"2,03E-06","module":"A1","scenario":null},{"value":"5,47E-05","module":"A2","scenario":null},{"value":"4,97E-05","module":"A3","scenario":null},{"value":"2,37E-05","module":"A4","scenario":null},{"value":"1,94E-06","module":"A5","scenario":null},{"value":"1,32E-06","module":"C1","scenario":null},{"value":"6,89E-05","module":"C2","scenario":null},{"value":"0,00E+00","module":"C3","scenario":null},{"value":"5,63E-06","module":"C4","scenario":null},{"value":"-7,59E-04","module":"D","scenario":null},{"value":"1,06E-04","module":"A1A3","scenario":null}]},{"parameter":"ADPF","unit":"MJ","values":[{"value":"6,50E+01","module":"A1","scenario":null},{"value":"2,99E+01","module":"A2","scenario":null},{"value":"1,98E+02","module":"A3","scenario":null},{"value":"2,16E+01","module":"A4","scenario":null},{"value":"1,74E+01","module":"A5","scenario":null},{"value":"1,18E+01","module":"C1","scenario":null},{"value":"3,83E+01","module":"C2","scenario":null},{"value":"0,00E+00","module":"C3","scenario":null},{"value":"1,72E+01","module":"C4","scenario":null},{"value":"-5,81E+02","module":"D","scenario":null},{"value":"2,93E+02","module":"A1A3","scenario":null}]},{"parameter":"WDP","unit":"m3 world-eq. Deprived","values":[{"value":"3,07E+02","module":"A1","scenario":null},{"value":"2,89E+01","module":"A2","scenario":null},{"value":"-1,37E+02","module":"A3","scenario":null},{"value":"1,65E+01","module":"A4","scenario":null},{"value":"3,70E+00","module":"A5","scenario":null},{"value":"2,52E+00","module":"C1","scenario":null},{"value":"3,66E+01","module":"C2","scenario":null},{"value":"0,00E+00","module":"C3","scenario":null},{"value":"1,06E+02","module":"C4","scenario":null},{"value":"-1,07E+03","module":"D","scenario":null},{"value":"1,98E+02","module":"A1A3","scenario":null}]},{"parameter":"EP-freshwater","unit":"kg P-eq","values":[{"value":"7,93E-06","module":"A1","scenario":null},{"value":"1,58E-05","module":"A2","scenario":null},{"value":"2,13E-04","module":"A3","scenario":null},{"value":"1,06E-05","module":"A4","scenario":null},{"value":"4,60E-06","module":"A5","scenario":null},{"value":"3,13E-06","module":"C1","scenario":null},{"value":"2,00E-05","module":"C2","scenario":null},{"value":"0,00E+00","module":"C3","scenario":null},{"value":"7,09E-06","module":"C4","scenario":null},{"value":"-2,85E-03","module":"D","scenario":null},{"value":"2,36E-04","module":"A1A3","scenario":null}]},{"parameter":"EP-marine","unit":"kg N-eq","values":[{"value":"1,16E-03","module":"A1","scenario":null},{"value":"1,13E-03","module":"A2","scenario":null},{"value":"1,57E+02","module":"A3","scenario":null},{"value":"9,37E-04","module":"A4","scenario":null},{"value":"2,09E-03","module":"A5","scenario":null},{"value":"1,05E-03","module":"C1","scenario":null},{"value":"3,08E-03","module":"C2","scenario":null},{"value":"0,00E+00","module":"C3","scenario":null},{"value":"2,07E-03","module":"C4","scenario":null},{"value":"-5,71E-02","module":"D","scenario":null},{"value":"1,57E+02","module":"A1A3","scenario":null}]},{"parameter":"EP-terrestrial","unit":"mol N-eq.","values":[{"value":"1,31E-02","module":"A1","scenario":null},{"value":"1,26E-02","module":"A2","scenario":null},{"value":"1,72E+03","module":"A3","scenario":null},{"value":"1,04E-02","module":"A4","scenario":null},{"value":"2,31E-02","module":"A5","scenario":null},{"value":"1,16E-02","module":"C1","scenario":null},{"value":"3,41E-02","module":"C2","scenario":null},{"value":"0,00E+00","module":"C3","scenario":null},{"value":"2,28E-02","module":"C4","scenario":null},{"value":"-6,89E-01","module":"D","scenario":null},{"value":"1,72E+03","module":"A1A3","scenario":null}]},{"parameter":"GWP-IOBC","unit":"kg CO2-eq","values":[{"value":"2,64E+00","module":"A1","scenario":null},{"value":"1,98E+00","module":"A2","scenario":null},{"value":"4,77E+01","module":"A3","scenario":null},{"value":"1,33E+00","module":"A4","scenario":null},{"value":"1,99E-01","module":"A5","scenario":null},{"value":"1,98E-01","module":"C1","scenario":null},{"value":"2,54E+00","module":"C2","scenario":null},{"value":"0,00E+00","module":"C3","scenario":null},{"value":"0,00E+00","module":"C4","scenario":null},{"value":"-5,74E+01","module":"D","scenario":null},{"value":"5,23E+01","module":"A1A3","scenario":null}]}],"additional_environmental_impact":[{"parameter":"PM","unit":"Disease incidence","values":[{"value":"1,78E-08","module":"A1","scenario":null},{"value":"1,21E-07","module":"A2","scenario":null},{"value":"6,59E-04","module":"A3","scenario":null},{"value":"1,22E-07","module":"A4","scenario":null},{"value":"9,99E-08","module":"A5","scenario":null},{"value":"6,20E-08","module":"C1","scenario":null},{"value":"1,83E-07","module":"C2","scenario":null},{"value":"0,00E+00","module":"C3","scenario":null},{"value":"1,19E-07","module":"C4","scenario":null},{"value":"-4,25E-06","module":"D","scenario":null},{"value":"6,59E-04","module":"A1A3","scenario":null}]},{"parameter":"ETP-fw","unit":"CTUe","values":[{"value":"3,93E+01","module":"A1","scenario":null},{"value":"2,22E+01","module":"A2","scenario":null},{"value":"4,35E+02","module":"A3","scenario":null},{"value":"1,58E+01","module":"A4","scenario":null},{"value":"9,52E+00","module":"A5","scenario":null},{"value":"6,48E+00","module":"C1","scenario":null},{"value":"2,82E+01","module":"C2","scenario":null},{"value":"0,00E+00","module":"C3","scenario":null},{"value":"9,39E+00","module":"C4","scenario":null},{"value":"-1,40E+03","module":"D","scenario":null},{"value":"4,97E+02","module":"A1A3","scenario":null}]},{"parameter":"HTP-c","unit":"CTUh","values":[{"value":"1,90E-10","module":"A1","scenario":null},{"value":"0,00E+00","module":"A2","scenario":null},{"value":"7,63E-09","module":"A3","scenario":null},{"value":"0,00E+00","module":"A4","scenario":null},{"value":"1,08E-09","module":"A5","scenario":null},{"value":"7,22E-10","module":"C1","scenario":null},{"value":"0,00E+00","module":"C2","scenario":null},{"value":"0,00E+00","module":"C3","scenario":null},{"value":"3,81E-10","module":"C4","scenario":null},{"value":"-2,56E-08","module":"D","scenario":null},{"value":"7,82E-09","module":"A1A3","scenario":null}]},{"parameter":"HTP-nc","unit":"CTUh","values":[{"value":"1,71E-08","module":"A1","scenario":null},{"value":"2,42E-08","module":"A2","scenario":null},{"value":"2,17E-07","module":"A3","scenario":null},{"value":"1,53E-08","module":"A4","scenario":null},{"value":"8,04E-09","module":"A5","scenario":null},{"value":"5,15E-09","module":"C1","scenario":null},{"value":"3,05E-08","module":"C2","scenario":null},{"value":"0,00E+00","module":"C3","scenario":null},{"value":"6,79E-09","module":"C4","scenario":null},{"value":"-6,94E-07","module":"D","scenario":null},{"value":"2,59E-07","module":"A1A3","scenario":null}]},{"parameter":"SQP","unit":"-","values":[{"value":"7,83E+00","module":"A1","scenario":null},{"value":"2,09E+01","module":"A2","scenario":null},{"value":"6,19E+02","module":"A3","scenario":null},{"value":"2,47E+01","module":"A4","scenario":null},{"value":"2,21E+00","module":"A5","scenario":null},{"value":"1,50E+00","module":"C1","scenario":null},{"value":"2,64E+01","module":"C2","scenario":null},{"value":"0,00E+00","module":"C3","scenario":null},{"value":"6,63E+01","module":"C4","scenario":null},{"value":"-8,09E+02","module":"D","scenario":null},{"value":"6,48E+02","module":"A1A3","scenario":null}]},{"parameter":"IRP","unit":"kBq U235-eq","values":[{"value":"2,95E-01","module":"A1","scenario":null},{"value":"1,31E-01","module":"A2","scenario":null},{"value":"3,83E-01","module":"A3","scenario":null},{"value":"9,43E-02","module":"A4","scenario":null},{"value":"7,45E-02","module":"A5","scenario":null},{"value":"5,08E-02","module":"C1","scenario":null},{"value":"1,68E-01","module":"C2","scenario":null},{"value":"0,00E+00","module":"C3","scenario":null},{"value":"7,86E-02","module":"C4","scenario":null},{"value":"-1,21E+00","module":"D","scenario":null},{"value":"8,08E-01","module":"A1A3","scenario":null}]}],"resource_use":[{"parameter":"PERE","unit":"MJ","values":[{"value":"9,96E-01","module":"A1","scenario":null},{"value":"4,28E-01","module":"A2","scenario":null},{"value":"2,04E+02","module":"A3","scenario":null},{"value":"2,71E-01","module":"A4","scenario":null},{"value":"9,41E-02","module":"A5","scenario":null},{"value":"6,41E-02","module":"C1","scenario":null},{"value":"5,41E-01","module":"C2","scenario":null},{"value":"0,00E+00","module":"C3","scenario":null},{"value":"6,16E-01","module":"C4","scenario":null},{"value":"-1,57E+02","module":"D","scenario":null},{"value":"2,05E+02","module":"A1A3","scenario":null}]},{"parameter":"PERM","unit":"","values":[{"value":"0,00E+00","module":"A1","scenario":null},{"value":"0,00E+00","module":"A2","scenario":null},{"value":"0,00E+00","module":"A3","scenario":null},{"value":"0,00E+00","module":"A4","scenario":null},{"value":"0,00E+00","module":"A5","scenario":null},{"value":"0,00E+00","module":"C1","scenario":null},{"value":"0,00E+00","module":"C2","scenario":null},{"value":"0,00E+00","module":"C3","scenario":null},{"value":"0,00E+00","module":"C4","scenario":null},{"value":"0,00E+00","module":"D","scenario":null},{"value":"0,00E+00","module":"A1A3","scenario":null}]},{"parameter":"PERT","unit":"MJ","values":[{"value":"9,96E-01","module":"A1","scenario":null},{"value":"4,28E-01","module":"A2","scenario":null},{"value":"2,04E+02","module":"A3","scenario":null},{"value":"2,71E-01","module":"A4","scenario":null},{"value":"9,41E-02","module":"A5","scenario":null},{"value":"6,41E-02","module":"C1","scenario":null},{"value":"5,41E-01","module":"C2","scenario":null},{"value":"0,00E+00","module":"C3","scenario":null},{"value":"6,16E-01","module":"C4","scenario":null},{"value":"-1,57E+02","module":"D","scenario":null},{"value":"2,05E+02","module":"A1A3","scenario":null}]},{"parameter":"PENRE","unit":"MJ","values":[{"value":"6,50E+01","module":"A1","scenario":null},{"value":"2,99E+01","module":"A2","scenario":null},{"value":"1,98E+02","module":"A3","scenario":null},{"value":"2,16E+01","module":"A4","scenario":null},{"value":"1,74E+01","module":"A5","scenario":null},{"value":"1,18E+01","module":"C1","scenario":null},{"value":"3,83E+01","module":"C2","scenario":null},{"value":"0,00E+00","module":"C3","scenario":null},{"value":"1,72E+01","module":"C4","scenario":null},{"value":"-5,81E+02","module":"D","scenario":null},{"value":"2,93E+02","module":"A1A3","scenario":null}]},{"parameter":"PENRM","unit":"MJ","values":[{"value":"0,00E+00","module":"A1","scenario":null},{"value":"0,00E+00","module":"A2","scenario":null},{"value":"0,00E+00","module":"A3","scenario":null},{"value":"0,00E+00","module":"A4","scenario":null},{"value":"0,00E+00","module":"A5","scenario":null},{"value":"0,00E+00","module":"C1","scenario":null},{"value":"0,00E+00","module":"C2","scenario":null},{"value":"0,00E+00","module":"C3","scenario":null},{"value":"0,00E+00","module":"C4","scenario":null},{"value":"0,00E+00","module":"D","scenario":null},{"value":"0,00E+00","module":"A1A3","scenario":null}]},{"parameter":"PENRT","unit":"MJ","values":[{"value":"6,50E+01","module":"A1","scenario":null},{"value":"2,99E+01","module":"A2","scenario":null},{"value":"1,98E+02","module":"A3","scenario":null},{"value":"2,16E+01","module":"A4","scenario":null},{"value":"1,74E+01","module":"A5","scenario":null},{"value":"1,18E+01","module":"C1","scenario":null},{"value":"3,83E+01","module":"C2","scenario":null},{"value":"0,00E+00","module":"C3","scenario":null},{"value":"1,72E+01","module":"C4","scenario":null},{"value":"-5,81E+02","module":"D","scenario":null},{"value":"2,93E+02","module":"A1A3","scenario":null}]},{"parameter":"SM","unit":"kg","values":[{"value":"3,34E+01","module":"A1","scenario":null},{"value":"0,00E+00","module":"A2","scenario":null},{"value":"0,00E+00","module":"A3","scenario":null},{"value":"0,00E+00","module":"A4","scenario":null},{"value":"8,54E-03","module":"A5","scenario":null},{"value":"5,82E-03","module":"C1","scenario":null},{"value":"0,00E+00","module":"C2","scenario":null},{"value":"0,00E+00","module":"C3","scenario":null},{"value":"7,47E-03","module":"C4","scenario":null},{"value":"-8,59E-01","module":"D","scenario":null},{"value":"3,34E+01","module":"A1A3","scenario":null}]},{"parameter":"RSF","unit":"MJ","values":[{"value":"1,54E-02","module":"A1","scenario":null},{"value":"1,53E-02","module":"A2","scenario":null},{"value":"6,51E+02","module":"A3","scenario":null},{"value":"9,49E-03","module":"A4","scenario":null},{"value":"2,32E-03","module":"A5","scenario":null},{"value":"1,58E-03","module":"C1","scenario":null},{"value":"1,94E-02","module":"C2","scenario":null},{"value":"0,00E+00","module":"C3","scenario":null},{"value":"1,28E-02","module":"C4","scenario":null},{"value":"-4,16E+00","module":"D","scenario":null},{"value":"6,51E+02","module":"A1A3","scenario":null}]},{"parameter":"NRSF","unit":"MJ","values":[{"value":"1,40E-02","module":"A1","scenario":null},{"value":"5,48E-02","module":"A2","scenario":null},{"value":"1,24E-01","module":"A3","scenario":null},{"value":"3,18E-02","module":"A4","scenario":null},{"value":"3,41E-02","module":"A5","scenario":null},{"value":"2,32E-02","module":"C1","scenario":null},{"value":"6,91E-02","module":"C2","scenario":null},{"value":"0,00E+00","module":"C3","scenario":null},{"value":"2,76E-02","module":"C4","scenario":null},{"value":"-3,25E+00","module":"D","scenario":null},{"value":"1,93E-01","module":"A1A3","scenario":null}]},{"parameter":"FW","unit":"m3","values":[{"value":"3,10E-03","module":"A1","scenario":null},{"value":"3,20E-03","module":"A2","scenario":null},{"value":"2,26E-01","module":"A3","scenario":null},{"value":"2,46E-03","module":"A4","scenario":null},{"value":"8,95E-04","module":"A5","scenario":null},{"value":"6,10E-04","module":"C1","scenario":null},{"value":"4,04E-03","module":"C2","scenario":null},{"value":"0,00E+00","module":"C3","scenario":null},{"value":"2,12E-02","module":"C4","scenario":null},{"value":"-3,86E-01","module":"D","scenario":null},{"value":"2,32E-01","module":"A1A3","scenario":null}]}],"end_of_life_waste":[{"parameter":"HWD","unit":"kg","values":[{"value":"1,09E-03","module":"A1","scenario":null},{"value":"1,54E-03","module":"A2","scenario":null},{"value":"2,77E+00","module":"A3","scenario":null},{"value":"1,18E-03","module":"A4","scenario":null},{"value":"5,12E-04","module":"A5","scenario":null},{"value":"3,49E-04","module":"C1","scenario":null},{"value":"1,95E-03","module":"C2","scenario":null},{"value":"0,00E+00","module":"C3","scenario":null},{"value":"1,21E-03","module":"C4","scenario":null},{"value":"-6,40E-02","module":"D","scenario":null},{"value":"2,77E+00","module":"A1A3","scenario":null}]},{"parameter":"NHWD","unit":"kg","values":[{"value":"2,67E-02","module":"A1","scenario":null},{"value":"1,46E+00","module":"A2","scenario":null},{"value":"3,60E+00","module":"A3","scenario":null},{"value":"1,88E+00","module":"A4","scenario":null},{"value":"2,06E-02","module":"A5","scenario":null},{"value":"1,40E-02","module":"C1","scenario":null},{"value":"1,83E+00","module":"C2","scenario":null},{"value":"0,00E+00","module":"C3","scenario":null},{"value":"7,63E+01","module":"C4","scenario":null},{"value":"-4,03E+00","module":"D","scenario":null},{"value":"5,08E+00","module":"A1A3","scenario":null}]},{"parameter":"RWD","unit":"kg","values":[{"value":"4,70E-04","module":"A1","scenario":null},{"value":"2,04E-04","module":"A2","scenario":null},{"value":"3,75E-04","module":"A3","scenario":null},{"value":"1,47E-04","module":"A4","scenario":null},{"value":"1,21E-04","module":"A5","scenario":null},{"value":"8,22E-05","module":"C1","scenario":null},{"value":"2,61E-04","module":"C2","scenario":null},{"value":"0,00E+00","module":"C3","scenario":null},{"value":"1,12E-04","module":"C4","scenario":null},{"value":"-1,73E-03","module":"D","scenario":null},{"value":"1,05E-03","module":"A1A3","scenario":null}]}],"end_of_life_flow":[{"parameter":"CRU","unit":"kg","values":[{"value":"0,00E+00","module":"A1","scenario":null},{"value":"0,00E+00","module":"A2","scenario":null},{"value":"0,00E+00","module":"A3","scenario":null},{"value":"0,00E+00","module":"A4","scenario":null},{"value":"0,00E+00","module":"A5","scenario":null},{"value":"0,00E+00","module":"C1","scenario":null},{"value":"0,00E+00","module":"C2","scenario":null},{"value":"0,00E+00","module":"C3","scenario":null},{"value":"0,00E+00","module":"C4","scenario":null},{"value":"0,00E+00","module":"D","scenario":null},{"value":"0,00E+00","module":"A1A3","scenario":null}]},{"parameter":"MFR","unit":"kg","values":[{"value":"0,00E+00","module":"A1","scenario":null},{"value":"0,00E+00","module":"A2","scenario":null},{"value":"1,57E-01","module":"A3","scenario":null},{"value":"0,00E+00","module":"A4","scenario":null},{"value":"8,26E-03","module":"A5","scenario":null},{"value":"5,71E-03","module":"C1","scenario":null},{"value":"0,00E+00","module":"C2","scenario":null},{"value":"2,29E+02","module":"C3","scenario":null},{"value":"6,80E-03","module":"C4","scenario":null},{"value":"-6,97E-01","module":"D","scenario":null},{"value":"1,57E-01","module":"A1A3","scenario":null}]},{"parameter":"MER","unit":"kg","values":[{"value":"0,00E+00","module":"A1","scenario":null},{"value":"0,00E+00","module":"A2","scenario":null},{"value":"1,20E+01","module":"A3","scenario":null},{"value":"0,00E+00","module":"A4","scenario":null},{"value":"1,55E-04","module":"A5","scenario":null},{"value":"1,77E-05","module":"C1","scenario":null},{"value":"0,00E+00","module":"C2","scenario":null},{"value":"0,00E+00","module":"C3","scenario":null},{"value":"1,28E-04","module":"C4","scenario":null},{"value":"-4,17E-02","module":"D","scenario":null},{"value":"1,20E+01","module":"A1A3","scenario":null}]},{"parameter":"EEE","unit":"MJ","values":[{"value":"0,00E+00","module":"A1","scenario":null},{"value":"0,00E+00","module":"A2","scenario":null},{"value":"7,10E+00","module":"A3","scenario":null},{"value":"0,00E+00","module":"A4","scenario":null},{"value":"8,92E-05","module":"A5","scenario":null},{"value":"6,07E-05","module":"C1","scenario":null},{"value":"0,00E+00","module":"C2","scenario":null},{"value":"0,00E+00","module":"C3","scenario":null},{"value":"1,06E-02","module":"C4","scenario":null},{"value":"-9,08E-02","module":"D","scenario":null},{"value":"7,10E+00","module":"A1A3","scenario":null}]},{"parameter":"EET","unit":"MJ","values":[{"value":"0,00E+00","module":"A1","scenario":null},{"value":"0,00E+00","module":"A2","scenario":null},{"value":"1,07E+02","module":"A3","scenario":null},{"value":"0,00E+00","module":"A4","scenario":null},{"value":"1,35E-03","module":"A5","scenario":null},{"value":"9,19E-04","module":"C1","scenario":null},{"value":"0,00E+00","module":"C2","scenario":null},{"value":"0,00E+00","module":"C3","scenario":null},{"value":"1,60E-01","module":"C4","scenario":null},{"value":"-1,37E+00","module":"D","scenario":null},{"value":"1,07E+02","module":"A1A3","scenario":null}]}]}