{"product_name":"RMC C25/30 P Fuge CEM I 52,5 N (X0, XC1) ","epd_id":"NEPD-6841-6149","declared_unit":{"unit":"m3","amount":1},"compliance":["EN 15804+A2","ISO 14025","ISO 21930"],"producer_name":"Heidelberg Materials Beton Danmark A/S","environmental_impact":[{"parameter":"GWP-total","unit":"kg CO2-eq","values":[{"value":"2,29E+02","module":"A1","scenario":null},{"value":"7,23E+00","module":"A2","scenario":null},{"value":"3,93E+00","module":"A3","scenario":null},{"value":"4,83E+00","module":"A4","scenario":null},{"value":"8,86E+00","module":"C1","scenario":null},{"value":"4,83E+00","module":"C2","scenario":null},{"value":"1,54E+00","module":"C3","scenario":null},{"value":"3,08E-01","module":"C4","scenario":null},{"value":"-5,01E+00","module":"D","scenario":null},{"value":"2,40E+02","module":"A1A3","scenario":null}]},{"parameter":"GWP-fossil","unit":"kg CO2-eq","values":[{"value":"2,29E+02","module":"A1","scenario":null},{"value":"7,23E+00","module":"A2","scenario":null},{"value":"3,92E+00","module":"A3","scenario":null},{"value":"4,83E+00","module":"A4","scenario":null},{"value":"8,86E+00","module":"C1","scenario":null},{"value":"4,83E+00","module":"C2","scenario":null},{"value":"1,52E+00","module":"C3","scenario":null},{"value":"3,07E-01","module":"C4","scenario":null},{"value":"-4,91E+00","module":"D","scenario":null},{"value":"2,40E+02","module":"A1A3","scenario":null}]},{"parameter":"GWP-biogenic","unit":"kg CO2-eq","values":[{"value":"3,17E-01","module":"A1","scenario":null},{"value":"2,64E-03","module":"A2","scenario":null},{"value":"-8,18E-03","module":"A3","scenario":null},{"value":"2,07E-03","module":"A4","scenario":null},{"value":"1,66E-03","module":"C1","scenario":null},{"value":"2,07E-03","module":"C2","scenario":null},{"value":"1,32E-02","module":"C3","scenario":null},{"value":"2,61E-04","module":"C4","scenario":null},{"value":"-9,79E-02","module":"D","scenario":null},{"value":"3,11E-01","module":"A1A3","scenario":null}]},{"parameter":"GWP-luluc","unit":"kg CO2-eq","values":[{"value":"2,33E-02","module":"A1","scenario":null},{"value":"2,31E-03","module":"A2","scenario":null},{"value":"1,69E-02","module":"A3","scenario":null},{"value":"1,47E-03","module":"A4","scenario":null},{"value":"6,99E-04","module":"C1","scenario":null},{"value":"1,47E-03","module":"C2","scenario":null},{"value":"2,11E-03","module":"C3","scenario":null},{"value":"6,03E-05","module":"C4","scenario":null},{"value":"-3,32E-03","module":"D","scenario":null},{"value":"4,24E-02","module":"A1A3","scenario":null}]},{"parameter":"ODP","unit":"kg CFC11-eq","values":[{"value":"3,78E-06","module":"A1","scenario":null},{"value":"1,61E-06","module":"A2","scenario":null},{"value":"5,97E-07","module":"A3","scenario":null},{"value":"1,16E-06","module":"A4","scenario":null},{"value":"1,91E-06","module":"C1","scenario":null},{"value":"1,16E-06","module":"C2","scenario":null},{"value":"3,00E-07","module":"C3","scenario":null},{"value":"1,50E-07","module":"C4","scenario":null},{"value":"-8,94E-07","module":"D","scenario":null},{"value":"5,99E-06","module":"A1A3","scenario":null}]},{"parameter":"AP","unit":"mol H+-eq","values":[{"value":"4,78E-01","module":"A1","scenario":null},{"value":"7,31E-02","module":"A2","scenario":null},{"value":"1,72E-02","module":"A3","scenario":null},{"value":"1,55E-02","module":"A4","scenario":null},{"value":"9,28E-02","module":"C1","scenario":null},{"value":"1,55E-02","module":"C2","scenario":null},{"value":"1,23E-02","module":"C3","scenario":null},{"value":"3,00E-03","module":"C4","scenario":null},{"value":"-4,42E-02","module":"D","scenario":null},{"value":"5,68E-01","module":"A1A3","scenario":null}]},{"parameter":"POCP","unit":"kg NMVOC-eq","values":[{"value":"3,09E-01","module":"A1","scenario":null},{"value":"5,75E-02","module":"A2","scenario":null},{"value":"1,56E-02","module":"A3","scenario":null},{"value":"1,49E-02","module":"A4","scenario":null},{"value":"1,24E-01","module":"C1","scenario":null},{"value":"1,49E-02","module":"C2","scenario":null},{"value":"1,11E-02","module":"C3","scenario":null},{"value":"3,55E-03","module":"C4","scenario":null},{"value":"-4,75E-02","module":"D","scenario":null},{"value":"3,82E-01","module":"A1A3","scenario":null}]},{"parameter":"ADPE","unit":"kg Sb-eq","values":[{"value":"1,11E-03","module":"A1","scenario":null},{"value":"1,03E-04","module":"A2","scenario":null},{"value":"4,57E-05","module":"A3","scenario":null},{"value":"8,60E-05","module":"A4","scenario":null},{"value":"1,36E-05","module":"C1","scenario":null},{"value":"8,60E-05","module":"C2","scenario":null},{"value":"1,93E-05","module":"C3","scenario":null},{"value":"2,72E-06","module":"C4","scenario":null},{"value":"-4,36E-04","module":"D","scenario":null},{"value":"1,26E-03","module":"A1A3","scenario":null}]},{"parameter":"ADPF","unit":"MJ","values":[{"value":"7,12E+02","module":"A1","scenario":null},{"value":"1,08E+02","module":"A2","scenario":null},{"value":"5,47E+01","module":"A3","scenario":null},{"value":"7,84E+01","module":"A4","scenario":null},{"value":"1,22E+02","module":"C1","scenario":null},{"value":"7,84E+01","module":"C2","scenario":null},{"value":"4,73E+01","module":"C3","scenario":null},{"value":"9,92E+00","module":"C4","scenario":null},{"value":"-8,30E+01","module":"D","scenario":null},{"value":"8,75E+02","module":"A1A3","scenario":null}]},{"parameter":"WDP","unit":"m3 world-eq. Deprived","values":[{"value":"5,19E+03","module":"A1","scenario":null},{"value":"7,13E+01","module":"A2","scenario":null},{"value":"2,77E+02","module":"A3","scenario":null},{"value":"6,01E+01","module":"A4","scenario":null},{"value":"2,59E+01","module":"C1","scenario":null},{"value":"6,01E+01","module":"C2","scenario":null},{"value":"5,22E+03","module":"C3","scenario":null},{"value":"2,09E+01","module":"C4","scenario":null},{"value":"-3,89E+03","module":"D","scenario":null},{"value":"5,53E+03","module":"A1A3","scenario":null}]},{"parameter":"EP-freshwater","unit":"kg P-eq","values":[{"value":"2,86E-03","module":"A1","scenario":null},{"value":"4,73E-05","module":"A2","scenario":null},{"value":"1,19E-04","module":"A3","scenario":null},{"value":"3,84E-05","module":"A4","scenario":null},{"value":"3,23E-05","module":"C1","scenario":null},{"value":"3,84E-05","module":"C2","scenario":null},{"value":"9,62E-05","module":"C3","scenario":null},{"value":"2,29E-06","module":"C4","scenario":null},{"value":"-1,30E-04","module":"D","scenario":null},{"value":"3,02E-03","module":"A1A3","scenario":null}]},{"parameter":"EP-marine","unit":"kg N-eq","values":[{"value":"8,96E-02","module":"A1","scenario":null},{"value":"1,82E-02","module":"A2","scenario":null},{"value":"5,08E-03","module":"A3","scenario":null},{"value":"3,40E-03","module":"A4","scenario":null},{"value":"4,09E-02","module":"C1","scenario":null},{"value":"3,40E-03","module":"C2","scenario":null},{"value":"3,61E-03","module":"C3","scenario":null},{"value":"1,13E-03","module":"C4","scenario":null},{"value":"-1,53E-02","module":"D","scenario":null},{"value":"1,13E-01","module":"A1A3","scenario":null}]},{"parameter":"EP-terrestrial","unit":"mol N-eq.","values":[{"value":"1,09E+00","module":"A1","scenario":null},{"value":"2,03E-01","module":"A2","scenario":null},{"value":"5,71E-02","module":"A3","scenario":null},{"value":"3,79E-02","module":"A4","scenario":null},{"value":"4,43E-01","module":"C1","scenario":null},{"value":"3,79E-02","module":"C2","scenario":null},{"value":"4,16E-02","module":"C3","scenario":null},{"value":"1,24E-02","module":"C4","scenario":null},{"value":"-1,80E-01","module":"D","scenario":null},{"value":"1,35E+00","module":"A1A3","scenario":null}]},{"parameter":"GWP-IOBC","unit":"kg CO2-eq","values":[{"value":"2,29E+02","module":"A1","scenario":null},{"value":"7,23E+00","module":"A2","scenario":null},{"value":"4,42E+00","module":"A3","scenario":null},{"value":"4,83E+00","module":"A4","scenario":null},{"value":"8,86E+00","module":"C1","scenario":null},{"value":"4,83E+00","module":"C2","scenario":null},{"value":"1,52E+00","module":"C3","scenario":null},{"value":"3,08E-01","module":"C4","scenario":null},{"value":"-5,25E+00","module":"D","scenario":null},{"value":"2,40E+02","module":"A1A3","scenario":null}]}],"additional_environmental_impact":[{"parameter":"PM","unit":"Disease incidence","values":[{"value":"5,01E-06","module":"A1","scenario":null},{"value":"4,91E-07","module":"A2","scenario":null},{"value":"2,53E-07","module":"A3","scenario":null},{"value":"4,43E-07","module":"A4","scenario":null},{"value":"1,12E-05","module":"C1","scenario":null},{"value":"4,43E-07","module":"C2","scenario":null},{"value":"1,97E-07","module":"C3","scenario":null},{"value":"6,39E-08","module":"C4","scenario":null},{"value":"-9,41E-07","module":"D","scenario":null},{"value":"5,75E-06","module":"A1A3","scenario":null}]},{"parameter":"ETP-fw","unit":"CTUe","values":[{"value":"3,65E+03","module":"A1","scenario":null},{"value":"7,46E+01","module":"A2","scenario":null},{"value":"5,11E+01","module":"A3","scenario":null},{"value":"5,73E+01","module":"A4","scenario":null},{"value":"6,67E+01","module":"C1","scenario":null},{"value":"5,73E+01","module":"C2","scenario":null},{"value":"3,35E+01","module":"C3","scenario":null},{"value":"4,91E+00","module":"C4","scenario":null},{"value":"-8,55E+01","module":"D","scenario":null},{"value":"3,78E+03","module":"A1A3","scenario":null}]},{"parameter":"HTP-c","unit":"CTUh","values":[{"value":"9,77E-08","module":"A1","scenario":null},{"value":"0,00E+00","module":"A2","scenario":null},{"value":"1,47E-09","module":"A3","scenario":null},{"value":"0,00E+00","module":"A4","scenario":null},{"value":"2,22E-09","module":"C1","scenario":null},{"value":"0,00E+00","module":"C2","scenario":null},{"value":"2,14E-09","module":"C3","scenario":null},{"value":"1,44E-10","module":"C4","scenario":null},{"value":"-4,29E-09","module":"D","scenario":null},{"value":"9,92E-08","module":"A1A3","scenario":null}]},{"parameter":"HTP-nc","unit":"CTUh","values":[{"value":"6,36E-07","module":"A1","scenario":null},{"value":"6,13E-08","module":"A2","scenario":null},{"value":"4,28E-08","module":"A3","scenario":null},{"value":"5,54E-08","module":"A4","scenario":null},{"value":"6,20E-08","module":"C1","scenario":null},{"value":"5,54E-08","module":"C2","scenario":null},{"value":"3,00E-08","module":"C3","scenario":null},{"value":"2,87E-09","module":"C4","scenario":null},{"value":"-1,05E-07","module":"D","scenario":null},{"value":"7,40E-07","module":"A1A3","scenario":null}]},{"parameter":"SQP","unit":"-","values":[{"value":"-6,77E+00","module":"A1","scenario":null},{"value":"1,02E+02","module":"A2","scenario":null},{"value":"4,93E+01","module":"A3","scenario":null},{"value":"8,98E+01","module":"A4","scenario":null},{"value":"1,48E+01","module":"C1","scenario":null},{"value":"8,98E+01","module":"C2","scenario":null},{"value":"2,67E+01","module":"C3","scenario":null},{"value":"3,62E+01","module":"C4","scenario":null},{"value":"1,89E+02","module":"D","scenario":null},{"value":"1,45E+02","module":"A1A3","scenario":null}]},{"parameter":"IRP","unit":"kBq U235-eq","values":[{"value":"2,11E+00","module":"A1","scenario":null},{"value":"4,71E-01","module":"A2","scenario":null},{"value":"2,25E-01","module":"A3","scenario":null},{"value":"3,43E-01","module":"A4","scenario":null},{"value":"5,32E-01","module":"C1","scenario":null},{"value":"3,43E-01","module":"C2","scenario":null},{"value":"7,93E-01","module":"C3","scenario":null},{"value":"4,31E-02","module":"C4","scenario":null},{"value":"-7,62E-01","module":"D","scenario":null},{"value":"2,81E+00","module":"A1A3","scenario":null}]}],"resource_use":[{"parameter":"PERE","unit":"MJ","values":[{"value":"1,78E+02","module":"A1","scenario":null},{"value":"1,20E+00","module":"A2","scenario":null},{"value":"1,47E+01","module":"A3","scenario":null},{"value":"9,86E-01","module":"A4","scenario":null},{"value":"6,65E-01","module":"C1","scenario":null},{"value":"9,86E-01","module":"C2","scenario":null},{"value":"2,43E+01","module":"C3","scenario":null},{"value":"1,53E-01","module":"C4","scenario":null},{"value":"-1,94E+01","module":"D","scenario":null},{"value":"1,94E+02","module":"A1A3","scenario":null}]},{"parameter":"PERM","unit":"","values":[{"value":"4,07E-01","module":"A1","scenario":null},{"value":"0,00E+00","module":"A2","scenario":null},{"value":"0,00E+00","module":"A3","scenario":null},{"value":"0,00E+00","module":"A4","scenario":null},{"value":"0,00E+00","module":"C1","scenario":null},{"value":"0,00E+00","module":"C2","scenario":null},{"value":"0,00E+00","module":"C3","scenario":null},{"value":"0,00E+00","module":"C4","scenario":null},{"value":"0,00E+00","module":"D","scenario":null},{"value":"4,07E-01","module":"A1A3","scenario":null}]},{"parameter":"PERT","unit":"MJ","values":[{"value":"1,79E+02","module":"A1","scenario":null},{"value":"1,20E+00","module":"A2","scenario":null},{"value":"1,47E+01","module":"A3","scenario":null},{"value":"9,86E-01","module":"A4","scenario":null},{"value":"6,65E-01","module":"C1","scenario":null},{"value":"9,86E-01","module":"C2","scenario":null},{"value":"2,43E+01","module":"C3","scenario":null},{"value":"1,53E-01","module":"C4","scenario":null},{"value":"-1,94E+01","module":"D","scenario":null},{"value":"1,95E+02","module":"A1A3","scenario":null}]},{"parameter":"PENRE","unit":"MJ","values":[{"value":"7,12E+02","module":"A1","scenario":null},{"value":"1,08E+02","module":"A2","scenario":null},{"value":"5,48E+01","module":"A3","scenario":null},{"value":"7,84E+01","module":"A4","scenario":null},{"value":"1,22E+02","module":"C1","scenario":null},{"value":"7,84E+01","module":"C2","scenario":null},{"value":"4,73E+01","module":"C3","scenario":null},{"value":"9,92E+00","module":"C4","scenario":null},{"value":"-8,77E+01","module":"D","scenario":null},{"value":"8,75E+02","module":"A1A3","scenario":null}]},{"parameter":"PENRM","unit":"MJ","values":[{"value":"3,97E+00","module":"A1","scenario":null},{"value":"0,00E+00","module":"A2","scenario":null},{"value":"0,00E+00","module":"A3","scenario":null},{"value":"0,00E+00","module":"A4","scenario":null},{"value":"0,00E+00","module":"C1","scenario":null},{"value":"0,00E+00","module":"C2","scenario":null},{"value":"0,00E+00","module":"C3","scenario":null},{"value":"0,00E+00","module":"C4","scenario":null},{"value":"0,00E+00","module":"D","scenario":null},{"value":"3,97E+00","module":"A1A3","scenario":null}]},{"parameter":"PENRT","unit":"MJ","values":[{"value":"7,16E+02","module":"A1","scenario":null},{"value":"1,08E+02","module":"A2","scenario":null},{"value":"5,48E+01","module":"A3","scenario":null},{"value":"7,84E+01","module":"A4","scenario":null},{"value":"1,22E+02","module":"C1","scenario":null},{"value":"7,84E+01","module":"C2","scenario":null},{"value":"4,73E+01","module":"C3","scenario":null},{"value":"9,92E+00","module":"C4","scenario":null},{"value":"-8,77E+01","module":"D","scenario":null},{"value":"8,79E+02","module":"A1A3","scenario":null}]},{"parameter":"SM","unit":"kg","values":[{"value":"1,48E+01","module":"A1","scenario":null},{"value":"0,00E+00","module":"A2","scenario":null},{"value":"4,10E-03","module":"A3","scenario":null},{"value":"0,00E+00","module":"A4","scenario":null},{"value":"0,00E+00","module":"C1","scenario":null},{"value":"0,00E+00","module":"C2","scenario":null},{"value":"0,00E+00","module":"C3","scenario":null},{"value":"0,00E+00","module":"C4","scenario":null},{"value":"0,00E+00","module":"D","scenario":null},{"value":"1,48E+01","module":"A1A3","scenario":null}]},{"parameter":"RSF","unit":"MJ","values":[{"value":"1,43E+02","module":"A1","scenario":null},{"value":"4,23E-02","module":"A2","scenario":null},{"value":"5,30E-01","module":"A3","scenario":null},{"value":"3,45E-02","module":"A4","scenario":null},{"value":"0,00E+00","module":"C1","scenario":null},{"value":"3,45E-02","module":"C2","scenario":null},{"value":"0,00E+00","module":"C3","scenario":null},{"value":"3,15E-03","module":"C4","scenario":null},{"value":"-3,98E-01","module":"D","scenario":null},{"value":"1,44E+02","module":"A1A3","scenario":null}]},{"parameter":"NRSF","unit":"MJ","values":[{"value":"2,03E+02","module":"A1","scenario":null},{"value":"1,57E-01","module":"A2","scenario":null},{"value":"5,96E-02","module":"A3","scenario":null},{"value":"1,16E-01","module":"A4","scenario":null},{"value":"0,00E+00","module":"C1","scenario":null},{"value":"1,16E-01","module":"C2","scenario":null},{"value":"0,00E+00","module":"C3","scenario":null},{"value":"9,07E-03","module":"C4","scenario":null},{"value":"-4,09E-01","module":"D","scenario":null},{"value":"2,03E+02","module":"A1A3","scenario":null}]},{"parameter":"FW","unit":"m3","values":[{"value":"3,21E+00","module":"A1","scenario":null},{"value":"1,05E-02","module":"A2","scenario":null},{"value":"1,28E-01","module":"A3","scenario":null},{"value":"8,92E-03","module":"A4","scenario":null},{"value":"6,28E-03","module":"C1","scenario":null},{"value":"8,92E-03","module":"C2","scenario":null},{"value":"8,10E-02","module":"C3","scenario":null},{"value":"1,18E-02","module":"C4","scenario":null},{"value":"-3,05E+00","module":"D","scenario":null},{"value":"3,35E+00","module":"A1A3","scenario":null}]}],"end_of_life_waste":[{"parameter":"HWD","unit":"kg","values":[{"value":"3,43E+00","module":"A1","scenario":null},{"value":"5,45E-03","module":"A2","scenario":null},{"value":"2,61E-02","module":"A3","scenario":null},{"value":"4,29E-03","module":"A4","scenario":null},{"value":"3,59E-03","module":"C1","scenario":null},{"value":"4,29E-03","module":"C2","scenario":null},{"value":"4,72E-03","module":"C3","scenario":null},{"value":"0,00E+00","module":"C4","scenario":null},{"value":"-2,00E-02","module":"D","scenario":null},{"value":"3,46E+00","module":"A1A3","scenario":null}]},{"parameter":"NHWD","unit":"kg","values":[{"value":"7,37E+01","module":"A1","scenario":null},{"value":"7,57E+00","module":"A2","scenario":null},{"value":"9,93E-01","module":"A3","scenario":null},{"value":"6,81E+00","module":"A4","scenario":null},{"value":"1,44E-01","module":"C1","scenario":null},{"value":"6,81E+00","module":"C2","scenario":null},{"value":"1,49E-01","module":"C3","scenario":null},{"value":"7,18E+01","module":"C4","scenario":null},{"value":"-6,07E-01","module":"D","scenario":null},{"value":"8,23E+01","module":"A1A3","scenario":null}]},{"parameter":"RWD","unit":"kg","values":[{"value":"2,13E-03","module":"A1","scenario":null},{"value":"7,42E-04","module":"A2","scenario":null},{"value":"2,80E-04","module":"A3","scenario":null},{"value":"5,35E-04","module":"A4","scenario":null},{"value":"8,47E-04","module":"C1","scenario":null},{"value":"5,35E-04","module":"C2","scenario":null},{"value":"5,00E-04","module":"C3","scenario":null},{"value":"0,00E+00","module":"C4","scenario":null},{"value":"-6,59E-04","module":"D","scenario":null},{"value":"3,16E-03","module":"A1A3","scenario":null}]}],"end_of_life_flow":[{"parameter":"CRU","unit":"kg","values":[{"value":"3,10E+00","module":"A1","scenario":null},{"value":"0,00E+00","module":"A2","scenario":null},{"value":"0,00E+00","module":"A3","scenario":null},{"value":"0,00E+00","module":"A4","scenario":null},{"value":"0,00E+00","module":"C1","scenario":null},{"value":"0,00E+00","module":"C2","scenario":null},{"value":"0,00E+00","module":"C3","scenario":null},{"value":"0,00E+00","module":"C4","scenario":null},{"value":"0,00E+00","module":"D","scenario":null},{"value":"3,10E+00","module":"A1A3","scenario":null}]},{"parameter":"MFR","unit":"kg","values":[{"value":"6,63E-01","module":"A1","scenario":null},{"value":"0,00E+00","module":"A2","scenario":null},{"value":"8,40E+01","module":"A3","scenario":null},{"value":"0,00E+00","module":"A4","scenario":null},{"value":"0,00E+00","module":"C1","scenario":null},{"value":"0,00E+00","module":"C2","scenario":null},{"value":"2,14E+03","module":"C3","scenario":null},{"value":"0,00E+00","module":"C4","scenario":null},{"value":"0,00E+00","module":"D","scenario":null},{"value":"8,46E+01","module":"A1A3","scenario":null}]},{"parameter":"MER","unit":"kg","values":[{"value":"3,37E-01","module":"A1","scenario":null},{"value":"0,00E+00","module":"A2","scenario":null},{"value":"6,78E-02","module":"A3","scenario":null},{"value":"0,00E+00","module":"A4","scenario":null},{"value":"0,00E+00","module":"C1","scenario":null},{"value":"0,00E+00","module":"C2","scenario":null},{"value":"0,00E+00","module":"C3","scenario":null},{"value":"0,00E+00","module":"C4","scenario":null},{"value":"0,00E+00","module":"D","scenario":null},{"value":"4,05E-01","module":"A1A3","scenario":null}]},{"parameter":"EEE","unit":"MJ","values":[{"value":"1,59E-03","module":"A1","scenario":null},{"value":"0,00E+00","module":"A2","scenario":null},{"value":"3,82E-02","module":"A3","scenario":null},{"value":"0,00E+00","module":"A4","scenario":null},{"value":"0,00E+00","module":"C1","scenario":null},{"value":"0,00E+00","module":"C2","scenario":null},{"value":"0,00E+00","module":"C3","scenario":null},{"value":"0,00E+00","module":"C4","scenario":null},{"value":"0,00E+00","module":"D","scenario":null},{"value":"3,98E-02","module":"A1A3","scenario":null}]},{"parameter":"EET","unit":"MJ","values":[{"value":"2,41E-02","module":"A1","scenario":null},{"value":"0,00E+00","module":"A2","scenario":null},{"value":"5,78E-01","module":"A3","scenario":null},{"value":"0,00E+00","module":"A4","scenario":null},{"value":"0,00E+00","module":"C1","scenario":null},{"value":"0,00E+00","module":"C2","scenario":null},{"value":"0,00E+00","module":"C3","scenario":null},{"value":"0,00E+00","module":"C4","scenario":null},{"value":"0,00E+00","module":"D","scenario":null},{"value":"6,02E-01","module":"A1A3","scenario":null}]}]}