{"product_name":"Platon Basic","epd_id":"NEPD-5173-4512-EN","declared_unit":{"unit":"m2","amount":1},"compliance":["EN 15804+A2","ISO 14025","ISO 21930"],"producer_name":"Isola AS","environmental_impact":[{"parameter":"GWP-total","unit":"kg CO2-eq","values":[{"value":"8,63E-01","module":"A1-A3","scenario":null},{"value":"1,16E-02","module":"A4","scenario":null},{"value":"2,81E-02","module":"A5","scenario":null},{"value":"0,00E+00","module":"C1","scenario":null},{"value":"6,19E-03","module":"C2","scenario":null},{"value":"1,09E+00","module":"C3","scenario":null},{"value":"1,77E-03","module":"C4","scenario":null},{"value":"-6,36E-02","module":"D","scenario":null}]},{"parameter":"GWP-fossil","unit":"kg CO2-eq","values":[{"value":"8,86E-01","module":"A1-A3","scenario":null},{"value":"1,16E-02","module":"A4","scenario":null},{"value":"6,73E-04","module":"A5","scenario":null},{"value":"0,00E+00","module":"C1","scenario":null},{"value":"6,19E-03","module":"C2","scenario":null},{"value":"1,09E+00","module":"C3","scenario":null},{"value":"1,77E-03","module":"C4","scenario":null},{"value":"-6,13E-02","module":"D","scenario":null}]},{"parameter":"GWP-biogenic","unit":"kg CO2-eq","values":[{"value":"-2,28E-02","module":"A1-A3","scenario":null},{"value":"4,99E-06","module":"A4","scenario":null},{"value":"2,74E-02","module":"A5","scenario":null},{"value":"0,00E+00","module":"C1","scenario":null},{"value":"2,56E-06","module":"C2","scenario":null},{"value":"1,32E-05","module":"C3","scenario":null},{"value":"1,10E-06","module":"C4","scenario":null},{"value":"-1,27E-04","module":"D","scenario":null}]},{"parameter":"GWP-luluc","unit":"kg CO2-eq","values":[{"value":"3,15E-04","module":"A1-A3","scenario":null},{"value":"3,55E-06","module":"A4","scenario":null},{"value":"1,39E-07","module":"A5","scenario":null},{"value":"0,00E+00","module":"C1","scenario":null},{"value":"2,20E-06","module":"C2","scenario":null},{"value":"1,88E-06","module":"C3","scenario":null},{"value":"3,79E-07","module":"C4","scenario":null},{"value":"-2,11E-03","module":"D","scenario":null}]},{"parameter":"ODP","unit":"kg CFC11-eq","values":[{"value":"2,96E-08","module":"A1-A3","scenario":null},{"value":"2,81E-09","module":"A4","scenario":null},{"value":"8,90E-11","module":"A5","scenario":null},{"value":"0,00E+00","module":"C1","scenario":null},{"value":"1,40E-09","module":"C2","scenario":null},{"value":"1,22E-09","module":"C3","scenario":null},{"value":"3,37E-10","module":"C4","scenario":null},{"value":"-4,47E-03","module":"D","scenario":null}]},{"parameter":"AP","unit":"mol H+-eq","values":[{"value":"3,26E-03","module":"A1-A3","scenario":null},{"value":"3,75E-05","module":"A4","scenario":null},{"value":"4,15E-06","module":"A5","scenario":null},{"value":"0,00E+00","module":"C1","scenario":null},{"value":"1,78E-05","module":"C2","scenario":null},{"value":"1,43E-04","module":"C3","scenario":null},{"value":"8,81E-06","module":"C4","scenario":null},{"value":"-5,05E-04","module":"D","scenario":null}]},{"parameter":"POCP","unit":"kg NMVOC-eq","values":[{"value":"3,00E-03","module":"A1-A3","scenario":null},{"value":"3,59E-05","module":"A4","scenario":null},{"value":"4,90E-06","module":"A5","scenario":null},{"value":"0,00E+00","module":"C1","scenario":null},{"value":"1,51E-05","module":"C2","scenario":null},{"value":"1,76E-04","module":"C3","scenario":null},{"value":"9,44E-06","module":"C4","scenario":null},{"value":"-4,93E-04","module":"D","scenario":null}]},{"parameter":"ADPE","unit":"kg Sb-eq","values":[{"value":"8,53E-06","module":"A1-A3","scenario":null},{"value":"2,07E-07","module":"A4","scenario":null},{"value":"8,89E-09","module":"A5","scenario":null},{"value":"0,00E+00","module":"C1","scenario":null},{"value":"1,71E-07","module":"C2","scenario":null},{"value":"6,18E-08","module":"C3","scenario":null},{"value":"1,84E-08","module":"C4","scenario":null},{"value":"-6,10E-07","module":"D","scenario":null}]},{"parameter":"ADPF","unit":"MJ","values":[{"value":"3,07E+01","module":"A1-A3","scenario":null},{"value":"1,89E-01","module":"A4","scenario":null},{"value":"6,49E-03","module":"A5","scenario":null},{"value":"0,00E+00","module":"C1","scenario":null},{"value":"9,35E-02","module":"C2","scenario":null},{"value":"1,00E-01","module":"C3","scenario":null},{"value":"2,61E-02","module":"C4","scenario":null},{"value":"-8,77E-01","module":"D","scenario":null}]},{"parameter":"WDP","unit":"m3 world-eq. Deprived","values":[{"value":"4,72E+01","module":"A1-A3","scenario":null},{"value":"1,45E-01","module":"A4","scenario":null},{"value":"1,15E-02","module":"A5","scenario":null},{"value":"0,00E+00","module":"C1","scenario":null},{"value":"9,05E-02","module":"C2","scenario":null},{"value":"3,07E-01","module":"C3","scenario":null},{"value":"1,31E-01","module":"C4","scenario":null},{"value":"-1,09E+01","module":"D","scenario":null}]},{"parameter":"EP-freshwater","unit":"kg P-eq","values":[{"value":"1,55E-05","module":"A1-A3","scenario":null},{"value":"9,26E-08","module":"A4","scenario":null},{"value":"6,22E-09","module":"A5","scenario":null},{"value":"0,00E+00","module":"C1","scenario":null},{"value":"4,94E-08","module":"C2","scenario":null},{"value":"1,19E-07","module":"C3","scenario":null},{"value":"2,13E-08","module":"C4","scenario":null},{"value":"-5,45E-06","module":"D","scenario":null}]},{"parameter":"EP-marine","unit":"kg N-eq","values":[{"value":"5,62E-04","module":"A1-A3","scenario":null},{"value":"8,21E-06","module":"A4","scenario":null},{"value":"1,89E-06","module":"A5","scenario":null},{"value":"0,00E+00","module":"C1","scenario":null},{"value":"3,52E-06","module":"C2","scenario":null},{"value":"6,70E-05","module":"C3","scenario":null},{"value":"2,98E-06","module":"C4","scenario":null},{"value":"-1,65E-04","module":"D","scenario":null}]},{"parameter":"EP-terrestrial","unit":"mol N-eq.","values":[{"value":"6,28E-03","module":"A1-A3","scenario":null},{"value":"9,15E-05","module":"A4","scenario":null},{"value":"1,88E-05","module":"A5","scenario":null},{"value":"0,00E+00","module":"C1","scenario":null},{"value":"3,93E-05","module":"C2","scenario":null},{"value":"7,26E-04","module":"C3","scenario":null},{"value":"3,33E-05","module":"C4","scenario":null},{"value":"-1,79E-03","module":"D","scenario":null}]},{"parameter":"GWP-IOBC","unit":"kg CO2-eq","values":[{"value":"8,43E-01","module":"A1-A3","scenario":null},{"value":"1,16E-02","module":"A4","scenario":null},{"value":"6,73E-04","module":"A5","scenario":null},{"value":"0,00E+00","module":"C1","scenario":null},{"value":"6,19E-03","module":"C2","scenario":null},{"value":"1,09E+00","module":"C3","scenario":null},{"value":"1,77E-03","module":"C4","scenario":null},{"value":"-6,26E-02","module":"D","scenario":null}]}],"additional_environmental_impact":[{"parameter":"PM","unit":"Disease incidence","values":[{"value":"2,86E-08","module":"A1-A3","scenario":null},{"value":"1,07E-09","module":"A4","scenario":null},{"value":"5,20E-11","module":"A5","scenario":null},{"value":"0,00E+00","module":"C1","scenario":null},{"value":"3,79E-10","module":"C2","scenario":null},{"value":"7,91E-10","module":"C3","scenario":null},{"value":"1,40E-10","module":"C4","scenario":null},{"value":"-3,06E-08","module":"D","scenario":null}]},{"parameter":"ETP-fw","unit":"CTUe","values":[{"value":"5,53E+00","module":"A1-A3","scenario":null},{"value":"1,38E-01","module":"A4","scenario":null},{"value":"7,25E-03","module":"A5","scenario":null},{"value":"0,00E+00","module":"C1","scenario":null},{"value":"6,93E-02","module":"C2","scenario":null},{"value":"2,51E-01","module":"C3","scenario":null},{"value":"2,72E-02","module":"C4","scenario":null},{"value":"-4,77E+00","module":"D","scenario":null}]},{"parameter":"HTP-c","unit":"CTUh","values":[{"value":"2,65E-10","module":"A1-A3","scenario":null},{"value":"0,00E+00","module":"A4","scenario":null},{"value":"1,00E-12","module":"A5","scenario":null},{"value":"0,00E+00","module":"C1","scenario":null},{"value":"0,00E+00","module":"C2","scenario":null},{"value":"2,70E-11","module":"C3","scenario":null},{"value":"1,00E-12","module":"C4","scenario":null},{"value":"-8,70E-11","module":"D","scenario":null}]},{"parameter":"HTP-nc","unit":"CTUh","values":[{"value":"5,99E-09","module":"A1-A3","scenario":null},{"value":"1,34E-10","module":"A4","scenario":null},{"value":"3,50E-11","module":"A5","scenario":null},{"value":"0,00E+00","module":"C1","scenario":null},{"value":"7,60E-11","module":"C2","scenario":null},{"value":"1,06E-09","module":"C3","scenario":null},{"value":"4,10E-11","module":"C4","scenario":null},{"value":"-4,57E-09","module":"D","scenario":null}]},{"parameter":"SQP","unit":"-","values":[{"value":"4,20E+00","module":"A1-A3","scenario":null},{"value":"2,17E-01","module":"A4","scenario":null},{"value":"4,55E-03","module":"A5","scenario":null},{"value":"0,00E+00","module":"C1","scenario":null},{"value":"6,54E-02","module":"C2","scenario":null},{"value":"7,05E-02","module":"C3","scenario":null},{"value":"6,09E-02","module":"C4","scenario":null},{"value":"-5,86E+00","module":"D","scenario":null}]},{"parameter":"IRP","unit":"kBq U235-eq","values":[{"value":"2,40E-02","module":"A1-A3","scenario":null},{"value":"8,26E-04","module":"A4","scenario":null},{"value":"2,42E-05","module":"A5","scenario":null},{"value":"0,00E+00","module":"C1","scenario":null},{"value":"4,09E-04","module":"C2","scenario":null},{"value":"2,47E-04","module":"C3","scenario":null},{"value":"1,12E-04","module":"C4","scenario":null},{"value":"-5,60E-03","module":"D","scenario":null}]}],"resource_use":[{"parameter":"PERE","unit":"MJ","values":[{"value":"1,79E+00","module":"A1-A3","scenario":null},{"value":"2,38E-03","module":"A4","scenario":null},{"value":"1,37E-04","module":"A5","scenario":null},{"value":"0,00E+00","module":"C1","scenario":null},{"value":"1,34E-03","module":"C2","scenario":null},{"value":"3,25E-03","module":"C3","scenario":null},{"value":"8,59E-04","module":"C4","scenario":null},{"value":"-5,42E+00","module":"D","scenario":null}]},{"parameter":"PERM","unit":"","values":[{"value":"2,51E-01","module":"A1-A3","scenario":null},{"value":"0,00E+00","module":"A4","scenario":null},{"value":"-2,51E-01","module":"A5","scenario":null},{"value":"0,00E+00","module":"C1","scenario":null},{"value":"0,00E+00","module":"C2","scenario":null},{"value":"0,00E+00","module":"C3","scenario":null},{"value":"0,00E+00","module":"C4","scenario":null},{"value":"0,00E+00","module":"D","scenario":null}]},{"parameter":"PERT","unit":"MJ","values":[{"value":"2,04E+00","module":"A1-A3","scenario":null},{"value":"2,38E-03","module":"A4","scenario":null},{"value":"-2,51E-01","module":"A5","scenario":null},{"value":"0,00E+00","module":"C1","scenario":null},{"value":"1,34E-03","module":"C2","scenario":null},{"value":"3,25E-03","module":"C3","scenario":null},{"value":"8,59E-04","module":"C4","scenario":null},{"value":"-5,42E+00","module":"D","scenario":null}]},{"parameter":"PENRE","unit":"MJ","values":[{"value":"1,40E+01","module":"A1-A3","scenario":null},{"value":"1,89E-01","module":"A4","scenario":null},{"value":"6,49E-03","module":"A5","scenario":null},{"value":"0,00E+00","module":"C1","scenario":null},{"value":"9,35E-02","module":"C2","scenario":null},{"value":"1,00E-01","module":"C3","scenario":null},{"value":"2,61E-02","module":"C4","scenario":null},{"value":"-8,77E-01","module":"D","scenario":null}]},{"parameter":"PENRM","unit":"MJ","values":[{"value":"1,80E+01","module":"A1-A3","scenario":null},{"value":"0,00E+00","module":"A4","scenario":null},{"value":"-9,98E-02","module":"A5","scenario":null},{"value":"0,00E+00","module":"C1","scenario":null},{"value":"0,00E+00","module":"C2","scenario":null},{"value":"0,00E+00","module":"C3","scenario":null},{"value":"0,00E+00","module":"C4","scenario":null},{"value":"0,00E+00","module":"D","scenario":null}]},{"parameter":"PENRT","unit":"MJ","values":[{"value":"3,20E+01","module":"A1-A3","scenario":null},{"value":"1,89E-01","module":"A4","scenario":null},{"value":"-9,33E-02","module":"A5","scenario":null},{"value":"0,00E+00","module":"C1","scenario":null},{"value":"9,35E-02","module":"C2","scenario":null},{"value":"1,00E-01","module":"C3","scenario":null},{"value":"2,61E-02","module":"C4","scenario":null},{"value":"-8,77E-01","module":"D","scenario":null}]},{"parameter":"SM","unit":"kg","values":[{"value":"2,54E-05","module":"A1-A3","scenario":null},{"value":"0,00E+00","module":"A4","scenario":null},{"value":"0,00E+00","module":"A5","scenario":null},{"value":"0,00E+00","module":"C1","scenario":null},{"value":"0,00E+00","module":"C2","scenario":null},{"value":"2,16E-03","module":"C3","scenario":null},{"value":"0,00E+00","module":"C4","scenario":null},{"value":"0,00E+00","module":"D","scenario":null}]},{"parameter":"RSF","unit":"MJ","values":[{"value":"3,14E-02","module":"A1-A3","scenario":null},{"value":"8,32E-05","module":"A4","scenario":null},{"value":"3,94E-06","module":"A5","scenario":null},{"value":"0,00E+00","module":"C1","scenario":null},{"value":"4,79E-05","module":"C2","scenario":null},{"value":"9,33E-05","module":"C3","scenario":null},{"value":"2,19E-05","module":"C4","scenario":null},{"value":"-9,49E-04","module":"D","scenario":null}]},{"parameter":"NRSF","unit":"MJ","values":[{"value":"6,35E-03","module":"A1-A3","scenario":null},{"value":"2,79E-04","module":"A4","scenario":null},{"value":"4,04E-05","module":"A5","scenario":null},{"value":"0,00E+00","module":"C1","scenario":null},{"value":"1,71E-04","module":"C2","scenario":null},{"value":"7,82E-04","module":"C3","scenario":null},{"value":"1,54E-03","module":"C4","scenario":null},{"value":"-3,21E-01","module":"D","scenario":null}]},{"parameter":"FW","unit":"m3","values":[{"value":"1,87E-02","module":"A1-A3","scenario":null},{"value":"2,15E-05","module":"A4","scenario":null},{"value":"4,57E-06","module":"A5","scenario":null},{"value":"0,00E+00","module":"C1","scenario":null},{"value":"1,00E-05","module":"C2","scenario":null},{"value":"2,40E-04","module":"C3","scenario":null},{"value":"2,37E-05","module":"C4","scenario":null},{"value":"-6,52E-03","module":"D","scenario":null}]}],"end_of_life_waste":[{"parameter":"HWD","unit":"kg","values":[{"value":"6,78E-04","module":"A1-A3","scenario":null},{"value":"1,03E-05","module":"A4","scenario":null},{"value":"0,00E+00","module":"A5","scenario":null},{"value":"0,00E+00","module":"C1","scenario":null},{"value":"4,82E-06","module":"C2","scenario":null},{"value":"8,26E-02","module":"C3","scenario":null},{"value":"8,25E-02","module":"C4","scenario":null},{"value":"-4,12E-05","module":"D","scenario":null}]},{"parameter":"NHWD","unit":"kg","values":[{"value":"5,58E-02","module":"A1-A3","scenario":null},{"value":"1,64E-02","module":"A4","scenario":null},{"value":"2,04E-02","module":"A5","scenario":null},{"value":"0,00E+00","module":"C1","scenario":null},{"value":"4,55E-03","module":"C2","scenario":null},{"value":"1,05E-02","module":"C3","scenario":null},{"value":"9,16E-03","module":"C4","scenario":null},{"value":"-2,07E-02","module":"D","scenario":null}]},{"parameter":"RWD","unit":"kg","values":[{"value":"2,22E-05","module":"A1-A3","scenario":null},{"value":"1,29E-06","module":"A4","scenario":null},{"value":"0,00E+00","module":"A5","scenario":null},{"value":"0,00E+00","module":"C1","scenario":null},{"value":"6,37E-07","module":"C2","scenario":null},{"value":"3,21E-07","module":"C3","scenario":null},{"value":"1,60E-07","module":"C4","scenario":null},{"value":"-4,59E-06","module":"D","scenario":null}]}],"end_of_life_flow":[{"parameter":"CRU","unit":"kg","values":[{"value":"0,00E+00","module":"A1-A3","scenario":null},{"value":"0,00E+00","module":"A4","scenario":null},{"value":"0,00E+00","module":"A5","scenario":null},{"value":"0,00E+00","module":"C1","scenario":null},{"value":"0,00E+00","module":"C2","scenario":null},{"value":"0,00E+00","module":"C3","scenario":null},{"value":"0,00E+00","module":"C4","scenario":null},{"value":"0,00E+00","module":"D","scenario":null}]},{"parameter":"MFR","unit":"kg","values":[{"value":"1,91E-05","module":"A1-A3","scenario":null},{"value":"0,00E+00","module":"A4","scenario":null},{"value":"1,20E-03","module":"A5","scenario":null},{"value":"0,00E+00","module":"C1","scenario":null},{"value":"0,00E+00","module":"C2","scenario":null},{"value":"1,90E-04","module":"C3","scenario":null},{"value":"0,00E+00","module":"C4","scenario":null},{"value":"0,00E+00","module":"D","scenario":null}]},{"parameter":"MER","unit":"kg","values":[{"value":"2,31E-06","module":"A1-A3","scenario":null},{"value":"0,00E+00","module":"A4","scenario":null},{"value":"1,80E-02","module":"A5","scenario":null},{"value":"0,00E+00","module":"C1","scenario":null},{"value":"0,00E+00","module":"C2","scenario":null},{"value":"9,80E-07","module":"C3","scenario":null},{"value":"0,00E+00","module":"C4","scenario":null},{"value":"0,00E+00","module":"D","scenario":null}]},{"parameter":"EEE","unit":"MJ","values":[{"value":"1,19E-05","module":"A1-A3","scenario":null},{"value":"0,00E+00","module":"A4","scenario":null},{"value":"1,25E-02","module":"A5","scenario":null},{"value":"0,00E+00","module":"C1","scenario":null},{"value":"0,00E+00","module":"C2","scenario":null},{"value":"6,99E-01","module":"C3","scenario":null},{"value":"0,00E+00","module":"C4","scenario":null},{"value":"0,00E+00","module":"D","scenario":null}]},{"parameter":"EET","unit":"MJ","values":[{"value":"1,79E-04","module":"A1-A3","scenario":null},{"value":"0,00E+00","module":"A4","scenario":null},{"value":"1,89E-01","module":"A5","scenario":null},{"value":"0,00E+00","module":"C1","scenario":null},{"value":"0,00E+00","module":"C2","scenario":null},{"value":"1,06E+01","module":"C3","scenario":null},{"value":"0,00E+00","module":"C4","scenario":null},{"value":"0,00E+00","module":"D","scenario":null}]}]}