{"product_name":"Optima Table 1600*640","epd_id":"NEPD-6672-5909-EN","declared_unit":{"unit":"stk","amount":1},"compliance":["EN 15804+A2","ISO 14025","ISO 21930"],"producer_name":"ZilenZio AB","environmental_impact":[{"parameter":"GWP-total","unit":"kg CO2-eq","values":[{"value":"4,90E+01","module":"A1-A3","scenario":null},{"value":"1,47E+00","module":"A4","scenario":null},{"value":"2,23E+00","module":"A5","scenario":null},{"value":"0,00E+00","module":"B2","scenario":null},{"value":"0,00E+00","module":"B3","scenario":null},{"value":"0,00E+00","module":"B4","scenario":null},{"value":"0,00E+00","module":"C1","scenario":null},{"value":"7,36E-02","module":"C2","scenario":null},{"value":"1,35E+01","module":"C3","scenario":null},{"value":"1,19E-02","module":"C4","scenario":null},{"value":"-5,70E-01","module":"D","scenario":null}]},{"parameter":"GWP-fossil","unit":"kg CO2-eq","values":[{"value":"2,83E+01","module":"A1-A3","scenario":null},{"value":"1,47E+00","module":"A4","scenario":null},{"value":"2,10E-02","module":"A5","scenario":null},{"value":"0,00E+00","module":"B2","scenario":null},{"value":"0,00E+00","module":"B3","scenario":null},{"value":"0,00E+00","module":"B4","scenario":null},{"value":"0,00E+00","module":"C1","scenario":null},{"value":"7,35E-02","module":"C2","scenario":null},{"value":"1,43E+00","module":"C3","scenario":null},{"value":"1,19E-02","module":"C4","scenario":null},{"value":"-5,50E-01","module":"D","scenario":null}]},{"parameter":"GWP-biogenic","unit":"kg CO2-eq","values":[{"value":"1,62E+01","module":"A1-A3","scenario":null},{"value":"6,08E-04","module":"A4","scenario":null},{"value":"2,21E+00","module":"A5","scenario":null},{"value":"0,00E+00","module":"B2","scenario":null},{"value":"0,00E+00","module":"B3","scenario":null},{"value":"0,00E+00","module":"B4","scenario":null},{"value":"0,00E+00","module":"C1","scenario":null},{"value":"3,04E-05","module":"C2","scenario":null},{"value":"1,21E+01","module":"C3","scenario":null},{"value":"1,38E-05","module":"C4","scenario":null},{"value":"-1,12E-03","module":"D","scenario":null}]},{"parameter":"GWP-luluc","unit":"kg CO2-eq","values":[{"value":"4,45E+00","module":"A1-A3","scenario":null},{"value":"5,23E-04","module":"A4","scenario":null},{"value":"6,96E-06","module":"A5","scenario":null},{"value":"0,00E+00","module":"B2","scenario":null},{"value":"0,00E+00","module":"B3","scenario":null},{"value":"0,00E+00","module":"B4","scenario":null},{"value":"0,00E+00","module":"C1","scenario":null},{"value":"2,62E-05","module":"C2","scenario":null},{"value":"6,73E-05","module":"C3","scenario":null},{"value":"1,45E-06","module":"C4","scenario":null},{"value":"-1,86E-02","module":"D","scenario":null}]},{"parameter":"ODP","unit":"kg CFC11-eq","values":[{"value":"1,89E-06","module":"A1-A3","scenario":null},{"value":"3,33E-07","module":"A4","scenario":null},{"value":"4,44E-09","module":"A5","scenario":null},{"value":"0,00E+00","module":"B2","scenario":null},{"value":"0,00E+00","module":"B3","scenario":null},{"value":"0,00E+00","module":"B4","scenario":null},{"value":"0,00E+00","module":"C1","scenario":null},{"value":"1,67E-08","module":"C2","scenario":null},{"value":"3,29E-08","module":"C3","scenario":null},{"value":"9,15E-10","module":"C4","scenario":null},{"value":"-3,93E-02","module":"D","scenario":null}]},{"parameter":"AP","unit":"mol H+-eq","values":[{"value":"1,10E+00","module":"A1-A3","scenario":null},{"value":"4,22E-03","module":"A4","scenario":null},{"value":"9,96E-05","module":"A5","scenario":null},{"value":"0,00E+00","module":"B2","scenario":null},{"value":"0,00E+00","module":"B3","scenario":null},{"value":"0,00E+00","module":"B4","scenario":null},{"value":"0,00E+00","module":"C1","scenario":null},{"value":"2,11E-04","module":"C2","scenario":null},{"value":"1,88E-03","module":"C3","scenario":null},{"value":"3,17E-05","module":"C4","scenario":null},{"value":"-4,50E-03","module":"D","scenario":null}]},{"parameter":"POCP","unit":"kg NMVOC-eq","values":[{"value":"1,06E-01","module":"A1-A3","scenario":null},{"value":"3,58E-03","module":"A4","scenario":null},{"value":"1,02E-04","module":"A5","scenario":null},{"value":"0,00E+00","module":"B2","scenario":null},{"value":"0,00E+00","module":"B3","scenario":null},{"value":"0,00E+00","module":"B4","scenario":null},{"value":"0,00E+00","module":"C1","scenario":null},{"value":"1,79E-04","module":"C2","scenario":null},{"value":"2,17E-03","module":"C3","scenario":null},{"value":"2,96E-05","module":"C4","scenario":null},{"value":"-4,39E-03","module":"D","scenario":null}]},{"parameter":"ADPE","unit":"kg Sb-eq","values":[{"value":"4,75E-04","module":"A1-A3","scenario":null},{"value":"4,06E-05","module":"A4","scenario":null},{"value":"5,12E-07","module":"A5","scenario":null},{"value":"0,00E+00","module":"B2","scenario":null},{"value":"0,00E+00","module":"B3","scenario":null},{"value":"0,00E+00","module":"B4","scenario":null},{"value":"0,00E+00","module":"C1","scenario":null},{"value":"2,03E-06","module":"C2","scenario":null},{"value":"1,16E-06","module":"C3","scenario":null},{"value":"4,20E-08","module":"C4","scenario":null},{"value":"-5,56E-06","module":"D","scenario":null}]},{"parameter":"ADPF","unit":"MJ","values":[{"value":"3,15E+02","module":"A1-A3","scenario":null},{"value":"2,22E+01","module":"A4","scenario":null},{"value":"2,94E-01","module":"A5","scenario":null},{"value":"0,00E+00","module":"B2","scenario":null},{"value":"0,00E+00","module":"B3","scenario":null},{"value":"0,00E+00","module":"B4","scenario":null},{"value":"0,00E+00","module":"C1","scenario":null},{"value":"1,11E+00","module":"C2","scenario":null},{"value":"1,76E+00","module":"C3","scenario":null},{"value":"8,04E-02","module":"C4","scenario":null},{"value":"-7,80E+00","module":"D","scenario":null}]},{"parameter":"WDP","unit":"m3 world-eq. Deprived","values":[{"value":"1,83E+03","module":"A1-A3","scenario":null},{"value":"2,15E+01","module":"A4","scenario":null},{"value":"3,73E-01","module":"A5","scenario":null},{"value":"0,00E+00","module":"B2","scenario":null},{"value":"0,00E+00","module":"B3","scenario":null},{"value":"0,00E+00","module":"B4","scenario":null},{"value":"0,00E+00","module":"C1","scenario":null},{"value":"1,07E+00","module":"C2","scenario":null},{"value":"4,42E+00","module":"C3","scenario":null},{"value":"1,29E+00","module":"C4","scenario":null},{"value":"-9,53E+01","module":"D","scenario":null}]},{"parameter":"EP-freshwater","unit":"kg P-eq","values":[{"value":"1,11E-02","module":"A1-A3","scenario":null},{"value":"1,17E-05","module":"A4","scenario":null},{"value":"1,73E-07","module":"A5","scenario":null},{"value":"0,00E+00","module":"B2","scenario":null},{"value":"0,00E+00","module":"B3","scenario":null},{"value":"0,00E+00","module":"B4","scenario":null},{"value":"0,00E+00","module":"C1","scenario":null},{"value":"5,87E-07","module":"C2","scenario":null},{"value":"6,48E-06","module":"C3","scenario":null},{"value":"1,30E-07","module":"C4","scenario":null},{"value":"-4,86E-05","module":"D","scenario":null}]},{"parameter":"EP-marine","unit":"kg N-eq","values":[{"value":"1,93E-01","module":"A1-A3","scenario":null},{"value":"8,36E-04","module":"A4","scenario":null},{"value":"3,29E-05","module":"A5","scenario":null},{"value":"0,00E+00","module":"B2","scenario":null},{"value":"0,00E+00","module":"B3","scenario":null},{"value":"0,00E+00","module":"B4","scenario":null},{"value":"0,00E+00","module":"C1","scenario":null},{"value":"4,18E-05","module":"C2","scenario":null},{"value":"8,46E-04","module":"C3","scenario":null},{"value":"9,25E-06","module":"C4","scenario":null},{"value":"-1,46E-03","module":"D","scenario":null}]},{"parameter":"EP-terrestrial","unit":"mol N-eq.","values":[{"value":"4,69E+00","module":"A1-A3","scenario":null},{"value":"9,35E-03","module":"A4","scenario":null},{"value":"3,57E-04","module":"A5","scenario":null},{"value":"0,00E+00","module":"B2","scenario":null},{"value":"0,00E+00","module":"B3","scenario":null},{"value":"0,00E+00","module":"B4","scenario":null},{"value":"0,00E+00","module":"C1","scenario":null},{"value":"4,68E-04","module":"C2","scenario":null},{"value":"8,84E-03","module":"C3","scenario":null},{"value":"1,06E-04","module":"C4","scenario":null},{"value":"-1,58E-02","module":"D","scenario":null}]},{"parameter":"GWP-IOBC","unit":"kg CO2-eq","values":[{"value":"6,00E+01","module":"A1-A3","scenario":null},{"value":"1,47E+00","module":"A4","scenario":null},{"value":"2,10E-02","module":"A5","scenario":null},{"value":"0,00E+00","module":"B2","scenario":null},{"value":"0,00E+00","module":"B3","scenario":null},{"value":"0,00E+00","module":"B4","scenario":null},{"value":"0,00E+00","module":"C1","scenario":null},{"value":"7,36E-02","module":"C2","scenario":null},{"value":"3,69E+00","module":"C3","scenario":null},{"value":"1,62E-02","module":"C4","scenario":null},{"value":"-5,68E-01","module":"D","scenario":null}]}],"additional_environmental_impact":[{"parameter":"PM","unit":"Disease incidence","values":[{"value":"8,25E-06","module":"A1-A3","scenario":null},{"value":"9,00E-08","module":"A4","scenario":null},{"value":"1,47E-09","module":"A5","scenario":null},{"value":"0,00E+00","module":"B2","scenario":null},{"value":"0,00E+00","module":"B3","scenario":null},{"value":"0,00E+00","module":"B4","scenario":null},{"value":"0,00E+00","module":"C1","scenario":null},{"value":"4,50E-09","module":"C2","scenario":null},{"value":"1,82E-08","module":"C3","scenario":null},{"value":"3,27E-10","module":"C4","scenario":null},{"value":"-2,70E-07","module":"D","scenario":null}]},{"parameter":"ETP-fw","unit":"CTUe","values":[{"value":"8,56E+02","module":"A1-A3","scenario":null},{"value":"1,65E+01","module":"A4","scenario":null},{"value":"3,92E-01","module":"A5","scenario":null},{"value":"0,00E+00","module":"B2","scenario":null},{"value":"0,00E+00","module":"B3","scenario":null},{"value":"0,00E+00","module":"B4","scenario":null},{"value":"0,00E+00","module":"C1","scenario":null},{"value":"8,24E-01","module":"C2","scenario":null},{"value":"6,63E+00","module":"C3","scenario":null},{"value":"1,74E-01","module":"C4","scenario":null},{"value":"-4,26E+01","module":"D","scenario":null}]},{"parameter":"HTP-c","unit":"CTUh","values":[{"value":"2,10E-08","module":"A1-A3","scenario":null},{"value":"0,00E+00","module":"A4","scenario":null},{"value":"1,20E-11","module":"A5","scenario":null},{"value":"0,00E+00","module":"B2","scenario":null},{"value":"0,00E+00","module":"B3","scenario":null},{"value":"0,00E+00","module":"B4","scenario":null},{"value":"0,00E+00","module":"C1","scenario":null},{"value":"0,00E+00","module":"C2","scenario":null},{"value":"4,93E-10","module":"C3","scenario":null},{"value":"7,00E-12","module":"C4","scenario":null},{"value":"-8,23E-10","module":"D","scenario":null}]},{"parameter":"HTP-nc","unit":"CTUh","values":[{"value":"5,24E-07","module":"A1-A3","scenario":null},{"value":"1,80E-08","module":"A4","scenario":null},{"value":"4,93E-10","module":"A5","scenario":null},{"value":"0,00E+00","module":"B2","scenario":null},{"value":"0,00E+00","module":"B3","scenario":null},{"value":"0,00E+00","module":"B4","scenario":null},{"value":"0,00E+00","module":"C1","scenario":null},{"value":"9,00E-10","module":"C2","scenario":null},{"value":"1,57E-08","module":"C3","scenario":null},{"value":"3,27E-10","module":"C4","scenario":null},{"value":"-3,90E-08","module":"D","scenario":null}]},{"parameter":"SQP","unit":"-","values":[{"value":"-3,93E+04","module":"A1-A3","scenario":null},{"value":"1,55E+01","module":"A4","scenario":null},{"value":"1,97E-01","module":"A5","scenario":null},{"value":"0,00E+00","module":"B2","scenario":null},{"value":"0,00E+00","module":"B3","scenario":null},{"value":"0,00E+00","module":"B4","scenario":null},{"value":"0,00E+00","module":"C1","scenario":null},{"value":"7,77E-01","module":"C2","scenario":null},{"value":"4,60E-01","module":"C3","scenario":null},{"value":"2,32E-01","module":"C4","scenario":null},{"value":"-5,15E+01","module":"D","scenario":null}]},{"parameter":"IRP","unit":"kBq U235-eq","values":[{"value":"1,38E+00","module":"A1-A3","scenario":null},{"value":"9,72E-02","module":"A4","scenario":null},{"value":"1,26E-03","module":"A5","scenario":null},{"value":"0,00E+00","module":"B2","scenario":null},{"value":"0,00E+00","module":"B3","scenario":null},{"value":"0,00E+00","module":"B4","scenario":null},{"value":"0,00E+00","module":"C1","scenario":null},{"value":"4,86E-03","module":"C2","scenario":null},{"value":"5,53E-03","module":"C3","scenario":null},{"value":"4,04E-04","module":"C4","scenario":null},{"value":"-4,92E-02","module":"D","scenario":null}]}],"resource_use":[{"parameter":"PERE","unit":"MJ","values":[{"value":"2,41E+02","module":"A1-A3","scenario":null},{"value":"3,18E-01","module":"A4","scenario":null},{"value":"4,84E-03","module":"A5","scenario":null},{"value":"0,00E+00","module":"B2","scenario":null},{"value":"0,00E+00","module":"B3","scenario":null},{"value":"0,00E+00","module":"B4","scenario":null},{"value":"0,00E+00","module":"C1","scenario":null},{"value":"1,59E-02","module":"C2","scenario":null},{"value":"1,81E-01","module":"C3","scenario":null},{"value":"6,57E-03","module":"C4","scenario":null},{"value":"-4,76E+01","module":"D","scenario":null}]},{"parameter":"PERM","unit":"","values":[{"value":"1,11E+02","module":"A1-A3","scenario":null},{"value":"0,00E+00","module":"A4","scenario":null},{"value":"-7,61E+00","module":"A5","scenario":null},{"value":"0,00E+00","module":"B2","scenario":null},{"value":"0,00E+00","module":"B3","scenario":null},{"value":"0,00E+00","module":"B4","scenario":null},{"value":"0,00E+00","module":"C1","scenario":null},{"value":"0,00E+00","module":"C2","scenario":null},{"value":"-1,00E+02","module":"C3","scenario":null},{"value":"0,00E+00","module":"C4","scenario":null},{"value":"0,00E+00","module":"D","scenario":null}]},{"parameter":"PERT","unit":"MJ","values":[{"value":"3,52E+02","module":"A1-A3","scenario":null},{"value":"3,18E-01","module":"A4","scenario":null},{"value":"-7,60E+00","module":"A5","scenario":null},{"value":"0,00E+00","module":"B2","scenario":null},{"value":"0,00E+00","module":"B3","scenario":null},{"value":"0,00E+00","module":"B4","scenario":null},{"value":"0,00E+00","module":"C1","scenario":null},{"value":"1,59E-02","module":"C2","scenario":null},{"value":"-1,00E+02","module":"C3","scenario":null},{"value":"6,56E-03","module":"C4","scenario":null},{"value":"-4,76E+01","module":"D","scenario":null}]},{"parameter":"PENRE","unit":"MJ","values":[{"value":"3,30E+02","module":"A1-A3","scenario":null},{"value":"2,22E+01","module":"A4","scenario":null},{"value":"2,94E-01","module":"A5","scenario":null},{"value":"0,00E+00","module":"B2","scenario":null},{"value":"0,00E+00","module":"B3","scenario":null},{"value":"0,00E+00","module":"B4","scenario":null},{"value":"0,00E+00","module":"C1","scenario":null},{"value":"1,11E+00","module":"C2","scenario":null},{"value":"1,79E+00","module":"C3","scenario":null},{"value":"8,06E-02","module":"C4","scenario":null},{"value":"-7,80E+00","module":"D","scenario":null}]},{"parameter":"PENRM","unit":"MJ","values":[{"value":"3,85E+01","module":"A1-A3","scenario":null},{"value":"0,00E+00","module":"A4","scenario":null},{"value":"0,00E+00","module":"A5","scenario":null},{"value":"0,00E+00","module":"B2","scenario":null},{"value":"0,00E+00","module":"B3","scenario":null},{"value":"0,00E+00","module":"B4","scenario":null},{"value":"0,00E+00","module":"C1","scenario":null},{"value":"0,00E+00","module":"C2","scenario":null},{"value":"-3,46E+01","module":"C3","scenario":null},{"value":"0,00E+00","module":"C4","scenario":null},{"value":"0,00E+00","module":"D","scenario":null}]},{"parameter":"PENRT","unit":"MJ","values":[{"value":"3,59E+02","module":"A1-A3","scenario":null},{"value":"2,22E+01","module":"A4","scenario":null},{"value":"2,94E-01","module":"A5","scenario":null},{"value":"0,00E+00","module":"B2","scenario":null},{"value":"0,00E+00","module":"B3","scenario":null},{"value":"0,00E+00","module":"B4","scenario":null},{"value":"0,00E+00","module":"C1","scenario":null},{"value":"1,11E+00","module":"C2","scenario":null},{"value":"-3,28E+01","module":"C3","scenario":null},{"value":"8,06E-02","module":"C4","scenario":null},{"value":"-7,80E+00","module":"D","scenario":null}]},{"parameter":"SM","unit":"kg","values":[{"value":"2,23E+00","module":"A1-A3","scenario":null},{"value":"0,00E+00","module":"A4","scenario":null},{"value":"0,00E+00","module":"A5","scenario":null},{"value":"0,00E+00","module":"B2","scenario":null},{"value":"0,00E+00","module":"B3","scenario":null},{"value":"0,00E+00","module":"B4","scenario":null},{"value":"0,00E+00","module":"C1","scenario":null},{"value":"0,00E+00","module":"C2","scenario":null},{"value":"0,00E+00","module":"C3","scenario":null},{"value":"0,00E+00","module":"C4","scenario":null},{"value":"0,00E+00","module":"D","scenario":null}]},{"parameter":"RSF","unit":"MJ","values":[{"value":"9,90E-01","module":"A1-A3","scenario":null},{"value":"1,14E-02","module":"A4","scenario":null},{"value":"1,61E-04","module":"A5","scenario":null},{"value":"0,00E+00","module":"B2","scenario":null},{"value":"0,00E+00","module":"B3","scenario":null},{"value":"0,00E+00","module":"B4","scenario":null},{"value":"0,00E+00","module":"C1","scenario":null},{"value":"5,69E-04","module":"C2","scenario":null},{"value":"4,03E-03","module":"C3","scenario":null},{"value":"1,35E-04","module":"C4","scenario":null},{"value":"-7,91E-03","module":"D","scenario":null}]},{"parameter":"NRSF","unit":"MJ","values":[{"value":"2,58E-01","module":"A1-A3","scenario":null},{"value":"4,07E-02","module":"A4","scenario":null},{"value":"6,62E-04","module":"A5","scenario":null},{"value":"0,00E+00","module":"B2","scenario":null},{"value":"0,00E+00","module":"B3","scenario":null},{"value":"0,00E+00","module":"B4","scenario":null},{"value":"0,00E+00","module":"C1","scenario":null},{"value":"2,04E-03","module":"C2","scenario":null},{"value":"0,00E+00","module":"C3","scenario":null},{"value":"2,40E-02","module":"C4","scenario":null},{"value":"-2,81E+00","module":"D","scenario":null}]},{"parameter":"FW","unit":"m3","values":[{"value":"4,18E-01","module":"A1-A3","scenario":null},{"value":"2,38E-03","module":"A4","scenario":null},{"value":"1,39E-04","module":"A5","scenario":null},{"value":"0,00E+00","module":"B2","scenario":null},{"value":"0,00E+00","module":"B3","scenario":null},{"value":"0,00E+00","module":"B4","scenario":null},{"value":"0,00E+00","module":"C1","scenario":null},{"value":"1,19E-04","module":"C2","scenario":null},{"value":"2,98E-03","module":"C3","scenario":null},{"value":"1,04E-04","module":"C4","scenario":null},{"value":"-5,73E-02","module":"D","scenario":null}]}],"end_of_life_waste":[{"parameter":"HWD","unit":"kg","values":[{"value":"1,66E-01","module":"A1-A3","scenario":null},{"value":"1,15E-03","module":"A4","scenario":null},{"value":"0,00E+00","module":"A5","scenario":null},{"value":"0,00E+00","module":"B2","scenario":null},{"value":"0,00E+00","module":"B3","scenario":null},{"value":"0,00E+00","module":"B4","scenario":null},{"value":"0,00E+00","module":"C1","scenario":null},{"value":"5,73E-05","module":"C2","scenario":null},{"value":"0,00E+00","module":"C3","scenario":null},{"value":"9,12E-02","module":"C4","scenario":null},{"value":"-4,23E-04","module":"D","scenario":null}]},{"parameter":"NHWD","unit":"kg","values":[{"value":"4,76E+00","module":"A1-A3","scenario":null},{"value":"1,08E+00","module":"A4","scenario":null},{"value":"1,30E+00","module":"A5","scenario":null},{"value":"0,00E+00","module":"B2","scenario":null},{"value":"0,00E+00","module":"B3","scenario":null},{"value":"0,00E+00","module":"B4","scenario":null},{"value":"0,00E+00","module":"C1","scenario":null},{"value":"5,40E-02","module":"C2","scenario":null},{"value":"9,00E-02","module":"C3","scenario":null},{"value":"4,62E-02","module":"C4","scenario":null},{"value":"-1,87E-01","module":"D","scenario":null}]},{"parameter":"RWD","unit":"kg","values":[{"value":"1,34E-03","module":"A1-A3","scenario":null},{"value":"1,51E-04","module":"A4","scenario":null},{"value":"0,00E+00","module":"A5","scenario":null},{"value":"0,00E+00","module":"B2","scenario":null},{"value":"0,00E+00","module":"B3","scenario":null},{"value":"0,00E+00","module":"B4","scenario":null},{"value":"0,00E+00","module":"C1","scenario":null},{"value":"7,57E-06","module":"C2","scenario":null},{"value":"0,00E+00","module":"C3","scenario":null},{"value":"2,45E-07","module":"C4","scenario":null},{"value":"-4,03E-05","module":"D","scenario":null}]}],"end_of_life_flow":[{"parameter":"CRU","unit":"kg","values":[{"value":"0,00E+00","module":"A1-A3","scenario":null},{"value":"0,00E+00","module":"A4","scenario":null},{"value":"0,00E+00","module":"A5","scenario":null},{"value":"0,00E+00","module":"B2","scenario":null},{"value":"0,00E+00","module":"B3","scenario":null},{"value":"0,00E+00","module":"B4","scenario":null},{"value":"0,00E+00","module":"C1","scenario":null},{"value":"0,00E+00","module":"C2","scenario":null},{"value":"0,00E+00","module":"C3","scenario":null},{"value":"0,00E+00","module":"C4","scenario":null},{"value":"0,00E+00","module":"D","scenario":null}]},{"parameter":"MFR","unit":"kg","values":[{"value":"5,52E-01","module":"A1-A3","scenario":null},{"value":"0,00E+00","module":"A4","scenario":null},{"value":"1,21E+00","module":"A5","scenario":null},{"value":"0,00E+00","module":"B2","scenario":null},{"value":"0,00E+00","module":"B3","scenario":null},{"value":"0,00E+00","module":"B4","scenario":null},{"value":"0,00E+00","module":"C1","scenario":null},{"value":"0,00E+00","module":"C2","scenario":null},{"value":"1,36E-02","module":"C3","scenario":null},{"value":"0,00E+00","module":"C4","scenario":null},{"value":"0,00E+00","module":"D","scenario":null}]},{"parameter":"MER","unit":"kg","values":[{"value":"2,31E-01","module":"A1-A3","scenario":null},{"value":"0,00E+00","module":"A4","scenario":null},{"value":"1,77E-06","module":"A5","scenario":null},{"value":"0,00E+00","module":"B2","scenario":null},{"value":"0,00E+00","module":"B3","scenario":null},{"value":"0,00E+00","module":"B4","scenario":null},{"value":"0,00E+00","module":"C1","scenario":null},{"value":"0,00E+00","module":"C2","scenario":null},{"value":"8,00E+00","module":"C3","scenario":null},{"value":"0,00E+00","module":"C4","scenario":null},{"value":"0,00E+00","module":"D","scenario":null}]},{"parameter":"EEE","unit":"MJ","values":[{"value":"4,76E-01","module":"A1-A3","scenario":null},{"value":"0,00E+00","module":"A4","scenario":null},{"value":"7,44E-02","module":"A5","scenario":null},{"value":"0,00E+00","module":"B2","scenario":null},{"value":"0,00E+00","module":"B3","scenario":null},{"value":"0,00E+00","module":"B4","scenario":null},{"value":"0,00E+00","module":"C1","scenario":null},{"value":"0,00E+00","module":"C2","scenario":null},{"value":"5,85E+00","module":"C3","scenario":null},{"value":"0,00E+00","module":"C4","scenario":null},{"value":"0,00E+00","module":"D","scenario":null}]},{"parameter":"EET","unit":"MJ","values":[{"value":"7,21E+00","module":"A1-A3","scenario":null},{"value":"0,00E+00","module":"A4","scenario":null},{"value":"1,12E+00","module":"A5","scenario":null},{"value":"0,00E+00","module":"B2","scenario":null},{"value":"0,00E+00","module":"B3","scenario":null},{"value":"0,00E+00","module":"B4","scenario":null},{"value":"0,00E+00","module":"C1","scenario":null},{"value":"0,00E+00","module":"C2","scenario":null},{"value":"8,86E+01","module":"C3","scenario":null},{"value":"0,00E+00","module":"C4","scenario":null},{"value":"0,00E+00","module":"D","scenario":null}]}]}