{"product_name":"FQ - H07Z1-R 1,5","epd_id":"NEPD-8866-8539","declared_unit":{"unit":"m","amount":1},"compliance":["EN 15804+A2","ISO 14025","ISO 21930"],"producer_name":"Amokabel AB","environmental_impact":[{"parameter":"GWP-total","unit":"kg CO2-eq","values":[{"value":"8,15E-02","module":"A1","scenario":null},{"value":"1,55E-03","module":"A2","scenario":null},{"value":"1,53E-04","module":"A3","scenario":null},{"value":"6,75E-04","module":"A4","scenario":null},{"value":"3,69E-03","module":"A5","scenario":null},{"value":"0,00E+00","module":"C1","scenario":null},{"value":"3,28E-04","module":"C2","scenario":null},{"value":"1,22E-02","module":"C3","scenario":null},{"value":"5,45E-04","module":"C4","scenario":null},{"value":"-1,38E-02","module":"D","scenario":null},{"value":"8,32E-02","module":"A1A3","scenario":null}]},{"parameter":"GWP-fossil","unit":"kg CO2-eq","values":[{"value":"8,35E-02","module":"A1","scenario":null},{"value":"1,55E-03","module":"A2","scenario":null},{"value":"1,49E-04","module":"A3","scenario":null},{"value":"6,75E-04","module":"A4","scenario":null},{"value":"5,54E-05","module":"A5","scenario":null},{"value":"0,00E+00","module":"C1","scenario":null},{"value":"3,28E-04","module":"C2","scenario":null},{"value":"1,22E-02","module":"C3","scenario":null},{"value":"5,45E-04","module":"C4","scenario":null},{"value":"-1,37E-02","module":"D","scenario":null},{"value":"8,52E-02","module":"A1A3","scenario":null}]},{"parameter":"GWP-biogenic","unit":"kg CO2-eq","values":[{"value":"-2,04E-03","module":"A1","scenario":null},{"value":"5,96E-07","module":"A2","scenario":null},{"value":"3,08E-06","module":"A3","scenario":null},{"value":"2,79E-07","module":"A4","scenario":null},{"value":"3,64E-03","module":"A5","scenario":null},{"value":"0,00E+00","module":"C1","scenario":null},{"value":"1,36E-07","module":"C2","scenario":null},{"value":"9,84E-08","module":"C3","scenario":null},{"value":"4,52E-08","module":"C4","scenario":null},{"value":"-6,19E-05","module":"D","scenario":null},{"value":"-2,03E-03","module":"A1A3","scenario":null}]},{"parameter":"GWP-luluc","unit":"kg CO2-eq","values":[{"value":"8,35E-05","module":"A1","scenario":null},{"value":"6,28E-07","module":"A2","scenario":null},{"value":"7,81E-07","module":"A3","scenario":null},{"value":"2,40E-07","module":"A4","scenario":null},{"value":"1,50E-08","module":"A5","scenario":null},{"value":"0,00E+00","module":"C1","scenario":null},{"value":"1,17E-07","module":"C2","scenario":null},{"value":"1,45E-08","module":"C3","scenario":null},{"value":"3,98E-08","module":"C4","scenario":null},{"value":"-3,74E-05","module":"D","scenario":null},{"value":"8,49E-05","module":"A1A3","scenario":null}]},{"parameter":"ODP","unit":"kg CFC11-eq","values":[{"value":"6,15E-09","module":"A1","scenario":null},{"value":"3,43E-10","module":"A2","scenario":null},{"value":"1,40E-11","module":"A3","scenario":null},{"value":"1,53E-10","module":"A4","scenario":null},{"value":"9,00E-12","module":"A5","scenario":null},{"value":"0,00E+00","module":"C1","scenario":null},{"value":"7,40E-11","module":"C2","scenario":null},{"value":"9,00E-12","module":"C3","scenario":null},{"value":"3,50E-11","module":"C4","scenario":null},{"value":"-5,00E-05","module":"D","scenario":null},{"value":"6,51E-09","module":"A1A3","scenario":null}]},{"parameter":"AP","unit":"mol H+-eq","values":[{"value":"3,45E-03","module":"A1","scenario":null},{"value":"1,31E-05","module":"A2","scenario":null},{"value":"2,36E-07","module":"A3","scenario":null},{"value":"1,94E-06","module":"A4","scenario":null},{"value":"4,11E-07","module":"A5","scenario":null},{"value":"0,00E+00","module":"C1","scenario":null},{"value":"9,42E-07","module":"C2","scenario":null},{"value":"1,52E-06","module":"C3","scenario":null},{"value":"9,30E-07","module":"C4","scenario":null},{"value":"-2,19E-03","module":"D","scenario":null},{"value":"3,47E-03","module":"A1A3","scenario":null}]},{"parameter":"POCP","unit":"kg NMVOC-eq","values":[{"value":"8,72E-04","module":"A1","scenario":null},{"value":"9,86E-06","module":"A2","scenario":null},{"value":"2,04E-07","module":"A3","scenario":null},{"value":"1,64E-06","module":"A4","scenario":null},{"value":"4,78E-07","module":"A5","scenario":null},{"value":"0,00E+00","module":"C1","scenario":null},{"value":"7,98E-07","module":"C2","scenario":null},{"value":"1,89E-06","module":"C3","scenario":null},{"value":"1,15E-06","module":"C4","scenario":null},{"value":"-3,83E-04","module":"D","scenario":null},{"value":"8,82E-04","module":"A1A3","scenario":null}]},{"parameter":"ADPE","unit":"kg Sb-eq","values":[{"value":"3,02E-05","module":"A1","scenario":null},{"value":"3,67E-08","module":"A2","scenario":null},{"value":"1,36E-09","module":"A3","scenario":null},{"value":"1,86E-08","module":"A4","scenario":null},{"value":"9,84E-10","module":"A5","scenario":null},{"value":"0,00E+00","module":"C1","scenario":null},{"value":"9,05E-09","module":"C2","scenario":null},{"value":"4,26E-10","module":"C3","scenario":null},{"value":"9,26E-10","module":"C4","scenario":null},{"value":"-1,22E-05","module":"D","scenario":null},{"value":"3,03E-05","module":"A1A3","scenario":null}]},{"parameter":"ADPF","unit":"MJ","values":[{"value":"1,49E+00","module":"A1","scenario":null},{"value":"2,27E-02","module":"A2","scenario":null},{"value":"1,89E-03","module":"A3","scenario":null},{"value":"1,02E-02","module":"A4","scenario":null},{"value":"6,75E-04","module":"A5","scenario":null},{"value":"0,00E+00","module":"C1","scenario":null},{"value":"4,95E-03","module":"C2","scenario":null},{"value":"7,96E-04","module":"C3","scenario":null},{"value":"2,75E-03","module":"C4","scenario":null},{"value":"-1,26E-01","module":"D","scenario":null},{"value":"1,52E+00","module":"A1A3","scenario":null}]},{"parameter":"WDP","unit":"m3 world-eq. Deprived","values":[{"value":"5,87E+00","module":"A1","scenario":null},{"value":"1,91E-02","module":"A2","scenario":null},{"value":"1,41E-01","module":"A3","scenario":null},{"value":"9,87E-03","module":"A4","scenario":null},{"value":"9,99E-04","module":"A5","scenario":null},{"value":"0,00E+00","module":"C1","scenario":null},{"value":"4,79E-03","module":"C2","scenario":null},{"value":"1,80E-03","module":"C3","scenario":null},{"value":"5,40E-02","module":"C4","scenario":null},{"value":"5,90E-01","module":"D","scenario":null},{"value":"6,03E+00","module":"A1A3","scenario":null}]},{"parameter":"EP-freshwater","unit":"kg P-eq","values":[{"value":"2,80E-05","module":"A1","scenario":null},{"value":"1,12E-08","module":"A2","scenario":null},{"value":"1,10E-09","module":"A3","scenario":null},{"value":"5,39E-09","module":"A4","scenario":null},{"value":"6,25E-10","module":"A5","scenario":null},{"value":"0,00E+00","module":"C1","scenario":null},{"value":"2,62E-09","module":"C2","scenario":null},{"value":"9,33E-10","module":"C3","scenario":null},{"value":"1,90E-09","module":"C4","scenario":null},{"value":"-1,48E-05","module":"D","scenario":null},{"value":"2,81E-05","module":"A1A3","scenario":null}]},{"parameter":"EP-marine","unit":"kg N-eq","values":[{"value":"2,28E-04","module":"A1","scenario":null},{"value":"3,08E-06","module":"A2","scenario":null},{"value":"6,96E-08","module":"A3","scenario":null},{"value":"3,84E-07","module":"A4","scenario":null},{"value":"1,71E-07","module":"A5","scenario":null},{"value":"0,00E+00","module":"C1","scenario":null},{"value":"1,86E-07","module":"C2","scenario":null},{"value":"7,32E-07","module":"C3","scenario":null},{"value":"8,11E-07","module":"C4","scenario":null},{"value":"-9,16E-05","module":"D","scenario":null},{"value":"2,31E-04","module":"A1A3","scenario":null}]},{"parameter":"EP-terrestrial","unit":"mol N-eq.","values":[{"value":"3,34E-03","module":"A1","scenario":null},{"value":"3,43E-05","module":"A2","scenario":null},{"value":"7,37E-07","module":"A3","scenario":null},{"value":"4,29E-06","module":"A4","scenario":null},{"value":"1,84E-06","module":"A5","scenario":null},{"value":"0,00E+00","module":"C1","scenario":null},{"value":"2,08E-06","module":"C2","scenario":null},{"value":"7,91E-06","module":"C3","scenario":null},{"value":"3,72E-06","module":"C4","scenario":null},{"value":"-1,41E-03","module":"D","scenario":null},{"value":"3,37E-03","module":"A1A3","scenario":null}]},{"parameter":"GWP-IOBC","unit":"kg CO2-eq","values":[{"value":"8,41E-02","module":"A1","scenario":null},{"value":"1,55E-03","module":"A2","scenario":null},{"value":"1,52E-04","module":"A3","scenario":null},{"value":"6,75E-04","module":"A4","scenario":null},{"value":"5,55E-05","module":"A5","scenario":null},{"value":"0,00E+00","module":"C1","scenario":null},{"value":"3,28E-04","module":"C2","scenario":null},{"value":"1,22E-02","module":"C3","scenario":null},{"value":"5,60E-04","module":"C4","scenario":null},{"value":"-6,87E-03","module":"D","scenario":null},{"value":"8,58E-02","module":"A1A3","scenario":null}]}],"additional_environmental_impact":[{"parameter":"PM","unit":"Disease incidence","values":[{"value":"9,54E-09","module":"A1","scenario":null},{"value":"8,50E-11","module":"A2","scenario":null},{"value":"3,00E-12","module":"A3","scenario":null},{"value":"4,10E-11","module":"A4","scenario":null},{"value":"5,00E-12","module":"A5","scenario":null},{"value":"0,00E+00","module":"C1","scenario":null},{"value":"2,00E-11","module":"C2","scenario":null},{"value":"6,00E-12","module":"C3","scenario":null},{"value":"1,60E-11","module":"C4","scenario":null},{"value":"-4,71E-09","module":"D","scenario":null},{"value":"9,63E-09","module":"A1A3","scenario":null}]},{"parameter":"ETP-fw","unit":"CTUe","values":[{"value":"4,06E+01","module":"A1","scenario":null},{"value":"1,62E-02","module":"A2","scenario":null},{"value":"1,35E-03","module":"A3","scenario":null},{"value":"7,56E-03","module":"A4","scenario":null},{"value":"7,98E-04","module":"A5","scenario":null},{"value":"0,00E+00","module":"C1","scenario":null},{"value":"3,67E-03","module":"C2","scenario":null},{"value":"2,38E-03","module":"C3","scenario":null},{"value":"3,28E+00","module":"C4","scenario":null},{"value":"-2,02E+01","module":"D","scenario":null},{"value":"4,06E+01","module":"A1A3","scenario":null}]},{"parameter":"HTP-c","unit":"CTUh","values":[{"value":"7,16E-10","module":"A1","scenario":null},{"value":"0,00E+00","module":"A2","scenario":null},{"value":"0,00E+00","module":"A3","scenario":null},{"value":"0,00E+00","module":"A4","scenario":null},{"value":"0,00E+00","module":"A5","scenario":null},{"value":"0,00E+00","module":"C1","scenario":null},{"value":"0,00E+00","module":"C2","scenario":null},{"value":"0,00E+00","module":"C3","scenario":null},{"value":"0,00E+00","module":"C4","scenario":null},{"value":"-2,85E-10","module":"D","scenario":null},{"value":"7,16E-10","module":"A1A3","scenario":null}]},{"parameter":"HTP-nc","unit":"CTUh","values":[{"value":"5,47E-08","module":"A1","scenario":null},{"value":"1,80E-11","module":"A2","scenario":null},{"value":"1,00E-12","module":"A3","scenario":null},{"value":"8,00E-12","module":"A4","scenario":null},{"value":"3,00E-12","module":"A5","scenario":null},{"value":"0,00E+00","module":"C1","scenario":null},{"value":"4,00E-12","module":"C2","scenario":null},{"value":"1,00E-11","module":"C3","scenario":null},{"value":"4,00E-12","module":"C4","scenario":null},{"value":"-2,44E-08","module":"D","scenario":null},{"value":"5,47E-08","module":"A1A3","scenario":null}]},{"parameter":"SQP","unit":"-","values":[{"value":"8,75E-01","module":"A1","scenario":null},{"value":"1,38E-02","module":"A2","scenario":null},{"value":"9,60E-04","module":"A3","scenario":null},{"value":"7,13E-03","module":"A4","scenario":null},{"value":"3,95E-04","module":"A5","scenario":null},{"value":"0,00E+00","module":"C1","scenario":null},{"value":"3,47E-03","module":"C2","scenario":null},{"value":"9,66E-05","module":"C3","scenario":null},{"value":"6,74E-03","module":"C4","scenario":null},{"value":"-3,21E-01","module":"D","scenario":null},{"value":"8,90E-01","module":"A1A3","scenario":null}]},{"parameter":"IRP","unit":"kBq U235-eq","values":[{"value":"4,99E-03","module":"A1","scenario":null},{"value":"9,92E-05","module":"A2","scenario":null},{"value":"4,98E-05","module":"A3","scenario":null},{"value":"4,46E-05","module":"A4","scenario":null},{"value":"2,54E-06","module":"A5","scenario":null},{"value":"0,00E+00","module":"C1","scenario":null},{"value":"2,17E-05","module":"C2","scenario":null},{"value":"1,35E-06","module":"C3","scenario":null},{"value":"1,66E-05","module":"C4","scenario":null},{"value":"-2,07E-04","module":"D","scenario":null},{"value":"5,13E-03","module":"A1A3","scenario":null}]}],"resource_use":[{"parameter":"PERE","unit":"MJ","values":[{"value":"2,32E-01","module":"A1","scenario":null},{"value":"2,96E-04","module":"A2","scenario":null},{"value":"6,75E-04","module":"A3","scenario":null},{"value":"1,46E-04","module":"A4","scenario":null},{"value":"1,33E-05","module":"A5","scenario":null},{"value":"0,00E+00","module":"C1","scenario":null},{"value":"7,09E-05","module":"C2","scenario":null},{"value":"2,34E-05","module":"C3","scenario":null},{"value":"2,92E-04","module":"C4","scenario":null},{"value":"-1,07E-01","module":"D","scenario":null},{"value":"2,33E-01","module":"A1A3","scenario":null}]},{"parameter":"PERM","unit":"","values":[{"value":"2,85E-02","module":"A1","scenario":null},{"value":"0,00E+00","module":"A2","scenario":null},{"value":"0,00E+00","module":"A3","scenario":null},{"value":"0,00E+00","module":"A4","scenario":null},{"value":"-2,85E-02","module":"A5","scenario":null},{"value":"0,00E+00","module":"C1","scenario":null},{"value":"0,00E+00","module":"C2","scenario":null},{"value":"0,00E+00","module":"C3","scenario":null},{"value":"0,00E+00","module":"C4","scenario":null},{"value":"0,00E+00","module":"D","scenario":null},{"value":"2,85E-02","module":"A1A3","scenario":null}]},{"parameter":"PERT","unit":"MJ","values":[{"value":"2,61E-01","module":"A1","scenario":null},{"value":"2,96E-04","module":"A2","scenario":null},{"value":"6,75E-04","module":"A3","scenario":null},{"value":"1,46E-04","module":"A4","scenario":null},{"value":"-2,85E-02","module":"A5","scenario":null},{"value":"0,00E+00","module":"C1","scenario":null},{"value":"7,09E-05","module":"C2","scenario":null},{"value":"2,34E-05","module":"C3","scenario":null},{"value":"2,92E-04","module":"C4","scenario":null},{"value":"-1,07E-01","module":"D","scenario":null},{"value":"2,62E-01","module":"A1A3","scenario":null}]},{"parameter":"PENRE","unit":"MJ","values":[{"value":"1,17E+00","module":"A1","scenario":null},{"value":"2,27E-02","module":"A2","scenario":null},{"value":"1,90E-03","module":"A3","scenario":null},{"value":"1,02E-02","module":"A4","scenario":null},{"value":"6,75E-04","module":"A5","scenario":null},{"value":"0,00E+00","module":"C1","scenario":null},{"value":"4,95E-03","module":"C2","scenario":null},{"value":"7,96E-04","module":"C3","scenario":null},{"value":"2,75E-03","module":"C4","scenario":null},{"value":"-1,26E-01","module":"D","scenario":null},{"value":"1,19E+00","module":"A1A3","scenario":null}]},{"parameter":"PENRM","unit":"MJ","values":[{"value":"3,50E-01","module":"A1","scenario":null},{"value":"0,00E+00","module":"A2","scenario":null},{"value":"0,00E+00","module":"A3","scenario":null},{"value":"0,00E+00","module":"A4","scenario":null},{"value":"0,00E+00","module":"A5","scenario":null},{"value":"0,00E+00","module":"C1","scenario":null},{"value":"0,00E+00","module":"C2","scenario":null},{"value":"-3,43E-01","module":"C3","scenario":null},{"value":"0,00E+00","module":"C4","scenario":null},{"value":"0,00E+00","module":"D","scenario":null},{"value":"3,50E-01","module":"A1A3","scenario":null}]},{"parameter":"PENRT","unit":"MJ","values":[{"value":"1,52E+00","module":"A1","scenario":null},{"value":"2,27E-02","module":"A2","scenario":null},{"value":"1,90E-03","module":"A3","scenario":null},{"value":"1,02E-02","module":"A4","scenario":null},{"value":"6,75E-04","module":"A5","scenario":null},{"value":"0,00E+00","module":"C1","scenario":null},{"value":"4,95E-03","module":"C2","scenario":null},{"value":"-3,42E-01","module":"C3","scenario":null},{"value":"2,75E-03","module":"C4","scenario":null},{"value":"-1,26E-01","module":"D","scenario":null},{"value":"1,54E+00","module":"A1A3","scenario":null}]},{"parameter":"SM","unit":"kg","values":[{"value":"2,78E-03","module":"A1","scenario":null},{"value":"0,00E+00","module":"A2","scenario":null},{"value":"3,54E-08","module":"A3","scenario":null},{"value":"0,00E+00","module":"A4","scenario":null},{"value":"0,00E+00","module":"A5","scenario":null},{"value":"0,00E+00","module":"C1","scenario":null},{"value":"0,00E+00","module":"C2","scenario":null},{"value":"0,00E+00","module":"C3","scenario":null},{"value":"0,00E+00","module":"C4","scenario":null},{"value":"3,81E-03","module":"D","scenario":null},{"value":"2,78E-03","module":"A1A3","scenario":null}]},{"parameter":"RSF","unit":"MJ","values":[{"value":"6,60E-03","module":"A1","scenario":null},{"value":"1,03E-05","module":"A2","scenario":null},{"value":"2,86E-06","module":"A3","scenario":null},{"value":"5,22E-06","module":"A4","scenario":null},{"value":"3,97E-07","module":"A5","scenario":null},{"value":"0,00E+00","module":"C1","scenario":null},{"value":"2,54E-06","module":"C2","scenario":null},{"value":"6,60E-07","module":"C3","scenario":null},{"value":"6,07E-06","module":"C4","scenario":null},{"value":"3,51E-04","module":"D","scenario":null},{"value":"6,62E-03","module":"A1A3","scenario":null}]},{"parameter":"NRSF","unit":"MJ","values":[{"value":"2,53E-04","module":"A1","scenario":null},{"value":"3,49E-05","module":"A2","scenario":null},{"value":"9,16E-06","module":"A3","scenario":null},{"value":"1,87E-05","module":"A4","scenario":null},{"value":"3,93E-06","module":"A5","scenario":null},{"value":"0,00E+00","module":"C1","scenario":null},{"value":"9,07E-06","module":"C2","scenario":null},{"value":"0,00E+00","module":"C3","scenario":null},{"value":"1,59E-05","module":"C4","scenario":null},{"value":"-2,81E-03","module":"D","scenario":null},{"value":"2,97E-04","module":"A1A3","scenario":null}]},{"parameter":"FW","unit":"m3","values":[{"value":"1,50E-03","module":"A1","scenario":null},{"value":"2,21E-06","module":"A2","scenario":null},{"value":"1,70E-06","module":"A3","scenario":null},{"value":"1,09E-06","module":"A4","scenario":null},{"value":"4,54E-07","module":"A5","scenario":null},{"value":"0,00E+00","module":"C1","scenario":null},{"value":"5,30E-07","module":"C2","scenario":null},{"value":"2,25E-06","module":"C3","scenario":null},{"value":"3,52E-06","module":"C4","scenario":null},{"value":"-3,91E-04","module":"D","scenario":null},{"value":"1,51E-03","module":"A1A3","scenario":null}]}],"end_of_life_waste":[{"parameter":"HWD","unit":"kg","values":[{"value":"1,04E-03","module":"A1","scenario":null},{"value":"1,13E-06","module":"A2","scenario":null},{"value":"6,52E-06","module":"A3","scenario":null},{"value":"5,26E-07","module":"A4","scenario":null},{"value":"0,00E+00","module":"A5","scenario":null},{"value":"0,00E+00","module":"C1","scenario":null},{"value":"2,56E-07","module":"C2","scenario":null},{"value":"0,00E+00","module":"C3","scenario":null},{"value":"3,19E-04","module":"C4","scenario":null},{"value":"-1,48E-04","module":"D","scenario":null},{"value":"1,05E-03","module":"A1A3","scenario":null}]},{"parameter":"NHWD","unit":"kg","values":[{"value":"2,88E-02","module":"A1","scenario":null},{"value":"9,34E-04","module":"A2","scenario":null},{"value":"2,08E-03","module":"A3","scenario":null},{"value":"4,96E-04","module":"A4","scenario":null},{"value":"2,32E-03","module":"A5","scenario":null},{"value":"0,00E+00","module":"C1","scenario":null},{"value":"2,41E-04","module":"C2","scenario":null},{"value":"0,00E+00","module":"C3","scenario":null},{"value":"9,47E-03","module":"C4","scenario":null},{"value":"-6,50E-03","module":"D","scenario":null},{"value":"3,18E-02","module":"A1A3","scenario":null}]},{"parameter":"RWD","unit":"kg","values":[{"value":"4,57E-06","module":"A1","scenario":null},{"value":"1,56E-07","module":"A2","scenario":null},{"value":"2,13E-08","module":"A3","scenario":null},{"value":"6,95E-08","module":"A4","scenario":null},{"value":"0,00E+00","module":"A5","scenario":null},{"value":"0,00E+00","module":"C1","scenario":null},{"value":"3,37E-08","module":"C2","scenario":null},{"value":"0,00E+00","module":"C3","scenario":null},{"value":"1,88E-08","module":"C4","scenario":null},{"value":"-1,82E-07","module":"D","scenario":null},{"value":"4,74E-06","module":"A1A3","scenario":null}]}],"end_of_life_flow":[{"parameter":"CRU","unit":"kg","values":[{"value":"0,00E+00","module":"A1","scenario":null},{"value":"0,00E+00","module":"A2","scenario":null},{"value":"0,00E+00","module":"A3","scenario":null},{"value":"0,00E+00","module":"A4","scenario":null},{"value":"0,00E+00","module":"A5","scenario":null},{"value":"0,00E+00","module":"C1","scenario":null},{"value":"0,00E+00","module":"C2","scenario":null},{"value":"0,00E+00","module":"C3","scenario":null},{"value":"0,00E+00","module":"C4","scenario":null},{"value":"0,00E+00","module":"D","scenario":null},{"value":"0,00E+00","module":"A1A3","scenario":null}]},{"parameter":"MFR","unit":"kg","values":[{"value":"0,00E+00","module":"A1","scenario":null},{"value":"0,00E+00","module":"A2","scenario":null},{"value":"2,20E-03","module":"A3","scenario":null},{"value":"0,00E+00","module":"A4","scenario":null},{"value":"6,08E-04","module":"A5","scenario":null},{"value":"0,00E+00","module":"C1","scenario":null},{"value":"0,00E+00","module":"C2","scenario":null},{"value":"7,94E-03","module":"C3","scenario":null},{"value":"3,62E-07","module":"C4","scenario":null},{"value":"-1,49E-04","module":"D","scenario":null},{"value":"2,20E-03","module":"A1A3","scenario":null}]},{"parameter":"MER","unit":"kg","values":[{"value":"0,00E+00","module":"A1","scenario":null},{"value":"0,00E+00","module":"A2","scenario":null},{"value":"5,46E-05","module":"A3","scenario":null},{"value":"0,00E+00","module":"A4","scenario":null},{"value":"1,71E-03","module":"A5","scenario":null},{"value":"0,00E+00","module":"C1","scenario":null},{"value":"0,00E+00","module":"C2","scenario":null},{"value":"4,03E-03","module":"C3","scenario":null},{"value":"8,85E-09","module":"C4","scenario":null},{"value":"-1,96E-05","module":"D","scenario":null},{"value":"5,46E-05","module":"A1A3","scenario":null}]},{"parameter":"EEE","unit":"MJ","values":[{"value":"0,00E+00","module":"A1","scenario":null},{"value":"0,00E+00","module":"A2","scenario":null},{"value":"7,42E-05","module":"A3","scenario":null},{"value":"0,00E+00","module":"A4","scenario":null},{"value":"1,20E-03","module":"A5","scenario":null},{"value":"0,00E+00","module":"C1","scenario":null},{"value":"0,00E+00","module":"C2","scenario":null},{"value":"7,82E-03","module":"C3","scenario":null},{"value":"5,74E-07","module":"C4","scenario":null},{"value":"-4,81E-05","module":"D","scenario":null},{"value":"7,42E-05","module":"A1A3","scenario":null}]},{"parameter":"EET","unit":"MJ","values":[{"value":"0,00E+00","module":"A1","scenario":null},{"value":"0,00E+00","module":"A2","scenario":null},{"value":"1,12E-03","module":"A3","scenario":null},{"value":"0,00E+00","module":"A4","scenario":null},{"value":"1,81E-02","module":"A5","scenario":null},{"value":"0,00E+00","module":"C1","scenario":null},{"value":"0,00E+00","module":"C2","scenario":null},{"value":"1,18E-01","module":"C3","scenario":null},{"value":"8,69E-06","module":"C4","scenario":null},{"value":"-7,27E-04","module":"D","scenario":null},{"value":"1,12E-03","module":"A1A3","scenario":null}]}]}