{"product_name":"NorDan Bor External Door with grooved decor (with glass)","epd_id":"NEPD-5996-5265","declared_unit":{"unit":"stk","amount":1},"compliance":["EN 15804+A2","ISO 14025","ISO 21930"],"producer_name":"NorDan AS","environmental_impact":[{"parameter":"GWP-total","unit":"kg CO2-eq","values":[{"value":"8,33E+01","module":"A1-A3","scenario":null},{"value":"4,90E+00","module":"A4","scenario":null},{"value":"1,51E+01","module":"A5","scenario":null},{"value":"1,21E+01","module":"B2","scenario":null},{"value":"1,03E+02","module":"B4","scenario":null},{"value":"0,00E+00","module":"C1","scenario":null},{"value":"5,49E-01","module":"C2","scenario":null},{"value":"8,82E+01","module":"C3","scenario":null},{"value":"2,90E-01","module":"C4","scenario":null},{"value":"-5,18E+00","module":"D","scenario":null}]},{"parameter":"GWP-fossil","unit":"kg CO2-eq","values":[{"value":"1,61E+02","module":"A1-A3","scenario":null},{"value":"4,89E+00","module":"A4","scenario":null},{"value":"1,03E-01","module":"A5","scenario":null},{"value":"1,06E+01","module":"B2","scenario":null},{"value":"1,66E+02","module":"B4","scenario":null},{"value":"0,00E+00","module":"C1","scenario":null},{"value":"5,49E-01","module":"C2","scenario":null},{"value":"2,28E+01","module":"C3","scenario":null},{"value":"2,90E-01","module":"C4","scenario":null},{"value":"-5,04E+00","module":"D","scenario":null}]},{"parameter":"GWP-biogenic","unit":"kg CO2-eq","values":[{"value":"-7,83E+01","module":"A1-A3","scenario":null},{"value":"2,07E-03","module":"A4","scenario":null},{"value":"1,50E+01","module":"A5","scenario":null},{"value":"2,76E-02","module":"B2","scenario":null},{"value":"-6,33E+01","module":"B4","scenario":null},{"value":"0,00E+00","module":"C1","scenario":null},{"value":"2,36E-04","module":"C2","scenario":null},{"value":"6,53E+01","module":"C3","scenario":null},{"value":"2,09E-04","module":"C4","scenario":null},{"value":"-1,18E-02","module":"D","scenario":null}]},{"parameter":"GWP-luluc","unit":"kg CO2-eq","values":[{"value":"1,03E+00","module":"A1-A3","scenario":null},{"value":"1,58E-03","module":"A4","scenario":null},{"value":"3,03E-05","module":"A5","scenario":null},{"value":"1,53E+00","module":"B2","scenario":null},{"value":"1,03E+00","module":"B4","scenario":null},{"value":"0,00E+00","module":"C1","scenario":null},{"value":"1,94E-04","module":"C2","scenario":null},{"value":"6,09E-04","module":"C3","scenario":null},{"value":"8,17E-05","module":"C4","scenario":null},{"value":"-1,38E-01","module":"D","scenario":null}]},{"parameter":"ODP","unit":"kg CFC11-eq","values":[{"value":"1,88E-05","module":"A1-A3","scenario":null},{"value":"1,15E-06","module":"A4","scenario":null},{"value":"1,95E-08","module":"A5","scenario":null},{"value":"9,14E-07","module":"B2","scenario":null},{"value":"1,99E-05","module":"B4","scenario":null},{"value":"0,00E+00","module":"C1","scenario":null},{"value":"1,25E-07","module":"C2","scenario":null},{"value":"3,77E-07","module":"C3","scenario":null},{"value":"8,18E-08","module":"C4","scenario":null},{"value":"-2,52E-01","module":"D","scenario":null}]},{"parameter":"AP","unit":"mol H+-eq","values":[{"value":"1,08E+00","module":"A1-A3","scenario":null},{"value":"1,52E-02","module":"A4","scenario":null},{"value":"4,60E-04","module":"A5","scenario":null},{"value":"9,04E-02","module":"B2","scenario":null},{"value":"1,09E+00","module":"B4","scenario":null},{"value":"0,00E+00","module":"C1","scenario":null},{"value":"3,13E-03","module":"C2","scenario":null},{"value":"1,93E-02","module":"C3","scenario":null},{"value":"1,91E-03","module":"C4","scenario":null},{"value":"-3,80E-02","module":"D","scenario":null}]},{"parameter":"POCP","unit":"kg NMVOC-eq","values":[{"value":"8,08E-01","module":"A1-A3","scenario":null},{"value":"1,40E-02","module":"A4","scenario":null},{"value":"4,83E-04","module":"A5","scenario":null},{"value":"3,88E-02","module":"B2","scenario":null},{"value":"8,23E-01","module":"B4","scenario":null},{"value":"0,00E+00","module":"C1","scenario":null},{"value":"3,52E-03","module":"C2","scenario":null},{"value":"2,21E-02","module":"C3","scenario":null},{"value":"2,15E-03","module":"C4","scenario":null},{"value":"-3,40E-02","module":"D","scenario":null}]},{"parameter":"ADPE","unit":"kg Sb-eq","values":[{"value":"4,96E-03","module":"A1-A3","scenario":null},{"value":"1,04E-04","module":"A4","scenario":null},{"value":"2,21E-06","module":"A5","scenario":null},{"value":"1,04E-04","module":"B2","scenario":null},{"value":"5,07E-03","module":"B4","scenario":null},{"value":"0,00E+00","module":"C1","scenario":null},{"value":"1,42E-05","module":"C2","scenario":null},{"value":"8,81E-06","module":"C3","scenario":null},{"value":"4,55E-06","module":"C4","scenario":null},{"value":"-4,38E-05","module":"D","scenario":null}]},{"parameter":"ADPF","unit":"MJ","values":[{"value":"2,91E+03","module":"A1-A3","scenario":null},{"value":"7,75E+01","module":"A4","scenario":null},{"value":"1,30E+00","module":"A5","scenario":null},{"value":"1,44E+02","module":"B2","scenario":null},{"value":"2,99E+03","module":"B4","scenario":null},{"value":"0,00E+00","module":"C1","scenario":null},{"value":"8,42E+00","module":"C2","scenario":null},{"value":"2,62E+01","module":"C3","scenario":null},{"value":"6,09E+00","module":"C4","scenario":null},{"value":"-6,68E+01","module":"D","scenario":null}]},{"parameter":"WDP","unit":"m3 world-eq. Deprived","values":[{"value":"6,89E+04","module":"A1-A3","scenario":null},{"value":"6,46E+01","module":"A4","scenario":null},{"value":"1,79E+00","module":"A5","scenario":null},{"value":"5,00E+01","module":"B2","scenario":null},{"value":"6,90E+04","module":"B4","scenario":null},{"value":"0,00E+00","module":"C1","scenario":null},{"value":"7,98E+00","module":"C2","scenario":null},{"value":"1,03E+02","module":"C3","scenario":null},{"value":"1,51E+01","module":"C4","scenario":null},{"value":"-1,13E+03","module":"D","scenario":null}]},{"parameter":"EP-freshwater","unit":"kg P-eq","values":[{"value":"7,78E-03","module":"A1-A3","scenario":null},{"value":"3,90E-05","module":"A4","scenario":null},{"value":"7,86E-07","module":"A5","scenario":null},{"value":"5,16E-04","module":"B2","scenario":null},{"value":"7,82E-03","module":"B4","scenario":null},{"value":"0,00E+00","module":"C1","scenario":null},{"value":"4,52E-06","module":"C2","scenario":null},{"value":"2,35E-05","module":"C3","scenario":null},{"value":"3,03E-06","module":"C4","scenario":null},{"value":"-3,83E-04","module":"D","scenario":null}]},{"parameter":"EP-marine","unit":"kg N-eq","values":[{"value":"2,34E-01","module":"A1-A3","scenario":null},{"value":"3,22E-03","module":"A4","scenario":null},{"value":"1,66E-04","module":"A5","scenario":null},{"value":"1,18E-02","module":"B2","scenario":null},{"value":"2,38E-01","module":"B4","scenario":null},{"value":"0,00E+00","module":"C1","scenario":null},{"value":"1,12E-03","module":"C2","scenario":null},{"value":"8,51E-03","module":"C3","scenario":null},{"value":"6,75E-04","module":"C4","scenario":null},{"value":"-1,08E-02","module":"D","scenario":null}]},{"parameter":"EP-terrestrial","unit":"mol N-eq.","values":[{"value":"2,61E+00","module":"A1-A3","scenario":null},{"value":"3,59E-02","module":"A4","scenario":null},{"value":"1,69E-03","module":"A5","scenario":null},{"value":"8,30E-02","module":"B2","scenario":null},{"value":"2,64E+00","module":"B4","scenario":null},{"value":"0,00E+00","module":"C1","scenario":null},{"value":"1,23E-02","module":"C2","scenario":null},{"value":"8,73E-02","module":"C3","scenario":null},{"value":"7,48E-03","module":"C4","scenario":null},{"value":"-1,16E-01","module":"D","scenario":null}]},{"parameter":"GWP-IOBC","unit":"kg CO2-eq","values":[{"value":"1,66E+02","module":"A1-A3","scenario":null},{"value":"4,89E+00","module":"A4","scenario":null},{"value":"1,03E-01","module":"A5","scenario":null},{"value":"1,21E+01","module":"B2","scenario":null},{"value":"1,71E+02","module":"B4","scenario":null},{"value":"0,00E+00","module":"C1","scenario":null},{"value":"5,49E-01","module":"C2","scenario":null},{"value":"2,29E+01","module":"C3","scenario":null},{"value":"2,97E-01","module":"C4","scenario":null},{"value":"-5,40E+00","module":"D","scenario":null}]}],"additional_environmental_impact":[{"parameter":"PM","unit":"Disease incidence","values":[{"value":"2,06E-05","module":"A1-A3","scenario":null},{"value":"3,97E-07","module":"A4","scenario":null},{"value":"6,73E-09","module":"A5","scenario":null},{"value":"4,53E-07","module":"B2","scenario":null},{"value":"2,10E-05","module":"B4","scenario":null},{"value":"0,00E+00","module":"C1","scenario":null},{"value":"5,00E-08","module":"C2","scenario":null},{"value":"2,37E-07","module":"C3","scenario":null},{"value":"3,42E-08","module":"C4","scenario":null},{"value":"-1,85E-06","module":"D","scenario":null}]},{"parameter":"ETP-fw","unit":"CTUe","values":[{"value":"6,52E+03","module":"A1-A3","scenario":null},{"value":"5,70E+01","module":"A4","scenario":null},{"value":"1,69E+00","module":"A5","scenario":null},{"value":"2,07E+02","module":"B2","scenario":null},{"value":"6,58E+03","module":"B4","scenario":null},{"value":"0,00E+00","module":"C1","scenario":null},{"value":"6,30E+00","module":"C2","scenario":null},{"value":"7,63E+01","module":"C3","scenario":null},{"value":"4,04E+00","module":"C4","scenario":null},{"value":"-3,19E+02","module":"D","scenario":null}]},{"parameter":"HTP-c","unit":"CTUh","values":[{"value":"8,71E-07","module":"A1-A3","scenario":null},{"value":"0,00E+00","module":"A4","scenario":null},{"value":"5,60E-11","module":"A5","scenario":null},{"value":"1,70E-08","module":"B2","scenario":null},{"value":"8,71E-07","module":"B4","scenario":null},{"value":"0,00E+00","module":"C1","scenario":null},{"value":"0,00E+00","module":"C2","scenario":null},{"value":"1,30E-08","module":"C3","scenario":null},{"value":"1,53E-10","module":"C4","scenario":null},{"value":"-1,03E-08","module":"D","scenario":null}]},{"parameter":"HTP-nc","unit":"CTUh","values":[{"value":"4,61E-06","module":"A1-A3","scenario":null},{"value":"5,75E-08","module":"A4","scenario":null},{"value":"2,42E-09","module":"A5","scenario":null},{"value":"1,73E-07","module":"B2","scenario":null},{"value":"4,67E-06","module":"B4","scenario":null},{"value":"0,00E+00","module":"C1","scenario":null},{"value":"8,34E-09","module":"C2","scenario":null},{"value":"1,38E-07","module":"C3","scenario":null},{"value":"4,44E-09","module":"C4","scenario":null},{"value":"-2,21E-07","module":"D","scenario":null}]},{"parameter":"SQP","unit":"-","values":[{"value":"1,33E+04","module":"A1-A3","scenario":null},{"value":"7,74E+01","module":"A4","scenario":null},{"value":"9,26E-01","module":"A5","scenario":null},{"value":"1,25E+02","module":"B2","scenario":null},{"value":"1,34E+04","module":"B4","scenario":null},{"value":"0,00E+00","module":"C1","scenario":null},{"value":"7,21E+00","module":"C2","scenario":null},{"value":"1,02E+01","module":"C3","scenario":null},{"value":"1,37E+01","module":"C4","scenario":null},{"value":"-3,32E+02","module":"D","scenario":null}]},{"parameter":"IRP","unit":"kBq U235-eq","values":[{"value":"2,92E+01","module":"A1-A3","scenario":null},{"value":"3,39E-01","module":"A4","scenario":null},{"value":"5,54E-03","module":"A5","scenario":null},{"value":"3,65E-01","module":"B2","scenario":null},{"value":"2,96E+01","module":"B4","scenario":null},{"value":"0,00E+00","module":"C1","scenario":null},{"value":"3,68E-02","module":"C2","scenario":null},{"value":"9,95E-02","module":"C3","scenario":null},{"value":"2,47E-02","module":"C4","scenario":null},{"value":"-3,66E-01","module":"D","scenario":null}]}],"resource_use":[{"parameter":"PERE","unit":"MJ","values":[{"value":"1,50E+03","module":"A1-A3","scenario":null},{"value":"1,02E+00","module":"A4","scenario":null},{"value":"2,21E-02","module":"A5","scenario":null},{"value":"2,26E+01","module":"B2","scenario":null},{"value":"1,50E+03","module":"B4","scenario":null},{"value":"0,00E+00","module":"C1","scenario":null},{"value":"1,21E-01","module":"C2","scenario":null},{"value":"4,15E+00","module":"C3","scenario":null},{"value":"1,27E-01","module":"C4","scenario":null},{"value":"-3,11E+02","module":"D","scenario":null}]},{"parameter":"PERM","unit":"","values":[{"value":"8,81E+02","module":"A1-A3","scenario":null},{"value":"0,00E+00","module":"A4","scenario":null},{"value":"-1,99E+02","module":"A5","scenario":null},{"value":"0,00E+00","module":"B2","scenario":null},{"value":"6,82E+02","module":"B4","scenario":null},{"value":"0,00E+00","module":"C1","scenario":null},{"value":"0,00E+00","module":"C2","scenario":null},{"value":"-6,82E+02","module":"C3","scenario":null},{"value":"0,00E+00","module":"C4","scenario":null},{"value":"0,00E+00","module":"D","scenario":null}]},{"parameter":"PERT","unit":"MJ","values":[{"value":"2,38E+03","module":"A1-A3","scenario":null},{"value":"1,02E+00","module":"A4","scenario":null},{"value":"-1,99E+02","module":"A5","scenario":null},{"value":"2,26E+01","module":"B2","scenario":null},{"value":"2,18E+03","module":"B4","scenario":null},{"value":"0,00E+00","module":"C1","scenario":null},{"value":"1,21E-01","module":"C2","scenario":null},{"value":"-6,78E+02","module":"C3","scenario":null},{"value":"1,27E-01","module":"C4","scenario":null},{"value":"-3,11E+02","module":"D","scenario":null}]},{"parameter":"PENRE","unit":"MJ","values":[{"value":"2,63E+03","module":"A1-A3","scenario":null},{"value":"7,75E+01","module":"A4","scenario":null},{"value":"1,30E+00","module":"A5","scenario":null},{"value":"1,46E+02","module":"B2","scenario":null},{"value":"2,70E+03","module":"B4","scenario":null},{"value":"0,00E+00","module":"C1","scenario":null},{"value":"8,42E+00","module":"C2","scenario":null},{"value":"2,62E+01","module":"C3","scenario":null},{"value":"6,09E+00","module":"C4","scenario":null},{"value":"-6,68E+01","module":"D","scenario":null}]},{"parameter":"PENRM","unit":"MJ","values":[{"value":"2,21E+02","module":"A1-A3","scenario":null},{"value":"0,00E+00","module":"A4","scenario":null},{"value":"-5,88E+00","module":"A5","scenario":null},{"value":"0,00E+00","module":"B2","scenario":null},{"value":"2,15E+02","module":"B4","scenario":null},{"value":"0,00E+00","module":"C1","scenario":null},{"value":"0,00E+00","module":"C2","scenario":null},{"value":"-2,13E+02","module":"C3","scenario":null},{"value":"0,00E+00","module":"C4","scenario":null},{"value":"0,00E+00","module":"D","scenario":null}]},{"parameter":"PENRT","unit":"MJ","values":[{"value":"2,85E+03","module":"A1-A3","scenario":null},{"value":"7,75E+01","module":"A4","scenario":null},{"value":"-4,58E+00","module":"A5","scenario":null},{"value":"1,46E+02","module":"B2","scenario":null},{"value":"2,92E+03","module":"B4","scenario":null},{"value":"0,00E+00","module":"C1","scenario":null},{"value":"8,42E+00","module":"C2","scenario":null},{"value":"-1,86E+02","module":"C3","scenario":null},{"value":"6,09E+00","module":"C4","scenario":null},{"value":"-6,68E+01","module":"D","scenario":null}]},{"parameter":"SM","unit":"kg","values":[{"value":"2,19E-01","module":"A1-A3","scenario":null},{"value":"0,00E+00","module":"A4","scenario":null},{"value":"0,00E+00","module":"A5","scenario":null},{"value":"0,00E+00","module":"B2","scenario":null},{"value":"2,19E-01","module":"B4","scenario":null},{"value":"0,00E+00","module":"C1","scenario":null},{"value":"0,00E+00","module":"C2","scenario":null},{"value":"0,00E+00","module":"C3","scenario":null},{"value":"0,00E+00","module":"C4","scenario":null},{"value":"0,00E+00","module":"D","scenario":null}]},{"parameter":"RSF","unit":"MJ","values":[{"value":"3,36E+00","module":"A1-A3","scenario":null},{"value":"3,60E-02","module":"A4","scenario":null},{"value":"7,20E-04","module":"A5","scenario":null},{"value":"3,44E-02","module":"B2","scenario":null},{"value":"3,40E+00","module":"B4","scenario":null},{"value":"0,00E+00","module":"C1","scenario":null},{"value":"4,30E-03","module":"C2","scenario":null},{"value":"8,66E-02","module":"C3","scenario":null},{"value":"3,34E-03","module":"C4","scenario":null},{"value":"-3,27E-02","module":"D","scenario":null}]},{"parameter":"NRSF","unit":"MJ","values":[{"value":"4,63E+00","module":"A1-A3","scenario":null},{"value":"1,24E-01","module":"A4","scenario":null},{"value":"3,20E-03","module":"A5","scenario":null},{"value":"1,46E-02","module":"B2","scenario":null},{"value":"4,76E+00","module":"B4","scenario":null},{"value":"0,00E+00","module":"C1","scenario":null},{"value":"1,51E-02","module":"C2","scenario":null},{"value":"0,00E+00","module":"C3","scenario":null},{"value":"2,94E-01","module":"C4","scenario":null},{"value":"-1,75E+01","module":"D","scenario":null}]},{"parameter":"FW","unit":"m3","values":[{"value":"3,77E+00","module":"A1-A3","scenario":null},{"value":"8,65E-03","module":"A4","scenario":null},{"value":"6,29E-04","module":"A5","scenario":null},{"value":"3,35E-01","module":"B2","scenario":null},{"value":"3,78E+00","module":"B4","scenario":null},{"value":"0,00E+00","module":"C1","scenario":null},{"value":"9,53E-04","module":"C2","scenario":null},{"value":"3,12E-02","module":"C3","scenario":null},{"value":"5,50E-03","module":"C4","scenario":null},{"value":"-3,94E-01","module":"D","scenario":null}]}],"end_of_life_waste":[{"parameter":"HWD","unit":"kg","values":[{"value":"3,51E+00","module":"A1-A3","scenario":null},{"value":"4,16E-03","module":"A4","scenario":null},{"value":"0,00E+00","module":"A5","scenario":null},{"value":"7,20E-02","module":"B2","scenario":null},{"value":"3,52E+00","module":"B4","scenario":null},{"value":"0,00E+00","module":"C1","scenario":null},{"value":"4,54E-04","module":"C2","scenario":null},{"value":"0,00E+00","module":"C3","scenario":null},{"value":"2,30E+01","module":"C4","scenario":null},{"value":"-1,60E-03","module":"D","scenario":null}]},{"parameter":"NHWD","unit":"kg","values":[{"value":"4,71E+01","module":"A1-A3","scenario":null},{"value":"5,75E+00","module":"A4","scenario":null},{"value":"5,59E+00","module":"A5","scenario":null},{"value":"3,32E+00","module":"B2","scenario":null},{"value":"5,84E+01","module":"B4","scenario":null},{"value":"0,00E+00","module":"C1","scenario":null},{"value":"5,22E-01","module":"C2","scenario":null},{"value":"1,12E+01","module":"C3","scenario":null},{"value":"4,73E-01","module":"C4","scenario":null},{"value":"-1,70E+00","module":"D","scenario":null}]},{"parameter":"RWD","unit":"kg","values":[{"value":"1,69E-02","module":"A1-A3","scenario":null},{"value":"5,29E-04","module":"A4","scenario":null},{"value":"0,00E+00","module":"A5","scenario":null},{"value":"4,12E-04","module":"B2","scenario":null},{"value":"1,74E-02","module":"B4","scenario":null},{"value":"0,00E+00","module":"C1","scenario":null},{"value":"5,73E-05","module":"C2","scenario":null},{"value":"0,00E+00","module":"C3","scenario":null},{"value":"3,72E-05","module":"C4","scenario":null},{"value":"-3,07E-04","module":"D","scenario":null}]}],"end_of_life_flow":[{"parameter":"CRU","unit":"kg","values":[{"value":"0,00E+00","module":"A1-A3","scenario":null},{"value":"0,00E+00","module":"A4","scenario":null},{"value":"3,99E+00","module":"A5","scenario":null},{"value":"0,00E+00","module":"B2","scenario":null},{"value":"3,99E+00","module":"B4","scenario":null},{"value":"0,00E+00","module":"C1","scenario":null},{"value":"0,00E+00","module":"C2","scenario":null},{"value":"0,00E+00","module":"C3","scenario":null},{"value":"0,00E+00","module":"C4","scenario":null},{"value":"0,00E+00","module":"D","scenario":null}]},{"parameter":"MFR","unit":"kg","values":[{"value":"3,94E+00","module":"A1-A3","scenario":null},{"value":"0,00E+00","module":"A4","scenario":null},{"value":"4,94E+00","module":"A5","scenario":null},{"value":"0,00E+00","module":"B2","scenario":null},{"value":"8,87E+00","module":"B4","scenario":null},{"value":"0,00E+00","module":"C1","scenario":null},{"value":"0,00E+00","module":"C2","scenario":null},{"value":"5,03E+00","module":"C3","scenario":null},{"value":"0,00E+00","module":"C4","scenario":null},{"value":"0,00E+00","module":"D","scenario":null}]},{"parameter":"MER","unit":"kg","values":[{"value":"6,76E+00","module":"A1-A3","scenario":null},{"value":"0,00E+00","module":"A4","scenario":null},{"value":"5,68E-01","module":"A5","scenario":null},{"value":"0,00E+00","module":"B2","scenario":null},{"value":"7,33E+00","module":"B4","scenario":null},{"value":"0,00E+00","module":"C1","scenario":null},{"value":"0,00E+00","module":"C2","scenario":null},{"value":"7,71E+01","module":"C3","scenario":null},{"value":"0,00E+00","module":"C4","scenario":null},{"value":"0,00E+00","module":"D","scenario":null}]},{"parameter":"EEE","unit":"MJ","values":[{"value":"3,95E+00","module":"A1-A3","scenario":null},{"value":"0,00E+00","module":"A4","scenario":null},{"value":"4,39E-01","module":"A5","scenario":null},{"value":"1,24E+00","module":"B2","scenario":null},{"value":"4,39E+00","module":"B4","scenario":null},{"value":"0,00E+00","module":"C1","scenario":null},{"value":"0,00E+00","module":"C2","scenario":null},{"value":"4,00E+01","module":"C3","scenario":null},{"value":"0,00E+00","module":"C4","scenario":null},{"value":"0,00E+00","module":"D","scenario":null}]},{"parameter":"EET","unit":"MJ","values":[{"value":"5,19E+01","module":"A1-A3","scenario":null},{"value":"0,00E+00","module":"A4","scenario":null},{"value":"6,65E+00","module":"A5","scenario":null},{"value":"8,60E+00","module":"B2","scenario":null},{"value":"5,86E+01","module":"B4","scenario":null},{"value":"0,00E+00","module":"C1","scenario":null},{"value":"0,00E+00","module":"C2","scenario":null},{"value":"6,05E+02","module":"C3","scenario":null},{"value":"0,00E+00","module":"C4","scenario":null},{"value":"0,00E+00","module":"D","scenario":null}]}]}