{"product_name":"Kompaktvegg  B45 SV MF40 - Lavkarbon A","epd_id":"NEPD-6675-5934","declared_unit":{"unit":"ton","amount":1},"compliance":["EN 15804+A2","ISO 14025","ISO 21930"],"producer_name":"Norsk Spennbetong AS","environmental_impact":[{"parameter":"GWP-total","unit":"kg CO2-eq","values":[{"value":"8,79E+01","module":"A1","scenario":null},{"value":"2,55E+00","module":"A2","scenario":null},{"value":"5,10E-01","module":"A3","scenario":null},{"value":"4,36E+00","module":"A4","scenario":null},{"value":"5,17E+00","module":"A5","scenario":null},{"value":"4,00E+00","module":"C1","scenario":null},{"value":"7,41E+00","module":"C2","scenario":null},{"value":"4,73E-01","module":"C3","scenario":null},{"value":"1,37E+00","module":"C4","scenario":null},{"value":"-1,34E+01","module":"D","scenario":null},{"value":"9,09E+01","module":"A1A3","scenario":null}]},{"parameter":"GWP-fossil","unit":"kg CO2-eq","values":[{"value":"8,75E+01","module":"A1","scenario":null},{"value":"2,55E+00","module":"A2","scenario":null},{"value":"4,94E-01","module":"A3","scenario":null},{"value":"4,35E+00","module":"A4","scenario":null},{"value":"5,15E+00","module":"A5","scenario":null},{"value":"4,00E+00","module":"C1","scenario":null},{"value":"7,40E+00","module":"C2","scenario":null},{"value":"4,67E-01","module":"C3","scenario":null},{"value":"1,37E+00","module":"C4","scenario":null},{"value":"-1,34E+01","module":"D","scenario":null},{"value":"9,05E+01","module":"A1A3","scenario":null}]},{"parameter":"GWP-biogenic","unit":"kg CO2-eq","values":[{"value":"4,03E-01","module":"A1","scenario":null},{"value":"8,64E-04","module":"A2","scenario":null},{"value":"1,36E-02","module":"A3","scenario":null},{"value":"1,87E-03","module":"A4","scenario":null},{"value":"1,40E-02","module":"A5","scenario":null},{"value":"7,50E-04","module":"C1","scenario":null},{"value":"3,17E-03","module":"C2","scenario":null},{"value":"4,03E-03","module":"C3","scenario":null},{"value":"1,17E-03","module":"C4","scenario":null},{"value":"-3,66E-02","module":"D","scenario":null},{"value":"4,17E-01","module":"A1A3","scenario":null}]},{"parameter":"GWP-luluc","unit":"kg CO2-eq","values":[{"value":"2,25E-02","module":"A1","scenario":null},{"value":"8,60E-04","module":"A2","scenario":null},{"value":"2,03E-03","module":"A3","scenario":null},{"value":"1,33E-03","module":"A4","scenario":null},{"value":"4,19E-03","module":"A5","scenario":null},{"value":"3,15E-04","module":"C1","scenario":null},{"value":"2,26E-03","module":"C2","scenario":null},{"value":"6,46E-04","module":"C3","scenario":null},{"value":"2,69E-04","module":"C4","scenario":null},{"value":"-6,33E-03","module":"D","scenario":null},{"value":"2,54E-02","module":"A1A3","scenario":null}]},{"parameter":"ODP","unit":"kg CFC11-eq","values":[{"value":"1,19E-06","module":"A1","scenario":null},{"value":"5,66E-07","module":"A2","scenario":null},{"value":"3,40E-08","module":"A3","scenario":null},{"value":"1,05E-06","module":"A4","scenario":null},{"value":"4,38E-07","module":"A5","scenario":null},{"value":"8,64E-07","module":"C1","scenario":null},{"value":"1,79E-06","module":"C2","scenario":null},{"value":"9,20E-08","module":"C3","scenario":null},{"value":"6,68E-07","module":"C4","scenario":null},{"value":"-6,50E-07","module":"D","scenario":null},{"value":"1,79E-06","module":"A1A3","scenario":null}]},{"parameter":"AP","unit":"mol H+-eq","values":[{"value":"1,60E-01","module":"A1","scenario":null},{"value":"3,52E-02","module":"A2","scenario":null},{"value":"3,86E-03","module":"A3","scenario":null},{"value":"1,40E-02","module":"A4","scenario":null},{"value":"2,28E-02","module":"A5","scenario":null},{"value":"4,19E-02","module":"C1","scenario":null},{"value":"2,38E-02","module":"C2","scenario":null},{"value":"3,78E-03","module":"C3","scenario":null},{"value":"1,34E-02","module":"C4","scenario":null},{"value":"-7,25E-02","module":"D","scenario":null},{"value":"1,99E-01","module":"A1A3","scenario":null}]},{"parameter":"POCP","unit":"kg NMVOC-eq","values":[{"value":"1,46E-01","module":"A1","scenario":null},{"value":"2,45E-02","module":"A2","scenario":null},{"value":"1,49E-03","module":"A3","scenario":null},{"value":"1,34E-02","module":"A4","scenario":null},{"value":"1,84E-02","module":"A5","scenario":null},{"value":"5,57E-02","module":"C1","scenario":null},{"value":"2,29E-02","module":"C2","scenario":null},{"value":"3,42E-03","module":"C3","scenario":null},{"value":"1,58E-02","module":"C4","scenario":null},{"value":"-7,40E-02","module":"D","scenario":null},{"value":"1,72E-01","module":"A1A3","scenario":null}]},{"parameter":"ADPE","unit":"kg Sb-eq","values":[{"value":"4,42E-04","module":"A1","scenario":null},{"value":"3,23E-05","module":"A2","scenario":null},{"value":"3,68E-05","module":"A3","scenario":null},{"value":"7,76E-05","module":"A4","scenario":null},{"value":"4,66E-05","module":"A5","scenario":null},{"value":"6,14E-06","module":"C1","scenario":null},{"value":"1,32E-04","module":"C2","scenario":null},{"value":"5,92E-06","module":"C3","scenario":null},{"value":"1,21E-05","module":"C4","scenario":null},{"value":"-3,38E-04","module":"D","scenario":null},{"value":"5,11E-04","module":"A1A3","scenario":null}]},{"parameter":"ADPF","unit":"MJ","values":[{"value":"3,03E+02","module":"A1","scenario":null},{"value":"3,79E+01","module":"A2","scenario":null},{"value":"6,75E+00","module":"A3","scenario":null},{"value":"7,07E+01","module":"A4","scenario":null},{"value":"6,62E+01","module":"A5","scenario":null},{"value":"5,51E+01","module":"C1","scenario":null},{"value":"1,20E+02","module":"C2","scenario":null},{"value":"1,45E+01","module":"C3","scenario":null},{"value":"4,43E+01","module":"C4","scenario":null},{"value":"-1,25E+02","module":"D","scenario":null},{"value":"3,48E+02","module":"A1A3","scenario":null}]},{"parameter":"WDP","unit":"m3 world-eq. Deprived","values":[{"value":"2,72E+03","module":"A1","scenario":null},{"value":"2,22E+01","module":"A2","scenario":null},{"value":"1,17E+03","module":"A3","scenario":null},{"value":"5,42E+01","module":"A4","scenario":null},{"value":"8,44E+02","module":"A5","scenario":null},{"value":"1,17E+01","module":"C1","scenario":null},{"value":"9,22E+01","module":"C2","scenario":null},{"value":"1,60E+03","module":"C3","scenario":null},{"value":"9,32E+01","module":"C4","scenario":null},{"value":"-5,79E+02","module":"D","scenario":null},{"value":"3,91E+03","module":"A1A3","scenario":null}]},{"parameter":"EP-freshwater","unit":"kg P-eq","values":[{"value":"6,65E-04","module":"A1","scenario":null},{"value":"1,51E-05","module":"A2","scenario":null},{"value":"3,55E-05","module":"A3","scenario":null},{"value":"3,47E-05","module":"A4","scenario":null},{"value":"2,28E-04","module":"A5","scenario":null},{"value":"1,46E-05","module":"C1","scenario":null},{"value":"5,89E-05","module":"C2","scenario":null},{"value":"2,95E-05","module":"C3","scenario":null},{"value":"1,02E-05","module":"C4","scenario":null},{"value":"-7,70E-04","module":"D","scenario":null},{"value":"7,15E-04","module":"A1A3","scenario":null}]},{"parameter":"EP-marine","unit":"kg N-eq","values":[{"value":"5,26E-02","module":"A1","scenario":null},{"value":"7,86E-03","module":"A2","scenario":null},{"value":"4,25E-04","module":"A3","scenario":null},{"value":"3,07E-03","module":"A4","scenario":null},{"value":"4,80E-03","module":"A5","scenario":null},{"value":"1,85E-02","module":"C1","scenario":null},{"value":"5,22E-03","module":"C2","scenario":null},{"value":"1,11E-03","module":"C3","scenario":null},{"value":"5,02E-03","module":"C4","scenario":null},{"value":"-1,69E-02","module":"D","scenario":null},{"value":"6,08E-02","module":"A1A3","scenario":null}]},{"parameter":"EP-terrestrial","unit":"mol N-eq.","values":[{"value":"6,06E-01","module":"A1","scenario":null},{"value":"8,84E-02","module":"A2","scenario":null},{"value":"5,53E-03","module":"A3","scenario":null},{"value":"3,42E-02","module":"A4","scenario":null},{"value":"5,58E-02","module":"A5","scenario":null},{"value":"2,00E-01","module":"C1","scenario":null},{"value":"5,82E-02","module":"C2","scenario":null},{"value":"1,28E-02","module":"C3","scenario":null},{"value":"5,53E-02","module":"C4","scenario":null},{"value":"-1,80E-01","module":"D","scenario":null},{"value":"7,00E-01","module":"A1A3","scenario":null}]},{"parameter":"GWP-IOBC","unit":"kg CO2-eq","values":[{"value":"8,71E+01","module":"A1","scenario":null},{"value":"2,55E+00","module":"A2","scenario":null},{"value":"5,09E-01","module":"A3","scenario":null},{"value":"4,36E+00","module":"A4","scenario":null},{"value":"3,26E+00","module":"A5","scenario":null},{"value":"4,00E+00","module":"C1","scenario":null},{"value":"7,41E+00","module":"C2","scenario":null},{"value":"4,67E-01","module":"C3","scenario":null},{"value":"1,37E+00","module":"C4","scenario":null},{"value":"-1,94E+01","module":"D","scenario":null},{"value":"9,02E+01","module":"A1A3","scenario":null}]}],"additional_environmental_impact":[{"parameter":"PM","unit":"Disease incidence","values":[{"value":"1,20E-06","module":"A1","scenario":null},{"value":"1,39E-07","module":"A2","scenario":null},{"value":"2,77E-08","module":"A3","scenario":null},{"value":"4,00E-07","module":"A4","scenario":null},{"value":"4,11E-07","module":"A5","scenario":null},{"value":"5,07E-06","module":"C1","scenario":null},{"value":"6,80E-07","module":"C2","scenario":null},{"value":"6,05E-08","module":"C3","scenario":null},{"value":"2,85E-07","module":"C4","scenario":null},{"value":"-1,27E-06","module":"D","scenario":null},{"value":"1,36E-06","module":"A1A3","scenario":null}]},{"parameter":"ETP-fw","unit":"CTUe","values":[{"value":"1,80E+03","module":"A1","scenario":null},{"value":"2,50E+01","module":"A2","scenario":null},{"value":"3,06E+01","module":"A3","scenario":null},{"value":"5,17E+01","module":"A4","scenario":null},{"value":"7,91E+01","module":"A5","scenario":null},{"value":"3,01E+01","module":"C1","scenario":null},{"value":"8,79E+01","module":"C2","scenario":null},{"value":"1,03E+01","module":"C3","scenario":null},{"value":"2,19E+01","module":"C4","scenario":null},{"value":"-6,87E+02","module":"D","scenario":null},{"value":"1,86E+03","module":"A1A3","scenario":null}]},{"parameter":"HTP-c","unit":"CTUh","values":[{"value":"9,53E-09","module":"A1","scenario":null},{"value":"0,00E+00","module":"A2","scenario":null},{"value":"1,47E-09","module":"A3","scenario":null},{"value":"0,00E+00","module":"A4","scenario":null},{"value":"5,09E-08","module":"A5","scenario":null},{"value":"1,00E-09","module":"C1","scenario":null},{"value":"0,00E+00","module":"C2","scenario":null},{"value":"6,57E-10","module":"C3","scenario":null},{"value":"6,41E-10","module":"C4","scenario":null},{"value":"-5,84E-08","module":"D","scenario":null},{"value":"1,10E-08","module":"A1A3","scenario":null}]},{"parameter":"HTP-nc","unit":"CTUh","values":[{"value":"1,83E-07","module":"A1","scenario":null},{"value":"1,77E-08","module":"A2","scenario":null},{"value":"3,45E-08","module":"A3","scenario":null},{"value":"5,00E-08","module":"A4","scenario":null},{"value":"1,59E-06","module":"A5","scenario":null},{"value":"2,80E-08","module":"C1","scenario":null},{"value":"8,50E-08","module":"C2","scenario":null},{"value":"9,20E-09","module":"C3","scenario":null},{"value":"1,28E-08","module":"C4","scenario":null},{"value":"1,21E-06","module":"D","scenario":null},{"value":"2,36E-07","module":"A1A3","scenario":null}]},{"parameter":"SQP","unit":"-","values":[{"value":"1,34E+00","module":"A1","scenario":null},{"value":"2,98E+01","module":"A2","scenario":null},{"value":"3,40E+00","module":"A3","scenario":null},{"value":"8,11E+01","module":"A4","scenario":null},{"value":"4,43E+01","module":"A5","scenario":null},{"value":"6,69E+00","module":"C1","scenario":null},{"value":"1,38E+02","module":"C2","scenario":null},{"value":"8,20E+00","module":"C3","scenario":null},{"value":"1,61E+02","module":"C4","scenario":null},{"value":"5,03E+01","module":"D","scenario":null},{"value":"3,45E+01","module":"A1A3","scenario":null}]},{"parameter":"IRP","unit":"kBq U235-eq","values":[{"value":"8,37E-01","module":"A1","scenario":null},{"value":"1,65E-01","module":"A2","scenario":null},{"value":"1,22E-01","module":"A3","scenario":null},{"value":"3,09E-01","module":"A4","scenario":null},{"value":"3,67E-01","module":"A5","scenario":null},{"value":"2,40E-01","module":"C1","scenario":null},{"value":"5,26E-01","module":"C2","scenario":null},{"value":"2,43E-01","module":"C3","scenario":null},{"value":"1,92E-01","module":"C4","scenario":null},{"value":"-1,91E-01","module":"D","scenario":null},{"value":"1,12E+00","module":"A1A3","scenario":null}]}],"resource_use":[{"parameter":"PERE","unit":"MJ","values":[{"value":"2,06E+02","module":"A1","scenario":null},{"value":"3,79E-01","module":"A2","scenario":null},{"value":"8,70E+01","module":"A3","scenario":null},{"value":"8,90E-01","module":"A4","scenario":null},{"value":"8,70E+00","module":"A5","scenario":null},{"value":"3,00E-01","module":"C1","scenario":null},{"value":"1,51E+00","module":"C2","scenario":null},{"value":"7,46E+00","module":"C3","scenario":null},{"value":"6,81E-01","module":"C4","scenario":null},{"value":"-1,41E+01","module":"D","scenario":null},{"value":"2,94E+02","module":"A1A3","scenario":null}]},{"parameter":"PERM","unit":"","values":[{"value":"2,13E-01","module":"A1","scenario":null},{"value":"0,00E+00","module":"A2","scenario":null},{"value":"0,00E+00","module":"A3","scenario":null},{"value":"0,00E+00","module":"A4","scenario":null},{"value":"0,00E+00","module":"A5","scenario":null},{"value":"0,00E+00","module":"C1","scenario":null},{"value":"0,00E+00","module":"C2","scenario":null},{"value":"0,00E+00","module":"C3","scenario":null},{"value":"0,00E+00","module":"C4","scenario":null},{"value":"0,00E+00","module":"D","scenario":null},{"value":"2,13E-01","module":"A1A3","scenario":null}]},{"parameter":"PERT","unit":"MJ","values":[{"value":"2,06E+02","module":"A1","scenario":null},{"value":"3,79E-01","module":"A2","scenario":null},{"value":"8,70E+01","module":"A3","scenario":null},{"value":"8,90E-01","module":"A4","scenario":null},{"value":"8,70E+00","module":"A5","scenario":null},{"value":"3,00E-01","module":"C1","scenario":null},{"value":"1,51E+00","module":"C2","scenario":null},{"value":"7,46E+00","module":"C3","scenario":null},{"value":"6,81E-01","module":"C4","scenario":null},{"value":"-1,41E+01","module":"D","scenario":null},{"value":"2,94E+02","module":"A1A3","scenario":null}]},{"parameter":"PENRE","unit":"MJ","values":[{"value":"2,94E+02","module":"A1","scenario":null},{"value":"3,79E+01","module":"A2","scenario":null},{"value":"6,76E+00","module":"A3","scenario":null},{"value":"7,07E+01","module":"A4","scenario":null},{"value":"6,63E+01","module":"A5","scenario":null},{"value":"5,51E+01","module":"C1","scenario":null},{"value":"1,20E+02","module":"C2","scenario":null},{"value":"1,45E+01","module":"C3","scenario":null},{"value":"4,43E+01","module":"C4","scenario":null},{"value":"-1,27E+02","module":"D","scenario":null},{"value":"3,39E+02","module":"A1A3","scenario":null}]},{"parameter":"PENRM","unit":"MJ","values":[{"value":"9,80E+00","module":"A1","scenario":null},{"value":"0,00E+00","module":"A2","scenario":null},{"value":"0,00E+00","module":"A3","scenario":null},{"value":"0,00E+00","module":"A4","scenario":null},{"value":"0,00E+00","module":"A5","scenario":null},{"value":"0,00E+00","module":"C1","scenario":null},{"value":"0,00E+00","module":"C2","scenario":null},{"value":"0,00E+00","module":"C3","scenario":null},{"value":"0,00E+00","module":"C4","scenario":null},{"value":"0,00E+00","module":"D","scenario":null},{"value":"9,80E+00","module":"A1A3","scenario":null}]},{"parameter":"PENRT","unit":"MJ","values":[{"value":"3,04E+02","module":"A1","scenario":null},{"value":"3,79E+01","module":"A2","scenario":null},{"value":"6,76E+00","module":"A3","scenario":null},{"value":"7,07E+01","module":"A4","scenario":null},{"value":"6,63E+01","module":"A5","scenario":null},{"value":"5,51E+01","module":"C1","scenario":null},{"value":"1,20E+02","module":"C2","scenario":null},{"value":"1,45E+01","module":"C3","scenario":null},{"value":"4,43E+01","module":"C4","scenario":null},{"value":"-1,27E+02","module":"D","scenario":null},{"value":"3,49E+02","module":"A1A3","scenario":null}]},{"parameter":"SM","unit":"kg","values":[{"value":"4,06E+01","module":"A1","scenario":null},{"value":"0,00E+00","module":"A2","scenario":null},{"value":"0,00E+00","module":"A3","scenario":null},{"value":"0,00E+00","module":"A4","scenario":null},{"value":"5,00E+00","module":"A5","scenario":null},{"value":"0,00E+00","module":"C1","scenario":null},{"value":"0,00E+00","module":"C2","scenario":null},{"value":"0,00E+00","module":"C3","scenario":null},{"value":"0,00E+00","module":"C4","scenario":null},{"value":"0,00E+00","module":"D","scenario":null},{"value":"4,06E+01","module":"A1A3","scenario":null}]},{"parameter":"RSF","unit":"MJ","values":[{"value":"1,11E+02","module":"A1","scenario":null},{"value":"1,35E-02","module":"A2","scenario":null},{"value":"6,87E-02","module":"A3","scenario":null},{"value":"3,11E-02","module":"A4","scenario":null},{"value":"4,55E-01","module":"A5","scenario":null},{"value":"0,00E+00","module":"C1","scenario":null},{"value":"5,29E-02","module":"C2","scenario":null},{"value":"0,00E+00","module":"C3","scenario":null},{"value":"1,41E-02","module":"C4","scenario":null},{"value":"3,06E-01","module":"D","scenario":null},{"value":"1,11E+02","module":"A1A3","scenario":null}]},{"parameter":"NRSF","unit":"MJ","values":[{"value":"1,79E+02","module":"A1","scenario":null},{"value":"5,39E-02","module":"A2","scenario":null},{"value":"1,71E-01","module":"A3","scenario":null},{"value":"1,04E-01","module":"A4","scenario":null},{"value":"5,27E-03","module":"A5","scenario":null},{"value":"0,00E+00","module":"C1","scenario":null},{"value":"1,77E-01","module":"C2","scenario":null},{"value":"0,00E+00","module":"C3","scenario":null},{"value":"4,05E-02","module":"C4","scenario":null},{"value":"1,23E+01","module":"D","scenario":null},{"value":"1,80E+02","module":"A1A3","scenario":null}]},{"parameter":"FW","unit":"m3","values":[{"value":"2,90E+00","module":"A1","scenario":null},{"value":"3,20E-03","module":"A2","scenario":null},{"value":"6,56E-01","module":"A3","scenario":null},{"value":"8,05E-03","module":"A4","scenario":null},{"value":"9,44E-02","module":"A5","scenario":null},{"value":"2,83E-03","module":"C1","scenario":null},{"value":"1,37E-02","module":"C2","scenario":null},{"value":"2,48E-02","module":"C3","scenario":null},{"value":"5,27E-02","module":"C4","scenario":null},{"value":"-9,60E-01","module":"D","scenario":null},{"value":"3,56E+00","module":"A1A3","scenario":null}]}],"end_of_life_waste":[{"parameter":"HWD","unit":"kg","values":[{"value":"3,17E-02","module":"A1","scenario":null},{"value":"1,78E-03","module":"A2","scenario":null},{"value":"4,35E-03","module":"A3","scenario":null},{"value":"3,87E-03","module":"A4","scenario":null},{"value":"1,75E-02","module":"A5","scenario":null},{"value":"1,62E-03","module":"C1","scenario":null},{"value":"6,58E-03","module":"C2","scenario":null},{"value":"1,45E-03","module":"C3","scenario":null},{"value":"0,00E+00","module":"C4","scenario":null},{"value":"-6,78E-02","module":"D","scenario":null},{"value":"3,78E-02","module":"A1A3","scenario":null}]},{"parameter":"NHWD","unit":"kg","values":[{"value":"8,19E+00","module":"A1","scenario":null},{"value":"2,15E+00","module":"A2","scenario":null},{"value":"5,29E-01","module":"A3","scenario":null},{"value":"6,15E+00","module":"A4","scenario":null},{"value":"1,28E+00","module":"A5","scenario":null},{"value":"6,52E-02","module":"C1","scenario":null},{"value":"1,05E+01","module":"C2","scenario":null},{"value":"4,57E-02","module":"C3","scenario":null},{"value":"3,20E+02","module":"C4","scenario":null},{"value":"-5,03E+00","module":"D","scenario":null},{"value":"1,09E+01","module":"A1A3","scenario":null}]},{"parameter":"RWD","unit":"kg","values":[{"value":"3,30E-03","module":"A1","scenario":null},{"value":"2,62E-04","module":"A2","scenario":null},{"value":"6,04E-05","module":"A3","scenario":null},{"value":"4,83E-04","module":"A4","scenario":null},{"value":"3,29E-04","module":"A5","scenario":null},{"value":"3,82E-04","module":"C1","scenario":null},{"value":"8,21E-04","module":"C2","scenario":null},{"value":"1,53E-04","module":"C3","scenario":null},{"value":"0,00E+00","module":"C4","scenario":null},{"value":"-1,69E-04","module":"D","scenario":null},{"value":"3,62E-03","module":"A1A3","scenario":null}]}],"end_of_life_flow":[{"parameter":"CRU","unit":"kg","values":[{"value":"0,00E+00","module":"A1","scenario":null},{"value":"0,00E+00","module":"A2","scenario":null},{"value":"0,00E+00","module":"A3","scenario":null},{"value":"0,00E+00","module":"A4","scenario":null},{"value":"0,00E+00","module":"A5","scenario":null},{"value":"0,00E+00","module":"C1","scenario":null},{"value":"0,00E+00","module":"C2","scenario":null},{"value":"0,00E+00","module":"C3","scenario":null},{"value":"0,00E+00","module":"C4","scenario":null},{"value":"0,00E+00","module":"D","scenario":null},{"value":"0,00E+00","module":"A1A3","scenario":null}]},{"parameter":"MFR","unit":"kg","values":[{"value":"0,00E+00","module":"A1","scenario":null},{"value":"0,00E+00","module":"A2","scenario":null},{"value":"4,00E-03","module":"A3","scenario":null},{"value":"0,00E+00","module":"A4","scenario":null},{"value":"0,00E+00","module":"A5","scenario":null},{"value":"0,00E+00","module":"C1","scenario":null},{"value":"0,00E+00","module":"C2","scenario":null},{"value":"6,80E+02","module":"C3","scenario":null},{"value":"0,00E+00","module":"C4","scenario":null},{"value":"0,00E+00","module":"D","scenario":null},{"value":"4,00E-03","module":"A1A3","scenario":null}]},{"parameter":"MER","unit":"kg","values":[{"value":"0,00E+00","module":"A1","scenario":null},{"value":"0,00E+00","module":"A2","scenario":null},{"value":"1,12E-03","module":"A3","scenario":null},{"value":"0,00E+00","module":"A4","scenario":null},{"value":"0,00E+00","module":"A5","scenario":null},{"value":"0,00E+00","module":"C1","scenario":null},{"value":"0,00E+00","module":"C2","scenario":null},{"value":"0,00E+00","module":"C3","scenario":null},{"value":"0,00E+00","module":"C4","scenario":null},{"value":"0,00E+00","module":"D","scenario":null},{"value":"1,12E-03","module":"A1A3","scenario":null}]},{"parameter":"EEE","unit":"MJ","values":[{"value":"0,00E+00","module":"A1","scenario":null},{"value":"0,00E+00","module":"A2","scenario":null},{"value":"7,80E-04","module":"A3","scenario":null},{"value":"0,00E+00","module":"A4","scenario":null},{"value":"0,00E+00","module":"A5","scenario":null},{"value":"0,00E+00","module":"C1","scenario":null},{"value":"0,00E+00","module":"C2","scenario":null},{"value":"0,00E+00","module":"C3","scenario":null},{"value":"0,00E+00","module":"C4","scenario":null},{"value":"0,00E+00","module":"D","scenario":null},{"value":"7,80E-04","module":"A1A3","scenario":null}]},{"parameter":"EET","unit":"MJ","values":[{"value":"0,00E+00","module":"A1","scenario":null},{"value":"0,00E+00","module":"A2","scenario":null},{"value":"1,18E-02","module":"A3","scenario":null},{"value":"0,00E+00","module":"A4","scenario":null},{"value":"0,00E+00","module":"A5","scenario":null},{"value":"0,00E+00","module":"C1","scenario":null},{"value":"0,00E+00","module":"C2","scenario":null},{"value":"0,00E+00","module":"C3","scenario":null},{"value":"0,00E+00","module":"C4","scenario":null},{"value":"0,00E+00","module":"D","scenario":null},{"value":"1,18E-02","module":"A1A3","scenario":null}]}]}