{"product_name":"Pelare Uddevalla Biobetong 2","epd_id":"NEPD-6219-5483-EN","declared_unit":{"unit":"ton","amount":1},"compliance":["EN 15804+A2","ISO 14025","ISO 21930"],"producer_name":"Kynningsrud Prefab AB","environmental_impact":[{"parameter":"GWP-total","unit":"kg CO2-eq","values":[{"value":"1,82E+02","module":"A1","scenario":null},{"value":"2,71E+00","module":"A2","scenario":null},{"value":"1,40E+00","module":"A3","scenario":null},{"value":"7,41E+00","module":"A4","scenario":null},{"value":"3,08E+00","module":"A5","scenario":null},{"value":"7,08E+00","module":"C1","scenario":null},{"value":"7,41E+00","module":"C2","scenario":null},{"value":"4,72E-01","module":"C3","scenario":null},{"value":"1,37E+00","module":"C4","scenario":null},{"value":"-1,42E+01","module":"D","scenario":null},{"value":"1,86E+02","module":"A1A3","scenario":null}]},{"parameter":"GWP-fossil","unit":"kg CO2-eq","values":[{"value":"1,81E+02","module":"A1","scenario":null},{"value":"2,71E+00","module":"A2","scenario":null},{"value":"1,39E+00","module":"A3","scenario":null},{"value":"7,40E+00","module":"A4","scenario":null},{"value":"3,08E+00","module":"A5","scenario":null},{"value":"7,08E+00","module":"C1","scenario":null},{"value":"7,40E+00","module":"C2","scenario":null},{"value":"4,66E-01","module":"C3","scenario":null},{"value":"1,37E+00","module":"C4","scenario":null},{"value":"-1,41E+01","module":"D","scenario":null},{"value":"1,85E+02","module":"A1A3","scenario":null}]},{"parameter":"GWP-biogenic","unit":"kg CO2-eq","values":[{"value":"1,76E-01","module":"A1","scenario":null},{"value":"1,15E-03","module":"A2","scenario":null},{"value":"1,27E-02","module":"A3","scenario":null},{"value":"3,17E-03","module":"A4","scenario":null},{"value":"5,76E-04","module":"A5","scenario":null},{"value":"1,33E-03","module":"C1","scenario":null},{"value":"3,17E-03","module":"C2","scenario":null},{"value":"4,02E-03","module":"C3","scenario":null},{"value":"1,17E-03","module":"C4","scenario":null},{"value":"-3,69E-02","module":"D","scenario":null},{"value":"1,90E-01","module":"A1A3","scenario":null}]},{"parameter":"GWP-luluc","unit":"kg CO2-eq","values":[{"value":"1,53E-01","module":"A1","scenario":null},{"value":"8,50E-04","module":"A2","scenario":null},{"value":"1,81E-03","module":"A3","scenario":null},{"value":"2,26E-03","module":"A4","scenario":null},{"value":"2,42E-04","module":"A5","scenario":null},{"value":"5,58E-04","module":"C1","scenario":null},{"value":"2,26E-03","module":"C2","scenario":null},{"value":"6,45E-04","module":"C3","scenario":null},{"value":"2,69E-04","module":"C4","scenario":null},{"value":"-6,66E-03","module":"D","scenario":null},{"value":"1,56E-01","module":"A1A3","scenario":null}]},{"parameter":"ODP","unit":"kg CFC11-eq","values":[{"value":"6,11E-06","module":"A1","scenario":null},{"value":"6,50E-07","module":"A2","scenario":null},{"value":"2,38E-07","module":"A3","scenario":null},{"value":"1,79E-06","module":"A4","scenario":null},{"value":"6,64E-07","module":"A5","scenario":null},{"value":"1,53E-06","module":"C1","scenario":null},{"value":"1,79E-06","module":"C2","scenario":null},{"value":"9,18E-08","module":"C3","scenario":null},{"value":"6,68E-07","module":"C4","scenario":null},{"value":"-6,74E-07","module":"D","scenario":null},{"value":"7,00E-06","module":"A1A3","scenario":null}]},{"parameter":"AP","unit":"mol H+-eq","values":[{"value":"5,73E-01","module":"A1","scenario":null},{"value":"1,10E-02","module":"A2","scenario":null},{"value":"1,28E-02","module":"A3","scenario":null},{"value":"2,38E-02","module":"A4","scenario":null},{"value":"3,22E-02","module":"A5","scenario":null},{"value":"7,40E-02","module":"C1","scenario":null},{"value":"2,38E-02","module":"C2","scenario":null},{"value":"3,77E-03","module":"C3","scenario":null},{"value":"1,34E-02","module":"C4","scenario":null},{"value":"-7,62E-02","module":"D","scenario":null},{"value":"5,97E-01","module":"A1A3","scenario":null}]},{"parameter":"POCP","unit":"kg NMVOC-eq","values":[{"value":"5,48E-01","module":"A1","scenario":null},{"value":"9,95E-03","module":"A2","scenario":null},{"value":"1,38E-02","module":"A3","scenario":null},{"value":"2,29E-02","module":"A4","scenario":null},{"value":"4,28E-02","module":"A5","scenario":null},{"value":"9,86E-02","module":"C1","scenario":null},{"value":"2,29E-02","module":"C2","scenario":null},{"value":"3,41E-03","module":"C3","scenario":null},{"value":"1,58E-02","module":"C4","scenario":null},{"value":"-7,77E-02","module":"D","scenario":null},{"value":"5,72E-01","module":"A1A3","scenario":null}]},{"parameter":"ADPE","unit":"kg Sb-eq","values":[{"value":"1,65E-03","module":"A1","scenario":null},{"value":"4,74E-05","module":"A2","scenario":null},{"value":"3,43E-05","module":"A3","scenario":null},{"value":"1,32E-04","module":"A4","scenario":null},{"value":"4,72E-06","module":"A5","scenario":null},{"value":"1,09E-05","module":"C1","scenario":null},{"value":"1,32E-04","module":"C2","scenario":null},{"value":"5,91E-06","module":"C3","scenario":null},{"value":"1,21E-05","module":"C4","scenario":null},{"value":"-3,51E-04","module":"D","scenario":null},{"value":"1,73E-03","module":"A1A3","scenario":null}]},{"parameter":"ADPF","unit":"MJ","values":[{"value":"1,18E+03","module":"A1","scenario":null},{"value":"4,38E+01","module":"A2","scenario":null},{"value":"1,92E+01","module":"A3","scenario":null},{"value":"1,20E+02","module":"A4","scenario":null},{"value":"4,23E+01","module":"A5","scenario":null},{"value":"9,74E+01","module":"C1","scenario":null},{"value":"1,20E+02","module":"C2","scenario":null},{"value":"1,45E+01","module":"C3","scenario":null},{"value":"4,43E+01","module":"C4","scenario":null},{"value":"-1,32E+02","module":"D","scenario":null},{"value":"1,24E+03","module":"A1A3","scenario":null}]},{"parameter":"WDP","unit":"m3 world-eq. Deprived","values":[{"value":"2,90E+03","module":"A1","scenario":null},{"value":"3,30E+01","module":"A2","scenario":null},{"value":"9,73E+02","module":"A3","scenario":null},{"value":"9,22E+01","module":"A4","scenario":null},{"value":"8,99E+00","module":"A5","scenario":null},{"value":"2,07E+01","module":"C1","scenario":null},{"value":"9,22E+01","module":"C2","scenario":null},{"value":"1,60E+03","module":"C3","scenario":null},{"value":"9,32E+01","module":"C4","scenario":null},{"value":"-5,38E+02","module":"D","scenario":null},{"value":"3,91E+03","module":"A1A3","scenario":null}]},{"parameter":"EP-freshwater","unit":"kg P-eq","values":[{"value":"1,08E-02","module":"A1","scenario":null},{"value":"2,12E-05","module":"A2","scenario":null},{"value":"3,45E-05","module":"A3","scenario":null},{"value":"5,89E-05","module":"A4","scenario":null},{"value":"1,12E-05","module":"A5","scenario":null},{"value":"2,58E-05","module":"C1","scenario":null},{"value":"5,89E-05","module":"C2","scenario":null},{"value":"2,94E-05","module":"C3","scenario":null},{"value":"1,02E-05","module":"C4","scenario":null},{"value":"-8,16E-04","module":"D","scenario":null},{"value":"1,08E-02","module":"A1A3","scenario":null}]},{"parameter":"EP-marine","unit":"kg N-eq","values":[{"value":"8,89E-02","module":"A1","scenario":null},{"value":"2,49E-03","module":"A2","scenario":null},{"value":"4,50E-03","module":"A3","scenario":null},{"value":"5,22E-03","module":"A4","scenario":null},{"value":"1,42E-02","module":"A5","scenario":null},{"value":"3,27E-02","module":"C1","scenario":null},{"value":"5,22E-03","module":"C2","scenario":null},{"value":"1,10E-03","module":"C3","scenario":null},{"value":"5,02E-03","module":"C4","scenario":null},{"value":"-1,77E-02","module":"D","scenario":null},{"value":"9,59E-02","module":"A1A3","scenario":null}]},{"parameter":"EP-terrestrial","unit":"mol N-eq.","values":[{"value":"1,48E+00","module":"A1","scenario":null},{"value":"2,77E-02","module":"A2","scenario":null},{"value":"5,01E-02","module":"A3","scenario":null},{"value":"5,82E-02","module":"A4","scenario":null},{"value":"1,56E-01","module":"A5","scenario":null},{"value":"3,56E-01","module":"C1","scenario":null},{"value":"5,82E-02","module":"C2","scenario":null},{"value":"1,27E-02","module":"C3","scenario":null},{"value":"5,53E-02","module":"C4","scenario":null},{"value":"-1,88E-01","module":"D","scenario":null},{"value":"1,56E+00","module":"A1A3","scenario":null}]},{"parameter":"GWP-IOBC","unit":"kg CO2-eq","values":[{"value":"1,81E+02","module":"A1","scenario":null},{"value":"2,71E+00","module":"A2","scenario":null},{"value":"1,40E+00","module":"A3","scenario":null},{"value":"7,41E+00","module":"A4","scenario":null},{"value":"3,08E+00","module":"A5","scenario":null},{"value":"7,08E+00","module":"C1","scenario":null},{"value":"7,41E+00","module":"C2","scenario":null},{"value":"4,66E-01","module":"C3","scenario":null},{"value":"1,37E+00","module":"C4","scenario":null},{"value":"-2,05E+01","module":"D","scenario":null},{"value":"1,86E+02","module":"A1A3","scenario":null}]}],"additional_environmental_impact":[{"parameter":"PM","unit":"Disease incidence","values":[{"value":"9,16E-06","module":"A1","scenario":null},{"value":"2,44E-07","module":"A2","scenario":null},{"value":"2,71E-07","module":"A3","scenario":null},{"value":"6,80E-07","module":"A4","scenario":null},{"value":"8,51E-07","module":"A5","scenario":null},{"value":"5,92E-06","module":"C1","scenario":null},{"value":"6,80E-07","module":"C2","scenario":null},{"value":"6,03E-08","module":"C3","scenario":null},{"value":"2,85E-07","module":"C4","scenario":null},{"value":"-1,33E-06","module":"D","scenario":null},{"value":"9,67E-06","module":"A1A3","scenario":null}]},{"parameter":"ETP-fw","unit":"CTUe","values":[{"value":"2,71E+03","module":"A1","scenario":null},{"value":"3,18E+01","module":"A2","scenario":null},{"value":"3,32E+01","module":"A3","scenario":null},{"value":"8,79E+01","module":"A4","scenario":null},{"value":"2,31E+01","module":"A5","scenario":null},{"value":"5,32E+01","module":"C1","scenario":null},{"value":"8,79E+01","module":"C2","scenario":null},{"value":"1,03E+01","module":"C3","scenario":null},{"value":"2,19E+01","module":"C4","scenario":null},{"value":"-7,29E+02","module":"D","scenario":null},{"value":"2,77E+03","module":"A1A3","scenario":null}]},{"parameter":"HTP-c","unit":"CTUh","values":[{"value":"7,45E-07","module":"A1","scenario":null},{"value":"0,00E+00","module":"A2","scenario":null},{"value":"1,55E-09","module":"A3","scenario":null},{"value":"0,00E+00","module":"A4","scenario":null},{"value":"8,98E-10","module":"A5","scenario":null},{"value":"1,90E-09","module":"C1","scenario":null},{"value":"0,00E+00","module":"C2","scenario":null},{"value":"6,56E-10","module":"C3","scenario":null},{"value":"6,40E-10","module":"C4","scenario":null},{"value":"-6,20E-08","module":"D","scenario":null},{"value":"7,46E-07","module":"A1A3","scenario":null}]},{"parameter":"HTP-nc","unit":"CTUh","values":[{"value":"5,54E-06","module":"A1","scenario":null},{"value":"3,09E-08","module":"A2","scenario":null},{"value":"3,66E-08","module":"A3","scenario":null},{"value":"8,50E-08","module":"A4","scenario":null},{"value":"2,13E-08","module":"A5","scenario":null},{"value":"4,93E-08","module":"C1","scenario":null},{"value":"8,50E-08","module":"C2","scenario":null},{"value":"9,18E-09","module":"C3","scenario":null},{"value":"1,28E-08","module":"C4","scenario":null},{"value":"1,29E-06","module":"D","scenario":null},{"value":"5,61E-06","module":"A1A3","scenario":null}]},{"parameter":"SQP","unit":"-","values":[{"value":"4,36E+02","module":"A1","scenario":null},{"value":"4,91E+01","module":"A2","scenario":null},{"value":"5,34E+00","module":"A3","scenario":null},{"value":"1,38E+02","module":"A4","scenario":null},{"value":"5,37E+00","module":"A5","scenario":null},{"value":"1,21E+01","module":"C1","scenario":null},{"value":"1,38E+02","module":"C2","scenario":null},{"value":"8,18E+00","module":"C3","scenario":null},{"value":"1,61E+02","module":"C4","scenario":null},{"value":"4,97E+01","module":"D","scenario":null},{"value":"4,90E+02","module":"A1A3","scenario":null}]},{"parameter":"IRP","unit":"kBq U235-eq","values":[{"value":"6,02E+03","module":"A1","scenario":null},{"value":"1,91E-01","module":"A2","scenario":null},{"value":"1,59E-01","module":"A3","scenario":null},{"value":"5,26E-01","module":"A4","scenario":null},{"value":"1,81E-01","module":"A5","scenario":null},{"value":"4,21E-01","module":"C1","scenario":null},{"value":"5,26E-01","module":"C2","scenario":null},{"value":"2,43E-01","module":"C3","scenario":null},{"value":"1,92E-01","module":"C4","scenario":null},{"value":"-1,88E-01","module":"D","scenario":null},{"value":"6,03E+03","module":"A1A3","scenario":null}]}],"resource_use":[{"parameter":"PERE","unit":"MJ","values":[{"value":"1,54E+02","module":"A1","scenario":null},{"value":"5,44E-01","module":"A2","scenario":null},{"value":"7,17E+01","module":"A3","scenario":null},{"value":"1,51E+00","module":"A4","scenario":null},{"value":"2,29E-01","module":"A5","scenario":null},{"value":"5,29E-01","module":"C1","scenario":null},{"value":"1,51E+00","module":"C2","scenario":null},{"value":"7,45E+00","module":"C3","scenario":null},{"value":"6,81E-01","module":"C4","scenario":null},{"value":"-1,46E+01","module":"D","scenario":null},{"value":"2,26E+02","module":"A1A3","scenario":null}]},{"parameter":"PERM","unit":"","values":[{"value":"2,75E-01","module":"A1","scenario":null},{"value":"0,00E+00","module":"A2","scenario":null},{"value":"0,00E+00","module":"A3","scenario":null},{"value":"0,00E+00","module":"A4","scenario":null},{"value":"0,00E+00","module":"A5","scenario":null},{"value":"0,00E+00","module":"C1","scenario":null},{"value":"0,00E+00","module":"C2","scenario":null},{"value":"0,00E+00","module":"C3","scenario":null},{"value":"0,00E+00","module":"C4","scenario":null},{"value":"0,00E+00","module":"D","scenario":null},{"value":"2,75E-01","module":"A1A3","scenario":null}]},{"parameter":"PERT","unit":"MJ","values":[{"value":"1,54E+02","module":"A1","scenario":null},{"value":"5,44E-01","module":"A2","scenario":null},{"value":"7,17E+01","module":"A3","scenario":null},{"value":"1,51E+00","module":"A4","scenario":null},{"value":"2,29E-01","module":"A5","scenario":null},{"value":"5,29E-01","module":"C1","scenario":null},{"value":"1,51E+00","module":"C2","scenario":null},{"value":"7,45E+00","module":"C3","scenario":null},{"value":"6,81E-01","module":"C4","scenario":null},{"value":"-1,46E+01","module":"D","scenario":null},{"value":"2,26E+02","module":"A1A3","scenario":null}]},{"parameter":"PENRE","unit":"MJ","values":[{"value":"1,26E+03","module":"A1","scenario":null},{"value":"4,38E+01","module":"A2","scenario":null},{"value":"1,92E+01","module":"A3","scenario":null},{"value":"1,20E+02","module":"A4","scenario":null},{"value":"4,23E+01","module":"A5","scenario":null},{"value":"9,74E+01","module":"C1","scenario":null},{"value":"1,20E+02","module":"C2","scenario":null},{"value":"1,45E+01","module":"C3","scenario":null},{"value":"4,43E+01","module":"C4","scenario":null},{"value":"-1,33E+02","module":"D","scenario":null},{"value":"1,33E+03","module":"A1A3","scenario":null}]},{"parameter":"PENRM","unit":"MJ","values":[{"value":"1,48E+01","module":"A1","scenario":null},{"value":"0,00E+00","module":"A2","scenario":null},{"value":"0,00E+00","module":"A3","scenario":null},{"value":"0,00E+00","module":"A4","scenario":null},{"value":"0,00E+00","module":"A5","scenario":null},{"value":"0,00E+00","module":"C1","scenario":null},{"value":"0,00E+00","module":"C2","scenario":null},{"value":"0,00E+00","module":"C3","scenario":null},{"value":"0,00E+00","module":"C4","scenario":null},{"value":"0,00E+00","module":"D","scenario":null},{"value":"1,48E+01","module":"A1A3","scenario":null}]},{"parameter":"PENRT","unit":"MJ","values":[{"value":"1,28E+03","module":"A1","scenario":null},{"value":"4,38E+01","module":"A2","scenario":null},{"value":"1,92E+01","module":"A3","scenario":null},{"value":"1,20E+02","module":"A4","scenario":null},{"value":"4,23E+01","module":"A5","scenario":null},{"value":"9,74E+01","module":"C1","scenario":null},{"value":"1,20E+02","module":"C2","scenario":null},{"value":"1,45E+01","module":"C3","scenario":null},{"value":"4,43E+01","module":"C4","scenario":null},{"value":"-1,33E+02","module":"D","scenario":null},{"value":"1,34E+03","module":"A1A3","scenario":null}]},{"parameter":"SM","unit":"kg","values":[{"value":"6,47E+01","module":"A1","scenario":null},{"value":"0,00E+00","module":"A2","scenario":null},{"value":"0,00E+00","module":"A3","scenario":null},{"value":"0,00E+00","module":"A4","scenario":null},{"value":"0,00E+00","module":"A5","scenario":null},{"value":"0,00E+00","module":"C1","scenario":null},{"value":"0,00E+00","module":"C2","scenario":null},{"value":"0,00E+00","module":"C3","scenario":null},{"value":"0,00E+00","module":"C4","scenario":null},{"value":"0,00E+00","module":"D","scenario":null},{"value":"6,47E+01","module":"A1A3","scenario":null}]},{"parameter":"RSF","unit":"MJ","values":[{"value":"9,36E+01","module":"A1","scenario":null},{"value":"1,90E-02","module":"A2","scenario":null},{"value":"6,16E-02","module":"A3","scenario":null},{"value":"5,29E-02","module":"A4","scenario":null},{"value":"5,63E-03","module":"A5","scenario":null},{"value":"5,63E-03","module":"C1","scenario":null},{"value":"5,29E-02","module":"C2","scenario":null},{"value":"0,00E+00","module":"C3","scenario":null},{"value":"1,41E-02","module":"C4","scenario":null},{"value":"3,34E-01","module":"D","scenario":null},{"value":"9,37E+01","module":"A1A3","scenario":null}]},{"parameter":"NRSF","unit":"MJ","values":[{"value":"2,07E+02","module":"A1","scenario":null},{"value":"6,31E-02","module":"A2","scenario":null},{"value":"1,70E-01","module":"A3","scenario":null},{"value":"1,77E-01","module":"A4","scenario":null},{"value":"8,29E-02","module":"A5","scenario":null},{"value":"8,29E-02","module":"C1","scenario":null},{"value":"1,77E-01","module":"C2","scenario":null},{"value":"0,00E+00","module":"C3","scenario":null},{"value":"4,05E-02","module":"C4","scenario":null},{"value":"1,31E+01","module":"D","scenario":null},{"value":"2,07E+02","module":"A1A3","scenario":null}]},{"parameter":"FW","unit":"m3","values":[{"value":"1,14E+00","module":"A1","scenario":null},{"value":"4,91E-03","module":"A2","scenario":null},{"value":"5,83E-01","module":"A3","scenario":null},{"value":"1,37E-02","module":"A4","scenario":null},{"value":"2,18E-03","module":"A5","scenario":null},{"value":"5,01E-03","module":"C1","scenario":null},{"value":"1,37E-02","module":"C2","scenario":null},{"value":"2,48E-02","module":"C3","scenario":null},{"value":"5,27E-02","module":"C4","scenario":null},{"value":"-9,60E-01","module":"D","scenario":null},{"value":"1,73E+00","module":"A1A3","scenario":null}]}],"end_of_life_waste":[{"parameter":"HWD","unit":"kg","values":[{"value":"3,60E-01","module":"A1","scenario":null},{"value":"2,38E-03","module":"A2","scenario":null},{"value":"1,24E-02","module":"A3","scenario":null},{"value":"6,58E-03","module":"A4","scenario":null},{"value":"1,25E-03","module":"A5","scenario":null},{"value":"2,87E-03","module":"C1","scenario":null},{"value":"6,58E-03","module":"C2","scenario":null},{"value":"1,44E-03","module":"C3","scenario":null},{"value":"0,00E+00","module":"C4","scenario":null},{"value":"-7,17E-02","module":"D","scenario":null},{"value":"3,74E-01","module":"A1A3","scenario":null}]},{"parameter":"NHWD","unit":"kg","values":[{"value":"6,29E+02","module":"A1","scenario":null},{"value":"3,72E+00","module":"A2","scenario":null},{"value":"6,38E+00","module":"A3","scenario":null},{"value":"1,05E+01","module":"A4","scenario":null},{"value":"5,01E-02","module":"A5","scenario":null},{"value":"1,15E-01","module":"C1","scenario":null},{"value":"1,05E+01","module":"C2","scenario":null},{"value":"4,57E-02","module":"C3","scenario":null},{"value":"3,20E+02","module":"C4","scenario":null},{"value":"-5,34E+00","module":"D","scenario":null},{"value":"6,39E+02","module":"A1A3","scenario":null}]},{"parameter":"RWD","unit":"kg","values":[{"value":"7,61E-03","module":"A1","scenario":null},{"value":"2,99E-04","module":"A2","scenario":null},{"value":"1,35E-04","module":"A3","scenario":null},{"value":"8,21E-04","module":"A4","scenario":null},{"value":"2,94E-04","module":"A5","scenario":null},{"value":"6,76E-04","module":"C1","scenario":null},{"value":"8,21E-04","module":"C2","scenario":null},{"value":"1,53E-04","module":"C3","scenario":null},{"value":"0,00E+00","module":"C4","scenario":null},{"value":"-1,67E-04","module":"D","scenario":null},{"value":"8,04E-03","module":"A1A3","scenario":null}]}],"end_of_life_flow":[{"parameter":"CRU","unit":"kg","values":[{"value":"1,35E-03","module":"A1","scenario":null},{"value":"0,00E+00","module":"A2","scenario":null},{"value":"0,00E+00","module":"A3","scenario":null},{"value":"0,00E+00","module":"A4","scenario":null},{"value":"0,00E+00","module":"A5","scenario":null},{"value":"0,00E+00","module":"C1","scenario":null},{"value":"0,00E+00","module":"C2","scenario":null},{"value":"0,00E+00","module":"C3","scenario":null},{"value":"0,00E+00","module":"C4","scenario":null},{"value":"0,00E+00","module":"D","scenario":null},{"value":"1,35E-03","module":"A1A3","scenario":null}]},{"parameter":"MFR","unit":"kg","values":[{"value":"0,00E+00","module":"A1","scenario":null},{"value":"0,00E+00","module":"A2","scenario":null},{"value":"5,98E+00","module":"A3","scenario":null},{"value":"0,00E+00","module":"A4","scenario":null},{"value":"0,00E+00","module":"A5","scenario":null},{"value":"0,00E+00","module":"C1","scenario":null},{"value":"0,00E+00","module":"C2","scenario":null},{"value":"6,80E+02","module":"C3","scenario":null},{"value":"0,00E+00","module":"C4","scenario":null},{"value":"0,00E+00","module":"D","scenario":null},{"value":"5,98E+00","module":"A1A3","scenario":null}]},{"parameter":"MER","unit":"kg","values":[{"value":"0,00E+00","module":"A1","scenario":null},{"value":"0,00E+00","module":"A2","scenario":null},{"value":"1,05E-02","module":"A3","scenario":null},{"value":"0,00E+00","module":"A4","scenario":null},{"value":"0,00E+00","module":"A5","scenario":null},{"value":"0,00E+00","module":"C1","scenario":null},{"value":"0,00E+00","module":"C2","scenario":null},{"value":"0,00E+00","module":"C3","scenario":null},{"value":"0,00E+00","module":"C4","scenario":null},{"value":"0,00E+00","module":"D","scenario":null},{"value":"1,05E-02","module":"A1A3","scenario":null}]},{"parameter":"EEE","unit":"MJ","values":[{"value":"0,00E+00","module":"A1","scenario":null},{"value":"0,00E+00","module":"A2","scenario":null},{"value":"5,68E-03","module":"A3","scenario":null},{"value":"0,00E+00","module":"A4","scenario":null},{"value":"0,00E+00","module":"A5","scenario":null},{"value":"0,00E+00","module":"C1","scenario":null},{"value":"0,00E+00","module":"C2","scenario":null},{"value":"0,00E+00","module":"C3","scenario":null},{"value":"0,00E+00","module":"C4","scenario":null},{"value":"0,00E+00","module":"D","scenario":null},{"value":"5,68E-03","module":"A1A3","scenario":null}]},{"parameter":"EET","unit":"MJ","values":[{"value":"0,00E+00","module":"A1","scenario":null},{"value":"0,00E+00","module":"A2","scenario":null},{"value":"8,59E-02","module":"A3","scenario":null},{"value":"0,00E+00","module":"A4","scenario":null},{"value":"0,00E+00","module":"A5","scenario":null},{"value":"0,00E+00","module":"C1","scenario":null},{"value":"0,00E+00","module":"C2","scenario":null},{"value":"0,00E+00","module":"C3","scenario":null},{"value":"0,00E+00","module":"C4","scenario":null},{"value":"0,00E+00","module":"D","scenario":null},{"value":"8,59E-02","module":"A1A3","scenario":null}]}]}