{"product_name":"Sputnik","epd_id":"NEPD-5805-5093-EN","declared_unit":{"unit":"stk","amount":1},"compliance":["EN 15804+A2","ISO 14025","ISO 21930"],"producer_name":"Johanson Design AB","environmental_impact":[{"parameter":"GWP-total","unit":"kg CO2-eq","values":[{"value":"7,03E+00","module":"A1-A3","scenario":null},{"value":"1,38E-01","module":"A4","scenario":null},{"value":"3,19E+00","module":"A5","scenario":null},{"value":"1,00E+00","module":"B2","scenario":null},{"value":"1,60E-01","module":"B3","scenario":null},{"value":"0,00E+00","module":"B4","scenario":null},{"value":"0,00E+00","module":"C1","scenario":null},{"value":"8,20E-02","module":"C2","scenario":null},{"value":"2,75E+00","module":"C3","scenario":null},{"value":"1,96E-02","module":"C4","scenario":null},{"value":"-7,42E-01","module":"D","scenario":null}]},{"parameter":"GWP-fossil","unit":"kg CO2-eq","values":[{"value":"1,19E+01","module":"A1-A3","scenario":null},{"value":"1,38E-01","module":"A4","scenario":null},{"value":"3,10E-02","module":"A5","scenario":null},{"value":"9,48E-01","module":"B2","scenario":null},{"value":"1,60E-01","module":"B3","scenario":null},{"value":"0,00E+00","module":"B4","scenario":null},{"value":"0,00E+00","module":"C1","scenario":null},{"value":"8,19E-02","module":"C2","scenario":null},{"value":"7,53E-01","module":"C3","scenario":null},{"value":"1,96E-02","module":"C4","scenario":null},{"value":"-7,38E-01","module":"D","scenario":null}]},{"parameter":"GWP-biogenic","unit":"kg CO2-eq","values":[{"value":"-4,95E+00","module":"A1-A3","scenario":null},{"value":"5,70E-05","module":"A4","scenario":null},{"value":"3,16E+00","module":"A5","scenario":null},{"value":"1,39E-02","module":"B2","scenario":null},{"value":"6,42E-04","module":"B3","scenario":null},{"value":"0,00E+00","module":"B4","scenario":null},{"value":"0,00E+00","module":"C1","scenario":null},{"value":"3,39E-05","module":"C2","scenario":null},{"value":"2,00E+00","module":"C3","scenario":null},{"value":"1,50E-05","module":"C4","scenario":null},{"value":"-5,58E-04","module":"D","scenario":null}]},{"parameter":"GWP-luluc","unit":"kg CO2-eq","values":[{"value":"6,46E-02","module":"A1-A3","scenario":null},{"value":"4,91E-05","module":"A4","scenario":null},{"value":"1,00E-05","module":"A5","scenario":null},{"value":"3,90E-02","module":"B2","scenario":null},{"value":"1,29E-04","module":"B3","scenario":null},{"value":"0,00E+00","module":"B4","scenario":null},{"value":"0,00E+00","module":"C1","scenario":null},{"value":"2,92E-05","module":"C2","scenario":null},{"value":"1,17E-05","module":"C3","scenario":null},{"value":"5,88E-06","module":"C4","scenario":null},{"value":"-3,73E-03","module":"D","scenario":null}]},{"parameter":"ODP","unit":"kg CFC11-eq","values":[{"value":"9,02E-07","module":"A1-A3","scenario":null},{"value":"3,12E-08","module":"A4","scenario":null},{"value":"6,41E-09","module":"A5","scenario":null},{"value":"3,24E-07","module":"B2","scenario":null},{"value":"1,60E-08","module":"B3","scenario":null},{"value":"0,00E+00","module":"B4","scenario":null},{"value":"0,00E+00","module":"C1","scenario":null},{"value":"1,86E-08","module":"C2","scenario":null},{"value":"6,10E-09","module":"C3","scenario":null},{"value":"6,02E-09","module":"C4","scenario":null},{"value":"-7,28E-03","module":"D","scenario":null}]},{"parameter":"AP","unit":"mol H+-eq","values":[{"value":"7,13E-02","module":"A1-A3","scenario":null},{"value":"3,96E-04","module":"A4","scenario":null},{"value":"1,44E-04","module":"A5","scenario":null},{"value":"5,57E-03","module":"B2","scenario":null},{"value":"2,09E-03","module":"B3","scenario":null},{"value":"0,00E+00","module":"B4","scenario":null},{"value":"0,00E+00","module":"C1","scenario":null},{"value":"2,35E-04","module":"C2","scenario":null},{"value":"7,37E-04","module":"C3","scenario":null},{"value":"1,38E-04","module":"C4","scenario":null},{"value":"-3,99E-03","module":"D","scenario":null}]},{"parameter":"POCP","unit":"kg NMVOC-eq","values":[{"value":"5,38E-02","module":"A1-A3","scenario":null},{"value":"3,36E-04","module":"A4","scenario":null},{"value":"1,48E-04","module":"A5","scenario":null},{"value":"2,98E-03","module":"B2","scenario":null},{"value":"6,27E-04","module":"B3","scenario":null},{"value":"0,00E+00","module":"B4","scenario":null},{"value":"0,00E+00","module":"C1","scenario":null},{"value":"2,00E-04","module":"C2","scenario":null},{"value":"9,20E-04","module":"C3","scenario":null},{"value":"1,56E-04","module":"C4","scenario":null},{"value":"-4,00E-03","module":"D","scenario":null}]},{"parameter":"ADPE","unit":"kg Sb-eq","values":[{"value":"1,27E-04","module":"A1-A3","scenario":null},{"value":"3,81E-06","module":"A4","scenario":null},{"value":"7,37E-07","module":"A5","scenario":null},{"value":"3,15E-05","module":"B2","scenario":null},{"value":"3,78E-06","module":"B3","scenario":null},{"value":"0,00E+00","module":"B4","scenario":null},{"value":"0,00E+00","module":"C1","scenario":null},{"value":"2,26E-06","module":"C2","scenario":null},{"value":"2,79E-07","module":"C3","scenario":null},{"value":"3,36E-07","module":"C4","scenario":null},{"value":"-1,20E-05","module":"D","scenario":null}]},{"parameter":"ADPF","unit":"MJ","values":[{"value":"1,62E+02","module":"A1-A3","scenario":null},{"value":"2,08E+00","module":"A4","scenario":null},{"value":"4,25E-01","module":"A5","scenario":null},{"value":"7,44E+01","module":"B2","scenario":null},{"value":"2,77E+00","module":"B3","scenario":null},{"value":"0,00E+00","module":"B4","scenario":null},{"value":"0,00E+00","module":"C1","scenario":null},{"value":"1,24E+00","module":"C2","scenario":null},{"value":"4,72E-01","module":"C3","scenario":null},{"value":"4,45E-01","module":"C4","scenario":null},{"value":"-6,80E+00","module":"D","scenario":null}]},{"parameter":"WDP","unit":"m3 world-eq. Deprived","values":[{"value":"7,23E+02","module":"A1-A3","scenario":null},{"value":"2,02E+00","module":"A4","scenario":null},{"value":"5,47E-01","module":"A5","scenario":null},{"value":"7,13E+03","module":"B2","scenario":null},{"value":"9,91E+00","module":"B3","scenario":null},{"value":"0,00E+00","module":"B4","scenario":null},{"value":"0,00E+00","module":"C1","scenario":null},{"value":"1,20E+00","module":"C2","scenario":null},{"value":"7,86E-01","module":"C3","scenario":null},{"value":"9,00E-01","module":"C4","scenario":null},{"value":"1,53E+01","module":"D","scenario":null}]},{"parameter":"EP-freshwater","unit":"kg P-eq","values":[{"value":"4,36E-03","module":"A1-A3","scenario":null},{"value":"1,10E-06","module":"A4","scenario":null},{"value":"2,49E-07","module":"A5","scenario":null},{"value":"6,36E-05","module":"B2","scenario":null},{"value":"8,08E-06","module":"B3","scenario":null},{"value":"0,00E+00","module":"B4","scenario":null},{"value":"0,00E+00","module":"C1","scenario":null},{"value":"6,54E-07","module":"C2","scenario":null},{"value":"9,08E-07","module":"C3","scenario":null},{"value":"1,97E-07","module":"C4","scenario":null},{"value":"-4,81E-05","module":"D","scenario":null}]},{"parameter":"EP-marine","unit":"kg N-eq","values":[{"value":"2,63E-02","module":"A1-A3","scenario":null},{"value":"7,84E-05","module":"A4","scenario":null},{"value":"4,82E-05","module":"A5","scenario":null},{"value":"9,36E-04","module":"B2","scenario":null},{"value":"1,61E-04","module":"B3","scenario":null},{"value":"0,00E+00","module":"B4","scenario":null},{"value":"0,00E+00","module":"C1","scenario":null},{"value":"4,66E-05","module":"C2","scenario":null},{"value":"3,78E-04","module":"C3","scenario":null},{"value":"4,91E-05","module":"C4","scenario":null},{"value":"-9,25E-04","module":"D","scenario":null}]},{"parameter":"EP-terrestrial","unit":"mol N-eq.","values":[{"value":"1,64E-01","module":"A1-A3","scenario":null},{"value":"8,77E-04","module":"A4","scenario":null},{"value":"5,14E-04","module":"A5","scenario":null},{"value":"1,19E-02","module":"B2","scenario":null},{"value":"1,68E-03","module":"B3","scenario":null},{"value":"0,00E+00","module":"B4","scenario":null},{"value":"0,00E+00","module":"C1","scenario":null},{"value":"5,21E-04","module":"C2","scenario":null},{"value":"3,74E-03","module":"C3","scenario":null},{"value":"5,44E-04","module":"C4","scenario":null},{"value":"-9,61E-03","module":"D","scenario":null}]},{"parameter":"GWP-IOBC","unit":"kg CO2-eq","values":[{"value":"1,18E+01","module":"A1-A3","scenario":null},{"value":"1,38E-01","module":"A4","scenario":null},{"value":"3,10E-02","module":"A5","scenario":null},{"value":"1,00E+00","module":"B2","scenario":null},{"value":"1,60E-01","module":"B3","scenario":null},{"value":"0,00E+00","module":"B4","scenario":null},{"value":"0,00E+00","module":"C1","scenario":null},{"value":"8,20E-02","module":"C2","scenario":null},{"value":"7,59E-01","module":"C3","scenario":null},{"value":"2,01E-02","module":"C4","scenario":null},{"value":"-1,06E+00","module":"D","scenario":null}]}],"additional_environmental_impact":[{"parameter":"PM","unit":"Disease incidence","values":[{"value":"5,15E-07","module":"A1-A3","scenario":null},{"value":"8,44E-09","module":"A4","scenario":null},{"value":"2,12E-09","module":"A5","scenario":null},{"value":"4,32E-08","module":"B2","scenario":null},{"value":"9,11E-09","module":"B3","scenario":null},{"value":"0,00E+00","module":"B4","scenario":null},{"value":"0,00E+00","module":"C1","scenario":null},{"value":"5,01E-09","module":"C2","scenario":null},{"value":"7,86E-09","module":"C3","scenario":null},{"value":"2,52E-09","module":"C4","scenario":null},{"value":"-1,03E-07","module":"D","scenario":null}]},{"parameter":"ETP-fw","unit":"CTUe","values":[{"value":"2,92E+02","module":"A1-A3","scenario":null},{"value":"1,54E+00","module":"A4","scenario":null},{"value":"5,65E-01","module":"A5","scenario":null},{"value":"4,34E+01","module":"B2","scenario":null},{"value":"3,78E+00","module":"B3","scenario":null},{"value":"0,00E+00","module":"B4","scenario":null},{"value":"0,00E+00","module":"C1","scenario":null},{"value":"9,18E-01","module":"C2","scenario":null},{"value":"3,07E+00","module":"C3","scenario":null},{"value":"2,66E-01","module":"C4","scenario":null},{"value":"-4,33E+01","module":"D","scenario":null}]},{"parameter":"HTP-c","unit":"CTUh","values":[{"value":"7,31E-09","module":"A1-A3","scenario":null},{"value":"0,00E+00","module":"A4","scenario":null},{"value":"1,70E-11","module":"A5","scenario":null},{"value":"1,89E-09","module":"B2","scenario":null},{"value":"4,26E-10","module":"B3","scenario":null},{"value":"0,00E+00","module":"B4","scenario":null},{"value":"0,00E+00","module":"C1","scenario":null},{"value":"0,00E+00","module":"C2","scenario":null},{"value":"2,11E-10","module":"C3","scenario":null},{"value":"1,00E-11","module":"C4","scenario":null},{"value":"-3,21E-09","module":"D","scenario":null}]},{"parameter":"HTP-nc","unit":"CTUh","values":[{"value":"8,35E-08","module":"A1-A3","scenario":null},{"value":"1,69E-09","module":"A4","scenario":null},{"value":"7,09E-10","module":"A5","scenario":null},{"value":"4,25E-08","module":"B2","scenario":null},{"value":"3,36E-09","module":"B3","scenario":null},{"value":"0,00E+00","module":"B4","scenario":null},{"value":"0,00E+00","module":"C1","scenario":null},{"value":"1,00E-09","module":"C2","scenario":null},{"value":"4,34E-09","module":"C3","scenario":null},{"value":"2,59E-10","module":"C4","scenario":null},{"value":"5,92E-08","module":"D","scenario":null}]},{"parameter":"SQP","unit":"-","values":[{"value":"2,29E+02","module":"A1-A3","scenario":null},{"value":"1,46E+00","module":"A4","scenario":null},{"value":"2,89E-01","module":"A5","scenario":null},{"value":"3,23E+01","module":"B2","scenario":null},{"value":"9,58E-01","module":"B3","scenario":null},{"value":"0,00E+00","module":"B4","scenario":null},{"value":"0,00E+00","module":"C1","scenario":null},{"value":"8,66E-01","module":"C2","scenario":null},{"value":"7,59E-02","module":"C3","scenario":null},{"value":"9,71E-01","module":"C4","scenario":null},{"value":"-9,95E+00","module":"D","scenario":null}]},{"parameter":"IRP","unit":"kBq U235-eq","values":[{"value":"4,01E-01","module":"A1-A3","scenario":null},{"value":"9,11E-03","module":"A4","scenario":null},{"value":"1,82E-03","module":"A5","scenario":null},{"value":"2,41E+00","module":"B2","scenario":null},{"value":"8,89E-03","module":"B3","scenario":null},{"value":"0,00E+00","module":"B4","scenario":null},{"value":"0,00E+00","module":"C1","scenario":null},{"value":"5,41E-03","module":"C2","scenario":null},{"value":"1,01E-03","module":"C3","scenario":null},{"value":"1,78E-03","module":"C4","scenario":null},{"value":"-6,83E-03","module":"D","scenario":null}]}],"resource_use":[{"parameter":"PERE","unit":"MJ","values":[{"value":"2,81E+01","module":"A1-A3","scenario":null},{"value":"2,98E-02","module":"A4","scenario":null},{"value":"7,03E-03","module":"A5","scenario":null},{"value":"3,41E+01","module":"B2","scenario":null},{"value":"2,35E-01","module":"B3","scenario":null},{"value":"0,00E+00","module":"B4","scenario":null},{"value":"0,00E+00","module":"C1","scenario":null},{"value":"1,77E-02","module":"C2","scenario":null},{"value":"1,86E-02","module":"C3","scenario":null},{"value":"8,37E-03","module":"C4","scenario":null},{"value":"-9,26E+00","module":"D","scenario":null}]},{"parameter":"PERM","unit":"","values":[{"value":"2,59E+01","module":"A1-A3","scenario":null},{"value":"0,00E+00","module":"A4","scenario":null},{"value":"-1,09E+01","module":"A5","scenario":null},{"value":"0,00E+00","module":"B2","scenario":null},{"value":"0,00E+00","module":"B3","scenario":null},{"value":"0,00E+00","module":"B4","scenario":null},{"value":"0,00E+00","module":"C1","scenario":null},{"value":"0,00E+00","module":"C2","scenario":null},{"value":"-1,07E+01","module":"C3","scenario":null},{"value":"0,00E+00","module":"C4","scenario":null},{"value":"0,00E+00","module":"D","scenario":null}]},{"parameter":"PERT","unit":"MJ","values":[{"value":"5,41E+01","module":"A1-A3","scenario":null},{"value":"2,98E-02","module":"A4","scenario":null},{"value":"-1,09E+01","module":"A5","scenario":null},{"value":"3,41E+01","module":"B2","scenario":null},{"value":"2,35E-01","module":"B3","scenario":null},{"value":"0,00E+00","module":"B4","scenario":null},{"value":"0,00E+00","module":"C1","scenario":null},{"value":"1,77E-02","module":"C2","scenario":null},{"value":"-1,07E+01","module":"C3","scenario":null},{"value":"8,36E-03","module":"C4","scenario":null},{"value":"-9,26E+00","module":"D","scenario":null}]},{"parameter":"PENRE","unit":"MJ","values":[{"value":"1,72E+02","module":"A1-A3","scenario":null},{"value":"2,08E+00","module":"A4","scenario":null},{"value":"4,25E-01","module":"A5","scenario":null},{"value":"7,45E+01","module":"B2","scenario":null},{"value":"2,77E+00","module":"B3","scenario":null},{"value":"0,00E+00","module":"B4","scenario":null},{"value":"0,00E+00","module":"C1","scenario":null},{"value":"1,24E+00","module":"C2","scenario":null},{"value":"4,81E-01","module":"C3","scenario":null},{"value":"4,45E-01","module":"C4","scenario":null},{"value":"-6,79E+00","module":"D","scenario":null}]},{"parameter":"PENRM","unit":"MJ","values":[{"value":"6,57E+00","module":"A1-A3","scenario":null},{"value":"0,00E+00","module":"A4","scenario":null},{"value":"-2,75E-01","module":"A5","scenario":null},{"value":"0,00E+00","module":"B2","scenario":null},{"value":"0,00E+00","module":"B3","scenario":null},{"value":"0,00E+00","module":"B4","scenario":null},{"value":"0,00E+00","module":"C1","scenario":null},{"value":"0,00E+00","module":"C2","scenario":null},{"value":"-6,30E+00","module":"C3","scenario":null},{"value":"0,00E+00","module":"C4","scenario":null},{"value":"0,00E+00","module":"D","scenario":null}]},{"parameter":"PENRT","unit":"MJ","values":[{"value":"1,78E+02","module":"A1-A3","scenario":null},{"value":"2,08E+00","module":"A4","scenario":null},{"value":"1,49E-01","module":"A5","scenario":null},{"value":"7,45E+01","module":"B2","scenario":null},{"value":"2,77E+00","module":"B3","scenario":null},{"value":"0,00E+00","module":"B4","scenario":null},{"value":"0,00E+00","module":"C1","scenario":null},{"value":"1,24E+00","module":"C2","scenario":null},{"value":"-5,81E+00","module":"C3","scenario":null},{"value":"4,45E-01","module":"C4","scenario":null},{"value":"-6,79E+00","module":"D","scenario":null}]},{"parameter":"SM","unit":"kg","values":[{"value":"2,75E+00","module":"A1-A3","scenario":null},{"value":"0,00E+00","module":"A4","scenario":null},{"value":"0,00E+00","module":"A5","scenario":null},{"value":"0,00E+00","module":"B2","scenario":null},{"value":"0,00E+00","module":"B3","scenario":null},{"value":"0,00E+00","module":"B4","scenario":null},{"value":"0,00E+00","module":"C1","scenario":null},{"value":"0,00E+00","module":"C2","scenario":null},{"value":"0,00E+00","module":"C3","scenario":null},{"value":"0,00E+00","module":"C4","scenario":null},{"value":"0,00E+00","module":"D","scenario":null}]},{"parameter":"RSF","unit":"MJ","values":[{"value":"1,80E-01","module":"A1-A3","scenario":null},{"value":"1,07E-03","module":"A4","scenario":null},{"value":"2,32E-04","module":"A5","scenario":null},{"value":"1,80E-01","module":"B2","scenario":null},{"value":"8,97E-03","module":"B3","scenario":null},{"value":"0,00E+00","module":"B4","scenario":null},{"value":"0,00E+00","module":"C1","scenario":null},{"value":"6,34E-04","module":"C2","scenario":null},{"value":"4,17E-04","module":"C3","scenario":null},{"value":"2,21E-04","module":"C4","scenario":null},{"value":"2,15E-02","module":"D","scenario":null}]},{"parameter":"NRSF","unit":"MJ","values":[{"value":"5,15E-02","module":"A1-A3","scenario":null},{"value":"3,82E-03","module":"A4","scenario":null},{"value":"9,54E-04","module":"A5","scenario":null},{"value":"4,62E-01","module":"B2","scenario":null},{"value":"2,24E-03","module":"B3","scenario":null},{"value":"0,00E+00","module":"B4","scenario":null},{"value":"0,00E+00","module":"C1","scenario":null},{"value":"2,27E-03","module":"C2","scenario":null},{"value":"0,00E+00","module":"C3","scenario":null},{"value":"1,44E-02","module":"C4","scenario":null},{"value":"1,48E-01","module":"D","scenario":null}]},{"parameter":"FW","unit":"m3","values":[{"value":"6,47E-01","module":"A1-A3","scenario":null},{"value":"2,23E-04","module":"A4","scenario":null},{"value":"2,01E-04","module":"A5","scenario":null},{"value":"8,61E-01","module":"B2","scenario":null},{"value":"4,09E-03","module":"B3","scenario":null},{"value":"0,00E+00","module":"B4","scenario":null},{"value":"0,00E+00","module":"C1","scenario":null},{"value":"1,32E-04","module":"C2","scenario":null},{"value":"1,20E-03","module":"C3","scenario":null},{"value":"4,01E-04","module":"C4","scenario":null},{"value":"-1,20E-02","module":"D","scenario":null}]}],"end_of_life_waste":[{"parameter":"HWD","unit":"kg","values":[{"value":"3,89E-01","module":"A1-A3","scenario":null},{"value":"1,07E-04","module":"A4","scenario":null},{"value":"0,00E+00","module":"A5","scenario":null},{"value":"7,95E-02","module":"B2","scenario":null},{"value":"6,29E-04","module":"B3","scenario":null},{"value":"0,00E+00","module":"B4","scenario":null},{"value":"0,00E+00","module":"C1","scenario":null},{"value":"6,39E-05","module":"C2","scenario":null},{"value":"0,00E+00","module":"C3","scenario":null},{"value":"1,74E+00","module":"C4","scenario":null},{"value":"-3,38E-03","module":"D","scenario":null}]},{"parameter":"NHWD","unit":"kg","values":[{"value":"3,84E+00","module":"A1-A3","scenario":null},{"value":"1,01E-01","module":"A4","scenario":null},{"value":"1,87E+00","module":"A5","scenario":null},{"value":"2,85E-01","module":"B2","scenario":null},{"value":"7,35E-02","module":"B3","scenario":null},{"value":"0,00E+00","module":"B4","scenario":null},{"value":"0,00E+00","module":"C1","scenario":null},{"value":"6,02E-02","module":"C2","scenario":null},{"value":"8,00E-02","module":"C3","scenario":null},{"value":"2,12E-02","module":"C4","scenario":null},{"value":"-2,94E-01","module":"D","scenario":null}]},{"parameter":"RWD","unit":"kg","values":[{"value":"2,12E-03","module":"A1-A3","scenario":null},{"value":"1,42E-05","module":"A4","scenario":null},{"value":"0,00E+00","module":"A5","scenario":null},{"value":"1,07E-03","module":"B2","scenario":null},{"value":"8,86E-06","module":"B3","scenario":null},{"value":"0,00E+00","module":"B4","scenario":null},{"value":"0,00E+00","module":"C1","scenario":null},{"value":"8,44E-06","module":"C2","scenario":null},{"value":"0,00E+00","module":"C3","scenario":null},{"value":"2,75E-06","module":"C4","scenario":null},{"value":"-5,72E-06","module":"D","scenario":null}]}],"end_of_life_flow":[{"parameter":"CRU","unit":"kg","values":[{"value":"0,00E+00","module":"A1-A3","scenario":null},{"value":"0,00E+00","module":"A4","scenario":null},{"value":"0,00E+00","module":"A5","scenario":null},{"value":"0,00E+00","module":"B2","scenario":null},{"value":"0,00E+00","module":"B3","scenario":null},{"value":"0,00E+00","module":"B4","scenario":null},{"value":"0,00E+00","module":"C1","scenario":null},{"value":"0,00E+00","module":"C2","scenario":null},{"value":"0,00E+00","module":"C3","scenario":null},{"value":"0,00E+00","module":"C4","scenario":null},{"value":"0,00E+00","module":"D","scenario":null}]},{"parameter":"MFR","unit":"kg","values":[{"value":"4,22E-02","module":"A1-A3","scenario":null},{"value":"0,00E+00","module":"A4","scenario":null},{"value":"1,74E+00","module":"A5","scenario":null},{"value":"1,59E-02","module":"B2","scenario":null},{"value":"0,00E+00","module":"B3","scenario":null},{"value":"0,00E+00","module":"B4","scenario":null},{"value":"0,00E+00","module":"C1","scenario":null},{"value":"0,00E+00","module":"C2","scenario":null},{"value":"8,82E-01","module":"C3","scenario":null},{"value":"0,00E+00","module":"C4","scenario":null},{"value":"0,00E+00","module":"D","scenario":null}]},{"parameter":"MER","unit":"kg","values":[{"value":"6,99E-02","module":"A1-A3","scenario":null},{"value":"0,00E+00","module":"A4","scenario":null},{"value":"3,13E-06","module":"A5","scenario":null},{"value":"3,58E-02","module":"B2","scenario":null},{"value":"0,00E+00","module":"B3","scenario":null},{"value":"0,00E+00","module":"B4","scenario":null},{"value":"0,00E+00","module":"C1","scenario":null},{"value":"0,00E+00","module":"C2","scenario":null},{"value":"4,02E+00","module":"C3","scenario":null},{"value":"0,00E+00","module":"C4","scenario":null},{"value":"0,00E+00","module":"D","scenario":null}]},{"parameter":"EEE","unit":"MJ","values":[{"value":"4,54E-02","module":"A1-A3","scenario":null},{"value":"0,00E+00","module":"A4","scenario":null},{"value":"1,06E-01","module":"A5","scenario":null},{"value":"4,38E-05","module":"B2","scenario":null},{"value":"0,00E+00","module":"B3","scenario":null},{"value":"0,00E+00","module":"B4","scenario":null},{"value":"0,00E+00","module":"C1","scenario":null},{"value":"0,00E+00","module":"C2","scenario":null},{"value":"1,15E+00","module":"C3","scenario":null},{"value":"0,00E+00","module":"C4","scenario":null},{"value":"0,00E+00","module":"D","scenario":null}]},{"parameter":"EET","unit":"MJ","values":[{"value":"6,86E-01","module":"A1-A3","scenario":null},{"value":"0,00E+00","module":"A4","scenario":null},{"value":"1,61E+00","module":"A5","scenario":null},{"value":"6,63E-04","module":"B2","scenario":null},{"value":"0,00E+00","module":"B3","scenario":null},{"value":"0,00E+00","module":"B4","scenario":null},{"value":"0,00E+00","module":"C1","scenario":null},{"value":"0,00E+00","module":"C2","scenario":null},{"value":"1,74E+01","module":"C3","scenario":null},{"value":"0,00E+00","module":"C4","scenario":null},{"value":"0,00E+00","module":"D","scenario":null}]}]}