{"product_name":"GRAFT FR Grafitt (plastpatron)","epd_id":"NEPD-6076-5352-NO","declared_unit":{"unit":"ton","amount":1},"compliance":["EN 15804+A2","ISO 14025","ISO 21930"],"producer_name":"Polyseam AS","environmental_impact":[{"parameter":"GWP-total","unit":"kg CO2-eq","values":[{"value":"1,32E+00","module":"A1","scenario":null},{"value":"8,48E-02","module":"A2","scenario":null},{"value":"5,40E-02","module":"A3","scenario":null},{"value":"2,39E-01","module":"A4","scenario":null},{"value":"1,99E-01","module":"A5","scenario":null},{"value":"1,46E+00","module":"A1A3","scenario":null}]},{"parameter":"GWP-fossil","unit":"kg CO2-eq","values":[{"value":"1,47E+00","module":"A1","scenario":null},{"value":"8,48E-02","module":"A2","scenario":null},{"value":"5,23E-02","module":"A3","scenario":null},{"value":"2,38E-01","module":"A4","scenario":null},{"value":"4,53E-02","module":"A5","scenario":null},{"value":"1,61E+00","module":"A1A3","scenario":null}]},{"parameter":"GWP-biogenic","unit":"kg CO2-eq","values":[{"value":"-1,49E-01","module":"A1","scenario":null},{"value":"2,88E-05","module":"A2","scenario":null},{"value":"1,68E-03","module":"A3","scenario":null},{"value":"7,66E-05","module":"A4","scenario":null},{"value":"1,54E-01","module":"A5","scenario":null},{"value":"-1,47E-01","module":"A1A3","scenario":null}]},{"parameter":"GWP-luluc","unit":"kg CO2-eq","values":[{"value":"1,34E-03","module":"A1","scenario":null},{"value":"4,20E-05","module":"A2","scenario":null},{"value":"5,97E-05","module":"A3","scenario":null},{"value":"1,23E-04","module":"A4","scenario":null},{"value":"2,66E-05","module":"A5","scenario":null},{"value":"1,44E-03","module":"A1A3","scenario":null}]},{"parameter":"ODP","unit":"kg CFC11-eq","values":[{"value":"1,35E-07","module":"A1","scenario":null},{"value":"1,85E-08","module":"A2","scenario":null},{"value":"4,67E-09","module":"A3","scenario":null},{"value":"5,03E-08","module":"A4","scenario":null},{"value":"4,46E-09","module":"A5","scenario":null},{"value":"1,58E-07","module":"A1A3","scenario":null}]},{"parameter":"AP","unit":"mol H+-eq","values":[{"value":"8,64E-03","module":"A1","scenario":null},{"value":"1,61E-03","module":"A2","scenario":null},{"value":"1,83E-04","module":"A3","scenario":null},{"value":"4,94E-03","module":"A4","scenario":null},{"value":"7,22E-05","module":"A5","scenario":null},{"value":"1,04E-02","module":"A1A3","scenario":null}]},{"parameter":"POCP","unit":"kg NMVOC-eq","values":[{"value":"8,86E-03","module":"A1","scenario":null},{"value":"1,21E-03","module":"A2","scenario":null},{"value":"1,05E-04","module":"A3","scenario":null},{"value":"3,58E-03","module":"A4","scenario":null},{"value":"2,18E-04","module":"A5","scenario":null},{"value":"1,02E-02","module":"A1A3","scenario":null}]},{"parameter":"ADPE","unit":"kg Sb-eq","values":[{"value":"6,67E-04","module":"A1","scenario":null},{"value":"1,20E-06","module":"A2","scenario":null},{"value":"6,49E-07","module":"A3","scenario":null},{"value":"3,61E-06","module":"A4","scenario":null},{"value":"1,90E-07","module":"A5","scenario":null},{"value":"6,69E-04","module":"A1A3","scenario":null}]},{"parameter":"ADPF","unit":"MJ","values":[{"value":"3,30E+01","module":"A1","scenario":null},{"value":"1,20E+00","module":"A2","scenario":null},{"value":"1,07E+00","module":"A3","scenario":null},{"value":"3,27E+00","module":"A4","scenario":null},{"value":"2,05E-01","module":"A5","scenario":null},{"value":"3,52E+01","module":"A1A3","scenario":null}]},{"parameter":"WDP","unit":"m3 world-eq. Deprived","values":[{"value":"6,23E+01","module":"A1","scenario":null},{"value":"6,53E-01","module":"A2","scenario":null},{"value":"4,62E+00","module":"A3","scenario":null},{"value":"1,76E+00","module":"A4","scenario":null},{"value":"7,63E-01","module":"A5","scenario":null},{"value":"6,76E+01","module":"A1A3","scenario":null}]},{"parameter":"EP-freshwater","unit":"kg P-eq","values":[{"value":"5,57E-05","module":"A1","scenario":null},{"value":"4,98E-07","module":"A2","scenario":null},{"value":"1,34E-06","module":"A3","scenario":null},{"value":"1,31E-06","module":"A4","scenario":null},{"value":"8,86E-07","module":"A5","scenario":null},{"value":"5,76E-05","module":"A1A3","scenario":null}]},{"parameter":"EP-marine","unit":"kg N-eq","values":[{"value":"1,55E-03","module":"A1","scenario":null},{"value":"4,10E-04","module":"A2","scenario":null},{"value":"3,70E-05","module":"A3","scenario":null},{"value":"1,22E-03","module":"A4","scenario":null},{"value":"2,12E-05","module":"A5","scenario":null},{"value":"2,00E-03","module":"A1A3","scenario":null}]},{"parameter":"EP-terrestrial","unit":"mol N-eq.","values":[{"value":"1,65E-02","module":"A1","scenario":null},{"value":"4,55E-03","module":"A2","scenario":null},{"value":"4,03E-04","module":"A3","scenario":null},{"value":"1,35E-02","module":"A4","scenario":null},{"value":"1,85E-04","module":"A5","scenario":null},{"value":"2,14E-02","module":"A1A3","scenario":null}]},{"parameter":"GWP-IOBC","unit":"kg CO2-eq","values":[{"value":"1,48E+00","module":"A1","scenario":null},{"value":"8,48E-02","module":"A2","scenario":null},{"value":"6,15E-02","module":"A3","scenario":null},{"value":"2,39E-01","module":"A4","scenario":null},{"value":"3,63E-02","module":"A5","scenario":null},{"value":"1,63E+00","module":"A1A3","scenario":null}]}],"additional_environmental_impact":[{"parameter":"PM","unit":"Disease incidence","values":[{"value":"9,10E-08","module":"A1","scenario":null},{"value":"4,03E-09","module":"A2","scenario":null},{"value":"7,27E-10","module":"A3","scenario":null},{"value":"9,77E-09","module":"A4","scenario":null},{"value":"1,13E-09","module":"A5","scenario":null},{"value":"9,58E-08","module":"A1A3","scenario":null}]},{"parameter":"ETP-fw","unit":"CTUe","values":[{"value":"3,39E+01","module":"A1","scenario":null},{"value":"7,91E-01","module":"A2","scenario":null},{"value":"7,72E-01","module":"A3","scenario":null},{"value":"2,11E+00","module":"A4","scenario":null},{"value":"7,65E-01","module":"A5","scenario":null},{"value":"3,55E+01","module":"A1A3","scenario":null}]},{"parameter":"HTP-c","unit":"CTUh","values":[{"value":"2,68E-09","module":"A1","scenario":null},{"value":"0,00E+00","module":"A2","scenario":null},{"value":"1,90E-11","module":"A3","scenario":null},{"value":"0,00E+00","module":"A4","scenario":null},{"value":"4,10E-11","module":"A5","scenario":null},{"value":"2,70E-09","module":"A1A3","scenario":null}]},{"parameter":"HTP-nc","unit":"CTUh","values":[{"value":"3,41E-08","module":"A1","scenario":null},{"value":"6,86E-10","module":"A2","scenario":null},{"value":"6,56E-10","module":"A3","scenario":null},{"value":"2,47E-09","module":"A4","scenario":null},{"value":"3,67E-10","module":"A5","scenario":null},{"value":"3,54E-08","module":"A1A3","scenario":null}]},{"parameter":"SQP","unit":"-","values":[{"value":"2,51E+01","module":"A1","scenario":null},{"value":"6,95E-01","module":"A2","scenario":null},{"value":"8,97E-01","module":"A3","scenario":null},{"value":"1,25E+00","module":"A4","scenario":null},{"value":"1,81E-01","module":"A5","scenario":null},{"value":"2,67E+01","module":"A1A3","scenario":null}]},{"parameter":"IRP","unit":"kBq U235-eq","values":[{"value":"5,54E-02","module":"A1","scenario":null},{"value":"5,19E-03","module":"A2","scenario":null},{"value":"1,72E-02","module":"A3","scenario":null},{"value":"1,42E-02","module":"A4","scenario":null},{"value":"8,66E-04","module":"A5","scenario":null},{"value":"7,78E-02","module":"A1A3","scenario":null}]}],"resource_use":[{"parameter":"PERE","unit":"MJ","values":[{"value":"2,53E+00","module":"A1","scenario":null},{"value":"1,22E-02","module":"A2","scenario":null},{"value":"2,94E-01","module":"A3","scenario":null},{"value":"3,22E-02","module":"A4","scenario":null},{"value":"3,34E-02","module":"A5","scenario":null},{"value":"2,84E+00","module":"A1A3","scenario":null}]},{"parameter":"PERM","unit":"","values":[{"value":"1,42E+00","module":"A1","scenario":null},{"value":"0,00E+00","module":"A2","scenario":null},{"value":"0,00E+00","module":"A3","scenario":null},{"value":"0,00E+00","module":"A4","scenario":null},{"value":"-1,42E+00","module":"A5","scenario":null},{"value":"1,42E+00","module":"A1A3","scenario":null}]},{"parameter":"PERT","unit":"MJ","values":[{"value":"3,96E+00","module":"A1","scenario":null},{"value":"1,22E-02","module":"A2","scenario":null},{"value":"2,94E-01","module":"A3","scenario":null},{"value":"3,22E-02","module":"A4","scenario":null},{"value":"-1,39E+00","module":"A5","scenario":null},{"value":"4,26E+00","module":"A1A3","scenario":null}]},{"parameter":"PENRE","unit":"MJ","values":[{"value":"2,98E+01","module":"A1","scenario":null},{"value":"1,20E+00","module":"A2","scenario":null},{"value":"1,07E+00","module":"A3","scenario":null},{"value":"3,27E+00","module":"A4","scenario":null},{"value":"2,05E-01","module":"A5","scenario":null},{"value":"3,20E+01","module":"A1A3","scenario":null}]},{"parameter":"PENRM","unit":"MJ","values":[{"value":"3,34E+00","module":"A1","scenario":null},{"value":"0,00E+00","module":"A2","scenario":null},{"value":"0,00E+00","module":"A3","scenario":null},{"value":"0,00E+00","module":"A4","scenario":null},{"value":"-3,34E+00","module":"A5","scenario":null},{"value":"3,34E+00","module":"A1A3","scenario":null}]},{"parameter":"PENRT","unit":"MJ","values":[{"value":"3,31E+01","module":"A1","scenario":null},{"value":"1,20E+00","module":"A2","scenario":null},{"value":"1,07E+00","module":"A3","scenario":null},{"value":"3,27E+00","module":"A4","scenario":null},{"value":"-3,13E+00","module":"A5","scenario":null},{"value":"3,54E+01","module":"A1A3","scenario":null}]},{"parameter":"SM","unit":"kg","values":[{"value":"1,61E-02","module":"A1","scenario":null},{"value":"0,00E+00","module":"A2","scenario":null},{"value":"0,00E+00","module":"A3","scenario":null},{"value":"0,00E+00","module":"A4","scenario":null},{"value":"0,00E+00","module":"A5","scenario":null},{"value":"1,61E-02","module":"A1A3","scenario":null}]},{"parameter":"RSF","unit":"MJ","values":[{"value":"5,43E-02","module":"A1","scenario":null},{"value":"3,91E-04","module":"A2","scenario":null},{"value":"4,26E-04","module":"A3","scenario":null},{"value":"1,03E-03","module":"A4","scenario":null},{"value":"5,86E-04","module":"A5","scenario":null},{"value":"5,51E-02","module":"A1A3","scenario":null}]},{"parameter":"NRSF","unit":"MJ","values":[{"value":"8,58E-03","module":"A1","scenario":null},{"value":"1,70E-03","module":"A2","scenario":null},{"value":"4,96E-04","module":"A3","scenario":null},{"value":"2,66E-03","module":"A4","scenario":null},{"value":"1,89E-03","module":"A5","scenario":null},{"value":"1,08E-02","module":"A1A3","scenario":null}]},{"parameter":"FW","unit":"m3","values":[{"value":"3,48E-02","module":"A1","scenario":null},{"value":"9,92E-05","module":"A2","scenario":null},{"value":"4,30E-04","module":"A3","scenario":null},{"value":"2,43E-04","module":"A4","scenario":null},{"value":"1,60E-04","module":"A5","scenario":null},{"value":"3,53E-02","module":"A1A3","scenario":null}]}],"end_of_life_waste":[{"parameter":"HWD","unit":"kg","values":[{"value":"3,85E-03","module":"A1","scenario":null},{"value":"5,74E-05","module":"A2","scenario":null},{"value":"3,21E-03","module":"A3","scenario":null},{"value":"1,48E-04","module":"A4","scenario":null},{"value":"3,00E-02","module":"A5","scenario":null},{"value":"7,12E-03","module":"A1A3","scenario":null}]},{"parameter":"NHWD","unit":"kg","values":[{"value":"1,30E-01","module":"A1","scenario":null},{"value":"4,73E-02","module":"A2","scenario":null},{"value":"6,31E-03","module":"A3","scenario":null},{"value":"7,45E-02","module":"A4","scenario":null},{"value":"1,33E-01","module":"A5","scenario":null},{"value":"1,84E-01","module":"A1A3","scenario":null}]},{"parameter":"RWD","unit":"kg","values":[{"value":"5,55E-05","module":"A1","scenario":null},{"value":"8,24E-06","module":"A2","scenario":null},{"value":"8,58E-06","module":"A3","scenario":null},{"value":"2,26E-05","module":"A4","scenario":null},{"value":"0,00E+00","module":"A5","scenario":null},{"value":"7,23E-05","module":"A1A3","scenario":null}]}],"end_of_life_flow":[{"parameter":"CRU","unit":"kg","values":[{"value":"0,00E+00","module":"A1","scenario":null},{"value":"0,00E+00","module":"A2","scenario":null},{"value":"0,00E+00","module":"A3","scenario":null},{"value":"0,00E+00","module":"A4","scenario":null},{"value":"4,08E-02","module":"A5","scenario":null},{"value":"0,00E+00","module":"A1A3","scenario":null}]},{"parameter":"MFR","unit":"kg","values":[{"value":"5,25E-04","module":"A1","scenario":null},{"value":"0,00E+00","module":"A2","scenario":null},{"value":"1,10E-02","module":"A3","scenario":null},{"value":"0,00E+00","module":"A4","scenario":null},{"value":"9,48E-02","module":"A5","scenario":null},{"value":"1,15E-02","module":"A1A3","scenario":null}]},{"parameter":"MER","unit":"kg","values":[{"value":"2,59E-05","module":"A1","scenario":null},{"value":"0,00E+00","module":"A2","scenario":null},{"value":"8,75E-08","module":"A3","scenario":null},{"value":"0,00E+00","module":"A4","scenario":null},{"value":"1,65E-02","module":"A5","scenario":null},{"value":"2,60E-05","module":"A1A3","scenario":null}]},{"parameter":"EEE","unit":"MJ","values":[{"value":"1,68E-04","module":"A1","scenario":null},{"value":"0,00E+00","module":"A2","scenario":null},{"value":"8,41E-03","module":"A3","scenario":null},{"value":"0,00E+00","module":"A4","scenario":null},{"value":"4,97E-03","module":"A5","scenario":null},{"value":"8,58E-03","module":"A1A3","scenario":null}]},{"parameter":"EET","unit":"MJ","values":[{"value":"2,54E-03","module":"A1","scenario":null},{"value":"0,00E+00","module":"A2","scenario":null},{"value":"1,27E-01","module":"A3","scenario":null},{"value":"0,00E+00","module":"A4","scenario":null},{"value":"7,51E-02","module":"A5","scenario":null},{"value":"1,30E-01","module":"A1A3","scenario":null}]}]}