{"product_name":"M\u00e5lad interi\u00f6rpanel av furu","epd_id":"NEPD-5413-4725-SE","declared_unit":{"unit":"m2","amount":1},"compliance":["EN 15804+A2","ISO 14025","ISO 21930"],"producer_name":"Moelven","environmental_impact":[{"parameter":"GWP-total","unit":"kg CO2-eq","values":[{"value":"-8,36E+00","module":"A1-A3","scenario":null},{"value":"1,93E-01","module":"A4","scenario":null},{"value":"1,61E-01","module":"A5","scenario":null},{"value":"1,53E-02","module":"C1","scenario":null},{"value":"9,42E-02","module":"C2","scenario":null},{"value":"1,12E+01","module":"C3","scenario":null},{"value":"3,57E-03","module":"C4","scenario":null},{"value":"-5,68E-01","module":"D","scenario":null}]},{"parameter":"GWP-fossil","unit":"kg CO2-eq","values":[{"value":"1,99E+00","module":"A1-A3","scenario":null},{"value":"1,93E-01","module":"A4","scenario":null},{"value":"1,60E-01","module":"A5","scenario":null},{"value":"1,41E-02","module":"C1","scenario":null},{"value":"9,41E-02","module":"C2","scenario":null},{"value":"8,22E-01","module":"C3","scenario":null},{"value":"3,57E-03","module":"C4","scenario":null},{"value":"-5,47E-01","module":"D","scenario":null}]},{"parameter":"GWP-biogenic","unit":"kg CO2-eq","values":[{"value":"-1,04E+01","module":"A1-A3","scenario":null},{"value":"8,20E-05","module":"A4","scenario":null},{"value":"7,27E-04","module":"A5","scenario":null},{"value":"2,86E-04","module":"C1","scenario":null},{"value":"3,90E-05","module":"C2","scenario":null},{"value":"1,04E+01","module":"C3","scenario":null},{"value":"1,93E-06","module":"C4","scenario":null},{"value":"-5,35E-04","module":"D","scenario":null}]},{"parameter":"GWP-luluc","unit":"kg CO2-eq","values":[{"value":"1,27E-02","module":"A1-A3","scenario":null},{"value":"6,04E-05","module":"A4","scenario":null},{"value":"6,99E-04","module":"A5","scenario":null},{"value":"9,13E-04","module":"C1","scenario":null},{"value":"3,35E-05","module":"C2","scenario":null},{"value":"2,40E-05","module":"C3","scenario":null},{"value":"5,83E-07","module":"C4","scenario":null},{"value":"-1,57E-03","module":"D","scenario":null}]},{"parameter":"ODP","unit":"kg CFC11-eq","values":[{"value":"3,73E-07","module":"A1-A3","scenario":null},{"value":"4,60E-08","module":"A4","scenario":null},{"value":"2,29E-08","module":"A5","scenario":null},{"value":"6,89E-09","module":"C1","scenario":null},{"value":"2,13E-08","module":"C2","scenario":null},{"value":"4,96E-09","module":"C3","scenario":null},{"value":"4,63E-10","module":"C4","scenario":null},{"value":"-6,21E-08","module":"D","scenario":null}]},{"parameter":"AP","unit":"mol H+-eq","values":[{"value":"1,93E-02","module":"A1-A3","scenario":null},{"value":"6,09E-04","module":"A4","scenario":null},{"value":"1,07E-03","module":"A5","scenario":null},{"value":"9,16E-05","module":"C1","scenario":null},{"value":"2,71E-04","module":"C2","scenario":null},{"value":"1,12E-03","module":"C3","scenario":null},{"value":"1,38E-05","module":"C4","scenario":null},{"value":"-4,18E-03","module":"D","scenario":null}]},{"parameter":"POCP","unit":"kg NMVOC-eq","values":[{"value":"1,10E-02","module":"A1-A3","scenario":null},{"value":"5,73E-04","module":"A4","scenario":null},{"value":"6,67E-04","module":"A5","scenario":null},{"value":"4,68E-05","module":"C1","scenario":null},{"value":"2,29E-04","module":"C2","scenario":null},{"value":"1,41E-03","module":"C3","scenario":null},{"value":"1,41E-05","module":"C4","scenario":null},{"value":"-4,80E-03","module":"D","scenario":null}]},{"parameter":"ADPE","unit":"kg Sb-eq","values":[{"value":"2,90E-05","module":"A1-A3","scenario":null},{"value":"3,76E-06","module":"A4","scenario":null},{"value":"1,83E-06","module":"A5","scenario":null},{"value":"5,63E-07","module":"C1","scenario":null},{"value":"2,60E-06","module":"C2","scenario":null},{"value":"2,13E-07","module":"C3","scenario":null},{"value":"6,36E-09","module":"C4","scenario":null},{"value":"-6,21E-06","module":"D","scenario":null}]},{"parameter":"ADPF","unit":"MJ","values":[{"value":"5,23E+01","module":"A1-A3","scenario":null},{"value":"3,09E+00","module":"A4","scenario":null},{"value":"2,99E+00","module":"A5","scenario":null},{"value":"1,65E+00","module":"C1","scenario":null},{"value":"1,42E+00","module":"C2","scenario":null},{"value":"5,13E-01","module":"C3","scenario":null},{"value":"3,84E-02","module":"C4","scenario":null},{"value":"-7,57E+00","module":"D","scenario":null}]},{"parameter":"WDP","unit":"m3 world-eq. Deprived","values":[{"value":"1,27E+03","module":"A1-A3","scenario":null},{"value":"2,47E+00","module":"A4","scenario":null},{"value":"7,42E+01","module":"A5","scenario":null},{"value":"1,67E+02","module":"C1","scenario":null},{"value":"1,38E+00","module":"C2","scenario":null},{"value":"2,48E-02","module":"C3","scenario":null},{"value":"2,04E-04","module":"C4","scenario":null},{"value":"-1,61E-01","module":"D","scenario":null}]},{"parameter":"EP-freshwater","unit":"kg P-eq","values":[{"value":"1,21E-04","module":"A1-A3","scenario":null},{"value":"1,53E-06","module":"A4","scenario":null},{"value":"6,32E-06","module":"A5","scenario":null},{"value":"9,51E-07","module":"C1","scenario":null},{"value":"7,52E-07","module":"C2","scenario":null},{"value":"1,49E-06","module":"C3","scenario":null},{"value":"4,59E-08","module":"C4","scenario":null},{"value":"-1,81E-05","module":"D","scenario":null}]},{"parameter":"EP-marine","unit":"kg N-eq","values":[{"value":"3,17E-03","module":"A1-A3","scenario":null},{"value":"1,31E-04","module":"A4","scenario":null},{"value":"2,00E-04","module":"A5","scenario":null},{"value":"1,56E-05","module":"C1","scenario":null},{"value":"5,35E-05","module":"C2","scenario":null},{"value":"5,46E-04","module":"C3","scenario":null},{"value":"4,50E-06","module":"C4","scenario":null},{"value":"-1,64E-03","module":"D","scenario":null}]},{"parameter":"EP-terrestrial","unit":"mol N-eq.","values":[{"value":"3,56E-02","module":"A1-A3","scenario":null},{"value":"1,47E-03","module":"A4","scenario":null},{"value":"2,20E-03","module":"A5","scenario":null},{"value":"2,05E-04","module":"C1","scenario":null},{"value":"5,99E-04","module":"C2","scenario":null},{"value":"5,81E-03","module":"C3","scenario":null},{"value":"5,07E-05","module":"C4","scenario":null},{"value":"-1,86E-02","module":"D","scenario":null}]},{"parameter":"GWP-IOBC","unit":"kg CO2-eq","values":[{"value":"2,01E+00","module":"A1-A3","scenario":null},{"value":"1,93E-01","module":"A4","scenario":null},{"value":"1,61E-01","module":"A5","scenario":null},{"value":"1,52E-02","module":"C1","scenario":null},{"value":"9,42E-02","module":"C2","scenario":null},{"value":"8,23E-01","module":"C3","scenario":null},{"value":"3,57E-03","module":"C4","scenario":null},{"value":"-5,67E-01","module":"D","scenario":null}]}],"additional_environmental_impact":[{"parameter":"PM","unit":"Disease incidence","values":[{"value":"1,03E-07","module":"A1-A3","scenario":null},{"value":"1,67E-08","module":"A4","scenario":null},{"value":"7,06E-09","module":"A5","scenario":null},{"value":"6,60E-10","module":"C1","scenario":null},{"value":"5,76E-09","module":"C2","scenario":null},{"value":"1,34E-08","module":"C3","scenario":null},{"value":"1,91E-10","module":"C4","scenario":null},{"value":"-3,06E-07","module":"D","scenario":null}]},{"parameter":"ETP-fw","unit":"CTUe","values":[{"value":"3,60E+01","module":"A1-A3","scenario":null},{"value":"2,27E+00","module":"A4","scenario":null},{"value":"2,12E+00","module":"A5","scenario":null},{"value":"8,70E-01","module":"C1","scenario":null},{"value":"1,06E+00","module":"C2","scenario":null},{"value":"1,65E+00","module":"C3","scenario":null},{"value":"6,72E-02","module":"C4","scenario":null},{"value":"-3,62E+01","module":"D","scenario":null}]},{"parameter":"HTP-c","unit":"CTUh","values":[{"value":"2,28E-09","module":"A1-A3","scenario":null},{"value":"0,00E+00","module":"A4","scenario":null},{"value":"1,56E-10","module":"A5","scenario":null},{"value":"2,50E-11","module":"C1","scenario":null},{"value":"0,00E+00","module":"C2","scenario":null},{"value":"8,14E-10","module":"C3","scenario":null},{"value":"6,00E-12","module":"C4","scenario":null},{"value":"-7,16E-10","module":"D","scenario":null}]},{"parameter":"HTP-nc","unit":"CTUh","values":[{"value":"3,12E-08","module":"A1-A3","scenario":null},{"value":"2,24E-09","module":"A4","scenario":null},{"value":"2,49E-09","module":"A5","scenario":null},{"value":"6,02E-10","module":"C1","scenario":null},{"value":"1,15E-09","module":"C2","scenario":null},{"value":"1,42E-08","module":"C3","scenario":null},{"value":"1,22E-10","module":"C4","scenario":null},{"value":"-2,20E-08","module":"D","scenario":null}]},{"parameter":"SQP","unit":"-","values":[{"value":"2,32E+01","module":"A1-A3","scenario":null},{"value":"3,32E+00","module":"A4","scenario":null},{"value":"1,51E+00","module":"A5","scenario":null},{"value":"7,30E-01","module":"C1","scenario":null},{"value":"9,96E-01","module":"C2","scenario":null},{"value":"1,19E+00","module":"C3","scenario":null},{"value":"6,99E-02","module":"C4","scenario":null},{"value":"-1,29E+02","module":"D","scenario":null}]},{"parameter":"IRP","unit":"kBq U235-eq","values":[{"value":"4,98E-01","module":"A1-A3","scenario":null},{"value":"1,35E-02","module":"A4","scenario":null},{"value":"2,96E-02","module":"A5","scenario":null},{"value":"5,65E-02","module":"C1","scenario":null},{"value":"6,22E-03","module":"C2","scenario":null},{"value":"1,44E-03","module":"C3","scenario":null},{"value":"1,76E-04","module":"C4","scenario":null},{"value":"-4,49E-02","module":"D","scenario":null}]}],"resource_use":[{"parameter":"PERE","unit":"MJ","values":[{"value":"1,63E+01","module":"A1-A3","scenario":null},{"value":"3,98E-02","module":"A4","scenario":null},{"value":"6,31E+00","module":"A5","scenario":null},{"value":"7,92E-01","module":"C1","scenario":null},{"value":"2,04E-02","module":"C2","scenario":null},{"value":"1,09E+02","module":"C3","scenario":null},{"value":"1,94E-03","module":"C4","scenario":null},{"value":"-4,85E+01","module":"D","scenario":null}]},{"parameter":"PERM","unit":"","values":[{"value":"1,15E+02","module":"A1-A3","scenario":null},{"value":"0,00E+00","module":"A4","scenario":null},{"value":"0,00E+00","module":"A5","scenario":null},{"value":"0,00E+00","module":"C1","scenario":null},{"value":"0,00E+00","module":"C2","scenario":null},{"value":"-1,15E+02","module":"C3","scenario":null},{"value":"0,00E+00","module":"C4","scenario":null},{"value":"0,00E+00","module":"D","scenario":null}]},{"parameter":"PERT","unit":"MJ","values":[{"value":"1,32E+02","module":"A1-A3","scenario":null},{"value":"3,98E-02","module":"A4","scenario":null},{"value":"6,31E+00","module":"A5","scenario":null},{"value":"7,92E-01","module":"C1","scenario":null},{"value":"2,04E-02","module":"C2","scenario":null},{"value":"-6,50E+00","module":"C3","scenario":null},{"value":"1,94E-03","module":"C4","scenario":null},{"value":"-4,85E+01","module":"D","scenario":null}]},{"parameter":"PENRE","unit":"MJ","values":[{"value":"4,67E+01","module":"A1-A3","scenario":null},{"value":"3,09E+00","module":"A4","scenario":null},{"value":"2,87E+00","module":"A5","scenario":null},{"value":"1,65E+00","module":"C1","scenario":null},{"value":"1,42E+00","module":"C2","scenario":null},{"value":"3,71E+00","module":"C3","scenario":null},{"value":"3,84E-02","module":"C4","scenario":null},{"value":"-7,57E+00","module":"D","scenario":null}]},{"parameter":"PENRM","unit":"MJ","values":[{"value":"6,22E+00","module":"A1-A3","scenario":null},{"value":"0,00E+00","module":"A4","scenario":null},{"value":"-1,63E+00","module":"A5","scenario":null},{"value":"0,00E+00","module":"C1","scenario":null},{"value":"0,00E+00","module":"C2","scenario":null},{"value":"-3,19E+00","module":"C3","scenario":null},{"value":"0,00E+00","module":"C4","scenario":null},{"value":"0,00E+00","module":"D","scenario":null}]},{"parameter":"PENRT","unit":"MJ","values":[{"value":"5,30E+01","module":"A1-A3","scenario":null},{"value":"3,09E+00","module":"A4","scenario":null},{"value":"1,24E+00","module":"A5","scenario":null},{"value":"1,65E+00","module":"C1","scenario":null},{"value":"1,42E+00","module":"C2","scenario":null},{"value":"5,13E-01","module":"C3","scenario":null},{"value":"3,84E-02","module":"C4","scenario":null},{"value":"-7,57E+00","module":"D","scenario":null}]},{"parameter":"SM","unit":"kg","values":[{"value":"0,00E+00","module":"A1-A3","scenario":null},{"value":"0,00E+00","module":"A4","scenario":null},{"value":"0,00E+00","module":"A5","scenario":null},{"value":"0,00E+00","module":"C1","scenario":null},{"value":"0,00E+00","module":"C2","scenario":null},{"value":"0,00E+00","module":"C3","scenario":null},{"value":"0,00E+00","module":"C4","scenario":null},{"value":"0,00E+00","module":"D","scenario":null}]},{"parameter":"RSF","unit":"MJ","values":[{"value":"3,37E-02","module":"A1-A3","scenario":null},{"value":"1,40E-03","module":"A4","scenario":null},{"value":"1,49E-02","module":"A5","scenario":null},{"value":"3,07E-03","module":"C1","scenario":null},{"value":"7,29E-04","module":"C2","scenario":null},{"value":"2,57E-01","module":"C3","scenario":null},{"value":"0,00E+00","module":"C4","scenario":null},{"value":"-3,25E+01","module":"D","scenario":null}]},{"parameter":"NRSF","unit":"MJ","values":[{"value":"8,16E-02","module":"A1-A3","scenario":null},{"value":"4,74E-03","module":"A4","scenario":null},{"value":"1,33E-02","module":"A5","scenario":null},{"value":"9,70E-03","module":"C1","scenario":null},{"value":"2,61E-03","module":"C2","scenario":null},{"value":"1,64E-01","module":"C3","scenario":null},{"value":"0,00E+00","module":"C4","scenario":null},{"value":"-2,07E+01","module":"D","scenario":null}]},{"parameter":"FW","unit":"m3","values":[{"value":"4,01E-02","module":"A1-A3","scenario":null},{"value":"3,48E-04","module":"A4","scenario":null},{"value":"2,26E-03","module":"A5","scenario":null},{"value":"1,80E-03","module":"C1","scenario":null},{"value":"1,52E-04","module":"C2","scenario":null},{"value":"2,19E-03","module":"C3","scenario":null},{"value":"3,58E-05","module":"C4","scenario":null},{"value":"-1,71E-01","module":"D","scenario":null}]}],"end_of_life_waste":[{"parameter":"HWD","unit":"kg","values":[{"value":"1,63E-02","module":"A1-A3","scenario":null},{"value":"1,68E-04","module":"A4","scenario":null},{"value":"4,91E-03","module":"A5","scenario":null},{"value":"8,62E-05","module":"C1","scenario":null},{"value":"7,34E-05","module":"C2","scenario":null},{"value":"6,52E-04","module":"C3","scenario":null},{"value":"8,08E-02","module":"C4","scenario":null},{"value":"-4,00E-03","module":"D","scenario":null}]},{"parameter":"NHWD","unit":"kg","values":[{"value":"1,13E+00","module":"A1-A3","scenario":null},{"value":"2,50E-01","module":"A4","scenario":null},{"value":"1,17E-01","module":"A5","scenario":null},{"value":"5,44E-03","module":"C1","scenario":null},{"value":"6,92E-02","module":"C2","scenario":null},{"value":"1,86E-02","module":"C3","scenario":null},{"value":"3,47E-02","module":"C4","scenario":null},{"value":"-2,06E-01","module":"D","scenario":null}]},{"parameter":"RWD","unit":"kg","values":[{"value":"4,30E-04","module":"A1-A3","scenario":null},{"value":"2,11E-05","module":"A4","scenario":null},{"value":"2,47E-05","module":"A5","scenario":null},{"value":"2,48E-05","module":"C1","scenario":null},{"value":"9,70E-06","module":"C2","scenario":null},{"value":"1,60E-06","module":"C3","scenario":null},{"value":"2,34E-07","module":"C4","scenario":null},{"value":"-3,13E-05","module":"D","scenario":null}]}],"end_of_life_flow":[{"parameter":"CRU","unit":"kg","values":[{"value":"0,00E+00","module":"A1-A3","scenario":null},{"value":"0,00E+00","module":"A4","scenario":null},{"value":"0,00E+00","module":"A5","scenario":null},{"value":"0,00E+00","module":"C1","scenario":null},{"value":"0,00E+00","module":"C2","scenario":null},{"value":"0,00E+00","module":"C3","scenario":null},{"value":"0,00E+00","module":"C4","scenario":null},{"value":"0,00E+00","module":"D","scenario":null}]},{"parameter":"MFR","unit":"kg","values":[{"value":"5,89E-02","module":"A1-A3","scenario":null},{"value":"0,00E+00","module":"A4","scenario":null},{"value":"2,44E-02","module":"A5","scenario":null},{"value":"0,00E+00","module":"C1","scenario":null},{"value":"0,00E+00","module":"C2","scenario":null},{"value":"0,00E+00","module":"C3","scenario":null},{"value":"0,00E+00","module":"C4","scenario":null},{"value":"0,00E+00","module":"D","scenario":null}]},{"parameter":"MER","unit":"kg","values":[{"value":"7,19E-02","module":"A1-A3","scenario":null},{"value":"0,00E+00","module":"A4","scenario":null},{"value":"3,60E-03","module":"A5","scenario":null},{"value":"0,00E+00","module":"C1","scenario":null},{"value":"0,00E+00","module":"C2","scenario":null},{"value":"0,00E+00","module":"C3","scenario":null},{"value":"0,00E+00","module":"C4","scenario":null},{"value":"0,00E+00","module":"D","scenario":null}]},{"parameter":"EEE","unit":"MJ","values":[{"value":"3,08E-02","module":"A1-A3","scenario":null},{"value":"0,00E+00","module":"A4","scenario":null},{"value":"1,70E-02","module":"A5","scenario":null},{"value":"0,00E+00","module":"C1","scenario":null},{"value":"0,00E+00","module":"C2","scenario":null},{"value":"3,10E-01","module":"C3","scenario":null},{"value":"0,00E+00","module":"C4","scenario":null},{"value":"-1,13E+01","module":"D","scenario":null}]},{"parameter":"EET","unit":"MJ","values":[{"value":"1,47E+00","module":"A1-A3","scenario":null},{"value":"0,00E+00","module":"A4","scenario":null},{"value":"1,81E-01","module":"A5","scenario":null},{"value":"0,00E+00","module":"C1","scenario":null},{"value":"0,00E+00","module":"C2","scenario":null},{"value":"2,15E+00","module":"C3","scenario":null},{"value":"0,00E+00","module":"C4","scenario":null},{"value":"-7,87E+01","module":"D","scenario":null}]}]}