{"product_name":"Protecta FR Service Transit for Sweden","epd_id":"NEPD-8737-8387","declared_unit":{"unit":"ton","amount":1},"compliance":["EN 15804+A2","ISO 14025","ISO 21930"],"producer_name":"Polyseam AS","environmental_impact":[{"parameter":"GWP-total","unit":"kg CO2-eq","values":[{"value":"2,58E+00","module":"A1","scenario":null},{"value":"8,65E-02","module":"A2","scenario":null},{"value":"5,40E-02","module":"A3","scenario":null},{"value":"3,09E-01","module":"A4","scenario":null},{"value":"8,05E-02","module":"A5","scenario":null},{"value":"4,00E-03","module":"C1","scenario":null},{"value":"4,61E-03","module":"C2","scenario":null},{"value":"2,22E+00","module":"C3","scenario":null},{"value":"8,26E-02","module":"C4","scenario":null},{"value":"-1,10E-04","module":"D","scenario":null},{"value":"2,72E+00","module":"A1A3","scenario":null}]},{"parameter":"GWP-fossil","unit":"kg CO2-eq","values":[{"value":"2,65E+00","module":"A1","scenario":null},{"value":"8,65E-02","module":"A2","scenario":null},{"value":"5,23E-02","module":"A3","scenario":null},{"value":"3,08E-01","module":"A4","scenario":null},{"value":"7,60E-04","module":"A5","scenario":null},{"value":"4,00E-03","module":"C1","scenario":null},{"value":"4,61E-03","module":"C2","scenario":null},{"value":"2,22E+00","module":"C3","scenario":null},{"value":"8,26E-02","module":"C4","scenario":null},{"value":"-1,06E-04","module":"D","scenario":null},{"value":"2,79E+00","module":"A1A3","scenario":null}]},{"parameter":"GWP-biogenic","unit":"kg CO2-eq","values":[{"value":"-7,18E-02","module":"A1","scenario":null},{"value":"3,11E-05","module":"A2","scenario":null},{"value":"1,68E-03","module":"A3","scenario":null},{"value":"1,04E-04","module":"A4","scenario":null},{"value":"7,98E-02","module":"A5","scenario":null},{"value":"7,50E-07","module":"C1","scenario":null},{"value":"1,97E-06","module":"C2","scenario":null},{"value":"5,56E-03","module":"C3","scenario":null},{"value":"3,28E-05","module":"C4","scenario":null},{"value":"-2,18E-07","module":"D","scenario":null},{"value":"-7,01E-02","module":"A1A3","scenario":null}]},{"parameter":"GWP-luluc","unit":"kg CO2-eq","values":[{"value":"2,10E-03","module":"A1","scenario":null},{"value":"3,96E-05","module":"A2","scenario":null},{"value":"5,97E-05","module":"A3","scenario":null},{"value":"1,51E-04","module":"A4","scenario":null},{"value":"2,51E-07","module":"A5","scenario":null},{"value":"3,15E-07","module":"C1","scenario":null},{"value":"1,40E-06","module":"C2","scenario":null},{"value":"5,59E-04","module":"C3","scenario":null},{"value":"7,95E-06","module":"C4","scenario":null},{"value":"-3,64E-06","module":"D","scenario":null},{"value":"2,20E-03","module":"A1A3","scenario":null}]},{"parameter":"ODP","unit":"kg CFC11-eq","values":[{"value":"2,27E-07","module":"A1","scenario":null},{"value":"1,92E-08","module":"A2","scenario":null},{"value":"4,67E-09","module":"A3","scenario":null},{"value":"6,58E-08","module":"A4","scenario":null},{"value":"1,61E-10","module":"A5","scenario":null},{"value":"8,64E-10","module":"C1","scenario":null},{"value":"1,11E-09","module":"C2","scenario":null},{"value":"2,54E-07","module":"C3","scenario":null},{"value":"4,00E-09","module":"C4","scenario":null},{"value":"-7,71E-06","module":"D","scenario":null},{"value":"2,50E-07","module":"A1A3","scenario":null}]},{"parameter":"AP","unit":"mol H+-eq","values":[{"value":"2,01E-02","module":"A1","scenario":null},{"value":"1,24E-03","module":"A2","scenario":null},{"value":"1,83E-04","module":"A3","scenario":null},{"value":"5,48E-03","module":"A4","scenario":null},{"value":"3,60E-06","module":"A5","scenario":null},{"value":"4,19E-05","module":"C1","scenario":null},{"value":"1,48E-05","module":"C2","scenario":null},{"value":"3,26E-03","module":"C3","scenario":null},{"value":"1,63E-04","module":"C4","scenario":null},{"value":"-8,72E-07","module":"D","scenario":null},{"value":"2,16E-02","module":"A1A3","scenario":null}]},{"parameter":"POCP","unit":"kg NMVOC-eq","values":[{"value":"1,01E-02","module":"A1","scenario":null},{"value":"9,63E-04","module":"A2","scenario":null},{"value":"1,05E-04","module":"A3","scenario":null},{"value":"3,99E-03","module":"A4","scenario":null},{"value":"3,71E-06","module":"A5","scenario":null},{"value":"5,57E-05","module":"C1","scenario":null},{"value":"1,42E-05","module":"C2","scenario":null},{"value":"2,13E-03","module":"C3","scenario":null},{"value":"1,39E-04","module":"C4","scenario":null},{"value":"-8,50E-07","module":"D","scenario":null},{"value":"1,11E-02","module":"A1A3","scenario":null}]},{"parameter":"ADPE","unit":"kg Sb-eq","values":[{"value":"1,04E-04","module":"A1","scenario":null},{"value":"1,69E-06","module":"A2","scenario":null},{"value":"6,49E-07","module":"A3","scenario":null},{"value":"5,31E-06","module":"A4","scenario":null},{"value":"1,85E-08","module":"A5","scenario":null},{"value":"6,14E-09","module":"C1","scenario":null},{"value":"8,21E-08","module":"C2","scenario":null},{"value":"7,74E-06","module":"C3","scenario":null},{"value":"1,40E-07","module":"C4","scenario":null},{"value":"-1,05E-09","module":"D","scenario":null},{"value":"1,06E-04","module":"A1A3","scenario":null}]},{"parameter":"ADPF","unit":"MJ","values":[{"value":"5,56E+01","module":"A1","scenario":null},{"value":"1,24E+00","module":"A2","scenario":null},{"value":"1,07E+00","module":"A3","scenario":null},{"value":"4,31E+00","module":"A4","scenario":null},{"value":"1,06E-02","module":"A5","scenario":null},{"value":"5,51E-02","module":"C1","scenario":null},{"value":"7,49E-02","module":"C2","scenario":null},{"value":"9,30E+00","module":"C3","scenario":null},{"value":"3,85E-01","module":"C4","scenario":null},{"value":"-1,51E-03","module":"D","scenario":null},{"value":"5,79E+01","module":"A1A3","scenario":null}]},{"parameter":"WDP","unit":"m3 world-eq. Deprived","values":[{"value":"1,32E+02","module":"A1","scenario":null},{"value":"8,75E-01","module":"A2","scenario":null},{"value":"4,62E+00","module":"A3","scenario":null},{"value":"2,64E+00","module":"A4","scenario":null},{"value":"1,35E-02","module":"A5","scenario":null},{"value":"1,17E-02","module":"C1","scenario":null},{"value":"5,74E-02","module":"C2","scenario":null},{"value":"3,44E+01","module":"C3","scenario":null},{"value":"9,87E+00","module":"C4","scenario":null},{"value":"-1,88E-02","module":"D","scenario":null},{"value":"1,37E+02","module":"A1A3","scenario":null}]},{"parameter":"EP-freshwater","unit":"kg P-eq","values":[{"value":"9,68E-05","module":"A1","scenario":null},{"value":"5,63E-07","module":"A2","scenario":null},{"value":"1,34E-06","module":"A3","scenario":null},{"value":"1,82E-06","module":"A4","scenario":null},{"value":"6,24E-09","module":"A5","scenario":null},{"value":"1,46E-08","module":"C1","scenario":null},{"value":"3,67E-08","module":"C2","scenario":null},{"value":"5,32E-05","module":"C3","scenario":null},{"value":"8,00E-07","module":"C4","scenario":null},{"value":"-9,40E-09","module":"D","scenario":null},{"value":"9,87E-05","module":"A1A3","scenario":null}]},{"parameter":"EP-marine","unit":"kg N-eq","values":[{"value":"2,33E-03","module":"A1","scenario":null},{"value":"3,23E-04","module":"A2","scenario":null},{"value":"3,70E-05","module":"A3","scenario":null},{"value":"1,34E-03","module":"A4","scenario":null},{"value":"1,19E-06","module":"A5","scenario":null},{"value":"1,85E-05","module":"C1","scenario":null},{"value":"3,25E-06","module":"C2","scenario":null},{"value":"6,73E-04","module":"C3","scenario":null},{"value":"4,24E-05","module":"C4","scenario":null},{"value":"-2,85E-07","module":"D","scenario":null},{"value":"2,69E-03","module":"A1A3","scenario":null}]},{"parameter":"EP-terrestrial","unit":"mol N-eq.","values":[{"value":"2,73E-02","module":"A1","scenario":null},{"value":"3,59E-03","module":"A2","scenario":null},{"value":"4,03E-04","module":"A3","scenario":null},{"value":"1,49E-02","module":"A4","scenario":null},{"value":"1,29E-05","module":"A5","scenario":null},{"value":"2,00E-04","module":"C1","scenario":null},{"value":"3,62E-05","module":"C2","scenario":null},{"value":"7,59E-03","module":"C3","scenario":null},{"value":"4,97E-04","module":"C4","scenario":null},{"value":"-3,08E-06","module":"D","scenario":null},{"value":"3,13E-02","module":"A1A3","scenario":null}]},{"parameter":"GWP-IOBC","unit":"kg CO2-eq","values":[{"value":"2,67E+00","module":"A1","scenario":null},{"value":"8,65E-02","module":"A2","scenario":null},{"value":"6,29E-02","module":"A3","scenario":null},{"value":"3,09E-01","module":"A4","scenario":null},{"value":"7,61E-04","module":"A5","scenario":null},{"value":"4,00E-03","module":"C1","scenario":null},{"value":"4,61E-03","module":"C2","scenario":null},{"value":"2,22E+00","module":"C3","scenario":null},{"value":"8,26E-02","module":"C4","scenario":null},{"value":"-1,08E-04","module":"D","scenario":null},{"value":"2,82E+00","module":"A1A3","scenario":null}]}],"additional_environmental_impact":[{"parameter":"PM","unit":"Disease incidence","values":[{"value":"1,33E-07","module":"A1","scenario":null},{"value":"4,46E-09","module":"A2","scenario":null},{"value":"7,27E-10","module":"A3","scenario":null},{"value":"1,37E-08","module":"A4","scenario":null},{"value":"5,30E-11","module":"A5","scenario":null},{"value":"5,07E-09","module":"C1","scenario":null},{"value":"4,23E-10","module":"C2","scenario":null},{"value":"5,00E-08","module":"C3","scenario":null},{"value":"1,10E-09","module":"C4","scenario":null},{"value":"-5,20E-11","module":"D","scenario":null},{"value":"1,38E-07","module":"A1A3","scenario":null}]},{"parameter":"ETP-fw","unit":"CTUe","values":[{"value":"5,10E+01","module":"A1","scenario":null},{"value":"8,51E-01","module":"A2","scenario":null},{"value":"7,72E-01","module":"A3","scenario":null},{"value":"2,85E+00","module":"A4","scenario":null},{"value":"1,42E-02","module":"A5","scenario":null},{"value":"3,01E-02","module":"C1","scenario":null},{"value":"5,47E-02","module":"C2","scenario":null},{"value":"4,51E+01","module":"C3","scenario":null},{"value":"1,12E+00","module":"C4","scenario":null},{"value":"-8,23E-03","module":"D","scenario":null},{"value":"5,27E+01","module":"A1A3","scenario":null}]},{"parameter":"HTP-c","unit":"CTUh","values":[{"value":"3,57E-09","module":"A1","scenario":null},{"value":"0,00E+00","module":"A2","scenario":null},{"value":"1,90E-11","module":"A3","scenario":null},{"value":"0,00E+00","module":"A4","scenario":null},{"value":"0,00E+00","module":"A5","scenario":null},{"value":"1,00E-12","module":"C1","scenario":null},{"value":"0,00E+00","module":"C2","scenario":null},{"value":"2,13E-09","module":"C3","scenario":null},{"value":"6,00E-11","module":"C4","scenario":null},{"value":"0,00E+00","module":"D","scenario":null},{"value":"3,59E-09","module":"A1A3","scenario":null}]},{"parameter":"HTP-nc","unit":"CTUh","values":[{"value":"3,39E-08","module":"A1","scenario":null},{"value":"7,78E-10","module":"A2","scenario":null},{"value":"6,56E-10","module":"A3","scenario":null},{"value":"3,29E-09","module":"A4","scenario":null},{"value":"1,80E-11","module":"A5","scenario":null},{"value":"2,80E-11","module":"C1","scenario":null},{"value":"5,30E-11","module":"C2","scenario":null},{"value":"1,30E-08","module":"C3","scenario":null},{"value":"2,20E-09","module":"C4","scenario":null},{"value":"-8,00E-12","module":"D","scenario":null},{"value":"3,54E-08","module":"A1A3","scenario":null}]},{"parameter":"SQP","unit":"-","values":[{"value":"1,96E+01","module":"A1","scenario":null},{"value":"6,75E-01","module":"A2","scenario":null},{"value":"8,97E-01","module":"A3","scenario":null},{"value":"1,88E+00","module":"A4","scenario":null},{"value":"7,14E-03","module":"A5","scenario":null},{"value":"6,69E-03","module":"C1","scenario":null},{"value":"8,58E-02","module":"C2","scenario":null},{"value":"3,67E+00","module":"C3","scenario":null},{"value":"1,09E+00","module":"C4","scenario":null},{"value":"-1,01E-02","module":"D","scenario":null},{"value":"2,12E+01","module":"A1A3","scenario":null}]},{"parameter":"IRP","unit":"kBq U235-eq","values":[{"value":"1,07E-01","module":"A1","scenario":null},{"value":"5,39E-03","module":"A2","scenario":null},{"value":"1,72E-02","module":"A3","scenario":null},{"value":"1,87E-02","module":"A4","scenario":null},{"value":"4,55E-05","module":"A5","scenario":null},{"value":"2,40E-04","module":"C1","scenario":null},{"value":"3,27E-04","module":"C2","scenario":null},{"value":"4,23E-02","module":"C3","scenario":null},{"value":"2,14E-03","module":"C4","scenario":null},{"value":"-9,67E-06","module":"D","scenario":null},{"value":"1,30E-01","module":"A1A3","scenario":null}]}],"resource_use":[{"parameter":"PERE","unit":"MJ","values":[{"value":"3,87E+00","module":"A1","scenario":null},{"value":"1,45E-02","module":"A2","scenario":null},{"value":"2,94E-01","module":"A3","scenario":null},{"value":"4,59E-02","module":"A4","scenario":null},{"value":"1,75E-04","module":"A5","scenario":null},{"value":"3,00E-04","module":"C1","scenario":null},{"value":"9,42E-04","module":"C2","scenario":null},{"value":"1,68E+00","module":"C3","scenario":null},{"value":"4,73E-02","module":"C4","scenario":null},{"value":"-9,35E-03","module":"D","scenario":null},{"value":"4,18E+00","module":"A1A3","scenario":null}]},{"parameter":"PERM","unit":"","values":[{"value":"7,76E-01","module":"A1","scenario":null},{"value":"0,00E+00","module":"A2","scenario":null},{"value":"0,00E+00","module":"A3","scenario":null},{"value":"0,00E+00","module":"A4","scenario":null},{"value":"-7,48E-01","module":"A5","scenario":null},{"value":"0,00E+00","module":"C1","scenario":null},{"value":"0,00E+00","module":"C2","scenario":null},{"value":"0,00E+00","module":"C3","scenario":null},{"value":"0,00E+00","module":"C4","scenario":null},{"value":"0,00E+00","module":"D","scenario":null},{"value":"7,76E-01","module":"A1A3","scenario":null}]},{"parameter":"PERT","unit":"MJ","values":[{"value":"4,64E+00","module":"A1","scenario":null},{"value":"1,45E-02","module":"A2","scenario":null},{"value":"2,94E-01","module":"A3","scenario":null},{"value":"4,59E-02","module":"A4","scenario":null},{"value":"-7,48E-01","module":"A5","scenario":null},{"value":"3,00E-04","module":"C1","scenario":null},{"value":"9,42E-04","module":"C2","scenario":null},{"value":"1,68E+00","module":"C3","scenario":null},{"value":"4,73E-02","module":"C4","scenario":null},{"value":"-9,35E-03","module":"D","scenario":null},{"value":"4,95E+00","module":"A1A3","scenario":null}]},{"parameter":"PENRE","unit":"MJ","values":[{"value":"4,46E+01","module":"A1","scenario":null},{"value":"1,24E+00","module":"A2","scenario":null},{"value":"1,07E+00","module":"A3","scenario":null},{"value":"4,31E+00","module":"A4","scenario":null},{"value":"1,06E-02","module":"A5","scenario":null},{"value":"5,51E-02","module":"C1","scenario":null},{"value":"7,49E-02","module":"C2","scenario":null},{"value":"9,30E+00","module":"C3","scenario":null},{"value":"3,85E-01","module":"C4","scenario":null},{"value":"-1,51E-03","module":"D","scenario":null},{"value":"4,69E+01","module":"A1A3","scenario":null}]},{"parameter":"PENRM","unit":"MJ","values":[{"value":"1,22E+01","module":"A1","scenario":null},{"value":"0,00E+00","module":"A2","scenario":null},{"value":"0,00E+00","module":"A3","scenario":null},{"value":"0,00E+00","module":"A4","scenario":null},{"value":"0,00E+00","module":"A5","scenario":null},{"value":"0,00E+00","module":"C1","scenario":null},{"value":"0,00E+00","module":"C2","scenario":null},{"value":"0,00E+00","module":"C3","scenario":null},{"value":"0,00E+00","module":"C4","scenario":null},{"value":"0,00E+00","module":"D","scenario":null},{"value":"1,22E+01","module":"A1A3","scenario":null}]},{"parameter":"PENRT","unit":"MJ","values":[{"value":"5,68E+01","module":"A1","scenario":null},{"value":"1,24E+00","module":"A2","scenario":null},{"value":"1,07E+00","module":"A3","scenario":null},{"value":"4,31E+00","module":"A4","scenario":null},{"value":"1,06E-02","module":"A5","scenario":null},{"value":"5,51E-02","module":"C1","scenario":null},{"value":"7,49E-02","module":"C2","scenario":null},{"value":"9,30E+00","module":"C3","scenario":null},{"value":"3,85E-01","module":"C4","scenario":null},{"value":"-1,51E-03","module":"D","scenario":null},{"value":"5,91E+01","module":"A1A3","scenario":null}]},{"parameter":"SM","unit":"kg","values":[{"value":"5,21E-03","module":"A1","scenario":null},{"value":"0,00E+00","module":"A2","scenario":null},{"value":"0,00E+00","module":"A3","scenario":null},{"value":"0,00E+00","module":"A4","scenario":null},{"value":"0,00E+00","module":"A5","scenario":null},{"value":"0,00E+00","module":"C1","scenario":null},{"value":"0,00E+00","module":"C2","scenario":null},{"value":"0,00E+00","module":"C3","scenario":null},{"value":"0,00E+00","module":"C4","scenario":null},{"value":"0,00E+00","module":"D","scenario":null},{"value":"5,21E-03","module":"A1A3","scenario":null}]},{"parameter":"RSF","unit":"MJ","values":[{"value":"1,25E-01","module":"A1","scenario":null},{"value":"4,88E-04","module":"A2","scenario":null},{"value":"4,26E-04","module":"A3","scenario":null},{"value":"1,51E-03","module":"A4","scenario":null},{"value":"5,81E-06","module":"A5","scenario":null},{"value":"0,00E+00","module":"C1","scenario":null},{"value":"3,29E-05","module":"C2","scenario":null},{"value":"3,70E-02","module":"C3","scenario":null},{"value":"8,58E-04","module":"C4","scenario":null},{"value":"-1,64E-06","module":"D","scenario":null},{"value":"1,26E-01","module":"A1A3","scenario":null}]},{"parameter":"NRSF","unit":"MJ","values":[{"value":"2,90E-02","module":"A1","scenario":null},{"value":"2,06E-03","module":"A2","scenario":null},{"value":"4,96E-04","module":"A3","scenario":null},{"value":"4,28E-03","module":"A4","scenario":null},{"value":"2,39E-05","module":"A5","scenario":null},{"value":"0,00E+00","module":"C1","scenario":null},{"value":"1,10E-04","module":"C2","scenario":null},{"value":"0,00E+00","module":"C3","scenario":null},{"value":"8,48E-03","module":"C4","scenario":null},{"value":"-5,54E-04","module":"D","scenario":null},{"value":"3,15E-02","module":"A1A3","scenario":null}]},{"parameter":"FW","unit":"m3","values":[{"value":"4,91E-02","module":"A1","scenario":null},{"value":"1,10E-04","module":"A2","scenario":null},{"value":"4,30E-04","module":"A3","scenario":null},{"value":"3,45E-04","module":"A4","scenario":null},{"value":"5,02E-06","module":"A5","scenario":null},{"value":"2,83E-06","module":"C1","scenario":null},{"value":"8,52E-06","module":"C2","scenario":null},{"value":"8,61E-03","module":"C3","scenario":null},{"value":"6,85E-04","module":"C4","scenario":null},{"value":"-1,13E-05","module":"D","scenario":null},{"value":"4,97E-02","module":"A1A3","scenario":null}]}],"end_of_life_waste":[{"parameter":"HWD","unit":"kg","values":[{"value":"8,51E-03","module":"A1","scenario":null},{"value":"6,00E-05","module":"A2","scenario":null},{"value":"3,21E-03","module":"A3","scenario":null},{"value":"2,00E-04","module":"A4","scenario":null},{"value":"0,00E+00","module":"A5","scenario":null},{"value":"1,62E-06","module":"C1","scenario":null},{"value":"4,10E-06","module":"C2","scenario":null},{"value":"0,00E+00","module":"C3","scenario":null},{"value":"0,00E+00","module":"C4","scenario":null},{"value":"-7,11E-08","module":"D","scenario":null},{"value":"1,18E-02","module":"A1A3","scenario":null}]},{"parameter":"NHWD","unit":"kg","values":[{"value":"5,06E-01","module":"A1","scenario":null},{"value":"4,47E-02","module":"A2","scenario":null},{"value":"6,31E-03","module":"A3","scenario":null},{"value":"1,18E-01","module":"A4","scenario":null},{"value":"4,70E-02","module":"A5","scenario":null},{"value":"6,52E-05","module":"C1","scenario":null},{"value":"6,51E-03","module":"C2","scenario":null},{"value":"1,00E+00","module":"C3","scenario":null},{"value":"1,89E-01","module":"C4","scenario":null},{"value":"-3,57E-05","module":"D","scenario":null},{"value":"5,57E-01","module":"A1A3","scenario":null}]},{"parameter":"RWD","unit":"kg","values":[{"value":"1,02E-04","module":"A1","scenario":null},{"value":"8,51E-06","module":"A2","scenario":null},{"value":"8,58E-06","module":"A3","scenario":null},{"value":"2,96E-05","module":"A4","scenario":null},{"value":"0,00E+00","module":"A5","scenario":null},{"value":"3,82E-07","module":"C1","scenario":null},{"value":"5,11E-07","module":"C2","scenario":null},{"value":"0,00E+00","module":"C3","scenario":null},{"value":"0,00E+00","module":"C4","scenario":null},{"value":"-7,92E-09","module":"D","scenario":null},{"value":"1,19E-04","module":"A1A3","scenario":null}]}],"end_of_life_flow":[{"parameter":"CRU","unit":"kg","values":[{"value":"0,00E+00","module":"A1","scenario":null},{"value":"0,00E+00","module":"A2","scenario":null},{"value":"0,00E+00","module":"A3","scenario":null},{"value":"0,00E+00","module":"A4","scenario":null},{"value":"0,00E+00","module":"A5","scenario":null},{"value":"0,00E+00","module":"C1","scenario":null},{"value":"0,00E+00","module":"C2","scenario":null},{"value":"0,00E+00","module":"C3","scenario":null},{"value":"0,00E+00","module":"C4","scenario":null},{"value":"0,00E+00","module":"D","scenario":null},{"value":"0,00E+00","module":"A1A3","scenario":null}]},{"parameter":"MFR","unit":"kg","values":[{"value":"0,00E+00","module":"A1","scenario":null},{"value":"0,00E+00","module":"A2","scenario":null},{"value":"1,08E-02","module":"A3","scenario":null},{"value":"0,00E+00","module":"A4","scenario":null},{"value":"4,37E-02","module":"A5","scenario":null},{"value":"0,00E+00","module":"C1","scenario":null},{"value":"0,00E+00","module":"C2","scenario":null},{"value":"0,00E+00","module":"C3","scenario":null},{"value":"0,00E+00","module":"C4","scenario":null},{"value":"0,00E+00","module":"D","scenario":null},{"value":"1,08E-02","module":"A1A3","scenario":null}]},{"parameter":"MER","unit":"kg","values":[{"value":"1,58E-03","module":"A1","scenario":null},{"value":"0,00E+00","module":"A2","scenario":null},{"value":"1,42E-02","module":"A3","scenario":null},{"value":"0,00E+00","module":"A4","scenario":null},{"value":"6,40E-08","module":"A5","scenario":null},{"value":"0,00E+00","module":"C1","scenario":null},{"value":"0,00E+00","module":"C2","scenario":null},{"value":"1,00E+00","module":"C3","scenario":null},{"value":"0,00E+00","module":"C4","scenario":null},{"value":"0,00E+00","module":"D","scenario":null},{"value":"1,57E-02","module":"A1A3","scenario":null}]},{"parameter":"EEE","unit":"MJ","values":[{"value":"9,41E-04","module":"A1","scenario":null},{"value":"0,00E+00","module":"A2","scenario":null},{"value":"8,41E-03","module":"A3","scenario":null},{"value":"0,00E+00","module":"A4","scenario":null},{"value":"2,69E-03","module":"A5","scenario":null},{"value":"0,00E+00","module":"C1","scenario":null},{"value":"0,00E+00","module":"C2","scenario":null},{"value":"9,90E-04","module":"C3","scenario":null},{"value":"0,00E+00","module":"C4","scenario":null},{"value":"0,00E+00","module":"D","scenario":null},{"value":"9,35E-03","module":"A1A3","scenario":null}]},{"parameter":"EET","unit":"MJ","values":[{"value":"1,42E-02","module":"A1","scenario":null},{"value":"0,00E+00","module":"A2","scenario":null},{"value":"1,27E-01","module":"A3","scenario":null},{"value":"0,00E+00","module":"A4","scenario":null},{"value":"4,07E-02","module":"A5","scenario":null},{"value":"0,00E+00","module":"C1","scenario":null},{"value":"0,00E+00","module":"C2","scenario":null},{"value":"1,50E-02","module":"C3","scenario":null},{"value":"0,00E+00","module":"C4","scenario":null},{"value":"0,00E+00","module":"D","scenario":null},{"value":"1,41E-01","module":"A1A3","scenario":null}]}]}