{"product_name":"FQ - H07Z1-R 16","epd_id":"NEPD-8865-8540","declared_unit":{"unit":"m","amount":1},"compliance":["EN 15804+A2","ISO 14025","ISO 21930"],"producer_name":"Amokabel AB","environmental_impact":[{"parameter":"GWP-total","unit":"kg CO2-eq","values":[{"value":"7,94E-01","module":"A1","scenario":null},{"value":"1,01E-02","module":"A2","scenario":null},{"value":"1,22E-03","module":"A3","scenario":null},{"value":"6,10E-03","module":"A4","scenario":null},{"value":"3,09E-02","module":"A5","scenario":null},{"value":"0,00E+00","module":"C1","scenario":null},{"value":"2,76E-03","module":"C2","scenario":null},{"value":"4,44E-02","module":"C3","scenario":null},{"value":"2,56E-03","module":"C4","scenario":null},{"value":"-1,49E-01","module":"D","scenario":null},{"value":"8,06E-01","module":"A1A3","scenario":null}]},{"parameter":"GWP-fossil","unit":"kg CO2-eq","values":[{"value":"8,07E-01","module":"A1","scenario":null},{"value":"1,01E-02","module":"A2","scenario":null},{"value":"1,19E-03","module":"A3","scenario":null},{"value":"6,10E-03","module":"A4","scenario":null},{"value":"6,17E-04","module":"A5","scenario":null},{"value":"0,00E+00","module":"C1","scenario":null},{"value":"2,76E-03","module":"C2","scenario":null},{"value":"4,44E-02","module":"C3","scenario":null},{"value":"2,56E-03","module":"C4","scenario":null},{"value":"-1,48E-01","module":"D","scenario":null},{"value":"8,18E-01","module":"A1A3","scenario":null}]},{"parameter":"GWP-biogenic","unit":"kg CO2-eq","values":[{"value":"-1,33E-02","module":"A1","scenario":null},{"value":"4,01E-06","module":"A2","scenario":null},{"value":"2,46E-05","module":"A3","scenario":null},{"value":"2,52E-06","module":"A4","scenario":null},{"value":"3,03E-02","module":"A5","scenario":null},{"value":"0,00E+00","module":"C1","scenario":null},{"value":"1,14E-06","module":"C2","scenario":null},{"value":"3,59E-07","module":"C3","scenario":null},{"value":"1,65E-07","module":"C4","scenario":null},{"value":"-6,82E-04","module":"D","scenario":null},{"value":"-1,33E-02","module":"A1A3","scenario":null}]},{"parameter":"GWP-luluc","unit":"kg CO2-eq","values":[{"value":"8,57E-04","module":"A1","scenario":null},{"value":"3,87E-06","module":"A2","scenario":null},{"value":"2,72E-06","module":"A3","scenario":null},{"value":"2,17E-06","module":"A4","scenario":null},{"value":"1,44E-07","module":"A5","scenario":null},{"value":"0,00E+00","module":"C1","scenario":null},{"value":"9,81E-07","module":"C2","scenario":null},{"value":"5,28E-08","module":"C3","scenario":null},{"value":"3,68E-07","module":"C4","scenario":null},{"value":"-2,40E-04","module":"D","scenario":null},{"value":"8,63E-04","module":"A1A3","scenario":null}]},{"parameter":"ODP","unit":"kg CFC11-eq","values":[{"value":"6,50E-08","module":"A1","scenario":null},{"value":"2,26E-09","module":"A2","scenario":null},{"value":"8,40E-11","module":"A3","scenario":null},{"value":"1,38E-09","module":"A4","scenario":null},{"value":"9,10E-11","module":"A5","scenario":null},{"value":"0,00E+00","module":"C1","scenario":null},{"value":"6,25E-10","module":"C2","scenario":null},{"value":"3,40E-11","module":"C3","scenario":null},{"value":"2,87E-10","module":"C4","scenario":null},{"value":"-1,83E-04","module":"D","scenario":null},{"value":"6,73E-08","module":"A1A3","scenario":null}]},{"parameter":"AP","unit":"mol H+-eq","values":[{"value":"3,82E-02","module":"A1","scenario":null},{"value":"6,06E-05","module":"A2","scenario":null},{"value":"1,60E-06","module":"A3","scenario":null},{"value":"1,75E-05","module":"A4","scenario":null},{"value":"4,42E-06","module":"A5","scenario":null},{"value":"0,00E+00","module":"C1","scenario":null},{"value":"7,92E-06","module":"C2","scenario":null},{"value":"5,56E-06","module":"C3","scenario":null},{"value":"7,85E-06","module":"C4","scenario":null},{"value":"-2,45E-02","module":"D","scenario":null},{"value":"3,82E-02","module":"A1A3","scenario":null}]},{"parameter":"POCP","unit":"kg NMVOC-eq","values":[{"value":"9,34E-03","module":"A1","scenario":null},{"value":"4,68E-05","module":"A2","scenario":null},{"value":"1,52E-06","module":"A3","scenario":null},{"value":"1,49E-05","module":"A4","scenario":null},{"value":"5,23E-06","module":"A5","scenario":null},{"value":"0,00E+00","module":"C1","scenario":null},{"value":"6,72E-06","module":"C2","scenario":null},{"value":"6,92E-06","module":"C3","scenario":null},{"value":"9,29E-06","module":"C4","scenario":null},{"value":"-4,25E-03","module":"D","scenario":null},{"value":"9,39E-03","module":"A1A3","scenario":null}]},{"parameter":"ADPE","unit":"kg Sb-eq","values":[{"value":"3,37E-04","module":"A1","scenario":null},{"value":"2,57E-07","module":"A2","scenario":null},{"value":"9,04E-09","module":"A3","scenario":null},{"value":"1,68E-07","module":"A4","scenario":null},{"value":"9,15E-09","module":"A5","scenario":null},{"value":"0,00E+00","module":"C1","scenario":null},{"value":"7,62E-08","module":"C2","scenario":null},{"value":"1,55E-09","module":"C3","scenario":null},{"value":"7,74E-09","module":"C4","scenario":null},{"value":"-1,37E-04","module":"D","scenario":null},{"value":"3,38E-04","module":"A1A3","scenario":null}]},{"parameter":"ADPF","unit":"MJ","values":[{"value":"1,23E+01","module":"A1","scenario":null},{"value":"1,50E-01","module":"A2","scenario":null},{"value":"8,97E-03","module":"A3","scenario":null},{"value":"9,22E-02","module":"A4","scenario":null},{"value":"6,65E-03","module":"A5","scenario":null},{"value":"0,00E+00","module":"C1","scenario":null},{"value":"4,17E-02","module":"C2","scenario":null},{"value":"2,91E-03","module":"C3","scenario":null},{"value":"2,33E-02","module":"C4","scenario":null},{"value":"-1,34E+00","module":"D","scenario":null},{"value":"1,25E+01","module":"A1A3","scenario":null}]},{"parameter":"WDP","unit":"m3 world-eq. Deprived","values":[{"value":"6,08E+01","module":"A1","scenario":null},{"value":"1,35E-01","module":"A2","scenario":null},{"value":"4,86E-01","module":"A3","scenario":null},{"value":"8,92E-02","module":"A4","scenario":null},{"value":"1,09E-02","module":"A5","scenario":null},{"value":"0,00E+00","module":"C1","scenario":null},{"value":"4,03E-02","module":"C2","scenario":null},{"value":"6,58E-03","module":"C3","scenario":null},{"value":"5,40E-01","module":"C4","scenario":null},{"value":"7,53E+00","module":"D","scenario":null},{"value":"6,15E+01","module":"A1A3","scenario":null}]},{"parameter":"EP-freshwater","unit":"kg P-eq","values":[{"value":"3,12E-04","module":"A1","scenario":null},{"value":"7,62E-08","module":"A2","scenario":null},{"value":"5,27E-09","module":"A3","scenario":null},{"value":"4,87E-08","module":"A4","scenario":null},{"value":"6,61E-09","module":"A5","scenario":null},{"value":"0,00E+00","module":"C1","scenario":null},{"value":"2,20E-08","module":"C2","scenario":null},{"value":"3,41E-09","module":"C3","scenario":null},{"value":"1,73E-08","module":"C4","scenario":null},{"value":"-1,65E-04","module":"D","scenario":null},{"value":"3,12E-04","module":"A1A3","scenario":null}]},{"parameter":"EP-marine","unit":"kg N-eq","values":[{"value":"2,47E-03","module":"A1","scenario":null},{"value":"1,38E-05","module":"A2","scenario":null},{"value":"5,18E-07","module":"A3","scenario":null},{"value":"3,47E-06","module":"A4","scenario":null},{"value":"1,95E-06","module":"A5","scenario":null},{"value":"0,00E+00","module":"C1","scenario":null},{"value":"1,57E-06","module":"C2","scenario":null},{"value":"2,67E-06","module":"C3","scenario":null},{"value":"4,56E-06","module":"C4","scenario":null},{"value":"-1,01E-03","module":"D","scenario":null},{"value":"2,49E-03","module":"A1A3","scenario":null}]},{"parameter":"EP-terrestrial","unit":"mol N-eq.","values":[{"value":"3,65E-02","module":"A1","scenario":null},{"value":"1,53E-04","module":"A2","scenario":null},{"value":"5,32E-06","module":"A3","scenario":null},{"value":"3,88E-05","module":"A4","scenario":null},{"value":"2,02E-05","module":"A5","scenario":null},{"value":"0,00E+00","module":"C1","scenario":null},{"value":"1,75E-05","module":"C2","scenario":null},{"value":"2,89E-05","module":"C3","scenario":null},{"value":"3,15E-05","module":"C4","scenario":null},{"value":"-1,57E-02","module":"D","scenario":null},{"value":"3,66E-02","module":"A1A3","scenario":null}]},{"parameter":"GWP-IOBC","unit":"kg CO2-eq","values":[{"value":"8,20E-01","module":"A1","scenario":null},{"value":"1,01E-02","module":"A2","scenario":null},{"value":"1,21E-03","module":"A3","scenario":null},{"value":"6,10E-03","module":"A4","scenario":null},{"value":"6,18E-04","module":"A5","scenario":null},{"value":"0,00E+00","module":"C1","scenario":null},{"value":"2,76E-03","module":"C2","scenario":null},{"value":"4,44E-02","module":"C3","scenario":null},{"value":"2,73E-03","module":"C4","scenario":null},{"value":"-7,17E-02","module":"D","scenario":null},{"value":"8,31E-01","module":"A1A3","scenario":null}]}],"additional_environmental_impact":[{"parameter":"PM","unit":"Disease incidence","values":[{"value":"1,03E-07","module":"A1","scenario":null},{"value":"5,82E-10","module":"A2","scenario":null},{"value":"2,20E-11","module":"A3","scenario":null},{"value":"3,73E-10","module":"A4","scenario":null},{"value":"5,50E-11","module":"A5","scenario":null},{"value":"0,00E+00","module":"C1","scenario":null},{"value":"1,69E-10","module":"C2","scenario":null},{"value":"2,20E-11","module":"C3","scenario":null},{"value":"1,38E-10","module":"C4","scenario":null},{"value":"-5,02E-08","module":"D","scenario":null},{"value":"1,03E-07","module":"A1A3","scenario":null}]},{"parameter":"ETP-fw","unit":"CTUe","values":[{"value":"4,53E+02","module":"A1","scenario":null},{"value":"1,09E-01","module":"A2","scenario":null},{"value":"7,68E-03","module":"A3","scenario":null},{"value":"6,84E-02","module":"A4","scenario":null},{"value":"7,51E-03","module":"A5","scenario":null},{"value":"0,00E+00","module":"C1","scenario":null},{"value":"3,09E-02","module":"C2","scenario":null},{"value":"8,68E-03","module":"C3","scenario":null},{"value":"3,67E+01","module":"C4","scenario":null},{"value":"-2,25E+02","module":"D","scenario":null},{"value":"4,53E+02","module":"A1A3","scenario":null}]},{"parameter":"HTP-c","unit":"CTUh","values":[{"value":"7,99E-09","module":"A1","scenario":null},{"value":"0,00E+00","module":"A2","scenario":null},{"value":"0,00E+00","module":"A3","scenario":null},{"value":"0,00E+00","module":"A4","scenario":null},{"value":"1,00E-12","module":"A5","scenario":null},{"value":"0,00E+00","module":"C1","scenario":null},{"value":"0,00E+00","module":"C2","scenario":null},{"value":"1,00E-12","module":"C3","scenario":null},{"value":"2,00E-12","module":"C4","scenario":null},{"value":"-3,18E-09","module":"D","scenario":null},{"value":"7,99E-09","module":"A1A3","scenario":null}]},{"parameter":"HTP-nc","unit":"CTUh","values":[{"value":"6,12E-07","module":"A1","scenario":null},{"value":"1,21E-10","module":"A2","scenario":null},{"value":"8,00E-12","module":"A3","scenario":null},{"value":"7,50E-11","module":"A4","scenario":null},{"value":"3,80E-11","module":"A5","scenario":null},{"value":"0,00E+00","module":"C1","scenario":null},{"value":"3,40E-11","module":"C2","scenario":null},{"value":"3,70E-11","module":"C3","scenario":null},{"value":"3,40E-11","module":"C4","scenario":null},{"value":"-2,72E-07","module":"D","scenario":null},{"value":"6,12E-07","module":"A1A3","scenario":null}]},{"parameter":"SQP","unit":"-","values":[{"value":"9,42E+00","module":"A1","scenario":null},{"value":"9,72E-02","module":"A2","scenario":null},{"value":"4,99E-03","module":"A3","scenario":null},{"value":"6,45E-02","module":"A4","scenario":null},{"value":"4,12E-03","module":"A5","scenario":null},{"value":"0,00E+00","module":"C1","scenario":null},{"value":"2,92E-02","module":"C2","scenario":null},{"value":"3,53E-04","module":"C3","scenario":null},{"value":"4,75E-02","module":"C4","scenario":null},{"value":"-3,10E+00","module":"D","scenario":null},{"value":"9,52E+00","module":"A1A3","scenario":null}]},{"parameter":"IRP","unit":"kBq U235-eq","values":[{"value":"5,27E-02","module":"A1","scenario":null},{"value":"6,55E-04","module":"A2","scenario":null},{"value":"1,81E-04","module":"A3","scenario":null},{"value":"4,03E-04","module":"A4","scenario":null},{"value":"2,44E-05","module":"A5","scenario":null},{"value":"0,00E+00","module":"C1","scenario":null},{"value":"1,82E-04","module":"C2","scenario":null},{"value":"4,91E-06","module":"C3","scenario":null},{"value":"1,49E-04","module":"C4","scenario":null},{"value":"-1,85E-03","module":"D","scenario":null},{"value":"5,35E-02","module":"A1A3","scenario":null}]}],"resource_use":[{"parameter":"PERE","unit":"MJ","values":[{"value":"2,53E+00","module":"A1","scenario":null},{"value":"2,04E-03","module":"A2","scenario":null},{"value":"2,34E-03","module":"A3","scenario":null},{"value":"1,32E-03","module":"A4","scenario":null},{"value":"1,38E-04","module":"A5","scenario":null},{"value":"0,00E+00","module":"C1","scenario":null},{"value":"5,97E-04","module":"C2","scenario":null},{"value":"8,55E-05","module":"C3","scenario":null},{"value":"2,92E-03","module":"C4","scenario":null},{"value":"-7,43E-01","module":"D","scenario":null},{"value":"2,54E+00","module":"A1A3","scenario":null}]},{"parameter":"PERM","unit":"","values":[{"value":"2,78E-01","module":"A1","scenario":null},{"value":"0,00E+00","module":"A2","scenario":null},{"value":"0,00E+00","module":"A3","scenario":null},{"value":"0,00E+00","module":"A4","scenario":null},{"value":"-2,78E-01","module":"A5","scenario":null},{"value":"0,00E+00","module":"C1","scenario":null},{"value":"0,00E+00","module":"C2","scenario":null},{"value":"0,00E+00","module":"C3","scenario":null},{"value":"0,00E+00","module":"C4","scenario":null},{"value":"0,00E+00","module":"D","scenario":null},{"value":"2,78E-01","module":"A1A3","scenario":null}]},{"parameter":"PERT","unit":"MJ","values":[{"value":"2,81E+00","module":"A1","scenario":null},{"value":"2,04E-03","module":"A2","scenario":null},{"value":"2,34E-03","module":"A3","scenario":null},{"value":"1,32E-03","module":"A4","scenario":null},{"value":"-2,77E-01","module":"A5","scenario":null},{"value":"0,00E+00","module":"C1","scenario":null},{"value":"5,97E-04","module":"C2","scenario":null},{"value":"8,55E-05","module":"C3","scenario":null},{"value":"2,92E-03","module":"C4","scenario":null},{"value":"-7,43E-01","module":"D","scenario":null},{"value":"2,82E+00","module":"A1A3","scenario":null}]},{"parameter":"PENRE","unit":"MJ","values":[{"value":"1,11E+01","module":"A1","scenario":null},{"value":"1,50E-01","module":"A2","scenario":null},{"value":"8,98E-03","module":"A3","scenario":null},{"value":"9,22E-02","module":"A4","scenario":null},{"value":"6,65E-03","module":"A5","scenario":null},{"value":"0,00E+00","module":"C1","scenario":null},{"value":"4,17E-02","module":"C2","scenario":null},{"value":"2,91E-03","module":"C3","scenario":null},{"value":"2,33E-02","module":"C4","scenario":null},{"value":"-1,34E+00","module":"D","scenario":null},{"value":"1,12E+01","module":"A1A3","scenario":null}]},{"parameter":"PENRM","unit":"MJ","values":[{"value":"1,32E+00","module":"A1","scenario":null},{"value":"0,00E+00","module":"A2","scenario":null},{"value":"0,00E+00","module":"A3","scenario":null},{"value":"0,00E+00","module":"A4","scenario":null},{"value":"-4,25E-02","module":"A5","scenario":null},{"value":"0,00E+00","module":"C1","scenario":null},{"value":"0,00E+00","module":"C2","scenario":null},{"value":"-1,25E+00","module":"C3","scenario":null},{"value":"0,00E+00","module":"C4","scenario":null},{"value":"0,00E+00","module":"D","scenario":null},{"value":"1,32E+00","module":"A1A3","scenario":null}]},{"parameter":"PENRT","unit":"MJ","values":[{"value":"1,24E+01","module":"A1","scenario":null},{"value":"1,50E-01","module":"A2","scenario":null},{"value":"8,98E-03","module":"A3","scenario":null},{"value":"9,22E-02","module":"A4","scenario":null},{"value":"-3,58E-02","module":"A5","scenario":null},{"value":"0,00E+00","module":"C1","scenario":null},{"value":"4,17E-02","module":"C2","scenario":null},{"value":"-1,25E+00","module":"C3","scenario":null},{"value":"2,33E-02","module":"C4","scenario":null},{"value":"-1,34E+00","module":"D","scenario":null},{"value":"1,26E+01","module":"A1A3","scenario":null}]},{"parameter":"SM","unit":"kg","values":[{"value":"2,85E-02","module":"A1","scenario":null},{"value":"0,00E+00","module":"A2","scenario":null},{"value":"2,97E-07","module":"A3","scenario":null},{"value":"0,00E+00","module":"A4","scenario":null},{"value":"0,00E+00","module":"A5","scenario":null},{"value":"0,00E+00","module":"C1","scenario":null},{"value":"0,00E+00","module":"C2","scenario":null},{"value":"0,00E+00","module":"C3","scenario":null},{"value":"0,00E+00","module":"C4","scenario":null},{"value":"4,26E-02","module":"D","scenario":null},{"value":"2,85E-02","module":"A1A3","scenario":null}]},{"parameter":"RSF","unit":"MJ","values":[{"value":"6,93E-02","module":"A1","scenario":null},{"value":"7,21E-05","module":"A2","scenario":null},{"value":"1,11E-05","module":"A3","scenario":null},{"value":"4,72E-05","module":"A4","scenario":null},{"value":"4,01E-06","module":"A5","scenario":null},{"value":"0,00E+00","module":"C1","scenario":null},{"value":"2,14E-05","module":"C2","scenario":null},{"value":"2,41E-06","module":"C3","scenario":null},{"value":"6,05E-05","module":"C4","scenario":null},{"value":"4,01E-03","module":"D","scenario":null},{"value":"6,94E-02","module":"A1A3","scenario":null}]},{"parameter":"NRSF","unit":"MJ","values":[{"value":"2,29E-03","module":"A1","scenario":null},{"value":"2,50E-04","module":"A2","scenario":null},{"value":"3,61E-05","module":"A3","scenario":null},{"value":"1,69E-04","module":"A4","scenario":null},{"value":"4,37E-05","module":"A5","scenario":null},{"value":"0,00E+00","module":"C1","scenario":null},{"value":"7,63E-05","module":"C2","scenario":null},{"value":"0,00E+00","module":"C3","scenario":null},{"value":"5,81E-05","module":"C4","scenario":null},{"value":"-4,37E-03","module":"D","scenario":null},{"value":"2,57E-03","module":"A1A3","scenario":null}]},{"parameter":"FW","unit":"m3","values":[{"value":"1,53E-02","module":"A1","scenario":null},{"value":"1,53E-05","module":"A2","scenario":null},{"value":"6,75E-06","module":"A3","scenario":null},{"value":"9,86E-06","module":"A4","scenario":null},{"value":"4,78E-06","module":"A5","scenario":null},{"value":"0,00E+00","module":"C1","scenario":null},{"value":"4,46E-06","module":"C2","scenario":null},{"value":"8,21E-06","module":"C3","scenario":null},{"value":"3,02E-05","module":"C4","scenario":null},{"value":"-3,83E-03","module":"D","scenario":null},{"value":"1,53E-02","module":"A1A3","scenario":null}]}],"end_of_life_waste":[{"parameter":"HWD","unit":"kg","values":[{"value":"1,15E-02","module":"A1","scenario":null},{"value":"7,59E-06","module":"A2","scenario":null},{"value":"5,43E-05","module":"A3","scenario":null},{"value":"4,76E-06","module":"A4","scenario":null},{"value":"0,00E+00","module":"A5","scenario":null},{"value":"0,00E+00","module":"C1","scenario":null},{"value":"2,15E-06","module":"C2","scenario":null},{"value":"0,00E+00","module":"C3","scenario":null},{"value":"2,66E-03","module":"C4","scenario":null},{"value":"-1,65E-03","module":"D","scenario":null},{"value":"1,15E-02","module":"A1A3","scenario":null}]},{"parameter":"NHWD","unit":"kg","values":[{"value":"3,18E-01","module":"A1","scenario":null},{"value":"6,67E-03","module":"A2","scenario":null},{"value":"1,74E-02","module":"A3","scenario":null},{"value":"4,48E-03","module":"A4","scenario":null},{"value":"2,10E-02","module":"A5","scenario":null},{"value":"0,00E+00","module":"C1","scenario":null},{"value":"2,03E-03","module":"C2","scenario":null},{"value":"0,00E+00","module":"C3","scenario":null},{"value":"7,51E-02","module":"C4","scenario":null},{"value":"-7,11E-02","module":"D","scenario":null},{"value":"3,42E-01","module":"A1A3","scenario":null}]},{"parameter":"RWD","unit":"kg","values":[{"value":"4,83E-05","module":"A1","scenario":null},{"value":"1,02E-06","module":"A2","scenario":null},{"value":"7,44E-08","module":"A3","scenario":null},{"value":"6,28E-07","module":"A4","scenario":null},{"value":"0,00E+00","module":"A5","scenario":null},{"value":"0,00E+00","module":"C1","scenario":null},{"value":"2,84E-07","module":"C2","scenario":null},{"value":"0,00E+00","module":"C3","scenario":null},{"value":"1,61E-07","module":"C4","scenario":null},{"value":"-1,65E-06","module":"D","scenario":null},{"value":"4,94E-05","module":"A1A3","scenario":null}]}],"end_of_life_flow":[{"parameter":"CRU","unit":"kg","values":[{"value":"0,00E+00","module":"A1","scenario":null},{"value":"0,00E+00","module":"A2","scenario":null},{"value":"0,00E+00","module":"A3","scenario":null},{"value":"0,00E+00","module":"A4","scenario":null},{"value":"0,00E+00","module":"A5","scenario":null},{"value":"0,00E+00","module":"C1","scenario":null},{"value":"0,00E+00","module":"C2","scenario":null},{"value":"0,00E+00","module":"C3","scenario":null},{"value":"0,00E+00","module":"C4","scenario":null},{"value":"0,00E+00","module":"D","scenario":null},{"value":"0,00E+00","module":"A1A3","scenario":null}]},{"parameter":"MFR","unit":"kg","values":[{"value":"0,00E+00","module":"A1","scenario":null},{"value":"0,00E+00","module":"A2","scenario":null},{"value":"1,84E-02","module":"A3","scenario":null},{"value":"0,00E+00","module":"A4","scenario":null},{"value":"5,11E-04","module":"A5","scenario":null},{"value":"0,00E+00","module":"C1","scenario":null},{"value":"0,00E+00","module":"C2","scenario":null},{"value":"8,89E-02","module":"C3","scenario":null},{"value":"1,32E-06","module":"C4","scenario":null},{"value":"-1,67E-03","module":"D","scenario":null},{"value":"1,84E-02","module":"A1A3","scenario":null}]},{"parameter":"MER","unit":"kg","values":[{"value":"0,00E+00","module":"A1","scenario":null},{"value":"0,00E+00","module":"A2","scenario":null},{"value":"4,58E-04","module":"A3","scenario":null},{"value":"0,00E+00","module":"A4","scenario":null},{"value":"2,00E-02","module":"A5","scenario":null},{"value":"0,00E+00","module":"C1","scenario":null},{"value":"0,00E+00","module":"C2","scenario":null},{"value":"1,47E-02","module":"C3","scenario":null},{"value":"3,23E-08","module":"C4","scenario":null},{"value":"-2,20E-04","module":"D","scenario":null},{"value":"4,58E-04","module":"A1A3","scenario":null}]},{"parameter":"EEE","unit":"MJ","values":[{"value":"0,00E+00","module":"A1","scenario":null},{"value":"0,00E+00","module":"A2","scenario":null},{"value":"6,22E-04","module":"A3","scenario":null},{"value":"0,00E+00","module":"A4","scenario":null},{"value":"1,39E-02","module":"A5","scenario":null},{"value":"0,00E+00","module":"C1","scenario":null},{"value":"0,00E+00","module":"C2","scenario":null},{"value":"2,86E-02","module":"C3","scenario":null},{"value":"2,10E-06","module":"C4","scenario":null},{"value":"-5,38E-04","module":"D","scenario":null},{"value":"6,22E-04","module":"A1A3","scenario":null}]},{"parameter":"EET","unit":"MJ","values":[{"value":"0,00E+00","module":"A1","scenario":null},{"value":"0,00E+00","module":"A2","scenario":null},{"value":"9,41E-03","module":"A3","scenario":null},{"value":"0,00E+00","module":"A4","scenario":null},{"value":"2,10E-01","module":"A5","scenario":null},{"value":"0,00E+00","module":"C1","scenario":null},{"value":"0,00E+00","module":"C2","scenario":null},{"value":"4,32E-01","module":"C3","scenario":null},{"value":"3,17E-05","module":"C4","scenario":null},{"value":"-8,14E-03","module":"D","scenario":null},{"value":"9,41E-03","module":"A1A3","scenario":null}]}]}