{"product_name":"ALP-P600 C2","epd_id":"NEPD-7214-6621","declared_unit":{"unit":"stk","amount":1},"compliance":["EN 15804+A2","ISO 14025","ISO 21930"],"producer_name":"Glamox AS","environmental_impact":[{"parameter":"GWP-total","unit":"kg CO2-eq","values":[{"value":"3,22E+01","module":"A1","scenario":null},{"value":"6,15E-01","module":"A2","scenario":null},{"value":"3,16E+00","module":"A3","scenario":null},{"value":"4,57E-01","module":"A4","scenario":null},{"value":"2,67E+00","module":"A5","scenario":null},{"value":"6,58E+01","module":"B6","scenario":null},{"value":"0,00E+00","module":"C1","scenario":null},{"value":"1,19E-01","module":"C2","scenario":null},{"value":"1,02E+00","module":"C3","scenario":null},{"value":"6,10E-02","module":"C4","scenario":null},{"value":"-2,10E+00","module":"D","scenario":null},{"value":"3,60E+01","module":"A1A3","scenario":null}]},{"parameter":"GWP-fossil","unit":"kg CO2-eq","values":[{"value":"3,44E+01","module":"A1","scenario":null},{"value":"6,15E-01","module":"A2","scenario":null},{"value":"2,57E+00","module":"A3","scenario":null},{"value":"4,57E-01","module":"A4","scenario":null},{"value":"2,51E-02","module":"A5","scenario":null},{"value":"6,13E+01","module":"B6","scenario":null},{"value":"0,00E+00","module":"C1","scenario":null},{"value":"1,19E-01","module":"C2","scenario":null},{"value":"1,02E+00","module":"C3","scenario":null},{"value":"6,09E-02","module":"C4","scenario":null},{"value":"-2,06E+00","module":"D","scenario":null},{"value":"3,76E+01","module":"A1A3","scenario":null}]},{"parameter":"GWP-biogenic","unit":"kg CO2-eq","values":[{"value":"-2,25E+00","module":"A1","scenario":null},{"value":"1,92E-04","module":"A2","scenario":null},{"value":"5,70E-01","module":"A3","scenario":null},{"value":"1,86E-04","module":"A4","scenario":null},{"value":"2,65E+00","module":"A5","scenario":null},{"value":"1,12E+00","module":"B6","scenario":null},{"value":"0,00E+00","module":"C1","scenario":null},{"value":"4,87E-05","module":"C2","scenario":null},{"value":"8,17E-04","module":"C3","scenario":null},{"value":"1,32E-05","module":"C4","scenario":null},{"value":"-8,43E-03","module":"D","scenario":null},{"value":"-1,68E+00","module":"A1A3","scenario":null}]},{"parameter":"GWP-luluc","unit":"kg CO2-eq","values":[{"value":"3,23E-02","module":"A1","scenario":null},{"value":"3,67E-04","module":"A2","scenario":null},{"value":"2,08E-02","module":"A3","scenario":null},{"value":"1,60E-04","module":"A4","scenario":null},{"value":"8,29E-06","module":"A5","scenario":null},{"value":"3,36E+00","module":"B6","scenario":null},{"value":"0,00E+00","module":"C1","scenario":null},{"value":"3,47E-05","module":"C2","scenario":null},{"value":"1,72E-04","module":"C3","scenario":null},{"value":"6,73E-05","module":"C4","scenario":null},{"value":"-2,88E-02","module":"D","scenario":null},{"value":"5,35E-02","module":"A1A3","scenario":null}]},{"parameter":"ODP","unit":"kg CFC11-eq","values":[{"value":"2,20E-06","module":"A1","scenario":null},{"value":"1,33E-07","module":"A2","scenario":null},{"value":"1,62E-07","module":"A3","scenario":null},{"value":"1,04E-07","module":"A4","scenario":null},{"value":"5,29E-09","module":"A5","scenario":null},{"value":"6,64E-06","module":"B6","scenario":null},{"value":"0,00E+00","module":"C1","scenario":null},{"value":"2,74E-08","module":"C2","scenario":null},{"value":"3,59E-08","module":"C3","scenario":null},{"value":"4,58E-09","module":"C4","scenario":null},{"value":"-2,91E-03","module":"D","scenario":null},{"value":"2,50E-06","module":"A1A3","scenario":null}]},{"parameter":"AP","unit":"mol H+-eq","values":[{"value":"2,19E-01","module":"A1","scenario":null},{"value":"1,52E-02","module":"A2","scenario":null},{"value":"1,18E-02","module":"A3","scenario":null},{"value":"1,87E-03","module":"A4","scenario":null},{"value":"1,19E-04","module":"A5","scenario":null},{"value":"2,83E-01","module":"B6","scenario":null},{"value":"0,00E+00","module":"C1","scenario":null},{"value":"4,99E-04","module":"C2","scenario":null},{"value":"7,72E-04","module":"C3","scenario":null},{"value":"1,54E-04","module":"C4","scenario":null},{"value":"-5,87E-02","module":"D","scenario":null},{"value":"2,46E-01","module":"A1A3","scenario":null}]},{"parameter":"POCP","unit":"kg NMVOC-eq","values":[{"value":"1,05E-01","module":"A1","scenario":null},{"value":"1,10E-02","module":"A2","scenario":null},{"value":"7,94E-03","module":"A3","scenario":null},{"value":"1,88E-03","module":"A4","scenario":null},{"value":"1,22E-04","module":"A5","scenario":null},{"value":"1,41E-01","module":"B6","scenario":null},{"value":"0,00E+00","module":"C1","scenario":null},{"value":"5,33E-04","module":"C2","scenario":null},{"value":"5,63E-04","module":"C3","scenario":null},{"value":"1,74E-04","module":"C4","scenario":null},{"value":"-1,41E-02","module":"D","scenario":null},{"value":"1,24E-01","module":"A1A3","scenario":null}]},{"parameter":"ADPE","unit":"kg Sb-eq","values":[{"value":"9,84E-03","module":"A1","scenario":null},{"value":"7,90E-06","module":"A2","scenario":null},{"value":"6,85E-05","module":"A3","scenario":null},{"value":"1,24E-05","module":"A4","scenario":null},{"value":"6,10E-07","module":"A5","scenario":null},{"value":"9,54E-04","module":"B6","scenario":null},{"value":"0,00E+00","module":"C1","scenario":null},{"value":"2,03E-06","module":"C2","scenario":null},{"value":"1,34E-06","module":"C3","scenario":null},{"value":"1,57E-07","module":"C4","scenario":null},{"value":"-9,13E-04","module":"D","scenario":null},{"value":"9,92E-03","module":"A1A3","scenario":null}]},{"parameter":"ADPF","unit":"MJ","values":[{"value":"4,45E+02","module":"A1","scenario":null},{"value":"8,25E+00","module":"A2","scenario":null},{"value":"2,13E+01","module":"A3","scenario":null},{"value":"6,89E+00","module":"A4","scenario":null},{"value":"3,51E-01","module":"A5","scenario":null},{"value":"1,66E+03","module":"B6","scenario":null},{"value":"0,00E+00","module":"C1","scenario":null},{"value":"1,85E+00","module":"C2","scenario":null},{"value":"1,79E+00","module":"C3","scenario":null},{"value":"4,24E-01","module":"C4","scenario":null},{"value":"-2,62E+01","module":"D","scenario":null},{"value":"4,74E+02","module":"A1A3","scenario":null}]},{"parameter":"WDP","unit":"m3 world-eq. Deprived","values":[{"value":"4,77E+02","module":"A1","scenario":null},{"value":"3,57E+00","module":"A2","scenario":null},{"value":"2,00E+03","module":"A3","scenario":null},{"value":"6,58E+00","module":"A4","scenario":null},{"value":"4,45E-01","module":"A5","scenario":null},{"value":"1,28E+05","module":"B6","scenario":null},{"value":"0,00E+00","module":"C1","scenario":null},{"value":"1,42E+00","module":"C2","scenario":null},{"value":"8,93E+00","module":"C3","scenario":null},{"value":"7,87E+00","module":"C4","scenario":null},{"value":"-8,19E+02","module":"D","scenario":null},{"value":"2,48E+03","module":"A1A3","scenario":null}]},{"parameter":"EP-freshwater","unit":"kg P-eq","values":[{"value":"1,85E-03","module":"A1","scenario":null},{"value":"3,18E-06","module":"A2","scenario":null},{"value":"1,10E-04","module":"A3","scenario":null},{"value":"3,59E-06","module":"A4","scenario":null},{"value":"2,06E-07","module":"A5","scenario":null},{"value":"4,06E-03","module":"B6","scenario":null},{"value":"0,00E+00","module":"C1","scenario":null},{"value":"9,05E-07","module":"C2","scenario":null},{"value":"8,71E-06","module":"C3","scenario":null},{"value":"6,24E-07","module":"C4","scenario":null},{"value":"-3,45E-04","module":"D","scenario":null},{"value":"1,96E-03","module":"A1A3","scenario":null}]},{"parameter":"EP-marine","unit":"kg N-eq","values":[{"value":"3,00E-02","module":"A1","scenario":null},{"value":"3,77E-03","module":"A2","scenario":null},{"value":"2,85E-03","module":"A3","scenario":null},{"value":"5,54E-04","module":"A4","scenario":null},{"value":"3,93E-05","module":"A5","scenario":null},{"value":"4,47E-02","module":"B6","scenario":null},{"value":"0,00E+00","module":"C1","scenario":null},{"value":"1,50E-04","module":"C2","scenario":null},{"value":"1,95E-04","module":"C3","scenario":null},{"value":"8,30E-05","module":"C4","scenario":null},{"value":"-3,64E-03","module":"D","scenario":null},{"value":"3,66E-02","module":"A1A3","scenario":null}]},{"parameter":"EP-terrestrial","unit":"mol N-eq.","values":[{"value":"3,33E-01","module":"A1","scenario":null},{"value":"4,19E-02","module":"A2","scenario":null},{"value":"2,86E-02","module":"A3","scenario":null},{"value":"6,13E-03","module":"A4","scenario":null},{"value":"4,25E-04","module":"A5","scenario":null},{"value":"6,00E-01","module":"B6","scenario":null},{"value":"0,00E+00","module":"C1","scenario":null},{"value":"1,66E-03","module":"C2","scenario":null},{"value":"2,12E-03","module":"C3","scenario":null},{"value":"5,38E-04","module":"C4","scenario":null},{"value":"-4,76E-02","module":"D","scenario":null},{"value":"4,04E-01","module":"A1A3","scenario":null}]},{"parameter":"GWP-IOBC","unit":"kg CO2-eq","values":[{"value":"3,48E+01","module":"A1","scenario":null},{"value":"6,15E-01","module":"A2","scenario":null},{"value":"2,76E+00","module":"A3","scenario":null},{"value":"4,57E-01","module":"A4","scenario":null},{"value":"2,51E-02","module":"A5","scenario":null},{"value":"8,92E+01","module":"B6","scenario":null},{"value":"0,00E+00","module":"C1","scenario":null},{"value":"1,19E-01","module":"C2","scenario":null},{"value":"1,02E+00","module":"C3","scenario":null},{"value":"2,32E-02","module":"C4","scenario":null},{"value":"-1,99E+00","module":"D","scenario":null},{"value":"3,82E+01","module":"A1A3","scenario":null}]}],"additional_environmental_impact":[{"parameter":"PM","unit":"Disease incidence","values":[{"value":"1,97E-06","module":"A1","scenario":null},{"value":"1,23E-08","module":"A2","scenario":null},{"value":"3,12E-07","module":"A3","scenario":null},{"value":"3,29E-08","module":"A4","scenario":null},{"value":"1,75E-09","module":"A5","scenario":null},{"value":"1,50E-06","module":"B6","scenario":null},{"value":"0,00E+00","module":"C1","scenario":null},{"value":"1,04E-08","module":"C2","scenario":null},{"value":"8,39E-09","module":"C3","scenario":null},{"value":"2,54E-09","module":"C4","scenario":null},{"value":"-2,15E-07","module":"D","scenario":null},{"value":"2,29E-06","module":"A1A3","scenario":null}]},{"parameter":"ETP-fw","unit":"CTUe","values":[{"value":"1,67E+03","module":"A1","scenario":null},{"value":"5,19E+00","module":"A2","scenario":null},{"value":"9,89E+01","module":"A3","scenario":null},{"value":"5,08E+00","module":"A4","scenario":null},{"value":"4,68E-01","module":"A5","scenario":null},{"value":"2,08E+03","module":"B6","scenario":null},{"value":"0,00E+00","module":"C1","scenario":null},{"value":"1,35E+00","module":"C2","scenario":null},{"value":"7,98E+00","module":"C3","scenario":null},{"value":"4,34E+02","module":"C4","scenario":null},{"value":"-4,02E+02","module":"D","scenario":null},{"value":"1,77E+03","module":"A1A3","scenario":null}]},{"parameter":"HTP-c","unit":"CTUh","values":[{"value":"4,50E-08","module":"A1","scenario":null},{"value":"0,00E+00","module":"A2","scenario":null},{"value":"3,75E-09","module":"A3","scenario":null},{"value":"0,00E+00","module":"A4","scenario":null},{"value":"1,40E-11","module":"A5","scenario":null},{"value":"4,83E-08","module":"B6","scenario":null},{"value":"0,00E+00","module":"C1","scenario":null},{"value":"0,00E+00","module":"C2","scenario":null},{"value":"8,53E-10","module":"C3","scenario":null},{"value":"5,90E-11","module":"C4","scenario":null},{"value":"-6,66E-09","module":"D","scenario":null},{"value":"4,87E-08","module":"A1A3","scenario":null}]},{"parameter":"HTP-nc","unit":"CTUh","values":[{"value":"1,57E-06","module":"A1","scenario":null},{"value":"2,06E-09","module":"A2","scenario":null},{"value":"1,07E-07","module":"A3","scenario":null},{"value":"5,48E-09","module":"A4","scenario":null},{"value":"5,87E-10","module":"A5","scenario":null},{"value":"1,27E-06","module":"B6","scenario":null},{"value":"0,00E+00","module":"C1","scenario":null},{"value":"1,31E-09","module":"C2","scenario":null},{"value":"3,56E-08","module":"C3","scenario":null},{"value":"8,93E-10","module":"C4","scenario":null},{"value":"-2,88E-07","module":"D","scenario":null},{"value":"1,68E-06","module":"A1A3","scenario":null}]},{"parameter":"SQP","unit":"-","values":[{"value":"1,54E+02","module":"A1","scenario":null},{"value":"2,52E+00","module":"A2","scenario":null},{"value":"5,59E+01","module":"A3","scenario":null},{"value":"4,75E+00","module":"A4","scenario":null},{"value":"2,35E-01","module":"A5","scenario":null},{"value":"1,25E+03","module":"B6","scenario":null},{"value":"0,00E+00","module":"C1","scenario":null},{"value":"2,12E+00","module":"C2","scenario":null},{"value":"5,88E-01","module":"C3","scenario":null},{"value":"9,90E-01","module":"C4","scenario":null},{"value":"-1,08E+01","module":"D","scenario":null},{"value":"2,13E+02","module":"A1A3","scenario":null}]},{"parameter":"IRP","unit":"kBq U235-eq","values":[{"value":"7,72E-01","module":"A1","scenario":null},{"value":"3,56E-02","module":"A2","scenario":null},{"value":"2,56E-01","module":"A3","scenario":null},{"value":"3,01E-02","module":"A4","scenario":null},{"value":"1,50E-03","module":"A5","scenario":null},{"value":"3,78E+01","module":"B6","scenario":null},{"value":"0,00E+00","module":"C1","scenario":null},{"value":"8,07E-03","module":"C2","scenario":null},{"value":"8,14E-03","module":"C3","scenario":null},{"value":"2,26E-03","module":"C4","scenario":null},{"value":"-1,08E-01","module":"D","scenario":null},{"value":"1,06E+00","module":"A1A3","scenario":null}]}],"resource_use":[{"parameter":"PERE","unit":"MJ","values":[{"value":"2,04E+01","module":"A1","scenario":null},{"value":"7,44E-02","module":"A2","scenario":null},{"value":"1,86E+02","module":"A3","scenario":null},{"value":"9,73E-02","module":"A4","scenario":null},{"value":"5,77E-03","module":"A5","scenario":null},{"value":"1,63E+03","module":"B6","scenario":null},{"value":"0,00E+00","module":"C1","scenario":null},{"value":"2,32E-02","module":"C2","scenario":null},{"value":"2,82E-01","module":"C3","scenario":null},{"value":"6,85E-02","module":"C4","scenario":null},{"value":"-1,09E+01","module":"D","scenario":null},{"value":"2,06E+02","module":"A1A3","scenario":null}]},{"parameter":"PERM","unit":"","values":[{"value":"1,29E+01","module":"A1","scenario":null},{"value":"0,00E+00","module":"A2","scenario":null},{"value":"0,00E+00","module":"A3","scenario":null},{"value":"0,00E+00","module":"A4","scenario":null},{"value":"-1,31E+01","module":"A5","scenario":null},{"value":"0,00E+00","module":"B6","scenario":null},{"value":"0,00E+00","module":"C1","scenario":null},{"value":"0,00E+00","module":"C2","scenario":null},{"value":"0,00E+00","module":"C3","scenario":null},{"value":"0,00E+00","module":"C4","scenario":null},{"value":"0,00E+00","module":"D","scenario":null},{"value":"1,29E+01","module":"A1A3","scenario":null}]},{"parameter":"PERT","unit":"MJ","values":[{"value":"3,32E+01","module":"A1","scenario":null},{"value":"7,44E-02","module":"A2","scenario":null},{"value":"1,86E+02","module":"A3","scenario":null},{"value":"9,73E-02","module":"A4","scenario":null},{"value":"-1,31E+01","module":"A5","scenario":null},{"value":"1,63E+03","module":"B6","scenario":null},{"value":"0,00E+00","module":"C1","scenario":null},{"value":"2,32E-02","module":"C2","scenario":null},{"value":"2,82E-01","module":"C3","scenario":null},{"value":"6,85E-02","module":"C4","scenario":null},{"value":"-1,09E+01","module":"D","scenario":null},{"value":"2,19E+02","module":"A1A3","scenario":null}]},{"parameter":"PENRE","unit":"MJ","values":[{"value":"4,30E+02","module":"A1","scenario":null},{"value":"8,25E+00","module":"A2","scenario":null},{"value":"2,13E+01","module":"A3","scenario":null},{"value":"6,89E+00","module":"A4","scenario":null},{"value":"3,51E-01","module":"A5","scenario":null},{"value":"1,68E+03","module":"B6","scenario":null},{"value":"0,00E+00","module":"C1","scenario":null},{"value":"1,85E+00","module":"C2","scenario":null},{"value":"1,79E+00","module":"C3","scenario":null},{"value":"4,25E-01","module":"C4","scenario":null},{"value":"-2,62E+01","module":"D","scenario":null},{"value":"4,59E+02","module":"A1A3","scenario":null}]},{"parameter":"PENRM","unit":"MJ","values":[{"value":"1,54E+01","module":"A1","scenario":null},{"value":"0,00E+00","module":"A2","scenario":null},{"value":"0,00E+00","module":"A3","scenario":null},{"value":"0,00E+00","module":"A4","scenario":null},{"value":"0,00E+00","module":"A5","scenario":null},{"value":"0,00E+00","module":"B6","scenario":null},{"value":"0,00E+00","module":"C1","scenario":null},{"value":"0,00E+00","module":"C2","scenario":null},{"value":"-1,61E+01","module":"C3","scenario":null},{"value":"0,00E+00","module":"C4","scenario":null},{"value":"0,00E+00","module":"D","scenario":null},{"value":"1,54E+01","module":"A1A3","scenario":null}]},{"parameter":"PENRT","unit":"MJ","values":[{"value":"4,45E+02","module":"A1","scenario":null},{"value":"8,25E+00","module":"A2","scenario":null},{"value":"5,20E+01","module":"A3","scenario":null},{"value":"6,89E+00","module":"A4","scenario":null},{"value":"3,51E-01","module":"A5","scenario":null},{"value":"1,68E+03","module":"B6","scenario":null},{"value":"0,00E+00","module":"C1","scenario":null},{"value":"1,85E+00","module":"C2","scenario":null},{"value":"-1,43E+01","module":"C3","scenario":null},{"value":"4,25E-01","module":"C4","scenario":null},{"value":"-2,62E+01","module":"D","scenario":null},{"value":"5,05E+02","module":"A1A3","scenario":null}]},{"parameter":"SM","unit":"kg","values":[{"value":"1,73E+00","module":"A1","scenario":null},{"value":"0,00E+00","module":"A2","scenario":null},{"value":"0,00E+00","module":"A3","scenario":null},{"value":"0,00E+00","module":"A4","scenario":null},{"value":"0,00E+00","module":"A5","scenario":null},{"value":"0,00E+00","module":"B6","scenario":null},{"value":"0,00E+00","module":"C1","scenario":null},{"value":"0,00E+00","module":"C2","scenario":null},{"value":"0,00E+00","module":"C3","scenario":null},{"value":"4,23E-03","module":"C4","scenario":null},{"value":"2,52E-02","module":"D","scenario":null},{"value":"1,73E+00","module":"A1A3","scenario":null}]},{"parameter":"RSF","unit":"MJ","values":[{"value":"3,99E-01","module":"A1","scenario":null},{"value":"2,23E-03","module":"A2","scenario":null},{"value":"1,23E-01","module":"A3","scenario":null},{"value":"3,48E-03","module":"A4","scenario":null},{"value":"1,92E-04","module":"A5","scenario":null},{"value":"1,65E+01","module":"B6","scenario":null},{"value":"0,00E+00","module":"C1","scenario":null},{"value":"8,13E-04","module":"C2","scenario":null},{"value":"6,08E-03","module":"C3","scenario":null},{"value":"9,02E-04","module":"C4","scenario":null},{"value":"-8,23E-04","module":"D","scenario":null},{"value":"5,25E-01","module":"A1A3","scenario":null}]},{"parameter":"NRSF","unit":"MJ","values":[{"value":"1,01E-01","module":"A1","scenario":null},{"value":"1,76E-02","module":"A2","scenario":null},{"value":"2,92E+00","module":"A3","scenario":null},{"value":"1,24E-02","module":"A4","scenario":null},{"value":"7,90E-04","module":"A5","scenario":null},{"value":"0,00E+00","module":"B6","scenario":null},{"value":"0,00E+00","module":"C1","scenario":null},{"value":"2,72E-03","module":"C2","scenario":null},{"value":"-3,26E-05","module":"C3","scenario":null},{"value":"7,01E-03","module":"C4","scenario":null},{"value":"-1,92E-01","module":"D","scenario":null},{"value":"3,03E+00","module":"A1A3","scenario":null}]},{"parameter":"FW","unit":"m3","values":[{"value":"2,29E-01","module":"A1","scenario":null},{"value":"5,65E-04","module":"A2","scenario":null},{"value":"1,11E+00","module":"A3","scenario":null},{"value":"7,26E-04","module":"A4","scenario":null},{"value":"1,66E-04","module":"A5","scenario":null},{"value":"7,42E+00","module":"B6","scenario":null},{"value":"0,00E+00","module":"C1","scenario":null},{"value":"2,10E-04","module":"C2","scenario":null},{"value":"2,22E-03","module":"C3","scenario":null},{"value":"5,15E-04","module":"C4","scenario":null},{"value":"-4,66E-02","module":"D","scenario":null},{"value":"1,34E+00","module":"A1A3","scenario":null}]}],"end_of_life_waste":[{"parameter":"HWD","unit":"kg","values":[{"value":"2,76E-01","module":"A1","scenario":null},{"value":"3,73E-04","module":"A2","scenario":null},{"value":"5,68E-01","module":"A3","scenario":null},{"value":"3,52E-04","module":"A4","scenario":null},{"value":"0,00E+00","module":"A5","scenario":null},{"value":"1,55E-01","module":"B6","scenario":null},{"value":"0,00E+00","module":"C1","scenario":null},{"value":"1,01E-04","module":"C2","scenario":null},{"value":"1,61E-05","module":"C3","scenario":null},{"value":"5,93E-02","module":"C4","scenario":null},{"value":"2,92E-03","module":"D","scenario":null},{"value":"8,45E-01","module":"A1A3","scenario":null}]},{"parameter":"NHWD","unit":"kg","values":[{"value":"4,89E+00","module":"A1","scenario":null},{"value":"1,35E-01","module":"A2","scenario":null},{"value":"4,31E+00","module":"A3","scenario":null},{"value":"3,29E-01","module":"A4","scenario":null},{"value":"1,55E+00","module":"A5","scenario":null},{"value":"1,03E+01","module":"B6","scenario":null},{"value":"0,00E+00","module":"C1","scenario":null},{"value":"1,61E-01","module":"C2","scenario":null},{"value":"1,46E-01","module":"C3","scenario":null},{"value":"1,03E+00","module":"C4","scenario":null},{"value":"-5,53E-01","module":"D","scenario":null},{"value":"9,33E+00","module":"A1A3","scenario":null}]},{"parameter":"RWD","unit":"kg","values":[{"value":"7,29E-04","module":"A1","scenario":null},{"value":"5,70E-05","module":"A2","scenario":null},{"value":"1,48E-04","module":"A3","scenario":null},{"value":"4,70E-05","module":"A4","scenario":null},{"value":"0,00E+00","module":"A5","scenario":null},{"value":"1,74E-02","module":"B6","scenario":null},{"value":"0,00E+00","module":"C1","scenario":null},{"value":"1,26E-05","module":"C2","scenario":null},{"value":"7,98E-07","module":"C3","scenario":null},{"value":"2,07E-06","module":"C4","scenario":null},{"value":"-9,90E-05","module":"D","scenario":null},{"value":"9,34E-04","module":"A1A3","scenario":null}]}],"end_of_life_flow":[{"parameter":"CRU","unit":"kg","values":[{"value":"0,00E+00","module":"A1","scenario":null},{"value":"0,00E+00","module":"A2","scenario":null},{"value":"0,00E+00","module":"A3","scenario":null},{"value":"0,00E+00","module":"A4","scenario":null},{"value":"0,00E+00","module":"A5","scenario":null},{"value":"0,00E+00","module":"B6","scenario":null},{"value":"0,00E+00","module":"C1","scenario":null},{"value":"0,00E+00","module":"C2","scenario":null},{"value":"0,00E+00","module":"C3","scenario":null},{"value":"0,00E+00","module":"C4","scenario":null},{"value":"0,00E+00","module":"D","scenario":null},{"value":"0,00E+00","module":"A1A3","scenario":null}]},{"parameter":"MFR","unit":"kg","values":[{"value":"9,70E-04","module":"A1","scenario":null},{"value":"0,00E+00","module":"A2","scenario":null},{"value":"3,86E+00","module":"A3","scenario":null},{"value":"0,00E+00","module":"A4","scenario":null},{"value":"1,44E+00","module":"A5","scenario":null},{"value":"0,00E+00","module":"B6","scenario":null},{"value":"0,00E+00","module":"C1","scenario":null},{"value":"0,00E+00","module":"C2","scenario":null},{"value":"1,41E+00","module":"C3","scenario":null},{"value":"3,29E-05","module":"C4","scenario":null},{"value":"-1,04E-03","module":"D","scenario":null},{"value":"3,86E+00","module":"A1A3","scenario":null}]},{"parameter":"MER","unit":"kg","values":[{"value":"3,75E-05","module":"A1","scenario":null},{"value":"0,00E+00","module":"A2","scenario":null},{"value":"2,37E+00","module":"A3","scenario":null},{"value":"0,00E+00","module":"A4","scenario":null},{"value":"1,08E-01","module":"A5","scenario":null},{"value":"0,00E+00","module":"B6","scenario":null},{"value":"0,00E+00","module":"C1","scenario":null},{"value":"0,00E+00","module":"C2","scenario":null},{"value":"4,19E-01","module":"C3","scenario":null},{"value":"8,88E-05","module":"C4","scenario":null},{"value":"-1,37E-04","module":"D","scenario":null},{"value":"2,37E+00","module":"A1A3","scenario":null}]},{"parameter":"EEE","unit":"MJ","values":[{"value":"2,71E-04","module":"A1","scenario":null},{"value":"0,00E+00","module":"A2","scenario":null},{"value":"1,45E+00","module":"A3","scenario":null},{"value":"0,00E+00","module":"A4","scenario":null},{"value":"8,87E-02","module":"A5","scenario":null},{"value":"0,00E+00","module":"B6","scenario":null},{"value":"0,00E+00","module":"C1","scenario":null},{"value":"0,00E+00","module":"C2","scenario":null},{"value":"4,52E-01","module":"C3","scenario":null},{"value":"8,25E-04","module":"C4","scenario":null},{"value":"-3,55E-04","module":"D","scenario":null},{"value":"1,45E+00","module":"A1A3","scenario":null}]},{"parameter":"EET","unit":"MJ","values":[{"value":"4,10E-03","module":"A1","scenario":null},{"value":"0,00E+00","module":"A2","scenario":null},{"value":"2,20E+01","module":"A3","scenario":null},{"value":"0,00E+00","module":"A4","scenario":null},{"value":"1,34E+00","module":"A5","scenario":null},{"value":"0,00E+00","module":"B6","scenario":null},{"value":"0,00E+00","module":"C1","scenario":null},{"value":"0,00E+00","module":"C2","scenario":null},{"value":"6,84E+00","module":"C3","scenario":null},{"value":"1,25E-02","module":"C4","scenario":null},{"value":"-5,37E-03","module":"D","scenario":null},{"value":"2,20E+01","module":"A1A3","scenario":null}]}]}