{"product_name":"Bordplate 1200x800 MDF kjerne og Melamin coating ","epd_id":"NEPD-5779-5067","declared_unit":{"unit":"stk","amount":1},"compliance":["EN 15804+A2","ISO 14025","ISO 21930"],"producer_name":"Haugstad M\u00f8bel AS","environmental_impact":[{"parameter":"GWP-total","unit":"kg CO2-eq","values":[{"value":"-3,39E+00","module":"A1","scenario":null},{"value":"4,26E+00","module":"A2","scenario":null},{"value":"2,62E-01","module":"A3","scenario":null},{"value":"7,24E-01","module":"A4","scenario":null},{"value":"2,38E-02","module":"A5","scenario":null},{"value":"0,00E+00","module":"B2","scenario":null},{"value":"0,00E+00","module":"B3","scenario":null},{"value":"0,00E+00","module":"B4","scenario":null},{"value":"0,00E+00","module":"C1","scenario":null},{"value":"2,05E-01","module":"C2","scenario":null},{"value":"2,51E+01","module":"C3","scenario":null},{"value":"7,23E-03","module":"C4","scenario":null},{"value":"-8,95E-01","module":"D","scenario":null},{"value":"1,13E+00","module":"A1A3","scenario":null}]},{"parameter":"GWP-fossil","unit":"kg CO2-eq","values":[{"value":"1,91E+01","module":"A1","scenario":null},{"value":"4,25E+00","module":"A2","scenario":null},{"value":"2,29E-01","module":"A3","scenario":null},{"value":"7,24E-01","module":"A4","scenario":null},{"value":"2,38E-02","module":"A5","scenario":null},{"value":"0,00E+00","module":"B2","scenario":null},{"value":"0,00E+00","module":"B3","scenario":null},{"value":"0,00E+00","module":"B4","scenario":null},{"value":"0,00E+00","module":"C1","scenario":null},{"value":"2,05E-01","module":"C2","scenario":null},{"value":"2,50E+00","module":"C3","scenario":null},{"value":"7,23E-03","module":"C4","scenario":null},{"value":"-8,63E-01","module":"D","scenario":null},{"value":"2,35E+01","module":"A1A3","scenario":null}]},{"parameter":"GWP-biogenic","unit":"kg CO2-eq","values":[{"value":"-2,25E+01","module":"A1","scenario":null},{"value":"1,72E-03","module":"A2","scenario":null},{"value":"3,24E-02","module":"A3","scenario":null},{"value":"2,98E-04","module":"A4","scenario":null},{"value":"3,28E-06","module":"A5","scenario":null},{"value":"0,00E+00","module":"B2","scenario":null},{"value":"0,00E+00","module":"B3","scenario":null},{"value":"0,00E+00","module":"B4","scenario":null},{"value":"0,00E+00","module":"C1","scenario":null},{"value":"8,43E-05","module":"C2","scenario":null},{"value":"2,26E+01","module":"C3","scenario":null},{"value":"3,57E-06","module":"C4","scenario":null},{"value":"-1,78E-03","module":"D","scenario":null},{"value":"-2,24E+01","module":"A1A3","scenario":null}]},{"parameter":"GWP-luluc","unit":"kg CO2-eq","values":[{"value":"2,68E-02","module":"A1","scenario":null},{"value":"1,56E-03","module":"A2","scenario":null},{"value":"3,64E-04","module":"A3","scenario":null},{"value":"2,55E-04","module":"A4","scenario":null},{"value":"1,82E-06","module":"A5","scenario":null},{"value":"0,00E+00","module":"B2","scenario":null},{"value":"0,00E+00","module":"B3","scenario":null},{"value":"0,00E+00","module":"B4","scenario":null},{"value":"0,00E+00","module":"C1","scenario":null},{"value":"7,23E-05","module":"C2","scenario":null},{"value":"6,42E-05","module":"C3","scenario":null},{"value":"1,26E-06","module":"C4","scenario":null},{"value":"-2,97E-02","module":"D","scenario":null},{"value":"2,87E-02","module":"A1A3","scenario":null}]},{"parameter":"ODP","unit":"kg CFC11-eq","values":[{"value":"2,51E-06","module":"A1","scenario":null},{"value":"9,72E-07","module":"A2","scenario":null},{"value":"8,17E-09","module":"A3","scenario":null},{"value":"1,66E-07","module":"A4","scenario":null},{"value":"1,43E-09","module":"A5","scenario":null},{"value":"0,00E+00","module":"B2","scenario":null},{"value":"0,00E+00","module":"B3","scenario":null},{"value":"0,00E+00","module":"B4","scenario":null},{"value":"0,00E+00","module":"C1","scenario":null},{"value":"4,72E-08","module":"C2","scenario":null},{"value":"2,91E-08","module":"C3","scenario":null},{"value":"9,99E-10","module":"C4","scenario":null},{"value":"-6,29E-02","module":"D","scenario":null},{"value":"3,49E-06","module":"A1A3","scenario":null}]},{"parameter":"AP","unit":"mol H+-eq","values":[{"value":"1,31E-01","module":"A1","scenario":null},{"value":"2,79E-02","module":"A2","scenario":null},{"value":"7,84E-04","module":"A3","scenario":null},{"value":"3,69E-03","module":"A4","scenario":null},{"value":"2,93E-05","module":"A5","scenario":null},{"value":"0,00E+00","module":"B2","scenario":null},{"value":"0,00E+00","module":"B3","scenario":null},{"value":"0,00E+00","module":"B4","scenario":null},{"value":"0,00E+00","module":"C1","scenario":null},{"value":"1,04E-03","module":"C2","scenario":null},{"value":"2,42E-03","module":"C3","scenario":null},{"value":"2,92E-05","module":"C4","scenario":null},{"value":"-7,11E-03","module":"D","scenario":null},{"value":"1,60E-01","module":"A1A3","scenario":null}]},{"parameter":"POCP","unit":"kg NMVOC-eq","values":[{"value":"7,90E-02","module":"A1","scenario":null},{"value":"2,72E-02","module":"A2","scenario":null},{"value":"3,81E-04","module":"A3","scenario":null},{"value":"3,94E-03","module":"A4","scenario":null},{"value":"3,45E-05","module":"A5","scenario":null},{"value":"0,00E+00","module":"B2","scenario":null},{"value":"0,00E+00","module":"B3","scenario":null},{"value":"0,00E+00","module":"B4","scenario":null},{"value":"0,00E+00","module":"C1","scenario":null},{"value":"1,12E-03","module":"C2","scenario":null},{"value":"2,91E-03","module":"C3","scenario":null},{"value":"2,98E-05","module":"C4","scenario":null},{"value":"-6,94E-03","module":"D","scenario":null},{"value":"1,07E-01","module":"A1A3","scenario":null}]},{"parameter":"ADPE","unit":"kg Sb-eq","values":[{"value":"3,48E-04","module":"A1","scenario":null},{"value":"1,12E-04","module":"A2","scenario":null},{"value":"6,70E-06","module":"A3","scenario":null},{"value":"1,98E-05","module":"A4","scenario":null},{"value":"1,26E-07","module":"A5","scenario":null},{"value":"0,00E+00","module":"B2","scenario":null},{"value":"0,00E+00","module":"B3","scenario":null},{"value":"0,00E+00","module":"B4","scenario":null},{"value":"0,00E+00","module":"C1","scenario":null},{"value":"5,60E-06","module":"C2","scenario":null},{"value":"1,28E-06","module":"C3","scenario":null},{"value":"5,27E-08","module":"C4","scenario":null},{"value":"-8,59E-06","module":"D","scenario":null},{"value":"4,67E-04","module":"A1A3","scenario":null}]},{"parameter":"ADPF","unit":"MJ","values":[{"value":"3,41E+02","module":"A1","scenario":null},{"value":"6,41E+01","module":"A2","scenario":null},{"value":"1,35E+00","module":"A3","scenario":null},{"value":"1,10E+01","module":"A4","scenario":null},{"value":"9,80E-02","module":"A5","scenario":null},{"value":"0,00E+00","module":"B2","scenario":null},{"value":"0,00E+00","module":"B3","scenario":null},{"value":"0,00E+00","module":"B4","scenario":null},{"value":"0,00E+00","module":"C1","scenario":null},{"value":"3,12E+00","module":"C2","scenario":null},{"value":"1,70E+00","module":"C3","scenario":null},{"value":"8,09E-02","module":"C4","scenario":null},{"value":"-1,23E+01","module":"D","scenario":null},{"value":"4,07E+02","module":"A1A3","scenario":null}]},{"parameter":"WDP","unit":"m3 world-eq. Deprived","values":[{"value":"9,42E+02","module":"A1","scenario":null},{"value":"5,90E+01","module":"A2","scenario":null},{"value":"2,08E+02","module":"A3","scenario":null},{"value":"1,05E+01","module":"A4","scenario":null},{"value":"3,46E-01","module":"A5","scenario":null},{"value":"0,00E+00","module":"B2","scenario":null},{"value":"0,00E+00","module":"B3","scenario":null},{"value":"0,00E+00","module":"B4","scenario":null},{"value":"0,00E+00","module":"C1","scenario":null},{"value":"2,98E+00","module":"C2","scenario":null},{"value":"-3,67E+00","module":"C3","scenario":null},{"value":"6,32E-01","module":"C4","scenario":null},{"value":"-1,54E+02","module":"D","scenario":null},{"value":"1,21E+03","module":"A1A3","scenario":null}]},{"parameter":"EP-freshwater","unit":"kg P-eq","values":[{"value":"7,72E-04","module":"A1","scenario":null},{"value":"3,28E-05","module":"A2","scenario":null},{"value":"6,65E-06","module":"A3","scenario":null},{"value":"5,73E-06","module":"A4","scenario":null},{"value":"4,89E-08","module":"A5","scenario":null},{"value":"0,00E+00","module":"B2","scenario":null},{"value":"0,00E+00","module":"B3","scenario":null},{"value":"0,00E+00","module":"B4","scenario":null},{"value":"0,00E+00","module":"C1","scenario":null},{"value":"1,62E-06","module":"C2","scenario":null},{"value":"4,27E-06","module":"C3","scenario":null},{"value":"9,41E-08","module":"C4","scenario":null},{"value":"-7,67E-05","module":"D","scenario":null},{"value":"8,12E-04","module":"A1A3","scenario":null}]},{"parameter":"EP-marine","unit":"kg N-eq","values":[{"value":"2,10E-02","module":"A1","scenario":null},{"value":"8,82E-03","module":"A2","scenario":null},{"value":"1,65E-04","module":"A3","scenario":null},{"value":"1,25E-03","module":"A4","scenario":null},{"value":"2,68E-05","module":"A5","scenario":null},{"value":"0,00E+00","module":"B2","scenario":null},{"value":"0,00E+00","module":"B3","scenario":null},{"value":"0,00E+00","module":"B4","scenario":null},{"value":"0,00E+00","module":"C1","scenario":null},{"value":"3,55E-04","module":"C2","scenario":null},{"value":"1,12E-03","module":"C3","scenario":null},{"value":"9,45E-06","module":"C4","scenario":null},{"value":"-2,33E-03","module":"D","scenario":null},{"value":"3,00E-02","module":"A1A3","scenario":null}]},{"parameter":"EP-terrestrial","unit":"mol N-eq.","values":[{"value":"3,63E-01","module":"A1","scenario":null},{"value":"9,74E-02","module":"A2","scenario":null},{"value":"1,40E-03","module":"A3","scenario":null},{"value":"1,38E-02","module":"A4","scenario":null},{"value":"1,05E-04","module":"A5","scenario":null},{"value":"0,00E+00","module":"B2","scenario":null},{"value":"0,00E+00","module":"B3","scenario":null},{"value":"0,00E+00","module":"B4","scenario":null},{"value":"0,00E+00","module":"C1","scenario":null},{"value":"3,92E-03","module":"C2","scenario":null},{"value":"1,19E-02","module":"C3","scenario":null},{"value":"1,07E-04","module":"C4","scenario":null},{"value":"-2,51E-02","module":"D","scenario":null},{"value":"4,62E-01","module":"A1A3","scenario":null}]},{"parameter":"GWP-IOBC","unit":"kg CO2-eq","values":[{"value":"1,92E+01","module":"A1","scenario":null},{"value":"4,26E+00","module":"A2","scenario":null},{"value":"2,32E-01","module":"A3","scenario":null},{"value":"7,24E-01","module":"A4","scenario":null},{"value":"2,38E-02","module":"A5","scenario":null},{"value":"0,00E+00","module":"B2","scenario":null},{"value":"0,00E+00","module":"B3","scenario":null},{"value":"0,00E+00","module":"B4","scenario":null},{"value":"0,00E+00","module":"C1","scenario":null},{"value":"2,05E-01","module":"C2","scenario":null},{"value":"1,43E+00","module":"C3","scenario":null},{"value":"9,48E-03","module":"C4","scenario":null},{"value":"-8,82E-01","module":"D","scenario":null},{"value":"2,37E+01","module":"A1A3","scenario":null}]}],"additional_environmental_impact":[{"parameter":"PM","unit":"Disease incidence","values":[{"value":"2,06E-06","module":"A1","scenario":null},{"value":"2,99E-07","module":"A2","scenario":null},{"value":"5,92E-09","module":"A3","scenario":null},{"value":"5,26E-08","module":"A4","scenario":null},{"value":"5,27E-10","module":"A5","scenario":null},{"value":"0,00E+00","module":"B2","scenario":null},{"value":"0,00E+00","module":"B3","scenario":null},{"value":"0,00E+00","module":"B4","scenario":null},{"value":"0,00E+00","module":"C1","scenario":null},{"value":"1,49E-08","module":"C2","scenario":null},{"value":"2,36E-08","module":"C3","scenario":null},{"value":"4,07E-10","module":"C4","scenario":null},{"value":"-4,31E-07","module":"D","scenario":null},{"value":"2,37E-06","module":"A1A3","scenario":null}]},{"parameter":"ETP-fw","unit":"CTUe","values":[{"value":"4,58E+02","module":"A1","scenario":null},{"value":"4,68E+01","module":"A2","scenario":null},{"value":"6,18E+00","module":"A3","scenario":null},{"value":"8,11E+00","module":"A4","scenario":null},{"value":"9,35E-02","module":"A5","scenario":null},{"value":"0,00E+00","module":"B2","scenario":null},{"value":"0,00E+00","module":"B3","scenario":null},{"value":"0,00E+00","module":"B4","scenario":null},{"value":"0,00E+00","module":"C1","scenario":null},{"value":"2,30E+00","module":"C2","scenario":null},{"value":"8,74E+00","module":"C3","scenario":null},{"value":"1,25E-01","module":"C4","scenario":null},{"value":"-6,72E+01","module":"D","scenario":null},{"value":"5,11E+02","module":"A1A3","scenario":null}]},{"parameter":"HTP-c","unit":"CTUh","values":[{"value":"1,50E-07","module":"A1","scenario":null},{"value":"0,00E+00","module":"A2","scenario":null},{"value":"3,00E-10","module":"A3","scenario":null},{"value":"0,00E+00","module":"A4","scenario":null},{"value":"2,00E-12","module":"A5","scenario":null},{"value":"0,00E+00","module":"B2","scenario":null},{"value":"0,00E+00","module":"B3","scenario":null},{"value":"0,00E+00","module":"B4","scenario":null},{"value":"0,00E+00","module":"C1","scenario":null},{"value":"0,00E+00","module":"C2","scenario":null},{"value":"6,58E-10","module":"C3","scenario":null},{"value":"6,00E-12","module":"C4","scenario":null},{"value":"-1,23E-09","module":"D","scenario":null},{"value":"1,50E-07","module":"A1A3","scenario":null}]},{"parameter":"HTP-nc","unit":"CTUh","values":[{"value":"3,04E-07","module":"A1","scenario":null},{"value":"5,08E-08","module":"A2","scenario":null},{"value":"7,52E-09","module":"A3","scenario":null},{"value":"8,76E-09","module":"A4","scenario":null},{"value":"8,80E-11","module":"A5","scenario":null},{"value":"0,00E+00","module":"B2","scenario":null},{"value":"0,00E+00","module":"B3","scenario":null},{"value":"0,00E+00","module":"B4","scenario":null},{"value":"0,00E+00","module":"C1","scenario":null},{"value":"2,48E-09","module":"C2","scenario":null},{"value":"2,70E-08","module":"C3","scenario":null},{"value":"2,28E-10","module":"C4","scenario":null},{"value":"-6,44E-08","module":"D","scenario":null},{"value":"3,63E-07","module":"A1A3","scenario":null}]},{"parameter":"SQP","unit":"-","values":[{"value":"1,14E+03","module":"A1","scenario":null},{"value":"4,26E+01","module":"A2","scenario":null},{"value":"7,29E-01","module":"A3","scenario":null},{"value":"7,59E+00","module":"A4","scenario":null},{"value":"1,71E-01","module":"A5","scenario":null},{"value":"0,00E+00","module":"B2","scenario":null},{"value":"0,00E+00","module":"B3","scenario":null},{"value":"0,00E+00","module":"B4","scenario":null},{"value":"0,00E+00","module":"C1","scenario":null},{"value":"2,15E+00","module":"C2","scenario":null},{"value":"2,73E-01","module":"C3","scenario":null},{"value":"2,27E-01","module":"C4","scenario":null},{"value":"-8,26E+01","module":"D","scenario":null},{"value":"1,18E+03","module":"A1A3","scenario":null}]},{"parameter":"IRP","unit":"kBq U235-eq","values":[{"value":"8,61E-01","module":"A1","scenario":null},{"value":"2,80E-01","module":"A2","scenario":null},{"value":"2,22E-02","module":"A3","scenario":null},{"value":"4,81E-02","module":"A4","scenario":null},{"value":"4,43E-04","module":"A5","scenario":null},{"value":"0,00E+00","module":"B2","scenario":null},{"value":"0,00E+00","module":"B3","scenario":null},{"value":"0,00E+00","module":"B4","scenario":null},{"value":"0,00E+00","module":"C1","scenario":null},{"value":"1,36E-02","module":"C2","scenario":null},{"value":"4,09E-03","module":"C3","scenario":null},{"value":"3,67E-04","module":"C4","scenario":null},{"value":"-7,89E-02","module":"D","scenario":null},{"value":"1,16E+00","module":"A1A3","scenario":null}]}],"resource_use":[{"parameter":"PERE","unit":"MJ","values":[{"value":"1,28E+02","module":"A1","scenario":null},{"value":"8,83E-01","module":"A2","scenario":null},{"value":"1,54E+01","module":"A3","scenario":null},{"value":"1,55E-01","module":"A4","scenario":null},{"value":"2,47E-03","module":"A5","scenario":null},{"value":"0,00E+00","module":"B2","scenario":null},{"value":"0,00E+00","module":"B3","scenario":null},{"value":"0,00E+00","module":"B4","scenario":null},{"value":"0,00E+00","module":"C1","scenario":null},{"value":"4,40E-02","module":"C2","scenario":null},{"value":"8,20E-02","module":"C3","scenario":null},{"value":"3,74E-03","module":"C4","scenario":null},{"value":"-7,63E+01","module":"D","scenario":null},{"value":"1,44E+02","module":"A1A3","scenario":null}]},{"parameter":"PERM","unit":"","values":[{"value":"8,51E+01","module":"A1","scenario":null},{"value":"0,00E+00","module":"A2","scenario":null},{"value":"0,00E+00","module":"A3","scenario":null},{"value":"0,00E+00","module":"A4","scenario":null},{"value":"0,00E+00","module":"A5","scenario":null},{"value":"0,00E+00","module":"B2","scenario":null},{"value":"0,00E+00","module":"B3","scenario":null},{"value":"0,00E+00","module":"B4","scenario":null},{"value":"0,00E+00","module":"C1","scenario":null},{"value":"0,00E+00","module":"C2","scenario":null},{"value":"-8,51E+01","module":"C3","scenario":null},{"value":"0,00E+00","module":"C4","scenario":null},{"value":"0,00E+00","module":"D","scenario":null},{"value":"8,51E+01","module":"A1A3","scenario":null}]},{"parameter":"PERT","unit":"MJ","values":[{"value":"2,13E+02","module":"A1","scenario":null},{"value":"8,83E-01","module":"A2","scenario":null},{"value":"1,54E+01","module":"A3","scenario":null},{"value":"1,55E-01","module":"A4","scenario":null},{"value":"2,47E-03","module":"A5","scenario":null},{"value":"0,00E+00","module":"B2","scenario":null},{"value":"0,00E+00","module":"B3","scenario":null},{"value":"0,00E+00","module":"B4","scenario":null},{"value":"0,00E+00","module":"C1","scenario":null},{"value":"4,40E-02","module":"C2","scenario":null},{"value":"-8,50E+01","module":"C3","scenario":null},{"value":"3,74E-03","module":"C4","scenario":null},{"value":"-7,63E+01","module":"D","scenario":null},{"value":"2,29E+02","module":"A1A3","scenario":null}]},{"parameter":"PENRE","unit":"MJ","values":[{"value":"3,29E+02","module":"A1","scenario":null},{"value":"6,41E+01","module":"A2","scenario":null},{"value":"1,35E+00","module":"A3","scenario":null},{"value":"1,10E+01","module":"A4","scenario":null},{"value":"9,80E-02","module":"A5","scenario":null},{"value":"0,00E+00","module":"B2","scenario":null},{"value":"0,00E+00","module":"B3","scenario":null},{"value":"0,00E+00","module":"B4","scenario":null},{"value":"0,00E+00","module":"C1","scenario":null},{"value":"3,12E+00","module":"C2","scenario":null},{"value":"1,80E+00","module":"C3","scenario":null},{"value":"8,10E-02","module":"C4","scenario":null},{"value":"-1,23E+01","module":"D","scenario":null},{"value":"3,94E+02","module":"A1A3","scenario":null}]},{"parameter":"PENRM","unit":"MJ","values":[{"value":"1,27E+01","module":"A1","scenario":null},{"value":"0,00E+00","module":"A2","scenario":null},{"value":"0,00E+00","module":"A3","scenario":null},{"value":"0,00E+00","module":"A4","scenario":null},{"value":"-1,27E+01","module":"A5","scenario":null},{"value":"0,00E+00","module":"B2","scenario":null},{"value":"0,00E+00","module":"B3","scenario":null},{"value":"0,00E+00","module":"B4","scenario":null},{"value":"0,00E+00","module":"C1","scenario":null},{"value":"0,00E+00","module":"C2","scenario":null},{"value":"0,00E+00","module":"C3","scenario":null},{"value":"0,00E+00","module":"C4","scenario":null},{"value":"0,00E+00","module":"D","scenario":null},{"value":"1,27E+01","module":"A1A3","scenario":null}]},{"parameter":"PENRT","unit":"MJ","values":[{"value":"3,42E+02","module":"A1","scenario":null},{"value":"6,41E+01","module":"A2","scenario":null},{"value":"1,35E+00","module":"A3","scenario":null},{"value":"1,10E+01","module":"A4","scenario":null},{"value":"-1,26E+01","module":"A5","scenario":null},{"value":"0,00E+00","module":"B2","scenario":null},{"value":"0,00E+00","module":"B3","scenario":null},{"value":"0,00E+00","module":"B4","scenario":null},{"value":"0,00E+00","module":"C1","scenario":null},{"value":"3,12E+00","module":"C2","scenario":null},{"value":"1,80E+00","module":"C3","scenario":null},{"value":"8,10E-02","module":"C4","scenario":null},{"value":"-1,23E+01","module":"D","scenario":null},{"value":"4,07E+02","module":"A1A3","scenario":null}]},{"parameter":"SM","unit":"kg","values":[{"value":"0,00E+00","module":"A1","scenario":null},{"value":"0,00E+00","module":"A2","scenario":null},{"value":"0,00E+00","module":"A3","scenario":null},{"value":"0,00E+00","module":"A4","scenario":null},{"value":"0,00E+00","module":"A5","scenario":null},{"value":"0,00E+00","module":"B2","scenario":null},{"value":"0,00E+00","module":"B3","scenario":null},{"value":"0,00E+00","module":"B4","scenario":null},{"value":"0,00E+00","module":"C1","scenario":null},{"value":"0,00E+00","module":"C2","scenario":null},{"value":"0,00E+00","module":"C3","scenario":null},{"value":"0,00E+00","module":"C4","scenario":null},{"value":"0,00E+00","module":"D","scenario":null},{"value":"0,00E+00","module":"A1A3","scenario":null}]},{"parameter":"RSF","unit":"MJ","values":[{"value":"9,41E-01","module":"A1","scenario":null},{"value":"3,14E-02","module":"A2","scenario":null},{"value":"1,23E-02","module":"A3","scenario":null},{"value":"5,56E-03","module":"A4","scenario":null},{"value":"6,49E-05","module":"A5","scenario":null},{"value":"0,00E+00","module":"B2","scenario":null},{"value":"0,00E+00","module":"B3","scenario":null},{"value":"0,00E+00","module":"B4","scenario":null},{"value":"0,00E+00","module":"C1","scenario":null},{"value":"1,58E-03","module":"C2","scenario":null},{"value":"1,98E-03","module":"C3","scenario":null},{"value":"9,34E-05","module":"C4","scenario":null},{"value":"-1,34E-02","module":"D","scenario":null},{"value":"9,85E-01","module":"A1A3","scenario":null}]},{"parameter":"NRSF","unit":"MJ","values":[{"value":"2,16E-01","module":"A1","scenario":null},{"value":"1,11E-01","module":"A2","scenario":null},{"value":"3,08E-02","module":"A3","scenario":null},{"value":"1,98E-02","module":"A4","scenario":null},{"value":"1,70E-04","module":"A5","scenario":null},{"value":"0,00E+00","module":"B2","scenario":null},{"value":"0,00E+00","module":"B3","scenario":null},{"value":"0,00E+00","module":"B4","scenario":null},{"value":"0,00E+00","module":"C1","scenario":null},{"value":"5,62E-03","module":"C2","scenario":null},{"value":"0,00E+00","module":"C3","scenario":null},{"value":"4,71E-02","module":"C4","scenario":null},{"value":"-4,52E+00","module":"D","scenario":null},{"value":"3,57E-01","module":"A1A3","scenario":null}]},{"parameter":"FW","unit":"m3","values":[{"value":"6,00E-01","module":"A1","scenario":null},{"value":"6,59E-03","module":"A2","scenario":null},{"value":"1,16E-01","module":"A3","scenario":null},{"value":"1,16E-03","module":"A4","scenario":null},{"value":"5,18E-05","module":"A5","scenario":null},{"value":"0,00E+00","module":"B2","scenario":null},{"value":"0,00E+00","module":"B3","scenario":null},{"value":"0,00E+00","module":"B4","scenario":null},{"value":"0,00E+00","module":"C1","scenario":null},{"value":"3,28E-04","module":"C2","scenario":null},{"value":"3,41E-03","module":"C3","scenario":null},{"value":"7,44E-05","module":"C4","scenario":null},{"value":"-9,18E-02","module":"D","scenario":null},{"value":"7,23E-01","module":"A1A3","scenario":null}]}],"end_of_life_waste":[{"parameter":"HWD","unit":"kg","values":[{"value":"5,51E-02","module":"A1","scenario":null},{"value":"3,24E-03","module":"A2","scenario":null},{"value":"5,82E-02","module":"A3","scenario":null},{"value":"5,61E-04","module":"A4","scenario":null},{"value":"0,00E+00","module":"A5","scenario":null},{"value":"0,00E+00","module":"B2","scenario":null},{"value":"0,00E+00","module":"B3","scenario":null},{"value":"0,00E+00","module":"B4","scenario":null},{"value":"0,00E+00","module":"C1","scenario":null},{"value":"1,59E-04","module":"C2","scenario":null},{"value":"0,00E+00","module":"C3","scenario":null},{"value":"3,15E-01","module":"C4","scenario":null},{"value":"-5,80E-04","module":"D","scenario":null},{"value":"1,17E-01","module":"A1A3","scenario":null}]},{"parameter":"NHWD","unit":"kg","values":[{"value":"2,65E+00","module":"A1","scenario":null},{"value":"2,94E+00","module":"A2","scenario":null},{"value":"1,49E-01","module":"A3","scenario":null},{"value":"5,26E-01","module":"A4","scenario":null},{"value":"3,00E-01","module":"A5","scenario":null},{"value":"0,00E+00","module":"B2","scenario":null},{"value":"0,00E+00","module":"B3","scenario":null},{"value":"0,00E+00","module":"B4","scenario":null},{"value":"0,00E+00","module":"C1","scenario":null},{"value":"1,49E-01","module":"C2","scenario":null},{"value":"1,00E+00","module":"C3","scenario":null},{"value":"7,56E-02","module":"C4","scenario":null},{"value":"-2,92E-01","module":"D","scenario":null},{"value":"5,73E+00","module":"A1A3","scenario":null}]},{"parameter":"RWD","unit":"kg","values":[{"value":"9,32E-04","module":"A1","scenario":null},{"value":"4,38E-04","module":"A2","scenario":null},{"value":"1,15E-05","module":"A3","scenario":null},{"value":"7,50E-05","module":"A4","scenario":null},{"value":"0,00E+00","module":"A5","scenario":null},{"value":"0,00E+00","module":"B2","scenario":null},{"value":"0,00E+00","module":"B3","scenario":null},{"value":"0,00E+00","module":"B4","scenario":null},{"value":"0,00E+00","module":"C1","scenario":null},{"value":"2,13E-05","module":"C2","scenario":null},{"value":"0,00E+00","module":"C3","scenario":null},{"value":"7,03E-07","module":"C4","scenario":null},{"value":"-6,46E-05","module":"D","scenario":null},{"value":"1,38E-03","module":"A1A3","scenario":null}]}],"end_of_life_flow":[{"parameter":"CRU","unit":"kg","values":[{"value":"0,00E+00","module":"A1","scenario":null},{"value":"0,00E+00","module":"A2","scenario":null},{"value":"0,00E+00","module":"A3","scenario":null},{"value":"0,00E+00","module":"A4","scenario":null},{"value":"0,00E+00","module":"A5","scenario":null},{"value":"0,00E+00","module":"B2","scenario":null},{"value":"0,00E+00","module":"B3","scenario":null},{"value":"0,00E+00","module":"B4","scenario":null},{"value":"0,00E+00","module":"C1","scenario":null},{"value":"0,00E+00","module":"C2","scenario":null},{"value":"0,00E+00","module":"C3","scenario":null},{"value":"0,00E+00","module":"C4","scenario":null},{"value":"0,00E+00","module":"D","scenario":null},{"value":"0,00E+00","module":"A1A3","scenario":null}]},{"parameter":"MFR","unit":"kg","values":[{"value":"0,00E+00","module":"A1","scenario":null},{"value":"0,00E+00","module":"A2","scenario":null},{"value":"3,03E-03","module":"A3","scenario":null},{"value":"0,00E+00","module":"A4","scenario":null},{"value":"1,53E-01","module":"A5","scenario":null},{"value":"0,00E+00","module":"B2","scenario":null},{"value":"0,00E+00","module":"B3","scenario":null},{"value":"0,00E+00","module":"B4","scenario":null},{"value":"0,00E+00","module":"C1","scenario":null},{"value":"0,00E+00","module":"C2","scenario":null},{"value":"0,00E+00","module":"C3","scenario":null},{"value":"0,00E+00","module":"C4","scenario":null},{"value":"0,00E+00","module":"D","scenario":null},{"value":"3,03E-03","module":"A1A3","scenario":null}]},{"parameter":"MER","unit":"kg","values":[{"value":"0,00E+00","module":"A1","scenario":null},{"value":"0,00E+00","module":"A2","scenario":null},{"value":"1,61E-06","module":"A3","scenario":null},{"value":"0,00E+00","module":"A4","scenario":null},{"value":"1,50E-05","module":"A5","scenario":null},{"value":"0,00E+00","module":"B2","scenario":null},{"value":"0,00E+00","module":"B3","scenario":null},{"value":"0,00E+00","module":"B4","scenario":null},{"value":"0,00E+00","module":"C1","scenario":null},{"value":"0,00E+00","module":"C2","scenario":null},{"value":"1,43E+01","module":"C3","scenario":null},{"value":"0,00E+00","module":"C4","scenario":null},{"value":"0,00E+00","module":"D","scenario":null},{"value":"1,61E-06","module":"A1A3","scenario":null}]},{"parameter":"EEE","unit":"MJ","values":[{"value":"0,00E+00","module":"A1","scenario":null},{"value":"0,00E+00","module":"A2","scenario":null},{"value":"1,55E-01","module":"A3","scenario":null},{"value":"0,00E+00","module":"A4","scenario":null},{"value":"2,30E-05","module":"A5","scenario":null},{"value":"0,00E+00","module":"B2","scenario":null},{"value":"0,00E+00","module":"B3","scenario":null},{"value":"0,00E+00","module":"B4","scenario":null},{"value":"0,00E+00","module":"C1","scenario":null},{"value":"0,00E+00","module":"C2","scenario":null},{"value":"9,25E+00","module":"C3","scenario":null},{"value":"0,00E+00","module":"C4","scenario":null},{"value":"0,00E+00","module":"D","scenario":null},{"value":"1,55E-01","module":"A1A3","scenario":null}]},{"parameter":"EET","unit":"MJ","values":[{"value":"0,00E+00","module":"A1","scenario":null},{"value":"0,00E+00","module":"A2","scenario":null},{"value":"2,34E+00","module":"A3","scenario":null},{"value":"0,00E+00","module":"A4","scenario":null},{"value":"3,49E-04","module":"A5","scenario":null},{"value":"0,00E+00","module":"B2","scenario":null},{"value":"0,00E+00","module":"B3","scenario":null},{"value":"0,00E+00","module":"B4","scenario":null},{"value":"0,00E+00","module":"C1","scenario":null},{"value":"0,00E+00","module":"C2","scenario":null},{"value":"1,40E+02","module":"C3","scenario":null},{"value":"0,00E+00","module":"C4","scenario":null},{"value":"0,00E+00","module":"D","scenario":null},{"value":"2,34E+00","module":"A1A3","scenario":null}]}]}