{"product_name":"Tension","epd_id":"NEPD-6960-6346-EN","declared_unit":{"unit":"stk","amount":1},"compliance":["EN 15804+A2","ISO 14025","ISO 21930"],"producer_name":"Lammhults M\u00f6bel AB","environmental_impact":[{"parameter":"GWP-total","unit":"kg CO2-eq","values":[{"value":"1,03E+02","module":"A1-A3","scenario":null},{"value":"2,30E+00","module":"A4","scenario":null},{"value":"5,16E+00","module":"A5","scenario":null},{"value":"6,33E-04","module":"B2","scenario":null},{"value":"0,00E+00","module":"B3","scenario":null},{"value":"0,00E+00","module":"B4","scenario":null},{"value":"0,00E+00","module":"C1","scenario":null},{"value":"1,12E-01","module":"C2","scenario":null},{"value":"2,10E+00","module":"C3","scenario":null},{"value":"1,54E-01","module":"C4","scenario":null},{"value":"-8,14E+00","module":"D","scenario":null}]},{"parameter":"GWP-fossil","unit":"kg CO2-eq","values":[{"value":"1,03E+02","module":"A1-A3","scenario":null},{"value":"2,30E+00","module":"A4","scenario":null},{"value":"6,90E-02","module":"A5","scenario":null},{"value":"4,54E-04","module":"B2","scenario":null},{"value":"0,00E+00","module":"B3","scenario":null},{"value":"0,00E+00","module":"B4","scenario":null},{"value":"0,00E+00","module":"C1","scenario":null},{"value":"1,12E-01","module":"C2","scenario":null},{"value":"2,07E+00","module":"C3","scenario":null},{"value":"1,54E-01","module":"C4","scenario":null},{"value":"-8,13E+00","module":"D","scenario":null}]},{"parameter":"GWP-biogenic","unit":"kg CO2-eq","values":[{"value":"-7,32E-01","module":"A1-A3","scenario":null},{"value":"9,51E-04","module":"A4","scenario":null},{"value":"5,09E+00","module":"A5","scenario":null},{"value":"2,31E-05","module":"B2","scenario":null},{"value":"0,00E+00","module":"B3","scenario":null},{"value":"0,00E+00","module":"B4","scenario":null},{"value":"0,00E+00","module":"C1","scenario":null},{"value":"4,79E-05","module":"C2","scenario":null},{"value":"3,14E-02","module":"C3","scenario":null},{"value":"1,17E-04","module":"C4","scenario":null},{"value":"-4,59E-03","module":"D","scenario":null}]},{"parameter":"GWP-luluc","unit":"kg CO2-eq","values":[{"value":"2,78E-01","module":"A1-A3","scenario":null},{"value":"8,18E-04","module":"A4","scenario":null},{"value":"1,76E-05","module":"A5","scenario":null},{"value":"1,56E-04","module":"B2","scenario":null},{"value":"0,00E+00","module":"B3","scenario":null},{"value":"0,00E+00","module":"B4","scenario":null},{"value":"0,00E+00","module":"C1","scenario":null},{"value":"3,41E-05","module":"C2","scenario":null},{"value":"5,10E-05","module":"C3","scenario":null},{"value":"4,75E-05","module":"C4","scenario":null},{"value":"-6,04E-03","module":"D","scenario":null}]},{"parameter":"ODP","unit":"kg CFC11-eq","values":[{"value":"8,27E-06","module":"A1-A3","scenario":null},{"value":"5,21E-07","module":"A4","scenario":null},{"value":"1,15E-08","module":"A5","scenario":null},{"value":"4,90E-11","module":"B2","scenario":null},{"value":"0,00E+00","module":"B3","scenario":null},{"value":"0,00E+00","module":"B4","scenario":null},{"value":"0,00E+00","module":"C1","scenario":null},{"value":"2,70E-08","module":"C2","scenario":null},{"value":"1,85E-08","module":"C3","scenario":null},{"value":"4,91E-08","module":"C4","scenario":null},{"value":"-5,13E-03","module":"D","scenario":null}]},{"parameter":"AP","unit":"mol H+-eq","values":[{"value":"5,35E-01","module":"A1-A3","scenario":null},{"value":"6,61E-03","module":"A4","scenario":null},{"value":"2,55E-04","module":"A5","scenario":null},{"value":"3,31E-06","module":"B2","scenario":null},{"value":"0,00E+00","module":"B3","scenario":null},{"value":"0,00E+00","module":"B4","scenario":null},{"value":"0,00E+00","module":"C1","scenario":null},{"value":"3,60E-04","module":"C2","scenario":null},{"value":"1,03E-03","module":"C3","scenario":null},{"value":"1,11E-03","module":"C4","scenario":null},{"value":"-4,07E-02","module":"D","scenario":null}]},{"parameter":"POCP","unit":"kg NMVOC-eq","values":[{"value":"4,50E-01","module":"A1-A3","scenario":null},{"value":"5,60E-03","module":"A4","scenario":null},{"value":"2,66E-04","module":"A5","scenario":null},{"value":"1,91E-06","module":"B2","scenario":null},{"value":"0,00E+00","module":"B3","scenario":null},{"value":"0,00E+00","module":"B4","scenario":null},{"value":"0,00E+00","module":"C1","scenario":null},{"value":"3,45E-04","module":"C2","scenario":null},{"value":"1,22E-03","module":"C3","scenario":null},{"value":"1,27E-03","module":"C4","scenario":null},{"value":"-4,10E-02","module":"D","scenario":null}]},{"parameter":"ADPE","unit":"kg Sb-eq","values":[{"value":"3,86E-02","module":"A1-A3","scenario":null},{"value":"6,35E-05","module":"A4","scenario":null},{"value":"1,29E-06","module":"A5","scenario":null},{"value":"1,64E-08","module":"B2","scenario":null},{"value":"0,00E+00","module":"B3","scenario":null},{"value":"0,00E+00","module":"B4","scenario":null},{"value":"0,00E+00","module":"C1","scenario":null},{"value":"1,99E-06","module":"C2","scenario":null},{"value":"1,04E-06","module":"C3","scenario":null},{"value":"2,75E-06","module":"C4","scenario":null},{"value":"-1,40E-04","module":"D","scenario":null}]},{"parameter":"ADPF","unit":"MJ","values":[{"value":"1,44E+03","module":"A1-A3","scenario":null},{"value":"3,48E+01","module":"A4","scenario":null},{"value":"7,63E-01","module":"A5","scenario":null},{"value":"7,06E-03","module":"B2","scenario":null},{"value":"0,00E+00","module":"B3","scenario":null},{"value":"0,00E+00","module":"B4","scenario":null},{"value":"0,00E+00","module":"C1","scenario":null},{"value":"1,82E+00","module":"C2","scenario":null},{"value":"1,30E+00","module":"C3","scenario":null},{"value":"3,62E+00","module":"C4","scenario":null},{"value":"-6,89E+01","module":"D","scenario":null}]},{"parameter":"WDP","unit":"m3 world-eq. Deprived","values":[{"value":"2,80E+04","module":"A1-A3","scenario":null},{"value":"3,36E+01","module":"A4","scenario":null},{"value":"1,16E+00","module":"A5","scenario":null},{"value":"1,07E-01","module":"B2","scenario":null},{"value":"0,00E+00","module":"B3","scenario":null},{"value":"0,00E+00","module":"B4","scenario":null},{"value":"0,00E+00","module":"C1","scenario":null},{"value":"1,39E+00","module":"C2","scenario":null},{"value":"1,96E-01","module":"C3","scenario":null},{"value":"6,61E+00","module":"C4","scenario":null},{"value":"4,06E+02","module":"D","scenario":null}]},{"parameter":"EP-freshwater","unit":"kg P-eq","values":[{"value":"6,76E-03","module":"A1-A3","scenario":null},{"value":"1,84E-05","module":"A4","scenario":null},{"value":"4,41E-07","module":"A5","scenario":null},{"value":"8,26E-07","module":"B2","scenario":null},{"value":"0,00E+00","module":"B3","scenario":null},{"value":"0,00E+00","module":"B4","scenario":null},{"value":"0,00E+00","module":"C1","scenario":null},{"value":"8,90E-07","module":"C2","scenario":null},{"value":"4,27E-06","module":"C3","scenario":null},{"value":"1,51E-06","module":"C4","scenario":null},{"value":"-5,02E-04","module":"D","scenario":null}]},{"parameter":"EP-marine","unit":"kg N-eq","values":[{"value":"1,15E-01","module":"A1-A3","scenario":null},{"value":"1,31E-03","module":"A4","scenario":null},{"value":"9,91E-05","module":"A5","scenario":null},{"value":"1,65E-06","module":"B2","scenario":null},{"value":"0,00E+00","module":"B3","scenario":null},{"value":"0,00E+00","module":"B4","scenario":null},{"value":"0,00E+00","module":"C1","scenario":null},{"value":"7,89E-05","module":"C2","scenario":null},{"value":"3,96E-04","module":"C3","scenario":null},{"value":"3,98E-04","module":"C4","scenario":null},{"value":"-8,48E-03","module":"D","scenario":null}]},{"parameter":"EP-terrestrial","unit":"mol N-eq.","values":[{"value":"1,24E+00","module":"A1-A3","scenario":null},{"value":"1,46E-02","module":"A4","scenario":null},{"value":"9,13E-04","module":"A5","scenario":null},{"value":"8,09E-06","module":"B2","scenario":null},{"value":"0,00E+00","module":"B3","scenario":null},{"value":"0,00E+00","module":"B4","scenario":null},{"value":"0,00E+00","module":"C1","scenario":null},{"value":"8,79E-04","module":"C2","scenario":null},{"value":"4,24E-03","module":"C3","scenario":null},{"value":"4,41E-03","module":"C4","scenario":null},{"value":"-8,68E-02","module":"D","scenario":null}]},{"parameter":"GWP-IOBC","unit":"kg CO2-eq","values":[{"value":"1,43E+02","module":"A1-A3","scenario":null},{"value":"2,30E+00","module":"A4","scenario":null},{"value":"6,90E-02","module":"A5","scenario":null},{"value":"6,32E-04","module":"B2","scenario":null},{"value":"0,00E+00","module":"B3","scenario":null},{"value":"0,00E+00","module":"B4","scenario":null},{"value":"0,00E+00","module":"C1","scenario":null},{"value":"1,12E-01","module":"C2","scenario":null},{"value":"1,54E+00","module":"C3","scenario":null},{"value":"1,55E-01","module":"C4","scenario":null},{"value":"-1,21E+01","module":"D","scenario":null}]}],"additional_environmental_impact":[{"parameter":"PM","unit":"Disease incidence","values":[{"value":"9,94E-06","module":"A1-A3","scenario":null},{"value":"1,41E-07","module":"A4","scenario":null},{"value":"3,84E-09","module":"A5","scenario":null},{"value":"3,60E-11","module":"B2","scenario":null},{"value":"0,00E+00","module":"B3","scenario":null},{"value":"0,00E+00","module":"B4","scenario":null},{"value":"0,00E+00","module":"C1","scenario":null},{"value":"1,03E-08","module":"C2","scenario":null},{"value":"3,88E-08","module":"C3","scenario":null},{"value":"2,05E-08","module":"C4","scenario":null},{"value":"-7,04E-07","module":"D","scenario":null}]},{"parameter":"ETP-fw","unit":"CTUe","values":[{"value":"4,79E+03","module":"A1-A3","scenario":null},{"value":"2,58E+01","module":"A4","scenario":null},{"value":"9,86E-01","module":"A5","scenario":null},{"value":"1,66E-02","module":"B2","scenario":null},{"value":"0,00E+00","module":"B3","scenario":null},{"value":"0,00E+00","module":"B4","scenario":null},{"value":"0,00E+00","module":"C1","scenario":null},{"value":"1,33E+00","module":"C2","scenario":null},{"value":"1,17E+01","module":"C3","scenario":null},{"value":"2,06E+00","module":"C4","scenario":null},{"value":"-4,55E+02","module":"D","scenario":null}]},{"parameter":"HTP-c","unit":"CTUh","values":[{"value":"5,52E-07","module":"A1-A3","scenario":null},{"value":"0,00E+00","module":"A4","scenario":null},{"value":"2,90E-11","module":"A5","scenario":null},{"value":"1,00E-12","module":"B2","scenario":null},{"value":"0,00E+00","module":"B3","scenario":null},{"value":"0,00E+00","module":"B4","scenario":null},{"value":"0,00E+00","module":"C1","scenario":null},{"value":"0,00E+00","module":"C2","scenario":null},{"value":"1,14E-09","module":"C3","scenario":null},{"value":"7,20E-11","module":"C4","scenario":null},{"value":"-3,89E-08","module":"D","scenario":null}]},{"parameter":"HTP-nc","unit":"CTUh","values":[{"value":"3,66E-06","module":"A1-A3","scenario":null},{"value":"2,81E-08","module":"A4","scenario":null},{"value":"1,21E-09","module":"A5","scenario":null},{"value":"2,70E-11","module":"B2","scenario":null},{"value":"0,00E+00","module":"B3","scenario":null},{"value":"0,00E+00","module":"B4","scenario":null},{"value":"0,00E+00","module":"C1","scenario":null},{"value":"1,28E-09","module":"C2","scenario":null},{"value":"7,84E-09","module":"C3","scenario":null},{"value":"1,86E-09","module":"C4","scenario":null},{"value":"8,38E-07","module":"D","scenario":null}]},{"parameter":"SQP","unit":"-","values":[{"value":"1,99E+03","module":"A1-A3","scenario":null},{"value":"2,43E+01","module":"A4","scenario":null},{"value":"6,03E-01","module":"A5","scenario":null},{"value":"7,94E-03","module":"B2","scenario":null},{"value":"0,00E+00","module":"B3","scenario":null},{"value":"0,00E+00","module":"B4","scenario":null},{"value":"0,00E+00","module":"C1","scenario":null},{"value":"2,08E+00","module":"C2","scenario":null},{"value":"3,09E-01","module":"C3","scenario":null},{"value":"7,83E+00","module":"C4","scenario":null},{"value":"-1,18E+01","module":"D","scenario":null}]},{"parameter":"IRP","unit":"kBq U235-eq","values":[{"value":"1,22E+01","module":"A1-A3","scenario":null},{"value":"1,52E-01","module":"A4","scenario":null},{"value":"3,29E-03","module":"A5","scenario":null},{"value":"4,49E-05","module":"B2","scenario":null},{"value":"0,00E+00","module":"B3","scenario":null},{"value":"0,00E+00","module":"B4","scenario":null},{"value":"0,00E+00","module":"C1","scenario":null},{"value":"7,94E-03","module":"C2","scenario":null},{"value":"3,94E-03","module":"C3","scenario":null},{"value":"1,45E-02","module":"C4","scenario":null},{"value":"2,25E-02","module":"D","scenario":null}]}],"resource_use":[{"parameter":"PERE","unit":"MJ","values":[{"value":"6,88E+02","module":"A1-A3","scenario":null},{"value":"4,98E-01","module":"A4","scenario":null},{"value":"1,33E-02","module":"A5","scenario":null},{"value":"2,28E-03","module":"B2","scenario":null},{"value":"0,00E+00","module":"B3","scenario":null},{"value":"0,00E+00","module":"B4","scenario":null},{"value":"0,00E+00","module":"C1","scenario":null},{"value":"2,29E-02","module":"C2","scenario":null},{"value":"7,38E-02","module":"C3","scenario":null},{"value":"6,47E-02","module":"C4","scenario":null},{"value":"-1,17E+01","module":"D","scenario":null}]},{"parameter":"PERM","unit":"","values":[{"value":"2,66E+01","module":"A1-A3","scenario":null},{"value":"0,00E+00","module":"A4","scenario":null},{"value":"-2,66E+01","module":"A5","scenario":null},{"value":"0,00E+00","module":"B2","scenario":null},{"value":"0,00E+00","module":"B3","scenario":null},{"value":"0,00E+00","module":"B4","scenario":null},{"value":"0,00E+00","module":"C1","scenario":null},{"value":"0,00E+00","module":"C2","scenario":null},{"value":"0,00E+00","module":"C3","scenario":null},{"value":"0,00E+00","module":"C4","scenario":null},{"value":"0,00E+00","module":"D","scenario":null}]},{"parameter":"PERT","unit":"MJ","values":[{"value":"7,14E+02","module":"A1-A3","scenario":null},{"value":"4,98E-01","module":"A4","scenario":null},{"value":"-2,66E+01","module":"A5","scenario":null},{"value":"2,28E-03","module":"B2","scenario":null},{"value":"0,00E+00","module":"B3","scenario":null},{"value":"0,00E+00","module":"B4","scenario":null},{"value":"0,00E+00","module":"C1","scenario":null},{"value":"2,29E-02","module":"C2","scenario":null},{"value":"7,38E-02","module":"C3","scenario":null},{"value":"6,47E-02","module":"C4","scenario":null},{"value":"-1,17E+01","module":"D","scenario":null}]},{"parameter":"PENRE","unit":"MJ","values":[{"value":"1,52E+03","module":"A1-A3","scenario":null},{"value":"3,48E+01","module":"A4","scenario":null},{"value":"7,63E-01","module":"A5","scenario":null},{"value":"7,27E-03","module":"B2","scenario":null},{"value":"0,00E+00","module":"B3","scenario":null},{"value":"0,00E+00","module":"B4","scenario":null},{"value":"0,00E+00","module":"C1","scenario":null},{"value":"1,82E+00","module":"C2","scenario":null},{"value":"1,36E+00","module":"C3","scenario":null},{"value":"3,62E+00","module":"C4","scenario":null},{"value":"-6,88E+01","module":"D","scenario":null}]},{"parameter":"PENRM","unit":"MJ","values":[{"value":"2,08E+01","module":"A1-A3","scenario":null},{"value":"0,00E+00","module":"A4","scenario":null},{"value":"-9,98E+00","module":"A5","scenario":null},{"value":"0,00E+00","module":"B2","scenario":null},{"value":"0,00E+00","module":"B3","scenario":null},{"value":"0,00E+00","module":"B4","scenario":null},{"value":"0,00E+00","module":"C1","scenario":null},{"value":"0,00E+00","module":"C2","scenario":null},{"value":"-1,09E+01","module":"C3","scenario":null},{"value":"0,00E+00","module":"C4","scenario":null},{"value":"0,00E+00","module":"D","scenario":null}]},{"parameter":"PENRT","unit":"MJ","values":[{"value":"1,54E+03","module":"A1-A3","scenario":null},{"value":"3,48E+01","module":"A4","scenario":null},{"value":"-9,22E+00","module":"A5","scenario":null},{"value":"7,27E-03","module":"B2","scenario":null},{"value":"0,00E+00","module":"B3","scenario":null},{"value":"0,00E+00","module":"B4","scenario":null},{"value":"0,00E+00","module":"C1","scenario":null},{"value":"1,82E+00","module":"C2","scenario":null},{"value":"-9,50E+00","module":"C3","scenario":null},{"value":"3,62E+00","module":"C4","scenario":null},{"value":"-6,88E+01","module":"D","scenario":null}]},{"parameter":"SM","unit":"kg","values":[{"value":"2,10E+00","module":"A1-A3","scenario":null},{"value":"0,00E+00","module":"A4","scenario":null},{"value":"0,00E+00","module":"A5","scenario":null},{"value":"0,00E+00","module":"B2","scenario":null},{"value":"0,00E+00","module":"B3","scenario":null},{"value":"0,00E+00","module":"B4","scenario":null},{"value":"0,00E+00","module":"C1","scenario":null},{"value":"0,00E+00","module":"C2","scenario":null},{"value":"0,00E+00","module":"C3","scenario":null},{"value":"0,00E+00","module":"C4","scenario":null},{"value":"0,00E+00","module":"D","scenario":null}]},{"parameter":"RSF","unit":"MJ","values":[{"value":"4,47E+00","module":"A1-A3","scenario":null},{"value":"1,78E-02","module":"A4","scenario":null},{"value":"4,27E-04","module":"A5","scenario":null},{"value":"6,56E-05","module":"B2","scenario":null},{"value":"0,00E+00","module":"B3","scenario":null},{"value":"0,00E+00","module":"B4","scenario":null},{"value":"0,00E+00","module":"C1","scenario":null},{"value":"7,99E-04","module":"C2","scenario":null},{"value":"1,55E-03","module":"C3","scenario":null},{"value":"1,72E-03","module":"C4","scenario":null},{"value":"2,90E-01","module":"D","scenario":null}]},{"parameter":"NRSF","unit":"MJ","values":[{"value":"8,10E+00","module":"A1-A3","scenario":null},{"value":"6,36E-02","module":"A4","scenario":null},{"value":"1,67E-03","module":"A5","scenario":null},{"value":"6,55E-05","module":"B2","scenario":null},{"value":"0,00E+00","module":"B3","scenario":null},{"value":"0,00E+00","module":"B4","scenario":null},{"value":"0,00E+00","module":"C1","scenario":null},{"value":"2,68E-03","module":"C2","scenario":null},{"value":"0,00E+00","module":"C3","scenario":null},{"value":"8,21E-02","module":"C4","scenario":null},{"value":"8,11E+00","module":"D","scenario":null}]},{"parameter":"FW","unit":"m3","values":[{"value":"1,22E+00","module":"A1-A3","scenario":null},{"value":"3,72E-03","module":"A4","scenario":null},{"value":"3,65E-04","module":"A5","scenario":null},{"value":"1,02E-03","module":"B2","scenario":null},{"value":"0,00E+00","module":"B3","scenario":null},{"value":"0,00E+00","module":"B4","scenario":null},{"value":"0,00E+00","module":"C1","scenario":null},{"value":"2,07E-04","module":"C2","scenario":null},{"value":"1,61E-03","module":"C3","scenario":null},{"value":"3,27E-03","module":"C4","scenario":null},{"value":"-2,45E-02","module":"D","scenario":null}]}],"end_of_life_waste":[{"parameter":"HWD","unit":"kg","values":[{"value":"2,21E+00","module":"A1-A3","scenario":null},{"value":"1,79E-03","module":"A4","scenario":null},{"value":"0,00E+00","module":"A5","scenario":null},{"value":"1,72E-05","module":"B2","scenario":null},{"value":"0,00E+00","module":"B3","scenario":null},{"value":"0,00E+00","module":"B4","scenario":null},{"value":"0,00E+00","module":"C1","scenario":null},{"value":"9,94E-05","module":"C2","scenario":null},{"value":"0,00E+00","module":"C3","scenario":null},{"value":"1,43E+01","module":"C4","scenario":null},{"value":"-4,20E-02","module":"D","scenario":null}]},{"parameter":"NHWD","unit":"kg","values":[{"value":"3,32E+01","module":"A1-A3","scenario":null},{"value":"1,69E+00","module":"A4","scenario":null},{"value":"3,26E+00","module":"A5","scenario":null},{"value":"1,18E-04","module":"B2","scenario":null},{"value":"0,00E+00","module":"B3","scenario":null},{"value":"0,00E+00","module":"B4","scenario":null},{"value":"0,00E+00","module":"C1","scenario":null},{"value":"1,58E-01","module":"C2","scenario":null},{"value":"5,24E-01","module":"C3","scenario":null},{"value":"1,01E-01","module":"C4","scenario":null},{"value":"-3,32E+00","module":"D","scenario":null}]},{"parameter":"RWD","unit":"kg","values":[{"value":"7,71E-03","module":"A1-A3","scenario":null},{"value":"2,37E-04","module":"A4","scenario":null},{"value":"0,00E+00","module":"A5","scenario":null},{"value":"3,91E-08","module":"B2","scenario":null},{"value":"0,00E+00","module":"B3","scenario":null},{"value":"0,00E+00","module":"B4","scenario":null},{"value":"0,00E+00","module":"C1","scenario":null},{"value":"1,24E-05","module":"C2","scenario":null},{"value":"0,00E+00","module":"C3","scenario":null},{"value":"2,24E-05","module":"C4","scenario":null},{"value":"1,70E-05","module":"D","scenario":null}]}],"end_of_life_flow":[{"parameter":"CRU","unit":"kg","values":[{"value":"0,00E+00","module":"A1-A3","scenario":null},{"value":"0,00E+00","module":"A4","scenario":null},{"value":"0,00E+00","module":"A5","scenario":null},{"value":"0,00E+00","module":"B2","scenario":null},{"value":"0,00E+00","module":"B3","scenario":null},{"value":"0,00E+00","module":"B4","scenario":null},{"value":"0,00E+00","module":"C1","scenario":null},{"value":"0,00E+00","module":"C2","scenario":null},{"value":"0,00E+00","module":"C3","scenario":null},{"value":"0,00E+00","module":"C4","scenario":null},{"value":"0,00E+00","module":"D","scenario":null}]},{"parameter":"MFR","unit":"kg","values":[{"value":"1,43E+00","module":"A1-A3","scenario":null},{"value":"0,00E+00","module":"A4","scenario":null},{"value":"2,92E+00","module":"A5","scenario":null},{"value":"0,00E+00","module":"B2","scenario":null},{"value":"0,00E+00","module":"B3","scenario":null},{"value":"0,00E+00","module":"B4","scenario":null},{"value":"0,00E+00","module":"C1","scenario":null},{"value":"0,00E+00","module":"C2","scenario":null},{"value":"7,34E+00","module":"C3","scenario":null},{"value":"0,00E+00","module":"C4","scenario":null},{"value":"0,00E+00","module":"D","scenario":null}]},{"parameter":"MER","unit":"kg","values":[{"value":"2,12E+00","module":"A1-A3","scenario":null},{"value":"0,00E+00","module":"A4","scenario":null},{"value":"1,70E-05","module":"A5","scenario":null},{"value":"0,00E+00","module":"B2","scenario":null},{"value":"0,00E+00","module":"B3","scenario":null},{"value":"0,00E+00","module":"B4","scenario":null},{"value":"0,00E+00","module":"C1","scenario":null},{"value":"0,00E+00","module":"C2","scenario":null},{"value":"2,24E+01","module":"C3","scenario":null},{"value":"0,00E+00","module":"C4","scenario":null},{"value":"0,00E+00","module":"D","scenario":null}]},{"parameter":"EEE","unit":"MJ","values":[{"value":"1,04E+00","module":"A1-A3","scenario":null},{"value":"0,00E+00","module":"A4","scenario":null},{"value":"1,72E-01","module":"A5","scenario":null},{"value":"0,00E+00","module":"B2","scenario":null},{"value":"0,00E+00","module":"B3","scenario":null},{"value":"0,00E+00","module":"B4","scenario":null},{"value":"0,00E+00","module":"C1","scenario":null},{"value":"0,00E+00","module":"C2","scenario":null},{"value":"1,09E+00","module":"C3","scenario":null},{"value":"0,00E+00","module":"C4","scenario":null},{"value":"0,00E+00","module":"D","scenario":null}]},{"parameter":"EET","unit":"MJ","values":[{"value":"1,58E+01","module":"A1-A3","scenario":null},{"value":"0,00E+00","module":"A4","scenario":null},{"value":"2,60E+00","module":"A5","scenario":null},{"value":"0,00E+00","module":"B2","scenario":null},{"value":"0,00E+00","module":"B3","scenario":null},{"value":"0,00E+00","module":"B4","scenario":null},{"value":"0,00E+00","module":"C1","scenario":null},{"value":"0,00E+00","module":"C2","scenario":null},{"value":"1,65E+01","module":"C3","scenario":null},{"value":"0,00E+00","module":"C4","scenario":null},{"value":"0,00E+00","module":"D","scenario":null}]}]}