{"product_name":"Protecta Brannspjeld","epd_id":"NEPD-7439-6827-NO","declared_unit":{"unit":"ton","amount":1},"compliance":["EN 15804+A2","ISO 14025","ISO 21930"],"producer_name":"Polyseam AS","environmental_impact":[{"parameter":"GWP-total","unit":"kg CO2-eq","values":[{"value":"3,60E+00","module":"A1","scenario":null},{"value":"6,94E-01","module":"A2","scenario":null},{"value":"5,40E-02","module":"A3","scenario":null},{"value":"2,43E-01","module":"A4","scenario":null},{"value":"3,08E-01","module":"A5","scenario":null},{"value":"4,00E-03","module":"C1","scenario":null},{"value":"5,14E-03","module":"C2","scenario":null},{"value":"7,33E-01","module":"C3","scenario":null},{"value":"2,73E-02","module":"C4","scenario":null},{"value":"-7,38E-01","module":"D","scenario":null},{"value":"4,35E+00","module":"A1A3","scenario":null}]},{"parameter":"GWP-fossil","unit":"kg CO2-eq","values":[{"value":"3,84E+00","module":"A1","scenario":null},{"value":"6,93E-01","module":"A2","scenario":null},{"value":"5,23E-02","module":"A3","scenario":null},{"value":"2,42E-01","module":"A4","scenario":null},{"value":"2,91E-03","module":"A5","scenario":null},{"value":"4,00E-03","module":"C1","scenario":null},{"value":"5,14E-03","module":"C2","scenario":null},{"value":"7,31E-01","module":"C3","scenario":null},{"value":"2,73E-02","module":"C4","scenario":null},{"value":"-7,37E-01","module":"D","scenario":null},{"value":"4,59E+00","module":"A1A3","scenario":null}]},{"parameter":"GWP-biogenic","unit":"kg CO2-eq","values":[{"value":"-2,49E-01","module":"A1","scenario":null},{"value":"5,10E-04","module":"A2","scenario":null},{"value":"1,68E-03","module":"A3","scenario":null},{"value":"7,79E-05","module":"A4","scenario":null},{"value":"3,05E-01","module":"A5","scenario":null},{"value":"7,50E-07","module":"C1","scenario":null},{"value":"2,20E-06","module":"C2","scenario":null},{"value":"1,84E-03","module":"C3","scenario":null},{"value":"1,08E-05","module":"C4","scenario":null},{"value":"-4,07E-04","module":"D","scenario":null},{"value":"-2,47E-01","module":"A1A3","scenario":null}]},{"parameter":"GWP-luluc","unit":"kg CO2-eq","values":[{"value":"3,82E-03","module":"A1","scenario":null},{"value":"1,15E-03","module":"A2","scenario":null},{"value":"5,97E-05","module":"A3","scenario":null},{"value":"1,25E-04","module":"A4","scenario":null},{"value":"9,62E-07","module":"A5","scenario":null},{"value":"3,15E-07","module":"C1","scenario":null},{"value":"1,57E-06","module":"C2","scenario":null},{"value":"1,85E-04","module":"C3","scenario":null},{"value":"2,62E-06","module":"C4","scenario":null},{"value":"-3,32E-04","module":"D","scenario":null},{"value":"5,03E-03","module":"A1A3","scenario":null}]},{"parameter":"ODP","unit":"kg CFC11-eq","values":[{"value":"3,12E-07","module":"A1","scenario":null},{"value":"1,23E-07","module":"A2","scenario":null},{"value":"4,67E-09","module":"A3","scenario":null},{"value":"5,11E-08","module":"A4","scenario":null},{"value":"6,14E-10","module":"A5","scenario":null},{"value":"8,64E-10","module":"C1","scenario":null},{"value":"1,24E-09","module":"C2","scenario":null},{"value":"8,38E-08","module":"C3","scenario":null},{"value":"1,32E-09","module":"C4","scenario":null},{"value":"-2,57E-06","module":"D","scenario":null},{"value":"4,40E-07","module":"A1A3","scenario":null}]},{"parameter":"AP","unit":"mol H+-eq","values":[{"value":"2,25E-02","module":"A1","scenario":null},{"value":"6,91E-03","module":"A2","scenario":null},{"value":"1,83E-04","module":"A3","scenario":null},{"value":"5,03E-03","module":"A4","scenario":null},{"value":"1,38E-05","module":"A5","scenario":null},{"value":"4,19E-05","module":"C1","scenario":null},{"value":"1,65E-05","module":"C2","scenario":null},{"value":"1,08E-03","module":"C3","scenario":null},{"value":"5,40E-05","module":"C4","scenario":null},{"value":"-3,66E-03","module":"D","scenario":null},{"value":"2,96E-02","module":"A1A3","scenario":null}]},{"parameter":"POCP","unit":"kg NMVOC-eq","values":[{"value":"1,63E-02","module":"A1","scenario":null},{"value":"8,12E-03","module":"A2","scenario":null},{"value":"1,05E-04","module":"A3","scenario":null},{"value":"3,64E-03","module":"A4","scenario":null},{"value":"1,42E-05","module":"A5","scenario":null},{"value":"5,57E-05","module":"C1","scenario":null},{"value":"1,59E-05","module":"C2","scenario":null},{"value":"7,02E-04","module":"C3","scenario":null},{"value":"4,57E-05","module":"C4","scenario":null},{"value":"-3,69E-03","module":"D","scenario":null},{"value":"2,45E-02","module":"A1A3","scenario":null}]},{"parameter":"ADPE","unit":"kg Sb-eq","values":[{"value":"1,07E-04","module":"A1","scenario":null},{"value":"7,18E-06","module":"A2","scenario":null},{"value":"6,49E-07","module":"A3","scenario":null},{"value":"3,67E-06","module":"A4","scenario":null},{"value":"7,08E-08","module":"A5","scenario":null},{"value":"6,14E-09","module":"C1","scenario":null},{"value":"9,16E-08","module":"C2","scenario":null},{"value":"2,55E-06","module":"C3","scenario":null},{"value":"4,62E-08","module":"C4","scenario":null},{"value":"-1,27E-05","module":"D","scenario":null},{"value":"1,15E-04","module":"A1A3","scenario":null}]},{"parameter":"ADPF","unit":"MJ","values":[{"value":"5,01E+01","module":"A1","scenario":null},{"value":"9,12E+00","module":"A2","scenario":null},{"value":"1,07E+00","module":"A3","scenario":null},{"value":"3,33E+00","module":"A4","scenario":null},{"value":"4,07E-02","module":"A5","scenario":null},{"value":"5,51E-02","module":"C1","scenario":null},{"value":"8,35E-02","module":"C2","scenario":null},{"value":"3,07E+00","module":"C3","scenario":null},{"value":"1,27E-01","module":"C4","scenario":null},{"value":"-6,21E+00","module":"D","scenario":null},{"value":"6,03E+01","module":"A1A3","scenario":null}]},{"parameter":"WDP","unit":"m3 world-eq. Deprived","values":[{"value":"1,94E+02","module":"A1","scenario":null},{"value":"1,35E+01","module":"A2","scenario":null},{"value":"4,62E+00","module":"A3","scenario":null},{"value":"1,79E+00","module":"A4","scenario":null},{"value":"5,16E-02","module":"A5","scenario":null},{"value":"1,17E-02","module":"C1","scenario":null},{"value":"6,40E-02","module":"C2","scenario":null},{"value":"1,14E+01","module":"C3","scenario":null},{"value":"3,26E+00","module":"C4","scenario":null},{"value":"3,82E+01","module":"D","scenario":null},{"value":"2,13E+02","module":"A1A3","scenario":null}]},{"parameter":"EP-freshwater","unit":"kg P-eq","values":[{"value":"2,22E-04","module":"A1","scenario":null},{"value":"8,25E-06","module":"A2","scenario":null},{"value":"1,34E-06","module":"A3","scenario":null},{"value":"1,33E-06","module":"A4","scenario":null},{"value":"2,39E-08","module":"A5","scenario":null},{"value":"1,46E-08","module":"C1","scenario":null},{"value":"4,09E-08","module":"C2","scenario":null},{"value":"1,76E-05","module":"C3","scenario":null},{"value":"2,64E-07","module":"C4","scenario":null},{"value":"-4,54E-05","module":"D","scenario":null},{"value":"2,31E-04","module":"A1A3","scenario":null}]},{"parameter":"EP-marine","unit":"kg N-eq","values":[{"value":"3,82E-03","module":"A1","scenario":null},{"value":"2,84E-03","module":"A2","scenario":null},{"value":"3,70E-05","module":"A3","scenario":null},{"value":"1,24E-03","module":"A4","scenario":null},{"value":"4,56E-06","module":"A5","scenario":null},{"value":"1,85E-05","module":"C1","scenario":null},{"value":"3,62E-06","module":"C2","scenario":null},{"value":"2,22E-04","module":"C3","scenario":null},{"value":"1,40E-05","module":"C4","scenario":null},{"value":"-7,58E-04","module":"D","scenario":null},{"value":"6,70E-03","module":"A1A3","scenario":null}]},{"parameter":"EP-terrestrial","unit":"mol N-eq.","values":[{"value":"4,19E-02","module":"A1","scenario":null},{"value":"3,13E-02","module":"A2","scenario":null},{"value":"4,03E-04","module":"A3","scenario":null},{"value":"1,38E-02","module":"A4","scenario":null},{"value":"4,93E-05","module":"A5","scenario":null},{"value":"2,00E-04","module":"C1","scenario":null},{"value":"4,04E-05","module":"C2","scenario":null},{"value":"2,50E-03","module":"C3","scenario":null},{"value":"1,64E-04","module":"C4","scenario":null},{"value":"-7,75E-03","module":"D","scenario":null},{"value":"7,36E-02","module":"A1A3","scenario":null}]},{"parameter":"GWP-IOBC","unit":"kg CO2-eq","values":[{"value":"3,91E+00","module":"A1","scenario":null},{"value":"6,94E-01","module":"A2","scenario":null},{"value":"6,29E-02","module":"A3","scenario":null},{"value":"2,43E-01","module":"A4","scenario":null},{"value":"2,91E-03","module":"A5","scenario":null},{"value":"4,00E-03","module":"C1","scenario":null},{"value":"5,14E-03","module":"C2","scenario":null},{"value":"7,33E-01","module":"C3","scenario":null},{"value":"2,73E-02","module":"C4","scenario":null},{"value":"-1,10E+00","module":"D","scenario":null},{"value":"4,66E+00","module":"A1A3","scenario":null}]}],"additional_environmental_impact":[{"parameter":"PM","unit":"Disease incidence","values":[{"value":"2,78E-07","module":"A1","scenario":null},{"value":"1,96E-08","module":"A2","scenario":null},{"value":"7,27E-10","module":"A3","scenario":null},{"value":"9,94E-09","module":"A4","scenario":null},{"value":"2,03E-10","module":"A5","scenario":null},{"value":"5,07E-09","module":"C1","scenario":null},{"value":"4,72E-10","module":"C2","scenario":null},{"value":"1,65E-08","module":"C3","scenario":null},{"value":"3,63E-10","module":"C4","scenario":null},{"value":"-6,12E-08","module":"D","scenario":null},{"value":"2,99E-07","module":"A1A3","scenario":null}]},{"parameter":"ETP-fw","unit":"CTUe","values":[{"value":"1,52E+02","module":"A1","scenario":null},{"value":"6,85E+00","module":"A2","scenario":null},{"value":"7,72E-01","module":"A3","scenario":null},{"value":"2,15E+00","module":"A4","scenario":null},{"value":"5,43E-02","module":"A5","scenario":null},{"value":"3,01E-02","module":"C1","scenario":null},{"value":"6,10E-02","module":"C2","scenario":null},{"value":"1,49E+01","module":"C3","scenario":null},{"value":"3,70E-01","module":"C4","scenario":null},{"value":"-4,11E+01","module":"D","scenario":null},{"value":"1,60E+02","module":"A1A3","scenario":null}]},{"parameter":"HTP-c","unit":"CTUh","values":[{"value":"1,91E-08","module":"A1","scenario":null},{"value":"0,00E+00","module":"A2","scenario":null},{"value":"1,90E-11","module":"A3","scenario":null},{"value":"0,00E+00","module":"A4","scenario":null},{"value":"2,00E-12","module":"A5","scenario":null},{"value":"1,00E-12","module":"C1","scenario":null},{"value":"0,00E+00","module":"C2","scenario":null},{"value":"7,03E-10","module":"C3","scenario":null},{"value":"2,00E-11","module":"C4","scenario":null},{"value":"-3,55E-09","module":"D","scenario":null},{"value":"1,91E-08","module":"A1A3","scenario":null}]},{"parameter":"HTP-nc","unit":"CTUh","values":[{"value":"1,16E-07","module":"A1","scenario":null},{"value":"1,16E-09","module":"A2","scenario":null},{"value":"6,56E-10","module":"A3","scenario":null},{"value":"2,52E-09","module":"A4","scenario":null},{"value":"6,80E-11","module":"A5","scenario":null},{"value":"2,80E-11","module":"C1","scenario":null},{"value":"5,90E-11","module":"C2","scenario":null},{"value":"4,29E-09","module":"C3","scenario":null},{"value":"7,26E-10","module":"C4","scenario":null},{"value":"7,71E-08","module":"D","scenario":null},{"value":"1,18E-07","module":"A1A3","scenario":null}]},{"parameter":"SQP","unit":"-","values":[{"value":"4,76E+01","module":"A1","scenario":null},{"value":"6,99E+00","module":"A2","scenario":null},{"value":"8,97E-01","module":"A3","scenario":null},{"value":"1,27E+00","module":"A4","scenario":null},{"value":"2,73E-02","module":"A5","scenario":null},{"value":"6,69E-03","module":"C1","scenario":null},{"value":"9,57E-02","module":"C2","scenario":null},{"value":"1,21E+00","module":"C3","scenario":null},{"value":"3,61E-01","module":"C4","scenario":null},{"value":"-4,67E-01","module":"D","scenario":null},{"value":"5,55E+01","module":"A1A3","scenario":null}]},{"parameter":"IRP","unit":"kBq U235-eq","values":[{"value":"1,67E-01","module":"A1","scenario":null},{"value":"4,13E-02","module":"A2","scenario":null},{"value":"1,72E-02","module":"A3","scenario":null},{"value":"1,44E-02","module":"A4","scenario":null},{"value":"1,74E-04","module":"A5","scenario":null},{"value":"2,40E-04","module":"C1","scenario":null},{"value":"3,65E-04","module":"C2","scenario":null},{"value":"1,40E-02","module":"C3","scenario":null},{"value":"7,08E-04","module":"C4","scenario":null},{"value":"2,64E-03","module":"D","scenario":null},{"value":"2,26E-01","module":"A1A3","scenario":null}]}],"resource_use":[{"parameter":"PERE","unit":"MJ","values":[{"value":"8,10E+00","module":"A1","scenario":null},{"value":"2,16E-01","module":"A2","scenario":null},{"value":"2,94E-01","module":"A3","scenario":null},{"value":"3,28E-02","module":"A4","scenario":null},{"value":"6,70E-04","module":"A5","scenario":null},{"value":"3,00E-04","module":"C1","scenario":null},{"value":"1,05E-03","module":"C2","scenario":null},{"value":"5,54E-01","module":"C3","scenario":null},{"value":"1,56E-02","module":"C4","scenario":null},{"value":"-5,07E-01","module":"D","scenario":null},{"value":"8,61E+00","module":"A1A3","scenario":null}]},{"parameter":"PERM","unit":"","values":[{"value":"2,86E+00","module":"A1","scenario":null},{"value":"0,00E+00","module":"A2","scenario":null},{"value":"0,00E+00","module":"A3","scenario":null},{"value":"0,00E+00","module":"A4","scenario":null},{"value":"-2,86E+00","module":"A5","scenario":null},{"value":"0,00E+00","module":"C1","scenario":null},{"value":"0,00E+00","module":"C2","scenario":null},{"value":"0,00E+00","module":"C3","scenario":null},{"value":"0,00E+00","module":"C4","scenario":null},{"value":"0,00E+00","module":"D","scenario":null},{"value":"2,86E+00","module":"A1A3","scenario":null}]},{"parameter":"PERT","unit":"MJ","values":[{"value":"1,10E+01","module":"A1","scenario":null},{"value":"2,16E-01","module":"A2","scenario":null},{"value":"2,94E-01","module":"A3","scenario":null},{"value":"3,28E-02","module":"A4","scenario":null},{"value":"-2,86E+00","module":"A5","scenario":null},{"value":"3,00E-04","module":"C1","scenario":null},{"value":"1,05E-03","module":"C2","scenario":null},{"value":"5,54E-01","module":"C3","scenario":null},{"value":"1,56E-02","module":"C4","scenario":null},{"value":"-5,07E-01","module":"D","scenario":null},{"value":"1,15E+01","module":"A1A3","scenario":null}]},{"parameter":"PENRE","unit":"MJ","values":[{"value":"5,00E+01","module":"A1","scenario":null},{"value":"9,12E+00","module":"A2","scenario":null},{"value":"1,07E+00","module":"A3","scenario":null},{"value":"3,33E+00","module":"A4","scenario":null},{"value":"4,07E-02","module":"A5","scenario":null},{"value":"5,51E-02","module":"C1","scenario":null},{"value":"8,35E-02","module":"C2","scenario":null},{"value":"3,07E+00","module":"C3","scenario":null},{"value":"1,27E-01","module":"C4","scenario":null},{"value":"-6,20E+00","module":"D","scenario":null},{"value":"6,02E+01","module":"A1A3","scenario":null}]},{"parameter":"PENRM","unit":"MJ","values":[{"value":"8,28E-01","module":"A1","scenario":null},{"value":"0,00E+00","module":"A2","scenario":null},{"value":"0,00E+00","module":"A3","scenario":null},{"value":"0,00E+00","module":"A4","scenario":null},{"value":"0,00E+00","module":"A5","scenario":null},{"value":"0,00E+00","module":"C1","scenario":null},{"value":"0,00E+00","module":"C2","scenario":null},{"value":"0,00E+00","module":"C3","scenario":null},{"value":"0,00E+00","module":"C4","scenario":null},{"value":"0,00E+00","module":"D","scenario":null},{"value":"8,28E-01","module":"A1A3","scenario":null}]},{"parameter":"PENRT","unit":"MJ","values":[{"value":"5,08E+01","module":"A1","scenario":null},{"value":"9,12E+00","module":"A2","scenario":null},{"value":"1,07E+00","module":"A3","scenario":null},{"value":"3,33E+00","module":"A4","scenario":null},{"value":"4,07E-02","module":"A5","scenario":null},{"value":"5,51E-02","module":"C1","scenario":null},{"value":"8,35E-02","module":"C2","scenario":null},{"value":"3,07E+00","module":"C3","scenario":null},{"value":"1,27E-01","module":"C4","scenario":null},{"value":"-6,20E+00","module":"D","scenario":null},{"value":"6,10E+01","module":"A1A3","scenario":null}]},{"parameter":"SM","unit":"kg","values":[{"value":"2,31E-03","module":"A1","scenario":null},{"value":"0,00E+00","module":"A2","scenario":null},{"value":"0,00E+00","module":"A3","scenario":null},{"value":"0,00E+00","module":"A4","scenario":null},{"value":"0,00E+00","module":"A5","scenario":null},{"value":"0,00E+00","module":"C1","scenario":null},{"value":"0,00E+00","module":"C2","scenario":null},{"value":"0,00E+00","module":"C3","scenario":null},{"value":"0,00E+00","module":"C4","scenario":null},{"value":"0,00E+00","module":"D","scenario":null},{"value":"2,31E-03","module":"A1A3","scenario":null}]},{"parameter":"RSF","unit":"MJ","values":[{"value":"2,84E-02","module":"A1","scenario":null},{"value":"1,30E-02","module":"A2","scenario":null},{"value":"4,26E-04","module":"A3","scenario":null},{"value":"1,05E-03","module":"A4","scenario":null},{"value":"2,22E-05","module":"A5","scenario":null},{"value":"0,00E+00","module":"C1","scenario":null},{"value":"3,67E-05","module":"C2","scenario":null},{"value":"1,22E-02","module":"C3","scenario":null},{"value":"2,83E-04","module":"C4","scenario":null},{"value":"2,66E-02","module":"D","scenario":null},{"value":"4,19E-02","module":"A1A3","scenario":null}]},{"parameter":"NRSF","unit":"MJ","values":[{"value":"6,20E-03","module":"A1","scenario":null},{"value":"3,13E-02","module":"A2","scenario":null},{"value":"4,96E-04","module":"A3","scenario":null},{"value":"2,71E-03","module":"A4","scenario":null},{"value":"9,16E-05","module":"A5","scenario":null},{"value":"0,00E+00","module":"C1","scenario":null},{"value":"1,23E-04","module":"C2","scenario":null},{"value":"0,00E+00","module":"C3","scenario":null},{"value":"2,80E-03","module":"C4","scenario":null},{"value":"7,75E-01","module":"D","scenario":null},{"value":"3,80E-02","module":"A1A3","scenario":null}]},{"parameter":"FW","unit":"m3","values":[{"value":"4,95E-02","module":"A1","scenario":null},{"value":"1,56E-03","module":"A2","scenario":null},{"value":"4,30E-04","module":"A3","scenario":null},{"value":"2,47E-04","module":"A4","scenario":null},{"value":"1,92E-05","module":"A5","scenario":null},{"value":"2,83E-06","module":"C1","scenario":null},{"value":"9,50E-06","module":"C2","scenario":null},{"value":"2,84E-03","module":"C3","scenario":null},{"value":"2,26E-04","module":"C4","scenario":null},{"value":"-1,56E-03","module":"D","scenario":null},{"value":"5,15E-02","module":"A1A3","scenario":null}]}],"end_of_life_waste":[{"parameter":"HWD","unit":"kg","values":[{"value":"3,19E-02","module":"A1","scenario":null},{"value":"5,83E-04","module":"A2","scenario":null},{"value":"3,21E-03","module":"A3","scenario":null},{"value":"1,51E-04","module":"A4","scenario":null},{"value":"0,00E+00","module":"A5","scenario":null},{"value":"1,62E-06","module":"C1","scenario":null},{"value":"4,57E-06","module":"C2","scenario":null},{"value":"0,00E+00","module":"C3","scenario":null},{"value":"0,00E+00","module":"C4","scenario":null},{"value":"-3,83E-03","module":"D","scenario":null},{"value":"3,57E-02","module":"A1A3","scenario":null}]},{"parameter":"NHWD","unit":"kg","values":[{"value":"1,21E+00","module":"A1","scenario":null},{"value":"1,05E-01","module":"A2","scenario":null},{"value":"6,31E-03","module":"A3","scenario":null},{"value":"7,58E-02","module":"A4","scenario":null},{"value":"1,80E-01","module":"A5","scenario":null},{"value":"6,52E-05","module":"C1","scenario":null},{"value":"7,25E-03","module":"C2","scenario":null},{"value":"3,30E-01","module":"C3","scenario":null},{"value":"6,24E-02","module":"C4","scenario":null},{"value":"-3,01E-01","module":"D","scenario":null},{"value":"1,32E+00","module":"A1A3","scenario":null}]},{"parameter":"RWD","unit":"kg","values":[{"value":"1,62E-04","module":"A1","scenario":null},{"value":"6,13E-05","module":"A2","scenario":null},{"value":"8,58E-06","module":"A3","scenario":null},{"value":"2,30E-05","module":"A4","scenario":null},{"value":"0,00E+00","module":"A5","scenario":null},{"value":"3,82E-07","module":"C1","scenario":null},{"value":"5,70E-07","module":"C2","scenario":null},{"value":"0,00E+00","module":"C3","scenario":null},{"value":"0,00E+00","module":"C4","scenario":null},{"value":"2,03E-06","module":"D","scenario":null},{"value":"2,32E-04","module":"A1A3","scenario":null}]}],"end_of_life_flow":[{"parameter":"CRU","unit":"kg","values":[{"value":"0,00E+00","module":"A1","scenario":null},{"value":"0,00E+00","module":"A2","scenario":null},{"value":"0,00E+00","module":"A3","scenario":null},{"value":"0,00E+00","module":"A4","scenario":null},{"value":"0,00E+00","module":"A5","scenario":null},{"value":"0,00E+00","module":"C1","scenario":null},{"value":"0,00E+00","module":"C2","scenario":null},{"value":"0,00E+00","module":"C3","scenario":null},{"value":"0,00E+00","module":"C4","scenario":null},{"value":"0,00E+00","module":"D","scenario":null},{"value":"0,00E+00","module":"A1A3","scenario":null}]},{"parameter":"MFR","unit":"kg","values":[{"value":"8,67E-04","module":"A1","scenario":null},{"value":"0,00E+00","module":"A2","scenario":null},{"value":"1,08E-02","module":"A3","scenario":null},{"value":"0,00E+00","module":"A4","scenario":null},{"value":"1,67E-01","module":"A5","scenario":null},{"value":"0,00E+00","module":"C1","scenario":null},{"value":"0,00E+00","module":"C2","scenario":null},{"value":"6,70E-01","module":"C3","scenario":null},{"value":"0,00E+00","module":"C4","scenario":null},{"value":"0,00E+00","module":"D","scenario":null},{"value":"1,17E-02","module":"A1A3","scenario":null}]},{"parameter":"MER","unit":"kg","values":[{"value":"3,39E-05","module":"A1","scenario":null},{"value":"0,00E+00","module":"A2","scenario":null},{"value":"1,42E-02","module":"A3","scenario":null},{"value":"0,00E+00","module":"A4","scenario":null},{"value":"2,45E-07","module":"A5","scenario":null},{"value":"0,00E+00","module":"C1","scenario":null},{"value":"0,00E+00","module":"C2","scenario":null},{"value":"3,30E-01","module":"C3","scenario":null},{"value":"0,00E+00","module":"C4","scenario":null},{"value":"0,00E+00","module":"D","scenario":null},{"value":"1,42E-02","module":"A1A3","scenario":null}]},{"parameter":"EEE","unit":"MJ","values":[{"value":"2,76E-04","module":"A1","scenario":null},{"value":"0,00E+00","module":"A2","scenario":null},{"value":"8,41E-03","module":"A3","scenario":null},{"value":"0,00E+00","module":"A4","scenario":null},{"value":"1,03E-02","module":"A5","scenario":null},{"value":"0,00E+00","module":"C1","scenario":null},{"value":"0,00E+00","module":"C2","scenario":null},{"value":"3,27E-04","module":"C3","scenario":null},{"value":"0,00E+00","module":"C4","scenario":null},{"value":"0,00E+00","module":"D","scenario":null},{"value":"8,69E-03","module":"A1A3","scenario":null}]},{"parameter":"EET","unit":"MJ","values":[{"value":"4,17E-03","module":"A1","scenario":null},{"value":"0,00E+00","module":"A2","scenario":null},{"value":"1,27E-01","module":"A3","scenario":null},{"value":"0,00E+00","module":"A4","scenario":null},{"value":"1,56E-01","module":"A5","scenario":null},{"value":"0,00E+00","module":"C1","scenario":null},{"value":"0,00E+00","module":"C2","scenario":null},{"value":"4,94E-03","module":"C3","scenario":null},{"value":"0,00E+00","module":"C4","scenario":null},{"value":"0,00E+00","module":"D","scenario":null},{"value":"1,31E-01","module":"A1A3","scenario":null}]}]}