{"product_name":"Thermoplastic road marking material S 100 NTY P2","epd_id":"NEPD-6478-5740-EN","declared_unit":{"unit":"ton","amount":1},"compliance":["EN 15804+A2","ISO 14025","ISO 21930"],"producer_name":"Svevia AB","environmental_impact":[{"parameter":"GWP-total","unit":"kg CO2-eq","values":[{"value":"1,08E+00","module":"A1","scenario":null},{"value":"1,33E-01","module":"A2","scenario":null},{"value":"2,36E-03","module":"A3","scenario":null},{"value":"4,07E-02","module":"A4","scenario":null},{"value":"1,21E+00","module":"A1A3","scenario":null}]},{"parameter":"GWP-fossil","unit":"kg CO2-eq","values":[{"value":"1,07E+00","module":"A1","scenario":null},{"value":"1,33E-01","module":"A2","scenario":null},{"value":"2,11E-03","module":"A3","scenario":null},{"value":"4,06E-02","module":"A4","scenario":null},{"value":"1,21E+00","module":"A1A3","scenario":null}]},{"parameter":"GWP-biogenic","unit":"kg CO2-eq","values":[{"value":"-1,63E-03","module":"A1","scenario":null},{"value":"5,60E-05","module":"A2","scenario":null},{"value":"2,34E-04","module":"A3","scenario":null},{"value":"1,74E-05","module":"A4","scenario":null},{"value":"-1,34E-03","module":"A1A3","scenario":null}]},{"parameter":"GWP-luluc","unit":"kg CO2-eq","values":[{"value":"3,43E-04","module":"A1","scenario":null},{"value":"4,88E-05","module":"A2","scenario":null},{"value":"1,44E-05","module":"A3","scenario":null},{"value":"1,44E-05","module":"A4","scenario":null},{"value":"4,07E-04","module":"A1A3","scenario":null}]},{"parameter":"ODP","unit":"kg CFC11-eq","values":[{"value":"1,30E-07","module":"A1","scenario":null},{"value":"3,01E-08","module":"A2","scenario":null},{"value":"2,87E-10","module":"A3","scenario":null},{"value":"9,26E-09","module":"A4","scenario":null},{"value":"1,60E-07","module":"A1A3","scenario":null}]},{"parameter":"AP","unit":"mol H+-eq","values":[{"value":"5,56E-03","module":"A1","scenario":null},{"value":"9,04E-04","module":"A2","scenario":null},{"value":"1,00E-05","module":"A3","scenario":null},{"value":"2,32E-04","module":"A4","scenario":null},{"value":"6,47E-03","module":"A1A3","scenario":null}]},{"parameter":"POCP","unit":"kg NMVOC-eq","values":[{"value":"3,52E-03","module":"A1","scenario":null},{"value":"9,44E-04","module":"A2","scenario":null},{"value":"1,20E-05","module":"A3","scenario":null},{"value":"2,61E-04","module":"A4","scenario":null},{"value":"4,47E-03","module":"A1A3","scenario":null}]},{"parameter":"ADPE","unit":"kg Sb-eq","values":[{"value":"1,26E-05","module":"A1","scenario":null},{"value":"3,33E-06","module":"A2","scenario":null},{"value":"1,16E-08","module":"A3","scenario":null},{"value":"1,05E-06","module":"A4","scenario":null},{"value":"1,59E-05","module":"A1A3","scenario":null}]},{"parameter":"ADPF","unit":"MJ","values":[{"value":"2,24E+01","module":"A1","scenario":null},{"value":"2,02E+00","module":"A2","scenario":null},{"value":"3,73E-02","module":"A3","scenario":null},{"value":"6,24E-01","module":"A4","scenario":null},{"value":"2,45E+01","module":"A1A3","scenario":null}]},{"parameter":"WDP","unit":"m3 world-eq. Deprived","values":[{"value":"1,36E+01","module":"A1","scenario":null},{"value":"1,86E+00","module":"A2","scenario":null},{"value":"2,62E+00","module":"A3","scenario":null},{"value":"5,91E-01","module":"A4","scenario":null},{"value":"1,81E+01","module":"A1A3","scenario":null}]},{"parameter":"EP-freshwater","unit":"kg P-eq","values":[{"value":"2,55E-05","module":"A1","scenario":null},{"value":"1,07E-06","module":"A2","scenario":null},{"value":"2,05E-08","module":"A3","scenario":null},{"value":"3,34E-07","module":"A4","scenario":null},{"value":"2,66E-05","module":"A1A3","scenario":null}]},{"parameter":"EP-marine","unit":"kg N-eq","values":[{"value":"6,32E-04","module":"A1","scenario":null},{"value":"3,03E-04","module":"A2","scenario":null},{"value":"4,37E-06","module":"A3","scenario":null},{"value":"8,28E-05","module":"A4","scenario":null},{"value":"9,40E-04","module":"A1A3","scenario":null}]},{"parameter":"EP-terrestrial","unit":"mol N-eq.","values":[{"value":"7,08E-03","module":"A1","scenario":null},{"value":"3,35E-03","module":"A2","scenario":null},{"value":"4,43E-05","module":"A3","scenario":null},{"value":"9,13E-04","module":"A4","scenario":null},{"value":"1,05E-02","module":"A1A3","scenario":null}]},{"parameter":"GWP-IOBC","unit":"kg CO2-eq","values":[{"value":"5,71E-01","module":"A1","scenario":null},{"value":"1,33E-01","module":"A2","scenario":null},{"value":"2,33E-03","module":"A3","scenario":null},{"value":"4,07E-02","module":"A4","scenario":null},{"value":"7,06E-01","module":"A1A3","scenario":null}]}],"additional_environmental_impact":[{"parameter":"PM","unit":"Disease incidence","values":[{"value":"3,31E-08","module":"A1","scenario":null},{"value":"1,16E-08","module":"A2","scenario":null},{"value":"2,23E-10","module":"A3","scenario":null},{"value":"3,70E-09","module":"A4","scenario":null},{"value":"4,49E-08","module":"A1A3","scenario":null}]},{"parameter":"ETP-fw","unit":"CTUe","values":[{"value":"1,31E+01","module":"A1","scenario":null},{"value":"1,50E+00","module":"A2","scenario":null},{"value":"2,51E-02","module":"A3","scenario":null},{"value":"4,66E-01","module":"A4","scenario":null},{"value":"1,47E+01","module":"A1A3","scenario":null}]},{"parameter":"HTP-c","unit":"CTUh","values":[{"value":"1,58E-09","module":"A1","scenario":null},{"value":"0,00E+00","module":"A2","scenario":null},{"value":"0,00E+00","module":"A3","scenario":null},{"value":"0,00E+00","module":"A4","scenario":null},{"value":"1,58E-09","module":"A1A3","scenario":null}]},{"parameter":"HTP-nc","unit":"CTUh","values":[{"value":"6,75E-09","module":"A1","scenario":null},{"value":"1,93E-09","module":"A2","scenario":null},{"value":"2,50E-11","module":"A3","scenario":null},{"value":"6,17E-10","module":"A4","scenario":null},{"value":"8,70E-09","module":"A1A3","scenario":null}]},{"parameter":"SQP","unit":"-","values":[{"value":"4,69E+00","module":"A1","scenario":null},{"value":"1,68E+00","module":"A2","scenario":null},{"value":"1,38E-02","module":"A3","scenario":null},{"value":"5,34E-01","module":"A4","scenario":null},{"value":"6,38E+00","module":"A1A3","scenario":null}]},{"parameter":"IRP","unit":"kBq U235-eq","values":[{"value":"2,50E-02","module":"A1","scenario":null},{"value":"8,83E-03","module":"A2","scenario":null},{"value":"9,31E-04","module":"A3","scenario":null},{"value":"2,73E-03","module":"A4","scenario":null},{"value":"3,48E-02","module":"A1A3","scenario":null}]}],"resource_use":[{"parameter":"PERE","unit":"MJ","values":[{"value":"8,56E-01","module":"A1","scenario":null},{"value":"2,85E-02","module":"A2","scenario":null},{"value":"1,25E-02","module":"A3","scenario":null},{"value":"8,95E-03","module":"A4","scenario":null},{"value":"8,97E-01","module":"A1A3","scenario":null}]},{"parameter":"PERM","unit":"","values":[{"value":"0,00E+00","module":"A1","scenario":null},{"value":"0,00E+00","module":"A2","scenario":null},{"value":"0,00E+00","module":"A3","scenario":null},{"value":"0,00E+00","module":"A4","scenario":null},{"value":"0,00E+00","module":"A1A3","scenario":null}]},{"parameter":"PERT","unit":"MJ","values":[{"value":"8,56E-01","module":"A1","scenario":null},{"value":"2,85E-02","module":"A2","scenario":null},{"value":"1,25E-02","module":"A3","scenario":null},{"value":"8,95E-03","module":"A4","scenario":null},{"value":"8,97E-01","module":"A1A3","scenario":null}]},{"parameter":"PENRE","unit":"MJ","values":[{"value":"1,76E+01","module":"A1","scenario":null},{"value":"2,02E+00","module":"A2","scenario":null},{"value":"3,74E-02","module":"A3","scenario":null},{"value":"6,24E-01","module":"A4","scenario":null},{"value":"1,97E+01","module":"A1A3","scenario":null}]},{"parameter":"PENRM","unit":"MJ","values":[{"value":"5,93E+00","module":"A1","scenario":null},{"value":"0,00E+00","module":"A2","scenario":null},{"value":"0,00E+00","module":"A3","scenario":null},{"value":"0,00E+00","module":"A4","scenario":null},{"value":"5,93E+00","module":"A1A3","scenario":null}]},{"parameter":"PENRT","unit":"MJ","values":[{"value":"2,35E+01","module":"A1","scenario":null},{"value":"2,02E+00","module":"A2","scenario":null},{"value":"3,74E-02","module":"A3","scenario":null},{"value":"6,24E-01","module":"A4","scenario":null},{"value":"2,56E+01","module":"A1A3","scenario":null}]},{"parameter":"SM","unit":"kg","values":[{"value":"3,58E-03","module":"A1","scenario":null},{"value":"0,00E+00","module":"A2","scenario":null},{"value":"0,00E+00","module":"A3","scenario":null},{"value":"0,00E+00","module":"A4","scenario":null},{"value":"3,58E-03","module":"A1A3","scenario":null}]},{"parameter":"RSF","unit":"MJ","values":[{"value":"1,24E-02","module":"A1","scenario":null},{"value":"1,01E-03","module":"A2","scenario":null},{"value":"5,06E-05","module":"A3","scenario":null},{"value":"3,18E-04","module":"A4","scenario":null},{"value":"1,34E-02","module":"A1A3","scenario":null}]},{"parameter":"NRSF","unit":"MJ","values":[{"value":"3,82E-03","module":"A1","scenario":null},{"value":"3,66E-03","module":"A2","scenario":null},{"value":"1,76E-04","module":"A3","scenario":null},{"value":"1,12E-03","module":"A4","scenario":null},{"value":"7,65E-03","module":"A1A3","scenario":null}]},{"parameter":"FW","unit":"m3","values":[{"value":"1,18E-02","module":"A1","scenario":null},{"value":"2,24E-04","module":"A2","scenario":null},{"value":"3,12E-05","module":"A3","scenario":null},{"value":"7,06E-05","module":"A4","scenario":null},{"value":"1,21E-02","module":"A1A3","scenario":null}]}],"end_of_life_waste":[{"parameter":"HWD","unit":"kg","values":[{"value":"1,11E-03","module":"A1","scenario":null},{"value":"1,08E-04","module":"A2","scenario":null},{"value":"4,43E-04","module":"A3","scenario":null},{"value":"3,36E-05","module":"A4","scenario":null},{"value":"1,66E-03","module":"A1A3","scenario":null}]},{"parameter":"NHWD","unit":"kg","values":[{"value":"1,56E-01","module":"A1","scenario":null},{"value":"1,21E-01","module":"A2","scenario":null},{"value":"9,35E-04","module":"A3","scenario":null},{"value":"3,87E-02","module":"A4","scenario":null},{"value":"2,78E-01","module":"A1A3","scenario":null}]},{"parameter":"RWD","unit":"kg","values":[{"value":"3,07E-05","module":"A1","scenario":null},{"value":"1,38E-05","module":"A2","scenario":null},{"value":"4,66E-07","module":"A3","scenario":null},{"value":"4,24E-06","module":"A4","scenario":null},{"value":"4,49E-05","module":"A1A3","scenario":null}]}],"end_of_life_flow":[{"parameter":"CRU","unit":"kg","values":[{"value":"0,00E+00","module":"A1","scenario":null},{"value":"0,00E+00","module":"A2","scenario":null},{"value":"0,00E+00","module":"A3","scenario":null},{"value":"0,00E+00","module":"A4","scenario":null},{"value":"0,00E+00","module":"A1A3","scenario":null}]},{"parameter":"MFR","unit":"kg","values":[{"value":"0,00E+00","module":"A1","scenario":null},{"value":"0,00E+00","module":"A2","scenario":null},{"value":"5,06E-04","module":"A3","scenario":null},{"value":"0,00E+00","module":"A4","scenario":null},{"value":"5,06E-04","module":"A1A3","scenario":null}]},{"parameter":"MER","unit":"kg","values":[{"value":"0,00E+00","module":"A1","scenario":null},{"value":"0,00E+00","module":"A2","scenario":null},{"value":"2,02E-03","module":"A3","scenario":null},{"value":"0,00E+00","module":"A4","scenario":null},{"value":"2,02E-03","module":"A1A3","scenario":null}]},{"parameter":"EEE","unit":"MJ","values":[{"value":"0,00E+00","module":"A1","scenario":null},{"value":"0,00E+00","module":"A2","scenario":null},{"value":"1,22E-03","module":"A3","scenario":null},{"value":"0,00E+00","module":"A4","scenario":null},{"value":"1,22E-03","module":"A1A3","scenario":null}]},{"parameter":"EET","unit":"MJ","values":[{"value":"0,00E+00","module":"A1","scenario":null},{"value":"0,00E+00","module":"A2","scenario":null},{"value":"1,85E-02","module":"A3","scenario":null},{"value":"0,00E+00","module":"A4","scenario":null},{"value":"1,85E-02","module":"A1A3","scenario":null}]}]}