{"product_name":"Generelle armeringsprodukter fra Kamst\u00e5lgruppen","epd_id":"NEPD-7378-6768","declared_unit":{"unit":"ton","amount":1},"compliance":["EN 15804+A2","ISO 14025","ISO 21930"],"producer_name":"Kamst\u00e5l AS","environmental_impact":[{"parameter":"GWP-total","unit":"kg CO2-eq","values":[{"value":"4,78E-01","module":"A1-A3","scenario":null},{"value":"4,90E-03","module":"A4","scenario":null},{"value":"0,00E+00","module":"A5","scenario":null},{"value":"1,91E-02","module":"C1","scenario":null},{"value":"1,42E-02","module":"C2","scenario":null},{"value":"0,00E+00","module":"C3","scenario":null},{"value":"1,41E-03","module":"C4","scenario":null},{"value":"4,21E-01","module":"D","scenario":null}]},{"parameter":"GWP-fossil","unit":"kg CO2-eq","values":[{"value":"4,66E-01","module":"A1-A3","scenario":null},{"value":"4,90E-03","module":"A4","scenario":null},{"value":"0,00E+00","module":"A5","scenario":null},{"value":"1,91E-02","module":"C1","scenario":null},{"value":"1,42E-02","module":"C2","scenario":null},{"value":"0,00E+00","module":"C3","scenario":null},{"value":"1,41E-03","module":"C4","scenario":null},{"value":"4,20E-01","module":"D","scenario":null}]},{"parameter":"GWP-biogenic","unit":"kg CO2-eq","values":[{"value":"1,03E-02","module":"A1-A3","scenario":null},{"value":"2,03E-06","module":"A4","scenario":null},{"value":"0,00E+00","module":"A5","scenario":null},{"value":"3,58E-06","module":"C1","scenario":null},{"value":"5,78E-06","module":"C2","scenario":null},{"value":"0,00E+00","module":"C3","scenario":null},{"value":"1,20E-06","module":"C4","scenario":null},{"value":"2,32E-04","module":"D","scenario":null}]},{"parameter":"GWP-luluc","unit":"kg CO2-eq","values":[{"value":"9,32E-04","module":"A1-A3","scenario":null},{"value":"1,74E-06","module":"A4","scenario":null},{"value":"0,00E+00","module":"A5","scenario":null},{"value":"1,50E-06","module":"C1","scenario":null},{"value":"4,95E-06","module":"C2","scenario":null},{"value":"0,00E+00","module":"C3","scenario":null},{"value":"2,77E-07","module":"C4","scenario":null},{"value":"1,88E-04","module":"D","scenario":null}]},{"parameter":"ODP","unit":"kg CFC11-eq","values":[{"value":"1,56E-08","module":"A1-A3","scenario":null},{"value":"1,11E-09","module":"A4","scenario":null},{"value":"0,00E+00","module":"A5","scenario":null},{"value":"4,12E-09","module":"C1","scenario":null},{"value":"3,23E-09","module":"C2","scenario":null},{"value":"0,00E+00","module":"C3","scenario":null},{"value":"6,88E-10","module":"C4","scenario":null},{"value":"1,33E-08","module":"D","scenario":null}]},{"parameter":"AP","unit":"mol H+-eq","values":[{"value":"2,04E-03","module":"A1-A3","scenario":null},{"value":"1,41E-05","module":"A4","scenario":null},{"value":"0,00E+00","module":"A5","scenario":null},{"value":"2,00E-04","module":"C1","scenario":null},{"value":"5,79E-05","module":"C2","scenario":null},{"value":"0,00E+00","module":"C3","scenario":null},{"value":"1,38E-05","module":"C4","scenario":null},{"value":"2,09E-03","module":"D","scenario":null}]},{"parameter":"POCP","unit":"kg NMVOC-eq","values":[{"value":"1,80E-03","module":"A1-A3","scenario":null},{"value":"1,19E-05","module":"A4","scenario":null},{"value":"0,00E+00","module":"A5","scenario":null},{"value":"2,66E-04","module":"C1","scenario":null},{"value":"5,82E-05","module":"C2","scenario":null},{"value":"0,00E+00","module":"C3","scenario":null},{"value":"1,63E-05","module":"C4","scenario":null},{"value":"2,11E-03","module":"D","scenario":null}]},{"parameter":"ADPE","unit":"kg Sb-eq","values":[{"value":"1,07E-06","module":"A1-A3","scenario":null},{"value":"1,35E-07","module":"A4","scenario":null},{"value":"0,00E+00","module":"A5","scenario":null},{"value":"2,93E-08","module":"C1","scenario":null},{"value":"3,84E-07","module":"C2","scenario":null},{"value":"0,00E+00","module":"C3","scenario":null},{"value":"1,25E-08","module":"C4","scenario":null},{"value":"7,25E-06","module":"D","scenario":null}]},{"parameter":"ADPF","unit":"MJ","values":[{"value":"5,42E+00","module":"A1-A3","scenario":null},{"value":"7,41E-02","module":"A4","scenario":null},{"value":"0,00E+00","module":"A5","scenario":null},{"value":"2,63E-01","module":"C1","scenario":null},{"value":"2,14E-01","module":"C2","scenario":null},{"value":"0,00E+00","module":"C3","scenario":null},{"value":"4,56E-02","module":"C4","scenario":null},{"value":"3,54E+00","module":"D","scenario":null}]},{"parameter":"WDP","unit":"m3 world-eq. Deprived","values":[{"value":"1,07E+01","module":"A1-A3","scenario":null},{"value":"7,17E-02","module":"A4","scenario":null},{"value":"0,00E+00","module":"A5","scenario":null},{"value":"5,58E-02","module":"C1","scenario":null},{"value":"2,04E-01","module":"C2","scenario":null},{"value":"0,00E+00","module":"C3","scenario":null},{"value":"9,60E-02","module":"C4","scenario":null},{"value":"-2,18E+01","module":"D","scenario":null}]},{"parameter":"EP-freshwater","unit":"kg P-eq","values":[{"value":"1,06E-05","module":"A1-A3","scenario":null},{"value":"3,92E-08","module":"A4","scenario":null},{"value":"0,00E+00","module":"A5","scenario":null},{"value":"6,95E-08","module":"C1","scenario":null},{"value":"1,11E-07","module":"C2","scenario":null},{"value":"0,00E+00","module":"C3","scenario":null},{"value":"1,05E-08","module":"C4","scenario":null},{"value":"2,59E-05","module":"D","scenario":null}]},{"parameter":"EP-marine","unit":"kg N-eq","values":[{"value":"6,21E-04","module":"A1-A3","scenario":null},{"value":"2,79E-06","module":"A4","scenario":null},{"value":"0,00E+00","module":"A5","scenario":null},{"value":"8,81E-05","module":"C1","scenario":null},{"value":"1,72E-05","module":"C2","scenario":null},{"value":"0,00E+00","module":"C3","scenario":null},{"value":"5,17E-06","module":"C4","scenario":null},{"value":"4,32E-04","module":"D","scenario":null}]},{"parameter":"EP-terrestrial","unit":"mol N-eq.","values":[{"value":"7,17E-03","module":"A1-A3","scenario":null},{"value":"3,12E-05","module":"A4","scenario":null},{"value":"0,00E+00","module":"A5","scenario":null},{"value":"9,67E-04","module":"C1","scenario":null},{"value":"1,90E-04","module":"C2","scenario":null},{"value":"0,00E+00","module":"C3","scenario":null},{"value":"5,70E-05","module":"C4","scenario":null},{"value":"4,42E-03","module":"D","scenario":null}]},{"parameter":"GWP-IOBC","unit":"kg CO2-eq","values":[{"value":"1,04E+00","module":"A1-A3","scenario":null},{"value":"4,90E-03","module":"A4","scenario":null},{"value":"0,00E+00","module":"A5","scenario":null},{"value":"1,91E-02","module":"C1","scenario":null},{"value":"1,42E-02","module":"C2","scenario":null},{"value":"0,00E+00","module":"C3","scenario":null},{"value":"8,49E-04","module":"C4","scenario":null},{"value":"6,30E-01","module":"D","scenario":null}]}],"additional_environmental_impact":[{"parameter":"PM","unit":"Disease incidence","values":[{"value":"9,08E-09","module":"A1-A3","scenario":null},{"value":"3,00E-10","module":"A4","scenario":null},{"value":"0,00E+00","module":"A5","scenario":null},{"value":"5,28E-09","module":"C1","scenario":null},{"value":"1,02E-09","module":"C2","scenario":null},{"value":"0,00E+00","module":"C3","scenario":null},{"value":"2,93E-10","module":"C4","scenario":null},{"value":"3,49E-08","module":"D","scenario":null}]},{"parameter":"ETP-fw","unit":"CTUe","values":[{"value":"2,82E+00","module":"A1-A3","scenario":null},{"value":"5,49E-02","module":"A4","scenario":null},{"value":"0,00E+00","module":"A5","scenario":null},{"value":"1,44E-01","module":"C1","scenario":null},{"value":"1,57E-01","module":"C2","scenario":null},{"value":"0,00E+00","module":"C3","scenario":null},{"value":"2,26E-02","module":"C4","scenario":null},{"value":"2,34E+01","module":"D","scenario":null}]},{"parameter":"HTP-c","unit":"CTUh","values":[{"value":"3,52E-10","module":"A1-A3","scenario":null},{"value":"0,00E+00","module":"A4","scenario":null},{"value":"0,00E+00","module":"A5","scenario":null},{"value":"6,00E-12","module":"C1","scenario":null},{"value":"0,00E+00","module":"C2","scenario":null},{"value":"0,00E+00","module":"C3","scenario":null},{"value":"0,00E+00","module":"C4","scenario":null},{"value":"2,02E-09","module":"D","scenario":null}]},{"parameter":"HTP-nc","unit":"CTUh","values":[{"value":"2,40E-09","module":"A1-A3","scenario":null},{"value":"6,00E-11","module":"A4","scenario":null},{"value":"0,00E+00","module":"A5","scenario":null},{"value":"1,32E-10","module":"C1","scenario":null},{"value":"1,70E-10","module":"C2","scenario":null},{"value":"0,00E+00","module":"C3","scenario":null},{"value":"1,30E-11","module":"C4","scenario":null},{"value":"-4,39E-08","module":"D","scenario":null}]},{"parameter":"SQP","unit":"-","values":[{"value":"2,10E+00","module":"A1-A3","scenario":null},{"value":"5,18E-02","module":"A4","scenario":null},{"value":"0,00E+00","module":"A5","scenario":null},{"value":"3,33E-02","module":"C1","scenario":null},{"value":"1,47E-01","module":"C2","scenario":null},{"value":"0,00E+00","module":"C3","scenario":null},{"value":"1,66E-01","module":"C4","scenario":null},{"value":"2,65E-01","module":"D","scenario":null}]},{"parameter":"IRP","unit":"kBq U235-eq","values":[{"value":"1,02E-02","module":"A1-A3","scenario":null},{"value":"3,24E-04","module":"A4","scenario":null},{"value":"0,00E+00","module":"A5","scenario":null},{"value":"1,13E-03","module":"C1","scenario":null},{"value":"9,34E-04","module":"C2","scenario":null},{"value":"0,00E+00","module":"C3","scenario":null},{"value":"1,98E-04","module":"C4","scenario":null},{"value":"-1,51E-03","module":"D","scenario":null}]}],"resource_use":[{"parameter":"PERE","unit":"MJ","values":[{"value":"3,52E+00","module":"A1-A3","scenario":null},{"value":"1,06E-03","module":"A4","scenario":null},{"value":"0,00E+00","module":"A5","scenario":null},{"value":"1,42E-03","module":"C1","scenario":null},{"value":"3,01E-03","module":"C2","scenario":null},{"value":"0,00E+00","module":"C3","scenario":null},{"value":"7,02E-04","module":"C4","scenario":null},{"value":"2,87E-01","module":"D","scenario":null}]},{"parameter":"PERM","unit":"","values":[{"value":"5,58E-01","module":"A1-A3","scenario":null},{"value":"0,00E+00","module":"A4","scenario":null},{"value":"0,00E+00","module":"A5","scenario":null},{"value":"0,00E+00","module":"C1","scenario":null},{"value":"0,00E+00","module":"C2","scenario":null},{"value":"0,00E+00","module":"C3","scenario":null},{"value":"0,00E+00","module":"C4","scenario":null},{"value":"0,00E+00","module":"D","scenario":null}]},{"parameter":"PERT","unit":"MJ","values":[{"value":"4,08E+00","module":"A1-A3","scenario":null},{"value":"1,06E-03","module":"A4","scenario":null},{"value":"0,00E+00","module":"A5","scenario":null},{"value":"1,42E-03","module":"C1","scenario":null},{"value":"3,01E-03","module":"C2","scenario":null},{"value":"0,00E+00","module":"C3","scenario":null},{"value":"7,02E-04","module":"C4","scenario":null},{"value":"2,87E-01","module":"D","scenario":null}]},{"parameter":"PENRE","unit":"MJ","values":[{"value":"4,25E+00","module":"A1-A3","scenario":null},{"value":"7,41E-02","module":"A4","scenario":null},{"value":"0,00E+00","module":"A5","scenario":null},{"value":"2,63E-01","module":"C1","scenario":null},{"value":"2,14E-01","module":"C2","scenario":null},{"value":"0,00E+00","module":"C3","scenario":null},{"value":"4,56E-02","module":"C4","scenario":null},{"value":"3,54E+00","module":"D","scenario":null}]},{"parameter":"PENRM","unit":"MJ","values":[{"value":"1,27E+00","module":"A1-A3","scenario":null},{"value":"0,00E+00","module":"A4","scenario":null},{"value":"0,00E+00","module":"A5","scenario":null},{"value":"0,00E+00","module":"C1","scenario":null},{"value":"0,00E+00","module":"C2","scenario":null},{"value":"0,00E+00","module":"C3","scenario":null},{"value":"0,00E+00","module":"C4","scenario":null},{"value":"0,00E+00","module":"D","scenario":null}]},{"parameter":"PENRT","unit":"MJ","values":[{"value":"5,52E+00","module":"A1-A3","scenario":null},{"value":"7,41E-02","module":"A4","scenario":null},{"value":"0,00E+00","module":"A5","scenario":null},{"value":"2,63E-01","module":"C1","scenario":null},{"value":"2,14E-01","module":"C2","scenario":null},{"value":"0,00E+00","module":"C3","scenario":null},{"value":"4,56E-02","module":"C4","scenario":null},{"value":"3,54E+00","module":"D","scenario":null}]},{"parameter":"SM","unit":"kg","values":[{"value":"1,11E+00","module":"A1-A3","scenario":null},{"value":"0,00E+00","module":"A4","scenario":null},{"value":"0,00E+00","module":"A5","scenario":null},{"value":"0,00E+00","module":"C1","scenario":null},{"value":"0,00E+00","module":"C2","scenario":null},{"value":"0,00E+00","module":"C3","scenario":null},{"value":"4,80E-06","module":"C4","scenario":null},{"value":"-9,58E-02","module":"D","scenario":null}]},{"parameter":"RSF","unit":"MJ","values":[{"value":"2,61E-03","module":"A1-A3","scenario":null},{"value":"3,79E-05","module":"A4","scenario":null},{"value":"0,00E+00","module":"A5","scenario":null},{"value":"3,50E-05","module":"C1","scenario":null},{"value":"1,08E-04","module":"C2","scenario":null},{"value":"0,00E+00","module":"C3","scenario":null},{"value":"1,45E-05","module":"C4","scenario":null},{"value":"-1,52E-02","module":"D","scenario":null}]},{"parameter":"NRSF","unit":"MJ","values":[{"value":"2,67E-01","module":"A1-A3","scenario":null},{"value":"1,36E-04","module":"A4","scenario":null},{"value":"0,00E+00","module":"A5","scenario":null},{"value":"5,14E-04","module":"C1","scenario":null},{"value":"3,85E-04","module":"C2","scenario":null},{"value":"0,00E+00","module":"C3","scenario":null},{"value":"4,17E-05","module":"C4","scenario":null},{"value":"-4,42E-01","module":"D","scenario":null}]},{"parameter":"FW","unit":"m3","values":[{"value":"2,65E-02","module":"A1-A3","scenario":null},{"value":"7,92E-06","module":"A4","scenario":null},{"value":"0,00E+00","module":"A5","scenario":null},{"value":"1,35E-05","module":"C1","scenario":null},{"value":"2,25E-05","module":"C2","scenario":null},{"value":"0,00E+00","module":"C3","scenario":null},{"value":"5,43E-05","module":"C4","scenario":null},{"value":"8,85E-04","module":"D","scenario":null}]}],"end_of_life_waste":[{"parameter":"HWD","unit":"kg","values":[{"value":"3,08E-04","module":"A1-A3","scenario":null},{"value":"3,82E-06","module":"A4","scenario":null},{"value":"0,00E+00","module":"A5","scenario":null},{"value":"7,73E-06","module":"C1","scenario":null},{"value":"1,09E-05","module":"C2","scenario":null},{"value":"0,00E+00","module":"C3","scenario":null},{"value":"5,52E-07","module":"C4","scenario":null},{"value":"2,18E-03","module":"D","scenario":null}]},{"parameter":"NHWD","unit":"kg","values":[{"value":"1,30E-01","module":"A1-A3","scenario":null},{"value":"3,60E-03","module":"A4","scenario":null},{"value":"0,00E+00","module":"A5","scenario":null},{"value":"3,11E-04","module":"C1","scenario":null},{"value":"1,02E-02","module":"C2","scenario":null},{"value":"0,00E+00","module":"C3","scenario":null},{"value":"3,30E-01","module":"C4","scenario":null},{"value":"1,72E-01","module":"D","scenario":null}]},{"parameter":"RWD","unit":"kg","values":[{"value":"1,45E-04","module":"A1-A3","scenario":null},{"value":"5,05E-07","module":"A4","scenario":null},{"value":"0,00E+00","module":"A5","scenario":null},{"value":"1,82E-06","module":"C1","scenario":null},{"value":"1,46E-06","module":"C2","scenario":null},{"value":"0,00E+00","module":"C3","scenario":null},{"value":"1,24E-07","module":"C4","scenario":null},{"value":"-1,16E-06","module":"D","scenario":null}]}],"end_of_life_flow":[{"parameter":"CRU","unit":"kg","values":[{"value":"0,00E+00","module":"A1-A3","scenario":null},{"value":"0,00E+00","module":"A4","scenario":null},{"value":"0,00E+00","module":"A5","scenario":null},{"value":"0,00E+00","module":"C1","scenario":null},{"value":"0,00E+00","module":"C2","scenario":null},{"value":"0,00E+00","module":"C3","scenario":null},{"value":"0,00E+00","module":"C4","scenario":null},{"value":"0,00E+00","module":"D","scenario":null}]},{"parameter":"MFR","unit":"kg","values":[{"value":"1,76E-07","module":"A1-A3","scenario":null},{"value":"0,00E+00","module":"A4","scenario":null},{"value":"0,00E+00","module":"A5","scenario":null},{"value":"0,00E+00","module":"C1","scenario":null},{"value":"0,00E+00","module":"C2","scenario":null},{"value":"6,70E-01","module":"C3","scenario":null},{"value":"4,46E-06","module":"C4","scenario":null},{"value":"-9,60E-02","module":"D","scenario":null}]},{"parameter":"MER","unit":"kg","values":[{"value":"5,70E-04","module":"A1-A3","scenario":null},{"value":"0,00E+00","module":"A4","scenario":null},{"value":"0,00E+00","module":"A5","scenario":null},{"value":"0,00E+00","module":"C1","scenario":null},{"value":"0,00E+00","module":"C2","scenario":null},{"value":"0,00E+00","module":"C3","scenario":null},{"value":"5,77E-08","module":"C4","scenario":null},{"value":"-6,10E-05","module":"D","scenario":null}]},{"parameter":"EEE","unit":"MJ","values":[{"value":"3,20E-04","module":"A1-A3","scenario":null},{"value":"0,00E+00","module":"A4","scenario":null},{"value":"0,00E+00","module":"A5","scenario":null},{"value":"0,00E+00","module":"C1","scenario":null},{"value":"0,00E+00","module":"C2","scenario":null},{"value":"0,00E+00","module":"C3","scenario":null},{"value":"4,21E-07","module":"C4","scenario":null},{"value":"6,96E-05","module":"D","scenario":null}]},{"parameter":"EET","unit":"MJ","values":[{"value":"4,84E-03","module":"A1-A3","scenario":null},{"value":"0,00E+00","module":"A4","scenario":null},{"value":"0,00E+00","module":"A5","scenario":null},{"value":"0,00E+00","module":"C1","scenario":null},{"value":"0,00E+00","module":"C2","scenario":null},{"value":"0,00E+00","module":"C3","scenario":null},{"value":"6,37E-06","module":"C4","scenario":null},{"value":"1,05E-03","module":"D","scenario":null}]}]}