{"product_name":"Tysnes 66 1200 Dali","epd_id":"NEPD-5578-4883","declared_unit":{"unit":"stk","amount":1},"compliance":["EN 15804+A2","ISO 14025","ISO 21930"],"producer_name":"SG Armaturen AS","environmental_impact":[{"parameter":"GWP-total","unit":"kg CO2-eq","values":[{"value":"2,84E+01","module":"A1","scenario":null},{"value":"2,18E-01","module":"A2","scenario":null},{"value":"6,96E-01","module":"A3","scenario":null},{"value":"7,99E-01","module":"A4","scenario":null},{"value":"3,43E-01","module":"A5","scenario":null},{"value":"4,69E+01","module":"B6","scenario":null},{"value":"0,00E+00","module":"C1","scenario":null},{"value":"8,84E-02","module":"C2","scenario":null},{"value":"1,18E+00","module":"C3","scenario":null},{"value":"7,34E-02","module":"C4","scenario":null},{"value":"-1,51E+00","module":"D","scenario":null},{"value":"2,93E+01","module":"A1A3","scenario":null}]},{"parameter":"GWP-fossil","unit":"kg CO2-eq","values":[{"value":"2,86E+01","module":"A1","scenario":null},{"value":"2,18E-01","module":"A2","scenario":null},{"value":"6,96E-01","module":"A3","scenario":null},{"value":"7,98E-01","module":"A4","scenario":null},{"value":"3,24E-03","module":"A5","scenario":null},{"value":"4,54E+01","module":"B6","scenario":null},{"value":"0,00E+00","module":"C1","scenario":null},{"value":"8,83E-02","module":"C2","scenario":null},{"value":"1,18E+00","module":"C3","scenario":null},{"value":"7,32E-02","module":"C4","scenario":null},{"value":"-1,51E+00","module":"D","scenario":null},{"value":"2,95E+01","module":"A1A3","scenario":null}]},{"parameter":"GWP-biogenic","unit":"kg CO2-eq","values":[{"value":"-1,90E-01","module":"A1","scenario":null},{"value":"8,50E-05","module":"A2","scenario":null},{"value":"1,73E-04","module":"A3","scenario":null},{"value":"2,84E-04","module":"A4","scenario":null},{"value":"3,40E-01","module":"A5","scenario":null},{"value":"1,26E+00","module":"B6","scenario":null},{"value":"0,00E+00","module":"C1","scenario":null},{"value":"3,65E-05","module":"C2","scenario":null},{"value":"2,00E-04","module":"C3","scenario":null},{"value":"2,09E-05","module":"C4","scenario":null},{"value":"-3,74E-03","module":"D","scenario":null},{"value":"-1,89E-01","module":"A1A3","scenario":null}]},{"parameter":"GWP-luluc","unit":"kg CO2-eq","values":[{"value":"3,74E-02","module":"A1","scenario":null},{"value":"7,98E-05","module":"A2","scenario":null},{"value":"1,10E-04","module":"A3","scenario":null},{"value":"3,93E-04","module":"A4","scenario":null},{"value":"1,07E-06","module":"A5","scenario":null},{"value":"1,87E-01","module":"B6","scenario":null},{"value":"0,00E+00","module":"C1","scenario":null},{"value":"3,14E-05","module":"C2","scenario":null},{"value":"1,97E-04","module":"C3","scenario":null},{"value":"1,65E-04","module":"C4","scenario":null},{"value":"-3,89E-03","module":"D","scenario":null},{"value":"3,76E-02","module":"A1A3","scenario":null}]},{"parameter":"ODP","unit":"kg CFC11-eq","values":[{"value":"1,28E-05","module":"A1","scenario":null},{"value":"4,75E-08","module":"A2","scenario":null},{"value":"1,02E-08","module":"A3","scenario":null},{"value":"1,76E-07","module":"A4","scenario":null},{"value":"6,83E-10","module":"A5","scenario":null},{"value":"3,11E-06","module":"B6","scenario":null},{"value":"0,00E+00","module":"C1","scenario":null},{"value":"2,00E-08","module":"C2","scenario":null},{"value":"7,19E-09","module":"C3","scenario":null},{"value":"2,87E-09","module":"C4","scenario":null},{"value":"-4,63E-03","module":"D","scenario":null},{"value":"1,28E-05","module":"A1A3","scenario":null}]},{"parameter":"AP","unit":"mol H+-eq","values":[{"value":"2,50E-01","module":"A1","scenario":null},{"value":"6,53E-04","module":"A2","scenario":null},{"value":"3,64E-03","module":"A3","scenario":null},{"value":"1,18E-02","module":"A4","scenario":null},{"value":"1,53E-05","module":"A5","scenario":null},{"value":"3,55E-01","module":"B6","scenario":null},{"value":"0,00E+00","module":"C1","scenario":null},{"value":"2,54E-04","module":"C2","scenario":null},{"value":"5,89E-04","module":"C3","scenario":null},{"value":"1,35E-04","module":"C4","scenario":null},{"value":"-8,87E-02","module":"D","scenario":null},{"value":"2,54E-01","module":"A1A3","scenario":null}]},{"parameter":"POCP","unit":"kg NMVOC-eq","values":[{"value":"1,12E-01","module":"A1","scenario":null},{"value":"5,38E-04","module":"A2","scenario":null},{"value":"2,18E-03","module":"A3","scenario":null},{"value":"8,59E-03","module":"A4","scenario":null},{"value":"1,58E-05","module":"A5","scenario":null},{"value":"1,37E-01","module":"B6","scenario":null},{"value":"0,00E+00","module":"C1","scenario":null},{"value":"2,15E-04","module":"C2","scenario":null},{"value":"4,80E-04","module":"C3","scenario":null},{"value":"1,59E-04","module":"C4","scenario":null},{"value":"-1,88E-02","module":"D","scenario":null},{"value":"1,14E-01","module":"A1A3","scenario":null}]},{"parameter":"ADPE","unit":"kg Sb-eq","values":[{"value":"4,24E-03","module":"A1","scenario":null},{"value":"5,86E-06","module":"A2","scenario":null},{"value":"2,15E-06","module":"A3","scenario":null},{"value":"1,55E-05","module":"A4","scenario":null},{"value":"7,87E-08","module":"A5","scenario":null},{"value":"3,39E-03","module":"B6","scenario":null},{"value":"0,00E+00","module":"C1","scenario":null},{"value":"2,44E-06","module":"C2","scenario":null},{"value":"6,60E-07","module":"C3","scenario":null},{"value":"1,55E-07","module":"C4","scenario":null},{"value":"-1,58E-03","module":"D","scenario":null},{"value":"4,25E-03","module":"A1A3","scenario":null}]},{"parameter":"ADPF","unit":"MJ","values":[{"value":"3,44E+02","module":"A1","scenario":null},{"value":"3,23E+00","module":"A2","scenario":null},{"value":"6,16E+00","module":"A3","scenario":null},{"value":"1,13E+01","module":"A4","scenario":null},{"value":"4,53E-02","module":"A5","scenario":null},{"value":"6,20E+02","module":"B6","scenario":null},{"value":"0,00E+00","module":"C1","scenario":null},{"value":"1,34E+00","module":"C2","scenario":null},{"value":"1,03E+00","module":"C3","scenario":null},{"value":"3,49E-01","module":"C4","scenario":null},{"value":"-1,76E+01","module":"D","scenario":null},{"value":"3,53E+02","module":"A1A3","scenario":null}]},{"parameter":"WDP","unit":"m3 world-eq. Deprived","values":[{"value":"6,47E+02","module":"A1","scenario":null},{"value":"1,05E+00","module":"A2","scenario":null},{"value":"1,00E+00","module":"A3","scenario":null},{"value":"7,30E+00","module":"A4","scenario":null},{"value":"5,74E-02","module":"A5","scenario":null},{"value":"1,08E+05","module":"B6","scenario":null},{"value":"0,00E+00","module":"C1","scenario":null},{"value":"1,29E+00","module":"C2","scenario":null},{"value":"8,30E+00","module":"C3","scenario":null},{"value":"2,07E+00","module":"C4","scenario":null},{"value":"-1,52E+01","module":"D","scenario":null},{"value":"6,49E+02","module":"A1A3","scenario":null}]},{"parameter":"EP-freshwater","unit":"kg P-eq","values":[{"value":"3,80E-03","module":"A1","scenario":null},{"value":"2,05E-06","module":"A2","scenario":null},{"value":"1,55E-05","module":"A3","scenario":null},{"value":"5,20E-06","module":"A4","scenario":null},{"value":"2,66E-08","module":"A5","scenario":null},{"value":"3,27E-03","module":"B6","scenario":null},{"value":"0,00E+00","module":"C1","scenario":null},{"value":"7,05E-07","module":"C2","scenario":null},{"value":"3,26E-06","module":"C3","scenario":null},{"value":"9,01E-07","module":"C4","scenario":null},{"value":"-5,39E-04","module":"D","scenario":null},{"value":"3,82E-03","module":"A1A3","scenario":null}]},{"parameter":"EP-marine","unit":"kg N-eq","values":[{"value":"2,92E-02","module":"A1","scenario":null},{"value":"1,29E-04","module":"A2","scenario":null},{"value":"7,51E-04","module":"A3","scenario":null},{"value":"2,85E-03","module":"A4","scenario":null},{"value":"5,07E-06","module":"A5","scenario":null},{"value":"3,90E-02","module":"B6","scenario":null},{"value":"0,00E+00","module":"C1","scenario":null},{"value":"5,02E-05","module":"C2","scenario":null},{"value":"1,77E-04","module":"C3","scenario":null},{"value":"9,02E-05","module":"C4","scenario":null},{"value":"-4,67E-03","module":"D","scenario":null},{"value":"3,01E-02","module":"A1A3","scenario":null}]},{"parameter":"EP-terrestrial","unit":"mol N-eq.","values":[{"value":"3,41E-01","module":"A1","scenario":null},{"value":"1,44E-03","module":"A2","scenario":null},{"value":"8,28E-03","module":"A3","scenario":null},{"value":"3,17E-02","module":"A4","scenario":null},{"value":"5,49E-05","module":"A5","scenario":null},{"value":"5,08E-01","module":"B6","scenario":null},{"value":"0,00E+00","module":"C1","scenario":null},{"value":"5,62E-04","module":"C2","scenario":null},{"value":"1,88E-03","module":"C3","scenario":null},{"value":"3,83E-04","module":"C4","scenario":null},{"value":"-6,44E-02","module":"D","scenario":null},{"value":"3,50E-01","module":"A1A3","scenario":null}]},{"parameter":"GWP-IOBC","unit":"kg CO2-eq","values":[{"value":"2,87E+01","module":"A1","scenario":null},{"value":"2,18E-01","module":"A2","scenario":null},{"value":"6,58E-01","module":"A3","scenario":null},{"value":"7,99E-01","module":"A4","scenario":null},{"value":"3,24E-03","module":"A5","scenario":null},{"value":"4,68E+01","module":"B6","scenario":null},{"value":"0,00E+00","module":"C1","scenario":null},{"value":"8,84E-02","module":"C2","scenario":null},{"value":"1,18E+00","module":"C3","scenario":null},{"value":"7,51E-02","module":"C4","scenario":null},{"value":"-1,61E+00","module":"D","scenario":null},{"value":"2,96E+01","module":"A1A3","scenario":null}]}],"additional_environmental_impact":[{"parameter":"PM","unit":"Disease incidence","values":[{"value":"1,70E-06","module":"A1","scenario":null},{"value":"1,41E-08","module":"A2","scenario":null},{"value":"4,91E-08","module":"A3","scenario":null},{"value":"2,93E-08","module":"A4","scenario":null},{"value":"2,26E-10","module":"A5","scenario":null},{"value":"2,54E-06","module":"B6","scenario":null},{"value":"0,00E+00","module":"C1","scenario":null},{"value":"5,41E-09","module":"C2","scenario":null},{"value":"3,48E-09","module":"C3","scenario":null},{"value":"2,53E-09","module":"C4","scenario":null},{"value":"-2,31E-07","module":"D","scenario":null},{"value":"1,76E-06","module":"A1A3","scenario":null}]},{"parameter":"ETP-fw","unit":"CTUe","values":[{"value":"2,08E+03","module":"A1","scenario":null},{"value":"2,62E+00","module":"A2","scenario":null},{"value":"1,81E+01","module":"A3","scenario":null},{"value":"7,77E+00","module":"A4","scenario":null},{"value":"6,04E-02","module":"A5","scenario":null},{"value":"2,82E+03","module":"B6","scenario":null},{"value":"0,00E+00","module":"C1","scenario":null},{"value":"9,90E-01","module":"C2","scenario":null},{"value":"3,80E+00","module":"C3","scenario":null},{"value":"7,43E+01","module":"C4","scenario":null},{"value":"-6,95E+02","module":"D","scenario":null},{"value":"2,10E+03","module":"A1A3","scenario":null}]},{"parameter":"HTP-c","unit":"CTUh","values":[{"value":"4,39E-08","module":"A1","scenario":null},{"value":"0,00E+00","module":"A2","scenario":null},{"value":"1,95E-10","module":"A3","scenario":null},{"value":"0,00E+00","module":"A4","scenario":null},{"value":"2,00E-12","module":"A5","scenario":null},{"value":"1,35E-07","module":"B6","scenario":null},{"value":"0,00E+00","module":"C1","scenario":null},{"value":"0,00E+00","module":"C2","scenario":null},{"value":"1,12E-09","module":"C3","scenario":null},{"value":"8,60E-11","module":"C4","scenario":null},{"value":"-7,11E-09","module":"D","scenario":null},{"value":"4,41E-08","module":"A1A3","scenario":null}]},{"parameter":"HTP-nc","unit":"CTUh","values":[{"value":"2,23E-06","module":"A1","scenario":null},{"value":"2,56E-09","module":"A2","scenario":null},{"value":"8,54E-09","module":"A3","scenario":null},{"value":"5,80E-09","module":"A4","scenario":null},{"value":"7,60E-11","module":"A5","scenario":null},{"value":"3,18E-06","module":"B6","scenario":null},{"value":"0,00E+00","module":"C1","scenario":null},{"value":"1,08E-09","module":"C2","scenario":null},{"value":"6,51E-08","module":"C3","scenario":null},{"value":"7,12E-10","module":"C4","scenario":null},{"value":"-4,03E-07","module":"D","scenario":null},{"value":"2,24E-06","module":"A1A3","scenario":null}]},{"parameter":"SQP","unit":"-","values":[{"value":"8,41E+01","module":"A1","scenario":null},{"value":"2,21E+00","module":"A2","scenario":null},{"value":"1,31E+00","module":"A3","scenario":null},{"value":"5,56E+00","module":"A4","scenario":null},{"value":"3,04E-02","module":"A5","scenario":null},{"value":"3,12E+02","module":"B6","scenario":null},{"value":"0,00E+00","module":"C1","scenario":null},{"value":"9,34E-01","module":"C2","scenario":null},{"value":"2,19E-01","module":"C3","scenario":null},{"value":"9,88E-01","module":"C4","scenario":null},{"value":"-1,85E+01","module":"D","scenario":null},{"value":"8,77E+01","module":"A1A3","scenario":null}]},{"parameter":"IRP","unit":"kBq U235-eq","values":[{"value":"9,31E-01","module":"A1","scenario":null},{"value":"1,34E-02","module":"A2","scenario":null},{"value":"5,33E-03","module":"A3","scenario":null},{"value":"4,89E-02","module":"A4","scenario":null},{"value":"1,94E-04","module":"A5","scenario":null},{"value":"1,12E+01","module":"B6","scenario":null},{"value":"0,00E+00","module":"C1","scenario":null},{"value":"5,84E-03","module":"C2","scenario":null},{"value":"4,77E-03","module":"C3","scenario":null},{"value":"1,08E-03","module":"C4","scenario":null},{"value":"-5,30E-02","module":"D","scenario":null},{"value":"9,50E-01","module":"A1A3","scenario":null}]}],"resource_use":[{"parameter":"PERE","unit":"MJ","values":[{"value":"3,16E+01","module":"A1","scenario":null},{"value":"3,65E-02","module":"A2","scenario":null},{"value":"6,20E-01","module":"A3","scenario":null},{"value":"1,28E-01","module":"A4","scenario":null},{"value":"7,45E-04","module":"A5","scenario":null},{"value":"8,03E+03","module":"B6","scenario":null},{"value":"0,00E+00","module":"C1","scenario":null},{"value":"1,91E-02","module":"C2","scenario":null},{"value":"1,30E-01","module":"C3","scenario":null},{"value":"8,17E-02","module":"C4","scenario":null},{"value":"-7,58E+00","module":"D","scenario":null},{"value":"3,23E+01","module":"A1A3","scenario":null}]},{"parameter":"PERM","unit":"","values":[{"value":"1,17E+00","module":"A1","scenario":null},{"value":"0,00E+00","module":"A2","scenario":null},{"value":"0,00E+00","module":"A3","scenario":null},{"value":"0,00E+00","module":"A4","scenario":null},{"value":"-1,17E+00","module":"A5","scenario":null},{"value":"0,00E+00","module":"B6","scenario":null},{"value":"0,00E+00","module":"C1","scenario":null},{"value":"0,00E+00","module":"C2","scenario":null},{"value":"0,00E+00","module":"C3","scenario":null},{"value":"0,00E+00","module":"C4","scenario":null},{"value":"0,00E+00","module":"D","scenario":null},{"value":"1,17E+00","module":"A1A3","scenario":null}]},{"parameter":"PERT","unit":"MJ","values":[{"value":"3,28E+01","module":"A1","scenario":null},{"value":"3,65E-02","module":"A2","scenario":null},{"value":"6,20E-01","module":"A3","scenario":null},{"value":"1,28E-01","module":"A4","scenario":null},{"value":"-1,17E+00","module":"A5","scenario":null},{"value":"8,03E+03","module":"B6","scenario":null},{"value":"0,00E+00","module":"C1","scenario":null},{"value":"1,91E-02","module":"C2","scenario":null},{"value":"1,30E-01","module":"C3","scenario":null},{"value":"8,17E-02","module":"C4","scenario":null},{"value":"-7,58E+00","module":"D","scenario":null},{"value":"3,34E+01","module":"A1A3","scenario":null}]},{"parameter":"PENRE","unit":"MJ","values":[{"value":"3,18E+02","module":"A1","scenario":null},{"value":"3,23E+00","module":"A2","scenario":null},{"value":"6,16E+00","module":"A3","scenario":null},{"value":"1,13E+01","module":"A4","scenario":null},{"value":"4,53E-02","module":"A5","scenario":null},{"value":"6,21E+02","module":"B6","scenario":null},{"value":"0,00E+00","module":"C1","scenario":null},{"value":"1,34E+00","module":"C2","scenario":null},{"value":"1,03E+00","module":"C3","scenario":null},{"value":"3,49E-01","module":"C4","scenario":null},{"value":"-1,76E+01","module":"D","scenario":null},{"value":"3,28E+02","module":"A1A3","scenario":null}]},{"parameter":"PENRM","unit":"MJ","values":[{"value":"2,55E+01","module":"A1","scenario":null},{"value":"0,00E+00","module":"A2","scenario":null},{"value":"0,00E+00","module":"A3","scenario":null},{"value":"0,00E+00","module":"A4","scenario":null},{"value":"0,00E+00","module":"A5","scenario":null},{"value":"0,00E+00","module":"B6","scenario":null},{"value":"0,00E+00","module":"C1","scenario":null},{"value":"0,00E+00","module":"C2","scenario":null},{"value":"-2,69E+01","module":"C3","scenario":null},{"value":"0,00E+00","module":"C4","scenario":null},{"value":"0,00E+00","module":"D","scenario":null},{"value":"2,55E+01","module":"A1A3","scenario":null}]},{"parameter":"PENRT","unit":"MJ","values":[{"value":"3,44E+02","module":"A1","scenario":null},{"value":"3,23E+00","module":"A2","scenario":null},{"value":"6,16E+00","module":"A3","scenario":null},{"value":"1,13E+01","module":"A4","scenario":null},{"value":"4,53E-02","module":"A5","scenario":null},{"value":"6,21E+02","module":"B6","scenario":null},{"value":"0,00E+00","module":"C1","scenario":null},{"value":"1,34E+00","module":"C2","scenario":null},{"value":"-2,59E+01","module":"C3","scenario":null},{"value":"3,49E-01","module":"C4","scenario":null},{"value":"-1,76E+01","module":"D","scenario":null},{"value":"3,53E+02","module":"A1A3","scenario":null}]},{"parameter":"SM","unit":"kg","values":[{"value":"3,64E-01","module":"A1","scenario":null},{"value":"0,00E+00","module":"A2","scenario":null},{"value":"0,00E+00","module":"A3","scenario":null},{"value":"0,00E+00","module":"A4","scenario":null},{"value":"0,00E+00","module":"A5","scenario":null},{"value":"0,00E+00","module":"B6","scenario":null},{"value":"0,00E+00","module":"C1","scenario":null},{"value":"0,00E+00","module":"C2","scenario":null},{"value":"0,00E+00","module":"C3","scenario":null},{"value":"2,18E-03","module":"C4","scenario":null},{"value":"3,98E-02","module":"D","scenario":null},{"value":"3,64E-01","module":"A1A3","scenario":null}]},{"parameter":"RSF","unit":"MJ","values":[{"value":"2,94E-01","module":"A1","scenario":null},{"value":"7,14E-04","module":"A2","scenario":null},{"value":"5,45E-04","module":"A3","scenario":null},{"value":"4,15E-03","module":"A4","scenario":null},{"value":"2,47E-05","module":"A5","scenario":null},{"value":"6,30E+00","module":"B6","scenario":null},{"value":"0,00E+00","module":"C1","scenario":null},{"value":"6,84E-04","module":"C2","scenario":null},{"value":"2,33E-03","module":"C3","scenario":null},{"value":"3,68E-04","module":"C4","scenario":null},{"value":"1,48E-02","module":"D","scenario":null},{"value":"2,95E-01","module":"A1A3","scenario":null}]},{"parameter":"NRSF","unit":"MJ","values":[{"value":"9,18E-02","module":"A1","scenario":null},{"value":"6,06E-03","module":"A2","scenario":null},{"value":"5,13E-03","module":"A3","scenario":null},{"value":"2,26E-02","module":"A4","scenario":null},{"value":"1,02E-04","module":"A5","scenario":null},{"value":"1,57E+01","module":"B6","scenario":null},{"value":"0,00E+00","module":"C1","scenario":null},{"value":"2,44E-03","module":"C2","scenario":null},{"value":"-5,98E-05","module":"C3","scenario":null},{"value":"1,64E-02","module":"C4","scenario":null},{"value":"2,51E-02","module":"D","scenario":null},{"value":"1,03E-01","module":"A1A3","scenario":null}]},{"parameter":"FW","unit":"m3","values":[{"value":"2,53E-01","module":"A1","scenario":null},{"value":"3,61E-04","module":"A2","scenario":null},{"value":"1,68E-02","module":"A3","scenario":null},{"value":"9,85E-04","module":"A4","scenario":null},{"value":"2,14E-05","module":"A5","scenario":null},{"value":"6,00E+01","module":"B6","scenario":null},{"value":"0,00E+00","module":"C1","scenario":null},{"value":"1,43E-04","module":"C2","scenario":null},{"value":"1,88E-03","module":"C3","scenario":null},{"value":"2,93E-04","module":"C4","scenario":null},{"value":"-2,03E-02","module":"D","scenario":null},{"value":"2,71E-01","module":"A1A3","scenario":null}]}],"end_of_life_waste":[{"parameter":"HWD","unit":"kg","values":[{"value":"1,11E-01","module":"A1","scenario":null},{"value":"2,92E-04","module":"A2","scenario":null},{"value":"8,51E-04","module":"A3","scenario":null},{"value":"5,74E-04","module":"A4","scenario":null},{"value":"0,00E+00","module":"A5","scenario":null},{"value":"3,98E-01","module":"B6","scenario":null},{"value":"0,00E+00","module":"C1","scenario":null},{"value":"6,89E-05","module":"C2","scenario":null},{"value":"3,04E-05","module":"C3","scenario":null},{"value":"9,13E-02","module":"C4","scenario":null},{"value":"-6,96E-03","module":"D","scenario":null},{"value":"1,12E-01","module":"A1A3","scenario":null}]},{"parameter":"NHWD","unit":"kg","values":[{"value":"3,23E+00","module":"A1","scenario":null},{"value":"1,55E-01","module":"A2","scenario":null},{"value":"5,76E-02","module":"A3","scenario":null},{"value":"3,58E-01","module":"A4","scenario":null},{"value":"2,00E-01","module":"A5","scenario":null},{"value":"4,78E+01","module":"B6","scenario":null},{"value":"0,00E+00","module":"C1","scenario":null},{"value":"6,49E-02","module":"C2","scenario":null},{"value":"4,20E-02","module":"C3","scenario":null},{"value":"5,86E-01","module":"C4","scenario":null},{"value":"-3,92E-01","module":"D","scenario":null},{"value":"3,45E+00","module":"A1A3","scenario":null}]},{"parameter":"RWD","unit":"kg","values":[{"value":"7,28E-04","module":"A1","scenario":null},{"value":"2,12E-05","module":"A2","scenario":null},{"value":"4,71E-06","module":"A3","scenario":null},{"value":"7,74E-05","module":"A4","scenario":null},{"value":"0,00E+00","module":"A5","scenario":null},{"value":"5,55E-03","module":"B6","scenario":null},{"value":"0,00E+00","module":"C1","scenario":null},{"value":"9,09E-06","module":"C2","scenario":null},{"value":"1,57E-06","module":"C3","scenario":null},{"value":"9,81E-07","module":"C4","scenario":null},{"value":"-4,56E-05","module":"D","scenario":null},{"value":"7,54E-04","module":"A1A3","scenario":null}]}],"end_of_life_flow":[{"parameter":"CRU","unit":"kg","values":[{"value":"0,00E+00","module":"A1","scenario":null},{"value":"0,00E+00","module":"A2","scenario":null},{"value":"0,00E+00","module":"A3","scenario":null},{"value":"0,00E+00","module":"A4","scenario":null},{"value":"0,00E+00","module":"A5","scenario":null},{"value":"0,00E+00","module":"B6","scenario":null},{"value":"0,00E+00","module":"C1","scenario":null},{"value":"0,00E+00","module":"C2","scenario":null},{"value":"0,00E+00","module":"C3","scenario":null},{"value":"0,00E+00","module":"C4","scenario":null},{"value":"0,00E+00","module":"D","scenario":null},{"value":"0,00E+00","module":"A1A3","scenario":null}]},{"parameter":"MFR","unit":"kg","values":[{"value":"0,00E+00","module":"A1","scenario":null},{"value":"0,00E+00","module":"A2","scenario":null},{"value":"1,84E-02","module":"A3","scenario":null},{"value":"0,00E+00","module":"A4","scenario":null},{"value":"1,86E-01","module":"A5","scenario":null},{"value":"0,00E+00","module":"B6","scenario":null},{"value":"0,00E+00","module":"C1","scenario":null},{"value":"0,00E+00","module":"C2","scenario":null},{"value":"3,81E-01","module":"C3","scenario":null},{"value":"4,22E-05","module":"C4","scenario":null},{"value":"-1,56E-03","module":"D","scenario":null},{"value":"1,84E-02","module":"A1A3","scenario":null}]},{"parameter":"MER","unit":"kg","values":[{"value":"0,00E+00","module":"A1","scenario":null},{"value":"0,00E+00","module":"A2","scenario":null},{"value":"3,96E-03","module":"A3","scenario":null},{"value":"0,00E+00","module":"A4","scenario":null},{"value":"2,72E-07","module":"A5","scenario":null},{"value":"0,00E+00","module":"B6","scenario":null},{"value":"0,00E+00","module":"C1","scenario":null},{"value":"0,00E+00","module":"C2","scenario":null},{"value":"4,65E-01","module":"C3","scenario":null},{"value":"7,66E-06","module":"C4","scenario":null},{"value":"-2,05E-04","module":"D","scenario":null},{"value":"3,96E-03","module":"A1A3","scenario":null}]},{"parameter":"EEE","unit":"MJ","values":[{"value":"0,00E+00","module":"A1","scenario":null},{"value":"0,00E+00","module":"A2","scenario":null},{"value":"5,96E-03","module":"A3","scenario":null},{"value":"0,00E+00","module":"A4","scenario":null},{"value":"1,14E-02","module":"A5","scenario":null},{"value":"0,00E+00","module":"B6","scenario":null},{"value":"0,00E+00","module":"C1","scenario":null},{"value":"0,00E+00","module":"C2","scenario":null},{"value":"7,14E-01","module":"C3","scenario":null},{"value":"1,25E-04","module":"C4","scenario":null},{"value":"-5,02E-04","module":"D","scenario":null},{"value":"5,96E-03","module":"A1A3","scenario":null}]},{"parameter":"EET","unit":"MJ","values":[{"value":"0,00E+00","module":"A1","scenario":null},{"value":"0,00E+00","module":"A2","scenario":null},{"value":"9,02E-02","module":"A3","scenario":null},{"value":"0,00E+00","module":"A4","scenario":null},{"value":"1,73E-01","module":"A5","scenario":null},{"value":"0,00E+00","module":"B6","scenario":null},{"value":"0,00E+00","module":"C1","scenario":null},{"value":"0,00E+00","module":"C2","scenario":null},{"value":"1,08E+01","module":"C3","scenario":null},{"value":"1,89E-03","module":"C4","scenario":null},{"value":"-7,60E-03","module":"D","scenario":null},{"value":"9,02E-02","module":"A1A3","scenario":null}]}]}