{"product_name":"Breplasta Mineral Spritzspachtel Leicht","epd_id":"NEPD-4586-3840","declared_unit":{"unit":"ton","amount":1},"compliance":["EN 15804+A2","ISO 14025","ISO 21930"],"producer_name":"Saint-Gobain Sweden AB,  Scanspac","environmental_impact":[{"parameter":"GWP-total","unit":"kg CO2-eq","values":[{"value":"2,20E-01","module":"A1","scenario":null},{"value":"1,01E-02","module":"A2","scenario":null},{"value":"1,36E-02","module":"A3","scenario":null},{"value":"2,61E-02","module":"A4","scenario":null},{"value":"2,44E-01","module":"A1A3","scenario":null}]},{"parameter":"GWP-fossil","unit":"kg CO2-eq","values":[{"value":"2,77E-01","module":"A1","scenario":null},{"value":"1,01E-02","module":"A2","scenario":null},{"value":"1,24E-02","module":"A3","scenario":null},{"value":"2,61E-02","module":"A4","scenario":null},{"value":"2,99E-01","module":"A1A3","scenario":null}]},{"parameter":"GWP-biogenic","unit":"kg CO2-eq","values":[{"value":"-5,68E-02","module":"A1","scenario":null},{"value":"3,75E-06","module":"A2","scenario":null},{"value":"1,17E-03","module":"A3","scenario":null},{"value":"1,12E-05","module":"A4","scenario":null},{"value":"-5,56E-02","module":"A1A3","scenario":null}]},{"parameter":"GWP-luluc","unit":"kg CO2-eq","values":[{"value":"2,63E-04","module":"A1","scenario":null},{"value":"4,26E-06","module":"A2","scenario":null},{"value":"9,15E-06","module":"A3","scenario":null},{"value":"7,96E-06","module":"A4","scenario":null},{"value":"2,76E-04","module":"A1A3","scenario":null}]},{"parameter":"ODP","unit":"kg CFC11-eq","values":[{"value":"2,18E-08","module":"A1","scenario":null},{"value":"2,30E-09","module":"A2","scenario":null},{"value":"7,75E-10","module":"A3","scenario":null},{"value":"6,30E-09","module":"A4","scenario":null},{"value":"2,49E-08","module":"A1A3","scenario":null}]},{"parameter":"AP","unit":"mol H+-eq","values":[{"value":"2,74E-03","module":"A1","scenario":null},{"value":"1,31E-04","module":"A2","scenario":null},{"value":"1,01E-04","module":"A3","scenario":null},{"value":"8,41E-05","module":"A4","scenario":null},{"value":"2,98E-03","module":"A1A3","scenario":null}]},{"parameter":"POCP","unit":"kg NMVOC-eq","values":[{"value":"1,06E-03","module":"A1","scenario":null},{"value":"1,01E-04","module":"A2","scenario":null},{"value":"7,90E-05","module":"A3","scenario":null},{"value":"8,07E-05","module":"A4","scenario":null},{"value":"1,24E-03","module":"A1A3","scenario":null}]},{"parameter":"ADPE","unit":"kg Sb-eq","values":[{"value":"4,69E-06","module":"A1","scenario":null},{"value":"1,43E-07","module":"A2","scenario":null},{"value":"9,63E-08","module":"A3","scenario":null},{"value":"4,66E-07","module":"A4","scenario":null},{"value":"4,93E-06","module":"A1A3","scenario":null}]},{"parameter":"ADPF","unit":"MJ","values":[{"value":"6,03E+00","module":"A1","scenario":null},{"value":"1,50E-01","module":"A2","scenario":null},{"value":"5,27E-02","module":"A3","scenario":null},{"value":"4,24E-01","module":"A4","scenario":null},{"value":"6,23E+00","module":"A1A3","scenario":null}]},{"parameter":"WDP","unit":"m3 world-eq. Deprived","values":[{"value":"2,12E+01","module":"A1","scenario":null},{"value":"9,16E-02","module":"A2","scenario":null},{"value":"-1,01E+00","module":"A3","scenario":null},{"value":"3,25E-01","module":"A4","scenario":null},{"value":"2,02E+01","module":"A1A3","scenario":null}]},{"parameter":"EP-freshwater","unit":"kg P-eq","values":[{"value":"1,31E-05","module":"A1","scenario":null},{"value":"6,66E-08","module":"A2","scenario":null},{"value":"5,23E-07","module":"A3","scenario":null},{"value":"2,08E-07","module":"A4","scenario":null},{"value":"1,37E-05","module":"A1A3","scenario":null}]},{"parameter":"EP-marine","unit":"kg N-eq","values":[{"value":"2,62E-04","module":"A1","scenario":null},{"value":"3,29E-05","module":"A2","scenario":null},{"value":"6,86E-05","module":"A3","scenario":null},{"value":"1,84E-05","module":"A4","scenario":null},{"value":"3,64E-04","module":"A1A3","scenario":null}]},{"parameter":"EP-terrestrial","unit":"mol N-eq.","values":[{"value":"2,86E-03","module":"A1","scenario":null},{"value":"3,66E-04","module":"A2","scenario":null},{"value":"4,56E-04","module":"A3","scenario":null},{"value":"2,05E-04","module":"A4","scenario":null},{"value":"3,68E-03","module":"A1A3","scenario":null}]},{"parameter":"GWP-IOBC","unit":"kg CO2-eq","values":[{"value":"1,90E-01","module":"A1","scenario":null},{"value":"1,01E-02","module":"A2","scenario":null},{"value":"2,75E-03","module":"A3","scenario":null},{"value":"2,61E-02","module":"A4","scenario":null},{"value":"2,03E-01","module":"A1A3","scenario":null}]}],"additional_environmental_impact":[{"parameter":"PM","unit":"Disease incidence","values":[{"value":"1,47E-08","module":"A1","scenario":null},{"value":"6,17E-10","module":"A2","scenario":null},{"value":"1,72E-09","module":"A3","scenario":null},{"value":"2,40E-09","module":"A4","scenario":null},{"value":"1,70E-08","module":"A1A3","scenario":null}]},{"parameter":"ETP-fw","unit":"CTUe","values":[{"value":"6,24E+00","module":"A1","scenario":null},{"value":"1,03E-01","module":"A2","scenario":null},{"value":"1,61E-01","module":"A3","scenario":null},{"value":"3,10E-01","module":"A4","scenario":null},{"value":"6,51E+00","module":"A1A3","scenario":null}]},{"parameter":"HTP-c","unit":"CTUh","values":[{"value":"5,17E-10","module":"A1","scenario":null},{"value":"0,00E+00","module":"A2","scenario":null},{"value":"1,20E-11","module":"A3","scenario":null},{"value":"0,00E+00","module":"A4","scenario":null},{"value":"5,29E-10","module":"A1A3","scenario":null}]},{"parameter":"HTP-nc","unit":"CTUh","values":[{"value":"4,47E-09","module":"A1","scenario":null},{"value":"7,60E-11","module":"A2","scenario":null},{"value":"3,49E-10","module":"A3","scenario":null},{"value":"3,00E-10","module":"A4","scenario":null},{"value":"4,89E-09","module":"A1A3","scenario":null}]},{"parameter":"SQP","unit":"-","values":[{"value":"7,93E+00","module":"A1","scenario":null},{"value":"1,30E-01","module":"A2","scenario":null},{"value":"1,78E+00","module":"A3","scenario":null},{"value":"4,87E-01","module":"A4","scenario":null},{"value":"9,84E+00","module":"A1A3","scenario":null}]},{"parameter":"IRP","unit":"kBq U235-eq","values":[{"value":"1,60E-02","module":"A1","scenario":null},{"value":"6,51E-04","module":"A2","scenario":null},{"value":"1,86E-04","module":"A3","scenario":null},{"value":"1,85E-03","module":"A4","scenario":null},{"value":"1,68E-02","module":"A1A3","scenario":null}]}],"resource_use":[{"parameter":"PERE","unit":"MJ","values":[{"value":"9,03E-01","module":"A1","scenario":null},{"value":"1,65E-03","module":"A2","scenario":null},{"value":"1,53E-01","module":"A3","scenario":null},{"value":"5,34E-03","module":"A4","scenario":null},{"value":"1,06E+00","module":"A1A3","scenario":null}]},{"parameter":"PERM","unit":"","values":[{"value":"5,33E-01","module":"A1","scenario":null},{"value":"0,00E+00","module":"A2","scenario":null},{"value":"0,00E+00","module":"A3","scenario":null},{"value":"0,00E+00","module":"A4","scenario":null},{"value":"5,33E-01","module":"A1A3","scenario":null}]},{"parameter":"PERT","unit":"MJ","values":[{"value":"1,44E+00","module":"A1","scenario":null},{"value":"1,65E-03","module":"A2","scenario":null},{"value":"1,53E-01","module":"A3","scenario":null},{"value":"5,34E-03","module":"A4","scenario":null},{"value":"1,59E+00","module":"A1A3","scenario":null}]},{"parameter":"PENRE","unit":"MJ","values":[{"value":"5,40E+00","module":"A1","scenario":null},{"value":"1,50E-01","module":"A2","scenario":null},{"value":"5,27E-02","module":"A3","scenario":null},{"value":"4,24E-01","module":"A4","scenario":null},{"value":"5,61E+00","module":"A1A3","scenario":null}]},{"parameter":"PENRM","unit":"MJ","values":[{"value":"1,08E+00","module":"A1","scenario":null},{"value":"0,00E+00","module":"A2","scenario":null},{"value":"0,00E+00","module":"A3","scenario":null},{"value":"0,00E+00","module":"A4","scenario":null},{"value":"1,08E+00","module":"A1A3","scenario":null}]},{"parameter":"PENRT","unit":"MJ","values":[{"value":"6,49E+00","module":"A1","scenario":null},{"value":"1,50E-01","module":"A2","scenario":null},{"value":"5,27E-02","module":"A3","scenario":null},{"value":"4,24E-01","module":"A4","scenario":null},{"value":"6,69E+00","module":"A1A3","scenario":null}]},{"parameter":"SM","unit":"kg","values":[{"value":"3,45E-03","module":"A1","scenario":null},{"value":"0,00E+00","module":"A2","scenario":null},{"value":"7,82E-04","module":"A3","scenario":null},{"value":"0,00E+00","module":"A4","scenario":null},{"value":"4,23E-03","module":"A1A3","scenario":null}]},{"parameter":"RSF","unit":"MJ","values":[{"value":"1,99E-02","module":"A1","scenario":null},{"value":"5,47E-05","module":"A2","scenario":null},{"value":"1,16E-04","module":"A3","scenario":null},{"value":"1,87E-04","module":"A4","scenario":null},{"value":"2,01E-02","module":"A1A3","scenario":null}]},{"parameter":"NRSF","unit":"MJ","values":[{"value":"4,65E-03","module":"A1","scenario":null},{"value":"2,54E-04","module":"A2","scenario":null},{"value":"8,06E-04","module":"A3","scenario":null},{"value":"6,26E-04","module":"A4","scenario":null},{"value":"5,71E-03","module":"A1A3","scenario":null}]},{"parameter":"FW","unit":"m3","values":[{"value":"6,15E-03","module":"A1","scenario":null},{"value":"1,45E-05","module":"A2","scenario":null},{"value":"4,96E-04","module":"A3","scenario":null},{"value":"4,83E-05","module":"A4","scenario":null},{"value":"6,66E-03","module":"A1A3","scenario":null}]}],"end_of_life_waste":[{"parameter":"HWD","unit":"kg","values":[{"value":"8,62E-04","module":"A1","scenario":null},{"value":"7,70E-06","module":"A2","scenario":null},{"value":"5,36E-03","module":"A3","scenario":null},{"value":"2,32E-05","module":"A4","scenario":null},{"value":"6,23E-03","module":"A1A3","scenario":null}]},{"parameter":"NHWD","unit":"kg","values":[{"value":"8,62E-02","module":"A1","scenario":null},{"value":"9,56E-03","module":"A2","scenario":null},{"value":"3,50E-03","module":"A3","scenario":null},{"value":"3,69E-02","module":"A4","scenario":null},{"value":"9,92E-02","module":"A1A3","scenario":null}]},{"parameter":"RWD","unit":"kg","values":[{"value":"1,50E-05","module":"A1","scenario":null},{"value":"1,03E-06","module":"A2","scenario":null},{"value":"2,23E-07","module":"A3","scenario":null},{"value":"2,90E-06","module":"A4","scenario":null},{"value":"1,63E-05","module":"A1A3","scenario":null}]}],"end_of_life_flow":[{"parameter":"CRU","unit":"kg","values":[{"value":"0,00E+00","module":"A1","scenario":null},{"value":"0,00E+00","module":"A2","scenario":null},{"value":"0,00E+00","module":"A3","scenario":null},{"value":"0,00E+00","module":"A4","scenario":null},{"value":"0,00E+00","module":"A1A3","scenario":null}]},{"parameter":"MFR","unit":"kg","values":[{"value":"2,56E-04","module":"A1","scenario":null},{"value":"0,00E+00","module":"A2","scenario":null},{"value":"2,03E-03","module":"A3","scenario":null},{"value":"0,00E+00","module":"A4","scenario":null},{"value":"2,29E-03","module":"A1A3","scenario":null}]},{"parameter":"MER","unit":"kg","values":[{"value":"2,45E-03","module":"A1","scenario":null},{"value":"0,00E+00","module":"A2","scenario":null},{"value":"5,61E-05","module":"A3","scenario":null},{"value":"0,00E+00","module":"A4","scenario":null},{"value":"2,51E-03","module":"A1A3","scenario":null}]},{"parameter":"EEE","unit":"MJ","values":[{"value":"7,88E-04","module":"A1","scenario":null},{"value":"0,00E+00","module":"A2","scenario":null},{"value":"6,22E-03","module":"A3","scenario":null},{"value":"0,00E+00","module":"A4","scenario":null},{"value":"7,01E-03","module":"A1A3","scenario":null}]},{"parameter":"EET","unit":"MJ","values":[{"value":"1,19E-02","module":"A1","scenario":null},{"value":"0,00E+00","module":"A2","scenario":null},{"value":"9,41E-02","module":"A3","scenario":null},{"value":"0,00E+00","module":"A4","scenario":null},{"value":"1,06E-01","module":"A1A3","scenario":null}]}]}