{"product_name":"Vision 15-80 med 60\u00b0 linse","epd_id":"NEPD-9292-8881","declared_unit":{"unit":"stk","amount":1},"compliance":["EN 15804+A2","ISO 14025","ISO 21930"],"producer_name":"Betek Norge AS","environmental_impact":[{"parameter":"GWP-total","unit":"kg CO2-eq","values":[{"value":"7,73E+01","module":"A1","scenario":null},{"value":"7,36E-02","module":"A2","scenario":null},{"value":"7,28E+00","module":"A3","scenario":null},{"value":"7,78E-01","module":"A4","scenario":null},{"value":"3,77E-01","module":"A5","scenario":null},{"value":"6,64E+01","module":"B6","scenario":null},{"value":"0,00E+00","module":"C1","scenario":null},{"value":"6,45E-02","module":"C2","scenario":null},{"value":"5,48E-01","module":"C3","scenario":null},{"value":"6,72E-02","module":"C4","scenario":null},{"value":"-7,87E+00","module":"D","scenario":null},{"value":"8,46E+01","module":"A1A3","scenario":null}]},{"parameter":"GWP-fossil","unit":"kg CO2-eq","values":[{"value":"7,78E+01","module":"A1","scenario":null},{"value":"7,36E-02","module":"A2","scenario":null},{"value":"7,27E+00","module":"A3","scenario":null},{"value":"7,78E-01","module":"A4","scenario":null},{"value":"1,58E-02","module":"A5","scenario":null},{"value":"6,44E+01","module":"B6","scenario":null},{"value":"0,00E+00","module":"C1","scenario":null},{"value":"6,44E-02","module":"C2","scenario":null},{"value":"5,47E-01","module":"C3","scenario":null},{"value":"6,33E-02","module":"C4","scenario":null},{"value":"-7,76E+00","module":"D","scenario":null},{"value":"8,52E+01","module":"A1A3","scenario":null}]},{"parameter":"GWP-biogenic","unit":"kg CO2-eq","values":[{"value":"-6,62E-01","module":"A1","scenario":null},{"value":"2,86E-05","module":"A2","scenario":null},{"value":"7,40E-03","module":"A3","scenario":null},{"value":"2,51E-04","module":"A4","scenario":null},{"value":"3,61E-01","module":"A5","scenario":null},{"value":"1,78E+00","module":"B6","scenario":null},{"value":"0,00E+00","module":"C1","scenario":null},{"value":"2,67E-05","module":"C2","scenario":null},{"value":"2,33E-04","module":"C3","scenario":null},{"value":"3,65E-03","module":"C4","scenario":null},{"value":"-2,51E-02","module":"D","scenario":null},{"value":"-6,54E-01","module":"A1A3","scenario":null}]},{"parameter":"GWP-luluc","unit":"kg CO2-eq","values":[{"value":"1,31E-01","module":"A1","scenario":null},{"value":"2,69E-05","module":"A2","scenario":null},{"value":"1,25E-03","module":"A3","scenario":null},{"value":"4,45E-04","module":"A4","scenario":null},{"value":"4,65E-06","module":"A5","scenario":null},{"value":"2,66E-01","module":"B6","scenario":null},{"value":"0,00E+00","module":"C1","scenario":null},{"value":"2,29E-05","module":"C2","scenario":null},{"value":"2,38E-04","module":"C3","scenario":null},{"value":"2,51E-04","module":"C4","scenario":null},{"value":"-8,66E-02","module":"D","scenario":null},{"value":"1,32E-01","module":"A1A3","scenario":null}]},{"parameter":"ODP","unit":"kg CFC11-eq","values":[{"value":"7,77E-06","module":"A1","scenario":null},{"value":"1,60E-08","module":"A2","scenario":null},{"value":"6,50E-08","module":"A3","scenario":null},{"value":"1,69E-07","module":"A4","scenario":null},{"value":"2,94E-09","module":"A5","scenario":null},{"value":"4,41E-06","module":"B6","scenario":null},{"value":"0,00E+00","module":"C1","scenario":null},{"value":"1,46E-08","module":"C2","scenario":null},{"value":"9,06E-09","module":"C3","scenario":null},{"value":"5,10E-09","module":"C4","scenario":null},{"value":"-2,10E-03","module":"D","scenario":null},{"value":"7,85E-06","module":"A1A3","scenario":null}]},{"parameter":"AP","unit":"mol H+-eq","values":[{"value":"8,02E-01","module":"A1","scenario":null},{"value":"2,20E-04","module":"A2","scenario":null},{"value":"3,83E-02","module":"A3","scenario":null},{"value":"1,72E-02","module":"A4","scenario":null},{"value":"1,01E-04","module":"A5","scenario":null},{"value":"5,03E-01","module":"B6","scenario":null},{"value":"0,00E+00","module":"C1","scenario":null},{"value":"1,85E-04","module":"C2","scenario":null},{"value":"5,00E-04","module":"C3","scenario":null},{"value":"2,33E-04","module":"C4","scenario":null},{"value":"-1,37E-01","module":"D","scenario":null},{"value":"8,41E-01","module":"A1A3","scenario":null}]},{"parameter":"POCP","unit":"kg NMVOC-eq","values":[{"value":"3,09E-01","module":"A1","scenario":null},{"value":"1,81E-04","module":"A2","scenario":null},{"value":"2,22E-02","module":"A3","scenario":null},{"value":"1,23E-02","module":"A4","scenario":null},{"value":"1,13E-04","module":"A5","scenario":null},{"value":"1,94E-01","module":"B6","scenario":null},{"value":"0,00E+00","module":"C1","scenario":null},{"value":"1,57E-04","module":"C2","scenario":null},{"value":"3,41E-04","module":"C3","scenario":null},{"value":"2,60E-04","module":"C4","scenario":null},{"value":"-4,32E-02","module":"D","scenario":null},{"value":"3,32E-01","module":"A1A3","scenario":null}]},{"parameter":"ADPE","unit":"kg Sb-eq","values":[{"value":"7,03E-03","module":"A1","scenario":null},{"value":"1,97E-06","module":"A2","scenario":null},{"value":"2,42E-05","module":"A3","scenario":null},{"value":"1,13E-05","module":"A4","scenario":null},{"value":"3,22E-07","module":"A5","scenario":null},{"value":"4,80E-03","module":"B6","scenario":null},{"value":"0,00E+00","module":"C1","scenario":null},{"value":"1,78E-06","module":"C2","scenario":null},{"value":"8,43E-07","module":"C3","scenario":null},{"value":"2,62E-07","module":"C4","scenario":null},{"value":"-1,83E-03","module":"D","scenario":null},{"value":"7,05E-03","module":"A1A3","scenario":null}]},{"parameter":"ADPF","unit":"MJ","values":[{"value":"8,81E+02","module":"A1","scenario":null},{"value":"1,09E+00","module":"A2","scenario":null},{"value":"6,43E+01","module":"A3","scenario":null},{"value":"1,06E+01","module":"A4","scenario":null},{"value":"2,04E-01","module":"A5","scenario":null},{"value":"8,79E+02","module":"B6","scenario":null},{"value":"0,00E+00","module":"C1","scenario":null},{"value":"9,74E-01","module":"C2","scenario":null},{"value":"1,10E+00","module":"C3","scenario":null},{"value":"6,07E-01","module":"C4","scenario":null},{"value":"-8,95E+01","module":"D","scenario":null},{"value":"9,46E+02","module":"A1A3","scenario":null}]},{"parameter":"WDP","unit":"m3 world-eq. Deprived","values":[{"value":"2,19E+03","module":"A1","scenario":null},{"value":"3,54E-01","module":"A2","scenario":null},{"value":"1,80E+02","module":"A3","scenario":null},{"value":"4,98E+00","module":"A4","scenario":null},{"value":"2,84E-01","module":"A5","scenario":null},{"value":"1,53E+05","module":"B6","scenario":null},{"value":"0,00E+00","module":"C1","scenario":null},{"value":"9,42E-01","module":"C2","scenario":null},{"value":"1,07E+01","module":"C3","scenario":null},{"value":"7,10E+00","module":"C4","scenario":null},{"value":"-2,42E+03","module":"D","scenario":null},{"value":"2,37E+03","module":"A1A3","scenario":null}]},{"parameter":"EP-freshwater","unit":"kg P-eq","values":[{"value":"8,21E-03","module":"A1","scenario":null},{"value":"6,90E-07","module":"A2","scenario":null},{"value":"1,62E-04","module":"A3","scenario":null},{"value":"4,32E-06","module":"A4","scenario":null},{"value":"1,60E-07","module":"A5","scenario":null},{"value":"4,63E-03","module":"B6","scenario":null},{"value":"0,00E+00","module":"C1","scenario":null},{"value":"5,15E-07","module":"C2","scenario":null},{"value":"3,50E-06","module":"C3","scenario":null},{"value":"1,50E-06","module":"C4","scenario":null},{"value":"-8,69E-04","module":"D","scenario":null},{"value":"8,37E-03","module":"A1A3","scenario":null}]},{"parameter":"EP-marine","unit":"kg N-eq","values":[{"value":"8,64E-02","module":"A1","scenario":null},{"value":"4,33E-05","module":"A2","scenario":null},{"value":"7,77E-03","module":"A3","scenario":null},{"value":"4,19E-03","module":"A4","scenario":null},{"value":"3,96E-05","module":"A5","scenario":null},{"value":"5,53E-02","module":"B6","scenario":null},{"value":"0,00E+00","module":"C1","scenario":null},{"value":"3,66E-05","module":"C2","scenario":null},{"value":"1,17E-04","module":"C3","scenario":null},{"value":"9,23E-05","module":"C4","scenario":null},{"value":"-1,06E-02","module":"D","scenario":null},{"value":"9,42E-02","module":"A1A3","scenario":null}]},{"parameter":"EP-terrestrial","unit":"mol N-eq.","values":[{"value":"9,85E-01","module":"A1","scenario":null},{"value":"4,85E-04","module":"A2","scenario":null},{"value":"8,56E-02","module":"A3","scenario":null},{"value":"4,66E-02","module":"A4","scenario":null},{"value":"4,25E-04","module":"A5","scenario":null},{"value":"7,20E-01","module":"B6","scenario":null},{"value":"0,00E+00","module":"C1","scenario":null},{"value":"4,10E-04","module":"C2","scenario":null},{"value":"1,27E-03","module":"C3","scenario":null},{"value":"6,90E-04","module":"C4","scenario":null},{"value":"-1,30E-01","module":"D","scenario":null},{"value":"1,07E+00","module":"A1A3","scenario":null}]},{"parameter":"GWP-IOBC","unit":"kg CO2-eq","values":[{"value":"7,86E+01","module":"A1","scenario":null},{"value":"7,36E-02","module":"A2","scenario":null},{"value":"6,86E+00","module":"A3","scenario":null},{"value":"7,78E-01","module":"A4","scenario":null},{"value":"1,58E-02","module":"A5","scenario":null},{"value":"6,63E+01","module":"B6","scenario":null},{"value":"0,00E+00","module":"C1","scenario":null},{"value":"6,45E-02","module":"C2","scenario":null},{"value":"5,48E-01","module":"C3","scenario":null},{"value":"6,98E-02","module":"C4","scenario":null},{"value":"-8,64E+00","module":"D","scenario":null},{"value":"8,55E+01","module":"A1A3","scenario":null}]}],"additional_environmental_impact":[{"parameter":"PM","unit":"Disease incidence","values":[{"value":"5,25E-06","module":"A1","scenario":null},{"value":"4,76E-09","module":"A2","scenario":null},{"value":"5,12E-07","module":"A3","scenario":null},{"value":"1,71E-08","module":"A4","scenario":null},{"value":"1,33E-09","module":"A5","scenario":null},{"value":"3,61E-06","module":"B6","scenario":null},{"value":"0,00E+00","module":"C1","scenario":null},{"value":"3,94E-09","module":"C2","scenario":null},{"value":"3,25E-09","module":"C3","scenario":null},{"value":"4,15E-09","module":"C4","scenario":null},{"value":"-6,86E-07","module":"D","scenario":null},{"value":"5,77E-06","module":"A1A3","scenario":null}]},{"parameter":"ETP-fw","unit":"CTUe","values":[{"value":"4,94E+03","module":"A1","scenario":null},{"value":"8,81E-01","module":"A2","scenario":null},{"value":"1,95E+02","module":"A3","scenario":null},{"value":"6,84E+00","module":"A4","scenario":null},{"value":"2,54E-01","module":"A5","scenario":null},{"value":"4,00E+03","module":"B6","scenario":null},{"value":"0,00E+00","module":"C1","scenario":null},{"value":"7,22E-01","module":"C2","scenario":null},{"value":"8,28E+00","module":"C3","scenario":null},{"value":"4,53E+02","module":"C4","scenario":null},{"value":"-9,29E+02","module":"D","scenario":null},{"value":"5,14E+03","module":"A1A3","scenario":null}]},{"parameter":"HTP-c","unit":"CTUh","values":[{"value":"3,26E-07","module":"A1","scenario":null},{"value":"0,00E+00","module":"A2","scenario":null},{"value":"2,05E-09","module":"A3","scenario":null},{"value":"0,00E+00","module":"A4","scenario":null},{"value":"1,70E-11","module":"A5","scenario":null},{"value":"1,91E-07","module":"B6","scenario":null},{"value":"0,00E+00","module":"C1","scenario":null},{"value":"0,00E+00","module":"C2","scenario":null},{"value":"1,22E-09","module":"C3","scenario":null},{"value":"1,47E-10","module":"C4","scenario":null},{"value":"-2,70E-08","module":"D","scenario":null},{"value":"3,28E-07","module":"A1A3","scenario":null}]},{"parameter":"HTP-nc","unit":"CTUh","values":[{"value":"4,53E-06","module":"A1","scenario":null},{"value":"8,66E-10","module":"A2","scenario":null},{"value":"8,50E-08","module":"A3","scenario":null},{"value":"3,34E-09","module":"A4","scenario":null},{"value":"7,47E-10","module":"A5","scenario":null},{"value":"4,50E-06","module":"B6","scenario":null},{"value":"0,00E+00","module":"C1","scenario":null},{"value":"7,89E-10","module":"C2","scenario":null},{"value":"7,20E-08","module":"C3","scenario":null},{"value":"1,33E-09","module":"C4","scenario":null},{"value":"-3,73E-07","module":"D","scenario":null},{"value":"4,61E-06","module":"A1A3","scenario":null}]},{"parameter":"SQP","unit":"-","values":[{"value":"3,41E+02","module":"A1","scenario":null},{"value":"7,45E-01","module":"A2","scenario":null},{"value":"1,41E+01","module":"A3","scenario":null},{"value":"3,75E+00","module":"A4","scenario":null},{"value":"1,27E-01","module":"A5","scenario":null},{"value":"4,43E+02","module":"B6","scenario":null},{"value":"0,00E+00","module":"C1","scenario":null},{"value":"6,81E-01","module":"C2","scenario":null},{"value":"2,55E-01","module":"C3","scenario":null},{"value":"1,41E+00","module":"C4","scenario":null},{"value":"-1,82E+01","module":"D","scenario":null},{"value":"3,56E+02","module":"A1A3","scenario":null}]},{"parameter":"IRP","unit":"kBq U235-eq","values":[{"value":"2,46E+00","module":"A1","scenario":null},{"value":"4,52E-03","module":"A2","scenario":null},{"value":"6,22E-02","module":"A3","scenario":null},{"value":"4,55E-02","module":"A4","scenario":null},{"value":"8,12E-04","module":"A5","scenario":null},{"value":"1,59E+01","module":"B6","scenario":null},{"value":"0,00E+00","module":"C1","scenario":null},{"value":"4,26E-03","module":"C2","scenario":null},{"value":"5,37E-03","module":"C3","scenario":null},{"value":"2,36E-03","module":"C4","scenario":null},{"value":"-2,92E-01","module":"D","scenario":null},{"value":"2,53E+00","module":"A1A3","scenario":null}]}],"resource_use":[{"parameter":"PERE","unit":"MJ","values":[{"value":"1,39E+02","module":"A1","scenario":null},{"value":"1,23E-02","module":"A2","scenario":null},{"value":"1,94E+01","module":"A3","scenario":null},{"value":"1,01E-01","module":"A4","scenario":null},{"value":"3,73E-03","module":"A5","scenario":null},{"value":"1,14E+04","module":"B6","scenario":null},{"value":"0,00E+00","module":"C1","scenario":null},{"value":"1,39E-02","module":"C2","scenario":null},{"value":"1,55E-01","module":"C3","scenario":null},{"value":"1,45E-01","module":"C4","scenario":null},{"value":"-2,60E+01","module":"D","scenario":null},{"value":"1,59E+02","module":"A1A3","scenario":null}]},{"parameter":"PERM","unit":"","values":[{"value":"1,20E+01","module":"A1","scenario":null},{"value":"0,00E+00","module":"A2","scenario":null},{"value":"0,00E+00","module":"A3","scenario":null},{"value":"0,00E+00","module":"A4","scenario":null},{"value":"-1,20E+01","module":"A5","scenario":null},{"value":"0,00E+00","module":"B6","scenario":null},{"value":"0,00E+00","module":"C1","scenario":null},{"value":"0,00E+00","module":"C2","scenario":null},{"value":"0,00E+00","module":"C3","scenario":null},{"value":"0,00E+00","module":"C4","scenario":null},{"value":"0,00E+00","module":"D","scenario":null},{"value":"1,20E+01","module":"A1A3","scenario":null}]},{"parameter":"PERT","unit":"MJ","values":[{"value":"1,51E+02","module":"A1","scenario":null},{"value":"1,23E-02","module":"A2","scenario":null},{"value":"1,94E+01","module":"A3","scenario":null},{"value":"1,01E-01","module":"A4","scenario":null},{"value":"-1,20E+01","module":"A5","scenario":null},{"value":"1,14E+04","module":"B6","scenario":null},{"value":"0,00E+00","module":"C1","scenario":null},{"value":"1,39E-02","module":"C2","scenario":null},{"value":"1,55E-01","module":"C3","scenario":null},{"value":"1,45E-01","module":"C4","scenario":null},{"value":"-2,60E+01","module":"D","scenario":null},{"value":"1,71E+02","module":"A1A3","scenario":null}]},{"parameter":"PENRE","unit":"MJ","values":[{"value":"8,70E+02","module":"A1","scenario":null},{"value":"1,09E+00","module":"A2","scenario":null},{"value":"6,43E+01","module":"A3","scenario":null},{"value":"1,06E+01","module":"A4","scenario":null},{"value":"2,04E-01","module":"A5","scenario":null},{"value":"8,80E+02","module":"B6","scenario":null},{"value":"0,00E+00","module":"C1","scenario":null},{"value":"9,74E-01","module":"C2","scenario":null},{"value":"1,10E+00","module":"C3","scenario":null},{"value":"6,07E-01","module":"C4","scenario":null},{"value":"-8,95E+01","module":"D","scenario":null},{"value":"9,35E+02","module":"A1A3","scenario":null}]},{"parameter":"PENRM","unit":"MJ","values":[{"value":"1,44E+01","module":"A1","scenario":null},{"value":"0,00E+00","module":"A2","scenario":null},{"value":"0,00E+00","module":"A3","scenario":null},{"value":"0,00E+00","module":"A4","scenario":null},{"value":"0,00E+00","module":"A5","scenario":null},{"value":"0,00E+00","module":"B6","scenario":null},{"value":"0,00E+00","module":"C1","scenario":null},{"value":"0,00E+00","module":"C2","scenario":null},{"value":"-1,44E+01","module":"C3","scenario":null},{"value":"0,00E+00","module":"C4","scenario":null},{"value":"0,00E+00","module":"D","scenario":null},{"value":"1,44E+01","module":"A1A3","scenario":null}]},{"parameter":"PENRT","unit":"MJ","values":[{"value":"8,84E+02","module":"A1","scenario":null},{"value":"1,09E+00","module":"A2","scenario":null},{"value":"6,43E+01","module":"A3","scenario":null},{"value":"1,06E+01","module":"A4","scenario":null},{"value":"2,04E-01","module":"A5","scenario":null},{"value":"8,80E+02","module":"B6","scenario":null},{"value":"0,00E+00","module":"C1","scenario":null},{"value":"9,74E-01","module":"C2","scenario":null},{"value":"-1,33E+01","module":"C3","scenario":null},{"value":"6,07E-01","module":"C4","scenario":null},{"value":"-8,95E+01","module":"D","scenario":null},{"value":"9,49E+02","module":"A1A3","scenario":null}]},{"parameter":"SM","unit":"kg","values":[{"value":"1,18E-01","module":"A1","scenario":null},{"value":"0,00E+00","module":"A2","scenario":null},{"value":"0,00E+00","module":"A3","scenario":null},{"value":"0,00E+00","module":"A4","scenario":null},{"value":"0,00E+00","module":"A5","scenario":null},{"value":"0,00E+00","module":"B6","scenario":null},{"value":"0,00E+00","module":"C1","scenario":null},{"value":"0,00E+00","module":"C2","scenario":null},{"value":"0,00E+00","module":"C3","scenario":null},{"value":"2,83E-03","module":"C4","scenario":null},{"value":"4,12E-02","module":"D","scenario":null},{"value":"1,18E-01","module":"A1A3","scenario":null}]},{"parameter":"RSF","unit":"MJ","values":[{"value":"8,78E-01","module":"A1","scenario":null},{"value":"2,41E-04","module":"A2","scenario":null},{"value":"1,32E-02","module":"A3","scenario":null},{"value":"3,04E-03","module":"A4","scenario":null},{"value":"1,16E-04","module":"A5","scenario":null},{"value":"8,94E+00","module":"B6","scenario":null},{"value":"0,00E+00","module":"C1","scenario":null},{"value":"4,99E-04","module":"C2","scenario":null},{"value":"2,58E-03","module":"C3","scenario":null},{"value":"1,00E-03","module":"C4","scenario":null},{"value":"7,14E-02","module":"D","scenario":null},{"value":"8,91E-01","module":"A1A3","scenario":null}]},{"parameter":"NRSF","unit":"MJ","values":[{"value":"3,61E+00","module":"A1","scenario":null},{"value":"2,04E-03","module":"A2","scenario":null},{"value":"6,46E-02","module":"A3","scenario":null},{"value":"2,23E-02","module":"A4","scenario":null},{"value":"8,81E-04","module":"A5","scenario":null},{"value":"2,23E+01","module":"B6","scenario":null},{"value":"0,00E+00","module":"C1","scenario":null},{"value":"1,78E-03","module":"C2","scenario":null},{"value":"-7,28E-05","module":"C3","scenario":null},{"value":"2,47E-02","module":"C4","scenario":null},{"value":"2,10E+00","module":"D","scenario":null},{"value":"3,68E+00","module":"A1A3","scenario":null}]},{"parameter":"FW","unit":"m3","values":[{"value":"6,14E-01","module":"A1","scenario":null},{"value":"1,22E-04","module":"A2","scenario":null},{"value":"1,42E-01","module":"A3","scenario":null},{"value":"7,79E-04","module":"A4","scenario":null},{"value":"1,20E-04","module":"A5","scenario":null},{"value":"8,50E+01","module":"B6","scenario":null},{"value":"0,00E+00","module":"C1","scenario":null},{"value":"1,04E-04","module":"C2","scenario":null},{"value":"4,06E-03","module":"C3","scenario":null},{"value":"5,51E-04","module":"C4","scenario":null},{"value":"-1,32E-01","module":"D","scenario":null},{"value":"7,56E-01","module":"A1A3","scenario":null}]}],"end_of_life_waste":[{"parameter":"HWD","unit":"kg","values":[{"value":"5,66E-01","module":"A1","scenario":null},{"value":"9,82E-05","module":"A2","scenario":null},{"value":"3,84E-02","module":"A3","scenario":null},{"value":"5,05E-04","module":"A4","scenario":null},{"value":"0,00E+00","module":"A5","scenario":null},{"value":"5,64E-01","module":"B6","scenario":null},{"value":"0,00E+00","module":"C1","scenario":null},{"value":"5,02E-05","module":"C2","scenario":null},{"value":"3,47E-05","module":"C3","scenario":null},{"value":"1,59E-01","module":"C4","scenario":null},{"value":"1,66E-03","module":"D","scenario":null},{"value":"6,05E-01","module":"A1A3","scenario":null}]},{"parameter":"NHWD","unit":"kg","values":[{"value":"2,54E+01","module":"A1","scenario":null},{"value":"5,22E-02","module":"A2","scenario":null},{"value":"8,27E-01","module":"A3","scenario":null},{"value":"2,16E-01","module":"A4","scenario":null},{"value":"7,85E-01","module":"A5","scenario":null},{"value":"6,77E+01","module":"B6","scenario":null},{"value":"0,00E+00","module":"C1","scenario":null},{"value":"4,74E-02","module":"C2","scenario":null},{"value":"4,71E-02","module":"C3","scenario":null},{"value":"9,54E-01","module":"C4","scenario":null},{"value":"-2,40E+00","module":"D","scenario":null},{"value":"2,62E+01","module":"A1A3","scenario":null}]},{"parameter":"RWD","unit":"kg","values":[{"value":"2,04E-03","module":"A1","scenario":null},{"value":"7,13E-06","module":"A2","scenario":null},{"value":"4,75E-05","module":"A3","scenario":null},{"value":"7,28E-05","module":"A4","scenario":null},{"value":"0,00E+00","module":"A5","scenario":null},{"value":"7,87E-03","module":"B6","scenario":null},{"value":"0,00E+00","module":"C1","scenario":null},{"value":"6,64E-06","module":"C2","scenario":null},{"value":"1,76E-06","module":"C3","scenario":null},{"value":"2,03E-06","module":"C4","scenario":null},{"value":"-2,71E-04","module":"D","scenario":null},{"value":"2,10E-03","module":"A1A3","scenario":null}]}],"end_of_life_flow":[{"parameter":"CRU","unit":"kg","values":[{"value":"0,00E+00","module":"A1","scenario":null},{"value":"0,00E+00","module":"A2","scenario":null},{"value":"0,00E+00","module":"A3","scenario":null},{"value":"0,00E+00","module":"A4","scenario":null},{"value":"0,00E+00","module":"A5","scenario":null},{"value":"0,00E+00","module":"B6","scenario":null},{"value":"0,00E+00","module":"C1","scenario":null},{"value":"0,00E+00","module":"C2","scenario":null},{"value":"0,00E+00","module":"C3","scenario":null},{"value":"0,00E+00","module":"C4","scenario":null},{"value":"0,00E+00","module":"D","scenario":null},{"value":"0,00E+00","module":"A1A3","scenario":null}]},{"parameter":"MFR","unit":"kg","values":[{"value":"0,00E+00","module":"A1","scenario":null},{"value":"0,00E+00","module":"A2","scenario":null},{"value":"2,03E-01","module":"A3","scenario":null},{"value":"0,00E+00","module":"A4","scenario":null},{"value":"4,59E-01","module":"A5","scenario":null},{"value":"0,00E+00","module":"B6","scenario":null},{"value":"0,00E+00","module":"C1","scenario":null},{"value":"0,00E+00","module":"C2","scenario":null},{"value":"2,47E+00","module":"C3","scenario":null},{"value":"1,80E-05","module":"C4","scenario":null},{"value":"-1,61E-03","module":"D","scenario":null},{"value":"2,03E-01","module":"A1A3","scenario":null}]},{"parameter":"MER","unit":"kg","values":[{"value":"0,00E+00","module":"A1","scenario":null},{"value":"0,00E+00","module":"A2","scenario":null},{"value":"5,45E-02","module":"A3","scenario":null},{"value":"0,00E+00","module":"A4","scenario":null},{"value":"2,92E-01","module":"A5","scenario":null},{"value":"0,00E+00","module":"B6","scenario":null},{"value":"0,00E+00","module":"C1","scenario":null},{"value":"0,00E+00","module":"C2","scenario":null},{"value":"2,00E-01","module":"C3","scenario":null},{"value":"4,40E-07","module":"C4","scenario":null},{"value":"-2,12E-04","module":"D","scenario":null},{"value":"5,45E-02","module":"A1A3","scenario":null}]},{"parameter":"EEE","unit":"MJ","values":[{"value":"0,00E+00","module":"A1","scenario":null},{"value":"0,00E+00","module":"A2","scenario":null},{"value":"3,41E-02","module":"A3","scenario":null},{"value":"0,00E+00","module":"A4","scenario":null},{"value":"2,31E-01","module":"A5","scenario":null},{"value":"0,00E+00","module":"B6","scenario":null},{"value":"0,00E+00","module":"C1","scenario":null},{"value":"0,00E+00","module":"C2","scenario":null},{"value":"2,84E-01","module":"C3","scenario":null},{"value":"2,85E-05","module":"C4","scenario":null},{"value":"-5,20E-04","module":"D","scenario":null},{"value":"3,41E-02","module":"A1A3","scenario":null}]},{"parameter":"EET","unit":"MJ","values":[{"value":"0,00E+00","module":"A1","scenario":null},{"value":"0,00E+00","module":"A2","scenario":null},{"value":"5,17E-01","module":"A3","scenario":null},{"value":"0,00E+00","module":"A4","scenario":null},{"value":"3,50E+00","module":"A5","scenario":null},{"value":"0,00E+00","module":"B6","scenario":null},{"value":"0,00E+00","module":"C1","scenario":null},{"value":"0,00E+00","module":"C2","scenario":null},{"value":"4,29E+00","module":"C3","scenario":null},{"value":"4,31E-04","module":"C4","scenario":null},{"value":"-7,87E-03","module":"D","scenario":null},{"value":"5,17E-01","module":"A1A3","scenario":null}]}]}