{"product_name":"Cabinet, MFC, w/sliding doors, W120, 1 level","epd_id":"NEPD-3851-2807-EN","declared_unit":{"unit":"stk","amount":1},"compliance":["EN 15804","ISO 14025","ISO 21930"],"producer_name":"Scan S\u00f8rlie","environmental_impact":[{"parameter":"GWP-total","unit":"kg CO2-eq","values":[{"value":"3,17E+01","module":"A1","scenario":null},{"value":"8,41E-01","module":"A2","scenario":null},{"value":"3,59E+01","module":"A3","scenario":null},{"value":"7,72E+00","module":"A4","scenario":null},{"value":"6,85E+01","module":"A1A3","scenario":null}]},{"parameter":"ODP","unit":"kg CFC11-eq","values":[{"value":"2,89E-06","module":"A1","scenario":null},{"value":"1,55E-07","module":"A2","scenario":null},{"value":"1,78E-06","module":"A3","scenario":null},{"value":"1,40E-06","module":"A4","scenario":null},{"value":"4,82E-06","module":"A1A3","scenario":null}]},{"parameter":"AP","unit":"mol H+-eq","values":[{"value":"1,62E-01","module":"A1","scenario":null},{"value":"2,69E-03","module":"A2","scenario":null},{"value":"1,73E-01","module":"A3","scenario":null},{"value":"2,69E-02","module":"A4","scenario":null},{"value":"3,37E-01","module":"A1A3","scenario":null}]},{"parameter":"EP","unit":"kg PO_4^3-eq","values":[{"value":"2,25E-02","module":"A1","scenario":null},{"value":"4,48E-04","module":"A2","scenario":null},{"value":"2,27E-02","module":"A3","scenario":null},{"value":"4,64E-03","module":"A4","scenario":null},{"value":"4,57E-02","module":"A1A3","scenario":null}]},{"parameter":"POCP","unit":"kg NMVOC-eq","values":[{"value":"1,30E-02","module":"A1","scenario":null},{"value":"1,37E-04","module":"A2","scenario":null},{"value":"6,87E-03","module":"A3","scenario":null},{"value":"1,26E-03","module":"A4","scenario":null},{"value":"2,00E-02","module":"A1A3","scenario":null}]},{"parameter":"ADPE","unit":"kg Sb-eq","values":[{"value":"9,15E-05","module":"A1","scenario":null},{"value":"2,57E-06","module":"A2","scenario":null},{"value":"5,58E-05","module":"A3","scenario":null},{"value":"2,22E-05","module":"A4","scenario":null},{"value":"1,50E-04","module":"A1A3","scenario":null}]},{"parameter":"ADPF","unit":"MJ","values":[{"value":"4,58E+02","module":"A1","scenario":null},{"value":"1,27E+01","module":"A2","scenario":null},{"value":"3,99E+02","module":"A3","scenario":null},{"value":"1,15E+02","module":"A4","scenario":null},{"value":"8,70E+02","module":"A1A3","scenario":null}]}],"additional_environmental_impact":[],"resource_use":[{"parameter":"PERE","unit":"MJ","values":[{"value":"5,33E+02","module":"A1","scenario":null},{"value":"1,85E-01","module":"A2","scenario":null},{"value":"1,00E+02","module":"A3","scenario":null},{"value":"1,73E+00","module":"A4","scenario":null},{"value":"6,33E+02","module":"A1A3","scenario":null}]},{"parameter":"PERM","unit":"","values":[{"value":"3,25E+02","module":"A1","scenario":null},{"value":"0,00E+00","module":"A2","scenario":null},{"value":"0,00E+00","module":"A3","scenario":null},{"value":"0,00E+00","module":"A4","scenario":null},{"value":"3,25E+02","module":"A1A3","scenario":null}]},{"parameter":"PERT","unit":"MJ","values":[{"value":"8,57E+02","module":"A1","scenario":null},{"value":"1,85E-01","module":"A2","scenario":null},{"value":"1,00E+02","module":"A3","scenario":null},{"value":"1,73E+00","module":"A4","scenario":null},{"value":"9,58E+02","module":"A1A3","scenario":null}]},{"parameter":"PENRE","unit":"MJ","values":[{"value":"5,13E+02","module":"A1","scenario":null},{"value":"1,30E+01","module":"A2","scenario":null},{"value":"6,85E+02","module":"A3","scenario":null},{"value":"1,18E+02","module":"A4","scenario":null},{"value":"1,21E+03","module":"A1A3","scenario":null}]},{"parameter":"PENRM","unit":"MJ","values":[{"value":"3,54E+01","module":"A1","scenario":null},{"value":"0,00E+00","module":"A2","scenario":null},{"value":"0,00E+00","module":"A3","scenario":null},{"value":"0,00E+00","module":"A4","scenario":null},{"value":"3,54E+01","module":"A1A3","scenario":null}]},{"parameter":"PENRT","unit":"MJ","values":[{"value":"5,48E+02","module":"A1","scenario":null},{"value":"1,30E+01","module":"A2","scenario":null},{"value":"6,85E+02","module":"A3","scenario":null},{"value":"1,18E+02","module":"A4","scenario":null},{"value":"1,25E+03","module":"A1A3","scenario":null}]},{"parameter":"SM","unit":"kg","values":[{"value":"8,39E-01","module":"A1","scenario":null},{"value":"0,00E+00","module":"A2","scenario":null},{"value":"0,00E+00","module":"A3","scenario":null},{"value":"0,00E+00","module":"A4","scenario":null},{"value":"8,39E-01","module":"A1A3","scenario":null}]},{"parameter":"RSF","unit":"MJ","values":[{"value":"0,00E+00","module":"A1","scenario":null},{"value":"0,00E+00","module":"A2","scenario":null},{"value":"0,00E+00","module":"A3","scenario":null},{"value":"0,00E+00","module":"A4","scenario":null},{"value":"0,00E+00","module":"A1A3","scenario":null}]},{"parameter":"NRSF","unit":"MJ","values":[{"value":"0,00E+00","module":"A1","scenario":null},{"value":"0,00E+00","module":"A2","scenario":null},{"value":"0,00E+00","module":"A3","scenario":null},{"value":"0,00E+00","module":"A4","scenario":null},{"value":"0,00E+00","module":"A1A3","scenario":null}]},{"parameter":"FW","unit":"m3","values":[{"value":"1,65E-01","module":"A1","scenario":null},{"value":"2,43E-03","module":"A2","scenario":null},{"value":"3,28E-01","module":"A3","scenario":null},{"value":"2,24E-02","module":"A4","scenario":null},{"value":"4,95E-01","module":"A1A3","scenario":null}]}],"end_of_life_waste":[{"parameter":"HWD","unit":"kg","values":[{"value":"5,38E-04","module":"A1","scenario":null},{"value":"7,59E-06","module":"A2","scenario":null},{"value":"8,25E-04","module":"A3","scenario":null},{"value":"7,04E-05","module":"A4","scenario":null},{"value":"1,37E-03","module":"A1A3","scenario":null}]},{"parameter":"NHWD","unit":"kg","values":[{"value":"1,63E+01","module":"A1","scenario":null},{"value":"6,82E-01","module":"A2","scenario":null},{"value":"8,51E+00","module":"A3","scenario":null},{"value":"5,92E+00","module":"A4","scenario":null},{"value":"2,55E+01","module":"A1A3","scenario":null}]},{"parameter":"RWD","unit":"kg","values":[{"value":"1,43E-03","module":"A1","scenario":null},{"value":"8,91E-05","module":"A2","scenario":null},{"value":"4,06E-03","module":"A3","scenario":null},{"value":"8,07E-04","module":"A4","scenario":null},{"value":"5,58E-03","module":"A1A3","scenario":null}]}],"end_of_life_flow":[{"parameter":"CRU","unit":"kg","values":[{"value":"0,00E+00","module":"A1","scenario":null},{"value":"0,00E+00","module":"A2","scenario":null},{"value":"0,00E+00","module":"A3","scenario":null},{"value":"0,00E+00","module":"A4","scenario":null},{"value":"0,00E+00","module":"A1A3","scenario":null}]},{"parameter":"MFR","unit":"kg","values":[{"value":"0,00E+00","module":"A1","scenario":null},{"value":"0,00E+00","module":"A2","scenario":null},{"value":"2,24E+00","module":"A3","scenario":null},{"value":"0,00E+00","module":"A4","scenario":null},{"value":"2,24E+00","module":"A1A3","scenario":null}]},{"parameter":"MER","unit":"kg","values":[{"value":"0,00E+00","module":"A1","scenario":null},{"value":"0,00E+00","module":"A2","scenario":null},{"value":"5,12E-03","module":"A3","scenario":null},{"value":"0,00E+00","module":"A4","scenario":null},{"value":"5,12E-03","module":"A1A3","scenario":null}]},{"parameter":"EEE","unit":"MJ","values":[{"value":"0,00E+00","module":"A1","scenario":null},{"value":"0,00E+00","module":"A2","scenario":null},{"value":"2,92E+00","module":"A3","scenario":null},{"value":"0,00E+00","module":"A4","scenario":null},{"value":"2,92E+00","module":"A1A3","scenario":null}]},{"parameter":"EET","unit":"MJ","values":[{"value":"0,00E+00","module":"A1","scenario":null},{"value":"0,00E+00","module":"A2","scenario":null},{"value":"3,20E+01","module":"A3","scenario":null},{"value":"0,00E+00","module":"A4","scenario":null},{"value":"3,20E+01","module":"A1A3","scenario":null}]}]}