{"product_name":"Trapp (Lunde)","epd_id":"NEPD-2931-1612-NO","declared_unit":{"unit":"ton","amount":1},"compliance":["EN 15804","ISO 14025","ISO 21930"],"producer_name":"Con-Form Group AS","environmental_impact":[{"parameter":"GWP-total","unit":"kg CO2-eq","values":[{"value":"1,26E+02","module":"A1","scenario":null},{"value":"6,31E-01","module":"A2","scenario":null},{"value":"1,69E+01","module":"A3","scenario":null},{"value":"1,32E+01","module":"A4","scenario":null},{"value":"1,46E+00","module":"A5","scenario":null},{"value":"-1,64E+01","module":"B1","scenario":null},{"value":"1,92E+00","module":"C1","scenario":null},{"value":"7,03E+00","module":"C2","scenario":null},{"value":"1,44E+02","module":"A1A3","scenario":null}]},{"parameter":"ODP","unit":"kg CFC11-eq","values":[{"value":"1,27E-06","module":"A1","scenario":null},{"value":"1,22E-07","module":"A2","scenario":null},{"value":"2,14E-06","module":"A3","scenario":null},{"value":"2,72E-06","module":"A4","scenario":null},{"value":"1,62E-07","module":"A5","scenario":null},{"value":"0,00E+00","module":"B1","scenario":null},{"value":"3,45E-07","module":"C1","scenario":null},{"value":"1,44E-06","module":"C2","scenario":null},{"value":"3,54E-06","module":"A1A3","scenario":null}]},{"parameter":"AP","unit":"mol H+-eq","values":[{"value":"8,59E-02","module":"A1","scenario":null},{"value":"2,11E-03","module":"A2","scenario":null},{"value":"8,96E-02","module":"A3","scenario":null},{"value":"3,42E-02","module":"A4","scenario":null},{"value":"2,73E-02","module":"A5","scenario":null},{"value":"0,00E+00","module":"B1","scenario":null},{"value":"1,45E-02","module":"C1","scenario":null},{"value":"1,82E-02","module":"C2","scenario":null},{"value":"1,78E-01","module":"A1A3","scenario":null}]},{"parameter":"EP","unit":"kg PO_4^3-eq","values":[{"value":"6,07E-02","module":"A1","scenario":null},{"value":"3,92E-04","module":"A2","scenario":null},{"value":"2,12E-02","module":"A3","scenario":null},{"value":"4,71E-03","module":"A4","scenario":null},{"value":"3,43E-03","module":"A5","scenario":null},{"value":"0,00E+00","module":"B1","scenario":null},{"value":"3,12E-03","module":"C1","scenario":null},{"value":"2,50E-03","module":"C2","scenario":null},{"value":"8,23E-02","module":"A1A3","scenario":null}]},{"parameter":"POCP","unit":"kg NMVOC-eq","values":[{"value":"1,64E-02","module":"A1","scenario":null},{"value":"1,06E-04","module":"A2","scenario":null},{"value":"2,88E-03","module":"A3","scenario":null},{"value":"2,07E-03","module":"A4","scenario":null},{"value":"9,74E-04","module":"A5","scenario":null},{"value":"0,00E+00","module":"B1","scenario":null},{"value":"3,84E-04","module":"C1","scenario":null},{"value":"1,10E-03","module":"C2","scenario":null},{"value":"1,94E-02","module":"A1A3","scenario":null}]},{"parameter":"ADPE","unit":"kg Sb-eq","values":[{"value":"6,78E-05","module":"A1","scenario":null},{"value":"1,41E-06","module":"A2","scenario":null},{"value":"1,56E-05","module":"A3","scenario":null},{"value":"3,15E-05","module":"A4","scenario":null},{"value":"2,07E-06","module":"A5","scenario":null},{"value":"0,00E+00","module":"B1","scenario":null},{"value":"7,58E-07","module":"C1","scenario":null},{"value":"1,67E-05","module":"C2","scenario":null},{"value":"8,49E-05","module":"A1A3","scenario":null}]},{"parameter":"ADPF","unit":"MJ","values":[{"value":"3,72E+02","module":"A1","scenario":null},{"value":"9,80E+00","module":"A2","scenario":null},{"value":"1,75E+02","module":"A3","scenario":null},{"value":"2,17E+02","module":"A4","scenario":null},{"value":"1,62E+01","module":"A5","scenario":null},{"value":"0,00E+00","module":"B1","scenario":null},{"value":"2,77E+01","module":"C1","scenario":null},{"value":"1,15E+02","module":"C2","scenario":null},{"value":"5,56E+02","module":"A1A3","scenario":null}]}],"additional_environmental_impact":[],"resource_use":[{"parameter":"PERE","unit":"MJ","values":[{"value":"2,33E+02","module":"A1","scenario":null},{"value":"1,66E-01","module":"A2","scenario":null},{"value":"2,39E+02","module":"A3","scenario":null},{"value":"3,95E+00","module":"A4","scenario":null},{"value":"2,26E+01","module":"A5","scenario":null},{"value":"0,00E+00","module":"B1","scenario":null},{"value":"1,09E+00","module":"C1","scenario":null},{"value":"2,10E+00","module":"C2","scenario":null},{"value":"4,72E+02","module":"A1A3","scenario":null}]},{"parameter":"PERM","unit":"","values":[{"value":"3,36E-01","module":"A1","scenario":null},{"value":"2,00E-02","module":"A2","scenario":null},{"value":"0,00E+00","module":"A3","scenario":null},{"value":"0,00E+00","module":"A4","scenario":null},{"value":"2,86E-01","module":"A5","scenario":null},{"value":"0,00E+00","module":"B1","scenario":null},{"value":"0,00E+00","module":"C1","scenario":null},{"value":"0,00E+00","module":"C2","scenario":null},{"value":"3,56E-01","module":"A1A3","scenario":null}]},{"parameter":"PERT","unit":"MJ","values":[{"value":"2,33E+02","module":"A1","scenario":null},{"value":"1,86E-01","module":"A2","scenario":null},{"value":"2,39E+02","module":"A3","scenario":null},{"value":"3,95E+00","module":"A4","scenario":null},{"value":"2,28E+01","module":"A5","scenario":null},{"value":"0,00E+00","module":"B1","scenario":null},{"value":"1,09E+00","module":"C1","scenario":null},{"value":"2,10E+00","module":"C2","scenario":null},{"value":"4,72E+02","module":"A1A3","scenario":null}]},{"parameter":"PENRE","unit":"MJ","values":[{"value":"3,89E+02","module":"A1","scenario":null},{"value":"1,01E+01","module":"A2","scenario":null},{"value":"2,12E+02","module":"A3","scenario":null},{"value":"2,24E+02","module":"A4","scenario":null},{"value":"1,75E+01","module":"A5","scenario":null},{"value":"0,00E+00","module":"B1","scenario":null},{"value":"2,79E+01","module":"C1","scenario":null},{"value":"1,19E+02","module":"C2","scenario":null},{"value":"6,11E+02","module":"A1A3","scenario":null}]},{"parameter":"PENRM","unit":"MJ","values":[{"value":"6,62E+00","module":"A1","scenario":null},{"value":"0,00E+00","module":"A2","scenario":null},{"value":"0,00E+00","module":"A3","scenario":null},{"value":"0,00E+00","module":"A4","scenario":null},{"value":"0,00E+00","module":"A5","scenario":null},{"value":"0,00E+00","module":"B1","scenario":null},{"value":"0,00E+00","module":"C1","scenario":null},{"value":"0,00E+00","module":"C2","scenario":null},{"value":"6,62E+00","module":"A1A3","scenario":null}]},{"parameter":"PENRT","unit":"MJ","values":[{"value":"3,96E+02","module":"A1","scenario":null},{"value":"1,01E+01","module":"A2","scenario":null},{"value":"2,12E+02","module":"A3","scenario":null},{"value":"2,24E+02","module":"A4","scenario":null},{"value":"1,75E+01","module":"A5","scenario":null},{"value":"0,00E+00","module":"B1","scenario":null},{"value":"2,79E+01","module":"C1","scenario":null},{"value":"1,19E+02","module":"C2","scenario":null},{"value":"6,18E+02","module":"A1A3","scenario":null}]},{"parameter":"SM","unit":"kg","values":[{"value":"5,46E+01","module":"A1","scenario":null},{"value":"0,00E+00","module":"A2","scenario":null},{"value":"0,00E+00","module":"A3","scenario":null},{"value":"0,00E+00","module":"A4","scenario":null},{"value":"1,70E+00","module":"A5","scenario":null},{"value":"0,00E+00","module":"B1","scenario":null},{"value":"0,00E+00","module":"C1","scenario":null},{"value":"0,00E+00","module":"C2","scenario":null},{"value":"5,46E+01","module":"A1A3","scenario":null}]},{"parameter":"RSF","unit":"MJ","values":[{"value":"1,66E+02","module":"A1","scenario":null},{"value":"0,00E+00","module":"A2","scenario":null},{"value":"1,36E-02","module":"A3","scenario":null},{"value":"0,00E+00","module":"A4","scenario":null},{"value":"1,91E-03","module":"A5","scenario":null},{"value":"0,00E+00","module":"B1","scenario":null},{"value":"1,63E-04","module":"C1","scenario":null},{"value":"0,00E+00","module":"C2","scenario":null},{"value":"1,66E+02","module":"A1A3","scenario":null}]},{"parameter":"NRSF","unit":"MJ","values":[{"value":"2,35E+02","module":"A1","scenario":null},{"value":"0,00E+00","module":"A2","scenario":null},{"value":"0,00E+00","module":"A3","scenario":null},{"value":"0,00E+00","module":"A4","scenario":null},{"value":"0,00E+00","module":"A5","scenario":null},{"value":"0,00E+00","module":"B1","scenario":null},{"value":"0,00E+00","module":"C1","scenario":null},{"value":"0,00E+00","module":"C2","scenario":null},{"value":"2,35E+02","module":"A1A3","scenario":null}]},{"parameter":"FW","unit":"m3","values":[{"value":"1,81E+01","module":"A1","scenario":null},{"value":"5,22E-03","module":"A2","scenario":null},{"value":"2,08E-01","module":"A3","scenario":null},{"value":"5,31E-02","module":"A4","scenario":null},{"value":"1,91E+01","module":"A5","scenario":null},{"value":"0,00E+00","module":"B1","scenario":null},{"value":"2,98E-03","module":"C1","scenario":null},{"value":"2,82E-02","module":"C2","scenario":null},{"value":"1,83E+01","module":"A1A3","scenario":null}]}],"end_of_life_waste":[{"parameter":"HWD","unit":"kg","values":[{"value":"5,48E-03","module":"A1","scenario":null},{"value":"6,33E-06","module":"A2","scenario":null},{"value":"1,06E-04","module":"A3","scenario":null},{"value":"1,20E-04","module":"A4","scenario":null},{"value":"1,78E-04","module":"A5","scenario":null},{"value":"0,00E+00","module":"B1","scenario":null},{"value":"1,26E-05","module":"C1","scenario":null},{"value":"6,35E-05","module":"C2","scenario":null},{"value":"5,59E-03","module":"A1A3","scenario":null}]},{"parameter":"NHWD","unit":"kg","values":[{"value":"2,00E+01","module":"A1","scenario":null},{"value":"9,49E-01","module":"A2","scenario":null},{"value":"1,48E+01","module":"A3","scenario":null},{"value":"2,05E+01","module":"A4","scenario":null},{"value":"4,33E-01","module":"A5","scenario":null},{"value":"0,00E+00","module":"B1","scenario":null},{"value":"1,43E-01","module":"C1","scenario":null},{"value":"1,09E+01","module":"C2","scenario":null},{"value":"3,58E+01","module":"A1A3","scenario":null}]},{"parameter":"RWD","unit":"kg","values":[{"value":"5,46E-04","module":"A1","scenario":null},{"value":"4,00E-05","module":"A2","scenario":null},{"value":"1,23E-03","module":"A3","scenario":null},{"value":"1,57E-03","module":"A4","scenario":null},{"value":"4,57E-05","module":"A5","scenario":null},{"value":"0,00E+00","module":"B1","scenario":null},{"value":"1,93E-04","module":"C1","scenario":null},{"value":"8,33E-04","module":"C2","scenario":null},{"value":"1,82E-03","module":"A1A3","scenario":null}]}],"end_of_life_flow":[{"parameter":"CRU","unit":"kg","values":[{"value":"0,00E+00","module":"A1","scenario":null},{"value":"0,00E+00","module":"A2","scenario":null},{"value":"0,00E+00","module":"A3","scenario":null},{"value":"0,00E+00","module":"A4","scenario":null},{"value":"0,00E+00","module":"A5","scenario":null},{"value":"0,00E+00","module":"B1","scenario":null},{"value":"0,00E+00","module":"C1","scenario":null},{"value":"0,00E+00","module":"C2","scenario":null},{"value":"0,00E+00","module":"A1A3","scenario":null}]},{"parameter":"MFR","unit":"kg","values":[{"value":"1,96E-01","module":"A1","scenario":null},{"value":"0,00E+00","module":"A2","scenario":null},{"value":"1,14E+01","module":"A3","scenario":null},{"value":"0,00E+00","module":"A4","scenario":null},{"value":"2,32E-01","module":"A5","scenario":null},{"value":"0,00E+00","module":"B1","scenario":null},{"value":"0,00E+00","module":"C1","scenario":null},{"value":"0,00E+00","module":"C2","scenario":null},{"value":"1,16E+01","module":"A1A3","scenario":null}]},{"parameter":"MER","unit":"kg","values":[{"value":"0,00E+00","module":"A1","scenario":null},{"value":"0,00E+00","module":"A2","scenario":null},{"value":"1,46E+01","module":"A3","scenario":null},{"value":"0,00E+00","module":"A4","scenario":null},{"value":"0,00E+00","module":"A5","scenario":null},{"value":"0,00E+00","module":"B1","scenario":null},{"value":"0,00E+00","module":"C1","scenario":null},{"value":"0,00E+00","module":"C2","scenario":null},{"value":"1,46E+01","module":"A1A3","scenario":null}]},{"parameter":"EEE","unit":"MJ","values":[{"value":"0,00E+00","module":"A1","scenario":null},{"value":"0,00E+00","module":"A2","scenario":null},{"value":"1,03E+01","module":"A3","scenario":null},{"value":"0,00E+00","module":"A4","scenario":null},{"value":"0,00E+00","module":"A5","scenario":null},{"value":"0,00E+00","module":"B1","scenario":null},{"value":"0,00E+00","module":"C1","scenario":null},{"value":"0,00E+00","module":"C2","scenario":null},{"value":"1,03E+01","module":"A1A3","scenario":null}]},{"parameter":"EET","unit":"MJ","values":[{"value":"0,00E+00","module":"A1","scenario":null},{"value":"0,00E+00","module":"A2","scenario":null},{"value":"1,13E+02","module":"A3","scenario":null},{"value":"0,00E+00","module":"A4","scenario":null},{"value":"0,00E+00","module":"A5","scenario":null},{"value":"0,00E+00","module":"B1","scenario":null},{"value":"0,00E+00","module":"C1","scenario":null},{"value":"0,00E+00","module":"C2","scenario":null},{"value":"1,13E+02","module":"A1A3","scenario":null}]}]}