{"product_name":"Envistar Flex 100 with counter-flow heat exchanger and controls","epd_id":"NEPD-9160-8735","declared_unit":{"unit":"stk","amount":1},"compliance":["EN 15804+A2","ISO 14025","ISO 21930"],"producer_name":"IV Produkt AB","environmental_impact":[{"parameter":"GWP-total","unit":"kg CO2-eq","values":[{"value":"2,62E+03","module":"A1-A3","scenario":null},{"value":"1,94E+01","module":"A4","scenario":null},{"value":"0,00E+00","module":"C1","scenario":null},{"value":"6,05E+00","module":"C2","scenario":null},{"value":"8,05E+01","module":"C3","scenario":null},{"value":"2,92E+00","module":"C4","scenario":null},{"value":"-1,21E+03","module":"D","scenario":null}]},{"parameter":"GWP-fossil","unit":"kg CO2-eq","values":[{"value":"2,59E+03","module":"A1-A3","scenario":null},{"value":"1,94E+01","module":"A4","scenario":null},{"value":"0,00E+00","module":"C1","scenario":null},{"value":"6,05E+00","module":"C2","scenario":null},{"value":"8,04E+01","module":"C3","scenario":null},{"value":"2,91E+00","module":"C4","scenario":null},{"value":"-1,19E+03","module":"D","scenario":null}]},{"parameter":"GWP-biogenic","unit":"kg CO2-eq","values":[{"value":"1,88E+01","module":"A1-A3","scenario":null},{"value":"8,17E-03","module":"A4","scenario":null},{"value":"0,00E+00","module":"C1","scenario":null},{"value":"2,50E-03","module":"C2","scenario":null},{"value":"1,36E-01","module":"C3","scenario":null},{"value":"2,08E-03","module":"C4","scenario":null},{"value":"-4,75E+00","module":"D","scenario":null}]},{"parameter":"GWP-luluc","unit":"kg CO2-eq","values":[{"value":"1,09E+01","module":"A1-A3","scenario":null},{"value":"6,36E-03","module":"A4","scenario":null},{"value":"0,00E+00","module":"C1","scenario":null},{"value":"2,15E-03","module":"C2","scenario":null},{"value":"1,73E-02","module":"C3","scenario":null},{"value":"5,46E-03","module":"C4","scenario":null},{"value":"-1,88E+01","module":"D","scenario":null}]},{"parameter":"ODP","unit":"kg CFC11-eq","values":[{"value":"2,14E-04","module":"A1-A3","scenario":null},{"value":"4,54E-06","module":"A4","scenario":null},{"value":"0,00E+00","module":"C1","scenario":null},{"value":"1,37E-06","module":"C2","scenario":null},{"value":"6,38E-06","module":"C3","scenario":null},{"value":"2,21E-07","module":"C4","scenario":null},{"value":"-4,35E-02","module":"D","scenario":null}]},{"parameter":"AP","unit":"mol H+-eq","values":[{"value":"2,27E+01","module":"A1-A3","scenario":null},{"value":"5,93E-02","module":"A4","scenario":null},{"value":"0,00E+00","module":"C1","scenario":null},{"value":"1,74E-02","module":"C2","scenario":null},{"value":"8,64E-02","module":"C3","scenario":null},{"value":"8,90E-03","module":"C4","scenario":null},{"value":"-1,10E+01","module":"D","scenario":null}]},{"parameter":"POCP","unit":"kg NMVOC-eq","values":[{"value":"1,10E+01","module":"A1-A3","scenario":null},{"value":"5,41E-02","module":"A4","scenario":null},{"value":"0,00E+00","module":"C1","scenario":null},{"value":"1,47E-02","module":"C2","scenario":null},{"value":"5,75E-02","module":"C3","scenario":null},{"value":"8,82E-03","module":"C4","scenario":null},{"value":"-4,60E+00","module":"D","scenario":null}]},{"parameter":"ADPE","unit":"kg Sb-eq","values":[{"value":"7,76E-01","module":"A1-A3","scenario":null},{"value":"4,32E-04","module":"A4","scenario":null},{"value":"0,00E+00","module":"C1","scenario":null},{"value":"1,67E-04","module":"C2","scenario":null},{"value":"2,11E-04","module":"C3","scenario":null},{"value":"9,61E-06","module":"C4","scenario":null},{"value":"-7,99E-02","module":"D","scenario":null}]},{"parameter":"ADPF","unit":"MJ","values":[{"value":"3,26E+04","module":"A1-A3","scenario":null},{"value":"3,05E+02","module":"A4","scenario":null},{"value":"0,00E+00","module":"C1","scenario":null},{"value":"9,15E+01","module":"C2","scenario":null},{"value":"2,38E+02","module":"C3","scenario":null},{"value":"2,26E+01","module":"C4","scenario":null},{"value":"-1,44E+04","module":"D","scenario":null}]},{"parameter":"WDP","unit":"m3 world-eq. Deprived","values":[{"value":"3,81E+05","module":"A1-A3","scenario":null},{"value":"2,61E+02","module":"A4","scenario":null},{"value":"0,00E+00","module":"C1","scenario":null},{"value":"8,85E+01","module":"C2","scenario":null},{"value":"9,84E+02","module":"C3","scenario":null},{"value":"3,22E+02","module":"C4","scenario":null},{"value":"-5,56E+05","module":"D","scenario":null}]},{"parameter":"EP-freshwater","unit":"kg P-eq","values":[{"value":"1,78E-01","module":"A1-A3","scenario":null},{"value":"1,54E-04","module":"A4","scenario":null},{"value":"0,00E+00","module":"C1","scenario":null},{"value":"4,83E-05","module":"C2","scenario":null},{"value":"1,31E-03","module":"C3","scenario":null},{"value":"4,89E-05","module":"C4","scenario":null},{"value":"-6,83E-02","module":"D","scenario":null}]},{"parameter":"EP-marine","unit":"kg N-eq","values":[{"value":"2,94E+00","module":"A1-A3","scenario":null},{"value":"1,25E-02","module":"A4","scenario":null},{"value":"0,00E+00","module":"C1","scenario":null},{"value":"3,44E-03","module":"C2","scenario":null},{"value":"1,85E-02","module":"C3","scenario":null},{"value":"2,46E-03","module":"C4","scenario":null},{"value":"-1,18E+00","module":"D","scenario":null}]},{"parameter":"EP-terrestrial","unit":"mol N-eq.","values":[{"value":"4,76E+01","module":"A1-A3","scenario":null},{"value":"1,39E-01","module":"A4","scenario":null},{"value":"0,00E+00","module":"C1","scenario":null},{"value":"3,85E-02","module":"C2","scenario":null},{"value":"2,06E-01","module":"C3","scenario":null},{"value":"2,69E-02","module":"C4","scenario":null},{"value":"-1,34E+01","module":"D","scenario":null}]},{"parameter":"GWP-IOBC","unit":"kg CO2-eq","values":[{"value":"2,62E+03","module":"A1-A3","scenario":null},{"value":"1,94E+01","module":"A4","scenario":null},{"value":"0,00E+00","module":"C1","scenario":null},{"value":"6,05E+00","module":"C2","scenario":null},{"value":"6,94E+01","module":"C3","scenario":null},{"value":"3,00E+00","module":"C4","scenario":null},{"value":"-1,24E+03","module":"D","scenario":null}]}],"additional_environmental_impact":[{"parameter":"PM","unit":"Disease incidence","values":[{"value":"2,18E-04","module":"A1-A3","scenario":null},{"value":"1,51E-06","module":"A4","scenario":null},{"value":"0,00E+00","module":"C1","scenario":null},{"value":"3,70E-07","module":"C2","scenario":null},{"value":"1,25E-06","module":"C3","scenario":null},{"value":"1,19E-07","module":"C4","scenario":null},{"value":"-8,89E-05","module":"D","scenario":null}]},{"parameter":"ETP-fw","unit":"CTUe","values":[{"value":"1,37E+05","module":"A1-A3","scenario":null},{"value":"2,24E+02","module":"A4","scenario":null},{"value":"0,00E+00","module":"C1","scenario":null},{"value":"6,78E+01","module":"C2","scenario":null},{"value":"1,19E+03","module":"C3","scenario":null},{"value":"5,23E+03","module":"C4","scenario":null},{"value":"-5,05E+04","module":"D","scenario":null}]},{"parameter":"HTP-c","unit":"CTUh","values":[{"value":"9,23E-06","module":"A1-A3","scenario":null},{"value":"0,00E+00","module":"A4","scenario":null},{"value":"0,00E+00","module":"C1","scenario":null},{"value":"0,00E+00","module":"C2","scenario":null},{"value":"9,94E-08","module":"C3","scenario":null},{"value":"1,13E-08","module":"C4","scenario":null},{"value":"-3,42E-06","module":"D","scenario":null}]},{"parameter":"HTP-nc","unit":"CTUh","values":[{"value":"1,50E-04","module":"A1-A3","scenario":null},{"value":"2,29E-07","module":"A4","scenario":null},{"value":"0,00E+00","module":"C1","scenario":null},{"value":"7,41E-08","module":"C2","scenario":null},{"value":"3,09E-06","module":"C3","scenario":null},{"value":"5,50E-07","module":"C4","scenario":null},{"value":"-2,71E-05","module":"D","scenario":null}]},{"parameter":"SQP","unit":"-","values":[{"value":"1,48E+04","module":"A1-A3","scenario":null},{"value":"2,90E+02","module":"A4","scenario":null},{"value":"0,00E+00","module":"C1","scenario":null},{"value":"6,40E+01","module":"C2","scenario":null},{"value":"9,33E+01","module":"C3","scenario":null},{"value":"6,47E+01","module":"C4","scenario":null},{"value":"-7,78E+02","module":"D","scenario":null}]},{"parameter":"IRP","unit":"kBq U235-eq","values":[{"value":"1,40E+02","module":"A1-A3","scenario":null},{"value":"1,33E+00","module":"A4","scenario":null},{"value":"0,00E+00","module":"C1","scenario":null},{"value":"4,00E-01","module":"C2","scenario":null},{"value":"1,10E+00","module":"C3","scenario":null},{"value":"9,75E-02","module":"C4","scenario":null},{"value":"-5,61E+01","module":"D","scenario":null}]}],"resource_use":[{"parameter":"PERE","unit":"MJ","values":[{"value":"1,00E+04","module":"A1-A3","scenario":null},{"value":"4,07E+00","module":"A4","scenario":null},{"value":"0,00E+00","module":"C1","scenario":null},{"value":"1,31E+00","module":"C2","scenario":null},{"value":"4,26E+01","module":"C3","scenario":null},{"value":"3,86E+00","module":"C4","scenario":null},{"value":"-4,75E+03","module":"D","scenario":null}]},{"parameter":"PERM","unit":"","values":[{"value":"8,67E+00","module":"A1-A3","scenario":null},{"value":"0,00E+00","module":"A4","scenario":null},{"value":"0,00E+00","module":"C1","scenario":null},{"value":"0,00E+00","module":"C2","scenario":null},{"value":"0,00E+00","module":"C3","scenario":null},{"value":"0,00E+00","module":"C4","scenario":null},{"value":"0,00E+00","module":"D","scenario":null}]},{"parameter":"PERT","unit":"MJ","values":[{"value":"1,00E+04","module":"A1-A3","scenario":null},{"value":"4,07E+00","module":"A4","scenario":null},{"value":"0,00E+00","module":"C1","scenario":null},{"value":"1,31E+00","module":"C2","scenario":null},{"value":"4,26E+01","module":"C3","scenario":null},{"value":"3,86E+00","module":"C4","scenario":null},{"value":"-4,75E+03","module":"D","scenario":null}]},{"parameter":"PENRE","unit":"MJ","values":[{"value":"3,24E+04","module":"A1-A3","scenario":null},{"value":"3,05E+02","module":"A4","scenario":null},{"value":"0,00E+00","module":"C1","scenario":null},{"value":"9,15E+01","module":"C2","scenario":null},{"value":"2,39E+02","module":"C3","scenario":null},{"value":"2,26E+01","module":"C4","scenario":null},{"value":"-1,44E+04","module":"D","scenario":null}]},{"parameter":"PENRM","unit":"MJ","values":[{"value":"6,30E+02","module":"A1-A3","scenario":null},{"value":"0,00E+00","module":"A4","scenario":null},{"value":"0,00E+00","module":"C1","scenario":null},{"value":"0,00E+00","module":"C2","scenario":null},{"value":"-3,36E+02","module":"C3","scenario":null},{"value":"0,00E+00","module":"C4","scenario":null},{"value":"0,00E+00","module":"D","scenario":null}]},{"parameter":"PENRT","unit":"MJ","values":[{"value":"3,30E+04","module":"A1-A3","scenario":null},{"value":"3,05E+02","module":"A4","scenario":null},{"value":"0,00E+00","module":"C1","scenario":null},{"value":"9,15E+01","module":"C2","scenario":null},{"value":"-9,63E+01","module":"C3","scenario":null},{"value":"2,26E+01","module":"C4","scenario":null},{"value":"-1,44E+04","module":"D","scenario":null}]},{"parameter":"SM","unit":"kg","values":[{"value":"1,38E+02","module":"A1-A3","scenario":null},{"value":"0,00E+00","module":"A4","scenario":null},{"value":"0,00E+00","module":"C1","scenario":null},{"value":"0,00E+00","module":"C2","scenario":null},{"value":"1,05E-04","module":"C3","scenario":null},{"value":"5,95E-02","module":"C4","scenario":null},{"value":"9,65E-01","module":"D","scenario":null}]},{"parameter":"RSF","unit":"MJ","values":[{"value":"5,12E+01","module":"A1-A3","scenario":null},{"value":"1,44E-01","module":"A4","scenario":null},{"value":"0,00E+00","module":"C1","scenario":null},{"value":"4,68E-02","module":"C2","scenario":null},{"value":"9,14E-01","module":"C3","scenario":null},{"value":"3,53E-02","module":"C4","scenario":null},{"value":"3,84E+00","module":"D","scenario":null}]},{"parameter":"NRSF","unit":"MJ","values":[{"value":"4,43E+02","module":"A1-A3","scenario":null},{"value":"4,97E-01","module":"A4","scenario":null},{"value":"0,00E+00","module":"C1","scenario":null},{"value":"1,68E-01","module":"C2","scenario":null},{"value":"-2,67E-03","module":"C3","scenario":null},{"value":"7,25E-01","module":"C4","scenario":null},{"value":"1,67E+02","module":"D","scenario":null}]},{"parameter":"FW","unit":"m3","values":[{"value":"7,21E+01","module":"A1-A3","scenario":null},{"value":"3,38E-02","module":"A4","scenario":null},{"value":"0,00E+00","module":"C1","scenario":null},{"value":"9,78E-03","module":"C2","scenario":null},{"value":"2,41E-01","module":"C3","scenario":null},{"value":"2,83E-02","module":"C4","scenario":null},{"value":"-2,56E+01","module":"D","scenario":null}]}],"end_of_life_waste":[{"parameter":"HWD","unit":"kg","values":[{"value":"2,04E+01","module":"A1-A3","scenario":null},{"value":"1,63E-02","module":"A4","scenario":null},{"value":"0,00E+00","module":"C1","scenario":null},{"value":"4,72E-03","module":"C2","scenario":null},{"value":"1,39E-03","module":"C3","scenario":null},{"value":"3,31E+00","module":"C4","scenario":null},{"value":"3,12E+00","module":"D","scenario":null}]},{"parameter":"NHWD","unit":"kg","values":[{"value":"7,75E+02","module":"A1-A3","scenario":null},{"value":"2,14E+01","module":"A4","scenario":null},{"value":"0,00E+00","module":"C1","scenario":null},{"value":"4,45E+00","module":"C2","scenario":null},{"value":"3,61E+01","module":"C3","scenario":null},{"value":"4,03E+01","module":"C4","scenario":null},{"value":"-3,59E+02","module":"D","scenario":null}]},{"parameter":"RWD","unit":"kg","values":[{"value":"1,24E-01","module":"A1-A3","scenario":null},{"value":"2,08E-03","module":"A4","scenario":null},{"value":"0,00E+00","module":"C1","scenario":null},{"value":"6,23E-04","module":"C2","scenario":null},{"value":"6,95E-05","module":"C3","scenario":null},{"value":"3,28E-06","module":"C4","scenario":null},{"value":"-5,27E-02","module":"D","scenario":null}]}],"end_of_life_flow":[{"parameter":"CRU","unit":"kg","values":[{"value":"0,00E+00","module":"A1-A3","scenario":null},{"value":"0,00E+00","module":"A4","scenario":null},{"value":"0,00E+00","module":"C1","scenario":null},{"value":"0,00E+00","module":"C2","scenario":null},{"value":"0,00E+00","module":"C3","scenario":null},{"value":"0,00E+00","module":"C4","scenario":null},{"value":"0,00E+00","module":"D","scenario":null}]},{"parameter":"MFR","unit":"kg","values":[{"value":"6,62E+01","module":"A1-A3","scenario":null},{"value":"0,00E+00","module":"A4","scenario":null},{"value":"0,00E+00","module":"C1","scenario":null},{"value":"0,00E+00","module":"C2","scenario":null},{"value":"3,52E+02","module":"C3","scenario":null},{"value":"8,94E-05","module":"C4","scenario":null},{"value":"-5,14E-02","module":"D","scenario":null}]},{"parameter":"MER","unit":"kg","values":[{"value":"2,16E+01","module":"A1-A3","scenario":null},{"value":"0,00E+00","module":"A4","scenario":null},{"value":"0,00E+00","module":"C1","scenario":null},{"value":"0,00E+00","module":"C2","scenario":null},{"value":"3,47E+01","module":"C3","scenario":null},{"value":"2,57E-06","module":"C4","scenario":null},{"value":"-6,66E-03","module":"D","scenario":null}]},{"parameter":"EEE","unit":"MJ","values":[{"value":"1,27E+01","module":"A1-A3","scenario":null},{"value":"0,00E+00","module":"A4","scenario":null},{"value":"0,00E+00","module":"C1","scenario":null},{"value":"0,00E+00","module":"C2","scenario":null},{"value":"6,98E-01","module":"C3","scenario":null},{"value":"9,53E-05","module":"C4","scenario":null},{"value":"-2,12E-02","module":"D","scenario":null}]},{"parameter":"EET","unit":"MJ","values":[{"value":"1,93E+02","module":"A1-A3","scenario":null},{"value":"0,00E+00","module":"A4","scenario":null},{"value":"0,00E+00","module":"C1","scenario":null},{"value":"0,00E+00","module":"C2","scenario":null},{"value":"1,06E+01","module":"C3","scenario":null},{"value":"1,44E-03","module":"C4","scenario":null},{"value":"-3,21E-01","module":"D","scenario":null}]}]}