{"product_name":"45500000 B45 M45 Schwenk Milj\u00f8sement dm 22 Synk 200","epd_id":"NEPD-5296-4619-NO","declared_unit":{"unit":"m3","amount":1},"compliance":["EN 15804+A2","ISO 14025","ISO 21930"],"producer_name":"Tr\u00f8nderbetong AS","environmental_impact":[{"parameter":"GWP-total","unit":"kg CO2-eq","values":[{"value":"1,90E+02","module":"A1","scenario":null},{"value":"1,67E+01","module":"A2","scenario":null},{"value":"1,92E+00","module":"A3","scenario":null},{"value":"3,94E+00","module":"A4","scenario":null},{"value":"9,64E+00","module":"C1","scenario":null},{"value":"1,97E+01","module":"C2","scenario":null},{"value":"1,18E+00","module":"C3","scenario":null},{"value":"3,31E+00","module":"C4","scenario":null},{"value":"-3,83E+00","module":"D","scenario":null},{"value":"2,09E+02","module":"A1A3","scenario":null}]},{"parameter":"GWP-fossil","unit":"kg CO2-eq","values":[{"value":"1,89E+02","module":"A1","scenario":null},{"value":"1,66E+01","module":"A2","scenario":null},{"value":"1,91E+00","module":"A3","scenario":null},{"value":"3,94E+00","module":"A4","scenario":null},{"value":"9,64E+00","module":"C1","scenario":null},{"value":"1,97E+01","module":"C2","scenario":null},{"value":"1,16E+00","module":"C3","scenario":null},{"value":"3,30E+00","module":"C4","scenario":null},{"value":"-3,75E+00","module":"D","scenario":null},{"value":"2,07E+02","module":"A1A3","scenario":null}]},{"parameter":"GWP-biogenic","unit":"kg CO2-eq","values":[{"value":"4,80E-01","module":"A1","scenario":null},{"value":"1,94E-02","module":"A2","scenario":null},{"value":"7,31E-03","module":"A3","scenario":null},{"value":"1,63E-03","module":"A4","scenario":null},{"value":"1,81E-03","module":"C1","scenario":null},{"value":"8,15E-03","module":"C2","scenario":null},{"value":"1,01E-02","module":"C3","scenario":null},{"value":"2,81E-03","module":"C4","scenario":null},{"value":"-7,49E-02","module":"D","scenario":null},{"value":"5,07E-01","module":"A1A3","scenario":null}]},{"parameter":"GWP-luluc","unit":"kg CO2-eq","values":[{"value":"4,48E-02","module":"A1","scenario":null},{"value":"1,08E-02","module":"A2","scenario":null},{"value":"4,78E-04","module":"A3","scenario":null},{"value":"1,40E-03","module":"A4","scenario":null},{"value":"7,60E-04","module":"C1","scenario":null},{"value":"7,01E-03","module":"C2","scenario":null},{"value":"1,61E-03","module":"C3","scenario":null},{"value":"6,48E-04","module":"C4","scenario":null},{"value":"-2,54E-03","module":"D","scenario":null},{"value":"5,61E-02","module":"A1A3","scenario":null}]},{"parameter":"ODP","unit":"kg CFC11-eq","values":[{"value":"2,44E-06","module":"A1","scenario":null},{"value":"2,92E-06","module":"A2","scenario":null},{"value":"3,91E-07","module":"A3","scenario":null},{"value":"8,92E-07","module":"A4","scenario":null},{"value":"2,08E-06","module":"C1","scenario":null},{"value":"4,46E-06","module":"C2","scenario":null},{"value":"2,29E-07","module":"C3","scenario":null},{"value":"1,61E-06","module":"C4","scenario":null},{"value":"-6,83E-07","module":"D","scenario":null},{"value":"5,75E-06","module":"A1A3","scenario":null}]},{"parameter":"AP","unit":"mol H+-eq","values":[{"value":"2,87E-01","module":"A1","scenario":null},{"value":"2,19E-01","module":"A2","scenario":null},{"value":"1,93E-02","module":"A3","scenario":null},{"value":"1,13E-02","module":"A4","scenario":null},{"value":"1,01E-01","module":"C1","scenario":null},{"value":"5,66E-02","module":"C2","scenario":null},{"value":"9,42E-03","module":"C3","scenario":null},{"value":"3,22E-02","module":"C4","scenario":null},{"value":"-3,38E-02","module":"D","scenario":null},{"value":"5,25E-01","module":"A1A3","scenario":null}]},{"parameter":"POCP","unit":"kg NMVOC-eq","values":[{"value":"1,99E-01","module":"A1","scenario":null},{"value":"1,95E-01","module":"A2","scenario":null},{"value":"2,50E-02","module":"A3","scenario":null},{"value":"9,59E-03","module":"A4","scenario":null},{"value":"1,34E-01","module":"C1","scenario":null},{"value":"4,80E-02","module":"C2","scenario":null},{"value":"8,51E-03","module":"C3","scenario":null},{"value":"3,81E-02","module":"C4","scenario":null},{"value":"-3,63E-02","module":"D","scenario":null},{"value":"4,19E-01","module":"A1A3","scenario":null}]},{"parameter":"ADPE","unit":"kg Sb-eq","values":[{"value":"6,63E-04","module":"A1","scenario":null},{"value":"1,63E-04","module":"A2","scenario":null},{"value":"8,71E-06","module":"A3","scenario":null},{"value":"1,09E-04","module":"A4","scenario":null},{"value":"1,48E-05","module":"C1","scenario":null},{"value":"5,44E-04","module":"C2","scenario":null},{"value":"1,48E-05","module":"C3","scenario":null},{"value":"2,92E-05","module":"C4","scenario":null},{"value":"-3,33E-04","module":"D","scenario":null},{"value":"8,35E-04","module":"A1A3","scenario":null}]},{"parameter":"ADPF","unit":"MJ","values":[{"value":"5,51E+02","module":"A1","scenario":null},{"value":"2,21E+02","module":"A2","scenario":null},{"value":"2,61E+01","module":"A3","scenario":null},{"value":"5,95E+01","module":"A4","scenario":null},{"value":"1,33E+02","module":"C1","scenario":null},{"value":"2,98E+02","module":"C2","scenario":null},{"value":"3,61E+01","module":"C3","scenario":null},{"value":"1,07E+02","module":"C4","scenario":null},{"value":"-6,35E+01","module":"D","scenario":null},{"value":"7,98E+02","module":"A1A3","scenario":null}]},{"parameter":"WDP","unit":"m3 world-eq. Deprived","values":[{"value":"6,95E+03","module":"A1","scenario":null},{"value":"7,52E+02","module":"A2","scenario":null},{"value":"1,63E+02","module":"A3","scenario":null},{"value":"5,76E+01","module":"A4","scenario":null},{"value":"2,82E+01","module":"C1","scenario":null},{"value":"2,88E+02","module":"C2","scenario":null},{"value":"3,99E+03","module":"C3","scenario":null},{"value":"2,24E+02","module":"C4","scenario":null},{"value":"-2,98E+03","module":"D","scenario":null},{"value":"7,87E+03","module":"A1A3","scenario":null}]},{"parameter":"EP-freshwater","unit":"kg P-eq","values":[{"value":"4,79E-01","module":"A1","scenario":null},{"value":"2,60E-04","module":"A2","scenario":null},{"value":"1,52E-05","module":"A3","scenario":null},{"value":"3,15E-05","module":"A4","scenario":null},{"value":"3,51E-05","module":"C1","scenario":null},{"value":"1,57E-04","module":"C2","scenario":null},{"value":"7,35E-05","module":"C3","scenario":null},{"value":"2,46E-05","module":"C4","scenario":null},{"value":"-9,97E-05","module":"D","scenario":null},{"value":"4,80E-01","module":"A1A3","scenario":null}]},{"parameter":"EP-marine","unit":"kg N-eq","values":[{"value":"7,01E-02","module":"A1","scenario":null},{"value":"6,49E-02","module":"A2","scenario":null},{"value":"8,28E-03","module":"A3","scenario":null},{"value":"2,24E-03","module":"A4","scenario":null},{"value":"4,45E-02","module":"C1","scenario":null},{"value":"1,12E-02","module":"C2","scenario":null},{"value":"2,76E-03","module":"C3","scenario":null},{"value":"1,21E-02","module":"C4","scenario":null},{"value":"-1,17E-02","module":"D","scenario":null},{"value":"1,43E-01","module":"A1A3","scenario":null}]},{"parameter":"EP-terrestrial","unit":"mol N-eq.","values":[{"value":"9,34E-01","module":"A1","scenario":null},{"value":"7,21E-01","module":"A2","scenario":null},{"value":"9,09E-02","module":"A3","scenario":null},{"value":"2,50E-02","module":"A4","scenario":null},{"value":"4,82E-01","module":"C1","scenario":null},{"value":"1,25E-01","module":"C2","scenario":null},{"value":"3,18E-02","module":"C3","scenario":null},{"value":"1,33E-01","module":"C4","scenario":null},{"value":"-1,38E-01","module":"D","scenario":null},{"value":"1,75E+00","module":"A1A3","scenario":null}]},{"parameter":"GWP-IOBC","unit":"kg CO2-eq","values":[{"value":"3,51E+01","module":"A1","scenario":null},{"value":"1,87E+01","module":"A2","scenario":null},{"value":"1,91E+00","module":"A3","scenario":null},{"value":"3,94E+00","module":"A4","scenario":null},{"value":"9,64E+00","module":"C1","scenario":null},{"value":"1,97E+01","module":"C2","scenario":null},{"value":"2,16E+00","module":"C3","scenario":null},{"value":"0,00E+00","module":"C4","scenario":null},{"value":"-4,01E+00","module":"D","scenario":null},{"value":"5,58E+01","module":"A1A3","scenario":null}]}],"additional_environmental_impact":[{"parameter":"PM","unit":"Disease incidence","values":[{"value":"2,10E-06","module":"A1","scenario":null},{"value":"1,14E-06","module":"A2","scenario":null},{"value":"4,95E-07","module":"A3","scenario":null},{"value":"2,41E-07","module":"A4","scenario":null},{"value":"1,22E-05","module":"C1","scenario":null},{"value":"1,20E-06","module":"C2","scenario":null},{"value":"1,51E-07","module":"C3","scenario":null},{"value":"6,86E-07","module":"C4","scenario":null},{"value":"-7,19E-07","module":"D","scenario":null},{"value":"3,73E-06","module":"A1A3","scenario":null}]},{"parameter":"ETP-fw","unit":"CTUe","values":[{"value":"4,95E+02","module":"A1","scenario":null},{"value":"2,27E+02","module":"A2","scenario":null},{"value":"1,82E+01","module":"A3","scenario":null},{"value":"4,41E+01","module":"A4","scenario":null},{"value":"7,25E+01","module":"C1","scenario":null},{"value":"2,21E+02","module":"C2","scenario":null},{"value":"2,56E+01","module":"C3","scenario":null},{"value":"5,27E+01","module":"C4","scenario":null},{"value":"-6,53E+01","module":"D","scenario":null},{"value":"7,40E+02","module":"A1A3","scenario":null}]},{"parameter":"HTP-c","unit":"CTUh","values":[{"value":"1,18E-08","module":"A1","scenario":null},{"value":"0,00E+00","module":"A2","scenario":null},{"value":"8,64E-10","module":"A3","scenario":null},{"value":"0,00E+00","module":"A4","scenario":null},{"value":"2,41E-09","module":"C1","scenario":null},{"value":"0,00E+00","module":"C2","scenario":null},{"value":"1,64E-09","module":"C3","scenario":null},{"value":"1,54E-09","module":"C4","scenario":null},{"value":"-3,28E-09","module":"D","scenario":null},{"value":"1,27E-08","module":"A1A3","scenario":null}]},{"parameter":"HTP-nc","unit":"CTUh","values":[{"value":"4,11E-07","module":"A1","scenario":null},{"value":"3,24E-07","module":"A2","scenario":null},{"value":"2,00E-08","module":"A3","scenario":null},{"value":"4,82E-08","module":"A4","scenario":null},{"value":"6,75E-08","module":"C1","scenario":null},{"value":"2,41E-07","module":"C2","scenario":null},{"value":"2,29E-08","module":"C3","scenario":null},{"value":"3,08E-08","module":"C4","scenario":null},{"value":"-8,03E-08","module":"D","scenario":null},{"value":"7,56E-07","module":"A1A3","scenario":null}]},{"parameter":"SQP","unit":"-","values":[{"value":"-4,48E+01","module":"A1","scenario":null},{"value":"1,69E+02","module":"A2","scenario":null},{"value":"3,80E+00","module":"A3","scenario":null},{"value":"4,16E+01","module":"A4","scenario":null},{"value":"1,61E+01","module":"C1","scenario":null},{"value":"2,08E+02","module":"C2","scenario":null},{"value":"2,04E+01","module":"C3","scenario":null},{"value":"3,88E+02","module":"C4","scenario":null},{"value":"1,44E+02","module":"D","scenario":null},{"value":"1,28E+02","module":"A1A3","scenario":null}]},{"parameter":"IRP","unit":"kBq U235-eq","values":[{"value":"1,92E+00","module":"A1","scenario":null},{"value":"9,15E-01","module":"A2","scenario":null},{"value":"1,26E-01","module":"A3","scenario":null},{"value":"2,60E-01","module":"A4","scenario":null},{"value":"5,78E-01","module":"C1","scenario":null},{"value":"1,30E+00","module":"C2","scenario":null},{"value":"6,06E-01","module":"C3","scenario":null},{"value":"4,63E-01","module":"C4","scenario":null},{"value":"-5,83E-01","module":"D","scenario":null},{"value":"2,96E+00","module":"A1A3","scenario":null}]}],"resource_use":[{"parameter":"PERE","unit":"MJ","values":[{"value":"8,28E+01","module":"A1","scenario":null},{"value":"6,33E+01","module":"A2","scenario":null},{"value":"1,07E+01","module":"A3","scenario":null},{"value":"8,52E-01","module":"A4","scenario":null},{"value":"7,23E-01","module":"C1","scenario":null},{"value":"4,26E+00","module":"C2","scenario":null},{"value":"1,86E+01","module":"C3","scenario":null},{"value":"1,64E+00","module":"C4","scenario":null},{"value":"-1,49E+01","module":"D","scenario":null},{"value":"1,57E+02","module":"A1A3","scenario":null}]},{"parameter":"PERM","unit":"","values":[{"value":"1,65E-01","module":"A1","scenario":null},{"value":"0,00E+00","module":"A2","scenario":null},{"value":"0,00E+00","module":"A3","scenario":null},{"value":"0,00E+00","module":"A4","scenario":null},{"value":"0,00E+00","module":"C1","scenario":null},{"value":"0,00E+00","module":"C2","scenario":null},{"value":"0,00E+00","module":"C3","scenario":null},{"value":"0,00E+00","module":"C4","scenario":null},{"value":"0,00E+00","module":"D","scenario":null},{"value":"1,65E-01","module":"A1A3","scenario":null}]},{"parameter":"PERT","unit":"MJ","values":[{"value":"8,29E+01","module":"A1","scenario":null},{"value":"6,33E+01","module":"A2","scenario":null},{"value":"1,07E+01","module":"A3","scenario":null},{"value":"8,52E-01","module":"A4","scenario":null},{"value":"7,23E-01","module":"C1","scenario":null},{"value":"4,26E+00","module":"C2","scenario":null},{"value":"1,86E+01","module":"C3","scenario":null},{"value":"1,64E+00","module":"C4","scenario":null},{"value":"-1,49E+01","module":"D","scenario":null},{"value":"1,57E+02","module":"A1A3","scenario":null}]},{"parameter":"PENRE","unit":"MJ","values":[{"value":"5,23E+02","module":"A1","scenario":null},{"value":"2,21E+02","module":"A2","scenario":null},{"value":"2,61E+01","module":"A3","scenario":null},{"value":"5,95E+01","module":"A4","scenario":null},{"value":"1,33E+02","module":"C1","scenario":null},{"value":"2,98E+02","module":"C2","scenario":null},{"value":"3,62E+01","module":"C3","scenario":null},{"value":"1,07E+02","module":"C4","scenario":null},{"value":"-6,70E+01","module":"D","scenario":null},{"value":"7,70E+02","module":"A1A3","scenario":null}]},{"parameter":"PENRM","unit":"MJ","values":[{"value":"6,18E-01","module":"A1","scenario":null},{"value":"0,00E+00","module":"A2","scenario":null},{"value":"0,00E+00","module":"A3","scenario":null},{"value":"0,00E+00","module":"A4","scenario":null},{"value":"0,00E+00","module":"C1","scenario":null},{"value":"0,00E+00","module":"C2","scenario":null},{"value":"0,00E+00","module":"C3","scenario":null},{"value":"0,00E+00","module":"C4","scenario":null},{"value":"0,00E+00","module":"D","scenario":null},{"value":"6,18E-01","module":"A1A3","scenario":null}]},{"parameter":"PENRT","unit":"MJ","values":[{"value":"5,23E+02","module":"A1","scenario":null},{"value":"2,21E+02","module":"A2","scenario":null},{"value":"2,61E+01","module":"A3","scenario":null},{"value":"5,95E+01","module":"A4","scenario":null},{"value":"1,33E+02","module":"C1","scenario":null},{"value":"2,98E+02","module":"C2","scenario":null},{"value":"3,62E+01","module":"C3","scenario":null},{"value":"1,07E+02","module":"C4","scenario":null},{"value":"-6,70E+01","module":"D","scenario":null},{"value":"7,70E+02","module":"A1A3","scenario":null}]},{"parameter":"SM","unit":"kg","values":[{"value":"1,20E+02","module":"A1","scenario":null},{"value":"0,00E+00","module":"A2","scenario":null},{"value":"0,00E+00","module":"A3","scenario":null},{"value":"0,00E+00","module":"A4","scenario":null},{"value":"0,00E+00","module":"C1","scenario":null},{"value":"0,00E+00","module":"C2","scenario":null},{"value":"0,00E+00","module":"C3","scenario":null},{"value":"0,00E+00","module":"C4","scenario":null},{"value":"0,00E+00","module":"D","scenario":null},{"value":"1,20E+02","module":"A1A3","scenario":null}]},{"parameter":"RSF","unit":"MJ","values":[{"value":"1,43E+02","module":"A1","scenario":null},{"value":"1,58E-01","module":"A2","scenario":null},{"value":"2,18E-02","module":"A3","scenario":null},{"value":"3,05E-02","module":"A4","scenario":null},{"value":"0,00E+00","module":"C1","scenario":null},{"value":"1,52E-01","module":"C2","scenario":null},{"value":"0,00E+00","module":"C3","scenario":null},{"value":"3,39E-02","module":"C4","scenario":null},{"value":"-3,04E-01","module":"D","scenario":null},{"value":"1,44E+02","module":"A1A3","scenario":null}]},{"parameter":"NRSF","unit":"MJ","values":[{"value":"6,70E+02","module":"A1","scenario":null},{"value":"6,16E-01","module":"A2","scenario":null},{"value":"7,87E-02","module":"A3","scenario":null},{"value":"1,09E-01","module":"A4","scenario":null},{"value":"0,00E+00","module":"C1","scenario":null},{"value":"5,45E-01","module":"C2","scenario":null},{"value":"0,00E+00","module":"C3","scenario":null},{"value":"9,74E-02","module":"C4","scenario":null},{"value":"-3,12E-01","module":"D","scenario":null},{"value":"6,71E+02","module":"A1A3","scenario":null}]},{"parameter":"FW","unit":"m3","values":[{"value":"3,04E+00","module":"A1","scenario":null},{"value":"4,75E-01","module":"A2","scenario":null},{"value":"2,42E-01","module":"A3","scenario":null},{"value":"6,37E-03","module":"A4","scenario":null},{"value":"6,83E-03","module":"C1","scenario":null},{"value":"3,18E-02","module":"C2","scenario":null},{"value":"6,19E-02","module":"C3","scenario":null},{"value":"1,27E-01","module":"C4","scenario":null},{"value":"-2,33E+00","module":"D","scenario":null},{"value":"3,75E+00","module":"A1A3","scenario":null}]}],"end_of_life_waste":[{"parameter":"HWD","unit":"kg","values":[{"value":"5,68E-02","module":"A1","scenario":null},{"value":"2,26E-02","module":"A2","scenario":null},{"value":"1,32E-02","module":"A3","scenario":null},{"value":"3,07E-03","module":"A4","scenario":null},{"value":"3,91E-03","module":"C1","scenario":null},{"value":"1,53E-02","module":"C2","scenario":null},{"value":"3,61E-03","module":"C3","scenario":null},{"value":"0,00E+00","module":"C4","scenario":null},{"value":"-1,53E-02","module":"D","scenario":null},{"value":"9,26E-02","module":"A1A3","scenario":null}]},{"parameter":"NHWD","unit":"kg","values":[{"value":"4,79E+00","module":"A1","scenario":null},{"value":"6,33E+00","module":"A2","scenario":null},{"value":"1,12E-01","module":"A3","scenario":null},{"value":"2,89E+00","module":"A4","scenario":null},{"value":"1,57E-01","module":"C1","scenario":null},{"value":"1,45E+01","module":"C2","scenario":null},{"value":"1,14E-01","module":"C3","scenario":null},{"value":"7,71E+02","module":"C4","scenario":null},{"value":"-4,64E-01","module":"D","scenario":null},{"value":"1,12E+01","module":"A1A3","scenario":null}]},{"parameter":"RWD","unit":"kg","values":[{"value":"3,31E-03","module":"A1","scenario":null},{"value":"1,36E-03","module":"A2","scenario":null},{"value":"1,82E-04","module":"A3","scenario":null},{"value":"4,05E-04","module":"A4","scenario":null},{"value":"9,22E-04","module":"C1","scenario":null},{"value":"2,03E-03","module":"C2","scenario":null},{"value":"3,82E-04","module":"C3","scenario":null},{"value":"0,00E+00","module":"C4","scenario":null},{"value":"-5,03E-04","module":"D","scenario":null},{"value":"4,84E-03","module":"A1A3","scenario":null}]}],"end_of_life_flow":[{"parameter":"CRU","unit":"kg","values":[{"value":"0,00E+00","module":"A1","scenario":null},{"value":"0,00E+00","module":"A2","scenario":null},{"value":"0,00E+00","module":"A3","scenario":null},{"value":"0,00E+00","module":"A4","scenario":null},{"value":"0,00E+00","module":"C1","scenario":null},{"value":"0,00E+00","module":"C2","scenario":null},{"value":"0,00E+00","module":"C3","scenario":null},{"value":"0,00E+00","module":"C4","scenario":null},{"value":"0,00E+00","module":"D","scenario":null},{"value":"0,00E+00","module":"A1A3","scenario":null}]},{"parameter":"MFR","unit":"kg","values":[{"value":"4,94E-02","module":"A1","scenario":null},{"value":"0,00E+00","module":"A2","scenario":null},{"value":"1,38E-03","module":"A3","scenario":null},{"value":"0,00E+00","module":"A4","scenario":null},{"value":"0,00E+00","module":"C1","scenario":null},{"value":"0,00E+00","module":"C2","scenario":null},{"value":"1,64E+03","module":"C3","scenario":null},{"value":"0,00E+00","module":"C4","scenario":null},{"value":"0,00E+00","module":"D","scenario":null},{"value":"5,07E-02","module":"A1A3","scenario":null}]},{"parameter":"MER","unit":"kg","values":[{"value":"2,62E-01","module":"A1","scenario":null},{"value":"0,00E+00","module":"A2","scenario":null},{"value":"6,41E-07","module":"A3","scenario":null},{"value":"0,00E+00","module":"A4","scenario":null},{"value":"0,00E+00","module":"C1","scenario":null},{"value":"0,00E+00","module":"C2","scenario":null},{"value":"0,00E+00","module":"C3","scenario":null},{"value":"0,00E+00","module":"C4","scenario":null},{"value":"0,00E+00","module":"D","scenario":null},{"value":"2,62E-01","module":"A1A3","scenario":null}]},{"parameter":"EEE","unit":"MJ","values":[{"value":"3,48E-02","module":"A1","scenario":null},{"value":"0,00E+00","module":"A2","scenario":null},{"value":"2,58E-02","module":"A3","scenario":null},{"value":"0,00E+00","module":"A4","scenario":null},{"value":"0,00E+00","module":"C1","scenario":null},{"value":"0,00E+00","module":"C2","scenario":null},{"value":"0,00E+00","module":"C3","scenario":null},{"value":"0,00E+00","module":"C4","scenario":null},{"value":"0,00E+00","module":"D","scenario":null},{"value":"6,06E-02","module":"A1A3","scenario":null}]},{"parameter":"EET","unit":"MJ","values":[{"value":"5,27E-01","module":"A1","scenario":null},{"value":"0,00E+00","module":"A2","scenario":null},{"value":"3,90E-01","module":"A3","scenario":null},{"value":"0,00E+00","module":"A4","scenario":null},{"value":"0,00E+00","module":"C1","scenario":null},{"value":"0,00E+00","module":"C2","scenario":null},{"value":"0,00E+00","module":"C3","scenario":null},{"value":"0,00E+00","module":"C4","scenario":null},{"value":"0,00E+00","module":"D","scenario":null},{"value":"9,17E-01","module":"A1A3","scenario":null}]}]}