{"product_name":"Troja Walker","epd_id":"NEPD-5534-4840-EN","declared_unit":{"unit":"stk","amount":1},"compliance":["EN 15804+A2","ISO 14025","ISO 21930"],"producer_name":"Topro Industri AS","environmental_impact":[{"parameter":"GWP-total","unit":"kg CO2-eq","values":[{"value":"6,10E+01","module":"A1-A3","scenario":null},{"value":"5,60E-01","module":"A4","scenario":null},{"value":"0,00E+00","module":"C1","scenario":null},{"value":"2,70E-01","module":"C2","scenario":null},{"value":"9,70E+00","module":"C3","scenario":null},{"value":"1,40E-02","module":"C4","scenario":null},{"value":"-4,40E+00","module":"D","scenario":null}]},{"parameter":"GWP-fossil","unit":"kg CO2-eq","values":[{"value":"6,10E+01","module":"A1-A3","scenario":null},{"value":"5,60E-01","module":"A4","scenario":null},{"value":"0,00E+00","module":"C1","scenario":null},{"value":"2,70E-01","module":"C2","scenario":null},{"value":"9,70E+00","module":"C3","scenario":null},{"value":"1,40E-02","module":"C4","scenario":null},{"value":"-4,40E+00","module":"D","scenario":null}]},{"parameter":"GWP-biogenic","unit":"kg CO2-eq","values":[{"value":"1,30E-01","module":"A1-A3","scenario":null},{"value":"8,90E-04","module":"A4","scenario":null},{"value":"0,00E+00","module":"C1","scenario":null},{"value":"6,80E-04","module":"C2","scenario":null},{"value":"8,30E-04","module":"C3","scenario":null},{"value":"3,20E-04","module":"C4","scenario":null},{"value":"-3,20E-01","module":"D","scenario":null}]},{"parameter":"GWP-luluc","unit":"kg CO2-eq","values":[{"value":"7,00E-02","module":"A1-A3","scenario":null},{"value":"1,60E-04","module":"A4","scenario":null},{"value":"0,00E+00","module":"C1","scenario":null},{"value":"1,30E-04","module":"C2","scenario":null},{"value":"3,10E-05","module":"C3","scenario":null},{"value":"2,60E-06","module":"C4","scenario":null},{"value":"-6,10E-03","module":"D","scenario":null}]},{"parameter":"ODP","unit":"kg CFC11-eq","values":[{"value":"2,70E-06","module":"A1-A3","scenario":null},{"value":"1,20E-08","module":"A4","scenario":null},{"value":"0,00E+00","module":"C1","scenario":null},{"value":"5,60E-09","module":"C2","scenario":null},{"value":"6,40E-09","module":"C3","scenario":null},{"value":"2,60E-10","module":"C4","scenario":null},{"value":"-3,90E-08","module":"D","scenario":null}]},{"parameter":"AP","unit":"mol H+-eq","values":[{"value":"3,30E-01","module":"A1-A3","scenario":null},{"value":"1,20E-03","module":"A4","scenario":null},{"value":"0,00E+00","module":"C1","scenario":null},{"value":"8,40E-04","module":"C2","scenario":null},{"value":"3,10E-03","module":"C3","scenario":null},{"value":"6,00E-05","module":"C4","scenario":null},{"value":"-2,50E-02","module":"D","scenario":null}]},{"parameter":"POCP","unit":"kg NMVOC-eq","values":[{"value":"1,70E-01","module":"A1-A3","scenario":null},{"value":"2,00E-03","module":"A4","scenario":null},{"value":"0,00E+00","module":"C1","scenario":null},{"value":"1,30E-03","module":"C2","scenario":null},{"value":"4,10E-03","module":"C3","scenario":null},{"value":"9,70E-05","module":"C4","scenario":null},{"value":"-1,60E-02","module":"D","scenario":null}]},{"parameter":"ADPE","unit":"kg Sb-eq","values":[{"value":"5,80E-04","module":"A1-A3","scenario":null},{"value":"7,50E-07","module":"A4","scenario":null},{"value":"0,00E+00","module":"C1","scenario":null},{"value":"8,30E-07","module":"C2","scenario":null},{"value":"2,80E-07","module":"C3","scenario":null},{"value":"1,60E-08","module":"C4","scenario":null},{"value":"-2,10E-05","module":"D","scenario":null}]},{"parameter":"ADPF","unit":"MJ","values":[{"value":"7,60E+02","module":"A1-A3","scenario":null},{"value":"8,20E+00","module":"A4","scenario":null},{"value":"0,00E+00","module":"C1","scenario":null},{"value":"3,70E+00","module":"C2","scenario":null},{"value":"1,50E+00","module":"C3","scenario":null},{"value":"2,30E-01","module":"C4","scenario":null},{"value":"-4,00E+01","module":"D","scenario":null}]},{"parameter":"WDP","unit":"m3 world-eq. Deprived","values":[{"value":"2,20E+01","module":"A1-A3","scenario":null},{"value":"3,00E-02","module":"A4","scenario":null},{"value":"0,00E+00","module":"C1","scenario":null},{"value":"1,50E-02","module":"C2","scenario":null},{"value":"2,70E-02","module":"C3","scenario":null},{"value":"-1,20E-03","module":"C4","scenario":null},{"value":"-9,50E+00","module":"D","scenario":null}]},{"parameter":"EP-freshwater","unit":"kg P-eq","values":[{"value":"9,20E-03","module":"A1-A3","scenario":null},{"value":"2,80E-05","module":"A4","scenario":null},{"value":"0,00E+00","module":"C1","scenario":null},{"value":"2,10E-06","module":"C2","scenario":null},{"value":"1,40E-06","module":"C3","scenario":null},{"value":"1,40E-07","module":"C4","scenario":null},{"value":"-1,10E-04","module":"D","scenario":null}]},{"parameter":"EP-marine","unit":"kg N-eq","values":[{"value":"5,30E-02","module":"A1-A3","scenario":null},{"value":"3,30E-04","module":"A4","scenario":null},{"value":"0,00E+00","module":"C1","scenario":null},{"value":"2,90E-04","module":"C2","scenario":null},{"value":"1,50E-03","module":"C3","scenario":null},{"value":"2,20E-04","module":"C4","scenario":null},{"value":"-4,90E-03","module":"D","scenario":null}]},{"parameter":"EP-terrestrial","unit":"mol N-eq.","values":[{"value":"4,80E-01","module":"A1-A3","scenario":null},{"value":"3,40E-03","module":"A4","scenario":null},{"value":"0,00E+00","module":"C1","scenario":null},{"value":"3,10E-03","module":"C2","scenario":null},{"value":"1,70E-02","module":"C3","scenario":null},{"value":"2,50E-04","module":"C4","scenario":null},{"value":"-5,40E-02","module":"D","scenario":null}]},{"parameter":"GWP-IOBC","unit":"kg CO2-eq","values":[]}],"additional_environmental_impact":[{"parameter":"PM","unit":"Disease incidence","values":[{"value":"2,20E-06","module":"A1-A3","scenario":null},{"value":"3,60E-08","module":"A4","scenario":null},{"value":"0,00E+00","module":"C1","scenario":null},{"value":"1,70E-08","module":"C2","scenario":null},{"value":"1,30E-08","module":"C3","scenario":null},{"value":"1,20E-09","module":"C4","scenario":null},{"value":"-5,80E-07","module":"D","scenario":null}]},{"parameter":"ETP-fw","unit":"CTUe","values":[{"value":"3,70E+02","module":"A1-A3","scenario":null},{"value":"4,20E+00","module":"A4","scenario":null},{"value":"0,00E+00","module":"C1","scenario":null},{"value":"1,90E+00","module":"C2","scenario":null},{"value":"5,10E-01","module":"C3","scenario":null},{"value":"6,80E+00","module":"C4","scenario":null},{"value":"-1,10E+01","module":"D","scenario":null}]},{"parameter":"HTP-c","unit":"CTUh","values":[{"value":"8,30E-08","module":"A1-A3","scenario":null},{"value":"1,60E-10","module":"A4","scenario":null},{"value":"0,00E+00","module":"C1","scenario":null},{"value":"1,20E-10","module":"C2","scenario":null},{"value":"1,50E-10","module":"C3","scenario":null},{"value":"2,00E-10","module":"C4","scenario":null},{"value":"-3,90E-09","module":"D","scenario":null}]},{"parameter":"HTP-nc","unit":"CTUh","values":[{"value":"1,10E-06","module":"A1-A3","scenario":null},{"value":"6,30E-09","module":"A4","scenario":null},{"value":"0,00E+00","module":"C1","scenario":null},{"value":"3,40E-09","module":"C2","scenario":null},{"value":"5,70E-09","module":"C3","scenario":null},{"value":"1,20E-08","module":"C4","scenario":null},{"value":"-1,10E-07","module":"D","scenario":null}]},{"parameter":"SQP","unit":"-","values":[{"value":"2,10E+02","module":"A1-A3","scenario":null},{"value":"7,10E+00","module":"A4","scenario":null},{"value":"0,00E+00","module":"C1","scenario":null},{"value":"2,20E+00","module":"C2","scenario":null},{"value":"1,90E-01","module":"C3","scenario":null},{"value":"4,30E-01","module":"C4","scenario":null},{"value":"-1,50E+02","module":"D","scenario":null}]},{"parameter":"IRP","unit":"kBq U235-eq","values":[{"value":"1,00E+00","module":"A1-A3","scenario":null},{"value":"8,90E-03","module":"A4","scenario":null},{"value":"0,00E+00","module":"C1","scenario":null},{"value":"1,80E-03","module":"C2","scenario":null},{"value":"1,00E-03","module":"C3","scenario":null},{"value":"1,90E-04","module":"C4","scenario":null},{"value":"1,70E+01","module":"D","scenario":null}]}],"resource_use":[{"parameter":"PERE","unit":"MJ","values":[{"value":"2,50E+02","module":"A1-A3","scenario":null},{"value":"9,40E-02","module":"A4","scenario":null},{"value":"0,00E+00","module":"C1","scenario":null},{"value":"5,70E-02","module":"C2","scenario":null},{"value":"4,40E-02","module":"C3","scenario":null},{"value":"7,90E-03","module":"C4","scenario":null},{"value":"-5,40E+01","module":"D","scenario":null}]},{"parameter":"PERM","unit":"","values":[{"value":"4,00E+01","module":"A1-A3","scenario":null},{"value":"0,00E+00","module":"A4","scenario":null},{"value":"0,00E+00","module":"C1","scenario":null},{"value":"0,00E+00","module":"C2","scenario":null},{"value":"0,00E+00","module":"C3","scenario":null},{"value":"0,00E+00","module":"C4","scenario":null},{"value":"0,00E+00","module":"D","scenario":null}]},{"parameter":"PERT","unit":"MJ","values":[{"value":"2,90E+02","module":"A1-A3","scenario":null},{"value":"9,40E-02","module":"A4","scenario":null},{"value":"0,00E+00","module":"C1","scenario":null},{"value":"5,70E-02","module":"C2","scenario":null},{"value":"4,40E-02","module":"C3","scenario":null},{"value":"7,90E-03","module":"C4","scenario":null},{"value":"-5,40E+01","module":"D","scenario":null}]},{"parameter":"PENRE","unit":"MJ","values":[{"value":"6,70E+02","module":"A1-A3","scenario":null},{"value":"8,20E+00","module":"A4","scenario":null},{"value":"0,00E+00","module":"C1","scenario":null},{"value":"3,70E+00","module":"C2","scenario":null},{"value":"1,50E+00","module":"C3","scenario":null},{"value":"2,30E-01","module":"C4","scenario":null},{"value":"-4,00E+01","module":"D","scenario":null}]},{"parameter":"PENRM","unit":"MJ","values":[{"value":"1,30E+02","module":"A1-A3","scenario":null},{"value":"0,00E+00","module":"A4","scenario":null},{"value":"0,00E+00","module":"C1","scenario":null},{"value":"0,00E+00","module":"C2","scenario":null},{"value":"0,00E+00","module":"C3","scenario":null},{"value":"0,00E+00","module":"C4","scenario":null},{"value":"0,00E+00","module":"D","scenario":null}]},{"parameter":"PENRT","unit":"MJ","values":[{"value":"8,00E+02","module":"A1-A3","scenario":null},{"value":"8,20E+00","module":"A4","scenario":null},{"value":"0,00E+00","module":"C1","scenario":null},{"value":"3,70E+00","module":"C2","scenario":null},{"value":"1,50E+00","module":"C3","scenario":null},{"value":"2,30E-01","module":"C4","scenario":null},{"value":"-4,00E+01","module":"D","scenario":null}]},{"parameter":"SM","unit":"kg","values":[{"value":"5,40E-01","module":"A1-A3","scenario":null},{"value":"0,00E+00","module":"A4","scenario":null},{"value":"0,00E+00","module":"C1","scenario":null},{"value":"0,00E+00","module":"C2","scenario":null},{"value":"0,00E+00","module":"C3","scenario":null},{"value":"0,00E+00","module":"C4","scenario":null},{"value":"0,00E+00","module":"D","scenario":null}]},{"parameter":"RSF","unit":"MJ","values":[{"value":"0,00E+00","module":"A1-A3","scenario":null},{"value":"0,00E+00","module":"A4","scenario":null},{"value":"0,00E+00","module":"C1","scenario":null},{"value":"0,00E+00","module":"C2","scenario":null},{"value":"0,00E+00","module":"C3","scenario":null},{"value":"0,00E+00","module":"C4","scenario":null},{"value":"0,00E+00","module":"D","scenario":null}]},{"parameter":"NRSF","unit":"MJ","values":[{"value":"0,00E+00","module":"A1-A3","scenario":null},{"value":"0,00E+00","module":"A4","scenario":null},{"value":"0,00E+00","module":"C1","scenario":null},{"value":"0,00E+00","module":"C2","scenario":null},{"value":"0,00E+00","module":"C3","scenario":null},{"value":"0,00E+00","module":"C4","scenario":null},{"value":"0,00E+00","module":"D","scenario":null}]},{"parameter":"FW","unit":"m3","values":[{"value":"1,20E+00","module":"A1-A3","scenario":null},{"value":"9,80E-04","module":"A4","scenario":null},{"value":"0,00E+00","module":"C1","scenario":null},{"value":"4,90E-04","module":"C2","scenario":null},{"value":"6,20E-03","module":"C3","scenario":null},{"value":"-1,60E-03","module":"C4","scenario":null},{"value":"-1,70E-01","module":"D","scenario":null}]}],"end_of_life_waste":[{"parameter":"HWD","unit":"kg","values":[{"value":"1,70E-04","module":"A1-A3","scenario":null},{"value":"1,70E-04","module":"A4","scenario":null},{"value":"0,00E+00","module":"C1","scenario":null},{"value":"9,10E-05","module":"C2","scenario":null},{"value":"4,40E-04","module":"C3","scenario":null},{"value":"1,10E+00","module":"C4","scenario":null},{"value":"-3,50E-03","module":"D","scenario":null}]},{"parameter":"NHWD","unit":"kg","values":[{"value":"6,10E-01","module":"A1-A3","scenario":null},{"value":"6,10E-01","module":"A4","scenario":null},{"value":"0,00E+00","module":"C1","scenario":null},{"value":"9,10E-05","module":"C2","scenario":null},{"value":"2,20E-02","module":"C3","scenario":null},{"value":"6,20E-02","module":"C4","scenario":null},{"value":"-5,80E-01","module":"D","scenario":null}]},{"parameter":"RWD","unit":"kg","values":[{"value":"2,20E-06","module":"A1-A3","scenario":null},{"value":"2,20E-06","module":"A4","scenario":null},{"value":"0,00E+00","module":"C1","scenario":null},{"value":"1,20E-06","module":"C2","scenario":null},{"value":"6,90E-07","module":"C3","scenario":null},{"value":"1,10E-07","module":"C4","scenario":null},{"value":"-3,00E-05","module":"D","scenario":null}]}],"end_of_life_flow":[{"parameter":"CRU","unit":"kg","values":[{"value":"0,00E+00","module":"A1-A3","scenario":null},{"value":"0,00E+00","module":"A4","scenario":null},{"value":"0,00E+00","module":"C1","scenario":null},{"value":"0,00E+00","module":"C2","scenario":null},{"value":"0,00E+00","module":"C3","scenario":null},{"value":"0,00E+00","module":"C4","scenario":null},{"value":"0,00E+00","module":"D","scenario":null}]},{"parameter":"MFR","unit":"kg","values":[{"value":"1,30E+00","module":"A1-A3","scenario":null},{"value":"0,00E+00","module":"A4","scenario":null},{"value":"0,00E+00","module":"C1","scenario":null},{"value":"0,00E+00","module":"C2","scenario":null},{"value":"3,20E+00","module":"C3","scenario":null},{"value":"0,00E+00","module":"C4","scenario":null},{"value":"0,00E+00","module":"D","scenario":null}]},{"parameter":"MER","unit":"kg","values":[{"value":"3,50E-01","module":"A1-A3","scenario":null},{"value":"0,00E+00","module":"A4","scenario":null},{"value":"0,00E+00","module":"C1","scenario":null},{"value":"0,00E+00","module":"C2","scenario":null},{"value":"5,30E+00","module":"C3","scenario":null},{"value":"0,00E+00","module":"C4","scenario":null},{"value":"0,00E+00","module":"D","scenario":null}]},{"parameter":"EEE","unit":"MJ","values":[{"value":"0,00E+00","module":"A1-A3","scenario":null},{"value":"0,00E+00","module":"A4","scenario":null},{"value":"0,00E+00","module":"C1","scenario":null},{"value":"0,00E+00","module":"C2","scenario":null},{"value":"4,00E+00","module":"C3","scenario":null},{"value":"0,00E+00","module":"C4","scenario":null},{"value":"0,00E+00","module":"D","scenario":null}]},{"parameter":"EET","unit":"MJ","values":[{"value":"0,00E+00","module":"A1-A3","scenario":null},{"value":"0,00E+00","module":"A4","scenario":null},{"value":"0,00E+00","module":"C1","scenario":null},{"value":"0,00E+00","module":"C2","scenario":null},{"value":"1,00E+02","module":"C3","scenario":null},{"value":"0,00E+00","module":"C4","scenario":null},{"value":"0,00E+00","module":"D","scenario":null}]}]}