{"product_name":"Ecoline 1600","epd_id":"NEPD-6537-5803","declared_unit":{"unit":"stk","amount":1},"compliance":["EN 15804+A2","ISO 14025","ISO 21930"],"producer_name":"SG Armaturen AS","environmental_impact":[{"parameter":"GWP-total","unit":"kg CO2-eq","values":[{"value":"4,58E+01","module":"A1","scenario":null},{"value":"6,76E-02","module":"A2","scenario":null},{"value":"2,05E+00","module":"A3","scenario":null},{"value":"2,52E+00","module":"A4","scenario":null},{"value":"1,20E+00","module":"A5","scenario":null},{"value":"3,28E+01","module":"B6","scenario":null},{"value":"0,00E+00","module":"C1","scenario":null},{"value":"2,79E-01","module":"C2","scenario":null},{"value":"4,46E-01","module":"C3","scenario":null},{"value":"5,29E-02","module":"C4","scenario":null},{"value":"-4,83E+00","module":"D","scenario":null},{"value":"4,80E+01","module":"A1A3","scenario":null}]},{"parameter":"GWP-fossil","unit":"kg CO2-eq","values":[{"value":"4,62E+01","module":"A1","scenario":null},{"value":"6,75E-02","module":"A2","scenario":null},{"value":"2,05E+00","module":"A3","scenario":null},{"value":"2,52E+00","module":"A4","scenario":null},{"value":"1,13E-02","module":"A5","scenario":null},{"value":"3,18E+01","module":"B6","scenario":null},{"value":"0,00E+00","module":"C1","scenario":null},{"value":"2,79E-01","module":"C2","scenario":null},{"value":"4,46E-01","module":"C3","scenario":null},{"value":"5,27E-02","module":"C4","scenario":null},{"value":"-4,83E+00","module":"D","scenario":null},{"value":"4,83E+01","module":"A1A3","scenario":null}]},{"parameter":"GWP-biogenic","unit":"kg CO2-eq","values":[{"value":"-3,79E-01","module":"A1","scenario":null},{"value":"2,63E-05","module":"A2","scenario":null},{"value":"3,18E-04","module":"A3","scenario":null},{"value":"8,98E-04","module":"A4","scenario":null},{"value":"1,19E+00","module":"A5","scenario":null},{"value":"8,80E-01","module":"B6","scenario":null},{"value":"0,00E+00","module":"C1","scenario":null},{"value":"1,15E-04","module":"C2","scenario":null},{"value":"1,18E-04","module":"C3","scenario":null},{"value":"2,02E-05","module":"C4","scenario":null},{"value":"-4,93E-03","module":"D","scenario":null},{"value":"-3,79E-01","module":"A1A3","scenario":null}]},{"parameter":"GWP-luluc","unit":"kg CO2-eq","values":[{"value":"6,16E-02","module":"A1","scenario":null},{"value":"2,47E-05","module":"A2","scenario":null},{"value":"2,23E-04","module":"A3","scenario":null},{"value":"1,24E-03","module":"A4","scenario":null},{"value":"3,75E-06","module":"A5","scenario":null},{"value":"1,31E-01","module":"B6","scenario":null},{"value":"0,00E+00","module":"C1","scenario":null},{"value":"9,92E-05","module":"C2","scenario":null},{"value":"1,63E-04","module":"C3","scenario":null},{"value":"1,92E-04","module":"C4","scenario":null},{"value":"-3,93E-03","module":"D","scenario":null},{"value":"6,18E-02","module":"A1A3","scenario":null}]},{"parameter":"ODP","unit":"kg CFC11-eq","values":[{"value":"3,01E-06","module":"A1","scenario":null},{"value":"1,47E-08","module":"A2","scenario":null},{"value":"7,53E-08","module":"A3","scenario":null},{"value":"5,55E-07","module":"A4","scenario":null},{"value":"2,39E-09","module":"A5","scenario":null},{"value":"2,18E-06","module":"B6","scenario":null},{"value":"0,00E+00","module":"C1","scenario":null},{"value":"6,32E-08","module":"C2","scenario":null},{"value":"4,47E-09","module":"C3","scenario":null},{"value":"5,19E-09","module":"C4","scenario":null},{"value":"-1,86E-03","module":"D","scenario":null},{"value":"3,10E-06","module":"A1A3","scenario":null}]},{"parameter":"AP","unit":"mol H+-eq","values":[{"value":"3,19E-01","module":"A1","scenario":null},{"value":"2,02E-04","module":"A2","scenario":null},{"value":"1,05E-02","module":"A3","scenario":null},{"value":"3,74E-02","module":"A4","scenario":null},{"value":"5,36E-05","module":"A5","scenario":null},{"value":"2,49E-01","module":"B6","scenario":null},{"value":"0,00E+00","module":"C1","scenario":null},{"value":"8,01E-04","module":"C2","scenario":null},{"value":"3,09E-04","module":"C3","scenario":null},{"value":"2,12E-04","module":"C4","scenario":null},{"value":"-8,48E-02","module":"D","scenario":null},{"value":"3,30E-01","module":"A1A3","scenario":null}]},{"parameter":"POCP","unit":"kg NMVOC-eq","values":[{"value":"1,88E-01","module":"A1","scenario":null},{"value":"1,67E-04","module":"A2","scenario":null},{"value":"1,02E-02","module":"A3","scenario":null},{"value":"2,71E-02","module":"A4","scenario":null},{"value":"5,52E-05","module":"A5","scenario":null},{"value":"9,57E-02","module":"B6","scenario":null},{"value":"0,00E+00","module":"C1","scenario":null},{"value":"6,79E-04","module":"C2","scenario":null},{"value":"2,31E-04","module":"C3","scenario":null},{"value":"2,38E-04","module":"C4","scenario":null},{"value":"-3,24E-02","module":"D","scenario":null},{"value":"1,99E-01","module":"A1A3","scenario":null}]},{"parameter":"ADPE","unit":"kg Sb-eq","values":[{"value":"4,34E-03","module":"A1","scenario":null},{"value":"1,81E-06","module":"A2","scenario":null},{"value":"4,77E-06","module":"A3","scenario":null},{"value":"4,89E-05","module":"A4","scenario":null},{"value":"2,76E-07","module":"A5","scenario":null},{"value":"2,37E-03","module":"B6","scenario":null},{"value":"0,00E+00","module":"C1","scenario":null},{"value":"7,70E-06","module":"C2","scenario":null},{"value":"4,74E-07","module":"C3","scenario":null},{"value":"2,33E-07","module":"C4","scenario":null},{"value":"-1,36E-03","module":"D","scenario":null},{"value":"4,34E-03","module":"A1A3","scenario":null}]},{"parameter":"ADPF","unit":"MJ","values":[{"value":"5,42E+02","module":"A1","scenario":null},{"value":"9,98E-01","module":"A2","scenario":null},{"value":"1,86E+01","module":"A3","scenario":null},{"value":"3,57E+01","module":"A4","scenario":null},{"value":"1,58E-01","module":"A5","scenario":null},{"value":"4,35E+02","module":"B6","scenario":null},{"value":"0,00E+00","module":"C1","scenario":null},{"value":"4,22E+00","module":"C2","scenario":null},{"value":"6,13E-01","module":"C3","scenario":null},{"value":"5,68E-01","module":"C4","scenario":null},{"value":"-4,47E+01","module":"D","scenario":null},{"value":"5,62E+02","module":"A1A3","scenario":null}]},{"parameter":"WDP","unit":"m3 world-eq. Deprived","values":[{"value":"7,90E+02","module":"A1","scenario":null},{"value":"3,25E-01","module":"A2","scenario":null},{"value":"1,74E+00","module":"A3","scenario":null},{"value":"2,30E+01","module":"A4","scenario":null},{"value":"2,01E-01","module":"A5","scenario":null},{"value":"7,58E+04","module":"B6","scenario":null},{"value":"0,00E+00","module":"C1","scenario":null},{"value":"4,08E+00","module":"C2","scenario":null},{"value":"6,29E+00","module":"C3","scenario":null},{"value":"8,20E+00","module":"C4","scenario":null},{"value":"1,75E+02","module":"D","scenario":null},{"value":"7,92E+02","module":"A1A3","scenario":null}]},{"parameter":"EP-freshwater","unit":"kg P-eq","values":[{"value":"5,19E-03","module":"A1","scenario":null},{"value":"6,34E-07","module":"A2","scenario":null},{"value":"3,71E-05","module":"A3","scenario":null},{"value":"1,64E-05","module":"A4","scenario":null},{"value":"9,30E-08","module":"A5","scenario":null},{"value":"2,29E-03","module":"B6","scenario":null},{"value":"0,00E+00","module":"C1","scenario":null},{"value":"2,23E-06","module":"C2","scenario":null},{"value":"1,81E-06","module":"C3","scenario":null},{"value":"1,19E-06","module":"C4","scenario":null},{"value":"-6,25E-04","module":"D","scenario":null},{"value":"5,23E-03","module":"A1A3","scenario":null}]},{"parameter":"EP-marine","unit":"kg N-eq","values":[{"value":"4,88E-02","module":"A1","scenario":null},{"value":"3,98E-05","module":"A2","scenario":null},{"value":"2,44E-03","module":"A3","scenario":null},{"value":"8,99E-03","module":"A4","scenario":null},{"value":"1,77E-05","module":"A5","scenario":null},{"value":"2,73E-02","module":"B6","scenario":null},{"value":"0,00E+00","module":"C1","scenario":null},{"value":"1,59E-04","module":"C2","scenario":null},{"value":"8,12E-05","module":"C3","scenario":null},{"value":"7,98E-05","module":"C4","scenario":null},{"value":"-7,28E-03","module":"D","scenario":null},{"value":"5,13E-02","module":"A1A3","scenario":null}]},{"parameter":"EP-terrestrial","unit":"mol N-eq.","values":[{"value":"5,41E-01","module":"A1","scenario":null},{"value":"4,45E-04","module":"A2","scenario":null},{"value":"2,69E-02","module":"A3","scenario":null},{"value":"1,00E-01","module":"A4","scenario":null},{"value":"1,92E-04","module":"A5","scenario":null},{"value":"3,56E-01","module":"B6","scenario":null},{"value":"0,00E+00","module":"C1","scenario":null},{"value":"1,77E-03","module":"C2","scenario":null},{"value":"8,76E-04","module":"C3","scenario":null},{"value":"6,68E-04","module":"C4","scenario":null},{"value":"-8,68E-02","module":"D","scenario":null},{"value":"5,68E-01","module":"A1A3","scenario":null}]},{"parameter":"GWP-IOBC","unit":"kg CO2-eq","values":[{"value":"4,70E+01","module":"A1","scenario":null},{"value":"6,76E-02","module":"A2","scenario":null},{"value":"1,95E+00","module":"A3","scenario":null},{"value":"2,52E+00","module":"A4","scenario":null},{"value":"1,13E-02","module":"A5","scenario":null},{"value":"3,28E+01","module":"B6","scenario":null},{"value":"0,00E+00","module":"C1","scenario":null},{"value":"2,79E-01","module":"C2","scenario":null},{"value":"4,46E-01","module":"C3","scenario":null},{"value":"5,60E-02","module":"C4","scenario":null},{"value":"-6,75E+00","module":"D","scenario":null},{"value":"4,90E+01","module":"A1A3","scenario":null}]}],"additional_environmental_impact":[{"parameter":"PM","unit":"Disease incidence","values":[{"value":"2,81E-06","module":"A1","scenario":null},{"value":"4,37E-09","module":"A2","scenario":null},{"value":"1,23E-07","module":"A3","scenario":null},{"value":"9,25E-08","module":"A4","scenario":null},{"value":"7,91E-10","module":"A5","scenario":null},{"value":"1,78E-06","module":"B6","scenario":null},{"value":"0,00E+00","module":"C1","scenario":null},{"value":"1,71E-08","module":"C2","scenario":null},{"value":"1,90E-09","module":"C3","scenario":null},{"value":"3,79E-09","module":"C4","scenario":null},{"value":"-4,66E-07","module":"D","scenario":null},{"value":"2,94E-06","module":"A1A3","scenario":null}]},{"parameter":"ETP-fw","unit":"CTUe","values":[{"value":"3,05E+03","module":"A1","scenario":null},{"value":"8,09E-01","module":"A2","scenario":null},{"value":"4,63E+01","module":"A3","scenario":null},{"value":"2,45E+01","module":"A4","scenario":null},{"value":"2,11E-01","module":"A5","scenario":null},{"value":"1,98E+03","module":"B6","scenario":null},{"value":"0,00E+00","module":"C1","scenario":null},{"value":"3,12E+00","module":"C2","scenario":null},{"value":"1,84E+00","module":"C3","scenario":null},{"value":"5,57E+02","module":"C4","scenario":null},{"value":"-7,15E+02","module":"D","scenario":null},{"value":"3,10E+03","module":"A1A3","scenario":null}]},{"parameter":"HTP-c","unit":"CTUh","values":[{"value":"1,46E-07","module":"A1","scenario":null},{"value":"0,00E+00","module":"A2","scenario":null},{"value":"5,64E-10","module":"A3","scenario":null},{"value":"0,00E+00","module":"A4","scenario":null},{"value":"6,00E-12","module":"A5","scenario":null},{"value":"9,45E-08","module":"B6","scenario":null},{"value":"0,00E+00","module":"C1","scenario":null},{"value":"0,00E+00","module":"C2","scenario":null},{"value":"9,89E-10","module":"C3","scenario":null},{"value":"1,19E-10","module":"C4","scenario":null},{"value":"-2,23E-08","module":"D","scenario":null},{"value":"1,47E-07","module":"A1A3","scenario":null}]},{"parameter":"HTP-nc","unit":"CTUh","values":[{"value":"2,23E-06","module":"A1","scenario":null},{"value":"7,87E-10","module":"A2","scenario":null},{"value":"8,93E-08","module":"A3","scenario":null},{"value":"1,83E-08","module":"A4","scenario":null},{"value":"2,65E-10","module":"A5","scenario":null},{"value":"2,23E-06","module":"B6","scenario":null},{"value":"0,00E+00","module":"C1","scenario":null},{"value":"3,41E-09","module":"C2","scenario":null},{"value":"5,84E-08","module":"C3","scenario":null},{"value":"1,13E-09","module":"C4","scenario":null},{"value":"1,29E-07","module":"D","scenario":null},{"value":"2,32E-06","module":"A1A3","scenario":null}]},{"parameter":"SQP","unit":"-","values":[{"value":"1,56E+02","module":"A1","scenario":null},{"value":"6,84E-01","module":"A2","scenario":null},{"value":"3,62E+00","module":"A3","scenario":null},{"value":"1,76E+01","module":"A4","scenario":null},{"value":"1,06E-01","module":"A5","scenario":null},{"value":"2,19E+02","module":"B6","scenario":null},{"value":"0,00E+00","module":"C1","scenario":null},{"value":"2,95E+00","module":"C2","scenario":null},{"value":"1,45E-01","module":"C3","scenario":null},{"value":"1,25E+00","module":"C4","scenario":null},{"value":"-1,44E+01","module":"D","scenario":null},{"value":"1,61E+02","module":"A1A3","scenario":null}]},{"parameter":"IRP","unit":"kBq U235-eq","values":[{"value":"1,54E+00","module":"A1","scenario":null},{"value":"4,15E-03","module":"A2","scenario":null},{"value":"2,69E-02","module":"A3","scenario":null},{"value":"1,54E-01","module":"A4","scenario":null},{"value":"6,78E-04","module":"A5","scenario":null},{"value":"7,88E+00","module":"B6","scenario":null},{"value":"0,00E+00","module":"C1","scenario":null},{"value":"1,84E-02","module":"C2","scenario":null},{"value":"3,12E-03","module":"C3","scenario":null},{"value":"2,52E-03","module":"C4","scenario":null},{"value":"-2,96E-02","module":"D","scenario":null},{"value":"1,57E+00","module":"A1A3","scenario":null}]}],"resource_use":[{"parameter":"PERE","unit":"MJ","values":[{"value":"5,96E+01","module":"A1","scenario":null},{"value":"1,13E-02","module":"A2","scenario":null},{"value":"1,51E+00","module":"A3","scenario":null},{"value":"4,05E-01","module":"A4","scenario":null},{"value":"2,61E-03","module":"A5","scenario":null},{"value":"5,63E+03","module":"B6","scenario":null},{"value":"0,00E+00","module":"C1","scenario":null},{"value":"6,03E-02","module":"C2","scenario":null},{"value":"9,37E-02","module":"C3","scenario":null},{"value":"1,25E-01","module":"C4","scenario":null},{"value":"-6,24E+00","module":"D","scenario":null},{"value":"6,11E+01","module":"A1A3","scenario":null}]},{"parameter":"PERM","unit":"","values":[{"value":"4,09E+00","module":"A1","scenario":null},{"value":"0,00E+00","module":"A2","scenario":null},{"value":"0,00E+00","module":"A3","scenario":null},{"value":"0,00E+00","module":"A4","scenario":null},{"value":"-4,09E+00","module":"A5","scenario":null},{"value":"0,00E+00","module":"B6","scenario":null},{"value":"0,00E+00","module":"C1","scenario":null},{"value":"0,00E+00","module":"C2","scenario":null},{"value":"0,00E+00","module":"C3","scenario":null},{"value":"0,00E+00","module":"C4","scenario":null},{"value":"0,00E+00","module":"D","scenario":null},{"value":"4,09E+00","module":"A1A3","scenario":null}]},{"parameter":"PERT","unit":"MJ","values":[{"value":"6,37E+01","module":"A1","scenario":null},{"value":"1,13E-02","module":"A2","scenario":null},{"value":"1,51E+00","module":"A3","scenario":null},{"value":"4,05E-01","module":"A4","scenario":null},{"value":"-4,09E+00","module":"A5","scenario":null},{"value":"5,63E+03","module":"B6","scenario":null},{"value":"0,00E+00","module":"C1","scenario":null},{"value":"6,03E-02","module":"C2","scenario":null},{"value":"9,37E-02","module":"C3","scenario":null},{"value":"1,25E-01","module":"C4","scenario":null},{"value":"-6,24E+00","module":"D","scenario":null},{"value":"6,52E+01","module":"A1A3","scenario":null}]},{"parameter":"PENRE","unit":"MJ","values":[{"value":"5,37E+02","module":"A1","scenario":null},{"value":"9,98E-01","module":"A2","scenario":null},{"value":"1,86E+01","module":"A3","scenario":null},{"value":"3,57E+01","module":"A4","scenario":null},{"value":"1,58E-01","module":"A5","scenario":null},{"value":"4,35E+02","module":"B6","scenario":null},{"value":"0,00E+00","module":"C1","scenario":null},{"value":"4,22E+00","module":"C2","scenario":null},{"value":"6,13E-01","module":"C3","scenario":null},{"value":"5,68E-01","module":"C4","scenario":null},{"value":"-4,47E+01","module":"D","scenario":null},{"value":"5,56E+02","module":"A1A3","scenario":null}]},{"parameter":"PENRM","unit":"MJ","values":[{"value":"1,05E+01","module":"A1","scenario":null},{"value":"0,00E+00","module":"A2","scenario":null},{"value":"0,00E+00","module":"A3","scenario":null},{"value":"0,00E+00","module":"A4","scenario":null},{"value":"0,00E+00","module":"A5","scenario":null},{"value":"0,00E+00","module":"B6","scenario":null},{"value":"0,00E+00","module":"C1","scenario":null},{"value":"0,00E+00","module":"C2","scenario":null},{"value":"-1,16E+01","module":"C3","scenario":null},{"value":"0,00E+00","module":"C4","scenario":null},{"value":"0,00E+00","module":"D","scenario":null},{"value":"1,05E+01","module":"A1A3","scenario":null}]},{"parameter":"PENRT","unit":"MJ","values":[{"value":"5,47E+02","module":"A1","scenario":null},{"value":"9,98E-01","module":"A2","scenario":null},{"value":"1,86E+01","module":"A3","scenario":null},{"value":"3,57E+01","module":"A4","scenario":null},{"value":"1,58E-01","module":"A5","scenario":null},{"value":"4,35E+02","module":"B6","scenario":null},{"value":"0,00E+00","module":"C1","scenario":null},{"value":"4,22E+00","module":"C2","scenario":null},{"value":"-1,10E+01","module":"C3","scenario":null},{"value":"5,68E-01","module":"C4","scenario":null},{"value":"-4,47E+01","module":"D","scenario":null},{"value":"5,67E+02","module":"A1A3","scenario":null}]},{"parameter":"SM","unit":"kg","values":[{"value":"8,68E-01","module":"A1","scenario":null},{"value":"0,00E+00","module":"A2","scenario":null},{"value":"0,00E+00","module":"A3","scenario":null},{"value":"0,00E+00","module":"A4","scenario":null},{"value":"0,00E+00","module":"A5","scenario":null},{"value":"0,00E+00","module":"B6","scenario":null},{"value":"0,00E+00","module":"C1","scenario":null},{"value":"0,00E+00","module":"C2","scenario":null},{"value":"0,00E+00","module":"C3","scenario":null},{"value":"2,14E-03","module":"C4","scenario":null},{"value":"1,33E-02","module":"D","scenario":null},{"value":"8,68E-01","module":"A1A3","scenario":null}]},{"parameter":"RSF","unit":"MJ","values":[{"value":"2,49E-01","module":"A1","scenario":null},{"value":"2,21E-04","module":"A2","scenario":null},{"value":"8,38E-04","module":"A3","scenario":null},{"value":"1,31E-02","module":"A4","scenario":null},{"value":"8,65E-05","module":"A5","scenario":null},{"value":"4,42E+00","module":"B6","scenario":null},{"value":"0,00E+00","module":"C1","scenario":null},{"value":"2,16E-03","module":"C2","scenario":null},{"value":"1,33E-03","module":"C3","scenario":null},{"value":"1,07E-03","module":"C4","scenario":null},{"value":"1,42E-01","module":"D","scenario":null},{"value":"2,50E-01","module":"A1A3","scenario":null}]},{"parameter":"NRSF","unit":"MJ","values":[{"value":"2,89E-02","module":"A1","scenario":null},{"value":"1,88E-03","module":"A2","scenario":null},{"value":"9,13E-03","module":"A3","scenario":null},{"value":"7,13E-02","module":"A4","scenario":null},{"value":"3,57E-04","module":"A5","scenario":null},{"value":"1,10E+01","module":"B6","scenario":null},{"value":"0,00E+00","module":"C1","scenario":null},{"value":"7,72E-03","module":"C2","scenario":null},{"value":"-5,29E-05","module":"C3","scenario":null},{"value":"1,86E-02","module":"C4","scenario":null},{"value":"3,97E+00","module":"D","scenario":null},{"value":"3,99E-02","module":"A1A3","scenario":null}]},{"parameter":"FW","unit":"m3","values":[{"value":"4,11E-01","module":"A1","scenario":null},{"value":"1,12E-04","module":"A2","scenario":null},{"value":"1,16E-02","module":"A3","scenario":null},{"value":"3,11E-03","module":"A4","scenario":null},{"value":"7,47E-05","module":"A5","scenario":null},{"value":"4,20E+01","module":"B6","scenario":null},{"value":"0,00E+00","module":"C1","scenario":null},{"value":"4,51E-04","module":"C2","scenario":null},{"value":"8,98E-04","module":"C3","scenario":null},{"value":"5,62E-04","module":"C4","scenario":null},{"value":"-2,08E-02","module":"D","scenario":null},{"value":"4,23E-01","module":"A1A3","scenario":null}]}],"end_of_life_waste":[{"parameter":"HWD","unit":"kg","values":[{"value":"2,49E-01","module":"A1","scenario":null},{"value":"9,02E-05","module":"A2","scenario":null},{"value":"1,55E-03","module":"A3","scenario":null},{"value":"1,81E-03","module":"A4","scenario":null},{"value":"0,00E+00","module":"A5","scenario":null},{"value":"2,79E-01","module":"B6","scenario":null},{"value":"0,00E+00","module":"C1","scenario":null},{"value":"2,17E-04","module":"C2","scenario":null},{"value":"2,76E-05","module":"C3","scenario":null},{"value":"1,33E-01","module":"C4","scenario":null},{"value":"-2,41E-02","module":"D","scenario":null},{"value":"2,51E-01","module":"A1A3","scenario":null}]},{"parameter":"NHWD","unit":"kg","values":[{"value":"9,16E+00","module":"A1","scenario":null},{"value":"4,79E-02","module":"A2","scenario":null},{"value":"1,94E-01","module":"A3","scenario":null},{"value":"1,13E+00","module":"A4","scenario":null},{"value":"7,00E-01","module":"A5","scenario":null},{"value":"3,35E+01","module":"B6","scenario":null},{"value":"0,00E+00","module":"C1","scenario":null},{"value":"2,05E-01","module":"C2","scenario":null},{"value":"3,89E-02","module":"C3","scenario":null},{"value":"1,08E+00","module":"C4","scenario":null},{"value":"-1,78E+00","module":"D","scenario":null},{"value":"9,40E+00","module":"A1A3","scenario":null}]},{"parameter":"RWD","unit":"kg","values":[{"value":"1,29E-03","module":"A1","scenario":null},{"value":"6,55E-06","module":"A2","scenario":null},{"value":"3,61E-05","module":"A3","scenario":null},{"value":"2,44E-04","module":"A4","scenario":null},{"value":"0,00E+00","module":"A5","scenario":null},{"value":"3,89E-03","module":"B6","scenario":null},{"value":"0,00E+00","module":"C1","scenario":null},{"value":"2,87E-05","module":"C2","scenario":null},{"value":"1,47E-06","module":"C3","scenario":null},{"value":"2,33E-06","module":"C4","scenario":null},{"value":"-2,68E-05","module":"D","scenario":null},{"value":"1,33E-03","module":"A1A3","scenario":null}]}],"end_of_life_flow":[{"parameter":"CRU","unit":"kg","values":[{"value":"0,00E+00","module":"A1","scenario":null},{"value":"0,00E+00","module":"A2","scenario":null},{"value":"0,00E+00","module":"A3","scenario":null},{"value":"0,00E+00","module":"A4","scenario":null},{"value":"0,00E+00","module":"A5","scenario":null},{"value":"0,00E+00","module":"B6","scenario":null},{"value":"0,00E+00","module":"C1","scenario":null},{"value":"0,00E+00","module":"C2","scenario":null},{"value":"0,00E+00","module":"C3","scenario":null},{"value":"0,00E+00","module":"C4","scenario":null},{"value":"0,00E+00","module":"D","scenario":null},{"value":"0,00E+00","module":"A1A3","scenario":null}]},{"parameter":"MFR","unit":"kg","values":[{"value":"0,00E+00","module":"A1","scenario":null},{"value":"0,00E+00","module":"A2","scenario":null},{"value":"9,56E-02","module":"A3","scenario":null},{"value":"0,00E+00","module":"A4","scenario":null},{"value":"6,51E-01","module":"A5","scenario":null},{"value":"0,00E+00","module":"B6","scenario":null},{"value":"0,00E+00","module":"C1","scenario":null},{"value":"0,00E+00","module":"C2","scenario":null},{"value":"3,56E+00","module":"C3","scenario":null},{"value":"1,47E-05","module":"C4","scenario":null},{"value":"-5,21E-04","module":"D","scenario":null},{"value":"9,56E-02","module":"A1A3","scenario":null}]},{"parameter":"MER","unit":"kg","values":[{"value":"0,00E+00","module":"A1","scenario":null},{"value":"0,00E+00","module":"A2","scenario":null},{"value":"9,01E-03","module":"A3","scenario":null},{"value":"0,00E+00","module":"A4","scenario":null},{"value":"9,53E-07","module":"A5","scenario":null},{"value":"0,00E+00","module":"B6","scenario":null},{"value":"0,00E+00","module":"C1","scenario":null},{"value":"0,00E+00","module":"C2","scenario":null},{"value":"1,64E-01","module":"C3","scenario":null},{"value":"3,59E-07","module":"C4","scenario":null},{"value":"-6,85E-05","module":"D","scenario":null},{"value":"9,01E-03","module":"A1A3","scenario":null}]},{"parameter":"EEE","unit":"MJ","values":[{"value":"0,00E+00","module":"A1","scenario":null},{"value":"0,00E+00","module":"A2","scenario":null},{"value":"1,38E-02","module":"A3","scenario":null},{"value":"0,00E+00","module":"A4","scenario":null},{"value":"4,00E-02","module":"A5","scenario":null},{"value":"0,00E+00","module":"B6","scenario":null},{"value":"0,00E+00","module":"C1","scenario":null},{"value":"0,00E+00","module":"C2","scenario":null},{"value":"2,51E-01","module":"C3","scenario":null},{"value":"2,33E-05","module":"C4","scenario":null},{"value":"-1,68E-04","module":"D","scenario":null},{"value":"1,38E-02","module":"A1A3","scenario":null}]},{"parameter":"EET","unit":"MJ","values":[{"value":"0,00E+00","module":"A1","scenario":null},{"value":"0,00E+00","module":"A2","scenario":null},{"value":"2,09E-01","module":"A3","scenario":null},{"value":"0,00E+00","module":"A4","scenario":null},{"value":"6,06E-01","module":"A5","scenario":null},{"value":"0,00E+00","module":"B6","scenario":null},{"value":"0,00E+00","module":"C1","scenario":null},{"value":"0,00E+00","module":"C2","scenario":null},{"value":"3,80E+00","module":"C3","scenario":null},{"value":"3,52E-04","module":"C4","scenario":null},{"value":"-2,54E-03","module":"D","scenario":null},{"value":"2,09E-01","module":"A1A3","scenario":null}]}]}