{"product_name":"C25-R600x600 G2 3000-5000 HF ML MP","epd_id":"NEPD-8536-8201","declared_unit":{"unit":"stk","amount":1},"compliance":["EN 15804+A2","ISO 14025","ISO 21930"],"producer_name":"Glamox AS","environmental_impact":[{"parameter":"GWP-total","unit":"kg CO2-eq","values":[{"value":"3,17E+01","module":"A1","scenario":null},{"value":"6,60E-01","module":"A2","scenario":null},{"value":"2,97E+00","module":"A3","scenario":null},{"value":"3,32E-01","module":"A4","scenario":null},{"value":"7,57E-01","module":"A5","scenario":null},{"value":"5,46E+02","module":"B6","scenario":null},{"value":"0,00E+00","module":"C1","scenario":null},{"value":"1,05E-01","module":"C2","scenario":null},{"value":"7,76E-01","module":"C3","scenario":null},{"value":"5,57E-02","module":"C4","scenario":null},{"value":"-1,86E+00","module":"D","scenario":null},{"value":"3,54E+01","module":"A1A3","scenario":null}]},{"parameter":"GWP-fossil","unit":"kg CO2-eq","values":[{"value":"3,22E+01","module":"A1","scenario":null},{"value":"6,60E-01","module":"A2","scenario":null},{"value":"2,95E+00","module":"A3","scenario":null},{"value":"3,32E-01","module":"A4","scenario":null},{"value":"7,21E-03","module":"A5","scenario":null},{"value":"5,41E+02","module":"B6","scenario":null},{"value":"0,00E+00","module":"C1","scenario":null},{"value":"1,05E-01","module":"C2","scenario":null},{"value":"7,76E-01","module":"C3","scenario":null},{"value":"5,55E-02","module":"C4","scenario":null},{"value":"-1,83E+00","module":"D","scenario":null},{"value":"3,59E+01","module":"A1A3","scenario":null}]},{"parameter":"GWP-biogenic","unit":"kg CO2-eq","values":[{"value":"-5,65E-01","module":"A1","scenario":null},{"value":"1,98E-04","module":"A2","scenario":null},{"value":"2,20E-02","module":"A3","scenario":null},{"value":"1,35E-04","module":"A4","scenario":null},{"value":"7,50E-01","module":"A5","scenario":null},{"value":"3,80E+00","module":"B6","scenario":null},{"value":"0,00E+00","module":"C1","scenario":null},{"value":"4,28E-05","module":"C2","scenario":null},{"value":"2,54E-04","module":"C3","scenario":null},{"value":"1,96E-05","module":"C4","scenario":null},{"value":"-6,67E-03","module":"D","scenario":null},{"value":"-5,43E-01","module":"A1A3","scenario":null}]},{"parameter":"GWP-luluc","unit":"kg CO2-eq","values":[{"value":"4,07E-02","module":"A1","scenario":null},{"value":"4,11E-04","module":"A2","scenario":null},{"value":"2,52E-04","module":"A3","scenario":null},{"value":"1,16E-04","module":"A4","scenario":null},{"value":"2,38E-06","module":"A5","scenario":null},{"value":"1,26E+00","module":"B6","scenario":null},{"value":"0,00E+00","module":"C1","scenario":null},{"value":"3,67E-05","module":"C2","scenario":null},{"value":"1,33E-04","module":"C3","scenario":null},{"value":"1,60E-04","module":"C4","scenario":null},{"value":"-2,18E-02","module":"D","scenario":null},{"value":"4,14E-02","module":"A1A3","scenario":null}]},{"parameter":"ODP","unit":"kg CFC11-eq","values":[{"value":"1,80E-06","module":"A1","scenario":null},{"value":"1,42E-07","module":"A2","scenario":null},{"value":"4,05E-07","module":"A3","scenario":null},{"value":"7,56E-08","module":"A4","scenario":null},{"value":"1,52E-09","module":"A5","scenario":null},{"value":"4,58E-05","module":"B6","scenario":null},{"value":"0,00E+00","module":"C1","scenario":null},{"value":"2,39E-08","module":"C2","scenario":null},{"value":"1,15E-08","module":"C3","scenario":null},{"value":"2,71E-09","module":"C4","scenario":null},{"value":"-2,78E-03","module":"D","scenario":null},{"value":"2,35E-06","module":"A1A3","scenario":null}]},{"parameter":"AP","unit":"mol H+-eq","values":[{"value":"2,25E-01","module":"A1","scenario":null},{"value":"1,77E-02","module":"A2","scenario":null},{"value":"3,18E-03","module":"A3","scenario":null},{"value":"1,36E-03","module":"A4","scenario":null},{"value":"3,41E-05","module":"A5","scenario":null},{"value":"3,16E+00","module":"B6","scenario":null},{"value":"0,00E+00","module":"C1","scenario":null},{"value":"4,29E-04","module":"C2","scenario":null},{"value":"3,94E-04","module":"C3","scenario":null},{"value":"1,33E-04","module":"C4","scenario":null},{"value":"-4,92E-02","module":"D","scenario":null},{"value":"2,46E-01","module":"A1A3","scenario":null}]},{"parameter":"POCP","unit":"kg NMVOC-eq","values":[{"value":"1,23E-01","module":"A1","scenario":null},{"value":"1,27E-02","module":"A2","scenario":null},{"value":"2,91E-03","module":"A3","scenario":null},{"value":"1,36E-03","module":"A4","scenario":null},{"value":"3,51E-05","module":"A5","scenario":null},{"value":"1,25E+00","module":"B6","scenario":null},{"value":"0,00E+00","module":"C1","scenario":null},{"value":"4,31E-04","module":"C2","scenario":null},{"value":"3,25E-04","module":"C3","scenario":null},{"value":"1,50E-04","module":"C4","scenario":null},{"value":"-1,24E-02","module":"D","scenario":null},{"value":"1,38E-01","module":"A1A3","scenario":null}]},{"parameter":"ADPE","unit":"kg Sb-eq","values":[{"value":"7,27E-03","module":"A1","scenario":null},{"value":"7,45E-06","module":"A2","scenario":null},{"value":"1,06E-05","module":"A3","scenario":null},{"value":"8,98E-06","module":"A4","scenario":null},{"value":"1,75E-07","module":"A5","scenario":null},{"value":"3,96E-03","module":"B6","scenario":null},{"value":"0,00E+00","module":"C1","scenario":null},{"value":"2,84E-06","module":"C2","scenario":null},{"value":"6,13E-07","module":"C3","scenario":null},{"value":"1,51E-07","module":"C4","scenario":null},{"value":"-9,42E-04","module":"D","scenario":null},{"value":"7,29E-03","module":"A1A3","scenario":null}]},{"parameter":"ADPF","unit":"MJ","values":[{"value":"3,87E+02","module":"A1","scenario":null},{"value":"8,72E+00","module":"A2","scenario":null},{"value":"4,46E+01","module":"A3","scenario":null},{"value":"5,00E+00","module":"A4","scenario":null},{"value":"1,01E-01","module":"A5","scenario":null},{"value":"1,12E+04","module":"B6","scenario":null},{"value":"0,00E+00","module":"C1","scenario":null},{"value":"1,58E+00","module":"C2","scenario":null},{"value":"7,42E-01","module":"C3","scenario":null},{"value":"3,39E-01","module":"C4","scenario":null},{"value":"-2,29E+01","module":"D","scenario":null},{"value":"4,40E+02","module":"A1A3","scenario":null}]},{"parameter":"WDP","unit":"m3 world-eq. Deprived","values":[{"value":"6,91E+02","module":"A1","scenario":null},{"value":"3,04E+00","module":"A2","scenario":null},{"value":"1,11E+01","module":"A3","scenario":null},{"value":"4,77E+00","module":"A4","scenario":null},{"value":"1,28E-01","module":"A5","scenario":null},{"value":"1,68E+05","module":"B6","scenario":null},{"value":"0,00E+00","module":"C1","scenario":null},{"value":"1,51E+00","module":"C2","scenario":null},{"value":"5,62E+00","module":"C3","scenario":null},{"value":"2,68E+00","module":"C4","scenario":null},{"value":"-6,06E+02","module":"D","scenario":null},{"value":"7,05E+02","module":"A1A3","scenario":null}]},{"parameter":"EP-freshwater","unit":"kg P-eq","values":[{"value":"3,87E-03","module":"A1","scenario":null},{"value":"3,24E-06","module":"A2","scenario":null},{"value":"1,00E-05","module":"A3","scenario":null},{"value":"2,60E-06","module":"A4","scenario":null},{"value":"5,92E-08","module":"A5","scenario":null},{"value":"5,77E-02","module":"B6","scenario":null},{"value":"0,00E+00","module":"C1","scenario":null},{"value":"8,24E-07","module":"C2","scenario":null},{"value":"2,87E-06","module":"C3","scenario":null},{"value":"9,03E-07","module":"C4","scenario":null},{"value":"-2,83E-04","module":"D","scenario":null},{"value":"3,88E-03","module":"A1A3","scenario":null}]},{"parameter":"EP-marine","unit":"kg N-eq","values":[{"value":"3,56E-02","module":"A1","scenario":null},{"value":"4,38E-03","module":"A2","scenario":null},{"value":"8,13E-04","module":"A3","scenario":null},{"value":"4,02E-04","module":"A4","scenario":null},{"value":"1,13E-05","module":"A5","scenario":null},{"value":"4,01E-01","module":"B6","scenario":null},{"value":"0,00E+00","module":"C1","scenario":null},{"value":"1,27E-04","module":"C2","scenario":null},{"value":"1,18E-04","module":"C3","scenario":null},{"value":"6,75E-05","module":"C4","scenario":null},{"value":"-3,20E-03","module":"D","scenario":null},{"value":"4,08E-02","module":"A1A3","scenario":null}]},{"parameter":"EP-terrestrial","unit":"mol N-eq.","values":[{"value":"3,98E-01","module":"A1","scenario":null},{"value":"4,88E-02","module":"A2","scenario":null},{"value":"8,55E-03","module":"A3","scenario":null},{"value":"4,45E-03","module":"A4","scenario":null},{"value":"1,22E-04","module":"A5","scenario":null},{"value":"4,94E+00","module":"B6","scenario":null},{"value":"0,00E+00","module":"C1","scenario":null},{"value":"1,41E-03","module":"C2","scenario":null},{"value":"1,25E-03","module":"C3","scenario":null},{"value":"3,72E-04","module":"C4","scenario":null},{"value":"-4,10E-02","module":"D","scenario":null},{"value":"4,55E-01","module":"A1A3","scenario":null}]},{"parameter":"GWP-IOBC","unit":"kg CO2-eq","values":[{"value":"3,25E+01","module":"A1","scenario":null},{"value":"6,60E-01","module":"A2","scenario":null},{"value":"2,91E+00","module":"A3","scenario":null},{"value":"3,32E-01","module":"A4","scenario":null},{"value":"7,21E-03","module":"A5","scenario":null},{"value":"5,85E+02","module":"B6","scenario":null},{"value":"0,00E+00","module":"C1","scenario":null},{"value":"1,05E-01","module":"C2","scenario":null},{"value":"7,76E-01","module":"C3","scenario":null},{"value":"5,71E-02","module":"C4","scenario":null},{"value":"-1,87E+00","module":"D","scenario":null},{"value":"3,60E+01","module":"A1A3","scenario":null}]}],"additional_environmental_impact":[{"parameter":"PM","unit":"Disease incidence","values":[{"value":"1,91E-06","module":"A1","scenario":null},{"value":"9,35E-09","module":"A2","scenario":null},{"value":"1,64E-08","module":"A3","scenario":null},{"value":"2,39E-08","module":"A4","scenario":null},{"value":"5,03E-10","module":"A5","scenario":null},{"value":"8,28E-06","module":"B6","scenario":null},{"value":"0,00E+00","module":"C1","scenario":null},{"value":"7,56E-09","module":"C2","scenario":null},{"value":"3,16E-09","module":"C3","scenario":null},{"value":"2,38E-09","module":"C4","scenario":null},{"value":"-1,83E-07","module":"D","scenario":null},{"value":"1,94E-06","module":"A1A3","scenario":null}]},{"parameter":"ETP-fw","unit":"CTUe","values":[{"value":"1,83E+03","module":"A1","scenario":null},{"value":"5,40E+00","module":"A2","scenario":null},{"value":"7,71E+00","module":"A3","scenario":null},{"value":"3,68E+00","module":"A4","scenario":null},{"value":"1,34E-01","module":"A5","scenario":null},{"value":"7,82E+03","module":"B6","scenario":null},{"value":"0,00E+00","module":"C1","scenario":null},{"value":"1,17E+00","module":"C2","scenario":null},{"value":"3,45E+00","module":"C3","scenario":null},{"value":"1,23E+02","module":"C4","scenario":null},{"value":"-3,24E+02","module":"D","scenario":null},{"value":"1,85E+03","module":"A1A3","scenario":null}]},{"parameter":"HTP-c","unit":"CTUh","values":[{"value":"4,01E-08","module":"A1","scenario":null},{"value":"0,00E+00","module":"A2","scenario":null},{"value":"5,19E-10","module":"A3","scenario":null},{"value":"0,00E+00","module":"A4","scenario":null},{"value":"4,00E-12","module":"A5","scenario":null},{"value":"2,18E-07","module":"B6","scenario":null},{"value":"0,00E+00","module":"C1","scenario":null},{"value":"0,00E+00","module":"C2","scenario":null},{"value":"7,73E-10","module":"C3","scenario":null},{"value":"8,70E-11","module":"C4","scenario":null},{"value":"-4,87E-09","module":"D","scenario":null},{"value":"4,06E-08","module":"A1A3","scenario":null}]},{"parameter":"HTP-nc","unit":"CTUh","values":[{"value":"1,26E-06","module":"A1","scenario":null},{"value":"1,56E-09","module":"A2","scenario":null},{"value":"8,73E-09","module":"A3","scenario":null},{"value":"3,98E-09","module":"A4","scenario":null},{"value":"1,69E-10","module":"A5","scenario":null},{"value":"7,53E-06","module":"B6","scenario":null},{"value":"0,00E+00","module":"C1","scenario":null},{"value":"1,26E-09","module":"C2","scenario":null},{"value":"4,17E-08","module":"C3","scenario":null},{"value":"7,75E-10","module":"C4","scenario":null},{"value":"-1,34E-07","module":"D","scenario":null},{"value":"1,27E-06","module":"A1A3","scenario":null}]},{"parameter":"SQP","unit":"-","values":[{"value":"1,49E+02","module":"A1","scenario":null},{"value":"2,25E+00","module":"A2","scenario":null},{"value":"1,86E+00","module":"A3","scenario":null},{"value":"3,45E+00","module":"A4","scenario":null},{"value":"6,77E-02","module":"A5","scenario":null},{"value":"2,69E+03","module":"B6","scenario":null},{"value":"0,00E+00","module":"C1","scenario":null},{"value":"1,09E+00","module":"C2","scenario":null},{"value":"2,17E-01","module":"C3","scenario":null},{"value":"8,93E-01","module":"C4","scenario":null},{"value":"-1,00E+01","module":"D","scenario":null},{"value":"1,53E+02","module":"A1A3","scenario":null}]},{"parameter":"IRP","unit":"kBq U235-eq","values":[{"value":"1,01E+00","module":"A1","scenario":null},{"value":"3,75E-02","module":"A2","scenario":null},{"value":"2,90E-02","module":"A3","scenario":null},{"value":"2,19E-02","module":"A4","scenario":null},{"value":"4,31E-04","module":"A5","scenario":null},{"value":"9,77E+01","module":"B6","scenario":null},{"value":"0,00E+00","module":"C1","scenario":null},{"value":"6,92E-03","module":"C2","scenario":null},{"value":"3,47E-03","module":"C3","scenario":null},{"value":"1,11E-03","module":"C4","scenario":null},{"value":"-9,01E-02","module":"D","scenario":null},{"value":"1,08E+00","module":"A1A3","scenario":null}]}],"resource_use":[{"parameter":"PERE","unit":"MJ","values":[{"value":"3,30E+01","module":"A1","scenario":null},{"value":"7,24E-02","module":"A2","scenario":null},{"value":"9,39E+00","module":"A3","scenario":null},{"value":"7,06E-02","module":"A4","scenario":null},{"value":"1,66E-03","module":"A5","scenario":null},{"value":"2,16E+03","module":"B6","scenario":null},{"value":"0,00E+00","module":"C1","scenario":null},{"value":"2,23E-02","module":"C2","scenario":null},{"value":"1,18E-01","module":"C3","scenario":null},{"value":"8,28E-02","module":"C4","scenario":null},{"value":"-8,99E+00","module":"D","scenario":null},{"value":"4,25E+01","module":"A1A3","scenario":null}]},{"parameter":"PERM","unit":"","values":[{"value":"1,21E+01","module":"A1","scenario":null},{"value":"0,00E+00","module":"A2","scenario":null},{"value":"0,00E+00","module":"A3","scenario":null},{"value":"0,00E+00","module":"A4","scenario":null},{"value":"-1,22E+01","module":"A5","scenario":null},{"value":"0,00E+00","module":"B6","scenario":null},{"value":"0,00E+00","module":"C1","scenario":null},{"value":"0,00E+00","module":"C2","scenario":null},{"value":"0,00E+00","module":"C3","scenario":null},{"value":"0,00E+00","module":"C4","scenario":null},{"value":"0,00E+00","module":"D","scenario":null},{"value":"1,21E+01","module":"A1A3","scenario":null}]},{"parameter":"PERT","unit":"MJ","values":[{"value":"4,51E+01","module":"A1","scenario":null},{"value":"7,24E-02","module":"A2","scenario":null},{"value":"9,39E+00","module":"A3","scenario":null},{"value":"7,06E-02","module":"A4","scenario":null},{"value":"-1,22E+01","module":"A5","scenario":null},{"value":"2,16E+03","module":"B6","scenario":null},{"value":"0,00E+00","module":"C1","scenario":null},{"value":"2,23E-02","module":"C2","scenario":null},{"value":"1,18E-01","module":"C3","scenario":null},{"value":"8,28E-02","module":"C4","scenario":null},{"value":"-8,99E+00","module":"D","scenario":null},{"value":"5,46E+01","module":"A1A3","scenario":null}]},{"parameter":"PENRE","unit":"MJ","values":[{"value":"3,65E+02","module":"A1","scenario":null},{"value":"8,72E+00","module":"A2","scenario":null},{"value":"4,46E+01","module":"A3","scenario":null},{"value":"5,00E+00","module":"A4","scenario":null},{"value":"1,01E-01","module":"A5","scenario":null},{"value":"1,12E+04","module":"B6","scenario":null},{"value":"0,00E+00","module":"C1","scenario":null},{"value":"1,58E+00","module":"C2","scenario":null},{"value":"7,43E-01","module":"C3","scenario":null},{"value":"3,39E-01","module":"C4","scenario":null},{"value":"-2,29E+01","module":"D","scenario":null},{"value":"4,18E+02","module":"A1A3","scenario":null}]},{"parameter":"PENRM","unit":"MJ","values":[{"value":"2,21E+01","module":"A1","scenario":null},{"value":"0,00E+00","module":"A2","scenario":null},{"value":"0,00E+00","module":"A3","scenario":null},{"value":"0,00E+00","module":"A4","scenario":null},{"value":"0,00E+00","module":"A5","scenario":null},{"value":"0,00E+00","module":"B6","scenario":null},{"value":"0,00E+00","module":"C1","scenario":null},{"value":"0,00E+00","module":"C2","scenario":null},{"value":"-2,30E+01","module":"C3","scenario":null},{"value":"0,00E+00","module":"C4","scenario":null},{"value":"0,00E+00","module":"D","scenario":null},{"value":"2,21E+01","module":"A1A3","scenario":null}]},{"parameter":"PENRT","unit":"MJ","values":[{"value":"3,87E+02","module":"A1","scenario":null},{"value":"8,72E+00","module":"A2","scenario":null},{"value":"4,46E+01","module":"A3","scenario":null},{"value":"5,00E+00","module":"A4","scenario":null},{"value":"1,01E-01","module":"A5","scenario":null},{"value":"1,12E+04","module":"B6","scenario":null},{"value":"0,00E+00","module":"C1","scenario":null},{"value":"1,58E+00","module":"C2","scenario":null},{"value":"-2,23E+01","module":"C3","scenario":null},{"value":"3,39E-01","module":"C4","scenario":null},{"value":"-2,29E+01","module":"D","scenario":null},{"value":"4,40E+02","module":"A1A3","scenario":null}]},{"parameter":"SM","unit":"kg","values":[{"value":"5,55E-01","module":"A1","scenario":null},{"value":"0,00E+00","module":"A2","scenario":null},{"value":"0,00E+00","module":"A3","scenario":null},{"value":"0,00E+00","module":"A4","scenario":null},{"value":"0,00E+00","module":"A5","scenario":null},{"value":"0,00E+00","module":"B6","scenario":null},{"value":"0,00E+00","module":"C1","scenario":null},{"value":"0,00E+00","module":"C2","scenario":null},{"value":"0,00E+00","module":"C3","scenario":null},{"value":"1,81E-03","module":"C4","scenario":null},{"value":"6,43E-04","module":"D","scenario":null},{"value":"5,55E-01","module":"A1A3","scenario":null}]},{"parameter":"RSF","unit":"MJ","values":[{"value":"3,60E-01","module":"A1","scenario":null},{"value":"2,03E-03","module":"A2","scenario":null},{"value":"9,74E-03","module":"A3","scenario":null},{"value":"2,53E-03","module":"A4","scenario":null},{"value":"5,51E-05","module":"A5","scenario":null},{"value":"1,58E+02","module":"B6","scenario":null},{"value":"0,00E+00","module":"C1","scenario":null},{"value":"7,99E-04","module":"C2","scenario":null},{"value":"2,06E-03","module":"C3","scenario":null},{"value":"4,24E-04","module":"C4","scenario":null},{"value":"2,38E-03","module":"D","scenario":null},{"value":"3,72E-01","module":"A1A3","scenario":null}]},{"parameter":"NRSF","unit":"MJ","values":[{"value":"-1,05E+00","module":"A1","scenario":null},{"value":"1,90E-02","module":"A2","scenario":null},{"value":"1,31E-02","module":"A3","scenario":null},{"value":"9,02E-03","module":"A4","scenario":null},{"value":"2,27E-04","module":"A5","scenario":null},{"value":"3,74E+01","module":"B6","scenario":null},{"value":"0,00E+00","module":"C1","scenario":null},{"value":"2,85E-03","module":"C2","scenario":null},{"value":"-4,17E-05","module":"C3","scenario":null},{"value":"1,61E-02","module":"C4","scenario":null},{"value":"-5,19E-02","module":"D","scenario":null},{"value":"-1,02E+00","module":"A1A3","scenario":null}]},{"parameter":"FW","unit":"m3","values":[{"value":"2,92E-01","module":"A1","scenario":null},{"value":"5,60E-04","module":"A2","scenario":null},{"value":"2,96E-03","module":"A3","scenario":null},{"value":"5,27E-04","module":"A4","scenario":null},{"value":"4,76E-05","module":"A5","scenario":null},{"value":"9,47E+00","module":"B6","scenario":null},{"value":"0,00E+00","module":"C1","scenario":null},{"value":"1,67E-04","module":"C2","scenario":null},{"value":"1,34E-03","module":"C3","scenario":null},{"value":"2,93E-04","module":"C4","scenario":null},{"value":"-3,63E-02","module":"D","scenario":null},{"value":"2,96E-01","module":"A1A3","scenario":null}]}],"end_of_life_waste":[{"parameter":"HWD","unit":"kg","values":[{"value":"1,35E-01","module":"A1","scenario":null},{"value":"3,98E-04","module":"A2","scenario":null},{"value":"5,51E-02","module":"A3","scenario":null},{"value":"2,55E-04","module":"A4","scenario":null},{"value":"0,00E+00","module":"A5","scenario":null},{"value":"1,68E+00","module":"B6","scenario":null},{"value":"0,00E+00","module":"C1","scenario":null},{"value":"8,07E-05","module":"C2","scenario":null},{"value":"1,97E-05","module":"C3","scenario":null},{"value":"9,16E-02","module":"C4","scenario":null},{"value":"1,25E-03","module":"D","scenario":null},{"value":"1,91E-01","module":"A1A3","scenario":null}]},{"parameter":"NHWD","unit":"kg","values":[{"value":"4,06E+00","module":"A1","scenario":null},{"value":"1,09E-01","module":"A2","scenario":null},{"value":"4,85E-01","module":"A3","scenario":null},{"value":"2,39E-01","module":"A4","scenario":null},{"value":"4,46E-01","module":"A5","scenario":null},{"value":"3,78E+01","module":"B6","scenario":null},{"value":"0,00E+00","module":"C1","scenario":null},{"value":"7,56E-02","module":"C2","scenario":null},{"value":"5,68E-02","module":"C3","scenario":null},{"value":"4,90E-01","module":"C4","scenario":null},{"value":"-4,75E-01","module":"D","scenario":null},{"value":"4,65E+00","module":"A1A3","scenario":null}]},{"parameter":"RWD","unit":"kg","values":[{"value":"8,13E-04","module":"A1","scenario":null},{"value":"6,03E-05","module":"A2","scenario":null},{"value":"4,13E-05","module":"A3","scenario":null},{"value":"3,41E-05","module":"A4","scenario":null},{"value":"0,00E+00","module":"A5","scenario":null},{"value":"7,98E-02","module":"B6","scenario":null},{"value":"0,00E+00","module":"C1","scenario":null},{"value":"1,08E-05","module":"C2","scenario":null},{"value":"1,01E-06","module":"C3","scenario":null},{"value":"8,87E-07","module":"C4","scenario":null},{"value":"-8,20E-05","module":"D","scenario":null},{"value":"9,15E-04","module":"A1A3","scenario":null}]}],"end_of_life_flow":[{"parameter":"CRU","unit":"kg","values":[{"value":"0,00E+00","module":"A1","scenario":null},{"value":"0,00E+00","module":"A2","scenario":null},{"value":"0,00E+00","module":"A3","scenario":null},{"value":"0,00E+00","module":"A4","scenario":null},{"value":"0,00E+00","module":"A5","scenario":null},{"value":"0,00E+00","module":"B6","scenario":null},{"value":"0,00E+00","module":"C1","scenario":null},{"value":"0,00E+00","module":"C2","scenario":null},{"value":"0,00E+00","module":"C3","scenario":null},{"value":"0,00E+00","module":"C4","scenario":null},{"value":"0,00E+00","module":"D","scenario":null},{"value":"0,00E+00","module":"A1A3","scenario":null}]},{"parameter":"MFR","unit":"kg","values":[{"value":"0,00E+00","module":"A1","scenario":null},{"value":"0,00E+00","module":"A2","scenario":null},{"value":"5,14E-01","module":"A3","scenario":null},{"value":"0,00E+00","module":"A4","scenario":null},{"value":"4,14E-01","module":"A5","scenario":null},{"value":"0,00E+00","module":"B6","scenario":null},{"value":"0,00E+00","module":"C1","scenario":null},{"value":"0,00E+00","module":"C2","scenario":null},{"value":"7,03E-01","module":"C3","scenario":null},{"value":"2,54E-05","module":"C4","scenario":null},{"value":"-2,52E-05","module":"D","scenario":null},{"value":"5,14E-01","module":"A1A3","scenario":null}]},{"parameter":"MER","unit":"kg","values":[{"value":"0,00E+00","module":"A1","scenario":null},{"value":"0,00E+00","module":"A2","scenario":null},{"value":"2,02E-01","module":"A3","scenario":null},{"value":"0,00E+00","module":"A4","scenario":null},{"value":"3,12E-02","module":"A5","scenario":null},{"value":"0,00E+00","module":"B6","scenario":null},{"value":"0,00E+00","module":"C1","scenario":null},{"value":"0,00E+00","module":"C2","scenario":null},{"value":"3,13E-01","module":"C3","scenario":null},{"value":"6,21E-07","module":"C4","scenario":null},{"value":"-3,32E-06","module":"D","scenario":null},{"value":"2,02E-01","module":"A1A3","scenario":null}]},{"parameter":"EEE","unit":"MJ","values":[{"value":"0,00E+00","module":"A1","scenario":null},{"value":"0,00E+00","module":"A2","scenario":null},{"value":"1,34E-01","module":"A3","scenario":null},{"value":"0,00E+00","module":"A4","scenario":null},{"value":"2,55E-02","module":"A5","scenario":null},{"value":"0,00E+00","module":"B6","scenario":null},{"value":"0,00E+00","module":"C1","scenario":null},{"value":"0,00E+00","module":"C2","scenario":null},{"value":"4,35E-01","module":"C3","scenario":null},{"value":"4,03E-05","module":"C4","scenario":null},{"value":"-8,12E-06","module":"D","scenario":null},{"value":"1,34E-01","module":"A1A3","scenario":null}]},{"parameter":"EET","unit":"MJ","values":[{"value":"0,00E+00","module":"A1","scenario":null},{"value":"0,00E+00","module":"A2","scenario":null},{"value":"2,03E+00","module":"A3","scenario":null},{"value":"0,00E+00","module":"A4","scenario":null},{"value":"3,86E-01","module":"A5","scenario":null},{"value":"0,00E+00","module":"B6","scenario":null},{"value":"0,00E+00","module":"C1","scenario":null},{"value":"0,00E+00","module":"C2","scenario":null},{"value":"6,58E+00","module":"C3","scenario":null},{"value":"6,09E-04","module":"C4","scenario":null},{"value":"-1,23E-04","module":"D","scenario":null},{"value":"2,03E+00","module":"A1A3","scenario":null}]}]}