{"product_name":"Jotun Super Durable 2908, Jotun Thailand Limited","epd_id":"NEPD-5204-4537","declared_unit":{"unit":"ton","amount":1},"compliance":["EN 15804+A2","ISO 14025","ISO 21930"],"producer_name":"Jotun A/S","environmental_impact":[{"parameter":"GWP-total","unit":"kg CO2-eq","values":[{"value":"5,35E+00","module":"A1","scenario":null},{"value":"1,27E-01","module":"A2","scenario":null},{"value":"7,77E-01","module":"A3","scenario":null},{"value":"1,02E-02","module":"A4","scenario":null},{"value":"0,00E+00","module":"C1","scenario":null},{"value":"4,63E-03","module":"C2","scenario":null},{"value":"0,00E+00","module":"C3","scenario":null},{"value":"1,94E-02","module":"C4","scenario":null},{"value":"0,00E+00","module":"D","scenario":null},{"value":"6,25E+00","module":"A1A3","scenario":null}]},{"parameter":"GWP-fossil","unit":"kg CO2-eq","values":[{"value":"5,49E+00","module":"A1","scenario":null},{"value":"1,27E-01","module":"A2","scenario":null},{"value":"7,72E-01","module":"A3","scenario":null},{"value":"1,02E-02","module":"A4","scenario":null},{"value":"0,00E+00","module":"C1","scenario":null},{"value":"4,63E-03","module":"C2","scenario":null},{"value":"0,00E+00","module":"C3","scenario":null},{"value":"1,94E-02","module":"C4","scenario":null},{"value":"0,00E+00","module":"D","scenario":null},{"value":"6,39E+00","module":"A1A3","scenario":null}]},{"parameter":"GWP-biogenic","unit":"kg CO2-eq","values":[{"value":"-1,42E-01","module":"A1","scenario":null},{"value":"3,83E-05","module":"A2","scenario":null},{"value":"3,26E-03","module":"A3","scenario":null},{"value":"4,06E-06","module":"A4","scenario":null},{"value":"0,00E+00","module":"C1","scenario":null},{"value":"1,84E-06","module":"C2","scenario":null},{"value":"0,00E+00","module":"C3","scenario":null},{"value":"9,31E-06","module":"C4","scenario":null},{"value":"0,00E+00","module":"D","scenario":null},{"value":"-1,39E-01","module":"A1A3","scenario":null}]},{"parameter":"GWP-luluc","unit":"kg CO2-eq","values":[{"value":"4,23E-04","module":"A1","scenario":null},{"value":"7,76E-05","module":"A2","scenario":null},{"value":"1,70E-03","module":"A3","scenario":null},{"value":"3,08E-06","module":"A4","scenario":null},{"value":"0,00E+00","module":"C1","scenario":null},{"value":"1,40E-06","module":"C2","scenario":null},{"value":"0,00E+00","module":"C3","scenario":null},{"value":"6,42E-06","module":"C4","scenario":null},{"value":"0,00E+00","module":"D","scenario":null},{"value":"2,20E-03","module":"A1A3","scenario":null}]},{"parameter":"ODP","unit":"kg CFC11-eq","values":[{"value":"7,10E-07","module":"A1","scenario":null},{"value":"2,74E-08","module":"A2","scenario":null},{"value":"3,89E-08","module":"A3","scenario":null},{"value":"2,30E-09","module":"A4","scenario":null},{"value":"0,00E+00","module":"C1","scenario":null},{"value":"1,05E-09","module":"C2","scenario":null},{"value":"0,00E+00","module":"C3","scenario":null},{"value":"5,40E-09","module":"C4","scenario":null},{"value":"0,00E+00","module":"D","scenario":null},{"value":"7,76E-07","module":"A1A3","scenario":null}]},{"parameter":"AP","unit":"mol H+-eq","values":[{"value":"3,08E-02","module":"A1","scenario":null},{"value":"3,40E-03","module":"A2","scenario":null},{"value":"2,57E-03","module":"A3","scenario":null},{"value":"5,24E-05","module":"A4","scenario":null},{"value":"0,00E+00","module":"C1","scenario":null},{"value":"2,38E-05","module":"C2","scenario":null},{"value":"0,00E+00","module":"C3","scenario":null},{"value":"1,08E-04","module":"C4","scenario":null},{"value":"0,00E+00","module":"D","scenario":null},{"value":"3,68E-02","module":"A1A3","scenario":null}]},{"parameter":"POCP","unit":"kg NMVOC-eq","values":[{"value":"1,85E-02","module":"A1","scenario":null},{"value":"2,47E-03","module":"A2","scenario":null},{"value":"1,40E-03","module":"A3","scenario":null},{"value":"5,75E-05","module":"A4","scenario":null},{"value":"0,00E+00","module":"C1","scenario":null},{"value":"2,61E-05","module":"C2","scenario":null},{"value":"0,00E+00","module":"C3","scenario":null},{"value":"1,13E-04","module":"C4","scenario":null},{"value":"0,00E+00","module":"D","scenario":null},{"value":"2,24E-02","module":"A1A3","scenario":null}]},{"parameter":"ADPE","unit":"kg Sb-eq","values":[{"value":"2,18E-05","module":"A1","scenario":null},{"value":"1,20E-06","module":"A2","scenario":null},{"value":"5,97E-06","module":"A3","scenario":null},{"value":"1,73E-07","module":"A4","scenario":null},{"value":"0,00E+00","module":"C1","scenario":null},{"value":"7,85E-08","module":"C2","scenario":null},{"value":"0,00E+00","module":"C3","scenario":null},{"value":"4,32E-07","module":"C4","scenario":null},{"value":"0,00E+00","module":"D","scenario":null},{"value":"2,90E-05","module":"A1A3","scenario":null}]},{"parameter":"ADPF","unit":"MJ","values":[{"value":"9,18E+01","module":"A1","scenario":null},{"value":"1,70E+00","module":"A2","scenario":null},{"value":"9,44E+00","module":"A3","scenario":null},{"value":"1,57E-01","module":"A4","scenario":null},{"value":"0,00E+00","module":"C1","scenario":null},{"value":"7,13E-02","module":"C2","scenario":null},{"value":"0,00E+00","module":"C3","scenario":null},{"value":"3,61E-01","module":"C4","scenario":null},{"value":"0,00E+00","module":"D","scenario":null},{"value":"1,03E+02","module":"A1A3","scenario":null}]},{"parameter":"WDP","unit":"m3 world-eq. Deprived","values":[{"value":"1,33E+01","module":"A1","scenario":null},{"value":"4,02E-01","module":"A2","scenario":null},{"value":"1,92E+01","module":"A3","scenario":null},{"value":"5,56E-02","module":"A4","scenario":null},{"value":"0,00E+00","module":"C1","scenario":null},{"value":"2,52E-02","module":"C2","scenario":null},{"value":"0,00E+00","module":"C3","scenario":null},{"value":"2,49E-01","module":"C4","scenario":null},{"value":"0,00E+00","module":"D","scenario":null},{"value":"3,29E+01","module":"A1A3","scenario":null}]},{"parameter":"EP-freshwater","unit":"kg P-eq","values":[{"value":"5,17E-04","module":"A1","scenario":null},{"value":"6,57E-07","module":"A2","scenario":null},{"value":"5,15E-05","module":"A3","scenario":null},{"value":"9,18E-08","module":"A4","scenario":null},{"value":"0,00E+00","module":"C1","scenario":null},{"value":"4,17E-08","module":"C2","scenario":null},{"value":"0,00E+00","module":"C3","scenario":null},{"value":"1,70E-07","module":"C4","scenario":null},{"value":"0,00E+00","module":"D","scenario":null},{"value":"5,69E-04","module":"A1A3","scenario":null}]},{"parameter":"EP-marine","unit":"kg N-eq","values":[{"value":"4,57E-03","module":"A1","scenario":null},{"value":"8,49E-04","module":"A2","scenario":null},{"value":"4,39E-04","module":"A3","scenario":null},{"value":"1,75E-05","module":"A4","scenario":null},{"value":"0,00E+00","module":"C1","scenario":null},{"value":"7,94E-06","module":"C2","scenario":null},{"value":"0,00E+00","module":"C3","scenario":null},{"value":"3,44E-05","module":"C4","scenario":null},{"value":"0,00E+00","module":"D","scenario":null},{"value":"5,85E-03","module":"A1A3","scenario":null}]},{"parameter":"EP-terrestrial","unit":"mol N-eq.","values":[{"value":"4,83E-02","module":"A1","scenario":null},{"value":"9,44E-03","module":"A2","scenario":null},{"value":"4,65E-03","module":"A3","scenario":null},{"value":"1,93E-04","module":"A4","scenario":null},{"value":"0,00E+00","module":"C1","scenario":null},{"value":"8,76E-05","module":"C2","scenario":null},{"value":"0,00E+00","module":"C3","scenario":null},{"value":"3,80E-04","module":"C4","scenario":null},{"value":"0,00E+00","module":"D","scenario":null},{"value":"6,24E-02","module":"A1A3","scenario":null}]},{"parameter":"GWP-IOBC","unit":"kg CO2-eq","values":[{"value":"5,49E+00","module":"A1","scenario":null},{"value":"1,27E-01","module":"A2","scenario":null},{"value":"7,59E-01","module":"A3","scenario":null},{"value":"1,02E-02","module":"A4","scenario":null},{"value":"0,00E+00","module":"C1","scenario":null},{"value":"4,63E-03","module":"C2","scenario":null},{"value":"0,00E+00","module":"C3","scenario":null},{"value":"1,94E-02","module":"C4","scenario":null},{"value":"0,00E+00","module":"D","scenario":null},{"value":"6,38E+00","module":"A1A3","scenario":null}]}],"additional_environmental_impact":[{"parameter":"PM","unit":"Disease incidence","values":[{"value":"4,54E-07","module":"A1","scenario":null},{"value":"2,30E-09","module":"A2","scenario":null},{"value":"5,49E-09","module":"A3","scenario":null},{"value":"8,78E-10","module":"A4","scenario":null},{"value":"0,00E+00","module":"C1","scenario":null},{"value":"3,98E-10","module":"C2","scenario":null},{"value":"0,00E+00","module":"C3","scenario":null},{"value":"1,99E-09","module":"C4","scenario":null},{"value":"0,00E+00","module":"D","scenario":null},{"value":"4,62E-07","module":"A1A3","scenario":null}]},{"parameter":"ETP-fw","unit":"CTUe","values":[{"value":"2,63E+01","module":"A1","scenario":null},{"value":"1,07E+00","module":"A2","scenario":null},{"value":"6,83E+00","module":"A3","scenario":null},{"value":"1,23E-01","module":"A4","scenario":null},{"value":"0,00E+00","module":"C1","scenario":null},{"value":"5,58E-02","module":"C2","scenario":null},{"value":"0,00E+00","module":"C3","scenario":null},{"value":"2,44E-01","module":"C4","scenario":null},{"value":"0,00E+00","module":"D","scenario":null},{"value":"3,42E+01","module":"A1A3","scenario":null}]},{"parameter":"HTP-c","unit":"CTUh","values":[{"value":"1,51E-08","module":"A1","scenario":null},{"value":"0,00E+00","module":"A2","scenario":null},{"value":"1,62E-10","module":"A3","scenario":null},{"value":"0,00E+00","module":"A4","scenario":null},{"value":"0,00E+00","module":"C1","scenario":null},{"value":"0,00E+00","module":"C2","scenario":null},{"value":"0,00E+00","module":"C3","scenario":null},{"value":"2,00E-12","module":"C4","scenario":null},{"value":"0,00E+00","module":"D","scenario":null},{"value":"1,52E-08","module":"A1A3","scenario":null}]},{"parameter":"HTP-nc","unit":"CTUh","values":[{"value":"6,36E-07","module":"A1","scenario":null},{"value":"2,89E-10","module":"A2","scenario":null},{"value":"6,51E-09","module":"A3","scenario":null},{"value":"1,10E-10","module":"A4","scenario":null},{"value":"0,00E+00","module":"C1","scenario":null},{"value":"5,00E-11","module":"C2","scenario":null},{"value":"0,00E+00","module":"C3","scenario":null},{"value":"2,36E-10","module":"C4","scenario":null},{"value":"0,00E+00","module":"D","scenario":null},{"value":"6,43E-07","module":"A1A3","scenario":null}]},{"parameter":"SQP","unit":"-","values":[{"value":"1,65E+01","module":"A1","scenario":null},{"value":"6,37E-01","module":"A2","scenario":null},{"value":"6,27E-01","module":"A3","scenario":null},{"value":"1,78E-01","module":"A4","scenario":null},{"value":"0,00E+00","module":"C1","scenario":null},{"value":"8,07E-02","module":"C2","scenario":null},{"value":"0,00E+00","module":"C3","scenario":null},{"value":"4,48E-01","module":"C4","scenario":null},{"value":"0,00E+00","module":"D","scenario":null},{"value":"1,78E+01","module":"A1A3","scenario":null}]},{"parameter":"IRP","unit":"kBq U235-eq","values":[{"value":"1,75E+03","module":"A1","scenario":null},{"value":"7,24E-03","module":"A2","scenario":null},{"value":"2,24E-03","module":"A3","scenario":null},{"value":"6,63E-04","module":"A4","scenario":null},{"value":"0,00E+00","module":"C1","scenario":null},{"value":"3,01E-04","module":"C2","scenario":null},{"value":"0,00E+00","module":"C3","scenario":null},{"value":"1,54E-03","module":"C4","scenario":null},{"value":"0,00E+00","module":"D","scenario":null},{"value":"1,75E+03","module":"A1A3","scenario":null}]}],"resource_use":[{"parameter":"PERE","unit":"MJ","values":[{"value":"2,61E+00","module":"A1","scenario":null},{"value":"1,31E-02","module":"A2","scenario":null},{"value":"4,44E-01","module":"A3","scenario":null},{"value":"1,69E-03","module":"A4","scenario":null},{"value":"0,00E+00","module":"C1","scenario":null},{"value":"7,67E-04","module":"C2","scenario":null},{"value":"0,00E+00","module":"C3","scenario":null},{"value":"4,21E-03","module":"C4","scenario":null},{"value":"0,00E+00","module":"D","scenario":null},{"value":"3,07E+00","module":"A1A3","scenario":null}]},{"parameter":"PERM","unit":"","values":[{"value":"8,80E-01","module":"A1","scenario":null},{"value":"0,00E+00","module":"A2","scenario":null},{"value":"0,00E+00","module":"A3","scenario":null},{"value":"0,00E+00","module":"A4","scenario":null},{"value":"0,00E+00","module":"C1","scenario":null},{"value":"0,00E+00","module":"C2","scenario":null},{"value":"0,00E+00","module":"C3","scenario":null},{"value":"0,00E+00","module":"C4","scenario":null},{"value":"0,00E+00","module":"D","scenario":null},{"value":"8,80E-01","module":"A1A3","scenario":null}]},{"parameter":"PERT","unit":"MJ","values":[{"value":"3,49E+00","module":"A1","scenario":null},{"value":"1,31E-02","module":"A2","scenario":null},{"value":"4,44E-01","module":"A3","scenario":null},{"value":"1,69E-03","module":"A4","scenario":null},{"value":"0,00E+00","module":"C1","scenario":null},{"value":"7,67E-04","module":"C2","scenario":null},{"value":"0,00E+00","module":"C3","scenario":null},{"value":"4,21E-03","module":"C4","scenario":null},{"value":"0,00E+00","module":"D","scenario":null},{"value":"3,95E+00","module":"A1A3","scenario":null}]},{"parameter":"PENRE","unit":"MJ","values":[{"value":"1,02E+02","module":"A1","scenario":null},{"value":"1,70E+00","module":"A2","scenario":null},{"value":"9,44E+00","module":"A3","scenario":null},{"value":"1,57E-01","module":"A4","scenario":null},{"value":"0,00E+00","module":"C1","scenario":null},{"value":"7,13E-02","module":"C2","scenario":null},{"value":"0,00E+00","module":"C3","scenario":null},{"value":"3,61E-01","module":"C4","scenario":null},{"value":"0,00E+00","module":"D","scenario":null},{"value":"1,13E+02","module":"A1A3","scenario":null}]},{"parameter":"PENRM","unit":"MJ","values":[{"value":"4,25E-01","module":"A1","scenario":null},{"value":"0,00E+00","module":"A2","scenario":null},{"value":"0,00E+00","module":"A3","scenario":null},{"value":"0,00E+00","module":"A4","scenario":null},{"value":"0,00E+00","module":"C1","scenario":null},{"value":"0,00E+00","module":"C2","scenario":null},{"value":"0,00E+00","module":"C3","scenario":null},{"value":"0,00E+00","module":"C4","scenario":null},{"value":"0,00E+00","module":"D","scenario":null},{"value":"4,25E-01","module":"A1A3","scenario":null}]},{"parameter":"PENRT","unit":"MJ","values":[{"value":"1,02E+02","module":"A1","scenario":null},{"value":"1,70E+00","module":"A2","scenario":null},{"value":"9,44E+00","module":"A3","scenario":null},{"value":"1,57E-01","module":"A4","scenario":null},{"value":"0,00E+00","module":"C1","scenario":null},{"value":"7,13E-02","module":"C2","scenario":null},{"value":"0,00E+00","module":"C3","scenario":null},{"value":"3,61E-01","module":"C4","scenario":null},{"value":"0,00E+00","module":"D","scenario":null},{"value":"1,13E+02","module":"A1A3","scenario":null}]},{"parameter":"SM","unit":"kg","values":[{"value":"6,53E-02","module":"A1","scenario":null},{"value":"0,00E+00","module":"A2","scenario":null},{"value":"1,46E-05","module":"A3","scenario":null},{"value":"0,00E+00","module":"A4","scenario":null},{"value":"0,00E+00","module":"C1","scenario":null},{"value":"0,00E+00","module":"C2","scenario":null},{"value":"0,00E+00","module":"C3","scenario":null},{"value":"3,99E-05","module":"C4","scenario":null},{"value":"0,00E+00","module":"D","scenario":null},{"value":"6,54E-02","module":"A1A3","scenario":null}]},{"parameter":"RSF","unit":"MJ","values":[{"value":"5,59E-03","module":"A1","scenario":null},{"value":"3,15E-04","module":"A2","scenario":null},{"value":"6,12E-04","module":"A3","scenario":null},{"value":"3,92E-05","module":"A4","scenario":null},{"value":"0,00E+00","module":"C1","scenario":null},{"value":"1,78E-05","module":"C2","scenario":null},{"value":"0,00E+00","module":"C3","scenario":null},{"value":"1,36E-04","module":"C4","scenario":null},{"value":"0,00E+00","module":"D","scenario":null},{"value":"6,52E-03","module":"A1A3","scenario":null}]},{"parameter":"NRSF","unit":"MJ","values":[{"value":"5,26E-04","module":"A1","scenario":null},{"value":"3,55E-03","module":"A2","scenario":null},{"value":"2,85E-03","module":"A3","scenario":null},{"value":"2,36E-04","module":"A4","scenario":null},{"value":"0,00E+00","module":"C1","scenario":null},{"value":"1,07E-04","module":"C2","scenario":null},{"value":"0,00E+00","module":"C3","scenario":null},{"value":"5,27E-04","module":"C4","scenario":null},{"value":"0,00E+00","module":"D","scenario":null},{"value":"6,93E-03","module":"A1A3","scenario":null}]},{"parameter":"FW","unit":"m3","values":[{"value":"2,06E-01","module":"A1","scenario":null},{"value":"1,17E-04","module":"A2","scenario":null},{"value":"2,55E-03","module":"A3","scenario":null},{"value":"1,91E-05","module":"A4","scenario":null},{"value":"0,00E+00","module":"C1","scenario":null},{"value":"8,68E-06","module":"C2","scenario":null},{"value":"0,00E+00","module":"C3","scenario":null},{"value":"1,80E-04","module":"C4","scenario":null},{"value":"0,00E+00","module":"D","scenario":null},{"value":"2,08E-01","module":"A1A3","scenario":null}]}],"end_of_life_waste":[{"parameter":"HWD","unit":"kg","values":[{"value":"8,42E-03","module":"A1","scenario":null},{"value":"8,61E-05","module":"A2","scenario":null},{"value":"7,02E-04","module":"A3","scenario":null},{"value":"1,20E-05","module":"A4","scenario":null},{"value":"0,00E+00","module":"C1","scenario":null},{"value":"5,44E-06","module":"C2","scenario":null},{"value":"0,00E+00","module":"C3","scenario":null},{"value":"2,23E-05","module":"C4","scenario":null},{"value":"0,00E+00","module":"D","scenario":null},{"value":"9,21E-03","module":"A1A3","scenario":null}]},{"parameter":"NHWD","unit":"kg","values":[{"value":"2,66E-01","module":"A1","scenario":null},{"value":"3,84E-02","module":"A2","scenario":null},{"value":"7,42E-02","module":"A3","scenario":null},{"value":"1,35E-02","module":"A4","scenario":null},{"value":"0,00E+00","module":"C1","scenario":null},{"value":"6,14E-03","module":"C2","scenario":null},{"value":"0,00E+00","module":"C3","scenario":null},{"value":"1,01E+00","module":"C4","scenario":null},{"value":"0,00E+00","module":"D","scenario":null},{"value":"3,79E-01","module":"A1A3","scenario":null}]},{"parameter":"RWD","unit":"kg","values":[{"value":"1,62E-04","module":"A1","scenario":null},{"value":"1,17E-05","module":"A2","scenario":null},{"value":"2,80E-06","module":"A3","scenario":null},{"value":"1,04E-06","module":"A4","scenario":null},{"value":"0,00E+00","module":"C1","scenario":null},{"value":"4,74E-07","module":"C2","scenario":null},{"value":"0,00E+00","module":"C3","scenario":null},{"value":"2,42E-06","module":"C4","scenario":null},{"value":"0,00E+00","module":"D","scenario":null},{"value":"1,76E-04","module":"A1A3","scenario":null}]}],"end_of_life_flow":[{"parameter":"CRU","unit":"kg","values":[{"value":"0,00E+00","module":"A1","scenario":null},{"value":"0,00E+00","module":"A2","scenario":null},{"value":"0,00E+00","module":"A3","scenario":null},{"value":"0,00E+00","module":"A4","scenario":null},{"value":"0,00E+00","module":"C1","scenario":null},{"value":"0,00E+00","module":"C2","scenario":null},{"value":"0,00E+00","module":"C3","scenario":null},{"value":"0,00E+00","module":"C4","scenario":null},{"value":"0,00E+00","module":"D","scenario":null},{"value":"0,00E+00","module":"A1A3","scenario":null}]},{"parameter":"MFR","unit":"kg","values":[{"value":"4,27E-05","module":"A1","scenario":null},{"value":"0,00E+00","module":"A2","scenario":null},{"value":"1,67E-03","module":"A3","scenario":null},{"value":"0,00E+00","module":"A4","scenario":null},{"value":"0,00E+00","module":"C1","scenario":null},{"value":"0,00E+00","module":"C2","scenario":null},{"value":"0,00E+00","module":"C3","scenario":null},{"value":"3,75E-05","module":"C4","scenario":null},{"value":"0,00E+00","module":"D","scenario":null},{"value":"1,71E-03","module":"A1A3","scenario":null}]},{"parameter":"MER","unit":"kg","values":[{"value":"2,67E-05","module":"A1","scenario":null},{"value":"0,00E+00","module":"A2","scenario":null},{"value":"5,62E-08","module":"A3","scenario":null},{"value":"0,00E+00","module":"A4","scenario":null},{"value":"0,00E+00","module":"C1","scenario":null},{"value":"0,00E+00","module":"C2","scenario":null},{"value":"0,00E+00","module":"C3","scenario":null},{"value":"3,03E-07","module":"C4","scenario":null},{"value":"0,00E+00","module":"D","scenario":null},{"value":"2,68E-05","module":"A1A3","scenario":null}]},{"parameter":"EEE","unit":"MJ","values":[{"value":"2,68E-04","module":"A1","scenario":null},{"value":"0,00E+00","module":"A2","scenario":null},{"value":"1,12E-03","module":"A3","scenario":null},{"value":"0,00E+00","module":"A4","scenario":null},{"value":"0,00E+00","module":"C1","scenario":null},{"value":"0,00E+00","module":"C2","scenario":null},{"value":"0,00E+00","module":"C3","scenario":null},{"value":"2,62E-06","module":"C4","scenario":null},{"value":"0,00E+00","module":"D","scenario":null},{"value":"1,39E-03","module":"A1A3","scenario":null}]},{"parameter":"EET","unit":"MJ","values":[{"value":"4,05E-03","module":"A1","scenario":null},{"value":"0,00E+00","module":"A2","scenario":null},{"value":"1,69E-02","module":"A3","scenario":null},{"value":"0,00E+00","module":"A4","scenario":null},{"value":"0,00E+00","module":"C1","scenario":null},{"value":"0,00E+00","module":"C2","scenario":null},{"value":"0,00E+00","module":"C3","scenario":null},{"value":"3,96E-05","module":"C4","scenario":null},{"value":"0,00E+00","module":"D","scenario":null},{"value":"2,10E-02","module":"A1A3","scenario":null}]}]}