{"product_name":"Sola conference chair with four leg base and castors, upholstered 98% recycled PE","epd_id":"NEPD-7963-7627","declared_unit":{"unit":"stk","amount":1},"compliance":["EN 15804+A2","ISO 14025","ISO 21930"],"producer_name":"Martela Oyj","environmental_impact":[{"parameter":"GWP-total","unit":"kg CO2-eq","values":[{"value":"5,27E+01","module":"A1-A3","scenario":null},{"value":"2,16E+00","module":"A4","scenario":null},{"value":"2,43E+00","module":"A5","scenario":null},{"value":"2,59E-01","module":"B2","scenario":null},{"value":"0,00E+00","module":"B3","scenario":null},{"value":"0,00E+00","module":"B4","scenario":null},{"value":"0,00E+00","module":"C1","scenario":null},{"value":"1,83E-01","module":"C2","scenario":null},{"value":"8,80E+00","module":"C3","scenario":null},{"value":"6,60E-02","module":"C4","scenario":null},{"value":"-1,46E+00","module":"D","scenario":null}]},{"parameter":"GWP-fossil","unit":"kg CO2-eq","values":[{"value":"5,98E+01","module":"A1-A3","scenario":null},{"value":"2,16E+00","module":"A4","scenario":null},{"value":"5,04E-02","module":"A5","scenario":null},{"value":"2,55E-01","module":"B2","scenario":null},{"value":"0,00E+00","module":"B3","scenario":null},{"value":"0,00E+00","module":"B4","scenario":null},{"value":"0,00E+00","module":"C1","scenario":null},{"value":"1,83E-01","module":"C2","scenario":null},{"value":"2,36E+00","module":"C3","scenario":null},{"value":"6,59E-02","module":"C4","scenario":null},{"value":"-1,45E+00","module":"D","scenario":null}]},{"parameter":"GWP-biogenic","unit":"kg CO2-eq","values":[{"value":"-7,19E+00","module":"A1-A3","scenario":null},{"value":"8,26E-04","module":"A4","scenario":null},{"value":"2,38E+00","module":"A5","scenario":null},{"value":"1,38E-03","module":"B2","scenario":null},{"value":"0,00E+00","module":"B3","scenario":null},{"value":"0,00E+00","module":"B4","scenario":null},{"value":"0,00E+00","module":"C1","scenario":null},{"value":"7,59E-05","module":"C2","scenario":null},{"value":"6,45E+00","module":"C3","scenario":null},{"value":"5,23E-05","module":"C4","scenario":null},{"value":"-1,35E-03","module":"D","scenario":null}]},{"parameter":"GWP-luluc","unit":"kg CO2-eq","values":[{"value":"8,48E-02","module":"A1-A3","scenario":null},{"value":"8,85E-04","module":"A4","scenario":null},{"value":"9,62E-06","module":"A5","scenario":null},{"value":"2,77E-03","module":"B2","scenario":null},{"value":"0,00E+00","module":"B3","scenario":null},{"value":"0,00E+00","module":"B4","scenario":null},{"value":"0,00E+00","module":"C1","scenario":null},{"value":"6,52E-05","module":"C2","scenario":null},{"value":"2,99E-05","module":"C3","scenario":null},{"value":"1,99E-05","module":"C4","scenario":null},{"value":"-1,31E-02","module":"D","scenario":null}]},{"parameter":"ODP","unit":"kg CFC11-eq","values":[{"value":"4,10E-06","module":"A1-A3","scenario":null},{"value":"4,78E-07","module":"A4","scenario":null},{"value":"6,45E-09","module":"A5","scenario":null},{"value":"3,50E-08","module":"B2","scenario":null},{"value":"0,00E+00","module":"B3","scenario":null},{"value":"0,00E+00","module":"B4","scenario":null},{"value":"0,00E+00","module":"C1","scenario":null},{"value":"4,15E-08","module":"C2","scenario":null},{"value":"1,54E-08","module":"C3","scenario":null},{"value":"2,04E-08","module":"C4","scenario":null},{"value":"-2,67E-02","module":"D","scenario":null}]},{"parameter":"AP","unit":"mol H+-eq","values":[{"value":"2,95E-01","module":"A1-A3","scenario":null},{"value":"1,92E-02","module":"A4","scenario":null},{"value":"1,41E-04","module":"A5","scenario":null},{"value":"1,13E-03","module":"B2","scenario":null},{"value":"0,00E+00","module":"B3","scenario":null},{"value":"0,00E+00","module":"B4","scenario":null},{"value":"0,00E+00","module":"C1","scenario":null},{"value":"5,27E-04","module":"C2","scenario":null},{"value":"2,01E-03","module":"C3","scenario":null},{"value":"4,67E-04","module":"C4","scenario":null},{"value":"-8,40E-03","module":"D","scenario":null}]},{"parameter":"POCP","unit":"kg NMVOC-eq","values":[{"value":"2,29E-01","module":"A1-A3","scenario":null},{"value":"1,44E-02","module":"A4","scenario":null},{"value":"1,51E-04","module":"A5","scenario":null},{"value":"5,70E-04","module":"B2","scenario":null},{"value":"0,00E+00","module":"B3","scenario":null},{"value":"0,00E+00","module":"B4","scenario":null},{"value":"0,00E+00","module":"C1","scenario":null},{"value":"4,47E-04","module":"C2","scenario":null},{"value":"2,51E-03","module":"C3","scenario":null},{"value":"5,31E-04","module":"C4","scenario":null},{"value":"-8,36E-03","module":"D","scenario":null}]},{"parameter":"ADPE","unit":"kg Sb-eq","values":[{"value":"1,35E-03","module":"A1-A3","scenario":null},{"value":"5,06E-05","module":"A4","scenario":null},{"value":"6,99E-07","module":"A5","scenario":null},{"value":"2,12E-06","module":"B2","scenario":null},{"value":"0,00E+00","module":"B3","scenario":null},{"value":"0,00E+00","module":"B4","scenario":null},{"value":"0,00E+00","module":"C1","scenario":null},{"value":"5,06E-06","module":"C2","scenario":null},{"value":"7,82E-07","module":"C3","scenario":null},{"value":"1,14E-06","module":"C4","scenario":null},{"value":"-2,23E-05","module":"D","scenario":null}]},{"parameter":"ADPF","unit":"MJ","values":[{"value":"7,70E+02","module":"A1-A3","scenario":null},{"value":"3,16E+01","module":"A4","scenario":null},{"value":"4,31E-01","module":"A5","scenario":null},{"value":"7,68E+00","module":"B2","scenario":null},{"value":"0,00E+00","module":"B3","scenario":null},{"value":"0,00E+00","module":"B4","scenario":null},{"value":"0,00E+00","module":"C1","scenario":null},{"value":"2,77E+00","module":"C2","scenario":null},{"value":"1,36E+00","module":"C3","scenario":null},{"value":"1,51E+00","module":"C4","scenario":null},{"value":"-1,43E+01","module":"D","scenario":null}]},{"parameter":"WDP","unit":"m3 world-eq. Deprived","values":[{"value":"7,69E+03","module":"A1-A3","scenario":null},{"value":"2,63E+01","module":"A4","scenario":null},{"value":"8,06E-01","module":"A5","scenario":null},{"value":"4,25E+02","module":"B2","scenario":null},{"value":"0,00E+00","module":"B3","scenario":null},{"value":"0,00E+00","module":"B4","scenario":null},{"value":"0,00E+00","module":"C1","scenario":null},{"value":"2,68E+00","module":"C2","scenario":null},{"value":"4,58E+00","module":"C3","scenario":null},{"value":"2,97E+00","module":"C4","scenario":null},{"value":"-9,16E+00","module":"D","scenario":null}]},{"parameter":"EP-freshwater","unit":"kg P-eq","values":[{"value":"3,59E-03","module":"A1-A3","scenario":null},{"value":"1,54E-05","module":"A4","scenario":null},{"value":"2,43E-07","module":"A5","scenario":null},{"value":"1,13E-05","module":"B2","scenario":null},{"value":"0,00E+00","module":"B3","scenario":null},{"value":"0,00E+00","module":"B4","scenario":null},{"value":"0,00E+00","module":"C1","scenario":null},{"value":"1,46E-06","module":"C2","scenario":null},{"value":"2,71E-06","module":"C3","scenario":null},{"value":"6,57E-07","module":"C4","scenario":null},{"value":"-9,91E-05","module":"D","scenario":null}]},{"parameter":"EP-marine","unit":"kg N-eq","values":[{"value":"5,76E-02","module":"A1-A3","scenario":null},{"value":"4,54E-03","module":"A4","scenario":null},{"value":"6,67E-05","module":"A5","scenario":null},{"value":"1,78E-04","module":"B2","scenario":null},{"value":"0,00E+00","module":"B3","scenario":null},{"value":"0,00E+00","module":"B4","scenario":null},{"value":"0,00E+00","module":"C1","scenario":null},{"value":"1,04E-04","module":"C2","scenario":null},{"value":"1,00E-03","module":"C3","scenario":null},{"value":"1,67E-04","module":"C4","scenario":null},{"value":"-2,10E-03","module":"D","scenario":null}]},{"parameter":"EP-terrestrial","unit":"mol N-eq.","values":[{"value":"6,30E-01","module":"A1-A3","scenario":null},{"value":"5,05E-02","module":"A4","scenario":null},{"value":"5,06E-04","module":"A5","scenario":null},{"value":"2,23E-03","module":"B2","scenario":null},{"value":"0,00E+00","module":"B3","scenario":null},{"value":"0,00E+00","module":"B4","scenario":null},{"value":"0,00E+00","module":"C1","scenario":null},{"value":"1,17E-03","module":"C2","scenario":null},{"value":"1,01E-02","module":"C3","scenario":null},{"value":"1,84E-03","module":"C4","scenario":null},{"value":"-2,20E-02","module":"D","scenario":null}]},{"parameter":"GWP-IOBC","unit":"kg CO2-eq","values":[{"value":"6,10E+01","module":"A1-A3","scenario":null},{"value":"2,16E+00","module":"A4","scenario":null},{"value":"5,04E-02","module":"A5","scenario":null},{"value":"3,39E-01","module":"B2","scenario":null},{"value":"0,00E+00","module":"B3","scenario":null},{"value":"0,00E+00","module":"B4","scenario":null},{"value":"0,00E+00","module":"C1","scenario":null},{"value":"1,83E-01","module":"C2","scenario":null},{"value":"3,11E+00","module":"C3","scenario":null},{"value":"6,92E-02","module":"C4","scenario":null},{"value":"-1,99E+00","module":"D","scenario":null}]}],"additional_environmental_impact":[{"parameter":"PM","unit":"Disease incidence","values":[{"value":"4,27E-06","module":"A1-A3","scenario":null},{"value":"1,17E-07","module":"A4","scenario":null},{"value":"2,20E-09","module":"A5","scenario":null},{"value":"5,12E-09","module":"B2","scenario":null},{"value":"0,00E+00","module":"B3","scenario":null},{"value":"0,00E+00","module":"B4","scenario":null},{"value":"0,00E+00","module":"C1","scenario":null},{"value":"1,12E-08","module":"C2","scenario":null},{"value":"2,55E-08","module":"C3","scenario":null},{"value":"8,55E-09","module":"C4","scenario":null},{"value":"-2,73E-07","module":"D","scenario":null}]},{"parameter":"ETP-fw","unit":"CTUe","values":[{"value":"2,00E+03","module":"A1-A3","scenario":null},{"value":"2,25E+01","module":"A4","scenario":null},{"value":"5,32E-01","module":"A5","scenario":null},{"value":"5,43E+00","module":"B2","scenario":null},{"value":"0,00E+00","module":"B3","scenario":null},{"value":"0,00E+00","module":"B4","scenario":null},{"value":"0,00E+00","module":"C1","scenario":null},{"value":"2,05E+00","module":"C2","scenario":null},{"value":"9,36E+00","module":"C3","scenario":null},{"value":"8,90E-01","module":"C4","scenario":null},{"value":"-8,88E+01","module":"D","scenario":null}]},{"parameter":"HTP-c","unit":"CTUh","values":[{"value":"2,41E-07","module":"A1-A3","scenario":null},{"value":"0,00E+00","module":"A4","scenario":null},{"value":"1,60E-11","module":"A5","scenario":null},{"value":"1,43E-10","module":"B2","scenario":null},{"value":"0,00E+00","module":"B3","scenario":null},{"value":"0,00E+00","module":"B4","scenario":null},{"value":"0,00E+00","module":"C1","scenario":null},{"value":"0,00E+00","module":"C2","scenario":null},{"value":"6,90E-10","module":"C3","scenario":null},{"value":"3,10E-11","module":"C4","scenario":null},{"value":"-5,72E-09","module":"D","scenario":null}]},{"parameter":"HTP-nc","unit":"CTUh","values":[{"value":"1,55E-06","module":"A1-A3","scenario":null},{"value":"2,51E-08","module":"A4","scenario":null},{"value":"6,34E-10","module":"A5","scenario":null},{"value":"3,66E-09","module":"B2","scenario":null},{"value":"0,00E+00","module":"B3","scenario":null},{"value":"0,00E+00","module":"B4","scenario":null},{"value":"0,00E+00","module":"C1","scenario":null},{"value":"2,24E-09","module":"C2","scenario":null},{"value":"1,49E-08","module":"C3","scenario":null},{"value":"8,45E-10","module":"C4","scenario":null},{"value":"8,58E-08","module":"D","scenario":null}]},{"parameter":"SQP","unit":"-","values":[{"value":"1,05E+03","module":"A1-A3","scenario":null},{"value":"1,89E+01","module":"A4","scenario":null},{"value":"4,12E-01","module":"A5","scenario":null},{"value":"4,66E+00","module":"B2","scenario":null},{"value":"0,00E+00","module":"B3","scenario":null},{"value":"0,00E+00","module":"B4","scenario":null},{"value":"0,00E+00","module":"C1","scenario":null},{"value":"1,94E+00","module":"C2","scenario":null},{"value":"2,36E-01","module":"C3","scenario":null},{"value":"3,29E+00","module":"C4","scenario":null},{"value":"-3,57E+01","module":"D","scenario":null}]},{"parameter":"IRP","unit":"kBq U235-eq","values":[{"value":"2,28E+00","module":"A1-A3","scenario":null},{"value":"1,38E-01","module":"A4","scenario":null},{"value":"1,87E-03","module":"A5","scenario":null},{"value":"1,88E-01","module":"B2","scenario":null},{"value":"0,00E+00","module":"B3","scenario":null},{"value":"0,00E+00","module":"B4","scenario":null},{"value":"0,00E+00","module":"C1","scenario":null},{"value":"1,21E-02","module":"C2","scenario":null},{"value":"2,99E-03","module":"C3","scenario":null},{"value":"6,05E-03","module":"C4","scenario":null},{"value":"-2,96E-02","module":"D","scenario":null}]}],"resource_use":[{"parameter":"PERE","unit":"MJ","values":[{"value":"2,08E+02","module":"A1-A3","scenario":null},{"value":"4,08E-01","module":"A4","scenario":null},{"value":"8,10E-03","module":"A5","scenario":null},{"value":"2,38E+00","module":"B2","scenario":null},{"value":"0,00E+00","module":"B3","scenario":null},{"value":"0,00E+00","module":"B4","scenario":null},{"value":"0,00E+00","module":"C1","scenario":null},{"value":"3,97E-02","module":"C2","scenario":null},{"value":"5,39E-02","module":"C3","scenario":null},{"value":"2,80E-02","module":"C4","scenario":null},{"value":"-3,31E+01","module":"D","scenario":null}]},{"parameter":"PERM","unit":"","values":[{"value":"5,99E+01","module":"A1-A3","scenario":null},{"value":"0,00E+00","module":"A4","scenario":null},{"value":"-1,15E+01","module":"A5","scenario":null},{"value":"0,00E+00","module":"B2","scenario":null},{"value":"0,00E+00","module":"B3","scenario":null},{"value":"0,00E+00","module":"B4","scenario":null},{"value":"0,00E+00","module":"C1","scenario":null},{"value":"0,00E+00","module":"C2","scenario":null},{"value":"-4,84E+01","module":"C3","scenario":null},{"value":"0,00E+00","module":"C4","scenario":null},{"value":"0,00E+00","module":"D","scenario":null}]},{"parameter":"PERT","unit":"MJ","values":[{"value":"2,68E+02","module":"A1-A3","scenario":null},{"value":"4,08E-01","module":"A4","scenario":null},{"value":"-1,15E+01","module":"A5","scenario":null},{"value":"2,38E+00","module":"B2","scenario":null},{"value":"0,00E+00","module":"B3","scenario":null},{"value":"0,00E+00","module":"B4","scenario":null},{"value":"0,00E+00","module":"C1","scenario":null},{"value":"3,97E-02","module":"C2","scenario":null},{"value":"-4,84E+01","module":"C3","scenario":null},{"value":"2,80E-02","module":"C4","scenario":null},{"value":"-3,31E+01","module":"D","scenario":null}]},{"parameter":"PENRE","unit":"MJ","values":[{"value":"7,12E+02","module":"A1-A3","scenario":null},{"value":"3,16E+01","module":"A4","scenario":null},{"value":"4,31E-01","module":"A5","scenario":null},{"value":"7,96E+00","module":"B2","scenario":null},{"value":"0,00E+00","module":"B3","scenario":null},{"value":"0,00E+00","module":"B4","scenario":null},{"value":"0,00E+00","module":"C1","scenario":null},{"value":"2,77E+00","module":"C2","scenario":null},{"value":"1,37E+00","module":"C3","scenario":null},{"value":"1,51E+00","module":"C4","scenario":null},{"value":"-1,43E+01","module":"D","scenario":null}]},{"parameter":"PENRM","unit":"MJ","values":[{"value":"5,97E+01","module":"A1-A3","scenario":null},{"value":"0,00E+00","module":"A4","scenario":null},{"value":"-1,49E+01","module":"A5","scenario":null},{"value":"0,00E+00","module":"B2","scenario":null},{"value":"0,00E+00","module":"B3","scenario":null},{"value":"0,00E+00","module":"B4","scenario":null},{"value":"0,00E+00","module":"C1","scenario":null},{"value":"0,00E+00","module":"C2","scenario":null},{"value":"-4,37E+01","module":"C3","scenario":null},{"value":"0,00E+00","module":"C4","scenario":null},{"value":"0,00E+00","module":"D","scenario":null}]},{"parameter":"PENRT","unit":"MJ","values":[{"value":"7,72E+02","module":"A1-A3","scenario":null},{"value":"3,16E+01","module":"A4","scenario":null},{"value":"-1,44E+01","module":"A5","scenario":null},{"value":"7,96E+00","module":"B2","scenario":null},{"value":"0,00E+00","module":"B3","scenario":null},{"value":"0,00E+00","module":"B4","scenario":null},{"value":"0,00E+00","module":"C1","scenario":null},{"value":"2,77E+00","module":"C2","scenario":null},{"value":"-4,23E+01","module":"C3","scenario":null},{"value":"1,51E+00","module":"C4","scenario":null},{"value":"-1,43E+01","module":"D","scenario":null}]},{"parameter":"SM","unit":"kg","values":[{"value":"1,00E+00","module":"A1-A3","scenario":null},{"value":"0,00E+00","module":"A4","scenario":null},{"value":"0,00E+00","module":"A5","scenario":null},{"value":"0,00E+00","module":"B2","scenario":null},{"value":"0,00E+00","module":"B3","scenario":null},{"value":"0,00E+00","module":"B4","scenario":null},{"value":"0,00E+00","module":"C1","scenario":null},{"value":"0,00E+00","module":"C2","scenario":null},{"value":"0,00E+00","module":"C3","scenario":null},{"value":"0,00E+00","module":"C4","scenario":null},{"value":"0,00E+00","module":"D","scenario":null}]},{"parameter":"RSF","unit":"MJ","values":[{"value":"2,87E+00","module":"A1-A3","scenario":null},{"value":"1,42E-02","module":"A4","scenario":null},{"value":"2,49E-04","module":"A5","scenario":null},{"value":"2,83E-02","module":"B2","scenario":null},{"value":"0,00E+00","module":"B3","scenario":null},{"value":"0,00E+00","module":"B4","scenario":null},{"value":"0,00E+00","module":"C1","scenario":null},{"value":"1,42E-03","module":"C2","scenario":null},{"value":"1,16E-03","module":"C3","scenario":null},{"value":"7,42E-04","module":"C4","scenario":null},{"value":"3,34E-02","module":"D","scenario":null}]},{"parameter":"NRSF","unit":"MJ","values":[{"value":"2,09E+01","module":"A1-A3","scenario":null},{"value":"4,78E-02","module":"A4","scenario":null},{"value":"9,11E-04","module":"A5","scenario":null},{"value":"8,91E-02","module":"B2","scenario":null},{"value":"0,00E+00","module":"B3","scenario":null},{"value":"0,00E+00","module":"B4","scenario":null},{"value":"0,00E+00","module":"C1","scenario":null},{"value":"5,07E-03","module":"C2","scenario":null},{"value":"0,00E+00","module":"C3","scenario":null},{"value":"4,71E-02","module":"C4","scenario":null},{"value":"-7,82E-01","module":"D","scenario":null}]},{"parameter":"FW","unit":"m3","values":[{"value":"7,20E-01","module":"A1-A3","scenario":null},{"value":"3,06E-03","module":"A4","scenario":null},{"value":"2,10E-04","module":"A5","scenario":null},{"value":"1,76E-02","module":"B2","scenario":null},{"value":"0,00E+00","module":"B3","scenario":null},{"value":"0,00E+00","module":"B4","scenario":null},{"value":"0,00E+00","module":"C1","scenario":null},{"value":"2,96E-04","module":"C2","scenario":null},{"value":"4,16E-03","module":"C3","scenario":null},{"value":"1,36E-03","module":"C4","scenario":null},{"value":"-4,13E-02","module":"D","scenario":null}]}],"end_of_life_waste":[{"parameter":"HWD","unit":"kg","values":[{"value":"3,60E-01","module":"A1-A3","scenario":null},{"value":"1,57E-03","module":"A4","scenario":null},{"value":"0,00E+00","module":"A5","scenario":null},{"value":"4,32E-04","module":"B2","scenario":null},{"value":"0,00E+00","module":"B3","scenario":null},{"value":"0,00E+00","module":"B4","scenario":null},{"value":"0,00E+00","module":"C1","scenario":null},{"value":"1,43E-04","module":"C2","scenario":null},{"value":"0,00E+00","module":"C3","scenario":null},{"value":"5,89E+00","module":"C4","scenario":null},{"value":"-5,87E-03","module":"D","scenario":null}]},{"parameter":"NHWD","unit":"kg","values":[{"value":"1,59E+01","module":"A1-A3","scenario":null},{"value":"1,28E+00","module":"A4","scenario":null},{"value":"1,75E+00","module":"A5","scenario":null},{"value":"2,22E-02","module":"B2","scenario":null},{"value":"0,00E+00","module":"B3","scenario":null},{"value":"0,00E+00","module":"B4","scenario":null},{"value":"0,00E+00","module":"C1","scenario":null},{"value":"1,35E-01","module":"C2","scenario":null},{"value":"0,00E+00","module":"C3","scenario":null},{"value":"5,47E-02","module":"C4","scenario":null},{"value":"-5,66E-01","module":"D","scenario":null}]},{"parameter":"RWD","unit":"kg","values":[{"value":"2,26E-03","module":"A1-A3","scenario":null},{"value":"2,16E-04","module":"A4","scenario":null},{"value":"0,00E+00","module":"A5","scenario":null},{"value":"8,61E-05","module":"B2","scenario":null},{"value":"0,00E+00","module":"B3","scenario":null},{"value":"0,00E+00","module":"B4","scenario":null},{"value":"0,00E+00","module":"C1","scenario":null},{"value":"1,89E-05","module":"C2","scenario":null},{"value":"0,00E+00","module":"C3","scenario":null},{"value":"9,27E-06","module":"C4","scenario":null},{"value":"-2,45E-05","module":"D","scenario":null}]}],"end_of_life_flow":[{"parameter":"CRU","unit":"kg","values":[{"value":"0,00E+00","module":"A1-A3","scenario":null},{"value":"0,00E+00","module":"A4","scenario":null},{"value":"0,00E+00","module":"A5","scenario":null},{"value":"0,00E+00","module":"B2","scenario":null},{"value":"0,00E+00","module":"B3","scenario":null},{"value":"0,00E+00","module":"B4","scenario":null},{"value":"0,00E+00","module":"C1","scenario":null},{"value":"0,00E+00","module":"C2","scenario":null},{"value":"0,00E+00","module":"C3","scenario":null},{"value":"0,00E+00","module":"C4","scenario":null},{"value":"0,00E+00","module":"D","scenario":null}]},{"parameter":"MFR","unit":"kg","values":[{"value":"1,93E+00","module":"A1-A3","scenario":null},{"value":"0,00E+00","module":"A4","scenario":null},{"value":"1,48E+00","module":"A5","scenario":null},{"value":"0,00E+00","module":"B2","scenario":null},{"value":"0,00E+00","module":"B3","scenario":null},{"value":"0,00E+00","module":"B4","scenario":null},{"value":"0,00E+00","module":"C1","scenario":null},{"value":"0,00E+00","module":"C2","scenario":null},{"value":"3,02E+00","module":"C3","scenario":null},{"value":"0,00E+00","module":"C4","scenario":null},{"value":"0,00E+00","module":"D","scenario":null}]},{"parameter":"MER","unit":"kg","values":[{"value":"8,25E-01","module":"A1-A3","scenario":null},{"value":"0,00E+00","module":"A4","scenario":null},{"value":"9,79E-02","module":"A5","scenario":null},{"value":"0,00E+00","module":"B2","scenario":null},{"value":"0,00E+00","module":"B3","scenario":null},{"value":"0,00E+00","module":"B4","scenario":null},{"value":"0,00E+00","module":"C1","scenario":null},{"value":"0,00E+00","module":"C2","scenario":null},{"value":"1,37E+01","module":"C3","scenario":null},{"value":"0,00E+00","module":"C4","scenario":null},{"value":"0,00E+00","module":"D","scenario":null}]},{"parameter":"EEE","unit":"MJ","values":[{"value":"7,33E-01","module":"A1-A3","scenario":null},{"value":"0,00E+00","module":"A4","scenario":null},{"value":"8,01E-02","module":"A5","scenario":null},{"value":"0,00E+00","module":"B2","scenario":null},{"value":"0,00E+00","module":"B3","scenario":null},{"value":"0,00E+00","module":"B4","scenario":null},{"value":"0,00E+00","module":"C1","scenario":null},{"value":"0,00E+00","module":"C2","scenario":null},{"value":"4,33E+00","module":"C3","scenario":null},{"value":"0,00E+00","module":"C4","scenario":null},{"value":"0,00E+00","module":"D","scenario":null}]},{"parameter":"EET","unit":"MJ","values":[{"value":"1,11E+01","module":"A1-A3","scenario":null},{"value":"0,00E+00","module":"A4","scenario":null},{"value":"1,21E+00","module":"A5","scenario":null},{"value":"0,00E+00","module":"B2","scenario":null},{"value":"0,00E+00","module":"B3","scenario":null},{"value":"0,00E+00","module":"B4","scenario":null},{"value":"0,00E+00","module":"C1","scenario":null},{"value":"0,00E+00","module":"C2","scenario":null},{"value":"6,55E+01","module":"C3","scenario":null},{"value":"0,00E+00","module":"C4","scenario":null},{"value":"0,00E+00","module":"D","scenario":null}]}]}