{"product_name":" MV - BRANNKLASSIFISERT GLASSMODUL EW30","epd_id":"NEPD-6285-5546-NO","declared_unit":{"unit":"m2","amount":1},"compliance":["EN 15804+A2","ISO 14025","ISO 21930"],"producer_name":"Modulvegger AS","environmental_impact":[{"parameter":"GWP-total","unit":"kg CO2-eq","values":[{"value":"2,80E+01","module":"A1-A3","scenario":null},{"value":"1,99E+00","module":"A4","scenario":null},{"value":"7,61E-02","module":"A5","scenario":null},{"value":"9,53E-02","module":"C1","scenario":null},{"value":"5,47E-01","module":"C2","scenario":null},{"value":"9,68E+00","module":"C3","scenario":null},{"value":"3,92E-02","module":"C4","scenario":null},{"value":"-5,96E+01","module":"D","scenario":null}]},{"parameter":"GWP-fossil","unit":"kg CO2-eq","values":[{"value":"3,48E+01","module":"A1-A3","scenario":null},{"value":"1,99E+00","module":"A4","scenario":null},{"value":"3,05E-04","module":"A5","scenario":null},{"value":"9,53E-02","module":"C1","scenario":null},{"value":"5,46E-01","module":"C2","scenario":null},{"value":"4,68E-01","module":"C3","scenario":null},{"value":"3,91E-02","module":"C4","scenario":null},{"value":"-5,90E+01","module":"D","scenario":null}]},{"parameter":"GWP-biogenic","unit":"kg CO2-eq","values":[{"value":"-7,45E+00","module":"A1-A3","scenario":null},{"value":"9,21E-04","module":"A4","scenario":null},{"value":"7,58E-02","module":"A5","scenario":null},{"value":"1,79E-05","module":"C1","scenario":null},{"value":"2,53E-04","module":"C2","scenario":null},{"value":"9,21E+00","module":"C3","scenario":null},{"value":"3,20E-05","module":"C4","scenario":null},{"value":"-5,56E-01","module":"D","scenario":null}]},{"parameter":"GWP-luluc","unit":"kg CO2-eq","values":[{"value":"6,87E-01","module":"A1-A3","scenario":null},{"value":"8,61E-04","module":"A4","scenario":null},{"value":"3,55E-08","module":"A5","scenario":null},{"value":"7,51E-06","module":"C1","scenario":null},{"value":"2,36E-04","module":"C2","scenario":null},{"value":"1,57E-05","module":"C3","scenario":null},{"value":"1,07E-05","module":"C4","scenario":null},{"value":"-4,07E-02","module":"D","scenario":null}]},{"parameter":"ODP","unit":"kg CFC11-eq","values":[{"value":"4,21E-06","module":"A1-A3","scenario":null},{"value":"4,37E-07","module":"A4","scenario":null},{"value":"2,50E-11","module":"A5","scenario":null},{"value":"2,06E-08","module":"C1","scenario":null},{"value":"1,20E-07","module":"C2","scenario":null},{"value":"6,72E-09","module":"C3","scenario":null},{"value":"1,19E-08","module":"C4","scenario":null},{"value":"-5,29E-02","module":"D","scenario":null}]},{"parameter":"AP","unit":"mol H+-eq","values":[{"value":"2,23E-01","module":"A1-A3","scenario":null},{"value":"5,72E-03","module":"A4","scenario":null},{"value":"8,34E-07","module":"A5","scenario":null},{"value":"9,97E-04","module":"C1","scenario":null},{"value":"1,57E-03","module":"C2","scenario":null},{"value":"5,78E-04","module":"C3","scenario":null},{"value":"2,78E-04","module":"C4","scenario":null},{"value":"-6,21E-01","module":"D","scenario":null}]},{"parameter":"POCP","unit":"kg NMVOC-eq","values":[{"value":"1,52E-01","module":"A1-A3","scenario":null},{"value":"4,65E-03","module":"A4","scenario":null},{"value":"9,84E-07","module":"A5","scenario":null},{"value":"1,33E-03","module":"C1","scenario":null},{"value":"1,27E-03","module":"C2","scenario":null},{"value":"7,02E-04","module":"C3","scenario":null},{"value":"3,16E-04","module":"C4","scenario":null},{"value":"-2,95E-01","module":"D","scenario":null}]},{"parameter":"ADPE","unit":"kg Sb-eq","values":[{"value":"2,49E-04","module":"A1-A3","scenario":null},{"value":"7,19E-05","module":"A4","scenario":null},{"value":"2,36E-09","module":"A5","scenario":null},{"value":"1,46E-07","module":"C1","scenario":null},{"value":"1,97E-05","module":"C2","scenario":null},{"value":"3,28E-07","module":"C3","scenario":null},{"value":"5,54E-07","module":"C4","scenario":null},{"value":"-4,98E-03","module":"D","scenario":null}]},{"parameter":"ADPF","unit":"MJ","values":[{"value":"4,62E+02","module":"A1-A3","scenario":null},{"value":"2,97E+01","module":"A4","scenario":null},{"value":"1,77E-03","module":"A5","scenario":null},{"value":"1,31E+00","module":"C1","scenario":null},{"value":"8,15E+00","module":"C2","scenario":null},{"value":"4,62E-01","module":"C3","scenario":null},{"value":"8,78E-01","module":"C4","scenario":null},{"value":"-6,31E+02","module":"D","scenario":null}]},{"parameter":"WDP","unit":"m3 world-eq. Deprived","values":[{"value":"3,05E+02","module":"A1-A3","scenario":null},{"value":"3,56E+01","module":"A4","scenario":null},{"value":"4,68E-03","module":"A5","scenario":null},{"value":"2,79E-01","module":"C1","scenario":null},{"value":"9,75E+00","module":"C2","scenario":null},{"value":"-1,40E-01","module":"C3","scenario":null},{"value":"3,07E+00","module":"C4","scenario":null},{"value":"-6,65E+02","module":"D","scenario":null}]},{"parameter":"EP-freshwater","unit":"kg P-eq","values":[{"value":"3,07E-03","module":"A1-A3","scenario":null},{"value":"1,83E-05","module":"A4","scenario":null},{"value":"1,29E-09","module":"A5","scenario":null},{"value":"3,47E-07","module":"C1","scenario":null},{"value":"5,01E-06","module":"C2","scenario":null},{"value":"1,19E-06","module":"C3","scenario":null},{"value":"4,17E-07","module":"C4","scenario":null},{"value":"-1,09E-03","module":"D","scenario":null}]},{"parameter":"EP-marine","unit":"kg N-eq","values":[{"value":"5,00E-02","module":"A1-A3","scenario":null},{"value":"1,08E-03","module":"A4","scenario":null},{"value":"5,00E-07","module":"A5","scenario":null},{"value":"4,40E-04","module":"C1","scenario":null},{"value":"2,97E-04","module":"C2","scenario":null},{"value":"2,62E-04","module":"C3","scenario":null},{"value":"9,95E-05","module":"C4","scenario":null},{"value":"-9,86E-02","module":"D","scenario":null}]},{"parameter":"EP-terrestrial","unit":"mol N-eq.","values":[{"value":"5,95E-01","module":"A1-A3","scenario":null},{"value":"1,22E-02","module":"A4","scenario":null},{"value":"3,54E-06","module":"A5","scenario":null},{"value":"4,83E-03","module":"C1","scenario":null},{"value":"3,33E-03","module":"C2","scenario":null},{"value":"2,78E-03","module":"C3","scenario":null},{"value":"1,10E-03","module":"C4","scenario":null},{"value":"-1,21E+00","module":"D","scenario":null}]},{"parameter":"GWP-IOBC","unit":"kg CO2-eq","values":[{"value":"3,34E+01","module":"A1-A3","scenario":null},{"value":"1,99E+00","module":"A4","scenario":null},{"value":"3,05E-04","module":"A5","scenario":null},{"value":"9,53E-02","module":"C1","scenario":null},{"value":"5,47E-01","module":"C2","scenario":null},{"value":"2,74E-01","module":"C3","scenario":null},{"value":"3,97E-02","module":"C4","scenario":null},{"value":"-5,96E+01","module":"D","scenario":null}]}],"additional_environmental_impact":[{"parameter":"PM","unit":"Disease incidence","values":[{"value":"8,21E-07","module":"A1-A3","scenario":null},{"value":"1,12E-07","module":"A4","scenario":null},{"value":"1,20E-11","module":"A5","scenario":null},{"value":"2,64E-08","module":"C1","scenario":null},{"value":"3,06E-08","module":"C2","scenario":null},{"value":"9,27E-09","module":"C3","scenario":null},{"value":"5,23E-09","module":"C4","scenario":null},{"value":"-6,47E-06","module":"D","scenario":null}]},{"parameter":"ETP-fw","unit":"CTUe","values":[{"value":"1,50E+02","module":"A1-A3","scenario":null},{"value":"2,32E+01","module":"A4","scenario":null},{"value":"1,84E-03","module":"A5","scenario":null},{"value":"7,17E-01","module":"C1","scenario":null},{"value":"6,36E+00","module":"C2","scenario":null},{"value":"2,02E+00","module":"C3","scenario":null},{"value":"5,57E-01","module":"C4","scenario":null},{"value":"-1,30E+03","module":"D","scenario":null}]},{"parameter":"HTP-c","unit":"CTUh","values":[{"value":"9,80E-09","module":"A1-A3","scenario":null},{"value":"0,00E+00","module":"A4","scenario":null},{"value":"0,00E+00","module":"A5","scenario":null},{"value":"0,00E+00","module":"C1","scenario":null},{"value":"0,00E+00","module":"C2","scenario":null},{"value":"1,87E-10","module":"C3","scenario":null},{"value":"2,10E-11","module":"C4","scenario":null},{"value":"-1,43E-08","module":"D","scenario":null}]},{"parameter":"HTP-nc","unit":"CTUh","values":[{"value":"1,03E-07","module":"A1-A3","scenario":null},{"value":"2,79E-08","module":"A4","scenario":null},{"value":"6,00E-12","module":"A5","scenario":null},{"value":"6,51E-10","module":"C1","scenario":null},{"value":"7,65E-09","module":"C2","scenario":null},{"value":"6,45E-09","module":"C3","scenario":null},{"value":"5,65E-10","module":"C4","scenario":null},{"value":"-4,77E-07","module":"D","scenario":null}]},{"parameter":"SQP","unit":"-","values":[{"value":"1,61E+02","module":"A1-A3","scenario":null},{"value":"1,77E+01","module":"A4","scenario":null},{"value":"2,15E-03","module":"A5","scenario":null},{"value":"1,66E-01","module":"C1","scenario":null},{"value":"4,85E+00","module":"C2","scenario":null},{"value":"8,26E-02","module":"C3","scenario":null},{"value":"2,35E+00","module":"C4","scenario":null},{"value":"-3,66E+02","module":"D","scenario":null}]},{"parameter":"IRP","unit":"kBq U235-eq","values":[{"value":"2,67E-01","module":"A1-A3","scenario":null},{"value":"1,30E-01","module":"A4","scenario":null},{"value":"7,29E-06","module":"A5","scenario":null},{"value":"5,62E-03","module":"C1","scenario":null},{"value":"3,56E-02","module":"C2","scenario":null},{"value":"1,15E-03","module":"C3","scenario":null},{"value":"3,69E-03","module":"C4","scenario":null},{"value":"-1,57E+00","module":"D","scenario":null}]}],"resource_use":[{"parameter":"PERE","unit":"MJ","values":[{"value":"8,41E+01","module":"A1-A3","scenario":null},{"value":"5,06E-01","module":"A4","scenario":null},{"value":"4,10E-05","module":"A5","scenario":null},{"value":"7,10E-03","module":"C1","scenario":null},{"value":"1,39E-01","module":"C2","scenario":null},{"value":"2,21E-02","module":"C3","scenario":null},{"value":"2,20E-02","module":"C4","scenario":null},{"value":"-9,28E+01","module":"D","scenario":null}]},{"parameter":"PERM","unit":"","values":[{"value":"1,01E+02","module":"A1-A3","scenario":null},{"value":"0,00E+00","module":"A4","scenario":null},{"value":"-6,94E-01","module":"A5","scenario":null},{"value":"0,00E+00","module":"C1","scenario":null},{"value":"0,00E+00","module":"C2","scenario":null},{"value":"-9,76E+01","module":"C3","scenario":null},{"value":"0,00E+00","module":"C4","scenario":null},{"value":"0,00E+00","module":"D","scenario":null}]},{"parameter":"PERT","unit":"MJ","values":[{"value":"1,87E+02","module":"A1-A3","scenario":null},{"value":"5,06E-01","module":"A4","scenario":null},{"value":"-6,94E-01","module":"A5","scenario":null},{"value":"7,10E-03","module":"C1","scenario":null},{"value":"1,39E-01","module":"C2","scenario":null},{"value":"-9,76E+01","module":"C3","scenario":null},{"value":"2,20E-02","module":"C4","scenario":null},{"value":"-9,28E+01","module":"D","scenario":null}]},{"parameter":"PENRE","unit":"MJ","values":[{"value":"4,60E+02","module":"A1-A3","scenario":null},{"value":"2,97E+01","module":"A4","scenario":null},{"value":"1,77E-03","module":"A5","scenario":null},{"value":"1,31E+00","module":"C1","scenario":null},{"value":"8,15E+00","module":"C2","scenario":null},{"value":"4,81E-01","module":"C3","scenario":null},{"value":"8,78E-01","module":"C4","scenario":null},{"value":"-6,31E+02","module":"D","scenario":null}]},{"parameter":"PENRM","unit":"MJ","values":[{"value":"2,93E+00","module":"A1-A3","scenario":null},{"value":"0,00E+00","module":"A4","scenario":null},{"value":"-1,27E-01","module":"A5","scenario":null},{"value":"0,00E+00","module":"C1","scenario":null},{"value":"0,00E+00","module":"C2","scenario":null},{"value":"-2,79E+00","module":"C3","scenario":null},{"value":"0,00E+00","module":"C4","scenario":null},{"value":"0,00E+00","module":"D","scenario":null}]},{"parameter":"PENRT","unit":"MJ","values":[{"value":"4,63E+02","module":"A1-A3","scenario":null},{"value":"2,97E+01","module":"A4","scenario":null},{"value":"-1,26E-01","module":"A5","scenario":null},{"value":"1,31E+00","module":"C1","scenario":null},{"value":"8,15E+00","module":"C2","scenario":null},{"value":"-2,31E+00","module":"C3","scenario":null},{"value":"8,78E-01","module":"C4","scenario":null},{"value":"-6,31E+02","module":"D","scenario":null}]},{"parameter":"SM","unit":"kg","values":[{"value":"4,09E-01","module":"A1-A3","scenario":null},{"value":"0,00E+00","module":"A4","scenario":null},{"value":"0,00E+00","module":"A5","scenario":null},{"value":"6,44E-04","module":"C1","scenario":null},{"value":"0,00E+00","module":"C2","scenario":null},{"value":"0,00E+00","module":"C3","scenario":null},{"value":"0,00E+00","module":"C4","scenario":null},{"value":"0,00E+00","module":"D","scenario":null}]},{"parameter":"RSF","unit":"MJ","values":[{"value":"2,91E-01","module":"A1-A3","scenario":null},{"value":"1,83E-02","module":"A4","scenario":null},{"value":"1,12E-06","module":"A5","scenario":null},{"value":"1,75E-04","module":"C1","scenario":null},{"value":"5,01E-03","module":"C2","scenario":null},{"value":"5,01E-04","module":"C3","scenario":null},{"value":"5,29E-04","module":"C4","scenario":null},{"value":"-1,12E-02","module":"D","scenario":null}]},{"parameter":"NRSF","unit":"MJ","values":[{"value":"8,63E-02","module":"A1-A3","scenario":null},{"value":"6,64E-02","module":"A4","scenario":null},{"value":"7,10E-06","module":"A5","scenario":null},{"value":"2,57E-03","module":"C1","scenario":null},{"value":"1,82E-02","module":"C2","scenario":null},{"value":"0,00E+00","module":"C3","scenario":null},{"value":"4,94E-02","module":"C4","scenario":null},{"value":"-3,80E+00","module":"D","scenario":null}]},{"parameter":"FW","unit":"m3","values":[{"value":"3,85E-01","module":"A1-A3","scenario":null},{"value":"3,54E-03","module":"A4","scenario":null},{"value":"1,09E-06","module":"A5","scenario":null},{"value":"6,75E-05","module":"C1","scenario":null},{"value":"9,71E-04","module":"C2","scenario":null},{"value":"8,44E-04","module":"C3","scenario":null},{"value":"8,72E-04","module":"C4","scenario":null},{"value":"-3,99E-01","module":"D","scenario":null}]}],"end_of_life_waste":[{"parameter":"HWD","unit":"kg","values":[{"value":"1,33E+01","module":"A1-A3","scenario":null},{"value":"1,65E-03","module":"A4","scenario":null},{"value":"0,00E+00","module":"A5","scenario":null},{"value":"3,86E-05","module":"C1","scenario":null},{"value":"4,51E-04","module":"C2","scenario":null},{"value":"0,00E+00","module":"C3","scenario":null},{"value":"2,41E+00","module":"C4","scenario":null},{"value":"-2,15E-01","module":"D","scenario":null}]},{"parameter":"NHWD","unit":"kg","values":[{"value":"8,94E+00","module":"A1-A3","scenario":null},{"value":"1,17E+00","module":"A4","scenario":null},{"value":"5,50E-03","module":"A5","scenario":null},{"value":"1,55E-03","module":"C1","scenario":null},{"value":"3,22E-01","module":"C2","scenario":null},{"value":"2,46E+00","module":"C3","scenario":null},{"value":"1,13E+00","module":"C4","scenario":null},{"value":"-4,13E+00","module":"D","scenario":null}]},{"parameter":"RWD","unit":"kg","values":[{"value":"7,43E-03","module":"A1-A3","scenario":null},{"value":"2,01E-04","module":"A4","scenario":null},{"value":"0,00E+00","module":"A5","scenario":null},{"value":"9,11E-06","module":"C1","scenario":null},{"value":"5,50E-05","module":"C2","scenario":null},{"value":"0,00E+00","module":"C3","scenario":null},{"value":"3,90E-06","module":"C4","scenario":null},{"value":"-2,09E-03","module":"D","scenario":null}]}],"end_of_life_flow":[{"parameter":"CRU","unit":"kg","values":[{"value":"0,00E+00","module":"A1-A3","scenario":null},{"value":"0,00E+00","module":"A4","scenario":null},{"value":"4,75E-02","module":"A5","scenario":null},{"value":"0,00E+00","module":"C1","scenario":null},{"value":"0,00E+00","module":"C2","scenario":null},{"value":"0,00E+00","module":"C3","scenario":null},{"value":"0,00E+00","module":"C4","scenario":null},{"value":"0,00E+00","module":"D","scenario":null}]},{"parameter":"MFR","unit":"kg","values":[{"value":"7,93E-02","module":"A1-A3","scenario":null},{"value":"0,00E+00","module":"A4","scenario":null},{"value":"1,53E-03","module":"A5","scenario":null},{"value":"6,33E-04","module":"C1","scenario":null},{"value":"0,00E+00","module":"C2","scenario":null},{"value":"6,04E+01","module":"C3","scenario":null},{"value":"0,00E+00","module":"C4","scenario":null},{"value":"0,00E+00","module":"D","scenario":null}]},{"parameter":"MER","unit":"kg","values":[{"value":"3,69E-04","module":"A1-A3","scenario":null},{"value":"0,00E+00","module":"A4","scenario":null},{"value":"2,48E-03","module":"A5","scenario":null},{"value":"1,96E-06","module":"C1","scenario":null},{"value":"0,00E+00","module":"C2","scenario":null},{"value":"5,54E+00","module":"C3","scenario":null},{"value":"0,00E+00","module":"C4","scenario":null},{"value":"0,00E+00","module":"D","scenario":null}]},{"parameter":"EEE","unit":"MJ","values":[{"value":"2,60E-02","module":"A1-A3","scenario":null},{"value":"0,00E+00","module":"A4","scenario":null},{"value":"1,73E-03","module":"A5","scenario":null},{"value":"6,72E-06","module":"C1","scenario":null},{"value":"0,00E+00","module":"C2","scenario":null},{"value":"2,18E+00","module":"C3","scenario":null},{"value":"0,00E+00","module":"C4","scenario":null},{"value":"0,00E+00","module":"D","scenario":null}]},{"parameter":"EET","unit":"MJ","values":[{"value":"3,93E-01","module":"A1-A3","scenario":null},{"value":"0,00E+00","module":"A4","scenario":null},{"value":"2,61E-02","module":"A5","scenario":null},{"value":"1,02E-04","module":"C1","scenario":null},{"value":"0,00E+00","module":"C2","scenario":null},{"value":"3,29E+01","module":"C3","scenario":null},{"value":"0,00E+00","module":"C4","scenario":null},{"value":"0,00E+00","module":"D","scenario":null}]}]}