{"product_name":"SCHWENK Zement GmbH & Co. KG \u2013 CEM I 52,5 R (na) Zementwerk L\u00fcbeck (L) - 0840-CPR-2310-110075-20","epd_id":"NEPD-10037-10037-2","declared_unit":{"unit":"ton","amount":1},"compliance":["EN 15804+A2","ISO 14025","ISO 21930"],"producer_name":"SCHWENK Zement GmbH & Co. KG","environmental_impact":[{"parameter":"GWP-total","unit":"kg CO2-eq","values":[{"value":"8,98E+02","module":"A1-A3","scenario":null}]},{"parameter":"GWP-fossil","unit":"kg CO2-eq","values":[{"value":"8,81E+02","module":"A1-A3","scenario":null}]},{"parameter":"GWP-biogenic","unit":"kg CO2-eq","values":[{"value":"1,68E+01","module":"A1-A3","scenario":null}]},{"parameter":"GWP-luluc","unit":"kg CO2-eq","values":[{"value":"1,52E-01","module":"A1-A3","scenario":null}]},{"parameter":"ODP","unit":"kg CFC11-eq","values":[{"value":"3,17E-06","module":"A1-A3","scenario":null}]},{"parameter":"AP","unit":"mol H+-eq","values":[{"value":"1,74E+00","module":"A1-A3","scenario":null}]},{"parameter":"POCP","unit":"kg NMVOC-eq","values":[{"value":"1,68E+00","module":"A1-A3","scenario":null}]},{"parameter":"ADPE","unit":"kg Sb-eq","values":[{"value":"2,20E-03","module":"A1-A3","scenario":null}]},{"parameter":"ADPF","unit":"MJ","values":[{"value":"3,51E+03","module":"A1-A3","scenario":null}]},{"parameter":"WDP","unit":"m3 world-eq. Deprived","values":[{"value":"7,09E+01","module":"A1-A3","scenario":null}]},{"parameter":"EP-freshwater","unit":"kg P-eq","values":[{"value":"1,05E-01","module":"A1-A3","scenario":null}]},{"parameter":"EP-marine","unit":"kg N-eq","values":[{"value":"5,27E-01","module":"A1-A3","scenario":null}]},{"parameter":"EP-terrestrial","unit":"mol N-eq.","values":[{"value":"5,91E+00","module":"A1-A3","scenario":null}]},{"parameter":"GWP-IOBC","unit":"kg CO2-eq","values":[]}],"additional_environmental_impact":[{"parameter":"PM","unit":"Disease incidence","values":[{"value":"1,06E-05","module":"A1-A3","scenario":null}]},{"parameter":"ETP-fw","unit":"CTUe","values":[{"value":"5,79E+02","module":"A1-A3","scenario":null}]},{"parameter":"HTP-c","unit":"CTUh","values":[{"value":"6,07E-07","module":"A1-A3","scenario":null}]},{"parameter":"HTP-nc","unit":"CTUh","values":[{"value":"5,24E-06","module":"A1-A3","scenario":null}]},{"parameter":"SQP","unit":"-","values":[{"value":"6,76E+02","module":"A1-A3","scenario":null}]},{"parameter":"IRP","unit":"kBq U235-eq","values":[{"value":"2,38E+01","module":"A1-A3","scenario":null}]}],"resource_use":[{"parameter":"PERE","unit":"MJ","values":[{"value":"2,60E+02","module":"A1-A3","scenario":null}]},{"parameter":"PERM","unit":"","values":[{"value":"0,00E+00","module":"A1-A3","scenario":null}]},{"parameter":"PERT","unit":"MJ","values":[{"value":"2,60E+02","module":"A1-A3","scenario":null}]},{"parameter":"PENRE","unit":"MJ","values":[{"value":"3,50E+03","module":"A1-A3","scenario":null}]},{"parameter":"PENRM","unit":"MJ","values":[{"value":"5,56E+00","module":"A1-A3","scenario":null}]},{"parameter":"PENRT","unit":"MJ","values":[{"value":"3,51E+03","module":"A1-A3","scenario":null}]},{"parameter":"SM","unit":"kg","values":[{"value":"0,00E+00","module":"A1-A3","scenario":null}]},{"parameter":"RSF","unit":"MJ","values":[{"value":"0,00E+00","module":"A1-A3","scenario":null}]},{"parameter":"NRSF","unit":"MJ","values":[{"value":"0,00E+00","module":"A1-A3","scenario":null}]},{"parameter":"FW","unit":"m3","values":[{"value":"1,89E+00","module":"A1-A3","scenario":null}]}],"end_of_life_waste":[{"parameter":"HWD","unit":"kg","values":[{"value":"1,46E+01","module":"A1-A3","scenario":null}]},{"parameter":"NHWD","unit":"kg","values":[{"value":"5,22E+02","module":"A1-A3","scenario":null}]},{"parameter":"RWD","unit":"kg","values":[{"value":"6,28E-03","module":"A1-A3","scenario":null}]}],"end_of_life_flow":[{"parameter":"CRU","unit":"kg","values":[{"value":"0,00E+00","module":"A1-A3","scenario":null}]},{"parameter":"MFR","unit":"kg","values":[{"value":"0,00E+00","module":"A1-A3","scenario":null}]},{"parameter":"MER","unit":"kg","values":[{"value":"0,00E+00","module":"A1-A3","scenario":null}]},{"parameter":"EEE","unit":"MJ","values":[{"value":"0,00E+00","module":"A1-A3","scenario":null}]},{"parameter":"EET","unit":"MJ","values":[{"value":"0,00E+00","module":"A1-A3","scenario":null}]}]}