{"product_name":"Nordic S3 Air Handling Unit","epd_id":"NEPD-6160-5425-EN","declared_unit":{"unit":"stk","amount":1},"compliance":["EN 15804+A2","ISO 14025","ISO 21930"],"producer_name":"Flexit AS","environmental_impact":[{"parameter":"GWP-total","unit":"kg CO2-eq","values":[{"value":"3,66E+02","module":"A1-A3","scenario":null},{"value":"3,16E+00","module":"A4","scenario":null},{"value":"7,09E-02","module":"C1","scenario":null},{"value":"8,95E-01","module":"C2","scenario":null},{"value":"9,30E+00","module":"C3","scenario":null},{"value":"4,06E-01","module":"C4","scenario":null},{"value":"-8,45E+01","module":"D","scenario":null}]},{"parameter":"GWP-fossil","unit":"kg CO2-eq","values":[{"value":"3,77E+02","module":"A1-A3","scenario":null},{"value":"3,16E+00","module":"A4","scenario":null},{"value":"7,08E-02","module":"C1","scenario":null},{"value":"8,94E-01","module":"C2","scenario":null},{"value":"9,30E+00","module":"C3","scenario":null},{"value":"4,05E-01","module":"C4","scenario":null},{"value":"-8,34E+01","module":"D","scenario":null}]},{"parameter":"GWP-biogenic","unit":"kg CO2-eq","values":[{"value":"-1,22E+01","module":"A1-A3","scenario":null},{"value":"1,31E-03","module":"A4","scenario":null},{"value":"1,33E-05","module":"C1","scenario":null},{"value":"3,70E-04","module":"C2","scenario":null},{"value":"1,87E-03","module":"C3","scenario":null},{"value":"1,66E-04","module":"C4","scenario":null},{"value":"-2,34E-01","module":"D","scenario":null}]},{"parameter":"GWP-luluc","unit":"kg CO2-eq","values":[{"value":"1,81E+00","module":"A1-A3","scenario":null},{"value":"1,12E-03","module":"A4","scenario":null},{"value":"5,58E-06","module":"C1","scenario":null},{"value":"3,18E-04","module":"C2","scenario":null},{"value":"2,32E-04","module":"C3","scenario":null},{"value":"3,13E-04","module":"C4","scenario":null},{"value":"-8,76E-01","module":"D","scenario":null}]},{"parameter":"ODP","unit":"kg CFC11-eq","values":[{"value":"3,03E-05","module":"A1-A3","scenario":null},{"value":"7,15E-07","module":"A4","scenario":null},{"value":"1,53E-08","module":"C1","scenario":null},{"value":"2,03E-07","module":"C2","scenario":null},{"value":"9,13E-08","module":"C3","scenario":null},{"value":"2,38E-08","module":"C4","scenario":null},{"value":"-8,91E-03","module":"D","scenario":null}]},{"parameter":"AP","unit":"mol H+-eq","values":[{"value":"3,44E+00","module":"A1-A3","scenario":null},{"value":"9,07E-03","module":"A4","scenario":null},{"value":"7,41E-04","module":"C1","scenario":null},{"value":"2,57E-03","module":"C2","scenario":null},{"value":"2,02E-03","module":"C3","scenario":null},{"value":"7,30E-04","module":"C4","scenario":null},{"value":"-7,31E-01","module":"D","scenario":null}]},{"parameter":"POCP","unit":"kg NMVOC-eq","values":[{"value":"1,70E+00","module":"A1-A3","scenario":null},{"value":"7,69E-03","module":"A4","scenario":null},{"value":"9,87E-04","module":"C1","scenario":null},{"value":"2,18E-03","module":"C2","scenario":null},{"value":"1,77E-03","module":"C3","scenario":null},{"value":"8,46E-04","module":"C4","scenario":null},{"value":"-3,70E-01","module":"D","scenario":null}]},{"parameter":"ADPE","unit":"kg Sb-eq","values":[{"value":"1,30E-01","module":"A1-A3","scenario":null},{"value":"8,72E-05","module":"A4","scenario":null},{"value":"1,09E-07","module":"C1","scenario":null},{"value":"2,47E-05","module":"C2","scenario":null},{"value":"4,00E-06","module":"C3","scenario":null},{"value":"1,38E-06","module":"C4","scenario":null},{"value":"-1,94E-03","module":"D","scenario":null}]},{"parameter":"ADPF","unit":"MJ","values":[{"value":"5,07E+03","module":"A1-A3","scenario":null},{"value":"4,77E+01","module":"A4","scenario":null},{"value":"9,75E-01","module":"C1","scenario":null},{"value":"1,35E+01","module":"C2","scenario":null},{"value":"3,27E+00","module":"C3","scenario":null},{"value":"2,01E+00","module":"C4","scenario":null},{"value":"-8,97E+02","module":"D","scenario":null}]},{"parameter":"WDP","unit":"m3 world-eq. Deprived","values":[{"value":"6,20E+04","module":"A1-A3","scenario":null},{"value":"4,62E+01","module":"A4","scenario":null},{"value":"2,07E-01","module":"C1","scenario":null},{"value":"1,31E+01","module":"C2","scenario":null},{"value":"1,68E+01","module":"C3","scenario":null},{"value":"1,18E+01","module":"C4","scenario":null},{"value":"-2,38E+04","module":"D","scenario":null}]},{"parameter":"EP-freshwater","unit":"kg P-eq","values":[{"value":"4,33E-02","module":"A1-A3","scenario":null},{"value":"2,52E-05","module":"A4","scenario":null},{"value":"2,58E-07","module":"C1","scenario":null},{"value":"7,14E-06","module":"C2","scenario":null},{"value":"1,37E-05","module":"C3","scenario":null},{"value":"2,70E-06","module":"C4","scenario":null},{"value":"-5,65E-03","module":"D","scenario":null}]},{"parameter":"EP-marine","unit":"kg N-eq","values":[{"value":"4,93E-01","module":"A1-A3","scenario":null},{"value":"1,79E-03","module":"A4","scenario":null},{"value":"3,27E-04","module":"C1","scenario":null},{"value":"5,08E-04","module":"C2","scenario":null},{"value":"6,68E-04","module":"C3","scenario":null},{"value":"4,95E-04","module":"C4","scenario":null},{"value":"-8,67E-02","module":"D","scenario":null}]},{"parameter":"EP-terrestrial","unit":"mol N-eq.","values":[{"value":"8,04E+00","module":"A1-A3","scenario":null},{"value":"2,01E-02","module":"A4","scenario":null},{"value":"3,59E-03","module":"C1","scenario":null},{"value":"5,69E-03","module":"C2","scenario":null},{"value":"6,97E-03","module":"C3","scenario":null},{"value":"2,54E-03","module":"C4","scenario":null},{"value":"-9,69E-01","module":"D","scenario":null}]},{"parameter":"GWP-IOBC","unit":"kg CO2-eq","values":[{"value":"3,80E+02","module":"A1-A3","scenario":null},{"value":"3,16E+00","module":"A4","scenario":null},{"value":"7,09E-02","module":"C1","scenario":null},{"value":"8,95E-01","module":"C2","scenario":null},{"value":"9,32E+00","module":"C3","scenario":null},{"value":"4,13E-01","module":"C4","scenario":null},{"value":"-1,00E+02","module":"D","scenario":null}]}],"additional_environmental_impact":[{"parameter":"PM","unit":"Disease incidence","values":[{"value":"2,77E-05","module":"A1-A3","scenario":null},{"value":"1,93E-07","module":"A4","scenario":null},{"value":"1,96E-08","module":"C1","scenario":null},{"value":"5,47E-08","module":"C2","scenario":null},{"value":"1,61E-08","module":"C3","scenario":null},{"value":"1,29E-08","module":"C4","scenario":null},{"value":"-6,75E-06","module":"D","scenario":null}]},{"parameter":"ETP-fw","unit":"CTUe","values":[{"value":"2,46E+04","module":"A1-A3","scenario":null},{"value":"3,54E+01","module":"A4","scenario":null},{"value":"5,33E-01","module":"C1","scenario":null},{"value":"1,00E+01","module":"C2","scenario":null},{"value":"4,34E+01","module":"C3","scenario":null},{"value":"2,47E+02","module":"C4","scenario":null},{"value":"-4,98E+03","module":"D","scenario":null}]},{"parameter":"HTP-c","unit":"CTUh","values":[{"value":"1,26E-06","module":"A1-A3","scenario":null},{"value":"0,00E+00","module":"A4","scenario":null},{"value":"0,00E+00","module":"C1","scenario":null},{"value":"0,00E+00","module":"C2","scenario":null},{"value":"9,30E-10","module":"C3","scenario":null},{"value":"2,74E-09","module":"C4","scenario":null},{"value":"-3,23E-07","module":"D","scenario":null}]},{"parameter":"HTP-nc","unit":"CTUh","values":[{"value":"1,77E-05","module":"A1-A3","scenario":null},{"value":"3,86E-08","module":"A4","scenario":null},{"value":"4,83E-10","module":"C1","scenario":null},{"value":"1,09E-08","module":"C2","scenario":null},{"value":"2,28E-08","module":"C3","scenario":null},{"value":"1,76E-07","module":"C4","scenario":null},{"value":"-1,72E-07","module":"D","scenario":null}]},{"parameter":"SQP","unit":"-","values":[{"value":"2,55E+03","module":"A1-A3","scenario":null},{"value":"3,34E+01","module":"A4","scenario":null},{"value":"1,24E-01","module":"C1","scenario":null},{"value":"9,46E+00","module":"C2","scenario":null},{"value":"1,06E+00","module":"C3","scenario":null},{"value":"6,05E+00","module":"C4","scenario":null},{"value":"-6,81E+01","module":"D","scenario":null}]},{"parameter":"IRP","unit":"kBq U235-eq","values":[{"value":"2,88E+01","module":"A1-A3","scenario":null},{"value":"2,09E-01","module":"A4","scenario":null},{"value":"4,18E-03","module":"C1","scenario":null},{"value":"5,91E-02","module":"C2","scenario":null},{"value":"1,39E-02","module":"C3","scenario":null},{"value":"8,29E-03","module":"C4","scenario":null},{"value":"-2,38E+00","module":"D","scenario":null}]}],"resource_use":[{"parameter":"PERE","unit":"MJ","values":[{"value":"8,39E+02","module":"A1-A3","scenario":null},{"value":"6,83E-01","module":"A4","scenario":null},{"value":"5,27E-03","module":"C1","scenario":null},{"value":"1,94E-01","module":"C2","scenario":null},{"value":"4,38E-01","module":"C3","scenario":null},{"value":"2,01E-01","module":"C4","scenario":null},{"value":"-2,48E+02","module":"D","scenario":null}]},{"parameter":"PERM","unit":"","values":[{"value":"1,10E+02","module":"A1-A3","scenario":null},{"value":"0,00E+00","module":"A4","scenario":null},{"value":"0,00E+00","module":"C1","scenario":null},{"value":"0,00E+00","module":"C2","scenario":null},{"value":"0,00E+00","module":"C3","scenario":null},{"value":"0,00E+00","module":"C4","scenario":null},{"value":"0,00E+00","module":"D","scenario":null}]},{"parameter":"PERT","unit":"MJ","values":[{"value":"9,49E+02","module":"A1-A3","scenario":null},{"value":"6,83E-01","module":"A4","scenario":null},{"value":"5,27E-03","module":"C1","scenario":null},{"value":"1,94E-01","module":"C2","scenario":null},{"value":"4,38E-01","module":"C3","scenario":null},{"value":"2,01E-01","module":"C4","scenario":null},{"value":"-2,48E+02","module":"D","scenario":null}]},{"parameter":"PENRE","unit":"MJ","values":[{"value":"4,92E+03","module":"A1-A3","scenario":null},{"value":"4,77E+01","module":"A4","scenario":null},{"value":"9,75E-01","module":"C1","scenario":null},{"value":"1,35E+01","module":"C2","scenario":null},{"value":"3,27E+00","module":"C3","scenario":null},{"value":"2,01E+00","module":"C4","scenario":null},{"value":"-8,97E+02","module":"D","scenario":null}]},{"parameter":"PENRM","unit":"MJ","values":[{"value":"1,91E+02","module":"A1-A3","scenario":null},{"value":"0,00E+00","module":"A4","scenario":null},{"value":"0,00E+00","module":"C1","scenario":null},{"value":"0,00E+00","module":"C2","scenario":null},{"value":"0,00E+00","module":"C3","scenario":null},{"value":"0,00E+00","module":"C4","scenario":null},{"value":"0,00E+00","module":"D","scenario":null}]},{"parameter":"PENRT","unit":"MJ","values":[{"value":"5,08E+03","module":"A1-A3","scenario":null},{"value":"4,77E+01","module":"A4","scenario":null},{"value":"9,75E-01","module":"C1","scenario":null},{"value":"1,35E+01","module":"C2","scenario":null},{"value":"3,27E+00","module":"C3","scenario":null},{"value":"2,01E+00","module":"C4","scenario":null},{"value":"-8,97E+02","module":"D","scenario":null}]},{"parameter":"SM","unit":"kg","values":[{"value":"7,04E+00","module":"A1-A3","scenario":null},{"value":"0,00E+00","module":"A4","scenario":null},{"value":"4,79E-04","module":"C1","scenario":null},{"value":"0,00E+00","module":"C2","scenario":null},{"value":"3,75E-05","module":"C3","scenario":null},{"value":"3,52E-03","module":"C4","scenario":null},{"value":"4,22E-01","module":"D","scenario":null}]},{"parameter":"RSF","unit":"MJ","values":[{"value":"5,92E+00","module":"A1-A3","scenario":null},{"value":"2,44E-02","module":"A4","scenario":null},{"value":"1,30E-04","module":"C1","scenario":null},{"value":"6,92E-03","module":"C2","scenario":null},{"value":"9,69E-03","module":"C3","scenario":null},{"value":"1,90E-03","module":"C4","scenario":null},{"value":"1,29E+00","module":"D","scenario":null}]},{"parameter":"NRSF","unit":"MJ","values":[{"value":"4,52E+01","module":"A1-A3","scenario":null},{"value":"8,74E-02","module":"A4","scenario":null},{"value":"1,91E-03","module":"C1","scenario":null},{"value":"2,48E-02","module":"C2","scenario":null},{"value":"-2,41E-04","module":"C3","scenario":null},{"value":"3,38E-02","module":"C4","scenario":null},{"value":"3,86E+01","module":"D","scenario":null}]},{"parameter":"FW","unit":"m3","values":[{"value":"5,02E+00","module":"A1-A3","scenario":null},{"value":"5,10E-03","module":"A4","scenario":null},{"value":"5,02E-05","module":"C1","scenario":null},{"value":"1,45E-03","module":"C2","scenario":null},{"value":"2,00E-02","module":"C3","scenario":null},{"value":"2,83E-03","module":"C4","scenario":null},{"value":"-1,26E+00","module":"D","scenario":null}]}],"end_of_life_waste":[{"parameter":"HWD","unit":"kg","values":[{"value":"2,18E+00","module":"A1-A3","scenario":null},{"value":"2,46E-03","module":"A4","scenario":null},{"value":"2,87E-05","module":"C1","scenario":null},{"value":"6,97E-04","module":"C2","scenario":null},{"value":"1,50E-03","module":"C3","scenario":null},{"value":"1,95E-01","module":"C4","scenario":null},{"value":"-1,88E-02","module":"D","scenario":null}]},{"parameter":"NHWD","unit":"kg","values":[{"value":"8,30E+01","module":"A1-A3","scenario":null},{"value":"2,32E+00","module":"A4","scenario":null},{"value":"1,15E-03","module":"C1","scenario":null},{"value":"6,57E-01","module":"C2","scenario":null},{"value":"3,63E-01","module":"C3","scenario":null},{"value":"7,82E+00","module":"C4","scenario":null},{"value":"-2,89E+01","module":"D","scenario":null}]},{"parameter":"RWD","unit":"kg","values":[{"value":"2,01E-02","module":"A1-A3","scenario":null},{"value":"3,25E-04","module":"A4","scenario":null},{"value":"6,77E-06","module":"C1","scenario":null},{"value":"9,21E-05","module":"C2","scenario":null},{"value":"1,30E-06","module":"C3","scenario":null},{"value":"5,06E-06","module":"C4","scenario":null},{"value":"-2,26E-03","module":"D","scenario":null}]}],"end_of_life_flow":[{"parameter":"CRU","unit":"kg","values":[{"value":"0,00E+00","module":"A1-A3","scenario":null},{"value":"0,00E+00","module":"A4","scenario":null},{"value":"0,00E+00","module":"C1","scenario":null},{"value":"0,00E+00","module":"C2","scenario":null},{"value":"0,00E+00","module":"C3","scenario":null},{"value":"0,00E+00","module":"C4","scenario":null},{"value":"0,00E+00","module":"D","scenario":null}]},{"parameter":"MFR","unit":"kg","values":[{"value":"6,91E+00","module":"A1-A3","scenario":null},{"value":"0,00E+00","module":"A4","scenario":null},{"value":"4,70E-04","module":"C1","scenario":null},{"value":"0,00E+00","module":"C2","scenario":null},{"value":"4,37E+01","module":"C3","scenario":null},{"value":"2,28E-04","module":"C4","scenario":null},{"value":"-1,65E-02","module":"D","scenario":null}]},{"parameter":"MER","unit":"kg","values":[{"value":"4,77E-02","module":"A1-A3","scenario":null},{"value":"0,00E+00","module":"A4","scenario":null},{"value":"1,46E-06","module":"C1","scenario":null},{"value":"0,00E+00","module":"C2","scenario":null},{"value":"1,15E+00","module":"C3","scenario":null},{"value":"5,59E-06","module":"C4","scenario":null},{"value":"-2,18E-03","module":"D","scenario":null}]},{"parameter":"EEE","unit":"MJ","values":[{"value":"5,58E-01","module":"A1-A3","scenario":null},{"value":"0,00E+00","module":"A4","scenario":null},{"value":"5,00E-06","module":"C1","scenario":null},{"value":"0,00E+00","module":"C2","scenario":null},{"value":"1,65E+00","module":"C3","scenario":null},{"value":"3,11E-04","module":"C4","scenario":null},{"value":"-5,34E-03","module":"D","scenario":null}]},{"parameter":"EET","unit":"MJ","values":[{"value":"8,44E+00","module":"A1-A3","scenario":null},{"value":"0,00E+00","module":"A4","scenario":null},{"value":"7,56E-05","module":"C1","scenario":null},{"value":"0,00E+00","module":"C2","scenario":null},{"value":"2,50E+01","module":"C3","scenario":null},{"value":"4,70E-03","module":"C4","scenario":null},{"value":"-8,08E-02","module":"D","scenario":null}]}]}