{"product_name":"Ag16 RA30 BIO - 23433330","epd_id":"NEPD-6287-5381","declared_unit":{"unit":"ton","amount":1},"compliance":["EN 15804+A2","ISO 14025","ISO 21930"],"producer_name":"Brani AS","environmental_impact":[{"parameter":"GWP-total","unit":"kg CO2-eq","values":[{"value":"6,43E+00","module":"A1","scenario":null},{"value":"2,66E+00","module":"A2","scenario":null},{"value":"4,11E+00","module":"A3","scenario":null},{"value":"3,05E+00","module":"A4","scenario":null},{"value":"1,77E+00","module":"A5","scenario":null},{"value":"1,43E+00","module":"C1","scenario":null},{"value":"5,09E-01","module":"C2","scenario":null},{"value":"8,46E-01","module":"C3","scenario":null},{"value":"0,00E+00","module":"C4","scenario":null},{"value":"-2,73E+01","module":"D","scenario":null},{"value":"1,32E+01","module":"A1A3","scenario":null}]},{"parameter":"GWP-fossil","unit":"kg CO2-eq","values":[{"value":"1,11E+01","module":"A1","scenario":null},{"value":"2,66E+00","module":"A2","scenario":null},{"value":"4,10E+00","module":"A3","scenario":null},{"value":"3,05E+00","module":"A4","scenario":null},{"value":"1,77E+00","module":"A5","scenario":null},{"value":"1,43E+00","module":"C1","scenario":null},{"value":"5,09E-01","module":"C2","scenario":null},{"value":"8,46E-01","module":"C3","scenario":null},{"value":"0,00E+00","module":"C4","scenario":null},{"value":"-2,72E+01","module":"D","scenario":null},{"value":"1,78E+01","module":"A1A3","scenario":null}]},{"parameter":"GWP-biogenic","unit":"kg CO2-eq","values":[{"value":"-4,68E+00","module":"A1","scenario":null},{"value":"6,60E-04","module":"A2","scenario":null},{"value":"3,56E-04","module":"A3","scenario":null},{"value":"2,31E-03","module":"A4","scenario":null},{"value":"1,22E-03","module":"A5","scenario":null},{"value":"4,81E-04","module":"C1","scenario":null},{"value":"3,85E-04","module":"C2","scenario":null},{"value":"1,59E-04","module":"C3","scenario":null},{"value":"0,00E+00","module":"C4","scenario":null},{"value":"0,00E+00","module":"D","scenario":null},{"value":"-4,68E+00","module":"A1A3","scenario":null}]},{"parameter":"GWP-luluc","unit":"kg CO2-eq","values":[{"value":"4,00E-02","module":"A1","scenario":null},{"value":"5,25E-04","module":"A2","scenario":null},{"value":"9,50E-03","module":"A3","scenario":null},{"value":"9,28E-04","module":"A4","scenario":null},{"value":"4,12E-04","module":"A5","scenario":null},{"value":"1,19E-04","module":"C1","scenario":null},{"value":"1,55E-04","module":"C2","scenario":null},{"value":"6,69E-05","module":"C3","scenario":null},{"value":"0,00E+00","module":"C4","scenario":null},{"value":"-2,17E-02","module":"D","scenario":null},{"value":"5,00E-02","module":"A1A3","scenario":null}]},{"parameter":"ODP","unit":"kg CFC11-eq","values":[{"value":"1,16E-06","module":"A1","scenario":null},{"value":"5,71E-07","module":"A2","scenario":null},{"value":"5,55E-07","module":"A3","scenario":null},{"value":"7,35E-07","module":"A4","scenario":null},{"value":"3,15E-07","module":"A5","scenario":null},{"value":"3,09E-07","module":"C1","scenario":null},{"value":"1,23E-07","module":"C2","scenario":null},{"value":"1,84E-07","module":"C3","scenario":null},{"value":"0,00E+00","module":"C4","scenario":null},{"value":"-4,02E-05","module":"D","scenario":null},{"value":"2,29E-06","module":"A1A3","scenario":null}]},{"parameter":"AP","unit":"mol H+-eq","values":[{"value":"8,95E-02","module":"A1","scenario":null},{"value":"5,95E-02","module":"A2","scenario":null},{"value":"6,66E-02","module":"A3","scenario":null},{"value":"9,80E-03","module":"A4","scenario":null},{"value":"1,70E-02","module":"A5","scenario":null},{"value":"1,50E-02","module":"C1","scenario":null},{"value":"1,64E-03","module":"C2","scenario":null},{"value":"8,88E-03","module":"C3","scenario":null},{"value":"0,00E+00","module":"C4","scenario":null},{"value":"-2,75E-01","module":"D","scenario":null},{"value":"2,16E-01","module":"A1A3","scenario":null}]},{"parameter":"POCP","unit":"kg NMVOC-eq","values":[{"value":"8,23E-02","module":"A1","scenario":null},{"value":"4,02E-02","module":"A2","scenario":null},{"value":"7,70E-02","module":"A3","scenario":null},{"value":"9,41E-03","module":"A4","scenario":null},{"value":"2,06E-02","module":"A5","scenario":null},{"value":"1,99E-02","module":"C1","scenario":null},{"value":"1,57E-03","module":"C2","scenario":null},{"value":"1,18E-02","module":"C3","scenario":null},{"value":"0,00E+00","module":"C4","scenario":null},{"value":"-3,26E-01","module":"D","scenario":null},{"value":"1,99E-01","module":"A1A3","scenario":null}]},{"parameter":"ADPE","unit":"kg Sb-eq","values":[{"value":"7,39E-04","module":"A1","scenario":null},{"value":"2,39E-05","module":"A2","scenario":null},{"value":"4,51E-05","module":"A3","scenario":null},{"value":"5,42E-05","module":"A4","scenario":null},{"value":"5,22E-06","module":"A5","scenario":null},{"value":"2,31E-06","module":"C1","scenario":null},{"value":"9,05E-06","module":"C2","scenario":null},{"value":"1,30E-06","module":"C3","scenario":null},{"value":"0,00E+00","module":"C4","scenario":null},{"value":"-2,41E-04","module":"D","scenario":null},{"value":"8,08E-04","module":"A1A3","scenario":null}]},{"parameter":"ADPF","unit":"MJ","values":[{"value":"1,39E+03","module":"A1","scenario":null},{"value":"3,63E+01","module":"A2","scenario":null},{"value":"6,23E+01","module":"A3","scenario":null},{"value":"4,95E+01","module":"A4","scenario":null},{"value":"1,28E+02","module":"A5","scenario":null},{"value":"1,97E+01","module":"C1","scenario":null},{"value":"8,26E+00","module":"C2","scenario":null},{"value":"1,17E+01","module":"C3","scenario":null},{"value":"0,00E+00","module":"C4","scenario":null},{"value":"-2,56E+03","module":"D","scenario":null},{"value":"1,49E+03","module":"A1A3","scenario":null}]},{"parameter":"WDP","unit":"m3 world-eq. Deprived","values":[{"value":"1,84E+03","module":"A1","scenario":null},{"value":"1,68E+01","module":"A2","scenario":null},{"value":"1,33E+03","module":"A3","scenario":null},{"value":"3,79E+01","module":"A4","scenario":null},{"value":"1,50E+01","module":"A5","scenario":null},{"value":"5,42E+00","module":"C1","scenario":null},{"value":"6,33E+00","module":"C2","scenario":null},{"value":"2,48E+00","module":"C3","scenario":null},{"value":"0,00E+00","module":"C4","scenario":null},{"value":"-2,07E+04","module":"D","scenario":null},{"value":"3,18E+03","module":"A1A3","scenario":null}]},{"parameter":"EP-freshwater","unit":"kg P-eq","values":[{"value":"3,17E-04","module":"A1","scenario":null},{"value":"9,99E-06","module":"A2","scenario":null},{"value":"2,21E-04","module":"A3","scenario":null},{"value":"2,43E-05","module":"A4","scenario":null},{"value":"1,63E-05","module":"A5","scenario":null},{"value":"5,53E-06","module":"C1","scenario":null},{"value":"4,05E-06","module":"C2","scenario":null},{"value":"3,09E-06","module":"C3","scenario":null},{"value":"0,00E+00","module":"C4","scenario":null},{"value":"-5,69E-04","module":"D","scenario":null},{"value":"5,48E-04","module":"A1A3","scenario":null}]},{"parameter":"EP-marine","unit":"kg N-eq","values":[{"value":"2,46E-02","module":"A1","scenario":null},{"value":"1,38E-02","module":"A2","scenario":null},{"value":"2,77E-02","module":"A3","scenario":null},{"value":"2,15E-03","module":"A4","scenario":null},{"value":"6,56E-03","module":"A5","scenario":null},{"value":"6,60E-03","module":"C1","scenario":null},{"value":"3,59E-04","module":"C2","scenario":null},{"value":"3,92E-03","module":"C3","scenario":null},{"value":"0,00E+00","module":"C4","scenario":null},{"value":"-5,24E-02","module":"D","scenario":null},{"value":"6,62E-02","module":"A1A3","scenario":null}]},{"parameter":"EP-terrestrial","unit":"mol N-eq.","values":[{"value":"2,81E-01","module":"A1","scenario":null},{"value":"1,54E-01","module":"A2","scenario":null},{"value":"3,12E-01","module":"A3","scenario":null},{"value":"2,40E-02","module":"A4","scenario":null},{"value":"7,23E-02","module":"A5","scenario":null},{"value":"7,24E-02","module":"C1","scenario":null},{"value":"4,00E-03","module":"C2","scenario":null},{"value":"4,30E-02","module":"C3","scenario":null},{"value":"0,00E+00","module":"C4","scenario":null},{"value":"-5,94E-01","module":"D","scenario":null},{"value":"7,48E-01","module":"A1A3","scenario":null}]},{"parameter":"GWP-IOBC","unit":"kg CO2-eq","values":[{"value":"9,41E+00","module":"A1","scenario":null},{"value":"2,65E+00","module":"A2","scenario":null},{"value":"4,27E+00","module":"A3","scenario":null},{"value":"3,03E+00","module":"A4","scenario":null},{"value":"1,71E+00","module":"A5","scenario":null},{"value":"1,35E+00","module":"C1","scenario":null},{"value":"5,06E-01","module":"C2","scenario":null},{"value":"8,02E-01","module":"C3","scenario":null},{"value":"0,00E+00","module":"C4","scenario":null},{"value":"-2,66E+01","module":"D","scenario":null},{"value":"1,63E+01","module":"A1A3","scenario":null}]}],"additional_environmental_impact":[{"parameter":"PM","unit":"Disease incidence","values":[{"value":"6,67E-07","module":"A1","scenario":null},{"value":"1,10E-07","module":"A2","scenario":null},{"value":"3,43E-06","module":"A3","scenario":null},{"value":"2,45E-07","module":"A4","scenario":null},{"value":"3,39E-07","module":"A5","scenario":null},{"value":"3,95E-07","module":"C1","scenario":null},{"value":"4,09E-08","module":"C2","scenario":null},{"value":"2,35E-07","module":"C3","scenario":null},{"value":"0,00E+00","module":"C4","scenario":null},{"value":"-1,74E-06","module":"D","scenario":null},{"value":"4,21E-06","module":"A1A3","scenario":null}]},{"parameter":"ETP-fw","unit":"CTUe","values":[{"value":"4,71E+02","module":"A1","scenario":null},{"value":"2,07E+01","module":"A2","scenario":null},{"value":"4,64E+02","module":"A3","scenario":null},{"value":"3,62E+01","module":"A4","scenario":null},{"value":"3,64E+01","module":"A5","scenario":null},{"value":"1,08E+01","module":"C1","scenario":null},{"value":"6,04E+00","module":"C2","scenario":null},{"value":"6,39E+00","module":"C3","scenario":null},{"value":"0,00E+00","module":"C4","scenario":null},{"value":"-1,62E+03","module":"D","scenario":null},{"value":"9,56E+02","module":"A1A3","scenario":null}]},{"parameter":"HTP-c","unit":"CTUh","values":[{"value":"9,60E-09","module":"A1","scenario":null},{"value":"6,46E-10","module":"A2","scenario":null},{"value":"6,17E-09","module":"A3","scenario":null},{"value":"0,00E+00","module":"A4","scenario":null},{"value":"7,50E-10","module":"A5","scenario":null},{"value":"4,17E-10","module":"C1","scenario":null},{"value":"0,00E+00","module":"C2","scenario":null},{"value":"0,00E+00","module":"C3","scenario":null},{"value":"0,00E+00","module":"C4","scenario":null},{"value":"-1,60E-08","module":"D","scenario":null},{"value":"1,64E-08","module":"A1A3","scenario":null}]},{"parameter":"HTP-nc","unit":"CTUh","values":[{"value":"1,57E-07","module":"A1","scenario":null},{"value":"1,75E-08","module":"A2","scenario":null},{"value":"1,73E-07","module":"A3","scenario":null},{"value":"3,50E-08","module":"A4","scenario":null},{"value":"1,42E-08","module":"A5","scenario":null},{"value":"1,01E-08","module":"C1","scenario":null},{"value":"5,84E-09","module":"C2","scenario":null},{"value":"6,30E-09","module":"C3","scenario":null},{"value":"0,00E+00","module":"C4","scenario":null},{"value":"-4,00E-07","module":"D","scenario":null},{"value":"3,47E-07","module":"A1A3","scenario":null}]},{"parameter":"SQP","unit":"-","values":[{"value":"7,47E+02","module":"A1","scenario":null},{"value":"1,41E+01","module":"A2","scenario":null},{"value":"7,11E+02","module":"A3","scenario":null},{"value":"5,68E+01","module":"A4","scenario":null},{"value":"2,07E+01","module":"A5","scenario":null},{"value":"2,51E+00","module":"C1","scenario":null},{"value":"9,47E+00","module":"C2","scenario":null},{"value":"1,49E+00","module":"C3","scenario":null},{"value":"0,00E+00","module":"C4","scenario":null},{"value":"-5,77E+02","module":"D","scenario":null},{"value":"1,47E+03","module":"A1A3","scenario":null}]},{"parameter":"IRP","unit":"kBq U235-eq","values":[{"value":"4,20E-01","module":"A1","scenario":null},{"value":"1,59E-01","module":"A2","scenario":null},{"value":"4,28E-01","module":"A3","scenario":null},{"value":"2,16E-01","module":"A4","scenario":null},{"value":"7,64E-02","module":"A5","scenario":null},{"value":"8,47E-02","module":"C1","scenario":null},{"value":"3,61E-02","module":"C2","scenario":null},{"value":"5,01E-02","module":"C3","scenario":null},{"value":"0,00E+00","module":"C4","scenario":null},{"value":"-1,28E+01","module":"D","scenario":null},{"value":"1,01E+00","module":"A1A3","scenario":null}]}],"resource_use":[{"parameter":"PERE","unit":"MJ","values":[{"value":"7,58E+01","module":"A1","scenario":null},{"value":"2,60E-01","module":"A2","scenario":null},{"value":"1,46E+02","module":"A3","scenario":null},{"value":"6,23E-01","module":"A4","scenario":null},{"value":"4,40E-01","module":"A5","scenario":null},{"value":"1,16E-01","module":"C1","scenario":null},{"value":"1,04E-01","module":"C2","scenario":null},{"value":"6,32E-02","module":"C3","scenario":null},{"value":"0,00E+00","module":"C4","scenario":null},{"value":"-1,42E+02","module":"D","scenario":null},{"value":"2,22E+02","module":"A1A3","scenario":null}]},{"parameter":"PERM","unit":"","values":[{"value":"0,00E+00","module":"A1","scenario":null},{"value":"0,00E+00","module":"A2","scenario":null},{"value":"0,00E+00","module":"A3","scenario":null},{"value":"0,00E+00","module":"A4","scenario":null},{"value":"0,00E+00","module":"A5","scenario":null},{"value":"0,00E+00","module":"C1","scenario":null},{"value":"0,00E+00","module":"C2","scenario":null},{"value":"0,00E+00","module":"C3","scenario":null},{"value":"0,00E+00","module":"C4","scenario":null},{"value":"0,00E+00","module":"D","scenario":null},{"value":"0,00E+00","module":"A1A3","scenario":null}]},{"parameter":"PERT","unit":"MJ","values":[{"value":"7,58E+01","module":"A1","scenario":null},{"value":"2,60E-01","module":"A2","scenario":null},{"value":"1,46E+02","module":"A3","scenario":null},{"value":"6,23E-01","module":"A4","scenario":null},{"value":"4,40E-01","module":"A5","scenario":null},{"value":"1,16E-01","module":"C1","scenario":null},{"value":"1,04E-01","module":"C2","scenario":null},{"value":"6,32E-02","module":"C3","scenario":null},{"value":"0,00E+00","module":"C4","scenario":null},{"value":"-1,42E+02","module":"D","scenario":null},{"value":"2,22E+02","module":"A1A3","scenario":null}]},{"parameter":"PENRE","unit":"MJ","values":[{"value":"2,35E+02","module":"A1","scenario":null},{"value":"3,63E+01","module":"A2","scenario":null},{"value":"6,26E+01","module":"A3","scenario":null},{"value":"4,99E+01","module":"A4","scenario":null},{"value":"3,20E+01","module":"A5","scenario":null},{"value":"1,96E+01","module":"C1","scenario":null},{"value":"8,32E+00","module":"C2","scenario":null},{"value":"1,17E+01","module":"C3","scenario":null},{"value":"0,00E+00","module":"C4","scenario":null},{"value":"-2,56E+03","module":"D","scenario":null},{"value":"3,34E+02","module":"A1A3","scenario":null}]},{"parameter":"PENRM","unit":"MJ","values":[{"value":"1,66E+03","module":"A1","scenario":null},{"value":"0,00E+00","module":"A2","scenario":null},{"value":"0,00E+00","module":"A3","scenario":null},{"value":"0,00E+00","module":"A4","scenario":null},{"value":"9,60E+01","module":"A5","scenario":null},{"value":"0,00E+00","module":"C1","scenario":null},{"value":"0,00E+00","module":"C2","scenario":null},{"value":"0,00E+00","module":"C3","scenario":null},{"value":"0,00E+00","module":"C4","scenario":null},{"value":"0,00E+00","module":"D","scenario":null},{"value":"1,66E+03","module":"A1A3","scenario":null}]},{"parameter":"PENRT","unit":"MJ","values":[{"value":"1,39E+03","module":"A1","scenario":null},{"value":"3,63E+01","module":"A2","scenario":null},{"value":"6,26E+01","module":"A3","scenario":null},{"value":"4,99E+01","module":"A4","scenario":null},{"value":"1,28E+02","module":"A5","scenario":null},{"value":"1,96E+01","module":"C1","scenario":null},{"value":"8,32E+00","module":"C2","scenario":null},{"value":"1,17E+01","module":"C3","scenario":null},{"value":"0,00E+00","module":"C4","scenario":null},{"value":"-2,56E+03","module":"D","scenario":null},{"value":"1,49E+03","module":"A1A3","scenario":null}]},{"parameter":"SM","unit":"kg","values":[{"value":"2,91E+02","module":"A1","scenario":null},{"value":"7,77E-03","module":"A2","scenario":null},{"value":"9,14E-02","module":"A3","scenario":null},{"value":"1,71E-02","module":"A4","scenario":null},{"value":"8,20E-03","module":"A5","scenario":null},{"value":"9,91E-03","module":"C1","scenario":null},{"value":"2,85E-03","module":"C2","scenario":null},{"value":"5,74E-03","module":"C3","scenario":null},{"value":"0,00E+00","module":"C4","scenario":null},{"value":"-5,40E+01","module":"D","scenario":null},{"value":"2,91E+02","module":"A1A3","scenario":null}]},{"parameter":"RSF","unit":"MJ","values":[{"value":"2,13E-01","module":"A1","scenario":null},{"value":"1,05E-02","module":"A2","scenario":null},{"value":"3,33E-01","module":"A3","scenario":null},{"value":"2,18E-02","module":"A4","scenario":null},{"value":"1,31E-02","module":"A5","scenario":null},{"value":"3,38E-03","module":"C1","scenario":null},{"value":"3,64E-03","module":"C2","scenario":null},{"value":"1,56E-03","module":"C3","scenario":null},{"value":"0,00E+00","module":"C4","scenario":null},{"value":"-1,55E+00","module":"D","scenario":null},{"value":"5,57E-01","module":"A1A3","scenario":null}]},{"parameter":"NRSF","unit":"MJ","values":[{"value":"3,42E-01","module":"A1","scenario":null},{"value":"3,44E-02","module":"A2","scenario":null},{"value":"6,02E-02","module":"A3","scenario":null},{"value":"7,32E-02","module":"A4","scenario":null},{"value":"3,11E-02","module":"A5","scenario":null},{"value":"3,92E-02","module":"C1","scenario":null},{"value":"1,22E-02","module":"C2","scenario":null},{"value":"2,29E-02","module":"C3","scenario":null},{"value":"0,00E+00","module":"C4","scenario":null},{"value":"-6,45E-01","module":"D","scenario":null},{"value":"4,36E-01","module":"A1A3","scenario":null}]},{"parameter":"FW","unit":"m3","values":[{"value":"3,10E-01","module":"A1","scenario":null},{"value":"1,77E-03","module":"A2","scenario":null},{"value":"1,46E-01","module":"A3","scenario":null},{"value":"5,64E-03","module":"A4","scenario":null},{"value":"8,99E-03","module":"A5","scenario":null},{"value":"1,31E-02","module":"C1","scenario":null},{"value":"9,40E-04","module":"C2","scenario":null},{"value":"6,02E-04","module":"C3","scenario":null},{"value":"0,00E+00","module":"C4","scenario":null},{"value":"-1,26E+00","module":"D","scenario":null},{"value":"4,58E-01","module":"A1A3","scenario":null}]}],"end_of_life_waste":[{"parameter":"HWD","unit":"kg","values":[{"value":"2,63E-02","module":"A1","scenario":null},{"value":"1,26E-03","module":"A2","scenario":null},{"value":"9,14E-02","module":"A3","scenario":null},{"value":"2,71E-03","module":"A4","scenario":null},{"value":"1,03E-03","module":"A5","scenario":null},{"value":"5,92E-04","module":"C1","scenario":null},{"value":"4,52E-04","module":"C2","scenario":null},{"value":"3,44E-04","module":"C3","scenario":null},{"value":"0,00E+00","module":"C4","scenario":null},{"value":"-1,03E+00","module":"D","scenario":null},{"value":"1,19E-01","module":"A1A3","scenario":null}]},{"parameter":"NHWD","unit":"kg","values":[{"value":"1,15E+00","module":"A1","scenario":null},{"value":"8,29E-01","module":"A2","scenario":null},{"value":"7,99E-01","module":"A3","scenario":null},{"value":"4,30E+00","module":"A4","scenario":null},{"value":"5,08E-02","module":"A5","scenario":null},{"value":"2,41E-02","module":"C1","scenario":null},{"value":"7,18E-01","module":"C2","scenario":null},{"value":"1,38E-02","module":"C3","scenario":null},{"value":"0,00E+00","module":"C4","scenario":null},{"value":"-3,32E+00","module":"D","scenario":null},{"value":"2,77E+00","module":"A1A3","scenario":null}]},{"parameter":"RWD","unit":"kg","values":[{"value":"1,50E-02","module":"A1","scenario":null},{"value":"2,55E-04","module":"A2","scenario":null},{"value":"4,01E-04","module":"A3","scenario":null},{"value":"3,38E-04","module":"A4","scenario":null},{"value":"1,35E-03","module":"A5","scenario":null},{"value":"1,37E-04","module":"C1","scenario":null},{"value":"5,64E-05","module":"C2","scenario":null},{"value":"8,12E-05","module":"C3","scenario":null},{"value":"0,00E+00","module":"C4","scenario":null},{"value":"-1,88E-02","module":"D","scenario":null},{"value":"1,57E-02","module":"A1A3","scenario":null}]}],"end_of_life_flow":[{"parameter":"CRU","unit":"kg","values":[{"value":"0,00E+00","module":"A1","scenario":null},{"value":"0,00E+00","module":"A2","scenario":null},{"value":"0,00E+00","module":"A3","scenario":null},{"value":"0,00E+00","module":"A4","scenario":null},{"value":"0,00E+00","module":"A5","scenario":null},{"value":"0,00E+00","module":"C1","scenario":null},{"value":"0,00E+00","module":"C2","scenario":null},{"value":"0,00E+00","module":"C3","scenario":null},{"value":"0,00E+00","module":"C4","scenario":null},{"value":"0,00E+00","module":"D","scenario":null},{"value":"0,00E+00","module":"A1A3","scenario":null}]},{"parameter":"MFR","unit":"kg","values":[{"value":"1,09E-01","module":"A1","scenario":null},{"value":"5,90E-03","module":"A2","scenario":null},{"value":"3,42E-02","module":"A3","scenario":null},{"value":"2,40E-04","module":"A4","scenario":null},{"value":"2,04E-04","module":"A5","scenario":null},{"value":"3,70E-05","module":"C1","scenario":null},{"value":"4,00E-05","module":"C2","scenario":null},{"value":"9,00E+02","module":"C3","scenario":null},{"value":"0,00E+00","module":"C4","scenario":null},{"value":"-2,30E-01","module":"D","scenario":null},{"value":"1,49E-01","module":"A1A3","scenario":null}]},{"parameter":"MER","unit":"kg","values":[{"value":"2,42E-03","module":"A1","scenario":null},{"value":"1,44E-03","module":"A2","scenario":null},{"value":"1,68E-02","module":"A3","scenario":null},{"value":"1,48E-02","module":"A4","scenario":null},{"value":"7,76E-03","module":"A5","scenario":null},{"value":"9,72E-03","module":"C1","scenario":null},{"value":"2,47E-03","module":"C2","scenario":null},{"value":"1,75E-05","module":"C3","scenario":null},{"value":"0,00E+00","module":"C4","scenario":null},{"value":"-1,62E-02","module":"D","scenario":null},{"value":"2,06E-02","module":"A1A3","scenario":null}]},{"parameter":"EEE","unit":"MJ","values":[{"value":"3,42E-02","module":"A1","scenario":null},{"value":"6,75E-04","module":"A2","scenario":null},{"value":"6,63E-03","module":"A3","scenario":null},{"value":"2,58E-03","module":"A4","scenario":null},{"value":"2,42E-04","module":"A5","scenario":null},{"value":"1,16E-04","module":"C1","scenario":null},{"value":"4,30E-04","module":"C2","scenario":null},{"value":"5,99E-05","module":"C3","scenario":null},{"value":"0,00E+00","module":"C4","scenario":null},{"value":"-5,17E+00","module":"D","scenario":null},{"value":"4,15E-02","module":"A1A3","scenario":null}]},{"parameter":"EET","unit":"MJ","values":[{"value":"5,20E-01","module":"A1","scenario":null},{"value":"1,01E-02","module":"A2","scenario":null},{"value":"1,00E-01","module":"A3","scenario":null},{"value":"3,92E-02","module":"A4","scenario":null},{"value":"3,67E-03","module":"A5","scenario":null},{"value":"1,75E-03","module":"C1","scenario":null},{"value":"6,54E-03","module":"C2","scenario":null},{"value":"9,07E-04","module":"C3","scenario":null},{"value":"0,00E+00","module":"C4","scenario":null},{"value":"-7,83E+01","module":"D","scenario":null},{"value":"6,30E-01","module":"A1A3","scenario":null}]}]}