{"product_name":"Envistar Top 28 with thermal wheel and controls","epd_id":"NEPD-8921-8558","declared_unit":{"unit":"stk","amount":1},"compliance":["EN 15804+A2","ISO 14025","ISO 21930"],"producer_name":"IV Produkt AB","environmental_impact":[{"parameter":"GWP-total","unit":"kg CO2-eq","values":[{"value":"4,25E+03","module":"A1-A3","scenario":null},{"value":"3,59E+01","module":"A4","scenario":null},{"value":"0,00E+00","module":"C1","scenario":null},{"value":"1,12E+01","module":"C2","scenario":null},{"value":"1,90E+02","module":"C3","scenario":null},{"value":"5,61E+00","module":"C4","scenario":null},{"value":"-2,03E+03","module":"D","scenario":null}]},{"parameter":"GWP-fossil","unit":"kg CO2-eq","values":[{"value":"4,21E+03","module":"A1-A3","scenario":null},{"value":"3,59E+01","module":"A4","scenario":null},{"value":"0,00E+00","module":"C1","scenario":null},{"value":"1,12E+01","module":"C2","scenario":null},{"value":"1,90E+02","module":"C3","scenario":null},{"value":"5,59E+00","module":"C4","scenario":null},{"value":"-1,99E+03","module":"D","scenario":null}]},{"parameter":"GWP-biogenic","unit":"kg CO2-eq","values":[{"value":"2,04E+01","module":"A1-A3","scenario":null},{"value":"1,51E-02","module":"A4","scenario":null},{"value":"0,00E+00","module":"C1","scenario":null},{"value":"4,64E-03","module":"C2","scenario":null},{"value":"2,74E-01","module":"C3","scenario":null},{"value":"4,12E-03","module":"C4","scenario":null},{"value":"-7,79E+00","module":"D","scenario":null}]},{"parameter":"GWP-luluc","unit":"kg CO2-eq","values":[{"value":"1,73E+01","module":"A1-A3","scenario":null},{"value":"1,18E-02","module":"A4","scenario":null},{"value":"0,00E+00","module":"C1","scenario":null},{"value":"3,99E-03","module":"C2","scenario":null},{"value":"3,34E-02","module":"C3","scenario":null},{"value":"7,74E-03","module":"C4","scenario":null},{"value":"-3,09E+01","module":"D","scenario":null}]},{"parameter":"ODP","unit":"kg CFC11-eq","values":[{"value":"3,48E-04","module":"A1-A3","scenario":null},{"value":"8,42E-06","module":"A4","scenario":null},{"value":"0,00E+00","module":"C1","scenario":null},{"value":"2,54E-06","module":"C2","scenario":null},{"value":"1,30E-05","module":"C3","scenario":null},{"value":"4,28E-07","module":"C4","scenario":null},{"value":"-1,40E-01","module":"D","scenario":null}]},{"parameter":"AP","unit":"mol H+-eq","values":[{"value":"3,82E+01","module":"A1-A3","scenario":null},{"value":"1,10E-01","module":"A4","scenario":null},{"value":"0,00E+00","module":"C1","scenario":null},{"value":"3,22E-02","module":"C2","scenario":null},{"value":"1,77E-01","module":"C3","scenario":null},{"value":"1,63E-02","module":"C4","scenario":null},{"value":"-1,81E+01","module":"D","scenario":null}]},{"parameter":"POCP","unit":"kg NMVOC-eq","values":[{"value":"1,80E+01","module":"A1-A3","scenario":null},{"value":"1,00E-01","module":"A4","scenario":null},{"value":"0,00E+00","module":"C1","scenario":null},{"value":"2,73E-02","module":"C2","scenario":null},{"value":"1,19E-01","module":"C3","scenario":null},{"value":"1,60E-02","module":"C4","scenario":null},{"value":"-7,76E+00","module":"D","scenario":null}]},{"parameter":"ADPE","unit":"kg Sb-eq","values":[{"value":"1,23E+00","module":"A1-A3","scenario":null},{"value":"8,01E-04","module":"A4","scenario":null},{"value":"0,00E+00","module":"C1","scenario":null},{"value":"3,10E-04","module":"C2","scenario":null},{"value":"4,23E-04","module":"C3","scenario":null},{"value":"1,73E-05","module":"C4","scenario":null},{"value":"-1,17E-01","module":"D","scenario":null}]},{"parameter":"ADPF","unit":"MJ","values":[{"value":"5,34E+04","module":"A1-A3","scenario":null},{"value":"5,65E+02","module":"A4","scenario":null},{"value":"0,00E+00","module":"C1","scenario":null},{"value":"1,70E+02","module":"C2","scenario":null},{"value":"4,81E+02","module":"C3","scenario":null},{"value":"4,16E+01","module":"C4","scenario":null},{"value":"-2,40E+04","module":"D","scenario":null}]},{"parameter":"WDP","unit":"m3 world-eq. Deprived","values":[{"value":"5,60E+05","module":"A1-A3","scenario":null},{"value":"4,83E+02","module":"A4","scenario":null},{"value":"0,00E+00","module":"C1","scenario":null},{"value":"1,64E+02","module":"C2","scenario":null},{"value":"1,80E+03","module":"C3","scenario":null},{"value":"6,36E+02","module":"C4","scenario":null},{"value":"-9,07E+05","module":"D","scenario":null}]},{"parameter":"EP-freshwater","unit":"kg P-eq","values":[{"value":"2,87E-01","module":"A1-A3","scenario":null},{"value":"2,86E-04","module":"A4","scenario":null},{"value":"0,00E+00","module":"C1","scenario":null},{"value":"8,96E-05","module":"C2","scenario":null},{"value":"2,66E-03","module":"C3","scenario":null},{"value":"8,23E-05","module":"C4","scenario":null},{"value":"-1,15E-01","module":"D","scenario":null}]},{"parameter":"EP-marine","unit":"kg N-eq","values":[{"value":"4,83E+00","module":"A1-A3","scenario":null},{"value":"2,31E-02","module":"A4","scenario":null},{"value":"0,00E+00","module":"C1","scenario":null},{"value":"6,38E-03","module":"C2","scenario":null},{"value":"3,85E-02","module":"C3","scenario":null},{"value":"4,69E-03","module":"C4","scenario":null},{"value":"-1,97E+00","module":"D","scenario":null}]},{"parameter":"EP-terrestrial","unit":"mol N-eq.","values":[{"value":"8,23E+01","module":"A1-A3","scenario":null},{"value":"2,58E-01","module":"A4","scenario":null},{"value":"0,00E+00","module":"C1","scenario":null},{"value":"7,13E-02","module":"C2","scenario":null},{"value":"4,27E-01","module":"C3","scenario":null},{"value":"5,06E-02","module":"C4","scenario":null},{"value":"-2,23E+01","module":"D","scenario":null}]},{"parameter":"GWP-IOBC","unit":"kg CO2-eq","values":[{"value":"4,25E+03","module":"A1-A3","scenario":null},{"value":"3,59E+01","module":"A4","scenario":null},{"value":"0,00E+00","module":"C1","scenario":null},{"value":"1,12E+01","module":"C2","scenario":null},{"value":"1,55E+02","module":"C3","scenario":null},{"value":"5,86E+00","module":"C4","scenario":null},{"value":"-2,11E+03","module":"D","scenario":null}]}],"additional_environmental_impact":[{"parameter":"PM","unit":"Disease incidence","values":[{"value":"3,67E-04","module":"A1-A3","scenario":null},{"value":"2,80E-06","module":"A4","scenario":null},{"value":"0,00E+00","module":"C1","scenario":null},{"value":"6,86E-07","module":"C2","scenario":null},{"value":"2,54E-06","module":"C3","scenario":null},{"value":"2,08E-07","module":"C4","scenario":null},{"value":"-1,50E-04","module":"D","scenario":null}]},{"parameter":"ETP-fw","unit":"CTUe","values":[{"value":"2,25E+05","module":"A1-A3","scenario":null},{"value":"4,16E+02","module":"A4","scenario":null},{"value":"0,00E+00","module":"C1","scenario":null},{"value":"1,26E+02","module":"C2","scenario":null},{"value":"2,47E+03","module":"C3","scenario":null},{"value":"9,39E+03","module":"C4","scenario":null},{"value":"-8,55E+04","module":"D","scenario":null}]},{"parameter":"HTP-c","unit":"CTUh","values":[{"value":"1,68E-05","module":"A1-A3","scenario":null},{"value":"0,00E+00","module":"A4","scenario":null},{"value":"0,00E+00","module":"C1","scenario":null},{"value":"0,00E+00","module":"C2","scenario":null},{"value":"1,74E-07","module":"C3","scenario":null},{"value":"2,58E-08","module":"C4","scenario":null},{"value":"-5,91E-06","module":"D","scenario":null}]},{"parameter":"HTP-nc","unit":"CTUh","values":[{"value":"2,71E-04","module":"A1-A3","scenario":null},{"value":"4,25E-07","module":"A4","scenario":null},{"value":"0,00E+00","module":"C1","scenario":null},{"value":"1,37E-07","module":"C2","scenario":null},{"value":"4,56E-06","module":"C3","scenario":null},{"value":"1,42E-06","module":"C4","scenario":null},{"value":"-4,28E-05","module":"D","scenario":null}]},{"parameter":"SQP","unit":"-","values":[{"value":"1,56E+04","module":"A1-A3","scenario":null},{"value":"5,37E+02","module":"A4","scenario":null},{"value":"0,00E+00","module":"C1","scenario":null},{"value":"1,19E+02","module":"C2","scenario":null},{"value":"1,88E+02","module":"C3","scenario":null},{"value":"1,20E+02","module":"C4","scenario":null},{"value":"-1,35E+03","module":"D","scenario":null}]},{"parameter":"IRP","unit":"kBq U235-eq","values":[{"value":"2,13E+02","module":"A1-A3","scenario":null},{"value":"2,47E+00","module":"A4","scenario":null},{"value":"0,00E+00","module":"C1","scenario":null},{"value":"7,41E-01","module":"C2","scenario":null},{"value":"2,21E+00","module":"C3","scenario":null},{"value":"1,90E-01","module":"C4","scenario":null},{"value":"-9,13E+01","module":"D","scenario":null}]}],"resource_use":[{"parameter":"PERE","unit":"MJ","values":[{"value":"1,54E+04","module":"A1-A3","scenario":null},{"value":"7,54E+00","module":"A4","scenario":null},{"value":"0,00E+00","module":"C1","scenario":null},{"value":"2,43E+00","module":"C2","scenario":null},{"value":"8,58E+01","module":"C3","scenario":null},{"value":"6,30E+00","module":"C4","scenario":null},{"value":"-7,90E+03","module":"D","scenario":null}]},{"parameter":"PERM","unit":"","values":[{"value":"2,01E+01","module":"A1-A3","scenario":null},{"value":"0,00E+00","module":"A4","scenario":null},{"value":"0,00E+00","module":"C1","scenario":null},{"value":"0,00E+00","module":"C2","scenario":null},{"value":"0,00E+00","module":"C3","scenario":null},{"value":"0,00E+00","module":"C4","scenario":null},{"value":"0,00E+00","module":"D","scenario":null}]},{"parameter":"PERT","unit":"MJ","values":[{"value":"1,54E+04","module":"A1-A3","scenario":null},{"value":"7,54E+00","module":"A4","scenario":null},{"value":"0,00E+00","module":"C1","scenario":null},{"value":"2,43E+00","module":"C2","scenario":null},{"value":"8,58E+01","module":"C3","scenario":null},{"value":"6,30E+00","module":"C4","scenario":null},{"value":"-7,90E+03","module":"D","scenario":null}]},{"parameter":"PENRE","unit":"MJ","values":[{"value":"5,18E+04","module":"A1-A3","scenario":null},{"value":"5,65E+02","module":"A4","scenario":null},{"value":"0,00E+00","module":"C1","scenario":null},{"value":"1,70E+02","module":"C2","scenario":null},{"value":"4,85E+02","module":"C3","scenario":null},{"value":"4,17E+01","module":"C4","scenario":null},{"value":"-2,40E+04","module":"D","scenario":null}]},{"parameter":"PENRM","unit":"MJ","values":[{"value":"1,59E+03","module":"A1-A3","scenario":null},{"value":"0,00E+00","module":"A4","scenario":null},{"value":"0,00E+00","module":"C1","scenario":null},{"value":"0,00E+00","module":"C2","scenario":null},{"value":"-9,73E+02","module":"C3","scenario":null},{"value":"0,00E+00","module":"C4","scenario":null},{"value":"0,00E+00","module":"D","scenario":null}]},{"parameter":"PENRT","unit":"MJ","values":[{"value":"5,34E+04","module":"A1-A3","scenario":null},{"value":"5,65E+02","module":"A4","scenario":null},{"value":"0,00E+00","module":"C1","scenario":null},{"value":"1,70E+02","module":"C2","scenario":null},{"value":"-4,89E+02","module":"C3","scenario":null},{"value":"4,17E+01","module":"C4","scenario":null},{"value":"-2,40E+04","module":"D","scenario":null}]},{"parameter":"SM","unit":"kg","values":[{"value":"2,93E+02","module":"A1-A3","scenario":null},{"value":"0,00E+00","module":"A4","scenario":null},{"value":"0,00E+00","module":"C1","scenario":null},{"value":"0,00E+00","module":"C2","scenario":null},{"value":"3,71E-04","module":"C3","scenario":null},{"value":"8,25E-02","module":"C4","scenario":null},{"value":"2,52E+00","module":"D","scenario":null}]},{"parameter":"RSF","unit":"MJ","values":[{"value":"7,42E+01","module":"A1-A3","scenario":null},{"value":"2,66E-01","module":"A4","scenario":null},{"value":"0,00E+00","module":"C1","scenario":null},{"value":"8,68E-02","module":"C2","scenario":null},{"value":"1,86E+00","module":"C3","scenario":null},{"value":"6,73E-02","module":"C4","scenario":null},{"value":"8,37E+00","module":"D","scenario":null}]},{"parameter":"NRSF","unit":"MJ","values":[{"value":"8,78E+02","module":"A1-A3","scenario":null},{"value":"9,22E-01","module":"A4","scenario":null},{"value":"0,00E+00","module":"C1","scenario":null},{"value":"3,10E-01","module":"C2","scenario":null},{"value":"-3,46E-03","module":"C3","scenario":null},{"value":"1,14E+00","module":"C4","scenario":null},{"value":"3,28E+02","module":"D","scenario":null}]},{"parameter":"FW","unit":"m3","values":[{"value":"1,20E+02","module":"A1-A3","scenario":null},{"value":"6,26E-02","module":"A4","scenario":null},{"value":"0,00E+00","module":"C1","scenario":null},{"value":"1,81E-02","module":"C2","scenario":null},{"value":"4,90E-01","module":"C3","scenario":null},{"value":"5,49E-02","module":"C4","scenario":null},{"value":"-4,21E+01","module":"D","scenario":null}]}],"end_of_life_waste":[{"parameter":"HWD","unit":"kg","values":[{"value":"3,05E+01","module":"A1-A3","scenario":null},{"value":"3,01E-02","module":"A4","scenario":null},{"value":"0,00E+00","module":"C1","scenario":null},{"value":"8,74E-03","module":"C2","scenario":null},{"value":"1,95E-03","module":"C3","scenario":null},{"value":"5,54E+00","module":"C4","scenario":null},{"value":"4,82E+00","module":"D","scenario":null}]},{"parameter":"NHWD","unit":"kg","values":[{"value":"1,28E+03","module":"A1-A3","scenario":null},{"value":"3,96E+01","module":"A4","scenario":null},{"value":"0,00E+00","module":"C1","scenario":null},{"value":"8,24E+00","module":"C2","scenario":null},{"value":"8,34E+01","module":"C3","scenario":null},{"value":"8,12E+01","module":"C4","scenario":null},{"value":"-6,10E+02","module":"D","scenario":null}]},{"parameter":"RWD","unit":"kg","values":[{"value":"1,99E-01","module":"A1-A3","scenario":null},{"value":"3,85E-03","module":"A4","scenario":null},{"value":"0,00E+00","module":"C1","scenario":null},{"value":"1,15E-03","module":"C2","scenario":null},{"value":"9,89E-05","module":"C3","scenario":null},{"value":"9,49E-06","module":"C4","scenario":null},{"value":"-8,57E-02","module":"D","scenario":null}]}],"end_of_life_flow":[{"parameter":"CRU","unit":"kg","values":[{"value":"0,00E+00","module":"A1-A3","scenario":null},{"value":"0,00E+00","module":"A4","scenario":null},{"value":"0,00E+00","module":"C1","scenario":null},{"value":"0,00E+00","module":"C2","scenario":null},{"value":"0,00E+00","module":"C3","scenario":null},{"value":"0,00E+00","module":"C4","scenario":null},{"value":"0,00E+00","module":"D","scenario":null}]},{"parameter":"MFR","unit":"kg","values":[{"value":"7,14E+01","module":"A1-A3","scenario":null},{"value":"0,00E+00","module":"A4","scenario":null},{"value":"0,00E+00","module":"C1","scenario":null},{"value":"0,00E+00","module":"C2","scenario":null},{"value":"6,93E+02","module":"C3","scenario":null},{"value":"2,43E-04","module":"C4","scenario":null},{"value":"-1,20E-01","module":"D","scenario":null}]},{"parameter":"MER","unit":"kg","values":[{"value":"2,33E+01","module":"A1-A3","scenario":null},{"value":"0,00E+00","module":"A4","scenario":null},{"value":"0,00E+00","module":"C1","scenario":null},{"value":"0,00E+00","module":"C2","scenario":null},{"value":"8,27E+01","module":"C3","scenario":null},{"value":"6,75E-06","module":"C4","scenario":null},{"value":"-1,56E-02","module":"D","scenario":null}]},{"parameter":"EEE","unit":"MJ","values":[{"value":"1,37E+01","module":"A1-A3","scenario":null},{"value":"0,00E+00","module":"A4","scenario":null},{"value":"0,00E+00","module":"C1","scenario":null},{"value":"0,00E+00","module":"C2","scenario":null},{"value":"2,81E+00","module":"C3","scenario":null},{"value":"2,77E-04","module":"C4","scenario":null},{"value":"-4,56E-02","module":"D","scenario":null}]},{"parameter":"EET","unit":"MJ","values":[{"value":"2,08E+02","module":"A1-A3","scenario":null},{"value":"0,00E+00","module":"A4","scenario":null},{"value":"0,00E+00","module":"C1","scenario":null},{"value":"0,00E+00","module":"C2","scenario":null},{"value":"4,24E+01","module":"C3","scenario":null},{"value":"4,20E-03","module":"C4","scenario":null},{"value":"-6,90E-01","module":"D","scenario":null}]}]}