{"product_name":"Sense Driver 1050mA phasecut","epd_id":"NEPD-8678-8355","declared_unit":{"unit":"stk","amount":1},"compliance":["EN 15804+A2","ISO 14025","ISO 21930"],"producer_name":"SG Armaturen AS","environmental_impact":[{"parameter":"GWP-total","unit":"kg CO2-eq","values":[{"value":"9,99E+00","module":"A1","scenario":null},{"value":"5,75E-03","module":"A2","scenario":null},{"value":"1,69E-01","module":"A3","scenario":null},{"value":"1,85E-01","module":"A4","scenario":null},{"value":"1,51E-01","module":"A5","scenario":null},{"value":"3,16E+01","module":"B6","scenario":null},{"value":"0,00E+00","module":"C1","scenario":null},{"value":"2,24E-02","module":"C2","scenario":null},{"value":"2,55E-01","module":"C3","scenario":null},{"value":"1,97E-02","module":"C4","scenario":null},{"value":"-9,29E-01","module":"D","scenario":null},{"value":"1,02E+01","module":"A1A3","scenario":null}]},{"parameter":"GWP-fossil","unit":"kg CO2-eq","values":[{"value":"1,01E+01","module":"A1","scenario":null},{"value":"5,75E-03","module":"A2","scenario":null},{"value":"1,69E-01","module":"A3","scenario":null},{"value":"1,85E-01","module":"A4","scenario":null},{"value":"1,44E-03","module":"A5","scenario":null},{"value":"3,06E+01","module":"B6","scenario":null},{"value":"0,00E+00","module":"C1","scenario":null},{"value":"2,24E-02","module":"C2","scenario":null},{"value":"2,55E-01","module":"C3","scenario":null},{"value":"1,96E-02","module":"C4","scenario":null},{"value":"-9,25E-01","module":"D","scenario":null},{"value":"1,03E+01","module":"A1A3","scenario":null}]},{"parameter":"GWP-biogenic","unit":"kg CO2-eq","values":[{"value":"-1,08E-01","module":"A1","scenario":null},{"value":"2,24E-06","module":"A2","scenario":null},{"value":"4,21E-05","module":"A3","scenario":null},{"value":"6,57E-05","module":"A4","scenario":null},{"value":"1,50E-01","module":"A5","scenario":null},{"value":"8,45E-01","module":"B6","scenario":null},{"value":"0,00E+00","module":"C1","scenario":null},{"value":"8,71E-06","module":"C2","scenario":null},{"value":"1,48E-04","module":"C3","scenario":null},{"value":"9,58E-06","module":"C4","scenario":null},{"value":"-2,83E-03","module":"D","scenario":null},{"value":"-1,08E-01","module":"A1A3","scenario":null}]},{"parameter":"GWP-luluc","unit":"kg CO2-eq","values":[{"value":"1,70E-02","module":"A1","scenario":null},{"value":"2,10E-06","module":"A2","scenario":null},{"value":"2,67E-05","module":"A3","scenario":null},{"value":"9,22E-05","module":"A4","scenario":null},{"value":"4,75E-07","module":"A5","scenario":null},{"value":"1,26E-01","module":"B6","scenario":null},{"value":"0,00E+00","module":"C1","scenario":null},{"value":"8,17E-06","module":"C2","scenario":null},{"value":"1,36E-04","module":"C3","scenario":null},{"value":"8,89E-05","module":"C4","scenario":null},{"value":"-1,66E-03","module":"D","scenario":null},{"value":"1,70E-02","module":"A1A3","scenario":null}]},{"parameter":"ODP","unit":"kg CFC11-eq","values":[{"value":"4,20E-06","module":"A1","scenario":null},{"value":"1,25E-09","module":"A2","scenario":null},{"value":"2,48E-09","module":"A3","scenario":null},{"value":"4,08E-08","module":"A4","scenario":null},{"value":"3,02E-10","module":"A5","scenario":null},{"value":"2,10E-06","module":"B6","scenario":null},{"value":"0,00E+00","module":"C1","scenario":null},{"value":"4,86E-09","module":"C2","scenario":null},{"value":"4,21E-09","module":"C3","scenario":null},{"value":"9,10E-10","module":"C4","scenario":null},{"value":"-8,05E-04","module":"D","scenario":null},{"value":"4,21E-06","module":"A1A3","scenario":null}]},{"parameter":"AP","unit":"mol H+-eq","values":[{"value":"1,39E-01","module":"A1","scenario":null},{"value":"1,72E-05","module":"A2","scenario":null},{"value":"8,84E-04","module":"A3","scenario":null},{"value":"2,85E-03","module":"A4","scenario":null},{"value":"6,80E-06","module":"A5","scenario":null},{"value":"2,39E-01","module":"B6","scenario":null},{"value":"0,00E+00","module":"C1","scenario":null},{"value":"6,69E-05","module":"C2","scenario":null},{"value":"3,27E-04","module":"C3","scenario":null},{"value":"5,73E-05","module":"C4","scenario":null},{"value":"-7,22E-02","module":"D","scenario":null},{"value":"1,40E-01","module":"A1A3","scenario":null}]},{"parameter":"POCP","unit":"kg NMVOC-eq","values":[{"value":"5,43E-02","module":"A1","scenario":null},{"value":"1,42E-05","module":"A2","scenario":null},{"value":"5,30E-04","module":"A3","scenario":null},{"value":"2,07E-03","module":"A4","scenario":null},{"value":"7,00E-06","module":"A5","scenario":null},{"value":"9,19E-02","module":"B6","scenario":null},{"value":"0,00E+00","module":"C1","scenario":null},{"value":"5,51E-05","module":"C2","scenario":null},{"value":"2,07E-04","module":"C3","scenario":null},{"value":"6,34E-05","module":"C4","scenario":null},{"value":"-1,39E-02","module":"D","scenario":null},{"value":"5,49E-02","module":"A1A3","scenario":null}]},{"parameter":"ADPE","unit":"kg Sb-eq","values":[{"value":"3,10E-03","module":"A1","scenario":null},{"value":"1,54E-07","module":"A2","scenario":null},{"value":"5,23E-07","module":"A3","scenario":null},{"value":"3,53E-06","module":"A4","scenario":null},{"value":"3,49E-08","module":"A5","scenario":null},{"value":"2,28E-03","module":"B6","scenario":null},{"value":"0,00E+00","module":"C1","scenario":null},{"value":"6,00E-07","module":"C2","scenario":null},{"value":"4,48E-07","module":"C3","scenario":null},{"value":"6,80E-08","module":"C4","scenario":null},{"value":"-1,31E-03","module":"D","scenario":null},{"value":"3,10E-03","module":"A1A3","scenario":null}]},{"parameter":"ADPF","unit":"MJ","values":[{"value":"1,27E+02","module":"A1","scenario":null},{"value":"8,49E-02","module":"A2","scenario":null},{"value":"1,50E+00","module":"A3","scenario":null},{"value":"2,61E+00","module":"A4","scenario":null},{"value":"2,01E-02","module":"A5","scenario":null},{"value":"4,17E+02","module":"B6","scenario":null},{"value":"0,00E+00","module":"C1","scenario":null},{"value":"3,30E-01","module":"C2","scenario":null},{"value":"7,46E-01","module":"C3","scenario":null},{"value":"1,41E-01","module":"C4","scenario":null},{"value":"-1,16E+01","module":"D","scenario":null},{"value":"1,29E+02","module":"A1A3","scenario":null}]},{"parameter":"WDP","unit":"m3 world-eq. Deprived","values":[{"value":"3,33E+02","module":"A1","scenario":null},{"value":"2,77E-02","module":"A2","scenario":null},{"value":"2,44E-01","module":"A3","scenario":null},{"value":"1,73E+00","module":"A4","scenario":null},{"value":"2,54E-02","module":"A5","scenario":null},{"value":"7,28E+04","module":"B6","scenario":null},{"value":"0,00E+00","module":"C1","scenario":null},{"value":"1,08E-01","module":"C2","scenario":null},{"value":"5,71E+00","module":"C3","scenario":null},{"value":"5,68E-01","module":"C4","scenario":null},{"value":"-1,82E+01","module":"D","scenario":null},{"value":"3,33E+02","module":"A1A3","scenario":null}]},{"parameter":"EP-freshwater","unit":"kg P-eq","values":[{"value":"1,81E-03","module":"A1","scenario":null},{"value":"5,39E-08","module":"A2","scenario":null},{"value":"3,76E-06","module":"A3","scenario":null},{"value":"1,18E-06","module":"A4","scenario":null},{"value":"1,18E-08","module":"A5","scenario":null},{"value":"2,20E-03","module":"B6","scenario":null},{"value":"0,00E+00","module":"C1","scenario":null},{"value":"2,10E-07","module":"C2","scenario":null},{"value":"2,59E-06","module":"C3","scenario":null},{"value":"4,65E-07","module":"C4","scenario":null},{"value":"-4,25E-04","module":"D","scenario":null},{"value":"1,81E-03","module":"A1A3","scenario":null}]},{"parameter":"EP-marine","unit":"kg N-eq","values":[{"value":"1,38E-02","module":"A1","scenario":null},{"value":"3,39E-06","module":"A2","scenario":null},{"value":"1,83E-04","module":"A3","scenario":null},{"value":"6,87E-04","module":"A4","scenario":null},{"value":"2,25E-06","module":"A5","scenario":null},{"value":"2,63E-02","module":"B6","scenario":null},{"value":"0,00E+00","module":"C1","scenario":null},{"value":"1,32E-05","module":"C2","scenario":null},{"value":"7,01E-05","module":"C3","scenario":null},{"value":"2,25E-05","module":"C4","scenario":null},{"value":"-3,47E-03","module":"D","scenario":null},{"value":"1,39E-02","module":"A1A3","scenario":null}]},{"parameter":"EP-terrestrial","unit":"mol N-eq.","values":[{"value":"1,62E-01","module":"A1","scenario":null},{"value":"3,79E-05","module":"A2","scenario":null},{"value":"2,01E-03","module":"A3","scenario":null},{"value":"7,64E-03","module":"A4","scenario":null},{"value":"2,43E-05","module":"A5","scenario":null},{"value":"3,42E-01","module":"B6","scenario":null},{"value":"0,00E+00","module":"C1","scenario":null},{"value":"1,47E-04","module":"C2","scenario":null},{"value":"7,72E-04","module":"C3","scenario":null},{"value":"1,43E-04","module":"C4","scenario":null},{"value":"-4,93E-02","module":"D","scenario":null},{"value":"1,64E-01","module":"A1A3","scenario":null}]},{"parameter":"GWP-IOBC","unit":"kg CO2-eq","values":[{"value":"1,01E+01","module":"A1","scenario":null},{"value":"5,75E-03","module":"A2","scenario":null},{"value":"1,60E-01","module":"A3","scenario":null},{"value":"1,85E-01","module":"A4","scenario":null},{"value":"1,44E-03","module":"A5","scenario":null},{"value":"3,15E+01","module":"B6","scenario":null},{"value":"0,00E+00","module":"C1","scenario":null},{"value":"2,24E-02","module":"C2","scenario":null},{"value":"2,55E-01","module":"C3","scenario":null},{"value":"2,00E-02","module":"C4","scenario":null},{"value":"-8,58E-01","module":"D","scenario":null},{"value":"1,03E+01","module":"A1A3","scenario":null}]}],"additional_environmental_impact":[{"parameter":"PM","unit":"Disease incidence","values":[{"value":"6,17E-07","module":"A1","scenario":null},{"value":"3,70E-10","module":"A2","scenario":null},{"value":"1,19E-08","module":"A3","scenario":null},{"value":"6,54E-09","module":"A4","scenario":null},{"value":"1,01E-10","module":"A5","scenario":null},{"value":"1,71E-06","module":"B6","scenario":null},{"value":"0,00E+00","module":"C1","scenario":null},{"value":"1,45E-09","module":"C2","scenario":null},{"value":"2,18E-09","module":"C3","scenario":null},{"value":"1,05E-09","module":"C4","scenario":null},{"value":"-1,48E-07","module":"D","scenario":null},{"value":"6,30E-07","module":"A1A3","scenario":null}]},{"parameter":"ETP-fw","unit":"CTUe","values":[{"value":"1,19E+03","module":"A1","scenario":null},{"value":"6,88E-02","module":"A2","scenario":null},{"value":"4,39E+00","module":"A3","scenario":null},{"value":"1,78E+00","module":"A4","scenario":null},{"value":"2,68E-02","module":"A5","scenario":null},{"value":"1,90E+03","module":"B6","scenario":null},{"value":"0,00E+00","module":"C1","scenario":null},{"value":"2,68E-01","module":"C2","scenario":null},{"value":"1,59E+00","module":"C3","scenario":null},{"value":"2,45E+01","module":"C4","scenario":null},{"value":"-5,59E+02","module":"D","scenario":null},{"value":"1,19E+03","module":"A1A3","scenario":null}]},{"parameter":"HTP-c","unit":"CTUh","values":[{"value":"2,25E-08","module":"A1","scenario":null},{"value":"0,00E+00","module":"A2","scenario":null},{"value":"4,70E-11","module":"A3","scenario":null},{"value":"0,00E+00","module":"A4","scenario":null},{"value":"0,00E+00","module":"A5","scenario":null},{"value":"9,08E-08","module":"B6","scenario":null},{"value":"0,00E+00","module":"C1","scenario":null},{"value":"0,00E+00","module":"C2","scenario":null},{"value":"8,10E-10","module":"C3","scenario":null},{"value":"4,60E-11","module":"C4","scenario":null},{"value":"-4,56E-09","module":"D","scenario":null},{"value":"2,25E-08","module":"A1A3","scenario":null}]},{"parameter":"HTP-nc","unit":"CTUh","values":[{"value":"1,54E-06","module":"A1","scenario":null},{"value":"6,70E-11","module":"A2","scenario":null},{"value":"2,07E-09","module":"A3","scenario":null},{"value":"1,30E-09","module":"A4","scenario":null},{"value":"3,40E-11","module":"A5","scenario":null},{"value":"2,14E-06","module":"B6","scenario":null},{"value":"0,00E+00","module":"C1","scenario":null},{"value":"2,63E-10","module":"C2","scenario":null},{"value":"4,74E-08","module":"C3","scenario":null},{"value":"3,46E-10","module":"C4","scenario":null},{"value":"-3,64E-07","module":"D","scenario":null},{"value":"1,54E-06","module":"A1A3","scenario":null}]},{"parameter":"SQP","unit":"-","values":[{"value":"4,63E+01","module":"A1","scenario":null},{"value":"5,82E-02","module":"A2","scenario":null},{"value":"3,17E-01","module":"A3","scenario":null},{"value":"1,26E+00","module":"A4","scenario":null},{"value":"1,35E-02","module":"A5","scenario":null},{"value":"2,10E+02","module":"B6","scenario":null},{"value":"0,00E+00","module":"C1","scenario":null},{"value":"2,26E-01","module":"C2","scenario":null},{"value":"1,61E-01","module":"C3","scenario":null},{"value":"3,71E-01","module":"C4","scenario":null},{"value":"-1,11E+01","module":"D","scenario":null},{"value":"4,67E+01","module":"A1A3","scenario":null}]},{"parameter":"IRP","unit":"kBq U235-eq","values":[{"value":"4,28E-01","module":"A1","scenario":null},{"value":"3,53E-04","module":"A2","scenario":null},{"value":"1,30E-03","module":"A3","scenario":null},{"value":"1,13E-02","module":"A4","scenario":null},{"value":"8,59E-05","module":"A5","scenario":null},{"value":"7,57E+00","module":"B6","scenario":null},{"value":"0,00E+00","module":"C1","scenario":null},{"value":"1,37E-03","module":"C2","scenario":null},{"value":"3,60E-03","module":"C3","scenario":null},{"value":"3,36E-04","module":"C4","scenario":null},{"value":"-4,04E-02","module":"D","scenario":null},{"value":"4,30E-01","module":"A1A3","scenario":null}]}],"resource_use":[{"parameter":"PERE","unit":"MJ","values":[{"value":"1,47E+01","module":"A1","scenario":null},{"value":"9,61E-04","module":"A2","scenario":null},{"value":"1,51E-01","module":"A3","scenario":null},{"value":"2,97E-02","module":"A4","scenario":null},{"value":"3,31E-04","module":"A5","scenario":null},{"value":"5,41E+03","module":"B6","scenario":null},{"value":"0,00E+00","module":"C1","scenario":null},{"value":"3,74E-03","module":"C2","scenario":null},{"value":"9,32E-02","module":"C3","scenario":null},{"value":"4,14E-02","module":"C4","scenario":null},{"value":"-2,40E+00","module":"D","scenario":null},{"value":"1,48E+01","module":"A1A3","scenario":null}]},{"parameter":"PERM","unit":"","values":[{"value":"5,56E-01","module":"A1","scenario":null},{"value":"0,00E+00","module":"A2","scenario":null},{"value":"0,00E+00","module":"A3","scenario":null},{"value":"0,00E+00","module":"A4","scenario":null},{"value":"-5,56E-01","module":"A5","scenario":null},{"value":"0,00E+00","module":"B6","scenario":null},{"value":"0,00E+00","module":"C1","scenario":null},{"value":"0,00E+00","module":"C2","scenario":null},{"value":"0,00E+00","module":"C3","scenario":null},{"value":"0,00E+00","module":"C4","scenario":null},{"value":"0,00E+00","module":"D","scenario":null},{"value":"5,56E-01","module":"A1A3","scenario":null}]},{"parameter":"PERT","unit":"MJ","values":[{"value":"1,53E+01","module":"A1","scenario":null},{"value":"9,61E-04","module":"A2","scenario":null},{"value":"1,51E-01","module":"A3","scenario":null},{"value":"2,97E-02","module":"A4","scenario":null},{"value":"-5,56E-01","module":"A5","scenario":null},{"value":"5,41E+03","module":"B6","scenario":null},{"value":"0,00E+00","module":"C1","scenario":null},{"value":"3,74E-03","module":"C2","scenario":null},{"value":"9,32E-02","module":"C3","scenario":null},{"value":"4,14E-02","module":"C4","scenario":null},{"value":"-2,40E+00","module":"D","scenario":null},{"value":"1,54E+01","module":"A1A3","scenario":null}]},{"parameter":"PENRE","unit":"MJ","values":[{"value":"1,23E+02","module":"A1","scenario":null},{"value":"8,49E-02","module":"A2","scenario":null},{"value":"1,50E+00","module":"A3","scenario":null},{"value":"2,61E+00","module":"A4","scenario":null},{"value":"2,01E-02","module":"A5","scenario":null},{"value":"4,18E+02","module":"B6","scenario":null},{"value":"0,00E+00","module":"C1","scenario":null},{"value":"3,30E-01","module":"C2","scenario":null},{"value":"7,46E-01","module":"C3","scenario":null},{"value":"1,41E-01","module":"C4","scenario":null},{"value":"-1,16E+01","module":"D","scenario":null},{"value":"1,24E+02","module":"A1A3","scenario":null}]},{"parameter":"PENRM","unit":"MJ","values":[{"value":"4,77E+00","module":"A1","scenario":null},{"value":"0,00E+00","module":"A2","scenario":null},{"value":"0,00E+00","module":"A3","scenario":null},{"value":"0,00E+00","module":"A4","scenario":null},{"value":"0,00E+00","module":"A5","scenario":null},{"value":"0,00E+00","module":"B6","scenario":null},{"value":"0,00E+00","module":"C1","scenario":null},{"value":"0,00E+00","module":"C2","scenario":null},{"value":"-5,90E+00","module":"C3","scenario":null},{"value":"0,00E+00","module":"C4","scenario":null},{"value":"0,00E+00","module":"D","scenario":null},{"value":"4,77E+00","module":"A1A3","scenario":null}]},{"parameter":"PENRT","unit":"MJ","values":[{"value":"1,27E+02","module":"A1","scenario":null},{"value":"8,49E-02","module":"A2","scenario":null},{"value":"1,50E+00","module":"A3","scenario":null},{"value":"2,61E+00","module":"A4","scenario":null},{"value":"2,01E-02","module":"A5","scenario":null},{"value":"4,18E+02","module":"B6","scenario":null},{"value":"0,00E+00","module":"C1","scenario":null},{"value":"3,30E-01","module":"C2","scenario":null},{"value":"-5,15E+00","module":"C3","scenario":null},{"value":"1,41E-01","module":"C4","scenario":null},{"value":"-1,16E+01","module":"D","scenario":null},{"value":"1,29E+02","module":"A1A3","scenario":null}]},{"parameter":"SM","unit":"kg","values":[{"value":"1,57E-01","module":"A1","scenario":null},{"value":"0,00E+00","module":"A2","scenario":null},{"value":"0,00E+00","module":"A3","scenario":null},{"value":"0,00E+00","module":"A4","scenario":null},{"value":"0,00E+00","module":"A5","scenario":null},{"value":"0,00E+00","module":"B6","scenario":null},{"value":"0,00E+00","module":"C1","scenario":null},{"value":"0,00E+00","module":"C2","scenario":null},{"value":"0,00E+00","module":"C3","scenario":null},{"value":"1,01E-03","module":"C4","scenario":null},{"value":"3,95E-02","module":"D","scenario":null},{"value":"1,57E-01","module":"A1A3","scenario":null}]},{"parameter":"RSF","unit":"MJ","values":[{"value":"2,58E-01","module":"A1","scenario":null},{"value":"1,88E-05","module":"A2","scenario":null},{"value":"1,33E-04","module":"A3","scenario":null},{"value":"9,79E-04","module":"A4","scenario":null},{"value":"1,10E-05","module":"A5","scenario":null},{"value":"4,25E+00","module":"B6","scenario":null},{"value":"0,00E+00","module":"C1","scenario":null},{"value":"7,31E-05","module":"C2","scenario":null},{"value":"1,82E-03","module":"C3","scenario":null},{"value":"1,37E-04","module":"C4","scenario":null},{"value":"3,63E-03","module":"D","scenario":null},{"value":"2,59E-01","module":"A1A3","scenario":null}]},{"parameter":"NRSF","unit":"MJ","values":[{"value":"2,28E-02","module":"A1","scenario":null},{"value":"1,60E-04","module":"A2","scenario":null},{"value":"1,25E-03","module":"A3","scenario":null},{"value":"5,24E-03","module":"A4","scenario":null},{"value":"4,52E-05","module":"A5","scenario":null},{"value":"1,06E+01","module":"B6","scenario":null},{"value":"0,00E+00","module":"C1","scenario":null},{"value":"6,21E-04","module":"C2","scenario":null},{"value":"-4,75E-05","module":"C3","scenario":null},{"value":"8,81E-03","module":"C4","scenario":null},{"value":"-4,86E-02","module":"D","scenario":null},{"value":"2,42E-02","module":"A1A3","scenario":null}]},{"parameter":"FW","unit":"m3","values":[{"value":"1,09E-01","module":"A1","scenario":null},{"value":"9,50E-06","module":"A2","scenario":null},{"value":"4,08E-03","module":"A3","scenario":null},{"value":"2,25E-04","module":"A4","scenario":null},{"value":"9,47E-06","module":"A5","scenario":null},{"value":"4,04E+01","module":"B6","scenario":null},{"value":"0,00E+00","module":"C1","scenario":null},{"value":"3,69E-05","module":"C2","scenario":null},{"value":"6,72E-04","module":"C3","scenario":null},{"value":"9,86E-05","module":"C4","scenario":null},{"value":"-1,18E-02","module":"D","scenario":null},{"value":"1,13E-01","module":"A1A3","scenario":null}]}],"end_of_life_waste":[{"parameter":"HWD","unit":"kg","values":[{"value":"5,18E-02","module":"A1","scenario":null},{"value":"7,67E-06","module":"A2","scenario":null},{"value":"2,07E-04","module":"A3","scenario":null},{"value":"1,27E-04","module":"A4","scenario":null},{"value":"0,00E+00","module":"A5","scenario":null},{"value":"2,68E-01","module":"B6","scenario":null},{"value":"0,00E+00","module":"C1","scenario":null},{"value":"2,99E-05","module":"C2","scenario":null},{"value":"2,34E-05","module":"C3","scenario":null},{"value":"4,85E-02","module":"C4","scenario":null},{"value":"-4,31E-03","module":"D","scenario":null},{"value":"5,21E-02","module":"A1A3","scenario":null}]},{"parameter":"NHWD","unit":"kg","values":[{"value":"1,49E+00","module":"A1","scenario":null},{"value":"4,08E-03","module":"A2","scenario":null},{"value":"1,40E-02","module":"A3","scenario":null},{"value":"8,07E-02","module":"A4","scenario":null},{"value":"8,87E-02","module":"A5","scenario":null},{"value":"3,22E+01","module":"B6","scenario":null},{"value":"0,00E+00","module":"C1","scenario":null},{"value":"1,59E-02","module":"C2","scenario":null},{"value":"3,16E-02","module":"C3","scenario":null},{"value":"1,19E-01","module":"C4","scenario":null},{"value":"-1,99E-01","module":"D","scenario":null},{"value":"1,51E+00","module":"A1A3","scenario":null}]},{"parameter":"RWD","unit":"kg","values":[{"value":"3,36E-04","module":"A1","scenario":null},{"value":"5,57E-07","module":"A2","scenario":null},{"value":"1,15E-06","module":"A3","scenario":null},{"value":"1,79E-05","module":"A4","scenario":null},{"value":"0,00E+00","module":"A5","scenario":null},{"value":"3,74E-03","module":"B6","scenario":null},{"value":"0,00E+00","module":"C1","scenario":null},{"value":"2,17E-06","module":"C2","scenario":null},{"value":"1,16E-06","module":"C3","scenario":null},{"value":"2,10E-07","module":"C4","scenario":null},{"value":"-3,48E-05","module":"D","scenario":null},{"value":"3,38E-04","module":"A1A3","scenario":null}]}],"end_of_life_flow":[{"parameter":"CRU","unit":"kg","values":[{"value":"0,00E+00","module":"A1","scenario":null},{"value":"0,00E+00","module":"A2","scenario":null},{"value":"0,00E+00","module":"A3","scenario":null},{"value":"0,00E+00","module":"A4","scenario":null},{"value":"0,00E+00","module":"A5","scenario":null},{"value":"0,00E+00","module":"B6","scenario":null},{"value":"0,00E+00","module":"C1","scenario":null},{"value":"0,00E+00","module":"C2","scenario":null},{"value":"0,00E+00","module":"C3","scenario":null},{"value":"0,00E+00","module":"C4","scenario":null},{"value":"0,00E+00","module":"D","scenario":null},{"value":"0,00E+00","module":"A1A3","scenario":null}]},{"parameter":"MFR","unit":"kg","values":[{"value":"0,00E+00","module":"A1","scenario":null},{"value":"0,00E+00","module":"A2","scenario":null},{"value":"4,46E-03","module":"A3","scenario":null},{"value":"0,00E+00","module":"A4","scenario":null},{"value":"8,25E-02","module":"A5","scenario":null},{"value":"0,00E+00","module":"B6","scenario":null},{"value":"0,00E+00","module":"C1","scenario":null},{"value":"0,00E+00","module":"C2","scenario":null},{"value":"5,93E-02","module":"C3","scenario":null},{"value":"7,06E-06","module":"C4","scenario":null},{"value":"-1,55E-03","module":"D","scenario":null},{"value":"4,46E-03","module":"A1A3","scenario":null}]},{"parameter":"MER","unit":"kg","values":[{"value":"0,00E+00","module":"A1","scenario":null},{"value":"0,00E+00","module":"A2","scenario":null},{"value":"9,62E-04","module":"A3","scenario":null},{"value":"0,00E+00","module":"A4","scenario":null},{"value":"3,15E-04","module":"A5","scenario":null},{"value":"0,00E+00","module":"B6","scenario":null},{"value":"0,00E+00","module":"C1","scenario":null},{"value":"0,00E+00","module":"C2","scenario":null},{"value":"7,87E-02","module":"C3","scenario":null},{"value":"1,73E-07","module":"C4","scenario":null},{"value":"-2,04E-04","module":"D","scenario":null},{"value":"9,62E-04","module":"A1A3","scenario":null}]},{"parameter":"EEE","unit":"MJ","values":[{"value":"0,00E+00","module":"A1","scenario":null},{"value":"0,00E+00","module":"A2","scenario":null},{"value":"1,45E-03","module":"A3","scenario":null},{"value":"0,00E+00","module":"A4","scenario":null},{"value":"5,08E-03","module":"A5","scenario":null},{"value":"0,00E+00","module":"B6","scenario":null},{"value":"0,00E+00","module":"C1","scenario":null},{"value":"0,00E+00","module":"C2","scenario":null},{"value":"1,21E-01","module":"C3","scenario":null},{"value":"1,12E-05","module":"C4","scenario":null},{"value":"-4,99E-04","module":"D","scenario":null},{"value":"1,45E-03","module":"A1A3","scenario":null}]},{"parameter":"EET","unit":"MJ","values":[{"value":"0,00E+00","module":"A1","scenario":null},{"value":"0,00E+00","module":"A2","scenario":null},{"value":"2,19E-02","module":"A3","scenario":null},{"value":"0,00E+00","module":"A4","scenario":null},{"value":"7,68E-02","module":"A5","scenario":null},{"value":"0,00E+00","module":"B6","scenario":null},{"value":"0,00E+00","module":"C1","scenario":null},{"value":"0,00E+00","module":"C2","scenario":null},{"value":"1,83E+00","module":"C3","scenario":null},{"value":"1,69E-04","module":"C4","scenario":null},{"value":"-7,55E-03","module":"D","scenario":null},{"value":"2,19E-02","module":"A1A3","scenario":null}]}]}