{"product_name":"dB Pillar 470x1930 with Magazine Rack","epd_id":"NEPD-8855-8507","declared_unit":{"unit":"stk","amount":1},"compliance":["EN 15804+A2","ISO 14025","ISO 21930"],"producer_name":"Abstracta AB","environmental_impact":[{"parameter":"GWP-total","unit":"kg CO2-eq","values":[{"value":"3,90E+02","module":"A1-A3","scenario":null},{"value":"2,73E+00","module":"A4","scenario":null},{"value":"4,56E+00","module":"A5","scenario":null},{"value":"6,56E-02","module":"B2","scenario":null},{"value":"0,00E+00","module":"B3","scenario":null},{"value":"0,00E+00","module":"B4","scenario":null},{"value":"0,00E+00","module":"C1","scenario":null},{"value":"2,69E-01","module":"C2","scenario":null},{"value":"4,22E+01","module":"C3","scenario":null},{"value":"5,78E-02","module":"C4","scenario":null},{"value":"-4,20E+00","module":"D","scenario":null}]},{"parameter":"GWP-fossil","unit":"kg CO2-eq","values":[{"value":"2,01E+02","module":"A1-A3","scenario":null},{"value":"2,73E+00","module":"A4","scenario":null},{"value":"2,26E+00","module":"A5","scenario":null},{"value":"6,11E-02","module":"B2","scenario":null},{"value":"0,00E+00","module":"B3","scenario":null},{"value":"0,00E+00","module":"B4","scenario":null},{"value":"0,00E+00","module":"C1","scenario":null},{"value":"2,69E-01","module":"C2","scenario":null},{"value":"1,22E+01","module":"C3","scenario":null},{"value":"5,77E-02","module":"C4","scenario":null},{"value":"-4,13E+00","module":"D","scenario":null}]},{"parameter":"GWP-biogenic","unit":"kg CO2-eq","values":[{"value":"1,62E+02","module":"A1-A3","scenario":null},{"value":"1,13E-03","module":"A4","scenario":null},{"value":"2,31E+00","module":"A5","scenario":null},{"value":"1,12E-03","module":"B2","scenario":null},{"value":"0,00E+00","module":"B3","scenario":null},{"value":"0,00E+00","module":"B4","scenario":null},{"value":"0,00E+00","module":"C1","scenario":null},{"value":"1,11E-04","module":"C2","scenario":null},{"value":"3,00E+01","module":"C3","scenario":null},{"value":"9,71E-05","module":"C4","scenario":null},{"value":"-5,10E-03","module":"D","scenario":null}]},{"parameter":"GWP-luluc","unit":"kg CO2-eq","values":[{"value":"2,72E+01","module":"A1-A3","scenario":null},{"value":"9,80E-04","module":"A4","scenario":null},{"value":"9,90E-06","module":"A5","scenario":null},{"value":"3,35E-03","module":"B2","scenario":null},{"value":"0,00E+00","module":"B3","scenario":null},{"value":"0,00E+00","module":"B4","scenario":null},{"value":"0,00E+00","module":"C1","scenario":null},{"value":"9,58E-05","module":"C2","scenario":null},{"value":"7,31E-05","module":"C3","scenario":null},{"value":"1,56E-05","module":"C4","scenario":null},{"value":"-6,53E-02","module":"D","scenario":null}]},{"parameter":"ODP","unit":"kg CFC11-eq","values":[{"value":"3,32E-05","module":"A1-A3","scenario":null},{"value":"6,18E-07","module":"A4","scenario":null},{"value":"6,38E-09","module":"A5","scenario":null},{"value":"6,61E-09","module":"B2","scenario":null},{"value":"0,00E+00","module":"B3","scenario":null},{"value":"0,00E+00","module":"B4","scenario":null},{"value":"0,00E+00","module":"C1","scenario":null},{"value":"6,10E-08","module":"C2","scenario":null},{"value":"4,07E-08","module":"C3","scenario":null},{"value":"1,53E-08","module":"C4","scenario":null},{"value":"-1,36E-01","module":"D","scenario":null}]},{"parameter":"AP","unit":"mol H+-eq","values":[{"value":"6,85E+00","module":"A1-A3","scenario":null},{"value":"8,71E-03","module":"A4","scenario":null},{"value":"3,74E-04","module":"A5","scenario":null},{"value":"2,82E-04","module":"B2","scenario":null},{"value":"0,00E+00","module":"B3","scenario":null},{"value":"0,00E+00","module":"B4","scenario":null},{"value":"0,00E+00","module":"C1","scenario":null},{"value":"7,73E-04","module":"C2","scenario":null},{"value":"5,78E-03","module":"C3","scenario":null},{"value":"3,63E-04","module":"C4","scenario":null},{"value":"-2,66E-02","module":"D","scenario":null}]},{"parameter":"POCP","unit":"kg NMVOC-eq","values":[{"value":"6,98E-01","module":"A1-A3","scenario":null},{"value":"7,26E-03","module":"A4","scenario":null},{"value":"4,39E-04","module":"A5","scenario":null},{"value":"1,40E-04","module":"B2","scenario":null},{"value":"0,00E+00","module":"B3","scenario":null},{"value":"0,00E+00","module":"B4","scenario":null},{"value":"0,00E+00","module":"C1","scenario":null},{"value":"6,56E-04","module":"C2","scenario":null},{"value":"7,23E-03","module":"C3","scenario":null},{"value":"4,06E-04","module":"C4","scenario":null},{"value":"-2,63E-02","module":"D","scenario":null}]},{"parameter":"ADPE","unit":"kg Sb-eq","values":[{"value":"5,38E-03","module":"A1-A3","scenario":null},{"value":"7,48E-05","module":"A4","scenario":null},{"value":"6,12E-07","module":"A5","scenario":null},{"value":"9,50E-07","module":"B2","scenario":null},{"value":"0,00E+00","module":"B3","scenario":null},{"value":"0,00E+00","module":"B4","scenario":null},{"value":"0,00E+00","module":"C1","scenario":null},{"value":"7,43E-06","module":"C2","scenario":null},{"value":"1,85E-06","module":"C3","scenario":null},{"value":"8,51E-07","module":"C4","scenario":null},{"value":"-5,77E-05","module":"D","scenario":null}]},{"parameter":"ADPF","unit":"MJ","values":[{"value":"2,08E+03","module":"A1-A3","scenario":null},{"value":"4,12E+01","module":"A4","scenario":null},{"value":"4,56E-01","module":"A5","scenario":null},{"value":"1,65E+00","module":"B2","scenario":null},{"value":"0,00E+00","module":"B3","scenario":null},{"value":"0,00E+00","module":"B4","scenario":null},{"value":"0,00E+00","module":"C1","scenario":null},{"value":"4,07E+00","module":"C2","scenario":null},{"value":"3,54E+00","module":"C3","scenario":null},{"value":"1,15E+00","module":"C4","scenario":null},{"value":"-4,58E+01","module":"D","scenario":null}]},{"parameter":"WDP","unit":"m3 world-eq. Deprived","values":[{"value":"8,25E+03","module":"A1-A3","scenario":null},{"value":"3,96E+01","module":"A4","scenario":null},{"value":"8,07E-01","module":"A5","scenario":null},{"value":"1,28E+02","module":"B2","scenario":null},{"value":"0,00E+00","module":"B3","scenario":null},{"value":"0,00E+00","module":"B4","scenario":null},{"value":"0,00E+00","module":"C1","scenario":null},{"value":"3,94E+00","module":"C2","scenario":null},{"value":"6,64E-01","module":"C3","scenario":null},{"value":"3,23E+00","module":"C4","scenario":null},{"value":"-2,15E+02","module":"D","scenario":null}]},{"parameter":"EP-freshwater","unit":"kg P-eq","values":[{"value":"7,10E-02","module":"A1-A3","scenario":null},{"value":"2,17E-05","module":"A4","scenario":null},{"value":"3,55E-07","module":"A5","scenario":null},{"value":"4,04E-06","module":"B2","scenario":null},{"value":"0,00E+00","module":"B3","scenario":null},{"value":"0,00E+00","module":"B4","scenario":null},{"value":"0,00E+00","module":"C1","scenario":null},{"value":"2,15E-06","module":"C2","scenario":null},{"value":"6,83E-06","module":"C3","scenario":null},{"value":"6,16E-07","module":"C4","scenario":null},{"value":"-3,05E-04","module":"D","scenario":null}]},{"parameter":"EP-marine","unit":"kg N-eq","values":[{"value":"1,19E+00","module":"A1-A3","scenario":null},{"value":"1,77E-03","module":"A4","scenario":null},{"value":"1,64E-04","module":"A5","scenario":null},{"value":"4,45E-05","module":"B2","scenario":null},{"value":"0,00E+00","module":"B3","scenario":null},{"value":"0,00E+00","module":"B4","scenario":null},{"value":"0,00E+00","module":"C1","scenario":null},{"value":"1,53E-04","module":"C2","scenario":null},{"value":"2,86E-03","module":"C3","scenario":null},{"value":"1,28E-04","module":"C4","scenario":null},{"value":"-7,36E-03","module":"D","scenario":null}]},{"parameter":"EP-terrestrial","unit":"mol N-eq.","values":[{"value":"2,88E+01","module":"A1-A3","scenario":null},{"value":"1,98E-02","module":"A4","scenario":null},{"value":"1,75E-03","module":"A5","scenario":null},{"value":"5,98E-04","module":"B2","scenario":null},{"value":"0,00E+00","module":"B3","scenario":null},{"value":"0,00E+00","module":"B4","scenario":null},{"value":"0,00E+00","module":"C1","scenario":null},{"value":"1,71E-03","module":"C2","scenario":null},{"value":"2,96E-02","module":"C3","scenario":null},{"value":"1,42E-03","module":"C4","scenario":null},{"value":"-7,82E-02","module":"D","scenario":null}]},{"parameter":"GWP-IOBC","unit":"kg CO2-eq","values":[{"value":"3,95E+02","module":"A1-A3","scenario":null},{"value":"2,73E+00","module":"A4","scenario":null},{"value":"2,26E+00","module":"A5","scenario":null},{"value":"8,88E-02","module":"B2","scenario":null},{"value":"0,00E+00","module":"B3","scenario":null},{"value":"0,00E+00","module":"B4","scenario":null},{"value":"0,00E+00","module":"C1","scenario":null},{"value":"2,69E-01","module":"C2","scenario":null},{"value":"2,72E+01","module":"C3","scenario":null},{"value":"8,65E-02","module":"C4","scenario":null},{"value":"-5,30E+00","module":"D","scenario":null}]}],"additional_environmental_impact":[{"parameter":"PM","unit":"Disease incidence","values":[{"value":"5,19E-05","module":"A1-A3","scenario":null},{"value":"1,66E-07","module":"A4","scenario":null},{"value":"2,71E-09","module":"A5","scenario":null},{"value":"1,49E-09","module":"B2","scenario":null},{"value":"0,00E+00","module":"B3","scenario":null},{"value":"0,00E+00","module":"B4","scenario":null},{"value":"0,00E+00","module":"C1","scenario":null},{"value":"1,65E-08","module":"C2","scenario":null},{"value":"5,49E-08","module":"C3","scenario":null},{"value":"6,39E-09","module":"C4","scenario":null},{"value":"-1,12E-06","module":"D","scenario":null}]},{"parameter":"ETP-fw","unit":"CTUe","values":[{"value":"5,77E+03","module":"A1-A3","scenario":null},{"value":"3,05E+01","module":"A4","scenario":null},{"value":"7,61E-01","module":"A5","scenario":null},{"value":"2,07E+00","module":"B2","scenario":null},{"value":"0,00E+00","module":"B3","scenario":null},{"value":"0,00E+00","module":"B4","scenario":null},{"value":"0,00E+00","module":"C1","scenario":null},{"value":"3,02E+00","module":"C2","scenario":null},{"value":"1,08E+01","module":"C3","scenario":null},{"value":"8,18E-01","module":"C4","scenario":null},{"value":"-2,71E+02","module":"D","scenario":null}]},{"parameter":"HTP-c","unit":"CTUh","values":[{"value":"3,38E-07","module":"A1-A3","scenario":null},{"value":"0,00E+00","module":"A4","scenario":null},{"value":"1,07E-10","module":"A5","scenario":null},{"value":"4,80E-11","module":"B2","scenario":null},{"value":"0,00E+00","module":"B3","scenario":null},{"value":"0,00E+00","module":"B4","scenario":null},{"value":"0,00E+00","module":"C1","scenario":null},{"value":"0,00E+00","module":"C2","scenario":null},{"value":"1,33E-09","module":"C3","scenario":null},{"value":"3,10E-11","module":"C4","scenario":null},{"value":"-1,36E-08","module":"D","scenario":null}]},{"parameter":"HTP-nc","unit":"CTUh","values":[{"value":"4,13E-06","module":"A1-A3","scenario":null},{"value":"3,33E-08","module":"A4","scenario":null},{"value":"4,26E-09","module":"A5","scenario":null},{"value":"1,27E-09","module":"B2","scenario":null},{"value":"0,00E+00","module":"B3","scenario":null},{"value":"0,00E+00","module":"B4","scenario":null},{"value":"0,00E+00","module":"C1","scenario":null},{"value":"3,29E-09","module":"C2","scenario":null},{"value":"5,26E-08","module":"C3","scenario":null},{"value":"9,66E-10","module":"C4","scenario":null},{"value":"9,78E-08","module":"D","scenario":null}]},{"parameter":"SQP","unit":"-","values":[{"value":"-2,43E+05","module":"A1-A3","scenario":null},{"value":"2,86E+01","module":"A4","scenario":null},{"value":"2,53E-01","module":"A5","scenario":null},{"value":"1,24E+00","module":"B2","scenario":null},{"value":"0,00E+00","module":"B3","scenario":null},{"value":"0,00E+00","module":"B4","scenario":null},{"value":"0,00E+00","module":"C1","scenario":null},{"value":"2,85E+00","module":"C2","scenario":null},{"value":"5,35E-01","module":"C3","scenario":null},{"value":"2,57E+00","module":"C4","scenario":null},{"value":"-1,80E+02","module":"D","scenario":null}]},{"parameter":"IRP","unit":"kBq U235-eq","values":[{"value":"7,60E+00","module":"A1-A3","scenario":null},{"value":"1,80E-01","module":"A4","scenario":null},{"value":"1,60E-03","module":"A5","scenario":null},{"value":"3,77E-02","module":"B2","scenario":null},{"value":"0,00E+00","module":"B3","scenario":null},{"value":"0,00E+00","module":"B4","scenario":null},{"value":"0,00E+00","module":"C1","scenario":null},{"value":"1,78E-02","module":"C2","scenario":null},{"value":"7,01E-03","module":"C3","scenario":null},{"value":"4,68E-03","module":"C4","scenario":null},{"value":"-1,62E-01","module":"D","scenario":null}]}],"resource_use":[{"parameter":"PERE","unit":"MJ","values":[{"value":"1,04E+03","module":"A1-A3","scenario":null},{"value":"5,87E-01","module":"A4","scenario":null},{"value":"9,64E-03","module":"A5","scenario":null},{"value":"1,62E+00","module":"B2","scenario":null},{"value":"0,00E+00","module":"B3","scenario":null},{"value":"0,00E+00","module":"B4","scenario":null},{"value":"0,00E+00","module":"C1","scenario":null},{"value":"5,82E-02","module":"C2","scenario":null},{"value":"1,30E-01","module":"C3","scenario":null},{"value":"2,59E-02","module":"C4","scenario":null},{"value":"-1,66E+02","module":"D","scenario":null}]},{"parameter":"PERM","unit":"","values":[{"value":"2,92E+02","module":"A1-A3","scenario":null},{"value":"0,00E+00","module":"A4","scenario":null},{"value":"-7,96E+00","module":"A5","scenario":null},{"value":"0,00E+00","module":"B2","scenario":null},{"value":"0,00E+00","module":"B3","scenario":null},{"value":"0,00E+00","module":"B4","scenario":null},{"value":"0,00E+00","module":"C1","scenario":null},{"value":"0,00E+00","module":"C2","scenario":null},{"value":"-2,70E+02","module":"C3","scenario":null},{"value":"0,00E+00","module":"C4","scenario":null},{"value":"0,00E+00","module":"D","scenario":null}]},{"parameter":"PERT","unit":"MJ","values":[{"value":"1,33E+03","module":"A1-A3","scenario":null},{"value":"5,87E-01","module":"A4","scenario":null},{"value":"-7,95E+00","module":"A5","scenario":null},{"value":"1,62E+00","module":"B2","scenario":null},{"value":"0,00E+00","module":"B3","scenario":null},{"value":"0,00E+00","module":"B4","scenario":null},{"value":"0,00E+00","module":"C1","scenario":null},{"value":"5,82E-02","module":"C2","scenario":null},{"value":"-2,70E+02","module":"C3","scenario":null},{"value":"2,59E-02","module":"C4","scenario":null},{"value":"-1,66E+02","module":"D","scenario":null}]},{"parameter":"PENRE","unit":"MJ","values":[{"value":"2,06E+03","module":"A1-A3","scenario":null},{"value":"4,12E+01","module":"A4","scenario":null},{"value":"4,56E-01","module":"A5","scenario":null},{"value":"1,68E+00","module":"B2","scenario":null},{"value":"0,00E+00","module":"B3","scenario":null},{"value":"0,00E+00","module":"B4","scenario":null},{"value":"0,00E+00","module":"C1","scenario":null},{"value":"4,07E+00","module":"C2","scenario":null},{"value":"3,70E+00","module":"C3","scenario":null},{"value":"1,15E+00","module":"C4","scenario":null},{"value":"-4,57E+01","module":"D","scenario":null}]},{"parameter":"PENRM","unit":"MJ","values":[{"value":"2,21E+02","module":"A1-A3","scenario":null},{"value":"0,00E+00","module":"A4","scenario":null},{"value":"-2,71E+01","module":"A5","scenario":null},{"value":"0,00E+00","module":"B2","scenario":null},{"value":"0,00E+00","module":"B3","scenario":null},{"value":"0,00E+00","module":"B4","scenario":null},{"value":"0,00E+00","module":"C1","scenario":null},{"value":"0,00E+00","module":"C2","scenario":null},{"value":"-1,94E+02","module":"C3","scenario":null},{"value":"0,00E+00","module":"C4","scenario":null},{"value":"0,00E+00","module":"D","scenario":null}]},{"parameter":"PENRT","unit":"MJ","values":[{"value":"2,28E+03","module":"A1-A3","scenario":null},{"value":"4,12E+01","module":"A4","scenario":null},{"value":"-2,66E+01","module":"A5","scenario":null},{"value":"1,68E+00","module":"B2","scenario":null},{"value":"0,00E+00","module":"B3","scenario":null},{"value":"0,00E+00","module":"B4","scenario":null},{"value":"0,00E+00","module":"C1","scenario":null},{"value":"4,07E+00","module":"C2","scenario":null},{"value":"-1,90E+02","module":"C3","scenario":null},{"value":"1,15E+00","module":"C4","scenario":null},{"value":"-4,57E+01","module":"D","scenario":null}]},{"parameter":"SM","unit":"kg","values":[{"value":"4,00E+00","module":"A1-A3","scenario":null},{"value":"0,00E+00","module":"A4","scenario":null},{"value":"0,00E+00","module":"A5","scenario":null},{"value":"0,00E+00","module":"B2","scenario":null},{"value":"0,00E+00","module":"B3","scenario":null},{"value":"0,00E+00","module":"B4","scenario":null},{"value":"0,00E+00","module":"C1","scenario":null},{"value":"0,00E+00","module":"C2","scenario":null},{"value":"0,00E+00","module":"C3","scenario":null},{"value":"0,00E+00","module":"C4","scenario":null},{"value":"0,00E+00","module":"D","scenario":null}]},{"parameter":"RSF","unit":"MJ","values":[{"value":"6,11E-01","module":"A1-A3","scenario":null},{"value":"2,10E-02","module":"A4","scenario":null},{"value":"2,94E-04","module":"A5","scenario":null},{"value":"1,64E-02","module":"B2","scenario":null},{"value":"0,00E+00","module":"B3","scenario":null},{"value":"0,00E+00","module":"B4","scenario":null},{"value":"0,00E+00","module":"C1","scenario":null},{"value":"2,08E-03","module":"C2","scenario":null},{"value":"3,06E-03","module":"C3","scenario":null},{"value":"6,71E-04","module":"C4","scenario":null},{"value":"5,30E-02","module":"D","scenario":null}]},{"parameter":"NRSF","unit":"MJ","values":[{"value":"7,08E-01","module":"A1-A3","scenario":null},{"value":"7,48E-02","module":"A4","scenario":null},{"value":"1,95E-03","module":"A5","scenario":null},{"value":"0,00E+00","module":"B2","scenario":null},{"value":"0,00E+00","module":"B3","scenario":null},{"value":"0,00E+00","module":"B4","scenario":null},{"value":"0,00E+00","module":"C1","scenario":null},{"value":"7,45E-03","module":"C2","scenario":null},{"value":"0,00E+00","module":"C3","scenario":null},{"value":"7,78E-02","module":"C4","scenario":null},{"value":"-7,39E+00","module":"D","scenario":null}]},{"parameter":"FW","unit":"m3","values":[{"value":"3,09E+00","module":"A1-A3","scenario":null},{"value":"4,39E-03","module":"A4","scenario":null},{"value":"5,42E-04","module":"A5","scenario":null},{"value":"7,39E-03","module":"B2","scenario":null},{"value":"0,00E+00","module":"B3","scenario":null},{"value":"0,00E+00","module":"B4","scenario":null},{"value":"0,00E+00","module":"C1","scenario":null},{"value":"4,35E-04","module":"C2","scenario":null},{"value":"7,26E-03","module":"C3","scenario":null},{"value":"1,04E-03","module":"C4","scenario":null},{"value":"-2,03E-01","module":"D","scenario":null}]}],"end_of_life_waste":[{"parameter":"HWD","unit":"kg","values":[{"value":"1,05E+00","module":"A1-A3","scenario":null},{"value":"2,12E-03","module":"A4","scenario":null},{"value":"0,00E+00","module":"A5","scenario":null},{"value":"1,55E-04","module":"B2","scenario":null},{"value":"0,00E+00","module":"B3","scenario":null},{"value":"0,00E+00","module":"B4","scenario":null},{"value":"0,00E+00","module":"C1","scenario":null},{"value":"2,10E-04","module":"C2","scenario":null},{"value":"0,00E+00","module":"C3","scenario":null},{"value":"4,24E+00","module":"C4","scenario":null},{"value":"-1,30E-02","module":"D","scenario":null}]},{"parameter":"NHWD","unit":"kg","values":[{"value":"3,57E+01","module":"A1-A3","scenario":null},{"value":"1,99E+00","module":"A4","scenario":null},{"value":"2,06E+00","module":"A5","scenario":null},{"value":"1,03E-02","module":"B2","scenario":null},{"value":"0,00E+00","module":"B3","scenario":null},{"value":"0,00E+00","module":"B4","scenario":null},{"value":"0,00E+00","module":"C1","scenario":null},{"value":"1,98E-01","module":"C2","scenario":null},{"value":"1,34E-01","module":"C3","scenario":null},{"value":"1,34E-01","module":"C4","scenario":null},{"value":"-1,56E+00","module":"D","scenario":null}]},{"parameter":"RWD","unit":"kg","values":[{"value":"5,74E-03","module":"A1-A3","scenario":null},{"value":"2,81E-04","module":"A4","scenario":null},{"value":"0,00E+00","module":"A5","scenario":null},{"value":"1,73E-05","module":"B2","scenario":null},{"value":"0,00E+00","module":"B3","scenario":null},{"value":"0,00E+00","module":"B4","scenario":null},{"value":"0,00E+00","module":"C1","scenario":null},{"value":"2,77E-05","module":"C2","scenario":null},{"value":"0,00E+00","module":"C3","scenario":null},{"value":"7,00E-06","module":"C4","scenario":null},{"value":"-1,33E-04","module":"D","scenario":null}]}],"end_of_life_flow":[{"parameter":"CRU","unit":"kg","values":[{"value":"0,00E+00","module":"A1-A3","scenario":null},{"value":"0,00E+00","module":"A4","scenario":null},{"value":"0,00E+00","module":"A5","scenario":null},{"value":"0,00E+00","module":"B2","scenario":null},{"value":"0,00E+00","module":"B3","scenario":null},{"value":"0,00E+00","module":"B4","scenario":null},{"value":"0,00E+00","module":"C1","scenario":null},{"value":"0,00E+00","module":"C2","scenario":null},{"value":"0,00E+00","module":"C3","scenario":null},{"value":"0,00E+00","module":"C4","scenario":null},{"value":"0,00E+00","module":"D","scenario":null}]},{"parameter":"MFR","unit":"kg","values":[{"value":"2,47E-01","module":"A1-A3","scenario":null},{"value":"0,00E+00","module":"A4","scenario":null},{"value":"1,27E+00","module":"A5","scenario":null},{"value":"0,00E+00","module":"B2","scenario":null},{"value":"0,00E+00","module":"B3","scenario":null},{"value":"0,00E+00","module":"B4","scenario":null},{"value":"0,00E+00","module":"C1","scenario":null},{"value":"0,00E+00","module":"C2","scenario":null},{"value":"2,07E+00","module":"C3","scenario":null},{"value":"0,00E+00","module":"C4","scenario":null},{"value":"0,00E+00","module":"D","scenario":null}]},{"parameter":"MER","unit":"kg","values":[{"value":"7,94E-01","module":"A1-A3","scenario":null},{"value":"0,00E+00","module":"A4","scenario":null},{"value":"7,00E-01","module":"A5","scenario":null},{"value":"0,00E+00","module":"B2","scenario":null},{"value":"0,00E+00","module":"B3","scenario":null},{"value":"0,00E+00","module":"B4","scenario":null},{"value":"0,00E+00","module":"C1","scenario":null},{"value":"0,00E+00","module":"C2","scenario":null},{"value":"3,09E+01","module":"C3","scenario":null},{"value":"0,00E+00","module":"C4","scenario":null},{"value":"0,00E+00","module":"D","scenario":null}]},{"parameter":"EEE","unit":"MJ","values":[{"value":"4,88E-01","module":"A1-A3","scenario":null},{"value":"0,00E+00","module":"A4","scenario":null},{"value":"1,31E+00","module":"A5","scenario":null},{"value":"0,00E+00","module":"B2","scenario":null},{"value":"0,00E+00","module":"B3","scenario":null},{"value":"0,00E+00","module":"B4","scenario":null},{"value":"0,00E+00","module":"C1","scenario":null},{"value":"0,00E+00","module":"C2","scenario":null},{"value":"1,94E+01","module":"C3","scenario":null},{"value":"0,00E+00","module":"C4","scenario":null},{"value":"0,00E+00","module":"D","scenario":null}]},{"parameter":"EET","unit":"MJ","values":[{"value":"7,39E+00","module":"A1-A3","scenario":null},{"value":"0,00E+00","module":"A4","scenario":null},{"value":"1,98E+01","module":"A5","scenario":null},{"value":"0,00E+00","module":"B2","scenario":null},{"value":"0,00E+00","module":"B3","scenario":null},{"value":"0,00E+00","module":"B4","scenario":null},{"value":"0,00E+00","module":"C1","scenario":null},{"value":"0,00E+00","module":"C2","scenario":null},{"value":"2,94E+02","module":"C3","scenario":null},{"value":"0,00E+00","module":"C4","scenario":null},{"value":"0,00E+00","module":"D","scenario":null}]}]}