{"product_name":"Motus Mini","epd_id":"NEPD-6087-5353-EN","declared_unit":{"unit":"stk","amount":1},"compliance":["EN 15804+A2","ISO 14025","ISO 21930"],"producer_name":"Glamox AS","environmental_impact":[{"parameter":"GWP-total","unit":"kg CO2-eq","values":[{"value":"1,35E+01","module":"A1","scenario":null},{"value":"1,87E-01","module":"A2","scenario":null},{"value":"1,31E+00","module":"A3","scenario":null},{"value":"1,29E-01","module":"A4","scenario":null},{"value":"9,70E-01","module":"A5","scenario":null},{"value":"4,71E+01","module":"B6","scenario":null},{"value":"0,00E+00","module":"C1","scenario":null},{"value":"4,92E-02","module":"C2","scenario":null},{"value":"2,63E-01","module":"C3","scenario":null},{"value":"3,07E-02","module":"C4","scenario":null},{"value":"-8,27E-01","module":"D","scenario":null},{"value":"1,50E+01","module":"A1A3","scenario":null}]},{"parameter":"GWP-fossil","unit":"kg CO2-eq","values":[{"value":"1,43E+01","module":"A1","scenario":null},{"value":"1,87E-01","module":"A2","scenario":null},{"value":"1,06E+00","module":"A3","scenario":null},{"value":"1,29E-01","module":"A4","scenario":null},{"value":"8,83E-03","module":"A5","scenario":null},{"value":"4,39E+01","module":"B6","scenario":null},{"value":"0,00E+00","module":"C1","scenario":null},{"value":"4,92E-02","module":"C2","scenario":null},{"value":"2,62E-01","module":"C3","scenario":null},{"value":"1,88E-02","module":"C4","scenario":null},{"value":"-8,14E-01","module":"D","scenario":null},{"value":"1,55E+01","module":"A1A3","scenario":null}]},{"parameter":"GWP-biogenic","unit":"kg CO2-eq","values":[{"value":"-8,11E-01","module":"A1","scenario":null},{"value":"5,95E-05","module":"A2","scenario":null},{"value":"2,36E-01","module":"A3","scenario":null},{"value":"5,27E-05","module":"A4","scenario":null},{"value":"9,61E-01","module":"A5","scenario":null},{"value":"8,02E-01","module":"B6","scenario":null},{"value":"0,00E+00","module":"C1","scenario":null},{"value":"2,02E-05","module":"C2","scenario":null},{"value":"2,94E-04","module":"C3","scenario":null},{"value":"1,19E-02","module":"C4","scenario":null},{"value":"-3,61E-03","module":"D","scenario":null},{"value":"-5,75E-01","module":"A1A3","scenario":null}]},{"parameter":"GWP-luluc","unit":"kg CO2-eq","values":[{"value":"2,17E-02","module":"A1","scenario":null},{"value":"1,08E-04","module":"A2","scenario":null},{"value":"8,63E-03","module":"A3","scenario":null},{"value":"4,52E-05","module":"A4","scenario":null},{"value":"2,92E-06","module":"A5","scenario":null},{"value":"2,40E+00","module":"B6","scenario":null},{"value":"0,00E+00","module":"C1","scenario":null},{"value":"1,44E-05","module":"C2","scenario":null},{"value":"6,73E-05","module":"C3","scenario":null},{"value":"2,79E-05","module":"C4","scenario":null},{"value":"-9,66E-03","module":"D","scenario":null},{"value":"3,04E-02","module":"A1A3","scenario":null}]},{"parameter":"ODP","unit":"kg CFC11-eq","values":[{"value":"9,74E-07","module":"A1","scenario":null},{"value":"4,06E-08","module":"A2","scenario":null},{"value":"6,71E-08","module":"A3","scenario":null},{"value":"2,95E-08","module":"A4","scenario":null},{"value":"1,87E-09","module":"A5","scenario":null},{"value":"4,75E-06","module":"B6","scenario":null},{"value":"0,00E+00","module":"C1","scenario":null},{"value":"1,14E-08","module":"C2","scenario":null},{"value":"1,21E-08","module":"C3","scenario":null},{"value":"1,83E-09","module":"C4","scenario":null},{"value":"-6,11E-04","module":"D","scenario":null},{"value":"1,08E-06","module":"A1A3","scenario":null}]},{"parameter":"AP","unit":"mol H+-eq","values":[{"value":"1,12E-01","module":"A1","scenario":null},{"value":"4,30E-03","module":"A2","scenario":null},{"value":"4,90E-03","module":"A3","scenario":null},{"value":"5,28E-04","module":"A4","scenario":null},{"value":"4,18E-05","module":"A5","scenario":null},{"value":"2,02E-01","module":"B6","scenario":null},{"value":"0,00E+00","module":"C1","scenario":null},{"value":"2,07E-04","module":"C2","scenario":null},{"value":"2,68E-04","module":"C3","scenario":null},{"value":"6,25E-05","module":"C4","scenario":null},{"value":"-2,02E-02","module":"D","scenario":null},{"value":"1,21E-01","module":"A1A3","scenario":null}]},{"parameter":"POCP","unit":"kg NMVOC-eq","values":[{"value":"4,88E-02","module":"A1","scenario":null},{"value":"3,12E-03","module":"A2","scenario":null},{"value":"3,29E-03","module":"A3","scenario":null},{"value":"5,31E-04","module":"A4","scenario":null},{"value":"4,30E-05","module":"A5","scenario":null},{"value":"1,01E-01","module":"B6","scenario":null},{"value":"0,00E+00","module":"C1","scenario":null},{"value":"2,21E-04","module":"C2","scenario":null},{"value":"1,80E-04","module":"C3","scenario":null},{"value":"7,23E-05","module":"C4","scenario":null},{"value":"-5,44E-03","module":"D","scenario":null},{"value":"5,52E-02","module":"A1A3","scenario":null}]},{"parameter":"ADPE","unit":"kg Sb-eq","values":[{"value":"1,24E-02","module":"A1","scenario":null},{"value":"2,61E-06","module":"A2","scenario":null},{"value":"2,84E-05","module":"A3","scenario":null},{"value":"3,50E-06","module":"A4","scenario":null},{"value":"2,15E-07","module":"A5","scenario":null},{"value":"6,82E-04","module":"B6","scenario":null},{"value":"0,00E+00","module":"C1","scenario":null},{"value":"8,40E-07","module":"C2","scenario":null},{"value":"4,37E-07","module":"C3","scenario":null},{"value":"6,33E-08","module":"C4","scenario":null},{"value":"-2,51E-03","module":"D","scenario":null},{"value":"1,24E-02","module":"A1A3","scenario":null}]},{"parameter":"ADPF","unit":"MJ","values":[{"value":"1,84E+02","module":"A1","scenario":null},{"value":"2,53E+00","module":"A2","scenario":null},{"value":"8,81E+00","module":"A3","scenario":null},{"value":"1,95E+00","module":"A4","scenario":null},{"value":"1,24E-01","module":"A5","scenario":null},{"value":"1,19E+03","module":"B6","scenario":null},{"value":"0,00E+00","module":"C1","scenario":null},{"value":"7,65E-01","module":"C2","scenario":null},{"value":"6,65E-01","module":"C3","scenario":null},{"value":"1,71E-01","module":"C4","scenario":null},{"value":"-9,94E+00","module":"D","scenario":null},{"value":"1,95E+02","module":"A1A3","scenario":null}]},{"parameter":"WDP","unit":"m3 world-eq. Deprived","values":[{"value":"2,80E+02","module":"A1","scenario":null},{"value":"1,21E+00","module":"A2","scenario":null},{"value":"8,28E+02","module":"A3","scenario":null},{"value":"1,86E+00","module":"A4","scenario":null},{"value":"1,57E-01","module":"A5","scenario":null},{"value":"9,17E+04","module":"B6","scenario":null},{"value":"0,00E+00","module":"C1","scenario":null},{"value":"5,87E-01","module":"C2","scenario":null},{"value":"2,87E+00","module":"C3","scenario":null},{"value":"3,37E+00","module":"C4","scenario":null},{"value":"-2,66E+02","module":"D","scenario":null},{"value":"1,11E+03","module":"A1A3","scenario":null}]},{"parameter":"EP-freshwater","unit":"kg P-eq","values":[{"value":"1,15E-03","module":"A1","scenario":null},{"value":"1,00E-06","module":"A2","scenario":null},{"value":"4,57E-05","module":"A3","scenario":null},{"value":"1,02E-06","module":"A4","scenario":null},{"value":"7,25E-08","module":"A5","scenario":null},{"value":"2,90E-03","module":"B6","scenario":null},{"value":"0,00E+00","module":"C1","scenario":null},{"value":"3,75E-07","module":"C2","scenario":null},{"value":"3,29E-06","module":"C3","scenario":null},{"value":"3,30E-07","module":"C4","scenario":null},{"value":"-1,33E-04","module":"D","scenario":null},{"value":"1,20E-03","module":"A1A3","scenario":null}]},{"parameter":"EP-marine","unit":"kg N-eq","values":[{"value":"1,42E-02","module":"A1","scenario":null},{"value":"1,07E-03","module":"A2","scenario":null},{"value":"1,18E-03","module":"A3","scenario":null},{"value":"1,57E-04","module":"A4","scenario":null},{"value":"1,38E-05","module":"A5","scenario":null},{"value":"3,20E-02","module":"B6","scenario":null},{"value":"0,00E+00","module":"C1","scenario":null},{"value":"6,22E-05","module":"C2","scenario":null},{"value":"6,08E-05","module":"C3","scenario":null},{"value":"4,60E-05","module":"C4","scenario":null},{"value":"-1,42E-03","module":"D","scenario":null},{"value":"1,65E-02","module":"A1A3","scenario":null}]},{"parameter":"EP-terrestrial","unit":"mol N-eq.","values":[{"value":"1,63E-01","module":"A1","scenario":null},{"value":"1,19E-02","module":"A2","scenario":null},{"value":"1,19E-02","module":"A3","scenario":null},{"value":"1,73E-03","module":"A4","scenario":null},{"value":"1,50E-04","module":"A5","scenario":null},{"value":"4,29E-01","module":"B6","scenario":null},{"value":"0,00E+00","module":"C1","scenario":null},{"value":"6,87E-04","module":"C2","scenario":null},{"value":"6,71E-04","module":"C3","scenario":null},{"value":"2,17E-04","module":"C4","scenario":null},{"value":"-1,82E-02","module":"D","scenario":null},{"value":"1,87E-01","module":"A1A3","scenario":null}]},{"parameter":"GWP-IOBC","unit":"kg CO2-eq","values":[{"value":"1,44E+01","module":"A1","scenario":null},{"value":"1,87E-01","module":"A2","scenario":null},{"value":"5,68E-01","module":"A3","scenario":null},{"value":"1,29E-01","module":"A4","scenario":null},{"value":"8,84E-03","module":"A5","scenario":null},{"value":"6,38E+01","module":"B6","scenario":null},{"value":"0,00E+00","module":"C1","scenario":null},{"value":"4,92E-02","module":"C2","scenario":null},{"value":"2,63E-01","module":"C3","scenario":null},{"value":"2,99E-02","module":"C4","scenario":null},{"value":"-8,25E-01","module":"D","scenario":null},{"value":"1,52E+01","module":"A1A3","scenario":null}]}],"additional_environmental_impact":[{"parameter":"PM","unit":"Disease incidence","values":[{"value":"8,14E-07","module":"A1","scenario":null},{"value":"4,47E-09","module":"A2","scenario":null},{"value":"1,29E-07","module":"A3","scenario":null},{"value":"9,31E-09","module":"A4","scenario":null},{"value":"6,17E-10","module":"A5","scenario":null},{"value":"1,07E-06","module":"B6","scenario":null},{"value":"0,00E+00","module":"C1","scenario":null},{"value":"4,33E-09","module":"C2","scenario":null},{"value":"2,96E-09","module":"C3","scenario":null},{"value":"1,02E-09","module":"C4","scenario":null},{"value":"-7,94E-08","module":"D","scenario":null},{"value":"9,48E-07","module":"A1A3","scenario":null}]},{"parameter":"ETP-fw","unit":"CTUe","values":[{"value":"8,85E+02","module":"A1","scenario":null},{"value":"1,61E+00","module":"A2","scenario":null},{"value":"4,10E+01","module":"A3","scenario":null},{"value":"1,44E+00","module":"A4","scenario":null},{"value":"1,65E-01","module":"A5","scenario":null},{"value":"1,48E+03","module":"B6","scenario":null},{"value":"0,00E+00","module":"C1","scenario":null},{"value":"5,59E-01","module":"C2","scenario":null},{"value":"2,60E+00","module":"C3","scenario":null},{"value":"1,95E+02","module":"C4","scenario":null},{"value":"-1,49E+02","module":"D","scenario":null},{"value":"9,28E+02","module":"A1A3","scenario":null}]},{"parameter":"HTP-c","unit":"CTUh","values":[{"value":"2,54E-08","module":"A1","scenario":null},{"value":"0,00E+00","module":"A2","scenario":null},{"value":"1,55E-09","module":"A3","scenario":null},{"value":"0,00E+00","module":"A4","scenario":null},{"value":"5,00E-12","module":"A5","scenario":null},{"value":"3,46E-08","module":"B6","scenario":null},{"value":"0,00E+00","module":"C1","scenario":null},{"value":"0,00E+00","module":"C2","scenario":null},{"value":"2,02E-10","module":"C3","scenario":null},{"value":"2,60E-11","module":"C4","scenario":null},{"value":"-3,63E-09","module":"D","scenario":null},{"value":"2,70E-08","module":"A1A3","scenario":null}]},{"parameter":"HTP-nc","unit":"CTUh","values":[{"value":"7,67E-07","module":"A1","scenario":null},{"value":"7,47E-10","module":"A2","scenario":null},{"value":"4,42E-08","module":"A3","scenario":null},{"value":"1,55E-09","module":"A4","scenario":null},{"value":"2,07E-10","module":"A5","scenario":null},{"value":"9,11E-07","module":"B6","scenario":null},{"value":"0,00E+00","module":"C1","scenario":null},{"value":"5,41E-10","module":"C2","scenario":null},{"value":"6,96E-09","module":"C3","scenario":null},{"value":"3,59E-10","module":"C4","scenario":null},{"value":"-1,40E-07","module":"D","scenario":null},{"value":"8,11E-07","module":"A1A3","scenario":null}]},{"parameter":"SQP","unit":"-","values":[{"value":"6,16E+01","module":"A1","scenario":null},{"value":"8,58E-01","module":"A2","scenario":null},{"value":"2,32E+01","module":"A3","scenario":null},{"value":"1,34E+00","module":"A4","scenario":null},{"value":"8,29E-02","module":"A5","scenario":null},{"value":"8,93E+02","module":"B6","scenario":null},{"value":"0,00E+00","module":"C1","scenario":null},{"value":"8,77E-01","module":"C2","scenario":null},{"value":"2,03E-01","module":"C3","scenario":null},{"value":"3,76E-01","module":"C4","scenario":null},{"value":"-3,55E+00","module":"D","scenario":null},{"value":"8,57E+01","module":"A1A3","scenario":null}]},{"parameter":"IRP","unit":"kBq U235-eq","values":[{"value":"3,87E-01","module":"A1","scenario":null},{"value":"1,09E-02","module":"A2","scenario":null},{"value":"1,06E-01","module":"A3","scenario":null},{"value":"8,52E-03","module":"A4","scenario":null},{"value":"5,29E-04","module":"A5","scenario":null},{"value":"2,70E+01","module":"B6","scenario":null},{"value":"0,00E+00","module":"C1","scenario":null},{"value":"3,34E-03","module":"C2","scenario":null},{"value":"3,01E-03","module":"C3","scenario":null},{"value":"9,35E-04","module":"C4","scenario":null},{"value":"-4,12E-02","module":"D","scenario":null},{"value":"5,03E-01","module":"A1A3","scenario":null}]}],"resource_use":[{"parameter":"PERE","unit":"MJ","values":[{"value":"1,40E+01","module":"A1","scenario":null},{"value":"2,39E-02","module":"A2","scenario":null},{"value":"7,69E+01","module":"A3","scenario":null},{"value":"2,75E-02","module":"A4","scenario":null},{"value":"2,03E-03","module":"A5","scenario":null},{"value":"1,17E+03","module":"B6","scenario":null},{"value":"0,00E+00","module":"C1","scenario":null},{"value":"9,63E-03","module":"C2","scenario":null},{"value":"1,03E-01","module":"C3","scenario":null},{"value":"2,90E-02","module":"C4","scenario":null},{"value":"-3,45E+00","module":"D","scenario":null},{"value":"9,09E+01","module":"A1A3","scenario":null}]},{"parameter":"PERM","unit":"","values":[{"value":"4,76E+00","module":"A1","scenario":null},{"value":"0,00E+00","module":"A2","scenario":null},{"value":"0,00E+00","module":"A3","scenario":null},{"value":"0,00E+00","module":"A4","scenario":null},{"value":"-5,24E+00","module":"A5","scenario":null},{"value":"0,00E+00","module":"B6","scenario":null},{"value":"0,00E+00","module":"C1","scenario":null},{"value":"0,00E+00","module":"C2","scenario":null},{"value":"0,00E+00","module":"C3","scenario":null},{"value":"0,00E+00","module":"C4","scenario":null},{"value":"0,00E+00","module":"D","scenario":null},{"value":"4,76E+00","module":"A1A3","scenario":null}]},{"parameter":"PERT","unit":"MJ","values":[{"value":"1,88E+01","module":"A1","scenario":null},{"value":"2,39E-02","module":"A2","scenario":null},{"value":"7,69E+01","module":"A3","scenario":null},{"value":"2,75E-02","module":"A4","scenario":null},{"value":"-5,24E+00","module":"A5","scenario":null},{"value":"1,17E+03","module":"B6","scenario":null},{"value":"0,00E+00","module":"C1","scenario":null},{"value":"9,63E-03","module":"C2","scenario":null},{"value":"1,03E-01","module":"C3","scenario":null},{"value":"2,90E-02","module":"C4","scenario":null},{"value":"-3,45E+00","module":"D","scenario":null},{"value":"9,57E+01","module":"A1A3","scenario":null}]},{"parameter":"PENRE","unit":"MJ","values":[{"value":"1,80E+02","module":"A1","scenario":null},{"value":"2,53E+00","module":"A2","scenario":null},{"value":"8,82E+00","module":"A3","scenario":null},{"value":"1,95E+00","module":"A4","scenario":null},{"value":"1,24E-01","module":"A5","scenario":null},{"value":"1,20E+03","module":"B6","scenario":null},{"value":"0,00E+00","module":"C1","scenario":null},{"value":"7,65E-01","module":"C2","scenario":null},{"value":"6,66E-01","module":"C3","scenario":null},{"value":"1,71E-01","module":"C4","scenario":null},{"value":"-9,94E+00","module":"D","scenario":null},{"value":"1,91E+02","module":"A1A3","scenario":null}]},{"parameter":"PENRM","unit":"MJ","values":[{"value":"2,56E+00","module":"A1","scenario":null},{"value":"0,00E+00","module":"A2","scenario":null},{"value":"0,00E+00","module":"A3","scenario":null},{"value":"0,00E+00","module":"A4","scenario":null},{"value":"0,00E+00","module":"A5","scenario":null},{"value":"0,00E+00","module":"B6","scenario":null},{"value":"0,00E+00","module":"C1","scenario":null},{"value":"0,00E+00","module":"C2","scenario":null},{"value":"-3,34E+00","module":"C3","scenario":null},{"value":"0,00E+00","module":"C4","scenario":null},{"value":"0,00E+00","module":"D","scenario":null},{"value":"2,56E+00","module":"A1A3","scenario":null}]},{"parameter":"PENRT","unit":"MJ","values":[{"value":"1,82E+02","module":"A1","scenario":null},{"value":"2,53E+00","module":"A2","scenario":null},{"value":"2,15E+01","module":"A3","scenario":null},{"value":"1,95E+00","module":"A4","scenario":null},{"value":"1,24E-01","module":"A5","scenario":null},{"value":"1,20E+03","module":"B6","scenario":null},{"value":"0,00E+00","module":"C1","scenario":null},{"value":"7,65E-01","module":"C2","scenario":null},{"value":"-2,67E+00","module":"C3","scenario":null},{"value":"1,71E-01","module":"C4","scenario":null},{"value":"-9,94E+00","module":"D","scenario":null},{"value":"2,06E+02","module":"A1A3","scenario":null}]},{"parameter":"SM","unit":"kg","values":[{"value":"7,98E-01","module":"A1","scenario":null},{"value":"0,00E+00","module":"A2","scenario":null},{"value":"0,00E+00","module":"A3","scenario":null},{"value":"0,00E+00","module":"A4","scenario":null},{"value":"0,00E+00","module":"A5","scenario":null},{"value":"0,00E+00","module":"B6","scenario":null},{"value":"0,00E+00","module":"C1","scenario":null},{"value":"0,00E+00","module":"C2","scenario":null},{"value":"0,00E+00","module":"C3","scenario":null},{"value":"1,87E-03","module":"C4","scenario":null},{"value":"1,65E-02","module":"D","scenario":null},{"value":"7,98E-01","module":"A1A3","scenario":null}]},{"parameter":"RSF","unit":"MJ","values":[{"value":"2,25E-01","module":"A1","scenario":null},{"value":"7,36E-04","module":"A2","scenario":null},{"value":"5,11E-02","module":"A3","scenario":null},{"value":"9,85E-04","module":"A4","scenario":null},{"value":"6,75E-05","module":"A5","scenario":null},{"value":"1,18E+01","module":"B6","scenario":null},{"value":"0,00E+00","module":"C1","scenario":null},{"value":"3,37E-04","module":"C2","scenario":null},{"value":"2,28E-03","module":"C3","scenario":null},{"value":"3,87E-04","module":"C4","scenario":null},{"value":"-7,00E-04","module":"D","scenario":null},{"value":"2,77E-01","module":"A1A3","scenario":null}]},{"parameter":"NRSF","unit":"MJ","values":[{"value":"3,56E-02","module":"A1","scenario":null},{"value":"5,32E-03","module":"A2","scenario":null},{"value":"1,21E+00","module":"A3","scenario":null},{"value":"3,52E-03","module":"A4","scenario":null},{"value":"2,78E-04","module":"A5","scenario":null},{"value":"0,00E+00","module":"B6","scenario":null},{"value":"0,00E+00","module":"C1","scenario":null},{"value":"1,13E-03","module":"C2","scenario":null},{"value":"-6,14E-06","module":"C3","scenario":null},{"value":"2,94E-03","module":"C4","scenario":null},{"value":"6,27E-02","module":"D","scenario":null},{"value":"1,25E+00","module":"A1A3","scenario":null}]},{"parameter":"FW","unit":"m3","values":[{"value":"1,72E-01","module":"A1","scenario":null},{"value":"1,81E-04","module":"A2","scenario":null},{"value":"4,61E-01","module":"A3","scenario":null},{"value":"2,05E-04","module":"A4","scenario":null},{"value":"5,83E-05","module":"A5","scenario":null},{"value":"5,30E+00","module":"B6","scenario":null},{"value":"0,00E+00","module":"C1","scenario":null},{"value":"8,71E-05","module":"C2","scenario":null},{"value":"6,89E-04","module":"C3","scenario":null},{"value":"2,06E-04","module":"C4","scenario":null},{"value":"-1,79E-02","module":"D","scenario":null},{"value":"6,33E-01","module":"A1A3","scenario":null}]}],"end_of_life_waste":[{"parameter":"HWD","unit":"kg","values":[{"value":"1,10E-01","module":"A1","scenario":null},{"value":"1,15E-04","module":"A2","scenario":null},{"value":"2,35E-01","module":"A3","scenario":null},{"value":"9,94E-05","module":"A4","scenario":null},{"value":"0,00E+00","module":"A5","scenario":null},{"value":"1,11E-01","module":"B6","scenario":null},{"value":"0,00E+00","module":"C1","scenario":null},{"value":"4,19E-05","module":"C2","scenario":null},{"value":"2,94E-06","module":"C3","scenario":null},{"value":"2,55E-02","module":"C4","scenario":null},{"value":"-7,81E-04","module":"D","scenario":null},{"value":"3,45E-01","module":"A1A3","scenario":null}]},{"parameter":"NHWD","unit":"kg","values":[{"value":"2,57E+00","module":"A1","scenario":null},{"value":"4,84E-02","module":"A2","scenario":null},{"value":"1,78E+00","module":"A3","scenario":null},{"value":"9,32E-02","module":"A4","scenario":null},{"value":"5,46E-01","module":"A5","scenario":null},{"value":"7,36E+00","module":"B6","scenario":null},{"value":"0,00E+00","module":"C1","scenario":null},{"value":"6,65E-02","module":"C2","scenario":null},{"value":"4,65E-02","module":"C3","scenario":null},{"value":"4,05E-01","module":"C4","scenario":null},{"value":"-2,35E-01","module":"D","scenario":null},{"value":"4,40E+00","module":"A1A3","scenario":null}]},{"parameter":"RWD","unit":"kg","values":[{"value":"6,76E-04","module":"A1","scenario":null},{"value":"1,74E-05","module":"A2","scenario":null},{"value":"6,13E-05","module":"A3","scenario":null},{"value":"1,33E-05","module":"A4","scenario":null},{"value":"0,00E+00","module":"A5","scenario":null},{"value":"1,24E-02","module":"B6","scenario":null},{"value":"0,00E+00","module":"C1","scenario":null},{"value":"5,22E-06","module":"C2","scenario":null},{"value":"1,49E-07","module":"C3","scenario":null},{"value":"8,53E-07","module":"C4","scenario":null},{"value":"-3,60E-05","module":"D","scenario":null},{"value":"7,54E-04","module":"A1A3","scenario":null}]}],"end_of_life_flow":[{"parameter":"CRU","unit":"kg","values":[{"value":"0,00E+00","module":"A1","scenario":null},{"value":"0,00E+00","module":"A2","scenario":null},{"value":"0,00E+00","module":"A3","scenario":null},{"value":"0,00E+00","module":"A4","scenario":null},{"value":"0,00E+00","module":"A5","scenario":null},{"value":"0,00E+00","module":"B6","scenario":null},{"value":"0,00E+00","module":"C1","scenario":null},{"value":"0,00E+00","module":"C2","scenario":null},{"value":"0,00E+00","module":"C3","scenario":null},{"value":"0,00E+00","module":"C4","scenario":null},{"value":"0,00E+00","module":"D","scenario":null},{"value":"0,00E+00","module":"A1A3","scenario":null}]},{"parameter":"MFR","unit":"kg","values":[{"value":"1,68E-01","module":"A1","scenario":null},{"value":"0,00E+00","module":"A2","scenario":null},{"value":"1,61E+00","module":"A3","scenario":null},{"value":"0,00E+00","module":"A4","scenario":null},{"value":"5,08E-01","module":"A5","scenario":null},{"value":"0,00E+00","module":"B6","scenario":null},{"value":"0,00E+00","module":"C1","scenario":null},{"value":"0,00E+00","module":"C2","scenario":null},{"value":"7,52E-01","module":"C3","scenario":null},{"value":"8,51E-06","module":"C4","scenario":null},{"value":"-6,44E-04","module":"D","scenario":null},{"value":"1,78E+00","module":"A1A3","scenario":null}]},{"parameter":"MER","unit":"kg","values":[{"value":"3,40E-03","module":"A1","scenario":null},{"value":"0,00E+00","module":"A2","scenario":null},{"value":"1,75E-05","module":"A3","scenario":null},{"value":"0,00E+00","module":"A4","scenario":null},{"value":"3,82E-02","module":"A5","scenario":null},{"value":"0,00E+00","module":"B6","scenario":null},{"value":"0,00E+00","module":"C1","scenario":null},{"value":"0,00E+00","module":"C2","scenario":null},{"value":"1,05E-01","module":"C3","scenario":null},{"value":"3,99E-05","module":"C4","scenario":null},{"value":"-8,48E-05","module":"D","scenario":null},{"value":"3,42E-03","module":"A1A3","scenario":null}]},{"parameter":"EEE","unit":"MJ","values":[{"value":"3,40E-04","module":"A1","scenario":null},{"value":"0,00E+00","module":"A2","scenario":null},{"value":"6,02E-01","module":"A3","scenario":null},{"value":"0,00E+00","module":"A4","scenario":null},{"value":"3,12E-02","module":"A5","scenario":null},{"value":"0,00E+00","module":"B6","scenario":null},{"value":"0,00E+00","module":"C1","scenario":null},{"value":"0,00E+00","module":"C2","scenario":null},{"value":"9,56E-02","module":"C3","scenario":null},{"value":"3,62E-04","module":"C4","scenario":null},{"value":"-2,08E-04","module":"D","scenario":null},{"value":"6,02E-01","module":"A1A3","scenario":null}]},{"parameter":"EET","unit":"MJ","values":[{"value":"6,15E-04","module":"A1","scenario":null},{"value":"0,00E+00","module":"A2","scenario":null},{"value":"9,10E+00","module":"A3","scenario":null},{"value":"0,00E+00","module":"A4","scenario":null},{"value":"4,72E-01","module":"A5","scenario":null},{"value":"0,00E+00","module":"B6","scenario":null},{"value":"0,00E+00","module":"C1","scenario":null},{"value":"0,00E+00","module":"C2","scenario":null},{"value":"1,45E+00","module":"C3","scenario":null},{"value":"5,47E-03","module":"C4","scenario":null},{"value":"-3,14E-03","module":"D","scenario":null},{"value":"9,10E+00","module":"A1A3","scenario":null}]}]}