{"product_name":"ATK-H","epd_id":"NEPD-7207-6629","declared_unit":{"unit":"stk","amount":1},"compliance":["EN 15804+A2","ISO 14025","ISO 21930"],"producer_name":"TROX Auranor Norge AS","environmental_impact":[{"parameter":"GWP-total","unit":"kg CO2-eq","values":[{"value":"4,67E+01","module":"A1-A3","scenario":null},{"value":"7,72E-01","module":"A4","scenario":null},{"value":"1,43E-02","module":"C1","scenario":null},{"value":"2,19E-01","module":"C2","scenario":null},{"value":"1,68E+00","module":"C3","scenario":null},{"value":"6,28E-03","module":"C4","scenario":null},{"value":"-7,08E+00","module":"D","scenario":null}]},{"parameter":"GWP-fossil","unit":"kg CO2-eq","values":[{"value":"5,32E+01","module":"A1-A3","scenario":null},{"value":"7,72E-01","module":"A4","scenario":null},{"value":"1,43E-02","module":"C1","scenario":null},{"value":"2,19E-01","module":"C2","scenario":null},{"value":"1,68E+00","module":"C3","scenario":null},{"value":"6,28E-03","module":"C4","scenario":null},{"value":"-7,07E+00","module":"D","scenario":null}]},{"parameter":"GWP-biogenic","unit":"kg CO2-eq","values":[{"value":"-6,50E+00","module":"A1-A3","scenario":null},{"value":"3,19E-04","module":"A4","scenario":null},{"value":"2,68E-06","module":"C1","scenario":null},{"value":"9,05E-05","module":"C2","scenario":null},{"value":"6,21E-05","module":"C3","scenario":null},{"value":"3,95E-06","module":"C4","scenario":null},{"value":"-3,91E-03","module":"D","scenario":null}]},{"parameter":"GWP-luluc","unit":"kg CO2-eq","values":[{"value":"4,69E-02","module":"A1-A3","scenario":null},{"value":"2,75E-04","module":"A4","scenario":null},{"value":"1,13E-06","module":"C1","scenario":null},{"value":"7,78E-05","module":"C2","scenario":null},{"value":"2,66E-05","module":"C3","scenario":null},{"value":"9,13E-07","module":"C4","scenario":null},{"value":"-3,35E-03","module":"D","scenario":null}]},{"parameter":"ODP","unit":"kg CFC11-eq","values":[{"value":"4,38E-06","module":"A1-A3","scenario":null},{"value":"1,75E-07","module":"A4","scenario":null},{"value":"3,09E-09","module":"C1","scenario":null},{"value":"4,95E-08","module":"C2","scenario":null},{"value":"1,05E-08","module":"C3","scenario":null},{"value":"2,18E-09","module":"C4","scenario":null},{"value":"-3,97E-04","module":"D","scenario":null}]},{"parameter":"AP","unit":"mol H+-eq","values":[{"value":"5,36E-01","module":"A1-A3","scenario":null},{"value":"2,22E-03","module":"A4","scenario":null},{"value":"1,50E-04","module":"C1","scenario":null},{"value":"6,28E-04","module":"C2","scenario":null},{"value":"2,39E-04","module":"C3","scenario":null},{"value":"4,82E-05","module":"C4","scenario":null},{"value":"-3,52E-02","module":"D","scenario":null}]},{"parameter":"POCP","unit":"kg NMVOC-eq","values":[{"value":"2,14E-01","module":"A1-A3","scenario":null},{"value":"1,88E-03","module":"A4","scenario":null},{"value":"1,99E-04","module":"C1","scenario":null},{"value":"5,33E-04","module":"C2","scenario":null},{"value":"2,21E-04","module":"C3","scenario":null},{"value":"5,83E-05","module":"C4","scenario":null},{"value":"-3,55E-02","module":"D","scenario":null}]},{"parameter":"ADPE","unit":"kg Sb-eq","values":[{"value":"4,48E-02","module":"A1-A3","scenario":null},{"value":"2,13E-05","module":"A4","scenario":null},{"value":"2,19E-08","module":"C1","scenario":null},{"value":"6,04E-06","module":"C2","scenario":null},{"value":"4,23E-07","module":"C3","scenario":null},{"value":"4,04E-08","module":"C4","scenario":null},{"value":"-1,22E-04","module":"D","scenario":null}]},{"parameter":"ADPF","unit":"MJ","values":[{"value":"7,04E+02","module":"A1-A3","scenario":null},{"value":"1,17E+01","module":"A4","scenario":null},{"value":"1,97E-01","module":"C1","scenario":null},{"value":"3,31E+00","module":"C2","scenario":null},{"value":"2,78E-01","module":"C3","scenario":null},{"value":"1,45E-01","module":"C4","scenario":null},{"value":"-5,96E+01","module":"D","scenario":null}]},{"parameter":"WDP","unit":"m3 world-eq. Deprived","values":[{"value":"3,51E+03","module":"A1-A3","scenario":null},{"value":"1,13E+01","module":"A4","scenario":null},{"value":"4,18E-02","module":"C1","scenario":null},{"value":"3,20E+00","module":"C2","scenario":null},{"value":"1,09E+00","module":"C3","scenario":null},{"value":"3,45E-01","module":"C4","scenario":null},{"value":"3,66E+02","module":"D","scenario":null}]},{"parameter":"EP-freshwater","unit":"kg P-eq","values":[{"value":"3,27E-03","module":"A1-A3","scenario":null},{"value":"6,17E-06","module":"A4","scenario":null},{"value":"5,20E-08","module":"C1","scenario":null},{"value":"1,75E-06","module":"C2","scenario":null},{"value":"1,05E-06","module":"C3","scenario":null},{"value":"3,68E-08","module":"C4","scenario":null},{"value":"-4,35E-04","module":"D","scenario":null}]},{"parameter":"EP-marine","unit":"kg N-eq","values":[{"value":"6,12E-02","module":"A1-A3","scenario":null},{"value":"4,39E-04","module":"A4","scenario":null},{"value":"6,60E-05","module":"C1","scenario":null},{"value":"1,24E-04","module":"C2","scenario":null},{"value":"9,00E-05","module":"C3","scenario":null},{"value":"2,02E-05","module":"C4","scenario":null},{"value":"-7,28E-03","module":"D","scenario":null}]},{"parameter":"EP-terrestrial","unit":"mol N-eq.","values":[{"value":"1,78E+00","module":"A1-A3","scenario":null},{"value":"4,91E-03","module":"A4","scenario":null},{"value":"7,24E-04","module":"C1","scenario":null},{"value":"1,39E-03","module":"C2","scenario":null},{"value":"8,99E-04","module":"C3","scenario":null},{"value":"2,04E-04","module":"C4","scenario":null},{"value":"-7,45E-02","module":"D","scenario":null}]},{"parameter":"GWP-IOBC","unit":"kg CO2-eq","values":[{"value":"5,42E+01","module":"A1-A3","scenario":null},{"value":"7,72E-01","module":"A4","scenario":null},{"value":"1,43E-02","module":"C1","scenario":null},{"value":"2,19E-01","module":"C2","scenario":null},{"value":"1,68E+00","module":"C3","scenario":null},{"value":"8,23E-03","module":"C4","scenario":null},{"value":"-1,06E+01","module":"D","scenario":null}]}],"additional_environmental_impact":[{"parameter":"PM","unit":"Disease incidence","values":[{"value":"5,30E-06","module":"A1-A3","scenario":null},{"value":"4,73E-08","module":"A4","scenario":null},{"value":"3,96E-09","module":"C1","scenario":null},{"value":"1,34E-08","module":"C2","scenario":null},{"value":"1,32E-09","module":"C3","scenario":null},{"value":"9,63E-10","module":"C4","scenario":null},{"value":"-5,89E-07","module":"D","scenario":null}]},{"parameter":"ETP-fw","unit":"CTUe","values":[{"value":"2,07E+03","module":"A1-A3","scenario":null},{"value":"8,65E+00","module":"A4","scenario":null},{"value":"1,08E-01","module":"C1","scenario":null},{"value":"2,45E+00","module":"C2","scenario":null},{"value":"4,25E+00","module":"C3","scenario":null},{"value":"7,68E-02","module":"C4","scenario":null},{"value":"-3,94E+02","module":"D","scenario":null}]},{"parameter":"HTP-c","unit":"CTUh","values":[{"value":"2,93E-07","module":"A1-A3","scenario":null},{"value":"0,00E+00","module":"A4","scenario":null},{"value":"0,00E+00","module":"C1","scenario":null},{"value":"0,00E+00","module":"C2","scenario":null},{"value":"1,30E-10","module":"C3","scenario":null},{"value":"6,00E-12","module":"C4","scenario":null},{"value":"-3,40E-08","module":"D","scenario":null}]},{"parameter":"HTP-nc","unit":"CTUh","values":[{"value":"2,74E-06","module":"A1-A3","scenario":null},{"value":"9,45E-09","module":"A4","scenario":null},{"value":"9,80E-11","module":"C1","scenario":null},{"value":"2,68E-09","module":"C2","scenario":null},{"value":"2,80E-09","module":"C3","scenario":null},{"value":"4,90E-11","module":"C4","scenario":null},{"value":"7,39E-07","module":"D","scenario":null}]},{"parameter":"SQP","unit":"-","values":[{"value":"4,42E+02","module":"A1-A3","scenario":null},{"value":"8,16E+00","module":"A4","scenario":null},{"value":"2,50E-02","module":"C1","scenario":null},{"value":"2,31E+00","module":"C2","scenario":null},{"value":"5,56E-02","module":"C3","scenario":null},{"value":"5,27E-01","module":"C4","scenario":null},{"value":"-4,97E+00","module":"D","scenario":null}]},{"parameter":"IRP","unit":"kBq U235-eq","values":[{"value":"2,75E+00","module":"A1-A3","scenario":null},{"value":"5,10E-02","module":"A4","scenario":null},{"value":"8,43E-04","module":"C1","scenario":null},{"value":"1,45E-02","module":"C2","scenario":null},{"value":"1,07E-03","module":"C3","scenario":null},{"value":"6,32E-04","module":"C4","scenario":null},{"value":"2,49E-02","module":"D","scenario":null}]}],"resource_use":[{"parameter":"PERE","unit":"MJ","values":[{"value":"1,30E+02","module":"A1-A3","scenario":null},{"value":"1,67E-01","module":"A4","scenario":null},{"value":"1,06E-03","module":"C1","scenario":null},{"value":"4,73E-02","module":"C2","scenario":null},{"value":"2,67E-02","module":"C3","scenario":null},{"value":"2,43E-03","module":"C4","scenario":null},{"value":"-5,31E+00","module":"D","scenario":null}]},{"parameter":"PERM","unit":"","values":[{"value":"6,36E+01","module":"A1-A3","scenario":null},{"value":"0,00E+00","module":"A4","scenario":null},{"value":"0,00E+00","module":"C1","scenario":null},{"value":"0,00E+00","module":"C2","scenario":null},{"value":"0,00E+00","module":"C3","scenario":null},{"value":"0,00E+00","module":"C4","scenario":null},{"value":"0,00E+00","module":"D","scenario":null}]},{"parameter":"PERT","unit":"MJ","values":[{"value":"1,94E+02","module":"A1-A3","scenario":null},{"value":"1,67E-01","module":"A4","scenario":null},{"value":"1,06E-03","module":"C1","scenario":null},{"value":"4,73E-02","module":"C2","scenario":null},{"value":"2,67E-02","module":"C3","scenario":null},{"value":"2,43E-03","module":"C4","scenario":null},{"value":"-5,31E+00","module":"D","scenario":null}]},{"parameter":"PENRE","unit":"MJ","values":[{"value":"7,02E+02","module":"A1-A3","scenario":null},{"value":"1,17E+01","module":"A4","scenario":null},{"value":"1,97E-01","module":"C1","scenario":null},{"value":"3,31E+00","module":"C2","scenario":null},{"value":"2,78E-01","module":"C3","scenario":null},{"value":"1,45E-01","module":"C4","scenario":null},{"value":"-5,95E+01","module":"D","scenario":null}]},{"parameter":"PENRM","unit":"MJ","values":[{"value":"1,81E+01","module":"A1-A3","scenario":null},{"value":"0,00E+00","module":"A4","scenario":null},{"value":"0,00E+00","module":"C1","scenario":null},{"value":"0,00E+00","module":"C2","scenario":null},{"value":"0,00E+00","module":"C3","scenario":null},{"value":"0,00E+00","module":"C4","scenario":null},{"value":"0,00E+00","module":"D","scenario":null}]},{"parameter":"PENRT","unit":"MJ","values":[{"value":"7,20E+02","module":"A1-A3","scenario":null},{"value":"1,17E+01","module":"A4","scenario":null},{"value":"1,97E-01","module":"C1","scenario":null},{"value":"3,31E+00","module":"C2","scenario":null},{"value":"2,78E-01","module":"C3","scenario":null},{"value":"1,45E-01","module":"C4","scenario":null},{"value":"-5,95E+01","module":"D","scenario":null}]},{"parameter":"SM","unit":"kg","values":[{"value":"6,22E+00","module":"A1-A3","scenario":null},{"value":"0,00E+00","module":"A4","scenario":null},{"value":"9,66E-05","module":"C1","scenario":null},{"value":"0,00E+00","module":"C2","scenario":null},{"value":"0,00E+00","module":"C3","scenario":null},{"value":"0,00E+00","module":"C4","scenario":null},{"value":"0,00E+00","module":"D","scenario":null}]},{"parameter":"RSF","unit":"MJ","values":[{"value":"3,12E+00","module":"A1-A3","scenario":null},{"value":"5,98E-03","module":"A4","scenario":null},{"value":"2,62E-05","module":"C1","scenario":null},{"value":"1,69E-03","module":"C2","scenario":null},{"value":"6,70E-04","module":"C3","scenario":null},{"value":"5,07E-05","module":"C4","scenario":null},{"value":"2,55E-01","module":"D","scenario":null}]},{"parameter":"NRSF","unit":"MJ","values":[{"value":"1,08E-01","module":"A1-A3","scenario":null},{"value":"2,14E-02","module":"A4","scenario":null},{"value":"3,85E-04","module":"C1","scenario":null},{"value":"6,05E-03","module":"C2","scenario":null},{"value":"0,00E+00","module":"C3","scenario":null},{"value":"3,24E-04","module":"C4","scenario":null},{"value":"7,40E+00","module":"D","scenario":null}]},{"parameter":"FW","unit":"m3","values":[{"value":"7,56E-01","module":"A1-A3","scenario":null},{"value":"1,25E-03","module":"A4","scenario":null},{"value":"1,01E-05","module":"C1","scenario":null},{"value":"3,54E-04","module":"C2","scenario":null},{"value":"5,53E-04","module":"C3","scenario":null},{"value":"1,79E-04","module":"C4","scenario":null},{"value":"-1,55E-02","module":"D","scenario":null}]}],"end_of_life_waste":[{"parameter":"HWD","unit":"kg","values":[{"value":"4,26E-01","module":"A1-A3","scenario":null},{"value":"6,02E-04","module":"A4","scenario":null},{"value":"5,79E-06","module":"C1","scenario":null},{"value":"1,71E-04","module":"C2","scenario":null},{"value":"0,00E+00","module":"C3","scenario":null},{"value":"1,57E-03","module":"C4","scenario":null},{"value":"-3,67E-02","module":"D","scenario":null}]},{"parameter":"NHWD","unit":"kg","values":[{"value":"1,96E+01","module":"A1-A3","scenario":null},{"value":"5,68E-01","module":"A4","scenario":null},{"value":"2,33E-04","module":"C1","scenario":null},{"value":"1,61E-01","module":"C2","scenario":null},{"value":"0,00E+00","module":"C3","scenario":null},{"value":"1,03E+00","module":"C4","scenario":null},{"value":"-2,89E+00","module":"D","scenario":null}]},{"parameter":"RWD","unit":"kg","values":[{"value":"2,61E-03","module":"A1-A3","scenario":null},{"value":"7,95E-05","module":"A4","scenario":null},{"value":"1,37E-06","module":"C1","scenario":null},{"value":"2,25E-05","module":"C2","scenario":null},{"value":"0,00E+00","module":"C3","scenario":null},{"value":"3,22E-08","module":"C4","scenario":null},{"value":"1,91E-05","module":"D","scenario":null}]}],"end_of_life_flow":[{"parameter":"CRU","unit":"kg","values":[{"value":"0,00E+00","module":"A1-A3","scenario":null},{"value":"0,00E+00","module":"A4","scenario":null},{"value":"0,00E+00","module":"C1","scenario":null},{"value":"0,00E+00","module":"C2","scenario":null},{"value":"0,00E+00","module":"C3","scenario":null},{"value":"0,00E+00","module":"C4","scenario":null},{"value":"0,00E+00","module":"D","scenario":null}]},{"parameter":"MFR","unit":"kg","values":[{"value":"2,81E+00","module":"A1-A3","scenario":null},{"value":"0,00E+00","module":"A4","scenario":null},{"value":"9,49E-05","module":"C1","scenario":null},{"value":"0,00E+00","module":"C2","scenario":null},{"value":"9,11E+00","module":"C3","scenario":null},{"value":"1,35E-06","module":"C4","scenario":null},{"value":"0,00E+00","module":"D","scenario":null}]},{"parameter":"MER","unit":"kg","values":[{"value":"1,21E-08","module":"A1-A3","scenario":null},{"value":"0,00E+00","module":"A4","scenario":null},{"value":"2,94E-07","module":"C1","scenario":null},{"value":"0,00E+00","module":"C2","scenario":null},{"value":"3,90E-02","module":"C3","scenario":null},{"value":"3,29E-08","module":"C4","scenario":null},{"value":"0,00E+00","module":"D","scenario":null}]},{"parameter":"EEE","unit":"MJ","values":[{"value":"1,05E-07","module":"A1-A3","scenario":null},{"value":"0,00E+00","module":"A4","scenario":null},{"value":"1,01E-06","module":"C1","scenario":null},{"value":"0,00E+00","module":"C2","scenario":null},{"value":"6,19E-02","module":"C3","scenario":null},{"value":"2,13E-06","module":"C4","scenario":null},{"value":"0,00E+00","module":"D","scenario":null}]},{"parameter":"EET","unit":"MJ","values":[{"value":"1,58E-06","module":"A1-A3","scenario":null},{"value":"0,00E+00","module":"A4","scenario":null},{"value":"1,53E-05","module":"C1","scenario":null},{"value":"0,00E+00","module":"C2","scenario":null},{"value":"9,37E-01","module":"C3","scenario":null},{"value":"3,23E-05","module":"C4","scenario":null},{"value":"0,00E+00","module":"D","scenario":null}]}]}