{"product_name":"Isola Isokraft Xtreme","epd_id":"NEPD-3817-2774-EN","declared_unit":{"unit":"m2","amount":1},"compliance":["EN 15804","ISO 14025","ISO 21930"],"producer_name":"Isola AS","environmental_impact":[{"parameter":"GWP-total","unit":"kg CO2-eq","values":[{"value":"1,30E+00","module":"A1-A3","scenario":null},{"value":"1,06E-01","module":"A4","scenario":null},{"value":"1,97E-01","module":"A5","scenario":null},{"value":"6,92E-01","module":"B4","scenario":null},{"value":"0,00E+00","module":"C1","scenario":null},{"value":"3,00E-02","module":"C2","scenario":null},{"value":"5,08E+00","module":"C3","scenario":null},{"value":"1,78E-02","module":"C4","scenario":null},{"value":"-2,80E-01","module":"D","scenario":null}]},{"parameter":"GWP-fossil","unit":"kg CO2-eq","values":[{"value":"1,19E+00","module":"A1-A3","scenario":null},{"value":"1,06E-01","module":"A4","scenario":null},{"value":"1,24E-01","module":"A5","scenario":null},{"value":"6,92E-01","module":"B4","scenario":null},{"value":"0,00E+00","module":"C1","scenario":null},{"value":"3,00E-02","module":"C2","scenario":null},{"value":"5,08E+00","module":"C3","scenario":null},{"value":"1,77E-02","module":"C4","scenario":null},{"value":"-2,70E-01","module":"D","scenario":null}]},{"parameter":"GWP-biogenic","unit":"kg CO2-eq","values":[{"value":"-1,52E-02","module":"A1-A3","scenario":null},{"value":"4,38E-05","module":"A4","scenario":null},{"value":"7,01E-02","module":"A5","scenario":null},{"value":"1,38E-04","module":"B4","scenario":null},{"value":"0,00E+00","module":"C1","scenario":null},{"value":"1,24E-05","module":"C2","scenario":null},{"value":"1,88E-04","module":"C3","scenario":null},{"value":"1,08E-05","module":"C4","scenario":null},{"value":"-5,58E-04","module":"D","scenario":null}]},{"parameter":"GWP-luluc","unit":"kg CO2-eq","values":[{"value":"1,29E-01","module":"A1-A3","scenario":null},{"value":"3,77E-05","module":"A4","scenario":null},{"value":"2,40E-03","module":"A5","scenario":null},{"value":"6,12E-05","module":"B4","scenario":null},{"value":"0,00E+00","module":"C1","scenario":null},{"value":"1,07E-05","module":"C2","scenario":null},{"value":"4,69E-05","module":"C3","scenario":null},{"value":"3,68E-06","module":"C4","scenario":null},{"value":"-9,32E-03","module":"D","scenario":null}]},{"parameter":"ODP","unit":"kg CFC11-eq","values":[{"value":"9,36E-08","module":"A1-A3","scenario":null},{"value":"2,40E-08","module":"A4","scenario":null},{"value":"-3,94E-04","module":"A5","scenario":null},{"value":"1,38E-07","module":"B4","scenario":null},{"value":"0,00E+00","module":"C1","scenario":null},{"value":"6,79E-09","module":"C2","scenario":null},{"value":"1,98E-08","module":"C3","scenario":null},{"value":"3,21E-09","module":"C4","scenario":null},{"value":"-1,97E-02","module":"D","scenario":null}]},{"parameter":"AP","unit":"mol H+-eq","values":[{"value":"7,23E-03","module":"A1-A3","scenario":null},{"value":"3,04E-04","module":"A4","scenario":null},{"value":"1,49E-04","module":"A5","scenario":null},{"value":"2,06E-03","module":"B4","scenario":null},{"value":"0,00E+00","module":"C1","scenario":null},{"value":"8,62E-05","module":"C2","scenario":null},{"value":"1,66E-03","module":"C3","scenario":null},{"value":"8,54E-05","module":"C4","scenario":null},{"value":"-2,23E-03","module":"D","scenario":null}]},{"parameter":"POCP","unit":"kg NMVOC-eq","values":[{"value":"5,32E-03","module":"A1-A3","scenario":null},{"value":"2,58E-04","module":"A4","scenario":null},{"value":"1,00E-04","module":"A5","scenario":null},{"value":"1,96E-03","module":"B4","scenario":null},{"value":"0,00E+00","module":"C1","scenario":null},{"value":"7,31E-05","module":"C2","scenario":null},{"value":"1,08E-03","module":"C3","scenario":null},{"value":"9,08E-05","module":"C4","scenario":null},{"value":"-2,17E-03","module":"D","scenario":null}]},{"parameter":"ADPE","unit":"kg Sb-eq","values":[{"value":"7,22E-06","module":"A1-A3","scenario":null},{"value":"2,92E-06","module":"A4","scenario":null},{"value":"2,06E-07","module":"A5","scenario":null},{"value":"1,21E-06","module":"B4","scenario":null},{"value":"0,00E+00","module":"C1","scenario":null},{"value":"8,28E-07","module":"C2","scenario":null},{"value":"8,42E-07","module":"C3","scenario":null},{"value":"1,75E-07","module":"C4","scenario":null},{"value":"-2,69E-06","module":"D","scenario":null}]},{"parameter":"ADPF","unit":"MJ","values":[{"value":"6,30E+01","module":"A1-A3","scenario":null},{"value":"1,60E+00","module":"A4","scenario":null},{"value":"1,26E+00","module":"A5","scenario":null},{"value":"9,06E+00","module":"B4","scenario":null},{"value":"0,00E+00","module":"C1","scenario":null},{"value":"4,53E-01","module":"C2","scenario":null},{"value":"7,41E-01","module":"C3","scenario":null},{"value":"2,51E-01","module":"C4","scenario":null},{"value":"-3,87E+00","module":"D","scenario":null}]},{"parameter":"WDP","unit":"m3 world-eq. Deprived","values":[{"value":"4,01E+01","module":"A1-A3","scenario":null},{"value":"1,55E+00","module":"A4","scenario":null},{"value":"-3,20E-02","module":"A5","scenario":null},{"value":"2,04E+00","module":"B4","scenario":null},{"value":"0,00E+00","module":"C1","scenario":null},{"value":"4,39E-01","module":"C2","scenario":null},{"value":"1,93E+00","module":"C3","scenario":null},{"value":"1,36E+00","module":"C4","scenario":null},{"value":"-4,82E+01","module":"D","scenario":null}]},{"parameter":"EP-freshwater","unit":"kg P-eq","values":[{"value":"1,09E-04","module":"A1-A3","scenario":null},{"value":"8,46E-07","module":"A4","scenario":null},{"value":"1,77E-06","module":"A5","scenario":null},{"value":"3,05E-06","module":"B4","scenario":null},{"value":"0,00E+00","module":"C1","scenario":null},{"value":"2,40E-07","module":"C2","scenario":null},{"value":"1,99E-06","module":"C3","scenario":null},{"value":"2,17E-07","module":"C4","scenario":null},{"value":"-2,40E-05","module":"D","scenario":null}]},{"parameter":"EP-marine","unit":"kg N-eq","values":[{"value":"2,45E-03","module":"A1-A3","scenario":null},{"value":"6,02E-05","module":"A4","scenario":null},{"value":"4,74E-05","module":"A5","scenario":null},{"value":"5,14E-04","module":"B4","scenario":null},{"value":"0,00E+00","module":"C1","scenario":null},{"value":"1,71E-05","module":"C2","scenario":null},{"value":"4,06E-04","module":"C3","scenario":null},{"value":"2,87E-05","module":"C4","scenario":null},{"value":"-7,28E-04","module":"D","scenario":null}]},{"parameter":"EP-terrestrial","unit":"mol N-eq.","values":[{"value":"1,89E-02","module":"A1-A3","scenario":null},{"value":"6,73E-04","module":"A4","scenario":null},{"value":"3,55E-04","module":"A5","scenario":null},{"value":"5,66E-03","module":"B4","scenario":null},{"value":"0,00E+00","module":"C1","scenario":null},{"value":"1,91E-04","module":"C2","scenario":null},{"value":"4,25E-03","module":"C3","scenario":null},{"value":"3,21E-04","module":"C4","scenario":null},{"value":"-7,87E-03","module":"D","scenario":null}]},{"parameter":"GWP-IOBC","unit":"kg CO2-eq","values":[{"value":"1,28E+00","module":"A1-A3","scenario":null},{"value":"1,06E-01","module":"A4","scenario":null},{"value":"1,25E-01","module":"A5","scenario":null},{"value":"6,92E-01","module":"B4","scenario":null},{"value":"0,00E+00","module":"C1","scenario":null},{"value":"3,00E-02","module":"C2","scenario":null},{"value":"5,08E+00","module":"C3","scenario":null},{"value":"1,77E-02","module":"C4","scenario":null},{"value":"-2,76E-01","module":"D","scenario":null}]}],"additional_environmental_impact":[{"parameter":"PM","unit":"Disease incidence","values":[{"value":"1,32E-07","module":"A1-A3","scenario":null},{"value":"6,48E-09","module":"A4","scenario":null},{"value":"4,04E-10","module":"A5","scenario":null},{"value":"2,32E-08","module":"B4","scenario":null},{"value":"0,00E+00","module":"C1","scenario":null},{"value":"1,84E-09","module":"C2","scenario":null},{"value":"9,56E-09","module":"C3","scenario":null},{"value":"1,33E-09","module":"C4","scenario":null},{"value":"-1,35E-07","module":"D","scenario":null}]},{"parameter":"ETP-fw","unit":"CTUe","values":[{"value":"1,97E+01","module":"A1-A3","scenario":null},{"value":"1,19E+00","module":"A4","scenario":null},{"value":"4,98E-02","module":"A5","scenario":null},{"value":"5,29E+00","module":"B4","scenario":null},{"value":"0,00E+00","module":"C1","scenario":null},{"value":"3,36E-01","module":"C2","scenario":null},{"value":"1,18E+00","module":"C3","scenario":null},{"value":"2,76E-01","module":"C4","scenario":null},{"value":"-2,10E+01","module":"D","scenario":null}]},{"parameter":"HTP-c","unit":"CTUh","values":[{"value":"2,01E-08","module":"A1-A3","scenario":null},{"value":"0,00E+00","module":"A4","scenario":null},{"value":"3,97E-10","module":"A5","scenario":null},{"value":"2,20E-10","module":"B4","scenario":null},{"value":"0,00E+00","module":"C1","scenario":null},{"value":"0,00E+00","module":"C2","scenario":null},{"value":"1,12E-10","module":"C3","scenario":null},{"value":"1,20E-11","module":"C4","scenario":null},{"value":"-3,86E-10","module":"D","scenario":null}]},{"parameter":"HTP-nc","unit":"CTUh","values":[{"value":"3,27E-08","module":"A1-A3","scenario":null},{"value":"1,30E-09","module":"A4","scenario":null},{"value":"4,06E-10","module":"A5","scenario":null},{"value":"6,79E-09","module":"B4","scenario":null},{"value":"0,00E+00","module":"C1","scenario":null},{"value":"3,67E-10","module":"C2","scenario":null},{"value":"3,40E-09","module":"C3","scenario":null},{"value":"4,31E-10","module":"C4","scenario":null},{"value":"-2,02E-08","module":"D","scenario":null}]},{"parameter":"SQP","unit":"-","values":[{"value":"1,47E+01","module":"A1-A3","scenario":null},{"value":"1,12E+00","module":"A4","scenario":null},{"value":"-1,70E-01","module":"A5","scenario":null},{"value":"1,21E+00","module":"B4","scenario":null},{"value":"0,00E+00","module":"C1","scenario":null},{"value":"3,17E-01","module":"C2","scenario":null},{"value":"1,16E-01","module":"C3","scenario":null},{"value":"6,05E-01","module":"C4","scenario":null},{"value":"-2,59E+01","module":"D","scenario":null}]},{"parameter":"IRP","unit":"kBq U235-eq","values":[{"value":"2,76E-02","module":"A1-A3","scenario":null},{"value":"6,99E-03","module":"A4","scenario":null},{"value":"3,56E-04","module":"A5","scenario":null},{"value":"3,73E-02","module":"B4","scenario":null},{"value":"0,00E+00","module":"C1","scenario":null},{"value":"1,98E-03","module":"C2","scenario":null},{"value":"2,14E-03","module":"C3","scenario":null},{"value":"1,08E-03","module":"C4","scenario":null},{"value":"-2,47E-02","module":"D","scenario":null}]}],"resource_use":[{"parameter":"PERE","unit":"MJ","values":[{"value":"1,67E+00","module":"A1-A3","scenario":null},{"value":"2,29E-02","module":"A4","scenario":null},{"value":"-4,42E-01","module":"A5","scenario":null},{"value":"5,67E-02","module":"B4","scenario":null},{"value":"0,00E+00","module":"C1","scenario":null},{"value":"6,49E-03","module":"C2","scenario":null},{"value":"4,89E-02","module":"C3","scenario":null},{"value":"8,72E-03","module":"C4","scenario":null},{"value":"-2,39E+01","module":"D","scenario":null}]},{"parameter":"PERM","unit":"","values":[{"value":"6,11E-01","module":"A1-A3","scenario":null},{"value":"0,00E+00","module":"A4","scenario":null},{"value":"-5,78E-01","module":"A5","scenario":null},{"value":"0,00E+00","module":"B4","scenario":null},{"value":"0,00E+00","module":"C1","scenario":null},{"value":"0,00E+00","module":"C2","scenario":null},{"value":"0,00E+00","module":"C3","scenario":null},{"value":"0,00E+00","module":"C4","scenario":null},{"value":"0,00E+00","module":"D","scenario":null}]},{"parameter":"PERT","unit":"MJ","values":[{"value":"2,29E+00","module":"A1-A3","scenario":null},{"value":"2,29E-02","module":"A4","scenario":null},{"value":"-1,02E+00","module":"A5","scenario":null},{"value":"5,67E-02","module":"B4","scenario":null},{"value":"0,00E+00","module":"C1","scenario":null},{"value":"6,49E-03","module":"C2","scenario":null},{"value":"4,89E-02","module":"C3","scenario":null},{"value":"8,72E-03","module":"C4","scenario":null},{"value":"-2,39E+01","module":"D","scenario":null}]},{"parameter":"PENRE","unit":"MJ","values":[{"value":"2,21E+01","module":"A1-A3","scenario":null},{"value":"1,60E+00","module":"A4","scenario":null},{"value":"4,40E-01","module":"A5","scenario":null},{"value":"9,06E+00","module":"B4","scenario":null},{"value":"0,00E+00","module":"C1","scenario":null},{"value":"4,53E-01","module":"C2","scenario":null},{"value":"7,41E-01","module":"C3","scenario":null},{"value":"2,51E-01","module":"C4","scenario":null},{"value":"-3,87E+00","module":"D","scenario":null}]},{"parameter":"PENRM","unit":"MJ","values":[{"value":"4,54E+01","module":"A1-A3","scenario":null},{"value":"0,00E+00","module":"A4","scenario":null},{"value":"6,54E-01","module":"A5","scenario":null},{"value":"0,00E+00","module":"B4","scenario":null},{"value":"0,00E+00","module":"C1","scenario":null},{"value":"0,00E+00","module":"C2","scenario":null},{"value":"0,00E+00","module":"C3","scenario":null},{"value":"0,00E+00","module":"C4","scenario":null},{"value":"0,00E+00","module":"D","scenario":null}]},{"parameter":"PENRT","unit":"MJ","values":[{"value":"6,43E+01","module":"A1-A3","scenario":null},{"value":"1,60E+00","module":"A4","scenario":null},{"value":"1,03E+00","module":"A5","scenario":null},{"value":"9,06E+00","module":"B4","scenario":null},{"value":"0,00E+00","module":"C1","scenario":null},{"value":"4,53E-01","module":"C2","scenario":null},{"value":"7,41E-01","module":"C3","scenario":null},{"value":"2,51E-01","module":"C4","scenario":null},{"value":"-3,87E+00","module":"D","scenario":null}]},{"parameter":"SM","unit":"kg","values":[{"value":"1,06E-01","module":"A1-A3","scenario":null},{"value":"0,00E+00","module":"A4","scenario":null},{"value":"2,12E-03","module":"A5","scenario":null},{"value":"0,00E+00","module":"B4","scenario":null},{"value":"0,00E+00","module":"C1","scenario":null},{"value":"0,00E+00","module":"C2","scenario":null},{"value":"0,00E+00","module":"C3","scenario":null},{"value":"0,00E+00","module":"C4","scenario":null},{"value":"0,00E+00","module":"D","scenario":null}]},{"parameter":"RSF","unit":"MJ","values":[{"value":"8,80E-03","module":"A1-A3","scenario":null},{"value":"8,20E-04","module":"A4","scenario":null},{"value":"1,54E-04","module":"A5","scenario":null},{"value":"1,35E-03","module":"B4","scenario":null},{"value":"0,00E+00","module":"C1","scenario":null},{"value":"2,32E-04","module":"C2","scenario":null},{"value":"1,44E-03","module":"C3","scenario":null},{"value":"2,21E-04","module":"C4","scenario":null},{"value":"-4,18E-03","module":"D","scenario":null}]},{"parameter":"NRSF","unit":"MJ","values":[{"value":"9,71E-03","module":"A1-A3","scenario":null},{"value":"2,93E-03","module":"A4","scenario":null},{"value":"-2,78E-02","module":"A5","scenario":null},{"value":"1,94E-02","module":"B4","scenario":null},{"value":"0,00E+00","module":"C1","scenario":null},{"value":"8,30E-04","module":"C2","scenario":null},{"value":"0,00E+00","module":"C3","scenario":null},{"value":"7,63E-03","module":"C4","scenario":null},{"value":"-1,42E+00","module":"D","scenario":null}]},{"parameter":"FW","unit":"m3","values":[{"value":"1,95E-02","module":"A1-A3","scenario":null},{"value":"1,71E-04","module":"A4","scenario":null},{"value":"-1,11E-04","module":"A5","scenario":null},{"value":"5,96E-04","module":"B4","scenario":null},{"value":"0,00E+00","module":"C1","scenario":null},{"value":"4,85E-05","module":"C2","scenario":null},{"value":"2,87E-03","module":"C3","scenario":null},{"value":"2,28E-04","module":"C4","scenario":null},{"value":"-2,88E-02","module":"D","scenario":null}]}],"end_of_life_waste":[{"parameter":"HWD","unit":"kg","values":[{"value":"1,08E-01","module":"A1-A3","scenario":null},{"value":"8,25E-05","module":"A4","scenario":null},{"value":"1,75E-02","module":"A5","scenario":null},{"value":"6,48E-04","module":"B4","scenario":null},{"value":"0,00E+00","module":"C1","scenario":null},{"value":"2,34E-05","module":"C2","scenario":null},{"value":"0,00E+00","module":"C3","scenario":null},{"value":"7,66E-01","module":"C4","scenario":null},{"value":"-1,82E-04","module":"D","scenario":null}]},{"parameter":"NHWD","unit":"kg","values":[{"value":"2,35E-01","module":"A1-A3","scenario":null},{"value":"7,78E-02","module":"A4","scenario":null},{"value":"5,61E-02","module":"A5","scenario":null},{"value":"1,66E-02","module":"B4","scenario":null},{"value":"0,00E+00","module":"C1","scenario":null},{"value":"2,21E-02","module":"C2","scenario":null},{"value":"0,00E+00","module":"C3","scenario":null},{"value":"9,84E-02","module":"C4","scenario":null},{"value":"-9,14E-02","module":"D","scenario":null}]},{"parameter":"RWD","unit":"kg","values":[{"value":"5,45E-04","module":"A1-A3","scenario":null},{"value":"1,09E-05","module":"A4","scenario":null},{"value":"1,08E-05","module":"A5","scenario":null},{"value":"6,02E-05","module":"B4","scenario":null},{"value":"0,00E+00","module":"C1","scenario":null},{"value":"3,09E-06","module":"C2","scenario":null},{"value":"0,00E+00","module":"C3","scenario":null},{"value":"1,53E-06","module":"C4","scenario":null},{"value":"-2,02E-05","module":"D","scenario":null}]}],"end_of_life_flow":[{"parameter":"CRU","unit":"kg","values":[{"value":"0,00E+00","module":"A1-A3","scenario":null},{"value":"0,00E+00","module":"A4","scenario":null},{"value":"0,00E+00","module":"A5","scenario":null},{"value":"0,00E+00","module":"B4","scenario":null},{"value":"0,00E+00","module":"C1","scenario":null},{"value":"0,00E+00","module":"C2","scenario":null},{"value":"0,00E+00","module":"C3","scenario":null},{"value":"0,00E+00","module":"C4","scenario":null},{"value":"0,00E+00","module":"D","scenario":null}]},{"parameter":"MFR","unit":"kg","values":[{"value":"2,11E-02","module":"A1-A3","scenario":null},{"value":"0,00E+00","module":"A4","scenario":null},{"value":"2,78E-02","module":"A5","scenario":null},{"value":"0,00E+00","module":"B4","scenario":null},{"value":"0,00E+00","module":"C1","scenario":null},{"value":"0,00E+00","module":"C2","scenario":null},{"value":"0,00E+00","module":"C3","scenario":null},{"value":"0,00E+00","module":"C4","scenario":null},{"value":"0,00E+00","module":"D","scenario":null}]},{"parameter":"MER","unit":"kg","values":[{"value":"4,65E-01","module":"A1-A3","scenario":null},{"value":"0,00E+00","module":"A4","scenario":null},{"value":"7,14E-02","module":"A5","scenario":null},{"value":"0,00E+00","module":"B4","scenario":null},{"value":"0,00E+00","module":"C1","scenario":null},{"value":"0,00E+00","module":"C2","scenario":null},{"value":"2,16E+00","module":"C3","scenario":null},{"value":"0,00E+00","module":"C4","scenario":null},{"value":"0,00E+00","module":"D","scenario":null}]},{"parameter":"EEE","unit":"MJ","values":[{"value":"2,85E-01","module":"A1-A3","scenario":null},{"value":"0,00E+00","module":"A4","scenario":null},{"value":"8,07E-02","module":"A5","scenario":null},{"value":"0,00E+00","module":"B4","scenario":null},{"value":"0,00E+00","module":"C1","scenario":null},{"value":"0,00E+00","module":"C2","scenario":null},{"value":"3,08E+00","module":"C3","scenario":null},{"value":"0,00E+00","module":"C4","scenario":null},{"value":"0,00E+00","module":"D","scenario":null}]},{"parameter":"EET","unit":"MJ","values":[{"value":"4,31E+00","module":"A1-A3","scenario":null},{"value":"0,00E+00","module":"A4","scenario":null},{"value":"1,22E+00","module":"A5","scenario":null},{"value":"0,00E+00","module":"B4","scenario":null},{"value":"0,00E+00","module":"C1","scenario":null},{"value":"0,00E+00","module":"C2","scenario":null},{"value":"4,66E+01","module":"C3","scenario":null},{"value":"0,00E+00","module":"C4","scenario":null},{"value":"0,00E+00","module":"D","scenario":null}]}]}