{"product_name":"SAVE VSR 200/B ","epd_id":"NEPD-7303-6572","declared_unit":{"unit":"stk","amount":1},"compliance":["EN 15804+A2","ISO 14025","ISO 21930"],"producer_name":"UAB Systemair","environmental_impact":[{"parameter":"GWP-total","unit":"kg CO2-eq","values":[{"value":"3,68E+02","module":"A1-A3","scenario":null},{"value":"9,36E+00","module":"A4","scenario":null},{"value":"7,39E-02","module":"C1","scenario":null},{"value":"5,85E-01","module":"C2","scenario":null},{"value":"6,33E+00","module":"C3","scenario":null},{"value":"3,07E-01","module":"C4","scenario":null},{"value":"-1,94E+01","module":"D","scenario":null}]},{"parameter":"GWP-fossil","unit":"kg CO2-eq","values":[{"value":"3,65E+02","module":"A1-A3","scenario":null},{"value":"9,35E+00","module":"A4","scenario":null},{"value":"7,39E-02","module":"C1","scenario":null},{"value":"5,85E-01","module":"C2","scenario":null},{"value":"6,33E+00","module":"C3","scenario":null},{"value":"3,06E-01","module":"C4","scenario":null},{"value":"-1,93E+01","module":"D","scenario":null}]},{"parameter":"GWP-biogenic","unit":"kg CO2-eq","values":[{"value":"1,84E+00","module":"A1-A3","scenario":null},{"value":"4,01E-03","module":"A4","scenario":null},{"value":"1,39E-05","module":"C1","scenario":null},{"value":"2,42E-04","module":"C2","scenario":null},{"value":"2,30E-03","module":"C3","scenario":null},{"value":"1,55E-04","module":"C4","scenario":null},{"value":"-3,19E-02","module":"D","scenario":null}]},{"parameter":"GWP-luluc","unit":"kg CO2-eq","values":[{"value":"1,29E+00","module":"A1-A3","scenario":null},{"value":"2,85E-03","module":"A4","scenario":null},{"value":"5,82E-06","module":"C1","scenario":null},{"value":"2,08E-04","module":"C2","scenario":null},{"value":"2,11E-04","module":"C3","scenario":null},{"value":"4,35E-04","module":"C4","scenario":null},{"value":"-8,03E-02","module":"D","scenario":null}]},{"parameter":"ODP","unit":"kg CFC11-eq","values":[{"value":"3,22E-05","module":"A1-A3","scenario":null},{"value":"2,26E-06","module":"A4","scenario":null},{"value":"1,60E-08","module":"C1","scenario":null},{"value":"1,32E-07","module":"C2","scenario":null},{"value":"8,89E-08","module":"C3","scenario":null},{"value":"2,52E-08","module":"C4","scenario":null},{"value":"-1,46E-02","module":"D","scenario":null}]},{"parameter":"AP","unit":"mol H+-eq","values":[{"value":"3,27E+00","module":"A1-A3","scenario":null},{"value":"3,01E-02","module":"A4","scenario":null},{"value":"7,73E-04","module":"C1","scenario":null},{"value":"1,68E-03","module":"C2","scenario":null},{"value":"2,01E-03","module":"C3","scenario":null},{"value":"7,90E-04","module":"C4","scenario":null},{"value":"-3,82E-01","module":"D","scenario":null}]},{"parameter":"POCP","unit":"kg NMVOC-eq","values":[{"value":"1,51E+00","module":"A1-A3","scenario":null},{"value":"2,89E-02","module":"A4","scenario":null},{"value":"1,03E-03","module":"C1","scenario":null},{"value":"1,42E-03","module":"C2","scenario":null},{"value":"1,78E-03","module":"C3","scenario":null},{"value":"8,80E-04","module":"C4","scenario":null},{"value":"-1,32E-01","module":"D","scenario":null}]},{"parameter":"ADPE","unit":"kg Sb-eq","values":[{"value":"2,03E-01","module":"A1-A3","scenario":null},{"value":"1,67E-04","module":"A4","scenario":null},{"value":"1,13E-07","module":"C1","scenario":null},{"value":"1,62E-05","module":"C2","scenario":null},{"value":"3,67E-06","module":"C3","scenario":null},{"value":"1,46E-06","module":"C4","scenario":null},{"value":"-1,85E-03","module":"D","scenario":null}]},{"parameter":"ADPF","unit":"MJ","values":[{"value":"4,83E+03","module":"A1-A3","scenario":null},{"value":"1,52E+02","module":"A4","scenario":null},{"value":"1,02E+00","module":"C1","scenario":null},{"value":"8,84E+00","module":"C2","scenario":null},{"value":"3,55E+00","module":"C3","scenario":null},{"value":"2,18E+00","module":"C4","scenario":null},{"value":"-1,79E+02","module":"D","scenario":null}]},{"parameter":"WDP","unit":"m3 world-eq. Deprived","values":[{"value":"5,00E+04","module":"A1-A3","scenario":null},{"value":"1,16E+02","module":"A4","scenario":null},{"value":"2,16E-01","module":"C1","scenario":null},{"value":"8,55E+00","module":"C2","scenario":null},{"value":"1,62E+01","module":"C3","scenario":null},{"value":"9,84E+00","module":"C4","scenario":null},{"value":"-1,19E+03","module":"D","scenario":null}]},{"parameter":"EP-freshwater","unit":"kg P-eq","values":[{"value":"5,00E-02","module":"A1-A3","scenario":null},{"value":"7,44E-05","module":"A4","scenario":null},{"value":"2,69E-07","module":"C1","scenario":null},{"value":"4,67E-06","module":"C2","scenario":null},{"value":"1,62E-05","module":"C3","scenario":null},{"value":"3,26E-06","module":"C4","scenario":null},{"value":"-2,95E-03","module":"D","scenario":null}]},{"parameter":"EP-marine","unit":"kg N-eq","values":[{"value":"4,45E-01","module":"A1-A3","scenario":null},{"value":"6,60E-03","module":"A4","scenario":null},{"value":"3,41E-04","module":"C1","scenario":null},{"value":"3,33E-04","module":"C2","scenario":null},{"value":"6,59E-04","module":"C3","scenario":null},{"value":"4,10E-04","module":"C4","scenario":null},{"value":"-2,96E-02","module":"D","scenario":null}]},{"parameter":"EP-terrestrial","unit":"mol N-eq.","values":[{"value":"8,03E+00","module":"A1-A3","scenario":null},{"value":"7,36E-02","module":"A4","scenario":null},{"value":"3,74E-03","module":"C1","scenario":null},{"value":"3,72E-03","module":"C2","scenario":null},{"value":"6,99E-03","module":"C3","scenario":null},{"value":"2,63E-03","module":"C4","scenario":null},{"value":"-3,68E-01","module":"D","scenario":null}]},{"parameter":"GWP-IOBC","unit":"kg CO2-eq","values":[{"value":"3,71E+02","module":"A1-A3","scenario":null},{"value":"9,36E+00","module":"A4","scenario":null},{"value":"7,39E-02","module":"C1","scenario":null},{"value":"5,85E-01","module":"C2","scenario":null},{"value":"6,33E+00","module":"C3","scenario":null},{"value":"3,09E-01","module":"C4","scenario":null},{"value":"-2,53E+01","module":"D","scenario":null}]}],"additional_environmental_impact":[{"parameter":"PM","unit":"Disease incidence","values":[{"value":"2,75E-05","module":"A1-A3","scenario":null},{"value":"8,59E-07","module":"A4","scenario":null},{"value":"2,05E-08","module":"C1","scenario":null},{"value":"3,58E-08","module":"C2","scenario":null},{"value":"1,85E-08","module":"C3","scenario":null},{"value":"1,40E-08","module":"C4","scenario":null},{"value":"-2,07E-06","module":"D","scenario":null}]},{"parameter":"ETP-fw","unit":"CTUe","values":[{"value":"2,58E+04","module":"A1-A3","scenario":null},{"value":"1,11E+02","module":"A4","scenario":null},{"value":"5,56E-01","module":"C1","scenario":null},{"value":"6,55E+00","module":"C2","scenario":null},{"value":"3,79E+01","module":"C3","scenario":null},{"value":"1,39E+02","module":"C4","scenario":null},{"value":"-3,49E+03","module":"D","scenario":null}]},{"parameter":"HTP-c","unit":"CTUh","values":[{"value":"1,28E-06","module":"A1-A3","scenario":null},{"value":"0,00E+00","module":"A4","scenario":null},{"value":"0,00E+00","module":"C1","scenario":null},{"value":"0,00E+00","module":"C2","scenario":null},{"value":"8,53E-10","module":"C3","scenario":null},{"value":"2,60E-09","module":"C4","scenario":null},{"value":"-1,13E-07","module":"D","scenario":null}]},{"parameter":"HTP-nc","unit":"CTUh","values":[{"value":"2,55E-05","module":"A1-A3","scenario":null},{"value":"1,07E-07","module":"A4","scenario":null},{"value":"5,04E-10","module":"C1","scenario":null},{"value":"7,16E-09","module":"C2","scenario":null},{"value":"2,59E-08","module":"C3","scenario":null},{"value":"1,63E-07","module":"C4","scenario":null},{"value":"-1,86E-06","module":"D","scenario":null}]},{"parameter":"SQP","unit":"-","values":[{"value":"3,86E+03","module":"A1-A3","scenario":null},{"value":"1,74E+02","module":"A4","scenario":null},{"value":"1,29E-01","module":"C1","scenario":null},{"value":"6,18E+00","module":"C2","scenario":null},{"value":"1,26E+00","module":"C3","scenario":null},{"value":"6,26E+00","module":"C4","scenario":null},{"value":"-6,19E+01","module":"D","scenario":null}]},{"parameter":"IRP","unit":"kBq U235-eq","values":[{"value":"2,02E+01","module":"A1-A3","scenario":null},{"value":"6,64E-01","module":"A4","scenario":null},{"value":"4,36E-03","module":"C1","scenario":null},{"value":"3,86E-02","module":"C2","scenario":null},{"value":"1,51E-02","module":"C3","scenario":null},{"value":"8,36E-03","module":"C4","scenario":null},{"value":"-1,78E-01","module":"D","scenario":null}]}],"resource_use":[{"parameter":"PERE","unit":"MJ","values":[{"value":"8,32E+02","module":"A1-A3","scenario":null},{"value":"1,91E+00","module":"A4","scenario":null},{"value":"5,50E-03","module":"C1","scenario":null},{"value":"1,27E-01","module":"C2","scenario":null},{"value":"5,27E-01","module":"C3","scenario":null},{"value":"2,42E-01","module":"C4","scenario":null},{"value":"-4,92E+01","module":"D","scenario":null}]},{"parameter":"PERM","unit":"","values":[{"value":"0,00E+00","module":"A1-A3","scenario":null},{"value":"0,00E+00","module":"A4","scenario":null},{"value":"0,00E+00","module":"C1","scenario":null},{"value":"0,00E+00","module":"C2","scenario":null},{"value":"0,00E+00","module":"C3","scenario":null},{"value":"0,00E+00","module":"C4","scenario":null},{"value":"0,00E+00","module":"D","scenario":null}]},{"parameter":"PERT","unit":"MJ","values":[{"value":"8,33E+02","module":"A1-A3","scenario":null},{"value":"1,91E+00","module":"A4","scenario":null},{"value":"5,50E-03","module":"C1","scenario":null},{"value":"1,27E-01","module":"C2","scenario":null},{"value":"5,27E-01","module":"C3","scenario":null},{"value":"2,42E-01","module":"C4","scenario":null},{"value":"-4,92E+01","module":"D","scenario":null}]},{"parameter":"PENRE","unit":"MJ","values":[{"value":"4,71E+03","module":"A1-A3","scenario":null},{"value":"1,52E+02","module":"A4","scenario":null},{"value":"1,02E+00","module":"C1","scenario":null},{"value":"8,84E+00","module":"C2","scenario":null},{"value":"3,55E+00","module":"C3","scenario":null},{"value":"2,18E+00","module":"C4","scenario":null},{"value":"-1,79E+02","module":"D","scenario":null}]},{"parameter":"PENRM","unit":"MJ","values":[{"value":"1,30E+02","module":"A1-A3","scenario":null},{"value":"0,00E+00","module":"A4","scenario":null},{"value":"0,00E+00","module":"C1","scenario":null},{"value":"0,00E+00","module":"C2","scenario":null},{"value":"-1,11E+02","module":"C3","scenario":null},{"value":"0,00E+00","module":"C4","scenario":null},{"value":"0,00E+00","module":"D","scenario":null}]},{"parameter":"PENRT","unit":"MJ","values":[{"value":"4,84E+03","module":"A1-A3","scenario":null},{"value":"1,52E+02","module":"A4","scenario":null},{"value":"1,02E+00","module":"C1","scenario":null},{"value":"8,84E+00","module":"C2","scenario":null},{"value":"-1,07E+02","module":"C3","scenario":null},{"value":"2,18E+00","module":"C4","scenario":null},{"value":"-1,79E+02","module":"D","scenario":null}]},{"parameter":"SM","unit":"kg","values":[{"value":"3,04E+01","module":"A1-A3","scenario":null},{"value":"0,00E+00","module":"A4","scenario":null},{"value":"4,99E-04","module":"C1","scenario":null},{"value":"0,00E+00","module":"C2","scenario":null},{"value":"2,50E-05","module":"C3","scenario":null},{"value":"4,70E-03","module":"C4","scenario":null},{"value":"5,01E-01","module":"D","scenario":null}]},{"parameter":"RSF","unit":"MJ","values":[{"value":"1,15E+01","module":"A1-A3","scenario":null},{"value":"6,69E-02","module":"A4","scenario":null},{"value":"1,35E-04","module":"C1","scenario":null},{"value":"4,53E-03","module":"C2","scenario":null},{"value":"1,14E-02","module":"C3","scenario":null},{"value":"1,72E-03","module":"C4","scenario":null},{"value":"5,42E-01","module":"D","scenario":null}]},{"parameter":"NRSF","unit":"MJ","values":[{"value":"6,00E+00","module":"A1-A3","scenario":null},{"value":"2,24E-01","module":"A4","scenario":null},{"value":"1,99E-03","module":"C1","scenario":null},{"value":"1,62E-02","module":"C2","scenario":null},{"value":"-1,67E-04","module":"C3","scenario":null},{"value":"4,69E-02","module":"C4","scenario":null},{"value":"1,37E+01","module":"D","scenario":null}]},{"parameter":"FW","unit":"m3","values":[{"value":"4,88E+00","module":"A1-A3","scenario":null},{"value":"1,73E-02","module":"A4","scenario":null},{"value":"5,23E-05","module":"C1","scenario":null},{"value":"9,46E-04","module":"C2","scenario":null},{"value":"2,07E-02","module":"C3","scenario":null},{"value":"2,69E-03","module":"C4","scenario":null},{"value":"-1,79E-01","module":"D","scenario":null}]}],"end_of_life_waste":[{"parameter":"HWD","unit":"kg","values":[{"value":"2,33E+00","module":"A1-A3","scenario":null},{"value":"8,31E-03","module":"A4","scenario":null},{"value":"2,99E-05","module":"C1","scenario":null},{"value":"4,56E-04","module":"C2","scenario":null},{"value":"1,03E-03","module":"C3","scenario":null},{"value":"2,86E-01","module":"C4","scenario":null},{"value":"-7,75E-02","module":"D","scenario":null}]},{"parameter":"NHWD","unit":"kg","values":[{"value":"9,15E+01","module":"A1-A3","scenario":null},{"value":"1,32E+01","module":"A4","scenario":null},{"value":"1,20E-03","module":"C1","scenario":null},{"value":"4,30E-01","module":"C2","scenario":null},{"value":"3,96E-01","module":"C3","scenario":null},{"value":"8,66E+00","module":"C4","scenario":null},{"value":"-7,60E+00","module":"D","scenario":null}]},{"parameter":"RWD","unit":"kg","values":[{"value":"1,60E-02","module":"A1-A3","scenario":null},{"value":"1,04E-03","module":"A4","scenario":null},{"value":"7,06E-06","module":"C1","scenario":null},{"value":"6,02E-05","module":"C2","scenario":null},{"value":"8,82E-07","module":"C3","scenario":null},{"value":"5,30E-06","module":"C4","scenario":null},{"value":"-1,73E-04","module":"D","scenario":null}]}],"end_of_life_flow":[{"parameter":"CRU","unit":"kg","values":[{"value":"0,00E+00","module":"A1-A3","scenario":null},{"value":"0,00E+00","module":"A4","scenario":null},{"value":"0,00E+00","module":"C1","scenario":null},{"value":"0,00E+00","module":"C2","scenario":null},{"value":"0,00E+00","module":"C3","scenario":null},{"value":"0,00E+00","module":"C4","scenario":null},{"value":"0,00E+00","module":"D","scenario":null}]},{"parameter":"MFR","unit":"kg","values":[{"value":"2,06E+01","module":"A1-A3","scenario":null},{"value":"0,00E+00","module":"A4","scenario":null},{"value":"4,90E-04","module":"C1","scenario":null},{"value":"0,00E+00","module":"C2","scenario":null},{"value":"4,58E+01","module":"C3","scenario":null},{"value":"2,21E-04","module":"C4","scenario":null},{"value":"-1,96E-02","module":"D","scenario":null}]},{"parameter":"MER","unit":"kg","values":[{"value":"2,25E+00","module":"A1-A3","scenario":null},{"value":"0,00E+00","module":"A4","scenario":null},{"value":"1,52E-06","module":"C1","scenario":null},{"value":"0,00E+00","module":"C2","scenario":null},{"value":"1,75E+00","module":"C3","scenario":null},{"value":"4,50E-06","module":"C4","scenario":null},{"value":"-2,58E-03","module":"D","scenario":null}]},{"parameter":"EEE","unit":"MJ","values":[{"value":"1,49E+00","module":"A1-A3","scenario":null},{"value":"0,00E+00","module":"A4","scenario":null},{"value":"5,21E-06","module":"C1","scenario":null},{"value":"0,00E+00","module":"C2","scenario":null},{"value":"2,46E+00","module":"C3","scenario":null},{"value":"2,14E-04","module":"C4","scenario":null},{"value":"-6,33E-03","module":"D","scenario":null}]},{"parameter":"EET","unit":"MJ","values":[{"value":"2,26E+01","module":"A1-A3","scenario":null},{"value":"0,00E+00","module":"A4","scenario":null},{"value":"7,89E-05","module":"C1","scenario":null},{"value":"0,00E+00","module":"C2","scenario":null},{"value":"3,72E+01","module":"C3","scenario":null},{"value":"3,23E-03","module":"C4","scenario":null},{"value":"-9,57E-02","module":"D","scenario":null}]}]}