{"product_name":"NKT instal PLUS YDYpzo 450/750 3x2,5","epd_id":"NEPD-4395-3618-EN","declared_unit":{"unit":"m","amount":1},"compliance":["EN 15804+A2","ISO 14025","ISO 21930"],"producer_name":"NKT headquarter Denmark A/S","environmental_impact":[{"parameter":"GWP-total","unit":"kg CO2-eq","values":[{"value":"4,62E-01","module":"A1","scenario":null},{"value":"5,65E-03","module":"A2","scenario":null},{"value":"5,75E-03","module":"A3","scenario":null},{"value":"3,82E-03","module":"A4","scenario":null},{"value":"1,12E-02","module":"A5","scenario":null},{"value":"0,00E+00","module":"C1","scenario":null},{"value":"3,58E-03","module":"C2","scenario":null},{"value":"7,42E-02","module":"C3","scenario":null},{"value":"5,98E-03","module":"C4","scenario":null},{"value":"-7,08E-02","module":"D","scenario":null},{"value":"4,74E-01","module":"A1A3","scenario":null}]},{"parameter":"GWP-fossil","unit":"kg CO2-eq","values":[{"value":"4,56E-01","module":"A1","scenario":null},{"value":"5,64E-03","module":"A2","scenario":null},{"value":"5,25E-03","module":"A3","scenario":null},{"value":"3,82E-03","module":"A4","scenario":null},{"value":"1,11E-02","module":"A5","scenario":null},{"value":"0,00E+00","module":"C1","scenario":null},{"value":"3,58E-03","module":"C2","scenario":null},{"value":"7,41E-02","module":"C3","scenario":null},{"value":"5,98E-03","module":"C4","scenario":null},{"value":"-7,03E-02","module":"D","scenario":null},{"value":"4,66E-01","module":"A1A3","scenario":null}]},{"parameter":"GWP-biogenic","unit":"kg CO2-eq","values":[{"value":"6,24E-03","module":"A1","scenario":null},{"value":"2,42E-06","module":"A2","scenario":null},{"value":"4,66E-04","module":"A3","scenario":null},{"value":"1,64E-06","module":"A4","scenario":null},{"value":"1,35E-04","module":"A5","scenario":null},{"value":"0,00E+00","module":"C1","scenario":null},{"value":"1,53E-06","module":"C2","scenario":null},{"value":"3,02E-05","module":"C3","scenario":null},{"value":"1,05E-06","module":"C4","scenario":null},{"value":"-3,18E-04","module":"D","scenario":null},{"value":"6,70E-03","module":"A1A3","scenario":null}]},{"parameter":"GWP-luluc","unit":"kg CO2-eq","values":[{"value":"4,22E-04","module":"A1","scenario":null},{"value":"1,72E-06","module":"A2","scenario":null},{"value":"3,42E-05","module":"A3","scenario":null},{"value":"1,16E-06","module":"A4","scenario":null},{"value":"9,32E-06","module":"A5","scenario":null},{"value":"0,00E+00","module":"C1","scenario":null},{"value":"1,09E-06","module":"C2","scenario":null},{"value":"5,79E-06","module":"C3","scenario":null},{"value":"3,92E-07","module":"C4","scenario":null},{"value":"-1,85E-04","module":"D","scenario":null},{"value":"4,58E-04","module":"A1A3","scenario":null}]},{"parameter":"ODP","unit":"kg CFC11-eq","values":[{"value":"1,12E-07","module":"A1","scenario":null},{"value":"1,36E-09","module":"A2","scenario":null},{"value":"1,03E-09","module":"A3","scenario":null},{"value":"9,21E-10","module":"A4","scenario":null},{"value":"2,38E-09","module":"A5","scenario":null},{"value":"0,00E+00","module":"C1","scenario":null},{"value":"8,63E-10","module":"C2","scenario":null},{"value":"2,44E-09","module":"C3","scenario":null},{"value":"3,06E-10","module":"C4","scenario":null},{"value":"-2,42E-04","module":"D","scenario":null},{"value":"1,15E-07","module":"A1A3","scenario":null}]},{"parameter":"AP","unit":"mol H+-eq","values":[{"value":"1,43E-02","module":"A1","scenario":null},{"value":"1,82E-05","module":"A2","scenario":null},{"value":"1,02E-04","module":"A3","scenario":null},{"value":"1,23E-05","module":"A4","scenario":null},{"value":"2,90E-04","module":"A5","scenario":null},{"value":"0,00E+00","module":"C1","scenario":null},{"value":"1,15E-05","module":"C2","scenario":null},{"value":"4,29E-05","module":"C3","scenario":null},{"value":"9,51E-06","module":"C4","scenario":null},{"value":"-1,13E-02","module":"D","scenario":null},{"value":"1,44E-02","module":"A1A3","scenario":null}]},{"parameter":"POCP","unit":"kg NMVOC-eq","values":[{"value":"3,80E-03","module":"A1","scenario":null},{"value":"1,74E-05","module":"A2","scenario":null},{"value":"8,78E-05","module":"A3","scenario":null},{"value":"1,18E-05","module":"A4","scenario":null},{"value":"7,95E-05","module":"A5","scenario":null},{"value":"0,00E+00","module":"C1","scenario":null},{"value":"1,11E-05","module":"C2","scenario":null},{"value":"3,18E-05","module":"C3","scenario":null},{"value":"1,08E-05","module":"C4","scenario":null},{"value":"-1,97E-03","module":"D","scenario":null},{"value":"3,91E-03","module":"A1A3","scenario":null}]},{"parameter":"ADPE","unit":"kg Sb-eq","values":[{"value":"1,34E-04","module":"A1","scenario":null},{"value":"1,01E-07","module":"A2","scenario":null},{"value":"4,65E-08","module":"A3","scenario":null},{"value":"6,80E-08","module":"A4","scenario":null},{"value":"2,68E-06","module":"A5","scenario":null},{"value":"0,00E+00","module":"C1","scenario":null},{"value":"6,38E-08","module":"C2","scenario":null},{"value":"1,56E-07","module":"C3","scenario":null},{"value":"9,91E-09","module":"C4","scenario":null},{"value":"-6,31E-05","module":"D","scenario":null},{"value":"1,34E-04","module":"A1A3","scenario":null}]},{"parameter":"ADPF","unit":"MJ","values":[{"value":"7,59E+00","module":"A1","scenario":null},{"value":"9,17E-02","module":"A2","scenario":null},{"value":"4,90E-02","module":"A3","scenario":null},{"value":"6,20E-02","module":"A4","scenario":null},{"value":"1,60E-01","module":"A5","scenario":null},{"value":"0,00E+00","module":"C1","scenario":null},{"value":"5,81E-02","module":"C2","scenario":null},{"value":"9,75E-02","module":"C3","scenario":null},{"value":"2,54E-02","module":"C4","scenario":null},{"value":"-6,46E-01","module":"D","scenario":null},{"value":"7,73E+00","module":"A1A3","scenario":null}]},{"parameter":"WDP","unit":"m3 world-eq. Deprived","values":[{"value":"2,15E+01","module":"A1","scenario":null},{"value":"7,03E-02","module":"A2","scenario":null},{"value":"3,72E-02","module":"A3","scenario":null},{"value":"4,76E-02","module":"A4","scenario":null},{"value":"4,82E-01","module":"A5","scenario":null},{"value":"0,00E+00","module":"C1","scenario":null},{"value":"4,46E-02","module":"C2","scenario":null},{"value":"1,99E+00","module":"C3","scenario":null},{"value":"4,32E-01","module":"C4","scenario":null},{"value":"3,08E+00","module":"D","scenario":null},{"value":"2,16E+01","module":"A1A3","scenario":null}]},{"parameter":"EP-freshwater","unit":"kg P-eq","values":[{"value":"1,16E-04","module":"A1","scenario":null},{"value":"4,49E-08","module":"A2","scenario":null},{"value":"3,11E-07","module":"A3","scenario":null},{"value":"3,04E-08","module":"A4","scenario":null},{"value":"2,33E-06","module":"A5","scenario":null},{"value":"0,00E+00","module":"C1","scenario":null},{"value":"2,85E-08","module":"C2","scenario":null},{"value":"2,18E-07","module":"C3","scenario":null},{"value":"3,02E-08","module":"C4","scenario":null},{"value":"-7,61E-05","module":"D","scenario":null},{"value":"1,16E-04","module":"A1A3","scenario":null}]},{"parameter":"EP-marine","unit":"kg N-eq","values":[{"value":"1,06E-03","module":"A1","scenario":null},{"value":"3,98E-06","module":"A2","scenario":null},{"value":"3,09E-05","module":"A3","scenario":null},{"value":"2,69E-06","module":"A4","scenario":null},{"value":"2,24E-05","module":"A5","scenario":null},{"value":"0,00E+00","module":"C1","scenario":null},{"value":"2,52E-06","module":"C2","scenario":null},{"value":"1,05E-05","module":"C3","scenario":null},{"value":"7,53E-06","module":"C4","scenario":null},{"value":"-4,71E-04","module":"D","scenario":null},{"value":"1,10E-03","module":"A1A3","scenario":null}]},{"parameter":"EP-terrestrial","unit":"mol N-eq.","values":[{"value":"1,51E-02","module":"A1","scenario":null},{"value":"4,44E-05","module":"A2","scenario":null},{"value":"4,87E-04","module":"A3","scenario":null},{"value":"3,00E-05","module":"A4","scenario":null},{"value":"3,17E-04","module":"A5","scenario":null},{"value":"0,00E+00","module":"C1","scenario":null},{"value":"2,82E-05","module":"C2","scenario":null},{"value":"1,12E-04","module":"C3","scenario":null},{"value":"3,56E-05","module":"C4","scenario":null},{"value":"-7,26E-03","module":"D","scenario":null},{"value":"1,56E-02","module":"A1A3","scenario":null}]},{"parameter":"GWP-IOBC","unit":"kg CO2-eq","values":[{"value":"4,62E-01","module":"A1","scenario":null},{"value":"5,65E-03","module":"A2","scenario":null},{"value":"3,90E-03","module":"A3","scenario":null},{"value":"3,82E-03","module":"A4","scenario":null},{"value":"1,11E-02","module":"A5","scenario":null},{"value":"0,00E+00","module":"C1","scenario":null},{"value":"3,58E-03","module":"C2","scenario":null},{"value":"7,44E-02","module":"C3","scenario":null},{"value":"1,90E-03","module":"C4","scenario":null},{"value":"-3,52E-02","module":"D","scenario":null},{"value":"4,71E-01","module":"A1A3","scenario":null}]}],"additional_environmental_impact":[{"parameter":"PM","unit":"Disease incidence","values":[{"value":"4,39E-08","module":"A1","scenario":null},{"value":"5,19E-10","module":"A2","scenario":null},{"value":"1,42E-09","module":"A3","scenario":null},{"value":"3,51E-10","module":"A4","scenario":null},{"value":"9,39E-10","module":"A5","scenario":null},{"value":"0,00E+00","module":"C1","scenario":null},{"value":"3,29E-10","module":"C2","scenario":null},{"value":"2,79E-10","module":"C3","scenario":null},{"value":"1,42E-10","module":"C4","scenario":null},{"value":"-2,42E-08","module":"D","scenario":null},{"value":"4,59E-08","module":"A1A3","scenario":null}]},{"parameter":"ETP-fw","unit":"CTUe","values":[{"value":"1,71E+02","module":"A1","scenario":null},{"value":"6,70E-02","module":"A2","scenario":null},{"value":"9,12E-01","module":"A3","scenario":null},{"value":"4,53E-02","module":"A4","scenario":null},{"value":"3,85E+00","module":"A5","scenario":null},{"value":"0,00E+00","module":"C1","scenario":null},{"value":"4,25E-02","module":"C2","scenario":null},{"value":"4,67E+00","module":"C3","scenario":null},{"value":"1,55E+01","module":"C4","scenario":null},{"value":"-1,04E+02","module":"D","scenario":null},{"value":"1,72E+02","module":"A1A3","scenario":null}]},{"parameter":"HTP-c","unit":"CTUh","values":[{"value":"3,16E-09","module":"A1","scenario":null},{"value":"0,00E+00","module":"A2","scenario":null},{"value":"1,10E-11","module":"A3","scenario":null},{"value":"0,00E+00","module":"A4","scenario":null},{"value":"6,40E-11","module":"A5","scenario":null},{"value":"0,00E+00","module":"C1","scenario":null},{"value":"0,00E+00","module":"C2","scenario":null},{"value":"1,00E-11","module":"C3","scenario":null},{"value":"2,00E-12","module":"C4","scenario":null},{"value":"-1,47E-09","module":"D","scenario":null},{"value":"3,17E-09","module":"A1A3","scenario":null}]},{"parameter":"HTP-nc","unit":"CTUh","values":[{"value":"2,34E-07","module":"A1","scenario":null},{"value":"6,50E-11","module":"A2","scenario":null},{"value":"3,11E-10","module":"A3","scenario":null},{"value":"4,40E-11","module":"A4","scenario":null},{"value":"4,72E-09","module":"A5","scenario":null},{"value":"0,00E+00","module":"C1","scenario":null},{"value":"4,10E-11","module":"C2","scenario":null},{"value":"1,10E-09","module":"C3","scenario":null},{"value":"6,80E-11","module":"C4","scenario":null},{"value":"-1,25E-07","module":"D","scenario":null},{"value":"2,34E-07","module":"A1A3","scenario":null}]},{"parameter":"SQP","unit":"-","values":[{"value":"3,65E+00","module":"A1","scenario":null},{"value":"1,05E-01","module":"A2","scenario":null},{"value":"3,68E+00","module":"A3","scenario":null},{"value":"7,11E-02","module":"A4","scenario":null},{"value":"1,54E-01","module":"A5","scenario":null},{"value":"0,00E+00","module":"C1","scenario":null},{"value":"6,67E-02","module":"C2","scenario":null},{"value":"3,55E-02","module":"C3","scenario":null},{"value":"7,46E-02","module":"C4","scenario":null},{"value":"-1,63E+00","module":"D","scenario":null},{"value":"7,43E+00","module":"A1A3","scenario":null}]},{"parameter":"IRP","unit":"kBq U235-eq","values":[{"value":"2,24E-02","module":"A1","scenario":null},{"value":"4,01E-04","module":"A2","scenario":null},{"value":"1,80E-04","module":"A3","scenario":null},{"value":"2,71E-04","module":"A4","scenario":null},{"value":"4,81E-04","module":"A5","scenario":null},{"value":"0,00E+00","module":"C1","scenario":null},{"value":"2,54E-04","module":"C2","scenario":null},{"value":"4,74E-04","module":"C3","scenario":null},{"value":"1,42E-04","module":"C4","scenario":null},{"value":"-1,05E-03","module":"D","scenario":null},{"value":"2,29E-02","module":"A1A3","scenario":null}]}],"resource_use":[{"parameter":"PERE","unit":"MJ","values":[{"value":"1,00E+00","module":"A1","scenario":null},{"value":"1,15E-03","module":"A2","scenario":null},{"value":"7,69E-01","module":"A3","scenario":null},{"value":"7,80E-04","module":"A4","scenario":null},{"value":"3,57E-02","module":"A5","scenario":null},{"value":"0,00E+00","module":"C1","scenario":null},{"value":"7,31E-04","module":"C2","scenario":null},{"value":"1,24E-02","module":"C3","scenario":null},{"value":"2,32E-03","module":"C4","scenario":null},{"value":"-5,33E-01","module":"D","scenario":null},{"value":"1,77E+00","module":"A1A3","scenario":null}]},{"parameter":"PERM","unit":"","values":[{"value":"0,00E+00","module":"A1","scenario":null},{"value":"0,00E+00","module":"A2","scenario":null},{"value":"0,00E+00","module":"A3","scenario":null},{"value":"0,00E+00","module":"A4","scenario":null},{"value":"0,00E+00","module":"A5","scenario":null},{"value":"0,00E+00","module":"C1","scenario":null},{"value":"0,00E+00","module":"C2","scenario":null},{"value":"0,00E+00","module":"C3","scenario":null},{"value":"0,00E+00","module":"C4","scenario":null},{"value":"0,00E+00","module":"D","scenario":null},{"value":"0,00E+00","module":"A1A3","scenario":null}]},{"parameter":"PERT","unit":"MJ","values":[{"value":"1,00E+00","module":"A1","scenario":null},{"value":"1,15E-03","module":"A2","scenario":null},{"value":"7,69E-01","module":"A3","scenario":null},{"value":"7,80E-04","module":"A4","scenario":null},{"value":"3,57E-02","module":"A5","scenario":null},{"value":"0,00E+00","module":"C1","scenario":null},{"value":"7,31E-04","module":"C2","scenario":null},{"value":"1,24E-02","module":"C3","scenario":null},{"value":"2,32E-03","module":"C4","scenario":null},{"value":"-5,33E-01","module":"D","scenario":null},{"value":"1,77E+00","module":"A1A3","scenario":null}]},{"parameter":"PENRE","unit":"MJ","values":[{"value":"5,93E+00","module":"A1","scenario":null},{"value":"9,17E-02","module":"A2","scenario":null},{"value":"4,90E-02","module":"A3","scenario":null},{"value":"6,20E-02","module":"A4","scenario":null},{"value":"1,26E-01","module":"A5","scenario":null},{"value":"0,00E+00","module":"C1","scenario":null},{"value":"5,82E-02","module":"C2","scenario":null},{"value":"9,75E-02","module":"C3","scenario":null},{"value":"2,54E-02","module":"C4","scenario":null},{"value":"-6,46E-01","module":"D","scenario":null},{"value":"6,07E+00","module":"A1A3","scenario":null}]},{"parameter":"PENRM","unit":"MJ","values":[{"value":"1,67E+00","module":"A1","scenario":null},{"value":"0,00E+00","module":"A2","scenario":null},{"value":"0,00E+00","module":"A3","scenario":null},{"value":"0,00E+00","module":"A4","scenario":null},{"value":"1,59E-03","module":"A5","scenario":null},{"value":"0,00E+00","module":"C1","scenario":null},{"value":"0,00E+00","module":"C2","scenario":null},{"value":"-1,59E+00","module":"C3","scenario":null},{"value":"0,00E+00","module":"C4","scenario":null},{"value":"0,00E+00","module":"D","scenario":null},{"value":"1,67E+00","module":"A1A3","scenario":null}]},{"parameter":"PENRT","unit":"MJ","values":[{"value":"7,60E+00","module":"A1","scenario":null},{"value":"9,17E-02","module":"A2","scenario":null},{"value":"4,90E-02","module":"A3","scenario":null},{"value":"6,20E-02","module":"A4","scenario":null},{"value":"1,28E-01","module":"A5","scenario":null},{"value":"0,00E+00","module":"C1","scenario":null},{"value":"5,82E-02","module":"C2","scenario":null},{"value":"-1,49E+00","module":"C3","scenario":null},{"value":"2,54E-02","module":"C4","scenario":null},{"value":"-6,46E-01","module":"D","scenario":null},{"value":"7,74E+00","module":"A1A3","scenario":null}]},{"parameter":"SM","unit":"kg","values":[{"value":"1,07E-02","module":"A1","scenario":null},{"value":"0,00E+00","module":"A2","scenario":null},{"value":"1,32E-06","module":"A3","scenario":null},{"value":"0,00E+00","module":"A4","scenario":null},{"value":"2,17E-04","module":"A5","scenario":null},{"value":"0,00E+00","module":"C1","scenario":null},{"value":"0,00E+00","module":"C2","scenario":null},{"value":"0,00E+00","module":"C3","scenario":null},{"value":"1,28E-04","module":"C4","scenario":null},{"value":"1,96E-02","module":"D","scenario":null},{"value":"1,07E-02","module":"A1A3","scenario":null}]},{"parameter":"RSF","unit":"MJ","values":[{"value":"2,51E-02","module":"A1","scenario":null},{"value":"4,03E-05","module":"A2","scenario":null},{"value":"2,84E-05","module":"A3","scenario":null},{"value":"2,73E-05","module":"A4","scenario":null},{"value":"5,11E-04","module":"A5","scenario":null},{"value":"0,00E+00","module":"C1","scenario":null},{"value":"2,56E-05","module":"C2","scenario":null},{"value":"2,25E-04","module":"C3","scenario":null},{"value":"5,11E-05","module":"C4","scenario":null},{"value":"1,81E-03","module":"D","scenario":null},{"value":"2,52E-02","module":"A1A3","scenario":null}]},{"parameter":"NRSF","unit":"MJ","values":[{"value":"5,39E-04","module":"A1","scenario":null},{"value":"1,35E-04","module":"A2","scenario":null},{"value":"1,68E-04","module":"A3","scenario":null},{"value":"9,15E-05","module":"A4","scenario":null},{"value":"2,30E-05","module":"A5","scenario":null},{"value":"0,00E+00","module":"C1","scenario":null},{"value":"8,58E-05","module":"C2","scenario":null},{"value":"0,00E+00","module":"C3","scenario":null},{"value":"1,28E-04","module":"C4","scenario":null},{"value":"-1,34E-02","module":"D","scenario":null},{"value":"8,42E-04","module":"A1A3","scenario":null}]},{"parameter":"FW","unit":"m3","values":[{"value":"7,43E-03","module":"A1","scenario":null},{"value":"1,04E-05","module":"A2","scenario":null},{"value":"1,34E-05","module":"A3","scenario":null},{"value":"7,06E-06","module":"A4","scenario":null},{"value":"1,97E-04","module":"A5","scenario":null},{"value":"0,00E+00","module":"C1","scenario":null},{"value":"6,62E-06","module":"C2","scenario":null},{"value":"2,33E-03","module":"C3","scenario":null},{"value":"2,94E-05","module":"C4","scenario":null},{"value":"-1,99E-03","module":"D","scenario":null},{"value":"7,45E-03","module":"A1A3","scenario":null}]}],"end_of_life_waste":[{"parameter":"HWD","unit":"kg","values":[{"value":"2,98E-03","module":"A1","scenario":null},{"value":"5,02E-06","module":"A2","scenario":null},{"value":"7,45E-04","module":"A3","scenario":null},{"value":"3,39E-06","module":"A4","scenario":null},{"value":"1,04E-04","module":"A5","scenario":null},{"value":"0,00E+00","module":"C1","scenario":null},{"value":"3,18E-06","module":"C2","scenario":null},{"value":"0,00E+00","module":"C3","scenario":null},{"value":"1,47E-03","module":"C4","scenario":null},{"value":"-7,61E-04","module":"D","scenario":null},{"value":"3,73E-03","module":"A1A3","scenario":null}]},{"parameter":"NHWD","unit":"kg","values":[{"value":"1,47E-01","module":"A1","scenario":null},{"value":"7,97E-03","module":"A2","scenario":null},{"value":"1,99E-03","module":"A3","scenario":null},{"value":"5,39E-03","module":"A4","scenario":null},{"value":"4,69E-03","module":"A5","scenario":null},{"value":"0,00E+00","module":"C1","scenario":null},{"value":"5,05E-03","module":"C2","scenario":null},{"value":"0,00E+00","module":"C3","scenario":null},{"value":"6,77E-02","module":"C4","scenario":null},{"value":"-3,34E-02","module":"D","scenario":null},{"value":"1,57E-01","module":"A1A3","scenario":null}]},{"parameter":"RWD","unit":"kg","values":[{"value":"2,05E-05","module":"A1","scenario":null},{"value":"6,26E-07","module":"A2","scenario":null},{"value":"2,76E-07","module":"A3","scenario":null},{"value":"4,23E-07","module":"A4","scenario":null},{"value":"4,47E-07","module":"A5","scenario":null},{"value":"0,00E+00","module":"C1","scenario":null},{"value":"3,97E-07","module":"C2","scenario":null},{"value":"0,00E+00","module":"C3","scenario":null},{"value":"1,34E-07","module":"C4","scenario":null},{"value":"-9,21E-07","module":"D","scenario":null},{"value":"2,14E-05","module":"A1A3","scenario":null}]}],"end_of_life_flow":[{"parameter":"CRU","unit":"kg","values":[{"value":"0,00E+00","module":"A1","scenario":null},{"value":"0,00E+00","module":"A2","scenario":null},{"value":"0,00E+00","module":"A3","scenario":null},{"value":"0,00E+00","module":"A4","scenario":null},{"value":"0,00E+00","module":"A5","scenario":null},{"value":"0,00E+00","module":"C1","scenario":null},{"value":"0,00E+00","module":"C2","scenario":null},{"value":"0,00E+00","module":"C3","scenario":null},{"value":"0,00E+00","module":"C4","scenario":null},{"value":"0,00E+00","module":"D","scenario":null},{"value":"0,00E+00","module":"A1A3","scenario":null}]},{"parameter":"MFR","unit":"kg","values":[{"value":"0,00E+00","module":"A1","scenario":null},{"value":"0,00E+00","module":"A2","scenario":null},{"value":"5,31E-05","module":"A3","scenario":null},{"value":"0,00E+00","module":"A4","scenario":null},{"value":"7,49E-04","module":"A5","scenario":null},{"value":"0,00E+00","module":"C1","scenario":null},{"value":"0,00E+00","module":"C2","scenario":null},{"value":"3,74E-02","module":"C3","scenario":null},{"value":"3,55E-06","module":"C4","scenario":null},{"value":"-7,67E-04","module":"D","scenario":null},{"value":"5,31E-05","module":"A1A3","scenario":null}]},{"parameter":"MER","unit":"kg","values":[{"value":"0,00E+00","module":"A1","scenario":null},{"value":"0,00E+00","module":"A2","scenario":null},{"value":"2,60E-08","module":"A3","scenario":null},{"value":"0,00E+00","module":"A4","scenario":null},{"value":"7,40E-04","module":"A5","scenario":null},{"value":"0,00E+00","module":"C1","scenario":null},{"value":"0,00E+00","module":"C2","scenario":null},{"value":"3,70E-02","module":"C3","scenario":null},{"value":"3,23E-06","module":"C4","scenario":null},{"value":"-1,01E-04","module":"D","scenario":null},{"value":"2,60E-08","module":"A1A3","scenario":null}]},{"parameter":"EEE","unit":"MJ","values":[{"value":"0,00E+00","module":"A1","scenario":null},{"value":"0,00E+00","module":"A2","scenario":null},{"value":"1,60E-03","module":"A3","scenario":null},{"value":"0,00E+00","module":"A4","scenario":null},{"value":"7,90E-04","module":"A5","scenario":null},{"value":"0,00E+00","module":"C1","scenario":null},{"value":"0,00E+00","module":"C2","scenario":null},{"value":"3,79E-02","module":"C3","scenario":null},{"value":"3,32E-05","module":"C4","scenario":null},{"value":"-2,48E-04","module":"D","scenario":null},{"value":"1,60E-03","module":"A1A3","scenario":null}]},{"parameter":"EET","unit":"MJ","values":[{"value":"0,00E+00","module":"A1","scenario":null},{"value":"0,00E+00","module":"A2","scenario":null},{"value":"2,42E-02","module":"A3","scenario":null},{"value":"0,00E+00","module":"A4","scenario":null},{"value":"1,19E-02","module":"A5","scenario":null},{"value":"0,00E+00","module":"C1","scenario":null},{"value":"0,00E+00","module":"C2","scenario":null},{"value":"5,73E-01","module":"C3","scenario":null},{"value":"5,02E-04","module":"C4","scenario":null},{"value":"-3,74E-03","module":"D","scenario":null},{"value":"2,42E-02","module":"A1A3","scenario":null}]}]}