{"product_name":"MV V-FAS SYSTEM OG KONTORSKILLEVEGGER","epd_id":"NEPD-6275-5535-NO","declared_unit":{"unit":"m2","amount":1},"compliance":["EN 15804+A2","ISO 14025","ISO 21930"],"producer_name":"Modulvegger AS","environmental_impact":[{"parameter":"GWP-total","unit":"kg CO2-eq","values":[{"value":"6,45E+00","module":"A1-A3","scenario":null},{"value":"1,36E+00","module":"A4","scenario":null},{"value":"2,47E-01","module":"A5","scenario":null},{"value":"2,68E-02","module":"C1","scenario":null},{"value":"0,00E+00","module":"C2","scenario":null},{"value":"1,61E+00","module":"C3","scenario":null},{"value":"9,64E-02","module":"C4","scenario":null},{"value":"-7,00E-01","module":"D","scenario":null}]},{"parameter":"GWP-fossil","unit":"kg CO2-eq","values":[{"value":"7,87E+00","module":"A1-A3","scenario":null},{"value":"1,36E+00","module":"A4","scenario":null},{"value":"4,54E-03","module":"A5","scenario":null},{"value":"2,68E-02","module":"C1","scenario":null},{"value":"0,00E+00","module":"C2","scenario":null},{"value":"1,61E+00","module":"C3","scenario":null},{"value":"9,63E-02","module":"C4","scenario":null},{"value":"-6,99E-01","module":"D","scenario":null}]},{"parameter":"GWP-biogenic","unit":"kg CO2-eq","values":[{"value":"-1,43E+00","module":"A1-A3","scenario":null},{"value":"6,29E-04","module":"A4","scenario":null},{"value":"2,43E-01","module":"A5","scenario":null},{"value":"5,03E-06","module":"C1","scenario":null},{"value":"0,00E+00","module":"C2","scenario":null},{"value":"2,35E-03","module":"C3","scenario":null},{"value":"1,13E-04","module":"C4","scenario":null},{"value":"-4,23E-04","module":"D","scenario":null}]},{"parameter":"GWP-luluc","unit":"kg CO2-eq","values":[{"value":"1,06E-02","module":"A1-A3","scenario":null},{"value":"5,89E-04","module":"A4","scenario":null},{"value":"1,12E-06","module":"A5","scenario":null},{"value":"2,11E-06","module":"C1","scenario":null},{"value":"0,00E+00","module":"C2","scenario":null},{"value":"2,55E-04","module":"C3","scenario":null},{"value":"2,06E-05","module":"C4","scenario":null},{"value":"-8,45E-04","module":"D","scenario":null}]},{"parameter":"ODP","unit":"kg CFC11-eq","values":[{"value":"9,36E-07","module":"A1-A3","scenario":null},{"value":"2,99E-07","module":"A4","scenario":null},{"value":"7,02E-10","module":"A5","scenario":null},{"value":"5,79E-09","module":"C1","scenario":null},{"value":"0,00E+00","module":"C2","scenario":null},{"value":"1,10E-07","module":"C3","scenario":null},{"value":"2,44E-08","module":"C4","scenario":null},{"value":"-1,14E-03","module":"D","scenario":null}]},{"parameter":"AP","unit":"mol H+-eq","values":[{"value":"4,29E-02","module":"A1-A3","scenario":null},{"value":"3,91E-03","module":"A4","scenario":null},{"value":"3,49E-05","module":"A5","scenario":null},{"value":"2,80E-04","module":"C1","scenario":null},{"value":"0,00E+00","module":"C2","scenario":null},{"value":"1,57E-03","module":"C3","scenario":null},{"value":"2,15E-01","module":"C4","scenario":null},{"value":"-3,90E-03","module":"D","scenario":null}]},{"parameter":"POCP","unit":"kg NMVOC-eq","values":[{"value":"3,10E-02","module":"A1-A3","scenario":null},{"value":"3,17E-03","module":"A4","scenario":null},{"value":"4,12E-05","module":"A5","scenario":null},{"value":"3,73E-04","module":"C1","scenario":null},{"value":"0,00E+00","module":"C2","scenario":null},{"value":"1,11E-03","module":"C3","scenario":null},{"value":"1,40E-02","module":"C4","scenario":null},{"value":"-3,94E-03","module":"D","scenario":null}]},{"parameter":"ADPE","unit":"kg Sb-eq","values":[{"value":"3,57E-03","module":"A1-A3","scenario":null},{"value":"4,91E-05","module":"A4","scenario":null},{"value":"7,11E-08","module":"A5","scenario":null},{"value":"4,11E-08","module":"C1","scenario":null},{"value":"0,00E+00","module":"C2","scenario":null},{"value":"3,46E-06","module":"C3","scenario":null},{"value":"6,12E-07","module":"C4","scenario":null},{"value":"-1,18E-05","module":"D","scenario":null}]},{"parameter":"ADPF","unit":"MJ","values":[{"value":"1,25E+02","module":"A1-A3","scenario":null},{"value":"2,03E+01","module":"A4","scenario":null},{"value":"5,16E-02","module":"A5","scenario":null},{"value":"3,69E-01","module":"C1","scenario":null},{"value":"0,00E+00","module":"C2","scenario":null},{"value":"4,32E+00","module":"C3","scenario":null},{"value":"1,85E+00","module":"C4","scenario":null},{"value":"-6,08E+00","module":"D","scenario":null}]},{"parameter":"WDP","unit":"m3 world-eq. Deprived","values":[{"value":"1,55E+03","module":"A1-A3","scenario":null},{"value":"2,43E+01","module":"A4","scenario":null},{"value":"8,13E-02","module":"A5","scenario":null},{"value":"7,84E-02","module":"C1","scenario":null},{"value":"0,00E+00","module":"C2","scenario":null},{"value":"5,56E+01","module":"C3","scenario":null},{"value":"2,02E+01","module":"C4","scenario":null},{"value":"2,64E+01","module":"D","scenario":null}]},{"parameter":"EP-freshwater","unit":"kg P-eq","values":[{"value":"3,12E-04","module":"A1-A3","scenario":null},{"value":"1,25E-05","module":"A4","scenario":null},{"value":"5,21E-08","module":"A5","scenario":null},{"value":"9,76E-08","module":"C1","scenario":null},{"value":"0,00E+00","module":"C2","scenario":null},{"value":"2,27E-05","module":"C3","scenario":null},{"value":"1,12E-06","module":"C4","scenario":null},{"value":"-4,25E-05","module":"D","scenario":null}]},{"parameter":"EP-marine","unit":"kg N-eq","values":[{"value":"1,01E-02","module":"A1-A3","scenario":null},{"value":"7,40E-04","module":"A4","scenario":null},{"value":"1,51E-05","module":"A5","scenario":null},{"value":"1,24E-04","module":"C1","scenario":null},{"value":"0,00E+00","module":"C2","scenario":null},{"value":"3,62E-04","module":"C3","scenario":null},{"value":"2,20E-04","module":"C4","scenario":null},{"value":"-8,88E-04","module":"D","scenario":null}]},{"parameter":"EP-terrestrial","unit":"mol N-eq.","values":[{"value":"1,28E-01","module":"A1-A3","scenario":null},{"value":"8,31E-03","module":"A4","scenario":null},{"value":"1,60E-04","module":"A5","scenario":null},{"value":"1,36E-03","module":"C1","scenario":null},{"value":"0,00E+00","module":"C2","scenario":null},{"value":"4,03E-03","module":"C3","scenario":null},{"value":"2,45E-03","module":"C4","scenario":null},{"value":"-9,75E-03","module":"D","scenario":null}]},{"parameter":"GWP-IOBC","unit":"kg CO2-eq","values":[{"value":"7,94E+00","module":"A1-A3","scenario":null},{"value":"1,36E+00","module":"A4","scenario":null},{"value":"4,54E-03","module":"A5","scenario":null},{"value":"2,68E-02","module":"C1","scenario":null},{"value":"0,00E+00","module":"C2","scenario":null},{"value":"1,29E+00","module":"C3","scenario":null},{"value":"9,70E-02","module":"C4","scenario":null},{"value":"-1,03E+00","module":"D","scenario":null}]}],"additional_environmental_impact":[{"parameter":"PM","unit":"Disease incidence","values":[{"value":"3,63E-07","module":"A1-A3","scenario":null},{"value":"7,63E-08","module":"A4","scenario":null},{"value":"4,28E-10","module":"A5","scenario":null},{"value":"7,42E-09","module":"C1","scenario":null},{"value":"0,00E+00","module":"C2","scenario":null},{"value":"9,50E-08","module":"C3","scenario":null},{"value":"1,74E-07","module":"C4","scenario":null},{"value":"-7,14E-08","module":"D","scenario":null}]},{"parameter":"ETP-fw","unit":"CTUe","values":[{"value":"1,48E+02","module":"A1-A3","scenario":null},{"value":"1,58E+01","module":"A4","scenario":null},{"value":"5,85E-02","module":"A5","scenario":null},{"value":"2,02E-01","module":"C1","scenario":null},{"value":"0,00E+00","module":"C2","scenario":null},{"value":"2,03E+01","module":"C3","scenario":null},{"value":"2,25E+00","module":"C4","scenario":null},{"value":"-5,78E+01","module":"D","scenario":null}]},{"parameter":"HTP-c","unit":"CTUh","values":[{"value":"2,37E-08","module":"A1-A3","scenario":null},{"value":"0,00E+00","module":"A4","scenario":null},{"value":"6,00E-12","module":"A5","scenario":null},{"value":"0,00E+00","module":"C1","scenario":null},{"value":"0,00E+00","module":"C2","scenario":null},{"value":"9,31E-10","module":"C3","scenario":null},{"value":"2,80E-10","module":"C4","scenario":null},{"value":"-3,22E-09","module":"D","scenario":null}]},{"parameter":"HTP-nc","unit":"CTUh","values":[{"value":"2,44E-07","module":"A1-A3","scenario":null},{"value":"1,91E-08","module":"A4","scenario":null},{"value":"3,09E-10","module":"A5","scenario":null},{"value":"1,83E-10","module":"C1","scenario":null},{"value":"0,00E+00","module":"C2","scenario":null},{"value":"6,75E-09","module":"C3","scenario":null},{"value":"9,80E-09","module":"C4","scenario":null},{"value":"6,80E-08","module":"D","scenario":null}]},{"parameter":"SQP","unit":"-","values":[{"value":"5,48E+01","module":"A1-A3","scenario":null},{"value":"1,21E+01","module":"A4","scenario":null},{"value":"3,01E-02","module":"A5","scenario":null},{"value":"4,68E-02","module":"C1","scenario":null},{"value":"0,00E+00","module":"C2","scenario":null},{"value":"1,73E+00","module":"C3","scenario":null},{"value":"6,64E+00","module":"C4","scenario":null},{"value":"-2,82E+00","module":"D","scenario":null}]},{"parameter":"IRP","unit":"kBq U235-eq","values":[{"value":"4,83E-01","module":"A1-A3","scenario":null},{"value":"8,88E-02","module":"A4","scenario":null},{"value":"1,88E-04","module":"A5","scenario":null},{"value":"1,58E-03","module":"C1","scenario":null},{"value":"0,00E+00","module":"C2","scenario":null},{"value":"2,44E-02","module":"C3","scenario":null},{"value":"9,21E-03","module":"C4","scenario":null},{"value":"-7,18E-04","module":"D","scenario":null}]}],"resource_use":[{"parameter":"PERE","unit":"MJ","values":[{"value":"8,61E+01","module":"A1-A3","scenario":null},{"value":"3,46E-01","module":"A4","scenario":null},{"value":"1,06E-03","module":"A5","scenario":null},{"value":"2,00E-03","module":"C1","scenario":null},{"value":"0,00E+00","module":"C2","scenario":null},{"value":"8,91E-01","module":"C3","scenario":null},{"value":"1,10E-01","module":"C4","scenario":null},{"value":"-1,87E+00","module":"D","scenario":null}]},{"parameter":"PERM","unit":"","values":[{"value":"1,37E+01","module":"A1-A3","scenario":null},{"value":"0,00E+00","module":"A4","scenario":null},{"value":"-2,22E+00","module":"A5","scenario":null},{"value":"0,00E+00","module":"C1","scenario":null},{"value":"0,00E+00","module":"C2","scenario":null},{"value":"-1,15E+01","module":"C3","scenario":null},{"value":"0,00E+00","module":"C4","scenario":null},{"value":"0,00E+00","module":"D","scenario":null}]},{"parameter":"PERT","unit":"MJ","values":[{"value":"9,99E+01","module":"A1-A3","scenario":null},{"value":"3,46E-01","module":"A4","scenario":null},{"value":"-2,22E+00","module":"A5","scenario":null},{"value":"2,00E-03","module":"C1","scenario":null},{"value":"0,00E+00","module":"C2","scenario":null},{"value":"-1,06E+01","module":"C3","scenario":null},{"value":"1,10E-01","module":"C4","scenario":null},{"value":"-1,87E+00","module":"D","scenario":null}]},{"parameter":"PENRE","unit":"MJ","values":[{"value":"1,18E+02","module":"A1-A3","scenario":null},{"value":"2,03E+01","module":"A4","scenario":null},{"value":"5,16E-02","module":"A5","scenario":null},{"value":"3,69E-01","module":"C1","scenario":null},{"value":"0,00E+00","module":"C2","scenario":null},{"value":"4,35E+00","module":"C3","scenario":null},{"value":"1,85E+00","module":"C4","scenario":null},{"value":"-6,07E+00","module":"D","scenario":null}]},{"parameter":"PENRM","unit":"MJ","values":[{"value":"8,01E+00","module":"A1-A3","scenario":null},{"value":"0,00E+00","module":"A4","scenario":null},{"value":"-1,27E-01","module":"A5","scenario":null},{"value":"0,00E+00","module":"C1","scenario":null},{"value":"0,00E+00","module":"C2","scenario":null},{"value":"-7,89E+00","module":"C3","scenario":null},{"value":"0,00E+00","module":"C4","scenario":null},{"value":"0,00E+00","module":"D","scenario":null}]},{"parameter":"PENRT","unit":"MJ","values":[{"value":"1,26E+02","module":"A1-A3","scenario":null},{"value":"2,03E+01","module":"A4","scenario":null},{"value":"-7,58E-02","module":"A5","scenario":null},{"value":"3,69E-01","module":"C1","scenario":null},{"value":"0,00E+00","module":"C2","scenario":null},{"value":"-3,53E+00","module":"C3","scenario":null},{"value":"1,85E+00","module":"C4","scenario":null},{"value":"-6,07E+00","module":"D","scenario":null}]},{"parameter":"SM","unit":"kg","values":[{"value":"3,83E+00","module":"A1-A3","scenario":null},{"value":"0,00E+00","module":"A4","scenario":null},{"value":"0,00E+00","module":"A5","scenario":null},{"value":"1,81E-04","module":"C1","scenario":null},{"value":"0,00E+00","module":"C2","scenario":null},{"value":"0,00E+00","module":"C3","scenario":null},{"value":"0,00E+00","module":"C4","scenario":null},{"value":"0,00E+00","module":"D","scenario":null}]},{"parameter":"RSF","unit":"MJ","values":[{"value":"2,97E-01","module":"A1-A3","scenario":null},{"value":"1,25E-02","module":"A4","scenario":null},{"value":"3,10E-05","module":"A5","scenario":null},{"value":"4,91E-05","module":"C1","scenario":null},{"value":"0,00E+00","module":"C2","scenario":null},{"value":"1,94E-02","module":"C3","scenario":null},{"value":"2,23E-03","module":"C4","scenario":null},{"value":"2,37E-02","module":"D","scenario":null}]},{"parameter":"NRSF","unit":"MJ","values":[{"value":"2,60E-02","module":"A1-A3","scenario":null},{"value":"4,53E-02","module":"A4","scenario":null},{"value":"3,47E-04","module":"A5","scenario":null},{"value":"7,22E-04","module":"C1","scenario":null},{"value":"0,00E+00","module":"C2","scenario":null},{"value":"0,00E+00","module":"C3","scenario":null},{"value":"6,04E-03","module":"C4","scenario":null},{"value":"6,16E-01","module":"D","scenario":null}]},{"parameter":"FW","unit":"m3","values":[{"value":"1,90E-01","module":"A1-A3","scenario":null},{"value":"2,42E-03","module":"A4","scenario":null},{"value":"3,74E-05","module":"A5","scenario":null},{"value":"1,90E-05","module":"C1","scenario":null},{"value":"0,00E+00","module":"C2","scenario":null},{"value":"4,35E-03","module":"C3","scenario":null},{"value":"2,38E-03","module":"C4","scenario":null},{"value":"-3,19E-03","module":"D","scenario":null}]}],"end_of_life_waste":[{"parameter":"HWD","unit":"kg","values":[{"value":"6,93E-02","module":"A1-A3","scenario":null},{"value":"1,12E-03","module":"A4","scenario":null},{"value":"0,00E+00","module":"A5","scenario":null},{"value":"1,09E-05","module":"C1","scenario":null},{"value":"0,00E+00","module":"C2","scenario":null},{"value":"0,00E+00","module":"C3","scenario":null},{"value":"6,11E-02","module":"C4","scenario":null},{"value":"-3,48E-03","module":"D","scenario":null}]},{"parameter":"NHWD","unit":"kg","values":[{"value":"1,64E+00","module":"A1-A3","scenario":null},{"value":"8,02E-01","module":"A4","scenario":null},{"value":"1,63E-01","module":"A5","scenario":null},{"value":"4,37E-04","module":"C1","scenario":null},{"value":"0,00E+00","module":"C2","scenario":null},{"value":"7,01E-01","module":"C3","scenario":null},{"value":"7,16E+00","module":"C4","scenario":null},{"value":"-2,77E-01","module":"D","scenario":null}]},{"parameter":"RWD","unit":"kg","values":[{"value":"1,75E-03","module":"A1-A3","scenario":null},{"value":"1,37E-04","module":"A4","scenario":null},{"value":"0,00E+00","module":"A5","scenario":null},{"value":"2,56E-06","module":"C1","scenario":null},{"value":"0,00E+00","module":"C2","scenario":null},{"value":"0,00E+00","module":"C3","scenario":null},{"value":"1,15E-07","module":"C4","scenario":null},{"value":"-1,26E-06","module":"D","scenario":null}]}],"end_of_life_flow":[{"parameter":"CRU","unit":"kg","values":[{"value":"0,00E+00","module":"A1-A3","scenario":null},{"value":"0,00E+00","module":"A4","scenario":null},{"value":"0,00E+00","module":"A5","scenario":null},{"value":"0,00E+00","module":"C1","scenario":null},{"value":"0,00E+00","module":"C2","scenario":null},{"value":"0,00E+00","module":"C3","scenario":null},{"value":"0,00E+00","module":"C4","scenario":null},{"value":"0,00E+00","module":"D","scenario":null}]},{"parameter":"MFR","unit":"kg","values":[{"value":"0,00E+00","module":"A1-A3","scenario":null},{"value":"0,00E+00","module":"A4","scenario":null},{"value":"1,54E-03","module":"A5","scenario":null},{"value":"1,78E-04","module":"C1","scenario":null},{"value":"0,00E+00","module":"C2","scenario":null},{"value":"1,26E+01","module":"C3","scenario":null},{"value":"0,00E+00","module":"C4","scenario":null},{"value":"0,00E+00","module":"D","scenario":null}]},{"parameter":"MER","unit":"kg","values":[{"value":"0,00E+00","module":"A1-A3","scenario":null},{"value":"0,00E+00","module":"A4","scenario":null},{"value":"1,59E-01","module":"A5","scenario":null},{"value":"5,52E-07","module":"C1","scenario":null},{"value":"0,00E+00","module":"C2","scenario":null},{"value":"1,87E+01","module":"C3","scenario":null},{"value":"0,00E+00","module":"C4","scenario":null},{"value":"0,00E+00","module":"D","scenario":null}]},{"parameter":"EEE","unit":"MJ","values":[{"value":"0,00E+00","module":"A1-A3","scenario":null},{"value":"0,00E+00","module":"A4","scenario":null},{"value":"1,10E-01","module":"A5","scenario":null},{"value":"1,89E-06","module":"C1","scenario":null},{"value":"0,00E+00","module":"C2","scenario":null},{"value":"5,73E-04","module":"C3","scenario":null},{"value":"0,00E+00","module":"C4","scenario":null},{"value":"0,00E+00","module":"D","scenario":null}]},{"parameter":"EET","unit":"MJ","values":[{"value":"0,00E+00","module":"A1-A3","scenario":null},{"value":"0,00E+00","module":"A4","scenario":null},{"value":"1,67E+00","module":"A5","scenario":null},{"value":"2,86E-05","module":"C1","scenario":null},{"value":"0,00E+00","module":"C2","scenario":null},{"value":"8,67E-03","module":"C3","scenario":null},{"value":"0,00E+00","module":"C4","scenario":null},{"value":"0,00E+00","module":"D","scenario":null}]}]}