{"product_name":"Envistar Top 12-2V with thermal wheel, controls and EcoCooler","epd_id":"NEPD-9312-8902","declared_unit":{"unit":"stk","amount":1},"compliance":["EN 15804+A2","ISO 14025","ISO 21930"],"producer_name":"IV Produkt AB","environmental_impact":[{"parameter":"GWP-total","unit":"kg CO2-eq","values":[{"value":"3,45E+03","module":"A1-A3","scenario":null},{"value":"2,74E+01","module":"A4","scenario":null},{"value":"0,00E+00","module":"C1","scenario":null},{"value":"8,55E+00","module":"C2","scenario":null},{"value":"1,20E+02","module":"C3","scenario":null},{"value":"5,32E+00","module":"C4","scenario":null},{"value":"-1,27E+03","module":"D","scenario":null}]},{"parameter":"GWP-fossil","unit":"kg CO2-eq","values":[{"value":"3,42E+03","module":"A1-A3","scenario":null},{"value":"2,74E+01","module":"A4","scenario":null},{"value":"0,00E+00","module":"C1","scenario":null},{"value":"8,55E+00","module":"C2","scenario":null},{"value":"1,20E+02","module":"C3","scenario":null},{"value":"5,30E+00","module":"C4","scenario":null},{"value":"-1,25E+03","module":"D","scenario":null}]},{"parameter":"GWP-biogenic","unit":"kg CO2-eq","values":[{"value":"1,68E+01","module":"A1-A3","scenario":null},{"value":"1,15E-02","module":"A4","scenario":null},{"value":"0,00E+00","module":"C1","scenario":null},{"value":"3,54E-03","module":"C2","scenario":null},{"value":"1,88E-01","module":"C3","scenario":null},{"value":"3,88E-03","module":"C4","scenario":null},{"value":"-4,43E+00","module":"D","scenario":null}]},{"parameter":"GWP-luluc","unit":"kg CO2-eq","values":[{"value":"9,23E+00","module":"A1-A3","scenario":null},{"value":"8,98E-03","module":"A4","scenario":null},{"value":"0,00E+00","module":"C1","scenario":null},{"value":"3,04E-03","module":"C2","scenario":null},{"value":"2,86E-02","module":"C3","scenario":null},{"value":"1,86E-02","module":"C4","scenario":null},{"value":"-1,61E+01","module":"D","scenario":null}]},{"parameter":"ODP","unit":"kg CFC11-eq","values":[{"value":"1,98E-03","module":"A1-A3","scenario":null},{"value":"6,42E-06","module":"A4","scenario":null},{"value":"0,00E+00","module":"C1","scenario":null},{"value":"1,94E-06","module":"C2","scenario":null},{"value":"8,95E-06","module":"C3","scenario":null},{"value":"3,77E-07","module":"C4","scenario":null},{"value":"-8,26E-02","module":"D","scenario":null}]},{"parameter":"AP","unit":"mol H+-eq","values":[{"value":"3,62E+01","module":"A1-A3","scenario":null},{"value":"8,38E-02","module":"A4","scenario":null},{"value":"0,00E+00","module":"C1","scenario":null},{"value":"2,46E-02","module":"C2","scenario":null},{"value":"1,26E-01","module":"C3","scenario":null},{"value":"1,82E-02","module":"C4","scenario":null},{"value":"-1,82E+01","module":"D","scenario":null}]},{"parameter":"POCP","unit":"kg NMVOC-eq","values":[{"value":"1,64E+01","module":"A1-A3","scenario":null},{"value":"7,64E-02","module":"A4","scenario":null},{"value":"0,00E+00","module":"C1","scenario":null},{"value":"2,08E-02","module":"C2","scenario":null},{"value":"8,44E-02","module":"C3","scenario":null},{"value":"1,85E-02","module":"C4","scenario":null},{"value":"-6,17E+00","module":"D","scenario":null}]},{"parameter":"ADPE","unit":"kg Sb-eq","values":[{"value":"1,37E+00","module":"A1-A3","scenario":null},{"value":"6,11E-04","module":"A4","scenario":null},{"value":"0,00E+00","module":"C1","scenario":null},{"value":"2,36E-04","module":"C2","scenario":null},{"value":"3,14E-04","module":"C3","scenario":null},{"value":"2,06E-05","module":"C4","scenario":null},{"value":"-2,74E-01","module":"D","scenario":null}]},{"parameter":"ADPF","unit":"MJ","values":[{"value":"4,28E+04","module":"A1-A3","scenario":null},{"value":"4,31E+02","module":"A4","scenario":null},{"value":"0,00E+00","module":"C1","scenario":null},{"value":"1,29E+02","module":"C2","scenario":null},{"value":"3,43E+02","module":"C3","scenario":null},{"value":"4,53E+01","module":"C4","scenario":null},{"value":"-1,47E+04","module":"D","scenario":null}]},{"parameter":"WDP","unit":"m3 world-eq. Deprived","values":[{"value":"3,66E+05","module":"A1-A3","scenario":null},{"value":"3,68E+02","module":"A4","scenario":null},{"value":"0,00E+00","module":"C1","scenario":null},{"value":"1,25E+02","module":"C2","scenario":null},{"value":"1,67E+03","module":"C3","scenario":null},{"value":"4,23E+02","module":"C4","scenario":null},{"value":"-4,63E+05","module":"D","scenario":null}]},{"parameter":"EP-freshwater","unit":"kg P-eq","values":[{"value":"3,09E-01","module":"A1-A3","scenario":null},{"value":"2,18E-04","module":"A4","scenario":null},{"value":"0,00E+00","module":"C1","scenario":null},{"value":"6,83E-05","module":"C2","scenario":null},{"value":"1,82E-03","module":"C3","scenario":null},{"value":"1,23E-04","module":"C4","scenario":null},{"value":"-1,16E-01","module":"D","scenario":null}]},{"parameter":"EP-marine","unit":"kg N-eq","values":[{"value":"4,34E+00","module":"A1-A3","scenario":null},{"value":"1,76E-02","module":"A4","scenario":null},{"value":"0,00E+00","module":"C1","scenario":null},{"value":"4,86E-03","module":"C2","scenario":null},{"value":"2,70E-02","module":"C3","scenario":null},{"value":"4,65E-03","module":"C4","scenario":null},{"value":"-1,54E+00","module":"D","scenario":null}]},{"parameter":"EP-terrestrial","unit":"mol N-eq.","values":[{"value":"7,45E+01","module":"A1-A3","scenario":null},{"value":"1,96E-01","module":"A4","scenario":null},{"value":"0,00E+00","module":"C1","scenario":null},{"value":"5,44E-02","module":"C2","scenario":null},{"value":"3,01E-01","module":"C3","scenario":null},{"value":"5,00E-02","module":"C4","scenario":null},{"value":"-1,84E+01","module":"D","scenario":null}]},{"parameter":"GWP-IOBC","unit":"kg CO2-eq","values":[{"value":"3,45E+03","module":"A1-A3","scenario":null},{"value":"2,74E+01","module":"A4","scenario":null},{"value":"0,00E+00","module":"C1","scenario":null},{"value":"8,55E+00","module":"C2","scenario":null},{"value":"1,03E+02","module":"C3","scenario":null},{"value":"5,44E+00","module":"C4","scenario":null},{"value":"-1,36E+03","module":"D","scenario":null}]}],"additional_environmental_impact":[{"parameter":"PM","unit":"Disease incidence","values":[{"value":"3,02E-04","module":"A1-A3","scenario":null},{"value":"2,13E-06","module":"A4","scenario":null},{"value":"0,00E+00","module":"C1","scenario":null},{"value":"5,23E-07","module":"C2","scenario":null},{"value":"1,76E-06","module":"C3","scenario":null},{"value":"2,74E-07","module":"C4","scenario":null},{"value":"-1,03E-04","module":"D","scenario":null}]},{"parameter":"ETP-fw","unit":"CTUe","values":[{"value":"2,61E+05","module":"A1-A3","scenario":null},{"value":"3,17E+02","module":"A4","scenario":null},{"value":"0,00E+00","module":"C1","scenario":null},{"value":"9,58E+01","module":"C2","scenario":null},{"value":"1,69E+03","module":"C3","scenario":null},{"value":"4,80E+03","module":"C4","scenario":null},{"value":"-1,15E+05","module":"D","scenario":null}]},{"parameter":"HTP-c","unit":"CTUh","values":[{"value":"1,41E-05","module":"A1-A3","scenario":null},{"value":"0,00E+00","module":"A4","scenario":null},{"value":"0,00E+00","module":"C1","scenario":null},{"value":"0,00E+00","module":"C2","scenario":null},{"value":"1,99E-07","module":"C3","scenario":null},{"value":"3,80E-08","module":"C4","scenario":null},{"value":"-4,12E-06","module":"D","scenario":null}]},{"parameter":"HTP-nc","unit":"CTUh","values":[{"value":"2,72E-04","module":"A1-A3","scenario":null},{"value":"3,24E-07","module":"A4","scenario":null},{"value":"0,00E+00","module":"C1","scenario":null},{"value":"1,05E-07","module":"C2","scenario":null},{"value":"7,93E-06","module":"C3","scenario":null},{"value":"1,95E-06","module":"C4","scenario":null},{"value":"-5,11E-05","module":"D","scenario":null}]},{"parameter":"SQP","unit":"-","values":[{"value":"1,47E+04","module":"A1-A3","scenario":null},{"value":"4,09E+02","module":"A4","scenario":null},{"value":"0,00E+00","module":"C1","scenario":null},{"value":"9,04E+01","module":"C2","scenario":null},{"value":"1,34E+02","module":"C3","scenario":null},{"value":"1,27E+02","module":"C4","scenario":null},{"value":"-1,94E+03","module":"D","scenario":null}]},{"parameter":"IRP","unit":"kBq U235-eq","values":[{"value":"1,71E+02","module":"A1-A3","scenario":null},{"value":"1,88E+00","module":"A4","scenario":null},{"value":"0,00E+00","module":"C1","scenario":null},{"value":"5,65E-01","module":"C2","scenario":null},{"value":"1,61E+00","module":"C3","scenario":null},{"value":"1,53E-01","module":"C4","scenario":null},{"value":"-5,16E+01","module":"D","scenario":null}]}],"resource_use":[{"parameter":"PERE","unit":"MJ","values":[{"value":"1,02E+04","module":"A1-A3","scenario":null},{"value":"5,75E+00","module":"A4","scenario":null},{"value":"0,00E+00","module":"C1","scenario":null},{"value":"1,85E+00","module":"C2","scenario":null},{"value":"6,13E+01","module":"C3","scenario":null},{"value":"1,00E+01","module":"C4","scenario":null},{"value":"-4,33E+03","module":"D","scenario":null}]},{"parameter":"PERM","unit":"","values":[{"value":"7,89E+00","module":"A1-A3","scenario":null},{"value":"0,00E+00","module":"A4","scenario":null},{"value":"0,00E+00","module":"C1","scenario":null},{"value":"0,00E+00","module":"C2","scenario":null},{"value":"0,00E+00","module":"C3","scenario":null},{"value":"0,00E+00","module":"C4","scenario":null},{"value":"0,00E+00","module":"D","scenario":null}]},{"parameter":"PERT","unit":"MJ","values":[{"value":"1,02E+04","module":"A1-A3","scenario":null},{"value":"5,75E+00","module":"A4","scenario":null},{"value":"0,00E+00","module":"C1","scenario":null},{"value":"1,85E+00","module":"C2","scenario":null},{"value":"6,13E+01","module":"C3","scenario":null},{"value":"1,00E+01","module":"C4","scenario":null},{"value":"-4,33E+03","module":"D","scenario":null}]},{"parameter":"PENRE","unit":"MJ","values":[{"value":"4,17E+04","module":"A1-A3","scenario":null},{"value":"4,31E+02","module":"A4","scenario":null},{"value":"0,00E+00","module":"C1","scenario":null},{"value":"1,29E+02","module":"C2","scenario":null},{"value":"3,44E+02","module":"C3","scenario":null},{"value":"4,54E+01","module":"C4","scenario":null},{"value":"-1,47E+04","module":"D","scenario":null}]},{"parameter":"PENRM","unit":"MJ","values":[{"value":"9,52E+02","module":"A1-A3","scenario":null},{"value":"0,00E+00","module":"A4","scenario":null},{"value":"0,00E+00","module":"C1","scenario":null},{"value":"0,00E+00","module":"C2","scenario":null},{"value":"-6,54E+02","module":"C3","scenario":null},{"value":"0,00E+00","module":"C4","scenario":null},{"value":"0,00E+00","module":"D","scenario":null}]},{"parameter":"PENRT","unit":"MJ","values":[{"value":"4,27E+04","module":"A1-A3","scenario":null},{"value":"4,31E+02","module":"A4","scenario":null},{"value":"0,00E+00","module":"C1","scenario":null},{"value":"1,29E+02","module":"C2","scenario":null},{"value":"-3,10E+02","module":"C3","scenario":null},{"value":"4,54E+01","module":"C4","scenario":null},{"value":"-1,47E+04","module":"D","scenario":null}]},{"parameter":"SM","unit":"kg","values":[{"value":"2,38E+02","module":"A1-A3","scenario":null},{"value":"0,00E+00","module":"A4","scenario":null},{"value":"0,00E+00","module":"C1","scenario":null},{"value":"0,00E+00","module":"C2","scenario":null},{"value":"4,51E-04","module":"C3","scenario":null},{"value":"2,09E-01","module":"C4","scenario":null},{"value":"2,99E+00","module":"D","scenario":null}]},{"parameter":"RSF","unit":"MJ","values":[{"value":"6,43E+01","module":"A1-A3","scenario":null},{"value":"2,03E-01","module":"A4","scenario":null},{"value":"0,00E+00","module":"C1","scenario":null},{"value":"6,62E-02","module":"C2","scenario":null},{"value":"1,28E+00","module":"C3","scenario":null},{"value":"5,57E-02","module":"C4","scenario":null},{"value":"8,42E+00","module":"D","scenario":null}]},{"parameter":"NRSF","unit":"MJ","values":[{"value":"7,20E+02","module":"A1-A3","scenario":null},{"value":"7,02E-01","module":"A4","scenario":null},{"value":"0,00E+00","module":"C1","scenario":null},{"value":"2,37E-01","module":"C2","scenario":null},{"value":"-7,09E-03","module":"C3","scenario":null},{"value":"2,10E+00","module":"C4","scenario":null},{"value":"2,88E+02","module":"D","scenario":null}]},{"parameter":"FW","unit":"m3","values":[{"value":"7,63E+01","module":"A1-A3","scenario":null},{"value":"4,77E-02","module":"A4","scenario":null},{"value":"0,00E+00","module":"C1","scenario":null},{"value":"1,38E-02","module":"C2","scenario":null},{"value":"3,48E-01","module":"C3","scenario":null},{"value":"4,67E-02","module":"C4","scenario":null},{"value":"-2,33E+01","module":"D","scenario":null}]}],"end_of_life_waste":[{"parameter":"HWD","unit":"kg","values":[{"value":"2,68E+01","module":"A1-A3","scenario":null},{"value":"2,30E-02","module":"A4","scenario":null},{"value":"0,00E+00","module":"C1","scenario":null},{"value":"6,66E-03","module":"C2","scenario":null},{"value":"3,79E-03","module":"C3","scenario":null},{"value":"1,06E+01","module":"C4","scenario":null},{"value":"1,36E+00","module":"D","scenario":null}]},{"parameter":"NHWD","unit":"kg","values":[{"value":"9,98E+02","module":"A1-A3","scenario":null},{"value":"3,02E+01","module":"A4","scenario":null},{"value":"0,00E+00","module":"C1","scenario":null},{"value":"6,28E+00","module":"C2","scenario":null},{"value":"5,37E+01","module":"C3","scenario":null},{"value":"6,28E+01","module":"C4","scenario":null},{"value":"-3,84E+02","module":"D","scenario":null}]},{"parameter":"RWD","unit":"kg","values":[{"value":"1,69E-01","module":"A1-A3","scenario":null},{"value":"2,94E-03","module":"A4","scenario":null},{"value":"0,00E+00","module":"C1","scenario":null},{"value":"8,80E-04","module":"C2","scenario":null},{"value":"1,91E-04","module":"C3","scenario":null},{"value":"6,68E-06","module":"C4","scenario":null},{"value":"-4,81E-02","module":"D","scenario":null}]}],"end_of_life_flow":[{"parameter":"CRU","unit":"kg","values":[{"value":"0,00E+00","module":"A1-A3","scenario":null},{"value":"0,00E+00","module":"A4","scenario":null},{"value":"0,00E+00","module":"C1","scenario":null},{"value":"0,00E+00","module":"C2","scenario":null},{"value":"0,00E+00","module":"C3","scenario":null},{"value":"0,00E+00","module":"C4","scenario":null},{"value":"0,00E+00","module":"D","scenario":null}]},{"parameter":"MFR","unit":"kg","values":[{"value":"8,17E+01","module":"A1-A3","scenario":null},{"value":"0,00E+00","module":"A4","scenario":null},{"value":"0,00E+00","module":"C1","scenario":null},{"value":"0,00E+00","module":"C2","scenario":null},{"value":"5,26E+02","module":"C3","scenario":null},{"value":"2,00E-04","module":"C4","scenario":null},{"value":"-2,71E-01","module":"D","scenario":null}]},{"parameter":"MER","unit":"kg","values":[{"value":"2,66E+01","module":"A1-A3","scenario":null},{"value":"0,00E+00","module":"A4","scenario":null},{"value":"0,00E+00","module":"C1","scenario":null},{"value":"0,00E+00","module":"C2","scenario":null},{"value":"5,08E+01","module":"C3","scenario":null},{"value":"5,71E-06","module":"C4","scenario":null},{"value":"-3,44E-02","module":"D","scenario":null}]},{"parameter":"EEE","unit":"MJ","values":[{"value":"1,57E+01","module":"A1-A3","scenario":null},{"value":"0,00E+00","module":"A4","scenario":null},{"value":"0,00E+00","module":"C1","scenario":null},{"value":"0,00E+00","module":"C2","scenario":null},{"value":"3,56E+00","module":"C3","scenario":null},{"value":"1,89E-04","module":"C4","scenario":null},{"value":"-1,40E-01","module":"D","scenario":null}]},{"parameter":"EET","unit":"MJ","values":[{"value":"2,38E+02","module":"A1-A3","scenario":null},{"value":"0,00E+00","module":"A4","scenario":null},{"value":"0,00E+00","module":"C1","scenario":null},{"value":"0,00E+00","module":"C2","scenario":null},{"value":"5,38E+01","module":"C3","scenario":null},{"value":"2,86E-03","module":"C4","scenario":null},{"value":"-2,11E+00","module":"D","scenario":null}]}]}