{"product_name":"Sense Driver 1050mA Dali Linect","epd_id":"NEPD-7093-6488-EN","declared_unit":{"unit":"stk","amount":1},"compliance":["EN 15804+A2","ISO 14025","ISO 21930"],"producer_name":"SG Armaturen AS","environmental_impact":[{"parameter":"GWP-total","unit":"kg CO2-eq","values":[{"value":"1,11E+01","module":"A1","scenario":null},{"value":"1,01E-02","module":"A2","scenario":null},{"value":"1,11E-01","module":"A3","scenario":null},{"value":"1,22E-01","module":"A4","scenario":null},{"value":"7,95E-02","module":"A5","scenario":null},{"value":"3,31E+01","module":"B6","scenario":null},{"value":"0,00E+00","module":"C1","scenario":null},{"value":"0,00E+00","module":"C2","scenario":null},{"value":"1,90E-01","module":"C3","scenario":null},{"value":"1,87E-02","module":"C4","scenario":null},{"value":"-9,78E-01","module":"D","scenario":null},{"value":"1,12E+01","module":"A1A3","scenario":null}]},{"parameter":"GWP-fossil","unit":"kg CO2-eq","values":[{"value":"1,11E+01","module":"A1","scenario":null},{"value":"1,01E-02","module":"A2","scenario":null},{"value":"1,11E-01","module":"A3","scenario":null},{"value":"1,22E-01","module":"A4","scenario":null},{"value":"7,51E-04","module":"A5","scenario":null},{"value":"3,21E+01","module":"B6","scenario":null},{"value":"0,00E+00","module":"C1","scenario":null},{"value":"0,00E+00","module":"C2","scenario":null},{"value":"1,90E-01","module":"C3","scenario":null},{"value":"1,86E-02","module":"C4","scenario":null},{"value":"-9,73E-01","module":"D","scenario":null},{"value":"1,13E+01","module":"A1A3","scenario":null}]},{"parameter":"GWP-biogenic","unit":"kg CO2-eq","values":[{"value":"-4,26E-02","module":"A1","scenario":null},{"value":"3,69E-06","module":"A2","scenario":null},{"value":"2,77E-05","module":"A3","scenario":null},{"value":"4,31E-05","module":"A4","scenario":null},{"value":"7,88E-02","module":"A5","scenario":null},{"value":"8,88E-01","module":"B6","scenario":null},{"value":"0,00E+00","module":"C1","scenario":null},{"value":"0,00E+00","module":"C2","scenario":null},{"value":"1,06E-04","module":"C3","scenario":null},{"value":"1,12E-05","module":"C4","scenario":null},{"value":"-2,76E-03","module":"D","scenario":null},{"value":"-4,26E-02","module":"A1A3","scenario":null}]},{"parameter":"GWP-luluc","unit":"kg CO2-eq","values":[{"value":"1,82E-02","module":"A1","scenario":null},{"value":"4,54E-06","module":"A2","scenario":null},{"value":"1,75E-05","module":"A3","scenario":null},{"value":"6,06E-05","module":"A4","scenario":null},{"value":"2,48E-07","module":"A5","scenario":null},{"value":"1,33E-01","module":"B6","scenario":null},{"value":"0,00E+00","module":"C1","scenario":null},{"value":"0,00E+00","module":"C2","scenario":null},{"value":"1,20E-04","module":"C3","scenario":null},{"value":"1,07E-04","module":"C4","scenario":null},{"value":"-1,66E-03","module":"D","scenario":null},{"value":"1,82E-02","module":"A1A3","scenario":null}]},{"parameter":"ODP","unit":"kg CFC11-eq","values":[{"value":"1,43E-05","module":"A1","scenario":null},{"value":"2,21E-09","module":"A2","scenario":null},{"value":"1,63E-09","module":"A3","scenario":null},{"value":"2,68E-08","module":"A4","scenario":null},{"value":"1,58E-10","module":"A5","scenario":null},{"value":"2,20E-06","module":"B6","scenario":null},{"value":"0,00E+00","module":"C1","scenario":null},{"value":"0,00E+00","module":"C2","scenario":null},{"value":"3,87E-09","module":"C3","scenario":null},{"value":"8,12E-10","module":"C4","scenario":null},{"value":"-5,61E-04","module":"D","scenario":null},{"value":"1,43E-05","module":"A1A3","scenario":null}]},{"parameter":"AP","unit":"mol H+-eq","values":[{"value":"8,73E-02","module":"A1","scenario":null},{"value":"1,07E-04","module":"A2","scenario":null},{"value":"5,81E-04","module":"A3","scenario":null},{"value":"1,87E-03","module":"A4","scenario":null},{"value":"3,55E-06","module":"A5","scenario":null},{"value":"2,51E-01","module":"B6","scenario":null},{"value":"0,00E+00","module":"C1","scenario":null},{"value":"0,00E+00","module":"C2","scenario":null},{"value":"2,52E-04","module":"C3","scenario":null},{"value":"6,18E-05","module":"C4","scenario":null},{"value":"-6,35E-02","module":"D","scenario":null},{"value":"8,79E-02","module":"A1A3","scenario":null}]},{"parameter":"POCP","unit":"kg NMVOC-eq","values":[{"value":"5,18E-02","module":"A1","scenario":null},{"value":"7,83E-05","module":"A2","scenario":null},{"value":"3,48E-04","module":"A3","scenario":null},{"value":"1,36E-03","module":"A4","scenario":null},{"value":"3,66E-06","module":"A5","scenario":null},{"value":"9,66E-02","module":"B6","scenario":null},{"value":"0,00E+00","module":"C1","scenario":null},{"value":"0,00E+00","module":"C2","scenario":null},{"value":"1,64E-04","module":"C3","scenario":null},{"value":"6,72E-05","module":"C4","scenario":null},{"value":"-1,26E-02","module":"D","scenario":null},{"value":"5,22E-02","module":"A1A3","scenario":null}]},{"parameter":"ADPE","unit":"kg Sb-eq","values":[{"value":"3,47E-03","module":"A1","scenario":null},{"value":"2,23E-07","module":"A2","scenario":null},{"value":"3,44E-07","module":"A3","scenario":null},{"value":"2,32E-06","module":"A4","scenario":null},{"value":"1,83E-08","module":"A5","scenario":null},{"value":"2,40E-03","module":"B6","scenario":null},{"value":"0,00E+00","module":"C1","scenario":null},{"value":"0,00E+00","module":"C2","scenario":null},{"value":"4,57E-07","module":"C3","scenario":null},{"value":"7,49E-08","module":"C4","scenario":null},{"value":"-1,45E-03","module":"D","scenario":null},{"value":"3,47E-03","module":"A1A3","scenario":null}]},{"parameter":"ADPF","unit":"MJ","values":[{"value":"1,36E+02","module":"A1","scenario":null},{"value":"1,45E-01","module":"A2","scenario":null},{"value":"9,84E-01","module":"A3","scenario":null},{"value":"1,72E+00","module":"A4","scenario":null},{"value":"1,05E-02","module":"A5","scenario":null},{"value":"4,39E+02","module":"B6","scenario":null},{"value":"0,00E+00","module":"C1","scenario":null},{"value":"0,00E+00","module":"C2","scenario":null},{"value":"5,73E-01","module":"C3","scenario":null},{"value":"1,48E-01","module":"C4","scenario":null},{"value":"-1,27E+01","module":"D","scenario":null},{"value":"1,37E+02","module":"A1A3","scenario":null}]},{"parameter":"WDP","unit":"m3 world-eq. Deprived","values":[{"value":"3,75E+02","module":"A1","scenario":null},{"value":"5,81E-02","module":"A2","scenario":null},{"value":"1,60E-01","module":"A3","scenario":null},{"value":"1,14E+00","module":"A4","scenario":null},{"value":"1,33E-02","module":"A5","scenario":null},{"value":"7,65E+04","module":"B6","scenario":null},{"value":"0,00E+00","module":"C1","scenario":null},{"value":"0,00E+00","module":"C2","scenario":null},{"value":"5,72E+00","module":"C3","scenario":null},{"value":"2,57E-01","module":"C4","scenario":null},{"value":"-2,89E+01","module":"D","scenario":null},{"value":"3,75E+02","module":"A1A3","scenario":null}]},{"parameter":"EP-freshwater","unit":"kg P-eq","values":[{"value":"1,39E-03","module":"A1","scenario":null},{"value":"7,94E-08","module":"A2","scenario":null},{"value":"2,47E-06","module":"A3","scenario":null},{"value":"7,76E-07","module":"A4","scenario":null},{"value":"6,16E-09","module":"A5","scenario":null},{"value":"2,31E-03","module":"B6","scenario":null},{"value":"0,00E+00","module":"C1","scenario":null},{"value":"0,00E+00","module":"C2","scenario":null},{"value":"1,77E-06","module":"C3","scenario":null},{"value":"5,49E-07","module":"C4","scenario":null},{"value":"-3,52E-04","module":"D","scenario":null},{"value":"1,40E-03","module":"A1A3","scenario":null}]},{"parameter":"EP-marine","unit":"kg N-eq","values":[{"value":"1,35E-02","module":"A1","scenario":null},{"value":"2,51E-05","module":"A2","scenario":null},{"value":"1,20E-04","module":"A3","scenario":null},{"value":"4,51E-04","module":"A4","scenario":null},{"value":"1,18E-06","module":"A5","scenario":null},{"value":"2,76E-02","module":"B6","scenario":null},{"value":"0,00E+00","module":"C1","scenario":null},{"value":"0,00E+00","module":"C2","scenario":null},{"value":"5,42E-05","module":"C3","scenario":null},{"value":"1,98E-05","module":"C4","scenario":null},{"value":"-3,21E-03","module":"D","scenario":null},{"value":"1,37E-02","module":"A1A3","scenario":null}]},{"parameter":"EP-terrestrial","unit":"mol N-eq.","values":[{"value":"1,52E-01","module":"A1","scenario":null},{"value":"2,80E-04","module":"A2","scenario":null},{"value":"1,32E-03","module":"A3","scenario":null},{"value":"5,02E-03","module":"A4","scenario":null},{"value":"1,27E-05","module":"A5","scenario":null},{"value":"3,59E-01","module":"B6","scenario":null},{"value":"0,00E+00","module":"C1","scenario":null},{"value":"0,00E+00","module":"C2","scenario":null},{"value":"5,99E-04","module":"C3","scenario":null},{"value":"1,42E-04","module":"C4","scenario":null},{"value":"-4,43E-02","module":"D","scenario":null},{"value":"1,54E-01","module":"A1A3","scenario":null}]},{"parameter":"GWP-IOBC","unit":"kg CO2-eq","values":[{"value":"1,12E+01","module":"A1","scenario":null},{"value":"1,01E-02","module":"A2","scenario":null},{"value":"1,05E-01","module":"A3","scenario":null},{"value":"1,22E-01","module":"A4","scenario":null},{"value":"7,51E-04","module":"A5","scenario":null},{"value":"3,31E+01","module":"B6","scenario":null},{"value":"0,00E+00","module":"C1","scenario":null},{"value":"0,00E+00","module":"C2","scenario":null},{"value":"1,90E-01","module":"C3","scenario":null},{"value":"1,88E-02","module":"C4","scenario":null},{"value":"-9,67E-01","module":"D","scenario":null},{"value":"1,13E+01","module":"A1A3","scenario":null}]}],"additional_environmental_impact":[{"parameter":"PM","unit":"Disease incidence","values":[{"value":"5,67E-07","module":"A1","scenario":null},{"value":"4,81E-10","module":"A2","scenario":null},{"value":"7,84E-09","module":"A3","scenario":null},{"value":"4,30E-09","module":"A4","scenario":null},{"value":"5,20E-11","module":"A5","scenario":null},{"value":"1,80E-06","module":"B6","scenario":null},{"value":"0,00E+00","module":"C1","scenario":null},{"value":"0,00E+00","module":"C2","scenario":null},{"value":"1,66E-09","module":"C3","scenario":null},{"value":"1,13E-09","module":"C4","scenario":null},{"value":"-1,29E-07","module":"D","scenario":null},{"value":"5,76E-07","module":"A1A3","scenario":null}]},{"parameter":"ETP-fw","unit":"CTUe","values":[{"value":"8,49E+02","module":"A1","scenario":null},{"value":"1,08E-01","module":"A2","scenario":null},{"value":"2,88E+00","module":"A3","scenario":null},{"value":"1,17E+00","module":"A4","scenario":null},{"value":"1,40E-02","module":"A5","scenario":null},{"value":"2,00E+03","module":"B6","scenario":null},{"value":"0,00E+00","module":"C1","scenario":null},{"value":"0,00E+00","module":"C2","scenario":null},{"value":"1,29E+00","module":"C3","scenario":null},{"value":"4,18E+00","module":"C4","scenario":null},{"value":"-4,56E+02","module":"D","scenario":null},{"value":"8,52E+02","module":"A1A3","scenario":null}]},{"parameter":"HTP-c","unit":"CTUh","values":[{"value":"1,23E-08","module":"A1","scenario":null},{"value":"0,00E+00","module":"A2","scenario":null},{"value":"3,10E-11","module":"A3","scenario":null},{"value":"0,00E+00","module":"A4","scenario":null},{"value":"0,00E+00","module":"A5","scenario":null},{"value":"9,54E-08","module":"B6","scenario":null},{"value":"0,00E+00","module":"C1","scenario":null},{"value":"0,00E+00","module":"C2","scenario":null},{"value":"9,71E-10","module":"C3","scenario":null},{"value":"5,40E-11","module":"C4","scenario":null},{"value":"-2,40E-09","module":"D","scenario":null},{"value":"1,24E-08","module":"A1A3","scenario":null}]},{"parameter":"HTP-nc","unit":"CTUh","values":[{"value":"5,71E-07","module":"A1","scenario":null},{"value":"8,90E-11","module":"A2","scenario":null},{"value":"1,36E-09","module":"A3","scenario":null},{"value":"8,57E-10","module":"A4","scenario":null},{"value":"1,80E-11","module":"A5","scenario":null},{"value":"2,25E-06","module":"B6","scenario":null},{"value":"0,00E+00","module":"C1","scenario":null},{"value":"0,00E+00","module":"C2","scenario":null},{"value":"5,70E-08","module":"C3","scenario":null},{"value":"3,91E-10","module":"C4","scenario":null},{"value":"-1,74E-07","module":"D","scenario":null},{"value":"5,72E-07","module":"A1A3","scenario":null}]},{"parameter":"SQP","unit":"-","values":[{"value":"4,35E+01","module":"A1","scenario":null},{"value":"8,15E-02","module":"A2","scenario":null},{"value":"2,08E-01","module":"A3","scenario":null},{"value":"8,28E-01","module":"A4","scenario":null},{"value":"7,04E-03","module":"A5","scenario":null},{"value":"2,21E+02","module":"B6","scenario":null},{"value":"0,00E+00","module":"C1","scenario":null},{"value":"0,00E+00","module":"C2","scenario":null},{"value":"1,44E-01","module":"C3","scenario":null},{"value":"3,91E-01","module":"C4","scenario":null},{"value":"-1,02E+01","module":"D","scenario":null},{"value":"4,38E+01","module":"A1A3","scenario":null}]},{"parameter":"IRP","unit":"kBq U235-eq","values":[{"value":"4,75E-01","module":"A1","scenario":null},{"value":"6,13E-04","module":"A2","scenario":null},{"value":"8,51E-04","module":"A3","scenario":null},{"value":"7,44E-03","module":"A4","scenario":null},{"value":"4,49E-05","module":"A5","scenario":null},{"value":"7,96E+00","module":"B6","scenario":null},{"value":"0,00E+00","module":"C1","scenario":null},{"value":"0,00E+00","module":"C2","scenario":null},{"value":"2,90E-03","module":"C3","scenario":null},{"value":"2,72E-04","module":"C4","scenario":null},{"value":"-4,68E-02","module":"D","scenario":null},{"value":"4,77E-01","module":"A1A3","scenario":null}]}],"resource_use":[{"parameter":"PERE","unit":"MJ","values":[{"value":"1,40E+01","module":"A1","scenario":null},{"value":"1,56E-03","module":"A2","scenario":null},{"value":"9,90E-02","module":"A3","scenario":null},{"value":"1,95E-02","module":"A4","scenario":null},{"value":"1,73E-04","module":"A5","scenario":null},{"value":"5,68E+03","module":"B6","scenario":null},{"value":"0,00E+00","module":"C1","scenario":null},{"value":"0,00E+00","module":"C2","scenario":null},{"value":"7,70E-02","module":"C3","scenario":null},{"value":"4,78E-02","module":"C4","scenario":null},{"value":"-1,90E+00","module":"D","scenario":null},{"value":"1,41E+01","module":"A1A3","scenario":null}]},{"parameter":"PERM","unit":"","values":[{"value":"2,71E-01","module":"A1","scenario":null},{"value":"0,00E+00","module":"A2","scenario":null},{"value":"0,00E+00","module":"A3","scenario":null},{"value":"0,00E+00","module":"A4","scenario":null},{"value":"-2,71E-01","module":"A5","scenario":null},{"value":"0,00E+00","module":"B6","scenario":null},{"value":"0,00E+00","module":"C1","scenario":null},{"value":"0,00E+00","module":"C2","scenario":null},{"value":"0,00E+00","module":"C3","scenario":null},{"value":"0,00E+00","module":"C4","scenario":null},{"value":"0,00E+00","module":"D","scenario":null},{"value":"2,71E-01","module":"A1A3","scenario":null}]},{"parameter":"PERT","unit":"MJ","values":[{"value":"1,43E+01","module":"A1","scenario":null},{"value":"1,56E-03","module":"A2","scenario":null},{"value":"9,90E-02","module":"A3","scenario":null},{"value":"1,95E-02","module":"A4","scenario":null},{"value":"-2,71E-01","module":"A5","scenario":null},{"value":"5,68E+03","module":"B6","scenario":null},{"value":"0,00E+00","module":"C1","scenario":null},{"value":"0,00E+00","module":"C2","scenario":null},{"value":"7,70E-02","module":"C3","scenario":null},{"value":"4,78E-02","module":"C4","scenario":null},{"value":"-1,90E+00","module":"D","scenario":null},{"value":"1,44E+01","module":"A1A3","scenario":null}]},{"parameter":"PENRE","unit":"MJ","values":[{"value":"1,32E+02","module":"A1","scenario":null},{"value":"1,45E-01","module":"A2","scenario":null},{"value":"9,84E-01","module":"A3","scenario":null},{"value":"1,72E+00","module":"A4","scenario":null},{"value":"1,05E-02","module":"A5","scenario":null},{"value":"4,39E+02","module":"B6","scenario":null},{"value":"0,00E+00","module":"C1","scenario":null},{"value":"0,00E+00","module":"C2","scenario":null},{"value":"5,74E-01","module":"C3","scenario":null},{"value":"1,48E-01","module":"C4","scenario":null},{"value":"-1,27E+01","module":"D","scenario":null},{"value":"1,34E+02","module":"A1A3","scenario":null}]},{"parameter":"PENRM","unit":"MJ","values":[{"value":"3,71E+00","module":"A1","scenario":null},{"value":"0,00E+00","module":"A2","scenario":null},{"value":"0,00E+00","module":"A3","scenario":null},{"value":"0,00E+00","module":"A4","scenario":null},{"value":"0,00E+00","module":"A5","scenario":null},{"value":"0,00E+00","module":"B6","scenario":null},{"value":"0,00E+00","module":"C1","scenario":null},{"value":"0,00E+00","module":"C2","scenario":null},{"value":"-5,08E+00","module":"C3","scenario":null},{"value":"0,00E+00","module":"C4","scenario":null},{"value":"0,00E+00","module":"D","scenario":null},{"value":"3,71E+00","module":"A1A3","scenario":null}]},{"parameter":"PENRT","unit":"MJ","values":[{"value":"1,36E+02","module":"A1","scenario":null},{"value":"1,45E-01","module":"A2","scenario":null},{"value":"9,84E-01","module":"A3","scenario":null},{"value":"1,72E+00","module":"A4","scenario":null},{"value":"1,05E-02","module":"A5","scenario":null},{"value":"4,39E+02","module":"B6","scenario":null},{"value":"0,00E+00","module":"C1","scenario":null},{"value":"0,00E+00","module":"C2","scenario":null},{"value":"-4,50E+00","module":"C3","scenario":null},{"value":"1,48E-01","module":"C4","scenario":null},{"value":"-1,27E+01","module":"D","scenario":null},{"value":"1,37E+02","module":"A1A3","scenario":null}]},{"parameter":"SM","unit":"kg","values":[{"value":"1,27E-01","module":"A1","scenario":null},{"value":"0,00E+00","module":"A2","scenario":null},{"value":"0,00E+00","module":"A3","scenario":null},{"value":"0,00E+00","module":"A4","scenario":null},{"value":"0,00E+00","module":"A5","scenario":null},{"value":"0,00E+00","module":"B6","scenario":null},{"value":"0,00E+00","module":"C1","scenario":null},{"value":"0,00E+00","module":"C2","scenario":null},{"value":"0,00E+00","module":"C3","scenario":null},{"value":"1,23E-03","module":"C4","scenario":null},{"value":"6,03E-03","module":"D","scenario":null},{"value":"1,27E-01","module":"A1A3","scenario":null}]},{"parameter":"RSF","unit":"MJ","values":[{"value":"2,86E-01","module":"A1","scenario":null},{"value":"3,70E-05","module":"A2","scenario":null},{"value":"8,70E-05","module":"A3","scenario":null},{"value":"6,43E-04","module":"A4","scenario":null},{"value":"5,73E-06","module":"A5","scenario":null},{"value":"4,46E+00","module":"B6","scenario":null},{"value":"0,00E+00","module":"C1","scenario":null},{"value":"0,00E+00","module":"C2","scenario":null},{"value":"1,28E-03","module":"C3","scenario":null},{"value":"1,17E-04","module":"C4","scenario":null},{"value":"5,21E-04","module":"D","scenario":null},{"value":"2,86E-01","module":"A1A3","scenario":null}]},{"parameter":"NRSF","unit":"MJ","values":[{"value":"2,47E-02","module":"A1","scenario":null},{"value":"2,85E-04","module":"A2","scenario":null},{"value":"8,19E-04","module":"A3","scenario":null},{"value":"3,44E-03","module":"A4","scenario":null},{"value":"2,36E-05","module":"A5","scenario":null},{"value":"1,11E+01","module":"B6","scenario":null},{"value":"0,00E+00","module":"C1","scenario":null},{"value":"0,00E+00","module":"C2","scenario":null},{"value":"-5,76E-05","module":"C3","scenario":null},{"value":"1,07E-02","module":"C4","scenario":null},{"value":"-3,72E-02","module":"D","scenario":null},{"value":"2,58E-02","module":"A1A3","scenario":null}]},{"parameter":"FW","unit":"m3","values":[{"value":"1,14E-01","module":"A1","scenario":null},{"value":"1,41E-05","module":"A2","scenario":null},{"value":"2,68E-03","module":"A3","scenario":null},{"value":"1,48E-04","module":"A4","scenario":null},{"value":"4,95E-06","module":"A5","scenario":null},{"value":"4,24E+01","module":"B6","scenario":null},{"value":"0,00E+00","module":"C1","scenario":null},{"value":"0,00E+00","module":"C2","scenario":null},{"value":"5,28E-04","module":"C3","scenario":null},{"value":"9,01E-05","module":"C4","scenario":null},{"value":"-1,02E-02","module":"D","scenario":null},{"value":"1,16E-01","module":"A1A3","scenario":null}]}],"end_of_life_waste":[{"parameter":"HWD","unit":"kg","values":[{"value":"4,88E-02","module":"A1","scenario":null},{"value":"1,06E-05","module":"A2","scenario":null},{"value":"1,36E-04","module":"A3","scenario":null},{"value":"8,37E-05","module":"A4","scenario":null},{"value":"0,00E+00","module":"A5","scenario":null},{"value":"2,82E-01","module":"B6","scenario":null},{"value":"0,00E+00","module":"C1","scenario":null},{"value":"0,00E+00","module":"C2","scenario":null},{"value":"2,84E-05","module":"C3","scenario":null},{"value":"5,73E-02","module":"C4","scenario":null},{"value":"-3,61E-03","module":"D","scenario":null},{"value":"4,90E-02","module":"A1A3","scenario":null}]},{"parameter":"NHWD","unit":"kg","values":[{"value":"1,23E+00","module":"A1","scenario":null},{"value":"5,47E-03","module":"A2","scenario":null},{"value":"9,19E-03","module":"A3","scenario":null},{"value":"5,30E-02","module":"A4","scenario":null},{"value":"4,64E-02","module":"A5","scenario":null},{"value":"3,38E+01","module":"B6","scenario":null},{"value":"0,00E+00","module":"C1","scenario":null},{"value":"0,00E+00","module":"C2","scenario":null},{"value":"3,84E-02","module":"C3","scenario":null},{"value":"6,18E-02","module":"C4","scenario":null},{"value":"-1,70E-01","module":"D","scenario":null},{"value":"1,24E+00","module":"A1A3","scenario":null}]},{"parameter":"RWD","unit":"kg","values":[{"value":"3,67E-04","module":"A1","scenario":null},{"value":"9,72E-07","module":"A2","scenario":null},{"value":"7,52E-07","module":"A3","scenario":null},{"value":"1,18E-05","module":"A4","scenario":null},{"value":"0,00E+00","module":"A5","scenario":null},{"value":"3,93E-03","module":"B6","scenario":null},{"value":"0,00E+00","module":"C1","scenario":null},{"value":"0,00E+00","module":"C2","scenario":null},{"value":"1,41E-06","module":"C3","scenario":null},{"value":"9,86E-08","module":"C4","scenario":null},{"value":"-4,03E-05","module":"D","scenario":null},{"value":"3,68E-04","module":"A1A3","scenario":null}]}],"end_of_life_flow":[{"parameter":"CRU","unit":"kg","values":[{"value":"0,00E+00","module":"A1","scenario":null},{"value":"0,00E+00","module":"A2","scenario":null},{"value":"0,00E+00","module":"A3","scenario":null},{"value":"0,00E+00","module":"A4","scenario":null},{"value":"0,00E+00","module":"A5","scenario":null},{"value":"0,00E+00","module":"B6","scenario":null},{"value":"0,00E+00","module":"C1","scenario":null},{"value":"0,00E+00","module":"C2","scenario":null},{"value":"0,00E+00","module":"C3","scenario":null},{"value":"0,00E+00","module":"C4","scenario":null},{"value":"0,00E+00","module":"D","scenario":null},{"value":"0,00E+00","module":"A1A3","scenario":null}]},{"parameter":"MFR","unit":"kg","values":[{"value":"0,00E+00","module":"A1","scenario":null},{"value":"0,00E+00","module":"A2","scenario":null},{"value":"2,93E-03","module":"A3","scenario":null},{"value":"0,00E+00","module":"A4","scenario":null},{"value":"4,32E-02","module":"A5","scenario":null},{"value":"0,00E+00","module":"B6","scenario":null},{"value":"0,00E+00","module":"C1","scenario":null},{"value":"0,00E+00","module":"C2","scenario":null},{"value":"1,04E-02","module":"C3","scenario":null},{"value":"4,97E-06","module":"C4","scenario":null},{"value":"-2,36E-04","module":"D","scenario":null},{"value":"2,93E-03","module":"A1A3","scenario":null}]},{"parameter":"MER","unit":"kg","values":[{"value":"0,00E+00","module":"A1","scenario":null},{"value":"0,00E+00","module":"A2","scenario":null},{"value":"6,32E-04","module":"A3","scenario":null},{"value":"0,00E+00","module":"A4","scenario":null},{"value":"6,32E-08","module":"A5","scenario":null},{"value":"0,00E+00","module":"B6","scenario":null},{"value":"0,00E+00","module":"C1","scenario":null},{"value":"0,00E+00","module":"C2","scenario":null},{"value":"5,55E-02","module":"C3","scenario":null},{"value":"1,22E-07","module":"C4","scenario":null},{"value":"-3,11E-05","module":"D","scenario":null},{"value":"6,32E-04","module":"A1A3","scenario":null}]},{"parameter":"EEE","unit":"MJ","values":[{"value":"0,00E+00","module":"A1","scenario":null},{"value":"0,00E+00","module":"A2","scenario":null},{"value":"9,52E-04","module":"A3","scenario":null},{"value":"0,00E+00","module":"A4","scenario":null},{"value":"2,65E-03","module":"A5","scenario":null},{"value":"0,00E+00","module":"B6","scenario":null},{"value":"0,00E+00","module":"C1","scenario":null},{"value":"0,00E+00","module":"C2","scenario":null},{"value":"8,52E-02","module":"C3","scenario":null},{"value":"7,89E-06","module":"C4","scenario":null},{"value":"-7,61E-05","module":"D","scenario":null},{"value":"9,52E-04","module":"A1A3","scenario":null}]},{"parameter":"EET","unit":"MJ","values":[{"value":"0,00E+00","module":"A1","scenario":null},{"value":"0,00E+00","module":"A2","scenario":null},{"value":"1,44E-02","module":"A3","scenario":null},{"value":"0,00E+00","module":"A4","scenario":null},{"value":"4,02E-02","module":"A5","scenario":null},{"value":"0,00E+00","module":"B6","scenario":null},{"value":"0,00E+00","module":"C1","scenario":null},{"value":"0,00E+00","module":"C2","scenario":null},{"value":"1,29E+00","module":"C3","scenario":null},{"value":"1,19E-04","module":"C4","scenario":null},{"value":"-1,15E-03","module":"D","scenario":null},{"value":"1,44E-02","module":"A1A3","scenario":null}]}]}