{"product_name":"ISOVER Fasadskiva 30 Alu","epd_id":"NEPD-2502-1244-EN","declared_unit":{"unit":"m2","amount":1},"compliance":["EN 15804","ISO 14025","ISO 21930"],"producer_name":"Saint-Gobain Sweden AB, ISOVER","environmental_impact":[{"parameter":"GWP-total","unit":"kg CO2-eq","values":[{"value":"2,53E+00","module":"A1-A3","scenario":null},{"value":"8,41E-02","module":"A4","scenario":null},{"value":"1,38E-01","module":"A5","scenario":null},{"value":"8,52E-03","module":"C2","scenario":null},{"value":"1,01E-01","module":"C4","scenario":null}]},{"parameter":"ODP","unit":"kg CFC11-eq","values":[{"value":"2,16E-07","module":"A1-A3","scenario":null},{"value":"0,00E+00","module":"A4","scenario":null},{"value":"1,08E-08","module":"A5","scenario":null},{"value":"0,00E+00","module":"C2","scenario":null},{"value":"0,00E+00","module":"C4","scenario":null}]},{"parameter":"AP","unit":"mol H+-eq","values":[{"value":"1,52E-02","module":"A1-A3","scenario":null},{"value":"3,58E-04","module":"A4","scenario":null},{"value":"7,98E-04","module":"A5","scenario":null},{"value":"3,48E-05","module":"C2","scenario":null},{"value":"1,85E-04","module":"C4","scenario":null}]},{"parameter":"EP","unit":"kg PO_4^3-eq","values":[{"value":"5,61E-03","module":"A1-A3","scenario":null},{"value":"8,79E-05","module":"A4","scenario":null},{"value":"2,93E-04","module":"A5","scenario":null},{"value":"8,39E-06","module":"C2","scenario":null},{"value":"1,17E-04","module":"C4","scenario":null}]},{"parameter":"POCP","unit":"kg NMVOC-eq","values":[{"value":"1,37E-03","module":"A1-A3","scenario":null},{"value":"1,31E-05","module":"A4","scenario":null},{"value":"7,13E-05","module":"A5","scenario":null},{"value":"1,30E-06","module":"C2","scenario":null},{"value":"3,60E-05","module":"C4","scenario":null}]},{"parameter":"ADPE","unit":"kg Sb-eq","values":[{"value":"1,54E-04","module":"A1-A3","scenario":null},{"value":"1,12E-09","module":"A4","scenario":null},{"value":"7,69E-06","module":"A5","scenario":null},{"value":"1,16E-10","module":"C2","scenario":null},{"value":"1,07E-08","module":"C4","scenario":null}]},{"parameter":"ADPF","unit":"MJ","values":[{"value":"3,91E+01","module":"A1-A3","scenario":null},{"value":"1,17E+00","module":"A4","scenario":null},{"value":"2,06E+00","module":"A5","scenario":null},{"value":"1,19E-01","module":"C2","scenario":null},{"value":"4,91E-01","module":"C4","scenario":null}]}],"additional_environmental_impact":[],"resource_use":[{"parameter":"PERE","unit":"MJ","values":[{"value":"3,94E+01","module":"A1-A3","scenario":null},{"value":"2,70E-02","module":"A4","scenario":null},{"value":"2,00E+00","module":"A5","scenario":null},{"value":"3,20E-03","module":"C2","scenario":null},{"value":"5,60E-02","module":"C4","scenario":null}]},{"parameter":"PERM","unit":"","values":[{"value":"4,05E+00","module":"A1-A3","scenario":null},{"value":"0,00E+00","module":"A4","scenario":null},{"value":"2,00E-01","module":"A5","scenario":null},{"value":"0,00E+00","module":"C2","scenario":null},{"value":"0,00E+00","module":"C4","scenario":null}]},{"parameter":"PERT","unit":"MJ","values":[{"value":"4,35E+01","module":"A1-A3","scenario":null},{"value":"2,70E-02","module":"A4","scenario":null},{"value":"2,20E+00","module":"A5","scenario":null},{"value":"3,20E-03","module":"C2","scenario":null},{"value":"5,60E-02","module":"C4","scenario":null}]},{"parameter":"PENRE","unit":"MJ","values":[{"value":"4,25E+01","module":"A1-A3","scenario":null},{"value":"1,20E+00","module":"A4","scenario":null},{"value":"2,20E+00","module":"A5","scenario":null},{"value":"1,20E-01","module":"C2","scenario":null},{"value":"5,10E-01","module":"C4","scenario":null}]},{"parameter":"PENRM","unit":"MJ","values":[{"value":"3,24E+00","module":"A1-A3","scenario":null},{"value":"0,00E+00","module":"A4","scenario":null},{"value":"1,60E-01","module":"A5","scenario":null},{"value":"0,00E+00","module":"C2","scenario":null},{"value":"0,00E+00","module":"C4","scenario":null}]},{"parameter":"PENRT","unit":"MJ","values":[{"value":"4,57E+01","module":"A1-A3","scenario":null},{"value":"1,20E+00","module":"A4","scenario":null},{"value":"2,40E+00","module":"A5","scenario":null},{"value":"1,20E-01","module":"C2","scenario":null},{"value":"5,10E-01","module":"C4","scenario":null}]},{"parameter":"SM","unit":"kg","values":[{"value":"9,96E-01","module":"A1-A3","scenario":null},{"value":"0,00E+00","module":"A4","scenario":null},{"value":"5,00E-02","module":"A5","scenario":null},{"value":"0,00E+00","module":"C2","scenario":null},{"value":"0,00E+00","module":"C4","scenario":null}]},{"parameter":"RSF","unit":"MJ","values":[{"value":"0,00E+00","module":"A1-A3","scenario":null},{"value":"0,00E+00","module":"A4","scenario":null},{"value":"0,00E+00","module":"A5","scenario":null},{"value":"0,00E+00","module":"C2","scenario":null},{"value":"0,00E+00","module":"C4","scenario":null}]},{"parameter":"NRSF","unit":"MJ","values":[{"value":"0,00E+00","module":"A1-A3","scenario":null},{"value":"0,00E+00","module":"A4","scenario":null},{"value":"0,00E+00","module":"A5","scenario":null},{"value":"0,00E+00","module":"C2","scenario":null},{"value":"0,00E+00","module":"C4","scenario":null}]},{"parameter":"FW","unit":"m3","values":[{"value":"4,94E-02","module":"A1-A3","scenario":null},{"value":"9,00E-06","module":"A4","scenario":null},{"value":"2,50E-03","module":"A5","scenario":null},{"value":"1,00E-06","module":"C2","scenario":null},{"value":"1,10E-04","module":"C4","scenario":null}]}],"end_of_life_waste":[{"parameter":"HWD","unit":"kg","values":[{"value":"7,73E-08","module":"A1-A3","scenario":null},{"value":"4,21E-09","module":"A4","scenario":null},{"value":"4,56E-09","module":"A5","scenario":null},{"value":"4,27E-10","module":"C2","scenario":null},{"value":"6,88E-09","module":"C4","scenario":null}]},{"parameter":"NHWD","unit":"kg","values":[{"value":"2,01E-01","module":"A1-A3","scenario":null},{"value":"1,42E-05","module":"A4","scenario":null},{"value":"1,15E-01","module":"A5","scenario":null},{"value":"1,61E-06","module":"C2","scenario":null},{"value":"1,83E+00","module":"C4","scenario":null}]},{"parameter":"RWD","unit":"kg","values":[{"value":"6,77E-04","module":"A1-A3","scenario":null},{"value":"1,37E-06","module":"A4","scenario":null},{"value":"3,44E-05","module":"A5","scenario":null},{"value":"1,39E-07","module":"C2","scenario":null},{"value":"6,73E-06","module":"C4","scenario":null}]}],"end_of_life_flow":[{"parameter":"CRU","unit":"kg","values":[{"value":"0,00E+00","module":"A1-A3","scenario":null},{"value":"0,00E+00","module":"A4","scenario":null},{"value":"0,00E+00","module":"A5","scenario":null},{"value":"0,00E+00","module":"C2","scenario":null},{"value":"0,00E+00","module":"C4","scenario":null}]},{"parameter":"MFR","unit":"kg","values":[{"value":"2,98E-02","module":"A1-A3","scenario":null},{"value":"0,00E+00","module":"A4","scenario":null},{"value":"2,70E-01","module":"A5","scenario":null},{"value":"0,00E+00","module":"C2","scenario":null},{"value":"0,00E+00","module":"C4","scenario":null}]},{"parameter":"MER","unit":"kg","values":[{"value":"0,00E+00","module":"A1-A3","scenario":null},{"value":"0,00E+00","module":"A4","scenario":null},{"value":"0,00E+00","module":"A5","scenario":null},{"value":"0,00E+00","module":"C2","scenario":null},{"value":"0,00E+00","module":"C4","scenario":null}]},{"parameter":"EEE","unit":"MJ","values":[{"value":"0,00E+00","module":"A1-A3","scenario":null},{"value":"0,00E+00","module":"A4","scenario":null},{"value":"0,00E+00","module":"A5","scenario":null},{"value":"0,00E+00","module":"C2","scenario":null},{"value":"0,00E+00","module":"C4","scenario":null}]},{"parameter":"EET","unit":"MJ","values":[{"value":"0,00E+00","module":"A1-A3","scenario":null},{"value":"0,00E+00","module":"A4","scenario":null},{"value":"0,00E+00","module":"A5","scenario":null},{"value":"0,00E+00","module":"C2","scenario":null},{"value":"0,00E+00","module":"C4","scenario":null}]}]}