{"product_name":"Add stool","epd_id":"NEPD-7202-6599","declared_unit":{"unit":"stk","amount":1},"compliance":["EN 15804+A2","ISO 14025","ISO 21930"],"producer_name":"Lammhults M\u00f6bel AB","environmental_impact":[{"parameter":"GWP-total","unit":"kg CO2-eq","values":[{"value":"2,16E+01","module":"A1-A3","scenario":null},{"value":"5,23E-01","module":"A4","scenario":null},{"value":"2,12E+00","module":"A5","scenario":null},{"value":"5,10E-02","module":"B2","scenario":null},{"value":"0,00E+00","module":"B3","scenario":null},{"value":"0,00E+00","module":"B4","scenario":null},{"value":"0,00E+00","module":"C1","scenario":null},{"value":"4,77E-02","module":"C2","scenario":null},{"value":"2,50E+00","module":"C3","scenario":null},{"value":"2,43E-02","module":"C4","scenario":null},{"value":"-1,31E+00","module":"D","scenario":null}]},{"parameter":"GWP-fossil","unit":"kg CO2-eq","values":[{"value":"2,16E+01","module":"A1-A3","scenario":null},{"value":"5,23E-01","module":"A4","scenario":null},{"value":"2,78E-02","module":"A5","scenario":null},{"value":"4,75E-02","module":"B2","scenario":null},{"value":"0,00E+00","module":"B3","scenario":null},{"value":"0,00E+00","module":"B4","scenario":null},{"value":"0,00E+00","module":"C1","scenario":null},{"value":"4,77E-02","module":"C2","scenario":null},{"value":"1,02E+00","module":"C3","scenario":null},{"value":"2,43E-02","module":"C4","scenario":null},{"value":"-1,30E+00","module":"D","scenario":null}]},{"parameter":"GWP-biogenic","unit":"kg CO2-eq","values":[{"value":"-4,02E-01","module":"A1-A3","scenario":null},{"value":"2,16E-04","module":"A4","scenario":null},{"value":"2,09E+00","module":"A5","scenario":null},{"value":"8,68E-04","module":"B2","scenario":null},{"value":"0,00E+00","module":"B3","scenario":null},{"value":"0,00E+00","module":"B4","scenario":null},{"value":"0,00E+00","module":"C1","scenario":null},{"value":"1,97E-05","module":"C2","scenario":null},{"value":"1,48E+00","module":"C3","scenario":null},{"value":"1,86E-05","module":"C4","scenario":null},{"value":"-8,71E-04","module":"D","scenario":null}]},{"parameter":"GWP-luluc","unit":"kg CO2-eq","values":[{"value":"4,17E-01","module":"A1-A3","scenario":null},{"value":"1,86E-04","module":"A4","scenario":null},{"value":"7,19E-06","module":"A5","scenario":null},{"value":"2,60E-03","module":"B2","scenario":null},{"value":"0,00E+00","module":"B3","scenario":null},{"value":"0,00E+00","module":"B4","scenario":null},{"value":"0,00E+00","module":"C1","scenario":null},{"value":"1,70E-05","module":"C2","scenario":null},{"value":"1,25E-05","module":"C3","scenario":null},{"value":"7,30E-06","module":"C4","scenario":null},{"value":"-3,98E-03","module":"D","scenario":null}]},{"parameter":"ODP","unit":"kg CFC11-eq","values":[{"value":"1,78E-06","module":"A1-A3","scenario":null},{"value":"1,18E-07","module":"A4","scenario":null},{"value":"4,67E-09","module":"A5","scenario":null},{"value":"5,14E-09","module":"B2","scenario":null},{"value":"0,00E+00","module":"B3","scenario":null},{"value":"0,00E+00","module":"B4","scenario":null},{"value":"0,00E+00","module":"C1","scenario":null},{"value":"1,08E-08","module":"C2","scenario":null},{"value":"6,86E-09","module":"C3","scenario":null},{"value":"7,46E-09","module":"C4","scenario":null},{"value":"-7,27E-03","module":"D","scenario":null}]},{"parameter":"AP","unit":"mol H+-eq","values":[{"value":"1,90E-01","module":"A1-A3","scenario":null},{"value":"1,50E-03","module":"A4","scenario":null},{"value":"1,04E-04","module":"A5","scenario":null},{"value":"2,19E-04","module":"B2","scenario":null},{"value":"0,00E+00","module":"B3","scenario":null},{"value":"0,00E+00","module":"B4","scenario":null},{"value":"0,00E+00","module":"C1","scenario":null},{"value":"1,37E-04","module":"C2","scenario":null},{"value":"9,00E-04","module":"C3","scenario":null},{"value":"1,71E-04","module":"C4","scenario":null},{"value":"-6,81E-03","module":"D","scenario":null}]},{"parameter":"POCP","unit":"kg NMVOC-eq","values":[{"value":"9,42E-02","module":"A1-A3","scenario":null},{"value":"1,27E-03","module":"A4","scenario":null},{"value":"1,08E-04","module":"A5","scenario":null},{"value":"1,09E-04","module":"B2","scenario":null},{"value":"0,00E+00","module":"B3","scenario":null},{"value":"0,00E+00","module":"B4","scenario":null},{"value":"0,00E+00","module":"C1","scenario":null},{"value":"1,16E-04","module":"C2","scenario":null},{"value":"1,13E-03","module":"C3","scenario":null},{"value":"1,94E-04","module":"C4","scenario":null},{"value":"-6,84E-03","module":"D","scenario":null}]},{"parameter":"ADPE","unit":"kg Sb-eq","values":[{"value":"5,68E-04","module":"A1-A3","scenario":null},{"value":"1,44E-05","module":"A4","scenario":null},{"value":"5,26E-07","module":"A5","scenario":null},{"value":"7,39E-07","module":"B2","scenario":null},{"value":"0,00E+00","module":"B3","scenario":null},{"value":"0,00E+00","module":"B4","scenario":null},{"value":"0,00E+00","module":"C1","scenario":null},{"value":"1,32E-06","module":"C2","scenario":null},{"value":"3,11E-07","module":"C3","scenario":null},{"value":"4,17E-07","module":"C4","scenario":null},{"value":"-2,18E-05","module":"D","scenario":null}]},{"parameter":"ADPF","unit":"MJ","values":[{"value":"3,12E+02","module":"A1-A3","scenario":null},{"value":"7,90E+00","module":"A4","scenario":null},{"value":"3,11E-01","module":"A5","scenario":null},{"value":"1,28E+00","module":"B2","scenario":null},{"value":"0,00E+00","module":"B3","scenario":null},{"value":"0,00E+00","module":"B4","scenario":null},{"value":"0,00E+00","module":"C1","scenario":null},{"value":"7,21E-01","module":"C2","scenario":null},{"value":"5,57E-01","module":"C3","scenario":null},{"value":"5,53E-01","module":"C4","scenario":null},{"value":"-1,16E+01","module":"D","scenario":null}]},{"parameter":"WDP","unit":"m3 world-eq. Deprived","values":[{"value":"6,19E+03","module":"A1-A3","scenario":null},{"value":"7,64E+00","module":"A4","scenario":null},{"value":"4,67E-01","module":"A5","scenario":null},{"value":"9,93E+01","module":"B2","scenario":null},{"value":"0,00E+00","module":"B3","scenario":null},{"value":"0,00E+00","module":"B4","scenario":null},{"value":"0,00E+00","module":"C1","scenario":null},{"value":"6,98E-01","module":"C2","scenario":null},{"value":"1,21E+00","module":"C3","scenario":null},{"value":"1,11E+00","module":"C4","scenario":null},{"value":"4,47E+01","module":"D","scenario":null}]},{"parameter":"EP-freshwater","unit":"kg P-eq","values":[{"value":"2,15E-03","module":"A1-A3","scenario":null},{"value":"4,18E-06","module":"A4","scenario":null},{"value":"1,80E-07","module":"A5","scenario":null},{"value":"3,14E-06","module":"B2","scenario":null},{"value":"0,00E+00","module":"B3","scenario":null},{"value":"0,00E+00","module":"B4","scenario":null},{"value":"0,00E+00","module":"C1","scenario":null},{"value":"3,81E-07","module":"C2","scenario":null},{"value":"9,88E-07","module":"C3","scenario":null},{"value":"2,43E-07","module":"C4","scenario":null},{"value":"-8,30E-05","module":"D","scenario":null}]},{"parameter":"EP-marine","unit":"kg N-eq","values":[{"value":"3,86E-02","module":"A1-A3","scenario":null},{"value":"2,97E-04","module":"A4","scenario":null},{"value":"4,00E-05","module":"A5","scenario":null},{"value":"3,46E-05","module":"B2","scenario":null},{"value":"0,00E+00","module":"B3","scenario":null},{"value":"0,00E+00","module":"B4","scenario":null},{"value":"0,00E+00","module":"C1","scenario":null},{"value":"2,71E-05","module":"C2","scenario":null},{"value":"4,68E-04","module":"C3","scenario":null},{"value":"6,09E-05","module":"C4","scenario":null},{"value":"-1,51E-03","module":"D","scenario":null}]},{"parameter":"EP-terrestrial","unit":"mol N-eq.","values":[{"value":"6,14E-01","module":"A1-A3","scenario":null},{"value":"3,33E-03","module":"A4","scenario":null},{"value":"3,72E-04","module":"A5","scenario":null},{"value":"4,65E-04","module":"B2","scenario":null},{"value":"0,00E+00","module":"B3","scenario":null},{"value":"0,00E+00","module":"B4","scenario":null},{"value":"0,00E+00","module":"C1","scenario":null},{"value":"3,03E-04","module":"C2","scenario":null},{"value":"4,61E-03","module":"C3","scenario":null},{"value":"6,75E-04","module":"C4","scenario":null},{"value":"-1,56E-02","module":"D","scenario":null}]},{"parameter":"GWP-IOBC","unit":"kg CO2-eq","values":[{"value":"3,29E+01","module":"A1-A3","scenario":null},{"value":"5,23E-01","module":"A4","scenario":null},{"value":"2,78E-02","module":"A5","scenario":null},{"value":"6,91E-02","module":"B2","scenario":null},{"value":"0,00E+00","module":"B3","scenario":null},{"value":"0,00E+00","module":"B4","scenario":null},{"value":"0,00E+00","module":"C1","scenario":null},{"value":"4,77E-02","module":"C2","scenario":null},{"value":"1,08E+00","module":"C3","scenario":null},{"value":"2,47E-02","module":"C4","scenario":null},{"value":"-1,91E+00","module":"D","scenario":null}]}],"additional_environmental_impact":[{"parameter":"PM","unit":"Disease incidence","values":[{"value":"2,84E-06","module":"A1-A3","scenario":null},{"value":"3,20E-08","module":"A4","scenario":null},{"value":"1,57E-09","module":"A5","scenario":null},{"value":"1,16E-09","module":"B2","scenario":null},{"value":"0,00E+00","module":"B3","scenario":null},{"value":"0,00E+00","module":"B4","scenario":null},{"value":"0,00E+00","module":"C1","scenario":null},{"value":"2,92E-09","module":"C2","scenario":null},{"value":"9,11E-09","module":"C3","scenario":null},{"value":"3,12E-09","module":"C4","scenario":null},{"value":"-1,50E-07","module":"D","scenario":null}]},{"parameter":"ETP-fw","unit":"CTUe","values":[{"value":"1,01E+03","module":"A1-A3","scenario":null},{"value":"5,86E+00","module":"A4","scenario":null},{"value":"4,02E-01","module":"A5","scenario":null},{"value":"1,61E+00","module":"B2","scenario":null},{"value":"0,00E+00","module":"B3","scenario":null},{"value":"0,00E+00","module":"B4","scenario":null},{"value":"0,00E+00","module":"C1","scenario":null},{"value":"5,35E-01","module":"C2","scenario":null},{"value":"3,62E+00","module":"C3","scenario":null},{"value":"3,30E-01","module":"C4","scenario":null},{"value":"-7,50E+01","module":"D","scenario":null}]},{"parameter":"HTP-c","unit":"CTUh","values":[{"value":"9,21E-08","module":"A1-A3","scenario":null},{"value":"0,00E+00","module":"A4","scenario":null},{"value":"1,10E-11","module":"A5","scenario":null},{"value":"3,70E-11","module":"B2","scenario":null},{"value":"0,00E+00","module":"B3","scenario":null},{"value":"0,00E+00","module":"B4","scenario":null},{"value":"0,00E+00","module":"C1","scenario":null},{"value":"0,00E+00","module":"C2","scenario":null},{"value":"2,42E-10","module":"C3","scenario":null},{"value":"1,20E-11","module":"C4","scenario":null},{"value":"-5,94E-09","module":"D","scenario":null}]},{"parameter":"HTP-nc","unit":"CTUh","values":[{"value":"6,36E-07","module":"A1-A3","scenario":null},{"value":"6,40E-09","module":"A4","scenario":null},{"value":"4,96E-10","module":"A5","scenario":null},{"value":"9,86E-10","module":"B2","scenario":null},{"value":"0,00E+00","module":"B3","scenario":null},{"value":"0,00E+00","module":"B4","scenario":null},{"value":"0,00E+00","module":"C1","scenario":null},{"value":"5,84E-10","module":"C2","scenario":null},{"value":"4,58E-09","module":"C3","scenario":null},{"value":"3,18E-10","module":"C4","scenario":null},{"value":"1,19E-07","module":"D","scenario":null}]},{"parameter":"SQP","unit":"-","values":[{"value":"-2,45E+03","module":"A1-A3","scenario":null},{"value":"5,53E+00","module":"A4","scenario":null},{"value":"2,43E-01","module":"A5","scenario":null},{"value":"9,68E-01","module":"B2","scenario":null},{"value":"0,00E+00","module":"B3","scenario":null},{"value":"0,00E+00","module":"B4","scenario":null},{"value":"0,00E+00","module":"C1","scenario":null},{"value":"5,04E-01","module":"C2","scenario":null},{"value":"8,73E-02","module":"C3","scenario":null},{"value":"1,20E+00","module":"C4","scenario":null},{"value":"-1,03E+01","module":"D","scenario":null}]},{"parameter":"IRP","unit":"kBq U235-eq","values":[{"value":"2,62E+00","module":"A1-A3","scenario":null},{"value":"3,45E-02","module":"A4","scenario":null},{"value":"1,34E-03","module":"A5","scenario":null},{"value":"2,93E-02","module":"B2","scenario":null},{"value":"0,00E+00","module":"B3","scenario":null},{"value":"0,00E+00","module":"B4","scenario":null},{"value":"0,00E+00","module":"C1","scenario":null},{"value":"3,15E-03","module":"C2","scenario":null},{"value":"1,15E-03","module":"C3","scenario":null},{"value":"2,21E-03","module":"C4","scenario":null},{"value":"-4,79E-03","module":"D","scenario":null}]}],"resource_use":[{"parameter":"PERE","unit":"MJ","values":[{"value":"1,97E+02","module":"A1-A3","scenario":null},{"value":"1,13E-01","module":"A4","scenario":null},{"value":"5,40E-03","module":"A5","scenario":null},{"value":"1,26E+00","module":"B2","scenario":null},{"value":"0,00E+00","module":"B3","scenario":null},{"value":"0,00E+00","module":"B4","scenario":null},{"value":"0,00E+00","module":"C1","scenario":null},{"value":"1,03E-02","module":"C2","scenario":null},{"value":"2,07E-02","module":"C3","scenario":null},{"value":"1,04E-02","module":"C4","scenario":null},{"value":"-9,64E+00","module":"D","scenario":null}]},{"parameter":"PERM","unit":"","values":[{"value":"2,41E+01","module":"A1-A3","scenario":null},{"value":"0,00E+00","module":"A4","scenario":null},{"value":"-1,09E+01","module":"A5","scenario":null},{"value":"0,00E+00","module":"B2","scenario":null},{"value":"0,00E+00","module":"B3","scenario":null},{"value":"0,00E+00","module":"B4","scenario":null},{"value":"0,00E+00","module":"C1","scenario":null},{"value":"0,00E+00","module":"C2","scenario":null},{"value":"-1,32E+01","module":"C3","scenario":null},{"value":"0,00E+00","module":"C4","scenario":null},{"value":"0,00E+00","module":"D","scenario":null}]},{"parameter":"PERT","unit":"MJ","values":[{"value":"2,22E+02","module":"A1-A3","scenario":null},{"value":"1,13E-01","module":"A4","scenario":null},{"value":"-1,09E+01","module":"A5","scenario":null},{"value":"1,26E+00","module":"B2","scenario":null},{"value":"0,00E+00","module":"B3","scenario":null},{"value":"0,00E+00","module":"B4","scenario":null},{"value":"0,00E+00","module":"C1","scenario":null},{"value":"1,03E-02","module":"C2","scenario":null},{"value":"-1,32E+01","module":"C3","scenario":null},{"value":"1,04E-02","module":"C4","scenario":null},{"value":"-9,64E+00","module":"D","scenario":null}]},{"parameter":"PENRE","unit":"MJ","values":[{"value":"3,16E+02","module":"A1-A3","scenario":null},{"value":"7,90E+00","module":"A4","scenario":null},{"value":"3,11E-01","module":"A5","scenario":null},{"value":"1,30E+00","module":"B2","scenario":null},{"value":"0,00E+00","module":"B3","scenario":null},{"value":"0,00E+00","module":"B4","scenario":null},{"value":"0,00E+00","module":"C1","scenario":null},{"value":"7,21E-01","module":"C2","scenario":null},{"value":"5,64E-01","module":"C3","scenario":null},{"value":"5,53E-01","module":"C4","scenario":null},{"value":"-1,16E+01","module":"D","scenario":null}]},{"parameter":"PENRM","unit":"MJ","values":[{"value":"1,31E+01","module":"A1-A3","scenario":null},{"value":"0,00E+00","module":"A4","scenario":null},{"value":"-3,23E+00","module":"A5","scenario":null},{"value":"0,00E+00","module":"B2","scenario":null},{"value":"0,00E+00","module":"B3","scenario":null},{"value":"0,00E+00","module":"B4","scenario":null},{"value":"0,00E+00","module":"C1","scenario":null},{"value":"0,00E+00","module":"C2","scenario":null},{"value":"-9,86E+00","module":"C3","scenario":null},{"value":"0,00E+00","module":"C4","scenario":null},{"value":"0,00E+00","module":"D","scenario":null}]},{"parameter":"PENRT","unit":"MJ","values":[{"value":"3,29E+02","module":"A1-A3","scenario":null},{"value":"7,90E+00","module":"A4","scenario":null},{"value":"-2,92E+00","module":"A5","scenario":null},{"value":"1,30E+00","module":"B2","scenario":null},{"value":"0,00E+00","module":"B3","scenario":null},{"value":"0,00E+00","module":"B4","scenario":null},{"value":"0,00E+00","module":"C1","scenario":null},{"value":"7,21E-01","module":"C2","scenario":null},{"value":"-9,30E+00","module":"C3","scenario":null},{"value":"5,53E-01","module":"C4","scenario":null},{"value":"-1,16E+01","module":"D","scenario":null}]},{"parameter":"SM","unit":"kg","values":[{"value":"8,68E-01","module":"A1-A3","scenario":null},{"value":"0,00E+00","module":"A4","scenario":null},{"value":"0,00E+00","module":"A5","scenario":null},{"value":"0,00E+00","module":"B2","scenario":null},{"value":"0,00E+00","module":"B3","scenario":null},{"value":"0,00E+00","module":"B4","scenario":null},{"value":"0,00E+00","module":"C1","scenario":null},{"value":"0,00E+00","module":"C2","scenario":null},{"value":"0,00E+00","module":"C3","scenario":null},{"value":"0,00E+00","module":"C4","scenario":null},{"value":"0,00E+00","module":"D","scenario":null}]},{"parameter":"RSF","unit":"MJ","values":[{"value":"7,73E-01","module":"A1-A3","scenario":null},{"value":"4,05E-03","module":"A4","scenario":null},{"value":"1,74E-04","module":"A5","scenario":null},{"value":"1,28E-02","module":"B2","scenario":null},{"value":"0,00E+00","module":"B3","scenario":null},{"value":"0,00E+00","module":"B4","scenario":null},{"value":"0,00E+00","module":"C1","scenario":null},{"value":"3,69E-04","module":"C2","scenario":null},{"value":"4,63E-04","module":"C3","scenario":null},{"value":"2,74E-04","module":"C4","scenario":null},{"value":"4,20E-02","module":"D","scenario":null}]},{"parameter":"NRSF","unit":"MJ","values":[{"value":"1,37E+00","module":"A1-A3","scenario":null},{"value":"1,45E-02","module":"A4","scenario":null},{"value":"6,83E-04","module":"A5","scenario":null},{"value":"0,00E+00","module":"B2","scenario":null},{"value":"0,00E+00","module":"B3","scenario":null},{"value":"0,00E+00","module":"B4","scenario":null},{"value":"0,00E+00","module":"C1","scenario":null},{"value":"1,32E-03","module":"C2","scenario":null},{"value":"0,00E+00","module":"C3","scenario":null},{"value":"1,63E-02","module":"C4","scenario":null},{"value":"7,44E-01","module":"D","scenario":null}]},{"parameter":"FW","unit":"m3","values":[{"value":"3,29E-01","module":"A1-A3","scenario":null},{"value":"8,45E-04","module":"A4","scenario":null},{"value":"1,49E-04","module":"A5","scenario":null},{"value":"5,74E-03","module":"B2","scenario":null},{"value":"0,00E+00","module":"B3","scenario":null},{"value":"0,00E+00","module":"B4","scenario":null},{"value":"0,00E+00","module":"C1","scenario":null},{"value":"7,71E-05","module":"C2","scenario":null},{"value":"1,46E-03","module":"C3","scenario":null},{"value":"4,98E-04","module":"C4","scenario":null},{"value":"-1,32E-02","module":"D","scenario":null}]}],"end_of_life_waste":[{"parameter":"HWD","unit":"kg","values":[{"value":"4,67E-01","module":"A1-A3","scenario":null},{"value":"4,08E-04","module":"A4","scenario":null},{"value":"0,00E+00","module":"A5","scenario":null},{"value":"1,20E-04","module":"B2","scenario":null},{"value":"0,00E+00","module":"B3","scenario":null},{"value":"0,00E+00","module":"B4","scenario":null},{"value":"0,00E+00","module":"C1","scenario":null},{"value":"3,72E-05","module":"C2","scenario":null},{"value":"0,00E+00","module":"C3","scenario":null},{"value":"2,15E+00","module":"C4","scenario":null},{"value":"-6,33E-03","module":"D","scenario":null}]},{"parameter":"NHWD","unit":"kg","values":[{"value":"6,16E+00","module":"A1-A3","scenario":null},{"value":"3,84E-01","module":"A4","scenario":null},{"value":"1,33E+00","module":"A5","scenario":null},{"value":"7,97E-03","module":"B2","scenario":null},{"value":"0,00E+00","module":"B3","scenario":null},{"value":"0,00E+00","module":"B4","scenario":null},{"value":"0,00E+00","module":"C1","scenario":null},{"value":"3,51E-02","module":"C2","scenario":null},{"value":"6,00E-02","module":"C3","scenario":null},{"value":"2,50E-02","module":"C4","scenario":null},{"value":"-5,26E-01","module":"D","scenario":null}]},{"parameter":"RWD","unit":"kg","values":[{"value":"1,62E-03","module":"A1-A3","scenario":null},{"value":"5,38E-05","module":"A4","scenario":null},{"value":"0,00E+00","module":"A5","scenario":null},{"value":"1,35E-05","module":"B2","scenario":null},{"value":"0,00E+00","module":"B3","scenario":null},{"value":"0,00E+00","module":"B4","scenario":null},{"value":"0,00E+00","module":"C1","scenario":null},{"value":"4,91E-06","module":"C2","scenario":null},{"value":"0,00E+00","module":"C3","scenario":null},{"value":"3,41E-06","module":"C4","scenario":null},{"value":"-4,15E-06","module":"D","scenario":null}]}],"end_of_life_flow":[{"parameter":"CRU","unit":"kg","values":[{"value":"0,00E+00","module":"A1-A3","scenario":null},{"value":"0,00E+00","module":"A4","scenario":null},{"value":"0,00E+00","module":"A5","scenario":null},{"value":"0,00E+00","module":"B2","scenario":null},{"value":"0,00E+00","module":"B3","scenario":null},{"value":"0,00E+00","module":"B4","scenario":null},{"value":"0,00E+00","module":"C1","scenario":null},{"value":"0,00E+00","module":"C2","scenario":null},{"value":"0,00E+00","module":"C3","scenario":null},{"value":"0,00E+00","module":"C4","scenario":null},{"value":"0,00E+00","module":"D","scenario":null}]},{"parameter":"MFR","unit":"kg","values":[{"value":"3,27E-01","module":"A1-A3","scenario":null},{"value":"0,00E+00","module":"A4","scenario":null},{"value":"1,20E+00","module":"A5","scenario":null},{"value":"0,00E+00","module":"B2","scenario":null},{"value":"0,00E+00","module":"B3","scenario":null},{"value":"0,00E+00","module":"B4","scenario":null},{"value":"0,00E+00","module":"C1","scenario":null},{"value":"0,00E+00","module":"C2","scenario":null},{"value":"1,10E+00","module":"C3","scenario":null},{"value":"0,00E+00","module":"C4","scenario":null},{"value":"0,00E+00","module":"D","scenario":null}]},{"parameter":"MER","unit":"kg","values":[{"value":"4,82E-01","module":"A1-A3","scenario":null},{"value":"0,00E+00","module":"A4","scenario":null},{"value":"6,63E-06","module":"A5","scenario":null},{"value":"0,00E+00","module":"B2","scenario":null},{"value":"0,00E+00","module":"B3","scenario":null},{"value":"0,00E+00","module":"B4","scenario":null},{"value":"0,00E+00","module":"C1","scenario":null},{"value":"0,00E+00","module":"C2","scenario":null},{"value":"4,51E+00","module":"C3","scenario":null},{"value":"0,00E+00","module":"C4","scenario":null},{"value":"0,00E+00","module":"D","scenario":null}]},{"parameter":"EEE","unit":"MJ","values":[{"value":"2,38E-01","module":"A1-A3","scenario":null},{"value":"0,00E+00","module":"A4","scenario":null},{"value":"7,04E-02","module":"A5","scenario":null},{"value":"0,00E+00","module":"B2","scenario":null},{"value":"0,00E+00","module":"B3","scenario":null},{"value":"0,00E+00","module":"B4","scenario":null},{"value":"0,00E+00","module":"C1","scenario":null},{"value":"0,00E+00","module":"C2","scenario":null},{"value":"1,18E+00","module":"C3","scenario":null},{"value":"0,00E+00","module":"C4","scenario":null},{"value":"0,00E+00","module":"D","scenario":null}]},{"parameter":"EET","unit":"MJ","values":[{"value":"3,60E+00","module":"A1-A3","scenario":null},{"value":"0,00E+00","module":"A4","scenario":null},{"value":"1,07E+00","module":"A5","scenario":null},{"value":"0,00E+00","module":"B2","scenario":null},{"value":"0,00E+00","module":"B3","scenario":null},{"value":"0,00E+00","module":"B4","scenario":null},{"value":"0,00E+00","module":"C1","scenario":null},{"value":"0,00E+00","module":"C2","scenario":null},{"value":"1,78E+01","module":"C3","scenario":null},{"value":"0,00E+00","module":"C4","scenario":null},{"value":"0,00E+00","module":"D","scenario":null}]}]}