{"product_name":"Fevik 1000/2000 Twilight","epd_id":"NEPD-8727-8411","declared_unit":{"unit":"stk","amount":1},"compliance":["EN 15804+A2","ISO 14025","ISO 21930"],"producer_name":"SG Armaturen AS","environmental_impact":[{"parameter":"GWP-total","unit":"kg CO2-eq","values":[{"value":"3,08E+01","module":"A1","scenario":null},{"value":"1,26E-02","module":"A2","scenario":null},{"value":"1,45E+00","module":"A3","scenario":null},{"value":"1,58E+00","module":"A4","scenario":null},{"value":"6,34E-01","module":"A5","scenario":null},{"value":"8,61E+00","module":"B6","scenario":null},{"value":"0,00E+00","module":"C1","scenario":null},{"value":"1,91E-01","module":"C2","scenario":null},{"value":"2,21E-01","module":"C3","scenario":null},{"value":"2,82E-02","module":"C4","scenario":null},{"value":"-4,27E-01","module":"D","scenario":null},{"value":"3,23E+01","module":"A1A3","scenario":null}]},{"parameter":"GWP-fossil","unit":"kg CO2-eq","values":[{"value":"3,11E+01","module":"A1","scenario":null},{"value":"1,26E-02","module":"A2","scenario":null},{"value":"1,45E+00","module":"A3","scenario":null},{"value":"1,58E+00","module":"A4","scenario":null},{"value":"6,00E-03","module":"A5","scenario":null},{"value":"8,35E+00","module":"B6","scenario":null},{"value":"0,00E+00","module":"C1","scenario":null},{"value":"1,91E-01","module":"C2","scenario":null},{"value":"2,21E-01","module":"C3","scenario":null},{"value":"2,82E-02","module":"C4","scenario":null},{"value":"-4,32E-01","module":"D","scenario":null},{"value":"3,26E+01","module":"A1A3","scenario":null}]},{"parameter":"GWP-biogenic","unit":"kg CO2-eq","values":[{"value":"-4,01E-01","module":"A1","scenario":null},{"value":"4,90E-06","module":"A2","scenario":null},{"value":"3,60E-04","module":"A3","scenario":null},{"value":"5,61E-04","module":"A4","scenario":null},{"value":"6,28E-01","module":"A5","scenario":null},{"value":"2,31E-01","module":"B6","scenario":null},{"value":"0,00E+00","module":"C1","scenario":null},{"value":"7,44E-05","module":"C2","scenario":null},{"value":"6,63E-05","module":"C3","scenario":null},{"value":"1,52E-05","module":"C4","scenario":null},{"value":"-1,61E-03","module":"D","scenario":null},{"value":"-4,01E-01","module":"A1A3","scenario":null}]},{"parameter":"GWP-luluc","unit":"kg CO2-eq","values":[{"value":"7,27E-02","module":"A1","scenario":null},{"value":"4,60E-06","module":"A2","scenario":null},{"value":"2,28E-04","module":"A3","scenario":null},{"value":"7,88E-04","module":"A4","scenario":null},{"value":"1,98E-06","module":"A5","scenario":null},{"value":"3,44E-02","module":"B6","scenario":null},{"value":"0,00E+00","module":"C1","scenario":null},{"value":"6,99E-05","module":"C2","scenario":null},{"value":"6,71E-05","module":"C3","scenario":null},{"value":"5,92E-05","module":"C4","scenario":null},{"value":"6,48E-03","module":"D","scenario":null},{"value":"7,30E-02","module":"A1A3","scenario":null}]},{"parameter":"ODP","unit":"kg CFC11-eq","values":[{"value":"1,63E-05","module":"A1","scenario":null},{"value":"2,74E-09","module":"A2","scenario":null},{"value":"2,12E-08","module":"A3","scenario":null},{"value":"3,49E-07","module":"A4","scenario":null},{"value":"1,27E-09","module":"A5","scenario":null},{"value":"5,72E-07","module":"B6","scenario":null},{"value":"0,00E+00","module":"C1","scenario":null},{"value":"4,15E-08","module":"C2","scenario":null},{"value":"2,35E-09","module":"C3","scenario":null},{"value":"4,29E-09","module":"C4","scenario":null},{"value":"-9,14E-04","module":"D","scenario":null},{"value":"1,64E-05","module":"A1A3","scenario":null}]},{"parameter":"AP","unit":"mol H+-eq","values":[{"value":"2,50E-01","module":"A1","scenario":null},{"value":"3,77E-05","module":"A2","scenario":null},{"value":"7,56E-03","module":"A3","scenario":null},{"value":"2,44E-02","module":"A4","scenario":null},{"value":"2,84E-05","module":"A5","scenario":null},{"value":"6,52E-02","module":"B6","scenario":null},{"value":"0,00E+00","module":"C1","scenario":null},{"value":"5,72E-04","module":"C2","scenario":null},{"value":"1,71E-04","module":"C3","scenario":null},{"value":"1,38E-04","module":"C4","scenario":null},{"value":"-3,45E-02","module":"D","scenario":null},{"value":"2,57E-01","module":"A1A3","scenario":null}]},{"parameter":"POCP","unit":"kg NMVOC-eq","values":[{"value":"1,23E-01","module":"A1","scenario":null},{"value":"3,10E-05","module":"A2","scenario":null},{"value":"4,53E-03","module":"A3","scenario":null},{"value":"1,77E-02","module":"A4","scenario":null},{"value":"2,92E-05","module":"A5","scenario":null},{"value":"2,51E-02","module":"B6","scenario":null},{"value":"0,00E+00","module":"C1","scenario":null},{"value":"4,71E-04","module":"C2","scenario":null},{"value":"1,23E-04","module":"C3","scenario":null},{"value":"1,56E-04","module":"C4","scenario":null},{"value":"-7,17E-03","module":"D","scenario":null},{"value":"1,28E-01","module":"A1A3","scenario":null}]},{"parameter":"ADPE","unit":"kg Sb-eq","values":[{"value":"1,40E-02","module":"A1","scenario":null},{"value":"3,38E-07","module":"A2","scenario":null},{"value":"4,47E-06","module":"A3","scenario":null},{"value":"3,01E-05","module":"A4","scenario":null},{"value":"1,46E-07","module":"A5","scenario":null},{"value":"6,23E-04","module":"B6","scenario":null},{"value":"0,00E+00","module":"C1","scenario":null},{"value":"5,12E-06","module":"C2","scenario":null},{"value":"2,54E-07","module":"C3","scenario":null},{"value":"1,45E-07","module":"C4","scenario":null},{"value":"-7,66E-04","module":"D","scenario":null},{"value":"1,40E-02","module":"A1A3","scenario":null}]},{"parameter":"ADPF","unit":"MJ","values":[{"value":"3,39E+02","module":"A1","scenario":null},{"value":"1,86E-01","module":"A2","scenario":null},{"value":"1,28E+01","module":"A3","scenario":null},{"value":"2,23E+01","module":"A4","scenario":null},{"value":"8,39E-02","module":"A5","scenario":null},{"value":"1,14E+02","module":"B6","scenario":null},{"value":"0,00E+00","module":"C1","scenario":null},{"value":"2,82E+00","module":"C2","scenario":null},{"value":"3,51E-01","module":"C3","scenario":null},{"value":"3,89E-01","module":"C4","scenario":null},{"value":"-4,67E+00","module":"D","scenario":null},{"value":"3,52E+02","module":"A1A3","scenario":null}]},{"parameter":"WDP","unit":"m3 world-eq. Deprived","values":[{"value":"1,54E+03","module":"A1","scenario":null},{"value":"6,06E-02","module":"A2","scenario":null},{"value":"2,09E+00","module":"A3","scenario":null},{"value":"1,48E+01","module":"A4","scenario":null},{"value":"1,06E-01","module":"A5","scenario":null},{"value":"1,99E+04","module":"B6","scenario":null},{"value":"0,00E+00","module":"C1","scenario":null},{"value":"9,20E-01","module":"C2","scenario":null},{"value":"3,15E+00","module":"C3","scenario":null},{"value":"7,27E+00","module":"C4","scenario":null},{"value":"2,23E+02","module":"D","scenario":null},{"value":"1,54E+03","module":"A1A3","scenario":null}]},{"parameter":"EP-freshwater","unit":"kg P-eq","values":[{"value":"2,39E-03","module":"A1","scenario":null},{"value":"1,18E-07","module":"A2","scenario":null},{"value":"3,21E-05","module":"A3","scenario":null},{"value":"1,01E-05","module":"A4","scenario":null},{"value":"4,93E-08","module":"A5","scenario":null},{"value":"6,00E-04","module":"B6","scenario":null},{"value":"0,00E+00","module":"C1","scenario":null},{"value":"1,79E-06","module":"C2","scenario":null},{"value":"1,11E-06","module":"C3","scenario":null},{"value":"5,10E-07","module":"C4","scenario":null},{"value":"-1,90E-04","module":"D","scenario":null},{"value":"2,42E-03","module":"A1A3","scenario":null}]},{"parameter":"EP-marine","unit":"kg N-eq","values":[{"value":"3,57E-02","module":"A1","scenario":null},{"value":"7,41E-06","module":"A2","scenario":null},{"value":"1,56E-03","module":"A3","scenario":null},{"value":"5,87E-03","module":"A4","scenario":null},{"value":"9,40E-06","module":"A5","scenario":null},{"value":"7,17E-03","module":"B6","scenario":null},{"value":"0,00E+00","module":"C1","scenario":null},{"value":"1,13E-04","module":"C2","scenario":null},{"value":"4,28E-05","module":"C3","scenario":null},{"value":"5,41E-05","module":"C4","scenario":null},{"value":"-1,85E-03","module":"D","scenario":null},{"value":"3,73E-02","module":"A1A3","scenario":null}]},{"parameter":"EP-terrestrial","unit":"mol N-eq.","values":[{"value":"4,13E-01","module":"A1","scenario":null},{"value":"8,29E-05","module":"A2","scenario":null},{"value":"1,72E-02","module":"A3","scenario":null},{"value":"6,53E-02","module":"A4","scenario":null},{"value":"1,02E-04","module":"A5","scenario":null},{"value":"9,33E-02","module":"B6","scenario":null},{"value":"0,00E+00","module":"C1","scenario":null},{"value":"1,26E-03","module":"C2","scenario":null},{"value":"4,64E-04","module":"C3","scenario":null},{"value":"5,00E-04","module":"C4","scenario":null},{"value":"-2,57E-02","module":"D","scenario":null},{"value":"4,30E-01","module":"A1A3","scenario":null}]},{"parameter":"GWP-IOBC","unit":"kg CO2-eq","values":[{"value":"3,14E+01","module":"A1","scenario":null},{"value":"1,26E-02","module":"A2","scenario":null},{"value":"1,37E+00","module":"A3","scenario":null},{"value":"1,58E+00","module":"A4","scenario":null},{"value":"6,00E-03","module":"A5","scenario":null},{"value":"8,60E+00","module":"B6","scenario":null},{"value":"0,00E+00","module":"C1","scenario":null},{"value":"1,91E-01","module":"C2","scenario":null},{"value":"2,21E-01","module":"C3","scenario":null},{"value":"3,08E-02","module":"C4","scenario":null},{"value":"-4,94E-01","module":"D","scenario":null},{"value":"3,28E+01","module":"A1A3","scenario":null}]}],"additional_environmental_impact":[{"parameter":"PM","unit":"Disease incidence","values":[{"value":"2,03E-06","module":"A1","scenario":null},{"value":"8,11E-10","module":"A2","scenario":null},{"value":"1,02E-07","module":"A3","scenario":null},{"value":"5,59E-08","module":"A4","scenario":null},{"value":"4,18E-10","module":"A5","scenario":null},{"value":"4,68E-07","module":"B6","scenario":null},{"value":"0,00E+00","module":"C1","scenario":null},{"value":"1,24E-08","module":"C2","scenario":null},{"value":"1,07E-09","module":"C3","scenario":null},{"value":"2,45E-09","module":"C4","scenario":null},{"value":"-7,73E-08","module":"D","scenario":null},{"value":"2,13E-06","module":"A1A3","scenario":null}]},{"parameter":"ETP-fw","unit":"CTUe","values":[{"value":"1,85E+03","module":"A1","scenario":null},{"value":"1,51E-01","module":"A2","scenario":null},{"value":"3,75E+01","module":"A3","scenario":null},{"value":"1,52E+01","module":"A4","scenario":null},{"value":"1,12E-01","module":"A5","scenario":null},{"value":"5,19E+02","module":"B6","scenario":null},{"value":"0,00E+00","module":"C1","scenario":null},{"value":"2,29E+00","module":"C2","scenario":null},{"value":"9,59E-01","module":"C3","scenario":null},{"value":"5,09E+02","module":"C4","scenario":null},{"value":"-2,58E+02","module":"D","scenario":null},{"value":"1,89E+03","module":"A1A3","scenario":null}]},{"parameter":"HTP-c","unit":"CTUh","values":[{"value":"5,62E-08","module":"A1","scenario":null},{"value":"0,00E+00","module":"A2","scenario":null},{"value":"4,06E-10","module":"A3","scenario":null},{"value":"0,00E+00","module":"A4","scenario":null},{"value":"3,00E-12","module":"A5","scenario":null},{"value":"2,48E-08","module":"B6","scenario":null},{"value":"0,00E+00","module":"C1","scenario":null},{"value":"0,00E+00","module":"C2","scenario":null},{"value":"4,93E-10","module":"C3","scenario":null},{"value":"5,00E-11","module":"C4","scenario":null},{"value":"-1,14E-09","module":"D","scenario":null},{"value":"5,66E-08","module":"A1A3","scenario":null}]},{"parameter":"HTP-nc","unit":"CTUh","values":[{"value":"1,27E-06","module":"A1","scenario":null},{"value":"1,49E-10","module":"A2","scenario":null},{"value":"1,77E-08","module":"A3","scenario":null},{"value":"1,12E-08","module":"A4","scenario":null},{"value":"1,42E-10","module":"A5","scenario":null},{"value":"5,84E-07","module":"B6","scenario":null},{"value":"0,00E+00","module":"C1","scenario":null},{"value":"2,25E-09","module":"C2","scenario":null},{"value":"2,90E-08","module":"C3","scenario":null},{"value":"6,21E-10","module":"C4","scenario":null},{"value":"-9,20E-08","module":"D","scenario":null},{"value":"1,29E-06","module":"A1A3","scenario":null}]},{"parameter":"SQP","unit":"-","values":[{"value":"1,22E+02","module":"A1","scenario":null},{"value":"1,27E-01","module":"A2","scenario":null},{"value":"2,71E+00","module":"A3","scenario":null},{"value":"1,08E+01","module":"A4","scenario":null},{"value":"5,63E-02","module":"A5","scenario":null},{"value":"5,74E+01","module":"B6","scenario":null},{"value":"0,00E+00","module":"C1","scenario":null},{"value":"1,93E+00","module":"C2","scenario":null},{"value":"8,24E-02","module":"C3","scenario":null},{"value":"7,90E-01","module":"C4","scenario":null},{"value":"-7,29E+00","module":"D","scenario":null},{"value":"1,24E+02","module":"A1A3","scenario":null}]},{"parameter":"IRP","unit":"kBq U235-eq","values":[{"value":"9,22E-01","module":"A1","scenario":null},{"value":"7,73E-04","module":"A2","scenario":null},{"value":"1,11E-02","module":"A3","scenario":null},{"value":"9,68E-02","module":"A4","scenario":null},{"value":"3,59E-04","module":"A5","scenario":null},{"value":"2,07E+00","module":"B6","scenario":null},{"value":"0,00E+00","module":"C1","scenario":null},{"value":"1,17E-02","module":"C2","scenario":null},{"value":"1,71E-03","module":"C3","scenario":null},{"value":"2,13E-03","module":"C4","scenario":null},{"value":"-6,81E-03","module":"D","scenario":null},{"value":"9,34E-01","module":"A1A3","scenario":null}]}],"resource_use":[{"parameter":"PERE","unit":"MJ","values":[{"value":"5,06E+01","module":"A1","scenario":null},{"value":"2,10E-03","module":"A2","scenario":null},{"value":"1,29E+00","module":"A3","scenario":null},{"value":"2,54E-01","module":"A4","scenario":null},{"value":"1,38E-03","module":"A5","scenario":null},{"value":"1,48E+03","module":"B6","scenario":null},{"value":"0,00E+00","module":"C1","scenario":null},{"value":"3,19E-02","module":"C2","scenario":null},{"value":"4,48E-02","module":"C3","scenario":null},{"value":"6,29E-02","module":"C4","scenario":null},{"value":"-7,86E-02","module":"D","scenario":null},{"value":"5,19E+01","module":"A1A3","scenario":null}]},{"parameter":"PERM","unit":"","values":[{"value":"2,26E+00","module":"A1","scenario":null},{"value":"0,00E+00","module":"A2","scenario":null},{"value":"0,00E+00","module":"A3","scenario":null},{"value":"0,00E+00","module":"A4","scenario":null},{"value":"-2,26E+00","module":"A5","scenario":null},{"value":"0,00E+00","module":"B6","scenario":null},{"value":"0,00E+00","module":"C1","scenario":null},{"value":"0,00E+00","module":"C2","scenario":null},{"value":"0,00E+00","module":"C3","scenario":null},{"value":"0,00E+00","module":"C4","scenario":null},{"value":"0,00E+00","module":"D","scenario":null},{"value":"2,26E+00","module":"A1A3","scenario":null}]},{"parameter":"PERT","unit":"MJ","values":[{"value":"5,29E+01","module":"A1","scenario":null},{"value":"2,10E-03","module":"A2","scenario":null},{"value":"1,29E+00","module":"A3","scenario":null},{"value":"2,54E-01","module":"A4","scenario":null},{"value":"-2,26E+00","module":"A5","scenario":null},{"value":"1,48E+03","module":"B6","scenario":null},{"value":"0,00E+00","module":"C1","scenario":null},{"value":"3,19E-02","module":"C2","scenario":null},{"value":"4,48E-02","module":"C3","scenario":null},{"value":"6,29E-02","module":"C4","scenario":null},{"value":"-7,86E-02","module":"D","scenario":null},{"value":"5,42E+01","module":"A1A3","scenario":null}]},{"parameter":"PENRE","unit":"MJ","values":[{"value":"3,36E+02","module":"A1","scenario":null},{"value":"1,86E-01","module":"A2","scenario":null},{"value":"1,28E+01","module":"A3","scenario":null},{"value":"2,23E+01","module":"A4","scenario":null},{"value":"8,39E-02","module":"A5","scenario":null},{"value":"1,14E+02","module":"B6","scenario":null},{"value":"0,00E+00","module":"C1","scenario":null},{"value":"2,82E+00","module":"C2","scenario":null},{"value":"3,51E-01","module":"C3","scenario":null},{"value":"3,89E-01","module":"C4","scenario":null},{"value":"-4,67E+00","module":"D","scenario":null},{"value":"3,49E+02","module":"A1A3","scenario":null}]},{"parameter":"PENRM","unit":"MJ","values":[{"value":"3,32E+00","module":"A1","scenario":null},{"value":"0,00E+00","module":"A2","scenario":null},{"value":"0,00E+00","module":"A3","scenario":null},{"value":"0,00E+00","module":"A4","scenario":null},{"value":"0,00E+00","module":"A5","scenario":null},{"value":"0,00E+00","module":"B6","scenario":null},{"value":"0,00E+00","module":"C1","scenario":null},{"value":"0,00E+00","module":"C2","scenario":null},{"value":"-4,00E+00","module":"C3","scenario":null},{"value":"0,00E+00","module":"C4","scenario":null},{"value":"0,00E+00","module":"D","scenario":null},{"value":"3,32E+00","module":"A1A3","scenario":null}]},{"parameter":"PENRT","unit":"MJ","values":[{"value":"3,39E+02","module":"A1","scenario":null},{"value":"1,86E-01","module":"A2","scenario":null},{"value":"1,28E+01","module":"A3","scenario":null},{"value":"2,23E+01","module":"A4","scenario":null},{"value":"8,39E-02","module":"A5","scenario":null},{"value":"1,14E+02","module":"B6","scenario":null},{"value":"0,00E+00","module":"C1","scenario":null},{"value":"2,82E+00","module":"C2","scenario":null},{"value":"-3,65E+00","module":"C3","scenario":null},{"value":"3,89E-01","module":"C4","scenario":null},{"value":"-4,67E+00","module":"D","scenario":null},{"value":"3,52E+02","module":"A1A3","scenario":null}]},{"parameter":"SM","unit":"kg","values":[{"value":"2,26E+00","module":"A1","scenario":null},{"value":"0,00E+00","module":"A2","scenario":null},{"value":"0,00E+00","module":"A3","scenario":null},{"value":"0,00E+00","module":"A4","scenario":null},{"value":"0,00E+00","module":"A5","scenario":null},{"value":"0,00E+00","module":"B6","scenario":null},{"value":"0,00E+00","module":"C1","scenario":null},{"value":"0,00E+00","module":"C2","scenario":null},{"value":"0,00E+00","module":"C3","scenario":null},{"value":"6,19E-04","module":"C4","scenario":null},{"value":"7,17E-03","module":"D","scenario":null},{"value":"2,26E+00","module":"A1A3","scenario":null}]},{"parameter":"RSF","unit":"MJ","values":[{"value":"2,26E-01","module":"A1","scenario":null},{"value":"4,12E-05","module":"A2","scenario":null},{"value":"1,13E-03","module":"A3","scenario":null},{"value":"8,36E-03","module":"A4","scenario":null},{"value":"4,58E-05","module":"A5","scenario":null},{"value":"1,16E+00","module":"B6","scenario":null},{"value":"0,00E+00","module":"C1","scenario":null},{"value":"6,25E-04","module":"C2","scenario":null},{"value":"7,95E-04","module":"C3","scenario":null},{"value":"8,64E-04","module":"C4","scenario":null},{"value":"5,70E-03","module":"D","scenario":null},{"value":"2,28E-01","module":"A1A3","scenario":null}]},{"parameter":"NRSF","unit":"MJ","values":[{"value":"1,80E-01","module":"A1","scenario":null},{"value":"3,50E-04","module":"A2","scenario":null},{"value":"1,07E-02","module":"A3","scenario":null},{"value":"4,48E-02","module":"A4","scenario":null},{"value":"1,89E-04","module":"A5","scenario":null},{"value":"2,89E+00","module":"B6","scenario":null},{"value":"0,00E+00","module":"C1","scenario":null},{"value":"5,31E-03","module":"C2","scenario":null},{"value":"-2,90E-05","module":"C3","scenario":null},{"value":"5,45E-03","module":"C4","scenario":null},{"value":"6,27E-02","module":"D","scenario":null},{"value":"1,91E-01","module":"A1A3","scenario":null}]},{"parameter":"FW","unit":"m3","values":[{"value":"2,87E-01","module":"A1","scenario":null},{"value":"2,08E-05","module":"A2","scenario":null},{"value":"3,49E-02","module":"A3","scenario":null},{"value":"1,92E-03","module":"A4","scenario":null},{"value":"3,96E-05","module":"A5","scenario":null},{"value":"1,10E+01","module":"B6","scenario":null},{"value":"0,00E+00","module":"C1","scenario":null},{"value":"3,16E-04","module":"C2","scenario":null},{"value":"4,27E-04","module":"C3","scenario":null},{"value":"4,50E-04","module":"C4","scenario":null},{"value":"2,46E-03","module":"D","scenario":null},{"value":"3,22E-01","module":"A1A3","scenario":null}]}],"end_of_life_waste":[{"parameter":"HWD","unit":"kg","values":[{"value":"2,62E-01","module":"A1","scenario":null},{"value":"1,68E-05","module":"A2","scenario":null},{"value":"1,77E-03","module":"A3","scenario":null},{"value":"1,09E-03","module":"A4","scenario":null},{"value":"0,00E+00","module":"A5","scenario":null},{"value":"7,32E-02","module":"B6","scenario":null},{"value":"0,00E+00","module":"C1","scenario":null},{"value":"2,55E-04","module":"C2","scenario":null},{"value":"1,43E-05","module":"C3","scenario":null},{"value":"5,96E-02","module":"C4","scenario":null},{"value":"-5,10E-03","module":"D","scenario":null},{"value":"2,64E-01","module":"A1A3","scenario":null}]},{"parameter":"NHWD","unit":"kg","values":[{"value":"5,20E+00","module":"A1","scenario":null},{"value":"8,93E-03","module":"A2","scenario":null},{"value":"1,20E-01","module":"A3","scenario":null},{"value":"6,90E-01","module":"A4","scenario":null},{"value":"3,71E-01","module":"A5","scenario":null},{"value":"8,78E+00","module":"B6","scenario":null},{"value":"0,00E+00","module":"C1","scenario":null},{"value":"1,36E-01","module":"C2","scenario":null},{"value":"1,93E-02","module":"C3","scenario":null},{"value":"1,05E+00","module":"C4","scenario":null},{"value":"-4,08E-02","module":"D","scenario":null},{"value":"5,33E+00","module":"A1A3","scenario":null}]},{"parameter":"RWD","unit":"kg","values":[{"value":"8,03E-04","module":"A1","scenario":null},{"value":"1,22E-06","module":"A2","scenario":null},{"value":"9,79E-06","module":"A3","scenario":null},{"value":"1,53E-04","module":"A4","scenario":null},{"value":"0,00E+00","module":"A5","scenario":null},{"value":"1,02E-03","module":"B6","scenario":null},{"value":"0,00E+00","module":"C1","scenario":null},{"value":"1,85E-05","module":"C2","scenario":null},{"value":"7,10E-07","module":"C3","scenario":null},{"value":"2,02E-06","module":"C4","scenario":null},{"value":"-6,72E-06","module":"D","scenario":null},{"value":"8,14E-04","module":"A1A3","scenario":null}]}],"end_of_life_flow":[{"parameter":"CRU","unit":"kg","values":[{"value":"0,00E+00","module":"A1","scenario":null},{"value":"0,00E+00","module":"A2","scenario":null},{"value":"0,00E+00","module":"A3","scenario":null},{"value":"0,00E+00","module":"A4","scenario":null},{"value":"0,00E+00","module":"A5","scenario":null},{"value":"0,00E+00","module":"B6","scenario":null},{"value":"0,00E+00","module":"C1","scenario":null},{"value":"0,00E+00","module":"C2","scenario":null},{"value":"0,00E+00","module":"C3","scenario":null},{"value":"0,00E+00","module":"C4","scenario":null},{"value":"0,00E+00","module":"D","scenario":null},{"value":"0,00E+00","module":"A1A3","scenario":null}]},{"parameter":"MFR","unit":"kg","values":[{"value":"0,00E+00","module":"A1","scenario":null},{"value":"0,00E+00","module":"A2","scenario":null},{"value":"3,81E-02","module":"A3","scenario":null},{"value":"0,00E+00","module":"A4","scenario":null},{"value":"3,45E-01","module":"A5","scenario":null},{"value":"0,00E+00","module":"B6","scenario":null},{"value":"0,00E+00","module":"C1","scenario":null},{"value":"0,00E+00","module":"C2","scenario":null},{"value":"2,17E+00","module":"C3","scenario":null},{"value":"7,07E-06","module":"C4","scenario":null},{"value":"-2,87E-04","module":"D","scenario":null},{"value":"3,81E-02","module":"A1A3","scenario":null}]},{"parameter":"MER","unit":"kg","values":[{"value":"0,00E+00","module":"A1","scenario":null},{"value":"0,00E+00","module":"A2","scenario":null},{"value":"8,22E-03","module":"A3","scenario":null},{"value":"0,00E+00","module":"A4","scenario":null},{"value":"7,55E-04","module":"A5","scenario":null},{"value":"0,00E+00","module":"B6","scenario":null},{"value":"0,00E+00","module":"C1","scenario":null},{"value":"0,00E+00","module":"C2","scenario":null},{"value":"7,88E-02","module":"C3","scenario":null},{"value":"1,73E-07","module":"C4","scenario":null},{"value":"-3,78E-05","module":"D","scenario":null},{"value":"8,22E-03","module":"A1A3","scenario":null}]},{"parameter":"EEE","unit":"MJ","values":[{"value":"0,00E+00","module":"A1","scenario":null},{"value":"0,00E+00","module":"A2","scenario":null},{"value":"1,24E-02","module":"A3","scenario":null},{"value":"0,00E+00","module":"A4","scenario":null},{"value":"2,12E-02","module":"A5","scenario":null},{"value":"0,00E+00","module":"B6","scenario":null},{"value":"0,00E+00","module":"C1","scenario":null},{"value":"0,00E+00","module":"C2","scenario":null},{"value":"1,22E-01","module":"C3","scenario":null},{"value":"1,12E-05","module":"C4","scenario":null},{"value":"-9,50E-05","module":"D","scenario":null},{"value":"1,24E-02","module":"A1A3","scenario":null}]},{"parameter":"EET","unit":"MJ","values":[{"value":"0,00E+00","module":"A1","scenario":null},{"value":"0,00E+00","module":"A2","scenario":null},{"value":"1,87E-01","module":"A3","scenario":null},{"value":"0,00E+00","module":"A4","scenario":null},{"value":"3,21E-01","module":"A5","scenario":null},{"value":"0,00E+00","module":"B6","scenario":null},{"value":"0,00E+00","module":"C1","scenario":null},{"value":"0,00E+00","module":"C2","scenario":null},{"value":"1,84E+00","module":"C3","scenario":null},{"value":"1,70E-04","module":"C4","scenario":null},{"value":"-1,44E-03","module":"D","scenario":null},{"value":"1,87E-01","module":"A1A3","scenario":null}]}]}