{"product_name":"\u00a0i10-1200 G2 8000 HF MB","epd_id":"NEPD-9234-8825","declared_unit":{"unit":"stk","amount":1},"compliance":["EN 15804+A2","ISO 14025","ISO 21930"],"producer_name":"Glamox AS","environmental_impact":[{"parameter":"GWP-total","unit":"kg CO2-eq","values":[{"value":"2,64E+01","module":"A1","scenario":null},{"value":"5,55E-01","module":"A2","scenario":null},{"value":"1,96E-01","module":"A3","scenario":null},{"value":"4,05E-01","module":"A4","scenario":null},{"value":"5,01E-01","module":"A5","scenario":null},{"value":"5,20E+02","module":"B6","scenario":null},{"value":"0,00E+00","module":"C1","scenario":null},{"value":"1,22E-01","module":"C2","scenario":null},{"value":"4,44E-01","module":"C3","scenario":null},{"value":"3,90E-02","module":"C4","scenario":null},{"value":"-1,34E+00","module":"D","scenario":null},{"value":"2,72E+01","module":"A1A3","scenario":null}]},{"parameter":"GWP-fossil","unit":"kg CO2-eq","values":[{"value":"2,66E+01","module":"A1","scenario":null},{"value":"5,55E-01","module":"A2","scenario":null},{"value":"1,85E-01","module":"A3","scenario":null},{"value":"4,04E-01","module":"A4","scenario":null},{"value":"4,72E-03","module":"A5","scenario":null},{"value":"4,84E+02","module":"B6","scenario":null},{"value":"0,00E+00","module":"C1","scenario":null},{"value":"1,22E-01","module":"C2","scenario":null},{"value":"4,44E-01","module":"C3","scenario":null},{"value":"3,89E-02","module":"C4","scenario":null},{"value":"-1,34E+00","module":"D","scenario":null},{"value":"2,73E+01","module":"A1A3","scenario":null}]},{"parameter":"GWP-biogenic","unit":"kg CO2-eq","values":[{"value":"-2,01E-01","module":"A1","scenario":null},{"value":"2,29E-04","module":"A2","scenario":null},{"value":"1,01E-02","module":"A3","scenario":null},{"value":"1,67E-04","module":"A4","scenario":null},{"value":"4,96E-01","module":"A5","scenario":null},{"value":"8,85E+00","module":"B6","scenario":null},{"value":"0,00E+00","module":"C1","scenario":null},{"value":"5,04E-05","module":"C2","scenario":null},{"value":"1,16E-04","module":"C3","scenario":null},{"value":"1,50E-05","module":"C4","scenario":null},{"value":"-2,46E-03","module":"D","scenario":null},{"value":"-1,91E-01","module":"A1A3","scenario":null}]},{"parameter":"GWP-luluc","unit":"kg CO2-eq","values":[{"value":"3,76E-02","module":"A1","scenario":null},{"value":"1,98E-04","module":"A2","scenario":null},{"value":"4,76E-04","module":"A3","scenario":null},{"value":"1,44E-04","module":"A4","scenario":null},{"value":"1,56E-06","module":"A5","scenario":null},{"value":"2,65E+01","module":"B6","scenario":null},{"value":"0,00E+00","module":"C1","scenario":null},{"value":"4,34E-05","module":"C2","scenario":null},{"value":"1,35E-04","module":"C3","scenario":null},{"value":"1,37E-04","module":"C4","scenario":null},{"value":"-2,20E-03","module":"D","scenario":null},{"value":"3,83E-02","module":"A1A3","scenario":null}]},{"parameter":"ODP","unit":"kg CFC11-eq","values":[{"value":"1,95E-06","module":"A1","scenario":null},{"value":"1,26E-07","module":"A2","scenario":null},{"value":"1,31E-08","module":"A3","scenario":null},{"value":"9,16E-08","module":"A4","scenario":null},{"value":"9,98E-10","module":"A5","scenario":null},{"value":"5,24E-05","module":"B6","scenario":null},{"value":"0,00E+00","module":"C1","scenario":null},{"value":"2,76E-08","module":"C2","scenario":null},{"value":"4,11E-09","module":"C3","scenario":null},{"value":"2,68E-09","module":"C4","scenario":null},{"value":"-1,71E-03","module":"D","scenario":null},{"value":"2,09E-06","module":"A1A3","scenario":null}]},{"parameter":"AP","unit":"mol H+-eq","values":[{"value":"2,06E-01","module":"A1","scenario":null},{"value":"1,62E-03","module":"A2","scenario":null},{"value":"1,12E-03","module":"A3","scenario":null},{"value":"1,16E-03","module":"A4","scenario":null},{"value":"2,24E-05","module":"A5","scenario":null},{"value":"2,23E+00","module":"B6","scenario":null},{"value":"0,00E+00","module":"C1","scenario":null},{"value":"3,50E-04","module":"C2","scenario":null},{"value":"3,02E-04","module":"C3","scenario":null},{"value":"1,23E-04","module":"C4","scenario":null},{"value":"-5,55E-02","module":"D","scenario":null},{"value":"2,09E-01","module":"A1A3","scenario":null}]},{"parameter":"POCP","unit":"kg NMVOC-eq","values":[{"value":"1,06E-01","module":"A1","scenario":null},{"value":"1,37E-03","module":"A2","scenario":null},{"value":"7,29E-04","module":"A3","scenario":null},{"value":"9,85E-04","module":"A4","scenario":null},{"value":"2,30E-05","module":"A5","scenario":null},{"value":"1,11E+00","module":"B6","scenario":null},{"value":"0,00E+00","module":"C1","scenario":null},{"value":"2,97E-04","module":"C2","scenario":null},{"value":"2,24E-04","module":"C3","scenario":null},{"value":"1,38E-04","module":"C4","scenario":null},{"value":"-1,33E-02","module":"D","scenario":null},{"value":"1,08E-01","module":"A1A3","scenario":null}]},{"parameter":"ADPE","unit":"kg Sb-eq","values":[{"value":"8,02E-03","module":"A1","scenario":null},{"value":"1,53E-05","module":"A2","scenario":null},{"value":"7,86E-06","module":"A3","scenario":null},{"value":"1,12E-05","module":"A4","scenario":null},{"value":"1,15E-07","module":"A5","scenario":null},{"value":"7,53E-03","module":"B6","scenario":null},{"value":"0,00E+00","module":"C1","scenario":null},{"value":"3,37E-06","module":"C2","scenario":null},{"value":"4,37E-07","module":"C3","scenario":null},{"value":"1,38E-07","module":"C4","scenario":null},{"value":"-1,20E-03","module":"D","scenario":null},{"value":"8,04E-03","module":"A1A3","scenario":null}]},{"parameter":"ADPF","unit":"MJ","values":[{"value":"3,52E+02","module":"A1","scenario":null},{"value":"8,39E+00","module":"A2","scenario":null},{"value":"1,77E+00","module":"A3","scenario":null},{"value":"6,11E+00","module":"A4","scenario":null},{"value":"6,61E-02","module":"A5","scenario":null},{"value":"1,31E+04","module":"B6","scenario":null},{"value":"0,00E+00","module":"C1","scenario":null},{"value":"1,84E+00","module":"C2","scenario":null},{"value":"6,00E-01","module":"C3","scenario":null},{"value":"3,20E-01","module":"C4","scenario":null},{"value":"-1,40E+01","module":"D","scenario":null},{"value":"3,62E+02","module":"A1A3","scenario":null}]},{"parameter":"WDP","unit":"m3 world-eq. Deprived","values":[{"value":"1,33E+03","module":"A1","scenario":null},{"value":"8,10E+00","module":"A2","scenario":null},{"value":"6,42E+00","module":"A3","scenario":null},{"value":"5,91E+00","module":"A4","scenario":null},{"value":"8,37E-02","module":"A5","scenario":null},{"value":"1,01E+06","module":"B6","scenario":null},{"value":"0,00E+00","module":"C1","scenario":null},{"value":"1,78E+00","module":"C2","scenario":null},{"value":"5,43E+00","module":"C3","scenario":null},{"value":"3,42E+00","module":"C4","scenario":null},{"value":"3,30E+00","module":"D","scenario":null},{"value":"1,34E+03","module":"A1A3","scenario":null}]},{"parameter":"EP-freshwater","unit":"kg P-eq","values":[{"value":"2,98E-03","module":"A1","scenario":null},{"value":"4,43E-06","module":"A2","scenario":null},{"value":"8,35E-06","module":"A3","scenario":null},{"value":"3,23E-06","module":"A4","scenario":null},{"value":"3,88E-08","module":"A5","scenario":null},{"value":"3,20E-02","module":"B6","scenario":null},{"value":"0,00E+00","module":"C1","scenario":null},{"value":"9,74E-07","module":"C2","scenario":null},{"value":"1,88E-06","module":"C3","scenario":null},{"value":"7,87E-07","module":"C4","scenario":null},{"value":"-3,30E-04","module":"D","scenario":null},{"value":"2,99E-03","module":"A1A3","scenario":null}]},{"parameter":"EP-marine","unit":"kg N-eq","values":[{"value":"2,94E-02","module":"A1","scenario":null},{"value":"3,23E-04","module":"A2","scenario":null},{"value":"2,36E-04","module":"A3","scenario":null},{"value":"2,30E-04","module":"A4","scenario":null},{"value":"7,40E-06","module":"A5","scenario":null},{"value":"3,53E-01","module":"B6","scenario":null},{"value":"0,00E+00","module":"C1","scenario":null},{"value":"6,93E-05","module":"C2","scenario":null},{"value":"7,89E-05","module":"C3","scenario":null},{"value":"5,22E-05","module":"C4","scenario":null},{"value":"-3,26E-03","module":"D","scenario":null},{"value":"3,00E-02","module":"A1A3","scenario":null}]},{"parameter":"EP-terrestrial","unit":"mol N-eq.","values":[{"value":"4,38E-01","module":"A1","scenario":null},{"value":"3,61E-03","module":"A2","scenario":null},{"value":"2,64E-03","module":"A3","scenario":null},{"value":"2,57E-03","module":"A4","scenario":null},{"value":"8,01E-05","module":"A5","scenario":null},{"value":"4,74E+00","module":"B6","scenario":null},{"value":"0,00E+00","module":"C1","scenario":null},{"value":"7,75E-04","module":"C2","scenario":null},{"value":"8,52E-04","module":"C3","scenario":null},{"value":"3,61E-04","module":"C4","scenario":null},{"value":"-4,30E-02","module":"D","scenario":null},{"value":"4,44E-01","module":"A1A3","scenario":null}]},{"parameter":"GWP-IOBC","unit":"kg CO2-eq","values":[{"value":"2,69E+01","module":"A1","scenario":null},{"value":"5,55E-01","module":"A2","scenario":null},{"value":"1,89E-01","module":"A3","scenario":null},{"value":"4,04E-01","module":"A4","scenario":null},{"value":"4,73E-03","module":"A5","scenario":null},{"value":"7,04E+02","module":"B6","scenario":null},{"value":"0,00E+00","module":"C1","scenario":null},{"value":"1,22E-01","module":"C2","scenario":null},{"value":"4,44E-01","module":"C3","scenario":null},{"value":"4,05E-02","module":"C4","scenario":null},{"value":"-1,62E+00","module":"D","scenario":null},{"value":"2,76E+01","module":"A1A3","scenario":null}]}],"additional_environmental_impact":[{"parameter":"PM","unit":"Disease incidence","values":[{"value":"1,57E-06","module":"A1","scenario":null},{"value":"3,39E-08","module":"A2","scenario":null},{"value":"1,38E-08","module":"A3","scenario":null},{"value":"2,47E-08","module":"A4","scenario":null},{"value":"3,30E-10","module":"A5","scenario":null},{"value":"1,18E-05","module":"B6","scenario":null},{"value":"0,00E+00","module":"C1","scenario":null},{"value":"7,46E-09","module":"C2","scenario":null},{"value":"1,88E-09","module":"C3","scenario":null},{"value":"2,23E-09","module":"C4","scenario":null},{"value":"-1,61E-07","module":"D","scenario":null},{"value":"1,62E-06","module":"A1A3","scenario":null}]},{"parameter":"ETP-fw","unit":"CTUe","values":[{"value":"1,39E+03","module":"A1","scenario":null},{"value":"6,21E+00","module":"A2","scenario":null},{"value":"7,26E+00","module":"A3","scenario":null},{"value":"4,53E+00","module":"A4","scenario":null},{"value":"8,81E-02","module":"A5","scenario":null},{"value":"1,64E+04","module":"B6","scenario":null},{"value":"0,00E+00","module":"C1","scenario":null},{"value":"1,37E+00","module":"C2","scenario":null},{"value":"1,74E+00","module":"C3","scenario":null},{"value":"2,15E+02","module":"C4","scenario":null},{"value":"-4,14E+02","module":"D","scenario":null},{"value":"1,40E+03","module":"A1A3","scenario":null}]},{"parameter":"HTP-c","unit":"CTUh","values":[{"value":"4,99E-08","module":"A1","scenario":null},{"value":"0,00E+00","module":"A2","scenario":null},{"value":"3,69E-10","module":"A3","scenario":null},{"value":"0,00E+00","module":"A4","scenario":null},{"value":"3,00E-12","module":"A5","scenario":null},{"value":"3,82E-07","module":"B6","scenario":null},{"value":"0,00E+00","module":"C1","scenario":null},{"value":"0,00E+00","module":"C2","scenario":null},{"value":"8,39E-10","module":"C3","scenario":null},{"value":"7,60E-11","module":"C4","scenario":null},{"value":"-4,77E-09","module":"D","scenario":null},{"value":"5,03E-08","module":"A1A3","scenario":null}]},{"parameter":"HTP-nc","unit":"CTUh","values":[{"value":"1,20E-06","module":"A1","scenario":null},{"value":"6,79E-09","module":"A2","scenario":null},{"value":"7,97E-09","module":"A3","scenario":null},{"value":"4,95E-09","module":"A4","scenario":null},{"value":"1,10E-10","module":"A5","scenario":null},{"value":"1,01E-05","module":"B6","scenario":null},{"value":"0,00E+00","module":"C1","scenario":null},{"value":"1,49E-09","module":"C2","scenario":null},{"value":"4,92E-08","module":"C3","scenario":null},{"value":"6,77E-10","module":"C4","scenario":null},{"value":"-9,40E-08","module":"D","scenario":null},{"value":"1,21E-06","module":"A1A3","scenario":null}]},{"parameter":"SQP","unit":"-","values":[{"value":"1,34E+02","module":"A1","scenario":null},{"value":"5,86E+00","module":"A2","scenario":null},{"value":"1,04E+00","module":"A3","scenario":null},{"value":"4,27E+00","module":"A4","scenario":null},{"value":"4,43E-02","module":"A5","scenario":null},{"value":"9,86E+03","module":"B6","scenario":null},{"value":"0,00E+00","module":"C1","scenario":null},{"value":"1,29E+00","module":"C2","scenario":null},{"value":"1,37E-01","module":"C3","scenario":null},{"value":"7,68E-01","module":"C4","scenario":null},{"value":"-1,04E+01","module":"D","scenario":null},{"value":"1,41E+02","module":"A1A3","scenario":null}]},{"parameter":"IRP","unit":"kBq U235-eq","values":[{"value":"1,32E+00","module":"A1","scenario":null},{"value":"3,67E-02","module":"A2","scenario":null},{"value":"2,60E-02","module":"A3","scenario":null},{"value":"2,67E-02","module":"A4","scenario":null},{"value":"2,83E-04","module":"A5","scenario":null},{"value":"2,99E+02","module":"B6","scenario":null},{"value":"0,00E+00","module":"C1","scenario":null},{"value":"8,05E-03","module":"C2","scenario":null},{"value":"2,93E-03","module":"C3","scenario":null},{"value":"1,20E-03","module":"C4","scenario":null},{"value":"-3,75E-02","module":"D","scenario":null},{"value":"1,39E+00","module":"A1A3","scenario":null}]}],"resource_use":[{"parameter":"PERE","unit":"MJ","values":[{"value":"3,86E+01","module":"A1","scenario":null},{"value":"1,20E-01","module":"A2","scenario":null},{"value":"1,75E+01","module":"A3","scenario":null},{"value":"8,75E-02","module":"A4","scenario":null},{"value":"1,09E-03","module":"A5","scenario":null},{"value":"1,29E+04","module":"B6","scenario":null},{"value":"0,00E+00","module":"C1","scenario":null},{"value":"2,64E-02","module":"C2","scenario":null},{"value":"8,29E-02","module":"C3","scenario":null},{"value":"7,67E-02","module":"C4","scenario":null},{"value":"-3,45E+00","module":"D","scenario":null},{"value":"5,63E+01","module":"A1A3","scenario":null}]},{"parameter":"PERM","unit":"","values":[{"value":"2,46E+00","module":"A1","scenario":null},{"value":"0,00E+00","module":"A2","scenario":null},{"value":"0,00E+00","module":"A3","scenario":null},{"value":"0,00E+00","module":"A4","scenario":null},{"value":"-2,72E+00","module":"A5","scenario":null},{"value":"0,00E+00","module":"B6","scenario":null},{"value":"0,00E+00","module":"C1","scenario":null},{"value":"0,00E+00","module":"C2","scenario":null},{"value":"0,00E+00","module":"C3","scenario":null},{"value":"0,00E+00","module":"C4","scenario":null},{"value":"0,00E+00","module":"D","scenario":null},{"value":"2,46E+00","module":"A1A3","scenario":null}]},{"parameter":"PERT","unit":"MJ","values":[{"value":"4,10E+01","module":"A1","scenario":null},{"value":"1,20E-01","module":"A2","scenario":null},{"value":"1,75E+01","module":"A3","scenario":null},{"value":"8,75E-02","module":"A4","scenario":null},{"value":"-2,72E+00","module":"A5","scenario":null},{"value":"1,29E+04","module":"B6","scenario":null},{"value":"0,00E+00","module":"C1","scenario":null},{"value":"2,64E-02","module":"C2","scenario":null},{"value":"8,29E-02","module":"C3","scenario":null},{"value":"7,67E-02","module":"C4","scenario":null},{"value":"-3,45E+00","module":"D","scenario":null},{"value":"5,87E+01","module":"A1A3","scenario":null}]},{"parameter":"PENRE","unit":"MJ","values":[{"value":"3,41E+02","module":"A1","scenario":null},{"value":"8,39E+00","module":"A2","scenario":null},{"value":"1,77E+00","module":"A3","scenario":null},{"value":"6,11E+00","module":"A4","scenario":null},{"value":"6,61E-02","module":"A5","scenario":null},{"value":"1,33E+04","module":"B6","scenario":null},{"value":"0,00E+00","module":"C1","scenario":null},{"value":"1,84E+00","module":"C2","scenario":null},{"value":"6,00E-01","module":"C3","scenario":null},{"value":"3,20E-01","module":"C4","scenario":null},{"value":"-1,46E+01","module":"D","scenario":null},{"value":"3,51E+02","module":"A1A3","scenario":null}]},{"parameter":"PENRM","unit":"MJ","values":[{"value":"1,19E+01","module":"A1","scenario":null},{"value":"0,00E+00","module":"A2","scenario":null},{"value":"0,00E+00","module":"A3","scenario":null},{"value":"0,00E+00","module":"A4","scenario":null},{"value":"0,00E+00","module":"A5","scenario":null},{"value":"0,00E+00","module":"B6","scenario":null},{"value":"0,00E+00","module":"C1","scenario":null},{"value":"0,00E+00","module":"C2","scenario":null},{"value":"-1,30E+01","module":"C3","scenario":null},{"value":"0,00E+00","module":"C4","scenario":null},{"value":"6,61E-01","module":"D","scenario":null},{"value":"1,19E+01","module":"A1A3","scenario":null}]},{"parameter":"PENRT","unit":"MJ","values":[{"value":"3,53E+02","module":"A1","scenario":null},{"value":"8,39E+00","module":"A2","scenario":null},{"value":"1,77E+00","module":"A3","scenario":null},{"value":"6,11E+00","module":"A4","scenario":null},{"value":"6,61E-02","module":"A5","scenario":null},{"value":"1,33E+04","module":"B6","scenario":null},{"value":"0,00E+00","module":"C1","scenario":null},{"value":"1,84E+00","module":"C2","scenario":null},{"value":"-1,24E+01","module":"C3","scenario":null},{"value":"3,20E-01","module":"C4","scenario":null},{"value":"-1,39E+01","module":"D","scenario":null},{"value":"3,63E+02","module":"A1A3","scenario":null}]},{"parameter":"SM","unit":"kg","values":[{"value":"1,23E+00","module":"A1","scenario":null},{"value":"0,00E+00","module":"A2","scenario":null},{"value":"6,20E-03","module":"A3","scenario":null},{"value":"0,00E+00","module":"A4","scenario":null},{"value":"0,00E+00","module":"A5","scenario":null},{"value":"0,00E+00","module":"B6","scenario":null},{"value":"0,00E+00","module":"C1","scenario":null},{"value":"0,00E+00","module":"C2","scenario":null},{"value":"0,00E+00","module":"C3","scenario":null},{"value":"1,54E-03","module":"C4","scenario":null},{"value":"4,04E-03","module":"D","scenario":null},{"value":"1,24E+00","module":"A1A3","scenario":null}]},{"parameter":"RSF","unit":"MJ","values":[{"value":"8,88E-01","module":"A1","scenario":null},{"value":"4,29E-03","module":"A2","scenario":null},{"value":"1,45E-02","module":"A3","scenario":null},{"value":"3,13E-03","module":"A4","scenario":null},{"value":"3,61E-05","module":"A5","scenario":null},{"value":"1,30E+02","module":"B6","scenario":null},{"value":"0,00E+00","module":"C1","scenario":null},{"value":"9,44E-04","module":"C2","scenario":null},{"value":"1,35E-03","module":"C3","scenario":null},{"value":"4,94E-04","module":"C4","scenario":null},{"value":"2,14E-02","module":"D","scenario":null},{"value":"9,07E-01","module":"A1A3","scenario":null}]},{"parameter":"NRSF","unit":"MJ","values":[{"value":"2,57E+00","module":"A1","scenario":null},{"value":"1,53E-02","module":"A2","scenario":null},{"value":"4,07E-02","module":"A3","scenario":null},{"value":"1,12E-02","module":"A4","scenario":null},{"value":"1,49E-04","module":"A5","scenario":null},{"value":"0,00E+00","module":"B6","scenario":null},{"value":"0,00E+00","module":"C1","scenario":null},{"value":"3,37E-03","module":"C2","scenario":null},{"value":"-4,99E-05","module":"C3","scenario":null},{"value":"1,35E-02","module":"C4","scenario":null},{"value":"4,66E-01","module":"D","scenario":null},{"value":"2,62E+00","module":"A1A3","scenario":null}]},{"parameter":"FW","unit":"m3","values":[{"value":"2,51E-01","module":"A1","scenario":null},{"value":"8,96E-04","module":"A2","scenario":null},{"value":"1,33E-01","module":"A3","scenario":null},{"value":"6,54E-04","module":"A4","scenario":null},{"value":"3,12E-05","module":"A5","scenario":null},{"value":"5,86E+01","module":"B6","scenario":null},{"value":"0,00E+00","module":"C1","scenario":null},{"value":"1,97E-04","module":"C2","scenario":null},{"value":"8,23E-04","module":"C3","scenario":null},{"value":"2,88E-04","module":"C4","scenario":null},{"value":"-1,11E-02","module":"D","scenario":null},{"value":"3,85E-01","module":"A1A3","scenario":null}]}],"end_of_life_waste":[{"parameter":"HWD","unit":"kg","values":[{"value":"1,92E-01","module":"A1","scenario":null},{"value":"4,32E-04","module":"A2","scenario":null},{"value":"4,17E-02","module":"A3","scenario":null},{"value":"3,15E-04","module":"A4","scenario":null},{"value":"0,00E+00","module":"A5","scenario":null},{"value":"1,23E+00","module":"B6","scenario":null},{"value":"0,00E+00","module":"C1","scenario":null},{"value":"9,50E-05","module":"C2","scenario":null},{"value":"2,41E-05","module":"C3","scenario":null},{"value":"8,49E-02","module":"C4","scenario":null},{"value":"-5,90E-03","module":"D","scenario":null},{"value":"2,34E-01","module":"A1A3","scenario":null}]},{"parameter":"NHWD","unit":"kg","values":[{"value":"4,22E+00","module":"A1","scenario":null},{"value":"4,07E-01","module":"A2","scenario":null},{"value":"5,29E-01","module":"A3","scenario":null},{"value":"2,97E-01","module":"A4","scenario":null},{"value":"2,92E-01","module":"A5","scenario":null},{"value":"8,13E+01","module":"B6","scenario":null},{"value":"0,00E+00","module":"C1","scenario":null},{"value":"8,96E-02","module":"C2","scenario":null},{"value":"3,26E-02","module":"C3","scenario":null},{"value":"5,16E-01","module":"C4","scenario":null},{"value":"-3,75E-01","module":"D","scenario":null},{"value":"5,16E+00","module":"A1A3","scenario":null}]},{"parameter":"RWD","unit":"kg","values":[{"value":"1,42E-03","module":"A1","scenario":null},{"value":"5,71E-05","module":"A2","scenario":null},{"value":"1,35E-05","module":"A3","scenario":null},{"value":"4,16E-05","module":"A4","scenario":null},{"value":"0,00E+00","module":"A5","scenario":null},{"value":"1,37E-01","module":"B6","scenario":null},{"value":"0,00E+00","module":"C1","scenario":null},{"value":"1,26E-05","module":"C2","scenario":null},{"value":"1,21E-06","module":"C3","scenario":null},{"value":"1,05E-06","module":"C4","scenario":null},{"value":"-3,24E-05","module":"D","scenario":null},{"value":"1,49E-03","module":"A1A3","scenario":null}]}],"end_of_life_flow":[{"parameter":"CRU","unit":"kg","values":[{"value":"0,00E+00","module":"A1","scenario":null},{"value":"0,00E+00","module":"A2","scenario":null},{"value":"0,00E+00","module":"A3","scenario":null},{"value":"0,00E+00","module":"A4","scenario":null},{"value":"0,00E+00","module":"A5","scenario":null},{"value":"0,00E+00","module":"B6","scenario":null},{"value":"0,00E+00","module":"C1","scenario":null},{"value":"0,00E+00","module":"C2","scenario":null},{"value":"0,00E+00","module":"C3","scenario":null},{"value":"0,00E+00","module":"C4","scenario":null},{"value":"0,00E+00","module":"D","scenario":null},{"value":"0,00E+00","module":"A1A3","scenario":null}]},{"parameter":"MFR","unit":"kg","values":[{"value":"0,00E+00","module":"A1","scenario":null},{"value":"0,00E+00","module":"A2","scenario":null},{"value":"4,98E-01","module":"A3","scenario":null},{"value":"0,00E+00","module":"A4","scenario":null},{"value":"2,72E-01","module":"A5","scenario":null},{"value":"0,00E+00","module":"B6","scenario":null},{"value":"0,00E+00","module":"C1","scenario":null},{"value":"0,00E+00","module":"C2","scenario":null},{"value":"1,38E+00","module":"C3","scenario":null},{"value":"1,46E-05","module":"C4","scenario":null},{"value":"-1,47E-04","module":"D","scenario":null},{"value":"4,98E-01","module":"A1A3","scenario":null}]},{"parameter":"MER","unit":"kg","values":[{"value":"0,00E+00","module":"A1","scenario":null},{"value":"0,00E+00","module":"A2","scenario":null},{"value":"1,02E-01","module":"A3","scenario":null},{"value":"0,00E+00","module":"A4","scenario":null},{"value":"2,04E-02","module":"A5","scenario":null},{"value":"0,00E+00","module":"B6","scenario":null},{"value":"0,00E+00","module":"C1","scenario":null},{"value":"0,00E+00","module":"C2","scenario":null},{"value":"1,63E-01","module":"C3","scenario":null},{"value":"3,58E-07","module":"C4","scenario":null},{"value":"2,78E-05","module":"D","scenario":null},{"value":"1,02E-01","module":"A1A3","scenario":null}]},{"parameter":"EEE","unit":"MJ","values":[{"value":"0,00E+00","module":"A1","scenario":null},{"value":"0,00E+00","module":"A2","scenario":null},{"value":"6,23E-02","module":"A3","scenario":null},{"value":"0,00E+00","module":"A4","scenario":null},{"value":"1,67E-02","module":"A5","scenario":null},{"value":"0,00E+00","module":"B6","scenario":null},{"value":"0,00E+00","module":"C1","scenario":null},{"value":"0,00E+00","module":"C2","scenario":null},{"value":"2,52E-01","module":"C3","scenario":null},{"value":"2,32E-05","module":"C4","scenario":null},{"value":"3,39E-05","module":"D","scenario":null},{"value":"6,23E-02","module":"A1A3","scenario":null}]},{"parameter":"EET","unit":"MJ","values":[{"value":"0,00E+00","module":"A1","scenario":null},{"value":"0,00E+00","module":"A2","scenario":null},{"value":"9,43E-01","module":"A3","scenario":null},{"value":"0,00E+00","module":"A4","scenario":null},{"value":"2,53E-01","module":"A5","scenario":null},{"value":"0,00E+00","module":"B6","scenario":null},{"value":"0,00E+00","module":"C1","scenario":null},{"value":"0,00E+00","module":"C2","scenario":null},{"value":"3,81E+00","module":"C3","scenario":null},{"value":"3,52E-04","module":"C4","scenario":null},{"value":"5,13E-04","module":"D","scenario":null},{"value":"9,43E-01","module":"A1A3","scenario":null}]}]}