{"product_name":"Jackopor Flamingo 80 Denmark","epd_id":"NEPD-6786-6105-EN","declared_unit":{"unit":"m2","amount":1},"compliance":["EN 15804+A2","ISO 14025","ISO 21930"],"producer_name":"BEWI ASA,  Insulation and Construction","environmental_impact":[{"parameter":"GWP-total","unit":"kg CO2-eq","values":[{"value":"1,09E+00","module":"A1","scenario":null},{"value":"1,60E-02","module":"A2","scenario":null},{"value":"1,55E-01","module":"A3","scenario":null},{"value":"1,62E-02","module":"A4","scenario":null},{"value":"8,95E-04","module":"A5","scenario":null},{"value":"0,00E+00","module":"C1","scenario":null},{"value":"2,49E-03","module":"C2","scenario":null},{"value":"1,60E+00","module":"C3","scenario":null},{"value":"1,25E-04","module":"C4","scenario":null},{"value":"-3,27E-01","module":"D","scenario":null},{"value":"1,26E+00","module":"A1A3","scenario":null}]},{"parameter":"GWP-fossil","unit":"kg CO2-eq","values":[{"value":"1,14E+00","module":"A1","scenario":null},{"value":"1,60E-02","module":"A2","scenario":null},{"value":"1,55E-01","module":"A3","scenario":null},{"value":"1,61E-02","module":"A4","scenario":null},{"value":"8,95E-04","module":"A5","scenario":null},{"value":"0,00E+00","module":"C1","scenario":null},{"value":"2,49E-03","module":"C2","scenario":null},{"value":"1,60E+00","module":"C3","scenario":null},{"value":"1,25E-04","module":"C4","scenario":null},{"value":"-3,22E-01","module":"D","scenario":null},{"value":"1,31E+00","module":"A1A3","scenario":null}]},{"parameter":"GWP-biogenic","unit":"kg CO2-eq","values":[{"value":"-4,31E-02","module":"A1","scenario":null},{"value":"6,76E-06","module":"A2","scenario":null},{"value":"6,15E-04","module":"A3","scenario":null},{"value":"6,68E-06","module":"A4","scenario":null},{"value":"1,24E-07","module":"A5","scenario":null},{"value":"0,00E+00","module":"C1","scenario":null},{"value":"1,15E-06","module":"C2","scenario":null},{"value":"1,10E-05","module":"C3","scenario":null},{"value":"9,59E-08","module":"C4","scenario":null},{"value":"-1,60E-03","module":"D","scenario":null},{"value":"-4,25E-02","module":"A1A3","scenario":null}]},{"parameter":"GWP-luluc","unit":"kg CO2-eq","values":[{"value":"2,60E-04","module":"A1","scenario":null},{"value":"5,07E-06","module":"A2","scenario":null},{"value":"4,61E-05","module":"A3","scenario":null},{"value":"5,75E-06","module":"A4","scenario":null},{"value":"6,86E-08","module":"A5","scenario":null},{"value":"0,00E+00","module":"C1","scenario":null},{"value":"1,08E-06","module":"C2","scenario":null},{"value":"1,75E-06","module":"C3","scenario":null},{"value":"2,34E-08","module":"C4","scenario":null},{"value":"-3,18E-03","module":"D","scenario":null},{"value":"3,11E-04","module":"A1A3","scenario":null}]},{"parameter":"ODP","unit":"kg CFC11-eq","values":[{"value":"7,48E-08","module":"A1","scenario":null},{"value":"3,84E-09","module":"A2","scenario":null},{"value":"3,36E-09","module":"A3","scenario":null},{"value":"3,66E-09","module":"A4","scenario":null},{"value":"5,40E-11","module":"A5","scenario":null},{"value":"0,00E+00","module":"C1","scenario":null},{"value":"5,46E-10","module":"C2","scenario":null},{"value":"1,15E-09","module":"C3","scenario":null},{"value":"2,60E-11","module":"C4","scenario":null},{"value":"-6,77E-03","module":"D","scenario":null},{"value":"8,20E-08","module":"A1A3","scenario":null}]},{"parameter":"AP","unit":"mol H+-eq","values":[{"value":"2,27E-03","module":"A1","scenario":null},{"value":"6,96E-05","module":"A2","scenario":null},{"value":"1,59E-04","module":"A3","scenario":null},{"value":"4,64E-05","module":"A4","scenario":null},{"value":"1,10E-06","module":"A5","scenario":null},{"value":"0,00E+00","module":"C1","scenario":null},{"value":"7,15E-06","module":"C2","scenario":null},{"value":"1,90E-04","module":"C3","scenario":null},{"value":"6,90E-07","module":"C4","scenario":null},{"value":"-1,53E-03","module":"D","scenario":null},{"value":"2,50E-03","module":"A1A3","scenario":null}]},{"parameter":"POCP","unit":"kg NMVOC-eq","values":[{"value":"2,41E-03","module":"A1","scenario":null},{"value":"6,19E-05","module":"A2","scenario":null},{"value":"1,75E-02","module":"A3","scenario":null},{"value":"3,93E-05","module":"A4","scenario":null},{"value":"1,30E-06","module":"A5","scenario":null},{"value":"0,00E+00","module":"C1","scenario":null},{"value":"5,81E-06","module":"C2","scenario":null},{"value":"2,35E-04","module":"C3","scenario":null},{"value":"7,57E-07","module":"C4","scenario":null},{"value":"-1,43E-03","module":"D","scenario":null},{"value":"2,00E-02","module":"A1A3","scenario":null}]},{"parameter":"ADPE","unit":"kg Sb-eq","values":[{"value":"1,29E-06","module":"A1","scenario":null},{"value":"2,79E-07","module":"A2","scenario":null},{"value":"3,23E-07","module":"A3","scenario":null},{"value":"4,46E-07","module":"A4","scenario":null},{"value":"4,76E-09","module":"A5","scenario":null},{"value":"0,00E+00","module":"C1","scenario":null},{"value":"8,98E-08","module":"C2","scenario":null},{"value":"4,94E-08","module":"C3","scenario":null},{"value":"8,57E-10","module":"C4","scenario":null},{"value":"-5,93E-07","module":"D","scenario":null},{"value":"1,89E-06","module":"A1A3","scenario":null}]},{"parameter":"ADPF","unit":"MJ","values":[{"value":"4,08E+01","module":"A1","scenario":null},{"value":"2,58E-01","module":"A2","scenario":null},{"value":"6,32E-01","module":"A3","scenario":null},{"value":"2,44E-01","module":"A4","scenario":null},{"value":"3,69E-03","module":"A5","scenario":null},{"value":"0,00E+00","module":"C1","scenario":null},{"value":"3,72E-02","module":"C2","scenario":null},{"value":"9,80E-02","module":"C3","scenario":null},{"value":"2,00E-03","module":"C4","scenario":null},{"value":"-6,45E+00","module":"D","scenario":null},{"value":"4,17E+01","module":"A1A3","scenario":null}]},{"parameter":"WDP","unit":"m3 world-eq. Deprived","values":[{"value":"5,20E+00","module":"A1","scenario":null},{"value":"1,93E-01","module":"A2","scenario":null},{"value":"6,83E+00","module":"A3","scenario":null},{"value":"2,36E-01","module":"A4","scenario":null},{"value":"1,30E-02","module":"A5","scenario":null},{"value":"0,00E+00","module":"C1","scenario":null},{"value":"4,45E-02","module":"C2","scenario":null},{"value":"2,17E-01","module":"C3","scenario":null},{"value":"1,53E-02","module":"C4","scenario":null},{"value":"-4,77E+00","module":"D","scenario":null},{"value":"1,22E+01","module":"A1A3","scenario":null}]},{"parameter":"EP-freshwater","unit":"kg P-eq","values":[{"value":"5,43E-06","module":"A1","scenario":null},{"value":"1,25E-07","module":"A2","scenario":null},{"value":"2,78E-06","module":"A3","scenario":null},{"value":"1,29E-07","module":"A4","scenario":null},{"value":"1,84E-09","module":"A5","scenario":null},{"value":"0,00E+00","module":"C1","scenario":null},{"value":"2,28E-08","module":"C2","scenario":null},{"value":"1,13E-07","module":"C3","scenario":null},{"value":"1,58E-09","module":"C4","scenario":null},{"value":"-1,20E-05","module":"D","scenario":null},{"value":"8,34E-06","module":"A1A3","scenario":null}]},{"parameter":"EP-marine","unit":"kg N-eq","values":[{"value":"5,84E-04","module":"A1","scenario":null},{"value":"1,58E-05","module":"A2","scenario":null},{"value":"2,95E-05","module":"A3","scenario":null},{"value":"9,18E-06","module":"A4","scenario":null},{"value":"1,01E-06","module":"A5","scenario":null},{"value":"0,00E+00","module":"C1","scenario":null},{"value":"1,35E-06","module":"C2","scenario":null},{"value":"9,15E-05","module":"C3","scenario":null},{"value":"2,40E-07","module":"C4","scenario":null},{"value":"-3,67E-04","module":"D","scenario":null},{"value":"6,30E-04","module":"A1A3","scenario":null}]},{"parameter":"EP-terrestrial","unit":"mol N-eq.","values":[{"value":"6,04E-03","module":"A1","scenario":null},{"value":"1,77E-04","module":"A2","scenario":null},{"value":"3,95E-04","module":"A3","scenario":null},{"value":"1,03E-04","module":"A4","scenario":null},{"value":"3,95E-06","module":"A5","scenario":null},{"value":"0,00E+00","module":"C1","scenario":null},{"value":"1,52E-05","module":"C2","scenario":null},{"value":"9,79E-04","module":"C3","scenario":null},{"value":"2,68E-06","module":"C4","scenario":null},{"value":"-3,96E-03","module":"D","scenario":null},{"value":"6,61E-03","module":"A1A3","scenario":null}]},{"parameter":"GWP-IOBC","unit":"kg CO2-eq","values":[{"value":"1,14E+00","module":"A1","scenario":null},{"value":"1,60E-02","module":"A2","scenario":null},{"value":"1,68E-01","module":"A3","scenario":null},{"value":"1,62E-02","module":"A4","scenario":null},{"value":"8,95E-04","module":"A5","scenario":null},{"value":"0,00E+00","module":"C1","scenario":null},{"value":"2,49E-03","module":"C2","scenario":null},{"value":"1,60E+00","module":"C3","scenario":null},{"value":"1,28E-04","module":"C4","scenario":null},{"value":"-3,26E-01","module":"D","scenario":null},{"value":"1,32E+00","module":"A1A3","scenario":null}]}],"additional_environmental_impact":[{"parameter":"PM","unit":"Disease incidence","values":[{"value":"1,67E-08","module":"A1","scenario":null},{"value":"1,43E-09","module":"A2","scenario":null},{"value":"8,96E-10","module":"A3","scenario":null},{"value":"9,88E-10","module":"A4","scenario":null},{"value":"2,00E-11","module":"A5","scenario":null},{"value":"0,00E+00","module":"C1","scenario":null},{"value":"1,40E-10","module":"C2","scenario":null},{"value":"8,01E-10","module":"C3","scenario":null},{"value":"1,20E-11","module":"C4","scenario":null},{"value":"-5,36E-08","module":"D","scenario":null},{"value":"1,91E-08","module":"A1A3","scenario":null}]},{"parameter":"ETP-fw","unit":"CTUe","values":[{"value":"2,06E+02","module":"A1","scenario":null},{"value":"1,87E-01","module":"A2","scenario":null},{"value":"4,29E+00","module":"A3","scenario":null},{"value":"1,81E-01","module":"A4","scenario":null},{"value":"3,52E-03","module":"A5","scenario":null},{"value":"0,00E+00","module":"C1","scenario":null},{"value":"2,90E-02","module":"C2","scenario":null},{"value":"2,36E-01","module":"C3","scenario":null},{"value":"2,00E-03","module":"C4","scenario":null},{"value":"-7,83E+00","module":"D","scenario":null},{"value":"2,11E+02","module":"A1A3","scenario":null}]},{"parameter":"HTP-c","unit":"CTUh","values":[{"value":"4,87E-10","module":"A1","scenario":null},{"value":"0,00E+00","module":"A2","scenario":null},{"value":"1,90E-11","module":"A3","scenario":null},{"value":"0,00E+00","module":"A4","scenario":null},{"value":"0,00E+00","module":"A5","scenario":null},{"value":"0,00E+00","module":"C1","scenario":null},{"value":"0,00E+00","module":"C2","scenario":null},{"value":"6,70E-11","module":"C3","scenario":null},{"value":"0,00E+00","module":"C4","scenario":null},{"value":"-1,65E-10","module":"D","scenario":null},{"value":"5,06E-10","module":"A1A3","scenario":null}]},{"parameter":"HTP-nc","unit":"CTUh","values":[{"value":"1,89E-08","module":"A1","scenario":null},{"value":"1,81E-10","module":"A2","scenario":null},{"value":"6,07E-10","module":"A3","scenario":null},{"value":"1,98E-10","module":"A4","scenario":null},{"value":"3,00E-12","module":"A5","scenario":null},{"value":"0,00E+00","module":"C1","scenario":null},{"value":"3,50E-11","module":"C2","scenario":null},{"value":"2,66E-09","module":"C3","scenario":null},{"value":"3,00E-12","module":"C4","scenario":null},{"value":"-7,02E-09","module":"D","scenario":null},{"value":"1,97E-08","module":"A1A3","scenario":null}]},{"parameter":"SQP","unit":"-","values":[{"value":"3,96E+00","module":"A1","scenario":null},{"value":"2,88E-01","module":"A2","scenario":null},{"value":"7,23E-01","module":"A3","scenario":null},{"value":"1,71E-01","module":"A4","scenario":null},{"value":"6,44E-03","module":"A5","scenario":null},{"value":"0,00E+00","module":"C1","scenario":null},{"value":"2,21E-02","module":"C2","scenario":null},{"value":"1,17E-02","module":"C3","scenario":null},{"value":"6,91E-03","module":"C4","scenario":null},{"value":"-8,85E+00","module":"D","scenario":null},{"value":"4,97E+00","module":"A1A3","scenario":null}]},{"parameter":"IRP","unit":"kBq U235-eq","values":[{"value":"2,48E-02","module":"A1","scenario":null},{"value":"1,13E-03","module":"A2","scenario":null},{"value":"2,50E-03","module":"A3","scenario":null},{"value":"1,07E-03","module":"A4","scenario":null},{"value":"1,67E-05","module":"A5","scenario":null},{"value":"0,00E+00","module":"C1","scenario":null},{"value":"1,63E-04","module":"C2","scenario":null},{"value":"1,64E-04","module":"C3","scenario":null},{"value":"9,24E-06","module":"C4","scenario":null},{"value":"-7,27E-03","module":"D","scenario":null},{"value":"2,84E-02","module":"A1A3","scenario":null}]}],"resource_use":[{"parameter":"PERE","unit":"MJ","values":[{"value":"1,34E+00","module":"A1","scenario":null},{"value":"3,20E-03","module":"A2","scenario":null},{"value":"3,71E-01","module":"A3","scenario":null},{"value":"3,49E-03","module":"A4","scenario":null},{"value":"9,32E-05","module":"A5","scenario":null},{"value":"0,00E+00","module":"C1","scenario":null},{"value":"6,33E-04","module":"C2","scenario":null},{"value":"2,82E-03","module":"C3","scenario":null},{"value":"8,74E-05","module":"C4","scenario":null},{"value":"-7,34E+00","module":"D","scenario":null},{"value":"1,71E+00","module":"A1A3","scenario":null}]},{"parameter":"PERM","unit":"","values":[{"value":"3,47E-01","module":"A1","scenario":null},{"value":"0,00E+00","module":"A2","scenario":null},{"value":"0,00E+00","module":"A3","scenario":null},{"value":"0,00E+00","module":"A4","scenario":null},{"value":"0,00E+00","module":"A5","scenario":null},{"value":"0,00E+00","module":"C1","scenario":null},{"value":"0,00E+00","module":"C2","scenario":null},{"value":"0,00E+00","module":"C3","scenario":null},{"value":"0,00E+00","module":"C4","scenario":null},{"value":"0,00E+00","module":"D","scenario":null},{"value":"3,47E-01","module":"A1A3","scenario":null}]},{"parameter":"PERT","unit":"MJ","values":[{"value":"1,68E+00","module":"A1","scenario":null},{"value":"3,20E-03","module":"A2","scenario":null},{"value":"3,71E-01","module":"A3","scenario":null},{"value":"3,49E-03","module":"A4","scenario":null},{"value":"9,32E-05","module":"A5","scenario":null},{"value":"0,00E+00","module":"C1","scenario":null},{"value":"6,33E-04","module":"C2","scenario":null},{"value":"2,82E-03","module":"C3","scenario":null},{"value":"8,74E-05","module":"C4","scenario":null},{"value":"-7,34E+00","module":"D","scenario":null},{"value":"2,06E+00","module":"A1A3","scenario":null}]},{"parameter":"PENRE","unit":"MJ","values":[{"value":"3,11E+01","module":"A1","scenario":null},{"value":"2,58E-01","module":"A2","scenario":null},{"value":"6,32E-01","module":"A3","scenario":null},{"value":"2,44E-01","module":"A4","scenario":null},{"value":"3,69E-03","module":"A5","scenario":null},{"value":"0,00E+00","module":"C1","scenario":null},{"value":"3,72E-02","module":"C2","scenario":null},{"value":"9,80E-02","module":"C3","scenario":null},{"value":"2,00E-03","module":"C4","scenario":null},{"value":"-6,45E+00","module":"D","scenario":null},{"value":"3,20E+01","module":"A1A3","scenario":null}]},{"parameter":"PENRM","unit":"MJ","values":[{"value":"2,00E+01","module":"A1","scenario":null},{"value":"0,00E+00","module":"A2","scenario":null},{"value":"0,00E+00","module":"A3","scenario":null},{"value":"0,00E+00","module":"A4","scenario":null},{"value":"0,00E+00","module":"A5","scenario":null},{"value":"0,00E+00","module":"C1","scenario":null},{"value":"0,00E+00","module":"C2","scenario":null},{"value":"0,00E+00","module":"C3","scenario":null},{"value":"0,00E+00","module":"C4","scenario":null},{"value":"0,00E+00","module":"D","scenario":null},{"value":"2,00E+01","module":"A1A3","scenario":null}]},{"parameter":"PENRT","unit":"MJ","values":[{"value":"5,11E+01","module":"A1","scenario":null},{"value":"2,58E-01","module":"A2","scenario":null},{"value":"6,32E-01","module":"A3","scenario":null},{"value":"2,44E-01","module":"A4","scenario":null},{"value":"3,69E-03","module":"A5","scenario":null},{"value":"0,00E+00","module":"C1","scenario":null},{"value":"3,72E-02","module":"C2","scenario":null},{"value":"9,80E-02","module":"C3","scenario":null},{"value":"2,00E-03","module":"C4","scenario":null},{"value":"-6,45E+00","module":"D","scenario":null},{"value":"5,20E+01","module":"A1A3","scenario":null}]},{"parameter":"SM","unit":"kg","values":[{"value":"4,78E-03","module":"A1","scenario":null},{"value":"0,00E+00","module":"A2","scenario":null},{"value":"0,00E+00","module":"A3","scenario":null},{"value":"0,00E+00","module":"A4","scenario":null},{"value":"0,00E+00","module":"A5","scenario":null},{"value":"0,00E+00","module":"C1","scenario":null},{"value":"0,00E+00","module":"C2","scenario":null},{"value":"0,00E+00","module":"C3","scenario":null},{"value":"0,00E+00","module":"C4","scenario":null},{"value":"0,00E+00","module":"D","scenario":null},{"value":"4,78E-03","module":"A1A3","scenario":null}]},{"parameter":"RSF","unit":"MJ","values":[{"value":"6,05E-02","module":"A1","scenario":null},{"value":"1,11E-04","module":"A2","scenario":null},{"value":"1,40E-02","module":"A3","scenario":null},{"value":"1,25E-04","module":"A4","scenario":null},{"value":"2,44E-06","module":"A5","scenario":null},{"value":"0,00E+00","module":"C1","scenario":null},{"value":"2,28E-05","module":"C2","scenario":null},{"value":"7,86E-05","module":"C3","scenario":null},{"value":"1,98E-06","module":"C4","scenario":null},{"value":"-7,38E-04","module":"D","scenario":null},{"value":"7,46E-02","module":"A1A3","scenario":null}]},{"parameter":"NRSF","unit":"MJ","values":[{"value":"8,05E-03","module":"A1","scenario":null},{"value":"3,69E-04","module":"A2","scenario":null},{"value":"3,29E-04","module":"A3","scenario":null},{"value":"4,47E-04","module":"A4","scenario":null},{"value":"6,40E-06","module":"A5","scenario":null},{"value":"0,00E+00","module":"C1","scenario":null},{"value":"8,29E-05","module":"C2","scenario":null},{"value":"0,00E+00","module":"C3","scenario":null},{"value":"1,66E-04","module":"C4","scenario":null},{"value":"-4,85E-01","module":"D","scenario":null},{"value":"8,74E-03","module":"A1A3","scenario":null}]},{"parameter":"FW","unit":"m3","values":[{"value":"2,06E-02","module":"A1","scenario":null},{"value":"2,89E-05","module":"A2","scenario":null},{"value":"2,38E-03","module":"A3","scenario":null},{"value":"2,61E-05","module":"A4","scenario":null},{"value":"1,95E-06","module":"A5","scenario":null},{"value":"0,00E+00","module":"C1","scenario":null},{"value":"4,43E-06","module":"C2","scenario":null},{"value":"2,77E-04","module":"C3","scenario":null},{"value":"2,23E-06","module":"C4","scenario":null},{"value":"-7,30E-03","module":"D","scenario":null},{"value":"2,30E-02","module":"A1A3","scenario":null}]}],"end_of_life_waste":[{"parameter":"HWD","unit":"kg","values":[{"value":"2,39E-03","module":"A1","scenario":null},{"value":"1,40E-05","module":"A2","scenario":null},{"value":"3,35E-04","module":"A3","scenario":null},{"value":"1,26E-05","module":"A4","scenario":null},{"value":"0,00E+00","module":"A5","scenario":null},{"value":"0,00E+00","module":"C1","scenario":null},{"value":"2,06E-06","module":"C2","scenario":null},{"value":"0,00E+00","module":"C3","scenario":null},{"value":"1,29E-03","module":"C4","scenario":null},{"value":"-1,11E-04","module":"D","scenario":null},{"value":"2,74E-03","module":"A1A3","scenario":null}]},{"parameter":"NHWD","unit":"kg","values":[{"value":"5,69E-02","module":"A1","scenario":null},{"value":"2,18E-02","module":"A2","scenario":null},{"value":"3,53E-03","module":"A3","scenario":null},{"value":"1,19E-02","module":"A4","scenario":null},{"value":"1,13E-02","module":"A5","scenario":null},{"value":"0,00E+00","module":"C1","scenario":null},{"value":"1,47E-03","module":"C2","scenario":null},{"value":"0,00E+00","module":"C3","scenario":null},{"value":"6,34E-03","module":"C4","scenario":null},{"value":"-2,86E-02","module":"D","scenario":null},{"value":"8,22E-02","module":"A1A3","scenario":null}]},{"parameter":"RWD","unit":"kg","values":[{"value":"4,63E-05","module":"A1","scenario":null},{"value":"1,76E-06","module":"A2","scenario":null},{"value":"1,96E-06","module":"A3","scenario":null},{"value":"1,66E-06","module":"A4","scenario":null},{"value":"0,00E+00","module":"A5","scenario":null},{"value":"0,00E+00","module":"C1","scenario":null},{"value":"2,51E-07","module":"C2","scenario":null},{"value":"0,00E+00","module":"C3","scenario":null},{"value":"4,28E-09","module":"C4","scenario":null},{"value":"-6,37E-06","module":"D","scenario":null},{"value":"5,00E-05","module":"A1A3","scenario":null}]}],"end_of_life_flow":[{"parameter":"CRU","unit":"kg","values":[{"value":"0,00E+00","module":"A1","scenario":null},{"value":"0,00E+00","module":"A2","scenario":null},{"value":"0,00E+00","module":"A3","scenario":null},{"value":"0,00E+00","module":"A4","scenario":null},{"value":"0,00E+00","module":"A5","scenario":null},{"value":"0,00E+00","module":"C1","scenario":null},{"value":"0,00E+00","module":"C2","scenario":null},{"value":"0,00E+00","module":"C3","scenario":null},{"value":"0,00E+00","module":"C4","scenario":null},{"value":"0,00E+00","module":"D","scenario":null},{"value":"0,00E+00","module":"A1A3","scenario":null}]},{"parameter":"MFR","unit":"kg","values":[{"value":"6,86E-04","module":"A1","scenario":null},{"value":"0,00E+00","module":"A2","scenario":null},{"value":"8,57E-03","module":"A3","scenario":null},{"value":"0,00E+00","module":"A4","scenario":null},{"value":"5,77E-03","module":"A5","scenario":null},{"value":"0,00E+00","module":"C1","scenario":null},{"value":"0,00E+00","module":"C2","scenario":null},{"value":"6,27E-02","module":"C3","scenario":null},{"value":"0,00E+00","module":"C4","scenario":null},{"value":"0,00E+00","module":"D","scenario":null},{"value":"9,26E-03","module":"A1A3","scenario":null}]},{"parameter":"MER","unit":"kg","values":[{"value":"5,28E-03","module":"A1","scenario":null},{"value":"0,00E+00","module":"A2","scenario":null},{"value":"5,28E-03","module":"A3","scenario":null},{"value":"0,00E+00","module":"A4","scenario":null},{"value":"5,65E-07","module":"A5","scenario":null},{"value":"0,00E+00","module":"C1","scenario":null},{"value":"0,00E+00","module":"C2","scenario":null},{"value":"5,02E-01","module":"C3","scenario":null},{"value":"0,00E+00","module":"C4","scenario":null},{"value":"0,00E+00","module":"D","scenario":null},{"value":"1,06E-02","module":"A1A3","scenario":null}]},{"parameter":"EEE","unit":"MJ","values":[{"value":"3,19E-03","module":"A1","scenario":null},{"value":"0,00E+00","module":"A2","scenario":null},{"value":"3,86E-03","module":"A3","scenario":null},{"value":"0,00E+00","module":"A4","scenario":null},{"value":"8,68E-07","module":"A5","scenario":null},{"value":"0,00E+00","module":"C1","scenario":null},{"value":"0,00E+00","module":"C2","scenario":null},{"value":"8,84E-01","module":"C3","scenario":null},{"value":"0,00E+00","module":"C4","scenario":null},{"value":"0,00E+00","module":"D","scenario":null},{"value":"7,05E-03","module":"A1A3","scenario":null}]},{"parameter":"EET","unit":"MJ","values":[{"value":"4,83E-02","module":"A1","scenario":null},{"value":"0,00E+00","module":"A2","scenario":null},{"value":"5,84E-02","module":"A3","scenario":null},{"value":"0,00E+00","module":"A4","scenario":null},{"value":"1,31E-05","module":"A5","scenario":null},{"value":"0,00E+00","module":"C1","scenario":null},{"value":"0,00E+00","module":"C2","scenario":null},{"value":"1,34E+01","module":"C3","scenario":null},{"value":"0,00E+00","module":"C4","scenario":null},{"value":"0,00E+00","module":"D","scenario":null},{"value":"1,07E-01","module":"A1A3","scenario":null}]}]}