{"product_name":"GARASJEELEMENT","epd_id":"NEPD-5404-4717-EN","declared_unit":{"unit":"m","amount":1},"compliance":["EN 15804+A2","ISO 14025","ISO 21930"],"producer_name":"Bewi Insulation Scandinavia","environmental_impact":[{"parameter":"GWP-total","unit":"kg CO2-eq","values":[{"value":"8,26E+00","module":"A1","scenario":null},{"value":"9,35E-01","module":"A2","scenario":null},{"value":"4,30E-01","module":"A3","scenario":null},{"value":"5,37E-01","module":"A4","scenario":null},{"value":"1,60E-02","module":"A5","scenario":null},{"value":"3,29E-02","module":"C1","scenario":null},{"value":"5,95E-02","module":"C2","scenario":null},{"value":"5,92E-03","module":"C3","scenario":null},{"value":"6,75E-02","module":"C4","scenario":null},{"value":"-3,59E-02","module":"D","scenario":null},{"value":"9,62E+00","module":"A1A3","scenario":null}]},{"parameter":"GWP-fossil","unit":"kg CO2-eq","values":[{"value":"8,95E+00","module":"A1","scenario":null},{"value":"9,35E-01","module":"A2","scenario":null},{"value":"3,92E-01","module":"A3","scenario":null},{"value":"5,37E-01","module":"A4","scenario":null},{"value":"1,59E-02","module":"A5","scenario":null},{"value":"3,29E-02","module":"C1","scenario":null},{"value":"5,94E-02","module":"C2","scenario":null},{"value":"5,84E-03","module":"C3","scenario":null},{"value":"6,74E-02","module":"C4","scenario":null},{"value":"-3,46E-02","module":"D","scenario":null},{"value":"1,03E+01","module":"A1A3","scenario":null}]},{"parameter":"GWP-biogenic","unit":"kg CO2-eq","values":[{"value":"-7,06E-01","module":"A1","scenario":null},{"value":"3,69E-04","module":"A2","scenario":null},{"value":"3,62E-02","module":"A3","scenario":null},{"value":"2,22E-04","module":"A4","scenario":null},{"value":"7,44E-05","module":"A5","scenario":null},{"value":"6,17E-06","module":"C1","scenario":null},{"value":"2,55E-05","module":"C2","scenario":null},{"value":"5,04E-05","module":"C3","scenario":null},{"value":"7,87E-05","module":"C4","scenario":null},{"value":"-7,15E-05","module":"D","scenario":null},{"value":"-6,70E-01","module":"A1A3","scenario":null}]},{"parameter":"GWP-luluc","unit":"kg CO2-eq","values":[{"value":"6,99E-03","module":"A1","scenario":null},{"value":"3,43E-04","module":"A2","scenario":null},{"value":"1,10E-03","module":"A3","scenario":null},{"value":"1,91E-04","module":"A4","scenario":null},{"value":"3,97E-06","module":"A5","scenario":null},{"value":"2,59E-06","module":"C1","scenario":null},{"value":"1,81E-05","module":"C2","scenario":null},{"value":"8,08E-06","module":"C3","scenario":null},{"value":"1,66E-05","module":"C4","scenario":null},{"value":"-1,19E-03","module":"D","scenario":null},{"value":"8,44E-03","module":"A1A3","scenario":null}]},{"parameter":"ODP","unit":"kg CFC11-eq","values":[{"value":"3,45E-07","module":"A1","scenario":null},{"value":"2,18E-07","module":"A2","scenario":null},{"value":"1,96E-08","module":"A3","scenario":null},{"value":"1,22E-07","module":"A4","scenario":null},{"value":"2,48E-09","module":"A5","scenario":null},{"value":"7,10E-09","module":"C1","scenario":null},{"value":"1,43E-08","module":"C2","scenario":null},{"value":"1,15E-09","module":"C3","scenario":null},{"value":"2,55E-08","module":"C4","scenario":null},{"value":"-2,52E-03","module":"D","scenario":null},{"value":"5,82E-07","module":"A1A3","scenario":null}]},{"parameter":"AP","unit":"mol H+-eq","values":[{"value":"3,36E-02","module":"A1","scenario":null},{"value":"8,32E-03","module":"A2","scenario":null},{"value":"1,14E-03","module":"A3","scenario":null},{"value":"1,54E-03","module":"A4","scenario":null},{"value":"1,24E-04","module":"A5","scenario":null},{"value":"3,44E-04","module":"C1","scenario":null},{"value":"1,91E-04","module":"C2","scenario":null},{"value":"4,72E-05","module":"C3","scenario":null},{"value":"6,00E-04","module":"C4","scenario":null},{"value":"-2,85E-04","module":"D","scenario":null},{"value":"4,30E-02","module":"A1A3","scenario":null}]},{"parameter":"POCP","unit":"kg NMVOC-eq","values":[{"value":"2,63E-02","module":"A1","scenario":null},{"value":"6,54E-03","module":"A2","scenario":null},{"value":"1,56E-01","module":"A3","scenario":null},{"value":"1,31E-03","module":"A4","scenario":null},{"value":"1,46E-04","module":"A5","scenario":null},{"value":"4,58E-04","module":"C1","scenario":null},{"value":"1,84E-04","module":"C2","scenario":null},{"value":"4,27E-05","module":"C3","scenario":null},{"value":"7,04E-04","module":"C4","scenario":null},{"value":"-2,78E-04","module":"D","scenario":null},{"value":"1,89E-01","module":"A1A3","scenario":null}]},{"parameter":"ADPE","unit":"kg Sb-eq","values":[{"value":"4,10E-04","module":"A1","scenario":null},{"value":"1,49E-05","module":"A2","scenario":null},{"value":"6,58E-06","module":"A3","scenario":null},{"value":"1,48E-05","module":"A4","scenario":null},{"value":"2,51E-07","module":"A5","scenario":null},{"value":"5,05E-08","module":"C1","scenario":null},{"value":"1,06E-06","module":"C2","scenario":null},{"value":"7,41E-08","module":"C3","scenario":null},{"value":"6,07E-07","module":"C4","scenario":null},{"value":"-3,45E-07","module":"D","scenario":null},{"value":"4,31E-04","module":"A1A3","scenario":null}]},{"parameter":"ADPF","unit":"MJ","values":[{"value":"1,43E+02","module":"A1","scenario":null},{"value":"1,45E+01","module":"A2","scenario":null},{"value":"3,71E+00","module":"A3","scenario":null},{"value":"8,12E+00","module":"A4","scenario":null},{"value":"1,82E-01","module":"A5","scenario":null},{"value":"4,53E-01","module":"C1","scenario":null},{"value":"9,65E-01","module":"C2","scenario":null},{"value":"1,81E-01","module":"C3","scenario":null},{"value":"1,86E+00","module":"C4","scenario":null},{"value":"-4,95E-01","module":"D","scenario":null},{"value":"1,62E+02","module":"A1A3","scenario":null}]},{"parameter":"WDP","unit":"m3 world-eq. Deprived","values":[{"value":"1,34E+02","module":"A1","scenario":null},{"value":"9,90E+00","module":"A2","scenario":null},{"value":"6,40E+02","module":"A3","scenario":null},{"value":"7,85E+00","module":"A4","scenario":null},{"value":"2,86E-01","module":"A5","scenario":null},{"value":"9,62E-02","module":"C1","scenario":null},{"value":"7,40E-01","module":"C2","scenario":null},{"value":"2,00E+01","module":"C3","scenario":null},{"value":"1,14E+01","module":"C4","scenario":null},{"value":"-6,17E+00","module":"D","scenario":null},{"value":"7,85E+02","module":"A1A3","scenario":null}]},{"parameter":"EP-freshwater","unit":"kg P-eq","values":[{"value":"2,22E-04","module":"A1","scenario":null},{"value":"6,69E-06","module":"A2","scenario":null},{"value":"1,13E-05","module":"A3","scenario":null},{"value":"4,29E-06","module":"A4","scenario":null},{"value":"1,85E-07","module":"A5","scenario":null},{"value":"1,20E-07","module":"C1","scenario":null},{"value":"4,73E-07","module":"C2","scenario":null},{"value":"3,69E-07","module":"C3","scenario":null},{"value":"7,64E-07","module":"C4","scenario":null},{"value":"-3,08E-06","module":"D","scenario":null},{"value":"2,40E-04","module":"A1A3","scenario":null}]},{"parameter":"EP-marine","unit":"kg N-eq","values":[{"value":"6,94E-03","module":"A1","scenario":null},{"value":"2,00E-03","module":"A2","scenario":null},{"value":"2,68E-04","module":"A3","scenario":null},{"value":"3,05E-04","module":"A4","scenario":null},{"value":"5,35E-05","module":"A5","scenario":null},{"value":"1,52E-04","module":"C1","scenario":null},{"value":"4,19E-05","module":"C2","scenario":null},{"value":"1,38E-05","module":"C3","scenario":null},{"value":"2,23E-04","module":"C4","scenario":null},{"value":"-9,33E-05","module":"D","scenario":null},{"value":"9,21E-03","module":"A1A3","scenario":null}]},{"parameter":"EP-terrestrial","unit":"mol N-eq.","values":[{"value":"7,92E-02","module":"A1","scenario":null},{"value":"2,22E-02","module":"A2","scenario":null},{"value":"2,70E-03","module":"A3","scenario":null},{"value":"3,42E-03","module":"A4","scenario":null},{"value":"5,68E-04","module":"A5","scenario":null},{"value":"1,64E-03","module":"C1","scenario":null},{"value":"4,67E-04","module":"C2","scenario":null},{"value":"1,59E-04","module":"C3","scenario":null},{"value":"2,46E-03","module":"C4","scenario":null},{"value":"-1,01E-03","module":"D","scenario":null},{"value":"1,04E-01","module":"A1A3","scenario":null}]},{"parameter":"GWP-IOBC","unit":"kg CO2-eq","values":[{"value":"6,82E+00","module":"A1","scenario":null},{"value":"9,35E-01","module":"A2","scenario":null},{"value":"4,32E-01","module":"A3","scenario":null},{"value":"5,37E-01","module":"A4","scenario":null},{"value":"1,59E-02","module":"A5","scenario":null},{"value":"3,29E-02","module":"C1","scenario":null},{"value":"5,95E-02","module":"C2","scenario":null},{"value":"5,84E-03","module":"C3","scenario":null},{"value":"6,75E-02","module":"C4","scenario":null},{"value":"-3,54E-02","module":"D","scenario":null},{"value":"8,19E+00","module":"A1A3","scenario":null}]}],"additional_environmental_impact":[{"parameter":"PM","unit":"Disease incidence","values":[{"value":"2,93E-07","module":"A1","scenario":null},{"value":"7,34E-08","module":"A2","scenario":null},{"value":"1,07E-08","module":"A3","scenario":null},{"value":"3,29E-08","module":"A4","scenario":null},{"value":"1,52E-09","module":"A5","scenario":null},{"value":"4,16E-08","module":"C1","scenario":null},{"value":"5,46E-09","module":"C2","scenario":null},{"value":"7,56E-10","module":"C3","scenario":null},{"value":"1,28E-08","module":"C4","scenario":null},{"value":"-1,73E-08","module":"D","scenario":null},{"value":"3,77E-07","module":"A1A3","scenario":null}]},{"parameter":"ETP-fw","unit":"CTUe","values":[{"value":"5,45E+02","module":"A1","scenario":null},{"value":"1,03E+01","module":"A2","scenario":null},{"value":"6,85E+00","module":"A3","scenario":null},{"value":"6,02E+00","module":"A4","scenario":null},{"value":"2,07E-01","module":"A5","scenario":null},{"value":"2,47E-01","module":"C1","scenario":null},{"value":"7,06E-01","module":"C2","scenario":null},{"value":"1,28E-01","module":"C3","scenario":null},{"value":"1,01E+00","module":"C4","scenario":null},{"value":"-2,69E+00","module":"D","scenario":null},{"value":"5,62E+02","module":"A1A3","scenario":null}]},{"parameter":"HTP-c","unit":"CTUh","values":[{"value":"4,79E-09","module":"A1","scenario":null},{"value":"0,00E+00","module":"A2","scenario":null},{"value":"3,80E-10","module":"A3","scenario":null},{"value":"0,00E+00","module":"A4","scenario":null},{"value":"2,30E-11","module":"A5","scenario":null},{"value":"8,00E-12","module":"C1","scenario":null},{"value":"0,00E+00","module":"C2","scenario":null},{"value":"8,00E-12","module":"C3","scenario":null},{"value":"4,10E-11","module":"C4","scenario":null},{"value":"-5,00E-11","module":"D","scenario":null},{"value":"5,17E-09","module":"A1A3","scenario":null}]},{"parameter":"HTP-nc","unit":"CTUh","values":[{"value":"1,46E-07","module":"A1","scenario":null},{"value":"1,03E-08","module":"A2","scenario":null},{"value":"7,96E-09","module":"A3","scenario":null},{"value":"6,58E-09","module":"A4","scenario":null},{"value":"1,09E-09","module":"A5","scenario":null},{"value":"2,30E-10","module":"C1","scenario":null},{"value":"6,82E-10","module":"C2","scenario":null},{"value":"1,15E-10","module":"C3","scenario":null},{"value":"7,32E-10","module":"C4","scenario":null},{"value":"-2,58E-09","module":"D","scenario":null},{"value":"1,64E-07","module":"A1A3","scenario":null}]},{"parameter":"SQP","unit":"-","values":[{"value":"1,56E+02","module":"A1","scenario":null},{"value":"1,41E+01","module":"A2","scenario":null},{"value":"1,79E+00","module":"A3","scenario":null},{"value":"5,68E+00","module":"A4","scenario":null},{"value":"1,05E-01","module":"A5","scenario":null},{"value":"5,50E-02","module":"C1","scenario":null},{"value":"1,11E+00","module":"C2","scenario":null},{"value":"1,03E-01","module":"C3","scenario":null},{"value":"7,14E+00","module":"C4","scenario":null},{"value":"-3,31E+00","module":"D","scenario":null},{"value":"1,72E+02","module":"A1A3","scenario":null}]},{"parameter":"IRP","unit":"kBq U235-eq","values":[{"value":"2,52E-01","module":"A1","scenario":null},{"value":"6,33E-02","module":"A2","scenario":null},{"value":"6,71E-02","module":"A3","scenario":null},{"value":"3,55E-02","module":"A4","scenario":null},{"value":"6,63E-04","module":"A5","scenario":null},{"value":"1,97E-03","module":"C1","scenario":null},{"value":"4,22E-03","module":"C2","scenario":null},{"value":"3,04E-03","module":"C3","scenario":null},{"value":"8,47E-03","module":"C4","scenario":null},{"value":"-3,16E-03","module":"D","scenario":null},{"value":"3,82E-01","module":"A1A3","scenario":null}]}],"resource_use":[{"parameter":"PERE","unit":"MJ","values":[{"value":"1,70E+01","module":"A1","scenario":null},{"value":"1,69E-01","module":"A2","scenario":null},{"value":"4,74E+01","module":"A3","scenario":null},{"value":"1,16E-01","module":"A4","scenario":null},{"value":"3,76E-03","module":"A5","scenario":null},{"value":"2,47E-03","module":"C1","scenario":null},{"value":"1,21E-02","module":"C2","scenario":null},{"value":"9,33E-02","module":"C3","scenario":null},{"value":"6,64E-02","module":"C4","scenario":null},{"value":"-3,06E+00","module":"D","scenario":null},{"value":"6,46E+01","module":"A1A3","scenario":null}]},{"parameter":"PERM","unit":"","values":[{"value":"7,88E+00","module":"A1","scenario":null},{"value":"0,00E+00","module":"A2","scenario":null},{"value":"0,00E+00","module":"A3","scenario":null},{"value":"0,00E+00","module":"A4","scenario":null},{"value":"0,00E+00","module":"A5","scenario":null},{"value":"0,00E+00","module":"C1","scenario":null},{"value":"0,00E+00","module":"C2","scenario":null},{"value":"0,00E+00","module":"C3","scenario":null},{"value":"0,00E+00","module":"C4","scenario":null},{"value":"0,00E+00","module":"D","scenario":null},{"value":"7,88E+00","module":"A1A3","scenario":null}]},{"parameter":"PERT","unit":"MJ","values":[{"value":"2,49E+01","module":"A1","scenario":null},{"value":"1,69E-01","module":"A2","scenario":null},{"value":"4,74E+01","module":"A3","scenario":null},{"value":"1,16E-01","module":"A4","scenario":null},{"value":"3,76E-03","module":"A5","scenario":null},{"value":"2,47E-03","module":"C1","scenario":null},{"value":"1,21E-02","module":"C2","scenario":null},{"value":"9,33E-02","module":"C3","scenario":null},{"value":"6,64E-02","module":"C4","scenario":null},{"value":"-3,06E+00","module":"D","scenario":null},{"value":"7,25E+01","module":"A1A3","scenario":null}]},{"parameter":"PENRE","unit":"MJ","values":[{"value":"1,12E+02","module":"A1","scenario":null},{"value":"1,45E+01","module":"A2","scenario":null},{"value":"3,72E+00","module":"A3","scenario":null},{"value":"8,12E+00","module":"A4","scenario":null},{"value":"1,82E-01","module":"A5","scenario":null},{"value":"4,53E-01","module":"C1","scenario":null},{"value":"9,65E-01","module":"C2","scenario":null},{"value":"1,81E-01","module":"C3","scenario":null},{"value":"1,86E+00","module":"C4","scenario":null},{"value":"-4,95E-01","module":"D","scenario":null},{"value":"1,30E+02","module":"A1A3","scenario":null}]},{"parameter":"PENRM","unit":"MJ","values":[{"value":"3,74E+01","module":"A1","scenario":null},{"value":"0,00E+00","module":"A2","scenario":null},{"value":"0,00E+00","module":"A3","scenario":null},{"value":"0,00E+00","module":"A4","scenario":null},{"value":"0,00E+00","module":"A5","scenario":null},{"value":"0,00E+00","module":"C1","scenario":null},{"value":"0,00E+00","module":"C2","scenario":null},{"value":"0,00E+00","module":"C3","scenario":null},{"value":"0,00E+00","module":"C4","scenario":null},{"value":"0,00E+00","module":"D","scenario":null},{"value":"3,74E+01","module":"A1A3","scenario":null}]},{"parameter":"PENRT","unit":"MJ","values":[{"value":"1,49E+02","module":"A1","scenario":null},{"value":"1,45E+01","module":"A2","scenario":null},{"value":"3,72E+00","module":"A3","scenario":null},{"value":"8,12E+00","module":"A4","scenario":null},{"value":"1,82E-01","module":"A5","scenario":null},{"value":"4,53E-01","module":"C1","scenario":null},{"value":"9,65E-01","module":"C2","scenario":null},{"value":"1,81E-01","module":"C3","scenario":null},{"value":"1,86E+00","module":"C4","scenario":null},{"value":"-4,95E-01","module":"D","scenario":null},{"value":"1,67E+02","module":"A1A3","scenario":null}]},{"parameter":"SM","unit":"kg","values":[{"value":"4,22E-02","module":"A1","scenario":null},{"value":"0,00E+00","module":"A2","scenario":null},{"value":"0,00E+00","module":"A3","scenario":null},{"value":"0,00E+00","module":"A4","scenario":null},{"value":"0,00E+00","module":"A5","scenario":null},{"value":"0,00E+00","module":"C1","scenario":null},{"value":"0,00E+00","module":"C2","scenario":null},{"value":"0,00E+00","module":"C3","scenario":null},{"value":"0,00E+00","module":"C4","scenario":null},{"value":"0,00E+00","module":"D","scenario":null},{"value":"4,22E-02","module":"A1A3","scenario":null}]},{"parameter":"RSF","unit":"MJ","values":[{"value":"1,27E-01","module":"A1","scenario":null},{"value":"5,78E-03","module":"A2","scenario":null},{"value":"3,80E-02","module":"A3","scenario":null},{"value":"4,16E-03","module":"A4","scenario":null},{"value":"1,09E-04","module":"A5","scenario":null},{"value":"0,00E+00","module":"C1","scenario":null},{"value":"4,25E-04","module":"C2","scenario":null},{"value":"0,00E+00","module":"C3","scenario":null},{"value":"1,38E-03","module":"C4","scenario":null},{"value":"-5,36E-04","module":"D","scenario":null},{"value":"1,71E-01","module":"A1A3","scenario":null}]},{"parameter":"NRSF","unit":"MJ","values":[{"value":"6,13E-02","module":"A1","scenario":null},{"value":"1,82E-02","module":"A2","scenario":null},{"value":"9,90E-02","module":"A3","scenario":null},{"value":"1,49E-02","module":"A4","scenario":null},{"value":"1,23E-03","module":"A5","scenario":null},{"value":"0,00E+00","module":"C1","scenario":null},{"value":"1,42E-03","module":"C2","scenario":null},{"value":"0,00E+00","module":"C3","scenario":null},{"value":"2,98E-03","module":"C4","scenario":null},{"value":"-1,81E-01","module":"D","scenario":null},{"value":"1,79E-01","module":"A1A3","scenario":null}]},{"parameter":"FW","unit":"m3","values":[{"value":"1,11E-01","module":"A1","scenario":null},{"value":"1,50E-03","module":"A2","scenario":null},{"value":"3,66E-01","module":"A3","scenario":null},{"value":"8,68E-04","module":"A4","scenario":null},{"value":"1,32E-04","module":"A5","scenario":null},{"value":"2,33E-05","module":"C1","scenario":null},{"value":"1,10E-04","module":"C2","scenario":null},{"value":"3,11E-04","module":"C3","scenario":null},{"value":"2,28E-03","module":"C4","scenario":null},{"value":"-3,68E-03","module":"D","scenario":null},{"value":"4,79E-01","module":"A1A3","scenario":null}]}],"end_of_life_waste":[{"parameter":"HWD","unit":"kg","values":[{"value":"2,72E-02","module":"A1","scenario":null},{"value":"7,61E-04","module":"A2","scenario":null},{"value":"5,33E-02","module":"A3","scenario":null},{"value":"4,19E-04","module":"A4","scenario":null},{"value":"0,00E+00","module":"A5","scenario":null},{"value":"1,33E-05","module":"C1","scenario":null},{"value":"5,28E-05","module":"C2","scenario":null},{"value":"1,81E-05","module":"C3","scenario":null},{"value":"0,00E+00","module":"C4","scenario":null},{"value":"-2,33E-05","module":"D","scenario":null},{"value":"8,13E-02","module":"A1A3","scenario":null}]},{"parameter":"NHWD","unit":"kg","values":[{"value":"7,02E-01","module":"A1","scenario":null},{"value":"1,05E+00","module":"A2","scenario":null},{"value":"3,42E-01","module":"A3","scenario":null},{"value":"3,95E-01","module":"A4","scenario":null},{"value":"5,76E-01","module":"A5","scenario":null},{"value":"5,36E-04","module":"C1","scenario":null},{"value":"8,39E-02","module":"C2","scenario":null},{"value":"5,72E-04","module":"C3","scenario":null},{"value":"8,22E+00","module":"C4","scenario":null},{"value":"-1,17E-02","module":"D","scenario":null},{"value":"2,10E+00","module":"A1A3","scenario":null}]},{"parameter":"RWD","unit":"kg","values":[{"value":"1,97E-04","module":"A1","scenario":null},{"value":"9,96E-05","module":"A2","scenario":null},{"value":"3,37E-05","module":"A3","scenario":null},{"value":"5,53E-05","module":"A4","scenario":null},{"value":"0,00E+00","module":"A5","scenario":null},{"value":"3,14E-06","module":"C1","scenario":null},{"value":"6,59E-06","module":"C2","scenario":null},{"value":"1,92E-06","module":"C3","scenario":null},{"value":"0,00E+00","module":"C4","scenario":null},{"value":"-2,59E-06","module":"D","scenario":null},{"value":"3,31E-04","module":"A1A3","scenario":null}]}],"end_of_life_flow":[{"parameter":"CRU","unit":"kg","values":[{"value":"0,00E+00","module":"A1","scenario":null},{"value":"0,00E+00","module":"A2","scenario":null},{"value":"0,00E+00","module":"A3","scenario":null},{"value":"0,00E+00","module":"A4","scenario":null},{"value":"0,00E+00","module":"A5","scenario":null},{"value":"0,00E+00","module":"C1","scenario":null},{"value":"0,00E+00","module":"C2","scenario":null},{"value":"0,00E+00","module":"C3","scenario":null},{"value":"0,00E+00","module":"C4","scenario":null},{"value":"0,00E+00","module":"D","scenario":null},{"value":"0,00E+00","module":"A1A3","scenario":null}]},{"parameter":"MFR","unit":"kg","values":[{"value":"3,22E-02","module":"A1","scenario":null},{"value":"0,00E+00","module":"A2","scenario":null},{"value":"1,23E-01","module":"A3","scenario":null},{"value":"0,00E+00","module":"A4","scenario":null},{"value":"4,27E-03","module":"A5","scenario":null},{"value":"0,00E+00","module":"C1","scenario":null},{"value":"0,00E+00","module":"C2","scenario":null},{"value":"8,22E+00","module":"C3","scenario":null},{"value":"0,00E+00","module":"C4","scenario":null},{"value":"0,00E+00","module":"D","scenario":null},{"value":"1,55E-01","module":"A1A3","scenario":null}]},{"parameter":"MER","unit":"kg","values":[{"value":"1,27E-03","module":"A1","scenario":null},{"value":"0,00E+00","module":"A2","scenario":null},{"value":"1,75E-06","module":"A3","scenario":null},{"value":"0,00E+00","module":"A4","scenario":null},{"value":"5,68E-01","module":"A5","scenario":null},{"value":"0,00E+00","module":"C1","scenario":null},{"value":"0,00E+00","module":"C2","scenario":null},{"value":"0,00E+00","module":"C3","scenario":null},{"value":"0,00E+00","module":"C4","scenario":null},{"value":"0,00E+00","module":"D","scenario":null},{"value":"1,28E-03","module":"A1A3","scenario":null}]},{"parameter":"EEE","unit":"MJ","values":[{"value":"1,84E-02","module":"A1","scenario":null},{"value":"0,00E+00","module":"A2","scenario":null},{"value":"1,86E-01","module":"A3","scenario":null},{"value":"0,00E+00","module":"A4","scenario":null},{"value":"3,95E-01","module":"A5","scenario":null},{"value":"0,00E+00","module":"C1","scenario":null},{"value":"0,00E+00","module":"C2","scenario":null},{"value":"0,00E+00","module":"C3","scenario":null},{"value":"0,00E+00","module":"C4","scenario":null},{"value":"0,00E+00","module":"D","scenario":null},{"value":"2,04E-01","module":"A1A3","scenario":null}]},{"parameter":"EET","unit":"MJ","values":[{"value":"2,79E-01","module":"A1","scenario":null},{"value":"0,00E+00","module":"A2","scenario":null},{"value":"2,81E+00","module":"A3","scenario":null},{"value":"0,00E+00","module":"A4","scenario":null},{"value":"5,98E+00","module":"A5","scenario":null},{"value":"0,00E+00","module":"C1","scenario":null},{"value":"0,00E+00","module":"C2","scenario":null},{"value":"0,00E+00","module":"C3","scenario":null},{"value":"0,00E+00","module":"C4","scenario":null},{"value":"0,00E+00","module":"D","scenario":null},{"value":"3,09E+00","module":"A1A3","scenario":null}]}]}