{"product_name":"Sense Surface 600x600 3000K Dali","epd_id":"NEPD-5313-4620-EN","declared_unit":{"unit":"stk","amount":1},"compliance":["EN 15804+A2","ISO 14025","ISO 21930"],"producer_name":"SG Armaturen AS","environmental_impact":[{"parameter":"GWP-total","unit":"kg CO2-eq","values":[{"value":"5,68E+01","module":"A1","scenario":null},{"value":"1,98E-01","module":"A2","scenario":null},{"value":"2,57E+00","module":"A3","scenario":null},{"value":"3,17E+00","module":"A4","scenario":null},{"value":"1,37E+00","module":"A5","scenario":null},{"value":"2,48E+01","module":"B6","scenario":null},{"value":"0,00E+00","module":"C1","scenario":null},{"value":"3,51E-01","module":"C2","scenario":null},{"value":"2,17E+00","module":"C3","scenario":null},{"value":"1,29E-01","module":"C4","scenario":null},{"value":"-5,75E+00","module":"D","scenario":null},{"value":"5,95E+01","module":"A1A3","scenario":null}]},{"parameter":"GWP-fossil","unit":"kg CO2-eq","values":[{"value":"5,72E+01","module":"A1","scenario":null},{"value":"1,98E-01","module":"A2","scenario":null},{"value":"2,57E+00","module":"A3","scenario":null},{"value":"3,17E+00","module":"A4","scenario":null},{"value":"1,29E-02","module":"A5","scenario":null},{"value":"2,41E+01","module":"B6","scenario":null},{"value":"0,00E+00","module":"C1","scenario":null},{"value":"3,51E-01","module":"C2","scenario":null},{"value":"2,17E+00","module":"C3","scenario":null},{"value":"1,29E-01","module":"C4","scenario":null},{"value":"-5,70E+00","module":"D","scenario":null},{"value":"5,99E+01","module":"A1A3","scenario":null}]},{"parameter":"GWP-biogenic","unit":"kg CO2-eq","values":[{"value":"-4,87E-01","module":"A1","scenario":null},{"value":"7,72E-05","module":"A2","scenario":null},{"value":"4,00E-04","module":"A3","scenario":null},{"value":"1,13E-03","module":"A4","scenario":null},{"value":"1,36E+00","module":"A5","scenario":null},{"value":"6,66E-01","module":"B6","scenario":null},{"value":"0,00E+00","module":"C1","scenario":null},{"value":"1,45E-04","module":"C2","scenario":null},{"value":"1,54E-04","module":"C3","scenario":null},{"value":"2,04E-05","module":"C4","scenario":null},{"value":"-1,12E-02","module":"D","scenario":null},{"value":"-4,86E-01","module":"A1A3","scenario":null}]},{"parameter":"GWP-luluc","unit":"kg CO2-eq","values":[{"value":"7,88E-02","module":"A1","scenario":null},{"value":"7,25E-05","module":"A2","scenario":null},{"value":"2,80E-04","module":"A3","scenario":null},{"value":"1,56E-03","module":"A4","scenario":null},{"value":"4,28E-06","module":"A5","scenario":null},{"value":"9,93E-02","module":"B6","scenario":null},{"value":"0,00E+00","module":"C1","scenario":null},{"value":"1,25E-04","module":"C2","scenario":null},{"value":"1,34E-04","module":"C3","scenario":null},{"value":"1,22E-04","module":"C4","scenario":null},{"value":"-3,33E-02","module":"D","scenario":null},{"value":"7,91E-02","module":"A1A3","scenario":null}]},{"parameter":"ODP","unit":"kg CFC11-eq","values":[{"value":"2,59E-06","module":"A1","scenario":null},{"value":"4,31E-08","module":"A2","scenario":null},{"value":"9,46E-08","module":"A3","scenario":null},{"value":"6,98E-07","module":"A4","scenario":null},{"value":"2,73E-09","module":"A5","scenario":null},{"value":"1,65E-06","module":"B6","scenario":null},{"value":"0,00E+00","module":"C1","scenario":null},{"value":"7,94E-08","module":"C2","scenario":null},{"value":"8,24E-09","module":"C3","scenario":null},{"value":"7,36E-09","module":"C4","scenario":null},{"value":"-8,73E-03","module":"D","scenario":null},{"value":"2,73E-06","module":"A1A3","scenario":null}]},{"parameter":"AP","unit":"mol H+-eq","values":[{"value":"3,49E-01","module":"A1","scenario":null},{"value":"5,93E-04","module":"A2","scenario":null},{"value":"1,32E-02","module":"A3","scenario":null},{"value":"4,70E-02","module":"A4","scenario":null},{"value":"6,13E-05","module":"A5","scenario":null},{"value":"1,88E-01","module":"B6","scenario":null},{"value":"0,00E+00","module":"C1","scenario":null},{"value":"1,01E-03","module":"C2","scenario":null},{"value":"6,92E-04","module":"C3","scenario":null},{"value":"2,38E-04","module":"C4","scenario":null},{"value":"-9,22E-02","module":"D","scenario":null},{"value":"3,63E-01","module":"A1A3","scenario":null}]},{"parameter":"POCP","unit":"kg NMVOC-eq","values":[{"value":"2,23E-01","module":"A1","scenario":null},{"value":"4,89E-04","module":"A2","scenario":null},{"value":"1,28E-02","module":"A3","scenario":null},{"value":"3,41E-02","module":"A4","scenario":null},{"value":"6,31E-05","module":"A5","scenario":null},{"value":"7,24E-02","module":"B6","scenario":null},{"value":"0,00E+00","module":"C1","scenario":null},{"value":"8,54E-04","module":"C2","scenario":null},{"value":"6,80E-04","module":"C3","scenario":null},{"value":"2,88E-04","module":"C4","scenario":null},{"value":"-3,45E-02","module":"D","scenario":null},{"value":"2,36E-01","module":"A1A3","scenario":null}]},{"parameter":"ADPE","unit":"kg Sb-eq","values":[{"value":"4,22E-03","module":"A1","scenario":null},{"value":"5,32E-06","module":"A2","scenario":null},{"value":"6,00E-06","module":"A3","scenario":null},{"value":"6,15E-05","module":"A4","scenario":null},{"value":"3,15E-07","module":"A5","scenario":null},{"value":"1,80E-03","module":"B6","scenario":null},{"value":"0,00E+00","module":"C1","scenario":null},{"value":"9,68E-06","module":"C2","scenario":null},{"value":"6,79E-07","module":"C3","scenario":null},{"value":"2,49E-07","module":"C4","scenario":null},{"value":"-1,51E-03","module":"D","scenario":null},{"value":"4,23E-03","module":"A1A3","scenario":null}]},{"parameter":"ADPF","unit":"MJ","values":[{"value":"6,96E+02","module":"A1","scenario":null},{"value":"2,93E+00","module":"A2","scenario":null},{"value":"2,34E+01","module":"A3","scenario":null},{"value":"4,48E+01","module":"A4","scenario":null},{"value":"1,81E-01","module":"A5","scenario":null},{"value":"3,29E+02","module":"B6","scenario":null},{"value":"0,00E+00","module":"C1","scenario":null},{"value":"5,30E+00","module":"C2","scenario":null},{"value":"8,65E-01","module":"C3","scenario":null},{"value":"6,70E-01","module":"C4","scenario":null},{"value":"-5,91E+01","module":"D","scenario":null},{"value":"7,22E+02","module":"A1A3","scenario":null}]},{"parameter":"WDP","unit":"m3 world-eq. Deprived","values":[{"value":"1,45E+03","module":"A1","scenario":null},{"value":"9,55E-01","module":"A2","scenario":null},{"value":"2,18E+00","module":"A3","scenario":null},{"value":"2,90E+01","module":"A4","scenario":null},{"value":"2,29E-01","module":"A5","scenario":null},{"value":"5,73E+04","module":"B6","scenario":null},{"value":"0,00E+00","module":"C1","scenario":null},{"value":"5,13E+00","module":"C2","scenario":null},{"value":"7,80E+00","module":"C3","scenario":null},{"value":"1,02E+01","module":"C4","scenario":null},{"value":"-6,75E+02","module":"D","scenario":null},{"value":"1,45E+03","module":"A1A3","scenario":null}]},{"parameter":"EP-freshwater","unit":"kg P-eq","values":[{"value":"3,60E-03","module":"A1","scenario":null},{"value":"1,86E-06","module":"A2","scenario":null},{"value":"4,67E-05","module":"A3","scenario":null},{"value":"2,07E-05","module":"A4","scenario":null},{"value":"1,06E-07","module":"A5","scenario":null},{"value":"1,73E-03","module":"B6","scenario":null},{"value":"0,00E+00","module":"C1","scenario":null},{"value":"2,80E-06","module":"C2","scenario":null},{"value":"2,23E-06","module":"C3","scenario":null},{"value":"9,24E-07","module":"C4","scenario":null},{"value":"-6,31E-04","module":"D","scenario":null},{"value":"3,65E-03","module":"A1A3","scenario":null}]},{"parameter":"EP-marine","unit":"kg N-eq","values":[{"value":"5,70E-02","module":"A1","scenario":null},{"value":"1,17E-04","module":"A2","scenario":null},{"value":"3,07E-03","module":"A3","scenario":null},{"value":"1,13E-02","module":"A4","scenario":null},{"value":"2,03E-05","module":"A5","scenario":null},{"value":"2,07E-02","module":"B6","scenario":null},{"value":"0,00E+00","module":"C1","scenario":null},{"value":"1,99E-04","module":"C2","scenario":null},{"value":"2,62E-04","module":"C3","scenario":null},{"value":"1,82E-04","module":"C4","scenario":null},{"value":"-8,11E-03","module":"D","scenario":null},{"value":"6,02E-02","module":"A1A3","scenario":null}]},{"parameter":"EP-terrestrial","unit":"mol N-eq.","values":[{"value":"6,04E-01","module":"A1","scenario":null},{"value":"1,31E-03","module":"A2","scenario":null},{"value":"3,39E-02","module":"A3","scenario":null},{"value":"1,26E-01","module":"A4","scenario":null},{"value":"2,19E-04","module":"A5","scenario":null},{"value":"2,69E-01","module":"B6","scenario":null},{"value":"0,00E+00","module":"C1","scenario":null},{"value":"2,23E-03","module":"C2","scenario":null},{"value":"2,73E-03","module":"C3","scenario":null},{"value":"8,44E-04","module":"C4","scenario":null},{"value":"-9,60E-02","module":"D","scenario":null},{"value":"6,39E-01","module":"A1A3","scenario":null}]},{"parameter":"GWP-IOBC","unit":"kg CO2-eq","values":[{"value":"5,81E+01","module":"A1","scenario":null},{"value":"1,98E-01","module":"A2","scenario":null},{"value":"2,45E+00","module":"A3","scenario":null},{"value":"3,17E+00","module":"A4","scenario":null},{"value":"1,29E-02","module":"A5","scenario":null},{"value":"2,48E+01","module":"B6","scenario":null},{"value":"0,00E+00","module":"C1","scenario":null},{"value":"3,51E-01","module":"C2","scenario":null},{"value":"2,17E+00","module":"C3","scenario":null},{"value":"1,95E-02","module":"C4","scenario":null},{"value":"-7,27E+00","module":"D","scenario":null},{"value":"6,07E+01","module":"A1A3","scenario":null}]}],"additional_environmental_impact":[{"parameter":"PM","unit":"Disease incidence","values":[{"value":"3,59E-06","module":"A1","scenario":null},{"value":"1,28E-08","module":"A2","scenario":null},{"value":"1,55E-07","module":"A3","scenario":null},{"value":"1,16E-07","module":"A4","scenario":null},{"value":"9,04E-10","module":"A5","scenario":null},{"value":"1,35E-06","module":"B6","scenario":null},{"value":"0,00E+00","module":"C1","scenario":null},{"value":"2,15E-08","module":"C2","scenario":null},{"value":"3,61E-09","module":"C3","scenario":null},{"value":"4,38E-09","module":"C4","scenario":null},{"value":"-5,54E-07","module":"D","scenario":null},{"value":"3,76E-06","module":"A1A3","scenario":null}]},{"parameter":"ETP-fw","unit":"CTUe","values":[{"value":"2,59E+03","module":"A1","scenario":null},{"value":"2,37E+00","module":"A2","scenario":null},{"value":"5,82E+01","module":"A3","scenario":null},{"value":"3,08E+01","module":"A4","scenario":null},{"value":"2,41E-01","module":"A5","scenario":null},{"value":"1,50E+03","module":"B6","scenario":null},{"value":"0,00E+00","module":"C1","scenario":null},{"value":"3,93E+00","module":"C2","scenario":null},{"value":"5,49E+00","module":"C3","scenario":null},{"value":"6,05E+02","module":"C4","scenario":null},{"value":"-6,89E+02","module":"D","scenario":null},{"value":"2,65E+03","module":"A1A3","scenario":null}]},{"parameter":"HTP-c","unit":"CTUh","values":[{"value":"1,32E-07","module":"A1","scenario":null},{"value":"0,00E+00","module":"A2","scenario":null},{"value":"7,10E-10","module":"A3","scenario":null},{"value":"0,00E+00","module":"A4","scenario":null},{"value":"7,00E-12","module":"A5","scenario":null},{"value":"7,15E-08","module":"B6","scenario":null},{"value":"0,00E+00","module":"C1","scenario":null},{"value":"0,00E+00","module":"C2","scenario":null},{"value":"1,09E-09","module":"C3","scenario":null},{"value":"8,90E-11","module":"C4","scenario":null},{"value":"-2,19E-08","module":"D","scenario":null},{"value":"1,33E-07","module":"A1A3","scenario":null}]},{"parameter":"HTP-nc","unit":"CTUh","values":[{"value":"1,70E-06","module":"A1","scenario":null},{"value":"2,33E-09","module":"A2","scenario":null},{"value":"1,12E-07","module":"A3","scenario":null},{"value":"2,30E-08","module":"A4","scenario":null},{"value":"3,03E-10","module":"A5","scenario":null},{"value":"1,68E-06","module":"B6","scenario":null},{"value":"0,00E+00","module":"C1","scenario":null},{"value":"4,29E-09","module":"C2","scenario":null},{"value":"6,27E-08","module":"C3","scenario":null},{"value":"1,05E-09","module":"C4","scenario":null},{"value":"8,47E-08","module":"D","scenario":null},{"value":"1,81E-06","module":"A1A3","scenario":null}]},{"parameter":"SQP","unit":"-","values":[{"value":"1,85E+02","module":"A1","scenario":null},{"value":"2,01E+00","module":"A2","scenario":null},{"value":"4,55E+00","module":"A3","scenario":null},{"value":"2,21E+01","module":"A4","scenario":null},{"value":"1,21E-01","module":"A5","scenario":null},{"value":"1,66E+02","module":"B6","scenario":null},{"value":"0,00E+00","module":"C1","scenario":null},{"value":"3,71E+00","module":"C2","scenario":null},{"value":"1,97E-01","module":"C3","scenario":null},{"value":"1,70E+00","module":"C4","scenario":null},{"value":"-2,33E+01","module":"D","scenario":null},{"value":"1,91E+02","module":"A1A3","scenario":null}]},{"parameter":"IRP","unit":"kBq U235-eq","values":[{"value":"1,34E+00","module":"A1","scenario":null},{"value":"1,22E-02","module":"A2","scenario":null},{"value":"3,38E-02","module":"A3","scenario":null},{"value":"1,94E-01","module":"A4","scenario":null},{"value":"7,75E-04","module":"A5","scenario":null},{"value":"5,96E+00","module":"B6","scenario":null},{"value":"0,00E+00","module":"C1","scenario":null},{"value":"2,32E-02","module":"C2","scenario":null},{"value":"3,69E-03","module":"C3","scenario":null},{"value":"3,37E-03","module":"C4","scenario":null},{"value":"-1,22E-01","module":"D","scenario":null},{"value":"1,38E+00","module":"A1A3","scenario":null}]}],"resource_use":[{"parameter":"PERE","unit":"MJ","values":[{"value":"5,18E+01","module":"A1","scenario":null},{"value":"3,31E-02","module":"A2","scenario":null},{"value":"1,90E+00","module":"A3","scenario":null},{"value":"5,09E-01","module":"A4","scenario":null},{"value":"2,98E-03","module":"A5","scenario":null},{"value":"4,26E+03","module":"B6","scenario":null},{"value":"0,00E+00","module":"C1","scenario":null},{"value":"7,59E-02","module":"C2","scenario":null},{"value":"9,56E-02","module":"C3","scenario":null},{"value":"1,05E-01","module":"C4","scenario":null},{"value":"-2,04E+01","module":"D","scenario":null},{"value":"5,37E+01","module":"A1A3","scenario":null}]},{"parameter":"PERM","unit":"","values":[{"value":"6,56E+00","module":"A1","scenario":null},{"value":"0,00E+00","module":"A2","scenario":null},{"value":"0,00E+00","module":"A3","scenario":null},{"value":"0,00E+00","module":"A4","scenario":null},{"value":"-6,56E+00","module":"A5","scenario":null},{"value":"0,00E+00","module":"B6","scenario":null},{"value":"0,00E+00","module":"C1","scenario":null},{"value":"0,00E+00","module":"C2","scenario":null},{"value":"0,00E+00","module":"C3","scenario":null},{"value":"0,00E+00","module":"C4","scenario":null},{"value":"0,00E+00","module":"D","scenario":null},{"value":"6,56E+00","module":"A1A3","scenario":null}]},{"parameter":"PERT","unit":"MJ","values":[{"value":"5,84E+01","module":"A1","scenario":null},{"value":"3,31E-02","module":"A2","scenario":null},{"value":"1,90E+00","module":"A3","scenario":null},{"value":"5,09E-01","module":"A4","scenario":null},{"value":"-6,56E+00","module":"A5","scenario":null},{"value":"4,26E+03","module":"B6","scenario":null},{"value":"0,00E+00","module":"C1","scenario":null},{"value":"7,59E-02","module":"C2","scenario":null},{"value":"9,56E-02","module":"C3","scenario":null},{"value":"1,05E-01","module":"C4","scenario":null},{"value":"-2,04E+01","module":"D","scenario":null},{"value":"6,03E+01","module":"A1A3","scenario":null}]},{"parameter":"PENRE","unit":"MJ","values":[{"value":"6,90E+02","module":"A1","scenario":null},{"value":"2,93E+00","module":"A2","scenario":null},{"value":"2,34E+01","module":"A3","scenario":null},{"value":"4,49E+01","module":"A4","scenario":null},{"value":"1,81E-01","module":"A5","scenario":null},{"value":"3,29E+02","module":"B6","scenario":null},{"value":"0,00E+00","module":"C1","scenario":null},{"value":"5,30E+00","module":"C2","scenario":null},{"value":"8,65E-01","module":"C3","scenario":null},{"value":"6,71E-01","module":"C4","scenario":null},{"value":"-5,91E+01","module":"D","scenario":null},{"value":"7,16E+02","module":"A1A3","scenario":null}]},{"parameter":"PENRM","unit":"MJ","values":[{"value":"4,84E+01","module":"A1","scenario":null},{"value":"0,00E+00","module":"A2","scenario":null},{"value":"0,00E+00","module":"A3","scenario":null},{"value":"0,00E+00","module":"A4","scenario":null},{"value":"0,00E+00","module":"A5","scenario":null},{"value":"0,00E+00","module":"B6","scenario":null},{"value":"0,00E+00","module":"C1","scenario":null},{"value":"0,00E+00","module":"C2","scenario":null},{"value":"-5,00E+01","module":"C3","scenario":null},{"value":"0,00E+00","module":"C4","scenario":null},{"value":"0,00E+00","module":"D","scenario":null},{"value":"4,84E+01","module":"A1A3","scenario":null}]},{"parameter":"PENRT","unit":"MJ","values":[{"value":"7,35E+02","module":"A1","scenario":null},{"value":"2,93E+00","module":"A2","scenario":null},{"value":"2,34E+01","module":"A3","scenario":null},{"value":"4,49E+01","module":"A4","scenario":null},{"value":"1,81E-01","module":"A5","scenario":null},{"value":"3,29E+02","module":"B6","scenario":null},{"value":"0,00E+00","module":"C1","scenario":null},{"value":"5,30E+00","module":"C2","scenario":null},{"value":"-4,92E+01","module":"C3","scenario":null},{"value":"6,71E-01","module":"C4","scenario":null},{"value":"-5,91E+01","module":"D","scenario":null},{"value":"7,61E+02","module":"A1A3","scenario":null}]},{"parameter":"SM","unit":"kg","values":[{"value":"7,66E-01","module":"A1","scenario":null},{"value":"0,00E+00","module":"A2","scenario":null},{"value":"0,00E+00","module":"A3","scenario":null},{"value":"0,00E+00","module":"A4","scenario":null},{"value":"0,00E+00","module":"A5","scenario":null},{"value":"0,00E+00","module":"B6","scenario":null},{"value":"0,00E+00","module":"C1","scenario":null},{"value":"0,00E+00","module":"C2","scenario":null},{"value":"0,00E+00","module":"C3","scenario":null},{"value":"6,28E-03","module":"C4","scenario":null},{"value":"9,71E-03","module":"D","scenario":null},{"value":"7,66E-01","module":"A1A3","scenario":null}]},{"parameter":"RSF","unit":"MJ","values":[{"value":"3,77E-01","module":"A1","scenario":null},{"value":"6,48E-04","module":"A2","scenario":null},{"value":"1,05E-03","module":"A3","scenario":null},{"value":"1,65E-02","module":"A4","scenario":null},{"value":"9,89E-05","module":"A5","scenario":null},{"value":"3,34E+00","module":"B6","scenario":null},{"value":"0,00E+00","module":"C1","scenario":null},{"value":"2,71E-03","module":"C2","scenario":null},{"value":"1,66E-03","module":"C3","scenario":null},{"value":"1,24E-03","module":"C4","scenario":null},{"value":"1,13E-01","module":"D","scenario":null},{"value":"3,79E-01","module":"A1A3","scenario":null}]},{"parameter":"NRSF","unit":"MJ","values":[{"value":"7,97E-02","module":"A1","scenario":null},{"value":"5,51E-03","module":"A2","scenario":null},{"value":"1,15E-02","module":"A3","scenario":null},{"value":"8,97E-02","module":"A4","scenario":null},{"value":"4,08E-04","module":"A5","scenario":null},{"value":"8,33E+00","module":"B6","scenario":null},{"value":"0,00E+00","module":"C1","scenario":null},{"value":"9,70E-03","module":"C2","scenario":null},{"value":"-5,77E-05","module":"C3","scenario":null},{"value":"1,18E-02","module":"C4","scenario":null},{"value":"2,77E+00","module":"D","scenario":null},{"value":"9,67E-02","module":"A1A3","scenario":null}]},{"parameter":"FW","unit":"m3","values":[{"value":"4,28E-01","module":"A1","scenario":null},{"value":"3,28E-04","module":"A2","scenario":null},{"value":"1,46E-02","module":"A3","scenario":null},{"value":"3,91E-03","module":"A4","scenario":null},{"value":"8,54E-05","module":"A5","scenario":null},{"value":"3,18E+01","module":"B6","scenario":null},{"value":"0,00E+00","module":"C1","scenario":null},{"value":"5,67E-04","module":"C2","scenario":null},{"value":"2,84E-03","module":"C3","scenario":null},{"value":"7,55E-04","module":"C4","scenario":null},{"value":"-6,41E-02","module":"D","scenario":null},{"value":"4,43E-01","module":"A1A3","scenario":null}]}],"end_of_life_waste":[{"parameter":"HWD","unit":"kg","values":[{"value":"3,14E-01","module":"A1","scenario":null},{"value":"2,65E-04","module":"A2","scenario":null},{"value":"1,95E-03","module":"A3","scenario":null},{"value":"2,28E-03","module":"A4","scenario":null},{"value":"0,00E+00","module":"A5","scenario":null},{"value":"2,11E-01","module":"B6","scenario":null},{"value":"0,00E+00","module":"C1","scenario":null},{"value":"2,73E-04","module":"C2","scenario":null},{"value":"2,86E-05","module":"C3","scenario":null},{"value":"9,82E-02","module":"C4","scenario":null},{"value":"-1,48E-02","module":"D","scenario":null},{"value":"3,16E-01","module":"A1A3","scenario":null}]},{"parameter":"NHWD","unit":"kg","values":[{"value":"9,12E+00","module":"A1","scenario":null},{"value":"1,41E-01","module":"A2","scenario":null},{"value":"2,43E-01","module":"A3","scenario":null},{"value":"1,42E+00","module":"A4","scenario":null},{"value":"8,00E-01","module":"A5","scenario":null},{"value":"2,53E+01","module":"B6","scenario":null},{"value":"0,00E+00","module":"C1","scenario":null},{"value":"2,58E-01","module":"C2","scenario":null},{"value":"3,87E-02","module":"C3","scenario":null},{"value":"1,88E+00","module":"C4","scenario":null},{"value":"-1,93E+00","module":"D","scenario":null},{"value":"9,51E+00","module":"A1A3","scenario":null}]},{"parameter":"RWD","unit":"kg","values":[{"value":"1,20E-03","module":"A1","scenario":null},{"value":"1,92E-05","module":"A2","scenario":null},{"value":"4,54E-05","module":"A3","scenario":null},{"value":"3,07E-04","module":"A4","scenario":null},{"value":"0,00E+00","module":"A5","scenario":null},{"value":"2,94E-03","module":"B6","scenario":null},{"value":"0,00E+00","module":"C1","scenario":null},{"value":"3,61E-05","module":"C2","scenario":null},{"value":"1,43E-06","module":"C3","scenario":null},{"value":"3,61E-06","module":"C4","scenario":null},{"value":"-1,12E-04","module":"D","scenario":null},{"value":"1,26E-03","module":"A1A3","scenario":null}]}],"end_of_life_flow":[{"parameter":"CRU","unit":"kg","values":[{"value":"0,00E+00","module":"A1","scenario":null},{"value":"0,00E+00","module":"A2","scenario":null},{"value":"0,00E+00","module":"A3","scenario":null},{"value":"0,00E+00","module":"A4","scenario":null},{"value":"0,00E+00","module":"A5","scenario":null},{"value":"0,00E+00","module":"B6","scenario":null},{"value":"0,00E+00","module":"C1","scenario":null},{"value":"0,00E+00","module":"C2","scenario":null},{"value":"0,00E+00","module":"C3","scenario":null},{"value":"0,00E+00","module":"C4","scenario":null},{"value":"0,00E+00","module":"D","scenario":null},{"value":"0,00E+00","module":"A1A3","scenario":null}]},{"parameter":"MFR","unit":"kg","values":[{"value":"2,42E-05","module":"A1","scenario":null},{"value":"0,00E+00","module":"A2","scenario":null},{"value":"1,20E-01","module":"A3","scenario":null},{"value":"0,00E+00","module":"A4","scenario":null},{"value":"7,44E-01","module":"A5","scenario":null},{"value":"0,00E+00","module":"B6","scenario":null},{"value":"0,00E+00","module":"C1","scenario":null},{"value":"0,00E+00","module":"C2","scenario":null},{"value":"3,49E+00","module":"C3","scenario":null},{"value":"8,89E-05","module":"C4","scenario":null},{"value":"-3,80E-04","module":"D","scenario":null},{"value":"1,20E-01","module":"A1A3","scenario":null}]},{"parameter":"MER","unit":"kg","values":[{"value":"1,58E-06","module":"A1","scenario":null},{"value":"0,00E+00","module":"A2","scenario":null},{"value":"1,25E-07","module":"A3","scenario":null},{"value":"0,00E+00","module":"A4","scenario":null},{"value":"5,59E-02","module":"A5","scenario":null},{"value":"0,00E+00","module":"B6","scenario":null},{"value":"0,00E+00","module":"C1","scenario":null},{"value":"0,00E+00","module":"C2","scenario":null},{"value":"8,89E-01","module":"C3","scenario":null},{"value":"1,25E-04","module":"C4","scenario":null},{"value":"-5,01E-05","module":"D","scenario":null},{"value":"1,71E-06","module":"A1A3","scenario":null}]},{"parameter":"EEE","unit":"MJ","values":[{"value":"9,95E-06","module":"A1","scenario":null},{"value":"0,00E+00","module":"A2","scenario":null},{"value":"1,74E-02","module":"A3","scenario":null},{"value":"0,00E+00","module":"A4","scenario":null},{"value":"4,58E-02","module":"A5","scenario":null},{"value":"0,00E+00","module":"B6","scenario":null},{"value":"0,00E+00","module":"C1","scenario":null},{"value":"0,00E+00","module":"C2","scenario":null},{"value":"1,37E+00","module":"C3","scenario":null},{"value":"1,22E-03","module":"C4","scenario":null},{"value":"-1,23E-04","module":"D","scenario":null},{"value":"1,74E-02","module":"A1A3","scenario":null}]},{"parameter":"EET","unit":"MJ","values":[{"value":"1,51E-04","module":"A1","scenario":null},{"value":"0,00E+00","module":"A2","scenario":null},{"value":"2,63E-01","module":"A3","scenario":null},{"value":"0,00E+00","module":"A4","scenario":null},{"value":"6,92E-01","module":"A5","scenario":null},{"value":"0,00E+00","module":"B6","scenario":null},{"value":"0,00E+00","module":"C1","scenario":null},{"value":"0,00E+00","module":"C2","scenario":null},{"value":"2,07E+01","module":"C3","scenario":null},{"value":"1,85E-02","module":"C4","scenario":null},{"value":"-1,86E-03","module":"D","scenario":null},{"value":"2,63E-01","module":"A1A3","scenario":null}]}]}