{"product_name":"SAVE VSR 400","epd_id":"NEPD-7300-6568","declared_unit":{"unit":"stk","amount":1},"compliance":["EN 15804+A2","ISO 14025","ISO 21930"],"producer_name":"UAB Systemair","environmental_impact":[{"parameter":"GWP-total","unit":"kg CO2-eq","values":[{"value":"4,45E+02","module":"A1-A3","scenario":null},{"value":"1,21E+01","module":"A4","scenario":null},{"value":"1,06E-01","module":"C1","scenario":null},{"value":"7,54E-01","module":"C2","scenario":null},{"value":"7,38E+00","module":"C3","scenario":null},{"value":"3,51E-01","module":"C4","scenario":null},{"value":"-2,73E+01","module":"D","scenario":null}]},{"parameter":"GWP-fossil","unit":"kg CO2-eq","values":[{"value":"4,41E+02","module":"A1-A3","scenario":null},{"value":"1,21E+01","module":"A4","scenario":null},{"value":"1,06E-01","module":"C1","scenario":null},{"value":"7,54E-01","module":"C2","scenario":null},{"value":"7,38E+00","module":"C3","scenario":null},{"value":"3,51E-01","module":"C4","scenario":null},{"value":"-2,71E+01","module":"D","scenario":null}]},{"parameter":"GWP-biogenic","unit":"kg CO2-eq","values":[{"value":"1,89E+00","module":"A1-A3","scenario":null},{"value":"5,17E-03","module":"A4","scenario":null},{"value":"1,98E-05","module":"C1","scenario":null},{"value":"3,12E-04","module":"C2","scenario":null},{"value":"2,60E-03","module":"C3","scenario":null},{"value":"1,84E-04","module":"C4","scenario":null},{"value":"-4,89E-02","module":"D","scenario":null}]},{"parameter":"GWP-luluc","unit":"kg CO2-eq","values":[{"value":"1,82E+00","module":"A1-A3","scenario":null},{"value":"3,67E-03","module":"A4","scenario":null},{"value":"8,34E-06","module":"C1","scenario":null},{"value":"2,68E-04","module":"C2","scenario":null},{"value":"2,38E-04","module":"C3","scenario":null},{"value":"4,41E-04","module":"C4","scenario":null},{"value":"-1,34E-01","module":"D","scenario":null}]},{"parameter":"ODP","unit":"kg CFC11-eq","values":[{"value":"3,94E-05","module":"A1-A3","scenario":null},{"value":"2,91E-06","module":"A4","scenario":null},{"value":"2,29E-08","module":"C1","scenario":null},{"value":"1,71E-07","module":"C2","scenario":null},{"value":"9,95E-08","module":"C3","scenario":null},{"value":"3,36E-08","module":"C4","scenario":null},{"value":"-1,60E-02","module":"D","scenario":null}]},{"parameter":"AP","unit":"mol H+-eq","values":[{"value":"4,07E+00","module":"A1-A3","scenario":null},{"value":"3,88E-02","module":"A4","scenario":null},{"value":"1,11E-03","module":"C1","scenario":null},{"value":"2,17E-03","module":"C2","scenario":null},{"value":"2,21E-03","module":"C3","scenario":null},{"value":"9,85E-04","module":"C4","scenario":null},{"value":"-4,99E-01","module":"D","scenario":null}]},{"parameter":"POCP","unit":"kg NMVOC-eq","values":[{"value":"1,83E+00","module":"A1-A3","scenario":null},{"value":"3,72E-02","module":"A4","scenario":null},{"value":"1,47E-03","module":"C1","scenario":null},{"value":"1,84E-03","module":"C2","scenario":null},{"value":"1,93E-03","module":"C3","scenario":null},{"value":"1,10E-03","module":"C4","scenario":null},{"value":"-1,77E-01","module":"D","scenario":null}]},{"parameter":"ADPE","unit":"kg Sb-eq","values":[{"value":"2,57E-01","module":"A1-A3","scenario":null},{"value":"2,15E-04","module":"A4","scenario":null},{"value":"1,62E-07","module":"C1","scenario":null},{"value":"2,08E-05","module":"C2","scenario":null},{"value":"4,23E-06","module":"C3","scenario":null},{"value":"1,79E-06","module":"C4","scenario":null},{"value":"-2,35E-03","module":"D","scenario":null}]},{"parameter":"ADPF","unit":"MJ","values":[{"value":"5,85E+03","module":"A1-A3","scenario":null},{"value":"1,96E+02","module":"A4","scenario":null},{"value":"1,46E+00","module":"C1","scenario":null},{"value":"1,14E+01","module":"C2","scenario":null},{"value":"3,93E+00","module":"C3","scenario":null},{"value":"2,77E+00","module":"C4","scenario":null},{"value":"-2,57E+02","module":"D","scenario":null}]},{"parameter":"WDP","unit":"m3 world-eq. Deprived","values":[{"value":"6,95E+04","module":"A1-A3","scenario":null},{"value":"1,50E+02","module":"A4","scenario":null},{"value":"3,09E-01","module":"C1","scenario":null},{"value":"1,10E+01","module":"C2","scenario":null},{"value":"1,87E+01","module":"C3","scenario":null},{"value":"1,32E+01","module":"C4","scenario":null},{"value":"-2,47E+03","module":"D","scenario":null}]},{"parameter":"EP-freshwater","unit":"kg P-eq","values":[{"value":"5,42E-02","module":"A1-A3","scenario":null},{"value":"9,59E-05","module":"A4","scenario":null},{"value":"3,85E-07","module":"C1","scenario":null},{"value":"6,02E-06","module":"C2","scenario":null},{"value":"1,76E-05","module":"C3","scenario":null},{"value":"3,54E-06","module":"C4","scenario":null},{"value":"-3,85E-03","module":"D","scenario":null}]},{"parameter":"EP-marine","unit":"kg N-eq","values":[{"value":"5,29E-01","module":"A1-A3","scenario":null},{"value":"8,50E-03","module":"A4","scenario":null},{"value":"4,88E-04","module":"C1","scenario":null},{"value":"4,29E-04","module":"C2","scenario":null},{"value":"7,09E-04","module":"C3","scenario":null},{"value":"5,02E-04","module":"C4","scenario":null},{"value":"-3,98E-02","module":"D","scenario":null}]},{"parameter":"EP-terrestrial","unit":"mol N-eq.","values":[{"value":"1,03E+01","module":"A1-A3","scenario":null},{"value":"9,48E-02","module":"A4","scenario":null},{"value":"5,36E-03","module":"C1","scenario":null},{"value":"4,79E-03","module":"C2","scenario":null},{"value":"7,55E-03","module":"C3","scenario":null},{"value":"3,40E-03","module":"C4","scenario":null},{"value":"-4,90E-01","module":"D","scenario":null}]},{"parameter":"GWP-IOBC","unit":"kg CO2-eq","values":[{"value":"4,47E+02","module":"A1-A3","scenario":null},{"value":"1,21E+01","module":"A4","scenario":null},{"value":"1,06E-01","module":"C1","scenario":null},{"value":"7,54E-01","module":"C2","scenario":null},{"value":"7,38E+00","module":"C3","scenario":null},{"value":"3,53E-01","module":"C4","scenario":null},{"value":"-3,51E+01","module":"D","scenario":null}]}],"additional_environmental_impact":[{"parameter":"PM","unit":"Disease incidence","values":[{"value":"3,57E-05","module":"A1-A3","scenario":null},{"value":"1,11E-06","module":"A4","scenario":null},{"value":"2,93E-08","module":"C1","scenario":null},{"value":"4,61E-08","module":"C2","scenario":null},{"value":"2,02E-08","module":"C3","scenario":null},{"value":"1,77E-08","module":"C4","scenario":null},{"value":"-2,80E-06","module":"D","scenario":null}]},{"parameter":"ETP-fw","unit":"CTUe","values":[{"value":"2,85E+04","module":"A1-A3","scenario":null},{"value":"1,43E+02","module":"A4","scenario":null},{"value":"7,96E-01","module":"C1","scenario":null},{"value":"8,45E+00","module":"C2","scenario":null},{"value":"4,57E+01","module":"C3","scenario":null},{"value":"2,97E+02","module":"C4","scenario":null},{"value":"-4,48E+03","module":"D","scenario":null}]},{"parameter":"HTP-c","unit":"CTUh","values":[{"value":"1,77E-06","module":"A1-A3","scenario":null},{"value":"0,00E+00","module":"A4","scenario":null},{"value":"0,00E+00","module":"C1","scenario":null},{"value":"0,00E+00","module":"C2","scenario":null},{"value":"9,25E-10","module":"C3","scenario":null},{"value":"3,24E-09","module":"C4","scenario":null},{"value":"-1,52E-07","module":"D","scenario":null}]},{"parameter":"HTP-nc","unit":"CTUh","values":[{"value":"3,29E-05","module":"A1-A3","scenario":null},{"value":"1,38E-07","module":"A4","scenario":null},{"value":"7,22E-10","module":"C1","scenario":null},{"value":"9,23E-09","module":"C2","scenario":null},{"value":"2,63E-08","module":"C3","scenario":null},{"value":"2,06E-07","module":"C4","scenario":null},{"value":"-2,29E-06","module":"D","scenario":null}]},{"parameter":"SQP","unit":"-","values":[{"value":"3,66E+03","module":"A1-A3","scenario":null},{"value":"2,25E+02","module":"A4","scenario":null},{"value":"1,85E-01","module":"C1","scenario":null},{"value":"7,97E+00","module":"C2","scenario":null},{"value":"1,39E+00","module":"C3","scenario":null},{"value":"8,01E+00","module":"C4","scenario":null},{"value":"-7,57E+01","module":"D","scenario":null}]},{"parameter":"IRP","unit":"kBq U235-eq","values":[{"value":"2,51E+01","module":"A1-A3","scenario":null},{"value":"8,56E-01","module":"A4","scenario":null},{"value":"6,24E-03","module":"C1","scenario":null},{"value":"4,98E-02","module":"C2","scenario":null},{"value":"1,68E-02","module":"C3","scenario":null},{"value":"1,11E-02","module":"C4","scenario":null},{"value":"-3,16E-01","module":"D","scenario":null}]}],"resource_use":[{"parameter":"PERE","unit":"MJ","values":[{"value":"1,05E+03","module":"A1-A3","scenario":null},{"value":"2,46E+00","module":"A4","scenario":null},{"value":"7,88E-03","module":"C1","scenario":null},{"value":"1,63E-01","module":"C2","scenario":null},{"value":"5,79E-01","module":"C3","scenario":null},{"value":"2,63E-01","module":"C4","scenario":null},{"value":"-6,80E+01","module":"D","scenario":null}]},{"parameter":"PERM","unit":"","values":[{"value":"0,00E+00","module":"A1-A3","scenario":null},{"value":"0,00E+00","module":"A4","scenario":null},{"value":"0,00E+00","module":"C1","scenario":null},{"value":"0,00E+00","module":"C2","scenario":null},{"value":"0,00E+00","module":"C3","scenario":null},{"value":"0,00E+00","module":"C4","scenario":null},{"value":"0,00E+00","module":"D","scenario":null}]},{"parameter":"PERT","unit":"MJ","values":[{"value":"1,05E+03","module":"A1-A3","scenario":null},{"value":"2,46E+00","module":"A4","scenario":null},{"value":"7,88E-03","module":"C1","scenario":null},{"value":"1,63E-01","module":"C2","scenario":null},{"value":"5,79E-01","module":"C3","scenario":null},{"value":"2,63E-01","module":"C4","scenario":null},{"value":"-6,80E+01","module":"D","scenario":null}]},{"parameter":"PENRE","unit":"MJ","values":[{"value":"5,71E+03","module":"A1-A3","scenario":null},{"value":"1,96E+02","module":"A4","scenario":null},{"value":"1,46E+00","module":"C1","scenario":null},{"value":"1,14E+01","module":"C2","scenario":null},{"value":"3,93E+00","module":"C3","scenario":null},{"value":"2,77E+00","module":"C4","scenario":null},{"value":"-2,57E+02","module":"D","scenario":null}]},{"parameter":"PENRM","unit":"MJ","values":[{"value":"1,45E+02","module":"A1-A3","scenario":null},{"value":"0,00E+00","module":"A4","scenario":null},{"value":"0,00E+00","module":"C1","scenario":null},{"value":"0,00E+00","module":"C2","scenario":null},{"value":"-1,23E+02","module":"C3","scenario":null},{"value":"0,00E+00","module":"C4","scenario":null},{"value":"0,00E+00","module":"D","scenario":null}]},{"parameter":"PENRT","unit":"MJ","values":[{"value":"5,86E+03","module":"A1-A3","scenario":null},{"value":"1,96E+02","module":"A4","scenario":null},{"value":"1,46E+00","module":"C1","scenario":null},{"value":"1,14E+01","module":"C2","scenario":null},{"value":"-1,19E+02","module":"C3","scenario":null},{"value":"2,77E+00","module":"C4","scenario":null},{"value":"-2,57E+02","module":"D","scenario":null}]},{"parameter":"SM","unit":"kg","values":[{"value":"4,35E+01","module":"A1-A3","scenario":null},{"value":"0,00E+00","module":"A4","scenario":null},{"value":"7,15E-04","module":"C1","scenario":null},{"value":"0,00E+00","module":"C2","scenario":null},{"value":"3,20E-05","module":"C3","scenario":null},{"value":"4,71E-03","module":"C4","scenario":null},{"value":"6,32E-01","module":"D","scenario":null}]},{"parameter":"RSF","unit":"MJ","values":[{"value":"1,39E+01","module":"A1-A3","scenario":null},{"value":"8,62E-02","module":"A4","scenario":null},{"value":"1,94E-04","module":"C1","scenario":null},{"value":"5,84E-03","module":"C2","scenario":null},{"value":"1,25E-02","module":"C3","scenario":null},{"value":"2,16E-03","module":"C4","scenario":null},{"value":"7,16E-01","module":"D","scenario":null}]},{"parameter":"NRSF","unit":"MJ","values":[{"value":"5,61E+00","module":"A1-A3","scenario":null},{"value":"2,89E-01","module":"A4","scenario":null},{"value":"2,85E-03","module":"C1","scenario":null},{"value":"2,09E-02","module":"C2","scenario":null},{"value":"-1,59E-04","module":"C3","scenario":null},{"value":"4,84E-02","module":"C4","scenario":null},{"value":"1,86E+01","module":"D","scenario":null}]},{"parameter":"FW","unit":"m3","values":[{"value":"6,74E+00","module":"A1-A3","scenario":null},{"value":"2,23E-02","module":"A4","scenario":null},{"value":"7,49E-05","module":"C1","scenario":null},{"value":"1,22E-03","module":"C2","scenario":null},{"value":"2,54E-02","module":"C3","scenario":null},{"value":"3,37E-03","module":"C4","scenario":null},{"value":"-2,69E-01","module":"D","scenario":null}]}],"end_of_life_waste":[{"parameter":"HWD","unit":"kg","values":[{"value":"2,76E+00","module":"A1-A3","scenario":null},{"value":"1,07E-02","module":"A4","scenario":null},{"value":"4,29E-05","module":"C1","scenario":null},{"value":"5,88E-04","module":"C2","scenario":null},{"value":"1,03E-03","module":"C3","scenario":null},{"value":"2,90E-01","module":"C4","scenario":null},{"value":"-9,54E-02","module":"D","scenario":null}]},{"parameter":"NHWD","unit":"kg","values":[{"value":"1,17E+02","module":"A1-A3","scenario":null},{"value":"1,70E+01","module":"A4","scenario":null},{"value":"1,72E-03","module":"C1","scenario":null},{"value":"5,54E-01","module":"C2","scenario":null},{"value":"4,11E-01","module":"C3","scenario":null},{"value":"1,22E+01","module":"C4","scenario":null},{"value":"-1,05E+01","module":"D","scenario":null}]},{"parameter":"RWD","unit":"kg","values":[{"value":"2,02E-02","module":"A1-A3","scenario":null},{"value":"1,34E-03","module":"A4","scenario":null},{"value":"1,01E-05","module":"C1","scenario":null},{"value":"7,76E-05","module":"C2","scenario":null},{"value":"9,64E-07","module":"C3","scenario":null},{"value":"6,91E-06","module":"C4","scenario":null},{"value":"-3,05E-04","module":"D","scenario":null}]}],"end_of_life_flow":[{"parameter":"CRU","unit":"kg","values":[{"value":"0,00E+00","module":"A1-A3","scenario":null},{"value":"0,00E+00","module":"A4","scenario":null},{"value":"0,00E+00","module":"C1","scenario":null},{"value":"0,00E+00","module":"C2","scenario":null},{"value":"0,00E+00","module":"C3","scenario":null},{"value":"0,00E+00","module":"C4","scenario":null},{"value":"0,00E+00","module":"D","scenario":null}]},{"parameter":"MFR","unit":"kg","values":[{"value":"2,06E+01","module":"A1-A3","scenario":null},{"value":"0,00E+00","module":"A4","scenario":null},{"value":"7,02E-04","module":"C1","scenario":null},{"value":"0,00E+00","module":"C2","scenario":null},{"value":"6,56E+01","module":"C3","scenario":null},{"value":"2,89E-04","module":"C4","scenario":null},{"value":"-2,48E-02","module":"D","scenario":null}]},{"parameter":"MER","unit":"kg","values":[{"value":"2,25E+00","module":"A1-A3","scenario":null},{"value":"0,00E+00","module":"A4","scenario":null},{"value":"2,18E-06","module":"C1","scenario":null},{"value":"0,00E+00","module":"C2","scenario":null},{"value":"1,95E+00","module":"C3","scenario":null},{"value":"5,48E-06","module":"C4","scenario":null},{"value":"-3,26E-03","module":"D","scenario":null}]},{"parameter":"EEE","unit":"MJ","values":[{"value":"1,49E+00","module":"A1-A3","scenario":null},{"value":"0,00E+00","module":"A4","scenario":null},{"value":"7,46E-06","module":"C1","scenario":null},{"value":"0,00E+00","module":"C2","scenario":null},{"value":"2,67E+00","module":"C3","scenario":null},{"value":"2,45E-04","module":"C4","scenario":null},{"value":"-7,99E-03","module":"D","scenario":null}]},{"parameter":"EET","unit":"MJ","values":[{"value":"2,26E+01","module":"A1-A3","scenario":null},{"value":"0,00E+00","module":"A4","scenario":null},{"value":"1,13E-04","module":"C1","scenario":null},{"value":"0,00E+00","module":"C2","scenario":null},{"value":"4,05E+01","module":"C3","scenario":null},{"value":"3,70E-03","module":"C4","scenario":null},{"value":"-1,21E-01","module":"D","scenario":null}]}]}