{"product_name":"A70-S410 LED 3500 DALI","epd_id":"NEPD-7695-7068","declared_unit":{"unit":"stk","amount":1},"compliance":["EN 15804+A2","ISO 14025","ISO 21930"],"producer_name":"Glamox AS","environmental_impact":[{"parameter":"GWP-total","unit":"kg CO2-eq","values":[{"value":"4,71E+01","module":"A1","scenario":null},{"value":"5,78E-01","module":"A2","scenario":null},{"value":"3,64E-01","module":"A3","scenario":null},{"value":"9,39E-01","module":"A4","scenario":null},{"value":"4,91E-01","module":"A5","scenario":null},{"value":"1,64E+02","module":"B6","scenario":null},{"value":"0,00E+00","module":"C1","scenario":null},{"value":"2,16E-01","module":"C2","scenario":null},{"value":"1,02E+00","module":"C3","scenario":null},{"value":"8,71E-02","module":"C4","scenario":null},{"value":"2,57E+00","module":"D","scenario":null},{"value":"4,80E+01","module":"A1A3","scenario":null}]},{"parameter":"GWP-fossil","unit":"kg CO2-eq","values":[{"value":"4,69E+01","module":"A1","scenario":null},{"value":"5,78E-01","module":"A2","scenario":null},{"value":"3,57E-01","module":"A3","scenario":null},{"value":"9,38E-01","module":"A4","scenario":null},{"value":"7,07E-03","module":"A5","scenario":null},{"value":"1,53E+02","module":"B6","scenario":null},{"value":"0,00E+00","module":"C1","scenario":null},{"value":"2,16E-01","module":"C2","scenario":null},{"value":"1,02E+00","module":"C3","scenario":null},{"value":"8,68E-02","module":"C4","scenario":null},{"value":"2,48E+00","module":"D","scenario":null},{"value":"4,78E+01","module":"A1A3","scenario":null}]},{"parameter":"GWP-biogenic","unit":"kg CO2-eq","values":[{"value":"4,26E-02","module":"A1","scenario":null},{"value":"1,77E-04","module":"A2","scenario":null},{"value":"6,87E-03","module":"A3","scenario":null},{"value":"3,62E-04","module":"A4","scenario":null},{"value":"4,84E-01","module":"A5","scenario":null},{"value":"2,79E+00","module":"B6","scenario":null},{"value":"0,00E+00","module":"C1","scenario":null},{"value":"8,81E-05","module":"C2","scenario":null},{"value":"1,79E-04","module":"C3","scenario":null},{"value":"2,95E-05","module":"C4","scenario":null},{"value":"1,43E-02","module":"D","scenario":null},{"value":"4,97E-02","module":"A1A3","scenario":null}]},{"parameter":"GWP-luluc","unit":"kg CO2-eq","values":[{"value":"1,23E-01","module":"A1","scenario":null},{"value":"3,44E-04","module":"A2","scenario":null},{"value":"1,07E-04","module":"A3","scenario":null},{"value":"3,65E-04","module":"A4","scenario":null},{"value":"1,71E-06","module":"A5","scenario":null},{"value":"8,38E+00","module":"B6","scenario":null},{"value":"0,00E+00","module":"C1","scenario":null},{"value":"7,55E-05","module":"C2","scenario":null},{"value":"2,05E-04","module":"C3","scenario":null},{"value":"2,60E-04","module":"C4","scenario":null},{"value":"6,88E-02","module":"D","scenario":null},{"value":"1,24E-01","module":"A1A3","scenario":null}]},{"parameter":"ODP","unit":"kg CFC11-eq","values":[{"value":"3,29E-06","module":"A1","scenario":null},{"value":"1,24E-07","module":"A2","scenario":null},{"value":"3,96E-08","module":"A3","scenario":null},{"value":"2,10E-07","module":"A4","scenario":null},{"value":"1,12E-09","module":"A5","scenario":null},{"value":"1,65E-05","module":"B6","scenario":null},{"value":"0,00E+00","module":"C1","scenario":null},{"value":"4,92E-08","module":"C2","scenario":null},{"value":"7,79E-09","module":"C3","scenario":null},{"value":"6,09E-09","module":"C4","scenario":null},{"value":"-4,01E-03","module":"D","scenario":null},{"value":"3,45E-06","module":"A1A3","scenario":null}]},{"parameter":"AP","unit":"mol H+-eq","values":[{"value":"3,36E-01","module":"A1","scenario":null},{"value":"1,45E-02","module":"A2","scenario":null},{"value":"9,39E-04","module":"A3","scenario":null},{"value":"7,71E-03","module":"A4","scenario":null},{"value":"2,49E-05","module":"A5","scenario":null},{"value":"7,05E-01","module":"B6","scenario":null},{"value":"0,00E+00","module":"C1","scenario":null},{"value":"8,83E-04","module":"C2","scenario":null},{"value":"4,70E-04","module":"C3","scenario":null},{"value":"2,60E-04","module":"C4","scenario":null},{"value":"-4,28E-02","module":"D","scenario":null},{"value":"3,51E-01","module":"A1A3","scenario":null}]},{"parameter":"POCP","unit":"kg NMVOC-eq","values":[{"value":"1,65E-01","module":"A1","scenario":null},{"value":"1,04E-02","module":"A2","scenario":null},{"value":"6,04E-04","module":"A3","scenario":null},{"value":"6,47E-03","module":"A4","scenario":null},{"value":"2,60E-05","module":"A5","scenario":null},{"value":"3,50E-01","module":"B6","scenario":null},{"value":"0,00E+00","module":"C1","scenario":null},{"value":"8,87E-04","module":"C2","scenario":null},{"value":"4,00E-04","module":"C3","scenario":null},{"value":"2,95E-04","module":"C4","scenario":null},{"value":"-2,87E-03","module":"D","scenario":null},{"value":"1,76E-01","module":"A1A3","scenario":null}]},{"parameter":"ADPE","unit":"kg Sb-eq","values":[{"value":"1,75E-02","module":"A1","scenario":null},{"value":"7,14E-06","module":"A2","scenario":null},{"value":"9,96E-06","module":"A3","scenario":null},{"value":"2,27E-05","module":"A4","scenario":null},{"value":"1,25E-07","module":"A5","scenario":null},{"value":"2,38E-03","module":"B6","scenario":null},{"value":"0,00E+00","module":"C1","scenario":null},{"value":"5,85E-06","module":"C2","scenario":null},{"value":"6,55E-07","module":"C3","scenario":null},{"value":"2,89E-07","module":"C4","scenario":null},{"value":"-1,51E-03","module":"D","scenario":null},{"value":"1,75E-02","module":"A1A3","scenario":null}]},{"parameter":"ADPF","unit":"MJ","values":[{"value":"5,83E+02","module":"A1","scenario":null},{"value":"7,72E+00","module":"A2","scenario":null},{"value":"4,45E+00","module":"A3","scenario":null},{"value":"1,38E+01","module":"A4","scenario":null},{"value":"7,46E-02","module":"A5","scenario":null},{"value":"4,13E+03","module":"B6","scenario":null},{"value":"0,00E+00","module":"C1","scenario":null},{"value":"3,26E+00","module":"C2","scenario":null},{"value":"7,95E-01","module":"C3","scenario":null},{"value":"6,88E-01","module":"C4","scenario":null},{"value":"3,23E+01","module":"D","scenario":null},{"value":"5,96E+02","module":"A1A3","scenario":null}]},{"parameter":"WDP","unit":"m3 world-eq. Deprived","values":[{"value":"2,43E+03","module":"A1","scenario":null},{"value":"2,96E+00","module":"A2","scenario":null},{"value":"2,12E+00","module":"A3","scenario":null},{"value":"1,19E+01","module":"A4","scenario":null},{"value":"1,18E-01","module":"A5","scenario":null},{"value":"3,19E+05","module":"B6","scenario":null},{"value":"0,00E+00","module":"C1","scenario":null},{"value":"3,11E+00","module":"C2","scenario":null},{"value":"7,53E+00","module":"C3","scenario":null},{"value":"8,25E+00","module":"C4","scenario":null},{"value":"2,15E+03","module":"D","scenario":null},{"value":"2,43E+03","module":"A1A3","scenario":null}]},{"parameter":"EP-freshwater","unit":"kg P-eq","values":[{"value":"5,90E-03","module":"A1","scenario":null},{"value":"2,96E-06","module":"A2","scenario":null},{"value":"6,27E-06","module":"A3","scenario":null},{"value":"6,82E-06","module":"A4","scenario":null},{"value":"4,29E-08","module":"A5","scenario":null},{"value":"1,01E-02","module":"B6","scenario":null},{"value":"0,00E+00","module":"C1","scenario":null},{"value":"1,70E-06","module":"C2","scenario":null},{"value":"2,40E-06","module":"C3","scenario":null},{"value":"1,55E-06","module":"C4","scenario":null},{"value":"-2,51E-04","module":"D","scenario":null},{"value":"5,91E-03","module":"A1A3","scenario":null}]},{"parameter":"EP-marine","unit":"kg N-eq","values":[{"value":"4,75E-02","module":"A1","scenario":null},{"value":"3,57E-03","module":"A2","scenario":null},{"value":"1,69E-04","module":"A3","scenario":null},{"value":"2,08E-03","module":"A4","scenario":null},{"value":"9,99E-06","module":"A5","scenario":null},{"value":"1,11E-01","module":"B6","scenario":null},{"value":"0,00E+00","module":"C1","scenario":null},{"value":"2,62E-04","module":"C2","scenario":null},{"value":"1,47E-04","module":"C3","scenario":null},{"value":"1,19E-04","module":"C4","scenario":null},{"value":"-5,18E-04","module":"D","scenario":null},{"value":"5,12E-02","module":"A1A3","scenario":null}]},{"parameter":"EP-terrestrial","unit":"mol N-eq.","values":[{"value":"5,68E-01","module":"A1","scenario":null},{"value":"3,97E-02","module":"A2","scenario":null},{"value":"1,80E-03","module":"A3","scenario":null},{"value":"2,31E-02","module":"A4","scenario":null},{"value":"8,90E-05","module":"A5","scenario":null},{"value":"1,50E+00","module":"B6","scenario":null},{"value":"0,00E+00","module":"C1","scenario":null},{"value":"2,90E-03","module":"C2","scenario":null},{"value":"1,56E-03","module":"C3","scenario":null},{"value":"7,93E-04","module":"C4","scenario":null},{"value":"-1,51E-02","module":"D","scenario":null},{"value":"6,10E-01","module":"A1A3","scenario":null}]},{"parameter":"GWP-IOBC","unit":"kg CO2-eq","values":[{"value":"4,75E+01","module":"A1","scenario":null},{"value":"5,78E-01","module":"A2","scenario":null},{"value":"3,55E-01","module":"A3","scenario":null},{"value":"9,39E-01","module":"A4","scenario":null},{"value":"7,07E-03","module":"A5","scenario":null},{"value":"2,22E+02","module":"B6","scenario":null},{"value":"0,00E+00","module":"C1","scenario":null},{"value":"2,16E-01","module":"C2","scenario":null},{"value":"1,02E+00","module":"C3","scenario":null},{"value":"9,04E-02","module":"C4","scenario":null},{"value":"2,27E+00","module":"D","scenario":null},{"value":"4,84E+01","module":"A1A3","scenario":null}]}],"additional_environmental_impact":[{"parameter":"PM","unit":"Disease incidence","values":[{"value":"2,52E-06","module":"A1","scenario":null},{"value":"1,06E-08","module":"A2","scenario":null},{"value":"7,68E-09","module":"A3","scenario":null},{"value":"6,15E-08","module":"A4","scenario":null},{"value":"3,76E-10","module":"A5","scenario":null},{"value":"3,74E-06","module":"B6","scenario":null},{"value":"0,00E+00","module":"C1","scenario":null},{"value":"1,56E-08","module":"C2","scenario":null},{"value":"2,91E-09","module":"C3","scenario":null},{"value":"4,70E-09","module":"C4","scenario":null},{"value":"8,47E-08","module":"D","scenario":null},{"value":"2,54E-06","module":"A1A3","scenario":null}]},{"parameter":"ETP-fw","unit":"CTUe","values":[{"value":"2,70E+03","module":"A1","scenario":null},{"value":"4,85E+00","module":"A2","scenario":null},{"value":"6,16E+00","module":"A3","scenario":null},{"value":"9,90E+00","module":"A4","scenario":null},{"value":"9,57E-02","module":"A5","scenario":null},{"value":"5,17E+03","module":"B6","scenario":null},{"value":"0,00E+00","module":"C1","scenario":null},{"value":"2,40E+00","module":"C2","scenario":null},{"value":"3,41E+00","module":"C3","scenario":null},{"value":"5,19E+02","module":"C4","scenario":null},{"value":"-4,47E+02","module":"D","scenario":null},{"value":"2,71E+03","module":"A1A3","scenario":null}]},{"parameter":"HTP-c","unit":"CTUh","values":[{"value":"5,84E-08","module":"A1","scenario":null},{"value":"0,00E+00","module":"A2","scenario":null},{"value":"4,28E-10","module":"A3","scenario":null},{"value":"0,00E+00","module":"A4","scenario":null},{"value":"2,00E-12","module":"A5","scenario":null},{"value":"1,20E-07","module":"B6","scenario":null},{"value":"0,00E+00","module":"C1","scenario":null},{"value":"0,00E+00","module":"C2","scenario":null},{"value":"1,15E-09","module":"C3","scenario":null},{"value":"1,54E-10","module":"C4","scenario":null},{"value":"5,62E-09","module":"D","scenario":null},{"value":"5,88E-08","module":"A1A3","scenario":null}]},{"parameter":"HTP-nc","unit":"CTUh","values":[{"value":"2,06E-06","module":"A1","scenario":null},{"value":"1,77E-09","module":"A2","scenario":null},{"value":"7,86E-09","module":"A3","scenario":null},{"value":"1,09E-08","module":"A4","scenario":null},{"value":"1,17E-10","module":"A5","scenario":null},{"value":"3,17E-06","module":"B6","scenario":null},{"value":"0,00E+00","module":"C1","scenario":null},{"value":"2,59E-09","module":"C2","scenario":null},{"value":"6,63E-08","module":"C3","scenario":null},{"value":"1,40E-09","module":"C4","scenario":null},{"value":"-6,50E-08","module":"D","scenario":null},{"value":"2,07E-06","module":"A1A3","scenario":null}]},{"parameter":"SQP","unit":"-","values":[{"value":"1,50E+02","module":"A1","scenario":null},{"value":"2,26E+00","module":"A2","scenario":null},{"value":"1,40E+00","module":"A3","scenario":null},{"value":"8,57E+00","module":"A4","scenario":null},{"value":"6,09E-02","module":"A5","scenario":null},{"value":"3,11E+03","module":"B6","scenario":null},{"value":"0,00E+00","module":"C1","scenario":null},{"value":"2,25E+00","module":"C2","scenario":null},{"value":"1,92E-01","module":"C3","scenario":null},{"value":"1,64E+00","module":"C4","scenario":null},{"value":"-1,50E+01","module":"D","scenario":null},{"value":"1,53E+02","module":"A1A3","scenario":null}]},{"parameter":"IRP","unit":"kBq U235-eq","values":[{"value":"2,02E+00","module":"A1","scenario":null},{"value":"3,32E-02","module":"A2","scenario":null},{"value":"4,39E-03","module":"A3","scenario":null},{"value":"6,04E-02","module":"A4","scenario":null},{"value":"3,22E-04","module":"A5","scenario":null},{"value":"9,42E+01","module":"B6","scenario":null},{"value":"0,00E+00","module":"C1","scenario":null},{"value":"1,42E-02","module":"C2","scenario":null},{"value":"3,82E-03","module":"C3","scenario":null},{"value":"2,78E-03","module":"C4","scenario":null},{"value":"1,58E-01","module":"D","scenario":null},{"value":"2,06E+00","module":"A1A3","scenario":null}]}],"resource_use":[{"parameter":"PERE","unit":"MJ","values":[{"value":"6,87E+01","module":"A1","scenario":null},{"value":"6,68E-02","module":"A2","scenario":null},{"value":"1,03E+01","module":"A3","scenario":null},{"value":"1,82E-01","module":"A4","scenario":null},{"value":"1,32E-03","module":"A5","scenario":null},{"value":"4,06E+03","module":"B6","scenario":null},{"value":"0,00E+00","module":"C1","scenario":null},{"value":"4,60E-02","module":"C2","scenario":null},{"value":"1,24E-01","module":"C3","scenario":null},{"value":"1,55E-01","module":"C4","scenario":null},{"value":"1,12E+01","module":"D","scenario":null},{"value":"7,91E+01","module":"A1A3","scenario":null}]},{"parameter":"PERM","unit":"","values":[{"value":"1,75E+00","module":"A1","scenario":null},{"value":"0,00E+00","module":"A2","scenario":null},{"value":"0,00E+00","module":"A3","scenario":null},{"value":"0,00E+00","module":"A4","scenario":null},{"value":"-1,99E+00","module":"A5","scenario":null},{"value":"0,00E+00","module":"B6","scenario":null},{"value":"0,00E+00","module":"C1","scenario":null},{"value":"0,00E+00","module":"C2","scenario":null},{"value":"0,00E+00","module":"C3","scenario":null},{"value":"0,00E+00","module":"C4","scenario":null},{"value":"0,00E+00","module":"D","scenario":null},{"value":"1,75E+00","module":"A1A3","scenario":null}]},{"parameter":"PERT","unit":"MJ","values":[{"value":"7,05E+01","module":"A1","scenario":null},{"value":"6,68E-02","module":"A2","scenario":null},{"value":"1,03E+01","module":"A3","scenario":null},{"value":"1,82E-01","module":"A4","scenario":null},{"value":"-1,99E+00","module":"A5","scenario":null},{"value":"4,06E+03","module":"B6","scenario":null},{"value":"0,00E+00","module":"C1","scenario":null},{"value":"4,60E-02","module":"C2","scenario":null},{"value":"1,24E-01","module":"C3","scenario":null},{"value":"1,55E-01","module":"C4","scenario":null},{"value":"1,12E+01","module":"D","scenario":null},{"value":"8,08E+01","module":"A1A3","scenario":null}]},{"parameter":"PENRE","unit":"MJ","values":[{"value":"5,77E+02","module":"A1","scenario":null},{"value":"7,72E+00","module":"A2","scenario":null},{"value":"4,45E+00","module":"A3","scenario":null},{"value":"1,38E+01","module":"A4","scenario":null},{"value":"7,46E-02","module":"A5","scenario":null},{"value":"4,20E+03","module":"B6","scenario":null},{"value":"0,00E+00","module":"C1","scenario":null},{"value":"3,26E+00","module":"C2","scenario":null},{"value":"7,95E-01","module":"C3","scenario":null},{"value":"6,88E-01","module":"C4","scenario":null},{"value":"3,23E+01","module":"D","scenario":null},{"value":"5,89E+02","module":"A1A3","scenario":null}]},{"parameter":"PENRM","unit":"MJ","values":[{"value":"2,41E+01","module":"A1","scenario":null},{"value":"0,00E+00","module":"A2","scenario":null},{"value":"0,00E+00","module":"A3","scenario":null},{"value":"0,00E+00","module":"A4","scenario":null},{"value":"-1,32E+00","module":"A5","scenario":null},{"value":"0,00E+00","module":"B6","scenario":null},{"value":"0,00E+00","module":"C1","scenario":null},{"value":"0,00E+00","module":"C2","scenario":null},{"value":"-2,41E+01","module":"C3","scenario":null},{"value":"0,00E+00","module":"C4","scenario":null},{"value":"0,00E+00","module":"D","scenario":null},{"value":"2,41E+01","module":"A1A3","scenario":null}]},{"parameter":"PENRT","unit":"MJ","values":[{"value":"6,01E+02","module":"A1","scenario":null},{"value":"7,72E+00","module":"A2","scenario":null},{"value":"4,45E+00","module":"A3","scenario":null},{"value":"1,38E+01","module":"A4","scenario":null},{"value":"-1,24E+00","module":"A5","scenario":null},{"value":"4,20E+03","module":"B6","scenario":null},{"value":"0,00E+00","module":"C1","scenario":null},{"value":"3,26E+00","module":"C2","scenario":null},{"value":"-2,34E+01","module":"C3","scenario":null},{"value":"6,88E-01","module":"C4","scenario":null},{"value":"3,23E+01","module":"D","scenario":null},{"value":"6,13E+02","module":"A1A3","scenario":null}]},{"parameter":"SM","unit":"kg","values":[{"value":"2,80E+00","module":"A1","scenario":null},{"value":"0,00E+00","module":"A2","scenario":null},{"value":"0,00E+00","module":"A3","scenario":null},{"value":"0,00E+00","module":"A4","scenario":null},{"value":"0,00E+00","module":"A5","scenario":null},{"value":"0,00E+00","module":"B6","scenario":null},{"value":"0,00E+00","module":"C1","scenario":null},{"value":"0,00E+00","module":"C2","scenario":null},{"value":"0,00E+00","module":"C3","scenario":null},{"value":"2,91E-03","module":"C4","scenario":null},{"value":"2,31E-03","module":"D","scenario":null},{"value":"2,80E+00","module":"A1A3","scenario":null}]},{"parameter":"RSF","unit":"MJ","values":[{"value":"5,26E-01","module":"A1","scenario":null},{"value":"1,92E-03","module":"A2","scenario":null},{"value":"1,81E-03","module":"A3","scenario":null},{"value":"6,39E-03","module":"A4","scenario":null},{"value":"4,19E-05","module":"A5","scenario":null},{"value":"4,10E+01","module":"B6","scenario":null},{"value":"0,00E+00","module":"C1","scenario":null},{"value":"1,65E-03","module":"C2","scenario":null},{"value":"1,77E-03","module":"C3","scenario":null},{"value":"1,13E-03","module":"C4","scenario":null},{"value":"1,57E-02","module":"D","scenario":null},{"value":"5,29E-01","module":"A1A3","scenario":null}]},{"parameter":"NRSF","unit":"MJ","values":[{"value":"-9,76E-03","module":"A1","scenario":null},{"value":"1,63E-02","module":"A2","scenario":null},{"value":"4,66E-03","module":"A3","scenario":null},{"value":"2,18E-02","module":"A4","scenario":null},{"value":"1,63E-04","module":"A5","scenario":null},{"value":"0,00E+00","module":"B6","scenario":null},{"value":"0,00E+00","module":"C1","scenario":null},{"value":"5,87E-03","module":"C2","scenario":null},{"value":"-6,77E-05","module":"C3","scenario":null},{"value":"2,55E-02","module":"C4","scenario":null},{"value":"-4,60E-02","module":"D","scenario":null},{"value":"1,12E-02","module":"A1A3","scenario":null}]},{"parameter":"FW","unit":"m3","values":[{"value":"5,58E-01","module":"A1","scenario":null},{"value":"5,16E-04","module":"A2","scenario":null},{"value":"8,84E-04","module":"A3","scenario":null},{"value":"1,36E-03","module":"A4","scenario":null},{"value":"3,58E-05","module":"A5","scenario":null},{"value":"1,85E+01","module":"B6","scenario":null},{"value":"0,00E+00","module":"C1","scenario":null},{"value":"3,43E-04","module":"C2","scenario":null},{"value":"1,68E-03","module":"C3","scenario":null},{"value":"6,52E-04","module":"C4","scenario":null},{"value":"7,92E-02","module":"D","scenario":null},{"value":"5,59E-01","module":"A1A3","scenario":null}]}],"end_of_life_waste":[{"parameter":"HWD","unit":"kg","values":[{"value":"3,65E-01","module":"A1","scenario":null},{"value":"3,62E-04","module":"A2","scenario":null},{"value":"2,80E-02","module":"A3","scenario":null},{"value":"6,87E-04","module":"A4","scenario":null},{"value":"0,00E+00","module":"A5","scenario":null},{"value":"3,87E-01","module":"B6","scenario":null},{"value":"0,00E+00","module":"C1","scenario":null},{"value":"1,66E-04","module":"C2","scenario":null},{"value":"3,17E-05","module":"C3","scenario":null},{"value":"1,67E-01","module":"C4","scenario":null},{"value":"-2,12E-02","module":"D","scenario":null},{"value":"3,94E-01","module":"A1A3","scenario":null}]},{"parameter":"NHWD","unit":"kg","values":[{"value":"5,72E+00","module":"A1","scenario":null},{"value":"1,19E-01","module":"A2","scenario":null},{"value":"3,01E-01","module":"A3","scenario":null},{"value":"5,82E-01","module":"A4","scenario":null},{"value":"3,16E-01","module":"A5","scenario":null},{"value":"2,57E+01","module":"B6","scenario":null},{"value":"0,00E+00","module":"C1","scenario":null},{"value":"1,56E-01","module":"C2","scenario":null},{"value":"5,02E-02","module":"C3","scenario":null},{"value":"1,25E+00","module":"C4","scenario":null},{"value":"8,04E-01","module":"D","scenario":null},{"value":"6,14E+00","module":"A1A3","scenario":null}]},{"parameter":"RWD","unit":"kg","values":[{"value":"1,64E-03","module":"A1","scenario":null},{"value":"5,33E-05","module":"A2","scenario":null},{"value":"5,33E-06","module":"A3","scenario":null},{"value":"9,46E-05","module":"A4","scenario":null},{"value":"0,00E+00","module":"A5","scenario":null},{"value":"4,33E-02","module":"B6","scenario":null},{"value":"0,00E+00","module":"C1","scenario":null},{"value":"2,22E-05","module":"C2","scenario":null},{"value":"1,63E-06","module":"C3","scenario":null},{"value":"2,54E-06","module":"C4","scenario":null},{"value":"1,53E-04","module":"D","scenario":null},{"value":"1,70E-03","module":"A1A3","scenario":null}]}],"end_of_life_flow":[{"parameter":"CRU","unit":"kg","values":[{"value":"0,00E+00","module":"A1","scenario":null},{"value":"0,00E+00","module":"A2","scenario":null},{"value":"0,00E+00","module":"A3","scenario":null},{"value":"0,00E+00","module":"A4","scenario":null},{"value":"0,00E+00","module":"A5","scenario":null},{"value":"0,00E+00","module":"B6","scenario":null},{"value":"0,00E+00","module":"C1","scenario":null},{"value":"0,00E+00","module":"C2","scenario":null},{"value":"0,00E+00","module":"C3","scenario":null},{"value":"0,00E+00","module":"C4","scenario":null},{"value":"0,00E+00","module":"D","scenario":null},{"value":"0,00E+00","module":"A1A3","scenario":null}]},{"parameter":"MFR","unit":"kg","values":[{"value":"0,00E+00","module":"A1","scenario":null},{"value":"0,00E+00","module":"A2","scenario":null},{"value":"3,94E-01","module":"A3","scenario":null},{"value":"0,00E+00","module":"A4","scenario":null},{"value":"2,81E-01","module":"A5","scenario":null},{"value":"0,00E+00","module":"B6","scenario":null},{"value":"0,00E+00","module":"C1","scenario":null},{"value":"0,00E+00","module":"C2","scenario":null},{"value":"2,10E+00","module":"C3","scenario":null},{"value":"3,57E-05","module":"C4","scenario":null},{"value":"-9,05E-05","module":"D","scenario":null},{"value":"3,94E-01","module":"A1A3","scenario":null}]},{"parameter":"MER","unit":"kg","values":[{"value":"0,00E+00","module":"A1","scenario":null},{"value":"0,00E+00","module":"A2","scenario":null},{"value":"1,17E-01","module":"A3","scenario":null},{"value":"0,00E+00","module":"A4","scenario":null},{"value":"7,01E-04","module":"A5","scenario":null},{"value":"0,00E+00","module":"B6","scenario":null},{"value":"0,00E+00","module":"C1","scenario":null},{"value":"0,00E+00","module":"C2","scenario":null},{"value":"4,05E-01","module":"C3","scenario":null},{"value":"8,73E-07","module":"C4","scenario":null},{"value":"-1,19E-05","module":"D","scenario":null},{"value":"1,17E-01","module":"A1A3","scenario":null}]},{"parameter":"EEE","unit":"MJ","values":[{"value":"0,00E+00","module":"A1","scenario":null},{"value":"0,00E+00","module":"A2","scenario":null},{"value":"8,69E-02","module":"A3","scenario":null},{"value":"0,00E+00","module":"A4","scenario":null},{"value":"1,63E-02","module":"A5","scenario":null},{"value":"0,00E+00","module":"B6","scenario":null},{"value":"0,00E+00","module":"C1","scenario":null},{"value":"0,00E+00","module":"C2","scenario":null},{"value":"6,12E-01","module":"C3","scenario":null},{"value":"5,66E-05","module":"C4","scenario":null},{"value":"-2,92E-05","module":"D","scenario":null},{"value":"8,69E-02","module":"A1A3","scenario":null}]},{"parameter":"EET","unit":"MJ","values":[{"value":"0,00E+00","module":"A1","scenario":null},{"value":"0,00E+00","module":"A2","scenario":null},{"value":"1,31E+00","module":"A3","scenario":null},{"value":"0,00E+00","module":"A4","scenario":null},{"value":"2,47E-01","module":"A5","scenario":null},{"value":"0,00E+00","module":"B6","scenario":null},{"value":"0,00E+00","module":"C1","scenario":null},{"value":"0,00E+00","module":"C2","scenario":null},{"value":"9,25E+00","module":"C3","scenario":null},{"value":"8,57E-04","module":"C4","scenario":null},{"value":"-4,42E-04","module":"D","scenario":null},{"value":"1,31E+00","module":"A1A3","scenario":null}]}]}