{"product_name":"ISOVER Duo","epd_id":"NEPD-2965-1656-EN","declared_unit":{"unit":"m2","amount":1},"compliance":["EN 15804","ISO 14025","ISO 21930"],"producer_name":"Saint-Gobain Denmark A/S, ISOVER","environmental_impact":[{"parameter":"GWP-total","unit":"kg CO2-eq","values":[{"value":"2,72E+00","module":"A1-A3","scenario":null},{"value":"2,30E-02","module":"A4","scenario":null},{"value":"1,77E-03","module":"A5","scenario":null},{"value":"1,17E-02","module":"C2","scenario":null},{"value":"3,18E-02","module":"C4","scenario":null}]},{"parameter":"ODP","unit":"kg CFC11-eq","values":[{"value":"1,34E-07","module":"A1-A3","scenario":null},{"value":"0,00E+00","module":"A4","scenario":null},{"value":"2,70E-11","module":"A5","scenario":null},{"value":"0,00E+00","module":"C2","scenario":null},{"value":"0,00E+00","module":"C4","scenario":null}]},{"parameter":"AP","unit":"mol H+-eq","values":[{"value":"5,41E-03","module":"A1-A3","scenario":null},{"value":"2,39E-05","module":"A4","scenario":null},{"value":"2,33E-06","module":"A5","scenario":null},{"value":"1,19E-05","module":"C2","scenario":null},{"value":"2,07E-05","module":"C4","scenario":null}]},{"parameter":"EP","unit":"kg PO_4^3-eq","values":[{"value":"1,19E-03","module":"A1-A3","scenario":null},{"value":"3,56E-06","module":"A4","scenario":null},{"value":"4,31E-07","module":"A5","scenario":null},{"value":"1,82E-06","module":"C2","scenario":null},{"value":"1,49E-05","module":"C4","scenario":null}]},{"parameter":"POCP","unit":"kg NMVOC-eq","values":[{"value":"1,82E-02","module":"A1-A3","scenario":null},{"value":"9,72E-05","module":"A4","scenario":null},{"value":"8,80E-06","module":"A5","scenario":null},{"value":"4,90E-05","module":"C2","scenario":null},{"value":"1,81E-04","module":"C4","scenario":null}]},{"parameter":"ADPE","unit":"kg Sb-eq","values":[{"value":"1,96E-04","module":"A1-A3","scenario":null},{"value":"3,06E-10","module":"A4","scenario":null},{"value":"3,93E-08","module":"A5","scenario":null},{"value":"1,58E-10","module":"C2","scenario":null},{"value":"1,08E-08","module":"C4","scenario":null}]},{"parameter":"ADPF","unit":"MJ","values":[{"value":"4,07E+01","module":"A1-A3","scenario":null},{"value":"3,20E-01","module":"A4","scenario":null},{"value":"2,52E-02","module":"A5","scenario":null},{"value":"1,63E-01","module":"C2","scenario":null},{"value":"4,22E-01","module":"C4","scenario":null}]}],"additional_environmental_impact":[],"resource_use":[{"parameter":"PERE","unit":"MJ","values":[{"value":"3,07E+01","module":"A1-A3","scenario":null},{"value":"7,40E-03","module":"A4","scenario":null},{"value":"6,60E-03","module":"A5","scenario":null},{"value":"4,20E-03","module":"C2","scenario":null},{"value":"5,60E-02","module":"C4","scenario":null}]},{"parameter":"PERM","unit":"","values":[{"value":"2,95E+00","module":"A1-A3","scenario":null},{"value":"0,00E+00","module":"A4","scenario":null},{"value":"5,90E-04","module":"A5","scenario":null},{"value":"0,00E+00","module":"C2","scenario":null},{"value":"0,00E+00","module":"C4","scenario":null}]},{"parameter":"PERT","unit":"MJ","values":[{"value":"3,36E+01","module":"A1-A3","scenario":null},{"value":"7,40E-03","module":"A4","scenario":null},{"value":"7,20E-03","module":"A5","scenario":null},{"value":"4,20E-03","module":"C2","scenario":null},{"value":"5,60E-02","module":"C4","scenario":null}]},{"parameter":"PENRE","unit":"MJ","values":[{"value":"4,58E+01","module":"A1-A3","scenario":null},{"value":"3,20E+00","module":"A4","scenario":null},{"value":"2,60E-02","module":"A5","scenario":null},{"value":"1,60E-01","module":"C2","scenario":null},{"value":"4,40E-01","module":"C4","scenario":null}]},{"parameter":"PENRM","unit":"MJ","values":[{"value":"5,73E+00","module":"A1-A3","scenario":null},{"value":"0,00E+00","module":"A4","scenario":null},{"value":"1,20E-03","module":"A5","scenario":null},{"value":"0,00E+00","module":"C2","scenario":null},{"value":"0,00E+00","module":"C4","scenario":null}]},{"parameter":"PENRT","unit":"MJ","values":[{"value":"5,15E+01","module":"A1-A3","scenario":null},{"value":"3,20E+00","module":"A4","scenario":null},{"value":"2,70E-02","module":"A5","scenario":null},{"value":"1,60E-01","module":"C2","scenario":null},{"value":"4,40E-01","module":"C4","scenario":null}]},{"parameter":"SM","unit":"kg","values":[{"value":"1,14E+00","module":"A1-A3","scenario":null},{"value":"0,00E+00","module":"A4","scenario":null},{"value":"2,30E-04","module":"A5","scenario":null},{"value":"0,00E+00","module":"C2","scenario":null},{"value":"0,00E+00","module":"C4","scenario":null}]},{"parameter":"RSF","unit":"MJ","values":[{"value":"0,00E+00","module":"A1-A3","scenario":null},{"value":"0,00E+00","module":"A4","scenario":null},{"value":"0,00E+00","module":"A5","scenario":null},{"value":"0,00E+00","module":"C2","scenario":null},{"value":"0,00E+00","module":"C4","scenario":null}]},{"parameter":"NRSF","unit":"MJ","values":[{"value":"0,00E+00","module":"A1-A3","scenario":null},{"value":"0,00E+00","module":"A4","scenario":null},{"value":"0,00E+00","module":"A5","scenario":null},{"value":"0,00E+00","module":"C2","scenario":null},{"value":"0,00E+00","module":"C4","scenario":null}]},{"parameter":"FW","unit":"m3","values":[{"value":"3,26E-02","module":"A1-A3","scenario":null},{"value":"2,50E-06","module":"A4","scenario":null},{"value":"6,70E-06","module":"A5","scenario":null},{"value":"1,40E-06","module":"C2","scenario":null},{"value":"1,10E-04","module":"C4","scenario":null}]}],"end_of_life_waste":[{"parameter":"HWD","unit":"kg","values":[{"value":"5,97E-08","module":"A1-A3","scenario":null},{"value":"1,15E-09","module":"A4","scenario":null},{"value":"7,50E-11","module":"A5","scenario":null},{"value":"5,86E-10","module":"C2","scenario":null},{"value":"7,45E-09","module":"C4","scenario":null}]},{"parameter":"NHWD","unit":"kg","values":[{"value":"2,43E-01","module":"A1-A3","scenario":null},{"value":"3,89E-06","module":"A4","scenario":null},{"value":"4,97E-04","module":"A5","scenario":null},{"value":"2,17E-06","module":"C2","scenario":null},{"value":"2,03E+00","module":"C4","scenario":null}]},{"parameter":"RWD","unit":"kg","values":[{"value":"1,12E-03","module":"A1-A3","scenario":null},{"value":"3,74E-07","module":"A4","scenario":null},{"value":"2,46E-07","module":"A5","scenario":null},{"value":"1,91E-07","module":"C2","scenario":null},{"value":"5,80E-06","module":"C4","scenario":null}]}],"end_of_life_flow":[{"parameter":"CRU","unit":"kg","values":[{"value":"0,00E+00","module":"A1-A3","scenario":null},{"value":"0,00E+00","module":"A4","scenario":null},{"value":"0,00E+00","module":"A5","scenario":null},{"value":"0,00E+00","module":"C2","scenario":null},{"value":"0,00E+00","module":"C4","scenario":null}]},{"parameter":"MFR","unit":"kg","values":[{"value":"3,91E-02","module":"A1-A3","scenario":null},{"value":"0,00E+00","module":"A4","scenario":null},{"value":"2,11E-01","module":"A5","scenario":null},{"value":"0,00E+00","module":"C2","scenario":null},{"value":"0,00E+00","module":"C4","scenario":null}]},{"parameter":"MER","unit":"kg","values":[{"value":"0,00E+00","module":"A1-A3","scenario":null},{"value":"0,00E+00","module":"A4","scenario":null},{"value":"0,00E+00","module":"A5","scenario":null},{"value":"0,00E+00","module":"C2","scenario":null},{"value":"0,00E+00","module":"C4","scenario":null}]},{"parameter":"EEE","unit":"MJ","values":[{"value":"0,00E+00","module":"A1-A3","scenario":null},{"value":"0,00E+00","module":"A4","scenario":null},{"value":"0,00E+00","module":"A5","scenario":null},{"value":"0,00E+00","module":"C2","scenario":null},{"value":"0,00E+00","module":"C4","scenario":null}]},{"parameter":"EET","unit":"MJ","values":[{"value":"0,00E+00","module":"A1-A3","scenario":null},{"value":"0,00E+00","module":"A4","scenario":null},{"value":"0,00E+00","module":"A5","scenario":null},{"value":"0,00E+00","module":"C2","scenario":null},{"value":"0,00E+00","module":"C4","scenario":null}]}]}