{"product_name":"TLK-kammer","epd_id":"NEPD-5565-4846-NO","declared_unit":{"unit":"stk","amount":1},"compliance":["EN 15804+A2","ISO 14025","ISO 21930"],"producer_name":"TROX Auranor Norge AS","environmental_impact":[{"parameter":"GWP-total","unit":"kg CO2-eq","values":[{"value":"2,86E+01","module":"A1-A3","scenario":null},{"value":"3,64E-01","module":"A4","scenario":null},{"value":"8,11E-03","module":"C1","scenario":null},{"value":"1,03E-01","module":"C2","scenario":null},{"value":"7,58E-01","module":"C3","scenario":null},{"value":"5,51E-03","module":"C4","scenario":null},{"value":"-4,07E+00","module":"D","scenario":null}]},{"parameter":"GWP-fossil","unit":"kg CO2-eq","values":[{"value":"3,00E+01","module":"A1-A3","scenario":null},{"value":"3,64E-01","module":"A4","scenario":null},{"value":"8,11E-03","module":"C1","scenario":null},{"value":"1,03E-01","module":"C2","scenario":null},{"value":"7,58E-01","module":"C3","scenario":null},{"value":"5,51E-03","module":"C4","scenario":null},{"value":"-4,07E+00","module":"D","scenario":null}]},{"parameter":"GWP-biogenic","unit":"kg CO2-eq","values":[{"value":"-1,38E+00","module":"A1-A3","scenario":null},{"value":"1,51E-04","module":"A4","scenario":null},{"value":"1,52E-06","module":"C1","scenario":null},{"value":"4,27E-05","module":"C2","scenario":null},{"value":"2,61E-05","module":"C3","scenario":null},{"value":"2,46E-06","module":"C4","scenario":null},{"value":"-2,25E-03","module":"D","scenario":null}]},{"parameter":"GWP-luluc","unit":"kg CO2-eq","values":[{"value":"2,54E-02","module":"A1-A3","scenario":null},{"value":"1,30E-04","module":"A4","scenario":null},{"value":"6,39E-07","module":"C1","scenario":null},{"value":"3,67E-05","module":"C2","scenario":null},{"value":"1,09E-05","module":"C3","scenario":null},{"value":"5,67E-07","module":"C4","scenario":null},{"value":"-2,03E-03","module":"D","scenario":null}]},{"parameter":"ODP","unit":"kg CFC11-eq","values":[{"value":"2,46E-06","module":"A1-A3","scenario":null},{"value":"8,25E-08","module":"A4","scenario":null},{"value":"1,75E-09","module":"C1","scenario":null},{"value":"2,34E-08","module":"C2","scenario":null},{"value":"4,33E-09","module":"C3","scenario":null},{"value":"1,31E-09","module":"C4","scenario":null},{"value":"-4,50E-04","module":"D","scenario":null}]},{"parameter":"AP","unit":"mol H+-eq","values":[{"value":"3,06E-01","module":"A1-A3","scenario":null},{"value":"1,05E-03","module":"A4","scenario":null},{"value":"8,48E-05","module":"C1","scenario":null},{"value":"2,96E-04","module":"C2","scenario":null},{"value":"1,07E-04","module":"C3","scenario":null},{"value":"2,84E-05","module":"C4","scenario":null},{"value":"-2,03E-02","module":"D","scenario":null}]},{"parameter":"POCP","unit":"kg NMVOC-eq","values":[{"value":"1,20E-01","module":"A1-A3","scenario":null},{"value":"8,87E-04","module":"A4","scenario":null},{"value":"1,13E-04","module":"C1","scenario":null},{"value":"2,51E-04","module":"C2","scenario":null},{"value":"1,01E-04","module":"C3","scenario":null},{"value":"3,44E-05","module":"C4","scenario":null},{"value":"-2,04E-02","module":"D","scenario":null}]},{"parameter":"ADPE","unit":"kg Sb-eq","values":[{"value":"2,58E-02","module":"A1-A3","scenario":null},{"value":"1,01E-05","module":"A4","scenario":null},{"value":"1,24E-08","module":"C1","scenario":null},{"value":"2,85E-06","module":"C2","scenario":null},{"value":"1,75E-07","module":"C3","scenario":null},{"value":"2,47E-08","module":"C4","scenario":null},{"value":"-7,02E-05","module":"D","scenario":null}]},{"parameter":"ADPF","unit":"MJ","values":[{"value":"3,95E+02","module":"A1-A3","scenario":null},{"value":"5,50E+00","module":"A4","scenario":null},{"value":"1,12E-01","module":"C1","scenario":null},{"value":"1,56E+00","module":"C2","scenario":null},{"value":"1,18E-01","module":"C3","scenario":null},{"value":"8,75E-02","module":"C4","scenario":null},{"value":"-3,43E+01","module":"D","scenario":null}]},{"parameter":"WDP","unit":"m3 world-eq. Deprived","values":[{"value":"1,99E+03","module":"A1-A3","scenario":null},{"value":"5,32E+00","module":"A4","scenario":null},{"value":"2,37E-02","module":"C1","scenario":null},{"value":"1,51E+00","module":"C2","scenario":null},{"value":"4,64E-01","module":"C3","scenario":null},{"value":"2,33E-01","module":"C4","scenario":null},{"value":"2,10E+02","module":"D","scenario":null}]},{"parameter":"EP-freshwater","unit":"kg P-eq","values":[{"value":"1,85E-03","module":"A1-A3","scenario":null},{"value":"2,91E-06","module":"A4","scenario":null},{"value":"2,95E-08","module":"C1","scenario":null},{"value":"8,24E-07","module":"C2","scenario":null},{"value":"4,33E-07","module":"C3","scenario":null},{"value":"2,33E-08","module":"C4","scenario":null},{"value":"-2,51E-04","module":"D","scenario":null}]},{"parameter":"EP-marine","unit":"kg N-eq","values":[{"value":"3,45E-02","module":"A1-A3","scenario":null},{"value":"2,07E-04","module":"A4","scenario":null},{"value":"3,74E-05","module":"C1","scenario":null},{"value":"5,87E-05","module":"C2","scenario":null},{"value":"4,09E-05","module":"C3","scenario":null},{"value":"1,37E-05","module":"C4","scenario":null},{"value":"-4,20E-03","module":"D","scenario":null}]},{"parameter":"EP-terrestrial","unit":"mol N-eq.","values":[{"value":"1,02E+00","module":"A1-A3","scenario":null},{"value":"2,32E-03","module":"A4","scenario":null},{"value":"4,11E-04","module":"C1","scenario":null},{"value":"6,56E-04","module":"C2","scenario":null},{"value":"4,13E-04","module":"C3","scenario":null},{"value":"1,19E-04","module":"C4","scenario":null},{"value":"-4,29E-02","module":"D","scenario":null}]},{"parameter":"GWP-IOBC","unit":"kg CO2-eq","values":[{"value":"3,05E+01","module":"A1-A3","scenario":null},{"value":"3,64E-01","module":"A4","scenario":null},{"value":"8,11E-03","module":"C1","scenario":null},{"value":"1,03E-01","module":"C2","scenario":null},{"value":"7,58E-01","module":"C3","scenario":null},{"value":"6,31E-03","module":"C4","scenario":null},{"value":"-6,09E+00","module":"D","scenario":null}]}],"additional_environmental_impact":[{"parameter":"PM","unit":"Disease incidence","values":[{"value":"3,01E-06","module":"A1-A3","scenario":null},{"value":"2,23E-08","module":"A4","scenario":null},{"value":"2,25E-09","module":"C1","scenario":null},{"value":"6,32E-09","module":"C2","scenario":null},{"value":"5,75E-10","module":"C3","scenario":null},{"value":"5,76E-10","module":"C4","scenario":null},{"value":"-3,40E-07","module":"D","scenario":null}]},{"parameter":"ETP-fw","unit":"CTUe","values":[{"value":"1,16E+03","module":"A1-A3","scenario":null},{"value":"4,08E+00","module":"A4","scenario":null},{"value":"6,10E-02","module":"C1","scenario":null},{"value":"1,16E+00","module":"C2","scenario":null},{"value":"1,77E+00","module":"C3","scenario":null},{"value":"4,93E-02","module":"C4","scenario":null},{"value":"-2,27E+02","module":"D","scenario":null}]},{"parameter":"HTP-c","unit":"CTUh","values":[{"value":"1,68E-07","module":"A1-A3","scenario":null},{"value":"0,00E+00","module":"A4","scenario":null},{"value":"0,00E+00","module":"C1","scenario":null},{"value":"0,00E+00","module":"C2","scenario":null},{"value":"5,40E-11","module":"C3","scenario":null},{"value":"3,00E-12","module":"C4","scenario":null},{"value":"-1,96E-08","module":"D","scenario":null}]},{"parameter":"HTP-nc","unit":"CTUh","values":[{"value":"1,57E-06","module":"A1-A3","scenario":null},{"value":"4,46E-09","module":"A4","scenario":null},{"value":"5,50E-11","module":"C1","scenario":null},{"value":"1,26E-09","module":"C2","scenario":null},{"value":"1,19E-09","module":"C3","scenario":null},{"value":"3,30E-11","module":"C4","scenario":null},{"value":"4,24E-07","module":"D","scenario":null}]},{"parameter":"SQP","unit":"-","values":[{"value":"1,96E+02","module":"A1-A3","scenario":null},{"value":"3,85E+00","module":"A4","scenario":null},{"value":"1,42E-02","module":"C1","scenario":null},{"value":"1,09E+00","module":"C2","scenario":null},{"value":"2,34E-02","module":"C3","scenario":null},{"value":"3,18E-01","module":"C4","scenario":null},{"value":"-3,15E+00","module":"D","scenario":null}]},{"parameter":"IRP","unit":"kBq U235-eq","values":[{"value":"1,55E+00","module":"A1-A3","scenario":null},{"value":"2,41E-02","module":"A4","scenario":null},{"value":"4,78E-04","module":"C1","scenario":null},{"value":"6,82E-03","module":"C2","scenario":null},{"value":"4,47E-04","module":"C3","scenario":null},{"value":"3,83E-04","module":"C4","scenario":null},{"value":"1,40E-02","module":"D","scenario":null}]}],"resource_use":[{"parameter":"PERE","unit":"MJ","values":[{"value":"6,73E+01","module":"A1-A3","scenario":null},{"value":"7,88E-02","module":"A4","scenario":null},{"value":"6,04E-04","module":"C1","scenario":null},{"value":"2,23E-02","module":"C2","scenario":null},{"value":"1,11E-02","module":"C3","scenario":null},{"value":"1,59E-03","module":"C4","scenario":null},{"value":"-3,32E+00","module":"D","scenario":null}]},{"parameter":"PERM","unit":"","values":[{"value":"1,62E+01","module":"A1-A3","scenario":null},{"value":"0,00E+00","module":"A4","scenario":null},{"value":"0,00E+00","module":"C1","scenario":null},{"value":"0,00E+00","module":"C2","scenario":null},{"value":"0,00E+00","module":"C3","scenario":null},{"value":"0,00E+00","module":"C4","scenario":null},{"value":"0,00E+00","module":"D","scenario":null}]},{"parameter":"PERT","unit":"MJ","values":[{"value":"8,35E+01","module":"A1-A3","scenario":null},{"value":"7,88E-02","module":"A4","scenario":null},{"value":"6,04E-04","module":"C1","scenario":null},{"value":"2,23E-02","module":"C2","scenario":null},{"value":"1,11E-02","module":"C3","scenario":null},{"value":"1,59E-03","module":"C4","scenario":null},{"value":"-3,32E+00","module":"D","scenario":null}]},{"parameter":"PENRE","unit":"MJ","values":[{"value":"3,92E+02","module":"A1-A3","scenario":null},{"value":"5,51E+00","module":"A4","scenario":null},{"value":"1,12E-01","module":"C1","scenario":null},{"value":"1,56E+00","module":"C2","scenario":null},{"value":"1,18E-01","module":"C3","scenario":null},{"value":"8,75E-02","module":"C4","scenario":null},{"value":"-3,43E+01","module":"D","scenario":null}]},{"parameter":"PENRM","unit":"MJ","values":[{"value":"9,55E+00","module":"A1-A3","scenario":null},{"value":"0,00E+00","module":"A4","scenario":null},{"value":"0,00E+00","module":"C1","scenario":null},{"value":"0,00E+00","module":"C2","scenario":null},{"value":"0,00E+00","module":"C3","scenario":null},{"value":"0,00E+00","module":"C4","scenario":null},{"value":"0,00E+00","module":"D","scenario":null}]},{"parameter":"PENRT","unit":"MJ","values":[{"value":"3,95E+02","module":"A1-A3","scenario":null},{"value":"5,51E+00","module":"A4","scenario":null},{"value":"1,12E-01","module":"C1","scenario":null},{"value":"1,56E+00","module":"C2","scenario":null},{"value":"1,18E-01","module":"C3","scenario":null},{"value":"8,75E-02","module":"C4","scenario":null},{"value":"-3,43E+01","module":"D","scenario":null}]},{"parameter":"SM","unit":"kg","values":[{"value":"3,51E+00","module":"A1-A3","scenario":null},{"value":"0,00E+00","module":"A4","scenario":null},{"value":"5,48E-05","module":"C1","scenario":null},{"value":"0,00E+00","module":"C2","scenario":null},{"value":"0,00E+00","module":"C3","scenario":null},{"value":"2,75E-06","module":"C4","scenario":null},{"value":"0,00E+00","module":"D","scenario":null}]},{"parameter":"RSF","unit":"MJ","values":[{"value":"1,77E+00","module":"A1-A3","scenario":null},{"value":"2,82E-03","module":"A4","scenario":null},{"value":"1,49E-05","module":"C1","scenario":null},{"value":"7,99E-04","module":"C2","scenario":null},{"value":"2,78E-04","module":"C3","scenario":null},{"value":"3,32E-05","module":"C4","scenario":null},{"value":"1,47E-01","module":"D","scenario":null}]},{"parameter":"NRSF","unit":"MJ","values":[{"value":"-1,33E+01","module":"A1-A3","scenario":null},{"value":"1,01E-02","module":"A4","scenario":null},{"value":"2,19E-04","module":"C1","scenario":null},{"value":"2,86E-03","module":"C2","scenario":null},{"value":"0,00E+00","module":"C3","scenario":null},{"value":"2,50E-04","module":"C4","scenario":null},{"value":"4,24E+00","module":"D","scenario":null}]},{"parameter":"FW","unit":"m3","values":[{"value":"4,25E-01","module":"A1-A3","scenario":null},{"value":"5,89E-04","module":"A4","scenario":null},{"value":"5,74E-06","module":"C1","scenario":null},{"value":"1,67E-04","module":"C2","scenario":null},{"value":"2,54E-04","module":"C3","scenario":null},{"value":"1,07E-04","module":"C4","scenario":null},{"value":"-9,21E-03","module":"D","scenario":null}]}],"end_of_life_waste":[{"parameter":"HWD","unit":"kg","values":[{"value":"2,42E-01","module":"A1-A3","scenario":null},{"value":"2,84E-04","module":"A4","scenario":null},{"value":"3,29E-06","module":"C1","scenario":null},{"value":"8,04E-05","module":"C2","scenario":null},{"value":"0,00E+00","module":"C3","scenario":null},{"value":"1,43E-03","module":"C4","scenario":null},{"value":"-2,11E-02","module":"D","scenario":null}]},{"parameter":"NHWD","unit":"kg","values":[{"value":"1,11E+01","module":"A1-A3","scenario":null},{"value":"2,68E-01","module":"A4","scenario":null},{"value":"1,32E-04","module":"C1","scenario":null},{"value":"7,59E-02","module":"C2","scenario":null},{"value":"0,00E+00","module":"C3","scenario":null},{"value":"6,08E-01","module":"C4","scenario":null},{"value":"-1,66E+00","module":"D","scenario":null}]},{"parameter":"RWD","unit":"kg","values":[{"value":"1,47E-03","module":"A1-A3","scenario":null},{"value":"3,75E-05","module":"A4","scenario":null},{"value":"7,75E-07","module":"C1","scenario":null},{"value":"1,06E-05","module":"C2","scenario":null},{"value":"0,00E+00","module":"C3","scenario":null},{"value":"4,52E-08","module":"C4","scenario":null},{"value":"1,07E-05","module":"D","scenario":null}]}],"end_of_life_flow":[{"parameter":"CRU","unit":"kg","values":[{"value":"0,00E+00","module":"A1-A3","scenario":null},{"value":"0,00E+00","module":"A4","scenario":null},{"value":"0,00E+00","module":"C1","scenario":null},{"value":"0,00E+00","module":"C2","scenario":null},{"value":"0,00E+00","module":"C3","scenario":null},{"value":"0,00E+00","module":"C4","scenario":null},{"value":"0,00E+00","module":"D","scenario":null}]},{"parameter":"MFR","unit":"kg","values":[{"value":"1,61E+00","module":"A1-A3","scenario":null},{"value":"0,00E+00","module":"A4","scenario":null},{"value":"5,38E-05","module":"C1","scenario":null},{"value":"0,00E+00","module":"C2","scenario":null},{"value":"5,24E+00","module":"C3","scenario":null},{"value":"2,24E-06","module":"C4","scenario":null},{"value":"0,00E+00","module":"D","scenario":null}]},{"parameter":"MER","unit":"kg","values":[{"value":"3,03E-09","module":"A1-A3","scenario":null},{"value":"0,00E+00","module":"A4","scenario":null},{"value":"1,67E-07","module":"C1","scenario":null},{"value":"0,00E+00","module":"C2","scenario":null},{"value":"4,10E-02","module":"C3","scenario":null},{"value":"5,48E-08","module":"C4","scenario":null},{"value":"0,00E+00","module":"D","scenario":null}]},{"parameter":"EEE","unit":"MJ","values":[{"value":"2,62E-08","module":"A1-A3","scenario":null},{"value":"0,00E+00","module":"A4","scenario":null},{"value":"5,72E-07","module":"C1","scenario":null},{"value":"0,00E+00","module":"C2","scenario":null},{"value":"7,04E-02","module":"C3","scenario":null},{"value":"3,56E-06","module":"C4","scenario":null},{"value":"0,00E+00","module":"D","scenario":null}]},{"parameter":"EET","unit":"MJ","values":[{"value":"3,96E-07","module":"A1-A3","scenario":null},{"value":"0,00E+00","module":"A4","scenario":null},{"value":"8,66E-06","module":"C1","scenario":null},{"value":"0,00E+00","module":"C2","scenario":null},{"value":"1,06E+00","module":"C3","scenario":null},{"value":"5,38E-05","module":"C4","scenario":null},{"value":"0,00E+00","module":"D","scenario":null}]}]}