{"product_name":"Campus chair","epd_id":"NEPD-7201-6594","declared_unit":{"unit":"stk","amount":1},"compliance":["EN 15804+A2","ISO 14025","ISO 21930"],"producer_name":"Lammhults M\u00f6bel AB","environmental_impact":[{"parameter":"GWP-total","unit":"kg CO2-eq","values":[{"value":"1,07E+01","module":"A1-A3","scenario":null},{"value":"5,88E-01","module":"A4","scenario":null},{"value":"3,52E+00","module":"A5","scenario":null},{"value":"6,33E-04","module":"B2","scenario":null},{"value":"0,00E+00","module":"B3","scenario":null},{"value":"0,00E+00","module":"B4","scenario":null},{"value":"0,00E+00","module":"C1","scenario":null},{"value":"5,36E-02","module":"C2","scenario":null},{"value":"3,18E+00","module":"C3","scenario":null},{"value":"1,92E-02","module":"C4","scenario":null},{"value":"-1,08E+00","module":"D","scenario":null}]},{"parameter":"GWP-fossil","unit":"kg CO2-eq","values":[{"value":"1,63E+01","module":"A1-A3","scenario":null},{"value":"5,87E-01","module":"A4","scenario":null},{"value":"3,96E-02","module":"A5","scenario":null},{"value":"4,54E-04","module":"B2","scenario":null},{"value":"0,00E+00","module":"B3","scenario":null},{"value":"0,00E+00","module":"B4","scenario":null},{"value":"0,00E+00","module":"C1","scenario":null},{"value":"5,36E-02","module":"C2","scenario":null},{"value":"1,98E-01","module":"C3","scenario":null},{"value":"1,91E-02","module":"C4","scenario":null},{"value":"-1,07E+00","module":"D","scenario":null}]},{"parameter":"GWP-biogenic","unit":"kg CO2-eq","values":[{"value":"-5,70E+00","module":"A1-A3","scenario":null},{"value":"2,43E-04","module":"A4","scenario":null},{"value":"3,49E+00","module":"A5","scenario":null},{"value":"2,31E-05","module":"B2","scenario":null},{"value":"0,00E+00","module":"B3","scenario":null},{"value":"0,00E+00","module":"B4","scenario":null},{"value":"0,00E+00","module":"C1","scenario":null},{"value":"2,22E-05","module":"C2","scenario":null},{"value":"2,98E+00","module":"C3","scenario":null},{"value":"1,43E-05","module":"C4","scenario":null},{"value":"-7,63E-04","module":"D","scenario":null}]},{"parameter":"GWP-luluc","unit":"kg CO2-eq","values":[{"value":"7,91E-02","module":"A1-A3","scenario":null},{"value":"2,09E-04","module":"A4","scenario":null},{"value":"1,15E-05","module":"A5","scenario":null},{"value":"1,56E-04","module":"B2","scenario":null},{"value":"0,00E+00","module":"B3","scenario":null},{"value":"0,00E+00","module":"B4","scenario":null},{"value":"0,00E+00","module":"C1","scenario":null},{"value":"1,91E-05","module":"C2","scenario":null},{"value":"9,24E-06","module":"C3","scenario":null},{"value":"5,79E-06","module":"C4","scenario":null},{"value":"-4,34E-03","module":"D","scenario":null}]},{"parameter":"ODP","unit":"kg CFC11-eq","values":[{"value":"1,57E-06","module":"A1-A3","scenario":null},{"value":"1,33E-07","module":"A4","scenario":null},{"value":"7,40E-09","module":"A5","scenario":null},{"value":"4,90E-11","module":"B2","scenario":null},{"value":"0,00E+00","module":"B3","scenario":null},{"value":"0,00E+00","module":"B4","scenario":null},{"value":"0,00E+00","module":"C1","scenario":null},{"value":"1,21E-08","module":"C2","scenario":null},{"value":"3,95E-09","module":"C3","scenario":null},{"value":"5,94E-09","module":"C4","scenario":null},{"value":"-8,27E-03","module":"D","scenario":null}]},{"parameter":"AP","unit":"mol H+-eq","values":[{"value":"8,97E-02","module":"A1-A3","scenario":null},{"value":"1,69E-03","module":"A4","scenario":null},{"value":"1,65E-04","module":"A5","scenario":null},{"value":"3,31E-06","module":"B2","scenario":null},{"value":"0,00E+00","module":"B3","scenario":null},{"value":"0,00E+00","module":"B4","scenario":null},{"value":"0,00E+00","module":"C1","scenario":null},{"value":"1,54E-04","module":"C2","scenario":null},{"value":"3,95E-04","module":"C3","scenario":null},{"value":"1,36E-04","module":"C4","scenario":null},{"value":"-5,70E-03","module":"D","scenario":null}]},{"parameter":"POCP","unit":"kg NMVOC-eq","values":[{"value":"7,70E-02","module":"A1-A3","scenario":null},{"value":"1,43E-03","module":"A4","scenario":null},{"value":"1,71E-04","module":"A5","scenario":null},{"value":"1,91E-06","module":"B2","scenario":null},{"value":"0,00E+00","module":"B3","scenario":null},{"value":"0,00E+00","module":"B4","scenario":null},{"value":"0,00E+00","module":"C1","scenario":null},{"value":"1,31E-04","module":"C2","scenario":null},{"value":"4,87E-04","module":"C3","scenario":null},{"value":"1,54E-04","module":"C4","scenario":null},{"value":"-5,72E-03","module":"D","scenario":null}]},{"parameter":"ADPE","unit":"kg Sb-eq","values":[{"value":"4,54E-04","module":"A1-A3","scenario":null},{"value":"1,62E-05","module":"A4","scenario":null},{"value":"8,42E-07","module":"A5","scenario":null},{"value":"1,64E-08","module":"B2","scenario":null},{"value":"0,00E+00","module":"B3","scenario":null},{"value":"0,00E+00","module":"B4","scenario":null},{"value":"0,00E+00","module":"C1","scenario":null},{"value":"1,48E-06","module":"C2","scenario":null},{"value":"2,09E-07","module":"C3","scenario":null},{"value":"3,32E-07","module":"C4","scenario":null},{"value":"-1,77E-05","module":"D","scenario":null}]},{"parameter":"ADPF","unit":"MJ","values":[{"value":"2,53E+02","module":"A1-A3","scenario":null},{"value":"8,88E+00","module":"A4","scenario":null},{"value":"4,91E-01","module":"A5","scenario":null},{"value":"7,06E-03","module":"B2","scenario":null},{"value":"0,00E+00","module":"B3","scenario":null},{"value":"0,00E+00","module":"B4","scenario":null},{"value":"0,00E+00","module":"C1","scenario":null},{"value":"8,10E-01","module":"C2","scenario":null},{"value":"3,25E-01","module":"C3","scenario":null},{"value":"4,39E-01","module":"C4","scenario":null},{"value":"-9,70E+00","module":"D","scenario":null}]},{"parameter":"WDP","unit":"m3 world-eq. Deprived","values":[{"value":"6,72E+03","module":"A1-A3","scenario":null},{"value":"8,59E+00","module":"A4","scenario":null},{"value":"6,82E-01","module":"A5","scenario":null},{"value":"1,07E-01","module":"B2","scenario":null},{"value":"0,00E+00","module":"B3","scenario":null},{"value":"0,00E+00","module":"B4","scenario":null},{"value":"0,00E+00","module":"C1","scenario":null},{"value":"7,84E-01","module":"C2","scenario":null},{"value":"4,59E-01","module":"C3","scenario":null},{"value":"8,63E-01","module":"C4","scenario":null},{"value":"2,95E+01","module":"D","scenario":null}]},{"parameter":"EP-freshwater","unit":"kg P-eq","values":[{"value":"1,12E-03","module":"A1-A3","scenario":null},{"value":"4,69E-06","module":"A4","scenario":null},{"value":"2,86E-07","module":"A5","scenario":null},{"value":"8,26E-07","module":"B2","scenario":null},{"value":"0,00E+00","module":"B3","scenario":null},{"value":"0,00E+00","module":"B4","scenario":null},{"value":"0,00E+00","module":"C1","scenario":null},{"value":"4,28E-07","module":"C2","scenario":null},{"value":"8,65E-07","module":"C3","scenario":null},{"value":"1,91E-07","module":"C4","scenario":null},{"value":"-6,91E-05","module":"D","scenario":null}]},{"parameter":"EP-marine","unit":"kg N-eq","values":[{"value":"2,14E-02","module":"A1-A3","scenario":null},{"value":"3,34E-04","module":"A4","scenario":null},{"value":"5,92E-05","module":"A5","scenario":null},{"value":"1,65E-06","module":"B2","scenario":null},{"value":"0,00E+00","module":"B3","scenario":null},{"value":"0,00E+00","module":"B4","scenario":null},{"value":"0,00E+00","module":"C1","scenario":null},{"value":"3,05E-05","module":"C2","scenario":null},{"value":"1,78E-04","module":"C3","scenario":null},{"value":"4,84E-05","module":"C4","scenario":null},{"value":"-1,29E-03","module":"D","scenario":null}]},{"parameter":"EP-terrestrial","unit":"mol N-eq.","values":[{"value":"2,33E-01","module":"A1-A3","scenario":null},{"value":"3,73E-03","module":"A4","scenario":null},{"value":"5,91E-04","module":"A5","scenario":null},{"value":"8,09E-06","module":"B2","scenario":null},{"value":"0,00E+00","module":"B3","scenario":null},{"value":"0,00E+00","module":"B4","scenario":null},{"value":"0,00E+00","module":"C1","scenario":null},{"value":"3,41E-04","module":"C2","scenario":null},{"value":"1,90E-03","module":"C3","scenario":null},{"value":"5,36E-04","module":"C4","scenario":null},{"value":"-1,34E-02","module":"D","scenario":null}]},{"parameter":"GWP-IOBC","unit":"kg CO2-eq","values":[{"value":"2,62E+01","module":"A1-A3","scenario":null},{"value":"5,88E-01","module":"A4","scenario":null},{"value":"3,96E-02","module":"A5","scenario":null},{"value":"6,32E-04","module":"B2","scenario":null},{"value":"0,00E+00","module":"B3","scenario":null},{"value":"0,00E+00","module":"B4","scenario":null},{"value":"0,00E+00","module":"C1","scenario":null},{"value":"5,36E-02","module":"C2","scenario":null},{"value":"1,33E-01","module":"C3","scenario":null},{"value":"1,93E-02","module":"C4","scenario":null},{"value":"-1,55E+00","module":"D","scenario":null}]}],"additional_environmental_impact":[{"parameter":"PM","unit":"Disease incidence","values":[{"value":"2,38E-06","module":"A1-A3","scenario":null},{"value":"3,59E-08","module":"A4","scenario":null},{"value":"2,46E-09","module":"A5","scenario":null},{"value":"3,60E-11","module":"B2","scenario":null},{"value":"0,00E+00","module":"B3","scenario":null},{"value":"0,00E+00","module":"B4","scenario":null},{"value":"0,00E+00","module":"C1","scenario":null},{"value":"3,28E-09","module":"C2","scenario":null},{"value":"7,50E-09","module":"C3","scenario":null},{"value":"2,48E-09","module":"C4","scenario":null},{"value":"-1,36E-07","module":"D","scenario":null}]},{"parameter":"ETP-fw","unit":"CTUe","values":[{"value":"9,50E+02","module":"A1-A3","scenario":null},{"value":"6,58E+00","module":"A4","scenario":null},{"value":"6,45E-01","module":"A5","scenario":null},{"value":"1,66E-02","module":"B2","scenario":null},{"value":"0,00E+00","module":"B3","scenario":null},{"value":"0,00E+00","module":"B4","scenario":null},{"value":"0,00E+00","module":"C1","scenario":null},{"value":"6,01E-01","module":"C2","scenario":null},{"value":"1,72E+00","module":"C3","scenario":null},{"value":"2,59E-01","module":"C4","scenario":null},{"value":"-6,23E+01","module":"D","scenario":null}]},{"parameter":"HTP-c","unit":"CTUh","values":[{"value":"7,86E-08","module":"A1-A3","scenario":null},{"value":"0,00E+00","module":"A4","scenario":null},{"value":"1,90E-11","module":"A5","scenario":null},{"value":"1,00E-12","module":"B2","scenario":null},{"value":"0,00E+00","module":"B3","scenario":null},{"value":"0,00E+00","module":"B4","scenario":null},{"value":"0,00E+00","module":"C1","scenario":null},{"value":"0,00E+00","module":"C2","scenario":null},{"value":"1,96E-10","module":"C3","scenario":null},{"value":"9,00E-12","module":"C4","scenario":null},{"value":"-4,78E-09","module":"D","scenario":null}]},{"parameter":"HTP-nc","unit":"CTUh","values":[{"value":"5,10E-07","module":"A1-A3","scenario":null},{"value":"7,19E-09","module":"A4","scenario":null},{"value":"8,02E-10","module":"A5","scenario":null},{"value":"2,70E-11","module":"B2","scenario":null},{"value":"0,00E+00","module":"B3","scenario":null},{"value":"0,00E+00","module":"B4","scenario":null},{"value":"0,00E+00","module":"C1","scenario":null},{"value":"6,56E-10","module":"C2","scenario":null},{"value":"3,95E-09","module":"C3","scenario":null},{"value":"2,45E-10","module":"C4","scenario":null},{"value":"9,18E-08","module":"D","scenario":null}]},{"parameter":"SQP","unit":"-","values":[{"value":"9,21E+02","module":"A1-A3","scenario":null},{"value":"6,21E+00","module":"A4","scenario":null},{"value":"3,58E-01","module":"A5","scenario":null},{"value":"7,94E-03","module":"B2","scenario":null},{"value":"0,00E+00","module":"B3","scenario":null},{"value":"0,00E+00","module":"B4","scenario":null},{"value":"0,00E+00","module":"C1","scenario":null},{"value":"5,67E-01","module":"C2","scenario":null},{"value":"6,20E-02","module":"C3","scenario":null},{"value":"9,57E-01","module":"C4","scenario":null},{"value":"-1,15E+01","module":"D","scenario":null}]},{"parameter":"IRP","unit":"kBq U235-eq","values":[{"value":"2,68E+00","module":"A1-A3","scenario":null},{"value":"3,88E-02","module":"A4","scenario":null},{"value":"2,11E-03","module":"A5","scenario":null},{"value":"4,49E-05","module":"B2","scenario":null},{"value":"0,00E+00","module":"B3","scenario":null},{"value":"0,00E+00","module":"B4","scenario":null},{"value":"0,00E+00","module":"C1","scenario":null},{"value":"3,54E-03","module":"C2","scenario":null},{"value":"7,98E-04","module":"C3","scenario":null},{"value":"1,76E-03","module":"C4","scenario":null},{"value":"-6,92E-03","module":"D","scenario":null}]}],"resource_use":[{"parameter":"PERE","unit":"MJ","values":[{"value":"2,49E+02","module":"A1-A3","scenario":null},{"value":"1,27E-01","module":"A4","scenario":null},{"value":"8,32E-03","module":"A5","scenario":null},{"value":"2,28E-03","module":"B2","scenario":null},{"value":"0,00E+00","module":"B3","scenario":null},{"value":"0,00E+00","module":"B4","scenario":null},{"value":"0,00E+00","module":"C1","scenario":null},{"value":"1,16E-02","module":"C2","scenario":null},{"value":"1,44E-02","module":"C3","scenario":null},{"value":"8,14E-03","module":"C4","scenario":null},{"value":"-1,07E+01","module":"D","scenario":null}]},{"parameter":"PERM","unit":"","values":[{"value":"4,32E+01","module":"A1-A3","scenario":null},{"value":"0,00E+00","module":"A4","scenario":null},{"value":"-1,82E+01","module":"A5","scenario":null},{"value":"0,00E+00","module":"B2","scenario":null},{"value":"0,00E+00","module":"B3","scenario":null},{"value":"0,00E+00","module":"B4","scenario":null},{"value":"0,00E+00","module":"C1","scenario":null},{"value":"0,00E+00","module":"C2","scenario":null},{"value":"-2,50E+01","module":"C3","scenario":null},{"value":"0,00E+00","module":"C4","scenario":null},{"value":"0,00E+00","module":"D","scenario":null}]},{"parameter":"PERT","unit":"MJ","values":[{"value":"2,92E+02","module":"A1-A3","scenario":null},{"value":"1,27E-01","module":"A4","scenario":null},{"value":"-1,82E+01","module":"A5","scenario":null},{"value":"2,28E-03","module":"B2","scenario":null},{"value":"0,00E+00","module":"B3","scenario":null},{"value":"0,00E+00","module":"B4","scenario":null},{"value":"0,00E+00","module":"C1","scenario":null},{"value":"1,16E-02","module":"C2","scenario":null},{"value":"-2,50E+01","module":"C3","scenario":null},{"value":"8,14E-03","module":"C4","scenario":null},{"value":"-1,07E+01","module":"D","scenario":null}]},{"parameter":"PENRE","unit":"MJ","values":[{"value":"2,62E+02","module":"A1-A3","scenario":null},{"value":"8,88E+00","module":"A4","scenario":null},{"value":"4,91E-01","module":"A5","scenario":null},{"value":"7,27E-03","module":"B2","scenario":null},{"value":"0,00E+00","module":"B3","scenario":null},{"value":"0,00E+00","module":"B4","scenario":null},{"value":"0,00E+00","module":"C1","scenario":null},{"value":"8,10E-01","module":"C2","scenario":null},{"value":"3,31E-01","module":"C3","scenario":null},{"value":"4,39E-01","module":"C4","scenario":null},{"value":"-9,69E+00","module":"D","scenario":null}]},{"parameter":"PENRM","unit":"MJ","values":[{"value":"2,78E+00","module":"A1-A3","scenario":null},{"value":"0,00E+00","module":"A4","scenario":null},{"value":"-2,46E+00","module":"A5","scenario":null},{"value":"0,00E+00","module":"B2","scenario":null},{"value":"0,00E+00","module":"B3","scenario":null},{"value":"0,00E+00","module":"B4","scenario":null},{"value":"0,00E+00","module":"C1","scenario":null},{"value":"0,00E+00","module":"C2","scenario":null},{"value":"-3,16E-01","module":"C3","scenario":null},{"value":"0,00E+00","module":"C4","scenario":null},{"value":"0,00E+00","module":"D","scenario":null}]},{"parameter":"PENRT","unit":"MJ","values":[{"value":"2,65E+02","module":"A1-A3","scenario":null},{"value":"8,88E+00","module":"A4","scenario":null},{"value":"-1,97E+00","module":"A5","scenario":null},{"value":"7,27E-03","module":"B2","scenario":null},{"value":"0,00E+00","module":"B3","scenario":null},{"value":"0,00E+00","module":"B4","scenario":null},{"value":"0,00E+00","module":"C1","scenario":null},{"value":"8,10E-01","module":"C2","scenario":null},{"value":"1,51E-02","module":"C3","scenario":null},{"value":"4,39E-01","module":"C4","scenario":null},{"value":"-9,69E+00","module":"D","scenario":null}]},{"parameter":"SM","unit":"kg","values":[{"value":"1,44E+00","module":"A1-A3","scenario":null},{"value":"0,00E+00","module":"A4","scenario":null},{"value":"0,00E+00","module":"A5","scenario":null},{"value":"0,00E+00","module":"B2","scenario":null},{"value":"0,00E+00","module":"B3","scenario":null},{"value":"0,00E+00","module":"B4","scenario":null},{"value":"0,00E+00","module":"C1","scenario":null},{"value":"0,00E+00","module":"C2","scenario":null},{"value":"0,00E+00","module":"C3","scenario":null},{"value":"0,00E+00","module":"C4","scenario":null},{"value":"0,00E+00","module":"D","scenario":null}]},{"parameter":"RSF","unit":"MJ","values":[{"value":"6,89E-01","module":"A1-A3","scenario":null},{"value":"4,55E-03","module":"A4","scenario":null},{"value":"2,71E-04","module":"A5","scenario":null},{"value":"6,56E-05","module":"B2","scenario":null},{"value":"0,00E+00","module":"B3","scenario":null},{"value":"0,00E+00","module":"B4","scenario":null},{"value":"0,00E+00","module":"C1","scenario":null},{"value":"4,15E-04","module":"C2","scenario":null},{"value":"3,13E-04","module":"C3","scenario":null},{"value":"2,15E-04","module":"C4","scenario":null},{"value":"3,29E-02","module":"D","scenario":null}]},{"parameter":"NRSF","unit":"MJ","values":[{"value":"1,17E+00","module":"A1-A3","scenario":null},{"value":"1,63E-02","module":"A4","scenario":null},{"value":"1,09E-03","module":"A5","scenario":null},{"value":"6,55E-05","module":"B2","scenario":null},{"value":"0,00E+00","module":"B3","scenario":null},{"value":"0,00E+00","module":"B4","scenario":null},{"value":"0,00E+00","module":"C1","scenario":null},{"value":"1,48E-03","module":"C2","scenario":null},{"value":"0,00E+00","module":"C3","scenario":null},{"value":"1,60E-02","module":"C4","scenario":null},{"value":"4,14E-01","module":"D","scenario":null}]},{"parameter":"FW","unit":"m3","values":[{"value":"2,62E-01","module":"A1-A3","scenario":null},{"value":"9,50E-04","module":"A4","scenario":null},{"value":"2,33E-04","module":"A5","scenario":null},{"value":"1,02E-03","module":"B2","scenario":null},{"value":"0,00E+00","module":"B3","scenario":null},{"value":"0,00E+00","module":"B4","scenario":null},{"value":"0,00E+00","module":"C1","scenario":null},{"value":"8,66E-05","module":"C2","scenario":null},{"value":"5,45E-04","module":"C3","scenario":null},{"value":"3,96E-04","module":"C4","scenario":null},{"value":"-1,41E-02","module":"D","scenario":null}]}],"end_of_life_waste":[{"parameter":"HWD","unit":"kg","values":[{"value":"4,91E-01","module":"A1-A3","scenario":null},{"value":"4,58E-04","module":"A4","scenario":null},{"value":"0,00E+00","module":"A5","scenario":null},{"value":"1,72E-05","module":"B2","scenario":null},{"value":"0,00E+00","module":"B3","scenario":null},{"value":"0,00E+00","module":"B4","scenario":null},{"value":"0,00E+00","module":"C1","scenario":null},{"value":"4,18E-05","module":"C2","scenario":null},{"value":"0,00E+00","module":"C3","scenario":null},{"value":"1,72E+00","module":"C4","scenario":null},{"value":"-5,06E-03","module":"D","scenario":null}]},{"parameter":"NHWD","unit":"kg","values":[{"value":"5,04E+00","module":"A1-A3","scenario":null},{"value":"4,32E-01","module":"A4","scenario":null},{"value":"2,13E+00","module":"A5","scenario":null},{"value":"1,18E-04","module":"B2","scenario":null},{"value":"0,00E+00","module":"B3","scenario":null},{"value":"0,00E+00","module":"B4","scenario":null},{"value":"0,00E+00","module":"C1","scenario":null},{"value":"3,94E-02","module":"C2","scenario":null},{"value":"6,00E-02","module":"C3","scenario":null},{"value":"1,72E-02","module":"C4","scenario":null},{"value":"-4,30E-01","module":"D","scenario":null}]},{"parameter":"RWD","unit":"kg","values":[{"value":"1,57E-03","module":"A1-A3","scenario":null},{"value":"6,05E-05","module":"A4","scenario":null},{"value":"0,00E+00","module":"A5","scenario":null},{"value":"3,91E-08","module":"B2","scenario":null},{"value":"0,00E+00","module":"B3","scenario":null},{"value":"0,00E+00","module":"B4","scenario":null},{"value":"0,00E+00","module":"C1","scenario":null},{"value":"5,52E-06","module":"C2","scenario":null},{"value":"0,00E+00","module":"C3","scenario":null},{"value":"2,70E-06","module":"C4","scenario":null},{"value":"-5,85E-06","module":"D","scenario":null}]}],"end_of_life_flow":[{"parameter":"CRU","unit":"kg","values":[{"value":"0,00E+00","module":"A1-A3","scenario":null},{"value":"0,00E+00","module":"A4","scenario":null},{"value":"0,00E+00","module":"A5","scenario":null},{"value":"0,00E+00","module":"B2","scenario":null},{"value":"0,00E+00","module":"B3","scenario":null},{"value":"0,00E+00","module":"B4","scenario":null},{"value":"0,00E+00","module":"C1","scenario":null},{"value":"0,00E+00","module":"C2","scenario":null},{"value":"0,00E+00","module":"C3","scenario":null},{"value":"0,00E+00","module":"C4","scenario":null},{"value":"0,00E+00","module":"D","scenario":null}]},{"parameter":"MFR","unit":"kg","values":[{"value":"3,67E-01","module":"A1-A3","scenario":null},{"value":"0,00E+00","module":"A4","scenario":null},{"value":"1,95E+00","module":"A5","scenario":null},{"value":"0,00E+00","module":"B2","scenario":null},{"value":"0,00E+00","module":"B3","scenario":null},{"value":"0,00E+00","module":"B4","scenario":null},{"value":"0,00E+00","module":"C1","scenario":null},{"value":"0,00E+00","module":"C2","scenario":null},{"value":"8,73E-01","module":"C3","scenario":null},{"value":"0,00E+00","module":"C4","scenario":null},{"value":"0,00E+00","module":"D","scenario":null}]},{"parameter":"MER","unit":"kg","values":[{"value":"5,41E-01","module":"A1-A3","scenario":null},{"value":"0,00E+00","module":"A4","scenario":null},{"value":"6,85E-06","module":"A5","scenario":null},{"value":"0,00E+00","module":"B2","scenario":null},{"value":"0,00E+00","module":"B3","scenario":null},{"value":"0,00E+00","module":"B4","scenario":null},{"value":"0,00E+00","module":"C1","scenario":null},{"value":"0,00E+00","module":"C2","scenario":null},{"value":"4,43E+00","module":"C3","scenario":null},{"value":"0,00E+00","module":"C4","scenario":null},{"value":"0,00E+00","module":"D","scenario":null}]},{"parameter":"EEE","unit":"MJ","values":[{"value":"2,67E-01","module":"A1-A3","scenario":null},{"value":"0,00E+00","module":"A4","scenario":null},{"value":"1,17E-01","module":"A5","scenario":null},{"value":"0,00E+00","module":"B2","scenario":null},{"value":"0,00E+00","module":"B3","scenario":null},{"value":"0,00E+00","module":"B4","scenario":null},{"value":"0,00E+00","module":"C1","scenario":null},{"value":"0,00E+00","module":"C2","scenario":null},{"value":"1,33E+00","module":"C3","scenario":null},{"value":"0,00E+00","module":"C4","scenario":null},{"value":"0,00E+00","module":"D","scenario":null}]},{"parameter":"EET","unit":"MJ","values":[{"value":"4,04E+00","module":"A1-A3","scenario":null},{"value":"0,00E+00","module":"A4","scenario":null},{"value":"1,78E+00","module":"A5","scenario":null},{"value":"0,00E+00","module":"B2","scenario":null},{"value":"0,00E+00","module":"B3","scenario":null},{"value":"0,00E+00","module":"B4","scenario":null},{"value":"0,00E+00","module":"C1","scenario":null},{"value":"0,00E+00","module":"C2","scenario":null},{"value":"2,01E+01","module":"C3","scenario":null},{"value":"0,00E+00","module":"C4","scenario":null},{"value":"0,00E+00","module":"D","scenario":null}]}]}