{"product_name":"Standard S\u00e6tm\u00e5lsbeton(C35/40) Aggressiv","epd_id":"NEPD-8558-8236","declared_unit":{"unit":"m3","amount":1},"compliance":["EN 15804+A2","ISO 14025","ISO 21930"],"producer_name":"FC Beton","environmental_impact":[{"parameter":"GWP-total","unit":"kg CO2-eq","values":[{"value":"2,10E+02","module":"A1","scenario":null},{"value":"4,46E+01","module":"A2","scenario":null},{"value":"4,86E+00","module":"A3","scenario":null},{"value":"3,84E+00","module":"A4","scenario":null},{"value":"9,26E+00","module":"C1","scenario":null},{"value":"5,05E+00","module":"C2","scenario":null},{"value":"1,61E+00","module":"C3","scenario":null},{"value":"3,22E-01","module":"C4","scenario":null},{"value":"-5,24E+00","module":"D","scenario":null},{"value":"2,59E+02","module":"A1A3","scenario":null}]},{"parameter":"GWP-fossil","unit":"kg CO2-eq","values":[{"value":"2,09E+02","module":"A1","scenario":null},{"value":"4,46E+01","module":"A2","scenario":null},{"value":"4,84E+00","module":"A3","scenario":null},{"value":"3,84E+00","module":"A4","scenario":null},{"value":"9,26E+00","module":"C1","scenario":null},{"value":"5,05E+00","module":"C2","scenario":null},{"value":"1,59E+00","module":"C3","scenario":null},{"value":"3,21E-01","module":"C4","scenario":null},{"value":"-5,13E+00","module":"D","scenario":null},{"value":"2,59E+02","module":"A1A3","scenario":null}]},{"parameter":"GWP-biogenic","unit":"kg CO2-eq","values":[{"value":"4,70E-01","module":"A1","scenario":null},{"value":"1,35E-02","module":"A2","scenario":null},{"value":"1,42E-02","module":"A3","scenario":null},{"value":"1,64E-03","module":"A4","scenario":null},{"value":"1,74E-03","module":"C1","scenario":null},{"value":"2,16E-03","module":"C2","scenario":null},{"value":"1,37E-02","module":"C3","scenario":null},{"value":"2,73E-04","module":"C4","scenario":null},{"value":"-1,02E-01","module":"D","scenario":null},{"value":"4,98E-01","module":"A1A3","scenario":null}]},{"parameter":"GWP-luluc","unit":"kg CO2-eq","values":[{"value":"5,16E-02","module":"A1","scenario":null},{"value":"1,56E-02","module":"A2","scenario":null},{"value":"2,03E-03","module":"A3","scenario":null},{"value":"1,17E-03","module":"A4","scenario":null},{"value":"7,30E-04","module":"C1","scenario":null},{"value":"1,54E-03","module":"C2","scenario":null},{"value":"2,20E-03","module":"C3","scenario":null},{"value":"6,30E-05","module":"C4","scenario":null},{"value":"-3,47E-03","module":"D","scenario":null},{"value":"6,93E-02","module":"A1A3","scenario":null}]},{"parameter":"ODP","unit":"kg CFC11-eq","values":[{"value":"1,03E-05","module":"A1","scenario":null},{"value":"9,60E-06","module":"A2","scenario":null},{"value":"8,08E-07","module":"A3","scenario":null},{"value":"9,25E-07","module":"A4","scenario":null},{"value":"2,00E-06","module":"C1","scenario":null},{"value":"1,22E-06","module":"C2","scenario":null},{"value":"3,14E-07","module":"C3","scenario":null},{"value":"1,56E-07","module":"C4","scenario":null},{"value":"-9,34E-07","module":"D","scenario":null},{"value":"2,07E-05","module":"A1A3","scenario":null}]},{"parameter":"AP","unit":"mol H+-eq","values":[{"value":"1,98E-01","module":"A1","scenario":null},{"value":"8,14E-01","module":"A2","scenario":null},{"value":"4,22E-02","module":"A3","scenario":null},{"value":"1,24E-02","module":"A4","scenario":null},{"value":"9,69E-02","module":"C1","scenario":null},{"value":"1,63E-02","module":"C2","scenario":null},{"value":"1,29E-02","module":"C3","scenario":null},{"value":"3,14E-03","module":"C4","scenario":null},{"value":"-4,62E-02","module":"D","scenario":null},{"value":"1,05E+00","module":"A1A3","scenario":null}]},{"parameter":"POCP","unit":"kg NMVOC-eq","values":[{"value":"3,70E-01","module":"A1","scenario":null},{"value":"5,51E-01","module":"A2","scenario":null},{"value":"5,19E-02","module":"A3","scenario":null},{"value":"1,18E-02","module":"A4","scenario":null},{"value":"1,29E-01","module":"C1","scenario":null},{"value":"1,56E-02","module":"C2","scenario":null},{"value":"1,16E-02","module":"C3","scenario":null},{"value":"3,71E-03","module":"C4","scenario":null},{"value":"-4,97E-02","module":"D","scenario":null},{"value":"9,74E-01","module":"A1A3","scenario":null}]},{"parameter":"ADPE","unit":"kg Sb-eq","values":[{"value":"4,41E-04","module":"A1","scenario":null},{"value":"4,56E-04","module":"A2","scenario":null},{"value":"1,71E-05","module":"A3","scenario":null},{"value":"6,84E-05","module":"A4","scenario":null},{"value":"1,42E-05","module":"C1","scenario":null},{"value":"8,99E-05","module":"C2","scenario":null},{"value":"2,02E-05","module":"C3","scenario":null},{"value":"2,84E-06","module":"C4","scenario":null},{"value":"-4,56E-04","module":"D","scenario":null},{"value":"9,14E-04","module":"A1A3","scenario":null}]},{"parameter":"ADPF","unit":"MJ","values":[{"value":"9,77E+02","module":"A1","scenario":null},{"value":"6,41E+02","module":"A2","scenario":null},{"value":"6,56E+01","module":"A3","scenario":null},{"value":"6,23E+01","module":"A4","scenario":null},{"value":"1,28E+02","module":"C1","scenario":null},{"value":"8,20E+01","module":"C2","scenario":null},{"value":"4,94E+01","module":"C3","scenario":null},{"value":"1,04E+01","module":"C4","scenario":null},{"value":"-8,68E+01","module":"D","scenario":null},{"value":"1,68E+03","module":"A1A3","scenario":null}]},{"parameter":"WDP","unit":"m3 world-eq. Deprived","values":[{"value":"3,45E+03","module":"A1","scenario":null},{"value":"3,17E+02","module":"A2","scenario":null},{"value":"2,73E+02","module":"A3","scenario":null},{"value":"4,78E+01","module":"A4","scenario":null},{"value":"2,71E+01","module":"C1","scenario":null},{"value":"6,29E+01","module":"C2","scenario":null},{"value":"5,45E+03","module":"C3","scenario":null},{"value":"2,18E+01","module":"C4","scenario":null},{"value":"-4,07E+03","module":"D","scenario":null},{"value":"4,04E+03","module":"A1A3","scenario":null}]},{"parameter":"EP-freshwater","unit":"kg P-eq","values":[{"value":"2,25E-03","module":"A1","scenario":null},{"value":"2,26E-04","module":"A2","scenario":null},{"value":"1,20E-04","module":"A3","scenario":null},{"value":"3,05E-05","module":"A4","scenario":null},{"value":"3,37E-05","module":"C1","scenario":null},{"value":"4,02E-05","module":"C2","scenario":null},{"value":"1,01E-04","module":"C3","scenario":null},{"value":"2,40E-06","module":"C4","scenario":null},{"value":"-1,36E-04","module":"D","scenario":null},{"value":"2,60E-03","module":"A1A3","scenario":null}]},{"parameter":"EP-marine","unit":"kg N-eq","values":[{"value":"1,46E-01","module":"A1","scenario":null},{"value":"1,82E-01","module":"A2","scenario":null},{"value":"1,72E-02","module":"A3","scenario":null},{"value":"2,70E-03","module":"A4","scenario":null},{"value":"4,28E-02","module":"C1","scenario":null},{"value":"3,56E-03","module":"C2","scenario":null},{"value":"3,77E-03","module":"C3","scenario":null},{"value":"1,18E-03","module":"C4","scenario":null},{"value":"-1,60E-02","module":"D","scenario":null},{"value":"3,45E-01","module":"A1A3","scenario":null}]},{"parameter":"EP-terrestrial","unit":"mol N-eq.","values":[{"value":"7,14E-01","module":"A1","scenario":null},{"value":"2,05E+00","module":"A2","scenario":null},{"value":"1,92E-01","module":"A3","scenario":null},{"value":"3,02E-02","module":"A4","scenario":null},{"value":"4,63E-01","module":"C1","scenario":null},{"value":"3,97E-02","module":"C2","scenario":null},{"value":"4,35E-02","module":"C3","scenario":null},{"value":"1,30E-02","module":"C4","scenario":null},{"value":"-1,88E-01","module":"D","scenario":null},{"value":"2,95E+00","module":"A1A3","scenario":null}]},{"parameter":"GWP-IOBC","unit":"kg CO2-eq","values":[{"value":"2,10E+02","module":"A1","scenario":null},{"value":"4,46E+01","module":"A2","scenario":null},{"value":"5,36E+00","module":"A3","scenario":null},{"value":"3,84E+00","module":"A4","scenario":null},{"value":"9,26E+00","module":"C1","scenario":null},{"value":"5,05E+00","module":"C2","scenario":null},{"value":"1,59E+00","module":"C3","scenario":null},{"value":"3,22E-01","module":"C4","scenario":null},{"value":"-5,49E+00","module":"D","scenario":null},{"value":"2,60E+02","module":"A1A3","scenario":null}]}],"additional_environmental_impact":[{"parameter":"PM","unit":"Disease incidence","values":[{"value":"2,49E-01","module":"A1","scenario":null},{"value":"1,81E-06","module":"A2","scenario":null},{"value":"1,00E-06","module":"A3","scenario":null},{"value":"3,52E-07","module":"A4","scenario":null},{"value":"1,17E-05","module":"C1","scenario":null},{"value":"4,64E-07","module":"C2","scenario":null},{"value":"2,06E-07","module":"C3","scenario":null},{"value":"6,68E-08","module":"C4","scenario":null},{"value":"-9,84E-07","module":"D","scenario":null},{"value":"2,49E-01","module":"A1A3","scenario":null}]},{"parameter":"ETP-fw","unit":"CTUe","values":[{"value":"1,26E+03","module":"A1","scenario":null},{"value":"4,01E+02","module":"A2","scenario":null},{"value":"5,67E+01","module":"A3","scenario":null},{"value":"4,56E+01","module":"A4","scenario":null},{"value":"6,97E+01","module":"C1","scenario":null},{"value":"5,99E+01","module":"C2","scenario":null},{"value":"3,50E+01","module":"C3","scenario":null},{"value":"5,13E+00","module":"C4","scenario":null},{"value":"-8,94E+01","module":"D","scenario":null},{"value":"1,72E+03","module":"A1A3","scenario":null}]},{"parameter":"HTP-c","unit":"CTUh","values":[{"value":"6,78E-08","module":"A1","scenario":null},{"value":"0,00E+00","module":"A2","scenario":null},{"value":"1,63E-09","module":"A3","scenario":null},{"value":"0,00E+00","module":"A4","scenario":null},{"value":"2,32E-09","module":"C1","scenario":null},{"value":"0,00E+00","module":"C2","scenario":null},{"value":"2,24E-09","module":"C3","scenario":null},{"value":"1,50E-10","module":"C4","scenario":null},{"value":"-4,48E-09","module":"D","scenario":null},{"value":"6,95E-08","module":"A1A3","scenario":null}]},{"parameter":"HTP-nc","unit":"CTUh","values":[{"value":"4,67E-06","module":"A1","scenario":null},{"value":"2,26E-07","module":"A2","scenario":null},{"value":"4,41E-08","module":"A3","scenario":null},{"value":"4,40E-08","module":"A4","scenario":null},{"value":"6,48E-08","module":"C1","scenario":null},{"value":"5,79E-08","module":"C2","scenario":null},{"value":"3,14E-08","module":"C3","scenario":null},{"value":"3,00E-09","module":"C4","scenario":null},{"value":"-1,10E-07","module":"D","scenario":null},{"value":"4,94E-06","module":"A1A3","scenario":null}]},{"parameter":"SQP","unit":"-","values":[{"value":"-5,41E+01","module":"A1","scenario":null},{"value":"4,08E+02","module":"A2","scenario":null},{"value":"3,40E+01","module":"A3","scenario":null},{"value":"7,14E+01","module":"A4","scenario":null},{"value":"1,55E+01","module":"C1","scenario":null},{"value":"9,40E+01","module":"C2","scenario":null},{"value":"2,79E+01","module":"C3","scenario":null},{"value":"3,78E+01","module":"C4","scenario":null},{"value":"1,97E+02","module":"D","scenario":null},{"value":"3,88E+02","module":"A1A3","scenario":null}]},{"parameter":"IRP","unit":"kBq U235-eq","values":[{"value":"9,70E+00","module":"A1","scenario":null},{"value":"2,80E+00","module":"A2","scenario":null},{"value":"2,91E-01","module":"A3","scenario":null},{"value":"2,72E-01","module":"A4","scenario":null},{"value":"5,56E-01","module":"C1","scenario":null},{"value":"3,58E-01","module":"C2","scenario":null},{"value":"8,29E-01","module":"C3","scenario":null},{"value":"4,50E-02","module":"C4","scenario":null},{"value":"-7,97E-01","module":"D","scenario":null},{"value":"1,28E+01","module":"A1A3","scenario":null}]}],"resource_use":[{"parameter":"PERE","unit":"MJ","values":[{"value":"8,70E+01","module":"A1","scenario":null},{"value":"5,61E+00","module":"A2","scenario":null},{"value":"1,48E+01","module":"A3","scenario":null},{"value":"7,84E-01","module":"A4","scenario":null},{"value":"6,95E-01","module":"C1","scenario":null},{"value":"1,03E+00","module":"C2","scenario":null},{"value":"2,54E+01","module":"C3","scenario":null},{"value":"1,60E-01","module":"C4","scenario":null},{"value":"-2,03E+01","module":"D","scenario":null},{"value":"1,07E+02","module":"A1A3","scenario":null}]},{"parameter":"PERM","unit":"","values":[{"value":"5,37E-01","module":"A1","scenario":null},{"value":"0,00E+00","module":"A2","scenario":null},{"value":"0,00E+00","module":"A3","scenario":null},{"value":"0,00E+00","module":"A4","scenario":null},{"value":"0,00E+00","module":"C1","scenario":null},{"value":"0,00E+00","module":"C2","scenario":null},{"value":"0,00E+00","module":"C3","scenario":null},{"value":"0,00E+00","module":"C4","scenario":null},{"value":"0,00E+00","module":"D","scenario":null},{"value":"5,37E-01","module":"A1A3","scenario":null}]},{"parameter":"PERT","unit":"MJ","values":[{"value":"8,76E+01","module":"A1","scenario":null},{"value":"5,61E+00","module":"A2","scenario":null},{"value":"1,48E+01","module":"A3","scenario":null},{"value":"7,84E-01","module":"A4","scenario":null},{"value":"6,95E-01","module":"C1","scenario":null},{"value":"1,03E+00","module":"C2","scenario":null},{"value":"2,54E+01","module":"C3","scenario":null},{"value":"1,60E-01","module":"C4","scenario":null},{"value":"-2,03E+01","module":"D","scenario":null},{"value":"1,08E+02","module":"A1A3","scenario":null}]},{"parameter":"PENRE","unit":"MJ","values":[{"value":"1,88E+02","module":"A1","scenario":null},{"value":"6,41E+02","module":"A2","scenario":null},{"value":"6,56E+01","module":"A3","scenario":null},{"value":"6,23E+01","module":"A4","scenario":null},{"value":"1,28E+02","module":"C1","scenario":null},{"value":"8,20E+01","module":"C2","scenario":null},{"value":"4,94E+01","module":"C3","scenario":null},{"value":"1,04E+01","module":"C4","scenario":null},{"value":"-9,16E+01","module":"D","scenario":null},{"value":"8,95E+02","module":"A1A3","scenario":null}]},{"parameter":"PENRM","unit":"MJ","values":[{"value":"8,36E+02","module":"A1","scenario":null},{"value":"0,00E+00","module":"A2","scenario":null},{"value":"0,00E+00","module":"A3","scenario":null},{"value":"0,00E+00","module":"A4","scenario":null},{"value":"0,00E+00","module":"C1","scenario":null},{"value":"0,00E+00","module":"C2","scenario":null},{"value":"0,00E+00","module":"C3","scenario":null},{"value":"0,00E+00","module":"C4","scenario":null},{"value":"0,00E+00","module":"D","scenario":null},{"value":"8,36E+02","module":"A1A3","scenario":null}]},{"parameter":"PENRT","unit":"MJ","values":[{"value":"1,02E+03","module":"A1","scenario":null},{"value":"6,41E+02","module":"A2","scenario":null},{"value":"6,56E+01","module":"A3","scenario":null},{"value":"6,23E+01","module":"A4","scenario":null},{"value":"1,28E+02","module":"C1","scenario":null},{"value":"8,20E+01","module":"C2","scenario":null},{"value":"4,94E+01","module":"C3","scenario":null},{"value":"1,04E+01","module":"C4","scenario":null},{"value":"-9,16E+01","module":"D","scenario":null},{"value":"1,73E+03","module":"A1A3","scenario":null}]},{"parameter":"SM","unit":"kg","values":[{"value":"0,00E+00","module":"A1","scenario":null},{"value":"0,00E+00","module":"A2","scenario":null},{"value":"0,00E+00","module":"A3","scenario":null},{"value":"0,00E+00","module":"A4","scenario":null},{"value":"0,00E+00","module":"C1","scenario":null},{"value":"0,00E+00","module":"C2","scenario":null},{"value":"0,00E+00","module":"C3","scenario":null},{"value":"0,00E+00","module":"C4","scenario":null},{"value":"0,00E+00","module":"D","scenario":null},{"value":"0,00E+00","module":"A1A3","scenario":null}]},{"parameter":"RSF","unit":"MJ","values":[{"value":"2,74E+02","module":"A1","scenario":null},{"value":"2,02E-01","module":"A2","scenario":null},{"value":"5,52E-01","module":"A3","scenario":null},{"value":"2,74E-02","module":"A4","scenario":null},{"value":"0,00E+00","module":"C1","scenario":null},{"value":"3,61E-02","module":"C2","scenario":null},{"value":"0,00E+00","module":"C3","scenario":null},{"value":"3,30E-03","module":"C4","scenario":null},{"value":"-4,16E-01","module":"D","scenario":null},{"value":"2,75E+02","module":"A1A3","scenario":null}]},{"parameter":"NRSF","unit":"MJ","values":[{"value":"2,04E+02","module":"A1","scenario":null},{"value":"8,88E-01","module":"A2","scenario":null},{"value":"9,81E-02","module":"A3","scenario":null},{"value":"9,19E-02","module":"A4","scenario":null},{"value":"0,00E+00","module":"C1","scenario":null},{"value":"1,21E-01","module":"C2","scenario":null},{"value":"0,00E+00","module":"C3","scenario":null},{"value":"9,48E-03","module":"C4","scenario":null},{"value":"-4,27E-01","module":"D","scenario":null},{"value":"2,05E+02","module":"A1A3","scenario":null}]},{"parameter":"FW","unit":"m3","values":[{"value":"9,94E+00","module":"A1","scenario":null},{"value":"4,55E-02","module":"A2","scenario":null},{"value":"1,68E-01","module":"A3","scenario":null},{"value":"7,09E-03","module":"A4","scenario":null},{"value":"6,56E-03","module":"C1","scenario":null},{"value":"9,33E-03","module":"C2","scenario":null},{"value":"8,47E-02","module":"C3","scenario":null},{"value":"1,24E-02","module":"C4","scenario":null},{"value":"-3,19E+00","module":"D","scenario":null},{"value":"1,02E+01","module":"A1A3","scenario":null}]}],"end_of_life_waste":[{"parameter":"HWD","unit":"kg","values":[{"value":"3,07E-02","module":"A1","scenario":null},{"value":"2,78E-02","module":"A2","scenario":null},{"value":"3,67E-03","module":"A3","scenario":null},{"value":"3,41E-03","module":"A4","scenario":null},{"value":"3,75E-03","module":"C1","scenario":null},{"value":"4,49E-03","module":"C2","scenario":null},{"value":"4,94E-03","module":"C3","scenario":null},{"value":"0,00E+00","module":"C4","scenario":null},{"value":"-2,09E-02","module":"D","scenario":null},{"value":"6,21E-02","module":"A1A3","scenario":null}]},{"parameter":"NHWD","unit":"kg","values":[{"value":"6,17E+00","module":"A1","scenario":null},{"value":"2,83E+01","module":"A2","scenario":null},{"value":"1,61E-01","module":"A3","scenario":null},{"value":"5,42E+00","module":"A4","scenario":null},{"value":"1,51E-01","module":"C1","scenario":null},{"value":"7,13E+00","module":"C2","scenario":null},{"value":"1,56E-01","module":"C3","scenario":null},{"value":"7,50E+01","module":"C4","scenario":null},{"value":"-6,35E-01","module":"D","scenario":null},{"value":"3,46E+01","module":"A1A3","scenario":null}]},{"parameter":"RWD","unit":"kg","values":[{"value":"9,16E-03","module":"A1","scenario":null},{"value":"4,45E-03","module":"A2","scenario":null},{"value":"3,91E-04","module":"A3","scenario":null},{"value":"4,25E-04","module":"A4","scenario":null},{"value":"8,86E-04","module":"C1","scenario":null},{"value":"5,60E-04","module":"C2","scenario":null},{"value":"5,23E-04","module":"C3","scenario":null},{"value":"0,00E+00","module":"C4","scenario":null},{"value":"-6,88E-04","module":"D","scenario":null},{"value":"1,40E-02","module":"A1A3","scenario":null}]}],"end_of_life_flow":[{"parameter":"CRU","unit":"kg","values":[{"value":"0,00E+00","module":"A1","scenario":null},{"value":"0,00E+00","module":"A2","scenario":null},{"value":"0,00E+00","module":"A3","scenario":null},{"value":"0,00E+00","module":"A4","scenario":null},{"value":"0,00E+00","module":"C1","scenario":null},{"value":"0,00E+00","module":"C2","scenario":null},{"value":"0,00E+00","module":"C3","scenario":null},{"value":"0,00E+00","module":"C4","scenario":null},{"value":"0,00E+00","module":"D","scenario":null},{"value":"0,00E+00","module":"A1A3","scenario":null}]},{"parameter":"MFR","unit":"kg","values":[{"value":"0,00E+00","module":"A1","scenario":null},{"value":"0,00E+00","module":"A2","scenario":null},{"value":"0,00E+00","module":"A3","scenario":null},{"value":"0,00E+00","module":"A4","scenario":null},{"value":"0,00E+00","module":"C1","scenario":null},{"value":"0,00E+00","module":"C2","scenario":null},{"value":"2,24E+03","module":"C3","scenario":null},{"value":"0,00E+00","module":"C4","scenario":null},{"value":"0,00E+00","module":"D","scenario":null},{"value":"0,00E+00","module":"A1A3","scenario":null}]},{"parameter":"MER","unit":"kg","values":[{"value":"0,00E+00","module":"A1","scenario":null},{"value":"0,00E+00","module":"A2","scenario":null},{"value":"0,00E+00","module":"A3","scenario":null},{"value":"0,00E+00","module":"A4","scenario":null},{"value":"0,00E+00","module":"C1","scenario":null},{"value":"0,00E+00","module":"C2","scenario":null},{"value":"0,00E+00","module":"C3","scenario":null},{"value":"0,00E+00","module":"C4","scenario":null},{"value":"0,00E+00","module":"D","scenario":null},{"value":"0,00E+00","module":"A1A3","scenario":null}]},{"parameter":"EEE","unit":"MJ","values":[{"value":"0,00E+00","module":"A1","scenario":null},{"value":"0,00E+00","module":"A2","scenario":null},{"value":"0,00E+00","module":"A3","scenario":null},{"value":"0,00E+00","module":"A4","scenario":null},{"value":"0,00E+00","module":"C1","scenario":null},{"value":"0,00E+00","module":"C2","scenario":null},{"value":"0,00E+00","module":"C3","scenario":null},{"value":"0,00E+00","module":"C4","scenario":null},{"value":"0,00E+00","module":"D","scenario":null},{"value":"0,00E+00","module":"A1A3","scenario":null}]},{"parameter":"EET","unit":"MJ","values":[{"value":"0,00E+00","module":"A1","scenario":null},{"value":"0,00E+00","module":"A2","scenario":null},{"value":"0,00E+00","module":"A3","scenario":null},{"value":"0,00E+00","module":"A4","scenario":null},{"value":"0,00E+00","module":"C1","scenario":null},{"value":"0,00E+00","module":"C2","scenario":null},{"value":"0,00E+00","module":"C3","scenario":null},{"value":"0,00E+00","module":"C4","scenario":null},{"value":"0,00E+00","module":"D","scenario":null},{"value":"0,00E+00","module":"A1A3","scenario":null}]}]}