{"product_name":"Protecta FR Pipe Wrap (roll in box)","epd_id":"NEPD-7635-7004","declared_unit":{"unit":"ton","amount":1},"compliance":["EN 15804+A2","ISO 14025","ISO 21930"],"producer_name":"Polyseam AS","environmental_impact":[{"parameter":"GWP-total","unit":"kg CO2-eq","values":[{"value":"4,68E-01","module":"A1","scenario":null},{"value":"3,00E-01","module":"A2","scenario":null},{"value":"5,40E-02","module":"A3","scenario":null},{"value":"2,22E-01","module":"A4","scenario":null},{"value":"8,22E-01","module":"A1A3","scenario":null}]},{"parameter":"GWP-fossil","unit":"kg CO2-eq","values":[{"value":"4,66E-01","module":"A1","scenario":null},{"value":"3,00E-01","module":"A2","scenario":null},{"value":"5,23E-02","module":"A3","scenario":null},{"value":"2,22E-01","module":"A4","scenario":null},{"value":"8,19E-01","module":"A1A3","scenario":null}]},{"parameter":"GWP-biogenic","unit":"kg CO2-eq","values":[{"value":"8,76E-04","module":"A1","scenario":null},{"value":"9,87E-05","module":"A2","scenario":null},{"value":"1,68E-03","module":"A3","scenario":null},{"value":"7,13E-05","module":"A4","scenario":null},{"value":"2,66E-03","module":"A1A3","scenario":null}]},{"parameter":"GWP-luluc","unit":"kg CO2-eq","values":[{"value":"4,79E-04","module":"A1","scenario":null},{"value":"1,63E-04","module":"A2","scenario":null},{"value":"5,97E-05","module":"A3","scenario":null},{"value":"1,14E-04","module":"A4","scenario":null},{"value":"7,02E-04","module":"A1A3","scenario":null}]},{"parameter":"ODP","unit":"kg CFC11-eq","values":[{"value":"2,57E-08","module":"A1","scenario":null},{"value":"6,56E-08","module":"A2","scenario":null},{"value":"4,67E-09","module":"A3","scenario":null},{"value":"4,68E-08","module":"A4","scenario":null},{"value":"9,60E-08","module":"A1A3","scenario":null}]},{"parameter":"AP","unit":"mol H+-eq","values":[{"value":"1,93E-03","module":"A1","scenario":null},{"value":"6,31E-03","module":"A2","scenario":null},{"value":"1,83E-04","module":"A3","scenario":null},{"value":"4,60E-03","module":"A4","scenario":null},{"value":"8,42E-03","module":"A1A3","scenario":null}]},{"parameter":"POCP","unit":"kg NMVOC-eq","values":[{"value":"1,58E-03","module":"A1","scenario":null},{"value":"4,65E-03","module":"A2","scenario":null},{"value":"1,05E-04","module":"A3","scenario":null},{"value":"3,33E-03","module":"A4","scenario":null},{"value":"6,33E-03","module":"A1A3","scenario":null}]},{"parameter":"ADPE","unit":"kg Sb-eq","values":[{"value":"5,48E-06","module":"A1","scenario":null},{"value":"4,32E-06","module":"A2","scenario":null},{"value":"6,49E-07","module":"A3","scenario":null},{"value":"3,36E-06","module":"A4","scenario":null},{"value":"1,05E-05","module":"A1A3","scenario":null}]},{"parameter":"ADPF","unit":"MJ","values":[{"value":"1,41E+01","module":"A1","scenario":null},{"value":"4,13E+00","module":"A2","scenario":null},{"value":"1,07E+00","module":"A3","scenario":null},{"value":"3,05E+00","module":"A4","scenario":null},{"value":"1,93E+01","module":"A1A3","scenario":null}]},{"parameter":"WDP","unit":"m3 world-eq. Deprived","values":[{"value":"1,73E+01","module":"A1","scenario":null},{"value":"2,14E+00","module":"A2","scenario":null},{"value":"4,62E+00","module":"A3","scenario":null},{"value":"1,64E+00","module":"A4","scenario":null},{"value":"2,40E+01","module":"A1A3","scenario":null}]},{"parameter":"EP-freshwater","unit":"kg P-eq","values":[{"value":"1,25E-05","module":"A1","scenario":null},{"value":"1,69E-06","module":"A2","scenario":null},{"value":"1,34E-06","module":"A3","scenario":null},{"value":"1,22E-06","module":"A4","scenario":null},{"value":"1,56E-05","module":"A1A3","scenario":null}]},{"parameter":"EP-marine","unit":"kg N-eq","values":[{"value":"3,75E-04","module":"A1","scenario":null},{"value":"1,58E-03","module":"A2","scenario":null},{"value":"3,70E-05","module":"A3","scenario":null},{"value":"1,13E-03","module":"A4","scenario":null},{"value":"2,00E-03","module":"A1A3","scenario":null}]},{"parameter":"EP-terrestrial","unit":"mol N-eq.","values":[{"value":"4,14E-03","module":"A1","scenario":null},{"value":"1,76E-02","module":"A2","scenario":null},{"value":"4,03E-04","module":"A3","scenario":null},{"value":"1,26E-02","module":"A4","scenario":null},{"value":"2,22E-02","module":"A1A3","scenario":null}]},{"parameter":"GWP-IOBC","unit":"kg CO2-eq","values":[{"value":"4,46E-01","module":"A1","scenario":null},{"value":"3,00E-01","module":"A2","scenario":null},{"value":"6,15E-02","module":"A3","scenario":null},{"value":"2,22E-01","module":"A4","scenario":null},{"value":"8,07E-01","module":"A1A3","scenario":null}]}],"additional_environmental_impact":[{"parameter":"PM","unit":"Disease incidence","values":[{"value":"2,13E-08","module":"A1","scenario":null},{"value":"9,62E-09","module":"A2","scenario":null},{"value":"7,27E-10","module":"A3","scenario":null},{"value":"9,10E-09","module":"A4","scenario":null},{"value":"3,16E-08","module":"A1A3","scenario":null}]},{"parameter":"ETP-fw","unit":"CTUe","values":[{"value":"9,43E+00","module":"A1","scenario":null},{"value":"2,69E+00","module":"A2","scenario":null},{"value":"7,72E-01","module":"A3","scenario":null},{"value":"1,97E+00","module":"A4","scenario":null},{"value":"1,29E+01","module":"A1A3","scenario":null}]},{"parameter":"HTP-c","unit":"CTUh","values":[{"value":"1,48E-10","module":"A1","scenario":null},{"value":"0,00E+00","module":"A2","scenario":null},{"value":"1,90E-11","module":"A3","scenario":null},{"value":"0,00E+00","module":"A4","scenario":null},{"value":"1,67E-10","module":"A1A3","scenario":null}]},{"parameter":"HTP-nc","unit":"CTUh","values":[{"value":"4,23E-09","module":"A1","scenario":null},{"value":"1,55E-09","module":"A2","scenario":null},{"value":"6,56E-10","module":"A3","scenario":null},{"value":"2,30E-09","module":"A4","scenario":null},{"value":"6,43E-09","module":"A1A3","scenario":null}]},{"parameter":"SQP","unit":"-","values":[{"value":"8,90E+00","module":"A1","scenario":null},{"value":"1,81E+00","module":"A2","scenario":null},{"value":"8,97E-01","module":"A3","scenario":null},{"value":"1,16E+00","module":"A4","scenario":null},{"value":"1,16E+01","module":"A1A3","scenario":null}]},{"parameter":"IRP","unit":"kBq U235-eq","values":[{"value":"1,46E-02","module":"A1","scenario":null},{"value":"1,79E-02","module":"A2","scenario":null},{"value":"1,72E-02","module":"A3","scenario":null},{"value":"1,32E-02","module":"A4","scenario":null},{"value":"4,96E-02","module":"A1A3","scenario":null}]}],"resource_use":[{"parameter":"PERE","unit":"MJ","values":[{"value":"1,27E+00","module":"A1","scenario":null},{"value":"4,08E-02","module":"A2","scenario":null},{"value":"2,94E-01","module":"A3","scenario":null},{"value":"3,00E-02","module":"A4","scenario":null},{"value":"1,61E+00","module":"A1A3","scenario":null}]},{"parameter":"PERM","unit":"","values":[{"value":"0,00E+00","module":"A1","scenario":null},{"value":"0,00E+00","module":"A2","scenario":null},{"value":"0,00E+00","module":"A3","scenario":null},{"value":"0,00E+00","module":"A4","scenario":null},{"value":"0,00E+00","module":"A1A3","scenario":null}]},{"parameter":"PERT","unit":"MJ","values":[{"value":"1,27E+00","module":"A1","scenario":null},{"value":"4,08E-02","module":"A2","scenario":null},{"value":"2,94E-01","module":"A3","scenario":null},{"value":"3,00E-02","module":"A4","scenario":null},{"value":"1,61E+00","module":"A1A3","scenario":null}]},{"parameter":"PENRE","unit":"MJ","values":[{"value":"6,13E+00","module":"A1","scenario":null},{"value":"4,13E+00","module":"A2","scenario":null},{"value":"1,07E+00","module":"A3","scenario":null},{"value":"3,05E+00","module":"A4","scenario":null},{"value":"1,13E+01","module":"A1A3","scenario":null}]},{"parameter":"PENRM","unit":"MJ","values":[{"value":"8,74E+00","module":"A1","scenario":null},{"value":"0,00E+00","module":"A2","scenario":null},{"value":"0,00E+00","module":"A3","scenario":null},{"value":"0,00E+00","module":"A4","scenario":null},{"value":"8,74E+00","module":"A1A3","scenario":null}]},{"parameter":"PENRT","unit":"MJ","values":[{"value":"1,49E+01","module":"A1","scenario":null},{"value":"4,13E+00","module":"A2","scenario":null},{"value":"1,07E+00","module":"A3","scenario":null},{"value":"3,05E+00","module":"A4","scenario":null},{"value":"2,01E+01","module":"A1A3","scenario":null}]},{"parameter":"SM","unit":"kg","values":[{"value":"2,69E-04","module":"A1","scenario":null},{"value":"0,00E+00","module":"A2","scenario":null},{"value":"0,00E+00","module":"A3","scenario":null},{"value":"0,00E+00","module":"A4","scenario":null},{"value":"2,69E-04","module":"A1A3","scenario":null}]},{"parameter":"RSF","unit":"MJ","values":[{"value":"1,65E-02","module":"A1","scenario":null},{"value":"1,28E-03","module":"A2","scenario":null},{"value":"4,26E-04","module":"A3","scenario":null},{"value":"9,62E-04","module":"A4","scenario":null},{"value":"1,83E-02","module":"A1A3","scenario":null}]},{"parameter":"NRSF","unit":"MJ","values":[{"value":"1,69E-03","module":"A1","scenario":null},{"value":"8,04E-03","module":"A2","scenario":null},{"value":"4,96E-04","module":"A3","scenario":null},{"value":"2,48E-03","module":"A4","scenario":null},{"value":"1,02E-02","module":"A1A3","scenario":null}]},{"parameter":"FW","unit":"m3","values":[{"value":"7,93E-03","module":"A1","scenario":null},{"value":"3,18E-04","module":"A2","scenario":null},{"value":"4,30E-04","module":"A3","scenario":null},{"value":"2,26E-04","module":"A4","scenario":null},{"value":"8,68E-03","module":"A1A3","scenario":null}]}],"end_of_life_waste":[{"parameter":"HWD","unit":"kg","values":[{"value":"8,68E-04","module":"A1","scenario":null},{"value":"1,93E-04","module":"A2","scenario":null},{"value":"3,21E-03","module":"A3","scenario":null},{"value":"1,38E-04","module":"A4","scenario":null},{"value":"4,27E-03","module":"A1A3","scenario":null}]},{"parameter":"NHWD","unit":"kg","values":[{"value":"2,74E-02","module":"A1","scenario":null},{"value":"1,13E-01","module":"A2","scenario":null},{"value":"6,31E-03","module":"A3","scenario":null},{"value":"6,94E-02","module":"A4","scenario":null},{"value":"1,47E-01","module":"A1A3","scenario":null}]},{"parameter":"RWD","unit":"kg","values":[{"value":"1,44E-05","module":"A1","scenario":null},{"value":"2,85E-05","module":"A2","scenario":null},{"value":"8,58E-06","module":"A3","scenario":null},{"value":"2,10E-05","module":"A4","scenario":null},{"value":"5,15E-05","module":"A1A3","scenario":null}]}],"end_of_life_flow":[{"parameter":"CRU","unit":"kg","values":[{"value":"0,00E+00","module":"A1","scenario":null},{"value":"0,00E+00","module":"A2","scenario":null},{"value":"0,00E+00","module":"A3","scenario":null},{"value":"0,00E+00","module":"A4","scenario":null},{"value":"0,00E+00","module":"A1A3","scenario":null}]},{"parameter":"MFR","unit":"kg","values":[{"value":"0,00E+00","module":"A1","scenario":null},{"value":"0,00E+00","module":"A2","scenario":null},{"value":"1,10E-02","module":"A3","scenario":null},{"value":"0,00E+00","module":"A4","scenario":null},{"value":"1,10E-02","module":"A1A3","scenario":null}]},{"parameter":"MER","unit":"kg","values":[{"value":"0,00E+00","module":"A1","scenario":null},{"value":"0,00E+00","module":"A2","scenario":null},{"value":"8,75E-08","module":"A3","scenario":null},{"value":"0,00E+00","module":"A4","scenario":null},{"value":"8,75E-08","module":"A1A3","scenario":null}]},{"parameter":"EEE","unit":"MJ","values":[{"value":"0,00E+00","module":"A1","scenario":null},{"value":"0,00E+00","module":"A2","scenario":null},{"value":"8,41E-03","module":"A3","scenario":null},{"value":"0,00E+00","module":"A4","scenario":null},{"value":"8,41E-03","module":"A1A3","scenario":null}]},{"parameter":"EET","unit":"MJ","values":[{"value":"0,00E+00","module":"A1","scenario":null},{"value":"0,00E+00","module":"A2","scenario":null},{"value":"1,27E-01","module":"A3","scenario":null},{"value":"0,00E+00","module":"A4","scenario":null},{"value":"1,27E-01","module":"A1A3","scenario":null}]}]}