{"product_name":"Envistar Top 22-1V with thermal wheel, controls and EcoCooler","epd_id":"NEPD-9309-8890","declared_unit":{"unit":"stk","amount":1},"compliance":["EN 15804+A2","ISO 14025","ISO 21930"],"producer_name":"IV Produkt AB","environmental_impact":[{"parameter":"GWP-total","unit":"kg CO2-eq","values":[{"value":"4,77E+03","module":"A1-A3","scenario":null},{"value":"3,84E+01","module":"A4","scenario":null},{"value":"0,00E+00","module":"C1","scenario":null},{"value":"1,20E+01","module":"C2","scenario":null},{"value":"1,58E+02","module":"C3","scenario":null},{"value":"7,62E+00","module":"C4","scenario":null},{"value":"-1,75E+03","module":"D","scenario":null}]},{"parameter":"GWP-fossil","unit":"kg CO2-eq","values":[{"value":"4,74E+03","module":"A1-A3","scenario":null},{"value":"3,83E+01","module":"A4","scenario":null},{"value":"0,00E+00","module":"C1","scenario":null},{"value":"1,20E+01","module":"C2","scenario":null},{"value":"1,58E+02","module":"C3","scenario":null},{"value":"7,58E+00","module":"C4","scenario":null},{"value":"-1,72E+03","module":"D","scenario":null}]},{"parameter":"GWP-biogenic","unit":"kg CO2-eq","values":[{"value":"2,35E+01","module":"A1-A3","scenario":null},{"value":"1,62E-02","module":"A4","scenario":null},{"value":"0,00E+00","module":"C1","scenario":null},{"value":"4,95E-03","module":"C2","scenario":null},{"value":"2,63E-01","module":"C3","scenario":null},{"value":"5,46E-03","module":"C4","scenario":null},{"value":"-6,04E+00","module":"D","scenario":null}]},{"parameter":"GWP-luluc","unit":"kg CO2-eq","values":[{"value":"1,41E+01","module":"A1-A3","scenario":null},{"value":"1,26E-02","module":"A4","scenario":null},{"value":"0,00E+00","module":"C1","scenario":null},{"value":"4,26E-03","module":"C2","scenario":null},{"value":"3,82E-02","module":"C3","scenario":null},{"value":"2,75E-02","module":"C4","scenario":null},{"value":"-2,20E+01","module":"D","scenario":null}]},{"parameter":"ODP","unit":"kg CFC11-eq","values":[{"value":"4,43E-03","module":"A1-A3","scenario":null},{"value":"8,99E-06","module":"A4","scenario":null},{"value":"0,00E+00","module":"C1","scenario":null},{"value":"2,71E-06","module":"C2","scenario":null},{"value":"1,24E-05","module":"C3","scenario":null},{"value":"5,37E-07","module":"C4","scenario":null},{"value":"-9,16E-02","module":"D","scenario":null}]},{"parameter":"AP","unit":"mol H+-eq","values":[{"value":"5,06E+01","module":"A1-A3","scenario":null},{"value":"1,17E-01","module":"A4","scenario":null},{"value":"0,00E+00","module":"C1","scenario":null},{"value":"3,44E-02","module":"C2","scenario":null},{"value":"1,73E-01","module":"C3","scenario":null},{"value":"2,63E-02","module":"C4","scenario":null},{"value":"-2,41E+01","module":"D","scenario":null}]},{"parameter":"POCP","unit":"kg NMVOC-eq","values":[{"value":"2,24E+01","module":"A1-A3","scenario":null},{"value":"1,07E-01","module":"A4","scenario":null},{"value":"0,00E+00","module":"C1","scenario":null},{"value":"2,92E-02","module":"C2","scenario":null},{"value":"1,15E-01","module":"C3","scenario":null},{"value":"2,67E-02","module":"C4","scenario":null},{"value":"-8,38E+00","module":"D","scenario":null}]},{"parameter":"ADPE","unit":"kg Sb-eq","values":[{"value":"1,79E+00","module":"A1-A3","scenario":null},{"value":"8,55E-04","module":"A4","scenario":null},{"value":"0,00E+00","module":"C1","scenario":null},{"value":"3,31E-04","module":"C2","scenario":null},{"value":"4,29E-04","module":"C3","scenario":null},{"value":"2,95E-05","module":"C4","scenario":null},{"value":"-3,74E-01","module":"D","scenario":null}]},{"parameter":"ADPF","unit":"MJ","values":[{"value":"5,86E+04","module":"A1-A3","scenario":null},{"value":"6,03E+02","module":"A4","scenario":null},{"value":"0,00E+00","module":"C1","scenario":null},{"value":"1,81E+02","module":"C2","scenario":null},{"value":"4,74E+02","module":"C3","scenario":null},{"value":"6,53E+01","module":"C4","scenario":null},{"value":"-2,01E+04","module":"D","scenario":null}]},{"parameter":"WDP","unit":"m3 world-eq. Deprived","values":[{"value":"5,03E+05","module":"A1-A3","scenario":null},{"value":"5,16E+02","module":"A4","scenario":null},{"value":"0,00E+00","module":"C1","scenario":null},{"value":"1,75E+02","module":"C2","scenario":null},{"value":"2,26E+03","module":"C3","scenario":null},{"value":"5,94E+02","module":"C4","scenario":null},{"value":"-6,31E+05","module":"D","scenario":null}]},{"parameter":"EP-freshwater","unit":"kg P-eq","values":[{"value":"4,17E-01","module":"A1-A3","scenario":null},{"value":"3,06E-04","module":"A4","scenario":null},{"value":"0,00E+00","module":"C1","scenario":null},{"value":"9,56E-05","module":"C2","scenario":null},{"value":"2,54E-03","module":"C3","scenario":null},{"value":"1,79E-04","module":"C4","scenario":null},{"value":"-1,56E-01","module":"D","scenario":null}]},{"parameter":"EP-marine","unit":"kg N-eq","values":[{"value":"5,93E+00","module":"A1-A3","scenario":null},{"value":"2,46E-02","module":"A4","scenario":null},{"value":"0,00E+00","module":"C1","scenario":null},{"value":"6,81E-03","module":"C2","scenario":null},{"value":"3,69E-02","module":"C3","scenario":null},{"value":"6,67E-03","module":"C4","scenario":null},{"value":"-2,08E+00","module":"D","scenario":null}]},{"parameter":"EP-terrestrial","unit":"mol N-eq.","values":[{"value":"1,04E+02","module":"A1-A3","scenario":null},{"value":"2,75E-01","module":"A4","scenario":null},{"value":"0,00E+00","module":"C1","scenario":null},{"value":"7,61E-02","module":"C2","scenario":null},{"value":"4,12E-01","module":"C3","scenario":null},{"value":"7,17E-02","module":"C4","scenario":null},{"value":"-2,49E+01","module":"D","scenario":null}]},{"parameter":"GWP-IOBC","unit":"kg CO2-eq","values":[{"value":"4,77E+03","module":"A1-A3","scenario":null},{"value":"3,84E+01","module":"A4","scenario":null},{"value":"0,00E+00","module":"C1","scenario":null},{"value":"1,20E+01","module":"C2","scenario":null},{"value":"1,39E+02","module":"C3","scenario":null},{"value":"7,76E+00","module":"C4","scenario":null},{"value":"-1,88E+03","module":"D","scenario":null}]}],"additional_environmental_impact":[{"parameter":"PM","unit":"Disease incidence","values":[{"value":"4,22E-04","module":"A1-A3","scenario":null},{"value":"2,98E-06","module":"A4","scenario":null},{"value":"0,00E+00","module":"C1","scenario":null},{"value":"7,33E-07","module":"C2","scenario":null},{"value":"2,45E-06","module":"C3","scenario":null},{"value":"3,98E-07","module":"C4","scenario":null},{"value":"-1,42E-04","module":"D","scenario":null}]},{"parameter":"ETP-fw","unit":"CTUe","values":[{"value":"3,58E+05","module":"A1-A3","scenario":null},{"value":"4,44E+02","module":"A4","scenario":null},{"value":"0,00E+00","module":"C1","scenario":null},{"value":"1,34E+02","module":"C2","scenario":null},{"value":"2,33E+03","module":"C3","scenario":null},{"value":"6,66E+03","module":"C4","scenario":null},{"value":"-1,53E+05","module":"D","scenario":null}]},{"parameter":"HTP-c","unit":"CTUh","values":[{"value":"2,01E-05","module":"A1-A3","scenario":null},{"value":"0,00E+00","module":"A4","scenario":null},{"value":"0,00E+00","module":"C1","scenario":null},{"value":"0,00E+00","module":"C2","scenario":null},{"value":"2,56E-07","module":"C3","scenario":null},{"value":"5,50E-08","module":"C4","scenario":null},{"value":"-5,75E-06","module":"D","scenario":null}]},{"parameter":"HTP-nc","unit":"CTUh","values":[{"value":"3,95E-04","module":"A1-A3","scenario":null},{"value":"4,54E-07","module":"A4","scenario":null},{"value":"0,00E+00","module":"C1","scenario":null},{"value":"1,47E-07","module":"C2","scenario":null},{"value":"9,74E-06","module":"C3","scenario":null},{"value":"2,82E-06","module":"C4","scenario":null},{"value":"-6,89E-05","module":"D","scenario":null}]},{"parameter":"SQP","unit":"-","values":[{"value":"1,94E+04","module":"A1-A3","scenario":null},{"value":"5,73E+02","module":"A4","scenario":null},{"value":"0,00E+00","module":"C1","scenario":null},{"value":"1,27E+02","module":"C2","scenario":null},{"value":"1,86E+02","module":"C3","scenario":null},{"value":"1,82E+02","module":"C4","scenario":null},{"value":"-2,51E+03","module":"D","scenario":null}]},{"parameter":"IRP","unit":"kBq U235-eq","values":[{"value":"2,30E+02","module":"A1-A3","scenario":null},{"value":"2,64E+00","module":"A4","scenario":null},{"value":"0,00E+00","module":"C1","scenario":null},{"value":"7,91E-01","module":"C2","scenario":null},{"value":"2,21E+00","module":"C3","scenario":null},{"value":"2,17E-01","module":"C4","scenario":null},{"value":"-6,98E+01","module":"D","scenario":null}]}],"resource_use":[{"parameter":"PERE","unit":"MJ","values":[{"value":"1,36E+04","module":"A1-A3","scenario":null},{"value":"8,05E+00","module":"A4","scenario":null},{"value":"0,00E+00","module":"C1","scenario":null},{"value":"2,59E+00","module":"C2","scenario":null},{"value":"8,49E+01","module":"C3","scenario":null},{"value":"1,47E+01","module":"C4","scenario":null},{"value":"-5,90E+03","module":"D","scenario":null}]},{"parameter":"PERM","unit":"","values":[{"value":"1,76E+01","module":"A1-A3","scenario":null},{"value":"0,00E+00","module":"A4","scenario":null},{"value":"0,00E+00","module":"C1","scenario":null},{"value":"0,00E+00","module":"C2","scenario":null},{"value":"0,00E+00","module":"C3","scenario":null},{"value":"0,00E+00","module":"C4","scenario":null},{"value":"0,00E+00","module":"D","scenario":null}]},{"parameter":"PERT","unit":"MJ","values":[{"value":"1,37E+04","module":"A1-A3","scenario":null},{"value":"8,05E+00","module":"A4","scenario":null},{"value":"0,00E+00","module":"C1","scenario":null},{"value":"2,59E+00","module":"C2","scenario":null},{"value":"8,49E+01","module":"C3","scenario":null},{"value":"1,47E+01","module":"C4","scenario":null},{"value":"-5,90E+03","module":"D","scenario":null}]},{"parameter":"PENRE","unit":"MJ","values":[{"value":"5,73E+04","module":"A1-A3","scenario":null},{"value":"6,03E+02","module":"A4","scenario":null},{"value":"0,00E+00","module":"C1","scenario":null},{"value":"1,81E+02","module":"C2","scenario":null},{"value":"4,76E+02","module":"C3","scenario":null},{"value":"6,54E+01","module":"C4","scenario":null},{"value":"-2,01E+04","module":"D","scenario":null}]},{"parameter":"PENRM","unit":"MJ","values":[{"value":"1,25E+03","module":"A1-A3","scenario":null},{"value":"0,00E+00","module":"A4","scenario":null},{"value":"0,00E+00","module":"C1","scenario":null},{"value":"0,00E+00","module":"C2","scenario":null},{"value":"-7,13E+02","module":"C3","scenario":null},{"value":"0,00E+00","module":"C4","scenario":null},{"value":"0,00E+00","module":"D","scenario":null}]},{"parameter":"PENRT","unit":"MJ","values":[{"value":"5,86E+04","module":"A1-A3","scenario":null},{"value":"6,03E+02","module":"A4","scenario":null},{"value":"0,00E+00","module":"C1","scenario":null},{"value":"1,81E+02","module":"C2","scenario":null},{"value":"-2,37E+02","module":"C3","scenario":null},{"value":"6,54E+01","module":"C4","scenario":null},{"value":"-2,01E+04","module":"D","scenario":null}]},{"parameter":"SM","unit":"kg","values":[{"value":"3,33E+02","module":"A1-A3","scenario":null},{"value":"0,00E+00","module":"A4","scenario":null},{"value":"0,00E+00","module":"C1","scenario":null},{"value":"0,00E+00","module":"C2","scenario":null},{"value":"6,32E-04","module":"C3","scenario":null},{"value":"3,10E-01","module":"C4","scenario":null},{"value":"3,60E+00","module":"D","scenario":null}]},{"parameter":"RSF","unit":"MJ","values":[{"value":"8,89E+01","module":"A1-A3","scenario":null},{"value":"2,84E-01","module":"A4","scenario":null},{"value":"0,00E+00","module":"C1","scenario":null},{"value":"9,27E-02","module":"C2","scenario":null},{"value":"1,79E+00","module":"C3","scenario":null},{"value":"7,92E-02","module":"C4","scenario":null},{"value":"1,22E+01","module":"D","scenario":null}]},{"parameter":"NRSF","unit":"MJ","values":[{"value":"1,03E+03","module":"A1-A3","scenario":null},{"value":"9,84E-01","module":"A4","scenario":null},{"value":"0,00E+00","module":"C1","scenario":null},{"value":"3,31E-01","module":"C2","scenario":null},{"value":"-8,56E-03","module":"C3","scenario":null},{"value":"3,09E+00","module":"C4","scenario":null},{"value":"4,19E+02","module":"D","scenario":null}]},{"parameter":"FW","unit":"m3","values":[{"value":"1,02E+02","module":"A1-A3","scenario":null},{"value":"6,68E-02","module":"A4","scenario":null},{"value":"0,00E+00","module":"C1","scenario":null},{"value":"1,94E-02","module":"C2","scenario":null},{"value":"4,75E-01","module":"C3","scenario":null},{"value":"6,64E-02","module":"C4","scenario":null},{"value":"-3,17E+01","module":"D","scenario":null}]}],"end_of_life_waste":[{"parameter":"HWD","unit":"kg","values":[{"value":"3,62E+01","module":"A1-A3","scenario":null},{"value":"3,22E-02","module":"A4","scenario":null},{"value":"0,00E+00","module":"C1","scenario":null},{"value":"9,33E-03","module":"C2","scenario":null},{"value":"4,63E-03","module":"C3","scenario":null},{"value":"1,53E+01","module":"C4","scenario":null},{"value":"1,76E+00","module":"D","scenario":null}]},{"parameter":"NHWD","unit":"kg","values":[{"value":"1,38E+03","module":"A1-A3","scenario":null},{"value":"4,23E+01","module":"A4","scenario":null},{"value":"0,00E+00","module":"C1","scenario":null},{"value":"8,80E+00","module":"C2","scenario":null},{"value":"7,01E+01","module":"C3","scenario":null},{"value":"8,86E+01","module":"C4","scenario":null},{"value":"-5,32E+02","module":"D","scenario":null}]},{"parameter":"RWD","unit":"kg","values":[{"value":"2,36E-01","module":"A1-A3","scenario":null},{"value":"4,11E-03","module":"A4","scenario":null},{"value":"0,00E+00","module":"C1","scenario":null},{"value":"1,23E-03","module":"C2","scenario":null},{"value":"2,34E-04","module":"C3","scenario":null},{"value":"8,89E-06","module":"C4","scenario":null},{"value":"-6,51E-02","module":"D","scenario":null}]}],"end_of_life_flow":[{"parameter":"CRU","unit":"kg","values":[{"value":"0,00E+00","module":"A1-A3","scenario":null},{"value":"0,00E+00","module":"A4","scenario":null},{"value":"0,00E+00","module":"C1","scenario":null},{"value":"0,00E+00","module":"C2","scenario":null},{"value":"0,00E+00","module":"C3","scenario":null},{"value":"0,00E+00","module":"C4","scenario":null},{"value":"0,00E+00","module":"D","scenario":null}]},{"parameter":"MFR","unit":"kg","values":[{"value":"9,37E+01","module":"A1-A3","scenario":null},{"value":"0,00E+00","module":"A4","scenario":null},{"value":"0,00E+00","module":"C1","scenario":null},{"value":"0,00E+00","module":"C2","scenario":null},{"value":"7,43E+02","module":"C3","scenario":null},{"value":"2,79E-04","module":"C4","scenario":null},{"value":"-4,11E-01","module":"D","scenario":null}]},{"parameter":"MER","unit":"kg","values":[{"value":"3,05E+01","module":"A1-A3","scenario":null},{"value":"0,00E+00","module":"A4","scenario":null},{"value":"0,00E+00","module":"C1","scenario":null},{"value":"0,00E+00","module":"C2","scenario":null},{"value":"6,66E+01","module":"C3","scenario":null},{"value":"7,87E-06","module":"C4","scenario":null},{"value":"-5,18E-02","module":"D","scenario":null}]},{"parameter":"EEE","unit":"MJ","values":[{"value":"1,80E+01","module":"A1-A3","scenario":null},{"value":"0,00E+00","module":"A4","scenario":null},{"value":"0,00E+00","module":"C1","scenario":null},{"value":"0,00E+00","module":"C2","scenario":null},{"value":"3,73E+00","module":"C3","scenario":null},{"value":"2,72E-04","module":"C4","scenario":null},{"value":"-2,24E-01","module":"D","scenario":null}]},{"parameter":"EET","unit":"MJ","values":[{"value":"2,72E+02","module":"A1-A3","scenario":null},{"value":"0,00E+00","module":"A4","scenario":null},{"value":"0,00E+00","module":"C1","scenario":null},{"value":"0,00E+00","module":"C2","scenario":null},{"value":"5,64E+01","module":"C3","scenario":null},{"value":"4,12E-03","module":"C4","scenario":null},{"value":"-3,39E+00","module":"D","scenario":null}]}]}