{"product_name":"MIRS67-600 G2 2500 HF TW M25 FR/PC","epd_id":"NEPD-8308-7985","declared_unit":{"unit":"stk","amount":1},"compliance":["EN 15804+A2","ISO 14025","ISO 21930"],"producer_name":"Glamox AS","environmental_impact":[{"parameter":"GWP-total","unit":"kg CO2-eq","values":[{"value":"3,83E+01","module":"A1","scenario":null},{"value":"6,78E-01","module":"A2","scenario":null},{"value":"2,58E-01","module":"A3","scenario":null},{"value":"6,33E-01","module":"A4","scenario":null},{"value":"5,65E-01","module":"A5","scenario":null},{"value":"2,10E+02","module":"B6","scenario":null},{"value":"0,00E+00","module":"C1","scenario":null},{"value":"1,91E-01","module":"C2","scenario":null},{"value":"1,14E+00","module":"C3","scenario":null},{"value":"7,38E-02","module":"C4","scenario":null},{"value":"-2,82E+00","module":"D","scenario":null},{"value":"3,92E+01","module":"A1A3","scenario":null}]},{"parameter":"GWP-fossil","unit":"kg CO2-eq","values":[{"value":"3,85E+01","module":"A1","scenario":null},{"value":"6,78E-01","module":"A2","scenario":null},{"value":"2,44E-01","module":"A3","scenario":null},{"value":"6,32E-01","module":"A4","scenario":null},{"value":"5,32E-03","module":"A5","scenario":null},{"value":"1,96E+02","module":"B6","scenario":null},{"value":"0,00E+00","module":"C1","scenario":null},{"value":"1,91E-01","module":"C2","scenario":null},{"value":"1,14E+00","module":"C3","scenario":null},{"value":"7,35E-02","module":"C4","scenario":null},{"value":"-2,81E+00","module":"D","scenario":null},{"value":"3,94E+01","module":"A1A3","scenario":null}]},{"parameter":"GWP-biogenic","unit":"kg CO2-eq","values":[{"value":"-2,63E-01","module":"A1","scenario":null},{"value":"2,80E-04","module":"A2","scenario":null},{"value":"1,37E-02","module":"A3","scenario":null},{"value":"2,62E-04","module":"A4","scenario":null},{"value":"5,59E-01","module":"A5","scenario":null},{"value":"3,57E+00","module":"B6","scenario":null},{"value":"0,00E+00","module":"C1","scenario":null},{"value":"7,89E-05","module":"C2","scenario":null},{"value":"8,99E-04","module":"C3","scenario":null},{"value":"1,72E-04","module":"C4","scenario":null},{"value":"-4,18E-03","module":"D","scenario":null},{"value":"-2,49E-01","module":"A1A3","scenario":null}]},{"parameter":"GWP-luluc","unit":"kg CO2-eq","values":[{"value":"4,36E-02","module":"A1","scenario":null},{"value":"2,42E-04","module":"A2","scenario":null},{"value":"6,92E-04","module":"A3","scenario":null},{"value":"2,25E-04","module":"A4","scenario":null},{"value":"1,76E-06","module":"A5","scenario":null},{"value":"1,07E+01","module":"B6","scenario":null},{"value":"0,00E+00","module":"C1","scenario":null},{"value":"6,79E-05","module":"C2","scenario":null},{"value":"2,18E-04","module":"C3","scenario":null},{"value":"1,49E-04","module":"C4","scenario":null},{"value":"-4,08E-03","module":"D","scenario":null},{"value":"4,45E-02","module":"A1A3","scenario":null}]},{"parameter":"ODP","unit":"kg CFC11-eq","values":[{"value":"2,32E-06","module":"A1","scenario":null},{"value":"1,54E-07","module":"A2","scenario":null},{"value":"1,71E-08","module":"A3","scenario":null},{"value":"1,43E-07","module":"A4","scenario":null},{"value":"1,12E-09","module":"A5","scenario":null},{"value":"2,12E-05","module":"B6","scenario":null},{"value":"0,00E+00","module":"C1","scenario":null},{"value":"4,32E-08","module":"C2","scenario":null},{"value":"2,48E-08","module":"C3","scenario":null},{"value":"4,45E-09","module":"C4","scenario":null},{"value":"-3,85E-03","module":"D","scenario":null},{"value":"2,49E-06","module":"A1A3","scenario":null}]},{"parameter":"AP","unit":"mol H+-eq","values":[{"value":"2,60E-01","module":"A1","scenario":null},{"value":"2,00E-03","module":"A2","scenario":null},{"value":"1,56E-03","module":"A3","scenario":null},{"value":"1,82E-03","module":"A4","scenario":null},{"value":"2,52E-05","module":"A5","scenario":null},{"value":"9,02E-01","module":"B6","scenario":null},{"value":"0,00E+00","module":"C1","scenario":null},{"value":"5,48E-04","module":"C2","scenario":null},{"value":"7,57E-04","module":"C3","scenario":null},{"value":"1,77E-04","module":"C4","scenario":null},{"value":"-8,39E-02","module":"D","scenario":null},{"value":"2,64E-01","module":"A1A3","scenario":null}]},{"parameter":"POCP","unit":"kg NMVOC-eq","values":[{"value":"1,45E-01","module":"A1","scenario":null},{"value":"1,69E-03","module":"A2","scenario":null},{"value":"9,19E-04","module":"A3","scenario":null},{"value":"1,54E-03","module":"A4","scenario":null},{"value":"2,59E-05","module":"A5","scenario":null},{"value":"4,48E-01","module":"B6","scenario":null},{"value":"0,00E+00","module":"C1","scenario":null},{"value":"4,64E-04","module":"C2","scenario":null},{"value":"5,69E-04","module":"C3","scenario":null},{"value":"2,02E-04","module":"C4","scenario":null},{"value":"-2,36E-02","module":"D","scenario":null},{"value":"1,48E-01","module":"A1A3","scenario":null}]},{"parameter":"ADPE","unit":"kg Sb-eq","values":[{"value":"5,18E-03","module":"A1","scenario":null},{"value":"1,87E-05","module":"A2","scenario":null},{"value":"1,19E-05","module":"A3","scenario":null},{"value":"1,75E-05","module":"A4","scenario":null},{"value":"1,30E-07","module":"A5","scenario":null},{"value":"3,04E-03","module":"B6","scenario":null},{"value":"0,00E+00","module":"C1","scenario":null},{"value":"5,27E-06","module":"C2","scenario":null},{"value":"1,18E-06","module":"C3","scenario":null},{"value":"1,92E-07","module":"C4","scenario":null},{"value":"-1,63E-03","module":"D","scenario":null},{"value":"5,21E-03","module":"A1A3","scenario":null}]},{"parameter":"ADPF","unit":"MJ","values":[{"value":"4,86E+02","module":"A1","scenario":null},{"value":"1,02E+01","module":"A2","scenario":null},{"value":"2,53E+00","module":"A3","scenario":null},{"value":"9,56E+00","module":"A4","scenario":null},{"value":"7,45E-02","module":"A5","scenario":null},{"value":"5,28E+03","module":"B6","scenario":null},{"value":"0,00E+00","module":"C1","scenario":null},{"value":"2,88E+00","module":"C2","scenario":null},{"value":"1,61E+00","module":"C3","scenario":null},{"value":"4,72E-01","module":"C4","scenario":null},{"value":"-2,86E+01","module":"D","scenario":null},{"value":"4,98E+02","module":"A1A3","scenario":null}]},{"parameter":"WDP","unit":"m3 world-eq. Deprived","values":[{"value":"1,28E+03","module":"A1","scenario":null},{"value":"9,89E+00","module":"A2","scenario":null},{"value":"3,63E+02","module":"A3","scenario":null},{"value":"9,25E+00","module":"A4","scenario":null},{"value":"9,44E-02","module":"A5","scenario":null},{"value":"4,08E+05","module":"B6","scenario":null},{"value":"0,00E+00","module":"C1","scenario":null},{"value":"2,79E+00","module":"C2","scenario":null},{"value":"1,01E+01","module":"C3","scenario":null},{"value":"6,15E+00","module":"C4","scenario":null},{"value":"5,37E+01","module":"D","scenario":null},{"value":"1,66E+03","module":"A1A3","scenario":null}]},{"parameter":"EP-freshwater","unit":"kg P-eq","values":[{"value":"3,29E-03","module":"A1","scenario":null},{"value":"5,41E-06","module":"A2","scenario":null},{"value":"1,22E-05","module":"A3","scenario":null},{"value":"5,05E-06","module":"A4","scenario":null},{"value":"4,37E-08","module":"A5","scenario":null},{"value":"1,29E-02","module":"B6","scenario":null},{"value":"0,00E+00","module":"C1","scenario":null},{"value":"1,52E-06","module":"C2","scenario":null},{"value":"6,84E-06","module":"C3","scenario":null},{"value":"9,67E-07","module":"C4","scenario":null},{"value":"-5,41E-04","module":"D","scenario":null},{"value":"3,30E-03","module":"A1A3","scenario":null}]},{"parameter":"EP-marine","unit":"kg N-eq","values":[{"value":"3,79E-02","module":"A1","scenario":null},{"value":"3,99E-04","module":"A2","scenario":null},{"value":"2,95E-04","module":"A3","scenario":null},{"value":"3,60E-04","module":"A4","scenario":null},{"value":"8,34E-06","module":"A5","scenario":null},{"value":"1,42E-01","module":"B6","scenario":null},{"value":"0,00E+00","module":"C1","scenario":null},{"value":"1,08E-04","module":"C2","scenario":null},{"value":"2,01E-04","module":"C3","scenario":null},{"value":"9,58E-05","module":"C4","scenario":null},{"value":"-5,58E-03","module":"D","scenario":null},{"value":"3,86E-02","module":"A1A3","scenario":null}]},{"parameter":"EP-terrestrial","unit":"mol N-eq.","values":[{"value":"4,54E-01","module":"A1","scenario":null},{"value":"4,46E-03","module":"A2","scenario":null},{"value":"3,34E-03","module":"A3","scenario":null},{"value":"4,02E-03","module":"A4","scenario":null},{"value":"9,03E-05","module":"A5","scenario":null},{"value":"1,91E+00","module":"B6","scenario":null},{"value":"0,00E+00","module":"C1","scenario":null},{"value":"1,21E-03","module":"C2","scenario":null},{"value":"2,17E-03","module":"C3","scenario":null},{"value":"5,58E-04","module":"C4","scenario":null},{"value":"-7,12E-02","module":"D","scenario":null},{"value":"4,62E-01","module":"A1A3","scenario":null}]},{"parameter":"GWP-IOBC","unit":"kg CO2-eq","values":[{"value":"3,88E+01","module":"A1","scenario":null},{"value":"6,78E-01","module":"A2","scenario":null},{"value":"2,51E-01","module":"A3","scenario":null},{"value":"6,33E-01","module":"A4","scenario":null},{"value":"5,33E-03","module":"A5","scenario":null},{"value":"2,84E+02","module":"B6","scenario":null},{"value":"0,00E+00","module":"C1","scenario":null},{"value":"1,91E-01","module":"C2","scenario":null},{"value":"1,14E+00","module":"C3","scenario":null},{"value":"7,64E-02","module":"C4","scenario":null},{"value":"-3,63E+00","module":"D","scenario":null},{"value":"3,98E+01","module":"A1A3","scenario":null}]}],"additional_environmental_impact":[{"parameter":"PM","unit":"Disease incidence","values":[{"value":"2,27E-06","module":"A1","scenario":null},{"value":"4,14E-08","module":"A2","scenario":null},{"value":"1,73E-08","module":"A3","scenario":null},{"value":"3,87E-08","module":"A4","scenario":null},{"value":"3,72E-10","module":"A5","scenario":null},{"value":"4,78E-06","module":"B6","scenario":null},{"value":"0,00E+00","module":"C1","scenario":null},{"value":"1,17E-08","module":"C2","scenario":null},{"value":"6,73E-09","module":"C3","scenario":null},{"value":"3,10E-09","module":"C4","scenario":null},{"value":"-3,16E-07","module":"D","scenario":null},{"value":"2,33E-06","module":"A1A3","scenario":null}]},{"parameter":"ETP-fw","unit":"CTUe","values":[{"value":"1,95E+03","module":"A1","scenario":null},{"value":"7,59E+00","module":"A2","scenario":null},{"value":"1,06E+01","module":"A3","scenario":null},{"value":"7,09E+00","module":"A4","scenario":null},{"value":"9,93E-02","module":"A5","scenario":null},{"value":"6,61E+03","module":"B6","scenario":null},{"value":"0,00E+00","module":"C1","scenario":null},{"value":"2,14E+00","module":"C2","scenario":null},{"value":"6,54E+00","module":"C3","scenario":null},{"value":"3,30E+02","module":"C4","scenario":null},{"value":"-6,60E+02","module":"D","scenario":null},{"value":"1,97E+03","module":"A1A3","scenario":null}]},{"parameter":"HTP-c","unit":"CTUh","values":[{"value":"1,79E-07","module":"A1","scenario":null},{"value":"0,00E+00","module":"A2","scenario":null},{"value":"5,26E-10","module":"A3","scenario":null},{"value":"0,00E+00","module":"A4","scenario":null},{"value":"3,00E-12","module":"A5","scenario":null},{"value":"1,54E-07","module":"B6","scenario":null},{"value":"0,00E+00","module":"C1","scenario":null},{"value":"0,00E+00","module":"C2","scenario":null},{"value":"1,21E-09","module":"C3","scenario":null},{"value":"9,20E-11","module":"C4","scenario":null},{"value":"-1,21E-08","module":"D","scenario":null},{"value":"1,80E-07","module":"A1A3","scenario":null}]},{"parameter":"HTP-nc","unit":"CTUh","values":[{"value":"1,68E-06","module":"A1","scenario":null},{"value":"8,30E-09","module":"A2","scenario":null},{"value":"1,18E-08","module":"A3","scenario":null},{"value":"7,74E-09","module":"A4","scenario":null},{"value":"1,25E-10","module":"A5","scenario":null},{"value":"4,06E-06","module":"B6","scenario":null},{"value":"0,00E+00","module":"C1","scenario":null},{"value":"2,33E-09","module":"C2","scenario":null},{"value":"6,25E-08","module":"C3","scenario":null},{"value":"1,00E-09","module":"C4","scenario":null},{"value":"-1,20E-07","module":"D","scenario":null},{"value":"1,70E-06","module":"A1A3","scenario":null}]},{"parameter":"SQP","unit":"-","values":[{"value":"1,90E+02","module":"A1","scenario":null},{"value":"7,15E+00","module":"A2","scenario":null},{"value":"1,42E+00","module":"A3","scenario":null},{"value":"6,69E+00","module":"A4","scenario":null},{"value":"5,00E-02","module":"A5","scenario":null},{"value":"3,98E+03","module":"B6","scenario":null},{"value":"0,00E+00","module":"C1","scenario":null},{"value":"2,02E+00","module":"C2","scenario":null},{"value":"4,67E-01","module":"C3","scenario":null},{"value":"1,17E+00","module":"C4","scenario":null},{"value":"-1,69E+01","module":"D","scenario":null},{"value":"1,98E+02","module":"A1A3","scenario":null}]},{"parameter":"IRP","unit":"kBq U235-eq","values":[{"value":"1,55E+00","module":"A1","scenario":null},{"value":"4,48E-02","module":"A2","scenario":null},{"value":"3,93E-02","module":"A3","scenario":null},{"value":"4,18E-02","module":"A4","scenario":null},{"value":"3,19E-04","module":"A5","scenario":null},{"value":"1,20E+02","module":"B6","scenario":null},{"value":"0,00E+00","module":"C1","scenario":null},{"value":"1,26E-02","module":"C2","scenario":null},{"value":"7,43E-03","module":"C3","scenario":null},{"value":"2,03E-03","module":"C4","scenario":null},{"value":"-4,70E-02","module":"D","scenario":null},{"value":"1,64E+00","module":"A1A3","scenario":null}]}],"resource_use":[{"parameter":"PERE","unit":"MJ","values":[{"value":"6,57E+01","module":"A1","scenario":null},{"value":"1,46E-01","module":"A2","scenario":null},{"value":"2,70E+01","module":"A3","scenario":null},{"value":"1,37E-01","module":"A4","scenario":null},{"value":"1,23E-03","module":"A5","scenario":null},{"value":"5,20E+03","module":"B6","scenario":null},{"value":"0,00E+00","module":"C1","scenario":null},{"value":"4,13E-02","module":"C2","scenario":null},{"value":"2,39E-01","module":"C3","scenario":null},{"value":"9,55E-02","module":"C4","scenario":null},{"value":"-7,31E+00","module":"D","scenario":null},{"value":"9,28E+01","module":"A1A3","scenario":null}]},{"parameter":"PERM","unit":"","values":[{"value":"3,97E+00","module":"A1","scenario":null},{"value":"0,00E+00","module":"A2","scenario":null},{"value":"0,00E+00","module":"A3","scenario":null},{"value":"0,00E+00","module":"A4","scenario":null},{"value":"-4,55E+00","module":"A5","scenario":null},{"value":"0,00E+00","module":"B6","scenario":null},{"value":"0,00E+00","module":"C1","scenario":null},{"value":"0,00E+00","module":"C2","scenario":null},{"value":"0,00E+00","module":"C3","scenario":null},{"value":"0,00E+00","module":"C4","scenario":null},{"value":"0,00E+00","module":"D","scenario":null},{"value":"3,97E+00","module":"A1A3","scenario":null}]},{"parameter":"PERT","unit":"MJ","values":[{"value":"6,97E+01","module":"A1","scenario":null},{"value":"1,46E-01","module":"A2","scenario":null},{"value":"2,70E+01","module":"A3","scenario":null},{"value":"1,37E-01","module":"A4","scenario":null},{"value":"-4,55E+00","module":"A5","scenario":null},{"value":"5,20E+03","module":"B6","scenario":null},{"value":"0,00E+00","module":"C1","scenario":null},{"value":"4,13E-02","module":"C2","scenario":null},{"value":"2,39E-01","module":"C3","scenario":null},{"value":"9,55E-02","module":"C4","scenario":null},{"value":"-7,31E+00","module":"D","scenario":null},{"value":"9,68E+01","module":"A1A3","scenario":null}]},{"parameter":"PENRE","unit":"MJ","values":[{"value":"4,76E+02","module":"A1","scenario":null},{"value":"1,02E+01","module":"A2","scenario":null},{"value":"2,53E+00","module":"A3","scenario":null},{"value":"9,56E+00","module":"A4","scenario":null},{"value":"7,45E-02","module":"A5","scenario":null},{"value":"5,37E+03","module":"B6","scenario":null},{"value":"0,00E+00","module":"C1","scenario":null},{"value":"2,88E+00","module":"C2","scenario":null},{"value":"1,61E+00","module":"C3","scenario":null},{"value":"4,72E-01","module":"C4","scenario":null},{"value":"-2,86E+01","module":"D","scenario":null},{"value":"4,89E+02","module":"A1A3","scenario":null}]},{"parameter":"PENRM","unit":"MJ","values":[{"value":"2,15E+01","module":"A1","scenario":null},{"value":"0,00E+00","module":"A2","scenario":null},{"value":"0,00E+00","module":"A3","scenario":null},{"value":"0,00E+00","module":"A4","scenario":null},{"value":"0,00E+00","module":"A5","scenario":null},{"value":"0,00E+00","module":"B6","scenario":null},{"value":"0,00E+00","module":"C1","scenario":null},{"value":"0,00E+00","module":"C2","scenario":null},{"value":"-2,28E+01","module":"C3","scenario":null},{"value":"0,00E+00","module":"C4","scenario":null},{"value":"0,00E+00","module":"D","scenario":null},{"value":"2,15E+01","module":"A1A3","scenario":null}]},{"parameter":"PENRT","unit":"MJ","values":[{"value":"4,86E+02","module":"A1","scenario":null},{"value":"1,02E+01","module":"A2","scenario":null},{"value":"2,53E+00","module":"A3","scenario":null},{"value":"9,56E+00","module":"A4","scenario":null},{"value":"7,45E-02","module":"A5","scenario":null},{"value":"5,37E+03","module":"B6","scenario":null},{"value":"0,00E+00","module":"C1","scenario":null},{"value":"2,88E+00","module":"C2","scenario":null},{"value":"-2,12E+01","module":"C3","scenario":null},{"value":"4,72E-01","module":"C4","scenario":null},{"value":"-2,86E+01","module":"D","scenario":null},{"value":"4,99E+02","module":"A1A3","scenario":null}]},{"parameter":"SM","unit":"kg","values":[{"value":"8,10E-01","module":"A1","scenario":null},{"value":"0,00E+00","module":"A2","scenario":null},{"value":"6,60E-03","module":"A3","scenario":null},{"value":"0,00E+00","module":"A4","scenario":null},{"value":"0,00E+00","module":"A5","scenario":null},{"value":"0,00E+00","module":"B6","scenario":null},{"value":"0,00E+00","module":"C1","scenario":null},{"value":"0,00E+00","module":"C2","scenario":null},{"value":"0,00E+00","module":"C3","scenario":null},{"value":"1,66E-03","module":"C4","scenario":null},{"value":"1,99E-02","module":"D","scenario":null},{"value":"8,17E-01","module":"A1A3","scenario":null}]},{"parameter":"RSF","unit":"MJ","values":[{"value":"1,08E+00","module":"A1","scenario":null},{"value":"5,24E-03","module":"A2","scenario":null},{"value":"2,19E-02","module":"A3","scenario":null},{"value":"4,90E-03","module":"A4","scenario":null},{"value":"4,07E-05","module":"A5","scenario":null},{"value":"5,25E+01","module":"B6","scenario":null},{"value":"0,00E+00","module":"C1","scenario":null},{"value":"1,48E-03","module":"C2","scenario":null},{"value":"4,81E-03","module":"C3","scenario":null},{"value":"7,92E-04","module":"C4","scenario":null},{"value":"6,25E-02","module":"D","scenario":null},{"value":"1,10E+00","module":"A1A3","scenario":null}]},{"parameter":"NRSF","unit":"MJ","values":[{"value":"1,71E+00","module":"A1","scenario":null},{"value":"1,87E-02","module":"A2","scenario":null},{"value":"5,88E-02","module":"A3","scenario":null},{"value":"1,75E-02","module":"A4","scenario":null},{"value":"1,68E-04","module":"A5","scenario":null},{"value":"0,00E+00","module":"B6","scenario":null},{"value":"0,00E+00","module":"C1","scenario":null},{"value":"5,28E-03","module":"C2","scenario":null},{"value":"-6,07E-05","module":"C3","scenario":null},{"value":"1,51E-02","module":"C4","scenario":null},{"value":"1,52E+00","module":"D","scenario":null},{"value":"1,79E+00","module":"A1A3","scenario":null}]},{"parameter":"FW","unit":"m3","values":[{"value":"3,51E-01","module":"A1","scenario":null},{"value":"1,09E-03","module":"A2","scenario":null},{"value":"2,04E-01","module":"A3","scenario":null},{"value":"1,02E-03","module":"A4","scenario":null},{"value":"3,51E-05","module":"A5","scenario":null},{"value":"2,36E+01","module":"B6","scenario":null},{"value":"0,00E+00","module":"C1","scenario":null},{"value":"3,08E-04","module":"C2","scenario":null},{"value":"2,22E-03","module":"C3","scenario":null},{"value":"4,86E-04","module":"C4","scenario":null},{"value":"-2,04E-02","module":"D","scenario":null},{"value":"5,56E-01","module":"A1A3","scenario":null}]}],"end_of_life_waste":[{"parameter":"HWD","unit":"kg","values":[{"value":"3,29E-01","module":"A1","scenario":null},{"value":"5,28E-04","module":"A2","scenario":null},{"value":"4,31E-02","module":"A3","scenario":null},{"value":"4,93E-04","module":"A4","scenario":null},{"value":"0,00E+00","module":"A5","scenario":null},{"value":"4,95E-01","module":"B6","scenario":null},{"value":"0,00E+00","module":"C1","scenario":null},{"value":"1,49E-04","module":"C2","scenario":null},{"value":"2,95E-05","module":"C3","scenario":null},{"value":"9,72E-02","module":"C4","scenario":null},{"value":"-1,33E-02","module":"D","scenario":null},{"value":"3,72E-01","module":"A1A3","scenario":null}]},{"parameter":"NHWD","unit":"kg","values":[{"value":"1,40E+01","module":"A1","scenario":null},{"value":"4,97E-01","module":"A2","scenario":null},{"value":"7,12E-01","module":"A3","scenario":null},{"value":"4,65E-01","module":"A4","scenario":null},{"value":"3,29E-01","module":"A5","scenario":null},{"value":"3,28E+01","module":"B6","scenario":null},{"value":"0,00E+00","module":"C1","scenario":null},{"value":"1,40E-01","module":"C2","scenario":null},{"value":"1,12E-01","module":"C3","scenario":null},{"value":"9,35E-01","module":"C4","scenario":null},{"value":"-9,16E-01","module":"D","scenario":null},{"value":"1,52E+01","module":"A1A3","scenario":null}]},{"parameter":"RWD","unit":"kg","values":[{"value":"1,84E-03","module":"A1","scenario":null},{"value":"6,98E-05","module":"A2","scenario":null},{"value":"2,00E-05","module":"A3","scenario":null},{"value":"6,51E-05","module":"A4","scenario":null},{"value":"0,00E+00","module":"A5","scenario":null},{"value":"5,54E-02","module":"B6","scenario":null},{"value":"0,00E+00","module":"C1","scenario":null},{"value":"1,96E-05","module":"C2","scenario":null},{"value":"1,48E-06","module":"C3","scenario":null},{"value":"1,81E-06","module":"C4","scenario":null},{"value":"-4,09E-05","module":"D","scenario":null},{"value":"1,93E-03","module":"A1A3","scenario":null}]}],"end_of_life_flow":[{"parameter":"CRU","unit":"kg","values":[{"value":"0,00E+00","module":"A1","scenario":null},{"value":"0,00E+00","module":"A2","scenario":null},{"value":"0,00E+00","module":"A3","scenario":null},{"value":"0,00E+00","module":"A4","scenario":null},{"value":"0,00E+00","module":"A5","scenario":null},{"value":"0,00E+00","module":"B6","scenario":null},{"value":"0,00E+00","module":"C1","scenario":null},{"value":"0,00E+00","module":"C2","scenario":null},{"value":"0,00E+00","module":"C3","scenario":null},{"value":"0,00E+00","module":"C4","scenario":null},{"value":"0,00E+00","module":"D","scenario":null},{"value":"0,00E+00","module":"A1A3","scenario":null}]},{"parameter":"MFR","unit":"kg","values":[{"value":"0,00E+00","module":"A1","scenario":null},{"value":"0,00E+00","module":"A2","scenario":null},{"value":"6,35E-01","module":"A3","scenario":null},{"value":"0,00E+00","module":"A4","scenario":null},{"value":"3,06E-01","module":"A5","scenario":null},{"value":"0,00E+00","module":"B6","scenario":null},{"value":"0,00E+00","module":"C1","scenario":null},{"value":"0,00E+00","module":"C2","scenario":null},{"value":"2,04E+00","module":"C3","scenario":null},{"value":"3,41E-05","module":"C4","scenario":null},{"value":"-9,37E-04","module":"D","scenario":null},{"value":"6,35E-01","module":"A1A3","scenario":null}]},{"parameter":"MER","unit":"kg","values":[{"value":"0,00E+00","module":"A1","scenario":null},{"value":"0,00E+00","module":"A2","scenario":null},{"value":"1,20E-01","module":"A3","scenario":null},{"value":"0,00E+00","module":"A4","scenario":null},{"value":"2,30E-02","module":"A5","scenario":null},{"value":"0,00E+00","module":"B6","scenario":null},{"value":"0,00E+00","module":"C1","scenario":null},{"value":"0,00E+00","module":"C2","scenario":null},{"value":"4,53E-01","module":"C3","scenario":null},{"value":"8,35E-07","module":"C4","scenario":null},{"value":"-1,22E-04","module":"D","scenario":null},{"value":"1,20E-01","module":"A1A3","scenario":null}]},{"parameter":"EEE","unit":"MJ","values":[{"value":"0,00E+00","module":"A1","scenario":null},{"value":"0,00E+00","module":"A2","scenario":null},{"value":"7,35E-02","module":"A3","scenario":null},{"value":"0,00E+00","module":"A4","scenario":null},{"value":"1,88E-02","module":"A5","scenario":null},{"value":"0,00E+00","module":"B6","scenario":null},{"value":"0,00E+00","module":"C1","scenario":null},{"value":"0,00E+00","module":"C2","scenario":null},{"value":"5,85E-01","module":"C3","scenario":null},{"value":"5,42E-05","module":"C4","scenario":null},{"value":"-3,55E-04","module":"D","scenario":null},{"value":"7,35E-02","module":"A1A3","scenario":null}]},{"parameter":"EET","unit":"MJ","values":[{"value":"0,00E+00","module":"A1","scenario":null},{"value":"0,00E+00","module":"A2","scenario":null},{"value":"1,11E+00","module":"A3","scenario":null},{"value":"0,00E+00","module":"A4","scenario":null},{"value":"2,85E-01","module":"A5","scenario":null},{"value":"0,00E+00","module":"B6","scenario":null},{"value":"0,00E+00","module":"C1","scenario":null},{"value":"0,00E+00","module":"C2","scenario":null},{"value":"8,85E+00","module":"C3","scenario":null},{"value":"8,19E-04","module":"C4","scenario":null},{"value":"-5,37E-03","module":"D","scenario":null},{"value":"1,11E+00","module":"A1A3","scenario":null}]}]}