{"product_name":"MIXZ67-1200 LED 5000 HF TW PC M20","epd_id":"NEPD-9114-8691","declared_unit":{"unit":"stk","amount":1},"compliance":["EN 15804+A2","ISO 14025","ISO 21930"],"producer_name":"Glamox AS","environmental_impact":[{"parameter":"GWP-total","unit":"kg CO2-eq","values":[{"value":"6,26E+01","module":"A1","scenario":null},{"value":"1,16E+00","module":"A2","scenario":null},{"value":"5,74E-01","module":"A3","scenario":null},{"value":"1,18E+00","module":"A4","scenario":null},{"value":"1,09E+00","module":"A5","scenario":null},{"value":"5,25E+02","module":"B6","scenario":null},{"value":"0,00E+00","module":"C1","scenario":null},{"value":"3,57E-01","module":"C2","scenario":null},{"value":"2,53E+00","module":"C3","scenario":null},{"value":"1,57E-01","module":"C4","scenario":null},{"value":"-4,58E+00","module":"D","scenario":null},{"value":"6,44E+01","module":"A1A3","scenario":null}]},{"parameter":"GWP-fossil","unit":"kg CO2-eq","values":[{"value":"6,32E+01","module":"A1","scenario":null},{"value":"1,16E+00","module":"A2","scenario":null},{"value":"5,43E-01","module":"A3","scenario":null},{"value":"1,18E+00","module":"A4","scenario":null},{"value":"1,03E-02","module":"A5","scenario":null},{"value":"4,89E+02","module":"B6","scenario":null},{"value":"0,00E+00","module":"C1","scenario":null},{"value":"3,57E-01","module":"C2","scenario":null},{"value":"2,53E+00","module":"C3","scenario":null},{"value":"1,57E-01","module":"C4","scenario":null},{"value":"-4,56E+00","module":"D","scenario":null},{"value":"6,49E+01","module":"A1A3","scenario":null}]},{"parameter":"GWP-biogenic","unit":"kg CO2-eq","values":[{"value":"-6,00E-01","module":"A1","scenario":null},{"value":"4,81E-04","module":"A2","scenario":null},{"value":"2,97E-02","module":"A3","scenario":null},{"value":"4,89E-04","module":"A4","scenario":null},{"value":"1,08E+00","module":"A5","scenario":null},{"value":"8,93E+00","module":"B6","scenario":null},{"value":"0,00E+00","module":"C1","scenario":null},{"value":"1,48E-04","module":"C2","scenario":null},{"value":"1,32E-03","module":"C3","scenario":null},{"value":"2,28E-04","module":"C4","scenario":null},{"value":"-5,49E-03","module":"D","scenario":null},{"value":"-5,70E-01","module":"A1A3","scenario":null}]},{"parameter":"GWP-luluc","unit":"kg CO2-eq","values":[{"value":"7,26E-02","module":"A1","scenario":null},{"value":"4,14E-04","module":"A2","scenario":null},{"value":"1,39E-03","module":"A3","scenario":null},{"value":"4,21E-04","module":"A4","scenario":null},{"value":"3,40E-06","module":"A5","scenario":null},{"value":"2,68E+01","module":"B6","scenario":null},{"value":"0,00E+00","module":"C1","scenario":null},{"value":"1,27E-04","module":"C2","scenario":null},{"value":"3,23E-04","module":"C3","scenario":null},{"value":"2,65E-04","module":"C4","scenario":null},{"value":"-7,39E-03","module":"D","scenario":null},{"value":"7,44E-02","module":"A1A3","scenario":null}]},{"parameter":"ODP","unit":"kg CFC11-eq","values":[{"value":"3,91E-06","module":"A1","scenario":null},{"value":"2,63E-07","module":"A2","scenario":null},{"value":"3,84E-08","module":"A3","scenario":null},{"value":"2,68E-07","module":"A4","scenario":null},{"value":"2,17E-09","module":"A5","scenario":null},{"value":"5,29E-05","module":"B6","scenario":null},{"value":"0,00E+00","module":"C1","scenario":null},{"value":"8,08E-08","module":"C2","scenario":null},{"value":"4,10E-08","module":"C3","scenario":null},{"value":"8,49E-09","module":"C4","scenario":null},{"value":"-9,21E-03","module":"D","scenario":null},{"value":"4,21E-06","module":"A1A3","scenario":null}]},{"parameter":"AP","unit":"mol H+-eq","values":[{"value":"4,07E-01","module":"A1","scenario":null},{"value":"3,41E-03","module":"A2","scenario":null},{"value":"3,28E-03","module":"A3","scenario":null},{"value":"3,40E-03","module":"A4","scenario":null},{"value":"4,87E-05","module":"A5","scenario":null},{"value":"2,25E+00","module":"B6","scenario":null},{"value":"0,00E+00","module":"C1","scenario":null},{"value":"1,02E-03","module":"C2","scenario":null},{"value":"1,25E-03","module":"C3","scenario":null},{"value":"3,29E-04","module":"C4","scenario":null},{"value":"-1,01E-01","module":"D","scenario":null},{"value":"4,14E-01","module":"A1A3","scenario":null}]},{"parameter":"POCP","unit":"kg NMVOC-eq","values":[{"value":"2,07E-01","module":"A1","scenario":null},{"value":"2,88E-03","module":"A2","scenario":null},{"value":"2,13E-03","module":"A3","scenario":null},{"value":"2,88E-03","module":"A4","scenario":null},{"value":"5,02E-05","module":"A5","scenario":null},{"value":"1,12E+00","module":"B6","scenario":null},{"value":"0,00E+00","module":"C1","scenario":null},{"value":"8,69E-04","module":"C2","scenario":null},{"value":"1,03E-03","module":"C3","scenario":null},{"value":"3,80E-04","module":"C4","scenario":null},{"value":"-3,39E-02","module":"D","scenario":null},{"value":"2,12E-01","module":"A1A3","scenario":null}]},{"parameter":"ADPE","unit":"kg Sb-eq","values":[{"value":"6,64E-03","module":"A1","scenario":null},{"value":"3,20E-05","module":"A2","scenario":null},{"value":"2,30E-05","module":"A3","scenario":null},{"value":"3,27E-05","module":"A4","scenario":null},{"value":"2,50E-07","module":"A5","scenario":null},{"value":"7,60E-03","module":"B6","scenario":null},{"value":"0,00E+00","module":"C1","scenario":null},{"value":"9,85E-06","module":"C2","scenario":null},{"value":"1,76E-06","module":"C3","scenario":null},{"value":"3,54E-07","module":"C4","scenario":null},{"value":"-1,68E-03","module":"D","scenario":null},{"value":"6,70E-03","module":"A1A3","scenario":null}]},{"parameter":"ADPF","unit":"MJ","values":[{"value":"8,02E+02","module":"A1","scenario":null},{"value":"1,76E+01","module":"A2","scenario":null},{"value":"5,18E+00","module":"A3","scenario":null},{"value":"1,79E+01","module":"A4","scenario":null},{"value":"1,44E-01","module":"A5","scenario":null},{"value":"1,32E+04","module":"B6","scenario":null},{"value":"0,00E+00","module":"C1","scenario":null},{"value":"5,39E+00","module":"C2","scenario":null},{"value":"2,39E+00","module":"C3","scenario":null},{"value":"8,80E-01","module":"C4","scenario":null},{"value":"-4,38E+01","module":"D","scenario":null},{"value":"8,25E+02","module":"A1A3","scenario":null}]},{"parameter":"WDP","unit":"m3 world-eq. Deprived","values":[{"value":"2,20E+03","module":"A1","scenario":null},{"value":"1,70E+01","module":"A2","scenario":null},{"value":"6,92E+02","module":"A3","scenario":null},{"value":"1,73E+01","module":"A4","scenario":null},{"value":"1,82E-01","module":"A5","scenario":null},{"value":"1,02E+06","module":"B6","scenario":null},{"value":"0,00E+00","module":"C1","scenario":null},{"value":"5,21E+00","module":"C2","scenario":null},{"value":"1,39E+01","module":"C3","scenario":null},{"value":"1,10E+01","module":"C4","scenario":null},{"value":"1,28E+02","module":"D","scenario":null},{"value":"2,91E+03","module":"A1A3","scenario":null}]},{"parameter":"EP-freshwater","unit":"kg P-eq","values":[{"value":"6,19E-03","module":"A1","scenario":null},{"value":"9,27E-06","module":"A2","scenario":null},{"value":"2,44E-05","module":"A3","scenario":null},{"value":"9,45E-06","module":"A4","scenario":null},{"value":"8,45E-08","module":"A5","scenario":null},{"value":"3,23E-02","module":"B6","scenario":null},{"value":"0,00E+00","module":"C1","scenario":null},{"value":"2,85E-06","module":"C2","scenario":null},{"value":"1,03E-05","module":"C3","scenario":null},{"value":"1,73E-06","module":"C4","scenario":null},{"value":"-7,13E-04","module":"D","scenario":null},{"value":"6,22E-03","module":"A1A3","scenario":null}]},{"parameter":"EP-marine","unit":"kg N-eq","values":[{"value":"5,85E-02","module":"A1","scenario":null},{"value":"6,78E-04","module":"A2","scenario":null},{"value":"6,89E-04","module":"A3","scenario":null},{"value":"6,72E-04","module":"A4","scenario":null},{"value":"1,61E-05","module":"A5","scenario":null},{"value":"3,56E-01","module":"B6","scenario":null},{"value":"0,00E+00","module":"C1","scenario":null},{"value":"2,03E-04","module":"C2","scenario":null},{"value":"3,77E-04","module":"C3","scenario":null},{"value":"2,04E-04","module":"C4","scenario":null},{"value":"-7,82E-03","module":"D","scenario":null},{"value":"5,98E-02","module":"A1A3","scenario":null}]},{"parameter":"EP-terrestrial","unit":"mol N-eq.","values":[{"value":"6,75E-01","module":"A1","scenario":null},{"value":"7,59E-03","module":"A2","scenario":null},{"value":"7,71E-03","module":"A3","scenario":null},{"value":"7,52E-03","module":"A4","scenario":null},{"value":"1,74E-04","module":"A5","scenario":null},{"value":"4,78E+00","module":"B6","scenario":null},{"value":"0,00E+00","module":"C1","scenario":null},{"value":"2,27E-03","module":"C2","scenario":null},{"value":"4,02E-03","module":"C3","scenario":null},{"value":"1,05E-03","module":"C4","scenario":null},{"value":"-9,62E-02","module":"D","scenario":null},{"value":"6,90E-01","module":"A1A3","scenario":null}]},{"parameter":"GWP-IOBC","unit":"kg CO2-eq","values":[{"value":"6,37E+01","module":"A1","scenario":null},{"value":"1,16E+00","module":"A2","scenario":null},{"value":"5,52E-01","module":"A3","scenario":null},{"value":"1,18E+00","module":"A4","scenario":null},{"value":"1,03E-02","module":"A5","scenario":null},{"value":"7,11E+02","module":"B6","scenario":null},{"value":"0,00E+00","module":"C1","scenario":null},{"value":"3,57E-01","module":"C2","scenario":null},{"value":"2,53E+00","module":"C3","scenario":null},{"value":"1,63E-01","module":"C4","scenario":null},{"value":"-6,18E+00","module":"D","scenario":null},{"value":"6,54E+01","module":"A1A3","scenario":null}]}],"additional_environmental_impact":[{"parameter":"PM","unit":"Disease incidence","values":[{"value":"2,93E-06","module":"A1","scenario":null},{"value":"7,11E-08","module":"A2","scenario":null},{"value":"4,03E-08","module":"A3","scenario":null},{"value":"7,24E-08","module":"A4","scenario":null},{"value":"7,19E-10","module":"A5","scenario":null},{"value":"1,19E-05","module":"B6","scenario":null},{"value":"0,00E+00","module":"C1","scenario":null},{"value":"2,18E-08","module":"C2","scenario":null},{"value":"1,09E-08","module":"C3","scenario":null},{"value":"5,81E-09","module":"C4","scenario":null},{"value":"-5,07E-07","module":"D","scenario":null},{"value":"3,04E-06","module":"A1A3","scenario":null}]},{"parameter":"ETP-fw","unit":"CTUe","values":[{"value":"2,96E+03","module":"A1","scenario":null},{"value":"1,30E+01","module":"A2","scenario":null},{"value":"2,12E+01","module":"A3","scenario":null},{"value":"1,33E+01","module":"A4","scenario":null},{"value":"1,92E-01","module":"A5","scenario":null},{"value":"1,65E+04","module":"B6","scenario":null},{"value":"0,00E+00","module":"C1","scenario":null},{"value":"4,00E+00","module":"C2","scenario":null},{"value":"1,17E+01","module":"C3","scenario":null},{"value":"5,65E+02","module":"C4","scenario":null},{"value":"-8,43E+02","module":"D","scenario":null},{"value":"2,99E+03","module":"A1A3","scenario":null}]},{"parameter":"HTP-c","unit":"CTUh","values":[{"value":"8,20E-08","module":"A1","scenario":null},{"value":"0,00E+00","module":"A2","scenario":null},{"value":"1,08E-09","module":"A3","scenario":null},{"value":"0,00E+00","module":"A4","scenario":null},{"value":"6,00E-12","module":"A5","scenario":null},{"value":"3,85E-07","module":"B6","scenario":null},{"value":"0,00E+00","module":"C1","scenario":null},{"value":"0,00E+00","module":"C2","scenario":null},{"value":"1,44E-09","module":"C3","scenario":null},{"value":"1,68E-10","module":"C4","scenario":null},{"value":"-2,14E-08","module":"D","scenario":null},{"value":"8,31E-08","module":"A1A3","scenario":null}]},{"parameter":"HTP-nc","unit":"CTUh","values":[{"value":"2,52E-06","module":"A1","scenario":null},{"value":"1,42E-08","module":"A2","scenario":null},{"value":"2,33E-08","module":"A3","scenario":null},{"value":"1,45E-08","module":"A4","scenario":null},{"value":"2,41E-10","module":"A5","scenario":null},{"value":"1,01E-05","module":"B6","scenario":null},{"value":"0,00E+00","module":"C1","scenario":null},{"value":"4,36E-09","module":"C2","scenario":null},{"value":"6,94E-08","module":"C3","scenario":null},{"value":"1,79E-09","module":"C4","scenario":null},{"value":"-6,59E-08","module":"D","scenario":null},{"value":"2,56E-06","module":"A1A3","scenario":null}]},{"parameter":"SQP","unit":"-","values":[{"value":"2,31E+02","module":"A1","scenario":null},{"value":"1,23E+01","module":"A2","scenario":null},{"value":"3,04E+00","module":"A3","scenario":null},{"value":"1,25E+01","module":"A4","scenario":null},{"value":"9,66E-02","module":"A5","scenario":null},{"value":"9,95E+03","module":"B6","scenario":null},{"value":"0,00E+00","module":"C1","scenario":null},{"value":"3,77E+00","module":"C2","scenario":null},{"value":"7,01E-01","module":"C3","scenario":null},{"value":"2,27E+00","module":"C4","scenario":null},{"value":"-2,61E+01","module":"D","scenario":null},{"value":"2,47E+02","module":"A1A3","scenario":null}]},{"parameter":"IRP","unit":"kBq U235-eq","values":[{"value":"2,31E+00","module":"A1","scenario":null},{"value":"7,68E-02","module":"A2","scenario":null},{"value":"7,61E-02","module":"A3","scenario":null},{"value":"7,81E-02","module":"A4","scenario":null},{"value":"6,16E-04","module":"A5","scenario":null},{"value":"3,01E+02","module":"B6","scenario":null},{"value":"0,00E+00","module":"C1","scenario":null},{"value":"2,36E-02","module":"C2","scenario":null},{"value":"1,07E-02","module":"C3","scenario":null},{"value":"3,78E-03","module":"C4","scenario":null},{"value":"-4,80E-02","module":"D","scenario":null},{"value":"2,46E+00","module":"A1A3","scenario":null}]}],"resource_use":[{"parameter":"PERE","unit":"MJ","values":[{"value":"8,22E+01","module":"A1","scenario":null},{"value":"2,51E-01","module":"A2","scenario":null},{"value":"5,13E+01","module":"A3","scenario":null},{"value":"2,56E-01","module":"A4","scenario":null},{"value":"2,37E-03","module":"A5","scenario":null},{"value":"1,30E+04","module":"B6","scenario":null},{"value":"0,00E+00","module":"C1","scenario":null},{"value":"7,72E-02","module":"C2","scenario":null},{"value":"3,66E-01","module":"C3","scenario":null},{"value":"1,70E-01","module":"C4","scenario":null},{"value":"-1,51E+01","module":"D","scenario":null},{"value":"1,34E+02","module":"A1A3","scenario":null}]},{"parameter":"PERM","unit":"","values":[{"value":"5,36E+00","module":"A1","scenario":null},{"value":"0,00E+00","module":"A2","scenario":null},{"value":"0,00E+00","module":"A3","scenario":null},{"value":"0,00E+00","module":"A4","scenario":null},{"value":"-5,94E+00","module":"A5","scenario":null},{"value":"0,00E+00","module":"B6","scenario":null},{"value":"0,00E+00","module":"C1","scenario":null},{"value":"0,00E+00","module":"C2","scenario":null},{"value":"0,00E+00","module":"C3","scenario":null},{"value":"0,00E+00","module":"C4","scenario":null},{"value":"0,00E+00","module":"D","scenario":null},{"value":"5,36E+00","module":"A1A3","scenario":null}]},{"parameter":"PERT","unit":"MJ","values":[{"value":"8,75E+01","module":"A1","scenario":null},{"value":"2,51E-01","module":"A2","scenario":null},{"value":"5,13E+01","module":"A3","scenario":null},{"value":"2,56E-01","module":"A4","scenario":null},{"value":"-5,94E+00","module":"A5","scenario":null},{"value":"1,30E+04","module":"B6","scenario":null},{"value":"0,00E+00","module":"C1","scenario":null},{"value":"7,72E-02","module":"C2","scenario":null},{"value":"3,66E-01","module":"C3","scenario":null},{"value":"1,70E-01","module":"C4","scenario":null},{"value":"-1,51E+01","module":"D","scenario":null},{"value":"1,39E+02","module":"A1A3","scenario":null}]},{"parameter":"PENRE","unit":"MJ","values":[{"value":"7,91E+02","module":"A1","scenario":null},{"value":"1,76E+01","module":"A2","scenario":null},{"value":"5,19E+00","module":"A3","scenario":null},{"value":"1,79E+01","module":"A4","scenario":null},{"value":"1,44E-01","module":"A5","scenario":null},{"value":"1,34E+04","module":"B6","scenario":null},{"value":"0,00E+00","module":"C1","scenario":null},{"value":"5,39E+00","module":"C2","scenario":null},{"value":"2,39E+00","module":"C3","scenario":null},{"value":"8,80E-01","module":"C4","scenario":null},{"value":"-4,37E+01","module":"D","scenario":null},{"value":"8,14E+02","module":"A1A3","scenario":null}]},{"parameter":"PENRM","unit":"MJ","values":[{"value":"4,45E+01","module":"A1","scenario":null},{"value":"0,00E+00","module":"A2","scenario":null},{"value":"0,00E+00","module":"A3","scenario":null},{"value":"0,00E+00","module":"A4","scenario":null},{"value":"0,00E+00","module":"A5","scenario":null},{"value":"0,00E+00","module":"B6","scenario":null},{"value":"0,00E+00","module":"C1","scenario":null},{"value":"0,00E+00","module":"C2","scenario":null},{"value":"-4,57E+01","module":"C3","scenario":null},{"value":"0,00E+00","module":"C4","scenario":null},{"value":"0,00E+00","module":"D","scenario":null},{"value":"4,45E+01","module":"A1A3","scenario":null}]},{"parameter":"PENRT","unit":"MJ","values":[{"value":"8,35E+02","module":"A1","scenario":null},{"value":"1,76E+01","module":"A2","scenario":null},{"value":"5,19E+00","module":"A3","scenario":null},{"value":"1,79E+01","module":"A4","scenario":null},{"value":"1,44E-01","module":"A5","scenario":null},{"value":"1,34E+04","module":"B6","scenario":null},{"value":"0,00E+00","module":"C1","scenario":null},{"value":"5,39E+00","module":"C2","scenario":null},{"value":"-4,33E+01","module":"C3","scenario":null},{"value":"8,80E-01","module":"C4","scenario":null},{"value":"-4,37E+01","module":"D","scenario":null},{"value":"8,58E+02","module":"A1A3","scenario":null}]},{"parameter":"SM","unit":"kg","values":[{"value":"8,96E-01","module":"A1","scenario":null},{"value":"0,00E+00","module":"A2","scenario":null},{"value":"1,81E-02","module":"A3","scenario":null},{"value":"0,00E+00","module":"A4","scenario":null},{"value":"0,00E+00","module":"A5","scenario":null},{"value":"0,00E+00","module":"B6","scenario":null},{"value":"0,00E+00","module":"C1","scenario":null},{"value":"0,00E+00","module":"C2","scenario":null},{"value":"0,00E+00","module":"C3","scenario":null},{"value":"2,95E-03","module":"C4","scenario":null},{"value":"3,23E-02","module":"D","scenario":null},{"value":"9,14E-01","module":"A1A3","scenario":null}]},{"parameter":"RSF","unit":"MJ","values":[{"value":"1,22E+00","module":"A1","scenario":null},{"value":"8,98E-03","module":"A2","scenario":null},{"value":"4,25E-02","module":"A3","scenario":null},{"value":"9,16E-03","module":"A4","scenario":null},{"value":"7,86E-05","module":"A5","scenario":null},{"value":"1,31E+02","module":"B6","scenario":null},{"value":"0,00E+00","module":"C1","scenario":null},{"value":"2,76E-03","module":"C2","scenario":null},{"value":"7,28E-03","module":"C3","scenario":null},{"value":"1,42E-03","module":"C4","scenario":null},{"value":"1,22E-01","module":"D","scenario":null},{"value":"1,27E+00","module":"A1A3","scenario":null}]},{"parameter":"NRSF","unit":"MJ","values":[{"value":"2,66E-01","module":"A1","scenario":null},{"value":"3,21E-02","module":"A2","scenario":null},{"value":"1,19E-01","module":"A3","scenario":null},{"value":"3,27E-02","module":"A4","scenario":null},{"value":"3,24E-04","module":"A5","scenario":null},{"value":"0,00E+00","module":"B6","scenario":null},{"value":"0,00E+00","module":"C1","scenario":null},{"value":"9,87E-03","module":"C2","scenario":null},{"value":"-6,58E-05","module":"C3","scenario":null},{"value":"2,70E-02","module":"C4","scenario":null},{"value":"2,86E+00","module":"D","scenario":null},{"value":"4,17E-01","module":"A1A3","scenario":null}]},{"parameter":"FW","unit":"m3","values":[{"value":"5,54E-01","module":"A1","scenario":null},{"value":"1,88E-03","module":"A2","scenario":null},{"value":"3,89E-01","module":"A3","scenario":null},{"value":"1,91E-03","module":"A4","scenario":null},{"value":"6,79E-05","module":"A5","scenario":null},{"value":"5,91E+01","module":"B6","scenario":null},{"value":"0,00E+00","module":"C1","scenario":null},{"value":"5,77E-04","module":"C2","scenario":null},{"value":"4,29E-03","module":"C3","scenario":null},{"value":"9,14E-04","module":"C4","scenario":null},{"value":"-3,31E-02","module":"D","scenario":null},{"value":"9,45E-01","module":"A1A3","scenario":null}]}],"end_of_life_waste":[{"parameter":"HWD","unit":"kg","values":[{"value":"5,24E-01","module":"A1","scenario":null},{"value":"9,06E-04","module":"A2","scenario":null},{"value":"1,22E-01","module":"A3","scenario":null},{"value":"9,22E-04","module":"A4","scenario":null},{"value":"0,00E+00","module":"A5","scenario":null},{"value":"1,24E+00","module":"B6","scenario":null},{"value":"0,00E+00","module":"C1","scenario":null},{"value":"2,78E-04","module":"C2","scenario":null},{"value":"3,08E-05","module":"C3","scenario":null},{"value":"1,72E-01","module":"C4","scenario":null},{"value":"-2,25E-02","module":"D","scenario":null},{"value":"6,47E-01","module":"A1A3","scenario":null}]},{"parameter":"NHWD","unit":"kg","values":[{"value":"8,16E+00","module":"A1","scenario":null},{"value":"8,53E-01","module":"A2","scenario":null},{"value":"1,55E+00","module":"A3","scenario":null},{"value":"8,70E-01","module":"A4","scenario":null},{"value":"6,36E-01","module":"A5","scenario":null},{"value":"8,20E+01","module":"B6","scenario":null},{"value":"0,00E+00","module":"C1","scenario":null},{"value":"2,62E-01","module":"C2","scenario":null},{"value":"1,65E-01","module":"C3","scenario":null},{"value":"1,86E+00","module":"C4","scenario":null},{"value":"-1,64E+00","module":"D","scenario":null},{"value":"1,06E+01","module":"A1A3","scenario":null}]},{"parameter":"RWD","unit":"kg","values":[{"value":"4,31E-03","module":"A1","scenario":null},{"value":"1,20E-04","module":"A2","scenario":null},{"value":"3,96E-05","module":"A3","scenario":null},{"value":"1,22E-04","module":"A4","scenario":null},{"value":"0,00E+00","module":"A5","scenario":null},{"value":"1,38E-01","module":"B6","scenario":null},{"value":"0,00E+00","module":"C1","scenario":null},{"value":"3,67E-05","module":"C2","scenario":null},{"value":"1,59E-06","module":"C3","scenario":null},{"value":"3,50E-06","module":"C4","scenario":null},{"value":"-4,21E-05","module":"D","scenario":null},{"value":"4,47E-03","module":"A1A3","scenario":null}]}],"end_of_life_flow":[{"parameter":"CRU","unit":"kg","values":[{"value":"0,00E+00","module":"A1","scenario":null},{"value":"0,00E+00","module":"A2","scenario":null},{"value":"0,00E+00","module":"A3","scenario":null},{"value":"0,00E+00","module":"A4","scenario":null},{"value":"0,00E+00","module":"A5","scenario":null},{"value":"0,00E+00","module":"B6","scenario":null},{"value":"0,00E+00","module":"C1","scenario":null},{"value":"0,00E+00","module":"C2","scenario":null},{"value":"0,00E+00","module":"C3","scenario":null},{"value":"0,00E+00","module":"C4","scenario":null},{"value":"0,00E+00","module":"D","scenario":null},{"value":"0,00E+00","module":"A1A3","scenario":null}]},{"parameter":"MFR","unit":"kg","values":[{"value":"0,00E+00","module":"A1","scenario":null},{"value":"0,00E+00","module":"A2","scenario":null},{"value":"1,46E+00","module":"A3","scenario":null},{"value":"0,00E+00","module":"A4","scenario":null},{"value":"5,92E-01","module":"A5","scenario":null},{"value":"0,00E+00","module":"B6","scenario":null},{"value":"0,00E+00","module":"C1","scenario":null},{"value":"0,00E+00","module":"C2","scenario":null},{"value":"3,51E+00","module":"C3","scenario":null},{"value":"8,21E-05","module":"C4","scenario":null},{"value":"-1,43E-03","module":"D","scenario":null},{"value":"1,46E+00","module":"A1A3","scenario":null}]},{"parameter":"MER","unit":"kg","values":[{"value":"0,00E+00","module":"A1","scenario":null},{"value":"0,00E+00","module":"A2","scenario":null},{"value":"3,00E-01","module":"A3","scenario":null},{"value":"0,00E+00","module":"A4","scenario":null},{"value":"4,45E-02","module":"A5","scenario":null},{"value":"0,00E+00","module":"B6","scenario":null},{"value":"0,00E+00","module":"C1","scenario":null},{"value":"0,00E+00","module":"C2","scenario":null},{"value":"1,04E+00","module":"C3","scenario":null},{"value":"2,01E-06","module":"C4","scenario":null},{"value":"-1,86E-04","module":"D","scenario":null},{"value":"3,00E-01","module":"A1A3","scenario":null}]},{"parameter":"EEE","unit":"MJ","values":[{"value":"0,00E+00","module":"A1","scenario":null},{"value":"0,00E+00","module":"A2","scenario":null},{"value":"1,82E-01","module":"A3","scenario":null},{"value":"0,00E+00","module":"A4","scenario":null},{"value":"3,64E-02","module":"A5","scenario":null},{"value":"0,00E+00","module":"B6","scenario":null},{"value":"0,00E+00","module":"C1","scenario":null},{"value":"0,00E+00","module":"C2","scenario":null},{"value":"1,41E+00","module":"C3","scenario":null},{"value":"1,30E-04","module":"C4","scenario":null},{"value":"-5,16E-04","module":"D","scenario":null},{"value":"1,82E-01","module":"A1A3","scenario":null}]},{"parameter":"EET","unit":"MJ","values":[{"value":"0,00E+00","module":"A1","scenario":null},{"value":"0,00E+00","module":"A2","scenario":null},{"value":"2,76E+00","module":"A3","scenario":null},{"value":"0,00E+00","module":"A4","scenario":null},{"value":"5,50E-01","module":"A5","scenario":null},{"value":"0,00E+00","module":"B6","scenario":null},{"value":"0,00E+00","module":"C1","scenario":null},{"value":"0,00E+00","module":"C2","scenario":null},{"value":"2,13E+01","module":"C3","scenario":null},{"value":"1,97E-03","module":"C4","scenario":null},{"value":"-7,80E-03","module":"D","scenario":null},{"value":"2,76E+00","module":"A1A3","scenario":null}]}]}