{"product_name":" VDW","epd_id":"NEPD-5501-4818-EN","declared_unit":{"unit":"stk","amount":1},"compliance":["EN 15804+A2","ISO 14025","ISO 21930"],"producer_name":"TROX Group","environmental_impact":[{"parameter":"GWP-total","unit":"kg CO2-eq","values":[{"value":"1,34E+01","module":"A1-A3","scenario":null},{"value":"3,15E-01","module":"A4","scenario":null},{"value":"3,01E-03","module":"C1","scenario":null},{"value":"1,97E-02","module":"C2","scenario":null},{"value":"1,44E+00","module":"C3","scenario":null},{"value":"7,34E-02","module":"C4","scenario":null},{"value":"-2,37E-01","module":"D","scenario":null}]},{"parameter":"GWP-fossil","unit":"kg CO2-eq","values":[{"value":"1,35E+01","module":"A1-A3","scenario":null},{"value":"3,15E-01","module":"A4","scenario":null},{"value":"3,01E-03","module":"C1","scenario":null},{"value":"1,97E-02","module":"C2","scenario":null},{"value":"1,44E+00","module":"C3","scenario":null},{"value":"7,34E-02","module":"C4","scenario":null},{"value":"-2,37E-01","module":"D","scenario":null}]},{"parameter":"GWP-biogenic","unit":"kg CO2-eq","values":[{"value":"-1,05E-01","module":"A1-A3","scenario":null},{"value":"1,30E-04","module":"A4","scenario":null},{"value":"5,64E-07","module":"C1","scenario":null},{"value":"8,15E-06","module":"C2","scenario":null},{"value":"1,92E-04","module":"C3","scenario":null},{"value":"1,01E-05","module":"C4","scenario":null},{"value":"-1,31E-04","module":"D","scenario":null}]},{"parameter":"GWP-luluc","unit":"kg CO2-eq","values":[{"value":"8,21E-03","module":"A1-A3","scenario":null},{"value":"1,12E-04","module":"A4","scenario":null},{"value":"2,37E-07","module":"C1","scenario":null},{"value":"7,01E-06","module":"C2","scenario":null},{"value":"3,73E-05","module":"C3","scenario":null},{"value":"2,99E-05","module":"C4","scenario":null},{"value":"-1,07E-04","module":"D","scenario":null}]},{"parameter":"ODP","unit":"kg CFC11-eq","values":[{"value":"8,67E-07","module":"A1-A3","scenario":null},{"value":"7,13E-08","module":"A4","scenario":null},{"value":"6,50E-10","module":"C1","scenario":null},{"value":"4,46E-09","module":"C2","scenario":null},{"value":"1,55E-08","module":"C3","scenario":null},{"value":"2,34E-09","module":"C4","scenario":null},{"value":"-1,51E-06","module":"D","scenario":null}]},{"parameter":"AP","unit":"mol H+-eq","values":[{"value":"8,10E-02","module":"A1-A3","scenario":null},{"value":"9,05E-04","module":"A4","scenario":null},{"value":"3,14E-05","module":"C1","scenario":null},{"value":"5,66E-05","module":"C2","scenario":null},{"value":"2,79E-04","module":"C3","scenario":null},{"value":"7,30E-05","module":"C4","scenario":null},{"value":"-1,18E-03","module":"D","scenario":null}]},{"parameter":"POCP","unit":"kg NMVOC-eq","values":[{"value":"4,36E-02","module":"A1-A3","scenario":null},{"value":"7,67E-04","module":"A4","scenario":null},{"value":"4,19E-05","module":"C1","scenario":null},{"value":"4,80E-05","module":"C2","scenario":null},{"value":"2,33E-04","module":"C3","scenario":null},{"value":"9,63E-05","module":"C4","scenario":null},{"value":"-1,19E-03","module":"D","scenario":null}]},{"parameter":"ADPE","unit":"kg Sb-eq","values":[{"value":"3,67E-03","module":"A1-A3","scenario":null},{"value":"8,70E-06","module":"A4","scenario":null},{"value":"4,61E-09","module":"C1","scenario":null},{"value":"5,44E-07","module":"C2","scenario":null},{"value":"5,61E-07","module":"C3","scenario":null},{"value":"7,09E-08","module":"C4","scenario":null},{"value":"-4,09E-06","module":"D","scenario":null}]},{"parameter":"ADPF","unit":"MJ","values":[{"value":"2,19E+02","module":"A1-A3","scenario":null},{"value":"4,76E+00","module":"A4","scenario":null},{"value":"4,14E-02","module":"C1","scenario":null},{"value":"2,98E-01","module":"C2","scenario":null},{"value":"4,70E-01","module":"C3","scenario":null},{"value":"1,96E-01","module":"C4","scenario":null},{"value":"-1,99E+00","module":"D","scenario":null}]},{"parameter":"WDP","unit":"m3 world-eq. Deprived","values":[{"value":"6,47E+02","module":"A1-A3","scenario":null},{"value":"4,61E+00","module":"A4","scenario":null},{"value":"8,79E-03","module":"C1","scenario":null},{"value":"2,88E-01","module":"C2","scenario":null},{"value":"1,76E+00","module":"C3","scenario":null},{"value":"1,45E+00","module":"C4","scenario":null},{"value":"1,23E+01","module":"D","scenario":null}]},{"parameter":"EP-freshwater","unit":"kg P-eq","values":[{"value":"5,59E-04","module":"A1-A3","scenario":null},{"value":"2,52E-06","module":"A4","scenario":null},{"value":"1,09E-08","module":"C1","scenario":null},{"value":"1,57E-07","module":"C2","scenario":null},{"value":"2,25E-06","module":"C3","scenario":null},{"value":"2,27E-07","module":"C4","scenario":null},{"value":"-1,46E-05","module":"D","scenario":null}]},{"parameter":"EP-marine","unit":"kg N-eq","values":[{"value":"1,18E-02","module":"A1-A3","scenario":null},{"value":"1,79E-04","module":"A4","scenario":null},{"value":"1,39E-05","module":"C1","scenario":null},{"value":"1,12E-05","module":"C2","scenario":null},{"value":"9,07E-05","module":"C3","scenario":null},{"value":"9,42E-05","module":"C4","scenario":null},{"value":"-2,44E-04","module":"D","scenario":null}]},{"parameter":"EP-terrestrial","unit":"mol N-eq.","values":[{"value":"2,18E-01","module":"A1-A3","scenario":null},{"value":"2,00E-03","module":"A4","scenario":null},{"value":"1,52E-04","module":"C1","scenario":null},{"value":"1,25E-04","module":"C2","scenario":null},{"value":"9,23E-04","module":"C3","scenario":null},{"value":"2,66E-04","module":"C4","scenario":null},{"value":"-2,49E-03","module":"D","scenario":null}]},{"parameter":"GWP-IOBC","unit":"kg CO2-eq","values":[{"value":"1,36E+01","module":"A1-A3","scenario":null},{"value":"3,15E-01","module":"A4","scenario":null},{"value":"3,01E-03","module":"C1","scenario":null},{"value":"1,97E-02","module":"C2","scenario":null},{"value":"1,44E+00","module":"C3","scenario":null},{"value":"3,85E-03","module":"C4","scenario":null},{"value":"-3,55E-01","module":"D","scenario":null}]}],"additional_environmental_impact":[{"parameter":"PM","unit":"Disease incidence","values":[{"value":"7,25E-07","module":"A1-A3","scenario":null},{"value":"1,93E-08","module":"A4","scenario":null},{"value":"8,32E-10","module":"C1","scenario":null},{"value":"1,21E-09","module":"C2","scenario":null},{"value":"2,36E-09","module":"C3","scenario":null},{"value":"1,35E-09","module":"C4","scenario":null},{"value":"-1,97E-08","module":"D","scenario":null}]},{"parameter":"ETP-fw","unit":"CTUe","values":[{"value":"2,47E+02","module":"A1-A3","scenario":null},{"value":"3,53E+00","module":"A4","scenario":null},{"value":"2,26E-02","module":"C1","scenario":null},{"value":"2,21E-01","module":"C2","scenario":null},{"value":"4,77E+00","module":"C3","scenario":null},{"value":"2,90E-01","module":"C4","scenario":null},{"value":"-1,32E+01","module":"D","scenario":null}]},{"parameter":"HTP-c","unit":"CTUh","values":[{"value":"2,63E-08","module":"A1-A3","scenario":null},{"value":"0,00E+00","module":"A4","scenario":null},{"value":"0,00E+00","module":"C1","scenario":null},{"value":"0,00E+00","module":"C2","scenario":null},{"value":"1,67E-10","module":"C3","scenario":null},{"value":"2,40E-11","module":"C4","scenario":null},{"value":"-1,14E-09","module":"D","scenario":null}]},{"parameter":"HTP-nc","unit":"CTUh","values":[{"value":"3,46E-07","module":"A1-A3","scenario":null},{"value":"3,86E-09","module":"A4","scenario":null},{"value":"2,10E-11","module":"C1","scenario":null},{"value":"2,41E-10","module":"C2","scenario":null},{"value":"2,73E-09","module":"C3","scenario":null},{"value":"2,64E-10","module":"C4","scenario":null},{"value":"2,48E-08","module":"D","scenario":null}]},{"parameter":"SQP","unit":"-","values":[{"value":"4,59E+01","module":"A1-A3","scenario":null},{"value":"3,33E+00","module":"A4","scenario":null},{"value":"5,25E-03","module":"C1","scenario":null},{"value":"2,08E-01","module":"C2","scenario":null},{"value":"1,39E-01","module":"C3","scenario":null},{"value":"6,85E-01","module":"C4","scenario":null},{"value":"-1,51E-01","module":"D","scenario":null}]},{"parameter":"IRP","unit":"kBq U235-eq","values":[{"value":"4,57E-01","module":"A1-A3","scenario":null},{"value":"2,08E-02","module":"A4","scenario":null},{"value":"1,77E-04","module":"C1","scenario":null},{"value":"1,30E-03","module":"C2","scenario":null},{"value":"1,99E-03","module":"C3","scenario":null},{"value":"8,27E-04","module":"C4","scenario":null},{"value":"8,49E-04","module":"D","scenario":null}]}],"resource_use":[{"parameter":"PERE","unit":"MJ","values":[{"value":"1,23E+01","module":"A1-A3","scenario":null},{"value":"6,82E-02","module":"A4","scenario":null},{"value":"2,24E-04","module":"C1","scenario":null},{"value":"4,26E-03","module":"C2","scenario":null},{"value":"6,51E-02","module":"C3","scenario":null},{"value":"2,01E-02","module":"C4","scenario":null},{"value":"-1,64E-01","module":"D","scenario":null}]},{"parameter":"PERM","unit":"","values":[{"value":"1,11E+00","module":"A1-A3","scenario":null},{"value":"0,00E+00","module":"A4","scenario":null},{"value":"0,00E+00","module":"C1","scenario":null},{"value":"0,00E+00","module":"C2","scenario":null},{"value":"0,00E+00","module":"C3","scenario":null},{"value":"0,00E+00","module":"C4","scenario":null},{"value":"0,00E+00","module":"D","scenario":null}]},{"parameter":"PERT","unit":"MJ","values":[{"value":"1,34E+01","module":"A1-A3","scenario":null},{"value":"6,82E-02","module":"A4","scenario":null},{"value":"2,24E-04","module":"C1","scenario":null},{"value":"4,26E-03","module":"C2","scenario":null},{"value":"6,51E-02","module":"C3","scenario":null},{"value":"2,01E-02","module":"C4","scenario":null},{"value":"-1,64E-01","module":"D","scenario":null}]},{"parameter":"PENRE","unit":"MJ","values":[{"value":"1,64E+02","module":"A1-A3","scenario":null},{"value":"4,76E+00","module":"A4","scenario":null},{"value":"4,14E-02","module":"C1","scenario":null},{"value":"2,98E-01","module":"C2","scenario":null},{"value":"4,70E-01","module":"C3","scenario":null},{"value":"1,96E-01","module":"C4","scenario":null},{"value":"-1,99E+00","module":"D","scenario":null}]},{"parameter":"PENRM","unit":"MJ","values":[{"value":"5,46E+01","module":"A1-A3","scenario":null},{"value":"0,00E+00","module":"A4","scenario":null},{"value":"0,00E+00","module":"C1","scenario":null},{"value":"0,00E+00","module":"C2","scenario":null},{"value":"0,00E+00","module":"C3","scenario":null},{"value":"0,00E+00","module":"C4","scenario":null},{"value":"0,00E+00","module":"D","scenario":null}]},{"parameter":"PENRT","unit":"MJ","values":[{"value":"2,19E+02","module":"A1-A3","scenario":null},{"value":"4,76E+00","module":"A4","scenario":null},{"value":"4,14E-02","module":"C1","scenario":null},{"value":"2,98E-01","module":"C2","scenario":null},{"value":"4,70E-01","module":"C3","scenario":null},{"value":"1,96E-01","module":"C4","scenario":null},{"value":"-1,99E+00","module":"D","scenario":null}]},{"parameter":"SM","unit":"kg","values":[{"value":"7,78E-01","module":"A1-A3","scenario":null},{"value":"0,00E+00","module":"A4","scenario":null},{"value":"2,03E-05","module":"C1","scenario":null},{"value":"0,00E+00","module":"C2","scenario":null},{"value":"0,00E+00","module":"C3","scenario":null},{"value":"3,89E-04","module":"C4","scenario":null},{"value":"0,00E+00","module":"D","scenario":null}]},{"parameter":"RSF","unit":"MJ","values":[{"value":"1,05E+00","module":"A1-A3","scenario":null},{"value":"2,44E-03","module":"A4","scenario":null},{"value":"5,51E-06","module":"C1","scenario":null},{"value":"1,52E-04","module":"C2","scenario":null},{"value":"1,51E-03","module":"C3","scenario":null},{"value":"1,83E-04","module":"C4","scenario":null},{"value":"8,55E-03","module":"D","scenario":null}]},{"parameter":"NRSF","unit":"MJ","values":[{"value":"1,91E+00","module":"A1-A3","scenario":null},{"value":"8,72E-03","module":"A4","scenario":null},{"value":"8,10E-05","module":"C1","scenario":null},{"value":"5,45E-04","module":"C2","scenario":null},{"value":"0,00E+00","module":"C3","scenario":null},{"value":"3,28E-03","module":"C4","scenario":null},{"value":"2,49E-01","module":"D","scenario":null}]},{"parameter":"FW","unit":"m3","values":[{"value":"1,62E-01","module":"A1-A3","scenario":null},{"value":"5,09E-04","module":"A4","scenario":null},{"value":"2,13E-06","module":"C1","scenario":null},{"value":"3,18E-05","module":"C2","scenario":null},{"value":"6,32E-04","module":"C3","scenario":null},{"value":"2,29E-04","module":"C4","scenario":null},{"value":"-5,01E-04","module":"D","scenario":null}]}],"end_of_life_waste":[{"parameter":"HWD","unit":"kg","values":[{"value":"1,01E-01","module":"A1-A3","scenario":null},{"value":"2,46E-04","module":"A4","scenario":null},{"value":"1,22E-06","module":"C1","scenario":null},{"value":"1,53E-05","module":"C2","scenario":null},{"value":"0,00E+00","module":"C3","scenario":null},{"value":"1,52E-02","module":"C4","scenario":null},{"value":"-1,23E-03","module":"D","scenario":null}]},{"parameter":"NHWD","unit":"kg","values":[{"value":"2,94E+00","module":"A1-A3","scenario":null},{"value":"2,32E-01","module":"A4","scenario":null},{"value":"4,90E-05","module":"C1","scenario":null},{"value":"1,45E-02","module":"C2","scenario":null},{"value":"2,50E-02","module":"C3","scenario":null},{"value":"7,03E-01","module":"C4","scenario":null},{"value":"-9,68E-02","module":"D","scenario":null}]},{"parameter":"RWD","unit":"kg","values":[{"value":"4,35E-04","module":"A1-A3","scenario":null},{"value":"3,24E-05","module":"A4","scenario":null},{"value":"2,87E-07","module":"C1","scenario":null},{"value":"2,03E-06","module":"C2","scenario":null},{"value":"0,00E+00","module":"C3","scenario":null},{"value":"8,99E-07","module":"C4","scenario":null},{"value":"6,52E-07","module":"D","scenario":null}]}],"end_of_life_flow":[{"parameter":"CRU","unit":"kg","values":[{"value":"0,00E+00","module":"A1-A3","scenario":null},{"value":"0,00E+00","module":"A4","scenario":null},{"value":"0,00E+00","module":"C1","scenario":null},{"value":"0,00E+00","module":"C2","scenario":null},{"value":"0,00E+00","module":"C3","scenario":null},{"value":"0,00E+00","module":"C4","scenario":null},{"value":"0,00E+00","module":"D","scenario":null}]},{"parameter":"MFR","unit":"kg","values":[{"value":"1,15E+00","module":"A1-A3","scenario":null},{"value":"0,00E+00","module":"A4","scenario":null},{"value":"2,00E-05","module":"C1","scenario":null},{"value":"0,00E+00","module":"C2","scenario":null},{"value":"9,45E-01","module":"C3","scenario":null},{"value":"5,31E-05","module":"C4","scenario":null},{"value":"0,00E+00","module":"D","scenario":null}]},{"parameter":"MER","unit":"kg","values":[{"value":"7,98E-06","module":"A1-A3","scenario":null},{"value":"0,00E+00","module":"A4","scenario":null},{"value":"6,19E-08","module":"C1","scenario":null},{"value":"0,00E+00","module":"C2","scenario":null},{"value":"2,50E-02","module":"C3","scenario":null},{"value":"1,30E-06","module":"C4","scenario":null},{"value":"0,00E+00","module":"D","scenario":null}]},{"parameter":"EEE","unit":"MJ","values":[{"value":"8,46E-02","module":"A1-A3","scenario":null},{"value":"0,00E+00","module":"A4","scenario":null},{"value":"2,12E-07","module":"C1","scenario":null},{"value":"0,00E+00","module":"C2","scenario":null},{"value":"2,48E-05","module":"C3","scenario":null},{"value":"8,43E-05","module":"C4","scenario":null},{"value":"0,00E+00","module":"D","scenario":null}]},{"parameter":"EET","unit":"MJ","values":[{"value":"1,28E+00","module":"A1-A3","scenario":null},{"value":"0,00E+00","module":"A4","scenario":null},{"value":"3,21E-06","module":"C1","scenario":null},{"value":"0,00E+00","module":"C2","scenario":null},{"value":"3,75E-04","module":"C3","scenario":null},{"value":"1,27E-03","module":"C4","scenario":null},{"value":"0,00E+00","module":"D","scenario":null}]}]}