{"product_name":"webervetonit 4655 Industry Flow Rapid (webervetonit 4655 Teollisuus Pika Plaano)","epd_id":"NEPD-2776-1473-EN","declared_unit":{"unit":"ton","amount":1},"compliance":["EN 15804","ISO 14025","ISO 21930"],"producer_name":"Saint-Gobain Finland Oy","environmental_impact":[{"parameter":"GWP-total","unit":"kg CO2-eq","values":[{"value":"2,98E-01","module":"A1-A3","scenario":null},{"value":"7,85E-03","module":"A4","scenario":null},{"value":"1,88E-03","module":"A5","scenario":null},{"value":"3,96E-03","module":"C1","scenario":null},{"value":"4,88E-03","module":"C2","scenario":null},{"value":"8,05E-04","module":"C3","scenario":null},{"value":"5,33E-04","module":"C4","scenario":null},{"value":"-3,67E-03","module":"D","scenario":null}]},{"parameter":"ODP","unit":"kg CFC11-eq","values":[{"value":"1,24E-08","module":"A1-A3","scenario":null},{"value":"1,53E-09","module":"A4","scenario":null},{"value":"1,70E-10","module":"A5","scenario":null},{"value":"6,86E-10","module":"C1","scenario":null},{"value":"9,00E-10","module":"C2","scenario":null},{"value":"1,62E-10","module":"C3","scenario":null},{"value":"1,77E-10","module":"C4","scenario":null},{"value":"-4,76E-10","module":"D","scenario":null}]},{"parameter":"AP","unit":"mol H+-eq","values":[{"value":"7,50E-04","module":"A1-A3","scenario":null},{"value":"2,55E-05","module":"A4","scenario":null},{"value":"4,40E-06","module":"A5","scenario":null},{"value":"2,99E-05","module":"C1","scenario":null},{"value":"1,56E-05","module":"C2","scenario":null},{"value":"4,07E-06","module":"C3","scenario":null},{"value":"3,89E-06","module":"C4","scenario":null},{"value":"-2,12E-05","module":"D","scenario":null}]},{"parameter":"EP","unit":"kg PO_4^3-eq","values":[{"value":"2,25E-04","module":"A1-A3","scenario":null},{"value":"4,28E-06","module":"A4","scenario":null},{"value":"8,00E-07","module":"A5","scenario":null},{"value":"6,53E-06","module":"C1","scenario":null},{"value":"2,58E-06","module":"C2","scenario":null},{"value":"7,22E-07","module":"C3","scenario":null},{"value":"6,86E-07","module":"C4","scenario":null},{"value":"-3,78E-06","module":"D","scenario":null}]},{"parameter":"POCP","unit":"kg NMVOC-eq","values":[{"value":"6,91E-05","module":"A1-A3","scenario":null},{"value":"1,27E-06","module":"A4","scenario":null},{"value":"2,04E-07","module":"A5","scenario":null},{"value":"6,63E-07","module":"C1","scenario":null},{"value":"7,95E-07","module":"C2","scenario":null},{"value":"1,48E-07","module":"C3","scenario":null},{"value":"1,63E-07","module":"C4","scenario":null},{"value":"-9,56E-07","module":"D","scenario":null}]},{"parameter":"ADPE","unit":"kg Sb-eq","values":[{"value":"1,79E-06","module":"A1-A3","scenario":null},{"value":"1,77E-08","module":"A4","scenario":null},{"value":"2,77E-09","module":"A5","scenario":null},{"value":"1,70E-11","module":"C1","scenario":null},{"value":"1,49E-08","module":"C2","scenario":null},{"value":"5,00E-11","module":"C3","scenario":null},{"value":"1,00E-11","module":"C4","scenario":null},{"value":"-1,97E-10","module":"D","scenario":null}]},{"parameter":"ADPF","unit":"MJ","values":[{"value":"4,02E+00","module":"A1-A3","scenario":null},{"value":"1,23E-01","module":"A4","scenario":null},{"value":"1,18E-02","module":"A5","scenario":null},{"value":"5,47E-02","module":"C1","scenario":null},{"value":"7,35E-02","module":"C2","scenario":null},{"value":"7,83E-03","module":"C3","scenario":null},{"value":"1,50E-02","module":"C4","scenario":null},{"value":"-3,92E-02","module":"D","scenario":null}]}],"additional_environmental_impact":[],"resource_use":[{"parameter":"PERE","unit":"MJ","values":[{"value":"1,09E+00","module":"A1-A3","scenario":null},{"value":"2,23E-03","module":"A4","scenario":null},{"value":"7,05E-02","module":"A5","scenario":null},{"value":"3,00E-04","module":"C1","scenario":null},{"value":"1,07E-03","module":"C2","scenario":null},{"value":"1,05E-02","module":"C3","scenario":null},{"value":"1,22E-04","module":"C4","scenario":null},{"value":"-1,32E-02","module":"D","scenario":null}]},{"parameter":"PERM","unit":"","values":[{"value":"2,74E-01","module":"A1-A3","scenario":null},{"value":"0,00E+00","module":"A4","scenario":null},{"value":"0,00E+00","module":"A5","scenario":null},{"value":"0,00E+00","module":"C1","scenario":null},{"value":"0,00E+00","module":"C2","scenario":null},{"value":"0,00E+00","module":"C3","scenario":null},{"value":"0,00E+00","module":"C4","scenario":null},{"value":"0,00E+00","module":"D","scenario":null}]},{"parameter":"PERT","unit":"MJ","values":[{"value":"1,36E+00","module":"A1-A3","scenario":null},{"value":"2,23E-03","module":"A4","scenario":null},{"value":"7,05E-02","module":"A5","scenario":null},{"value":"3,00E-04","module":"C1","scenario":null},{"value":"1,07E-03","module":"C2","scenario":null},{"value":"1,05E-02","module":"C3","scenario":null},{"value":"1,22E-04","module":"C4","scenario":null},{"value":"-1,32E-02","module":"D","scenario":null}]},{"parameter":"PENRE","unit":"MJ","values":[{"value":"4,26E+00","module":"A1-A3","scenario":null},{"value":"1,27E-01","module":"A4","scenario":null},{"value":"3,60E-02","module":"A5","scenario":null},{"value":"5,52E-02","module":"C1","scenario":null},{"value":"7,53E-02","module":"C2","scenario":null},{"value":"2,05E-02","module":"C3","scenario":null},{"value":"1,52E-02","module":"C4","scenario":null},{"value":"-5,40E-02","module":"D","scenario":null}]},{"parameter":"PENRM","unit":"MJ","values":[{"value":"8,06E-03","module":"A1-A3","scenario":null},{"value":"0,00E+00","module":"A4","scenario":null},{"value":"0,00E+00","module":"A5","scenario":null},{"value":"0,00E+00","module":"C1","scenario":null},{"value":"0,00E+00","module":"C2","scenario":null},{"value":"0,00E+00","module":"C3","scenario":null},{"value":"0,00E+00","module":"C4","scenario":null},{"value":"0,00E+00","module":"D","scenario":null}]},{"parameter":"PENRT","unit":"MJ","values":[{"value":"4,27E+00","module":"A1-A3","scenario":null},{"value":"1,27E-01","module":"A4","scenario":null},{"value":"3,60E-02","module":"A5","scenario":null},{"value":"5,52E-02","module":"C1","scenario":null},{"value":"7,53E-02","module":"C2","scenario":null},{"value":"2,05E-02","module":"C3","scenario":null},{"value":"1,52E-02","module":"C4","scenario":null},{"value":"-5,40E-02","module":"D","scenario":null}]},{"parameter":"SM","unit":"kg","values":[{"value":"5,08E-02","module":"A1-A3","scenario":null},{"value":"0,00E+00","module":"A4","scenario":null},{"value":"0,00E+00","module":"A5","scenario":null},{"value":"0,00E+00","module":"C1","scenario":null},{"value":"0,00E+00","module":"C2","scenario":null},{"value":"0,00E+00","module":"C3","scenario":null},{"value":"0,00E+00","module":"C4","scenario":null},{"value":"0,00E+00","module":"D","scenario":null}]},{"parameter":"RSF","unit":"MJ","values":[{"value":"4,63E-02","module":"A1-A3","scenario":null},{"value":"0,00E+00","module":"A4","scenario":null},{"value":"4,04E-06","module":"A5","scenario":null},{"value":"0,00E+00","module":"C1","scenario":null},{"value":"0,00E+00","module":"C2","scenario":null},{"value":"0,00E+00","module":"C3","scenario":null},{"value":"0,00E+00","module":"C4","scenario":null},{"value":"0,00E+00","module":"D","scenario":null}]},{"parameter":"NRSF","unit":"MJ","values":[{"value":"3,76E-01","module":"A1-A3","scenario":null},{"value":"0,00E+00","module":"A4","scenario":null},{"value":"0,00E+00","module":"A5","scenario":null},{"value":"0,00E+00","module":"C1","scenario":null},{"value":"0,00E+00","module":"C2","scenario":null},{"value":"0,00E+00","module":"C3","scenario":null},{"value":"0,00E+00","module":"C4","scenario":null},{"value":"0,00E+00","module":"D","scenario":null}]},{"parameter":"FW","unit":"m3","values":[{"value":"2,01E-03","module":"A1-A3","scenario":null},{"value":"2,99E-05","module":"A4","scenario":null},{"value":"2,30E-04","module":"A5","scenario":null},{"value":"4,75E-06","module":"C1","scenario":null},{"value":"1,41E-05","module":"C2","scenario":null},{"value":"5,14E-06","module":"C3","scenario":null},{"value":"1,64E-05","module":"C4","scenario":null},{"value":"-1,06E-03","module":"D","scenario":null}]}],"end_of_life_waste":[{"parameter":"HWD","unit":"kg","values":[{"value":"8,22E-05","module":"A1-A3","scenario":null},{"value":"6,75E-08","module":"A4","scenario":null},{"value":"2,99E-08","module":"A5","scenario":null},{"value":"1,50E-07","module":"C1","scenario":null},{"value":"4,39E-08","module":"C2","scenario":null},{"value":"1,89E-08","module":"C3","scenario":null},{"value":"2,26E-08","module":"C4","scenario":null},{"value":"-2,16E-07","module":"D","scenario":null}]},{"parameter":"NHWD","unit":"kg","values":[{"value":"6,73E-02","module":"A1-A3","scenario":null},{"value":"1,15E-02","module":"A4","scenario":null},{"value":"8,20E-04","module":"A5","scenario":null},{"value":"2,50E-04","module":"C1","scenario":null},{"value":"3,96E-03","module":"C2","scenario":null},{"value":"2,31E-04","module":"C3","scenario":null},{"value":"1,03E-01","module":"C4","scenario":null},{"value":"-1,91E-03","module":"D","scenario":null}]},{"parameter":"RWD","unit":"kg","values":[{"value":"5,99E-06","module":"A1-A3","scenario":null},{"value":"8,88E-07","module":"A4","scenario":null},{"value":"2,23E-07","module":"A5","scenario":null},{"value":"3,82E-07","module":"C1","scenario":null},{"value":"5,17E-07","module":"C2","scenario":null},{"value":"2,16E-07","module":"C3","scenario":null},{"value":"9,94E-08","module":"C4","scenario":null},{"value":"-3,93E-07","module":"D","scenario":null}]}],"end_of_life_flow":[{"parameter":"CRU","unit":"kg","values":[{"value":"0,00E+00","module":"A1-A3","scenario":null},{"value":"0,00E+00","module":"A4","scenario":null},{"value":"0,00E+00","module":"A5","scenario":null},{"value":"0,00E+00","module":"C1","scenario":null},{"value":"0,00E+00","module":"C2","scenario":null},{"value":"0,00E+00","module":"C3","scenario":null},{"value":"0,00E+00","module":"C4","scenario":null},{"value":"0,00E+00","module":"D","scenario":null}]},{"parameter":"MFR","unit":"kg","values":[{"value":"4,65E-05","module":"A1-A3","scenario":null},{"value":"0,00E+00","module":"A4","scenario":null},{"value":"2,40E-03","module":"A5","scenario":null},{"value":"0,00E+00","module":"C1","scenario":null},{"value":"0,00E+00","module":"C2","scenario":null},{"value":"9,25E-01","module":"C3","scenario":null},{"value":"0,00E+00","module":"C4","scenario":null},{"value":"0,00E+00","module":"D","scenario":null}]},{"parameter":"MER","unit":"kg","values":[{"value":"3,22E-04","module":"A1-A3","scenario":null},{"value":"0,00E+00","module":"A4","scenario":null},{"value":"4,94E-03","module":"A5","scenario":null},{"value":"0,00E+00","module":"C1","scenario":null},{"value":"0,00E+00","module":"C2","scenario":null},{"value":"0,00E+00","module":"C3","scenario":null},{"value":"0,00E+00","module":"C4","scenario":null},{"value":"0,00E+00","module":"D","scenario":null}]},{"parameter":"EEE","unit":"MJ","values":[{"value":"2,55E-04","module":"A1-A3","scenario":null},{"value":"0,00E+00","module":"A4","scenario":null},{"value":"4,14E-03","module":"A5","scenario":null},{"value":"0,00E+00","module":"C1","scenario":null},{"value":"0,00E+00","module":"C2","scenario":null},{"value":"0,00E+00","module":"C3","scenario":null},{"value":"0,00E+00","module":"C4","scenario":null},{"value":"0,00E+00","module":"D","scenario":null}]},{"parameter":"EET","unit":"MJ","values":[{"value":"4,02E-03","module":"A1-A3","scenario":null},{"value":"0,00E+00","module":"A4","scenario":null},{"value":"4,44E-02","module":"A5","scenario":null},{"value":"0,00E+00","module":"C1","scenario":null},{"value":"0,00E+00","module":"C2","scenario":null},{"value":"0,00E+00","module":"C3","scenario":null},{"value":"0,00E+00","module":"C4","scenario":null},{"value":"0,00E+00","module":"D","scenario":null}]}]}