{"product_name":"Sky Ceiling Panel 846x591x120","epd_id":"NEPD-5621-4914-EN","declared_unit":{"unit":"stk","amount":1},"compliance":["EN 15804+A2","ISO 14025","ISO 21930"],"producer_name":"Abstracta AB","environmental_impact":[{"parameter":"GWP-total","unit":"kg CO2-eq","values":[{"value":"3,55E+00","module":"A1-A3","scenario":null},{"value":"1,09E-01","module":"A4","scenario":null},{"value":"4,83E-01","module":"A5","scenario":null},{"value":"7,29E-03","module":"B2","scenario":null},{"value":"0,00E+00","module":"B3","scenario":null},{"value":"0,00E+00","module":"B4","scenario":null},{"value":"0,00E+00","module":"C1","scenario":null},{"value":"1,05E-02","module":"C2","scenario":null},{"value":"1,83E+00","module":"C3","scenario":null},{"value":"3,48E-03","module":"C4","scenario":null},{"value":"-1,41E-01","module":"D","scenario":null}]},{"parameter":"GWP-fossil","unit":"kg CO2-eq","values":[{"value":"3,91E+00","module":"A1-A3","scenario":null},{"value":"1,09E-01","module":"A4","scenario":null},{"value":"4,56E-03","module":"A5","scenario":null},{"value":"6,79E-03","module":"B2","scenario":null},{"value":"0,00E+00","module":"B3","scenario":null},{"value":"0,00E+00","module":"B4","scenario":null},{"value":"0,00E+00","module":"C1","scenario":null},{"value":"1,05E-02","module":"C2","scenario":null},{"value":"1,61E+00","module":"C3","scenario":null},{"value":"3,48E-03","module":"C4","scenario":null},{"value":"-1,38E-01","module":"D","scenario":null}]},{"parameter":"GWP-biogenic","unit":"kg CO2-eq","values":[{"value":"-3,67E-01","module":"A1-A3","scenario":null},{"value":"4,48E-05","module":"A4","scenario":null},{"value":"4,79E-01","module":"A5","scenario":null},{"value":"1,24E-04","module":"B2","scenario":null},{"value":"0,00E+00","module":"B3","scenario":null},{"value":"0,00E+00","module":"B4","scenario":null},{"value":"0,00E+00","module":"C1","scenario":null},{"value":"4,36E-06","module":"C2","scenario":null},{"value":"2,12E-01","module":"C3","scenario":null},{"value":"2,88E-06","module":"C4","scenario":null},{"value":"-2,01E-04","module":"D","scenario":null}]},{"parameter":"GWP-luluc","unit":"kg CO2-eq","values":[{"value":"1,04E-02","module":"A1-A3","scenario":null},{"value":"3,89E-05","module":"A4","scenario":null},{"value":"1,51E-06","module":"A5","scenario":null},{"value":"3,72E-04","module":"B2","scenario":null},{"value":"0,00E+00","module":"B3","scenario":null},{"value":"0,00E+00","module":"B4","scenario":null},{"value":"0,00E+00","module":"C1","scenario":null},{"value":"3,75E-06","module":"C2","scenario":null},{"value":"1,06E-05","module":"C3","scenario":null},{"value":"6,74E-07","module":"C4","scenario":null},{"value":"-2,87E-03","module":"D","scenario":null}]},{"parameter":"ODP","unit":"kg CFC11-eq","values":[{"value":"3,47E-06","module":"A1-A3","scenario":null},{"value":"2,46E-08","module":"A4","scenario":null},{"value":"9,63E-10","module":"A5","scenario":null},{"value":"7,35E-10","module":"B2","scenario":null},{"value":"0,00E+00","module":"B3","scenario":null},{"value":"0,00E+00","module":"B4","scenario":null},{"value":"0,00E+00","module":"C1","scenario":null},{"value":"2,38E-09","module":"C2","scenario":null},{"value":"5,45E-09","module":"C3","scenario":null},{"value":"5,87E-10","module":"C4","scenario":null},{"value":"-6,03E-03","module":"D","scenario":null}]},{"parameter":"AP","unit":"mol H+-eq","values":[{"value":"2,12E-02","module":"A1-A3","scenario":null},{"value":"3,42E-04","module":"A4","scenario":null},{"value":"2,16E-05","module":"A5","scenario":null},{"value":"3,13E-05","module":"B2","scenario":null},{"value":"0,00E+00","module":"B3","scenario":null},{"value":"0,00E+00","module":"B4","scenario":null},{"value":"0,00E+00","module":"C1","scenario":null},{"value":"3,03E-05","module":"C2","scenario":null},{"value":"3,76E-04","module":"C3","scenario":null},{"value":"1,54E-05","module":"C4","scenario":null},{"value":"-9,57E-04","module":"D","scenario":null}]},{"parameter":"POCP","unit":"kg NMVOC-eq","values":[{"value":"1,63E-02","module":"A1-A3","scenario":null},{"value":"2,86E-04","module":"A4","scenario":null},{"value":"2,22E-05","module":"A5","scenario":null},{"value":"1,56E-05","module":"B2","scenario":null},{"value":"0,00E+00","module":"B3","scenario":null},{"value":"0,00E+00","module":"B4","scenario":null},{"value":"0,00E+00","module":"C1","scenario":null},{"value":"2,57E-05","module":"C2","scenario":null},{"value":"4,49E-04","module":"C3","scenario":null},{"value":"1,63E-05","module":"C4","scenario":null},{"value":"-9,42E-04","module":"D","scenario":null}]},{"parameter":"ADPE","unit":"kg Sb-eq","values":[{"value":"6,77E-05","module":"A1-A3","scenario":null},{"value":"2,98E-06","module":"A4","scenario":null},{"value":"1,11E-07","module":"A5","scenario":null},{"value":"1,06E-07","module":"B2","scenario":null},{"value":"0,00E+00","module":"B3","scenario":null},{"value":"0,00E+00","module":"B4","scenario":null},{"value":"0,00E+00","module":"C1","scenario":null},{"value":"2,91E-07","module":"C2","scenario":null},{"value":"1,90E-07","module":"C3","scenario":null},{"value":"3,13E-08","module":"C4","scenario":null},{"value":"-1,78E-06","module":"D","scenario":null}]},{"parameter":"ADPF","unit":"MJ","values":[{"value":"5,52E+01","module":"A1-A3","scenario":null},{"value":"1,64E+00","module":"A4","scenario":null},{"value":"6,38E-02","module":"A5","scenario":null},{"value":"1,83E-01","module":"B2","scenario":null},{"value":"0,00E+00","module":"B3","scenario":null},{"value":"0,00E+00","module":"B4","scenario":null},{"value":"0,00E+00","module":"C1","scenario":null},{"value":"1,59E-01","module":"C2","scenario":null},{"value":"3,05E-01","module":"C3","scenario":null},{"value":"4,57E-02","module":"C4","scenario":null},{"value":"-1,65E+00","module":"D","scenario":null}]},{"parameter":"WDP","unit":"m3 world-eq. Deprived","values":[{"value":"4,00E+02","module":"A1-A3","scenario":null},{"value":"1,58E+00","module":"A4","scenario":null},{"value":"8,09E-02","module":"A5","scenario":null},{"value":"1,42E+01","module":"B2","scenario":null},{"value":"0,00E+00","module":"B3","scenario":null},{"value":"0,00E+00","module":"B4","scenario":null},{"value":"0,00E+00","module":"C1","scenario":null},{"value":"1,54E-01","module":"C2","scenario":null},{"value":"7,17E-01","module":"C3","scenario":null},{"value":"2,88E-01","module":"C4","scenario":null},{"value":"-1,19E+01","module":"D","scenario":null}]},{"parameter":"EP-freshwater","unit":"kg P-eq","values":[{"value":"8,97E-04","module":"A1-A3","scenario":null},{"value":"8,63E-07","module":"A4","scenario":null},{"value":"3,75E-08","module":"A5","scenario":null},{"value":"4,49E-07","module":"B2","scenario":null},{"value":"0,00E+00","module":"B3","scenario":null},{"value":"0,00E+00","module":"B4","scenario":null},{"value":"0,00E+00","module":"C1","scenario":null},{"value":"8,41E-08","module":"C2","scenario":null},{"value":"9,63E-07","module":"C3","scenario":null},{"value":"3,76E-08","module":"C4","scenario":null},{"value":"-1,08E-05","module":"D","scenario":null}]},{"parameter":"EP-marine","unit":"kg N-eq","values":[{"value":"4,68E-03","module":"A1-A3","scenario":null},{"value":"6,95E-05","module":"A4","scenario":null},{"value":"7,14E-06","module":"A5","scenario":null},{"value":"4,95E-06","module":"B2","scenario":null},{"value":"0,00E+00","module":"B3","scenario":null},{"value":"0,00E+00","module":"B4","scenario":null},{"value":"0,00E+00","module":"C1","scenario":null},{"value":"5,99E-06","module":"C2","scenario":null},{"value":"1,81E-04","module":"C3","scenario":null},{"value":"5,13E-06","module":"C4","scenario":null},{"value":"-2,80E-04","module":"D","scenario":null}]},{"parameter":"EP-terrestrial","unit":"mol N-eq.","values":[{"value":"4,61E-02","module":"A1-A3","scenario":null},{"value":"7,77E-04","module":"A4","scenario":null},{"value":"7,73E-05","module":"A5","scenario":null},{"value":"6,64E-05","module":"B2","scenario":null},{"value":"0,00E+00","module":"B3","scenario":null},{"value":"0,00E+00","module":"B4","scenario":null},{"value":"0,00E+00","module":"C1","scenario":null},{"value":"6,70E-05","module":"C2","scenario":null},{"value":"1,84E-03","module":"C3","scenario":null},{"value":"5,75E-05","module":"C4","scenario":null},{"value":"-2,99E-03","module":"D","scenario":null}]},{"parameter":"GWP-IOBC","unit":"kg CO2-eq","values":[{"value":"3,97E+00","module":"A1-A3","scenario":null},{"value":"1,09E-01","module":"A4","scenario":null},{"value":"4,56E-03","module":"A5","scenario":null},{"value":"9,87E-03","module":"B2","scenario":null},{"value":"0,00E+00","module":"B3","scenario":null},{"value":"0,00E+00","module":"B4","scenario":null},{"value":"0,00E+00","module":"C1","scenario":null},{"value":"1,05E-02","module":"C2","scenario":null},{"value":"1,86E+00","module":"C3","scenario":null},{"value":"3,95E-03","module":"C4","scenario":null},{"value":"-1,68E-01","module":"D","scenario":null}]}],"additional_environmental_impact":[{"parameter":"PM","unit":"Disease incidence","values":[{"value":"2,30E-07","module":"A1-A3","scenario":null},{"value":"6,61E-09","module":"A4","scenario":null},{"value":"3,19E-10","module":"A5","scenario":null},{"value":"1,66E-10","module":"B2","scenario":null},{"value":"0,00E+00","module":"B3","scenario":null},{"value":"0,00E+00","module":"B4","scenario":null},{"value":"0,00E+00","module":"C1","scenario":null},{"value":"6,45E-10","module":"C2","scenario":null},{"value":"2,87E-09","module":"C3","scenario":null},{"value":"2,36E-10","module":"C4","scenario":null},{"value":"-4,59E-08","module":"D","scenario":null}]},{"parameter":"ETP-fw","unit":"CTUe","values":[{"value":"1,04E+02","module":"A1-A3","scenario":null},{"value":"1,21E+00","module":"A4","scenario":null},{"value":"8,51E-02","module":"A5","scenario":null},{"value":"2,30E-01","module":"B2","scenario":null},{"value":"0,00E+00","module":"B3","scenario":null},{"value":"0,00E+00","module":"B4","scenario":null},{"value":"0,00E+00","module":"C1","scenario":null},{"value":"1,18E-01","module":"C2","scenario":null},{"value":"1,04E+00","module":"C3","scenario":null},{"value":"5,00E-02","module":"C4","scenario":null},{"value":"-9,52E+00","module":"D","scenario":null}]},{"parameter":"HTP-c","unit":"CTUh","values":[{"value":"1,90E-08","module":"A1-A3","scenario":null},{"value":"0,00E+00","module":"A4","scenario":null},{"value":"2,00E-12","module":"A5","scenario":null},{"value":"5,00E-12","module":"B2","scenario":null},{"value":"0,00E+00","module":"B3","scenario":null},{"value":"0,00E+00","module":"B4","scenario":null},{"value":"0,00E+00","module":"C1","scenario":null},{"value":"0,00E+00","module":"C2","scenario":null},{"value":"8,80E-11","module":"C3","scenario":null},{"value":"3,00E-12","module":"C4","scenario":null},{"value":"-3,84E-10","module":"D","scenario":null}]},{"parameter":"HTP-nc","unit":"CTUh","values":[{"value":"7,51E-08","module":"A1-A3","scenario":null},{"value":"1,33E-09","module":"A4","scenario":null},{"value":"1,07E-10","module":"A5","scenario":null},{"value":"1,41E-10","module":"B2","scenario":null},{"value":"0,00E+00","module":"B3","scenario":null},{"value":"0,00E+00","module":"B4","scenario":null},{"value":"0,00E+00","module":"C1","scenario":null},{"value":"1,29E-10","module":"C2","scenario":null},{"value":"2,85E-09","module":"C3","scenario":null},{"value":"7,70E-11","module":"C4","scenario":null},{"value":"-3,70E-10","module":"D","scenario":null}]},{"parameter":"SQP","unit":"-","values":[{"value":"4,21E+01","module":"A1-A3","scenario":null},{"value":"1,14E+00","module":"A4","scenario":null},{"value":"4,28E-02","module":"A5","scenario":null},{"value":"1,38E-01","module":"B2","scenario":null},{"value":"0,00E+00","module":"B3","scenario":null},{"value":"0,00E+00","module":"B4","scenario":null},{"value":"0,00E+00","module":"C1","scenario":null},{"value":"1,11E-01","module":"C2","scenario":null},{"value":"7,27E-02","module":"C3","scenario":null},{"value":"1,08E-01","module":"C4","scenario":null},{"value":"-7,94E+00","module":"D","scenario":null}]},{"parameter":"IRP","unit":"kBq U235-eq","values":[{"value":"3,18E-01","module":"A1-A3","scenario":null},{"value":"7,16E-03","module":"A4","scenario":null},{"value":"2,73E-04","module":"A5","scenario":null},{"value":"4,18E-03","module":"B2","scenario":null},{"value":"0,00E+00","module":"B3","scenario":null},{"value":"0,00E+00","module":"B4","scenario":null},{"value":"0,00E+00","module":"C1","scenario":null},{"value":"6,96E-04","module":"C2","scenario":null},{"value":"8,80E-04","module":"C3","scenario":null},{"value":"1,98E-04","module":"C4","scenario":null},{"value":"-7,36E-03","module":"D","scenario":null}]}],"resource_use":[{"parameter":"PERE","unit":"MJ","values":[{"value":"1,01E+01","module":"A1-A3","scenario":null},{"value":"2,34E-02","module":"A4","scenario":null},{"value":"1,05E-03","module":"A5","scenario":null},{"value":"1,80E-01","module":"B2","scenario":null},{"value":"0,00E+00","module":"B3","scenario":null},{"value":"0,00E+00","module":"B4","scenario":null},{"value":"0,00E+00","module":"C1","scenario":null},{"value":"2,28E-03","module":"C2","scenario":null},{"value":"2,82E-02","module":"C3","scenario":null},{"value":"1,75E-03","module":"C4","scenario":null},{"value":"-7,34E+00","module":"D","scenario":null}]},{"parameter":"PERM","unit":"","values":[{"value":"4,71E+00","module":"A1-A3","scenario":null},{"value":"0,00E+00","module":"A4","scenario":null},{"value":"-1,65E+00","module":"A5","scenario":null},{"value":"0,00E+00","module":"B2","scenario":null},{"value":"0,00E+00","module":"B3","scenario":null},{"value":"0,00E+00","module":"B4","scenario":null},{"value":"0,00E+00","module":"C1","scenario":null},{"value":"0,00E+00","module":"C2","scenario":null},{"value":"0,00E+00","module":"C3","scenario":null},{"value":"0,00E+00","module":"C4","scenario":null},{"value":"0,00E+00","module":"D","scenario":null}]},{"parameter":"PERT","unit":"MJ","values":[{"value":"1,48E+01","module":"A1-A3","scenario":null},{"value":"2,34E-02","module":"A4","scenario":null},{"value":"-1,65E+00","module":"A5","scenario":null},{"value":"1,80E-01","module":"B2","scenario":null},{"value":"0,00E+00","module":"B3","scenario":null},{"value":"0,00E+00","module":"B4","scenario":null},{"value":"0,00E+00","module":"C1","scenario":null},{"value":"2,28E-03","module":"C2","scenario":null},{"value":"2,82E-02","module":"C3","scenario":null},{"value":"1,74E-03","module":"C4","scenario":null},{"value":"-7,34E+00","module":"D","scenario":null}]},{"parameter":"PENRE","unit":"MJ","values":[{"value":"4,24E+01","module":"A1-A3","scenario":null},{"value":"1,64E+00","module":"A4","scenario":null},{"value":"6,38E-02","module":"A5","scenario":null},{"value":"1,86E-01","module":"B2","scenario":null},{"value":"0,00E+00","module":"B3","scenario":null},{"value":"0,00E+00","module":"B4","scenario":null},{"value":"0,00E+00","module":"C1","scenario":null},{"value":"1,59E-01","module":"C2","scenario":null},{"value":"3,07E-01","module":"C3","scenario":null},{"value":"4,57E-02","module":"C4","scenario":null},{"value":"-1,65E+00","module":"D","scenario":null}]},{"parameter":"PENRM","unit":"MJ","values":[{"value":"2,42E+01","module":"A1-A3","scenario":null},{"value":"0,00E+00","module":"A4","scenario":null},{"value":"0,00E+00","module":"A5","scenario":null},{"value":"0,00E+00","module":"B2","scenario":null},{"value":"0,00E+00","module":"B3","scenario":null},{"value":"0,00E+00","module":"B4","scenario":null},{"value":"0,00E+00","module":"C1","scenario":null},{"value":"0,00E+00","module":"C2","scenario":null},{"value":"-1,63E+01","module":"C3","scenario":null},{"value":"0,00E+00","module":"C4","scenario":null},{"value":"0,00E+00","module":"D","scenario":null}]},{"parameter":"PENRT","unit":"MJ","values":[{"value":"6,66E+01","module":"A1-A3","scenario":null},{"value":"1,64E+00","module":"A4","scenario":null},{"value":"6,38E-02","module":"A5","scenario":null},{"value":"1,86E-01","module":"B2","scenario":null},{"value":"0,00E+00","module":"B3","scenario":null},{"value":"0,00E+00","module":"B4","scenario":null},{"value":"0,00E+00","module":"C1","scenario":null},{"value":"1,59E-01","module":"C2","scenario":null},{"value":"-1,60E+01","module":"C3","scenario":null},{"value":"4,57E-02","module":"C4","scenario":null},{"value":"-1,65E+00","module":"D","scenario":null}]},{"parameter":"SM","unit":"kg","values":[{"value":"8,52E-01","module":"A1-A3","scenario":null},{"value":"0,00E+00","module":"A4","scenario":null},{"value":"0,00E+00","module":"A5","scenario":null},{"value":"0,00E+00","module":"B2","scenario":null},{"value":"0,00E+00","module":"B3","scenario":null},{"value":"0,00E+00","module":"B4","scenario":null},{"value":"0,00E+00","module":"C1","scenario":null},{"value":"0,00E+00","module":"C2","scenario":null},{"value":"0,00E+00","module":"C3","scenario":null},{"value":"0,00E+00","module":"C4","scenario":null},{"value":"0,00E+00","module":"D","scenario":null}]},{"parameter":"RSF","unit":"MJ","values":[{"value":"2,46E-02","module":"A1-A3","scenario":null},{"value":"8,35E-04","module":"A4","scenario":null},{"value":"3,48E-05","module":"A5","scenario":null},{"value":"1,82E-03","module":"B2","scenario":null},{"value":"0,00E+00","module":"B3","scenario":null},{"value":"0,00E+00","module":"B4","scenario":null},{"value":"0,00E+00","module":"C1","scenario":null},{"value":"8,15E-05","module":"C2","scenario":null},{"value":"6,42E-04","module":"C3","scenario":null},{"value":"3,99E-05","module":"C4","scenario":null},{"value":"7,23E-04","module":"D","scenario":null}]},{"parameter":"NRSF","unit":"MJ","values":[{"value":"2,85E-02","module":"A1-A3","scenario":null},{"value":"2,98E-03","module":"A4","scenario":null},{"value":"1,44E-04","module":"A5","scenario":null},{"value":"0,00E+00","module":"B2","scenario":null},{"value":"0,00E+00","module":"B3","scenario":null},{"value":"0,00E+00","module":"B4","scenario":null},{"value":"0,00E+00","module":"C1","scenario":null},{"value":"2,91E-04","module":"C2","scenario":null},{"value":"0,00E+00","module":"C3","scenario":null},{"value":"3,61E-03","module":"C4","scenario":null},{"value":"-3,75E-01","module":"D","scenario":null}]},{"parameter":"FW","unit":"m3","values":[{"value":"2,38E-02","module":"A1-A3","scenario":null},{"value":"1,74E-04","module":"A4","scenario":null},{"value":"3,01E-05","module":"A5","scenario":null},{"value":"8,21E-04","module":"B2","scenario":null},{"value":"0,00E+00","module":"B3","scenario":null},{"value":"0,00E+00","module":"B4","scenario":null},{"value":"0,00E+00","module":"C1","scenario":null},{"value":"1,70E-05","module":"C2","scenario":null},{"value":"4,64E-04","module":"C3","scenario":null},{"value":"4,61E-05","module":"C4","scenario":null},{"value":"-8,91E-03","module":"D","scenario":null}]}],"end_of_life_waste":[{"parameter":"HWD","unit":"kg","values":[{"value":"1,12E-01","module":"A1-A3","scenario":null},{"value":"8,44E-05","module":"A4","scenario":null},{"value":"0,00E+00","module":"A5","scenario":null},{"value":"1,72E-05","module":"B2","scenario":null},{"value":"0,00E+00","module":"B3","scenario":null},{"value":"0,00E+00","module":"B4","scenario":null},{"value":"0,00E+00","module":"C1","scenario":null},{"value":"8,21E-06","module":"C2","scenario":null},{"value":"0,00E+00","module":"C3","scenario":null},{"value":"1,40E-01","module":"C4","scenario":null},{"value":"-3,44E-04","module":"D","scenario":null}]},{"parameter":"NHWD","unit":"kg","values":[{"value":"3,10E+00","module":"A1-A3","scenario":null},{"value":"7,91E-02","module":"A4","scenario":null},{"value":"2,82E-01","module":"A5","scenario":null},{"value":"1,14E-03","module":"B2","scenario":null},{"value":"0,00E+00","module":"B3","scenario":null},{"value":"0,00E+00","module":"B4","scenario":null},{"value":"0,00E+00","module":"C1","scenario":null},{"value":"7,74E-03","module":"C2","scenario":null},{"value":"1,40E-02","module":"C3","scenario":null},{"value":"1,15E-02","module":"C4","scenario":null},{"value":"-5,06E-02","module":"D","scenario":null}]},{"parameter":"RWD","unit":"kg","values":[{"value":"8,71E-04","module":"A1-A3","scenario":null},{"value":"1,12E-05","module":"A4","scenario":null},{"value":"0,00E+00","module":"A5","scenario":null},{"value":"1,92E-06","module":"B2","scenario":null},{"value":"0,00E+00","module":"B3","scenario":null},{"value":"0,00E+00","module":"B4","scenario":null},{"value":"0,00E+00","module":"C1","scenario":null},{"value":"1,08E-06","module":"C2","scenario":null},{"value":"0,00E+00","module":"C3","scenario":null},{"value":"2,47E-07","module":"C4","scenario":null},{"value":"-6,04E-06","module":"D","scenario":null}]}],"end_of_life_flow":[{"parameter":"CRU","unit":"kg","values":[{"value":"0,00E+00","module":"A1-A3","scenario":null},{"value":"0,00E+00","module":"A4","scenario":null},{"value":"0,00E+00","module":"A5","scenario":null},{"value":"0,00E+00","module":"B2","scenario":null},{"value":"0,00E+00","module":"B3","scenario":null},{"value":"0,00E+00","module":"B4","scenario":null},{"value":"0,00E+00","module":"C1","scenario":null},{"value":"0,00E+00","module":"C2","scenario":null},{"value":"0,00E+00","module":"C3","scenario":null},{"value":"0,00E+00","module":"C4","scenario":null},{"value":"0,00E+00","module":"D","scenario":null}]},{"parameter":"MFR","unit":"kg","values":[{"value":"1,81E-02","module":"A1-A3","scenario":null},{"value":"0,00E+00","module":"A4","scenario":null},{"value":"2,62E-01","module":"A5","scenario":null},{"value":"0,00E+00","module":"B2","scenario":null},{"value":"0,00E+00","module":"B3","scenario":null},{"value":"0,00E+00","module":"B4","scenario":null},{"value":"0,00E+00","module":"C1","scenario":null},{"value":"0,00E+00","module":"C2","scenario":null},{"value":"6,45E-02","module":"C3","scenario":null},{"value":"0,00E+00","module":"C4","scenario":null},{"value":"0,00E+00","module":"D","scenario":null}]},{"parameter":"MER","unit":"kg","values":[{"value":"5,80E-03","module":"A1-A3","scenario":null},{"value":"0,00E+00","module":"A4","scenario":null},{"value":"3,84E-07","module":"A5","scenario":null},{"value":"0,00E+00","module":"B2","scenario":null},{"value":"0,00E+00","module":"B3","scenario":null},{"value":"0,00E+00","module":"B4","scenario":null},{"value":"0,00E+00","module":"C1","scenario":null},{"value":"0,00E+00","module":"C2","scenario":null},{"value":"1,12E+00","module":"C3","scenario":null},{"value":"0,00E+00","module":"C4","scenario":null},{"value":"0,00E+00","module":"D","scenario":null}]},{"parameter":"EEE","unit":"MJ","values":[{"value":"3,26E-02","module":"A1-A3","scenario":null},{"value":"0,00E+00","module":"A4","scenario":null},{"value":"1,61E-02","module":"A5","scenario":null},{"value":"0,00E+00","module":"B2","scenario":null},{"value":"0,00E+00","module":"B3","scenario":null},{"value":"0,00E+00","module":"B4","scenario":null},{"value":"0,00E+00","module":"C1","scenario":null},{"value":"0,00E+00","module":"C2","scenario":null},{"value":"9,18E-01","module":"C3","scenario":null},{"value":"0,00E+00","module":"C4","scenario":null},{"value":"0,00E+00","module":"D","scenario":null}]},{"parameter":"EET","unit":"MJ","values":[{"value":"4,94E-01","module":"A1-A3","scenario":null},{"value":"0,00E+00","module":"A4","scenario":null},{"value":"2,44E-01","module":"A5","scenario":null},{"value":"0,00E+00","module":"B2","scenario":null},{"value":"0,00E+00","module":"B3","scenario":null},{"value":"0,00E+00","module":"B4","scenario":null},{"value":"0,00E+00","module":"C1","scenario":null},{"value":"0,00E+00","module":"C2","scenario":null},{"value":"1,39E+01","module":"C3","scenario":null},{"value":"0,00E+00","module":"C4","scenario":null},{"value":"0,00E+00","module":"D","scenario":null}]}]}