{"product_name":"Arena Eco 1200 Wide 7000Lm Dali","epd_id":"NEPD-9121-8690","declared_unit":{"unit":"stk","amount":1},"compliance":["EN 15804+A2","ISO 14025","ISO 21930"],"producer_name":"SG Armaturen AS","environmental_impact":[{"parameter":"GWP-total","unit":"kg CO2-eq","values":[{"value":"3,90E+01","module":"A1","scenario":null},{"value":"2,63E-02","module":"A2","scenario":null},{"value":"1,45E+00","module":"A3","scenario":null},{"value":"1,79E+00","module":"A4","scenario":null},{"value":"1,96E+00","module":"A5","scenario":null},{"value":"8,50E+01","module":"B6","scenario":null},{"value":"0,00E+00","module":"C1","scenario":null},{"value":"2,06E-01","module":"C2","scenario":null},{"value":"3,89E-01","module":"C3","scenario":null},{"value":"5,32E-02","module":"C4","scenario":null},{"value":"-2,41E+00","module":"D","scenario":null},{"value":"4,05E+01","module":"A1A3","scenario":null}]},{"parameter":"GWP-fossil","unit":"kg CO2-eq","values":[{"value":"4,04E+01","module":"A1","scenario":null},{"value":"2,63E-02","module":"A2","scenario":null},{"value":"1,45E+00","module":"A3","scenario":null},{"value":"1,79E+00","module":"A4","scenario":null},{"value":"1,85E-02","module":"A5","scenario":null},{"value":"8,24E+01","module":"B6","scenario":null},{"value":"0,00E+00","module":"C1","scenario":null},{"value":"2,06E-01","module":"C2","scenario":null},{"value":"3,88E-01","module":"C3","scenario":null},{"value":"5,24E-02","module":"C4","scenario":null},{"value":"-2,40E+00","module":"D","scenario":null},{"value":"4,18E+01","module":"A1A3","scenario":null}]},{"parameter":"GWP-biogenic","unit":"kg CO2-eq","values":[{"value":"-1,41E+00","module":"A1","scenario":null},{"value":"1,02E-05","module":"A2","scenario":null},{"value":"2,25E-04","module":"A3","scenario":null},{"value":"6,36E-04","module":"A4","scenario":null},{"value":"1,94E+00","module":"A5","scenario":null},{"value":"2,28E+00","module":"B6","scenario":null},{"value":"0,00E+00","module":"C1","scenario":null},{"value":"8,01E-05","module":"C2","scenario":null},{"value":"1,12E-03","module":"C3","scenario":null},{"value":"4,83E-04","module":"C4","scenario":null},{"value":"-4,02E-03","module":"D","scenario":null},{"value":"-1,41E+00","module":"A1A3","scenario":null}]},{"parameter":"GWP-luluc","unit":"kg CO2-eq","values":[{"value":"7,58E-02","module":"A1","scenario":null},{"value":"9,60E-06","module":"A2","scenario":null},{"value":"1,58E-04","module":"A3","scenario":null},{"value":"8,78E-04","module":"A4","scenario":null},{"value":"6,12E-06","module":"A5","scenario":null},{"value":"3,40E-01","module":"B6","scenario":null},{"value":"0,00E+00","module":"C1","scenario":null},{"value":"7,52E-05","module":"C2","scenario":null},{"value":"2,44E-04","module":"C3","scenario":null},{"value":"2,76E-04","module":"C4","scenario":null},{"value":"-2,84E-03","module":"D","scenario":null},{"value":"7,59E-02","module":"A1A3","scenario":null}]},{"parameter":"ODP","unit":"kg CFC11-eq","values":[{"value":"1,42E-05","module":"A1","scenario":null},{"value":"5,71E-09","module":"A2","scenario":null},{"value":"5,33E-08","module":"A3","scenario":null},{"value":"3,93E-07","module":"A4","scenario":null},{"value":"3,90E-09","module":"A5","scenario":null},{"value":"5,65E-06","module":"B6","scenario":null},{"value":"0,00E+00","module":"C1","scenario":null},{"value":"4,47E-08","module":"C2","scenario":null},{"value":"5,56E-09","module":"C3","scenario":null},{"value":"3,88E-09","module":"C4","scenario":null},{"value":"-1,67E-03","module":"D","scenario":null},{"value":"1,42E-05","module":"A1A3","scenario":null}]},{"parameter":"AP","unit":"mol H+-eq","values":[{"value":"3,79E-01","module":"A1","scenario":null},{"value":"7,86E-05","module":"A2","scenario":null},{"value":"7,43E-03","module":"A3","scenario":null},{"value":"2,65E-02","module":"A4","scenario":null},{"value":"8,76E-05","module":"A5","scenario":null},{"value":"6,44E-01","module":"B6","scenario":null},{"value":"0,00E+00","module":"C1","scenario":null},{"value":"6,15E-04","module":"C2","scenario":null},{"value":"3,99E-04","module":"C3","scenario":null},{"value":"2,08E-04","module":"C4","scenario":null},{"value":"-8,60E-02","module":"D","scenario":null},{"value":"3,86E-01","module":"A1A3","scenario":null}]},{"parameter":"POCP","unit":"kg NMVOC-eq","values":[{"value":"1,64E-01","module":"A1","scenario":null},{"value":"6,48E-05","module":"A2","scenario":null},{"value":"7,19E-03","module":"A3","scenario":null},{"value":"1,92E-02","module":"A4","scenario":null},{"value":"9,01E-05","module":"A5","scenario":null},{"value":"2,48E-01","module":"B6","scenario":null},{"value":"0,00E+00","module":"C1","scenario":null},{"value":"5,07E-04","module":"C2","scenario":null},{"value":"2,68E-04","module":"C3","scenario":null},{"value":"2,28E-04","module":"C4","scenario":null},{"value":"-2,22E-02","module":"D","scenario":null},{"value":"1,71E-01","module":"A1A3","scenario":null}]},{"parameter":"ADPE","unit":"kg Sb-eq","values":[{"value":"1,40E-02","module":"A1","scenario":null},{"value":"7,04E-07","module":"A2","scenario":null},{"value":"3,38E-06","module":"A3","scenario":null},{"value":"3,47E-05","module":"A4","scenario":null},{"value":"4,50E-07","module":"A5","scenario":null},{"value":"6,14E-03","module":"B6","scenario":null},{"value":"0,00E+00","module":"C1","scenario":null},{"value":"5,52E-06","module":"C2","scenario":null},{"value":"5,83E-07","module":"C3","scenario":null},{"value":"2,40E-07","module":"C4","scenario":null},{"value":"-1,47E-03","module":"D","scenario":null},{"value":"1,40E-02","module":"A1A3","scenario":null}]},{"parameter":"ADPF","unit":"MJ","values":[{"value":"4,86E+02","module":"A1","scenario":null},{"value":"3,88E-01","module":"A2","scenario":null},{"value":"1,32E+01","module":"A3","scenario":null},{"value":"2,53E+01","module":"A4","scenario":null},{"value":"2,59E-01","module":"A5","scenario":null},{"value":"1,12E+03","module":"B6","scenario":null},{"value":"0,00E+00","module":"C1","scenario":null},{"value":"3,04E+00","module":"C2","scenario":null},{"value":"8,79E-01","module":"C3","scenario":null},{"value":"5,27E-01","module":"C4","scenario":null},{"value":"-2,47E+01","module":"D","scenario":null},{"value":"5,00E+02","module":"A1A3","scenario":null}]},{"parameter":"WDP","unit":"m3 world-eq. Deprived","values":[{"value":"1,04E+03","module":"A1","scenario":null},{"value":"1,27E-01","module":"A2","scenario":null},{"value":"1,23E+00","module":"A3","scenario":null},{"value":"1,63E+01","module":"A4","scenario":null},{"value":"3,28E-01","module":"A5","scenario":null},{"value":"1,96E+05","module":"B6","scenario":null},{"value":"0,00E+00","module":"C1","scenario":null},{"value":"9,91E-01","module":"C2","scenario":null},{"value":"8,15E+00","module":"C3","scenario":null},{"value":"4,60E+00","module":"C4","scenario":null},{"value":"4,30E+01","module":"D","scenario":null},{"value":"1,05E+03","module":"A1A3","scenario":null}]},{"parameter":"EP-freshwater","unit":"kg P-eq","values":[{"value":"5,95E-03","module":"A1","scenario":null},{"value":"2,46E-07","module":"A2","scenario":null},{"value":"2,63E-05","module":"A3","scenario":null},{"value":"1,16E-05","module":"A4","scenario":null},{"value":"1,52E-07","module":"A5","scenario":null},{"value":"5,93E-03","module":"B6","scenario":null},{"value":"0,00E+00","module":"C1","scenario":null},{"value":"1,93E-06","module":"C2","scenario":null},{"value":"2,84E-06","module":"C3","scenario":null},{"value":"1,52E-06","module":"C4","scenario":null},{"value":"-5,63E-04","module":"D","scenario":null},{"value":"5,98E-03","module":"A1A3","scenario":null}]},{"parameter":"EP-marine","unit":"kg N-eq","values":[{"value":"4,65E-02","module":"A1","scenario":null},{"value":"1,55E-05","module":"A2","scenario":null},{"value":"1,73E-03","module":"A3","scenario":null},{"value":"6,37E-03","module":"A4","scenario":null},{"value":"2,90E-05","module":"A5","scenario":null},{"value":"7,08E-02","module":"B6","scenario":null},{"value":"0,00E+00","module":"C1","scenario":null},{"value":"1,21E-04","module":"C2","scenario":null},{"value":"9,15E-05","module":"C3","scenario":null},{"value":"6,78E-05","module":"C4","scenario":null},{"value":"-5,27E-03","module":"D","scenario":null},{"value":"4,83E-02","module":"A1A3","scenario":null}]},{"parameter":"EP-terrestrial","unit":"mol N-eq.","values":[{"value":"7,22E-01","module":"A1","scenario":null},{"value":"1,73E-04","module":"A2","scenario":null},{"value":"1,91E-02","module":"A3","scenario":null},{"value":"7,09E-02","module":"A4","scenario":null},{"value":"3,14E-04","module":"A5","scenario":null},{"value":"9,21E-01","module":"B6","scenario":null},{"value":"0,00E+00","module":"C1","scenario":null},{"value":"1,35E-03","module":"C2","scenario":null},{"value":"1,00E-03","module":"C3","scenario":null},{"value":"5,66E-04","module":"C4","scenario":null},{"value":"-6,92E-02","module":"D","scenario":null},{"value":"7,41E-01","module":"A1A3","scenario":null}]},{"parameter":"GWP-IOBC","unit":"kg CO2-eq","values":[{"value":"4,09E+01","module":"A1","scenario":null},{"value":"2,63E-02","module":"A2","scenario":null},{"value":"1,38E+00","module":"A3","scenario":null},{"value":"1,79E+00","module":"A4","scenario":null},{"value":"1,85E-02","module":"A5","scenario":null},{"value":"8,48E+01","module":"B6","scenario":null},{"value":"0,00E+00","module":"C1","scenario":null},{"value":"2,06E-01","module":"C2","scenario":null},{"value":"3,89E-01","module":"C3","scenario":null},{"value":"5,49E-02","module":"C4","scenario":null},{"value":"-3,03E+00","module":"D","scenario":null},{"value":"4,23E+01","module":"A1A3","scenario":null}]}],"additional_environmental_impact":[{"parameter":"PM","unit":"Disease incidence","values":[{"value":"2,56E-06","module":"A1","scenario":null},{"value":"1,70E-09","module":"A2","scenario":null},{"value":"8,71E-08","module":"A3","scenario":null},{"value":"6,55E-08","module":"A4","scenario":null},{"value":"1,29E-09","module":"A5","scenario":null},{"value":"4,62E-06","module":"B6","scenario":null},{"value":"0,00E+00","module":"C1","scenario":null},{"value":"1,33E-08","module":"C2","scenario":null},{"value":"2,59E-09","module":"C3","scenario":null},{"value":"3,76E-09","module":"C4","scenario":null},{"value":"-2,81E-07","module":"D","scenario":null},{"value":"2,65E-06","module":"A1A3","scenario":null}]},{"parameter":"ETP-fw","unit":"CTUe","values":[{"value":"3,10E+03","module":"A1","scenario":null},{"value":"3,15E-01","module":"A2","scenario":null},{"value":"3,28E+01","module":"A3","scenario":null},{"value":"1,74E+01","module":"A4","scenario":null},{"value":"3,45E-01","module":"A5","scenario":null},{"value":"5,12E+03","module":"B6","scenario":null},{"value":"0,00E+00","module":"C1","scenario":null},{"value":"2,46E+00","module":"C2","scenario":null},{"value":"2,10E+00","module":"C3","scenario":null},{"value":"2,97E+02","module":"C4","scenario":null},{"value":"-6,94E+02","module":"D","scenario":null},{"value":"3,13E+03","module":"A1A3","scenario":null}]},{"parameter":"HTP-c","unit":"CTUh","values":[{"value":"8,91E-08","module":"A1","scenario":null},{"value":"0,00E+00","module":"A2","scenario":null},{"value":"4,00E-10","module":"A3","scenario":null},{"value":"0,00E+00","module":"A4","scenario":null},{"value":"1,00E-11","module":"A5","scenario":null},{"value":"2,45E-07","module":"B6","scenario":null},{"value":"0,00E+00","module":"C1","scenario":null},{"value":"0,00E+00","module":"C2","scenario":null},{"value":"1,18E-09","module":"C3","scenario":null},{"value":"1,51E-10","module":"C4","scenario":null},{"value":"-1,14E-08","module":"D","scenario":null},{"value":"8,95E-08","module":"A1A3","scenario":null}]},{"parameter":"HTP-nc","unit":"CTUh","values":[{"value":"2,50E-06","module":"A1","scenario":null},{"value":"3,02E-10","module":"A2","scenario":null},{"value":"6,33E-08","module":"A3","scenario":null},{"value":"1,30E-08","module":"A4","scenario":null},{"value":"4,34E-10","module":"A5","scenario":null},{"value":"5,76E-06","module":"B6","scenario":null},{"value":"0,00E+00","module":"C1","scenario":null},{"value":"2,42E-09","module":"C2","scenario":null},{"value":"7,00E-08","module":"C3","scenario":null},{"value":"1,22E-09","module":"C4","scenario":null},{"value":"-2,58E-07","module":"D","scenario":null},{"value":"2,56E-06","module":"A1A3","scenario":null}]},{"parameter":"SQP","unit":"-","values":[{"value":"1,48E+02","module":"A1","scenario":null},{"value":"2,66E-01","module":"A2","scenario":null},{"value":"2,56E+00","module":"A3","scenario":null},{"value":"1,24E+01","module":"A4","scenario":null},{"value":"1,74E-01","module":"A5","scenario":null},{"value":"5,66E+02","module":"B6","scenario":null},{"value":"0,00E+00","module":"C1","scenario":null},{"value":"2,08E+00","module":"C2","scenario":null},{"value":"1,92E-01","module":"C3","scenario":null},{"value":"1,25E+00","module":"C4","scenario":null},{"value":"-1,44E+01","module":"D","scenario":null},{"value":"1,51E+02","module":"A1A3","scenario":null}]},{"parameter":"IRP","unit":"kBq U235-eq","values":[{"value":"1,65E+00","module":"A1","scenario":null},{"value":"1,61E-03","module":"A2","scenario":null},{"value":"1,90E-02","module":"A3","scenario":null},{"value":"1,09E-01","module":"A4","scenario":null},{"value":"1,11E-03","module":"A5","scenario":null},{"value":"2,04E+01","module":"B6","scenario":null},{"value":"0,00E+00","module":"C1","scenario":null},{"value":"1,26E-02","module":"C2","scenario":null},{"value":"4,50E-03","module":"C3","scenario":null},{"value":"1,70E-03","module":"C4","scenario":null},{"value":"-4,35E-02","module":"D","scenario":null},{"value":"1,67E+00","module":"A1A3","scenario":null}]}],"resource_use":[{"parameter":"PERE","unit":"MJ","values":[{"value":"6,45E+01","module":"A1","scenario":null},{"value":"4,39E-03","module":"A2","scenario":null},{"value":"1,07E+00","module":"A3","scenario":null},{"value":"2,87E-01","module":"A4","scenario":null},{"value":"4,26E-03","module":"A5","scenario":null},{"value":"1,46E+04","module":"B6","scenario":null},{"value":"0,00E+00","module":"C1","scenario":null},{"value":"3,44E-02","module":"C2","scenario":null},{"value":"1,38E-01","module":"C3","scenario":null},{"value":"1,43E-01","module":"C4","scenario":null},{"value":"-4,58E+00","module":"D","scenario":null},{"value":"6,55E+01","module":"A1A3","scenario":null}]},{"parameter":"PERM","unit":"","values":[{"value":"7,03E+00","module":"A1","scenario":null},{"value":"0,00E+00","module":"A2","scenario":null},{"value":"0,00E+00","module":"A3","scenario":null},{"value":"0,00E+00","module":"A4","scenario":null},{"value":"-7,03E+00","module":"A5","scenario":null},{"value":"0,00E+00","module":"B6","scenario":null},{"value":"0,00E+00","module":"C1","scenario":null},{"value":"0,00E+00","module":"C2","scenario":null},{"value":"0,00E+00","module":"C3","scenario":null},{"value":"0,00E+00","module":"C4","scenario":null},{"value":"0,00E+00","module":"D","scenario":null},{"value":"7,03E+00","module":"A1A3","scenario":null}]},{"parameter":"PERT","unit":"MJ","values":[{"value":"7,15E+01","module":"A1","scenario":null},{"value":"4,39E-03","module":"A2","scenario":null},{"value":"1,07E+00","module":"A3","scenario":null},{"value":"2,87E-01","module":"A4","scenario":null},{"value":"-7,02E+00","module":"A5","scenario":null},{"value":"1,46E+04","module":"B6","scenario":null},{"value":"0,00E+00","module":"C1","scenario":null},{"value":"3,44E-02","module":"C2","scenario":null},{"value":"1,38E-01","module":"C3","scenario":null},{"value":"1,43E-01","module":"C4","scenario":null},{"value":"-4,58E+00","module":"D","scenario":null},{"value":"7,26E+01","module":"A1A3","scenario":null}]},{"parameter":"PENRE","unit":"MJ","values":[{"value":"4,78E+02","module":"A1","scenario":null},{"value":"3,88E-01","module":"A2","scenario":null},{"value":"1,32E+01","module":"A3","scenario":null},{"value":"2,53E+01","module":"A4","scenario":null},{"value":"2,59E-01","module":"A5","scenario":null},{"value":"1,13E+03","module":"B6","scenario":null},{"value":"0,00E+00","module":"C1","scenario":null},{"value":"3,04E+00","module":"C2","scenario":null},{"value":"8,79E-01","module":"C3","scenario":null},{"value":"5,28E-01","module":"C4","scenario":null},{"value":"-2,47E+01","module":"D","scenario":null},{"value":"4,91E+02","module":"A1A3","scenario":null}]},{"parameter":"PENRM","unit":"MJ","values":[{"value":"9,01E+00","module":"A1","scenario":null},{"value":"0,00E+00","module":"A2","scenario":null},{"value":"0,00E+00","module":"A3","scenario":null},{"value":"0,00E+00","module":"A4","scenario":null},{"value":"0,00E+00","module":"A5","scenario":null},{"value":"0,00E+00","module":"B6","scenario":null},{"value":"0,00E+00","module":"C1","scenario":null},{"value":"0,00E+00","module":"C2","scenario":null},{"value":"-1,03E+01","module":"C3","scenario":null},{"value":"0,00E+00","module":"C4","scenario":null},{"value":"0,00E+00","module":"D","scenario":null},{"value":"9,01E+00","module":"A1A3","scenario":null}]},{"parameter":"PENRT","unit":"MJ","values":[{"value":"4,87E+02","module":"A1","scenario":null},{"value":"3,88E-01","module":"A2","scenario":null},{"value":"1,32E+01","module":"A3","scenario":null},{"value":"2,53E+01","module":"A4","scenario":null},{"value":"2,59E-01","module":"A5","scenario":null},{"value":"1,13E+03","module":"B6","scenario":null},{"value":"0,00E+00","module":"C1","scenario":null},{"value":"3,04E+00","module":"C2","scenario":null},{"value":"-9,39E+00","module":"C3","scenario":null},{"value":"5,28E-01","module":"C4","scenario":null},{"value":"-2,47E+01","module":"D","scenario":null},{"value":"5,00E+02","module":"A1A3","scenario":null}]},{"parameter":"SM","unit":"kg","values":[{"value":"2,46E+00","module":"A1","scenario":null},{"value":"0,00E+00","module":"A2","scenario":null},{"value":"0,00E+00","module":"A3","scenario":null},{"value":"0,00E+00","module":"A4","scenario":null},{"value":"0,00E+00","module":"A5","scenario":null},{"value":"0,00E+00","module":"B6","scenario":null},{"value":"0,00E+00","module":"C1","scenario":null},{"value":"0,00E+00","module":"C2","scenario":null},{"value":"0,00E+00","module":"C3","scenario":null},{"value":"3,13E-03","module":"C4","scenario":null},{"value":"2,06E-02","module":"D","scenario":null},{"value":"2,46E+00","module":"A1A3","scenario":null}]},{"parameter":"RSF","unit":"MJ","values":[{"value":"4,47E-01","module":"A1","scenario":null},{"value":"8,59E-05","module":"A2","scenario":null},{"value":"5,93E-04","module":"A3","scenario":null},{"value":"9,27E-03","module":"A4","scenario":null},{"value":"1,41E-04","module":"A5","scenario":null},{"value":"1,14E+01","module":"B6","scenario":null},{"value":"0,00E+00","module":"C1","scenario":null},{"value":"6,73E-04","module":"C2","scenario":null},{"value":"2,05E-03","module":"C3","scenario":null},{"value":"7,40E-04","module":"C4","scenario":null},{"value":"4,99E-02","module":"D","scenario":null},{"value":"4,48E-01","module":"A1A3","scenario":null}]},{"parameter":"NRSF","unit":"MJ","values":[{"value":"4,34E+00","module":"A1","scenario":null},{"value":"7,29E-04","module":"A2","scenario":null},{"value":"6,47E-03","module":"A3","scenario":null},{"value":"5,05E-02","module":"A4","scenario":null},{"value":"5,82E-04","module":"A5","scenario":null},{"value":"2,85E+01","module":"B6","scenario":null},{"value":"0,00E+00","module":"C1","scenario":null},{"value":"5,71E-03","module":"C2","scenario":null},{"value":"-6,02E-05","module":"C3","scenario":null},{"value":"2,71E-02","module":"C4","scenario":null},{"value":"1,29E+00","module":"D","scenario":null},{"value":"4,35E+00","module":"A1A3","scenario":null}]},{"parameter":"FW","unit":"m3","values":[{"value":"3,73E-01","module":"A1","scenario":null},{"value":"4,34E-05","module":"A2","scenario":null},{"value":"8,22E-03","module":"A3","scenario":null},{"value":"2,20E-03","module":"A4","scenario":null},{"value":"1,22E-04","module":"A5","scenario":null},{"value":"1,09E+02","module":"B6","scenario":null},{"value":"0,00E+00","module":"C1","scenario":null},{"value":"3,40E-04","module":"C2","scenario":null},{"value":"1,03E-03","module":"C3","scenario":null},{"value":"4,27E-04","module":"C4","scenario":null},{"value":"-1,73E-02","module":"D","scenario":null},{"value":"3,81E-01","module":"A1A3","scenario":null}]}],"end_of_life_waste":[{"parameter":"HWD","unit":"kg","values":[{"value":"1,98E-01","module":"A1","scenario":null},{"value":"3,51E-05","module":"A2","scenario":null},{"value":"1,10E-03","module":"A3","scenario":null},{"value":"1,28E-03","module":"A4","scenario":null},{"value":"0,00E+00","module":"A5","scenario":null},{"value":"7,22E-01","module":"B6","scenario":null},{"value":"0,00E+00","module":"C1","scenario":null},{"value":"2,75E-04","module":"C2","scenario":null},{"value":"3,24E-05","module":"C3","scenario":null},{"value":"1,63E-01","module":"C4","scenario":null},{"value":"-1,18E-02","module":"D","scenario":null},{"value":"1,99E-01","module":"A1A3","scenario":null}]},{"parameter":"NHWD","unit":"kg","values":[{"value":"6,68E+00","module":"A1","scenario":null},{"value":"1,86E-02","module":"A2","scenario":null},{"value":"1,37E-01","module":"A3","scenario":null},{"value":"8,01E-01","module":"A4","scenario":null},{"value":"1,14E+00","module":"A5","scenario":null},{"value":"8,66E+01","module":"B6","scenario":null},{"value":"0,00E+00","module":"C1","scenario":null},{"value":"1,46E-01","module":"C2","scenario":null},{"value":"4,68E-02","module":"C3","scenario":null},{"value":"6,14E-01","module":"C4","scenario":null},{"value":"-7,72E-01","module":"D","scenario":null},{"value":"6,83E+00","module":"A1A3","scenario":null}]},{"parameter":"RWD","unit":"kg","values":[{"value":"1,30E-03","module":"A1","scenario":null},{"value":"2,55E-06","module":"A2","scenario":null},{"value":"2,56E-05","module":"A3","scenario":null},{"value":"1,73E-04","module":"A4","scenario":null},{"value":"0,00E+00","module":"A5","scenario":null},{"value":"1,01E-02","module":"B6","scenario":null},{"value":"0,00E+00","module":"C1","scenario":null},{"value":"1,99E-05","module":"C2","scenario":null},{"value":"1,80E-06","module":"C3","scenario":null},{"value":"1,30E-06","module":"C4","scenario":null},{"value":"-3,80E-05","module":"D","scenario":null},{"value":"1,33E-03","module":"A1A3","scenario":null}]}],"end_of_life_flow":[{"parameter":"CRU","unit":"kg","values":[{"value":"0,00E+00","module":"A1","scenario":null},{"value":"0,00E+00","module":"A2","scenario":null},{"value":"0,00E+00","module":"A3","scenario":null},{"value":"0,00E+00","module":"A4","scenario":null},{"value":"0,00E+00","module":"A5","scenario":null},{"value":"0,00E+00","module":"B6","scenario":null},{"value":"0,00E+00","module":"C1","scenario":null},{"value":"0,00E+00","module":"C2","scenario":null},{"value":"0,00E+00","module":"C3","scenario":null},{"value":"0,00E+00","module":"C4","scenario":null},{"value":"0,00E+00","module":"D","scenario":null},{"value":"0,00E+00","module":"A1A3","scenario":null}]},{"parameter":"MFR","unit":"kg","values":[{"value":"0,00E+00","module":"A1","scenario":null},{"value":"0,00E+00","module":"A2","scenario":null},{"value":"6,77E-02","module":"A3","scenario":null},{"value":"0,00E+00","module":"A4","scenario":null},{"value":"1,06E+00","module":"A5","scenario":null},{"value":"0,00E+00","module":"B6","scenario":null},{"value":"0,00E+00","module":"C1","scenario":null},{"value":"0,00E+00","module":"C2","scenario":null},{"value":"1,86E+00","module":"C3","scenario":null},{"value":"1,15E-05","module":"C4","scenario":null},{"value":"-8,07E-04","module":"D","scenario":null},{"value":"6,77E-02","module":"A1A3","scenario":null}]},{"parameter":"MER","unit":"kg","values":[{"value":"0,00E+00","module":"A1","scenario":null},{"value":"0,00E+00","module":"A2","scenario":null},{"value":"6,38E-03","module":"A3","scenario":null},{"value":"0,00E+00","module":"A4","scenario":null},{"value":"3,03E-03","module":"A5","scenario":null},{"value":"0,00E+00","module":"B6","scenario":null},{"value":"0,00E+00","module":"C1","scenario":null},{"value":"0,00E+00","module":"C2","scenario":null},{"value":"1,29E-01","module":"C3","scenario":null},{"value":"2,82E-07","module":"C4","scenario":null},{"value":"-1,06E-04","module":"D","scenario":null},{"value":"6,38E-03","module":"A1A3","scenario":null}]},{"parameter":"EEE","unit":"MJ","values":[{"value":"0,00E+00","module":"A1","scenario":null},{"value":"0,00E+00","module":"A2","scenario":null},{"value":"9,80E-03","module":"A3","scenario":null},{"value":"0,00E+00","module":"A4","scenario":null},{"value":"6,54E-02","module":"A5","scenario":null},{"value":"0,00E+00","module":"B6","scenario":null},{"value":"0,00E+00","module":"C1","scenario":null},{"value":"0,00E+00","module":"C2","scenario":null},{"value":"1,98E-01","module":"C3","scenario":null},{"value":"1,83E-05","module":"C4","scenario":null},{"value":"-2,60E-04","module":"D","scenario":null},{"value":"9,80E-03","module":"A1A3","scenario":null}]},{"parameter":"EET","unit":"MJ","values":[{"value":"0,00E+00","module":"A1","scenario":null},{"value":"0,00E+00","module":"A2","scenario":null},{"value":"1,48E-01","module":"A3","scenario":null},{"value":"0,00E+00","module":"A4","scenario":null},{"value":"9,89E-01","module":"A5","scenario":null},{"value":"0,00E+00","module":"B6","scenario":null},{"value":"0,00E+00","module":"C1","scenario":null},{"value":"0,00E+00","module":"C2","scenario":null},{"value":"3,00E+00","module":"C3","scenario":null},{"value":"2,77E-04","module":"C4","scenario":null},{"value":"-3,94E-03","module":"D","scenario":null},{"value":"1,48E-01","module":"A1A3","scenario":null}]}]}