{"product_name":"webervetonit 4650 Design Color (webervetonit 4650 Design Plaano)","epd_id":"NEPD-3008-1684-EN","declared_unit":{"unit":"ton","amount":1},"compliance":["EN 15804","ISO 14025","ISO 21930"],"producer_name":"Saint-Gobain Finland Oy","environmental_impact":[{"parameter":"GWP-total","unit":"kg CO2-eq","values":[{"value":"3,10E-01","module":"A1-A3","scenario":null},{"value":"1,60E-02","module":"A4","scenario":null},{"value":"5,26E-03","module":"A5","scenario":null},{"value":"3,96E-03","module":"C1","scenario":null},{"value":"4,88E-03","module":"C2","scenario":null},{"value":"7,64E-04","module":"C3","scenario":null},{"value":"5,05E-04","module":"C4","scenario":null},{"value":"-3,48E-03","module":"D","scenario":null}]},{"parameter":"ODP","unit":"kg CFC11-eq","values":[{"value":"1,74E-08","module":"A1-A3","scenario":null},{"value":"3,11E-09","module":"A4","scenario":null},{"value":"3,19E-10","module":"A5","scenario":null},{"value":"6,86E-10","module":"C1","scenario":null},{"value":"9,00E-10","module":"C2","scenario":null},{"value":"1,53E-10","module":"C3","scenario":null},{"value":"1,69E-10","module":"C4","scenario":null},{"value":"-4,52E-10","module":"D","scenario":null}]},{"parameter":"AP","unit":"mol H+-eq","values":[{"value":"1,33E-03","module":"A1-A3","scenario":null},{"value":"5,19E-05","module":"A4","scenario":null},{"value":"1,09E-05","module":"A5","scenario":null},{"value":"2,99E-05","module":"C1","scenario":null},{"value":"1,56E-05","module":"C2","scenario":null},{"value":"3,86E-06","module":"C3","scenario":null},{"value":"3,69E-06","module":"C4","scenario":null},{"value":"-2,02E-05","module":"D","scenario":null}]},{"parameter":"EP","unit":"kg PO_4^3-eq","values":[{"value":"2,54E-04","module":"A1-A3","scenario":null},{"value":"8,71E-06","module":"A4","scenario":null},{"value":"2,27E-06","module":"A5","scenario":null},{"value":"6,53E-06","module":"C1","scenario":null},{"value":"2,58E-06","module":"C2","scenario":null},{"value":"6,85E-07","module":"C3","scenario":null},{"value":"6,51E-07","module":"C4","scenario":null},{"value":"-3,58E-06","module":"D","scenario":null}]},{"parameter":"POCP","unit":"kg NMVOC-eq","values":[{"value":"1,15E-04","module":"A1-A3","scenario":null},{"value":"2,58E-06","module":"A4","scenario":null},{"value":"4,90E-07","module":"A5","scenario":null},{"value":"6,63E-07","module":"C1","scenario":null},{"value":"7,95E-07","module":"C2","scenario":null},{"value":"1,40E-07","module":"C3","scenario":null},{"value":"1,54E-07","module":"C4","scenario":null},{"value":"-9,07E-07","module":"D","scenario":null}]},{"parameter":"ADPE","unit":"kg Sb-eq","values":[{"value":"2,31E-06","module":"A1-A3","scenario":null},{"value":"3,61E-08","module":"A4","scenario":null},{"value":"6,46E-09","module":"A5","scenario":null},{"value":"1,70E-11","module":"C1","scenario":null},{"value":"1,49E-08","module":"C2","scenario":null},{"value":"4,80E-11","module":"C3","scenario":null},{"value":"1,10E-11","module":"C4","scenario":null},{"value":"-1,87E-10","module":"D","scenario":null}]},{"parameter":"ADPF","unit":"MJ","values":[{"value":"4,82E+00","module":"A1-A3","scenario":null},{"value":"2,50E-01","module":"A4","scenario":null},{"value":"3,03E-02","module":"A5","scenario":null},{"value":"5,47E-02","module":"C1","scenario":null},{"value":"7,35E-02","module":"C2","scenario":null},{"value":"7,43E-03","module":"C3","scenario":null},{"value":"1,42E-02","module":"C4","scenario":null},{"value":"-3,72E-02","module":"D","scenario":null}]}],"additional_environmental_impact":[],"resource_use":[{"parameter":"PERE","unit":"MJ","values":[{"value":"2,61E+00","module":"A1-A3","scenario":null},{"value":"4,53E-03","module":"A4","scenario":null},{"value":"2,87E-01","module":"A5","scenario":null},{"value":"3,00E-04","module":"C1","scenario":null},{"value":"1,07E-03","module":"C2","scenario":null},{"value":"9,96E-03","module":"C3","scenario":null},{"value":"1,16E-04","module":"C4","scenario":null},{"value":"-1,25E-02","module":"D","scenario":null}]},{"parameter":"PERM","unit":"","values":[{"value":"4,69E-01","module":"A1-A3","scenario":null},{"value":"0,00E+00","module":"A4","scenario":null},{"value":"0,00E+00","module":"A5","scenario":null},{"value":"0,00E+00","module":"C1","scenario":null},{"value":"0,00E+00","module":"C2","scenario":null},{"value":"0,00E+00","module":"C3","scenario":null},{"value":"0,00E+00","module":"C4","scenario":null},{"value":"0,00E+00","module":"D","scenario":null}]},{"parameter":"PERT","unit":"MJ","values":[{"value":"3,08E+00","module":"A1-A3","scenario":null},{"value":"4,53E-03","module":"A4","scenario":null},{"value":"2,87E-01","module":"A5","scenario":null},{"value":"3,00E-04","module":"C1","scenario":null},{"value":"1,07E-03","module":"C2","scenario":null},{"value":"9,96E-03","module":"C3","scenario":null},{"value":"1,16E-04","module":"C4","scenario":null},{"value":"-1,25E-02","module":"D","scenario":null}]},{"parameter":"PENRE","unit":"MJ","values":[{"value":"5,19E+00","module":"A1-A3","scenario":null},{"value":"2,58E-01","module":"A4","scenario":null},{"value":"8,15E-02","module":"A5","scenario":null},{"value":"5,52E-02","module":"C1","scenario":null},{"value":"7,53E-02","module":"C2","scenario":null},{"value":"1,95E-02","module":"C3","scenario":null},{"value":"1,44E-02","module":"C4","scenario":null},{"value":"-5,12E-02","module":"D","scenario":null}]},{"parameter":"PENRM","unit":"MJ","values":[{"value":"3,45E-01","module":"A1-A3","scenario":null},{"value":"0,00E+00","module":"A4","scenario":null},{"value":"0,00E+00","module":"A5","scenario":null},{"value":"0,00E+00","module":"C1","scenario":null},{"value":"0,00E+00","module":"C2","scenario":null},{"value":"0,00E+00","module":"C3","scenario":null},{"value":"0,00E+00","module":"C4","scenario":null},{"value":"0,00E+00","module":"D","scenario":null}]},{"parameter":"PENRT","unit":"MJ","values":[{"value":"5,53E+00","module":"A1-A3","scenario":null},{"value":"2,58E-01","module":"A4","scenario":null},{"value":"8,15E-02","module":"A5","scenario":null},{"value":"5,52E-02","module":"C1","scenario":null},{"value":"7,53E-02","module":"C2","scenario":null},{"value":"1,95E-02","module":"C3","scenario":null},{"value":"1,44E-02","module":"C4","scenario":null},{"value":"-5,12E-02","module":"D","scenario":null}]},{"parameter":"SM","unit":"kg","values":[{"value":"5,02E-02","module":"A1-A3","scenario":null},{"value":"0,00E+00","module":"A4","scenario":null},{"value":"0,00E+00","module":"A5","scenario":null},{"value":"0,00E+00","module":"C1","scenario":null},{"value":"0,00E+00","module":"C2","scenario":null},{"value":"0,00E+00","module":"C3","scenario":null},{"value":"0,00E+00","module":"C4","scenario":null},{"value":"0,00E+00","module":"D","scenario":null}]},{"parameter":"RSF","unit":"MJ","values":[{"value":"4,69E-02","module":"A1-A3","scenario":null},{"value":"0,00E+00","module":"A4","scenario":null},{"value":"4,04E-06","module":"A5","scenario":null},{"value":"0,00E+00","module":"C1","scenario":null},{"value":"0,00E+00","module":"C2","scenario":null},{"value":"0,00E+00","module":"C3","scenario":null},{"value":"0,00E+00","module":"C4","scenario":null},{"value":"0,00E+00","module":"D","scenario":null}]},{"parameter":"NRSF","unit":"MJ","values":[{"value":"2,62E-01","module":"A1-A3","scenario":null},{"value":"0,00E+00","module":"A4","scenario":null},{"value":"0,00E+00","module":"A5","scenario":null},{"value":"0,00E+00","module":"C1","scenario":null},{"value":"0,00E+00","module":"C2","scenario":null},{"value":"0,00E+00","module":"C3","scenario":null},{"value":"0,00E+00","module":"C4","scenario":null},{"value":"0,00E+00","module":"D","scenario":null}]},{"parameter":"FW","unit":"m3","values":[{"value":"3,28E-03","module":"A1-A3","scenario":null},{"value":"6,09E-05","module":"A4","scenario":null},{"value":"2,50E-04","module":"A5","scenario":null},{"value":"4,75E-06","module":"C1","scenario":null},{"value":"1,41E-05","module":"C2","scenario":null},{"value":"4,88E-06","module":"C3","scenario":null},{"value":"1,56E-05","module":"C4","scenario":null},{"value":"-1,01E-03","module":"D","scenario":null}]}],"end_of_life_waste":[{"parameter":"HWD","unit":"kg","values":[{"value":"1,69E-04","module":"A1-A3","scenario":null},{"value":"1,37E-07","module":"A4","scenario":null},{"value":"5,20E-08","module":"A5","scenario":null},{"value":"1,50E-07","module":"C1","scenario":null},{"value":"4,39E-08","module":"C2","scenario":null},{"value":"1,80E-08","module":"C3","scenario":null},{"value":"2,15E-08","module":"C4","scenario":null},{"value":"-2,05E-07","module":"D","scenario":null}]},{"parameter":"NHWD","unit":"kg","values":[{"value":"1,28E-01","module":"A1-A3","scenario":null},{"value":"2,34E-02","module":"A4","scenario":null},{"value":"2,17E-03","module":"A5","scenario":null},{"value":"2,50E-04","module":"C1","scenario":null},{"value":"3,96E-03","module":"C2","scenario":null},{"value":"2,19E-04","module":"C3","scenario":null},{"value":"9,76E-02","module":"C4","scenario":null},{"value":"-1,81E-03","module":"D","scenario":null}]},{"parameter":"RWD","unit":"kg","values":[{"value":"9,97E-06","module":"A1-A3","scenario":null},{"value":"1,81E-06","module":"A4","scenario":null},{"value":"3,09E-07","module":"A5","scenario":null},{"value":"3,82E-07","module":"C1","scenario":null},{"value":"5,17E-07","module":"C2","scenario":null},{"value":"2,05E-07","module":"C3","scenario":null},{"value":"9,43E-08","module":"C4","scenario":null},{"value":"-3,73E-07","module":"D","scenario":null}]}],"end_of_life_flow":[{"parameter":"CRU","unit":"kg","values":[{"value":"0,00E+00","module":"A1-A3","scenario":null},{"value":"0,00E+00","module":"A4","scenario":null},{"value":"0,00E+00","module":"A5","scenario":null},{"value":"0,00E+00","module":"C1","scenario":null},{"value":"0,00E+00","module":"C2","scenario":null},{"value":"0,00E+00","module":"C3","scenario":null},{"value":"0,00E+00","module":"C4","scenario":null},{"value":"0,00E+00","module":"D","scenario":null}]},{"parameter":"MFR","unit":"kg","values":[{"value":"2,05E-03","module":"A1-A3","scenario":null},{"value":"0,00E+00","module":"A4","scenario":null},{"value":"9,42E-03","module":"A5","scenario":null},{"value":"0,00E+00","module":"C1","scenario":null},{"value":"0,00E+00","module":"C2","scenario":null},{"value":"8,78E-01","module":"C3","scenario":null},{"value":"0,00E+00","module":"C4","scenario":null},{"value":"0,00E+00","module":"D","scenario":null}]},{"parameter":"MER","unit":"kg","values":[{"value":"3,99E-03","module":"A1-A3","scenario":null},{"value":"0,00E+00","module":"A4","scenario":null},{"value":"2,11E-02","module":"A5","scenario":null},{"value":"0,00E+00","module":"C1","scenario":null},{"value":"0,00E+00","module":"C2","scenario":null},{"value":"0,00E+00","module":"C3","scenario":null},{"value":"0,00E+00","module":"C4","scenario":null},{"value":"0,00E+00","module":"D","scenario":null}]},{"parameter":"EEE","unit":"MJ","values":[{"value":"1,92E-03","module":"A1-A3","scenario":null},{"value":"0,00E+00","module":"A4","scenario":null},{"value":"1,73E-02","module":"A5","scenario":null},{"value":"0,00E+00","module":"C1","scenario":null},{"value":"0,00E+00","module":"C2","scenario":null},{"value":"0,00E+00","module":"C3","scenario":null},{"value":"0,00E+00","module":"C4","scenario":null},{"value":"0,00E+00","module":"D","scenario":null}]},{"parameter":"EET","unit":"MJ","values":[{"value":"2,21E-02","module":"A1-A3","scenario":null},{"value":"0,00E+00","module":"A4","scenario":null},{"value":"1,86E-01","module":"A5","scenario":null},{"value":"0,00E+00","module":"C1","scenario":null},{"value":"0,00E+00","module":"C2","scenario":null},{"value":"0,00E+00","module":"C3","scenario":null},{"value":"0,00E+00","module":"C4","scenario":null},{"value":"0,00E+00","module":"D","scenario":null}]}]}