{"product_name":"Sense Line 120x600 DALI","epd_id":"NEPD-9256-8846","declared_unit":{"unit":"stk","amount":1},"compliance":["EN 15804+A2","ISO 14025","ISO 21930"],"producer_name":"SG Armaturen AS","environmental_impact":[{"parameter":"GWP-total","unit":"kg CO2-eq","values":[{"value":"2,37E+01","module":"A1","scenario":null},{"value":"4,68E-02","module":"A2","scenario":null},{"value":"5,67E-01","module":"A3","scenario":null},{"value":"6,98E-01","module":"A4","scenario":null},{"value":"1,40E+00","module":"A5","scenario":null},{"value":"9,97E+00","module":"B6","scenario":null},{"value":"0,00E+00","module":"C1","scenario":null},{"value":"8,04E-02","module":"C2","scenario":null},{"value":"3,37E-01","module":"C3","scenario":null},{"value":"3,97E-02","module":"C4","scenario":null},{"value":"-9,08E-01","module":"D","scenario":null},{"value":"2,43E+01","module":"A1A3","scenario":null}]},{"parameter":"GWP-fossil","unit":"kg CO2-eq","values":[{"value":"2,49E+01","module":"A1","scenario":null},{"value":"4,68E-02","module":"A2","scenario":null},{"value":"5,66E-01","module":"A3","scenario":null},{"value":"6,97E-01","module":"A4","scenario":null},{"value":"1,32E-02","module":"A5","scenario":null},{"value":"9,67E+00","module":"B6","scenario":null},{"value":"0,00E+00","module":"C1","scenario":null},{"value":"8,03E-02","module":"C2","scenario":null},{"value":"3,36E-01","module":"C3","scenario":null},{"value":"3,94E-02","module":"C4","scenario":null},{"value":"-9,04E-01","module":"D","scenario":null},{"value":"2,55E+01","module":"A1A3","scenario":null}]},{"parameter":"GWP-biogenic","unit":"kg CO2-eq","values":[{"value":"-1,25E+00","module":"A1","scenario":null},{"value":"1,82E-05","module":"A2","scenario":null},{"value":"8,79E-05","module":"A3","scenario":null},{"value":"2,48E-04","module":"A4","scenario":null},{"value":"1,39E+00","module":"A5","scenario":null},{"value":"2,67E-01","module":"B6","scenario":null},{"value":"0,00E+00","module":"C1","scenario":null},{"value":"3,13E-05","module":"C2","scenario":null},{"value":"9,10E-05","module":"C3","scenario":null},{"value":"2,28E-05","module":"C4","scenario":null},{"value":"-2,33E-03","module":"D","scenario":null},{"value":"-1,25E+00","module":"A1A3","scenario":null}]},{"parameter":"GWP-luluc","unit":"kg CO2-eq","values":[{"value":"5,22E-02","module":"A1","scenario":null},{"value":"1,71E-05","module":"A2","scenario":null},{"value":"6,17E-05","module":"A3","scenario":null},{"value":"3,43E-04","module":"A4","scenario":null},{"value":"4,37E-06","module":"A5","scenario":null},{"value":"3,99E-02","module":"B6","scenario":null},{"value":"0,00E+00","module":"C1","scenario":null},{"value":"2,94E-05","module":"C2","scenario":null},{"value":"1,62E-04","module":"C3","scenario":null},{"value":"2,18E-04","module":"C4","scenario":null},{"value":"-1,79E-03","module":"D","scenario":null},{"value":"5,23E-02","module":"A1A3","scenario":null}]},{"parameter":"ODP","unit":"kg CFC11-eq","values":[{"value":"7,60E-06","module":"A1","scenario":null},{"value":"1,02E-08","module":"A2","scenario":null},{"value":"2,08E-08","module":"A3","scenario":null},{"value":"1,54E-07","module":"A4","scenario":null},{"value":"2,79E-09","module":"A5","scenario":null},{"value":"6,63E-07","module":"B6","scenario":null},{"value":"0,00E+00","module":"C1","scenario":null},{"value":"1,75E-08","module":"C2","scenario":null},{"value":"3,65E-09","module":"C3","scenario":null},{"value":"1,86E-09","module":"C4","scenario":null},{"value":"-1,50E-03","module":"D","scenario":null},{"value":"7,63E-06","module":"A1A3","scenario":null}]},{"parameter":"AP","unit":"mol H+-eq","values":[{"value":"2,17E-01","module":"A1","scenario":null},{"value":"1,40E-04","module":"A2","scenario":null},{"value":"2,90E-03","module":"A3","scenario":null},{"value":"1,04E-02","module":"A4","scenario":null},{"value":"6,26E-05","module":"A5","scenario":null},{"value":"7,55E-02","module":"B6","scenario":null},{"value":"0,00E+00","module":"C1","scenario":null},{"value":"2,40E-04","module":"C2","scenario":null},{"value":"2,35E-04","module":"C3","scenario":null},{"value":"1,31E-04","module":"C4","scenario":null},{"value":"-5,29E-02","module":"D","scenario":null},{"value":"2,20E-01","module":"A1A3","scenario":null}]},{"parameter":"POCP","unit":"kg NMVOC-eq","values":[{"value":"9,88E-02","module":"A1","scenario":null},{"value":"1,15E-04","module":"A2","scenario":null},{"value":"2,81E-03","module":"A3","scenario":null},{"value":"7,50E-03","module":"A4","scenario":null},{"value":"6,44E-05","module":"A5","scenario":null},{"value":"2,91E-02","module":"B6","scenario":null},{"value":"0,00E+00","module":"C1","scenario":null},{"value":"1,98E-04","module":"C2","scenario":null},{"value":"1,77E-04","module":"C3","scenario":null},{"value":"1,43E-04","module":"C4","scenario":null},{"value":"-1,11E-02","module":"D","scenario":null},{"value":"1,02E-01","module":"A1A3","scenario":null}]},{"parameter":"ADPE","unit":"kg Sb-eq","values":[{"value":"8,53E-03","module":"A1","scenario":null},{"value":"1,25E-06","module":"A2","scenario":null},{"value":"1,32E-06","module":"A3","scenario":null},{"value":"1,35E-05","module":"A4","scenario":null},{"value":"3,22E-07","module":"A5","scenario":null},{"value":"7,21E-04","module":"B6","scenario":null},{"value":"0,00E+00","module":"C1","scenario":null},{"value":"2,16E-06","module":"C2","scenario":null},{"value":"3,91E-07","module":"C3","scenario":null},{"value":"1,58E-07","module":"C4","scenario":null},{"value":"-1,01E-03","module":"D","scenario":null},{"value":"8,53E-03","module":"A1A3","scenario":null}]},{"parameter":"ADPF","unit":"MJ","values":[{"value":"3,06E+02","module":"A1","scenario":null},{"value":"6,91E-01","module":"A2","scenario":null},{"value":"5,15E+00","module":"A3","scenario":null},{"value":"9,87E+00","module":"A4","scenario":null},{"value":"1,85E-01","module":"A5","scenario":null},{"value":"1,32E+02","module":"B6","scenario":null},{"value":"0,00E+00","module":"C1","scenario":null},{"value":"1,19E+00","module":"C2","scenario":null},{"value":"4,67E-01","module":"C3","scenario":null},{"value":"3,18E-01","module":"C4","scenario":null},{"value":"-1,08E+01","module":"D","scenario":null},{"value":"3,12E+02","module":"A1A3","scenario":null}]},{"parameter":"WDP","unit":"m3 world-eq. Deprived","values":[{"value":"7,87E+02","module":"A1","scenario":null},{"value":"2,25E-01","module":"A2","scenario":null},{"value":"4,80E-01","module":"A3","scenario":null},{"value":"6,38E+00","module":"A4","scenario":null},{"value":"2,34E-01","module":"A5","scenario":null},{"value":"5,15E+02","module":"B6","scenario":null},{"value":"0,00E+00","module":"C1","scenario":null},{"value":"3,87E-01","module":"C2","scenario":null},{"value":"5,49E+00","module":"C3","scenario":null},{"value":"9,31E-01","module":"C4","scenario":null},{"value":"-1,29E+01","module":"D","scenario":null},{"value":"7,87E+02","module":"A1A3","scenario":null}]},{"parameter":"EP-freshwater","unit":"kg P-eq","values":[{"value":"4,28E-03","module":"A1","scenario":null},{"value":"4,39E-07","module":"A2","scenario":null},{"value":"1,03E-05","module":"A3","scenario":null},{"value":"4,55E-06","module":"A4","scenario":null},{"value":"1,09E-07","module":"A5","scenario":null},{"value":"6,95E-04","module":"B6","scenario":null},{"value":"0,00E+00","module":"C1","scenario":null},{"value":"7,54E-07","module":"C2","scenario":null},{"value":"1,29E-06","module":"C3","scenario":null},{"value":"1,13E-06","module":"C4","scenario":null},{"value":"-3,25E-04","module":"D","scenario":null},{"value":"4,29E-03","module":"A1A3","scenario":null}]},{"parameter":"EP-marine","unit":"kg N-eq","values":[{"value":"2,83E-02","module":"A1","scenario":null},{"value":"2,76E-05","module":"A2","scenario":null},{"value":"6,76E-04","module":"A3","scenario":null},{"value":"2,49E-03","module":"A4","scenario":null},{"value":"2,07E-05","module":"A5","scenario":null},{"value":"8,30E-03","module":"B6","scenario":null},{"value":"0,00E+00","module":"C1","scenario":null},{"value":"4,73E-05","module":"C2","scenario":null},{"value":"6,18E-05","module":"C3","scenario":null},{"value":"4,35E-05","module":"C4","scenario":null},{"value":"-2,78E-03","module":"D","scenario":null},{"value":"2,90E-02","module":"A1A3","scenario":null}]},{"parameter":"EP-terrestrial","unit":"mol N-eq.","values":[{"value":"3,42E-01","module":"A1","scenario":null},{"value":"3,08E-04","module":"A2","scenario":null},{"value":"7,45E-03","module":"A3","scenario":null},{"value":"2,77E-02","module":"A4","scenario":null},{"value":"2,24E-04","module":"A5","scenario":null},{"value":"1,08E-01","module":"B6","scenario":null},{"value":"0,00E+00","module":"C1","scenario":null},{"value":"5,29E-04","module":"C2","scenario":null},{"value":"6,67E-04","module":"C3","scenario":null},{"value":"3,12E-04","module":"C4","scenario":null},{"value":"-3,84E-02","module":"D","scenario":null},{"value":"3,50E-01","module":"A1A3","scenario":null}]},{"parameter":"GWP-IOBC","unit":"kg CO2-eq","values":[{"value":"2,51E+01","module":"A1","scenario":null},{"value":"4,68E-02","module":"A2","scenario":null},{"value":"5,40E-01","module":"A3","scenario":null},{"value":"6,98E-01","module":"A4","scenario":null},{"value":"1,32E-02","module":"A5","scenario":null},{"value":"9,95E+00","module":"B6","scenario":null},{"value":"0,00E+00","module":"C1","scenario":null},{"value":"8,04E-02","module":"C2","scenario":null},{"value":"3,37E-01","module":"C3","scenario":null},{"value":"4,02E-02","module":"C4","scenario":null},{"value":"-9,82E-01","module":"D","scenario":null},{"value":"2,57E+01","module":"A1A3","scenario":null}]}],"additional_environmental_impact":[{"parameter":"PM","unit":"Disease incidence","values":[{"value":"1,27E-06","module":"A1","scenario":null},{"value":"3,02E-09","module":"A2","scenario":null},{"value":"3,40E-08","module":"A3","scenario":null},{"value":"2,56E-08","module":"A4","scenario":null},{"value":"9,24E-10","module":"A5","scenario":null},{"value":"5,42E-07","module":"B6","scenario":null},{"value":"0,00E+00","module":"C1","scenario":null},{"value":"5,19E-09","module":"C2","scenario":null},{"value":"1,44E-09","module":"C3","scenario":null},{"value":"2,40E-09","module":"C4","scenario":null},{"value":"-1,28E-07","module":"D","scenario":null},{"value":"1,31E-06","module":"A1A3","scenario":null}]},{"parameter":"ETP-fw","unit":"CTUe","values":[{"value":"1,86E+03","module":"A1","scenario":null},{"value":"5,60E-01","module":"A2","scenario":null},{"value":"1,28E+01","module":"A3","scenario":null},{"value":"6,79E+00","module":"A4","scenario":null},{"value":"2,47E-01","module":"A5","scenario":null},{"value":"6,01E+02","module":"B6","scenario":null},{"value":"0,00E+00","module":"C1","scenario":null},{"value":"9,62E-01","module":"C2","scenario":null},{"value":"1,42E+00","module":"C3","scenario":null},{"value":"3,67E+01","module":"C4","scenario":null},{"value":"-4,10E+02","module":"D","scenario":null},{"value":"1,87E+03","module":"A1A3","scenario":null}]},{"parameter":"HTP-c","unit":"CTUh","values":[{"value":"3,11E-08","module":"A1","scenario":null},{"value":"0,00E+00","module":"A2","scenario":null},{"value":"1,55E-10","module":"A3","scenario":null},{"value":"0,00E+00","module":"A4","scenario":null},{"value":"8,00E-12","module":"A5","scenario":null},{"value":"2,87E-08","module":"B6","scenario":null},{"value":"0,00E+00","module":"C1","scenario":null},{"value":"0,00E+00","module":"C2","scenario":null},{"value":"8,81E-10","module":"C3","scenario":null},{"value":"1,12E-10","module":"C4","scenario":null},{"value":"-3,79E-09","module":"D","scenario":null},{"value":"3,13E-08","module":"A1A3","scenario":null}]},{"parameter":"HTP-nc","unit":"CTUh","values":[{"value":"1,45E-06","module":"A1","scenario":null},{"value":"5,46E-10","module":"A2","scenario":null},{"value":"2,47E-08","module":"A3","scenario":null},{"value":"5,07E-09","module":"A4","scenario":null},{"value":"3,10E-10","module":"A5","scenario":null},{"value":"6,76E-07","module":"B6","scenario":null},{"value":"0,00E+00","module":"C1","scenario":null},{"value":"9,44E-10","module":"C2","scenario":null},{"value":"5,22E-08","module":"C3","scenario":null},{"value":"8,21E-10","module":"C4","scenario":null},{"value":"-2,17E-07","module":"D","scenario":null},{"value":"1,47E-06","module":"A1A3","scenario":null}]},{"parameter":"SQP","unit":"-","values":[{"value":"7,79E+01","module":"A1","scenario":null},{"value":"4,74E-01","module":"A2","scenario":null},{"value":"1,00E+00","module":"A3","scenario":null},{"value":"4,86E+00","module":"A4","scenario":null},{"value":"1,24E-01","module":"A5","scenario":null},{"value":"6,65E+01","module":"B6","scenario":null},{"value":"0,00E+00","module":"C1","scenario":null},{"value":"8,13E-01","module":"C2","scenario":null},{"value":"1,13E-01","module":"C3","scenario":null},{"value":"8,28E-01","module":"C4","scenario":null},{"value":"-9,72E+00","module":"D","scenario":null},{"value":"7,93E+01","module":"A1A3","scenario":null}]},{"parameter":"IRP","unit":"kBq U235-eq","values":[{"value":"1,07E+00","module":"A1","scenario":null},{"value":"2,87E-03","module":"A2","scenario":null},{"value":"7,43E-03","module":"A3","scenario":null},{"value":"4,27E-02","module":"A4","scenario":null},{"value":"7,91E-04","module":"A5","scenario":null},{"value":"2,39E+00","module":"B6","scenario":null},{"value":"0,00E+00","module":"C1","scenario":null},{"value":"4,93E-03","module":"C2","scenario":null},{"value":"2,51E-03","module":"C3","scenario":null},{"value":"6,64E-04","module":"C4","scenario":null},{"value":"-3,42E-02","module":"D","scenario":null},{"value":"1,08E+00","module":"A1A3","scenario":null}]}],"resource_use":[{"parameter":"PERE","unit":"MJ","values":[{"value":"4,16E+01","module":"A1","scenario":null},{"value":"7,82E-03","module":"A2","scenario":null},{"value":"4,19E-01","module":"A3","scenario":null},{"value":"1,12E-01","module":"A4","scenario":null},{"value":"3,04E-03","module":"A5","scenario":null},{"value":"1,71E+03","module":"B6","scenario":null},{"value":"0,00E+00","module":"C1","scenario":null},{"value":"1,34E-02","module":"C2","scenario":null},{"value":"8,43E-02","module":"C3","scenario":null},{"value":"9,92E-02","module":"C4","scenario":null},{"value":"-3,01E+00","module":"D","scenario":null},{"value":"4,20E+01","module":"A1A3","scenario":null}]},{"parameter":"PERM","unit":"","values":[{"value":"4,92E+00","module":"A1","scenario":null},{"value":"0,00E+00","module":"A2","scenario":null},{"value":"0,00E+00","module":"A3","scenario":null},{"value":"0,00E+00","module":"A4","scenario":null},{"value":"-4,92E+00","module":"A5","scenario":null},{"value":"0,00E+00","module":"B6","scenario":null},{"value":"0,00E+00","module":"C1","scenario":null},{"value":"0,00E+00","module":"C2","scenario":null},{"value":"0,00E+00","module":"C3","scenario":null},{"value":"0,00E+00","module":"C4","scenario":null},{"value":"0,00E+00","module":"D","scenario":null},{"value":"4,92E+00","module":"A1A3","scenario":null}]},{"parameter":"PERT","unit":"MJ","values":[{"value":"4,65E+01","module":"A1","scenario":null},{"value":"7,82E-03","module":"A2","scenario":null},{"value":"4,19E-01","module":"A3","scenario":null},{"value":"1,12E-01","module":"A4","scenario":null},{"value":"-4,91E+00","module":"A5","scenario":null},{"value":"1,71E+03","module":"B6","scenario":null},{"value":"0,00E+00","module":"C1","scenario":null},{"value":"1,34E-02","module":"C2","scenario":null},{"value":"8,43E-02","module":"C3","scenario":null},{"value":"9,92E-02","module":"C4","scenario":null},{"value":"-3,01E+00","module":"D","scenario":null},{"value":"4,69E+01","module":"A1A3","scenario":null}]},{"parameter":"PENRE","unit":"MJ","values":[{"value":"3,01E+02","module":"A1","scenario":null},{"value":"6,91E-01","module":"A2","scenario":null},{"value":"5,15E+00","module":"A3","scenario":null},{"value":"9,87E+00","module":"A4","scenario":null},{"value":"1,85E-01","module":"A5","scenario":null},{"value":"1,32E+02","module":"B6","scenario":null},{"value":"0,00E+00","module":"C1","scenario":null},{"value":"1,19E+00","module":"C2","scenario":null},{"value":"4,67E-01","module":"C3","scenario":null},{"value":"3,18E-01","module":"C4","scenario":null},{"value":"-1,08E+01","module":"D","scenario":null},{"value":"3,07E+02","module":"A1A3","scenario":null}]},{"parameter":"PENRM","unit":"MJ","values":[{"value":"8,01E+00","module":"A1","scenario":null},{"value":"0,00E+00","module":"A2","scenario":null},{"value":"0,00E+00","module":"A3","scenario":null},{"value":"0,00E+00","module":"A4","scenario":null},{"value":"0,00E+00","module":"A5","scenario":null},{"value":"0,00E+00","module":"B6","scenario":null},{"value":"0,00E+00","module":"C1","scenario":null},{"value":"0,00E+00","module":"C2","scenario":null},{"value":"-8,91E+00","module":"C3","scenario":null},{"value":"0,00E+00","module":"C4","scenario":null},{"value":"0,00E+00","module":"D","scenario":null},{"value":"8,01E+00","module":"A1A3","scenario":null}]},{"parameter":"PENRT","unit":"MJ","values":[{"value":"3,09E+02","module":"A1","scenario":null},{"value":"6,91E-01","module":"A2","scenario":null},{"value":"5,15E+00","module":"A3","scenario":null},{"value":"9,87E+00","module":"A4","scenario":null},{"value":"1,85E-01","module":"A5","scenario":null},{"value":"1,32E+02","module":"B6","scenario":null},{"value":"0,00E+00","module":"C1","scenario":null},{"value":"1,19E+00","module":"C2","scenario":null},{"value":"-8,44E+00","module":"C3","scenario":null},{"value":"3,18E-01","module":"C4","scenario":null},{"value":"-1,08E+01","module":"D","scenario":null},{"value":"3,15E+02","module":"A1A3","scenario":null}]},{"parameter":"SM","unit":"kg","values":[{"value":"1,10E+00","module":"A1","scenario":null},{"value":"0,00E+00","module":"A2","scenario":null},{"value":"0,00E+00","module":"A3","scenario":null},{"value":"0,00E+00","module":"A4","scenario":null},{"value":"0,00E+00","module":"A5","scenario":null},{"value":"0,00E+00","module":"B6","scenario":null},{"value":"0,00E+00","module":"C1","scenario":null},{"value":"0,00E+00","module":"C2","scenario":null},{"value":"0,00E+00","module":"C3","scenario":null},{"value":"2,49E-03","module":"C4","scenario":null},{"value":"4,03E-03","module":"D","scenario":null},{"value":"1,10E+00","module":"A1A3","scenario":null}]},{"parameter":"RSF","unit":"MJ","values":[{"value":"2,40E-01","module":"A1","scenario":null},{"value":"1,53E-04","module":"A2","scenario":null},{"value":"2,32E-04","module":"A3","scenario":null},{"value":"3,62E-03","module":"A4","scenario":null},{"value":"1,01E-04","module":"A5","scenario":null},{"value":"1,34E+00","module":"B6","scenario":null},{"value":"0,00E+00","module":"C1","scenario":null},{"value":"2,63E-04","module":"C2","scenario":null},{"value":"9,76E-04","module":"C3","scenario":null},{"value":"2,84E-04","module":"C4","scenario":null},{"value":"5,99E-03","module":"D","scenario":null},{"value":"2,40E-01","module":"A1A3","scenario":null}]},{"parameter":"NRSF","unit":"MJ","values":[{"value":"4,86E-01","module":"A1","scenario":null},{"value":"1,30E-03","module":"A2","scenario":null},{"value":"2,53E-03","module":"A3","scenario":null},{"value":"1,97E-02","module":"A4","scenario":null},{"value":"4,16E-04","module":"A5","scenario":null},{"value":"3,34E+00","module":"B6","scenario":null},{"value":"0,00E+00","module":"C1","scenario":null},{"value":"2,23E-03","module":"C2","scenario":null},{"value":"-4,39E-05","module":"C3","scenario":null},{"value":"2,16E-02","module":"C4","scenario":null},{"value":"6,57E-02","module":"D","scenario":null},{"value":"4,90E-01","module":"A1A3","scenario":null}]},{"parameter":"FW","unit":"m3","values":[{"value":"2,52E-01","module":"A1","scenario":null},{"value":"7,73E-05","module":"A2","scenario":null},{"value":"3,21E-03","module":"A3","scenario":null},{"value":"8,61E-04","module":"A4","scenario":null},{"value":"8,73E-05","module":"A5","scenario":null},{"value":"1,28E+01","module":"B6","scenario":null},{"value":"0,00E+00","module":"C1","scenario":null},{"value":"1,33E-04","module":"C2","scenario":null},{"value":"7,42E-04","module":"C3","scenario":null},{"value":"2,05E-04","module":"C4","scenario":null},{"value":"-1,05E-02","module":"D","scenario":null},{"value":"2,56E-01","module":"A1A3","scenario":null}]}],"end_of_life_waste":[{"parameter":"HWD","unit":"kg","values":[{"value":"1,16E-01","module":"A1","scenario":null},{"value":"6,25E-05","module":"A2","scenario":null},{"value":"4,29E-04","module":"A3","scenario":null},{"value":"5,01E-04","module":"A4","scenario":null},{"value":"0,00E+00","module":"A5","scenario":null},{"value":"8,47E-02","module":"B6","scenario":null},{"value":"0,00E+00","module":"C1","scenario":null},{"value":"1,07E-04","module":"C2","scenario":null},{"value":"2,39E-05","module":"C3","scenario":null},{"value":"1,18E-01","module":"C4","scenario":null},{"value":"-4,01E-03","module":"D","scenario":null},{"value":"1,16E-01","module":"A1A3","scenario":null}]},{"parameter":"NHWD","unit":"kg","values":[{"value":"3,24E+00","module":"A1","scenario":null},{"value":"3,32E-02","module":"A2","scenario":null},{"value":"5,35E-02","module":"A3","scenario":null},{"value":"3,13E-01","module":"A4","scenario":null},{"value":"8,17E-01","module":"A5","scenario":null},{"value":"1,02E+01","module":"B6","scenario":null},{"value":"0,00E+00","module":"C1","scenario":null},{"value":"5,70E-02","module":"C2","scenario":null},{"value":"3,49E-02","module":"C3","scenario":null},{"value":"1,82E-01","module":"C4","scenario":null},{"value":"-2,18E-01","module":"D","scenario":null},{"value":"3,33E+00","module":"A1A3","scenario":null}]},{"parameter":"RWD","unit":"kg","values":[{"value":"8,15E-04","module":"A1","scenario":null},{"value":"4,54E-06","module":"A2","scenario":null},{"value":"1,00E-05","module":"A3","scenario":null},{"value":"6,76E-05","module":"A4","scenario":null},{"value":"0,00E+00","module":"A5","scenario":null},{"value":"1,18E-03","module":"B6","scenario":null},{"value":"0,00E+00","module":"C1","scenario":null},{"value":"7,79E-06","module":"C2","scenario":null},{"value":"1,35E-06","module":"C3","scenario":null},{"value":"3,20E-07","module":"C4","scenario":null},{"value":"-2,96E-05","module":"D","scenario":null},{"value":"8,30E-04","module":"A1A3","scenario":null}]}],"end_of_life_flow":[{"parameter":"CRU","unit":"kg","values":[{"value":"0,00E+00","module":"A1","scenario":null},{"value":"0,00E+00","module":"A2","scenario":null},{"value":"0,00E+00","module":"A3","scenario":null},{"value":"0,00E+00","module":"A4","scenario":null},{"value":"0,00E+00","module":"A5","scenario":null},{"value":"0,00E+00","module":"B6","scenario":null},{"value":"0,00E+00","module":"C1","scenario":null},{"value":"0,00E+00","module":"C2","scenario":null},{"value":"0,00E+00","module":"C3","scenario":null},{"value":"0,00E+00","module":"C4","scenario":null},{"value":"0,00E+00","module":"D","scenario":null},{"value":"0,00E+00","module":"A1A3","scenario":null}]},{"parameter":"MFR","unit":"kg","values":[{"value":"0,00E+00","module":"A1","scenario":null},{"value":"0,00E+00","module":"A2","scenario":null},{"value":"2,64E-02","module":"A3","scenario":null},{"value":"0,00E+00","module":"A4","scenario":null},{"value":"7,60E-01","module":"A5","scenario":null},{"value":"0,00E+00","module":"B6","scenario":null},{"value":"0,00E+00","module":"C1","scenario":null},{"value":"0,00E+00","module":"C2","scenario":null},{"value":"2,23E-01","module":"C3","scenario":null},{"value":"1,10E-05","module":"C4","scenario":null},{"value":"-1,58E-04","module":"D","scenario":null},{"value":"2,64E-02","module":"A1A3","scenario":null}]},{"parameter":"MER","unit":"kg","values":[{"value":"0,00E+00","module":"A1","scenario":null},{"value":"0,00E+00","module":"A2","scenario":null},{"value":"2,49E-03","module":"A3","scenario":null},{"value":"0,00E+00","module":"A4","scenario":null},{"value":"1,21E-03","module":"A5","scenario":null},{"value":"0,00E+00","module":"B6","scenario":null},{"value":"0,00E+00","module":"C1","scenario":null},{"value":"0,00E+00","module":"C2","scenario":null},{"value":"1,22E-01","module":"C3","scenario":null},{"value":"2,69E-07","module":"C4","scenario":null},{"value":"-2,07E-05","module":"D","scenario":null},{"value":"2,49E-03","module":"A1A3","scenario":null}]},{"parameter":"EEE","unit":"MJ","values":[{"value":"0,00E+00","module":"A1","scenario":null},{"value":"0,00E+00","module":"A2","scenario":null},{"value":"3,83E-03","module":"A3","scenario":null},{"value":"0,00E+00","module":"A4","scenario":null},{"value":"4,67E-02","module":"A5","scenario":null},{"value":"0,00E+00","module":"B6","scenario":null},{"value":"0,00E+00","module":"C1","scenario":null},{"value":"0,00E+00","module":"C2","scenario":null},{"value":"1,88E-01","module":"C3","scenario":null},{"value":"1,74E-05","module":"C4","scenario":null},{"value":"-5,08E-05","module":"D","scenario":null},{"value":"3,83E-03","module":"A1A3","scenario":null}]},{"parameter":"EET","unit":"MJ","values":[{"value":"0,00E+00","module":"A1","scenario":null},{"value":"0,00E+00","module":"A2","scenario":null},{"value":"5,79E-02","module":"A3","scenario":null},{"value":"0,00E+00","module":"A4","scenario":null},{"value":"7,07E-01","module":"A5","scenario":null},{"value":"0,00E+00","module":"B6","scenario":null},{"value":"0,00E+00","module":"C1","scenario":null},{"value":"0,00E+00","module":"C2","scenario":null},{"value":"2,85E+00","module":"C3","scenario":null},{"value":"2,64E-04","module":"C4","scenario":null},{"value":"-7,69E-04","module":"D","scenario":null},{"value":"5,79E-02","module":"A1A3","scenario":null}]}]}