{"product_name":"HEB Bjelke","epd_id":"NEPD-2843-1526-NO","declared_unit":{"unit":"ton","amount":1},"compliance":["EN 15804","ISO 14025","ISO 21930"],"producer_name":"Nortech AS","environmental_impact":[{"parameter":"GWP-total","unit":"kg CO2-eq","values":[{"value":"1,24E+00","module":"A1-A3","scenario":null},{"value":"1,12E-02","module":"A4","scenario":null},{"value":"1,98E-04","module":"C3","scenario":null},{"value":"5,18E-05","module":"C4","scenario":null},{"value":"-5,38E-01","module":"D","scenario":null}]},{"parameter":"ODP","unit":"kg CFC11-eq","values":[{"value":"1,45E-08","module":"A1-A3","scenario":null},{"value":"2,10E-09","module":"A4","scenario":null},{"value":"2,20E-11","module":"C3","scenario":null},{"value":"1,80E-11","module":"C4","scenario":null},{"value":"-2,22E-08","module":"D","scenario":null}]},{"parameter":"AP","unit":"mol H+-eq","values":[{"value":"5,84E-03","module":"A1-A3","scenario":null},{"value":"2,62E-05","module":"A4","scenario":null},{"value":"1,23E-06","module":"C3","scenario":null},{"value":"3,78E-07","module":"C4","scenario":null},{"value":"-2,40E-03","module":"D","scenario":null}]},{"parameter":"EP","unit":"kg PO_4^3-eq","values":[{"value":"6,39E-04","module":"A1-A3","scenario":null},{"value":"3,44E-06","module":"A4","scenario":null},{"value":"1,90E-07","module":"C3","scenario":null},{"value":"6,67E-08","module":"C4","scenario":null},{"value":"-8,00E-04","module":"D","scenario":null}]},{"parameter":"POCP","unit":"kg NMVOC-eq","values":[{"value":"3,43E-04","module":"A1-A3","scenario":null},{"value":"1,69E-06","module":"A4","scenario":null},{"value":"5,43E-08","module":"C3","scenario":null},{"value":"1,58E-08","module":"C4","scenario":null},{"value":"-3,75E-04","module":"D","scenario":null}]},{"parameter":"ADPE","unit":"kg Sb-eq","values":[{"value":"2,35E-06","module":"A1-A3","scenario":null},{"value":"3,47E-08","module":"A4","scenario":null},{"value":"1,50E-11","module":"C3","scenario":null},{"value":"1,00E-12","module":"C4","scenario":null},{"value":"-1,04E-05","module":"D","scenario":null}]},{"parameter":"ADPF","unit":"MJ","values":[{"value":"2,61E+01","module":"A1-A3","scenario":null},{"value":"1,68E-01","module":"A4","scenario":null},{"value":"1,84E-03","module":"C3","scenario":null},{"value":"1,46E-03","module":"C4","scenario":null},{"value":"-5,05E+00","module":"D","scenario":null}]}],"additional_environmental_impact":[],"resource_use":[{"parameter":"PERE","unit":"MJ","values":[{"value":"2,18E+00","module":"A1-A3","scenario":null},{"value":"2,49E-03","module":"A4","scenario":null},{"value":"1,53E-02","module":"C3","scenario":null},{"value":"1,19E-05","module":"C4","scenario":null},{"value":"-4,56E-01","module":"D","scenario":null}]},{"parameter":"PERM","unit":"","values":[{"value":"0,00E+00","module":"A1-A3","scenario":null},{"value":"0,00E+00","module":"A4","scenario":null},{"value":"0,00E+00","module":"C3","scenario":null},{"value":"0,00E+00","module":"C4","scenario":null},{"value":"0,00E+00","module":"D","scenario":null}]},{"parameter":"PERT","unit":"MJ","values":[{"value":"2,18E+00","module":"A1-A3","scenario":null},{"value":"2,49E-03","module":"A4","scenario":null},{"value":"1,53E-02","module":"C3","scenario":null},{"value":"1,19E-05","module":"C4","scenario":null},{"value":"-4,56E-01","module":"D","scenario":null}]},{"parameter":"PENRE","unit":"MJ","values":[{"value":"2,76E+01","module":"A1-A3","scenario":null},{"value":"1,72E-01","module":"A4","scenario":null},{"value":"2,48E-03","module":"C3","scenario":null},{"value":"1,48E-03","module":"C4","scenario":null},{"value":"-4,80E+00","module":"D","scenario":null}]},{"parameter":"PENRM","unit":"MJ","values":[{"value":"5,44E-01","module":"A1-A3","scenario":null},{"value":"0,00E+00","module":"A4","scenario":null},{"value":"0,00E+00","module":"C3","scenario":null},{"value":"0,00E+00","module":"C4","scenario":null},{"value":"0,00E+00","module":"D","scenario":null}]},{"parameter":"PENRT","unit":"MJ","values":[{"value":"2,81E+01","module":"A1-A3","scenario":null},{"value":"1,72E-01","module":"A4","scenario":null},{"value":"2,48E-03","module":"C3","scenario":null},{"value":"1,48E-03","module":"C4","scenario":null},{"value":"-4,80E+00","module":"D","scenario":null}]},{"parameter":"SM","unit":"kg","values":[{"value":"1,07E+00","module":"A1-A3","scenario":null},{"value":"0,00E+00","module":"A4","scenario":null},{"value":"0,00E+00","module":"C3","scenario":null},{"value":"0,00E+00","module":"C4","scenario":null},{"value":"0,00E+00","module":"D","scenario":null}]},{"parameter":"RSF","unit":"MJ","values":[{"value":"2,70E-04","module":"A1-A3","scenario":null},{"value":"0,00E+00","module":"A4","scenario":null},{"value":"0,00E+00","module":"C3","scenario":null},{"value":"0,00E+00","module":"C4","scenario":null},{"value":"0,00E+00","module":"D","scenario":null}]},{"parameter":"NRSF","unit":"MJ","values":[{"value":"0,00E+00","module":"A1-A3","scenario":null},{"value":"0,00E+00","module":"A4","scenario":null},{"value":"0,00E+00","module":"C3","scenario":null},{"value":"0,00E+00","module":"C4","scenario":null},{"value":"0,00E+00","module":"D","scenario":null}]},{"parameter":"FW","unit":"m3","values":[{"value":"2,91E-02","module":"A1-A3","scenario":null},{"value":"3,26E-05","module":"A4","scenario":null},{"value":"1,02E-06","module":"C3","scenario":null},{"value":"1,60E-06","module":"C4","scenario":null},{"value":"-3,28E-03","module":"D","scenario":null}]}],"end_of_life_waste":[{"parameter":"HWD","unit":"kg","values":[{"value":"2,03E-02","module":"A1-A3","scenario":null},{"value":"1,02E-07","module":"A4","scenario":null},{"value":"6,12E-09","module":"C3","scenario":null},{"value":"2,20E-09","module":"C4","scenario":null},{"value":"-4,65E-05","module":"D","scenario":null}]},{"parameter":"NHWD","unit":"kg","values":[{"value":"2,03E-01","module":"A1-A3","scenario":null},{"value":"9,24E-03","module":"A4","scenario":null},{"value":"1,88E-04","module":"C3","scenario":null},{"value":"1,00E-02","module":"C4","scenario":null},{"value":"-9,21E-01","module":"D","scenario":null}]},{"parameter":"RWD","unit":"kg","values":[{"value":"6,41E-05","module":"A1-A3","scenario":null},{"value":"1,18E-06","module":"A4","scenario":null},{"value":"1,82E-08","module":"C3","scenario":null},{"value":"9,67E-09","module":"C4","scenario":null},{"value":"-1,81E-06","module":"D","scenario":null}]}],"end_of_life_flow":[{"parameter":"CRU","unit":"kg","values":[{"value":"0,00E+00","module":"A1-A3","scenario":null},{"value":"0,00E+00","module":"A4","scenario":null},{"value":"0,00E+00","module":"C3","scenario":null},{"value":"0,00E+00","module":"C4","scenario":null},{"value":"0,00E+00","module":"D","scenario":null}]},{"parameter":"MFR","unit":"kg","values":[{"value":"8,20E-02","module":"A1-A3","scenario":null},{"value":"0,00E+00","module":"A4","scenario":null},{"value":"9,90E-01","module":"C3","scenario":null},{"value":"0,00E+00","module":"C4","scenario":null},{"value":"0,00E+00","module":"D","scenario":null}]},{"parameter":"MER","unit":"kg","values":[{"value":"0,00E+00","module":"A1-A3","scenario":null},{"value":"0,00E+00","module":"A4","scenario":null},{"value":"0,00E+00","module":"C3","scenario":null},{"value":"0,00E+00","module":"C4","scenario":null},{"value":"0,00E+00","module":"D","scenario":null}]},{"parameter":"EEE","unit":"MJ","values":[{"value":"0,00E+00","module":"A1-A3","scenario":null},{"value":"0,00E+00","module":"A4","scenario":null},{"value":"0,00E+00","module":"C3","scenario":null},{"value":"0,00E+00","module":"C4","scenario":null},{"value":"0,00E+00","module":"D","scenario":null}]},{"parameter":"EET","unit":"MJ","values":[{"value":"0,00E+00","module":"A1-A3","scenario":null},{"value":"0,00E+00","module":"A4","scenario":null},{"value":"0,00E+00","module":"C3","scenario":null},{"value":"0,00E+00","module":"C4","scenario":null},{"value":"0,00E+00","module":"D","scenario":null}]}]}