{"product_name":"AXQJ 4x95/29-AS 0.6/1kV","epd_id":"NEPD-8382-7999","declared_unit":{"unit":"m","amount":1},"compliance":["EN 15804+A2","ISO 14025","ISO 21930"],"producer_name":"Amokabel AB","environmental_impact":[{"parameter":"GWP-total","unit":"kg CO2-eq","values":[{"value":"1,67E+01","module":"A1","scenario":null},{"value":"2,21E-01","module":"A2","scenario":null},{"value":"3,19E-02","module":"A3","scenario":null},{"value":"1,23E-01","module":"A4","scenario":null},{"value":"5,04E-01","module":"A5","scenario":null},{"value":"0,00E+00","module":"B1","scenario":null},{"value":"0,00E+00","module":"B2","scenario":null},{"value":"0,00E+00","module":"B3","scenario":null},{"value":"0,00E+00","module":"B4","scenario":null},{"value":"0,00E+00","module":"B5","scenario":null},{"value":"6,16E-03","module":"B6","scenario":null},{"value":"0,00E+00","module":"B7","scenario":null},{"value":"0,00E+00","module":"C1","scenario":null},{"value":"3,05E-02","module":"C2","scenario":null},{"value":"7,39E-01","module":"C3","scenario":null},{"value":"3,84E-02","module":"C4","scenario":null},{"value":"-5,14E+00","module":"D","scenario":null},{"value":"1,69E+01","module":"A1A3","scenario":null}]},{"parameter":"GWP-fossil","unit":"kg CO2-eq","values":[{"value":"1,68E+01","module":"A1","scenario":null},{"value":"2,21E-01","module":"A2","scenario":null},{"value":"2,96E-02","module":"A3","scenario":null},{"value":"1,23E-01","module":"A4","scenario":null},{"value":"9,69E-03","module":"A5","scenario":null},{"value":"0,00E+00","module":"B1","scenario":null},{"value":"0,00E+00","module":"B2","scenario":null},{"value":"0,00E+00","module":"B3","scenario":null},{"value":"0,00E+00","module":"B4","scenario":null},{"value":"0,00E+00","module":"B5","scenario":null},{"value":"5,67E-03","module":"B6","scenario":null},{"value":"0,00E+00","module":"B7","scenario":null},{"value":"0,00E+00","module":"C1","scenario":null},{"value":"3,05E-02","module":"C2","scenario":null},{"value":"7,39E-01","module":"C3","scenario":null},{"value":"3,83E-02","module":"C4","scenario":null},{"value":"-5,02E+00","module":"D","scenario":null},{"value":"1,71E+01","module":"A1A3","scenario":null}]},{"parameter":"GWP-biogenic","unit":"kg CO2-eq","values":[{"value":"-3,15E-01","module":"A1","scenario":null},{"value":"9,13E-05","module":"A2","scenario":null},{"value":"6,03E-04","module":"A3","scenario":null},{"value":"5,09E-05","module":"A4","scenario":null},{"value":"4,94E-01","module":"A5","scenario":null},{"value":"0,00E+00","module":"B1","scenario":null},{"value":"0,00E+00","module":"B2","scenario":null},{"value":"0,00E+00","module":"B3","scenario":null},{"value":"0,00E+00","module":"B4","scenario":null},{"value":"0,00E+00","module":"B5","scenario":null},{"value":"1,15E-04","module":"B6","scenario":null},{"value":"0,00E+00","module":"B7","scenario":null},{"value":"0,00E+00","module":"C1","scenario":null},{"value":"1,24E-05","module":"C2","scenario":null},{"value":"1,19E-05","module":"C3","scenario":null},{"value":"3,01E-06","module":"C4","scenario":null},{"value":"-2,30E-02","module":"D","scenario":null},{"value":"-3,15E-01","module":"A1A3","scenario":null}]},{"parameter":"GWP-luluc","unit":"kg CO2-eq","values":[{"value":"1,95E-01","module":"A1","scenario":null},{"value":"7,86E-05","module":"A2","scenario":null},{"value":"1,67E-03","module":"A3","scenario":null},{"value":"4,38E-05","module":"A4","scenario":null},{"value":"2,48E-06","module":"A5","scenario":null},{"value":"0,00E+00","module":"B1","scenario":null},{"value":"0,00E+00","module":"B2","scenario":null},{"value":"0,00E+00","module":"B3","scenario":null},{"value":"0,00E+00","module":"B4","scenario":null},{"value":"0,00E+00","module":"B5","scenario":null},{"value":"3,69E-04","module":"B6","scenario":null},{"value":"0,00E+00","module":"B7","scenario":null},{"value":"0,00E+00","module":"C1","scenario":null},{"value":"1,07E-05","module":"C2","scenario":null},{"value":"2,13E-06","module":"C3","scenario":null},{"value":"2,86E-06","module":"C4","scenario":null},{"value":"-9,15E-02","module":"D","scenario":null},{"value":"1,97E-01","module":"A1A3","scenario":null}]},{"parameter":"ODP","unit":"kg CFC11-eq","values":[{"value":"1,32E-06","module":"A1","scenario":null},{"value":"5,00E-08","module":"A2","scenario":null},{"value":"1,28E-08","module":"A3","scenario":null},{"value":"2,79E-08","module":"A4","scenario":null},{"value":"1,55E-09","module":"A5","scenario":null},{"value":"0,00E+00","module":"B1","scenario":null},{"value":"0,00E+00","module":"B2","scenario":null},{"value":"0,00E+00","module":"B3","scenario":null},{"value":"0,00E+00","module":"B4","scenario":null},{"value":"0,00E+00","module":"B5","scenario":null},{"value":"2,78E-09","module":"B6","scenario":null},{"value":"0,00E+00","module":"B7","scenario":null},{"value":"0,00E+00","module":"C1","scenario":null},{"value":"6,95E-09","module":"C2","scenario":null},{"value":"1,18E-09","module":"C3","scenario":null},{"value":"2,49E-09","module":"C4","scenario":null},{"value":"-3,05E-03","module":"D","scenario":null},{"value":"1,38E-06","module":"A1A3","scenario":null}]},{"parameter":"AP","unit":"mol H+-eq","values":[{"value":"1,63E-01","module":"A1","scenario":null},{"value":"6,34E-04","module":"A2","scenario":null},{"value":"1,72E-04","module":"A3","scenario":null},{"value":"3,53E-04","module":"A4","scenario":null},{"value":"7,79E-05","module":"A5","scenario":null},{"value":"0,00E+00","module":"B1","scenario":null},{"value":"0,00E+00","module":"B2","scenario":null},{"value":"0,00E+00","module":"B3","scenario":null},{"value":"0,00E+00","module":"B4","scenario":null},{"value":"0,00E+00","module":"B5","scenario":null},{"value":"3,69E-05","module":"B6","scenario":null},{"value":"0,00E+00","module":"B7","scenario":null},{"value":"0,00E+00","module":"C1","scenario":null},{"value":"1,25E-04","module":"C2","scenario":null},{"value":"1,34E-04","module":"C3","scenario":null},{"value":"6,65E-05","module":"C4","scenario":null},{"value":"-7,52E-02","module":"D","scenario":null},{"value":"1,64E-01","module":"A1A3","scenario":null}]},{"parameter":"POCP","unit":"kg NMVOC-eq","values":[{"value":"6,59E-02","module":"A1","scenario":null},{"value":"5,38E-04","module":"A2","scenario":null},{"value":"9,01E-05","module":"A3","scenario":null},{"value":"3,00E-04","module":"A4","scenario":null},{"value":"9,20E-05","module":"A5","scenario":null},{"value":"0,00E+00","module":"B1","scenario":null},{"value":"0,00E+00","module":"B2","scenario":null},{"value":"0,00E+00","module":"B3","scenario":null},{"value":"0,00E+00","module":"B4","scenario":null},{"value":"0,00E+00","module":"B5","scenario":null},{"value":"1,89E-05","module":"B6","scenario":null},{"value":"0,00E+00","module":"B7","scenario":null},{"value":"0,00E+00","module":"C1","scenario":null},{"value":"1,25E-04","module":"C2","scenario":null},{"value":"1,60E-04","module":"C3","scenario":null},{"value":"8,25E-05","module":"C4","scenario":null},{"value":"-2,27E-02","module":"D","scenario":null},{"value":"6,65E-02","module":"A1A3","scenario":null}]},{"parameter":"ADPE","unit":"kg Sb-eq","values":[{"value":"8,56E-04","module":"A1","scenario":null},{"value":"6,10E-06","module":"A2","scenario":null},{"value":"1,05E-06","module":"A3","scenario":null},{"value":"3,40E-06","module":"A4","scenario":null},{"value":"1,57E-07","module":"A5","scenario":null},{"value":"0,00E+00","module":"B1","scenario":null},{"value":"0,00E+00","module":"B2","scenario":null},{"value":"0,00E+00","module":"B3","scenario":null},{"value":"0,00E+00","module":"B4","scenario":null},{"value":"0,00E+00","module":"B5","scenario":null},{"value":"2,27E-07","module":"B6","scenario":null},{"value":"0,00E+00","module":"B7","scenario":null},{"value":"0,00E+00","module":"C1","scenario":null},{"value":"8,26E-07","module":"C2","scenario":null},{"value":"5,84E-08","module":"C3","scenario":null},{"value":"6,55E-08","module":"C4","scenario":null},{"value":"-2,33E-04","module":"D","scenario":null},{"value":"8,63E-04","module":"A1A3","scenario":null}]},{"parameter":"ADPF","unit":"MJ","values":[{"value":"2,31E+02","module":"A1","scenario":null},{"value":"3,34E+00","module":"A2","scenario":null},{"value":"3,02E+00","module":"A3","scenario":null},{"value":"1,86E+00","module":"A4","scenario":null},{"value":"1,14E-01","module":"A5","scenario":null},{"value":"0,00E+00","module":"B1","scenario":null},{"value":"0,00E+00","module":"B2","scenario":null},{"value":"0,00E+00","module":"B3","scenario":null},{"value":"0,00E+00","module":"B4","scenario":null},{"value":"0,00E+00","module":"B5","scenario":null},{"value":"6,65E-01","module":"B6","scenario":null},{"value":"0,00E+00","module":"B7","scenario":null},{"value":"0,00E+00","module":"C1","scenario":null},{"value":"4,60E-01","module":"C2","scenario":null},{"value":"7,99E-02","module":"C3","scenario":null},{"value":"1,97E-01","module":"C4","scenario":null},{"value":"-6,30E+01","module":"D","scenario":null},{"value":"2,37E+02","module":"A1A3","scenario":null}]},{"parameter":"WDP","unit":"m3 world-eq. Deprived","values":[{"value":"6,13E+03","module":"A1","scenario":null},{"value":"3,23E+00","module":"A2","scenario":null},{"value":"3,05E+02","module":"A3","scenario":null},{"value":"1,80E+00","module":"A4","scenario":null},{"value":"1,75E-01","module":"A5","scenario":null},{"value":"0,00E+00","module":"B1","scenario":null},{"value":"0,00E+00","module":"B2","scenario":null},{"value":"0,00E+00","module":"B3","scenario":null},{"value":"0,00E+00","module":"B4","scenario":null},{"value":"0,00E+00","module":"B5","scenario":null},{"value":"6,75E+01","module":"B6","scenario":null},{"value":"0,00E+00","module":"B7","scenario":null},{"value":"0,00E+00","module":"C1","scenario":null},{"value":"4,38E-01","module":"C2","scenario":null},{"value":"4,79E-01","module":"C3","scenario":null},{"value":"3,94E+00","module":"C4","scenario":null},{"value":"-2,70E+03","module":"D","scenario":null},{"value":"6,44E+03","module":"A1A3","scenario":null}]},{"parameter":"EP-freshwater","unit":"kg P-eq","values":[{"value":"1,17E-03","module":"A1","scenario":null},{"value":"1,76E-06","module":"A2","scenario":null},{"value":"1,74E-06","module":"A3","scenario":null},{"value":"9,83E-07","module":"A4","scenario":null},{"value":"1,16E-07","module":"A5","scenario":null},{"value":"0,00E+00","module":"B1","scenario":null},{"value":"0,00E+00","module":"B2","scenario":null},{"value":"0,00E+00","module":"B3","scenario":null},{"value":"0,00E+00","module":"B4","scenario":null},{"value":"0,00E+00","module":"B5","scenario":null},{"value":"3,84E-07","module":"B6","scenario":null},{"value":"0,00E+00","module":"B7","scenario":null},{"value":"0,00E+00","module":"C1","scenario":null},{"value":"2,39E-07","module":"C2","scenario":null},{"value":"1,07E-07","module":"C3","scenario":null},{"value":"1,34E-07","module":"C4","scenario":null},{"value":"-4,76E-04","module":"D","scenario":null},{"value":"1,18E-03","module":"A1A3","scenario":null}]},{"parameter":"EP-marine","unit":"kg N-eq","values":[{"value":"1,78E-02","module":"A1","scenario":null},{"value":"1,26E-04","module":"A2","scenario":null},{"value":"3,01E-05","module":"A3","scenario":null},{"value":"6,99E-05","module":"A4","scenario":null},{"value":"3,34E-05","module":"A5","scenario":null},{"value":"0,00E+00","module":"B1","scenario":null},{"value":"0,00E+00","module":"B2","scenario":null},{"value":"0,00E+00","module":"B3","scenario":null},{"value":"0,00E+00","module":"B4","scenario":null},{"value":"0,00E+00","module":"B5","scenario":null},{"value":"6,29E-06","module":"B6","scenario":null},{"value":"0,00E+00","module":"B7","scenario":null},{"value":"0,00E+00","module":"C1","scenario":null},{"value":"3,70E-05","module":"C2","scenario":null},{"value":"6,40E-05","module":"C3","scenario":null},{"value":"5,76E-05","module":"C4","scenario":null},{"value":"-5,91E-03","module":"D","scenario":null},{"value":"1,79E-02","module":"A1A3","scenario":null}]},{"parameter":"EP-terrestrial","unit":"mol N-eq.","values":[{"value":"2,11E-01","module":"A1","scenario":null},{"value":"1,40E-03","module":"A2","scenario":null},{"value":"3,91E-04","module":"A3","scenario":null},{"value":"7,82E-04","module":"A4","scenario":null},{"value":"3,58E-04","module":"A5","scenario":null},{"value":"0,00E+00","module":"B1","scenario":null},{"value":"0,00E+00","module":"B2","scenario":null},{"value":"0,00E+00","module":"B3","scenario":null},{"value":"0,00E+00","module":"B4","scenario":null},{"value":"0,00E+00","module":"B5","scenario":null},{"value":"8,28E-05","module":"B6","scenario":null},{"value":"0,00E+00","module":"B7","scenario":null},{"value":"0,00E+00","module":"C1","scenario":null},{"value":"4,09E-04","module":"C2","scenario":null},{"value":"6,66E-04","module":"C3","scenario":null},{"value":"2,67E-04","module":"C4","scenario":null},{"value":"-7,30E-02","module":"D","scenario":null},{"value":"2,13E-01","module":"A1A3","scenario":null}]},{"parameter":"GWP-IOBC","unit":"kg CO2-eq","values":[{"value":"1,71E+01","module":"A1","scenario":null},{"value":"2,21E-01","module":"A2","scenario":null},{"value":"3,18E-02","module":"A3","scenario":null},{"value":"1,23E-01","module":"A4","scenario":null},{"value":"9,69E-03","module":"A5","scenario":null},{"value":"0,00E+00","module":"B1","scenario":null},{"value":"0,00E+00","module":"B2","scenario":null},{"value":"0,00E+00","module":"B3","scenario":null},{"value":"0,00E+00","module":"B4","scenario":null},{"value":"0,00E+00","module":"B5","scenario":null},{"value":"6,15E-03","module":"B6","scenario":null},{"value":"0,00E+00","module":"B7","scenario":null},{"value":"0,00E+00","module":"C1","scenario":null},{"value":"3,05E-02","module":"C2","scenario":null},{"value":"7,39E-01","module":"C3","scenario":null},{"value":"4,00E-02","module":"C4","scenario":null},{"value":"-4,78E+00","module":"D","scenario":null},{"value":"1,74E+01","module":"A1A3","scenario":null}]}],"additional_environmental_impact":[{"parameter":"PM","unit":"Disease incidence","values":[{"value":"1,13E-06","module":"A1","scenario":null},{"value":"1,35E-08","module":"A2","scenario":null},{"value":"1,27E-09","module":"A3","scenario":null},{"value":"7,53E-09","module":"A4","scenario":null},{"value":"9,52E-10","module":"A5","scenario":null},{"value":"0,00E+00","module":"B1","scenario":null},{"value":"0,00E+00","module":"B2","scenario":null},{"value":"0,00E+00","module":"B3","scenario":null},{"value":"0,00E+00","module":"B4","scenario":null},{"value":"0,00E+00","module":"B5","scenario":null},{"value":"2,66E-10","module":"B6","scenario":null},{"value":"0,00E+00","module":"B7","scenario":null},{"value":"0,00E+00","module":"C1","scenario":null},{"value":"2,19E-09","module":"C2","scenario":null},{"value":"5,68E-10","module":"C3","scenario":null},{"value":"1,21E-09","module":"C4","scenario":null},{"value":"-4,37E-07","module":"D","scenario":null},{"value":"1,15E-06","module":"A1A3","scenario":null}]},{"parameter":"ETP-fw","unit":"CTUe","values":[{"value":"1,08E+03","module":"A1","scenario":null},{"value":"2,47E+00","module":"A2","scenario":null},{"value":"1,61E+00","module":"A3","scenario":null},{"value":"1,38E+00","module":"A4","scenario":null},{"value":"1,30E-01","module":"A5","scenario":null},{"value":"0,00E+00","module":"B1","scenario":null},{"value":"0,00E+00","module":"B2","scenario":null},{"value":"0,00E+00","module":"B3","scenario":null},{"value":"0,00E+00","module":"B4","scenario":null},{"value":"0,00E+00","module":"B5","scenario":null},{"value":"3,51E-01","module":"B6","scenario":null},{"value":"0,00E+00","module":"B7","scenario":null},{"value":"0,00E+00","module":"C1","scenario":null},{"value":"3,39E-01","module":"C2","scenario":null},{"value":"9,84E-01","module":"C3","scenario":null},{"value":"2,43E+02","module":"C4","scenario":null},{"value":"-4,69E+02","module":"D","scenario":null},{"value":"1,08E+03","module":"A1A3","scenario":null}]},{"parameter":"HTP-c","unit":"CTUh","values":[{"value":"4,43E-08","module":"A1","scenario":null},{"value":"0,00E+00","module":"A2","scenario":null},{"value":"4,60E-11","module":"A3","scenario":null},{"value":"0,00E+00","module":"A4","scenario":null},{"value":"1,40E-11","module":"A5","scenario":null},{"value":"0,00E+00","module":"B1","scenario":null},{"value":"0,00E+00","module":"B2","scenario":null},{"value":"0,00E+00","module":"B3","scenario":null},{"value":"0,00E+00","module":"B4","scenario":null},{"value":"0,00E+00","module":"B5","scenario":null},{"value":"1,00E-11","module":"B6","scenario":null},{"value":"0,00E+00","module":"B7","scenario":null},{"value":"0,00E+00","module":"C1","scenario":null},{"value":"0,00E+00","module":"C2","scenario":null},{"value":"3,20E-11","module":"C3","scenario":null},{"value":"1,30E-11","module":"C4","scenario":null},{"value":"-1,76E-08","module":"D","scenario":null},{"value":"4,43E-08","module":"A1A3","scenario":null}]},{"parameter":"HTP-nc","unit":"CTUh","values":[{"value":"1,45E-06","module":"A1","scenario":null},{"value":"2,70E-09","module":"A2","scenario":null},{"value":"1,12E-09","module":"A3","scenario":null},{"value":"1,51E-09","module":"A4","scenario":null},{"value":"6,92E-10","module":"A5","scenario":null},{"value":"0,00E+00","module":"B1","scenario":null},{"value":"0,00E+00","module":"B2","scenario":null},{"value":"0,00E+00","module":"B3","scenario":null},{"value":"0,00E+00","module":"B4","scenario":null},{"value":"0,00E+00","module":"B5","scenario":null},{"value":"2,43E-10","module":"B6","scenario":null},{"value":"0,00E+00","module":"B7","scenario":null},{"value":"0,00E+00","module":"C1","scenario":null},{"value":"3,66E-10","module":"C2","scenario":null},{"value":"1,41E-09","module":"C3","scenario":null},{"value":"2,54E-10","module":"C4","scenario":null},{"value":"-6,20E-07","module":"D","scenario":null},{"value":"1,45E-06","module":"A1A3","scenario":null}]},{"parameter":"SQP","unit":"-","values":[{"value":"4,76E+01","module":"A1","scenario":null},{"value":"2,33E+00","module":"A2","scenario":null},{"value":"1,34E+00","module":"A3","scenario":null},{"value":"1,30E+00","module":"A4","scenario":null},{"value":"6,38E-02","module":"A5","scenario":null},{"value":"0,00E+00","module":"B1","scenario":null},{"value":"0,00E+00","module":"B2","scenario":null},{"value":"0,00E+00","module":"B3","scenario":null},{"value":"0,00E+00","module":"B4","scenario":null},{"value":"0,00E+00","module":"B5","scenario":null},{"value":"2,94E-01","module":"B6","scenario":null},{"value":"0,00E+00","module":"B7","scenario":null},{"value":"0,00E+00","module":"C1","scenario":null},{"value":"3,17E-01","module":"C2","scenario":null},{"value":"1,34E-02","module":"C3","scenario":null},{"value":"4,78E-01","module":"C4","scenario":null},{"value":"-9,53E+00","module":"D","scenario":null},{"value":"5,12E+01","module":"A1A3","scenario":null}]},{"parameter":"IRP","unit":"kBq U235-eq","values":[{"value":"8,88E-01","module":"A1","scenario":null},{"value":"1,46E-02","module":"A2","scenario":null},{"value":"1,03E-01","module":"A3","scenario":null},{"value":"8,13E-03","module":"A4","scenario":null},{"value":"4,13E-04","module":"A5","scenario":null},{"value":"0,00E+00","module":"B1","scenario":null},{"value":"0,00E+00","module":"B2","scenario":null},{"value":"0,00E+00","module":"B3","scenario":null},{"value":"0,00E+00","module":"B4","scenario":null},{"value":"0,00E+00","module":"B5","scenario":null},{"value":"2,28E-02","module":"B6","scenario":null},{"value":"0,00E+00","module":"B7","scenario":null},{"value":"0,00E+00","module":"C1","scenario":null},{"value":"2,01E-03","module":"C2","scenario":null},{"value":"1,85E-04","module":"C3","scenario":null},{"value":"1,20E-03","module":"C4","scenario":null},{"value":"-2,68E-01","module":"D","scenario":null},{"value":"1,01E+00","module":"A1A3","scenario":null}]}],"resource_use":[{"parameter":"PERE","unit":"MJ","values":[{"value":"5,67E+01","module":"A1","scenario":null},{"value":"4,78E-02","module":"A2","scenario":null},{"value":"1,45E+00","module":"A3","scenario":null},{"value":"2,66E-02","module":"A4","scenario":null},{"value":"2,34E-03","module":"A5","scenario":null},{"value":"0,00E+00","module":"B1","scenario":null},{"value":"0,00E+00","module":"B2","scenario":null},{"value":"0,00E+00","module":"B3","scenario":null},{"value":"0,00E+00","module":"B4","scenario":null},{"value":"0,00E+00","module":"B5","scenario":null},{"value":"3,20E-01","module":"B6","scenario":null},{"value":"0,00E+00","module":"B7","scenario":null},{"value":"0,00E+00","module":"C1","scenario":null},{"value":"6,49E-03","module":"C2","scenario":null},{"value":"3,93E-03","module":"C3","scenario":null},{"value":"2,13E-02","module":"C4","scenario":null},{"value":"-2,64E+01","module":"D","scenario":null},{"value":"5,82E+01","module":"A1A3","scenario":null}]},{"parameter":"PERM","unit":"","values":[{"value":"4,53E+00","module":"A1","scenario":null},{"value":"0,00E+00","module":"A2","scenario":null},{"value":"0,00E+00","module":"A3","scenario":null},{"value":"0,00E+00","module":"A4","scenario":null},{"value":"-4,53E+00","module":"A5","scenario":null},{"value":"0,00E+00","module":"B1","scenario":null},{"value":"0,00E+00","module":"B2","scenario":null},{"value":"0,00E+00","module":"B3","scenario":null},{"value":"0,00E+00","module":"B4","scenario":null},{"value":"0,00E+00","module":"B5","scenario":null},{"value":"0,00E+00","module":"B6","scenario":null},{"value":"0,00E+00","module":"B7","scenario":null},{"value":"0,00E+00","module":"C1","scenario":null},{"value":"0,00E+00","module":"C2","scenario":null},{"value":"0,00E+00","module":"C3","scenario":null},{"value":"0,00E+00","module":"C4","scenario":null},{"value":"0,00E+00","module":"D","scenario":null},{"value":"4,53E+00","module":"A1A3","scenario":null}]},{"parameter":"PERT","unit":"MJ","values":[{"value":"6,13E+01","module":"A1","scenario":null},{"value":"4,78E-02","module":"A2","scenario":null},{"value":"1,45E+00","module":"A3","scenario":null},{"value":"2,66E-02","module":"A4","scenario":null},{"value":"-4,53E+00","module":"A5","scenario":null},{"value":"0,00E+00","module":"B1","scenario":null},{"value":"0,00E+00","module":"B2","scenario":null},{"value":"0,00E+00","module":"B3","scenario":null},{"value":"0,00E+00","module":"B4","scenario":null},{"value":"0,00E+00","module":"B5","scenario":null},{"value":"3,20E-01","module":"B6","scenario":null},{"value":"0,00E+00","module":"B7","scenario":null},{"value":"0,00E+00","module":"C1","scenario":null},{"value":"6,49E-03","module":"C2","scenario":null},{"value":"3,93E-03","module":"C3","scenario":null},{"value":"2,13E-02","module":"C4","scenario":null},{"value":"-2,64E+01","module":"D","scenario":null},{"value":"6,28E+01","module":"A1A3","scenario":null}]},{"parameter":"PENRE","unit":"MJ","values":[{"value":"2,14E+02","module":"A1","scenario":null},{"value":"3,34E+00","module":"A2","scenario":null},{"value":"3,03E+00","module":"A3","scenario":null},{"value":"1,86E+00","module":"A4","scenario":null},{"value":"1,14E-01","module":"A5","scenario":null},{"value":"0,00E+00","module":"B1","scenario":null},{"value":"0,00E+00","module":"B2","scenario":null},{"value":"0,00E+00","module":"B3","scenario":null},{"value":"0,00E+00","module":"B4","scenario":null},{"value":"0,00E+00","module":"B5","scenario":null},{"value":"6,66E-01","module":"B6","scenario":null},{"value":"0,00E+00","module":"B7","scenario":null},{"value":"0,00E+00","module":"C1","scenario":null},{"value":"4,60E-01","module":"C2","scenario":null},{"value":"7,99E-02","module":"C3","scenario":null},{"value":"1,97E-01","module":"C4","scenario":null},{"value":"-6,30E+01","module":"D","scenario":null},{"value":"2,21E+02","module":"A1A3","scenario":null}]},{"parameter":"PENRM","unit":"MJ","values":[{"value":"1,73E+01","module":"A1","scenario":null},{"value":"0,00E+00","module":"A2","scenario":null},{"value":"0,00E+00","module":"A3","scenario":null},{"value":"0,00E+00","module":"A4","scenario":null},{"value":"0,00E+00","module":"A5","scenario":null},{"value":"0,00E+00","module":"B1","scenario":null},{"value":"0,00E+00","module":"B2","scenario":null},{"value":"0,00E+00","module":"B3","scenario":null},{"value":"0,00E+00","module":"B4","scenario":null},{"value":"0,00E+00","module":"B5","scenario":null},{"value":"0,00E+00","module":"B6","scenario":null},{"value":"0,00E+00","module":"B7","scenario":null},{"value":"0,00E+00","module":"C1","scenario":null},{"value":"0,00E+00","module":"C2","scenario":null},{"value":"-1,70E+01","module":"C3","scenario":null},{"value":"0,00E+00","module":"C4","scenario":null},{"value":"0,00E+00","module":"D","scenario":null},{"value":"1,73E+01","module":"A1A3","scenario":null}]},{"parameter":"PENRT","unit":"MJ","values":[{"value":"2,32E+02","module":"A1","scenario":null},{"value":"3,34E+00","module":"A2","scenario":null},{"value":"3,03E+00","module":"A3","scenario":null},{"value":"1,86E+00","module":"A4","scenario":null},{"value":"1,14E-01","module":"A5","scenario":null},{"value":"0,00E+00","module":"B1","scenario":null},{"value":"0,00E+00","module":"B2","scenario":null},{"value":"0,00E+00","module":"B3","scenario":null},{"value":"0,00E+00","module":"B4","scenario":null},{"value":"0,00E+00","module":"B5","scenario":null},{"value":"6,66E-01","module":"B6","scenario":null},{"value":"0,00E+00","module":"B7","scenario":null},{"value":"0,00E+00","module":"C1","scenario":null},{"value":"4,60E-01","module":"C2","scenario":null},{"value":"-1,69E+01","module":"C3","scenario":null},{"value":"1,97E-01","module":"C4","scenario":null},{"value":"-6,30E+01","module":"D","scenario":null},{"value":"2,38E+02","module":"A1A3","scenario":null}]},{"parameter":"SM","unit":"kg","values":[{"value":"5,55E-01","module":"A1","scenario":null},{"value":"0,00E+00","module":"A2","scenario":null},{"value":"1,01E-06","module":"A3","scenario":null},{"value":"0,00E+00","module":"A4","scenario":null},{"value":"3,60E-01","module":"A5","scenario":null},{"value":"0,00E+00","module":"B1","scenario":null},{"value":"0,00E+00","module":"B2","scenario":null},{"value":"0,00E+00","module":"B3","scenario":null},{"value":"0,00E+00","module":"B4","scenario":null},{"value":"0,00E+00","module":"B5","scenario":null},{"value":"0,00E+00","module":"B6","scenario":null},{"value":"0,00E+00","module":"B7","scenario":null},{"value":"0,00E+00","module":"C1","scenario":null},{"value":"0,00E+00","module":"C2","scenario":null},{"value":"0,00E+00","module":"C3","scenario":null},{"value":"0,00E+00","module":"C4","scenario":null},{"value":"7,47E-02","module":"D","scenario":null},{"value":"5,55E-01","module":"A1A3","scenario":null}]},{"parameter":"RSF","unit":"MJ","values":[{"value":"4,61E-01","module":"A1","scenario":null},{"value":"1,71E-03","module":"A2","scenario":null},{"value":"5,61E-03","module":"A3","scenario":null},{"value":"9,52E-04","module":"A4","scenario":null},{"value":"6,82E-05","module":"A5","scenario":null},{"value":"0,00E+00","module":"B1","scenario":null},{"value":"0,00E+00","module":"B2","scenario":null},{"value":"0,00E+00","module":"B3","scenario":null},{"value":"0,00E+00","module":"B4","scenario":null},{"value":"0,00E+00","module":"B5","scenario":null},{"value":"1,24E-03","module":"B6","scenario":null},{"value":"0,00E+00","module":"B7","scenario":null},{"value":"0,00E+00","module":"C1","scenario":null},{"value":"2,32E-04","module":"C2","scenario":null},{"value":"8,82E-05","module":"C3","scenario":null},{"value":"4,42E-04","module":"C4","scenario":null},{"value":"-2,42E-03","module":"D","scenario":null},{"value":"4,68E-01","module":"A1A3","scenario":null}]},{"parameter":"NRSF","unit":"MJ","values":[{"value":"4,61E-02","module":"A1","scenario":null},{"value":"6,11E-03","module":"A2","scenario":null},{"value":"1,77E-02","module":"A3","scenario":null},{"value":"3,41E-03","module":"A4","scenario":null},{"value":"7,77E-04","module":"A5","scenario":null},{"value":"0,00E+00","module":"B1","scenario":null},{"value":"0,00E+00","module":"B2","scenario":null},{"value":"0,00E+00","module":"B3","scenario":null},{"value":"0,00E+00","module":"B4","scenario":null},{"value":"0,00E+00","module":"B5","scenario":null},{"value":"3,91E-03","module":"B6","scenario":null},{"value":"0,00E+00","module":"B7","scenario":null},{"value":"0,00E+00","module":"C1","scenario":null},{"value":"8,29E-04","module":"C2","scenario":null},{"value":"0,00E+00","module":"C3","scenario":null},{"value":"4,83E-04","module":"C4","scenario":null},{"value":"-1,72E-01","module":"D","scenario":null},{"value":"6,99E-02","module":"A1A3","scenario":null}]},{"parameter":"FW","unit":"m3","values":[{"value":"3,39E-01","module":"A1","scenario":null},{"value":"3,57E-04","module":"A2","scenario":null},{"value":"3,29E-03","module":"A3","scenario":null},{"value":"1,99E-04","module":"A4","scenario":null},{"value":"8,29E-05","module":"A5","scenario":null},{"value":"0,00E+00","module":"B1","scenario":null},{"value":"0,00E+00","module":"B2","scenario":null},{"value":"0,00E+00","module":"B3","scenario":null},{"value":"0,00E+00","module":"B4","scenario":null},{"value":"0,00E+00","module":"B5","scenario":null},{"value":"7,26E-04","module":"B6","scenario":null},{"value":"0,00E+00","module":"B7","scenario":null},{"value":"0,00E+00","module":"C1","scenario":null},{"value":"4,84E-05","module":"C2","scenario":null},{"value":"5,64E-04","module":"C3","scenario":null},{"value":"2,53E-04","module":"C4","scenario":null},{"value":"-1,30E-01","module":"D","scenario":null},{"value":"3,43E-01","module":"A1A3","scenario":null}]}],"end_of_life_waste":[{"parameter":"HWD","unit":"kg","values":[{"value":"1,66E-01","module":"A1","scenario":null},{"value":"1,72E-04","module":"A2","scenario":null},{"value":"3,42E-04","module":"A3","scenario":null},{"value":"9,59E-05","module":"A4","scenario":null},{"value":"0,00E+00","module":"A5","scenario":null},{"value":"0,00E+00","module":"B1","scenario":null},{"value":"0,00E+00","module":"B2","scenario":null},{"value":"0,00E+00","module":"B3","scenario":null},{"value":"0,00E+00","module":"B4","scenario":null},{"value":"0,00E+00","module":"B5","scenario":null},{"value":"3,48E-05","module":"B6","scenario":null},{"value":"0,00E+00","module":"B7","scenario":null},{"value":"0,00E+00","module":"C1","scenario":null},{"value":"2,34E-05","module":"C2","scenario":null},{"value":"0,00E+00","module":"C3","scenario":null},{"value":"1,78E-02","module":"C4","scenario":null},{"value":"1,70E-02","module":"D","scenario":null},{"value":"1,67E-01","module":"A1A3","scenario":null}]},{"parameter":"NHWD","unit":"kg","values":[{"value":"4,24E+00","module":"A1","scenario":null},{"value":"1,62E-01","module":"A2","scenario":null},{"value":"6,91E-02","module":"A3","scenario":null},{"value":"9,04E-02","module":"A4","scenario":null},{"value":"3,60E-01","module":"A5","scenario":null},{"value":"0,00E+00","module":"B1","scenario":null},{"value":"0,00E+00","module":"B2","scenario":null},{"value":"0,00E+00","module":"B3","scenario":null},{"value":"0,00E+00","module":"B4","scenario":null},{"value":"0,00E+00","module":"B5","scenario":null},{"value":"2,20E-03","module":"B6","scenario":null},{"value":"0,00E+00","module":"B7","scenario":null},{"value":"0,00E+00","module":"C1","scenario":null},{"value":"2,20E-02","module":"C2","scenario":null},{"value":"0,00E+00","module":"C3","scenario":null},{"value":"6,84E-01","module":"C4","scenario":null},{"value":"-1,51E+00","module":"D","scenario":null},{"value":"4,47E+00","module":"A1A3","scenario":null}]},{"parameter":"RWD","unit":"kg","values":[{"value":"8,35E-04","module":"A1","scenario":null},{"value":"2,27E-05","module":"A2","scenario":null},{"value":"4,54E-05","module":"A3","scenario":null},{"value":"1,27E-05","module":"A4","scenario":null},{"value":"0,00E+00","module":"A5","scenario":null},{"value":"0,00E+00","module":"B1","scenario":null},{"value":"0,00E+00","module":"B2","scenario":null},{"value":"0,00E+00","module":"B3","scenario":null},{"value":"0,00E+00","module":"B4","scenario":null},{"value":"0,00E+00","module":"B5","scenario":null},{"value":"1,00E-05","module":"B6","scenario":null},{"value":"0,00E+00","module":"B7","scenario":null},{"value":"0,00E+00","module":"C1","scenario":null},{"value":"3,13E-06","module":"C2","scenario":null},{"value":"0,00E+00","module":"C3","scenario":null},{"value":"1,35E-06","module":"C4","scenario":null},{"value":"-2,51E-04","module":"D","scenario":null},{"value":"9,04E-04","module":"A1A3","scenario":null}]}],"end_of_life_flow":[{"parameter":"CRU","unit":"kg","values":[{"value":"0,00E+00","module":"A1","scenario":null},{"value":"0,00E+00","module":"A2","scenario":null},{"value":"0,00E+00","module":"A3","scenario":null},{"value":"0,00E+00","module":"A4","scenario":null},{"value":"0,00E+00","module":"A5","scenario":null},{"value":"0,00E+00","module":"B1","scenario":null},{"value":"0,00E+00","module":"B2","scenario":null},{"value":"0,00E+00","module":"B3","scenario":null},{"value":"0,00E+00","module":"B4","scenario":null},{"value":"0,00E+00","module":"B5","scenario":null},{"value":"0,00E+00","module":"B6","scenario":null},{"value":"0,00E+00","module":"B7","scenario":null},{"value":"0,00E+00","module":"C1","scenario":null},{"value":"0,00E+00","module":"C2","scenario":null},{"value":"0,00E+00","module":"C3","scenario":null},{"value":"0,00E+00","module":"C4","scenario":null},{"value":"0,00E+00","module":"D","scenario":null},{"value":"0,00E+00","module":"A1A3","scenario":null}]},{"parameter":"MFR","unit":"kg","values":[{"value":"0,00E+00","module":"A1","scenario":null},{"value":"0,00E+00","module":"A2","scenario":null},{"value":"6,28E-02","module":"A3","scenario":null},{"value":"0,00E+00","module":"A4","scenario":null},{"value":"8,52E-06","module":"A5","scenario":null},{"value":"0,00E+00","module":"B1","scenario":null},{"value":"0,00E+00","module":"B2","scenario":null},{"value":"0,00E+00","module":"B3","scenario":null},{"value":"0,00E+00","module":"B4","scenario":null},{"value":"0,00E+00","module":"B5","scenario":null},{"value":"0,00E+00","module":"B6","scenario":null},{"value":"0,00E+00","module":"B7","scenario":null},{"value":"0,00E+00","module":"C1","scenario":null},{"value":"0,00E+00","module":"C2","scenario":null},{"value":"8,30E-01","module":"C3","scenario":null},{"value":"2,55E-05","module":"C4","scenario":null},{"value":"-2,93E-03","module":"D","scenario":null},{"value":"6,28E-02","module":"A1A3","scenario":null}]},{"parameter":"MER","unit":"kg","values":[{"value":"0,00E+00","module":"A1","scenario":null},{"value":"0,00E+00","module":"A2","scenario":null},{"value":"1,56E-03","module":"A3","scenario":null},{"value":"0,00E+00","module":"A4","scenario":null},{"value":"3,60E-01","module":"A5","scenario":null},{"value":"0,00E+00","module":"B1","scenario":null},{"value":"0,00E+00","module":"B2","scenario":null},{"value":"0,00E+00","module":"B3","scenario":null},{"value":"0,00E+00","module":"B4","scenario":null},{"value":"0,00E+00","module":"B5","scenario":null},{"value":"0,00E+00","module":"B6","scenario":null},{"value":"0,00E+00","module":"B7","scenario":null},{"value":"0,00E+00","module":"C1","scenario":null},{"value":"0,00E+00","module":"C2","scenario":null},{"value":"2,85E-01","module":"C3","scenario":null},{"value":"6,24E-07","module":"C4","scenario":null},{"value":"-3,85E-04","module":"D","scenario":null},{"value":"1,56E-03","module":"A1A3","scenario":null}]},{"parameter":"EEE","unit":"MJ","values":[{"value":"0,00E+00","module":"A1","scenario":null},{"value":"0,00E+00","module":"A2","scenario":null},{"value":"2,12E-03","module":"A3","scenario":null},{"value":"0,00E+00","module":"A4","scenario":null},{"value":"2,50E-01","module":"A5","scenario":null},{"value":"0,00E+00","module":"B1","scenario":null},{"value":"0,00E+00","module":"B2","scenario":null},{"value":"0,00E+00","module":"B3","scenario":null},{"value":"0,00E+00","module":"B4","scenario":null},{"value":"0,00E+00","module":"B5","scenario":null},{"value":"0,00E+00","module":"B6","scenario":null},{"value":"0,00E+00","module":"B7","scenario":null},{"value":"0,00E+00","module":"C1","scenario":null},{"value":"0,00E+00","module":"C2","scenario":null},{"value":"4,78E-01","module":"C3","scenario":null},{"value":"4,05E-05","module":"C4","scenario":null},{"value":"-9,44E-04","module":"D","scenario":null},{"value":"2,12E-03","module":"A1A3","scenario":null}]},{"parameter":"EET","unit":"MJ","values":[{"value":"0,00E+00","module":"A1","scenario":null},{"value":"0,00E+00","module":"A2","scenario":null},{"value":"3,20E-02","module":"A3","scenario":null},{"value":"0,00E+00","module":"A4","scenario":null},{"value":"3,79E+00","module":"A5","scenario":null},{"value":"0,00E+00","module":"B1","scenario":null},{"value":"0,00E+00","module":"B2","scenario":null},{"value":"0,00E+00","module":"B3","scenario":null},{"value":"0,00E+00","module":"B4","scenario":null},{"value":"0,00E+00","module":"B5","scenario":null},{"value":"0,00E+00","module":"B6","scenario":null},{"value":"0,00E+00","module":"B7","scenario":null},{"value":"0,00E+00","module":"C1","scenario":null},{"value":"0,00E+00","module":"C2","scenario":null},{"value":"7,22E+00","module":"C3","scenario":null},{"value":"6,13E-04","module":"C4","scenario":null},{"value":"-1,43E-02","module":"D","scenario":null},{"value":"3,20E-02","module":"A1A3","scenario":null}]}]}