{"product_name":"Motus Table - With Clamp","epd_id":"NEPD-6017-5316-EN","declared_unit":{"unit":"stk","amount":1},"compliance":["EN 15804+A2","ISO 14025","ISO 21930"],"producer_name":"Glamox AS","environmental_impact":[{"parameter":"GWP-total","unit":"kg CO2-eq","values":[{"value":"1,04E+01","module":"A1","scenario":null},{"value":"1,17E-01","module":"A2","scenario":null},{"value":"1,11E+00","module":"A3","scenario":null},{"value":"1,61E-01","module":"A4","scenario":null},{"value":"8,73E-01","module":"A5","scenario":null},{"value":"4,71E+01","module":"B6","scenario":null},{"value":"0,00E+00","module":"C1","scenario":null},{"value":"4,18E-02","module":"C2","scenario":null},{"value":"2,58E-01","module":"C3","scenario":null},{"value":"3,27E-02","module":"C4","scenario":null},{"value":"-7,54E-01","module":"D","scenario":null},{"value":"1,16E+01","module":"A1A3","scenario":null}]},{"parameter":"GWP-fossil","unit":"kg CO2-eq","values":[{"value":"1,11E+01","module":"A1","scenario":null},{"value":"1,17E-01","module":"A2","scenario":null},{"value":"9,02E-01","module":"A3","scenario":null},{"value":"1,61E-01","module":"A4","scenario":null},{"value":"7,91E-03","module":"A5","scenario":null},{"value":"4,39E+01","module":"B6","scenario":null},{"value":"0,00E+00","module":"C1","scenario":null},{"value":"4,18E-02","module":"C2","scenario":null},{"value":"2,58E-01","module":"C3","scenario":null},{"value":"1,79E-02","module":"C4","scenario":null},{"value":"-7,45E-01","module":"D","scenario":null},{"value":"1,21E+01","module":"A1A3","scenario":null}]},{"parameter":"GWP-biogenic","unit":"kg CO2-eq","values":[{"value":"-7,62E-01","module":"A1","scenario":null},{"value":"4,09E-05","module":"A2","scenario":null},{"value":"2,00E-01","module":"A3","scenario":null},{"value":"6,56E-05","module":"A4","scenario":null},{"value":"8,65E-01","module":"A5","scenario":null},{"value":"8,02E-01","module":"B6","scenario":null},{"value":"0,00E+00","module":"C1","scenario":null},{"value":"1,71E-05","module":"C2","scenario":null},{"value":"3,16E-04","module":"C3","scenario":null},{"value":"1,48E-02","module":"C4","scenario":null},{"value":"-5,33E-03","module":"D","scenario":null},{"value":"-5,62E-01","module":"A1A3","scenario":null}]},{"parameter":"GWP-luluc","unit":"kg CO2-eq","values":[{"value":"4,04E-02","module":"A1","scenario":null},{"value":"5,88E-05","module":"A2","scenario":null},{"value":"7,33E-03","module":"A3","scenario":null},{"value":"5,62E-05","module":"A4","scenario":null},{"value":"2,62E-06","module":"A5","scenario":null},{"value":"2,40E+00","module":"B6","scenario":null},{"value":"0,00E+00","module":"C1","scenario":null},{"value":"1,22E-05","module":"C2","scenario":null},{"value":"7,85E-05","module":"C3","scenario":null},{"value":"2,66E-05","module":"C4","scenario":null},{"value":"-4,04E-03","module":"D","scenario":null},{"value":"4,78E-02","module":"A1A3","scenario":null}]},{"parameter":"ODP","unit":"kg CFC11-eq","values":[{"value":"7,98E-07","module":"A1","scenario":null},{"value":"2,59E-08","module":"A2","scenario":null},{"value":"5,70E-08","module":"A3","scenario":null},{"value":"3,67E-08","module":"A4","scenario":null},{"value":"1,67E-09","module":"A5","scenario":null},{"value":"4,75E-06","module":"B6","scenario":null},{"value":"0,00E+00","module":"C1","scenario":null},{"value":"9,65E-09","module":"C2","scenario":null},{"value":"1,27E-08","module":"C3","scenario":null},{"value":"1,67E-09","module":"C4","scenario":null},{"value":"-5,55E-04","module":"D","scenario":null},{"value":"8,81E-07","module":"A1A3","scenario":null}]},{"parameter":"AP","unit":"mol H+-eq","values":[{"value":"1,19E-01","module":"A1","scenario":null},{"value":"1,96E-03","module":"A2","scenario":null},{"value":"4,16E-03","module":"A3","scenario":null},{"value":"6,57E-04","module":"A4","scenario":null},{"value":"3,75E-05","module":"A5","scenario":null},{"value":"2,02E-01","module":"B6","scenario":null},{"value":"0,00E+00","module":"C1","scenario":null},{"value":"1,76E-04","module":"C2","scenario":null},{"value":"2,97E-04","module":"C3","scenario":null},{"value":"5,81E-05","module":"C4","scenario":null},{"value":"-2,46E-02","module":"D","scenario":null},{"value":"1,25E-01","module":"A1A3","scenario":null}]},{"parameter":"POCP","unit":"kg NMVOC-eq","values":[{"value":"4,41E-02","module":"A1","scenario":null},{"value":"1,47E-03","module":"A2","scenario":null},{"value":"2,79E-03","module":"A3","scenario":null},{"value":"6,60E-04","module":"A4","scenario":null},{"value":"3,86E-05","module":"A5","scenario":null},{"value":"1,01E-01","module":"B6","scenario":null},{"value":"0,00E+00","module":"C1","scenario":null},{"value":"1,88E-04","module":"C2","scenario":null},{"value":"1,93E-04","module":"C3","scenario":null},{"value":"6,79E-05","module":"C4","scenario":null},{"value":"-6,67E-03","module":"D","scenario":null},{"value":"4,84E-02","module":"A1A3","scenario":null}]},{"parameter":"ADPE","unit":"kg Sb-eq","values":[{"value":"4,55E-02","module":"A1","scenario":null},{"value":"2,15E-06","module":"A2","scenario":null},{"value":"2,41E-05","module":"A3","scenario":null},{"value":"4,36E-06","module":"A4","scenario":null},{"value":"1,93E-07","module":"A5","scenario":null},{"value":"6,82E-04","module":"B6","scenario":null},{"value":"0,00E+00","module":"C1","scenario":null},{"value":"7,13E-07","module":"C2","scenario":null},{"value":"4,71E-07","module":"C3","scenario":null},{"value":"5,87E-08","module":"C4","scenario":null},{"value":"-1,12E-02","module":"D","scenario":null},{"value":"4,56E-02","module":"A1A3","scenario":null}]},{"parameter":"ADPF","unit":"MJ","values":[{"value":"1,47E+02","module":"A1","scenario":null},{"value":"1,65E+00","module":"A2","scenario":null},{"value":"7,48E+00","module":"A3","scenario":null},{"value":"2,43E+00","module":"A4","scenario":null},{"value":"1,11E-01","module":"A5","scenario":null},{"value":"1,19E+03","module":"B6","scenario":null},{"value":"0,00E+00","module":"C1","scenario":null},{"value":"6,49E-01","module":"C2","scenario":null},{"value":"7,44E-01","module":"C3","scenario":null},{"value":"1,58E-01","module":"C4","scenario":null},{"value":"-1,01E+01","module":"D","scenario":null},{"value":"1,57E+02","module":"A1A3","scenario":null}]},{"parameter":"WDP","unit":"m3 world-eq. Deprived","values":[{"value":"4,34E+02","module":"A1","scenario":null},{"value":"1,07E+00","module":"A2","scenario":null},{"value":"7,03E+02","module":"A3","scenario":null},{"value":"2,31E+00","module":"A4","scenario":null},{"value":"1,40E-01","module":"A5","scenario":null},{"value":"9,17E+04","module":"B6","scenario":null},{"value":"0,00E+00","module":"C1","scenario":null},{"value":"4,98E-01","module":"C2","scenario":null},{"value":"3,23E+00","module":"C3","scenario":null},{"value":"3,09E+00","module":"C4","scenario":null},{"value":"-7,97E+01","module":"D","scenario":null},{"value":"1,14E+03","module":"A1A3","scenario":null}]},{"parameter":"EP-freshwater","unit":"kg P-eq","values":[{"value":"1,30E-03","module":"A1","scenario":null},{"value":"7,28E-07","module":"A2","scenario":null},{"value":"3,88E-05","module":"A3","scenario":null},{"value":"1,26E-06","module":"A4","scenario":null},{"value":"6,50E-08","module":"A5","scenario":null},{"value":"2,90E-03","module":"B6","scenario":null},{"value":"0,00E+00","module":"C1","scenario":null},{"value":"3,18E-07","module":"C2","scenario":null},{"value":"3,64E-06","module":"C3","scenario":null},{"value":"3,35E-07","module":"C4","scenario":null},{"value":"-1,77E-04","module":"D","scenario":null},{"value":"1,34E-03","module":"A1A3","scenario":null}]},{"parameter":"EP-marine","unit":"kg N-eq","values":[{"value":"1,31E-02","module":"A1","scenario":null},{"value":"4,96E-04","module":"A2","scenario":null},{"value":"1,00E-03","module":"A3","scenario":null},{"value":"1,95E-04","module":"A4","scenario":null},{"value":"1,24E-05","module":"A5","scenario":null},{"value":"3,20E-02","module":"B6","scenario":null},{"value":"0,00E+00","module":"C1","scenario":null},{"value":"5,28E-05","module":"C2","scenario":null},{"value":"6,49E-05","module":"C3","scenario":null},{"value":"4,86E-05","module":"C4","scenario":null},{"value":"-1,93E-03","module":"D","scenario":null},{"value":"1,46E-02","module":"A1A3","scenario":null}]},{"parameter":"EP-terrestrial","unit":"mol N-eq.","values":[{"value":"1,54E-01","module":"A1","scenario":null},{"value":"5,51E-03","module":"A2","scenario":null},{"value":"1,01E-02","module":"A3","scenario":null},{"value":"2,16E-03","module":"A4","scenario":null},{"value":"1,34E-04","module":"A5","scenario":null},{"value":"4,29E-01","module":"B6","scenario":null},{"value":"0,00E+00","module":"C1","scenario":null},{"value":"5,84E-04","module":"C2","scenario":null},{"value":"7,18E-04","module":"C3","scenario":null},{"value":"2,00E-04","module":"C4","scenario":null},{"value":"-2,48E-02","module":"D","scenario":null},{"value":"1,69E-01","module":"A1A3","scenario":null}]},{"parameter":"GWP-IOBC","unit":"kg CO2-eq","values":[{"value":"1,12E+01","module":"A1","scenario":null},{"value":"1,17E-01","module":"A2","scenario":null},{"value":"4,82E-01","module":"A3","scenario":null},{"value":"1,61E-01","module":"A4","scenario":null},{"value":"7,92E-03","module":"A5","scenario":null},{"value":"6,38E+01","module":"B6","scenario":null},{"value":"0,00E+00","module":"C1","scenario":null},{"value":"4,18E-02","module":"C2","scenario":null},{"value":"2,58E-01","module":"C3","scenario":null},{"value":"3,37E-02","module":"C4","scenario":null},{"value":"-7,17E-01","module":"D","scenario":null},{"value":"1,18E+01","module":"A1A3","scenario":null}]}],"additional_environmental_impact":[{"parameter":"PM","unit":"Disease incidence","values":[{"value":"6,33E-07","module":"A1","scenario":null},{"value":"4,70E-09","module":"A2","scenario":null},{"value":"1,10E-07","module":"A3","scenario":null},{"value":"1,16E-08","module":"A4","scenario":null},{"value":"5,53E-10","module":"A5","scenario":null},{"value":"1,07E-06","module":"B6","scenario":null},{"value":"0,00E+00","module":"C1","scenario":null},{"value":"3,68E-09","module":"C2","scenario":null},{"value":"3,21E-09","module":"C3","scenario":null},{"value":"9,39E-10","module":"C4","scenario":null},{"value":"-6,82E-08","module":"D","scenario":null},{"value":"7,47E-07","module":"A1A3","scenario":null}]},{"parameter":"ETP-fw","unit":"CTUe","values":[{"value":"9,19E+02","module":"A1","scenario":null},{"value":"1,11E+00","module":"A2","scenario":null},{"value":"3,48E+01","module":"A3","scenario":null},{"value":"1,79E+00","module":"A4","scenario":null},{"value":"1,48E-01","module":"A5","scenario":null},{"value":"1,48E+03","module":"B6","scenario":null},{"value":"0,00E+00","module":"C1","scenario":null},{"value":"4,75E-01","module":"C2","scenario":null},{"value":"2,74E+00","module":"C3","scenario":null},{"value":"1,72E+02","module":"C4","scenario":null},{"value":"-1,90E+02","module":"D","scenario":null},{"value":"9,55E+02","module":"A1A3","scenario":null}]},{"parameter":"HTP-c","unit":"CTUh","values":[{"value":"2,39E-08","module":"A1","scenario":null},{"value":"0,00E+00","module":"A2","scenario":null},{"value":"1,32E-09","module":"A3","scenario":null},{"value":"0,00E+00","module":"A4","scenario":null},{"value":"4,00E-12","module":"A5","scenario":null},{"value":"3,46E-08","module":"B6","scenario":null},{"value":"0,00E+00","module":"C1","scenario":null},{"value":"0,00E+00","module":"C2","scenario":null},{"value":"2,29E-10","module":"C3","scenario":null},{"value":"2,40E-11","module":"C4","scenario":null},{"value":"-4,62E-09","module":"D","scenario":null},{"value":"2,52E-08","module":"A1A3","scenario":null}]},{"parameter":"HTP-nc","unit":"CTUh","values":[{"value":"9,11E-07","module":"A1","scenario":null},{"value":"7,85E-10","module":"A2","scenario":null},{"value":"3,75E-08","module":"A3","scenario":null},{"value":"1,93E-09","module":"A4","scenario":null},{"value":"1,85E-10","module":"A5","scenario":null},{"value":"9,11E-07","module":"B6","scenario":null},{"value":"0,00E+00","module":"C1","scenario":null},{"value":"4,59E-10","module":"C2","scenario":null},{"value":"8,37E-09","module":"C3","scenario":null},{"value":"3,41E-10","module":"C4","scenario":null},{"value":"-2,26E-07","module":"D","scenario":null},{"value":"9,49E-07","module":"A1A3","scenario":null}]},{"parameter":"SQP","unit":"-","values":[{"value":"5,62E+01","module":"A1","scenario":null},{"value":"7,67E-01","module":"A2","scenario":null},{"value":"1,97E+01","module":"A3","scenario":null},{"value":"1,67E+00","module":"A4","scenario":null},{"value":"7,43E-02","module":"A5","scenario":null},{"value":"8,93E+02","module":"B6","scenario":null},{"value":"0,00E+00","module":"C1","scenario":null},{"value":"7,45E-01","module":"C2","scenario":null},{"value":"2,20E-01","module":"C3","scenario":null},{"value":"3,51E-01","module":"C4","scenario":null},{"value":"-6,22E+00","module":"D","scenario":null},{"value":"7,66E+01","module":"A1A3","scenario":null}]},{"parameter":"IRP","unit":"kBq U235-eq","values":[{"value":"4,59E-01","module":"A1","scenario":null},{"value":"7,16E-03","module":"A2","scenario":null},{"value":"8,99E-02","module":"A3","scenario":null},{"value":"1,06E-02","module":"A4","scenario":null},{"value":"4,74E-04","module":"A5","scenario":null},{"value":"2,70E+01","module":"B6","scenario":null},{"value":"0,00E+00","module":"C1","scenario":null},{"value":"2,84E-03","module":"C2","scenario":null},{"value":"3,38E-03","module":"C3","scenario":null},{"value":"8,55E-04","module":"C4","scenario":null},{"value":"-5,99E-02","module":"D","scenario":null},{"value":"5,56E-01","module":"A1A3","scenario":null}]}],"resource_use":[{"parameter":"PERE","unit":"MJ","values":[{"value":"2,12E+01","module":"A1","scenario":null},{"value":"1,84E-02","module":"A2","scenario":null},{"value":"6,53E+01","module":"A3","scenario":null},{"value":"3,42E-02","module":"A4","scenario":null},{"value":"1,82E-03","module":"A5","scenario":null},{"value":"1,17E+03","module":"B6","scenario":null},{"value":"0,00E+00","module":"C1","scenario":null},{"value":"8,18E-03","module":"C2","scenario":null},{"value":"1,13E-01","module":"C3","scenario":null},{"value":"2,69E-02","module":"C4","scenario":null},{"value":"-2,43E+00","module":"D","scenario":null},{"value":"8,64E+01","module":"A1A3","scenario":null}]},{"parameter":"PERM","unit":"","values":[{"value":"4,29E+00","module":"A1","scenario":null},{"value":"0,00E+00","module":"A2","scenario":null},{"value":"0,00E+00","module":"A3","scenario":null},{"value":"0,00E+00","module":"A4","scenario":null},{"value":"-4,78E+00","module":"A5","scenario":null},{"value":"0,00E+00","module":"B6","scenario":null},{"value":"0,00E+00","module":"C1","scenario":null},{"value":"0,00E+00","module":"C2","scenario":null},{"value":"0,00E+00","module":"C3","scenario":null},{"value":"0,00E+00","module":"C4","scenario":null},{"value":"0,00E+00","module":"D","scenario":null},{"value":"4,29E+00","module":"A1A3","scenario":null}]},{"parameter":"PERT","unit":"MJ","values":[{"value":"2,55E+01","module":"A1","scenario":null},{"value":"1,84E-02","module":"A2","scenario":null},{"value":"6,53E+01","module":"A3","scenario":null},{"value":"3,42E-02","module":"A4","scenario":null},{"value":"-4,77E+00","module":"A5","scenario":null},{"value":"1,17E+03","module":"B6","scenario":null},{"value":"0,00E+00","module":"C1","scenario":null},{"value":"8,18E-03","module":"C2","scenario":null},{"value":"1,13E-01","module":"C3","scenario":null},{"value":"2,69E-02","module":"C4","scenario":null},{"value":"-2,43E+00","module":"D","scenario":null},{"value":"9,07E+01","module":"A1A3","scenario":null}]},{"parameter":"PENRE","unit":"MJ","values":[{"value":"1,44E+02","module":"A1","scenario":null},{"value":"1,65E+00","module":"A2","scenario":null},{"value":"7,49E+00","module":"A3","scenario":null},{"value":"2,43E+00","module":"A4","scenario":null},{"value":"1,11E-01","module":"A5","scenario":null},{"value":"1,20E+03","module":"B6","scenario":null},{"value":"0,00E+00","module":"C1","scenario":null},{"value":"6,50E-01","module":"C2","scenario":null},{"value":"7,45E-01","module":"C3","scenario":null},{"value":"1,58E-01","module":"C4","scenario":null},{"value":"-1,01E+01","module":"D","scenario":null},{"value":"1,53E+02","module":"A1A3","scenario":null}]},{"parameter":"PENRM","unit":"MJ","values":[{"value":"2,81E+00","module":"A1","scenario":null},{"value":"0,00E+00","module":"A2","scenario":null},{"value":"0,00E+00","module":"A3","scenario":null},{"value":"0,00E+00","module":"A4","scenario":null},{"value":"0,00E+00","module":"A5","scenario":null},{"value":"0,00E+00","module":"B6","scenario":null},{"value":"0,00E+00","module":"C1","scenario":null},{"value":"0,00E+00","module":"C2","scenario":null},{"value":"-2,98E+00","module":"C3","scenario":null},{"value":"0,00E+00","module":"C4","scenario":null},{"value":"0,00E+00","module":"D","scenario":null},{"value":"2,81E+00","module":"A1A3","scenario":null}]},{"parameter":"PENRT","unit":"MJ","values":[{"value":"1,46E+02","module":"A1","scenario":null},{"value":"1,65E+00","module":"A2","scenario":null},{"value":"1,83E+01","module":"A3","scenario":null},{"value":"2,43E+00","module":"A4","scenario":null},{"value":"1,11E-01","module":"A5","scenario":null},{"value":"1,20E+03","module":"B6","scenario":null},{"value":"0,00E+00","module":"C1","scenario":null},{"value":"6,50E-01","module":"C2","scenario":null},{"value":"-2,24E+00","module":"C3","scenario":null},{"value":"1,58E-01","module":"C4","scenario":null},{"value":"-1,01E+01","module":"D","scenario":null},{"value":"1,66E+02","module":"A1A3","scenario":null}]},{"parameter":"SM","unit":"kg","values":[{"value":"5,45E-01","module":"A1","scenario":null},{"value":"0,00E+00","module":"A2","scenario":null},{"value":"0,00E+00","module":"A3","scenario":null},{"value":"0,00E+00","module":"A4","scenario":null},{"value":"0,00E+00","module":"A5","scenario":null},{"value":"0,00E+00","module":"B6","scenario":null},{"value":"0,00E+00","module":"C1","scenario":null},{"value":"0,00E+00","module":"C2","scenario":null},{"value":"0,00E+00","module":"C3","scenario":null},{"value":"1,67E-03","module":"C4","scenario":null},{"value":"2,09E-02","module":"D","scenario":null},{"value":"5,45E-01","module":"A1A3","scenario":null}]},{"parameter":"RSF","unit":"MJ","values":[{"value":"3,62E-01","module":"A1","scenario":null},{"value":"6,07E-04","module":"A2","scenario":null},{"value":"4,34E-02","module":"A3","scenario":null},{"value":"1,22E-03","module":"A4","scenario":null},{"value":"6,04E-05","module":"A5","scenario":null},{"value":"1,18E+01","module":"B6","scenario":null},{"value":"0,00E+00","module":"C1","scenario":null},{"value":"2,86E-04","module":"C2","scenario":null},{"value":"2,51E-03","module":"C3","scenario":null},{"value":"3,53E-04","module":"C4","scenario":null},{"value":"-2,10E-02","module":"D","scenario":null},{"value":"4,06E-01","module":"A1A3","scenario":null}]},{"parameter":"NRSF","unit":"MJ","values":[{"value":"-1,14E-02","module":"A1","scenario":null},{"value":"3,29E-03","module":"A2","scenario":null},{"value":"1,03E+00","module":"A3","scenario":null},{"value":"4,37E-03","module":"A4","scenario":null},{"value":"2,49E-04","module":"A5","scenario":null},{"value":"0,00E+00","module":"B6","scenario":null},{"value":"0,00E+00","module":"C1","scenario":null},{"value":"9,58E-04","module":"C2","scenario":null},{"value":"-7,55E-06","module":"C3","scenario":null},{"value":"2,84E-03","module":"C4","scenario":null},{"value":"-4,50E-02","module":"D","scenario":null},{"value":"1,02E+00","module":"A1A3","scenario":null}]},{"parameter":"FW","unit":"m3","values":[{"value":"2,02E-01","module":"A1","scenario":null},{"value":"1,38E-04","module":"A2","scenario":null},{"value":"3,91E-01","module":"A3","scenario":null},{"value":"2,55E-04","module":"A4","scenario":null},{"value":"5,22E-05","module":"A5","scenario":null},{"value":"5,30E+00","module":"B6","scenario":null},{"value":"0,00E+00","module":"C1","scenario":null},{"value":"7,40E-05","module":"C2","scenario":null},{"value":"7,25E-04","module":"C3","scenario":null},{"value":"1,90E-04","module":"C4","scenario":null},{"value":"-1,99E-02","module":"D","scenario":null},{"value":"5,94E-01","module":"A1A3","scenario":null}]}],"end_of_life_waste":[{"parameter":"HWD","unit":"kg","values":[{"value":"6,73E-02","module":"A1","scenario":null},{"value":"7,85E-05","module":"A2","scenario":null},{"value":"2,00E-01","module":"A3","scenario":null},{"value":"1,24E-04","module":"A4","scenario":null},{"value":"0,00E+00","module":"A5","scenario":null},{"value":"1,11E-01","module":"B6","scenario":null},{"value":"0,00E+00","module":"C1","scenario":null},{"value":"3,56E-05","module":"C2","scenario":null},{"value":"3,64E-06","module":"C3","scenario":null},{"value":"2,35E-02","module":"C4","scenario":null},{"value":"-6,69E-03","module":"D","scenario":null},{"value":"2,67E-01","module":"A1A3","scenario":null}]},{"parameter":"NHWD","unit":"kg","values":[{"value":"1,88E+00","module":"A1","scenario":null},{"value":"4,85E-02","module":"A2","scenario":null},{"value":"1,51E+00","module":"A3","scenario":null},{"value":"1,16E-01","module":"A4","scenario":null},{"value":"4,89E-01","module":"A5","scenario":null},{"value":"7,36E+00","module":"B6","scenario":null},{"value":"0,00E+00","module":"C1","scenario":null},{"value":"5,65E-02","module":"C2","scenario":null},{"value":"4,89E-02","module":"C3","scenario":null},{"value":"3,66E-01","module":"C4","scenario":null},{"value":"-1,55E-01","module":"D","scenario":null},{"value":"3,44E+00","module":"A1A3","scenario":null}]},{"parameter":"RWD","unit":"kg","values":[{"value":"7,12E-04","module":"A1","scenario":null},{"value":"1,13E-05","module":"A2","scenario":null},{"value":"5,20E-05","module":"A3","scenario":null},{"value":"1,65E-05","module":"A4","scenario":null},{"value":"0,00E+00","module":"A5","scenario":null},{"value":"1,24E-02","module":"B6","scenario":null},{"value":"0,00E+00","module":"C1","scenario":null},{"value":"4,43E-06","module":"C2","scenario":null},{"value":"1,84E-07","module":"C3","scenario":null},{"value":"7,67E-07","module":"C4","scenario":null},{"value":"-4,48E-05","module":"D","scenario":null},{"value":"7,75E-04","module":"A1A3","scenario":null}]}],"end_of_life_flow":[{"parameter":"CRU","unit":"kg","values":[{"value":"0,00E+00","module":"A1","scenario":null},{"value":"0,00E+00","module":"A2","scenario":null},{"value":"0,00E+00","module":"A3","scenario":null},{"value":"0,00E+00","module":"A4","scenario":null},{"value":"0,00E+00","module":"A5","scenario":null},{"value":"0,00E+00","module":"B6","scenario":null},{"value":"0,00E+00","module":"C1","scenario":null},{"value":"0,00E+00","module":"C2","scenario":null},{"value":"0,00E+00","module":"C3","scenario":null},{"value":"0,00E+00","module":"C4","scenario":null},{"value":"0,00E+00","module":"D","scenario":null},{"value":"0,00E+00","module":"A1A3","scenario":null}]},{"parameter":"MFR","unit":"kg","values":[{"value":"1,68E-01","module":"A1","scenario":null},{"value":"0,00E+00","module":"A2","scenario":null},{"value":"1,37E+00","module":"A3","scenario":null},{"value":"0,00E+00","module":"A4","scenario":null},{"value":"4,55E-01","module":"A5","scenario":null},{"value":"0,00E+00","module":"B6","scenario":null},{"value":"0,00E+00","module":"C1","scenario":null},{"value":"0,00E+00","module":"C2","scenario":null},{"value":"5,44E-01","module":"C3","scenario":null},{"value":"7,66E-06","module":"C4","scenario":null},{"value":"-8,17E-04","module":"D","scenario":null},{"value":"1,54E+00","module":"A1A3","scenario":null}]},{"parameter":"MER","unit":"kg","values":[{"value":"3,40E-03","module":"A1","scenario":null},{"value":"0,00E+00","module":"A2","scenario":null},{"value":"1,48E-05","module":"A3","scenario":null},{"value":"0,00E+00","module":"A4","scenario":null},{"value":"3,42E-02","module":"A5","scenario":null},{"value":"0,00E+00","module":"B6","scenario":null},{"value":"0,00E+00","module":"C1","scenario":null},{"value":"0,00E+00","module":"C2","scenario":null},{"value":"1,01E-01","module":"C3","scenario":null},{"value":"3,52E-05","module":"C4","scenario":null},{"value":"-1,08E-04","module":"D","scenario":null},{"value":"3,42E-03","module":"A1A3","scenario":null}]},{"parameter":"EEE","unit":"MJ","values":[{"value":"3,40E-04","module":"A1","scenario":null},{"value":"0,00E+00","module":"A2","scenario":null},{"value":"5,11E-01","module":"A3","scenario":null},{"value":"0,00E+00","module":"A4","scenario":null},{"value":"2,80E-02","module":"A5","scenario":null},{"value":"0,00E+00","module":"B6","scenario":null},{"value":"0,00E+00","module":"C1","scenario":null},{"value":"0,00E+00","module":"C2","scenario":null},{"value":"8,70E-02","module":"C3","scenario":null},{"value":"3,19E-04","module":"C4","scenario":null},{"value":"-2,63E-04","module":"D","scenario":null},{"value":"5,11E-01","module":"A1A3","scenario":null}]},{"parameter":"EET","unit":"MJ","values":[{"value":"6,15E-04","module":"A1","scenario":null},{"value":"0,00E+00","module":"A2","scenario":null},{"value":"7,73E+00","module":"A3","scenario":null},{"value":"0,00E+00","module":"A4","scenario":null},{"value":"4,23E-01","module":"A5","scenario":null},{"value":"0,00E+00","module":"B6","scenario":null},{"value":"0,00E+00","module":"C1","scenario":null},{"value":"0,00E+00","module":"C2","scenario":null},{"value":"1,32E+00","module":"C3","scenario":null},{"value":"4,83E-03","module":"C4","scenario":null},{"value":"-3,99E-03","module":"D","scenario":null},{"value":"7,73E+00","module":"A1A3","scenario":null}]}]}