{"product_name":"TS","epd_id":"NEPD-7318-6707","declared_unit":{"unit":"stk","amount":1},"compliance":["EN 15804+A2","ISO 14025","ISO 21930"],"producer_name":"TROX Group","environmental_impact":[{"parameter":"GWP-total","unit":"kg CO2-eq","values":[{"value":"5,33E+01","module":"A1-A3","scenario":null},{"value":"1,96E+00","module":"A4","scenario":null},{"value":"1,76E-02","module":"C1","scenario":null},{"value":"1,23E-01","module":"C2","scenario":null},{"value":"8,87E-02","module":"C3","scenario":null},{"value":"2,55E-02","module":"C4","scenario":null},{"value":"-2,25E+00","module":"D","scenario":null}]},{"parameter":"GWP-fossil","unit":"kg CO2-eq","values":[{"value":"5,24E+01","module":"A1-A3","scenario":null},{"value":"1,96E+00","module":"A4","scenario":null},{"value":"1,76E-02","module":"C1","scenario":null},{"value":"1,22E-01","module":"C2","scenario":null},{"value":"8,87E-02","module":"C3","scenario":null},{"value":"2,54E-02","module":"C4","scenario":null},{"value":"-2,24E+00","module":"D","scenario":null}]},{"parameter":"GWP-biogenic","unit":"kg CO2-eq","values":[{"value":"8,88E-01","module":"A1-A3","scenario":null},{"value":"8,11E-04","module":"A4","scenario":null},{"value":"3,30E-06","module":"C1","scenario":null},{"value":"5,07E-05","module":"C2","scenario":null},{"value":"8,34E-07","module":"C3","scenario":null},{"value":"1,58E-05","module":"C4","scenario":null},{"value":"-1,25E-03","module":"D","scenario":null}]},{"parameter":"GWP-luluc","unit":"kg CO2-eq","values":[{"value":"5,20E-02","module":"A1-A3","scenario":null},{"value":"6,97E-04","module":"A4","scenario":null},{"value":"1,39E-06","module":"C1","scenario":null},{"value":"4,36E-05","module":"C2","scenario":null},{"value":"1,66E-07","module":"C3","scenario":null},{"value":"5,85E-06","module":"C4","scenario":null},{"value":"-1,17E-03","module":"D","scenario":null}]},{"parameter":"ODP","unit":"kg CFC11-eq","values":[{"value":"4,62E-06","module":"A1-A3","scenario":null},{"value":"4,44E-07","module":"A4","scenario":null},{"value":"3,81E-09","module":"C1","scenario":null},{"value":"2,77E-08","module":"C2","scenario":null},{"value":"9,10E-11","module":"C3","scenario":null},{"value":"9,47E-09","module":"C4","scenario":null},{"value":"-3,49E-04","module":"D","scenario":null}]},{"parameter":"AP","unit":"mol H+-eq","values":[{"value":"5,15E-01","module":"A1-A3","scenario":null},{"value":"5,63E-03","module":"A4","scenario":null},{"value":"1,84E-04","module":"C1","scenario":null},{"value":"3,52E-04","module":"C2","scenario":null},{"value":"1,12E-05","module":"C3","scenario":null},{"value":"2,12E-04","module":"C4","scenario":null},{"value":"-1,12E-02","module":"D","scenario":null}]},{"parameter":"POCP","unit":"kg NMVOC-eq","values":[{"value":"2,15E-01","module":"A1-A3","scenario":null},{"value":"4,77E-03","module":"A4","scenario":null},{"value":"2,45E-04","module":"C1","scenario":null},{"value":"2,98E-04","module":"C2","scenario":null},{"value":"1,37E-05","module":"C3","scenario":null},{"value":"2,38E-04","module":"C4","scenario":null},{"value":"-1,13E-02","module":"D","scenario":null}]},{"parameter":"ADPE","unit":"kg Sb-eq","values":[{"value":"3,85E-02","module":"A1-A3","scenario":null},{"value":"5,41E-05","module":"A4","scenario":null},{"value":"2,70E-08","module":"C1","scenario":null},{"value":"3,38E-06","module":"C2","scenario":null},{"value":"3,99E-09","module":"C3","scenario":null},{"value":"2,02E-07","module":"C4","scenario":null},{"value":"-3,87E-05","module":"D","scenario":null}]},{"parameter":"ADPF","unit":"MJ","values":[{"value":"7,10E+02","module":"A1-A3","scenario":null},{"value":"2,96E+01","module":"A4","scenario":null},{"value":"2,42E-01","module":"C1","scenario":null},{"value":"1,85E+00","module":"C2","scenario":null},{"value":"6,21E-03","module":"C3","scenario":null},{"value":"6,40E-01","module":"C4","scenario":null},{"value":"-1,89E+01","module":"D","scenario":null}]},{"parameter":"WDP","unit":"m3 world-eq. Deprived","values":[{"value":"4,49E+03","module":"A1-A3","scenario":null},{"value":"2,86E+01","module":"A4","scenario":null},{"value":"5,15E-02","module":"C1","scenario":null},{"value":"1,79E+00","module":"C2","scenario":null},{"value":"1,51E-02","module":"C3","scenario":null},{"value":"5,05E-01","module":"C4","scenario":null},{"value":"1,15E+02","module":"D","scenario":null}]},{"parameter":"EP-freshwater","unit":"kg P-eq","values":[{"value":"3,03E-03","module":"A1-A3","scenario":null},{"value":"1,56E-05","module":"A4","scenario":null},{"value":"6,41E-08","module":"C1","scenario":null},{"value":"9,78E-07","module":"C2","scenario":null},{"value":"9,06E-09","module":"C3","scenario":null},{"value":"2,34E-07","module":"C4","scenario":null},{"value":"-1,38E-04","module":"D","scenario":null}]},{"parameter":"EP-marine","unit":"kg N-eq","values":[{"value":"6,05E-02","module":"A1-A3","scenario":null},{"value":"1,11E-03","module":"A4","scenario":null},{"value":"8,13E-05","module":"C1","scenario":null},{"value":"6,96E-05","module":"C2","scenario":null},{"value":"5,31E-06","module":"C3","scenario":null},{"value":"7,79E-05","module":"C4","scenario":null},{"value":"-2,32E-03","module":"D","scenario":null}]},{"parameter":"EP-terrestrial","unit":"mol N-eq.","values":[{"value":"1,64E+00","module":"A1-A3","scenario":null},{"value":"1,25E-02","module":"A4","scenario":null},{"value":"8,92E-04","module":"C1","scenario":null},{"value":"7,79E-04","module":"C2","scenario":null},{"value":"5,72E-05","module":"C3","scenario":null},{"value":"8,19E-04","module":"C4","scenario":null},{"value":"-2,37E-02","module":"D","scenario":null}]},{"parameter":"GWP-IOBC","unit":"kg CO2-eq","values":[{"value":"5,33E+01","module":"A1-A3","scenario":null},{"value":"1,96E+00","module":"A4","scenario":null},{"value":"1,76E-02","module":"C1","scenario":null},{"value":"1,23E-01","module":"C2","scenario":null},{"value":"8,87E-02","module":"C3","scenario":null},{"value":"2,55E-02","module":"C4","scenario":null},{"value":"-3,36E+00","module":"D","scenario":null}]}],"additional_environmental_impact":[{"parameter":"PM","unit":"Disease incidence","values":[{"value":"4,97E-06","module":"A1-A3","scenario":null},{"value":"1,20E-07","module":"A4","scenario":null},{"value":"4,87E-09","module":"C1","scenario":null},{"value":"7,49E-09","module":"C2","scenario":null},{"value":"4,50E-11","module":"C3","scenario":null},{"value":"4,20E-09","module":"C4","scenario":null},{"value":"-1,88E-07","module":"D","scenario":null}]},{"parameter":"ETP-fw","unit":"CTUe","values":[{"value":"1,68E+03","module":"A1-A3","scenario":null},{"value":"2,20E+01","module":"A4","scenario":null},{"value":"1,32E-01","module":"C1","scenario":null},{"value":"1,37E+00","module":"C2","scenario":null},{"value":"2,67E-02","module":"C3","scenario":null},{"value":"3,70E-01","module":"C4","scenario":null},{"value":"-1,25E+02","module":"D","scenario":null}]},{"parameter":"HTP-c","unit":"CTUh","values":[{"value":"2,70E-07","module":"A1-A3","scenario":null},{"value":"0,00E+00","module":"A4","scenario":null},{"value":"0,00E+00","module":"C1","scenario":null},{"value":"0,00E+00","module":"C2","scenario":null},{"value":"1,00E-12","module":"C3","scenario":null},{"value":"8,00E-12","module":"C4","scenario":null},{"value":"-1,08E-08","module":"D","scenario":null}]},{"parameter":"HTP-nc","unit":"CTUh","values":[{"value":"3,14E-06","module":"A1-A3","scenario":null},{"value":"2,40E-08","module":"A4","scenario":null},{"value":"1,20E-10","module":"C1","scenario":null},{"value":"1,50E-09","module":"C2","scenario":null},{"value":"7,80E-11","module":"C3","scenario":null},{"value":"2,67E-10","module":"C4","scenario":null},{"value":"2,34E-07","module":"D","scenario":null}]},{"parameter":"SQP","unit":"-","values":[{"value":"5,46E+02","module":"A1-A3","scenario":null},{"value":"2,07E+01","module":"A4","scenario":null},{"value":"3,08E-02","module":"C1","scenario":null},{"value":"1,29E+00","module":"C2","scenario":null},{"value":"8,06E-04","module":"C3","scenario":null},{"value":"1,54E+00","module":"C4","scenario":null},{"value":"-1,87E+00","module":"D","scenario":null}]},{"parameter":"IRP","unit":"kBq U235-eq","values":[{"value":"3,15E+00","module":"A1-A3","scenario":null},{"value":"1,29E-01","module":"A4","scenario":null},{"value":"1,04E-03","module":"C1","scenario":null},{"value":"8,09E-03","module":"C2","scenario":null},{"value":"1,20E-05","module":"C3","scenario":null},{"value":"2,66E-03","module":"C4","scenario":null},{"value":"7,60E-03","module":"D","scenario":null}]}],"resource_use":[{"parameter":"PERE","unit":"MJ","values":[{"value":"9,09E+01","module":"A1-A3","scenario":null},{"value":"4,24E-01","module":"A4","scenario":null},{"value":"1,31E-03","module":"C1","scenario":null},{"value":"2,65E-02","module":"C2","scenario":null},{"value":"2,28E-04","module":"C3","scenario":null},{"value":"6,46E-03","module":"C4","scenario":null},{"value":"-1,95E+00","module":"D","scenario":null}]},{"parameter":"PERM","unit":"","values":[{"value":"0,00E+00","module":"A1-A3","scenario":null},{"value":"0,00E+00","module":"A4","scenario":null},{"value":"0,00E+00","module":"C1","scenario":null},{"value":"0,00E+00","module":"C2","scenario":null},{"value":"0,00E+00","module":"C3","scenario":null},{"value":"0,00E+00","module":"C4","scenario":null},{"value":"0,00E+00","module":"D","scenario":null}]},{"parameter":"PERT","unit":"MJ","values":[{"value":"9,09E+01","module":"A1-A3","scenario":null},{"value":"4,24E-01","module":"A4","scenario":null},{"value":"1,31E-03","module":"C1","scenario":null},{"value":"2,65E-02","module":"C2","scenario":null},{"value":"2,28E-04","module":"C3","scenario":null},{"value":"6,46E-03","module":"C4","scenario":null},{"value":"-1,95E+00","module":"D","scenario":null}]},{"parameter":"PENRE","unit":"MJ","values":[{"value":"7,05E+02","module":"A1-A3","scenario":null},{"value":"2,96E+01","module":"A4","scenario":null},{"value":"2,42E-01","module":"C1","scenario":null},{"value":"1,85E+00","module":"C2","scenario":null},{"value":"6,21E-03","module":"C3","scenario":null},{"value":"6,40E-01","module":"C4","scenario":null},{"value":"-1,89E+01","module":"D","scenario":null}]},{"parameter":"PENRM","unit":"MJ","values":[{"value":"2,62E+00","module":"A1-A3","scenario":null},{"value":"0,00E+00","module":"A4","scenario":null},{"value":"0,00E+00","module":"C1","scenario":null},{"value":"0,00E+00","module":"C2","scenario":null},{"value":"-2,54E+00","module":"C3","scenario":null},{"value":"0,00E+00","module":"C4","scenario":null},{"value":"0,00E+00","module":"D","scenario":null}]},{"parameter":"PENRT","unit":"MJ","values":[{"value":"7,08E+02","module":"A1-A3","scenario":null},{"value":"2,96E+01","module":"A4","scenario":null},{"value":"2,42E-01","module":"C1","scenario":null},{"value":"1,85E+00","module":"C2","scenario":null},{"value":"-2,53E+00","module":"C3","scenario":null},{"value":"6,40E-01","module":"C4","scenario":null},{"value":"-1,89E+01","module":"D","scenario":null}]},{"parameter":"SM","unit":"kg","values":[{"value":"7,77E+00","module":"A1-A3","scenario":null},{"value":"0,00E+00","module":"A4","scenario":null},{"value":"1,19E-04","module":"C1","scenario":null},{"value":"0,00E+00","module":"C2","scenario":null},{"value":"0,00E+00","module":"C3","scenario":null},{"value":"0,00E+00","module":"C4","scenario":null},{"value":"0,00E+00","module":"D","scenario":null}]},{"parameter":"RSF","unit":"MJ","values":[{"value":"3,46E+00","module":"A1-A3","scenario":null},{"value":"1,52E-02","module":"A4","scenario":null},{"value":"3,23E-05","module":"C1","scenario":null},{"value":"9,48E-04","module":"C2","scenario":null},{"value":"6,22E-06","module":"C3","scenario":null},{"value":"1,44E-04","module":"C4","scenario":null},{"value":"8,08E-02","module":"D","scenario":null}]},{"parameter":"NRSF","unit":"MJ","values":[{"value":"1,99E+01","module":"A1-A3","scenario":null},{"value":"5,42E-02","module":"A4","scenario":null},{"value":"4,75E-04","module":"C1","scenario":null},{"value":"3,39E-03","module":"C2","scenario":null},{"value":"0,00E+00","module":"C3","scenario":null},{"value":"7,14E-04","module":"C4","scenario":null},{"value":"2,33E+00","module":"D","scenario":null}]},{"parameter":"FW","unit":"m3","values":[{"value":"6,13E-01","module":"A1-A3","scenario":null},{"value":"3,17E-03","module":"A4","scenario":null},{"value":"1,25E-05","module":"C1","scenario":null},{"value":"1,98E-04","module":"C2","scenario":null},{"value":"1,68E-05","module":"C3","scenario":null},{"value":"7,02E-04","module":"C4","scenario":null},{"value":"-5,22E-03","module":"D","scenario":null}]}],"end_of_life_waste":[{"parameter":"HWD","unit":"kg","values":[{"value":"5,19E-01","module":"A1-A3","scenario":null},{"value":"1,53E-03","module":"A4","scenario":null},{"value":"7,13E-06","module":"C1","scenario":null},{"value":"9,55E-05","module":"C2","scenario":null},{"value":"0,00E+00","module":"C3","scenario":null},{"value":"8,78E-04","module":"C4","scenario":null},{"value":"-1,16E-02","module":"D","scenario":null}]},{"parameter":"NHWD","unit":"kg","values":[{"value":"1,63E+01","module":"A1-A3","scenario":null},{"value":"1,44E+00","module":"A4","scenario":null},{"value":"2,87E-04","module":"C1","scenario":null},{"value":"9,00E-02","module":"C2","scenario":null},{"value":"0,00E+00","module":"C3","scenario":null},{"value":"4,39E+00","module":"C4","scenario":null},{"value":"-9,17E-01","module":"D","scenario":null}]},{"parameter":"RWD","unit":"kg","values":[{"value":"2,77E-03","module":"A1-A3","scenario":null},{"value":"2,02E-04","module":"A4","scenario":null},{"value":"1,68E-06","module":"C1","scenario":null},{"value":"1,26E-05","module":"C2","scenario":null},{"value":"0,00E+00","module":"C3","scenario":null},{"value":"3,30E-06","module":"C4","scenario":null},{"value":"5,82E-06","module":"D","scenario":null}]}],"end_of_life_flow":[{"parameter":"CRU","unit":"kg","values":[{"value":"0,00E+00","module":"A1-A3","scenario":null},{"value":"0,00E+00","module":"A4","scenario":null},{"value":"0,00E+00","module":"C1","scenario":null},{"value":"0,00E+00","module":"C2","scenario":null},{"value":"0,00E+00","module":"C3","scenario":null},{"value":"0,00E+00","module":"C4","scenario":null},{"value":"0,00E+00","module":"D","scenario":null}]},{"parameter":"MFR","unit":"kg","values":[{"value":"7,52E-01","module":"A1-A3","scenario":null},{"value":"0,00E+00","module":"A4","scenario":null},{"value":"1,17E-04","module":"C1","scenario":null},{"value":"0,00E+00","module":"C2","scenario":null},{"value":"8,93E+00","module":"C3","scenario":null},{"value":"1,29E-04","module":"C4","scenario":null},{"value":"0,00E+00","module":"D","scenario":null}]},{"parameter":"MER","unit":"kg","values":[{"value":"2,44E-01","module":"A1-A3","scenario":null},{"value":"0,00E+00","module":"A4","scenario":null},{"value":"3,62E-07","module":"C1","scenario":null},{"value":"0,00E+00","module":"C2","scenario":null},{"value":"2,81E-02","module":"C3","scenario":null},{"value":"1,08E-06","module":"C4","scenario":null},{"value":"0,00E+00","module":"D","scenario":null}]},{"parameter":"EEE","unit":"MJ","values":[{"value":"1,44E-01","module":"A1-A3","scenario":null},{"value":"0,00E+00","module":"A4","scenario":null},{"value":"1,24E-06","module":"C1","scenario":null},{"value":"0,00E+00","module":"C2","scenario":null},{"value":"5,45E-02","module":"C3","scenario":null},{"value":"1,30E-05","module":"C4","scenario":null},{"value":"0,00E+00","module":"D","scenario":null}]},{"parameter":"EET","unit":"MJ","values":[{"value":"2,17E+00","module":"A1-A3","scenario":null},{"value":"0,00E+00","module":"A4","scenario":null},{"value":"1,88E-05","module":"C1","scenario":null},{"value":"0,00E+00","module":"C2","scenario":null},{"value":"8,25E-01","module":"C3","scenario":null},{"value":"1,97E-04","module":"C4","scenario":null},{"value":"0,00E+00","module":"D","scenario":null}]}]}