{"product_name":"SIF","epd_id":"NEPD-8021-7698","declared_unit":{"unit":"stk","amount":1},"compliance":["EN 15804+A2","ISO 14025","ISO 21930"],"producer_name":"TROX Group","environmental_impact":[{"parameter":"GWP-total","unit":"kg CO2-eq","values":[{"value":"1,09E+02","module":"A1-A3","scenario":null},{"value":"3,83E+00","module":"A4","scenario":null},{"value":"3,44E-02","module":"C1","scenario":null},{"value":"2,39E-01","module":"C2","scenario":null},{"value":"3,24E-01","module":"C3","scenario":null},{"value":"6,37E-02","module":"C4","scenario":null},{"value":"-7,83E+00","module":"D","scenario":null}]},{"parameter":"GWP-fossil","unit":"kg CO2-eq","values":[{"value":"1,07E+02","module":"A1-A3","scenario":null},{"value":"3,83E+00","module":"A4","scenario":null},{"value":"3,44E-02","module":"C1","scenario":null},{"value":"2,39E-01","module":"C2","scenario":null},{"value":"3,23E-01","module":"C3","scenario":null},{"value":"6,33E-02","module":"C4","scenario":null},{"value":"-7,82E+00","module":"D","scenario":null}]},{"parameter":"GWP-biogenic","unit":"kg CO2-eq","values":[{"value":"1,85E+00","module":"A1-A3","scenario":null},{"value":"1,58E-03","module":"A4","scenario":null},{"value":"6,45E-06","module":"C1","scenario":null},{"value":"9,90E-05","module":"C2","scenario":null},{"value":"7,51E-04","module":"C3","scenario":null},{"value":"8,71E-05","module":"C4","scenario":null},{"value":"-4,32E-03","module":"D","scenario":null}]},{"parameter":"GWP-luluc","unit":"kg CO2-eq","values":[{"value":"1,17E-01","module":"A1-A3","scenario":null},{"value":"1,36E-03","module":"A4","scenario":null},{"value":"2,71E-06","module":"C1","scenario":null},{"value":"8,52E-05","module":"C2","scenario":null},{"value":"7,56E-05","module":"C3","scenario":null},{"value":"2,63E-04","module":"C4","scenario":null},{"value":"-3,55E-03","module":"D","scenario":null}]},{"parameter":"ODP","unit":"kg CFC11-eq","values":[{"value":"9,47E-06","module":"A1-A3","scenario":null},{"value":"8,67E-07","module":"A4","scenario":null},{"value":"7,43E-09","module":"C1","scenario":null},{"value":"5,42E-08","module":"C2","scenario":null},{"value":"3,43E-08","module":"C3","scenario":null},{"value":"9,60E-09","module":"C4","scenario":null},{"value":"-1,00E-04","module":"D","scenario":null}]},{"parameter":"AP","unit":"mol H+-eq","values":[{"value":"9,12E-01","module":"A1-A3","scenario":null},{"value":"1,10E-02","module":"A4","scenario":null},{"value":"3,60E-04","module":"C1","scenario":null},{"value":"6,88E-04","module":"C2","scenario":null},{"value":"4,43E-04","module":"C3","scenario":null},{"value":"3,44E-04","module":"C4","scenario":null},{"value":"-3,89E-02","module":"D","scenario":null}]},{"parameter":"POCP","unit":"kg NMVOC-eq","values":[{"value":"4,36E-01","module":"A1-A3","scenario":null},{"value":"9,33E-03","module":"A4","scenario":null},{"value":"4,79E-04","module":"C1","scenario":null},{"value":"5,83E-04","module":"C2","scenario":null},{"value":"2,91E-04","module":"C3","scenario":null},{"value":"3,78E-04","module":"C4","scenario":null},{"value":"-3,92E-02","module":"D","scenario":null}]},{"parameter":"ADPE","unit":"kg Sb-eq","values":[{"value":"9,81E-02","module":"A1-A3","scenario":null},{"value":"1,06E-04","module":"A4","scenario":null},{"value":"5,28E-08","module":"C1","scenario":null},{"value":"6,61E-06","module":"C2","scenario":null},{"value":"1,05E-06","module":"C3","scenario":null},{"value":"3,64E-07","module":"C4","scenario":null},{"value":"-1,35E-04","module":"D","scenario":null}]},{"parameter":"ADPF","unit":"MJ","values":[{"value":"1,43E+03","module":"A1-A3","scenario":null},{"value":"5,79E+01","module":"A4","scenario":null},{"value":"4,73E-01","module":"C1","scenario":null},{"value":"3,62E+00","module":"C2","scenario":null},{"value":"1,26E+00","module":"C3","scenario":null},{"value":"9,46E-01","module":"C4","scenario":null},{"value":"-6,58E+01","module":"D","scenario":null}]},{"parameter":"WDP","unit":"m3 world-eq. Deprived","values":[{"value":"6,98E+03","module":"A1-A3","scenario":null},{"value":"5,60E+01","module":"A4","scenario":null},{"value":"1,01E-01","module":"C1","scenario":null},{"value":"3,50E+00","module":"C2","scenario":null},{"value":"4,65E+00","module":"C3","scenario":null},{"value":"1,18E+01","module":"C4","scenario":null},{"value":"4,05E+02","module":"D","scenario":null}]},{"parameter":"EP-freshwater","unit":"kg P-eq","values":[{"value":"6,45E-03","module":"A1-A3","scenario":null},{"value":"3,06E-05","module":"A4","scenario":null},{"value":"1,25E-07","module":"C1","scenario":null},{"value":"1,91E-06","module":"C2","scenario":null},{"value":"7,18E-06","module":"C3","scenario":null},{"value":"1,73E-06","module":"C4","scenario":null},{"value":"-4,81E-04","module":"D","scenario":null}]},{"parameter":"EP-marine","unit":"kg N-eq","values":[{"value":"1,25E-01","module":"A1-A3","scenario":null},{"value":"2,18E-03","module":"A4","scenario":null},{"value":"1,59E-04","module":"C1","scenario":null},{"value":"1,36E-04","module":"C2","scenario":null},{"value":"9,24E-05","module":"C3","scenario":null},{"value":"1,02E-04","module":"C4","scenario":null},{"value":"-8,04E-03","module":"D","scenario":null}]},{"parameter":"EP-terrestrial","unit":"mol N-eq.","values":[{"value":"2,82E+00","module":"A1-A3","scenario":null},{"value":"2,44E-02","module":"A4","scenario":null},{"value":"1,74E-03","module":"C1","scenario":null},{"value":"1,52E-03","module":"C2","scenario":null},{"value":"1,04E-03","module":"C3","scenario":null},{"value":"1,12E-03","module":"C4","scenario":null},{"value":"-8,22E-02","module":"D","scenario":null}]},{"parameter":"GWP-IOBC","unit":"kg CO2-eq","values":[{"value":"1,09E+02","module":"A1-A3","scenario":null},{"value":"3,83E+00","module":"A4","scenario":null},{"value":"3,44E-02","module":"C1","scenario":null},{"value":"2,39E-01","module":"C2","scenario":null},{"value":"3,24E-01","module":"C3","scenario":null},{"value":"6,37E-02","module":"C4","scenario":null},{"value":"-1,17E+01","module":"D","scenario":null}]}],"additional_environmental_impact":[{"parameter":"PM","unit":"Disease incidence","values":[{"value":"9,77E-06","module":"A1-A3","scenario":null},{"value":"2,34E-07","module":"A4","scenario":null},{"value":"9,52E-09","module":"C1","scenario":null},{"value":"1,47E-08","module":"C2","scenario":null},{"value":"6,76E-09","module":"C3","scenario":null},{"value":"6,09E-09","module":"C4","scenario":null},{"value":"-6,49E-07","module":"D","scenario":null}]},{"parameter":"ETP-fw","unit":"CTUe","values":[{"value":"3,95E+03","module":"A1-A3","scenario":null},{"value":"4,29E+01","module":"A4","scenario":null},{"value":"2,59E-01","module":"C1","scenario":null},{"value":"2,68E+00","module":"C2","scenario":null},{"value":"6,10E+00","module":"C3","scenario":null},{"value":"7,05E+02","module":"C4","scenario":null},{"value":"-4,36E+02","module":"D","scenario":null}]},{"parameter":"HTP-c","unit":"CTUh","values":[{"value":"6,25E-07","module":"A1-A3","scenario":null},{"value":"0,00E+00","module":"A4","scenario":null},{"value":"0,00E+00","module":"C1","scenario":null},{"value":"0,00E+00","module":"C2","scenario":null},{"value":"2,89E-10","module":"C3","scenario":null},{"value":"1,71E-10","module":"C4","scenario":null},{"value":"-3,76E-08","module":"D","scenario":null}]},{"parameter":"HTP-nc","unit":"CTUh","values":[{"value":"7,26E-06","module":"A1-A3","scenario":null},{"value":"4,69E-08","module":"A4","scenario":null},{"value":"2,35E-10","module":"C1","scenario":null},{"value":"2,93E-09","module":"C2","scenario":null},{"value":"1,77E-09","module":"C3","scenario":null},{"value":"1,82E-09","module":"C4","scenario":null},{"value":"8,17E-07","module":"D","scenario":null}]},{"parameter":"SQP","unit":"-","values":[{"value":"7,96E+02","module":"A1-A3","scenario":null},{"value":"4,05E+01","module":"A4","scenario":null},{"value":"6,01E-02","module":"C1","scenario":null},{"value":"2,53E+00","module":"C2","scenario":null},{"value":"4,95E-01","module":"C3","scenario":null},{"value":"2,74E+00","module":"C4","scenario":null},{"value":"-5,05E+00","module":"D","scenario":null}]},{"parameter":"IRP","unit":"kBq U235-eq","values":[{"value":"6,12E+00","module":"A1-A3","scenario":null},{"value":"2,53E-01","module":"A4","scenario":null},{"value":"2,03E-03","module":"C1","scenario":null},{"value":"1,58E-02","module":"C2","scenario":null},{"value":"5,72E-03","module":"C3","scenario":null},{"value":"4,16E-03","module":"C4","scenario":null},{"value":"2,79E-02","module":"D","scenario":null}]}],"resource_use":[{"parameter":"PERE","unit":"MJ","values":[{"value":"1,60E+02","module":"A1-A3","scenario":null},{"value":"8,29E-01","module":"A4","scenario":null},{"value":"2,56E-03","module":"C1","scenario":null},{"value":"5,18E-02","module":"C2","scenario":null},{"value":"2,27E-01","module":"C3","scenario":null},{"value":"1,73E-01","module":"C4","scenario":null},{"value":"-5,46E+00","module":"D","scenario":null}]},{"parameter":"PERM","unit":"","values":[{"value":"0,00E+00","module":"A1-A3","scenario":null},{"value":"0,00E+00","module":"A4","scenario":null},{"value":"0,00E+00","module":"C1","scenario":null},{"value":"0,00E+00","module":"C2","scenario":null},{"value":"0,00E+00","module":"C3","scenario":null},{"value":"0,00E+00","module":"C4","scenario":null},{"value":"0,00E+00","module":"D","scenario":null}]},{"parameter":"PERT","unit":"MJ","values":[{"value":"1,60E+02","module":"A1-A3","scenario":null},{"value":"8,29E-01","module":"A4","scenario":null},{"value":"2,56E-03","module":"C1","scenario":null},{"value":"5,18E-02","module":"C2","scenario":null},{"value":"2,27E-01","module":"C3","scenario":null},{"value":"1,73E-01","module":"C4","scenario":null},{"value":"-5,46E+00","module":"D","scenario":null}]},{"parameter":"PENRE","unit":"MJ","values":[{"value":"1,42E+03","module":"A1-A3","scenario":null},{"value":"5,79E+01","module":"A4","scenario":null},{"value":"4,73E-01","module":"C1","scenario":null},{"value":"3,62E+00","module":"C2","scenario":null},{"value":"1,26E+00","module":"C3","scenario":null},{"value":"9,46E-01","module":"C4","scenario":null},{"value":"-6,58E+01","module":"D","scenario":null}]},{"parameter":"PENRM","unit":"MJ","values":[{"value":"8,96E+00","module":"A1-A3","scenario":null},{"value":"0,00E+00","module":"A4","scenario":null},{"value":"0,00E+00","module":"C1","scenario":null},{"value":"0,00E+00","module":"C2","scenario":null},{"value":"-8,96E+00","module":"C3","scenario":null},{"value":"0,00E+00","module":"C4","scenario":null},{"value":"0,00E+00","module":"D","scenario":null}]},{"parameter":"PENRT","unit":"MJ","values":[{"value":"1,43E+03","module":"A1-A3","scenario":null},{"value":"5,79E+01","module":"A4","scenario":null},{"value":"4,73E-01","module":"C1","scenario":null},{"value":"3,62E+00","module":"C2","scenario":null},{"value":"-7,70E+00","module":"C3","scenario":null},{"value":"9,46E-01","module":"C4","scenario":null},{"value":"-6,58E+01","module":"D","scenario":null}]},{"parameter":"SM","unit":"kg","values":[{"value":"1,77E+01","module":"A1-A3","scenario":null},{"value":"0,00E+00","module":"A4","scenario":null},{"value":"2,32E-04","module":"C1","scenario":null},{"value":"0,00E+00","module":"C2","scenario":null},{"value":"0,00E+00","module":"C3","scenario":null},{"value":"2,92E-03","module":"C4","scenario":null},{"value":"0,00E+00","module":"D","scenario":null}]},{"parameter":"RSF","unit":"MJ","values":[{"value":"6,33E+00","module":"A1-A3","scenario":null},{"value":"2,96E-02","module":"A4","scenario":null},{"value":"6,30E-05","module":"C1","scenario":null},{"value":"1,85E-03","module":"C2","scenario":null},{"value":"5,00E-03","module":"C3","scenario":null},{"value":"1,51E-03","module":"C4","scenario":null},{"value":"2,82E-01","module":"D","scenario":null}]},{"parameter":"NRSF","unit":"MJ","values":[{"value":"3,25E+01","module":"A1-A3","scenario":null},{"value":"1,06E-01","module":"A4","scenario":null},{"value":"9,27E-04","module":"C1","scenario":null},{"value":"6,63E-03","module":"C2","scenario":null},{"value":"0,00E+00","module":"C3","scenario":null},{"value":"2,71E-02","module":"C4","scenario":null},{"value":"8,21E+00","module":"D","scenario":null}]},{"parameter":"FW","unit":"m3","values":[{"value":"1,27E+00","module":"A1-A3","scenario":null},{"value":"6,19E-03","module":"A4","scenario":null},{"value":"2,44E-05","module":"C1","scenario":null},{"value":"3,87E-04","module":"C2","scenario":null},{"value":"1,17E-03","module":"C3","scenario":null},{"value":"9,96E-04","module":"C4","scenario":null},{"value":"-1,66E-02","module":"D","scenario":null}]}],"end_of_life_waste":[{"parameter":"HWD","unit":"kg","values":[{"value":"1,02E+00","module":"A1-A3","scenario":null},{"value":"2,99E-03","module":"A4","scenario":null},{"value":"1,39E-05","module":"C1","scenario":null},{"value":"1,87E-04","module":"C2","scenario":null},{"value":"0,00E+00","module":"C3","scenario":null},{"value":"1,35E-01","module":"C4","scenario":null},{"value":"-4,06E-02","module":"D","scenario":null}]},{"parameter":"NHWD","unit":"kg","values":[{"value":"3,64E+01","module":"A1-A3","scenario":null},{"value":"2,82E+00","module":"A4","scenario":null},{"value":"5,60E-04","module":"C1","scenario":null},{"value":"1,76E-01","module":"C2","scenario":null},{"value":"1,35E-01","module":"C3","scenario":null},{"value":"2,61E+00","module":"C4","scenario":null},{"value":"-3,20E+00","module":"D","scenario":null}]},{"parameter":"RWD","unit":"kg","values":[{"value":"5,52E-03","module":"A1-A3","scenario":null},{"value":"3,94E-04","module":"A4","scenario":null},{"value":"3,29E-06","module":"C1","scenario":null},{"value":"2,46E-05","module":"C2","scenario":null},{"value":"0,00E+00","module":"C3","scenario":null},{"value":"1,30E-08","module":"C4","scenario":null},{"value":"2,15E-05","module":"D","scenario":null}]}],"end_of_life_flow":[{"parameter":"CRU","unit":"kg","values":[{"value":"0,00E+00","module":"A1-A3","scenario":null},{"value":"0,00E+00","module":"A4","scenario":null},{"value":"0,00E+00","module":"C1","scenario":null},{"value":"0,00E+00","module":"C2","scenario":null},{"value":"0,00E+00","module":"C3","scenario":null},{"value":"0,00E+00","module":"C4","scenario":null},{"value":"0,00E+00","module":"D","scenario":null}]},{"parameter":"MFR","unit":"kg","values":[{"value":"7,67E-01","module":"A1-A3","scenario":null},{"value":"0,00E+00","module":"A4","scenario":null},{"value":"2,28E-04","module":"C1","scenario":null},{"value":"0,00E+00","module":"C2","scenario":null},{"value":"2,32E+01","module":"C3","scenario":null},{"value":"7,18E-07","module":"C4","scenario":null},{"value":"0,00E+00","module":"D","scenario":null}]},{"parameter":"MER","unit":"kg","values":[{"value":"2,49E-01","module":"A1-A3","scenario":null},{"value":"0,00E+00","module":"A4","scenario":null},{"value":"7,08E-07","module":"C1","scenario":null},{"value":"0,00E+00","module":"C2","scenario":null},{"value":"1,43E-01","module":"C3","scenario":null},{"value":"1,76E-08","module":"C4","scenario":null},{"value":"0,00E+00","module":"D","scenario":null}]},{"parameter":"EEE","unit":"MJ","values":[{"value":"1,48E-01","module":"A1-A3","scenario":null},{"value":"0,00E+00","module":"A4","scenario":null},{"value":"2,43E-06","module":"C1","scenario":null},{"value":"0,00E+00","module":"C2","scenario":null},{"value":"1,56E-02","module":"C3","scenario":null},{"value":"1,14E-06","module":"C4","scenario":null},{"value":"0,00E+00","module":"D","scenario":null}]},{"parameter":"EET","unit":"MJ","values":[{"value":"2,23E+00","module":"A1-A3","scenario":null},{"value":"0,00E+00","module":"A4","scenario":null},{"value":"3,67E-05","module":"C1","scenario":null},{"value":"0,00E+00","module":"C2","scenario":null},{"value":"2,37E-01","module":"C3","scenario":null},{"value":"1,72E-05","module":"C4","scenario":null},{"value":"0,00E+00","module":"D","scenario":null}]}]}