{"product_name":"Thermoplastic road marking material E 150 P5","epd_id":"NEPD-6524-5783-EN","declared_unit":{"unit":"ton","amount":1},"compliance":["EN 15804+A2","ISO 14025","ISO 21930"],"producer_name":"Svevia AB","environmental_impact":[{"parameter":"GWP-total","unit":"kg CO2-eq","values":[{"value":"1,26E+00","module":"A1","scenario":null},{"value":"1,43E-01","module":"A2","scenario":null},{"value":"2,36E-03","module":"A3","scenario":null},{"value":"4,07E-02","module":"A4","scenario":null},{"value":"1,41E+00","module":"A1A3","scenario":null}]},{"parameter":"GWP-fossil","unit":"kg CO2-eq","values":[{"value":"1,26E+00","module":"A1","scenario":null},{"value":"1,43E-01","module":"A2","scenario":null},{"value":"2,11E-03","module":"A3","scenario":null},{"value":"4,06E-02","module":"A4","scenario":null},{"value":"1,41E+00","module":"A1A3","scenario":null}]},{"parameter":"GWP-biogenic","unit":"kg CO2-eq","values":[{"value":"6,67E-05","module":"A1","scenario":null},{"value":"5,92E-05","module":"A2","scenario":null},{"value":"2,34E-04","module":"A3","scenario":null},{"value":"1,74E-05","module":"A4","scenario":null},{"value":"3,60E-04","module":"A1A3","scenario":null}]},{"parameter":"GWP-luluc","unit":"kg CO2-eq","values":[{"value":"4,42E-04","module":"A1","scenario":null},{"value":"5,50E-05","module":"A2","scenario":null},{"value":"1,44E-05","module":"A3","scenario":null},{"value":"1,44E-05","module":"A4","scenario":null},{"value":"5,11E-04","module":"A1A3","scenario":null}]},{"parameter":"ODP","unit":"kg CFC11-eq","values":[{"value":"1,44E-07","module":"A1","scenario":null},{"value":"3,23E-08","module":"A2","scenario":null},{"value":"2,87E-10","module":"A3","scenario":null},{"value":"9,26E-09","module":"A4","scenario":null},{"value":"1,77E-07","module":"A1A3","scenario":null}]},{"parameter":"AP","unit":"mol H+-eq","values":[{"value":"1,11E-02","module":"A1","scenario":null},{"value":"1,17E-03","module":"A2","scenario":null},{"value":"1,00E-05","module":"A3","scenario":null},{"value":"2,32E-04","module":"A4","scenario":null},{"value":"1,23E-02","module":"A1A3","scenario":null}]},{"parameter":"POCP","unit":"kg NMVOC-eq","values":[{"value":"4,33E-03","module":"A1","scenario":null},{"value":"1,14E-03","module":"A2","scenario":null},{"value":"1,20E-05","module":"A3","scenario":null},{"value":"2,61E-04","module":"A4","scenario":null},{"value":"5,48E-03","module":"A1A3","scenario":null}]},{"parameter":"ADPE","unit":"kg Sb-eq","values":[{"value":"1,43E-05","module":"A1","scenario":null},{"value":"3,45E-06","module":"A2","scenario":null},{"value":"1,16E-08","module":"A3","scenario":null},{"value":"1,05E-06","module":"A4","scenario":null},{"value":"1,78E-05","module":"A1A3","scenario":null}]},{"parameter":"ADPF","unit":"MJ","values":[{"value":"2,43E+01","module":"A1","scenario":null},{"value":"2,16E+00","module":"A2","scenario":null},{"value":"3,73E-02","module":"A3","scenario":null},{"value":"6,24E-01","module":"A4","scenario":null},{"value":"2,65E+01","module":"A1A3","scenario":null}]},{"parameter":"WDP","unit":"m3 world-eq. Deprived","values":[{"value":"2,34E+01","module":"A1","scenario":null},{"value":"1,92E+00","module":"A2","scenario":null},{"value":"2,62E+00","module":"A3","scenario":null},{"value":"5,91E-01","module":"A4","scenario":null},{"value":"2,80E+01","module":"A1A3","scenario":null}]},{"parameter":"EP-freshwater","unit":"kg P-eq","values":[{"value":"3,46E-05","module":"A1","scenario":null},{"value":"1,12E-06","module":"A2","scenario":null},{"value":"2,05E-08","module":"A3","scenario":null},{"value":"3,34E-07","module":"A4","scenario":null},{"value":"3,58E-05","module":"A1A3","scenario":null}]},{"parameter":"EP-marine","unit":"kg N-eq","values":[{"value":"8,74E-04","module":"A1","scenario":null},{"value":"3,70E-04","module":"A2","scenario":null},{"value":"4,37E-06","module":"A3","scenario":null},{"value":"8,28E-05","module":"A4","scenario":null},{"value":"1,25E-03","module":"A1A3","scenario":null}]},{"parameter":"EP-terrestrial","unit":"mol N-eq.","values":[{"value":"9,24E-03","module":"A1","scenario":null},{"value":"4,09E-03","module":"A2","scenario":null},{"value":"4,43E-05","module":"A3","scenario":null},{"value":"9,13E-04","module":"A4","scenario":null},{"value":"1,34E-02","module":"A1A3","scenario":null}]},{"parameter":"GWP-IOBC","unit":"kg CO2-eq","values":[{"value":"7,74E-01","module":"A1","scenario":null},{"value":"1,43E-01","module":"A2","scenario":null},{"value":"2,33E-03","module":"A3","scenario":null},{"value":"4,07E-02","module":"A4","scenario":null},{"value":"9,19E-01","module":"A1A3","scenario":null}]}],"additional_environmental_impact":[{"parameter":"PM","unit":"Disease incidence","values":[{"value":"5,07E-08","module":"A1","scenario":null},{"value":"1,18E-08","module":"A2","scenario":null},{"value":"2,23E-10","module":"A3","scenario":null},{"value":"3,70E-09","module":"A4","scenario":null},{"value":"6,28E-08","module":"A1A3","scenario":null}]},{"parameter":"ETP-fw","unit":"CTUe","values":[{"value":"1,79E+01","module":"A1","scenario":null},{"value":"1,59E+00","module":"A2","scenario":null},{"value":"2,51E-02","module":"A3","scenario":null},{"value":"4,66E-01","module":"A4","scenario":null},{"value":"1,96E+01","module":"A1A3","scenario":null}]},{"parameter":"HTP-c","unit":"CTUh","values":[{"value":"2,73E-09","module":"A1","scenario":null},{"value":"0,00E+00","module":"A2","scenario":null},{"value":"0,00E+00","module":"A3","scenario":null},{"value":"0,00E+00","module":"A4","scenario":null},{"value":"2,73E-09","module":"A1A3","scenario":null}]},{"parameter":"HTP-nc","unit":"CTUh","values":[{"value":"9,61E-09","module":"A1","scenario":null},{"value":"1,97E-09","module":"A2","scenario":null},{"value":"2,50E-11","module":"A3","scenario":null},{"value":"6,17E-10","module":"A4","scenario":null},{"value":"1,16E-08","module":"A1A3","scenario":null}]},{"parameter":"SQP","unit":"-","values":[{"value":"6,26E+00","module":"A1","scenario":null},{"value":"1,72E+00","module":"A2","scenario":null},{"value":"1,38E-02","module":"A3","scenario":null},{"value":"5,34E-01","module":"A4","scenario":null},{"value":"8,00E+00","module":"A1A3","scenario":null}]},{"parameter":"IRP","unit":"kBq U235-eq","values":[{"value":"3,21E-02","module":"A1","scenario":null},{"value":"9,42E-03","module":"A2","scenario":null},{"value":"9,31E-04","module":"A3","scenario":null},{"value":"2,73E-03","module":"A4","scenario":null},{"value":"4,25E-02","module":"A1A3","scenario":null}]}],"resource_use":[{"parameter":"PERE","unit":"MJ","values":[{"value":"1,16E+00","module":"A1","scenario":null},{"value":"2,97E-02","module":"A2","scenario":null},{"value":"1,25E-02","module":"A3","scenario":null},{"value":"8,95E-03","module":"A4","scenario":null},{"value":"1,20E+00","module":"A1A3","scenario":null}]},{"parameter":"PERM","unit":"","values":[{"value":"0,00E+00","module":"A1","scenario":null},{"value":"0,00E+00","module":"A2","scenario":null},{"value":"0,00E+00","module":"A3","scenario":null},{"value":"0,00E+00","module":"A4","scenario":null},{"value":"0,00E+00","module":"A1A3","scenario":null}]},{"parameter":"PERT","unit":"MJ","values":[{"value":"1,16E+00","module":"A1","scenario":null},{"value":"2,97E-02","module":"A2","scenario":null},{"value":"1,25E-02","module":"A3","scenario":null},{"value":"8,95E-03","module":"A4","scenario":null},{"value":"1,20E+00","module":"A1A3","scenario":null}]},{"parameter":"PENRE","unit":"MJ","values":[{"value":"2,04E+01","module":"A1","scenario":null},{"value":"2,16E+00","module":"A2","scenario":null},{"value":"3,74E-02","module":"A3","scenario":null},{"value":"6,24E-01","module":"A4","scenario":null},{"value":"2,26E+01","module":"A1A3","scenario":null}]},{"parameter":"PENRM","unit":"MJ","values":[{"value":"5,55E+00","module":"A1","scenario":null},{"value":"0,00E+00","module":"A2","scenario":null},{"value":"0,00E+00","module":"A3","scenario":null},{"value":"0,00E+00","module":"A4","scenario":null},{"value":"5,55E+00","module":"A1A3","scenario":null}]},{"parameter":"PENRT","unit":"MJ","values":[{"value":"2,60E+01","module":"A1","scenario":null},{"value":"2,16E+00","module":"A2","scenario":null},{"value":"3,74E-02","module":"A3","scenario":null},{"value":"6,24E-01","module":"A4","scenario":null},{"value":"2,82E+01","module":"A1A3","scenario":null}]},{"parameter":"SM","unit":"kg","values":[{"value":"1,07E-02","module":"A1","scenario":null},{"value":"0,00E+00","module":"A2","scenario":null},{"value":"0,00E+00","module":"A3","scenario":null},{"value":"0,00E+00","module":"A4","scenario":null},{"value":"1,07E-02","module":"A1A3","scenario":null}]},{"parameter":"RSF","unit":"MJ","values":[{"value":"2,05E-02","module":"A1","scenario":null},{"value":"1,04E-03","module":"A2","scenario":null},{"value":"5,06E-05","module":"A3","scenario":null},{"value":"3,18E-04","module":"A4","scenario":null},{"value":"2,16E-02","module":"A1A3","scenario":null}]},{"parameter":"NRSF","unit":"MJ","values":[{"value":"8,43E-03","module":"A1","scenario":null},{"value":"3,95E-03","module":"A2","scenario":null},{"value":"1,76E-04","module":"A3","scenario":null},{"value":"1,12E-03","module":"A4","scenario":null},{"value":"1,26E-02","module":"A1A3","scenario":null}]},{"parameter":"FW","unit":"m3","values":[{"value":"1,99E-02","module":"A1","scenario":null},{"value":"2,34E-04","module":"A2","scenario":null},{"value":"3,12E-05","module":"A3","scenario":null},{"value":"7,06E-05","module":"A4","scenario":null},{"value":"2,02E-02","module":"A1A3","scenario":null}]}],"end_of_life_waste":[{"parameter":"HWD","unit":"kg","values":[{"value":"1,91E-03","module":"A1","scenario":null},{"value":"1,14E-04","module":"A2","scenario":null},{"value":"4,43E-04","module":"A3","scenario":null},{"value":"3,36E-05","module":"A4","scenario":null},{"value":"2,47E-03","module":"A1A3","scenario":null}]},{"parameter":"NHWD","unit":"kg","values":[{"value":"3,60E-01","module":"A1","scenario":null},{"value":"1,24E-01","module":"A2","scenario":null},{"value":"9,35E-04","module":"A3","scenario":null},{"value":"3,87E-02","module":"A4","scenario":null},{"value":"4,84E-01","module":"A1A3","scenario":null}]},{"parameter":"RWD","unit":"kg","values":[{"value":"3,81E-05","module":"A1","scenario":null},{"value":"1,47E-05","module":"A2","scenario":null},{"value":"4,66E-07","module":"A3","scenario":null},{"value":"4,24E-06","module":"A4","scenario":null},{"value":"5,33E-05","module":"A1A3","scenario":null}]}],"end_of_life_flow":[{"parameter":"CRU","unit":"kg","values":[{"value":"0,00E+00","module":"A1","scenario":null},{"value":"0,00E+00","module":"A2","scenario":null},{"value":"0,00E+00","module":"A3","scenario":null},{"value":"0,00E+00","module":"A4","scenario":null},{"value":"0,00E+00","module":"A1A3","scenario":null}]},{"parameter":"MFR","unit":"kg","values":[{"value":"0,00E+00","module":"A1","scenario":null},{"value":"0,00E+00","module":"A2","scenario":null},{"value":"5,06E-04","module":"A3","scenario":null},{"value":"0,00E+00","module":"A4","scenario":null},{"value":"5,06E-04","module":"A1A3","scenario":null}]},{"parameter":"MER","unit":"kg","values":[{"value":"0,00E+00","module":"A1","scenario":null},{"value":"0,00E+00","module":"A2","scenario":null},{"value":"2,02E-03","module":"A3","scenario":null},{"value":"0,00E+00","module":"A4","scenario":null},{"value":"2,02E-03","module":"A1A3","scenario":null}]},{"parameter":"EEE","unit":"MJ","values":[{"value":"0,00E+00","module":"A1","scenario":null},{"value":"0,00E+00","module":"A2","scenario":null},{"value":"1,22E-03","module":"A3","scenario":null},{"value":"0,00E+00","module":"A4","scenario":null},{"value":"1,22E-03","module":"A1A3","scenario":null}]},{"parameter":"EET","unit":"MJ","values":[{"value":"0,00E+00","module":"A1","scenario":null},{"value":"0,00E+00","module":"A2","scenario":null},{"value":"1,85E-02","module":"A3","scenario":null},{"value":"0,00E+00","module":"A4","scenario":null},{"value":"1,85E-02","module":"A1A3","scenario":null}]}]}