{"product_name":"RQQ 3G0,75","epd_id":"NEPD-9201-8794","declared_unit":{"unit":"m","amount":1},"compliance":["EN 15804+A2","ISO 14025","ISO 21930"],"producer_name":"Amokabel AB","environmental_impact":[{"parameter":"GWP-total","unit":"kg CO2-eq","values":[{"value":"1,83E-01","module":"A1","scenario":null},{"value":"6,57E-03","module":"A2","scenario":null},{"value":"1,22E-03","module":"A3","scenario":null},{"value":"2,66E-03","module":"A4","scenario":null},{"value":"1,03E-02","module":"A5","scenario":null},{"value":"0,00E+00","module":"C1","scenario":null},{"value":"1,01E-03","module":"C2","scenario":null},{"value":"7,18E-02","module":"C3","scenario":null},{"value":"2,87E-03","module":"C4","scenario":null},{"value":"-2,22E-02","module":"D","scenario":null},{"value":"1,91E-01","module":"A1A3","scenario":null}]},{"parameter":"GWP-fossil","unit":"kg CO2-eq","values":[{"value":"1,90E-01","module":"A1","scenario":null},{"value":"6,57E-03","module":"A2","scenario":null},{"value":"1,15E-03","module":"A3","scenario":null},{"value":"2,66E-03","module":"A4","scenario":null},{"value":"2,19E-04","module":"A5","scenario":null},{"value":"0,00E+00","module":"C1","scenario":null},{"value":"1,01E-03","module":"C2","scenario":null},{"value":"7,18E-02","module":"C3","scenario":null},{"value":"2,87E-03","module":"C4","scenario":null},{"value":"-2,19E-02","module":"D","scenario":null},{"value":"1,98E-01","module":"A1A3","scenario":null}]},{"parameter":"GWP-biogenic","unit":"kg CO2-eq","values":[{"value":"-7,54E-03","module":"A1","scenario":null},{"value":"2,45E-06","module":"A2","scenario":null},{"value":"2,35E-05","module":"A3","scenario":null},{"value":"1,10E-06","module":"A4","scenario":null},{"value":"1,01E-02","module":"A5","scenario":null},{"value":"0,00E+00","module":"C1","scenario":null},{"value":"4,20E-07","module":"C2","scenario":null},{"value":"5,81E-07","module":"C3","scenario":null},{"value":"2,67E-07","module":"C4","scenario":null},{"value":"-9,15E-05","module":"D","scenario":null},{"value":"-7,52E-03","module":"A1A3","scenario":null}]},{"parameter":"GWP-luluc","unit":"kg CO2-eq","values":[{"value":"1,34E-04","module":"A1","scenario":null},{"value":"2,79E-06","module":"A2","scenario":null},{"value":"4,72E-05","module":"A3","scenario":null},{"value":"9,46E-07","module":"A4","scenario":null},{"value":"4,90E-08","module":"A5","scenario":null},{"value":"0,00E+00","module":"C1","scenario":null},{"value":"3,61E-07","module":"C2","scenario":null},{"value":"8,53E-08","module":"C3","scenario":null},{"value":"1,01E-07","module":"C4","scenario":null},{"value":"-1,58E-04","module":"D","scenario":null},{"value":"1,84E-04","module":"A1A3","scenario":null}]},{"parameter":"ODP","unit":"kg CFC11-eq","values":[{"value":"1,03E-08","module":"A1","scenario":null},{"value":"1,45E-09","module":"A2","scenario":null},{"value":"3,80E-10","module":"A3","scenario":null},{"value":"6,02E-10","module":"A4","scenario":null},{"value":"3,10E-11","module":"A5","scenario":null},{"value":"0,00E+00","module":"C1","scenario":null},{"value":"2,30E-10","module":"C2","scenario":null},{"value":"5,50E-11","module":"C3","scenario":null},{"value":"1,08E-10","module":"C4","scenario":null},{"value":"-2,95E-04","module":"D","scenario":null},{"value":"1,22E-08","module":"A1A3","scenario":null}]},{"parameter":"AP","unit":"mol H+-eq","values":[{"value":"5,02E-03","module":"A1","scenario":null},{"value":"6,99E-05","module":"A2","scenario":null},{"value":"5,22E-06","module":"A3","scenario":null},{"value":"7,64E-06","module":"A4","scenario":null},{"value":"1,49E-06","module":"A5","scenario":null},{"value":"0,00E+00","module":"C1","scenario":null},{"value":"2,91E-06","module":"C2","scenario":null},{"value":"8,99E-06","module":"C3","scenario":null},{"value":"2,82E-06","module":"C4","scenario":null},{"value":"-3,04E-03","module":"D","scenario":null},{"value":"5,09E-03","module":"A1A3","scenario":null}]},{"parameter":"POCP","unit":"kg NMVOC-eq","values":[{"value":"1,45E-03","module":"A1","scenario":null},{"value":"5,20E-05","module":"A2","scenario":null},{"value":"2,93E-06","module":"A3","scenario":null},{"value":"6,48E-06","module":"A4","scenario":null},{"value":"1,76E-06","module":"A5","scenario":null},{"value":"0,00E+00","module":"C1","scenario":null},{"value":"2,47E-06","module":"C2","scenario":null},{"value":"1,12E-05","module":"C3","scenario":null},{"value":"3,75E-06","module":"C4","scenario":null},{"value":"-5,52E-04","module":"D","scenario":null},{"value":"1,51E-03","module":"A1A3","scenario":null}]},{"parameter":"ADPE","unit":"kg Sb-eq","values":[{"value":"4,22E-05","module":"A1","scenario":null},{"value":"1,46E-07","module":"A2","scenario":null},{"value":"3,18E-08","module":"A3","scenario":null},{"value":"7,35E-08","module":"A4","scenario":null},{"value":"3,12E-09","module":"A5","scenario":null},{"value":"0,00E+00","module":"C1","scenario":null},{"value":"2,80E-08","module":"C2","scenario":null},{"value":"2,51E-09","module":"C3","scenario":null},{"value":"2,85E-09","module":"C4","scenario":null},{"value":"-1,69E-05","module":"D","scenario":null},{"value":"4,24E-05","module":"A1A3","scenario":null}]},{"parameter":"ADPF","unit":"MJ","values":[{"value":"4,73E+00","module":"A1","scenario":null},{"value":"9,54E-02","module":"A2","scenario":null},{"value":"8,67E-02","module":"A3","scenario":null},{"value":"4,02E-02","module":"A4","scenario":null},{"value":"2,27E-03","module":"A5","scenario":null},{"value":"0,00E+00","module":"C1","scenario":null},{"value":"1,53E-02","module":"C2","scenario":null},{"value":"4,70E-03","module":"C3","scenario":null},{"value":"8,29E-03","module":"C4","scenario":null},{"value":"-2,18E-01","module":"D","scenario":null},{"value":"4,91E+00","module":"A1A3","scenario":null}]},{"parameter":"WDP","unit":"m3 world-eq. Deprived","values":[{"value":"1,09E+01","module":"A1","scenario":null},{"value":"7,53E-02","module":"A2","scenario":null},{"value":"8,64E+00","module":"A3","scenario":null},{"value":"3,89E-02","module":"A4","scenario":null},{"value":"3,82E-03","module":"A5","scenario":null},{"value":"0,00E+00","module":"C1","scenario":null},{"value":"1,48E-02","module":"C2","scenario":null},{"value":"1,06E-02","module":"C3","scenario":null},{"value":"1,13E-01","module":"C4","scenario":null},{"value":"2,58E-01","module":"D","scenario":null},{"value":"1,96E+01","module":"A1A3","scenario":null}]},{"parameter":"EP-freshwater","unit":"kg P-eq","values":[{"value":"3,98E-05","module":"A1","scenario":null},{"value":"4,54E-08","module":"A2","scenario":null},{"value":"5,01E-08","module":"A3","scenario":null},{"value":"2,12E-08","module":"A4","scenario":null},{"value":"2,23E-09","module":"A5","scenario":null},{"value":"0,00E+00","module":"C1","scenario":null},{"value":"8,10E-09","module":"C2","scenario":null},{"value":"5,51E-09","module":"C3","scenario":null},{"value":"4,97E-09","module":"C4","scenario":null},{"value":"-2,06E-05","module":"D","scenario":null},{"value":"3,99E-05","module":"A1A3","scenario":null}]},{"parameter":"EP-marine","unit":"kg N-eq","values":[{"value":"3,60E-04","module":"A1","scenario":null},{"value":"1,67E-05","module":"A2","scenario":null},{"value":"9,80E-07","module":"A3","scenario":null},{"value":"1,51E-06","module":"A4","scenario":null},{"value":"6,64E-07","module":"A5","scenario":null},{"value":"0,00E+00","module":"C1","scenario":null},{"value":"5,76E-07","module":"C2","scenario":null},{"value":"4,32E-06","module":"C3","scenario":null},{"value":"3,83E-06","module":"C4","scenario":null},{"value":"-1,34E-04","module":"D","scenario":null},{"value":"3,78E-04","module":"A1A3","scenario":null}]},{"parameter":"EP-terrestrial","unit":"mol N-eq.","values":[{"value":"5,11E-03","module":"A1","scenario":null},{"value":"1,86E-04","module":"A2","scenario":null},{"value":"1,23E-05","module":"A3","scenario":null},{"value":"1,69E-05","module":"A4","scenario":null},{"value":"6,80E-06","module":"A5","scenario":null},{"value":"0,00E+00","module":"C1","scenario":null},{"value":"6,45E-06","module":"C2","scenario":null},{"value":"4,67E-05","module":"C3","scenario":null},{"value":"1,12E-05","module":"C4","scenario":null},{"value":"-2,03E-03","module":"D","scenario":null},{"value":"5,30E-03","module":"A1A3","scenario":null}]},{"parameter":"GWP-IOBC","unit":"kg CO2-eq","values":[{"value":"1,87E-01","module":"A1","scenario":null},{"value":"6,57E-03","module":"A2","scenario":null},{"value":"1,22E-03","module":"A3","scenario":null},{"value":"2,66E-03","module":"A4","scenario":null},{"value":"2,19E-04","module":"A5","scenario":null},{"value":"0,00E+00","module":"C1","scenario":null},{"value":"1,01E-03","module":"C2","scenario":null},{"value":"7,18E-02","module":"C3","scenario":null},{"value":"2,89E-03","module":"C4","scenario":null},{"value":"-1,26E-02","module":"D","scenario":null},{"value":"1,95E-01","module":"A1A3","scenario":null}]}],"additional_environmental_impact":[{"parameter":"PM","unit":"Disease incidence","values":[{"value":"1,53E-08","module":"A1","scenario":null},{"value":"3,44E-10","module":"A2","scenario":null},{"value":"4,10E-11","module":"A3","scenario":null},{"value":"1,63E-10","module":"A4","scenario":null},{"value":"1,90E-11","module":"A5","scenario":null},{"value":"0,00E+00","module":"C1","scenario":null},{"value":"6,20E-11","module":"C2","scenario":null},{"value":"3,50E-11","module":"C3","scenario":null},{"value":"5,30E-11","module":"C4","scenario":null},{"value":"-8,02E-09","module":"D","scenario":null},{"value":"1,57E-08","module":"A1A3","scenario":null}]},{"parameter":"ETP-fw","unit":"CTUe","values":[{"value":"5,61E+01","module":"A1","scenario":null},{"value":"6,69E-02","module":"A2","scenario":null},{"value":"4,68E-02","module":"A3","scenario":null},{"value":"2,98E-02","module":"A4","scenario":null},{"value":"2,56E-03","module":"A5","scenario":null},{"value":"0,00E+00","module":"C1","scenario":null},{"value":"1,14E-02","module":"C2","scenario":null},{"value":"1,40E-02","module":"C3","scenario":null},{"value":"4,51E+00","module":"C4","scenario":null},{"value":"-2,79E+01","module":"D","scenario":null},{"value":"5,62E+01","module":"A1A3","scenario":null}]},{"parameter":"HTP-c","unit":"CTUh","values":[{"value":"1,00E-09","module":"A1","scenario":null},{"value":"0,00E+00","module":"A2","scenario":null},{"value":"1,00E-12","module":"A3","scenario":null},{"value":"0,00E+00","module":"A4","scenario":null},{"value":"0,00E+00","module":"A5","scenario":null},{"value":"0,00E+00","module":"C1","scenario":null},{"value":"0,00E+00","module":"C2","scenario":null},{"value":"2,00E-12","module":"C3","scenario":null},{"value":"0,00E+00","module":"C4","scenario":null},{"value":"-3,96E-10","module":"D","scenario":null},{"value":"1,01E-09","module":"A1A3","scenario":null}]},{"parameter":"HTP-nc","unit":"CTUh","values":[{"value":"7,56E-08","module":"A1","scenario":null},{"value":"7,60E-11","module":"A2","scenario":null},{"value":"3,30E-11","module":"A3","scenario":null},{"value":"3,30E-11","module":"A4","scenario":null},{"value":"1,30E-11","module":"A5","scenario":null},{"value":"0,00E+00","module":"C1","scenario":null},{"value":"1,20E-11","module":"C2","scenario":null},{"value":"6,00E-11","module":"C3","scenario":null},{"value":"9,00E-12","module":"C4","scenario":null},{"value":"-3,37E-08","module":"D","scenario":null},{"value":"7,57E-08","module":"A1A3","scenario":null}]},{"parameter":"SQP","unit":"-","values":[{"value":"1,42E+00","module":"A1","scenario":null},{"value":"5,42E-02","module":"A2","scenario":null},{"value":"3,88E-02","module":"A3","scenario":null},{"value":"2,81E-02","module":"A4","scenario":null},{"value":"1,47E-03","module":"A5","scenario":null},{"value":"0,00E+00","module":"C1","scenario":null},{"value":"1,07E-02","module":"C2","scenario":null},{"value":"5,70E-04","module":"C3","scenario":null},{"value":"2,60E-02","module":"C4","scenario":null},{"value":"-7,38E-01","module":"D","scenario":null},{"value":"1,51E+00","module":"A1A3","scenario":null}]},{"parameter":"IRP","unit":"kBq U235-eq","values":[{"value":"8,65E-03","module":"A1","scenario":null},{"value":"4,15E-04","module":"A2","scenario":null},{"value":"2,93E-03","module":"A3","scenario":null},{"value":"1,76E-04","module":"A4","scenario":null},{"value":"8,38E-06","module":"A5","scenario":null},{"value":"0,00E+00","module":"C1","scenario":null},{"value":"6,70E-05","module":"C2","scenario":null},{"value":"7,94E-06","module":"C3","scenario":null},{"value":"4,45E-05","module":"C4","scenario":null},{"value":"-5,68E-04","module":"D","scenario":null},{"value":"1,20E-02","module":"A1A3","scenario":null}]}],"resource_use":[{"parameter":"PERE","unit":"MJ","values":[{"value":"3,88E-01","module":"A1","scenario":null},{"value":"1,19E-03","module":"A2","scenario":null},{"value":"4,10E-02","module":"A3","scenario":null},{"value":"5,76E-04","module":"A4","scenario":null},{"value":"4,74E-05","module":"A5","scenario":null},{"value":"0,00E+00","module":"C1","scenario":null},{"value":"2,19E-04","module":"C2","scenario":null},{"value":"1,38E-04","module":"C3","scenario":null},{"value":"6,14E-04","module":"C4","scenario":null},{"value":"-4,22E-01","module":"D","scenario":null},{"value":"4,30E-01","module":"A1A3","scenario":null}]},{"parameter":"PERM","unit":"","values":[{"value":"9,25E-02","module":"A1","scenario":null},{"value":"0,00E+00","module":"A2","scenario":null},{"value":"0,00E+00","module":"A3","scenario":null},{"value":"0,00E+00","module":"A4","scenario":null},{"value":"-9,25E-02","module":"A5","scenario":null},{"value":"0,00E+00","module":"C1","scenario":null},{"value":"0,00E+00","module":"C2","scenario":null},{"value":"0,00E+00","module":"C3","scenario":null},{"value":"0,00E+00","module":"C4","scenario":null},{"value":"0,00E+00","module":"D","scenario":null},{"value":"9,25E-02","module":"A1A3","scenario":null}]},{"parameter":"PERT","unit":"MJ","values":[{"value":"4,80E-01","module":"A1","scenario":null},{"value":"1,19E-03","module":"A2","scenario":null},{"value":"4,10E-02","module":"A3","scenario":null},{"value":"5,76E-04","module":"A4","scenario":null},{"value":"-9,25E-02","module":"A5","scenario":null},{"value":"0,00E+00","module":"C1","scenario":null},{"value":"2,19E-04","module":"C2","scenario":null},{"value":"1,38E-04","module":"C3","scenario":null},{"value":"6,14E-04","module":"C4","scenario":null},{"value":"-4,22E-01","module":"D","scenario":null},{"value":"5,22E-01","module":"A1A3","scenario":null}]},{"parameter":"PENRE","unit":"MJ","values":[{"value":"2,79E+00","module":"A1","scenario":null},{"value":"9,54E-02","module":"A2","scenario":null},{"value":"8,69E-02","module":"A3","scenario":null},{"value":"4,02E-02","module":"A4","scenario":null},{"value":"2,27E-03","module":"A5","scenario":null},{"value":"0,00E+00","module":"C1","scenario":null},{"value":"1,53E-02","module":"C2","scenario":null},{"value":"4,70E-03","module":"C3","scenario":null},{"value":"8,29E-03","module":"C4","scenario":null},{"value":"-2,18E-01","module":"D","scenario":null},{"value":"2,97E+00","module":"A1A3","scenario":null}]},{"parameter":"PENRM","unit":"MJ","values":[{"value":"2,08E+00","module":"A1","scenario":null},{"value":"0,00E+00","module":"A2","scenario":null},{"value":"0,00E+00","module":"A3","scenario":null},{"value":"0,00E+00","module":"A4","scenario":null},{"value":"-2,12E-02","module":"A5","scenario":null},{"value":"0,00E+00","module":"C1","scenario":null},{"value":"0,00E+00","module":"C2","scenario":null},{"value":"-2,02E+00","module":"C3","scenario":null},{"value":"0,00E+00","module":"C4","scenario":null},{"value":"0,00E+00","module":"D","scenario":null},{"value":"2,08E+00","module":"A1A3","scenario":null}]},{"parameter":"PENRT","unit":"MJ","values":[{"value":"4,88E+00","module":"A1","scenario":null},{"value":"9,54E-02","module":"A2","scenario":null},{"value":"8,69E-02","module":"A3","scenario":null},{"value":"4,02E-02","module":"A4","scenario":null},{"value":"-1,90E-02","module":"A5","scenario":null},{"value":"0,00E+00","module":"C1","scenario":null},{"value":"1,53E-02","module":"C2","scenario":null},{"value":"-2,02E+00","module":"C3","scenario":null},{"value":"8,29E-03","module":"C4","scenario":null},{"value":"-2,18E-01","module":"D","scenario":null},{"value":"5,06E+00","module":"A1A3","scenario":null}]},{"parameter":"SM","unit":"kg","values":[{"value":"3,49E-03","module":"A1","scenario":null},{"value":"0,00E+00","module":"A2","scenario":null},{"value":"1,09E-07","module":"A3","scenario":null},{"value":"0,00E+00","module":"A4","scenario":null},{"value":"0,00E+00","module":"A5","scenario":null},{"value":"0,00E+00","module":"C1","scenario":null},{"value":"0,00E+00","module":"C2","scenario":null},{"value":"0,00E+00","module":"C3","scenario":null},{"value":"0,00E+00","module":"C4","scenario":null},{"value":"5,23E-03","module":"D","scenario":null},{"value":"3,49E-03","module":"A1A3","scenario":null}]},{"parameter":"RSF","unit":"MJ","values":[{"value":"1,17E-02","module":"A1","scenario":null},{"value":"4,11E-05","module":"A2","scenario":null},{"value":"1,59E-04","module":"A3","scenario":null},{"value":"2,06E-05","module":"A4","scenario":null},{"value":"1,37E-06","module":"A5","scenario":null},{"value":"0,00E+00","module":"C1","scenario":null},{"value":"7,85E-06","module":"C2","scenario":null},{"value":"3,89E-06","module":"C3","scenario":null},{"value":"1,28E-05","module":"C4","scenario":null},{"value":"4,35E-04","module":"D","scenario":null},{"value":"1,19E-02","module":"A1A3","scenario":null}]},{"parameter":"NRSF","unit":"MJ","values":[{"value":"6,91E-04","module":"A1","scenario":null},{"value":"1,35E-04","module":"A2","scenario":null},{"value":"5,04E-04","module":"A3","scenario":null},{"value":"7,36E-05","module":"A4","scenario":null},{"value":"1,47E-05","module":"A5","scenario":null},{"value":"0,00E+00","module":"C1","scenario":null},{"value":"2,81E-05","module":"C2","scenario":null},{"value":"0,00E+00","module":"C3","scenario":null},{"value":"9,39E-05","module":"C4","scenario":null},{"value":"-2,01E-02","module":"D","scenario":null},{"value":"1,33E-03","module":"A1A3","scenario":null}]},{"parameter":"FW","unit":"m3","values":[{"value":"2,99E-03","module":"A1","scenario":null},{"value":"8,91E-06","module":"A2","scenario":null},{"value":"9,35E-05","module":"A3","scenario":null},{"value":"4,30E-06","module":"A4","scenario":null},{"value":"1,62E-06","module":"A5","scenario":null},{"value":"0,00E+00","module":"C1","scenario":null},{"value":"1,64E-06","module":"C2","scenario":null},{"value":"1,33E-05","module":"C3","scenario":null},{"value":"1,04E-05","module":"C4","scenario":null},{"value":"-8,68E-04","module":"D","scenario":null},{"value":"3,09E-03","module":"A1A3","scenario":null}]}],"end_of_life_waste":[{"parameter":"HWD","unit":"kg","values":[{"value":"1,47E-03","module":"A1","scenario":null},{"value":"4,67E-06","module":"A2","scenario":null},{"value":"2,44E-05","module":"A3","scenario":null},{"value":"2,07E-06","module":"A4","scenario":null},{"value":"0,00E+00","module":"A5","scenario":null},{"value":"0,00E+00","module":"C1","scenario":null},{"value":"7,90E-07","module":"C2","scenario":null},{"value":"0,00E+00","module":"C3","scenario":null},{"value":"9,83E-04","module":"C4","scenario":null},{"value":"-2,05E-04","module":"D","scenario":null},{"value":"1,50E-03","module":"A1A3","scenario":null}]},{"parameter":"NHWD","unit":"kg","values":[{"value":"4,21E-02","module":"A1","scenario":null},{"value":"3,62E-03","module":"A2","scenario":null},{"value":"6,69E-03","module":"A3","scenario":null},{"value":"1,96E-03","module":"A4","scenario":null},{"value":"7,17E-03","module":"A5","scenario":null},{"value":"0,00E+00","module":"C1","scenario":null},{"value":"7,45E-04","module":"C2","scenario":null},{"value":"0,00E+00","module":"C3","scenario":null},{"value":"3,16E-02","module":"C4","scenario":null},{"value":"-9,99E-03","module":"D","scenario":null},{"value":"5,24E-02","module":"A1A3","scenario":null}]},{"parameter":"RWD","unit":"kg","values":[{"value":"7,88E-06","module":"A1","scenario":null},{"value":"6,53E-07","module":"A2","scenario":null},{"value":"1,28E-06","module":"A3","scenario":null},{"value":"2,74E-07","module":"A4","scenario":null},{"value":"0,00E+00","module":"A5","scenario":null},{"value":"0,00E+00","module":"C1","scenario":null},{"value":"1,04E-07","module":"C2","scenario":null},{"value":"0,00E+00","module":"C3","scenario":null},{"value":"5,54E-08","module":"C4","scenario":null},{"value":"-4,83E-07","module":"D","scenario":null},{"value":"9,82E-06","module":"A1A3","scenario":null}]}],"end_of_life_flow":[{"parameter":"CRU","unit":"kg","values":[{"value":"0,00E+00","module":"A1","scenario":null},{"value":"0,00E+00","module":"A2","scenario":null},{"value":"0,00E+00","module":"A3","scenario":null},{"value":"0,00E+00","module":"A4","scenario":null},{"value":"0,00E+00","module":"A5","scenario":null},{"value":"0,00E+00","module":"C1","scenario":null},{"value":"0,00E+00","module":"C2","scenario":null},{"value":"0,00E+00","module":"C3","scenario":null},{"value":"0,00E+00","module":"C4","scenario":null},{"value":"0,00E+00","module":"D","scenario":null},{"value":"0,00E+00","module":"A1A3","scenario":null}]},{"parameter":"MFR","unit":"kg","values":[{"value":"0,00E+00","module":"A1","scenario":null},{"value":"0,00E+00","module":"A2","scenario":null},{"value":"6,80E-03","module":"A3","scenario":null},{"value":"0,00E+00","module":"A4","scenario":null},{"value":"2,55E-04","module":"A5","scenario":null},{"value":"0,00E+00","module":"C1","scenario":null},{"value":"0,00E+00","module":"C2","scenario":null},{"value":"1,09E-02","module":"C3","scenario":null},{"value":"2,14E-06","module":"C4","scenario":null},{"value":"-2,05E-04","module":"D","scenario":null},{"value":"6,80E-03","module":"A1A3","scenario":null}]},{"parameter":"MER","unit":"kg","values":[{"value":"0,00E+00","module":"A1","scenario":null},{"value":"0,00E+00","module":"A2","scenario":null},{"value":"1,69E-04","module":"A3","scenario":null},{"value":"0,00E+00","module":"A4","scenario":null},{"value":"6,67E-03","module":"A5","scenario":null},{"value":"0,00E+00","module":"C1","scenario":null},{"value":"0,00E+00","module":"C2","scenario":null},{"value":"2,38E-02","module":"C3","scenario":null},{"value":"5,22E-08","module":"C4","scenario":null},{"value":"-2,70E-05","module":"D","scenario":null},{"value":"1,69E-04","module":"A1A3","scenario":null}]},{"parameter":"EEE","unit":"MJ","values":[{"value":"0,00E+00","module":"A1","scenario":null},{"value":"0,00E+00","module":"A2","scenario":null},{"value":"2,29E-04","module":"A3","scenario":null},{"value":"0,00E+00","module":"A4","scenario":null},{"value":"4,64E-03","module":"A5","scenario":null},{"value":"0,00E+00","module":"C1","scenario":null},{"value":"0,00E+00","module":"C2","scenario":null},{"value":"4,62E-02","module":"C3","scenario":null},{"value":"3,39E-06","module":"C4","scenario":null},{"value":"-6,60E-05","module":"D","scenario":null},{"value":"2,29E-04","module":"A1A3","scenario":null}]},{"parameter":"EET","unit":"MJ","values":[{"value":"0,00E+00","module":"A1","scenario":null},{"value":"0,00E+00","module":"A2","scenario":null},{"value":"3,47E-03","module":"A3","scenario":null},{"value":"0,00E+00","module":"A4","scenario":null},{"value":"7,01E-02","module":"A5","scenario":null},{"value":"0,00E+00","module":"C1","scenario":null},{"value":"0,00E+00","module":"C2","scenario":null},{"value":"6,99E-01","module":"C3","scenario":null},{"value":"5,13E-05","module":"C4","scenario":null},{"value":"-9,99E-04","module":"D","scenario":null},{"value":"3,47E-03","module":"A1A3","scenario":null}]}]}