{"product_name":"Berg benchtable","epd_id":"NEPD-3040-1692-EN","declared_unit":{"unit":"stk","amount":1},"compliance":["EN 15804","ISO 14025","ISO 21930"],"producer_name":"Vestre AS","environmental_impact":[{"parameter":"GWP-total","unit":"kg CO2-eq","values":[{"value":"1,06E+02","module":"A1-A3","scenario":null},{"value":"9,49E+00","module":"A4","scenario":null},{"value":"1,17E+00","module":"A5","scenario":null},{"value":"4,94E+00","module":"C2","scenario":null},{"value":"3,73E+01","module":"C3","scenario":null},{"value":"1,54E-02","module":"C4","scenario":null},{"value":"-5,84E+01","module":"D","scenario":null}]},{"parameter":"ODP","unit":"kg CFC11-eq","values":[{"value":"4,08E-06","module":"A1-A3","scenario":null},{"value":"1,95E-06","module":"A4","scenario":null},{"value":"4,21E-08","module":"A5","scenario":null},{"value":"9,30E-07","module":"C2","scenario":null},{"value":"1,10E-07","module":"C3","scenario":null},{"value":"1,88E-09","module":"C4","scenario":null},{"value":"-2,87E-06","module":"D","scenario":null}]},{"parameter":"AP","unit":"mol H+-eq","values":[{"value":"3,14E-01","module":"A1-A3","scenario":null},{"value":"2,45E-02","module":"A4","scenario":null},{"value":"2,26E-03","module":"A5","scenario":null},{"value":"1,16E-02","module":"C2","scenario":null},{"value":"4,56E-03","module":"C3","scenario":null},{"value":"5,31E-05","module":"C4","scenario":null},{"value":"-2,62E-01","module":"D","scenario":null}]},{"parameter":"EP","unit":"kg PO_4^3-eq","values":[{"value":"1,19E-01","module":"A1-A3","scenario":null},{"value":"3,38E-03","module":"A4","scenario":null},{"value":"5,98E-04","module":"A5","scenario":null},{"value":"1,52E-03","module":"C2","scenario":null},{"value":"1,36E-03","module":"C3","scenario":null},{"value":"8,96E-06","module":"C4","scenario":null},{"value":"-8,63E-02","module":"D","scenario":null}]},{"parameter":"POCP","unit":"kg NMVOC-eq","values":[{"value":"5,68E-02","module":"A1-A3","scenario":null},{"value":"1,48E-03","module":"A4","scenario":null},{"value":"8,50E-05","module":"A5","scenario":null},{"value":"7,48E-04","module":"C2","scenario":null},{"value":"1,72E-04","module":"C3","scenario":null},{"value":"2,34E-06","module":"C4","scenario":null},{"value":"-4,14E-02","module":"D","scenario":null}]},{"parameter":"ADPE","unit":"kg Sb-eq","values":[{"value":"1,50E-02","module":"A1-A3","scenario":null},{"value":"2,26E-05","module":"A4","scenario":null},{"value":"6,27E-07","module":"A5","scenario":null},{"value":"1,53E-05","module":"C2","scenario":null},{"value":"1,49E-06","module":"C3","scenario":null},{"value":"1,93E-09","module":"C4","scenario":null},{"value":"-1,10E-03","module":"D","scenario":null}]},{"parameter":"ADPF","unit":"MJ","values":[{"value":"1,21E+03","module":"A1-A3","scenario":null},{"value":"1,56E+02","module":"A4","scenario":null},{"value":"4,61E+00","module":"A5","scenario":null},{"value":"7,46E+01","module":"C2","scenario":null},{"value":"9,48E+00","module":"C3","scenario":null},{"value":"1,72E-01","module":"C4","scenario":null},{"value":"-5,56E+02","module":"D","scenario":null}]}],"additional_environmental_impact":[],"resource_use":[{"parameter":"PERE","unit":"MJ","values":[{"value":"5,28E+02","module":"A1-A3","scenario":null},{"value":"2,83E+00","module":"A4","scenario":null},{"value":"1,29E+02","module":"A5","scenario":null},{"value":"1,10E+00","module":"C2","scenario":null},{"value":"1,84E-01","module":"C3","scenario":null},{"value":"7,52E-03","module":"C4","scenario":null},{"value":"-1,79E+02","module":"D","scenario":null}]},{"parameter":"PERM","unit":"","values":[{"value":"6,24E+02","module":"A1-A3","scenario":null},{"value":"0,00E+00","module":"A4","scenario":null},{"value":"0,00E+00","module":"A5","scenario":null},{"value":"0,00E+00","module":"C2","scenario":null},{"value":"0,00E+00","module":"C3","scenario":null},{"value":"0,00E+00","module":"C4","scenario":null},{"value":"0,00E+00","module":"D","scenario":null}]},{"parameter":"PERT","unit":"MJ","values":[{"value":"1,15E+03","module":"A1-A3","scenario":null},{"value":"2,83E+00","module":"A4","scenario":null},{"value":"1,29E+02","module":"A5","scenario":null},{"value":"1,10E+00","module":"C2","scenario":null},{"value":"1,84E-01","module":"C3","scenario":null},{"value":"7,52E-03","module":"C4","scenario":null},{"value":"-1,79E+02","module":"D","scenario":null}]},{"parameter":"PENRE","unit":"MJ","values":[{"value":"1,41E+03","module":"A1-A3","scenario":null},{"value":"1,61E+02","module":"A4","scenario":null},{"value":"1,59E+01","module":"A5","scenario":null},{"value":"7,64E+01","module":"C2","scenario":null},{"value":"9,82E+00","module":"C3","scenario":null},{"value":"1,82E-01","module":"C4","scenario":null},{"value":"-5,71E+02","module":"D","scenario":null}]},{"parameter":"PENRM","unit":"MJ","values":[{"value":"3,22E+01","module":"A1-A3","scenario":null},{"value":"0,00E+00","module":"A4","scenario":null},{"value":"0,00E+00","module":"A5","scenario":null},{"value":"0,00E+00","module":"C2","scenario":null},{"value":"0,00E+00","module":"C3","scenario":null},{"value":"0,00E+00","module":"C4","scenario":null},{"value":"0,00E+00","module":"D","scenario":null}]},{"parameter":"PENRT","unit":"MJ","values":[{"value":"1,44E+03","module":"A1-A3","scenario":null},{"value":"1,61E+02","module":"A4","scenario":null},{"value":"1,59E+01","module":"A5","scenario":null},{"value":"7,64E+01","module":"C2","scenario":null},{"value":"9,82E+00","module":"C3","scenario":null},{"value":"1,82E-01","module":"C4","scenario":null},{"value":"-5,71E+02","module":"D","scenario":null}]},{"parameter":"SM","unit":"kg","values":[{"value":"1,34E+00","module":"A1-A3","scenario":null},{"value":"0,00E+00","module":"A4","scenario":null},{"value":"0,00E+00","module":"A5","scenario":null},{"value":"0,00E+00","module":"C2","scenario":null},{"value":"0,00E+00","module":"C3","scenario":null},{"value":"0,00E+00","module":"C4","scenario":null},{"value":"0,00E+00","module":"D","scenario":null}]},{"parameter":"RSF","unit":"MJ","values":[{"value":"2,07E-01","module":"A1-A3","scenario":null},{"value":"0,00E+00","module":"A4","scenario":null},{"value":"0,00E+00","module":"A5","scenario":null},{"value":"0,00E+00","module":"C2","scenario":null},{"value":"0,00E+00","module":"C3","scenario":null},{"value":"0,00E+00","module":"C4","scenario":null},{"value":"-6,99E-03","module":"D","scenario":null}]},{"parameter":"NRSF","unit":"MJ","values":[{"value":"9,13E-02","module":"A1-A3","scenario":null},{"value":"0,00E+00","module":"A4","scenario":null},{"value":"0,00E+00","module":"A5","scenario":null},{"value":"0,00E+00","module":"C2","scenario":null},{"value":"0,00E+00","module":"C3","scenario":null},{"value":"0,00E+00","module":"C4","scenario":null},{"value":"0,00E+00","module":"D","scenario":null}]},{"parameter":"FW","unit":"m3","values":[{"value":"1,10E+00","module":"A1-A3","scenario":null},{"value":"3,80E-02","module":"A4","scenario":null},{"value":"4,16E-03","module":"A5","scenario":null},{"value":"1,44E-02","module":"C2","scenario":null},{"value":"7,21E-03","module":"C3","scenario":null},{"value":"1,79E-04","module":"C4","scenario":null},{"value":"-3,63E-01","module":"D","scenario":null}]}],"end_of_life_waste":[{"parameter":"HWD","unit":"kg","values":[{"value":"1,53E-01","module":"A1-A3","scenario":null},{"value":"8,57E-05","module":"A4","scenario":null},{"value":"7,32E-06","module":"A5","scenario":null},{"value":"4,50E-05","module":"C2","scenario":null},{"value":"5,30E-05","module":"C3","scenario":null},{"value":"2,42E-07","module":"C4","scenario":null},{"value":"-4,90E-03","module":"D","scenario":null}]},{"parameter":"NHWD","unit":"kg","values":[{"value":"2,45E+01","module":"A1-A3","scenario":null},{"value":"1,47E+01","module":"A4","scenario":null},{"value":"3,96E-01","module":"A5","scenario":null},{"value":"4,09E+00","module":"C2","scenario":null},{"value":"4,97E-01","module":"C3","scenario":null},{"value":"7,00E-01","module":"C4","scenario":null},{"value":"-9,70E+01","module":"D","scenario":null}]},{"parameter":"RWD","unit":"kg","values":[{"value":"1,05E-02","module":"A1-A3","scenario":null},{"value":"1,12E-03","module":"A4","scenario":null},{"value":"2,33E-05","module":"A5","scenario":null},{"value":"5,24E-04","module":"C2","scenario":null},{"value":"5,60E-05","module":"C3","scenario":null},{"value":"1,10E-06","module":"C4","scenario":null},{"value":"-8,76E-04","module":"D","scenario":null}]}],"end_of_life_flow":[{"parameter":"CRU","unit":"kg","values":[{"value":"0,00E+00","module":"A1-A3","scenario":null},{"value":"0,00E+00","module":"A4","scenario":null},{"value":"0,00E+00","module":"A5","scenario":null},{"value":"0,00E+00","module":"C2","scenario":null},{"value":"0,00E+00","module":"C3","scenario":null},{"value":"0,00E+00","module":"C4","scenario":null},{"value":"0,00E+00","module":"D","scenario":null}]},{"parameter":"MFR","unit":"kg","values":[{"value":"1,36E+01","module":"A1-A3","scenario":null},{"value":"0,00E+00","module":"A4","scenario":null},{"value":"0,00E+00","module":"A5","scenario":null},{"value":"0,00E+00","module":"C2","scenario":null},{"value":"3,43E+01","module":"C3","scenario":null},{"value":"0,00E+00","module":"C4","scenario":null},{"value":"0,00E+00","module":"D","scenario":null}]},{"parameter":"MER","unit":"kg","values":[{"value":"2,10E-01","module":"A1-A3","scenario":null},{"value":"0,00E+00","module":"A4","scenario":null},{"value":"0,00E+00","module":"A5","scenario":null},{"value":"0,00E+00","module":"C2","scenario":null},{"value":"2,50E+01","module":"C3","scenario":null},{"value":"0,00E+00","module":"C4","scenario":null},{"value":"0,00E+00","module":"D","scenario":null}]},{"parameter":"EEE","unit":"MJ","values":[{"value":"4,40E-01","module":"A1-A3","scenario":null},{"value":"0,00E+00","module":"A4","scenario":null},{"value":"7,46E+00","module":"A5","scenario":null},{"value":"0,00E+00","module":"C2","scenario":null},{"value":"2,80E+01","module":"C3","scenario":null},{"value":"0,00E+00","module":"C4","scenario":null},{"value":"0,00E+00","module":"D","scenario":null}]},{"parameter":"EET","unit":"MJ","values":[{"value":"3,69E+00","module":"A1-A3","scenario":null},{"value":"0,00E+00","module":"A4","scenario":null},{"value":"8,21E+01","module":"A5","scenario":null},{"value":"0,00E+00","module":"C2","scenario":null},{"value":"1,92E+02","module":"C3","scenario":null},{"value":"0,00E+00","module":"C4","scenario":null},{"value":"0,00E+00","module":"D","scenario":null}]}]}