{"product_name":"JZ-LL-AL","epd_id":"NEPD-8284-7957","declared_unit":{"unit":"stk","amount":1},"compliance":["EN 15804+A2","ISO 14025","ISO 21930"],"producer_name":"TROX Group","environmental_impact":[{"parameter":"GWP-total","unit":"kg CO2-eq","values":[{"value":"9,07E+01","module":"A1-A3","scenario":null},{"value":"1,73E+00","module":"A4","scenario":null},{"value":"1,42E-02","module":"C1","scenario":null},{"value":"1,08E-01","module":"C2","scenario":null},{"value":"2,06E+00","module":"C3","scenario":null},{"value":"7,23E-02","module":"C4","scenario":null},{"value":"-4,04E+01","module":"D","scenario":null}]},{"parameter":"GWP-fossil","unit":"kg CO2-eq","values":[{"value":"8,91E+01","module":"A1-A3","scenario":null},{"value":"1,72E+00","module":"A4","scenario":null},{"value":"1,42E-02","module":"C1","scenario":null},{"value":"1,08E-01","module":"C2","scenario":null},{"value":"2,06E+00","module":"C3","scenario":null},{"value":"7,22E-02","module":"C4","scenario":null},{"value":"-3,96E+01","module":"D","scenario":null}]},{"parameter":"GWP-biogenic","unit":"kg CO2-eq","values":[{"value":"7,13E-01","module":"A1-A3","scenario":null},{"value":"7,14E-04","module":"A4","scenario":null},{"value":"2,67E-06","module":"C1","scenario":null},{"value":"4,46E-05","module":"C2","scenario":null},{"value":"2,01E-04","module":"C3","scenario":null},{"value":"1,54E-05","module":"C4","scenario":null},{"value":"-1,68E-01","module":"D","scenario":null}]},{"parameter":"GWP-luluc","unit":"kg CO2-eq","values":[{"value":"8,48E-01","module":"A1-A3","scenario":null},{"value":"6,14E-04","module":"A4","scenario":null},{"value":"1,12E-06","module":"C1","scenario":null},{"value":"3,84E-05","module":"C2","scenario":null},{"value":"3,19E-05","module":"C3","scenario":null},{"value":"4,02E-05","module":"C4","scenario":null},{"value":"-6,91E-01","module":"D","scenario":null}]},{"parameter":"ODP","unit":"kg CFC11-eq","values":[{"value":"1,86E-04","module":"A1-A3","scenario":null},{"value":"3,91E-07","module":"A4","scenario":null},{"value":"3,08E-09","module":"C1","scenario":null},{"value":"2,44E-08","module":"C2","scenario":null},{"value":"1,37E-08","module":"C3","scenario":null},{"value":"4,18E-09","module":"C4","scenario":null},{"value":"-3,50E-03","module":"D","scenario":null}]},{"parameter":"AP","unit":"mol H+-eq","values":[{"value":"5,02E-01","module":"A1-A3","scenario":null},{"value":"4,96E-03","module":"A4","scenario":null},{"value":"1,49E-04","module":"C1","scenario":null},{"value":"3,10E-04","module":"C2","scenario":null},{"value":"3,61E-04","module":"C3","scenario":null},{"value":"1,66E-05","module":"C4","scenario":null},{"value":"-2,62E-01","module":"D","scenario":null}]},{"parameter":"POCP","unit":"kg NMVOC-eq","values":[{"value":"2,71E-01","module":"A1-A3","scenario":null},{"value":"4,20E-03","module":"A4","scenario":null},{"value":"1,98E-04","module":"C1","scenario":null},{"value":"2,63E-04","module":"C2","scenario":null},{"value":"3,31E-04","module":"C3","scenario":null},{"value":"5,04E-05","module":"C4","scenario":null},{"value":"-1,32E-01","module":"D","scenario":null}]},{"parameter":"ADPE","unit":"kg Sb-eq","values":[{"value":"3,08E-03","module":"A1-A3","scenario":null},{"value":"4,76E-05","module":"A4","scenario":null},{"value":"2,19E-08","module":"C1","scenario":null},{"value":"2,98E-06","module":"C2","scenario":null},{"value":"5,21E-07","module":"C3","scenario":null},{"value":"-3,06E-07","module":"C4","scenario":null},{"value":"-2,60E-06","module":"D","scenario":null}]},{"parameter":"ADPF","unit":"MJ","values":[{"value":"1,21E+03","module":"A1-A3","scenario":null},{"value":"2,61E+01","module":"A4","scenario":null},{"value":"1,96E-01","module":"C1","scenario":null},{"value":"1,63E+00","module":"C2","scenario":null},{"value":"4,88E-01","module":"C3","scenario":null},{"value":"1,95E-01","module":"C4","scenario":null},{"value":"-4,89E+02","module":"D","scenario":null}]},{"parameter":"WDP","unit":"m3 world-eq. Deprived","values":[{"value":"1,76E+04","module":"A1-A3","scenario":null},{"value":"2,52E+01","module":"A4","scenario":null},{"value":"4,17E-02","module":"C1","scenario":null},{"value":"1,58E+00","module":"C2","scenario":null},{"value":"2,37E+00","module":"C3","scenario":null},{"value":"6,08E+00","module":"C4","scenario":null},{"value":"-2,06E+04","module":"D","scenario":null}]},{"parameter":"EP-freshwater","unit":"kg P-eq","values":[{"value":"4,26E-03","module":"A1-A3","scenario":null},{"value":"1,38E-05","module":"A4","scenario":null},{"value":"5,19E-08","module":"C1","scenario":null},{"value":"8,61E-07","module":"C2","scenario":null},{"value":"2,08E-06","module":"C3","scenario":null},{"value":"-1,16E-06","module":"C4","scenario":null},{"value":"-1,61E-03","module":"D","scenario":null}]},{"parameter":"EP-marine","unit":"kg N-eq","values":[{"value":"7,06E-02","module":"A1-A3","scenario":null},{"value":"9,81E-04","module":"A4","scenario":null},{"value":"6,58E-05","module":"C1","scenario":null},{"value":"6,13E-05","module":"C2","scenario":null},{"value":"1,24E-04","module":"C3","scenario":null},{"value":"1,08E-04","module":"C4","scenario":null},{"value":"-3,45E-02","module":"D","scenario":null}]},{"parameter":"EP-terrestrial","unit":"mol N-eq.","values":[{"value":"8,14E-01","module":"A1-A3","scenario":null},{"value":"1,10E-02","module":"A4","scenario":null},{"value":"7,22E-04","module":"C1","scenario":null},{"value":"6,86E-04","module":"C2","scenario":null},{"value":"1,32E-03","module":"C3","scenario":null},{"value":"2,65E-04","module":"C4","scenario":null},{"value":"-3,77E-01","module":"D","scenario":null}]},{"parameter":"GWP-IOBC","unit":"kg CO2-eq","values":[{"value":"9,07E+01","module":"A1-A3","scenario":null},{"value":"1,73E+00","module":"A4","scenario":null},{"value":"1,42E-02","module":"C1","scenario":null},{"value":"1,08E-01","module":"C2","scenario":null},{"value":"2,06E+00","module":"C3","scenario":null},{"value":"6,02E-02","module":"C4","scenario":null},{"value":"-4,04E+01","module":"D","scenario":null}]}],"additional_environmental_impact":[{"parameter":"PM","unit":"Disease incidence","values":[{"value":"5,51E-06","module":"A1-A3","scenario":null},{"value":"1,06E-07","module":"A4","scenario":null},{"value":"3,94E-09","module":"C1","scenario":null},{"value":"6,60E-09","module":"C2","scenario":null},{"value":"2,66E-09","module":"C3","scenario":null},{"value":"5,22E-10","module":"C4","scenario":null},{"value":"-2,83E-06","module":"D","scenario":null}]},{"parameter":"ETP-fw","unit":"CTUe","values":[{"value":"2,35E+03","module":"A1-A3","scenario":null},{"value":"1,93E+01","module":"A4","scenario":null},{"value":"1,07E-01","module":"C1","scenario":null},{"value":"1,21E+00","module":"C2","scenario":null},{"value":"5,25E+00","module":"C3","scenario":null},{"value":"1,92E+02","module":"C4","scenario":null},{"value":"-7,37E+02","module":"D","scenario":null}]},{"parameter":"HTP-c","unit":"CTUh","values":[{"value":"5,50E-07","module":"A1-A3","scenario":null},{"value":"0,00E+00","module":"A4","scenario":null},{"value":"0,00E+00","module":"C1","scenario":null},{"value":"0,00E+00","module":"C2","scenario":null},{"value":"1,30E-10","module":"C3","scenario":null},{"value":"-8,50E-11","module":"C4","scenario":null},{"value":"-1,08E-07","module":"D","scenario":null}]},{"parameter":"HTP-nc","unit":"CTUh","values":[{"value":"3,12E-06","module":"A1-A3","scenario":null},{"value":"2,11E-08","module":"A4","scenario":null},{"value":"9,70E-11","module":"C1","scenario":null},{"value":"1,32E-09","module":"C2","scenario":null},{"value":"2,48E-09","module":"C3","scenario":null},{"value":"3,36E-09","module":"C4","scenario":null},{"value":"-7,22E-07","module":"D","scenario":null}]},{"parameter":"SQP","unit":"-","values":[{"value":"7,26E+02","module":"A1-A3","scenario":null},{"value":"1,82E+01","module":"A4","scenario":null},{"value":"2,49E-02","module":"C1","scenario":null},{"value":"1,14E+00","module":"C2","scenario":null},{"value":"1,45E-01","module":"C3","scenario":null},{"value":"1,36E+00","module":"C4","scenario":null},{"value":"-1,06E+01","module":"D","scenario":null}]},{"parameter":"IRP","unit":"kBq U235-eq","values":[{"value":"6,14E+00","module":"A1-A3","scenario":null},{"value":"1,14E-01","module":"A4","scenario":null},{"value":"8,40E-04","module":"C1","scenario":null},{"value":"7,12E-03","module":"C2","scenario":null},{"value":"1,95E-03","module":"C3","scenario":null},{"value":"2,08E-03","module":"C4","scenario":null},{"value":"-2,00E+00","module":"D","scenario":null}]}],"resource_use":[{"parameter":"PERE","unit":"MJ","values":[{"value":"3,52E+02","module":"A1-A3","scenario":null},{"value":"3,73E-01","module":"A4","scenario":null},{"value":"1,06E-03","module":"C1","scenario":null},{"value":"2,33E-02","module":"C2","scenario":null},{"value":"6,37E-02","module":"C3","scenario":null},{"value":"2,83E-02","module":"C4","scenario":null},{"value":"-1,73E+02","module":"D","scenario":null}]},{"parameter":"PERM","unit":"","values":[{"value":"0,00E+00","module":"A1-A3","scenario":null},{"value":"0,00E+00","module":"A4","scenario":null},{"value":"0,00E+00","module":"C1","scenario":null},{"value":"0,00E+00","module":"C2","scenario":null},{"value":"0,00E+00","module":"C3","scenario":null},{"value":"0,00E+00","module":"C4","scenario":null},{"value":"0,00E+00","module":"D","scenario":null}]},{"parameter":"PERT","unit":"MJ","values":[{"value":"3,52E+02","module":"A1-A3","scenario":null},{"value":"3,73E-01","module":"A4","scenario":null},{"value":"1,06E-03","module":"C1","scenario":null},{"value":"2,33E-02","module":"C2","scenario":null},{"value":"6,37E-02","module":"C3","scenario":null},{"value":"2,83E-02","module":"C4","scenario":null},{"value":"-1,73E+02","module":"D","scenario":null}]},{"parameter":"PENRE","unit":"MJ","values":[{"value":"1,18E+03","module":"A1-A3","scenario":null},{"value":"2,61E+01","module":"A4","scenario":null},{"value":"1,96E-01","module":"C1","scenario":null},{"value":"1,63E+00","module":"C2","scenario":null},{"value":"4,88E-01","module":"C3","scenario":null},{"value":"1,96E-01","module":"C4","scenario":null},{"value":"-4,89E+02","module":"D","scenario":null}]},{"parameter":"PENRM","unit":"MJ","values":[{"value":"4,94E+01","module":"A1-A3","scenario":null},{"value":"0,00E+00","module":"A4","scenario":null},{"value":"0,00E+00","module":"C1","scenario":null},{"value":"0,00E+00","module":"C2","scenario":null},{"value":"-4,94E+01","module":"C3","scenario":null},{"value":"0,00E+00","module":"C4","scenario":null},{"value":"0,00E+00","module":"D","scenario":null}]},{"parameter":"PENRT","unit":"MJ","values":[{"value":"1,23E+03","module":"A1-A3","scenario":null},{"value":"2,61E+01","module":"A4","scenario":null},{"value":"1,96E-01","module":"C1","scenario":null},{"value":"1,63E+00","module":"C2","scenario":null},{"value":"-4,89E+01","module":"C3","scenario":null},{"value":"1,96E-01","module":"C4","scenario":null},{"value":"-4,89E+02","module":"D","scenario":null}]},{"parameter":"SM","unit":"kg","values":[{"value":"1,40E+00","module":"A1-A3","scenario":null},{"value":"0,00E+00","module":"A4","scenario":null},{"value":"9,63E-05","module":"C1","scenario":null},{"value":"0,00E+00","module":"C2","scenario":null},{"value":"0,00E+00","module":"C3","scenario":null},{"value":"5,48E-04","module":"C4","scenario":null},{"value":"0,00E+00","module":"D","scenario":null}]},{"parameter":"RSF","unit":"MJ","values":[{"value":"1,32E+00","module":"A1-A3","scenario":null},{"value":"1,34E-02","module":"A4","scenario":null},{"value":"2,61E-05","module":"C1","scenario":null},{"value":"8,35E-04","module":"C2","scenario":null},{"value":"1,46E-03","module":"C3","scenario":null},{"value":"1,53E-03","module":"C4","scenario":null},{"value":"5,21E-02","module":"D","scenario":null}]},{"parameter":"NRSF","unit":"MJ","values":[{"value":"9,03E-01","module":"A1-A3","scenario":null},{"value":"4,78E-02","module":"A4","scenario":null},{"value":"3,84E-04","module":"C1","scenario":null},{"value":"2,98E-03","module":"C2","scenario":null},{"value":"0,00E+00","module":"C3","scenario":null},{"value":"3,46E-02","module":"C4","scenario":null},{"value":"3,51E+00","module":"D","scenario":null}]},{"parameter":"FW","unit":"m3","values":[{"value":"2,36E+00","module":"A1-A3","scenario":null},{"value":"2,79E-03","module":"A4","scenario":null},{"value":"1,01E-05","module":"C1","scenario":null},{"value":"1,74E-04","module":"C2","scenario":null},{"value":"1,64E-03","module":"C3","scenario":null},{"value":"4,29E-04","module":"C4","scenario":null},{"value":"-9,22E-01","module":"D","scenario":null}]}],"end_of_life_waste":[{"parameter":"HWD","unit":"kg","values":[{"value":"6,95E-01","module":"A1-A3","scenario":null},{"value":"1,35E-03","module":"A4","scenario":null},{"value":"5,77E-06","module":"C1","scenario":null},{"value":"8,41E-05","module":"C2","scenario":null},{"value":"0,00E+00","module":"C3","scenario":null},{"value":"3,93E-02","module":"C4","scenario":null},{"value":"1,35E-01","module":"D","scenario":null}]},{"parameter":"NHWD","unit":"kg","values":[{"value":"4,34E+01","module":"A1-A3","scenario":null},{"value":"1,27E+00","module":"A4","scenario":null},{"value":"2,32E-04","module":"C1","scenario":null},{"value":"7,93E-02","module":"C2","scenario":null},{"value":"2,54E-02","module":"C3","scenario":null},{"value":"1,51E+00","module":"C4","scenario":null},{"value":"-1,19E+01","module":"D","scenario":null}]},{"parameter":"RWD","unit":"kg","values":[{"value":"5,74E-03","module":"A1-A3","scenario":null},{"value":"1,78E-04","module":"A4","scenario":null},{"value":"1,36E-06","module":"C1","scenario":null},{"value":"1,11E-05","module":"C2","scenario":null},{"value":"0,00E+00","module":"C3","scenario":null},{"value":"1,26E-06","module":"C4","scenario":null},{"value":"-1,88E-03","module":"D","scenario":null}]}],"end_of_life_flow":[{"parameter":"CRU","unit":"kg","values":[{"value":"0,00E+00","module":"A1-A3","scenario":null},{"value":"0,00E+00","module":"A4","scenario":null},{"value":"0,00E+00","module":"C1","scenario":null},{"value":"0,00E+00","module":"C2","scenario":null},{"value":"0,00E+00","module":"C3","scenario":null},{"value":"0,00E+00","module":"C4","scenario":null},{"value":"0,00E+00","module":"D","scenario":null}]},{"parameter":"MFR","unit":"kg","values":[{"value":"7,52E-01","module":"A1-A3","scenario":null},{"value":"0,00E+00","module":"A4","scenario":null},{"value":"9,45E-05","module":"C1","scenario":null},{"value":"0,00E+00","module":"C2","scenario":null},{"value":"8,51E+00","module":"C3","scenario":null},{"value":"6,49E-05","module":"C4","scenario":null},{"value":"0,00E+00","module":"D","scenario":null}]},{"parameter":"MER","unit":"kg","values":[{"value":"2,44E-01","module":"A1-A3","scenario":null},{"value":"0,00E+00","module":"A4","scenario":null},{"value":"2,93E-07","module":"C1","scenario":null},{"value":"0,00E+00","module":"C2","scenario":null},{"value":"4,20E-01","module":"C3","scenario":null},{"value":"1,59E-06","module":"C4","scenario":null},{"value":"0,00E+00","module":"D","scenario":null}]},{"parameter":"EEE","unit":"MJ","values":[{"value":"1,44E-01","module":"A1-A3","scenario":null},{"value":"0,00E+00","module":"A4","scenario":null},{"value":"1,00E-06","module":"C1","scenario":null},{"value":"0,00E+00","module":"C2","scenario":null},{"value":"5,47E-01","module":"C3","scenario":null},{"value":"1,03E-04","module":"C4","scenario":null},{"value":"0,00E+00","module":"D","scenario":null}]},{"parameter":"EET","unit":"MJ","values":[{"value":"2,17E+00","module":"A1-A3","scenario":null},{"value":"0,00E+00","module":"A4","scenario":null},{"value":"1,52E-05","module":"C1","scenario":null},{"value":"0,00E+00","module":"C2","scenario":null},{"value":"8,28E+00","module":"C3","scenario":null},{"value":"1,56E-03","module":"C4","scenario":null},{"value":"0,00E+00","module":"D","scenario":null}]}]}