{"product_name":"Listverk i m\u00e5lad kvistren furu","epd_id":"NEPD-5408-4720-SE","declared_unit":{"unit":"m3","amount":1},"compliance":["EN 15804+A2","ISO 14025","ISO 21930"],"producer_name":"Moelven","environmental_impact":[{"parameter":"GWP-total","unit":"kg CO2-eq","values":[{"value":"-6,41E+02","module":"A1-A3","scenario":null},{"value":"1,44E+01","module":"A4","scenario":null},{"value":"6,45E+00","module":"A5","scenario":null},{"value":"1,53E-02","module":"C1","scenario":null},{"value":"7,04E+00","module":"C2","scenario":null},{"value":"8,36E+02","module":"C3","scenario":null},{"value":"2,68E-01","module":"C4","scenario":null},{"value":"-4,52E+01","module":"D","scenario":null}]},{"parameter":"GWP-fossil","unit":"kg CO2-eq","values":[{"value":"1,45E+02","module":"A1-A3","scenario":null},{"value":"1,44E+01","module":"A4","scenario":null},{"value":"2,76E-01","module":"A5","scenario":null},{"value":"1,41E-02","module":"C1","scenario":null},{"value":"7,04E+00","module":"C2","scenario":null},{"value":"3,83E+01","module":"C3","scenario":null},{"value":"2,68E-01","module":"C4","scenario":null},{"value":"-4,36E+01","module":"D","scenario":null}]},{"parameter":"GWP-biogenic","unit":"kg CO2-eq","values":[{"value":"-8,03E+02","module":"A1-A3","scenario":null},{"value":"6,14E-03","module":"A4","scenario":null},{"value":"6,18E+00","module":"A5","scenario":null},{"value":"2,86E-04","module":"C1","scenario":null},{"value":"2,91E-03","module":"C2","scenario":null},{"value":"7,98E+02","module":"C3","scenario":null},{"value":"1,42E-04","module":"C4","scenario":null},{"value":"-2,34E-02","module":"D","scenario":null}]},{"parameter":"GWP-luluc","unit":"kg CO2-eq","values":[{"value":"1,64E+01","module":"A1-A3","scenario":null},{"value":"4,52E-03","module":"A4","scenario":null},{"value":"3,24E-05","module":"A5","scenario":null},{"value":"9,13E-04","module":"C1","scenario":null},{"value":"2,51E-03","module":"C2","scenario":null},{"value":"1,79E-03","module":"C3","scenario":null},{"value":"4,28E-05","module":"C4","scenario":null},{"value":"-1,25E-01","module":"D","scenario":null}]},{"parameter":"ODP","unit":"kg CFC11-eq","values":[{"value":"2,73E-05","module":"A1-A3","scenario":null},{"value":"3,44E-06","module":"A4","scenario":null},{"value":"2,40E-08","module":"A5","scenario":null},{"value":"6,89E-09","module":"C1","scenario":null},{"value":"1,59E-06","module":"C2","scenario":null},{"value":"3,68E-07","module":"C3","scenario":null},{"value":"3,32E-08","module":"C4","scenario":null},{"value":"-4,95E-06","module":"D","scenario":null}]},{"parameter":"AP","unit":"mol H+-eq","values":[{"value":"1,62E+00","module":"A1-A3","scenario":null},{"value":"4,55E-02","module":"A4","scenario":null},{"value":"4,63E-04","module":"A5","scenario":null},{"value":"9,16E-05","module":"C1","scenario":null},{"value":"2,02E-02","module":"C2","scenario":null},{"value":"8,39E-02","module":"C3","scenario":null},{"value":"1,01E-03","module":"C4","scenario":null},{"value":"-3,33E-01","module":"D","scenario":null}]},{"parameter":"POCP","unit":"kg NMVOC-eq","values":[{"value":"9,61E-01","module":"A1-A3","scenario":null},{"value":"4,29E-02","module":"A4","scenario":null},{"value":"5,22E-04","module":"A5","scenario":null},{"value":"4,68E-05","module":"C1","scenario":null},{"value":"1,72E-02","module":"C2","scenario":null},{"value":"1,06E-01","module":"C3","scenario":null},{"value":"1,03E-03","module":"C4","scenario":null},{"value":"-3,83E-01","module":"D","scenario":null}]},{"parameter":"ADPE","unit":"kg Sb-eq","values":[{"value":"1,50E-03","module":"A1-A3","scenario":null},{"value":"2,81E-04","module":"A4","scenario":null},{"value":"1,39E-06","module":"A5","scenario":null},{"value":"5,63E-07","module":"C1","scenario":null},{"value":"1,94E-04","module":"C2","scenario":null},{"value":"1,57E-05","module":"C3","scenario":null},{"value":"4,69E-07","module":"C4","scenario":null},{"value":"-4,95E-04","module":"D","scenario":null}]},{"parameter":"ADPF","unit":"MJ","values":[{"value":"3,33E+03","module":"A1-A3","scenario":null},{"value":"2,31E+02","module":"A4","scenario":null},{"value":"1,63E+00","module":"A5","scenario":null},{"value":"1,65E+00","module":"C1","scenario":null},{"value":"1,06E+02","module":"C2","scenario":null},{"value":"3,83E+01","module":"C3","scenario":null},{"value":"2,78E+00","module":"C4","scenario":null},{"value":"-6,03E+02","module":"D","scenario":null}]},{"parameter":"WDP","unit":"m3 world-eq. Deprived","values":[{"value":"4,92E+04","module":"A1-A3","scenario":null},{"value":"1,85E+02","module":"A4","scenario":null},{"value":"3,40E+00","module":"A5","scenario":null},{"value":"1,67E+02","module":"C1","scenario":null},{"value":"1,03E+02","module":"C2","scenario":null},{"value":"1,62E+00","module":"C3","scenario":null},{"value":"1,49E-02","module":"C4","scenario":null},{"value":"-1,29E+01","module":"D","scenario":null}]},{"parameter":"EP-freshwater","unit":"kg P-eq","values":[{"value":"1,11E-02","module":"A1-A3","scenario":null},{"value":"1,15E-04","module":"A4","scenario":null},{"value":"8,12E-07","module":"A5","scenario":null},{"value":"9,51E-07","module":"C1","scenario":null},{"value":"5,62E-05","module":"C2","scenario":null},{"value":"1,12E-04","module":"C3","scenario":null},{"value":"3,46E-06","module":"C4","scenario":null},{"value":"-1,44E-03","module":"D","scenario":null}]},{"parameter":"EP-marine","unit":"kg N-eq","values":[{"value":"3,24E-01","module":"A1-A3","scenario":null},{"value":"9,82E-03","module":"A4","scenario":null},{"value":"3,16E-04","module":"A5","scenario":null},{"value":"1,56E-05","module":"C1","scenario":null},{"value":"4,00E-03","module":"C2","scenario":null},{"value":"4,10E-02","module":"C3","scenario":null},{"value":"3,29E-04","module":"C4","scenario":null},{"value":"-1,31E-01","module":"D","scenario":null}]},{"parameter":"EP-terrestrial","unit":"mol N-eq.","values":[{"value":"3,15E+00","module":"A1-A3","scenario":null},{"value":"1,10E-01","module":"A4","scenario":null},{"value":"1,62E-03","module":"A5","scenario":null},{"value":"2,05E-04","module":"C1","scenario":null},{"value":"4,48E-02","module":"C2","scenario":null},{"value":"4,36E-01","module":"C3","scenario":null},{"value":"3,71E-03","module":"C4","scenario":null},{"value":"-1,49E+00","module":"D","scenario":null}]},{"parameter":"GWP-IOBC","unit":"kg CO2-eq","values":[{"value":"1,15E+02","module":"A1-A3","scenario":null},{"value":"1,44E+01","module":"A4","scenario":null},{"value":"2,77E-01","module":"A5","scenario":null},{"value":"1,52E-02","module":"C1","scenario":null},{"value":"7,04E+00","module":"C2","scenario":null},{"value":"3,84E+01","module":"C3","scenario":null},{"value":"2,68E-01","module":"C4","scenario":null},{"value":"-4,52E+01","module":"D","scenario":null}]}],"additional_environmental_impact":[{"parameter":"PM","unit":"Disease incidence","values":[{"value":"1,17E-05","module":"A1-A3","scenario":null},{"value":"1,25E-06","module":"A4","scenario":null},{"value":"8,50E-09","module":"A5","scenario":null},{"value":"6,60E-10","module":"C1","scenario":null},{"value":"4,31E-07","module":"C2","scenario":null},{"value":"1,01E-06","module":"C3","scenario":null},{"value":"1,38E-08","module":"C4","scenario":null},{"value":"-2,44E-05","module":"D","scenario":null}]},{"parameter":"ETP-fw","unit":"CTUe","values":[{"value":"2,46E+03","module":"A1-A3","scenario":null},{"value":"1,69E+02","module":"A4","scenario":null},{"value":"1,43E+00","module":"A5","scenario":null},{"value":"8,70E-01","module":"C1","scenario":null},{"value":"7,89E+01","module":"C2","scenario":null},{"value":"1,20E+02","module":"C3","scenario":null},{"value":"4,81E+00","module":"C4","scenario":null},{"value":"-2,88E+03","module":"D","scenario":null}]},{"parameter":"HTP-c","unit":"CTUh","values":[{"value":"1,90E-07","module":"A1-A3","scenario":null},{"value":"0,00E+00","module":"A4","scenario":null},{"value":"4,00E-11","module":"A5","scenario":null},{"value":"2,50E-11","module":"C1","scenario":null},{"value":"0,00E+00","module":"C2","scenario":null},{"value":"4,46E-08","module":"C3","scenario":null},{"value":"4,63E-10","module":"C4","scenario":null},{"value":"-5,70E-08","module":"D","scenario":null}]},{"parameter":"HTP-nc","unit":"CTUh","values":[{"value":"2,34E-06","module":"A1-A3","scenario":null},{"value":"1,67E-07","module":"A4","scenario":null},{"value":"1,40E-09","module":"A5","scenario":null},{"value":"6,02E-10","module":"C1","scenario":null},{"value":"8,62E-08","module":"C2","scenario":null},{"value":"1,01E-06","module":"C3","scenario":null},{"value":"8,51E-09","module":"C4","scenario":null},{"value":"-1,75E-06","module":"D","scenario":null}]},{"parameter":"SQP","unit":"-","values":[{"value":"2,49E+03","module":"A1-A3","scenario":null},{"value":"2,48E+02","module":"A4","scenario":null},{"value":"2,26E+00","module":"A5","scenario":null},{"value":"7,30E-01","module":"C1","scenario":null},{"value":"7,44E+01","module":"C2","scenario":null},{"value":"8,94E+01","module":"C3","scenario":null},{"value":"4,95E+00","module":"C4","scenario":null},{"value":"-1,03E+04","module":"D","scenario":null}]},{"parameter":"IRP","unit":"kBq U235-eq","values":[{"value":"2,07E+01","module":"A1-A3","scenario":null},{"value":"1,01E+00","module":"A4","scenario":null},{"value":"7,27E-03","module":"A5","scenario":null},{"value":"5,65E-02","module":"C1","scenario":null},{"value":"4,65E-01","module":"C2","scenario":null},{"value":"1,07E-01","module":"C3","scenario":null},{"value":"1,28E-02","module":"C4","scenario":null},{"value":"-3,58E+00","module":"D","scenario":null}]}],"resource_use":[{"parameter":"PERE","unit":"MJ","values":[{"value":"1,55E+03","module":"A1-A3","scenario":null},{"value":"2,97E+00","module":"A4","scenario":null},{"value":"6,88E+01","module":"A5","scenario":null},{"value":"7,92E-01","module":"C1","scenario":null},{"value":"1,52E+00","module":"C2","scenario":null},{"value":"8,37E+03","module":"C3","scenario":null},{"value":"1,45E-01","module":"C4","scenario":null},{"value":"-3,87E+03","module":"D","scenario":null}]},{"parameter":"PERM","unit":"","values":[{"value":"8,94E+03","module":"A1-A3","scenario":null},{"value":"0,00E+00","module":"A4","scenario":null},{"value":"-6,87E+01","module":"A5","scenario":null},{"value":"0,00E+00","module":"C1","scenario":null},{"value":"0,00E+00","module":"C2","scenario":null},{"value":"-8,87E+03","module":"C3","scenario":null},{"value":"0,00E+00","module":"C4","scenario":null},{"value":"0,00E+00","module":"D","scenario":null}]},{"parameter":"PERT","unit":"MJ","values":[{"value":"1,05E+04","module":"A1-A3","scenario":null},{"value":"2,97E+00","module":"A4","scenario":null},{"value":"3,32E-02","module":"A5","scenario":null},{"value":"7,92E-01","module":"C1","scenario":null},{"value":"1,52E+00","module":"C2","scenario":null},{"value":"-5,00E+02","module":"C3","scenario":null},{"value":"1,45E-01","module":"C4","scenario":null},{"value":"-3,87E+03","module":"D","scenario":null}]},{"parameter":"PENRE","unit":"MJ","values":[{"value":"3,13E+03","module":"A1-A3","scenario":null},{"value":"2,31E+02","module":"A4","scenario":null},{"value":"1,63E+00","module":"A5","scenario":null},{"value":"1,65E+00","module":"C1","scenario":null},{"value":"1,06E+02","module":"C2","scenario":null},{"value":"1,78E+02","module":"C3","scenario":null},{"value":"2,78E+00","module":"C4","scenario":null},{"value":"-6,04E+02","module":"D","scenario":null}]},{"parameter":"PENRM","unit":"MJ","values":[{"value":"2,77E+02","module":"A1-A3","scenario":null},{"value":"0,00E+00","module":"A4","scenario":null},{"value":"-1,21E+02","module":"A5","scenario":null},{"value":"0,00E+00","module":"C1","scenario":null},{"value":"0,00E+00","module":"C2","scenario":null},{"value":"-1,40E+02","module":"C3","scenario":null},{"value":"0,00E+00","module":"C4","scenario":null},{"value":"0,00E+00","module":"D","scenario":null}]},{"parameter":"PENRT","unit":"MJ","values":[{"value":"3,41E+03","module":"A1-A3","scenario":null},{"value":"2,31E+02","module":"A4","scenario":null},{"value":"-1,19E+02","module":"A5","scenario":null},{"value":"1,65E+00","module":"C1","scenario":null},{"value":"1,06E+02","module":"C2","scenario":null},{"value":"3,83E+01","module":"C3","scenario":null},{"value":"2,78E+00","module":"C4","scenario":null},{"value":"-6,04E+02","module":"D","scenario":null}]},{"parameter":"SM","unit":"kg","values":[{"value":"0,00E+00","module":"A1-A3","scenario":null},{"value":"0,00E+00","module":"A4","scenario":null},{"value":"0,00E+00","module":"A5","scenario":null},{"value":"0,00E+00","module":"C1","scenario":null},{"value":"0,00E+00","module":"C2","scenario":null},{"value":"0,00E+00","module":"C3","scenario":null},{"value":"0,00E+00","module":"C4","scenario":null},{"value":"0,00E+00","module":"D","scenario":null}]},{"parameter":"RSF","unit":"MJ","values":[{"value":"1,33E+00","module":"A1-A3","scenario":null},{"value":"1,04E-01","module":"A4","scenario":null},{"value":"6,36E-04","module":"A5","scenario":null},{"value":"3,07E-03","module":"C1","scenario":null},{"value":"5,45E-02","module":"C2","scenario":null},{"value":"1,93E+01","module":"C3","scenario":null},{"value":"0,00E+00","module":"C4","scenario":null},{"value":"-2,59E+03","module":"D","scenario":null}]},{"parameter":"NRSF","unit":"MJ","values":[{"value":"3,31E+00","module":"A1-A3","scenario":null},{"value":"3,54E-01","module":"A4","scenario":null},{"value":"1,66E-03","module":"A5","scenario":null},{"value":"9,70E-03","module":"C1","scenario":null},{"value":"1,95E-01","module":"C2","scenario":null},{"value":"1,23E+01","module":"C3","scenario":null},{"value":"0,00E+00","module":"C4","scenario":null},{"value":"-1,65E+03","module":"D","scenario":null}]},{"parameter":"FW","unit":"m3","values":[{"value":"2,26E+00","module":"A1-A3","scenario":null},{"value":"2,61E-02","module":"A4","scenario":null},{"value":"5,85E-04","module":"A5","scenario":null},{"value":"1,80E-03","module":"C1","scenario":null},{"value":"1,14E-02","module":"C2","scenario":null},{"value":"1,62E-01","module":"C3","scenario":null},{"value":"2,58E-03","module":"C4","scenario":null},{"value":"-1,36E+01","module":"D","scenario":null}]}],"end_of_life_waste":[{"parameter":"HWD","unit":"kg","values":[{"value":"7,77E-01","module":"A1-A3","scenario":null},{"value":"1,25E-02","module":"A4","scenario":null},{"value":"3,48E-05","module":"A5","scenario":null},{"value":"8,62E-05","module":"C1","scenario":null},{"value":"5,49E-03","module":"C2","scenario":null},{"value":"4,90E-02","module":"C3","scenario":null},{"value":"5,85E+00","module":"C4","scenario":null},{"value":"-3,19E-01","module":"D","scenario":null}]},{"parameter":"NHWD","unit":"kg","values":[{"value":"7,62E+01","module":"A1-A3","scenario":null},{"value":"1,87E+01","module":"A4","scenario":null},{"value":"2,98E+00","module":"A5","scenario":null},{"value":"5,44E-03","module":"C1","scenario":null},{"value":"5,18E+00","module":"C2","scenario":null},{"value":"1,40E+00","module":"C3","scenario":null},{"value":"2,39E+00","module":"C4","scenario":null},{"value":"-1,64E+01","module":"D","scenario":null}]},{"parameter":"RWD","unit":"kg","values":[{"value":"2,61E-02","module":"A1-A3","scenario":null},{"value":"1,58E-03","module":"A4","scenario":null},{"value":"4,56E-06","module":"A5","scenario":null},{"value":"2,48E-05","module":"C1","scenario":null},{"value":"7,25E-04","module":"C2","scenario":null},{"value":"1,19E-04","module":"C3","scenario":null},{"value":"1,69E-05","module":"C4","scenario":null},{"value":"-2,50E-03","module":"D","scenario":null}]}],"end_of_life_flow":[{"parameter":"CRU","unit":"kg","values":[{"value":"0,00E+00","module":"A1-A3","scenario":null},{"value":"0,00E+00","module":"A4","scenario":null},{"value":"0,00E+00","module":"A5","scenario":null},{"value":"0,00E+00","module":"C1","scenario":null},{"value":"0,00E+00","module":"C2","scenario":null},{"value":"0,00E+00","module":"C3","scenario":null},{"value":"0,00E+00","module":"C4","scenario":null},{"value":"0,00E+00","module":"D","scenario":null}]},{"parameter":"MFR","unit":"kg","values":[{"value":"5,28E+00","module":"A1-A3","scenario":null},{"value":"0,00E+00","module":"A4","scenario":null},{"value":"1,50E+00","module":"A5","scenario":null},{"value":"0,00E+00","module":"C1","scenario":null},{"value":"0,00E+00","module":"C2","scenario":null},{"value":"0,00E+00","module":"C3","scenario":null},{"value":"0,00E+00","module":"C4","scenario":null},{"value":"0,00E+00","module":"D","scenario":null}]},{"parameter":"MER","unit":"kg","values":[{"value":"1,93E+00","module":"A1-A3","scenario":null},{"value":"0,00E+00","module":"A4","scenario":null},{"value":"4,04E+00","module":"A5","scenario":null},{"value":"0,00E+00","module":"C1","scenario":null},{"value":"0,00E+00","module":"C2","scenario":null},{"value":"0,00E+00","module":"C3","scenario":null},{"value":"0,00E+00","module":"C4","scenario":null},{"value":"0,00E+00","module":"D","scenario":null}]},{"parameter":"EEE","unit":"MJ","values":[{"value":"1,38E+00","module":"A1-A3","scenario":null},{"value":"0,00E+00","module":"A4","scenario":null},{"value":"2,26E-04","module":"A5","scenario":null},{"value":"0,00E+00","module":"C1","scenario":null},{"value":"0,00E+00","module":"C2","scenario":null},{"value":"1,35E+01","module":"C3","scenario":null},{"value":"0,00E+00","module":"C4","scenario":null},{"value":"-9,04E+02","module":"D","scenario":null}]},{"parameter":"EET","unit":"MJ","values":[{"value":"1,08E+02","module":"A1-A3","scenario":null},{"value":"0,00E+00","module":"A4","scenario":null},{"value":"3,42E-03","module":"A5","scenario":null},{"value":"0,00E+00","module":"C1","scenario":null},{"value":"0,00E+00","module":"C2","scenario":null},{"value":"9,39E+01","module":"C3","scenario":null},{"value":"0,00E+00","module":"C4","scenario":null},{"value":"-6,27E+03","module":"D","scenario":null}]}]}