{"product_name":"Steypublanda BM Vall\u00e1 - 25kg sack","epd_id":"NEPD-7754-7129","declared_unit":{"unit":"ton","amount":1},"compliance":["EN 15804+A2","ISO 14025","ISO 21930"],"producer_name":"BM Vall\u00e1","environmental_impact":[{"parameter":"GWP-total","unit":"kg CO2-eq","values":[{"value":"1,47E-01","module":"A1-A3","scenario":null},{"value":"4,59E-03","module":"A4","scenario":null},{"value":"3,80E-02","module":"A5","scenario":null}]},{"parameter":"GWP-fossil","unit":"kg CO2-eq","values":[{"value":"1,73E-01","module":"A1-A3","scenario":null},{"value":"4,58E-03","module":"A4","scenario":null},{"value":"9,09E-03","module":"A5","scenario":null}]},{"parameter":"GWP-biogenic","unit":"kg CO2-eq","values":[{"value":"-2,82E-02","module":"A1-A3","scenario":null},{"value":"1,63E-06","module":"A4","scenario":null},{"value":"2,88E-02","module":"A5","scenario":null}]},{"parameter":"GWP-luluc","unit":"kg CO2-eq","values":[{"value":"2,19E-03","module":"A1-A3","scenario":null},{"value":"1,55E-06","module":"A4","scenario":null},{"value":"1,10E-04","module":"A5","scenario":null}]},{"parameter":"ODP","unit":"kg CFC11-eq","values":[{"value":"1,42E-08","module":"A1-A3","scenario":null},{"value":"9,92E-10","module":"A4","scenario":null},{"value":"7,73E-10","module":"A5","scenario":null}]},{"parameter":"AP","unit":"mol H+-eq","values":[{"value":"7,99E-04","module":"A1-A3","scenario":null},{"value":"4,44E-05","module":"A4","scenario":null},{"value":"4,26E-05","module":"A5","scenario":null}]},{"parameter":"POCP","unit":"kg NMVOC-eq","values":[{"value":"4,45E-04","module":"A1-A3","scenario":null},{"value":"3,08E-05","module":"A4","scenario":null},{"value":"2,43E-05","module":"A5","scenario":null}]},{"parameter":"ADPE","unit":"kg Sb-eq","values":[{"value":"4,53E-07","module":"A1-A3","scenario":null},{"value":"9,87E-08","module":"A4","scenario":null},{"value":"2,91E-08","module":"A5","scenario":null}]},{"parameter":"ADPF","unit":"MJ","values":[{"value":"1,23E+00","module":"A1-A3","scenario":null},{"value":"6,67E-02","module":"A4","scenario":null},{"value":"6,62E-02","module":"A5","scenario":null}]},{"parameter":"WDP","unit":"m3 world-eq. Deprived","values":[{"value":"2,11E+01","module":"A1-A3","scenario":null},{"value":"5,35E-02","module":"A4","scenario":null},{"value":"1,06E+00","module":"A5","scenario":null}]},{"parameter":"EP-freshwater","unit":"kg P-eq","values":[{"value":"1,23E-06","module":"A1-A3","scenario":null},{"value":"3,02E-08","module":"A4","scenario":null},{"value":"6,39E-08","module":"A5","scenario":null}]},{"parameter":"EP-marine","unit":"kg N-eq","values":[{"value":"1,36E-04","module":"A1-A3","scenario":null},{"value":"9,70E-06","module":"A4","scenario":null},{"value":"7,62E-06","module":"A5","scenario":null}]},{"parameter":"EP-terrestrial","unit":"mol N-eq.","values":[{"value":"1,55E-03","module":"A1-A3","scenario":null},{"value":"1,08E-04","module":"A4","scenario":null},{"value":"8,49E-05","module":"A5","scenario":null}]},{"parameter":"GWP-IOBC","unit":"kg CO2-eq","values":[{"value":"1,75E-01","module":"A1-A3","scenario":null},{"value":"4,59E-03","module":"A4","scenario":null},{"value":"9,18E-03","module":"A5","scenario":null}]}],"additional_environmental_impact":[{"parameter":"PM","unit":"Disease incidence","values":[{"value":"6,09E-09","module":"A1-A3","scenario":null},{"value":"2,64E-10","module":"A4","scenario":null},{"value":"3,26E-10","module":"A5","scenario":null}]},{"parameter":"ETP-fw","unit":"CTUe","values":[{"value":"2,66E+00","module":"A1-A3","scenario":null},{"value":"4,60E-02","module":"A4","scenario":null},{"value":"1,36E-01","module":"A5","scenario":null}]},{"parameter":"HTP-c","unit":"CTUh","values":[{"value":"2,90E-11","module":"A1-A3","scenario":null},{"value":"0,00E+00","module":"A4","scenario":null},{"value":"1,00E-12","module":"A5","scenario":null}]},{"parameter":"HTP-nc","unit":"CTUh","values":[{"value":"6,26E-10","module":"A1-A3","scenario":null},{"value":"4,20E-11","module":"A4","scenario":null},{"value":"3,60E-11","module":"A5","scenario":null}]},{"parameter":"SQP","unit":"-","values":[{"value":"9,36E-01","module":"A1-A3","scenario":null},{"value":"3,83E-02","module":"A4","scenario":null},{"value":"5,04E-02","module":"A5","scenario":null}]},{"parameter":"IRP","unit":"kBq U235-eq","values":[{"value":"4,32E-03","module":"A1-A3","scenario":null},{"value":"2,92E-04","module":"A4","scenario":null},{"value":"2,35E-04","module":"A5","scenario":null}]}],"resource_use":[{"parameter":"PERE","unit":"MJ","values":[{"value":"5,68E-01","module":"A1-A3","scenario":null},{"value":"8,09E-04","module":"A4","scenario":null},{"value":"2,85E-02","module":"A5","scenario":null}]},{"parameter":"PERM","unit":"","values":[{"value":"2,63E-01","module":"A1-A3","scenario":null},{"value":"0,00E+00","module":"A4","scenario":null},{"value":"-2,63E-01","module":"A5","scenario":null}]},{"parameter":"PERT","unit":"MJ","values":[{"value":"8,32E-01","module":"A1-A3","scenario":null},{"value":"8,09E-04","module":"A4","scenario":null},{"value":"-2,35E-01","module":"A5","scenario":null}]},{"parameter":"PENRE","unit":"MJ","values":[{"value":"1,13E+00","module":"A1-A3","scenario":null},{"value":"6,68E-02","module":"A4","scenario":null},{"value":"6,08E-02","module":"A5","scenario":null}]},{"parameter":"PENRM","unit":"MJ","values":[{"value":"1,09E-01","module":"A1-A3","scenario":null},{"value":"0,00E+00","module":"A4","scenario":null},{"value":"-1,09E-01","module":"A5","scenario":null}]},{"parameter":"PENRT","unit":"MJ","values":[{"value":"1,24E+00","module":"A1-A3","scenario":null},{"value":"6,68E-02","module":"A4","scenario":null},{"value":"-4,82E-02","module":"A5","scenario":null}]},{"parameter":"SM","unit":"kg","values":[{"value":"1,78E-02","module":"A1-A3","scenario":null},{"value":"0,00E+00","module":"A4","scenario":null},{"value":"8,88E-04","module":"A5","scenario":null}]},{"parameter":"RSF","unit":"MJ","values":[{"value":"1,58E-01","module":"A1-A3","scenario":null},{"value":"2,93E-05","module":"A4","scenario":null},{"value":"7,90E-03","module":"A5","scenario":null}]},{"parameter":"NRSF","unit":"MJ","values":[{"value":"1,83E-01","module":"A1-A3","scenario":null},{"value":"1,10E-04","module":"A4","scenario":null},{"value":"9,14E-03","module":"A5","scenario":null}]},{"parameter":"FW","unit":"m3","values":[{"value":"2,59E-03","module":"A1-A3","scenario":null},{"value":"5,90E-06","module":"A4","scenario":null},{"value":"1,31E-04","module":"A5","scenario":null}]}],"end_of_life_waste":[{"parameter":"HWD","unit":"kg","values":[{"value":"3,19E-04","module":"A1-A3","scenario":null},{"value":"3,11E-06","module":"A4","scenario":null},{"value":"1,61E-05","module":"A5","scenario":null}]},{"parameter":"NHWD","unit":"kg","values":[{"value":"1,06E-02","module":"A1-A3","scenario":null},{"value":"2,55E-03","module":"A4","scenario":null},{"value":"4,17E-03","module":"A5","scenario":null}]},{"parameter":"RWD","unit":"kg","values":[{"value":"6,54E-06","module":"A1-A3","scenario":null},{"value":"4,59E-07","module":"A4","scenario":null},{"value":"3,50E-07","module":"A5","scenario":null}]}],"end_of_life_flow":[{"parameter":"CRU","unit":"kg","values":[{"value":"0,00E+00","module":"A1-A3","scenario":null},{"value":"0,00E+00","module":"A4","scenario":null},{"value":"1,80E-02","module":"A5","scenario":null}]},{"parameter":"MFR","unit":"kg","values":[{"value":"4,47E-04","module":"A1-A3","scenario":null},{"value":"0,00E+00","module":"A4","scenario":null},{"value":"1,33E-03","module":"A5","scenario":null}]},{"parameter":"MER","unit":"kg","values":[{"value":"1,74E-03","module":"A1-A3","scenario":null},{"value":"0,00E+00","module":"A4","scenario":null},{"value":"1,03E-03","module":"A5","scenario":null}]},{"parameter":"EEE","unit":"MJ","values":[{"value":"1,11E-03","module":"A1-A3","scenario":null},{"value":"0,00E+00","module":"A4","scenario":null},{"value":"7,10E-04","module":"A5","scenario":null}]},{"parameter":"EET","unit":"MJ","values":[{"value":"1,68E-02","module":"A1-A3","scenario":null},{"value":"0,00E+00","module":"A4","scenario":null},{"value":"1,07E-02","module":"A5","scenario":null}]}]}