{"product_name":"TKZA 170kV 1x800 DWA ","epd_id":"NEPD-7825-7498","declared_unit":{"unit":"m","amount":1},"compliance":["EN 15804+A2","ISO 14025","ISO 21930"],"producer_name":"Prysmian Group Norge AS","environmental_impact":[{"parameter":"GWP-total","unit":"kg CO2-eq","values":[{"value":"1,76E+02","module":"A1","scenario":null},{"value":"6,82E+00","module":"A2","scenario":null},{"value":"1,62E+00","module":"A3","scenario":null},{"value":"5,41E+00","module":"A4","scenario":null},{"value":"3,90E+00","module":"A5","scenario":null},{"value":"0,00E+00","module":"B1","scenario":null},{"value":"0,00E+00","module":"B2","scenario":null},{"value":"0,00E+00","module":"B3","scenario":null},{"value":"0,00E+00","module":"B4","scenario":null},{"value":"0,00E+00","module":"B5","scenario":null},{"value":"1,87E-04","module":"B6","scenario":null},{"value":"0,00E+00","module":"B7","scenario":null},{"value":"0,00E+00","module":"C1","scenario":null},{"value":"2,02E+00","module":"C2","scenario":null},{"value":"9,45E+00","module":"C3","scenario":null},{"value":"5,45E-01","module":"C4","scenario":null},{"value":"-5,79E+00","module":"D","scenario":null},{"value":"1,85E+02","module":"A1A3","scenario":null}]},{"parameter":"GWP-fossil","unit":"kg CO2-eq","values":[{"value":"1,73E+02","module":"A1","scenario":null},{"value":"6,81E+00","module":"A2","scenario":null},{"value":"1,54E+00","module":"A3","scenario":null},{"value":"5,41E+00","module":"A4","scenario":null},{"value":"3,84E+00","module":"A5","scenario":null},{"value":"0,00E+00","module":"B1","scenario":null},{"value":"0,00E+00","module":"B2","scenario":null},{"value":"0,00E+00","module":"B3","scenario":null},{"value":"0,00E+00","module":"B4","scenario":null},{"value":"0,00E+00","module":"B5","scenario":null},{"value":"1,82E-04","module":"B6","scenario":null},{"value":"0,00E+00","module":"B7","scenario":null},{"value":"0,00E+00","module":"C1","scenario":null},{"value":"2,02E+00","module":"C2","scenario":null},{"value":"9,45E+00","module":"C3","scenario":null},{"value":"5,44E-01","module":"C4","scenario":null},{"value":"-5,74E+00","module":"D","scenario":null},{"value":"1,82E+02","module":"A1A3","scenario":null}]},{"parameter":"GWP-biogenic","unit":"kg CO2-eq","values":[{"value":"2,85E+00","module":"A1","scenario":null},{"value":"2,10E-03","module":"A2","scenario":null},{"value":"7,99E-02","module":"A3","scenario":null},{"value":"2,02E-03","module":"A4","scenario":null},{"value":"5,87E-02","module":"A5","scenario":null},{"value":"0,00E+00","module":"B1","scenario":null},{"value":"0,00E+00","module":"B2","scenario":null},{"value":"0,00E+00","module":"B3","scenario":null},{"value":"0,00E+00","module":"B4","scenario":null},{"value":"0,00E+00","module":"B5","scenario":null},{"value":"5,02E-06","module":"B6","scenario":null},{"value":"0,00E+00","module":"B7","scenario":null},{"value":"0,00E+00","module":"C1","scenario":null},{"value":"8,22E-04","module":"C2","scenario":null},{"value":"1,16E-04","module":"C3","scenario":null},{"value":"3,69E-05","module":"C4","scenario":null},{"value":"-2,53E-02","module":"D","scenario":null},{"value":"2,93E+00","module":"A1A3","scenario":null}]},{"parameter":"GWP-luluc","unit":"kg CO2-eq","values":[{"value":"1,57E-01","module":"A1","scenario":null},{"value":"3,65E-03","module":"A2","scenario":null},{"value":"2,62E-03","module":"A3","scenario":null},{"value":"2,01E-03","module":"A4","scenario":null},{"value":"3,27E-03","module":"A5","scenario":null},{"value":"0,00E+00","module":"B1","scenario":null},{"value":"0,00E+00","module":"B2","scenario":null},{"value":"0,00E+00","module":"B3","scenario":null},{"value":"0,00E+00","module":"B4","scenario":null},{"value":"0,00E+00","module":"B5","scenario":null},{"value":"7,49E-07","module":"B6","scenario":null},{"value":"0,00E+00","module":"B7","scenario":null},{"value":"0,00E+00","module":"C1","scenario":null},{"value":"7,05E-04","module":"C2","scenario":null},{"value":"1,96E-05","module":"C3","scenario":null},{"value":"6,74E-05","module":"C4","scenario":null},{"value":"-2,39E-02","module":"D","scenario":null},{"value":"1,64E-01","module":"A1A3","scenario":null}]},{"parameter":"ODP","unit":"kg CFC11-eq","values":[{"value":"1,34E-05","module":"A1","scenario":null},{"value":"1,43E-06","module":"A2","scenario":null},{"value":"1,89E-06","module":"A3","scenario":null},{"value":"1,21E-06","module":"A4","scenario":null},{"value":"3,35E-07","module":"A5","scenario":null},{"value":"0,00E+00","module":"B1","scenario":null},{"value":"0,00E+00","module":"B2","scenario":null},{"value":"0,00E+00","module":"B3","scenario":null},{"value":"0,00E+00","module":"B4","scenario":null},{"value":"0,00E+00","module":"B5","scenario":null},{"value":"1,20E-11","module":"B6","scenario":null},{"value":"0,00E+00","module":"B7","scenario":null},{"value":"0,00E+00","module":"C1","scenario":null},{"value":"4,59E-07","module":"C2","scenario":null},{"value":"1,14E-08","module":"C3","scenario":null},{"value":"5,36E-08","module":"C4","scenario":null},{"value":"-3,89E-02","module":"D","scenario":null},{"value":"1,67E-05","module":"A1A3","scenario":null}]},{"parameter":"AP","unit":"mol H+-eq","values":[{"value":"7,00E+00","module":"A1","scenario":null},{"value":"1,63E-01","module":"A2","scenario":null},{"value":"1,63E-02","module":"A3","scenario":null},{"value":"6,01E-02","module":"A4","scenario":null},{"value":"1,44E-01","module":"A5","scenario":null},{"value":"0,00E+00","module":"B1","scenario":null},{"value":"0,00E+00","module":"B2","scenario":null},{"value":"0,00E+00","module":"B3","scenario":null},{"value":"0,00E+00","module":"B4","scenario":null},{"value":"0,00E+00","module":"B5","scenario":null},{"value":"1,42E-06","module":"B6","scenario":null},{"value":"0,00E+00","module":"B7","scenario":null},{"value":"0,00E+00","module":"C1","scenario":null},{"value":"8,24E-03","module":"C2","scenario":null},{"value":"1,46E-03","module":"C3","scenario":null},{"value":"1,46E-03","module":"C4","scenario":null},{"value":"-8,79E-01","module":"D","scenario":null},{"value":"7,18E+00","module":"A1A3","scenario":null}]},{"parameter":"POCP","unit":"kg NMVOC-eq","values":[{"value":"1,72E+00","module":"A1","scenario":null},{"value":"1,21E-01","module":"A2","scenario":null},{"value":"1,31E-02","module":"A3","scenario":null},{"value":"4,91E-02","module":"A4","scenario":null},{"value":"3,72E-02","module":"A5","scenario":null},{"value":"0,00E+00","module":"B1","scenario":null},{"value":"0,00E+00","module":"B2","scenario":null},{"value":"0,00E+00","module":"B3","scenario":null},{"value":"0,00E+00","module":"B4","scenario":null},{"value":"0,00E+00","module":"B5","scenario":null},{"value":"5,46E-07","module":"B6","scenario":null},{"value":"0,00E+00","module":"B7","scenario":null},{"value":"0,00E+00","module":"C1","scenario":null},{"value":"8,27E-03","module":"C2","scenario":null},{"value":"1,77E-03","module":"C3","scenario":null},{"value":"1,74E-03","module":"C4","scenario":null},{"value":"-1,56E-01","module":"D","scenario":null},{"value":"1,86E+00","module":"A1A3","scenario":null}]},{"parameter":"ADPE","unit":"kg Sb-eq","values":[{"value":"1,28E+00","module":"A1","scenario":null},{"value":"9,09E-05","module":"A2","scenario":null},{"value":"6,18E-05","module":"A3","scenario":null},{"value":"7,88E-05","module":"A4","scenario":null},{"value":"2,55E-02","module":"A5","scenario":null},{"value":"0,00E+00","module":"B1","scenario":null},{"value":"0,00E+00","module":"B2","scenario":null},{"value":"0,00E+00","module":"B3","scenario":null},{"value":"0,00E+00","module":"B4","scenario":null},{"value":"0,00E+00","module":"B5","scenario":null},{"value":"1,35E-08","module":"B6","scenario":null},{"value":"0,00E+00","module":"B7","scenario":null},{"value":"0,00E+00","module":"C1","scenario":null},{"value":"5,46E-05","module":"C2","scenario":null},{"value":"5,49E-07","module":"C3","scenario":null},{"value":"1,44E-06","module":"C4","scenario":null},{"value":"-4,90E-03","module":"D","scenario":null},{"value":"1,28E+00","module":"A1A3","scenario":null}]},{"parameter":"ADPF","unit":"MJ","values":[{"value":"2,49E+03","module":"A1","scenario":null},{"value":"9,24E+01","module":"A2","scenario":null},{"value":"4,50E+02","module":"A3","scenario":null},{"value":"8,05E+01","module":"A4","scenario":null},{"value":"6,08E+01","module":"A5","scenario":null},{"value":"0,00E+00","module":"B1","scenario":null},{"value":"0,00E+00","module":"B2","scenario":null},{"value":"0,00E+00","module":"B3","scenario":null},{"value":"0,00E+00","module":"B4","scenario":null},{"value":"0,00E+00","module":"B5","scenario":null},{"value":"2,48E-03","module":"B6","scenario":null},{"value":"0,00E+00","module":"B7","scenario":null},{"value":"0,00E+00","module":"C1","scenario":null},{"value":"3,04E+01","module":"C2","scenario":null},{"value":"8,29E-01","module":"C3","scenario":null},{"value":"4,33E+00","module":"C4","scenario":null},{"value":"-5,41E+01","module":"D","scenario":null},{"value":"3,03E+03","module":"A1A3","scenario":null}]},{"parameter":"WDP","unit":"m3 world-eq. Deprived","values":[{"value":"9,90E+03","module":"A1","scenario":null},{"value":"4,32E+01","module":"A2","scenario":null},{"value":"2,05E+02","module":"A3","scenario":null},{"value":"5,22E+01","module":"A4","scenario":null},{"value":"2,05E+02","module":"A5","scenario":null},{"value":"0,00E+00","module":"B1","scenario":null},{"value":"0,00E+00","module":"B2","scenario":null},{"value":"0,00E+00","module":"B3","scenario":null},{"value":"0,00E+00","module":"B4","scenario":null},{"value":"0,00E+00","module":"B5","scenario":null},{"value":"4,32E-01","module":"B6","scenario":null},{"value":"0,00E+00","module":"B7","scenario":null},{"value":"0,00E+00","module":"C1","scenario":null},{"value":"2,90E+01","module":"C2","scenario":null},{"value":"3,87E+00","module":"C3","scenario":null},{"value":"9,79E+01","module":"C4","scenario":null},{"value":"1,90E+02","module":"D","scenario":null},{"value":"1,01E+04","module":"A1A3","scenario":null}]},{"parameter":"EP-freshwater","unit":"kg P-eq","values":[{"value":"5,38E-02","module":"A1","scenario":null},{"value":"3,50E-05","module":"A2","scenario":null},{"value":"6,86E-05","module":"A3","scenario":null},{"value":"3,63E-05","module":"A4","scenario":null},{"value":"1,08E-03","module":"A5","scenario":null},{"value":"0,00E+00","module":"B1","scenario":null},{"value":"0,00E+00","module":"B2","scenario":null},{"value":"0,00E+00","module":"B3","scenario":null},{"value":"0,00E+00","module":"B4","scenario":null},{"value":"0,00E+00","module":"B5","scenario":null},{"value":"1,31E-08","module":"B6","scenario":null},{"value":"0,00E+00","module":"B7","scenario":null},{"value":"0,00E+00","module":"C1","scenario":null},{"value":"1,58E-05","module":"C2","scenario":null},{"value":"1,06E-06","module":"C3","scenario":null},{"value":"3,16E-06","module":"C4","scenario":null},{"value":"-5,94E-03","module":"D","scenario":null},{"value":"5,39E-02","module":"A1A3","scenario":null}]},{"parameter":"EP-marine","unit":"kg N-eq","values":[{"value":"4,72E-01","module":"A1","scenario":null},{"value":"4,16E-02","module":"A2","scenario":null},{"value":"4,70E-03","module":"A3","scenario":null},{"value":"1,59E-02","module":"A4","scenario":null},{"value":"1,04E-02","module":"A5","scenario":null},{"value":"0,00E+00","module":"B1","scenario":null},{"value":"0,00E+00","module":"B2","scenario":null},{"value":"0,00E+00","module":"B3","scenario":null},{"value":"0,00E+00","module":"B4","scenario":null},{"value":"0,00E+00","module":"B5","scenario":null},{"value":"1,56E-07","module":"B6","scenario":null},{"value":"0,00E+00","module":"B7","scenario":null},{"value":"0,00E+00","module":"C1","scenario":null},{"value":"2,44E-03","module":"C2","scenario":null},{"value":"6,99E-04","module":"C3","scenario":null},{"value":"9,25E-04","module":"C4","scenario":null},{"value":"-3,73E-02","module":"D","scenario":null},{"value":"5,19E-01","module":"A1A3","scenario":null}]},{"parameter":"EP-terrestrial","unit":"mol N-eq.","values":[{"value":"6,77E+00","module":"A1","scenario":null},{"value":"4,62E-01","module":"A2","scenario":null},{"value":"5,73E-02","module":"A3","scenario":null},{"value":"1,76E-01","module":"A4","scenario":null},{"value":"1,46E-01","module":"A5","scenario":null},{"value":"0,00E+00","module":"B1","scenario":null},{"value":"0,00E+00","module":"B2","scenario":null},{"value":"0,00E+00","module":"B3","scenario":null},{"value":"0,00E+00","module":"B4","scenario":null},{"value":"0,00E+00","module":"B5","scenario":null},{"value":"2,03E-06","module":"B6","scenario":null},{"value":"0,00E+00","module":"B7","scenario":null},{"value":"0,00E+00","module":"C1","scenario":null},{"value":"2,70E-02","module":"C2","scenario":null},{"value":"7,39E-03","module":"C3","scenario":null},{"value":"5,86E-03","module":"C4","scenario":null},{"value":"-5,72E-01","module":"D","scenario":null},{"value":"7,29E+00","module":"A1A3","scenario":null}]},{"parameter":"GWP-IOBC","unit":"kg CO2-eq","values":[{"value":"1,76E+02","module":"A1","scenario":null},{"value":"6,82E+00","module":"A2","scenario":null},{"value":"1,60E+00","module":"A3","scenario":null},{"value":"5,41E+00","module":"A4","scenario":null},{"value":"3,88E+00","module":"A5","scenario":null},{"value":"0,00E+00","module":"B1","scenario":null},{"value":"0,00E+00","module":"B2","scenario":null},{"value":"0,00E+00","module":"B3","scenario":null},{"value":"0,00E+00","module":"B4","scenario":null},{"value":"0,00E+00","module":"B5","scenario":null},{"value":"1,87E-04","module":"B6","scenario":null},{"value":"0,00E+00","module":"B7","scenario":null},{"value":"0,00E+00","module":"C1","scenario":null},{"value":"2,02E+00","module":"C2","scenario":null},{"value":"9,45E+00","module":"C3","scenario":null},{"value":"5,79E-01","module":"C4","scenario":null},{"value":"-3,02E+00","module":"D","scenario":null},{"value":"1,84E+02","module":"A1A3","scenario":null}]}],"additional_environmental_impact":[{"parameter":"PM","unit":"Disease incidence","values":[{"value":"2,01E-05","module":"A1","scenario":null},{"value":"2,85E-07","module":"A2","scenario":null},{"value":"2,33E-07","module":"A3","scenario":null},{"value":"3,97E-07","module":"A4","scenario":null},{"value":"4,13E-07","module":"A5","scenario":null},{"value":"0,00E+00","module":"B1","scenario":null},{"value":"0,00E+00","module":"B2","scenario":null},{"value":"0,00E+00","module":"B3","scenario":null},{"value":"0,00E+00","module":"B4","scenario":null},{"value":"0,00E+00","module":"B5","scenario":null},{"value":"1,00E-11","module":"B6","scenario":null},{"value":"0,00E+00","module":"B7","scenario":null},{"value":"0,00E+00","module":"C1","scenario":null},{"value":"1,45E-07","module":"C2","scenario":null},{"value":"6,01E-09","module":"C3","scenario":null},{"value":"2,59E-08","module":"C4","scenario":null},{"value":"-2,01E-06","module":"D","scenario":null},{"value":"2,06E-05","module":"A1A3","scenario":null}]},{"parameter":"ETP-fw","unit":"CTUe","values":[{"value":"7,99E+04","module":"A1","scenario":null},{"value":"5,82E+01","module":"A2","scenario":null},{"value":"1,50E+02","module":"A3","scenario":null},{"value":"5,62E+01","module":"A4","scenario":null},{"value":"1,73E+03","module":"A5","scenario":null},{"value":"0,00E+00","module":"B1","scenario":null},{"value":"0,00E+00","module":"B2","scenario":null},{"value":"0,00E+00","module":"B3","scenario":null},{"value":"0,00E+00","module":"B4","scenario":null},{"value":"0,00E+00","module":"B5","scenario":null},{"value":"1,13E-02","module":"B6","scenario":null},{"value":"0,00E+00","module":"B7","scenario":null},{"value":"0,00E+00","module":"C1","scenario":null},{"value":"2,24E+01","module":"C2","scenario":null},{"value":"7,47E+00","module":"C3","scenario":null},{"value":"6,56E+03","module":"C4","scenario":null},{"value":"-8,08E+03","module":"D","scenario":null},{"value":"8,01E+04","module":"A1A3","scenario":null}]},{"parameter":"HTP-c","unit":"CTUh","values":[{"value":"1,92E-06","module":"A1","scenario":null},{"value":"0,00E+00","module":"A2","scenario":null},{"value":"3,04E-09","module":"A3","scenario":null},{"value":"0,00E+00","module":"A4","scenario":null},{"value":"3,85E-08","module":"A5","scenario":null},{"value":"0,00E+00","module":"B1","scenario":null},{"value":"0,00E+00","module":"B2","scenario":null},{"value":"0,00E+00","module":"B3","scenario":null},{"value":"0,00E+00","module":"B4","scenario":null},{"value":"0,00E+00","module":"B5","scenario":null},{"value":"1,00E-12","module":"B6","scenario":null},{"value":"0,00E+00","module":"B7","scenario":null},{"value":"0,00E+00","module":"C1","scenario":null},{"value":"0,00E+00","module":"C2","scenario":null},{"value":"3,15E-10","module":"C3","scenario":null},{"value":"3,21E-10","module":"C4","scenario":null},{"value":"-1,14E-07","module":"D","scenario":null},{"value":"1,92E-06","module":"A1A3","scenario":null}]},{"parameter":"HTP-nc","unit":"CTUh","values":[{"value":"1,49E-04","module":"A1","scenario":null},{"value":"6,86E-08","module":"A2","scenario":null},{"value":"7,76E-08","module":"A3","scenario":null},{"value":"5,70E-08","module":"A4","scenario":null},{"value":"2,99E-06","module":"A5","scenario":null},{"value":"0,00E+00","module":"B1","scenario":null},{"value":"0,00E+00","module":"B2","scenario":null},{"value":"0,00E+00","module":"B3","scenario":null},{"value":"0,00E+00","module":"B4","scenario":null},{"value":"0,00E+00","module":"B5","scenario":null},{"value":"1,30E-11","module":"B6","scenario":null},{"value":"0,00E+00","module":"B7","scenario":null},{"value":"0,00E+00","module":"C1","scenario":null},{"value":"2,42E-08","module":"C2","scenario":null},{"value":"1,32E-08","module":"C3","scenario":null},{"value":"6,01E-09","module":"C4","scenario":null},{"value":"-9,77E-06","module":"D","scenario":null},{"value":"1,49E-04","module":"A1A3","scenario":null}]},{"parameter":"SQP","unit":"-","values":[{"value":"1,89E+03","module":"A1","scenario":null},{"value":"3,04E+01","module":"A2","scenario":null},{"value":"1,44E+02","module":"A3","scenario":null},{"value":"7,53E+01","module":"A4","scenario":null},{"value":"4,15E+01","module":"A5","scenario":null},{"value":"0,00E+00","module":"B1","scenario":null},{"value":"0,00E+00","module":"B2","scenario":null},{"value":"0,00E+00","module":"B3","scenario":null},{"value":"0,00E+00","module":"B4","scenario":null},{"value":"0,00E+00","module":"B5","scenario":null},{"value":"1,25E-03","module":"B6","scenario":null},{"value":"0,00E+00","module":"B7","scenario":null},{"value":"0,00E+00","module":"C1","scenario":null},{"value":"2,10E+01","module":"C2","scenario":null},{"value":"1,25E-01","module":"C3","scenario":null},{"value":"9,14E+00","module":"C4","scenario":null},{"value":"-1,53E+02","module":"D","scenario":null},{"value":"2,07E+03","module":"A1A3","scenario":null}]},{"parameter":"IRP","unit":"kBq U235-eq","values":[{"value":"9,41E+00","module":"A1","scenario":null},{"value":"4,00E-01","module":"A2","scenario":null},{"value":"1,99E+01","module":"A3","scenario":null},{"value":"3,51E-01","module":"A4","scenario":null},{"value":"5,94E-01","module":"A5","scenario":null},{"value":"0,00E+00","module":"B1","scenario":null},{"value":"0,00E+00","module":"B2","scenario":null},{"value":"0,00E+00","module":"B3","scenario":null},{"value":"0,00E+00","module":"B4","scenario":null},{"value":"0,00E+00","module":"B5","scenario":null},{"value":"4,50E-05","module":"B6","scenario":null},{"value":"0,00E+00","module":"B7","scenario":null},{"value":"0,00E+00","module":"C1","scenario":null},{"value":"1,33E-01","module":"C2","scenario":null},{"value":"1,73E-03","module":"C3","scenario":null},{"value":"2,75E-02","module":"C4","scenario":null},{"value":"-1,07E-01","module":"D","scenario":null},{"value":"2,97E+01","module":"A1A3","scenario":null}]}],"resource_use":[{"parameter":"PERE","unit":"MJ","values":[{"value":"4,43E+02","module":"A1","scenario":null},{"value":"8,42E-01","module":"A2","scenario":null},{"value":"3,08E+01","module":"A3","scenario":null},{"value":"9,08E-01","module":"A4","scenario":null},{"value":"9,51E+00","module":"A5","scenario":null},{"value":"0,00E+00","module":"B1","scenario":null},{"value":"0,00E+00","module":"B2","scenario":null},{"value":"0,00E+00","module":"B3","scenario":null},{"value":"0,00E+00","module":"B4","scenario":null},{"value":"0,00E+00","module":"B5","scenario":null},{"value":"3,21E-02","module":"B6","scenario":null},{"value":"0,00E+00","module":"B7","scenario":null},{"value":"0,00E+00","module":"C1","scenario":null},{"value":"4,29E-01","module":"C2","scenario":null},{"value":"3,50E-02","module":"C3","scenario":null},{"value":"5,29E-01","module":"C4","scenario":null},{"value":"-6,58E+01","module":"D","scenario":null},{"value":"4,75E+02","module":"A1A3","scenario":null}]},{"parameter":"PERM","unit":"","values":[{"value":"0,00E+00","module":"A1","scenario":null},{"value":"0,00E+00","module":"A2","scenario":null},{"value":"0,00E+00","module":"A3","scenario":null},{"value":"0,00E+00","module":"A4","scenario":null},{"value":"0,00E+00","module":"A5","scenario":null},{"value":"0,00E+00","module":"B1","scenario":null},{"value":"0,00E+00","module":"B2","scenario":null},{"value":"0,00E+00","module":"B3","scenario":null},{"value":"0,00E+00","module":"B4","scenario":null},{"value":"0,00E+00","module":"B5","scenario":null},{"value":"0,00E+00","module":"B6","scenario":null},{"value":"0,00E+00","module":"B7","scenario":null},{"value":"0,00E+00","module":"C1","scenario":null},{"value":"0,00E+00","module":"C2","scenario":null},{"value":"0,00E+00","module":"C3","scenario":null},{"value":"0,00E+00","module":"C4","scenario":null},{"value":"0,00E+00","module":"D","scenario":null},{"value":"0,00E+00","module":"A1A3","scenario":null}]},{"parameter":"PERT","unit":"MJ","values":[{"value":"4,43E+02","module":"A1","scenario":null},{"value":"8,42E-01","module":"A2","scenario":null},{"value":"3,08E+01","module":"A3","scenario":null},{"value":"9,08E-01","module":"A4","scenario":null},{"value":"9,51E+00","module":"A5","scenario":null},{"value":"0,00E+00","module":"B1","scenario":null},{"value":"0,00E+00","module":"B2","scenario":null},{"value":"0,00E+00","module":"B3","scenario":null},{"value":"0,00E+00","module":"B4","scenario":null},{"value":"0,00E+00","module":"B5","scenario":null},{"value":"3,21E-02","module":"B6","scenario":null},{"value":"0,00E+00","module":"B7","scenario":null},{"value":"0,00E+00","module":"C1","scenario":null},{"value":"4,29E-01","module":"C2","scenario":null},{"value":"3,50E-02","module":"C3","scenario":null},{"value":"5,29E-01","module":"C4","scenario":null},{"value":"-6,58E+01","module":"D","scenario":null},{"value":"4,75E+02","module":"A1A3","scenario":null}]},{"parameter":"PENRE","unit":"MJ","values":[{"value":"2,28E+03","module":"A1","scenario":null},{"value":"9,24E+01","module":"A2","scenario":null},{"value":"4,50E+02","module":"A3","scenario":null},{"value":"8,05E+01","module":"A4","scenario":null},{"value":"5,66E+01","module":"A5","scenario":null},{"value":"0,00E+00","module":"B1","scenario":null},{"value":"0,00E+00","module":"B2","scenario":null},{"value":"0,00E+00","module":"B3","scenario":null},{"value":"0,00E+00","module":"B4","scenario":null},{"value":"0,00E+00","module":"B5","scenario":null},{"value":"2,48E-03","module":"B6","scenario":null},{"value":"0,00E+00","module":"B7","scenario":null},{"value":"0,00E+00","module":"C1","scenario":null},{"value":"3,04E+01","module":"C2","scenario":null},{"value":"8,29E-01","module":"C3","scenario":null},{"value":"4,33E+00","module":"C4","scenario":null},{"value":"-5,41E+01","module":"D","scenario":null},{"value":"2,82E+03","module":"A1A3","scenario":null}]},{"parameter":"PENRM","unit":"MJ","values":[{"value":"2,72E+02","module":"A1","scenario":null},{"value":"0,00E+00","module":"A2","scenario":null},{"value":"-2,39E-01","module":"A3","scenario":null},{"value":"0,00E+00","module":"A4","scenario":null},{"value":"5,12E-01","module":"A5","scenario":null},{"value":"0,00E+00","module":"B1","scenario":null},{"value":"0,00E+00","module":"B2","scenario":null},{"value":"0,00E+00","module":"B3","scenario":null},{"value":"0,00E+00","module":"B4","scenario":null},{"value":"0,00E+00","module":"B5","scenario":null},{"value":"0,00E+00","module":"B6","scenario":null},{"value":"0,00E+00","module":"B7","scenario":null},{"value":"0,00E+00","module":"C1","scenario":null},{"value":"0,00E+00","module":"C2","scenario":null},{"value":"-2,46E+02","module":"C3","scenario":null},{"value":"0,00E+00","module":"C4","scenario":null},{"value":"0,00E+00","module":"D","scenario":null},{"value":"2,72E+02","module":"A1A3","scenario":null}]},{"parameter":"PENRT","unit":"MJ","values":[{"value":"2,55E+03","module":"A1","scenario":null},{"value":"9,24E+01","module":"A2","scenario":null},{"value":"4,50E+02","module":"A3","scenario":null},{"value":"8,05E+01","module":"A4","scenario":null},{"value":"5,71E+01","module":"A5","scenario":null},{"value":"0,00E+00","module":"B1","scenario":null},{"value":"0,00E+00","module":"B2","scenario":null},{"value":"0,00E+00","module":"B3","scenario":null},{"value":"0,00E+00","module":"B4","scenario":null},{"value":"0,00E+00","module":"B5","scenario":null},{"value":"2,48E-03","module":"B6","scenario":null},{"value":"0,00E+00","module":"B7","scenario":null},{"value":"0,00E+00","module":"C1","scenario":null},{"value":"3,04E+01","module":"C2","scenario":null},{"value":"-2,45E+02","module":"C3","scenario":null},{"value":"4,33E+00","module":"C4","scenario":null},{"value":"-5,41E+01","module":"D","scenario":null},{"value":"3,09E+03","module":"A1A3","scenario":null}]},{"parameter":"SM","unit":"kg","values":[{"value":"4,43E+00","module":"A1","scenario":null},{"value":"0,00E+00","module":"A2","scenario":null},{"value":"8,59E-02","module":"A3","scenario":null},{"value":"0,00E+00","module":"A4","scenario":null},{"value":"9,04E-02","module":"A5","scenario":null},{"value":"0,00E+00","module":"B1","scenario":null},{"value":"0,00E+00","module":"B2","scenario":null},{"value":"0,00E+00","module":"B3","scenario":null},{"value":"0,00E+00","module":"B4","scenario":null},{"value":"0,00E+00","module":"B5","scenario":null},{"value":"0,00E+00","module":"B6","scenario":null},{"value":"0,00E+00","module":"B7","scenario":null},{"value":"0,00E+00","module":"C1","scenario":null},{"value":"0,00E+00","module":"C2","scenario":null},{"value":"0,00E+00","module":"C3","scenario":null},{"value":"0,00E+00","module":"C4","scenario":null},{"value":"1,52E+00","module":"D","scenario":null},{"value":"4,52E+00","module":"A1A3","scenario":null}]},{"parameter":"RSF","unit":"MJ","values":[{"value":"1,11E+01","module":"A1","scenario":null},{"value":"2,62E-02","module":"A2","scenario":null},{"value":"1,26E+00","module":"A3","scenario":null},{"value":"3,07E-02","module":"A4","scenario":null},{"value":"2,49E-01","module":"A5","scenario":null},{"value":"0,00E+00","module":"B1","scenario":null},{"value":"0,00E+00","module":"B2","scenario":null},{"value":"0,00E+00","module":"B3","scenario":null},{"value":"0,00E+00","module":"B4","scenario":null},{"value":"0,00E+00","module":"B5","scenario":null},{"value":"2,52E-05","module":"B6","scenario":null},{"value":"0,00E+00","module":"B7","scenario":null},{"value":"0,00E+00","module":"C1","scenario":null},{"value":"1,54E-02","module":"C2","scenario":null},{"value":"8,35E-04","module":"C3","scenario":null},{"value":"1,10E-02","module":"C4","scenario":null},{"value":"1,37E-01","module":"D","scenario":null},{"value":"1,24E+01","module":"A1A3","scenario":null}]},{"parameter":"NRSF","unit":"MJ","values":[{"value":"1,86E-01","module":"A1","scenario":null},{"value":"6,01E-02","module":"A2","scenario":null},{"value":"3,84E-02","module":"A3","scenario":null},{"value":"9,42E-02","module":"A4","scenario":null},{"value":"5,86E-03","module":"A5","scenario":null},{"value":"0,00E+00","module":"B1","scenario":null},{"value":"0,00E+00","module":"B2","scenario":null},{"value":"0,00E+00","module":"B3","scenario":null},{"value":"0,00E+00","module":"B4","scenario":null},{"value":"0,00E+00","module":"B5","scenario":null},{"value":"6,28E-05","module":"B6","scenario":null},{"value":"0,00E+00","module":"B7","scenario":null},{"value":"0,00E+00","module":"C1","scenario":null},{"value":"5,48E-02","module":"C2","scenario":null},{"value":"0,00E+00","module":"C3","scenario":null},{"value":"9,12E-03","module":"C4","scenario":null},{"value":"-2,48E+00","module":"D","scenario":null},{"value":"2,84E-01","module":"A1A3","scenario":null}]},{"parameter":"FW","unit":"m3","values":[{"value":"3,27E+00","module":"A1","scenario":null},{"value":"6,35E-03","module":"A2","scenario":null},{"value":"1,73E-01","module":"A3","scenario":null},{"value":"8,07E-03","module":"A4","scenario":null},{"value":"6,91E-02","module":"A5","scenario":null},{"value":"0,00E+00","module":"B1","scenario":null},{"value":"0,00E+00","module":"B2","scenario":null},{"value":"0,00E+00","module":"B3","scenario":null},{"value":"0,00E+00","module":"B4","scenario":null},{"value":"0,00E+00","module":"B5","scenario":null},{"value":"2,40E-04","module":"B6","scenario":null},{"value":"0,00E+00","module":"B7","scenario":null},{"value":"0,00E+00","module":"C1","scenario":null},{"value":"3,20E-03","module":"C2","scenario":null},{"value":"4,61E-03","module":"C3","scenario":null},{"value":"5,61E-03","module":"C4","scenario":null},{"value":"-1,84E-01","module":"D","scenario":null},{"value":"3,45E+00","module":"A1A3","scenario":null}]}],"end_of_life_waste":[{"parameter":"HWD","unit":"kg","values":[{"value":"1,54E+00","module":"A1","scenario":null},{"value":"4,09E-03","module":"A2","scenario":null},{"value":"1,70E-01","module":"A3","scenario":null},{"value":"4,17E-03","module":"A4","scenario":null},{"value":"4,35E-02","module":"A5","scenario":null},{"value":"0,00E+00","module":"B1","scenario":null},{"value":"0,00E+00","module":"B2","scenario":null},{"value":"0,00E+00","module":"B3","scenario":null},{"value":"0,00E+00","module":"B4","scenario":null},{"value":"0,00E+00","module":"B5","scenario":null},{"value":"1,59E-06","module":"B6","scenario":null},{"value":"0,00E+00","module":"B7","scenario":null},{"value":"0,00E+00","module":"C1","scenario":null},{"value":"1,55E-03","module":"C2","scenario":null},{"value":"0,00E+00","module":"C3","scenario":null},{"value":"4,63E-01","module":"C4","scenario":null},{"value":"-5,93E-02","module":"D","scenario":null},{"value":"1,71E+00","module":"A1A3","scenario":null}]},{"parameter":"NHWD","unit":"kg","values":[{"value":"6,55E+01","module":"A1","scenario":null},{"value":"1,72E+00","module":"A2","scenario":null},{"value":"2,16E+00","module":"A3","scenario":null},{"value":"5,59E+00","module":"A4","scenario":null},{"value":"1,67E+00","module":"A5","scenario":null},{"value":"0,00E+00","module":"B1","scenario":null},{"value":"0,00E+00","module":"B2","scenario":null},{"value":"0,00E+00","module":"B3","scenario":null},{"value":"0,00E+00","module":"B4","scenario":null},{"value":"0,00E+00","module":"B5","scenario":null},{"value":"1,91E-04","module":"B6","scenario":null},{"value":"0,00E+00","module":"B7","scenario":null},{"value":"0,00E+00","module":"C1","scenario":null},{"value":"1,45E+00","module":"C2","scenario":null},{"value":"0,00E+00","module":"C3","scenario":null},{"value":"1,42E+01","module":"C4","scenario":null},{"value":"-2,69E+00","module":"D","scenario":null},{"value":"6,94E+01","module":"A1A3","scenario":null}]},{"parameter":"RWD","unit":"kg","values":[{"value":"8,81E-03","module":"A1","scenario":null},{"value":"6,40E-04","module":"A2","scenario":null},{"value":"7,65E-03","module":"A3","scenario":null},{"value":"5,52E-04","module":"A4","scenario":null},{"value":"3,43E-04","module":"A5","scenario":null},{"value":"0,00E+00","module":"B1","scenario":null},{"value":"0,00E+00","module":"B2","scenario":null},{"value":"0,00E+00","module":"B3","scenario":null},{"value":"0,00E+00","module":"B4","scenario":null},{"value":"0,00E+00","module":"B5","scenario":null},{"value":"2,22E-08","module":"B6","scenario":null},{"value":"0,00E+00","module":"B7","scenario":null},{"value":"0,00E+00","module":"C1","scenario":null},{"value":"2,07E-04","module":"C2","scenario":null},{"value":"0,00E+00","module":"C3","scenario":null},{"value":"2,99E-05","module":"C4","scenario":null},{"value":"-9,23E-05","module":"D","scenario":null},{"value":"1,71E-02","module":"A1A3","scenario":null}]}],"end_of_life_flow":[{"parameter":"CRU","unit":"kg","values":[{"value":"0,00E+00","module":"A1","scenario":null},{"value":"0,00E+00","module":"A2","scenario":null},{"value":"0,00E+00","module":"A3","scenario":null},{"value":"0,00E+00","module":"A4","scenario":null},{"value":"0,00E+00","module":"A5","scenario":null},{"value":"0,00E+00","module":"B1","scenario":null},{"value":"0,00E+00","module":"B2","scenario":null},{"value":"0,00E+00","module":"B3","scenario":null},{"value":"0,00E+00","module":"B4","scenario":null},{"value":"0,00E+00","module":"B5","scenario":null},{"value":"0,00E+00","module":"B6","scenario":null},{"value":"0,00E+00","module":"B7","scenario":null},{"value":"0,00E+00","module":"C1","scenario":null},{"value":"0,00E+00","module":"C2","scenario":null},{"value":"0,00E+00","module":"C3","scenario":null},{"value":"0,00E+00","module":"C4","scenario":null},{"value":"0,00E+00","module":"D","scenario":null},{"value":"0,00E+00","module":"A1A3","scenario":null}]},{"parameter":"MFR","unit":"kg","values":[{"value":"0,00E+00","module":"A1","scenario":null},{"value":"0,00E+00","module":"A2","scenario":null},{"value":"2,83E+00","module":"A3","scenario":null},{"value":"0,00E+00","module":"A4","scenario":null},{"value":"3,74E-01","module":"A5","scenario":null},{"value":"0,00E+00","module":"B1","scenario":null},{"value":"0,00E+00","module":"B2","scenario":null},{"value":"0,00E+00","module":"B3","scenario":null},{"value":"0,00E+00","module":"B4","scenario":null},{"value":"0,00E+00","module":"B5","scenario":null},{"value":"0,00E+00","module":"B6","scenario":null},{"value":"0,00E+00","module":"B7","scenario":null},{"value":"0,00E+00","module":"C1","scenario":null},{"value":"0,00E+00","module":"C2","scenario":null},{"value":"1,59E+01","module":"C3","scenario":null},{"value":"3,05E-04","module":"C4","scenario":null},{"value":"-5,96E-02","module":"D","scenario":null},{"value":"2,83E+00","module":"A1A3","scenario":null}]},{"parameter":"MER","unit":"kg","values":[{"value":"0,00E+00","module":"A1","scenario":null},{"value":"0,00E+00","module":"A2","scenario":null},{"value":"1,38E+00","module":"A3","scenario":null},{"value":"0,00E+00","module":"A4","scenario":null},{"value":"9,55E-02","module":"A5","scenario":null},{"value":"0,00E+00","module":"B1","scenario":null},{"value":"0,00E+00","module":"B2","scenario":null},{"value":"0,00E+00","module":"B3","scenario":null},{"value":"0,00E+00","module":"B4","scenario":null},{"value":"0,00E+00","module":"B5","scenario":null},{"value":"0,00E+00","module":"B6","scenario":null},{"value":"0,00E+00","module":"B7","scenario":null},{"value":"0,00E+00","module":"C1","scenario":null},{"value":"0,00E+00","module":"C2","scenario":null},{"value":"3,40E+00","module":"C3","scenario":null},{"value":"7,46E-06","module":"C4","scenario":null},{"value":"-7,85E-03","module":"D","scenario":null},{"value":"1,38E+00","module":"A1A3","scenario":null}]},{"parameter":"EEE","unit":"MJ","values":[{"value":"0,00E+00","module":"A1","scenario":null},{"value":"0,00E+00","module":"A2","scenario":null},{"value":"1,03E+00","module":"A3","scenario":null},{"value":"0,00E+00","module":"A4","scenario":null},{"value":"1,42E-01","module":"A5","scenario":null},{"value":"0,00E+00","module":"B1","scenario":null},{"value":"0,00E+00","module":"B2","scenario":null},{"value":"0,00E+00","module":"B3","scenario":null},{"value":"0,00E+00","module":"B4","scenario":null},{"value":"0,00E+00","module":"B5","scenario":null},{"value":"0,00E+00","module":"B6","scenario":null},{"value":"0,00E+00","module":"B7","scenario":null},{"value":"0,00E+00","module":"C1","scenario":null},{"value":"0,00E+00","module":"C2","scenario":null},{"value":"6,09E+00","module":"C3","scenario":null},{"value":"4,84E-04","module":"C4","scenario":null},{"value":"-1,92E-02","module":"D","scenario":null},{"value":"1,03E+00","module":"A1A3","scenario":null}]},{"parameter":"EET","unit":"MJ","values":[{"value":"0,00E+00","module":"A1","scenario":null},{"value":"0,00E+00","module":"A2","scenario":null},{"value":"1,56E+01","module":"A3","scenario":null},{"value":"0,00E+00","module":"A4","scenario":null},{"value":"2,16E+00","module":"A5","scenario":null},{"value":"0,00E+00","module":"B1","scenario":null},{"value":"0,00E+00","module":"B2","scenario":null},{"value":"0,00E+00","module":"B3","scenario":null},{"value":"0,00E+00","module":"B4","scenario":null},{"value":"0,00E+00","module":"B5","scenario":null},{"value":"0,00E+00","module":"B6","scenario":null},{"value":"0,00E+00","module":"B7","scenario":null},{"value":"0,00E+00","module":"C1","scenario":null},{"value":"0,00E+00","module":"C2","scenario":null},{"value":"9,21E+01","module":"C3","scenario":null},{"value":"7,32E-03","module":"C4","scenario":null},{"value":"-2,91E-01","module":"D","scenario":null},{"value":"1,56E+01","module":"A1A3","scenario":null}]}]}