{"product_name":"Pilot WF SM, Jotun Paints (Europe) Ltd (UK)","epd_id":"NEPD-3686-2631-EN","declared_unit":{"unit":"ton","amount":1},"compliance":["EN 15804","ISO 14025","ISO 21930"],"producer_name":"Jotun A/S","environmental_impact":[{"parameter":"GWP-total","unit":"kg CO2-eq","values":[{"value":"2,87E+00","module":"A1","scenario":null},{"value":"1,24E-01","module":"A2","scenario":null},{"value":"9,95E-02","module":"A3","scenario":null},{"value":"3,09E+00","module":"A1A3","scenario":null}]},{"parameter":"ODP","unit":"kg CFC11-eq","values":[{"value":"3,19E-07","module":"A1","scenario":null},{"value":"2,41E-08","module":"A2","scenario":null},{"value":"6,98E-09","module":"A3","scenario":null},{"value":"3,51E-07","module":"A1A3","scenario":null}]},{"parameter":"AP","unit":"mol H+-eq","values":[{"value":"1,68E-02","module":"A1","scenario":null},{"value":"1,34E-03","module":"A2","scenario":null},{"value":"5,34E-04","module":"A3","scenario":null},{"value":"1,87E-02","module":"A1A3","scenario":null}]},{"parameter":"EP","unit":"kg PO_4^3-eq","values":[{"value":"4,08E-03","module":"A1","scenario":null},{"value":"1,90E-04","module":"A2","scenario":null},{"value":"1,26E-04","module":"A3","scenario":null},{"value":"4,39E-03","module":"A1A3","scenario":null}]},{"parameter":"POCP","unit":"kg NMVOC-eq","values":[{"value":"1,37E-03","module":"A1","scenario":null},{"value":"4,45E-05","module":"A2","scenario":null},{"value":"2,31E-05","module":"A3","scenario":null},{"value":"1,44E-03","module":"A1A3","scenario":null}]},{"parameter":"ADPE","unit":"kg Sb-eq","values":[{"value":"3,16E-05","module":"A1","scenario":null},{"value":"1,61E-07","module":"A2","scenario":null},{"value":"8,33E-08","module":"A3","scenario":null},{"value":"3,18E-05","module":"A1A3","scenario":null}]},{"parameter":"ADPF","unit":"MJ","values":[{"value":"4,56E+01","module":"A1","scenario":null},{"value":"1,98E+00","module":"A2","scenario":null},{"value":"1,37E+00","module":"A3","scenario":null},{"value":"4,89E+01","module":"A1A3","scenario":null}]}],"additional_environmental_impact":[],"resource_use":[{"parameter":"PERE","unit":"MJ","values":[{"value":"2,73E+00","module":"A1","scenario":null},{"value":"3,58E-02","module":"A2","scenario":null},{"value":"1,08E-01","module":"A3","scenario":null},{"value":"2,87E+00","module":"A1A3","scenario":null}]},{"parameter":"PERM","unit":"","values":[{"value":"5,62E-01","module":"A1","scenario":null},{"value":"8,06E-03","module":"A2","scenario":null},{"value":"4,11E-02","module":"A3","scenario":null},{"value":"6,11E-01","module":"A1A3","scenario":null}]},{"parameter":"PERT","unit":"MJ","values":[{"value":"3,29E+00","module":"A1","scenario":null},{"value":"4,39E-02","module":"A2","scenario":null},{"value":"1,49E-01","module":"A3","scenario":null},{"value":"3,48E+00","module":"A1A3","scenario":null}]},{"parameter":"PENRE","unit":"MJ","values":[{"value":"4,96E+01","module":"A1","scenario":null},{"value":"2,06E+00","module":"A2","scenario":null},{"value":"1,80E+00","module":"A3","scenario":null},{"value":"5,35E+01","module":"A1A3","scenario":null}]},{"parameter":"PENRM","unit":"MJ","values":[{"value":"0,00E+00","module":"A1","scenario":null},{"value":"0,00E+00","module":"A2","scenario":null},{"value":"0,00E+00","module":"A3","scenario":null},{"value":"0,00E+00","module":"A1A3","scenario":null}]},{"parameter":"PENRT","unit":"MJ","values":[{"value":"4,96E+01","module":"A1","scenario":null},{"value":"2,06E+00","module":"A2","scenario":null},{"value":"1,80E+00","module":"A3","scenario":null},{"value":"5,35E+01","module":"A1A3","scenario":null}]},{"parameter":"SM","unit":"kg","values":[{"value":"0,00E+00","module":"A1","scenario":null},{"value":"0,00E+00","module":"A2","scenario":null},{"value":"0,00E+00","module":"A3","scenario":null},{"value":"0,00E+00","module":"A1A3","scenario":null}]},{"parameter":"RSF","unit":"MJ","values":[{"value":"0,00E+00","module":"A1","scenario":null},{"value":"0,00E+00","module":"A2","scenario":null},{"value":"0,00E+00","module":"A3","scenario":null},{"value":"0,00E+00","module":"A1A3","scenario":null}]},{"parameter":"NRSF","unit":"MJ","values":[{"value":"0,00E+00","module":"A1","scenario":null},{"value":"0,00E+00","module":"A2","scenario":null},{"value":"0,00E+00","module":"A3","scenario":null},{"value":"0,00E+00","module":"A1A3","scenario":null}]},{"parameter":"FW","unit":"m3","values":[{"value":"4,44E-02","module":"A1","scenario":null},{"value":"3,91E-04","module":"A2","scenario":null},{"value":"3,73E-04","module":"A3","scenario":null},{"value":"4,51E-02","module":"A1A3","scenario":null}]}],"end_of_life_waste":[{"parameter":"HWD","unit":"kg","values":[{"value":"4,34E-05","module":"A1","scenario":null},{"value":"9,87E-07","module":"A2","scenario":null},{"value":"5,25E-07","module":"A3","scenario":null},{"value":"4,50E-05","module":"A1A3","scenario":null}]},{"parameter":"NHWD","unit":"kg","values":[{"value":"1,76E+00","module":"A1","scenario":null},{"value":"1,22E-01","module":"A2","scenario":null},{"value":"7,44E-02","module":"A3","scenario":null},{"value":"1,96E+00","module":"A1A3","scenario":null}]},{"parameter":"RWD","unit":"kg","values":[{"value":"0,00E+00","module":"A1","scenario":null},{"value":"0,00E+00","module":"A2","scenario":null},{"value":"0,00E+00","module":"A3","scenario":null},{"value":"0,00E+00","module":"A1A3","scenario":null}]}],"end_of_life_flow":[{"parameter":"CRU","unit":"kg","values":[{"value":"0,00E+00","module":"A1","scenario":null},{"value":"0,00E+00","module":"A2","scenario":null},{"value":"0,00E+00","module":"A3","scenario":null},{"value":"0,00E+00","module":"A1A3","scenario":null}]},{"parameter":"MFR","unit":"kg","values":[{"value":"0,00E+00","module":"A1","scenario":null},{"value":"0,00E+00","module":"A2","scenario":null},{"value":"1,61E-03","module":"A3","scenario":null},{"value":"1,61E-03","module":"A1A3","scenario":null}]},{"parameter":"MER","unit":"kg","values":[{"value":"0,00E+00","module":"A1","scenario":null},{"value":"0,00E+00","module":"A2","scenario":null},{"value":"4,02E-03","module":"A3","scenario":null},{"value":"4,02E-03","module":"A1A3","scenario":null}]},{"parameter":"EEE","unit":"MJ","values":[{"value":"0,00E+00","module":"A1","scenario":null},{"value":"0,00E+00","module":"A2","scenario":null},{"value":"0,00E+00","module":"A3","scenario":null},{"value":"0,00E+00","module":"A1A3","scenario":null}]},{"parameter":"EET","unit":"MJ","values":[{"value":"0,00E+00","module":"A1","scenario":null},{"value":"0,00E+00","module":"A2","scenario":null},{"value":"0,00E+00","module":"A3","scenario":null},{"value":"0,00E+00","module":"A1A3","scenario":null}]}]}