{"product_name":"SIROC FIBERCEMENT L-ELEMENT","epd_id":"NEPD-6625-5904-EN","declared_unit":{"unit":"m","amount":1},"compliance":["EN 15804+A2","ISO 14025","ISO 21930"],"producer_name":"BEWI ASA,  Insulation and Construction","environmental_impact":[{"parameter":"GWP-total","unit":"kg CO2-eq","values":[{"value":"8,45E+00","module":"A1","scenario":null},{"value":"4,94E-01","module":"A2","scenario":null},{"value":"1,23E+00","module":"A3","scenario":null},{"value":"2,87E-01","module":"A4","scenario":null},{"value":"1,37E-02","module":"A5","scenario":null},{"value":"2,62E-02","module":"C1","scenario":null},{"value":"1,22E-02","module":"C2","scenario":null},{"value":"4,71E-03","module":"C3","scenario":null},{"value":"5,37E-02","module":"C4","scenario":null},{"value":"-2,92E-02","module":"D","scenario":null},{"value":"1,02E+01","module":"A1A3","scenario":null}]},{"parameter":"GWP-fossil","unit":"kg CO2-eq","values":[{"value":"9,04E+00","module":"A1","scenario":null},{"value":"4,94E-01","module":"A2","scenario":null},{"value":"1,17E+00","module":"A3","scenario":null},{"value":"2,86E-01","module":"A4","scenario":null},{"value":"1,36E-02","module":"A5","scenario":null},{"value":"2,62E-02","module":"C1","scenario":null},{"value":"1,22E-02","module":"C2","scenario":null},{"value":"4,64E-03","module":"C3","scenario":null},{"value":"5,36E-02","module":"C4","scenario":null},{"value":"-2,82E-02","module":"D","scenario":null},{"value":"1,07E+01","module":"A1A3","scenario":null}]},{"parameter":"GWP-biogenic","unit":"kg CO2-eq","values":[{"value":"-5,93E-01","module":"A1","scenario":null},{"value":"1,88E-04","module":"A2","scenario":null},{"value":"2,34E-02","module":"A3","scenario":null},{"value":"1,19E-04","module":"A4","scenario":null},{"value":"6,07E-05","module":"A5","scenario":null},{"value":"4,91E-06","module":"C1","scenario":null},{"value":"5,23E-06","module":"C2","scenario":null},{"value":"4,01E-05","module":"C3","scenario":null},{"value":"6,26E-05","module":"C4","scenario":null},{"value":"-5,82E-05","module":"D","scenario":null},{"value":"-5,69E-01","module":"A1A3","scenario":null}]},{"parameter":"GWP-luluc","unit":"kg CO2-eq","values":[{"value":"5,15E-03","module":"A1","scenario":null},{"value":"1,94E-04","module":"A2","scenario":null},{"value":"4,11E-02","module":"A3","scenario":null},{"value":"1,02E-04","module":"A4","scenario":null},{"value":"3,28E-06","module":"A5","scenario":null},{"value":"2,06E-06","module":"C1","scenario":null},{"value":"3,72E-06","module":"C2","scenario":null},{"value":"6,42E-06","module":"C3","scenario":null},{"value":"1,32E-05","module":"C4","scenario":null},{"value":"-9,72E-04","module":"D","scenario":null},{"value":"4,64E-02","module":"A1A3","scenario":null}]},{"parameter":"ODP","unit":"kg CFC11-eq","values":[{"value":"2,26E-07","module":"A1","scenario":null},{"value":"1,13E-07","module":"A2","scenario":null},{"value":"3,11E-07","module":"A3","scenario":null},{"value":"6,49E-08","module":"A4","scenario":null},{"value":"2,06E-09","module":"A5","scenario":null},{"value":"5,65E-09","module":"C1","scenario":null},{"value":"2,95E-09","module":"C2","scenario":null},{"value":"9,15E-10","module":"C3","scenario":null},{"value":"2,03E-08","module":"C4","scenario":null},{"value":"-2,06E-03","module":"D","scenario":null},{"value":"6,50E-07","module":"A1A3","scenario":null}]},{"parameter":"AP","unit":"mol H+-eq","values":[{"value":"2,69E-02","module":"A1","scenario":null},{"value":"5,59E-03","module":"A2","scenario":null},{"value":"4,17E-03","module":"A3","scenario":null},{"value":"8,23E-04","module":"A4","scenario":null},{"value":"1,01E-04","module":"A5","scenario":null},{"value":"2,74E-04","module":"C1","scenario":null},{"value":"3,94E-05","module":"C2","scenario":null},{"value":"3,76E-05","module":"C3","scenario":null},{"value":"4,77E-04","module":"C4","scenario":null},{"value":"-2,32E-04","module":"D","scenario":null},{"value":"3,67E-02","module":"A1A3","scenario":null}]},{"parameter":"POCP","unit":"kg NMVOC-eq","values":[{"value":"2,42E-02","module":"A1","scenario":null},{"value":"4,28E-03","module":"A2","scenario":null},{"value":"7,77E-02","module":"A3","scenario":null},{"value":"6,98E-04","module":"A4","scenario":null},{"value":"1,20E-04","module":"A5","scenario":null},{"value":"3,64E-04","module":"C1","scenario":null},{"value":"3,77E-05","module":"C2","scenario":null},{"value":"3,40E-05","module":"C3","scenario":null},{"value":"5,60E-04","module":"C4","scenario":null},{"value":"-2,27E-04","module":"D","scenario":null},{"value":"1,06E-01","module":"A1A3","scenario":null}]},{"parameter":"ADPE","unit":"kg Sb-eq","values":[{"value":"2,50E-04","module":"A1","scenario":null},{"value":"7,44E-06","module":"A2","scenario":null},{"value":"2,55E-05","module":"A3","scenario":null},{"value":"7,91E-06","module":"A4","scenario":null},{"value":"2,08E-07","module":"A5","scenario":null},{"value":"4,01E-08","module":"C1","scenario":null},{"value":"2,18E-07","module":"C2","scenario":null},{"value":"5,89E-08","module":"C3","scenario":null},{"value":"4,83E-07","module":"C4","scenario":null},{"value":"-2,81E-07","module":"D","scenario":null},{"value":"2,83E-04","module":"A1A3","scenario":null}]},{"parameter":"ADPF","unit":"MJ","values":[{"value":"2,07E+02","module":"A1","scenario":null},{"value":"7,53E+00","module":"A2","scenario":null},{"value":"7,42E+01","module":"A3","scenario":null},{"value":"4,33E+00","module":"A4","scenario":null},{"value":"1,51E-01","module":"A5","scenario":null},{"value":"3,60E-01","module":"C1","scenario":null},{"value":"1,99E-01","module":"C2","scenario":null},{"value":"1,44E-01","module":"C3","scenario":null},{"value":"1,48E+00","module":"C4","scenario":null},{"value":"-4,04E-01","module":"D","scenario":null},{"value":"2,89E+02","module":"A1A3","scenario":null}]},{"parameter":"WDP","unit":"m3 world-eq. Deprived","values":[{"value":"7,53E+01","module":"A1","scenario":null},{"value":"4,83E+00","module":"A2","scenario":null},{"value":"7,52E+03","module":"A3","scenario":null},{"value":"4,19E+00","module":"A4","scenario":null},{"value":"2,42E-01","module":"A5","scenario":null},{"value":"7,65E-02","module":"C1","scenario":null},{"value":"1,52E-01","module":"C2","scenario":null},{"value":"1,59E+01","module":"C3","scenario":null},{"value":"9,10E+00","module":"C4","scenario":null},{"value":"-5,02E+00","module":"D","scenario":null},{"value":"7,60E+03","module":"A1A3","scenario":null}]},{"parameter":"EP-freshwater","unit":"kg P-eq","values":[{"value":"1,49E-04","module":"A1","scenario":null},{"value":"3,37E-06","module":"A2","scenario":null},{"value":"4,31E-05","module":"A3","scenario":null},{"value":"2,29E-06","module":"A4","scenario":null},{"value":"1,52E-07","module":"A5","scenario":null},{"value":"9,53E-08","module":"C1","scenario":null},{"value":"9,72E-08","module":"C2","scenario":null},{"value":"2,93E-07","module":"C3","scenario":null},{"value":"6,08E-07","module":"C4","scenario":null},{"value":"-2,51E-06","module":"D","scenario":null},{"value":"1,96E-04","module":"A1A3","scenario":null}]},{"parameter":"EP-marine","unit":"kg N-eq","values":[{"value":"5,95E-03","module":"A1","scenario":null},{"value":"1,36E-03","module":"A2","scenario":null},{"value":"7,38E-04","module":"A3","scenario":null},{"value":"1,63E-04","module":"A4","scenario":null},{"value":"4,43E-05","module":"A5","scenario":null},{"value":"1,21E-04","module":"C1","scenario":null},{"value":"8,62E-06","module":"C2","scenario":null},{"value":"1,10E-05","module":"C3","scenario":null},{"value":"1,77E-04","module":"C4","scenario":null},{"value":"-7,60E-05","module":"D","scenario":null},{"value":"8,04E-03","module":"A1A3","scenario":null}]},{"parameter":"EP-terrestrial","unit":"mol N-eq.","values":[{"value":"6,69E-02","module":"A1","scenario":null},{"value":"1,51E-02","module":"A2","scenario":null},{"value":"9,43E-03","module":"A3","scenario":null},{"value":"1,82E-03","module":"A4","scenario":null},{"value":"4,65E-04","module":"A5","scenario":null},{"value":"1,31E-03","module":"C1","scenario":null},{"value":"9,61E-05","module":"C2","scenario":null},{"value":"1,27E-04","module":"C3","scenario":null},{"value":"1,96E-03","module":"C4","scenario":null},{"value":"-8,22E-04","module":"D","scenario":null},{"value":"9,14E-02","module":"A1A3","scenario":null}]},{"parameter":"GWP-IOBC","unit":"kg CO2-eq","values":[{"value":"9,14E+00","module":"A1","scenario":null},{"value":"4,94E-01","module":"A2","scenario":null},{"value":"1,23E+00","module":"A3","scenario":null},{"value":"2,87E-01","module":"A4","scenario":null},{"value":"1,36E-02","module":"A5","scenario":null},{"value":"2,62E-02","module":"C1","scenario":null},{"value":"1,22E-02","module":"C2","scenario":null},{"value":"4,65E-03","module":"C3","scenario":null},{"value":"5,37E-02","module":"C4","scenario":null},{"value":"-2,88E-02","module":"D","scenario":null},{"value":"1,09E+01","module":"A1A3","scenario":null}]}],"additional_environmental_impact":[{"parameter":"PM","unit":"Disease incidence","values":[{"value":"2,34E-07","module":"A1","scenario":null},{"value":"3,61E-08","module":"A2","scenario":null},{"value":"3,02E-08","module":"A3","scenario":null},{"value":"1,75E-08","module":"A4","scenario":null},{"value":"1,25E-09","module":"A5","scenario":null},{"value":"3,31E-08","module":"C1","scenario":null},{"value":"1,12E-09","module":"C2","scenario":null},{"value":"6,02E-10","module":"C3","scenario":null},{"value":"1,02E-08","module":"C4","scenario":null},{"value":"-1,41E-08","module":"D","scenario":null},{"value":"3,01E-07","module":"A1A3","scenario":null}]},{"parameter":"ETP-fw","unit":"CTUe","values":[{"value":"9,14E+02","module":"A1","scenario":null},{"value":"5,23E+00","module":"A2","scenario":null},{"value":"3,94E+01","module":"A3","scenario":null},{"value":"3,21E+00","module":"A4","scenario":null},{"value":"1,71E-01","module":"A5","scenario":null},{"value":"1,97E-01","module":"C1","scenario":null},{"value":"1,45E-01","module":"C2","scenario":null},{"value":"1,02E-01","module":"C3","scenario":null},{"value":"8,05E-01","module":"C4","scenario":null},{"value":"-2,19E+00","module":"D","scenario":null},{"value":"9,58E+02","module":"A1A3","scenario":null}]},{"parameter":"HTP-c","unit":"CTUh","values":[{"value":"4,47E-09","module":"A1","scenario":null},{"value":"0,00E+00","module":"A2","scenario":null},{"value":"1,15E-09","module":"A3","scenario":null},{"value":"0,00E+00","module":"A4","scenario":null},{"value":"1,90E-11","module":"A5","scenario":null},{"value":"7,00E-12","module":"C1","scenario":null},{"value":"0,00E+00","module":"C2","scenario":null},{"value":"7,00E-12","module":"C3","scenario":null},{"value":"3,30E-11","module":"C4","scenario":null},{"value":"-4,00E-11","module":"D","scenario":null},{"value":"5,62E-09","module":"A1A3","scenario":null}]},{"parameter":"HTP-nc","unit":"CTUh","values":[{"value":"1,52E-07","module":"A1","scenario":null},{"value":"5,36E-09","module":"A2","scenario":null},{"value":"2,78E-08","module":"A3","scenario":null},{"value":"3,51E-09","module":"A4","scenario":null},{"value":"8,93E-10","module":"A5","scenario":null},{"value":"1,83E-10","module":"C1","scenario":null},{"value":"1,40E-10","module":"C2","scenario":null},{"value":"9,20E-11","module":"C3","scenario":null},{"value":"5,82E-10","module":"C4","scenario":null},{"value":"-2,10E-09","module":"D","scenario":null},{"value":"1,85E-07","module":"A1A3","scenario":null}]},{"parameter":"SQP","unit":"-","values":[{"value":"1,17E+02","module":"A1","scenario":null},{"value":"6,76E+00","module":"A2","scenario":null},{"value":"3,29E+01","module":"A3","scenario":null},{"value":"3,03E+00","module":"A4","scenario":null},{"value":"9,04E-02","module":"A5","scenario":null},{"value":"4,37E-02","module":"C1","scenario":null},{"value":"2,28E-01","module":"C2","scenario":null},{"value":"8,15E-02","module":"C3","scenario":null},{"value":"5,68E+00","module":"C4","scenario":null},{"value":"-2,70E+00","module":"D","scenario":null},{"value":"1,56E+02","module":"A1A3","scenario":null}]},{"parameter":"IRP","unit":"kBq U235-eq","values":[{"value":"2,26E-01","module":"A1","scenario":null},{"value":"3,28E-02","module":"A2","scenario":null},{"value":"2,54E+00","module":"A3","scenario":null},{"value":"1,89E-02","module":"A4","scenario":null},{"value":"5,52E-04","module":"A5","scenario":null},{"value":"1,57E-03","module":"C1","scenario":null},{"value":"8,68E-04","module":"C2","scenario":null},{"value":"2,42E-03","module":"C3","scenario":null},{"value":"6,74E-03","module":"C4","scenario":null},{"value":"-2,58E-03","module":"D","scenario":null},{"value":"2,80E+00","module":"A1A3","scenario":null}]}],"resource_use":[{"parameter":"PERE","unit":"MJ","values":[{"value":"1,21E+01","module":"A1","scenario":null},{"value":"8,42E-02","module":"A2","scenario":null},{"value":"3,56E+01","module":"A3","scenario":null},{"value":"6,20E-02","module":"A4","scenario":null},{"value":"3,13E-03","module":"A5","scenario":null},{"value":"1,96E-03","module":"C1","scenario":null},{"value":"2,50E-03","module":"C2","scenario":null},{"value":"7,42E-02","module":"C3","scenario":null},{"value":"5,28E-02","module":"C4","scenario":null},{"value":"-2,49E+00","module":"D","scenario":null},{"value":"4,78E+01","module":"A1A3","scenario":null}]},{"parameter":"PERM","unit":"","values":[{"value":"6,42E+00","module":"A1","scenario":null},{"value":"0,00E+00","module":"A2","scenario":null},{"value":"0,00E+00","module":"A3","scenario":null},{"value":"0,00E+00","module":"A4","scenario":null},{"value":"0,00E+00","module":"A5","scenario":null},{"value":"0,00E+00","module":"C1","scenario":null},{"value":"0,00E+00","module":"C2","scenario":null},{"value":"0,00E+00","module":"C3","scenario":null},{"value":"0,00E+00","module":"C4","scenario":null},{"value":"0,00E+00","module":"D","scenario":null},{"value":"6,42E+00","module":"A1A3","scenario":null}]},{"parameter":"PERT","unit":"MJ","values":[{"value":"1,85E+01","module":"A1","scenario":null},{"value":"8,42E-02","module":"A2","scenario":null},{"value":"3,56E+01","module":"A3","scenario":null},{"value":"6,20E-02","module":"A4","scenario":null},{"value":"3,13E-03","module":"A5","scenario":null},{"value":"1,96E-03","module":"C1","scenario":null},{"value":"2,50E-03","module":"C2","scenario":null},{"value":"7,42E-02","module":"C3","scenario":null},{"value":"5,28E-02","module":"C4","scenario":null},{"value":"-2,49E+00","module":"D","scenario":null},{"value":"5,42E+01","module":"A1A3","scenario":null}]},{"parameter":"PENRE","unit":"MJ","values":[{"value":"1,48E+02","module":"A1","scenario":null},{"value":"7,53E+00","module":"A2","scenario":null},{"value":"7,43E+01","module":"A3","scenario":null},{"value":"4,33E+00","module":"A4","scenario":null},{"value":"1,51E-01","module":"A5","scenario":null},{"value":"3,60E-01","module":"C1","scenario":null},{"value":"1,99E-01","module":"C2","scenario":null},{"value":"1,44E-01","module":"C3","scenario":null},{"value":"1,48E+00","module":"C4","scenario":null},{"value":"-4,03E-01","module":"D","scenario":null},{"value":"2,30E+02","module":"A1A3","scenario":null}]},{"parameter":"PENRM","unit":"MJ","values":[{"value":"7,19E+01","module":"A1","scenario":null},{"value":"0,00E+00","module":"A2","scenario":null},{"value":"0,00E+00","module":"A3","scenario":null},{"value":"0,00E+00","module":"A4","scenario":null},{"value":"0,00E+00","module":"A5","scenario":null},{"value":"0,00E+00","module":"C1","scenario":null},{"value":"0,00E+00","module":"C2","scenario":null},{"value":"0,00E+00","module":"C3","scenario":null},{"value":"0,00E+00","module":"C4","scenario":null},{"value":"0,00E+00","module":"D","scenario":null},{"value":"7,19E+01","module":"A1A3","scenario":null}]},{"parameter":"PENRT","unit":"MJ","values":[{"value":"2,19E+02","module":"A1","scenario":null},{"value":"7,53E+00","module":"A2","scenario":null},{"value":"7,43E+01","module":"A3","scenario":null},{"value":"4,33E+00","module":"A4","scenario":null},{"value":"1,51E-01","module":"A5","scenario":null},{"value":"3,60E-01","module":"C1","scenario":null},{"value":"1,99E-01","module":"C2","scenario":null},{"value":"1,44E-01","module":"C3","scenario":null},{"value":"1,48E+00","module":"C4","scenario":null},{"value":"-4,03E-01","module":"D","scenario":null},{"value":"3,01E+02","module":"A1A3","scenario":null}]},{"parameter":"SM","unit":"kg","values":[{"value":"2,59E-02","module":"A1","scenario":null},{"value":"0,00E+00","module":"A2","scenario":null},{"value":"0,00E+00","module":"A3","scenario":null},{"value":"0,00E+00","module":"A4","scenario":null},{"value":"0,00E+00","module":"A5","scenario":null},{"value":"0,00E+00","module":"C1","scenario":null},{"value":"0,00E+00","module":"C2","scenario":null},{"value":"0,00E+00","module":"C3","scenario":null},{"value":"0,00E+00","module":"C4","scenario":null},{"value":"0,00E+00","module":"D","scenario":null},{"value":"2,59E-02","module":"A1A3","scenario":null}]},{"parameter":"RSF","unit":"MJ","values":[{"value":"7,83E-02","module":"A1","scenario":null},{"value":"2,84E-03","module":"A2","scenario":null},{"value":"1,39E-01","module":"A3","scenario":null},{"value":"2,22E-03","module":"A4","scenario":null},{"value":"9,08E-05","module":"A5","scenario":null},{"value":"0,00E+00","module":"C1","scenario":null},{"value":"8,73E-05","module":"C2","scenario":null},{"value":"0,00E+00","module":"C3","scenario":null},{"value":"1,10E-03","module":"C4","scenario":null},{"value":"-4,36E-04","module":"D","scenario":null},{"value":"2,20E-01","module":"A1A3","scenario":null}]},{"parameter":"NRSF","unit":"MJ","values":[{"value":"3,54E-02","module":"A1","scenario":null},{"value":"8,63E-03","module":"A2","scenario":null},{"value":"4,37E-01","module":"A3","scenario":null},{"value":"7,93E-03","module":"A4","scenario":null},{"value":"1,01E-03","module":"A5","scenario":null},{"value":"0,00E+00","module":"C1","scenario":null},{"value":"2,93E-04","module":"C2","scenario":null},{"value":"0,00E+00","module":"C3","scenario":null},{"value":"2,37E-03","module":"C4","scenario":null},{"value":"-1,48E-01","module":"D","scenario":null},{"value":"4,81E-01","module":"A1A3","scenario":null}]},{"parameter":"FW","unit":"m3","values":[{"value":"1,69E-01","module":"A1","scenario":null},{"value":"7,41E-04","module":"A2","scenario":null},{"value":"8,89E-02","module":"A3","scenario":null},{"value":"4,63E-04","module":"A4","scenario":null},{"value":"1,09E-04","module":"A5","scenario":null},{"value":"1,85E-05","module":"C1","scenario":null},{"value":"2,26E-05","module":"C2","scenario":null},{"value":"2,47E-04","module":"C3","scenario":null},{"value":"1,82E-03","module":"C4","scenario":null},{"value":"-3,00E-03","module":"D","scenario":null},{"value":"2,59E-01","module":"A1A3","scenario":null}]}],"end_of_life_waste":[{"parameter":"HWD","unit":"kg","values":[{"value":"2,21E-02","module":"A1","scenario":null},{"value":"3,87E-04","module":"A2","scenario":null},{"value":"2,43E-02","module":"A3","scenario":null},{"value":"2,23E-04","module":"A4","scenario":null},{"value":"0,00E+00","module":"A5","scenario":null},{"value":"1,06E-05","module":"C1","scenario":null},{"value":"1,09E-05","module":"C2","scenario":null},{"value":"1,44E-05","module":"C3","scenario":null},{"value":"0,00E+00","module":"C4","scenario":null},{"value":"-1,90E-05","module":"D","scenario":null},{"value":"4,68E-02","module":"A1A3","scenario":null}]},{"parameter":"NHWD","unit":"kg","values":[{"value":"5,12E-01","module":"A1","scenario":null},{"value":"4,99E-01","module":"A2","scenario":null},{"value":"2,66E-01","module":"A3","scenario":null},{"value":"2,11E-01","module":"A4","scenario":null},{"value":"4,77E-01","module":"A5","scenario":null},{"value":"4,26E-04","module":"C1","scenario":null},{"value":"1,73E-02","module":"C2","scenario":null},{"value":"4,55E-04","module":"C3","scenario":null},{"value":"6,54E+00","module":"C4","scenario":null},{"value":"-9,53E-03","module":"D","scenario":null},{"value":"1,28E+00","module":"A1A3","scenario":null}]},{"parameter":"RWD","unit":"kg","values":[{"value":"1,20E-04","module":"A1","scenario":null},{"value":"5,17E-05","module":"A2","scenario":null},{"value":"1,12E-03","module":"A3","scenario":null},{"value":"2,95E-05","module":"A4","scenario":null},{"value":"0,00E+00","module":"A5","scenario":null},{"value":"2,50E-06","module":"C1","scenario":null},{"value":"1,36E-06","module":"C2","scenario":null},{"value":"1,52E-06","module":"C3","scenario":null},{"value":"0,00E+00","module":"C4","scenario":null},{"value":"-2,11E-06","module":"D","scenario":null},{"value":"1,29E-03","module":"A1A3","scenario":null}]}],"end_of_life_flow":[{"parameter":"CRU","unit":"kg","values":[{"value":"0,00E+00","module":"A1","scenario":null},{"value":"0,00E+00","module":"A2","scenario":null},{"value":"0,00E+00","module":"A3","scenario":null},{"value":"0,00E+00","module":"A4","scenario":null},{"value":"0,00E+00","module":"A5","scenario":null},{"value":"0,00E+00","module":"C1","scenario":null},{"value":"0,00E+00","module":"C2","scenario":null},{"value":"0,00E+00","module":"C3","scenario":null},{"value":"0,00E+00","module":"C4","scenario":null},{"value":"0,00E+00","module":"D","scenario":null},{"value":"0,00E+00","module":"A1A3","scenario":null}]},{"parameter":"MFR","unit":"kg","values":[{"value":"1,93E-02","module":"A1","scenario":null},{"value":"0,00E+00","module":"A2","scenario":null},{"value":"3,22E-02","module":"A3","scenario":null},{"value":"0,00E+00","module":"A4","scenario":null},{"value":"7,51E-03","module":"A5","scenario":null},{"value":"0,00E+00","module":"C1","scenario":null},{"value":"0,00E+00","module":"C2","scenario":null},{"value":"6,54E+00","module":"C3","scenario":null},{"value":"0,00E+00","module":"C4","scenario":null},{"value":"0,00E+00","module":"D","scenario":null},{"value":"5,15E-02","module":"A1A3","scenario":null}]},{"parameter":"MER","unit":"kg","values":[{"value":"6,25E-04","module":"A1","scenario":null},{"value":"0,00E+00","module":"A2","scenario":null},{"value":"9,90E-02","module":"A3","scenario":null},{"value":"0,00E+00","module":"A4","scenario":null},{"value":"4,62E-01","module":"A5","scenario":null},{"value":"0,00E+00","module":"C1","scenario":null},{"value":"0,00E+00","module":"C2","scenario":null},{"value":"0,00E+00","module":"C3","scenario":null},{"value":"0,00E+00","module":"C4","scenario":null},{"value":"0,00E+00","module":"D","scenario":null},{"value":"9,96E-02","module":"A1A3","scenario":null}]},{"parameter":"EEE","unit":"MJ","values":[{"value":"1,10E-02","module":"A1","scenario":null},{"value":"0,00E+00","module":"A2","scenario":null},{"value":"6,56E-02","module":"A3","scenario":null},{"value":"0,00E+00","module":"A4","scenario":null},{"value":"3,22E-01","module":"A5","scenario":null},{"value":"0,00E+00","module":"C1","scenario":null},{"value":"0,00E+00","module":"C2","scenario":null},{"value":"0,00E+00","module":"C3","scenario":null},{"value":"0,00E+00","module":"C4","scenario":null},{"value":"0,00E+00","module":"D","scenario":null},{"value":"7,66E-02","module":"A1A3","scenario":null}]},{"parameter":"EET","unit":"MJ","values":[{"value":"1,66E-01","module":"A1","scenario":null},{"value":"0,00E+00","module":"A2","scenario":null},{"value":"9,92E-01","module":"A3","scenario":null},{"value":"0,00E+00","module":"A4","scenario":null},{"value":"4,87E+00","module":"A5","scenario":null},{"value":"0,00E+00","module":"C1","scenario":null},{"value":"0,00E+00","module":"C2","scenario":null},{"value":"0,00E+00","module":"C3","scenario":null},{"value":"0,00E+00","module":"C4","scenario":null},{"value":"0,00E+00","module":"D","scenario":null},{"value":"1,16E+00","module":"A1A3","scenario":null}]}]}