{"product_name":"Prolight 1kV 5G25 AFR","epd_id":"NEPD-3147-1791-EN","declared_unit":{"unit":"m","amount":1},"compliance":["EN 15804","ISO 14025","ISO 21930"],"producer_name":"Elektroskandia Norge AS","environmental_impact":[{"parameter":"GWP-total","unit":"kg CO2-eq","values":[{"value":"2,70E+00","module":"A1-A3","scenario":null},{"value":"6,62E-02","module":"A4","scenario":null},{"value":"3,44E-01","module":"C3","scenario":null},{"value":"4,06E-04","module":"C4","scenario":null},{"value":"-2,58E+00","module":"D","scenario":null}]},{"parameter":"ODP","unit":"kg CFC11-eq","values":[{"value":"7,58E-08","module":"A1-A3","scenario":null},{"value":"1,29E-08","module":"A4","scenario":null},{"value":"2,38E-10","module":"C3","scenario":null},{"value":"7,70E-11","module":"C4","scenario":null},{"value":"-2,17E-07","module":"D","scenario":null}]},{"parameter":"AP","unit":"mol H+-eq","values":[{"value":"1,50E-02","module":"A1-A3","scenario":null},{"value":"2,15E-04","module":"A4","scenario":null},{"value":"2,97E-05","module":"C3","scenario":null},{"value":"1,85E-06","module":"C4","scenario":null},{"value":"-1,52E-02","module":"D","scenario":null}]},{"parameter":"EP","unit":"kg PO_4^3-eq","values":[{"value":"1,11E-03","module":"A1-A3","scenario":null},{"value":"3,61E-05","module":"A4","scenario":null},{"value":"9,33E-06","module":"C3","scenario":null},{"value":"3,23E-07","module":"C4","scenario":null},{"value":"-1,15E-03","module":"D","scenario":null}]},{"parameter":"POCP","unit":"kg NMVOC-eq","values":[{"value":"1,02E-03","module":"A1-A3","scenario":null},{"value":"1,07E-05","module":"A4","scenario":null},{"value":"4,49E-07","module":"C3","scenario":null},{"value":"7,94E-08","module":"C4","scenario":null},{"value":"-1,33E-03","module":"D","scenario":null}]},{"parameter":"ADPE","unit":"kg Sb-eq","values":[{"value":"7,37E-06","module":"A1-A3","scenario":null},{"value":"1,50E-07","module":"A4","scenario":null},{"value":"9,21E-10","module":"C3","scenario":null},{"value":"7,00E-12","module":"C4","scenario":null},{"value":"-7,66E-07","module":"D","scenario":null}]},{"parameter":"ADPF","unit":"MJ","values":[{"value":"3,98E+01","module":"A1-A3","scenario":null},{"value":"1,04E+00","module":"A4","scenario":null},{"value":"2,18E-02","module":"C3","scenario":null},{"value":"6,69E-03","module":"C4","scenario":null},{"value":"-2,77E+01","module":"D","scenario":null}]}],"additional_environmental_impact":[],"resource_use":[{"parameter":"PERE","unit":"MJ","values":[{"value":"2,43E+01","module":"A1-A3","scenario":null},{"value":"1,88E-02","module":"A4","scenario":null},{"value":"6,64E-04","module":"C3","scenario":null},{"value":"1,58E-04","module":"C4","scenario":null},{"value":"-1,32E+01","module":"D","scenario":null}]},{"parameter":"PERM","unit":"","values":[{"value":"0,00E+00","module":"A1-A3","scenario":null},{"value":"0,00E+00","module":"A4","scenario":null},{"value":"0,00E+00","module":"C3","scenario":null},{"value":"0,00E+00","module":"C4","scenario":null},{"value":"0,00E+00","module":"D","scenario":null}]},{"parameter":"PERT","unit":"MJ","values":[{"value":"2,43E+01","module":"A1-A3","scenario":null},{"value":"1,88E-02","module":"A4","scenario":null},{"value":"6,64E-04","module":"C3","scenario":null},{"value":"1,58E-04","module":"C4","scenario":null},{"value":"-1,32E+01","module":"D","scenario":null}]},{"parameter":"PENRE","unit":"MJ","values":[{"value":"2,82E+01","module":"A1-A3","scenario":null},{"value":"1,07E+00","module":"A4","scenario":null},{"value":"2,35E-02","module":"C3","scenario":null},{"value":"6,92E-03","module":"C4","scenario":null},{"value":"-3,44E+01","module":"D","scenario":null}]},{"parameter":"PENRM","unit":"MJ","values":[{"value":"1,46E+01","module":"A1-A3","scenario":null},{"value":"0,00E+00","module":"A4","scenario":null},{"value":"0,00E+00","module":"C3","scenario":null},{"value":"0,00E+00","module":"C4","scenario":null},{"value":"0,00E+00","module":"D","scenario":null}]},{"parameter":"PENRT","unit":"MJ","values":[{"value":"4,28E+01","module":"A1-A3","scenario":null},{"value":"1,07E+00","module":"A4","scenario":null},{"value":"2,35E-02","module":"C3","scenario":null},{"value":"6,92E-03","module":"C4","scenario":null},{"value":"-3,44E+01","module":"D","scenario":null}]},{"parameter":"SM","unit":"kg","values":[{"value":"1,15E-02","module":"A1-A3","scenario":null},{"value":"0,00E+00","module":"A4","scenario":null},{"value":"0,00E+00","module":"C3","scenario":null},{"value":"0,00E+00","module":"C4","scenario":null},{"value":"0,00E+00","module":"D","scenario":null}]},{"parameter":"RSF","unit":"MJ","values":[{"value":"1,38E-02","module":"A1-A3","scenario":null},{"value":"0,00E+00","module":"A4","scenario":null},{"value":"0,00E+00","module":"C3","scenario":null},{"value":"0,00E+00","module":"C4","scenario":null},{"value":"-7,78E-05","module":"D","scenario":null}]},{"parameter":"NRSF","unit":"MJ","values":[{"value":"-2,12E-03","module":"A1-A3","scenario":null},{"value":"0,00E+00","module":"A4","scenario":null},{"value":"0,00E+00","module":"C3","scenario":null},{"value":"0,00E+00","module":"C4","scenario":null},{"value":"0,00E+00","module":"D","scenario":null}]},{"parameter":"FW","unit":"m3","values":[{"value":"2,28E+01","module":"A1-A3","scenario":null},{"value":"2,53E-04","module":"A4","scenario":null},{"value":"7,65E-05","module":"C3","scenario":null},{"value":"7,28E-06","module":"C4","scenario":null},{"value":"-1,20E-02","module":"D","scenario":null}]}],"end_of_life_waste":[{"parameter":"HWD","unit":"kg","values":[{"value":"1,26E-03","module":"A1-A3","scenario":null},{"value":"5,70E-07","module":"A4","scenario":null},{"value":"2,28E-07","module":"C3","scenario":null},{"value":"9,64E-09","module":"C4","scenario":null},{"value":"2,67E-03","module":"D","scenario":null}]},{"parameter":"NHWD","unit":"kg","values":[{"value":"8,36E-01","module":"A1-A3","scenario":null},{"value":"9,73E-02","module":"A4","scenario":null},{"value":"6,84E-04","module":"C3","scenario":null},{"value":"3,87E-02","module":"C4","scenario":null},{"value":"-1,21E+00","module":"D","scenario":null}]},{"parameter":"RWD","unit":"kg","values":[{"value":"3,18E-04","module":"A1-A3","scenario":null},{"value":"7,50E-06","module":"A4","scenario":null},{"value":"4,65E-08","module":"C3","scenario":null},{"value":"4,42E-08","module":"C4","scenario":null},{"value":"-1,43E-04","module":"D","scenario":null}]}],"end_of_life_flow":[{"parameter":"CRU","unit":"kg","values":[{"value":"0,00E+00","module":"A1-A3","scenario":null},{"value":"0,00E+00","module":"A4","scenario":null},{"value":"0,00E+00","module":"C3","scenario":null},{"value":"0,00E+00","module":"C4","scenario":null},{"value":"0,00E+00","module":"D","scenario":null}]},{"parameter":"MFR","unit":"kg","values":[{"value":"1,97E-02","module":"A1-A3","scenario":null},{"value":"0,00E+00","module":"A4","scenario":null},{"value":"3,00E-01","module":"C3","scenario":null},{"value":"0,00E+00","module":"C4","scenario":null},{"value":"0,00E+00","module":"D","scenario":null}]},{"parameter":"MER","unit":"kg","values":[{"value":"2,21E-02","module":"A1-A3","scenario":null},{"value":"0,00E+00","module":"A4","scenario":null},{"value":"1,15E-01","module":"C3","scenario":null},{"value":"0,00E+00","module":"C4","scenario":null},{"value":"0,00E+00","module":"D","scenario":null}]},{"parameter":"EEE","unit":"MJ","values":[{"value":"1,45E-02","module":"A1-A3","scenario":null},{"value":"0,00E+00","module":"A4","scenario":null},{"value":"3,95E-01","module":"C3","scenario":null},{"value":"0,00E+00","module":"C4","scenario":null},{"value":"0,00E+00","module":"D","scenario":null}]},{"parameter":"EET","unit":"MJ","values":[{"value":"1,62E-01","module":"A1-A3","scenario":null},{"value":"0,00E+00","module":"A4","scenario":null},{"value":"2,71E+00","module":"C3","scenario":null},{"value":"0,00E+00","module":"C4","scenario":null},{"value":"0,00E+00","module":"D","scenario":null}]}]}