{"product_name":"Leg round nature 29cm","epd_id":"NEPD-7140-6535","declared_unit":{"unit":"stk","amount":1},"compliance":["EN 15804+A2","ISO 14025","ISO 21930"],"producer_name":"Hilding Anders Norway AS","environmental_impact":[{"parameter":"GWP-total","unit":"kg CO2-eq","values":[{"value":"-1,03E+00","module":"A1","scenario":null},{"value":"3,42E-01","module":"A2","scenario":null},{"value":"9,82E-01","module":"A3","scenario":null},{"value":"2,45E-02","module":"A4","scenario":null},{"value":"5,57E-02","module":"A5","scenario":null},{"value":"0,00E+00","module":"B2","scenario":null},{"value":"0,00E+00","module":"B3","scenario":null},{"value":"0,00E+00","module":"B4","scenario":null},{"value":"0,00E+00","module":"C1","scenario":null},{"value":"6,95E-03","module":"C2","scenario":null},{"value":"8,40E-01","module":"C3","scenario":null},{"value":"2,47E-04","module":"C4","scenario":null},{"value":"-3,16E-02","module":"D","scenario":null},{"value":"2,91E-01","module":"A1A3","scenario":null}]},{"parameter":"GWP-fossil","unit":"kg CO2-eq","values":[{"value":"6,09E-02","module":"A1","scenario":null},{"value":"3,42E-01","module":"A2","scenario":null},{"value":"9,72E-01","module":"A3","scenario":null},{"value":"2,45E-02","module":"A4","scenario":null},{"value":"5,26E-04","module":"A5","scenario":null},{"value":"0,00E+00","module":"B2","scenario":null},{"value":"0,00E+00","module":"B3","scenario":null},{"value":"0,00E+00","module":"B4","scenario":null},{"value":"0,00E+00","module":"C1","scenario":null},{"value":"6,94E-03","module":"C2","scenario":null},{"value":"6,12E-03","module":"C3","scenario":null},{"value":"2,47E-04","module":"C4","scenario":null},{"value":"-3,05E-02","module":"D","scenario":null},{"value":"1,37E+00","module":"A1A3","scenario":null}]},{"parameter":"GWP-biogenic","unit":"kg CO2-eq","values":[{"value":"-1,09E+00","module":"A1","scenario":null},{"value":"1,41E-04","module":"A2","scenario":null},{"value":"7,13E-03","module":"A3","scenario":null},{"value":"1,01E-05","module":"A4","scenario":null},{"value":"5,52E-02","module":"A5","scenario":null},{"value":"0,00E+00","module":"B2","scenario":null},{"value":"0,00E+00","module":"B3","scenario":null},{"value":"0,00E+00","module":"B4","scenario":null},{"value":"0,00E+00","module":"C1","scenario":null},{"value":"2,87E-06","module":"C2","scenario":null},{"value":"8,33E-01","module":"C3","scenario":null},{"value":"1,34E-07","module":"C4","scenario":null},{"value":"-6,30E-05","module":"D","scenario":null},{"value":"-1,09E+00","module":"A1A3","scenario":null}]},{"parameter":"GWP-luluc","unit":"kg CO2-eq","values":[{"value":"1,35E-03","module":"A1","scenario":null},{"value":"1,22E-04","module":"A2","scenario":null},{"value":"2,25E-03","module":"A3","scenario":null},{"value":"8,72E-06","module":"A4","scenario":null},{"value":"1,74E-07","module":"A5","scenario":null},{"value":"0,00E+00","module":"B2","scenario":null},{"value":"0,00E+00","module":"B3","scenario":null},{"value":"0,00E+00","module":"B4","scenario":null},{"value":"0,00E+00","module":"C1","scenario":null},{"value":"2,47E-06","module":"C2","scenario":null},{"value":"9,34E-07","module":"C3","scenario":null},{"value":"3,99E-08","module":"C4","scenario":null},{"value":"-1,05E-03","module":"D","scenario":null},{"value":"3,73E-03","module":"A1A3","scenario":null}]},{"parameter":"ODP","unit":"kg CFC11-eq","values":[{"value":"1,02E-08","module":"A1","scenario":null},{"value":"7,74E-08","module":"A2","scenario":null},{"value":"8,29E-08","module":"A3","scenario":null},{"value":"5,55E-09","module":"A4","scenario":null},{"value":"1,11E-10","module":"A5","scenario":null},{"value":"0,00E+00","module":"B2","scenario":null},{"value":"0,00E+00","module":"B3","scenario":null},{"value":"0,00E+00","module":"B4","scenario":null},{"value":"0,00E+00","module":"C1","scenario":null},{"value":"1,57E-09","module":"C2","scenario":null},{"value":"5,11E-10","module":"C3","scenario":null},{"value":"2,90E-11","module":"C4","scenario":null},{"value":"-2,22E-03","module":"D","scenario":null},{"value":"1,70E-07","module":"A1A3","scenario":null}]},{"parameter":"AP","unit":"mol H+-eq","values":[{"value":"4,93E-04","module":"A1","scenario":null},{"value":"9,82E-04","module":"A2","scenario":null},{"value":"5,69E-03","module":"A3","scenario":null},{"value":"7,04E-05","module":"A4","scenario":null},{"value":"2,49E-06","module":"A5","scenario":null},{"value":"0,00E+00","module":"B2","scenario":null},{"value":"0,00E+00","module":"B3","scenario":null},{"value":"0,00E+00","module":"B4","scenario":null},{"value":"0,00E+00","module":"C1","scenario":null},{"value":"2,00E-05","module":"C2","scenario":null},{"value":"7,83E-05","module":"C3","scenario":null},{"value":"9,18E-07","module":"C4","scenario":null},{"value":"-2,51E-04","module":"D","scenario":null},{"value":"7,16E-03","module":"A1A3","scenario":null}]},{"parameter":"POCP","unit":"kg NMVOC-eq","values":[{"value":"7,55E-04","module":"A1","scenario":null},{"value":"8,33E-04","module":"A2","scenario":null},{"value":"2,29E-03","module":"A3","scenario":null},{"value":"5,97E-05","module":"A4","scenario":null},{"value":"2,56E-06","module":"A5","scenario":null},{"value":"0,00E+00","module":"B2","scenario":null},{"value":"0,00E+00","module":"B3","scenario":null},{"value":"0,00E+00","module":"B4","scenario":null},{"value":"0,00E+00","module":"C1","scenario":null},{"value":"1,69E-05","module":"C2","scenario":null},{"value":"9,78E-05","module":"C3","scenario":null},{"value":"9,16E-07","module":"C4","scenario":null},{"value":"-2,45E-04","module":"D","scenario":null},{"value":"3,87E-03","module":"A1A3","scenario":null}]},{"parameter":"ADPE","unit":"kg Sb-eq","values":[{"value":"1,11E-06","module":"A1","scenario":null},{"value":"9,44E-06","module":"A2","scenario":null},{"value":"7,19E-06","module":"A3","scenario":null},{"value":"6,77E-07","module":"A4","scenario":null},{"value":"1,28E-08","module":"A5","scenario":null},{"value":"0,00E+00","module":"B2","scenario":null},{"value":"0,00E+00","module":"B3","scenario":null},{"value":"0,00E+00","module":"B4","scenario":null},{"value":"0,00E+00","module":"C1","scenario":null},{"value":"1,92E-07","module":"C2","scenario":null},{"value":"2,48E-08","module":"C3","scenario":null},{"value":"1,54E-09","module":"C4","scenario":null},{"value":"-3,03E-07","module":"D","scenario":null},{"value":"1,77E-05","module":"A1A3","scenario":null}]},{"parameter":"ADPF","unit":"MJ","values":[{"value":"1,01E+00","module":"A1","scenario":null},{"value":"5,17E+00","module":"A2","scenario":null},{"value":"2,00E+01","module":"A3","scenario":null},{"value":"3,70E-01","module":"A4","scenario":null},{"value":"7,35E-03","module":"A5","scenario":null},{"value":"0,00E+00","module":"B2","scenario":null},{"value":"0,00E+00","module":"B3","scenario":null},{"value":"0,00E+00","module":"B4","scenario":null},{"value":"0,00E+00","module":"C1","scenario":null},{"value":"1,05E-01","module":"C2","scenario":null},{"value":"4,88E-02","module":"C3","scenario":null},{"value":"2,44E-03","module":"C4","scenario":null},{"value":"-4,36E-01","module":"D","scenario":null},{"value":"2,62E+01","module":"A1A3","scenario":null}]},{"parameter":"WDP","unit":"m3 world-eq. Deprived","values":[{"value":"3,29E+01","module":"A1","scenario":null},{"value":"5,00E+00","module":"A2","scenario":null},{"value":"3,00E+02","module":"A3","scenario":null},{"value":"3,58E-01","module":"A4","scenario":null},{"value":"9,32E-03","module":"A5","scenario":null},{"value":"0,00E+00","module":"B2","scenario":null},{"value":"0,00E+00","module":"B3","scenario":null},{"value":"0,00E+00","module":"B4","scenario":null},{"value":"0,00E+00","module":"C1","scenario":null},{"value":"1,02E-01","module":"C2","scenario":null},{"value":"1,19E-01","module":"C3","scenario":null},{"value":"2,26E-02","module":"C4","scenario":null},{"value":"-5,43E+00","module":"D","scenario":null},{"value":"3,38E+02","module":"A1A3","scenario":null}]},{"parameter":"EP-freshwater","unit":"kg P-eq","values":[{"value":"9,61E-06","module":"A1","scenario":null},{"value":"2,73E-06","module":"A2","scenario":null},{"value":"1,03E-04","module":"A3","scenario":null},{"value":"1,96E-07","module":"A4","scenario":null},{"value":"4,32E-09","module":"A5","scenario":null},{"value":"0,00E+00","module":"B2","scenario":null},{"value":"0,00E+00","module":"B3","scenario":null},{"value":"0,00E+00","module":"B4","scenario":null},{"value":"0,00E+00","module":"C1","scenario":null},{"value":"5,55E-08","module":"C2","scenario":null},{"value":"1,02E-07","module":"C3","scenario":null},{"value":"3,29E-09","module":"C4","scenario":null},{"value":"-2,71E-06","module":"D","scenario":null},{"value":"1,16E-04","module":"A1A3","scenario":null}]},{"parameter":"EP-marine","unit":"kg N-eq","values":[{"value":"1,99E-04","module":"A1","scenario":null},{"value":"1,94E-04","module":"A2","scenario":null},{"value":"7,33E-04","module":"A3","scenario":null},{"value":"1,39E-05","module":"A4","scenario":null},{"value":"8,23E-07","module":"A5","scenario":null},{"value":"0,00E+00","module":"B2","scenario":null},{"value":"0,00E+00","module":"B3","scenario":null},{"value":"0,00E+00","module":"B4","scenario":null},{"value":"0,00E+00","module":"C1","scenario":null},{"value":"3,95E-06","module":"C2","scenario":null},{"value":"3,75E-05","module":"C3","scenario":null},{"value":"2,91E-07","module":"C4","scenario":null},{"value":"-8,21E-05","module":"D","scenario":null},{"value":"1,13E-03","module":"A1A3","scenario":null}]},{"parameter":"EP-terrestrial","unit":"mol N-eq.","values":[{"value":"2,06E-03","module":"A1","scenario":null},{"value":"2,17E-03","module":"A2","scenario":null},{"value":"9,01E-03","module":"A3","scenario":null},{"value":"1,56E-04","module":"A4","scenario":null},{"value":"8,91E-06","module":"A5","scenario":null},{"value":"0,00E+00","module":"B2","scenario":null},{"value":"0,00E+00","module":"B3","scenario":null},{"value":"0,00E+00","module":"B4","scenario":null},{"value":"0,00E+00","module":"C1","scenario":null},{"value":"4,42E-05","module":"C2","scenario":null},{"value":"3,99E-04","module":"C3","scenario":null},{"value":"3,30E-06","module":"C4","scenario":null},{"value":"-8,88E-04","module":"D","scenario":null},{"value":"1,32E-02","module":"A1A3","scenario":null}]},{"parameter":"GWP-IOBC","unit":"kg CO2-eq","values":[{"value":"6,43E-02","module":"A1","scenario":null},{"value":"3,42E-01","module":"A2","scenario":null},{"value":"1,05E+00","module":"A3","scenario":null},{"value":"2,45E-02","module":"A4","scenario":null},{"value":"5,26E-04","module":"A5","scenario":null},{"value":"0,00E+00","module":"B2","scenario":null},{"value":"0,00E+00","module":"B3","scenario":null},{"value":"0,00E+00","module":"B4","scenario":null},{"value":"0,00E+00","module":"C1","scenario":null},{"value":"6,95E-03","module":"C2","scenario":null},{"value":"6,18E-03","module":"C3","scenario":null},{"value":"2,56E-04","module":"C4","scenario":null},{"value":"-3,12E-02","module":"D","scenario":null},{"value":"1,46E+00","module":"A1A3","scenario":null}]}],"additional_environmental_impact":[{"parameter":"PM","unit":"Disease incidence","values":[{"value":"3,06E-08","module":"A1","scenario":null},{"value":"2,09E-08","module":"A2","scenario":null},{"value":"1,53E-08","module":"A3","scenario":null},{"value":"1,50E-09","module":"A4","scenario":null},{"value":"3,70E-11","module":"A5","scenario":null},{"value":"0,00E+00","module":"B2","scenario":null},{"value":"0,00E+00","module":"B3","scenario":null},{"value":"0,00E+00","module":"B4","scenario":null},{"value":"0,00E+00","module":"C1","scenario":null},{"value":"4,25E-10","module":"C2","scenario":null},{"value":"8,18E-10","module":"C3","scenario":null},{"value":"1,20E-11","module":"C4","scenario":null},{"value":"-1,52E-08","module":"D","scenario":null},{"value":"6,68E-08","module":"A1A3","scenario":null}]},{"parameter":"ETP-fw","unit":"CTUe","values":[{"value":"7,21E+00","module":"A1","scenario":null},{"value":"3,83E+00","module":"A2","scenario":null},{"value":"1,40E+01","module":"A3","scenario":null},{"value":"2,75E-01","module":"A4","scenario":null},{"value":"9,81E-03","module":"A5","scenario":null},{"value":"0,00E+00","module":"B2","scenario":null},{"value":"0,00E+00","module":"B3","scenario":null},{"value":"0,00E+00","module":"B4","scenario":null},{"value":"0,00E+00","module":"C1","scenario":null},{"value":"7,78E-02","module":"C2","scenario":null},{"value":"9,73E-02","module":"C3","scenario":null},{"value":"4,09E-03","module":"C4","scenario":null},{"value":"-2,37E+00","module":"D","scenario":null},{"value":"2,51E+01","module":"A1A3","scenario":null}]},{"parameter":"HTP-c","unit":"CTUh","values":[{"value":"7,70E-11","module":"A1","scenario":null},{"value":"0,00E+00","module":"A2","scenario":null},{"value":"3,97E-10","module":"A3","scenario":null},{"value":"0,00E+00","module":"A4","scenario":null},{"value":"0,00E+00","module":"A5","scenario":null},{"value":"0,00E+00","module":"B2","scenario":null},{"value":"0,00E+00","module":"B3","scenario":null},{"value":"0,00E+00","module":"B4","scenario":null},{"value":"0,00E+00","module":"C1","scenario":null},{"value":"0,00E+00","module":"C2","scenario":null},{"value":"1,80E-11","module":"C3","scenario":null},{"value":"0,00E+00","module":"C4","scenario":null},{"value":"-4,40E-11","module":"D","scenario":null},{"value":"4,74E-10","module":"A1A3","scenario":null}]},{"parameter":"HTP-nc","unit":"CTUh","values":[{"value":"1,92E-09","module":"A1","scenario":null},{"value":"4,18E-09","module":"A2","scenario":null},{"value":"1,38E-08","module":"A3","scenario":null},{"value":"3,00E-10","module":"A4","scenario":null},{"value":"1,20E-11","module":"A5","scenario":null},{"value":"0,00E+00","module":"B2","scenario":null},{"value":"0,00E+00","module":"B3","scenario":null},{"value":"0,00E+00","module":"B4","scenario":null},{"value":"0,00E+00","module":"C1","scenario":null},{"value":"8,50E-11","module":"C2","scenario":null},{"value":"8,63E-10","module":"C3","scenario":null},{"value":"7,00E-12","module":"C4","scenario":null},{"value":"-2,27E-09","module":"D","scenario":null},{"value":"1,99E-08","module":"A1A3","scenario":null}]},{"parameter":"SQP","unit":"-","values":[{"value":"3,49E+01","module":"A1","scenario":null},{"value":"3,61E+00","module":"A2","scenario":null},{"value":"4,86E+00","module":"A3","scenario":null},{"value":"2,59E-01","module":"A4","scenario":null},{"value":"4,93E-03","module":"A5","scenario":null},{"value":"0,00E+00","module":"B2","scenario":null},{"value":"0,00E+00","module":"B3","scenario":null},{"value":"0,00E+00","module":"B4","scenario":null},{"value":"0,00E+00","module":"C1","scenario":null},{"value":"7,34E-02","module":"C2","scenario":null},{"value":"7,24E-03","module":"C3","scenario":null},{"value":"7,70E-03","module":"C4","scenario":null},{"value":"-2,92E+00","module":"D","scenario":null},{"value":"4,34E+01","module":"A1A3","scenario":null}]},{"parameter":"IRP","unit":"kBq U235-eq","values":[{"value":"7,14E-03","module":"A1","scenario":null},{"value":"2,26E-02","module":"A2","scenario":null},{"value":"1,75E-01","module":"A3","scenario":null},{"value":"1,62E-03","module":"A4","scenario":null},{"value":"3,15E-05","module":"A5","scenario":null},{"value":"0,00E+00","module":"B2","scenario":null},{"value":"0,00E+00","module":"B3","scenario":null},{"value":"0,00E+00","module":"B4","scenario":null},{"value":"0,00E+00","module":"C1","scenario":null},{"value":"4,59E-04","module":"C2","scenario":null},{"value":"9,48E-05","module":"C3","scenario":null},{"value":"1,13E-05","module":"C4","scenario":null},{"value":"-2,79E-03","module":"D","scenario":null},{"value":"2,05E-01","module":"A1A3","scenario":null}]}],"resource_use":[{"parameter":"PERE","unit":"MJ","values":[{"value":"1,06E+01","module":"A1","scenario":null},{"value":"7,40E-02","module":"A2","scenario":null},{"value":"3,87E+00","module":"A3","scenario":null},{"value":"5,30E-03","module":"A4","scenario":null},{"value":"1,21E-04","module":"A5","scenario":null},{"value":"0,00E+00","module":"B2","scenario":null},{"value":"0,00E+00","module":"B3","scenario":null},{"value":"0,00E+00","module":"B4","scenario":null},{"value":"0,00E+00","module":"C1","scenario":null},{"value":"1,50E-03","module":"C2","scenario":null},{"value":"1,61E-03","module":"C3","scenario":null},{"value":"1,30E-04","module":"C4","scenario":null},{"value":"-2,69E+00","module":"D","scenario":null},{"value":"1,46E+01","module":"A1A3","scenario":null}]},{"parameter":"PERM","unit":"","values":[{"value":"8,93E+00","module":"A1","scenario":null},{"value":"0,00E+00","module":"A2","scenario":null},{"value":"0,00E+00","module":"A3","scenario":null},{"value":"0,00E+00","module":"A4","scenario":null},{"value":"-1,90E-01","module":"A5","scenario":null},{"value":"0,00E+00","module":"B2","scenario":null},{"value":"0,00E+00","module":"B3","scenario":null},{"value":"0,00E+00","module":"B4","scenario":null},{"value":"0,00E+00","module":"C1","scenario":null},{"value":"0,00E+00","module":"C2","scenario":null},{"value":"-7,00E+00","module":"C3","scenario":null},{"value":"0,00E+00","module":"C4","scenario":null},{"value":"0,00E+00","module":"D","scenario":null},{"value":"8,93E+00","module":"A1A3","scenario":null}]},{"parameter":"PERT","unit":"MJ","values":[{"value":"1,96E+01","module":"A1","scenario":null},{"value":"7,40E-02","module":"A2","scenario":null},{"value":"3,87E+00","module":"A3","scenario":null},{"value":"5,30E-03","module":"A4","scenario":null},{"value":"-1,90E-01","module":"A5","scenario":null},{"value":"0,00E+00","module":"B2","scenario":null},{"value":"0,00E+00","module":"B3","scenario":null},{"value":"0,00E+00","module":"B4","scenario":null},{"value":"0,00E+00","module":"C1","scenario":null},{"value":"1,50E-03","module":"C2","scenario":null},{"value":"-6,99E+00","module":"C3","scenario":null},{"value":"1,30E-04","module":"C4","scenario":null},{"value":"-2,69E+00","module":"D","scenario":null},{"value":"2,35E+01","module":"A1A3","scenario":null}]},{"parameter":"PENRE","unit":"MJ","values":[{"value":"1,01E+00","module":"A1","scenario":null},{"value":"5,17E+00","module":"A2","scenario":null},{"value":"2,01E+01","module":"A3","scenario":null},{"value":"3,70E-01","module":"A4","scenario":null},{"value":"7,36E-03","module":"A5","scenario":null},{"value":"0,00E+00","module":"B2","scenario":null},{"value":"0,00E+00","module":"B3","scenario":null},{"value":"0,00E+00","module":"B4","scenario":null},{"value":"0,00E+00","module":"C1","scenario":null},{"value":"1,05E-01","module":"C2","scenario":null},{"value":"4,88E-02","module":"C3","scenario":null},{"value":"2,44E-03","module":"C4","scenario":null},{"value":"-4,36E-01","module":"D","scenario":null},{"value":"2,62E+01","module":"A1A3","scenario":null}]},{"parameter":"PENRM","unit":"MJ","values":[{"value":"0,00E+00","module":"A1","scenario":null},{"value":"0,00E+00","module":"A2","scenario":null},{"value":"0,00E+00","module":"A3","scenario":null},{"value":"0,00E+00","module":"A4","scenario":null},{"value":"0,00E+00","module":"A5","scenario":null},{"value":"0,00E+00","module":"B2","scenario":null},{"value":"0,00E+00","module":"B3","scenario":null},{"value":"0,00E+00","module":"B4","scenario":null},{"value":"0,00E+00","module":"C1","scenario":null},{"value":"0,00E+00","module":"C2","scenario":null},{"value":"0,00E+00","module":"C3","scenario":null},{"value":"0,00E+00","module":"C4","scenario":null},{"value":"0,00E+00","module":"D","scenario":null},{"value":"0,00E+00","module":"A1A3","scenario":null}]},{"parameter":"PENRT","unit":"MJ","values":[{"value":"1,01E+00","module":"A1","scenario":null},{"value":"5,17E+00","module":"A2","scenario":null},{"value":"2,01E+01","module":"A3","scenario":null},{"value":"3,70E-01","module":"A4","scenario":null},{"value":"7,36E-03","module":"A5","scenario":null},{"value":"0,00E+00","module":"B2","scenario":null},{"value":"0,00E+00","module":"B3","scenario":null},{"value":"0,00E+00","module":"B4","scenario":null},{"value":"0,00E+00","module":"C1","scenario":null},{"value":"1,05E-01","module":"C2","scenario":null},{"value":"4,88E-02","module":"C3","scenario":null},{"value":"2,44E-03","module":"C4","scenario":null},{"value":"-4,36E-01","module":"D","scenario":null},{"value":"2,62E+01","module":"A1A3","scenario":null}]},{"parameter":"SM","unit":"kg","values":[{"value":"3,25E-02","module":"A1","scenario":null},{"value":"0,00E+00","module":"A2","scenario":null},{"value":"0,00E+00","module":"A3","scenario":null},{"value":"0,00E+00","module":"A4","scenario":null},{"value":"0,00E+00","module":"A5","scenario":null},{"value":"0,00E+00","module":"B2","scenario":null},{"value":"0,00E+00","module":"B3","scenario":null},{"value":"0,00E+00","module":"B4","scenario":null},{"value":"0,00E+00","module":"C1","scenario":null},{"value":"0,00E+00","module":"C2","scenario":null},{"value":"0,00E+00","module":"C3","scenario":null},{"value":"0,00E+00","module":"C4","scenario":null},{"value":"0,00E+00","module":"D","scenario":null},{"value":"3,25E-02","module":"A1A3","scenario":null}]},{"parameter":"RSF","unit":"MJ","values":[{"value":"1,28E-03","module":"A1","scenario":null},{"value":"2,65E-03","module":"A2","scenario":null},{"value":"2,82E-01","module":"A3","scenario":null},{"value":"1,90E-04","module":"A4","scenario":null},{"value":"4,02E-06","module":"A5","scenario":null},{"value":"0,00E+00","module":"B2","scenario":null},{"value":"0,00E+00","module":"B3","scenario":null},{"value":"0,00E+00","module":"B4","scenario":null},{"value":"0,00E+00","module":"C1","scenario":null},{"value":"5,38E-05","module":"C2","scenario":null},{"value":"3,76E-05","module":"C3","scenario":null},{"value":"3,23E-06","module":"C4","scenario":null},{"value":"-4,72E-04","module":"D","scenario":null},{"value":"2,86E-01","module":"A1A3","scenario":null}]},{"parameter":"NRSF","unit":"MJ","values":[{"value":"0,00E+00","module":"A1","scenario":null},{"value":"9,46E-03","module":"A2","scenario":null},{"value":"6,73E-02","module":"A3","scenario":null},{"value":"6,78E-04","module":"A4","scenario":null},{"value":"1,66E-05","module":"A5","scenario":null},{"value":"0,00E+00","module":"B2","scenario":null},{"value":"0,00E+00","module":"B3","scenario":null},{"value":"0,00E+00","module":"B4","scenario":null},{"value":"0,00E+00","module":"C1","scenario":null},{"value":"1,92E-04","module":"C2","scenario":null},{"value":"0,00E+00","module":"C3","scenario":null},{"value":"1,77E-03","module":"C4","scenario":null},{"value":"-1,60E-01","module":"D","scenario":null},{"value":"7,68E-02","module":"A1A3","scenario":null}]},{"parameter":"FW","unit":"m3","values":[{"value":"1,04E-03","module":"A1","scenario":null},{"value":"5,53E-04","module":"A2","scenario":null},{"value":"1,70E-02","module":"A3","scenario":null},{"value":"3,96E-05","module":"A4","scenario":null},{"value":"3,47E-06","module":"A5","scenario":null},{"value":"0,00E+00","module":"B2","scenario":null},{"value":"0,00E+00","module":"B3","scenario":null},{"value":"0,00E+00","module":"B4","scenario":null},{"value":"0,00E+00","module":"C1","scenario":null},{"value":"1,12E-05","module":"C2","scenario":null},{"value":"1,02E-04","module":"C3","scenario":null},{"value":"2,24E-06","module":"C4","scenario":null},{"value":"-3,24E-03","module":"D","scenario":null},{"value":"1,86E-02","module":"A1A3","scenario":null}]}],"end_of_life_waste":[{"parameter":"HWD","unit":"kg","values":[{"value":"9,13E-04","module":"A1","scenario":null},{"value":"2,66E-04","module":"A2","scenario":null},{"value":"4,61E-03","module":"A3","scenario":null},{"value":"1,91E-05","module":"A4","scenario":null},{"value":"0,00E+00","module":"A5","scenario":null},{"value":"0,00E+00","module":"B2","scenario":null},{"value":"0,00E+00","module":"B3","scenario":null},{"value":"0,00E+00","module":"B4","scenario":null},{"value":"0,00E+00","module":"C1","scenario":null},{"value":"5,41E-06","module":"C2","scenario":null},{"value":"0,00E+00","module":"C3","scenario":null},{"value":"4,18E-03","module":"C4","scenario":null},{"value":"-2,05E-05","module":"D","scenario":null},{"value":"5,79E-03","module":"A1A3","scenario":null}]},{"parameter":"NHWD","unit":"kg","values":[{"value":"1,51E-02","module":"A1","scenario":null},{"value":"2,51E-01","module":"A2","scenario":null},{"value":"7,47E-02","module":"A3","scenario":null},{"value":"1,80E-02","module":"A4","scenario":null},{"value":"3,25E-02","module":"A5","scenario":null},{"value":"0,00E+00","module":"B2","scenario":null},{"value":"0,00E+00","module":"B3","scenario":null},{"value":"0,00E+00","module":"B4","scenario":null},{"value":"0,00E+00","module":"C1","scenario":null},{"value":"5,10E-03","module":"C2","scenario":null},{"value":"0,00E+00","module":"C3","scenario":null},{"value":"1,58E-03","module":"C4","scenario":null},{"value":"-1,03E-02","module":"D","scenario":null},{"value":"3,41E-01","module":"A1A3","scenario":null}]},{"parameter":"RWD","unit":"kg","values":[{"value":"6,16E-06","module":"A1","scenario":null},{"value":"3,52E-05","module":"A2","scenario":null},{"value":"1,43E-04","module":"A3","scenario":null},{"value":"2,52E-06","module":"A4","scenario":null},{"value":"0,00E+00","module":"A5","scenario":null},{"value":"0,00E+00","module":"B2","scenario":null},{"value":"0,00E+00","module":"B3","scenario":null},{"value":"0,00E+00","module":"B4","scenario":null},{"value":"0,00E+00","module":"C1","scenario":null},{"value":"7,15E-07","module":"C2","scenario":null},{"value":"0,00E+00","module":"C3","scenario":null},{"value":"1,20E-08","module":"C4","scenario":null},{"value":"-2,28E-06","module":"D","scenario":null},{"value":"1,84E-04","module":"A1A3","scenario":null}]}],"end_of_life_flow":[{"parameter":"CRU","unit":"kg","values":[{"value":"0,00E+00","module":"A1","scenario":null},{"value":"0,00E+00","module":"A2","scenario":null},{"value":"0,00E+00","module":"A3","scenario":null},{"value":"0,00E+00","module":"A4","scenario":null},{"value":"0,00E+00","module":"A5","scenario":null},{"value":"0,00E+00","module":"B2","scenario":null},{"value":"0,00E+00","module":"B3","scenario":null},{"value":"0,00E+00","module":"B4","scenario":null},{"value":"0,00E+00","module":"C1","scenario":null},{"value":"0,00E+00","module":"C2","scenario":null},{"value":"0,00E+00","module":"C3","scenario":null},{"value":"0,00E+00","module":"C4","scenario":null},{"value":"0,00E+00","module":"D","scenario":null},{"value":"0,00E+00","module":"A1A3","scenario":null}]},{"parameter":"MFR","unit":"kg","values":[{"value":"0,00E+00","module":"A1","scenario":null},{"value":"0,00E+00","module":"A2","scenario":null},{"value":"9,06E-02","module":"A3","scenario":null},{"value":"0,00E+00","module":"A4","scenario":null},{"value":"3,02E-02","module":"A5","scenario":null},{"value":"0,00E+00","module":"B2","scenario":null},{"value":"0,00E+00","module":"B3","scenario":null},{"value":"0,00E+00","module":"B4","scenario":null},{"value":"0,00E+00","module":"C1","scenario":null},{"value":"0,00E+00","module":"C2","scenario":null},{"value":"0,00E+00","module":"C3","scenario":null},{"value":"0,00E+00","module":"C4","scenario":null},{"value":"0,00E+00","module":"D","scenario":null},{"value":"9,06E-02","module":"A1A3","scenario":null}]},{"parameter":"MER","unit":"kg","values":[{"value":"0,00E+00","module":"A1","scenario":null},{"value":"0,00E+00","module":"A2","scenario":null},{"value":"1,56E-01","module":"A3","scenario":null},{"value":"0,00E+00","module":"A4","scenario":null},{"value":"4,42E-08","module":"A5","scenario":null},{"value":"0,00E+00","module":"B2","scenario":null},{"value":"0,00E+00","module":"B3","scenario":null},{"value":"0,00E+00","module":"B4","scenario":null},{"value":"0,00E+00","module":"C1","scenario":null},{"value":"0,00E+00","module":"C2","scenario":null},{"value":"5,00E-01","module":"C3","scenario":null},{"value":"0,00E+00","module":"C4","scenario":null},{"value":"0,00E+00","module":"D","scenario":null},{"value":"1,56E-01","module":"A1A3","scenario":null}]},{"parameter":"EEE","unit":"MJ","values":[{"value":"0,00E+00","module":"A1","scenario":null},{"value":"0,00E+00","module":"A2","scenario":null},{"value":"1,08E-01","module":"A3","scenario":null},{"value":"0,00E+00","module":"A4","scenario":null},{"value":"1,86E-03","module":"A5","scenario":null},{"value":"0,00E+00","module":"B2","scenario":null},{"value":"0,00E+00","module":"B3","scenario":null},{"value":"0,00E+00","module":"B4","scenario":null},{"value":"0,00E+00","module":"C1","scenario":null},{"value":"0,00E+00","module":"C2","scenario":null},{"value":"3,48E-01","module":"C3","scenario":null},{"value":"0,00E+00","module":"C4","scenario":null},{"value":"0,00E+00","module":"D","scenario":null},{"value":"1,08E-01","module":"A1A3","scenario":null}]},{"parameter":"EET","unit":"MJ","values":[{"value":"0,00E+00","module":"A1","scenario":null},{"value":"0,00E+00","module":"A2","scenario":null},{"value":"1,64E+00","module":"A3","scenario":null},{"value":"0,00E+00","module":"A4","scenario":null},{"value":"2,81E-02","module":"A5","scenario":null},{"value":"0,00E+00","module":"B2","scenario":null},{"value":"0,00E+00","module":"B3","scenario":null},{"value":"0,00E+00","module":"B4","scenario":null},{"value":"0,00E+00","module":"C1","scenario":null},{"value":"0,00E+00","module":"C2","scenario":null},{"value":"5,26E+00","module":"C3","scenario":null},{"value":"0,00E+00","module":"C4","scenario":null},{"value":"0,00E+00","module":"D","scenario":null},{"value":"1,64E+00","module":"A1A3","scenario":null}]}]}