{"product_name":"Dalapro Lightning Medium Plus","epd_id":"NEPD-1999-883-EN","declared_unit":{"unit":"ton","amount":1},"compliance":["EN 15804","ISO 14025","ISO 21930"],"producer_name":"Saint-Gobain Sweden AB,  Scanspac","environmental_impact":[{"parameter":"GWP-total","unit":"kg CO2-eq","values":[{"value":"1,25E-01","module":"A1","scenario":null},{"value":"9,74E-03","module":"A2","scenario":null},{"value":"4,41E-03","module":"A3","scenario":null},{"value":"2,62E-02","module":"A4","scenario":null},{"value":"1,39E-01","module":"A1A3","scenario":null}]},{"parameter":"ODP","unit":"kg CFC11-eq","values":[{"value":"1,08E-08","module":"A1","scenario":null},{"value":"3,00E-10","module":"A2","scenario":null},{"value":"6,35E-10","module":"A3","scenario":null},{"value":"5,10E-09","module":"A4","scenario":null},{"value":"1,17E-08","module":"A1A3","scenario":null}]},{"parameter":"AP","unit":"mol H+-eq","values":[{"value":"1,16E-03","module":"A1","scenario":null},{"value":"1,01E-04","module":"A2","scenario":null},{"value":"3,22E-05","module":"A3","scenario":null},{"value":"8,51E-05","module":"A4","scenario":null},{"value":"1,29E-03","module":"A1A3","scenario":null}]},{"parameter":"EP","unit":"kg PO_4^3-eq","values":[{"value":"2,35E-04","module":"A1","scenario":null},{"value":"1,03E-05","module":"A2","scenario":null},{"value":"1,58E-05","module":"A3","scenario":null},{"value":"1,43E-05","module":"A4","scenario":null},{"value":"2,61E-04","module":"A1A3","scenario":null}]},{"parameter":"POCP","unit":"kg NMVOC-eq","values":[{"value":"7,03E-05","module":"A1","scenario":null},{"value":"3,59E-06","module":"A2","scenario":null},{"value":"1,63E-06","module":"A3","scenario":null},{"value":"4,23E-06","module":"A4","scenario":null},{"value":"7,56E-05","module":"A1A3","scenario":null}]},{"parameter":"ADPE","unit":"kg Sb-eq","values":[{"value":"8,26E-07","module":"A1","scenario":null},{"value":"3,43E-09","module":"A2","scenario":null},{"value":"1,81E-08","module":"A3","scenario":null},{"value":"5,91E-08","module":"A4","scenario":null},{"value":"8,47E-07","module":"A1A3","scenario":null}]},{"parameter":"ADPF","unit":"MJ","values":[{"value":"2,01E+00","module":"A1","scenario":null},{"value":"1,45E-01","module":"A2","scenario":null},{"value":"4,15E-02","module":"A3","scenario":null},{"value":"4,11E-01","module":"A4","scenario":null},{"value":"2,19E+00","module":"A1A3","scenario":null}]}],"additional_environmental_impact":[],"resource_use":[{"parameter":"PERE","unit":"MJ","values":[{"value":"8,56E-01","module":"A1","scenario":null},{"value":"2,96E-03","module":"A2","scenario":null},{"value":"2,61E-01","module":"A3","scenario":null},{"value":"7,42E-03","module":"A4","scenario":null},{"value":"1,12E+00","module":"A1A3","scenario":null}]},{"parameter":"PERM","unit":"","values":[{"value":"6,50E-01","module":"A1","scenario":null},{"value":"0,00E+00","module":"A2","scenario":null},{"value":"1,45E-04","module":"A3","scenario":null},{"value":"0,00E+00","module":"A4","scenario":null},{"value":"6,50E-01","module":"A1A3","scenario":null}]},{"parameter":"PERT","unit":"MJ","values":[{"value":"1,51E+00","module":"A1","scenario":null},{"value":"2,96E-03","module":"A2","scenario":null},{"value":"2,62E-01","module":"A3","scenario":null},{"value":"7,42E-03","module":"A4","scenario":null},{"value":"1,77E+00","module":"A1A3","scenario":null}]},{"parameter":"PENRE","unit":"MJ","values":[{"value":"2,31E+00","module":"A1","scenario":null},{"value":"1,50E-01","module":"A2","scenario":null},{"value":"4,40E-02","module":"A3","scenario":null},{"value":"4,23E-01","module":"A4","scenario":null},{"value":"2,50E+00","module":"A1A3","scenario":null}]},{"parameter":"PENRM","unit":"MJ","values":[{"value":"3,06E-01","module":"A1","scenario":null},{"value":"0,00E+00","module":"A2","scenario":null},{"value":"0,00E+00","module":"A3","scenario":null},{"value":"0,00E+00","module":"A4","scenario":null},{"value":"3,06E-01","module":"A1A3","scenario":null}]},{"parameter":"PENRT","unit":"MJ","values":[{"value":"2,62E+00","module":"A1","scenario":null},{"value":"1,50E-01","module":"A2","scenario":null},{"value":"4,40E-02","module":"A3","scenario":null},{"value":"4,23E-01","module":"A4","scenario":null},{"value":"2,81E+00","module":"A1A3","scenario":null}]},{"parameter":"SM","unit":"kg","values":[{"value":"6,68E-03","module":"A1","scenario":null},{"value":"0,00E+00","module":"A2","scenario":null},{"value":"0,00E+00","module":"A3","scenario":null},{"value":"0,00E+00","module":"A4","scenario":null},{"value":"6,68E-03","module":"A1A3","scenario":null}]},{"parameter":"RSF","unit":"MJ","values":[{"value":"0,00E+00","module":"A1","scenario":null},{"value":"0,00E+00","module":"A2","scenario":null},{"value":"0,00E+00","module":"A3","scenario":null},{"value":"0,00E+00","module":"A4","scenario":null},{"value":"0,00E+00","module":"A1A3","scenario":null}]},{"parameter":"NRSF","unit":"MJ","values":[{"value":"0,00E+00","module":"A1","scenario":null},{"value":"0,00E+00","module":"A2","scenario":null},{"value":"0,00E+00","module":"A3","scenario":null},{"value":"0,00E+00","module":"A4","scenario":null},{"value":"0,00E+00","module":"A1A3","scenario":null}]},{"parameter":"FW","unit":"m3","values":[{"value":"2,06E-03","module":"A1","scenario":null},{"value":"2,99E-05","module":"A2","scenario":null},{"value":"4,85E-04","module":"A3","scenario":null},{"value":"9,98E-05","module":"A4","scenario":null},{"value":"2,58E-03","module":"A1A3","scenario":null}]}],"end_of_life_waste":[{"parameter":"HWD","unit":"kg","values":[{"value":"2,24E-06","module":"A1","scenario":null},{"value":"7,34E-08","module":"A2","scenario":null},{"value":"1,69E-04","module":"A3","scenario":null},{"value":"2,25E-07","module":"A4","scenario":null},{"value":"1,72E-04","module":"A1A3","scenario":null}]},{"parameter":"NHWD","unit":"kg","values":[{"value":"8,17E-02","module":"A1","scenario":null},{"value":"9,15E-03","module":"A2","scenario":null},{"value":"6,97E-03","module":"A3","scenario":null},{"value":"3,84E-02","module":"A4","scenario":null},{"value":"9,78E-02","module":"A1A3","scenario":null}]},{"parameter":"RWD","unit":"kg","values":[{"value":"6,43E-06","module":"A1","scenario":null},{"value":"1,00E-06","module":"A2","scenario":null},{"value":"5,66E-08","module":"A3","scenario":null},{"value":"2,96E-06","module":"A4","scenario":null},{"value":"7,49E-06","module":"A1A3","scenario":null}]}],"end_of_life_flow":[{"parameter":"CRU","unit":"kg","values":[{"value":"0,00E+00","module":"A1","scenario":null},{"value":"0,00E+00","module":"A2","scenario":null},{"value":"0,00E+00","module":"A3","scenario":null},{"value":"0,00E+00","module":"A4","scenario":null},{"value":"0,00E+00","module":"A1A3","scenario":null}]},{"parameter":"MFR","unit":"kg","values":[{"value":"0,00E+00","module":"A1","scenario":null},{"value":"0,00E+00","module":"A2","scenario":null},{"value":"7,61E-04","module":"A3","scenario":null},{"value":"0,00E+00","module":"A4","scenario":null},{"value":"7,61E-04","module":"A1A3","scenario":null}]},{"parameter":"MER","unit":"kg","values":[{"value":"0,00E+00","module":"A1","scenario":null},{"value":"0,00E+00","module":"A2","scenario":null},{"value":"9,79E-03","module":"A3","scenario":null},{"value":"0,00E+00","module":"A4","scenario":null},{"value":"9,79E-03","module":"A1A3","scenario":null}]},{"parameter":"EEE","unit":"MJ","values":[{"value":"0,00E+00","module":"A1","scenario":null},{"value":"0,00E+00","module":"A2","scenario":null},{"value":"0,00E+00","module":"A3","scenario":null},{"value":"0,00E+00","module":"A4","scenario":null},{"value":"0,00E+00","module":"A1A3","scenario":null}]},{"parameter":"EET","unit":"MJ","values":[{"value":"0,00E+00","module":"A1","scenario":null},{"value":"0,00E+00","module":"A2","scenario":null},{"value":"0,00E+00","module":"A3","scenario":null},{"value":"0,00E+00","module":"A4","scenario":null},{"value":"0,00E+00","module":"A1A3","scenario":null}]}]}