{"product_name":"Kryssfiner HPL","epd_id":"NEPD-9101-8583","declared_unit":{"unit":"m3","amount":1},"compliance":["EN 15804+A2","ISO 14025","ISO 21930"],"producer_name":"Fritz\u00f8e Engros AS","environmental_impact":[{"parameter":"GWP-total","unit":"kg CO2-eq","values":[{"value":"-5,19E+01","module":"A1-A3","scenario":null},{"value":"3,06E+01","module":"A4","scenario":null},{"value":"8,70E+01","module":"A5","scenario":null},{"value":"1,96E+00","module":"C1","scenario":null},{"value":"8,67E+00","module":"C2","scenario":null},{"value":"1,06E+03","module":"C3","scenario":null},{"value":"9,82E+00","module":"C4","scenario":null},{"value":"-3,19E+01","module":"D","scenario":null}]},{"parameter":"GWP-fossil","unit":"kg CO2-eq","values":[{"value":"7,76E+02","module":"A1-A3","scenario":null},{"value":"3,06E+01","module":"A4","scenario":null},{"value":"4,70E+01","module":"A5","scenario":null},{"value":"1,96E+00","module":"C1","scenario":null},{"value":"8,66E+00","module":"C2","scenario":null},{"value":"2,63E+02","module":"C3","scenario":null},{"value":"9,82E+00","module":"C4","scenario":null},{"value":"-3,08E+01","module":"D","scenario":null}]},{"parameter":"GWP-biogenic","unit":"kg CO2-eq","values":[{"value":"-8,29E+02","module":"A1-A3","scenario":null},{"value":"1,27E-02","module":"A4","scenario":null},{"value":"4,00E+01","module":"A5","scenario":null},{"value":"3,67E-04","module":"C1","scenario":null},{"value":"3,59E-03","module":"C2","scenario":null},{"value":"8,01E+02","module":"C3","scenario":null},{"value":"3,93E-03","module":"C4","scenario":null},{"value":"-6,36E-02","module":"D","scenario":null}]},{"parameter":"GWP-luluc","unit":"kg CO2-eq","values":[{"value":"1,47E+00","module":"A1-A3","scenario":null},{"value":"1,09E-02","module":"A4","scenario":null},{"value":"2,03E-02","module":"A5","scenario":null},{"value":"1,54E-04","module":"C1","scenario":null},{"value":"3,08E-03","module":"C2","scenario":null},{"value":"6,58E-02","module":"C3","scenario":null},{"value":"9,60E-04","module":"C4","scenario":null},{"value":"-1,06E+00","module":"D","scenario":null}]},{"parameter":"ODP","unit":"kg CFC11-eq","values":[{"value":"7,32E-05","module":"A1-A3","scenario":null},{"value":"6,93E-06","module":"A4","scenario":null},{"value":"-1,12E-01","module":"A5","scenario":null},{"value":"4,23E-07","module":"C1","scenario":null},{"value":"1,96E-06","module":"C2","scenario":null},{"value":"3,00E-05","module":"C3","scenario":null},{"value":"4,92E-07","module":"C4","scenario":null},{"value":"-2,24E+00","module":"D","scenario":null}]},{"parameter":"AP","unit":"mol H+-eq","values":[{"value":"8,32E+00","module":"A1-A3","scenario":null},{"value":"8,79E-02","module":"A4","scenario":null},{"value":"2,38E-01","module":"A5","scenario":null},{"value":"2,05E-02","module":"C1","scenario":null},{"value":"2,49E-02","module":"C2","scenario":null},{"value":"4,53E-01","module":"C3","scenario":null},{"value":"1,98E-02","module":"C4","scenario":null},{"value":"-2,54E-01","module":"D","scenario":null}]},{"parameter":"POCP","unit":"kg NMVOC-eq","values":[{"value":"6,00E+00","module":"A1-A3","scenario":null},{"value":"7,45E-02","module":"A4","scenario":null},{"value":"1,74E-01","module":"A5","scenario":null},{"value":"2,73E-02","module":"C1","scenario":null},{"value":"2,11E-02","module":"C2","scenario":null},{"value":"3,40E-01","module":"C3","scenario":null},{"value":"1,69E-02","module":"C4","scenario":null},{"value":"-2,48E-01","module":"D","scenario":null}]},{"parameter":"ADPE","unit":"kg Sb-eq","values":[{"value":"1,32E-02","module":"A1-A3","scenario":null},{"value":"8,45E-04","module":"A4","scenario":null},{"value":"6,98E-04","module":"A5","scenario":null},{"value":"3,01E-06","module":"C1","scenario":null},{"value":"2,39E-04","module":"C2","scenario":null},{"value":"9,22E-04","module":"C3","scenario":null},{"value":"1,77E-05","module":"C4","scenario":null},{"value":"-3,06E-04","module":"D","scenario":null}]},{"parameter":"ADPF","unit":"MJ","values":[{"value":"1,07E+04","module":"A1-A3","scenario":null},{"value":"4,62E+02","module":"A4","scenario":null},{"value":"5,24E+02","module":"A5","scenario":null},{"value":"2,70E+01","module":"C1","scenario":null},{"value":"1,31E+02","module":"C2","scenario":null},{"value":"1,13E+03","module":"C3","scenario":null},{"value":"4,70E+01","module":"C4","scenario":null},{"value":"-4,41E+02","module":"D","scenario":null}]},{"parameter":"WDP","unit":"m3 world-eq. Deprived","values":[{"value":"3,81E+03","module":"A1-A3","scenario":null},{"value":"4,47E+02","module":"A4","scenario":null},{"value":"1,81E+02","module":"A5","scenario":null},{"value":"5,73E+00","module":"C1","scenario":null},{"value":"1,27E+02","module":"C2","scenario":null},{"value":"4,11E+03","module":"C3","scenario":null},{"value":"1,17E+03","module":"C4","scenario":null},{"value":"-5,49E+03","module":"D","scenario":null}]},{"parameter":"EP-freshwater","unit":"kg P-eq","values":[{"value":"1,04E-01","module":"A1-A3","scenario":null},{"value":"2,44E-04","module":"A4","scenario":null},{"value":"5,40E-03","module":"A5","scenario":null},{"value":"7,13E-06","module":"C1","scenario":null},{"value":"6,92E-05","module":"C2","scenario":null},{"value":"6,27E-03","module":"C3","scenario":null},{"value":"9,60E-05","module":"C4","scenario":null},{"value":"-2,74E-03","module":"D","scenario":null}]},{"parameter":"EP-marine","unit":"kg N-eq","values":[{"value":"2,02E+00","module":"A1-A3","scenario":null},{"value":"1,74E-02","module":"A4","scenario":null},{"value":"5,69E-02","module":"A5","scenario":null},{"value":"9,05E-03","module":"C1","scenario":null},{"value":"4,93E-03","module":"C2","scenario":null},{"value":"1,14E-01","module":"C3","scenario":null},{"value":"5,20E-03","module":"C4","scenario":null},{"value":"-8,30E-02","module":"D","scenario":null}]},{"parameter":"EP-terrestrial","unit":"mol N-eq.","values":[{"value":"2,32E+01","module":"A1-A3","scenario":null},{"value":"1,94E-01","module":"A4","scenario":null},{"value":"6,71E-01","module":"A5","scenario":null},{"value":"9,93E-02","module":"C1","scenario":null},{"value":"5,51E-02","module":"C2","scenario":null},{"value":"1,26E+00","module":"C3","scenario":null},{"value":"6,08E-02","module":"C4","scenario":null},{"value":"-8,97E-01","module":"D","scenario":null}]},{"parameter":"GWP-IOBC","unit":"kg CO2-eq","values":[{"value":"7,87E+02","module":"A1-A3","scenario":null},{"value":"3,06E+01","module":"A4","scenario":null},{"value":"4,75E+01","module":"A5","scenario":null},{"value":"1,94E+00","module":"C1","scenario":null},{"value":"8,67E+00","module":"C2","scenario":null},{"value":"2,64E+02","module":"C3","scenario":null},{"value":"9,83E+00","module":"C4","scenario":null},{"value":"-3,15E+01","module":"D","scenario":null}]}],"additional_environmental_impact":[{"parameter":"PM","unit":"Disease incidence","values":[{"value":"1,95E-04","module":"A1-A3","scenario":null},{"value":"1,87E-06","module":"A4","scenario":null},{"value":"9,49E-06","module":"A5","scenario":null},{"value":"5,42E-07","module":"C1","scenario":null},{"value":"5,30E-07","module":"C2","scenario":null},{"value":"6,58E-06","module":"C3","scenario":null},{"value":"1,39E-07","module":"C4","scenario":null},{"value":"-1,54E-05","module":"D","scenario":null}]},{"parameter":"ETP-fw","unit":"CTUe","values":[{"value":"2,42E+04","module":"A1-A3","scenario":null},{"value":"3,43E+02","module":"A4","scenario":null},{"value":"1,35E+03","module":"A5","scenario":null},{"value":"1,47E+01","module":"C1","scenario":null},{"value":"9,71E+01","module":"C2","scenario":null},{"value":"5,33E+03","module":"C3","scenario":null},{"value":"1,34E+02","module":"C4","scenario":null},{"value":"-2,40E+03","module":"D","scenario":null}]},{"parameter":"HTP-c","unit":"CTUh","values":[{"value":"1,02E-06","module":"A1-A3","scenario":null},{"value":"0,00E+00","module":"A4","scenario":null},{"value":"6,33E-08","module":"A5","scenario":null},{"value":"5,96E-10","module":"C1","scenario":null},{"value":"0,00E+00","module":"C2","scenario":null},{"value":"2,64E-07","module":"C3","scenario":null},{"value":"7,14E-09","module":"C4","scenario":null},{"value":"-4,39E-08","module":"D","scenario":null}]},{"parameter":"HTP-nc","unit":"CTUh","values":[{"value":"9,57E-06","module":"A1-A3","scenario":null},{"value":"3,74E-07","module":"A4","scenario":null},{"value":"5,60E-07","module":"A5","scenario":null},{"value":"1,37E-08","module":"C1","scenario":null},{"value":"1,06E-07","module":"C2","scenario":null},{"value":"2,34E-06","module":"C3","scenario":null},{"value":"2,62E-07","module":"C4","scenario":null},{"value":"-2,30E-06","module":"D","scenario":null}]},{"parameter":"SQP","unit":"-","values":[{"value":"1,64E+05","module":"A1-A3","scenario":null},{"value":"3,23E+02","module":"A4","scenario":null},{"value":"8,07E+03","module":"A5","scenario":null},{"value":"3,42E+00","module":"C1","scenario":null},{"value":"9,16E+01","module":"C2","scenario":null},{"value":"4,32E+02","module":"C3","scenario":null},{"value":"1,34E+02","module":"C4","scenario":null},{"value":"-2,95E+03","module":"D","scenario":null}]},{"parameter":"IRP","unit":"kBq U235-eq","values":[{"value":"2,95E+01","module":"A1-A3","scenario":null},{"value":"2,02E+00","module":"A4","scenario":null},{"value":"1,39E+00","module":"A5","scenario":null},{"value":"1,16E-01","module":"C1","scenario":null},{"value":"5,73E-01","module":"C2","scenario":null},{"value":"5,00E+00","module":"C3","scenario":null},{"value":"2,60E-01","module":"C4","scenario":null},{"value":"-2,81E+00","module":"D","scenario":null}]}],"resource_use":[{"parameter":"PERE","unit":"MJ","values":[{"value":"2,16E+04","module":"A1-A3","scenario":null},{"value":"6,62E+00","module":"A4","scenario":null},{"value":"9,54E+02","module":"A5","scenario":null},{"value":"1,46E-01","module":"C1","scenario":null},{"value":"1,88E+00","module":"C2","scenario":null},{"value":"1,96E+02","module":"C3","scenario":null},{"value":"5,61E+00","module":"C4","scenario":null},{"value":"-2,72E+03","module":"D","scenario":null}]},{"parameter":"PERM","unit":"","values":[{"value":"7,09E+03","module":"A1-A3","scenario":null},{"value":"0,00E+00","module":"A4","scenario":null},{"value":"-3,56E+02","module":"A5","scenario":null},{"value":"0,00E+00","module":"C1","scenario":null},{"value":"0,00E+00","module":"C2","scenario":null},{"value":"-6,72E+03","module":"C3","scenario":null},{"value":"0,00E+00","module":"C4","scenario":null},{"value":"0,00E+00","module":"D","scenario":null}]},{"parameter":"PERT","unit":"MJ","values":[{"value":"2,87E+04","module":"A1-A3","scenario":null},{"value":"6,62E+00","module":"A4","scenario":null},{"value":"5,97E+02","module":"A5","scenario":null},{"value":"1,46E-01","module":"C1","scenario":null},{"value":"1,88E+00","module":"C2","scenario":null},{"value":"-6,52E+03","module":"C3","scenario":null},{"value":"5,61E+00","module":"C4","scenario":null},{"value":"-2,72E+03","module":"D","scenario":null}]},{"parameter":"PENRE","unit":"MJ","values":[{"value":"1,07E+04","module":"A1-A3","scenario":null},{"value":"4,62E+02","module":"A4","scenario":null},{"value":"5,24E+02","module":"A5","scenario":null},{"value":"2,70E+01","module":"C1","scenario":null},{"value":"1,31E+02","module":"C2","scenario":null},{"value":"1,13E+03","module":"C3","scenario":null},{"value":"4,70E+01","module":"C4","scenario":null},{"value":"-4,41E+02","module":"D","scenario":null}]},{"parameter":"PENRM","unit":"MJ","values":[{"value":"0,00E+00","module":"A1-A3","scenario":null},{"value":"0,00E+00","module":"A4","scenario":null},{"value":"0,00E+00","module":"A5","scenario":null},{"value":"0,00E+00","module":"C1","scenario":null},{"value":"0,00E+00","module":"C2","scenario":null},{"value":"0,00E+00","module":"C3","scenario":null},{"value":"0,00E+00","module":"C4","scenario":null},{"value":"0,00E+00","module":"D","scenario":null}]},{"parameter":"PENRT","unit":"MJ","values":[{"value":"1,07E+04","module":"A1-A3","scenario":null},{"value":"4,62E+02","module":"A4","scenario":null},{"value":"5,24E+02","module":"A5","scenario":null},{"value":"2,70E+01","module":"C1","scenario":null},{"value":"1,31E+02","module":"C2","scenario":null},{"value":"1,13E+03","module":"C3","scenario":null},{"value":"4,70E+01","module":"C4","scenario":null},{"value":"-4,41E+02","module":"D","scenario":null}]},{"parameter":"SM","unit":"kg","values":[{"value":"6,54E-01","module":"A1-A3","scenario":null},{"value":"0,00E+00","module":"A4","scenario":null},{"value":"3,27E-02","module":"A5","scenario":null},{"value":"0,00E+00","module":"C1","scenario":null},{"value":"0,00E+00","module":"C2","scenario":null},{"value":"0,00E+00","module":"C3","scenario":null},{"value":"0,00E+00","module":"C4","scenario":null},{"value":"0,00E+00","module":"D","scenario":null}]},{"parameter":"RSF","unit":"MJ","values":[{"value":"3,97E+00","module":"A1-A3","scenario":null},{"value":"2,37E-01","module":"A4","scenario":null},{"value":"3,99E-01","module":"A5","scenario":null},{"value":"3,59E-03","module":"C1","scenario":null},{"value":"6,71E-02","module":"C2","scenario":null},{"value":"4,33E+00","module":"C3","scenario":null},{"value":"1,03E-01","module":"C4","scenario":null},{"value":"-4,77E-01","module":"D","scenario":null}]},{"parameter":"NRSF","unit":"MJ","values":[{"value":"4,52E+00","module":"A1-A3","scenario":null},{"value":"8,47E-01","module":"A4","scenario":null},{"value":"-7,79E+00","module":"A5","scenario":null},{"value":"5,28E-02","module":"C1","scenario":null},{"value":"2,40E-01","module":"C2","scenario":null},{"value":"0,00E+00","module":"C3","scenario":null},{"value":"2,68E+00","module":"C4","scenario":null},{"value":"-1,61E+02","module":"D","scenario":null}]},{"parameter":"FW","unit":"m3","values":[{"value":"1,34E+01","module":"A1-A3","scenario":null},{"value":"4,94E-02","module":"A4","scenario":null},{"value":"5,61E-01","module":"A5","scenario":null},{"value":"1,39E-03","module":"C1","scenario":null},{"value":"1,40E-02","module":"C2","scenario":null},{"value":"1,10E+00","module":"C3","scenario":null},{"value":"8,16E-02","module":"C4","scenario":null},{"value":"-3,28E+00","module":"D","scenario":null}]}],"end_of_life_waste":[{"parameter":"HWD","unit":"kg","values":[{"value":"6,60E+00","module":"A1-A3","scenario":null},{"value":"2,38E-02","module":"A4","scenario":null},{"value":"5,26E-01","module":"A5","scenario":null},{"value":"7,94E-04","module":"C1","scenario":null},{"value":"6,76E-03","module":"C2","scenario":null},{"value":"0,00E+00","module":"C3","scenario":null},{"value":"4,01E+00","module":"C4","scenario":null},{"value":"-2,07E-02","module":"D","scenario":null}]},{"parameter":"NHWD","unit":"kg","values":[{"value":"9,27E+01","module":"A1-A3","scenario":null},{"value":"2,25E+01","module":"A4","scenario":null},{"value":"4,00E+01","module":"A5","scenario":null},{"value":"3,19E-02","module":"C1","scenario":null},{"value":"6,37E+00","module":"C2","scenario":null},{"value":"1,16E+02","module":"C3","scenario":null},{"value":"2,34E+01","module":"C4","scenario":null},{"value":"-1,04E+01","module":"D","scenario":null}]},{"parameter":"RWD","unit":"kg","values":[{"value":"2,89E-02","module":"A1-A3","scenario":null},{"value":"3,15E-03","module":"A4","scenario":null},{"value":"9,43E-04","module":"A5","scenario":null},{"value":"1,87E-04","module":"C1","scenario":null},{"value":"8,92E-04","module":"C2","scenario":null},{"value":"0,00E+00","module":"C3","scenario":null},{"value":"1,16E-05","module":"C4","scenario":null},{"value":"-2,31E-03","module":"D","scenario":null}]}],"end_of_life_flow":[{"parameter":"CRU","unit":"kg","values":[{"value":"0,00E+00","module":"A1-A3","scenario":null},{"value":"0,00E+00","module":"A4","scenario":null},{"value":"0,00E+00","module":"A5","scenario":null},{"value":"0,00E+00","module":"C1","scenario":null},{"value":"0,00E+00","module":"C2","scenario":null},{"value":"0,00E+00","module":"C3","scenario":null},{"value":"0,00E+00","module":"C4","scenario":null},{"value":"0,00E+00","module":"D","scenario":null}]},{"parameter":"MFR","unit":"kg","values":[{"value":"3,82E+00","module":"A1-A3","scenario":null},{"value":"0,00E+00","module":"A4","scenario":null},{"value":"3,04E+00","module":"A5","scenario":null},{"value":"0,00E+00","module":"C1","scenario":null},{"value":"0,00E+00","module":"C2","scenario":null},{"value":"0,00E+00","module":"C3","scenario":null},{"value":"0,00E+00","module":"C4","scenario":null},{"value":"0,00E+00","module":"D","scenario":null}]},{"parameter":"MER","unit":"kg","values":[{"value":"1,07E+01","module":"A1-A3","scenario":null},{"value":"0,00E+00","module":"A4","scenario":null},{"value":"5,52E+01","module":"A5","scenario":null},{"value":"0,00E+00","module":"C1","scenario":null},{"value":"0,00E+00","module":"C2","scenario":null},{"value":"5,96E+02","module":"C3","scenario":null},{"value":"0,00E+00","module":"C4","scenario":null},{"value":"0,00E+00","module":"D","scenario":null}]},{"parameter":"EEE","unit":"MJ","values":[{"value":"7,00E+00","module":"A1-A3","scenario":null},{"value":"0,00E+00","module":"A4","scenario":null},{"value":"3,44E+01","module":"A5","scenario":null},{"value":"0,00E+00","module":"C1","scenario":null},{"value":"0,00E+00","module":"C2","scenario":null},{"value":"3,34E+02","module":"C3","scenario":null},{"value":"0,00E+00","module":"C4","scenario":null},{"value":"0,00E+00","module":"D","scenario":null}]},{"parameter":"EET","unit":"MJ","values":[{"value":"1,06E+02","module":"A1-A3","scenario":null},{"value":"0,00E+00","module":"A4","scenario":null},{"value":"5,20E+02","module":"A5","scenario":null},{"value":"0,00E+00","module":"C1","scenario":null},{"value":"0,00E+00","module":"C2","scenario":null},{"value":"5,05E+03","module":"C3","scenario":null},{"value":"0,00E+00","module":"C4","scenario":null},{"value":"0,00E+00","module":"D","scenario":null}]}]}