{"product_name":"BFOU (I) M 250V 1P 0.75mm2 S3/S7","epd_id":"NEPD-3864-2815-EN","declared_unit":{"unit":"m","amount":1},"compliance":["EN 15804+A2","ISO 14025","ISO 21930"],"producer_name":"Prysmian Group Norge AS","environmental_impact":[{"parameter":"GWP-total","unit":"kg CO2-eq","values":[{"value":"6,35E-01","module":"A1","scenario":null},{"value":"3,01E-02","module":"A2","scenario":null},{"value":"3,86E-02","module":"A3","scenario":null},{"value":"1,93E-02","module":"A4","scenario":null},{"value":"1,90E-02","module":"A5","scenario":null},{"value":"5,92E+00","module":"B6","scenario":null},{"value":"1,93E-02","module":"C2","scenario":null},{"value":"1,96E-01","module":"C3","scenario":null},{"value":"9,66E-03","module":"C4","scenario":null},{"value":"-7,93E-02","module":"D","scenario":null},{"value":"7,04E-01","module":"A1A3","scenario":null}]},{"parameter":"GWP-fossil","unit":"kg CO2-eq","values":[{"value":"6,27E-01","module":"A1","scenario":null},{"value":"3,01E-02","module":"A2","scenario":null},{"value":"3,44E-02","module":"A3","scenario":null},{"value":"1,92E-02","module":"A4","scenario":null},{"value":"1,86E-02","module":"A5","scenario":null},{"value":"5,86E+00","module":"B6","scenario":null},{"value":"1,92E-02","module":"C2","scenario":null},{"value":"1,92E-01","module":"C3","scenario":null},{"value":"9,66E-03","module":"C4","scenario":null},{"value":"-7,85E-02","module":"D","scenario":null},{"value":"6,92E-01","module":"A1A3","scenario":null}]},{"parameter":"GWP-biogenic","unit":"kg CO2-eq","values":[{"value":"7,35E-03","module":"A1","scenario":null},{"value":"1,23E-05","module":"A2","scenario":null},{"value":"4,09E-03","module":"A3","scenario":null},{"value":"7,85E-06","module":"A4","scenario":null},{"value":"3,08E-04","module":"A5","scenario":null},{"value":"4,12E-02","module":"B6","scenario":null},{"value":"7,85E-06","module":"C2","scenario":null},{"value":"3,90E-03","module":"C3","scenario":null},{"value":"8,31E-07","module":"C4","scenario":null},{"value":"-3,37E-04","module":"D","scenario":null},{"value":"1,15E-02","module":"A1A3","scenario":null}]},{"parameter":"GWP-luluc","unit":"kg CO2-eq","values":[{"value":"5,45E-04","module":"A1","scenario":null},{"value":"9,15E-06","module":"A2","scenario":null},{"value":"5,18E-05","module":"A3","scenario":null},{"value":"6,73E-06","module":"A4","scenario":null},{"value":"1,24E-05","module":"A5","scenario":null},{"value":"1,36E-02","module":"B6","scenario":null},{"value":"6,73E-06","module":"C2","scenario":null},{"value":"7,93E-07","module":"C3","scenario":null},{"value":"3,29E-07","module":"C4","scenario":null},{"value":"-4,48E-04","module":"D","scenario":null},{"value":"6,06E-04","module":"A1A3","scenario":null}]},{"parameter":"ODP","unit":"kg CFC11-eq","values":[{"value":"4,74E-07","module":"A1","scenario":null},{"value":"6,95E-09","module":"A2","scenario":null},{"value":"1,55E-09","module":"A3","scenario":null},{"value":"4,39E-09","module":"A4","scenario":null},{"value":"9,84E-09","module":"A5","scenario":null},{"value":"4,96E-07","module":"B6","scenario":null},{"value":"4,39E-09","module":"C2","scenario":null},{"value":"4,25E-10","module":"C3","scenario":null},{"value":"3,59E-10","module":"C4","scenario":null},{"value":"-7,97E-04","module":"D","scenario":null},{"value":"4,82E-07","module":"A1A3","scenario":null}]},{"parameter":"AP","unit":"mol H+-eq","values":[{"value":"1,68E-02","module":"A1","scenario":null},{"value":"1,38E-04","module":"A2","scenario":null},{"value":"1,28E-04","module":"A3","scenario":null},{"value":"7,87E-05","module":"A4","scenario":null},{"value":"3,46E-04","module":"A5","scenario":null},{"value":"3,42E-02","module":"B6","scenario":null},{"value":"7,87E-05","module":"C2","scenario":null},{"value":"4,28E-05","module":"C3","scenario":null},{"value":"9,25E-06","module":"C4","scenario":null},{"value":"-1,14E-02","module":"D","scenario":null},{"value":"1,71E-02","module":"A1A3","scenario":null}]},{"parameter":"POCP","unit":"kg NMVOC-eq","values":[{"value":"5,07E-03","module":"A1","scenario":null},{"value":"1,42E-04","module":"A2","scenario":null},{"value":"6,71E-05","module":"A3","scenario":null},{"value":"7,90E-05","module":"A4","scenario":null},{"value":"1,10E-04","module":"A5","scenario":null},{"value":"1,36E-02","module":"B6","scenario":null},{"value":"7,90E-05","module":"C2","scenario":null},{"value":"5,05E-05","module":"C3","scenario":null},{"value":"1,25E-05","module":"C4","scenario":null},{"value":"-2,05E-03","module":"D","scenario":null},{"value":"5,28E-03","module":"A1A3","scenario":null}]},{"parameter":"ADPE","unit":"kg Sb-eq","values":[{"value":"2,59E-04","module":"A1","scenario":null},{"value":"5,44E-07","module":"A2","scenario":null},{"value":"9,40E-07","module":"A3","scenario":null},{"value":"5,21E-07","module":"A4","scenario":null},{"value":"5,23E-06","module":"A5","scenario":null},{"value":"4,30E-05","module":"B6","scenario":null},{"value":"5,21E-07","module":"C2","scenario":null},{"value":"2,14E-08","module":"C3","scenario":null},{"value":"9,08E-09","module":"C4","scenario":null},{"value":"-6,37E-05","module":"D","scenario":null},{"value":"2,60E-04","module":"A1A3","scenario":null}]},{"parameter":"ADPF","unit":"MJ","values":[{"value":"1,24E+01","module":"A1","scenario":null},{"value":"4,66E-01","module":"A2","scenario":null},{"value":"2,68E-01","module":"A3","scenario":null},{"value":"2,90E-01","module":"A4","scenario":null},{"value":"2,75E-01","module":"A5","scenario":null},{"value":"1,21E+02","module":"B6","scenario":null},{"value":"2,90E-01","module":"C2","scenario":null},{"value":"2,69E-02","module":"C3","scenario":null},{"value":"2,74E-02","module":"C4","scenario":null},{"value":"-7,60E-01","module":"D","scenario":null},{"value":"1,31E+01","module":"A1A3","scenario":null}]},{"parameter":"WDP","unit":"m3 world-eq. Deprived","values":[{"value":"3,96E+01","module":"A1","scenario":null},{"value":"3,64E-01","module":"A2","scenario":null},{"value":"2,54E+01","module":"A3","scenario":null},{"value":"2,77E-01","module":"A4","scenario":null},{"value":"1,33E+00","module":"A5","scenario":null},{"value":"1,82E+03","module":"B6","scenario":null},{"value":"2,77E-01","module":"C2","scenario":null},{"value":"1,88E-01","module":"C3","scenario":null},{"value":"3,83E-01","module":"C4","scenario":null},{"value":"1,75E+00","module":"D","scenario":null},{"value":"6,54E+01","module":"A1A3","scenario":null}]},{"parameter":"EP-freshwater","unit":"kg P-eq","values":[{"value":"1,35E-04","module":"A1","scenario":null},{"value":"2,29E-07","module":"A2","scenario":null},{"value":"1,29E-06","module":"A3","scenario":null},{"value":"1,51E-07","module":"A4","scenario":null},{"value":"2,73E-06","module":"A5","scenario":null},{"value":"6,26E-04","module":"B6","scenario":null},{"value":"1,51E-07","module":"C2","scenario":null},{"value":"3,78E-08","module":"C3","scenario":null},{"value":"1,53E-08","module":"C4","scenario":null},{"value":"-7,75E-05","module":"D","scenario":null},{"value":"1,36E-04","module":"A1A3","scenario":null}]},{"parameter":"EP-marine","unit":"kg N-eq","values":[{"value":"1,29E-03","module":"A1","scenario":null},{"value":"4,06E-05","module":"A2","scenario":null},{"value":"2,59E-05","module":"A3","scenario":null},{"value":"2,33E-05","module":"A4","scenario":null},{"value":"2,88E-05","module":"A5","scenario":null},{"value":"4,34E-03","module":"B6","scenario":null},{"value":"2,33E-05","module":"C2","scenario":null},{"value":"2,04E-05","module":"C3","scenario":null},{"value":"1,30E-05","module":"C4","scenario":null},{"value":"-4,96E-04","module":"D","scenario":null},{"value":"1,36E-03","module":"A1A3","scenario":null}]},{"parameter":"EP-terrestrial","unit":"mol N-eq.","values":[{"value":"1,83E-02","module":"A1","scenario":null},{"value":"4,49E-04","module":"A2","scenario":null},{"value":"2,36E-04","module":"A3","scenario":null},{"value":"2,58E-04","module":"A4","scenario":null},{"value":"3,94E-04","module":"A5","scenario":null},{"value":"5,36E-02","module":"B6","scenario":null},{"value":"2,58E-04","module":"C2","scenario":null},{"value":"2,09E-04","module":"C3","scenario":null},{"value":"3,69E-05","module":"C4","scenario":null},{"value":"-7,55E-03","module":"D","scenario":null},{"value":"1,89E-02","module":"A1A3","scenario":null}]},{"parameter":"GWP-IOBC","unit":"kg CO2-eq","values":[{"value":"6,34E-01","module":"A1","scenario":null},{"value":"3,01E-02","module":"A2","scenario":null},{"value":"1,68E-02","module":"A3","scenario":null},{"value":"1,93E-02","module":"A4","scenario":null},{"value":"1,83E-02","module":"A5","scenario":null},{"value":"6,35E+00","module":"B6","scenario":null},{"value":"1,93E-02","module":"C2","scenario":null},{"value":"1,95E-01","module":"C3","scenario":null},{"value":"7,00E-04","module":"C4","scenario":null},{"value":"-4,32E-02","module":"D","scenario":null},{"value":"6,81E-01","module":"A1A3","scenario":null}]}],"additional_environmental_impact":[{"parameter":"PM","unit":"Disease incidence","values":[{"value":"6,02E-08","module":"A1","scenario":null},{"value":"2,56E-09","module":"A2","scenario":null},{"value":"1,01E-09","module":"A3","scenario":null},{"value":"1,39E-09","module":"A4","scenario":null},{"value":"1,34E-09","module":"A5","scenario":null},{"value":"8,97E-08","module":"B6","scenario":null},{"value":"1,39E-09","module":"C2","scenario":null},{"value":"1,90E-10","module":"C3","scenario":null},{"value":"1,77E-10","module":"C4","scenario":null},{"value":"-2,82E-08","module":"D","scenario":null},{"value":"6,37E-08","module":"A1A3","scenario":null}]},{"parameter":"ETP-fw","unit":"CTUe","values":[{"value":"1,95E+02","module":"A1","scenario":null},{"value":"3,40E-01","module":"A2","scenario":null},{"value":"8,28E-01","module":"A3","scenario":null},{"value":"2,14E-01","module":"A4","scenario":null},{"value":"4,27E+00","module":"A5","scenario":null},{"value":"8,47E+01","module":"B6","scenario":null},{"value":"2,14E-01","module":"C2","scenario":null},{"value":"4,11E-01","module":"C3","scenario":null},{"value":"1,62E+01","module":"C4","scenario":null},{"value":"-1,05E+02","module":"D","scenario":null},{"value":"1,96E+02","module":"A1A3","scenario":null}]},{"parameter":"HTP-c","unit":"CTUh","values":[{"value":"3,67E-09","module":"A1","scenario":null},{"value":"0,00E+00","module":"A2","scenario":null},{"value":"5,20E-11","module":"A3","scenario":null},{"value":"0,00E+00","module":"A4","scenario":null},{"value":"7,50E-11","module":"A5","scenario":null},{"value":"2,36E-09","module":"B6","scenario":null},{"value":"0,00E+00","module":"C2","scenario":null},{"value":"1,10E-11","module":"C3","scenario":null},{"value":"1,00E-12","module":"C4","scenario":null},{"value":"-1,49E-09","module":"D","scenario":null},{"value":"3,72E-09","module":"A1A3","scenario":null}]},{"parameter":"HTP-nc","unit":"CTUh","values":[{"value":"2,56E-07","module":"A1","scenario":null},{"value":"3,31E-10","module":"A2","scenario":null},{"value":"1,27E-09","module":"A3","scenario":null},{"value":"2,31E-10","module":"A4","scenario":null},{"value":"5,17E-09","module":"A5","scenario":null},{"value":"8,16E-08","module":"B6","scenario":null},{"value":"2,31E-10","module":"C2","scenario":null},{"value":"5,14E-10","module":"C3","scenario":null},{"value":"2,70E-11","module":"C4","scenario":null},{"value":"-1,27E-07","module":"D","scenario":null},{"value":"2,57E-07","module":"A1A3","scenario":null}]},{"parameter":"SQP","unit":"-","values":[{"value":"4,99E+00","module":"A1","scenario":null},{"value":"5,06E-01","module":"A2","scenario":null},{"value":"1,16E-01","module":"A3","scenario":null},{"value":"2,00E-01","module":"A4","scenario":null},{"value":"1,22E-01","module":"A5","scenario":null},{"value":"2,92E+01","module":"B6","scenario":null},{"value":"2,00E-01","module":"C2","scenario":null},{"value":"4,90E-03","module":"C3","scenario":null},{"value":"8,59E-02","module":"C4","scenario":null},{"value":"-2,37E+00","module":"D","scenario":null},{"value":"5,61E+00","module":"A1A3","scenario":null}]},{"parameter":"IRP","unit":"kBq U235-eq","values":[{"value":"4,16E-02","module":"A1","scenario":null},{"value":"2,04E-03","module":"A2","scenario":null},{"value":"3,28E-03","module":"A3","scenario":null},{"value":"1,27E-03","module":"A4","scenario":null},{"value":"9,94E-04","module":"A5","scenario":null},{"value":"1,06E+00","module":"B6","scenario":null},{"value":"1,27E-03","module":"C2","scenario":null},{"value":"6,76E-05","module":"C3","scenario":null},{"value":"1,49E-04","module":"C4","scenario":null},{"value":"-1,75E-03","module":"D","scenario":null},{"value":"4,70E-02","module":"A1A3","scenario":null}]}],"resource_use":[{"parameter":"PERE","unit":"MJ","values":[{"value":"1,30E+00","module":"A1","scenario":null},{"value":"5,91E-03","module":"A2","scenario":null},{"value":"1,75E+00","module":"A3","scenario":null},{"value":"4,10E-03","module":"A4","scenario":null},{"value":"6,13E-02","module":"A5","scenario":null},{"value":"2,34E+01","module":"B6","scenario":null},{"value":"4,10E-03","module":"C2","scenario":null},{"value":"1,49E-03","module":"C3","scenario":null},{"value":"2,08E-03","module":"C4","scenario":null},{"value":"-1,21E+00","module":"D","scenario":null},{"value":"3,05E+00","module":"A1A3","scenario":null}]},{"parameter":"PERM","unit":"","values":[{"value":"0,00E+00","module":"A1","scenario":null},{"value":"0,00E+00","module":"A2","scenario":null},{"value":"0,00E+00","module":"A3","scenario":null},{"value":"0,00E+00","module":"A4","scenario":null},{"value":"0,00E+00","module":"A5","scenario":null},{"value":"0,00E+00","module":"B6","scenario":null},{"value":"0,00E+00","module":"C2","scenario":null},{"value":"0,00E+00","module":"C3","scenario":null},{"value":"0,00E+00","module":"C4","scenario":null},{"value":"0,00E+00","module":"D","scenario":null},{"value":"0,00E+00","module":"A1A3","scenario":null}]},{"parameter":"PERT","unit":"MJ","values":[{"value":"1,30E+00","module":"A1","scenario":null},{"value":"5,91E-03","module":"A2","scenario":null},{"value":"1,75E+00","module":"A3","scenario":null},{"value":"4,10E-03","module":"A4","scenario":null},{"value":"6,13E-02","module":"A5","scenario":null},{"value":"2,34E+01","module":"B6","scenario":null},{"value":"4,10E-03","module":"C2","scenario":null},{"value":"1,49E-03","module":"C3","scenario":null},{"value":"2,08E-03","module":"C4","scenario":null},{"value":"-1,21E+00","module":"D","scenario":null},{"value":"3,05E+00","module":"A1A3","scenario":null}]},{"parameter":"PENRE","unit":"MJ","values":[{"value":"9,56E+00","module":"A1","scenario":null},{"value":"4,66E-01","module":"A2","scenario":null},{"value":"2,68E-01","module":"A3","scenario":null},{"value":"2,90E-01","module":"A4","scenario":null},{"value":"2,19E-01","module":"A5","scenario":null},{"value":"1,21E+02","module":"B6","scenario":null},{"value":"2,90E-01","module":"C2","scenario":null},{"value":"2,69E-02","module":"C3","scenario":null},{"value":"2,74E-02","module":"C4","scenario":null},{"value":"-7,60E-01","module":"D","scenario":null},{"value":"1,03E+01","module":"A1A3","scenario":null}]},{"parameter":"PENRM","unit":"MJ","values":[{"value":"2,83E+00","module":"A1","scenario":null},{"value":"0,00E+00","module":"A2","scenario":null},{"value":"0,00E+00","module":"A3","scenario":null},{"value":"0,00E+00","module":"A4","scenario":null},{"value":"2,79E-03","module":"A5","scenario":null},{"value":"0,00E+00","module":"B6","scenario":null},{"value":"0,00E+00","module":"C2","scenario":null},{"value":"-2,69E+00","module":"C3","scenario":null},{"value":"0,00E+00","module":"C4","scenario":null},{"value":"0,00E+00","module":"D","scenario":null},{"value":"2,83E+00","module":"A1A3","scenario":null}]},{"parameter":"PENRT","unit":"MJ","values":[{"value":"1,24E+01","module":"A1","scenario":null},{"value":"4,66E-01","module":"A2","scenario":null},{"value":"2,68E-01","module":"A3","scenario":null},{"value":"2,90E-01","module":"A4","scenario":null},{"value":"2,21E-01","module":"A5","scenario":null},{"value":"1,21E+02","module":"B6","scenario":null},{"value":"2,90E-01","module":"C2","scenario":null},{"value":"-2,66E+00","module":"C3","scenario":null},{"value":"2,74E-02","module":"C4","scenario":null},{"value":"-1,44E+00","module":"D","scenario":null},{"value":"1,31E+01","module":"A1A3","scenario":null}]},{"parameter":"SM","unit":"kg","values":[{"value":"1,47E-02","module":"A1","scenario":null},{"value":"0,00E+00","module":"A2","scenario":null},{"value":"7,76E-04","module":"A3","scenario":null},{"value":"0,00E+00","module":"A4","scenario":null},{"value":"3,12E-04","module":"A5","scenario":null},{"value":"4,37E-02","module":"B6","scenario":null},{"value":"0,00E+00","module":"C2","scenario":null},{"value":"-5,07E-06","module":"C3","scenario":null},{"value":"1,63E-04","module":"C4","scenario":null},{"value":"1,98E-02","module":"D","scenario":null},{"value":"1,54E-02","module":"A1A3","scenario":null}]},{"parameter":"RSF","unit":"MJ","values":[{"value":"4,03E-02","module":"A1","scenario":null},{"value":"2,07E-04","module":"A2","scenario":null},{"value":"2,62E-03","module":"A3","scenario":null},{"value":"1,47E-04","module":"A4","scenario":null},{"value":"8,70E-04","module":"A5","scenario":null},{"value":"1,71E+00","module":"B6","scenario":null},{"value":"1,47E-04","module":"C2","scenario":null},{"value":"3,21E-05","module":"C3","scenario":null},{"value":"4,32E-05","module":"C4","scenario":null},{"value":"1,71E-03","module":"D","scenario":null},{"value":"4,31E-02","module":"A1A3","scenario":null}]},{"parameter":"NRSF","unit":"MJ","values":[{"value":"-8,96E-04","module":"A1","scenario":null},{"value":"7,08E-04","module":"A2","scenario":null},{"value":"4,70E-03","module":"A3","scenario":null},{"value":"5,23E-04","module":"A4","scenario":null},{"value":"1,09E-04","module":"A5","scenario":null},{"value":"4,06E-01","module":"B6","scenario":null},{"value":"5,23E-04","module":"C2","scenario":null},{"value":"-1,50E-04","module":"C3","scenario":null},{"value":"2,75E-05","module":"C4","scenario":null},{"value":"-5,33E-02","module":"D","scenario":null},{"value":"4,51E-03","module":"A1A3","scenario":null}]},{"parameter":"FW","unit":"m3","values":[{"value":"1,09E-02","module":"A1","scenario":null},{"value":"5,23E-05","module":"A2","scenario":null},{"value":"3,25E-02","module":"A3","scenario":null},{"value":"3,06E-05","module":"A4","scenario":null},{"value":"8,75E-04","module":"A5","scenario":null},{"value":"1,03E-01","module":"B6","scenario":null},{"value":"3,06E-05","module":"C2","scenario":null},{"value":"2,26E-04","module":"C3","scenario":null},{"value":"3,47E-05","module":"C4","scenario":null},{"value":"-2,82E-03","module":"D","scenario":null},{"value":"4,34E-02","module":"A1A3","scenario":null}]}],"end_of_life_waste":[{"parameter":"HWD","unit":"kg","values":[{"value":"4,71E-03","module":"A1","scenario":null},{"value":"2,53E-05","module":"A2","scenario":null},{"value":"7,45E-03","module":"A3","scenario":null},{"value":"1,48E-05","module":"A4","scenario":null},{"value":"2,68E-04","module":"A5","scenario":null},{"value":"1,82E-02","module":"B6","scenario":null},{"value":"1,48E-05","module":"C2","scenario":null},{"value":"1,08E-05","module":"C3","scenario":null},{"value":"1,20E-03","module":"C4","scenario":null},{"value":"-7,73E-04","module":"D","scenario":null},{"value":"1,22E-02","module":"A1A3","scenario":null}]},{"parameter":"NHWD","unit":"kg","values":[{"value":"1,94E-01","module":"A1","scenario":null},{"value":"3,81E-02","module":"A2","scenario":null},{"value":"1,89E-02","module":"A3","scenario":null},{"value":"1,39E-02","module":"A4","scenario":null},{"value":"7,74E-03","module":"A5","scenario":null},{"value":"4,10E-01","module":"B6","scenario":null},{"value":"1,39E-02","module":"C2","scenario":null},{"value":"5,61E-04","module":"C3","scenario":null},{"value":"1,08E-01","module":"C4","scenario":null},{"value":"-3,63E-02","module":"D","scenario":null},{"value":"2,51E-01","module":"A1A3","scenario":null}]},{"parameter":"RWD","unit":"kg","values":[{"value":"4,49E-05","module":"A1","scenario":null},{"value":"3,18E-06","module":"A2","scenario":null},{"value":"1,97E-06","module":"A3","scenario":null},{"value":"1,98E-06","module":"A4","scenario":null},{"value":"1,09E-06","module":"A5","scenario":null},{"value":"8,65E-04","module":"B6","scenario":null},{"value":"1,98E-06","module":"C2","scenario":null},{"value":"7,78E-08","module":"C3","scenario":null},{"value":"1,84E-07","module":"C4","scenario":null},{"value":"-1,50E-06","module":"D","scenario":null},{"value":"5,01E-05","module":"A1A3","scenario":null}]}],"end_of_life_flow":[{"parameter":"CRU","unit":"kg","values":[{"value":"0,00E+00","module":"A1","scenario":null},{"value":"0,00E+00","module":"A2","scenario":null},{"value":"0,00E+00","module":"A3","scenario":null},{"value":"0,00E+00","module":"A4","scenario":null},{"value":"0,00E+00","module":"A5","scenario":null},{"value":"0,00E+00","module":"B6","scenario":null},{"value":"0,00E+00","module":"C2","scenario":null},{"value":"0,00E+00","module":"C3","scenario":null},{"value":"0,00E+00","module":"C4","scenario":null},{"value":"0,00E+00","module":"D","scenario":null},{"value":"0,00E+00","module":"A1A3","scenario":null}]},{"parameter":"MFR","unit":"kg","values":[{"value":"0,00E+00","module":"A1","scenario":null},{"value":"0,00E+00","module":"A2","scenario":null},{"value":"8,14E-04","module":"A3","scenario":null},{"value":"0,00E+00","module":"A4","scenario":null},{"value":"8,03E-04","module":"A5","scenario":null},{"value":"1,18E-02","module":"B6","scenario":null},{"value":"0,00E+00","module":"C2","scenario":null},{"value":"3,93E-02","module":"C3","scenario":null},{"value":"7,54E-06","module":"C4","scenario":null},{"value":"-7,74E-04","module":"D","scenario":null},{"value":"8,14E-04","module":"A1A3","scenario":null}]},{"parameter":"MER","unit":"kg","values":[{"value":"0,00E+00","module":"A1","scenario":null},{"value":"0,00E+00","module":"A2","scenario":null},{"value":"1,25E-05","module":"A3","scenario":null},{"value":"0,00E+00","module":"A4","scenario":null},{"value":"3,44E-07","module":"A5","scenario":null},{"value":"1,68E-02","module":"B6","scenario":null},{"value":"0,00E+00","module":"C2","scenario":null},{"value":"1,25E-06","module":"C3","scenario":null},{"value":"3,50E-06","module":"C4","scenario":null},{"value":"-1,02E-04","module":"D","scenario":null},{"value":"1,25E-05","module":"A1A3","scenario":null}]},{"parameter":"EEE","unit":"MJ","values":[{"value":"0,00E+00","module":"A1","scenario":null},{"value":"0,00E+00","module":"A2","scenario":null},{"value":"1,96E-02","module":"A3","scenario":null},{"value":"0,00E+00","module":"A4","scenario":null},{"value":"2,93E-03","module":"A5","scenario":null},{"value":"4,36E-03","module":"B6","scenario":null},{"value":"0,00E+00","module":"C2","scenario":null},{"value":"1,27E-01","module":"C3","scenario":null},{"value":"4,10E-05","module":"C4","scenario":null},{"value":"-2,50E-04","module":"D","scenario":null},{"value":"1,96E-02","module":"A1A3","scenario":null}]},{"parameter":"EET","unit":"MJ","values":[{"value":"0,00E+00","module":"A1","scenario":null},{"value":"0,00E+00","module":"A2","scenario":null},{"value":"2,96E-01","module":"A3","scenario":null},{"value":"0,00E+00","module":"A4","scenario":null},{"value":"4,43E-02","module":"A5","scenario":null},{"value":"6,60E-02","module":"B6","scenario":null},{"value":"0,00E+00","module":"C2","scenario":null},{"value":"1,92E+00","module":"C3","scenario":null},{"value":"6,20E-04","module":"C4","scenario":null},{"value":"-3,78E-03","module":"D","scenario":null},{"value":"2,96E-01","module":"A1A3","scenario":null}]}]}