{"product_name":"Frisbee stool","epd_id":"NEPD-8203-7874","declared_unit":{"unit":"stk","amount":1},"compliance":["EN 15804+A2","ISO 14025","ISO 21930"],"producer_name":"Kinnarps AB","environmental_impact":[{"parameter":"GWP-total","unit":"kg CO2-eq","values":[{"value":"4,66E+00","module":"A1-A3","scenario":null},{"value":"3,85E-02","module":"A4","scenario":null},{"value":"0,00E+00","module":"A5","scenario":null},{"value":"2,69E-01","module":"B2","scenario":null},{"value":"0,00E+00","module":"B3","scenario":null},{"value":"0,00E+00","module":"B4","scenario":null},{"value":"0,00E+00","module":"C1","scenario":null},{"value":"2,44E-02","module":"C2","scenario":null},{"value":"2,20E+00","module":"C3","scenario":null},{"value":"1,48E-02","module":"C4","scenario":null},{"value":"-7,67E-01","module":"D","scenario":null}]},{"parameter":"GWP-fossil","unit":"kg CO2-eq","values":[{"value":"6,66E+00","module":"A1-A3","scenario":null},{"value":"3,84E-02","module":"A4","scenario":null},{"value":"0,00E+00","module":"A5","scenario":null},{"value":"2,67E-01","module":"B2","scenario":null},{"value":"0,00E+00","module":"B3","scenario":null},{"value":"0,00E+00","module":"B4","scenario":null},{"value":"0,00E+00","module":"C1","scenario":null},{"value":"2,44E-02","module":"C2","scenario":null},{"value":"7,32E-02","module":"C3","scenario":null},{"value":"1,48E-02","module":"C4","scenario":null},{"value":"-7,63E-01","module":"D","scenario":null}]},{"parameter":"GWP-biogenic","unit":"kg CO2-eq","values":[{"value":"-2,03E+00","module":"A1-A3","scenario":null},{"value":"6,51E-05","module":"A4","scenario":null},{"value":"0,00E+00","module":"A5","scenario":null},{"value":"1,68E-03","module":"B2","scenario":null},{"value":"0,00E+00","module":"B3","scenario":null},{"value":"0,00E+00","module":"B4","scenario":null},{"value":"0,00E+00","module":"C1","scenario":null},{"value":"1,05E-05","module":"C2","scenario":null},{"value":"2,12E+00","module":"C3","scenario":null},{"value":"1,11E-05","module":"C4","scenario":null},{"value":"-5,43E-04","module":"D","scenario":null}]},{"parameter":"GWP-luluc","unit":"kg CO2-eq","values":[{"value":"4,22E-02","module":"A1-A3","scenario":null},{"value":"5,99E-05","module":"A4","scenario":null},{"value":"0,00E+00","module":"A5","scenario":null},{"value":"4,35E-04","module":"B2","scenario":null},{"value":"0,00E+00","module":"B3","scenario":null},{"value":"0,00E+00","module":"B4","scenario":null},{"value":"0,00E+00","module":"C1","scenario":null},{"value":"7,44E-06","module":"C2","scenario":null},{"value":"5,14E-06","module":"C3","scenario":null},{"value":"4,47E-06","module":"C4","scenario":null},{"value":"-3,08E-03","module":"D","scenario":null}]},{"parameter":"ODP","unit":"kg CFC11-eq","values":[{"value":"2,72E-07","module":"A1-A3","scenario":null},{"value":"7,92E-09","module":"A4","scenario":null},{"value":"0,00E+00","module":"A5","scenario":null},{"value":"2,37E-08","module":"B2","scenario":null},{"value":"0,00E+00","module":"B3","scenario":null},{"value":"0,00E+00","module":"B4","scenario":null},{"value":"0,00E+00","module":"C1","scenario":null},{"value":"5,89E-09","module":"C2","scenario":null},{"value":"2,23E-09","module":"C3","scenario":null},{"value":"4,58E-09","module":"C4","scenario":null},{"value":"-5,86E-03","module":"D","scenario":null}]},{"parameter":"AP","unit":"mol H+-eq","values":[{"value":"2,58E-02","module":"A1-A3","scenario":null},{"value":"2,69E-04","module":"A4","scenario":null},{"value":"0,00E+00","module":"A5","scenario":null},{"value":"1,56E-03","module":"B2","scenario":null},{"value":"0,00E+00","module":"B3","scenario":null},{"value":"0,00E+00","module":"B4","scenario":null},{"value":"0,00E+00","module":"C1","scenario":null},{"value":"7,87E-05","module":"C2","scenario":null},{"value":"2,74E-04","module":"C3","scenario":null},{"value":"1,05E-04","module":"C4","scenario":null},{"value":"-4,06E-03","module":"D","scenario":null}]},{"parameter":"POCP","unit":"kg NMVOC-eq","values":[{"value":"2,02E-02","module":"A1-A3","scenario":null},{"value":"2,92E-04","module":"A4","scenario":null},{"value":"0,00E+00","module":"A5","scenario":null},{"value":"9,05E-04","module":"B2","scenario":null},{"value":"0,00E+00","module":"B3","scenario":null},{"value":"0,00E+00","module":"B4","scenario":null},{"value":"0,00E+00","module":"C1","scenario":null},{"value":"7,54E-05","module":"C2","scenario":null},{"value":"3,42E-04","module":"C3","scenario":null},{"value":"1,19E-04","module":"C4","scenario":null},{"value":"-4,07E-03","module":"D","scenario":null}]},{"parameter":"ADPE","unit":"kg Sb-eq","values":[{"value":"3,71E-05","module":"A1-A3","scenario":null},{"value":"4,67E-06","module":"A4","scenario":null},{"value":"0,00E+00","module":"A5","scenario":null},{"value":"7,48E-06","module":"B2","scenario":null},{"value":"0,00E+00","module":"B3","scenario":null},{"value":"0,00E+00","module":"B4","scenario":null},{"value":"0,00E+00","module":"C1","scenario":null},{"value":"4,35E-07","module":"C2","scenario":null},{"value":"1,28E-07","module":"C3","scenario":null},{"value":"2,56E-07","module":"C4","scenario":null},{"value":"-1,26E-05","module":"D","scenario":null}]},{"parameter":"ADPF","unit":"MJ","values":[{"value":"9,89E+01","module":"A1-A3","scenario":null},{"value":"8,13E-01","module":"A4","scenario":null},{"value":"0,00E+00","module":"A5","scenario":null},{"value":"4,57E+00","module":"B2","scenario":null},{"value":"0,00E+00","module":"B3","scenario":null},{"value":"0,00E+00","module":"B4","scenario":null},{"value":"0,00E+00","module":"C1","scenario":null},{"value":"3,97E-01","module":"C2","scenario":null},{"value":"2,23E-01","module":"C3","scenario":null},{"value":"3,39E-01","module":"C4","scenario":null},{"value":"-6,90E+00","module":"D","scenario":null}]},{"parameter":"WDP","unit":"m3 world-eq. Deprived","values":[{"value":"1,99E+03","module":"A1-A3","scenario":null},{"value":"2,41E+00","module":"A4","scenario":null},{"value":"0,00E+00","module":"A5","scenario":null},{"value":"8,18E+01","module":"B2","scenario":null},{"value":"0,00E+00","module":"B3","scenario":null},{"value":"0,00E+00","module":"B4","scenario":null},{"value":"0,00E+00","module":"C1","scenario":null},{"value":"3,04E-01","module":"C2","scenario":null},{"value":"6,47E-01","module":"C3","scenario":null},{"value":"6,63E-01","module":"C4","scenario":null},{"value":"2,11E+01","module":"D","scenario":null}]},{"parameter":"EP-freshwater","unit":"kg P-eq","values":[{"value":"1,25E-04","module":"A1-A3","scenario":null},{"value":"1,41E-06","module":"A4","scenario":null},{"value":"0,00E+00","module":"A5","scenario":null},{"value":"2,14E-05","module":"B2","scenario":null},{"value":"0,00E+00","module":"B3","scenario":null},{"value":"0,00E+00","module":"B4","scenario":null},{"value":"0,00E+00","module":"C1","scenario":null},{"value":"1,94E-07","module":"C2","scenario":null},{"value":"5,77E-07","module":"C3","scenario":null},{"value":"1,47E-07","module":"C4","scenario":null},{"value":"-4,92E-05","module":"D","scenario":null}]},{"parameter":"EP-marine","unit":"kg N-eq","values":[{"value":"6,19E-03","module":"A1-A3","scenario":null},{"value":"7,12E-05","module":"A4","scenario":null},{"value":"0,00E+00","module":"A5","scenario":null},{"value":"2,48E-04","module":"B2","scenario":null},{"value":"0,00E+00","module":"B3","scenario":null},{"value":"0,00E+00","module":"B4","scenario":null},{"value":"0,00E+00","module":"C1","scenario":null},{"value":"1,72E-05","module":"C2","scenario":null},{"value":"1,24E-04","module":"C3","scenario":null},{"value":"3,73E-05","module":"C4","scenario":null},{"value":"-9,19E-04","module":"D","scenario":null}]},{"parameter":"EP-terrestrial","unit":"mol N-eq.","values":[{"value":"7,11E-02","module":"A1-A3","scenario":null},{"value":"7,97E-04","module":"A4","scenario":null},{"value":"0,00E+00","module":"A5","scenario":null},{"value":"2,88E-03","module":"B2","scenario":null},{"value":"0,00E+00","module":"B3","scenario":null},{"value":"0,00E+00","module":"B4","scenario":null},{"value":"0,00E+00","module":"C1","scenario":null},{"value":"1,92E-04","module":"C2","scenario":null},{"value":"1,33E-03","module":"C3","scenario":null},{"value":"4,14E-04","module":"C4","scenario":null},{"value":"-9,52E-03","module":"D","scenario":null}]},{"parameter":"GWP-IOBC","unit":"kg CO2-eq","values":[{"value":"7,45E+00","module":"A1-A3","scenario":null},{"value":"3,85E-02","module":"A4","scenario":null},{"value":"0,00E+00","module":"A5","scenario":null},{"value":"2,69E-01","module":"B2","scenario":null},{"value":"0,00E+00","module":"B3","scenario":null},{"value":"0,00E+00","module":"B4","scenario":null},{"value":"0,00E+00","module":"C1","scenario":null},{"value":"2,44E-02","module":"C2","scenario":null},{"value":"7,34E-02","module":"C3","scenario":null},{"value":"1,48E-02","module":"C4","scenario":null},{"value":"-1,10E+00","module":"D","scenario":null}]}],"additional_environmental_impact":[{"parameter":"PM","unit":"Disease incidence","values":[{"value":"4,85E-07","module":"A1-A3","scenario":null},{"value":"8,91E-09","module":"A4","scenario":null},{"value":"0,00E+00","module":"A5","scenario":null},{"value":"1,31E-08","module":"B2","scenario":null},{"value":"0,00E+00","module":"B3","scenario":null},{"value":"0,00E+00","module":"B4","scenario":null},{"value":"0,00E+00","module":"C1","scenario":null},{"value":"2,24E-09","module":"C2","scenario":null},{"value":"5,55E-09","module":"C3","scenario":null},{"value":"1,92E-09","module":"C4","scenario":null},{"value":"-9,68E-08","module":"D","scenario":null}]},{"parameter":"ETP-fw","unit":"CTUe","values":[{"value":"6,79E+01","module":"A1-A3","scenario":null},{"value":"1,19E+00","module":"A4","scenario":null},{"value":"0,00E+00","module":"A5","scenario":null},{"value":"4,95E+00","module":"B2","scenario":null},{"value":"0,00E+00","module":"B3","scenario":null},{"value":"0,00E+00","module":"B4","scenario":null},{"value":"0,00E+00","module":"C1","scenario":null},{"value":"2,90E-01","module":"C2","scenario":null},{"value":"1,02E+00","module":"C3","scenario":null},{"value":"1,99E-01","module":"C4","scenario":null},{"value":"-4,43E+01","module":"D","scenario":null}]},{"parameter":"HTP-c","unit":"CTUh","values":[{"value":"7,36E-09","module":"A1-A3","scenario":null},{"value":"0,00E+00","module":"A4","scenario":null},{"value":"0,00E+00","module":"A5","scenario":null},{"value":"7,39E-10","module":"B2","scenario":null},{"value":"0,00E+00","module":"B3","scenario":null},{"value":"0,00E+00","module":"B4","scenario":null},{"value":"0,00E+00","module":"C1","scenario":null},{"value":"0,00E+00","module":"C2","scenario":null},{"value":"1,40E-10","module":"C3","scenario":null},{"value":"8,00E-12","module":"C4","scenario":null},{"value":"-3,40E-09","module":"D","scenario":null}]},{"parameter":"HTP-nc","unit":"CTUh","values":[{"value":"4,08E-08","module":"A1-A3","scenario":null},{"value":"1,98E-09","module":"A4","scenario":null},{"value":"0,00E+00","module":"A5","scenario":null},{"value":"1,64E-08","module":"B2","scenario":null},{"value":"0,00E+00","module":"B3","scenario":null},{"value":"0,00E+00","module":"B4","scenario":null},{"value":"0,00E+00","module":"C1","scenario":null},{"value":"2,81E-10","module":"C2","scenario":null},{"value":"2,70E-09","module":"C3","scenario":null},{"value":"1,89E-10","module":"C4","scenario":null},{"value":"6,54E-08","module":"D","scenario":null}]},{"parameter":"SQP","unit":"-","values":[{"value":"3,26E+02","module":"A1-A3","scenario":null},{"value":"1,51E+00","module":"A4","scenario":null},{"value":"0,00E+00","module":"A5","scenario":null},{"value":"1,28E+00","module":"B2","scenario":null},{"value":"0,00E+00","module":"B3","scenario":null},{"value":"0,00E+00","module":"B4","scenario":null},{"value":"0,00E+00","module":"C1","scenario":null},{"value":"4,55E-01","module":"C2","scenario":null},{"value":"4,28E-02","module":"C3","scenario":null},{"value":"7,39E-01","module":"C4","scenario":null},{"value":"-8,12E+00","module":"D","scenario":null}]},{"parameter":"IRP","unit":"kBq U235-eq","values":[{"value":"7,18E-01","module":"A1-A3","scenario":null},{"value":"2,65E-03","module":"A4","scenario":null},{"value":"0,00E+00","module":"A5","scenario":null},{"value":"3,16E-02","module":"B2","scenario":null},{"value":"0,00E+00","module":"B3","scenario":null},{"value":"0,00E+00","module":"B4","scenario":null},{"value":"0,00E+00","module":"C1","scenario":null},{"value":"1,73E-03","module":"C2","scenario":null},{"value":"5,26E-04","module":"C3","scenario":null},{"value":"1,36E-03","module":"C4","scenario":null},{"value":"-4,90E-03","module":"D","scenario":null}]}],"resource_use":[{"parameter":"PERE","unit":"MJ","values":[{"value":"7,19E+01","module":"A1-A3","scenario":null},{"value":"3,68E-02","module":"A4","scenario":null},{"value":"0,00E+00","module":"A5","scenario":null},{"value":"6,21E-01","module":"B2","scenario":null},{"value":"0,00E+00","module":"B3","scenario":null},{"value":"0,00E+00","module":"B4","scenario":null},{"value":"0,00E+00","module":"C1","scenario":null},{"value":"4,99E-03","module":"C2","scenario":null},{"value":"8,96E-03","module":"C3","scenario":null},{"value":"6,27E-03","module":"C4","scenario":null},{"value":"-7,57E+00","module":"D","scenario":null}]},{"parameter":"PERM","unit":"","values":[{"value":"1,78E+01","module":"A1-A3","scenario":null},{"value":"0,00E+00","module":"A4","scenario":null},{"value":"0,00E+00","module":"A5","scenario":null},{"value":"0,00E+00","module":"B2","scenario":null},{"value":"0,00E+00","module":"B3","scenario":null},{"value":"0,00E+00","module":"B4","scenario":null},{"value":"0,00E+00","module":"C1","scenario":null},{"value":"0,00E+00","module":"C2","scenario":null},{"value":"-1,78E+01","module":"C3","scenario":null},{"value":"0,00E+00","module":"C4","scenario":null},{"value":"0,00E+00","module":"D","scenario":null}]},{"parameter":"PERT","unit":"MJ","values":[{"value":"8,98E+01","module":"A1-A3","scenario":null},{"value":"3,68E-02","module":"A4","scenario":null},{"value":"0,00E+00","module":"A5","scenario":null},{"value":"6,21E-01","module":"B2","scenario":null},{"value":"0,00E+00","module":"B3","scenario":null},{"value":"0,00E+00","module":"B4","scenario":null},{"value":"0,00E+00","module":"C1","scenario":null},{"value":"4,99E-03","module":"C2","scenario":null},{"value":"-1,78E+01","module":"C3","scenario":null},{"value":"6,27E-03","module":"C4","scenario":null},{"value":"-7,57E+00","module":"D","scenario":null}]},{"parameter":"PENRE","unit":"MJ","values":[{"value":"9,94E+01","module":"A1-A3","scenario":null},{"value":"8,13E-01","module":"A4","scenario":null},{"value":"0,00E+00","module":"A5","scenario":null},{"value":"4,57E+00","module":"B2","scenario":null},{"value":"0,00E+00","module":"B3","scenario":null},{"value":"0,00E+00","module":"B4","scenario":null},{"value":"0,00E+00","module":"C1","scenario":null},{"value":"3,97E-01","module":"C2","scenario":null},{"value":"2,23E-01","module":"C3","scenario":null},{"value":"3,39E-01","module":"C4","scenario":null},{"value":"-6,89E+00","module":"D","scenario":null}]},{"parameter":"PENRM","unit":"MJ","values":[{"value":"6,80E-01","module":"A1-A3","scenario":null},{"value":"0,00E+00","module":"A4","scenario":null},{"value":"0,00E+00","module":"A5","scenario":null},{"value":"0,00E+00","module":"B2","scenario":null},{"value":"0,00E+00","module":"B3","scenario":null},{"value":"0,00E+00","module":"B4","scenario":null},{"value":"0,00E+00","module":"C1","scenario":null},{"value":"0,00E+00","module":"C2","scenario":null},{"value":"-6,80E-01","module":"C3","scenario":null},{"value":"0,00E+00","module":"C4","scenario":null},{"value":"0,00E+00","module":"D","scenario":null}]},{"parameter":"PENRT","unit":"MJ","values":[{"value":"1,00E+02","module":"A1-A3","scenario":null},{"value":"8,13E-01","module":"A4","scenario":null},{"value":"0,00E+00","module":"A5","scenario":null},{"value":"4,57E+00","module":"B2","scenario":null},{"value":"0,00E+00","module":"B3","scenario":null},{"value":"0,00E+00","module":"B4","scenario":null},{"value":"0,00E+00","module":"C1","scenario":null},{"value":"3,97E-01","module":"C2","scenario":null},{"value":"-4,57E-01","module":"C3","scenario":null},{"value":"3,39E-01","module":"C4","scenario":null},{"value":"-6,89E+00","module":"D","scenario":null}]},{"parameter":"SM","unit":"kg","values":[{"value":"5,82E-02","module":"A1-A3","scenario":null},{"value":"0,00E+00","module":"A4","scenario":null},{"value":"0,00E+00","module":"A5","scenario":null},{"value":"0,00E+00","module":"B2","scenario":null},{"value":"0,00E+00","module":"B3","scenario":null},{"value":"0,00E+00","module":"B4","scenario":null},{"value":"0,00E+00","module":"C1","scenario":null},{"value":"0,00E+00","module":"C2","scenario":null},{"value":"0,00E+00","module":"C3","scenario":null},{"value":"0,00E+00","module":"C4","scenario":null},{"value":"0,00E+00","module":"D","scenario":null}]},{"parameter":"RSF","unit":"MJ","values":[{"value":"4,13E-02","module":"A1-A3","scenario":null},{"value":"1,20E-03","module":"A4","scenario":null},{"value":"0,00E+00","module":"A5","scenario":null},{"value":"4,98E-02","module":"B2","scenario":null},{"value":"0,00E+00","module":"B3","scenario":null},{"value":"0,00E+00","module":"B4","scenario":null},{"value":"0,00E+00","module":"C1","scenario":null},{"value":"1,75E-04","module":"C2","scenario":null},{"value":"1,90E-04","module":"C3","scenario":null},{"value":"1,66E-04","module":"C4","scenario":null},{"value":"2,34E-02","module":"D","scenario":null}]},{"parameter":"NRSF","unit":"MJ","values":[{"value":"1,65E-01","module":"A1-A3","scenario":null},{"value":"4,12E-03","module":"A4","scenario":null},{"value":"0,00E+00","module":"A5","scenario":null},{"value":"4,91E-02","module":"B2","scenario":null},{"value":"0,00E+00","module":"B3","scenario":null},{"value":"0,00E+00","module":"B4","scenario":null},{"value":"0,00E+00","module":"C1","scenario":null},{"value":"5,85E-04","module":"C2","scenario":null},{"value":"0,00E+00","module":"C3","scenario":null},{"value":"1,21E-02","module":"C4","scenario":null},{"value":"2,96E-01","module":"D","scenario":null}]},{"parameter":"FW","unit":"m3","values":[{"value":"5,68E-02","module":"A1-A3","scenario":null},{"value":"3,32E-04","module":"A4","scenario":null},{"value":"0,00E+00","module":"A5","scenario":null},{"value":"7,85E-01","module":"B2","scenario":null},{"value":"0,00E+00","module":"B3","scenario":null},{"value":"0,00E+00","module":"B4","scenario":null},{"value":"0,00E+00","module":"C1","scenario":null},{"value":"4,52E-05","module":"C2","scenario":null},{"value":"3,67E-04","module":"C3","scenario":null},{"value":"3,06E-04","module":"C4","scenario":null},{"value":"-9,99E-03","module":"D","scenario":null}]}],"end_of_life_waste":[{"parameter":"HWD","unit":"kg","values":[{"value":"1,65E-01","module":"A1-A3","scenario":null},{"value":"1,14E-04","module":"A4","scenario":null},{"value":"0,00E+00","module":"A5","scenario":null},{"value":"8,64E-04","module":"B2","scenario":null},{"value":"0,00E+00","module":"B3","scenario":null},{"value":"0,00E+00","module":"B4","scenario":null},{"value":"0,00E+00","module":"C1","scenario":null},{"value":"2,17E-05","module":"C2","scenario":null},{"value":"0,00E+00","module":"C3","scenario":null},{"value":"1,32E+00","module":"C4","scenario":null},{"value":"-3,60E-03","module":"D","scenario":null}]},{"parameter":"NHWD","unit":"kg","values":[{"value":"1,20E+00","module":"A1-A3","scenario":null},{"value":"1,21E-01","module":"A4","scenario":null},{"value":"0,00E+00","module":"A5","scenario":null},{"value":"5,55E-02","module":"B2","scenario":null},{"value":"0,00E+00","module":"B3","scenario":null},{"value":"0,00E+00","module":"B4","scenario":null},{"value":"0,00E+00","module":"C1","scenario":null},{"value":"3,45E-02","module":"C2","scenario":null},{"value":"0,00E+00","module":"C3","scenario":null},{"value":"1,16E-02","module":"C4","scenario":null},{"value":"-3,06E-01","module":"D","scenario":null}]},{"parameter":"RWD","unit":"kg","values":[{"value":"1,18E-03","module":"A1-A3","scenario":null},{"value":"3,26E-06","module":"A4","scenario":null},{"value":"0,00E+00","module":"A5","scenario":null},{"value":"2,68E-05","module":"B2","scenario":null},{"value":"0,00E+00","module":"B3","scenario":null},{"value":"0,00E+00","module":"B4","scenario":null},{"value":"0,00E+00","module":"C1","scenario":null},{"value":"2,71E-06","module":"C2","scenario":null},{"value":"0,00E+00","module":"C3","scenario":null},{"value":"2,07E-06","module":"C4","scenario":null},{"value":"-4,14E-06","module":"D","scenario":null}]}],"end_of_life_flow":[{"parameter":"CRU","unit":"kg","values":[{"value":"0,00E+00","module":"A1-A3","scenario":null},{"value":"0,00E+00","module":"A4","scenario":null},{"value":"0,00E+00","module":"A5","scenario":null},{"value":"0,00E+00","module":"B2","scenario":null},{"value":"0,00E+00","module":"B3","scenario":null},{"value":"0,00E+00","module":"B4","scenario":null},{"value":"0,00E+00","module":"C1","scenario":null},{"value":"0,00E+00","module":"C2","scenario":null},{"value":"0,00E+00","module":"C3","scenario":null},{"value":"0,00E+00","module":"C4","scenario":null},{"value":"0,00E+00","module":"D","scenario":null}]},{"parameter":"MFR","unit":"kg","values":[{"value":"6,81E-01","module":"A1-A3","scenario":null},{"value":"0,00E+00","module":"A4","scenario":null},{"value":"0,00E+00","module":"A5","scenario":null},{"value":"0,00E+00","module":"B2","scenario":null},{"value":"0,00E+00","module":"B3","scenario":null},{"value":"0,00E+00","module":"B4","scenario":null},{"value":"0,00E+00","module":"C1","scenario":null},{"value":"0,00E+00","module":"C2","scenario":null},{"value":"6,76E-01","module":"C3","scenario":null},{"value":"0,00E+00","module":"C4","scenario":null},{"value":"0,00E+00","module":"D","scenario":null}]},{"parameter":"MER","unit":"kg","values":[{"value":"9,31E-02","module":"A1-A3","scenario":null},{"value":"0,00E+00","module":"A4","scenario":null},{"value":"0,00E+00","module":"A5","scenario":null},{"value":"0,00E+00","module":"B2","scenario":null},{"value":"0,00E+00","module":"B3","scenario":null},{"value":"0,00E+00","module":"B4","scenario":null},{"value":"0,00E+00","module":"C1","scenario":null},{"value":"0,00E+00","module":"C2","scenario":null},{"value":"3,28E+00","module":"C3","scenario":null},{"value":"0,00E+00","module":"C4","scenario":null},{"value":"0,00E+00","module":"D","scenario":null}]},{"parameter":"EEE","unit":"MJ","values":[{"value":"5,87E-02","module":"A1-A3","scenario":null},{"value":"0,00E+00","module":"A4","scenario":null},{"value":"0,00E+00","module":"A5","scenario":null},{"value":"0,00E+00","module":"B2","scenario":null},{"value":"0,00E+00","module":"B3","scenario":null},{"value":"0,00E+00","module":"B4","scenario":null},{"value":"0,00E+00","module":"C1","scenario":null},{"value":"0,00E+00","module":"C2","scenario":null},{"value":"9,72E-01","module":"C3","scenario":null},{"value":"0,00E+00","module":"C4","scenario":null},{"value":"0,00E+00","module":"D","scenario":null}]},{"parameter":"EET","unit":"MJ","values":[{"value":"8,88E-01","module":"A1-A3","scenario":null},{"value":"0,00E+00","module":"A4","scenario":null},{"value":"0,00E+00","module":"A5","scenario":null},{"value":"0,00E+00","module":"B2","scenario":null},{"value":"0,00E+00","module":"B3","scenario":null},{"value":"0,00E+00","module":"B4","scenario":null},{"value":"0,00E+00","module":"C1","scenario":null},{"value":"0,00E+00","module":"C2","scenario":null},{"value":"1,47E+01","module":"C3","scenario":null},{"value":"0,00E+00","module":"C4","scenario":null},{"value":"0,00E+00","module":"D","scenario":null}]}]}