{"product_name":"Fenomastic Wonderwall, Jotun U.A.E. Ltd. (L.L.C.)","epd_id":"NEPD-3789-2726-EN","declared_unit":{"unit":"ton","amount":1},"compliance":["EN 15804","ISO 14025","ISO 21930"],"producer_name":"Jotun A/S","environmental_impact":[{"parameter":"GWP-total","unit":"kg CO2-eq","values":[{"value":"2,53E+00","module":"A1","scenario":null},{"value":"4,83E-02","module":"A2","scenario":null},{"value":"9,11E-02","module":"A3","scenario":null},{"value":"2,67E+00","module":"A1A3","scenario":null}]},{"parameter":"ODP","unit":"kg CFC11-eq","values":[{"value":"2,26E-07","module":"A1","scenario":null},{"value":"8,60E-09","module":"A2","scenario":null},{"value":"1,20E-08","module":"A3","scenario":null},{"value":"2,47E-07","module":"A1A3","scenario":null}]},{"parameter":"AP","unit":"mol H+-eq","values":[{"value":"1,60E-02","module":"A1","scenario":null},{"value":"8,93E-04","module":"A2","scenario":null},{"value":"6,04E-04","module":"A3","scenario":null},{"value":"1,75E-02","module":"A1A3","scenario":null}]},{"parameter":"EP","unit":"kg PO_4^3-eq","values":[{"value":"3,67E-03","module":"A1","scenario":null},{"value":"9,74E-05","module":"A2","scenario":null},{"value":"6,11E-05","module":"A3","scenario":null},{"value":"3,83E-03","module":"A1A3","scenario":null}]},{"parameter":"POCP","unit":"kg NMVOC-eq","values":[{"value":"1,36E-03","module":"A1","scenario":null},{"value":"2,92E-05","module":"A2","scenario":null},{"value":"2,45E-05","module":"A3","scenario":null},{"value":"1,41E-03","module":"A1A3","scenario":null}]},{"parameter":"ADPE","unit":"kg Sb-eq","values":[{"value":"2,25E-05","module":"A1","scenario":null},{"value":"2,09E-08","module":"A2","scenario":null},{"value":"4,84E-08","module":"A3","scenario":null},{"value":"2,25E-05","module":"A1A3","scenario":null}]},{"parameter":"ADPF","unit":"MJ","values":[{"value":"3,68E+01","module":"A1","scenario":null},{"value":"7,15E-01","module":"A2","scenario":null},{"value":"1,39E+00","module":"A3","scenario":null},{"value":"3,89E+01","module":"A1A3","scenario":null}]}],"additional_environmental_impact":[],"resource_use":[{"parameter":"PERE","unit":"MJ","values":[{"value":"2,57E+00","module":"A1","scenario":null},{"value":"1,58E-02","module":"A2","scenario":null},{"value":"4,22E-03","module":"A3","scenario":null},{"value":"2,59E+00","module":"A1A3","scenario":null}]},{"parameter":"PERM","unit":"","values":[{"value":"5,99E-01","module":"A1","scenario":null},{"value":"3,12E-03","module":"A2","scenario":null},{"value":"9,36E-04","module":"A3","scenario":null},{"value":"6,03E-01","module":"A1A3","scenario":null}]},{"parameter":"PERT","unit":"MJ","values":[{"value":"3,17E+00","module":"A1","scenario":null},{"value":"1,89E-02","module":"A2","scenario":null},{"value":"5,16E-03","module":"A3","scenario":null},{"value":"3,19E+00","module":"A1A3","scenario":null}]},{"parameter":"PENRE","unit":"MJ","values":[{"value":"4,02E+01","module":"A1","scenario":null},{"value":"7,42E-01","module":"A2","scenario":null},{"value":"1,40E+00","module":"A3","scenario":null},{"value":"4,23E+01","module":"A1A3","scenario":null}]},{"parameter":"PENRM","unit":"MJ","values":[{"value":"0,00E+00","module":"A1","scenario":null},{"value":"0,00E+00","module":"A2","scenario":null},{"value":"0,00E+00","module":"A3","scenario":null},{"value":"0,00E+00","module":"A1A3","scenario":null}]},{"parameter":"PENRT","unit":"MJ","values":[{"value":"4,02E+01","module":"A1","scenario":null},{"value":"7,42E-01","module":"A2","scenario":null},{"value":"1,40E+00","module":"A3","scenario":null},{"value":"4,23E+01","module":"A1A3","scenario":null}]},{"parameter":"SM","unit":"kg","values":[{"value":"0,00E+00","module":"A1","scenario":null},{"value":"0,00E+00","module":"A2","scenario":null},{"value":"0,00E+00","module":"A3","scenario":null},{"value":"0,00E+00","module":"A1A3","scenario":null}]},{"parameter":"RSF","unit":"MJ","values":[{"value":"0,00E+00","module":"A1","scenario":null},{"value":"0,00E+00","module":"A2","scenario":null},{"value":"0,00E+00","module":"A3","scenario":null},{"value":"0,00E+00","module":"A1A3","scenario":null}]},{"parameter":"NRSF","unit":"MJ","values":[{"value":"0,00E+00","module":"A1","scenario":null},{"value":"0,00E+00","module":"A2","scenario":null},{"value":"0,00E+00","module":"A3","scenario":null},{"value":"0,00E+00","module":"A1A3","scenario":null}]},{"parameter":"FW","unit":"m3","values":[{"value":"4,25E-02","module":"A1","scenario":null},{"value":"1,09E-04","module":"A2","scenario":null},{"value":"2,25E-04","module":"A3","scenario":null},{"value":"4,29E-02","module":"A1A3","scenario":null}]}],"end_of_life_waste":[{"parameter":"HWD","unit":"kg","values":[{"value":"4,07E-05","module":"A1","scenario":null},{"value":"3,99E-07","module":"A2","scenario":null},{"value":"5,85E-07","module":"A3","scenario":null},{"value":"4,17E-05","module":"A1A3","scenario":null}]},{"parameter":"NHWD","unit":"kg","values":[{"value":"1,69E+00","module":"A1","scenario":null},{"value":"1,65E-02","module":"A2","scenario":null},{"value":"1,19E-02","module":"A3","scenario":null},{"value":"1,72E+00","module":"A1A3","scenario":null}]},{"parameter":"RWD","unit":"kg","values":[{"value":"0,00E+00","module":"A1","scenario":null},{"value":"0,00E+00","module":"A2","scenario":null},{"value":"3,19E-07","module":"A3","scenario":null},{"value":"3,19E-07","module":"A1A3","scenario":null}]}],"end_of_life_flow":[{"parameter":"CRU","unit":"kg","values":[{"value":"0,00E+00","module":"A1","scenario":null},{"value":"0,00E+00","module":"A2","scenario":null},{"value":"0,00E+00","module":"A3","scenario":null},{"value":"0,00E+00","module":"A1A3","scenario":null}]},{"parameter":"MFR","unit":"kg","values":[{"value":"0,00E+00","module":"A1","scenario":null},{"value":"0,00E+00","module":"A2","scenario":null},{"value":"1,54E-03","module":"A3","scenario":null},{"value":"1,54E-03","module":"A1A3","scenario":null}]},{"parameter":"MER","unit":"kg","values":[{"value":"0,00E+00","module":"A1","scenario":null},{"value":"0,00E+00","module":"A2","scenario":null},{"value":"3,47E-03","module":"A3","scenario":null},{"value":"3,47E-03","module":"A1A3","scenario":null}]},{"parameter":"EEE","unit":"MJ","values":[{"value":"0,00E+00","module":"A1","scenario":null},{"value":"0,00E+00","module":"A2","scenario":null},{"value":"0,00E+00","module":"A3","scenario":null},{"value":"0,00E+00","module":"A1A3","scenario":null}]},{"parameter":"EET","unit":"MJ","values":[{"value":"0,00E+00","module":"A1","scenario":null},{"value":"0,00E+00","module":"A2","scenario":null},{"value":"0,00E+00","module":"A3","scenario":null},{"value":"0,00E+00","module":"A1A3","scenario":null}]}]}