{"product_name":"Protecta FR Collar for Sweden","epd_id":"NEPD-7681-7058","declared_unit":{"unit":"ton","amount":1},"compliance":["EN 15804+A2","ISO 14025","ISO 21930"],"producer_name":"Polyseam AS","environmental_impact":[{"parameter":"GWP-total","unit":"kg CO2-eq","values":[{"value":"3,46E+00","module":"A1","scenario":null},{"value":"6,08E-01","module":"A2","scenario":null},{"value":"5,40E-02","module":"A3","scenario":null},{"value":"3,08E-01","module":"A4","scenario":null},{"value":"9,77E-02","module":"A5","scenario":null},{"value":"4,12E+00","module":"A1A3","scenario":null}]},{"parameter":"GWP-fossil","unit":"kg CO2-eq","values":[{"value":"3,51E+00","module":"A1","scenario":null},{"value":"6,07E-01","module":"A2","scenario":null},{"value":"5,23E-02","module":"A3","scenario":null},{"value":"3,08E-01","module":"A4","scenario":null},{"value":"9,22E-04","module":"A5","scenario":null},{"value":"4,16E+00","module":"A1A3","scenario":null}]},{"parameter":"GWP-biogenic","unit":"kg CO2-eq","values":[{"value":"-4,91E-02","module":"A1","scenario":null},{"value":"4,40E-04","module":"A2","scenario":null},{"value":"1,68E-03","module":"A3","scenario":null},{"value":"1,04E-04","module":"A4","scenario":null},{"value":"9,68E-02","module":"A5","scenario":null},{"value":"-4,70E-02","module":"A1A3","scenario":null}]},{"parameter":"GWP-luluc","unit":"kg CO2-eq","values":[{"value":"2,75E-03","module":"A1","scenario":null},{"value":"9,85E-04","module":"A2","scenario":null},{"value":"5,97E-05","module":"A3","scenario":null},{"value":"1,51E-04","module":"A4","scenario":null},{"value":"3,05E-07","module":"A5","scenario":null},{"value":"3,80E-03","module":"A1A3","scenario":null}]},{"parameter":"ODP","unit":"kg CFC11-eq","values":[{"value":"2,89E-07","module":"A1","scenario":null},{"value":"1,09E-07","module":"A2","scenario":null},{"value":"4,67E-09","module":"A3","scenario":null},{"value":"6,57E-08","module":"A4","scenario":null},{"value":"1,95E-10","module":"A5","scenario":null},{"value":"4,03E-07","module":"A1A3","scenario":null}]},{"parameter":"AP","unit":"mol H+-eq","values":[{"value":"2,18E-02","module":"A1","scenario":null},{"value":"6,14E-03","module":"A2","scenario":null},{"value":"1,83E-04","module":"A3","scenario":null},{"value":"5,47E-03","module":"A4","scenario":null},{"value":"4,37E-06","module":"A5","scenario":null},{"value":"2,81E-02","module":"A1A3","scenario":null}]},{"parameter":"POCP","unit":"kg NMVOC-eq","values":[{"value":"1,48E-02","module":"A1","scenario":null},{"value":"7,12E-03","module":"A2","scenario":null},{"value":"1,05E-04","module":"A3","scenario":null},{"value":"3,98E-03","module":"A4","scenario":null},{"value":"4,49E-06","module":"A5","scenario":null},{"value":"2,20E-02","module":"A1A3","scenario":null}]},{"parameter":"ADPE","unit":"kg Sb-eq","values":[{"value":"1,09E-04","module":"A1","scenario":null},{"value":"6,44E-06","module":"A2","scenario":null},{"value":"6,49E-07","module":"A3","scenario":null},{"value":"5,30E-06","module":"A4","scenario":null},{"value":"2,24E-08","module":"A5","scenario":null},{"value":"1,16E-04","module":"A1A3","scenario":null}]},{"parameter":"ADPF","unit":"MJ","values":[{"value":"4,68E+01","module":"A1","scenario":null},{"value":"8,01E+00","module":"A2","scenario":null},{"value":"1,07E+00","module":"A3","scenario":null},{"value":"4,30E+00","module":"A4","scenario":null},{"value":"1,29E-02","module":"A5","scenario":null},{"value":"5,58E+01","module":"A1A3","scenario":null}]},{"parameter":"WDP","unit":"m3 world-eq. Deprived","values":[{"value":"1,71E+02","module":"A1","scenario":null},{"value":"1,17E+01","module":"A2","scenario":null},{"value":"4,62E+00","module":"A3","scenario":null},{"value":"2,64E+00","module":"A4","scenario":null},{"value":"1,63E-02","module":"A5","scenario":null},{"value":"1,88E+02","module":"A1A3","scenario":null}]},{"parameter":"EP-freshwater","unit":"kg P-eq","values":[{"value":"1,94E-04","module":"A1","scenario":null},{"value":"7,13E-06","module":"A2","scenario":null},{"value":"1,34E-06","module":"A3","scenario":null},{"value":"1,82E-06","module":"A4","scenario":null},{"value":"7,57E-09","module":"A5","scenario":null},{"value":"2,02E-04","module":"A1A3","scenario":null}]},{"parameter":"EP-marine","unit":"kg N-eq","values":[{"value":"3,38E-03","module":"A1","scenario":null},{"value":"2,49E-03","module":"A2","scenario":null},{"value":"3,70E-05","module":"A3","scenario":null},{"value":"1,34E-03","module":"A4","scenario":null},{"value":"1,44E-06","module":"A5","scenario":null},{"value":"5,90E-03","module":"A1A3","scenario":null}]},{"parameter":"EP-terrestrial","unit":"mol N-eq.","values":[{"value":"3,75E-02","module":"A1","scenario":null},{"value":"2,74E-02","module":"A2","scenario":null},{"value":"4,03E-04","module":"A3","scenario":null},{"value":"1,49E-02","module":"A4","scenario":null},{"value":"1,56E-05","module":"A5","scenario":null},{"value":"6,53E-02","module":"A1A3","scenario":null}]},{"parameter":"GWP-IOBC","unit":"kg CO2-eq","values":[{"value":"3,56E+00","module":"A1","scenario":null},{"value":"6,08E-01","module":"A2","scenario":null},{"value":"6,29E-02","module":"A3","scenario":null},{"value":"3,08E-01","module":"A4","scenario":null},{"value":"9,22E-04","module":"A5","scenario":null},{"value":"4,23E+00","module":"A1A3","scenario":null}]}],"additional_environmental_impact":[{"parameter":"PM","unit":"Disease incidence","values":[{"value":"2,35E-07","module":"A1","scenario":null},{"value":"1,76E-08","module":"A2","scenario":null},{"value":"7,27E-10","module":"A3","scenario":null},{"value":"1,37E-08","module":"A4","scenario":null},{"value":"6,40E-11","module":"A5","scenario":null},{"value":"2,53E-07","module":"A1A3","scenario":null}]},{"parameter":"ETP-fw","unit":"CTUe","values":[{"value":"1,26E+02","module":"A1","scenario":null},{"value":"6,00E+00","module":"A2","scenario":null},{"value":"7,72E-01","module":"A3","scenario":null},{"value":"2,85E+00","module":"A4","scenario":null},{"value":"1,72E-02","module":"A5","scenario":null},{"value":"1,33E+02","module":"A1A3","scenario":null}]},{"parameter":"HTP-c","unit":"CTUh","values":[{"value":"1,69E-08","module":"A1","scenario":null},{"value":"0,00E+00","module":"A2","scenario":null},{"value":"1,90E-11","module":"A3","scenario":null},{"value":"0,00E+00","module":"A4","scenario":null},{"value":"1,00E-12","module":"A5","scenario":null},{"value":"1,69E-08","module":"A1A3","scenario":null}]},{"parameter":"HTP-nc","unit":"CTUh","values":[{"value":"1,02E-07","module":"A1","scenario":null},{"value":"1,14E-09","module":"A2","scenario":null},{"value":"6,56E-10","module":"A3","scenario":null},{"value":"3,29E-09","module":"A4","scenario":null},{"value":"2,20E-11","module":"A5","scenario":null},{"value":"1,04E-07","module":"A1A3","scenario":null}]},{"parameter":"SQP","unit":"-","values":[{"value":"2,55E+01","module":"A1","scenario":null},{"value":"6,08E+00","module":"A2","scenario":null},{"value":"8,97E-01","module":"A3","scenario":null},{"value":"1,88E+00","module":"A4","scenario":null},{"value":"8,65E-03","module":"A5","scenario":null},{"value":"3,25E+01","module":"A1A3","scenario":null}]},{"parameter":"IRP","unit":"kBq U235-eq","values":[{"value":"1,50E-01","module":"A1","scenario":null},{"value":"3,62E-02","module":"A2","scenario":null},{"value":"1,72E-02","module":"A3","scenario":null},{"value":"1,87E-02","module":"A4","scenario":null},{"value":"5,52E-05","module":"A5","scenario":null},{"value":"2,03E-01","module":"A1A3","scenario":null}]}],"resource_use":[{"parameter":"PERE","unit":"MJ","values":[{"value":"5,38E+00","module":"A1","scenario":null},{"value":"1,87E-01","module":"A2","scenario":null},{"value":"2,94E-01","module":"A3","scenario":null},{"value":"4,58E-02","module":"A4","scenario":null},{"value":"2,12E-04","module":"A5","scenario":null},{"value":"5,86E+00","module":"A1A3","scenario":null}]},{"parameter":"PERM","unit":"","values":[{"value":"9,07E-01","module":"A1","scenario":null},{"value":"0,00E+00","module":"A2","scenario":null},{"value":"0,00E+00","module":"A3","scenario":null},{"value":"0,00E+00","module":"A4","scenario":null},{"value":"-9,07E-01","module":"A5","scenario":null},{"value":"9,07E-01","module":"A1A3","scenario":null}]},{"parameter":"PERT","unit":"MJ","values":[{"value":"6,29E+00","module":"A1","scenario":null},{"value":"1,87E-01","module":"A2","scenario":null},{"value":"2,94E-01","module":"A3","scenario":null},{"value":"4,58E-02","module":"A4","scenario":null},{"value":"-9,07E-01","module":"A5","scenario":null},{"value":"6,77E+00","module":"A1A3","scenario":null}]},{"parameter":"PENRE","unit":"MJ","values":[{"value":"4,65E+01","module":"A1","scenario":null},{"value":"8,01E+00","module":"A2","scenario":null},{"value":"1,07E+00","module":"A3","scenario":null},{"value":"4,30E+00","module":"A4","scenario":null},{"value":"1,29E-02","module":"A5","scenario":null},{"value":"5,56E+01","module":"A1A3","scenario":null}]},{"parameter":"PENRM","unit":"MJ","values":[{"value":"1,08E+00","module":"A1","scenario":null},{"value":"0,00E+00","module":"A2","scenario":null},{"value":"0,00E+00","module":"A3","scenario":null},{"value":"0,00E+00","module":"A4","scenario":null},{"value":"0,00E+00","module":"A5","scenario":null},{"value":"1,08E+00","module":"A1A3","scenario":null}]},{"parameter":"PENRT","unit":"MJ","values":[{"value":"4,76E+01","module":"A1","scenario":null},{"value":"8,01E+00","module":"A2","scenario":null},{"value":"1,07E+00","module":"A3","scenario":null},{"value":"4,30E+00","module":"A4","scenario":null},{"value":"1,29E-02","module":"A5","scenario":null},{"value":"5,66E+01","module":"A1A3","scenario":null}]},{"parameter":"SM","unit":"kg","values":[{"value":"3,01E-03","module":"A1","scenario":null},{"value":"0,00E+00","module":"A2","scenario":null},{"value":"0,00E+00","module":"A3","scenario":null},{"value":"0,00E+00","module":"A4","scenario":null},{"value":"0,00E+00","module":"A5","scenario":null},{"value":"3,01E-03","module":"A1A3","scenario":null}]},{"parameter":"RSF","unit":"MJ","values":[{"value":"3,00E-02","module":"A1","scenario":null},{"value":"1,11E-02","module":"A2","scenario":null},{"value":"4,26E-04","module":"A3","scenario":null},{"value":"1,51E-03","module":"A4","scenario":null},{"value":"7,04E-06","module":"A5","scenario":null},{"value":"4,16E-02","module":"A1A3","scenario":null}]},{"parameter":"NRSF","unit":"MJ","values":[{"value":"8,08E-03","module":"A1","scenario":null},{"value":"2,71E-02","module":"A2","scenario":null},{"value":"4,96E-04","module":"A3","scenario":null},{"value":"4,28E-03","module":"A4","scenario":null},{"value":"2,90E-05","module":"A5","scenario":null},{"value":"3,56E-02","module":"A1A3","scenario":null}]},{"parameter":"FW","unit":"m3","values":[{"value":"4,84E-02","module":"A1","scenario":null},{"value":"1,35E-03","module":"A2","scenario":null},{"value":"4,30E-04","module":"A3","scenario":null},{"value":"3,44E-04","module":"A4","scenario":null},{"value":"6,09E-06","module":"A5","scenario":null},{"value":"5,02E-02","module":"A1A3","scenario":null}]}],"end_of_life_waste":[{"parameter":"HWD","unit":"kg","values":[{"value":"2,76E-02","module":"A1","scenario":null},{"value":"5,08E-04","module":"A2","scenario":null},{"value":"3,21E-03","module":"A3","scenario":null},{"value":"2,00E-04","module":"A4","scenario":null},{"value":"0,00E+00","module":"A5","scenario":null},{"value":"3,13E-02","module":"A1A3","scenario":null}]},{"parameter":"NHWD","unit":"kg","values":[{"value":"1,11E+00","module":"A1","scenario":null},{"value":"9,85E-02","module":"A2","scenario":null},{"value":"6,31E-03","module":"A3","scenario":null},{"value":"1,18E-01","module":"A4","scenario":null},{"value":"5,70E-02","module":"A5","scenario":null},{"value":"1,21E+00","module":"A1A3","scenario":null}]},{"parameter":"RWD","unit":"kg","values":[{"value":"1,45E-04","module":"A1","scenario":null},{"value":"5,38E-05","module":"A2","scenario":null},{"value":"8,58E-06","module":"A3","scenario":null},{"value":"2,96E-05","module":"A4","scenario":null},{"value":"0,00E+00","module":"A5","scenario":null},{"value":"2,07E-04","module":"A1A3","scenario":null}]}],"end_of_life_flow":[{"parameter":"CRU","unit":"kg","values":[{"value":"0,00E+00","module":"A1","scenario":null},{"value":"0,00E+00","module":"A2","scenario":null},{"value":"0,00E+00","module":"A3","scenario":null},{"value":"0,00E+00","module":"A4","scenario":null},{"value":"0,00E+00","module":"A5","scenario":null},{"value":"0,00E+00","module":"A1A3","scenario":null}]},{"parameter":"MFR","unit":"kg","values":[{"value":"1,20E-03","module":"A1","scenario":null},{"value":"0,00E+00","module":"A2","scenario":null},{"value":"1,08E-02","module":"A3","scenario":null},{"value":"0,00E+00","module":"A4","scenario":null},{"value":"5,30E-02","module":"A5","scenario":null},{"value":"1,20E-02","module":"A1A3","scenario":null}]},{"parameter":"MER","unit":"kg","values":[{"value":"4,68E-05","module":"A1","scenario":null},{"value":"0,00E+00","module":"A2","scenario":null},{"value":"1,42E-02","module":"A3","scenario":null},{"value":"0,00E+00","module":"A4","scenario":null},{"value":"7,76E-08","module":"A5","scenario":null},{"value":"1,42E-02","module":"A1A3","scenario":null}]},{"parameter":"EEE","unit":"MJ","values":[{"value":"3,80E-04","module":"A1","scenario":null},{"value":"0,00E+00","module":"A2","scenario":null},{"value":"8,41E-03","module":"A3","scenario":null},{"value":"0,00E+00","module":"A4","scenario":null},{"value":"3,26E-03","module":"A5","scenario":null},{"value":"8,79E-03","module":"A1A3","scenario":null}]},{"parameter":"EET","unit":"MJ","values":[{"value":"5,76E-03","module":"A1","scenario":null},{"value":"0,00E+00","module":"A2","scenario":null},{"value":"1,27E-01","module":"A3","scenario":null},{"value":"0,00E+00","module":"A4","scenario":null},{"value":"4,93E-02","module":"A5","scenario":null},{"value":"1,33E-01","module":"A1A3","scenario":null}]}]}