{"product_name":"RMC C12/15 P Traditionel CEM II/A-LL 42,5 R (X0, XC1)","epd_id":"NEPD-7581-6958","declared_unit":{"unit":"m3","amount":1},"compliance":["EN 15804+A2","ISO 14025","ISO 21930"],"producer_name":"Heidelberg Materials Beton Danmark A/S","environmental_impact":[{"parameter":"GWP-total","unit":"kg CO2-eq","values":[{"value":"1,36E+02","module":"A1","scenario":null},{"value":"1,29E+01","module":"A2","scenario":null},{"value":"3,93E+00","module":"A3","scenario":null},{"value":"4,90E+00","module":"A4","scenario":null},{"value":"8,99E+00","module":"C1","scenario":null},{"value":"4,90E+00","module":"C2","scenario":null},{"value":"1,57E+00","module":"C3","scenario":null},{"value":"3,12E-01","module":"C4","scenario":null},{"value":"-5,08E+00","module":"D","scenario":null},{"value":"1,53E+02","module":"A1A3","scenario":null}]},{"parameter":"GWP-fossil","unit":"kg CO2-eq","values":[{"value":"1,37E+02","module":"A1","scenario":null},{"value":"1,29E+01","module":"A2","scenario":null},{"value":"3,92E+00","module":"A3","scenario":null},{"value":"4,89E+00","module":"A4","scenario":null},{"value":"8,99E+00","module":"C1","scenario":null},{"value":"4,89E+00","module":"C2","scenario":null},{"value":"1,54E+00","module":"C3","scenario":null},{"value":"3,12E-01","module":"C4","scenario":null},{"value":"-4,98E+00","module":"D","scenario":null},{"value":"1,54E+02","module":"A1A3","scenario":null}]},{"parameter":"GWP-biogenic","unit":"kg CO2-eq","values":[{"value":"-7,48E-01","module":"A1","scenario":null},{"value":"4,12E-03","module":"A2","scenario":null},{"value":"-8,18E-03","module":"A3","scenario":null},{"value":"2,10E-03","module":"A4","scenario":null},{"value":"1,69E-03","module":"C1","scenario":null},{"value":"2,10E-03","module":"C2","scenario":null},{"value":"1,33E-02","module":"C3","scenario":null},{"value":"2,65E-04","module":"C4","scenario":null},{"value":"-9,93E-02","module":"D","scenario":null},{"value":"-7,52E-01","module":"A1A3","scenario":null}]},{"parameter":"GWP-luluc","unit":"kg CO2-eq","values":[{"value":"3,39E-02","module":"A1","scenario":null},{"value":"3,56E-03","module":"A2","scenario":null},{"value":"1,69E-02","module":"A3","scenario":null},{"value":"1,49E-03","module":"A4","scenario":null},{"value":"7,09E-04","module":"C1","scenario":null},{"value":"1,49E-03","module":"C2","scenario":null},{"value":"2,14E-03","module":"C3","scenario":null},{"value":"6,11E-05","module":"C4","scenario":null},{"value":"-3,37E-03","module":"D","scenario":null},{"value":"5,44E-02","module":"A1A3","scenario":null}]},{"parameter":"ODP","unit":"kg CFC11-eq","values":[{"value":"2,69E-06","module":"A1","scenario":null},{"value":"2,85E-06","module":"A2","scenario":null},{"value":"5,97E-07","module":"A3","scenario":null},{"value":"1,18E-06","module":"A4","scenario":null},{"value":"1,94E-06","module":"C1","scenario":null},{"value":"1,18E-06","module":"C2","scenario":null},{"value":"3,04E-07","module":"C3","scenario":null},{"value":"1,52E-07","module":"C4","scenario":null},{"value":"-9,07E-07","module":"D","scenario":null},{"value":"6,14E-06","module":"A1A3","scenario":null}]},{"parameter":"AP","unit":"mol H+-eq","values":[{"value":"2,81E-01","module":"A1","scenario":null},{"value":"1,81E-01","module":"A2","scenario":null},{"value":"1,72E-02","module":"A3","scenario":null},{"value":"1,58E-02","module":"A4","scenario":null},{"value":"9,41E-02","module":"C1","scenario":null},{"value":"1,58E-02","module":"C2","scenario":null},{"value":"1,25E-02","module":"C3","scenario":null},{"value":"3,04E-03","module":"C4","scenario":null},{"value":"-4,48E-02","module":"D","scenario":null},{"value":"4,79E-01","module":"A1A3","scenario":null}]},{"parameter":"POCP","unit":"kg NMVOC-eq","values":[{"value":"2,58E-01","module":"A1","scenario":null},{"value":"1,32E-01","module":"A2","scenario":null},{"value":"1,56E-02","module":"A3","scenario":null},{"value":"1,51E-02","module":"A4","scenario":null},{"value":"1,25E-01","module":"C1","scenario":null},{"value":"1,51E-02","module":"C2","scenario":null},{"value":"1,13E-02","module":"C3","scenario":null},{"value":"3,60E-03","module":"C4","scenario":null},{"value":"-4,82E-02","module":"D","scenario":null},{"value":"4,06E-01","module":"A1A3","scenario":null}]},{"parameter":"ADPE","unit":"kg Sb-eq","values":[{"value":"5,25E-04","module":"A1","scenario":null},{"value":"1,50E-04","module":"A2","scenario":null},{"value":"4,57E-05","module":"A3","scenario":null},{"value":"8,72E-05","module":"A4","scenario":null},{"value":"1,38E-05","module":"C1","scenario":null},{"value":"8,72E-05","module":"C2","scenario":null},{"value":"1,96E-05","module":"C3","scenario":null},{"value":"2,76E-06","module":"C4","scenario":null},{"value":"-4,42E-04","module":"D","scenario":null},{"value":"7,21E-04","module":"A1A3","scenario":null}]},{"parameter":"ADPF","unit":"MJ","values":[{"value":"3,68E+02","module":"A1","scenario":null},{"value":"1,87E+02","module":"A2","scenario":null},{"value":"5,47E+01","module":"A3","scenario":null},{"value":"7,95E+01","module":"A4","scenario":null},{"value":"1,24E+02","module":"C1","scenario":null},{"value":"7,95E+01","module":"C2","scenario":null},{"value":"4,79E+01","module":"C3","scenario":null},{"value":"1,01E+01","module":"C4","scenario":null},{"value":"-8,42E+01","module":"D","scenario":null},{"value":"6,10E+02","module":"A1A3","scenario":null}]},{"parameter":"WDP","unit":"m3 world-eq. Deprived","values":[{"value":"3,57E+03","module":"A1","scenario":null},{"value":"1,09E+02","module":"A2","scenario":null},{"value":"2,77E+02","module":"A3","scenario":null},{"value":"6,09E+01","module":"A4","scenario":null},{"value":"2,63E+01","module":"C1","scenario":null},{"value":"6,09E+01","module":"C2","scenario":null},{"value":"5,29E+03","module":"C3","scenario":null},{"value":"2,12E+01","module":"C4","scenario":null},{"value":"-3,95E+03","module":"D","scenario":null},{"value":"3,95E+03","module":"A1A3","scenario":null}]},{"parameter":"EP-freshwater","unit":"kg P-eq","values":[{"value":"9,55E-03","module":"A1","scenario":null},{"value":"7,19E-05","module":"A2","scenario":null},{"value":"1,19E-04","module":"A3","scenario":null},{"value":"3,89E-05","module":"A4","scenario":null},{"value":"3,27E-05","module":"C1","scenario":null},{"value":"3,89E-05","module":"C2","scenario":null},{"value":"9,76E-05","module":"C3","scenario":null},{"value":"2,33E-06","module":"C4","scenario":null},{"value":"-1,32E-04","module":"D","scenario":null},{"value":"9,74E-03","module":"A1A3","scenario":null}]},{"parameter":"EP-marine","unit":"kg N-eq","values":[{"value":"2,21E-02","module":"A1","scenario":null},{"value":"4,32E-02","module":"A2","scenario":null},{"value":"5,08E-03","module":"A3","scenario":null},{"value":"3,45E-03","module":"A4","scenario":null},{"value":"4,15E-02","module":"C1","scenario":null},{"value":"3,45E-03","module":"C2","scenario":null},{"value":"3,66E-03","module":"C3","scenario":null},{"value":"1,14E-03","module":"C4","scenario":null},{"value":"-1,55E-02","module":"D","scenario":null},{"value":"7,05E-02","module":"A1A3","scenario":null}]},{"parameter":"EP-terrestrial","unit":"mol N-eq.","values":[{"value":"9,70E-01","module":"A1","scenario":null},{"value":"4,83E-01","module":"A2","scenario":null},{"value":"5,71E-02","module":"A3","scenario":null},{"value":"3,85E-02","module":"A4","scenario":null},{"value":"4,49E-01","module":"C1","scenario":null},{"value":"3,85E-02","module":"C2","scenario":null},{"value":"4,22E-02","module":"C3","scenario":null},{"value":"1,26E-02","module":"C4","scenario":null},{"value":"-1,83E-01","module":"D","scenario":null},{"value":"1,51E+00","module":"A1A3","scenario":null}]},{"parameter":"GWP-IOBC","unit":"kg CO2-eq","values":[{"value":"1,38E+02","module":"A1","scenario":null},{"value":"1,29E+01","module":"A2","scenario":null},{"value":"4,42E+00","module":"A3","scenario":null},{"value":"4,90E+00","module":"A4","scenario":null},{"value":"8,99E+00","module":"C1","scenario":null},{"value":"4,90E+00","module":"C2","scenario":null},{"value":"1,55E+00","module":"C3","scenario":null},{"value":"3,12E-01","module":"C4","scenario":null},{"value":"-5,33E+00","module":"D","scenario":null},{"value":"1,55E+02","module":"A1A3","scenario":null}]}],"additional_environmental_impact":[{"parameter":"PM","unit":"Disease incidence","values":[{"value":"3,72E-06","module":"A1","scenario":null},{"value":"7,93E-07","module":"A2","scenario":null},{"value":"2,53E-07","module":"A3","scenario":null},{"value":"4,49E-07","module":"A4","scenario":null},{"value":"1,14E-05","module":"C1","scenario":null},{"value":"4,49E-07","module":"C2","scenario":null},{"value":"2,00E-07","module":"C3","scenario":null},{"value":"6,48E-08","module":"C4","scenario":null},{"value":"-9,54E-07","module":"D","scenario":null},{"value":"4,77E-06","module":"A1A3","scenario":null}]},{"parameter":"ETP-fw","unit":"CTUe","values":[{"value":"6,43E+02","module":"A1","scenario":null},{"value":"1,22E+02","module":"A2","scenario":null},{"value":"5,11E+01","module":"A3","scenario":null},{"value":"5,81E+01","module":"A4","scenario":null},{"value":"6,76E+01","module":"C1","scenario":null},{"value":"5,81E+01","module":"C2","scenario":null},{"value":"3,40E+01","module":"C3","scenario":null},{"value":"4,98E+00","module":"C4","scenario":null},{"value":"-8,67E+01","module":"D","scenario":null},{"value":"8,16E+02","module":"A1A3","scenario":null}]},{"parameter":"HTP-c","unit":"CTUh","values":[{"value":"2,02E-07","module":"A1","scenario":null},{"value":"0,00E+00","module":"A2","scenario":null},{"value":"1,47E-09","module":"A3","scenario":null},{"value":"0,00E+00","module":"A4","scenario":null},{"value":"2,25E-09","module":"C1","scenario":null},{"value":"0,00E+00","module":"C2","scenario":null},{"value":"2,17E-09","module":"C3","scenario":null},{"value":"1,46E-10","module":"C4","scenario":null},{"value":"-4,35E-09","module":"D","scenario":null},{"value":"2,04E-07","module":"A1A3","scenario":null}]},{"parameter":"HTP-nc","unit":"CTUh","values":[{"value":"1,87E-06","module":"A1","scenario":null},{"value":"8,81E-08","module":"A2","scenario":null},{"value":"4,28E-08","module":"A3","scenario":null},{"value":"5,62E-08","module":"A4","scenario":null},{"value":"6,29E-08","module":"C1","scenario":null},{"value":"5,62E-08","module":"C2","scenario":null},{"value":"3,04E-08","module":"C3","scenario":null},{"value":"2,91E-09","module":"C4","scenario":null},{"value":"-1,07E-07","module":"D","scenario":null},{"value":"2,00E-06","module":"A1A3","scenario":null}]},{"parameter":"SQP","unit":"-","values":[{"value":"2,31E+02","module":"A1","scenario":null},{"value":"1,51E+02","module":"A2","scenario":null},{"value":"4,93E+01","module":"A3","scenario":null},{"value":"9,11E+01","module":"A4","scenario":null},{"value":"1,50E+01","module":"C1","scenario":null},{"value":"9,11E+01","module":"C2","scenario":null},{"value":"2,71E+01","module":"C3","scenario":null},{"value":"3,67E+01","module":"C4","scenario":null},{"value":"1,91E+02","module":"D","scenario":null},{"value":"4,31E+02","module":"A1A3","scenario":null}]},{"parameter":"IRP","unit":"kBq U235-eq","values":[{"value":"8,23E+03","module":"A1","scenario":null},{"value":"8,17E-01","module":"A2","scenario":null},{"value":"2,25E-01","module":"A3","scenario":null},{"value":"3,47E-01","module":"A4","scenario":null},{"value":"5,39E-01","module":"C1","scenario":null},{"value":"3,47E-01","module":"C2","scenario":null},{"value":"8,04E-01","module":"C3","scenario":null},{"value":"4,37E-02","module":"C4","scenario":null},{"value":"-7,73E-01","module":"D","scenario":null},{"value":"8,23E+03","module":"A1A3","scenario":null}]}],"resource_use":[{"parameter":"PERE","unit":"MJ","values":[{"value":"9,57E+01","module":"A1","scenario":null},{"value":"1,82E+00","module":"A2","scenario":null},{"value":"1,47E+01","module":"A3","scenario":null},{"value":"1,00E+00","module":"A4","scenario":null},{"value":"6,74E-01","module":"C1","scenario":null},{"value":"1,00E+00","module":"C2","scenario":null},{"value":"2,47E+01","module":"C3","scenario":null},{"value":"1,55E-01","module":"C4","scenario":null},{"value":"-1,97E+01","module":"D","scenario":null},{"value":"1,12E+02","module":"A1A3","scenario":null}]},{"parameter":"PERM","unit":"","values":[{"value":"1,04E+01","module":"A1","scenario":null},{"value":"0,00E+00","module":"A2","scenario":null},{"value":"0,00E+00","module":"A3","scenario":null},{"value":"0,00E+00","module":"A4","scenario":null},{"value":"0,00E+00","module":"C1","scenario":null},{"value":"0,00E+00","module":"C2","scenario":null},{"value":"0,00E+00","module":"C3","scenario":null},{"value":"0,00E+00","module":"C4","scenario":null},{"value":"0,00E+00","module":"D","scenario":null},{"value":"1,04E+01","module":"A1A3","scenario":null}]},{"parameter":"PERT","unit":"MJ","values":[{"value":"1,06E+02","module":"A1","scenario":null},{"value":"1,82E+00","module":"A2","scenario":null},{"value":"1,47E+01","module":"A3","scenario":null},{"value":"1,00E+00","module":"A4","scenario":null},{"value":"6,74E-01","module":"C1","scenario":null},{"value":"1,00E+00","module":"C2","scenario":null},{"value":"2,47E+01","module":"C3","scenario":null},{"value":"1,55E-01","module":"C4","scenario":null},{"value":"-1,97E+01","module":"D","scenario":null},{"value":"1,23E+02","module":"A1A3","scenario":null}]},{"parameter":"PENRE","unit":"MJ","values":[{"value":"5,16E+02","module":"A1","scenario":null},{"value":"1,87E+02","module":"A2","scenario":null},{"value":"5,48E+01","module":"A3","scenario":null},{"value":"7,95E+01","module":"A4","scenario":null},{"value":"1,24E+02","module":"C1","scenario":null},{"value":"7,95E+01","module":"C2","scenario":null},{"value":"4,80E+01","module":"C3","scenario":null},{"value":"1,01E+01","module":"C4","scenario":null},{"value":"-8,89E+01","module":"D","scenario":null},{"value":"7,57E+02","module":"A1A3","scenario":null}]},{"parameter":"PENRM","unit":"MJ","values":[{"value":"4,09E-01","module":"A1","scenario":null},{"value":"0,00E+00","module":"A2","scenario":null},{"value":"0,00E+00","module":"A3","scenario":null},{"value":"0,00E+00","module":"A4","scenario":null},{"value":"0,00E+00","module":"C1","scenario":null},{"value":"0,00E+00","module":"C2","scenario":null},{"value":"0,00E+00","module":"C3","scenario":null},{"value":"0,00E+00","module":"C4","scenario":null},{"value":"0,00E+00","module":"D","scenario":null},{"value":"4,09E-01","module":"A1A3","scenario":null}]},{"parameter":"PENRT","unit":"MJ","values":[{"value":"5,16E+02","module":"A1","scenario":null},{"value":"1,87E+02","module":"A2","scenario":null},{"value":"5,48E+01","module":"A3","scenario":null},{"value":"7,95E+01","module":"A4","scenario":null},{"value":"1,24E+02","module":"C1","scenario":null},{"value":"7,95E+01","module":"C2","scenario":null},{"value":"4,80E+01","module":"C3","scenario":null},{"value":"1,01E+01","module":"C4","scenario":null},{"value":"-8,89E+01","module":"D","scenario":null},{"value":"7,58E+02","module":"A1A3","scenario":null}]},{"parameter":"SM","unit":"kg","values":[{"value":"3,10E+01","module":"A1","scenario":null},{"value":"0,00E+00","module":"A2","scenario":null},{"value":"4,10E-03","module":"A3","scenario":null},{"value":"0,00E+00","module":"A4","scenario":null},{"value":"0,00E+00","module":"C1","scenario":null},{"value":"0,00E+00","module":"C2","scenario":null},{"value":"0,00E+00","module":"C3","scenario":null},{"value":"0,00E+00","module":"C4","scenario":null},{"value":"0,00E+00","module":"D","scenario":null},{"value":"3,10E+01","module":"A1A3","scenario":null}]},{"parameter":"RSF","unit":"MJ","values":[{"value":"1,28E+02","module":"A1","scenario":null},{"value":"6,59E-02","module":"A2","scenario":null},{"value":"5,30E-01","module":"A3","scenario":null},{"value":"3,50E-02","module":"A4","scenario":null},{"value":"0,00E+00","module":"C1","scenario":null},{"value":"3,50E-02","module":"C2","scenario":null},{"value":"0,00E+00","module":"C3","scenario":null},{"value":"3,20E-03","module":"C4","scenario":null},{"value":"-4,03E-01","module":"D","scenario":null},{"value":"1,29E+02","module":"A1A3","scenario":null}]},{"parameter":"NRSF","unit":"MJ","values":[{"value":"2,09E+02","module":"A1","scenario":null},{"value":"2,39E-01","module":"A2","scenario":null},{"value":"5,96E-02","module":"A3","scenario":null},{"value":"1,17E-01","module":"A4","scenario":null},{"value":"0,00E+00","module":"C1","scenario":null},{"value":"1,17E-01","module":"C2","scenario":null},{"value":"0,00E+00","module":"C3","scenario":null},{"value":"9,20E-03","module":"C4","scenario":null},{"value":"-4,14E-01","module":"D","scenario":null},{"value":"2,09E+02","module":"A1A3","scenario":null}]},{"parameter":"FW","unit":"m3","values":[{"value":"2,51E+00","module":"A1","scenario":null},{"value":"1,55E-02","module":"A2","scenario":null},{"value":"1,28E-01","module":"A3","scenario":null},{"value":"9,04E-03","module":"A4","scenario":null},{"value":"6,37E-03","module":"C1","scenario":null},{"value":"9,04E-03","module":"C2","scenario":null},{"value":"8,21E-02","module":"C3","scenario":null},{"value":"1,20E-02","module":"C4","scenario":null},{"value":"-3,09E+00","module":"D","scenario":null},{"value":"2,65E+00","module":"A1A3","scenario":null}]}],"end_of_life_waste":[{"parameter":"HWD","unit":"kg","values":[{"value":"6,92E-02","module":"A1","scenario":null},{"value":"8,57E-03","module":"A2","scenario":null},{"value":"2,61E-02","module":"A3","scenario":null},{"value":"4,35E-03","module":"A4","scenario":null},{"value":"3,64E-03","module":"C1","scenario":null},{"value":"4,35E-03","module":"C2","scenario":null},{"value":"4,79E-03","module":"C3","scenario":null},{"value":"0,00E+00","module":"C4","scenario":null},{"value":"-2,03E-02","module":"D","scenario":null},{"value":"1,04E-01","module":"A1A3","scenario":null}]},{"parameter":"NHWD","unit":"kg","values":[{"value":"8,18E+02","module":"A1","scenario":null},{"value":"1,09E+01","module":"A2","scenario":null},{"value":"9,93E-01","module":"A3","scenario":null},{"value":"6,91E+00","module":"A4","scenario":null},{"value":"1,47E-01","module":"C1","scenario":null},{"value":"6,91E+00","module":"C2","scenario":null},{"value":"1,51E-01","module":"C3","scenario":null},{"value":"7,28E+01","module":"C4","scenario":null},{"value":"-6,16E-01","module":"D","scenario":null},{"value":"8,30E+02","module":"A1A3","scenario":null}]},{"parameter":"RWD","unit":"kg","values":[{"value":"8,61E-04","module":"A1","scenario":null},{"value":"1,29E-03","module":"A2","scenario":null},{"value":"2,80E-04","module":"A3","scenario":null},{"value":"5,43E-04","module":"A4","scenario":null},{"value":"8,59E-04","module":"C1","scenario":null},{"value":"5,43E-04","module":"C2","scenario":null},{"value":"5,07E-04","module":"C3","scenario":null},{"value":"0,00E+00","module":"C4","scenario":null},{"value":"-6,68E-04","module":"D","scenario":null},{"value":"2,44E-03","module":"A1A3","scenario":null}]}],"end_of_life_flow":[{"parameter":"CRU","unit":"kg","values":[{"value":"0,00E+00","module":"A1","scenario":null},{"value":"0,00E+00","module":"A2","scenario":null},{"value":"0,00E+00","module":"A3","scenario":null},{"value":"0,00E+00","module":"A4","scenario":null},{"value":"0,00E+00","module":"C1","scenario":null},{"value":"0,00E+00","module":"C2","scenario":null},{"value":"0,00E+00","module":"C3","scenario":null},{"value":"0,00E+00","module":"C4","scenario":null},{"value":"0,00E+00","module":"D","scenario":null},{"value":"0,00E+00","module":"A1A3","scenario":null}]},{"parameter":"MFR","unit":"kg","values":[{"value":"6,53E-05","module":"A1","scenario":null},{"value":"0,00E+00","module":"A2","scenario":null},{"value":"8,40E+01","module":"A3","scenario":null},{"value":"0,00E+00","module":"A4","scenario":null},{"value":"0,00E+00","module":"C1","scenario":null},{"value":"0,00E+00","module":"C2","scenario":null},{"value":"2,17E+03","module":"C3","scenario":null},{"value":"0,00E+00","module":"C4","scenario":null},{"value":"0,00E+00","module":"D","scenario":null},{"value":"8,40E+01","module":"A1A3","scenario":null}]},{"parameter":"MER","unit":"kg","values":[{"value":"9,06E-04","module":"A1","scenario":null},{"value":"0,00E+00","module":"A2","scenario":null},{"value":"6,78E-02","module":"A3","scenario":null},{"value":"0,00E+00","module":"A4","scenario":null},{"value":"0,00E+00","module":"C1","scenario":null},{"value":"0,00E+00","module":"C2","scenario":null},{"value":"0,00E+00","module":"C3","scenario":null},{"value":"0,00E+00","module":"C4","scenario":null},{"value":"0,00E+00","module":"D","scenario":null},{"value":"6,87E-02","module":"A1A3","scenario":null}]},{"parameter":"EEE","unit":"MJ","values":[{"value":"1,15E-05","module":"A1","scenario":null},{"value":"0,00E+00","module":"A2","scenario":null},{"value":"3,82E-02","module":"A3","scenario":null},{"value":"0,00E+00","module":"A4","scenario":null},{"value":"0,00E+00","module":"C1","scenario":null},{"value":"0,00E+00","module":"C2","scenario":null},{"value":"0,00E+00","module":"C3","scenario":null},{"value":"0,00E+00","module":"C4","scenario":null},{"value":"0,00E+00","module":"D","scenario":null},{"value":"3,82E-02","module":"A1A3","scenario":null}]},{"parameter":"EET","unit":"MJ","values":[{"value":"1,75E-04","module":"A1","scenario":null},{"value":"0,00E+00","module":"A2","scenario":null},{"value":"5,78E-01","module":"A3","scenario":null},{"value":"0,00E+00","module":"A4","scenario":null},{"value":"0,00E+00","module":"C1","scenario":null},{"value":"0,00E+00","module":"C2","scenario":null},{"value":"0,00E+00","module":"C3","scenario":null},{"value":"0,00E+00","module":"C4","scenario":null},{"value":"0,00E+00","module":"D","scenario":null},{"value":"5,78E-01","module":"A1A3","scenario":null}]}]}