{"product_name":"Trafikkskilt pr. kvadratmeter med folieklasse 3. ","epd_id":"NEPD-4852-4108-NO","declared_unit":{"unit":"m2","amount":1},"compliance":["EN 15804+A2","ISO 14025","ISO 21930"],"producer_name":"Euroskilt AS","environmental_impact":[{"parameter":"GWP-total","unit":"kg CO2-eq","values":[{"value":"2,49E+02","module":"A1-A3","scenario":null},{"value":"0,00E+00","module":"C1","scenario":null}]},{"parameter":"GWP-fossil","unit":"kg CO2-eq","values":[{"value":"2,48E+02","module":"A1-A3","scenario":null},{"value":"0,00E+00","module":"C1","scenario":null}]},{"parameter":"GWP-biogenic","unit":"kg CO2-eq","values":[{"value":"5,16E-01","module":"A1-A3","scenario":null},{"value":"0,00E+00","module":"C1","scenario":null}]},{"parameter":"GWP-luluc","unit":"kg CO2-eq","values":[{"value":"1,28E-01","module":"A1-A3","scenario":null},{"value":"0,00E+00","module":"C1","scenario":null}]},{"parameter":"ODP","unit":"kg CFC11-eq","values":[{"value":"8,13E-06","module":"A1-A3","scenario":null},{"value":"0,00E+00","module":"C1","scenario":null}]},{"parameter":"AP","unit":"mol H+-eq","values":[{"value":"1,58E+00","module":"A1-A3","scenario":null},{"value":"0,00E+00","module":"C1","scenario":null}]},{"parameter":"POCP","unit":"kg NMVOC-eq","values":[{"value":"8,34E-01","module":"A1-A3","scenario":null},{"value":"0,00E+00","module":"C1","scenario":null}]},{"parameter":"ADPE","unit":"kg Sb-eq","values":[{"value":"2,71E-03","module":"A1-A3","scenario":null},{"value":"0,00E+00","module":"C1","scenario":null}]},{"parameter":"ADPF","unit":"MJ","values":[{"value":"2,20E+03","module":"A1-A3","scenario":null},{"value":"0,00E+00","module":"C1","scenario":null}]},{"parameter":"WDP","unit":"m3 world-eq. Deprived","values":[{"value":"2,50E+03","module":"A1-A3","scenario":null},{"value":"0,00E+00","module":"C1","scenario":null}]},{"parameter":"EP-freshwater","unit":"kg P-eq","values":[{"value":"5,94E-03","module":"A1-A3","scenario":null},{"value":"0,00E+00","module":"C1","scenario":null}]},{"parameter":"EP-marine","unit":"kg N-eq","values":[{"value":"2,67E-01","module":"A1-A3","scenario":null},{"value":"0,00E+00","module":"C1","scenario":null}]},{"parameter":"EP-terrestrial","unit":"mol N-eq.","values":[{"value":"2,93E+00","module":"A1-A3","scenario":null},{"value":"0,00E+00","module":"C1","scenario":null}]},{"parameter":"GWP-IOBC","unit":"kg CO2-eq","values":[{"value":"4,12E+01","module":"A1-A3","scenario":null},{"value":"0,00E+00","module":"C1","scenario":null}]}],"additional_environmental_impact":[{"parameter":"PM","unit":"Disease incidence","values":[{"value":"2,00E-05","module":"A1-A3","scenario":null},{"value":"0,00E+00","module":"C1","scenario":null}]},{"parameter":"ETP-fw","unit":"CTUe","values":[{"value":"7,48E+03","module":"A1-A3","scenario":null},{"value":"0,00E+00","module":"C1","scenario":null}]},{"parameter":"HTP-c","unit":"CTUh","values":[{"value":"2,43E-07","module":"A1-A3","scenario":null},{"value":"0,00E+00","module":"C1","scenario":null}]},{"parameter":"HTP-nc","unit":"CTUh","values":[{"value":"5,16E-06","module":"A1-A3","scenario":null},{"value":"0,00E+00","module":"C1","scenario":null}]},{"parameter":"SQP","unit":"-","values":[{"value":"5,44E+02","module":"A1-A3","scenario":null},{"value":"0,00E+00","module":"C1","scenario":null}]},{"parameter":"IRP","unit":"kBq U235-eq","values":[{"value":"2,64E+00","module":"A1-A3","scenario":null},{"value":"0,00E+00","module":"C1","scenario":null}]}],"resource_use":[{"parameter":"PERE","unit":"MJ","values":[{"value":"1,36E+02","module":"A1-A3","scenario":null},{"value":"0,00E+00","module":"C1","scenario":null}]},{"parameter":"PERM","unit":"","values":[{"value":"7,73E+00","module":"A1-A3","scenario":null},{"value":"0,00E+00","module":"C1","scenario":null}]},{"parameter":"PERT","unit":"MJ","values":[{"value":"1,44E+02","module":"A1-A3","scenario":null},{"value":"0,00E+00","module":"C1","scenario":null}]},{"parameter":"PENRE","unit":"MJ","values":[{"value":"2,19E+03","module":"A1-A3","scenario":null},{"value":"0,00E+00","module":"C1","scenario":null}]},{"parameter":"PENRM","unit":"MJ","values":[{"value":"4,12E+00","module":"A1-A3","scenario":null},{"value":"0,00E+00","module":"C1","scenario":null}]},{"parameter":"PENRT","unit":"MJ","values":[{"value":"2,20E+03","module":"A1-A3","scenario":null},{"value":"0,00E+00","module":"C1","scenario":null}]},{"parameter":"SM","unit":"kg","values":[{"value":"3,46E-02","module":"A1-A3","scenario":null},{"value":"0,00E+00","module":"C1","scenario":null}]},{"parameter":"RSF","unit":"MJ","values":[{"value":"5,00E-01","module":"A1-A3","scenario":null},{"value":"0,00E+00","module":"C1","scenario":null}]},{"parameter":"NRSF","unit":"MJ","values":[{"value":"2,19E-01","module":"A1-A3","scenario":null},{"value":"0,00E+00","module":"C1","scenario":null}]},{"parameter":"FW","unit":"m3","values":[{"value":"1,38E+00","module":"A1-A3","scenario":null},{"value":"0,00E+00","module":"C1","scenario":null}]}],"end_of_life_waste":[{"parameter":"HWD","unit":"kg","values":[{"value":"1,44E+00","module":"A1-A3","scenario":null},{"value":"0,00E+00","module":"C1","scenario":null}]},{"parameter":"NHWD","unit":"kg","values":[{"value":"4,02E+01","module":"A1-A3","scenario":null},{"value":"0,00E+00","module":"C1","scenario":null}]},{"parameter":"RWD","unit":"kg","values":[{"value":"3,13E-03","module":"A1-A3","scenario":null},{"value":"0,00E+00","module":"C1","scenario":null}]}],"end_of_life_flow":[{"parameter":"CRU","unit":"kg","values":[{"value":"0,00E+00","module":"A1-A3","scenario":null},{"value":"0,00E+00","module":"C1","scenario":null}]},{"parameter":"MFR","unit":"kg","values":[{"value":"0,00E+00","module":"A1-A3","scenario":null},{"value":"0,00E+00","module":"C1","scenario":null}]},{"parameter":"MER","unit":"kg","values":[{"value":"0,00E+00","module":"A1-A3","scenario":null},{"value":"0,00E+00","module":"C1","scenario":null}]},{"parameter":"EEE","unit":"MJ","values":[{"value":"0,00E+00","module":"A1-A3","scenario":null},{"value":"0,00E+00","module":"C1","scenario":null}]},{"parameter":"EET","unit":"MJ","values":[{"value":"0,00E+00","module":"A1-A3","scenario":null},{"value":"0,00E+00","module":"C1","scenario":null}]}]}