{"product_name":"Flowtite Pressure Pipe FP2.1 with coupling\nDN800-2000, PN1&6, SN5000&10000","epd_id":"NEPD-3227-1880-EN","declared_unit":{"unit":"ton","amount":1},"compliance":["EN 15804","ISO 14025","ISO 21930"],"producer_name":"Amiblu Technology AS","environmental_impact":[{"parameter":"GWP-total","unit":"kg CO2-eq","values":[{"value":"1,46E+00","module":"A1-A3","scenario":null},{"value":"8,13E-02","module":"A4","scenario":null},{"value":"2,78E-01","module":"A5","scenario":null}]},{"parameter":"ODP","unit":"kg CFC11-eq","values":[{"value":"1,71E-07","module":"A1-A3","scenario":null},{"value":"1,50E-08","module":"A4","scenario":null},{"value":"4,96E-08","module":"A5","scenario":null}]},{"parameter":"AP","unit":"mol H+-eq","values":[{"value":"6,79E-03","module":"A1-A3","scenario":null},{"value":"2,59E-04","module":"A4","scenario":null},{"value":"7,65E-04","module":"A5","scenario":null}]},{"parameter":"EP","unit":"kg PO_4^3-eq","values":[{"value":"8,72E-04","module":"A1-A3","scenario":null},{"value":"4,30E-05","module":"A4","scenario":null},{"value":"1,75E-04","module":"A5","scenario":null}]},{"parameter":"POCP","unit":"kg NMVOC-eq","values":[{"value":"5,01E-04","module":"A1-A3","scenario":null},{"value":"1,33E-05","module":"A4","scenario":null},{"value":"4,75E-05","module":"A5","scenario":null}]},{"parameter":"ADPE","unit":"kg Sb-eq","values":[{"value":"4,14E-05","module":"A1-A3","scenario":null},{"value":"2,48E-07","module":"A4","scenario":null},{"value":"9,99E-07","module":"A5","scenario":null}]},{"parameter":"ADPF","unit":"MJ","values":[{"value":"3,00E+01","module":"A1-A3","scenario":null},{"value":"1,23E+00","module":"A4","scenario":null},{"value":"3,89E+00","module":"A5","scenario":null}]}],"additional_environmental_impact":[],"resource_use":[{"parameter":"PERE","unit":"MJ","values":[{"value":"1,45E+00","module":"A1-A3","scenario":null},{"value":"1,79E-02","module":"A4","scenario":null},{"value":"1,92E-01","module":"A5","scenario":null}]},{"parameter":"PERM","unit":"","values":[{"value":"6,27E-04","module":"A1-A3","scenario":null},{"value":"0,00E+00","module":"A4","scenario":null},{"value":"0,00E+00","module":"A5","scenario":null}]},{"parameter":"PERT","unit":"MJ","values":[{"value":"1,45E+00","module":"A1-A3","scenario":null},{"value":"1,79E-02","module":"A4","scenario":null},{"value":"1,92E-01","module":"A5","scenario":null}]},{"parameter":"PENRE","unit":"MJ","values":[{"value":"3,33E+01","module":"A1-A3","scenario":null},{"value":"1,25E+00","module":"A4","scenario":null},{"value":"4,26E+00","module":"A5","scenario":null}]},{"parameter":"PENRM","unit":"MJ","values":[{"value":"5,79E-01","module":"A1-A3","scenario":null},{"value":"0,00E+00","module":"A4","scenario":null},{"value":"0,00E+00","module":"A5","scenario":null}]},{"parameter":"PENRT","unit":"MJ","values":[{"value":"3,38E+01","module":"A1-A3","scenario":null},{"value":"1,25E+00","module":"A4","scenario":null},{"value":"4,26E+00","module":"A5","scenario":null}]},{"parameter":"SM","unit":"kg","values":[{"value":"2,86E-02","module":"A1-A3","scenario":null},{"value":"0,00E+00","module":"A4","scenario":null},{"value":"2,59E+01","module":"A5","scenario":null}]},{"parameter":"RSF","unit":"MJ","values":[{"value":"7,73E-02","module":"A1-A3","scenario":null},{"value":"0,00E+00","module":"A4","scenario":null},{"value":"2,73E-04","module":"A5","scenario":null}]},{"parameter":"NRSF","unit":"MJ","values":[{"value":"5,53E-03","module":"A1-A3","scenario":null},{"value":"0,00E+00","module":"A4","scenario":null},{"value":"4,01E-03","module":"A5","scenario":null}]},{"parameter":"FW","unit":"m3","values":[{"value":"1,71E-02","module":"A1-A3","scenario":null},{"value":"2,35E-04","module":"A4","scenario":null},{"value":"3,31E-02","module":"A5","scenario":null}]}],"end_of_life_waste":[{"parameter":"HWD","unit":"kg","values":[{"value":"3,65E-03","module":"A1-A3","scenario":null},{"value":"7,32E-07","module":"A4","scenario":null},{"value":"6,22E-05","module":"A5","scenario":null}]},{"parameter":"NHWD","unit":"kg","values":[{"value":"2,69E-01","module":"A1-A3","scenario":null},{"value":"6,60E-02","module":"A4","scenario":null},{"value":"8,34E-02","module":"A5","scenario":null}]},{"parameter":"RWD","unit":"kg","values":[{"value":"7,00E-05","module":"A1-A3","scenario":null},{"value":"8,61E-06","module":"A4","scenario":null},{"value":"3,13E-05","module":"A5","scenario":null}]}],"end_of_life_flow":[{"parameter":"CRU","unit":"kg","values":[{"value":"0,00E+00","module":"A1-A3","scenario":null},{"value":"0,00E+00","module":"A4","scenario":null},{"value":"0,00E+00","module":"A5","scenario":null}]},{"parameter":"MFR","unit":"kg","values":[{"value":"8,75E-04","module":"A1-A3","scenario":null},{"value":"0,00E+00","module":"A4","scenario":null},{"value":"3,07E-06","module":"A5","scenario":null}]},{"parameter":"MER","unit":"kg","values":[{"value":"1,25E-02","module":"A1-A3","scenario":null},{"value":"0,00E+00","module":"A4","scenario":null},{"value":"9,89E-04","module":"A5","scenario":null}]},{"parameter":"EEE","unit":"MJ","values":[{"value":"8,76E-03","module":"A1-A3","scenario":null},{"value":"0,00E+00","module":"A4","scenario":null},{"value":"1,05E-05","module":"A5","scenario":null}]},{"parameter":"EET","unit":"MJ","values":[{"value":"1,08E-01","module":"A1-A3","scenario":null},{"value":"0,00E+00","module":"A4","scenario":null},{"value":"1,59E-04","module":"A5","scenario":null}]}]}