{"product_name":"MIRS67-1500 G2 7500 HF TW M20 FR/PC","epd_id":"NEPD-8822-8485","declared_unit":{"unit":"stk","amount":1},"compliance":["EN 15804+A2","ISO 14025","ISO 21930"],"producer_name":"Glamox AS","environmental_impact":[{"parameter":"GWP-total","unit":"kg CO2-eq","values":[{"value":"7,00E+01","module":"A1","scenario":null},{"value":"1,31E+00","module":"A2","scenario":null},{"value":"5,30E-01","module":"A3","scenario":null},{"value":"1,30E+00","module":"A4","scenario":null},{"value":"1,25E+00","module":"A5","scenario":null},{"value":"6,29E+02","module":"B6","scenario":null},{"value":"0,00E+00","module":"C1","scenario":null},{"value":"3,92E-01","module":"C2","scenario":null},{"value":"2,32E+00","module":"C3","scenario":null},{"value":"1,42E-01","module":"C4","scenario":null},{"value":"-4,77E+00","module":"D","scenario":null},{"value":"7,19E+01","module":"A1A3","scenario":null}]},{"parameter":"GWP-fossil","unit":"kg CO2-eq","values":[{"value":"7,06E+01","module":"A1","scenario":null},{"value":"1,31E+00","module":"A2","scenario":null},{"value":"5,00E-01","module":"A3","scenario":null},{"value":"1,30E+00","module":"A4","scenario":null},{"value":"1,22E-02","module":"A5","scenario":null},{"value":"5,87E+02","module":"B6","scenario":null},{"value":"0,00E+00","module":"C1","scenario":null},{"value":"3,91E-01","module":"C2","scenario":null},{"value":"2,32E+00","module":"C3","scenario":null},{"value":"1,42E-01","module":"C4","scenario":null},{"value":"-4,75E+00","module":"D","scenario":null},{"value":"7,24E+01","module":"A1A3","scenario":null}]},{"parameter":"GWP-biogenic","unit":"kg CO2-eq","values":[{"value":"-6,64E-01","module":"A1","scenario":null},{"value":"5,43E-04","module":"A2","scenario":null},{"value":"2,82E-02","module":"A3","scenario":null},{"value":"5,37E-04","module":"A4","scenario":null},{"value":"1,24E+00","module":"A5","scenario":null},{"value":"1,07E+01","module":"B6","scenario":null},{"value":"0,00E+00","module":"C1","scenario":null},{"value":"1,62E-04","module":"C2","scenario":null},{"value":"1,86E-03","module":"C3","scenario":null},{"value":"3,93E-04","module":"C4","scenario":null},{"value":"-5,67E-03","module":"D","scenario":null},{"value":"-6,35E-01","module":"A1A3","scenario":null}]},{"parameter":"GWP-luluc","unit":"kg CO2-eq","values":[{"value":"7,35E-02","module":"A1","scenario":null},{"value":"4,68E-04","module":"A2","scenario":null},{"value":"1,42E-03","module":"A3","scenario":null},{"value":"4,62E-04","module":"A4","scenario":null},{"value":"3,93E-06","module":"A5","scenario":null},{"value":"3,21E+01","module":"B6","scenario":null},{"value":"0,00E+00","module":"C1","scenario":null},{"value":"1,39E-04","module":"C2","scenario":null},{"value":"3,25E-04","module":"C3","scenario":null},{"value":"2,09E-04","module":"C4","scenario":null},{"value":"-6,97E-03","module":"D","scenario":null},{"value":"7,54E-02","module":"A1A3","scenario":null}]},{"parameter":"ODP","unit":"kg CFC11-eq","values":[{"value":"4,16E-06","module":"A1","scenario":null},{"value":"2,97E-07","module":"A2","scenario":null},{"value":"3,51E-08","module":"A3","scenario":null},{"value":"2,94E-07","module":"A4","scenario":null},{"value":"2,51E-09","module":"A5","scenario":null},{"value":"6,35E-05","module":"B6","scenario":null},{"value":"0,00E+00","module":"C1","scenario":null},{"value":"8,87E-08","module":"C2","scenario":null},{"value":"4,82E-08","module":"C3","scenario":null},{"value":"8,63E-09","module":"C4","scenario":null},{"value":"-8,07E-03","module":"D","scenario":null},{"value":"4,50E-06","module":"A1A3","scenario":null}]},{"parameter":"AP","unit":"mol H+-eq","values":[{"value":"4,61E-01","module":"A1","scenario":null},{"value":"3,87E-03","module":"A2","scenario":null},{"value":"3,20E-03","module":"A3","scenario":null},{"value":"3,73E-03","module":"A4","scenario":null},{"value":"5,63E-05","module":"A5","scenario":null},{"value":"2,71E+00","module":"B6","scenario":null},{"value":"0,00E+00","module":"C1","scenario":null},{"value":"1,12E-03","module":"C2","scenario":null},{"value":"1,32E-03","module":"C3","scenario":null},{"value":"3,14E-04","module":"C4","scenario":null},{"value":"-1,07E-01","module":"D","scenario":null},{"value":"4,68E-01","module":"A1A3","scenario":null}]},{"parameter":"POCP","unit":"kg NMVOC-eq","values":[{"value":"2,49E-01","module":"A1","scenario":null},{"value":"3,27E-03","module":"A2","scenario":null},{"value":"1,89E-03","module":"A3","scenario":null},{"value":"3,16E-03","module":"A4","scenario":null},{"value":"5,81E-05","module":"A5","scenario":null},{"value":"1,34E+00","module":"B6","scenario":null},{"value":"0,00E+00","module":"C1","scenario":null},{"value":"9,54E-04","module":"C2","scenario":null},{"value":"1,04E-03","module":"C3","scenario":null},{"value":"3,62E-04","module":"C4","scenario":null},{"value":"-3,54E-02","module":"D","scenario":null},{"value":"2,54E-01","module":"A1A3","scenario":null}]},{"parameter":"ADPE","unit":"kg Sb-eq","values":[{"value":"6,55E-03","module":"A1","scenario":null},{"value":"3,62E-05","module":"A2","scenario":null},{"value":"2,44E-05","module":"A3","scenario":null},{"value":"3,59E-05","module":"A4","scenario":null},{"value":"2,89E-07","module":"A5","scenario":null},{"value":"9,12E-03","module":"B6","scenario":null},{"value":"0,00E+00","module":"C1","scenario":null},{"value":"1,08E-05","module":"C2","scenario":null},{"value":"1,98E-06","module":"C3","scenario":null},{"value":"3,32E-07","module":"C4","scenario":null},{"value":"-1,73E-03","module":"D","scenario":null},{"value":"6,61E-03","module":"A1A3","scenario":null}]},{"parameter":"ADPF","unit":"MJ","values":[{"value":"8,88E+02","module":"A1","scenario":null},{"value":"1,98E+01","module":"A2","scenario":null},{"value":"5,19E+00","module":"A3","scenario":null},{"value":"1,96E+01","module":"A4","scenario":null},{"value":"1,67E-01","module":"A5","scenario":null},{"value":"1,58E+04","module":"B6","scenario":null},{"value":"0,00E+00","module":"C1","scenario":null},{"value":"5,92E+00","module":"C2","scenario":null},{"value":"2,72E+00","module":"C3","scenario":null},{"value":"8,52E-01","module":"C4","scenario":null},{"value":"-4,53E+01","module":"D","scenario":null},{"value":"9,13E+02","module":"A1A3","scenario":null}]},{"parameter":"WDP","unit":"m3 world-eq. Deprived","values":[{"value":"2,29E+03","module":"A1","scenario":null},{"value":"1,92E+01","module":"A2","scenario":null},{"value":"7,46E+02","module":"A3","scenario":null},{"value":"1,90E+01","module":"A4","scenario":null},{"value":"2,15E-01","module":"A5","scenario":null},{"value":"1,23E+06","module":"B6","scenario":null},{"value":"0,00E+00","module":"C1","scenario":null},{"value":"5,72E+00","module":"C2","scenario":null},{"value":"1,48E+01","module":"C3","scenario":null},{"value":"1,26E+01","module":"C4","scenario":null},{"value":"1,41E+02","module":"D","scenario":null},{"value":"3,05E+03","module":"A1A3","scenario":null}]},{"parameter":"EP-freshwater","unit":"kg P-eq","values":[{"value":"5,76E-03","module":"A1","scenario":null},{"value":"1,05E-05","module":"A2","scenario":null},{"value":"2,50E-05","module":"A3","scenario":null},{"value":"1,04E-05","module":"A4","scenario":null},{"value":"9,77E-08","module":"A5","scenario":null},{"value":"3,88E-02","module":"B6","scenario":null},{"value":"0,00E+00","module":"C1","scenario":null},{"value":"3,13E-06","module":"C2","scenario":null},{"value":"1,22E-05","module":"C3","scenario":null},{"value":"1,50E-06","module":"C4","scenario":null},{"value":"-7,48E-04","module":"D","scenario":null},{"value":"5,79E-03","module":"A1A3","scenario":null}]},{"parameter":"EP-marine","unit":"kg N-eq","values":[{"value":"6,71E-02","module":"A1","scenario":null},{"value":"7,72E-04","module":"A2","scenario":null},{"value":"6,05E-04","module":"A3","scenario":null},{"value":"7,38E-04","module":"A4","scenario":null},{"value":"1,89E-05","module":"A5","scenario":null},{"value":"4,27E-01","module":"B6","scenario":null},{"value":"0,00E+00","module":"C1","scenario":null},{"value":"2,23E-04","module":"C2","scenario":null},{"value":"3,73E-04","module":"C3","scenario":null},{"value":"1,89E-04","module":"C4","scenario":null},{"value":"-8,14E-03","module":"D","scenario":null},{"value":"6,84E-02","module":"A1A3","scenario":null}]},{"parameter":"EP-terrestrial","unit":"mol N-eq.","values":[{"value":"7,93E-01","module":"A1","scenario":null},{"value":"8,63E-03","module":"A2","scenario":null},{"value":"6,86E-03","module":"A3","scenario":null},{"value":"8,26E-03","module":"A4","scenario":null},{"value":"2,02E-04","module":"A5","scenario":null},{"value":"5,74E+00","module":"B6","scenario":null},{"value":"0,00E+00","module":"C1","scenario":null},{"value":"2,49E-03","module":"C2","scenario":null},{"value":"4,00E-03","module":"C3","scenario":null},{"value":"1,04E-03","module":"C4","scenario":null},{"value":"-1,00E-01","module":"D","scenario":null},{"value":"8,09E-01","module":"A1A3","scenario":null}]},{"parameter":"GWP-IOBC","unit":"kg CO2-eq","values":[{"value":"7,12E+01","module":"A1","scenario":null},{"value":"1,31E+00","module":"A2","scenario":null},{"value":"5,15E-01","module":"A3","scenario":null},{"value":"1,30E+00","module":"A4","scenario":null},{"value":"1,22E-02","module":"A5","scenario":null},{"value":"8,53E+02","module":"B6","scenario":null},{"value":"0,00E+00","module":"C1","scenario":null},{"value":"3,92E-01","module":"C2","scenario":null},{"value":"2,32E+00","module":"C3","scenario":null},{"value":"1,48E-01","module":"C4","scenario":null},{"value":"-6,43E+00","module":"D","scenario":null},{"value":"7,31E+01","module":"A1A3","scenario":null}]}],"additional_environmental_impact":[{"parameter":"PM","unit":"Disease incidence","values":[{"value":"4,22E-06","module":"A1","scenario":null},{"value":"8,03E-08","module":"A2","scenario":null},{"value":"3,54E-08","module":"A3","scenario":null},{"value":"7,95E-08","module":"A4","scenario":null},{"value":"8,33E-10","module":"A5","scenario":null},{"value":"1,43E-05","module":"B6","scenario":null},{"value":"0,00E+00","module":"C1","scenario":null},{"value":"2,40E-08","module":"C2","scenario":null},{"value":"1,23E-08","module":"C3","scenario":null},{"value":"5,45E-09","module":"C4","scenario":null},{"value":"-5,22E-07","module":"D","scenario":null},{"value":"4,34E-06","module":"A1A3","scenario":null}]},{"parameter":"ETP-fw","unit":"CTUe","values":[{"value":"3,28E+03","module":"A1","scenario":null},{"value":"1,47E+01","module":"A2","scenario":null},{"value":"2,17E+01","module":"A3","scenario":null},{"value":"1,45E+01","module":"A4","scenario":null},{"value":"2,22E-01","module":"A5","scenario":null},{"value":"1,98E+04","module":"B6","scenario":null},{"value":"0,00E+00","module":"C1","scenario":null},{"value":"4,39E+00","module":"C2","scenario":null},{"value":"1,26E+01","module":"C3","scenario":null},{"value":"6,76E+02","module":"C4","scenario":null},{"value":"-8,88E+02","module":"D","scenario":null},{"value":"3,32E+03","module":"A1A3","scenario":null}]},{"parameter":"HTP-c","unit":"CTUh","values":[{"value":"3,44E-07","module":"A1","scenario":null},{"value":"0,00E+00","module":"A2","scenario":null},{"value":"1,08E-09","module":"A3","scenario":null},{"value":"0,00E+00","module":"A4","scenario":null},{"value":"6,00E-12","module":"A5","scenario":null},{"value":"4,62E-07","module":"B6","scenario":null},{"value":"0,00E+00","module":"C1","scenario":null},{"value":"0,00E+00","module":"C2","scenario":null},{"value":"1,48E-09","module":"C3","scenario":null},{"value":"1,46E-10","module":"C4","scenario":null},{"value":"-2,26E-08","module":"D","scenario":null},{"value":"3,45E-07","module":"A1A3","scenario":null}]},{"parameter":"HTP-nc","unit":"CTUh","values":[{"value":"3,02E-06","module":"A1","scenario":null},{"value":"1,61E-08","module":"A2","scenario":null},{"value":"2,42E-08","module":"A3","scenario":null},{"value":"1,59E-08","module":"A4","scenario":null},{"value":"2,77E-10","module":"A5","scenario":null},{"value":"1,22E-05","module":"B6","scenario":null},{"value":"0,00E+00","module":"C1","scenario":null},{"value":"4,79E-09","module":"C2","scenario":null},{"value":"6,84E-08","module":"C3","scenario":null},{"value":"1,73E-09","module":"C4","scenario":null},{"value":"-8,33E-08","module":"D","scenario":null},{"value":"3,06E-06","module":"A1A3","scenario":null}]},{"parameter":"SQP","unit":"-","values":[{"value":"3,29E+02","module":"A1","scenario":null},{"value":"1,39E+01","module":"A2","scenario":null},{"value":"2,91E+00","module":"A3","scenario":null},{"value":"1,37E+01","module":"A4","scenario":null},{"value":"1,14E-01","module":"A5","scenario":null},{"value":"1,19E+04","module":"B6","scenario":null},{"value":"0,00E+00","module":"C1","scenario":null},{"value":"4,14E+00","module":"C2","scenario":null},{"value":"8,20E-01","module":"C3","scenario":null},{"value":"2,12E+00","module":"C4","scenario":null},{"value":"-2,52E+01","module":"D","scenario":null},{"value":"3,46E+02","module":"A1A3","scenario":null}]},{"parameter":"IRP","unit":"kBq U235-eq","values":[{"value":"2,76E+00","module":"A1","scenario":null},{"value":"8,67E-02","module":"A2","scenario":null},{"value":"8,07E-02","module":"A3","scenario":null},{"value":"8,58E-02","module":"A4","scenario":null},{"value":"7,13E-04","module":"A5","scenario":null},{"value":"3,61E+02","module":"B6","scenario":null},{"value":"0,00E+00","module":"C1","scenario":null},{"value":"2,59E-02","module":"C2","scenario":null},{"value":"1,22E-02","module":"C3","scenario":null},{"value":"4,00E-03","module":"C4","scenario":null},{"value":"-4,69E-02","module":"D","scenario":null},{"value":"2,93E+00","module":"A1A3","scenario":null}]}],"resource_use":[{"parameter":"PERE","unit":"MJ","values":[{"value":"1,21E+02","module":"A1","scenario":null},{"value":"2,84E-01","module":"A2","scenario":null},{"value":"5,53E+01","module":"A3","scenario":null},{"value":"2,81E-01","module":"A4","scenario":null},{"value":"2,76E-03","module":"A5","scenario":null},{"value":"1,56E+04","module":"B6","scenario":null},{"value":"0,00E+00","module":"C1","scenario":null},{"value":"8,47E-02","module":"C2","scenario":null},{"value":"4,16E-01","module":"C3","scenario":null},{"value":"1,54E-01","module":"C4","scenario":null},{"value":"-1,39E+01","module":"D","scenario":null},{"value":"1,77E+02","module":"A1A3","scenario":null}]},{"parameter":"PERM","unit":"","values":[{"value":"6,12E+00","module":"A1","scenario":null},{"value":"0,00E+00","module":"A2","scenario":null},{"value":"0,00E+00","module":"A3","scenario":null},{"value":"0,00E+00","module":"A4","scenario":null},{"value":"-6,70E+00","module":"A5","scenario":null},{"value":"0,00E+00","module":"B6","scenario":null},{"value":"0,00E+00","module":"C1","scenario":null},{"value":"0,00E+00","module":"C2","scenario":null},{"value":"0,00E+00","module":"C3","scenario":null},{"value":"0,00E+00","module":"C4","scenario":null},{"value":"0,00E+00","module":"D","scenario":null},{"value":"6,12E+00","module":"A1A3","scenario":null}]},{"parameter":"PERT","unit":"MJ","values":[{"value":"1,28E+02","module":"A1","scenario":null},{"value":"2,84E-01","module":"A2","scenario":null},{"value":"5,53E+01","module":"A3","scenario":null},{"value":"2,81E-01","module":"A4","scenario":null},{"value":"-6,70E+00","module":"A5","scenario":null},{"value":"1,56E+04","module":"B6","scenario":null},{"value":"0,00E+00","module":"C1","scenario":null},{"value":"8,47E-02","module":"C2","scenario":null},{"value":"4,16E-01","module":"C3","scenario":null},{"value":"1,54E-01","module":"C4","scenario":null},{"value":"-1,39E+01","module":"D","scenario":null},{"value":"1,83E+02","module":"A1A3","scenario":null}]},{"parameter":"PENRE","unit":"MJ","values":[{"value":"8,76E+02","module":"A1","scenario":null},{"value":"1,98E+01","module":"A2","scenario":null},{"value":"5,19E+00","module":"A3","scenario":null},{"value":"1,96E+01","module":"A4","scenario":null},{"value":"1,67E-01","module":"A5","scenario":null},{"value":"1,61E+04","module":"B6","scenario":null},{"value":"0,00E+00","module":"C1","scenario":null},{"value":"5,92E+00","module":"C2","scenario":null},{"value":"2,72E+00","module":"C3","scenario":null},{"value":"8,53E-01","module":"C4","scenario":null},{"value":"-4,53E+01","module":"D","scenario":null},{"value":"9,01E+02","module":"A1A3","scenario":null}]},{"parameter":"PENRM","unit":"MJ","values":[{"value":"4,29E+01","module":"A1","scenario":null},{"value":"0,00E+00","module":"A2","scenario":null},{"value":"0,00E+00","module":"A3","scenario":null},{"value":"0,00E+00","module":"A4","scenario":null},{"value":"-1,93E-01","module":"A5","scenario":null},{"value":"0,00E+00","module":"B6","scenario":null},{"value":"0,00E+00","module":"C1","scenario":null},{"value":"0,00E+00","module":"C2","scenario":null},{"value":"-4,41E+01","module":"C3","scenario":null},{"value":"0,00E+00","module":"C4","scenario":null},{"value":"0,00E+00","module":"D","scenario":null},{"value":"4,29E+01","module":"A1A3","scenario":null}]},{"parameter":"PENRT","unit":"MJ","values":[{"value":"9,19E+02","module":"A1","scenario":null},{"value":"1,98E+01","module":"A2","scenario":null},{"value":"5,19E+00","module":"A3","scenario":null},{"value":"1,96E+01","module":"A4","scenario":null},{"value":"-2,67E-02","module":"A5","scenario":null},{"value":"1,61E+04","module":"B6","scenario":null},{"value":"0,00E+00","module":"C1","scenario":null},{"value":"5,92E+00","module":"C2","scenario":null},{"value":"-4,13E+01","module":"C3","scenario":null},{"value":"8,53E-01","module":"C4","scenario":null},{"value":"-4,53E+01","module":"D","scenario":null},{"value":"9,44E+02","module":"A1A3","scenario":null}]},{"parameter":"SM","unit":"kg","values":[{"value":"1,80E+00","module":"A1","scenario":null},{"value":"0,00E+00","module":"A2","scenario":null},{"value":"1,35E-02","module":"A3","scenario":null},{"value":"0,00E+00","module":"A4","scenario":null},{"value":"0,00E+00","module":"A5","scenario":null},{"value":"0,00E+00","module":"B6","scenario":null},{"value":"0,00E+00","module":"C1","scenario":null},{"value":"0,00E+00","module":"C2","scenario":null},{"value":"0,00E+00","module":"C3","scenario":null},{"value":"2,29E-03","module":"C4","scenario":null},{"value":"4,03E-02","module":"D","scenario":null},{"value":"1,81E+00","module":"A1A3","scenario":null}]},{"parameter":"RSF","unit":"MJ","values":[{"value":"1,86E+00","module":"A1","scenario":null},{"value":"1,01E-02","module":"A2","scenario":null},{"value":"4,50E-02","module":"A3","scenario":null},{"value":"1,01E-02","module":"A4","scenario":null},{"value":"9,12E-05","module":"A5","scenario":null},{"value":"1,57E+02","module":"B6","scenario":null},{"value":"0,00E+00","module":"C1","scenario":null},{"value":"3,03E-03","module":"C2","scenario":null},{"value":"8,59E-03","module":"C3","scenario":null},{"value":"1,54E-03","module":"C4","scenario":null},{"value":"1,29E-01","module":"D","scenario":null},{"value":"1,91E+00","module":"A1A3","scenario":null}]},{"parameter":"NRSF","unit":"MJ","values":[{"value":"3,38E+00","module":"A1","scenario":null},{"value":"3,63E-02","module":"A2","scenario":null},{"value":"1,21E-01","module":"A3","scenario":null},{"value":"3,59E-02","module":"A4","scenario":null},{"value":"3,74E-04","module":"A5","scenario":null},{"value":"0,00E+00","module":"B6","scenario":null},{"value":"0,00E+00","module":"C1","scenario":null},{"value":"1,08E-02","module":"C2","scenario":null},{"value":"-6,39E-05","module":"C3","scenario":null},{"value":"2,15E-02","module":"C4","scenario":null},{"value":"3,12E+00","module":"D","scenario":null},{"value":"3,54E+00","module":"A1A3","scenario":null}]},{"parameter":"FW","unit":"m3","values":[{"value":"6,27E-01","module":"A1","scenario":null},{"value":"2,12E-03","module":"A2","scenario":null},{"value":"4,18E-01","module":"A3","scenario":null},{"value":"2,10E-03","module":"A4","scenario":null},{"value":"7,87E-05","module":"A5","scenario":null},{"value":"7,09E+01","module":"B6","scenario":null},{"value":"0,00E+00","module":"C1","scenario":null},{"value":"6,33E-04","module":"C2","scenario":null},{"value":"4,23E-03","module":"C3","scenario":null},{"value":"9,40E-04","module":"C4","scenario":null},{"value":"-3,23E-02","module":"D","scenario":null},{"value":"1,05E+00","module":"A1A3","scenario":null}]}],"end_of_life_waste":[{"parameter":"HWD","unit":"kg","values":[{"value":"6,33E-01","module":"A1","scenario":null},{"value":"1,02E-03","module":"A2","scenario":null},{"value":"8,86E-02","module":"A3","scenario":null},{"value":"1,01E-03","module":"A4","scenario":null},{"value":"0,00E+00","module":"A5","scenario":null},{"value":"1,49E+00","module":"B6","scenario":null},{"value":"0,00E+00","module":"C1","scenario":null},{"value":"3,05E-04","module":"C2","scenario":null},{"value":"3,05E-05","module":"C3","scenario":null},{"value":"1,48E-01","module":"C4","scenario":null},{"value":"-2,36E-02","module":"D","scenario":null},{"value":"7,23E-01","module":"A1A3","scenario":null}]},{"parameter":"NHWD","unit":"kg","values":[{"value":"2,66E+01","module":"A1","scenario":null},{"value":"9,63E-01","module":"A2","scenario":null},{"value":"1,46E+00","module":"A3","scenario":null},{"value":"9,55E-01","module":"A4","scenario":null},{"value":"7,34E-01","module":"A5","scenario":null},{"value":"9,84E+01","module":"B6","scenario":null},{"value":"0,00E+00","module":"C1","scenario":null},{"value":"2,88E-01","module":"C2","scenario":null},{"value":"1,94E-01","module":"C3","scenario":null},{"value":"1,93E+00","module":"C4","scenario":null},{"value":"-1,71E+00","module":"D","scenario":null},{"value":"2,91E+01","module":"A1A3","scenario":null}]},{"parameter":"RWD","unit":"kg","values":[{"value":"3,54E-03","module":"A1","scenario":null},{"value":"1,35E-04","module":"A2","scenario":null},{"value":"4,12E-05","module":"A3","scenario":null},{"value":"1,34E-04","module":"A4","scenario":null},{"value":"0,00E+00","module":"A5","scenario":null},{"value":"1,66E-01","module":"B6","scenario":null},{"value":"0,00E+00","module":"C1","scenario":null},{"value":"4,03E-05","module":"C2","scenario":null},{"value":"1,55E-06","module":"C3","scenario":null},{"value":"3,73E-06","module":"C4","scenario":null},{"value":"-4,13E-05","module":"D","scenario":null},{"value":"3,72E-03","module":"A1A3","scenario":null}]}],"end_of_life_flow":[{"parameter":"CRU","unit":"kg","values":[{"value":"0,00E+00","module":"A1","scenario":null},{"value":"0,00E+00","module":"A2","scenario":null},{"value":"0,00E+00","module":"A3","scenario":null},{"value":"0,00E+00","module":"A4","scenario":null},{"value":"0,00E+00","module":"A5","scenario":null},{"value":"0,00E+00","module":"B6","scenario":null},{"value":"0,00E+00","module":"C1","scenario":null},{"value":"0,00E+00","module":"C2","scenario":null},{"value":"0,00E+00","module":"C3","scenario":null},{"value":"0,00E+00","module":"C4","scenario":null},{"value":"0,00E+00","module":"D","scenario":null},{"value":"0,00E+00","module":"A1A3","scenario":null}]},{"parameter":"MFR","unit":"kg","values":[{"value":"0,00E+00","module":"A1","scenario":null},{"value":"0,00E+00","module":"A2","scenario":null},{"value":"1,30E+00","module":"A3","scenario":null},{"value":"0,00E+00","module":"A4","scenario":null},{"value":"6,81E-01","module":"A5","scenario":null},{"value":"0,00E+00","module":"B6","scenario":null},{"value":"0,00E+00","module":"C1","scenario":null},{"value":"0,00E+00","module":"C2","scenario":null},{"value":"4,21E+00","module":"C3","scenario":null},{"value":"7,14E-05","module":"C4","scenario":null},{"value":"-1,73E-03","module":"D","scenario":null},{"value":"1,30E+00","module":"A1A3","scenario":null}]},{"parameter":"MER","unit":"kg","values":[{"value":"0,00E+00","module":"A1","scenario":null},{"value":"0,00E+00","module":"A2","scenario":null},{"value":"2,47E-01","module":"A3","scenario":null},{"value":"0,00E+00","module":"A4","scenario":null},{"value":"5,10E-02","module":"A5","scenario":null},{"value":"0,00E+00","module":"B6","scenario":null},{"value":"0,00E+00","module":"C1","scenario":null},{"value":"0,00E+00","module":"C2","scenario":null},{"value":"9,49E-01","module":"C3","scenario":null},{"value":"1,75E-06","module":"C4","scenario":null},{"value":"-2,27E-04","module":"D","scenario":null},{"value":"2,47E-01","module":"A1A3","scenario":null}]},{"parameter":"EEE","unit":"MJ","values":[{"value":"0,00E+00","module":"A1","scenario":null},{"value":"0,00E+00","module":"A2","scenario":null},{"value":"1,51E-01","module":"A3","scenario":null},{"value":"0,00E+00","module":"A4","scenario":null},{"value":"4,17E-02","module":"A5","scenario":null},{"value":"0,00E+00","module":"B6","scenario":null},{"value":"0,00E+00","module":"C1","scenario":null},{"value":"0,00E+00","module":"C2","scenario":null},{"value":"1,22E+00","module":"C3","scenario":null},{"value":"1,13E-04","module":"C4","scenario":null},{"value":"-6,12E-04","module":"D","scenario":null},{"value":"1,51E-01","module":"A1A3","scenario":null}]},{"parameter":"EET","unit":"MJ","values":[{"value":"0,00E+00","module":"A1","scenario":null},{"value":"0,00E+00","module":"A2","scenario":null},{"value":"2,28E+00","module":"A3","scenario":null},{"value":"0,00E+00","module":"A4","scenario":null},{"value":"6,31E-01","module":"A5","scenario":null},{"value":"0,00E+00","module":"B6","scenario":null},{"value":"0,00E+00","module":"C1","scenario":null},{"value":"0,00E+00","module":"C2","scenario":null},{"value":"1,85E+01","module":"C3","scenario":null},{"value":"1,71E-03","module":"C4","scenario":null},{"value":"-9,26E-03","module":"D","scenario":null},{"value":"2,28E+00","module":"A1A3","scenario":null}]}]}