{"product_name":" i10-1200 LED 8000 HF MB","epd_id":"NEPD-9235-8823","declared_unit":{"unit":"stk","amount":1},"compliance":["EN 15804+A2","ISO 14025","ISO 21930"],"producer_name":"Glamox AS","environmental_impact":[{"parameter":"GWP-total","unit":"kg CO2-eq","values":[{"value":"3,58E+01","module":"A1","scenario":null},{"value":"5,70E-01","module":"A2","scenario":null},{"value":"2,27E-01","module":"A3","scenario":null},{"value":"4,68E-01","module":"A4","scenario":null},{"value":"4,58E-01","module":"A5","scenario":null},{"value":"6,53E+02","module":"B6","scenario":null},{"value":"0,00E+00","module":"C1","scenario":null},{"value":"1,41E-01","module":"C2","scenario":null},{"value":"5,59E-01","module":"C3","scenario":null},{"value":"5,55E-02","module":"C4","scenario":null},{"value":"-1,86E+00","module":"D","scenario":null},{"value":"3,66E+01","module":"A1A3","scenario":null}]},{"parameter":"GWP-fossil","unit":"kg CO2-eq","values":[{"value":"3,60E+01","module":"A1","scenario":null},{"value":"5,70E-01","module":"A2","scenario":null},{"value":"2,15E-01","module":"A3","scenario":null},{"value":"4,68E-01","module":"A4","scenario":null},{"value":"1,50E-02","module":"A5","scenario":null},{"value":"6,08E+02","module":"B6","scenario":null},{"value":"0,00E+00","module":"C1","scenario":null},{"value":"1,41E-01","module":"C2","scenario":null},{"value":"5,54E-01","module":"C3","scenario":null},{"value":"5,33E-02","module":"C4","scenario":null},{"value":"-1,86E+00","module":"D","scenario":null},{"value":"3,68E+01","module":"A1A3","scenario":null}]},{"parameter":"GWP-biogenic","unit":"kg CO2-eq","values":[{"value":"-2,29E-01","module":"A1","scenario":null},{"value":"2,32E-04","module":"A2","scenario":null},{"value":"1,17E-02","module":"A3","scenario":null},{"value":"1,94E-04","module":"A4","scenario":null},{"value":"4,43E-01","module":"A5","scenario":null},{"value":"1,11E+01","module":"B6","scenario":null},{"value":"0,00E+00","module":"C1","scenario":null},{"value":"5,83E-05","module":"C2","scenario":null},{"value":"4,08E-03","module":"C3","scenario":null},{"value":"1,92E-03","module":"C4","scenario":null},{"value":"-1,93E-03","module":"D","scenario":null},{"value":"-2,17E-01","module":"A1A3","scenario":null}]},{"parameter":"GWP-luluc","unit":"kg CO2-eq","values":[{"value":"5,87E-02","module":"A1","scenario":null},{"value":"2,13E-04","module":"A2","scenario":null},{"value":"5,51E-04","module":"A3","scenario":null},{"value":"1,66E-04","module":"A4","scenario":null},{"value":"2,19E-06","module":"A5","scenario":null},{"value":"3,33E+01","module":"B6","scenario":null},{"value":"0,00E+00","module":"C1","scenario":null},{"value":"5,02E-05","module":"C2","scenario":null},{"value":"1,76E-04","module":"C3","scenario":null},{"value":"2,11E-04","module":"C4","scenario":null},{"value":"4,07E-03","module":"D","scenario":null},{"value":"5,95E-02","module":"A1A3","scenario":null}]},{"parameter":"ODP","unit":"kg CFC11-eq","values":[{"value":"2,28E-06","module":"A1","scenario":null},{"value":"1,29E-07","module":"A2","scenario":null},{"value":"1,52E-08","module":"A3","scenario":null},{"value":"1,06E-07","module":"A4","scenario":null},{"value":"1,52E-09","module":"A5","scenario":null},{"value":"6,58E-05","module":"B6","scenario":null},{"value":"0,00E+00","module":"C1","scenario":null},{"value":"3,19E-08","module":"C2","scenario":null},{"value":"4,66E-09","module":"C3","scenario":null},{"value":"3,49E-09","module":"C4","scenario":null},{"value":"-2,07E-03","module":"D","scenario":null},{"value":"2,42E-06","module":"A1A3","scenario":null}]},{"parameter":"AP","unit":"mol H+-eq","values":[{"value":"2,62E-01","module":"A1","scenario":null},{"value":"2,50E-03","module":"A2","scenario":null},{"value":"1,30E-03","module":"A3","scenario":null},{"value":"1,34E-03","module":"A4","scenario":null},{"value":"3,28E-05","module":"A5","scenario":null},{"value":"2,81E+00","module":"B6","scenario":null},{"value":"0,00E+00","module":"C1","scenario":null},{"value":"4,05E-04","module":"C2","scenario":null},{"value":"3,42E-04","module":"C3","scenario":null},{"value":"1,72E-04","module":"C4","scenario":null},{"value":"-6,17E-02","module":"D","scenario":null},{"value":"2,66E-01","module":"A1A3","scenario":null}]},{"parameter":"POCP","unit":"kg NMVOC-eq","values":[{"value":"1,33E-01","module":"A1","scenario":null},{"value":"1,99E-03","module":"A2","scenario":null},{"value":"8,43E-04","module":"A3","scenario":null},{"value":"1,14E-03","module":"A4","scenario":null},{"value":"3,58E-05","module":"A5","scenario":null},{"value":"1,39E+00","module":"B6","scenario":null},{"value":"0,00E+00","module":"C1","scenario":null},{"value":"3,44E-04","module":"C2","scenario":null},{"value":"2,63E-04","module":"C3","scenario":null},{"value":"1,93E-04","module":"C4","scenario":null},{"value":"-1,69E-02","module":"D","scenario":null},{"value":"1,36E-01","module":"A1A3","scenario":null}]},{"parameter":"ADPE","unit":"kg Sb-eq","values":[{"value":"5,70E-03","module":"A1","scenario":null},{"value":"1,52E-05","module":"A2","scenario":null},{"value":"9,09E-06","module":"A3","scenario":null},{"value":"1,29E-05","module":"A4","scenario":null},{"value":"1,58E-07","module":"A5","scenario":null},{"value":"9,46E-03","module":"B6","scenario":null},{"value":"0,00E+00","module":"C1","scenario":null},{"value":"3,89E-06","module":"C2","scenario":null},{"value":"4,92E-07","module":"C3","scenario":null},{"value":"1,96E-07","module":"C4","scenario":null},{"value":"-1,29E-03","module":"D","scenario":null},{"value":"5,72E-03","module":"A1A3","scenario":null}]},{"parameter":"ADPF","unit":"MJ","values":[{"value":"4,61E+02","module":"A1","scenario":null},{"value":"8,55E+00","module":"A2","scenario":null},{"value":"2,05E+00","module":"A3","scenario":null},{"value":"7,07E+00","module":"A4","scenario":null},{"value":"1,02E-01","module":"A5","scenario":null},{"value":"1,64E+04","module":"B6","scenario":null},{"value":"0,00E+00","module":"C1","scenario":null},{"value":"2,13E+00","module":"C2","scenario":null},{"value":"6,51E-01","module":"C3","scenario":null},{"value":"4,42E-01","module":"C4","scenario":null},{"value":"-1,91E+01","module":"D","scenario":null},{"value":"4,72E+02","module":"A1A3","scenario":null}]},{"parameter":"WDP","unit":"m3 world-eq. Deprived","values":[{"value":"1,45E+03","module":"A1","scenario":null},{"value":"7,99E+00","module":"A2","scenario":null},{"value":"7,43E+00","module":"A3","scenario":null},{"value":"6,84E+00","module":"A4","scenario":null},{"value":"2,31E-01","module":"A5","scenario":null},{"value":"1,27E+06","module":"B6","scenario":null},{"value":"0,00E+00","module":"C1","scenario":null},{"value":"2,06E+00","module":"C2","scenario":null},{"value":"6,10E+00","module":"C3","scenario":null},{"value":"4,11E+00","module":"C4","scenario":null},{"value":"2,43E+02","module":"D","scenario":null},{"value":"1,46E+03","module":"A1A3","scenario":null}]},{"parameter":"EP-freshwater","unit":"kg P-eq","values":[{"value":"4,63E-03","module":"A1","scenario":null},{"value":"4,44E-06","module":"A2","scenario":null},{"value":"9,66E-06","module":"A3","scenario":null},{"value":"3,74E-06","module":"A4","scenario":null},{"value":"5,61E-08","module":"A5","scenario":null},{"value":"4,02E-02","module":"B6","scenario":null},{"value":"0,00E+00","module":"C1","scenario":null},{"value":"1,13E-06","module":"C2","scenario":null},{"value":"1,98E-06","module":"C3","scenario":null},{"value":"1,19E-06","module":"C4","scenario":null},{"value":"-3,92E-04","module":"D","scenario":null},{"value":"4,64E-03","module":"A1A3","scenario":null}]},{"parameter":"EP-marine","unit":"kg N-eq","values":[{"value":"3,73E-02","module":"A1","scenario":null},{"value":"5,40E-04","module":"A2","scenario":null},{"value":"2,73E-04","module":"A3","scenario":null},{"value":"2,66E-04","module":"A4","scenario":null},{"value":"1,87E-05","module":"A5","scenario":null},{"value":"4,43E-01","module":"B6","scenario":null},{"value":"0,00E+00","module":"C1","scenario":null},{"value":"8,02E-05","module":"C2","scenario":null},{"value":"9,41E-05","module":"C3","scenario":null},{"value":"7,22E-05","module":"C4","scenario":null},{"value":"-3,98E-03","module":"D","scenario":null},{"value":"3,81E-02","module":"A1A3","scenario":null}]},{"parameter":"EP-terrestrial","unit":"mol N-eq.","values":[{"value":"4,17E-01","module":"A1","scenario":null},{"value":"6,03E-03","module":"A2","scenario":null},{"value":"3,05E-03","module":"A3","scenario":null},{"value":"2,97E-03","module":"A4","scenario":null},{"value":"1,18E-04","module":"A5","scenario":null},{"value":"5,95E+00","module":"B6","scenario":null},{"value":"0,00E+00","module":"C1","scenario":null},{"value":"8,97E-04","module":"C2","scenario":null},{"value":"1,01E-03","module":"C3","scenario":null},{"value":"4,86E-04","module":"C4","scenario":null},{"value":"-5,10E-02","module":"D","scenario":null},{"value":"4,26E-01","module":"A1A3","scenario":null}]},{"parameter":"GWP-IOBC","unit":"kg CO2-eq","values":[{"value":"3,63E+01","module":"A1","scenario":null},{"value":"5,70E-01","module":"A2","scenario":null},{"value":"2,18E-01","module":"A3","scenario":null},{"value":"4,68E-01","module":"A4","scenario":null},{"value":"1,50E-02","module":"A5","scenario":null},{"value":"8,84E+02","module":"B6","scenario":null},{"value":"0,00E+00","module":"C1","scenario":null},{"value":"1,41E-01","module":"C2","scenario":null},{"value":"5,58E-01","module":"C3","scenario":null},{"value":"5,73E-02","module":"C4","scenario":null},{"value":"-2,50E+00","module":"D","scenario":null},{"value":"3,71E+01","module":"A1A3","scenario":null}]}],"additional_environmental_impact":[{"parameter":"PM","unit":"Disease incidence","values":[{"value":"1,85E-06","module":"A1","scenario":null},{"value":"3,32E-08","module":"A2","scenario":null},{"value":"1,59E-08","module":"A3","scenario":null},{"value":"2,86E-08","module":"A4","scenario":null},{"value":"5,28E-10","module":"A5","scenario":null},{"value":"1,49E-05","module":"B6","scenario":null},{"value":"0,00E+00","module":"C1","scenario":null},{"value":"8,63E-09","module":"C2","scenario":null},{"value":"2,09E-09","module":"C3","scenario":null},{"value":"3,12E-09","module":"C4","scenario":null},{"value":"-2,10E-07","module":"D","scenario":null},{"value":"1,90E-06","module":"A1A3","scenario":null}]},{"parameter":"ETP-fw","unit":"CTUe","values":[{"value":"1,87E+03","module":"A1","scenario":null},{"value":"6,28E+00","module":"A2","scenario":null},{"value":"8,40E+00","module":"A3","scenario":null},{"value":"5,24E+00","module":"A4","scenario":null},{"value":"1,19E-01","module":"A5","scenario":null},{"value":"2,06E+04","module":"B6","scenario":null},{"value":"0,00E+00","module":"C1","scenario":null},{"value":"1,58E+00","module":"C2","scenario":null},{"value":"2,09E+00","module":"C3","scenario":null},{"value":"2,53E+02","module":"C4","scenario":null},{"value":"-4,87E+02","module":"D","scenario":null},{"value":"1,89E+03","module":"A1A3","scenario":null}]},{"parameter":"HTP-c","unit":"CTUh","values":[{"value":"3,51E-08","module":"A1","scenario":null},{"value":"0,00E+00","module":"A2","scenario":null},{"value":"4,27E-10","module":"A3","scenario":null},{"value":"0,00E+00","module":"A4","scenario":null},{"value":"4,00E-12","module":"A5","scenario":null},{"value":"4,79E-07","module":"B6","scenario":null},{"value":"0,00E+00","module":"C1","scenario":null},{"value":"0,00E+00","module":"C2","scenario":null},{"value":"9,39E-10","module":"C3","scenario":null},{"value":"1,16E-10","module":"C4","scenario":null},{"value":"-7,61E-09","module":"D","scenario":null},{"value":"3,55E-08","module":"A1A3","scenario":null}]},{"parameter":"HTP-nc","unit":"CTUh","values":[{"value":"1,45E-06","module":"A1","scenario":null},{"value":"6,64E-09","module":"A2","scenario":null},{"value":"9,21E-09","module":"A3","scenario":null},{"value":"5,72E-09","module":"A4","scenario":null},{"value":"1,38E-10","module":"A5","scenario":null},{"value":"1,26E-05","module":"B6","scenario":null},{"value":"0,00E+00","module":"C1","scenario":null},{"value":"1,73E-09","module":"C2","scenario":null},{"value":"5,49E-08","module":"C3","scenario":null},{"value":"9,79E-10","module":"C4","scenario":null},{"value":"-3,96E-08","module":"D","scenario":null},{"value":"1,47E-06","module":"A1A3","scenario":null}]},{"parameter":"SQP","unit":"-","values":[{"value":"1,63E+02","module":"A1","scenario":null},{"value":"5,77E+00","module":"A2","scenario":null},{"value":"1,20E+00","module":"A3","scenario":null},{"value":"4,95E+00","module":"A4","scenario":null},{"value":"1,17E-01","module":"A5","scenario":null},{"value":"1,24E+04","module":"B6","scenario":null},{"value":"0,00E+00","module":"C1","scenario":null},{"value":"1,49E+00","module":"C2","scenario":null},{"value":"1,45E-01","module":"C3","scenario":null},{"value":"1,07E+00","module":"C4","scenario":null},{"value":"-1,20E+01","module":"D","scenario":null},{"value":"1,70E+02","module":"A1A3","scenario":null}]},{"parameter":"IRP","unit":"kBq U235-eq","values":[{"value":"1,42E+00","module":"A1","scenario":null},{"value":"3,73E-02","module":"A2","scenario":null},{"value":"3,01E-02","module":"A3","scenario":null},{"value":"3,09E-02","module":"A4","scenario":null},{"value":"4,48E-04","module":"A5","scenario":null},{"value":"3,75E+02","module":"B6","scenario":null},{"value":"0,00E+00","module":"C1","scenario":null},{"value":"9,32E-03","module":"C2","scenario":null},{"value":"3,21E-03","module":"C3","scenario":null},{"value":"1,52E-03","module":"C4","scenario":null},{"value":"-1,90E-02","module":"D","scenario":null},{"value":"1,49E+00","module":"A1A3","scenario":null}]}],"resource_use":[{"parameter":"PERE","unit":"MJ","values":[{"value":"4,96E+01","module":"A1","scenario":null},{"value":"1,20E-01","module":"A2","scenario":null},{"value":"2,03E+01","module":"A3","scenario":null},{"value":"1,01E-01","module":"A4","scenario":null},{"value":"2,08E-03","module":"A5","scenario":null},{"value":"1,62E+04","module":"B6","scenario":null},{"value":"0,00E+00","module":"C1","scenario":null},{"value":"3,05E-02","module":"C2","scenario":null},{"value":"9,97E-02","module":"C3","scenario":null},{"value":"1,12E-01","module":"C4","scenario":null},{"value":"-2,84E+00","module":"D","scenario":null},{"value":"7,00E+01","module":"A1A3","scenario":null}]},{"parameter":"PERM","unit":"","values":[{"value":"3,59E+00","module":"A1","scenario":null},{"value":"0,00E+00","module":"A2","scenario":null},{"value":"0,00E+00","module":"A3","scenario":null},{"value":"0,00E+00","module":"A4","scenario":null},{"value":"-1,02E+01","module":"A5","scenario":null},{"value":"0,00E+00","module":"B6","scenario":null},{"value":"0,00E+00","module":"C1","scenario":null},{"value":"0,00E+00","module":"C2","scenario":null},{"value":"0,00E+00","module":"C3","scenario":null},{"value":"0,00E+00","module":"C4","scenario":null},{"value":"0,00E+00","module":"D","scenario":null},{"value":"3,59E+00","module":"A1A3","scenario":null}]},{"parameter":"PERT","unit":"MJ","values":[{"value":"5,32E+01","module":"A1","scenario":null},{"value":"1,20E-01","module":"A2","scenario":null},{"value":"2,03E+01","module":"A3","scenario":null},{"value":"1,01E-01","module":"A4","scenario":null},{"value":"-1,02E+01","module":"A5","scenario":null},{"value":"1,62E+04","module":"B6","scenario":null},{"value":"0,00E+00","module":"C1","scenario":null},{"value":"3,05E-02","module":"C2","scenario":null},{"value":"9,97E-02","module":"C3","scenario":null},{"value":"1,12E-01","module":"C4","scenario":null},{"value":"-2,84E+00","module":"D","scenario":null},{"value":"7,36E+01","module":"A1A3","scenario":null}]},{"parameter":"PENRE","unit":"MJ","values":[{"value":"4,39E+02","module":"A1","scenario":null},{"value":"8,55E+00","module":"A2","scenario":null},{"value":"2,05E+00","module":"A3","scenario":null},{"value":"7,07E+00","module":"A4","scenario":null},{"value":"1,02E-01","module":"A5","scenario":null},{"value":"1,67E+04","module":"B6","scenario":null},{"value":"0,00E+00","module":"C1","scenario":null},{"value":"2,13E+00","module":"C2","scenario":null},{"value":"6,51E-01","module":"C3","scenario":null},{"value":"4,42E-01","module":"C4","scenario":null},{"value":"-1,91E+01","module":"D","scenario":null},{"value":"4,50E+02","module":"A1A3","scenario":null}]},{"parameter":"PENRM","unit":"MJ","values":[{"value":"2,27E+01","module":"A1","scenario":null},{"value":"0,00E+00","module":"A2","scenario":null},{"value":"0,00E+00","module":"A3","scenario":null},{"value":"0,00E+00","module":"A4","scenario":null},{"value":"-5,56E+00","module":"A5","scenario":null},{"value":"0,00E+00","module":"B6","scenario":null},{"value":"0,00E+00","module":"C1","scenario":null},{"value":"0,00E+00","module":"C2","scenario":null},{"value":"-1,83E+01","module":"C3","scenario":null},{"value":"0,00E+00","module":"C4","scenario":null},{"value":"0,00E+00","module":"D","scenario":null},{"value":"2,27E+01","module":"A1A3","scenario":null}]},{"parameter":"PENRT","unit":"MJ","values":[{"value":"4,62E+02","module":"A1","scenario":null},{"value":"8,55E+00","module":"A2","scenario":null},{"value":"2,05E+00","module":"A3","scenario":null},{"value":"7,07E+00","module":"A4","scenario":null},{"value":"-5,46E+00","module":"A5","scenario":null},{"value":"1,67E+04","module":"B6","scenario":null},{"value":"0,00E+00","module":"C1","scenario":null},{"value":"2,13E+00","module":"C2","scenario":null},{"value":"-1,77E+01","module":"C3","scenario":null},{"value":"4,42E-01","module":"C4","scenario":null},{"value":"-1,91E+01","module":"D","scenario":null},{"value":"4,72E+02","module":"A1A3","scenario":null}]},{"parameter":"SM","unit":"kg","values":[{"value":"4,79E-01","module":"A1","scenario":null},{"value":"0,00E+00","module":"A2","scenario":null},{"value":"7,17E-03","module":"A3","scenario":null},{"value":"0,00E+00","module":"A4","scenario":null},{"value":"0,00E+00","module":"A5","scenario":null},{"value":"0,00E+00","module":"B6","scenario":null},{"value":"0,00E+00","module":"C1","scenario":null},{"value":"0,00E+00","module":"C2","scenario":null},{"value":"0,00E+00","module":"C3","scenario":null},{"value":"2,38E-03","module":"C4","scenario":null},{"value":"3,90E-03","module":"D","scenario":null},{"value":"4,86E-01","module":"A1A3","scenario":null}]},{"parameter":"RSF","unit":"MJ","values":[{"value":"5,91E-01","module":"A1","scenario":null},{"value":"4,25E-03","module":"A2","scenario":null},{"value":"1,68E-02","module":"A3","scenario":null},{"value":"3,62E-03","module":"A4","scenario":null},{"value":"6,10E-05","module":"A5","scenario":null},{"value":"1,63E+02","module":"B6","scenario":null},{"value":"0,00E+00","module":"C1","scenario":null},{"value":"1,09E-03","module":"C2","scenario":null},{"value":"1,44E-03","module":"C3","scenario":null},{"value":"6,31E-04","module":"C4","scenario":null},{"value":"4,60E-02","module":"D","scenario":null},{"value":"6,12E-01","module":"A1A3","scenario":null}]},{"parameter":"NRSF","unit":"MJ","values":[{"value":"2,42E-01","module":"A1","scenario":null},{"value":"1,58E-02","module":"A2","scenario":null},{"value":"4,71E-02","module":"A3","scenario":null},{"value":"1,29E-02","module":"A4","scenario":null},{"value":"2,07E-04","module":"A5","scenario":null},{"value":"0,00E+00","module":"B6","scenario":null},{"value":"0,00E+00","module":"C1","scenario":null},{"value":"3,90E-03","module":"C2","scenario":null},{"value":"-5,69E-05","module":"C3","scenario":null},{"value":"2,07E-02","module":"C4","scenario":null},{"value":"1,17E+00","module":"D","scenario":null},{"value":"3,04E-01","module":"A1A3","scenario":null}]},{"parameter":"FW","unit":"m3","values":[{"value":"3,22E-01","module":"A1","scenario":null},{"value":"8,94E-04","module":"A2","scenario":null},{"value":"1,54E-01","module":"A3","scenario":null},{"value":"7,56E-04","module":"A4","scenario":null},{"value":"5,08E-05","module":"A5","scenario":null},{"value":"7,35E+01","module":"B6","scenario":null},{"value":"0,00E+00","module":"C1","scenario":null},{"value":"2,28E-04","module":"C2","scenario":null},{"value":"1,05E-03","module":"C3","scenario":null},{"value":"3,76E-04","module":"C4","scenario":null},{"value":"-6,15E-03","module":"D","scenario":null},{"value":"4,76E-01","module":"A1A3","scenario":null}]}],"end_of_life_waste":[{"parameter":"HWD","unit":"kg","values":[{"value":"2,67E-01","module":"A1","scenario":null},{"value":"4,38E-04","module":"A2","scenario":null},{"value":"4,82E-02","module":"A3","scenario":null},{"value":"3,65E-04","module":"A4","scenario":null},{"value":"0,00E+00","module":"A5","scenario":null},{"value":"1,54E+00","module":"B6","scenario":null},{"value":"0,00E+00","module":"C1","scenario":null},{"value":"1,10E-04","module":"C2","scenario":null},{"value":"2,67E-05","module":"C3","scenario":null},{"value":"1,26E-01","module":"C4","scenario":null},{"value":"-1,15E-02","module":"D","scenario":null},{"value":"3,16E-01","module":"A1A3","scenario":null}]},{"parameter":"NHWD","unit":"kg","values":[{"value":"4,05E+00","module":"A1","scenario":null},{"value":"3,99E-01","module":"A2","scenario":null},{"value":"6,12E-01","module":"A3","scenario":null},{"value":"3,44E-01","module":"A4","scenario":null},{"value":"3,91E-01","module":"A5","scenario":null},{"value":"1,02E+02","module":"B6","scenario":null},{"value":"0,00E+00","module":"C1","scenario":null},{"value":"1,04E-01","module":"C2","scenario":null},{"value":"3,63E-02","module":"C3","scenario":null},{"value":"6,25E-01","module":"C4","scenario":null},{"value":"-5,75E-01","module":"D","scenario":null},{"value":"5,06E+00","module":"A1A3","scenario":null}]},{"parameter":"RWD","unit":"kg","values":[{"value":"1,95E-03","module":"A1","scenario":null},{"value":"5,83E-05","module":"A2","scenario":null},{"value":"1,56E-05","module":"A3","scenario":null},{"value":"4,82E-05","module":"A4","scenario":null},{"value":"0,00E+00","module":"A5","scenario":null},{"value":"1,72E-01","module":"B6","scenario":null},{"value":"0,00E+00","module":"C1","scenario":null},{"value":"1,45E-05","module":"C2","scenario":null},{"value":"1,37E-06","module":"C3","scenario":null},{"value":"1,27E-06","module":"C4","scenario":null},{"value":"-1,52E-05","module":"D","scenario":null},{"value":"2,02E-03","module":"A1A3","scenario":null}]}],"end_of_life_flow":[{"parameter":"CRU","unit":"kg","values":[{"value":"0,00E+00","module":"A1","scenario":null},{"value":"0,00E+00","module":"A2","scenario":null},{"value":"0,00E+00","module":"A3","scenario":null},{"value":"0,00E+00","module":"A4","scenario":null},{"value":"0,00E+00","module":"A5","scenario":null},{"value":"0,00E+00","module":"B6","scenario":null},{"value":"0,00E+00","module":"C1","scenario":null},{"value":"0,00E+00","module":"C2","scenario":null},{"value":"0,00E+00","module":"C3","scenario":null},{"value":"0,00E+00","module":"C4","scenario":null},{"value":"0,00E+00","module":"D","scenario":null},{"value":"0,00E+00","module":"A1A3","scenario":null}]},{"parameter":"MFR","unit":"kg","values":[{"value":"0,00E+00","module":"A1","scenario":null},{"value":"0,00E+00","module":"A2","scenario":null},{"value":"5,76E-01","module":"A3","scenario":null},{"value":"0,00E+00","module":"A4","scenario":null},{"value":"3,06E-01","module":"A5","scenario":null},{"value":"0,00E+00","module":"B6","scenario":null},{"value":"0,00E+00","module":"C1","scenario":null},{"value":"0,00E+00","module":"C2","scenario":null},{"value":"1,44E+00","module":"C3","scenario":null},{"value":"1,88E-05","module":"C4","scenario":null},{"value":"-1,53E-04","module":"D","scenario":null},{"value":"5,76E-01","module":"A1A3","scenario":null}]},{"parameter":"MER","unit":"kg","values":[{"value":"0,00E+00","module":"A1","scenario":null},{"value":"0,00E+00","module":"A2","scenario":null},{"value":"1,18E-01","module":"A3","scenario":null},{"value":"0,00E+00","module":"A4","scenario":null},{"value":"1,78E-02","module":"A5","scenario":null},{"value":"0,00E+00","module":"B6","scenario":null},{"value":"0,00E+00","module":"C1","scenario":null},{"value":"0,00E+00","module":"C2","scenario":null},{"value":"2,12E-01","module":"C3","scenario":null},{"value":"4,59E-07","module":"C4","scenario":null},{"value":"-2,01E-05","module":"D","scenario":null},{"value":"1,18E-01","module":"A1A3","scenario":null}]},{"parameter":"EEE","unit":"MJ","values":[{"value":"0,00E+00","module":"A1","scenario":null},{"value":"0,00E+00","module":"A2","scenario":null},{"value":"7,21E-02","module":"A3","scenario":null},{"value":"0,00E+00","module":"A4","scenario":null},{"value":"1,45E-02","module":"A5","scenario":null},{"value":"0,00E+00","module":"B6","scenario":null},{"value":"0,00E+00","module":"C1","scenario":null},{"value":"0,00E+00","module":"C2","scenario":null},{"value":"3,23E-01","module":"C3","scenario":null},{"value":"2,98E-05","module":"C4","scenario":null},{"value":"-4,93E-05","module":"D","scenario":null},{"value":"7,21E-02","module":"A1A3","scenario":null}]},{"parameter":"EET","unit":"MJ","values":[{"value":"0,00E+00","module":"A1","scenario":null},{"value":"0,00E+00","module":"A2","scenario":null},{"value":"1,09E+00","module":"A3","scenario":null},{"value":"0,00E+00","module":"A4","scenario":null},{"value":"2,20E-01","module":"A5","scenario":null},{"value":"0,00E+00","module":"B6","scenario":null},{"value":"0,00E+00","module":"C1","scenario":null},{"value":"0,00E+00","module":"C2","scenario":null},{"value":"4,89E+00","module":"C3","scenario":null},{"value":"4,50E-04","module":"C4","scenario":null},{"value":"-7,46E-04","module":"D","scenario":null},{"value":"1,09E+00","module":"A1A3","scenario":null}]}]}