{"product_name":"SMA 5 Granit PMB 40/100-75 - Produktspecifik EPD ","epd_id":"NEPD-7306-6695","declared_unit":{"unit":"ton","amount":1},"compliance":["EN 15804+A2","ISO 14025","ISO 21930"],"producer_name":"Munck Asfalt a/s","environmental_impact":[{"parameter":"GWP-total","unit":"kg CO2-eq","values":[{"value":"2,59E+01","module":"A1","scenario":null},{"value":"1,96E+01","module":"A2","scenario":null},{"value":"2,92E+01","module":"A3","scenario":null},{"value":"8,34E+00","module":"A4","scenario":null},{"value":"3,19E+00","module":"C1","scenario":null},{"value":"4,55E+00","module":"C2","scenario":null},{"value":"2,12E+00","module":"C3","scenario":null},{"value":"0,00E+00","module":"C4","scenario":null},{"value":"-3,02E+01","module":"D","scenario":null},{"value":"7,46E+01","module":"A1A3","scenario":null}]},{"parameter":"GWP-fossil","unit":"kg CO2-eq","values":[{"value":"2,60E+01","module":"A1","scenario":null},{"value":"1,95E+01","module":"A2","scenario":null},{"value":"2,91E+01","module":"A3","scenario":null},{"value":"8,33E+00","module":"A4","scenario":null},{"value":"3,19E+00","module":"C1","scenario":null},{"value":"4,54E+00","module":"C2","scenario":null},{"value":"2,12E+00","module":"C3","scenario":null},{"value":"0,00E+00","module":"C4","scenario":null},{"value":"-3,01E+01","module":"D","scenario":null},{"value":"7,47E+01","module":"A1A3","scenario":null}]},{"parameter":"GWP-biogenic","unit":"kg CO2-eq","values":[{"value":"-1,72E-01","module":"A1","scenario":null},{"value":"4,29E-03","module":"A2","scenario":null},{"value":"5,20E-02","module":"A3","scenario":null},{"value":"0,00E+00","module":"A4","scenario":null},{"value":"9,40E-04","module":"C1","scenario":null},{"value":"0,00E+00","module":"C2","scenario":null},{"value":"5,90E-04","module":"C3","scenario":null},{"value":"0,00E+00","module":"C4","scenario":null},{"value":"0,00E+00","module":"D","scenario":null},{"value":"-1,16E-01","module":"A1A3","scenario":null}]},{"parameter":"GWP-luluc","unit":"kg CO2-eq","values":[{"value":"1,21E-02","module":"A1","scenario":null},{"value":"3,01E-03","module":"A2","scenario":null},{"value":"6,62E-03","module":"A3","scenario":null},{"value":"2,92E-03","module":"A4","scenario":null},{"value":"2,57E-04","module":"C1","scenario":null},{"value":"1,33E-03","module":"C2","scenario":null},{"value":"1,67E-04","module":"C3","scenario":null},{"value":"0,00E+00","module":"C4","scenario":null},{"value":"-2,40E-02","module":"D","scenario":null},{"value":"2,18E-02","module":"A1A3","scenario":null}]},{"parameter":"ODP","unit":"kg CFC11-eq","values":[{"value":"1,78E-06","module":"A1","scenario":null},{"value":"4,27E-06","module":"A2","scenario":null},{"value":"5,35E-06","module":"A3","scenario":null},{"value":"1,85E-06","module":"A4","scenario":null},{"value":"6,89E-07","module":"C1","scenario":null},{"value":"1,05E-06","module":"C2","scenario":null},{"value":"4,58E-07","module":"C3","scenario":null},{"value":"0,00E+00","module":"C4","scenario":null},{"value":"-4,44E-05","module":"D","scenario":null},{"value":"1,14E-05","module":"A1A3","scenario":null}]},{"parameter":"AP","unit":"mol H+-eq","values":[{"value":"2,02E-01","module":"A1","scenario":null},{"value":"5,25E-01","module":"A2","scenario":null},{"value":"2,08E-01","module":"A3","scenario":null},{"value":"3,40E-02","module":"A4","scenario":null},{"value":"3,33E-02","module":"C1","scenario":null},{"value":"1,91E-02","module":"C2","scenario":null},{"value":"2,22E-02","module":"C3","scenario":null},{"value":"0,00E+00","module":"C4","scenario":null},{"value":"-3,04E-01","module":"D","scenario":null},{"value":"9,35E-01","module":"A1A3","scenario":null}]},{"parameter":"POCP","unit":"kg NMVOC-eq","values":[{"value":"1,74E-01","module":"A1","scenario":null},{"value":"3,43E-01","module":"A2","scenario":null},{"value":"6,56E-02","module":"A3","scenario":null},{"value":"3,42E-02","module":"A4","scenario":null},{"value":"4,43E-02","module":"C1","scenario":null},{"value":"2,04E-02","module":"C2","scenario":null},{"value":"2,95E-02","module":"C3","scenario":null},{"value":"0,00E+00","module":"C4","scenario":null},{"value":"-3,60E-01","module":"D","scenario":null},{"value":"5,82E-01","module":"A1A3","scenario":null}]},{"parameter":"ADPE","unit":"kg Sb-eq","values":[{"value":"7,61E-04","module":"A1","scenario":null},{"value":"7,94E-05","module":"A2","scenario":null},{"value":"5,03E-05","module":"A3","scenario":null},{"value":"2,26E-04","module":"A4","scenario":null},{"value":"5,10E-06","module":"C1","scenario":null},{"value":"7,75E-05","module":"C2","scenario":null},{"value":"3,25E-06","module":"C3","scenario":null},{"value":"0,00E+00","module":"C4","scenario":null},{"value":"-2,67E-04","module":"D","scenario":null},{"value":"8,91E-04","module":"A1A3","scenario":null}]},{"parameter":"ADPF","unit":"MJ","values":[{"value":"2,99E+03","module":"A1","scenario":null},{"value":"2,60E+02","module":"A2","scenario":null},{"value":"3,74E+02","module":"A3","scenario":null},{"value":"1,26E+02","module":"A4","scenario":null},{"value":"4,40E+01","module":"C1","scenario":null},{"value":"7,07E+01","module":"C2","scenario":null},{"value":"2,92E+01","module":"C3","scenario":null},{"value":"0,00E+00","module":"C4","scenario":null},{"value":"-2,83E+03","module":"D","scenario":null},{"value":"3,63E+03","module":"A1A3","scenario":null}]},{"parameter":"WDP","unit":"m3 world-eq. Deprived","values":[{"value":"1,84E+03","module":"A1","scenario":null},{"value":"7,92E+01","module":"A2","scenario":null},{"value":"8,82E+02","module":"A3","scenario":null},{"value":"1,20E+02","module":"A4","scenario":null},{"value":"1,01E+01","module":"C1","scenario":null},{"value":"5,42E+01","module":"C2","scenario":null},{"value":"6,19E+00","module":"C3","scenario":null},{"value":"0,00E+00","module":"C4","scenario":null},{"value":"-2,29E+04","module":"D","scenario":null},{"value":"2,80E+03","module":"A1A3","scenario":null}]},{"parameter":"EP-freshwater","unit":"kg P-eq","values":[{"value":"3,86E-04","module":"A1","scenario":null},{"value":"5,07E-05","module":"A2","scenario":null},{"value":"3,65E-04","module":"A3","scenario":null},{"value":"6,55E-05","module":"A4","scenario":null},{"value":"1,18E-05","module":"C1","scenario":null},{"value":"3,47E-05","module":"C2","scenario":null},{"value":"7,72E-06","module":"C3","scenario":null},{"value":"0,00E+00","module":"C4","scenario":null},{"value":"-6,30E-04","module":"D","scenario":null},{"value":"8,02E-04","module":"A1A3","scenario":null}]},{"parameter":"EP-marine","unit":"kg N-eq","values":[{"value":"5,02E-02","module":"A1","scenario":null},{"value":"1,18E-01","module":"A2","scenario":null},{"value":"1,80E-02","module":"A3","scenario":null},{"value":"1,01E-02","module":"A4","scenario":null},{"value":"1,47E-02","module":"C1","scenario":null},{"value":"5,75E-03","module":"C2","scenario":null},{"value":"9,79E-03","module":"C3","scenario":null},{"value":"0,00E+00","module":"C4","scenario":null},{"value":"-5,79E-02","module":"D","scenario":null},{"value":"1,87E-01","module":"A1A3","scenario":null}]},{"parameter":"EP-terrestrial","unit":"mol N-eq.","values":[{"value":"5,56E-01","module":"A1","scenario":null},{"value":"1,32E+00","module":"A2","scenario":null},{"value":"2,06E-01","module":"A3","scenario":null},{"value":"1,12E-01","module":"A4","scenario":null},{"value":"1,61E-01","module":"C1","scenario":null},{"value":"6,35E-02","module":"C2","scenario":null},{"value":"1,07E-01","module":"C3","scenario":null},{"value":"0,00E+00","module":"C4","scenario":null},{"value":"-6,57E-01","module":"D","scenario":null},{"value":"2,08E+00","module":"A1A3","scenario":null}]},{"parameter":"GWP-IOBC","unit":"kg CO2-eq","values":[{"value":"2,65E+01","module":"A1","scenario":null},{"value":"1,95E+01","module":"A2","scenario":null},{"value":"3,06E+01","module":"A3","scenario":null},{"value":"8,30E+00","module":"A4","scenario":null},{"value":"3,01E+00","module":"C1","scenario":null},{"value":"4,52E+00","module":"C2","scenario":null},{"value":"2,00E+00","module":"C3","scenario":null},{"value":"0,00E+00","module":"C4","scenario":null},{"value":"-2,94E+01","module":"D","scenario":null},{"value":"7,66E+01","module":"A1A3","scenario":null}]}],"additional_environmental_impact":[{"parameter":"PM","unit":"Disease incidence","values":[{"value":"1,54E-06","module":"A1","scenario":null},{"value":"7,67E-07","module":"A2","scenario":null},{"value":"1,63E-06","module":"A3","scenario":null},{"value":"5,50E-07","module":"A4","scenario":null},{"value":"8,81E-07","module":"C1","scenario":null},{"value":"4,00E-07","module":"C2","scenario":null},{"value":"5,87E-07","module":"C3","scenario":null},{"value":"0,00E+00","module":"C4","scenario":null},{"value":"-1,92E-06","module":"D","scenario":null},{"value":"3,94E-06","module":"A1A3","scenario":null}]},{"parameter":"ETP-fw","unit":"CTUe","values":[{"value":"8,56E+02","module":"A1","scenario":null},{"value":"1,34E+02","module":"A2","scenario":null},{"value":"2,39E+02","module":"A3","scenario":null},{"value":"9,26E+01","module":"A4","scenario":null},{"value":"2,41E+01","module":"C1","scenario":null},{"value":"5,17E+01","module":"C2","scenario":null},{"value":"1,60E+01","module":"C3","scenario":null},{"value":"0,00E+00","module":"C4","scenario":null},{"value":"-1,80E+03","module":"D","scenario":null},{"value":"1,23E+03","module":"A1A3","scenario":null}]},{"parameter":"HTP-c","unit":"CTUh","values":[{"value":"1,72E-08","module":"A1","scenario":null},{"value":"0,00E+00","module":"A2","scenario":null},{"value":"9,76E-09","module":"A3","scenario":null},{"value":"0,00E+00","module":"A4","scenario":null},{"value":"9,28E-10","module":"C1","scenario":null},{"value":"0,00E+00","module":"C2","scenario":null},{"value":"1,00E-09","module":"C3","scenario":null},{"value":"0,00E+00","module":"C4","scenario":null},{"value":"-1,77E-08","module":"D","scenario":null},{"value":"2,69E-08","module":"A1A3","scenario":null}]},{"parameter":"HTP-nc","unit":"CTUh","values":[{"value":"4,48E-07","module":"A1","scenario":null},{"value":"2,76E-08","module":"A2","scenario":null},{"value":"1,84E-07","module":"A3","scenario":null},{"value":"1,00E-07","module":"A4","scenario":null},{"value":"2,22E-08","module":"C1","scenario":null},{"value":"5,00E-08","module":"C2","scenario":null},{"value":"1,50E-08","module":"C3","scenario":null},{"value":"0,00E+00","module":"C4","scenario":null},{"value":"-4,42E-07","module":"D","scenario":null},{"value":"6,60E-07","module":"A1A3","scenario":null}]},{"parameter":"SQP","unit":"-","values":[{"value":"4,70E+02","module":"A1","scenario":null},{"value":"7,20E+01","module":"A2","scenario":null},{"value":"1,23E+02","module":"A3","scenario":null},{"value":"8,66E+01","module":"A4","scenario":null},{"value":"5,73E+00","module":"C1","scenario":null},{"value":"8,11E+01","module":"C2","scenario":null},{"value":"3,70E+00","module":"C3","scenario":null},{"value":"0,00E+00","module":"C4","scenario":null},{"value":"-6,38E+02","module":"D","scenario":null},{"value":"6,65E+02","module":"A1A3","scenario":null}]},{"parameter":"IRP","unit":"kBq U235-eq","values":[{"value":"4,88E-01","module":"A1","scenario":null},{"value":"1,14E+00","module":"A2","scenario":null},{"value":"1,68E+00","module":"A3","scenario":null},{"value":"5,50E-01","module":"A4","scenario":null},{"value":"1,89E-01","module":"C1","scenario":null},{"value":"3,09E-01","module":"C2","scenario":null},{"value":"1,25E-01","module":"C3","scenario":null},{"value":"0,00E+00","module":"C4","scenario":null},{"value":"-1,42E+01","module":"D","scenario":null},{"value":"3,31E+00","module":"A1A3","scenario":null}]}],"resource_use":[{"parameter":"PERE","unit":"MJ","values":[{"value":"-2,40E+01","module":"A1","scenario":null},{"value":"1,28E+00","module":"A2","scenario":null},{"value":"4,50E+01","module":"A3","scenario":null},{"value":"1,77E+00","module":"A4","scenario":null},{"value":"2,44E-01","module":"C1","scenario":null},{"value":"8,90E-01","module":"C2","scenario":null},{"value":"1,58E-01","module":"C3","scenario":null},{"value":"0,00E+00","module":"C4","scenario":null},{"value":"-1,57E+02","module":"D","scenario":null},{"value":"2,23E+01","module":"A1A3","scenario":null}]},{"parameter":"PERM","unit":"","values":[{"value":"4,78E+01","module":"A1","scenario":null},{"value":"0,00E+00","module":"A2","scenario":null},{"value":"0,00E+00","module":"A3","scenario":null},{"value":"0,00E+00","module":"A4","scenario":null},{"value":"0,00E+00","module":"C1","scenario":null},{"value":"0,00E+00","module":"C2","scenario":null},{"value":"0,00E+00","module":"C3","scenario":null},{"value":"0,00E+00","module":"C4","scenario":null},{"value":"0,00E+00","module":"D","scenario":null},{"value":"4,78E+01","module":"A1A3","scenario":null}]},{"parameter":"PERT","unit":"MJ","values":[{"value":"2,38E+01","module":"A1","scenario":null},{"value":"1,28E+00","module":"A2","scenario":null},{"value":"4,50E+01","module":"A3","scenario":null},{"value":"1,77E+00","module":"A4","scenario":null},{"value":"2,44E-01","module":"C1","scenario":null},{"value":"8,90E-01","module":"C2","scenario":null},{"value":"1,58E-01","module":"C3","scenario":null},{"value":"0,00E+00","module":"C4","scenario":null},{"value":"-1,57E+02","module":"D","scenario":null},{"value":"7,01E+01","module":"A1A3","scenario":null}]},{"parameter":"PENRE","unit":"MJ","values":[{"value":"6,79E+02","module":"A1","scenario":null},{"value":"2,61E+02","module":"A2","scenario":null},{"value":"3,69E+02","module":"A3","scenario":null},{"value":"1,27E+02","module":"A4","scenario":null},{"value":"4,37E+01","module":"C1","scenario":null},{"value":"7,12E+01","module":"C2","scenario":null},{"value":"2,90E+01","module":"C3","scenario":null},{"value":"0,00E+00","module":"C4","scenario":null},{"value":"-2,83E+03","module":"D","scenario":null},{"value":"1,31E+03","module":"A1A3","scenario":null}]},{"parameter":"PENRM","unit":"MJ","values":[{"value":"2,52E+03","module":"A1","scenario":null},{"value":"0,00E+00","module":"A2","scenario":null},{"value":"0,00E+00","module":"A3","scenario":null},{"value":"0,00E+00","module":"A4","scenario":null},{"value":"0,00E+00","module":"C1","scenario":null},{"value":"0,00E+00","module":"C2","scenario":null},{"value":"0,00E+00","module":"C3","scenario":null},{"value":"0,00E+00","module":"C4","scenario":null},{"value":"0,00E+00","module":"D","scenario":null},{"value":"2,52E+03","module":"A1A3","scenario":null}]},{"parameter":"PENRT","unit":"MJ","values":[{"value":"3,20E+03","module":"A1","scenario":null},{"value":"2,61E+02","module":"A2","scenario":null},{"value":"3,69E+02","module":"A3","scenario":null},{"value":"1,27E+02","module":"A4","scenario":null},{"value":"4,37E+01","module":"C1","scenario":null},{"value":"7,12E+01","module":"C2","scenario":null},{"value":"2,90E+01","module":"C3","scenario":null},{"value":"0,00E+00","module":"C4","scenario":null},{"value":"-2,83E+03","module":"D","scenario":null},{"value":"3,82E+03","module":"A1A3","scenario":null}]},{"parameter":"SM","unit":"kg","values":[{"value":"2,96E+02","module":"A1","scenario":null},{"value":"3,91E-02","module":"A2","scenario":null},{"value":"2,28E-02","module":"A3","scenario":null},{"value":"5,05E-02","module":"A4","scenario":null},{"value":"2,17E-02","module":"C1","scenario":null},{"value":"2,44E-02","module":"C2","scenario":null},{"value":"1,43E-02","module":"C3","scenario":null},{"value":"0,00E+00","module":"C4","scenario":null},{"value":"-5,97E+01","module":"D","scenario":null},{"value":"2,96E+02","module":"A1A3","scenario":null}]},{"parameter":"RSF","unit":"MJ","values":[{"value":"3,74E-01","module":"A1","scenario":null},{"value":"5,61E-02","module":"A2","scenario":null},{"value":"1,71E+00","module":"A3","scenario":null},{"value":"6,35E-02","module":"A4","scenario":null},{"value":"6,34E-03","module":"C1","scenario":null},{"value":"3,11E-02","module":"C2","scenario":null},{"value":"3,88E-03","module":"C3","scenario":null},{"value":"0,00E+00","module":"C4","scenario":null},{"value":"-1,72E+00","module":"D","scenario":null},{"value":"2,14E+00","module":"A1A3","scenario":null}]},{"parameter":"NRSF","unit":"MJ","values":[{"value":"3,37E-01","module":"A1","scenario":null},{"value":"1,76E-01","module":"A2","scenario":null},{"value":"8,55E-02","module":"A3","scenario":null},{"value":"2,27E-01","module":"A4","scenario":null},{"value":"8,64E-02","module":"C1","scenario":null},{"value":"1,04E-01","module":"C2","scenario":null},{"value":"5,72E-02","module":"C3","scenario":null},{"value":"0,00E+00","module":"C4","scenario":null},{"value":"-7,13E-01","module":"D","scenario":null},{"value":"5,98E-01","module":"A1A3","scenario":null}]},{"parameter":"FW","unit":"m3","values":[{"value":"5,24E-01","module":"A1","scenario":null},{"value":"7,80E-03","module":"A2","scenario":null},{"value":"1,66E-01","module":"A3","scenario":null},{"value":"1,32E-02","module":"A4","scenario":null},{"value":"9,31E-03","module":"C1","scenario":null},{"value":"8,05E-03","module":"C2","scenario":null},{"value":"1,50E-03","module":"C3","scenario":null},{"value":"0,00E+00","module":"C4","scenario":null},{"value":"-1,39E+00","module":"D","scenario":null},{"value":"6,99E-01","module":"A1A3","scenario":null}]}],"end_of_life_waste":[{"parameter":"HWD","unit":"kg","values":[{"value":"4,68E-02","module":"A1","scenario":null},{"value":"7,61E-03","module":"A2","scenario":null},{"value":"1,25E-02","module":"A3","scenario":null},{"value":"6,40E-03","module":"A4","scenario":null},{"value":"1,30E-03","module":"C1","scenario":null},{"value":"3,87E-03","module":"C2","scenario":null},{"value":"8,59E-04","module":"C3","scenario":null},{"value":"0,00E+00","module":"C4","scenario":null},{"value":"-1,14E+00","module":"D","scenario":null},{"value":"6,69E-02","module":"A1A3","scenario":null}]},{"parameter":"NHWD","unit":"kg","values":[{"value":"1,65E+00","module":"A1","scenario":null},{"value":"3,56E+00","module":"A2","scenario":null},{"value":"4,74E-01","module":"A3","scenario":null},{"value":"6,01E+00","module":"A4","scenario":null},{"value":"6,46E-02","module":"C1","scenario":null},{"value":"6,15E+00","module":"C2","scenario":null},{"value":"3,46E-02","module":"C3","scenario":null},{"value":"0,00E+00","module":"C4","scenario":null},{"value":"-3,67E+00","module":"D","scenario":null},{"value":"5,68E+00","module":"A1A3","scenario":null}]},{"parameter":"RWD","unit":"kg","values":[{"value":"3,01E-02","module":"A1","scenario":null},{"value":"1,85E-03","module":"A2","scenario":null},{"value":"2,49E-03","module":"A3","scenario":null},{"value":"8,55E-04","module":"A4","scenario":null},{"value":"3,05E-04","module":"C1","scenario":null},{"value":"4,83E-04","module":"C2","scenario":null},{"value":"2,03E-04","module":"C3","scenario":null},{"value":"0,00E+00","module":"C4","scenario":null},{"value":"-2,08E-02","module":"D","scenario":null},{"value":"3,44E-02","module":"A1A3","scenario":null}]}],"end_of_life_flow":[{"parameter":"CRU","unit":"kg","values":[{"value":"0,00E+00","module":"A1","scenario":null},{"value":"0,00E+00","module":"A2","scenario":null},{"value":"0,00E+00","module":"A3","scenario":null},{"value":"0,00E+00","module":"A4","scenario":null},{"value":"0,00E+00","module":"C1","scenario":null},{"value":"0,00E+00","module":"C2","scenario":null},{"value":"0,00E+00","module":"C3","scenario":null},{"value":"0,00E+00","module":"C4","scenario":null},{"value":"0,00E+00","module":"D","scenario":null},{"value":"0,00E+00","module":"A1A3","scenario":null}]},{"parameter":"MFR","unit":"kg","values":[{"value":"9,88E-02","module":"A1","scenario":null},{"value":"2,58E-02","module":"A2","scenario":null},{"value":"6,48E-04","module":"A3","scenario":null},{"value":"7,05E-04","module":"A4","scenario":null},{"value":"7,06E-05","module":"C1","scenario":null},{"value":"3,42E-04","module":"C2","scenario":null},{"value":"4,36E-05","module":"C3","scenario":null},{"value":"0,00E+00","module":"C4","scenario":null},{"value":"-2,54E-01","module":"D","scenario":null},{"value":"1,25E-01","module":"A1A3","scenario":null}]},{"parameter":"MER","unit":"kg","values":[{"value":"1,58E-02","module":"A1","scenario":null},{"value":"1,37E-02","module":"A2","scenario":null},{"value":"2,10E-02","module":"A3","scenario":null},{"value":"4,20E-02","module":"A4","scenario":null},{"value":"2,13E-02","module":"C1","scenario":null},{"value":"2,11E-02","module":"C2","scenario":null},{"value":"1,41E-02","module":"C3","scenario":null},{"value":"0,00E+00","module":"C4","scenario":null},{"value":"-1,79E-02","module":"D","scenario":null},{"value":"5,06E-02","module":"A1A3","scenario":null}]},{"parameter":"EEE","unit":"MJ","values":[{"value":"5,69E-02","module":"A1","scenario":null},{"value":"3,04E-03","module":"A2","scenario":null},{"value":"1,02E-03","module":"A3","scenario":null},{"value":"4,87E-03","module":"A4","scenario":null},{"value":"2,40E-04","module":"C1","scenario":null},{"value":"3,68E-03","module":"C2","scenario":null},{"value":"1,50E-04","module":"C3","scenario":null},{"value":"0,00E+00","module":"C4","scenario":null},{"value":"-5,72E+00","module":"D","scenario":null},{"value":"6,09E-02","module":"A1A3","scenario":null}]},{"parameter":"EET","unit":"MJ","values":[{"value":"8,64E-01","module":"A1","scenario":null},{"value":"4,61E-02","module":"A2","scenario":null},{"value":"1,54E-02","module":"A3","scenario":null},{"value":"7,35E-02","module":"A4","scenario":null},{"value":"3,64E-03","module":"C1","scenario":null},{"value":"5,60E-02","module":"C2","scenario":null},{"value":"2,26E-03","module":"C3","scenario":null},{"value":"0,00E+00","module":"C4","scenario":null},{"value":"-8,66E+01","module":"D","scenario":null},{"value":"9,26E-01","module":"A1A3","scenario":null}]}]}