{"product_name":"Flexi F301 reol","epd_id":"NEPD-7533-6921","declared_unit":{"unit":"stk","amount":1},"compliance":["EN 15804+A2","ISO 14025","ISO 21930"],"producer_name":"Aarsland M\u00f8belfabrikk AS","environmental_impact":[{"parameter":"GWP-total","unit":"kg CO2-eq","values":[{"value":"-4,70E+01","module":"A1","scenario":null},{"value":"2,32E+00","module":"A2","scenario":null},{"value":"4,41E-02","module":"A3","scenario":null},{"value":"5,35E-01","module":"A4","scenario":null},{"value":"5,32E+00","module":"A5","scenario":null},{"value":"6,23E-03","module":"B2","scenario":null},{"value":"0,00E+00","module":"B3","scenario":null},{"value":"0,00E+00","module":"B4","scenario":null},{"value":"2,43E-04","module":"C1","scenario":null},{"value":"4,57E-01","module":"C2","scenario":null},{"value":"1,22E+02","module":"C3","scenario":null},{"value":"2,33E-02","module":"C4","scenario":null},{"value":"-1,84E+00","module":"D","scenario":null},{"value":"-4,46E+01","module":"A1A3","scenario":null}]},{"parameter":"GWP-fossil","unit":"kg CO2-eq","values":[{"value":"1,82E+01","module":"A1","scenario":null},{"value":"2,31E+00","module":"A2","scenario":null},{"value":"4,27E-02","module":"A3","scenario":null},{"value":"5,33E-01","module":"A4","scenario":null},{"value":"3,40E-02","module":"A5","scenario":null},{"value":"6,18E-03","module":"B2","scenario":null},{"value":"0,00E+00","module":"B3","scenario":null},{"value":"0,00E+00","module":"B4","scenario":null},{"value":"2,36E-04","module":"C1","scenario":null},{"value":"4,57E-01","module":"C2","scenario":null},{"value":"7,15E+01","module":"C3","scenario":null},{"value":"2,33E-02","module":"C4","scenario":null},{"value":"-1,78E+00","module":"D","scenario":null},{"value":"2,06E+01","module":"A1A3","scenario":null}]},{"parameter":"GWP-biogenic","unit":"kg CO2-eq","values":[{"value":"-6,54E+01","module":"A1","scenario":null},{"value":"4,19E-03","module":"A2","scenario":null},{"value":"1,19E-03","module":"A3","scenario":null},{"value":"1,61E-03","module":"A4","scenario":null},{"value":"5,29E+00","module":"A5","scenario":null},{"value":"3,89E-05","module":"B2","scenario":null},{"value":"0,00E+00","module":"B3","scenario":null},{"value":"0,00E+00","module":"B4","scenario":null},{"value":"6,52E-06","module":"C1","scenario":null},{"value":"1,89E-04","module":"C2","scenario":null},{"value":"5,01E+01","module":"C3","scenario":null},{"value":"1,62E-06","module":"C4","scenario":null},{"value":"-3,67E-03","module":"D","scenario":null},{"value":"-6,54E+01","module":"A1A3","scenario":null}]},{"parameter":"GWP-luluc","unit":"kg CO2-eq","values":[{"value":"2,02E-01","module":"A1","scenario":null},{"value":"2,01E-03","module":"A2","scenario":null},{"value":"1,72E-04","module":"A3","scenario":null},{"value":"7,24E-04","module":"A4","scenario":null},{"value":"1,11E-05","module":"A5","scenario":null},{"value":"1,01E-05","module":"B2","scenario":null},{"value":"0,00E+00","module":"B3","scenario":null},{"value":"0,00E+00","module":"B4","scenario":null},{"value":"9,73E-07","module":"C1","scenario":null},{"value":"1,62E-04","module":"C2","scenario":null},{"value":"1,20E-03","module":"C3","scenario":null},{"value":"6,46E-06","module":"C4","scenario":null},{"value":"-6,12E-02","module":"D","scenario":null},{"value":"2,04E-01","module":"A1A3","scenario":null}]},{"parameter":"ODP","unit":"kg CFC11-eq","values":[{"value":"6,95E-07","module":"A1","scenario":null},{"value":"4,15E-07","module":"A2","scenario":null},{"value":"2,92E-09","module":"A3","scenario":null},{"value":"7,74E-08","module":"A4","scenario":null},{"value":"7,10E-09","module":"A5","scenario":null},{"value":"5,40E-10","module":"B2","scenario":null},{"value":"0,00E+00","module":"B3","scenario":null},{"value":"0,00E+00","module":"B4","scenario":null},{"value":"1,60E-11","module":"C1","scenario":null},{"value":"1,03E-07","module":"C2","scenario":null},{"value":"4,75E-07","module":"C3","scenario":null},{"value":"6,82E-09","module":"C4","scenario":null},{"value":"-1,30E-01","module":"D","scenario":null},{"value":"1,11E-06","module":"A1A3","scenario":null}]},{"parameter":"AP","unit":"mol H+-eq","values":[{"value":"7,16E-02","module":"A1","scenario":null},{"value":"2,18E-02","module":"A2","scenario":null},{"value":"2,04E-04","module":"A3","scenario":null},{"value":"2,65E-03","module":"A4","scenario":null},{"value":"1,67E-04","module":"A5","scenario":null},{"value":"3,61E-05","module":"B2","scenario":null},{"value":"0,00E+00","module":"B3","scenario":null},{"value":"0,00E+00","module":"B4","scenario":null},{"value":"1,84E-06","module":"C1","scenario":null},{"value":"1,31E-03","module":"C2","scenario":null},{"value":"1,07E-02","module":"C3","scenario":null},{"value":"1,53E-04","module":"C4","scenario":null},{"value":"-1,46E-02","module":"D","scenario":null},{"value":"9,36E-02","module":"A1A3","scenario":null}]},{"parameter":"POCP","unit":"kg NMVOC-eq","values":[{"value":"5,05E-02","module":"A1","scenario":null},{"value":"1,53E-02","module":"A2","scenario":null},{"value":"1,49E-04","module":"A3","scenario":null},{"value":"1,87E-03","module":"A4","scenario":null},{"value":"1,74E-04","module":"A5","scenario":null},{"value":"2,09E-05","module":"B2","scenario":null},{"value":"0,00E+00","module":"B3","scenario":null},{"value":"0,00E+00","module":"B4","scenario":null},{"value":"7,09E-07","module":"C1","scenario":null},{"value":"1,11E-03","module":"C2","scenario":null},{"value":"9,96E-03","module":"C3","scenario":null},{"value":"1,71E-04","module":"C4","scenario":null},{"value":"-1,43E-02","module":"D","scenario":null},{"value":"6,60E-02","module":"A1A3","scenario":null}]},{"parameter":"ADPE","unit":"kg Sb-eq","values":[{"value":"9,30E-05","module":"A1","scenario":null},{"value":"3,15E-05","module":"A2","scenario":null},{"value":"9,92E-07","module":"A3","scenario":null},{"value":"8,54E-06","module":"A4","scenario":null},{"value":"8,15E-07","module":"A5","scenario":null},{"value":"1,73E-07","module":"B2","scenario":null},{"value":"0,00E+00","module":"B3","scenario":null},{"value":"0,00E+00","module":"B4","scenario":null},{"value":"1,76E-08","module":"C1","scenario":null},{"value":"1,26E-05","module":"C2","scenario":null},{"value":"1,90E-05","module":"C3","scenario":null},{"value":"3,60E-07","module":"C4","scenario":null},{"value":"-1,77E-05","module":"D","scenario":null},{"value":"1,26E-04","module":"A1A3","scenario":null}]},{"parameter":"ADPF","unit":"MJ","values":[{"value":"3,53E+02","module":"A1","scenario":null},{"value":"3,58E+01","module":"A2","scenario":null},{"value":"5,72E-01","module":"A3","scenario":null},{"value":"8,50E+00","module":"A4","scenario":null},{"value":"4,72E-01","module":"A5","scenario":null},{"value":"1,06E-01","module":"B2","scenario":null},{"value":"0,00E+00","module":"B3","scenario":null},{"value":"0,00E+00","module":"B4","scenario":null},{"value":"3,22E-03","module":"C1","scenario":null},{"value":"6,90E+00","module":"C2","scenario":null},{"value":"1,27E+01","module":"C3","scenario":null},{"value":"5,01E-01","module":"C4","scenario":null},{"value":"-2,54E+01","module":"D","scenario":null},{"value":"3,90E+02","module":"A1A3","scenario":null}]},{"parameter":"WDP","unit":"m3 world-eq. Deprived","values":[{"value":"3,62E+02","module":"A1","scenario":null},{"value":"1,46E+02","module":"A2","scenario":null},{"value":"1,00E+02","module":"A3","scenario":null},{"value":"5,75E+01","module":"A4","scenario":null},{"value":"6,04E-01","module":"A5","scenario":null},{"value":"1,88E+00","module":"B2","scenario":null},{"value":"0,00E+00","module":"B3","scenario":null},{"value":"0,00E+00","module":"B4","scenario":null},{"value":"5,61E-01","module":"C1","scenario":null},{"value":"6,68E+00","module":"C2","scenario":null},{"value":"-2,01E+02","module":"C3","scenario":null},{"value":"1,32E+00","module":"C4","scenario":null},{"value":"-3,17E+02","module":"D","scenario":null},{"value":"6,08E+02","module":"A1A3","scenario":null}]},{"parameter":"EP-freshwater","unit":"kg P-eq","values":[{"value":"3,66E-04","module":"A1","scenario":null},{"value":"6,97E-05","module":"A2","scenario":null},{"value":"1,72E-06","module":"A3","scenario":null},{"value":"2,67E-05","module":"A4","scenario":null},{"value":"2,86E-07","module":"A5","scenario":null},{"value":"4,94E-07","module":"B2","scenario":null},{"value":"0,00E+00","module":"B3","scenario":null},{"value":"0,00E+00","module":"B4","scenario":null},{"value":"1,70E-08","module":"C1","scenario":null},{"value":"3,65E-06","module":"C2","scenario":null},{"value":"4,86E-05","module":"C3","scenario":null},{"value":"2,37E-07","module":"C4","scenario":null},{"value":"-1,58E-04","module":"D","scenario":null},{"value":"4,37E-04","module":"A1A3","scenario":null}]},{"parameter":"EP-marine","unit":"kg N-eq","values":[{"value":"1,95E-02","module":"A1","scenario":null},{"value":"4,85E-03","module":"A2","scenario":null},{"value":"4,99E-05","module":"A3","scenario":null},{"value":"5,43E-04","module":"A4","scenario":null},{"value":"5,65E-05","module":"A5","scenario":null},{"value":"5,72E-06","module":"B2","scenario":null},{"value":"0,00E+00","module":"B3","scenario":null},{"value":"0,00E+00","module":"B4","scenario":null},{"value":"2,03E-07","module":"C1","scenario":null},{"value":"2,60E-04","module":"C2","scenario":null},{"value":"4,07E-03","module":"C3","scenario":null},{"value":"5,37E-05","module":"C4","scenario":null},{"value":"-4,79E-03","module":"D","scenario":null},{"value":"2,44E-02","module":"A1A3","scenario":null}]},{"parameter":"EP-terrestrial","unit":"mol N-eq.","values":[{"value":"1,93E-01","module":"A1","scenario":null},{"value":"5,45E-02","module":"A2","scenario":null},{"value":"5,82E-04","module":"A3","scenario":null},{"value":"6,21E-03","module":"A4","scenario":null},{"value":"6,11E-04","module":"A5","scenario":null},{"value":"6,65E-05","module":"B2","scenario":null},{"value":"0,00E+00","module":"B3","scenario":null},{"value":"0,00E+00","module":"B4","scenario":null},{"value":"2,64E-06","module":"C1","scenario":null},{"value":"2,90E-03","module":"C2","scenario":null},{"value":"4,06E-02","module":"C3","scenario":null},{"value":"5,94E-04","module":"C4","scenario":null},{"value":"-5,18E-02","module":"D","scenario":null},{"value":"2,49E-01","module":"A1A3","scenario":null}]},{"parameter":"GWP-IOBC","unit":"kg CO2-eq","values":[{"value":"1,85E+01","module":"A1","scenario":null},{"value":"2,32E+00","module":"A2","scenario":null},{"value":"4,90E-02","module":"A3","scenario":null},{"value":"5,35E-01","module":"A4","scenario":null},{"value":"3,24E-02","module":"A5","scenario":null},{"value":"6,22E-03","module":"B2","scenario":null},{"value":"0,00E+00","module":"B3","scenario":null},{"value":"0,00E+00","module":"B4","scenario":null},{"value":"2,43E-04","module":"C1","scenario":null},{"value":"4,57E-01","module":"C2","scenario":null},{"value":"3,93E+01","module":"C3","scenario":null},{"value":"8,54E-02","module":"C4","scenario":null},{"value":"-1,82E+00","module":"D","scenario":null},{"value":"2,09E+01","module":"A1A3","scenario":null}]}],"additional_environmental_impact":[{"parameter":"PM","unit":"Disease incidence","values":[{"value":"8,52E-07","module":"A1","scenario":null},{"value":"1,42E-07","module":"A2","scenario":null},{"value":"1,95E-09","module":"A3","scenario":null},{"value":"2,89E-08","module":"A4","scenario":null},{"value":"2,42E-09","module":"A5","scenario":null},{"value":"3,06E-10","module":"B2","scenario":null},{"value":"0,00E+00","module":"B3","scenario":null},{"value":"0,00E+00","module":"B4","scenario":null},{"value":"1,30E-11","module":"C1","scenario":null},{"value":"2,79E-08","module":"C2","scenario":null},{"value":"6,27E-08","module":"C3","scenario":null},{"value":"2,72E-09","module":"C4","scenario":null},{"value":"-8,87E-07","module":"D","scenario":null},{"value":"9,96E-07","module":"A1A3","scenario":null}]},{"parameter":"ETP-fw","unit":"CTUe","values":[{"value":"4,31E+02","module":"A1","scenario":null},{"value":"2,98E+01","module":"A2","scenario":null},{"value":"1,01E+00","module":"A3","scenario":null},{"value":"8,34E+00","module":"A4","scenario":null},{"value":"6,26E-01","module":"A5","scenario":null},{"value":"1,14E-01","module":"B2","scenario":null},{"value":"0,00E+00","module":"B3","scenario":null},{"value":"0,00E+00","module":"B4","scenario":null},{"value":"1,47E-02","module":"C1","scenario":null},{"value":"5,12E+00","module":"C2","scenario":null},{"value":"1,89E+02","module":"C3","scenario":null},{"value":"5,53E-01","module":"C4","scenario":null},{"value":"-1,38E+02","module":"D","scenario":null},{"value":"4,62E+02","module":"A1A3","scenario":null}]},{"parameter":"HTP-c","unit":"CTUh","values":[{"value":"3,12E-08","module":"A1","scenario":null},{"value":"0,00E+00","module":"A2","scenario":null},{"value":"6,20E-11","module":"A3","scenario":null},{"value":"0,00E+00","module":"A4","scenario":null},{"value":"2,10E-11","module":"A5","scenario":null},{"value":"1,80E-11","module":"B2","scenario":null},{"value":"0,00E+00","module":"B3","scenario":null},{"value":"0,00E+00","module":"B4","scenario":null},{"value":"1,00E-12","module":"C1","scenario":null},{"value":"0,00E+00","module":"C2","scenario":null},{"value":"5,96E-09","module":"C3","scenario":null},{"value":"3,10E-11","module":"C4","scenario":null},{"value":"-2,53E-09","module":"D","scenario":null},{"value":"3,13E-08","module":"A1A3","scenario":null}]},{"parameter":"HTP-nc","unit":"CTUh","values":[{"value":"2,04E-07","module":"A1","scenario":null},{"value":"3,32E-08","module":"A2","scenario":null},{"value":"1,49E-09","module":"A3","scenario":null},{"value":"1,10E-08","module":"A4","scenario":null},{"value":"8,78E-10","module":"A5","scenario":null},{"value":"3,78E-10","module":"B2","scenario":null},{"value":"0,00E+00","module":"B3","scenario":null},{"value":"0,00E+00","module":"B4","scenario":null},{"value":"1,60E-11","module":"C1","scenario":null},{"value":"5,59E-09","module":"C2","scenario":null},{"value":"1,30E-07","module":"C3","scenario":null},{"value":"1,06E-09","module":"C4","scenario":null},{"value":"-1,33E-07","module":"D","scenario":null},{"value":"2,39E-07","module":"A1A3","scenario":null}]},{"parameter":"SQP","unit":"-","values":[{"value":"1,85E+03","module":"A1","scenario":null},{"value":"2,70E+01","module":"A2","scenario":null},{"value":"2,63E-01","module":"A3","scenario":null},{"value":"6,19E+00","module":"A4","scenario":null},{"value":"3,15E-01","module":"A5","scenario":null},{"value":"2,95E-02","module":"B2","scenario":null},{"value":"0,00E+00","module":"B3","scenario":null},{"value":"0,00E+00","module":"B4","scenario":null},{"value":"1,62E-03","module":"C1","scenario":null},{"value":"4,83E+00","module":"C2","scenario":null},{"value":"2,58E+00","module":"C3","scenario":null},{"value":"7,38E-01","module":"C4","scenario":null},{"value":"-1,70E+02","module":"D","scenario":null},{"value":"1,87E+03","module":"A1A3","scenario":null}]},{"parameter":"IRP","unit":"kBq U235-eq","values":[{"value":"7,24E-01","module":"A1","scenario":null},{"value":"1,90E-01","module":"A2","scenario":null},{"value":"1,04E-02","module":"A3","scenario":null},{"value":"5,12E-02","module":"A4","scenario":null},{"value":"2,01E-03","module":"A5","scenario":null},{"value":"7,29E-04","module":"B2","scenario":null},{"value":"0,00E+00","module":"B3","scenario":null},{"value":"0,00E+00","module":"B4","scenario":null},{"value":"5,84E-05","module":"C1","scenario":null},{"value":"3,02E-02","module":"C2","scenario":null},{"value":"4,90E-02","module":"C3","scenario":null},{"value":"2,06E-03","module":"C4","scenario":null},{"value":"-1,62E-01","module":"D","scenario":null},{"value":"9,24E-01","module":"A1A3","scenario":null}]}],"resource_use":[{"parameter":"PERE","unit":"MJ","values":[{"value":"3,51E+02","module":"A1","scenario":null},{"value":"2,10E+00","module":"A2","scenario":null},{"value":"7,44E+00","module":"A3","scenario":null},{"value":"8,17E-01","module":"A4","scenario":null},{"value":"7,86E-03","module":"A5","scenario":null},{"value":"1,43E-02","module":"B2","scenario":null},{"value":"0,00E+00","module":"B3","scenario":null},{"value":"0,00E+00","module":"B4","scenario":null},{"value":"4,17E-02","module":"C1","scenario":null},{"value":"9,88E-02","module":"C2","scenario":null},{"value":"1,24E+00","module":"C3","scenario":null},{"value":"1,07E-02","module":"C4","scenario":null},{"value":"-1,57E+02","module":"D","scenario":null},{"value":"3,60E+02","module":"A1A3","scenario":null}]},{"parameter":"PERM","unit":"","values":[{"value":"6,22E+02","module":"A1","scenario":null},{"value":"0,00E+00","module":"A2","scenario":null},{"value":"0,00E+00","module":"A3","scenario":null},{"value":"0,00E+00","module":"A4","scenario":null},{"value":"-3,51E+01","module":"A5","scenario":null},{"value":"0,00E+00","module":"B2","scenario":null},{"value":"0,00E+00","module":"B3","scenario":null},{"value":"0,00E+00","module":"B4","scenario":null},{"value":"0,00E+00","module":"C1","scenario":null},{"value":"0,00E+00","module":"C2","scenario":null},{"value":"-4,89E+02","module":"C3","scenario":null},{"value":"0,00E+00","module":"C4","scenario":null},{"value":"0,00E+00","module":"D","scenario":null},{"value":"6,22E+02","module":"A1A3","scenario":null}]},{"parameter":"PERT","unit":"MJ","values":[{"value":"9,73E+02","module":"A1","scenario":null},{"value":"2,10E+00","module":"A2","scenario":null},{"value":"7,44E+00","module":"A3","scenario":null},{"value":"8,17E-01","module":"A4","scenario":null},{"value":"-1,86E+01","module":"A5","scenario":null},{"value":"1,43E-02","module":"B2","scenario":null},{"value":"0,00E+00","module":"B3","scenario":null},{"value":"0,00E+00","module":"B4","scenario":null},{"value":"4,17E-02","module":"C1","scenario":null},{"value":"9,88E-02","module":"C2","scenario":null},{"value":"-4,88E+02","module":"C3","scenario":null},{"value":"1,07E-02","module":"C4","scenario":null},{"value":"-1,57E+02","module":"D","scenario":null},{"value":"9,83E+02","module":"A1A3","scenario":null}]},{"parameter":"PENRE","unit":"MJ","values":[{"value":"2,72E+02","module":"A1","scenario":null},{"value":"3,58E+01","module":"A2","scenario":null},{"value":"5,73E-01","module":"A3","scenario":null},{"value":"8,51E+00","module":"A4","scenario":null},{"value":"4,72E-01","module":"A5","scenario":null},{"value":"1,06E-01","module":"B2","scenario":null},{"value":"0,00E+00","module":"B3","scenario":null},{"value":"0,00E+00","module":"B4","scenario":null},{"value":"3,22E-03","module":"C1","scenario":null},{"value":"6,90E+00","module":"C2","scenario":null},{"value":"1,58E+01","module":"C3","scenario":null},{"value":"5,04E-01","module":"C4","scenario":null},{"value":"-2,54E+01","module":"D","scenario":null},{"value":"3,09E+02","module":"A1A3","scenario":null}]},{"parameter":"PENRM","unit":"MJ","values":[{"value":"8,21E+01","module":"A1","scenario":null},{"value":"0,00E+00","module":"A2","scenario":null},{"value":"0,00E+00","module":"A3","scenario":null},{"value":"0,00E+00","module":"A4","scenario":null},{"value":"0,00E+00","module":"A5","scenario":null},{"value":"0,00E+00","module":"B2","scenario":null},{"value":"0,00E+00","module":"B3","scenario":null},{"value":"0,00E+00","module":"B4","scenario":null},{"value":"0,00E+00","module":"C1","scenario":null},{"value":"0,00E+00","module":"C2","scenario":null},{"value":"-8,21E+01","module":"C3","scenario":null},{"value":"0,00E+00","module":"C4","scenario":null},{"value":"0,00E+00","module":"D","scenario":null},{"value":"8,21E+01","module":"A1A3","scenario":null}]},{"parameter":"PENRT","unit":"MJ","values":[{"value":"3,55E+02","module":"A1","scenario":null},{"value":"3,58E+01","module":"A2","scenario":null},{"value":"5,73E-01","module":"A3","scenario":null},{"value":"8,51E+00","module":"A4","scenario":null},{"value":"4,72E-01","module":"A5","scenario":null},{"value":"1,06E-01","module":"B2","scenario":null},{"value":"0,00E+00","module":"B3","scenario":null},{"value":"0,00E+00","module":"B4","scenario":null},{"value":"3,22E-03","module":"C1","scenario":null},{"value":"6,90E+00","module":"C2","scenario":null},{"value":"-6,64E+01","module":"C3","scenario":null},{"value":"5,04E-01","module":"C4","scenario":null},{"value":"-2,54E+01","module":"D","scenario":null},{"value":"3,91E+02","module":"A1A3","scenario":null}]},{"parameter":"SM","unit":"kg","values":[{"value":"1,36E+01","module":"A1","scenario":null},{"value":"0,00E+00","module":"A2","scenario":null},{"value":"2,22E-05","module":"A3","scenario":null},{"value":"0,00E+00","module":"A4","scenario":null},{"value":"0,00E+00","module":"A5","scenario":null},{"value":"0,00E+00","module":"B2","scenario":null},{"value":"0,00E+00","module":"B3","scenario":null},{"value":"0,00E+00","module":"B4","scenario":null},{"value":"0,00E+00","module":"C1","scenario":null},{"value":"0,00E+00","module":"C2","scenario":null},{"value":"0,00E+00","module":"C3","scenario":null},{"value":"0,00E+00","module":"C4","scenario":null},{"value":"0,00E+00","module":"D","scenario":null},{"value":"1,36E+01","module":"A1A3","scenario":null}]},{"parameter":"RSF","unit":"MJ","values":[{"value":"3,12E+01","module":"A1","scenario":null},{"value":"1,44E-01","module":"A2","scenario":null},{"value":"5,84E-03","module":"A3","scenario":null},{"value":"5,78E-02","module":"A4","scenario":null},{"value":"2,59E-04","module":"A5","scenario":null},{"value":"1,15E-03","module":"B2","scenario":null},{"value":"0,00E+00","module":"B3","scenario":null},{"value":"0,00E+00","module":"B4","scenario":null},{"value":"3,27E-05","module":"C1","scenario":null},{"value":"3,53E-03","module":"C2","scenario":null},{"value":"3,08E-02","module":"C3","scenario":null},{"value":"2,64E-04","module":"C4","scenario":null},{"value":"-2,75E-02","module":"D","scenario":null},{"value":"3,13E+01","module":"A1A3","scenario":null}]},{"parameter":"NRSF","unit":"MJ","values":[{"value":"4,03E-02","module":"A1","scenario":null},{"value":"8,24E-02","module":"A2","scenario":null},{"value":"1,58E-02","module":"A3","scenario":null},{"value":"2,67E-02","module":"A4","scenario":null},{"value":"1,15E-03","module":"A5","scenario":null},{"value":"1,13E-03","module":"B2","scenario":null},{"value":"0,00E+00","module":"B3","scenario":null},{"value":"0,00E+00","module":"B4","scenario":null},{"value":"8,16E-05","module":"C1","scenario":null},{"value":"1,26E-02","module":"C2","scenario":null},{"value":"0,00E+00","module":"C3","scenario":null},{"value":"8,31E-03","module":"C4","scenario":null},{"value":"-9,31E+00","module":"D","scenario":null},{"value":"1,39E-01","module":"A1A3","scenario":null}]},{"parameter":"FW","unit":"m3","values":[{"value":"1,76E-01","module":"A1","scenario":null},{"value":"1,18E-02","module":"A2","scenario":null},{"value":"5,56E-02","module":"A3","scenario":null},{"value":"4,40E-03","module":"A4","scenario":null},{"value":"2,28E-04","module":"A5","scenario":null},{"value":"1,81E-02","module":"B2","scenario":null},{"value":"0,00E+00","module":"B3","scenario":null},{"value":"0,00E+00","module":"B4","scenario":null},{"value":"3,11E-04","module":"C1","scenario":null},{"value":"7,38E-04","module":"C2","scenario":null},{"value":"2,35E-02","module":"C3","scenario":null},{"value":"4,75E-04","module":"C4","scenario":null},{"value":"-1,89E-01","module":"D","scenario":null},{"value":"2,44E-01","module":"A1A3","scenario":null}]}],"end_of_life_waste":[{"parameter":"HWD","unit":"kg","values":[{"value":"3,34E-02","module":"A1","scenario":null},{"value":"3,34E-03","module":"A2","scenario":null},{"value":"3,20E-03","module":"A3","scenario":null},{"value":"1,11E-03","module":"A4","scenario":null},{"value":"0,00E+00","module":"A5","scenario":null},{"value":"1,99E-05","module":"B2","scenario":null},{"value":"0,00E+00","module":"B3","scenario":null},{"value":"0,00E+00","module":"B4","scenario":null},{"value":"2,07E-06","module":"C1","scenario":null},{"value":"3,56E-04","module":"C2","scenario":null},{"value":"0,00E+00","module":"C3","scenario":null},{"value":"6,09E+00","module":"C4","scenario":null},{"value":"-1,19E-03","module":"D","scenario":null},{"value":"4,00E-02","module":"A1A3","scenario":null}]},{"parameter":"NHWD","unit":"kg","values":[{"value":"1,56E+00","module":"A1","scenario":null},{"value":"1,42E+00","module":"A2","scenario":null},{"value":"4,46E-02","module":"A3","scenario":null},{"value":"2,23E-01","module":"A4","scenario":null},{"value":"2,06E+00","module":"A5","scenario":null},{"value":"1,28E-03","module":"B2","scenario":null},{"value":"0,00E+00","module":"B3","scenario":null},{"value":"0,00E+00","module":"B4","scenario":null},{"value":"2,48E-04","module":"C1","scenario":null},{"value":"3,36E-01","module":"C2","scenario":null},{"value":"2,99E+01","module":"C3","scenario":null},{"value":"1,02E+00","module":"C4","scenario":null},{"value":"-6,01E-01","module":"D","scenario":null},{"value":"3,02E+00","module":"A1A3","scenario":null}]},{"parameter":"RWD","unit":"kg","values":[{"value":"4,43E-03","module":"A1","scenario":null},{"value":"2,35E-04","module":"A2","scenario":null},{"value":"5,14E-06","module":"A3","scenario":null},{"value":"5,36E-05","module":"A4","scenario":null},{"value":"0,00E+00","module":"A5","scenario":null},{"value":"6,18E-07","module":"B2","scenario":null},{"value":"0,00E+00","module":"B3","scenario":null},{"value":"0,00E+00","module":"B4","scenario":null},{"value":"2,88E-08","module":"C1","scenario":null},{"value":"4,70E-05","module":"C2","scenario":null},{"value":"0,00E+00","module":"C3","scenario":null},{"value":"1,15E-05","module":"C4","scenario":null},{"value":"-1,33E-04","module":"D","scenario":null},{"value":"4,67E-03","module":"A1A3","scenario":null}]}],"end_of_life_flow":[{"parameter":"CRU","unit":"kg","values":[{"value":"0,00E+00","module":"A1","scenario":null},{"value":"0,00E+00","module":"A2","scenario":null},{"value":"0,00E+00","module":"A3","scenario":null},{"value":"0,00E+00","module":"A4","scenario":null},{"value":"0,00E+00","module":"A5","scenario":null},{"value":"0,00E+00","module":"B2","scenario":null},{"value":"0,00E+00","module":"B3","scenario":null},{"value":"0,00E+00","module":"B4","scenario":null},{"value":"0,00E+00","module":"C1","scenario":null},{"value":"0,00E+00","module":"C2","scenario":null},{"value":"0,00E+00","module":"C3","scenario":null},{"value":"0,00E+00","module":"C4","scenario":null},{"value":"0,00E+00","module":"D","scenario":null},{"value":"0,00E+00","module":"A1A3","scenario":null}]},{"parameter":"MFR","unit":"kg","values":[{"value":"0,00E+00","module":"A1","scenario":null},{"value":"0,00E+00","module":"A2","scenario":null},{"value":"1,07E-04","module":"A3","scenario":null},{"value":"0,00E+00","module":"A4","scenario":null},{"value":"1,88E+00","module":"A5","scenario":null},{"value":"0,00E+00","module":"B2","scenario":null},{"value":"0,00E+00","module":"B3","scenario":null},{"value":"0,00E+00","module":"B4","scenario":null},{"value":"0,00E+00","module":"C1","scenario":null},{"value":"0,00E+00","module":"C2","scenario":null},{"value":"0,00E+00","module":"C3","scenario":null},{"value":"0,00E+00","module":"C4","scenario":null},{"value":"0,00E+00","module":"D","scenario":null},{"value":"1,07E-04","module":"A1A3","scenario":null}]},{"parameter":"MER","unit":"kg","values":[{"value":"0,00E+00","module":"A1","scenario":null},{"value":"0,00E+00","module":"A2","scenario":null},{"value":"2,68E-07","module":"A3","scenario":null},{"value":"0,00E+00","module":"A4","scenario":null},{"value":"2,83E-06","module":"A5","scenario":null},{"value":"0,00E+00","module":"B2","scenario":null},{"value":"0,00E+00","module":"B3","scenario":null},{"value":"0,00E+00","module":"B4","scenario":null},{"value":"0,00E+00","module":"C1","scenario":null},{"value":"0,00E+00","module":"C2","scenario":null},{"value":"3,27E+01","module":"C3","scenario":null},{"value":"0,00E+00","module":"C4","scenario":null},{"value":"0,00E+00","module":"D","scenario":null},{"value":"2,68E-07","module":"A1A3","scenario":null}]},{"parameter":"EEE","unit":"MJ","values":[{"value":"0,00E+00","module":"A1","scenario":null},{"value":"0,00E+00","module":"A2","scenario":null},{"value":"2,09E-01","module":"A3","scenario":null},{"value":"0,00E+00","module":"A4","scenario":null},{"value":"1,41E-01","module":"A5","scenario":null},{"value":"0,00E+00","module":"B2","scenario":null},{"value":"0,00E+00","module":"B3","scenario":null},{"value":"0,00E+00","module":"B4","scenario":null},{"value":"0,00E+00","module":"C1","scenario":null},{"value":"0,00E+00","module":"C2","scenario":null},{"value":"2,56E+00","module":"C3","scenario":null},{"value":"0,00E+00","module":"C4","scenario":null},{"value":"0,00E+00","module":"D","scenario":null},{"value":"2,09E-01","module":"A1A3","scenario":null}]},{"parameter":"EET","unit":"MJ","values":[{"value":"0,00E+00","module":"A1","scenario":null},{"value":"0,00E+00","module":"A2","scenario":null},{"value":"3,16E+00","module":"A3","scenario":null},{"value":"0,00E+00","module":"A4","scenario":null},{"value":"2,14E+00","module":"A5","scenario":null},{"value":"0,00E+00","module":"B2","scenario":null},{"value":"0,00E+00","module":"B3","scenario":null},{"value":"0,00E+00","module":"B4","scenario":null},{"value":"0,00E+00","module":"C1","scenario":null},{"value":"0,00E+00","module":"C2","scenario":null},{"value":"3,87E+01","module":"C3","scenario":null},{"value":"0,00E+00","module":"C4","scenario":null},{"value":"0,00E+00","module":"D","scenario":null},{"value":"3,16E+00","module":"A1A3","scenario":null}]}]}