{"product_name":"Light & Easy Chair 4594: Veneered seat and back in ash","epd_id":"NEPD-6917-6304","declared_unit":{"unit":"stk","amount":1},"compliance":["EN 15804+A2","ISO 14025","ISO 21930"],"producer_name":"G\u00e4rsn\u00e4s AB","environmental_impact":[{"parameter":"GWP-total","unit":"kg CO2-eq","values":[{"value":"9,00E+00","module":"A1-A3","scenario":null},{"value":"3,64E-01","module":"A4","scenario":null},{"value":"3,96E-03","module":"A5","scenario":null},{"value":"1,04E-05","module":"B2","scenario":null},{"value":"0,00E+00","module":"B3","scenario":null},{"value":"0,00E+00","module":"B4","scenario":null},{"value":"0,00E+00","module":"C1","scenario":null},{"value":"4,72E-02","module":"C2","scenario":null},{"value":"5,08E+00","module":"C3","scenario":null},{"value":"2,15E-03","module":"C4","scenario":null},{"value":"-2,18E-01","module":"D","scenario":null}]},{"parameter":"GWP-fossil","unit":"kg CO2-eq","values":[{"value":"1,19E+01","module":"A1-A3","scenario":null},{"value":"3,64E-01","module":"A4","scenario":null},{"value":"3,96E-03","module":"A5","scenario":null},{"value":"1,03E-05","module":"B2","scenario":null},{"value":"0,00E+00","module":"B3","scenario":null},{"value":"0,00E+00","module":"B4","scenario":null},{"value":"0,00E+00","module":"C1","scenario":null},{"value":"4,72E-02","module":"C2","scenario":null},{"value":"6,75E-02","module":"C3","scenario":null},{"value":"2,14E-03","module":"C4","scenario":null},{"value":"-2,12E-01","module":"D","scenario":null}]},{"parameter":"GWP-biogenic","unit":"kg CO2-eq","values":[{"value":"-3,45E+00","module":"A1-A3","scenario":null},{"value":"1,51E-04","module":"A4","scenario":null},{"value":"5,47E-07","module":"A5","scenario":null},{"value":"6,48E-08","module":"B2","scenario":null},{"value":"0,00E+00","module":"B3","scenario":null},{"value":"0,00E+00","module":"B4","scenario":null},{"value":"0,00E+00","module":"C1","scenario":null},{"value":"1,95E-05","module":"C2","scenario":null},{"value":"5,02E+00","module":"C3","scenario":null},{"value":"1,30E-06","module":"C4","scenario":null},{"value":"-3,97E-04","module":"D","scenario":null}]},{"parameter":"GWP-luluc","unit":"kg CO2-eq","values":[{"value":"5,42E-01","module":"A1-A3","scenario":null},{"value":"1,29E-04","module":"A4","scenario":null},{"value":"3,04E-07","module":"A5","scenario":null},{"value":"1,68E-08","module":"B2","scenario":null},{"value":"0,00E+00","module":"B3","scenario":null},{"value":"0,00E+00","module":"B4","scenario":null},{"value":"0,00E+00","module":"C1","scenario":null},{"value":"1,68E-05","module":"C2","scenario":null},{"value":"5,78E-06","module":"C3","scenario":null},{"value":"4,40E-07","module":"C4","scenario":null},{"value":"-6,40E-03","module":"D","scenario":null}]},{"parameter":"ODP","unit":"kg CFC11-eq","values":[{"value":"8,10E-07","module":"A1-A3","scenario":null},{"value":"8,24E-08","module":"A4","scenario":null},{"value":"2,38E-10","module":"A5","scenario":null},{"value":"1,00E-12","module":"B2","scenario":null},{"value":"0,00E+00","module":"B3","scenario":null},{"value":"0,00E+00","module":"B4","scenario":null},{"value":"0,00E+00","module":"C1","scenario":null},{"value":"1,07E-08","module":"C2","scenario":null},{"value":"3,14E-09","module":"C3","scenario":null},{"value":"3,82E-10","module":"C4","scenario":null},{"value":"-1,35E-02","module":"D","scenario":null}]},{"parameter":"AP","unit":"mol H+-eq","values":[{"value":"1,06E-01","module":"A1-A3","scenario":null},{"value":"1,05E-03","module":"A4","scenario":null},{"value":"4,88E-06","module":"A5","scenario":null},{"value":"6,01E-08","module":"B2","scenario":null},{"value":"0,00E+00","module":"B3","scenario":null},{"value":"0,00E+00","module":"B4","scenario":null},{"value":"0,00E+00","module":"C1","scenario":null},{"value":"1,36E-04","module":"C2","scenario":null},{"value":"4,78E-04","module":"C3","scenario":null},{"value":"1,02E-05","module":"C4","scenario":null},{"value":"-1,66E-03","module":"D","scenario":null}]},{"parameter":"POCP","unit":"kg NMVOC-eq","values":[{"value":"1,10E-01","module":"A1-A3","scenario":null},{"value":"8,86E-04","module":"A4","scenario":null},{"value":"5,75E-06","module":"A5","scenario":null},{"value":"3,49E-08","module":"B2","scenario":null},{"value":"0,00E+00","module":"B3","scenario":null},{"value":"0,00E+00","module":"B4","scenario":null},{"value":"0,00E+00","module":"C1","scenario":null},{"value":"1,15E-04","module":"C2","scenario":null},{"value":"5,97E-04","module":"C3","scenario":null},{"value":"1,08E-05","module":"C4","scenario":null},{"value":"-1,62E-03","module":"D","scenario":null}]},{"parameter":"ADPE","unit":"kg Sb-eq","values":[{"value":"2,17E-04","module":"A1-A3","scenario":null},{"value":"1,00E-05","module":"A4","scenario":null},{"value":"2,11E-08","module":"A5","scenario":null},{"value":"2,88E-10","module":"B2","scenario":null},{"value":"0,00E+00","module":"B3","scenario":null},{"value":"0,00E+00","module":"B4","scenario":null},{"value":"0,00E+00","module":"C1","scenario":null},{"value":"1,30E-06","module":"C2","scenario":null},{"value":"1,53E-07","module":"C3","scenario":null},{"value":"2,08E-08","module":"C4","scenario":null},{"value":"-2,30E-06","module":"D","scenario":null}]},{"parameter":"ADPF","unit":"MJ","values":[{"value":"1,36E+02","module":"A1-A3","scenario":null},{"value":"5,50E+00","module":"A4","scenario":null},{"value":"1,63E-02","module":"A5","scenario":null},{"value":"1,76E-04","module":"B2","scenario":null},{"value":"0,00E+00","module":"B3","scenario":null},{"value":"0,00E+00","module":"B4","scenario":null},{"value":"0,00E+00","module":"C1","scenario":null},{"value":"7,14E-01","module":"C2","scenario":null},{"value":"3,00E-01","module":"C3","scenario":null},{"value":"2,99E-02","module":"C4","scenario":null},{"value":"-2,87E+00","module":"D","scenario":null}]},{"parameter":"WDP","unit":"m3 world-eq. Deprived","values":[{"value":"5,15E+04","module":"A1-A3","scenario":null},{"value":"5,32E+00","module":"A4","scenario":null},{"value":"5,77E-02","module":"A5","scenario":null},{"value":"3,13E-03","module":"B2","scenario":null},{"value":"0,00E+00","module":"B3","scenario":null},{"value":"0,00E+00","module":"B4","scenario":null},{"value":"0,00E+00","module":"C1","scenario":null},{"value":"6,90E-01","module":"C2","scenario":null},{"value":"7,35E-01","module":"C3","scenario":null},{"value":"1,65E-01","module":"C4","scenario":null},{"value":"-3,16E+01","module":"D","scenario":null}]},{"parameter":"EP-freshwater","unit":"kg P-eq","values":[{"value":"8,86E-04","module":"A1-A3","scenario":null},{"value":"2,91E-06","module":"A4","scenario":null},{"value":"8,15E-09","module":"A5","scenario":null},{"value":"8,23E-10","module":"B2","scenario":null},{"value":"0,00E+00","module":"B3","scenario":null},{"value":"0,00E+00","module":"B4","scenario":null},{"value":"0,00E+00","module":"C1","scenario":null},{"value":"3,77E-07","module":"C2","scenario":null},{"value":"6,33E-07","module":"C3","scenario":null},{"value":"2,63E-08","module":"C4","scenario":null},{"value":"-1,81E-05","module":"D","scenario":null}]},{"parameter":"EP-marine","unit":"kg N-eq","values":[{"value":"3,33E-02","module":"A1-A3","scenario":null},{"value":"2,07E-04","module":"A4","scenario":null},{"value":"4,47E-06","module":"A5","scenario":null},{"value":"9,53E-09","module":"B2","scenario":null},{"value":"0,00E+00","module":"B3","scenario":null},{"value":"0,00E+00","module":"B4","scenario":null},{"value":"0,00E+00","module":"C1","scenario":null},{"value":"2,68E-05","module":"C2","scenario":null},{"value":"2,29E-04","module":"C3","scenario":null},{"value":"3,43E-06","module":"C4","scenario":null},{"value":"-5,26E-04","module":"D","scenario":null}]},{"parameter":"EP-terrestrial","unit":"mol N-eq.","values":[{"value":"3,71E-01","module":"A1-A3","scenario":null},{"value":"2,31E-03","module":"A4","scenario":null},{"value":"1,75E-05","module":"A5","scenario":null},{"value":"1,11E-07","module":"B2","scenario":null},{"value":"0,00E+00","module":"B3","scenario":null},{"value":"0,00E+00","module":"B4","scenario":null},{"value":"0,00E+00","module":"C1","scenario":null},{"value":"3,00E-04","module":"C2","scenario":null},{"value":"2,43E-03","module":"C3","scenario":null},{"value":"3,84E-05","module":"C4","scenario":null},{"value":"-5,67E-03","module":"D","scenario":null}]},{"parameter":"GWP-IOBC","unit":"kg CO2-eq","values":[{"value":"7,39E+01","module":"A1-A3","scenario":null},{"value":"3,64E-01","module":"A4","scenario":null},{"value":"3,96E-03","module":"A5","scenario":null},{"value":"1,04E-05","module":"B2","scenario":null},{"value":"0,00E+00","module":"B3","scenario":null},{"value":"0,00E+00","module":"B4","scenario":null},{"value":"0,00E+00","module":"C1","scenario":null},{"value":"4,72E-02","module":"C2","scenario":null},{"value":"6,78E-02","module":"C3","scenario":null},{"value":"2,20E-03","module":"C4","scenario":null},{"value":"-2,29E-01","module":"D","scenario":null}]}],"additional_environmental_impact":[{"parameter":"PM","unit":"Disease incidence","values":[{"value":"5,98E-06","module":"A1-A3","scenario":null},{"value":"2,23E-08","module":"A4","scenario":null},{"value":"8,80E-11","module":"A5","scenario":null},{"value":"1,00E-12","module":"B2","scenario":null},{"value":"0,00E+00","module":"B3","scenario":null},{"value":"0,00E+00","module":"B4","scenario":null},{"value":"0,00E+00","module":"C1","scenario":null},{"value":"2,89E-09","module":"C2","scenario":null},{"value":"5,09E-09","module":"C3","scenario":null},{"value":"1,58E-10","module":"C4","scenario":null},{"value":"-9,47E-08","module":"D","scenario":null}]},{"parameter":"ETP-fw","unit":"CTUe","values":[{"value":"1,02E+03","module":"A1-A3","scenario":null},{"value":"4,08E+00","module":"A4","scenario":null},{"value":"1,56E-02","module":"A5","scenario":null},{"value":"1,90E-04","module":"B2","scenario":null},{"value":"0,00E+00","module":"B3","scenario":null},{"value":"0,00E+00","module":"B4","scenario":null},{"value":"0,00E+00","module":"C1","scenario":null},{"value":"5,29E-01","module":"C2","scenario":null},{"value":"6,26E-01","module":"C3","scenario":null},{"value":"3,34E-02","module":"C4","scenario":null},{"value":"-1,59E+01","module":"D","scenario":null}]},{"parameter":"HTP-c","unit":"CTUh","values":[{"value":"2,90E-08","module":"A1-A3","scenario":null},{"value":"0,00E+00","module":"A4","scenario":null},{"value":"0,00E+00","module":"A5","scenario":null},{"value":"0,00E+00","module":"B2","scenario":null},{"value":"0,00E+00","module":"B3","scenario":null},{"value":"0,00E+00","module":"B4","scenario":null},{"value":"0,00E+00","module":"C1","scenario":null},{"value":"0,00E+00","module":"C2","scenario":null},{"value":"1,10E-10","module":"C3","scenario":null},{"value":"1,00E-12","module":"C4","scenario":null},{"value":"-3,90E-10","module":"D","scenario":null}]},{"parameter":"HTP-nc","unit":"CTUh","values":[{"value":"4,36E-07","module":"A1-A3","scenario":null},{"value":"4,45E-09","module":"A4","scenario":null},{"value":"1,50E-11","module":"A5","scenario":null},{"value":"1,00E-12","module":"B2","scenario":null},{"value":"0,00E+00","module":"B3","scenario":null},{"value":"0,00E+00","module":"B4","scenario":null},{"value":"0,00E+00","module":"C1","scenario":null},{"value":"5,78E-10","module":"C2","scenario":null},{"value":"5,24E-09","module":"C3","scenario":null},{"value":"5,30E-11","module":"C4","scenario":null},{"value":"-1,11E-08","module":"D","scenario":null}]},{"parameter":"SQP","unit":"-","values":[{"value":"2,42E+03","module":"A1-A3","scenario":null},{"value":"3,85E+00","module":"A4","scenario":null},{"value":"2,85E-02","module":"A5","scenario":null},{"value":"4,91E-05","module":"B2","scenario":null},{"value":"0,00E+00","module":"B3","scenario":null},{"value":"0,00E+00","module":"B4","scenario":null},{"value":"0,00E+00","module":"C1","scenario":null},{"value":"4,99E-01","module":"C2","scenario":null},{"value":"4,49E-02","module":"C3","scenario":null},{"value":"7,93E-02","module":"C4","scenario":null},{"value":"-1,77E+01","module":"D","scenario":null}]},{"parameter":"IRP","unit":"kBq U235-eq","values":[{"value":"8,53E-01","module":"A1-A3","scenario":null},{"value":"2,40E-02","module":"A4","scenario":null},{"value":"7,38E-05","module":"A5","scenario":null},{"value":"1,22E-06","module":"B2","scenario":null},{"value":"0,00E+00","module":"B3","scenario":null},{"value":"0,00E+00","module":"B4","scenario":null},{"value":"0,00E+00","module":"C1","scenario":null},{"value":"3,12E-03","module":"C2","scenario":null},{"value":"5,87E-04","module":"C3","scenario":null},{"value":"1,29E-04","module":"C4","scenario":null},{"value":"-1,68E-02","module":"D","scenario":null}]}],"resource_use":[{"parameter":"PERE","unit":"MJ","values":[{"value":"1,01E+03","module":"A1-A3","scenario":null},{"value":"7,87E-02","module":"A4","scenario":null},{"value":"4,12E-04","module":"A5","scenario":null},{"value":"2,39E-05","module":"B2","scenario":null},{"value":"0,00E+00","module":"B3","scenario":null},{"value":"0,00E+00","module":"B4","scenario":null},{"value":"0,00E+00","module":"C1","scenario":null},{"value":"1,02E-02","module":"C2","scenario":null},{"value":"9,98E-03","module":"C3","scenario":null},{"value":"1,06E-03","module":"C4","scenario":null},{"value":"-1,64E+01","module":"D","scenario":null}]},{"parameter":"PERM","unit":"","values":[{"value":"4,21E+01","module":"A1-A3","scenario":null},{"value":"0,00E+00","module":"A4","scenario":null},{"value":"0,00E+00","module":"A5","scenario":null},{"value":"0,00E+00","module":"B2","scenario":null},{"value":"0,00E+00","module":"B3","scenario":null},{"value":"0,00E+00","module":"B4","scenario":null},{"value":"0,00E+00","module":"C1","scenario":null},{"value":"0,00E+00","module":"C2","scenario":null},{"value":"-4,21E+01","module":"C3","scenario":null},{"value":"0,00E+00","module":"C4","scenario":null},{"value":"0,00E+00","module":"D","scenario":null}]},{"parameter":"PERT","unit":"MJ","values":[{"value":"1,05E+03","module":"A1-A3","scenario":null},{"value":"7,87E-02","module":"A4","scenario":null},{"value":"4,12E-04","module":"A5","scenario":null},{"value":"2,39E-05","module":"B2","scenario":null},{"value":"0,00E+00","module":"B3","scenario":null},{"value":"0,00E+00","module":"B4","scenario":null},{"value":"0,00E+00","module":"C1","scenario":null},{"value":"1,02E-02","module":"C2","scenario":null},{"value":"-4,21E+01","module":"C3","scenario":null},{"value":"1,06E-03","module":"C4","scenario":null},{"value":"-1,64E+01","module":"D","scenario":null}]},{"parameter":"PENRE","unit":"MJ","values":[{"value":"1,34E+02","module":"A1-A3","scenario":null},{"value":"5,50E+00","module":"A4","scenario":null},{"value":"1,63E-02","module":"A5","scenario":null},{"value":"1,76E-04","module":"B2","scenario":null},{"value":"0,00E+00","module":"B3","scenario":null},{"value":"0,00E+00","module":"B4","scenario":null},{"value":"0,00E+00","module":"C1","scenario":null},{"value":"7,14E-01","module":"C2","scenario":null},{"value":"3,00E-01","module":"C3","scenario":null},{"value":"2,99E-02","module":"C4","scenario":null},{"value":"-2,87E+00","module":"D","scenario":null}]},{"parameter":"PENRM","unit":"MJ","values":[{"value":"2,55E+00","module":"A1-A3","scenario":null},{"value":"0,00E+00","module":"A4","scenario":null},{"value":"-2,12E+00","module":"A5","scenario":null},{"value":"0,00E+00","module":"B2","scenario":null},{"value":"0,00E+00","module":"B3","scenario":null},{"value":"0,00E+00","module":"B4","scenario":null},{"value":"0,00E+00","module":"C1","scenario":null},{"value":"0,00E+00","module":"C2","scenario":null},{"value":"-4,25E-01","module":"C3","scenario":null},{"value":"0,00E+00","module":"C4","scenario":null},{"value":"0,00E+00","module":"D","scenario":null}]},{"parameter":"PENRT","unit":"MJ","values":[{"value":"1,36E+02","module":"A1-A3","scenario":null},{"value":"5,50E+00","module":"A4","scenario":null},{"value":"-2,11E+00","module":"A5","scenario":null},{"value":"1,76E-04","module":"B2","scenario":null},{"value":"0,00E+00","module":"B3","scenario":null},{"value":"0,00E+00","module":"B4","scenario":null},{"value":"0,00E+00","module":"C1","scenario":null},{"value":"7,14E-01","module":"C2","scenario":null},{"value":"-1,24E-01","module":"C3","scenario":null},{"value":"2,99E-02","module":"C4","scenario":null},{"value":"-2,87E+00","module":"D","scenario":null}]},{"parameter":"SM","unit":"kg","values":[{"value":"1,97E-02","module":"A1-A3","scenario":null},{"value":"0,00E+00","module":"A4","scenario":null},{"value":"0,00E+00","module":"A5","scenario":null},{"value":"0,00E+00","module":"B2","scenario":null},{"value":"0,00E+00","module":"B3","scenario":null},{"value":"0,00E+00","module":"B4","scenario":null},{"value":"0,00E+00","module":"C1","scenario":null},{"value":"0,00E+00","module":"C2","scenario":null},{"value":"0,00E+00","module":"C3","scenario":null},{"value":"0,00E+00","module":"C4","scenario":null},{"value":"0,00E+00","module":"D","scenario":null}]},{"parameter":"RSF","unit":"MJ","values":[{"value":"1,57E+00","module":"A1-A3","scenario":null},{"value":"2,82E-03","module":"A4","scenario":null},{"value":"1,08E-05","module":"A5","scenario":null},{"value":"1,92E-06","module":"B2","scenario":null},{"value":"0,00E+00","module":"B3","scenario":null},{"value":"0,00E+00","module":"B4","scenario":null},{"value":"0,00E+00","module":"C1","scenario":null},{"value":"3,66E-04","module":"C2","scenario":null},{"value":"2,32E-04","module":"C3","scenario":null},{"value":"2,68E-05","module":"C4","scenario":null},{"value":"-1,92E-03","module":"D","scenario":null}]},{"parameter":"NRSF","unit":"MJ","values":[{"value":"1,94E-01","module":"A1-A3","scenario":null},{"value":"1,01E-02","module":"A4","scenario":null},{"value":"2,83E-05","module":"A5","scenario":null},{"value":"1,89E-06","module":"B2","scenario":null},{"value":"0,00E+00","module":"B3","scenario":null},{"value":"0,00E+00","module":"B4","scenario":null},{"value":"0,00E+00","module":"C1","scenario":null},{"value":"1,31E-03","module":"C2","scenario":null},{"value":"0,00E+00","module":"C3","scenario":null},{"value":"1,10E-02","module":"C4","scenario":null},{"value":"-9,43E-01","module":"D","scenario":null}]},{"parameter":"FW","unit":"m3","values":[{"value":"4,09E-01","module":"A1-A3","scenario":null},{"value":"5,88E-04","module":"A4","scenario":null},{"value":"8,63E-06","module":"A5","scenario":null},{"value":"3,02E-05","module":"B2","scenario":null},{"value":"0,00E+00","module":"B3","scenario":null},{"value":"0,00E+00","module":"B4","scenario":null},{"value":"0,00E+00","module":"C1","scenario":null},{"value":"7,63E-05","module":"C2","scenario":null},{"value":"6,22E-04","module":"C3","scenario":null},{"value":"2,72E-05","module":"C4","scenario":null},{"value":"-1,98E-02","module":"D","scenario":null}]}],"end_of_life_waste":[{"parameter":"HWD","unit":"kg","values":[{"value":"1,26E-01","module":"A1-A3","scenario":null},{"value":"2,84E-04","module":"A4","scenario":null},{"value":"0,00E+00","module":"A5","scenario":null},{"value":"3,32E-08","module":"B2","scenario":null},{"value":"0,00E+00","module":"B3","scenario":null},{"value":"0,00E+00","module":"B4","scenario":null},{"value":"0,00E+00","module":"C1","scenario":null},{"value":"3,68E-05","module":"C2","scenario":null},{"value":"0,00E+00","module":"C3","scenario":null},{"value":"8,46E-02","module":"C4","scenario":null},{"value":"-2,61E-04","module":"D","scenario":null}]},{"parameter":"NHWD","unit":"kg","values":[{"value":"4,39E+00","module":"A1-A3","scenario":null},{"value":"2,67E-01","module":"A4","scenario":null},{"value":"5,00E-02","module":"A5","scenario":null},{"value":"2,14E-06","module":"B2","scenario":null},{"value":"0,00E+00","module":"B3","scenario":null},{"value":"0,00E+00","module":"B4","scenario":null},{"value":"0,00E+00","module":"C1","scenario":null},{"value":"3,47E-02","module":"C2","scenario":null},{"value":"0,00E+00","module":"C3","scenario":null},{"value":"9,98E-03","module":"C4","scenario":null},{"value":"-7,33E-02","module":"D","scenario":null}]},{"parameter":"RWD","unit":"kg","values":[{"value":"6,20E-04","module":"A1-A3","scenario":null},{"value":"3,75E-05","module":"A4","scenario":null},{"value":"0,00E+00","module":"A5","scenario":null},{"value":"1,03E-09","module":"B2","scenario":null},{"value":"0,00E+00","module":"B3","scenario":null},{"value":"0,00E+00","module":"B4","scenario":null},{"value":"0,00E+00","module":"C1","scenario":null},{"value":"4,86E-06","module":"C2","scenario":null},{"value":"0,00E+00","module":"C3","scenario":null},{"value":"1,66E-07","module":"C4","scenario":null},{"value":"-1,38E-05","module":"D","scenario":null}]}],"end_of_life_flow":[{"parameter":"CRU","unit":"kg","values":[{"value":"0,00E+00","module":"A1-A3","scenario":null},{"value":"0,00E+00","module":"A4","scenario":null},{"value":"0,00E+00","module":"A5","scenario":null},{"value":"0,00E+00","module":"B2","scenario":null},{"value":"0,00E+00","module":"B3","scenario":null},{"value":"0,00E+00","module":"B4","scenario":null},{"value":"0,00E+00","module":"C1","scenario":null},{"value":"0,00E+00","module":"C2","scenario":null},{"value":"0,00E+00","module":"C3","scenario":null},{"value":"0,00E+00","module":"C4","scenario":null},{"value":"0,00E+00","module":"D","scenario":null}]},{"parameter":"MFR","unit":"kg","values":[{"value":"3,48E-01","module":"A1-A3","scenario":null},{"value":"0,00E+00","module":"A4","scenario":null},{"value":"2,55E-02","module":"A5","scenario":null},{"value":"0,00E+00","module":"B2","scenario":null},{"value":"0,00E+00","module":"B3","scenario":null},{"value":"0,00E+00","module":"B4","scenario":null},{"value":"0,00E+00","module":"C1","scenario":null},{"value":"0,00E+00","module":"C2","scenario":null},{"value":"3,05E-02","module":"C3","scenario":null},{"value":"0,00E+00","module":"C4","scenario":null},{"value":"0,00E+00","module":"D","scenario":null}]},{"parameter":"MER","unit":"kg","values":[{"value":"5,66E-01","module":"A1-A3","scenario":null},{"value":"0,00E+00","module":"A4","scenario":null},{"value":"2,50E-06","module":"A5","scenario":null},{"value":"0,00E+00","module":"B2","scenario":null},{"value":"0,00E+00","module":"B3","scenario":null},{"value":"0,00E+00","module":"B4","scenario":null},{"value":"0,00E+00","module":"C1","scenario":null},{"value":"0,00E+00","module":"C2","scenario":null},{"value":"3,11E+00","module":"C3","scenario":null},{"value":"0,00E+00","module":"C4","scenario":null},{"value":"0,00E+00","module":"D","scenario":null}]},{"parameter":"EEE","unit":"MJ","values":[{"value":"3,95E-01","module":"A1-A3","scenario":null},{"value":"0,00E+00","module":"A4","scenario":null},{"value":"3,84E-06","module":"A5","scenario":null},{"value":"0,00E+00","module":"B2","scenario":null},{"value":"0,00E+00","module":"B3","scenario":null},{"value":"0,00E+00","module":"B4","scenario":null},{"value":"0,00E+00","module":"C1","scenario":null},{"value":"0,00E+00","module":"C2","scenario":null},{"value":"2,12E+00","module":"C3","scenario":null},{"value":"0,00E+00","module":"C4","scenario":null},{"value":"0,00E+00","module":"D","scenario":null}]},{"parameter":"EET","unit":"MJ","values":[{"value":"5,97E+00","module":"A1-A3","scenario":null},{"value":"0,00E+00","module":"A4","scenario":null},{"value":"5,81E-05","module":"A5","scenario":null},{"value":"0,00E+00","module":"B2","scenario":null},{"value":"0,00E+00","module":"B3","scenario":null},{"value":"0,00E+00","module":"B4","scenario":null},{"value":"0,00E+00","module":"C1","scenario":null},{"value":"0,00E+00","module":"C2","scenario":null},{"value":"3,20E+01","module":"C3","scenario":null},{"value":"0,00E+00","module":"C4","scenario":null},{"value":"0,00E+00","module":"D","scenario":null}]}]}