{"product_name":"Letklinker-blok","epd_id":"NEPD-8188-7856","declared_unit":{"unit":"ton","amount":1},"compliance":["EN 15804+A2","ISO 14025","ISO 21930"],"producer_name":"Skagen Cement St\u00f8beri A/S","environmental_impact":[{"parameter":"GWP-total","unit":"kg CO2-eq","values":[{"value":"2,78E+02","module":"A1","scenario":null},{"value":"6,53E+00","module":"A2","scenario":null},{"value":"1,21E+01","module":"A3","scenario":null},{"value":"6,54E+00","module":"A4","scenario":null},{"value":"4,00E+00","module":"C1","scenario":null},{"value":"2,61E+00","module":"C2","scenario":null},{"value":"7,22E-01","module":"C3","scenario":null},{"value":"1,39E-01","module":"C4","scenario":null},{"value":"-2,26E+00","module":"D","scenario":null},{"value":"2,97E+02","module":"A1A3","scenario":null}]},{"parameter":"GWP-fossil","unit":"kg CO2-eq","values":[{"value":"2,76E+02","module":"A1","scenario":null},{"value":"6,52E+00","module":"A2","scenario":null},{"value":"1,20E+01","module":"A3","scenario":null},{"value":"6,53E+00","module":"A4","scenario":null},{"value":"4,00E+00","module":"C1","scenario":null},{"value":"2,61E+00","module":"C2","scenario":null},{"value":"6,87E-01","module":"C3","scenario":null},{"value":"1,39E-01","module":"C4","scenario":null},{"value":"-2,22E+00","module":"D","scenario":null},{"value":"2,94E+02","module":"A1A3","scenario":null}]},{"parameter":"GWP-biogenic","unit":"kg CO2-eq","values":[{"value":"2,30E+00","module":"A1","scenario":null},{"value":"2,41E-03","module":"A2","scenario":null},{"value":"8,60E-02","module":"A3","scenario":null},{"value":"2,80E-03","module":"A4","scenario":null},{"value":"7,50E-04","module":"C1","scenario":null},{"value":"1,12E-03","module":"C2","scenario":null},{"value":"3,16E-02","module":"C3","scenario":null},{"value":"1,18E-04","module":"C4","scenario":null},{"value":"-4,42E-02","module":"D","scenario":null},{"value":"2,39E+00","module":"A1A3","scenario":null}]},{"parameter":"GWP-luluc","unit":"kg CO2-eq","values":[{"value":"2,44E-02","module":"A1","scenario":null},{"value":"2,13E-03","module":"A2","scenario":null},{"value":"1,13E-02","module":"A3","scenario":null},{"value":"1,99E-03","module":"A4","scenario":null},{"value":"3,15E-04","module":"C1","scenario":null},{"value":"7,96E-04","module":"C2","scenario":null},{"value":"9,51E-04","module":"C3","scenario":null},{"value":"2,72E-05","module":"C4","scenario":null},{"value":"-1,50E-03","module":"D","scenario":null},{"value":"3,78E-02","module":"A1A3","scenario":null}]},{"parameter":"ODP","unit":"kg CFC11-eq","values":[{"value":"5,29E-06","module":"A1","scenario":null},{"value":"1,49E-06","module":"A2","scenario":null},{"value":"1,11E-06","module":"A3","scenario":null},{"value":"1,57E-06","module":"A4","scenario":null},{"value":"8,64E-07","module":"C1","scenario":null},{"value":"6,30E-07","module":"C2","scenario":null},{"value":"1,35E-07","module":"C3","scenario":null},{"value":"6,76E-08","module":"C4","scenario":null},{"value":"-4,03E-07","module":"D","scenario":null},{"value":"7,90E-06","module":"A1A3","scenario":null}]},{"parameter":"AP","unit":"mol H+-eq","values":[{"value":"4,44E+02","module":"A1","scenario":null},{"value":"6,73E-02","module":"A2","scenario":null},{"value":"7,31E-02","module":"A3","scenario":null},{"value":"2,10E-02","module":"A4","scenario":null},{"value":"4,19E-02","module":"C1","scenario":null},{"value":"8,41E-03","module":"C2","scenario":null},{"value":"5,56E-03","module":"C3","scenario":null},{"value":"1,35E-03","module":"C4","scenario":null},{"value":"-1,99E-02","module":"D","scenario":null},{"value":"4,44E+02","module":"A1A3","scenario":null}]},{"parameter":"POCP","unit":"kg NMVOC-eq","values":[{"value":"5,99E+02","module":"A1","scenario":null},{"value":"4,87E-02","module":"A2","scenario":null},{"value":"7,04E-02","module":"A3","scenario":null},{"value":"2,02E-02","module":"A4","scenario":null},{"value":"5,57E-02","module":"C1","scenario":null},{"value":"8,07E-03","module":"C2","scenario":null},{"value":"5,03E-03","module":"C3","scenario":null},{"value":"1,60E-03","module":"C4","scenario":null},{"value":"-2,15E-02","module":"D","scenario":null},{"value":"5,99E+02","module":"A1A3","scenario":null}]},{"parameter":"ADPE","unit":"kg Sb-eq","values":[{"value":"3,39E-04","module":"A1","scenario":null},{"value":"9,32E-05","module":"A2","scenario":null},{"value":"7,87E-05","module":"A3","scenario":null},{"value":"1,16E-04","module":"A4","scenario":null},{"value":"6,14E-06","module":"C1","scenario":null},{"value":"4,66E-05","module":"C2","scenario":null},{"value":"8,72E-06","module":"C3","scenario":null},{"value":"1,23E-06","module":"C4","scenario":null},{"value":"-1,97E-04","module":"D","scenario":null},{"value":"5,11E-04","module":"A1A3","scenario":null}]},{"parameter":"ADPF","unit":"MJ","values":[{"value":"1,08E+03","module":"A1","scenario":null},{"value":"1,00E+02","module":"A2","scenario":null},{"value":"1,59E+02","module":"A3","scenario":null},{"value":"1,06E+02","module":"A4","scenario":null},{"value":"5,51E+01","module":"C1","scenario":null},{"value":"4,24E+01","module":"C2","scenario":null},{"value":"2,13E+01","module":"C3","scenario":null},{"value":"4,48E+00","module":"C4","scenario":null},{"value":"-3,75E+01","module":"D","scenario":null},{"value":"1,34E+03","module":"A1A3","scenario":null}]},{"parameter":"WDP","unit":"m3 world-eq. Deprived","values":[{"value":"2,43E+03","module":"A1","scenario":null},{"value":"6,48E+01","module":"A2","scenario":null},{"value":"1,66E+03","module":"A3","scenario":null},{"value":"8,14E+01","module":"A4","scenario":null},{"value":"1,17E+01","module":"C1","scenario":null},{"value":"3,25E+01","module":"C2","scenario":null},{"value":"2,35E+03","module":"C3","scenario":null},{"value":"9,42E+00","module":"C4","scenario":null},{"value":"-1,76E+03","module":"D","scenario":null},{"value":"4,15E+03","module":"A1A3","scenario":null}]},{"parameter":"EP-freshwater","unit":"kg P-eq","values":[{"value":"4,03E-03","module":"A1","scenario":null},{"value":"4,30E-05","module":"A2","scenario":null},{"value":"6,83E-04","module":"A3","scenario":null},{"value":"5,20E-05","module":"A4","scenario":null},{"value":"1,46E-05","module":"C1","scenario":null},{"value":"2,08E-05","module":"C2","scenario":null},{"value":"4,34E-05","module":"C3","scenario":null},{"value":"1,04E-06","module":"C4","scenario":null},{"value":"-5,89E-05","module":"D","scenario":null},{"value":"4,75E-03","module":"A1A3","scenario":null}]},{"parameter":"EP-marine","unit":"kg N-eq","values":[{"value":"2,33E+02","module":"A1","scenario":null},{"value":"1,50E-02","module":"A2","scenario":null},{"value":"2,33E-02","module":"A3","scenario":null},{"value":"4,61E-03","module":"A4","scenario":null},{"value":"1,85E-02","module":"C1","scenario":null},{"value":"1,84E-03","module":"C2","scenario":null},{"value":"1,63E-03","module":"C3","scenario":null},{"value":"5,08E-04","module":"C4","scenario":null},{"value":"-6,92E-03","module":"D","scenario":null},{"value":"2,33E+02","module":"A1A3","scenario":null}]},{"parameter":"EP-terrestrial","unit":"mol N-eq.","values":[{"value":"2,55E+03","module":"A1","scenario":null},{"value":"1,68E-01","module":"A2","scenario":null},{"value":"2,74E-01","module":"A3","scenario":null},{"value":"5,14E-02","module":"A4","scenario":null},{"value":"2,00E-01","module":"C1","scenario":null},{"value":"2,05E-02","module":"C2","scenario":null},{"value":"1,88E-02","module":"C3","scenario":null},{"value":"5,59E-03","module":"C4","scenario":null},{"value":"-8,13E-02","module":"D","scenario":null},{"value":"2,55E+03","module":"A1A3","scenario":null}]},{"parameter":"GWP-IOBC","unit":"kg CO2-eq","values":[{"value":"2,39E+02","module":"A1","scenario":null},{"value":"6,53E+00","module":"A2","scenario":null},{"value":"1,53E+01","module":"A3","scenario":null},{"value":"6,54E+00","module":"A4","scenario":null},{"value":"4,00E+00","module":"C1","scenario":null},{"value":"2,61E+00","module":"C2","scenario":null},{"value":"6,88E-01","module":"C3","scenario":null},{"value":"1,39E-01","module":"C4","scenario":null},{"value":"-2,37E+00","module":"D","scenario":null},{"value":"2,61E+02","module":"A1A3","scenario":null}]}],"additional_environmental_impact":[{"parameter":"PM","unit":"Disease incidence","values":[{"value":"9,82E-04","module":"A1","scenario":null},{"value":"4,40E-07","module":"A2","scenario":null},{"value":"1,23E-06","module":"A3","scenario":null},{"value":"6,00E-07","module":"A4","scenario":null},{"value":"5,07E-06","module":"C1","scenario":null},{"value":"2,40E-07","module":"C2","scenario":null},{"value":"8,90E-08","module":"C3","scenario":null},{"value":"2,88E-08","module":"C4","scenario":null},{"value":"-4,25E-07","module":"D","scenario":null},{"value":"9,84E-04","module":"A1A3","scenario":null}]},{"parameter":"ETP-fw","unit":"CTUe","values":[{"value":"5,14E+03","module":"A1","scenario":null},{"value":"6,85E+01","module":"A2","scenario":null},{"value":"2,18E+02","module":"A3","scenario":null},{"value":"7,76E+01","module":"A4","scenario":null},{"value":"3,01E+01","module":"C1","scenario":null},{"value":"3,10E+01","module":"C2","scenario":null},{"value":"1,51E+01","module":"C3","scenario":null},{"value":"2,21E+00","module":"C4","scenario":null},{"value":"-3,86E+01","module":"D","scenario":null},{"value":"5,43E+03","module":"A1A3","scenario":null}]},{"parameter":"HTP-c","unit":"CTUh","values":[{"value":"2,09E-08","module":"A1","scenario":null},{"value":"0,00E+00","module":"A2","scenario":null},{"value":"4,84E-09","module":"A3","scenario":null},{"value":"0,00E+00","module":"A4","scenario":null},{"value":"1,00E-09","module":"C1","scenario":null},{"value":"0,00E+00","module":"C2","scenario":null},{"value":"9,68E-10","module":"C3","scenario":null},{"value":"6,50E-11","module":"C4","scenario":null},{"value":"-1,94E-09","module":"D","scenario":null},{"value":"2,58E-08","module":"A1A3","scenario":null}]},{"parameter":"HTP-nc","unit":"CTUh","values":[{"value":"9,97E-07","module":"A1","scenario":null},{"value":"5,52E-08","module":"A2","scenario":null},{"value":"1,50E-07","module":"A3","scenario":null},{"value":"7,50E-08","module":"A4","scenario":null},{"value":"2,80E-08","module":"C1","scenario":null},{"value":"3,00E-08","module":"C2","scenario":null},{"value":"1,35E-08","module":"C3","scenario":null},{"value":"1,30E-09","module":"C4","scenario":null},{"value":"-4,74E-08","module":"D","scenario":null},{"value":"1,20E-06","module":"A1A3","scenario":null}]},{"parameter":"SQP","unit":"-","values":[{"value":"1,10E+03","module":"A1","scenario":null},{"value":"9,21E+01","module":"A2","scenario":null},{"value":"1,81E+02","module":"A3","scenario":null},{"value":"1,22E+02","module":"A4","scenario":null},{"value":"6,69E+00","module":"C1","scenario":null},{"value":"4,87E+01","module":"C2","scenario":null},{"value":"1,21E+01","module":"C3","scenario":null},{"value":"1,63E+01","module":"C4","scenario":null},{"value":"8,51E+01","module":"D","scenario":null},{"value":"1,38E+03","module":"A1A3","scenario":null}]},{"parameter":"IRP","unit":"kBq U235-eq","values":[{"value":"1,92E+00","module":"A1","scenario":null},{"value":"4,37E-01","module":"A2","scenario":null},{"value":"7,46E-01","module":"A3","scenario":null},{"value":"4,64E-01","module":"A4","scenario":null},{"value":"2,40E-01","module":"C1","scenario":null},{"value":"1,85E-01","module":"C2","scenario":null},{"value":"3,58E-01","module":"C3","scenario":null},{"value":"1,94E-02","module":"C4","scenario":null},{"value":"-3,44E-01","module":"D","scenario":null},{"value":"3,10E+00","module":"A1A3","scenario":null}]}],"resource_use":[{"parameter":"PERE","unit":"MJ","values":[{"value":"4,85E+02","module":"A1","scenario":null},{"value":"1,09E+00","module":"A2","scenario":null},{"value":"9,13E+01","module":"A3","scenario":null},{"value":"1,33E+00","module":"A4","scenario":null},{"value":"3,00E-01","module":"C1","scenario":null},{"value":"5,34E-01","module":"C2","scenario":null},{"value":"1,10E+01","module":"C3","scenario":null},{"value":"6,89E-02","module":"C4","scenario":null},{"value":"-8,78E+00","module":"D","scenario":null},{"value":"5,78E+02","module":"A1A3","scenario":null}]},{"parameter":"PERM","unit":"","values":[{"value":"1,40E-01","module":"A1","scenario":null},{"value":"0,00E+00","module":"A2","scenario":null},{"value":"-2,74E-03","module":"A3","scenario":null},{"value":"0,00E+00","module":"A4","scenario":null},{"value":"0,00E+00","module":"C1","scenario":null},{"value":"0,00E+00","module":"C2","scenario":null},{"value":"-1,37E-01","module":"C3","scenario":null},{"value":"0,00E+00","module":"C4","scenario":null},{"value":"0,00E+00","module":"D","scenario":null},{"value":"1,37E-01","module":"A1A3","scenario":null}]},{"parameter":"PERT","unit":"MJ","values":[{"value":"4,85E+02","module":"A1","scenario":null},{"value":"1,09E+00","module":"A2","scenario":null},{"value":"9,13E+01","module":"A3","scenario":null},{"value":"1,33E+00","module":"A4","scenario":null},{"value":"3,00E-01","module":"C1","scenario":null},{"value":"5,34E-01","module":"C2","scenario":null},{"value":"1,08E+01","module":"C3","scenario":null},{"value":"6,89E-02","module":"C4","scenario":null},{"value":"-8,78E+00","module":"D","scenario":null},{"value":"5,78E+02","module":"A1A3","scenario":null}]},{"parameter":"PENRE","unit":"MJ","values":[{"value":"1,08E+03","module":"A1","scenario":null},{"value":"1,00E+02","module":"A2","scenario":null},{"value":"1,59E+02","module":"A3","scenario":null},{"value":"1,06E+02","module":"A4","scenario":null},{"value":"5,51E+01","module":"C1","scenario":null},{"value":"4,24E+01","module":"C2","scenario":null},{"value":"2,13E+01","module":"C3","scenario":null},{"value":"4,48E+00","module":"C4","scenario":null},{"value":"-3,96E+01","module":"D","scenario":null},{"value":"1,34E+03","module":"A1A3","scenario":null}]},{"parameter":"PENRM","unit":"MJ","values":[{"value":"1,37E-01","module":"A1","scenario":null},{"value":"0,00E+00","module":"A2","scenario":null},{"value":"-2,69E-03","module":"A3","scenario":null},{"value":"0,00E+00","module":"A4","scenario":null},{"value":"0,00E+00","module":"C1","scenario":null},{"value":"0,00E+00","module":"C2","scenario":null},{"value":"-1,34E-01","module":"C3","scenario":null},{"value":"0,00E+00","module":"C4","scenario":null},{"value":"0,00E+00","module":"D","scenario":null},{"value":"1,34E-01","module":"A1A3","scenario":null}]},{"parameter":"PENRT","unit":"MJ","values":[{"value":"1,08E+03","module":"A1","scenario":null},{"value":"1,00E+02","module":"A2","scenario":null},{"value":"1,59E+02","module":"A3","scenario":null},{"value":"1,06E+02","module":"A4","scenario":null},{"value":"5,51E+01","module":"C1","scenario":null},{"value":"4,24E+01","module":"C2","scenario":null},{"value":"2,12E+01","module":"C3","scenario":null},{"value":"4,48E+00","module":"C4","scenario":null},{"value":"-3,96E+01","module":"D","scenario":null},{"value":"1,34E+03","module":"A1A3","scenario":null}]},{"parameter":"SM","unit":"kg","values":[{"value":"1,67E+02","module":"A1","scenario":null},{"value":"0,00E+00","module":"A2","scenario":null},{"value":"0,00E+00","module":"A3","scenario":null},{"value":"0,00E+00","module":"A4","scenario":null},{"value":"0,00E+00","module":"C1","scenario":null},{"value":"0,00E+00","module":"C2","scenario":null},{"value":"0,00E+00","module":"C3","scenario":null},{"value":"0,00E+00","module":"C4","scenario":null},{"value":"0,00E+00","module":"D","scenario":null},{"value":"1,67E+02","module":"A1A3","scenario":null}]},{"parameter":"RSF","unit":"MJ","values":[{"value":"1,19E+03","module":"A1","scenario":null},{"value":"3,86E-02","module":"A2","scenario":null},{"value":"3,43E+00","module":"A3","scenario":null},{"value":"4,67E-02","module":"A4","scenario":null},{"value":"0,00E+00","module":"C1","scenario":null},{"value":"1,87E-02","module":"C2","scenario":null},{"value":"0,00E+00","module":"C3","scenario":null},{"value":"1,42E-03","module":"C4","scenario":null},{"value":"-1,79E-01","module":"D","scenario":null},{"value":"1,19E+03","module":"A1A3","scenario":null}]},{"parameter":"NRSF","unit":"MJ","values":[{"value":"4,00E+02","module":"A1","scenario":null},{"value":"1,44E-01","module":"A2","scenario":null},{"value":"1,22E-01","module":"A3","scenario":null},{"value":"1,56E-01","module":"A4","scenario":null},{"value":"0,00E+00","module":"C1","scenario":null},{"value":"6,26E-02","module":"C2","scenario":null},{"value":"0,00E+00","module":"C3","scenario":null},{"value":"4,09E-03","module":"C4","scenario":null},{"value":"-1,84E-01","module":"D","scenario":null},{"value":"4,00E+02","module":"A1A3","scenario":null}]},{"parameter":"FW","unit":"m3","values":[{"value":"1,48E+00","module":"A1","scenario":null},{"value":"9,50E-03","module":"A2","scenario":null},{"value":"3,41E-01","module":"A3","scenario":null},{"value":"1,21E-02","module":"A4","scenario":null},{"value":"2,83E-03","module":"C1","scenario":null},{"value":"4,83E-03","module":"C2","scenario":null},{"value":"3,66E-02","module":"C3","scenario":null},{"value":"5,33E-03","module":"C4","scenario":null},{"value":"-1,38E+00","module":"D","scenario":null},{"value":"1,83E+00","module":"A1A3","scenario":null}]}],"end_of_life_waste":[{"parameter":"HWD","unit":"kg","values":[{"value":"4,64E+00","module":"A1","scenario":null},{"value":"4,98E-03","module":"A2","scenario":null},{"value":"1,56E-02","module":"A3","scenario":null},{"value":"5,81E-03","module":"A4","scenario":null},{"value":"1,62E-03","module":"C1","scenario":null},{"value":"2,32E-03","module":"C2","scenario":null},{"value":"2,13E-03","module":"C3","scenario":null},{"value":"0,00E+00","module":"C4","scenario":null},{"value":"-9,03E-03","module":"D","scenario":null},{"value":"4,66E+00","module":"A1A3","scenario":null}]},{"parameter":"NHWD","unit":"kg","values":[{"value":"1,00E+01","module":"A1","scenario":null},{"value":"6,80E+00","module":"A2","scenario":null},{"value":"7,10E-01","module":"A3","scenario":null},{"value":"9,22E+00","module":"A4","scenario":null},{"value":"6,52E-02","module":"C1","scenario":null},{"value":"3,69E+00","module":"C2","scenario":null},{"value":"6,73E-02","module":"C3","scenario":null},{"value":"3,24E+01","module":"C4","scenario":null},{"value":"-2,74E-01","module":"D","scenario":null},{"value":"1,75E+01","module":"A1A3","scenario":null}]},{"parameter":"RWD","unit":"kg","values":[{"value":"2,31E-03","module":"A1","scenario":null},{"value":"6,89E-04","module":"A2","scenario":null},{"value":"7,02E-04","module":"A3","scenario":null},{"value":"7,24E-04","module":"A4","scenario":null},{"value":"3,82E-04","module":"C1","scenario":null},{"value":"2,90E-04","module":"C2","scenario":null},{"value":"2,26E-04","module":"C3","scenario":null},{"value":"0,00E+00","module":"C4","scenario":null},{"value":"-2,97E-04","module":"D","scenario":null},{"value":"3,70E-03","module":"A1A3","scenario":null}]}],"end_of_life_flow":[{"parameter":"CRU","unit":"kg","values":[{"value":"0,00E+00","module":"A1","scenario":null},{"value":"0,00E+00","module":"A2","scenario":null},{"value":"0,00E+00","module":"A3","scenario":null},{"value":"0,00E+00","module":"A4","scenario":null},{"value":"0,00E+00","module":"C1","scenario":null},{"value":"0,00E+00","module":"C2","scenario":null},{"value":"0,00E+00","module":"C3","scenario":null},{"value":"0,00E+00","module":"C4","scenario":null},{"value":"0,00E+00","module":"D","scenario":null},{"value":"0,00E+00","module":"A1A3","scenario":null}]},{"parameter":"MFR","unit":"kg","values":[{"value":"7,88E-02","module":"A1","scenario":null},{"value":"0,00E+00","module":"A2","scenario":null},{"value":"2,00E+01","module":"A3","scenario":null},{"value":"0,00E+00","module":"A4","scenario":null},{"value":"0,00E+00","module":"C1","scenario":null},{"value":"0,00E+00","module":"C2","scenario":null},{"value":"9,68E+02","module":"C3","scenario":null},{"value":"0,00E+00","module":"C4","scenario":null},{"value":"0,00E+00","module":"D","scenario":null},{"value":"2,01E+01","module":"A1A3","scenario":null}]},{"parameter":"MER","unit":"kg","values":[{"value":"5,36E-03","module":"A1","scenario":null},{"value":"0,00E+00","module":"A2","scenario":null},{"value":"0,00E+00","module":"A3","scenario":null},{"value":"0,00E+00","module":"A4","scenario":null},{"value":"0,00E+00","module":"C1","scenario":null},{"value":"0,00E+00","module":"C2","scenario":null},{"value":"0,00E+00","module":"C3","scenario":null},{"value":"0,00E+00","module":"C4","scenario":null},{"value":"0,00E+00","module":"D","scenario":null},{"value":"5,36E-03","module":"A1A3","scenario":null}]},{"parameter":"EEE","unit":"MJ","values":[{"value":"1,24E+00","module":"A1","scenario":null},{"value":"0,00E+00","module":"A2","scenario":null},{"value":"0,00E+00","module":"A3","scenario":null},{"value":"0,00E+00","module":"A4","scenario":null},{"value":"0,00E+00","module":"C1","scenario":null},{"value":"0,00E+00","module":"C2","scenario":null},{"value":"0,00E+00","module":"C3","scenario":null},{"value":"0,00E+00","module":"C4","scenario":null},{"value":"0,00E+00","module":"D","scenario":null},{"value":"1,24E+00","module":"A1A3","scenario":null}]},{"parameter":"EET","unit":"MJ","values":[{"value":"1,88E+01","module":"A1","scenario":null},{"value":"0,00E+00","module":"A2","scenario":null},{"value":"0,00E+00","module":"A3","scenario":null},{"value":"0,00E+00","module":"A4","scenario":null},{"value":"0,00E+00","module":"C1","scenario":null},{"value":"0,00E+00","module":"C2","scenario":null},{"value":"0,00E+00","module":"C3","scenario":null},{"value":"0,00E+00","module":"C4","scenario":null},{"value":"0,00E+00","module":"D","scenario":null},{"value":"1,88E+01","module":"A1A3","scenario":null}]}]}