{"product_name":"Etne PIR Sensor","epd_id":"NEPD-8233-7898","declared_unit":{"unit":"stk","amount":1},"compliance":["EN 15804+A2","ISO 14025","ISO 21930"],"producer_name":"SG Armaturen AS","environmental_impact":[{"parameter":"GWP-total","unit":"kg CO2-eq","values":[{"value":"8,35E+00","module":"A1","scenario":null},{"value":"7,95E-03","module":"A2","scenario":null},{"value":"2,23E-01","module":"A3","scenario":null},{"value":"2,44E-01","module":"A4","scenario":null},{"value":"3,11E-01","module":"A5","scenario":null},{"value":"9,81E+00","module":"B6","scenario":null},{"value":"0,00E+00","module":"C1","scenario":null},{"value":"2,95E-02","module":"C2","scenario":null},{"value":"4,14E-01","module":"C3","scenario":null},{"value":"2,48E-02","module":"C4","scenario":null},{"value":"-5,05E-01","module":"D","scenario":null},{"value":"8,58E+00","module":"A1A3","scenario":null}]},{"parameter":"GWP-fossil","unit":"kg CO2-eq","values":[{"value":"8,61E+00","module":"A1","scenario":null},{"value":"7,94E-03","module":"A2","scenario":null},{"value":"2,23E-01","module":"A3","scenario":null},{"value":"2,44E-01","module":"A4","scenario":null},{"value":"2,94E-03","module":"A5","scenario":null},{"value":"9,51E+00","module":"B6","scenario":null},{"value":"0,00E+00","module":"C1","scenario":null},{"value":"2,95E-02","module":"C2","scenario":null},{"value":"4,14E-01","module":"C3","scenario":null},{"value":"2,47E-02","module":"C4","scenario":null},{"value":"-5,02E-01","module":"D","scenario":null},{"value":"8,84E+00","module":"A1A3","scenario":null}]},{"parameter":"GWP-biogenic","unit":"kg CO2-eq","values":[{"value":"-2,73E-01","module":"A1","scenario":null},{"value":"3,09E-06","module":"A2","scenario":null},{"value":"5,55E-05","module":"A3","scenario":null},{"value":"8,65E-05","module":"A4","scenario":null},{"value":"3,08E-01","module":"A5","scenario":null},{"value":"2,63E-01","module":"B6","scenario":null},{"value":"0,00E+00","module":"C1","scenario":null},{"value":"1,15E-05","module":"C2","scenario":null},{"value":"6,02E-05","module":"C3","scenario":null},{"value":"7,00E-06","module":"C4","scenario":null},{"value":"-1,40E-03","module":"D","scenario":null},{"value":"-2,73E-01","module":"A1A3","scenario":null}]},{"parameter":"GWP-luluc","unit":"kg CO2-eq","values":[{"value":"1,13E-02","module":"A1","scenario":null},{"value":"2,90E-06","module":"A2","scenario":null},{"value":"3,51E-05","module":"A3","scenario":null},{"value":"1,21E-04","module":"A4","scenario":null},{"value":"9,73E-07","module":"A5","scenario":null},{"value":"3,92E-02","module":"B6","scenario":null},{"value":"0,00E+00","module":"C1","scenario":null},{"value":"1,08E-05","module":"C2","scenario":null},{"value":"6,11E-05","module":"C3","scenario":null},{"value":"5,42E-05","module":"C4","scenario":null},{"value":"-1,48E-03","module":"D","scenario":null},{"value":"1,14E-02","module":"A1A3","scenario":null}]},{"parameter":"ODP","unit":"kg CFC11-eq","values":[{"value":"1,72E-06","module":"A1","scenario":null},{"value":"1,72E-09","module":"A2","scenario":null},{"value":"3,27E-09","module":"A3","scenario":null},{"value":"5,37E-08","module":"A4","scenario":null},{"value":"6,21E-10","module":"A5","scenario":null},{"value":"6,52E-07","module":"B6","scenario":null},{"value":"0,00E+00","module":"C1","scenario":null},{"value":"6,41E-09","module":"C2","scenario":null},{"value":"2,63E-09","module":"C3","scenario":null},{"value":"8,30E-10","module":"C4","scenario":null},{"value":"-1,66E-03","module":"D","scenario":null},{"value":"1,73E-06","module":"A1A3","scenario":null}]},{"parameter":"AP","unit":"mol H+-eq","values":[{"value":"6,60E-02","module":"A1","scenario":null},{"value":"2,38E-05","module":"A2","scenario":null},{"value":"1,16E-03","module":"A3","scenario":null},{"value":"3,76E-03","module":"A4","scenario":null},{"value":"1,39E-05","module":"A5","scenario":null},{"value":"7,43E-02","module":"B6","scenario":null},{"value":"0,00E+00","module":"C1","scenario":null},{"value":"8,81E-05","module":"C2","scenario":null},{"value":"1,96E-04","module":"C3","scenario":null},{"value":"4,15E-05","module":"C4","scenario":null},{"value":"-3,13E-02","module":"D","scenario":null},{"value":"6,72E-02","module":"A1A3","scenario":null}]},{"parameter":"POCP","unit":"kg NMVOC-eq","values":[{"value":"3,84E-02","module":"A1","scenario":null},{"value":"1,96E-05","module":"A2","scenario":null},{"value":"6,98E-04","module":"A3","scenario":null},{"value":"2,72E-03","module":"A4","scenario":null},{"value":"1,43E-05","module":"A5","scenario":null},{"value":"2,86E-02","module":"B6","scenario":null},{"value":"0,00E+00","module":"C1","scenario":null},{"value":"7,26E-05","module":"C2","scenario":null},{"value":"1,65E-04","module":"C3","scenario":null},{"value":"4,89E-05","module":"C4","scenario":null},{"value":"-6,35E-03","module":"D","scenario":null},{"value":"3,91E-02","module":"A1A3","scenario":null}]},{"parameter":"ADPE","unit":"kg Sb-eq","values":[{"value":"3,66E-03","module":"A1","scenario":null},{"value":"2,13E-07","module":"A2","scenario":null},{"value":"6,89E-07","module":"A3","scenario":null},{"value":"4,65E-06","module":"A4","scenario":null},{"value":"7,16E-08","module":"A5","scenario":null},{"value":"7,09E-04","module":"B6","scenario":null},{"value":"0,00E+00","module":"C1","scenario":null},{"value":"7,90E-07","module":"C2","scenario":null},{"value":"2,64E-07","module":"C3","scenario":null},{"value":"4,79E-08","module":"C4","scenario":null},{"value":"-7,23E-04","module":"D","scenario":null},{"value":"3,66E-03","module":"A1A3","scenario":null}]},{"parameter":"ADPF","unit":"MJ","values":[{"value":"1,06E+02","module":"A1","scenario":null},{"value":"1,17E-01","module":"A2","scenario":null},{"value":"1,97E+00","module":"A3","scenario":null},{"value":"3,44E+00","module":"A4","scenario":null},{"value":"4,12E-02","module":"A5","scenario":null},{"value":"1,30E+02","module":"B6","scenario":null},{"value":"0,00E+00","module":"C1","scenario":null},{"value":"4,35E-01","module":"C2","scenario":null},{"value":"3,31E-01","module":"C3","scenario":null},{"value":"1,05E-01","module":"C4","scenario":null},{"value":"-6,59E+00","module":"D","scenario":null},{"value":"1,08E+02","module":"A1A3","scenario":null}]},{"parameter":"WDP","unit":"m3 world-eq. Deprived","values":[{"value":"1,79E+02","module":"A1","scenario":null},{"value":"3,83E-02","module":"A2","scenario":null},{"value":"3,22E-01","module":"A3","scenario":null},{"value":"2,28E+00","module":"A4","scenario":null},{"value":"5,22E-02","module":"A5","scenario":null},{"value":"2,26E+04","module":"B6","scenario":null},{"value":"0,00E+00","module":"C1","scenario":null},{"value":"1,42E-01","module":"C2","scenario":null},{"value":"3,18E+00","module":"C3","scenario":null},{"value":"3,94E-01","module":"C4","scenario":null},{"value":"-1,81E+01","module":"D","scenario":null},{"value":"1,80E+02","module":"A1A3","scenario":null}]},{"parameter":"EP-freshwater","unit":"kg P-eq","values":[{"value":"1,01E-03","module":"A1","scenario":null},{"value":"7,45E-08","module":"A2","scenario":null},{"value":"4,95E-06","module":"A3","scenario":null},{"value":"1,56E-06","module":"A4","scenario":null},{"value":"2,42E-08","module":"A5","scenario":null},{"value":"6,84E-04","module":"B6","scenario":null},{"value":"0,00E+00","module":"C1","scenario":null},{"value":"2,76E-07","module":"C2","scenario":null},{"value":"9,45E-07","module":"C3","scenario":null},{"value":"2,89E-07","module":"C4","scenario":null},{"value":"-1,74E-04","module":"D","scenario":null},{"value":"1,02E-03","module":"A1A3","scenario":null}]},{"parameter":"EP-marine","unit":"kg N-eq","values":[{"value":"1,04E-02","module":"A1","scenario":null},{"value":"4,68E-06","module":"A2","scenario":null},{"value":"2,41E-04","module":"A3","scenario":null},{"value":"9,04E-04","module":"A4","scenario":null},{"value":"4,61E-06","module":"A5","scenario":null},{"value":"8,17E-03","module":"B6","scenario":null},{"value":"0,00E+00","module":"C1","scenario":null},{"value":"1,73E-05","module":"C2","scenario":null},{"value":"6,06E-05","module":"C3","scenario":null},{"value":"2,97E-05","module":"C4","scenario":null},{"value":"-1,63E-03","module":"D","scenario":null},{"value":"1,06E-02","module":"A1A3","scenario":null}]},{"parameter":"EP-terrestrial","unit":"mol N-eq.","values":[{"value":"1,22E-01","module":"A1","scenario":null},{"value":"5,23E-05","module":"A2","scenario":null},{"value":"2,65E-03","module":"A3","scenario":null},{"value":"1,01E-02","module":"A4","scenario":null},{"value":"4,99E-05","module":"A5","scenario":null},{"value":"1,06E-01","module":"B6","scenario":null},{"value":"0,00E+00","module":"C1","scenario":null},{"value":"1,94E-04","module":"C2","scenario":null},{"value":"6,43E-04","module":"C3","scenario":null},{"value":"1,13E-04","module":"C4","scenario":null},{"value":"-2,23E-02","module":"D","scenario":null},{"value":"1,25E-01","module":"A1A3","scenario":null}]},{"parameter":"GWP-IOBC","unit":"kg CO2-eq","values":[{"value":"8,65E+00","module":"A1","scenario":null},{"value":"7,95E-03","module":"A2","scenario":null},{"value":"2,11E-01","module":"A3","scenario":null},{"value":"2,44E-01","module":"A4","scenario":null},{"value":"2,94E-03","module":"A5","scenario":null},{"value":"9,79E+00","module":"B6","scenario":null},{"value":"0,00E+00","module":"C1","scenario":null},{"value":"2,95E-02","module":"C2","scenario":null},{"value":"4,14E-01","module":"C3","scenario":null},{"value":"2,53E-02","module":"C4","scenario":null},{"value":"-5,01E-01","module":"D","scenario":null},{"value":"8,87E+00","module":"A1A3","scenario":null}]}],"additional_environmental_impact":[{"parameter":"PM","unit":"Disease incidence","values":[{"value":"5,37E-07","module":"A1","scenario":null},{"value":"5,14E-10","module":"A2","scenario":null},{"value":"1,57E-08","module":"A3","scenario":null},{"value":"8,62E-09","module":"A4","scenario":null},{"value":"2,06E-10","module":"A5","scenario":null},{"value":"5,33E-07","module":"B6","scenario":null},{"value":"0,00E+00","module":"C1","scenario":null},{"value":"1,90E-09","module":"C2","scenario":null},{"value":"1,14E-09","module":"C3","scenario":null},{"value":"7,81E-10","module":"C4","scenario":null},{"value":"-7,27E-08","module":"D","scenario":null},{"value":"5,53E-07","module":"A1A3","scenario":null}]},{"parameter":"ETP-fw","unit":"CTUe","values":[{"value":"7,68E+02","module":"A1","scenario":null},{"value":"9,51E-02","module":"A2","scenario":null},{"value":"5,79E+00","module":"A3","scenario":null},{"value":"2,35E+00","module":"A4","scenario":null},{"value":"5,49E-02","module":"A5","scenario":null},{"value":"5,91E+02","module":"B6","scenario":null},{"value":"0,00E+00","module":"C1","scenario":null},{"value":"3,53E-01","module":"C2","scenario":null},{"value":"1,32E+00","module":"C3","scenario":null},{"value":"2,30E+00","module":"C4","scenario":null},{"value":"-2,24E+02","module":"D","scenario":null},{"value":"7,74E+02","module":"A1A3","scenario":null}]},{"parameter":"HTP-c","unit":"CTUh","values":[{"value":"7,07E-09","module":"A1","scenario":null},{"value":"0,00E+00","module":"A2","scenario":null},{"value":"6,10E-11","module":"A3","scenario":null},{"value":"0,00E+00","module":"A4","scenario":null},{"value":"2,00E-12","module":"A5","scenario":null},{"value":"2,82E-08","module":"B6","scenario":null},{"value":"0,00E+00","module":"C1","scenario":null},{"value":"0,00E+00","module":"C2","scenario":null},{"value":"5,05E-10","module":"C3","scenario":null},{"value":"2,70E-11","module":"C4","scenario":null},{"value":"-1,14E-09","module":"D","scenario":null},{"value":"7,13E-09","module":"A1A3","scenario":null}]},{"parameter":"HTP-nc","unit":"CTUh","values":[{"value":"3,51E-07","module":"A1","scenario":null},{"value":"9,20E-11","module":"A2","scenario":null},{"value":"2,74E-09","module":"A3","scenario":null},{"value":"1,72E-09","module":"A4","scenario":null},{"value":"6,90E-11","module":"A5","scenario":null},{"value":"6,65E-07","module":"B6","scenario":null},{"value":"0,00E+00","module":"C1","scenario":null},{"value":"3,46E-10","module":"C2","scenario":null},{"value":"2,94E-08","module":"C3","scenario":null},{"value":"2,20E-10","module":"C4","scenario":null},{"value":"-8,10E-08","module":"D","scenario":null},{"value":"3,53E-07","module":"A1A3","scenario":null}]},{"parameter":"SQP","unit":"-","values":[{"value":"3,70E+01","module":"A1","scenario":null},{"value":"8,04E-02","module":"A2","scenario":null},{"value":"4,18E-01","module":"A3","scenario":null},{"value":"1,66E+00","module":"A4","scenario":null},{"value":"2,76E-02","module":"A5","scenario":null},{"value":"6,54E+01","module":"B6","scenario":null},{"value":"0,00E+00","module":"C1","scenario":null},{"value":"2,98E-01","module":"C2","scenario":null},{"value":"8,00E-02","module":"C3","scenario":null},{"value":"3,14E-01","module":"C4","scenario":null},{"value":"-6,82E+00","module":"D","scenario":null},{"value":"3,75E+01","module":"A1A3","scenario":null}]},{"parameter":"IRP","unit":"kBq U235-eq","values":[{"value":"2,66E-01","module":"A1","scenario":null},{"value":"4,88E-04","module":"A2","scenario":null},{"value":"1,71E-03","module":"A3","scenario":null},{"value":"1,49E-02","module":"A4","scenario":null},{"value":"1,76E-04","module":"A5","scenario":null},{"value":"2,35E+00","module":"B6","scenario":null},{"value":"0,00E+00","module":"C1","scenario":null},{"value":"1,81E-03","module":"C2","scenario":null},{"value":"1,56E-03","module":"C3","scenario":null},{"value":"2,87E-04","module":"C4","scenario":null},{"value":"-2,52E-02","module":"D","scenario":null},{"value":"2,68E-01","module":"A1A3","scenario":null}]}],"resource_use":[{"parameter":"PERE","unit":"MJ","values":[{"value":"1,02E+01","module":"A1","scenario":null},{"value":"1,33E-03","module":"A2","scenario":null},{"value":"1,99E-01","module":"A3","scenario":null},{"value":"3,91E-02","module":"A4","scenario":null},{"value":"6,78E-04","module":"A5","scenario":null},{"value":"1,68E+03","module":"B6","scenario":null},{"value":"0,00E+00","module":"C1","scenario":null},{"value":"4,92E-03","module":"C2","scenario":null},{"value":"4,10E-02","module":"C3","scenario":null},{"value":"2,54E-02","module":"C4","scenario":null},{"value":"-2,61E+00","module":"D","scenario":null},{"value":"1,04E+01","module":"A1A3","scenario":null}]},{"parameter":"PERM","unit":"","values":[{"value":"1,13E+00","module":"A1","scenario":null},{"value":"0,00E+00","module":"A2","scenario":null},{"value":"0,00E+00","module":"A3","scenario":null},{"value":"0,00E+00","module":"A4","scenario":null},{"value":"-1,19E+00","module":"A5","scenario":null},{"value":"0,00E+00","module":"B6","scenario":null},{"value":"0,00E+00","module":"C1","scenario":null},{"value":"0,00E+00","module":"C2","scenario":null},{"value":"0,00E+00","module":"C3","scenario":null},{"value":"0,00E+00","module":"C4","scenario":null},{"value":"0,00E+00","module":"D","scenario":null},{"value":"1,13E+00","module":"A1A3","scenario":null}]},{"parameter":"PERT","unit":"MJ","values":[{"value":"1,13E+01","module":"A1","scenario":null},{"value":"1,33E-03","module":"A2","scenario":null},{"value":"1,99E-01","module":"A3","scenario":null},{"value":"3,91E-02","module":"A4","scenario":null},{"value":"-1,19E+00","module":"A5","scenario":null},{"value":"1,68E+03","module":"B6","scenario":null},{"value":"0,00E+00","module":"C1","scenario":null},{"value":"4,92E-03","module":"C2","scenario":null},{"value":"4,10E-02","module":"C3","scenario":null},{"value":"2,54E-02","module":"C4","scenario":null},{"value":"-2,61E+00","module":"D","scenario":null},{"value":"1,15E+01","module":"A1A3","scenario":null}]},{"parameter":"PENRE","unit":"MJ","values":[{"value":"9,70E+01","module":"A1","scenario":null},{"value":"1,17E-01","module":"A2","scenario":null},{"value":"1,97E+00","module":"A3","scenario":null},{"value":"3,44E+00","module":"A4","scenario":null},{"value":"4,12E-02","module":"A5","scenario":null},{"value":"1,30E+02","module":"B6","scenario":null},{"value":"0,00E+00","module":"C1","scenario":null},{"value":"4,35E-01","module":"C2","scenario":null},{"value":"3,31E-01","module":"C3","scenario":null},{"value":"1,06E-01","module":"C4","scenario":null},{"value":"-6,59E+00","module":"D","scenario":null},{"value":"9,91E+01","module":"A1A3","scenario":null}]},{"parameter":"PENRM","unit":"MJ","values":[{"value":"8,57E+00","module":"A1","scenario":null},{"value":"0,00E+00","module":"A2","scenario":null},{"value":"0,00E+00","module":"A3","scenario":null},{"value":"0,00E+00","module":"A4","scenario":null},{"value":"0,00E+00","module":"A5","scenario":null},{"value":"0,00E+00","module":"B6","scenario":null},{"value":"0,00E+00","module":"C1","scenario":null},{"value":"0,00E+00","module":"C2","scenario":null},{"value":"-9,25E+00","module":"C3","scenario":null},{"value":"0,00E+00","module":"C4","scenario":null},{"value":"0,00E+00","module":"D","scenario":null},{"value":"8,57E+00","module":"A1A3","scenario":null}]},{"parameter":"PENRT","unit":"MJ","values":[{"value":"1,06E+02","module":"A1","scenario":null},{"value":"1,17E-01","module":"A2","scenario":null},{"value":"1,97E+00","module":"A3","scenario":null},{"value":"3,44E+00","module":"A4","scenario":null},{"value":"4,12E-02","module":"A5","scenario":null},{"value":"1,30E+02","module":"B6","scenario":null},{"value":"0,00E+00","module":"C1","scenario":null},{"value":"4,35E-01","module":"C2","scenario":null},{"value":"-8,92E+00","module":"C3","scenario":null},{"value":"1,06E-01","module":"C4","scenario":null},{"value":"-6,59E+00","module":"D","scenario":null},{"value":"1,08E+02","module":"A1A3","scenario":null}]},{"parameter":"SM","unit":"kg","values":[{"value":"1,86E-01","module":"A1","scenario":null},{"value":"0,00E+00","module":"A2","scenario":null},{"value":"0,00E+00","module":"A3","scenario":null},{"value":"0,00E+00","module":"A4","scenario":null},{"value":"0,00E+00","module":"A5","scenario":null},{"value":"0,00E+00","module":"B6","scenario":null},{"value":"0,00E+00","module":"C1","scenario":null},{"value":"0,00E+00","module":"C2","scenario":null},{"value":"0,00E+00","module":"C3","scenario":null},{"value":"6,17E-04","module":"C4","scenario":null},{"value":"1,82E-03","module":"D","scenario":null},{"value":"1,86E-01","module":"A1A3","scenario":null}]},{"parameter":"RSF","unit":"MJ","values":[{"value":"1,04E-01","module":"A1","scenario":null},{"value":"2,60E-05","module":"A2","scenario":null},{"value":"1,75E-04","module":"A3","scenario":null},{"value":"1,29E-03","module":"A4","scenario":null},{"value":"2,25E-05","module":"A5","scenario":null},{"value":"1,32E+00","module":"B6","scenario":null},{"value":"0,00E+00","module":"C1","scenario":null},{"value":"9,63E-05","module":"C2","scenario":null},{"value":"6,92E-04","module":"C3","scenario":null},{"value":"8,90E-05","module":"C4","scenario":null},{"value":"-1,83E-04","module":"D","scenario":null},{"value":"1,04E-01","module":"A1A3","scenario":null}]},{"parameter":"NRSF","unit":"MJ","values":[{"value":"8,40E-03","module":"A1","scenario":null},{"value":"2,21E-04","module":"A2","scenario":null},{"value":"1,64E-03","module":"A3","scenario":null},{"value":"6,91E-03","module":"A4","scenario":null},{"value":"9,26E-05","module":"A5","scenario":null},{"value":"3,29E+00","module":"B6","scenario":null},{"value":"0,00E+00","module":"C1","scenario":null},{"value":"8,18E-04","module":"C2","scenario":null},{"value":"-2,89E-05","module":"C3","scenario":null},{"value":"5,41E-03","module":"C4","scenario":null},{"value":"-1,19E-01","module":"D","scenario":null},{"value":"1,03E-02","module":"A1A3","scenario":null}]},{"parameter":"FW","unit":"m3","values":[{"value":"7,12E-02","module":"A1","scenario":null},{"value":"1,31E-05","module":"A2","scenario":null},{"value":"5,38E-03","module":"A3","scenario":null},{"value":"2,96E-04","module":"A4","scenario":null},{"value":"1,94E-05","module":"A5","scenario":null},{"value":"1,26E+01","module":"B6","scenario":null},{"value":"0,00E+00","module":"C1","scenario":null},{"value":"4,87E-05","module":"C2","scenario":null},{"value":"6,35E-04","module":"C3","scenario":null},{"value":"8,40E-05","module":"C4","scenario":null},{"value":"-7,01E-03","module":"D","scenario":null},{"value":"7,66E-02","module":"A1A3","scenario":null}]}],"end_of_life_waste":[{"parameter":"HWD","unit":"kg","values":[{"value":"2,59E-02","module":"A1","scenario":null},{"value":"1,06E-05","module":"A2","scenario":null},{"value":"2,73E-04","module":"A3","scenario":null},{"value":"1,68E-04","module":"A4","scenario":null},{"value":"0,00E+00","module":"A5","scenario":null},{"value":"8,33E-02","module":"B6","scenario":null},{"value":"0,00E+00","module":"C1","scenario":null},{"value":"3,93E-05","module":"C2","scenario":null},{"value":"1,42E-05","module":"C3","scenario":null},{"value":"2,88E-02","module":"C4","scenario":null},{"value":"-1,77E-03","module":"D","scenario":null},{"value":"2,62E-02","module":"A1A3","scenario":null}]},{"parameter":"NHWD","unit":"kg","values":[{"value":"7,73E-01","module":"A1","scenario":null},{"value":"5,63E-03","module":"A2","scenario":null},{"value":"1,84E-02","module":"A3","scenario":null},{"value":"1,06E-01","module":"A4","scenario":null},{"value":"1,82E-01","module":"A5","scenario":null},{"value":"1,00E+01","module":"B6","scenario":null},{"value":"0,00E+00","module":"C1","scenario":null},{"value":"2,09E-02","module":"C2","scenario":null},{"value":"1,92E-02","module":"C3","scenario":null},{"value":"1,66E-01","module":"C4","scenario":null},{"value":"-8,93E-02","module":"D","scenario":null},{"value":"7,97E-01","module":"A1A3","scenario":null}]},{"parameter":"RWD","unit":"kg","values":[{"value":"2,16E-04","module":"A1","scenario":null},{"value":"7,70E-07","module":"A2","scenario":null},{"value":"1,51E-06","module":"A3","scenario":null},{"value":"2,36E-05","module":"A4","scenario":null},{"value":"0,00E+00","module":"A5","scenario":null},{"value":"1,16E-03","module":"B6","scenario":null},{"value":"0,00E+00","module":"C1","scenario":null},{"value":"2,86E-06","module":"C2","scenario":null},{"value":"7,08E-07","module":"C3","scenario":null},{"value":"2,55E-07","module":"C4","scenario":null},{"value":"-2,16E-05","module":"D","scenario":null},{"value":"2,18E-04","module":"A1A3","scenario":null}]}],"end_of_life_flow":[{"parameter":"CRU","unit":"kg","values":[{"value":"0,00E+00","module":"A1","scenario":null},{"value":"0,00E+00","module":"A2","scenario":null},{"value":"0,00E+00","module":"A3","scenario":null},{"value":"0,00E+00","module":"A4","scenario":null},{"value":"0,00E+00","module":"A5","scenario":null},{"value":"0,00E+00","module":"B6","scenario":null},{"value":"0,00E+00","module":"C1","scenario":null},{"value":"0,00E+00","module":"C2","scenario":null},{"value":"0,00E+00","module":"C3","scenario":null},{"value":"0,00E+00","module":"C4","scenario":null},{"value":"0,00E+00","module":"D","scenario":null},{"value":"0,00E+00","module":"A1A3","scenario":null}]},{"parameter":"MFR","unit":"kg","values":[{"value":"0,00E+00","module":"A1","scenario":null},{"value":"0,00E+00","module":"A2","scenario":null},{"value":"5,88E-03","module":"A3","scenario":null},{"value":"0,00E+00","module":"A4","scenario":null},{"value":"1,69E-01","module":"A5","scenario":null},{"value":"0,00E+00","module":"B6","scenario":null},{"value":"0,00E+00","module":"C1","scenario":null},{"value":"0,00E+00","module":"C2","scenario":null},{"value":"9,17E-03","module":"C3","scenario":null},{"value":"1,46E-05","module":"C4","scenario":null},{"value":"-7,10E-05","module":"D","scenario":null},{"value":"5,88E-03","module":"A1A3","scenario":null}]},{"parameter":"MER","unit":"kg","values":[{"value":"0,00E+00","module":"A1","scenario":null},{"value":"0,00E+00","module":"A2","scenario":null},{"value":"1,27E-03","module":"A3","scenario":null},{"value":"0,00E+00","module":"A4","scenario":null},{"value":"5,46E-04","module":"A5","scenario":null},{"value":"0,00E+00","module":"B6","scenario":null},{"value":"0,00E+00","module":"C1","scenario":null},{"value":"0,00E+00","module":"C2","scenario":null},{"value":"1,63E-01","module":"C3","scenario":null},{"value":"3,57E-07","module":"C4","scenario":null},{"value":"-9,35E-06","module":"D","scenario":null},{"value":"1,27E-03","module":"A1A3","scenario":null}]},{"parameter":"EEE","unit":"MJ","values":[{"value":"0,00E+00","module":"A1","scenario":null},{"value":"0,00E+00","module":"A2","scenario":null},{"value":"1,91E-03","module":"A3","scenario":null},{"value":"0,00E+00","module":"A4","scenario":null},{"value":"1,04E-02","module":"A5","scenario":null},{"value":"0,00E+00","module":"B6","scenario":null},{"value":"0,00E+00","module":"C1","scenario":null},{"value":"0,00E+00","module":"C2","scenario":null},{"value":"2,50E-01","module":"C3","scenario":null},{"value":"2,31E-05","module":"C4","scenario":null},{"value":"-2,29E-05","module":"D","scenario":null},{"value":"1,91E-03","module":"A1A3","scenario":null}]},{"parameter":"EET","unit":"MJ","values":[{"value":"0,00E+00","module":"A1","scenario":null},{"value":"0,00E+00","module":"A2","scenario":null},{"value":"2,89E-02","module":"A3","scenario":null},{"value":"0,00E+00","module":"A4","scenario":null},{"value":"1,57E-01","module":"A5","scenario":null},{"value":"0,00E+00","module":"B6","scenario":null},{"value":"0,00E+00","module":"C1","scenario":null},{"value":"0,00E+00","module":"C2","scenario":null},{"value":"3,78E+00","module":"C3","scenario":null},{"value":"3,50E-04","module":"C4","scenario":null},{"value":"-3,47E-04","module":"D","scenario":null},{"value":"2,89E-02","module":"A1A3","scenario":null}]}]}