{"product_name":"Bewi Finland Oy EPS S Lattia","epd_id":"NEPD-7181-6586","declared_unit":{"unit":"ton","amount":1},"compliance":["EN 15804+A2","ISO 14025","ISO 21930"],"producer_name":"BEWI ASA,  Insulation and Construction","environmental_impact":[{"parameter":"GWP-total","unit":"kg CO2-eq","values":[{"value":"1,98E+00","module":"A1","scenario":null},{"value":"2,26E-02","module":"A2","scenario":null},{"value":"1,42E-01","module":"A3","scenario":null},{"value":"3,27E-02","module":"A4","scenario":null},{"value":"1,22E-03","module":"A5","scenario":null},{"value":"0,00E+00","module":"C1","scenario":null},{"value":"2,18E-03","module":"C2","scenario":null},{"value":"2,91E+00","module":"C3","scenario":null},{"value":"4,95E-04","module":"C4","scenario":null},{"value":"-3,16E-01","module":"D","scenario":null},{"value":"2,14E+00","module":"A1A3","scenario":null}]},{"parameter":"GWP-fossil","unit":"kg CO2-eq","values":[{"value":"1,97E+00","module":"A1","scenario":null},{"value":"2,26E-02","module":"A2","scenario":null},{"value":"1,38E-01","module":"A3","scenario":null},{"value":"3,27E-02","module":"A4","scenario":null},{"value":"1,22E-03","module":"A5","scenario":null},{"value":"0,00E+00","module":"C1","scenario":null},{"value":"2,18E-03","module":"C2","scenario":null},{"value":"2,91E+00","module":"C3","scenario":null},{"value":"4,95E-04","module":"C4","scenario":null},{"value":"-3,10E-01","module":"D","scenario":null},{"value":"2,13E+00","module":"A1A3","scenario":null}]},{"parameter":"GWP-biogenic","unit":"kg CO2-eq","values":[{"value":"8,87E-03","module":"A1","scenario":null},{"value":"9,67E-06","module":"A2","scenario":null},{"value":"2,59E-03","module":"A3","scenario":null},{"value":"1,35E-05","module":"A4","scenario":null},{"value":"1,68E-07","module":"A5","scenario":null},{"value":"0,00E+00","module":"C1","scenario":null},{"value":"9,33E-07","module":"C2","scenario":null},{"value":"2,01E-05","module":"C3","scenario":null},{"value":"4,87E-07","module":"C4","scenario":null},{"value":"-1,08E-03","module":"D","scenario":null},{"value":"1,15E-02","module":"A1A3","scenario":null}]},{"parameter":"GWP-luluc","unit":"kg CO2-eq","values":[{"value":"5,78E-04","module":"A1","scenario":null},{"value":"6,88E-06","module":"A2","scenario":null},{"value":"8,97E-04","module":"A3","scenario":null},{"value":"1,16E-05","module":"A4","scenario":null},{"value":"9,34E-08","module":"A5","scenario":null},{"value":"0,00E+00","module":"C1","scenario":null},{"value":"6,63E-07","module":"C2","scenario":null},{"value":"3,18E-06","module":"C3","scenario":null},{"value":"1,08E-07","module":"C4","scenario":null},{"value":"-5,78E-03","module":"D","scenario":null},{"value":"1,48E-03","module":"A1A3","scenario":null}]},{"parameter":"ODP","unit":"kg CFC11-eq","values":[{"value":"4,71E-08","module":"A1","scenario":null},{"value":"5,44E-09","module":"A2","scenario":null},{"value":"1,49E-08","module":"A3","scenario":null},{"value":"7,40E-09","module":"A4","scenario":null},{"value":"7,30E-11","module":"A5","scenario":null},{"value":"0,00E+00","module":"C1","scenario":null},{"value":"5,25E-10","module":"C2","scenario":null},{"value":"2,09E-09","module":"C3","scenario":null},{"value":"1,49E-10","module":"C4","scenario":null},{"value":"-1,23E-02","module":"D","scenario":null},{"value":"6,74E-08","module":"A1A3","scenario":null}]},{"parameter":"AP","unit":"mol H+-eq","values":[{"value":"3,83E-03","module":"A1","scenario":null},{"value":"7,27E-05","module":"A2","scenario":null},{"value":"9,17E-04","module":"A3","scenario":null},{"value":"9,39E-05","module":"A4","scenario":null},{"value":"1,50E-06","module":"A5","scenario":null},{"value":"0,00E+00","module":"C1","scenario":null},{"value":"7,01E-06","module":"C2","scenario":null},{"value":"3,46E-04","module":"C3","scenario":null},{"value":"3,64E-06","module":"C4","scenario":null},{"value":"-1,84E-03","module":"D","scenario":null},{"value":"4,82E-03","module":"A1A3","scenario":null}]},{"parameter":"POCP","unit":"kg NMVOC-eq","values":[{"value":"4,21E-03","module":"A1","scenario":null},{"value":"6,97E-05","module":"A2","scenario":null},{"value":"2,72E-02","module":"A3","scenario":null},{"value":"7,96E-05","module":"A4","scenario":null},{"value":"1,77E-06","module":"A5","scenario":null},{"value":"0,00E+00","module":"C1","scenario":null},{"value":"6,72E-06","module":"C2","scenario":null},{"value":"4,27E-04","module":"C3","scenario":null},{"value":"4,17E-06","module":"C4","scenario":null},{"value":"-1,78E-03","module":"D","scenario":null},{"value":"3,15E-02","module":"A1A3","scenario":null}]},{"parameter":"ADPE","unit":"kg Sb-eq","values":[{"value":"2,29E-06","module":"A1","scenario":null},{"value":"4,02E-07","module":"A2","scenario":null},{"value":"1,05E-06","module":"A3","scenario":null},{"value":"9,02E-07","module":"A4","scenario":null},{"value":"6,48E-09","module":"A5","scenario":null},{"value":"0,00E+00","module":"C1","scenario":null},{"value":"3,88E-08","module":"C2","scenario":null},{"value":"8,99E-08","module":"C3","scenario":null},{"value":"3,97E-09","module":"C4","scenario":null},{"value":"-1,03E-06","module":"D","scenario":null},{"value":"3,74E-06","module":"A1A3","scenario":null}]},{"parameter":"ADPF","unit":"MJ","values":[{"value":"6,95E+01","module":"A1","scenario":null},{"value":"3,67E-01","module":"A2","scenario":null},{"value":"2,39E+00","module":"A3","scenario":null},{"value":"4,94E-01","module":"A4","scenario":null},{"value":"5,02E-03","module":"A5","scenario":null},{"value":"0,00E+00","module":"C1","scenario":null},{"value":"3,54E-02","module":"C2","scenario":null},{"value":"1,78E-01","module":"C3","scenario":null},{"value":"1,10E-02","module":"C4","scenario":null},{"value":"-5,61E+00","module":"D","scenario":null},{"value":"7,22E+01","module":"A1A3","scenario":null}]},{"parameter":"WDP","unit":"m3 world-eq. Deprived","values":[{"value":"1,79E+01","module":"A1","scenario":null},{"value":"2,81E-01","module":"A2","scenario":null},{"value":"1,17E+02","module":"A3","scenario":null},{"value":"4,78E-01","module":"A4","scenario":null},{"value":"1,77E-02","module":"A5","scenario":null},{"value":"0,00E+00","module":"C1","scenario":null},{"value":"2,71E-02","module":"C2","scenario":null},{"value":"3,96E-01","module":"C3","scenario":null},{"value":"7,32E-02","module":"C4","scenario":null},{"value":"-8,45E+00","module":"D","scenario":null},{"value":"1,35E+02","module":"A1A3","scenario":null}]},{"parameter":"EP-freshwater","unit":"kg P-eq","values":[{"value":"7,63E-06","module":"A1","scenario":null},{"value":"1,80E-07","module":"A2","scenario":null},{"value":"4,51E-06","module":"A3","scenario":null},{"value":"2,61E-07","module":"A4","scenario":null},{"value":"2,51E-09","module":"A5","scenario":null},{"value":"0,00E+00","module":"C1","scenario":null},{"value":"1,73E-08","module":"C2","scenario":null},{"value":"2,06E-07","module":"C3","scenario":null},{"value":"5,91E-09","module":"C4","scenario":null},{"value":"-1,70E-05","module":"D","scenario":null},{"value":"1,23E-05","module":"A1A3","scenario":null}]},{"parameter":"EP-marine","unit":"kg N-eq","values":[{"value":"9,95E-04","module":"A1","scenario":null},{"value":"1,59E-05","module":"A2","scenario":null},{"value":"1,86E-04","module":"A3","scenario":null},{"value":"1,86E-05","module":"A4","scenario":null},{"value":"1,37E-06","module":"A5","scenario":null},{"value":"0,00E+00","module":"C1","scenario":null},{"value":"1,54E-06","module":"C2","scenario":null},{"value":"1,66E-04","module":"C3","scenario":null},{"value":"1,32E-06","module":"C4","scenario":null},{"value":"-5,25E-04","module":"D","scenario":null},{"value":"1,20E-03","module":"A1A3","scenario":null}]},{"parameter":"EP-terrestrial","unit":"mol N-eq.","values":[{"value":"1,08E-02","module":"A1","scenario":null},{"value":"1,78E-04","module":"A2","scenario":null},{"value":"2,88E-03","module":"A3","scenario":null},{"value":"2,08E-04","module":"A4","scenario":null},{"value":"5,38E-06","module":"A5","scenario":null},{"value":"0,00E+00","module":"C1","scenario":null},{"value":"1,71E-05","module":"C2","scenario":null},{"value":"1,78E-03","module":"C3","scenario":null},{"value":"1,46E-05","module":"C4","scenario":null},{"value":"-5,65E-03","module":"D","scenario":null},{"value":"1,38E-02","module":"A1A3","scenario":null}]},{"parameter":"GWP-IOBC","unit":"kg CO2-eq","values":[{"value":"1,98E+00","module":"A1","scenario":null},{"value":"2,26E-02","module":"A2","scenario":null},{"value":"1,64E-01","module":"A3","scenario":null},{"value":"3,27E-02","module":"A4","scenario":null},{"value":"1,22E-03","module":"A5","scenario":null},{"value":"0,00E+00","module":"C1","scenario":null},{"value":"2,18E-03","module":"C2","scenario":null},{"value":"2,91E+00","module":"C3","scenario":null},{"value":"5,00E-04","module":"C4","scenario":null},{"value":"-3,14E-01","module":"D","scenario":null},{"value":"2,16E+00","module":"A1A3","scenario":null}]}],"additional_environmental_impact":[{"parameter":"PM","unit":"Disease incidence","values":[{"value":"2,81E-08","module":"A1","scenario":null},{"value":"2,07E-09","module":"A2","scenario":null},{"value":"7,17E-09","module":"A3","scenario":null},{"value":"2,00E-09","module":"A4","scenario":null},{"value":"2,70E-11","module":"A5","scenario":null},{"value":"0,00E+00","module":"C1","scenario":null},{"value":"2,00E-10","module":"C2","scenario":null},{"value":"1,46E-09","module":"C3","scenario":null},{"value":"7,30E-11","module":"C4","scenario":null},{"value":"-8,87E-08","module":"D","scenario":null},{"value":"3,74E-08","module":"A1A3","scenario":null}]},{"parameter":"ETP-fw","unit":"CTUe","values":[{"value":"3,39E+02","module":"A1","scenario":null},{"value":"2,68E-01","module":"A2","scenario":null},{"value":"5,19E+00","module":"A3","scenario":null},{"value":"3,66E-01","module":"A4","scenario":null},{"value":"4,79E-03","module":"A5","scenario":null},{"value":"0,00E+00","module":"C1","scenario":null},{"value":"2,59E-02","module":"C2","scenario":null},{"value":"4,30E-01","module":"C3","scenario":null},{"value":"7,67E-03","module":"C4","scenario":null},{"value":"-1,32E+01","module":"D","scenario":null},{"value":"3,44E+02","module":"A1A3","scenario":null}]},{"parameter":"HTP-c","unit":"CTUh","values":[{"value":"7,93E-10","module":"A1","scenario":null},{"value":"0,00E+00","module":"A2","scenario":null},{"value":"9,00E-11","module":"A3","scenario":null},{"value":"0,00E+00","module":"A4","scenario":null},{"value":"0,00E+00","module":"A5","scenario":null},{"value":"0,00E+00","module":"C1","scenario":null},{"value":"0,00E+00","module":"C2","scenario":null},{"value":"1,22E-10","module":"C3","scenario":null},{"value":"0,00E+00","module":"C4","scenario":null},{"value":"-2,44E-10","module":"D","scenario":null},{"value":"8,83E-10","module":"A1A3","scenario":null}]},{"parameter":"HTP-nc","unit":"CTUh","values":[{"value":"3,26E-08","module":"A1","scenario":null},{"value":"2,59E-10","module":"A2","scenario":null},{"value":"2,57E-09","module":"A3","scenario":null},{"value":"4,00E-10","module":"A4","scenario":null},{"value":"4,00E-12","module":"A5","scenario":null},{"value":"0,00E+00","module":"C1","scenario":null},{"value":"2,50E-11","module":"C2","scenario":null},{"value":"4,84E-09","module":"C3","scenario":null},{"value":"8,00E-12","module":"C4","scenario":null},{"value":"-1,23E-08","module":"D","scenario":null},{"value":"3,54E-08","module":"A1A3","scenario":null}]},{"parameter":"SQP","unit":"-","values":[{"value":"5,18E+00","module":"A1","scenario":null},{"value":"4,20E-01","module":"A2","scenario":null},{"value":"1,54E+01","module":"A3","scenario":null},{"value":"3,46E-01","module":"A4","scenario":null},{"value":"8,77E-03","module":"A5","scenario":null},{"value":"0,00E+00","module":"C1","scenario":null},{"value":"4,05E-02","module":"C2","scenario":null},{"value":"2,12E-02","module":"C3","scenario":null},{"value":"4,09E-02","module":"C4","scenario":null},{"value":"-1,61E+01","module":"D","scenario":null},{"value":"2,10E+01","module":"A1A3","scenario":null}]},{"parameter":"IRP","unit":"kBq U235-eq","values":[{"value":"5,61E-02","module":"A1","scenario":null},{"value":"1,60E-03","module":"A2","scenario":null},{"value":"5,28E-02","module":"A3","scenario":null},{"value":"2,16E-03","module":"A4","scenario":null},{"value":"2,27E-05","module":"A5","scenario":null},{"value":"0,00E+00","module":"C1","scenario":null},{"value":"1,55E-04","module":"C2","scenario":null},{"value":"2,98E-04","module":"C3","scenario":null},{"value":"5,04E-05","module":"C4","scenario":null},{"value":"-1,32E-02","module":"D","scenario":null},{"value":"1,10E-01","module":"A1A3","scenario":null}]}],"resource_use":[{"parameter":"PERE","unit":"MJ","values":[{"value":"2,29E+00","module":"A1","scenario":null},{"value":"4,61E-03","module":"A2","scenario":null},{"value":"3,73E+00","module":"A3","scenario":null},{"value":"7,07E-03","module":"A4","scenario":null},{"value":"1,27E-04","module":"A5","scenario":null},{"value":"0,00E+00","module":"C1","scenario":null},{"value":"4,45E-04","module":"C2","scenario":null},{"value":"5,13E-03","module":"C3","scenario":null},{"value":"4,23E-04","module":"C4","scenario":null},{"value":"-1,33E+01","module":"D","scenario":null},{"value":"6,02E+00","module":"A1A3","scenario":null}]},{"parameter":"PERM","unit":"","values":[{"value":"0,00E+00","module":"A1","scenario":null},{"value":"0,00E+00","module":"A2","scenario":null},{"value":"0,00E+00","module":"A3","scenario":null},{"value":"0,00E+00","module":"A4","scenario":null},{"value":"0,00E+00","module":"A5","scenario":null},{"value":"0,00E+00","module":"C1","scenario":null},{"value":"0,00E+00","module":"C2","scenario":null},{"value":"0,00E+00","module":"C3","scenario":null},{"value":"0,00E+00","module":"C4","scenario":null},{"value":"0,00E+00","module":"D","scenario":null},{"value":"0,00E+00","module":"A1A3","scenario":null}]},{"parameter":"PERT","unit":"MJ","values":[{"value":"2,29E+00","module":"A1","scenario":null},{"value":"4,61E-03","module":"A2","scenario":null},{"value":"3,73E+00","module":"A3","scenario":null},{"value":"7,07E-03","module":"A4","scenario":null},{"value":"1,27E-04","module":"A5","scenario":null},{"value":"0,00E+00","module":"C1","scenario":null},{"value":"4,45E-04","module":"C2","scenario":null},{"value":"5,13E-03","module":"C3","scenario":null},{"value":"4,23E-04","module":"C4","scenario":null},{"value":"-1,33E+01","module":"D","scenario":null},{"value":"6,02E+00","module":"A1A3","scenario":null}]},{"parameter":"PENRE","unit":"MJ","values":[{"value":"4,00E+01","module":"A1","scenario":null},{"value":"3,67E-01","module":"A2","scenario":null},{"value":"2,83E+00","module":"A3","scenario":null},{"value":"4,94E-01","module":"A4","scenario":null},{"value":"5,02E-03","module":"A5","scenario":null},{"value":"0,00E+00","module":"C1","scenario":null},{"value":"3,54E-02","module":"C2","scenario":null},{"value":"1,78E-01","module":"C3","scenario":null},{"value":"1,10E-02","module":"C4","scenario":null},{"value":"-5,61E+00","module":"D","scenario":null},{"value":"4,32E+01","module":"A1A3","scenario":null}]},{"parameter":"PENRM","unit":"MJ","values":[{"value":"3,37E+01","module":"A1","scenario":null},{"value":"0,00E+00","module":"A2","scenario":null},{"value":"0,00E+00","module":"A3","scenario":null},{"value":"0,00E+00","module":"A4","scenario":null},{"value":"0,00E+00","module":"A5","scenario":null},{"value":"0,00E+00","module":"C1","scenario":null},{"value":"0,00E+00","module":"C2","scenario":null},{"value":"0,00E+00","module":"C3","scenario":null},{"value":"0,00E+00","module":"C4","scenario":null},{"value":"0,00E+00","module":"D","scenario":null},{"value":"3,37E+01","module":"A1A3","scenario":null}]},{"parameter":"PENRT","unit":"MJ","values":[{"value":"7,37E+01","module":"A1","scenario":null},{"value":"3,67E-01","module":"A2","scenario":null},{"value":"2,83E+00","module":"A3","scenario":null},{"value":"4,94E-01","module":"A4","scenario":null},{"value":"5,02E-03","module":"A5","scenario":null},{"value":"0,00E+00","module":"C1","scenario":null},{"value":"3,54E-02","module":"C2","scenario":null},{"value":"1,78E-01","module":"C3","scenario":null},{"value":"1,10E-02","module":"C4","scenario":null},{"value":"-5,61E+00","module":"D","scenario":null},{"value":"7,69E+01","module":"A1A3","scenario":null}]},{"parameter":"SM","unit":"kg","values":[{"value":"5,62E-08","module":"A1","scenario":null},{"value":"0,00E+00","module":"A2","scenario":null},{"value":"0,00E+00","module":"A3","scenario":null},{"value":"0,00E+00","module":"A4","scenario":null},{"value":"0,00E+00","module":"A5","scenario":null},{"value":"0,00E+00","module":"C1","scenario":null},{"value":"0,00E+00","module":"C2","scenario":null},{"value":"0,00E+00","module":"C3","scenario":null},{"value":"0,00E+00","module":"C4","scenario":null},{"value":"0,00E+00","module":"D","scenario":null},{"value":"5,62E-08","module":"A1A3","scenario":null}]},{"parameter":"RSF","unit":"MJ","values":[{"value":"7,17E-03","module":"A1","scenario":null},{"value":"1,61E-04","module":"A2","scenario":null},{"value":"7,68E-02","module":"A3","scenario":null},{"value":"2,53E-04","module":"A4","scenario":null},{"value":"3,33E-06","module":"A5","scenario":null},{"value":"0,00E+00","module":"C1","scenario":null},{"value":"1,56E-05","module":"C2","scenario":null},{"value":"1,43E-04","module":"C3","scenario":null},{"value":"9,08E-06","module":"C4","scenario":null},{"value":"-1,34E-03","module":"D","scenario":null},{"value":"8,41E-02","module":"A1A3","scenario":null}]},{"parameter":"NRSF","unit":"MJ","values":[{"value":"2,07E-03","module":"A1","scenario":null},{"value":"5,41E-04","module":"A2","scenario":null},{"value":"2,50E-02","module":"A3","scenario":null},{"value":"9,04E-04","module":"A4","scenario":null},{"value":"8,71E-06","module":"A5","scenario":null},{"value":"0,00E+00","module":"C1","scenario":null},{"value":"5,22E-05","module":"C2","scenario":null},{"value":"0,00E+00","module":"C3","scenario":null},{"value":"3,13E-04","module":"C4","scenario":null},{"value":"-8,82E-01","module":"D","scenario":null},{"value":"2,76E-02","module":"A1A3","scenario":null}]},{"parameter":"FW","unit":"m3","values":[{"value":"5,95E-02","module":"A1","scenario":null},{"value":"4,17E-05","module":"A2","scenario":null},{"value":"3,42E-03","module":"A3","scenario":null},{"value":"5,28E-05","module":"A4","scenario":null},{"value":"2,65E-06","module":"A5","scenario":null},{"value":"0,00E+00","module":"C1","scenario":null},{"value":"4,02E-06","module":"C2","scenario":null},{"value":"5,05E-04","module":"C3","scenario":null},{"value":"1,31E-05","module":"C4","scenario":null},{"value":"-8,48E-03","module":"D","scenario":null},{"value":"6,30E-02","module":"A1A3","scenario":null}]}],"end_of_life_waste":[{"parameter":"HWD","unit":"kg","values":[{"value":"5,12E-03","module":"A1","scenario":null},{"value":"2,01E-05","module":"A2","scenario":null},{"value":"8,08E-04","module":"A3","scenario":null},{"value":"2,55E-05","module":"A4","scenario":null},{"value":"0,00E+00","module":"A5","scenario":null},{"value":"0,00E+00","module":"C1","scenario":null},{"value":"1,94E-06","module":"C2","scenario":null},{"value":"0,00E+00","module":"C3","scenario":null},{"value":"2,35E-03","module":"C4","scenario":null},{"value":"-9,26E-05","module":"D","scenario":null},{"value":"5,95E-03","module":"A1A3","scenario":null}]},{"parameter":"NHWD","unit":"kg","values":[{"value":"8,13E-02","module":"A1","scenario":null},{"value":"3,19E-02","module":"A2","scenario":null},{"value":"1,22E-02","module":"A3","scenario":null},{"value":"2,40E-02","module":"A4","scenario":null},{"value":"1,54E-02","module":"A5","scenario":null},{"value":"0,00E+00","module":"C1","scenario":null},{"value":"3,07E-03","module":"C2","scenario":null},{"value":"0,00E+00","module":"C3","scenario":null},{"value":"4,42E-02","module":"C4","scenario":null},{"value":"-4,91E-02","module":"D","scenario":null},{"value":"1,25E-01","module":"A1A3","scenario":null}]},{"parameter":"RWD","unit":"kg","values":[{"value":"2,20E-05","module":"A1","scenario":null},{"value":"2,50E-06","module":"A2","scenario":null},{"value":"2,54E-05","module":"A3","scenario":null},{"value":"3,36E-06","module":"A4","scenario":null},{"value":"0,00E+00","module":"A5","scenario":null},{"value":"0,00E+00","module":"C1","scenario":null},{"value":"2,41E-07","module":"C2","scenario":null},{"value":"0,00E+00","module":"C3","scenario":null},{"value":"7,78E-09","module":"C4","scenario":null},{"value":"-1,16E-05","module":"D","scenario":null},{"value":"4,99E-05","module":"A1A3","scenario":null}]}],"end_of_life_flow":[{"parameter":"CRU","unit":"kg","values":[{"value":"0,00E+00","module":"A1","scenario":null},{"value":"0,00E+00","module":"A2","scenario":null},{"value":"0,00E+00","module":"A3","scenario":null},{"value":"0,00E+00","module":"A4","scenario":null},{"value":"0,00E+00","module":"A5","scenario":null},{"value":"0,00E+00","module":"C1","scenario":null},{"value":"0,00E+00","module":"C2","scenario":null},{"value":"0,00E+00","module":"C3","scenario":null},{"value":"0,00E+00","module":"C4","scenario":null},{"value":"0,00E+00","module":"D","scenario":null},{"value":"0,00E+00","module":"A1A3","scenario":null}]},{"parameter":"MFR","unit":"kg","values":[{"value":"0,00E+00","module":"A1","scenario":null},{"value":"0,00E+00","module":"A2","scenario":null},{"value":"9,28E-04","module":"A3","scenario":null},{"value":"0,00E+00","module":"A4","scenario":null},{"value":"7,85E-03","module":"A5","scenario":null},{"value":"0,00E+00","module":"C1","scenario":null},{"value":"0,00E+00","module":"C2","scenario":null},{"value":"4,00E-02","module":"C3","scenario":null},{"value":"0,00E+00","module":"C4","scenario":null},{"value":"0,00E+00","module":"D","scenario":null},{"value":"9,28E-04","module":"A1A3","scenario":null}]},{"parameter":"MER","unit":"kg","values":[{"value":"0,00E+00","module":"A1","scenario":null},{"value":"0,00E+00","module":"A2","scenario":null},{"value":"1,23E-03","module":"A3","scenario":null},{"value":"0,00E+00","module":"A4","scenario":null},{"value":"7,69E-07","module":"A5","scenario":null},{"value":"0,00E+00","module":"C1","scenario":null},{"value":"0,00E+00","module":"C2","scenario":null},{"value":"9,13E-01","module":"C3","scenario":null},{"value":"0,00E+00","module":"C4","scenario":null},{"value":"0,00E+00","module":"D","scenario":null},{"value":"1,23E-03","module":"A1A3","scenario":null}]},{"parameter":"EEE","unit":"MJ","values":[{"value":"0,00E+00","module":"A1","scenario":null},{"value":"0,00E+00","module":"A2","scenario":null},{"value":"8,06E-04","module":"A3","scenario":null},{"value":"0,00E+00","module":"A4","scenario":null},{"value":"1,18E-06","module":"A5","scenario":null},{"value":"0,00E+00","module":"C1","scenario":null},{"value":"0,00E+00","module":"C2","scenario":null},{"value":"1,61E+00","module":"C3","scenario":null},{"value":"0,00E+00","module":"C4","scenario":null},{"value":"0,00E+00","module":"D","scenario":null},{"value":"8,06E-04","module":"A1A3","scenario":null}]},{"parameter":"EET","unit":"MJ","values":[{"value":"0,00E+00","module":"A1","scenario":null},{"value":"0,00E+00","module":"A2","scenario":null},{"value":"1,22E-02","module":"A3","scenario":null},{"value":"0,00E+00","module":"A4","scenario":null},{"value":"1,79E-05","module":"A5","scenario":null},{"value":"0,00E+00","module":"C1","scenario":null},{"value":"0,00E+00","module":"C2","scenario":null},{"value":"2,43E+01","module":"C3","scenario":null},{"value":"0,00E+00","module":"C4","scenario":null},{"value":"0,00E+00","module":"D","scenario":null},{"value":"1,22E-02","module":"A1A3","scenario":null}]}]}