{"product_name":"Leca\u00ae 0,5-2,5, Leca Denmark ","epd_id":"NEPD-4581-3830-EN","declared_unit":{"unit":"m3","amount":1},"compliance":["EN 15804+A2","ISO 14025","ISO 21930"],"producer_name":"Leca International","environmental_impact":[{"parameter":"GWP-total","unit":"kg CO2-eq","values":[{"value":"1,71E+00","module":"A1","scenario":null},{"value":"2,12E+00","module":"A2","scenario":null},{"value":"1,16E+02","module":"A3","scenario":null},{"value":"1,37E+00","module":"A4","scenario":null},{"value":"1,27E+00","module":"A5","scenario":null},{"value":"8,67E-01","module":"C1","scenario":null},{"value":"2,63E+00","module":"C2","scenario":null},{"value":"0,00E+00","module":"C3","scenario":null},{"value":"6,47E-01","module":"C4","scenario":null},{"value":"-5,93E+01","module":"D","scenario":null},{"value":"1,20E+02","module":"A1A3","scenario":null}]},{"parameter":"GWP-fossil","unit":"kg CO2-eq","values":[{"value":"1,71E+00","module":"A1","scenario":null},{"value":"2,12E+00","module":"A2","scenario":null},{"value":"1,16E+02","module":"A3","scenario":null},{"value":"1,37E+00","module":"A4","scenario":null},{"value":"1,27E+00","module":"A5","scenario":null},{"value":"8,67E-01","module":"C1","scenario":null},{"value":"2,63E+00","module":"C2","scenario":null},{"value":"0,00E+00","module":"C3","scenario":null},{"value":"6,46E-01","module":"C4","scenario":null},{"value":"-5,92E+01","module":"D","scenario":null},{"value":"1,20E+02","module":"A1A3","scenario":null}]},{"parameter":"GWP-biogenic","unit":"kg CO2-eq","values":[{"value":"2,06E-03","module":"A1","scenario":null},{"value":"8,77E-04","module":"A2","scenario":null},{"value":"6,65E-01","module":"A3","scenario":null},{"value":"5,88E-04","module":"A4","scenario":null},{"value":"2,39E-04","module":"A5","scenario":null},{"value":"1,61E-04","module":"C1","scenario":null},{"value":"0,00E+00","module":"C2","scenario":null},{"value":"0,00E+00","module":"C3","scenario":null},{"value":"7,54E-04","module":"C4","scenario":null},{"value":"-1,46E-01","module":"D","scenario":null},{"value":"6,68E-01","module":"A1A3","scenario":null}]},{"parameter":"GWP-luluc","unit":"kg CO2-eq","values":[{"value":"1,44E-04","module":"A1","scenario":null},{"value":"7,54E-04","module":"A2","scenario":null},{"value":"8,32E-03","module":"A3","scenario":null},{"value":"4,18E-04","module":"A4","scenario":null},{"value":"9,96E-05","module":"A5","scenario":null},{"value":"6,79E-05","module":"C1","scenario":null},{"value":"9,18E-04","module":"C2","scenario":null},{"value":"0,00E+00","module":"C3","scenario":null},{"value":"1,59E-04","module":"C4","scenario":null},{"value":"-2,31E-02","module":"D","scenario":null},{"value":"9,21E-03","module":"A1A3","scenario":null}]},{"parameter":"ODP","unit":"kg CFC11-eq","values":[{"value":"3,46E-07","module":"A1","scenario":null},{"value":"4,80E-07","module":"A2","scenario":null},{"value":"8,79E-07","module":"A3","scenario":null},{"value":"3,31E-07","module":"A4","scenario":null},{"value":"2,73E-07","module":"A5","scenario":null},{"value":"1,86E-07","module":"C1","scenario":null},{"value":"5,83E-07","module":"C2","scenario":null},{"value":"0,00E+00","module":"C3","scenario":null},{"value":"2,45E-07","module":"C4","scenario":null},{"value":"-3,48E-06","module":"D","scenario":null},{"value":"1,70E-06","module":"A1A3","scenario":null}]},{"parameter":"AP","unit":"mol H+-eq","values":[{"value":"3,28E-03","module":"A1","scenario":null},{"value":"6,09E-03","module":"A2","scenario":null},{"value":"3,54E-01","module":"A3","scenario":null},{"value":"4,42E-03","module":"A4","scenario":null},{"value":"5,70E-03","module":"A5","scenario":null},{"value":"3,16E-03","module":"C1","scenario":null},{"value":"1,07E-02","module":"C2","scenario":null},{"value":"0,00E+00","module":"C3","scenario":null},{"value":"5,75E-03","module":"C4","scenario":null},{"value":"-4,72E-01","module":"D","scenario":null},{"value":"3,63E-01","module":"A1A3","scenario":null}]},{"parameter":"POCP","unit":"kg NMVOC-eq","values":[{"value":"2,42E-03","module":"A1","scenario":null},{"value":"5,16E-03","module":"A2","scenario":null},{"value":"3,59E-01","module":"A3","scenario":null},{"value":"4,24E-03","module":"A4","scenario":null},{"value":"6,70E-03","module":"A5","scenario":null},{"value":"3,56E-03","module":"C1","scenario":null},{"value":"1,08E-02","module":"C2","scenario":null},{"value":"0,00E+00","module":"C3","scenario":null},{"value":"6,74E-03","module":"C4","scenario":null},{"value":"-1,92E-01","module":"D","scenario":null},{"value":"3,66E-01","module":"A1A3","scenario":null}]},{"parameter":"ADPE","unit":"kg Sb-eq","values":[{"value":"1,02E-06","module":"A1","scenario":null},{"value":"5,85E-05","module":"A2","scenario":null},{"value":"2,31E-05","module":"A3","scenario":null},{"value":"2,44E-05","module":"A4","scenario":null},{"value":"1,94E-06","module":"A5","scenario":null},{"value":"1,32E-06","module":"C1","scenario":null},{"value":"7,10E-05","module":"C2","scenario":null},{"value":"0,00E+00","module":"C3","scenario":null},{"value":"5,82E-06","module":"C4","scenario":null},{"value":"-7,83E-04","module":"D","scenario":null},{"value":"8,26E-05","module":"A1A3","scenario":null}]},{"parameter":"ADPF","unit":"MJ","values":[{"value":"2,21E+01","module":"A1","scenario":null},{"value":"3,20E+01","module":"A2","scenario":null},{"value":"9,69E+02","module":"A3","scenario":null},{"value":"2,23E+01","module":"A4","scenario":null},{"value":"1,74E+01","module":"A5","scenario":null},{"value":"1,18E+01","module":"C1","scenario":null},{"value":"3,96E+01","module":"C2","scenario":null},{"value":"0,00E+00","module":"C3","scenario":null},{"value":"1,78E+01","module":"C4","scenario":null},{"value":"-6,00E+02","module":"D","scenario":null},{"value":"1,02E+03","module":"A1A3","scenario":null}]},{"parameter":"WDP","unit":"m3 world-eq. Deprived","values":[{"value":"2,11E+02","module":"A1","scenario":null},{"value":"3,10E+01","module":"A2","scenario":null},{"value":"-1,97E+02","module":"A3","scenario":null},{"value":"1,71E+01","module":"A4","scenario":null},{"value":"3,70E+00","module":"A5","scenario":null},{"value":"2,52E+00","module":"C1","scenario":null},{"value":"3,77E+01","module":"C2","scenario":null},{"value":"0,00E+00","module":"C3","scenario":null},{"value":"1,10E+02","module":"C4","scenario":null},{"value":"-1,11E+03","module":"D","scenario":null},{"value":"4,49E+01","module":"A1A3","scenario":null}]},{"parameter":"EP-freshwater","unit":"kg P-eq","values":[{"value":"6,02E-06","module":"A1","scenario":null},{"value":"1,69E-05","module":"A2","scenario":null},{"value":"6,73E-03","module":"A3","scenario":null},{"value":"1,09E-05","module":"A4","scenario":null},{"value":"4,60E-06","module":"A5","scenario":null},{"value":"3,13E-06","module":"C1","scenario":null},{"value":"2,06E-05","module":"C2","scenario":null},{"value":"0,00E+00","module":"C3","scenario":null},{"value":"7,32E-06","module":"C4","scenario":null},{"value":"-2,94E-03","module":"D","scenario":null},{"value":"6,76E-03","module":"A1A3","scenario":null}]},{"parameter":"EP-marine","unit":"kg N-eq","values":[{"value":"5,70E-04","module":"A1","scenario":null},{"value":"1,20E-03","module":"A2","scenario":null},{"value":"1,36E-01","module":"A3","scenario":null},{"value":"9,67E-04","module":"A4","scenario":null},{"value":"2,09E-03","module":"A5","scenario":null},{"value":"1,05E-03","module":"C1","scenario":null},{"value":"3,18E-03","module":"C2","scenario":null},{"value":"0,00E+00","module":"C3","scenario":null},{"value":"2,13E-03","module":"C4","scenario":null},{"value":"-5,90E-02","module":"D","scenario":null},{"value":"1,38E-01","module":"A1A3","scenario":null}]},{"parameter":"EP-terrestrial","unit":"mol N-eq.","values":[{"value":"6,59E-03","module":"A1","scenario":null},{"value":"1,35E-02","module":"A2","scenario":null},{"value":"1,52E+00","module":"A3","scenario":null},{"value":"1,08E-02","module":"A4","scenario":null},{"value":"2,31E-02","module":"A5","scenario":null},{"value":"1,16E-02","module":"C1","scenario":null},{"value":"3,51E-02","module":"C2","scenario":null},{"value":"0,00E+00","module":"C3","scenario":null},{"value":"2,36E-02","module":"C4","scenario":null},{"value":"-7,11E-01","module":"D","scenario":null},{"value":"1,54E+00","module":"A1A3","scenario":null}]},{"parameter":"GWP-IOBC","unit":"kg CO2-eq","values":[{"value":"1,71E+00","module":"A1","scenario":null},{"value":"2,12E+00","module":"A2","scenario":null},{"value":"1,22E+01","module":"A3","scenario":null},{"value":"1,37E+00","module":"A4","scenario":null},{"value":"1,99E-01","module":"A5","scenario":null},{"value":"1,98E-01","module":"C1","scenario":null},{"value":"2,61E+00","module":"C2","scenario":null},{"value":"0,00E+00","module":"C3","scenario":null},{"value":"0,00E+00","module":"C4","scenario":null},{"value":"-5,93E+01","module":"D","scenario":null},{"value":"1,60E+01","module":"A1A3","scenario":null}]}],"additional_environmental_impact":[{"parameter":"PM","unit":"Disease incidence","values":[{"value":"1,03E-08","module":"A1","scenario":null},{"value":"1,30E-07","module":"A2","scenario":null},{"value":"6,60E-06","module":"A3","scenario":null},{"value":"1,26E-07","module":"A4","scenario":null},{"value":"9,99E-08","module":"A5","scenario":null},{"value":"6,20E-08","module":"C1","scenario":null},{"value":"1,73E-07","module":"C2","scenario":null},{"value":"0,00E+00","module":"C3","scenario":null},{"value":"1,23E-07","module":"C4","scenario":null},{"value":"-4,39E-06","module":"D","scenario":null},{"value":"6,74E-06","module":"A1A3","scenario":null}]},{"parameter":"ETP-fw","unit":"CTUe","values":[{"value":"2,00E+01","module":"A1","scenario":null},{"value":"2,37E+01","module":"A2","scenario":null},{"value":"1,43E+03","module":"A3","scenario":null},{"value":"1,63E+01","module":"A4","scenario":null},{"value":"9,52E+00","module":"A5","scenario":null},{"value":"6,48E+00","module":"C1","scenario":null},{"value":"2,92E+01","module":"C2","scenario":null},{"value":"0,00E+00","module":"C3","scenario":null},{"value":"9,70E+00","module":"C4","scenario":null},{"value":"-1,45E+03","module":"D","scenario":null},{"value":"1,48E+03","module":"A1A3","scenario":null}]},{"parameter":"HTP-c","unit":"CTUh","values":[{"value":"8,90E-11","module":"A1","scenario":null},{"value":"0,00E+00","module":"A2","scenario":null},{"value":"1,42E-08","module":"A3","scenario":null},{"value":"0,00E+00","module":"A4","scenario":null},{"value":"1,08E-09","module":"A5","scenario":null},{"value":"7,22E-10","module":"C1","scenario":null},{"value":"0,00E+00","module":"C2","scenario":null},{"value":"0,00E+00","module":"C3","scenario":null},{"value":"3,94E-10","module":"C4","scenario":null},{"value":"-2,65E-08","module":"D","scenario":null},{"value":"1,43E-08","module":"A1A3","scenario":null}]},{"parameter":"HTP-nc","unit":"CTUh","values":[{"value":"1,01E-08","module":"A1","scenario":null},{"value":"2,59E-08","module":"A2","scenario":null},{"value":"1,37E-06","module":"A3","scenario":null},{"value":"1,57E-08","module":"A4","scenario":null},{"value":"8,04E-09","module":"A5","scenario":null},{"value":"5,15E-09","module":"C1","scenario":null},{"value":"3,15E-08","module":"C2","scenario":null},{"value":"0,00E+00","module":"C3","scenario":null},{"value":"7,01E-09","module":"C4","scenario":null},{"value":"-7,17E-07","module":"D","scenario":null},{"value":"1,41E-06","module":"A1A3","scenario":null}]},{"parameter":"SQP","unit":"-","values":[{"value":"2,95E+00","module":"A1","scenario":null},{"value":"2,24E+01","module":"A2","scenario":null},{"value":"1,44E+02","module":"A3","scenario":null},{"value":"2,55E+01","module":"A4","scenario":null},{"value":"2,21E+00","module":"A5","scenario":null},{"value":"1,50E+00","module":"C1","scenario":null},{"value":"2,73E+01","module":"C2","scenario":null},{"value":"0,00E+00","module":"C3","scenario":null},{"value":"6,84E+01","module":"C4","scenario":null},{"value":"-8,35E+02","module":"D","scenario":null},{"value":"1,70E+02","module":"A1A3","scenario":null}]},{"parameter":"IRP","unit":"kBq U235-eq","values":[{"value":"1,05E-01","module":"A1","scenario":null},{"value":"1,40E-01","module":"A2","scenario":null},{"value":"3,55E-01","module":"A3","scenario":null},{"value":"9,74E-02","module":"A4","scenario":null},{"value":"7,45E-02","module":"A5","scenario":null},{"value":"5,08E-02","module":"C1","scenario":null},{"value":"1,73E-01","module":"C2","scenario":null},{"value":"0,00E+00","module":"C3","scenario":null},{"value":"8,11E-02","module":"C4","scenario":null},{"value":"-1,25E+00","module":"D","scenario":null},{"value":"6,00E-01","module":"A1A3","scenario":null}]}],"resource_use":[{"parameter":"PERE","unit":"MJ","values":[{"value":"7,16E-01","module":"A1","scenario":null},{"value":"4,58E-01","module":"A2","scenario":null},{"value":"9,84E+01","module":"A3","scenario":null},{"value":"2,80E-01","module":"A4","scenario":null},{"value":"9,41E-02","module":"A5","scenario":null},{"value":"6,41E-02","module":"C1","scenario":null},{"value":"5,59E-01","module":"C2","scenario":null},{"value":"0,00E+00","module":"C3","scenario":null},{"value":"6,36E-01","module":"C4","scenario":null},{"value":"-1,63E+02","module":"D","scenario":null},{"value":"9,96E+01","module":"A1A3","scenario":null}]},{"parameter":"PERM","unit":"","values":[{"value":"0,00E+00","module":"A1","scenario":null},{"value":"0,00E+00","module":"A2","scenario":null},{"value":"0,00E+00","module":"A3","scenario":null},{"value":"0,00E+00","module":"A4","scenario":null},{"value":"0,00E+00","module":"A5","scenario":null},{"value":"0,00E+00","module":"C1","scenario":null},{"value":"0,00E+00","module":"C2","scenario":null},{"value":"0,00E+00","module":"C3","scenario":null},{"value":"0,00E+00","module":"C4","scenario":null},{"value":"0,00E+00","module":"D","scenario":null},{"value":"0,00E+00","module":"A1A3","scenario":null}]},{"parameter":"PERT","unit":"MJ","values":[{"value":"7,16E-01","module":"A1","scenario":null},{"value":"4,58E-01","module":"A2","scenario":null},{"value":"9,84E+01","module":"A3","scenario":null},{"value":"2,80E-01","module":"A4","scenario":null},{"value":"9,41E-02","module":"A5","scenario":null},{"value":"6,41E-02","module":"C1","scenario":null},{"value":"5,59E-01","module":"C2","scenario":null},{"value":"0,00E+00","module":"C3","scenario":null},{"value":"6,36E-01","module":"C4","scenario":null},{"value":"-1,63E+02","module":"D","scenario":null},{"value":"9,96E+01","module":"A1A3","scenario":null}]},{"parameter":"PENRE","unit":"MJ","values":[{"value":"2,22E+01","module":"A1","scenario":null},{"value":"3,20E+01","module":"A2","scenario":null},{"value":"9,69E+02","module":"A3","scenario":null},{"value":"2,23E+01","module":"A4","scenario":null},{"value":"1,74E+01","module":"A5","scenario":null},{"value":"1,18E+01","module":"C1","scenario":null},{"value":"3,99E+01","module":"C2","scenario":null},{"value":"0,00E+00","module":"C3","scenario":null},{"value":"1,78E+01","module":"C4","scenario":null},{"value":"-6,00E+02","module":"D","scenario":null},{"value":"1,02E+03","module":"A1A3","scenario":null}]},{"parameter":"PENRM","unit":"MJ","values":[{"value":"0,00E+00","module":"A1","scenario":null},{"value":"0,00E+00","module":"A2","scenario":null},{"value":"0,00E+00","module":"A3","scenario":null},{"value":"0,00E+00","module":"A4","scenario":null},{"value":"0,00E+00","module":"A5","scenario":null},{"value":"0,00E+00","module":"C1","scenario":null},{"value":"0,00E+00","module":"C2","scenario":null},{"value":"0,00E+00","module":"C3","scenario":null},{"value":"0,00E+00","module":"C4","scenario":null},{"value":"0,00E+00","module":"D","scenario":null},{"value":"0,00E+00","module":"A1A3","scenario":null}]},{"parameter":"PENRT","unit":"MJ","values":[{"value":"2,22E+01","module":"A1","scenario":null},{"value":"3,20E+01","module":"A2","scenario":null},{"value":"9,69E+02","module":"A3","scenario":null},{"value":"2,23E+01","module":"A4","scenario":null},{"value":"1,74E+01","module":"A5","scenario":null},{"value":"1,18E+01","module":"C1","scenario":null},{"value":"3,99E+01","module":"C2","scenario":null},{"value":"0,00E+00","module":"C3","scenario":null},{"value":"1,78E+01","module":"C4","scenario":null},{"value":"-6,00E+02","module":"D","scenario":null},{"value":"1,02E+03","module":"A1A3","scenario":null}]},{"parameter":"SM","unit":"kg","values":[{"value":"4,39E+01","module":"A1","scenario":null},{"value":"0,00E+00","module":"A2","scenario":null},{"value":"1,19E-01","module":"A3","scenario":null},{"value":"0,00E+00","module":"A4","scenario":null},{"value":"8,54E-03","module":"A5","scenario":null},{"value":"5,82E-03","module":"C1","scenario":null},{"value":"1,59E-02","module":"C2","scenario":null},{"value":"0,00E+00","module":"C3","scenario":null},{"value":"0,00E+00","module":"C4","scenario":null},{"value":"-8,87E-01","module":"D","scenario":null},{"value":"4,40E+01","module":"A1A3","scenario":null}]},{"parameter":"RSF","unit":"MJ","values":[{"value":"1,49E-02","module":"A1","scenario":null},{"value":"1,64E-02","module":"A2","scenario":null},{"value":"6,99E+00","module":"A3","scenario":null},{"value":"9,80E-03","module":"A4","scenario":null},{"value":"2,32E-03","module":"A5","scenario":null},{"value":"1,58E-03","module":"C1","scenario":null},{"value":"2,00E-02","module":"C2","scenario":null},{"value":"0,00E+00","module":"C3","scenario":null},{"value":"1,32E-02","module":"C4","scenario":null},{"value":"-4,29E+00","module":"D","scenario":null},{"value":"7,02E+00","module":"A1A3","scenario":null}]},{"parameter":"NRSF","unit":"MJ","values":[{"value":"6,52E-03","module":"A1","scenario":null},{"value":"5,86E-02","module":"A2","scenario":null},{"value":"2,32E+02","module":"A3","scenario":null},{"value":"3,29E-02","module":"A4","scenario":null},{"value":"3,41E-02","module":"A5","scenario":null},{"value":"2,32E-02","module":"C1","scenario":null},{"value":"7,13E-02","module":"C2","scenario":null},{"value":"0,00E+00","module":"C3","scenario":null},{"value":"2,85E-02","module":"C4","scenario":null},{"value":"-3,36E+00","module":"D","scenario":null},{"value":"2,32E+02","module":"A1A3","scenario":null}]},{"parameter":"FW","unit":"m3","values":[{"value":"2,40E-03","module":"A1","scenario":null},{"value":"3,42E-03","module":"A2","scenario":null},{"value":"9,35E-02","module":"A3","scenario":null},{"value":"2,54E-03","module":"A4","scenario":null},{"value":"8,95E-04","module":"A5","scenario":null},{"value":"6,10E-04","module":"C1","scenario":null},{"value":"4,17E-03","module":"C2","scenario":null},{"value":"0,00E+00","module":"C3","scenario":null},{"value":"2,19E-02","module":"C4","scenario":null},{"value":"-3,99E-01","module":"D","scenario":null},{"value":"9,94E-02","module":"A1A3","scenario":null}]}],"end_of_life_waste":[{"parameter":"HWD","unit":"kg","values":[{"value":"4,57E-04","module":"A1","scenario":null},{"value":"1,65E-03","module":"A2","scenario":null},{"value":"1,32E+00","module":"A3","scenario":null},{"value":"1,22E-03","module":"A4","scenario":null},{"value":"5,12E-04","module":"A5","scenario":null},{"value":"3,49E-04","module":"C1","scenario":null},{"value":"2,02E-03","module":"C2","scenario":null},{"value":"0,00E+00","module":"C3","scenario":null},{"value":"0,00E+00","module":"C4","scenario":null},{"value":"-6,61E-02","module":"D","scenario":null},{"value":"1,32E+00","module":"A1A3","scenario":null}]},{"parameter":"NHWD","unit":"kg","values":[{"value":"1,55E-02","module":"A1","scenario":null},{"value":"1,56E+00","module":"A2","scenario":null},{"value":"1,67E+00","module":"A3","scenario":null},{"value":"1,94E+00","module":"A4","scenario":null},{"value":"2,06E-02","module":"A5","scenario":null},{"value":"1,40E-02","module":"C1","scenario":null},{"value":"1,89E+00","module":"C2","scenario":null},{"value":"0,00E+00","module":"C3","scenario":null},{"value":"7,88E+01","module":"C4","scenario":null},{"value":"-4,17E+00","module":"D","scenario":null},{"value":"3,24E+00","module":"A1A3","scenario":null}]},{"parameter":"RWD","unit":"kg","values":[{"value":"1,60E-04","module":"A1","scenario":null},{"value":"2,18E-04","module":"A2","scenario":null},{"value":"2,47E-04","module":"A3","scenario":null},{"value":"1,52E-04","module":"A4","scenario":null},{"value":"1,21E-04","module":"A5","scenario":null},{"value":"8,22E-05","module":"C1","scenario":null},{"value":"2,69E-04","module":"C2","scenario":null},{"value":"0,00E+00","module":"C3","scenario":null},{"value":"0,00E+00","module":"C4","scenario":null},{"value":"-1,78E-03","module":"D","scenario":null},{"value":"6,25E-04","module":"A1A3","scenario":null}]}],"end_of_life_flow":[{"parameter":"CRU","unit":"kg","values":[{"value":"0,00E+00","module":"A1","scenario":null},{"value":"0,00E+00","module":"A2","scenario":null},{"value":"0,00E+00","module":"A3","scenario":null},{"value":"0,00E+00","module":"A4","scenario":null},{"value":"0,00E+00","module":"A5","scenario":null},{"value":"0,00E+00","module":"C1","scenario":null},{"value":"0,00E+00","module":"C2","scenario":null},{"value":"0,00E+00","module":"C3","scenario":null},{"value":"0,00E+00","module":"C4","scenario":null},{"value":"0,00E+00","module":"D","scenario":null},{"value":"0,00E+00","module":"A1A3","scenario":null}]},{"parameter":"MFR","unit":"kg","values":[{"value":"7,84E-04","module":"A1","scenario":null},{"value":"0,00E+00","module":"A2","scenario":null},{"value":"1,72E-01","module":"A3","scenario":null},{"value":"0,00E+00","module":"A4","scenario":null},{"value":"8,26E-03","module":"A5","scenario":null},{"value":"5,71E-03","module":"C1","scenario":null},{"value":"2,22E-04","module":"C2","scenario":null},{"value":"2,36E+02","module":"C3","scenario":null},{"value":"0,00E+00","module":"C4","scenario":null},{"value":"-7,20E-01","module":"D","scenario":null},{"value":"1,72E-01","module":"A1A3","scenario":null}]},{"parameter":"MER","unit":"kg","values":[{"value":"8,58E-04","module":"A1","scenario":null},{"value":"0,00E+00","module":"A2","scenario":null},{"value":"2,16E-03","module":"A3","scenario":null},{"value":"0,00E+00","module":"A4","scenario":null},{"value":"1,55E-04","module":"A5","scenario":null},{"value":"1,77E-05","module":"C1","scenario":null},{"value":"1,32E-02","module":"C2","scenario":null},{"value":"0,00E+00","module":"C3","scenario":null},{"value":"0,00E+00","module":"C4","scenario":null},{"value":"-4,31E-02","module":"D","scenario":null},{"value":"3,02E-03","module":"A1A3","scenario":null}]},{"parameter":"EEE","unit":"MJ","values":[{"value":"1,41E-04","module":"A1","scenario":null},{"value":"0,00E+00","module":"A2","scenario":null},{"value":"3,42E+00","module":"A3","scenario":null},{"value":"0,00E+00","module":"A4","scenario":null},{"value":"8,92E-05","module":"A5","scenario":null},{"value":"6,07E-05","module":"C1","scenario":null},{"value":"1,53E-03","module":"C2","scenario":null},{"value":"0,00E+00","module":"C3","scenario":null},{"value":"0,00E+00","module":"C4","scenario":null},{"value":"-9,38E-02","module":"D","scenario":null},{"value":"3,42E+00","module":"A1A3","scenario":null}]},{"parameter":"EET","unit":"MJ","values":[{"value":"2,13E-03","module":"A1","scenario":null},{"value":"0,00E+00","module":"A2","scenario":null},{"value":"5,17E+01","module":"A3","scenario":null},{"value":"0,00E+00","module":"A4","scenario":null},{"value":"1,35E-03","module":"A5","scenario":null},{"value":"9,19E-04","module":"C1","scenario":null},{"value":"2,32E-02","module":"C2","scenario":null},{"value":"0,00E+00","module":"C3","scenario":null},{"value":"0,00E+00","module":"C4","scenario":null},{"value":"-1,42E+00","module":"D","scenario":null},{"value":"5,17E+01","module":"A1A3","scenario":null}]}]}