{"product_name":"Fenes Lens 1 4080lm","epd_id":"NEPD-8226-7905","declared_unit":{"unit":"stk","amount":1},"compliance":["EN 15804+A2","ISO 14025","ISO 21930"],"producer_name":"SG Armaturen AS","environmental_impact":[{"parameter":"GWP-total","unit":"kg CO2-eq","values":[{"value":"3,30E+01","module":"A1","scenario":null},{"value":"3,38E-02","module":"A2","scenario":null},{"value":"1,59E+00","module":"A3","scenario":null},{"value":"1,74E+00","module":"A4","scenario":null},{"value":"9,64E-01","module":"A5","scenario":null},{"value":"1,55E+01","module":"B6","scenario":null},{"value":"0,00E+00","module":"C1","scenario":null},{"value":"2,10E-01","module":"C2","scenario":null},{"value":"7,80E-01","module":"C3","scenario":null},{"value":"5,64E-02","module":"C4","scenario":null},{"value":"-8,88E-01","module":"D","scenario":null},{"value":"3,46E+01","module":"A1A3","scenario":null}]},{"parameter":"GWP-fossil","unit":"kg CO2-eq","values":[{"value":"3,36E+01","module":"A1","scenario":null},{"value":"3,37E-02","module":"A2","scenario":null},{"value":"1,59E+00","module":"A3","scenario":null},{"value":"1,74E+00","module":"A4","scenario":null},{"value":"9,11E-03","module":"A5","scenario":null},{"value":"1,51E+01","module":"B6","scenario":null},{"value":"0,00E+00","module":"C1","scenario":null},{"value":"2,10E-01","module":"C2","scenario":null},{"value":"7,80E-01","module":"C3","scenario":null},{"value":"5,63E-02","module":"C4","scenario":null},{"value":"-8,90E-01","module":"D","scenario":null},{"value":"3,53E+01","module":"A1A3","scenario":null}]},{"parameter":"GWP-biogenic","unit":"kg CO2-eq","values":[{"value":"-7,15E-01","module":"A1","scenario":null},{"value":"1,31E-05","module":"A2","scenario":null},{"value":"3,96E-04","module":"A3","scenario":null},{"value":"6,17E-04","module":"A4","scenario":null},{"value":"9,55E-01","module":"A5","scenario":null},{"value":"4,16E-01","module":"B6","scenario":null},{"value":"0,00E+00","module":"C1","scenario":null},{"value":"8,19E-05","module":"C2","scenario":null},{"value":"3,07E-04","module":"C3","scenario":null},{"value":"2,81E-05","module":"C4","scenario":null},{"value":"-4,25E-03","module":"D","scenario":null},{"value":"-7,15E-01","module":"A1A3","scenario":null}]},{"parameter":"GWP-luluc","unit":"kg CO2-eq","values":[{"value":"7,34E-02","module":"A1","scenario":null},{"value":"1,23E-05","module":"A2","scenario":null},{"value":"2,51E-04","module":"A3","scenario":null},{"value":"8,67E-04","module":"A4","scenario":null},{"value":"3,01E-06","module":"A5","scenario":null},{"value":"6,21E-02","module":"B6","scenario":null},{"value":"0,00E+00","module":"C1","scenario":null},{"value":"7,69E-05","module":"C2","scenario":null},{"value":"2,40E-04","module":"C3","scenario":null},{"value":"1,11E-04","module":"C4","scenario":null},{"value":"6,22E-03","module":"D","scenario":null},{"value":"7,36E-02","module":"A1A3","scenario":null}]},{"parameter":"ODP","unit":"kg CFC11-eq","values":[{"value":"8,36E-06","module":"A1","scenario":null},{"value":"7,34E-09","module":"A2","scenario":null},{"value":"2,33E-08","module":"A3","scenario":null},{"value":"3,84E-07","module":"A4","scenario":null},{"value":"1,92E-09","module":"A5","scenario":null},{"value":"1,03E-06","module":"B6","scenario":null},{"value":"0,00E+00","module":"C1","scenario":null},{"value":"4,57E-08","module":"C2","scenario":null},{"value":"7,08E-09","module":"C3","scenario":null},{"value":"5,05E-09","module":"C4","scenario":null},{"value":"-2,96E-03","module":"D","scenario":null},{"value":"8,39E-06","module":"A1A3","scenario":null}]},{"parameter":"AP","unit":"mol H+-eq","values":[{"value":"2,82E-01","module":"A1","scenario":null},{"value":"1,01E-04","module":"A2","scenario":null},{"value":"8,31E-03","module":"A3","scenario":null},{"value":"2,68E-02","module":"A4","scenario":null},{"value":"4,31E-05","module":"A5","scenario":null},{"value":"1,18E-01","module":"B6","scenario":null},{"value":"0,00E+00","module":"C1","scenario":null},{"value":"6,29E-04","module":"C2","scenario":null},{"value":"6,82E-04","module":"C3","scenario":null},{"value":"1,76E-04","module":"C4","scenario":null},{"value":"-9,10E-02","module":"D","scenario":null},{"value":"2,91E-01","module":"A1A3","scenario":null}]},{"parameter":"POCP","unit":"kg NMVOC-eq","values":[{"value":"1,36E-01","module":"A1","scenario":null},{"value":"8,32E-05","module":"A2","scenario":null},{"value":"4,98E-03","module":"A3","scenario":null},{"value":"1,94E-02","module":"A4","scenario":null},{"value":"4,44E-05","module":"A5","scenario":null},{"value":"4,53E-02","module":"B6","scenario":null},{"value":"0,00E+00","module":"C1","scenario":null},{"value":"5,18E-04","module":"C2","scenario":null},{"value":"4,56E-04","module":"C3","scenario":null},{"value":"2,02E-04","module":"C4","scenario":null},{"value":"-1,74E-02","module":"D","scenario":null},{"value":"1,41E-01","module":"A1A3","scenario":null}]},{"parameter":"ADPE","unit":"kg Sb-eq","values":[{"value":"1,21E-02","module":"A1","scenario":null},{"value":"9,05E-07","module":"A2","scenario":null},{"value":"4,92E-06","module":"A3","scenario":null},{"value":"3,32E-05","module":"A4","scenario":null},{"value":"2,22E-07","module":"A5","scenario":null},{"value":"1,12E-03","module":"B6","scenario":null},{"value":"0,00E+00","module":"C1","scenario":null},{"value":"5,64E-06","module":"C2","scenario":null},{"value":"6,13E-07","module":"C3","scenario":null},{"value":"1,91E-07","module":"C4","scenario":null},{"value":"-1,25E-03","module":"D","scenario":null},{"value":"1,21E-02","module":"A1A3","scenario":null}]},{"parameter":"ADPF","unit":"MJ","values":[{"value":"3,94E+02","module":"A1","scenario":null},{"value":"4,98E-01","module":"A2","scenario":null},{"value":"1,41E+01","module":"A3","scenario":null},{"value":"2,46E+01","module":"A4","scenario":null},{"value":"1,27E-01","module":"A5","scenario":null},{"value":"2,06E+02","module":"B6","scenario":null},{"value":"0,00E+00","module":"C1","scenario":null},{"value":"3,11E+00","module":"C2","scenario":null},{"value":"1,46E+00","module":"C3","scenario":null},{"value":"4,83E-01","module":"C4","scenario":null},{"value":"-9,52E+00","module":"D","scenario":null},{"value":"4,09E+02","module":"A1A3","scenario":null}]},{"parameter":"WDP","unit":"m3 world-eq. Deprived","values":[{"value":"1,56E+03","module":"A1","scenario":null},{"value":"1,63E-01","module":"A2","scenario":null},{"value":"2,30E+00","module":"A3","scenario":null},{"value":"1,63E+01","module":"A4","scenario":null},{"value":"1,62E-01","module":"A5","scenario":null},{"value":"3,58E+04","module":"B6","scenario":null},{"value":"0,00E+00","module":"C1","scenario":null},{"value":"1,01E+00","module":"C2","scenario":null},{"value":"7,97E+00","module":"C3","scenario":null},{"value":"6,78E+00","module":"C4","scenario":null},{"value":"2,61E+02","module":"D","scenario":null},{"value":"1,56E+03","module":"A1A3","scenario":null}]},{"parameter":"EP-freshwater","unit":"kg P-eq","values":[{"value":"3,33E-03","module":"A1","scenario":null},{"value":"3,16E-07","module":"A2","scenario":null},{"value":"3,53E-05","module":"A3","scenario":null},{"value":"1,11E-05","module":"A4","scenario":null},{"value":"7,48E-08","module":"A5","scenario":null},{"value":"1,08E-03","module":"B6","scenario":null},{"value":"0,00E+00","module":"C1","scenario":null},{"value":"1,97E-06","module":"C2","scenario":null},{"value":"5,54E-06","module":"C3","scenario":null},{"value":"7,75E-07","module":"C4","scenario":null},{"value":"-5,54E-04","module":"D","scenario":null},{"value":"3,37E-03","module":"A1A3","scenario":null}]},{"parameter":"EP-marine","unit":"kg N-eq","values":[{"value":"3,92E-02","module":"A1","scenario":null},{"value":"1,99E-05","module":"A2","scenario":null},{"value":"1,72E-03","module":"A3","scenario":null},{"value":"6,46E-03","module":"A4","scenario":null},{"value":"1,43E-05","module":"A5","scenario":null},{"value":"1,29E-02","module":"B6","scenario":null},{"value":"0,00E+00","module":"C1","scenario":null},{"value":"1,24E-04","module":"C2","scenario":null},{"value":"1,62E-04","module":"C3","scenario":null},{"value":"8,73E-05","module":"C4","scenario":null},{"value":"-4,41E-03","module":"D","scenario":null},{"value":"4,09E-02","module":"A1A3","scenario":null}]},{"parameter":"EP-terrestrial","unit":"mol N-eq.","values":[{"value":"4,57E-01","module":"A1","scenario":null},{"value":"2,22E-04","module":"A2","scenario":null},{"value":"1,89E-02","module":"A3","scenario":null},{"value":"7,19E-02","module":"A4","scenario":null},{"value":"1,54E-04","module":"A5","scenario":null},{"value":"1,68E-01","module":"B6","scenario":null},{"value":"0,00E+00","module":"C1","scenario":null},{"value":"1,38E-03","module":"C2","scenario":null},{"value":"1,76E-03","module":"C3","scenario":null},{"value":"6,00E-04","module":"C4","scenario":null},{"value":"-6,40E-02","module":"D","scenario":null},{"value":"4,76E-01","module":"A1A3","scenario":null}]},{"parameter":"GWP-IOBC","unit":"kg CO2-eq","values":[{"value":"3,39E+01","module":"A1","scenario":null},{"value":"3,38E-02","module":"A2","scenario":null},{"value":"1,50E+00","module":"A3","scenario":null},{"value":"1,74E+00","module":"A4","scenario":null},{"value":"9,11E-03","module":"A5","scenario":null},{"value":"1,55E+01","module":"B6","scenario":null},{"value":"0,00E+00","module":"C1","scenario":null},{"value":"2,10E-01","module":"C2","scenario":null},{"value":"7,80E-01","module":"C3","scenario":null},{"value":"5,93E-02","module":"C4","scenario":null},{"value":"-7,86E-01","module":"D","scenario":null},{"value":"3,55E+01","module":"A1A3","scenario":null}]}],"additional_environmental_impact":[{"parameter":"PM","unit":"Disease incidence","values":[{"value":"2,13E-06","module":"A1","scenario":null},{"value":"2,19E-09","module":"A2","scenario":null},{"value":"1,12E-07","module":"A3","scenario":null},{"value":"6,15E-08","module":"A4","scenario":null},{"value":"6,36E-10","module":"A5","scenario":null},{"value":"8,44E-07","module":"B6","scenario":null},{"value":"0,00E+00","module":"C1","scenario":null},{"value":"1,36E-08","module":"C2","scenario":null},{"value":"4,46E-09","module":"C3","scenario":null},{"value":"3,20E-09","module":"C4","scenario":null},{"value":"-2,07E-07","module":"D","scenario":null},{"value":"2,25E-06","module":"A1A3","scenario":null}]},{"parameter":"ETP-fw","unit":"CTUe","values":[{"value":"2,31E+03","module":"A1","scenario":null},{"value":"4,04E-01","module":"A2","scenario":null},{"value":"4,13E+01","module":"A3","scenario":null},{"value":"1,67E+01","module":"A4","scenario":null},{"value":"1,70E-01","module":"A5","scenario":null},{"value":"9,37E+02","module":"B6","scenario":null},{"value":"0,00E+00","module":"C1","scenario":null},{"value":"2,52E+00","module":"C2","scenario":null},{"value":"3,48E+00","module":"C3","scenario":null},{"value":"4,42E+02","module":"C4","scenario":null},{"value":"-7,53E+02","module":"D","scenario":null},{"value":"2,35E+03","module":"A1A3","scenario":null}]},{"parameter":"HTP-c","unit":"CTUh","values":[{"value":"5,69E-08","module":"A1","scenario":null},{"value":"0,00E+00","module":"A2","scenario":null},{"value":"4,46E-10","module":"A3","scenario":null},{"value":"0,00E+00","module":"A4","scenario":null},{"value":"5,00E-12","module":"A5","scenario":null},{"value":"4,47E-08","module":"B6","scenario":null},{"value":"0,00E+00","module":"C1","scenario":null},{"value":"0,00E+00","module":"C2","scenario":null},{"value":"7,09E-10","module":"C3","scenario":null},{"value":"7,50E-11","module":"C4","scenario":null},{"value":"-7,14E-09","module":"D","scenario":null},{"value":"5,73E-08","module":"A1A3","scenario":null}]},{"parameter":"HTP-nc","unit":"CTUh","values":[{"value":"1,93E-06","module":"A1","scenario":null},{"value":"3,98E-10","module":"A2","scenario":null},{"value":"1,95E-08","module":"A3","scenario":null},{"value":"1,23E-08","module":"A4","scenario":null},{"value":"2,14E-10","module":"A5","scenario":null},{"value":"1,05E-06","module":"B6","scenario":null},{"value":"0,00E+00","module":"C1","scenario":null},{"value":"2,47E-09","module":"C2","scenario":null},{"value":"4,10E-08","module":"C3","scenario":null},{"value":"8,03E-10","module":"C4","scenario":null},{"value":"-6,39E-07","module":"D","scenario":null},{"value":"1,95E-06","module":"A1A3","scenario":null}]},{"parameter":"SQP","unit":"-","values":[{"value":"1,49E+02","module":"A1","scenario":null},{"value":"3,42E-01","module":"A2","scenario":null},{"value":"2,98E+00","module":"A3","scenario":null},{"value":"1,19E+01","module":"A4","scenario":null},{"value":"8,55E-02","module":"A5","scenario":null},{"value":"1,04E+02","module":"B6","scenario":null},{"value":"0,00E+00","module":"C1","scenario":null},{"value":"2,13E+00","module":"C2","scenario":null},{"value":"2,62E-01","module":"C3","scenario":null},{"value":"1,12E+00","module":"C4","scenario":null},{"value":"-1,74E+01","module":"D","scenario":null},{"value":"1,52E+02","module":"A1A3","scenario":null}]},{"parameter":"IRP","unit":"kBq U235-eq","values":[{"value":"1,16E+00","module":"A1","scenario":null},{"value":"2,07E-03","module":"A2","scenario":null},{"value":"1,22E-02","module":"A3","scenario":null},{"value":"1,07E-01","module":"A4","scenario":null},{"value":"5,45E-04","module":"A5","scenario":null},{"value":"3,73E+00","module":"B6","scenario":null},{"value":"0,00E+00","module":"C1","scenario":null},{"value":"1,29E-02","module":"C2","scenario":null},{"value":"6,65E-03","module":"C3","scenario":null},{"value":"2,29E-03","module":"C4","scenario":null},{"value":"-1,94E-02","module":"D","scenario":null},{"value":"1,17E+00","module":"A1A3","scenario":null}]}],"resource_use":[{"parameter":"PERE","unit":"MJ","values":[{"value":"5,92E+01","module":"A1","scenario":null},{"value":"5,64E-03","module":"A2","scenario":null},{"value":"1,42E+00","module":"A3","scenario":null},{"value":"2,79E-01","module":"A4","scenario":null},{"value":"2,10E-03","module":"A5","scenario":null},{"value":"2,66E+03","module":"B6","scenario":null},{"value":"0,00E+00","module":"C1","scenario":null},{"value":"3,52E-02","module":"C2","scenario":null},{"value":"1,72E-01","module":"C3","scenario":null},{"value":"8,30E-02","module":"C4","scenario":null},{"value":"-3,46E+00","module":"D","scenario":null},{"value":"6,07E+01","module":"A1A3","scenario":null}]},{"parameter":"PERM","unit":"","values":[{"value":"3,35E+00","module":"A1","scenario":null},{"value":"0,00E+00","module":"A2","scenario":null},{"value":"0,00E+00","module":"A3","scenario":null},{"value":"0,00E+00","module":"A4","scenario":null},{"value":"-3,35E+00","module":"A5","scenario":null},{"value":"0,00E+00","module":"B6","scenario":null},{"value":"0,00E+00","module":"C1","scenario":null},{"value":"0,00E+00","module":"C2","scenario":null},{"value":"0,00E+00","module":"C3","scenario":null},{"value":"0,00E+00","module":"C4","scenario":null},{"value":"0,00E+00","module":"D","scenario":null},{"value":"3,35E+00","module":"A1A3","scenario":null}]},{"parameter":"PERT","unit":"MJ","values":[{"value":"6,26E+01","module":"A1","scenario":null},{"value":"5,64E-03","module":"A2","scenario":null},{"value":"1,42E+00","module":"A3","scenario":null},{"value":"2,79E-01","module":"A4","scenario":null},{"value":"-3,34E+00","module":"A5","scenario":null},{"value":"2,66E+03","module":"B6","scenario":null},{"value":"0,00E+00","module":"C1","scenario":null},{"value":"3,52E-02","module":"C2","scenario":null},{"value":"1,72E-01","module":"C3","scenario":null},{"value":"8,30E-02","module":"C4","scenario":null},{"value":"-3,46E+00","module":"D","scenario":null},{"value":"6,40E+01","module":"A1A3","scenario":null}]},{"parameter":"PENRE","unit":"MJ","values":[{"value":"3,82E+02","module":"A1","scenario":null},{"value":"4,98E-01","module":"A2","scenario":null},{"value":"1,41E+01","module":"A3","scenario":null},{"value":"2,46E+01","module":"A4","scenario":null},{"value":"1,27E-01","module":"A5","scenario":null},{"value":"2,06E+02","module":"B6","scenario":null},{"value":"0,00E+00","module":"C1","scenario":null},{"value":"3,11E+00","module":"C2","scenario":null},{"value":"1,46E+00","module":"C3","scenario":null},{"value":"4,84E-01","module":"C4","scenario":null},{"value":"-9,52E+00","module":"D","scenario":null},{"value":"3,97E+02","module":"A1A3","scenario":null}]},{"parameter":"PENRM","unit":"MJ","values":[{"value":"1,21E+01","module":"A1","scenario":null},{"value":"0,00E+00","module":"A2","scenario":null},{"value":"0,00E+00","module":"A3","scenario":null},{"value":"0,00E+00","module":"A4","scenario":null},{"value":"0,00E+00","module":"A5","scenario":null},{"value":"0,00E+00","module":"B6","scenario":null},{"value":"0,00E+00","module":"C1","scenario":null},{"value":"0,00E+00","module":"C2","scenario":null},{"value":"-1,30E+01","module":"C3","scenario":null},{"value":"0,00E+00","module":"C4","scenario":null},{"value":"0,00E+00","module":"D","scenario":null},{"value":"1,21E+01","module":"A1A3","scenario":null}]},{"parameter":"PENRT","unit":"MJ","values":[{"value":"3,94E+02","module":"A1","scenario":null},{"value":"4,98E-01","module":"A2","scenario":null},{"value":"1,41E+01","module":"A3","scenario":null},{"value":"2,46E+01","module":"A4","scenario":null},{"value":"1,27E-01","module":"A5","scenario":null},{"value":"2,06E+02","module":"B6","scenario":null},{"value":"0,00E+00","module":"C1","scenario":null},{"value":"3,11E+00","module":"C2","scenario":null},{"value":"-1,15E+01","module":"C3","scenario":null},{"value":"4,84E-01","module":"C4","scenario":null},{"value":"-9,52E+00","module":"D","scenario":null},{"value":"4,09E+02","module":"A1A3","scenario":null}]},{"parameter":"SM","unit":"kg","values":[{"value":"2,13E+00","module":"A1","scenario":null},{"value":"0,00E+00","module":"A2","scenario":null},{"value":"0,00E+00","module":"A3","scenario":null},{"value":"0,00E+00","module":"A4","scenario":null},{"value":"0,00E+00","module":"A5","scenario":null},{"value":"0,00E+00","module":"B6","scenario":null},{"value":"0,00E+00","module":"C1","scenario":null},{"value":"0,00E+00","module":"C2","scenario":null},{"value":"0,00E+00","module":"C3","scenario":null},{"value":"1,21E-03","module":"C4","scenario":null},{"value":"8,67E-02","module":"D","scenario":null},{"value":"2,13E+00","module":"A1A3","scenario":null}]},{"parameter":"RSF","unit":"MJ","values":[{"value":"1,95E-01","module":"A1","scenario":null},{"value":"1,10E-04","module":"A2","scenario":null},{"value":"1,25E-03","module":"A3","scenario":null},{"value":"9,20E-03","module":"A4","scenario":null},{"value":"6,96E-05","module":"A5","scenario":null},{"value":"2,09E+00","module":"B6","scenario":null},{"value":"0,00E+00","module":"C1","scenario":null},{"value":"6,88E-04","module":"C2","scenario":null},{"value":"3,80E-03","module":"C3","scenario":null},{"value":"8,57E-04","module":"C4","scenario":null},{"value":"1,10E-02","module":"D","scenario":null},{"value":"1,96E-01","module":"A1A3","scenario":null}]},{"parameter":"NRSF","unit":"MJ","values":[{"value":"2,18E-02","module":"A1","scenario":null},{"value":"9,37E-04","module":"A2","scenario":null},{"value":"1,17E-02","module":"A3","scenario":null},{"value":"4,93E-02","module":"A4","scenario":null},{"value":"2,87E-04","module":"A5","scenario":null},{"value":"5,21E+00","module":"B6","scenario":null},{"value":"0,00E+00","module":"C1","scenario":null},{"value":"5,84E-03","module":"C2","scenario":null},{"value":"-3,99E-05","module":"C3","scenario":null},{"value":"1,07E-02","module":"C4","scenario":null},{"value":"-1,26E-01","module":"D","scenario":null},{"value":"3,44E-02","module":"A1A3","scenario":null}]},{"parameter":"FW","unit":"m3","values":[{"value":"3,39E-01","module":"A1","scenario":null},{"value":"5,57E-05","module":"A2","scenario":null},{"value":"3,84E-02","module":"A3","scenario":null},{"value":"2,11E-03","module":"A4","scenario":null},{"value":"6,01E-05","module":"A5","scenario":null},{"value":"1,99E+01","module":"B6","scenario":null},{"value":"0,00E+00","module":"C1","scenario":null},{"value":"3,47E-04","module":"C2","scenario":null},{"value":"1,61E-03","module":"C3","scenario":null},{"value":"5,16E-04","module":"C4","scenario":null},{"value":"-7,65E-03","module":"D","scenario":null},{"value":"3,77E-01","module":"A1A3","scenario":null}]}],"end_of_life_waste":[{"parameter":"HWD","unit":"kg","values":[{"value":"2,54E-01","module":"A1","scenario":null},{"value":"4,50E-05","module":"A2","scenario":null},{"value":"1,95E-03","module":"A3","scenario":null},{"value":"1,20E-03","module":"A4","scenario":null},{"value":"0,00E+00","module":"A5","scenario":null},{"value":"1,32E-01","module":"B6","scenario":null},{"value":"0,00E+00","module":"C1","scenario":null},{"value":"2,81E-04","module":"C2","scenario":null},{"value":"1,93E-05","module":"C3","scenario":null},{"value":"8,33E-02","module":"C4","scenario":null},{"value":"-9,23E-03","module":"D","scenario":null},{"value":"2,56E-01","module":"A1A3","scenario":null}]},{"parameter":"NHWD","unit":"kg","values":[{"value":"5,95E+00","module":"A1","scenario":null},{"value":"2,39E-02","module":"A2","scenario":null},{"value":"1,32E-01","module":"A3","scenario":null},{"value":"7,59E-01","module":"A4","scenario":null},{"value":"5,63E-01","module":"A5","scenario":null},{"value":"1,58E+01","module":"B6","scenario":null},{"value":"0,00E+00","module":"C1","scenario":null},{"value":"1,49E-01","module":"C2","scenario":null},{"value":"2,61E-02","module":"C3","scenario":null},{"value":"1,22E+00","module":"C4","scenario":null},{"value":"-1,76E-01","module":"D","scenario":null},{"value":"6,11E+00","module":"A1A3","scenario":null}]},{"parameter":"RWD","unit":"kg","values":[{"value":"9,81E-04","module":"A1","scenario":null},{"value":"3,27E-06","module":"A2","scenario":null},{"value":"1,08E-05","module":"A3","scenario":null},{"value":"1,69E-04","module":"A4","scenario":null},{"value":"0,00E+00","module":"A5","scenario":null},{"value":"1,84E-03","module":"B6","scenario":null},{"value":"0,00E+00","module":"C1","scenario":null},{"value":"2,04E-05","module":"C2","scenario":null},{"value":"9,71E-07","module":"C3","scenario":null},{"value":"2,08E-06","module":"C4","scenario":null},{"value":"-1,90E-05","module":"D","scenario":null},{"value":"9,95E-04","module":"A1A3","scenario":null}]}],"end_of_life_flow":[{"parameter":"CRU","unit":"kg","values":[{"value":"0,00E+00","module":"A1","scenario":null},{"value":"0,00E+00","module":"A2","scenario":null},{"value":"0,00E+00","module":"A3","scenario":null},{"value":"0,00E+00","module":"A4","scenario":null},{"value":"0,00E+00","module":"A5","scenario":null},{"value":"0,00E+00","module":"B6","scenario":null},{"value":"0,00E+00","module":"C1","scenario":null},{"value":"0,00E+00","module":"C2","scenario":null},{"value":"0,00E+00","module":"C3","scenario":null},{"value":"0,00E+00","module":"C4","scenario":null},{"value":"0,00E+00","module":"D","scenario":null},{"value":"0,00E+00","module":"A1A3","scenario":null}]},{"parameter":"MFR","unit":"kg","values":[{"value":"0,00E+00","module":"A1","scenario":null},{"value":"0,00E+00","module":"A2","scenario":null},{"value":"4,19E-02","module":"A3","scenario":null},{"value":"0,00E+00","module":"A4","scenario":null},{"value":"5,24E-01","module":"A5","scenario":null},{"value":"0,00E+00","module":"B6","scenario":null},{"value":"0,00E+00","module":"C1","scenario":null},{"value":"0,00E+00","module":"C2","scenario":null},{"value":"1,95E+00","module":"C3","scenario":null},{"value":"2,51E-05","module":"C4","scenario":null},{"value":"-3,40E-03","module":"D","scenario":null},{"value":"4,19E-02","module":"A1A3","scenario":null}]},{"parameter":"MER","unit":"kg","values":[{"value":"0,00E+00","module":"A1","scenario":null},{"value":"0,00E+00","module":"A2","scenario":null},{"value":"9,05E-03","module":"A3","scenario":null},{"value":"0,00E+00","module":"A4","scenario":null},{"value":"4,41E-04","module":"A5","scenario":null},{"value":"0,00E+00","module":"B6","scenario":null},{"value":"0,00E+00","module":"C1","scenario":null},{"value":"0,00E+00","module":"C2","scenario":null},{"value":"2,80E-01","module":"C3","scenario":null},{"value":"6,15E-07","module":"C4","scenario":null},{"value":"-4,47E-04","module":"D","scenario":null},{"value":"9,05E-03","module":"A1A3","scenario":null}]},{"parameter":"EEE","unit":"MJ","values":[{"value":"0,00E+00","module":"A1","scenario":null},{"value":"0,00E+00","module":"A2","scenario":null},{"value":"1,36E-02","module":"A3","scenario":null},{"value":"0,00E+00","module":"A4","scenario":null},{"value":"3,22E-02","module":"A5","scenario":null},{"value":"0,00E+00","module":"B6","scenario":null},{"value":"0,00E+00","module":"C1","scenario":null},{"value":"0,00E+00","module":"C2","scenario":null},{"value":"4,30E-01","module":"C3","scenario":null},{"value":"3,99E-05","module":"C4","scenario":null},{"value":"-1,10E-03","module":"D","scenario":null},{"value":"1,36E-02","module":"A1A3","scenario":null}]},{"parameter":"EET","unit":"MJ","values":[{"value":"0,00E+00","module":"A1","scenario":null},{"value":"0,00E+00","module":"A2","scenario":null},{"value":"2,06E-01","module":"A3","scenario":null},{"value":"0,00E+00","module":"A4","scenario":null},{"value":"4,87E-01","module":"A5","scenario":null},{"value":"0,00E+00","module":"B6","scenario":null},{"value":"0,00E+00","module":"C1","scenario":null},{"value":"0,00E+00","module":"C2","scenario":null},{"value":"6,51E+00","module":"C3","scenario":null},{"value":"6,03E-04","module":"C4","scenario":null},{"value":"-1,66E-02","module":"D","scenario":null},{"value":"2,06E-01","module":"A1A3","scenario":null}]}]}