{"product_name":"Woodfab avd. Andebu - Takstol","epd_id":"NEPD-6866-6166","declared_unit":{"unit":"stk","amount":1},"compliance":["EN 15804+A2","ISO 14025","ISO 21930"],"producer_name":"Optimera AS","environmental_impact":[{"parameter":"GWP-total","unit":"kg CO2-eq","values":[{"value":"-6,14E+01","module":"A1-A3","scenario":null},{"value":"2,94E+00","module":"A4","scenario":null},{"value":"1,13E-03","module":"A5","scenario":null},{"value":"7,77E-04","module":"C1","scenario":null},{"value":"8,33E-01","module":"C2","scenario":null},{"value":"8,50E+01","module":"C3","scenario":null},{"value":"2,73E-02","module":"C4","scenario":null},{"value":"-4,90E+00","module":"D","scenario":null}]},{"parameter":"GWP-fossil","unit":"kg CO2-eq","values":[{"value":"2,40E+01","module":"A1-A3","scenario":null},{"value":"2,94E+00","module":"A4","scenario":null},{"value":"1,11E-03","module":"A5","scenario":null},{"value":"7,53E-04","module":"C1","scenario":null},{"value":"8,32E-01","module":"C2","scenario":null},{"value":"6,76E-01","module":"C3","scenario":null},{"value":"2,73E-02","module":"C4","scenario":null},{"value":"-4,78E+00","module":"D","scenario":null}]},{"parameter":"GWP-biogenic","unit":"kg CO2-eq","values":[{"value":"-8,54E+01","module":"A1-A3","scenario":null},{"value":"1,20E-03","module":"A4","scenario":null},{"value":"2,10E-05","module":"A5","scenario":null},{"value":"2,08E-05","module":"C1","scenario":null},{"value":"3,39E-04","module":"C2","scenario":null},{"value":"8,43E+01","module":"C3","scenario":null},{"value":"1,48E-05","module":"C4","scenario":null},{"value":"-7,73E-03","module":"D","scenario":null}]},{"parameter":"GWP-luluc","unit":"kg CO2-eq","values":[{"value":"8,41E-02","module":"A1-A3","scenario":null},{"value":"1,03E-03","module":"A4","scenario":null},{"value":"3,23E-06","module":"A5","scenario":null},{"value":"3,11E-06","module":"C1","scenario":null},{"value":"2,91E-04","module":"C2","scenario":null},{"value":"1,03E-04","module":"C3","scenario":null},{"value":"4,41E-06","module":"C4","scenario":null},{"value":"-1,17E-01","module":"D","scenario":null}]},{"parameter":"ODP","unit":"kg CFC11-eq","values":[{"value":"3,34E-06","module":"A1-A3","scenario":null},{"value":"6,70E-07","module":"A4","scenario":null},{"value":"1,32E-10","module":"A5","scenario":null},{"value":"5,20E-11","module":"C1","scenario":null},{"value":"1,90E-07","module":"C2","scenario":null},{"value":"5,64E-08","module":"C3","scenario":null},{"value":"3,23E-09","module":"C4","scenario":null},{"value":"-2,45E-01","module":"D","scenario":null}]},{"parameter":"AP","unit":"mol H+-eq","values":[{"value":"1,69E-01","module":"A1-A3","scenario":null},{"value":"1,20E-02","module":"A4","scenario":null},{"value":"7,33E-06","module":"A5","scenario":null},{"value":"5,89E-06","module":"C1","scenario":null},{"value":"3,40E-03","module":"C2","scenario":null},{"value":"8,64E-03","module":"C3","scenario":null},{"value":"1,01E-04","module":"C4","scenario":null},{"value":"-3,48E-02","module":"D","scenario":null}]},{"parameter":"POCP","unit":"kg NMVOC-eq","values":[{"value":"1,77E-01","module":"A1-A3","scenario":null},{"value":"1,21E-02","module":"A4","scenario":null},{"value":"3,72E-06","module":"A5","scenario":null},{"value":"2,26E-06","module":"C1","scenario":null},{"value":"3,42E-03","module":"C2","scenario":null},{"value":"1,08E-02","module":"C3","scenario":null},{"value":"1,01E-04","module":"C4","scenario":null},{"value":"-3,41E-02","module":"D","scenario":null}]},{"parameter":"ADPE","unit":"kg Sb-eq","values":[{"value":"1,80E-02","module":"A1-A3","scenario":null},{"value":"7,96E-05","module":"A4","scenario":null},{"value":"6,58E-08","module":"A5","scenario":null},{"value":"5,62E-08","module":"C1","scenario":null},{"value":"2,25E-05","module":"C2","scenario":null},{"value":"2,73E-06","module":"C3","scenario":null},{"value":"1,70E-07","module":"C4","scenario":null},{"value":"-5,79E-05","module":"D","scenario":null}]},{"parameter":"ADPF","unit":"MJ","values":[{"value":"3,22E+02","module":"A1-A3","scenario":null},{"value":"4,43E+01","module":"A4","scenario":null},{"value":"1,56E-02","module":"A5","scenario":null},{"value":"1,03E-02","module":"C1","scenario":null},{"value":"1,26E+01","module":"C2","scenario":null},{"value":"5,39E+00","module":"C3","scenario":null},{"value":"2,69E-01","module":"C4","scenario":null},{"value":"-6,00E+01","module":"D","scenario":null}]},{"parameter":"WDP","unit":"m3 world-eq. Deprived","values":[{"value":"1,08E+03","module":"A1-A3","scenario":null},{"value":"4,23E+01","module":"A4","scenario":null},{"value":"1,80E+00","module":"A5","scenario":null},{"value":"1,79E+00","module":"C1","scenario":null},{"value":"1,20E+01","module":"C2","scenario":null},{"value":"1,31E+01","module":"C3","scenario":null},{"value":"2,50E+00","module":"C4","scenario":null},{"value":"-5,26E+02","module":"D","scenario":null}]},{"parameter":"EP-freshwater","unit":"kg P-eq","values":[{"value":"9,11E-04","module":"A1-A3","scenario":null},{"value":"2,31E-05","module":"A4","scenario":null},{"value":"5,70E-08","module":"A5","scenario":null},{"value":"5,42E-08","module":"C1","scenario":null},{"value":"6,54E-06","module":"C2","scenario":null},{"value":"1,13E-05","module":"C3","scenario":null},{"value":"3,63E-07","module":"C4","scenario":null},{"value":"-3,86E-04","module":"D","scenario":null}]},{"parameter":"EP-marine","unit":"kg N-eq","values":[{"value":"5,47E-02","module":"A1-A3","scenario":null},{"value":"3,56E-03","module":"A4","scenario":null},{"value":"1,08E-06","module":"A5","scenario":null},{"value":"6,47E-07","module":"C1","scenario":null},{"value":"1,01E-03","module":"C2","scenario":null},{"value":"4,15E-03","module":"C3","scenario":null},{"value":"3,21E-05","module":"C4","scenario":null},{"value":"-1,05E-02","module":"D","scenario":null}]},{"parameter":"EP-terrestrial","unit":"mol N-eq.","values":[{"value":"6,05E-01","module":"A1-A3","scenario":null},{"value":"3,94E-02","module":"A4","scenario":null},{"value":"1,32E-05","module":"A5","scenario":null},{"value":"8,42E-06","module":"C1","scenario":null},{"value":"1,12E-02","module":"C2","scenario":null},{"value":"4,40E-02","module":"C3","scenario":null},{"value":"3,64E-04","module":"C4","scenario":null},{"value":"-1,13E-01","module":"D","scenario":null}]},{"parameter":"GWP-IOBC","unit":"kg CO2-eq","values":[{"value":"1,76E+01","module":"A1-A3","scenario":null},{"value":"2,94E+00","module":"A4","scenario":null},{"value":"1,13E-03","module":"A5","scenario":null},{"value":"7,76E-04","module":"C1","scenario":null},{"value":"8,33E-01","module":"C2","scenario":null},{"value":"6,83E-01","module":"C3","scenario":null},{"value":"2,82E-02","module":"C4","scenario":null},{"value":"-5,55E+00","module":"D","scenario":null}]}],"additional_environmental_impact":[{"parameter":"PM","unit":"Disease incidence","values":[{"value":"4,56E-06","module":"A1-A3","scenario":null},{"value":"2,11E-07","module":"A4","scenario":null},{"value":"6,70E-11","module":"A5","scenario":null},{"value":"4,20E-11","module":"C1","scenario":null},{"value":"5,99E-08","module":"C2","scenario":null},{"value":"9,03E-08","module":"C3","scenario":null},{"value":"1,32E-09","module":"C4","scenario":null},{"value":"-1,80E-06","module":"D","scenario":null}]},{"parameter":"ETP-fw","unit":"CTUe","values":[{"value":"6,60E+02","module":"A1-A3","scenario":null},{"value":"3,26E+01","module":"A4","scenario":null},{"value":"5,08E-02","module":"A5","scenario":null},{"value":"4,68E-02","module":"C1","scenario":null},{"value":"9,24E+00","module":"C2","scenario":null},{"value":"1,07E+01","module":"C3","scenario":null},{"value":"4,51E-01","module":"C4","scenario":null},{"value":"-3,41E+02","module":"D","scenario":null}]},{"parameter":"HTP-c","unit":"CTUh","values":[{"value":"8,11E-08","module":"A1-A3","scenario":null},{"value":"0,00E+00","module":"A4","scenario":null},{"value":"2,00E-12","module":"A5","scenario":null},{"value":"2,00E-12","module":"C1","scenario":null},{"value":"0,00E+00","module":"C2","scenario":null},{"value":"1,93E-09","module":"C3","scenario":null},{"value":"2,20E-11","module":"C4","scenario":null},{"value":"-1,16E-08","module":"D","scenario":null}]},{"parameter":"HTP-nc","unit":"CTUh","values":[{"value":"1,15E-06","module":"A1-A3","scenario":null},{"value":"3,52E-08","module":"A4","scenario":null},{"value":"5,80E-11","module":"A5","scenario":null},{"value":"5,30E-11","module":"C1","scenario":null},{"value":"9,99E-09","module":"C2","scenario":null},{"value":"9,52E-08","module":"C3","scenario":null},{"value":"8,14E-10","module":"C4","scenario":null},{"value":"-1,03E-07","module":"D","scenario":null}]},{"parameter":"SQP","unit":"-","values":[{"value":"6,62E+04","module":"A1-A3","scenario":null},{"value":"3,05E+01","module":"A4","scenario":null},{"value":"8,86E-03","module":"A5","scenario":null},{"value":"5,18E-03","module":"C1","scenario":null},{"value":"8,65E+00","module":"C2","scenario":null},{"value":"8,00E-01","module":"C3","scenario":null},{"value":"8,50E-01","module":"C4","scenario":null},{"value":"-3,23E+02","module":"D","scenario":null}]},{"parameter":"IRP","unit":"kBq U235-eq","values":[{"value":"1,42E+00","module":"A1-A3","scenario":null},{"value":"1,94E-01","module":"A4","scenario":null},{"value":"2,10E-04","module":"A5","scenario":null},{"value":"1,87E-04","module":"C1","scenario":null},{"value":"5,49E-02","module":"C2","scenario":null},{"value":"1,05E-02","module":"C3","scenario":null},{"value":"1,25E-03","module":"C4","scenario":null},{"value":"-3,03E-01","module":"D","scenario":null}]}],"resource_use":[{"parameter":"PERE","unit":"MJ","values":[{"value":"1,05E+03","module":"A1-A3","scenario":null},{"value":"6,25E-01","module":"A4","scenario":null},{"value":"1,33E-01","module":"A5","scenario":null},{"value":"1,33E-01","module":"C1","scenario":null},{"value":"1,77E-01","module":"C2","scenario":null},{"value":"1,78E-01","module":"C3","scenario":null},{"value":"1,43E-02","module":"C4","scenario":null},{"value":"-2,98E+02","module":"D","scenario":null}]},{"parameter":"PERM","unit":"","values":[{"value":"7,72E+02","module":"A1-A3","scenario":null},{"value":"0,00E+00","module":"A4","scenario":null},{"value":"0,00E+00","module":"A5","scenario":null},{"value":"0,00E+00","module":"C1","scenario":null},{"value":"0,00E+00","module":"C2","scenario":null},{"value":"-7,72E+02","module":"C3","scenario":null},{"value":"0,00E+00","module":"C4","scenario":null},{"value":"0,00E+00","module":"D","scenario":null}]},{"parameter":"PERT","unit":"MJ","values":[{"value":"1,83E+03","module":"A1-A3","scenario":null},{"value":"6,25E-01","module":"A4","scenario":null},{"value":"1,33E-01","module":"A5","scenario":null},{"value":"1,33E-01","module":"C1","scenario":null},{"value":"1,77E-01","module":"C2","scenario":null},{"value":"-7,72E+02","module":"C3","scenario":null},{"value":"1,43E-02","module":"C4","scenario":null},{"value":"-2,98E+02","module":"D","scenario":null}]},{"parameter":"PENRE","unit":"MJ","values":[{"value":"3,22E+02","module":"A1-A3","scenario":null},{"value":"4,43E+01","module":"A4","scenario":null},{"value":"1,56E-02","module":"A5","scenario":null},{"value":"1,03E-02","module":"C1","scenario":null},{"value":"1,26E+01","module":"C2","scenario":null},{"value":"5,39E+00","module":"C3","scenario":null},{"value":"2,69E-01","module":"C4","scenario":null},{"value":"-6,00E+01","module":"D","scenario":null}]},{"parameter":"PENRM","unit":"MJ","values":[{"value":"0,00E+00","module":"A1-A3","scenario":null},{"value":"0,00E+00","module":"A4","scenario":null},{"value":"0,00E+00","module":"A5","scenario":null},{"value":"0,00E+00","module":"C1","scenario":null},{"value":"0,00E+00","module":"C2","scenario":null},{"value":"0,00E+00","module":"C3","scenario":null},{"value":"0,00E+00","module":"C4","scenario":null},{"value":"0,00E+00","module":"D","scenario":null}]},{"parameter":"PENRT","unit":"MJ","values":[{"value":"3,22E+02","module":"A1-A3","scenario":null},{"value":"4,43E+01","module":"A4","scenario":null},{"value":"1,56E-02","module":"A5","scenario":null},{"value":"1,03E-02","module":"C1","scenario":null},{"value":"1,26E+01","module":"C2","scenario":null},{"value":"5,39E+00","module":"C3","scenario":null},{"value":"2,69E-01","module":"C4","scenario":null},{"value":"-6,00E+01","module":"D","scenario":null}]},{"parameter":"SM","unit":"kg","values":[{"value":"2,24E+00","module":"A1-A3","scenario":null},{"value":"0,00E+00","module":"A4","scenario":null},{"value":"0,00E+00","module":"A5","scenario":null},{"value":"0,00E+00","module":"C1","scenario":null},{"value":"0,00E+00","module":"C2","scenario":null},{"value":"0,00E+00","module":"C3","scenario":null},{"value":"0,00E+00","module":"C4","scenario":null},{"value":"0,00E+00","module":"D","scenario":null}]},{"parameter":"RSF","unit":"MJ","values":[{"value":"8,33E-01","module":"A1-A3","scenario":null},{"value":"2,24E-02","module":"A4","scenario":null},{"value":"1,07E-04","module":"A5","scenario":null},{"value":"1,05E-04","module":"C1","scenario":null},{"value":"6,34E-03","module":"C2","scenario":null},{"value":"4,15E-03","module":"C3","scenario":null},{"value":"3,57E-04","module":"C4","scenario":null},{"value":"-1,09E-03","module":"D","scenario":null}]},{"parameter":"NRSF","unit":"MJ","values":[{"value":"6,44E-01","module":"A1-A3","scenario":null},{"value":"7,99E-02","module":"A4","scenario":null},{"value":"2,70E-04","module":"A5","scenario":null},{"value":"2,61E-04","module":"C1","scenario":null},{"value":"2,26E-02","module":"C2","scenario":null},{"value":"0,00E+00","module":"C3","scenario":null},{"value":"1,96E-01","module":"C4","scenario":null},{"value":"-1,61E+01","module":"D","scenario":null}]},{"parameter":"FW","unit":"m3","values":[{"value":"4,44E-01","module":"A1-A3","scenario":null},{"value":"4,66E-03","module":"A4","scenario":null},{"value":"9,95E-04","module":"A5","scenario":null},{"value":"9,95E-04","module":"C1","scenario":null},{"value":"1,32E-03","module":"C2","scenario":null},{"value":"1,12E-02","module":"C3","scenario":null},{"value":"2,47E-04","module":"C4","scenario":null},{"value":"-3,61E-01","module":"D","scenario":null}]}],"end_of_life_waste":[{"parameter":"HWD","unit":"kg","values":[{"value":"1,67E-01","module":"A1-A3","scenario":null},{"value":"2,26E-03","module":"A4","scenario":null},{"value":"6,60E-06","module":"A5","scenario":null},{"value":"6,60E-06","module":"C1","scenario":null},{"value":"6,40E-04","module":"C2","scenario":null},{"value":"0,00E+00","module":"C3","scenario":null},{"value":"4,61E-01","module":"C4","scenario":null},{"value":"-9,60E-03","module":"D","scenario":null}]},{"parameter":"NHWD","unit":"kg","values":[{"value":"7,85E+00","module":"A1-A3","scenario":null},{"value":"2,12E+00","module":"A4","scenario":null},{"value":"2,58E-02","module":"A5","scenario":null},{"value":"7,92E-04","module":"C1","scenario":null},{"value":"6,00E-01","module":"C2","scenario":null},{"value":"0,00E+00","module":"C3","scenario":null},{"value":"1,74E-01","module":"C4","scenario":null},{"value":"-1,71E+00","module":"D","scenario":null}]},{"parameter":"RWD","unit":"kg","values":[{"value":"1,69E-03","module":"A1-A3","scenario":null},{"value":"3,02E-04","module":"A4","scenario":null},{"value":"9,21E-08","module":"A5","scenario":null},{"value":"9,21E-08","module":"C1","scenario":null},{"value":"8,56E-05","module":"C2","scenario":null},{"value":"0,00E+00","module":"C3","scenario":null},{"value":"1,33E-06","module":"C4","scenario":null},{"value":"-2,48E-04","module":"D","scenario":null}]}],"end_of_life_flow":[{"parameter":"CRU","unit":"kg","values":[{"value":"0,00E+00","module":"A1-A3","scenario":null},{"value":"0,00E+00","module":"A4","scenario":null},{"value":"0,00E+00","module":"A5","scenario":null},{"value":"0,00E+00","module":"C1","scenario":null},{"value":"0,00E+00","module":"C2","scenario":null},{"value":"0,00E+00","module":"C3","scenario":null},{"value":"0,00E+00","module":"C4","scenario":null},{"value":"0,00E+00","module":"D","scenario":null}]},{"parameter":"MFR","unit":"kg","values":[{"value":"1,03E-01","module":"A1-A3","scenario":null},{"value":"0,00E+00","module":"A4","scenario":null},{"value":"2,50E-02","module":"A5","scenario":null},{"value":"0,00E+00","module":"C1","scenario":null},{"value":"0,00E+00","module":"C2","scenario":null},{"value":"3,52E+00","module":"C3","scenario":null},{"value":"0,00E+00","module":"C4","scenario":null},{"value":"0,00E+00","module":"D","scenario":null}]},{"parameter":"MER","unit":"kg","values":[{"value":"1,82E-01","module":"A1-A3","scenario":null},{"value":"0,00E+00","module":"A4","scenario":null},{"value":"0,00E+00","module":"A5","scenario":null},{"value":"0,00E+00","module":"C1","scenario":null},{"value":"0,00E+00","module":"C2","scenario":null},{"value":"5,52E+01","module":"C3","scenario":null},{"value":"0,00E+00","module":"C4","scenario":null},{"value":"0,00E+00","module":"D","scenario":null}]},{"parameter":"EEE","unit":"MJ","values":[{"value":"1,22E-01","module":"A1-A3","scenario":null},{"value":"0,00E+00","module":"A4","scenario":null},{"value":"0,00E+00","module":"A5","scenario":null},{"value":"0,00E+00","module":"C1","scenario":null},{"value":"0,00E+00","module":"C2","scenario":null},{"value":"3,84E+01","module":"C3","scenario":null},{"value":"0,00E+00","module":"C4","scenario":null},{"value":"0,00E+00","module":"D","scenario":null}]},{"parameter":"EET","unit":"MJ","values":[{"value":"1,84E+00","module":"A1-A3","scenario":null},{"value":"0,00E+00","module":"A4","scenario":null},{"value":"0,00E+00","module":"A5","scenario":null},{"value":"0,00E+00","module":"C1","scenario":null},{"value":"0,00E+00","module":"C2","scenario":null},{"value":"5,81E+02","module":"C3","scenario":null},{"value":"0,00E+00","module":"C4","scenario":null},{"value":"0,00E+00","module":"D","scenario":null}]}]}