{"product_name":"Belastningslodd for sj\u00f8ledninger","epd_id":"NEPD-6063-5332","declared_unit":{"unit":"ton","amount":1},"compliance":["EN 15804+A2","ISO 14025","ISO 21930"],"producer_name":"Sotra Cementvarefabrikk AS","environmental_impact":[{"parameter":"GWP-total","unit":"kg CO2-eq","values":[{"value":"8,80E+01","module":"A1","scenario":null},{"value":"1,11E+01","module":"A2","scenario":null},{"value":"6,06E+00","module":"A3","scenario":null},{"value":"3,41E+01","module":"A4","scenario":null},{"value":"4,00E+00","module":"C1","scenario":null},{"value":"1,44E+01","module":"C2","scenario":null},{"value":"4,83E-01","module":"C3","scenario":null},{"value":"1,37E+00","module":"C4","scenario":null},{"value":"-6,21E+00","module":"D","scenario":null},{"value":"1,05E+02","module":"A1A3","scenario":null}]},{"parameter":"GWP-fossil","unit":"kg CO2-eq","values":[{"value":"8,79E+01","module":"A1","scenario":null},{"value":"1,11E+01","module":"A2","scenario":null},{"value":"6,05E+00","module":"A3","scenario":null},{"value":"3,41E+01","module":"A4","scenario":null},{"value":"4,00E+00","module":"C1","scenario":null},{"value":"1,44E+01","module":"C2","scenario":null},{"value":"4,77E-01","module":"C3","scenario":null},{"value":"1,37E+00","module":"C4","scenario":null},{"value":"-6,17E+00","module":"D","scenario":null},{"value":"1,05E+02","module":"A1A3","scenario":null}]},{"parameter":"GWP-biogenic","unit":"kg CO2-eq","values":[{"value":"8,33E-02","module":"A1","scenario":null},{"value":"1,67E-03","module":"A2","scenario":null},{"value":"1,07E-02","module":"A3","scenario":null},{"value":"1,34E-02","module":"A4","scenario":null},{"value":"7,50E-04","module":"C1","scenario":null},{"value":"6,12E-03","module":"C2","scenario":null},{"value":"4,12E-03","module":"C3","scenario":null},{"value":"1,17E-03","module":"C4","scenario":null},{"value":"-3,32E-02","module":"D","scenario":null},{"value":"9,56E-02","module":"A1A3","scenario":null}]},{"parameter":"GWP-luluc","unit":"kg CO2-eq","values":[{"value":"1,39E-02","module":"A1","scenario":null},{"value":"1,67E-03","module":"A2","scenario":null},{"value":"1,91E-03","module":"A3","scenario":null},{"value":"1,34E-02","module":"A4","scenario":null},{"value":"3,15E-04","module":"C1","scenario":null},{"value":"5,81E-03","module":"C2","scenario":null},{"value":"6,59E-04","module":"C3","scenario":null},{"value":"2,69E-04","module":"C4","scenario":null},{"value":"-3,12E-03","module":"D","scenario":null},{"value":"1,74E-02","module":"A1A3","scenario":null}]},{"parameter":"ODP","unit":"kg CFC11-eq","values":[{"value":"1,60E-06","module":"A1","scenario":null},{"value":"2,38E-06","module":"A2","scenario":null},{"value":"1,25E-06","module":"A3","scenario":null},{"value":"7,98E-06","module":"A4","scenario":null},{"value":"8,64E-07","module":"C1","scenario":null},{"value":"3,23E-06","module":"C2","scenario":null},{"value":"9,40E-08","module":"C3","scenario":null},{"value":"6,67E-07","module":"C4","scenario":null},{"value":"-4,27E-07","module":"D","scenario":null},{"value":"5,24E-06","module":"A1A3","scenario":null}]},{"parameter":"AP","unit":"mol H+-eq","values":[{"value":"1,17E-01","module":"A1","scenario":null},{"value":"3,36E-01","module":"A2","scenario":null},{"value":"6,22E-02","module":"A3","scenario":null},{"value":"3,41E-01","module":"A4","scenario":null},{"value":"4,19E-02","module":"C1","scenario":null},{"value":"4,46E-02","module":"C2","scenario":null},{"value":"3,86E-03","module":"C3","scenario":null},{"value":"1,34E-02","module":"C4","scenario":null},{"value":"-3,69E-02","module":"D","scenario":null},{"value":"5,15E-01","module":"A1A3","scenario":null}]},{"parameter":"POCP","unit":"kg NMVOC-eq","values":[{"value":"1,02E-01","module":"A1","scenario":null},{"value":"2,18E-01","module":"A2","scenario":null},{"value":"8,01E-02","module":"A3","scenario":null},{"value":"2,63E-01","module":"A4","scenario":null},{"value":"5,57E-02","module":"C1","scenario":null},{"value":"3,96E-02","module":"C2","scenario":null},{"value":"3,49E-03","module":"C3","scenario":null},{"value":"1,58E-02","module":"C4","scenario":null},{"value":"-3,81E-02","module":"D","scenario":null},{"value":"3,99E-01","module":"A1A3","scenario":null}]},{"parameter":"ADPE","unit":"kg Sb-eq","values":[{"value":"3,15E-04","module":"A1","scenario":null},{"value":"2,09E-05","module":"A2","scenario":null},{"value":"3,51E-05","module":"A3","scenario":null},{"value":"5,24E-04","module":"A4","scenario":null},{"value":"6,14E-06","module":"C1","scenario":null},{"value":"3,87E-04","module":"C2","scenario":null},{"value":"6,05E-06","module":"C3","scenario":null},{"value":"1,21E-05","module":"C4","scenario":null},{"value":"-2,16E-04","module":"D","scenario":null},{"value":"3,71E-04","module":"A1A3","scenario":null}]},{"parameter":"ADPF","unit":"MJ","values":[{"value":"3,01E+02","module":"A1","scenario":null},{"value":"1,44E+02","module":"A2","scenario":null},{"value":"8,35E+01","module":"A3","scenario":null},{"value":"5,26E+02","module":"A4","scenario":null},{"value":"5,51E+01","module":"C1","scenario":null},{"value":"2,16E+02","module":"C2","scenario":null},{"value":"1,48E+01","module":"C3","scenario":null},{"value":"4,42E+01","module":"C4","scenario":null},{"value":"-6,50E+01","module":"D","scenario":null},{"value":"5,29E+02","module":"A1A3","scenario":null}]},{"parameter":"WDP","unit":"m3 world-eq. Deprived","values":[{"value":"3,80E+03","module":"A1","scenario":null},{"value":"3,05E+01","module":"A2","scenario":null},{"value":"8,34E+02","module":"A3","scenario":null},{"value":"3,46E+02","module":"A4","scenario":null},{"value":"1,17E+01","module":"C1","scenario":null},{"value":"2,13E+02","module":"C2","scenario":null},{"value":"1,63E+03","module":"C3","scenario":null},{"value":"9,31E+01","module":"C4","scenario":null},{"value":"-9,79E+02","module":"D","scenario":null},{"value":"4,66E+03","module":"A1A3","scenario":null}]},{"parameter":"EP-freshwater","unit":"kg P-eq","values":[{"value":"1,16E-03","module":"A1","scenario":null},{"value":"2,09E-05","module":"A2","scenario":null},{"value":"4,81E-05","module":"A3","scenario":null},{"value":"2,41E-04","module":"A4","scenario":null},{"value":"1,46E-05","module":"C1","scenario":null},{"value":"1,17E-04","module":"C2","scenario":null},{"value":"3,01E-05","module":"C3","scenario":null},{"value":"1,02E-05","module":"C4","scenario":null},{"value":"-3,26E-04","module":"D","scenario":null},{"value":"1,23E-03","module":"A1A3","scenario":null}]},{"parameter":"EP-marine","unit":"kg N-eq","values":[{"value":"3,05E-02","module":"A1","scenario":null},{"value":"7,57E-02","module":"A2","scenario":null},{"value":"2,65E-02","module":"A3","scenario":null},{"value":"8,17E-02","module":"A4","scenario":null},{"value":"1,85E-02","module":"C1","scenario":null},{"value":"9,92E-03","module":"C2","scenario":null},{"value":"1,13E-03","module":"C3","scenario":null},{"value":"5,02E-03","module":"C4","scenario":null},{"value":"-9,57E-03","module":"D","scenario":null},{"value":"1,33E-01","module":"A1A3","scenario":null}]},{"parameter":"EP-terrestrial","unit":"mol N-eq.","values":[{"value":"3,92E-01","module":"A1","scenario":null},{"value":"8,45E-01","module":"A2","scenario":null},{"value":"2,91E-01","module":"A3","scenario":null},{"value":"9,09E-01","module":"A4","scenario":null},{"value":"2,00E-01","module":"C1","scenario":null},{"value":"1,11E-01","module":"C2","scenario":null},{"value":"1,30E-02","module":"C3","scenario":null},{"value":"5,53E-02","module":"C4","scenario":null},{"value":"-1,05E-01","module":"D","scenario":null},{"value":"1,53E+00","module":"A1A3","scenario":null}]},{"parameter":"GWP-IOBC","unit":"kg CO2-eq","values":[{"value":"8,76E+01","module":"A1","scenario":null},{"value":"1,11E+01","module":"A2","scenario":null},{"value":"6,04E+00","module":"A3","scenario":null},{"value":"3,41E+01","module":"A4","scenario":null},{"value":"4,00E+00","module":"C1","scenario":null},{"value":"1,44E+01","module":"C2","scenario":null},{"value":"4,77E-01","module":"C3","scenario":null},{"value":"1,37E+00","module":"C4","scenario":null},{"value":"-8,59E+00","module":"D","scenario":null},{"value":"1,05E+02","module":"A1A3","scenario":null}]}],"additional_environmental_impact":[{"parameter":"PM","unit":"Disease incidence","values":[{"value":"1,66E-06","module":"A1","scenario":null},{"value":"3,47E-07","module":"A2","scenario":null},{"value":"1,59E-06","module":"A3","scenario":null},{"value":"2,40E-06","module":"A4","scenario":null},{"value":"5,07E-06","module":"C1","scenario":null},{"value":"8,60E-07","module":"C2","scenario":null},{"value":"6,17E-08","module":"C3","scenario":null},{"value":"2,85E-07","module":"C4","scenario":null},{"value":"-6,79E-07","module":"D","scenario":null},{"value":"3,59E-06","module":"A1A3","scenario":null}]},{"parameter":"ETP-fw","unit":"CTUe","values":[{"value":"2,02E+03","module":"A1","scenario":null},{"value":"6,91E+01","module":"A2","scenario":null},{"value":"6,45E+01","module":"A3","scenario":null},{"value":"3,69E+02","module":"A4","scenario":null},{"value":"3,01E+01","module":"C1","scenario":null},{"value":"1,60E+02","module":"C2","scenario":null},{"value":"1,05E+01","module":"C3","scenario":null},{"value":"2,19E+01","module":"C4","scenario":null},{"value":"-2,85E+02","module":"D","scenario":null},{"value":"2,16E+03","module":"A1A3","scenario":null}]},{"parameter":"HTP-c","unit":"CTUh","values":[{"value":"1,35E-07","module":"A1","scenario":null},{"value":"0,00E+00","module":"A2","scenario":null},{"value":"2,78E-09","module":"A3","scenario":null},{"value":"0,00E+00","module":"A4","scenario":null},{"value":"1,00E-09","module":"C1","scenario":null},{"value":"0,00E+00","module":"C2","scenario":null},{"value":"6,71E-10","module":"C3","scenario":null},{"value":"6,41E-10","module":"C4","scenario":null},{"value":"-2,36E-08","module":"D","scenario":null},{"value":"1,38E-07","module":"A1A3","scenario":null}]},{"parameter":"HTP-nc","unit":"CTUh","values":[{"value":"4,18E-06","module":"A1","scenario":null},{"value":"1,44E-09","module":"A2","scenario":null},{"value":"6,53E-08","module":"A3","scenario":null},{"value":"3,00E-07","module":"A4","scenario":null},{"value":"2,80E-08","module":"C1","scenario":null},{"value":"1,70E-07","module":"C2","scenario":null},{"value":"9,40E-09","module":"C3","scenario":null},{"value":"1,28E-08","module":"C4","scenario":null},{"value":"4,52E-07","module":"D","scenario":null},{"value":"4,24E-06","module":"A1A3","scenario":null}]},{"parameter":"SQP","unit":"-","values":[{"value":"-7,53E+00","module":"A1","scenario":null},{"value":"1,97E+01","module":"A2","scenario":null},{"value":"1,39E+01","module":"A3","scenario":null},{"value":"5,00E+02","module":"A4","scenario":null},{"value":"6,69E+00","module":"C1","scenario":null},{"value":"1,52E+02","module":"C2","scenario":null},{"value":"8,37E+00","module":"C3","scenario":null},{"value":"1,61E+02","module":"C4","scenario":null},{"value":"5,61E+01","module":"D","scenario":null},{"value":"2,61E+01","module":"A1A3","scenario":null}]},{"parameter":"IRP","unit":"kBq U235-eq","values":[{"value":"1,26E+00","module":"A1","scenario":null},{"value":"6,29E-01","module":"A2","scenario":null},{"value":"4,24E-01","module":"A3","scenario":null},{"value":"2,29E+00","module":"A4","scenario":null},{"value":"2,40E-01","module":"C1","scenario":null},{"value":"9,45E-01","module":"C2","scenario":null},{"value":"2,48E-01","module":"C3","scenario":null},{"value":"1,92E-01","module":"C4","scenario":null},{"value":"-2,22E-01","module":"D","scenario":null},{"value":"2,32E+00","module":"A1A3","scenario":null}]}],"resource_use":[{"parameter":"PERE","unit":"MJ","values":[{"value":"9,84E+01","module":"A1","scenario":null},{"value":"5,11E-01","module":"A2","scenario":null},{"value":"6,03E+01","module":"A3","scenario":null},{"value":"6,02E+00","module":"A4","scenario":null},{"value":"3,00E-01","module":"C1","scenario":null},{"value":"3,16E+00","module":"C2","scenario":null},{"value":"7,62E+00","module":"C3","scenario":null},{"value":"6,81E-01","module":"C4","scenario":null},{"value":"-9,25E+00","module":"D","scenario":null},{"value":"1,59E+02","module":"A1A3","scenario":null}]},{"parameter":"PERM","unit":"","values":[{"value":"0,00E+00","module":"A1","scenario":null},{"value":"0,00E+00","module":"A2","scenario":null},{"value":"0,00E+00","module":"A3","scenario":null},{"value":"0,00E+00","module":"A4","scenario":null},{"value":"0,00E+00","module":"C1","scenario":null},{"value":"0,00E+00","module":"C2","scenario":null},{"value":"0,00E+00","module":"C3","scenario":null},{"value":"0,00E+00","module":"C4","scenario":null},{"value":"0,00E+00","module":"D","scenario":null},{"value":"0,00E+00","module":"A1A3","scenario":null}]},{"parameter":"PERT","unit":"MJ","values":[{"value":"9,84E+01","module":"A1","scenario":null},{"value":"5,11E-01","module":"A2","scenario":null},{"value":"6,03E+01","module":"A3","scenario":null},{"value":"6,02E+00","module":"A4","scenario":null},{"value":"3,00E-01","module":"C1","scenario":null},{"value":"3,16E+00","module":"C2","scenario":null},{"value":"7,62E+00","module":"C3","scenario":null},{"value":"6,81E-01","module":"C4","scenario":null},{"value":"-9,25E+00","module":"D","scenario":null},{"value":"1,59E+02","module":"A1A3","scenario":null}]},{"parameter":"PENRE","unit":"MJ","values":[{"value":"3,03E+02","module":"A1","scenario":null},{"value":"1,44E+02","module":"A2","scenario":null},{"value":"8,35E+01","module":"A3","scenario":null},{"value":"5,26E+02","module":"A4","scenario":null},{"value":"5,51E+01","module":"C1","scenario":null},{"value":"2,16E+02","module":"C2","scenario":null},{"value":"1,48E+01","module":"C3","scenario":null},{"value":"4,42E+01","module":"C4","scenario":null},{"value":"-6,64E+01","module":"D","scenario":null},{"value":"5,31E+02","module":"A1A3","scenario":null}]},{"parameter":"PENRM","unit":"MJ","values":[{"value":"0,00E+00","module":"A1","scenario":null},{"value":"0,00E+00","module":"A2","scenario":null},{"value":"0,00E+00","module":"A3","scenario":null},{"value":"0,00E+00","module":"A4","scenario":null},{"value":"0,00E+00","module":"C1","scenario":null},{"value":"0,00E+00","module":"C2","scenario":null},{"value":"0,00E+00","module":"C3","scenario":null},{"value":"0,00E+00","module":"C4","scenario":null},{"value":"0,00E+00","module":"D","scenario":null},{"value":"0,00E+00","module":"A1A3","scenario":null}]},{"parameter":"PENRT","unit":"MJ","values":[{"value":"3,03E+02","module":"A1","scenario":null},{"value":"1,44E+02","module":"A2","scenario":null},{"value":"8,35E+01","module":"A3","scenario":null},{"value":"5,26E+02","module":"A4","scenario":null},{"value":"5,51E+01","module":"C1","scenario":null},{"value":"2,16E+02","module":"C2","scenario":null},{"value":"1,48E+01","module":"C3","scenario":null},{"value":"4,42E+01","module":"C4","scenario":null},{"value":"-6,64E+01","module":"D","scenario":null},{"value":"5,31E+02","module":"A1A3","scenario":null}]},{"parameter":"SM","unit":"kg","values":[{"value":"1,31E+01","module":"A1","scenario":null},{"value":"0,00E+00","module":"A2","scenario":null},{"value":"1,09E-04","module":"A3","scenario":null},{"value":"0,00E+00","module":"A4","scenario":null},{"value":"0,00E+00","module":"C1","scenario":null},{"value":"0,00E+00","module":"C2","scenario":null},{"value":"0,00E+00","module":"C3","scenario":null},{"value":"0,00E+00","module":"C4","scenario":null},{"value":"0,00E+00","module":"D","scenario":null},{"value":"1,31E+01","module":"A1A3","scenario":null}]},{"parameter":"RSF","unit":"MJ","values":[{"value":"1,27E+02","module":"A1","scenario":null},{"value":"2,49E-02","module":"A2","scenario":null},{"value":"6,47E-02","module":"A3","scenario":null},{"value":"2,03E-01","module":"A4","scenario":null},{"value":"0,00E+00","module":"C1","scenario":null},{"value":"1,17E-01","module":"C2","scenario":null},{"value":"0,00E+00","module":"C3","scenario":null},{"value":"1,41E-02","module":"C4","scenario":null},{"value":"4,30E-02","module":"D","scenario":null},{"value":"1,28E+02","module":"A1A3","scenario":null}]},{"parameter":"NRSF","unit":"MJ","values":[{"value":"1,80E+02","module":"A1","scenario":null},{"value":"8,27E-02","module":"A2","scenario":null},{"value":"2,77E-01","module":"A3","scenario":null},{"value":"8,57E-01","module":"A4","scenario":null},{"value":"0,00E+00","module":"C1","scenario":null},{"value":"4,07E-01","module":"C2","scenario":null},{"value":"0,00E+00","module":"C3","scenario":null},{"value":"4,04E-02","module":"C4","scenario":null},{"value":"4,75E+00","module":"D","scenario":null},{"value":"1,80E+02","module":"A1A3","scenario":null}]},{"parameter":"FW","unit":"m3","values":[{"value":"2,01E+00","module":"A1","scenario":null},{"value":"2,30E-03","module":"A2","scenario":null},{"value":"5,66E-01","module":"A3","scenario":null},{"value":"5,36E-02","module":"A4","scenario":null},{"value":"2,83E-03","module":"C1","scenario":null},{"value":"2,36E-02","module":"C2","scenario":null},{"value":"2,54E-02","module":"C3","scenario":null},{"value":"5,27E-02","module":"C4","scenario":null},{"value":"-9,65E-01","module":"D","scenario":null},{"value":"2,58E+00","module":"A1A3","scenario":null}]}],"end_of_life_waste":[{"parameter":"HWD","unit":"kg","values":[{"value":"3,09E-02","module":"A1","scenario":null},{"value":"3,65E-03","module":"A2","scenario":null},{"value":"5,39E-03","module":"A3","scenario":null},{"value":"2,75E-02","module":"A4","scenario":null},{"value":"1,62E-03","module":"C1","scenario":null},{"value":"1,12E-02","module":"C2","scenario":null},{"value":"1,48E-03","module":"C3","scenario":null},{"value":"0,00E+00","module":"C4","scenario":null},{"value":"-3,04E-02","module":"D","scenario":null},{"value":"3,99E-02","module":"A1A3","scenario":null}]},{"parameter":"NHWD","unit":"kg","values":[{"value":"3,76E+00","module":"A1","scenario":null},{"value":"2,84E-01","module":"A2","scenario":null},{"value":"3,45E+00","module":"A3","scenario":null},{"value":"3,71E+01","module":"A4","scenario":null},{"value":"6,52E-02","module":"C1","scenario":null},{"value":"1,02E+01","module":"C2","scenario":null},{"value":"4,67E-02","module":"C3","scenario":null},{"value":"3,20E+02","module":"C4","scenario":null},{"value":"-2,09E+00","module":"D","scenario":null},{"value":"7,50E+00","module":"A1A3","scenario":null}]},{"parameter":"RWD","unit":"kg","values":[{"value":"1,14E-03","module":"A1","scenario":null},{"value":"1,03E-03","module":"A2","scenario":null},{"value":"5,89E-04","module":"A3","scenario":null},{"value":"3,60E-03","module":"A4","scenario":null},{"value":"3,82E-04","module":"C1","scenario":null},{"value":"1,47E-03","module":"C2","scenario":null},{"value":"1,57E-04","module":"C3","scenario":null},{"value":"0,00E+00","module":"C4","scenario":null},{"value":"-1,93E-04","module":"D","scenario":null},{"value":"2,75E-03","module":"A1A3","scenario":null}]}],"end_of_life_flow":[{"parameter":"CRU","unit":"kg","values":[{"value":"0,00E+00","module":"A1","scenario":null},{"value":"0,00E+00","module":"A2","scenario":null},{"value":"0,00E+00","module":"A3","scenario":null},{"value":"0,00E+00","module":"A4","scenario":null},{"value":"0,00E+00","module":"C1","scenario":null},{"value":"0,00E+00","module":"C2","scenario":null},{"value":"0,00E+00","module":"C3","scenario":null},{"value":"0,00E+00","module":"C4","scenario":null},{"value":"0,00E+00","module":"D","scenario":null},{"value":"0,00E+00","module":"A1A3","scenario":null}]},{"parameter":"MFR","unit":"kg","values":[{"value":"6,34E-03","module":"A1","scenario":null},{"value":"0,00E+00","module":"A2","scenario":null},{"value":"1,01E-04","module":"A3","scenario":null},{"value":"0,00E+00","module":"A4","scenario":null},{"value":"0,00E+00","module":"C1","scenario":null},{"value":"0,00E+00","module":"C2","scenario":null},{"value":"6,80E+02","module":"C3","scenario":null},{"value":"0,00E+00","module":"C4","scenario":null},{"value":"0,00E+00","module":"D","scenario":null},{"value":"6,44E-03","module":"A1A3","scenario":null}]},{"parameter":"MER","unit":"kg","values":[{"value":"5,80E-02","module":"A1","scenario":null},{"value":"0,00E+00","module":"A2","scenario":null},{"value":"1,31E-06","module":"A3","scenario":null},{"value":"0,00E+00","module":"A4","scenario":null},{"value":"0,00E+00","module":"C1","scenario":null},{"value":"0,00E+00","module":"C2","scenario":null},{"value":"0,00E+00","module":"C3","scenario":null},{"value":"0,00E+00","module":"C4","scenario":null},{"value":"0,00E+00","module":"D","scenario":null},{"value":"5,80E-02","module":"A1A3","scenario":null}]},{"parameter":"EEE","unit":"MJ","values":[{"value":"1,47E-02","module":"A1","scenario":null},{"value":"0,00E+00","module":"A2","scenario":null},{"value":"9,58E-06","module":"A3","scenario":null},{"value":"0,00E+00","module":"A4","scenario":null},{"value":"0,00E+00","module":"C1","scenario":null},{"value":"0,00E+00","module":"C2","scenario":null},{"value":"0,00E+00","module":"C3","scenario":null},{"value":"0,00E+00","module":"C4","scenario":null},{"value":"0,00E+00","module":"D","scenario":null},{"value":"1,47E-02","module":"A1A3","scenario":null}]},{"parameter":"EET","unit":"MJ","values":[{"value":"2,22E-01","module":"A1","scenario":null},{"value":"0,00E+00","module":"A2","scenario":null},{"value":"1,45E-04","module":"A3","scenario":null},{"value":"0,00E+00","module":"A4","scenario":null},{"value":"0,00E+00","module":"C1","scenario":null},{"value":"0,00E+00","module":"C2","scenario":null},{"value":"0,00E+00","module":"C3","scenario":null},{"value":"0,00E+00","module":"C4","scenario":null},{"value":"0,00E+00","module":"D","scenario":null},{"value":"2,22E-01","module":"A1A3","scenario":null}]}]}