{"product_name":"Rax Soft 150 TW ","epd_id":"NEPD-8876-8528","declared_unit":{"unit":"stk","amount":1},"compliance":["EN 15804+A2","ISO 14025","ISO 21930"],"producer_name":"SG Armaturen AS","environmental_impact":[{"parameter":"GWP-total","unit":"kg CO2-eq","values":[{"value":"1,32E+01","module":"A1","scenario":null},{"value":"8,79E-03","module":"A2","scenario":null},{"value":"3,63E-01","module":"A3","scenario":null},{"value":"3,97E-01","module":"A4","scenario":null},{"value":"2,94E-01","module":"A5","scenario":null},{"value":"2,32E+01","module":"B6","scenario":null},{"value":"0,00E+00","module":"C1","scenario":null},{"value":"4,79E-02","module":"C2","scenario":null},{"value":"4,27E-01","module":"C3","scenario":null},{"value":"2,83E-02","module":"C4","scenario":null},{"value":"-6,26E-01","module":"D","scenario":null},{"value":"1,35E+01","module":"A1A3","scenario":null}]},{"parameter":"GWP-fossil","unit":"kg CO2-eq","values":[{"value":"1,34E+01","module":"A1","scenario":null},{"value":"8,78E-03","module":"A2","scenario":null},{"value":"3,62E-01","module":"A3","scenario":null},{"value":"3,96E-01","module":"A4","scenario":null},{"value":"2,79E-03","module":"A5","scenario":null},{"value":"2,25E+01","module":"B6","scenario":null},{"value":"0,00E+00","module":"C1","scenario":null},{"value":"4,79E-02","module":"C2","scenario":null},{"value":"4,27E-01","module":"C3","scenario":null},{"value":"2,82E-02","module":"C4","scenario":null},{"value":"-6,24E-01","module":"D","scenario":null},{"value":"1,37E+01","module":"A1A3","scenario":null}]},{"parameter":"GWP-biogenic","unit":"kg CO2-eq","values":[{"value":"-2,24E-01","module":"A1","scenario":null},{"value":"3,42E-06","module":"A2","scenario":null},{"value":"9,02E-05","module":"A3","scenario":null},{"value":"1,41E-04","module":"A4","scenario":null},{"value":"2,92E-01","module":"A5","scenario":null},{"value":"6,23E-01","module":"B6","scenario":null},{"value":"0,00E+00","module":"C1","scenario":null},{"value":"1,86E-05","module":"C2","scenario":null},{"value":"1,01E-04","module":"C3","scenario":null},{"value":"9,05E-06","module":"C4","scenario":null},{"value":"-1,65E-03","module":"D","scenario":null},{"value":"-2,24E-01","module":"A1A3","scenario":null}]},{"parameter":"GWP-luluc","unit":"kg CO2-eq","values":[{"value":"2,09E-02","module":"A1","scenario":null},{"value":"3,21E-06","module":"A2","scenario":null},{"value":"5,71E-05","module":"A3","scenario":null},{"value":"1,97E-04","module":"A4","scenario":null},{"value":"9,21E-07","module":"A5","scenario":null},{"value":"9,29E-02","module":"B6","scenario":null},{"value":"0,00E+00","module":"C1","scenario":null},{"value":"1,75E-05","module":"C2","scenario":null},{"value":"9,73E-05","module":"C3","scenario":null},{"value":"7,56E-05","module":"C4","scenario":null},{"value":"-5,76E-04","module":"D","scenario":null},{"value":"2,10E-02","module":"A1A3","scenario":null}]},{"parameter":"ODP","unit":"kg CFC11-eq","values":[{"value":"3,61E-06","module":"A1","scenario":null},{"value":"1,91E-09","module":"A2","scenario":null},{"value":"5,31E-09","module":"A3","scenario":null},{"value":"8,74E-08","module":"A4","scenario":null},{"value":"5,88E-10","module":"A5","scenario":null},{"value":"1,55E-06","module":"B6","scenario":null},{"value":"0,00E+00","module":"C1","scenario":null},{"value":"1,04E-08","module":"C2","scenario":null},{"value":"3,62E-09","module":"C3","scenario":null},{"value":"1,34E-09","module":"C4","scenario":null},{"value":"-1,64E-03","module":"D","scenario":null},{"value":"3,62E-06","module":"A1A3","scenario":null}]},{"parameter":"AP","unit":"mol H+-eq","values":[{"value":"9,56E-02","module":"A1","scenario":null},{"value":"2,63E-05","module":"A2","scenario":null},{"value":"1,89E-03","module":"A3","scenario":null},{"value":"6,11E-03","module":"A4","scenario":null},{"value":"1,32E-05","module":"A5","scenario":null},{"value":"1,76E-01","module":"B6","scenario":null},{"value":"0,00E+00","module":"C1","scenario":null},{"value":"1,43E-04","module":"C2","scenario":null},{"value":"2,74E-04","module":"C3","scenario":null},{"value":"6,35E-05","module":"C4","scenario":null},{"value":"-4,29E-02","module":"D","scenario":null},{"value":"9,75E-02","module":"A1A3","scenario":null}]},{"parameter":"POCP","unit":"kg NMVOC-eq","values":[{"value":"5,44E-02","module":"A1","scenario":null},{"value":"2,17E-05","module":"A2","scenario":null},{"value":"1,13E-03","module":"A3","scenario":null},{"value":"4,42E-03","module":"A4","scenario":null},{"value":"1,36E-05","module":"A5","scenario":null},{"value":"6,77E-02","module":"B6","scenario":null},{"value":"0,00E+00","module":"C1","scenario":null},{"value":"1,18E-04","module":"C2","scenario":null},{"value":"2,07E-04","module":"C3","scenario":null},{"value":"7,30E-05","module":"C4","scenario":null},{"value":"-8,53E-03","module":"D","scenario":null},{"value":"5,56E-02","module":"A1A3","scenario":null}]},{"parameter":"ADPE","unit":"kg Sb-eq","values":[{"value":"3,47E-03","module":"A1","scenario":null},{"value":"2,36E-07","module":"A2","scenario":null},{"value":"1,12E-06","module":"A3","scenario":null},{"value":"7,56E-06","module":"A4","scenario":null},{"value":"6,78E-08","module":"A5","scenario":null},{"value":"1,68E-03","module":"B6","scenario":null},{"value":"0,00E+00","module":"C1","scenario":null},{"value":"1,28E-06","module":"C2","scenario":null},{"value":"3,71E-07","module":"C3","scenario":null},{"value":"7,22E-08","module":"C4","scenario":null},{"value":"-1,00E-03","module":"D","scenario":null},{"value":"3,47E-03","module":"A1A3","scenario":null}]},{"parameter":"ADPF","unit":"MJ","values":[{"value":"1,61E+02","module":"A1","scenario":null},{"value":"1,30E-01","module":"A2","scenario":null},{"value":"3,21E+00","module":"A3","scenario":null},{"value":"5,60E+00","module":"A4","scenario":null},{"value":"3,90E-02","module":"A5","scenario":null},{"value":"3,08E+02","module":"B6","scenario":null},{"value":"0,00E+00","module":"C1","scenario":null},{"value":"7,07E-01","module":"C2","scenario":null},{"value":"5,31E-01","module":"C3","scenario":null},{"value":"1,64E-01","module":"C4","scenario":null},{"value":"-8,22E+00","module":"D","scenario":null},{"value":"1,64E+02","module":"A1A3","scenario":null}]},{"parameter":"WDP","unit":"m3 world-eq. Deprived","values":[{"value":"4,10E+02","module":"A1","scenario":null},{"value":"4,23E-02","module":"A2","scenario":null},{"value":"5,23E-01","module":"A3","scenario":null},{"value":"3,71E+00","module":"A4","scenario":null},{"value":"4,94E-02","module":"A5","scenario":null},{"value":"5,36E+04","module":"B6","scenario":null},{"value":"0,00E+00","module":"C1","scenario":null},{"value":"2,31E-01","module":"C2","scenario":null},{"value":"4,59E+00","module":"C3","scenario":null},{"value":"1,26E+00","module":"C4","scenario":null},{"value":"1,14E+01","module":"D","scenario":null},{"value":"4,11E+02","module":"A1A3","scenario":null}]},{"parameter":"EP-freshwater","unit":"kg P-eq","values":[{"value":"1,26E-03","module":"A1","scenario":null},{"value":"8,24E-08","module":"A2","scenario":null},{"value":"8,05E-06","module":"A3","scenario":null},{"value":"2,53E-06","module":"A4","scenario":null},{"value":"2,29E-08","module":"A5","scenario":null},{"value":"1,62E-03","module":"B6","scenario":null},{"value":"0,00E+00","module":"C1","scenario":null},{"value":"4,49E-07","module":"C2","scenario":null},{"value":"1,68E-06","module":"C3","scenario":null},{"value":"4,20E-07","module":"C4","scenario":null},{"value":"-2,38E-04","module":"D","scenario":null},{"value":"1,26E-03","module":"A1A3","scenario":null}]},{"parameter":"EP-marine","unit":"kg N-eq","values":[{"value":"1,46E-02","module":"A1","scenario":null},{"value":"5,17E-06","module":"A2","scenario":null},{"value":"3,91E-04","module":"A3","scenario":null},{"value":"1,47E-03","module":"A4","scenario":null},{"value":"4,36E-06","module":"A5","scenario":null},{"value":"1,94E-02","module":"B6","scenario":null},{"value":"0,00E+00","module":"C1","scenario":null},{"value":"2,82E-05","module":"C2","scenario":null},{"value":"7,40E-05","module":"C3","scenario":null},{"value":"3,56E-05","module":"C4","scenario":null},{"value":"-2,18E-03","module":"D","scenario":null},{"value":"1,50E-02","module":"A1A3","scenario":null}]},{"parameter":"EP-terrestrial","unit":"mol N-eq.","values":[{"value":"1,67E-01","module":"A1","scenario":null},{"value":"5,78E-05","module":"A2","scenario":null},{"value":"4,31E-03","module":"A3","scenario":null},{"value":"1,64E-02","module":"A4","scenario":null},{"value":"4,72E-05","module":"A5","scenario":null},{"value":"2,52E-01","module":"B6","scenario":null},{"value":"0,00E+00","module":"C1","scenario":null},{"value":"3,15E-04","module":"C2","scenario":null},{"value":"7,94E-04","module":"C3","scenario":null},{"value":"1,81E-04","module":"C4","scenario":null},{"value":"-3,01E-02","module":"D","scenario":null},{"value":"1,71E-01","module":"A1A3","scenario":null}]},{"parameter":"GWP-IOBC","unit":"kg CO2-eq","values":[{"value":"1,34E+01","module":"A1","scenario":null},{"value":"8,79E-03","module":"A2","scenario":null},{"value":"3,42E-01","module":"A3","scenario":null},{"value":"3,97E-01","module":"A4","scenario":null},{"value":"2,79E-03","module":"A5","scenario":null},{"value":"2,32E+01","module":"B6","scenario":null},{"value":"0,00E+00","module":"C1","scenario":null},{"value":"4,79E-02","module":"C2","scenario":null},{"value":"4,27E-01","module":"C3","scenario":null},{"value":"2,91E-02","module":"C4","scenario":null},{"value":"-6,22E-01","module":"D","scenario":null},{"value":"1,38E+01","module":"A1A3","scenario":null}]}],"additional_environmental_impact":[{"parameter":"PM","unit":"Disease incidence","values":[{"value":"8,04E-07","module":"A1","scenario":null},{"value":"5,66E-10","module":"A2","scenario":null},{"value":"2,56E-08","module":"A3","scenario":null},{"value":"1,40E-08","module":"A4","scenario":null},{"value":"1,94E-10","module":"A5","scenario":null},{"value":"1,26E-06","module":"B6","scenario":null},{"value":"0,00E+00","module":"C1","scenario":null},{"value":"3,10E-09","module":"C2","scenario":null},{"value":"1,69E-09","module":"C3","scenario":null},{"value":"1,17E-09","module":"C4","scenario":null},{"value":"-9,18E-08","module":"D","scenario":null},{"value":"8,30E-07","module":"A1A3","scenario":null}]},{"parameter":"ETP-fw","unit":"CTUe","values":[{"value":"8,55E+02","module":"A1","scenario":null},{"value":"1,05E-01","module":"A2","scenario":null},{"value":"9,40E+00","module":"A3","scenario":null},{"value":"3,81E+00","module":"A4","scenario":null},{"value":"5,20E-02","module":"A5","scenario":null},{"value":"1,40E+03","module":"B6","scenario":null},{"value":"0,00E+00","module":"C1","scenario":null},{"value":"5,73E-01","module":"C2","scenario":null},{"value":"1,63E+00","module":"C3","scenario":null},{"value":"6,41E+01","module":"C4","scenario":null},{"value":"-3,09E+02","module":"D","scenario":null},{"value":"8,65E+02","module":"A1A3","scenario":null}]},{"parameter":"HTP-c","unit":"CTUh","values":[{"value":"1,44E-08","module":"A1","scenario":null},{"value":"0,00E+00","module":"A2","scenario":null},{"value":"1,03E-10","module":"A3","scenario":null},{"value":"0,00E+00","module":"A4","scenario":null},{"value":"2,00E-12","module":"A5","scenario":null},{"value":"6,69E-08","module":"B6","scenario":null},{"value":"0,00E+00","module":"C1","scenario":null},{"value":"0,00E+00","module":"C2","scenario":null},{"value":"6,92E-10","module":"C3","scenario":null},{"value":"4,10E-11","module":"C4","scenario":null},{"value":"-1,40E-09","module":"D","scenario":null},{"value":"1,45E-08","module":"A1A3","scenario":null}]},{"parameter":"HTP-nc","unit":"CTUh","values":[{"value":"5,70E-07","module":"A1","scenario":null},{"value":"9,90E-11","module":"A2","scenario":null},{"value":"4,45E-09","module":"A3","scenario":null},{"value":"2,79E-09","module":"A4","scenario":null},{"value":"6,50E-11","module":"A5","scenario":null},{"value":"1,58E-06","module":"B6","scenario":null},{"value":"0,00E+00","module":"C1","scenario":null},{"value":"5,63E-10","module":"C2","scenario":null},{"value":"4,05E-08","module":"C3","scenario":null},{"value":"3,43E-10","module":"C4","scenario":null},{"value":"-1,10E-07","module":"D","scenario":null},{"value":"5,75E-07","module":"A1A3","scenario":null}]},{"parameter":"SQP","unit":"-","values":[{"value":"4,53E+01","module":"A1","scenario":null},{"value":"8,89E-02","module":"A2","scenario":null},{"value":"6,80E-01","module":"A3","scenario":null},{"value":"2,70E+00","module":"A4","scenario":null},{"value":"2,61E-02","module":"A5","scenario":null},{"value":"1,55E+02","module":"B6","scenario":null},{"value":"0,00E+00","module":"C1","scenario":null},{"value":"4,85E-01","module":"C2","scenario":null},{"value":"1,22E-01","module":"C3","scenario":null},{"value":"4,35E-01","module":"C4","scenario":null},{"value":"-8,58E+00","module":"D","scenario":null},{"value":"4,61E+01","module":"A1A3","scenario":null}]},{"parameter":"IRP","unit":"kBq U235-eq","values":[{"value":"4,40E-01","module":"A1","scenario":null},{"value":"5,39E-04","module":"A2","scenario":null},{"value":"2,77E-03","module":"A3","scenario":null},{"value":"2,43E-02","module":"A4","scenario":null},{"value":"1,67E-04","module":"A5","scenario":null},{"value":"5,58E+00","module":"B6","scenario":null},{"value":"0,00E+00","module":"C1","scenario":null},{"value":"2,94E-03","module":"C2","scenario":null},{"value":"2,53E-03","module":"C3","scenario":null},{"value":"5,44E-04","module":"C4","scenario":null},{"value":"-3,07E-02","module":"D","scenario":null},{"value":"4,43E-01","module":"A1A3","scenario":null}]}],"resource_use":[{"parameter":"PERE","unit":"MJ","values":[{"value":"1,74E+01","module":"A1","scenario":null},{"value":"1,47E-03","module":"A2","scenario":null},{"value":"3,23E-01","module":"A3","scenario":null},{"value":"6,36E-02","module":"A4","scenario":null},{"value":"6,41E-04","module":"A5","scenario":null},{"value":"3,98E+03","module":"B6","scenario":null},{"value":"0,00E+00","module":"C1","scenario":null},{"value":"8,01E-03","module":"C2","scenario":null},{"value":"6,60E-02","module":"C3","scenario":null},{"value":"3,92E-02","module":"C4","scenario":null},{"value":"-2,52E+00","module":"D","scenario":null},{"value":"1,77E+01","module":"A1A3","scenario":null}]},{"parameter":"PERM","unit":"","values":[{"value":"1,04E+00","module":"A1","scenario":null},{"value":"0,00E+00","module":"A2","scenario":null},{"value":"0,00E+00","module":"A3","scenario":null},{"value":"0,00E+00","module":"A4","scenario":null},{"value":"-1,04E+00","module":"A5","scenario":null},{"value":"0,00E+00","module":"B6","scenario":null},{"value":"0,00E+00","module":"C1","scenario":null},{"value":"0,00E+00","module":"C2","scenario":null},{"value":"0,00E+00","module":"C3","scenario":null},{"value":"0,00E+00","module":"C4","scenario":null},{"value":"0,00E+00","module":"D","scenario":null},{"value":"1,04E+00","module":"A1A3","scenario":null}]},{"parameter":"PERT","unit":"MJ","values":[{"value":"1,85E+01","module":"A1","scenario":null},{"value":"1,47E-03","module":"A2","scenario":null},{"value":"3,23E-01","module":"A3","scenario":null},{"value":"6,36E-02","module":"A4","scenario":null},{"value":"-1,04E+00","module":"A5","scenario":null},{"value":"3,98E+03","module":"B6","scenario":null},{"value":"0,00E+00","module":"C1","scenario":null},{"value":"8,01E-03","module":"C2","scenario":null},{"value":"6,60E-02","module":"C3","scenario":null},{"value":"3,92E-02","module":"C4","scenario":null},{"value":"-2,52E+00","module":"D","scenario":null},{"value":"1,88E+01","module":"A1A3","scenario":null}]},{"parameter":"PENRE","unit":"MJ","values":[{"value":"1,52E+02","module":"A1","scenario":null},{"value":"1,30E-01","module":"A2","scenario":null},{"value":"3,21E+00","module":"A3","scenario":null},{"value":"5,60E+00","module":"A4","scenario":null},{"value":"3,90E-02","module":"A5","scenario":null},{"value":"3,08E+02","module":"B6","scenario":null},{"value":"0,00E+00","module":"C1","scenario":null},{"value":"7,07E-01","module":"C2","scenario":null},{"value":"5,31E-01","module":"C3","scenario":null},{"value":"1,64E-01","module":"C4","scenario":null},{"value":"-8,22E+00","module":"D","scenario":null},{"value":"1,55E+02","module":"A1A3","scenario":null}]},{"parameter":"PENRM","unit":"MJ","values":[{"value":"8,87E+00","module":"A1","scenario":null},{"value":"0,00E+00","module":"A2","scenario":null},{"value":"0,00E+00","module":"A3","scenario":null},{"value":"0,00E+00","module":"A4","scenario":null},{"value":"0,00E+00","module":"A5","scenario":null},{"value":"0,00E+00","module":"B6","scenario":null},{"value":"0,00E+00","module":"C1","scenario":null},{"value":"0,00E+00","module":"C2","scenario":null},{"value":"-9,83E+00","module":"C3","scenario":null},{"value":"0,00E+00","module":"C4","scenario":null},{"value":"0,00E+00","module":"D","scenario":null},{"value":"8,87E+00","module":"A1A3","scenario":null}]},{"parameter":"PENRT","unit":"MJ","values":[{"value":"1,61E+02","module":"A1","scenario":null},{"value":"1,30E-01","module":"A2","scenario":null},{"value":"3,21E+00","module":"A3","scenario":null},{"value":"5,60E+00","module":"A4","scenario":null},{"value":"3,90E-02","module":"A5","scenario":null},{"value":"3,08E+02","module":"B6","scenario":null},{"value":"0,00E+00","module":"C1","scenario":null},{"value":"7,07E-01","module":"C2","scenario":null},{"value":"-9,29E+00","module":"C3","scenario":null},{"value":"1,64E-01","module":"C4","scenario":null},{"value":"-8,22E+00","module":"D","scenario":null},{"value":"1,64E+02","module":"A1A3","scenario":null}]},{"parameter":"SM","unit":"kg","values":[{"value":"5,04E-01","module":"A1","scenario":null},{"value":"0,00E+00","module":"A2","scenario":null},{"value":"0,00E+00","module":"A3","scenario":null},{"value":"0,00E+00","module":"A4","scenario":null},{"value":"0,00E+00","module":"A5","scenario":null},{"value":"0,00E+00","module":"B6","scenario":null},{"value":"0,00E+00","module":"C1","scenario":null},{"value":"0,00E+00","module":"C2","scenario":null},{"value":"0,00E+00","module":"C3","scenario":null},{"value":"8,56E-04","module":"C4","scenario":null},{"value":"2,54E-03","module":"D","scenario":null},{"value":"5,04E-01","module":"A1A3","scenario":null}]},{"parameter":"RSF","unit":"MJ","values":[{"value":"2,35E-01","module":"A1","scenario":null},{"value":"2,87E-05","module":"A2","scenario":null},{"value":"2,84E-04","module":"A3","scenario":null},{"value":"2,10E-03","module":"A4","scenario":null},{"value":"2,13E-05","module":"A5","scenario":null},{"value":"3,13E+00","module":"B6","scenario":null},{"value":"0,00E+00","module":"C1","scenario":null},{"value":"1,57E-04","module":"C2","scenario":null},{"value":"1,20E-03","module":"C3","scenario":null},{"value":"2,03E-04","module":"C4","scenario":null},{"value":"-8,07E-05","module":"D","scenario":null},{"value":"2,35E-01","module":"A1A3","scenario":null}]},{"parameter":"NRSF","unit":"MJ","values":[{"value":"7,35E-02","module":"A1","scenario":null},{"value":"2,44E-04","module":"A2","scenario":null},{"value":"2,67E-03","module":"A3","scenario":null},{"value":"1,12E-02","module":"A4","scenario":null},{"value":"8,77E-05","module":"A5","scenario":null},{"value":"7,79E+00","module":"B6","scenario":null},{"value":"0,00E+00","module":"C1","scenario":null},{"value":"1,33E-03","module":"C2","scenario":null},{"value":"-4,01E-05","module":"C3","scenario":null},{"value":"7,48E-03","module":"C4","scenario":null},{"value":"-1,20E-01","module":"D","scenario":null},{"value":"7,64E-02","module":"A1A3","scenario":null}]},{"parameter":"FW","unit":"m3","values":[{"value":"1,22E-01","module":"A1","scenario":null},{"value":"1,45E-05","module":"A2","scenario":null},{"value":"8,75E-03","module":"A3","scenario":null},{"value":"4,81E-04","module":"A4","scenario":null},{"value":"1,84E-05","module":"A5","scenario":null},{"value":"2,98E+01","module":"B6","scenario":null},{"value":"0,00E+00","module":"C1","scenario":null},{"value":"7,91E-05","module":"C2","scenario":null},{"value":"7,53E-04","module":"C3","scenario":null},{"value":"1,41E-04","module":"C4","scenario":null},{"value":"-7,21E-03","module":"D","scenario":null},{"value":"1,31E-01","module":"A1A3","scenario":null}]}],"end_of_life_waste":[{"parameter":"HWD","unit":"kg","values":[{"value":"6,35E-02","module":"A1","scenario":null},{"value":"1,17E-05","module":"A2","scenario":null},{"value":"4,43E-04","module":"A3","scenario":null},{"value":"2,73E-04","module":"A4","scenario":null},{"value":"0,00E+00","module":"A5","scenario":null},{"value":"1,97E-01","module":"B6","scenario":null},{"value":"0,00E+00","module":"C1","scenario":null},{"value":"6,39E-05","module":"C2","scenario":null},{"value":"1,98E-05","module":"C3","scenario":null},{"value":"4,37E-02","module":"C4","scenario":null},{"value":"-2,70E-03","module":"D","scenario":null},{"value":"6,39E-02","module":"A1A3","scenario":null}]},{"parameter":"NHWD","unit":"kg","values":[{"value":"1,44E+00","module":"A1","scenario":null},{"value":"6,23E-03","module":"A2","scenario":null},{"value":"3,00E-02","module":"A3","scenario":null},{"value":"1,73E-01","module":"A4","scenario":null},{"value":"1,72E-01","module":"A5","scenario":null},{"value":"2,37E+01","module":"B6","scenario":null},{"value":"0,00E+00","module":"C1","scenario":null},{"value":"3,40E-02","module":"C2","scenario":null},{"value":"2,67E-02","module":"C3","scenario":null},{"value":"2,65E-01","module":"C4","scenario":null},{"value":"-1,02E-01","module":"D","scenario":null},{"value":"1,48E+00","module":"A1A3","scenario":null}]},{"parameter":"RWD","unit":"kg","values":[{"value":"3,52E-04","module":"A1","scenario":null},{"value":"8,52E-07","module":"A2","scenario":null},{"value":"2,45E-06","module":"A3","scenario":null},{"value":"3,84E-05","module":"A4","scenario":null},{"value":"0,00E+00","module":"A5","scenario":null},{"value":"2,75E-03","module":"B6","scenario":null},{"value":"0,00E+00","module":"C1","scenario":null},{"value":"4,64E-06","module":"C2","scenario":null},{"value":"9,82E-07","module":"C3","scenario":null},{"value":"4,82E-07","module":"C4","scenario":null},{"value":"-2,61E-05","module":"D","scenario":null},{"value":"3,55E-04","module":"A1A3","scenario":null}]}],"end_of_life_flow":[{"parameter":"CRU","unit":"kg","values":[{"value":"0,00E+00","module":"A1","scenario":null},{"value":"0,00E+00","module":"A2","scenario":null},{"value":"0,00E+00","module":"A3","scenario":null},{"value":"0,00E+00","module":"A4","scenario":null},{"value":"0,00E+00","module":"A5","scenario":null},{"value":"0,00E+00","module":"B6","scenario":null},{"value":"0,00E+00","module":"C1","scenario":null},{"value":"0,00E+00","module":"C2","scenario":null},{"value":"0,00E+00","module":"C3","scenario":null},{"value":"0,00E+00","module":"C4","scenario":null},{"value":"0,00E+00","module":"D","scenario":null},{"value":"0,00E+00","module":"A1A3","scenario":null}]},{"parameter":"MFR","unit":"kg","values":[{"value":"0,00E+00","module":"A1","scenario":null},{"value":"0,00E+00","module":"A2","scenario":null},{"value":"9,55E-03","module":"A3","scenario":null},{"value":"0,00E+00","module":"A4","scenario":null},{"value":"1,60E-01","module":"A5","scenario":null},{"value":"0,00E+00","module":"B6","scenario":null},{"value":"0,00E+00","module":"C1","scenario":null},{"value":"0,00E+00","module":"C2","scenario":null},{"value":"2,63E-01","module":"C3","scenario":null},{"value":"1,44E-05","module":"C4","scenario":null},{"value":"-9,95E-05","module":"D","scenario":null},{"value":"9,55E-03","module":"A1A3","scenario":null}]},{"parameter":"MER","unit":"kg","values":[{"value":"0,00E+00","module":"A1","scenario":null},{"value":"0,00E+00","module":"A2","scenario":null},{"value":"2,06E-03","module":"A3","scenario":null},{"value":"0,00E+00","module":"A4","scenario":null},{"value":"3,15E-04","module":"A5","scenario":null},{"value":"0,00E+00","module":"B6","scenario":null},{"value":"0,00E+00","module":"C1","scenario":null},{"value":"0,00E+00","module":"C2","scenario":null},{"value":"1,60E-01","module":"C3","scenario":null},{"value":"3,52E-07","module":"C4","scenario":null},{"value":"-1,31E-05","module":"D","scenario":null},{"value":"2,06E-03","module":"A1A3","scenario":null}]},{"parameter":"EEE","unit":"MJ","values":[{"value":"0,00E+00","module":"A1","scenario":null},{"value":"0,00E+00","module":"A2","scenario":null},{"value":"3,10E-03","module":"A3","scenario":null},{"value":"0,00E+00","module":"A4","scenario":null},{"value":"9,85E-03","module":"A5","scenario":null},{"value":"0,00E+00","module":"B6","scenario":null},{"value":"0,00E+00","module":"C1","scenario":null},{"value":"0,00E+00","module":"C2","scenario":null},{"value":"2,46E-01","module":"C3","scenario":null},{"value":"2,28E-05","module":"C4","scenario":null},{"value":"-3,21E-05","module":"D","scenario":null},{"value":"3,10E-03","module":"A1A3","scenario":null}]},{"parameter":"EET","unit":"MJ","values":[{"value":"0,00E+00","module":"A1","scenario":null},{"value":"0,00E+00","module":"A2","scenario":null},{"value":"4,70E-02","module":"A3","scenario":null},{"value":"0,00E+00","module":"A4","scenario":null},{"value":"1,49E-01","module":"A5","scenario":null},{"value":"0,00E+00","module":"B6","scenario":null},{"value":"0,00E+00","module":"C1","scenario":null},{"value":"0,00E+00","module":"C2","scenario":null},{"value":"3,73E+00","module":"C3","scenario":null},{"value":"3,45E-04","module":"C4","scenario":null},{"value":"-4,86E-04","module":"D","scenario":null},{"value":"4,70E-02","module":"A1A3","scenario":null}]}]}