{"product_name":"SAVE VSC 200","epd_id":"NEPD-7301-6569","declared_unit":{"unit":"stk","amount":1},"compliance":["EN 15804+A2","ISO 14025","ISO 21930"],"producer_name":"UAB Systemair","environmental_impact":[{"parameter":"GWP-total","unit":"kg CO2-eq","values":[{"value":"4,35E+02","module":"A1-A3","scenario":null},{"value":"1,08E+01","module":"A4","scenario":null},{"value":"9,29E-02","module":"C1","scenario":null},{"value":"6,78E-01","module":"C2","scenario":null},{"value":"1,34E+01","module":"C3","scenario":null},{"value":"6,38E-01","module":"C4","scenario":null},{"value":"-1,96E+01","module":"D","scenario":null}]},{"parameter":"GWP-fossil","unit":"kg CO2-eq","values":[{"value":"4,32E+02","module":"A1-A3","scenario":null},{"value":"1,08E+01","module":"A4","scenario":null},{"value":"9,29E-02","module":"C1","scenario":null},{"value":"6,77E-01","module":"C2","scenario":null},{"value":"1,34E+01","module":"C3","scenario":null},{"value":"6,38E-01","module":"C4","scenario":null},{"value":"-1,96E+01","module":"D","scenario":null}]},{"parameter":"GWP-biogenic","unit":"kg CO2-eq","values":[{"value":"1,75E+00","module":"A1-A3","scenario":null},{"value":"4,64E-03","module":"A4","scenario":null},{"value":"1,74E-05","module":"C1","scenario":null},{"value":"2,80E-04","module":"C2","scenario":null},{"value":"2,35E-03","module":"C3","scenario":null},{"value":"2,04E-04","module":"C4","scenario":null},{"value":"-2,24E-02","module":"D","scenario":null}]},{"parameter":"GWP-luluc","unit":"kg CO2-eq","values":[{"value":"8,49E-01","module":"A1-A3","scenario":null},{"value":"3,30E-03","module":"A4","scenario":null},{"value":"7,32E-06","module":"C1","scenario":null},{"value":"2,41E-04","module":"C2","scenario":null},{"value":"3,11E-04","module":"C3","scenario":null},{"value":"4,48E-04","module":"C4","scenario":null},{"value":"-3,97E-02","module":"D","scenario":null}]},{"parameter":"ODP","unit":"kg CFC11-eq","values":[{"value":"3,32E-05","module":"A1-A3","scenario":null},{"value":"2,61E-06","module":"A4","scenario":null},{"value":"2,01E-08","module":"C1","scenario":null},{"value":"1,53E-07","module":"C2","scenario":null},{"value":"1,25E-07","module":"C3","scenario":null},{"value":"3,62E-08","module":"C4","scenario":null},{"value":"-1,50E-02","module":"D","scenario":null}]},{"parameter":"AP","unit":"mol H+-eq","values":[{"value":"3,77E+00","module":"A1-A3","scenario":null},{"value":"3,49E-02","module":"A4","scenario":null},{"value":"9,72E-04","module":"C1","scenario":null},{"value":"1,95E-03","module":"C2","scenario":null},{"value":"2,96E-03","module":"C3","scenario":null},{"value":"1,08E-03","module":"C4","scenario":null},{"value":"-3,49E-01","module":"D","scenario":null}]},{"parameter":"POCP","unit":"kg NMVOC-eq","values":[{"value":"1,74E+00","module":"A1-A3","scenario":null},{"value":"3,34E-02","module":"A4","scenario":null},{"value":"1,29E-03","module":"C1","scenario":null},{"value":"1,65E-03","module":"C2","scenario":null},{"value":"2,69E-03","module":"C3","scenario":null},{"value":"1,27E-03","module":"C4","scenario":null},{"value":"-1,33E-01","module":"D","scenario":null}]},{"parameter":"ADPE","unit":"kg Sb-eq","values":[{"value":"2,47E-01","module":"A1-A3","scenario":null},{"value":"1,93E-04","module":"A4","scenario":null},{"value":"1,42E-07","module":"C1","scenario":null},{"value":"1,87E-05","module":"C2","scenario":null},{"value":"5,23E-06","module":"C3","scenario":null},{"value":"1,73E-06","module":"C4","scenario":null},{"value":"-1,72E-03","module":"D","scenario":null}]},{"parameter":"ADPF","unit":"MJ","values":[{"value":"5,76E+03","module":"A1-A3","scenario":null},{"value":"1,76E+02","module":"A4","scenario":null},{"value":"1,28E+00","module":"C1","scenario":null},{"value":"1,02E+01","module":"C2","scenario":null},{"value":"4,48E+00","module":"C3","scenario":null},{"value":"2,98E+00","module":"C4","scenario":null},{"value":"-1,72E+02","module":"D","scenario":null}]},{"parameter":"WDP","unit":"m3 world-eq. Deprived","values":[{"value":"4,82E+04","module":"A1-A3","scenario":null},{"value":"1,35E+02","module":"A4","scenario":null},{"value":"2,72E-01","module":"C1","scenario":null},{"value":"9,90E+00","module":"C2","scenario":null},{"value":"1,92E+01","module":"C3","scenario":null},{"value":"1,37E+01","module":"C4","scenario":null},{"value":"1,95E+02","module":"D","scenario":null}]},{"parameter":"EP-freshwater","unit":"kg P-eq","values":[{"value":"5,38E-02","module":"A1-A3","scenario":null},{"value":"8,62E-05","module":"A4","scenario":null},{"value":"3,38E-07","module":"C1","scenario":null},{"value":"5,41E-06","module":"C2","scenario":null},{"value":"1,90E-05","module":"C3","scenario":null},{"value":"3,73E-06","module":"C4","scenario":null},{"value":"-2,82E-03","module":"D","scenario":null}]},{"parameter":"EP-marine","unit":"kg N-eq","values":[{"value":"5,55E-01","module":"A1-A3","scenario":null},{"value":"7,64E-03","module":"A4","scenario":null},{"value":"4,29E-04","module":"C1","scenario":null},{"value":"3,85E-04","module":"C2","scenario":null},{"value":"1,04E-03","module":"C3","scenario":null},{"value":"8,38E-04","module":"C4","scenario":null},{"value":"-2,92E-02","module":"D","scenario":null}]},{"parameter":"EP-terrestrial","unit":"mol N-eq.","values":[{"value":"9,79E+00","module":"A1-A3","scenario":null},{"value":"8,52E-02","module":"A4","scenario":null},{"value":"4,71E-03","module":"C1","scenario":null},{"value":"4,31E-03","module":"C2","scenario":null},{"value":"1,07E-02","module":"C3","scenario":null},{"value":"3,77E-03","module":"C4","scenario":null},{"value":"-3,56E-01","module":"D","scenario":null}]},{"parameter":"GWP-IOBC","unit":"kg CO2-eq","values":[{"value":"4,37E+02","module":"A1-A3","scenario":null},{"value":"1,08E+01","module":"A4","scenario":null},{"value":"9,29E-02","module":"C1","scenario":null},{"value":"6,78E-01","module":"C2","scenario":null},{"value":"1,34E+01","module":"C3","scenario":null},{"value":"6,48E-01","module":"C4","scenario":null},{"value":"-2,70E+01","module":"D","scenario":null}]}],"additional_environmental_impact":[{"parameter":"PM","unit":"Disease incidence","values":[{"value":"3,24E-05","module":"A1-A3","scenario":null},{"value":"9,95E-07","module":"A4","scenario":null},{"value":"2,57E-08","module":"C1","scenario":null},{"value":"4,14E-08","module":"C2","scenario":null},{"value":"2,27E-08","module":"C3","scenario":null},{"value":"1,94E-08","module":"C4","scenario":null},{"value":"-2,08E-06","module":"D","scenario":null}]},{"parameter":"ETP-fw","unit":"CTUe","values":[{"value":"2,69E+04","module":"A1-A3","scenario":null},{"value":"1,29E+02","module":"A4","scenario":null},{"value":"6,99E-01","module":"C1","scenario":null},{"value":"7,59E+00","module":"C2","scenario":null},{"value":"5,40E+01","module":"C3","scenario":null},{"value":"1,23E+01","module":"C4","scenario":null},{"value":"-3,32E+03","module":"D","scenario":null}]},{"parameter":"HTP-c","unit":"CTUh","values":[{"value":"1,48E-06","module":"A1-A3","scenario":null},{"value":"0,00E+00","module":"A4","scenario":null},{"value":"0,00E+00","module":"C1","scenario":null},{"value":"0,00E+00","module":"C2","scenario":null},{"value":"1,34E-09","module":"C3","scenario":null},{"value":"2,32E-09","module":"C4","scenario":null},{"value":"-1,17E-07","module":"D","scenario":null}]},{"parameter":"HTP-nc","unit":"CTUh","values":[{"value":"2,85E-05","module":"A1-A3","scenario":null},{"value":"1,24E-07","module":"A4","scenario":null},{"value":"6,34E-10","module":"C1","scenario":null},{"value":"8,29E-09","module":"C2","scenario":null},{"value":"3,87E-08","module":"C3","scenario":null},{"value":"1,42E-07","module":"C4","scenario":null},{"value":"-1,17E-06","module":"D","scenario":null}]},{"parameter":"SQP","unit":"-","values":[{"value":"3,58E+03","module":"A1-A3","scenario":null},{"value":"2,02E+02","module":"A4","scenario":null},{"value":"1,62E-01","module":"C1","scenario":null},{"value":"7,16E+00","module":"C2","scenario":null},{"value":"1,40E+00","module":"C3","scenario":null},{"value":"9,06E+00","module":"C4","scenario":null},{"value":"-6,02E+01","module":"D","scenario":null}]},{"parameter":"IRP","unit":"kBq U235-eq","values":[{"value":"2,03E+01","module":"A1-A3","scenario":null},{"value":"7,69E-01","module":"A4","scenario":null},{"value":"5,48E-03","module":"C1","scenario":null},{"value":"4,47E-02","module":"C2","scenario":null},{"value":"1,84E-02","module":"C3","scenario":null},{"value":"1,20E-02","module":"C4","scenario":null},{"value":"-4,49E-02","module":"D","scenario":null}]}],"resource_use":[{"parameter":"PERE","unit":"MJ","values":[{"value":"7,61E+02","module":"A1-A3","scenario":null},{"value":"2,21E+00","module":"A4","scenario":null},{"value":"6,91E-03","module":"C1","scenario":null},{"value":"1,47E-01","module":"C2","scenario":null},{"value":"5,85E-01","module":"C3","scenario":null},{"value":"2,70E-01","module":"C4","scenario":null},{"value":"-4,07E+01","module":"D","scenario":null}]},{"parameter":"PERM","unit":"","values":[{"value":"0,00E+00","module":"A1-A3","scenario":null},{"value":"0,00E+00","module":"A4","scenario":null},{"value":"0,00E+00","module":"C1","scenario":null},{"value":"0,00E+00","module":"C2","scenario":null},{"value":"0,00E+00","module":"C3","scenario":null},{"value":"0,00E+00","module":"C4","scenario":null},{"value":"0,00E+00","module":"D","scenario":null}]},{"parameter":"PERT","unit":"MJ","values":[{"value":"7,62E+02","module":"A1-A3","scenario":null},{"value":"2,21E+00","module":"A4","scenario":null},{"value":"6,91E-03","module":"C1","scenario":null},{"value":"1,47E-01","module":"C2","scenario":null},{"value":"5,85E-01","module":"C3","scenario":null},{"value":"2,70E-01","module":"C4","scenario":null},{"value":"-4,07E+01","module":"D","scenario":null}]},{"parameter":"PENRE","unit":"MJ","values":[{"value":"5,46E+03","module":"A1-A3","scenario":null},{"value":"1,76E+02","module":"A4","scenario":null},{"value":"1,28E+00","module":"C1","scenario":null},{"value":"1,02E+01","module":"C2","scenario":null},{"value":"4,48E+00","module":"C3","scenario":null},{"value":"2,98E+00","module":"C4","scenario":null},{"value":"-1,72E+02","module":"D","scenario":null}]},{"parameter":"PENRM","unit":"MJ","values":[{"value":"3,07E+02","module":"A1-A3","scenario":null},{"value":"0,00E+00","module":"A4","scenario":null},{"value":"0,00E+00","module":"C1","scenario":null},{"value":"0,00E+00","module":"C2","scenario":null},{"value":"-2,89E+02","module":"C3","scenario":null},{"value":"0,00E+00","module":"C4","scenario":null},{"value":"0,00E+00","module":"D","scenario":null}]},{"parameter":"PENRT","unit":"MJ","values":[{"value":"5,76E+03","module":"A1-A3","scenario":null},{"value":"1,76E+02","module":"A4","scenario":null},{"value":"1,28E+00","module":"C1","scenario":null},{"value":"1,02E+01","module":"C2","scenario":null},{"value":"-2,85E+02","module":"C3","scenario":null},{"value":"2,98E+00","module":"C4","scenario":null},{"value":"-1,72E+02","module":"D","scenario":null}]},{"parameter":"SM","unit":"kg","values":[{"value":"3,97E+01","module":"A1-A3","scenario":null},{"value":"0,00E+00","module":"A4","scenario":null},{"value":"6,28E-04","module":"C1","scenario":null},{"value":"0,00E+00","module":"C2","scenario":null},{"value":"1,89E-05","module":"C3","scenario":null},{"value":"4,70E-03","module":"C4","scenario":null},{"value":"4,47E-01","module":"D","scenario":null}]},{"parameter":"RSF","unit":"MJ","values":[{"value":"1,39E+01","module":"A1-A3","scenario":null},{"value":"7,74E-02","module":"A4","scenario":null},{"value":"1,70E-04","module":"C1","scenario":null},{"value":"5,24E-03","module":"C2","scenario":null},{"value":"1,31E-02","module":"C3","scenario":null},{"value":"2,31E-03","module":"C4","scenario":null},{"value":"6,36E-01","module":"D","scenario":null}]},{"parameter":"NRSF","unit":"MJ","values":[{"value":"4,85E+00","module":"A1-A3","scenario":null},{"value":"2,59E-01","module":"A4","scenario":null},{"value":"2,50E-03","module":"C1","scenario":null},{"value":"1,87E-02","module":"C2","scenario":null},{"value":"-3,11E-04","module":"C3","scenario":null},{"value":"4,82E-02","module":"C4","scenario":null},{"value":"1,65E+01","module":"D","scenario":null}]},{"parameter":"FW","unit":"m3","values":[{"value":"5,89E+00","module":"A1-A3","scenario":null},{"value":"2,00E-02","module":"A4","scenario":null},{"value":"6,58E-05","module":"C1","scenario":null},{"value":"1,09E-03","module":"C2","scenario":null},{"value":"2,23E-02","module":"C3","scenario":null},{"value":"3,99E-03","module":"C4","scenario":null},{"value":"-1,25E-01","module":"D","scenario":null}]}],"end_of_life_waste":[{"parameter":"HWD","unit":"kg","values":[{"value":"2,50E+00","module":"A1-A3","scenario":null},{"value":"9,63E-03","module":"A4","scenario":null},{"value":"3,76E-05","module":"C1","scenario":null},{"value":"5,28E-04","module":"C2","scenario":null},{"value":"1,76E-03","module":"C3","scenario":null},{"value":"2,94E-01","module":"C4","scenario":null},{"value":"-9,84E-02","module":"D","scenario":null}]},{"parameter":"NHWD","unit":"kg","values":[{"value":"9,64E+01","module":"A1-A3","scenario":null},{"value":"1,53E+01","module":"A4","scenario":null},{"value":"1,51E-03","module":"C1","scenario":null},{"value":"4,98E-01","module":"C2","scenario":null},{"value":"4,67E-01","module":"C3","scenario":null},{"value":"1,25E+01","module":"C4","scenario":null},{"value":"-7,95E+00","module":"D","scenario":null}]},{"parameter":"RWD","unit":"kg","values":[{"value":"1,58E-02","module":"A1-A3","scenario":null},{"value":"1,20E-03","module":"A4","scenario":null},{"value":"8,88E-06","module":"C1","scenario":null},{"value":"6,97E-05","module":"C2","scenario":null},{"value":"1,23E-06","module":"C3","scenario":null},{"value":"9,88E-06","module":"C4","scenario":null},{"value":"-4,95E-05","module":"D","scenario":null}]}],"end_of_life_flow":[{"parameter":"CRU","unit":"kg","values":[{"value":"0,00E+00","module":"A1-A3","scenario":null},{"value":"0,00E+00","module":"A4","scenario":null},{"value":"0,00E+00","module":"C1","scenario":null},{"value":"0,00E+00","module":"C2","scenario":null},{"value":"0,00E+00","module":"C3","scenario":null},{"value":"0,00E+00","module":"C4","scenario":null},{"value":"0,00E+00","module":"D","scenario":null}]},{"parameter":"MFR","unit":"kg","values":[{"value":"2,06E+01","module":"A1-A3","scenario":null},{"value":"0,00E+00","module":"A4","scenario":null},{"value":"6,16E-04","module":"C1","scenario":null},{"value":"0,00E+00","module":"C2","scenario":null},{"value":"5,34E+01","module":"C3","scenario":null},{"value":"4,68E-04","module":"C4","scenario":null},{"value":"-1,75E-02","module":"D","scenario":null}]},{"parameter":"MER","unit":"kg","values":[{"value":"2,25E+00","module":"A1-A3","scenario":null},{"value":"0,00E+00","module":"A4","scenario":null},{"value":"1,91E-06","module":"C1","scenario":null},{"value":"0,00E+00","module":"C2","scenario":null},{"value":"1,79E+00","module":"C3","scenario":null},{"value":"1,05E-05","module":"C4","scenario":null},{"value":"-2,30E-03","module":"D","scenario":null}]},{"parameter":"EEE","unit":"MJ","values":[{"value":"1,49E+00","module":"A1-A3","scenario":null},{"value":"0,00E+00","module":"A4","scenario":null},{"value":"6,55E-06","module":"C1","scenario":null},{"value":"0,00E+00","module":"C2","scenario":null},{"value":"2,64E+00","module":"C3","scenario":null},{"value":"6,04E-04","module":"C4","scenario":null},{"value":"-5,65E-03","module":"D","scenario":null}]},{"parameter":"EET","unit":"MJ","values":[{"value":"2,26E+01","module":"A1-A3","scenario":null},{"value":"0,00E+00","module":"A4","scenario":null},{"value":"9,91E-05","module":"C1","scenario":null},{"value":"0,00E+00","module":"C2","scenario":null},{"value":"4,00E+01","module":"C3","scenario":null},{"value":"9,14E-03","module":"C4","scenario":null},{"value":"-8,54E-02","module":"D","scenario":null}]}]}