{"product_name":"UNI-GREEN BETON (C30/37 Lava Concrete in Passive Environmental Exposure Class)","epd_id":"NEPD-6185-5448-EN","declared_unit":{"unit":"m3","amount":1},"compliance":["EN 15804+A2","ISO 14025","ISO 21930"],"producer_name":"Unicon A/S","environmental_impact":[{"parameter":"GWP-total","unit":"kg CO2-eq","values":[{"value":"2,01E+02","module":"A1","scenario":null},{"value":"2,32E+01","module":"A2","scenario":null},{"value":"3,29E+00","module":"A3","scenario":null},{"value":"3,34E+00","module":"A4","scenario":null},{"value":"8,98E+00","module":"C1","scenario":null},{"value":"5,10E+00","module":"C2","scenario":null},{"value":"1,56E+00","module":"C3","scenario":null},{"value":"3,12E-01","module":"C4","scenario":null},{"value":"-5,07E+00","module":"D","scenario":null},{"value":"2,28E+02","module":"A1A3","scenario":null}]},{"parameter":"GWP-fossil","unit":"kg CO2-eq","values":[{"value":"2,01E+02","module":"A1","scenario":null},{"value":"2,32E+01","module":"A2","scenario":null},{"value":"3,26E+00","module":"A3","scenario":null},{"value":"3,34E+00","module":"A4","scenario":null},{"value":"8,98E+00","module":"C1","scenario":null},{"value":"5,10E+00","module":"C2","scenario":null},{"value":"1,54E+00","module":"C3","scenario":null},{"value":"3,11E-01","module":"C4","scenario":null},{"value":"-4,97E+00","module":"D","scenario":null},{"value":"2,27E+02","module":"A1A3","scenario":null}]},{"parameter":"GWP-biogenic","unit":"kg CO2-eq","values":[{"value":"2,76E-01","module":"A1","scenario":null},{"value":"6,11E-03","module":"A2","scenario":null},{"value":"2,36E-02","module":"A3","scenario":null},{"value":"1,43E-03","module":"A4","scenario":null},{"value":"1,68E-03","module":"C1","scenario":null},{"value":"2,09E-03","module":"C2","scenario":null},{"value":"1,33E-02","module":"C3","scenario":null},{"value":"2,65E-04","module":"C4","scenario":null},{"value":"-9,92E-02","module":"D","scenario":null},{"value":"3,06E-01","module":"A1A3","scenario":null}]},{"parameter":"GWP-luluc","unit":"kg CO2-eq","values":[{"value":"4,28E-02","module":"A1","scenario":null},{"value":"4,82E-03","module":"A2","scenario":null},{"value":"2,36E-03","module":"A3","scenario":null},{"value":"1,02E-03","module":"A4","scenario":null},{"value":"7,08E-04","module":"C1","scenario":null},{"value":"1,49E-03","module":"C2","scenario":null},{"value":"2,13E-03","module":"C3","scenario":null},{"value":"6,11E-05","module":"C4","scenario":null},{"value":"-3,36E-03","module":"D","scenario":null},{"value":"5,00E-02","module":"A1A3","scenario":null}]},{"parameter":"ODP","unit":"kg CFC11-eq","values":[{"value":"7,76E-06","module":"A1","scenario":null},{"value":"5,15E-06","module":"A2","scenario":null},{"value":"4,08E-07","module":"A3","scenario":null},{"value":"8,06E-07","module":"A4","scenario":null},{"value":"1,94E-06","module":"C1","scenario":null},{"value":"1,18E-06","module":"C2","scenario":null},{"value":"3,04E-07","module":"C3","scenario":null},{"value":"1,52E-07","module":"C4","scenario":null},{"value":"-9,05E-07","module":"D","scenario":null},{"value":"1,33E-05","module":"A1A3","scenario":null}]},{"parameter":"AP","unit":"mol H+-eq","values":[{"value":"5,75E-01","module":"A1","scenario":null},{"value":"4,35E-01","module":"A2","scenario":null},{"value":"1,66E-02","module":"A3","scenario":null},{"value":"1,08E-02","module":"A4","scenario":null},{"value":"9,39E-02","module":"C1","scenario":null},{"value":"2,14E-02","module":"C2","scenario":null},{"value":"1,25E-02","module":"C3","scenario":null},{"value":"3,04E-03","module":"C4","scenario":null},{"value":"-4,47E-02","module":"D","scenario":null},{"value":"1,03E+00","module":"A1A3","scenario":null}]},{"parameter":"POCP","unit":"kg NMVOC-eq","values":[{"value":"3,30E-01","module":"A1","scenario":null},{"value":"3,00E-01","module":"A2","scenario":null},{"value":"1,22E-02","module":"A3","scenario":null},{"value":"1,03E-02","module":"A4","scenario":null},{"value":"1,25E-01","module":"C1","scenario":null},{"value":"2,29E-02","module":"C2","scenario":null},{"value":"1,13E-02","module":"C3","scenario":null},{"value":"3,59E-03","module":"C4","scenario":null},{"value":"-4,81E-02","module":"D","scenario":null},{"value":"6,42E-01","module":"A1A3","scenario":null}]},{"parameter":"ADPE","unit":"kg Sb-eq","values":[{"value":"6,78E-04","module":"A1","scenario":null},{"value":"1,98E-04","module":"A2","scenario":null},{"value":"2,52E-05","module":"A3","scenario":null},{"value":"5,96E-05","module":"A4","scenario":null},{"value":"1,38E-05","module":"C1","scenario":null},{"value":"8,71E-05","module":"C2","scenario":null},{"value":"1,96E-05","module":"C3","scenario":null},{"value":"2,76E-06","module":"C4","scenario":null},{"value":"-4,41E-04","module":"D","scenario":null},{"value":"9,01E-04","module":"A1A3","scenario":null}]},{"parameter":"ADPF","unit":"MJ","values":[{"value":"1,33E+03","module":"A1","scenario":null},{"value":"3,27E+02","module":"A2","scenario":null},{"value":"4,58E+01","module":"A3","scenario":null},{"value":"5,43E+01","module":"A4","scenario":null},{"value":"1,24E+02","module":"C1","scenario":null},{"value":"7,93E+01","module":"C2","scenario":null},{"value":"4,79E+01","module":"C3","scenario":null},{"value":"1,00E+01","module":"C4","scenario":null},{"value":"-8,41E+01","module":"D","scenario":null},{"value":"1,70E+03","module":"A1A3","scenario":null}]},{"parameter":"WDP","unit":"m3 world-eq. Deprived","values":[{"value":"3,28E+03","module":"A1","scenario":null},{"value":"1,57E+02","module":"A2","scenario":null},{"value":"3,33E+02","module":"A3","scenario":null},{"value":"4,16E+01","module":"A4","scenario":null},{"value":"2,63E+01","module":"C1","scenario":null},{"value":"6,08E+01","module":"C2","scenario":null},{"value":"5,28E+03","module":"C3","scenario":null},{"value":"2,11E+01","module":"C4","scenario":null},{"value":"-3,94E+03","module":"D","scenario":null},{"value":"3,77E+03","module":"A1A3","scenario":null}]},{"parameter":"EP-freshwater","unit":"kg P-eq","values":[{"value":"4,73E-03","module":"A1","scenario":null},{"value":"1,02E-04","module":"A2","scenario":null},{"value":"1,36E-04","module":"A3","scenario":null},{"value":"2,66E-05","module":"A4","scenario":null},{"value":"3,27E-05","module":"C1","scenario":null},{"value":"3,89E-05","module":"C2","scenario":null},{"value":"9,74E-05","module":"C3","scenario":null},{"value":"2,32E-06","module":"C4","scenario":null},{"value":"-1,32E-04","module":"D","scenario":null},{"value":"4,97E-03","module":"A1A3","scenario":null}]},{"parameter":"EP-marine","unit":"kg N-eq","values":[{"value":"9,69E-02","module":"A1","scenario":null},{"value":"1,01E-01","module":"A2","scenario":null},{"value":"3,85E-03","module":"A3","scenario":null},{"value":"2,36E-03","module":"A4","scenario":null},{"value":"4,15E-02","module":"C1","scenario":null},{"value":"6,44E-03","module":"C2","scenario":null},{"value":"3,66E-03","module":"C3","scenario":null},{"value":"1,14E-03","module":"C4","scenario":null},{"value":"-1,55E-02","module":"D","scenario":null},{"value":"2,02E-01","module":"A1A3","scenario":null}]},{"parameter":"EP-terrestrial","unit":"mol N-eq.","values":[{"value":"1,04E+00","module":"A1","scenario":null},{"value":"1,13E+00","module":"A2","scenario":null},{"value":"4,58E-02","module":"A3","scenario":null},{"value":"2,63E-02","module":"A4","scenario":null},{"value":"4,49E-01","module":"C1","scenario":null},{"value":"7,13E-02","module":"C2","scenario":null},{"value":"4,21E-02","module":"C3","scenario":null},{"value":"1,26E-02","module":"C4","scenario":null},{"value":"-1,82E-01","module":"D","scenario":null},{"value":"2,21E+00","module":"A1A3","scenario":null}]},{"parameter":"GWP-IOBC","unit":"kg CO2-eq","values":[{"value":"2,01E+02","module":"A1","scenario":null},{"value":"2,32E+01","module":"A2","scenario":null},{"value":"3,88E+00","module":"A3","scenario":null},{"value":"3,34E+00","module":"A4","scenario":null},{"value":"8,98E+00","module":"C1","scenario":null},{"value":"5,10E+00","module":"C2","scenario":null},{"value":"1,54E+00","module":"C3","scenario":null},{"value":"3,12E-01","module":"C4","scenario":null},{"value":"-5,32E+00","module":"D","scenario":null},{"value":"2,28E+02","module":"A1A3","scenario":null}]}],"additional_environmental_impact":[{"parameter":"PM","unit":"Disease incidence","values":[{"value":"5,56E-06","module":"A1","scenario":null},{"value":"1,32E-06","module":"A2","scenario":null},{"value":"2,15E-07","module":"A3","scenario":null},{"value":"3,07E-07","module":"A4","scenario":null},{"value":"1,14E-05","module":"C1","scenario":null},{"value":"4,49E-07","module":"C2","scenario":null},{"value":"2,00E-07","module":"C3","scenario":null},{"value":"6,47E-08","module":"C4","scenario":null},{"value":"-9,53E-07","module":"D","scenario":null},{"value":"7,09E-06","module":"A1A3","scenario":null}]},{"parameter":"ETP-fw","unit":"CTUe","values":[{"value":"2,29E+03","module":"A1","scenario":null},{"value":"1,97E+02","module":"A2","scenario":null},{"value":"4,91E+01","module":"A3","scenario":null},{"value":"3,97E+01","module":"A4","scenario":null},{"value":"6,75E+01","module":"C1","scenario":null},{"value":"5,80E+01","module":"C2","scenario":null},{"value":"3,39E+01","module":"C3","scenario":null},{"value":"4,97E+00","module":"C4","scenario":null},{"value":"-8,66E+01","module":"D","scenario":null},{"value":"2,53E+03","module":"A1A3","scenario":null}]},{"parameter":"HTP-c","unit":"CTUh","values":[{"value":"1,34E-07","module":"A1","scenario":null},{"value":"0,00E+00","module":"A2","scenario":null},{"value":"1,07E-09","module":"A3","scenario":null},{"value":"0,00E+00","module":"A4","scenario":null},{"value":"2,24E-09","module":"C1","scenario":null},{"value":"0,00E+00","module":"C2","scenario":null},{"value":"2,17E-09","module":"C3","scenario":null},{"value":"1,45E-10","module":"C4","scenario":null},{"value":"-4,34E-09","module":"D","scenario":null},{"value":"1,35E-07","module":"A1A3","scenario":null}]},{"parameter":"HTP-nc","unit":"CTUh","values":[{"value":"7,39E-07","module":"A1","scenario":null},{"value":"1,14E-07","module":"A2","scenario":null},{"value":"3,49E-08","module":"A3","scenario":null},{"value":"3,84E-08","module":"A4","scenario":null},{"value":"6,28E-08","module":"C1","scenario":null},{"value":"5,61E-08","module":"C2","scenario":null},{"value":"3,04E-08","module":"C3","scenario":null},{"value":"2,91E-09","module":"C4","scenario":null},{"value":"-1,06E-07","module":"D","scenario":null},{"value":"8,88E-07","module":"A1A3","scenario":null}]},{"parameter":"SQP","unit":"-","values":[{"value":"-5,30E+01","module":"A1","scenario":null},{"value":"2,05E+02","module":"A2","scenario":null},{"value":"5,34E+01","module":"A3","scenario":null},{"value":"6,22E+01","module":"A4","scenario":null},{"value":"1,50E+01","module":"C1","scenario":null},{"value":"9,10E+01","module":"C2","scenario":null},{"value":"2,71E+01","module":"C3","scenario":null},{"value":"3,66E+01","module":"C4","scenario":null},{"value":"1,91E+02","module":"D","scenario":null},{"value":"2,06E+02","module":"A1A3","scenario":null}]},{"parameter":"IRP","unit":"kBq U235-eq","values":[{"value":"5,68E+00","module":"A1","scenario":null},{"value":"1,43E+00","module":"A2","scenario":null},{"value":"1,88E-01","module":"A3","scenario":null},{"value":"2,37E-01","module":"A4","scenario":null},{"value":"5,39E-01","module":"C1","scenario":null},{"value":"3,47E-01","module":"C2","scenario":null},{"value":"8,03E-01","module":"C3","scenario":null},{"value":"4,36E-02","module":"C4","scenario":null},{"value":"-7,72E-01","module":"D","scenario":null},{"value":"7,29E+00","module":"A1A3","scenario":null}]}],"resource_use":[{"parameter":"PERE","unit":"MJ","values":[{"value":"6,04E+02","module":"A1","scenario":null},{"value":"2,59E+00","module":"A2","scenario":null},{"value":"1,83E+01","module":"A3","scenario":null},{"value":"6,83E-01","module":"A4","scenario":null},{"value":"6,73E-01","module":"C1","scenario":null},{"value":"9,98E-01","module":"C2","scenario":null},{"value":"2,46E+01","module":"C3","scenario":null},{"value":"1,55E-01","module":"C4","scenario":null},{"value":"-1,97E+01","module":"D","scenario":null},{"value":"6,25E+02","module":"A1A3","scenario":null}]},{"parameter":"PERM","unit":"","values":[{"value":"9,44E-02","module":"A1","scenario":null},{"value":"0,00E+00","module":"A2","scenario":null},{"value":"0,00E+00","module":"A3","scenario":null},{"value":"0,00E+00","module":"A4","scenario":null},{"value":"0,00E+00","module":"C1","scenario":null},{"value":"0,00E+00","module":"C2","scenario":null},{"value":"0,00E+00","module":"C3","scenario":null},{"value":"0,00E+00","module":"C4","scenario":null},{"value":"0,00E+00","module":"D","scenario":null},{"value":"9,44E-02","module":"A1A3","scenario":null}]},{"parameter":"PERT","unit":"MJ","values":[{"value":"6,04E+02","module":"A1","scenario":null},{"value":"2,59E+00","module":"A2","scenario":null},{"value":"1,83E+01","module":"A3","scenario":null},{"value":"6,83E-01","module":"A4","scenario":null},{"value":"6,73E-01","module":"C1","scenario":null},{"value":"9,98E-01","module":"C2","scenario":null},{"value":"2,46E+01","module":"C3","scenario":null},{"value":"1,55E-01","module":"C4","scenario":null},{"value":"-1,97E+01","module":"D","scenario":null},{"value":"6,25E+02","module":"A1A3","scenario":null}]},{"parameter":"PENRE","unit":"MJ","values":[{"value":"1,29E+03","module":"A1","scenario":null},{"value":"3,27E+02","module":"A2","scenario":null},{"value":"4,58E+01","module":"A3","scenario":null},{"value":"5,43E+01","module":"A4","scenario":null},{"value":"1,24E+02","module":"C1","scenario":null},{"value":"7,93E+01","module":"C2","scenario":null},{"value":"4,79E+01","module":"C3","scenario":null},{"value":"1,00E+01","module":"C4","scenario":null},{"value":"-8,88E+01","module":"D","scenario":null},{"value":"1,67E+03","module":"A1A3","scenario":null}]},{"parameter":"PENRM","unit":"MJ","values":[{"value":"3,05E+01","module":"A1","scenario":null},{"value":"0,00E+00","module":"A2","scenario":null},{"value":"0,00E+00","module":"A3","scenario":null},{"value":"0,00E+00","module":"A4","scenario":null},{"value":"0,00E+00","module":"C1","scenario":null},{"value":"0,00E+00","module":"C2","scenario":null},{"value":"0,00E+00","module":"C3","scenario":null},{"value":"0,00E+00","module":"C4","scenario":null},{"value":"0,00E+00","module":"D","scenario":null},{"value":"3,05E+01","module":"A1A3","scenario":null}]},{"parameter":"PENRT","unit":"MJ","values":[{"value":"1,32E+03","module":"A1","scenario":null},{"value":"3,27E+02","module":"A2","scenario":null},{"value":"4,58E+01","module":"A3","scenario":null},{"value":"5,43E+01","module":"A4","scenario":null},{"value":"1,24E+02","module":"C1","scenario":null},{"value":"7,93E+01","module":"C2","scenario":null},{"value":"4,79E+01","module":"C3","scenario":null},{"value":"1,00E+01","module":"C4","scenario":null},{"value":"-8,88E+01","module":"D","scenario":null},{"value":"1,70E+03","module":"A1A3","scenario":null}]},{"parameter":"SM","unit":"kg","values":[{"value":"1,03E+02","module":"A1","scenario":null},{"value":"0,00E+00","module":"A2","scenario":null},{"value":"0,00E+00","module":"A3","scenario":null},{"value":"0,00E+00","module":"A4","scenario":null},{"value":"0,00E+00","module":"C1","scenario":null},{"value":"0,00E+00","module":"C2","scenario":null},{"value":"0,00E+00","module":"C3","scenario":null},{"value":"0,00E+00","module":"C4","scenario":null},{"value":"0,00E+00","module":"D","scenario":null},{"value":"1,03E+02","module":"A1A3","scenario":null}]},{"parameter":"RSF","unit":"MJ","values":[{"value":"9,84E+01","module":"A1","scenario":null},{"value":"9,88E-02","module":"A2","scenario":null},{"value":"6,66E-01","module":"A3","scenario":null},{"value":"2,39E-02","module":"A4","scenario":null},{"value":"0,00E+00","module":"C1","scenario":null},{"value":"3,49E-02","module":"C2","scenario":null},{"value":"0,00E+00","module":"C3","scenario":null},{"value":"3,19E-03","module":"C4","scenario":null},{"value":"-4,03E-01","module":"D","scenario":null},{"value":"9,91E+01","module":"A1A3","scenario":null}]},{"parameter":"NRSF","unit":"MJ","values":[{"value":"1,64E+02","module":"A1","scenario":null},{"value":"3,26E-01","module":"A2","scenario":null},{"value":"2,93E-02","module":"A3","scenario":null},{"value":"8,01E-02","module":"A4","scenario":null},{"value":"0,00E+00","module":"C1","scenario":null},{"value":"1,17E-01","module":"C2","scenario":null},{"value":"0,00E+00","module":"C3","scenario":null},{"value":"9,19E-03","module":"C4","scenario":null},{"value":"-4,14E-01","module":"D","scenario":null},{"value":"1,65E+02","module":"A1A3","scenario":null}]},{"parameter":"FW","unit":"m3","values":[{"value":"2,91E+00","module":"A1","scenario":null},{"value":"2,07E-02","module":"A2","scenario":null},{"value":"7,01E-02","module":"A3","scenario":null},{"value":"6,18E-03","module":"A4","scenario":null},{"value":"6,36E-03","module":"C1","scenario":null},{"value":"9,03E-03","module":"C2","scenario":null},{"value":"8,20E-02","module":"C3","scenario":null},{"value":"1,20E-02","module":"C4","scenario":null},{"value":"-3,09E+00","module":"D","scenario":null},{"value":"3,00E+00","module":"A1A3","scenario":null}]}],"end_of_life_waste":[{"parameter":"HWD","unit":"kg","values":[{"value":"4,36E+00","module":"A1","scenario":null},{"value":"1,29E-02","module":"A2","scenario":null},{"value":"1,69E-02","module":"A3","scenario":null},{"value":"2,97E-03","module":"A4","scenario":null},{"value":"3,64E-03","module":"C1","scenario":null},{"value":"4,34E-03","module":"C2","scenario":null},{"value":"4,78E-03","module":"C3","scenario":null},{"value":"0,00E+00","module":"C4","scenario":null},{"value":"-2,03E-02","module":"D","scenario":null},{"value":"4,39E+00","module":"A1A3","scenario":null}]},{"parameter":"NHWD","unit":"kg","values":[{"value":"1,51E+02","module":"A1","scenario":null},{"value":"1,41E+01","module":"A2","scenario":null},{"value":"2,42E+01","module":"A3","scenario":null},{"value":"4,72E+00","module":"A4","scenario":null},{"value":"1,46E-01","module":"C1","scenario":null},{"value":"6,90E+00","module":"C2","scenario":null},{"value":"1,51E-01","module":"C3","scenario":null},{"value":"7,27E+01","module":"C4","scenario":null},{"value":"-6,15E-01","module":"D","scenario":null},{"value":"1,89E+02","module":"A1A3","scenario":null}]},{"parameter":"RWD","unit":"kg","values":[{"value":"9,35E-03","module":"A1","scenario":null},{"value":"2,28E-03","module":"A2","scenario":null},{"value":"1,48E-04","module":"A3","scenario":null},{"value":"3,71E-04","module":"A4","scenario":null},{"value":"8,58E-04","module":"C1","scenario":null},{"value":"5,41E-04","module":"C2","scenario":null},{"value":"5,06E-04","module":"C3","scenario":null},{"value":"0,00E+00","module":"C4","scenario":null},{"value":"-6,67E-04","module":"D","scenario":null},{"value":"1,18E-02","module":"A1A3","scenario":null}]}],"end_of_life_flow":[{"parameter":"CRU","unit":"kg","values":[{"value":"0,00E+00","module":"A1","scenario":null},{"value":"0,00E+00","module":"A2","scenario":null},{"value":"0,00E+00","module":"A3","scenario":null},{"value":"0,00E+00","module":"A4","scenario":null},{"value":"0,00E+00","module":"C1","scenario":null},{"value":"0,00E+00","module":"C2","scenario":null},{"value":"0,00E+00","module":"C3","scenario":null},{"value":"0,00E+00","module":"C4","scenario":null},{"value":"0,00E+00","module":"D","scenario":null},{"value":"0,00E+00","module":"A1A3","scenario":null}]},{"parameter":"MFR","unit":"kg","values":[{"value":"0,00E+00","module":"A1","scenario":null},{"value":"0,00E+00","module":"A2","scenario":null},{"value":"2,31E-02","module":"A3","scenario":null},{"value":"0,00E+00","module":"A4","scenario":null},{"value":"0,00E+00","module":"C1","scenario":null},{"value":"0,00E+00","module":"C2","scenario":null},{"value":"2,17E+03","module":"C3","scenario":null},{"value":"0,00E+00","module":"C4","scenario":null},{"value":"0,00E+00","module":"D","scenario":null},{"value":"2,31E-02","module":"A1A3","scenario":null}]},{"parameter":"MER","unit":"kg","values":[{"value":"0,00E+00","module":"A1","scenario":null},{"value":"0,00E+00","module":"A2","scenario":null},{"value":"6,20E-02","module":"A3","scenario":null},{"value":"0,00E+00","module":"A4","scenario":null},{"value":"0,00E+00","module":"C1","scenario":null},{"value":"0,00E+00","module":"C2","scenario":null},{"value":"0,00E+00","module":"C3","scenario":null},{"value":"0,00E+00","module":"C4","scenario":null},{"value":"0,00E+00","module":"D","scenario":null},{"value":"6,20E-02","module":"A1A3","scenario":null}]},{"parameter":"EEE","unit":"MJ","values":[{"value":"0,00E+00","module":"A1","scenario":null},{"value":"0,00E+00","module":"A2","scenario":null},{"value":"3,71E-02","module":"A3","scenario":null},{"value":"0,00E+00","module":"A4","scenario":null},{"value":"0,00E+00","module":"C1","scenario":null},{"value":"0,00E+00","module":"C2","scenario":null},{"value":"0,00E+00","module":"C3","scenario":null},{"value":"0,00E+00","module":"C4","scenario":null},{"value":"0,00E+00","module":"D","scenario":null},{"value":"3,71E-02","module":"A1A3","scenario":null}]},{"parameter":"EET","unit":"MJ","values":[{"value":"0,00E+00","module":"A1","scenario":null},{"value":"0,00E+00","module":"A2","scenario":null},{"value":"5,61E-01","module":"A3","scenario":null},{"value":"0,00E+00","module":"A4","scenario":null},{"value":"0,00E+00","module":"C1","scenario":null},{"value":"0,00E+00","module":"C2","scenario":null},{"value":"0,00E+00","module":"C3","scenario":null},{"value":"0,00E+00","module":"C4","scenario":null},{"value":"0,00E+00","module":"D","scenario":null},{"value":"5,61E-01","module":"A1A3","scenario":null}]}]}