{"product_name":"SE-N1XE-U Light 4G10","epd_id":"NEPD-3976-3022-EN","declared_unit":{"unit":"m","amount":1},"compliance":["EN 15804+A2","ISO 14025","ISO 21930"],"producer_name":"Prysmian Group Norge AS","environmental_impact":[{"parameter":"GWP-total","unit":"kg CO2-eq","values":[{"value":"2,94E+00","module":"A1","scenario":null},{"value":"8,27E-02","module":"A2","scenario":null},{"value":"1,87E-01","module":"A3","scenario":null},{"value":"5,28E-02","module":"A4","scenario":null},{"value":"6,52E-02","module":"A5","scenario":null},{"value":"0,00E+00","module":"B1","scenario":null},{"value":"0,00E+00","module":"B2","scenario":null},{"value":"0,00E+00","module":"B3","scenario":null},{"value":"0,00E+00","module":"B4","scenario":null},{"value":"0,00E+00","module":"B5","scenario":null},{"value":"1,10E+00","module":"B6","scenario":null},{"value":"0,00E+00","module":"B7","scenario":null},{"value":"0,00E+00","module":"C1","scenario":null},{"value":"2,33E-02","module":"C2","scenario":null},{"value":"1,75E-01","module":"C3","scenario":null},{"value":"8,79E-03","module":"C4","scenario":null},{"value":"-7,89E-02","module":"D","scenario":null},{"value":"3,21E+00","module":"A1A3","scenario":null}]},{"parameter":"GWP-fossil","unit":"kg CO2-eq","values":[{"value":"2,88E+00","module":"A1","scenario":null},{"value":"8,27E-02","module":"A2","scenario":null},{"value":"1,84E-01","module":"A3","scenario":null},{"value":"5,28E-02","module":"A4","scenario":null},{"value":"6,41E-02","module":"A5","scenario":null},{"value":"0,00E+00","module":"B1","scenario":null},{"value":"0,00E+00","module":"B2","scenario":null},{"value":"0,00E+00","module":"B3","scenario":null},{"value":"0,00E+00","module":"B4","scenario":null},{"value":"0,00E+00","module":"B5","scenario":null},{"value":"1,09E+00","module":"B6","scenario":null},{"value":"0,00E+00","module":"B7","scenario":null},{"value":"0,00E+00","module":"C1","scenario":null},{"value":"2,32E-02","module":"C2","scenario":null},{"value":"1,75E-01","module":"C3","scenario":null},{"value":"8,79E-03","module":"C4","scenario":null},{"value":"-7,82E-02","module":"D","scenario":null},{"value":"3,15E+00","module":"A1A3","scenario":null}]},{"parameter":"GWP-biogenic","unit":"kg CO2-eq","values":[{"value":"5,43E-02","module":"A1","scenario":null},{"value":"3,27E-05","module":"A2","scenario":null},{"value":"2,27E-03","module":"A3","scenario":null},{"value":"2,17E-05","module":"A4","scenario":null},{"value":"1,13E-03","module":"A5","scenario":null},{"value":"0,00E+00","module":"B1","scenario":null},{"value":"0,00E+00","module":"B2","scenario":null},{"value":"0,00E+00","module":"B3","scenario":null},{"value":"0,00E+00","module":"B4","scenario":null},{"value":"0,00E+00","module":"B5","scenario":null},{"value":"7,65E-03","module":"B6","scenario":null},{"value":"0,00E+00","module":"B7","scenario":null},{"value":"0,00E+00","module":"C1","scenario":null},{"value":"9,47E-06","module":"C2","scenario":null},{"value":"1,49E-06","module":"C3","scenario":null},{"value":"6,54E-07","module":"C4","scenario":null},{"value":"-3,38E-04","module":"D","scenario":null},{"value":"5,66E-02","module":"A1A3","scenario":null}]},{"parameter":"GWP-luluc","unit":"kg CO2-eq","values":[{"value":"2,97E-03","module":"A1","scenario":null},{"value":"2,88E-05","module":"A2","scenario":null},{"value":"1,48E-04","module":"A3","scenario":null},{"value":"1,54E-05","module":"A4","scenario":null},{"value":"6,33E-05","module":"A5","scenario":null},{"value":"0,00E+00","module":"B1","scenario":null},{"value":"0,00E+00","module":"B2","scenario":null},{"value":"0,00E+00","module":"B3","scenario":null},{"value":"0,00E+00","module":"B4","scenario":null},{"value":"0,00E+00","module":"B5","scenario":null},{"value":"2,53E-03","module":"B6","scenario":null},{"value":"0,00E+00","module":"B7","scenario":null},{"value":"0,00E+00","module":"C1","scenario":null},{"value":"8,12E-06","module":"C2","scenario":null},{"value":"2,22E-07","module":"C3","scenario":null},{"value":"9,24E-07","module":"C4","scenario":null},{"value":"-4,12E-04","module":"D","scenario":null},{"value":"3,15E-03","module":"A1A3","scenario":null}]},{"parameter":"ODP","unit":"kg CFC11-eq","values":[{"value":"1,77E-07","module":"A1","scenario":null},{"value":"1,88E-08","module":"A2","scenario":null},{"value":"3,31E-08","module":"A3","scenario":null},{"value":"1,22E-08","module":"A4","scenario":null},{"value":"4,83E-09","module":"A5","scenario":null},{"value":"0,00E+00","module":"B1","scenario":null},{"value":"0,00E+00","module":"B2","scenario":null},{"value":"0,00E+00","module":"B3","scenario":null},{"value":"0,00E+00","module":"B4","scenario":null},{"value":"0,00E+00","module":"B5","scenario":null},{"value":"9,21E-08","module":"B6","scenario":null},{"value":"0,00E+00","module":"B7","scenario":null},{"value":"0,00E+00","module":"C1","scenario":null},{"value":"5,30E-09","module":"C2","scenario":null},{"value":"1,41E-10","module":"C3","scenario":null},{"value":"7,53E-10","module":"C4","scenario":null},{"value":"-7,20E-04","module":"D","scenario":null},{"value":"2,29E-07","module":"A1A3","scenario":null}]},{"parameter":"AP","unit":"mol H+-eq","values":[{"value":"2,45E-01","module":"A1","scenario":null},{"value":"5,70E-04","module":"A2","scenario":null},{"value":"1,62E-03","module":"A3","scenario":null},{"value":"2,22E-04","module":"A4","scenario":null},{"value":"4,95E-03","module":"A5","scenario":null},{"value":"0,00E+00","module":"B1","scenario":null},{"value":"0,00E+00","module":"B2","scenario":null},{"value":"0,00E+00","module":"B3","scenario":null},{"value":"0,00E+00","module":"B4","scenario":null},{"value":"0,00E+00","module":"B5","scenario":null},{"value":"6,35E-03","module":"B6","scenario":null},{"value":"0,00E+00","module":"B7","scenario":null},{"value":"0,00E+00","module":"C1","scenario":null},{"value":"9,50E-05","module":"C2","scenario":null},{"value":"2,24E-05","module":"C3","scenario":null},{"value":"2,04E-05","module":"C4","scenario":null},{"value":"-1,16E-02","module":"D","scenario":null},{"value":"2,47E-01","module":"A1A3","scenario":null}]},{"parameter":"POCP","unit":"kg NMVOC-eq","values":[{"value":"4,73E-02","module":"A1","scenario":null},{"value":"5,09E-04","module":"A2","scenario":null},{"value":"7,84E-04","module":"A3","scenario":null},{"value":"2,37E-04","module":"A4","scenario":null},{"value":"9,76E-04","module":"A5","scenario":null},{"value":"0,00E+00","module":"B1","scenario":null},{"value":"0,00E+00","module":"B2","scenario":null},{"value":"0,00E+00","module":"B3","scenario":null},{"value":"0,00E+00","module":"B4","scenario":null},{"value":"0,00E+00","module":"B5","scenario":null},{"value":"2,52E-03","module":"B6","scenario":null},{"value":"0,00E+00","module":"B7","scenario":null},{"value":"0,00E+00","module":"C1","scenario":null},{"value":"9,54E-05","module":"C2","scenario":null},{"value":"2,78E-05","module":"C3","scenario":null},{"value":"2,46E-05","module":"C4","scenario":null},{"value":"-2,06E-03","module":"D","scenario":null},{"value":"4,86E-02","module":"A1A3","scenario":null}]},{"parameter":"ADPE","unit":"kg Sb-eq","values":[{"value":"1,40E-03","module":"A1","scenario":null},{"value":"1,64E-06","module":"A2","scenario":null},{"value":"4,77E-07","module":"A3","scenario":null},{"value":"9,02E-07","module":"A4","scenario":null},{"value":"2,80E-05","module":"A5","scenario":null},{"value":"0,00E+00","module":"B1","scenario":null},{"value":"0,00E+00","module":"B2","scenario":null},{"value":"0,00E+00","module":"B3","scenario":null},{"value":"0,00E+00","module":"B4","scenario":null},{"value":"0,00E+00","module":"B5","scenario":null},{"value":"7,98E-06","module":"B6","scenario":null},{"value":"0,00E+00","module":"B7","scenario":null},{"value":"0,00E+00","module":"C1","scenario":null},{"value":"6,29E-07","module":"C2","scenario":null},{"value":"6,50E-09","module":"C3","scenario":null},{"value":"2,02E-08","module":"C4","scenario":null},{"value":"-6,44E-05","module":"D","scenario":null},{"value":"1,40E-03","module":"A1A3","scenario":null}]},{"parameter":"ADPF","unit":"MJ","values":[{"value":"3,81E+01","module":"A1","scenario":null},{"value":"1,25E+00","module":"A2","scenario":null},{"value":"2,45E+00","module":"A3","scenario":null},{"value":"8,21E-01","module":"A4","scenario":null},{"value":"8,53E-01","module":"A5","scenario":null},{"value":"0,00E+00","module":"B1","scenario":null},{"value":"0,00E+00","module":"B2","scenario":null},{"value":"0,00E+00","module":"B3","scenario":null},{"value":"0,00E+00","module":"B4","scenario":null},{"value":"0,00E+00","module":"B5","scenario":null},{"value":"2,24E+01","module":"B6","scenario":null},{"value":"0,00E+00","module":"B7","scenario":null},{"value":"0,00E+00","module":"C1","scenario":null},{"value":"3,50E-01","module":"C2","scenario":null},{"value":"1,18E-02","module":"C3","scenario":null},{"value":"6,05E-02","module":"C4","scenario":null},{"value":"-7,52E-01","module":"D","scenario":null},{"value":"4,18E+01","module":"A1A3","scenario":null}]},{"parameter":"WDP","unit":"m3 world-eq. Deprived","values":[{"value":"2,56E+01","module":"A1","scenario":null},{"value":"9,86E-01","module":"A2","scenario":null},{"value":"2,26E+01","module":"A3","scenario":null},{"value":"6,30E-01","module":"A4","scenario":null},{"value":"9,96E-01","module":"A5","scenario":null},{"value":"0,00E+00","module":"B1","scenario":null},{"value":"0,00E+00","module":"B2","scenario":null},{"value":"0,00E+00","module":"B3","scenario":null},{"value":"0,00E+00","module":"B4","scenario":null},{"value":"0,00E+00","module":"B5","scenario":null},{"value":"3,37E+02","module":"B6","scenario":null},{"value":"0,00E+00","module":"B7","scenario":null},{"value":"0,00E+00","module":"C1","scenario":null},{"value":"3,34E-01","module":"C2","scenario":null},{"value":"3,02E-02","module":"C3","scenario":null},{"value":"1,32E+00","module":"C4","scenario":null},{"value":"1,98E+00","module":"D","scenario":null},{"value":"4,92E+01","module":"A1A3","scenario":null}]},{"parameter":"EP-freshwater","unit":"kg P-eq","values":[{"value":"1,96E-03","module":"A1","scenario":null},{"value":"6,09E-07","module":"A2","scenario":null},{"value":"1,96E-06","module":"A3","scenario":null},{"value":"4,03E-07","module":"A4","scenario":null},{"value":"3,92E-05","module":"A5","scenario":null},{"value":"0,00E+00","module":"B1","scenario":null},{"value":"0,00E+00","module":"B2","scenario":null},{"value":"0,00E+00","module":"B3","scenario":null},{"value":"0,00E+00","module":"B4","scenario":null},{"value":"0,00E+00","module":"B5","scenario":null},{"value":"1,16E-04","module":"B6","scenario":null},{"value":"0,00E+00","module":"B7","scenario":null},{"value":"0,00E+00","module":"C1","scenario":null},{"value":"1,82E-07","module":"C2","scenario":null},{"value":"1,40E-08","module":"C3","scenario":null},{"value":"4,37E-08","module":"C4","scenario":null},{"value":"-7,82E-05","module":"D","scenario":null},{"value":"1,96E-03","module":"A1A3","scenario":null}]},{"parameter":"EP-marine","unit":"kg N-eq","values":[{"value":"1,18E-02","module":"A1","scenario":null},{"value":"1,57E-04","module":"A2","scenario":null},{"value":"2,33E-04","module":"A3","scenario":null},{"value":"6,67E-05","module":"A4","scenario":null},{"value":"2,45E-04","module":"A5","scenario":null},{"value":"0,00E+00","module":"B1","scenario":null},{"value":"0,00E+00","module":"B2","scenario":null},{"value":"0,00E+00","module":"B3","scenario":null},{"value":"0,00E+00","module":"B4","scenario":null},{"value":"0,00E+00","module":"B5","scenario":null},{"value":"8,06E-04","module":"B6","scenario":null},{"value":"0,00E+00","module":"B7","scenario":null},{"value":"0,00E+00","module":"C1","scenario":null},{"value":"2,82E-05","module":"C2","scenario":null},{"value":"1,08E-05","module":"C3","scenario":null},{"value":"1,42E-05","module":"C4","scenario":null},{"value":"-4,98E-04","module":"D","scenario":null},{"value":"1,22E-02","module":"A1A3","scenario":null}]},{"parameter":"EP-terrestrial","unit":"mol N-eq.","values":[{"value":"1,76E-01","module":"A1","scenario":null},{"value":"1,74E-03","module":"A2","scenario":null},{"value":"2,55E-03","module":"A3","scenario":null},{"value":"7,38E-04","module":"A4","scenario":null},{"value":"3,61E-03","module":"A5","scenario":null},{"value":"0,00E+00","module":"B1","scenario":null},{"value":"0,00E+00","module":"B2","scenario":null},{"value":"0,00E+00","module":"B3","scenario":null},{"value":"0,00E+00","module":"B4","scenario":null},{"value":"0,00E+00","module":"B5","scenario":null},{"value":"9,94E-03","module":"B6","scenario":null},{"value":"0,00E+00","module":"B7","scenario":null},{"value":"0,00E+00","module":"C1","scenario":null},{"value":"3,12E-04","module":"C2","scenario":null},{"value":"1,16E-04","module":"C3","scenario":null},{"value":"8,19E-05","module":"C4","scenario":null},{"value":"-7,59E-03","module":"D","scenario":null},{"value":"1,80E-01","module":"A1A3","scenario":null}]},{"parameter":"GWP-IOBC","unit":"kg CO2-eq","values":[{"value":"2,93E+00","module":"A1","scenario":null},{"value":"8,27E-02","module":"A2","scenario":null},{"value":"1,94E-01","module":"A3","scenario":null},{"value":"5,28E-02","module":"A4","scenario":null},{"value":"6,52E-02","module":"A5","scenario":null},{"value":"0,00E+00","module":"B1","scenario":null},{"value":"0,00E+00","module":"B2","scenario":null},{"value":"0,00E+00","module":"B3","scenario":null},{"value":"0,00E+00","module":"B4","scenario":null},{"value":"0,00E+00","module":"B5","scenario":null},{"value":"1,18E+00","module":"B6","scenario":null},{"value":"0,00E+00","module":"B7","scenario":null},{"value":"0,00E+00","module":"C1","scenario":null},{"value":"2,33E-02","module":"C2","scenario":null},{"value":"1,75E-01","module":"C3","scenario":null},{"value":"2,52E-03","module":"C4","scenario":null},{"value":"-4,25E-02","module":"D","scenario":null},{"value":"3,21E+00","module":"A1A3","scenario":null}]}],"additional_environmental_impact":[{"parameter":"PM","unit":"Disease incidence","values":[{"value":"5,48E-07","module":"A1","scenario":null},{"value":"6,20E-09","module":"A2","scenario":null},{"value":"1,31E-08","module":"A3","scenario":null},{"value":"4,65E-09","module":"A4","scenario":null},{"value":"1,14E-08","module":"A5","scenario":null},{"value":"0,00E+00","module":"B1","scenario":null},{"value":"0,00E+00","module":"B2","scenario":null},{"value":"0,00E+00","module":"B3","scenario":null},{"value":"0,00E+00","module":"B4","scenario":null},{"value":"0,00E+00","module":"B5","scenario":null},{"value":"1,67E-08","module":"B6","scenario":null},{"value":"0,00E+00","module":"B7","scenario":null},{"value":"0,00E+00","module":"C1","scenario":null},{"value":"1,67E-09","module":"C2","scenario":null},{"value":"8,80E-11","module":"C3","scenario":null},{"value":"3,63E-10","module":"C4","scenario":null},{"value":"-2,79E-08","module":"D","scenario":null},{"value":"5,67E-07","module":"A1A3","scenario":null}]},{"parameter":"ETP-fw","unit":"CTUe","values":[{"value":"2,40E+03","module":"A1","scenario":null},{"value":"9,01E-01","module":"A2","scenario":null},{"value":"2,01E+00","module":"A3","scenario":null},{"value":"6,01E-01","module":"A4","scenario":null},{"value":"4,80E+01","module":"A5","scenario":null},{"value":"0,00E+00","module":"B1","scenario":null},{"value":"0,00E+00","module":"B2","scenario":null},{"value":"0,00E+00","module":"B3","scenario":null},{"value":"0,00E+00","module":"B4","scenario":null},{"value":"0,00E+00","module":"B5","scenario":null},{"value":"1,57E+01","module":"B6","scenario":null},{"value":"0,00E+00","module":"B7","scenario":null},{"value":"0,00E+00","module":"C1","scenario":null},{"value":"2,58E-01","module":"C2","scenario":null},{"value":"4,38E-02","module":"C3","scenario":null},{"value":"8,61E+01","module":"C4","scenario":null},{"value":"-1,06E+02","module":"D","scenario":null},{"value":"2,40E+03","module":"A1A3","scenario":null}]},{"parameter":"HTP-c","unit":"CTUh","values":[{"value":"3,34E-08","module":"A1","scenario":null},{"value":"0,00E+00","module":"A2","scenario":null},{"value":"2,32E-10","module":"A3","scenario":null},{"value":"0,00E+00","module":"A4","scenario":null},{"value":"6,72E-10","module":"A5","scenario":null},{"value":"0,00E+00","module":"B1","scenario":null},{"value":"0,00E+00","module":"B2","scenario":null},{"value":"0,00E+00","module":"B3","scenario":null},{"value":"0,00E+00","module":"B4","scenario":null},{"value":"0,00E+00","module":"B5","scenario":null},{"value":"4,39E-10","module":"B6","scenario":null},{"value":"0,00E+00","module":"B7","scenario":null},{"value":"0,00E+00","module":"C1","scenario":null},{"value":"0,00E+00","module":"C2","scenario":null},{"value":"3,00E-12","module":"C3","scenario":null},{"value":"4,00E-12","module":"C4","scenario":null},{"value":"-1,50E-09","module":"D","scenario":null},{"value":"3,36E-08","module":"A1A3","scenario":null}]},{"parameter":"HTP-nc","unit":"CTUh","values":[{"value":"2,78E-06","module":"A1","scenario":null},{"value":"8,86E-10","module":"A2","scenario":null},{"value":"1,17E-09","module":"A3","scenario":null},{"value":"5,81E-10","module":"A4","scenario":null},{"value":"5,57E-08","module":"A5","scenario":null},{"value":"0,00E+00","module":"B1","scenario":null},{"value":"0,00E+00","module":"B2","scenario":null},{"value":"0,00E+00","module":"B3","scenario":null},{"value":"0,00E+00","module":"B4","scenario":null},{"value":"0,00E+00","module":"B5","scenario":null},{"value":"1,51E-08","module":"B6","scenario":null},{"value":"0,00E+00","module":"B7","scenario":null},{"value":"0,00E+00","module":"C1","scenario":null},{"value":"2,79E-10","module":"C2","scenario":null},{"value":"1,56E-10","module":"C3","scenario":null},{"value":"8,30E-11","module":"C4","scenario":null},{"value":"-1,28E-07","module":"D","scenario":null},{"value":"2,78E-06","module":"A1A3","scenario":null}]},{"parameter":"SQP","unit":"-","values":[{"value":"3,34E+01","module":"A1","scenario":null},{"value":"1,12E+00","module":"A2","scenario":null},{"value":"1,38E+00","module":"A3","scenario":null},{"value":"9,42E-01","module":"A4","scenario":null},{"value":"7,37E-01","module":"A5","scenario":null},{"value":"0,00E+00","module":"B1","scenario":null},{"value":"0,00E+00","module":"B2","scenario":null},{"value":"0,00E+00","module":"B3","scenario":null},{"value":"0,00E+00","module":"B4","scenario":null},{"value":"0,00E+00","module":"B5","scenario":null},{"value":"5,42E+00","module":"B6","scenario":null},{"value":"0,00E+00","module":"B7","scenario":null},{"value":"0,00E+00","module":"C1","scenario":null},{"value":"2,42E-01","module":"C2","scenario":null},{"value":"1,48E-03","module":"C3","scenario":null},{"value":"1,33E-01","module":"C4","scenario":null},{"value":"-2,28E+00","module":"D","scenario":null},{"value":"3,59E+01","module":"A1A3","scenario":null}]},{"parameter":"IRP","unit":"kBq U235-eq","values":[{"value":"1,00E-01","module":"A1","scenario":null},{"value":"5,45E-03","module":"A2","scenario":null},{"value":"1,73E-02","module":"A3","scenario":null},{"value":"3,59E-03","module":"A4","scenario":null},{"value":"2,53E-03","module":"A5","scenario":null},{"value":"0,00E+00","module":"B1","scenario":null},{"value":"0,00E+00","module":"B2","scenario":null},{"value":"0,00E+00","module":"B3","scenario":null},{"value":"0,00E+00","module":"B4","scenario":null},{"value":"0,00E+00","module":"B5","scenario":null},{"value":"1,97E-01","module":"B6","scenario":null},{"value":"0,00E+00","module":"B7","scenario":null},{"value":"0,00E+00","module":"C1","scenario":null},{"value":"1,53E-03","module":"C2","scenario":null},{"value":"2,06E-05","module":"C3","scenario":null},{"value":"3,78E-04","module":"C4","scenario":null},{"value":"-1,66E-03","module":"D","scenario":null},{"value":"1,23E-01","module":"A1A3","scenario":null}]}],"resource_use":[{"parameter":"PERE","unit":"MJ","values":[{"value":"7,57E+00","module":"A1","scenario":null},{"value":"1,58E-02","module":"A2","scenario":null},{"value":"3,46E-01","module":"A3","scenario":null},{"value":"1,03E-02","module":"A4","scenario":null},{"value":"1,59E-01","module":"A5","scenario":null},{"value":"0,00E+00","module":"B1","scenario":null},{"value":"0,00E+00","module":"B2","scenario":null},{"value":"0,00E+00","module":"B3","scenario":null},{"value":"0,00E+00","module":"B4","scenario":null},{"value":"0,00E+00","module":"B5","scenario":null},{"value":"4,35E+00","module":"B6","scenario":null},{"value":"0,00E+00","module":"B7","scenario":null},{"value":"0,00E+00","module":"C1","scenario":null},{"value":"4,94E-03","module":"C2","scenario":null},{"value":"3,66E-04","module":"C3","scenario":null},{"value":"7,12E-03","module":"C4","scenario":null},{"value":"-1,12E+00","module":"D","scenario":null},{"value":"7,93E+00","module":"A1A3","scenario":null}]},{"parameter":"PERM","unit":"","values":[{"value":"0,00E+00","module":"A1","scenario":null},{"value":"0,00E+00","module":"A2","scenario":null},{"value":"0,00E+00","module":"A3","scenario":null},{"value":"0,00E+00","module":"A4","scenario":null},{"value":"0,00E+00","module":"A5","scenario":null},{"value":"0,00E+00","module":"B1","scenario":null},{"value":"0,00E+00","module":"B2","scenario":null},{"value":"0,00E+00","module":"B3","scenario":null},{"value":"0,00E+00","module":"B4","scenario":null},{"value":"0,00E+00","module":"B5","scenario":null},{"value":"0,00E+00","module":"B6","scenario":null},{"value":"0,00E+00","module":"B7","scenario":null},{"value":"0,00E+00","module":"C1","scenario":null},{"value":"0,00E+00","module":"C2","scenario":null},{"value":"0,00E+00","module":"C3","scenario":null},{"value":"0,00E+00","module":"C4","scenario":null},{"value":"0,00E+00","module":"D","scenario":null},{"value":"0,00E+00","module":"A1A3","scenario":null}]},{"parameter":"PERT","unit":"MJ","values":[{"value":"7,57E+00","module":"A1","scenario":null},{"value":"1,58E-02","module":"A2","scenario":null},{"value":"3,46E-01","module":"A3","scenario":null},{"value":"1,03E-02","module":"A4","scenario":null},{"value":"1,59E-01","module":"A5","scenario":null},{"value":"0,00E+00","module":"B1","scenario":null},{"value":"0,00E+00","module":"B2","scenario":null},{"value":"0,00E+00","module":"B3","scenario":null},{"value":"0,00E+00","module":"B4","scenario":null},{"value":"0,00E+00","module":"B5","scenario":null},{"value":"4,35E+00","module":"B6","scenario":null},{"value":"0,00E+00","module":"B7","scenario":null},{"value":"0,00E+00","module":"C1","scenario":null},{"value":"4,94E-03","module":"C2","scenario":null},{"value":"3,66E-04","module":"C3","scenario":null},{"value":"7,12E-03","module":"C4","scenario":null},{"value":"-1,12E+00","module":"D","scenario":null},{"value":"7,93E+00","module":"A1A3","scenario":null}]},{"parameter":"PENRE","unit":"MJ","values":[{"value":"3,28E+01","module":"A1","scenario":null},{"value":"1,25E+00","module":"A2","scenario":null},{"value":"2,47E+00","module":"A3","scenario":null},{"value":"8,21E-01","module":"A4","scenario":null},{"value":"7,47E-01","module":"A5","scenario":null},{"value":"0,00E+00","module":"B1","scenario":null},{"value":"0,00E+00","module":"B2","scenario":null},{"value":"0,00E+00","module":"B3","scenario":null},{"value":"0,00E+00","module":"B4","scenario":null},{"value":"0,00E+00","module":"B5","scenario":null},{"value":"2,25E+01","module":"B6","scenario":null},{"value":"0,00E+00","module":"B7","scenario":null},{"value":"0,00E+00","module":"C1","scenario":null},{"value":"3,50E-01","module":"C2","scenario":null},{"value":"1,18E-02","module":"C3","scenario":null},{"value":"6,05E-02","module":"C4","scenario":null},{"value":"-7,51E-01","module":"D","scenario":null},{"value":"3,65E+01","module":"A1A3","scenario":null}]},{"parameter":"PENRM","unit":"MJ","values":[{"value":"5,44E+00","module":"A1","scenario":null},{"value":"0,00E+00","module":"A2","scenario":null},{"value":"0,00E+00","module":"A3","scenario":null},{"value":"0,00E+00","module":"A4","scenario":null},{"value":"1,09E-01","module":"A5","scenario":null},{"value":"0,00E+00","module":"B1","scenario":null},{"value":"0,00E+00","module":"B2","scenario":null},{"value":"0,00E+00","module":"B3","scenario":null},{"value":"0,00E+00","module":"B4","scenario":null},{"value":"0,00E+00","module":"B5","scenario":null},{"value":"0,00E+00","module":"B6","scenario":null},{"value":"0,00E+00","module":"B7","scenario":null},{"value":"0,00E+00","module":"C1","scenario":null},{"value":"0,00E+00","module":"C2","scenario":null},{"value":"-4,89E+00","module":"C3","scenario":null},{"value":"0,00E+00","module":"C4","scenario":null},{"value":"0,00E+00","module":"D","scenario":null},{"value":"5,44E+00","module":"A1A3","scenario":null}]},{"parameter":"PENRT","unit":"MJ","values":[{"value":"3,83E+01","module":"A1","scenario":null},{"value":"1,25E+00","module":"A2","scenario":null},{"value":"2,47E+00","module":"A3","scenario":null},{"value":"8,21E-01","module":"A4","scenario":null},{"value":"8,56E-01","module":"A5","scenario":null},{"value":"0,00E+00","module":"B1","scenario":null},{"value":"0,00E+00","module":"B2","scenario":null},{"value":"0,00E+00","module":"B3","scenario":null},{"value":"0,00E+00","module":"B4","scenario":null},{"value":"0,00E+00","module":"B5","scenario":null},{"value":"2,25E+01","module":"B6","scenario":null},{"value":"0,00E+00","module":"B7","scenario":null},{"value":"0,00E+00","module":"C1","scenario":null},{"value":"3,50E-01","module":"C2","scenario":null},{"value":"-4,88E+00","module":"C3","scenario":null},{"value":"6,05E-02","module":"C4","scenario":null},{"value":"-1,36E+00","module":"D","scenario":null},{"value":"4,20E+01","module":"A1A3","scenario":null}]},{"parameter":"SM","unit":"kg","values":[{"value":"1,85E-01","module":"A1","scenario":null},{"value":"0,00E+00","module":"A2","scenario":null},{"value":"9,31E-04","module":"A3","scenario":null},{"value":"0,00E+00","module":"A4","scenario":null},{"value":"3,72E-03","module":"A5","scenario":null},{"value":"0,00E+00","module":"B1","scenario":null},{"value":"0,00E+00","module":"B2","scenario":null},{"value":"0,00E+00","module":"B3","scenario":null},{"value":"0,00E+00","module":"B4","scenario":null},{"value":"0,00E+00","module":"B5","scenario":null},{"value":"8,10E-03","module":"B6","scenario":null},{"value":"0,00E+00","module":"B7","scenario":null},{"value":"0,00E+00","module":"C1","scenario":null},{"value":"0,00E+00","module":"C2","scenario":null},{"value":"0,00E+00","module":"C3","scenario":null},{"value":"7,01E-04","module":"C4","scenario":null},{"value":"2,00E-02","module":"D","scenario":null},{"value":"1,86E-01","module":"A1A3","scenario":null}]},{"parameter":"RSF","unit":"MJ","values":[{"value":"6,15E-02","module":"A1","scenario":null},{"value":"5,52E-04","module":"A2","scenario":null},{"value":"5,76E-03","module":"A3","scenario":null},{"value":"3,62E-04","module":"A4","scenario":null},{"value":"1,36E-03","module":"A5","scenario":null},{"value":"0,00E+00","module":"B1","scenario":null},{"value":"0,00E+00","module":"B2","scenario":null},{"value":"0,00E+00","module":"B3","scenario":null},{"value":"0,00E+00","module":"B4","scenario":null},{"value":"0,00E+00","module":"B5","scenario":null},{"value":"3,17E-01","module":"B6","scenario":null},{"value":"0,00E+00","module":"B7","scenario":null},{"value":"0,00E+00","module":"C1","scenario":null},{"value":"1,77E-04","module":"C2","scenario":null},{"value":"1,00E-05","module":"C3","scenario":null},{"value":"1,48E-04","module":"C4","scenario":null},{"value":"1,75E-03","module":"D","scenario":null},{"value":"6,79E-02","module":"A1A3","scenario":null}]},{"parameter":"NRSF","unit":"MJ","values":[{"value":"5,79E-02","module":"A1","scenario":null},{"value":"1,87E-03","module":"A2","scenario":null},{"value":"3,49E-03","module":"A3","scenario":null},{"value":"1,21E-03","module":"A4","scenario":null},{"value":"1,29E-03","module":"A5","scenario":null},{"value":"0,00E+00","module":"B1","scenario":null},{"value":"0,00E+00","module":"B2","scenario":null},{"value":"0,00E+00","module":"B3","scenario":null},{"value":"0,00E+00","module":"B4","scenario":null},{"value":"0,00E+00","module":"B5","scenario":null},{"value":"7,53E-02","module":"B6","scenario":null},{"value":"0,00E+00","module":"B7","scenario":null},{"value":"0,00E+00","module":"C1","scenario":null},{"value":"6,32E-04","module":"C2","scenario":null},{"value":"-1,05E-04","module":"C3","scenario":null},{"value":"1,61E-04","module":"C4","scenario":null},{"value":"-4,76E-02","module":"D","scenario":null},{"value":"6,33E-02","module":"A1A3","scenario":null}]},{"parameter":"FW","unit":"m3","values":[{"value":"5,31E-02","module":"A1","scenario":null},{"value":"1,32E-04","module":"A2","scenario":null},{"value":"9,78E-04","module":"A3","scenario":null},{"value":"9,35E-05","module":"A4","scenario":null},{"value":"1,09E-03","module":"A5","scenario":null},{"value":"0,00E+00","module":"B1","scenario":null},{"value":"0,00E+00","module":"B2","scenario":null},{"value":"0,00E+00","module":"B3","scenario":null},{"value":"0,00E+00","module":"B4","scenario":null},{"value":"0,00E+00","module":"B5","scenario":null},{"value":"1,91E-02","module":"B6","scenario":null},{"value":"0,00E+00","module":"B7","scenario":null},{"value":"0,00E+00","module":"C1","scenario":null},{"value":"3,69E-05","module":"C2","scenario":null},{"value":"3,73E-05","module":"C3","scenario":null},{"value":"7,80E-05","module":"C4","scenario":null},{"value":"-2,72E-03","module":"D","scenario":null},{"value":"5,42E-02","module":"A1A3","scenario":null}]}],"end_of_life_waste":[{"parameter":"HWD","unit":"kg","values":[{"value":"2,34E-02","module":"A1","scenario":null},{"value":"6,54E-05","module":"A2","scenario":null},{"value":"4,25E-03","module":"A3","scenario":null},{"value":"4,50E-05","module":"A4","scenario":null},{"value":"5,54E-04","module":"A5","scenario":null},{"value":"0,00E+00","module":"B1","scenario":null},{"value":"0,00E+00","module":"B2","scenario":null},{"value":"0,00E+00","module":"B3","scenario":null},{"value":"0,00E+00","module":"B4","scenario":null},{"value":"0,00E+00","module":"B5","scenario":null},{"value":"3,38E-03","module":"B6","scenario":null},{"value":"0,00E+00","module":"B7","scenario":null},{"value":"0,00E+00","module":"C1","scenario":null},{"value":"1,79E-05","module":"C2","scenario":null},{"value":"5,73E-06","module":"C3","scenario":null},{"value":"6,89E-03","module":"C4","scenario":null},{"value":"-7,81E-04","module":"D","scenario":null},{"value":"2,77E-02","module":"A1A3","scenario":null}]},{"parameter":"NHWD","unit":"kg","values":[{"value":"8,78E-01","module":"A1","scenario":null},{"value":"8,22E-02","module":"A2","scenario":null},{"value":"8,37E-03","module":"A3","scenario":null},{"value":"7,14E-02","module":"A4","scenario":null},{"value":"2,08E-02","module":"A5","scenario":null},{"value":"0,00E+00","module":"B1","scenario":null},{"value":"0,00E+00","module":"B2","scenario":null},{"value":"0,00E+00","module":"B3","scenario":null},{"value":"0,00E+00","module":"B4","scenario":null},{"value":"0,00E+00","module":"B5","scenario":null},{"value":"7,60E-02","module":"B6","scenario":null},{"value":"0,00E+00","module":"B7","scenario":null},{"value":"0,00E+00","module":"C1","scenario":null},{"value":"1,67E-02","module":"C2","scenario":null},{"value":"1,94E-04","module":"C3","scenario":null},{"value":"2,00E-01","module":"C4","scenario":null},{"value":"-3,63E-02","module":"D","scenario":null},{"value":"9,69E-01","module":"A1A3","scenario":null}]},{"parameter":"RWD","unit":"kg","values":[{"value":"9,32E-05","module":"A1","scenario":null},{"value":"8,54E-06","module":"A2","scenario":null},{"value":"1,77E-05","module":"A3","scenario":null},{"value":"5,61E-06","module":"A4","scenario":null},{"value":"2,50E-06","module":"A5","scenario":null},{"value":"0,00E+00","module":"B1","scenario":null},{"value":"0,00E+00","module":"B2","scenario":null},{"value":"0,00E+00","module":"B3","scenario":null},{"value":"0,00E+00","module":"B4","scenario":null},{"value":"0,00E+00","module":"B5","scenario":null},{"value":"1,60E-04","module":"B6","scenario":null},{"value":"0,00E+00","module":"B7","scenario":null},{"value":"0,00E+00","module":"C1","scenario":null},{"value":"2,39E-06","module":"C2","scenario":null},{"value":"2,49E-08","module":"C3","scenario":null},{"value":"4,16E-07","module":"C4","scenario":null},{"value":"-1,43E-06","module":"D","scenario":null},{"value":"1,19E-04","module":"A1A3","scenario":null}]}],"end_of_life_flow":[{"parameter":"CRU","unit":"kg","values":[{"value":"0,00E+00","module":"A1","scenario":null},{"value":"0,00E+00","module":"A2","scenario":null},{"value":"0,00E+00","module":"A3","scenario":null},{"value":"0,00E+00","module":"A4","scenario":null},{"value":"0,00E+00","module":"A5","scenario":null},{"value":"0,00E+00","module":"B1","scenario":null},{"value":"0,00E+00","module":"B2","scenario":null},{"value":"0,00E+00","module":"B3","scenario":null},{"value":"0,00E+00","module":"B4","scenario":null},{"value":"0,00E+00","module":"B5","scenario":null},{"value":"0,00E+00","module":"B6","scenario":null},{"value":"0,00E+00","module":"B7","scenario":null},{"value":"0,00E+00","module":"C1","scenario":null},{"value":"0,00E+00","module":"C2","scenario":null},{"value":"0,00E+00","module":"C3","scenario":null},{"value":"0,00E+00","module":"C4","scenario":null},{"value":"0,00E+00","module":"D","scenario":null},{"value":"0,00E+00","module":"A1A3","scenario":null}]},{"parameter":"MFR","unit":"kg","values":[{"value":"4,91E-05","module":"A1","scenario":null},{"value":"0,00E+00","module":"A2","scenario":null},{"value":"5,18E-04","module":"A3","scenario":null},{"value":"0,00E+00","module":"A4","scenario":null},{"value":"1,13E-05","module":"A5","scenario":null},{"value":"0,00E+00","module":"B1","scenario":null},{"value":"0,00E+00","module":"B2","scenario":null},{"value":"0,00E+00","module":"B3","scenario":null},{"value":"0,00E+00","module":"B4","scenario":null},{"value":"0,00E+00","module":"B5","scenario":null},{"value":"2,18E-03","module":"B6","scenario":null},{"value":"0,00E+00","module":"B7","scenario":null},{"value":"0,00E+00","module":"C1","scenario":null},{"value":"0,00E+00","module":"C2","scenario":null},{"value":"2,08E-01","module":"C3","scenario":null},{"value":"6,78E-06","module":"C4","scenario":null},{"value":"-7,82E-04","module":"D","scenario":null},{"value":"5,67E-04","module":"A1A3","scenario":null}]},{"parameter":"MER","unit":"kg","values":[{"value":"1,15E-04","module":"A1","scenario":null},{"value":"0,00E+00","module":"A2","scenario":null},{"value":"5,72E-05","module":"A3","scenario":null},{"value":"0,00E+00","module":"A4","scenario":null},{"value":"3,45E-06","module":"A5","scenario":null},{"value":"0,00E+00","module":"B1","scenario":null},{"value":"0,00E+00","module":"B2","scenario":null},{"value":"0,00E+00","module":"B3","scenario":null},{"value":"0,00E+00","module":"B4","scenario":null},{"value":"0,00E+00","module":"B5","scenario":null},{"value":"3,12E-03","module":"B6","scenario":null},{"value":"0,00E+00","module":"B7","scenario":null},{"value":"0,00E+00","module":"C1","scenario":null},{"value":"0,00E+00","module":"C2","scenario":null},{"value":"1,06E-07","module":"C3","scenario":null},{"value":"1,77E-05","module":"C4","scenario":null},{"value":"-1,03E-04","module":"D","scenario":null},{"value":"1,72E-04","module":"A1A3","scenario":null}]},{"parameter":"EEE","unit":"MJ","values":[{"value":"2,14E-04","module":"A1","scenario":null},{"value":"0,00E+00","module":"A2","scenario":null},{"value":"1,07E-02","module":"A3","scenario":null},{"value":"0,00E+00","module":"A4","scenario":null},{"value":"2,19E-04","module":"A5","scenario":null},{"value":"0,00E+00","module":"B1","scenario":null},{"value":"0,00E+00","module":"B2","scenario":null},{"value":"0,00E+00","module":"B3","scenario":null},{"value":"0,00E+00","module":"B4","scenario":null},{"value":"0,00E+00","module":"B5","scenario":null},{"value":"8,09E-04","module":"B6","scenario":null},{"value":"0,00E+00","module":"B7","scenario":null},{"value":"0,00E+00","module":"C1","scenario":null},{"value":"0,00E+00","module":"C2","scenario":null},{"value":"1,13E-01","module":"C3","scenario":null},{"value":"1,64E-04","module":"C4","scenario":null},{"value":"-2,52E-04","module":"D","scenario":null},{"value":"1,10E-02","module":"A1A3","scenario":null}]},{"parameter":"EET","unit":"MJ","values":[{"value":"3,24E-03","module":"A1","scenario":null},{"value":"0,00E+00","module":"A2","scenario":null},{"value":"1,63E-01","module":"A3","scenario":null},{"value":"0,00E+00","module":"A4","scenario":null},{"value":"3,32E-03","module":"A5","scenario":null},{"value":"0,00E+00","module":"B1","scenario":null},{"value":"0,00E+00","module":"B2","scenario":null},{"value":"0,00E+00","module":"B3","scenario":null},{"value":"0,00E+00","module":"B4","scenario":null},{"value":"0,00E+00","module":"B5","scenario":null},{"value":"1,22E-02","module":"B6","scenario":null},{"value":"0,00E+00","module":"B7","scenario":null},{"value":"0,00E+00","module":"C1","scenario":null},{"value":"0,00E+00","module":"C2","scenario":null},{"value":"1,70E+00","module":"C3","scenario":null},{"value":"2,48E-03","module":"C4","scenario":null},{"value":"-3,82E-03","module":"D","scenario":null},{"value":"1,66E-01","module":"A1A3","scenario":null}]}]}