{"product_name":"Envistar Flex 480 with counter-flow heat exchanger and controls","epd_id":"NEPD-8979-8637","declared_unit":{"unit":"stk","amount":1},"compliance":["EN 15804+A2","ISO 14025","ISO 21930"],"producer_name":"IV Produkt AB","environmental_impact":[{"parameter":"GWP-total","unit":"kg CO2-eq","values":[{"value":"9,68E+03","module":"A1-A3","scenario":null},{"value":"6,71E+01","module":"A4","scenario":null},{"value":"0,00E+00","module":"C1","scenario":null},{"value":"2,09E+01","module":"C2","scenario":null},{"value":"2,60E+02","module":"C3","scenario":null},{"value":"8,44E+00","module":"C4","scenario":null},{"value":"-5,20E+03","module":"D","scenario":null}]},{"parameter":"GWP-fossil","unit":"kg CO2-eq","values":[{"value":"9,53E+03","module":"A1-A3","scenario":null},{"value":"6,70E+01","module":"A4","scenario":null},{"value":"0,00E+00","module":"C1","scenario":null},{"value":"2,09E+01","module":"C2","scenario":null},{"value":"2,59E+02","module":"C3","scenario":null},{"value":"8,43E+00","module":"C4","scenario":null},{"value":"-5,10E+03","module":"D","scenario":null}]},{"parameter":"GWP-biogenic","unit":"kg CO2-eq","values":[{"value":"8,65E+01","module":"A1-A3","scenario":null},{"value":"2,83E-02","module":"A4","scenario":null},{"value":"0,00E+00","module":"C1","scenario":null},{"value":"8,66E-03","module":"C2","scenario":null},{"value":"4,51E-01","module":"C3","scenario":null},{"value":"6,19E-03","module":"C4","scenario":null},{"value":"-2,12E+01","module":"D","scenario":null}]},{"parameter":"GWP-luluc","unit":"kg CO2-eq","values":[{"value":"6,55E+01","module":"A1-A3","scenario":null},{"value":"2,20E-02","module":"A4","scenario":null},{"value":"0,00E+00","module":"C1","scenario":null},{"value":"7,45E-03","module":"C2","scenario":null},{"value":"5,02E-02","module":"C3","scenario":null},{"value":"6,57E-03","module":"C4","scenario":null},{"value":"-8,60E+01","module":"D","scenario":null}]},{"parameter":"ODP","unit":"kg CFC11-eq","values":[{"value":"8,39E-04","module":"A1-A3","scenario":null},{"value":"1,57E-05","module":"A4","scenario":null},{"value":"0,00E+00","module":"C1","scenario":null},{"value":"4,74E-06","module":"C2","scenario":null},{"value":"2,11E-05","module":"C3","scenario":null},{"value":"7,10E-07","module":"C4","scenario":null},{"value":"-1,32E-01","module":"D","scenario":null}]},{"parameter":"AP","unit":"mol H+-eq","values":[{"value":"7,57E+01","module":"A1-A3","scenario":null},{"value":"2,05E-01","module":"A4","scenario":null},{"value":"0,00E+00","module":"C1","scenario":null},{"value":"6,01E-02","module":"C2","scenario":null},{"value":"2,79E-01","module":"C3","scenario":null},{"value":"2,46E-02","module":"C4","scenario":null},{"value":"-3,79E+01","module":"D","scenario":null}]},{"parameter":"POCP","unit":"kg NMVOC-eq","values":[{"value":"3,56E+01","module":"A1-A3","scenario":null},{"value":"1,87E-01","module":"A4","scenario":null},{"value":"0,00E+00","module":"C1","scenario":null},{"value":"5,10E-02","module":"C2","scenario":null},{"value":"1,85E-01","module":"C3","scenario":null},{"value":"2,41E-02","module":"C4","scenario":null},{"value":"-1,79E+01","module":"D","scenario":null}]},{"parameter":"ADPE","unit":"kg Sb-eq","values":[{"value":"1,73E+00","module":"A1-A3","scenario":null},{"value":"1,49E-03","module":"A4","scenario":null},{"value":"0,00E+00","module":"C1","scenario":null},{"value":"5,78E-04","module":"C2","scenario":null},{"value":"6,64E-04","module":"C3","scenario":null},{"value":"2,39E-05","module":"C4","scenario":null},{"value":"-1,26E-01","module":"D","scenario":null}]},{"parameter":"ADPF","unit":"MJ","values":[{"value":"1,21E+05","module":"A1-A3","scenario":null},{"value":"1,05E+03","module":"A4","scenario":null},{"value":"0,00E+00","module":"C1","scenario":null},{"value":"3,16E+02","module":"C2","scenario":null},{"value":"7,75E+02","module":"C3","scenario":null},{"value":"6,42E+01","module":"C4","scenario":null},{"value":"-6,25E+04","module":"D","scenario":null}]},{"parameter":"WDP","unit":"m3 world-eq. Deprived","values":[{"value":"1,72E+06","module":"A1-A3","scenario":null},{"value":"9,01E+02","module":"A4","scenario":null},{"value":"0,00E+00","module":"C1","scenario":null},{"value":"3,06E+02","module":"C2","scenario":null},{"value":"2,82E+03","module":"C3","scenario":null},{"value":"1,16E+03","module":"C4","scenario":null},{"value":"-2,56E+06","module":"D","scenario":null}]},{"parameter":"EP-freshwater","unit":"kg P-eq","values":[{"value":"5,08E-01","module":"A1-A3","scenario":null},{"value":"5,34E-04","module":"A4","scenario":null},{"value":"0,00E+00","module":"C1","scenario":null},{"value":"1,67E-04","module":"C2","scenario":null},{"value":"4,36E-03","module":"C3","scenario":null},{"value":"1,07E-04","module":"C4","scenario":null},{"value":"-2,36E-01","module":"D","scenario":null}]},{"parameter":"EP-marine","unit":"kg N-eq","values":[{"value":"9,64E+00","module":"A1-A3","scenario":null},{"value":"4,31E-02","module":"A4","scenario":null},{"value":"0,00E+00","module":"C1","scenario":null},{"value":"1,19E-02","module":"C2","scenario":null},{"value":"5,95E-02","module":"C3","scenario":null},{"value":"7,20E-03","module":"C4","scenario":null},{"value":"-4,63E+00","module":"D","scenario":null}]},{"parameter":"EP-terrestrial","unit":"mol N-eq.","values":[{"value":"1,57E+02","module":"A1-A3","scenario":null},{"value":"4,81E-01","module":"A4","scenario":null},{"value":"0,00E+00","module":"C1","scenario":null},{"value":"1,33E-01","module":"C2","scenario":null},{"value":"6,65E-01","module":"C3","scenario":null},{"value":"8,08E-02","module":"C4","scenario":null},{"value":"-5,13E+01","module":"D","scenario":null}]},{"parameter":"GWP-IOBC","unit":"kg CO2-eq","values":[{"value":"9,66E+03","module":"A1-A3","scenario":null},{"value":"6,71E+01","module":"A4","scenario":null},{"value":"0,00E+00","module":"C1","scenario":null},{"value":"2,09E+01","module":"C2","scenario":null},{"value":"2,24E+02","module":"C3","scenario":null},{"value":"8,70E+00","module":"C4","scenario":null},{"value":"-5,25E+03","module":"D","scenario":null}]}],"additional_environmental_impact":[{"parameter":"PM","unit":"Disease incidence","values":[{"value":"7,82E-04","module":"A1-A3","scenario":null},{"value":"5,22E-06","module":"A4","scenario":null},{"value":"0,00E+00","module":"C1","scenario":null},{"value":"1,28E-06","module":"C2","scenario":null},{"value":"4,13E-06","module":"C3","scenario":null},{"value":"3,02E-07","module":"C4","scenario":null},{"value":"-3,69E-04","module":"D","scenario":null}]},{"parameter":"ETP-fw","unit":"CTUe","values":[{"value":"3,49E+05","module":"A1-A3","scenario":null},{"value":"7,75E+02","module":"A4","scenario":null},{"value":"0,00E+00","module":"C1","scenario":null},{"value":"2,34E+02","module":"C2","scenario":null},{"value":"3,89E+03","module":"C3","scenario":null},{"value":"2,39E+04","module":"C4","scenario":null},{"value":"-1,35E+05","module":"D","scenario":null}]},{"parameter":"HTP-c","unit":"CTUh","values":[{"value":"3,40E-05","module":"A1-A3","scenario":null},{"value":"0,00E+00","module":"A4","scenario":null},{"value":"0,00E+00","module":"C1","scenario":null},{"value":"0,00E+00","module":"C2","scenario":null},{"value":"2,28E-07","module":"C3","scenario":null},{"value":"2,47E-08","module":"C4","scenario":null},{"value":"-1,43E-05","module":"D","scenario":null}]},{"parameter":"HTP-nc","unit":"CTUh","values":[{"value":"5,08E-04","module":"A1-A3","scenario":null},{"value":"7,93E-07","module":"A4","scenario":null},{"value":"0,00E+00","module":"C1","scenario":null},{"value":"2,56E-07","module":"C2","scenario":null},{"value":"4,14E-06","module":"C3","scenario":null},{"value":"1,30E-06","module":"C4","scenario":null},{"value":"-1,03E-04","module":"D","scenario":null}]},{"parameter":"SQP","unit":"-","values":[{"value":"3,48E+04","module":"A1-A3","scenario":null},{"value":"1,00E+03","module":"A4","scenario":null},{"value":"0,00E+00","module":"C1","scenario":null},{"value":"2,21E+02","module":"C2","scenario":null},{"value":"3,03E+02","module":"C3","scenario":null},{"value":"1,88E+02","module":"C4","scenario":null},{"value":"-1,65E+03","module":"D","scenario":null}]},{"parameter":"IRP","unit":"kBq U235-eq","values":[{"value":"5,38E+02","module":"A1-A3","scenario":null},{"value":"4,61E+00","module":"A4","scenario":null},{"value":"0,00E+00","module":"C1","scenario":null},{"value":"1,38E+00","module":"C2","scenario":null},{"value":"3,54E+00","module":"C3","scenario":null},{"value":"3,27E-01","module":"C4","scenario":null},{"value":"-2,50E+02","module":"D","scenario":null}]}],"resource_use":[{"parameter":"PERE","unit":"MJ","values":[{"value":"3,78E+04","module":"A1-A3","scenario":null},{"value":"1,41E+01","module":"A4","scenario":null},{"value":"0,00E+00","module":"C1","scenario":null},{"value":"4,53E+00","module":"C2","scenario":null},{"value":"1,39E+02","module":"C3","scenario":null},{"value":"8,27E+00","module":"C4","scenario":null},{"value":"-2,14E+04","module":"D","scenario":null}]},{"parameter":"PERM","unit":"","values":[{"value":"3,31E+01","module":"A1-A3","scenario":null},{"value":"0,00E+00","module":"A4","scenario":null},{"value":"0,00E+00","module":"C1","scenario":null},{"value":"0,00E+00","module":"C2","scenario":null},{"value":"0,00E+00","module":"C3","scenario":null},{"value":"0,00E+00","module":"C4","scenario":null},{"value":"0,00E+00","module":"D","scenario":null}]},{"parameter":"PERT","unit":"MJ","values":[{"value":"3,78E+04","module":"A1-A3","scenario":null},{"value":"1,41E+01","module":"A4","scenario":null},{"value":"0,00E+00","module":"C1","scenario":null},{"value":"4,53E+00","module":"C2","scenario":null},{"value":"1,39E+02","module":"C3","scenario":null},{"value":"8,27E+00","module":"C4","scenario":null},{"value":"-2,14E+04","module":"D","scenario":null}]},{"parameter":"PENRE","unit":"MJ","values":[{"value":"1,23E+05","module":"A1-A3","scenario":null},{"value":"1,05E+03","module":"A4","scenario":null},{"value":"0,00E+00","module":"C1","scenario":null},{"value":"3,16E+02","module":"C2","scenario":null},{"value":"7,79E+02","module":"C3","scenario":null},{"value":"6,43E+01","module":"C4","scenario":null},{"value":"-6,25E+04","module":"D","scenario":null}]},{"parameter":"PENRM","unit":"MJ","values":[{"value":"1,67E+03","module":"A1-A3","scenario":null},{"value":"0,00E+00","module":"A4","scenario":null},{"value":"0,00E+00","module":"C1","scenario":null},{"value":"0,00E+00","module":"C2","scenario":null},{"value":"-9,28E+02","module":"C3","scenario":null},{"value":"0,00E+00","module":"C4","scenario":null},{"value":"0,00E+00","module":"D","scenario":null}]},{"parameter":"PENRT","unit":"MJ","values":[{"value":"1,25E+05","module":"A1-A3","scenario":null},{"value":"1,05E+03","module":"A4","scenario":null},{"value":"0,00E+00","module":"C1","scenario":null},{"value":"3,16E+02","module":"C2","scenario":null},{"value":"-1,49E+02","module":"C3","scenario":null},{"value":"6,43E+01","module":"C4","scenario":null},{"value":"-6,25E+04","module":"D","scenario":null}]},{"parameter":"SM","unit":"kg","values":[{"value":"4,60E+02","module":"A1-A3","scenario":null},{"value":"0,00E+00","module":"A4","scenario":null},{"value":"0,00E+00","module":"C1","scenario":null},{"value":"0,00E+00","module":"C2","scenario":null},{"value":"2,53E-04","module":"C3","scenario":null},{"value":"6,45E-02","module":"C4","scenario":null},{"value":"1,06E+00","module":"D","scenario":null}]},{"parameter":"RSF","unit":"MJ","values":[{"value":"1,95E+02","module":"A1-A3","scenario":null},{"value":"4,97E-01","module":"A4","scenario":null},{"value":"0,00E+00","module":"C1","scenario":null},{"value":"1,62E-01","module":"C2","scenario":null},{"value":"3,04E+00","module":"C3","scenario":null},{"value":"1,17E-01","module":"C4","scenario":null},{"value":"1,05E+01","module":"D","scenario":null}]},{"parameter":"NRSF","unit":"MJ","values":[{"value":"1,49E+03","module":"A1-A3","scenario":null},{"value":"1,72E+00","module":"A4","scenario":null},{"value":"0,00E+00","module":"C1","scenario":null},{"value":"5,79E-01","module":"C2","scenario":null},{"value":"-2,75E-03","module":"C3","scenario":null},{"value":"1,27E+00","module":"C4","scenario":null},{"value":"5,75E+02","module":"D","scenario":null}]},{"parameter":"FW","unit":"m3","values":[{"value":"2,76E+02","module":"A1-A3","scenario":null},{"value":"1,17E-01","module":"A4","scenario":null},{"value":"0,00E+00","module":"C1","scenario":null},{"value":"3,38E-02","module":"C2","scenario":null},{"value":"7,46E-01","module":"C3","scenario":null},{"value":"9,13E-02","module":"C4","scenario":null},{"value":"-1,15E+02","module":"D","scenario":null}]}],"end_of_life_waste":[{"parameter":"HWD","unit":"kg","values":[{"value":"6,56E+01","module":"A1-A3","scenario":null},{"value":"5,62E-02","module":"A4","scenario":null},{"value":"0,00E+00","module":"C1","scenario":null},{"value":"1,63E-02","module":"C2","scenario":null},{"value":"1,52E-03","module":"C3","scenario":null},{"value":"4,70E+00","module":"C4","scenario":null},{"value":"1,59E+01","module":"D","scenario":null}]},{"parameter":"NHWD","unit":"kg","values":[{"value":"2,85E+03","module":"A1-A3","scenario":null},{"value":"7,39E+01","module":"A4","scenario":null},{"value":"0,00E+00","module":"C1","scenario":null},{"value":"1,54E+01","module":"C2","scenario":null},{"value":"1,15E+02","module":"C3","scenario":null},{"value":"1,44E+02","module":"C4","scenario":null},{"value":"-1,54E+03","module":"D","scenario":null}]},{"parameter":"RWD","unit":"kg","values":[{"value":"5,14E-01","module":"A1-A3","scenario":null},{"value":"7,19E-03","module":"A4","scenario":null},{"value":"0,00E+00","module":"C1","scenario":null},{"value":"2,15E-03","module":"C2","scenario":null},{"value":"7,69E-05","module":"C3","scenario":null},{"value":"7,56E-06","module":"C4","scenario":null},{"value":"-2,35E-01","module":"D","scenario":null}]}],"end_of_life_flow":[{"parameter":"CRU","unit":"kg","values":[{"value":"0,00E+00","module":"A1-A3","scenario":null},{"value":"0,00E+00","module":"A4","scenario":null},{"value":"0,00E+00","module":"C1","scenario":null},{"value":"0,00E+00","module":"C2","scenario":null},{"value":"0,00E+00","module":"C3","scenario":null},{"value":"0,00E+00","module":"C4","scenario":null},{"value":"0,00E+00","module":"D","scenario":null}]},{"parameter":"MFR","unit":"kg","values":[{"value":"9,79E+01","module":"A1-A3","scenario":null},{"value":"0,00E+00","module":"A4","scenario":null},{"value":"0,00E+00","module":"C1","scenario":null},{"value":"0,00E+00","module":"C2","scenario":null},{"value":"1,32E+03","module":"C3","scenario":null},{"value":"1,37E-04","module":"C4","scenario":null},{"value":"-1,38E-01","module":"D","scenario":null}]},{"parameter":"MER","unit":"kg","values":[{"value":"3,19E+01","module":"A1-A3","scenario":null},{"value":"0,00E+00","module":"A4","scenario":null},{"value":"0,00E+00","module":"C1","scenario":null},{"value":"0,00E+00","module":"C2","scenario":null},{"value":"1,14E+02","module":"C3","scenario":null},{"value":"3,87E-06","module":"C4","scenario":null},{"value":"-1,74E-02","module":"D","scenario":null}]},{"parameter":"EEE","unit":"MJ","values":[{"value":"1,88E+01","module":"A1-A3","scenario":null},{"value":"0,00E+00","module":"A4","scenario":null},{"value":"0,00E+00","module":"C1","scenario":null},{"value":"0,00E+00","module":"C2","scenario":null},{"value":"1,20E+00","module":"C3","scenario":null},{"value":"1,40E-04","module":"C4","scenario":null},{"value":"-7,74E-02","module":"D","scenario":null}]},{"parameter":"EET","unit":"MJ","values":[{"value":"2,85E+02","module":"A1-A3","scenario":null},{"value":"0,00E+00","module":"A4","scenario":null},{"value":"0,00E+00","module":"C1","scenario":null},{"value":"0,00E+00","module":"C2","scenario":null},{"value":"1,82E+01","module":"C3","scenario":null},{"value":"2,12E-03","module":"C4","scenario":null},{"value":"-1,17E+00","module":"D","scenario":null}]}]}