{"product_name":"BG-FILCOTEN pro V NW 100 No. 0, with galvanised steel edge, without slope & D400 ductile iron grating fix-lock","epd_id":"NEPD-10002-10002-2","declared_unit":{"unit":"m","amount":1},"compliance":["EN 15804+A2","ISO 14025","ISO 21930"],"producer_name":"BG-Graspointner GmbH","environmental_impact":[{"parameter":"GWP-total","unit":"kg CO2-eq","values":[{"value":"1,07E+01","module":"A1-A3","scenario":null},{"value":"1,34E+00","module":"A4","scenario":null},{"value":"4,97E+01","module":"A5","scenario":null},{"value":"-2,08E-03","module":"B1","scenario":null},{"value":"1,58E-01","module":"C1","scenario":null},{"value":"1,34E+00","module":"C2","scenario":null},{"value":"1,20E-01","module":"C3","scenario":null},{"value":"3,88E-02","module":"C4","scenario":null},{"value":"-4,64E-02","module":"D","scenario":null}]},{"parameter":"GWP-fossil","unit":"kg CO2-eq","values":[{"value":"1,07E+01","module":"A1-A3","scenario":null},{"value":"1,34E+00","module":"A4","scenario":null},{"value":"4,92E+01","module":"A5","scenario":null},{"value":"-2,08E-03","module":"B1","scenario":null},{"value":"1,58E-01","module":"C1","scenario":null},{"value":"1,34E+00","module":"C2","scenario":null},{"value":"1,20E-01","module":"C3","scenario":null},{"value":"3,87E-02","module":"C4","scenario":null},{"value":"-4,52E-02","module":"D","scenario":null}]},{"parameter":"GWP-biogenic","unit":"kg CO2-eq","values":[{"value":"4,52E-02","module":"A1-A3","scenario":null},{"value":"6,70E-04","module":"A4","scenario":null},{"value":"5,02E-01","module":"A5","scenario":null},{"value":"0,00E+00","module":"B1","scenario":null},{"value":"1,58E-05","module":"C1","scenario":null},{"value":"6,70E-04","module":"C2","scenario":null},{"value":"6,43E-05","module":"C3","scenario":null},{"value":"2,05E-05","module":"C4","scenario":null},{"value":"-1,18E-03","module":"D","scenario":null}]},{"parameter":"GWP-luluc","unit":"kg CO2-eq","values":[{"value":"5,64E-03","module":"A1-A3","scenario":null},{"value":"4,74E-04","module":"A4","scenario":null},{"value":"1,65E-02","module":"A5","scenario":null},{"value":"0,00E+00","module":"B1","scenario":null},{"value":"1,37E-05","module":"C1","scenario":null},{"value":"4,74E-04","module":"C2","scenario":null},{"value":"1,04E-05","module":"C3","scenario":null},{"value":"2,01E-05","module":"C4","scenario":null},{"value":"-7,07E-06","module":"D","scenario":null}]},{"parameter":"ODP","unit":"kg CFC11-eq","values":[{"value":"7,48E-08","module":"A1-A3","scenario":null},{"value":"2,78E-08","module":"A4","scenario":null},{"value":"5,92E-07","module":"A5","scenario":null},{"value":"0,00E+00","module":"B1","scenario":null},{"value":"2,42E-09","module":"C1","scenario":null},{"value":"2,78E-08","module":"C2","scenario":null},{"value":"1,84E-09","module":"C3","scenario":null},{"value":"1,12E-09","module":"C4","scenario":null},{"value":"-7,82E-10","module":"D","scenario":null}]},{"parameter":"AP","unit":"mol H+-eq","values":[{"value":"3,85E-02","module":"A1-A3","scenario":null},{"value":"3,16E-03","module":"A4","scenario":null},{"value":"1,62E-01","module":"A5","scenario":null},{"value":"0,00E+00","module":"B1","scenario":null},{"value":"1,43E-03","module":"C1","scenario":null},{"value":"3,16E-03","module":"C2","scenario":null},{"value":"1,08E-03","module":"C3","scenario":null},{"value":"2,74E-04","module":"C4","scenario":null},{"value":"-3,45E-04","module":"D","scenario":null}]},{"parameter":"POCP","unit":"kg NMVOC-eq","values":[{"value":"3,29E-02","module":"A1-A3","scenario":null},{"value":"5,48E-03","module":"A4","scenario":null},{"value":"1,75E-01","module":"A5","scenario":null},{"value":"0,00E+00","module":"B1","scenario":null},{"value":"2,16E-03","module":"C1","scenario":null},{"value":"5,48E-03","module":"C2","scenario":null},{"value":"1,64E-03","module":"C3","scenario":null},{"value":"4,09E-04","module":"C4","scenario":null},{"value":"-4,57E-04","module":"D","scenario":null}]},{"parameter":"ADPE","unit":"kg Sb-eq","values":[{"value":"4,43E-04","module":"A1-A3","scenario":null},{"value":"3,82E-06","module":"A4","scenario":null},{"value":"2,29E-04","module":"A5","scenario":null},{"value":"0,00E+00","module":"B1","scenario":null},{"value":"5,67E-08","module":"C1","scenario":null},{"value":"3,82E-06","module":"C2","scenario":null},{"value":"4,31E-08","module":"C3","scenario":null},{"value":"6,14E-08","module":"C4","scenario":null},{"value":"-4,06E-07","module":"D","scenario":null}]},{"parameter":"ADPF","unit":"MJ","values":[{"value":"1,00E+02","module":"A1-A3","scenario":null},{"value":"2,01E+01","module":"A4","scenario":null},{"value":"5,50E+02","module":"A5","scenario":null},{"value":"0,00E+00","module":"B1","scenario":null},{"value":"2,07E+00","module":"C1","scenario":null},{"value":"2,01E+00","module":"C2","scenario":null},{"value":"1,57E+00","module":"C3","scenario":null},{"value":"9,49E+00","module":"C4","scenario":null},{"value":"-6,68E-01","module":"D","scenario":null}]},{"parameter":"WDP","unit":"m3 world-eq. Deprived","values":[{"value":"2,67E+00","module":"A1-A3","scenario":null},{"value":"1,01E-01","module":"A4","scenario":null},{"value":"1,07E+01","module":"A5","scenario":null},{"value":"0,00E+00","module":"B1","scenario":null},{"value":"5,06E-03","module":"C1","scenario":null},{"value":"1,01E-01","module":"C2","scenario":null},{"value":"3,85E-03","module":"C3","scenario":null},{"value":"2,65E-03","module":"C4","scenario":null},{"value":"-2,93E-02","module":"D","scenario":null}]},{"parameter":"EP-freshwater","unit":"kg P-eq","values":[{"value":"3,54E-03","module":"A1-A3","scenario":null},{"value":"9,40E-05","module":"A4","scenario":null},{"value":"6,28E-03","module":"A5","scenario":null},{"value":"0,00E+00","module":"B1","scenario":null},{"value":"4,61E-06","module":"C1","scenario":null},{"value":"9,40E-05","module":"C2","scenario":null},{"value":"3,50E-06","module":"C3","scenario":null},{"value":"3,21E-06","module":"C4","scenario":null},{"value":"-3,56E-06","module":"D","scenario":null}]},{"parameter":"EP-marine","unit":"kg N-eq","values":[{"value":"9,46E-03","module":"A1-A3","scenario":null},{"value":"8,28E-04","module":"A4","scenario":null},{"value":"4,37E-02","module":"A5","scenario":null},{"value":"0,00E+00","module":"B1","scenario":null},{"value":"6,62E-04","module":"C1","scenario":null},{"value":"8,28E-04","module":"C2","scenario":null},{"value":"5,03E-04","module":"C3","scenario":null},{"value":"1,05E-04","module":"C4","scenario":null},{"value":"-1,36E-04","module":"D","scenario":null}]},{"parameter":"EP-terrestrial","unit":"mol N-eq.","values":[{"value":"1,00E-01","module":"A1-A3","scenario":null},{"value":"8,95E-03","module":"A4","scenario":null},{"value":"4,86E-01","module":"A5","scenario":null},{"value":"0,00E+00","module":"B1","scenario":null},{"value":"7,25E-03","module":"C1","scenario":null},{"value":"8,95E-03","module":"C2","scenario":null},{"value":"5,51E-03","module":"C3","scenario":null},{"value":"1,14E-03","module":"C4","scenario":null},{"value":"-1,58E-03","module":"D","scenario":null}]},{"parameter":"GWP-IOBC","unit":"kg CO2-eq","values":[]}],"additional_environmental_impact":[{"parameter":"PM","unit":"Disease incidence","values":[{"value":"6,15E-07","module":"A1-A3","scenario":null},{"value":"1,30E-07","module":"A4","scenario":null},{"value":"1,85E-06","module":"A5","scenario":null},{"value":"0,00E+00","module":"B1","scenario":null},{"value":"2,30E-07","module":"C1","scenario":null},{"value":"1,30E-07","module":"C2","scenario":null},{"value":"1,77E-07","module":"C3","scenario":null},{"value":"6,24E-09","module":"C4","scenario":null},{"value":"-9,27E-09","module":"D","scenario":null}]},{"parameter":"ETP-fw","unit":"CTUe","values":[{"value":"0,00E+00","module":"A1-A3","scenario":null},{"value":"4,75E+00","module":"A4","scenario":null},{"value":"1,25E+02","module":"A5","scenario":null},{"value":"0,00E+00","module":"B1","scenario":null},{"value":"2,93E-01","module":"C1","scenario":null},{"value":"4,75E+00","module":"C2","scenario":null},{"value":"2,23E-01","module":"C3","scenario":null},{"value":"1,30E-01","module":"C4","scenario":null},{"value":"-2,91E-01","module":"D","scenario":null}]},{"parameter":"HTP-c","unit":"CTUh","values":[{"value":"0,00E+00","module":"A1-A3","scenario":null},{"value":"8,55E-09","module":"A4","scenario":null},{"value":"1,38E-07","module":"A5","scenario":null},{"value":"0,00E+00","module":"B1","scenario":null},{"value":"6,18E-10","module":"C1","scenario":null},{"value":"8,55E-09","module":"C2","scenario":null},{"value":"4,70E-10","module":"C3","scenario":null},{"value":"1,75E-10","module":"C4","scenario":null},{"value":"-6,46E-10","module":"D","scenario":null}]},{"parameter":"HTP-nc","unit":"CTUh","values":[{"value":"0,00E+00","module":"A1-A3","scenario":null},{"value":"1,32E-08","module":"A4","scenario":null},{"value":"3,82E-07","module":"A5","scenario":null},{"value":"0,00E+00","module":"B1","scenario":null},{"value":"2,81E-10","module":"C1","scenario":null},{"value":"1,32E-08","module":"C2","scenario":null},{"value":"2,13E-10","module":"C3","scenario":null},{"value":"1,71E-10","module":"C4","scenario":null},{"value":"-3,88E-10","module":"D","scenario":null}]},{"parameter":"SQP","unit":"-","values":[{"value":"0,00E+00","module":"A1-A3","scenario":null},{"value":"2,02E+01","module":"A4","scenario":null},{"value":"2,64E+02","module":"A5","scenario":null},{"value":"0,00E+00","module":"B1","scenario":null},{"value":"1,45E-01","module":"C1","scenario":null},{"value":"2,02E+01","module":"C2","scenario":null},{"value":"1,10E-01","module":"C3","scenario":null},{"value":"1,87E+00","module":"C4","scenario":null},{"value":"-1,29E+00","module":"D","scenario":null}]},{"parameter":"IRP","unit":"kBq U235-eq","values":[{"value":"4,71E-01","module":"A1-A3","scenario":null},{"value":"2,44E-02","module":"A4","scenario":null},{"value":"1,62E+00","module":"A5","scenario":null},{"value":"0,00E+00","module":"B1","scenario":null},{"value":"9,25E-04","module":"C1","scenario":null},{"value":"2,44E-02","module":"C2","scenario":null},{"value":"7,04E-04","module":"C3","scenario":null},{"value":"6,05E-04","module":"C4","scenario":null},{"value":"-7,04E-03","module":"D","scenario":null}]}],"resource_use":[{"parameter":"PERE","unit":"MJ","values":[{"value":"1,88E+01","module":"A1-A3","scenario":null},{"value":"3,18E-01","module":"A4","scenario":null},{"value":"2,40E+01","module":"A5","scenario":null},{"value":"0,00E+00","module":"B1","scenario":null},{"value":"1,27E-02","module":"C1","scenario":null},{"value":"3,18E-01","module":"C2","scenario":null},{"value":"9,62E-03","module":"C3","scenario":null},{"value":"8,80E-03","module":"C4","scenario":null},{"value":"-2,10E-01","module":"D","scenario":null}]},{"parameter":"PERM","unit":"","values":[{"value":"0,00E+00","module":"A1-A3","scenario":null},{"value":"0,00E+00","module":"A4","scenario":null},{"value":"0,00E+00","module":"A5","scenario":null},{"value":"0,00E+00","module":"B1","scenario":null},{"value":"0,00E+00","module":"C1","scenario":null},{"value":"0,00E+00","module":"C2","scenario":null},{"value":"0,00E+00","module":"C3","scenario":null},{"value":"0,00E+00","module":"C4","scenario":null},{"value":"0,00E+00","module":"D","scenario":null}]},{"parameter":"PERT","unit":"MJ","values":[{"value":"1,88E+01","module":"A1-A3","scenario":null},{"value":"3,18E-01","module":"A4","scenario":null},{"value":"2,40E+01","module":"A5","scenario":null},{"value":"0,00E+00","module":"B1","scenario":null},{"value":"1,27E-02","module":"C1","scenario":null},{"value":"3,18E-01","module":"C2","scenario":null},{"value":"9,62E-03","module":"C3","scenario":null},{"value":"8,80E-03","module":"C4","scenario":null},{"value":"-2,10E-01","module":"D","scenario":null}]},{"parameter":"PENRE","unit":"MJ","values":[{"value":"9,98E+01","module":"A1-A3","scenario":null},{"value":"2,01E+01","module":"A4","scenario":null},{"value":"5,50E+02","module":"A5","scenario":null},{"value":"0,00E+00","module":"B1","scenario":null},{"value":"2,07E+00","module":"C1","scenario":null},{"value":"2,01E+01","module":"C2","scenario":null},{"value":"1,57E+00","module":"C3","scenario":null},{"value":"9,50E-01","module":"C4","scenario":null},{"value":"-6,68E-01","module":"D","scenario":null}]},{"parameter":"PENRM","unit":"MJ","values":[{"value":"2,68E-01","module":"A1-A3","scenario":null},{"value":"0,00E+00","module":"A4","scenario":null},{"value":"0,00E+00","module":"A5","scenario":null},{"value":"0,00E+00","module":"B1","scenario":null},{"value":"0,00E+00","module":"C1","scenario":null},{"value":"0,00E+00","module":"C2","scenario":null},{"value":"-2,04E-01","module":"C3","scenario":null},{"value":"0,00E+00","module":"C4","scenario":null},{"value":"0,00E+00","module":"D","scenario":null}]},{"parameter":"PENRT","unit":"MJ","values":[{"value":"1,00E+02","module":"A1-A3","scenario":null},{"value":"2,01E+01","module":"A4","scenario":null},{"value":"5,50E+02","module":"A5","scenario":null},{"value":"0,00E+00","module":"B1","scenario":null},{"value":"2,07E+00","module":"C1","scenario":null},{"value":"2,01E+01","module":"C2","scenario":null},{"value":"1,37E+00","module":"C3","scenario":null},{"value":"9,50E-01","module":"C4","scenario":null},{"value":"-6,68E-01","module":"D","scenario":null}]},{"parameter":"SM","unit":"kg","values":[{"value":"7,05E-02","module":"A1-A3","scenario":null},{"value":"0,00E+00","module":"A4","scenario":null},{"value":"0,00E+00","module":"A5","scenario":null},{"value":"0,00E+00","module":"B1","scenario":null},{"value":"0,00E+00","module":"C1","scenario":null},{"value":"0,00E+00","module":"C2","scenario":null},{"value":"0,00E+00","module":"C3","scenario":null},{"value":"0,00E+00","module":"C4","scenario":null},{"value":"1,96E+01","module":"D","scenario":null}]},{"parameter":"RSF","unit":"MJ","values":[{"value":"3,05E+00","module":"A1-A3","scenario":null},{"value":"0,00E+00","module":"A4","scenario":null},{"value":"0,00E+00","module":"A5","scenario":null},{"value":"0,00E+00","module":"B1","scenario":null},{"value":"0,00E+00","module":"C1","scenario":null},{"value":"0,00E+00","module":"C2","scenario":null},{"value":"0,00E+00","module":"C3","scenario":null},{"value":"0,00E+00","module":"C4","scenario":null},{"value":"0,00E+00","module":"D","scenario":null}]},{"parameter":"NRSF","unit":"MJ","values":[{"value":"7,17E+00","module":"A1-A3","scenario":null},{"value":"0,00E+00","module":"A4","scenario":null},{"value":"0,00E+00","module":"A5","scenario":null},{"value":"0,00E+00","module":"B1","scenario":null},{"value":"0,00E+00","module":"C1","scenario":null},{"value":"0,00E+00","module":"C2","scenario":null},{"value":"0,00E+00","module":"C3","scenario":null},{"value":"0,00E+00","module":"C4","scenario":null},{"value":"0,00E+00","module":"D","scenario":null}]},{"parameter":"FW","unit":"m3","values":[{"value":"8,28E-02","module":"A1-A3","scenario":null},{"value":"2,92E-03","module":"A4","scenario":null},{"value":"4,22E-01","module":"A5","scenario":null},{"value":"0,00E+00","module":"B1","scenario":null},{"value":"1,34E-04","module":"C1","scenario":null},{"value":"2,92E-03","module":"C2","scenario":null},{"value":"1,02E-04","module":"C3","scenario":null},{"value":"9,85E-04","module":"C4","scenario":null},{"value":"-2,79E-02","module":"D","scenario":null}]}],"end_of_life_waste":[{"parameter":"HWD","unit":"kg","values":[{"value":"2,41E+00","module":"A1-A3","scenario":null},{"value":"2,91E-02","module":"A4","scenario":null},{"value":"1,37E+00","module":"A5","scenario":null},{"value":"0,00E+00","module":"B1","scenario":null},{"value":"2,31E-03","module":"C1","scenario":null},{"value":"2,91E-03","module":"C2","scenario":null},{"value":"1,76E-03","module":"C3","scenario":null},{"value":"1,05E-03","module":"C4","scenario":null},{"value":"-2,64E-03","module":"D","scenario":null}]},{"parameter":"NHWD","unit":"kg","values":[{"value":"1,93E+01","module":"A1-A3","scenario":null},{"value":"5,84E-01","module":"A4","scenario":null},{"value":"3,87E+01","module":"A5","scenario":null},{"value":"0,00E+00","module":"B1","scenario":null},{"value":"3,16E-02","module":"C1","scenario":null},{"value":"5,84E-02","module":"C2","scenario":null},{"value":"2,40E-02","module":"C3","scenario":null},{"value":"6,22E+00","module":"C4","scenario":null},{"value":"-3,56E-02","module":"D","scenario":null}]},{"parameter":"RWD","unit":"kg","values":[{"value":"4,19E-04","module":"A1-A3","scenario":null},{"value":"6,03E-06","module":"A4","scenario":null},{"value":"4,08E-04","module":"A5","scenario":null},{"value":"0,00E+00","module":"B1","scenario":null},{"value":"2,27E-07","module":"C1","scenario":null},{"value":"6,03E-07","module":"C2","scenario":null},{"value":"1,73E-07","module":"C3","scenario":null},{"value":"1,48E-07","module":"C4","scenario":null},{"value":"-1,53E-06","module":"D","scenario":null}]}],"end_of_life_flow":[{"parameter":"CRU","unit":"kg","values":[{"value":"0,00E+00","module":"A1-A3","scenario":null},{"value":"0,00E+00","module":"A4","scenario":null},{"value":"0,00E+00","module":"A5","scenario":null},{"value":"0,00E+00","module":"B1","scenario":null},{"value":"0,00E+00","module":"C1","scenario":null},{"value":"0,00E+00","module":"C2","scenario":null},{"value":"0,00E+00","module":"C3","scenario":null},{"value":"0,00E+00","module":"C4","scenario":null},{"value":"0,00E+00","module":"D","scenario":null}]},{"parameter":"MFR","unit":"kg","values":[{"value":"7,70E-01","module":"A1-A3","scenario":null},{"value":"0,00E+00","module":"A4","scenario":null},{"value":"0,00E+00","module":"A5","scenario":null},{"value":"0,00E+00","module":"B1","scenario":null},{"value":"0,00E+00","module":"C1","scenario":null},{"value":"0,00E+00","module":"C2","scenario":null},{"value":"1,96E+01","module":"C3","scenario":null},{"value":"0,00E+00","module":"C4","scenario":null},{"value":"0,00E+00","module":"D","scenario":null}]},{"parameter":"MER","unit":"kg","values":[{"value":"0,00E+00","module":"A1-A3","scenario":null},{"value":"0,00E+00","module":"A4","scenario":null},{"value":"0,00E+00","module":"A5","scenario":null},{"value":"0,00E+00","module":"B1","scenario":null},{"value":"0,00E+00","module":"C1","scenario":null},{"value":"0,00E+00","module":"C2","scenario":null},{"value":"0,00E+00","module":"C3","scenario":null},{"value":"0,00E+00","module":"C4","scenario":null},{"value":"0,00E+00","module":"D","scenario":null}]},{"parameter":"EEE","unit":"MJ","values":[{"value":"2,96E-02","module":"A1-A3","scenario":null},{"value":"0,00E+00","module":"A4","scenario":null},{"value":"0,00E+00","module":"A5","scenario":null},{"value":"0,00E+00","module":"B1","scenario":null},{"value":"0,00E+00","module":"C1","scenario":null},{"value":"0,00E+00","module":"C2","scenario":null},{"value":"0,00E+00","module":"C3","scenario":null},{"value":"0,00E+00","module":"C4","scenario":null},{"value":"0,00E+00","module":"D","scenario":null}]},{"parameter":"EET","unit":"MJ","values":[{"value":"5,73E-02","module":"A1-A3","scenario":null},{"value":"0,00E+00","module":"A4","scenario":null},{"value":"0,00E+00","module":"A5","scenario":null},{"value":"0,00E+00","module":"B1","scenario":null},{"value":"0,00E+00","module":"C1","scenario":null},{"value":"0,00E+00","module":"C2","scenario":null},{"value":"0,00E+00","module":"C3","scenario":null},{"value":"0,00E+00","module":"C4","scenario":null},{"value":"0,00E+00","module":"D","scenario":null}]}]}