{"product_name":"JACKOPOR EPS SWEDEN","epd_id":"NEPD-4298-3533-EN","declared_unit":{"unit":"m2","amount":1},"compliance":["EN 15804+A2","ISO 14025","ISO 21930"],"producer_name":"Bewi Insulation Scandinavia","environmental_impact":[{"parameter":"GWP-total","unit":"kg CO2-eq","values":[{"value":"1,33E+00","module":"A1","scenario":null},{"value":"3,76E-02","module":"A2","scenario":null},{"value":"1,09E-01","module":"A3","scenario":null},{"value":"9,50E-03","module":"A4","scenario":null},{"value":"8,95E-04","module":"A5","scenario":null},{"value":"0,00E+00","module":"C1","scenario":null},{"value":"1,01E-03","module":"C2","scenario":null},{"value":"1,82E+00","module":"C3","scenario":null},{"value":"8,86E-05","module":"C4","scenario":null},{"value":"-1,03E-01","module":"D","scenario":null},{"value":"1,48E+00","module":"A1A3","scenario":null}]},{"parameter":"GWP-fossil","unit":"kg CO2-eq","values":[{"value":"1,33E+00","module":"A1","scenario":null},{"value":"3,76E-02","module":"A2","scenario":null},{"value":"1,04E-01","module":"A3","scenario":null},{"value":"9,50E-03","module":"A4","scenario":null},{"value":"8,95E-04","module":"A5","scenario":null},{"value":"0,00E+00","module":"C1","scenario":null},{"value":"1,01E-03","module":"C2","scenario":null},{"value":"1,82E+00","module":"C3","scenario":null},{"value":"8,85E-05","module":"C4","scenario":null},{"value":"-9,98E-02","module":"D","scenario":null},{"value":"1,47E+00","module":"A1A3","scenario":null}]},{"parameter":"GWP-biogenic","unit":"kg CO2-eq","values":[{"value":"5,55E-03","module":"A1","scenario":null},{"value":"1,61E-05","module":"A2","scenario":null},{"value":"2,15E-03","module":"A3","scenario":null},{"value":"3,93E-06","module":"A4","scenario":null},{"value":"1,24E-07","module":"A5","scenario":null},{"value":"0,00E+00","module":"C1","scenario":null},{"value":"4,34E-07","module":"C2","scenario":null},{"value":"1,25E-05","module":"C3","scenario":null},{"value":"4,70E-08","module":"C4","scenario":null},{"value":"-5,99E-05","module":"D","scenario":null},{"value":"7,71E-03","module":"A1A3","scenario":null}]},{"parameter":"GWP-luluc","unit":"kg CO2-eq","values":[{"value":"3,16E-04","module":"A1","scenario":null},{"value":"1,15E-05","module":"A2","scenario":null},{"value":"3,65E-03","module":"A3","scenario":null},{"value":"3,38E-06","module":"A4","scenario":null},{"value":"6,86E-08","module":"A5","scenario":null},{"value":"0,00E+00","module":"C1","scenario":null},{"value":"3,09E-07","module":"C2","scenario":null},{"value":"1,99E-06","module":"C3","scenario":null},{"value":"1,36E-08","module":"C4","scenario":null},{"value":"-3,61E-03","module":"D","scenario":null},{"value":"3,98E-03","module":"A1A3","scenario":null}]},{"parameter":"ODP","unit":"kg CFC11-eq","values":[{"value":"7,33E-10","module":"A1","scenario":null},{"value":"9,07E-09","module":"A2","scenario":null},{"value":"2,77E-08","module":"A3","scenario":null},{"value":"2,15E-09","module":"A4","scenario":null},{"value":"5,40E-11","module":"A5","scenario":null},{"value":"0,00E+00","module":"C1","scenario":null},{"value":"2,44E-10","module":"C2","scenario":null},{"value":"1,30E-09","module":"C3","scenario":null},{"value":"1,00E-11","module":"C4","scenario":null},{"value":"-7,69E-03","module":"D","scenario":null},{"value":"3,75E-08","module":"A1A3","scenario":null}]},{"parameter":"AP","unit":"mol H+-eq","values":[{"value":"2,35E-03","module":"A1","scenario":null},{"value":"1,24E-04","module":"A2","scenario":null},{"value":"3,72E-04","module":"A3","scenario":null},{"value":"2,73E-05","module":"A4","scenario":null},{"value":"1,10E-06","module":"A5","scenario":null},{"value":"0,00E+00","module":"C1","scenario":null},{"value":"3,26E-06","module":"C2","scenario":null},{"value":"2,16E-04","module":"C3","scenario":null},{"value":"3,12E-07","module":"C4","scenario":null},{"value":"-8,25E-04","module":"D","scenario":null},{"value":"2,84E-03","module":"A1A3","scenario":null}]},{"parameter":"POCP","unit":"kg NMVOC-eq","values":[{"value":"2,97E-03","module":"A1","scenario":null},{"value":"1,18E-04","module":"A2","scenario":null},{"value":"6,91E-03","module":"A3","scenario":null},{"value":"2,31E-05","module":"A4","scenario":null},{"value":"1,30E-06","module":"A5","scenario":null},{"value":"0,00E+00","module":"C1","scenario":null},{"value":"3,13E-06","module":"C2","scenario":null},{"value":"2,67E-04","module":"C3","scenario":null},{"value":"3,06E-07","module":"C4","scenario":null},{"value":"-8,30E-04","module":"D","scenario":null},{"value":"1,00E-02","module":"A1A3","scenario":null}]},{"parameter":"ADPE","unit":"kg Sb-eq","values":[{"value":"5,29E-07","module":"A1","scenario":null},{"value":"6,69E-07","module":"A2","scenario":null},{"value":"2,27E-06","module":"A3","scenario":null},{"value":"2,62E-07","module":"A4","scenario":null},{"value":"4,76E-09","module":"A5","scenario":null},{"value":"0,00E+00","module":"C1","scenario":null},{"value":"1,80E-08","module":"C2","scenario":null},{"value":"5,61E-08","module":"C3","scenario":null},{"value":"4,96E-10","module":"C4","scenario":null},{"value":"-6,23E-07","module":"D","scenario":null},{"value":"3,46E-06","module":"A1A3","scenario":null}]},{"parameter":"ADPF","unit":"MJ","values":[{"value":"4,52E+01","module":"A1","scenario":null},{"value":"6,11E-01","module":"A2","scenario":null},{"value":"6,60E+00","module":"A3","scenario":null},{"value":"1,44E-01","module":"A4","scenario":null},{"value":"3,69E-03","module":"A5","scenario":null},{"value":"0,00E+00","module":"C1","scenario":null},{"value":"1,64E-02","module":"C2","scenario":null},{"value":"1,11E-01","module":"C3","scenario":null},{"value":"8,05E-04","module":"C4","scenario":null},{"value":"-1,43E+00","module":"D","scenario":null},{"value":"5,24E+01","module":"A1A3","scenario":null}]},{"parameter":"WDP","unit":"m3 world-eq. Deprived","values":[{"value":"1,05E+00","module":"A1","scenario":null},{"value":"4,68E-01","module":"A2","scenario":null},{"value":"6,68E+02","module":"A3","scenario":null},{"value":"1,39E-01","module":"A4","scenario":null},{"value":"1,30E-02","module":"A5","scenario":null},{"value":"0,00E+00","module":"C1","scenario":null},{"value":"1,26E-02","module":"C2","scenario":null},{"value":"2,47E-01","module":"C3","scenario":null},{"value":"8,35E-03","module":"C4","scenario":null},{"value":"-5,19E+00","module":"D","scenario":null},{"value":"6,70E+02","module":"A1A3","scenario":null}]},{"parameter":"EP-freshwater","unit":"kg P-eq","values":[{"value":"5,47E-06","module":"A1","scenario":null},{"value":"2,99E-07","module":"A2","scenario":null},{"value":"3,83E-06","module":"A3","scenario":null},{"value":"7,59E-08","module":"A4","scenario":null},{"value":"1,84E-09","module":"A5","scenario":null},{"value":"0,00E+00","module":"C1","scenario":null},{"value":"8,06E-09","module":"C2","scenario":null},{"value":"1,29E-07","module":"C3","scenario":null},{"value":"1,20E-09","module":"C4","scenario":null},{"value":"-8,97E-06","module":"D","scenario":null},{"value":"9,61E-06","module":"A1A3","scenario":null}]},{"parameter":"EP-marine","unit":"kg N-eq","values":[{"value":"6,26E-04","module":"A1","scenario":null},{"value":"2,71E-05","module":"A2","scenario":null},{"value":"6,58E-05","module":"A3","scenario":null},{"value":"5,40E-06","module":"A4","scenario":null},{"value":"1,01E-06","module":"A5","scenario":null},{"value":"0,00E+00","module":"C1","scenario":null},{"value":"7,14E-07","module":"C2","scenario":null},{"value":"1,04E-04","module":"C3","scenario":null},{"value":"9,73E-08","module":"C4","scenario":null},{"value":"-2,79E-04","module":"D","scenario":null},{"value":"7,19E-04","module":"A1A3","scenario":null}]},{"parameter":"EP-terrestrial","unit":"mol N-eq.","values":[{"value":"6,80E-03","module":"A1","scenario":null},{"value":"3,03E-04","module":"A2","scenario":null},{"value":"8,41E-04","module":"A3","scenario":null},{"value":"6,04E-05","module":"A4","scenario":null},{"value":"3,95E-06","module":"A5","scenario":null},{"value":"0,00E+00","module":"C1","scenario":null},{"value":"7,96E-06","module":"C2","scenario":null},{"value":"1,11E-03","module":"C3","scenario":null},{"value":"1,11E-06","module":"C4","scenario":null},{"value":"-3,01E-03","module":"D","scenario":null},{"value":"7,94E-03","module":"A1A3","scenario":null}]},{"parameter":"GWP-IOBC","unit":"kg CO2-eq","values":[{"value":"2,29E-02","module":"A1","scenario":null},{"value":"3,76E-02","module":"A2","scenario":null},{"value":"6,11E-02","module":"A3","scenario":null},{"value":"9,50E-03","module":"A4","scenario":null},{"value":"0,00E+00","module":"A5","scenario":null},{"value":"0,00E+00","module":"C1","scenario":null},{"value":"1,01E-03","module":"C2","scenario":null},{"value":"1,82E+00","module":"C3","scenario":null},{"value":"9,19E-05","module":"C4","scenario":null},{"value":"-1,02E-01","module":"D","scenario":null},{"value":"1,22E-01","module":"A1A3","scenario":null}]}],"additional_environmental_impact":[{"parameter":"PM","unit":"Disease incidence","values":[{"value":"1,83E-08","module":"A1","scenario":null},{"value":"3,45E-09","module":"A2","scenario":null},{"value":"2,69E-09","module":"A3","scenario":null},{"value":"5,81E-10","module":"A4","scenario":null},{"value":"2,00E-11","module":"A5","scenario":null},{"value":"0,00E+00","module":"C1","scenario":null},{"value":"9,30E-11","module":"C2","scenario":null},{"value":"9,10E-10","module":"C3","scenario":null},{"value":"4,00E-12","module":"C4","scenario":null},{"value":"-5,24E-08","module":"D","scenario":null},{"value":"2,45E-08","module":"A1A3","scenario":null}]},{"parameter":"ETP-fw","unit":"CTUe","values":[{"value":"2,16E+02","module":"A1","scenario":null},{"value":"4,46E-01","module":"A2","scenario":null},{"value":"3,51E+00","module":"A3","scenario":null},{"value":"1,06E-01","module":"A4","scenario":null},{"value":"3,52E-03","module":"A5","scenario":null},{"value":"0,00E+00","module":"C1","scenario":null},{"value":"1,20E-02","module":"C2","scenario":null},{"value":"2,69E-01","module":"C3","scenario":null},{"value":"1,48E-03","module":"C4","scenario":null},{"value":"-7,85E+00","module":"D","scenario":null},{"value":"2,20E+02","module":"A1A3","scenario":null}]},{"parameter":"HTP-c","unit":"CTUh","values":[{"value":"5,18E-10","module":"A1","scenario":null},{"value":"0,00E+00","module":"A2","scenario":null},{"value":"1,02E-10","module":"A3","scenario":null},{"value":"0,00E+00","module":"A4","scenario":null},{"value":"0,00E+00","module":"A5","scenario":null},{"value":"0,00E+00","module":"C1","scenario":null},{"value":"0,00E+00","module":"C2","scenario":null},{"value":"7,60E-11","module":"C3","scenario":null},{"value":"0,00E+00","module":"C4","scenario":null},{"value":"-1,33E-10","module":"D","scenario":null},{"value":"6,20E-10","module":"A1A3","scenario":null}]},{"parameter":"HTP-nc","unit":"CTUh","values":[{"value":"2,31E-08","module":"A1","scenario":null},{"value":"4,32E-10","module":"A2","scenario":null},{"value":"2,48E-09","module":"A3","scenario":null},{"value":"1,16E-10","module":"A4","scenario":null},{"value":"3,00E-12","module":"A5","scenario":null},{"value":"0,00E+00","module":"C1","scenario":null},{"value":"1,20E-11","module":"C2","scenario":null},{"value":"3,02E-09","module":"C3","scenario":null},{"value":"3,00E-12","module":"C4","scenario":null},{"value":"-7,47E-09","module":"D","scenario":null},{"value":"2,60E-08","module":"A1A3","scenario":null}]},{"parameter":"SQP","unit":"-","values":[{"value":"1,35E+00","module":"A1","scenario":null},{"value":"6,99E-01","module":"A2","scenario":null},{"value":"2,92E+00","module":"A3","scenario":null},{"value":"1,00E-01","module":"A4","scenario":null},{"value":"6,44E-03","module":"A5","scenario":null},{"value":"0,00E+00","module":"C1","scenario":null},{"value":"1,89E-02","module":"C2","scenario":null},{"value":"1,33E-02","module":"C3","scenario":null},{"value":"2,22E-03","module":"C4","scenario":null},{"value":"-1,01E+01","module":"D","scenario":null},{"value":"4,97E+00","module":"A1A3","scenario":null}]},{"parameter":"IRP","unit":"kBq U235-eq","values":[{"value":"2,86E-02","module":"A1","scenario":null},{"value":"2,67E-03","module":"A2","scenario":null},{"value":"2,26E-01","module":"A3","scenario":null},{"value":"6,27E-04","module":"A4","scenario":null},{"value":"1,67E-05","module":"A5","scenario":null},{"value":"0,00E+00","module":"C1","scenario":null},{"value":"7,19E-05","module":"C2","scenario":null},{"value":"1,86E-04","module":"C3","scenario":null},{"value":"3,82E-06","module":"C4","scenario":null},{"value":"-8,22E-03","module":"D","scenario":null},{"value":"2,57E-01","module":"A1A3","scenario":null}]}],"resource_use":[{"parameter":"PERE","unit":"MJ","values":[{"value":"2,75E-01","module":"A1","scenario":null},{"value":"7,67E-03","module":"A2","scenario":null},{"value":"3,17E+00","module":"A3","scenario":null},{"value":"2,06E-03","module":"A4","scenario":null},{"value":"9,32E-05","module":"A5","scenario":null},{"value":"0,00E+00","module":"C1","scenario":null},{"value":"2,07E-04","module":"C2","scenario":null},{"value":"3,20E-03","module":"C3","scenario":null},{"value":"4,69E-05","module":"C4","scenario":null},{"value":"-8,31E+00","module":"D","scenario":null},{"value":"3,45E+00","module":"A1A3","scenario":null}]},{"parameter":"PERM","unit":"","values":[{"value":"0,00E+00","module":"A1","scenario":null},{"value":"0,00E+00","module":"A2","scenario":null},{"value":"0,00E+00","module":"A3","scenario":null},{"value":"0,00E+00","module":"A4","scenario":null},{"value":"0,00E+00","module":"A5","scenario":null},{"value":"0,00E+00","module":"C1","scenario":null},{"value":"0,00E+00","module":"C2","scenario":null},{"value":"0,00E+00","module":"C3","scenario":null},{"value":"0,00E+00","module":"C4","scenario":null},{"value":"0,00E+00","module":"D","scenario":null},{"value":"0,00E+00","module":"A1A3","scenario":null}]},{"parameter":"PERT","unit":"MJ","values":[{"value":"2,75E-01","module":"A1","scenario":null},{"value":"7,67E-03","module":"A2","scenario":null},{"value":"3,17E+00","module":"A3","scenario":null},{"value":"2,06E-03","module":"A4","scenario":null},{"value":"9,32E-05","module":"A5","scenario":null},{"value":"0,00E+00","module":"C1","scenario":null},{"value":"2,07E-04","module":"C2","scenario":null},{"value":"3,20E-03","module":"C3","scenario":null},{"value":"4,69E-05","module":"C4","scenario":null},{"value":"-8,31E+00","module":"D","scenario":null},{"value":"3,45E+00","module":"A1A3","scenario":null}]},{"parameter":"PENRE","unit":"MJ","values":[{"value":"2,94E+01","module":"A1","scenario":null},{"value":"6,11E-01","module":"A2","scenario":null},{"value":"6,61E+00","module":"A3","scenario":null},{"value":"1,44E-01","module":"A4","scenario":null},{"value":"3,69E-03","module":"A5","scenario":null},{"value":"0,00E+00","module":"C1","scenario":null},{"value":"1,64E-02","module":"C2","scenario":null},{"value":"1,11E-01","module":"C3","scenario":null},{"value":"8,06E-04","module":"C4","scenario":null},{"value":"-1,43E+00","module":"D","scenario":null},{"value":"3,66E+01","module":"A1A3","scenario":null}]},{"parameter":"PENRM","unit":"MJ","values":[{"value":"1,88E+01","module":"A1","scenario":null},{"value":"0,00E+00","module":"A2","scenario":null},{"value":"0,00E+00","module":"A3","scenario":null},{"value":"0,00E+00","module":"A4","scenario":null},{"value":"0,00E+00","module":"A5","scenario":null},{"value":"0,00E+00","module":"C1","scenario":null},{"value":"0,00E+00","module":"C2","scenario":null},{"value":"0,00E+00","module":"C3","scenario":null},{"value":"0,00E+00","module":"C4","scenario":null},{"value":"0,00E+00","module":"D","scenario":null},{"value":"1,88E+01","module":"A1A3","scenario":null}]},{"parameter":"PENRT","unit":"MJ","values":[{"value":"4,82E+01","module":"A1","scenario":null},{"value":"6,11E-01","module":"A2","scenario":null},{"value":"6,61E+00","module":"A3","scenario":null},{"value":"1,44E-01","module":"A4","scenario":null},{"value":"3,69E-03","module":"A5","scenario":null},{"value":"0,00E+00","module":"C1","scenario":null},{"value":"1,64E-02","module":"C2","scenario":null},{"value":"1,11E-01","module":"C3","scenario":null},{"value":"8,06E-04","module":"C4","scenario":null},{"value":"-1,43E+00","module":"D","scenario":null},{"value":"5,54E+01","module":"A1A3","scenario":null}]},{"parameter":"SM","unit":"kg","values":[{"value":"1,24E-04","module":"A1","scenario":null},{"value":"0,00E+00","module":"A2","scenario":null},{"value":"9,27E-05","module":"A3","scenario":null},{"value":"0,00E+00","module":"A4","scenario":null},{"value":"1,17E-06","module":"A5","scenario":null},{"value":"0,00E+00","module":"C1","scenario":null},{"value":"0,00E+00","module":"C2","scenario":null},{"value":"0,00E+00","module":"C3","scenario":null},{"value":"0,00E+00","module":"C4","scenario":null},{"value":"0,00E+00","module":"D","scenario":null},{"value":"2,17E-04","module":"A1A3","scenario":null}]},{"parameter":"RSF","unit":"MJ","values":[{"value":"3,83E-03","module":"A1","scenario":null},{"value":"2,68E-04","module":"A2","scenario":null},{"value":"1,23E-02","module":"A3","scenario":null},{"value":"7,35E-05","module":"A4","scenario":null},{"value":"2,44E-06","module":"A5","scenario":null},{"value":"0,00E+00","module":"C1","scenario":null},{"value":"7,24E-06","module":"C2","scenario":null},{"value":"8,94E-05","module":"C3","scenario":null},{"value":"1,17E-06","module":"C4","scenario":null},{"value":"-8,39E-04","module":"D","scenario":null},{"value":"1,64E-02","module":"A1A3","scenario":null}]},{"parameter":"NRSF","unit":"MJ","values":[{"value":"2,12E-04","module":"A1","scenario":null},{"value":"8,97E-04","module":"A2","scenario":null},{"value":"3,88E-02","module":"A3","scenario":null},{"value":"2,63E-04","module":"A4","scenario":null},{"value":"6,40E-06","module":"A5","scenario":null},{"value":"0,00E+00","module":"C1","scenario":null},{"value":"2,43E-05","module":"C2","scenario":null},{"value":"0,00E+00","module":"C3","scenario":null},{"value":"1,86E-04","module":"C4","scenario":null},{"value":"-5,51E-01","module":"D","scenario":null},{"value":"3,99E-02","module":"A1A3","scenario":null}]},{"parameter":"FW","unit":"m3","values":[{"value":"3,76E-02","module":"A1","scenario":null},{"value":"6,94E-05","module":"A2","scenario":null},{"value":"7,91E-03","module":"A3","scenario":null},{"value":"1,54E-05","module":"A4","scenario":null},{"value":"1,95E-06","module":"A5","scenario":null},{"value":"0,00E+00","module":"C1","scenario":null},{"value":"1,87E-06","module":"C2","scenario":null},{"value":"3,15E-04","module":"C3","scenario":null},{"value":"7,40E-07","module":"C4","scenario":null},{"value":"-3,68E-03","module":"D","scenario":null},{"value":"4,56E-02","module":"A1A3","scenario":null}]}],"end_of_life_waste":[{"parameter":"HWD","unit":"kg","values":[{"value":"1,85E-03","module":"A1","scenario":null},{"value":"3,34E-05","module":"A2","scenario":null},{"value":"2,18E-03","module":"A3","scenario":null},{"value":"7,40E-06","module":"A4","scenario":null},{"value":"9,67E-07","module":"A5","scenario":null},{"value":"0,00E+00","module":"C1","scenario":null},{"value":"9,00E-07","module":"C2","scenario":null},{"value":"0,00E+00","module":"C3","scenario":null},{"value":"1,47E-03","module":"C4","scenario":null},{"value":"-2,08E-05","module":"D","scenario":null},{"value":"4,06E-03","module":"A1A3","scenario":null}]},{"parameter":"NHWD","unit":"kg","values":[{"value":"2,84E-02","module":"A1","scenario":null},{"value":"5,30E-02","module":"A2","scenario":null},{"value":"2,38E-02","module":"A3","scenario":null},{"value":"6,98E-03","module":"A4","scenario":null},{"value":"7,52E-03","module":"A5","scenario":null},{"value":"0,00E+00","module":"C1","scenario":null},{"value":"1,43E-03","module":"C2","scenario":null},{"value":"0,00E+00","module":"C3","scenario":null},{"value":"7,28E-04","module":"C4","scenario":null},{"value":"-2,96E-02","module":"D","scenario":null},{"value":"1,05E-01","module":"A1A3","scenario":null}]},{"parameter":"RWD","unit":"kg","values":[{"value":"9,79E-07","module":"A1","scenario":null},{"value":"4,17E-06","module":"A2","scenario":null},{"value":"9,93E-05","module":"A3","scenario":null},{"value":"9,78E-07","module":"A4","scenario":null},{"value":"1,65E-08","module":"A5","scenario":null},{"value":"0,00E+00","module":"C1","scenario":null},{"value":"1,12E-07","module":"C2","scenario":null},{"value":"0,00E+00","module":"C3","scenario":null},{"value":"4,86E-09","module":"C4","scenario":null},{"value":"-7,20E-06","module":"D","scenario":null},{"value":"1,04E-04","module":"A1A3","scenario":null}]}],"end_of_life_flow":[{"parameter":"CRU","unit":"kg","values":[{"value":"0,00E+00","module":"A1","scenario":null},{"value":"0,00E+00","module":"A2","scenario":null},{"value":"0,00E+00","module":"A3","scenario":null},{"value":"0,00E+00","module":"A4","scenario":null},{"value":"0,00E+00","module":"A5","scenario":null},{"value":"0,00E+00","module":"C1","scenario":null},{"value":"0,00E+00","module":"C2","scenario":null},{"value":"0,00E+00","module":"C3","scenario":null},{"value":"0,00E+00","module":"C4","scenario":null},{"value":"0,00E+00","module":"D","scenario":null},{"value":"0,00E+00","module":"A1A3","scenario":null}]},{"parameter":"MFR","unit":"kg","values":[{"value":"3,98E-05","module":"A1","scenario":null},{"value":"0,00E+00","module":"A2","scenario":null},{"value":"6,02E-03","module":"A3","scenario":null},{"value":"0,00E+00","module":"A4","scenario":null},{"value":"5,77E-03","module":"A5","scenario":null},{"value":"0,00E+00","module":"C1","scenario":null},{"value":"0,00E+00","module":"C2","scenario":null},{"value":"0,00E+00","module":"C3","scenario":null},{"value":"0,00E+00","module":"C4","scenario":null},{"value":"0,00E+00","module":"D","scenario":null},{"value":"6,06E-03","module":"A1A3","scenario":null}]},{"parameter":"MER","unit":"kg","values":[{"value":"9,47E-06","module":"A1","scenario":null},{"value":"0,00E+00","module":"A2","scenario":null},{"value":"6,52E-08","module":"A3","scenario":null},{"value":"0,00E+00","module":"A4","scenario":null},{"value":"2,07E-07","module":"A5","scenario":null},{"value":"0,00E+00","module":"C1","scenario":null},{"value":"0,00E+00","module":"C2","scenario":null},{"value":"5,70E-01","module":"C3","scenario":null},{"value":"0,00E+00","module":"C4","scenario":null},{"value":"0,00E+00","module":"D","scenario":null},{"value":"9,54E-06","module":"A1A3","scenario":null}]},{"parameter":"EEE","unit":"MJ","values":[{"value":"1,79E-04","module":"A1","scenario":null},{"value":"0,00E+00","module":"A2","scenario":null},{"value":"6,90E-03","module":"A3","scenario":null},{"value":"0,00E+00","module":"A4","scenario":null},{"value":"4,75E-05","module":"A5","scenario":null},{"value":"0,00E+00","module":"C1","scenario":null},{"value":"0,00E+00","module":"C2","scenario":null},{"value":"1,00E+00","module":"C3","scenario":null},{"value":"0,00E+00","module":"C4","scenario":null},{"value":"0,00E+00","module":"D","scenario":null},{"value":"7,07E-03","module":"A1A3","scenario":null}]},{"parameter":"EET","unit":"MJ","values":[{"value":"2,71E-03","module":"A1","scenario":null},{"value":"0,00E+00","module":"A2","scenario":null},{"value":"1,04E-01","module":"A3","scenario":null},{"value":"0,00E+00","module":"A4","scenario":null},{"value":"7,19E-04","module":"A5","scenario":null},{"value":"0,00E+00","module":"C1","scenario":null},{"value":"0,00E+00","module":"C2","scenario":null},{"value":"1,52E+01","module":"C3","scenario":null},{"value":"0,00E+00","module":"C4","scenario":null},{"value":"0,00E+00","module":"D","scenario":null},{"value":"1,07E-01","module":"A1A3","scenario":null}]}]}