{"product_name":"Tabletop, MFC, 80 X 80 X 2,5","epd_id":"NEPD-3754-2692-EN","declared_unit":{"unit":"stk","amount":1},"compliance":["EN 15804","ISO 14025","ISO 21930"],"producer_name":"Scan S\u00f8rlie","environmental_impact":[{"parameter":"GWP-total","unit":"kg CO2-eq","values":[{"value":"1,06E+01","module":"A1","scenario":null},{"value":"2,25E-01","module":"A2","scenario":null},{"value":"1,38E+01","module":"A3","scenario":null},{"value":"2,13E+00","module":"A4","scenario":null},{"value":"2,46E+01","module":"A1A3","scenario":null}]},{"parameter":"ODP","unit":"kg CFC11-eq","values":[{"value":"1,26E-06","module":"A1","scenario":null},{"value":"4,16E-08","module":"A2","scenario":null},{"value":"6,83E-07","module":"A3","scenario":null},{"value":"3,87E-07","module":"A4","scenario":null},{"value":"1,99E-06","module":"A1A3","scenario":null}]},{"parameter":"AP","unit":"mol H+-eq","values":[{"value":"5,52E-02","module":"A1","scenario":null},{"value":"7,20E-04","module":"A2","scenario":null},{"value":"6,63E-02","module":"A3","scenario":null},{"value":"7,41E-03","module":"A4","scenario":null},{"value":"1,22E-01","module":"A1A3","scenario":null}]},{"parameter":"EP","unit":"kg PO_4^3-eq","values":[{"value":"8,78E-03","module":"A1","scenario":null},{"value":"1,20E-04","module":"A2","scenario":null},{"value":"8,75E-03","module":"A3","scenario":null},{"value":"1,28E-03","module":"A4","scenario":null},{"value":"1,76E-02","module":"A1A3","scenario":null}]},{"parameter":"POCP","unit":"kg NMVOC-eq","values":[{"value":"3,57E-03","module":"A1","scenario":null},{"value":"3,67E-05","module":"A2","scenario":null},{"value":"2,64E-03","module":"A3","scenario":null},{"value":"3,47E-04","module":"A4","scenario":null},{"value":"6,24E-03","module":"A1A3","scenario":null}]},{"parameter":"ADPE","unit":"kg Sb-eq","values":[{"value":"4,33E-05","module":"A1","scenario":null},{"value":"6,89E-07","module":"A2","scenario":null},{"value":"2,14E-05","module":"A3","scenario":null},{"value":"6,11E-06","module":"A4","scenario":null},{"value":"6,54E-05","module":"A1A3","scenario":null}]},{"parameter":"ADPF","unit":"MJ","values":[{"value":"1,69E+02","module":"A1","scenario":null},{"value":"3,40E+00","module":"A2","scenario":null},{"value":"1,53E+02","module":"A3","scenario":null},{"value":"3,17E+01","module":"A4","scenario":null},{"value":"3,26E+02","module":"A1A3","scenario":null}]}],"additional_environmental_impact":[],"resource_use":[{"parameter":"PERE","unit":"MJ","values":[{"value":"1,40E+02","module":"A1","scenario":null},{"value":"4,95E-02","module":"A2","scenario":null},{"value":"4,48E+01","module":"A3","scenario":null},{"value":"4,77E-01","module":"A4","scenario":null},{"value":"1,85E+02","module":"A1A3","scenario":null}]},{"parameter":"PERM","unit":"","values":[{"value":"8,47E+01","module":"A1","scenario":null},{"value":"0,00E+00","module":"A2","scenario":null},{"value":"0,00E+00","module":"A3","scenario":null},{"value":"0,00E+00","module":"A4","scenario":null},{"value":"8,47E+01","module":"A1A3","scenario":null}]},{"parameter":"PERT","unit":"MJ","values":[{"value":"2,25E+02","module":"A1","scenario":null},{"value":"4,95E-02","module":"A2","scenario":null},{"value":"4,48E+01","module":"A3","scenario":null},{"value":"4,77E-01","module":"A4","scenario":null},{"value":"2,70E+02","module":"A1A3","scenario":null}]},{"parameter":"PENRE","unit":"MJ","values":[{"value":"1,89E+02","module":"A1","scenario":null},{"value":"3,48E+00","module":"A2","scenario":null},{"value":"2,63E+02","module":"A3","scenario":null},{"value":"3,25E+01","module":"A4","scenario":null},{"value":"4,55E+02","module":"A1A3","scenario":null}]},{"parameter":"PENRM","unit":"MJ","values":[{"value":"7,79E+00","module":"A1","scenario":null},{"value":"0,00E+00","module":"A2","scenario":null},{"value":"0,00E+00","module":"A3","scenario":null},{"value":"0,00E+00","module":"A4","scenario":null},{"value":"7,79E+00","module":"A1A3","scenario":null}]},{"parameter":"PENRT","unit":"MJ","values":[{"value":"1,97E+02","module":"A1","scenario":null},{"value":"3,48E+00","module":"A2","scenario":null},{"value":"2,63E+02","module":"A3","scenario":null},{"value":"3,25E+01","module":"A4","scenario":null},{"value":"4,63E+02","module":"A1A3","scenario":null}]},{"parameter":"SM","unit":"kg","values":[{"value":"6,10E-01","module":"A1","scenario":null},{"value":"0,00E+00","module":"A2","scenario":null},{"value":"0,00E+00","module":"A3","scenario":null},{"value":"0,00E+00","module":"A4","scenario":null},{"value":"6,10E-01","module":"A1A3","scenario":null}]},{"parameter":"RSF","unit":"MJ","values":[{"value":"0,00E+00","module":"A1","scenario":null},{"value":"0,00E+00","module":"A2","scenario":null},{"value":"0,00E+00","module":"A3","scenario":null},{"value":"0,00E+00","module":"A4","scenario":null},{"value":"0,00E+00","module":"A1A3","scenario":null}]},{"parameter":"NRSF","unit":"MJ","values":[{"value":"0,00E+00","module":"A1","scenario":null},{"value":"0,00E+00","module":"A2","scenario":null},{"value":"0,00E+00","module":"A3","scenario":null},{"value":"0,00E+00","module":"A4","scenario":null},{"value":"0,00E+00","module":"A1A3","scenario":null}]},{"parameter":"FW","unit":"m3","values":[{"value":"5,66E-02","module":"A1","scenario":null},{"value":"6,51E-04","module":"A2","scenario":null},{"value":"1,26E-01","module":"A3","scenario":null},{"value":"6,19E-03","module":"A4","scenario":null},{"value":"1,83E-01","module":"A1A3","scenario":null}]}],"end_of_life_waste":[{"parameter":"HWD","unit":"kg","values":[{"value":"1,85E-04","module":"A1","scenario":null},{"value":"2,03E-06","module":"A2","scenario":null},{"value":"3,17E-04","module":"A3","scenario":null},{"value":"1,94E-05","module":"A4","scenario":null},{"value":"5,04E-04","module":"A1A3","scenario":null}]},{"parameter":"NHWD","unit":"kg","values":[{"value":"3,08E+00","module":"A1","scenario":null},{"value":"1,83E-01","module":"A2","scenario":null},{"value":"3,28E+00","module":"A3","scenario":null},{"value":"1,63E+00","module":"A4","scenario":null},{"value":"6,55E+00","module":"A1A3","scenario":null}]},{"parameter":"RWD","unit":"kg","values":[{"value":"5,94E-04","module":"A1","scenario":null},{"value":"2,39E-05","module":"A2","scenario":null},{"value":"1,56E-03","module":"A3","scenario":null},{"value":"2,22E-04","module":"A4","scenario":null},{"value":"2,18E-03","module":"A1A3","scenario":null}]}],"end_of_life_flow":[{"parameter":"CRU","unit":"kg","values":[{"value":"0,00E+00","module":"A1","scenario":null},{"value":"0,00E+00","module":"A2","scenario":null},{"value":"0,00E+00","module":"A3","scenario":null},{"value":"0,00E+00","module":"A4","scenario":null},{"value":"0,00E+00","module":"A1A3","scenario":null}]},{"parameter":"MFR","unit":"kg","values":[{"value":"0,00E+00","module":"A1","scenario":null},{"value":"0,00E+00","module":"A2","scenario":null},{"value":"1,10E+00","module":"A3","scenario":null},{"value":"0,00E+00","module":"A4","scenario":null},{"value":"1,10E+00","module":"A1A3","scenario":null}]},{"parameter":"MER","unit":"kg","values":[{"value":"0,00E+00","module":"A1","scenario":null},{"value":"0,00E+00","module":"A2","scenario":null},{"value":"1,13E-03","module":"A3","scenario":null},{"value":"0,00E+00","module":"A4","scenario":null},{"value":"1,13E-03","module":"A1A3","scenario":null}]},{"parameter":"EEE","unit":"MJ","values":[{"value":"0,00E+00","module":"A1","scenario":null},{"value":"0,00E+00","module":"A2","scenario":null},{"value":"1,45E+00","module":"A3","scenario":null},{"value":"0,00E+00","module":"A4","scenario":null},{"value":"1,45E+00","module":"A1A3","scenario":null}]},{"parameter":"EET","unit":"MJ","values":[{"value":"0,00E+00","module":"A1","scenario":null},{"value":"0,00E+00","module":"A2","scenario":null},{"value":"1,60E+01","module":"A3","scenario":null},{"value":"0,00E+00","module":"A4","scenario":null},{"value":"1,60E+01","module":"A1A3","scenario":null}]}]}