{"product_name":"S-1500","epd_id":"NEPD-9358-8945","declared_unit":{"unit":"stk","amount":1},"compliance":["EN 15804+A2","ISO 14025","ISO 21930"],"producer_name":"New Comfort Products","environmental_impact":[{"parameter":"GWP-total","unit":"kg CO2-eq","values":[{"value":"6,99E+00","module":"A1-A3","scenario":null},{"value":"1,44E-01","module":"A4","scenario":null},{"value":"2,17E+00","module":"A5","scenario":null},{"value":"2,69E-02","module":"B2","scenario":null},{"value":"0,00E+00","module":"B3","scenario":null},{"value":"0,00E+00","module":"B4","scenario":null},{"value":"0,00E+00","module":"C1","scenario":null},{"value":"4,07E-02","module":"C2","scenario":null},{"value":"4,01E+00","module":"C3","scenario":null},{"value":"2,07E-02","module":"C4","scenario":null},{"value":"-1,19E+00","module":"D","scenario":null}]},{"parameter":"GWP-fossil","unit":"kg CO2-eq","values":[{"value":"9,11E+00","module":"A1-A3","scenario":null},{"value":"1,44E-01","module":"A4","scenario":null},{"value":"1,22E-02","module":"A5","scenario":null},{"value":"2,67E-02","module":"B2","scenario":null},{"value":"0,00E+00","module":"B3","scenario":null},{"value":"0,00E+00","module":"B4","scenario":null},{"value":"0,00E+00","module":"C1","scenario":null},{"value":"4,07E-02","module":"C2","scenario":null},{"value":"4,01E+00","module":"C3","scenario":null},{"value":"2,07E-02","module":"C4","scenario":null},{"value":"-1,18E+00","module":"D","scenario":null}]},{"parameter":"GWP-biogenic","unit":"kg CO2-eq","values":[{"value":"-2,13E+00","module":"A1-A3","scenario":null},{"value":"6,16E-05","module":"A4","scenario":null},{"value":"2,15E+00","module":"A5","scenario":null},{"value":"1,68E-04","module":"B2","scenario":null},{"value":"0,00E+00","module":"B3","scenario":null},{"value":"0,00E+00","module":"B4","scenario":null},{"value":"0,00E+00","module":"C1","scenario":null},{"value":"1,74E-05","module":"C2","scenario":null},{"value":"2,85E-04","module":"C3","scenario":null},{"value":"1,51E-05","module":"C4","scenario":null},{"value":"-9,88E-04","module":"D","scenario":null}]},{"parameter":"GWP-luluc","unit":"kg CO2-eq","values":[{"value":"6,87E-03","module":"A1-A3","scenario":null},{"value":"4,38E-05","module":"A4","scenario":null},{"value":"3,17E-06","module":"A5","scenario":null},{"value":"4,35E-05","module":"B2","scenario":null},{"value":"0,00E+00","module":"B3","scenario":null},{"value":"0,00E+00","module":"B4","scenario":null},{"value":"0,00E+00","module":"C1","scenario":null},{"value":"1,24E-05","module":"C2","scenario":null},{"value":"8,51E-06","module":"C3","scenario":null},{"value":"5,98E-06","module":"C4","scenario":null},{"value":"-8,15E-03","module":"D","scenario":null}]},{"parameter":"ODP","unit":"kg CFC11-eq","values":[{"value":"7,41E-07","module":"A1-A3","scenario":null},{"value":"3,47E-08","module":"A4","scenario":null},{"value":"2,02E-09","module":"A5","scenario":null},{"value":"2,37E-09","module":"B2","scenario":null},{"value":"0,00E+00","module":"B3","scenario":null},{"value":"0,00E+00","module":"B4","scenario":null},{"value":"0,00E+00","module":"C1","scenario":null},{"value":"9,82E-09","module":"C2","scenario":null},{"value":"4,29E-09","module":"C3","scenario":null},{"value":"6,04E-09","module":"C4","scenario":null},{"value":"-1,63E-02","module":"D","scenario":null}]},{"parameter":"AP","unit":"mol H+-eq","values":[{"value":"4,89E-02","module":"A1-A3","scenario":null},{"value":"4,63E-04","module":"A4","scenario":null},{"value":"6,98E-05","module":"A5","scenario":null},{"value":"1,56E-04","module":"B2","scenario":null},{"value":"0,00E+00","module":"B3","scenario":null},{"value":"0,00E+00","module":"B4","scenario":null},{"value":"0,00E+00","module":"C1","scenario":null},{"value":"1,31E-04","module":"C2","scenario":null},{"value":"5,92E-04","module":"C3","scenario":null},{"value":"1,40E-04","module":"C4","scenario":null},{"value":"-6,58E-03","module":"D","scenario":null}]},{"parameter":"POCP","unit":"kg NMVOC-eq","values":[{"value":"4,28E-02","module":"A1-A3","scenario":null},{"value":"4,44E-04","module":"A4","scenario":null},{"value":"7,90E-05","module":"A5","scenario":null},{"value":"9,05E-05","module":"B2","scenario":null},{"value":"0,00E+00","module":"B3","scenario":null},{"value":"0,00E+00","module":"B4","scenario":null},{"value":"0,00E+00","module":"C1","scenario":null},{"value":"1,26E-04","module":"C2","scenario":null},{"value":"7,37E-04","module":"C3","scenario":null},{"value":"1,58E-04","module":"C4","scenario":null},{"value":"-6,57E-03","module":"D","scenario":null}]},{"parameter":"ADPE","unit":"kg Sb-eq","values":[{"value":"1,62E-04","module":"A1-A3","scenario":null},{"value":"2,56E-06","module":"A4","scenario":null},{"value":"2,18E-07","module":"A5","scenario":null},{"value":"7,48E-07","module":"B2","scenario":null},{"value":"0,00E+00","module":"B3","scenario":null},{"value":"0,00E+00","module":"B4","scenario":null},{"value":"0,00E+00","module":"C1","scenario":null},{"value":"7,26E-07","module":"C2","scenario":null},{"value":"2,28E-07","module":"C3","scenario":null},{"value":"3,37E-07","module":"C4","scenario":null},{"value":"-1,87E-05","module":"D","scenario":null}]},{"parameter":"ADPF","unit":"MJ","values":[{"value":"1,06E+02","module":"A1-A3","scenario":null},{"value":"2,33E+00","module":"A4","scenario":null},{"value":"1,41E-01","module":"A5","scenario":null},{"value":"4,57E-01","module":"B2","scenario":null},{"value":"0,00E+00","module":"B3","scenario":null},{"value":"0,00E+00","module":"B4","scenario":null},{"value":"0,00E+00","module":"C1","scenario":null},{"value":"6,61E-01","module":"C2","scenario":null},{"value":"3,93E-01","module":"C3","scenario":null},{"value":"4,49E-01","module":"C4","scenario":null},{"value":"-1,12E+01","module":"D","scenario":null}]},{"parameter":"WDP","unit":"m3 world-eq. Deprived","values":[{"value":"5,67E+02","module":"A1-A3","scenario":null},{"value":"1,79E+00","module":"A4","scenario":null},{"value":"2,13E-01","module":"A5","scenario":null},{"value":"8,18E+00","module":"B2","scenario":null},{"value":"0,00E+00","module":"B3","scenario":null},{"value":"0,00E+00","module":"B4","scenario":null},{"value":"0,00E+00","module":"C1","scenario":null},{"value":"5,07E-01","module":"C2","scenario":null},{"value":"1,06E+00","module":"C3","scenario":null},{"value":"1,02E+00","module":"C4","scenario":null},{"value":"9,50E+00","module":"D","scenario":null}]},{"parameter":"EP-freshwater","unit":"kg P-eq","values":[{"value":"4,90E-04","module":"A1-A3","scenario":null},{"value":"1,14E-06","module":"A4","scenario":null},{"value":"1,10E-07","module":"A5","scenario":null},{"value":"2,14E-06","module":"B2","scenario":null},{"value":"0,00E+00","module":"B3","scenario":null},{"value":"0,00E+00","module":"B4","scenario":null},{"value":"0,00E+00","module":"C1","scenario":null},{"value":"3,24E-07","module":"C2","scenario":null},{"value":"7,36E-07","module":"C3","scenario":null},{"value":"2,12E-07","module":"C4","scenario":null},{"value":"-7,85E-05","module":"D","scenario":null}]},{"parameter":"EP-marine","unit":"kg N-eq","values":[{"value":"9,74E-03","module":"A1-A3","scenario":null},{"value":"1,01E-04","module":"A4","scenario":null},{"value":"2,88E-05","module":"A5","scenario":null},{"value":"2,48E-05","module":"B2","scenario":null},{"value":"0,00E+00","module":"B3","scenario":null},{"value":"0,00E+00","module":"B4","scenario":null},{"value":"0,00E+00","module":"C1","scenario":null},{"value":"2,87E-05","module":"C2","scenario":null},{"value":"2,74E-04","module":"C3","scenario":null},{"value":"4,96E-05","module":"C4","scenario":null},{"value":"-1,58E-03","module":"D","scenario":null}]},{"parameter":"EP-terrestrial","unit":"mol N-eq.","values":[{"value":"1,11E-01","module":"A1-A3","scenario":null},{"value":"1,13E-03","module":"A4","scenario":null},{"value":"2,95E-04","module":"A5","scenario":null},{"value":"2,88E-04","module":"B2","scenario":null},{"value":"0,00E+00","module":"B3","scenario":null},{"value":"0,00E+00","module":"B4","scenario":null},{"value":"0,00E+00","module":"C1","scenario":null},{"value":"3,20E-04","module":"C2","scenario":null},{"value":"2,97E-03","module":"C3","scenario":null},{"value":"5,50E-04","module":"C4","scenario":null},{"value":"-1,65E-02","module":"D","scenario":null}]},{"parameter":"GWP-IOBC","unit":"kg CO2-eq","values":[{"value":"9,14E+00","module":"A1-A3","scenario":null},{"value":"1,44E-01","module":"A4","scenario":null},{"value":"1,22E-02","module":"A5","scenario":null},{"value":"2,69E-02","module":"B2","scenario":null},{"value":"0,00E+00","module":"B3","scenario":null},{"value":"0,00E+00","module":"B4","scenario":null},{"value":"0,00E+00","module":"C1","scenario":null},{"value":"4,07E-02","module":"C2","scenario":null},{"value":"4,01E+00","module":"C3","scenario":null},{"value":"2,08E-02","module":"C4","scenario":null},{"value":"-1,66E+00","module":"D","scenario":null}]}],"additional_environmental_impact":[{"parameter":"PM","unit":"Disease incidence","values":[{"value":"8,03E-07","module":"A1-A3","scenario":null},{"value":"1,32E-08","module":"A4","scenario":null},{"value":"9,25E-10","module":"A5","scenario":null},{"value":"1,31E-09","module":"B2","scenario":null},{"value":"0,00E+00","module":"B3","scenario":null},{"value":"0,00E+00","module":"B4","scenario":null},{"value":"0,00E+00","module":"C1","scenario":null},{"value":"3,74E-09","module":"C2","scenario":null},{"value":"6,76E-09","module":"C3","scenario":null},{"value":"2,53E-09","module":"C4","scenario":null},{"value":"-1,91E-07","module":"D","scenario":null}]},{"parameter":"ETP-fw","unit":"CTUe","values":[{"value":"4,03E+02","module":"A1-A3","scenario":null},{"value":"1,71E+00","module":"A4","scenario":null},{"value":"1,72E-01","module":"A5","scenario":null},{"value":"4,95E-01","module":"B2","scenario":null},{"value":"0,00E+00","module":"B3","scenario":null},{"value":"0,00E+00","module":"B4","scenario":null},{"value":"0,00E+00","module":"C1","scenario":null},{"value":"4,84E-01","module":"C2","scenario":null},{"value":"1,78E+00","module":"C3","scenario":null},{"value":"2,85E-01","module":"C4","scenario":null},{"value":"-7,05E+01","module":"D","scenario":null}]},{"parameter":"HTP-c","unit":"CTUh","values":[{"value":"5,56E-08","module":"A1-A3","scenario":null},{"value":"0,00E+00","module":"A4","scenario":null},{"value":"1,10E-11","module":"A5","scenario":null},{"value":"7,40E-11","module":"B2","scenario":null},{"value":"0,00E+00","module":"B3","scenario":null},{"value":"0,00E+00","module":"B4","scenario":null},{"value":"0,00E+00","module":"C1","scenario":null},{"value":"0,00E+00","module":"C2","scenario":null},{"value":"2,12E-10","module":"C3","scenario":null},{"value":"1,00E-11","module":"C4","scenario":null},{"value":"-4,90E-09","module":"D","scenario":null}]},{"parameter":"HTP-nc","unit":"CTUh","values":[{"value":"2,69E-07","module":"A1-A3","scenario":null},{"value":"1,65E-09","module":"A4","scenario":null},{"value":"5,17E-10","module":"A5","scenario":null},{"value":"1,64E-09","module":"B2","scenario":null},{"value":"0,00E+00","module":"B3","scenario":null},{"value":"0,00E+00","module":"B4","scenario":null},{"value":"0,00E+00","module":"C1","scenario":null},{"value":"4,68E-10","module":"C2","scenario":null},{"value":"4,00E-09","module":"C3","scenario":null},{"value":"2,97E-10","module":"C4","scenario":null},{"value":"8,29E-08","module":"D","scenario":null}]},{"parameter":"SQP","unit":"-","values":[{"value":"1,47E+02","module":"A1-A3","scenario":null},{"value":"2,68E+00","module":"A4","scenario":null},{"value":"9,52E-02","module":"A5","scenario":null},{"value":"1,28E-01","module":"B2","scenario":null},{"value":"0,00E+00","module":"B3","scenario":null},{"value":"0,00E+00","module":"B4","scenario":null},{"value":"0,00E+00","module":"C1","scenario":null},{"value":"7,58E-01","module":"C2","scenario":null},{"value":"6,48E-02","module":"C3","scenario":null},{"value":"9,84E-01","module":"C4","scenario":null},{"value":"-2,20E+01","module":"D","scenario":null}]},{"parameter":"IRP","unit":"kBq U235-eq","values":[{"value":"3,27E-01","module":"A1-A3","scenario":null},{"value":"1,02E-02","module":"A4","scenario":null},{"value":"5,61E-04","module":"A5","scenario":null},{"value":"3,16E-03","module":"B2","scenario":null},{"value":"0,00E+00","module":"B3","scenario":null},{"value":"0,00E+00","module":"B4","scenario":null},{"value":"0,00E+00","module":"C1","scenario":null},{"value":"2,89E-03","module":"C2","scenario":null},{"value":"8,29E-04","module":"C3","scenario":null},{"value":"1,81E-03","module":"C4","scenario":null},{"value":"-1,70E-02","module":"D","scenario":null}]}],"resource_use":[{"parameter":"PERE","unit":"MJ","values":[{"value":"4,86E+01","module":"A1-A3","scenario":null},{"value":"2,94E-02","module":"A4","scenario":null},{"value":"2,65E-03","module":"A5","scenario":null},{"value":"6,21E-02","module":"B2","scenario":null},{"value":"0,00E+00","module":"B3","scenario":null},{"value":"0,00E+00","module":"B4","scenario":null},{"value":"0,00E+00","module":"C1","scenario":null},{"value":"8,32E-03","module":"C2","scenario":null},{"value":"1,43E-02","module":"C3","scenario":null},{"value":"8,97E-03","module":"C4","scenario":null},{"value":"-2,04E+01","module":"D","scenario":null}]},{"parameter":"PERM","unit":"","values":[{"value":"1,84E+01","module":"A1-A3","scenario":null},{"value":"0,00E+00","module":"A4","scenario":null},{"value":"-1,84E+01","module":"A5","scenario":null},{"value":"0,00E+00","module":"B2","scenario":null},{"value":"0,00E+00","module":"B3","scenario":null},{"value":"0,00E+00","module":"B4","scenario":null},{"value":"0,00E+00","module":"C1","scenario":null},{"value":"0,00E+00","module":"C2","scenario":null},{"value":"0,00E+00","module":"C3","scenario":null},{"value":"0,00E+00","module":"C4","scenario":null},{"value":"0,00E+00","module":"D","scenario":null}]},{"parameter":"PERT","unit":"MJ","values":[{"value":"6,69E+01","module":"A1-A3","scenario":null},{"value":"2,94E-02","module":"A4","scenario":null},{"value":"-1,84E+01","module":"A5","scenario":null},{"value":"6,21E-02","module":"B2","scenario":null},{"value":"0,00E+00","module":"B3","scenario":null},{"value":"0,00E+00","module":"B4","scenario":null},{"value":"0,00E+00","module":"C1","scenario":null},{"value":"8,32E-03","module":"C2","scenario":null},{"value":"1,43E-02","module":"C3","scenario":null},{"value":"8,97E-03","module":"C4","scenario":null},{"value":"-2,04E+01","module":"D","scenario":null}]},{"parameter":"PENRE","unit":"MJ","values":[{"value":"5,44E+01","module":"A1-A3","scenario":null},{"value":"2,33E+00","module":"A4","scenario":null},{"value":"1,41E-01","module":"A5","scenario":null},{"value":"4,57E-01","module":"B2","scenario":null},{"value":"0,00E+00","module":"B3","scenario":null},{"value":"0,00E+00","module":"B4","scenario":null},{"value":"0,00E+00","module":"C1","scenario":null},{"value":"6,61E-01","module":"C2","scenario":null},{"value":"3,93E-01","module":"C3","scenario":null},{"value":"4,49E-01","module":"C4","scenario":null},{"value":"-1,12E+01","module":"D","scenario":null}]},{"parameter":"PENRM","unit":"MJ","values":[{"value":"5,22E+01","module":"A1-A3","scenario":null},{"value":"0,00E+00","module":"A4","scenario":null},{"value":"-6,87E-01","module":"A5","scenario":null},{"value":"0,00E+00","module":"B2","scenario":null},{"value":"0,00E+00","module":"B3","scenario":null},{"value":"0,00E+00","module":"B4","scenario":null},{"value":"0,00E+00","module":"C1","scenario":null},{"value":"0,00E+00","module":"C2","scenario":null},{"value":"-5,15E+01","module":"C3","scenario":null},{"value":"0,00E+00","module":"C4","scenario":null},{"value":"0,00E+00","module":"D","scenario":null}]},{"parameter":"PENRT","unit":"MJ","values":[{"value":"1,07E+02","module":"A1-A3","scenario":null},{"value":"2,33E+00","module":"A4","scenario":null},{"value":"-5,46E-01","module":"A5","scenario":null},{"value":"4,57E-01","module":"B2","scenario":null},{"value":"0,00E+00","module":"B3","scenario":null},{"value":"0,00E+00","module":"B4","scenario":null},{"value":"0,00E+00","module":"C1","scenario":null},{"value":"6,61E-01","module":"C2","scenario":null},{"value":"-5,11E+01","module":"C3","scenario":null},{"value":"4,49E-01","module":"C4","scenario":null},{"value":"-1,12E+01","module":"D","scenario":null}]},{"parameter":"SM","unit":"kg","values":[{"value":"1,56E+00","module":"A1-A3","scenario":null},{"value":"0,00E+00","module":"A4","scenario":null},{"value":"0,00E+00","module":"A5","scenario":null},{"value":"0,00E+00","module":"B2","scenario":null},{"value":"0,00E+00","module":"B3","scenario":null},{"value":"0,00E+00","module":"B4","scenario":null},{"value":"0,00E+00","module":"C1","scenario":null},{"value":"0,00E+00","module":"C2","scenario":null},{"value":"0,00E+00","module":"C3","scenario":null},{"value":"0,00E+00","module":"C4","scenario":null},{"value":"0,00E+00","module":"D","scenario":null}]},{"parameter":"RSF","unit":"MJ","values":[{"value":"7,55E-02","module":"A1-A3","scenario":null},{"value":"1,03E-03","module":"A4","scenario":null},{"value":"8,11E-05","module":"A5","scenario":null},{"value":"4,98E-03","module":"B2","scenario":null},{"value":"0,00E+00","module":"B3","scenario":null},{"value":"0,00E+00","module":"B4","scenario":null},{"value":"0,00E+00","module":"C1","scenario":null},{"value":"2,91E-04","module":"C2","scenario":null},{"value":"3,43E-04","module":"C3","scenario":null},{"value":"2,36E-04","module":"C4","scenario":null},{"value":"3,09E-02","module":"D","scenario":null}]},{"parameter":"NRSF","unit":"MJ","values":[{"value":"8,29E-02","module":"A1-A3","scenario":null},{"value":"3,44E-03","module":"A4","scenario":null},{"value":"6,11E-04","module":"A5","scenario":null},{"value":"4,91E-03","module":"B2","scenario":null},{"value":"0,00E+00","module":"B3","scenario":null},{"value":"0,00E+00","module":"B4","scenario":null},{"value":"0,00E+00","module":"C1","scenario":null},{"value":"9,75E-04","module":"C2","scenario":null},{"value":"0,00E+00","module":"C3","scenario":null},{"value":"1,52E-02","module":"C4","scenario":null},{"value":"-1,72E-01","module":"D","scenario":null}]},{"parameter":"FW","unit":"m3","values":[{"value":"2,69E-01","module":"A1-A3","scenario":null},{"value":"2,66E-04","module":"A4","scenario":null},{"value":"8,35E-05","module":"A5","scenario":null},{"value":"7,85E-02","module":"B2","scenario":null},{"value":"0,00E+00","module":"B3","scenario":null},{"value":"0,00E+00","module":"B4","scenario":null},{"value":"0,00E+00","module":"C1","scenario":null},{"value":"7,53E-05","module":"C2","scenario":null},{"value":"8,75E-04","module":"C3","scenario":null},{"value":"4,05E-04","module":"C4","scenario":null},{"value":"-2,58E-02","module":"D","scenario":null}]}],"end_of_life_waste":[{"parameter":"HWD","unit":"kg","values":[{"value":"3,89E-02","module":"A1-A3","scenario":null},{"value":"1,28E-04","module":"A4","scenario":null},{"value":"0,00E+00","module":"A5","scenario":null},{"value":"8,64E-05","module":"B2","scenario":null},{"value":"0,00E+00","module":"B3","scenario":null},{"value":"0,00E+00","module":"B4","scenario":null},{"value":"0,00E+00","module":"C1","scenario":null},{"value":"3,62E-05","module":"C2","scenario":null},{"value":"0,00E+00","module":"C3","scenario":null},{"value":"1,72E+00","module":"C4","scenario":null},{"value":"-5,10E-03","module":"D","scenario":null}]},{"parameter":"NHWD","unit":"kg","values":[{"value":"4,77E+00","module":"A1-A3","scenario":null},{"value":"2,03E-01","module":"A4","scenario":null},{"value":"5,29E-01","module":"A5","scenario":null},{"value":"5,55E-03","module":"B2","scenario":null},{"value":"0,00E+00","module":"B3","scenario":null},{"value":"0,00E+00","module":"B4","scenario":null},{"value":"0,00E+00","module":"C1","scenario":null},{"value":"5,75E-02","module":"C2","scenario":null},{"value":"0,00E+00","module":"C3","scenario":null},{"value":"3,11E-02","module":"C4","scenario":null},{"value":"-4,65E-01","module":"D","scenario":null}]},{"parameter":"RWD","unit":"kg","values":[{"value":"3,59E-04","module":"A1-A3","scenario":null},{"value":"1,59E-05","module":"A4","scenario":null},{"value":"0,00E+00","module":"A5","scenario":null},{"value":"2,68E-06","module":"B2","scenario":null},{"value":"0,00E+00","module":"B3","scenario":null},{"value":"0,00E+00","module":"B4","scenario":null},{"value":"0,00E+00","module":"C1","scenario":null},{"value":"4,52E-06","module":"C2","scenario":null},{"value":"0,00E+00","module":"C3","scenario":null},{"value":"2,75E-06","module":"C4","scenario":null},{"value":"-1,41E-05","module":"D","scenario":null}]}],"end_of_life_flow":[{"parameter":"CRU","unit":"kg","values":[{"value":"0,00E+00","module":"A1-A3","scenario":null},{"value":"0,00E+00","module":"A4","scenario":null},{"value":"8,59E-01","module":"A5","scenario":null},{"value":"0,00E+00","module":"B2","scenario":null},{"value":"0,00E+00","module":"B3","scenario":null},{"value":"0,00E+00","module":"B4","scenario":null},{"value":"0,00E+00","module":"C1","scenario":null},{"value":"0,00E+00","module":"C2","scenario":null},{"value":"0,00E+00","module":"C3","scenario":null},{"value":"0,00E+00","module":"C4","scenario":null},{"value":"0,00E+00","module":"D","scenario":null}]},{"parameter":"MFR","unit":"kg","values":[{"value":"4,47E-04","module":"A1-A3","scenario":null},{"value":"0,00E+00","module":"A4","scenario":null},{"value":"2,91E-01","module":"A5","scenario":null},{"value":"0,00E+00","module":"B2","scenario":null},{"value":"0,00E+00","module":"B3","scenario":null},{"value":"0,00E+00","module":"B4","scenario":null},{"value":"0,00E+00","module":"C1","scenario":null},{"value":"0,00E+00","module":"C2","scenario":null},{"value":"8,66E-01","module":"C3","scenario":null},{"value":"0,00E+00","module":"C4","scenario":null},{"value":"0,00E+00","module":"D","scenario":null}]},{"parameter":"MER","unit":"kg","values":[{"value":"3,27E-05","module":"A1-A3","scenario":null},{"value":"0,00E+00","module":"A4","scenario":null},{"value":"2,06E-01","module":"A5","scenario":null},{"value":"0,00E+00","module":"B2","scenario":null},{"value":"0,00E+00","module":"B3","scenario":null},{"value":"0,00E+00","module":"B4","scenario":null},{"value":"0,00E+00","module":"C1","scenario":null},{"value":"0,00E+00","module":"C2","scenario":null},{"value":"4,12E+00","module":"C3","scenario":null},{"value":"0,00E+00","module":"C4","scenario":null},{"value":"0,00E+00","module":"D","scenario":null}]},{"parameter":"EEE","unit":"MJ","values":[{"value":"1,44E-04","module":"A1-A3","scenario":null},{"value":"0,00E+00","module":"A4","scenario":null},{"value":"1,60E-01","module":"A5","scenario":null},{"value":"0,00E+00","module":"B2","scenario":null},{"value":"0,00E+00","module":"B3","scenario":null},{"value":"0,00E+00","module":"B4","scenario":null},{"value":"0,00E+00","module":"C1","scenario":null},{"value":"0,00E+00","module":"C2","scenario":null},{"value":"2,63E+00","module":"C3","scenario":null},{"value":"0,00E+00","module":"C4","scenario":null},{"value":"0,00E+00","module":"D","scenario":null}]},{"parameter":"EET","unit":"MJ","values":[{"value":"2,17E-03","module":"A1-A3","scenario":null},{"value":"0,00E+00","module":"A4","scenario":null},{"value":"2,43E+00","module":"A5","scenario":null},{"value":"0,00E+00","module":"B2","scenario":null},{"value":"0,00E+00","module":"B3","scenario":null},{"value":"0,00E+00","module":"B4","scenario":null},{"value":"0,00E+00","module":"C1","scenario":null},{"value":"0,00E+00","module":"C2","scenario":null},{"value":"3,97E+01","module":"C3","scenario":null},{"value":"0,00E+00","module":"C4","scenario":null},{"value":"0,00E+00","module":"D","scenario":null}]}]}