{"product_name":"NorDan Bor External Door with grooved decor (without glass)","epd_id":"NEPD-5995-5267","declared_unit":{"unit":"stk","amount":1},"compliance":["EN 15804+A2","ISO 14025","ISO 21930"],"producer_name":"NorDan AS","environmental_impact":[{"parameter":"GWP-total","unit":"kg CO2-eq","values":[{"value":"5,30E+01","module":"A1-A3","scenario":null},{"value":"4,28E+00","module":"A4","scenario":null},{"value":"1,51E+01","module":"A5","scenario":null},{"value":"1,38E+01","module":"B2","scenario":null},{"value":"7,24E+01","module":"B4","scenario":null},{"value":"0,00E+00","module":"C1","scenario":null},{"value":"4,80E-01","module":"C2","scenario":null},{"value":"8,34E+01","module":"C3","scenario":null},{"value":"1,88E-01","module":"C4","scenario":null},{"value":"-4,85E+00","module":"D","scenario":null}]},{"parameter":"GWP-fossil","unit":"kg CO2-eq","values":[{"value":"1,30E+02","module":"A1-A3","scenario":null},{"value":"4,27E+00","module":"A4","scenario":null},{"value":"1,03E-01","module":"A5","scenario":null},{"value":"1,20E+01","module":"B2","scenario":null},{"value":"1,34E+02","module":"B4","scenario":null},{"value":"0,00E+00","module":"C1","scenario":null},{"value":"4,80E-01","module":"C2","scenario":null},{"value":"1,86E+01","module":"C3","scenario":null},{"value":"1,88E-01","module":"C4","scenario":null},{"value":"-4,71E+00","module":"D","scenario":null}]},{"parameter":"GWP-biogenic","unit":"kg CO2-eq","values":[{"value":"-7,79E+01","module":"A1-A3","scenario":null},{"value":"1,81E-03","module":"A4","scenario":null},{"value":"1,50E+01","module":"A5","scenario":null},{"value":"3,10E-02","module":"B2","scenario":null},{"value":"-6,29E+01","module":"B4","scenario":null},{"value":"0,00E+00","module":"C1","scenario":null},{"value":"2,06E-04","module":"C2","scenario":null},{"value":"6,47E+01","module":"C3","scenario":null},{"value":"1,31E-04","module":"C4","scenario":null},{"value":"-1,12E-02","module":"D","scenario":null}]},{"parameter":"GWP-luluc","unit":"kg CO2-eq","values":[{"value":"1,07E+00","module":"A1-A3","scenario":null},{"value":"1,38E-03","module":"A4","scenario":null},{"value":"3,03E-05","module":"A5","scenario":null},{"value":"1,77E+00","module":"B2","scenario":null},{"value":"1,07E+00","module":"B4","scenario":null},{"value":"0,00E+00","module":"C1","scenario":null},{"value":"1,70E-04","module":"C2","scenario":null},{"value":"5,84E-04","module":"C3","scenario":null},{"value":"5,03E-05","module":"C4","scenario":null},{"value":"-1,28E-01","module":"D","scenario":null}]},{"parameter":"ODP","unit":"kg CFC11-eq","values":[{"value":"1,46E-05","module":"A1-A3","scenario":null},{"value":"1,01E-06","module":"A4","scenario":null},{"value":"1,95E-08","module":"A5","scenario":null},{"value":"1,01E-06","module":"B2","scenario":null},{"value":"1,56E-05","module":"B4","scenario":null},{"value":"0,00E+00","module":"C1","scenario":null},{"value":"1,09E-07","module":"C2","scenario":null},{"value":"3,64E-07","module":"C3","scenario":null},{"value":"4,94E-08","module":"C4","scenario":null},{"value":"-2,32E-01","module":"D","scenario":null}]},{"parameter":"AP","unit":"mol H+-eq","values":[{"value":"8,55E-01","module":"A1-A3","scenario":null},{"value":"1,33E-02","module":"A4","scenario":null},{"value":"4,60E-04","module":"A5","scenario":null},{"value":"1,03E-01","module":"B2","scenario":null},{"value":"8,69E-01","module":"B4","scenario":null},{"value":"0,00E+00","module":"C1","scenario":null},{"value":"2,73E-03","module":"C2","scenario":null},{"value":"1,70E-02","module":"C3","scenario":null},{"value":"1,18E-03","module":"C4","scenario":null},{"value":"-3,55E-02","module":"D","scenario":null}]},{"parameter":"POCP","unit":"kg NMVOC-eq","values":[{"value":"6,73E-01","module":"A1-A3","scenario":null},{"value":"1,22E-02","module":"A4","scenario":null},{"value":"4,83E-04","module":"A5","scenario":null},{"value":"4,27E-02","module":"B2","scenario":null},{"value":"6,86E-01","module":"B4","scenario":null},{"value":"0,00E+00","module":"C1","scenario":null},{"value":"3,08E-03","module":"C2","scenario":null},{"value":"1,93E-02","module":"C3","scenario":null},{"value":"1,31E-03","module":"C4","scenario":null},{"value":"-3,15E-02","module":"D","scenario":null}]},{"parameter":"ADPE","unit":"kg Sb-eq","values":[{"value":"4,37E-03","module":"A1-A3","scenario":null},{"value":"9,08E-05","module":"A4","scenario":null},{"value":"2,21E-06","module":"A5","scenario":null},{"value":"1,12E-04","module":"B2","scenario":null},{"value":"4,46E-03","module":"B4","scenario":null},{"value":"0,00E+00","module":"C1","scenario":null},{"value":"1,24E-05","module":"C2","scenario":null},{"value":"7,96E-06","module":"C3","scenario":null},{"value":"2,74E-06","module":"C4","scenario":null},{"value":"-4,03E-05","module":"D","scenario":null}]},{"parameter":"ADPF","unit":"MJ","values":[{"value":"2,47E+03","module":"A1-A3","scenario":null},{"value":"6,78E+01","module":"A4","scenario":null},{"value":"1,30E+00","module":"A5","scenario":null},{"value":"1,58E+02","module":"B2","scenario":null},{"value":"2,54E+03","module":"B4","scenario":null},{"value":"0,00E+00","module":"C1","scenario":null},{"value":"7,36E+00","module":"C2","scenario":null},{"value":"2,51E+01","module":"C3","scenario":null},{"value":"3,70E+00","module":"C4","scenario":null},{"value":"-6,25E+01","module":"D","scenario":null}]},{"parameter":"WDP","unit":"m3 world-eq. Deprived","values":[{"value":"7,05E+04","module":"A1-A3","scenario":null},{"value":"5,65E+01","module":"A4","scenario":null},{"value":"1,79E+00","module":"A5","scenario":null},{"value":"5,09E+01","module":"B2","scenario":null},{"value":"7,05E+04","module":"B4","scenario":null},{"value":"0,00E+00","module":"C1","scenario":null},{"value":"6,98E+00","module":"C2","scenario":null},{"value":"9,70E+01","module":"C3","scenario":null},{"value":"1,06E+01","module":"C4","scenario":null},{"value":"-1,08E+03","module":"D","scenario":null}]},{"parameter":"EP-freshwater","unit":"kg P-eq","values":[{"value":"6,70E-03","module":"A1-A3","scenario":null},{"value":"3,41E-05","module":"A4","scenario":null},{"value":"7,86E-07","module":"A5","scenario":null},{"value":"5,84E-04","module":"B2","scenario":null},{"value":"6,74E-03","module":"B4","scenario":null},{"value":"0,00E+00","module":"C1","scenario":null},{"value":"3,95E-06","module":"C2","scenario":null},{"value":"2,15E-05","module":"C3","scenario":null},{"value":"2,03E-06","module":"C4","scenario":null},{"value":"-3,55E-04","module":"D","scenario":null}]},{"parameter":"EP-marine","unit":"kg N-eq","values":[{"value":"1,93E-01","module":"A1-A3","scenario":null},{"value":"2,81E-03","module":"A4","scenario":null},{"value":"1,66E-04","module":"A5","scenario":null},{"value":"1,34E-02","module":"B2","scenario":null},{"value":"1,96E-01","module":"B4","scenario":null},{"value":"0,00E+00","module":"C1","scenario":null},{"value":"9,78E-04","module":"C2","scenario":null},{"value":"7,30E-03","module":"C3","scenario":null},{"value":"4,12E-04","module":"C4","scenario":null},{"value":"-9,98E-03","module":"D","scenario":null}]},{"parameter":"EP-terrestrial","unit":"mol N-eq.","values":[{"value":"2,14E+00","module":"A1-A3","scenario":null},{"value":"3,14E-02","module":"A4","scenario":null},{"value":"1,69E-03","module":"A5","scenario":null},{"value":"9,32E-02","module":"B2","scenario":null},{"value":"2,17E+00","module":"B4","scenario":null},{"value":"0,00E+00","module":"C1","scenario":null},{"value":"1,08E-02","module":"C2","scenario":null},{"value":"7,56E-02","module":"C3","scenario":null},{"value":"4,58E-03","module":"C4","scenario":null},{"value":"-1,08E-01","module":"D","scenario":null}]},{"parameter":"GWP-IOBC","unit":"kg CO2-eq","values":[{"value":"1,36E+02","module":"A1-A3","scenario":null},{"value":"4,28E+00","module":"A4","scenario":null},{"value":"1,03E-01","module":"A5","scenario":null},{"value":"1,38E+01","module":"B2","scenario":null},{"value":"1,40E+02","module":"B4","scenario":null},{"value":"0,00E+00","module":"C1","scenario":null},{"value":"4,80E-01","module":"C2","scenario":null},{"value":"1,86E+01","module":"C3","scenario":null},{"value":"1,90E-01","module":"C4","scenario":null},{"value":"-5,05E+00","module":"D","scenario":null}]}],"additional_environmental_impact":[{"parameter":"PM","unit":"Disease incidence","values":[{"value":"1,82E-05","module":"A1-A3","scenario":null},{"value":"3,47E-07","module":"A4","scenario":null},{"value":"6,73E-09","module":"A5","scenario":null},{"value":"5,13E-07","module":"B2","scenario":null},{"value":"1,86E-05","module":"B4","scenario":null},{"value":"0,00E+00","module":"C1","scenario":null},{"value":"4,37E-08","module":"C2","scenario":null},{"value":"2,16E-07","module":"C3","scenario":null},{"value":"2,06E-08","module":"C4","scenario":null},{"value":"-1,70E-06","module":"D","scenario":null}]},{"parameter":"ETP-fw","unit":"CTUe","values":[{"value":"5,39E+03","module":"A1-A3","scenario":null},{"value":"4,98E+01","module":"A4","scenario":null},{"value":"1,69E+00","module":"A5","scenario":null},{"value":"2,34E+02","module":"B2","scenario":null},{"value":"5,45E+03","module":"B4","scenario":null},{"value":"0,00E+00","module":"C1","scenario":null},{"value":"5,50E+00","module":"C2","scenario":null},{"value":"6,33E+01","module":"C3","scenario":null},{"value":"2,67E+00","module":"C4","scenario":null},{"value":"-2,94E+02","module":"D","scenario":null}]},{"parameter":"HTP-c","unit":"CTUh","values":[{"value":"7,47E-07","module":"A1-A3","scenario":null},{"value":"0,00E+00","module":"A4","scenario":null},{"value":"5,60E-11","module":"A5","scenario":null},{"value":"1,95E-08","module":"B2","scenario":null},{"value":"7,47E-07","module":"B4","scenario":null},{"value":"0,00E+00","module":"C1","scenario":null},{"value":"0,00E+00","module":"C2","scenario":null},{"value":"1,29E-08","module":"C3","scenario":null},{"value":"1,06E-10","module":"C4","scenario":null},{"value":"-9,73E-09","module":"D","scenario":null}]},{"parameter":"HTP-nc","unit":"CTUh","values":[{"value":"4,02E-06","module":"A1-A3","scenario":null},{"value":"5,02E-08","module":"A4","scenario":null},{"value":"2,42E-09","module":"A5","scenario":null},{"value":"1,97E-07","module":"B2","scenario":null},{"value":"4,07E-06","module":"B4","scenario":null},{"value":"0,00E+00","module":"C1","scenario":null},{"value":"7,29E-09","module":"C2","scenario":null},{"value":"1,24E-07","module":"C3","scenario":null},{"value":"3,19E-09","module":"C4","scenario":null},{"value":"-2,04E-07","module":"D","scenario":null}]},{"parameter":"SQP","unit":"-","values":[{"value":"1,23E+04","module":"A1-A3","scenario":null},{"value":"6,76E+01","module":"A4","scenario":null},{"value":"9,26E-01","module":"A5","scenario":null},{"value":"1,44E+02","module":"B2","scenario":null},{"value":"1,23E+04","module":"B4","scenario":null},{"value":"0,00E+00","module":"C1","scenario":null},{"value":"6,30E+00","module":"C2","scenario":null},{"value":"1,02E+01","module":"C3","scenario":null},{"value":"8,59E+00","module":"C4","scenario":null},{"value":"-3,05E+02","module":"D","scenario":null}]},{"parameter":"IRP","unit":"kBq U235-eq","values":[{"value":"2,85E+01","module":"A1-A3","scenario":null},{"value":"2,96E-01","module":"A4","scenario":null},{"value":"5,54E-03","module":"A5","scenario":null},{"value":"4,04E-01","module":"B2","scenario":null},{"value":"2,88E+01","module":"B4","scenario":null},{"value":"0,00E+00","module":"C1","scenario":null},{"value":"3,22E-02","module":"C2","scenario":null},{"value":"9,80E-02","module":"C3","scenario":null},{"value":"1,51E-02","module":"C4","scenario":null},{"value":"-3,41E-01","module":"D","scenario":null}]}],"resource_use":[{"parameter":"PERE","unit":"MJ","values":[{"value":"1,46E+03","module":"A1-A3","scenario":null},{"value":"8,92E-01","module":"A4","scenario":null},{"value":"2,21E-02","module":"A5","scenario":null},{"value":"2,59E+01","module":"B2","scenario":null},{"value":"1,46E+03","module":"B4","scenario":null},{"value":"0,00E+00","module":"C1","scenario":null},{"value":"1,06E-01","module":"C2","scenario":null},{"value":"4,17E+00","module":"C3","scenario":null},{"value":"8,44E-02","module":"C4","scenario":null},{"value":"-2,86E+02","module":"D","scenario":null}]},{"parameter":"PERM","unit":"","values":[{"value":"8,75E+02","module":"A1-A3","scenario":null},{"value":"0,00E+00","module":"A4","scenario":null},{"value":"-1,99E+02","module":"A5","scenario":null},{"value":"0,00E+00","module":"B2","scenario":null},{"value":"6,76E+02","module":"B4","scenario":null},{"value":"0,00E+00","module":"C1","scenario":null},{"value":"0,00E+00","module":"C2","scenario":null},{"value":"-6,76E+02","module":"C3","scenario":null},{"value":"0,00E+00","module":"C4","scenario":null},{"value":"0,00E+00","module":"D","scenario":null}]},{"parameter":"PERT","unit":"MJ","values":[{"value":"2,34E+03","module":"A1-A3","scenario":null},{"value":"8,92E-01","module":"A4","scenario":null},{"value":"-1,99E+02","module":"A5","scenario":null},{"value":"2,59E+01","module":"B2","scenario":null},{"value":"2,14E+03","module":"B4","scenario":null},{"value":"0,00E+00","module":"C1","scenario":null},{"value":"1,06E-01","module":"C2","scenario":null},{"value":"-6,71E+02","module":"C3","scenario":null},{"value":"8,43E-02","module":"C4","scenario":null},{"value":"-2,86E+02","module":"D","scenario":null}]},{"parameter":"PENRE","unit":"MJ","values":[{"value":"2,28E+03","module":"A1-A3","scenario":null},{"value":"6,78E+01","module":"A4","scenario":null},{"value":"1,30E+00","module":"A5","scenario":null},{"value":"1,61E+02","module":"B2","scenario":null},{"value":"2,35E+03","module":"B4","scenario":null},{"value":"0,00E+00","module":"C1","scenario":null},{"value":"7,36E+00","module":"C2","scenario":null},{"value":"2,51E+01","module":"C3","scenario":null},{"value":"3,71E+00","module":"C4","scenario":null},{"value":"-6,24E+01","module":"D","scenario":null}]},{"parameter":"PENRM","unit":"MJ","values":[{"value":"1,65E+02","module":"A1-A3","scenario":null},{"value":"0,00E+00","module":"A4","scenario":null},{"value":"-5,88E+00","module":"A5","scenario":null},{"value":"0,00E+00","module":"B2","scenario":null},{"value":"1,59E+02","module":"B4","scenario":null},{"value":"0,00E+00","module":"C1","scenario":null},{"value":"0,00E+00","module":"C2","scenario":null},{"value":"-1,57E+02","module":"C3","scenario":null},{"value":"0,00E+00","module":"C4","scenario":null},{"value":"0,00E+00","module":"D","scenario":null}]},{"parameter":"PENRT","unit":"MJ","values":[{"value":"2,44E+03","module":"A1-A3","scenario":null},{"value":"6,78E+01","module":"A4","scenario":null},{"value":"-4,58E+00","module":"A5","scenario":null},{"value":"1,61E+02","module":"B2","scenario":null},{"value":"2,50E+03","module":"B4","scenario":null},{"value":"0,00E+00","module":"C1","scenario":null},{"value":"7,36E+00","module":"C2","scenario":null},{"value":"-1,31E+02","module":"C3","scenario":null},{"value":"3,71E+00","module":"C4","scenario":null},{"value":"-6,24E+01","module":"D","scenario":null}]},{"parameter":"SM","unit":"kg","values":[{"value":"2,19E-01","module":"A1-A3","scenario":null},{"value":"0,00E+00","module":"A4","scenario":null},{"value":"0,00E+00","module":"A5","scenario":null},{"value":"0,00E+00","module":"B2","scenario":null},{"value":"2,19E-01","module":"B4","scenario":null},{"value":"0,00E+00","module":"C1","scenario":null},{"value":"0,00E+00","module":"C2","scenario":null},{"value":"0,00E+00","module":"C3","scenario":null},{"value":"0,00E+00","module":"C4","scenario":null},{"value":"0,00E+00","module":"D","scenario":null}]},{"parameter":"RSF","unit":"MJ","values":[{"value":"3,40E+00","module":"A1-A3","scenario":null},{"value":"3,14E-02","module":"A4","scenario":null},{"value":"7,20E-04","module":"A5","scenario":null},{"value":"3,45E-02","module":"B2","scenario":null},{"value":"3,44E+00","module":"B4","scenario":null},{"value":"0,00E+00","module":"C1","scenario":null},{"value":"3,76E-03","module":"C2","scenario":null},{"value":"8,70E-02","module":"C3","scenario":null},{"value":"2,20E-03","module":"C4","scenario":null},{"value":"-3,00E-02","module":"D","scenario":null}]},{"parameter":"NRSF","unit":"MJ","values":[{"value":"4,68E+00","module":"A1-A3","scenario":null},{"value":"1,08E-01","module":"A4","scenario":null},{"value":"3,20E-03","module":"A5","scenario":null},{"value":"1,48E-02","module":"B2","scenario":null},{"value":"4,80E+00","module":"B4","scenario":null},{"value":"0,00E+00","module":"C1","scenario":null},{"value":"1,32E-02","module":"C2","scenario":null},{"value":"0,00E+00","module":"C3","scenario":null},{"value":"2,64E-01","module":"C4","scenario":null},{"value":"-1,61E+01","module":"D","scenario":null}]},{"parameter":"FW","unit":"m3","values":[{"value":"3,40E+00","module":"A1-A3","scenario":null},{"value":"7,56E-03","module":"A4","scenario":null},{"value":"6,29E-04","module":"A5","scenario":null},{"value":"3,55E-01","module":"B2","scenario":null},{"value":"3,41E+00","module":"B4","scenario":null},{"value":"0,00E+00","module":"C1","scenario":null},{"value":"8,33E-04","module":"C2","scenario":null},{"value":"2,40E-02","module":"C3","scenario":null},{"value":"3,35E-03","module":"C4","scenario":null},{"value":"-3,64E-01","module":"D","scenario":null}]}],"end_of_life_waste":[{"parameter":"HWD","unit":"kg","values":[{"value":"3,44E+00","module":"A1-A3","scenario":null},{"value":"3,64E-03","module":"A4","scenario":null},{"value":"0,00E+00","module":"A5","scenario":null},{"value":"8,28E-02","module":"B2","scenario":null},{"value":"3,44E+00","module":"B4","scenario":null},{"value":"0,00E+00","module":"C1","scenario":null},{"value":"3,97E-04","module":"C2","scenario":null},{"value":"0,00E+00","module":"C3","scenario":null},{"value":"1,36E+01","module":"C4","scenario":null},{"value":"-1,19E-03","module":"D","scenario":null}]},{"parameter":"NHWD","unit":"kg","values":[{"value":"3,97E+01","module":"A1-A3","scenario":null},{"value":"5,03E+00","module":"A4","scenario":null},{"value":"5,59E+00","module":"A5","scenario":null},{"value":"3,81E+00","module":"B2","scenario":null},{"value":"5,03E+01","module":"B4","scenario":null},{"value":"0,00E+00","module":"C1","scenario":null},{"value":"4,56E-01","module":"C2","scenario":null},{"value":"8,05E-03","module":"C3","scenario":null},{"value":"4,08E-01","module":"C4","scenario":null},{"value":"-1,59E+00","module":"D","scenario":null}]},{"parameter":"RWD","unit":"kg","values":[{"value":"1,58E-02","module":"A1-A3","scenario":null},{"value":"4,62E-04","module":"A4","scenario":null},{"value":"0,00E+00","module":"A5","scenario":null},{"value":"4,53E-04","module":"B2","scenario":null},{"value":"1,63E-02","module":"B4","scenario":null},{"value":"0,00E+00","module":"C1","scenario":null},{"value":"5,01E-05","module":"C2","scenario":null},{"value":"0,00E+00","module":"C3","scenario":null},{"value":"2,25E-05","module":"C4","scenario":null},{"value":"-2,86E-04","module":"D","scenario":null}]}],"end_of_life_flow":[{"parameter":"CRU","unit":"kg","values":[{"value":"0,00E+00","module":"A1-A3","scenario":null},{"value":"0,00E+00","module":"A4","scenario":null},{"value":"3,99E+00","module":"A5","scenario":null},{"value":"0,00E+00","module":"B2","scenario":null},{"value":"3,99E+00","module":"B4","scenario":null},{"value":"0,00E+00","module":"C1","scenario":null},{"value":"0,00E+00","module":"C2","scenario":null},{"value":"0,00E+00","module":"C3","scenario":null},{"value":"0,00E+00","module":"C4","scenario":null},{"value":"0,00E+00","module":"D","scenario":null}]},{"parameter":"MFR","unit":"kg","values":[{"value":"4,02E+00","module":"A1-A3","scenario":null},{"value":"0,00E+00","module":"A4","scenario":null},{"value":"4,94E+00","module":"A5","scenario":null},{"value":"0,00E+00","module":"B2","scenario":null},{"value":"8,96E+00","module":"B4","scenario":null},{"value":"0,00E+00","module":"C1","scenario":null},{"value":"0,00E+00","module":"C2","scenario":null},{"value":"5,93E+00","module":"C3","scenario":null},{"value":"0,00E+00","module":"C4","scenario":null},{"value":"0,00E+00","module":"D","scenario":null}]},{"parameter":"MER","unit":"kg","values":[{"value":"6,92E+00","module":"A1-A3","scenario":null},{"value":"0,00E+00","module":"A4","scenario":null},{"value":"5,68E-01","module":"A5","scenario":null},{"value":"0,00E+00","module":"B2","scenario":null},{"value":"7,49E+00","module":"B4","scenario":null},{"value":"0,00E+00","module":"C1","scenario":null},{"value":"0,00E+00","module":"C2","scenario":null},{"value":"6,63E+01","module":"C3","scenario":null},{"value":"0,00E+00","module":"C4","scenario":null},{"value":"0,00E+00","module":"D","scenario":null}]},{"parameter":"EEE","unit":"MJ","values":[{"value":"3,94E+00","module":"A1-A3","scenario":null},{"value":"0,00E+00","module":"A4","scenario":null},{"value":"4,39E-01","module":"A5","scenario":null},{"value":"1,44E+00","module":"B2","scenario":null},{"value":"4,38E+00","module":"B4","scenario":null},{"value":"0,00E+00","module":"C1","scenario":null},{"value":"0,00E+00","module":"C2","scenario":null},{"value":"3,68E+01","module":"C3","scenario":null},{"value":"0,00E+00","module":"C4","scenario":null},{"value":"0,00E+00","module":"D","scenario":null}]},{"parameter":"EET","unit":"MJ","values":[{"value":"5,30E+01","module":"A1-A3","scenario":null},{"value":"0,00E+00","module":"A4","scenario":null},{"value":"6,65E+00","module":"A5","scenario":null},{"value":"9,99E+00","module":"B2","scenario":null},{"value":"5,97E+01","module":"B4","scenario":null},{"value":"0,00E+00","module":"C1","scenario":null},{"value":"0,00E+00","module":"C2","scenario":null},{"value":"5,57E+02","module":"C3","scenario":null},{"value":"0,00E+00","module":"C4","scenario":null},{"value":"0,00E+00","module":"D","scenario":null}]}]}