{"product_name":"Sprutspackel (Alcro)","epd_id":"NEPD-5414-4749","declared_unit":{"unit":"ton","amount":1},"compliance":["EN 15804+A2","ISO 14025","ISO 21930"],"producer_name":"Tikkurila Oyj","environmental_impact":[{"parameter":"GWP-total","unit":"kg CO2-eq","values":[{"value":"7,70E-02","module":"A1-A3","scenario":null},{"value":"2,73E-02","module":"A4","scenario":null}]},{"parameter":"GWP-fossil","unit":"kg CO2-eq","values":[{"value":"1,19E-01","module":"A1-A3","scenario":null},{"value":"2,73E-02","module":"A4","scenario":null}]},{"parameter":"GWP-biogenic","unit":"kg CO2-eq","values":[{"value":"-4,22E-02","module":"A1-A3","scenario":null},{"value":"1,12E-05","module":"A4","scenario":null}]},{"parameter":"GWP-luluc","unit":"kg CO2-eq","values":[{"value":"1,05E-04","module":"A1-A3","scenario":null},{"value":"7,96E-06","module":"A4","scenario":null}]},{"parameter":"ODP","unit":"kg CFC11-eq","values":[{"value":"1,38E-08","module":"A1-A3","scenario":null},{"value":"6,30E-09","module":"A4","scenario":null}]},{"parameter":"AP","unit":"mol H+-eq","values":[{"value":"1,03E-03","module":"A1-A3","scenario":null},{"value":"1,15E-04","module":"A4","scenario":null}]},{"parameter":"POCP","unit":"kg NMVOC-eq","values":[{"value":"5,20E-04","module":"A1-A3","scenario":null},{"value":"1,23E-04","module":"A4","scenario":null}]},{"parameter":"ADPE","unit":"kg Sb-eq","values":[{"value":"2,04E-06","module":"A1-A3","scenario":null},{"value":"4,66E-07","module":"A4","scenario":null}]},{"parameter":"ADPF","unit":"MJ","values":[{"value":"1,93E+00","module":"A1-A3","scenario":null},{"value":"4,24E-01","module":"A4","scenario":null}]},{"parameter":"WDP","unit":"m3 world-eq. Deprived","values":[{"value":"6,38E+00","module":"A1-A3","scenario":null},{"value":"3,25E-01","module":"A4","scenario":null}]},{"parameter":"EP-freshwater","unit":"kg P-eq","values":[{"value":"5,18E-06","module":"A1-A3","scenario":null},{"value":"2,08E-07","module":"A4","scenario":null}]},{"parameter":"EP-marine","unit":"kg N-eq","values":[{"value":"1,91E-04","module":"A1-A3","scenario":null},{"value":"3,45E-05","module":"A4","scenario":null}]},{"parameter":"EP-terrestrial","unit":"mol N-eq.","values":[{"value":"1,83E-03","module":"A1-A3","scenario":null},{"value":"3,81E-04","module":"A4","scenario":null}]},{"parameter":"GWP-IOBC","unit":"kg CO2-eq","values":[{"value":"1,17E-01","module":"A1-A3","scenario":null},{"value":"2,73E-02","module":"A4","scenario":null}]}],"additional_environmental_impact":[{"parameter":"PM","unit":"Disease incidence","values":[{"value":"8,19E-09","module":"A1-A3","scenario":null},{"value":"2,40E-09","module":"A4","scenario":null}]},{"parameter":"ETP-fw","unit":"CTUe","values":[{"value":"3,73E+00","module":"A1-A3","scenario":null},{"value":"3,10E-01","module":"A4","scenario":null}]},{"parameter":"HTP-c","unit":"CTUh","values":[{"value":"1,48E-10","module":"A1-A3","scenario":null},{"value":"0,00E+00","module":"A4","scenario":null}]},{"parameter":"HTP-nc","unit":"CTUh","values":[{"value":"2,04E-09","module":"A1-A3","scenario":null},{"value":"3,00E-10","module":"A4","scenario":null}]},{"parameter":"SQP","unit":"-","values":[{"value":"4,25E+00","module":"A1-A3","scenario":null},{"value":"4,86E-01","module":"A4","scenario":null}]},{"parameter":"IRP","unit":"kBq U235-eq","values":[{"value":"7,22E-03","module":"A1-A3","scenario":null},{"value":"1,85E-03","module":"A4","scenario":null}]}],"resource_use":[{"parameter":"PERE","unit":"MJ","values":[{"value":"4,05E-01","module":"A1-A3","scenario":null},{"value":"5,34E-03","module":"A4","scenario":null}]},{"parameter":"PERM","unit":"","values":[{"value":"4,74E-01","module":"A1-A3","scenario":null},{"value":"0,00E+00","module":"A4","scenario":null}]},{"parameter":"PERT","unit":"MJ","values":[{"value":"8,79E-01","module":"A1-A3","scenario":null},{"value":"5,34E-03","module":"A4","scenario":null}]},{"parameter":"PENRE","unit":"MJ","values":[{"value":"1,91E+00","module":"A1-A3","scenario":null},{"value":"4,24E-01","module":"A4","scenario":null}]},{"parameter":"PENRM","unit":"MJ","values":[{"value":"1,87E-01","module":"A1-A3","scenario":null},{"value":"0,00E+00","module":"A4","scenario":null}]},{"parameter":"PENRT","unit":"MJ","values":[{"value":"2,09E+00","module":"A1-A3","scenario":null},{"value":"4,24E-01","module":"A4","scenario":null}]},{"parameter":"SM","unit":"kg","values":[{"value":"7,01E-04","module":"A1-A3","scenario":null},{"value":"0,00E+00","module":"A4","scenario":null}]},{"parameter":"RSF","unit":"MJ","values":[{"value":"7,12E-03","module":"A1-A3","scenario":null},{"value":"1,87E-04","module":"A4","scenario":null}]},{"parameter":"NRSF","unit":"MJ","values":[{"value":"3,40E-03","module":"A1-A3","scenario":null},{"value":"6,26E-04","module":"A4","scenario":null}]},{"parameter":"FW","unit":"m3","values":[{"value":"2,54E-03","module":"A1-A3","scenario":null},{"value":"4,83E-05","module":"A4","scenario":null}]}],"end_of_life_waste":[{"parameter":"HWD","unit":"kg","values":[{"value":"5,65E-03","module":"A1-A3","scenario":null},{"value":"2,32E-05","module":"A4","scenario":null}]},{"parameter":"NHWD","unit":"kg","values":[{"value":"4,77E-02","module":"A1-A3","scenario":null},{"value":"3,69E-02","module":"A4","scenario":null}]},{"parameter":"RWD","unit":"kg","values":[{"value":"7,93E-06","module":"A1-A3","scenario":null},{"value":"2,90E-06","module":"A4","scenario":null}]}],"end_of_life_flow":[{"parameter":"CRU","unit":"kg","values":[{"value":"0,00E+00","module":"A1-A3","scenario":null},{"value":"0,00E+00","module":"A4","scenario":null}]},{"parameter":"MFR","unit":"kg","values":[{"value":"2,12E-03","module":"A1-A3","scenario":null},{"value":"0,00E+00","module":"A4","scenario":null}]},{"parameter":"MER","unit":"kg","values":[{"value":"5,61E-05","module":"A1-A3","scenario":null},{"value":"0,00E+00","module":"A4","scenario":null}]},{"parameter":"EEE","unit":"MJ","values":[{"value":"6,25E-03","module":"A1-A3","scenario":null},{"value":"0,00E+00","module":"A4","scenario":null}]},{"parameter":"EET","unit":"MJ","values":[{"value":"9,46E-02","module":"A1-A3","scenario":null},{"value":"0,00E+00","module":"A4","scenario":null}]}]}