{"product_name":"UPK-R","epd_id":"NEPD-7677-7060","declared_unit":{"unit":"stk","amount":1},"compliance":["EN 15804+A2","ISO 14025","ISO 21930"],"producer_name":"TROX Auranor Norge AS","environmental_impact":[{"parameter":"GWP-total","unit":"kg CO2-eq","values":[{"value":"4,38E+00","module":"A1-A3","scenario":null},{"value":"5,79E-02","module":"A4","scenario":null},{"value":"1,24E-03","module":"C1","scenario":null},{"value":"1,64E-02","module":"C2","scenario":null},{"value":"0,00E+00","module":"C3","scenario":null},{"value":"4,03E-04","module":"C4","scenario":null},{"value":"-6,57E-01","module":"D","scenario":null}]},{"parameter":"GWP-fossil","unit":"kg CO2-eq","values":[{"value":"4,65E+00","module":"A1-A3","scenario":null},{"value":"5,78E-02","module":"A4","scenario":null},{"value":"1,24E-03","module":"C1","scenario":null},{"value":"1,64E-02","module":"C2","scenario":null},{"value":"0,00E+00","module":"C3","scenario":null},{"value":"4,03E-04","module":"C4","scenario":null},{"value":"-6,56E-01","module":"D","scenario":null}]},{"parameter":"GWP-biogenic","unit":"kg CO2-eq","values":[{"value":"-2,72E-01","module":"A1-A3","scenario":null},{"value":"2,39E-05","module":"A4","scenario":null},{"value":"2,32E-07","module":"C1","scenario":null},{"value":"6,78E-06","module":"C2","scenario":null},{"value":"0,00E+00","module":"C3","scenario":null},{"value":"3,42E-07","module":"C4","scenario":null},{"value":"-3,62E-04","module":"D","scenario":null}]},{"parameter":"GWP-luluc","unit":"kg CO2-eq","values":[{"value":"3,96E-03","module":"A1-A3","scenario":null},{"value":"2,06E-05","module":"A4","scenario":null},{"value":"9,77E-08","module":"C1","scenario":null},{"value":"5,83E-06","module":"C2","scenario":null},{"value":"0,00E+00","module":"C3","scenario":null},{"value":"7,89E-08","module":"C4","scenario":null},{"value":"-2,94E-04","module":"D","scenario":null}]},{"parameter":"ODP","unit":"kg CFC11-eq","values":[{"value":"3,83E-07","module":"A1-A3","scenario":null},{"value":"1,31E-08","module":"A4","scenario":null},{"value":"2,68E-10","module":"C1","scenario":null},{"value":"3,71E-09","module":"C2","scenario":null},{"value":"0,00E+00","module":"C3","scenario":null},{"value":"1,96E-10","module":"C4","scenario":null},{"value":"-2,08E-08","module":"D","scenario":null}]},{"parameter":"AP","unit":"mol H+-eq","values":[{"value":"4,85E-02","module":"A1-A3","scenario":null},{"value":"1,66E-04","module":"A4","scenario":null},{"value":"1,30E-05","module":"C1","scenario":null},{"value":"4,71E-05","module":"C2","scenario":null},{"value":"0,00E+00","module":"C3","scenario":null},{"value":"3,93E-06","module":"C4","scenario":null},{"value":"-3,26E-03","module":"D","scenario":null}]},{"parameter":"POCP","unit":"kg NMVOC-eq","values":[{"value":"1,86E-02","module":"A1-A3","scenario":null},{"value":"1,41E-04","module":"A4","scenario":null},{"value":"1,73E-05","module":"C1","scenario":null},{"value":"3,99E-05","module":"C2","scenario":null},{"value":"0,00E+00","module":"C3","scenario":null},{"value":"4,64E-06","module":"C4","scenario":null},{"value":"-3,29E-03","module":"D","scenario":null}]},{"parameter":"ADPE","unit":"kg Sb-eq","values":[{"value":"4,16E-03","module":"A1-A3","scenario":null},{"value":"1,60E-06","module":"A4","scenario":null},{"value":"1,90E-09","module":"C1","scenario":null},{"value":"4,53E-07","module":"C2","scenario":null},{"value":"0,00E+00","module":"C3","scenario":null},{"value":"3,56E-09","module":"C4","scenario":null},{"value":"-1,13E-05","module":"D","scenario":null}]},{"parameter":"ADPF","unit":"MJ","values":[{"value":"5,91E+01","module":"A1-A3","scenario":null},{"value":"8,74E-01","module":"A4","scenario":null},{"value":"1,71E-02","module":"C1","scenario":null},{"value":"2,48E-01","module":"C2","scenario":null},{"value":"0,00E+00","module":"C3","scenario":null},{"value":"1,30E-02","module":"C4","scenario":null},{"value":"-5,53E+00","module":"D","scenario":null}]},{"parameter":"WDP","unit":"m3 world-eq. Deprived","values":[{"value":"3,07E+02","module":"A1-A3","scenario":null},{"value":"8,46E-01","module":"A4","scenario":null},{"value":"3,62E-03","module":"C1","scenario":null},{"value":"2,40E-01","module":"C2","scenario":null},{"value":"0,00E+00","module":"C3","scenario":null},{"value":"2,73E-02","module":"C4","scenario":null},{"value":"3,40E+01","module":"D","scenario":null}]},{"parameter":"EP-freshwater","unit":"kg P-eq","values":[{"value":"2,89E-04","module":"A1-A3","scenario":null},{"value":"4,62E-07","module":"A4","scenario":null},{"value":"4,51E-09","module":"C1","scenario":null},{"value":"1,31E-07","module":"C2","scenario":null},{"value":"0,00E+00","module":"C3","scenario":null},{"value":"3,00E-09","module":"C4","scenario":null},{"value":"-4,04E-05","module":"D","scenario":null}]},{"parameter":"EP-marine","unit":"kg N-eq","values":[{"value":"5,41E-03","module":"A1-A3","scenario":null},{"value":"3,29E-05","module":"A4","scenario":null},{"value":"5,72E-06","module":"C1","scenario":null},{"value":"9,32E-06","module":"C2","scenario":null},{"value":"0,00E+00","module":"C3","scenario":null},{"value":"1,47E-06","module":"C4","scenario":null},{"value":"-6,75E-04","module":"D","scenario":null}]},{"parameter":"EP-terrestrial","unit":"mol N-eq.","values":[{"value":"1,63E-01","module":"A1-A3","scenario":null},{"value":"3,68E-04","module":"A4","scenario":null},{"value":"6,28E-05","module":"C1","scenario":null},{"value":"1,04E-04","module":"C2","scenario":null},{"value":"0,00E+00","module":"C3","scenario":null},{"value":"1,62E-05","module":"C4","scenario":null},{"value":"-6,90E-03","module":"D","scenario":null}]},{"parameter":"GWP-IOBC","unit":"kg CO2-eq","values":[{"value":"4,74E+00","module":"A1-A3","scenario":null},{"value":"5,79E-02","module":"A4","scenario":null},{"value":"1,24E-03","module":"C1","scenario":null},{"value":"1,64E-02","module":"C2","scenario":null},{"value":"0,00E+00","module":"C3","scenario":null},{"value":"4,03E-04","module":"C4","scenario":null},{"value":"-9,83E-01","module":"D","scenario":null}]}],"additional_environmental_impact":[{"parameter":"PM","unit":"Disease incidence","values":[{"value":"4,81E-07","module":"A1-A3","scenario":null},{"value":"3,54E-09","module":"A4","scenario":null},{"value":"3,43E-10","module":"C1","scenario":null},{"value":"1,00E-09","module":"C2","scenario":null},{"value":"0,00E+00","module":"C3","scenario":null},{"value":"8,40E-11","module":"C4","scenario":null},{"value":"-5,45E-08","module":"D","scenario":null}]},{"parameter":"ETP-fw","unit":"CTUe","values":[{"value":"1,85E+02","module":"A1-A3","scenario":null},{"value":"6,48E-01","module":"A4","scenario":null},{"value":"9,32E-03","module":"C1","scenario":null},{"value":"1,84E-01","module":"C2","scenario":null},{"value":"0,00E+00","module":"C3","scenario":null},{"value":"6,42E-03","module":"C4","scenario":null},{"value":"-3,66E+01","module":"D","scenario":null}]},{"parameter":"HTP-c","unit":"CTUh","values":[{"value":"2,71E-08","module":"A1-A3","scenario":null},{"value":"0,00E+00","module":"A4","scenario":null},{"value":"0,00E+00","module":"C1","scenario":null},{"value":"0,00E+00","module":"C2","scenario":null},{"value":"0,00E+00","module":"C3","scenario":null},{"value":"0,00E+00","module":"C4","scenario":null},{"value":"-3,16E-09","module":"D","scenario":null}]},{"parameter":"HTP-nc","unit":"CTUh","values":[{"value":"2,51E-07","module":"A1-A3","scenario":null},{"value":"7,08E-10","module":"A4","scenario":null},{"value":"8,00E-12","module":"C1","scenario":null},{"value":"2,01E-10","module":"C2","scenario":null},{"value":"0,00E+00","module":"C3","scenario":null},{"value":"4,00E-12","module":"C4","scenario":null},{"value":"6,86E-08","module":"D","scenario":null}]},{"parameter":"SQP","unit":"-","values":[{"value":"3,22E+01","module":"A1-A3","scenario":null},{"value":"6,12E-01","module":"A4","scenario":null},{"value":"2,16E-03","module":"C1","scenario":null},{"value":"1,73E-01","module":"C2","scenario":null},{"value":"0,00E+00","module":"C3","scenario":null},{"value":"4,73E-02","module":"C4","scenario":null},{"value":"-4,13E-01","module":"D","scenario":null}]},{"parameter":"IRP","unit":"kBq U235-eq","values":[{"value":"2,41E-01","module":"A1-A3","scenario":null},{"value":"3,82E-03","module":"A4","scenario":null},{"value":"7,31E-05","module":"C1","scenario":null},{"value":"1,08E-03","module":"C2","scenario":null},{"value":"0,00E+00","module":"C3","scenario":null},{"value":"5,64E-05","module":"C4","scenario":null},{"value":"2,36E-03","module":"D","scenario":null}]}],"resource_use":[{"parameter":"PERE","unit":"MJ","values":[{"value":"1,06E+01","module":"A1-A3","scenario":null},{"value":"1,25E-02","module":"A4","scenario":null},{"value":"9,23E-05","module":"C1","scenario":null},{"value":"3,55E-03","module":"C2","scenario":null},{"value":"0,00E+00","module":"C3","scenario":null},{"value":"2,00E-04","module":"C4","scenario":null},{"value":"-4,48E-01","module":"D","scenario":null}]},{"parameter":"PERM","unit":"","values":[{"value":"3,06E+00","module":"A1-A3","scenario":null},{"value":"0,00E+00","module":"A4","scenario":null},{"value":"0,00E+00","module":"C1","scenario":null},{"value":"0,00E+00","module":"C2","scenario":null},{"value":"0,00E+00","module":"C3","scenario":null},{"value":"0,00E+00","module":"C4","scenario":null},{"value":"0,00E+00","module":"D","scenario":null}]},{"parameter":"PERT","unit":"MJ","values":[{"value":"1,37E+01","module":"A1-A3","scenario":null},{"value":"1,25E-02","module":"A4","scenario":null},{"value":"9,23E-05","module":"C1","scenario":null},{"value":"3,55E-03","module":"C2","scenario":null},{"value":"0,00E+00","module":"C3","scenario":null},{"value":"2,00E-04","module":"C4","scenario":null},{"value":"-4,48E-01","module":"D","scenario":null}]},{"parameter":"PENRE","unit":"MJ","values":[{"value":"5,91E+01","module":"A1-A3","scenario":null},{"value":"8,74E-01","module":"A4","scenario":null},{"value":"1,71E-02","module":"C1","scenario":null},{"value":"2,48E-01","module":"C2","scenario":null},{"value":"0,00E+00","module":"C3","scenario":null},{"value":"1,30E-02","module":"C4","scenario":null},{"value":"-5,52E+00","module":"D","scenario":null}]},{"parameter":"PENRM","unit":"MJ","values":[{"value":"8,49E-02","module":"A1-A3","scenario":null},{"value":"0,00E+00","module":"A4","scenario":null},{"value":"0,00E+00","module":"C1","scenario":null},{"value":"0,00E+00","module":"C2","scenario":null},{"value":"0,00E+00","module":"C3","scenario":null},{"value":"0,00E+00","module":"C4","scenario":null},{"value":"0,00E+00","module":"D","scenario":null}]},{"parameter":"PENRT","unit":"MJ","values":[{"value":"5,92E+01","module":"A1-A3","scenario":null},{"value":"8,74E-01","module":"A4","scenario":null},{"value":"1,71E-02","module":"C1","scenario":null},{"value":"2,48E-01","module":"C2","scenario":null},{"value":"0,00E+00","module":"C3","scenario":null},{"value":"1,30E-02","module":"C4","scenario":null},{"value":"-5,52E+00","module":"D","scenario":null}]},{"parameter":"SM","unit":"kg","values":[{"value":"5,66E-01","module":"A1-A3","scenario":null},{"value":"0,00E+00","module":"A4","scenario":null},{"value":"8,38E-06","module":"C1","scenario":null},{"value":"0,00E+00","module":"C2","scenario":null},{"value":"0,00E+00","module":"C3","scenario":null},{"value":"0,00E+00","module":"C4","scenario":null},{"value":"0,00E+00","module":"D","scenario":null}]},{"parameter":"RSF","unit":"MJ","values":[{"value":"2,74E-01","module":"A1-A3","scenario":null},{"value":"4,48E-04","module":"A4","scenario":null},{"value":"2,27E-06","module":"C1","scenario":null},{"value":"1,27E-04","module":"C2","scenario":null},{"value":"0,00E+00","module":"C3","scenario":null},{"value":"4,13E-06","module":"C4","scenario":null},{"value":"2,37E-02","module":"D","scenario":null}]},{"parameter":"NRSF","unit":"MJ","values":[{"value":"9,18E-03","module":"A1-A3","scenario":null},{"value":"1,60E-03","module":"A4","scenario":null},{"value":"3,34E-05","module":"C1","scenario":null},{"value":"4,54E-04","module":"C2","scenario":null},{"value":"0,00E+00","module":"C3","scenario":null},{"value":"1,19E-05","module":"C4","scenario":null},{"value":"6,90E-01","module":"D","scenario":null}]},{"parameter":"FW","unit":"m3","values":[{"value":"6,44E-02","module":"A1-A3","scenario":null},{"value":"9,35E-05","module":"A4","scenario":null},{"value":"8,78E-07","module":"C1","scenario":null},{"value":"2,65E-05","module":"C2","scenario":null},{"value":"0,00E+00","module":"C3","scenario":null},{"value":"1,55E-05","module":"C4","scenario":null},{"value":"-1,38E-03","module":"D","scenario":null}]}],"end_of_life_waste":[{"parameter":"HWD","unit":"kg","values":[{"value":"3,84E-02","module":"A1-A3","scenario":null},{"value":"4,51E-05","module":"A4","scenario":null},{"value":"5,02E-07","module":"C1","scenario":null},{"value":"1,28E-05","module":"C2","scenario":null},{"value":"0,00E+00","module":"C3","scenario":null},{"value":"0,00E+00","module":"C4","scenario":null},{"value":"-3,41E-03","module":"D","scenario":null}]},{"parameter":"NHWD","unit":"kg","values":[{"value":"1,78E+00","module":"A1-A3","scenario":null},{"value":"4,25E-02","module":"A4","scenario":null},{"value":"2,02E-05","module":"C1","scenario":null},{"value":"1,20E-02","module":"C2","scenario":null},{"value":"0,00E+00","module":"C3","scenario":null},{"value":"9,40E-02","module":"C4","scenario":null},{"value":"-2,68E-01","module":"D","scenario":null}]},{"parameter":"RWD","unit":"kg","values":[{"value":"2,29E-04","module":"A1-A3","scenario":null},{"value":"5,96E-06","module":"A4","scenario":null},{"value":"1,18E-07","module":"C1","scenario":null},{"value":"1,69E-06","module":"C2","scenario":null},{"value":"0,00E+00","module":"C3","scenario":null},{"value":"0,00E+00","module":"C4","scenario":null},{"value":"1,81E-06","module":"D","scenario":null}]}],"end_of_life_flow":[{"parameter":"CRU","unit":"kg","values":[{"value":"0,00E+00","module":"A1-A3","scenario":null},{"value":"0,00E+00","module":"A4","scenario":null},{"value":"0,00E+00","module":"C1","scenario":null},{"value":"0,00E+00","module":"C2","scenario":null},{"value":"0,00E+00","module":"C3","scenario":null},{"value":"0,00E+00","module":"C4","scenario":null},{"value":"0,00E+00","module":"D","scenario":null}]},{"parameter":"MFR","unit":"kg","values":[{"value":"2,60E-01","module":"A1-A3","scenario":null},{"value":"0,00E+00","module":"A4","scenario":null},{"value":"8,23E-06","module":"C1","scenario":null},{"value":"0,00E+00","module":"C2","scenario":null},{"value":"8,46E-01","module":"C3","scenario":null},{"value":"0,00E+00","module":"C4","scenario":null},{"value":"0,00E+00","module":"D","scenario":null}]},{"parameter":"MER","unit":"kg","values":[{"value":"0,00E+00","module":"A1-A3","scenario":null},{"value":"0,00E+00","module":"A4","scenario":null},{"value":"2,55E-08","module":"C1","scenario":null},{"value":"0,00E+00","module":"C2","scenario":null},{"value":"0,00E+00","module":"C3","scenario":null},{"value":"0,00E+00","module":"C4","scenario":null},{"value":"0,00E+00","module":"D","scenario":null}]},{"parameter":"EEE","unit":"MJ","values":[{"value":"0,00E+00","module":"A1-A3","scenario":null},{"value":"0,00E+00","module":"A4","scenario":null},{"value":"8,74E-08","module":"C1","scenario":null},{"value":"0,00E+00","module":"C2","scenario":null},{"value":"0,00E+00","module":"C3","scenario":null},{"value":"0,00E+00","module":"C4","scenario":null},{"value":"0,00E+00","module":"D","scenario":null}]},{"parameter":"EET","unit":"MJ","values":[{"value":"0,00E+00","module":"A1-A3","scenario":null},{"value":"0,00E+00","module":"A4","scenario":null},{"value":"1,32E-06","module":"C1","scenario":null},{"value":"0,00E+00","module":"C2","scenario":null},{"value":"0,00E+00","module":"C3","scenario":null},{"value":"0,00E+00","module":"C4","scenario":null},{"value":"0,00E+00","module":"D","scenario":null}]}]}