{"product_name":"Dalapro S, Dalapro Airless S","epd_id":"NEPD-2000-883-EN","declared_unit":{"unit":"ton","amount":1},"compliance":["EN 15804","ISO 14025","ISO 21930"],"producer_name":"Saint-Gobain Sweden AB,  Scanspac","environmental_impact":[{"parameter":"GWP-total","unit":"kg CO2-eq","values":[{"value":"6,27E-02","module":"A1","scenario":null},{"value":"1,96E-03","module":"A2","scenario":null},{"value":"4,41E-03","module":"A3","scenario":null},{"value":"2,62E-02","module":"A4","scenario":null},{"value":"6,91E-02","module":"A1A3","scenario":null}]},{"parameter":"ODP","unit":"kg CFC11-eq","values":[{"value":"5,11E-09","module":"A1","scenario":null},{"value":"8,20E-11","module":"A2","scenario":null},{"value":"6,35E-10","module":"A3","scenario":null},{"value":"5,10E-09","module":"A4","scenario":null},{"value":"5,83E-09","module":"A1A3","scenario":null}]},{"parameter":"AP","unit":"mol H+-eq","values":[{"value":"4,92E-04","module":"A1","scenario":null},{"value":"6,48E-06","module":"A2","scenario":null},{"value":"3,22E-05","module":"A3","scenario":null},{"value":"8,51E-05","module":"A4","scenario":null},{"value":"5,31E-04","module":"A1A3","scenario":null}]},{"parameter":"EP","unit":"kg PO_4^3-eq","values":[{"value":"1,13E-04","module":"A1","scenario":null},{"value":"1,10E-06","module":"A2","scenario":null},{"value":"1,58E-05","module":"A3","scenario":null},{"value":"1,43E-05","module":"A4","scenario":null},{"value":"1,30E-04","module":"A1A3","scenario":null}]},{"parameter":"POCP","unit":"kg NMVOC-eq","values":[{"value":"2,86E-05","module":"A1","scenario":null},{"value":"3,21E-07","module":"A2","scenario":null},{"value":"1,63E-06","module":"A3","scenario":null},{"value":"4,23E-06","module":"A4","scenario":null},{"value":"3,05E-05","module":"A1A3","scenario":null}]},{"parameter":"ADPE","unit":"kg Sb-eq","values":[{"value":"3,02E-07","module":"A1","scenario":null},{"value":"9,18E-10","module":"A2","scenario":null},{"value":"1,81E-08","module":"A3","scenario":null},{"value":"5,91E-08","module":"A4","scenario":null},{"value":"3,21E-07","module":"A1A3","scenario":null}]},{"parameter":"ADPF","unit":"MJ","values":[{"value":"9,97E-01","module":"A1","scenario":null},{"value":"3,06E-02","module":"A2","scenario":null},{"value":"4,15E-02","module":"A3","scenario":null},{"value":"4,11E-01","module":"A4","scenario":null},{"value":"1,07E+00","module":"A1A3","scenario":null}]}],"additional_environmental_impact":[],"resource_use":[{"parameter":"PERE","unit":"MJ","values":[{"value":"5,65E-01","module":"A1","scenario":null},{"value":"5,61E-04","module":"A2","scenario":null},{"value":"2,61E-01","module":"A3","scenario":null},{"value":"7,42E-03","module":"A4","scenario":null},{"value":"8,27E-01","module":"A1A3","scenario":null}]},{"parameter":"PERM","unit":"","values":[{"value":"4,39E-01","module":"A1","scenario":null},{"value":"0,00E+00","module":"A2","scenario":null},{"value":"1,45E-04","module":"A3","scenario":null},{"value":"0,00E+00","module":"A4","scenario":null},{"value":"4,39E-01","module":"A1A3","scenario":null}]},{"parameter":"PERT","unit":"MJ","values":[{"value":"1,00E+00","module":"A1","scenario":null},{"value":"5,61E-04","module":"A2","scenario":null},{"value":"2,62E-01","module":"A3","scenario":null},{"value":"7,42E-03","module":"A4","scenario":null},{"value":"1,27E+00","module":"A1A3","scenario":null}]},{"parameter":"PENRE","unit":"MJ","values":[{"value":"1,20E+00","module":"A1","scenario":null},{"value":"3,16E-02","module":"A2","scenario":null},{"value":"4,40E-02","module":"A3","scenario":null},{"value":"4,23E-01","module":"A4","scenario":null},{"value":"1,27E+00","module":"A1A3","scenario":null}]},{"parameter":"PENRM","unit":"MJ","values":[{"value":"2,04E-01","module":"A1","scenario":null},{"value":"0,00E+00","module":"A2","scenario":null},{"value":"0,00E+00","module":"A3","scenario":null},{"value":"0,00E+00","module":"A4","scenario":null},{"value":"2,04E-01","module":"A1A3","scenario":null}]},{"parameter":"PENRT","unit":"MJ","values":[{"value":"1,40E+00","module":"A1","scenario":null},{"value":"3,16E-02","module":"A2","scenario":null},{"value":"4,40E-02","module":"A3","scenario":null},{"value":"4,23E-01","module":"A4","scenario":null},{"value":"1,48E+00","module":"A1A3","scenario":null}]},{"parameter":"SM","unit":"kg","values":[{"value":"4,50E-03","module":"A1","scenario":null},{"value":"0,00E+00","module":"A2","scenario":null},{"value":"0,00E+00","module":"A3","scenario":null},{"value":"0,00E+00","module":"A4","scenario":null},{"value":"4,50E-03","module":"A1A3","scenario":null}]},{"parameter":"RSF","unit":"MJ","values":[{"value":"0,00E+00","module":"A1","scenario":null},{"value":"0,00E+00","module":"A2","scenario":null},{"value":"0,00E+00","module":"A3","scenario":null},{"value":"0,00E+00","module":"A4","scenario":null},{"value":"0,00E+00","module":"A1A3","scenario":null}]},{"parameter":"NRSF","unit":"MJ","values":[{"value":"0,00E+00","module":"A1","scenario":null},{"value":"0,00E+00","module":"A2","scenario":null},{"value":"0,00E+00","module":"A3","scenario":null},{"value":"0,00E+00","module":"A4","scenario":null},{"value":"0,00E+00","module":"A1A3","scenario":null}]},{"parameter":"FW","unit":"m3","values":[{"value":"9,89E-04","module":"A1","scenario":null},{"value":"7,45E-06","module":"A2","scenario":null},{"value":"4,85E-04","module":"A3","scenario":null},{"value":"9,98E-05","module":"A4","scenario":null},{"value":"1,48E-03","module":"A1A3","scenario":null}]}],"end_of_life_waste":[{"parameter":"HWD","unit":"kg","values":[{"value":"1,13E-06","module":"A1","scenario":null},{"value":"1,37E-08","module":"A2","scenario":null},{"value":"1,69E-04","module":"A3","scenario":null},{"value":"2,25E-07","module":"A4","scenario":null},{"value":"1,71E-04","module":"A1A3","scenario":null}]},{"parameter":"NHWD","unit":"kg","values":[{"value":"3,37E-02","module":"A1","scenario":null},{"value":"2,84E-03","module":"A2","scenario":null},{"value":"6,97E-03","module":"A3","scenario":null},{"value":"3,84E-02","module":"A4","scenario":null},{"value":"4,35E-02","module":"A1A3","scenario":null}]},{"parameter":"RWD","unit":"kg","values":[{"value":"3,59E-06","module":"A1","scenario":null},{"value":"2,15E-07","module":"A2","scenario":null},{"value":"5,66E-08","module":"A3","scenario":null},{"value":"2,96E-06","module":"A4","scenario":null},{"value":"3,86E-06","module":"A1A3","scenario":null}]}],"end_of_life_flow":[{"parameter":"CRU","unit":"kg","values":[{"value":"0,00E+00","module":"A1","scenario":null},{"value":"0,00E+00","module":"A2","scenario":null},{"value":"0,00E+00","module":"A3","scenario":null},{"value":"0,00E+00","module":"A4","scenario":null},{"value":"0,00E+00","module":"A1A3","scenario":null}]},{"parameter":"MFR","unit":"kg","values":[{"value":"0,00E+00","module":"A1","scenario":null},{"value":"0,00E+00","module":"A2","scenario":null},{"value":"8,00E-04","module":"A3","scenario":null},{"value":"0,00E+00","module":"A4","scenario":null},{"value":"8,00E-04","module":"A1A3","scenario":null}]},{"parameter":"MER","unit":"kg","values":[{"value":"0,00E+00","module":"A1","scenario":null},{"value":"0,00E+00","module":"A2","scenario":null},{"value":"9,79E-03","module":"A3","scenario":null},{"value":"0,00E+00","module":"A4","scenario":null},{"value":"9,79E-03","module":"A1A3","scenario":null}]},{"parameter":"EEE","unit":"MJ","values":[{"value":"0,00E+00","module":"A1","scenario":null},{"value":"0,00E+00","module":"A2","scenario":null},{"value":"0,00E+00","module":"A3","scenario":null},{"value":"0,00E+00","module":"A4","scenario":null},{"value":"0,00E+00","module":"A1A3","scenario":null}]},{"parameter":"EET","unit":"MJ","values":[{"value":"0,00E+00","module":"A1","scenario":null},{"value":"0,00E+00","module":"A2","scenario":null},{"value":"0,00E+00","module":"A3","scenario":null},{"value":"0,00E+00","module":"A4","scenario":null},{"value":"0,00E+00","module":"A1A3","scenario":null}]}]}