{"product_name":"D70-R92 G2 1100 DALI LI MB","epd_id":"NEPD-5915-5186","declared_unit":{"unit":"stk","amount":1},"compliance":["EN 15804+A2","ISO 14025","ISO 21930"],"producer_name":"Glamox AS","environmental_impact":[{"parameter":"GWP-total","unit":"kg CO2-eq","values":[{"value":"7,56E+00","module":"A1","scenario":null},{"value":"7,67E-02","module":"A2","scenario":null},{"value":"3,56E-02","module":"A3","scenario":null},{"value":"7,73E-02","module":"A4","scenario":null},{"value":"1,39E-01","module":"A5","scenario":null},{"value":"4,03E+01","module":"B6","scenario":null},{"value":"0,00E+00","module":"C1","scenario":null},{"value":"2,10E-02","module":"C2","scenario":null},{"value":"2,66E-01","module":"C3","scenario":null},{"value":"1,82E-02","module":"C4","scenario":null},{"value":"-3,60E-01","module":"D","scenario":null},{"value":"7,68E+00","module":"A1A3","scenario":null}]},{"parameter":"GWP-fossil","unit":"kg CO2-eq","values":[{"value":"7,66E+00","module":"A1","scenario":null},{"value":"7,67E-02","module":"A2","scenario":null},{"value":"3,44E-02","module":"A3","scenario":null},{"value":"7,72E-02","module":"A4","scenario":null},{"value":"1,31E-03","module":"A5","scenario":null},{"value":"3,75E+01","module":"B6","scenario":null},{"value":"0,00E+00","module":"C1","scenario":null},{"value":"2,10E-02","module":"C2","scenario":null},{"value":"2,65E-01","module":"C3","scenario":null},{"value":"1,81E-02","module":"C4","scenario":null},{"value":"-3,61E-01","module":"D","scenario":null},{"value":"7,77E+00","module":"A1A3","scenario":null}]},{"parameter":"GWP-biogenic","unit":"kg CO2-eq","values":[{"value":"-1,04E-01","module":"A1","scenario":null},{"value":"2,91E-05","module":"A2","scenario":null},{"value":"1,09E-03","module":"A3","scenario":null},{"value":"2,95E-05","module":"A4","scenario":null},{"value":"1,38E-01","module":"A5","scenario":null},{"value":"6,86E-01","module":"B6","scenario":null},{"value":"0,00E+00","module":"C1","scenario":null},{"value":"8,56E-06","module":"C2","scenario":null},{"value":"7,19E-05","module":"C3","scenario":null},{"value":"6,80E-06","module":"C4","scenario":null},{"value":"-7,34E-04","module":"D","scenario":null},{"value":"-1,03E-01","module":"A1A3","scenario":null}]},{"parameter":"GWP-luluc","unit":"kg CO2-eq","values":[{"value":"1,15E-02","module":"A1","scenario":null},{"value":"3,17E-05","module":"A2","scenario":null},{"value":"9,56E-05","module":"A3","scenario":null},{"value":"3,06E-05","module":"A4","scenario":null},{"value":"4,33E-07","module":"A5","scenario":null},{"value":"2,06E+00","module":"B6","scenario":null},{"value":"0,00E+00","module":"C1","scenario":null},{"value":"7,34E-06","module":"C2","scenario":null},{"value":"7,19E-05","module":"C3","scenario":null},{"value":"5,89E-05","module":"C4","scenario":null},{"value":"2,05E-03","module":"D","scenario":null},{"value":"1,16E-02","module":"A1A3","scenario":null}]},{"parameter":"ODP","unit":"kg CFC11-eq","values":[{"value":"4,34E-07","module":"A1","scenario":null},{"value":"1,72E-08","module":"A2","scenario":null},{"value":"5,32E-09","module":"A3","scenario":null},{"value":"1,72E-08","module":"A4","scenario":null},{"value":"2,77E-10","module":"A5","scenario":null},{"value":"4,06E-06","module":"B6","scenario":null},{"value":"0,00E+00","module":"C1","scenario":null},{"value":"4,79E-09","module":"C2","scenario":null},{"value":"2,57E-09","module":"C3","scenario":null},{"value":"7,35E-10","module":"C4","scenario":null},{"value":"-9,56E-04","module":"D","scenario":null},{"value":"4,56E-07","module":"A1A3","scenario":null}]},{"parameter":"AP","unit":"mol H+-eq","values":[{"value":"5,52E-02","module":"A1","scenario":null},{"value":"7,47E-04","module":"A2","scenario":null},{"value":"2,94E-04","module":"A3","scenario":null},{"value":"6,93E-04","module":"A4","scenario":null},{"value":"6,20E-06","module":"A5","scenario":null},{"value":"1,73E-01","module":"B6","scenario":null},{"value":"0,00E+00","module":"C1","scenario":null},{"value":"8,59E-05","module":"C2","scenario":null},{"value":"1,89E-04","module":"C3","scenario":null},{"value":"4,13E-05","module":"C4","scenario":null},{"value":"-3,24E-02","module":"D","scenario":null},{"value":"5,62E-02","module":"A1A3","scenario":null}]},{"parameter":"POCP","unit":"kg NMVOC-eq","values":[{"value":"3,32E-02","module":"A1","scenario":null},{"value":"6,03E-04","module":"A2","scenario":null},{"value":"2,48E-04","module":"A3","scenario":null},{"value":"5,72E-04","module":"A4","scenario":null},{"value":"6,39E-06","module":"A5","scenario":null},{"value":"8,60E-02","module":"B6","scenario":null},{"value":"0,00E+00","module":"C1","scenario":null},{"value":"8,62E-05","module":"C2","scenario":null},{"value":"1,39E-04","module":"C3","scenario":null},{"value":"4,69E-05","module":"C4","scenario":null},{"value":"-6,21E-03","module":"D","scenario":null},{"value":"3,41E-02","module":"A1A3","scenario":null}]},{"parameter":"ADPE","unit":"kg Sb-eq","values":[{"value":"2,42E-03","module":"A1","scenario":null},{"value":"1,77E-06","module":"A2","scenario":null},{"value":"2,64E-07","module":"A3","scenario":null},{"value":"1,82E-06","module":"A4","scenario":null},{"value":"3,19E-08","module":"A5","scenario":null},{"value":"5,84E-04","module":"B6","scenario":null},{"value":"0,00E+00","module":"C1","scenario":null},{"value":"5,69E-07","module":"C2","scenario":null},{"value":"2,71E-07","module":"C3","scenario":null},{"value":"4,83E-08","module":"C4","scenario":null},{"value":"-7,60E-04","module":"D","scenario":null},{"value":"2,42E-03","module":"A1A3","scenario":null}]},{"parameter":"ADPF","unit":"MJ","values":[{"value":"9,73E+01","module":"A1","scenario":null},{"value":"1,12E+00","module":"A2","scenario":null},{"value":"4,24E-01","module":"A3","scenario":null},{"value":"1,13E+00","module":"A4","scenario":null},{"value":"1,83E-02","module":"A5","scenario":null},{"value":"1,01E+03","module":"B6","scenario":null},{"value":"0,00E+00","module":"C1","scenario":null},{"value":"3,17E-01","module":"C2","scenario":null},{"value":"3,79E-01","module":"C3","scenario":null},{"value":"1,03E-01","module":"C4","scenario":null},{"value":"-4,83E+00","module":"D","scenario":null},{"value":"9,88E+01","module":"A1A3","scenario":null}]},{"parameter":"WDP","unit":"m3 world-eq. Deprived","values":[{"value":"2,55E+02","module":"A1","scenario":null},{"value":"9,13E-01","module":"A2","scenario":null},{"value":"1,03E+02","module":"A3","scenario":null},{"value":"9,54E-01","module":"A4","scenario":null},{"value":"2,32E-02","module":"A5","scenario":null},{"value":"7,84E+04","module":"B6","scenario":null},{"value":"0,00E+00","module":"C1","scenario":null},{"value":"3,02E-01","module":"C2","scenario":null},{"value":"3,36E+00","module":"C3","scenario":null},{"value":"4,53E-01","module":"C4","scenario":null},{"value":"8,11E+01","module":"D","scenario":null},{"value":"3,59E+02","module":"A1A3","scenario":null}]},{"parameter":"EP-freshwater","unit":"kg P-eq","values":[{"value":"8,41E-04","module":"A1","scenario":null},{"value":"5,45E-07","module":"A2","scenario":null},{"value":"9,45E-07","module":"A3","scenario":null},{"value":"5,53E-07","module":"A4","scenario":null},{"value":"1,08E-08","module":"A5","scenario":null},{"value":"2,48E-03","module":"B6","scenario":null},{"value":"0,00E+00","module":"C1","scenario":null},{"value":"1,65E-07","module":"C2","scenario":null},{"value":"1,20E-06","module":"C3","scenario":null},{"value":"3,12E-07","module":"C4","scenario":null},{"value":"-1,80E-04","module":"D","scenario":null},{"value":"8,42E-04","module":"A1A3","scenario":null}]},{"parameter":"EP-marine","unit":"kg N-eq","values":[{"value":"8,80E-03","module":"A1","scenario":null},{"value":"1,96E-04","module":"A2","scenario":null},{"value":"8,49E-05","module":"A3","scenario":null},{"value":"1,85E-04","module":"A4","scenario":null},{"value":"2,05E-06","module":"A5","scenario":null},{"value":"2,73E-02","module":"B6","scenario":null},{"value":"0,00E+00","module":"C1","scenario":null},{"value":"2,55E-05","module":"C2","scenario":null},{"value":"4,91E-05","module":"C3","scenario":null},{"value":"2,15E-05","module":"C4","scenario":null},{"value":"-1,57E-03","module":"D","scenario":null},{"value":"9,08E-03","module":"A1A3","scenario":null}]},{"parameter":"EP-terrestrial","unit":"mol N-eq.","values":[{"value":"9,95E-02","module":"A1","scenario":null},{"value":"2,18E-03","module":"A2","scenario":null},{"value":"1,35E-03","module":"A3","scenario":null},{"value":"2,05E-03","module":"A4","scenario":null},{"value":"2,22E-05","module":"A5","scenario":null},{"value":"3,67E-01","module":"B6","scenario":null},{"value":"0,00E+00","module":"C1","scenario":null},{"value":"2,82E-04","module":"C2","scenario":null},{"value":"5,29E-04","module":"C3","scenario":null},{"value":"1,08E-04","module":"C4","scenario":null},{"value":"-2,21E-02","module":"D","scenario":null},{"value":"1,03E-01","module":"A1A3","scenario":null}]},{"parameter":"GWP-IOBC","unit":"kg CO2-eq","values":[{"value":"7,70E+00","module":"A1","scenario":null},{"value":"7,67E-02","module":"A2","scenario":null},{"value":"3,49E-02","module":"A3","scenario":null},{"value":"7,73E-02","module":"A4","scenario":null},{"value":"1,31E-03","module":"A5","scenario":null},{"value":"5,46E+01","module":"B6","scenario":null},{"value":"0,00E+00","module":"C1","scenario":null},{"value":"2,10E-02","module":"C2","scenario":null},{"value":"2,66E-01","module":"C3","scenario":null},{"value":"1,85E-02","module":"C4","scenario":null},{"value":"-3,62E-01","module":"D","scenario":null},{"value":"7,81E+00","module":"A1A3","scenario":null}]}],"additional_environmental_impact":[{"parameter":"PM","unit":"Disease incidence","values":[{"value":"4,11E-07","module":"A1","scenario":null},{"value":"4,48E-09","module":"A2","scenario":null},{"value":"3,80E-09","module":"A3","scenario":null},{"value":"4,97E-09","module":"A4","scenario":null},{"value":"9,10E-11","module":"A5","scenario":null},{"value":"9,17E-07","module":"B6","scenario":null},{"value":"0,00E+00","module":"C1","scenario":null},{"value":"1,51E-09","module":"C2","scenario":null},{"value":"1,18E-09","module":"C3","scenario":null},{"value":"7,65E-10","module":"C4","scenario":null},{"value":"-6,11E-08","module":"D","scenario":null},{"value":"4,19E-07","module":"A1A3","scenario":null}]},{"parameter":"ETP-fw","unit":"CTUe","values":[{"value":"5,09E+02","module":"A1","scenario":null},{"value":"7,95E-01","module":"A2","scenario":null},{"value":"2,53E+00","module":"A3","scenario":null},{"value":"8,07E-01","module":"A4","scenario":null},{"value":"2,44E-02","module":"A5","scenario":null},{"value":"1,27E+03","module":"B6","scenario":null},{"value":"0,00E+00","module":"C1","scenario":null},{"value":"2,33E-01","module":"C2","scenario":null},{"value":"1,10E+00","module":"C3","scenario":null},{"value":"1,54E+01","module":"C4","scenario":null},{"value":"-2,39E+02","module":"D","scenario":null},{"value":"5,13E+02","module":"A1A3","scenario":null}]},{"parameter":"HTP-c","unit":"CTUh","values":[{"value":"7,29E-09","module":"A1","scenario":null},{"value":"0,00E+00","module":"A2","scenario":null},{"value":"3,70E-11","module":"A3","scenario":null},{"value":"0,00E+00","module":"A4","scenario":null},{"value":"1,00E-12","module":"A5","scenario":null},{"value":"2,96E-08","module":"B6","scenario":null},{"value":"0,00E+00","module":"C1","scenario":null},{"value":"0,00E+00","module":"C2","scenario":null},{"value":"5,21E-10","module":"C3","scenario":null},{"value":"3,00E-11","module":"C4","scenario":null},{"value":"-8,74E-10","module":"D","scenario":null},{"value":"7,32E-09","module":"A1A3","scenario":null}]},{"parameter":"HTP-nc","unit":"CTUh","values":[{"value":"3,36E-07","module":"A1","scenario":null},{"value":"7,59E-10","module":"A2","scenario":null},{"value":"9,33E-10","module":"A3","scenario":null},{"value":"8,89E-10","module":"A4","scenario":null},{"value":"3,10E-11","module":"A5","scenario":null},{"value":"7,79E-07","module":"B6","scenario":null},{"value":"0,00E+00","module":"C1","scenario":null},{"value":"2,52E-10","module":"C2","scenario":null},{"value":"3,04E-08","module":"C3","scenario":null},{"value":"2,35E-10","module":"C4","scenario":null},{"value":"-8,91E-08","module":"D","scenario":null},{"value":"3,37E-07","module":"A1A3","scenario":null}]},{"parameter":"SQP","unit":"-","values":[{"value":"3,30E+01","module":"A1","scenario":null},{"value":"6,63E-01","module":"A2","scenario":null},{"value":"9,94E+00","module":"A3","scenario":null},{"value":"6,87E-01","module":"A4","scenario":null},{"value":"1,23E-02","module":"A5","scenario":null},{"value":"7,64E+02","module":"B6","scenario":null},{"value":"0,00E+00","module":"C1","scenario":null},{"value":"2,18E-01","module":"C2","scenario":null},{"value":"8,81E-02","module":"C3","scenario":null},{"value":"2,84E-01","module":"C4","scenario":null},{"value":"-6,19E+00","module":"D","scenario":null},{"value":"4,36E+01","module":"A1A3","scenario":null}]},{"parameter":"IRP","unit":"kBq U235-eq","values":[{"value":"2,98E-01","module":"A1","scenario":null},{"value":"4,88E-03","module":"A2","scenario":null},{"value":"6,42E-04","module":"A3","scenario":null},{"value":"4,95E-03","module":"A4","scenario":null},{"value":"7,84E-05","module":"A5","scenario":null},{"value":"2,31E+01","module":"B6","scenario":null},{"value":"0,00E+00","module":"C1","scenario":null},{"value":"1,38E-03","module":"C2","scenario":null},{"value":"1,83E-03","module":"C3","scenario":null},{"value":"2,70E-04","module":"C4","scenario":null},{"value":"-1,60E-02","module":"D","scenario":null},{"value":"3,04E-01","module":"A1A3","scenario":null}]}],"resource_use":[{"parameter":"PERE","unit":"MJ","values":[{"value":"8,98E+00","module":"A1","scenario":null},{"value":"1,43E-02","module":"A2","scenario":null},{"value":"2,49E+00","module":"A3","scenario":null},{"value":"1,47E-02","module":"A4","scenario":null},{"value":"3,02E-04","module":"A5","scenario":null},{"value":"9,97E+02","module":"B6","scenario":null},{"value":"0,00E+00","module":"C1","scenario":null},{"value":"4,47E-03","module":"C2","scenario":null},{"value":"4,81E-02","module":"C3","scenario":null},{"value":"2,78E-02","module":"C4","scenario":null},{"value":"-1,02E+00","module":"D","scenario":null},{"value":"1,15E+01","module":"A1A3","scenario":null}]},{"parameter":"PERM","unit":"","values":[{"value":"7,59E-01","module":"A1","scenario":null},{"value":"0,00E+00","module":"A2","scenario":null},{"value":"0,00E+00","module":"A3","scenario":null},{"value":"0,00E+00","module":"A4","scenario":null},{"value":"-1,14E+00","module":"A5","scenario":null},{"value":"0,00E+00","module":"B6","scenario":null},{"value":"0,00E+00","module":"C1","scenario":null},{"value":"0,00E+00","module":"C2","scenario":null},{"value":"0,00E+00","module":"C3","scenario":null},{"value":"0,00E+00","module":"C4","scenario":null},{"value":"0,00E+00","module":"D","scenario":null},{"value":"7,59E-01","module":"A1A3","scenario":null}]},{"parameter":"PERT","unit":"MJ","values":[{"value":"9,73E+00","module":"A1","scenario":null},{"value":"1,43E-02","module":"A2","scenario":null},{"value":"2,49E+00","module":"A3","scenario":null},{"value":"1,47E-02","module":"A4","scenario":null},{"value":"-1,14E+00","module":"A5","scenario":null},{"value":"9,97E+02","module":"B6","scenario":null},{"value":"0,00E+00","module":"C1","scenario":null},{"value":"4,47E-03","module":"C2","scenario":null},{"value":"4,81E-02","module":"C3","scenario":null},{"value":"2,78E-02","module":"C4","scenario":null},{"value":"-1,02E+00","module":"D","scenario":null},{"value":"1,22E+01","module":"A1A3","scenario":null}]},{"parameter":"PENRE","unit":"MJ","values":[{"value":"9,22E+01","module":"A1","scenario":null},{"value":"1,12E+00","module":"A2","scenario":null},{"value":"4,25E-01","module":"A3","scenario":null},{"value":"1,13E+00","module":"A4","scenario":null},{"value":"1,83E-02","module":"A5","scenario":null},{"value":"1,03E+03","module":"B6","scenario":null},{"value":"0,00E+00","module":"C1","scenario":null},{"value":"3,17E-01","module":"C2","scenario":null},{"value":"3,79E-01","module":"C3","scenario":null},{"value":"1,03E-01","module":"C4","scenario":null},{"value":"-4,83E+00","module":"D","scenario":null},{"value":"9,37E+01","module":"A1A3","scenario":null}]},{"parameter":"PENRM","unit":"MJ","values":[{"value":"6,07E+00","module":"A1","scenario":null},{"value":"0,00E+00","module":"A2","scenario":null},{"value":"0,00E+00","module":"A3","scenario":null},{"value":"0,00E+00","module":"A4","scenario":null},{"value":"0,00E+00","module":"A5","scenario":null},{"value":"0,00E+00","module":"B6","scenario":null},{"value":"0,00E+00","module":"C1","scenario":null},{"value":"0,00E+00","module":"C2","scenario":null},{"value":"-6,79E+00","module":"C3","scenario":null},{"value":"0,00E+00","module":"C4","scenario":null},{"value":"0,00E+00","module":"D","scenario":null},{"value":"6,07E+00","module":"A1A3","scenario":null}]},{"parameter":"PENRT","unit":"MJ","values":[{"value":"9,73E+01","module":"A1","scenario":null},{"value":"1,12E+00","module":"A2","scenario":null},{"value":"4,25E-01","module":"A3","scenario":null},{"value":"1,13E+00","module":"A4","scenario":null},{"value":"1,83E-02","module":"A5","scenario":null},{"value":"1,03E+03","module":"B6","scenario":null},{"value":"0,00E+00","module":"C1","scenario":null},{"value":"3,17E-01","module":"C2","scenario":null},{"value":"-6,41E+00","module":"C3","scenario":null},{"value":"1,03E-01","module":"C4","scenario":null},{"value":"-4,83E+00","module":"D","scenario":null},{"value":"9,88E+01","module":"A1A3","scenario":null}]},{"parameter":"SM","unit":"kg","values":[{"value":"1,00E-01","module":"A1","scenario":null},{"value":"0,00E+00","module":"A2","scenario":null},{"value":"4,68E-07","module":"A3","scenario":null},{"value":"0,00E+00","module":"A4","scenario":null},{"value":"0,00E+00","module":"A5","scenario":null},{"value":"0,00E+00","module":"B6","scenario":null},{"value":"0,00E+00","module":"C1","scenario":null},{"value":"0,00E+00","module":"C2","scenario":null},{"value":"0,00E+00","module":"C3","scenario":null},{"value":"8,05E-04","module":"C4","scenario":null},{"value":"3,46E-03","module":"D","scenario":null},{"value":"1,00E-01","module":"A1A3","scenario":null}]},{"parameter":"RSF","unit":"MJ","values":[{"value":"1,89E-01","module":"A1","scenario":null},{"value":"4,96E-04","module":"A2","scenario":null},{"value":"6,19E-03","module":"A3","scenario":null},{"value":"5,15E-04","module":"A4","scenario":null},{"value":"1,00E-05","module":"A5","scenario":null},{"value":"1,01E+01","module":"B6","scenario":null},{"value":"0,00E+00","module":"C1","scenario":null},{"value":"1,60E-04","module":"C2","scenario":null},{"value":"8,58E-04","module":"C3","scenario":null},{"value":"9,93E-05","module":"C4","scenario":null},{"value":"5,16E-04","module":"D","scenario":null},{"value":"1,95E-01","module":"A1A3","scenario":null}]},{"parameter":"NRSF","unit":"MJ","values":[{"value":"1,91E-02","module":"A1","scenario":null},{"value":"2,03E-03","module":"A2","scenario":null},{"value":"1,01E-03","module":"A3","scenario":null},{"value":"1,74E-03","module":"A4","scenario":null},{"value":"4,13E-05","module":"A5","scenario":null},{"value":"0,00E+00","module":"B6","scenario":null},{"value":"0,00E+00","module":"C1","scenario":null},{"value":"5,71E-04","module":"C2","scenario":null},{"value":"-3,03E-05","module":"C3","scenario":null},{"value":"5,85E-03","module":"C4","scenario":null},{"value":"-6,71E-02","module":"D","scenario":null},{"value":"2,22E-02","module":"A1A3","scenario":null}]},{"parameter":"FW","unit":"m3","values":[{"value":"7,66E-02","module":"A1","scenario":null},{"value":"1,07E-04","module":"A2","scenario":null},{"value":"6,10E-05","module":"A3","scenario":null},{"value":"1,10E-04","module":"A4","scenario":null},{"value":"8,65E-06","module":"A5","scenario":null},{"value":"4,54E+00","module":"B6","scenario":null},{"value":"0,00E+00","module":"C1","scenario":null},{"value":"3,34E-05","module":"C2","scenario":null},{"value":"4,97E-04","module":"C3","scenario":null},{"value":"7,77E-05","module":"C4","scenario":null},{"value":"-2,17E-03","module":"D","scenario":null},{"value":"7,68E-02","module":"A1A3","scenario":null}]}],"end_of_life_waste":[{"parameter":"HWD","unit":"kg","values":[{"value":"3,49E-02","module":"A1","scenario":null},{"value":"5,59E-05","module":"A2","scenario":null},{"value":"1,84E-03","module":"A3","scenario":null},{"value":"5,61E-05","module":"A4","scenario":null},{"value":"0,00E+00","module":"A5","scenario":null},{"value":"9,50E-02","module":"B6","scenario":null},{"value":"0,00E+00","module":"C1","scenario":null},{"value":"1,62E-05","module":"C2","scenario":null},{"value":"1,49E-05","module":"C3","scenario":null},{"value":"3,21E-02","module":"C4","scenario":null},{"value":"-2,64E-03","module":"D","scenario":null},{"value":"3,68E-02","module":"A1A3","scenario":null}]},{"parameter":"NHWD","unit":"kg","values":[{"value":"7,92E-01","module":"A1","scenario":null},{"value":"4,46E-02","module":"A2","scenario":null},{"value":"2,14E-02","module":"A3","scenario":null},{"value":"4,65E-02","module":"A4","scenario":null},{"value":"8,10E-02","module":"A5","scenario":null},{"value":"6,30E+00","module":"B6","scenario":null},{"value":"0,00E+00","module":"C1","scenario":null},{"value":"1,51E-02","module":"C2","scenario":null},{"value":"2,01E-02","module":"C3","scenario":null},{"value":"1,22E-01","module":"C4","scenario":null},{"value":"-4,39E-02","module":"D","scenario":null},{"value":"8,58E-01","module":"A1A3","scenario":null}]},{"parameter":"RWD","unit":"kg","values":[{"value":"2,34E-04","module":"A1","scenario":null},{"value":"7,67E-06","module":"A2","scenario":null},{"value":"9,26E-07","module":"A3","scenario":null},{"value":"7,76E-06","module":"A4","scenario":null},{"value":"0,00E+00","module":"A5","scenario":null},{"value":"1,06E-02","module":"B6","scenario":null},{"value":"0,00E+00","module":"C1","scenario":null},{"value":"2,16E-06","module":"C2","scenario":null},{"value":"7,41E-07","module":"C3","scenario":null},{"value":"2,05E-07","module":"C4","scenario":null},{"value":"-1,30E-05","module":"D","scenario":null},{"value":"2,43E-04","module":"A1A3","scenario":null}]}],"end_of_life_flow":[{"parameter":"CRU","unit":"kg","values":[{"value":"0,00E+00","module":"A1","scenario":null},{"value":"0,00E+00","module":"A2","scenario":null},{"value":"0,00E+00","module":"A3","scenario":null},{"value":"0,00E+00","module":"A4","scenario":null},{"value":"0,00E+00","module":"A5","scenario":null},{"value":"0,00E+00","module":"B6","scenario":null},{"value":"0,00E+00","module":"C1","scenario":null},{"value":"0,00E+00","module":"C2","scenario":null},{"value":"0,00E+00","module":"C3","scenario":null},{"value":"0,00E+00","module":"C4","scenario":null},{"value":"0,00E+00","module":"D","scenario":null},{"value":"0,00E+00","module":"A1A3","scenario":null}]},{"parameter":"MFR","unit":"kg","values":[{"value":"0,00E+00","module":"A1","scenario":null},{"value":"0,00E+00","module":"A2","scenario":null},{"value":"3,35E-02","module":"A3","scenario":null},{"value":"0,00E+00","module":"A4","scenario":null},{"value":"7,53E-02","module":"A5","scenario":null},{"value":"0,00E+00","module":"B6","scenario":null},{"value":"0,00E+00","module":"C1","scenario":null},{"value":"0,00E+00","module":"C2","scenario":null},{"value":"5,87E-02","module":"C3","scenario":null},{"value":"8,96E-06","module":"C4","scenario":null},{"value":"-1,35E-04","module":"D","scenario":null},{"value":"3,35E-02","module":"A1A3","scenario":null}]},{"parameter":"MER","unit":"kg","values":[{"value":"0,00E+00","module":"A1","scenario":null},{"value":"0,00E+00","module":"A2","scenario":null},{"value":"1,03E-02","module":"A3","scenario":null},{"value":"0,00E+00","module":"A4","scenario":null},{"value":"5,66E-03","module":"A5","scenario":null},{"value":"0,00E+00","module":"B6","scenario":null},{"value":"0,00E+00","module":"C1","scenario":null},{"value":"0,00E+00","module":"C2","scenario":null},{"value":"9,74E-02","module":"C3","scenario":null},{"value":"3,32E-06","module":"C4","scenario":null},{"value":"-1,78E-05","module":"D","scenario":null},{"value":"1,03E-02","module":"A1A3","scenario":null}]},{"parameter":"EEE","unit":"MJ","values":[{"value":"0,00E+00","module":"A1","scenario":null},{"value":"0,00E+00","module":"A2","scenario":null},{"value":"8,05E-03","module":"A3","scenario":null},{"value":"0,00E+00","module":"A4","scenario":null},{"value":"4,63E-03","module":"A5","scenario":null},{"value":"0,00E+00","module":"B6","scenario":null},{"value":"0,00E+00","module":"C1","scenario":null},{"value":"0,00E+00","module":"C2","scenario":null},{"value":"1,50E-01","module":"C3","scenario":null},{"value":"4,14E-05","module":"C4","scenario":null},{"value":"-4,37E-05","module":"D","scenario":null},{"value":"8,05E-03","module":"A1A3","scenario":null}]},{"parameter":"EET","unit":"MJ","values":[{"value":"0,00E+00","module":"A1","scenario":null},{"value":"0,00E+00","module":"A2","scenario":null},{"value":"1,22E-01","module":"A3","scenario":null},{"value":"0,00E+00","module":"A4","scenario":null},{"value":"7,01E-02","module":"A5","scenario":null},{"value":"0,00E+00","module":"B6","scenario":null},{"value":"0,00E+00","module":"C1","scenario":null},{"value":"0,00E+00","module":"C2","scenario":null},{"value":"2,26E+00","module":"C3","scenario":null},{"value":"6,27E-04","module":"C4","scenario":null},{"value":"-6,61E-04","module":"D","scenario":null},{"value":"1,22E-01","module":"A1A3","scenario":null}]}]}