{"product_name":"IFSI-EMC Pure 1kV 3x120/70mm\u00b2 FV","epd_id":"NEPD-7826-7525","declared_unit":{"unit":"m","amount":1},"compliance":["EN 15804+A2","ISO 14025","ISO 21930"],"producer_name":"Prysmian Group Norge AS","environmental_impact":[{"parameter":"GWP-total","unit":"kg CO2-eq","values":[{"value":"1,64E+01","module":"A1","scenario":null},{"value":"1,38E-01","module":"A2","scenario":null},{"value":"4,64E-01","module":"A3","scenario":null},{"value":"2,99E-01","module":"A4","scenario":null},{"value":"3,65E-01","module":"A5","scenario":null},{"value":"0,00E+00","module":"B1","scenario":null},{"value":"0,00E+00","module":"B2","scenario":null},{"value":"0,00E+00","module":"B3","scenario":null},{"value":"0,00E+00","module":"B4","scenario":null},{"value":"0,00E+00","module":"B5","scenario":null},{"value":"3,91E-03","module":"B6","scenario":null},{"value":"0,00E+00","module":"B7","scenario":null},{"value":"0,00E+00","module":"C1","scenario":null},{"value":"2,13E-01","module":"C2","scenario":null},{"value":"7,37E-01","module":"C3","scenario":null},{"value":"6,23E-02","module":"C4","scenario":null},{"value":"-7,68E-01","module":"D","scenario":null},{"value":"1,70E+01","module":"A1A3","scenario":null}]},{"parameter":"GWP-fossil","unit":"kg CO2-eq","values":[{"value":"1,60E+01","module":"A1","scenario":null},{"value":"1,38E-01","module":"A2","scenario":null},{"value":"4,05E-01","module":"A3","scenario":null},{"value":"2,99E-01","module":"A4","scenario":null},{"value":"3,57E-01","module":"A5","scenario":null},{"value":"0,00E+00","module":"B1","scenario":null},{"value":"0,00E+00","module":"B2","scenario":null},{"value":"0,00E+00","module":"B3","scenario":null},{"value":"0,00E+00","module":"B4","scenario":null},{"value":"0,00E+00","module":"B5","scenario":null},{"value":"3,79E-03","module":"B6","scenario":null},{"value":"0,00E+00","module":"B7","scenario":null},{"value":"0,00E+00","module":"C1","scenario":null},{"value":"2,12E-01","module":"C2","scenario":null},{"value":"7,19E-01","module":"C3","scenario":null},{"value":"5,38E-02","module":"C4","scenario":null},{"value":"-7,63E-01","module":"D","scenario":null},{"value":"1,66E+01","module":"A1A3","scenario":null}]},{"parameter":"GWP-biogenic","unit":"kg CO2-eq","values":[{"value":"3,26E-01","module":"A1","scenario":null},{"value":"5,64E-05","module":"A2","scenario":null},{"value":"4,68E-02","module":"A3","scenario":null},{"value":"1,23E-04","module":"A4","scenario":null},{"value":"7,98E-03","module":"A5","scenario":null},{"value":"0,00E+00","module":"B1","scenario":null},{"value":"0,00E+00","module":"B2","scenario":null},{"value":"0,00E+00","module":"B3","scenario":null},{"value":"0,00E+00","module":"B4","scenario":null},{"value":"0,00E+00","module":"B5","scenario":null},{"value":"1,05E-04","module":"B6","scenario":null},{"value":"0,00E+00","module":"B7","scenario":null},{"value":"0,00E+00","module":"C1","scenario":null},{"value":"8,66E-05","module":"C2","scenario":null},{"value":"1,78E-02","module":"C3","scenario":null},{"value":"8,52E-03","module":"C4","scenario":null},{"value":"-3,44E-03","module":"D","scenario":null},{"value":"3,73E-01","module":"A1A3","scenario":null}]},{"parameter":"GWP-luluc","unit":"kg CO2-eq","values":[{"value":"1,67E-02","module":"A1","scenario":null},{"value":"4,13E-05","module":"A2","scenario":null},{"value":"1,17E-02","module":"A3","scenario":null},{"value":"8,74E-05","module":"A4","scenario":null},{"value":"5,71E-04","module":"A5","scenario":null},{"value":"0,00E+00","module":"B1","scenario":null},{"value":"0,00E+00","module":"B2","scenario":null},{"value":"0,00E+00","module":"B3","scenario":null},{"value":"0,00E+00","module":"B4","scenario":null},{"value":"0,00E+00","module":"B5","scenario":null},{"value":"1,56E-05","module":"B6","scenario":null},{"value":"0,00E+00","module":"B7","scenario":null},{"value":"0,00E+00","module":"C1","scenario":null},{"value":"7,43E-05","module":"C2","scenario":null},{"value":"2,22E-06","module":"C3","scenario":null},{"value":"8,90E-06","module":"C4","scenario":null},{"value":"-2,19E-03","module":"D","scenario":null},{"value":"2,84E-02","module":"A1A3","scenario":null}]},{"parameter":"ODP","unit":"kg CFC11-eq","values":[{"value":"1,31E-06","module":"A1","scenario":null},{"value":"3,18E-08","module":"A2","scenario":null},{"value":"9,31E-08","module":"A3","scenario":null},{"value":"6,92E-08","module":"A4","scenario":null},{"value":"3,13E-08","module":"A5","scenario":null},{"value":"0,00E+00","module":"B1","scenario":null},{"value":"0,00E+00","module":"B2","scenario":null},{"value":"0,00E+00","module":"B3","scenario":null},{"value":"0,00E+00","module":"B4","scenario":null},{"value":"0,00E+00","module":"B5","scenario":null},{"value":"2,60E-10","module":"B6","scenario":null},{"value":"0,00E+00","module":"B7","scenario":null},{"value":"0,00E+00","module":"C1","scenario":null},{"value":"4,84E-08","module":"C2","scenario":null},{"value":"1,22E-09","module":"C3","scenario":null},{"value":"6,82E-09","module":"C4","scenario":null},{"value":"-3,03E-03","module":"D","scenario":null},{"value":"1,44E-06","module":"A1A3","scenario":null}]},{"parameter":"AP","unit":"mol H+-eq","values":[{"value":"7,73E-01","module":"A1","scenario":null},{"value":"5,98E-04","module":"A2","scenario":null},{"value":"1,36E-03","module":"A3","scenario":null},{"value":"1,26E-03","module":"A4","scenario":null},{"value":"1,55E-02","module":"A5","scenario":null},{"value":"0,00E+00","module":"B1","scenario":null},{"value":"0,00E+00","module":"B2","scenario":null},{"value":"0,00E+00","module":"B3","scenario":null},{"value":"0,00E+00","module":"B4","scenario":null},{"value":"0,00E+00","module":"B5","scenario":null},{"value":"2,96E-05","module":"B6","scenario":null},{"value":"0,00E+00","module":"B7","scenario":null},{"value":"0,00E+00","module":"C1","scenario":null},{"value":"8,69E-04","module":"C2","scenario":null},{"value":"1,36E-04","module":"C3","scenario":null},{"value":"1,87E-04","module":"C4","scenario":null},{"value":"-1,21E-01","module":"D","scenario":null},{"value":"7,75E-01","module":"A1A3","scenario":null}]},{"parameter":"POCP","unit":"kg NMVOC-eq","values":[{"value":"1,89E-01","module":"A1","scenario":null},{"value":"6,28E-04","module":"A2","scenario":null},{"value":"8,05E-04","module":"A3","scenario":null},{"value":"1,35E-03","module":"A4","scenario":null},{"value":"3,87E-03","module":"A5","scenario":null},{"value":"0,00E+00","module":"B1","scenario":null},{"value":"0,00E+00","module":"B2","scenario":null},{"value":"0,00E+00","module":"B3","scenario":null},{"value":"0,00E+00","module":"B4","scenario":null},{"value":"0,00E+00","module":"B5","scenario":null},{"value":"1,14E-05","module":"B6","scenario":null},{"value":"0,00E+00","module":"B7","scenario":null},{"value":"0,00E+00","module":"C1","scenario":null},{"value":"8,72E-04","module":"C2","scenario":null},{"value":"1,62E-04","module":"C3","scenario":null},{"value":"2,22E-04","module":"C4","scenario":null},{"value":"-2,13E-02","module":"D","scenario":null},{"value":"1,91E-01","module":"A1A3","scenario":null}]},{"parameter":"ADPE","unit":"kg Sb-eq","values":[{"value":"7,45E-03","module":"A1","scenario":null},{"value":"2,49E-06","module":"A2","scenario":null},{"value":"7,54E-06","module":"A3","scenario":null},{"value":"5,11E-06","module":"A4","scenario":null},{"value":"1,49E-04","module":"A5","scenario":null},{"value":"0,00E+00","module":"B1","scenario":null},{"value":"0,00E+00","module":"B2","scenario":null},{"value":"0,00E+00","module":"B3","scenario":null},{"value":"0,00E+00","module":"B4","scenario":null},{"value":"0,00E+00","module":"B5","scenario":null},{"value":"2,83E-07","module":"B6","scenario":null},{"value":"0,00E+00","module":"B7","scenario":null},{"value":"0,00E+00","module":"C1","scenario":null},{"value":"5,76E-06","module":"C2","scenario":null},{"value":"6,06E-08","module":"C3","scenario":null},{"value":"1,84E-07","module":"C4","scenario":null},{"value":"-6,79E-04","module":"D","scenario":null},{"value":"7,46E-03","module":"A1A3","scenario":null}]},{"parameter":"ADPF","unit":"MJ","values":[{"value":"2,23E+02","module":"A1","scenario":null},{"value":"2,13E+00","module":"A2","scenario":null},{"value":"2,13E+01","module":"A3","scenario":null},{"value":"4,66E+00","module":"A4","scenario":null},{"value":"5,11E+00","module":"A5","scenario":null},{"value":"0,00E+00","module":"B1","scenario":null},{"value":"0,00E+00","module":"B2","scenario":null},{"value":"0,00E+00","module":"B3","scenario":null},{"value":"0,00E+00","module":"B4","scenario":null},{"value":"0,00E+00","module":"B5","scenario":null},{"value":"5,18E-02","module":"B6","scenario":null},{"value":"0,00E+00","module":"B7","scenario":null},{"value":"0,00E+00","module":"C1","scenario":null},{"value":"3,20E+00","module":"C2","scenario":null},{"value":"8,18E-02","module":"C3","scenario":null},{"value":"5,55E-01","module":"C4","scenario":null},{"value":"-7,04E+00","module":"D","scenario":null},{"value":"2,47E+02","module":"A1A3","scenario":null}]},{"parameter":"WDP","unit":"m3 world-eq. Deprived","values":[{"value":"1,07E+03","module":"A1","scenario":null},{"value":"1,67E+00","module":"A2","scenario":null},{"value":"2,13E+03","module":"A3","scenario":null},{"value":"3,57E+00","module":"A4","scenario":null},{"value":"6,44E+01","module":"A5","scenario":null},{"value":"0,00E+00","module":"B1","scenario":null},{"value":"0,00E+00","module":"B2","scenario":null},{"value":"0,00E+00","module":"B3","scenario":null},{"value":"0,00E+00","module":"B4","scenario":null},{"value":"0,00E+00","module":"B5","scenario":null},{"value":"9,03E+00","module":"B6","scenario":null},{"value":"0,00E+00","module":"B7","scenario":null},{"value":"0,00E+00","module":"C1","scenario":null},{"value":"3,06E+00","module":"C2","scenario":null},{"value":"4,79E-01","module":"C3","scenario":null},{"value":"1,32E+01","module":"C4","scenario":null},{"value":"3,21E+01","module":"D","scenario":null},{"value":"3,20E+03","module":"A1A3","scenario":null}]},{"parameter":"EP-freshwater","unit":"kg P-eq","values":[{"value":"6,31E-03","module":"A1","scenario":null},{"value":"1,05E-06","module":"A2","scenario":null},{"value":"1,33E-05","module":"A3","scenario":null},{"value":"2,28E-06","module":"A4","scenario":null},{"value":"1,27E-04","module":"A5","scenario":null},{"value":"0,00E+00","module":"B1","scenario":null},{"value":"0,00E+00","module":"B2","scenario":null},{"value":"0,00E+00","module":"B3","scenario":null},{"value":"0,00E+00","module":"B4","scenario":null},{"value":"0,00E+00","module":"B5","scenario":null},{"value":"2,73E-07","module":"B6","scenario":null},{"value":"0,00E+00","module":"B7","scenario":null},{"value":"0,00E+00","module":"C1","scenario":null},{"value":"1,67E-06","module":"C2","scenario":null},{"value":"1,11E-07","module":"C3","scenario":null},{"value":"4,70E-07","module":"C4","scenario":null},{"value":"-8,20E-04","module":"D","scenario":null},{"value":"6,33E-03","module":"A1A3","scenario":null}]},{"parameter":"EP-marine","unit":"kg N-eq","values":[{"value":"5,22E-02","module":"A1","scenario":null},{"value":"1,78E-04","module":"A2","scenario":null},{"value":"3,37E-04","module":"A3","scenario":null},{"value":"3,78E-04","module":"A4","scenario":null},{"value":"1,07E-03","module":"A5","scenario":null},{"value":"0,00E+00","module":"B1","scenario":null},{"value":"0,00E+00","module":"B2","scenario":null},{"value":"0,00E+00","module":"B3","scenario":null},{"value":"0,00E+00","module":"B4","scenario":null},{"value":"0,00E+00","module":"B5","scenario":null},{"value":"3,26E-06","module":"B6","scenario":null},{"value":"0,00E+00","module":"B7","scenario":null},{"value":"0,00E+00","module":"C1","scenario":null},{"value":"2,58E-04","module":"C2","scenario":null},{"value":"6,49E-05","module":"C3","scenario":null},{"value":"1,14E-04","module":"C4","scenario":null},{"value":"-5,08E-03","module":"D","scenario":null},{"value":"5,28E-02","module":"A1A3","scenario":null}]},{"parameter":"EP-terrestrial","unit":"mol N-eq.","values":[{"value":"7,74E-01","module":"A1","scenario":null},{"value":"1,97E-03","module":"A2","scenario":null},{"value":"3,34E-03","module":"A3","scenario":null},{"value":"4,18E-03","module":"A4","scenario":null},{"value":"1,58E-02","module":"A5","scenario":null},{"value":"0,00E+00","module":"B1","scenario":null},{"value":"0,00E+00","module":"B2","scenario":null},{"value":"0,00E+00","module":"B3","scenario":null},{"value":"0,00E+00","module":"B4","scenario":null},{"value":"0,00E+00","module":"B5","scenario":null},{"value":"4,24E-05","module":"B6","scenario":null},{"value":"0,00E+00","module":"B7","scenario":null},{"value":"0,00E+00","module":"C1","scenario":null},{"value":"2,85E-03","module":"C2","scenario":null},{"value":"6,74E-04","module":"C3","scenario":null},{"value":"7,53E-04","module":"C4","scenario":null},{"value":"-7,83E-02","module":"D","scenario":null},{"value":"7,80E-01","module":"A1A3","scenario":null}]},{"parameter":"GWP-IOBC","unit":"kg CO2-eq","values":[{"value":"1,63E+01","module":"A1","scenario":null},{"value":"1,38E-01","module":"A2","scenario":null},{"value":"4,54E-01","module":"A3","scenario":null},{"value":"2,99E-01","module":"A4","scenario":null},{"value":"3,64E-01","module":"A5","scenario":null},{"value":"0,00E+00","module":"B1","scenario":null},{"value":"0,00E+00","module":"B2","scenario":null},{"value":"0,00E+00","module":"B3","scenario":null},{"value":"0,00E+00","module":"B4","scenario":null},{"value":"0,00E+00","module":"B5","scenario":null},{"value":"3,91E-03","module":"B6","scenario":null},{"value":"0,00E+00","module":"B7","scenario":null},{"value":"0,00E+00","module":"C1","scenario":null},{"value":"2,13E-01","module":"C2","scenario":null},{"value":"7,33E-01","module":"C3","scenario":null},{"value":"6,71E-02","module":"C4","scenario":null},{"value":"-3,85E-01","module":"D","scenario":null},{"value":"1,69E+01","module":"A1A3","scenario":null}]}],"additional_environmental_impact":[{"parameter":"PM","unit":"Disease incidence","values":[{"value":"2,15E-06","module":"A1","scenario":null},{"value":"1,19E-08","module":"A2","scenario":null},{"value":"1,06E-08","module":"A3","scenario":null},{"value":"2,63E-08","module":"A4","scenario":null},{"value":"4,43E-08","module":"A5","scenario":null},{"value":"0,00E+00","module":"B1","scenario":null},{"value":"0,00E+00","module":"B2","scenario":null},{"value":"0,00E+00","module":"B3","scenario":null},{"value":"0,00E+00","module":"B4","scenario":null},{"value":"0,00E+00","module":"B5","scenario":null},{"value":"2,12E-10","module":"B6","scenario":null},{"value":"0,00E+00","module":"B7","scenario":null},{"value":"0,00E+00","module":"C1","scenario":null},{"value":"1,53E-08","module":"C2","scenario":null},{"value":"5,89E-10","module":"C3","scenario":null},{"value":"3,29E-09","module":"C4","scenario":null},{"value":"-2,63E-07","module":"D","scenario":null},{"value":"2,17E-06","module":"A1A3","scenario":null}]},{"parameter":"ETP-fw","unit":"CTUe","values":[{"value":"9,68E+03","module":"A1","scenario":null},{"value":"1,56E+00","module":"A2","scenario":null},{"value":"1,26E+01","module":"A3","scenario":null},{"value":"3,40E+00","module":"A4","scenario":null},{"value":"2,12E+02","module":"A5","scenario":null},{"value":"0,00E+00","module":"B1","scenario":null},{"value":"0,00E+00","module":"B2","scenario":null},{"value":"0,00E+00","module":"B3","scenario":null},{"value":"0,00E+00","module":"B4","scenario":null},{"value":"0,00E+00","module":"B5","scenario":null},{"value":"2,36E-01","module":"B6","scenario":null},{"value":"0,00E+00","module":"B7","scenario":null},{"value":"0,00E+00","module":"C1","scenario":null},{"value":"2,36E+00","module":"C2","scenario":null},{"value":"1,04E+00","module":"C3","scenario":null},{"value":"9,08E+02","module":"C4","scenario":null},{"value":"-1,12E+03","module":"D","scenario":null},{"value":"9,70E+03","module":"A1A3","scenario":null}]},{"parameter":"HTP-c","unit":"CTUh","values":[{"value":"1,77E-07","module":"A1","scenario":null},{"value":"0,00E+00","module":"A2","scenario":null},{"value":"4,13E-10","module":"A3","scenario":null},{"value":"0,00E+00","module":"A4","scenario":null},{"value":"3,54E-09","module":"A5","scenario":null},{"value":"0,00E+00","module":"B1","scenario":null},{"value":"0,00E+00","module":"B2","scenario":null},{"value":"0,00E+00","module":"B3","scenario":null},{"value":"0,00E+00","module":"B4","scenario":null},{"value":"0,00E+00","module":"B5","scenario":null},{"value":"1,10E-11","module":"B6","scenario":null},{"value":"0,00E+00","module":"B7","scenario":null},{"value":"0,00E+00","module":"C1","scenario":null},{"value":"0,00E+00","module":"C2","scenario":null},{"value":"3,30E-11","module":"C3","scenario":null},{"value":"4,30E-11","module":"C4","scenario":null},{"value":"-1,58E-08","module":"D","scenario":null},{"value":"1,77E-07","module":"A1A3","scenario":null}]},{"parameter":"HTP-nc","unit":"CTUh","values":[{"value":"1,33E-05","module":"A1","scenario":null},{"value":"1,53E-09","module":"A2","scenario":null},{"value":"9,97E-09","module":"A3","scenario":null},{"value":"3,29E-09","module":"A4","scenario":null},{"value":"2,67E-07","module":"A5","scenario":null},{"value":"0,00E+00","module":"B1","scenario":null},{"value":"0,00E+00","module":"B2","scenario":null},{"value":"0,00E+00","module":"B3","scenario":null},{"value":"0,00E+00","module":"B4","scenario":null},{"value":"0,00E+00","module":"B5","scenario":null},{"value":"2,65E-10","module":"B6","scenario":null},{"value":"0,00E+00","module":"B7","scenario":null},{"value":"0,00E+00","module":"C1","scenario":null},{"value":"2,55E-09","module":"C2","scenario":null},{"value":"1,45E-09","module":"C3","scenario":null},{"value":"7,91E-10","module":"C4","scenario":null},{"value":"-1,35E-06","module":"D","scenario":null},{"value":"1,33E-05","module":"A1A3","scenario":null}]},{"parameter":"SQP","unit":"-","values":[{"value":"1,83E+02","module":"A1","scenario":null},{"value":"2,34E+00","module":"A2","scenario":null},{"value":"9,61E+00","module":"A3","scenario":null},{"value":"5,34E+00","module":"A4","scenario":null},{"value":"4,08E+00","module":"A5","scenario":null},{"value":"0,00E+00","module":"B1","scenario":null},{"value":"0,00E+00","module":"B2","scenario":null},{"value":"0,00E+00","module":"B3","scenario":null},{"value":"0,00E+00","module":"B4","scenario":null},{"value":"0,00E+00","module":"B5","scenario":null},{"value":"2,61E-02","module":"B6","scenario":null},{"value":"0,00E+00","module":"B7","scenario":null},{"value":"0,00E+00","module":"C1","scenario":null},{"value":"2,21E+00","module":"C2","scenario":null},{"value":"1,39E-02","module":"C3","scenario":null},{"value":"1,10E+00","module":"C4","scenario":null},{"value":"-1,81E+01","module":"D","scenario":null},{"value":"1,95E+02","module":"A1A3","scenario":null}]},{"parameter":"IRP","unit":"kBq U235-eq","values":[{"value":"1,00E+00","module":"A1","scenario":null},{"value":"9,33E-03","module":"A2","scenario":null},{"value":"7,19E-01","module":"A3","scenario":null},{"value":"2,03E-02","module":"A4","scenario":null},{"value":"3,54E-02","module":"A5","scenario":null},{"value":"0,00E+00","module":"B1","scenario":null},{"value":"0,00E+00","module":"B2","scenario":null},{"value":"0,00E+00","module":"B3","scenario":null},{"value":"0,00E+00","module":"B4","scenario":null},{"value":"0,00E+00","module":"B5","scenario":null},{"value":"9,39E-04","module":"B6","scenario":null},{"value":"0,00E+00","module":"B7","scenario":null},{"value":"0,00E+00","module":"C1","scenario":null},{"value":"1,40E-02","module":"C2","scenario":null},{"value":"1,92E-04","module":"C3","scenario":null},{"value":"3,60E-03","module":"C4","scenario":null},{"value":"-1,18E-02","module":"D","scenario":null},{"value":"1,73E+00","module":"A1A3","scenario":null}]}],"resource_use":[{"parameter":"PERE","unit":"MJ","values":[{"value":"5,06E+01","module":"A1","scenario":null},{"value":"2,71E-02","module":"A2","scenario":null},{"value":"1,01E+01","module":"A3","scenario":null},{"value":"5,86E-02","module":"A4","scenario":null},{"value":"1,22E+00","module":"A5","scenario":null},{"value":"0,00E+00","module":"B1","scenario":null},{"value":"0,00E+00","module":"B2","scenario":null},{"value":"0,00E+00","module":"B3","scenario":null},{"value":"0,00E+00","module":"B4","scenario":null},{"value":"0,00E+00","module":"B5","scenario":null},{"value":"6,71E-01","module":"B6","scenario":null},{"value":"0,00E+00","module":"B7","scenario":null},{"value":"0,00E+00","module":"C1","scenario":null},{"value":"4,52E-02","module":"C2","scenario":null},{"value":"4,10E-03","module":"C3","scenario":null},{"value":"7,14E-02","module":"C4","scenario":null},{"value":"-6,26E+00","module":"D","scenario":null},{"value":"6,07E+01","module":"A1A3","scenario":null}]},{"parameter":"PERM","unit":"","values":[{"value":"0,00E+00","module":"A1","scenario":null},{"value":"0,00E+00","module":"A2","scenario":null},{"value":"0,00E+00","module":"A3","scenario":null},{"value":"0,00E+00","module":"A4","scenario":null},{"value":"0,00E+00","module":"A5","scenario":null},{"value":"0,00E+00","module":"B1","scenario":null},{"value":"0,00E+00","module":"B2","scenario":null},{"value":"0,00E+00","module":"B3","scenario":null},{"value":"0,00E+00","module":"B4","scenario":null},{"value":"0,00E+00","module":"B5","scenario":null},{"value":"0,00E+00","module":"B6","scenario":null},{"value":"0,00E+00","module":"B7","scenario":null},{"value":"0,00E+00","module":"C1","scenario":null},{"value":"0,00E+00","module":"C2","scenario":null},{"value":"0,00E+00","module":"C3","scenario":null},{"value":"0,00E+00","module":"C4","scenario":null},{"value":"0,00E+00","module":"D","scenario":null},{"value":"0,00E+00","module":"A1A3","scenario":null}]},{"parameter":"PERT","unit":"MJ","values":[{"value":"5,06E+01","module":"A1","scenario":null},{"value":"2,71E-02","module":"A2","scenario":null},{"value":"1,01E+01","module":"A3","scenario":null},{"value":"5,86E-02","module":"A4","scenario":null},{"value":"1,22E+00","module":"A5","scenario":null},{"value":"0,00E+00","module":"B1","scenario":null},{"value":"0,00E+00","module":"B2","scenario":null},{"value":"0,00E+00","module":"B3","scenario":null},{"value":"0,00E+00","module":"B4","scenario":null},{"value":"0,00E+00","module":"B5","scenario":null},{"value":"6,71E-01","module":"B6","scenario":null},{"value":"0,00E+00","module":"B7","scenario":null},{"value":"0,00E+00","module":"C1","scenario":null},{"value":"4,52E-02","module":"C2","scenario":null},{"value":"4,10E-03","module":"C3","scenario":null},{"value":"7,14E-02","module":"C4","scenario":null},{"value":"-6,26E+00","module":"D","scenario":null},{"value":"6,07E+01","module":"A1A3","scenario":null}]},{"parameter":"PENRE","unit":"MJ","values":[{"value":"2,11E+02","module":"A1","scenario":null},{"value":"2,13E+00","module":"A2","scenario":null},{"value":"2,14E+01","module":"A3","scenario":null},{"value":"4,66E+00","module":"A4","scenario":null},{"value":"4,86E+00","module":"A5","scenario":null},{"value":"0,00E+00","module":"B1","scenario":null},{"value":"0,00E+00","module":"B2","scenario":null},{"value":"0,00E+00","module":"B3","scenario":null},{"value":"0,00E+00","module":"B4","scenario":null},{"value":"0,00E+00","module":"B5","scenario":null},{"value":"5,18E-02","module":"B6","scenario":null},{"value":"0,00E+00","module":"B7","scenario":null},{"value":"0,00E+00","module":"C1","scenario":null},{"value":"3,20E+00","module":"C2","scenario":null},{"value":"8,21E-02","module":"C3","scenario":null},{"value":"5,55E-01","module":"C4","scenario":null},{"value":"-7,03E+00","module":"D","scenario":null},{"value":"2,34E+02","module":"A1A3","scenario":null}]},{"parameter":"PENRM","unit":"MJ","values":[{"value":"1,34E+01","module":"A1","scenario":null},{"value":"0,00E+00","module":"A2","scenario":null},{"value":"0,00E+00","module":"A3","scenario":null},{"value":"0,00E+00","module":"A4","scenario":null},{"value":"4,03E-03","module":"A5","scenario":null},{"value":"0,00E+00","module":"B1","scenario":null},{"value":"0,00E+00","module":"B2","scenario":null},{"value":"0,00E+00","module":"B3","scenario":null},{"value":"0,00E+00","module":"B4","scenario":null},{"value":"0,00E+00","module":"B5","scenario":null},{"value":"0,00E+00","module":"B6","scenario":null},{"value":"0,00E+00","module":"B7","scenario":null},{"value":"0,00E+00","module":"C1","scenario":null},{"value":"0,00E+00","module":"C2","scenario":null},{"value":"-1,32E+01","module":"C3","scenario":null},{"value":"0,00E+00","module":"C4","scenario":null},{"value":"0,00E+00","module":"D","scenario":null},{"value":"1,34E+01","module":"A1A3","scenario":null}]},{"parameter":"PENRT","unit":"MJ","values":[{"value":"2,24E+02","module":"A1","scenario":null},{"value":"2,13E+00","module":"A2","scenario":null},{"value":"2,14E+01","module":"A3","scenario":null},{"value":"4,66E+00","module":"A4","scenario":null},{"value":"4,86E+00","module":"A5","scenario":null},{"value":"0,00E+00","module":"B1","scenario":null},{"value":"0,00E+00","module":"B2","scenario":null},{"value":"0,00E+00","module":"B3","scenario":null},{"value":"0,00E+00","module":"B4","scenario":null},{"value":"0,00E+00","module":"B5","scenario":null},{"value":"5,18E-02","module":"B6","scenario":null},{"value":"0,00E+00","module":"B7","scenario":null},{"value":"0,00E+00","module":"C1","scenario":null},{"value":"3,20E+00","module":"C2","scenario":null},{"value":"-1,31E+01","module":"C3","scenario":null},{"value":"5,55E-01","module":"C4","scenario":null},{"value":"-7,03E+00","module":"D","scenario":null},{"value":"2,48E+02","module":"A1A3","scenario":null}]},{"parameter":"SM","unit":"kg","values":[{"value":"5,72E-01","module":"A1","scenario":null},{"value":"0,00E+00","module":"A2","scenario":null},{"value":"0,00E+00","module":"A3","scenario":null},{"value":"0,00E+00","module":"A4","scenario":null},{"value":"1,14E-02","module":"A5","scenario":null},{"value":"0,00E+00","module":"B1","scenario":null},{"value":"0,00E+00","module":"B2","scenario":null},{"value":"0,00E+00","module":"B3","scenario":null},{"value":"0,00E+00","module":"B4","scenario":null},{"value":"0,00E+00","module":"B5","scenario":null},{"value":"0,00E+00","module":"B6","scenario":null},{"value":"0,00E+00","module":"B7","scenario":null},{"value":"0,00E+00","module":"C1","scenario":null},{"value":"0,00E+00","module":"C2","scenario":null},{"value":"0,00E+00","module":"C3","scenario":null},{"value":"0,00E+00","module":"C4","scenario":null},{"value":"2,11E-01","module":"D","scenario":null},{"value":"5,72E-01","module":"A1A3","scenario":null}]},{"parameter":"RSF","unit":"MJ","values":[{"value":"1,28E+00","module":"A1","scenario":null},{"value":"9,51E-04","module":"A2","scenario":null},{"value":"3,96E-02","module":"A3","scenario":null},{"value":"2,05E-03","module":"A4","scenario":null},{"value":"2,64E-02","module":"A5","scenario":null},{"value":"0,00E+00","module":"B1","scenario":null},{"value":"0,00E+00","module":"B2","scenario":null},{"value":"0,00E+00","module":"B3","scenario":null},{"value":"0,00E+00","module":"B4","scenario":null},{"value":"0,00E+00","module":"B5","scenario":null},{"value":"5,27E-04","module":"B6","scenario":null},{"value":"0,00E+00","module":"B7","scenario":null},{"value":"0,00E+00","module":"C1","scenario":null},{"value":"1,62E-03","module":"C2","scenario":null},{"value":"9,15E-05","module":"C3","scenario":null},{"value":"1,48E-03","module":"C4","scenario":null},{"value":"1,94E-02","module":"D","scenario":null},{"value":"1,32E+00","module":"A1A3","scenario":null}]},{"parameter":"NRSF","unit":"MJ","values":[{"value":"1,22E-02","module":"A1","scenario":null},{"value":"3,21E-03","module":"A2","scenario":null},{"value":"1,28E-01","module":"A3","scenario":null},{"value":"6,87E-03","module":"A4","scenario":null},{"value":"3,12E-03","module":"A5","scenario":null},{"value":"0,00E+00","module":"B1","scenario":null},{"value":"0,00E+00","module":"B2","scenario":null},{"value":"0,00E+00","module":"B3","scenario":null},{"value":"0,00E+00","module":"B4","scenario":null},{"value":"0,00E+00","module":"B5","scenario":null},{"value":"1,31E-03","module":"B6","scenario":null},{"value":"0,00E+00","module":"B7","scenario":null},{"value":"0,00E+00","module":"C1","scenario":null},{"value":"5,78E-03","module":"C2","scenario":null},{"value":"0,00E+00","module":"C3","scenario":null},{"value":"4,41E-04","module":"C4","scenario":null},{"value":"-1,75E-01","module":"D","scenario":null},{"value":"1,43E-01","module":"A1A3","scenario":null}]},{"parameter":"FW","unit":"m3","values":[{"value":"3,72E-01","module":"A1","scenario":null},{"value":"2,41E-04","module":"A2","scenario":null},{"value":"2,47E-02","module":"A3","scenario":null},{"value":"5,30E-04","module":"A4","scenario":null},{"value":"7,97E-03","module":"A5","scenario":null},{"value":"0,00E+00","module":"B1","scenario":null},{"value":"0,00E+00","module":"B2","scenario":null},{"value":"0,00E+00","module":"B3","scenario":null},{"value":"0,00E+00","module":"B4","scenario":null},{"value":"0,00E+00","module":"B5","scenario":null},{"value":"5,01E-03","module":"B6","scenario":null},{"value":"0,00E+00","module":"B7","scenario":null},{"value":"0,00E+00","module":"C1","scenario":null},{"value":"3,37E-04","module":"C2","scenario":null},{"value":"5,92E-04","module":"C3","scenario":null},{"value":"7,23E-04","module":"C4","scenario":null},{"value":"-2,21E-02","module":"D","scenario":null},{"value":"3,97E-01","module":"A1A3","scenario":null}]}],"end_of_life_waste":[{"parameter":"HWD","unit":"kg","values":[{"value":"1,34E-01","module":"A1","scenario":null},{"value":"1,16E-04","module":"A2","scenario":null},{"value":"1,02E-01","module":"A3","scenario":null},{"value":"2,55E-04","module":"A4","scenario":null},{"value":"5,92E-03","module":"A5","scenario":null},{"value":"0,00E+00","module":"B1","scenario":null},{"value":"0,00E+00","module":"B2","scenario":null},{"value":"0,00E+00","module":"B3","scenario":null},{"value":"0,00E+00","module":"B4","scenario":null},{"value":"0,00E+00","module":"B5","scenario":null},{"value":"3,32E-05","module":"B6","scenario":null},{"value":"0,00E+00","module":"B7","scenario":null},{"value":"0,00E+00","module":"C1","scenario":null},{"value":"1,63E-04","module":"C2","scenario":null},{"value":"0,00E+00","module":"C3","scenario":null},{"value":"6,01E-02","module":"C4","scenario":null},{"value":"-8,20E-03","module":"D","scenario":null},{"value":"2,36E-01","module":"A1A3","scenario":null}]},{"parameter":"NHWD","unit":"kg","values":[{"value":"7,17E+00","module":"A1","scenario":null},{"value":"1,76E-01","module":"A2","scenario":null},{"value":"1,55E-01","module":"A3","scenario":null},{"value":"4,05E-01","module":"A4","scenario":null},{"value":"1,97E-01","module":"A5","scenario":null},{"value":"0,00E+00","module":"B1","scenario":null},{"value":"0,00E+00","module":"B2","scenario":null},{"value":"0,00E+00","module":"B3","scenario":null},{"value":"0,00E+00","module":"B4","scenario":null},{"value":"0,00E+00","module":"B5","scenario":null},{"value":"3,99E-03","module":"B6","scenario":null},{"value":"0,00E+00","module":"B7","scenario":null},{"value":"0,00E+00","module":"C1","scenario":null},{"value":"1,53E-01","module":"C2","scenario":null},{"value":"0,00E+00","module":"C3","scenario":null},{"value":"1,78E+00","module":"C4","scenario":null},{"value":"-3,62E-01","module":"D","scenario":null},{"value":"7,51E+00","module":"A1A3","scenario":null}]},{"parameter":"RWD","unit":"kg","values":[{"value":"9,24E-04","module":"A1","scenario":null},{"value":"1,46E-05","module":"A2","scenario":null},{"value":"3,18E-04","module":"A3","scenario":null},{"value":"3,18E-05","module":"A4","scenario":null},{"value":"2,63E-05","module":"A5","scenario":null},{"value":"0,00E+00","module":"B1","scenario":null},{"value":"0,00E+00","module":"B2","scenario":null},{"value":"0,00E+00","module":"B3","scenario":null},{"value":"0,00E+00","module":"B4","scenario":null},{"value":"0,00E+00","module":"B5","scenario":null},{"value":"4,64E-07","module":"B6","scenario":null},{"value":"0,00E+00","module":"B7","scenario":null},{"value":"0,00E+00","module":"C1","scenario":null},{"value":"2,18E-05","module":"C2","scenario":null},{"value":"0,00E+00","module":"C3","scenario":null},{"value":"3,85E-06","module":"C4","scenario":null},{"value":"-1,04E-05","module":"D","scenario":null},{"value":"1,26E-03","module":"A1A3","scenario":null}]}],"end_of_life_flow":[{"parameter":"CRU","unit":"kg","values":[{"value":"0,00E+00","module":"A1","scenario":null},{"value":"0,00E+00","module":"A2","scenario":null},{"value":"0,00E+00","module":"A3","scenario":null},{"value":"0,00E+00","module":"A4","scenario":null},{"value":"0,00E+00","module":"A5","scenario":null},{"value":"0,00E+00","module":"B1","scenario":null},{"value":"0,00E+00","module":"B2","scenario":null},{"value":"0,00E+00","module":"B3","scenario":null},{"value":"0,00E+00","module":"B4","scenario":null},{"value":"0,00E+00","module":"B5","scenario":null},{"value":"0,00E+00","module":"B6","scenario":null},{"value":"0,00E+00","module":"B7","scenario":null},{"value":"0,00E+00","module":"C1","scenario":null},{"value":"0,00E+00","module":"C2","scenario":null},{"value":"0,00E+00","module":"C3","scenario":null},{"value":"0,00E+00","module":"C4","scenario":null},{"value":"0,00E+00","module":"D","scenario":null},{"value":"0,00E+00","module":"A1A3","scenario":null}]},{"parameter":"MFR","unit":"kg","values":[{"value":"0,00E+00","module":"A1","scenario":null},{"value":"0,00E+00","module":"A2","scenario":null},{"value":"6,71E-03","module":"A3","scenario":null},{"value":"0,00E+00","module":"A4","scenario":null},{"value":"4,41E-02","module":"A5","scenario":null},{"value":"0,00E+00","module":"B1","scenario":null},{"value":"0,00E+00","module":"B2","scenario":null},{"value":"0,00E+00","module":"B3","scenario":null},{"value":"0,00E+00","module":"B4","scenario":null},{"value":"0,00E+00","module":"B5","scenario":null},{"value":"0,00E+00","module":"B6","scenario":null},{"value":"0,00E+00","module":"B7","scenario":null},{"value":"0,00E+00","module":"C1","scenario":null},{"value":"0,00E+00","module":"C2","scenario":null},{"value":"2,20E+00","module":"C3","scenario":null},{"value":"2,51E-05","module":"C4","scenario":null},{"value":"-8,26E-03","module":"D","scenario":null},{"value":"6,71E-03","module":"A1A3","scenario":null}]},{"parameter":"MER","unit":"kg","values":[{"value":"0,00E+00","module":"A1","scenario":null},{"value":"0,00E+00","module":"A2","scenario":null},{"value":"3,82E-01","module":"A3","scenario":null},{"value":"0,00E+00","module":"A4","scenario":null},{"value":"1,35E-02","module":"A5","scenario":null},{"value":"0,00E+00","module":"B1","scenario":null},{"value":"0,00E+00","module":"B2","scenario":null},{"value":"0,00E+00","module":"B3","scenario":null},{"value":"0,00E+00","module":"B4","scenario":null},{"value":"0,00E+00","module":"B5","scenario":null},{"value":"0,00E+00","module":"B6","scenario":null},{"value":"0,00E+00","module":"B7","scenario":null},{"value":"0,00E+00","module":"C1","scenario":null},{"value":"0,00E+00","module":"C2","scenario":null},{"value":"2,91E-01","module":"C3","scenario":null},{"value":"6,14E-07","module":"C4","scenario":null},{"value":"-1,09E-03","module":"D","scenario":null},{"value":"3,82E-01","module":"A1A3","scenario":null}]},{"parameter":"EEE","unit":"MJ","values":[{"value":"0,00E+00","module":"A1","scenario":null},{"value":"0,00E+00","module":"A2","scenario":null},{"value":"2,23E-01","module":"A3","scenario":null},{"value":"0,00E+00","module":"A4","scenario":null},{"value":"1,39E-02","module":"A5","scenario":null},{"value":"0,00E+00","module":"B1","scenario":null},{"value":"0,00E+00","module":"B2","scenario":null},{"value":"0,00E+00","module":"B3","scenario":null},{"value":"0,00E+00","module":"B4","scenario":null},{"value":"0,00E+00","module":"B5","scenario":null},{"value":"0,00E+00","module":"B6","scenario":null},{"value":"0,00E+00","module":"B7","scenario":null},{"value":"0,00E+00","module":"C1","scenario":null},{"value":"0,00E+00","module":"C2","scenario":null},{"value":"4,74E-01","module":"C3","scenario":null},{"value":"3,98E-05","module":"C4","scenario":null},{"value":"-2,66E-03","module":"D","scenario":null},{"value":"2,23E-01","module":"A1A3","scenario":null}]},{"parameter":"EET","unit":"MJ","values":[{"value":"0,00E+00","module":"A1","scenario":null},{"value":"0,00E+00","module":"A2","scenario":null},{"value":"3,37E+00","module":"A3","scenario":null},{"value":"0,00E+00","module":"A4","scenario":null},{"value":"2,11E-01","module":"A5","scenario":null},{"value":"0,00E+00","module":"B1","scenario":null},{"value":"0,00E+00","module":"B2","scenario":null},{"value":"0,00E+00","module":"B3","scenario":null},{"value":"0,00E+00","module":"B4","scenario":null},{"value":"0,00E+00","module":"B5","scenario":null},{"value":"0,00E+00","module":"B6","scenario":null},{"value":"0,00E+00","module":"B7","scenario":null},{"value":"0,00E+00","module":"C1","scenario":null},{"value":"0,00E+00","module":"C2","scenario":null},{"value":"7,18E+00","module":"C3","scenario":null},{"value":"6,02E-04","module":"C4","scenario":null},{"value":"-4,03E-02","module":"D","scenario":null},{"value":"3,37E+00","module":"A1A3","scenario":null}]}]}