{"product_name":"Sense Pro 300x1200","epd_id":"NEPD-5722-5013-EN","declared_unit":{"unit":"stk","amount":1},"compliance":["EN 15804+A2","ISO 14025","ISO 21930"],"producer_name":"SG Armaturen AS","environmental_impact":[{"parameter":"GWP-total","unit":"kg CO2-eq","values":[{"value":"2,83E+01","module":"A1","scenario":null},{"value":"1,62E-01","module":"A2","scenario":null},{"value":"1,25E+00","module":"A3","scenario":null},{"value":"1,54E+00","module":"A4","scenario":null},{"value":"7,20E-01","module":"A5","scenario":null},{"value":"0,00E+00","module":"C1","scenario":null},{"value":"1,70E-01","module":"C2","scenario":null},{"value":"1,87E+00","module":"C3","scenario":null},{"value":"9,71E-02","module":"C4","scenario":null},{"value":"-1,79E+00","module":"D","scenario":null},{"value":"2,97E+01","module":"A1A3","scenario":null}]},{"parameter":"GWP-fossil","unit":"kg CO2-eq","values":[{"value":"2,86E+01","module":"A1","scenario":null},{"value":"1,62E-01","module":"A2","scenario":null},{"value":"1,25E+00","module":"A3","scenario":null},{"value":"1,54E+00","module":"A4","scenario":null},{"value":"6,79E-03","module":"A5","scenario":null},{"value":"0,00E+00","module":"C1","scenario":null},{"value":"1,70E-01","module":"C2","scenario":null},{"value":"1,87E+00","module":"C3","scenario":null},{"value":"9,71E-02","module":"C4","scenario":null},{"value":"-1,76E+00","module":"D","scenario":null},{"value":"3,00E+01","module":"A1A3","scenario":null}]},{"parameter":"GWP-biogenic","unit":"kg CO2-eq","values":[{"value":"-3,64E-01","module":"A1","scenario":null},{"value":"6,32E-05","module":"A2","scenario":null},{"value":"1,94E-04","module":"A3","scenario":null},{"value":"5,49E-04","module":"A4","scenario":null},{"value":"7,13E-01","module":"A5","scenario":null},{"value":"0,00E+00","module":"C1","scenario":null},{"value":"7,05E-05","module":"C2","scenario":null},{"value":"4,84E-05","module":"C3","scenario":null},{"value":"1,00E-05","module":"C4","scenario":null},{"value":"-4,10E-03","module":"D","scenario":null},{"value":"-3,64E-01","module":"A1A3","scenario":null}]},{"parameter":"GWP-luluc","unit":"kg CO2-eq","values":[{"value":"3,18E-02","module":"A1","scenario":null},{"value":"5,94E-05","module":"A2","scenario":null},{"value":"1,36E-04","module":"A3","scenario":null},{"value":"7,58E-04","module":"A4","scenario":null},{"value":"2,25E-06","module":"A5","scenario":null},{"value":"0,00E+00","module":"C1","scenario":null},{"value":"6,06E-05","module":"C2","scenario":null},{"value":"2,07E-05","module":"C3","scenario":null},{"value":"2,37E-05","module":"C4","scenario":null},{"value":"-1,76E-02","module":"D","scenario":null},{"value":"3,20E-02","module":"A1A3","scenario":null}]},{"parameter":"ODP","unit":"kg CFC11-eq","values":[{"value":"9,31E-07","module":"A1","scenario":null},{"value":"3,53E-08","module":"A2","scenario":null},{"value":"4,60E-08","module":"A3","scenario":null},{"value":"3,39E-07","module":"A4","scenario":null},{"value":"1,43E-09","module":"A5","scenario":null},{"value":"0,00E+00","module":"C1","scenario":null},{"value":"3,86E-08","module":"C2","scenario":null},{"value":"4,22E-09","module":"C3","scenario":null},{"value":"3,92E-09","module":"C4","scenario":null},{"value":"-7,74E-03","module":"D","scenario":null},{"value":"1,01E-06","module":"A1A3","scenario":null}]},{"parameter":"AP","unit":"mol H+-eq","values":[{"value":"1,71E-01","module":"A1","scenario":null},{"value":"4,86E-04","module":"A2","scenario":null},{"value":"6,41E-03","module":"A3","scenario":null},{"value":"2,29E-02","module":"A4","scenario":null},{"value":"3,22E-05","module":"A5","scenario":null},{"value":"0,00E+00","module":"C1","scenario":null},{"value":"4,90E-04","module":"C2","scenario":null},{"value":"4,22E-04","module":"C3","scenario":null},{"value":"1,09E-04","module":"C4","scenario":null},{"value":"-1,37E-02","module":"D","scenario":null},{"value":"1,78E-01","module":"A1A3","scenario":null}]},{"parameter":"POCP","unit":"kg NMVOC-eq","values":[{"value":"1,04E-01","module":"A1","scenario":null},{"value":"4,00E-04","module":"A2","scenario":null},{"value":"6,20E-03","module":"A3","scenario":null},{"value":"1,66E-02","module":"A4","scenario":null},{"value":"3,31E-05","module":"A5","scenario":null},{"value":"0,00E+00","module":"C1","scenario":null},{"value":"4,15E-04","module":"C2","scenario":null},{"value":"4,90E-04","module":"C3","scenario":null},{"value":"1,42E-04","module":"C4","scenario":null},{"value":"-8,34E-03","module":"D","scenario":null},{"value":"1,10E-01","module":"A1A3","scenario":null}]},{"parameter":"ADPE","unit":"kg Sb-eq","values":[{"value":"5,78E-04","module":"A1","scenario":null},{"value":"4,36E-06","module":"A2","scenario":null},{"value":"2,92E-06","module":"A3","scenario":null},{"value":"2,99E-05","module":"A4","scenario":null},{"value":"1,65E-07","module":"A5","scenario":null},{"value":"0,00E+00","module":"C1","scenario":null},{"value":"4,70E-06","module":"C2","scenario":null},{"value":"2,18E-07","module":"C3","scenario":null},{"value":"1,10E-07","module":"C4","scenario":null},{"value":"-3,49E-05","module":"D","scenario":null},{"value":"5,85E-04","module":"A1A3","scenario":null}]},{"parameter":"ADPF","unit":"MJ","values":[{"value":"3,66E+02","module":"A1","scenario":null},{"value":"2,40E+00","module":"A2","scenario":null},{"value":"1,14E+01","module":"A3","scenario":null},{"value":"2,18E+01","module":"A4","scenario":null},{"value":"9,50E-02","module":"A5","scenario":null},{"value":"0,00E+00","module":"C1","scenario":null},{"value":"2,58E+00","module":"C2","scenario":null},{"value":"2,91E-01","module":"C3","scenario":null},{"value":"3,17E-01","module":"C4","scenario":null},{"value":"-1,86E+01","module":"D","scenario":null},{"value":"3,80E+02","module":"A1A3","scenario":null}]},{"parameter":"WDP","unit":"m3 world-eq. Deprived","values":[{"value":"6,13E+02","module":"A1","scenario":null},{"value":"7,82E-01","module":"A2","scenario":null},{"value":"1,06E+00","module":"A3","scenario":null},{"value":"1,41E+01","module":"A4","scenario":null},{"value":"1,20E-01","module":"A5","scenario":null},{"value":"0,00E+00","module":"C1","scenario":null},{"value":"2,49E+00","module":"C2","scenario":null},{"value":"2,12E+00","module":"C3","scenario":null},{"value":"4,42E+00","module":"C4","scenario":null},{"value":"-3,77E+02","module":"D","scenario":null},{"value":"6,15E+02","module":"A1A3","scenario":null}]},{"parameter":"EP-freshwater","unit":"kg P-eq","values":[{"value":"1,61E-03","module":"A1","scenario":null},{"value":"1,52E-06","module":"A2","scenario":null},{"value":"2,27E-05","module":"A3","scenario":null},{"value":"1,00E-05","module":"A4","scenario":null},{"value":"5,58E-08","module":"A5","scenario":null},{"value":"0,00E+00","module":"C1","scenario":null},{"value":"1,36E-06","module":"C2","scenario":null},{"value":"4,85E-07","module":"C3","scenario":null},{"value":"2,70E-07","module":"C4","scenario":null},{"value":"-1,18E-04","module":"D","scenario":null},{"value":"1,63E-03","module":"A1A3","scenario":null}]},{"parameter":"EP-marine","unit":"kg N-eq","values":[{"value":"2,67E-02","module":"A1","scenario":null},{"value":"9,56E-05","module":"A2","scenario":null},{"value":"1,49E-03","module":"A3","scenario":null},{"value":"5,49E-03","module":"A4","scenario":null},{"value":"1,06E-05","module":"A5","scenario":null},{"value":"0,00E+00","module":"C1","scenario":null},{"value":"9,69E-05","module":"C2","scenario":null},{"value":"1,98E-04","module":"C3","scenario":null},{"value":"1,31E-04","module":"C4","scenario":null},{"value":"-1,99E-03","module":"D","scenario":null},{"value":"2,83E-02","module":"A1A3","scenario":null}]},{"parameter":"EP-terrestrial","unit":"mol N-eq.","values":[{"value":"2,68E-01","module":"A1","scenario":null},{"value":"1,07E-03","module":"A2","scenario":null},{"value":"1,65E-02","module":"A3","scenario":null},{"value":"6,11E-02","module":"A4","scenario":null},{"value":"1,15E-04","module":"A5","scenario":null},{"value":"0,00E+00","module":"C1","scenario":null},{"value":"1,08E-03","module":"C2","scenario":null},{"value":"2,03E-03","module":"C3","scenario":null},{"value":"4,17E-04","module":"C4","scenario":null},{"value":"-2,17E-02","module":"D","scenario":null},{"value":"2,86E-01","module":"A1A3","scenario":null}]},{"parameter":"GWP-IOBC","unit":"kg CO2-eq","values":[{"value":"2,90E+01","module":"A1","scenario":null},{"value":"1,62E-01","module":"A2","scenario":null},{"value":"1,19E+00","module":"A3","scenario":null},{"value":"1,54E+00","module":"A4","scenario":null},{"value":"6,80E-03","module":"A5","scenario":null},{"value":"0,00E+00","module":"C1","scenario":null},{"value":"1,70E-01","module":"C2","scenario":null},{"value":"1,87E+00","module":"C3","scenario":null},{"value":"1,00E-01","module":"C4","scenario":null},{"value":"-2,20E+00","module":"D","scenario":null},{"value":"3,03E+01","module":"A1A3","scenario":null}]}],"additional_environmental_impact":[{"parameter":"PM","unit":"Disease incidence","values":[{"value":"1,68E-06","module":"A1","scenario":null},{"value":"1,05E-08","module":"A2","scenario":null},{"value":"7,51E-08","module":"A3","scenario":null},{"value":"5,65E-08","module":"A4","scenario":null},{"value":"4,75E-10","module":"A5","scenario":null},{"value":"0,00E+00","module":"C1","scenario":null},{"value":"1,04E-08","module":"C2","scenario":null},{"value":"1,88E-09","module":"C3","scenario":null},{"value":"2,07E-09","module":"C4","scenario":null},{"value":"-1,86E-07","module":"D","scenario":null},{"value":"1,77E-06","module":"A1A3","scenario":null}]},{"parameter":"ETP-fw","unit":"CTUe","values":[{"value":"8,96E+02","module":"A1","scenario":null},{"value":"1,94E+00","module":"A2","scenario":null},{"value":"2,83E+01","module":"A3","scenario":null},{"value":"1,50E+01","module":"A4","scenario":null},{"value":"1,27E-01","module":"A5","scenario":null},{"value":"0,00E+00","module":"C1","scenario":null},{"value":"1,91E+00","module":"C2","scenario":null},{"value":"3,99E+00","module":"C3","scenario":null},{"value":"2,07E+02","module":"C4","scenario":null},{"value":"-1,02E+02","module":"D","scenario":null},{"value":"9,26E+02","module":"A1A3","scenario":null}]},{"parameter":"HTP-c","unit":"CTUh","values":[{"value":"4,31E-08","module":"A1","scenario":null},{"value":"0,00E+00","module":"A2","scenario":null},{"value":"3,44E-10","module":"A3","scenario":null},{"value":"0,00E+00","module":"A4","scenario":null},{"value":"4,00E-12","module":"A5","scenario":null},{"value":"0,00E+00","module":"C1","scenario":null},{"value":"0,00E+00","module":"C2","scenario":null},{"value":"1,32E-10","module":"C3","scenario":null},{"value":"2,40E-11","module":"C4","scenario":null},{"value":"-6,85E-09","module":"D","scenario":null},{"value":"4,35E-08","module":"A1A3","scenario":null}]},{"parameter":"HTP-nc","unit":"CTUh","values":[{"value":"6,23E-07","module":"A1","scenario":null},{"value":"1,91E-09","module":"A2","scenario":null},{"value":"5,46E-08","module":"A3","scenario":null},{"value":"1,12E-08","module":"A4","scenario":null},{"value":"1,59E-10","module":"A5","scenario":null},{"value":"0,00E+00","module":"C1","scenario":null},{"value":"2,09E-09","module":"C2","scenario":null},{"value":"6,54E-09","module":"C3","scenario":null},{"value":"3,81E-10","module":"C4","scenario":null},{"value":"3,00E-08","module":"D","scenario":null},{"value":"6,79E-07","module":"A1A3","scenario":null}]},{"parameter":"SQP","unit":"-","values":[{"value":"6,28E+01","module":"A1","scenario":null},{"value":"1,64E+00","module":"A2","scenario":null},{"value":"2,21E+00","module":"A3","scenario":null},{"value":"1,07E+01","module":"A4","scenario":null},{"value":"6,38E-02","module":"A5","scenario":null},{"value":"0,00E+00","module":"C1","scenario":null},{"value":"1,80E+00","module":"C2","scenario":null},{"value":"5,25E-02","module":"C3","scenario":null},{"value":"9,42E-01","module":"C4","scenario":null},{"value":"-1,12E+01","module":"D","scenario":null},{"value":"6,66E+01","module":"A1A3","scenario":null}]},{"parameter":"IRP","unit":"kBq U235-eq","values":[{"value":"4,39E-01","module":"A1","scenario":null},{"value":"9,97E-03","module":"A2","scenario":null},{"value":"1,64E-02","module":"A3","scenario":null},{"value":"9,43E-02","module":"A4","scenario":null},{"value":"4,07E-04","module":"A5","scenario":null},{"value":"0,00E+00","module":"C1","scenario":null},{"value":"1,13E-02","module":"C2","scenario":null},{"value":"8,27E-04","module":"C3","scenario":null},{"value":"1,66E-03","module":"C4","scenario":null},{"value":"-4,61E-02","module":"D","scenario":null},{"value":"4,65E-01","module":"A1A3","scenario":null}]}],"resource_use":[{"parameter":"PERE","unit":"MJ","values":[{"value":"1,99E+01","module":"A1","scenario":null},{"value":"2,72E-02","module":"A2","scenario":null},{"value":"9,25E-01","module":"A3","scenario":null},{"value":"2,48E-01","module":"A4","scenario":null},{"value":"1,56E-03","module":"A5","scenario":null},{"value":"0,00E+00","module":"C1","scenario":null},{"value":"3,69E-02","module":"C2","scenario":null},{"value":"2,09E-02","module":"C3","scenario":null},{"value":"3,27E-02","module":"C4","scenario":null},{"value":"-1,34E+01","module":"D","scenario":null},{"value":"2,08E+01","module":"A1A3","scenario":null}]},{"parameter":"PERM","unit":"","values":[{"value":"3,44E+00","module":"A1","scenario":null},{"value":"0,00E+00","module":"A2","scenario":null},{"value":"0,00E+00","module":"A3","scenario":null},{"value":"0,00E+00","module":"A4","scenario":null},{"value":"-3,44E+00","module":"A5","scenario":null},{"value":"0,00E+00","module":"C1","scenario":null},{"value":"0,00E+00","module":"C2","scenario":null},{"value":"0,00E+00","module":"C3","scenario":null},{"value":"0,00E+00","module":"C4","scenario":null},{"value":"0,00E+00","module":"D","scenario":null},{"value":"3,44E+00","module":"A1A3","scenario":null}]},{"parameter":"PERT","unit":"MJ","values":[{"value":"2,33E+01","module":"A1","scenario":null},{"value":"2,72E-02","module":"A2","scenario":null},{"value":"9,25E-01","module":"A3","scenario":null},{"value":"2,48E-01","module":"A4","scenario":null},{"value":"-3,44E+00","module":"A5","scenario":null},{"value":"0,00E+00","module":"C1","scenario":null},{"value":"3,69E-02","module":"C2","scenario":null},{"value":"2,09E-02","module":"C3","scenario":null},{"value":"3,27E-02","module":"C4","scenario":null},{"value":"-1,34E+01","module":"D","scenario":null},{"value":"2,43E+01","module":"A1A3","scenario":null}]},{"parameter":"PENRE","unit":"MJ","values":[{"value":"3,64E+02","module":"A1","scenario":null},{"value":"2,40E+00","module":"A2","scenario":null},{"value":"1,14E+01","module":"A3","scenario":null},{"value":"2,18E+01","module":"A4","scenario":null},{"value":"9,51E-02","module":"A5","scenario":null},{"value":"0,00E+00","module":"C1","scenario":null},{"value":"2,58E+00","module":"C2","scenario":null},{"value":"2,91E-01","module":"C3","scenario":null},{"value":"3,17E-01","module":"C4","scenario":null},{"value":"-1,86E+01","module":"D","scenario":null},{"value":"3,78E+02","module":"A1A3","scenario":null}]},{"parameter":"PENRM","unit":"MJ","values":[{"value":"4,31E+01","module":"A1","scenario":null},{"value":"0,00E+00","module":"A2","scenario":null},{"value":"0,00E+00","module":"A3","scenario":null},{"value":"0,00E+00","module":"A4","scenario":null},{"value":"0,00E+00","module":"A5","scenario":null},{"value":"0,00E+00","module":"C1","scenario":null},{"value":"0,00E+00","module":"C2","scenario":null},{"value":"-4,31E+01","module":"C3","scenario":null},{"value":"0,00E+00","module":"C4","scenario":null},{"value":"0,00E+00","module":"D","scenario":null},{"value":"4,31E+01","module":"A1A3","scenario":null}]},{"parameter":"PENRT","unit":"MJ","values":[{"value":"4,05E+02","module":"A1","scenario":null},{"value":"2,40E+00","module":"A2","scenario":null},{"value":"1,14E+01","module":"A3","scenario":null},{"value":"2,18E+01","module":"A4","scenario":null},{"value":"9,51E-02","module":"A5","scenario":null},{"value":"0,00E+00","module":"C1","scenario":null},{"value":"2,58E+00","module":"C2","scenario":null},{"value":"-4,28E+01","module":"C3","scenario":null},{"value":"3,17E-01","module":"C4","scenario":null},{"value":"-1,86E+01","module":"D","scenario":null},{"value":"4,19E+02","module":"A1A3","scenario":null}]},{"parameter":"SM","unit":"kg","values":[{"value":"3,71E-01","module":"A1","scenario":null},{"value":"0,00E+00","module":"A2","scenario":null},{"value":"0,00E+00","module":"A3","scenario":null},{"value":"0,00E+00","module":"A4","scenario":null},{"value":"0,00E+00","module":"A5","scenario":null},{"value":"0,00E+00","module":"C1","scenario":null},{"value":"0,00E+00","module":"C2","scenario":null},{"value":"0,00E+00","module":"C3","scenario":null},{"value":"1,98E-03","module":"C4","scenario":null},{"value":"3,86E-03","module":"D","scenario":null},{"value":"3,71E-01","module":"A1A3","scenario":null}]},{"parameter":"RSF","unit":"MJ","values":[{"value":"5,71E-02","module":"A1","scenario":null},{"value":"5,31E-04","module":"A2","scenario":null},{"value":"5,12E-04","module":"A3","scenario":null},{"value":"8,00E-03","module":"A4","scenario":null},{"value":"5,19E-05","module":"A5","scenario":null},{"value":"0,00E+00","module":"C1","scenario":null},{"value":"1,32E-03","module":"C2","scenario":null},{"value":"3,95E-04","module":"C3","scenario":null},{"value":"5,14E-04","module":"C4","scenario":null},{"value":"3,08E-02","module":"D","scenario":null},{"value":"5,82E-02","module":"A1A3","scenario":null}]},{"parameter":"NRSF","unit":"MJ","values":[{"value":"2,38E-02","module":"A1","scenario":null},{"value":"4,51E-03","module":"A2","scenario":null},{"value":"5,58E-03","module":"A3","scenario":null},{"value":"4,36E-02","module":"A4","scenario":null},{"value":"2,14E-04","module":"A5","scenario":null},{"value":"0,00E+00","module":"C1","scenario":null},{"value":"4,72E-03","module":"C2","scenario":null},{"value":"-6,90E-07","module":"C3","scenario":null},{"value":"2,37E-03","module":"C4","scenario":null},{"value":"4,23E-01","module":"D","scenario":null},{"value":"3,39E-02","module":"A1A3","scenario":null}]},{"parameter":"FW","unit":"m3","values":[{"value":"1,80E-01","module":"A1","scenario":null},{"value":"2,68E-04","module":"A2","scenario":null},{"value":"7,09E-03","module":"A3","scenario":null},{"value":"1,90E-03","module":"A4","scenario":null},{"value":"4,48E-05","module":"A5","scenario":null},{"value":"0,00E+00","module":"C1","scenario":null},{"value":"2,75E-04","module":"C2","scenario":null},{"value":"2,20E-03","module":"C3","scenario":null},{"value":"3,84E-04","module":"C4","scenario":null},{"value":"-3,16E-02","module":"D","scenario":null},{"value":"1,88E-01","module":"A1A3","scenario":null}]}],"end_of_life_waste":[{"parameter":"HWD","unit":"kg","values":[{"value":"1,21E-01","module":"A1","scenario":null},{"value":"2,17E-04","module":"A2","scenario":null},{"value":"9,47E-04","module":"A3","scenario":null},{"value":"1,11E-03","module":"A4","scenario":null},{"value":"0,00E+00","module":"A5","scenario":null},{"value":"0,00E+00","module":"C1","scenario":null},{"value":"1,33E-04","module":"C2","scenario":null},{"value":"5,95E-07","module":"C3","scenario":null},{"value":"2,39E-02","module":"C4","scenario":null},{"value":"-2,12E-03","module":"D","scenario":null},{"value":"1,22E-01","module":"A1A3","scenario":null}]},{"parameter":"NHWD","unit":"kg","values":[{"value":"3,22E+00","module":"A1","scenario":null},{"value":"1,15E-01","module":"A2","scenario":null},{"value":"1,18E-01","module":"A3","scenario":null},{"value":"6,91E-01","module":"A4","scenario":null},{"value":"4,20E-01","module":"A5","scenario":null},{"value":"0,00E+00","module":"C1","scenario":null},{"value":"1,25E-01","module":"C2","scenario":null},{"value":"1,09E-03","module":"C3","scenario":null},{"value":"1,13E+00","module":"C4","scenario":null},{"value":"-6,31E-01","module":"D","scenario":null},{"value":"3,45E+00","module":"A1A3","scenario":null}]},{"parameter":"RWD","unit":"kg","values":[{"value":"4,05E-04","module":"A1","scenario":null},{"value":"1,57E-05","module":"A2","scenario":null},{"value":"2,21E-05","module":"A3","scenario":null},{"value":"1,49E-04","module":"A4","scenario":null},{"value":"0,00E+00","module":"A5","scenario":null},{"value":"0,00E+00","module":"C1","scenario":null},{"value":"1,75E-05","module":"C2","scenario":null},{"value":"4,75E-08","module":"C3","scenario":null},{"value":"1,97E-06","module":"C4","scenario":null},{"value":"-4,27E-05","module":"D","scenario":null},{"value":"4,43E-04","module":"A1A3","scenario":null}]}],"end_of_life_flow":[{"parameter":"CRU","unit":"kg","values":[{"value":"0,00E+00","module":"A1","scenario":null},{"value":"0,00E+00","module":"A2","scenario":null},{"value":"0,00E+00","module":"A3","scenario":null},{"value":"0,00E+00","module":"A4","scenario":null},{"value":"0,00E+00","module":"A5","scenario":null},{"value":"0,00E+00","module":"C1","scenario":null},{"value":"0,00E+00","module":"C2","scenario":null},{"value":"0,00E+00","module":"C3","scenario":null},{"value":"0,00E+00","module":"C4","scenario":null},{"value":"0,00E+00","module":"D","scenario":null},{"value":"0,00E+00","module":"A1A3","scenario":null}]},{"parameter":"MFR","unit":"kg","values":[{"value":"0,00E+00","module":"A1","scenario":null},{"value":"0,00E+00","module":"A2","scenario":null},{"value":"5,84E-02","module":"A3","scenario":null},{"value":"0,00E+00","module":"A4","scenario":null},{"value":"3,91E-01","module":"A5","scenario":null},{"value":"0,00E+00","module":"C1","scenario":null},{"value":"0,00E+00","module":"C2","scenario":null},{"value":"1,13E+00","module":"C3","scenario":null},{"value":"7,38E-05","module":"C4","scenario":null},{"value":"-1,51E-04","module":"D","scenario":null},{"value":"5,84E-02","module":"A1A3","scenario":null}]},{"parameter":"MER","unit":"kg","values":[{"value":"0,00E+00","module":"A1","scenario":null},{"value":"0,00E+00","module":"A2","scenario":null},{"value":"5,50E-03","module":"A3","scenario":null},{"value":"0,00E+00","module":"A4","scenario":null},{"value":"2,94E-02","module":"A5","scenario":null},{"value":"0,00E+00","module":"C1","scenario":null},{"value":"0,00E+00","module":"C2","scenario":null},{"value":"7,88E-01","module":"C3","scenario":null},{"value":"4,39E-05","module":"C4","scenario":null},{"value":"-1,99E-05","module":"D","scenario":null},{"value":"5,50E-03","module":"A1A3","scenario":null}]},{"parameter":"EEE","unit":"MJ","values":[{"value":"0,00E+00","module":"A1","scenario":null},{"value":"0,00E+00","module":"A2","scenario":null},{"value":"8,46E-03","module":"A3","scenario":null},{"value":"0,00E+00","module":"A4","scenario":null},{"value":"2,40E-02","module":"A5","scenario":null},{"value":"0,00E+00","module":"C1","scenario":null},{"value":"0,00E+00","module":"C2","scenario":null},{"value":"1,21E+00","module":"C3","scenario":null},{"value":"4,87E-04","module":"C4","scenario":null},{"value":"-4,87E-05","module":"D","scenario":null},{"value":"8,46E-03","module":"A1A3","scenario":null}]},{"parameter":"EET","unit":"MJ","values":[{"value":"0,00E+00","module":"A1","scenario":null},{"value":"0,00E+00","module":"A2","scenario":null},{"value":"1,28E-01","module":"A3","scenario":null},{"value":"0,00E+00","module":"A4","scenario":null},{"value":"3,63E-01","module":"A5","scenario":null},{"value":"0,00E+00","module":"C1","scenario":null},{"value":"0,00E+00","module":"C2","scenario":null},{"value":"1,83E+01","module":"C3","scenario":null},{"value":"7,36E-03","module":"C4","scenario":null},{"value":"-7,37E-04","module":"D","scenario":null},{"value":"1,28E-01","module":"A1A3","scenario":null}]}]}