{"product_name":"Hulldekke B55-M40. Lavkarbonklasse A","epd_id":"NEPD-4814-4048-NO","declared_unit":{"unit":"ton","amount":1},"compliance":["EN 15804+A2","ISO 14025","ISO 21930"],"producer_name":"Loe Betongelementer AS","environmental_impact":[{"parameter":"GWP-total","unit":"kg CO2-eq","values":[{"value":"7,51E+01","module":"A1","scenario":null},{"value":"2,36E-01","module":"A2","scenario":null},{"value":"3,18E+00","module":"A3","scenario":null},{"value":"6,42E+00","module":"A5","scenario":null},{"value":"-2,50E+00","module":"B1","scenario":null},{"value":"3,80E+00","module":"C1","scenario":null},{"value":"1,63E+00","module":"C2","scenario":null},{"value":"2,45E-01","module":"C3","scenario":null},{"value":"6,86E-01","module":"C4","scenario":null},{"value":"-7,94E-01","module":"D","scenario":null},{"value":"7,85E+01","module":"A1A3","scenario":null}]},{"parameter":"GWP-fossil","unit":"kg CO2-eq","values":[{"value":"7,50E+01","module":"A1","scenario":null},{"value":"2,36E-01","module":"A2","scenario":null},{"value":"2,93E+00","module":"A3","scenario":null},{"value":"6,39E+00","module":"A5","scenario":null},{"value":"-2,50E+00","module":"B1","scenario":null},{"value":"3,80E+00","module":"C1","scenario":null},{"value":"1,63E+00","module":"C2","scenario":null},{"value":"2,41E-01","module":"C3","scenario":null},{"value":"6,85E-01","module":"C4","scenario":null},{"value":"-7,78E-01","module":"D","scenario":null},{"value":"7,82E+01","module":"A1A3","scenario":null}]},{"parameter":"GWP-biogenic","unit":"kg CO2-eq","values":[{"value":"6,93E-02","module":"A1","scenario":null},{"value":"4,82E-05","module":"A2","scenario":null},{"value":"2,36E-01","module":"A3","scenario":null},{"value":"2,37E-02","module":"A5","scenario":null},{"value":"0,00E+00","module":"B1","scenario":null},{"value":"7,13E-04","module":"C1","scenario":null},{"value":"6,76E-04","module":"C2","scenario":null},{"value":"2,09E-03","module":"C3","scenario":null},{"value":"5,83E-04","module":"C4","scenario":null},{"value":"-1,55E-02","module":"D","scenario":null},{"value":"3,05E-01","module":"A1A3","scenario":null}]},{"parameter":"GWP-luluc","unit":"kg CO2-eq","values":[{"value":"4,90E-03","module":"A1","scenario":null},{"value":"9,12E-05","module":"A2","scenario":null},{"value":"7,60E-03","module":"A3","scenario":null},{"value":"7,42E-03","module":"A5","scenario":null},{"value":"0,00E+00","module":"B1","scenario":null},{"value":"3,00E-04","module":"C1","scenario":null},{"value":"5,81E-04","module":"C2","scenario":null},{"value":"3,34E-04","module":"C3","scenario":null},{"value":"1,34E-04","module":"C4","scenario":null},{"value":"-5,26E-04","module":"D","scenario":null},{"value":"1,26E-02","module":"A1A3","scenario":null}]},{"parameter":"ODP","unit":"kg CFC11-eq","values":[{"value":"7,45E-07","module":"A1","scenario":null},{"value":"4,60E-08","module":"A2","scenario":null},{"value":"2,18E-07","module":"A3","scenario":null},{"value":"7,17E-07","module":"A5","scenario":null},{"value":"0,00E+00","module":"B1","scenario":null},{"value":"8,21E-07","module":"C1","scenario":null},{"value":"3,70E-07","module":"C2","scenario":null},{"value":"4,76E-08","module":"C3","scenario":null},{"value":"3,34E-07","module":"C4","scenario":null},{"value":"-1,42E-07","module":"D","scenario":null},{"value":"1,01E-06","module":"A1A3","scenario":null}]},{"parameter":"AP","unit":"mol H+-eq","values":[{"value":"1,03E-01","module":"A1","scenario":null},{"value":"7,12E-03","module":"A2","scenario":null},{"value":"2,85E-02","module":"A3","scenario":null},{"value":"3,24E-02","module":"A5","scenario":null},{"value":"0,00E+00","module":"B1","scenario":null},{"value":"3,98E-02","module":"C1","scenario":null},{"value":"4,69E-03","module":"C2","scenario":null},{"value":"1,95E-03","module":"C3","scenario":null},{"value":"6,69E-03","module":"C4","scenario":null},{"value":"-7,01E-03","module":"D","scenario":null},{"value":"1,38E-01","module":"A1A3","scenario":null}]},{"parameter":"POCP","unit":"kg NMVOC-eq","values":[{"value":"8,34E-02","module":"A1","scenario":null},{"value":"4,65E-03","module":"A2","scenario":null},{"value":"2,77E-02","module":"A3","scenario":null},{"value":"2,67E-02","module":"A5","scenario":null},{"value":"0,00E+00","module":"B1","scenario":null},{"value":"5,30E-02","module":"C1","scenario":null},{"value":"3,98E-03","module":"C2","scenario":null},{"value":"1,77E-03","module":"C3","scenario":null},{"value":"7,90E-03","module":"C4","scenario":null},{"value":"-7,54E-03","module":"D","scenario":null},{"value":"1,16E-01","module":"A1A3","scenario":null}]},{"parameter":"ADPE","unit":"kg Sb-eq","values":[{"value":"1,48E-04","module":"A1","scenario":null},{"value":"9,98E-07","module":"A2","scenario":null},{"value":"9,39E-05","module":"A3","scenario":null},{"value":"7,86E-05","module":"A5","scenario":null},{"value":"0,00E+00","module":"B1","scenario":null},{"value":"5,83E-06","module":"C1","scenario":null},{"value":"4,51E-05","module":"C2","scenario":null},{"value":"3,06E-06","module":"C3","scenario":null},{"value":"6,06E-06","module":"C4","scenario":null},{"value":"-6,91E-05","module":"D","scenario":null},{"value":"2,43E-04","module":"A1A3","scenario":null}]},{"parameter":"ADPF","unit":"MJ","values":[{"value":"1,75E+02","module":"A1","scenario":null},{"value":"3,04E+00","module":"A2","scenario":null},{"value":"3,11E+01","module":"A3","scenario":null},{"value":"1,11E+02","module":"A5","scenario":null},{"value":"0,00E+00","module":"B1","scenario":null},{"value":"5,23E+01","module":"C1","scenario":null},{"value":"2,47E+01","module":"C2","scenario":null},{"value":"7,50E+00","module":"C3","scenario":null},{"value":"2,21E+01","module":"C4","scenario":null},{"value":"-1,32E+01","module":"D","scenario":null},{"value":"2,09E+02","module":"A1A3","scenario":null}]},{"parameter":"WDP","unit":"m3 world-eq. Deprived","values":[{"value":"1,89E+03","module":"A1","scenario":null},{"value":"6,77E-01","module":"A2","scenario":null},{"value":"2,80E+03","module":"A3","scenario":null},{"value":"9,33E+02","module":"A5","scenario":null},{"value":"0,00E+00","module":"B1","scenario":null},{"value":"1,11E+01","module":"C1","scenario":null},{"value":"2,39E+01","module":"C2","scenario":null},{"value":"8,28E+02","module":"C3","scenario":null},{"value":"4,65E+01","module":"C4","scenario":null},{"value":"-6,17E+02","module":"D","scenario":null},{"value":"4,69E+03","module":"A1A3","scenario":null}]},{"parameter":"EP-freshwater","unit":"kg P-eq","values":[{"value":"5,95E-04","module":"A1","scenario":null},{"value":"6,60E-07","module":"A2","scenario":null},{"value":"1,34E-04","module":"A3","scenario":null},{"value":"3,84E-04","module":"A5","scenario":null},{"value":"0,00E+00","module":"B1","scenario":null},{"value":"1,38E-05","module":"C1","scenario":null},{"value":"1,31E-05","module":"C2","scenario":null},{"value":"1,53E-05","module":"C3","scenario":null},{"value":"5,11E-06","module":"C4","scenario":null},{"value":"-2,07E-05","module":"D","scenario":null},{"value":"7,29E-04","module":"A1A3","scenario":null}]},{"parameter":"EP-marine","unit":"kg N-eq","values":[{"value":"2,94E-02","module":"A1","scenario":null},{"value":"1,60E-03","module":"A2","scenario":null},{"value":"9,69E-03","module":"A3","scenario":null},{"value":"6,31E-03","module":"A5","scenario":null},{"value":"0,00E+00","module":"B1","scenario":null},{"value":"1,76E-02","module":"C1","scenario":null},{"value":"9,29E-04","module":"C2","scenario":null},{"value":"5,73E-04","module":"C3","scenario":null},{"value":"2,51E-03","module":"C4","scenario":null},{"value":"-2,43E-03","module":"D","scenario":null},{"value":"4,07E-02","module":"A1A3","scenario":null}]},{"parameter":"EP-terrestrial","unit":"mol N-eq.","values":[{"value":"3,58E-01","module":"A1","scenario":null},{"value":"1,80E-02","module":"A2","scenario":null},{"value":"1,09E-01","module":"A3","scenario":null},{"value":"7,35E-02","module":"A5","scenario":null},{"value":"0,00E+00","module":"B1","scenario":null},{"value":"1,90E-01","module":"C1","scenario":null},{"value":"1,04E-02","module":"C2","scenario":null},{"value":"6,60E-03","module":"C3","scenario":null},{"value":"2,76E-02","module":"C4","scenario":null},{"value":"-2,86E-02","module":"D","scenario":null},{"value":"4,85E-01","module":"A1A3","scenario":null}]},{"parameter":"GWP-IOBC","unit":"kg CO2-eq","values":[{"value":"7,45E+01","module":"A1","scenario":null},{"value":"2,40E-01","module":"A2","scenario":null},{"value":"8,20E-01","module":"A3","scenario":null},{"value":"6,42E+00","module":"A5","scenario":null},{"value":"0,00E+00","module":"B1","scenario":null},{"value":"3,42E+00","module":"C1","scenario":null},{"value":"1,63E+00","module":"C2","scenario":null},{"value":"4,48E-01","module":"C3","scenario":null},{"value":"0,00E+00","module":"C4","scenario":null},{"value":"-8,33E-01","module":"D","scenario":null},{"value":"7,56E+01","module":"A1A3","scenario":null}]}],"additional_environmental_impact":[{"parameter":"PM","unit":"Disease incidence","values":[{"value":"5,99E-07","module":"A1","scenario":null},{"value":"0,00E+00","module":"A2","scenario":null},{"value":"1,14E-06","module":"A3","scenario":null},{"value":"6,81E-07","module":"A5","scenario":null},{"value":"0,00E+00","module":"B1","scenario":null},{"value":"4,81E-06","module":"C1","scenario":null},{"value":"1,00E-07","module":"C2","scenario":null},{"value":"3,13E-08","module":"C3","scenario":null},{"value":"1,42E-07","module":"C4","scenario":null},{"value":"-1,49E-07","module":"D","scenario":null},{"value":"1,74E-06","module":"A1A3","scenario":null}]},{"parameter":"ETP-fw","unit":"CTUe","values":[{"value":"1,75E+03","module":"A1","scenario":null},{"value":"1,58E+00","module":"A2","scenario":null},{"value":"2,01E+02","module":"A3","scenario":null},{"value":"1,12E+02","module":"A5","scenario":null},{"value":"0,00E+00","module":"B1","scenario":null},{"value":"2,86E+01","module":"C1","scenario":null},{"value":"1,83E+01","module":"C2","scenario":null},{"value":"5,31E+00","module":"C3","scenario":null},{"value":"1,09E+01","module":"C4","scenario":null},{"value":"-1,36E+01","module":"D","scenario":null},{"value":"1,95E+03","module":"A1A3","scenario":null}]},{"parameter":"HTP-c","unit":"CTUh","values":[{"value":"2,63E-09","module":"A1","scenario":null},{"value":"0,00E+00","module":"A2","scenario":null},{"value":"8,15E-09","module":"A3","scenario":null},{"value":"1,01E-07","module":"A5","scenario":null},{"value":"0,00E+00","module":"B1","scenario":null},{"value":"9,50E-10","module":"C1","scenario":null},{"value":"0,00E+00","module":"C2","scenario":null},{"value":"3,40E-10","module":"C3","scenario":null},{"value":"3,20E-10","module":"C4","scenario":null},{"value":"-6,80E-10","module":"D","scenario":null},{"value":"1,08E-08","module":"A1A3","scenario":null}]},{"parameter":"HTP-nc","unit":"CTUh","values":[{"value":"6,89E-08","module":"A1","scenario":null},{"value":"0,00E+00","module":"A2","scenario":null},{"value":"1,28E-07","module":"A3","scenario":null},{"value":"3,14E-06","module":"A5","scenario":null},{"value":"0,00E+00","module":"B1","scenario":null},{"value":"2,66E-08","module":"C1","scenario":null},{"value":"2,00E-08","module":"C2","scenario":null},{"value":"4,76E-09","module":"C3","scenario":null},{"value":"6,40E-09","module":"C4","scenario":null},{"value":"-1,67E-08","module":"D","scenario":null},{"value":"1,97E-07","module":"A1A3","scenario":null}]},{"parameter":"SQP","unit":"-","values":[{"value":"-1,70E+01","module":"A1","scenario":null},{"value":"3,88E-01","module":"A2","scenario":null},{"value":"1,87E+02","module":"A3","scenario":null},{"value":"3,31E+01","module":"A5","scenario":null},{"value":"0,00E+00","module":"B1","scenario":null},{"value":"6,36E+00","module":"C1","scenario":null},{"value":"1,73E+01","module":"C2","scenario":null},{"value":"4,24E+00","module":"C3","scenario":null},{"value":"8,06E+01","module":"C4","scenario":null},{"value":"2,99E+01","module":"D","scenario":null},{"value":"1,70E+02","module":"A1A3","scenario":null}]},{"parameter":"IRP","unit":"kBq U235-eq","values":[{"value":"4,29E-01","module":"A1","scenario":null},{"value":"1,32E-02","module":"A2","scenario":null},{"value":"3,53E-01","module":"A3","scenario":null},{"value":"5,85E-01","module":"A5","scenario":null},{"value":"0,00E+00","module":"B1","scenario":null},{"value":"2,28E-01","module":"C1","scenario":null},{"value":"1,08E-01","module":"C2","scenario":null},{"value":"1,26E-01","module":"C3","scenario":null},{"value":"9,60E-02","module":"C4","scenario":null},{"value":"-1,21E-01","module":"D","scenario":null},{"value":"7,95E-01","module":"A1A3","scenario":null}]}],"resource_use":[{"parameter":"PERE","unit":"MJ","values":[{"value":"7,81E+01","module":"A1","scenario":null},{"value":"1,50E-02","module":"A2","scenario":null},{"value":"2,28E+02","module":"A3","scenario":null},{"value":"1,10E+01","module":"A5","scenario":null},{"value":"0,00E+00","module":"B1","scenario":null},{"value":"2,85E-01","module":"C1","scenario":null},{"value":"3,54E-01","module":"C2","scenario":null},{"value":"3,86E+00","module":"C3","scenario":null},{"value":"3,40E-01","module":"C4","scenario":null},{"value":"-3,08E+00","module":"D","scenario":null},{"value":"3,06E+02","module":"A1A3","scenario":null}]},{"parameter":"PERM","unit":"","values":[{"value":"1,05E-01","module":"A1","scenario":null},{"value":"0,00E+00","module":"A2","scenario":null},{"value":"0,00E+00","module":"A3","scenario":null},{"value":"0,00E+00","module":"A5","scenario":null},{"value":"0,00E+00","module":"B1","scenario":null},{"value":"0,00E+00","module":"C1","scenario":null},{"value":"0,00E+00","module":"C2","scenario":null},{"value":"0,00E+00","module":"C3","scenario":null},{"value":"0,00E+00","module":"C4","scenario":null},{"value":"0,00E+00","module":"D","scenario":null},{"value":"1,05E-01","module":"A1A3","scenario":null}]},{"parameter":"PERT","unit":"MJ","values":[{"value":"7,82E+01","module":"A1","scenario":null},{"value":"1,50E-02","module":"A2","scenario":null},{"value":"2,28E+02","module":"A3","scenario":null},{"value":"1,10E+01","module":"A5","scenario":null},{"value":"0,00E+00","module":"B1","scenario":null},{"value":"2,85E-01","module":"C1","scenario":null},{"value":"3,54E-01","module":"C2","scenario":null},{"value":"3,86E+00","module":"C3","scenario":null},{"value":"3,40E-01","module":"C4","scenario":null},{"value":"-3,08E+00","module":"D","scenario":null},{"value":"3,06E+02","module":"A1A3","scenario":null}]},{"parameter":"PENRE","unit":"MJ","values":[{"value":"1,72E+02","module":"A1","scenario":null},{"value":"3,04E+00","module":"A2","scenario":null},{"value":"3,11E+01","module":"A3","scenario":null},{"value":"1,11E+02","module":"A5","scenario":null},{"value":"0,00E+00","module":"B1","scenario":null},{"value":"5,23E+01","module":"C1","scenario":null},{"value":"2,47E+01","module":"C2","scenario":null},{"value":"7,50E+00","module":"C3","scenario":null},{"value":"2,21E+01","module":"C4","scenario":null},{"value":"-1,39E+01","module":"D","scenario":null},{"value":"2,06E+02","module":"A1A3","scenario":null}]},{"parameter":"PENRM","unit":"MJ","values":[{"value":"5,20E+00","module":"A1","scenario":null},{"value":"0,00E+00","module":"A2","scenario":null},{"value":"0,00E+00","module":"A3","scenario":null},{"value":"0,00E+00","module":"A5","scenario":null},{"value":"0,00E+00","module":"B1","scenario":null},{"value":"0,00E+00","module":"C1","scenario":null},{"value":"0,00E+00","module":"C2","scenario":null},{"value":"0,00E+00","module":"C3","scenario":null},{"value":"0,00E+00","module":"C4","scenario":null},{"value":"0,00E+00","module":"D","scenario":null},{"value":"5,20E+00","module":"A1A3","scenario":null}]},{"parameter":"PENRT","unit":"MJ","values":[{"value":"1,77E+02","module":"A1","scenario":null},{"value":"3,04E+00","module":"A2","scenario":null},{"value":"3,11E+01","module":"A3","scenario":null},{"value":"1,11E+02","module":"A5","scenario":null},{"value":"0,00E+00","module":"B1","scenario":null},{"value":"5,23E+01","module":"C1","scenario":null},{"value":"2,47E+01","module":"C2","scenario":null},{"value":"7,50E+00","module":"C3","scenario":null},{"value":"2,21E+01","module":"C4","scenario":null},{"value":"-1,39E+01","module":"D","scenario":null},{"value":"2,11E+02","module":"A1A3","scenario":null}]},{"parameter":"SM","unit":"kg","values":[{"value":"2,17E+00","module":"A1","scenario":null},{"value":"0,00E+00","module":"A2","scenario":null},{"value":"1,08E-02","module":"A3","scenario":null},{"value":"1,12E+01","module":"A5","scenario":null},{"value":"0,00E+00","module":"B1","scenario":null},{"value":"0,00E+00","module":"C1","scenario":null},{"value":"0,00E+00","module":"C2","scenario":null},{"value":"0,00E+00","module":"C3","scenario":null},{"value":"0,00E+00","module":"C4","scenario":null},{"value":"0,00E+00","module":"D","scenario":null},{"value":"2,18E+00","module":"A1A3","scenario":null}]},{"parameter":"RSF","unit":"MJ","values":[{"value":"1,13E+02","module":"A1","scenario":null},{"value":"5,77E-04","module":"A2","scenario":null},{"value":"2,16E-01","module":"A3","scenario":null},{"value":"8,34E-01","module":"A5","scenario":null},{"value":"0,00E+00","module":"B1","scenario":null},{"value":"0,00E+00","module":"C1","scenario":null},{"value":"1,26E-02","module":"C2","scenario":null},{"value":"0,00E+00","module":"C3","scenario":null},{"value":"7,03E-03","module":"C4","scenario":null},{"value":"-6,31E-02","module":"D","scenario":null},{"value":"1,13E+02","module":"A1A3","scenario":null}]},{"parameter":"NRSF","unit":"MJ","values":[{"value":"1,61E+02","module":"A1","scenario":null},{"value":"3,94E-03","module":"A2","scenario":null},{"value":"3,65E-01","module":"A3","scenario":null},{"value":"-8,10E-01","module":"A5","scenario":null},{"value":"0,00E+00","module":"B1","scenario":null},{"value":"0,00E+00","module":"C1","scenario":null},{"value":"4,52E-02","module":"C2","scenario":null},{"value":"0,00E+00","module":"C3","scenario":null},{"value":"2,02E-02","module":"C4","scenario":null},{"value":"-6,48E-02","module":"D","scenario":null},{"value":"1,61E+02","module":"A1A3","scenario":null}]},{"parameter":"FW","unit":"m3","values":[{"value":"1,23E+00","module":"A1","scenario":null},{"value":"8,58E-05","module":"A2","scenario":null},{"value":"1,42E+00","module":"A3","scenario":null},{"value":"1,67E-01","module":"A5","scenario":null},{"value":"0,00E+00","module":"B1","scenario":null},{"value":"2,69E-03","module":"C1","scenario":null},{"value":"2,64E-03","module":"C2","scenario":null},{"value":"1,28E-02","module":"C3","scenario":null},{"value":"2,63E-02","module":"C4","scenario":null},{"value":"-4,84E-01","module":"D","scenario":null},{"value":"2,65E+00","module":"A1A3","scenario":null}]}],"end_of_life_waste":[{"parameter":"HWD","unit":"kg","values":[{"value":"1,39E-02","module":"A1","scenario":null},{"value":"9,75E-05","module":"A2","scenario":null},{"value":"4,31E-01","module":"A3","scenario":null},{"value":"1,14E-02","module":"A5","scenario":null},{"value":"0,00E+00","module":"B1","scenario":null},{"value":"1,54E-03","module":"C1","scenario":null},{"value":"1,27E-03","module":"C2","scenario":null},{"value":"7,49E-04","module":"C3","scenario":null},{"value":"0,00E+00","module":"C4","scenario":null},{"value":"-3,17E-03","module":"D","scenario":null},{"value":"4,45E-01","module":"A1A3","scenario":null}]},{"parameter":"NHWD","unit":"kg","values":[{"value":"7,28E-01","module":"A1","scenario":null},{"value":"4,30E-03","module":"A2","scenario":null},{"value":"1,70E+00","module":"A3","scenario":null},{"value":"2,28E+00","module":"A5","scenario":null},{"value":"0,00E+00","module":"B1","scenario":null},{"value":"6,19E-02","module":"C1","scenario":null},{"value":"1,20E+00","module":"C2","scenario":null},{"value":"2,37E-02","module":"C3","scenario":null},{"value":"1,60E+02","module":"C4","scenario":null},{"value":"-9,63E-02","module":"D","scenario":null},{"value":"2,43E+00","module":"A1A3","scenario":null}]},{"parameter":"RWD","unit":"kg","values":[{"value":"1,06E-03","module":"A1","scenario":null},{"value":"2,15E-05","module":"A2","scenario":null},{"value":"2,16E-04","module":"A3","scenario":null},{"value":"5,35E-04","module":"A5","scenario":null},{"value":"0,00E+00","module":"B1","scenario":null},{"value":"3,63E-04","module":"C1","scenario":null},{"value":"1,68E-04","module":"C2","scenario":null},{"value":"7,93E-05","module":"C3","scenario":null},{"value":"0,00E+00","module":"C4","scenario":null},{"value":"-1,04E-04","module":"D","scenario":null},{"value":"1,30E-03","module":"A1A3","scenario":null}]}],"end_of_life_flow":[{"parameter":"CRU","unit":"kg","values":[{"value":"0,00E+00","module":"A1","scenario":null},{"value":"0,00E+00","module":"A2","scenario":null},{"value":"0,00E+00","module":"A3","scenario":null},{"value":"0,00E+00","module":"A5","scenario":null},{"value":"0,00E+00","module":"B1","scenario":null},{"value":"0,00E+00","module":"C1","scenario":null},{"value":"0,00E+00","module":"C2","scenario":null},{"value":"0,00E+00","module":"C3","scenario":null},{"value":"0,00E+00","module":"C4","scenario":null},{"value":"0,00E+00","module":"D","scenario":null},{"value":"0,00E+00","module":"A1A3","scenario":null}]},{"parameter":"MFR","unit":"kg","values":[{"value":"4,86E-03","module":"A1","scenario":null},{"value":"0,00E+00","module":"A2","scenario":null},{"value":"3,14E-02","module":"A3","scenario":null},{"value":"1,12E+01","module":"A5","scenario":null},{"value":"0,00E+00","module":"B1","scenario":null},{"value":"0,00E+00","module":"C1","scenario":null},{"value":"0,00E+00","module":"C2","scenario":null},{"value":"3,40E+02","module":"C3","scenario":null},{"value":"0,00E+00","module":"C4","scenario":null},{"value":"-6,24E-04","module":"D","scenario":null},{"value":"3,63E-02","module":"A1A3","scenario":null}]},{"parameter":"MER","unit":"kg","values":[{"value":"1,45E-03","module":"A1","scenario":null},{"value":"0,00E+00","module":"A2","scenario":null},{"value":"6,96E-04","module":"A3","scenario":null},{"value":"8,26E-03","module":"A5","scenario":null},{"value":"0,00E+00","module":"B1","scenario":null},{"value":"0,00E+00","module":"C1","scenario":null},{"value":"0,00E+00","module":"C2","scenario":null},{"value":"0,00E+00","module":"C3","scenario":null},{"value":"0,00E+00","module":"C4","scenario":null},{"value":"-2,33E-02","module":"D","scenario":null},{"value":"2,14E-03","module":"A1A3","scenario":null}]},{"parameter":"EEE","unit":"MJ","values":[{"value":"9,44E-04","module":"A1","scenario":null},{"value":"0,00E+00","module":"A2","scenario":null},{"value":"1,07E+00","module":"A3","scenario":null},{"value":"6,56E-03","module":"A5","scenario":null},{"value":"0,00E+00","module":"B1","scenario":null},{"value":"0,00E+00","module":"C1","scenario":null},{"value":"0,00E+00","module":"C2","scenario":null},{"value":"0,00E+00","module":"C3","scenario":null},{"value":"0,00E+00","module":"C4","scenario":null},{"value":"-5,63E-03","module":"D","scenario":null},{"value":"1,07E+00","module":"A1A3","scenario":null}]},{"parameter":"EET","unit":"MJ","values":[{"value":"1,43E-02","module":"A1","scenario":null},{"value":"0,00E+00","module":"A2","scenario":null},{"value":"1,62E+01","module":"A3","scenario":null},{"value":"9,93E-02","module":"A5","scenario":null},{"value":"0,00E+00","module":"B1","scenario":null},{"value":"0,00E+00","module":"C1","scenario":null},{"value":"0,00E+00","module":"C2","scenario":null},{"value":"0,00E+00","module":"C3","scenario":null},{"value":"0,00E+00","module":"C4","scenario":null},{"value":"-8,52E-02","module":"D","scenario":null},{"value":"1,62E+01","module":"A1A3","scenario":null}]}]}