{"product_name":"UNI-GREEN BETON (C35/45 Slump Concrete in Moderate Environmental Exposure Class)","epd_id":"NEPD-5330-4650-EN","declared_unit":{"unit":"m3","amount":1},"compliance":["EN 15804+A2","ISO 14025","ISO 21930"],"producer_name":"Unicon A/S","environmental_impact":[{"parameter":"GWP-total","unit":"kg CO2-eq","values":[{"value":"2,15E+02","module":"A1","scenario":null},{"value":"2,43E+01","module":"A2","scenario":null},{"value":"2,95E+00","module":"A3","scenario":null},{"value":"3,31E+00","module":"A4","scenario":null},{"value":"8,89E+00","module":"C1","scenario":null},{"value":"5,05E+00","module":"C2","scenario":null},{"value":"1,55E+00","module":"C3","scenario":null},{"value":"3,09E-01","module":"C4","scenario":null},{"value":"-5,03E+00","module":"D","scenario":null},{"value":"2,42E+02","module":"A1A3","scenario":null}]},{"parameter":"GWP-fossil","unit":"kg CO2-eq","values":[{"value":"2,14E+02","module":"A1","scenario":null},{"value":"2,43E+01","module":"A2","scenario":null},{"value":"2,93E+00","module":"A3","scenario":null},{"value":"3,31E+00","module":"A4","scenario":null},{"value":"8,89E+00","module":"C1","scenario":null},{"value":"5,05E+00","module":"C2","scenario":null},{"value":"1,53E+00","module":"C3","scenario":null},{"value":"3,08E-01","module":"C4","scenario":null},{"value":"-4,92E+00","module":"D","scenario":null},{"value":"2,42E+02","module":"A1A3","scenario":null}]},{"parameter":"GWP-biogenic","unit":"kg CO2-eq","values":[{"value":"1,84E-01","module":"A1","scenario":null},{"value":"6,33E-03","module":"A2","scenario":null},{"value":"2,35E-02","module":"A3","scenario":null},{"value":"1,42E-03","module":"A4","scenario":null},{"value":"1,67E-03","module":"C1","scenario":null},{"value":"2,07E-03","module":"C2","scenario":null},{"value":"1,32E-02","module":"C3","scenario":null},{"value":"2,62E-04","module":"C4","scenario":null},{"value":"-9,82E-02","module":"D","scenario":null},{"value":"2,13E-01","module":"A1A3","scenario":null}]},{"parameter":"GWP-luluc","unit":"kg CO2-eq","values":[{"value":"5,15E-02","module":"A1","scenario":null},{"value":"5,00E-03","module":"A2","scenario":null},{"value":"2,24E-03","module":"A3","scenario":null},{"value":"1,01E-03","module":"A4","scenario":null},{"value":"7,01E-04","module":"C1","scenario":null},{"value":"1,47E-03","module":"C2","scenario":null},{"value":"2,11E-03","module":"C3","scenario":null},{"value":"6,05E-05","module":"C4","scenario":null},{"value":"-3,33E-03","module":"D","scenario":null},{"value":"5,87E-02","module":"A1A3","scenario":null}]},{"parameter":"ODP","unit":"kg CFC11-eq","values":[{"value":"8,29E-06","module":"A1","scenario":null},{"value":"5,39E-06","module":"A2","scenario":null},{"value":"3,32E-07","module":"A3","scenario":null},{"value":"7,98E-07","module":"A4","scenario":null},{"value":"1,92E-06","module":"C1","scenario":null},{"value":"1,17E-06","module":"C2","scenario":null},{"value":"3,01E-07","module":"C3","scenario":null},{"value":"1,50E-07","module":"C4","scenario":null},{"value":"-8,97E-07","module":"D","scenario":null},{"value":"1,40E-05","module":"A1A3","scenario":null}]},{"parameter":"AP","unit":"mol H+-eq","values":[{"value":"6,14E-01","module":"A1","scenario":null},{"value":"4,62E-01","module":"A2","scenario":null},{"value":"1,57E-02","module":"A3","scenario":null},{"value":"1,07E-02","module":"A4","scenario":null},{"value":"9,31E-02","module":"C1","scenario":null},{"value":"2,12E-02","module":"C2","scenario":null},{"value":"1,24E-02","module":"C3","scenario":null},{"value":"3,01E-03","module":"C4","scenario":null},{"value":"-4,43E-02","module":"D","scenario":null},{"value":"1,09E+00","module":"A1A3","scenario":null}]},{"parameter":"POCP","unit":"kg NMVOC-eq","values":[{"value":"3,49E-01","module":"A1","scenario":null},{"value":"3,18E-01","module":"A2","scenario":null},{"value":"1,14E-02","module":"A3","scenario":null},{"value":"1,02E-02","module":"A4","scenario":null},{"value":"1,24E-01","module":"C1","scenario":null},{"value":"2,27E-02","module":"C2","scenario":null},{"value":"1,12E-02","module":"C3","scenario":null},{"value":"3,56E-03","module":"C4","scenario":null},{"value":"-4,77E-02","module":"D","scenario":null},{"value":"6,78E-01","module":"A1A3","scenario":null}]},{"parameter":"ADPE","unit":"kg Sb-eq","values":[{"value":"6,87E-04","module":"A1","scenario":null},{"value":"2,03E-04","module":"A2","scenario":null},{"value":"1,60E-05","module":"A3","scenario":null},{"value":"5,90E-05","module":"A4","scenario":null},{"value":"1,36E-05","module":"C1","scenario":null},{"value":"8,63E-05","module":"C2","scenario":null},{"value":"1,94E-05","module":"C3","scenario":null},{"value":"2,73E-06","module":"C4","scenario":null},{"value":"-4,37E-04","module":"D","scenario":null},{"value":"9,06E-04","module":"A1A3","scenario":null}]},{"parameter":"ADPF","unit":"MJ","values":[{"value":"1,38E+03","module":"A1","scenario":null},{"value":"3,41E+02","module":"A2","scenario":null},{"value":"4,07E+01","module":"A3","scenario":null},{"value":"5,38E+01","module":"A4","scenario":null},{"value":"1,22E+02","module":"C1","scenario":null},{"value":"7,86E+01","module":"C2","scenario":null},{"value":"4,74E+01","module":"C3","scenario":null},{"value":"9,95E+00","module":"C4","scenario":null},{"value":"-8,33E+01","module":"D","scenario":null},{"value":"1,77E+03","module":"A1A3","scenario":null}]},{"parameter":"WDP","unit":"m3 world-eq. Deprived","values":[{"value":"3,14E+03","module":"A1","scenario":null},{"value":"1,62E+02","module":"A2","scenario":null},{"value":"3,28E+02","module":"A3","scenario":null},{"value":"4,12E+01","module":"A4","scenario":null},{"value":"2,60E+01","module":"C1","scenario":null},{"value":"6,03E+01","module":"C2","scenario":null},{"value":"5,24E+03","module":"C3","scenario":null},{"value":"2,10E+01","module":"C4","scenario":null},{"value":"-3,91E+03","module":"D","scenario":null},{"value":"3,63E+03","module":"A1A3","scenario":null}]},{"parameter":"EP-freshwater","unit":"kg P-eq","values":[{"value":"5,09E-03","module":"A1","scenario":null},{"value":"1,05E-04","module":"A2","scenario":null},{"value":"1,34E-04","module":"A3","scenario":null},{"value":"2,63E-05","module":"A4","scenario":null},{"value":"3,24E-05","module":"C1","scenario":null},{"value":"3,85E-05","module":"C2","scenario":null},{"value":"9,65E-05","module":"C3","scenario":null},{"value":"2,30E-06","module":"C4","scenario":null},{"value":"-1,31E-04","module":"D","scenario":null},{"value":"5,33E-03","module":"A1A3","scenario":null}]},{"parameter":"EP-marine","unit":"kg N-eq","values":[{"value":"1,00E-01","module":"A1","scenario":null},{"value":"1,08E-01","module":"A2","scenario":null},{"value":"3,66E-03","module":"A3","scenario":null},{"value":"2,33E-03","module":"A4","scenario":null},{"value":"4,11E-02","module":"C1","scenario":null},{"value":"6,38E-03","module":"C2","scenario":null},{"value":"3,62E-03","module":"C3","scenario":null},{"value":"1,13E-03","module":"C4","scenario":null},{"value":"-1,54E-02","module":"D","scenario":null},{"value":"2,12E-01","module":"A1A3","scenario":null}]},{"parameter":"EP-terrestrial","unit":"mol N-eq.","values":[{"value":"1,09E+00","module":"A1","scenario":null},{"value":"1,20E+00","module":"A2","scenario":null},{"value":"4,37E-02","module":"A3","scenario":null},{"value":"2,60E-02","module":"A4","scenario":null},{"value":"4,45E-01","module":"C1","scenario":null},{"value":"7,06E-02","module":"C2","scenario":null},{"value":"4,17E-02","module":"C3","scenario":null},{"value":"1,24E-02","module":"C4","scenario":null},{"value":"-1,81E-01","module":"D","scenario":null},{"value":"2,34E+00","module":"A1A3","scenario":null}]},{"parameter":"GWP-IOBC","unit":"kg CO2-eq","values":[{"value":"2,15E+02","module":"A1","scenario":null},{"value":"2,43E+01","module":"A2","scenario":null},{"value":"3,41E+00","module":"A3","scenario":null},{"value":"3,31E+00","module":"A4","scenario":null},{"value":"8,89E+00","module":"C1","scenario":null},{"value":"5,05E+00","module":"C2","scenario":null},{"value":"1,53E+00","module":"C3","scenario":null},{"value":"3,09E-01","module":"C4","scenario":null},{"value":"-5,27E+00","module":"D","scenario":null},{"value":"2,42E+02","module":"A1A3","scenario":null}]}],"additional_environmental_impact":[{"parameter":"PM","unit":"Disease incidence","values":[{"value":"5,90E-06","module":"A1","scenario":null},{"value":"1,37E-06","module":"A2","scenario":null},{"value":"1,94E-07","module":"A3","scenario":null},{"value":"3,04E-07","module":"A4","scenario":null},{"value":"1,13E-05","module":"C1","scenario":null},{"value":"4,45E-07","module":"C2","scenario":null},{"value":"1,98E-07","module":"C3","scenario":null},{"value":"6,41E-08","module":"C4","scenario":null},{"value":"-9,44E-07","module":"D","scenario":null},{"value":"7,46E-06","module":"A1A3","scenario":null}]},{"parameter":"ETP-fw","unit":"CTUe","values":[{"value":"2,46E+03","module":"A1","scenario":null},{"value":"2,04E+02","module":"A2","scenario":null},{"value":"4,53E+01","module":"A3","scenario":null},{"value":"3,93E+01","module":"A4","scenario":null},{"value":"6,69E+01","module":"C1","scenario":null},{"value":"5,75E+01","module":"C2","scenario":null},{"value":"3,36E+01","module":"C3","scenario":null},{"value":"4,92E+00","module":"C4","scenario":null},{"value":"-8,58E+01","module":"D","scenario":null},{"value":"2,71E+03","module":"A1A3","scenario":null}]},{"parameter":"HTP-c","unit":"CTUh","values":[{"value":"1,44E-07","module":"A1","scenario":null},{"value":"0,00E+00","module":"A2","scenario":null},{"value":"1,07E-09","module":"A3","scenario":null},{"value":"0,00E+00","module":"A4","scenario":null},{"value":"2,22E-09","module":"C1","scenario":null},{"value":"0,00E+00","module":"C2","scenario":null},{"value":"2,15E-09","module":"C3","scenario":null},{"value":"1,44E-10","module":"C4","scenario":null},{"value":"-4,30E-09","module":"D","scenario":null},{"value":"1,45E-07","module":"A1A3","scenario":null}]},{"parameter":"HTP-nc","unit":"CTUh","values":[{"value":"7,87E-07","module":"A1","scenario":null},{"value":"1,16E-07","module":"A2","scenario":null},{"value":"3,08E-08","module":"A3","scenario":null},{"value":"3,80E-08","module":"A4","scenario":null},{"value":"6,22E-08","module":"C1","scenario":null},{"value":"5,56E-08","module":"C2","scenario":null},{"value":"3,01E-08","module":"C3","scenario":null},{"value":"2,88E-09","module":"C4","scenario":null},{"value":"-1,05E-07","module":"D","scenario":null},{"value":"9,34E-07","module":"A1A3","scenario":null}]},{"parameter":"SQP","unit":"-","values":[{"value":"-3,76E+01","module":"A1","scenario":null},{"value":"2,11E+02","module":"A2","scenario":null},{"value":"4,99E+01","module":"A3","scenario":null},{"value":"6,16E+01","module":"A4","scenario":null},{"value":"1,49E+01","module":"C1","scenario":null},{"value":"9,01E+01","module":"C2","scenario":null},{"value":"2,68E+01","module":"C3","scenario":null},{"value":"3,63E+01","module":"C4","scenario":null},{"value":"1,89E+02","module":"D","scenario":null},{"value":"2,23E+02","module":"A1A3","scenario":null}]},{"parameter":"IRP","unit":"kBq U235-eq","values":[{"value":"6,05E+00","module":"A1","scenario":null},{"value":"1,49E+00","module":"A2","scenario":null},{"value":"1,66E-01","module":"A3","scenario":null},{"value":"2,35E-01","module":"A4","scenario":null},{"value":"5,34E-01","module":"C1","scenario":null},{"value":"3,43E-01","module":"C2","scenario":null},{"value":"7,96E-01","module":"C3","scenario":null},{"value":"4,32E-02","module":"C4","scenario":null},{"value":"-7,65E-01","module":"D","scenario":null},{"value":"7,71E+00","module":"A1A3","scenario":null}]}],"resource_use":[{"parameter":"PERE","unit":"MJ","values":[{"value":"6,47E+02","module":"A1","scenario":null},{"value":"2,67E+00","module":"A2","scenario":null},{"value":"1,82E+01","module":"A3","scenario":null},{"value":"6,77E-01","module":"A4","scenario":null},{"value":"6,67E-01","module":"C1","scenario":null},{"value":"9,89E-01","module":"C2","scenario":null},{"value":"2,44E+01","module":"C3","scenario":null},{"value":"1,53E-01","module":"C4","scenario":null},{"value":"-1,95E+01","module":"D","scenario":null},{"value":"6,68E+02","module":"A1A3","scenario":null}]},{"parameter":"PERM","unit":"","values":[{"value":"3,42E-01","module":"A1","scenario":null},{"value":"0,00E+00","module":"A2","scenario":null},{"value":"0,00E+00","module":"A3","scenario":null},{"value":"0,00E+00","module":"A4","scenario":null},{"value":"0,00E+00","module":"C1","scenario":null},{"value":"0,00E+00","module":"C2","scenario":null},{"value":"0,00E+00","module":"C3","scenario":null},{"value":"0,00E+00","module":"C4","scenario":null},{"value":"0,00E+00","module":"D","scenario":null},{"value":"3,42E-01","module":"A1A3","scenario":null}]},{"parameter":"PERT","unit":"MJ","values":[{"value":"6,47E+02","module":"A1","scenario":null},{"value":"2,67E+00","module":"A2","scenario":null},{"value":"1,82E+01","module":"A3","scenario":null},{"value":"6,77E-01","module":"A4","scenario":null},{"value":"6,67E-01","module":"C1","scenario":null},{"value":"9,89E-01","module":"C2","scenario":null},{"value":"2,44E+01","module":"C3","scenario":null},{"value":"1,53E-01","module":"C4","scenario":null},{"value":"-1,95E+01","module":"D","scenario":null},{"value":"6,68E+02","module":"A1A3","scenario":null}]},{"parameter":"PENRE","unit":"MJ","values":[{"value":"1,36E+03","module":"A1","scenario":null},{"value":"3,41E+02","module":"A2","scenario":null},{"value":"4,07E+01","module":"A3","scenario":null},{"value":"5,38E+01","module":"A4","scenario":null},{"value":"1,22E+02","module":"C1","scenario":null},{"value":"7,86E+01","module":"C2","scenario":null},{"value":"4,75E+01","module":"C3","scenario":null},{"value":"9,95E+00","module":"C4","scenario":null},{"value":"-8,79E+01","module":"D","scenario":null},{"value":"1,74E+03","module":"A1A3","scenario":null}]},{"parameter":"PENRM","unit":"MJ","values":[{"value":"2,52E+01","module":"A1","scenario":null},{"value":"0,00E+00","module":"A2","scenario":null},{"value":"0,00E+00","module":"A3","scenario":null},{"value":"0,00E+00","module":"A4","scenario":null},{"value":"0,00E+00","module":"C1","scenario":null},{"value":"0,00E+00","module":"C2","scenario":null},{"value":"0,00E+00","module":"C3","scenario":null},{"value":"0,00E+00","module":"C4","scenario":null},{"value":"0,00E+00","module":"D","scenario":null},{"value":"2,52E+01","module":"A1A3","scenario":null}]},{"parameter":"PENRT","unit":"MJ","values":[{"value":"1,38E+03","module":"A1","scenario":null},{"value":"3,41E+02","module":"A2","scenario":null},{"value":"4,07E+01","module":"A3","scenario":null},{"value":"5,38E+01","module":"A4","scenario":null},{"value":"1,22E+02","module":"C1","scenario":null},{"value":"7,86E+01","module":"C2","scenario":null},{"value":"4,75E+01","module":"C3","scenario":null},{"value":"9,95E+00","module":"C4","scenario":null},{"value":"-8,79E+01","module":"D","scenario":null},{"value":"1,76E+03","module":"A1A3","scenario":null}]},{"parameter":"SM","unit":"kg","values":[{"value":"1,11E+02","module":"A1","scenario":null},{"value":"0,00E+00","module":"A2","scenario":null},{"value":"0,00E+00","module":"A3","scenario":null},{"value":"0,00E+00","module":"A4","scenario":null},{"value":"0,00E+00","module":"C1","scenario":null},{"value":"0,00E+00","module":"C2","scenario":null},{"value":"0,00E+00","module":"C3","scenario":null},{"value":"0,00E+00","module":"C4","scenario":null},{"value":"0,00E+00","module":"D","scenario":null},{"value":"1,11E+02","module":"A1A3","scenario":null}]},{"parameter":"RSF","unit":"MJ","values":[{"value":"1,06E+02","module":"A1","scenario":null},{"value":"1,02E-01","module":"A2","scenario":null},{"value":"6,63E-01","module":"A3","scenario":null},{"value":"2,37E-02","module":"A4","scenario":null},{"value":"0,00E+00","module":"C1","scenario":null},{"value":"3,46E-02","module":"C2","scenario":null},{"value":"0,00E+00","module":"C3","scenario":null},{"value":"3,16E-03","module":"C4","scenario":null},{"value":"-3,99E-01","module":"D","scenario":null},{"value":"1,07E+02","module":"A1A3","scenario":null}]},{"parameter":"NRSF","unit":"MJ","values":[{"value":"1,77E+02","module":"A1","scenario":null},{"value":"3,37E-01","module":"A2","scenario":null},{"value":"2,00E-02","module":"A3","scenario":null},{"value":"7,93E-02","module":"A4","scenario":null},{"value":"0,00E+00","module":"C1","scenario":null},{"value":"1,16E-01","module":"C2","scenario":null},{"value":"0,00E+00","module":"C3","scenario":null},{"value":"9,10E-03","module":"C4","scenario":null},{"value":"-4,10E-01","module":"D","scenario":null},{"value":"1,78E+02","module":"A1A3","scenario":null}]},{"parameter":"FW","unit":"m3","values":[{"value":"2,81E+00","module":"A1","scenario":null},{"value":"2,12E-02","module":"A2","scenario":null},{"value":"6,96E-02","module":"A3","scenario":null},{"value":"6,12E-03","module":"A4","scenario":null},{"value":"6,30E-03","module":"C1","scenario":null},{"value":"8,95E-03","module":"C2","scenario":null},{"value":"8,13E-02","module":"C3","scenario":null},{"value":"1,19E-02","module":"C4","scenario":null},{"value":"-3,06E+00","module":"D","scenario":null},{"value":"2,90E+00","module":"A1A3","scenario":null}]}],"end_of_life_waste":[{"parameter":"HWD","unit":"kg","values":[{"value":"4,70E+00","module":"A1","scenario":null},{"value":"1,34E-02","module":"A2","scenario":null},{"value":"1,69E-02","module":"A3","scenario":null},{"value":"2,94E-03","module":"A4","scenario":null},{"value":"3,60E-03","module":"C1","scenario":null},{"value":"4,30E-03","module":"C2","scenario":null},{"value":"4,74E-03","module":"C3","scenario":null},{"value":"0,00E+00","module":"C4","scenario":null},{"value":"-2,01E-02","module":"D","scenario":null},{"value":"4,73E+00","module":"A1A3","scenario":null}]},{"parameter":"NHWD","unit":"kg","values":[{"value":"1,62E+02","module":"A1","scenario":null},{"value":"1,45E+01","module":"A2","scenario":null},{"value":"2,42E+01","module":"A3","scenario":null},{"value":"4,67E+00","module":"A4","scenario":null},{"value":"1,45E-01","module":"C1","scenario":null},{"value":"6,83E+00","module":"C2","scenario":null},{"value":"1,50E-01","module":"C3","scenario":null},{"value":"7,20E+01","module":"C4","scenario":null},{"value":"-6,09E-01","module":"D","scenario":null},{"value":"2,01E+02","module":"A1A3","scenario":null}]},{"parameter":"RWD","unit":"kg","values":[{"value":"9,06E-03","module":"A1","scenario":null},{"value":"2,39E-03","module":"A2","scenario":null},{"value":"1,48E-04","module":"A3","scenario":null},{"value":"3,67E-04","module":"A4","scenario":null},{"value":"8,50E-04","module":"C1","scenario":null},{"value":"5,36E-04","module":"C2","scenario":null},{"value":"5,02E-04","module":"C3","scenario":null},{"value":"0,00E+00","module":"C4","scenario":null},{"value":"-6,61E-04","module":"D","scenario":null},{"value":"1,16E-02","module":"A1A3","scenario":null}]}],"end_of_life_flow":[{"parameter":"CRU","unit":"kg","values":[{"value":"0,00E+00","module":"A1","scenario":null},{"value":"0,00E+00","module":"A2","scenario":null},{"value":"0,00E+00","module":"A3","scenario":null},{"value":"0,00E+00","module":"A4","scenario":null},{"value":"0,00E+00","module":"C1","scenario":null},{"value":"0,00E+00","module":"C2","scenario":null},{"value":"0,00E+00","module":"C3","scenario":null},{"value":"0,00E+00","module":"C4","scenario":null},{"value":"0,00E+00","module":"D","scenario":null},{"value":"0,00E+00","module":"A1A3","scenario":null}]},{"parameter":"MFR","unit":"kg","values":[{"value":"0,00E+00","module":"A1","scenario":null},{"value":"0,00E+00","module":"A2","scenario":null},{"value":"2,38E-02","module":"A3","scenario":null},{"value":"0,00E+00","module":"A4","scenario":null},{"value":"0,00E+00","module":"C1","scenario":null},{"value":"0,00E+00","module":"C2","scenario":null},{"value":"2,15E+03","module":"C3","scenario":null},{"value":"0,00E+00","module":"C4","scenario":null},{"value":"0,00E+00","module":"D","scenario":null},{"value":"2,38E-02","module":"A1A3","scenario":null}]},{"parameter":"MER","unit":"kg","values":[{"value":"0,00E+00","module":"A1","scenario":null},{"value":"0,00E+00","module":"A2","scenario":null},{"value":"5,62E-07","module":"A3","scenario":null},{"value":"0,00E+00","module":"A4","scenario":null},{"value":"0,00E+00","module":"C1","scenario":null},{"value":"0,00E+00","module":"C2","scenario":null},{"value":"0,00E+00","module":"C3","scenario":null},{"value":"0,00E+00","module":"C4","scenario":null},{"value":"0,00E+00","module":"D","scenario":null},{"value":"5,62E-07","module":"A1A3","scenario":null}]},{"parameter":"EEE","unit":"MJ","values":[{"value":"0,00E+00","module":"A1","scenario":null},{"value":"0,00E+00","module":"A2","scenario":null},{"value":"3,71E-02","module":"A3","scenario":null},{"value":"0,00E+00","module":"A4","scenario":null},{"value":"0,00E+00","module":"C1","scenario":null},{"value":"0,00E+00","module":"C2","scenario":null},{"value":"0,00E+00","module":"C3","scenario":null},{"value":"0,00E+00","module":"C4","scenario":null},{"value":"0,00E+00","module":"D","scenario":null},{"value":"3,71E-02","module":"A1A3","scenario":null}]},{"parameter":"EET","unit":"MJ","values":[{"value":"0,00E+00","module":"A1","scenario":null},{"value":"0,00E+00","module":"A2","scenario":null},{"value":"5,61E-01","module":"A3","scenario":null},{"value":"0,00E+00","module":"A4","scenario":null},{"value":"0,00E+00","module":"C1","scenario":null},{"value":"0,00E+00","module":"C2","scenario":null},{"value":"0,00E+00","module":"C3","scenario":null},{"value":"0,00E+00","module":"C4","scenario":null},{"value":"0,00E+00","module":"D","scenario":null},{"value":"5,61E-01","module":"A1A3","scenario":null}]}]}