{"product_name":"Protecta FR Adhesive (pail)","epd_id":"NEPD-7962-7622","declared_unit":{"unit":"ton","amount":1},"compliance":["EN 15804+A2","ISO 14025","ISO 21930"],"producer_name":"Polyseam AS","environmental_impact":[{"parameter":"GWP-total","unit":"kg CO2-eq","values":[{"value":"5,69E-01","module":"A1","scenario":null},{"value":"5,83E-02","module":"A2","scenario":null},{"value":"4,46E-02","module":"A3","scenario":null},{"value":"2,24E-01","module":"A4","scenario":null},{"value":"3,54E-02","module":"A5","scenario":null},{"value":"6,71E-01","module":"A1A3","scenario":null}]},{"parameter":"GWP-fossil","unit":"kg CO2-eq","values":[{"value":"5,40E-01","module":"A1","scenario":null},{"value":"5,83E-02","module":"A2","scenario":null},{"value":"4,45E-02","module":"A3","scenario":null},{"value":"2,24E-01","module":"A4","scenario":null},{"value":"3,53E-02","module":"A5","scenario":null},{"value":"6,43E-01","module":"A1A3","scenario":null}]},{"parameter":"GWP-biogenic","unit":"kg CO2-eq","values":[{"value":"3,32E-03","module":"A1","scenario":null},{"value":"2,37E-05","module":"A2","scenario":null},{"value":"5,64E-05","module":"A3","scenario":null},{"value":"7,20E-05","module":"A4","scenario":null},{"value":"8,21E-05","module":"A5","scenario":null},{"value":"3,40E-03","module":"A1A3","scenario":null}]},{"parameter":"GWP-luluc","unit":"kg CO2-eq","values":[{"value":"2,50E-02","module":"A1","scenario":null},{"value":"2,06E-05","module":"A2","scenario":null},{"value":"5,94E-05","module":"A3","scenario":null},{"value":"1,15E-04","module":"A4","scenario":null},{"value":"2,59E-05","module":"A5","scenario":null},{"value":"2,51E-02","module":"A1A3","scenario":null}]},{"parameter":"ODP","unit":"kg CFC11-eq","values":[{"value":"4,14E-08","module":"A1","scenario":null},{"value":"1,33E-08","module":"A2","scenario":null},{"value":"4,53E-09","module":"A3","scenario":null},{"value":"4,73E-08","module":"A4","scenario":null},{"value":"3,90E-09","module":"A5","scenario":null},{"value":"5,92E-08","module":"A1A3","scenario":null}]},{"parameter":"AP","unit":"mol H+-eq","values":[{"value":"3,47E-03","module":"A1","scenario":null},{"value":"2,44E-04","module":"A2","scenario":null},{"value":"1,77E-04","module":"A3","scenario":null},{"value":"4,65E-03","module":"A4","scenario":null},{"value":"6,00E-05","module":"A5","scenario":null},{"value":"3,89E-03","module":"A1A3","scenario":null}]},{"parameter":"POCP","unit":"kg NMVOC-eq","values":[{"value":"1,42E-03","module":"A1","scenario":null},{"value":"2,35E-04","module":"A2","scenario":null},{"value":"9,79E-05","module":"A3","scenario":null},{"value":"3,36E-03","module":"A4","scenario":null},{"value":"4,40E-05","module":"A5","scenario":null},{"value":"1,75E-03","module":"A1A3","scenario":null}]},{"parameter":"ADPE","unit":"kg Sb-eq","values":[{"value":"2,82E-05","module":"A1","scenario":null},{"value":"1,56E-06","module":"A2","scenario":null},{"value":"6,36E-07","module":"A3","scenario":null},{"value":"3,39E-06","module":"A4","scenario":null},{"value":"1,36E-07","module":"A5","scenario":null},{"value":"3,04E-05","module":"A1A3","scenario":null}]},{"parameter":"ADPF","unit":"MJ","values":[{"value":"7,50E+00","module":"A1","scenario":null},{"value":"8,78E-01","module":"A2","scenario":null},{"value":"1,06E+00","module":"A3","scenario":null},{"value":"3,08E+00","module":"A4","scenario":null},{"value":"1,67E-01","module":"A5","scenario":null},{"value":"9,43E+00","module":"A1A3","scenario":null}]},{"parameter":"WDP","unit":"m3 world-eq. Deprived","values":[{"value":"2,81E+01","module":"A1","scenario":null},{"value":"8,31E-01","module":"A2","scenario":null},{"value":"4,57E+00","module":"A3","scenario":null},{"value":"1,65E+00","module":"A4","scenario":null},{"value":"6,56E-01","module":"A5","scenario":null},{"value":"3,35E+01","module":"A1A3","scenario":null}]},{"parameter":"EP-freshwater","unit":"kg P-eq","values":[{"value":"2,89E-05","module":"A1","scenario":null},{"value":"4,56E-07","module":"A2","scenario":null},{"value":"1,31E-06","module":"A3","scenario":null},{"value":"1,23E-06","module":"A4","scenario":null},{"value":"8,66E-07","module":"A5","scenario":null},{"value":"3,07E-05","module":"A1A3","scenario":null}]},{"parameter":"EP-marine","unit":"kg N-eq","values":[{"value":"6,34E-04","module":"A1","scenario":null},{"value":"6,84E-05","module":"A2","scenario":null},{"value":"3,20E-05","module":"A3","scenario":null},{"value":"1,15E-03","module":"A4","scenario":null},{"value":"1,26E-05","module":"A5","scenario":null},{"value":"7,34E-04","module":"A1A3","scenario":null}]},{"parameter":"EP-terrestrial","unit":"mol N-eq.","values":[{"value":"7,23E-03","module":"A1","scenario":null},{"value":"7,58E-04","module":"A2","scenario":null},{"value":"3,78E-04","module":"A3","scenario":null},{"value":"1,27E-02","module":"A4","scenario":null},{"value":"1,42E-04","module":"A5","scenario":null},{"value":"8,36E-03","module":"A1A3","scenario":null}]},{"parameter":"GWP-IOBC","unit":"kg CO2-eq","values":[{"value":"5,72E-01","module":"A1","scenario":null},{"value":"5,83E-02","module":"A2","scenario":null},{"value":"5,36E-02","module":"A3","scenario":null},{"value":"2,24E-01","module":"A4","scenario":null},{"value":"3,54E-02","module":"A5","scenario":null},{"value":"6,84E-01","module":"A1A3","scenario":null}]}],"additional_environmental_impact":[{"parameter":"PM","unit":"Disease incidence","values":[{"value":"2,79E-08","module":"A1","scenario":null},{"value":"4,07E-09","module":"A2","scenario":null},{"value":"6,63E-10","module":"A3","scenario":null},{"value":"9,18E-09","module":"A4","scenario":null},{"value":"9,31E-10","module":"A5","scenario":null},{"value":"3,27E-08","module":"A1A3","scenario":null}]},{"parameter":"ETP-fw","unit":"CTUe","values":[{"value":"1,68E+01","module":"A1","scenario":null},{"value":"6,46E-01","module":"A2","scenario":null},{"value":"7,30E-01","module":"A3","scenario":null},{"value":"1,99E+00","module":"A4","scenario":null},{"value":"7,23E-01","module":"A5","scenario":null},{"value":"1,82E+01","module":"A1A3","scenario":null}]},{"parameter":"HTP-c","unit":"CTUh","values":[{"value":"3,22E-10","module":"A1","scenario":null},{"value":"0,00E+00","module":"A2","scenario":null},{"value":"1,70E-11","module":"A3","scenario":null},{"value":"0,00E+00","module":"A4","scenario":null},{"value":"4,00E-11","module":"A5","scenario":null},{"value":"3,39E-10","module":"A1A3","scenario":null}]},{"parameter":"HTP-nc","unit":"CTUh","values":[{"value":"9,61E-09","module":"A1","scenario":null},{"value":"6,99E-10","module":"A2","scenario":null},{"value":"5,75E-10","module":"A3","scenario":null},{"value":"2,32E-09","module":"A4","scenario":null},{"value":"2,85E-10","module":"A5","scenario":null},{"value":"1,09E-08","module":"A1A3","scenario":null}]},{"parameter":"SQP","unit":"-","values":[{"value":"1,50E+01","module":"A1","scenario":null},{"value":"6,09E-01","module":"A2","scenario":null},{"value":"8,89E-01","module":"A3","scenario":null},{"value":"1,17E+00","module":"A4","scenario":null},{"value":"1,28E-01","module":"A5","scenario":null},{"value":"1,65E+01","module":"A1A3","scenario":null}]},{"parameter":"IRP","unit":"kBq U235-eq","values":[{"value":"2,08E-02","module":"A1","scenario":null},{"value":"3,84E-03","module":"A2","scenario":null},{"value":"1,72E-02","module":"A3","scenario":null},{"value":"1,33E-02","module":"A4","scenario":null},{"value":"6,97E-04","module":"A5","scenario":null},{"value":"4,18E-02","module":"A1A3","scenario":null}]}],"resource_use":[{"parameter":"PERE","unit":"MJ","values":[{"value":"1,72E+00","module":"A1","scenario":null},{"value":"1,23E-02","module":"A2","scenario":null},{"value":"2,94E-01","module":"A3","scenario":null},{"value":"3,03E-02","module":"A4","scenario":null},{"value":"3,25E-02","module":"A5","scenario":null},{"value":"2,02E+00","module":"A1A3","scenario":null}]},{"parameter":"PERM","unit":"","values":[{"value":"0,00E+00","module":"A1","scenario":null},{"value":"0,00E+00","module":"A2","scenario":null},{"value":"0,00E+00","module":"A3","scenario":null},{"value":"0,00E+00","module":"A4","scenario":null},{"value":"0,00E+00","module":"A5","scenario":null},{"value":"0,00E+00","module":"A1A3","scenario":null}]},{"parameter":"PERT","unit":"MJ","values":[{"value":"1,72E+00","module":"A1","scenario":null},{"value":"1,23E-02","module":"A2","scenario":null},{"value":"2,94E-01","module":"A3","scenario":null},{"value":"3,03E-02","module":"A4","scenario":null},{"value":"3,25E-02","module":"A5","scenario":null},{"value":"2,02E+00","module":"A1A3","scenario":null}]},{"parameter":"PENRE","unit":"MJ","values":[{"value":"6,84E+00","module":"A1","scenario":null},{"value":"8,78E-01","module":"A2","scenario":null},{"value":"1,06E+00","module":"A3","scenario":null},{"value":"3,08E+00","module":"A4","scenario":null},{"value":"1,67E-01","module":"A5","scenario":null},{"value":"8,77E+00","module":"A1A3","scenario":null}]},{"parameter":"PENRM","unit":"MJ","values":[{"value":"0,00E+00","module":"A1","scenario":null},{"value":"0,00E+00","module":"A2","scenario":null},{"value":"0,00E+00","module":"A3","scenario":null},{"value":"0,00E+00","module":"A4","scenario":null},{"value":"0,00E+00","module":"A5","scenario":null},{"value":"0,00E+00","module":"A1A3","scenario":null}]},{"parameter":"PENRT","unit":"MJ","values":[{"value":"6,84E+00","module":"A1","scenario":null},{"value":"8,78E-01","module":"A2","scenario":null},{"value":"1,06E+00","module":"A3","scenario":null},{"value":"3,08E+00","module":"A4","scenario":null},{"value":"1,67E-01","module":"A5","scenario":null},{"value":"8,77E+00","module":"A1A3","scenario":null}]},{"parameter":"SM","unit":"kg","values":[{"value":"3,05E-03","module":"A1","scenario":null},{"value":"0,00E+00","module":"A2","scenario":null},{"value":"0,00E+00","module":"A3","scenario":null},{"value":"0,00E+00","module":"A4","scenario":null},{"value":"0,00E+00","module":"A5","scenario":null},{"value":"3,05E-03","module":"A1A3","scenario":null}]},{"parameter":"RSF","unit":"MJ","values":[{"value":"2,01E-02","module":"A1","scenario":null},{"value":"4,41E-04","module":"A2","scenario":null},{"value":"4,08E-04","module":"A3","scenario":null},{"value":"9,71E-04","module":"A4","scenario":null},{"value":"5,62E-04","module":"A5","scenario":null},{"value":"2,09E-02","module":"A1A3","scenario":null}]},{"parameter":"NRSF","unit":"MJ","values":[{"value":"4,95E-03","module":"A1","scenario":null},{"value":"1,57E-03","module":"A2","scenario":null},{"value":"4,51E-04","module":"A3","scenario":null},{"value":"2,50E-03","module":"A4","scenario":null},{"value":"1,82E-03","module":"A5","scenario":null},{"value":"6,97E-03","module":"A1A3","scenario":null}]},{"parameter":"FW","unit":"m3","values":[{"value":"8,06E-03","module":"A1","scenario":null},{"value":"9,24E-05","module":"A2","scenario":null},{"value":"2,63E-04","module":"A3","scenario":null},{"value":"2,28E-04","module":"A4","scenario":null},{"value":"1,40E-04","module":"A5","scenario":null},{"value":"8,42E-03","module":"A1A3","scenario":null}]}],"end_of_life_waste":[{"parameter":"HWD","unit":"kg","values":[{"value":"2,97E-03","module":"A1","scenario":null},{"value":"4,49E-05","module":"A2","scenario":null},{"value":"8,78E-05","module":"A3","scenario":null},{"value":"1,40E-04","module":"A4","scenario":null},{"value":"3,00E-02","module":"A5","scenario":null},{"value":"3,10E-03","module":"A1A3","scenario":null}]},{"parameter":"NHWD","unit":"kg","values":[{"value":"6,80E-02","module":"A1","scenario":null},{"value":"4,23E-02","module":"A2","scenario":null},{"value":"3,16E-03","module":"A3","scenario":null},{"value":"7,00E-02","module":"A4","scenario":null},{"value":"0,00E+00","module":"A5","scenario":null},{"value":"1,13E-01","module":"A1A3","scenario":null}]},{"parameter":"RWD","unit":"kg","values":[{"value":"1,97E-05","module":"A1","scenario":null},{"value":"5,99E-06","module":"A2","scenario":null},{"value":"8,53E-06","module":"A3","scenario":null},{"value":"2,12E-05","module":"A4","scenario":null},{"value":"0,00E+00","module":"A5","scenario":null},{"value":"3,43E-05","module":"A1A3","scenario":null}]}],"end_of_life_flow":[{"parameter":"CRU","unit":"kg","values":[{"value":"0,00E+00","module":"A1","scenario":null},{"value":"0,00E+00","module":"A2","scenario":null},{"value":"0,00E+00","module":"A3","scenario":null},{"value":"0,00E+00","module":"A4","scenario":null},{"value":"0,00E+00","module":"A5","scenario":null},{"value":"0,00E+00","module":"A1A3","scenario":null}]},{"parameter":"MFR","unit":"kg","values":[{"value":"0,00E+00","module":"A1","scenario":null},{"value":"0,00E+00","module":"A2","scenario":null},{"value":"6,24E-03","module":"A3","scenario":null},{"value":"0,00E+00","module":"A4","scenario":null},{"value":"6,34E-03","module":"A5","scenario":null},{"value":"6,24E-03","module":"A1A3","scenario":null}]},{"parameter":"MER","unit":"kg","values":[{"value":"0,00E+00","module":"A1","scenario":null},{"value":"0,00E+00","module":"A2","scenario":null},{"value":"1,10E-11","module":"A3","scenario":null},{"value":"0,00E+00","module":"A4","scenario":null},{"value":"1,43E-02","module":"A5","scenario":null},{"value":"1,10E-11","module":"A1A3","scenario":null}]},{"parameter":"EEE","unit":"MJ","values":[{"value":"0,00E+00","module":"A1","scenario":null},{"value":"0,00E+00","module":"A2","scenario":null},{"value":"1,03E-06","module":"A3","scenario":null},{"value":"0,00E+00","module":"A4","scenario":null},{"value":"1,75E-05","module":"A5","scenario":null},{"value":"1,03E-06","module":"A1A3","scenario":null}]},{"parameter":"EET","unit":"MJ","values":[{"value":"0,00E+00","module":"A1","scenario":null},{"value":"0,00E+00","module":"A2","scenario":null},{"value":"1,56E-05","module":"A3","scenario":null},{"value":"0,00E+00","module":"A4","scenario":null},{"value":"2,65E-04","module":"A5","scenario":null},{"value":"1,56E-05","module":"A1A3","scenario":null}]}]}