{"product_name":"EXRQ 4G1,5","epd_id":"NEPD-9105-8678","declared_unit":{"unit":"m","amount":1},"compliance":["EN 15804+A2","ISO 14025","ISO 21930"],"producer_name":"Amokabel AB","environmental_impact":[{"parameter":"GWP-total","unit":"kg CO2-eq","values":[{"value":"5,37E-01","module":"A1","scenario":null},{"value":"1,55E-02","module":"A2","scenario":null},{"value":"1,91E-03","module":"A3","scenario":null},{"value":"6,35E-03","module":"A4","scenario":null},{"value":"2,03E-02","module":"A5","scenario":null},{"value":"2,45E-01","module":"B6","scenario":null},{"value":"0,00E+00","module":"C1","scenario":null},{"value":"2,12E-03","module":"C2","scenario":null},{"value":"1,25E-01","module":"C3","scenario":null},{"value":"5,16E-03","module":"C4","scenario":null},{"value":"-9,31E-02","module":"D","scenario":null},{"value":"5,54E-01","module":"A1A3","scenario":null}]},{"parameter":"GWP-fossil","unit":"kg CO2-eq","values":[{"value":"5,39E-01","module":"A1","scenario":null},{"value":"1,55E-02","module":"A2","scenario":null},{"value":"1,81E-03","module":"A3","scenario":null},{"value":"6,35E-03","module":"A4","scenario":null},{"value":"1,03E-02","module":"A5","scenario":null},{"value":"2,25E-01","module":"B6","scenario":null},{"value":"0,00E+00","module":"C1","scenario":null},{"value":"2,12E-03","module":"C2","scenario":null},{"value":"1,25E-01","module":"C3","scenario":null},{"value":"5,16E-03","module":"C4","scenario":null},{"value":"-9,18E-02","module":"D","scenario":null},{"value":"5,57E-01","module":"A1A3","scenario":null}]},{"parameter":"GWP-biogenic","unit":"kg CO2-eq","values":[{"value":"-3,30E-03","module":"A1","scenario":null},{"value":"6,05E-06","module":"A2","scenario":null},{"value":"3,72E-05","module":"A3","scenario":null},{"value":"2,63E-06","module":"A4","scenario":null},{"value":"1,00E-02","module":"A5","scenario":null},{"value":"4,58E-03","module":"B6","scenario":null},{"value":"0,00E+00","module":"C1","scenario":null},{"value":"8,76E-07","module":"C2","scenario":null},{"value":"1,03E-06","module":"C3","scenario":null},{"value":"4,65E-07","module":"C4","scenario":null},{"value":"-4,07E-04","module":"D","scenario":null},{"value":"-3,26E-03","module":"A1A3","scenario":null}]},{"parameter":"GWP-luluc","unit":"kg CO2-eq","values":[{"value":"7,41E-04","module":"A1","scenario":null},{"value":"6,18E-06","module":"A2","scenario":null},{"value":"5,71E-05","module":"A3","scenario":null},{"value":"2,26E-06","module":"A4","scenario":null},{"value":"7,04E-06","module":"A5","scenario":null},{"value":"1,46E-02","module":"B6","scenario":null},{"value":"0,00E+00","module":"C1","scenario":null},{"value":"7,53E-07","module":"C2","scenario":null},{"value":"1,52E-07","module":"C3","scenario":null},{"value":"2,38E-07","module":"C4","scenario":null},{"value":"-9,39E-04","module":"D","scenario":null},{"value":"8,05E-04","module":"A1A3","scenario":null}]},{"parameter":"ODP","unit":"kg CFC11-eq","values":[{"value":"3,10E-08","module":"A1","scenario":null},{"value":"3,46E-09","module":"A2","scenario":null},{"value":"4,82E-10","module":"A3","scenario":null},{"value":"1,44E-09","module":"A4","scenario":null},{"value":"5,65E-10","module":"A5","scenario":null},{"value":"1,10E-07","module":"B6","scenario":null},{"value":"0,00E+00","module":"C1","scenario":null},{"value":"4,79E-10","module":"C2","scenario":null},{"value":"9,80E-11","module":"C3","scenario":null},{"value":"2,34E-10","module":"C4","scenario":null},{"value":"-5,13E-04","module":"D","scenario":null},{"value":"3,50E-08","module":"A1A3","scenario":null}]},{"parameter":"AP","unit":"mol H+-eq","values":[{"value":"1,46E-02","module":"A1","scenario":null},{"value":"1,18E-04","module":"A2","scenario":null},{"value":"6,80E-06","module":"A3","scenario":null},{"value":"1,82E-05","module":"A4","scenario":null},{"value":"2,15E-04","module":"A5","scenario":null},{"value":"1,47E-03","module":"B6","scenario":null},{"value":"0,00E+00","module":"C1","scenario":null},{"value":"6,08E-06","module":"C2","scenario":null},{"value":"1,58E-05","module":"C3","scenario":null},{"value":"6,15E-06","module":"C4","scenario":null},{"value":"-8,83E-03","module":"D","scenario":null},{"value":"1,47E-02","module":"A1A3","scenario":null}]},{"parameter":"POCP","unit":"kg NMVOC-eq","values":[{"value":"4,19E-03","module":"A1","scenario":null},{"value":"8,94E-05","module":"A2","scenario":null},{"value":"4,05E-06","module":"A3","scenario":null},{"value":"1,55E-05","module":"A4","scenario":null},{"value":"6,41E-05","module":"A5","scenario":null},{"value":"7,49E-04","module":"B6","scenario":null},{"value":"0,00E+00","module":"C1","scenario":null},{"value":"5,16E-06","module":"C2","scenario":null},{"value":"1,96E-05","module":"C3","scenario":null},{"value":"7,96E-06","module":"C4","scenario":null},{"value":"-1,64E-03","module":"D","scenario":null},{"value":"4,28E-03","module":"A1A3","scenario":null}]},{"parameter":"ADPE","unit":"kg Sb-eq","values":[{"value":"1,20E-04","module":"A1","scenario":null},{"value":"3,78E-07","module":"A2","scenario":null},{"value":"4,12E-08","module":"A3","scenario":null},{"value":"1,75E-07","module":"A4","scenario":null},{"value":"1,81E-06","module":"A5","scenario":null},{"value":"9,02E-06","module":"B6","scenario":null},{"value":"0,00E+00","module":"C1","scenario":null},{"value":"5,84E-08","module":"C2","scenario":null},{"value":"4,47E-09","module":"C3","scenario":null},{"value":"6,18E-09","module":"C4","scenario":null},{"value":"-4,79E-05","module":"D","scenario":null},{"value":"1,20E-04","module":"A1A3","scenario":null}]},{"parameter":"ADPF","unit":"MJ","values":[{"value":"1,07E+01","module":"A1","scenario":null},{"value":"2,29E-01","module":"A2","scenario":null},{"value":"1,06E-01","module":"A3","scenario":null},{"value":"9,60E-02","module":"A4","scenario":null},{"value":"1,79E-01","module":"A5","scenario":null},{"value":"2,64E+01","module":"B6","scenario":null},{"value":"0,00E+00","module":"C1","scenario":null},{"value":"3,20E-02","module":"C2","scenario":null},{"value":"8,26E-03","module":"C3","scenario":null},{"value":"1,81E-02","module":"C4","scenario":null},{"value":"-9,86E-01","module":"D","scenario":null},{"value":"1,10E+01","module":"A1A3","scenario":null}]},{"parameter":"WDP","unit":"m3 world-eq. Deprived","values":[{"value":"3,94E+01","module":"A1","scenario":null},{"value":"1,97E-01","module":"A2","scenario":null},{"value":"1,04E+01","module":"A3","scenario":null},{"value":"9,28E-02","module":"A4","scenario":null},{"value":"6,92E-01","module":"A5","scenario":null},{"value":"2,68E+03","module":"B6","scenario":null},{"value":"0,00E+00","module":"C1","scenario":null},{"value":"3,09E-02","module":"C2","scenario":null},{"value":"1,97E-02","module":"C3","scenario":null},{"value":"2,93E-01","module":"C4","scenario":null},{"value":"-1,79E+01","module":"D","scenario":null},{"value":"5,01E+01","module":"A1A3","scenario":null}]},{"parameter":"EP-freshwater","unit":"kg P-eq","values":[{"value":"1,16E-04","module":"A1","scenario":null},{"value":"1,14E-07","module":"A2","scenario":null},{"value":"6,14E-08","module":"A3","scenario":null},{"value":"5,07E-08","module":"A4","scenario":null},{"value":"1,70E-06","module":"A5","scenario":null},{"value":"1,52E-05","module":"B6","scenario":null},{"value":"0,00E+00","module":"C1","scenario":null},{"value":"1,69E-08","module":"C2","scenario":null},{"value":"9,73E-09","module":"C3","scenario":null},{"value":"1,15E-08","module":"C4","scenario":null},{"value":"-5,95E-05","module":"D","scenario":null},{"value":"1,16E-04","module":"A1A3","scenario":null}]},{"parameter":"EP-marine","unit":"kg N-eq","values":[{"value":"1,06E-03","module":"A1","scenario":null},{"value":"2,75E-05","module":"A2","scenario":null},{"value":"1,36E-06","module":"A3","scenario":null},{"value":"3,61E-06","module":"A4","scenario":null},{"value":"1,64E-05","module":"A5","scenario":null},{"value":"2,50E-04","module":"B6","scenario":null},{"value":"0,00E+00","module":"C1","scenario":null},{"value":"1,20E-06","module":"C2","scenario":null},{"value":"7,56E-06","module":"C3","scenario":null},{"value":"7,12E-06","module":"C4","scenario":null},{"value":"-3,99E-04","module":"D","scenario":null},{"value":"1,09E-03","module":"A1A3","scenario":null}]},{"parameter":"EP-terrestrial","unit":"mol N-eq.","values":[{"value":"1,50E-02","module":"A1","scenario":null},{"value":"3,06E-04","module":"A2","scenario":null},{"value":"1,67E-05","module":"A3","scenario":null},{"value":"4,04E-05","module":"A4","scenario":null},{"value":"2,27E-04","module":"A5","scenario":null},{"value":"3,29E-03","module":"B6","scenario":null},{"value":"0,00E+00","module":"C1","scenario":null},{"value":"1,35E-05","module":"C2","scenario":null},{"value":"8,17E-05","module":"C3","scenario":null},{"value":"2,45E-05","module":"C4","scenario":null},{"value":"-5,96E-03","module":"D","scenario":null},{"value":"1,53E-02","module":"A1A3","scenario":null}]},{"parameter":"GWP-IOBC","unit":"kg CO2-eq","values":[{"value":"5,42E-01","module":"A1","scenario":null},{"value":"1,55E-02","module":"A2","scenario":null},{"value":"1,90E-03","module":"A3","scenario":null},{"value":"6,35E-03","module":"A4","scenario":null},{"value":"1,03E-02","module":"A5","scenario":null},{"value":"2,44E-01","module":"B6","scenario":null},{"value":"0,00E+00","module":"C1","scenario":null},{"value":"2,12E-03","module":"C2","scenario":null},{"value":"1,25E-01","module":"C3","scenario":null},{"value":"5,23E-03","module":"C4","scenario":null},{"value":"-6,44E-02","module":"D","scenario":null},{"value":"5,59E-01","module":"A1A3","scenario":null}]}],"additional_environmental_impact":[{"parameter":"PM","unit":"Disease incidence","values":[{"value":"4,82E-08","module":"A1","scenario":null},{"value":"8,67E-10","module":"A2","scenario":null},{"value":"5,80E-11","module":"A3","scenario":null},{"value":"3,89E-10","module":"A4","scenario":null},{"value":"6,73E-10","module":"A5","scenario":null},{"value":"1,06E-08","module":"B6","scenario":null},{"value":"0,00E+00","module":"C1","scenario":null},{"value":"1,30E-10","module":"C2","scenario":null},{"value":"6,10E-11","module":"C3","scenario":null},{"value":"1,15E-10","module":"C4","scenario":null},{"value":"-2,30E-08","module":"D","scenario":null},{"value":"4,91E-08","module":"A1A3","scenario":null}]},{"parameter":"ETP-fw","unit":"CTUe","values":[{"value":"1,62E+02","module":"A1","scenario":null},{"value":"1,64E-01","module":"A2","scenario":null},{"value":"5,85E-02","module":"A3","scenario":null},{"value":"7,11E-02","module":"A4","scenario":null},{"value":"2,59E+00","module":"A5","scenario":null},{"value":"1,39E+01","module":"B6","scenario":null},{"value":"0,00E+00","module":"C1","scenario":null},{"value":"2,37E-02","module":"C2","scenario":null},{"value":"2,70E-02","module":"C3","scenario":null},{"value":"1,48E+01","module":"C4","scenario":null},{"value":"-7,96E+01","module":"D","scenario":null},{"value":"1,62E+02","module":"A1A3","scenario":null}]},{"parameter":"HTP-c","unit":"CTUh","values":[{"value":"2,98E-09","module":"A1","scenario":null},{"value":"0,00E+00","module":"A2","scenario":null},{"value":"2,00E-12","module":"A3","scenario":null},{"value":"0,00E+00","module":"A4","scenario":null},{"value":"4,30E-11","module":"A5","scenario":null},{"value":"4,01E-10","module":"B6","scenario":null},{"value":"0,00E+00","module":"C1","scenario":null},{"value":"0,00E+00","module":"C2","scenario":null},{"value":"2,00E-12","module":"C3","scenario":null},{"value":"1,00E-12","module":"C4","scenario":null},{"value":"-1,20E-09","module":"D","scenario":null},{"value":"2,98E-09","module":"A1A3","scenario":null}]},{"parameter":"HTP-nc","unit":"CTUh","values":[{"value":"2,18E-07","module":"A1","scenario":null},{"value":"1,82E-10","module":"A2","scenario":null},{"value":"4,40E-11","module":"A3","scenario":null},{"value":"7,80E-11","module":"A4","scenario":null},{"value":"3,24E-09","module":"A5","scenario":null},{"value":"9,65E-09","module":"B6","scenario":null},{"value":"0,00E+00","module":"C1","scenario":null},{"value":"2,60E-11","module":"C2","scenario":null},{"value":"1,08E-10","module":"C3","scenario":null},{"value":"2,10E-11","module":"C4","scenario":null},{"value":"-9,66E-08","module":"D","scenario":null},{"value":"2,18E-07","module":"A1A3","scenario":null}]},{"parameter":"SQP","unit":"-","values":[{"value":"3,59E+00","module":"A1","scenario":null},{"value":"1,42E-01","module":"A2","scenario":null},{"value":"4,79E-02","module":"A3","scenario":null},{"value":"6,71E-02","module":"A4","scenario":null},{"value":"6,19E-02","module":"A5","scenario":null},{"value":"1,17E+01","module":"B6","scenario":null},{"value":"0,00E+00","module":"C1","scenario":null},{"value":"2,24E-02","module":"C2","scenario":null},{"value":"1,01E-03","module":"C3","scenario":null},{"value":"5,17E-02","module":"C4","scenario":null},{"value":"-1,67E+00","module":"D","scenario":null},{"value":"3,78E+00","module":"A1A3","scenario":null}]},{"parameter":"IRP","unit":"kBq U235-eq","values":[{"value":"2,51E-02","module":"A1","scenario":null},{"value":"9,99E-04","module":"A2","scenario":null},{"value":"3,54E-03","module":"A3","scenario":null},{"value":"4,20E-04","module":"A4","scenario":null},{"value":"4,75E-04","module":"A5","scenario":null},{"value":"9,05E-01","module":"B6","scenario":null},{"value":"0,00E+00","module":"C1","scenario":null},{"value":"1,40E-04","module":"C2","scenario":null},{"value":"1,41E-05","module":"C3","scenario":null},{"value":"1,02E-04","module":"C4","scenario":null},{"value":"-3,08E-03","module":"D","scenario":null},{"value":"2,96E-02","module":"A1A3","scenario":null}]}],"resource_use":[{"parameter":"PERE","unit":"MJ","values":[{"value":"1,13E+00","module":"A1","scenario":null},{"value":"3,03E-03","module":"A2","scenario":null},{"value":"4,95E-02","module":"A3","scenario":null},{"value":"1,37E-03","module":"A4","scenario":null},{"value":"1,67E-02","module":"A5","scenario":null},{"value":"1,27E+01","module":"B6","scenario":null},{"value":"0,00E+00","module":"C1","scenario":null},{"value":"4,58E-04","module":"C2","scenario":null},{"value":"2,48E-04","module":"C3","scenario":null},{"value":"1,59E-03","module":"C4","scenario":null},{"value":"-9,60E-01","module":"D","scenario":null},{"value":"1,18E+00","module":"A1A3","scenario":null}]},{"parameter":"PERM","unit":"","values":[{"value":"9,25E-02","module":"A1","scenario":null},{"value":"0,00E+00","module":"A2","scenario":null},{"value":"0,00E+00","module":"A3","scenario":null},{"value":"0,00E+00","module":"A4","scenario":null},{"value":"-9,07E-02","module":"A5","scenario":null},{"value":"0,00E+00","module":"B6","scenario":null},{"value":"0,00E+00","module":"C1","scenario":null},{"value":"0,00E+00","module":"C2","scenario":null},{"value":"0,00E+00","module":"C3","scenario":null},{"value":"0,00E+00","module":"C4","scenario":null},{"value":"0,00E+00","module":"D","scenario":null},{"value":"9,25E-02","module":"A1A3","scenario":null}]},{"parameter":"PERT","unit":"MJ","values":[{"value":"1,22E+00","module":"A1","scenario":null},{"value":"3,03E-03","module":"A2","scenario":null},{"value":"4,95E-02","module":"A3","scenario":null},{"value":"1,37E-03","module":"A4","scenario":null},{"value":"-7,40E-02","module":"A5","scenario":null},{"value":"1,27E+01","module":"B6","scenario":null},{"value":"0,00E+00","module":"C1","scenario":null},{"value":"4,58E-04","module":"C2","scenario":null},{"value":"2,48E-04","module":"C3","scenario":null},{"value":"1,59E-03","module":"C4","scenario":null},{"value":"-9,60E-01","module":"D","scenario":null},{"value":"1,28E+00","module":"A1A3","scenario":null}]},{"parameter":"PENRE","unit":"MJ","values":[{"value":"7,20E+00","module":"A1","scenario":null},{"value":"2,29E-01","module":"A2","scenario":null},{"value":"1,07E-01","module":"A3","scenario":null},{"value":"9,60E-02","module":"A4","scenario":null},{"value":"1,15E-01","module":"A5","scenario":null},{"value":"2,65E+01","module":"B6","scenario":null},{"value":"0,00E+00","module":"C1","scenario":null},{"value":"3,20E-02","module":"C2","scenario":null},{"value":"8,26E-03","module":"C3","scenario":null},{"value":"1,81E-02","module":"C4","scenario":null},{"value":"-9,85E-01","module":"D","scenario":null},{"value":"7,54E+00","module":"A1A3","scenario":null}]},{"parameter":"PENRM","unit":"MJ","values":[{"value":"3,60E+00","module":"A1","scenario":null},{"value":"0,00E+00","module":"A2","scenario":null},{"value":"0,00E+00","module":"A3","scenario":null},{"value":"0,00E+00","module":"A4","scenario":null},{"value":"-1,95E-02","module":"A5","scenario":null},{"value":"0,00E+00","module":"B6","scenario":null},{"value":"0,00E+00","module":"C1","scenario":null},{"value":"0,00E+00","module":"C2","scenario":null},{"value":"-3,51E+00","module":"C3","scenario":null},{"value":"0,00E+00","module":"C4","scenario":null},{"value":"0,00E+00","module":"D","scenario":null},{"value":"3,60E+00","module":"A1A3","scenario":null}]},{"parameter":"PENRT","unit":"MJ","values":[{"value":"1,08E+01","module":"A1","scenario":null},{"value":"2,29E-01","module":"A2","scenario":null},{"value":"1,07E-01","module":"A3","scenario":null},{"value":"9,60E-02","module":"A4","scenario":null},{"value":"9,50E-02","module":"A5","scenario":null},{"value":"2,65E+01","module":"B6","scenario":null},{"value":"0,00E+00","module":"C1","scenario":null},{"value":"3,20E-02","module":"C2","scenario":null},{"value":"-3,50E+00","module":"C3","scenario":null},{"value":"1,81E-02","module":"C4","scenario":null},{"value":"-9,85E-01","module":"D","scenario":null},{"value":"1,11E+01","module":"A1A3","scenario":null}]},{"parameter":"SM","unit":"kg","values":[{"value":"1,59E-02","module":"A1","scenario":null},{"value":"0,00E+00","module":"A2","scenario":null},{"value":"2,42E-07","module":"A3","scenario":null},{"value":"0,00E+00","module":"A4","scenario":null},{"value":"1,49E-04","module":"A5","scenario":null},{"value":"0,00E+00","module":"B6","scenario":null},{"value":"0,00E+00","module":"C1","scenario":null},{"value":"0,00E+00","module":"C2","scenario":null},{"value":"0,00E+00","module":"C3","scenario":null},{"value":"0,00E+00","module":"C4","scenario":null},{"value":"1,49E-02","module":"D","scenario":null},{"value":"1,59E-02","module":"A1A3","scenario":null}]},{"parameter":"RSF","unit":"MJ","values":[{"value":"3,25E-02","module":"A1","scenario":null},{"value":"1,06E-04","module":"A2","scenario":null},{"value":"1,94E-04","module":"A3","scenario":null},{"value":"4,92E-05","module":"A4","scenario":null},{"value":"5,01E-04","module":"A5","scenario":null},{"value":"4,92E-02","module":"B6","scenario":null},{"value":"0,00E+00","module":"C1","scenario":null},{"value":"1,64E-05","module":"C2","scenario":null},{"value":"6,92E-06","module":"C3","scenario":null},{"value":"3,31E-05","module":"C4","scenario":null},{"value":"1,24E-03","module":"D","scenario":null},{"value":"3,28E-02","module":"A1A3","scenario":null}]},{"parameter":"NRSF","unit":"MJ","values":[{"value":"1,91E-03","module":"A1","scenario":null},{"value":"3,62E-04","module":"A2","scenario":null},{"value":"6,12E-04","module":"A3","scenario":null},{"value":"1,76E-04","module":"A4","scenario":null},{"value":"7,36E-05","module":"A5","scenario":null},{"value":"1,55E-01","module":"B6","scenario":null},{"value":"0,00E+00","module":"C1","scenario":null},{"value":"5,86E-05","module":"C2","scenario":null},{"value":"0,00E+00","module":"C3","scenario":null},{"value":"1,62E-04","module":"C4","scenario":null},{"value":"-3,36E-02","module":"D","scenario":null},{"value":"2,89E-03","module":"A1A3","scenario":null}]},{"parameter":"FW","unit":"m3","values":[{"value":"8,29E-03","module":"A1","scenario":null},{"value":"2,27E-05","module":"A2","scenario":null},{"value":"1,14E-04","module":"A3","scenario":null},{"value":"1,03E-05","module":"A4","scenario":null},{"value":"1,25E-04","module":"A5","scenario":null},{"value":"2,88E-02","module":"B6","scenario":null},{"value":"0,00E+00","module":"C1","scenario":null},{"value":"3,42E-06","module":"C2","scenario":null},{"value":"2,44E-05","module":"C3","scenario":null},{"value":"2,29E-05","module":"C4","scenario":null},{"value":"-2,84E-03","module":"D","scenario":null},{"value":"8,43E-03","module":"A1A3","scenario":null}]}],"end_of_life_waste":[{"parameter":"HWD","unit":"kg","values":[{"value":"5,08E-03","module":"A1","scenario":null},{"value":"1,15E-05","module":"A2","scenario":null},{"value":"4,94E-05","module":"A3","scenario":null},{"value":"4,95E-06","module":"A4","scenario":null},{"value":"9,83E-05","module":"A5","scenario":null},{"value":"1,38E-03","module":"B6","scenario":null},{"value":"0,00E+00","module":"C1","scenario":null},{"value":"1,65E-06","module":"C2","scenario":null},{"value":"0,00E+00","module":"C3","scenario":null},{"value":"2,12E-03","module":"C4","scenario":null},{"value":"-4,38E-04","module":"D","scenario":null},{"value":"5,14E-03","module":"A1A3","scenario":null}]},{"parameter":"NHWD","unit":"kg","values":[{"value":"1,36E-01","module":"A1","scenario":null},{"value":"9,68E-03","module":"A2","scenario":null},{"value":"1,45E-02","module":"A3","scenario":null},{"value":"4,67E-03","module":"A4","scenario":null},{"value":"1,06E-02","module":"A5","scenario":null},{"value":"8,72E-02","module":"B6","scenario":null},{"value":"0,00E+00","module":"C1","scenario":null},{"value":"1,56E-03","module":"C2","scenario":null},{"value":"0,00E+00","module":"C3","scenario":null},{"value":"6,64E-02","module":"C4","scenario":null},{"value":"-3,67E-02","module":"D","scenario":null},{"value":"1,60E-01","module":"A1A3","scenario":null}]},{"parameter":"RWD","unit":"kg","values":[{"value":"2,30E-05","module":"A1","scenario":null},{"value":"1,57E-06","module":"A2","scenario":null},{"value":"1,55E-06","module":"A3","scenario":null},{"value":"6,54E-07","module":"A4","scenario":null},{"value":"4,08E-07","module":"A5","scenario":null},{"value":"3,98E-04","module":"B6","scenario":null},{"value":"0,00E+00","module":"C1","scenario":null},{"value":"2,18E-07","module":"C2","scenario":null},{"value":"0,00E+00","module":"C3","scenario":null},{"value":"1,22E-07","module":"C4","scenario":null},{"value":"-2,80E-06","module":"D","scenario":null},{"value":"2,61E-05","module":"A1A3","scenario":null}]}],"end_of_life_flow":[{"parameter":"CRU","unit":"kg","values":[{"value":"0,00E+00","module":"A1","scenario":null},{"value":"0,00E+00","module":"A2","scenario":null},{"value":"0,00E+00","module":"A3","scenario":null},{"value":"0,00E+00","module":"A4","scenario":null},{"value":"0,00E+00","module":"A5","scenario":null},{"value":"0,00E+00","module":"B6","scenario":null},{"value":"0,00E+00","module":"C1","scenario":null},{"value":"0,00E+00","module":"C2","scenario":null},{"value":"0,00E+00","module":"C3","scenario":null},{"value":"0,00E+00","module":"C4","scenario":null},{"value":"0,00E+00","module":"D","scenario":null},{"value":"0,00E+00","module":"A1A3","scenario":null}]},{"parameter":"MFR","unit":"kg","values":[{"value":"0,00E+00","module":"A1","scenario":null},{"value":"0,00E+00","module":"A2","scenario":null},{"value":"1,50E-02","module":"A3","scenario":null},{"value":"0,00E+00","module":"A4","scenario":null},{"value":"9,77E-04","module":"A5","scenario":null},{"value":"0,00E+00","module":"B6","scenario":null},{"value":"0,00E+00","module":"C1","scenario":null},{"value":"0,00E+00","module":"C2","scenario":null},{"value":"3,84E-02","module":"C3","scenario":null},{"value":"3,72E-06","module":"C4","scenario":null},{"value":"-5,82E-04","module":"D","scenario":null},{"value":"1,50E-02","module":"A1A3","scenario":null}]},{"parameter":"MER","unit":"kg","values":[{"value":"0,00E+00","module":"A1","scenario":null},{"value":"0,00E+00","module":"A2","scenario":null},{"value":"3,73E-04","module":"A3","scenario":null},{"value":"0,00E+00","module":"A4","scenario":null},{"value":"7,45E-03","module":"A5","scenario":null},{"value":"0,00E+00","module":"B6","scenario":null},{"value":"0,00E+00","module":"C1","scenario":null},{"value":"0,00E+00","module":"C2","scenario":null},{"value":"4,15E-02","module":"C3","scenario":null},{"value":"9,10E-08","module":"C4","scenario":null},{"value":"-7,67E-05","module":"D","scenario":null},{"value":"3,73E-04","module":"A1A3","scenario":null}]},{"parameter":"EEE","unit":"MJ","values":[{"value":"0,00E+00","module":"A1","scenario":null},{"value":"0,00E+00","module":"A2","scenario":null},{"value":"5,06E-04","module":"A3","scenario":null},{"value":"0,00E+00","module":"A4","scenario":null},{"value":"6,15E-03","module":"A5","scenario":null},{"value":"0,00E+00","module":"B6","scenario":null},{"value":"0,00E+00","module":"C1","scenario":null},{"value":"0,00E+00","module":"C2","scenario":null},{"value":"8,02E-02","module":"C3","scenario":null},{"value":"5,91E-06","module":"C4","scenario":null},{"value":"-1,88E-04","module":"D","scenario":null},{"value":"5,06E-04","module":"A1A3","scenario":null}]},{"parameter":"EET","unit":"MJ","values":[{"value":"0,00E+00","module":"A1","scenario":null},{"value":"0,00E+00","module":"A2","scenario":null},{"value":"7,66E-03","module":"A3","scenario":null},{"value":"0,00E+00","module":"A4","scenario":null},{"value":"9,31E-02","module":"A5","scenario":null},{"value":"0,00E+00","module":"B6","scenario":null},{"value":"0,00E+00","module":"C1","scenario":null},{"value":"0,00E+00","module":"C2","scenario":null},{"value":"1,21E+00","module":"C3","scenario":null},{"value":"8,93E-05","module":"C4","scenario":null},{"value":"-2,84E-03","module":"D","scenario":null},{"value":"7,66E-03","module":"A1A3","scenario":null}]}]}