{"product_name":"Langfoss Maxi 27000","epd_id":"NEPD-8680-8353","declared_unit":{"unit":"stk","amount":1},"compliance":["EN 15804+A2","ISO 14025","ISO 21930"],"producer_name":"SG Armaturen AS","environmental_impact":[{"parameter":"GWP-total","unit":"kg CO2-eq","values":[{"value":"1,99E+02","module":"A1","scenario":null},{"value":"1,33E-01","module":"A2","scenario":null},{"value":"5,80E+00","module":"A3","scenario":null},{"value":"6,34E+00","module":"A4","scenario":null},{"value":"3,48E+00","module":"A5","scenario":null},{"value":"8,53E+01","module":"B6","scenario":null},{"value":"0,00E+00","module":"C1","scenario":null},{"value":"7,66E-01","module":"C2","scenario":null},{"value":"1,10E+00","module":"C3","scenario":null},{"value":"2,07E-01","module":"C4","scenario":null},{"value":"-6,84E+00","module":"D","scenario":null},{"value":"2,05E+02","module":"A1A3","scenario":null}]},{"parameter":"GWP-fossil","unit":"kg CO2-eq","values":[{"value":"2,01E+02","module":"A1","scenario":null},{"value":"1,33E-01","module":"A2","scenario":null},{"value":"5,79E+00","module":"A3","scenario":null},{"value":"6,34E+00","module":"A4","scenario":null},{"value":"3,29E-02","module":"A5","scenario":null},{"value":"8,26E+01","module":"B6","scenario":null},{"value":"0,00E+00","module":"C1","scenario":null},{"value":"7,65E-01","module":"C2","scenario":null},{"value":"1,10E+00","module":"C3","scenario":null},{"value":"2,06E-01","module":"C4","scenario":null},{"value":"-6,84E+00","module":"D","scenario":null},{"value":"2,07E+02","module":"A1A3","scenario":null}]},{"parameter":"GWP-biogenic","unit":"kg CO2-eq","values":[{"value":"-2,08E+00","module":"A1","scenario":null},{"value":"5,19E-05","module":"A2","scenario":null},{"value":"1,44E-03","module":"A3","scenario":null},{"value":"2,25E-03","module":"A4","scenario":null},{"value":"3,45E+00","module":"A5","scenario":null},{"value":"2,28E+00","module":"B6","scenario":null},{"value":"0,00E+00","module":"C1","scenario":null},{"value":"2,98E-04","module":"C2","scenario":null},{"value":"6,70E-04","module":"C3","scenario":null},{"value":"1,74E-04","module":"C4","scenario":null},{"value":"-2,17E-02","module":"D","scenario":null},{"value":"-2,08E+00","module":"A1A3","scenario":null}]},{"parameter":"GWP-luluc","unit":"kg CO2-eq","values":[{"value":"4,08E-01","module":"A1","scenario":null},{"value":"4,87E-05","module":"A2","scenario":null},{"value":"9,13E-04","module":"A3","scenario":null},{"value":"3,16E-03","module":"A4","scenario":null},{"value":"1,09E-05","module":"A5","scenario":null},{"value":"3,41E-01","module":"B6","scenario":null},{"value":"0,00E+00","module":"C1","scenario":null},{"value":"2,80E-04","module":"C2","scenario":null},{"value":"9,74E-04","module":"C3","scenario":null},{"value":"1,15E-03","module":"C4","scenario":null},{"value":"1,72E-02","module":"D","scenario":null},{"value":"4,09E-01","module":"A1A3","scenario":null}]},{"parameter":"ODP","unit":"kg CFC11-eq","values":[{"value":"2,00E-05","module":"A1","scenario":null},{"value":"2,90E-08","module":"A2","scenario":null},{"value":"8,49E-08","module":"A3","scenario":null},{"value":"1,40E-06","module":"A4","scenario":null},{"value":"6,93E-09","module":"A5","scenario":null},{"value":"5,67E-06","module":"B6","scenario":null},{"value":"0,00E+00","module":"C1","scenario":null},{"value":"1,66E-07","module":"C2","scenario":null},{"value":"2,18E-08","module":"C3","scenario":null},{"value":"2,01E-08","module":"C4","scenario":null},{"value":"-3,88E-03","module":"D","scenario":null},{"value":"2,01E-05","module":"A1A3","scenario":null}]},{"parameter":"AP","unit":"mol H+-eq","values":[{"value":"1,79E+00","module":"A1","scenario":null},{"value":"3,99E-04","module":"A2","scenario":null},{"value":"3,03E-02","module":"A3","scenario":null},{"value":"9,77E-02","module":"A4","scenario":null},{"value":"1,56E-04","module":"A5","scenario":null},{"value":"6,46E-01","module":"B6","scenario":null},{"value":"0,00E+00","module":"C1","scenario":null},{"value":"2,29E-03","module":"C2","scenario":null},{"value":"1,46E-03","module":"C3","scenario":null},{"value":"9,70E-04","module":"C4","scenario":null},{"value":"-3,60E-01","module":"D","scenario":null},{"value":"1,82E+00","module":"A1A3","scenario":null}]},{"parameter":"POCP","unit":"kg NMVOC-eq","values":[{"value":"7,97E-01","module":"A1","scenario":null},{"value":"3,29E-04","module":"A2","scenario":null},{"value":"1,81E-02","module":"A3","scenario":null},{"value":"7,07E-02","module":"A4","scenario":null},{"value":"1,60E-04","module":"A5","scenario":null},{"value":"2,48E-01","module":"B6","scenario":null},{"value":"0,00E+00","module":"C1","scenario":null},{"value":"1,89E-03","module":"C2","scenario":null},{"value":"9,32E-04","module":"C3","scenario":null},{"value":"1,06E-03","module":"C4","scenario":null},{"value":"-7,97E-02","module":"D","scenario":null},{"value":"8,15E-01","module":"A1A3","scenario":null}]},{"parameter":"ADPE","unit":"kg Sb-eq","values":[{"value":"4,47E-02","module":"A1","scenario":null},{"value":"3,57E-06","module":"A2","scenario":null},{"value":"1,79E-05","module":"A3","scenario":null},{"value":"1,21E-04","module":"A4","scenario":null},{"value":"8,00E-07","module":"A5","scenario":null},{"value":"6,16E-03","module":"B6","scenario":null},{"value":"0,00E+00","module":"C1","scenario":null},{"value":"2,05E-05","module":"C2","scenario":null},{"value":"2,58E-06","module":"C3","scenario":null},{"value":"1,12E-06","module":"C4","scenario":null},{"value":"-7,64E-03","module":"D","scenario":null},{"value":"4,47E-02","module":"A1A3","scenario":null}]},{"parameter":"ADPF","unit":"MJ","values":[{"value":"2,37E+03","module":"A1","scenario":null},{"value":"1,97E+00","module":"A2","scenario":null},{"value":"5,13E+01","module":"A3","scenario":null},{"value":"8,95E+01","module":"A4","scenario":null},{"value":"4,60E-01","module":"A5","scenario":null},{"value":"1,13E+03","module":"B6","scenario":null},{"value":"0,00E+00","module":"C1","scenario":null},{"value":"1,13E+01","module":"C2","scenario":null},{"value":"3,37E+00","module":"C3","scenario":null},{"value":"2,49E+00","module":"C4","scenario":null},{"value":"-7,75E+01","module":"D","scenario":null},{"value":"2,42E+03","module":"A1A3","scenario":null}]},{"parameter":"WDP","unit":"m3 world-eq. Deprived","values":[{"value":"7,55E+03","module":"A1","scenario":null},{"value":"6,42E-01","module":"A2","scenario":null},{"value":"8,36E+00","module":"A3","scenario":null},{"value":"5,93E+01","module":"A4","scenario":null},{"value":"5,82E-01","module":"A5","scenario":null},{"value":"1,97E+05","module":"B6","scenario":null},{"value":"0,00E+00","module":"C1","scenario":null},{"value":"3,69E+00","module":"C2","scenario":null},{"value":"3,27E+01","module":"C3","scenario":null},{"value":"2,27E+01","module":"C4","scenario":null},{"value":"7,68E+02","module":"D","scenario":null},{"value":"7,56E+03","module":"A1A3","scenario":null}]},{"parameter":"EP-freshwater","unit":"kg P-eq","values":[{"value":"2,67E-02","module":"A1","scenario":null},{"value":"1,25E-06","module":"A2","scenario":null},{"value":"1,29E-04","module":"A3","scenario":null},{"value":"4,04E-05","module":"A4","scenario":null},{"value":"2,70E-07","module":"A5","scenario":null},{"value":"5,94E-03","module":"B6","scenario":null},{"value":"0,00E+00","module":"C1","scenario":null},{"value":"7,18E-06","module":"C2","scenario":null},{"value":"1,06E-05","module":"C3","scenario":null},{"value":"6,50E-06","module":"C4","scenario":null},{"value":"-2,06E-03","module":"D","scenario":null},{"value":"2,68E-02","module":"A1A3","scenario":null}]},{"parameter":"EP-marine","unit":"kg N-eq","values":[{"value":"2,24E-01","module":"A1","scenario":null},{"value":"7,85E-05","module":"A2","scenario":null},{"value":"6,25E-03","module":"A3","scenario":null},{"value":"2,35E-02","module":"A4","scenario":null},{"value":"5,14E-05","module":"A5","scenario":null},{"value":"7,10E-02","module":"B6","scenario":null},{"value":"0,00E+00","module":"C1","scenario":null},{"value":"4,51E-04","module":"C2","scenario":null},{"value":"3,06E-04","module":"C3","scenario":null},{"value":"2,88E-04","module":"C4","scenario":null},{"value":"-2,02E-02","module":"D","scenario":null},{"value":"2,30E-01","module":"A1A3","scenario":null}]},{"parameter":"EP-terrestrial","unit":"mol N-eq.","values":[{"value":"2,58E+00","module":"A1","scenario":null},{"value":"8,78E-04","module":"A2","scenario":null},{"value":"6,89E-02","module":"A3","scenario":null},{"value":"2,62E-01","module":"A4","scenario":null},{"value":"5,57E-04","module":"A5","scenario":null},{"value":"9,24E-01","module":"B6","scenario":null},{"value":"0,00E+00","module":"C1","scenario":null},{"value":"5,04E-03","module":"C2","scenario":null},{"value":"3,40E-03","module":"C3","scenario":null},{"value":"2,77E-03","module":"C4","scenario":null},{"value":"-2,74E-01","module":"D","scenario":null},{"value":"2,65E+00","module":"A1A3","scenario":null}]},{"parameter":"GWP-IOBC","unit":"kg CO2-eq","values":[{"value":"2,03E+02","module":"A1","scenario":null},{"value":"1,33E-01","module":"A2","scenario":null},{"value":"5,47E+00","module":"A3","scenario":null},{"value":"6,34E+00","module":"A4","scenario":null},{"value":"3,29E-02","module":"A5","scenario":null},{"value":"8,51E+01","module":"B6","scenario":null},{"value":"0,00E+00","module":"C1","scenario":null},{"value":"7,66E-01","module":"C2","scenario":null},{"value":"1,10E+00","module":"C3","scenario":null},{"value":"2,15E-01","module":"C4","scenario":null},{"value":"-7,75E+00","module":"D","scenario":null},{"value":"2,08E+02","module":"A1A3","scenario":null}]}],"additional_environmental_impact":[{"parameter":"PM","unit":"Disease incidence","values":[{"value":"1,16E-05","module":"A1","scenario":null},{"value":"8,62E-09","module":"A2","scenario":null},{"value":"4,09E-07","module":"A3","scenario":null},{"value":"2,24E-07","module":"A4","scenario":null},{"value":"2,30E-09","module":"A5","scenario":null},{"value":"4,63E-06","module":"B6","scenario":null},{"value":"0,00E+00","module":"C1","scenario":null},{"value":"4,95E-08","module":"C2","scenario":null},{"value":"9,68E-09","module":"C3","scenario":null},{"value":"1,76E-08","module":"C4","scenario":null},{"value":"-9,02E-07","module":"D","scenario":null},{"value":"1,20E-05","module":"A1A3","scenario":null}]},{"parameter":"ETP-fw","unit":"CTUe","values":[{"value":"1,32E+04","module":"A1","scenario":null},{"value":"1,60E+00","module":"A2","scenario":null},{"value":"1,50E+02","module":"A3","scenario":null},{"value":"6,10E+01","module":"A4","scenario":null},{"value":"6,13E-01","module":"A5","scenario":null},{"value":"5,14E+03","module":"B6","scenario":null},{"value":"0,00E+00","module":"C1","scenario":null},{"value":"9,17E+00","module":"C2","scenario":null},{"value":"7,01E+00","module":"C3","scenario":null},{"value":"1,52E+03","module":"C4","scenario":null},{"value":"-2,67E+03","module":"D","scenario":null},{"value":"1,33E+04","module":"A1A3","scenario":null}]},{"parameter":"HTP-c","unit":"CTUh","values":[{"value":"4,51E-07","module":"A1","scenario":null},{"value":"0,00E+00","module":"A2","scenario":null},{"value":"1,63E-09","module":"A3","scenario":null},{"value":"0,00E+00","module":"A4","scenario":null},{"value":"1,80E-11","module":"A5","scenario":null},{"value":"2,45E-07","module":"B6","scenario":null},{"value":"0,00E+00","module":"C1","scenario":null},{"value":"0,00E+00","module":"C2","scenario":null},{"value":"5,32E-09","module":"C3","scenario":null},{"value":"6,48E-10","module":"C4","scenario":null},{"value":"-2,11E-08","module":"D","scenario":null},{"value":"4,52E-07","module":"A1A3","scenario":null}]},{"parameter":"HTP-nc","unit":"CTUh","values":[{"value":"1,05E-05","module":"A1","scenario":null},{"value":"1,56E-09","module":"A2","scenario":null},{"value":"7,10E-08","module":"A3","scenario":null},{"value":"4,47E-08","module":"A4","scenario":null},{"value":"7,70E-10","module":"A5","scenario":null},{"value":"5,78E-06","module":"B6","scenario":null},{"value":"0,00E+00","module":"C1","scenario":null},{"value":"9,00E-09","module":"C2","scenario":null},{"value":"3,13E-07","module":"C3","scenario":null},{"value":"5,38E-09","module":"C4","scenario":null},{"value":"-9,45E-07","module":"D","scenario":null},{"value":"1,06E-05","module":"A1A3","scenario":null}]},{"parameter":"SQP","unit":"-","values":[{"value":"6,81E+02","module":"A1","scenario":null},{"value":"1,35E+00","module":"A2","scenario":null},{"value":"1,09E+01","module":"A3","scenario":null},{"value":"4,32E+01","module":"A4","scenario":null},{"value":"3,08E-01","module":"A5","scenario":null},{"value":"5,68E+02","module":"B6","scenario":null},{"value":"0,00E+00","module":"C1","scenario":null},{"value":"7,75E+00","module":"C2","scenario":null},{"value":"7,74E-01","module":"C3","scenario":null},{"value":"5,76E+00","module":"C4","scenario":null},{"value":"-6,38E+01","module":"D","scenario":null},{"value":"6,93E+02","module":"A1A3","scenario":null}]},{"parameter":"IRP","unit":"kBq U235-eq","values":[{"value":"7,99E+00","module":"A1","scenario":null},{"value":"8,18E-03","module":"A2","scenario":null},{"value":"4,44E-02","module":"A3","scenario":null},{"value":"3,88E-01","module":"A4","scenario":null},{"value":"1,97E-03","module":"A5","scenario":null},{"value":"2,05E+01","module":"B6","scenario":null},{"value":"0,00E+00","module":"C1","scenario":null},{"value":"4,70E-02","module":"C2","scenario":null},{"value":"1,73E-02","module":"C3","scenario":null},{"value":"8,64E-03","module":"C4","scenario":null},{"value":"-1,90E-01","module":"D","scenario":null},{"value":"8,04E+00","module":"A1A3","scenario":null}]}],"resource_use":[{"parameter":"PERE","unit":"MJ","values":[{"value":"3,22E+02","module":"A1","scenario":null},{"value":"2,23E-02","module":"A2","scenario":null},{"value":"5,16E+00","module":"A3","scenario":null},{"value":"1,02E+00","module":"A4","scenario":null},{"value":"7,57E-03","module":"A5","scenario":null},{"value":"1,46E+04","module":"B6","scenario":null},{"value":"0,00E+00","module":"C1","scenario":null},{"value":"1,28E-01","module":"C2","scenario":null},{"value":"5,42E-01","module":"C3","scenario":null},{"value":"6,15E-01","module":"C4","scenario":null},{"value":"-6,74E+00","module":"D","scenario":null},{"value":"3,27E+02","module":"A1A3","scenario":null}]},{"parameter":"PERM","unit":"","values":[{"value":"1,19E+01","module":"A1","scenario":null},{"value":"0,00E+00","module":"A2","scenario":null},{"value":"0,00E+00","module":"A3","scenario":null},{"value":"0,00E+00","module":"A4","scenario":null},{"value":"-1,19E+01","module":"A5","scenario":null},{"value":"0,00E+00","module":"B6","scenario":null},{"value":"0,00E+00","module":"C1","scenario":null},{"value":"0,00E+00","module":"C2","scenario":null},{"value":"0,00E+00","module":"C3","scenario":null},{"value":"0,00E+00","module":"C4","scenario":null},{"value":"0,00E+00","module":"D","scenario":null},{"value":"1,19E+01","module":"A1A3","scenario":null}]},{"parameter":"PERT","unit":"MJ","values":[{"value":"3,34E+02","module":"A1","scenario":null},{"value":"2,23E-02","module":"A2","scenario":null},{"value":"5,16E+00","module":"A3","scenario":null},{"value":"1,02E+00","module":"A4","scenario":null},{"value":"-1,19E+01","module":"A5","scenario":null},{"value":"1,46E+04","module":"B6","scenario":null},{"value":"0,00E+00","module":"C1","scenario":null},{"value":"1,28E-01","module":"C2","scenario":null},{"value":"5,42E-01","module":"C3","scenario":null},{"value":"6,15E-01","module":"C4","scenario":null},{"value":"-6,74E+00","module":"D","scenario":null},{"value":"3,39E+02","module":"A1A3","scenario":null}]},{"parameter":"PENRE","unit":"MJ","values":[{"value":"2,34E+03","module":"A1","scenario":null},{"value":"1,97E+00","module":"A2","scenario":null},{"value":"5,13E+01","module":"A3","scenario":null},{"value":"8,95E+01","module":"A4","scenario":null},{"value":"4,60E-01","module":"A5","scenario":null},{"value":"1,13E+03","module":"B6","scenario":null},{"value":"0,00E+00","module":"C1","scenario":null},{"value":"1,13E+01","module":"C2","scenario":null},{"value":"3,37E+00","module":"C3","scenario":null},{"value":"2,49E+00","module":"C4","scenario":null},{"value":"-7,75E+01","module":"D","scenario":null},{"value":"2,39E+03","module":"A1A3","scenario":null}]},{"parameter":"PENRM","unit":"MJ","values":[{"value":"3,00E+01","module":"A1","scenario":null},{"value":"0,00E+00","module":"A2","scenario":null},{"value":"0,00E+00","module":"A3","scenario":null},{"value":"0,00E+00","module":"A4","scenario":null},{"value":"0,00E+00","module":"A5","scenario":null},{"value":"0,00E+00","module":"B6","scenario":null},{"value":"0,00E+00","module":"C1","scenario":null},{"value":"0,00E+00","module":"C2","scenario":null},{"value":"-3,62E+01","module":"C3","scenario":null},{"value":"0,00E+00","module":"C4","scenario":null},{"value":"6,56E-03","module":"D","scenario":null},{"value":"3,00E+01","module":"A1A3","scenario":null}]},{"parameter":"PENRT","unit":"MJ","values":[{"value":"2,37E+03","module":"A1","scenario":null},{"value":"1,97E+00","module":"A2","scenario":null},{"value":"5,13E+01","module":"A3","scenario":null},{"value":"8,95E+01","module":"A4","scenario":null},{"value":"4,60E-01","module":"A5","scenario":null},{"value":"1,13E+03","module":"B6","scenario":null},{"value":"0,00E+00","module":"C1","scenario":null},{"value":"1,13E+01","module":"C2","scenario":null},{"value":"-3,28E+01","module":"C3","scenario":null},{"value":"2,49E+00","module":"C4","scenario":null},{"value":"-7,75E+01","module":"D","scenario":null},{"value":"2,42E+03","module":"A1A3","scenario":null}]},{"parameter":"SM","unit":"kg","values":[{"value":"8,03E+00","module":"A1","scenario":null},{"value":"0,00E+00","module":"A2","scenario":null},{"value":"0,00E+00","module":"A3","scenario":null},{"value":"0,00E+00","module":"A4","scenario":null},{"value":"0,00E+00","module":"A5","scenario":null},{"value":"0,00E+00","module":"B6","scenario":null},{"value":"0,00E+00","module":"C1","scenario":null},{"value":"0,00E+00","module":"C2","scenario":null},{"value":"0,00E+00","module":"C3","scenario":null},{"value":"1,30E-02","module":"C4","scenario":null},{"value":"4,43E-02","module":"D","scenario":null},{"value":"8,03E+00","module":"A1A3","scenario":null}]},{"parameter":"RSF","unit":"MJ","values":[{"value":"1,81E+00","module":"A1","scenario":null},{"value":"4,36E-04","module":"A2","scenario":null},{"value":"4,54E-03","module":"A3","scenario":null},{"value":"3,35E-02","module":"A4","scenario":null},{"value":"2,51E-04","module":"A5","scenario":null},{"value":"1,15E+01","module":"B6","scenario":null},{"value":"0,00E+00","module":"C1","scenario":null},{"value":"2,50E-03","module":"C2","scenario":null},{"value":"7,71E-03","module":"C3","scenario":null},{"value":"3,52E-03","module":"C4","scenario":null},{"value":"7,30E-02","module":"D","scenario":null},{"value":"1,82E+00","module":"A1A3","scenario":null}]},{"parameter":"NRSF","unit":"MJ","values":[{"value":"3,40E+00","module":"A1","scenario":null},{"value":"3,70E-03","module":"A2","scenario":null},{"value":"4,27E-02","module":"A3","scenario":null},{"value":"1,79E-01","module":"A4","scenario":null},{"value":"1,03E-03","module":"A5","scenario":null},{"value":"2,86E+01","module":"B6","scenario":null},{"value":"0,00E+00","module":"C1","scenario":null},{"value":"2,13E-02","module":"C2","scenario":null},{"value":"-3,29E-04","module":"C3","scenario":null},{"value":"1,13E-01","module":"C4","scenario":null},{"value":"1,67E+00","module":"D","scenario":null},{"value":"3,44E+00","module":"A1A3","scenario":null}]},{"parameter":"FW","unit":"m3","values":[{"value":"1,89E+00","module":"A1","scenario":null},{"value":"2,20E-04","module":"A2","scenario":null},{"value":"1,40E-01","module":"A3","scenario":null},{"value":"7,69E-03","module":"A4","scenario":null},{"value":"2,17E-04","module":"A5","scenario":null},{"value":"1,09E+02","module":"B6","scenario":null},{"value":"0,00E+00","module":"C1","scenario":null},{"value":"1,26E-03","module":"C2","scenario":null},{"value":"3,32E-03","module":"C3","scenario":null},{"value":"2,12E-03","module":"C4","scenario":null},{"value":"-3,20E-02","module":"D","scenario":null},{"value":"2,03E+00","module":"A1A3","scenario":null}]}],"end_of_life_waste":[{"parameter":"HWD","unit":"kg","values":[{"value":"1,37E+00","module":"A1","scenario":null},{"value":"1,78E-04","module":"A2","scenario":null},{"value":"7,08E-03","module":"A3","scenario":null},{"value":"4,36E-03","module":"A4","scenario":null},{"value":"0,00E+00","module":"A5","scenario":null},{"value":"7,24E-01","module":"B6","scenario":null},{"value":"0,00E+00","module":"C1","scenario":null},{"value":"1,02E-03","module":"C2","scenario":null},{"value":"1,55E-04","module":"C3","scenario":null},{"value":"6,97E-01","module":"C4","scenario":null},{"value":"-4,06E-02","module":"D","scenario":null},{"value":"1,38E+00","module":"A1A3","scenario":null}]},{"parameter":"NHWD","unit":"kg","values":[{"value":"3,97E+01","module":"A1","scenario":null},{"value":"9,45E-02","module":"A2","scenario":null},{"value":"4,79E-01","module":"A3","scenario":null},{"value":"2,76E+00","module":"A4","scenario":null},{"value":"2,03E+00","module":"A5","scenario":null},{"value":"8,69E+01","module":"B6","scenario":null},{"value":"0,00E+00","module":"C1","scenario":null},{"value":"5,43E-01","module":"C2","scenario":null},{"value":"2,11E-01","module":"C3","scenario":null},{"value":"3,65E+00","module":"C4","scenario":null},{"value":"-1,37E+00","module":"D","scenario":null},{"value":"4,03E+01","module":"A1A3","scenario":null}]},{"parameter":"RWD","unit":"kg","values":[{"value":"6,32E-03","module":"A1","scenario":null},{"value":"1,29E-05","module":"A2","scenario":null},{"value":"3,92E-05","module":"A3","scenario":null},{"value":"6,14E-04","module":"A4","scenario":null},{"value":"0,00E+00","module":"A5","scenario":null},{"value":"1,01E-02","module":"B6","scenario":null},{"value":"0,00E+00","module":"C1","scenario":null},{"value":"7,42E-05","module":"C2","scenario":null},{"value":"7,95E-06","module":"C3","scenario":null},{"value":"6,14E-06","module":"C4","scenario":null},{"value":"-1,75E-04","module":"D","scenario":null},{"value":"6,38E-03","module":"A1A3","scenario":null}]}],"end_of_life_flow":[{"parameter":"CRU","unit":"kg","values":[{"value":"0,00E+00","module":"A1","scenario":null},{"value":"0,00E+00","module":"A2","scenario":null},{"value":"0,00E+00","module":"A3","scenario":null},{"value":"0,00E+00","module":"A4","scenario":null},{"value":"0,00E+00","module":"A5","scenario":null},{"value":"0,00E+00","module":"B6","scenario":null},{"value":"0,00E+00","module":"C1","scenario":null},{"value":"0,00E+00","module":"C2","scenario":null},{"value":"0,00E+00","module":"C3","scenario":null},{"value":"0,00E+00","module":"C4","scenario":null},{"value":"0,00E+00","module":"D","scenario":null},{"value":"0,00E+00","module":"A1A3","scenario":null}]},{"parameter":"MFR","unit":"kg","values":[{"value":"0,00E+00","module":"A1","scenario":null},{"value":"0,00E+00","module":"A2","scenario":null},{"value":"1,53E-01","module":"A3","scenario":null},{"value":"0,00E+00","module":"A4","scenario":null},{"value":"1,89E+00","module":"A5","scenario":null},{"value":"0,00E+00","module":"B6","scenario":null},{"value":"0,00E+00","module":"C1","scenario":null},{"value":"0,00E+00","module":"C2","scenario":null},{"value":"7,85E+00","module":"C3","scenario":null},{"value":"2,68E-05","module":"C4","scenario":null},{"value":"-1,75E-03","module":"D","scenario":null},{"value":"1,53E-01","module":"A1A3","scenario":null}]},{"parameter":"MER","unit":"kg","values":[{"value":"0,00E+00","module":"A1","scenario":null},{"value":"0,00E+00","module":"A2","scenario":null},{"value":"3,29E-02","module":"A3","scenario":null},{"value":"0,00E+00","module":"A4","scenario":null},{"value":"4,43E-04","module":"A5","scenario":null},{"value":"0,00E+00","module":"B6","scenario":null},{"value":"0,00E+00","module":"C1","scenario":null},{"value":"0,00E+00","module":"C2","scenario":null},{"value":"2,99E-01","module":"C3","scenario":null},{"value":"6,56E-07","module":"C4","scenario":null},{"value":"-2,30E-04","module":"D","scenario":null},{"value":"3,29E-02","module":"A1A3","scenario":null}]},{"parameter":"EEE","unit":"MJ","values":[{"value":"0,00E+00","module":"A1","scenario":null},{"value":"0,00E+00","module":"A2","scenario":null},{"value":"4,96E-02","module":"A3","scenario":null},{"value":"0,00E+00","module":"A4","scenario":null},{"value":"1,16E-01","module":"A5","scenario":null},{"value":"0,00E+00","module":"B6","scenario":null},{"value":"0,00E+00","module":"C1","scenario":null},{"value":"0,00E+00","module":"C2","scenario":null},{"value":"4,91E-01","module":"C3","scenario":null},{"value":"4,25E-05","module":"C4","scenario":null},{"value":"-5,70E-04","module":"D","scenario":null},{"value":"4,96E-02","module":"A1A3","scenario":null}]},{"parameter":"EET","unit":"MJ","values":[{"value":"0,00E+00","module":"A1","scenario":null},{"value":"0,00E+00","module":"A2","scenario":null},{"value":"7,51E-01","module":"A3","scenario":null},{"value":"0,00E+00","module":"A4","scenario":null},{"value":"1,76E+00","module":"A5","scenario":null},{"value":"0,00E+00","module":"B6","scenario":null},{"value":"0,00E+00","module":"C1","scenario":null},{"value":"0,00E+00","module":"C2","scenario":null},{"value":"7,42E+00","module":"C3","scenario":null},{"value":"6,44E-04","module":"C4","scenario":null},{"value":"-8,63E-03","module":"D","scenario":null},{"value":"7,51E-01","module":"A1A3","scenario":null}]}]}