{"product_name":"HHFlex Inline","epd_id":"NEPD-7458-6850","declared_unit":{"unit":"stk","amount":1},"compliance":["EN 15804+A2","ISO 14025","ISO 21930"],"producer_name":"Systemair B.V.","environmental_impact":[{"parameter":"GWP-total","unit":"kg CO2-eq","values":[{"value":"5,65E+03","module":"A1-A3","scenario":null},{"value":"6,42E+01","module":"A4","scenario":null},{"value":"1,73E+00","module":"C1","scenario":null},{"value":"1,07E+01","module":"C2","scenario":null},{"value":"9,44E+01","module":"C3","scenario":null},{"value":"8,07E+00","module":"C4","scenario":null},{"value":"-1,08E+03","module":"D","scenario":null}]},{"parameter":"GWP-fossil","unit":"kg CO2-eq","values":[{"value":"5,57E+03","module":"A1-A3","scenario":null},{"value":"6,41E+01","module":"A4","scenario":null},{"value":"1,73E+00","module":"C1","scenario":null},{"value":"1,07E+01","module":"C2","scenario":null},{"value":"9,44E+01","module":"C3","scenario":null},{"value":"8,06E+00","module":"C4","scenario":null},{"value":"-1,06E+03","module":"D","scenario":null}]},{"parameter":"GWP-biogenic","unit":"kg CO2-eq","values":[{"value":"3,58E+01","module":"A1-A3","scenario":null},{"value":"2,65E-02","module":"A4","scenario":null},{"value":"3,24E-04","module":"C1","scenario":null},{"value":"4,42E-03","module":"C2","scenario":null},{"value":"3,53E-02","module":"C3","scenario":null},{"value":"2,55E-03","module":"C4","scenario":null},{"value":"-4,51E+00","module":"D","scenario":null}]},{"parameter":"GWP-luluc","unit":"kg CO2-eq","values":[{"value":"4,07E+01","module":"A1-A3","scenario":null},{"value":"2,28E-02","module":"A4","scenario":null},{"value":"1,36E-04","module":"C1","scenario":null},{"value":"3,80E-03","module":"C2","scenario":null},{"value":"6,80E-03","module":"C3","scenario":null},{"value":"6,25E-04","module":"C4","scenario":null},{"value":"-1,52E+01","module":"D","scenario":null}]},{"parameter":"ODP","unit":"kg CFC11-eq","values":[{"value":"5,01E-04","module":"A1-A3","scenario":null},{"value":"1,45E-05","module":"A4","scenario":null},{"value":"3,73E-07","module":"C1","scenario":null},{"value":"2,42E-06","module":"C2","scenario":null},{"value":"2,85E-06","module":"C3","scenario":null},{"value":"7,49E-07","module":"C4","scenario":null},{"value":"-2,94E-01","module":"D","scenario":null}]},{"parameter":"AP","unit":"mol H+-eq","values":[{"value":"6,34E+01","module":"A1-A3","scenario":null},{"value":"1,84E-01","module":"A4","scenario":null},{"value":"1,81E-02","module":"C1","scenario":null},{"value":"3,07E-02","module":"C2","scenario":null},{"value":"5,13E-02","module":"C3","scenario":null},{"value":"1,91E-02","module":"C4","scenario":null},{"value":"-3,76E+01","module":"D","scenario":null}]},{"parameter":"POCP","unit":"kg NMVOC-eq","values":[{"value":"2,51E+01","module":"A1-A3","scenario":null},{"value":"1,56E-01","module":"A4","scenario":null},{"value":"2,40E-02","module":"C1","scenario":null},{"value":"2,60E-02","module":"C2","scenario":null},{"value":"3,87E-02","module":"C3","scenario":null},{"value":"2,17E-02","module":"C4","scenario":null},{"value":"-8,43E+00","module":"D","scenario":null}]},{"parameter":"ADPE","unit":"kg Sb-eq","values":[{"value":"1,90E+00","module":"A1-A3","scenario":null},{"value":"1,77E-03","module":"A4","scenario":null},{"value":"2,65E-06","module":"C1","scenario":null},{"value":"2,95E-04","module":"C2","scenario":null},{"value":"1,82E-04","module":"C3","scenario":null},{"value":"1,93E-05","module":"C4","scenario":null},{"value":"-1,79E-01","module":"D","scenario":null}]},{"parameter":"ADPF","unit":"MJ","values":[{"value":"6,95E+04","module":"A1-A3","scenario":null},{"value":"9,70E+02","module":"A4","scenario":null},{"value":"2,38E+01","module":"C1","scenario":null},{"value":"1,62E+02","module":"C2","scenario":null},{"value":"1,15E+02","module":"C3","scenario":null},{"value":"5,50E+01","module":"C4","scenario":null},{"value":"-1,24E+04","module":"D","scenario":null}]},{"parameter":"WDP","unit":"m3 world-eq. Deprived","values":[{"value":"7,47E+05","module":"A1-A3","scenario":null},{"value":"9,38E+02","module":"A4","scenario":null},{"value":"5,05E+00","module":"C1","scenario":null},{"value":"1,56E+02","module":"C2","scenario":null},{"value":"2,41E+03","module":"C3","scenario":null},{"value":"3,81E+02","module":"C4","scenario":null},{"value":"-4,32E+05","module":"D","scenario":null}]},{"parameter":"EP-freshwater","unit":"kg P-eq","values":[{"value":"4,47E-01","module":"A1-A3","scenario":null},{"value":"5,12E-04","module":"A4","scenario":null},{"value":"6,28E-06","module":"C1","scenario":null},{"value":"8,54E-05","module":"C2","scenario":null},{"value":"2,57E-04","module":"C3","scenario":null},{"value":"4,12E-05","module":"C4","scenario":null},{"value":"-2,50E-01","module":"D","scenario":null}]},{"parameter":"EP-marine","unit":"kg N-eq","values":[{"value":"6,53E+00","module":"A1-A3","scenario":null},{"value":"3,65E-02","module":"A4","scenario":null},{"value":"7,97E-03","module":"C1","scenario":null},{"value":"6,08E-03","module":"C2","scenario":null},{"value":"1,29E-02","module":"C3","scenario":null},{"value":"1,19E-02","module":"C4","scenario":null},{"value":"-2,07E+00","module":"D","scenario":null}]},{"parameter":"EP-terrestrial","unit":"mol N-eq.","values":[{"value":"1,21E+02","module":"A1-A3","scenario":null},{"value":"4,08E-01","module":"A4","scenario":null},{"value":"8,74E-02","module":"C1","scenario":null},{"value":"6,80E-02","module":"C2","scenario":null},{"value":"1,38E-01","module":"C3","scenario":null},{"value":"7,24E-02","module":"C4","scenario":null},{"value":"-2,86E+01","module":"D","scenario":null}]},{"parameter":"GWP-IOBC","unit":"kg CO2-eq","values":[{"value":"5,65E+03","module":"A1-A3","scenario":null},{"value":"6,42E+01","module":"A4","scenario":null},{"value":"1,73E+00","module":"C1","scenario":null},{"value":"1,07E+01","module":"C2","scenario":null},{"value":"9,46E+01","module":"C3","scenario":null},{"value":"8,15E+00","module":"C4","scenario":null},{"value":"-9,80E+02","module":"D","scenario":null}]}],"additional_environmental_impact":[{"parameter":"PM","unit":"Disease incidence","values":[{"value":"4,66E-04","module":"A1-A3","scenario":null},{"value":"3,93E-06","module":"A4","scenario":null},{"value":"4,78E-07","module":"C1","scenario":null},{"value":"6,54E-07","module":"C2","scenario":null},{"value":"3,31E-07","module":"C3","scenario":null},{"value":"3,31E-07","module":"C4","scenario":null},{"value":"-1,27E-04","module":"D","scenario":null}]},{"parameter":"ETP-fw","unit":"CTUe","values":[{"value":"4,49E+05","module":"A1-A3","scenario":null},{"value":"7,19E+02","module":"A4","scenario":null},{"value":"1,30E+01","module":"C1","scenario":null},{"value":"1,20E+02","module":"C2","scenario":null},{"value":"5,40E+03","module":"C3","scenario":null},{"value":"6,84E+03","module":"C4","scenario":null},{"value":"-3,10E+05","module":"D","scenario":null}]},{"parameter":"HTP-c","unit":"CTUh","values":[{"value":"2,72E-05","module":"A1-A3","scenario":null},{"value":"0,00E+00","module":"A4","scenario":null},{"value":"0,00E+00","module":"C1","scenario":null},{"value":"0,00E+00","module":"C2","scenario":null},{"value":"1,27E-08","module":"C3","scenario":null},{"value":"2,62E-07","module":"C4","scenario":null},{"value":"-6,52E-06","module":"D","scenario":null}]},{"parameter":"HTP-nc","unit":"CTUh","values":[{"value":"5,78E-04","module":"A1-A3","scenario":null},{"value":"7,85E-07","module":"A4","scenario":null},{"value":"1,18E-08","module":"C1","scenario":null},{"value":"1,31E-07","module":"C2","scenario":null},{"value":"1,31E-06","module":"C3","scenario":null},{"value":"1,79E-05","module":"C4","scenario":null},{"value":"-3,69E-04","module":"D","scenario":null}]},{"parameter":"SQP","unit":"-","values":[{"value":"2,26E+04","module":"A1-A3","scenario":null},{"value":"6,78E+02","module":"A4","scenario":null},{"value":"3,01E+00","module":"C1","scenario":null},{"value":"1,13E+02","module":"C2","scenario":null},{"value":"4,20E+01","module":"C3","scenario":null},{"value":"1,69E+02","module":"C4","scenario":null},{"value":"-4,24E+03","module":"D","scenario":null}]},{"parameter":"IRP","unit":"kBq U235-eq","values":[{"value":"2,05E+02","module":"A1-A3","scenario":null},{"value":"4,24E+00","module":"A4","scenario":null},{"value":"1,02E-01","module":"C1","scenario":null},{"value":"7,06E-01","module":"C2","scenario":null},{"value":"5,66E-01","module":"C3","scenario":null},{"value":"2,57E-01","module":"C4","scenario":null},{"value":"-4,52E+01","module":"D","scenario":null}]}],"resource_use":[{"parameter":"PERE","unit":"MJ","values":[{"value":"1,11E+04","module":"A1-A3","scenario":null},{"value":"1,39E+01","module":"A4","scenario":null},{"value":"1,28E-01","module":"C1","scenario":null},{"value":"2,31E+00","module":"C2","scenario":null},{"value":"1,50E+01","module":"C3","scenario":null},{"value":"2,22E+00","module":"C4","scenario":null},{"value":"-4,68E+03","module":"D","scenario":null}]},{"parameter":"PERM","unit":"","values":[{"value":"0,00E+00","module":"A1-A3","scenario":null},{"value":"0,00E+00","module":"A4","scenario":null},{"value":"0,00E+00","module":"C1","scenario":null},{"value":"0,00E+00","module":"C2","scenario":null},{"value":"0,00E+00","module":"C3","scenario":null},{"value":"0,00E+00","module":"C4","scenario":null},{"value":"0,00E+00","module":"D","scenario":null}]},{"parameter":"PERT","unit":"MJ","values":[{"value":"1,11E+04","module":"A1-A3","scenario":null},{"value":"1,39E+01","module":"A4","scenario":null},{"value":"1,28E-01","module":"C1","scenario":null},{"value":"2,31E+00","module":"C2","scenario":null},{"value":"1,50E+01","module":"C3","scenario":null},{"value":"2,22E+00","module":"C4","scenario":null},{"value":"-4,68E+03","module":"D","scenario":null}]},{"parameter":"PENRE","unit":"MJ","values":[{"value":"6,74E+04","module":"A1-A3","scenario":null},{"value":"9,70E+02","module":"A4","scenario":null},{"value":"2,38E+01","module":"C1","scenario":null},{"value":"1,62E+02","module":"C2","scenario":null},{"value":"1,15E+02","module":"C3","scenario":null},{"value":"5,50E+01","module":"C4","scenario":null},{"value":"-1,24E+04","module":"D","scenario":null}]},{"parameter":"PENRM","unit":"MJ","values":[{"value":"2,10E+03","module":"A1-A3","scenario":null},{"value":"0,00E+00","module":"A4","scenario":null},{"value":"0,00E+00","module":"C1","scenario":null},{"value":"0,00E+00","module":"C2","scenario":null},{"value":"-2,10E+03","module":"C3","scenario":null},{"value":"0,00E+00","module":"C4","scenario":null},{"value":"0,00E+00","module":"D","scenario":null}]},{"parameter":"PENRT","unit":"MJ","values":[{"value":"6,95E+04","module":"A1-A3","scenario":null},{"value":"9,70E+02","module":"A4","scenario":null},{"value":"2,38E+01","module":"C1","scenario":null},{"value":"1,62E+02","module":"C2","scenario":null},{"value":"-1,98E+03","module":"C3","scenario":null},{"value":"5,50E+01","module":"C4","scenario":null},{"value":"-1,24E+04","module":"D","scenario":null}]},{"parameter":"SM","unit":"kg","values":[{"value":"1,25E+02","module":"A1-A3","scenario":null},{"value":"0,00E+00","module":"A4","scenario":null},{"value":"1,17E-02","module":"C1","scenario":null},{"value":"0,00E+00","module":"C2","scenario":null},{"value":"8,60E-04","module":"C3","scenario":null},{"value":"6,91E-04","module":"C4","scenario":null},{"value":"5,55E+01","module":"D","scenario":null}]},{"parameter":"RSF","unit":"MJ","values":[{"value":"3,86E+02","module":"A1-A3","scenario":null},{"value":"4,97E-01","module":"A4","scenario":null},{"value":"3,16E-03","module":"C1","scenario":null},{"value":"8,28E-02","module":"C2","scenario":null},{"value":"2,72E-01","module":"C3","scenario":null},{"value":"5,11E-02","module":"C4","scenario":null},{"value":"6,79E+00","module":"D","scenario":null}]},{"parameter":"NRSF","unit":"MJ","values":[{"value":"2,76E+02","module":"A1-A3","scenario":null},{"value":"1,78E+00","module":"A4","scenario":null},{"value":"4,65E-02","module":"C1","scenario":null},{"value":"2,96E-01","module":"C2","scenario":null},{"value":"9,14E-04","module":"C3","scenario":null},{"value":"1,95E-01","module":"C4","scenario":null},{"value":"8,39E+01","module":"D","scenario":null}]},{"parameter":"FW","unit":"m3","values":[{"value":"7,55E+01","module":"A1-A3","scenario":null},{"value":"1,04E-01","module":"A4","scenario":null},{"value":"1,22E-03","module":"C1","scenario":null},{"value":"1,73E-02","module":"C2","scenario":null},{"value":"2,69E+00","module":"C3","scenario":null},{"value":"6,18E-02","module":"C4","scenario":null},{"value":"-2,48E+01","module":"D","scenario":null}]}],"end_of_life_waste":[{"parameter":"HWD","unit":"kg","values":[{"value":"4,08E+01","module":"A1-A3","scenario":null},{"value":"5,00E-02","module":"A4","scenario":null},{"value":"6,99E-04","module":"C1","scenario":null},{"value":"8,34E-03","module":"C2","scenario":null},{"value":"9,97E-05","module":"C3","scenario":null},{"value":"6,96E-01","module":"C4","scenario":null},{"value":"6,93E-01","module":"D","scenario":null}]},{"parameter":"NHWD","unit":"kg","values":[{"value":"1,67E+03","module":"A1-A3","scenario":null},{"value":"4,72E+01","module":"A4","scenario":null},{"value":"2,81E-02","module":"C1","scenario":null},{"value":"7,86E+00","module":"C2","scenario":null},{"value":"3,23E-03","module":"C3","scenario":null},{"value":"2,70E+02","module":"C4","scenario":null},{"value":"-3,53E+02","module":"D","scenario":null}]},{"parameter":"RWD","unit":"kg","values":[{"value":"2,00E-01","module":"A1-A3","scenario":null},{"value":"6,61E-03","module":"A4","scenario":null},{"value":"1,65E-04","module":"C1","scenario":null},{"value":"1,10E-03","module":"C2","scenario":null},{"value":"1,01E-05","module":"C3","scenario":null},{"value":"2,19E-04","module":"C4","scenario":null},{"value":"-4,24E-02","module":"D","scenario":null}]}],"end_of_life_flow":[{"parameter":"CRU","unit":"kg","values":[{"value":"0,00E+00","module":"A1-A3","scenario":null},{"value":"0,00E+00","module":"A4","scenario":null},{"value":"0,00E+00","module":"C1","scenario":null},{"value":"0,00E+00","module":"C2","scenario":null},{"value":"0,00E+00","module":"C3","scenario":null},{"value":"0,00E+00","module":"C4","scenario":null},{"value":"0,00E+00","module":"D","scenario":null}]},{"parameter":"MFR","unit":"kg","values":[{"value":"4,39E+01","module":"A1-A3","scenario":null},{"value":"0,00E+00","module":"A4","scenario":null},{"value":"1,15E-02","module":"C1","scenario":null},{"value":"0,00E+00","module":"C2","scenario":null},{"value":"9,96E+02","module":"C3","scenario":null},{"value":"8,93E-03","module":"C4","scenario":null},{"value":"-2,17E+00","module":"D","scenario":null}]},{"parameter":"MER","unit":"kg","values":[{"value":"6,68E+01","module":"A1-A3","scenario":null},{"value":"0,00E+00","module":"A4","scenario":null},{"value":"3,55E-05","module":"C1","scenario":null},{"value":"0,00E+00","module":"C2","scenario":null},{"value":"4,40E+01","module":"C3","scenario":null},{"value":"1,54E-04","module":"C4","scenario":null},{"value":"-2,86E-01","module":"D","scenario":null}]},{"parameter":"EEE","unit":"MJ","values":[{"value":"4,39E+01","module":"A1-A3","scenario":null},{"value":"0,00E+00","module":"A4","scenario":null},{"value":"1,22E-04","module":"C1","scenario":null},{"value":"0,00E+00","module":"C2","scenario":null},{"value":"4,60E+01","module":"C3","scenario":null},{"value":"6,90E-03","module":"C4","scenario":null},{"value":"-7,01E-01","module":"D","scenario":null}]},{"parameter":"EET","unit":"MJ","values":[{"value":"6,64E+02","module":"A1-A3","scenario":null},{"value":"0,00E+00","module":"A4","scenario":null},{"value":"1,84E-03","module":"C1","scenario":null},{"value":"0,00E+00","module":"C2","scenario":null},{"value":"6,95E+02","module":"C3","scenario":null},{"value":"1,04E-01","module":"C4","scenario":null},{"value":"-1,06E+01","module":"D","scenario":null}]}]}