{"product_name":"RQ Pure 6mm\u00b2","epd_id":"NEPD-7410-6810","declared_unit":{"unit":"m","amount":1},"compliance":["EN 15804+A2","ISO 14025","ISO 21930"],"producer_name":"Prysmian Group Sverige AB","environmental_impact":[{"parameter":"GWP-total","unit":"kg CO2-eq","values":[{"value":"1,93E-01","module":"A1","scenario":null},{"value":"1,26E-02","module":"A2","scenario":null},{"value":"2,32E-02","module":"A3","scenario":null},{"value":"1,03E-02","module":"A4","scenario":null},{"value":"5,22E-03","module":"A5","scenario":null},{"value":"0,00E+00","module":"C1","scenario":null},{"value":"3,14E-03","module":"C2","scenario":null},{"value":"1,73E-02","module":"C3","scenario":null},{"value":"1,11E-03","module":"C4","scenario":null},{"value":"-2,87E-02","module":"D","scenario":null},{"value":"2,29E-01","module":"A1A3","scenario":null}]},{"parameter":"GWP-fossil","unit":"kg CO2-eq","values":[{"value":"1,92E-01","module":"A1","scenario":null},{"value":"1,26E-02","module":"A2","scenario":null},{"value":"2,22E-02","module":"A3","scenario":null},{"value":"1,03E-02","module":"A4","scenario":null},{"value":"5,17E-03","module":"A5","scenario":null},{"value":"0,00E+00","module":"C1","scenario":null},{"value":"3,14E-03","module":"C2","scenario":null},{"value":"1,73E-02","module":"C3","scenario":null},{"value":"1,11E-03","module":"C4","scenario":null},{"value":"-2,85E-02","module":"D","scenario":null},{"value":"2,27E-01","module":"A1A3","scenario":null}]},{"parameter":"GWP-biogenic","unit":"kg CO2-eq","values":[{"value":"1,35E-03","module":"A1","scenario":null},{"value":"3,70E-06","module":"A2","scenario":null},{"value":"8,14E-04","module":"A3","scenario":null},{"value":"4,21E-06","module":"A4","scenario":null},{"value":"4,36E-05","module":"A5","scenario":null},{"value":"0,00E+00","module":"C1","scenario":null},{"value":"1,28E-06","module":"C2","scenario":null},{"value":"3,77E-07","module":"C3","scenario":null},{"value":"7,49E-08","module":"C4","scenario":null},{"value":"-1,30E-04","module":"D","scenario":null},{"value":"2,17E-03","module":"A1A3","scenario":null}]},{"parameter":"GWP-luluc","unit":"kg CO2-eq","values":[{"value":"2,44E-04","module":"A1","scenario":null},{"value":"6,91E-06","module":"A2","scenario":null},{"value":"2,05E-04","module":"A3","scenario":null},{"value":"2,99E-06","module":"A4","scenario":null},{"value":"9,22E-06","module":"A5","scenario":null},{"value":"0,00E+00","module":"C1","scenario":null},{"value":"1,10E-06","module":"C2","scenario":null},{"value":"7,03E-08","module":"C3","scenario":null},{"value":"1,24E-07","module":"C4","scenario":null},{"value":"-6,31E-05","module":"D","scenario":null},{"value":"4,57E-04","module":"A1A3","scenario":null}]},{"parameter":"ODP","unit":"kg CFC11-eq","values":[{"value":"1,81E-08","module":"A1","scenario":null},{"value":"2,62E-09","module":"A2","scenario":null},{"value":"2,65E-09","module":"A3","scenario":null},{"value":"2,37E-09","module":"A4","scenario":null},{"value":"5,32E-10","module":"A5","scenario":null},{"value":"0,00E+00","module":"C1","scenario":null},{"value":"7,15E-10","module":"C2","scenario":null},{"value":"3,80E-11","module":"C3","scenario":null},{"value":"1,00E-10","module":"C4","scenario":null},{"value":"-7,19E-05","module":"D","scenario":null},{"value":"2,34E-08","module":"A1A3","scenario":null}]},{"parameter":"AP","unit":"mol H+-eq","values":[{"value":"1,75E-02","module":"A1","scenario":null},{"value":"3,31E-04","module":"A2","scenario":null},{"value":"8,50E-05","module":"A3","scenario":null},{"value":"4,31E-05","module":"A4","scenario":null},{"value":"3,60E-04","module":"A5","scenario":null},{"value":"0,00E+00","module":"C1","scenario":null},{"value":"1,28E-05","module":"C2","scenario":null},{"value":"3,80E-06","module":"C3","scenario":null},{"value":"2,71E-06","module":"C4","scenario":null},{"value":"-4,64E-03","module":"D","scenario":null},{"value":"1,79E-02","module":"A1A3","scenario":null}]},{"parameter":"POCP","unit":"kg NMVOC-eq","values":[{"value":"2,99E-03","module":"A1","scenario":null},{"value":"2,42E-04","module":"A2","scenario":null},{"value":"4,46E-05","module":"A3","scenario":null},{"value":"4,61E-05","module":"A4","scenario":null},{"value":"6,69E-05","module":"A5","scenario":null},{"value":"0,00E+00","module":"C1","scenario":null},{"value":"1,29E-05","module":"C2","scenario":null},{"value":"4,49E-06","module":"C3","scenario":null},{"value":"3,27E-06","module":"C4","scenario":null},{"value":"-8,08E-04","module":"D","scenario":null},{"value":"3,28E-03","module":"A1A3","scenario":null}]},{"parameter":"ADPE","unit":"kg Sb-eq","values":[{"value":"5,19E-05","module":"A1","scenario":null},{"value":"1,16E-07","module":"A2","scenario":null},{"value":"1,57E-07","module":"A3","scenario":null},{"value":"1,75E-07","module":"A4","scenario":null},{"value":"1,05E-06","module":"A5","scenario":null},{"value":"0,00E+00","module":"C1","scenario":null},{"value":"8,49E-08","module":"C2","scenario":null},{"value":"1,90E-09","module":"C3","scenario":null},{"value":"2,66E-09","module":"C4","scenario":null},{"value":"-2,59E-05","module":"D","scenario":null},{"value":"5,22E-05","module":"A1A3","scenario":null}]},{"parameter":"ADPF","unit":"MJ","values":[{"value":"2,64E+00","module":"A1","scenario":null},{"value":"1,69E-01","module":"A2","scenario":null},{"value":"5,71E-01","module":"A3","scenario":null},{"value":"1,60E-01","module":"A4","scenario":null},{"value":"7,20E-02","module":"A5","scenario":null},{"value":"0,00E+00","module":"C1","scenario":null},{"value":"4,73E-02","module":"C2","scenario":null},{"value":"2,38E-03","module":"C3","scenario":null},{"value":"8,06E-03","module":"C4","scenario":null},{"value":"-2,60E-01","module":"D","scenario":null},{"value":"3,38E+00","module":"A1A3","scenario":null}]},{"parameter":"WDP","unit":"m3 world-eq. Deprived","values":[{"value":"5,76E+00","module":"A1","scenario":null},{"value":"5,89E-02","module":"A2","scenario":null},{"value":"3,15E+01","module":"A3","scenario":null},{"value":"1,22E-01","module":"A4","scenario":null},{"value":"7,53E-01","module":"A5","scenario":null},{"value":"0,00E+00","module":"C1","scenario":null},{"value":"4,51E-02","module":"C2","scenario":null},{"value":"1,72E-02","module":"C3","scenario":null},{"value":"1,79E-01","module":"C4","scenario":null},{"value":"1,33E+00","module":"D","scenario":null},{"value":"3,73E+01","module":"A1A3","scenario":null}]},{"parameter":"EP-freshwater","unit":"kg P-eq","values":[{"value":"1,52E-04","module":"A1","scenario":null},{"value":"5,93E-08","module":"A2","scenario":null},{"value":"8,36E-07","module":"A3","scenario":null},{"value":"7,82E-08","module":"A4","scenario":null},{"value":"3,06E-06","module":"A5","scenario":null},{"value":"0,00E+00","module":"C1","scenario":null},{"value":"2,46E-08","module":"C2","scenario":null},{"value":"3,34E-09","module":"C3","scenario":null},{"value":"5,76E-09","module":"C4","scenario":null},{"value":"-3,13E-05","module":"D","scenario":null},{"value":"1,53E-04","module":"A1A3","scenario":null}]},{"parameter":"EP-marine","unit":"kg N-eq","values":[{"value":"6,87E-04","module":"A1","scenario":null},{"value":"8,32E-05","module":"A2","scenario":null},{"value":"1,52E-05","module":"A3","scenario":null},{"value":"1,30E-05","module":"A4","scenario":null},{"value":"1,61E-05","module":"A5","scenario":null},{"value":"0,00E+00","module":"C1","scenario":null},{"value":"3,80E-06","module":"C2","scenario":null},{"value":"1,82E-06","module":"C3","scenario":null},{"value":"1,84E-06","module":"C4","scenario":null},{"value":"-1,93E-04","module":"D","scenario":null},{"value":"7,85E-04","module":"A1A3","scenario":null}]},{"parameter":"EP-terrestrial","unit":"mol N-eq.","values":[{"value":"1,02E-02","module":"A1","scenario":null},{"value":"9,25E-04","module":"A2","scenario":null},{"value":"1,74E-04","module":"A3","scenario":null},{"value":"1,43E-04","module":"A4","scenario":null},{"value":"2,29E-04","module":"A5","scenario":null},{"value":"0,00E+00","module":"C1","scenario":null},{"value":"4,20E-05","module":"C2","scenario":null},{"value":"1,86E-05","module":"C3","scenario":null},{"value":"1,09E-05","module":"C4","scenario":null},{"value":"-2,98E-03","module":"D","scenario":null},{"value":"1,13E-02","module":"A1A3","scenario":null}]},{"parameter":"GWP-IOBC","unit":"kg CO2-eq","values":[{"value":"1,93E-01","module":"A1","scenario":null},{"value":"1,26E-02","module":"A2","scenario":null},{"value":"2,90E-02","module":"A3","scenario":null},{"value":"1,03E-02","module":"A4","scenario":null},{"value":"5,34E-03","module":"A5","scenario":null},{"value":"0,00E+00","module":"C1","scenario":null},{"value":"3,14E-03","module":"C2","scenario":null},{"value":"1,73E-02","module":"C3","scenario":null},{"value":"1,19E-03","module":"C4","scenario":null},{"value":"-1,41E-02","module":"D","scenario":null},{"value":"2,35E-01","module":"A1A3","scenario":null}]}],"additional_environmental_impact":[{"parameter":"PM","unit":"Disease incidence","values":[{"value":"3,42E-08","module":"A1","scenario":null},{"value":"5,19E-10","module":"A2","scenario":null},{"value":"3,98E-10","module":"A3","scenario":null},{"value":"9,03E-10","module":"A4","scenario":null},{"value":"7,27E-10","module":"A5","scenario":null},{"value":"0,00E+00","module":"C1","scenario":null},{"value":"2,26E-10","module":"C2","scenario":null},{"value":"1,60E-11","module":"C3","scenario":null},{"value":"4,80E-11","module":"C4","scenario":null},{"value":"-9,74E-09","module":"D","scenario":null},{"value":"3,52E-08","module":"A1A3","scenario":null}]},{"parameter":"ETP-fw","unit":"CTUe","values":[{"value":"1,45E+02","module":"A1","scenario":null},{"value":"1,04E-01","module":"A2","scenario":null},{"value":"4,19E-01","module":"A3","scenario":null},{"value":"1,17E-01","module":"A4","scenario":null},{"value":"3,15E+00","module":"A5","scenario":null},{"value":"0,00E+00","module":"C1","scenario":null},{"value":"3,48E-02","module":"C2","scenario":null},{"value":"3,66E-02","module":"C3","scenario":null},{"value":"1,19E+01","module":"C4","scenario":null},{"value":"-4,26E+01","module":"D","scenario":null},{"value":"1,45E+02","module":"A1A3","scenario":null}]},{"parameter":"HTP-c","unit":"CTUh","values":[{"value":"2,87E-09","module":"A1","scenario":null},{"value":"0,00E+00","module":"A2","scenario":null},{"value":"1,10E-11","module":"A3","scenario":null},{"value":"0,00E+00","module":"A4","scenario":null},{"value":"5,80E-11","module":"A5","scenario":null},{"value":"0,00E+00","module":"C1","scenario":null},{"value":"0,00E+00","module":"C2","scenario":null},{"value":"1,00E-12","module":"C3","scenario":null},{"value":"1,00E-12","module":"C4","scenario":null},{"value":"-6,02E-10","module":"D","scenario":null},{"value":"2,88E-09","module":"A1A3","scenario":null}]},{"parameter":"HTP-nc","unit":"CTUh","values":[{"value":"2,43E-07","module":"A1","scenario":null},{"value":"1,21E-10","module":"A2","scenario":null},{"value":"2,93E-10","module":"A3","scenario":null},{"value":"1,13E-10","module":"A4","scenario":null},{"value":"4,87E-09","module":"A5","scenario":null},{"value":"0,00E+00","module":"C1","scenario":null},{"value":"3,80E-11","module":"C2","scenario":null},{"value":"4,60E-11","module":"C3","scenario":null},{"value":"1,10E-11","module":"C4","scenario":null},{"value":"-5,16E-08","module":"D","scenario":null},{"value":"2,43E-07","module":"A1A3","scenario":null}]},{"parameter":"SQP","unit":"-","values":[{"value":"2,61E+00","module":"A1","scenario":null},{"value":"6,66E-02","module":"A2","scenario":null},{"value":"3,49E-01","module":"A3","scenario":null},{"value":"1,83E-01","module":"A4","scenario":null},{"value":"6,52E-02","module":"A5","scenario":null},{"value":"0,00E+00","module":"C1","scenario":null},{"value":"3,26E-02","module":"C2","scenario":null},{"value":"4,35E-04","module":"C3","scenario":null},{"value":"1,74E-02","module":"C4","scenario":null},{"value":"-6,35E-01","module":"D","scenario":null},{"value":"3,03E+00","module":"A1A3","scenario":null}]},{"parameter":"IRP","unit":"kBq U235-eq","values":[{"value":"8,89E-03","module":"A1","scenario":null},{"value":"7,32E-04","module":"A2","scenario":null},{"value":"1,39E-02","module":"A3","scenario":null},{"value":"6,97E-04","module":"A4","scenario":null},{"value":"4,91E-04","module":"A5","scenario":null},{"value":"0,00E+00","module":"C1","scenario":null},{"value":"2,07E-04","module":"C2","scenario":null},{"value":"6,00E-06","module":"C3","scenario":null},{"value":"5,08E-05","module":"C4","scenario":null},{"value":"-3,96E-04","module":"D","scenario":null},{"value":"2,36E-02","module":"A1A3","scenario":null}]}],"resource_use":[{"parameter":"PERE","unit":"MJ","values":[{"value":"4,80E-01","module":"A1","scenario":null},{"value":"1,35E-03","module":"A2","scenario":null},{"value":"1,76E-01","module":"A3","scenario":null},{"value":"2,01E-03","module":"A4","scenario":null},{"value":"1,32E-02","module":"A5","scenario":null},{"value":"0,00E+00","module":"C1","scenario":null},{"value":"6,67E-04","module":"C2","scenario":null},{"value":"1,33E-04","module":"C3","scenario":null},{"value":"9,69E-04","module":"C4","scenario":null},{"value":"-1,86E-01","module":"D","scenario":null},{"value":"6,58E-01","module":"A1A3","scenario":null}]},{"parameter":"PERM","unit":"","values":[{"value":"0,00E+00","module":"A1","scenario":null},{"value":"0,00E+00","module":"A2","scenario":null},{"value":"0,00E+00","module":"A3","scenario":null},{"value":"0,00E+00","module":"A4","scenario":null},{"value":"0,00E+00","module":"A5","scenario":null},{"value":"0,00E+00","module":"C1","scenario":null},{"value":"0,00E+00","module":"C2","scenario":null},{"value":"0,00E+00","module":"C3","scenario":null},{"value":"0,00E+00","module":"C4","scenario":null},{"value":"0,00E+00","module":"D","scenario":null},{"value":"0,00E+00","module":"A1A3","scenario":null}]},{"parameter":"PERT","unit":"MJ","values":[{"value":"4,80E-01","module":"A1","scenario":null},{"value":"1,35E-03","module":"A2","scenario":null},{"value":"1,76E-01","module":"A3","scenario":null},{"value":"2,01E-03","module":"A4","scenario":null},{"value":"1,32E-02","module":"A5","scenario":null},{"value":"0,00E+00","module":"C1","scenario":null},{"value":"6,67E-04","module":"C2","scenario":null},{"value":"1,33E-04","module":"C3","scenario":null},{"value":"9,69E-04","module":"C4","scenario":null},{"value":"-1,86E-01","module":"D","scenario":null},{"value":"6,58E-01","module":"A1A3","scenario":null}]},{"parameter":"PENRE","unit":"MJ","values":[{"value":"2,43E+00","module":"A1","scenario":null},{"value":"1,69E-01","module":"A2","scenario":null},{"value":"5,92E-01","module":"A3","scenario":null},{"value":"1,60E-01","module":"A4","scenario":null},{"value":"6,82E-02","module":"A5","scenario":null},{"value":"0,00E+00","module":"C1","scenario":null},{"value":"4,73E-02","module":"C2","scenario":null},{"value":"2,38E-03","module":"C3","scenario":null},{"value":"8,06E-03","module":"C4","scenario":null},{"value":"-2,60E-01","module":"D","scenario":null},{"value":"3,19E+00","module":"A1A3","scenario":null}]},{"parameter":"PENRM","unit":"MJ","values":[{"value":"2,11E-01","module":"A1","scenario":null},{"value":"0,00E+00","module":"A2","scenario":null},{"value":"0,00E+00","module":"A3","scenario":null},{"value":"0,00E+00","module":"A4","scenario":null},{"value":"2,59E-04","module":"A5","scenario":null},{"value":"0,00E+00","module":"C1","scenario":null},{"value":"0,00E+00","module":"C2","scenario":null},{"value":"-1,98E-01","module":"C3","scenario":null},{"value":"0,00E+00","module":"C4","scenario":null},{"value":"0,00E+00","module":"D","scenario":null},{"value":"2,11E-01","module":"A1A3","scenario":null}]},{"parameter":"PENRT","unit":"MJ","values":[{"value":"2,64E+00","module":"A1","scenario":null},{"value":"1,69E-01","module":"A2","scenario":null},{"value":"5,92E-01","module":"A3","scenario":null},{"value":"1,60E-01","module":"A4","scenario":null},{"value":"6,85E-02","module":"A5","scenario":null},{"value":"0,00E+00","module":"C1","scenario":null},{"value":"4,73E-02","module":"C2","scenario":null},{"value":"-1,95E-01","module":"C3","scenario":null},{"value":"8,06E-03","module":"C4","scenario":null},{"value":"-2,60E-01","module":"D","scenario":null},{"value":"3,40E+00","module":"A1A3","scenario":null}]},{"parameter":"SM","unit":"kg","values":[{"value":"1,79E-02","module":"A1","scenario":null},{"value":"0,00E+00","module":"A2","scenario":null},{"value":"0,00E+00","module":"A3","scenario":null},{"value":"0,00E+00","module":"A4","scenario":null},{"value":"3,58E-04","module":"A5","scenario":null},{"value":"0,00E+00","module":"C1","scenario":null},{"value":"0,00E+00","module":"C2","scenario":null},{"value":"0,00E+00","module":"C3","scenario":null},{"value":"0,00E+00","module":"C4","scenario":null},{"value":"8,06E-03","module":"D","scenario":null},{"value":"1,79E-02","module":"A1A3","scenario":null}]},{"parameter":"RSF","unit":"MJ","values":[{"value":"5,95E-04","module":"A1","scenario":null},{"value":"3,97E-05","module":"A2","scenario":null},{"value":"2,07E-03","module":"A3","scenario":null},{"value":"7,02E-05","module":"A4","scenario":null},{"value":"5,63E-05","module":"A5","scenario":null},{"value":"0,00E+00","module":"C1","scenario":null},{"value":"2,39E-05","module":"C2","scenario":null},{"value":"2,85E-06","module":"C3","scenario":null},{"value":"2,01E-05","module":"C4","scenario":null},{"value":"7,51E-04","module":"D","scenario":null},{"value":"2,70E-03","module":"A1A3","scenario":null}]},{"parameter":"NRSF","unit":"MJ","values":[{"value":"2,95E-05","module":"A1","scenario":null},{"value":"6,69E-05","module":"A2","scenario":null},{"value":"6,61E-03","module":"A3","scenario":null},{"value":"2,35E-04","module":"A4","scenario":null},{"value":"1,41E-04","module":"A5","scenario":null},{"value":"0,00E+00","module":"C1","scenario":null},{"value":"8,52E-05","module":"C2","scenario":null},{"value":"0,00E+00","module":"C3","scenario":null},{"value":"3,54E-06","module":"C4","scenario":null},{"value":"-3,51E-03","module":"D","scenario":null},{"value":"6,71E-03","module":"A1A3","scenario":null}]},{"parameter":"FW","unit":"m3","values":[{"value":"3,86E-03","module":"A1","scenario":null},{"value":"1,11E-05","module":"A2","scenario":null},{"value":"6,60E-04","module":"A3","scenario":null},{"value":"1,82E-05","module":"A4","scenario":null},{"value":"9,18E-05","module":"A5","scenario":null},{"value":"0,00E+00","module":"C1","scenario":null},{"value":"4,98E-06","module":"C2","scenario":null},{"value":"2,02E-05","module":"C3","scenario":null},{"value":"1,05E-05","module":"C4","scenario":null},{"value":"-7,79E-04","module":"D","scenario":null},{"value":"4,53E-03","module":"A1A3","scenario":null}]}],"end_of_life_waste":[{"parameter":"HWD","unit":"kg","values":[{"value":"2,24E-03","module":"A1","scenario":null},{"value":"7,49E-06","module":"A2","scenario":null},{"value":"1,50E-03","module":"A3","scenario":null},{"value":"8,73E-06","module":"A4","scenario":null},{"value":"8,97E-05","module":"A5","scenario":null},{"value":"0,00E+00","module":"C1","scenario":null},{"value":"2,41E-06","module":"C2","scenario":null},{"value":"0,00E+00","module":"C3","scenario":null},{"value":"7,27E-04","module":"C4","scenario":null},{"value":"-3,13E-04","module":"D","scenario":null},{"value":"3,75E-03","module":"A1A3","scenario":null}]},{"parameter":"NHWD","unit":"kg","values":[{"value":"7,13E-02","module":"A1","scenario":null},{"value":"4,11E-03","module":"A2","scenario":null},{"value":"2,98E-03","module":"A3","scenario":null},{"value":"1,39E-02","module":"A4","scenario":null},{"value":"2,43E-03","module":"A5","scenario":null},{"value":"0,00E+00","module":"C1","scenario":null},{"value":"2,26E-03","module":"C2","scenario":null},{"value":"0,00E+00","module":"C3","scenario":null},{"value":"2,68E-02","module":"C4","scenario":null},{"value":"-1,36E-02","module":"D","scenario":null},{"value":"7,84E-02","module":"A1A3","scenario":null}]},{"parameter":"RWD","unit":"kg","values":[{"value":"8,22E-06","module":"A1","scenario":null},{"value":"1,18E-06","module":"A2","scenario":null},{"value":"6,40E-06","module":"A3","scenario":null},{"value":"1,09E-06","module":"A4","scenario":null},{"value":"3,45E-07","module":"A5","scenario":null},{"value":"0,00E+00","module":"C1","scenario":null},{"value":"3,22E-07","module":"C2","scenario":null},{"value":"0,00E+00","module":"C3","scenario":null},{"value":"5,56E-08","module":"C4","scenario":null},{"value":"-3,51E-07","module":"D","scenario":null},{"value":"1,58E-05","module":"A1A3","scenario":null}]}],"end_of_life_flow":[{"parameter":"CRU","unit":"kg","values":[{"value":"0,00E+00","module":"A1","scenario":null},{"value":"0,00E+00","module":"A2","scenario":null},{"value":"0,00E+00","module":"A3","scenario":null},{"value":"0,00E+00","module":"A4","scenario":null},{"value":"0,00E+00","module":"A5","scenario":null},{"value":"0,00E+00","module":"C1","scenario":null},{"value":"0,00E+00","module":"C2","scenario":null},{"value":"0,00E+00","module":"C3","scenario":null},{"value":"0,00E+00","module":"C4","scenario":null},{"value":"0,00E+00","module":"D","scenario":null},{"value":"0,00E+00","module":"A1A3","scenario":null}]},{"parameter":"MFR","unit":"kg","values":[{"value":"0,00E+00","module":"A1","scenario":null},{"value":"0,00E+00","module":"A2","scenario":null},{"value":"3,73E-05","module":"A3","scenario":null},{"value":"0,00E+00","module":"A4","scenario":null},{"value":"5,77E-04","module":"A5","scenario":null},{"value":"0,00E+00","module":"C1","scenario":null},{"value":"0,00E+00","module":"C2","scenario":null},{"value":"2,88E-02","module":"C3","scenario":null},{"value":"6,57E-07","module":"C4","scenario":null},{"value":"-3,16E-04","module":"D","scenario":null},{"value":"3,73E-05","module":"A1A3","scenario":null}]},{"parameter":"MER","unit":"kg","values":[{"value":"0,00E+00","module":"A1","scenario":null},{"value":"0,00E+00","module":"A2","scenario":null},{"value":"6,24E-03","module":"A3","scenario":null},{"value":"0,00E+00","module":"A4","scenario":null},{"value":"2,71E-04","module":"A5","scenario":null},{"value":"0,00E+00","module":"C1","scenario":null},{"value":"0,00E+00","module":"C2","scenario":null},{"value":"7,32E-03","module":"C3","scenario":null},{"value":"1,61E-08","module":"C4","scenario":null},{"value":"-4,16E-05","module":"D","scenario":null},{"value":"6,24E-03","module":"A1A3","scenario":null}]},{"parameter":"EEE","unit":"MJ","values":[{"value":"0,00E+00","module":"A1","scenario":null},{"value":"0,00E+00","module":"A2","scenario":null},{"value":"3,68E-03","module":"A3","scenario":null},{"value":"0,00E+00","module":"A4","scenario":null},{"value":"2,99E-04","module":"A5","scenario":null},{"value":"0,00E+00","module":"C1","scenario":null},{"value":"0,00E+00","module":"C2","scenario":null},{"value":"1,13E-02","module":"C3","scenario":null},{"value":"1,04E-06","module":"C4","scenario":null},{"value":"-1,02E-04","module":"D","scenario":null},{"value":"3,68E-03","module":"A1A3","scenario":null}]},{"parameter":"EET","unit":"MJ","values":[{"value":"0,00E+00","module":"A1","scenario":null},{"value":"0,00E+00","module":"A2","scenario":null},{"value":"5,57E-02","module":"A3","scenario":null},{"value":"0,00E+00","module":"A4","scenario":null},{"value":"4,52E-03","module":"A5","scenario":null},{"value":"0,00E+00","module":"C1","scenario":null},{"value":"0,00E+00","module":"C2","scenario":null},{"value":"1,70E-01","module":"C3","scenario":null},{"value":"1,58E-05","module":"C4","scenario":null},{"value":"-1,54E-03","module":"D","scenario":null},{"value":"5,57E-02","module":"A1A3","scenario":null}]}]}