{"product_name":"STAY","epd_id":"NEPD-5249-4578-EN","declared_unit":{"unit":"stk","amount":1},"compliance":["EN 15804+A2","ISO 14025","ISO 21930"],"producer_name":"Johanson Design AB","environmental_impact":[{"parameter":"GWP-total","unit":"kg CO2-eq","values":[{"value":"7,93E+01","module":"A1-A3","scenario":null},{"value":"4,05E-01","module":"A4","scenario":null},{"value":"3,63E+00","module":"A5","scenario":null},{"value":"2,36E+00","module":"B2","scenario":null},{"value":"2,61E+00","module":"B3","scenario":null},{"value":"0,00E+00","module":"B4","scenario":null},{"value":"0,00E+00","module":"C1","scenario":null},{"value":"2,41E-01","module":"C2","scenario":null},{"value":"5,38E-01","module":"C3","scenario":null},{"value":"1,19E-01","module":"C4","scenario":null},{"value":"-4,72E+00","module":"D","scenario":null}]},{"parameter":"GWP-fossil","unit":"kg CO2-eq","values":[{"value":"7,95E+01","module":"A1-A3","scenario":null},{"value":"4,05E-01","module":"A4","scenario":null},{"value":"3,55E-02","module":"A5","scenario":null},{"value":"2,30E+00","module":"B2","scenario":null},{"value":"2,60E+00","module":"B3","scenario":null},{"value":"0,00E+00","module":"B4","scenario":null},{"value":"0,00E+00","module":"C1","scenario":null},{"value":"2,41E-01","module":"C2","scenario":null},{"value":"5,36E-01","module":"C3","scenario":null},{"value":"1,19E-01","module":"C4","scenario":null},{"value":"-4,72E+00","module":"D","scenario":null}]},{"parameter":"GWP-biogenic","unit":"kg CO2-eq","values":[{"value":"-2,68E-01","module":"A1-A3","scenario":null},{"value":"1,68E-04","module":"A4","scenario":null},{"value":"3,60E+00","module":"A5","scenario":null},{"value":"1,71E-02","module":"B2","scenario":null},{"value":"1,05E-02","module":"B3","scenario":null},{"value":"0,00E+00","module":"B4","scenario":null},{"value":"0,00E+00","module":"C1","scenario":null},{"value":"9,96E-05","module":"C2","scenario":null},{"value":"1,48E-03","module":"C3","scenario":null},{"value":"9,06E-05","module":"C4","scenario":null},{"value":"-2,63E-03","module":"D","scenario":null}]},{"parameter":"GWP-luluc","unit":"kg CO2-eq","values":[{"value":"7,54E-02","module":"A1-A3","scenario":null},{"value":"1,44E-04","module":"A4","scenario":null},{"value":"1,14E-05","module":"A5","scenario":null},{"value":"4,00E-02","module":"B2","scenario":null},{"value":"2,10E-03","module":"B3","scenario":null},{"value":"0,00E+00","module":"B4","scenario":null},{"value":"0,00E+00","module":"C1","scenario":null},{"value":"8,56E-05","module":"C2","scenario":null},{"value":"2,42E-05","module":"C3","scenario":null},{"value":"3,68E-05","module":"C4","scenario":null},{"value":"-2,76E-03","module":"D","scenario":null}]},{"parameter":"ODP","unit":"kg CFC11-eq","values":[{"value":"6,76E-06","module":"A1-A3","scenario":null},{"value":"9,17E-08","module":"A4","scenario":null},{"value":"7,31E-09","module":"A5","scenario":null},{"value":"4,73E-07","module":"B2","scenario":null},{"value":"2,61E-07","module":"B3","scenario":null},{"value":"0,00E+00","module":"B4","scenario":null},{"value":"0,00E+00","module":"C1","scenario":null},{"value":"5,45E-08","module":"C2","scenario":null},{"value":"8,32E-09","module":"C3","scenario":null},{"value":"3,80E-08","module":"C4","scenario":null},{"value":"-1,38E-03","module":"D","scenario":null}]},{"parameter":"AP","unit":"mol H+-eq","values":[{"value":"3,87E-01","module":"A1-A3","scenario":null},{"value":"1,16E-03","module":"A4","scenario":null},{"value":"1,64E-04","module":"A5","scenario":null},{"value":"7,86E-03","module":"B2","scenario":null},{"value":"3,40E-02","module":"B3","scenario":null},{"value":"0,00E+00","module":"B4","scenario":null},{"value":"0,00E+00","module":"C1","scenario":null},{"value":"6,92E-04","module":"C2","scenario":null},{"value":"5,78E-04","module":"C3","scenario":null},{"value":"8,63E-04","module":"C4","scenario":null},{"value":"-2,35E-02","module":"D","scenario":null}]},{"parameter":"POCP","unit":"kg NMVOC-eq","values":[{"value":"2,91E-01","module":"A1-A3","scenario":null},{"value":"9,86E-04","module":"A4","scenario":null},{"value":"1,69E-04","module":"A5","scenario":null},{"value":"4,67E-03","module":"B2","scenario":null},{"value":"1,02E-02","module":"B3","scenario":null},{"value":"0,00E+00","module":"B4","scenario":null},{"value":"0,00E+00","module":"C1","scenario":null},{"value":"5,86E-04","module":"C2","scenario":null},{"value":"7,13E-04","module":"C3","scenario":null},{"value":"9,84E-04","module":"C4","scenario":null},{"value":"-2,37E-02","module":"D","scenario":null}]},{"parameter":"ADPE","unit":"kg Sb-eq","values":[{"value":"2,06E-03","module":"A1-A3","scenario":null},{"value":"1,12E-05","module":"A4","scenario":null},{"value":"8,41E-07","module":"A5","scenario":null},{"value":"3,67E-05","module":"B2","scenario":null},{"value":"6,17E-05","module":"B3","scenario":null},{"value":"0,00E+00","module":"B4","scenario":null},{"value":"0,00E+00","module":"C1","scenario":null},{"value":"6,65E-06","module":"C2","scenario":null},{"value":"5,41E-07","module":"C3","scenario":null},{"value":"2,13E-06","module":"C4","scenario":null},{"value":"-8,13E-05","module":"D","scenario":null}]},{"parameter":"ADPF","unit":"MJ","values":[{"value":"1,06E+03","module":"A1-A3","scenario":null},{"value":"6,12E+00","module":"A4","scenario":null},{"value":"4,85E-01","module":"A5","scenario":null},{"value":"8,08E+01","module":"B2","scenario":null},{"value":"4,51E+01","module":"B3","scenario":null},{"value":"0,00E+00","module":"B4","scenario":null},{"value":"0,00E+00","module":"C1","scenario":null},{"value":"3,64E+00","module":"C2","scenario":null},{"value":"7,71E-01","module":"C3","scenario":null},{"value":"2,81E+00","module":"C4","scenario":null},{"value":"-3,98E+01","module":"D","scenario":null}]},{"parameter":"WDP","unit":"m3 world-eq. Deprived","values":[{"value":"6,28E+03","module":"A1-A3","scenario":null},{"value":"5,92E+00","module":"A4","scenario":null},{"value":"6,25E-01","module":"A5","scenario":null},{"value":"7,15E+03","module":"B2","scenario":null},{"value":"1,62E+02","module":"B3","scenario":null},{"value":"0,00E+00","module":"B4","scenario":null},{"value":"0,00E+00","module":"C1","scenario":null},{"value":"3,52E+00","module":"C2","scenario":null},{"value":"1,96E+00","module":"C3","scenario":null},{"value":"5,10E+00","module":"C4","scenario":null},{"value":"2,40E+02","module":"D","scenario":null}]},{"parameter":"EP-freshwater","unit":"kg P-eq","values":[{"value":"4,99E-03","module":"A1-A3","scenario":null},{"value":"3,23E-06","module":"A4","scenario":null},{"value":"2,84E-07","module":"A5","scenario":null},{"value":"9,67E-05","module":"B2","scenario":null},{"value":"1,32E-04","module":"B3","scenario":null},{"value":"0,00E+00","module":"B4","scenario":null},{"value":"0,00E+00","module":"C1","scenario":null},{"value":"1,92E-06","module":"C2","scenario":null},{"value":"2,51E-06","module":"C3","scenario":null},{"value":"1,17E-06","module":"C4","scenario":null},{"value":"-2,91E-04","module":"D","scenario":null}]},{"parameter":"EP-marine","unit":"kg N-eq","values":[{"value":"7,79E-02","module":"A1-A3","scenario":null},{"value":"2,30E-04","module":"A4","scenario":null},{"value":"5,51E-05","module":"A5","scenario":null},{"value":"1,42E-03","module":"B2","scenario":null},{"value":"2,62E-03","module":"B3","scenario":null},{"value":"0,00E+00","module":"B4","scenario":null},{"value":"0,00E+00","module":"C1","scenario":null},{"value":"1,37E-04","module":"C2","scenario":null},{"value":"2,19E-04","module":"C3","scenario":null},{"value":"3,09E-04","module":"C4","scenario":null},{"value":"-4,88E-03","module":"D","scenario":null}]},{"parameter":"EP-terrestrial","unit":"mol N-eq.","values":[{"value":"8,12E-01","module":"A1-A3","scenario":null},{"value":"2,57E-03","module":"A4","scenario":null},{"value":"5,87E-04","module":"A5","scenario":null},{"value":"1,73E-02","module":"B2","scenario":null},{"value":"2,75E-02","module":"B3","scenario":null},{"value":"0,00E+00","module":"B4","scenario":null},{"value":"0,00E+00","module":"C1","scenario":null},{"value":"1,53E-03","module":"C2","scenario":null},{"value":"2,38E-03","module":"C3","scenario":null},{"value":"3,42E-03","module":"C4","scenario":null},{"value":"-5,00E-02","module":"D","scenario":null}]},{"parameter":"GWP-IOBC","unit":"kg CO2-eq","values":[{"value":"8,28E+01","module":"A1-A3","scenario":null},{"value":"4,05E-01","module":"A4","scenario":null},{"value":"0,00E+00","module":"A5","scenario":null},{"value":"9,11E-01","module":"B2","scenario":null},{"value":"2,61E+00","module":"B3","scenario":null},{"value":"0,00E+00","module":"B4","scenario":null},{"value":"0,00E+00","module":"C1","scenario":null},{"value":"2,41E-01","module":"C2","scenario":null},{"value":"4,39E-01","module":"C3","scenario":null},{"value":"1,20E-01","module":"C4","scenario":null},{"value":"-7,06E+00","module":"D","scenario":null}]}],"additional_environmental_impact":[{"parameter":"PM","unit":"Disease incidence","values":[{"value":"4,82E-06","module":"A1-A3","scenario":null},{"value":"2,48E-08","module":"A4","scenario":null},{"value":"2,42E-09","module":"A5","scenario":null},{"value":"7,88E-08","module":"B2","scenario":null},{"value":"1,48E-07","module":"B3","scenario":null},{"value":"0,00E+00","module":"B4","scenario":null},{"value":"0,00E+00","module":"C1","scenario":null},{"value":"1,47E-08","module":"C2","scenario":null},{"value":"2,62E-08","module":"C3","scenario":null},{"value":"1,59E-08","module":"C4","scenario":null},{"value":"-4,00E-07","module":"D","scenario":null}]},{"parameter":"ETP-fw","unit":"CTUe","values":[{"value":"2,98E+03","module":"A1-A3","scenario":null},{"value":"4,54E+00","module":"A4","scenario":null},{"value":"6,44E-01","module":"A5","scenario":null},{"value":"7,11E+01","module":"B2","scenario":null},{"value":"6,16E+01","module":"B3","scenario":null},{"value":"0,00E+00","module":"B4","scenario":null},{"value":"0,00E+00","module":"C1","scenario":null},{"value":"2,70E+00","module":"C2","scenario":null},{"value":"6,34E+00","module":"C3","scenario":null},{"value":"1,59E+00","module":"C4","scenario":null},{"value":"-2,63E+02","module":"D","scenario":null}]},{"parameter":"HTP-c","unit":"CTUh","values":[{"value":"3,92E-07","module":"A1-A3","scenario":null},{"value":"0,00E+00","module":"A4","scenario":null},{"value":"1,90E-11","module":"A5","scenario":null},{"value":"3,44E-09","module":"B2","scenario":null},{"value":"6,94E-09","module":"B3","scenario":null},{"value":"0,00E+00","module":"B4","scenario":null},{"value":"0,00E+00","module":"C1","scenario":null},{"value":"0,00E+00","module":"C2","scenario":null},{"value":"7,28E-10","module":"C3","scenario":null},{"value":"5,60E-11","module":"C4","scenario":null},{"value":"-2,26E-08","module":"D","scenario":null}]},{"parameter":"HTP-nc","unit":"CTUh","values":[{"value":"3,65E-06","module":"A1-A3","scenario":null},{"value":"4,96E-09","module":"A4","scenario":null},{"value":"8,07E-10","module":"A5","scenario":null},{"value":"5,34E-08","module":"B2","scenario":null},{"value":"5,47E-08","module":"B3","scenario":null},{"value":"0,00E+00","module":"B4","scenario":null},{"value":"0,00E+00","module":"C1","scenario":null},{"value":"2,95E-09","module":"C2","scenario":null},{"value":"4,06E-09","module":"C3","scenario":null},{"value":"1,43E-09","module":"C4","scenario":null},{"value":"4,90E-07","module":"D","scenario":null}]},{"parameter":"SQP","unit":"-","values":[{"value":"5,77E+02","module":"A1-A3","scenario":null},{"value":"4,28E+00","module":"A4","scenario":null},{"value":"3,30E-01","module":"A5","scenario":null},{"value":"3,72E+01","module":"B2","scenario":null},{"value":"1,56E+01","module":"B3","scenario":null},{"value":"0,00E+00","module":"B4","scenario":null},{"value":"0,00E+00","module":"C1","scenario":null},{"value":"2,54E+00","module":"C2","scenario":null},{"value":"1,90E-01","module":"C3","scenario":null},{"value":"6,07E+00","module":"C4","scenario":null},{"value":"-4,77E+00","module":"D","scenario":null}]},{"parameter":"IRP","unit":"kBq U235-eq","values":[{"value":"4,78E+00","module":"A1-A3","scenario":null},{"value":"2,68E-02","module":"A4","scenario":null},{"value":"2,07E-03","module":"A5","scenario":null},{"value":"2,44E+00","module":"B2","scenario":null},{"value":"1,45E-01","module":"B3","scenario":null},{"value":"0,00E+00","module":"B4","scenario":null},{"value":"0,00E+00","module":"C1","scenario":null},{"value":"1,59E-02","module":"C2","scenario":null},{"value":"2,27E-03","module":"C3","scenario":null},{"value":"1,12E-02","module":"C4","scenario":null},{"value":"1,51E-02","module":"D","scenario":null}]}],"resource_use":[{"parameter":"PERE","unit":"MJ","values":[{"value":"1,32E+02","module":"A1-A3","scenario":null},{"value":"8,76E-02","module":"A4","scenario":null},{"value":"8,02E-03","module":"A5","scenario":null},{"value":"3,53E+01","module":"B2","scenario":null},{"value":"3,84E+00","module":"B3","scenario":null},{"value":"0,00E+00","module":"B4","scenario":null},{"value":"0,00E+00","module":"C1","scenario":null},{"value":"5,21E-02","module":"C2","scenario":null},{"value":"3,99E-02","module":"C3","scenario":null},{"value":"5,00E-02","module":"C4","scenario":null},{"value":"-4,88E+00","module":"D","scenario":null}]},{"parameter":"PERM","unit":"","values":[{"value":"1,74E+01","module":"A1-A3","scenario":null},{"value":"0,00E+00","module":"A4","scenario":null},{"value":"-1,24E+01","module":"A5","scenario":null},{"value":"0,00E+00","module":"B2","scenario":null},{"value":"0,00E+00","module":"B3","scenario":null},{"value":"0,00E+00","module":"B4","scenario":null},{"value":"0,00E+00","module":"C1","scenario":null},{"value":"0,00E+00","module":"C2","scenario":null},{"value":"0,00E+00","module":"C3","scenario":null},{"value":"0,00E+00","module":"C4","scenario":null},{"value":"0,00E+00","module":"D","scenario":null}]},{"parameter":"PERT","unit":"MJ","values":[{"value":"1,49E+02","module":"A1-A3","scenario":null},{"value":"8,76E-02","module":"A4","scenario":null},{"value":"-1,24E+01","module":"A5","scenario":null},{"value":"3,53E+01","module":"B2","scenario":null},{"value":"3,84E+00","module":"B3","scenario":null},{"value":"0,00E+00","module":"B4","scenario":null},{"value":"0,00E+00","module":"C1","scenario":null},{"value":"5,21E-02","module":"C2","scenario":null},{"value":"3,99E-02","module":"C3","scenario":null},{"value":"5,00E-02","module":"C4","scenario":null},{"value":"-4,88E+00","module":"D","scenario":null}]},{"parameter":"PENRE","unit":"MJ","values":[{"value":"1,12E+03","module":"A1-A3","scenario":null},{"value":"6,12E+00","module":"A4","scenario":null},{"value":"4,85E-01","module":"A5","scenario":null},{"value":"8,09E+01","module":"B2","scenario":null},{"value":"4,51E+01","module":"B3","scenario":null},{"value":"0,00E+00","module":"B4","scenario":null},{"value":"0,00E+00","module":"C1","scenario":null},{"value":"3,64E+00","module":"C2","scenario":null},{"value":"7,80E-01","module":"C3","scenario":null},{"value":"2,81E+00","module":"C4","scenario":null},{"value":"-3,98E+01","module":"D","scenario":null}]},{"parameter":"PENRM","unit":"MJ","values":[{"value":"3,62E+00","module":"A1-A3","scenario":null},{"value":"0,00E+00","module":"A4","scenario":null},{"value":"-3,44E-01","module":"A5","scenario":null},{"value":"0,00E+00","module":"B2","scenario":null},{"value":"0,00E+00","module":"B3","scenario":null},{"value":"0,00E+00","module":"B4","scenario":null},{"value":"0,00E+00","module":"C1","scenario":null},{"value":"0,00E+00","module":"C2","scenario":null},{"value":"-3,28E+00","module":"C3","scenario":null},{"value":"0,00E+00","module":"C4","scenario":null},{"value":"0,00E+00","module":"D","scenario":null}]},{"parameter":"PENRT","unit":"MJ","values":[{"value":"1,13E+03","module":"A1-A3","scenario":null},{"value":"6,12E+00","module":"A4","scenario":null},{"value":"1,40E-01","module":"A5","scenario":null},{"value":"8,09E+01","module":"B2","scenario":null},{"value":"4,51E+01","module":"B3","scenario":null},{"value":"0,00E+00","module":"B4","scenario":null},{"value":"0,00E+00","module":"C1","scenario":null},{"value":"3,64E+00","module":"C2","scenario":null},{"value":"-2,50E+00","module":"C3","scenario":null},{"value":"2,81E+00","module":"C4","scenario":null},{"value":"-3,98E+01","module":"D","scenario":null}]},{"parameter":"SM","unit":"kg","values":[{"value":"5,12E+00","module":"A1-A3","scenario":null},{"value":"0,00E+00","module":"A4","scenario":null},{"value":"0,00E+00","module":"A5","scenario":null},{"value":"0,00E+00","module":"B2","scenario":null},{"value":"0,00E+00","module":"B3","scenario":null},{"value":"0,00E+00","module":"B4","scenario":null},{"value":"0,00E+00","module":"C1","scenario":null},{"value":"0,00E+00","module":"C2","scenario":null},{"value":"0,00E+00","module":"C3","scenario":null},{"value":"0,00E+00","module":"C4","scenario":null},{"value":"0,00E+00","module":"D","scenario":null}]},{"parameter":"RSF","unit":"MJ","values":[{"value":"2,77E+00","module":"A1-A3","scenario":null},{"value":"3,13E-03","module":"A4","scenario":null},{"value":"2,65E-04","module":"A5","scenario":null},{"value":"2,02E-01","module":"B2","scenario":null},{"value":"1,46E-01","module":"B3","scenario":null},{"value":"0,00E+00","module":"B4","scenario":null},{"value":"0,00E+00","module":"C1","scenario":null},{"value":"1,86E-03","module":"C2","scenario":null},{"value":"7,90E-04","module":"C3","scenario":null},{"value":"1,33E-03","module":"C4","scenario":null},{"value":"1,69E-01","module":"D","scenario":null}]},{"parameter":"NRSF","unit":"MJ","values":[{"value":"4,29E+00","module":"A1-A3","scenario":null},{"value":"1,12E-02","module":"A4","scenario":null},{"value":"1,09E-03","module":"A5","scenario":null},{"value":"5,32E-01","module":"B2","scenario":null},{"value":"3,66E-02","module":"B3","scenario":null},{"value":"0,00E+00","module":"B4","scenario":null},{"value":"0,00E+00","module":"C1","scenario":null},{"value":"6,66E-03","module":"C2","scenario":null},{"value":"0,00E+00","module":"C3","scenario":null},{"value":"6,35E-02","module":"C4","scenario":null},{"value":"4,84E+00","module":"D","scenario":null}]},{"parameter":"FW","unit":"m3","values":[{"value":"8,73E-01","module":"A1-A3","scenario":null},{"value":"6,55E-04","module":"A4","scenario":null},{"value":"2,29E-04","module":"A5","scenario":null},{"value":"8,66E-01","module":"B2","scenario":null},{"value":"6,68E-02","module":"B3","scenario":null},{"value":"0,00E+00","module":"B4","scenario":null},{"value":"0,00E+00","module":"C1","scenario":null},{"value":"3,89E-04","module":"C2","scenario":null},{"value":"8,58E-04","module":"C3","scenario":null},{"value":"2,53E-03","module":"C4","scenario":null},{"value":"-1,19E-02","module":"D","scenario":null}]}],"end_of_life_waste":[{"parameter":"HWD","unit":"kg","values":[{"value":"7,89E-01","module":"A1-A3","scenario":null},{"value":"3,16E-04","module":"A4","scenario":null},{"value":"0,00E+00","module":"A5","scenario":null},{"value":"1,23E+00","module":"B2","scenario":null},{"value":"1,03E-02","module":"B3","scenario":null},{"value":"0,00E+00","module":"B4","scenario":null},{"value":"0,00E+00","module":"C1","scenario":null},{"value":"1,88E-04","module":"C2","scenario":null},{"value":"0,00E+00","module":"C3","scenario":null},{"value":"1,11E+01","module":"C4","scenario":null},{"value":"-2,44E-02","module":"D","scenario":null}]},{"parameter":"NHWD","unit":"kg","values":[{"value":"2,30E+01","module":"A1-A3","scenario":null},{"value":"2,98E-01","module":"A4","scenario":null},{"value":"2,13E+00","module":"A5","scenario":null},{"value":"2,85E-01","module":"B2","scenario":null},{"value":"1,20E+00","module":"B3","scenario":null},{"value":"0,00E+00","module":"B4","scenario":null},{"value":"0,00E+00","module":"C1","scenario":null},{"value":"1,77E-01","module":"C2","scenario":null},{"value":"9,00E-02","module":"C3","scenario":null},{"value":"6,59E-02","module":"C4","scenario":null},{"value":"-1,93E+00","module":"D","scenario":null}]},{"parameter":"RWD","unit":"kg","values":[{"value":"4,48E-03","module":"A1-A3","scenario":null},{"value":"4,17E-05","module":"A4","scenario":null},{"value":"0,00E+00","module":"A5","scenario":null},{"value":"1,07E-03","module":"B2","scenario":null},{"value":"1,45E-04","module":"B3","scenario":null},{"value":"0,00E+00","module":"B4","scenario":null},{"value":"0,00E+00","module":"C1","scenario":null},{"value":"2,48E-05","module":"C2","scenario":null},{"value":"0,00E+00","module":"C3","scenario":null},{"value":"1,73E-05","module":"C4","scenario":null},{"value":"1,15E-05","module":"D","scenario":null}]}],"end_of_life_flow":[{"parameter":"CRU","unit":"kg","values":[{"value":"0,00E+00","module":"A1-A3","scenario":null},{"value":"0,00E+00","module":"A4","scenario":null},{"value":"0,00E+00","module":"A5","scenario":null},{"value":"0,00E+00","module":"B2","scenario":null},{"value":"0,00E+00","module":"B3","scenario":null},{"value":"0,00E+00","module":"B4","scenario":null},{"value":"0,00E+00","module":"C1","scenario":null},{"value":"0,00E+00","module":"C2","scenario":null},{"value":"0,00E+00","module":"C3","scenario":null},{"value":"0,00E+00","module":"C4","scenario":null},{"value":"0,00E+00","module":"D","scenario":null}]},{"parameter":"MFR","unit":"kg","values":[{"value":"4,28E-02","module":"A1-A3","scenario":null},{"value":"0,00E+00","module":"A4","scenario":null},{"value":"1,98E+00","module":"A5","scenario":null},{"value":"2,59E-01","module":"B2","scenario":null},{"value":"0,00E+00","module":"B3","scenario":null},{"value":"0,00E+00","module":"B4","scenario":null},{"value":"0,00E+00","module":"C1","scenario":null},{"value":"0,00E+00","module":"C2","scenario":null},{"value":"5,09E+00","module":"C3","scenario":null},{"value":"0,00E+00","module":"C4","scenario":null},{"value":"0,00E+00","module":"D","scenario":null}]},{"parameter":"MER","unit":"kg","values":[{"value":"3,89E-07","module":"A1-A3","scenario":null},{"value":"0,00E+00","module":"A4","scenario":null},{"value":"3,64E-06","module":"A5","scenario":null},{"value":"5,84E-01","module":"B2","scenario":null},{"value":"0,00E+00","module":"B3","scenario":null},{"value":"0,00E+00","module":"B4","scenario":null},{"value":"0,00E+00","module":"C1","scenario":null},{"value":"0,00E+00","module":"C2","scenario":null},{"value":"1,52E+01","module":"C3","scenario":null},{"value":"0,00E+00","module":"C4","scenario":null},{"value":"0,00E+00","module":"D","scenario":null}]},{"parameter":"EEE","unit":"MJ","values":[{"value":"4,54E-02","module":"A1-A3","scenario":null},{"value":"0,00E+00","module":"A4","scenario":null},{"value":"1,21E-01","module":"A5","scenario":null},{"value":"7,15E-04","module":"B2","scenario":null},{"value":"0,00E+00","module":"B3","scenario":null},{"value":"0,00E+00","module":"B4","scenario":null},{"value":"0,00E+00","module":"C1","scenario":null},{"value":"0,00E+00","module":"C2","scenario":null},{"value":"5,79E-01","module":"C3","scenario":null},{"value":"0,00E+00","module":"C4","scenario":null},{"value":"0,00E+00","module":"D","scenario":null}]},{"parameter":"EET","unit":"MJ","values":[{"value":"6,86E-01","module":"A1-A3","scenario":null},{"value":"0,00E+00","module":"A4","scenario":null},{"value":"1,83E+00","module":"A5","scenario":null},{"value":"1,08E-02","module":"B2","scenario":null},{"value":"0,00E+00","module":"B3","scenario":null},{"value":"0,00E+00","module":"B4","scenario":null},{"value":"0,00E+00","module":"C1","scenario":null},{"value":"0,00E+00","module":"C2","scenario":null},{"value":"8,75E+00","module":"C3","scenario":null},{"value":"0,00E+00","module":"C4","scenario":null},{"value":"0,00E+00","module":"D","scenario":null}]}]}