{"product_name":"RQQ 5G0,75","epd_id":"NEPD-9200-8795","declared_unit":{"unit":"m","amount":1},"compliance":["EN 15804+A2","ISO 14025","ISO 21930"],"producer_name":"Amokabel AB","environmental_impact":[{"parameter":"GWP-total","unit":"kg CO2-eq","values":[{"value":"3,02E-01","module":"A1","scenario":null},{"value":"1,04E-02","module":"A2","scenario":null},{"value":"1,62E-03","module":"A3","scenario":null},{"value":"4,35E-03","module":"A4","scenario":null},{"value":"1,03E-02","module":"A5","scenario":null},{"value":"0,00E+00","module":"C1","scenario":null},{"value":"1,57E-03","module":"C2","scenario":null},{"value":"1,13E-01","module":"C3","scenario":null},{"value":"4,54E-03","module":"C4","scenario":null},{"value":"-3,66E-02","module":"D","scenario":null},{"value":"3,14E-01","module":"A1A3","scenario":null}]},{"parameter":"GWP-fossil","unit":"kg CO2-eq","values":[{"value":"3,08E-01","module":"A1","scenario":null},{"value":"1,04E-02","module":"A2","scenario":null},{"value":"1,53E-03","module":"A3","scenario":null},{"value":"4,34E-03","module":"A4","scenario":null},{"value":"2,19E-04","module":"A5","scenario":null},{"value":"0,00E+00","module":"C1","scenario":null},{"value":"1,56E-03","module":"C2","scenario":null},{"value":"1,13E-01","module":"C3","scenario":null},{"value":"4,54E-03","module":"C4","scenario":null},{"value":"-3,62E-02","module":"D","scenario":null},{"value":"3,19E-01","module":"A1A3","scenario":null}]},{"parameter":"GWP-biogenic","unit":"kg CO2-eq","values":[{"value":"-5,88E-03","module":"A1","scenario":null},{"value":"3,87E-06","module":"A2","scenario":null},{"value":"3,13E-05","module":"A3","scenario":null},{"value":"1,80E-06","module":"A4","scenario":null},{"value":"1,01E-02","module":"A5","scenario":null},{"value":"0,00E+00","module":"C1","scenario":null},{"value":"6,48E-07","module":"C2","scenario":null},{"value":"9,18E-07","module":"C3","scenario":null},{"value":"4,22E-07","module":"C4","scenario":null},{"value":"-1,52E-04","module":"D","scenario":null},{"value":"-5,85E-03","module":"A1A3","scenario":null}]},{"parameter":"GWP-luluc","unit":"kg CO2-eq","values":[{"value":"2,20E-04","module":"A1","scenario":null},{"value":"4,41E-06","module":"A2","scenario":null},{"value":"5,53E-05","module":"A3","scenario":null},{"value":"1,55E-06","module":"A4","scenario":null},{"value":"4,90E-08","module":"A5","scenario":null},{"value":"0,00E+00","module":"C1","scenario":null},{"value":"5,57E-07","module":"C2","scenario":null},{"value":"1,35E-07","module":"C3","scenario":null},{"value":"1,63E-07","module":"C4","scenario":null},{"value":"-2,52E-04","module":"D","scenario":null},{"value":"2,79E-04","module":"A1A3","scenario":null}]},{"parameter":"ODP","unit":"kg CFC11-eq","values":[{"value":"1,69E-08","module":"A1","scenario":null},{"value":"2,28E-09","module":"A2","scenario":null},{"value":"4,54E-10","module":"A3","scenario":null},{"value":"9,84E-10","module":"A4","scenario":null},{"value":"3,10E-11","module":"A5","scenario":null},{"value":"0,00E+00","module":"C1","scenario":null},{"value":"3,54E-10","module":"C2","scenario":null},{"value":"8,70E-11","module":"C3","scenario":null},{"value":"1,74E-10","module":"C4","scenario":null},{"value":"-4,66E-04","module":"D","scenario":null},{"value":"1,97E-08","module":"A1A3","scenario":null}]},{"parameter":"AP","unit":"mol H+-eq","values":[{"value":"8,32E-03","module":"A1","scenario":null},{"value":"1,10E-04","module":"A2","scenario":null},{"value":"6,33E-06","module":"A3","scenario":null},{"value":"1,25E-05","module":"A4","scenario":null},{"value":"1,49E-06","module":"A5","scenario":null},{"value":"0,00E+00","module":"C1","scenario":null},{"value":"4,50E-06","module":"C2","scenario":null},{"value":"1,42E-05","module":"C3","scenario":null},{"value":"4,52E-06","module":"C4","scenario":null},{"value":"-5,06E-03","module":"D","scenario":null},{"value":"8,44E-03","module":"A1A3","scenario":null}]},{"parameter":"POCP","unit":"kg NMVOC-eq","values":[{"value":"2,39E-03","module":"A1","scenario":null},{"value":"8,20E-05","module":"A2","scenario":null},{"value":"3,65E-06","module":"A3","scenario":null},{"value":"1,06E-05","module":"A4","scenario":null},{"value":"1,76E-06","module":"A5","scenario":null},{"value":"0,00E+00","module":"C1","scenario":null},{"value":"3,81E-06","module":"C2","scenario":null},{"value":"1,77E-05","module":"C3","scenario":null},{"value":"6,01E-06","module":"C4","scenario":null},{"value":"-9,17E-04","module":"D","scenario":null},{"value":"2,47E-03","module":"A1A3","scenario":null}]},{"parameter":"ADPE","unit":"kg Sb-eq","values":[{"value":"7,03E-05","module":"A1","scenario":null},{"value":"2,30E-07","module":"A2","scenario":null},{"value":"3,84E-08","module":"A3","scenario":null},{"value":"1,20E-07","module":"A4","scenario":null},{"value":"3,12E-09","module":"A5","scenario":null},{"value":"0,00E+00","module":"C1","scenario":null},{"value":"4,32E-08","module":"C2","scenario":null},{"value":"3,97E-09","module":"C3","scenario":null},{"value":"4,57E-09","module":"C4","scenario":null},{"value":"-2,81E-05","module":"D","scenario":null},{"value":"7,06E-05","module":"A1A3","scenario":null}]},{"parameter":"ADPF","unit":"MJ","values":[{"value":"7,54E+00","module":"A1","scenario":null},{"value":"1,50E-01","module":"A2","scenario":null},{"value":"1,02E-01","module":"A3","scenario":null},{"value":"6,57E-02","module":"A4","scenario":null},{"value":"2,27E-03","module":"A5","scenario":null},{"value":"0,00E+00","module":"C1","scenario":null},{"value":"2,37E-02","module":"C2","scenario":null},{"value":"7,42E-03","module":"C3","scenario":null},{"value":"1,33E-02","module":"C4","scenario":null},{"value":"-3,58E-01","module":"D","scenario":null},{"value":"7,80E+00","module":"A1A3","scenario":null}]},{"parameter":"WDP","unit":"m3 world-eq. Deprived","values":[{"value":"1,78E+01","module":"A1","scenario":null},{"value":"1,19E-01","module":"A2","scenario":null},{"value":"1,01E+01","module":"A3","scenario":null},{"value":"6,35E-02","module":"A4","scenario":null},{"value":"3,82E-03","module":"A5","scenario":null},{"value":"0,00E+00","module":"C1","scenario":null},{"value":"2,29E-02","module":"C2","scenario":null},{"value":"1,68E-02","module":"C3","scenario":null},{"value":"1,84E-01","module":"C4","scenario":null},{"value":"4,92E-01","module":"D","scenario":null},{"value":"2,80E+01","module":"A1A3","scenario":null}]},{"parameter":"EP-freshwater","unit":"kg P-eq","values":[{"value":"6,62E-05","module":"A1","scenario":null},{"value":"7,16E-08","module":"A2","scenario":null},{"value":"5,90E-08","module":"A3","scenario":null},{"value":"3,47E-08","module":"A4","scenario":null},{"value":"2,23E-09","module":"A5","scenario":null},{"value":"0,00E+00","module":"C1","scenario":null},{"value":"1,25E-08","module":"C2","scenario":null},{"value":"8,70E-09","module":"C3","scenario":null},{"value":"8,01E-09","module":"C4","scenario":null},{"value":"-3,43E-05","module":"D","scenario":null},{"value":"6,63E-05","module":"A1A3","scenario":null}]},{"parameter":"EP-marine","unit":"kg N-eq","values":[{"value":"5,93E-04","module":"A1","scenario":null},{"value":"2,64E-05","module":"A2","scenario":null},{"value":"1,22E-06","module":"A3","scenario":null},{"value":"2,47E-06","module":"A4","scenario":null},{"value":"6,64E-07","module":"A5","scenario":null},{"value":"0,00E+00","module":"C1","scenario":null},{"value":"8,90E-07","module":"C2","scenario":null},{"value":"6,82E-06","module":"C3","scenario":null},{"value":"6,07E-06","module":"C4","scenario":null},{"value":"-2,23E-04","module":"D","scenario":null},{"value":"6,21E-04","module":"A1A3","scenario":null}]},{"parameter":"EP-terrestrial","unit":"mol N-eq.","values":[{"value":"8,44E-03","module":"A1","scenario":null},{"value":"2,94E-04","module":"A2","scenario":null},{"value":"1,52E-05","module":"A3","scenario":null},{"value":"2,76E-05","module":"A4","scenario":null},{"value":"6,80E-06","module":"A5","scenario":null},{"value":"0,00E+00","module":"C1","scenario":null},{"value":"9,95E-06","module":"C2","scenario":null},{"value":"7,38E-05","module":"C3","scenario":null},{"value":"1,79E-05","module":"C4","scenario":null},{"value":"-3,37E-03","module":"D","scenario":null},{"value":"8,75E-03","module":"A1A3","scenario":null}]},{"parameter":"GWP-IOBC","unit":"kg CO2-eq","values":[{"value":"3,03E-01","module":"A1","scenario":null},{"value":"1,04E-02","module":"A2","scenario":null},{"value":"1,61E-03","module":"A3","scenario":null},{"value":"4,35E-03","module":"A4","scenario":null},{"value":"2,19E-04","module":"A5","scenario":null},{"value":"0,00E+00","module":"C1","scenario":null},{"value":"1,57E-03","module":"C2","scenario":null},{"value":"1,13E-01","module":"C3","scenario":null},{"value":"4,58E-03","module":"C4","scenario":null},{"value":"-2,07E-02","module":"D","scenario":null},{"value":"3,15E-01","module":"A1A3","scenario":null}]}],"additional_environmental_impact":[{"parameter":"PM","unit":"Disease incidence","values":[{"value":"2,53E-08","module":"A1","scenario":null},{"value":"5,43E-10","module":"A2","scenario":null},{"value":"5,10E-11","module":"A3","scenario":null},{"value":"2,66E-10","module":"A4","scenario":null},{"value":"1,90E-11","module":"A5","scenario":null},{"value":"0,00E+00","module":"C1","scenario":null},{"value":"9,60E-11","module":"C2","scenario":null},{"value":"5,60E-11","module":"C3","scenario":null},{"value":"8,50E-11","module":"C4","scenario":null},{"value":"-1,32E-08","module":"D","scenario":null},{"value":"2,58E-08","module":"A1A3","scenario":null}]},{"parameter":"ETP-fw","unit":"CTUe","values":[{"value":"9,35E+01","module":"A1","scenario":null},{"value":"1,06E-01","module":"A2","scenario":null},{"value":"5,57E-02","module":"A3","scenario":null},{"value":"4,87E-02","module":"A4","scenario":null},{"value":"2,56E-03","module":"A5","scenario":null},{"value":"0,00E+00","module":"C1","scenario":null},{"value":"1,75E-02","module":"C2","scenario":null},{"value":"2,22E-02","module":"C3","scenario":null},{"value":"7,51E+00","module":"C4","scenario":null},{"value":"-4,65E+01","module":"D","scenario":null},{"value":"9,36E+01","module":"A1A3","scenario":null}]},{"parameter":"HTP-c","unit":"CTUh","values":[{"value":"1,67E-09","module":"A1","scenario":null},{"value":"0,00E+00","module":"A2","scenario":null},{"value":"2,00E-12","module":"A3","scenario":null},{"value":"0,00E+00","module":"A4","scenario":null},{"value":"0,00E+00","module":"A5","scenario":null},{"value":"0,00E+00","module":"C1","scenario":null},{"value":"0,00E+00","module":"C2","scenario":null},{"value":"3,00E-12","module":"C3","scenario":null},{"value":"0,00E+00","module":"C4","scenario":null},{"value":"-6,58E-10","module":"D","scenario":null},{"value":"1,68E-09","module":"A1A3","scenario":null}]},{"parameter":"HTP-nc","unit":"CTUh","values":[{"value":"1,26E-07","module":"A1","scenario":null},{"value":"1,19E-10","module":"A2","scenario":null},{"value":"4,00E-11","module":"A3","scenario":null},{"value":"5,30E-11","module":"A4","scenario":null},{"value":"1,30E-11","module":"A5","scenario":null},{"value":"0,00E+00","module":"C1","scenario":null},{"value":"1,90E-11","module":"C2","scenario":null},{"value":"9,50E-11","module":"C3","scenario":null},{"value":"1,50E-11","module":"C4","scenario":null},{"value":"-5,62E-08","module":"D","scenario":null},{"value":"1,26E-07","module":"A1A3","scenario":null}]},{"parameter":"SQP","unit":"-","values":[{"value":"2,18E+00","module":"A1","scenario":null},{"value":"8,54E-02","module":"A2","scenario":null},{"value":"4,59E-02","module":"A3","scenario":null},{"value":"4,59E-02","module":"A4","scenario":null},{"value":"1,47E-03","module":"A5","scenario":null},{"value":"0,00E+00","module":"C1","scenario":null},{"value":"1,65E-02","module":"C2","scenario":null},{"value":"9,01E-04","module":"C3","scenario":null},{"value":"4,15E-02","module":"C4","scenario":null},{"value":"-1,20E+00","module":"D","scenario":null},{"value":"2,31E+00","module":"A1A3","scenario":null}]},{"parameter":"IRP","unit":"kBq U235-eq","values":[{"value":"1,42E-02","module":"A1","scenario":null},{"value":"6,55E-04","module":"A2","scenario":null},{"value":"3,43E-03","module":"A3","scenario":null},{"value":"2,87E-04","module":"A4","scenario":null},{"value":"8,38E-06","module":"A5","scenario":null},{"value":"0,00E+00","module":"C1","scenario":null},{"value":"1,03E-04","module":"C2","scenario":null},{"value":"1,25E-05","module":"C3","scenario":null},{"value":"7,18E-05","module":"C4","scenario":null},{"value":"-9,15E-04","module":"D","scenario":null},{"value":"1,82E-02","module":"A1A3","scenario":null}]}],"resource_use":[{"parameter":"PERE","unit":"MJ","values":[{"value":"6,17E-01","module":"A1","scenario":null},{"value":"1,88E-03","module":"A2","scenario":null},{"value":"4,80E-02","module":"A3","scenario":null},{"value":"9,40E-04","module":"A4","scenario":null},{"value":"4,74E-05","module":"A5","scenario":null},{"value":"0,00E+00","module":"C1","scenario":null},{"value":"3,39E-04","module":"C2","scenario":null},{"value":"2,18E-04","module":"C3","scenario":null},{"value":"1,00E-03","module":"C4","scenario":null},{"value":"-6,72E-01","module":"D","scenario":null},{"value":"6,67E-01","module":"A1A3","scenario":null}]},{"parameter":"PERM","unit":"","values":[{"value":"9,25E-02","module":"A1","scenario":null},{"value":"0,00E+00","module":"A2","scenario":null},{"value":"0,00E+00","module":"A3","scenario":null},{"value":"0,00E+00","module":"A4","scenario":null},{"value":"-9,25E-02","module":"A5","scenario":null},{"value":"0,00E+00","module":"C1","scenario":null},{"value":"0,00E+00","module":"C2","scenario":null},{"value":"0,00E+00","module":"C3","scenario":null},{"value":"0,00E+00","module":"C4","scenario":null},{"value":"0,00E+00","module":"D","scenario":null},{"value":"9,25E-02","module":"A1A3","scenario":null}]},{"parameter":"PERT","unit":"MJ","values":[{"value":"7,09E-01","module":"A1","scenario":null},{"value":"1,88E-03","module":"A2","scenario":null},{"value":"4,80E-02","module":"A3","scenario":null},{"value":"9,40E-04","module":"A4","scenario":null},{"value":"-9,25E-02","module":"A5","scenario":null},{"value":"0,00E+00","module":"C1","scenario":null},{"value":"3,39E-04","module":"C2","scenario":null},{"value":"2,18E-04","module":"C3","scenario":null},{"value":"1,00E-03","module":"C4","scenario":null},{"value":"-6,72E-01","module":"D","scenario":null},{"value":"7,59E-01","module":"A1A3","scenario":null}]},{"parameter":"PENRE","unit":"MJ","values":[{"value":"4,50E+00","module":"A1","scenario":null},{"value":"1,50E-01","module":"A2","scenario":null},{"value":"1,02E-01","module":"A3","scenario":null},{"value":"6,57E-02","module":"A4","scenario":null},{"value":"2,27E-03","module":"A5","scenario":null},{"value":"0,00E+00","module":"C1","scenario":null},{"value":"2,37E-02","module":"C2","scenario":null},{"value":"7,42E-03","module":"C3","scenario":null},{"value":"1,33E-02","module":"C4","scenario":null},{"value":"-3,58E-01","module":"D","scenario":null},{"value":"4,75E+00","module":"A1A3","scenario":null}]},{"parameter":"PENRM","unit":"MJ","values":[{"value":"3,28E+00","module":"A1","scenario":null},{"value":"0,00E+00","module":"A2","scenario":null},{"value":"0,00E+00","module":"A3","scenario":null},{"value":"0,00E+00","module":"A4","scenario":null},{"value":"-2,12E-02","module":"A5","scenario":null},{"value":"0,00E+00","module":"C1","scenario":null},{"value":"0,00E+00","module":"C2","scenario":null},{"value":"-3,20E+00","module":"C3","scenario":null},{"value":"0,00E+00","module":"C4","scenario":null},{"value":"0,00E+00","module":"D","scenario":null},{"value":"3,28E+00","module":"A1A3","scenario":null}]},{"parameter":"PENRT","unit":"MJ","values":[{"value":"7,78E+00","module":"A1","scenario":null},{"value":"1,50E-01","module":"A2","scenario":null},{"value":"1,02E-01","module":"A3","scenario":null},{"value":"6,57E-02","module":"A4","scenario":null},{"value":"-1,90E-02","module":"A5","scenario":null},{"value":"0,00E+00","module":"C1","scenario":null},{"value":"2,37E-02","module":"C2","scenario":null},{"value":"-3,19E+00","module":"C3","scenario":null},{"value":"1,33E-02","module":"C4","scenario":null},{"value":"-3,58E-01","module":"D","scenario":null},{"value":"8,03E+00","module":"A1A3","scenario":null}]},{"parameter":"SM","unit":"kg","values":[{"value":"5,82E-03","module":"A1","scenario":null},{"value":"0,00E+00","module":"A2","scenario":null},{"value":"1,75E-07","module":"A3","scenario":null},{"value":"0,00E+00","module":"A4","scenario":null},{"value":"0,00E+00","module":"A5","scenario":null},{"value":"0,00E+00","module":"C1","scenario":null},{"value":"0,00E+00","module":"C2","scenario":null},{"value":"0,00E+00","module":"C3","scenario":null},{"value":"0,00E+00","module":"C4","scenario":null},{"value":"8,72E-03","module":"D","scenario":null},{"value":"5,82E-03","module":"A1A3","scenario":null}]},{"parameter":"RSF","unit":"MJ","values":[{"value":"1,92E-02","module":"A1","scenario":null},{"value":"6,48E-05","module":"A2","scenario":null},{"value":"1,87E-04","module":"A3","scenario":null},{"value":"3,36E-05","module":"A4","scenario":null},{"value":"1,37E-06","module":"A5","scenario":null},{"value":"0,00E+00","module":"C1","scenario":null},{"value":"1,21E-05","module":"C2","scenario":null},{"value":"6,15E-06","module":"C3","scenario":null},{"value":"2,09E-05","module":"C4","scenario":null},{"value":"7,30E-04","module":"D","scenario":null},{"value":"1,95E-02","module":"A1A3","scenario":null}]},{"parameter":"NRSF","unit":"MJ","values":[{"value":"1,11E-03","module":"A1","scenario":null},{"value":"2,12E-04","module":"A2","scenario":null},{"value":"5,92E-04","module":"A3","scenario":null},{"value":"1,20E-04","module":"A4","scenario":null},{"value":"1,47E-05","module":"A5","scenario":null},{"value":"0,00E+00","module":"C1","scenario":null},{"value":"4,33E-05","module":"C2","scenario":null},{"value":"0,00E+00","module":"C3","scenario":null},{"value":"1,48E-04","module":"C4","scenario":null},{"value":"-3,17E-02","module":"D","scenario":null},{"value":"1,91E-03","module":"A1A3","scenario":null}]},{"parameter":"FW","unit":"m3","values":[{"value":"4,85E-03","module":"A1","scenario":null},{"value":"1,41E-05","module":"A2","scenario":null},{"value":"1,10E-04","module":"A3","scenario":null},{"value":"7,03E-06","module":"A4","scenario":null},{"value":"1,62E-06","module":"A5","scenario":null},{"value":"0,00E+00","module":"C1","scenario":null},{"value":"2,53E-06","module":"C2","scenario":null},{"value":"2,10E-05","module":"C3","scenario":null},{"value":"1,66E-05","module":"C4","scenario":null},{"value":"-1,41E-03","module":"D","scenario":null},{"value":"4,98E-03","module":"A1A3","scenario":null}]}],"end_of_life_waste":[{"parameter":"HWD","unit":"kg","values":[{"value":"2,44E-03","module":"A1","scenario":null},{"value":"7,37E-06","module":"A2","scenario":null},{"value":"3,72E-05","module":"A3","scenario":null},{"value":"3,39E-06","module":"A4","scenario":null},{"value":"0,00E+00","module":"A5","scenario":null},{"value":"0,00E+00","module":"C1","scenario":null},{"value":"1,22E-06","module":"C2","scenario":null},{"value":"0,00E+00","module":"C3","scenario":null},{"value":"1,58E-03","module":"C4","scenario":null},{"value":"-3,42E-04","module":"D","scenario":null},{"value":"2,49E-03","module":"A1A3","scenario":null}]},{"parameter":"NHWD","unit":"kg","values":[{"value":"6,97E-02","module":"A1","scenario":null},{"value":"5,71E-03","module":"A2","scenario":null},{"value":"1,06E-02","module":"A3","scenario":null},{"value":"3,19E-03","module":"A4","scenario":null},{"value":"7,17E-03","module":"A5","scenario":null},{"value":"0,00E+00","module":"C1","scenario":null},{"value":"1,15E-03","module":"C2","scenario":null},{"value":"0,00E+00","module":"C3","scenario":null},{"value":"5,06E-02","module":"C4","scenario":null},{"value":"-1,65E-02","module":"D","scenario":null},{"value":"8,60E-02","module":"A1A3","scenario":null}]},{"parameter":"RWD","unit":"kg","values":[{"value":"1,29E-05","module":"A1","scenario":null},{"value":"1,03E-06","module":"A2","scenario":null},{"value":"1,50E-06","module":"A3","scenario":null},{"value":"4,47E-07","module":"A4","scenario":null},{"value":"0,00E+00","module":"A5","scenario":null},{"value":"0,00E+00","module":"C1","scenario":null},{"value":"1,61E-07","module":"C2","scenario":null},{"value":"0,00E+00","module":"C3","scenario":null},{"value":"8,90E-08","module":"C4","scenario":null},{"value":"-7,78E-07","module":"D","scenario":null},{"value":"1,54E-05","module":"A1A3","scenario":null}]}],"end_of_life_flow":[{"parameter":"CRU","unit":"kg","values":[{"value":"0,00E+00","module":"A1","scenario":null},{"value":"0,00E+00","module":"A2","scenario":null},{"value":"0,00E+00","module":"A3","scenario":null},{"value":"0,00E+00","module":"A4","scenario":null},{"value":"0,00E+00","module":"A5","scenario":null},{"value":"0,00E+00","module":"C1","scenario":null},{"value":"0,00E+00","module":"C2","scenario":null},{"value":"0,00E+00","module":"C3","scenario":null},{"value":"0,00E+00","module":"C4","scenario":null},{"value":"0,00E+00","module":"D","scenario":null},{"value":"0,00E+00","module":"A1A3","scenario":null}]},{"parameter":"MFR","unit":"kg","values":[{"value":"0,00E+00","module":"A1","scenario":null},{"value":"0,00E+00","module":"A2","scenario":null},{"value":"1,09E-02","module":"A3","scenario":null},{"value":"0,00E+00","module":"A4","scenario":null},{"value":"2,55E-04","module":"A5","scenario":null},{"value":"0,00E+00","module":"C1","scenario":null},{"value":"0,00E+00","module":"C2","scenario":null},{"value":"1,82E-02","module":"C3","scenario":null},{"value":"3,37E-06","module":"C4","scenario":null},{"value":"-3,41E-04","module":"D","scenario":null},{"value":"1,09E-02","module":"A1A3","scenario":null}]},{"parameter":"MER","unit":"kg","values":[{"value":"0,00E+00","module":"A1","scenario":null},{"value":"0,00E+00","module":"A2","scenario":null},{"value":"2,71E-04","module":"A3","scenario":null},{"value":"0,00E+00","module":"A4","scenario":null},{"value":"6,67E-03","module":"A5","scenario":null},{"value":"0,00E+00","module":"C1","scenario":null},{"value":"0,00E+00","module":"C2","scenario":null},{"value":"3,76E-02","module":"C3","scenario":null},{"value":"8,25E-08","module":"C4","scenario":null},{"value":"-4,49E-05","module":"D","scenario":null},{"value":"2,71E-04","module":"A1A3","scenario":null}]},{"parameter":"EEE","unit":"MJ","values":[{"value":"0,00E+00","module":"A1","scenario":null},{"value":"0,00E+00","module":"A2","scenario":null},{"value":"3,68E-04","module":"A3","scenario":null},{"value":"0,00E+00","module":"A4","scenario":null},{"value":"4,64E-03","module":"A5","scenario":null},{"value":"0,00E+00","module":"C1","scenario":null},{"value":"0,00E+00","module":"C2","scenario":null},{"value":"7,29E-02","module":"C3","scenario":null},{"value":"5,35E-06","module":"C4","scenario":null},{"value":"-1,10E-04","module":"D","scenario":null},{"value":"3,68E-04","module":"A1A3","scenario":null}]},{"parameter":"EET","unit":"MJ","values":[{"value":"0,00E+00","module":"A1","scenario":null},{"value":"0,00E+00","module":"A2","scenario":null},{"value":"5,56E-03","module":"A3","scenario":null},{"value":"0,00E+00","module":"A4","scenario":null},{"value":"7,01E-02","module":"A5","scenario":null},{"value":"0,00E+00","module":"C1","scenario":null},{"value":"0,00E+00","module":"C2","scenario":null},{"value":"1,10E+00","module":"C3","scenario":null},{"value":"8,10E-05","module":"C4","scenario":null},{"value":"-1,67E-03","module":"D","scenario":null},{"value":"5,56E-03","module":"A1A3","scenario":null}]}]}