{"product_name":"OLDROYD\u00ae Multisafe 1500 R ","epd_id":"NEPD-5392-4697-EN","declared_unit":{"unit":"m2","amount":1},"compliance":["EN 15804+A2","ISO 14025","ISO 21930"],"producer_name":"Oldroyd AS","environmental_impact":[{"parameter":"GWP-total","unit":"kg CO2-eq","values":[{"value":"3,35E+00","module":"A1-A3","scenario":null},{"value":"7,41E-02","module":"A4","scenario":null},{"value":"2,07E-01","module":"A5","scenario":null},{"value":"0,00E+00","module":"C1","scenario":null},{"value":"2,10E-02","module":"C2","scenario":null},{"value":"3,82E+00","module":"C3","scenario":null},{"value":"4,82E-03","module":"C4","scenario":null},{"value":"-1,73E-01","module":"D","scenario":null}]},{"parameter":"GWP-fossil","unit":"kg CO2-eq","values":[{"value":"3,38E+00","module":"A1-A3","scenario":null},{"value":"7,40E-02","module":"A4","scenario":null},{"value":"1,75E-01","module":"A5","scenario":null},{"value":"0,00E+00","module":"C1","scenario":null},{"value":"2,10E-02","module":"C2","scenario":null},{"value":"3,82E+00","module":"C3","scenario":null},{"value":"4,82E-03","module":"C4","scenario":null},{"value":"-1,67E-01","module":"D","scenario":null}]},{"parameter":"GWP-biogenic","unit":"kg CO2-eq","values":[{"value":"-2,47E-02","module":"A1-A3","scenario":null},{"value":"3,06E-05","module":"A4","scenario":null},{"value":"3,28E-02","module":"A5","scenario":null},{"value":"0,00E+00","module":"C1","scenario":null},{"value":"8,68E-06","module":"C2","scenario":null},{"value":"4,23E-05","module":"C3","scenario":null},{"value":"2,99E-06","module":"C4","scenario":null},{"value":"-3,46E-04","module":"D","scenario":null}]},{"parameter":"GWP-luluc","unit":"kg CO2-eq","values":[{"value":"1,52E-03","module":"A1-A3","scenario":null},{"value":"2,63E-05","module":"A4","scenario":null},{"value":"8,43E-05","module":"A5","scenario":null},{"value":"0,00E+00","module":"C1","scenario":null},{"value":"7,46E-06","module":"C2","scenario":null},{"value":"5,28E-06","module":"C3","scenario":null},{"value":"1,04E-06","module":"C4","scenario":null},{"value":"-5,76E-03","module":"D","scenario":null}]},{"parameter":"ODP","unit":"kg CFC11-eq","values":[{"value":"1,84E-07","module":"A1-A3","scenario":null},{"value":"1,68E-08","module":"A4","scenario":null},{"value":"1,02E-08","module":"A5","scenario":null},{"value":"0,00E+00","module":"C1","scenario":null},{"value":"4,75E-09","module":"C2","scenario":null},{"value":"3,09E-09","module":"C3","scenario":null},{"value":"9,20E-10","module":"C4","scenario":null},{"value":"-1,22E-02","module":"D","scenario":null}]},{"parameter":"AP","unit":"mol H+-eq","values":[{"value":"1,91E-02","module":"A1-A3","scenario":null},{"value":"2,13E-04","module":"A4","scenario":null},{"value":"9,80E-04","module":"A5","scenario":null},{"value":"0,00E+00","module":"C1","scenario":null},{"value":"6,03E-05","module":"C2","scenario":null},{"value":"4,72E-04","module":"C3","scenario":null},{"value":"2,40E-05","module":"C4","scenario":null},{"value":"-1,38E-03","module":"D","scenario":null}]},{"parameter":"POCP","unit":"kg NMVOC-eq","values":[{"value":"1,44E-02","module":"A1-A3","scenario":null},{"value":"1,80E-04","module":"A4","scenario":null},{"value":"7,35E-04","module":"A5","scenario":null},{"value":"0,00E+00","module":"C1","scenario":null},{"value":"5,11E-05","module":"C2","scenario":null},{"value":"5,85E-04","module":"C3","scenario":null},{"value":"2,58E-05","module":"C4","scenario":null},{"value":"-1,34E-03","module":"D","scenario":null}]},{"parameter":"ADPE","unit":"kg Sb-eq","values":[{"value":"3,61E-05","module":"A1-A3","scenario":null},{"value":"2,04E-06","module":"A4","scenario":null},{"value":"2,04E-06","module":"A5","scenario":null},{"value":"0,00E+00","module":"C1","scenario":null},{"value":"5,79E-07","module":"C2","scenario":null},{"value":"1,52E-07","module":"C3","scenario":null},{"value":"5,03E-08","module":"C4","scenario":null},{"value":"-1,66E-06","module":"D","scenario":null}]},{"parameter":"ADPF","unit":"MJ","values":[{"value":"1,06E+02","module":"A1-A3","scenario":null},{"value":"1,12E+00","module":"A4","scenario":null},{"value":"5,37E+00","module":"A5","scenario":null},{"value":"0,00E+00","module":"C1","scenario":null},{"value":"3,17E-01","module":"C2","scenario":null},{"value":"2,61E-01","module":"C3","scenario":null},{"value":"7,13E-02","module":"C4","scenario":null},{"value":"-2,39E+00","module":"D","scenario":null}]},{"parameter":"WDP","unit":"m3 world-eq. Deprived","values":[{"value":"1,71E+02","module":"A1-A3","scenario":null},{"value":"1,08E+00","module":"A4","scenario":null},{"value":"1,25E+01","module":"A5","scenario":null},{"value":"0,00E+00","module":"C1","scenario":null},{"value":"3,07E-01","module":"C2","scenario":null},{"value":"6,18E-01","module":"C3","scenario":null},{"value":"3,57E-01","module":"C4","scenario":null},{"value":"-2,98E+01","module":"D","scenario":null}]},{"parameter":"EP-freshwater","unit":"kg P-eq","values":[{"value":"5,94E-05","module":"A1-A3","scenario":null},{"value":"5,91E-07","module":"A4","scenario":null},{"value":"3,12E-06","module":"A5","scenario":null},{"value":"0,00E+00","module":"C1","scenario":null},{"value":"1,68E-07","module":"C2","scenario":null},{"value":"3,43E-07","module":"C3","scenario":null},{"value":"5,81E-08","module":"C4","scenario":null},{"value":"-1,49E-05","module":"D","scenario":null}]},{"parameter":"EP-marine","unit":"kg N-eq","values":[{"value":"3,51E-03","module":"A1-A3","scenario":null},{"value":"4,21E-05","module":"A4","scenario":null},{"value":"1,79E-04","module":"A5","scenario":null},{"value":"0,00E+00","module":"C1","scenario":null},{"value":"1,19E-05","module":"C2","scenario":null},{"value":"2,25E-04","module":"C3","scenario":null},{"value":"8,13E-06","module":"C4","scenario":null},{"value":"-4,51E-04","module":"D","scenario":null}]},{"parameter":"EP-terrestrial","unit":"mol N-eq.","values":[{"value":"3,93E-02","module":"A1-A3","scenario":null},{"value":"4,71E-04","module":"A4","scenario":null},{"value":"2,01E-03","module":"A5","scenario":null},{"value":"0,00E+00","module":"C1","scenario":null},{"value":"1,33E-04","module":"C2","scenario":null},{"value":"2,43E-03","module":"C3","scenario":null},{"value":"9,08E-05","module":"C4","scenario":null},{"value":"-4,87E-03","module":"D","scenario":null}]},{"parameter":"GWP-IOBC","unit":"kg CO2-eq","values":[{"value":"3,29E+00","module":"A1-A3","scenario":null},{"value":"7,41E-02","module":"A4","scenario":null},{"value":"1,70E-01","module":"A5","scenario":null},{"value":"0,00E+00","module":"C1","scenario":null},{"value":"2,10E-02","module":"C2","scenario":null},{"value":"0,00E+00","module":"C3","scenario":null},{"value":"0,00E+00","module":"C4","scenario":null},{"value":"-1,71E-01","module":"D","scenario":null}]}],"additional_environmental_impact":[{"parameter":"PM","unit":"Disease incidence","values":[{"value":"1,12E-07","module":"A1-A3","scenario":null},{"value":"4,53E-09","module":"A4","scenario":null},{"value":"5,96E-09","module":"A5","scenario":null},{"value":"0,00E+00","module":"C1","scenario":null},{"value":"1,28E-09","module":"C2","scenario":null},{"value":"2,28E-09","module":"C3","scenario":null},{"value":"3,81E-10","module":"C4","scenario":null},{"value":"-8,35E-08","module":"D","scenario":null}]},{"parameter":"ETP-fw","unit":"CTUe","values":[{"value":"2,40E+01","module":"A1-A3","scenario":null},{"value":"8,30E-01","module":"A4","scenario":null},{"value":"1,35E+00","module":"A5","scenario":null},{"value":"0,00E+00","module":"C1","scenario":null},{"value":"2,35E-01","module":"C2","scenario":null},{"value":"7,85E-01","module":"C3","scenario":null},{"value":"7,42E-02","module":"C4","scenario":null},{"value":"-1,30E+01","module":"D","scenario":null}]},{"parameter":"HTP-c","unit":"CTUh","values":[{"value":"1,34E-09","module":"A1-A3","scenario":null},{"value":"0,00E+00","module":"A4","scenario":null},{"value":"7,20E-11","module":"A5","scenario":null},{"value":"0,00E+00","module":"C1","scenario":null},{"value":"0,00E+00","module":"C2","scenario":null},{"value":"8,90E-11","module":"C3","scenario":null},{"value":"3,00E-12","module":"C4","scenario":null},{"value":"-2,38E-10","module":"D","scenario":null}]},{"parameter":"HTP-nc","unit":"CTUh","values":[{"value":"2,42E-08","module":"A1-A3","scenario":null},{"value":"9,06E-10","module":"A4","scenario":null},{"value":"1,38E-09","module":"A5","scenario":null},{"value":"0,00E+00","module":"C1","scenario":null},{"value":"2,57E-10","module":"C2","scenario":null},{"value":"3,56E-09","module":"C3","scenario":null},{"value":"1,13E-10","module":"C4","scenario":null},{"value":"-1,25E-08","module":"D","scenario":null}]},{"parameter":"SQP","unit":"-","values":[{"value":"7,38E+00","module":"A1-A3","scenario":null},{"value":"7,83E-01","module":"A4","scenario":null},{"value":"4,23E-01","module":"A5","scenario":null},{"value":"0,00E+00","module":"C1","scenario":null},{"value":"2,22E-01","module":"C2","scenario":null},{"value":"3,36E-02","module":"C3","scenario":null},{"value":"1,66E-01","module":"C4","scenario":null},{"value":"-1,60E+01","module":"D","scenario":null}]},{"parameter":"IRP","unit":"kBq U235-eq","values":[{"value":"9,96E-02","module":"A1-A3","scenario":null},{"value":"4,89E-03","module":"A4","scenario":null},{"value":"5,65E-03","module":"A5","scenario":null},{"value":"0,00E+00","module":"C1","scenario":null},{"value":"1,39E-03","module":"C2","scenario":null},{"value":"4,73E-04","module":"C3","scenario":null},{"value":"3,05E-04","module":"C4","scenario":null},{"value":"-1,53E-02","module":"D","scenario":null}]}],"resource_use":[{"parameter":"PERE","unit":"MJ","values":[{"value":"5,85E+00","module":"A1-A3","scenario":null},{"value":"1,60E-02","module":"A4","scenario":null},{"value":"5,85E-01","module":"A5","scenario":null},{"value":"0,00E+00","module":"C1","scenario":null},{"value":"4,54E-03","module":"C2","scenario":null},{"value":"8,39E-03","module":"C3","scenario":null},{"value":"2,34E-03","module":"C4","scenario":null},{"value":"-1,48E+01","module":"D","scenario":null}]},{"parameter":"PERM","unit":"","values":[{"value":"2,69E-01","module":"A1-A3","scenario":null},{"value":"0,00E+00","module":"A4","scenario":null},{"value":"-2,75E-01","module":"A5","scenario":null},{"value":"0,00E+00","module":"C1","scenario":null},{"value":"0,00E+00","module":"C2","scenario":null},{"value":"0,00E+00","module":"C3","scenario":null},{"value":"0,00E+00","module":"C4","scenario":null},{"value":"0,00E+00","module":"D","scenario":null}]},{"parameter":"PERT","unit":"MJ","values":[{"value":"6,12E+00","module":"A1-A3","scenario":null},{"value":"1,60E-02","module":"A4","scenario":null},{"value":"3,11E-01","module":"A5","scenario":null},{"value":"0,00E+00","module":"C1","scenario":null},{"value":"4,54E-03","module":"C2","scenario":null},{"value":"8,39E-03","module":"C3","scenario":null},{"value":"2,34E-03","module":"C4","scenario":null},{"value":"-1,48E+01","module":"D","scenario":null}]},{"parameter":"PENRE","unit":"MJ","values":[{"value":"4,67E+01","module":"A1-A3","scenario":null},{"value":"1,12E+00","module":"A4","scenario":null},{"value":"2,42E+00","module":"A5","scenario":null},{"value":"0,00E+00","module":"C1","scenario":null},{"value":"3,17E-01","module":"C2","scenario":null},{"value":"2,61E-01","module":"C3","scenario":null},{"value":"7,13E-02","module":"C4","scenario":null},{"value":"-2,39E+00","module":"D","scenario":null}]},{"parameter":"PENRM","unit":"MJ","values":[{"value":"6,00E+01","module":"A1-A3","scenario":null},{"value":"0,00E+00","module":"A4","scenario":null},{"value":"3,00E+00","module":"A5","scenario":null},{"value":"0,00E+00","module":"C1","scenario":null},{"value":"0,00E+00","module":"C2","scenario":null},{"value":"-6,00E+01","module":"C3","scenario":null},{"value":"0,00E+00","module":"C4","scenario":null},{"value":"0,00E+00","module":"D","scenario":null}]},{"parameter":"PENRT","unit":"MJ","values":[{"value":"1,07E+02","module":"A1-A3","scenario":null},{"value":"1,12E+00","module":"A4","scenario":null},{"value":"5,42E+00","module":"A5","scenario":null},{"value":"0,00E+00","module":"C1","scenario":null},{"value":"3,17E-01","module":"C2","scenario":null},{"value":"-5,97E+01","module":"C3","scenario":null},{"value":"7,13E-02","module":"C4","scenario":null},{"value":"-1,27E+01","module":"D","scenario":null}]},{"parameter":"SM","unit":"kg","values":[{"value":"2,35E-02","module":"A1-A3","scenario":null},{"value":"0,00E+00","module":"A4","scenario":null},{"value":"1,18E-03","module":"A5","scenario":null},{"value":"0,00E+00","module":"C1","scenario":null},{"value":"0,00E+00","module":"C2","scenario":null},{"value":"0,00E+00","module":"C3","scenario":null},{"value":"0,00E+00","module":"C4","scenario":null},{"value":"0,00E+00","module":"D","scenario":null}]},{"parameter":"RSF","unit":"MJ","values":[{"value":"1,03E-01","module":"A1-A3","scenario":null},{"value":"5,73E-04","module":"A4","scenario":null},{"value":"5,39E-03","module":"A5","scenario":null},{"value":"0,00E+00","module":"C1","scenario":null},{"value":"1,62E-04","module":"C2","scenario":null},{"value":"2,51E-04","module":"C3","scenario":null},{"value":"5,97E-05","module":"C4","scenario":null},{"value":"-2,59E-03","module":"D","scenario":null}]},{"parameter":"NRSF","unit":"MJ","values":[{"value":"2,20E-02","module":"A1-A3","scenario":null},{"value":"2,05E-03","module":"A4","scenario":null},{"value":"1,79E-03","module":"A5","scenario":null},{"value":"0,00E+00","module":"C1","scenario":null},{"value":"5,81E-04","module":"C2","scenario":null},{"value":"0,00E+00","module":"C3","scenario":null},{"value":"4,20E-03","module":"C4","scenario":null},{"value":"-8,76E-01","module":"D","scenario":null}]},{"parameter":"FW","unit":"m3","values":[{"value":"9,37E-02","module":"A1-A3","scenario":null},{"value":"1,20E-04","module":"A4","scenario":null},{"value":"6,87E-03","module":"A5","scenario":null},{"value":"0,00E+00","module":"C1","scenario":null},{"value":"3,39E-05","module":"C2","scenario":null},{"value":"7,59E-04","module":"C3","scenario":null},{"value":"6,47E-05","module":"C4","scenario":null},{"value":"-1,78E-02","module":"D","scenario":null}]}],"end_of_life_waste":[{"parameter":"HWD","unit":"kg","values":[{"value":"3,76E-03","module":"A1-A3","scenario":null},{"value":"5,77E-05","module":"A4","scenario":null},{"value":"2,05E-04","module":"A5","scenario":null},{"value":"0,00E+00","module":"C1","scenario":null},{"value":"1,64E-05","module":"C2","scenario":null},{"value":"0,00E+00","module":"C3","scenario":null},{"value":"2,25E-01","module":"C4","scenario":null},{"value":"-1,12E-04","module":"D","scenario":null}]},{"parameter":"NHWD","unit":"kg","values":[{"value":"2,78E-01","module":"A1-A3","scenario":null},{"value":"5,44E-02","module":"A4","scenario":null},{"value":"3,84E-02","module":"A5","scenario":null},{"value":"0,00E+00","module":"C1","scenario":null},{"value":"1,54E-02","module":"C2","scenario":null},{"value":"0,00E+00","module":"C3","scenario":null},{"value":"2,50E-02","module":"C4","scenario":null},{"value":"-5,65E-02","module":"D","scenario":null}]},{"parameter":"RWD","unit":"kg","values":[{"value":"1,05E-04","module":"A1-A3","scenario":null},{"value":"7,62E-06","module":"A4","scenario":null},{"value":"5,85E-06","module":"A5","scenario":null},{"value":"0,00E+00","module":"C1","scenario":null},{"value":"2,16E-06","module":"C2","scenario":null},{"value":"0,00E+00","module":"C3","scenario":null},{"value":"4,36E-07","module":"C4","scenario":null},{"value":"-1,25E-05","module":"D","scenario":null}]}],"end_of_life_flow":[{"parameter":"CRU","unit":"kg","values":[{"value":"0,00E+00","module":"A1-A3","scenario":null},{"value":"0,00E+00","module":"A4","scenario":null},{"value":"0,00E+00","module":"A5","scenario":null},{"value":"0,00E+00","module":"C1","scenario":null},{"value":"0,00E+00","module":"C2","scenario":null},{"value":"0,00E+00","module":"C3","scenario":null},{"value":"0,00E+00","module":"C4","scenario":null},{"value":"0,00E+00","module":"D","scenario":null}]},{"parameter":"MFR","unit":"kg","values":[{"value":"9,64E-03","module":"A1-A3","scenario":null},{"value":"0,00E+00","module":"A4","scenario":null},{"value":"1,91E-02","module":"A5","scenario":null},{"value":"0,00E+00","module":"C1","scenario":null},{"value":"0,00E+00","module":"C2","scenario":null},{"value":"0,00E+00","module":"C3","scenario":null},{"value":"0,00E+00","module":"C4","scenario":null},{"value":"0,00E+00","module":"D","scenario":null}]},{"parameter":"MER","unit":"kg","values":[{"value":"5,09E-05","module":"A1-A3","scenario":null},{"value":"0,00E+00","module":"A4","scenario":null},{"value":"1,40E-03","module":"A5","scenario":null},{"value":"0,00E+00","module":"C1","scenario":null},{"value":"0,00E+00","module":"C2","scenario":null},{"value":"1,49E+00","module":"C3","scenario":null},{"value":"0,00E+00","module":"C4","scenario":null},{"value":"0,00E+00","module":"D","scenario":null}]},{"parameter":"EEE","unit":"MJ","values":[{"value":"6,04E-03","module":"A1-A3","scenario":null},{"value":"0,00E+00","module":"A4","scenario":null},{"value":"1,45E-03","module":"A5","scenario":null},{"value":"0,00E+00","module":"C1","scenario":null},{"value":"0,00E+00","module":"C2","scenario":null},{"value":"2,45E+00","module":"C3","scenario":null},{"value":"0,00E+00","module":"C4","scenario":null},{"value":"0,00E+00","module":"D","scenario":null}]},{"parameter":"EET","unit":"MJ","values":[{"value":"9,13E-02","module":"A1-A3","scenario":null},{"value":"0,00E+00","module":"A4","scenario":null},{"value":"2,19E-02","module":"A5","scenario":null},{"value":"0,00E+00","module":"C1","scenario":null},{"value":"0,00E+00","module":"C2","scenario":null},{"value":"3,71E+01","module":"C3","scenario":null},{"value":"0,00E+00","module":"C4","scenario":null},{"value":"0,00E+00","module":"D","scenario":null}]}]}