{"product_name":"507625 Varmvalsede st\u00e5lplater","epd_id":"NEPD-9248-8634","declared_unit":{"unit":"ton","amount":1},"compliance":["EN 15804+A2","ISO 14025","ISO 21930"],"producer_name":"IPOA As","environmental_impact":[{"parameter":"GWP-total","unit":"kg CO2-eq","values":[{"value":"5,69E-01","module":"A1-A3","scenario":null},{"value":"4,90E-02","module":"A4","scenario":null},{"value":"6,57E-02","module":"A5","scenario":null},{"value":"4,88E-02","module":"C1","scenario":null},{"value":"1,39E-02","module":"C2","scenario":null},{"value":"1,62E-02","module":"C3","scenario":null},{"value":"2,12E-03","module":"C4","scenario":null},{"value":"-8,44E-07","module":"D","scenario":null}]},{"parameter":"GWP-fossil","unit":"kg CO2-eq","values":[{"value":"5,66E-01","module":"A1-A3","scenario":null},{"value":"4,90E-02","module":"A4","scenario":null},{"value":"6,56E-02","module":"A5","scenario":null},{"value":"4,88E-02","module":"C1","scenario":null},{"value":"1,39E-02","module":"C2","scenario":null},{"value":"1,62E-02","module":"C3","scenario":null},{"value":"2,12E-03","module":"C4","scenario":null},{"value":"-8,15E-07","module":"D","scenario":null}]},{"parameter":"GWP-biogenic","unit":"kg CO2-eq","values":[{"value":"2,38E-03","module":"A1-A3","scenario":null},{"value":"2,03E-05","module":"A4","scenario":null},{"value":"4,76E-05","module":"A5","scenario":null},{"value":"9,15E-06","module":"C1","scenario":null},{"value":"5,75E-06","module":"C2","scenario":null},{"value":"8,07E-05","module":"C3","scenario":null},{"value":"1,13E-06","module":"C4","scenario":null},{"value":"-1,68E-09","module":"D","scenario":null}]},{"parameter":"GWP-luluc","unit":"kg CO2-eq","values":[{"value":"6,12E-04","module":"A1-A3","scenario":null},{"value":"1,74E-05","module":"A4","scenario":null},{"value":"2,03E-05","module":"A5","scenario":null},{"value":"3,85E-06","module":"C1","scenario":null},{"value":"4,94E-06","module":"C2","scenario":null},{"value":"4,53E-06","module":"C3","scenario":null},{"value":"2,68E-07","module":"C4","scenario":null},{"value":"-2,81E-08","module":"D","scenario":null}]},{"parameter":"ODP","unit":"kg CFC11-eq","values":[{"value":"1,11E-07","module":"A1-A3","scenario":null},{"value":"1,11E-08","module":"A4","scenario":null},{"value":"1,04E-08","module":"A5","scenario":null},{"value":"1,05E-08","module":"C1","scenario":null},{"value":"3,15E-09","module":"C2","scenario":null},{"value":"2,30E-09","module":"C3","scenario":null},{"value":"2,90E-10","module":"C4","scenario":null},{"value":"-5,94E-08","module":"D","scenario":null}]},{"parameter":"AP","unit":"mol H+-eq","values":[{"value":"5,48E-03","module":"A1-A3","scenario":null},{"value":"1,41E-04","module":"A4","scenario":null},{"value":"5,54E-04","module":"A5","scenario":null},{"value":"5,11E-04","module":"C1","scenario":null},{"value":"3,99E-05","module":"C2","scenario":null},{"value":"2,94E-05","module":"C3","scenario":null},{"value":"9,65E-06","module":"C4","scenario":null},{"value":"-6,71E-09","module":"D","scenario":null}]},{"parameter":"POCP","unit":"kg NMVOC-eq","values":[{"value":"3,92E-03","module":"A1-A3","scenario":null},{"value":"1,19E-04","module":"A4","scenario":null},{"value":"6,89E-04","module":"A5","scenario":null},{"value":"6,80E-04","module":"C1","scenario":null},{"value":"3,38E-05","module":"C2","scenario":null},{"value":"1,92E-05","module":"C3","scenario":null},{"value":"9,96E-06","module":"C4","scenario":null},{"value":"-6,54E-09","module":"D","scenario":null}]},{"parameter":"ADPE","unit":"kg Sb-eq","values":[{"value":"7,46E-06","module":"A1-A3","scenario":null},{"value":"1,35E-06","module":"A4","scenario":null},{"value":"4,48E-07","module":"A5","scenario":null},{"value":"7,49E-08","module":"C1","scenario":null},{"value":"3,84E-07","module":"C2","scenario":null},{"value":"7,76E-08","module":"C3","scenario":null},{"value":"7,38E-09","module":"C4","scenario":null},{"value":"-9,00E-12","module":"D","scenario":null}]},{"parameter":"ADPF","unit":"MJ","values":[{"value":"9,74E+00","module":"A1-A3","scenario":null},{"value":"7,41E-01","module":"A4","scenario":null},{"value":"8,49E-01","module":"A5","scenario":null},{"value":"6,72E-01","module":"C1","scenario":null},{"value":"2,10E-01","module":"C2","scenario":null},{"value":"1,12E-01","module":"C3","scenario":null},{"value":"2,27E-02","module":"C4","scenario":null},{"value":"-1,17E-05","module":"D","scenario":null}]},{"parameter":"WDP","unit":"m3 world-eq. Deprived","values":[{"value":"8,34E+01","module":"A1-A3","scenario":null},{"value":"7,17E-01","module":"A4","scenario":null},{"value":"5,18E-01","module":"A5","scenario":null},{"value":"1,43E-01","module":"C1","scenario":null},{"value":"2,03E-01","module":"C2","scenario":null},{"value":"4,61E-01","module":"C3","scenario":null},{"value":"2,08E-01","module":"C4","scenario":null},{"value":"-1,45E-04","module":"D","scenario":null}]},{"parameter":"EP-freshwater","unit":"kg P-eq","values":[{"value":"3,68E-05","module":"A1-A3","scenario":null},{"value":"3,91E-07","module":"A4","scenario":null},{"value":"1,63E-06","module":"A5","scenario":null},{"value":"1,78E-07","module":"C1","scenario":null},{"value":"1,11E-07","module":"C2","scenario":null},{"value":"1,24E-07","module":"C3","scenario":null},{"value":"2,73E-08","module":"C4","scenario":null},{"value":"-7,20E-11","module":"D","scenario":null}]},{"parameter":"EP-marine","unit":"kg N-eq","values":[{"value":"1,27E-03","module":"A1-A3","scenario":null},{"value":"2,79E-05","module":"A4","scenario":null},{"value":"2,15E-04","module":"A5","scenario":null},{"value":"2,25E-04","module":"C1","scenario":null},{"value":"7,90E-06","module":"C2","scenario":null},{"value":"5,01E-06","module":"C3","scenario":null},{"value":"3,29E-06","module":"C4","scenario":null},{"value":"-2,19E-09","module":"D","scenario":null}]},{"parameter":"EP-terrestrial","unit":"mol N-eq.","values":[{"value":"1,44E-02","module":"A1-A3","scenario":null},{"value":"3,12E-04","module":"A4","scenario":null},{"value":"2,35E-03","module":"A5","scenario":null},{"value":"2,47E-03","module":"C1","scenario":null},{"value":"8,83E-05","module":"C2","scenario":null},{"value":"5,69E-05","module":"C3","scenario":null},{"value":"3,80E-05","module":"C4","scenario":null},{"value":"-2,37E-08","module":"D","scenario":null}]},{"parameter":"GWP-IOBC","unit":"kg CO2-eq","values":[{"value":"5,68E-01","module":"A1-A3","scenario":null},{"value":"4,90E-02","module":"A4","scenario":null},{"value":"6,57E-02","module":"A5","scenario":null},{"value":"4,83E-02","module":"C1","scenario":null},{"value":"1,39E-02","module":"C2","scenario":null},{"value":"1,62E-02","module":"C3","scenario":null},{"value":"2,12E-03","module":"C4","scenario":null},{"value":"-8,32E-07","module":"D","scenario":null}]}],"additional_environmental_impact":[{"parameter":"PM","unit":"Disease incidence","values":[{"value":"7,09E-08","module":"A1-A3","scenario":null},{"value":"3,00E-09","module":"A4","scenario":null},{"value":"1,36E-08","module":"A5","scenario":null},{"value":"1,35E-08","module":"C1","scenario":null},{"value":"8,50E-10","module":"C2","scenario":null},{"value":"5,13E-10","module":"C3","scenario":null},{"value":"2,00E-10","module":"C4","scenario":null},{"value":"0,00E+00","module":"D","scenario":null}]},{"parameter":"ETP-fw","unit":"CTUe","values":[{"value":"9,14E+00","module":"A1-A3","scenario":null},{"value":"5,49E-01","module":"A4","scenario":null},{"value":"1,34E+00","module":"A5","scenario":null},{"value":"3,67E-01","module":"C1","scenario":null},{"value":"1,56E-01","module":"C2","scenario":null},{"value":"3,33E-01","module":"C3","scenario":null},{"value":"3,58E-02","module":"C4","scenario":null},{"value":"-6,34E-05","module":"D","scenario":null}]},{"parameter":"HTP-c","unit":"CTUh","values":[{"value":"9,24E-09","module":"A1-A3","scenario":null},{"value":"0,00E+00","module":"A4","scenario":null},{"value":"2,20E-10","module":"A5","scenario":null},{"value":"1,40E-11","module":"C1","scenario":null},{"value":"0,00E+00","module":"C2","scenario":null},{"value":"3,00E-12","module":"C3","scenario":null},{"value":"2,00E-12","module":"C4","scenario":null},{"value":"0,00E+00","module":"D","scenario":null}]},{"parameter":"HTP-nc","unit":"CTUh","values":[{"value":"3,09E-07","module":"A1-A3","scenario":null},{"value":"6,00E-10","module":"A4","scenario":null},{"value":"2,73E-09","module":"A5","scenario":null},{"value":"3,37E-10","module":"C1","scenario":null},{"value":"1,70E-10","module":"C2","scenario":null},{"value":"1,16E-10","module":"C3","scenario":null},{"value":"6,30E-11","module":"C4","scenario":null},{"value":"0,00E+00","module":"D","scenario":null}]},{"parameter":"SQP","unit":"-","values":[{"value":"3,16E+00","module":"A1-A3","scenario":null},{"value":"5,18E-01","module":"A4","scenario":null},{"value":"1,56E-01","module":"A5","scenario":null},{"value":"8,52E-02","module":"C1","scenario":null},{"value":"1,47E-01","module":"C2","scenario":null},{"value":"5,43E-02","module":"C3","scenario":null},{"value":"7,17E-02","module":"C4","scenario":null},{"value":"-7,79E-05","module":"D","scenario":null}]},{"parameter":"IRP","unit":"kBq U235-eq","values":[{"value":"5,62E-02","module":"A1-A3","scenario":null},{"value":"3,24E-03","module":"A4","scenario":null},{"value":"3,15E-03","module":"A5","scenario":null},{"value":"2,88E-03","module":"C1","scenario":null},{"value":"9,18E-04","module":"C2","scenario":null},{"value":"5,30E-04","module":"C3","scenario":null},{"value":"1,06E-04","module":"C4","scenario":null},{"value":"-7,44E-08","module":"D","scenario":null}]}],"resource_use":[{"parameter":"PERE","unit":"MJ","values":[{"value":"1,65E+00","module":"A1-A3","scenario":null},{"value":"1,06E-02","module":"A4","scenario":null},{"value":"2,84E-02","module":"A5","scenario":null},{"value":"3,63E-03","module":"C1","scenario":null},{"value":"3,01E-03","module":"C2","scenario":null},{"value":"2,35E-02","module":"C3","scenario":null},{"value":"1,13E-03","module":"C4","scenario":null},{"value":"-7,20E-05","module":"D","scenario":null}]},{"parameter":"PERM","unit":"","values":[{"value":"7,17E-03","module":"A1-A3","scenario":null},{"value":"0,00E+00","module":"A4","scenario":null},{"value":"0,00E+00","module":"A5","scenario":null},{"value":"0,00E+00","module":"C1","scenario":null},{"value":"0,00E+00","module":"C2","scenario":null},{"value":"-7,17E-03","module":"C3","scenario":null},{"value":"0,00E+00","module":"C4","scenario":null},{"value":"0,00E+00","module":"D","scenario":null}]},{"parameter":"PERT","unit":"MJ","values":[{"value":"1,66E+00","module":"A1-A3","scenario":null},{"value":"1,06E-02","module":"A4","scenario":null},{"value":"2,84E-02","module":"A5","scenario":null},{"value":"3,63E-03","module":"C1","scenario":null},{"value":"3,01E-03","module":"C2","scenario":null},{"value":"1,64E-02","module":"C3","scenario":null},{"value":"1,13E-03","module":"C4","scenario":null},{"value":"-7,20E-05","module":"D","scenario":null}]},{"parameter":"PENRE","unit":"MJ","values":[{"value":"9,79E+00","module":"A1-A3","scenario":null},{"value":"7,41E-01","module":"A4","scenario":null},{"value":"8,49E-01","module":"A5","scenario":null},{"value":"6,72E-01","module":"C1","scenario":null},{"value":"2,10E-01","module":"C2","scenario":null},{"value":"1,12E-01","module":"C3","scenario":null},{"value":"2,27E-02","module":"C4","scenario":null},{"value":"-1,16E-05","module":"D","scenario":null}]},{"parameter":"PENRM","unit":"MJ","values":[{"value":"5,78E-03","module":"A1-A3","scenario":null},{"value":"0,00E+00","module":"A4","scenario":null},{"value":"0,00E+00","module":"A5","scenario":null},{"value":"0,00E+00","module":"C1","scenario":null},{"value":"0,00E+00","module":"C2","scenario":null},{"value":"-5,78E-03","module":"C3","scenario":null},{"value":"0,00E+00","module":"C4","scenario":null},{"value":"0,00E+00","module":"D","scenario":null}]},{"parameter":"PENRT","unit":"MJ","values":[{"value":"9,80E+00","module":"A1-A3","scenario":null},{"value":"7,41E-01","module":"A4","scenario":null},{"value":"8,49E-01","module":"A5","scenario":null},{"value":"6,72E-01","module":"C1","scenario":null},{"value":"2,10E-01","module":"C2","scenario":null},{"value":"1,07E-01","module":"C3","scenario":null},{"value":"2,27E-02","module":"C4","scenario":null},{"value":"-1,16E-05","module":"D","scenario":null}]},{"parameter":"SM","unit":"kg","values":[{"value":"9,92E-01","module":"A1-A3","scenario":null},{"value":"0,00E+00","module":"A4","scenario":null},{"value":"7,08E-03","module":"A5","scenario":null},{"value":"0,00E+00","module":"C1","scenario":null},{"value":"0,00E+00","module":"C2","scenario":null},{"value":"0,00E+00","module":"C3","scenario":null},{"value":"0,00E+00","module":"C4","scenario":null},{"value":"0,00E+00","module":"D","scenario":null}]},{"parameter":"RSF","unit":"MJ","values":[{"value":"6,48E-02","module":"A1-A3","scenario":null},{"value":"3,79E-04","module":"A4","scenario":null},{"value":"5,91E-04","module":"A5","scenario":null},{"value":"8,94E-05","module":"C1","scenario":null},{"value":"1,08E-04","module":"C2","scenario":null},{"value":"4,92E-04","module":"C3","scenario":null},{"value":"2,70E-05","module":"C4","scenario":null},{"value":"-1,26E-08","module":"D","scenario":null}]},{"parameter":"NRSF","unit":"MJ","values":[{"value":"1,39E-02","module":"A1-A3","scenario":null},{"value":"1,36E-03","module":"A4","scenario":null},{"value":"1,88E-02","module":"A5","scenario":null},{"value":"1,32E-03","module":"C1","scenario":null},{"value":"3,84E-04","module":"C2","scenario":null},{"value":"0,00E+00","module":"C3","scenario":null},{"value":"1,57E-04","module":"C4","scenario":null},{"value":"-4,27E-06","module":"D","scenario":null}]},{"parameter":"FW","unit":"m3","values":[{"value":"1,43E-02","module":"A1-A3","scenario":null},{"value":"7,92E-05","module":"A4","scenario":null},{"value":"2,81E-04","module":"A5","scenario":null},{"value":"3,46E-05","module":"C1","scenario":null},{"value":"2,25E-05","module":"C2","scenario":null},{"value":"4,68E-05","module":"C3","scenario":null},{"value":"2,95E-05","module":"C4","scenario":null},{"value":"-8,67E-08","module":"D","scenario":null}]}],"end_of_life_waste":[{"parameter":"HWD","unit":"kg","values":[{"value":"1,49E-03","module":"A1-A3","scenario":null},{"value":"3,82E-05","module":"A4","scenario":null},{"value":"1,14E-04","module":"A5","scenario":null},{"value":"1,98E-05","module":"C1","scenario":null},{"value":"1,08E-05","module":"C2","scenario":null},{"value":"0,00E+00","module":"C3","scenario":null},{"value":"0,00E+00","module":"C4","scenario":null},{"value":"-5,47E-10","module":"D","scenario":null}]},{"parameter":"NHWD","unit":"kg","values":[{"value":"2,76E-01","module":"A1-A3","scenario":null},{"value":"3,60E-02","module":"A4","scenario":null},{"value":"1,05E-02","module":"A5","scenario":null},{"value":"7,95E-04","module":"C1","scenario":null},{"value":"1,02E-02","module":"C2","scenario":null},{"value":"0,00E+00","module":"C3","scenario":null},{"value":"1,05E-01","module":"C4","scenario":null},{"value":"-2,75E-07","module":"D","scenario":null}]},{"parameter":"RWD","unit":"kg","values":[{"value":"5,50E-05","module":"A1-A3","scenario":null},{"value":"5,05E-06","module":"A4","scenario":null},{"value":"4,62E-06","module":"A5","scenario":null},{"value":"4,66E-06","module":"C1","scenario":null},{"value":"1,43E-06","module":"C2","scenario":null},{"value":"0,00E+00","module":"C3","scenario":null},{"value":"0,00E+00","module":"C4","scenario":null},{"value":"-6,10E-11","module":"D","scenario":null}]}],"end_of_life_flow":[{"parameter":"CRU","unit":"kg","values":[{"value":"0,00E+00","module":"A1-A3","scenario":null},{"value":"0,00E+00","module":"A4","scenario":null},{"value":"0,00E+00","module":"A5","scenario":null},{"value":"0,00E+00","module":"C1","scenario":null},{"value":"0,00E+00","module":"C2","scenario":null},{"value":"0,00E+00","module":"C3","scenario":null},{"value":"0,00E+00","module":"C4","scenario":null},{"value":"0,00E+00","module":"D","scenario":null}]},{"parameter":"MFR","unit":"kg","values":[{"value":"8,93E-02","module":"A1-A3","scenario":null},{"value":"0,00E+00","module":"A4","scenario":null},{"value":"0,00E+00","module":"A5","scenario":null},{"value":"0,00E+00","module":"C1","scenario":null},{"value":"0,00E+00","module":"C2","scenario":null},{"value":"8,93E-01","module":"C3","scenario":null},{"value":"0,00E+00","module":"C4","scenario":null},{"value":"0,00E+00","module":"D","scenario":null}]},{"parameter":"MER","unit":"kg","values":[{"value":"0,00E+00","module":"A1-A3","scenario":null},{"value":"0,00E+00","module":"A4","scenario":null},{"value":"0,00E+00","module":"A5","scenario":null},{"value":"0,00E+00","module":"C1","scenario":null},{"value":"0,00E+00","module":"C2","scenario":null},{"value":"8,00E-03","module":"C3","scenario":null},{"value":"0,00E+00","module":"C4","scenario":null},{"value":"0,00E+00","module":"D","scenario":null}]},{"parameter":"EEE","unit":"MJ","values":[{"value":"0,00E+00","module":"A1-A3","scenario":null},{"value":"0,00E+00","module":"A4","scenario":null},{"value":"0,00E+00","module":"A5","scenario":null},{"value":"0,00E+00","module":"C1","scenario":null},{"value":"0,00E+00","module":"C2","scenario":null},{"value":"9,29E-06","module":"C3","scenario":null},{"value":"0,00E+00","module":"C4","scenario":null},{"value":"0,00E+00","module":"D","scenario":null}]},{"parameter":"EET","unit":"MJ","values":[{"value":"0,00E+00","module":"A1-A3","scenario":null},{"value":"0,00E+00","module":"A4","scenario":null},{"value":"0,00E+00","module":"A5","scenario":null},{"value":"0,00E+00","module":"C1","scenario":null},{"value":"0,00E+00","module":"C2","scenario":null},{"value":"1,41E-04","module":"C3","scenario":null},{"value":"0,00E+00","module":"C4","scenario":null},{"value":"0,00E+00","module":"D","scenario":null}]}]}