{"product_name":"Prelude","epd_id":"NEPD-8305-7981","declared_unit":{"unit":"stk","amount":1},"compliance":["EN 15804+A2","ISO 14025","ISO 21930"],"producer_name":"SG Armaturen AS","environmental_impact":[{"parameter":"GWP-total","unit":"kg CO2-eq","values":[{"value":"1,25E+01","module":"A1","scenario":null},{"value":"4,87E-02","module":"A2","scenario":null},{"value":"3,61E-01","module":"A3","scenario":null},{"value":"3,95E-01","module":"A4","scenario":null},{"value":"3,45E-01","module":"A5","scenario":null},{"value":"1,16E+01","module":"B6","scenario":null},{"value":"0,00E+00","module":"C1","scenario":null},{"value":"4,78E-02","module":"C2","scenario":null},{"value":"3,09E-01","module":"C3","scenario":null},{"value":"1,91E-02","module":"C4","scenario":null},{"value":"-1,66E+00","module":"D","scenario":null},{"value":"1,30E+01","module":"A1A3","scenario":null}]},{"parameter":"GWP-fossil","unit":"kg CO2-eq","values":[{"value":"1,28E+01","module":"A1","scenario":null},{"value":"4,86E-02","module":"A2","scenario":null},{"value":"3,61E-01","module":"A3","scenario":null},{"value":"3,95E-01","module":"A4","scenario":null},{"value":"3,26E-03","module":"A5","scenario":null},{"value":"1,13E+01","module":"B6","scenario":null},{"value":"0,00E+00","module":"C1","scenario":null},{"value":"4,77E-02","module":"C2","scenario":null},{"value":"3,09E-01","module":"C3","scenario":null},{"value":"1,90E-02","module":"C4","scenario":null},{"value":"-1,63E+00","module":"D","scenario":null},{"value":"1,32E+01","module":"A1A3","scenario":null}]},{"parameter":"GWP-biogenic","unit":"kg CO2-eq","values":[{"value":"-2,48E-01","module":"A1","scenario":null},{"value":"1,89E-05","module":"A2","scenario":null},{"value":"8,99E-05","module":"A3","scenario":null},{"value":"1,40E-04","module":"A4","scenario":null},{"value":"3,41E-01","module":"A5","scenario":null},{"value":"3,11E-01","module":"B6","scenario":null},{"value":"0,00E+00","module":"C1","scenario":null},{"value":"1,86E-05","module":"C2","scenario":null},{"value":"3,39E-05","module":"C3","scenario":null},{"value":"3,81E-06","module":"C4","scenario":null},{"value":"-7,06E-03","module":"D","scenario":null},{"value":"-2,48E-01","module":"A1A3","scenario":null}]},{"parameter":"GWP-luluc","unit":"kg CO2-eq","values":[{"value":"3,07E-02","module":"A1","scenario":null},{"value":"1,78E-05","module":"A2","scenario":null},{"value":"5,69E-05","module":"A3","scenario":null},{"value":"1,97E-04","module":"A4","scenario":null},{"value":"1,08E-06","module":"A5","scenario":null},{"value":"4,65E-02","module":"B6","scenario":null},{"value":"0,00E+00","module":"C1","scenario":null},{"value":"1,74E-05","module":"C2","scenario":null},{"value":"3,13E-05","module":"C3","scenario":null},{"value":"2,66E-05","module":"C4","scenario":null},{"value":"-2,72E-02","module":"D","scenario":null},{"value":"3,08E-02","module":"A1A3","scenario":null}]},{"parameter":"ODP","unit":"kg CFC11-eq","values":[{"value":"5,71E-07","module":"A1","scenario":null},{"value":"1,06E-08","module":"A2","scenario":null},{"value":"5,29E-09","module":"A3","scenario":null},{"value":"8,71E-08","module":"A4","scenario":null},{"value":"6,88E-10","module":"A5","scenario":null},{"value":"7,73E-07","module":"B6","scenario":null},{"value":"0,00E+00","module":"C1","scenario":null},{"value":"1,04E-08","module":"C2","scenario":null},{"value":"1,53E-09","module":"C3","scenario":null},{"value":"1,08E-09","module":"C4","scenario":null},{"value":"-1,29E-03","module":"D","scenario":null},{"value":"5,86E-07","module":"A1A3","scenario":null}]},{"parameter":"AP","unit":"mol H+-eq","values":[{"value":"9,10E-02","module":"A1","scenario":null},{"value":"1,46E-04","module":"A2","scenario":null},{"value":"1,89E-03","module":"A3","scenario":null},{"value":"6,09E-03","module":"A4","scenario":null},{"value":"1,54E-05","module":"A5","scenario":null},{"value":"8,80E-02","module":"B6","scenario":null},{"value":"0,00E+00","module":"C1","scenario":null},{"value":"1,43E-04","module":"C2","scenario":null},{"value":"1,22E-04","module":"C3","scenario":null},{"value":"3,83E-05","module":"C4","scenario":null},{"value":"-2,50E-02","module":"D","scenario":null},{"value":"9,30E-02","module":"A1A3","scenario":null}]},{"parameter":"POCP","unit":"kg NMVOC-eq","values":[{"value":"4,90E-02","module":"A1","scenario":null},{"value":"1,20E-04","module":"A2","scenario":null},{"value":"1,13E-03","module":"A3","scenario":null},{"value":"4,41E-03","module":"A4","scenario":null},{"value":"1,59E-05","module":"A5","scenario":null},{"value":"3,39E-02","module":"B6","scenario":null},{"value":"0,00E+00","module":"C1","scenario":null},{"value":"1,18E-04","module":"C2","scenario":null},{"value":"1,10E-04","module":"C3","scenario":null},{"value":"4,55E-05","module":"C4","scenario":null},{"value":"-7,56E-03","module":"D","scenario":null},{"value":"5,03E-02","module":"A1A3","scenario":null}]},{"parameter":"ADPE","unit":"kg Sb-eq","values":[{"value":"3,12E-03","module":"A1","scenario":null},{"value":"1,30E-06","module":"A2","scenario":null},{"value":"1,12E-06","module":"A3","scenario":null},{"value":"7,53E-06","module":"A4","scenario":null},{"value":"7,93E-08","module":"A5","scenario":null},{"value":"8,40E-04","module":"B6","scenario":null},{"value":"0,00E+00","module":"C1","scenario":null},{"value":"1,28E-06","module":"C2","scenario":null},{"value":"1,41E-07","module":"C3","scenario":null},{"value":"4,10E-08","module":"C4","scenario":null},{"value":"-3,45E-04","module":"D","scenario":null},{"value":"3,12E-03","module":"A1A3","scenario":null}]},{"parameter":"ADPF","unit":"MJ","values":[{"value":"1,45E+02","module":"A1","scenario":null},{"value":"7,19E-01","module":"A2","scenario":null},{"value":"3,20E+00","module":"A3","scenario":null},{"value":"5,58E+00","module":"A4","scenario":null},{"value":"4,56E-02","module":"A5","scenario":null},{"value":"1,54E+02","module":"B6","scenario":null},{"value":"0,00E+00","module":"C1","scenario":null},{"value":"7,05E-01","module":"C2","scenario":null},{"value":"1,85E-01","module":"C3","scenario":null},{"value":"1,05E-01","module":"C4","scenario":null},{"value":"-2,08E+01","module":"D","scenario":null},{"value":"1,49E+02","module":"A1A3","scenario":null}]},{"parameter":"WDP","unit":"m3 world-eq. Deprived","values":[{"value":"6,67E+02","module":"A1","scenario":null},{"value":"2,34E-01","module":"A2","scenario":null},{"value":"5,21E-01","module":"A3","scenario":null},{"value":"3,70E+00","module":"A4","scenario":null},{"value":"5,78E-02","module":"A5","scenario":null},{"value":"2,68E+04","module":"B6","scenario":null},{"value":"0,00E+00","module":"C1","scenario":null},{"value":"2,30E-01","module":"C2","scenario":null},{"value":"1,67E+00","module":"C3","scenario":null},{"value":"1,43E+00","module":"C4","scenario":null},{"value":"-8,03E+02","module":"D","scenario":null},{"value":"6,68E+02","module":"A1A3","scenario":null}]},{"parameter":"EP-freshwater","unit":"kg P-eq","values":[{"value":"9,29E-04","module":"A1","scenario":null},{"value":"4,56E-07","module":"A2","scenario":null},{"value":"8,02E-06","module":"A3","scenario":null},{"value":"2,52E-06","module":"A4","scenario":null},{"value":"2,68E-08","module":"A5","scenario":null},{"value":"8,10E-04","module":"B6","scenario":null},{"value":"0,00E+00","module":"C1","scenario":null},{"value":"4,48E-07","module":"C2","scenario":null},{"value":"5,26E-07","module":"C3","scenario":null},{"value":"1,77E-07","module":"C4","scenario":null},{"value":"-1,41E-04","module":"D","scenario":null},{"value":"9,38E-04","module":"A1A3","scenario":null}]},{"parameter":"EP-marine","unit":"kg N-eq","values":[{"value":"1,40E-02","module":"A1","scenario":null},{"value":"2,87E-05","module":"A2","scenario":null},{"value":"3,90E-04","module":"A3","scenario":null},{"value":"1,47E-03","module":"A4","scenario":null},{"value":"5,11E-06","module":"A5","scenario":null},{"value":"9,68E-03","module":"B6","scenario":null},{"value":"0,00E+00","module":"C1","scenario":null},{"value":"2,81E-05","module":"C2","scenario":null},{"value":"4,13E-05","module":"C3","scenario":null},{"value":"2,63E-05","module":"C4","scenario":null},{"value":"-2,00E-03","module":"D","scenario":null},{"value":"1,44E-02","module":"A1A3","scenario":null}]},{"parameter":"EP-terrestrial","unit":"mol N-eq.","values":[{"value":"1,58E-01","module":"A1","scenario":null},{"value":"3,20E-04","module":"A2","scenario":null},{"value":"4,29E-03","module":"A3","scenario":null},{"value":"1,63E-02","module":"A4","scenario":null},{"value":"5,53E-05","module":"A5","scenario":null},{"value":"1,26E-01","module":"B6","scenario":null},{"value":"0,00E+00","module":"C1","scenario":null},{"value":"3,14E-04","module":"C2","scenario":null},{"value":"4,34E-04","module":"C3","scenario":null},{"value":"1,29E-04","module":"C4","scenario":null},{"value":"-2,42E-02","module":"D","scenario":null},{"value":"1,63E-01","module":"A1A3","scenario":null}]},{"parameter":"GWP-IOBC","unit":"kg CO2-eq","values":[{"value":"1,29E+01","module":"A1","scenario":null},{"value":"4,87E-02","module":"A2","scenario":null},{"value":"3,41E-01","module":"A3","scenario":null},{"value":"3,95E-01","module":"A4","scenario":null},{"value":"3,26E-03","module":"A5","scenario":null},{"value":"1,16E+01","module":"B6","scenario":null},{"value":"0,00E+00","module":"C1","scenario":null},{"value":"4,78E-02","module":"C2","scenario":null},{"value":"3,09E-01","module":"C3","scenario":null},{"value":"1,98E-02","module":"C4","scenario":null},{"value":"-1,59E+00","module":"D","scenario":null},{"value":"1,33E+01","module":"A1A3","scenario":null}]}],"additional_environmental_impact":[{"parameter":"PM","unit":"Disease incidence","values":[{"value":"8,58E-07","module":"A1","scenario":null},{"value":"3,15E-09","module":"A2","scenario":null},{"value":"2,55E-08","module":"A3","scenario":null},{"value":"1,40E-08","module":"A4","scenario":null},{"value":"2,28E-10","module":"A5","scenario":null},{"value":"6,31E-07","module":"B6","scenario":null},{"value":"0,00E+00","module":"C1","scenario":null},{"value":"3,09E-09","module":"C2","scenario":null},{"value":"6,82E-10","module":"C3","scenario":null},{"value":"6,99E-10","module":"C4","scenario":null},{"value":"-1,36E-07","module":"D","scenario":null},{"value":"8,86E-07","module":"A1A3","scenario":null}]},{"parameter":"ETP-fw","unit":"CTUe","values":[{"value":"6,95E+02","module":"A1","scenario":null},{"value":"5,83E-01","module":"A2","scenario":null},{"value":"9,37E+00","module":"A3","scenario":null},{"value":"3,80E+00","module":"A4","scenario":null},{"value":"6,08E-02","module":"A5","scenario":null},{"value":"7,01E+02","module":"B6","scenario":null},{"value":"0,00E+00","module":"C1","scenario":null},{"value":"5,72E-01","module":"C2","scenario":null},{"value":"8,80E-01","module":"C3","scenario":null},{"value":"8,40E+01","module":"C4","scenario":null},{"value":"-1,34E+02","module":"D","scenario":null},{"value":"7,05E+02","module":"A1A3","scenario":null}]},{"parameter":"HTP-c","unit":"CTUh","values":[{"value":"1,44E-08","module":"A1","scenario":null},{"value":"0,00E+00","module":"A2","scenario":null},{"value":"1,02E-10","module":"A3","scenario":null},{"value":"0,00E+00","module":"A4","scenario":null},{"value":"2,00E-12","module":"A5","scenario":null},{"value":"3,34E-08","module":"B6","scenario":null},{"value":"0,00E+00","module":"C1","scenario":null},{"value":"0,00E+00","module":"C2","scenario":null},{"value":"2,46E-10","module":"C3","scenario":null},{"value":"1,80E-11","module":"C4","scenario":null},{"value":"-4,12E-09","module":"D","scenario":null},{"value":"1,45E-08","module":"A1A3","scenario":null}]},{"parameter":"HTP-nc","unit":"CTUh","values":[{"value":"3,87E-07","module":"A1","scenario":null},{"value":"5,71E-10","module":"A2","scenario":null},{"value":"4,43E-09","module":"A3","scenario":null},{"value":"2,79E-09","module":"A4","scenario":null},{"value":"7,60E-11","module":"A5","scenario":null},{"value":"7,88E-07","module":"B6","scenario":null},{"value":"0,00E+00","module":"C1","scenario":null},{"value":"5,61E-10","module":"C2","scenario":null},{"value":"1,43E-08","module":"C3","scenario":null},{"value":"1,77E-10","module":"C4","scenario":null},{"value":"-8,76E-08","module":"D","scenario":null},{"value":"3,92E-07","module":"A1A3","scenario":null}]},{"parameter":"SQP","unit":"-","values":[{"value":"4,12E+01","module":"A1","scenario":null},{"value":"4,92E-01","module":"A2","scenario":null},{"value":"6,77E-01","module":"A3","scenario":null},{"value":"2,69E+00","module":"A4","scenario":null},{"value":"3,06E-02","module":"A5","scenario":null},{"value":"7,75E+01","module":"B6","scenario":null},{"value":"0,00E+00","module":"C1","scenario":null},{"value":"4,83E-01","module":"C2","scenario":null},{"value":"4,28E-02","module":"C3","scenario":null},{"value":"2,67E-01","module":"C4","scenario":null},{"value":"-4,13E+00","module":"D","scenario":null},{"value":"4,24E+01","module":"A1A3","scenario":null}]},{"parameter":"IRP","unit":"kBq U235-eq","values":[{"value":"3,03E-01","module":"A1","scenario":null},{"value":"2,99E-03","module":"A2","scenario":null},{"value":"2,77E-03","module":"A3","scenario":null},{"value":"2,42E-02","module":"A4","scenario":null},{"value":"1,95E-04","module":"A5","scenario":null},{"value":"2,79E+00","module":"B6","scenario":null},{"value":"0,00E+00","module":"C1","scenario":null},{"value":"2,93E-03","module":"C2","scenario":null},{"value":"8,39E-04","module":"C3","scenario":null},{"value":"4,86E-04","module":"C4","scenario":null},{"value":"-8,92E-02","module":"D","scenario":null},{"value":"3,08E-01","module":"A1A3","scenario":null}]}],"resource_use":[{"parameter":"PERE","unit":"MJ","values":[{"value":"1,70E+01","module":"A1","scenario":null},{"value":"8,13E-03","module":"A2","scenario":null},{"value":"3,22E-01","module":"A3","scenario":null},{"value":"6,34E-02","module":"A4","scenario":null},{"value":"7,51E-04","module":"A5","scenario":null},{"value":"1,99E+03","module":"B6","scenario":null},{"value":"0,00E+00","module":"C1","scenario":null},{"value":"7,98E-03","module":"C2","scenario":null},{"value":"2,18E-02","module":"C3","scenario":null},{"value":"1,88E-02","module":"C4","scenario":null},{"value":"-8,24E+00","module":"D","scenario":null},{"value":"1,73E+01","module":"A1A3","scenario":null}]},{"parameter":"PERM","unit":"","values":[{"value":"1,22E+00","module":"A1","scenario":null},{"value":"0,00E+00","module":"A2","scenario":null},{"value":"0,00E+00","module":"A3","scenario":null},{"value":"0,00E+00","module":"A4","scenario":null},{"value":"-1,22E+00","module":"A5","scenario":null},{"value":"0,00E+00","module":"B6","scenario":null},{"value":"0,00E+00","module":"C1","scenario":null},{"value":"0,00E+00","module":"C2","scenario":null},{"value":"0,00E+00","module":"C3","scenario":null},{"value":"0,00E+00","module":"C4","scenario":null},{"value":"0,00E+00","module":"D","scenario":null},{"value":"1,22E+00","module":"A1A3","scenario":null}]},{"parameter":"PERT","unit":"MJ","values":[{"value":"1,82E+01","module":"A1","scenario":null},{"value":"8,13E-03","module":"A2","scenario":null},{"value":"3,22E-01","module":"A3","scenario":null},{"value":"6,34E-02","module":"A4","scenario":null},{"value":"-1,22E+00","module":"A5","scenario":null},{"value":"1,99E+03","module":"B6","scenario":null},{"value":"0,00E+00","module":"C1","scenario":null},{"value":"7,98E-03","module":"C2","scenario":null},{"value":"2,18E-02","module":"C3","scenario":null},{"value":"1,88E-02","module":"C4","scenario":null},{"value":"-8,24E+00","module":"D","scenario":null},{"value":"1,86E+01","module":"A1A3","scenario":null}]},{"parameter":"PENRE","unit":"MJ","values":[{"value":"1,39E+02","module":"A1","scenario":null},{"value":"7,19E-01","module":"A2","scenario":null},{"value":"3,20E+00","module":"A3","scenario":null},{"value":"5,58E+00","module":"A4","scenario":null},{"value":"4,56E-02","module":"A5","scenario":null},{"value":"1,54E+02","module":"B6","scenario":null},{"value":"0,00E+00","module":"C1","scenario":null},{"value":"7,05E-01","module":"C2","scenario":null},{"value":"1,86E-01","module":"C3","scenario":null},{"value":"1,05E-01","module":"C4","scenario":null},{"value":"-2,08E+01","module":"D","scenario":null},{"value":"1,43E+02","module":"A1A3","scenario":null}]},{"parameter":"PENRM","unit":"MJ","values":[{"value":"6,79E+00","module":"A1","scenario":null},{"value":"0,00E+00","module":"A2","scenario":null},{"value":"0,00E+00","module":"A3","scenario":null},{"value":"0,00E+00","module":"A4","scenario":null},{"value":"0,00E+00","module":"A5","scenario":null},{"value":"0,00E+00","module":"B6","scenario":null},{"value":"0,00E+00","module":"C1","scenario":null},{"value":"0,00E+00","module":"C2","scenario":null},{"value":"-7,11E+00","module":"C3","scenario":null},{"value":"0,00E+00","module":"C4","scenario":null},{"value":"0,00E+00","module":"D","scenario":null},{"value":"6,79E+00","module":"A1A3","scenario":null}]},{"parameter":"PENRT","unit":"MJ","values":[{"value":"1,45E+02","module":"A1","scenario":null},{"value":"7,19E-01","module":"A2","scenario":null},{"value":"3,20E+00","module":"A3","scenario":null},{"value":"5,58E+00","module":"A4","scenario":null},{"value":"4,56E-02","module":"A5","scenario":null},{"value":"1,54E+02","module":"B6","scenario":null},{"value":"0,00E+00","module":"C1","scenario":null},{"value":"7,05E-01","module":"C2","scenario":null},{"value":"-6,92E+00","module":"C3","scenario":null},{"value":"1,05E-01","module":"C4","scenario":null},{"value":"-2,08E+01","module":"D","scenario":null},{"value":"1,49E+02","module":"A1A3","scenario":null}]},{"parameter":"SM","unit":"kg","values":[{"value":"3,68E-01","module":"A1","scenario":null},{"value":"0,00E+00","module":"A2","scenario":null},{"value":"0,00E+00","module":"A3","scenario":null},{"value":"0,00E+00","module":"A4","scenario":null},{"value":"0,00E+00","module":"A5","scenario":null},{"value":"0,00E+00","module":"B6","scenario":null},{"value":"0,00E+00","module":"C1","scenario":null},{"value":"0,00E+00","module":"C2","scenario":null},{"value":"0,00E+00","module":"C3","scenario":null},{"value":"2,93E-04","module":"C4","scenario":null},{"value":"2,02E-03","module":"D","scenario":null},{"value":"3,68E-01","module":"A1A3","scenario":null}]},{"parameter":"RSF","unit":"MJ","values":[{"value":"1,02E-01","module":"A1","scenario":null},{"value":"1,59E-04","module":"A2","scenario":null},{"value":"2,83E-04","module":"A3","scenario":null},{"value":"2,09E-03","module":"A4","scenario":null},{"value":"2,49E-05","module":"A5","scenario":null},{"value":"1,56E+00","module":"B6","scenario":null},{"value":"0,00E+00","module":"C1","scenario":null},{"value":"1,56E-04","module":"C2","scenario":null},{"value":"3,84E-04","module":"C3","scenario":null},{"value":"1,81E-04","module":"C4","scenario":null},{"value":"-2,81E-03","module":"D","scenario":null},{"value":"1,02E-01","module":"A1A3","scenario":null}]},{"parameter":"NRSF","unit":"MJ","values":[{"value":"8,16E-03","module":"A1","scenario":null},{"value":"1,35E-03","module":"A2","scenario":null},{"value":"2,66E-03","module":"A3","scenario":null},{"value":"1,12E-02","module":"A4","scenario":null},{"value":"1,03E-04","module":"A5","scenario":null},{"value":"3,90E+00","module":"B6","scenario":null},{"value":"0,00E+00","module":"C1","scenario":null},{"value":"1,33E-03","module":"C2","scenario":null},{"value":"-1,37E-05","module":"C3","scenario":null},{"value":"2,60E-03","module":"C4","scenario":null},{"value":"-8,66E-02","module":"D","scenario":null},{"value":"1,22E-02","module":"A1A3","scenario":null}]},{"parameter":"FW","unit":"m3","values":[{"value":"9,55E-02","module":"A1","scenario":null},{"value":"8,04E-05","module":"A2","scenario":null},{"value":"8,72E-03","module":"A3","scenario":null},{"value":"4,80E-04","module":"A4","scenario":null},{"value":"2,15E-05","module":"A5","scenario":null},{"value":"1,49E+01","module":"B6","scenario":null},{"value":"0,00E+00","module":"C1","scenario":null},{"value":"7,89E-05","module":"C2","scenario":null},{"value":"4,38E-04","module":"C3","scenario":null},{"value":"1,12E-04","module":"C4","scenario":null},{"value":"-3,90E-02","module":"D","scenario":null},{"value":"1,04E-01","module":"A1A3","scenario":null}]}],"end_of_life_waste":[{"parameter":"HWD","unit":"kg","values":[{"value":"7,13E-02","module":"A1","scenario":null},{"value":"6,50E-05","module":"A2","scenario":null},{"value":"4,42E-04","module":"A3","scenario":null},{"value":"2,72E-04","module":"A4","scenario":null},{"value":"0,00E+00","module":"A5","scenario":null},{"value":"9,87E-02","module":"B6","scenario":null},{"value":"0,00E+00","module":"C1","scenario":null},{"value":"6,37E-05","module":"C2","scenario":null},{"value":"6,78E-06","module":"C3","scenario":null},{"value":"1,88E-02","module":"C4","scenario":null},{"value":"4,96E-03","module":"D","scenario":null},{"value":"7,18E-02","module":"A1A3","scenario":null}]},{"parameter":"NHWD","unit":"kg","values":[{"value":"1,70E+00","module":"A1","scenario":null},{"value":"3,45E-02","module":"A2","scenario":null},{"value":"2,99E-02","module":"A3","scenario":null},{"value":"1,72E-01","module":"A4","scenario":null},{"value":"2,02E-01","module":"A5","scenario":null},{"value":"1,18E+01","module":"B6","scenario":null},{"value":"0,00E+00","module":"C1","scenario":null},{"value":"3,38E-02","module":"C2","scenario":null},{"value":"9,15E-03","module":"C3","scenario":null},{"value":"2,62E-01","module":"C4","scenario":null},{"value":"-4,48E-01","module":"D","scenario":null},{"value":"1,76E+00","module":"A1A3","scenario":null}]},{"parameter":"RWD","unit":"kg","values":[{"value":"2,70E-04","module":"A1","scenario":null},{"value":"4,72E-06","module":"A2","scenario":null},{"value":"2,45E-06","module":"A3","scenario":null},{"value":"3,83E-05","module":"A4","scenario":null},{"value":"0,00E+00","module":"A5","scenario":null},{"value":"1,38E-03","module":"B6","scenario":null},{"value":"0,00E+00","module":"C1","scenario":null},{"value":"4,63E-06","module":"C2","scenario":null},{"value":"3,37E-07","module":"C3","scenario":null},{"value":"5,02E-07","module":"C4","scenario":null},{"value":"-8,28E-05","module":"D","scenario":null},{"value":"2,77E-04","module":"A1A3","scenario":null}]}],"end_of_life_flow":[{"parameter":"CRU","unit":"kg","values":[{"value":"0,00E+00","module":"A1","scenario":null},{"value":"0,00E+00","module":"A2","scenario":null},{"value":"0,00E+00","module":"A3","scenario":null},{"value":"0,00E+00","module":"A4","scenario":null},{"value":"0,00E+00","module":"A5","scenario":null},{"value":"0,00E+00","module":"B6","scenario":null},{"value":"0,00E+00","module":"C1","scenario":null},{"value":"0,00E+00","module":"C2","scenario":null},{"value":"0,00E+00","module":"C3","scenario":null},{"value":"0,00E+00","module":"C4","scenario":null},{"value":"0,00E+00","module":"D","scenario":null},{"value":"0,00E+00","module":"A1A3","scenario":null}]},{"parameter":"MFR","unit":"kg","values":[{"value":"0,00E+00","module":"A1","scenario":null},{"value":"0,00E+00","module":"A2","scenario":null},{"value":"9,52E-03","module":"A3","scenario":null},{"value":"0,00E+00","module":"A4","scenario":null},{"value":"1,87E-01","module":"A5","scenario":null},{"value":"0,00E+00","module":"B6","scenario":null},{"value":"0,00E+00","module":"C1","scenario":null},{"value":"0,00E+00","module":"C2","scenario":null},{"value":"3,22E-01","module":"C3","scenario":null},{"value":"1,11E-05","module":"C4","scenario":null},{"value":"-7,91E-05","module":"D","scenario":null},{"value":"9,52E-03","module":"A1A3","scenario":null}]},{"parameter":"MER","unit":"kg","values":[{"value":"0,00E+00","module":"A1","scenario":null},{"value":"0,00E+00","module":"A2","scenario":null},{"value":"2,05E-03","module":"A3","scenario":null},{"value":"0,00E+00","module":"A4","scenario":null},{"value":"3,71E-04","module":"A5","scenario":null},{"value":"0,00E+00","module":"B6","scenario":null},{"value":"0,00E+00","module":"C1","scenario":null},{"value":"0,00E+00","module":"C2","scenario":null},{"value":"1,24E-01","module":"C3","scenario":null},{"value":"2,72E-07","module":"C4","scenario":null},{"value":"-1,04E-05","module":"D","scenario":null},{"value":"2,05E-03","module":"A1A3","scenario":null}]},{"parameter":"EEE","unit":"MJ","values":[{"value":"0,00E+00","module":"A1","scenario":null},{"value":"0,00E+00","module":"A2","scenario":null},{"value":"3,09E-03","module":"A3","scenario":null},{"value":"0,00E+00","module":"A4","scenario":null},{"value":"1,15E-02","module":"A5","scenario":null},{"value":"0,00E+00","module":"B6","scenario":null},{"value":"0,00E+00","module":"C1","scenario":null},{"value":"0,00E+00","module":"C2","scenario":null},{"value":"1,91E-01","module":"C3","scenario":null},{"value":"1,77E-05","module":"C4","scenario":null},{"value":"-2,55E-05","module":"D","scenario":null},{"value":"3,09E-03","module":"A1A3","scenario":null}]},{"parameter":"EET","unit":"MJ","values":[{"value":"0,00E+00","module":"A1","scenario":null},{"value":"0,00E+00","module":"A2","scenario":null},{"value":"4,68E-02","module":"A3","scenario":null},{"value":"0,00E+00","module":"A4","scenario":null},{"value":"1,74E-01","module":"A5","scenario":null},{"value":"0,00E+00","module":"B6","scenario":null},{"value":"0,00E+00","module":"C1","scenario":null},{"value":"0,00E+00","module":"C2","scenario":null},{"value":"2,89E+00","module":"C3","scenario":null},{"value":"2,67E-04","module":"C4","scenario":null},{"value":"-3,86E-04","module":"D","scenario":null},{"value":"4,68E-02","module":"A1A3","scenario":null}]}]}