{"product_name":"Envistar Top 12 with counter-flow heat exchanger and controls","epd_id":"NEPD-9369-8954","declared_unit":{"unit":"stk","amount":1},"compliance":["EN 15804+A2","ISO 14025","ISO 21930"],"producer_name":"IV Produkt AB","environmental_impact":[{"parameter":"GWP-total","unit":"kg CO2-eq","values":[{"value":"3,61E+03","module":"A1-A3","scenario":null},{"value":"2,68E+01","module":"A4","scenario":null},{"value":"0,00E+00","module":"C1","scenario":null},{"value":"8,36E+00","module":"C2","scenario":null},{"value":"1,08E+02","module":"C3","scenario":null},{"value":"3,62E+00","module":"C4","scenario":null},{"value":"-1,49E+03","module":"D","scenario":null}]},{"parameter":"GWP-fossil","unit":"kg CO2-eq","values":[{"value":"3,57E+03","module":"A1-A3","scenario":null},{"value":"2,67E+01","module":"A4","scenario":null},{"value":"0,00E+00","module":"C1","scenario":null},{"value":"8,35E+00","module":"C2","scenario":null},{"value":"1,07E+02","module":"C3","scenario":null},{"value":"3,61E+00","module":"C4","scenario":null},{"value":"-1,46E+03","module":"D","scenario":null}]},{"parameter":"GWP-biogenic","unit":"kg CO2-eq","values":[{"value":"2,55E+01","module":"A1-A3","scenario":null},{"value":"1,13E-02","module":"A4","scenario":null},{"value":"0,00E+00","module":"C1","scenario":null},{"value":"3,46E-03","module":"C2","scenario":null},{"value":"1,68E-01","module":"C3","scenario":null},{"value":"2,62E-03","module":"C4","scenario":null},{"value":"-5,63E+00","module":"D","scenario":null}]},{"parameter":"GWP-luluc","unit":"kg CO2-eq","values":[{"value":"1,78E+01","module":"A1-A3","scenario":null},{"value":"8,78E-03","module":"A4","scenario":null},{"value":"0,00E+00","module":"C1","scenario":null},{"value":"2,97E-03","module":"C2","scenario":null},{"value":"2,13E-02","module":"C3","scenario":null},{"value":"6,15E-03","module":"C4","scenario":null},{"value":"-2,22E+01","module":"D","scenario":null}]},{"parameter":"ODP","unit":"kg CFC11-eq","values":[{"value":"2,85E-04","module":"A1-A3","scenario":null},{"value":"6,27E-06","module":"A4","scenario":null},{"value":"0,00E+00","module":"C1","scenario":null},{"value":"1,89E-06","module":"C2","scenario":null},{"value":"7,97E-06","module":"C3","scenario":null},{"value":"2,93E-07","module":"C4","scenario":null},{"value":"-7,00E-02","module":"D","scenario":null}]},{"parameter":"AP","unit":"mol H+-eq","values":[{"value":"3,12E+01","module":"A1-A3","scenario":null},{"value":"8,19E-02","module":"A4","scenario":null},{"value":"0,00E+00","module":"C1","scenario":null},{"value":"2,40E-02","module":"C2","scenario":null},{"value":"1,08E-01","module":"C3","scenario":null},{"value":"1,12E-02","module":"C4","scenario":null},{"value":"-1,32E+01","module":"D","scenario":null}]},{"parameter":"POCP","unit":"kg NMVOC-eq","values":[{"value":"1,48E+01","module":"A1-A3","scenario":null},{"value":"7,46E-02","module":"A4","scenario":null},{"value":"0,00E+00","module":"C1","scenario":null},{"value":"2,03E-02","module":"C2","scenario":null},{"value":"7,23E-02","module":"C3","scenario":null},{"value":"1,11E-02","module":"C4","scenario":null},{"value":"-5,71E+00","module":"D","scenario":null}]},{"parameter":"ADPE","unit":"kg Sb-eq","values":[{"value":"1,08E+00","module":"A1-A3","scenario":null},{"value":"5,97E-04","module":"A4","scenario":null},{"value":"0,00E+00","module":"C1","scenario":null},{"value":"2,31E-04","module":"C2","scenario":null},{"value":"2,62E-04","module":"C3","scenario":null},{"value":"1,17E-05","module":"C4","scenario":null},{"value":"-9,33E-02","module":"D","scenario":null}]},{"parameter":"ADPF","unit":"MJ","values":[{"value":"4,50E+04","module":"A1-A3","scenario":null},{"value":"4,21E+02","module":"A4","scenario":null},{"value":"0,00E+00","module":"C1","scenario":null},{"value":"1,26E+02","module":"C2","scenario":null},{"value":"2,97E+02","module":"C3","scenario":null},{"value":"2,87E+01","module":"C4","scenario":null},{"value":"-1,75E+04","module":"D","scenario":null}]},{"parameter":"WDP","unit":"m3 world-eq. Deprived","values":[{"value":"5,12E+05","module":"A1-A3","scenario":null},{"value":"3,60E+02","module":"A4","scenario":null},{"value":"0,00E+00","module":"C1","scenario":null},{"value":"1,22E+02","module":"C2","scenario":null},{"value":"1,18E+03","module":"C3","scenario":null},{"value":"4,00E+02","module":"C4","scenario":null},{"value":"-6,52E+05","module":"D","scenario":null}]},{"parameter":"EP-freshwater","unit":"kg P-eq","values":[{"value":"2,37E-01","module":"A1-A3","scenario":null},{"value":"2,13E-04","module":"A4","scenario":null},{"value":"0,00E+00","module":"C1","scenario":null},{"value":"6,67E-05","module":"C2","scenario":null},{"value":"1,63E-03","module":"C3","scenario":null},{"value":"5,79E-05","module":"C4","scenario":null},{"value":"-8,37E-02","module":"D","scenario":null}]},{"parameter":"EP-marine","unit":"kg N-eq","values":[{"value":"4,02E+00","module":"A1-A3","scenario":null},{"value":"1,72E-02","module":"A4","scenario":null},{"value":"0,00E+00","module":"C1","scenario":null},{"value":"4,75E-03","module":"C2","scenario":null},{"value":"2,33E-02","module":"C3","scenario":null},{"value":"3,17E-03","module":"C4","scenario":null},{"value":"-1,45E+00","module":"D","scenario":null}]},{"parameter":"EP-terrestrial","unit":"mol N-eq.","values":[{"value":"6,95E+01","module":"A1-A3","scenario":null},{"value":"1,92E-01","module":"A4","scenario":null},{"value":"0,00E+00","module":"C1","scenario":null},{"value":"5,31E-02","module":"C2","scenario":null},{"value":"2,60E-01","module":"C3","scenario":null},{"value":"3,45E-02","module":"C4","scenario":null},{"value":"-1,63E+01","module":"D","scenario":null}]},{"parameter":"GWP-IOBC","unit":"kg CO2-eq","values":[{"value":"3,61E+03","module":"A1-A3","scenario":null},{"value":"2,68E+01","module":"A4","scenario":null},{"value":"0,00E+00","module":"C1","scenario":null},{"value":"8,36E+00","module":"C2","scenario":null},{"value":"9,05E+01","module":"C3","scenario":null},{"value":"3,74E+00","module":"C4","scenario":null},{"value":"-1,56E+03","module":"D","scenario":null}]}],"additional_environmental_impact":[{"parameter":"PM","unit":"Disease incidence","values":[{"value":"3,05E-04","module":"A1-A3","scenario":null},{"value":"2,08E-06","module":"A4","scenario":null},{"value":"0,00E+00","module":"C1","scenario":null},{"value":"5,11E-07","module":"C2","scenario":null},{"value":"1,56E-06","module":"C3","scenario":null},{"value":"1,51E-07","module":"C4","scenario":null},{"value":"-1,10E-04","module":"D","scenario":null}]},{"parameter":"ETP-fw","unit":"CTUe","values":[{"value":"1,72E+05","module":"A1-A3","scenario":null},{"value":"3,09E+02","module":"A4","scenario":null},{"value":"0,00E+00","module":"C1","scenario":null},{"value":"9,36E+01","module":"C2","scenario":null},{"value":"1,50E+03","module":"C3","scenario":null},{"value":"6,17E+03","module":"C4","scenario":null},{"value":"-6,20E+04","module":"D","scenario":null}]},{"parameter":"HTP-c","unit":"CTUh","values":[{"value":"1,33E-05","module":"A1-A3","scenario":null},{"value":"0,00E+00","module":"A4","scenario":null},{"value":"0,00E+00","module":"C1","scenario":null},{"value":"0,00E+00","module":"C2","scenario":null},{"value":"1,19E-07","module":"C3","scenario":null},{"value":"1,38E-08","module":"C4","scenario":null},{"value":"-4,34E-06","module":"D","scenario":null}]},{"parameter":"HTP-nc","unit":"CTUh","values":[{"value":"2,04E-04","module":"A1-A3","scenario":null},{"value":"3,16E-07","module":"A4","scenario":null},{"value":"0,00E+00","module":"C1","scenario":null},{"value":"1,02E-07","module":"C2","scenario":null},{"value":"3,52E-06","module":"C3","scenario":null},{"value":"6,91E-07","module":"C4","scenario":null},{"value":"-2,50E-05","module":"D","scenario":null}]},{"parameter":"SQP","unit":"-","values":[{"value":"1,30E+04","module":"A1-A3","scenario":null},{"value":"4,00E+02","module":"A4","scenario":null},{"value":"0,00E+00","module":"C1","scenario":null},{"value":"8,83E+01","module":"C2","scenario":null},{"value":"1,16E+02","module":"C3","scenario":null},{"value":"8,35E+01","module":"C4","scenario":null},{"value":"-9,58E+02","module":"D","scenario":null}]},{"parameter":"IRP","unit":"kBq U235-eq","values":[{"value":"1,86E+02","module":"A1-A3","scenario":null},{"value":"1,84E+00","module":"A4","scenario":null},{"value":"0,00E+00","module":"C1","scenario":null},{"value":"5,52E-01","module":"C2","scenario":null},{"value":"1,37E+00","module":"C3","scenario":null},{"value":"1,26E-01","module":"C4","scenario":null},{"value":"-6,59E+01","module":"D","scenario":null}]}],"resource_use":[{"parameter":"PERE","unit":"MJ","values":[{"value":"1,12E+04","module":"A1-A3","scenario":null},{"value":"5,61E+00","module":"A4","scenario":null},{"value":"0,00E+00","module":"C1","scenario":null},{"value":"1,81E+00","module":"C2","scenario":null},{"value":"5,29E+01","module":"C3","scenario":null},{"value":"4,53E+00","module":"C4","scenario":null},{"value":"-5,67E+03","module":"D","scenario":null}]},{"parameter":"PERM","unit":"","values":[{"value":"6,49E+00","module":"A1-A3","scenario":null},{"value":"0,00E+00","module":"A4","scenario":null},{"value":"0,00E+00","module":"C1","scenario":null},{"value":"0,00E+00","module":"C2","scenario":null},{"value":"0,00E+00","module":"C3","scenario":null},{"value":"0,00E+00","module":"C4","scenario":null},{"value":"0,00E+00","module":"D","scenario":null}]},{"parameter":"PERT","unit":"MJ","values":[{"value":"1,12E+04","module":"A1-A3","scenario":null},{"value":"5,61E+00","module":"A4","scenario":null},{"value":"0,00E+00","module":"C1","scenario":null},{"value":"1,81E+00","module":"C2","scenario":null},{"value":"5,29E+01","module":"C3","scenario":null},{"value":"4,53E+00","module":"C4","scenario":null},{"value":"-5,67E+03","module":"D","scenario":null}]},{"parameter":"PENRE","unit":"MJ","values":[{"value":"4,50E+04","module":"A1-A3","scenario":null},{"value":"4,21E+02","module":"A4","scenario":null},{"value":"0,00E+00","module":"C1","scenario":null},{"value":"1,26E+02","module":"C2","scenario":null},{"value":"2,98E+02","module":"C3","scenario":null},{"value":"2,88E+01","module":"C4","scenario":null},{"value":"-1,75E+04","module":"D","scenario":null}]},{"parameter":"PENRM","unit":"MJ","values":[{"value":"7,59E+02","module":"A1-A3","scenario":null},{"value":"0,00E+00","module":"A4","scenario":null},{"value":"0,00E+00","module":"C1","scenario":null},{"value":"0,00E+00","module":"C2","scenario":null},{"value":"-5,12E+02","module":"C3","scenario":null},{"value":"0,00E+00","module":"C4","scenario":null},{"value":"0,00E+00","module":"D","scenario":null}]},{"parameter":"PENRT","unit":"MJ","values":[{"value":"4,57E+04","module":"A1-A3","scenario":null},{"value":"4,21E+02","module":"A4","scenario":null},{"value":"0,00E+00","module":"C1","scenario":null},{"value":"1,26E+02","module":"C2","scenario":null},{"value":"-2,14E+02","module":"C3","scenario":null},{"value":"2,88E+01","module":"C4","scenario":null},{"value":"-1,75E+04","module":"D","scenario":null}]},{"parameter":"SM","unit":"kg","values":[{"value":"2,26E+02","module":"A1-A3","scenario":null},{"value":"0,00E+00","module":"A4","scenario":null},{"value":"0,00E+00","module":"C1","scenario":null},{"value":"0,00E+00","module":"C2","scenario":null},{"value":"1,54E-04","module":"C3","scenario":null},{"value":"6,66E-02","module":"C4","scenario":null},{"value":"1,07E+00","module":"D","scenario":null}]},{"parameter":"RSF","unit":"MJ","values":[{"value":"6,96E+01","module":"A1-A3","scenario":null},{"value":"1,98E-01","module":"A4","scenario":null},{"value":"0,00E+00","module":"C1","scenario":null},{"value":"6,47E-02","module":"C2","scenario":null},{"value":"1,14E+00","module":"C3","scenario":null},{"value":"4,34E-02","module":"C4","scenario":null},{"value":"6,84E+00","module":"D","scenario":null}]},{"parameter":"NRSF","unit":"MJ","values":[{"value":"7,12E+02","module":"A1-A3","scenario":null},{"value":"6,86E-01","module":"A4","scenario":null},{"value":"0,00E+00","module":"C1","scenario":null},{"value":"2,31E-01","module":"C2","scenario":null},{"value":"-2,95E-03","module":"C3","scenario":null},{"value":"8,40E-01","module":"C4","scenario":null},{"value":"2,64E+02","module":"D","scenario":null}]},{"parameter":"FW","unit":"m3","values":[{"value":"8,50E+01","module":"A1-A3","scenario":null},{"value":"4,66E-02","module":"A4","scenario":null},{"value":"0,00E+00","module":"C1","scenario":null},{"value":"1,35E-02","module":"C2","scenario":null},{"value":"2,96E-01","module":"C3","scenario":null},{"value":"3,65E-02","module":"C4","scenario":null},{"value":"-3,03E+01","module":"D","scenario":null}]}],"end_of_life_waste":[{"parameter":"HWD","unit":"kg","values":[{"value":"2,61E+01","module":"A1-A3","scenario":null},{"value":"2,24E-02","module":"A4","scenario":null},{"value":"0,00E+00","module":"C1","scenario":null},{"value":"6,51E-03","module":"C2","scenario":null},{"value":"1,56E-03","module":"C3","scenario":null},{"value":"3,93E+00","module":"C4","scenario":null},{"value":"3,35E+00","module":"D","scenario":null}]},{"parameter":"NHWD","unit":"kg","values":[{"value":"1,03E+03","module":"A1-A3","scenario":null},{"value":"2,95E+01","module":"A4","scenario":null},{"value":"0,00E+00","module":"C1","scenario":null},{"value":"6,14E+00","module":"C2","scenario":null},{"value":"4,77E+01","module":"C3","scenario":null},{"value":"6,06E+01","module":"C4","scenario":null},{"value":"-4,49E+02","module":"D","scenario":null}]},{"parameter":"RWD","unit":"kg","values":[{"value":"1,68E-01","module":"A1-A3","scenario":null},{"value":"2,87E-03","module":"A4","scenario":null},{"value":"0,00E+00","module":"C1","scenario":null},{"value":"8,60E-04","module":"C2","scenario":null},{"value":"7,82E-05","module":"C3","scenario":null},{"value":"4,66E-06","module":"C4","scenario":null},{"value":"-6,18E-02","module":"D","scenario":null}]}],"end_of_life_flow":[{"parameter":"CRU","unit":"kg","values":[{"value":"0,00E+00","module":"A1-A3","scenario":null},{"value":"0,00E+00","module":"A4","scenario":null},{"value":"0,00E+00","module":"C1","scenario":null},{"value":"0,00E+00","module":"C2","scenario":null},{"value":"0,00E+00","module":"C3","scenario":null},{"value":"0,00E+00","module":"C4","scenario":null},{"value":"0,00E+00","module":"D","scenario":null}]},{"parameter":"MFR","unit":"kg","values":[{"value":"5,56E+01","module":"A1-A3","scenario":null},{"value":"0,00E+00","module":"A4","scenario":null},{"value":"0,00E+00","module":"C1","scenario":null},{"value":"0,00E+00","module":"C2","scenario":null},{"value":"5,28E+02","module":"C3","scenario":null},{"value":"1,19E-04","module":"C4","scenario":null},{"value":"-6,30E-02","module":"D","scenario":null}]},{"parameter":"MER","unit":"kg","values":[{"value":"1,81E+01","module":"A1-A3","scenario":null},{"value":"0,00E+00","module":"A4","scenario":null},{"value":"0,00E+00","module":"C1","scenario":null},{"value":"0,00E+00","module":"C2","scenario":null},{"value":"4,67E+01","module":"C3","scenario":null},{"value":"3,30E-06","module":"C4","scenario":null},{"value":"-8,12E-03","module":"D","scenario":null}]},{"parameter":"EEE","unit":"MJ","values":[{"value":"1,07E+01","module":"A1-A3","scenario":null},{"value":"0,00E+00","module":"A4","scenario":null},{"value":"0,00E+00","module":"C1","scenario":null},{"value":"0,00E+00","module":"C2","scenario":null},{"value":"1,53E+00","module":"C3","scenario":null},{"value":"1,37E-04","module":"C4","scenario":null},{"value":"-2,75E-02","module":"D","scenario":null}]},{"parameter":"EET","unit":"MJ","values":[{"value":"1,62E+02","module":"A1-A3","scenario":null},{"value":"0,00E+00","module":"A4","scenario":null},{"value":"0,00E+00","module":"C1","scenario":null},{"value":"0,00E+00","module":"C2","scenario":null},{"value":"2,32E+01","module":"C3","scenario":null},{"value":"2,08E-03","module":"C4","scenario":null},{"value":"-4,16E-01","module":"D","scenario":null}]}]}