{"product_name":"Softline 50 Floor Screen 800x1360x50","epd_id":"NEPD-5160-4469-EN","declared_unit":{"unit":"stk","amount":1},"compliance":["EN 15804+A2","ISO 14025","ISO 21930"],"producer_name":"Abstracta AB","environmental_impact":[{"parameter":"GWP-total","unit":"kg CO2-eq","values":[{"value":"8,28E+01","module":"A1-A3","scenario":null},{"value":"9,80E-01","module":"A4","scenario":null},{"value":"1,79E+00","module":"A5","scenario":null},{"value":"1,10E-02","module":"B2","scenario":null},{"value":"0,00E+00","module":"B3","scenario":null},{"value":"0,00E+00","module":"B4","scenario":null},{"value":"0,00E+00","module":"C1","scenario":null},{"value":"9,50E-02","module":"C2","scenario":null},{"value":"1,14E+01","module":"C3","scenario":null},{"value":"3,42E-02","module":"C4","scenario":null},{"value":"-4,69E-01","module":"D","scenario":null}]},{"parameter":"GWP-fossil","unit":"kg CO2-eq","values":[{"value":"5,82E+01","module":"A1-A3","scenario":null},{"value":"9,79E-01","module":"A4","scenario":null},{"value":"1,69E-02","module":"A5","scenario":null},{"value":"1,01E-02","module":"B2","scenario":null},{"value":"0,00E+00","module":"B3","scenario":null},{"value":"0,00E+00","module":"B4","scenario":null},{"value":"0,00E+00","module":"C1","scenario":null},{"value":"9,50E-02","module":"C2","scenario":null},{"value":"5,13E-01","module":"C3","scenario":null},{"value":"3,41E-02","module":"C4","scenario":null},{"value":"-4,53E-01","module":"D","scenario":null}]},{"parameter":"GWP-biogenic","unit":"kg CO2-eq","values":[{"value":"1,96E+01","module":"A1-A3","scenario":null},{"value":"4,04E-04","module":"A4","scenario":null},{"value":"1,78E+00","module":"A5","scenario":null},{"value":"2,06E-04","module":"B2","scenario":null},{"value":"0,00E+00","module":"B3","scenario":null},{"value":"0,00E+00","module":"B4","scenario":null},{"value":"0,00E+00","module":"C1","scenario":null},{"value":"3,93E-05","module":"C2","scenario":null},{"value":"1,09E+01","module":"C3","scenario":null},{"value":"2,75E-05","module":"C4","scenario":null},{"value":"-9,12E-04","module":"D","scenario":null}]},{"parameter":"GWP-luluc","unit":"kg CO2-eq","values":[{"value":"5,00E+00","module":"A1-A3","scenario":null},{"value":"3,51E-04","module":"A4","scenario":null},{"value":"5,60E-06","module":"A5","scenario":null},{"value":"6,58E-04","module":"B2","scenario":null},{"value":"0,00E+00","module":"B3","scenario":null},{"value":"0,00E+00","module":"B4","scenario":null},{"value":"0,00E+00","module":"C1","scenario":null},{"value":"3,38E-05","module":"C2","scenario":null},{"value":"7,14E-05","module":"C3","scenario":null},{"value":"7,82E-06","module":"C4","scenario":null},{"value":"-1,51E-02","module":"D","scenario":null}]},{"parameter":"ODP","unit":"kg CFC11-eq","values":[{"value":"1,97E-06","module":"A1-A3","scenario":null},{"value":"2,22E-07","module":"A4","scenario":null},{"value":"3,57E-09","module":"A5","scenario":null},{"value":"4,96E-09","module":"B2","scenario":null},{"value":"0,00E+00","module":"B3","scenario":null},{"value":"0,00E+00","module":"B4","scenario":null},{"value":"0,00E+00","module":"C1","scenario":null},{"value":"2,15E-08","module":"C2","scenario":null},{"value":"3,40E-08","module":"C3","scenario":null},{"value":"9,44E-09","module":"C4","scenario":null},{"value":"-3,19E-02","module":"D","scenario":null}]},{"parameter":"AP","unit":"mol H+-eq","values":[{"value":"1,51E+00","module":"A1-A3","scenario":null},{"value":"3,09E-03","module":"A4","scenario":null},{"value":"8,01E-05","module":"A5","scenario":null},{"value":"6,59E-05","module":"B2","scenario":null},{"value":"0,00E+00","module":"B3","scenario":null},{"value":"0,00E+00","module":"B4","scenario":null},{"value":"0,00E+00","module":"C1","scenario":null},{"value":"2,73E-04","module":"C2","scenario":null},{"value":"1,62E-03","module":"C3","scenario":null},{"value":"2,27E-04","module":"C4","scenario":null},{"value":"-3,68E-03","module":"D","scenario":null}]},{"parameter":"POCP","unit":"kg NMVOC-eq","values":[{"value":"1,77E-01","module":"A1-A3","scenario":null},{"value":"2,58E-03","module":"A4","scenario":null},{"value":"8,25E-05","module":"A5","scenario":null},{"value":"3,37E-05","module":"B2","scenario":null},{"value":"0,00E+00","module":"B3","scenario":null},{"value":"0,00E+00","module":"B4","scenario":null},{"value":"0,00E+00","module":"C1","scenario":null},{"value":"2,31E-04","module":"C2","scenario":null},{"value":"1,83E-03","module":"C3","scenario":null},{"value":"2,47E-04","module":"C4","scenario":null},{"value":"-3,59E-03","module":"D","scenario":null}]},{"parameter":"ADPE","unit":"kg Sb-eq","values":[{"value":"3,30E-03","module":"A1-A3","scenario":null},{"value":"2,69E-05","module":"A4","scenario":null},{"value":"4,12E-07","module":"A5","scenario":null},{"value":"4,05E-07","module":"B2","scenario":null},{"value":"0,00E+00","module":"B3","scenario":null},{"value":"0,00E+00","module":"B4","scenario":null},{"value":"0,00E+00","module":"C1","scenario":null},{"value":"2,62E-06","module":"C2","scenario":null},{"value":"1,18E-06","module":"C3","scenario":null},{"value":"3,01E-07","module":"C4","scenario":null},{"value":"-4,61E-06","module":"D","scenario":null}]},{"parameter":"ADPF","unit":"MJ","values":[{"value":"5,77E+02","module":"A1-A3","scenario":null},{"value":"1,48E+01","module":"A4","scenario":null},{"value":"2,37E-01","module":"A5","scenario":null},{"value":"1,19E+00","module":"B2","scenario":null},{"value":"0,00E+00","module":"B3","scenario":null},{"value":"0,00E+00","module":"B4","scenario":null},{"value":"0,00E+00","module":"C1","scenario":null},{"value":"1,44E+00","module":"C2","scenario":null},{"value":"1,73E+00","module":"C3","scenario":null},{"value":"6,71E-01","module":"C4","scenario":null},{"value":"-6,39E+00","module":"D","scenario":null}]},{"parameter":"WDP","unit":"m3 world-eq. Deprived","values":[{"value":"3,88E+03","module":"A1-A3","scenario":null},{"value":"1,42E+01","module":"A4","scenario":null},{"value":"3,00E-01","module":"A5","scenario":null},{"value":"1,20E+02","module":"B2","scenario":null},{"value":"0,00E+00","module":"B3","scenario":null},{"value":"0,00E+00","module":"B4","scenario":null},{"value":"0,00E+00","module":"C1","scenario":null},{"value":"1,39E+00","module":"C2","scenario":null},{"value":"4,59E+00","module":"C3","scenario":null},{"value":"1,72E+00","module":"C4","scenario":null},{"value":"-7,72E+01","module":"D","scenario":null}]},{"parameter":"EP-freshwater","unit":"kg P-eq","values":[{"value":"1,25E-02","module":"A1-A3","scenario":null},{"value":"7,78E-06","module":"A4","scenario":null},{"value":"1,39E-07","module":"A5","scenario":null},{"value":"6,85E-07","module":"B2","scenario":null},{"value":"0,00E+00","module":"B3","scenario":null},{"value":"0,00E+00","module":"B4","scenario":null},{"value":"0,00E+00","module":"C1","scenario":null},{"value":"7,59E-07","module":"C2","scenario":null},{"value":"6,92E-06","module":"C3","scenario":null},{"value":"3,67E-07","module":"C4","scenario":null},{"value":"-3,98E-05","module":"D","scenario":null}]},{"parameter":"EP-marine","unit":"kg N-eq","values":[{"value":"2,47E-01","module":"A1-A3","scenario":null},{"value":"6,27E-04","module":"A4","scenario":null},{"value":"2,65E-05","module":"A5","scenario":null},{"value":"1,12E-05","module":"B2","scenario":null},{"value":"0,00E+00","module":"B3","scenario":null},{"value":"0,00E+00","module":"B4","scenario":null},{"value":"0,00E+00","module":"C1","scenario":null},{"value":"5,40E-05","module":"C2","scenario":null},{"value":"6,97E-04","module":"C3","scenario":null},{"value":"7,71E-05","module":"C4","scenario":null},{"value":"-1,19E-03","module":"D","scenario":null}]},{"parameter":"EP-terrestrial","unit":"mol N-eq.","values":[{"value":"6,24E+00","module":"A1-A3","scenario":null},{"value":"7,01E-03","module":"A4","scenario":null},{"value":"2,87E-04","module":"A5","scenario":null},{"value":"1,48E-04","module":"B2","scenario":null},{"value":"0,00E+00","module":"B3","scenario":null},{"value":"0,00E+00","module":"B4","scenario":null},{"value":"0,00E+00","module":"C1","scenario":null},{"value":"6,04E-04","module":"C2","scenario":null},{"value":"7,36E-03","module":"C3","scenario":null},{"value":"8,55E-04","module":"C4","scenario":null},{"value":"-1,29E-02","module":"D","scenario":null}]},{"parameter":"GWP-IOBC","unit":"kg CO2-eq","values":[{"value":"9,30E+01","module":"A1-A3","scenario":null},{"value":"9,80E-01","module":"A4","scenario":null},{"value":"0,00E+00","module":"A5","scenario":null},{"value":"1,10E-02","module":"B2","scenario":null},{"value":"0,00E+00","module":"B3","scenario":null},{"value":"0,00E+00","module":"B4","scenario":null},{"value":"0,00E+00","module":"C1","scenario":null},{"value":"9,50E-02","module":"C2","scenario":null},{"value":"2,31E+00","module":"C3","scenario":null},{"value":"3,76E-02","module":"C4","scenario":null},{"value":"-4,70E-01","module":"D","scenario":null}]}],"additional_environmental_impact":[{"parameter":"PM","unit":"Disease incidence","values":[{"value":"1,18E-05","module":"A1-A3","scenario":null},{"value":"5,96E-08","module":"A4","scenario":null},{"value":"1,18E-09","module":"A5","scenario":null},{"value":"4,75E-10","module":"B2","scenario":null},{"value":"0,00E+00","module":"B3","scenario":null},{"value":"0,00E+00","module":"B4","scenario":null},{"value":"0,00E+00","module":"C1","scenario":null},{"value":"5,81E-09","module":"C2","scenario":null},{"value":"1,77E-08","module":"C3","scenario":null},{"value":"4,08E-09","module":"C4","scenario":null},{"value":"-2,20E-07","module":"D","scenario":null}]},{"parameter":"ETP-fw","unit":"CTUe","values":[{"value":"9,09E+02","module":"A1-A3","scenario":null},{"value":"1,09E+01","module":"A4","scenario":null},{"value":"3,16E-01","module":"A5","scenario":null},{"value":"6,26E-01","module":"B2","scenario":null},{"value":"0,00E+00","module":"B3","scenario":null},{"value":"0,00E+00","module":"B4","scenario":null},{"value":"0,00E+00","module":"C1","scenario":null},{"value":"1,06E+00","module":"C2","scenario":null},{"value":"9,92E+00","module":"C3","scenario":null},{"value":"5,17E-01","module":"C4","scenario":null},{"value":"-3,49E+01","module":"D","scenario":null}]},{"parameter":"HTP-c","unit":"CTUh","values":[{"value":"6,06E-08","module":"A1-A3","scenario":null},{"value":"0,00E+00","module":"A4","scenario":null},{"value":"9,00E-12","module":"A5","scenario":null},{"value":"1,80E-11","module":"B2","scenario":null},{"value":"0,00E+00","module":"B3","scenario":null},{"value":"0,00E+00","module":"B4","scenario":null},{"value":"0,00E+00","module":"C1","scenario":null},{"value":"0,00E+00","module":"C2","scenario":null},{"value":"4,76E-10","module":"C3","scenario":null},{"value":"1,70E-11","module":"C4","scenario":null},{"value":"-6,94E-10","module":"D","scenario":null}]},{"parameter":"HTP-nc","unit":"CTUh","values":[{"value":"7,88E-07","module":"A1-A3","scenario":null},{"value":"1,20E-08","module":"A4","scenario":null},{"value":"3,96E-10","module":"A5","scenario":null},{"value":"4,34E-10","module":"B2","scenario":null},{"value":"0,00E+00","module":"B3","scenario":null},{"value":"0,00E+00","module":"B4","scenario":null},{"value":"0,00E+00","module":"C1","scenario":null},{"value":"1,16E-09","module":"C2","scenario":null},{"value":"1,37E-08","module":"C3","scenario":null},{"value":"5,95E-10","module":"C4","scenario":null},{"value":"-3,11E-08","module":"D","scenario":null}]},{"parameter":"SQP","unit":"-","values":[{"value":"-4,36E+04","module":"A1-A3","scenario":null},{"value":"1,03E+01","module":"A4","scenario":null},{"value":"1,59E-01","module":"A5","scenario":null},{"value":"5,25E-01","module":"B2","scenario":null},{"value":"0,00E+00","module":"B3","scenario":null},{"value":"0,00E+00","module":"B4","scenario":null},{"value":"0,00E+00","module":"C1","scenario":null},{"value":"1,00E+00","module":"C2","scenario":null},{"value":"4,86E-01","module":"C3","scenario":null},{"value":"1,45E+00","module":"C4","scenario":null},{"value":"-4,19E+01","module":"D","scenario":null}]},{"parameter":"IRP","unit":"kBq U235-eq","values":[{"value":"2,11E+00","module":"A1-A3","scenario":null},{"value":"6,46E-02","module":"A4","scenario":null},{"value":"1,01E-03","module":"A5","scenario":null},{"value":"4,07E-02","module":"B2","scenario":null},{"value":"0,00E+00","module":"B3","scenario":null},{"value":"0,00E+00","module":"B4","scenario":null},{"value":"0,00E+00","module":"C1","scenario":null},{"value":"6,28E-03","module":"C2","scenario":null},{"value":"5,78E-03","module":"C3","scenario":null},{"value":"2,81E-03","module":"C4","scenario":null},{"value":"-3,99E-02","module":"D","scenario":null}]}],"resource_use":[{"parameter":"PERE","unit":"MJ","values":[{"value":"6,14E+02","module":"A1-A3","scenario":null},{"value":"2,11E-01","module":"A4","scenario":null},{"value":"3,90E-03","module":"A5","scenario":null},{"value":"5,70E-01","module":"B2","scenario":null},{"value":"0,00E+00","module":"B3","scenario":null},{"value":"0,00E+00","module":"B4","scenario":null},{"value":"0,00E+00","module":"C1","scenario":null},{"value":"2,06E-02","module":"C2","scenario":null},{"value":"1,95E-01","module":"C3","scenario":null},{"value":"1,29E-02","module":"C4","scenario":null},{"value":"-3,87E+01","module":"D","scenario":null}]},{"parameter":"PERM","unit":"","values":[{"value":"1,33E+02","module":"A1-A3","scenario":null},{"value":"0,00E+00","module":"A4","scenario":null},{"value":"-8,76E+00","module":"A5","scenario":null},{"value":"0,00E+00","module":"B2","scenario":null},{"value":"0,00E+00","module":"B3","scenario":null},{"value":"0,00E+00","module":"B4","scenario":null},{"value":"0,00E+00","module":"C1","scenario":null},{"value":"0,00E+00","module":"C2","scenario":null},{"value":"-1,02E+02","module":"C3","scenario":null},{"value":"0,00E+00","module":"C4","scenario":null},{"value":"0,00E+00","module":"D","scenario":null}]},{"parameter":"PERT","unit":"MJ","values":[{"value":"7,47E+02","module":"A1-A3","scenario":null},{"value":"2,11E-01","module":"A4","scenario":null},{"value":"-8,75E+00","module":"A5","scenario":null},{"value":"5,70E-01","module":"B2","scenario":null},{"value":"0,00E+00","module":"B3","scenario":null},{"value":"0,00E+00","module":"B4","scenario":null},{"value":"0,00E+00","module":"C1","scenario":null},{"value":"2,06E-02","module":"C2","scenario":null},{"value":"-1,02E+02","module":"C3","scenario":null},{"value":"1,29E-02","module":"C4","scenario":null},{"value":"-3,87E+01","module":"D","scenario":null}]},{"parameter":"PENRE","unit":"MJ","values":[{"value":"5,91E+02","module":"A1-A3","scenario":null},{"value":"1,48E+01","module":"A4","scenario":null},{"value":"2,37E-01","module":"A5","scenario":null},{"value":"1,19E+00","module":"B2","scenario":null},{"value":"0,00E+00","module":"B3","scenario":null},{"value":"0,00E+00","module":"B4","scenario":null},{"value":"0,00E+00","module":"C1","scenario":null},{"value":"1,44E+00","module":"C2","scenario":null},{"value":"1,74E+00","module":"C3","scenario":null},{"value":"6,71E-01","module":"C4","scenario":null},{"value":"-6,39E+00","module":"D","scenario":null}]},{"parameter":"PENRM","unit":"MJ","values":[{"value":"2,18E+01","module":"A1-A3","scenario":null},{"value":"0,00E+00","module":"A4","scenario":null},{"value":"0,00E+00","module":"A5","scenario":null},{"value":"0,00E+00","module":"B2","scenario":null},{"value":"0,00E+00","module":"B3","scenario":null},{"value":"0,00E+00","module":"B4","scenario":null},{"value":"0,00E+00","module":"C1","scenario":null},{"value":"0,00E+00","module":"C2","scenario":null},{"value":"-6,86E+00","module":"C3","scenario":null},{"value":"0,00E+00","module":"C4","scenario":null},{"value":"0,00E+00","module":"D","scenario":null}]},{"parameter":"PENRT","unit":"MJ","values":[{"value":"6,13E+02","module":"A1-A3","scenario":null},{"value":"1,48E+01","module":"A4","scenario":null},{"value":"2,37E-01","module":"A5","scenario":null},{"value":"1,19E+00","module":"B2","scenario":null},{"value":"0,00E+00","module":"B3","scenario":null},{"value":"0,00E+00","module":"B4","scenario":null},{"value":"0,00E+00","module":"C1","scenario":null},{"value":"1,44E+00","module":"C2","scenario":null},{"value":"-5,12E+00","module":"C3","scenario":null},{"value":"6,71E-01","module":"C4","scenario":null},{"value":"-6,39E+00","module":"D","scenario":null}]},{"parameter":"SM","unit":"kg","values":[{"value":"1,96E+00","module":"A1-A3","scenario":null},{"value":"0,00E+00","module":"A4","scenario":null},{"value":"0,00E+00","module":"A5","scenario":null},{"value":"0,00E+00","module":"B2","scenario":null},{"value":"0,00E+00","module":"B3","scenario":null},{"value":"0,00E+00","module":"B4","scenario":null},{"value":"0,00E+00","module":"C1","scenario":null},{"value":"0,00E+00","module":"C2","scenario":null},{"value":"0,00E+00","module":"C3","scenario":null},{"value":"1,19E-04","module":"C4","scenario":null},{"value":"0,00E+00","module":"D","scenario":null}]},{"parameter":"RSF","unit":"MJ","values":[{"value":"1,58E-01","module":"A1-A3","scenario":null},{"value":"7,53E-03","module":"A4","scenario":null},{"value":"1,29E-04","module":"A5","scenario":null},{"value":"2,21E-03","module":"B2","scenario":null},{"value":"0,00E+00","module":"B3","scenario":null},{"value":"0,00E+00","module":"B4","scenario":null},{"value":"0,00E+00","module":"C1","scenario":null},{"value":"7,35E-04","module":"C2","scenario":null},{"value":"4,34E-03","module":"C3","scenario":null},{"value":"2,88E-04","module":"C4","scenario":null},{"value":"-6,23E-03","module":"D","scenario":null}]},{"parameter":"NRSF","unit":"MJ","values":[{"value":"2,12E-01","module":"A1-A3","scenario":null},{"value":"2,69E-02","module":"A4","scenario":null},{"value":"5,33E-04","module":"A5","scenario":null},{"value":"6,98E-03","module":"B2","scenario":null},{"value":"0,00E+00","module":"B3","scenario":null},{"value":"0,00E+00","module":"B4","scenario":null},{"value":"0,00E+00","module":"C1","scenario":null},{"value":"2,63E-03","module":"C2","scenario":null},{"value":"0,00E+00","module":"C3","scenario":null},{"value":"2,42E-02","module":"C4","scenario":null},{"value":"-2,28E+00","module":"D","scenario":null}]},{"parameter":"FW","unit":"m3","values":[{"value":"6,34E-01","module":"A1-A3","scenario":null},{"value":"1,57E-03","module":"A4","scenario":null},{"value":"1,12E-04","module":"A5","scenario":null},{"value":"1,30E-03","module":"B2","scenario":null},{"value":"0,00E+00","module":"B3","scenario":null},{"value":"0,00E+00","module":"B4","scenario":null},{"value":"0,00E+00","module":"C1","scenario":null},{"value":"1,54E-04","module":"C2","scenario":null},{"value":"2,57E-03","module":"C3","scenario":null},{"value":"7,13E-04","module":"C4","scenario":null},{"value":"-4,66E-02","module":"D","scenario":null}]}],"end_of_life_waste":[{"parameter":"HWD","unit":"kg","values":[{"value":"2,91E-01","module":"A1-A3","scenario":null},{"value":"7,61E-04","module":"A4","scenario":null},{"value":"0,00E+00","module":"A5","scenario":null},{"value":"6,21E-05","module":"B2","scenario":null},{"value":"0,00E+00","module":"B3","scenario":null},{"value":"0,00E+00","module":"B4","scenario":null},{"value":"0,00E+00","module":"C1","scenario":null},{"value":"7,41E-05","module":"C2","scenario":null},{"value":"0,00E+00","module":"C3","scenario":null},{"value":"7,01E-01","module":"C4","scenario":null},{"value":"-3,72E-04","module":"D","scenario":null}]},{"parameter":"NHWD","unit":"kg","values":[{"value":"8,23E+00","module":"A1-A3","scenario":null},{"value":"7,14E-01","module":"A4","scenario":null},{"value":"1,05E+00","module":"A5","scenario":null},{"value":"3,92E-03","module":"B2","scenario":null},{"value":"0,00E+00","module":"B3","scenario":null},{"value":"0,00E+00","module":"B4","scenario":null},{"value":"0,00E+00","module":"C1","scenario":null},{"value":"6,98E-02","module":"C2","scenario":null},{"value":"1,06E-01","module":"C3","scenario":null},{"value":"3,02E+00","module":"C4","scenario":null},{"value":"-1,54E-01","module":"D","scenario":null}]},{"parameter":"RWD","unit":"kg","values":[{"value":"2,47E-03","module":"A1-A3","scenario":null},{"value":"1,01E-04","module":"A4","scenario":null},{"value":"0,00E+00","module":"A5","scenario":null},{"value":"1,79E-05","module":"B2","scenario":null},{"value":"0,00E+00","module":"B3","scenario":null},{"value":"0,00E+00","module":"B4","scenario":null},{"value":"0,00E+00","module":"C1","scenario":null},{"value":"9,78E-06","module":"C2","scenario":null},{"value":"0,00E+00","module":"C3","scenario":null},{"value":"4,04E-06","module":"C4","scenario":null},{"value":"-3,27E-05","module":"D","scenario":null}]}],"end_of_life_flow":[{"parameter":"CRU","unit":"kg","values":[{"value":"0,00E+00","module":"A1-A3","scenario":null},{"value":"0,00E+00","module":"A4","scenario":null},{"value":"0,00E+00","module":"A5","scenario":null},{"value":"0,00E+00","module":"B2","scenario":null},{"value":"0,00E+00","module":"B3","scenario":null},{"value":"0,00E+00","module":"B4","scenario":null},{"value":"0,00E+00","module":"C1","scenario":null},{"value":"0,00E+00","module":"C2","scenario":null},{"value":"0,00E+00","module":"C3","scenario":null},{"value":"0,00E+00","module":"C4","scenario":null},{"value":"0,00E+00","module":"D","scenario":null}]},{"parameter":"MFR","unit":"kg","values":[{"value":"1,54E-01","module":"A1-A3","scenario":null},{"value":"0,00E+00","module":"A4","scenario":null},{"value":"9,73E-01","module":"A5","scenario":null},{"value":"0,00E+00","module":"B2","scenario":null},{"value":"0,00E+00","module":"B3","scenario":null},{"value":"0,00E+00","module":"B4","scenario":null},{"value":"0,00E+00","module":"C1","scenario":null},{"value":"0,00E+00","module":"C2","scenario":null},{"value":"8,57E-02","module":"C3","scenario":null},{"value":"1,11E-04","module":"C4","scenario":null},{"value":"0,00E+00","module":"D","scenario":null}]},{"parameter":"MER","unit":"kg","values":[{"value":"3,46E-05","module":"A1-A3","scenario":null},{"value":"0,00E+00","module":"A4","scenario":null},{"value":"1,42E-06","module":"A5","scenario":null},{"value":"0,00E+00","module":"B2","scenario":null},{"value":"0,00E+00","module":"B3","scenario":null},{"value":"0,00E+00","module":"B4","scenario":null},{"value":"0,00E+00","module":"C1","scenario":null},{"value":"0,00E+00","module":"C2","scenario":null},{"value":"7,61E+00","module":"C3","scenario":null},{"value":"9,01E-07","module":"C4","scenario":null},{"value":"0,00E+00","module":"D","scenario":null}]},{"parameter":"EEE","unit":"MJ","values":[{"value":"2,94E-01","module":"A1-A3","scenario":null},{"value":"0,00E+00","module":"A4","scenario":null},{"value":"5,98E-02","module":"A5","scenario":null},{"value":"0,00E+00","module":"B2","scenario":null},{"value":"0,00E+00","module":"B3","scenario":null},{"value":"0,00E+00","module":"B4","scenario":null},{"value":"0,00E+00","module":"C1","scenario":null},{"value":"0,00E+00","module":"C2","scenario":null},{"value":"4,78E+00","module":"C3","scenario":null},{"value":"7,79E-06","module":"C4","scenario":null},{"value":"0,00E+00","module":"D","scenario":null}]},{"parameter":"EET","unit":"MJ","values":[{"value":"4,45E+00","module":"A1-A3","scenario":null},{"value":"0,00E+00","module":"A4","scenario":null},{"value":"9,05E-01","module":"A5","scenario":null},{"value":"0,00E+00","module":"B2","scenario":null},{"value":"0,00E+00","module":"B3","scenario":null},{"value":"0,00E+00","module":"B4","scenario":null},{"value":"0,00E+00","module":"C1","scenario":null},{"value":"0,00E+00","module":"C2","scenario":null},{"value":"7,23E+01","module":"C3","scenario":null},{"value":"1,18E-04","module":"C4","scenario":null},{"value":"0,00E+00","module":"D","scenario":null}]}]}