{"product_name":"Leca\u00ae-sora 0-4 mm, Leca Finland","epd_id":"NEPD-5892-5166","declared_unit":{"unit":"m3","amount":1},"compliance":["EN 15804+A2","ISO 14025","ISO 21930"],"producer_name":"Leca International","environmental_impact":[{"parameter":"GWP-total","unit":"kg CO2-eq","values":[{"value":"1,09E-02","module":"A1","scenario":null},{"value":"1,04E+00","module":"A2","scenario":null},{"value":"5,93E+01","module":"A3","scenario":null},{"value":"1,61E+00","module":"A4","scenario":null},{"value":"1,27E+00","module":"A5","scenario":null},{"value":"8,67E-01","module":"C1","scenario":null},{"value":"3,09E+00","module":"C2","scenario":null},{"value":"0,00E+00","module":"C3","scenario":null},{"value":"7,60E-01","module":"C4","scenario":null},{"value":"-6,97E+01","module":"D","scenario":null},{"value":"6,04E+01","module":"A1A3","scenario":null}]},{"parameter":"GWP-fossil","unit":"kg CO2-eq","values":[{"value":"9,19E-03","module":"A1","scenario":null},{"value":"1,04E+00","module":"A2","scenario":null},{"value":"5,92E+01","module":"A3","scenario":null},{"value":"1,61E+00","module":"A4","scenario":null},{"value":"1,27E+00","module":"A5","scenario":null},{"value":"8,67E-01","module":"C1","scenario":null},{"value":"3,08E+00","module":"C2","scenario":null},{"value":"0,00E+00","module":"C3","scenario":null},{"value":"7,59E-01","module":"C4","scenario":null},{"value":"-6,95E+01","module":"D","scenario":null},{"value":"6,02E+01","module":"A1A3","scenario":null}]},{"parameter":"GWP-biogenic","unit":"kg CO2-eq","values":[{"value":"1,72E-03","module":"A1","scenario":null},{"value":"4,42E-04","module":"A2","scenario":null},{"value":"4,32E-02","module":"A3","scenario":null},{"value":"6,90E-04","module":"A4","scenario":null},{"value":"2,39E-04","module":"A5","scenario":null},{"value":"1,61E-04","module":"C1","scenario":null},{"value":"1,26E-03","module":"C2","scenario":null},{"value":"0,00E+00","module":"C3","scenario":null},{"value":"8,86E-04","module":"C4","scenario":null},{"value":"-1,71E-01","module":"D","scenario":null},{"value":"4,53E-02","module":"A1A3","scenario":null}]},{"parameter":"GWP-luluc","unit":"kg CO2-eq","values":[{"value":"1,15E-05","module":"A1","scenario":null},{"value":"3,20E-04","module":"A2","scenario":null},{"value":"6,87E-02","module":"A3","scenario":null},{"value":"4,91E-04","module":"A4","scenario":null},{"value":"9,96E-05","module":"A5","scenario":null},{"value":"6,79E-05","module":"C1","scenario":null},{"value":"1,08E-03","module":"C2","scenario":null},{"value":"0,00E+00","module":"C3","scenario":null},{"value":"1,86E-04","module":"C4","scenario":null},{"value":"-2,71E-02","module":"D","scenario":null},{"value":"6,91E-02","module":"A1A3","scenario":null}]},{"parameter":"ODP","unit":"kg CFC11-eq","values":[{"value":"1,63E-09","module":"A1","scenario":null},{"value":"2,48E-07","module":"A2","scenario":null},{"value":"4,24E-06","module":"A3","scenario":null},{"value":"3,89E-07","module":"A4","scenario":null},{"value":"2,73E-07","module":"A5","scenario":null},{"value":"1,86E-07","module":"C1","scenario":null},{"value":"7,03E-07","module":"C2","scenario":null},{"value":"0,00E+00","module":"C3","scenario":null},{"value":"2,87E-07","module":"C4","scenario":null},{"value":"-4,09E-06","module":"D","scenario":null},{"value":"4,49E-06","module":"A1A3","scenario":null}]},{"parameter":"AP","unit":"mol H+-eq","values":[{"value":"1,32E-04","module":"A1","scenario":null},{"value":"3,30E-03","module":"A2","scenario":null},{"value":"7,09E-01","module":"A3","scenario":null},{"value":"5,19E-03","module":"A4","scenario":null},{"value":"5,70E-03","module":"A5","scenario":null},{"value":"3,16E-03","module":"C1","scenario":null},{"value":"1,26E-02","module":"C2","scenario":null},{"value":"0,00E+00","module":"C3","scenario":null},{"value":"6,75E-03","module":"C4","scenario":null},{"value":"-5,54E-01","module":"D","scenario":null},{"value":"7,13E-01","module":"A1A3","scenario":null}]},{"parameter":"POCP","unit":"kg NMVOC-eq","values":[{"value":"1,22E-04","module":"A1","scenario":null},{"value":"3,14E-03","module":"A2","scenario":null},{"value":"6,02E-01","module":"A3","scenario":null},{"value":"4,98E-03","module":"A4","scenario":null},{"value":"6,70E-03","module":"A5","scenario":null},{"value":"3,56E-03","module":"C1","scenario":null},{"value":"1,27E-02","module":"C2","scenario":null},{"value":"0,00E+00","module":"C3","scenario":null},{"value":"7,92E-03","module":"C4","scenario":null},{"value":"-2,26E-01","module":"D","scenario":null},{"value":"6,05E-01","module":"A1A3","scenario":null}]},{"parameter":"ADPE","unit":"kg Sb-eq","values":[{"value":"1,14E-07","module":"A1","scenario":null},{"value":"1,93E-05","module":"A2","scenario":null},{"value":"3,03E-04","module":"A3","scenario":null},{"value":"2,87E-05","module":"A4","scenario":null},{"value":"1,94E-06","module":"A5","scenario":null},{"value":"1,32E-06","module":"C1","scenario":null},{"value":"8,35E-05","module":"C2","scenario":null},{"value":"0,00E+00","module":"C3","scenario":null},{"value":"6,83E-06","module":"C4","scenario":null},{"value":"-9,20E-04","module":"D","scenario":null},{"value":"3,22E-04","module":"A1A3","scenario":null}]},{"parameter":"ADPF","unit":"MJ","values":[{"value":"2,19E-01","module":"A1","scenario":null},{"value":"1,67E+01","module":"A2","scenario":null},{"value":"4,46E+02","module":"A3","scenario":null},{"value":"2,62E+01","module":"A4","scenario":null},{"value":"1,74E+01","module":"A5","scenario":null},{"value":"1,18E+01","module":"C1","scenario":null},{"value":"4,65E+01","module":"C2","scenario":null},{"value":"0,00E+00","module":"C3","scenario":null},{"value":"2,09E+01","module":"C4","scenario":null},{"value":"-7,05E+02","module":"D","scenario":null},{"value":"4,63E+02","module":"A1A3","scenario":null}]},{"parameter":"WDP","unit":"m3 world-eq. Deprived","values":[{"value":"7,91E+01","module":"A1","scenario":null},{"value":"1,31E+01","module":"A2","scenario":null},{"value":"6,96E+03","module":"A3","scenario":null},{"value":"2,01E+01","module":"A4","scenario":null},{"value":"3,70E+00","module":"A5","scenario":null},{"value":"2,52E+00","module":"C1","scenario":null},{"value":"4,44E+01","module":"C2","scenario":null},{"value":"0,00E+00","module":"C3","scenario":null},{"value":"1,29E+02","module":"C4","scenario":null},{"value":"-1,30E+03","module":"D","scenario":null},{"value":"7,05E+03","module":"A1A3","scenario":null}]},{"parameter":"EP-freshwater","unit":"kg P-eq","values":[{"value":"4,47E-07","module":"A1","scenario":null},{"value":"8,24E-06","module":"A2","scenario":null},{"value":"1,36E-03","module":"A3","scenario":null},{"value":"1,28E-05","module":"A4","scenario":null},{"value":"4,60E-06","module":"A5","scenario":null},{"value":"3,13E-06","module":"C1","scenario":null},{"value":"2,42E-05","module":"C2","scenario":null},{"value":"0,00E+00","module":"C3","scenario":null},{"value":"8,60E-06","module":"C4","scenario":null},{"value":"-3,45E-03","module":"D","scenario":null},{"value":"1,36E-03","module":"A1A3","scenario":null}]},{"parameter":"EP-marine","unit":"kg N-eq","values":[{"value":"4,03E-05","module":"A1","scenario":null},{"value":"7,17E-04","module":"A2","scenario":null},{"value":"2,11E-01","module":"A3","scenario":null},{"value":"1,14E-03","module":"A4","scenario":null},{"value":"2,09E-03","module":"A5","scenario":null},{"value":"1,05E-03","module":"C1","scenario":null},{"value":"3,74E-03","module":"C2","scenario":null},{"value":"0,00E+00","module":"C3","scenario":null},{"value":"2,51E-03","module":"C4","scenario":null},{"value":"-6,93E-02","module":"D","scenario":null},{"value":"2,12E-01","module":"A1A3","scenario":null}]},{"parameter":"EP-terrestrial","unit":"mol N-eq.","values":[{"value":"5,64E-04","module":"A1","scenario":null},{"value":"8,00E-03","module":"A2","scenario":null},{"value":"2,41E+00","module":"A3","scenario":null},{"value":"1,27E-02","module":"A4","scenario":null},{"value":"2,31E-02","module":"A5","scenario":null},{"value":"1,16E-02","module":"C1","scenario":null},{"value":"4,13E-02","module":"C2","scenario":null},{"value":"0,00E+00","module":"C3","scenario":null},{"value":"2,77E-02","module":"C4","scenario":null},{"value":"-8,35E-01","module":"D","scenario":null},{"value":"2,42E+00","module":"A1A3","scenario":null}]},{"parameter":"GWP-IOBC","unit":"kg CO2-eq","values":[{"value":"1,21E-02","module":"A1","scenario":null},{"value":"1,04E+00","module":"A2","scenario":null},{"value":"6,04E+01","module":"A3","scenario":null},{"value":"1,61E+00","module":"A4","scenario":null},{"value":"1,99E-01","module":"A5","scenario":null},{"value":"1,98E-01","module":"C1","scenario":null},{"value":"3,09E+00","module":"C2","scenario":null},{"value":"0,00E+00","module":"C3","scenario":null},{"value":"7,59E-01","module":"C4","scenario":null},{"value":"-6,97E+01","module":"D","scenario":null},{"value":"6,15E+01","module":"A1A3","scenario":null}]}],"additional_environmental_impact":[{"parameter":"PM","unit":"Disease incidence","values":[{"value":"1,66E-09","module":"A1","scenario":null},{"value":"9,23E-08","module":"A2","scenario":null},{"value":"2,39E-05","module":"A3","scenario":null},{"value":"1,48E-07","module":"A4","scenario":null},{"value":"9,99E-08","module":"A5","scenario":null},{"value":"6,20E-08","module":"C1","scenario":null},{"value":"2,22E-07","module":"C2","scenario":null},{"value":"0,00E+00","module":"C3","scenario":null},{"value":"1,44E-07","module":"C4","scenario":null},{"value":"-5,16E-06","module":"D","scenario":null},{"value":"2,40E-05","module":"A1A3","scenario":null}]},{"parameter":"ETP-fw","unit":"CTUe","values":[{"value":"4,45E+00","module":"A1","scenario":null},{"value":"1,22E+01","module":"A2","scenario":null},{"value":"5,92E+03","module":"A3","scenario":null},{"value":"1,91E+01","module":"A4","scenario":null},{"value":"9,52E+00","module":"A5","scenario":null},{"value":"6,48E+00","module":"C1","scenario":null},{"value":"3,42E+01","module":"C2","scenario":null},{"value":"0,00E+00","module":"C3","scenario":null},{"value":"1,14E+01","module":"C4","scenario":null},{"value":"-1,70E+03","module":"D","scenario":null},{"value":"5,93E+03","module":"A1A3","scenario":null}]},{"parameter":"HTP-c","unit":"CTUh","values":[{"value":"1,20E-11","module":"A1","scenario":null},{"value":"0,00E+00","module":"A2","scenario":null},{"value":"7,98E-08","module":"A3","scenario":null},{"value":"0,00E+00","module":"A4","scenario":null},{"value":"1,08E-09","module":"A5","scenario":null},{"value":"7,22E-10","module":"C1","scenario":null},{"value":"0,00E+00","module":"C2","scenario":null},{"value":"0,00E+00","module":"C3","scenario":null},{"value":"4,63E-10","module":"C4","scenario":null},{"value":"-3,11E-08","module":"D","scenario":null},{"value":"7,99E-08","module":"A1A3","scenario":null}]},{"parameter":"HTP-nc","unit":"CTUh","values":[{"value":"2,42E-10","module":"A1","scenario":null},{"value":"1,20E-08","module":"A2","scenario":null},{"value":"3,39E-06","module":"A3","scenario":null},{"value":"1,85E-08","module":"A4","scenario":null},{"value":"8,04E-09","module":"A5","scenario":null},{"value":"5,15E-09","module":"C1","scenario":null},{"value":"3,70E-08","module":"C2","scenario":null},{"value":"0,00E+00","module":"C3","scenario":null},{"value":"8,23E-09","module":"C4","scenario":null},{"value":"-8,42E-07","module":"D","scenario":null},{"value":"3,40E-06","module":"A1A3","scenario":null}]},{"parameter":"SQP","unit":"-","values":[{"value":"7,13E-02","module":"A1","scenario":null},{"value":"1,85E+01","module":"A2","scenario":null},{"value":"4,40E+03","module":"A3","scenario":null},{"value":"3,00E+01","module":"A4","scenario":null},{"value":"2,21E+00","module":"A5","scenario":null},{"value":"1,50E+00","module":"C1","scenario":null},{"value":"3,21E+01","module":"C2","scenario":null},{"value":"0,00E+00","module":"C3","scenario":null},{"value":"8,04E+01","module":"C4","scenario":null},{"value":"-9,81E+02","module":"D","scenario":null},{"value":"4,42E+03","module":"A1A3","scenario":null}]},{"parameter":"IRP","unit":"kBq U235-eq","values":[{"value":"3,17E-03","module":"A1","scenario":null},{"value":"7,30E-02","module":"A2","scenario":null},{"value":"2,69E+00","module":"A3","scenario":null},{"value":"1,14E-01","module":"A4","scenario":null},{"value":"7,45E-02","module":"A5","scenario":null},{"value":"5,08E-02","module":"C1","scenario":null},{"value":"2,03E-01","module":"C2","scenario":null},{"value":"0,00E+00","module":"C3","scenario":null},{"value":"9,53E-02","module":"C4","scenario":null},{"value":"-1,46E+00","module":"D","scenario":null},{"value":"2,76E+00","module":"A1A3","scenario":null}]}],"resource_use":[{"parameter":"PERE","unit":"MJ","values":[{"value":"2,16E-01","module":"A1","scenario":null},{"value":"2,13E-01","module":"A2","scenario":null},{"value":"9,88E+02","module":"A3","scenario":null},{"value":"3,29E-01","module":"A4","scenario":null},{"value":"9,41E-02","module":"A5","scenario":null},{"value":"6,41E-02","module":"C1","scenario":null},{"value":"6,56E-01","module":"C2","scenario":null},{"value":"0,00E+00","module":"C3","scenario":null},{"value":"7,48E-01","module":"C4","scenario":null},{"value":"-1,91E+02","module":"D","scenario":null},{"value":"9,88E+02","module":"A1A3","scenario":null}]},{"parameter":"PERM","unit":"","values":[{"value":"0,00E+00","module":"A1","scenario":null},{"value":"0,00E+00","module":"A2","scenario":null},{"value":"0,00E+00","module":"A3","scenario":null},{"value":"0,00E+00","module":"A4","scenario":null},{"value":"0,00E+00","module":"A5","scenario":null},{"value":"0,00E+00","module":"C1","scenario":null},{"value":"0,00E+00","module":"C2","scenario":null},{"value":"0,00E+00","module":"C3","scenario":null},{"value":"0,00E+00","module":"C4","scenario":null},{"value":"0,00E+00","module":"D","scenario":null},{"value":"0,00E+00","module":"A1A3","scenario":null}]},{"parameter":"PERT","unit":"MJ","values":[{"value":"2,16E-01","module":"A1","scenario":null},{"value":"2,13E-01","module":"A2","scenario":null},{"value":"9,88E+02","module":"A3","scenario":null},{"value":"3,29E-01","module":"A4","scenario":null},{"value":"9,41E-02","module":"A5","scenario":null},{"value":"6,41E-02","module":"C1","scenario":null},{"value":"6,56E-01","module":"C2","scenario":null},{"value":"0,00E+00","module":"C3","scenario":null},{"value":"7,48E-01","module":"C4","scenario":null},{"value":"-1,91E+02","module":"D","scenario":null},{"value":"9,88E+02","module":"A1A3","scenario":null}]},{"parameter":"PENRE","unit":"MJ","values":[{"value":"2,35E-01","module":"A1","scenario":null},{"value":"1,67E+01","module":"A2","scenario":null},{"value":"4,49E+02","module":"A3","scenario":null},{"value":"2,62E+01","module":"A4","scenario":null},{"value":"1,74E+01","module":"A5","scenario":null},{"value":"1,18E+01","module":"C1","scenario":null},{"value":"4,65E+01","module":"C2","scenario":null},{"value":"0,00E+00","module":"C3","scenario":null},{"value":"2,09E+01","module":"C4","scenario":null},{"value":"-7,05E+02","module":"D","scenario":null},{"value":"4,66E+02","module":"A1A3","scenario":null}]},{"parameter":"PENRM","unit":"MJ","values":[{"value":"0,00E+00","module":"A1","scenario":null},{"value":"0,00E+00","module":"A2","scenario":null},{"value":"0,00E+00","module":"A3","scenario":null},{"value":"0,00E+00","module":"A4","scenario":null},{"value":"0,00E+00","module":"A5","scenario":null},{"value":"0,00E+00","module":"C1","scenario":null},{"value":"0,00E+00","module":"C2","scenario":null},{"value":"0,00E+00","module":"C3","scenario":null},{"value":"0,00E+00","module":"C4","scenario":null},{"value":"0,00E+00","module":"D","scenario":null},{"value":"0,00E+00","module":"A1A3","scenario":null}]},{"parameter":"PENRT","unit":"MJ","values":[{"value":"2,35E-01","module":"A1","scenario":null},{"value":"1,67E+01","module":"A2","scenario":null},{"value":"4,49E+02","module":"A3","scenario":null},{"value":"2,62E+01","module":"A4","scenario":null},{"value":"1,74E+01","module":"A5","scenario":null},{"value":"1,18E+01","module":"C1","scenario":null},{"value":"4,65E+01","module":"C2","scenario":null},{"value":"0,00E+00","module":"C3","scenario":null},{"value":"2,09E+01","module":"C4","scenario":null},{"value":"-7,05E+02","module":"D","scenario":null},{"value":"4,66E+02","module":"A1A3","scenario":null}]},{"parameter":"SM","unit":"kg","values":[{"value":"0,00E+00","module":"A1","scenario":null},{"value":"0,00E+00","module":"A2","scenario":null},{"value":"1,21E+00","module":"A3","scenario":null},{"value":"0,00E+00","module":"A4","scenario":null},{"value":"8,54E-03","module":"A5","scenario":null},{"value":"5,82E-03","module":"C1","scenario":null},{"value":"0,00E+00","module":"C2","scenario":null},{"value":"0,00E+00","module":"C3","scenario":null},{"value":"0,00E+00","module":"C4","scenario":null},{"value":"-1,04E+00","module":"D","scenario":null},{"value":"1,21E+00","module":"A1A3","scenario":null}]},{"parameter":"RSF","unit":"MJ","values":[{"value":"1,96E-03","module":"A1","scenario":null},{"value":"7,45E-03","module":"A2","scenario":null},{"value":"1,95E+00","module":"A3","scenario":null},{"value":"1,15E-02","module":"A4","scenario":null},{"value":"2,32E-03","module":"A5","scenario":null},{"value":"1,58E-03","module":"C1","scenario":null},{"value":"2,35E-02","module":"C2","scenario":null},{"value":"0,00E+00","module":"C3","scenario":null},{"value":"1,55E-02","module":"C4","scenario":null},{"value":"-5,04E+00","module":"D","scenario":null},{"value":"1,96E+00","module":"A1A3","scenario":null}]},{"parameter":"NRSF","unit":"MJ","values":[{"value":"6,12E-04","module":"A1","scenario":null},{"value":"2,51E-02","module":"A2","scenario":null},{"value":"4,53E+02","module":"A3","scenario":null},{"value":"3,86E-02","module":"A4","scenario":null},{"value":"3,41E-02","module":"A5","scenario":null},{"value":"2,32E-02","module":"C1","scenario":null},{"value":"8,38E-02","module":"C2","scenario":null},{"value":"0,00E+00","module":"C3","scenario":null},{"value":"3,35E-02","module":"C4","scenario":null},{"value":"-3,95E+00","module":"D","scenario":null},{"value":"4,53E+02","module":"A1A3","scenario":null}]},{"parameter":"FW","unit":"m3","values":[{"value":"2,06E-03","module":"A1","scenario":null},{"value":"1,89E-03","module":"A2","scenario":null},{"value":"4,18E-01","module":"A3","scenario":null},{"value":"2,98E-03","module":"A4","scenario":null},{"value":"8,95E-04","module":"A5","scenario":null},{"value":"6,10E-04","module":"C1","scenario":null},{"value":"4,90E-03","module":"C2","scenario":null},{"value":"0,00E+00","module":"C3","scenario":null},{"value":"2,57E-02","module":"C4","scenario":null},{"value":"-4,69E-01","module":"D","scenario":null},{"value":"4,22E-01","module":"A1A3","scenario":null}]}],"end_of_life_waste":[{"parameter":"HWD","unit":"kg","values":[{"value":"1,71E-04","module":"A1","scenario":null},{"value":"9,10E-04","module":"A2","scenario":null},{"value":"5,82E-01","module":"A3","scenario":null},{"value":"1,43E-03","module":"A4","scenario":null},{"value":"5,12E-04","module":"A5","scenario":null},{"value":"3,49E-04","module":"C1","scenario":null},{"value":"2,37E-03","module":"C2","scenario":null},{"value":"0,00E+00","module":"C3","scenario":null},{"value":"0,00E+00","module":"C4","scenario":null},{"value":"-7,77E-02","module":"D","scenario":null},{"value":"5,84E-01","module":"A1A3","scenario":null}]},{"parameter":"NHWD","unit":"kg","values":[{"value":"1,10E-03","module":"A1","scenario":null},{"value":"1,40E+00","module":"A2","scenario":null},{"value":"4,81E+00","module":"A3","scenario":null},{"value":"2,27E+00","module":"A4","scenario":null},{"value":"2,06E-02","module":"A5","scenario":null},{"value":"1,40E-02","module":"C1","scenario":null},{"value":"2,22E+00","module":"C2","scenario":null},{"value":"0,00E+00","module":"C3","scenario":null},{"value":"9,25E+01","module":"C4","scenario":null},{"value":"-4,89E+00","module":"D","scenario":null},{"value":"6,21E+00","module":"A1A3","scenario":null}]},{"parameter":"RWD","unit":"kg","values":[{"value":"2,12E-06","module":"A1","scenario":null},{"value":"1,14E-04","module":"A2","scenario":null},{"value":"2,63E-03","module":"A3","scenario":null},{"value":"1,79E-04","module":"A4","scenario":null},{"value":"1,21E-04","module":"A5","scenario":null},{"value":"8,22E-05","module":"C1","scenario":null},{"value":"3,17E-04","module":"C2","scenario":null},{"value":"0,00E+00","module":"C3","scenario":null},{"value":"0,00E+00","module":"C4","scenario":null},{"value":"-2,10E-03","module":"D","scenario":null},{"value":"2,75E-03","module":"A1A3","scenario":null}]}],"end_of_life_flow":[{"parameter":"CRU","unit":"kg","values":[{"value":"0,00E+00","module":"A1","scenario":null},{"value":"0,00E+00","module":"A2","scenario":null},{"value":"0,00E+00","module":"A3","scenario":null},{"value":"0,00E+00","module":"A4","scenario":null},{"value":"0,00E+00","module":"A5","scenario":null},{"value":"0,00E+00","module":"C1","scenario":null},{"value":"0,00E+00","module":"C2","scenario":null},{"value":"0,00E+00","module":"C3","scenario":null},{"value":"0,00E+00","module":"C4","scenario":null},{"value":"0,00E+00","module":"D","scenario":null},{"value":"0,00E+00","module":"A1A3","scenario":null}]},{"parameter":"MFR","unit":"kg","values":[{"value":"0,00E+00","module":"A1","scenario":null},{"value":"0,00E+00","module":"A2","scenario":null},{"value":"3,00E-01","module":"A3","scenario":null},{"value":"0,00E+00","module":"A4","scenario":null},{"value":"8,26E-03","module":"A5","scenario":null},{"value":"5,71E-03","module":"C1","scenario":null},{"value":"0,00E+00","module":"C2","scenario":null},{"value":"2,78E+02","module":"C3","scenario":null},{"value":"0,00E+00","module":"C4","scenario":null},{"value":"-8,45E-01","module":"D","scenario":null},{"value":"3,00E-01","module":"A1A3","scenario":null}]},{"parameter":"MER","unit":"kg","values":[{"value":"0,00E+00","module":"A1","scenario":null},{"value":"0,00E+00","module":"A2","scenario":null},{"value":"5,41E-02","module":"A3","scenario":null},{"value":"0,00E+00","module":"A4","scenario":null},{"value":"1,55E-04","module":"A5","scenario":null},{"value":"1,77E-05","module":"C1","scenario":null},{"value":"0,00E+00","module":"C2","scenario":null},{"value":"0,00E+00","module":"C3","scenario":null},{"value":"0,00E+00","module":"C4","scenario":null},{"value":"-5,06E-02","module":"D","scenario":null},{"value":"5,41E-02","module":"A1A3","scenario":null}]},{"parameter":"EEE","unit":"MJ","values":[{"value":"0,00E+00","module":"A1","scenario":null},{"value":"0,00E+00","module":"A2","scenario":null},{"value":"5,84E-02","module":"A3","scenario":null},{"value":"0,00E+00","module":"A4","scenario":null},{"value":"8,92E-05","module":"A5","scenario":null},{"value":"6,07E-05","module":"C1","scenario":null},{"value":"0,00E+00","module":"C2","scenario":null},{"value":"0,00E+00","module":"C3","scenario":null},{"value":"0,00E+00","module":"C4","scenario":null},{"value":"-1,10E-01","module":"D","scenario":null},{"value":"5,84E-02","module":"A1A3","scenario":null}]},{"parameter":"EET","unit":"MJ","values":[{"value":"0,00E+00","module":"A1","scenario":null},{"value":"0,00E+00","module":"A2","scenario":null},{"value":"8,83E-01","module":"A3","scenario":null},{"value":"0,00E+00","module":"A4","scenario":null},{"value":"1,35E-03","module":"A5","scenario":null},{"value":"9,19E-04","module":"C1","scenario":null},{"value":"0,00E+00","module":"C2","scenario":null},{"value":"0,00E+00","module":"C3","scenario":null},{"value":"0,00E+00","module":"C4","scenario":null},{"value":"-1,67E+00","module":"D","scenario":null},{"value":"8,83E-01","module":"A1A3","scenario":null}]}]}