{"product_name":"Alku Universal table with T-legs","epd_id":"NEPD-5876-5148","declared_unit":{"unit":"stk","amount":1},"compliance":["EN 15804+A2","ISO 14025","ISO 21930"],"producer_name":"Martela Oyj","environmental_impact":[{"parameter":"GWP-total","unit":"kg CO2-eq","values":[{"value":"4,49E+01","module":"A1-A3","scenario":null},{"value":"4,21E+00","module":"A4","scenario":null},{"value":"1,62E+00","module":"A5","scenario":null},{"value":"3,45E-04","module":"B2","scenario":null},{"value":"0,00E+00","module":"B3","scenario":null},{"value":"0,00E+00","module":"B4","scenario":null},{"value":"0,00E+00","module":"C1","scenario":null},{"value":"3,57E-01","module":"C2","scenario":null},{"value":"2,71E+01","module":"C3","scenario":null},{"value":"8,41E-02","module":"C4","scenario":null},{"value":"-2,27E+00","module":"D","scenario":null}]},{"parameter":"GWP-fossil","unit":"kg CO2-eq","values":[{"value":"7,15E+01","module":"A1-A3","scenario":null},{"value":"4,21E+00","module":"A4","scenario":null},{"value":"6,81E-02","module":"A5","scenario":null},{"value":"3,43E-04","module":"B2","scenario":null},{"value":"0,00E+00","module":"B3","scenario":null},{"value":"0,00E+00","module":"B4","scenario":null},{"value":"0,00E+00","module":"C1","scenario":null},{"value":"3,57E-01","module":"C2","scenario":null},{"value":"3,28E+00","module":"C3","scenario":null},{"value":"8,40E-02","module":"C4","scenario":null},{"value":"-2,23E+00","module":"D","scenario":null}]},{"parameter":"GWP-biogenic","unit":"kg CO2-eq","values":[{"value":"-2,68E+01","module":"A1-A3","scenario":null},{"value":"1,61E-03","module":"A4","scenario":null},{"value":"1,55E+00","module":"A5","scenario":null},{"value":"2,16E-06","module":"B2","scenario":null},{"value":"0,00E+00","module":"B3","scenario":null},{"value":"0,00E+00","module":"B4","scenario":null},{"value":"0,00E+00","module":"C1","scenario":null},{"value":"1,48E-04","module":"C2","scenario":null},{"value":"2,38E+01","module":"C3","scenario":null},{"value":"6,18E-05","module":"C4","scenario":null},{"value":"-2,64E-03","module":"D","scenario":null}]},{"parameter":"GWP-luluc","unit":"kg CO2-eq","values":[{"value":"1,77E-01","module":"A1-A3","scenario":null},{"value":"1,72E-03","module":"A4","scenario":null},{"value":"1,49E-03","module":"A5","scenario":null},{"value":"5,58E-07","module":"B2","scenario":null},{"value":"0,00E+00","module":"B3","scenario":null},{"value":"0,00E+00","module":"B4","scenario":null},{"value":"0,00E+00","module":"C1","scenario":null},{"value":"1,27E-04","module":"C2","scenario":null},{"value":"8,04E-05","module":"C3","scenario":null},{"value":"2,49E-05","module":"C4","scenario":null},{"value":"-3,26E-02","module":"D","scenario":null}]},{"parameter":"ODP","unit":"kg CFC11-eq","values":[{"value":"6,52E-06","module":"A1-A3","scenario":null},{"value":"9,31E-07","module":"A4","scenario":null},{"value":"5,54E-09","module":"A5","scenario":null},{"value":"3,00E-11","module":"B2","scenario":null},{"value":"0,00E+00","module":"B3","scenario":null},{"value":"0,00E+00","module":"B4","scenario":null},{"value":"0,00E+00","module":"C1","scenario":null},{"value":"8,09E-08","module":"C2","scenario":null},{"value":"3,50E-08","module":"C3","scenario":null},{"value":"2,54E-08","module":"C4","scenario":null},{"value":"-6,78E-02","module":"D","scenario":null}]},{"parameter":"AP","unit":"mol H+-eq","values":[{"value":"3,58E-01","module":"A1-A3","scenario":null},{"value":"3,74E-02","module":"A4","scenario":null},{"value":"1,85E-04","module":"A5","scenario":null},{"value":"2,00E-06","module":"B2","scenario":null},{"value":"0,00E+00","module":"B3","scenario":null},{"value":"0,00E+00","module":"B4","scenario":null},{"value":"0,00E+00","module":"C1","scenario":null},{"value":"1,03E-03","module":"C2","scenario":null},{"value":"2,94E-03","module":"C3","scenario":null},{"value":"5,83E-04","module":"C4","scenario":null},{"value":"-1,41E-02","module":"D","scenario":null}]},{"parameter":"POCP","unit":"kg NMVOC-eq","values":[{"value":"2,90E-01","module":"A1-A3","scenario":null},{"value":"2,81E-02","module":"A4","scenario":null},{"value":"1,33E-04","module":"A5","scenario":null},{"value":"1,16E-06","module":"B2","scenario":null},{"value":"0,00E+00","module":"B3","scenario":null},{"value":"0,00E+00","module":"B4","scenario":null},{"value":"0,00E+00","module":"C1","scenario":null},{"value":"8,70E-04","module":"C2","scenario":null},{"value":"3,56E-03","module":"C3","scenario":null},{"value":"6,60E-04","module":"C4","scenario":null},{"value":"-1,40E-02","module":"D","scenario":null}]},{"parameter":"ADPE","unit":"kg Sb-eq","values":[{"value":"1,34E-03","module":"A1-A3","scenario":null},{"value":"9,85E-05","module":"A4","scenario":null},{"value":"6,55E-07","module":"A5","scenario":null},{"value":"9,59E-09","module":"B2","scenario":null},{"value":"0,00E+00","module":"B3","scenario":null},{"value":"0,00E+00","module":"B4","scenario":null},{"value":"0,00E+00","module":"C1","scenario":null},{"value":"9,86E-06","module":"C2","scenario":null},{"value":"1,66E-06","module":"C3","scenario":null},{"value":"1,41E-06","module":"C4","scenario":null},{"value":"-3,17E-05","module":"D","scenario":null}]},{"parameter":"ADPF","unit":"MJ","values":[{"value":"1,17E+03","module":"A1-A3","scenario":null},{"value":"6,16E+01","module":"A4","scenario":null},{"value":"9,13E-01","module":"A5","scenario":null},{"value":"5,86E-03","module":"B2","scenario":null},{"value":"0,00E+00","module":"B3","scenario":null},{"value":"0,00E+00","module":"B4","scenario":null},{"value":"0,00E+00","module":"C1","scenario":null},{"value":"5,40E+00","module":"C2","scenario":null},{"value":"2,31E+00","module":"C3","scenario":null},{"value":"1,88E+00","module":"C4","scenario":null},{"value":"-2,43E+01","module":"D","scenario":null}]},{"parameter":"WDP","unit":"m3 world-eq. Deprived","values":[{"value":"2,14E+04","module":"A1-A3","scenario":null},{"value":"5,12E+01","module":"A4","scenario":null},{"value":"5,73E+01","module":"A5","scenario":null},{"value":"1,05E-01","module":"B2","scenario":null},{"value":"0,00E+00","module":"B3","scenario":null},{"value":"0,00E+00","module":"B4","scenario":null},{"value":"0,00E+00","module":"C1","scenario":null},{"value":"5,22E+00","module":"C2","scenario":null},{"value":"-1,36E+00","module":"C3","scenario":null},{"value":"3,97E+00","module":"C4","scenario":null},{"value":"-9,82E+01","module":"D","scenario":null}]},{"parameter":"EP-freshwater","unit":"kg P-eq","values":[{"value":"3,68E-03","module":"A1-A3","scenario":null},{"value":"3,01E-05","module":"A4","scenario":null},{"value":"1,89E-06","module":"A5","scenario":null},{"value":"2,74E-08","module":"B2","scenario":null},{"value":"0,00E+00","module":"B3","scenario":null},{"value":"0,00E+00","module":"B4","scenario":null},{"value":"0,00E+00","module":"C1","scenario":null},{"value":"2,85E-06","module":"C2","scenario":null},{"value":"6,16E-06","module":"C3","scenario":null},{"value":"8,49E-07","module":"C4","scenario":null},{"value":"-1,63E-04","module":"D","scenario":null}]},{"parameter":"EP-marine","unit":"kg N-eq","values":[{"value":"7,03E-02","module":"A1-A3","scenario":null},{"value":"8,84E-03","module":"A4","scenario":null},{"value":"6,92E-05","module":"A5","scenario":null},{"value":"3,17E-07","module":"B2","scenario":null},{"value":"0,00E+00","module":"B3","scenario":null},{"value":"0,00E+00","module":"B4","scenario":null},{"value":"0,00E+00","module":"C1","scenario":null},{"value":"2,03E-04","module":"C2","scenario":null},{"value":"1,34E-03","module":"C3","scenario":null},{"value":"2,07E-04","module":"C4","scenario":null},{"value":"-3,85E-03","module":"D","scenario":null}]},{"parameter":"EP-terrestrial","unit":"mol N-eq.","values":[{"value":"8,32E-01","module":"A1-A3","scenario":null},{"value":"9,83E-02","module":"A4","scenario":null},{"value":"4,91E-04","module":"A5","scenario":null},{"value":"3,69E-06","module":"B2","scenario":null},{"value":"0,00E+00","module":"B3","scenario":null},{"value":"0,00E+00","module":"B4","scenario":null},{"value":"0,00E+00","module":"C1","scenario":null},{"value":"2,27E-03","module":"C2","scenario":null},{"value":"1,42E-02","module":"C3","scenario":null},{"value":"2,30E-03","module":"C4","scenario":null},{"value":"-4,08E-02","module":"D","scenario":null}]},{"parameter":"GWP-IOBC","unit":"kg CO2-eq","values":[{"value":"7,62E+01","module":"A1-A3","scenario":null},{"value":"4,21E+00","module":"A4","scenario":null},{"value":"8,05E-02","module":"A5","scenario":null},{"value":"3,45E-04","module":"B2","scenario":null},{"value":"0,00E+00","module":"B3","scenario":null},{"value":"0,00E+00","module":"B4","scenario":null},{"value":"0,00E+00","module":"C1","scenario":null},{"value":"3,57E-01","module":"C2","scenario":null},{"value":"2,24E+00","module":"C3","scenario":null},{"value":"8,64E-02","module":"C4","scenario":null},{"value":"-2,90E+00","module":"D","scenario":null}]}],"additional_environmental_impact":[{"parameter":"PM","unit":"Disease incidence","values":[{"value":"5,36E-06","module":"A1-A3","scenario":null},{"value":"2,29E-07","module":"A4","scenario":null},{"value":"1,68E-09","module":"A5","scenario":null},{"value":"1,70E-11","module":"B2","scenario":null},{"value":"0,00E+00","module":"B3","scenario":null},{"value":"0,00E+00","module":"B4","scenario":null},{"value":"0,00E+00","module":"C1","scenario":null},{"value":"2,19E-08","module":"C2","scenario":null},{"value":"4,33E-08","module":"C3","scenario":null},{"value":"1,06E-08","module":"C4","scenario":null},{"value":"-5,73E-07","module":"D","scenario":null}]},{"parameter":"ETP-fw","unit":"CTUe","values":[{"value":"2,37E+03","module":"A1-A3","scenario":null},{"value":"4,38E+01","module":"A4","scenario":null},{"value":"1,09E+00","module":"A5","scenario":null},{"value":"6,34E-03","module":"B2","scenario":null},{"value":"0,00E+00","module":"B3","scenario":null},{"value":"0,00E+00","module":"B4","scenario":null},{"value":"0,00E+00","module":"C1","scenario":null},{"value":"4,00E+00","module":"C2","scenario":null},{"value":"1,30E+01","module":"C3","scenario":null},{"value":"1,15E+00","module":"C4","scenario":null},{"value":"-1,45E+02","module":"D","scenario":null}]},{"parameter":"HTP-c","unit":"CTUh","values":[{"value":"3,21E-07","module":"A1-A3","scenario":null},{"value":"0,00E+00","module":"A4","scenario":null},{"value":"2,70E-11","module":"A5","scenario":null},{"value":"1,00E-12","module":"B2","scenario":null},{"value":"0,00E+00","module":"B3","scenario":null},{"value":"0,00E+00","module":"B4","scenario":null},{"value":"0,00E+00","module":"C1","scenario":null},{"value":"0,00E+00","module":"C2","scenario":null},{"value":"1,19E-09","module":"C3","scenario":null},{"value":"4,20E-11","module":"C4","scenario":null},{"value":"-7,59E-09","module":"D","scenario":null}]},{"parameter":"HTP-nc","unit":"CTUh","values":[{"value":"1,94E-06","module":"A1-A3","scenario":null},{"value":"4,88E-08","module":"A4","scenario":null},{"value":"8,09E-10","module":"A5","scenario":null},{"value":"2,10E-11","module":"B2","scenario":null},{"value":"0,00E+00","module":"B3","scenario":null},{"value":"0,00E+00","module":"B4","scenario":null},{"value":"0,00E+00","module":"C1","scenario":null},{"value":"4,37E-09","module":"C2","scenario":null},{"value":"3,08E-08","module":"C3","scenario":null},{"value":"1,16E-09","module":"C4","scenario":null},{"value":"6,68E-08","module":"D","scenario":null}]},{"parameter":"SQP","unit":"-","values":[{"value":"1,91E+03","module":"A1-A3","scenario":null},{"value":"3,69E+01","module":"A4","scenario":null},{"value":"8,47E-01","module":"A5","scenario":null},{"value":"1,64E-03","module":"B2","scenario":null},{"value":"0,00E+00","module":"B3","scenario":null},{"value":"0,00E+00","module":"B4","scenario":null},{"value":"0,00E+00","module":"C1","scenario":null},{"value":"3,78E+00","module":"C2","scenario":null},{"value":"4,19E-01","module":"C3","scenario":null},{"value":"4,12E+00","module":"C4","scenario":null},{"value":"-8,98E+01","module":"D","scenario":null}]},{"parameter":"IRP","unit":"kBq U235-eq","values":[{"value":"1,10E+01","module":"A1-A3","scenario":null},{"value":"2,69E-01","module":"A4","scenario":null},{"value":"1,75E-02","module":"A5","scenario":null},{"value":"4,05E-05","module":"B2","scenario":null},{"value":"0,00E+00","module":"B3","scenario":null},{"value":"0,00E+00","module":"B4","scenario":null},{"value":"0,00E+00","module":"C1","scenario":null},{"value":"2,36E-02","module":"C2","scenario":null},{"value":"5,80E-03","module":"C3","scenario":null},{"value":"7,54E-03","module":"C4","scenario":null},{"value":"-8,03E-02","module":"D","scenario":null}]}],"resource_use":[{"parameter":"PERE","unit":"MJ","values":[{"value":"3,21E+02","module":"A1-A3","scenario":null},{"value":"7,95E-01","module":"A4","scenario":null},{"value":"7,26E-01","module":"A5","scenario":null},{"value":"7,96E-04","module":"B2","scenario":null},{"value":"0,00E+00","module":"B3","scenario":null},{"value":"0,00E+00","module":"B4","scenario":null},{"value":"0,00E+00","module":"C1","scenario":null},{"value":"7,73E-02","module":"C2","scenario":null},{"value":"1,13E-01","module":"C3","scenario":null},{"value":"3,61E-02","module":"C4","scenario":null},{"value":"-8,31E+01","module":"D","scenario":null}]},{"parameter":"PERM","unit":"","values":[{"value":"1,60E+02","module":"A1-A3","scenario":null},{"value":"0,00E+00","module":"A4","scenario":null},{"value":"-1,42E+01","module":"A5","scenario":null},{"value":"0,00E+00","module":"B2","scenario":null},{"value":"0,00E+00","module":"B3","scenario":null},{"value":"0,00E+00","module":"B4","scenario":null},{"value":"0,00E+00","module":"C1","scenario":null},{"value":"0,00E+00","module":"C2","scenario":null},{"value":"-1,31E+02","module":"C3","scenario":null},{"value":"0,00E+00","module":"C4","scenario":null},{"value":"0,00E+00","module":"D","scenario":null}]},{"parameter":"PERT","unit":"MJ","values":[{"value":"4,81E+02","module":"A1-A3","scenario":null},{"value":"7,95E-01","module":"A4","scenario":null},{"value":"-1,34E+01","module":"A5","scenario":null},{"value":"7,96E-04","module":"B2","scenario":null},{"value":"0,00E+00","module":"B3","scenario":null},{"value":"0,00E+00","module":"B4","scenario":null},{"value":"0,00E+00","module":"C1","scenario":null},{"value":"7,73E-02","module":"C2","scenario":null},{"value":"-1,30E+02","module":"C3","scenario":null},{"value":"3,61E-02","module":"C4","scenario":null},{"value":"-8,31E+01","module":"D","scenario":null}]},{"parameter":"PENRE","unit":"MJ","values":[{"value":"1,16E+03","module":"A1-A3","scenario":null},{"value":"6,16E+01","module":"A4","scenario":null},{"value":"9,25E-01","module":"A5","scenario":null},{"value":"5,86E-03","module":"B2","scenario":null},{"value":"0,00E+00","module":"B3","scenario":null},{"value":"0,00E+00","module":"B4","scenario":null},{"value":"0,00E+00","module":"C1","scenario":null},{"value":"5,40E+00","module":"C2","scenario":null},{"value":"2,41E+00","module":"C3","scenario":null},{"value":"1,88E+00","module":"C4","scenario":null},{"value":"-2,43E+01","module":"D","scenario":null}]},{"parameter":"PENRM","unit":"MJ","values":[{"value":"4,01E+01","module":"A1-A3","scenario":null},{"value":"0,00E+00","module":"A4","scenario":null},{"value":"-2,12E+01","module":"A5","scenario":null},{"value":"0,00E+00","module":"B2","scenario":null},{"value":"0,00E+00","module":"B3","scenario":null},{"value":"0,00E+00","module":"B4","scenario":null},{"value":"0,00E+00","module":"C1","scenario":null},{"value":"0,00E+00","module":"C2","scenario":null},{"value":"-1,67E+01","module":"C3","scenario":null},{"value":"0,00E+00","module":"C4","scenario":null},{"value":"0,00E+00","module":"D","scenario":null}]},{"parameter":"PENRT","unit":"MJ","values":[{"value":"1,19E+03","module":"A1-A3","scenario":null},{"value":"6,16E+01","module":"A4","scenario":null},{"value":"-2,03E+01","module":"A5","scenario":null},{"value":"5,86E-03","module":"B2","scenario":null},{"value":"0,00E+00","module":"B3","scenario":null},{"value":"0,00E+00","module":"B4","scenario":null},{"value":"0,00E+00","module":"C1","scenario":null},{"value":"5,40E+00","module":"C2","scenario":null},{"value":"-1,43E+01","module":"C3","scenario":null},{"value":"1,88E+00","module":"C4","scenario":null},{"value":"-2,43E+01","module":"D","scenario":null}]},{"parameter":"SM","unit":"kg","values":[{"value":"2,32E-01","module":"A1-A3","scenario":null},{"value":"0,00E+00","module":"A4","scenario":null},{"value":"0,00E+00","module":"A5","scenario":null},{"value":"0,00E+00","module":"B2","scenario":null},{"value":"0,00E+00","module":"B3","scenario":null},{"value":"0,00E+00","module":"B4","scenario":null},{"value":"0,00E+00","module":"C1","scenario":null},{"value":"0,00E+00","module":"C2","scenario":null},{"value":"0,00E+00","module":"C3","scenario":null},{"value":"0,00E+00","module":"C4","scenario":null},{"value":"0,00E+00","module":"D","scenario":null}]},{"parameter":"RSF","unit":"MJ","values":[{"value":"5,72E+00","module":"A1-A3","scenario":null},{"value":"2,77E-02","module":"A4","scenario":null},{"value":"7,41E-03","module":"A5","scenario":null},{"value":"6,38E-05","module":"B2","scenario":null},{"value":"0,00E+00","module":"B3","scenario":null},{"value":"0,00E+00","module":"B4","scenario":null},{"value":"0,00E+00","module":"C1","scenario":null},{"value":"2,76E-03","module":"C2","scenario":null},{"value":"2,59E-03","module":"C3","scenario":null},{"value":"9,52E-04","module":"C4","scenario":null},{"value":"3,26E-02","module":"D","scenario":null}]},{"parameter":"NRSF","unit":"MJ","values":[{"value":"2,84E+01","module":"A1-A3","scenario":null},{"value":"9,30E-02","module":"A4","scenario":null},{"value":"3,93E-04","module":"A5","scenario":null},{"value":"6,29E-05","module":"B2","scenario":null},{"value":"0,00E+00","module":"B3","scenario":null},{"value":"0,00E+00","module":"B4","scenario":null},{"value":"0,00E+00","module":"C1","scenario":null},{"value":"9,88E-03","module":"C2","scenario":null},{"value":"0,00E+00","module":"C3","scenario":null},{"value":"9,00E-02","module":"C4","scenario":null},{"value":"-3,50E+00","module":"D","scenario":null}]},{"parameter":"FW","unit":"m3","values":[{"value":"1,05E+00","module":"A1-A3","scenario":null},{"value":"5,95E-03","module":"A4","scenario":null},{"value":"3,38E-03","module":"A5","scenario":null},{"value":"1,01E-03","module":"B2","scenario":null},{"value":"0,00E+00","module":"B3","scenario":null},{"value":"0,00E+00","module":"B4","scenario":null},{"value":"0,00E+00","module":"C1","scenario":null},{"value":"5,77E-04","module":"C2","scenario":null},{"value":"4,17E-03","module":"C3","scenario":null},{"value":"1,70E-03","module":"C4","scenario":null},{"value":"-1,02E-01","module":"D","scenario":null}]}],"end_of_life_waste":[{"parameter":"HWD","unit":"kg","values":[{"value":"5,55E-01","module":"A1-A3","scenario":null},{"value":"3,06E-03","module":"A4","scenario":null},{"value":"6,88E-05","module":"A5","scenario":null},{"value":"1,11E-06","module":"B2","scenario":null},{"value":"0,00E+00","module":"B3","scenario":null},{"value":"0,00E+00","module":"B4","scenario":null},{"value":"0,00E+00","module":"C1","scenario":null},{"value":"2,78E-04","module":"C2","scenario":null},{"value":"0,00E+00","module":"C3","scenario":null},{"value":"7,37E+00","module":"C4","scenario":null},{"value":"-7,39E-03","module":"D","scenario":null}]},{"parameter":"NHWD","unit":"kg","values":[{"value":"1,91E+01","module":"A1-A3","scenario":null},{"value":"2,49E+00","module":"A4","scenario":null},{"value":"5,56E-01","module":"A5","scenario":null},{"value":"7,11E-05","module":"B2","scenario":null},{"value":"0,00E+00","module":"B3","scenario":null},{"value":"0,00E+00","module":"B4","scenario":null},{"value":"0,00E+00","module":"C1","scenario":null},{"value":"2,62E-01","module":"C2","scenario":null},{"value":"9,72E-01","module":"C3","scenario":null},{"value":"1,20E-01","module":"C4","scenario":null},{"value":"-8,47E-01","module":"D","scenario":null}]},{"parameter":"RWD","unit":"kg","values":[{"value":"7,29E-03","module":"A1-A3","scenario":null},{"value":"4,22E-04","module":"A4","scenario":null},{"value":"7,69E-06","module":"A5","scenario":null},{"value":"3,43E-08","module":"B2","scenario":null},{"value":"0,00E+00","module":"B3","scenario":null},{"value":"0,00E+00","module":"B4","scenario":null},{"value":"0,00E+00","module":"C1","scenario":null},{"value":"3,68E-05","module":"C2","scenario":null},{"value":"0,00E+00","module":"C3","scenario":null},{"value":"1,17E-05","module":"C4","scenario":null},{"value":"-6,61E-05","module":"D","scenario":null}]}],"end_of_life_flow":[{"parameter":"CRU","unit":"kg","values":[{"value":"0,00E+00","module":"A1-A3","scenario":null},{"value":"0,00E+00","module":"A4","scenario":null},{"value":"9,69E-01","module":"A5","scenario":null},{"value":"0,00E+00","module":"B2","scenario":null},{"value":"0,00E+00","module":"B3","scenario":null},{"value":"0,00E+00","module":"B4","scenario":null},{"value":"0,00E+00","module":"C1","scenario":null},{"value":"0,00E+00","module":"C2","scenario":null},{"value":"0,00E+00","module":"C3","scenario":null},{"value":"0,00E+00","module":"C4","scenario":null},{"value":"0,00E+00","module":"D","scenario":null}]},{"parameter":"MFR","unit":"kg","values":[{"value":"6,47E+00","module":"A1-A3","scenario":null},{"value":"0,00E+00","module":"A4","scenario":null},{"value":"2,55E-01","module":"A5","scenario":null},{"value":"0,00E+00","module":"B2","scenario":null},{"value":"0,00E+00","module":"B3","scenario":null},{"value":"0,00E+00","module":"B4","scenario":null},{"value":"0,00E+00","module":"C1","scenario":null},{"value":"0,00E+00","module":"C2","scenario":null},{"value":"3,64E+00","module":"C3","scenario":null},{"value":"0,00E+00","module":"C4","scenario":null},{"value":"0,00E+00","module":"D","scenario":null}]},{"parameter":"MER","unit":"kg","values":[{"value":"9,54E+00","module":"A1-A3","scenario":null},{"value":"0,00E+00","module":"A4","scenario":null},{"value":"5,06E-02","module":"A5","scenario":null},{"value":"0,00E+00","module":"B2","scenario":null},{"value":"0,00E+00","module":"B3","scenario":null},{"value":"0,00E+00","module":"B4","scenario":null},{"value":"0,00E+00","module":"C1","scenario":null},{"value":"0,00E+00","module":"C2","scenario":null},{"value":"2,57E+01","module":"C3","scenario":null},{"value":"0,00E+00","module":"C4","scenario":null},{"value":"0,00E+00","module":"D","scenario":null}]},{"parameter":"EEE","unit":"MJ","values":[{"value":"6,68E+00","module":"A1-A3","scenario":null},{"value":"0,00E+00","module":"A4","scenario":null},{"value":"3,52E-02","module":"A5","scenario":null},{"value":"0,00E+00","module":"B2","scenario":null},{"value":"0,00E+00","module":"B3","scenario":null},{"value":"0,00E+00","module":"B4","scenario":null},{"value":"0,00E+00","module":"C1","scenario":null},{"value":"0,00E+00","module":"C2","scenario":null},{"value":"1,03E+01","module":"C3","scenario":null},{"value":"0,00E+00","module":"C4","scenario":null},{"value":"0,00E+00","module":"D","scenario":null}]},{"parameter":"EET","unit":"MJ","values":[{"value":"1,01E+02","module":"A1-A3","scenario":null},{"value":"0,00E+00","module":"A4","scenario":null},{"value":"5,33E-01","module":"A5","scenario":null},{"value":"0,00E+00","module":"B2","scenario":null},{"value":"0,00E+00","module":"B3","scenario":null},{"value":"0,00E+00","module":"B4","scenario":null},{"value":"0,00E+00","module":"C1","scenario":null},{"value":"0,00E+00","module":"C2","scenario":null},{"value":"1,56E+02","module":"C3","scenario":null},{"value":"0,00E+00","module":"C4","scenario":null},{"value":"0,00E+00","module":"D","scenario":null}]}]}