{"product_name":"Envistar Flex 150 with counter-flow heat exchanger and controls","epd_id":"NEPD-9165-8723","declared_unit":{"unit":"stk","amount":1},"compliance":["EN 15804+A2","ISO 14025","ISO 21930"],"producer_name":"IV Produkt AB","environmental_impact":[{"parameter":"GWP-total","unit":"kg CO2-eq","values":[{"value":"3,52E+03","module":"A1-A3","scenario":null},{"value":"2,69E+01","module":"A4","scenario":null},{"value":"0,00E+00","module":"C1","scenario":null},{"value":"8,40E+00","module":"C2","scenario":null},{"value":"1,13E+02","module":"C3","scenario":null},{"value":"3,81E+00","module":"C4","scenario":null},{"value":"-1,66E+03","module":"D","scenario":null}]},{"parameter":"GWP-fossil","unit":"kg CO2-eq","values":[{"value":"3,48E+03","module":"A1-A3","scenario":null},{"value":"2,69E+01","module":"A4","scenario":null},{"value":"0,00E+00","module":"C1","scenario":null},{"value":"8,39E+00","module":"C2","scenario":null},{"value":"1,13E+02","module":"C3","scenario":null},{"value":"3,80E+00","module":"C4","scenario":null},{"value":"-1,63E+03","module":"D","scenario":null}]},{"parameter":"GWP-biogenic","unit":"kg CO2-eq","values":[{"value":"2,57E+01","module":"A1-A3","scenario":null},{"value":"1,13E-02","module":"A4","scenario":null},{"value":"0,00E+00","module":"C1","scenario":null},{"value":"3,47E-03","module":"C2","scenario":null},{"value":"1,86E-01","module":"C3","scenario":null},{"value":"2,71E-03","module":"C4","scenario":null},{"value":"-6,51E+00","module":"D","scenario":null}]},{"parameter":"GWP-luluc","unit":"kg CO2-eq","values":[{"value":"1,63E+01","module":"A1-A3","scenario":null},{"value":"8,82E-03","module":"A4","scenario":null},{"value":"0,00E+00","module":"C1","scenario":null},{"value":"2,99E-03","module":"C2","scenario":null},{"value":"2,26E-02","module":"C3","scenario":null},{"value":"5,56E-03","module":"C4","scenario":null},{"value":"-2,59E+01","module":"D","scenario":null}]},{"parameter":"ODP","unit":"kg CFC11-eq","values":[{"value":"2,85E-04","module":"A1-A3","scenario":null},{"value":"6,30E-06","module":"A4","scenario":null},{"value":"0,00E+00","module":"C1","scenario":null},{"value":"1,90E-06","module":"C2","scenario":null},{"value":"8,76E-06","module":"C3","scenario":null},{"value":"2,97E-07","module":"C4","scenario":null},{"value":"-6,54E-02","module":"D","scenario":null}]},{"parameter":"AP","unit":"mol H+-eq","values":[{"value":"2,98E+01","module":"A1-A3","scenario":null},{"value":"8,23E-02","module":"A4","scenario":null},{"value":"0,00E+00","module":"C1","scenario":null},{"value":"2,41E-02","module":"C2","scenario":null},{"value":"1,18E-01","module":"C3","scenario":null},{"value":"1,13E-02","module":"C4","scenario":null},{"value":"-1,40E+01","module":"D","scenario":null}]},{"parameter":"POCP","unit":"kg NMVOC-eq","values":[{"value":"1,43E+01","module":"A1-A3","scenario":null},{"value":"7,50E-02","module":"A4","scenario":null},{"value":"0,00E+00","module":"C1","scenario":null},{"value":"2,04E-02","module":"C2","scenario":null},{"value":"7,85E-02","module":"C3","scenario":null},{"value":"1,11E-02","module":"C4","scenario":null},{"value":"-6,13E+00","module":"D","scenario":null}]},{"parameter":"ADPE","unit":"kg Sb-eq","values":[{"value":"9,16E-01","module":"A1-A3","scenario":null},{"value":"5,99E-04","module":"A4","scenario":null},{"value":"0,00E+00","module":"C1","scenario":null},{"value":"2,32E-04","module":"C2","scenario":null},{"value":"2,84E-04","module":"C3","scenario":null},{"value":"1,18E-05","module":"C4","scenario":null},{"value":"-8,14E-02","module":"D","scenario":null}]},{"parameter":"ADPF","unit":"MJ","values":[{"value":"4,37E+04","module":"A1-A3","scenario":null},{"value":"4,23E+02","module":"A4","scenario":null},{"value":"0,00E+00","module":"C1","scenario":null},{"value":"1,27E+02","module":"C2","scenario":null},{"value":"3,24E+02","module":"C3","scenario":null},{"value":"2,90E+01","module":"C4","scenario":null},{"value":"-1,98E+04","module":"D","scenario":null}]},{"parameter":"WDP","unit":"m3 world-eq. Deprived","values":[{"value":"5,22E+05","module":"A1-A3","scenario":null},{"value":"3,61E+02","module":"A4","scenario":null},{"value":"0,00E+00","module":"C1","scenario":null},{"value":"1,23E+02","module":"C2","scenario":null},{"value":"1,27E+03","module":"C3","scenario":null},{"value":"4,43E+02","module":"C4","scenario":null},{"value":"-7,67E+05","module":"D","scenario":null}]},{"parameter":"EP-freshwater","unit":"kg P-eq","values":[{"value":"2,20E-01","module":"A1-A3","scenario":null},{"value":"2,14E-04","module":"A4","scenario":null},{"value":"0,00E+00","module":"C1","scenario":null},{"value":"6,70E-05","module":"C2","scenario":null},{"value":"1,80E-03","module":"C3","scenario":null},{"value":"5,76E-05","module":"C4","scenario":null},{"value":"-8,74E-02","module":"D","scenario":null}]},{"parameter":"EP-marine","unit":"kg N-eq","values":[{"value":"3,85E+00","module":"A1-A3","scenario":null},{"value":"1,73E-02","module":"A4","scenario":null},{"value":"0,00E+00","module":"C1","scenario":null},{"value":"4,77E-03","module":"C2","scenario":null},{"value":"2,52E-02","module":"C3","scenario":null},{"value":"3,21E-03","module":"C4","scenario":null},{"value":"-1,57E+00","module":"D","scenario":null}]},{"parameter":"EP-terrestrial","unit":"mol N-eq.","values":[{"value":"6,42E+01","module":"A1-A3","scenario":null},{"value":"1,93E-01","module":"A4","scenario":null},{"value":"0,00E+00","module":"C1","scenario":null},{"value":"5,34E-02","module":"C2","scenario":null},{"value":"2,82E-01","module":"C3","scenario":null},{"value":"3,51E-02","module":"C4","scenario":null},{"value":"-1,76E+01","module":"D","scenario":null}]},{"parameter":"GWP-IOBC","unit":"kg CO2-eq","values":[{"value":"3,51E+03","module":"A1-A3","scenario":null},{"value":"2,69E+01","module":"A4","scenario":null},{"value":"0,00E+00","module":"C1","scenario":null},{"value":"8,40E+00","module":"C2","scenario":null},{"value":"9,65E+01","module":"C3","scenario":null},{"value":"3,93E+00","module":"C4","scenario":null},{"value":"-1,71E+03","module":"D","scenario":null}]}],"additional_environmental_impact":[{"parameter":"PM","unit":"Disease incidence","values":[{"value":"2,96E-04","module":"A1-A3","scenario":null},{"value":"2,09E-06","module":"A4","scenario":null},{"value":"0,00E+00","module":"C1","scenario":null},{"value":"5,14E-07","module":"C2","scenario":null},{"value":"1,71E-06","module":"C3","scenario":null},{"value":"1,47E-07","module":"C4","scenario":null},{"value":"-1,21E-04","module":"D","scenario":null}]},{"parameter":"ETP-fw","unit":"CTUe","values":[{"value":"1,64E+05","module":"A1-A3","scenario":null},{"value":"3,11E+02","module":"A4","scenario":null},{"value":"0,00E+00","module":"C1","scenario":null},{"value":"9,40E+01","module":"C2","scenario":null},{"value":"1,63E+03","module":"C3","scenario":null},{"value":"7,21E+03","module":"C4","scenario":null},{"value":"-6,06E+04","module":"D","scenario":null}]},{"parameter":"HTP-c","unit":"CTUh","values":[{"value":"1,28E-05","module":"A1-A3","scenario":null},{"value":"0,00E+00","module":"A4","scenario":null},{"value":"0,00E+00","module":"C1","scenario":null},{"value":"0,00E+00","module":"C2","scenario":null},{"value":"1,20E-07","module":"C3","scenario":null},{"value":"1,30E-08","module":"C4","scenario":null},{"value":"-4,70E-06","module":"D","scenario":null}]},{"parameter":"HTP-nc","unit":"CTUh","values":[{"value":"1,99E-04","module":"A1-A3","scenario":null},{"value":"3,18E-07","module":"A4","scenario":null},{"value":"0,00E+00","module":"C1","scenario":null},{"value":"1,03E-07","module":"C2","scenario":null},{"value":"3,23E-06","module":"C3","scenario":null},{"value":"6,48E-07","module":"C4","scenario":null},{"value":"-3,20E-05","module":"D","scenario":null}]},{"parameter":"SQP","unit":"-","values":[{"value":"1,73E+04","module":"A1-A3","scenario":null},{"value":"4,02E+02","module":"A4","scenario":null},{"value":"0,00E+00","module":"C1","scenario":null},{"value":"8,87E+01","module":"C2","scenario":null},{"value":"1,27E+02","module":"C3","scenario":null},{"value":"8,39E+01","module":"C4","scenario":null},{"value":"-8,99E+02","module":"D","scenario":null}]},{"parameter":"IRP","unit":"kBq U235-eq","values":[{"value":"1,84E+02","module":"A1-A3","scenario":null},{"value":"1,85E+00","module":"A4","scenario":null},{"value":"0,00E+00","module":"C1","scenario":null},{"value":"5,54E-01","module":"C2","scenario":null},{"value":"1,49E+00","module":"C3","scenario":null},{"value":"1,32E-01","module":"C4","scenario":null},{"value":"-7,66E+01","module":"D","scenario":null}]}],"resource_use":[{"parameter":"PERE","unit":"MJ","values":[{"value":"1,32E+04","module":"A1-A3","scenario":null},{"value":"5,64E+00","module":"A4","scenario":null},{"value":"0,00E+00","module":"C1","scenario":null},{"value":"1,82E+00","module":"C2","scenario":null},{"value":"5,80E+01","module":"C3","scenario":null},{"value":"4,47E+00","module":"C4","scenario":null},{"value":"-6,55E+03","module":"D","scenario":null}]},{"parameter":"PERM","unit":"","values":[{"value":"1,08E+01","module":"A1-A3","scenario":null},{"value":"0,00E+00","module":"A4","scenario":null},{"value":"0,00E+00","module":"C1","scenario":null},{"value":"0,00E+00","module":"C2","scenario":null},{"value":"0,00E+00","module":"C3","scenario":null},{"value":"0,00E+00","module":"C4","scenario":null},{"value":"0,00E+00","module":"D","scenario":null}]},{"parameter":"PERT","unit":"MJ","values":[{"value":"1,32E+04","module":"A1-A3","scenario":null},{"value":"5,64E+00","module":"A4","scenario":null},{"value":"0,00E+00","module":"C1","scenario":null},{"value":"1,82E+00","module":"C2","scenario":null},{"value":"5,80E+01","module":"C3","scenario":null},{"value":"4,47E+00","module":"C4","scenario":null},{"value":"-6,55E+03","module":"D","scenario":null}]},{"parameter":"PENRE","unit":"MJ","values":[{"value":"4,35E+04","module":"A1-A3","scenario":null},{"value":"4,23E+02","module":"A4","scenario":null},{"value":"0,00E+00","module":"C1","scenario":null},{"value":"1,27E+02","module":"C2","scenario":null},{"value":"3,26E+02","module":"C3","scenario":null},{"value":"2,90E+01","module":"C4","scenario":null},{"value":"-1,98E+04","module":"D","scenario":null}]},{"parameter":"PENRM","unit":"MJ","values":[{"value":"8,20E+02","module":"A1-A3","scenario":null},{"value":"0,00E+00","module":"A4","scenario":null},{"value":"0,00E+00","module":"C1","scenario":null},{"value":"0,00E+00","module":"C2","scenario":null},{"value":"-4,79E+02","module":"C3","scenario":null},{"value":"0,00E+00","module":"C4","scenario":null},{"value":"0,00E+00","module":"D","scenario":null}]},{"parameter":"PENRT","unit":"MJ","values":[{"value":"4,43E+04","module":"A1-A3","scenario":null},{"value":"4,23E+02","module":"A4","scenario":null},{"value":"0,00E+00","module":"C1","scenario":null},{"value":"1,27E+02","module":"C2","scenario":null},{"value":"-1,53E+02","module":"C3","scenario":null},{"value":"2,90E+01","module":"C4","scenario":null},{"value":"-1,98E+04","module":"D","scenario":null}]},{"parameter":"SM","unit":"kg","values":[{"value":"1,98E+02","module":"A1-A3","scenario":null},{"value":"0,00E+00","module":"A4","scenario":null},{"value":"0,00E+00","module":"C1","scenario":null},{"value":"0,00E+00","module":"C2","scenario":null},{"value":"1,36E-04","module":"C3","scenario":null},{"value":"5,95E-02","module":"C4","scenario":null},{"value":"1,08E+00","module":"D","scenario":null}]},{"parameter":"RSF","unit":"MJ","values":[{"value":"6,78E+01","module":"A1-A3","scenario":null},{"value":"1,99E-01","module":"A4","scenario":null},{"value":"0,00E+00","module":"C1","scenario":null},{"value":"6,50E-02","module":"C2","scenario":null},{"value":"1,25E+00","module":"C3","scenario":null},{"value":"4,69E-02","module":"C4","scenario":null},{"value":"5,55E+00","module":"D","scenario":null}]},{"parameter":"NRSF","unit":"MJ","values":[{"value":"6,34E+02","module":"A1-A3","scenario":null},{"value":"6,90E-01","module":"A4","scenario":null},{"value":"0,00E+00","module":"C1","scenario":null},{"value":"2,32E-01","module":"C2","scenario":null},{"value":"-2,64E-03","module":"C3","scenario":null},{"value":"8,05E-01","module":"C4","scenario":null},{"value":"2,38E+02","module":"D","scenario":null}]},{"parameter":"FW","unit":"m3","values":[{"value":"9,66E+01","module":"A1-A3","scenario":null},{"value":"4,68E-02","module":"A4","scenario":null},{"value":"0,00E+00","module":"C1","scenario":null},{"value":"1,36E-02","module":"C2","scenario":null},{"value":"3,23E-01","module":"C3","scenario":null},{"value":"3,80E-02","module":"C4","scenario":null},{"value":"-3,52E+01","module":"D","scenario":null}]}],"end_of_life_waste":[{"parameter":"HWD","unit":"kg","values":[{"value":"2,62E+01","module":"A1-A3","scenario":null},{"value":"2,25E-02","module":"A4","scenario":null},{"value":"0,00E+00","module":"C1","scenario":null},{"value":"6,54E-03","module":"C2","scenario":null},{"value":"1,39E-03","module":"C3","scenario":null},{"value":"3,57E+00","module":"C4","scenario":null},{"value":"4,34E+00","module":"D","scenario":null}]},{"parameter":"NHWD","unit":"kg","values":[{"value":"1,03E+03","module":"A1-A3","scenario":null},{"value":"2,96E+01","module":"A4","scenario":null},{"value":"0,00E+00","module":"C1","scenario":null},{"value":"6,17E+00","module":"C2","scenario":null},{"value":"5,01E+01","module":"C3","scenario":null},{"value":"5,75E+01","module":"C4","scenario":null},{"value":"-4,95E+02","module":"D","scenario":null}]},{"parameter":"RWD","unit":"kg","values":[{"value":"1,66E-01","module":"A1-A3","scenario":null},{"value":"2,88E-03","module":"A4","scenario":null},{"value":"0,00E+00","module":"C1","scenario":null},{"value":"8,64E-04","module":"C2","scenario":null},{"value":"6,99E-05","module":"C3","scenario":null},{"value":"4,53E-06","module":"C4","scenario":null},{"value":"-7,19E-02","module":"D","scenario":null}]}],"end_of_life_flow":[{"parameter":"CRU","unit":"kg","values":[{"value":"0,00E+00","module":"A1-A3","scenario":null},{"value":"0,00E+00","module":"A4","scenario":null},{"value":"0,00E+00","module":"C1","scenario":null},{"value":"0,00E+00","module":"C2","scenario":null},{"value":"0,00E+00","module":"C3","scenario":null},{"value":"0,00E+00","module":"C4","scenario":null},{"value":"0,00E+00","module":"D","scenario":null}]},{"parameter":"MFR","unit":"kg","values":[{"value":"6,89E+01","module":"A1-A3","scenario":null},{"value":"0,00E+00","module":"A4","scenario":null},{"value":"0,00E+00","module":"C1","scenario":null},{"value":"0,00E+00","module":"C2","scenario":null},{"value":"5,01E+02","module":"C3","scenario":null},{"value":"1,19E-04","module":"C4","scenario":null},{"value":"-5,72E-02","module":"D","scenario":null}]},{"parameter":"MER","unit":"kg","values":[{"value":"2,25E+01","module":"A1-A3","scenario":null},{"value":"0,00E+00","module":"A4","scenario":null},{"value":"0,00E+00","module":"C1","scenario":null},{"value":"0,00E+00","module":"C2","scenario":null},{"value":"4,90E+01","module":"C3","scenario":null},{"value":"3,30E-06","module":"C4","scenario":null},{"value":"-7,40E-03","module":"D","scenario":null}]},{"parameter":"EEE","unit":"MJ","values":[{"value":"1,32E+01","module":"A1-A3","scenario":null},{"value":"0,00E+00","module":"A4","scenario":null},{"value":"0,00E+00","module":"C1","scenario":null},{"value":"0,00E+00","module":"C2","scenario":null},{"value":"1,15E+00","module":"C3","scenario":null},{"value":"1,37E-04","module":"C4","scenario":null},{"value":"-2,35E-02","module":"D","scenario":null}]},{"parameter":"EET","unit":"MJ","values":[{"value":"2,00E+02","module":"A1-A3","scenario":null},{"value":"0,00E+00","module":"A4","scenario":null},{"value":"0,00E+00","module":"C1","scenario":null},{"value":"0,00E+00","module":"C2","scenario":null},{"value":"1,74E+01","module":"C3","scenario":null},{"value":"2,08E-03","module":"C4","scenario":null},{"value":"-3,55E-01","module":"D","scenario":null}]}]}