{"product_name":"Profim NORMO","epd_id":"NEPD-3388-2008-EN","declared_unit":{"unit":"stk","amount":1},"compliance":["EN 15804","ISO 14025","ISO 21930"],"producer_name":"Flokk AS","environmental_impact":[{"parameter":"GWP-total","unit":"kg CO2-eq","values":[{"value":"2,27E+01","module":"A1","scenario":null},{"value":"3,04E-01","module":"A2","scenario":null},{"value":"6,12E+00","module":"A3","scenario":null},{"value":"2,27E-01","module":"A4","scenario":null},{"value":"2,91E+01","module":"A1A3","scenario":null}]},{"parameter":"ODP","unit":"kg CFC11-eq","values":[{"value":"1,39E-06","module":"A1","scenario":null},{"value":"5,75E-08","module":"A2","scenario":null},{"value":"1,58E-07","module":"A3","scenario":null},{"value":"4,18E-08","module":"A4","scenario":null},{"value":"1,61E-06","module":"A1A3","scenario":null}]},{"parameter":"AP","unit":"mol H+-eq","values":[{"value":"9,84E-02","module":"A1","scenario":null},{"value":"9,78E-04","module":"A2","scenario":null},{"value":"3,68E-02","module":"A3","scenario":null},{"value":"7,23E-04","module":"A4","scenario":null},{"value":"1,36E-01","module":"A1A3","scenario":null}]},{"parameter":"EP","unit":"kg PO_4^3-eq","values":[{"value":"1,73E-02","module":"A1","scenario":null},{"value":"1,63E-04","module":"A2","scenario":null},{"value":"4,47E-03","module":"A3","scenario":null},{"value":"1,20E-04","module":"A4","scenario":null},{"value":"2,20E-02","module":"A1A3","scenario":null}]},{"parameter":"POCP","unit":"kg NMVOC-eq","values":[{"value":"7,81E-03","module":"A1","scenario":null},{"value":"4,94E-05","module":"A2","scenario":null},{"value":"1,39E-03","module":"A3","scenario":null},{"value":"3,70E-05","module":"A4","scenario":null},{"value":"9,24E-03","module":"A1A3","scenario":null}]},{"parameter":"ADPE","unit":"kg Sb-eq","values":[{"value":"1,27E-04","module":"A1","scenario":null},{"value":"8,20E-07","module":"A2","scenario":null},{"value":"3,39E-07","module":"A3","scenario":null},{"value":"6,91E-07","module":"A4","scenario":null},{"value":"1,29E-04","module":"A1A3","scenario":null}]},{"parameter":"ADPF","unit":"MJ","values":[{"value":"2,45E+02","module":"A1","scenario":null},{"value":"4,67E+00","module":"A2","scenario":null},{"value":"6,23E+01","module":"A3","scenario":null},{"value":"3,42E+00","module":"A4","scenario":null},{"value":"3,12E+02","module":"A1A3","scenario":null}]}],"additional_environmental_impact":[],"resource_use":[{"parameter":"PERE","unit":"MJ","values":[{"value":"3,11E+01","module":"A1","scenario":null},{"value":"7,55E-02","module":"A2","scenario":null},{"value":"7,31E+00","module":"A3","scenario":null},{"value":"4,98E-02","module":"A4","scenario":null},{"value":"3,85E+01","module":"A1A3","scenario":null}]},{"parameter":"PERM","unit":"","values":[{"value":"9,42E-02","module":"A1","scenario":null},{"value":"0,00E+00","module":"A2","scenario":null},{"value":"0,00E+00","module":"A3","scenario":null},{"value":"0,00E+00","module":"A4","scenario":null},{"value":"9,42E-02","module":"A1A3","scenario":null}]},{"parameter":"PERT","unit":"MJ","values":[{"value":"3,12E+01","module":"A1","scenario":null},{"value":"7,55E-02","module":"A2","scenario":null},{"value":"7,31E+00","module":"A3","scenario":null},{"value":"4,98E-02","module":"A4","scenario":null},{"value":"3,86E+01","module":"A1A3","scenario":null}]},{"parameter":"PENRE","unit":"MJ","values":[{"value":"3,01E+02","module":"A1","scenario":null},{"value":"4,79E+00","module":"A2","scenario":null},{"value":"6,58E+01","module":"A3","scenario":null},{"value":"3,50E+00","module":"A4","scenario":null},{"value":"3,71E+02","module":"A1A3","scenario":null}]},{"parameter":"PENRM","unit":"MJ","values":[{"value":"9,01E+00","module":"A1","scenario":null},{"value":"0,00E+00","module":"A2","scenario":null},{"value":"0,00E+00","module":"A3","scenario":null},{"value":"0,00E+00","module":"A4","scenario":null},{"value":"9,01E+00","module":"A1A3","scenario":null}]},{"parameter":"PENRT","unit":"MJ","values":[{"value":"3,10E+02","module":"A1","scenario":null},{"value":"4,79E+00","module":"A2","scenario":null},{"value":"6,58E+01","module":"A3","scenario":null},{"value":"3,50E+00","module":"A4","scenario":null},{"value":"3,80E+02","module":"A1A3","scenario":null}]},{"parameter":"SM","unit":"kg","values":[{"value":"3,68E+00","module":"A1","scenario":null},{"value":"0,00E+00","module":"A2","scenario":null},{"value":"0,00E+00","module":"A3","scenario":null},{"value":"0,00E+00","module":"A4","scenario":null},{"value":"3,68E+00","module":"A1A3","scenario":null}]},{"parameter":"RSF","unit":"MJ","values":[{"value":"0,00E+00","module":"A1","scenario":null},{"value":"0,00E+00","module":"A2","scenario":null},{"value":"0,00E+00","module":"A3","scenario":null},{"value":"0,00E+00","module":"A4","scenario":null},{"value":"0,00E+00","module":"A1A3","scenario":null}]},{"parameter":"NRSF","unit":"MJ","values":[{"value":"0,00E+00","module":"A1","scenario":null},{"value":"0,00E+00","module":"A2","scenario":null},{"value":"0,00E+00","module":"A3","scenario":null},{"value":"0,00E+00","module":"A4","scenario":null},{"value":"0,00E+00","module":"A1A3","scenario":null}]},{"parameter":"FW","unit":"m3","values":[{"value":"2,15E-01","module":"A1","scenario":null},{"value":"1,00E-03","module":"A2","scenario":null},{"value":"3,28E-02","module":"A3","scenario":null},{"value":"6,55E-04","module":"A4","scenario":null},{"value":"2,49E-01","module":"A1A3","scenario":null}]}],"end_of_life_waste":[{"parameter":"HWD","unit":"kg","values":[{"value":"1,22E-03","module":"A1","scenario":null},{"value":"2,68E-06","module":"A2","scenario":null},{"value":"3,14E-02","module":"A3","scenario":null},{"value":"2,04E-06","module":"A4","scenario":null},{"value":"3,26E-02","module":"A1A3","scenario":null}]},{"parameter":"NHWD","unit":"kg","values":[{"value":"1,59E+01","module":"A1","scenario":null},{"value":"3,36E-01","module":"A2","scenario":null},{"value":"2,28E+00","module":"A3","scenario":null},{"value":"1,84E-01","module":"A4","scenario":null},{"value":"1,85E+01","module":"A1A3","scenario":null}]},{"parameter":"RWD","unit":"kg","values":[{"value":"9,50E-04","module":"A1","scenario":null},{"value":"3,32E-05","module":"A2","scenario":null},{"value":"9,11E-05","module":"A3","scenario":null},{"value":"2,40E-05","module":"A4","scenario":null},{"value":"1,07E-03","module":"A1A3","scenario":null}]}],"end_of_life_flow":[{"parameter":"CRU","unit":"kg","values":[{"value":"0,00E+00","module":"A1","scenario":null},{"value":"0,00E+00","module":"A2","scenario":null},{"value":"0,00E+00","module":"A3","scenario":null},{"value":"0,00E+00","module":"A4","scenario":null},{"value":"0,00E+00","module":"A1A3","scenario":null}]},{"parameter":"MFR","unit":"kg","values":[{"value":"0,00E+00","module":"A1","scenario":null},{"value":"0,00E+00","module":"A2","scenario":null},{"value":"7,67E-01","module":"A3","scenario":null},{"value":"0,00E+00","module":"A4","scenario":null},{"value":"7,67E-01","module":"A1A3","scenario":null}]},{"parameter":"MER","unit":"kg","values":[{"value":"0,00E+00","module":"A1","scenario":null},{"value":"0,00E+00","module":"A2","scenario":null},{"value":"4,70E-03","module":"A3","scenario":null},{"value":"0,00E+00","module":"A4","scenario":null},{"value":"4,70E-03","module":"A1A3","scenario":null}]},{"parameter":"EEE","unit":"MJ","values":[{"value":"0,00E+00","module":"A1","scenario":null},{"value":"0,00E+00","module":"A2","scenario":null},{"value":"1,48E-01","module":"A3","scenario":null},{"value":"0,00E+00","module":"A4","scenario":null},{"value":"1,48E-01","module":"A1A3","scenario":null}]},{"parameter":"EET","unit":"MJ","values":[{"value":"0,00E+00","module":"A1","scenario":null},{"value":"0,00E+00","module":"A2","scenario":null},{"value":"1,42E+00","module":"A3","scenario":null},{"value":"0,00E+00","module":"A4","scenario":null},{"value":"1,42E+00","module":"A1A3","scenario":null}]}]}