{"product_name":"EXRQ 3G1,5","epd_id":"NEPD-9108-8674","declared_unit":{"unit":"m","amount":1},"compliance":["EN 15804+A2","ISO 14025","ISO 21930"],"producer_name":"Amokabel AB","environmental_impact":[{"parameter":"GWP-total","unit":"kg CO2-eq","values":[{"value":"4,33E-01","module":"A1","scenario":null},{"value":"1,30E-02","module":"A2","scenario":null},{"value":"1,66E-03","module":"A3","scenario":null},{"value":"4,47E-03","module":"A4","scenario":null},{"value":"2,03E-02","module":"A5","scenario":null},{"value":"2,45E-01","module":"B6","scenario":null},{"value":"0,00E+00","module":"C1","scenario":null},{"value":"1,76E-03","module":"C2","scenario":null},{"value":"1,07E-01","module":"C3","scenario":null},{"value":"4,40E-03","module":"C4","scenario":null},{"value":"-7,52E-02","module":"D","scenario":null},{"value":"4,48E-01","module":"A1A3","scenario":null}]},{"parameter":"GWP-fossil","unit":"kg CO2-eq","values":[{"value":"4,38E-01","module":"A1","scenario":null},{"value":"1,30E-02","module":"A2","scenario":null},{"value":"1,57E-03","module":"A3","scenario":null},{"value":"4,46E-03","module":"A4","scenario":null},{"value":"1,03E-02","module":"A5","scenario":null},{"value":"2,25E-01","module":"B6","scenario":null},{"value":"0,00E+00","module":"C1","scenario":null},{"value":"1,76E-03","module":"C2","scenario":null},{"value":"1,07E-01","module":"C3","scenario":null},{"value":"4,40E-03","module":"C4","scenario":null},{"value":"-7,41E-02","module":"D","scenario":null},{"value":"4,52E-01","module":"A1A3","scenario":null}]},{"parameter":"GWP-biogenic","unit":"kg CO2-eq","values":[{"value":"-4,90E-03","module":"A1","scenario":null},{"value":"5,04E-06","module":"A2","scenario":null},{"value":"3,23E-05","module":"A3","scenario":null},{"value":"1,85E-06","module":"A4","scenario":null},{"value":"1,00E-02","module":"A5","scenario":null},{"value":"4,58E-03","module":"B6","scenario":null},{"value":"0,00E+00","module":"C1","scenario":null},{"value":"7,27E-07","module":"C2","scenario":null},{"value":"8,83E-07","module":"C3","scenario":null},{"value":"3,99E-07","module":"C4","scenario":null},{"value":"-3,27E-04","module":"D","scenario":null},{"value":"-4,86E-03","module":"A1A3","scenario":null}]},{"parameter":"GWP-luluc","unit":"kg CO2-eq","values":[{"value":"6,14E-04","module":"A1","scenario":null},{"value":"5,20E-06","module":"A2","scenario":null},{"value":"5,24E-05","module":"A3","scenario":null},{"value":"1,59E-06","module":"A4","scenario":null},{"value":"7,04E-06","module":"A5","scenario":null},{"value":"1,46E-02","module":"B6","scenario":null},{"value":"0,00E+00","module":"C1","scenario":null},{"value":"6,25E-07","module":"C2","scenario":null},{"value":"1,31E-07","module":"C3","scenario":null},{"value":"1,92E-07","module":"C4","scenario":null},{"value":"-8,16E-04","module":"D","scenario":null},{"value":"6,72E-04","module":"A1A3","scenario":null}]},{"parameter":"ODP","unit":"kg CFC11-eq","values":[{"value":"2,44E-08","module":"A1","scenario":null},{"value":"2,89E-09","module":"A2","scenario":null},{"value":"4,37E-10","module":"A3","scenario":null},{"value":"1,01E-09","module":"A4","scenario":null},{"value":"5,65E-10","module":"A5","scenario":null},{"value":"1,10E-07","module":"B6","scenario":null},{"value":"0,00E+00","module":"C1","scenario":null},{"value":"3,98E-10","module":"C2","scenario":null},{"value":"8,40E-11","module":"C3","scenario":null},{"value":"1,92E-10","module":"C4","scenario":null},{"value":"-4,40E-04","module":"D","scenario":null},{"value":"2,77E-08","module":"A1A3","scenario":null}]},{"parameter":"AP","unit":"mol H+-eq","values":[{"value":"1,11E-02","module":"A1","scenario":null},{"value":"1,02E-04","module":"A2","scenario":null},{"value":"6,14E-06","module":"A3","scenario":null},{"value":"1,28E-05","module":"A4","scenario":null},{"value":"2,15E-04","module":"A5","scenario":null},{"value":"1,47E-03","module":"B6","scenario":null},{"value":"0,00E+00","module":"C1","scenario":null},{"value":"5,05E-06","module":"C2","scenario":null},{"value":"1,35E-05","module":"C3","scenario":null},{"value":"5,04E-06","module":"C4","scenario":null},{"value":"-6,66E-03","module":"D","scenario":null},{"value":"1,12E-02","module":"A1A3","scenario":null}]},{"parameter":"POCP","unit":"kg NMVOC-eq","values":[{"value":"3,25E-03","module":"A1","scenario":null},{"value":"7,70E-05","module":"A2","scenario":null},{"value":"3,61E-06","module":"A3","scenario":null},{"value":"1,09E-05","module":"A4","scenario":null},{"value":"6,41E-05","module":"A5","scenario":null},{"value":"7,49E-04","module":"B6","scenario":null},{"value":"0,00E+00","module":"C1","scenario":null},{"value":"4,28E-06","module":"C2","scenario":null},{"value":"1,68E-05","module":"C3","scenario":null},{"value":"6,55E-06","module":"C4","scenario":null},{"value":"-1,25E-03","module":"D","scenario":null},{"value":"3,34E-03","module":"A1A3","scenario":null}]},{"parameter":"ADPE","unit":"kg Sb-eq","values":[{"value":"9,00E-05","module":"A1","scenario":null},{"value":"3,14E-07","module":"A2","scenario":null},{"value":"3,72E-08","module":"A3","scenario":null},{"value":"1,23E-07","module":"A4","scenario":null},{"value":"1,81E-06","module":"A5","scenario":null},{"value":"9,02E-06","module":"B6","scenario":null},{"value":"0,00E+00","module":"C1","scenario":null},{"value":"4,85E-08","module":"C2","scenario":null},{"value":"3,84E-09","module":"C3","scenario":null},{"value":"5,07E-09","module":"C4","scenario":null},{"value":"-3,59E-05","module":"D","scenario":null},{"value":"9,04E-05","module":"A1A3","scenario":null}]},{"parameter":"ADPF","unit":"MJ","values":[{"value":"8,81E+00","module":"A1","scenario":null},{"value":"1,91E-01","module":"A2","scenario":null},{"value":"9,73E-02","module":"A3","scenario":null},{"value":"6,75E-02","module":"A4","scenario":null},{"value":"1,79E-01","module":"A5","scenario":null},{"value":"2,64E+01","module":"B6","scenario":null},{"value":"0,00E+00","module":"C1","scenario":null},{"value":"2,66E-02","module":"C2","scenario":null},{"value":"7,09E-03","module":"C3","scenario":null},{"value":"1,49E-02","module":"C4","scenario":null},{"value":"-8,07E-01","module":"D","scenario":null},{"value":"9,10E+00","module":"A1A3","scenario":null}]},{"parameter":"WDP","unit":"m3 world-eq. Deprived","values":[{"value":"3,18E+01","module":"A1","scenario":null},{"value":"1,64E-01","module":"A2","scenario":null},{"value":"9,59E+00","module":"A3","scenario":null},{"value":"6,53E-02","module":"A4","scenario":null},{"value":"6,92E-01","module":"A5","scenario":null},{"value":"2,68E+03","module":"B6","scenario":null},{"value":"0,00E+00","module":"C1","scenario":null},{"value":"2,57E-02","module":"C2","scenario":null},{"value":"1,69E-02","module":"C3","scenario":null},{"value":"2,33E-01","module":"C4","scenario":null},{"value":"-1,61E+01","module":"D","scenario":null},{"value":"4,16E+01","module":"A1A3","scenario":null}]},{"parameter":"EP-freshwater","unit":"kg P-eq","values":[{"value":"8,80E-05","module":"A1","scenario":null},{"value":"9,48E-08","module":"A2","scenario":null},{"value":"5,62E-08","module":"A3","scenario":null},{"value":"3,57E-08","module":"A4","scenario":null},{"value":"1,70E-06","module":"A5","scenario":null},{"value":"1,52E-05","module":"B6","scenario":null},{"value":"0,00E+00","module":"C1","scenario":null},{"value":"1,40E-08","module":"C2","scenario":null},{"value":"8,35E-09","module":"C3","scenario":null},{"value":"9,35E-09","module":"C4","scenario":null},{"value":"-4,49E-05","module":"D","scenario":null},{"value":"8,81E-05","module":"A1A3","scenario":null}]},{"parameter":"EP-marine","unit":"kg N-eq","values":[{"value":"8,24E-04","module":"A1","scenario":null},{"value":"2,38E-05","module":"A2","scenario":null},{"value":"1,21E-06","module":"A3","scenario":null},{"value":"2,54E-06","module":"A4","scenario":null},{"value":"1,64E-05","module":"A5","scenario":null},{"value":"2,50E-04","module":"B6","scenario":null},{"value":"0,00E+00","module":"C1","scenario":null},{"value":"9,99E-07","module":"C2","scenario":null},{"value":"6,49E-06","module":"C3","scenario":null},{"value":"6,02E-06","module":"C4","scenario":null},{"value":"-3,05E-04","module":"D","scenario":null},{"value":"8,49E-04","module":"A1A3","scenario":null}]},{"parameter":"EP-terrestrial","unit":"mol N-eq.","values":[{"value":"1,15E-02","module":"A1","scenario":null},{"value":"2,65E-04","module":"A2","scenario":null},{"value":"1,49E-05","module":"A3","scenario":null},{"value":"2,84E-05","module":"A4","scenario":null},{"value":"2,27E-04","module":"A5","scenario":null},{"value":"3,29E-03","module":"B6","scenario":null},{"value":"0,00E+00","module":"C1","scenario":null},{"value":"1,12E-05","module":"C2","scenario":null},{"value":"7,02E-05","module":"C3","scenario":null},{"value":"2,00E-05","module":"C4","scenario":null},{"value":"-4,54E-03","module":"D","scenario":null},{"value":"1,18E-02","module":"A1A3","scenario":null}]},{"parameter":"GWP-IOBC","unit":"kg CO2-eq","values":[{"value":"4,39E-01","module":"A1","scenario":null},{"value":"1,30E-02","module":"A2","scenario":null},{"value":"1,65E-03","module":"A3","scenario":null},{"value":"4,47E-03","module":"A4","scenario":null},{"value":"1,03E-02","module":"A5","scenario":null},{"value":"2,44E-01","module":"B6","scenario":null},{"value":"0,00E+00","module":"C1","scenario":null},{"value":"1,76E-03","module":"C2","scenario":null},{"value":"1,07E-01","module":"C3","scenario":null},{"value":"4,46E-03","module":"C4","scenario":null},{"value":"-5,35E-02","module":"D","scenario":null},{"value":"4,54E-01","module":"A1A3","scenario":null}]}],"additional_environmental_impact":[{"parameter":"PM","unit":"Disease incidence","values":[{"value":"3,77E-08","module":"A1","scenario":null},{"value":"7,23E-10","module":"A2","scenario":null},{"value":"5,10E-11","module":"A3","scenario":null},{"value":"2,73E-10","module":"A4","scenario":null},{"value":"6,73E-10","module":"A5","scenario":null},{"value":"1,06E-08","module":"B6","scenario":null},{"value":"0,00E+00","module":"C1","scenario":null},{"value":"1,08E-10","module":"C2","scenario":null},{"value":"5,30E-11","module":"C3","scenario":null},{"value":"9,50E-11","module":"C4","scenario":null},{"value":"-1,79E-08","module":"D","scenario":null},{"value":"3,85E-08","module":"A1A3","scenario":null}]},{"parameter":"ETP-fw","unit":"CTUe","values":[{"value":"1,22E+02","module":"A1","scenario":null},{"value":"1,37E-01","module":"A2","scenario":null},{"value":"5,33E-02","module":"A3","scenario":null},{"value":"5,00E-02","module":"A4","scenario":null},{"value":"2,59E+00","module":"A5","scenario":null},{"value":"1,39E+01","module":"B6","scenario":null},{"value":"0,00E+00","module":"C1","scenario":null},{"value":"1,97E-02","module":"C2","scenario":null},{"value":"2,33E-02","module":"C3","scenario":null},{"value":"1,13E+01","module":"C4","scenario":null},{"value":"-5,98E+01","module":"D","scenario":null},{"value":"1,22E+02","module":"A1A3","scenario":null}]},{"parameter":"HTP-c","unit":"CTUh","values":[{"value":"2,26E-09","module":"A1","scenario":null},{"value":"0,00E+00","module":"A2","scenario":null},{"value":"1,00E-12","module":"A3","scenario":null},{"value":"0,00E+00","module":"A4","scenario":null},{"value":"4,30E-11","module":"A5","scenario":null},{"value":"4,01E-10","module":"B6","scenario":null},{"value":"0,00E+00","module":"C1","scenario":null},{"value":"0,00E+00","module":"C2","scenario":null},{"value":"2,00E-12","module":"C3","scenario":null},{"value":"0,00E+00","module":"C4","scenario":null},{"value":"-9,15E-10","module":"D","scenario":null},{"value":"2,26E-09","module":"A1A3","scenario":null}]},{"parameter":"HTP-nc","unit":"CTUh","values":[{"value":"1,64E-07","module":"A1","scenario":null},{"value":"1,53E-10","module":"A2","scenario":null},{"value":"3,90E-11","module":"A3","scenario":null},{"value":"5,50E-11","module":"A4","scenario":null},{"value":"3,24E-09","module":"A5","scenario":null},{"value":"9,65E-09","module":"B6","scenario":null},{"value":"0,00E+00","module":"C1","scenario":null},{"value":"2,20E-11","module":"C2","scenario":null},{"value":"9,20E-11","module":"C3","scenario":null},{"value":"1,70E-11","module":"C4","scenario":null},{"value":"-7,26E-08","module":"D","scenario":null},{"value":"1,64E-07","module":"A1A3","scenario":null}]},{"parameter":"SQP","unit":"-","values":[{"value":"2,79E+00","module":"A1","scenario":null},{"value":"1,18E-01","module":"A2","scenario":null},{"value":"4,38E-02","module":"A3","scenario":null},{"value":"4,72E-02","module":"A4","scenario":null},{"value":"6,19E-02","module":"A5","scenario":null},{"value":"1,17E+01","module":"B6","scenario":null},{"value":"0,00E+00","module":"C1","scenario":null},{"value":"1,86E-02","module":"C2","scenario":null},{"value":"8,71E-04","module":"C3","scenario":null},{"value":"4,32E-02","module":"C4","scenario":null},{"value":"-1,33E+00","module":"D","scenario":null},{"value":"2,96E+00","module":"A1A3","scenario":null}]},{"parameter":"IRP","unit":"kBq U235-eq","values":[{"value":"1,96E-02","module":"A1","scenario":null},{"value":"8,35E-04","module":"A2","scenario":null},{"value":"3,25E-03","module":"A3","scenario":null},{"value":"2,95E-04","module":"A4","scenario":null},{"value":"4,75E-04","module":"A5","scenario":null},{"value":"9,05E-01","module":"B6","scenario":null},{"value":"0,00E+00","module":"C1","scenario":null},{"value":"1,16E-04","module":"C2","scenario":null},{"value":"1,21E-05","module":"C3","scenario":null},{"value":"8,31E-05","module":"C4","scenario":null},{"value":"-2,63E-03","module":"D","scenario":null},{"value":"2,37E-02","module":"A1A3","scenario":null}]}],"resource_use":[{"parameter":"PERE","unit":"MJ","values":[{"value":"8,88E-01","module":"A1","scenario":null},{"value":"2,52E-03","module":"A2","scenario":null},{"value":"4,55E-02","module":"A3","scenario":null},{"value":"9,66E-04","module":"A4","scenario":null},{"value":"1,67E-02","module":"A5","scenario":null},{"value":"1,27E+01","module":"B6","scenario":null},{"value":"0,00E+00","module":"C1","scenario":null},{"value":"3,80E-04","module":"C2","scenario":null},{"value":"2,13E-04","module":"C3","scenario":null},{"value":"1,26E-03","module":"C4","scenario":null},{"value":"-8,08E-01","module":"D","scenario":null},{"value":"9,36E-01","module":"A1A3","scenario":null}]},{"parameter":"PERM","unit":"","values":[{"value":"9,25E-02","module":"A1","scenario":null},{"value":"0,00E+00","module":"A2","scenario":null},{"value":"0,00E+00","module":"A3","scenario":null},{"value":"0,00E+00","module":"A4","scenario":null},{"value":"-9,07E-02","module":"A5","scenario":null},{"value":"0,00E+00","module":"B6","scenario":null},{"value":"0,00E+00","module":"C1","scenario":null},{"value":"0,00E+00","module":"C2","scenario":null},{"value":"0,00E+00","module":"C3","scenario":null},{"value":"0,00E+00","module":"C4","scenario":null},{"value":"0,00E+00","module":"D","scenario":null},{"value":"9,25E-02","module":"A1A3","scenario":null}]},{"parameter":"PERT","unit":"MJ","values":[{"value":"9,80E-01","module":"A1","scenario":null},{"value":"2,52E-03","module":"A2","scenario":null},{"value":"4,55E-02","module":"A3","scenario":null},{"value":"9,66E-04","module":"A4","scenario":null},{"value":"-7,40E-02","module":"A5","scenario":null},{"value":"1,27E+01","module":"B6","scenario":null},{"value":"0,00E+00","module":"C1","scenario":null},{"value":"3,80E-04","module":"C2","scenario":null},{"value":"2,13E-04","module":"C3","scenario":null},{"value":"1,26E-03","module":"C4","scenario":null},{"value":"-8,08E-01","module":"D","scenario":null},{"value":"1,03E+00","module":"A1A3","scenario":null}]},{"parameter":"PENRE","unit":"MJ","values":[{"value":"5,83E+00","module":"A1","scenario":null},{"value":"1,91E-01","module":"A2","scenario":null},{"value":"9,75E-02","module":"A3","scenario":null},{"value":"6,75E-02","module":"A4","scenario":null},{"value":"1,15E-01","module":"A5","scenario":null},{"value":"2,65E+01","module":"B6","scenario":null},{"value":"0,00E+00","module":"C1","scenario":null},{"value":"2,66E-02","module":"C2","scenario":null},{"value":"7,09E-03","module":"C3","scenario":null},{"value":"1,49E-02","module":"C4","scenario":null},{"value":"-8,07E-01","module":"D","scenario":null},{"value":"6,12E+00","module":"A1A3","scenario":null}]},{"parameter":"PENRM","unit":"MJ","values":[{"value":"3,10E+00","module":"A1","scenario":null},{"value":"0,00E+00","module":"A2","scenario":null},{"value":"0,00E+00","module":"A3","scenario":null},{"value":"0,00E+00","module":"A4","scenario":null},{"value":"-1,95E-02","module":"A5","scenario":null},{"value":"0,00E+00","module":"B6","scenario":null},{"value":"0,00E+00","module":"C1","scenario":null},{"value":"0,00E+00","module":"C2","scenario":null},{"value":"-3,01E+00","module":"C3","scenario":null},{"value":"0,00E+00","module":"C4","scenario":null},{"value":"0,00E+00","module":"D","scenario":null},{"value":"3,10E+00","module":"A1A3","scenario":null}]},{"parameter":"PENRT","unit":"MJ","values":[{"value":"8,93E+00","module":"A1","scenario":null},{"value":"1,91E-01","module":"A2","scenario":null},{"value":"9,75E-02","module":"A3","scenario":null},{"value":"6,75E-02","module":"A4","scenario":null},{"value":"9,50E-02","module":"A5","scenario":null},{"value":"2,65E+01","module":"B6","scenario":null},{"value":"0,00E+00","module":"C1","scenario":null},{"value":"2,66E-02","module":"C2","scenario":null},{"value":"-3,01E+00","module":"C3","scenario":null},{"value":"1,49E-02","module":"C4","scenario":null},{"value":"-8,07E-01","module":"D","scenario":null},{"value":"9,21E+00","module":"A1A3","scenario":null}]},{"parameter":"SM","unit":"kg","values":[{"value":"1,27E-02","module":"A1","scenario":null},{"value":"0,00E+00","module":"A2","scenario":null},{"value":"1,98E-07","module":"A3","scenario":null},{"value":"0,00E+00","module":"A4","scenario":null},{"value":"1,49E-04","module":"A5","scenario":null},{"value":"0,00E+00","module":"B6","scenario":null},{"value":"0,00E+00","module":"C1","scenario":null},{"value":"0,00E+00","module":"C2","scenario":null},{"value":"0,00E+00","module":"C3","scenario":null},{"value":"0,00E+00","module":"C4","scenario":null},{"value":"1,12E-02","module":"D","scenario":null},{"value":"1,27E-02","module":"A1A3","scenario":null}]},{"parameter":"RSF","unit":"MJ","values":[{"value":"2,53E-02","module":"A1","scenario":null},{"value":"8,83E-05","module":"A2","scenario":null},{"value":"1,78E-04","module":"A3","scenario":null},{"value":"3,46E-05","module":"A4","scenario":null},{"value":"5,01E-04","module":"A5","scenario":null},{"value":"4,92E-02","module":"B6","scenario":null},{"value":"0,00E+00","module":"C1","scenario":null},{"value":"1,36E-05","module":"C2","scenario":null},{"value":"5,94E-06","module":"C3","scenario":null},{"value":"2,63E-05","module":"C4","scenario":null},{"value":"9,12E-04","module":"D","scenario":null},{"value":"2,56E-02","module":"A1A3","scenario":null}]},{"parameter":"NRSF","unit":"MJ","values":[{"value":"1,55E-03","module":"A1","scenario":null},{"value":"3,00E-04","module":"A2","scenario":null},{"value":"5,62E-04","module":"A3","scenario":null},{"value":"1,24E-04","module":"A4","scenario":null},{"value":"7,36E-05","module":"A5","scenario":null},{"value":"1,55E-01","module":"B6","scenario":null},{"value":"0,00E+00","module":"C1","scenario":null},{"value":"4,86E-05","module":"C2","scenario":null},{"value":"0,00E+00","module":"C3","scenario":null},{"value":"1,39E-04","module":"C4","scenario":null},{"value":"-2,91E-02","module":"D","scenario":null},{"value":"2,41E-03","module":"A1A3","scenario":null}]},{"parameter":"FW","unit":"m3","values":[{"value":"6,58E-03","module":"A1","scenario":null},{"value":"1,89E-05","module":"A2","scenario":null},{"value":"1,04E-04","module":"A3","scenario":null},{"value":"7,22E-06","module":"A4","scenario":null},{"value":"1,25E-04","module":"A5","scenario":null},{"value":"2,88E-02","module":"B6","scenario":null},{"value":"0,00E+00","module":"C1","scenario":null},{"value":"2,84E-06","module":"C2","scenario":null},{"value":"2,10E-05","module":"C3","scenario":null},{"value":"1,87E-05","module":"C4","scenario":null},{"value":"-2,33E-03","module":"D","scenario":null},{"value":"6,70E-03","module":"A1A3","scenario":null}]}],"end_of_life_waste":[{"parameter":"HWD","unit":"kg","values":[{"value":"3,95E-03","module":"A1","scenario":null},{"value":"9,57E-06","module":"A2","scenario":null},{"value":"4,11E-05","module":"A3","scenario":null},{"value":"3,48E-06","module":"A4","scenario":null},{"value":"9,83E-05","module":"A5","scenario":null},{"value":"1,38E-03","module":"B6","scenario":null},{"value":"0,00E+00","module":"C1","scenario":null},{"value":"1,37E-06","module":"C2","scenario":null},{"value":"0,00E+00","module":"C3","scenario":null},{"value":"1,73E-03","module":"C4","scenario":null},{"value":"-3,10E-04","module":"D","scenario":null},{"value":"4,00E-03","module":"A1A3","scenario":null}]},{"parameter":"NHWD","unit":"kg","values":[{"value":"1,06E-01","module":"A1","scenario":null},{"value":"8,03E-03","module":"A2","scenario":null},{"value":"1,19E-02","module":"A3","scenario":null},{"value":"3,28E-03","module":"A4","scenario":null},{"value":"1,06E-02","module":"A5","scenario":null},{"value":"8,72E-02","module":"B6","scenario":null},{"value":"0,00E+00","module":"C1","scenario":null},{"value":"1,29E-03","module":"C2","scenario":null},{"value":"0,00E+00","module":"C3","scenario":null},{"value":"5,48E-02","module":"C4","scenario":null},{"value":"-2,91E-02","module":"D","scenario":null},{"value":"1,25E-01","module":"A1A3","scenario":null}]},{"parameter":"RWD","unit":"kg","values":[{"value":"1,80E-05","module":"A1","scenario":null},{"value":"1,31E-06","module":"A2","scenario":null},{"value":"1,43E-06","module":"A3","scenario":null},{"value":"4,60E-07","module":"A4","scenario":null},{"value":"4,08E-07","module":"A5","scenario":null},{"value":"3,98E-04","module":"B6","scenario":null},{"value":"0,00E+00","module":"C1","scenario":null},{"value":"1,81E-07","module":"C2","scenario":null},{"value":"0,00E+00","module":"C3","scenario":null},{"value":"1,00E-07","module":"C4","scenario":null},{"value":"-2,39E-06","module":"D","scenario":null},{"value":"2,07E-05","module":"A1A3","scenario":null}]}],"end_of_life_flow":[{"parameter":"CRU","unit":"kg","values":[{"value":"0,00E+00","module":"A1","scenario":null},{"value":"0,00E+00","module":"A2","scenario":null},{"value":"0,00E+00","module":"A3","scenario":null},{"value":"0,00E+00","module":"A4","scenario":null},{"value":"0,00E+00","module":"A5","scenario":null},{"value":"0,00E+00","module":"B6","scenario":null},{"value":"0,00E+00","module":"C1","scenario":null},{"value":"0,00E+00","module":"C2","scenario":null},{"value":"0,00E+00","module":"C3","scenario":null},{"value":"0,00E+00","module":"C4","scenario":null},{"value":"0,00E+00","module":"D","scenario":null},{"value":"0,00E+00","module":"A1A3","scenario":null}]},{"parameter":"MFR","unit":"kg","values":[{"value":"0,00E+00","module":"A1","scenario":null},{"value":"0,00E+00","module":"A2","scenario":null},{"value":"1,23E-02","module":"A3","scenario":null},{"value":"0,00E+00","module":"A4","scenario":null},{"value":"9,77E-04","module":"A5","scenario":null},{"value":"0,00E+00","module":"B6","scenario":null},{"value":"0,00E+00","module":"C1","scenario":null},{"value":"0,00E+00","module":"C2","scenario":null},{"value":"2,98E-02","module":"C3","scenario":null},{"value":"3,19E-06","module":"C4","scenario":null},{"value":"-4,37E-04","module":"D","scenario":null},{"value":"1,23E-02","module":"A1A3","scenario":null}]},{"parameter":"MER","unit":"kg","values":[{"value":"0,00E+00","module":"A1","scenario":null},{"value":"0,00E+00","module":"A2","scenario":null},{"value":"3,06E-04","module":"A3","scenario":null},{"value":"0,00E+00","module":"A4","scenario":null},{"value":"7,45E-03","module":"A5","scenario":null},{"value":"0,00E+00","module":"B6","scenario":null},{"value":"0,00E+00","module":"C1","scenario":null},{"value":"0,00E+00","module":"C2","scenario":null},{"value":"3,56E-02","module":"C3","scenario":null},{"value":"7,81E-08","module":"C4","scenario":null},{"value":"-5,75E-05","module":"D","scenario":null},{"value":"3,06E-04","module":"A1A3","scenario":null}]},{"parameter":"EEE","unit":"MJ","values":[{"value":"0,00E+00","module":"A1","scenario":null},{"value":"0,00E+00","module":"A2","scenario":null},{"value":"4,16E-04","module":"A3","scenario":null},{"value":"0,00E+00","module":"A4","scenario":null},{"value":"6,15E-03","module":"A5","scenario":null},{"value":"0,00E+00","module":"B6","scenario":null},{"value":"0,00E+00","module":"C1","scenario":null},{"value":"0,00E+00","module":"C2","scenario":null},{"value":"6,89E-02","module":"C3","scenario":null},{"value":"5,07E-06","module":"C4","scenario":null},{"value":"-1,41E-04","module":"D","scenario":null},{"value":"4,16E-04","module":"A1A3","scenario":null}]},{"parameter":"EET","unit":"MJ","values":[{"value":"0,00E+00","module":"A1","scenario":null},{"value":"0,00E+00","module":"A2","scenario":null},{"value":"6,29E-03","module":"A3","scenario":null},{"value":"0,00E+00","module":"A4","scenario":null},{"value":"9,31E-02","module":"A5","scenario":null},{"value":"0,00E+00","module":"B6","scenario":null},{"value":"0,00E+00","module":"C1","scenario":null},{"value":"0,00E+00","module":"C2","scenario":null},{"value":"1,04E+00","module":"C3","scenario":null},{"value":"7,67E-05","module":"C4","scenario":null},{"value":"-2,13E-03","module":"D","scenario":null},{"value":"6,29E-03","module":"A1A3","scenario":null}]}]}