{"product_name":"Hollowcore Norrt\u00e4lje Biobetong 2","epd_id":"NEPD-5407-4721-EN","declared_unit":{"unit":"ton","amount":1},"compliance":["EN 15804+A2","ISO 14025","ISO 21930"],"producer_name":"Kynningsrud Prefab AB","environmental_impact":[{"parameter":"GWP-total","unit":"kg CO2-eq","values":[{"value":"1,02E+02","module":"A1","scenario":null},{"value":"3,19E+00","module":"A2","scenario":null},{"value":"3,45E+00","module":"A3","scenario":null},{"value":"7,41E+00","module":"A4","scenario":null},{"value":"3,08E+00","module":"A5","scenario":null},{"value":"7,08E+00","module":"C1","scenario":null},{"value":"7,41E+00","module":"C2","scenario":null},{"value":"4,84E-01","module":"C3","scenario":null},{"value":"1,37E+00","module":"C4","scenario":null},{"value":"-5,61E+00","module":"D","scenario":null},{"value":"1,09E+02","module":"A1A3","scenario":null}]},{"parameter":"GWP-fossil","unit":"kg CO2-eq","values":[{"value":"1,01E+02","module":"A1","scenario":null},{"value":"3,19E+00","module":"A2","scenario":null},{"value":"3,43E+00","module":"A3","scenario":null},{"value":"7,40E+00","module":"A4","scenario":null},{"value":"3,08E+00","module":"A5","scenario":null},{"value":"7,08E+00","module":"C1","scenario":null},{"value":"7,40E+00","module":"C2","scenario":null},{"value":"4,77E-01","module":"C3","scenario":null},{"value":"1,37E+00","module":"C4","scenario":null},{"value":"-5,58E+00","module":"D","scenario":null},{"value":"1,08E+02","module":"A1A3","scenario":null}]},{"parameter":"GWP-biogenic","unit":"kg CO2-eq","values":[{"value":"6,79E-01","module":"A1","scenario":null},{"value":"1,28E-03","module":"A2","scenario":null},{"value":"1,94E-02","module":"A3","scenario":null},{"value":"3,17E-03","module":"A4","scenario":null},{"value":"5,76E-04","module":"A5","scenario":null},{"value":"1,33E-03","module":"C1","scenario":null},{"value":"3,17E-03","module":"C2","scenario":null},{"value":"4,12E-03","module":"C3","scenario":null},{"value":"1,17E-03","module":"C4","scenario":null},{"value":"-3,29E-02","module":"D","scenario":null},{"value":"6,99E-01","module":"A1A3","scenario":null}]},{"parameter":"GWP-luluc","unit":"kg CO2-eq","values":[{"value":"1,07E-01","module":"A1","scenario":null},{"value":"1,00E-03","module":"A2","scenario":null},{"value":"1,90E-03","module":"A3","scenario":null},{"value":"2,26E-03","module":"A4","scenario":null},{"value":"2,42E-04","module":"A5","scenario":null},{"value":"5,58E-04","module":"C1","scenario":null},{"value":"2,26E-03","module":"C2","scenario":null},{"value":"6,61E-04","module":"C3","scenario":null},{"value":"2,69E-04","module":"C4","scenario":null},{"value":"-2,85E-03","module":"D","scenario":null},{"value":"1,10E-01","module":"A1A3","scenario":null}]},{"parameter":"ODP","unit":"kg CFC11-eq","values":[{"value":"2,79E-06","module":"A1","scenario":null},{"value":"7,51E-07","module":"A2","scenario":null},{"value":"6,56E-07","module":"A3","scenario":null},{"value":"1,79E-06","module":"A4","scenario":null},{"value":"6,64E-07","module":"A5","scenario":null},{"value":"1,53E-06","module":"C1","scenario":null},{"value":"1,79E-06","module":"C2","scenario":null},{"value":"9,41E-08","module":"C3","scenario":null},{"value":"6,67E-07","module":"C4","scenario":null},{"value":"-4,08E-07","module":"D","scenario":null},{"value":"4,20E-06","module":"A1A3","scenario":null}]},{"parameter":"AP","unit":"mol H+-eq","values":[{"value":"2,45E-01","module":"A1","scenario":null},{"value":"2,04E-02","module":"A2","scenario":null},{"value":"3,20E-02","module":"A3","scenario":null},{"value":"2,38E-02","module":"A4","scenario":null},{"value":"3,22E-02","module":"A5","scenario":null},{"value":"7,40E-02","module":"C1","scenario":null},{"value":"2,38E-02","module":"C2","scenario":null},{"value":"3,86E-03","module":"C3","scenario":null},{"value":"1,34E-02","module":"C4","scenario":null},{"value":"-3,39E-02","module":"D","scenario":null},{"value":"2,98E-01","module":"A1A3","scenario":null}]},{"parameter":"POCP","unit":"kg NMVOC-eq","values":[{"value":"2,48E-01","module":"A1","scenario":null},{"value":"1,61E-02","module":"A2","scenario":null},{"value":"4,01E-02","module":"A3","scenario":null},{"value":"2,29E-02","module":"A4","scenario":null},{"value":"4,28E-02","module":"A5","scenario":null},{"value":"9,86E-02","module":"C1","scenario":null},{"value":"2,29E-02","module":"C2","scenario":null},{"value":"3,49E-03","module":"C3","scenario":null},{"value":"1,58E-02","module":"C4","scenario":null},{"value":"-3,51E-02","module":"D","scenario":null},{"value":"3,04E-01","module":"A1A3","scenario":null}]},{"parameter":"ADPE","unit":"kg Sb-eq","values":[{"value":"1,00E-03","module":"A1","scenario":null},{"value":"5,17E-05","module":"A2","scenario":null},{"value":"2,75E-05","module":"A3","scenario":null},{"value":"1,32E-04","module":"A4","scenario":null},{"value":"4,72E-06","module":"A5","scenario":null},{"value":"1,09E-05","module":"C1","scenario":null},{"value":"1,32E-04","module":"C2","scenario":null},{"value":"6,06E-06","module":"C3","scenario":null},{"value":"1,21E-05","module":"C4","scenario":null},{"value":"-2,06E-04","module":"D","scenario":null},{"value":"1,08E-03","module":"A1A3","scenario":null}]},{"parameter":"ADPF","unit":"MJ","values":[{"value":"5,47E+02","module":"A1","scenario":null},{"value":"5,05E+01","module":"A2","scenario":null},{"value":"4,44E+01","module":"A3","scenario":null},{"value":"1,20E+02","module":"A4","scenario":null},{"value":"4,23E+01","module":"A5","scenario":null},{"value":"9,74E+01","module":"C1","scenario":null},{"value":"1,20E+02","module":"C2","scenario":null},{"value":"1,48E+01","module":"C3","scenario":null},{"value":"4,42E+01","module":"C4","scenario":null},{"value":"-6,00E+01","module":"D","scenario":null},{"value":"6,42E+02","module":"A1A3","scenario":null}]},{"parameter":"WDP","unit":"m3 world-eq. Deprived","values":[{"value":"2,12E+03","module":"A1","scenario":null},{"value":"3,61E+01","module":"A2","scenario":null},{"value":"6,67E+02","module":"A3","scenario":null},{"value":"9,22E+01","module":"A4","scenario":null},{"value":"8,99E+00","module":"A5","scenario":null},{"value":"2,07E+01","module":"C1","scenario":null},{"value":"9,22E+01","module":"C2","scenario":null},{"value":"1,64E+03","module":"C3","scenario":null},{"value":"9,31E+01","module":"C4","scenario":null},{"value":"-1,01E+03","module":"D","scenario":null},{"value":"2,83E+03","module":"A1A3","scenario":null}]},{"parameter":"EP-freshwater","unit":"kg P-eq","values":[{"value":"1,86E-02","module":"A1","scenario":null},{"value":"2,34E-05","module":"A2","scenario":null},{"value":"4,00E-05","module":"A3","scenario":null},{"value":"5,89E-05","module":"A4","scenario":null},{"value":"1,12E-05","module":"A5","scenario":null},{"value":"2,58E-05","module":"C1","scenario":null},{"value":"5,89E-05","module":"C2","scenario":null},{"value":"3,02E-05","module":"C3","scenario":null},{"value":"1,02E-05","module":"C4","scenario":null},{"value":"-2,89E-04","module":"D","scenario":null},{"value":"1,87E-02","module":"A1A3","scenario":null}]},{"parameter":"EP-marine","unit":"kg N-eq","values":[{"value":"3,63E-02","module":"A1","scenario":null},{"value":"4,52E-03","module":"A2","scenario":null},{"value":"1,32E-02","module":"A3","scenario":null},{"value":"5,22E-03","module":"A4","scenario":null},{"value":"1,42E-02","module":"A5","scenario":null},{"value":"3,27E-02","module":"C1","scenario":null},{"value":"5,22E-03","module":"C2","scenario":null},{"value":"1,13E-03","module":"C3","scenario":null},{"value":"5,02E-03","module":"C4","scenario":null},{"value":"-8,96E-03","module":"D","scenario":null},{"value":"5,40E-02","module":"A1A3","scenario":null}]},{"parameter":"EP-terrestrial","unit":"mol N-eq.","values":[{"value":"7,59E-01","module":"A1","scenario":null},{"value":"5,06E-02","module":"A2","scenario":null},{"value":"1,45E-01","module":"A3","scenario":null},{"value":"5,82E-02","module":"A4","scenario":null},{"value":"1,56E-01","module":"A5","scenario":null},{"value":"3,56E-01","module":"C1","scenario":null},{"value":"5,82E-02","module":"C2","scenario":null},{"value":"1,30E-02","module":"C3","scenario":null},{"value":"5,53E-02","module":"C4","scenario":null},{"value":"-9,89E-02","module":"D","scenario":null},{"value":"9,54E-01","module":"A1A3","scenario":null}]},{"parameter":"GWP-IOBC","unit":"kg CO2-eq","values":[{"value":"1,10E+02","module":"A1","scenario":null},{"value":"3,19E+00","module":"A2","scenario":null},{"value":"3,10E+00","module":"A3","scenario":null},{"value":"7,41E+00","module":"A4","scenario":null},{"value":"3,08E+00","module":"A5","scenario":null},{"value":"7,08E+00","module":"C1","scenario":null},{"value":"7,41E+00","module":"C2","scenario":null},{"value":"8,87E-01","module":"C3","scenario":null},{"value":"0,00E+00","module":"C4","scenario":null},{"value":"-7,69E+00","module":"D","scenario":null},{"value":"1,16E+02","module":"A1A3","scenario":null}]}],"additional_environmental_impact":[{"parameter":"PM","unit":"Disease incidence","values":[{"value":"2,22E-02","module":"A1","scenario":null},{"value":"2,58E-07","module":"A2","scenario":null},{"value":"7,93E-07","module":"A3","scenario":null},{"value":"6,80E-07","module":"A4","scenario":null},{"value":"8,51E-07","module":"A5","scenario":null},{"value":"5,92E-06","module":"C1","scenario":null},{"value":"6,80E-07","module":"C2","scenario":null},{"value":"6,19E-08","module":"C3","scenario":null},{"value":"2,85E-07","module":"C4","scenario":null},{"value":"-6,30E-07","module":"D","scenario":null},{"value":"2,22E-02","module":"A1A3","scenario":null}]},{"parameter":"ETP-fw","unit":"CTUe","values":[{"value":"7,32E+02","module":"A1","scenario":null},{"value":"3,59E+01","module":"A2","scenario":null},{"value":"4,49E+01","module":"A3","scenario":null},{"value":"8,79E+01","module":"A4","scenario":null},{"value":"2,31E+01","module":"A5","scenario":null},{"value":"5,32E+01","module":"C1","scenario":null},{"value":"8,79E+01","module":"C2","scenario":null},{"value":"1,05E+01","module":"C3","scenario":null},{"value":"2,19E+01","module":"C4","scenario":null},{"value":"-2,52E+02","module":"D","scenario":null},{"value":"8,13E+02","module":"A1A3","scenario":null}]},{"parameter":"HTP-c","unit":"CTUh","values":[{"value":"3,87E-07","module":"A1","scenario":null},{"value":"0,00E+00","module":"A2","scenario":null},{"value":"2,18E-09","module":"A3","scenario":null},{"value":"0,00E+00","module":"A4","scenario":null},{"value":"8,98E-10","module":"A5","scenario":null},{"value":"1,90E-09","module":"C1","scenario":null},{"value":"0,00E+00","module":"C2","scenario":null},{"value":"6,72E-10","module":"C3","scenario":null},{"value":"6,40E-10","module":"C4","scenario":null},{"value":"-2,08E-08","module":"D","scenario":null},{"value":"3,89E-07","module":"A1A3","scenario":null}]},{"parameter":"HTP-nc","unit":"CTUh","values":[{"value":"4,13E-06","module":"A1","scenario":null},{"value":"3,23E-08","module":"A2","scenario":null},{"value":"4,44E-08","module":"A3","scenario":null},{"value":"8,50E-08","module":"A4","scenario":null},{"value":"2,13E-08","module":"A5","scenario":null},{"value":"4,93E-08","module":"C1","scenario":null},{"value":"8,50E-08","module":"C2","scenario":null},{"value":"9,41E-09","module":"C3","scenario":null},{"value":"1,28E-08","module":"C4","scenario":null},{"value":"3,89E-07","module":"D","scenario":null},{"value":"4,21E-06","module":"A1A3","scenario":null}]},{"parameter":"SQP","unit":"-","values":[{"value":"1,96E+02","module":"A1","scenario":null},{"value":"5,30E+01","module":"A2","scenario":null},{"value":"9,25E+00","module":"A3","scenario":null},{"value":"1,38E+02","module":"A4","scenario":null},{"value":"5,37E+00","module":"A5","scenario":null},{"value":"1,21E+01","module":"C1","scenario":null},{"value":"1,38E+02","module":"C2","scenario":null},{"value":"8,38E+00","module":"C3","scenario":null},{"value":"1,61E+02","module":"C4","scenario":null},{"value":"5,66E+01","module":"D","scenario":null},{"value":"2,58E+02","module":"A1A3","scenario":null}]},{"parameter":"IRP","unit":"kBq U235-eq","values":[{"value":"4,40E+03","module":"A1","scenario":null},{"value":"2,21E-01","module":"A2","scenario":null},{"value":"2,41E-01","module":"A3","scenario":null},{"value":"5,26E-01","module":"A4","scenario":null},{"value":"1,81E-01","module":"A5","scenario":null},{"value":"4,21E-01","module":"C1","scenario":null},{"value":"5,26E-01","module":"C2","scenario":null},{"value":"2,49E-01","module":"C3","scenario":null},{"value":"1,92E-01","module":"C4","scenario":null},{"value":"-2,24E-01","module":"D","scenario":null},{"value":"4,40E+03","module":"A1A3","scenario":null}]}],"resource_use":[{"parameter":"PERE","unit":"MJ","values":[{"value":"8,59E+01","module":"A1","scenario":null},{"value":"5,98E-01","module":"A2","scenario":null},{"value":"4,85E+01","module":"A3","scenario":null},{"value":"1,51E+00","module":"A4","scenario":null},{"value":"2,29E-01","module":"A5","scenario":null},{"value":"5,29E-01","module":"C1","scenario":null},{"value":"1,51E+00","module":"C2","scenario":null},{"value":"7,63E+00","module":"C3","scenario":null},{"value":"6,81E-01","module":"C4","scenario":null},{"value":"-8,86E+00","module":"D","scenario":null},{"value":"1,35E+02","module":"A1A3","scenario":null}]},{"parameter":"PERM","unit":"","values":[{"value":"1,81E-01","module":"A1","scenario":null},{"value":"0,00E+00","module":"A2","scenario":null},{"value":"0,00E+00","module":"A3","scenario":null},{"value":"0,00E+00","module":"A4","scenario":null},{"value":"0,00E+00","module":"A5","scenario":null},{"value":"0,00E+00","module":"C1","scenario":null},{"value":"0,00E+00","module":"C2","scenario":null},{"value":"0,00E+00","module":"C3","scenario":null},{"value":"0,00E+00","module":"C4","scenario":null},{"value":"0,00E+00","module":"D","scenario":null},{"value":"1,81E-01","module":"A1A3","scenario":null}]},{"parameter":"PERT","unit":"MJ","values":[{"value":"8,60E+01","module":"A1","scenario":null},{"value":"5,98E-01","module":"A2","scenario":null},{"value":"4,85E+01","module":"A3","scenario":null},{"value":"1,51E+00","module":"A4","scenario":null},{"value":"2,29E-01","module":"A5","scenario":null},{"value":"5,29E-01","module":"C1","scenario":null},{"value":"1,51E+00","module":"C2","scenario":null},{"value":"7,63E+00","module":"C3","scenario":null},{"value":"6,81E-01","module":"C4","scenario":null},{"value":"-8,86E+00","module":"D","scenario":null},{"value":"1,35E+02","module":"A1A3","scenario":null}]},{"parameter":"PENRE","unit":"MJ","values":[{"value":"6,31E+02","module":"A1","scenario":null},{"value":"5,05E+01","module":"A2","scenario":null},{"value":"4,44E+01","module":"A3","scenario":null},{"value":"1,20E+02","module":"A4","scenario":null},{"value":"4,23E+01","module":"A5","scenario":null},{"value":"9,74E+01","module":"C1","scenario":null},{"value":"1,20E+02","module":"C2","scenario":null},{"value":"1,48E+01","module":"C3","scenario":null},{"value":"4,42E+01","module":"C4","scenario":null},{"value":"-6,15E+01","module":"D","scenario":null},{"value":"7,26E+02","module":"A1A3","scenario":null}]},{"parameter":"PENRM","unit":"MJ","values":[{"value":"8,96E+00","module":"A1","scenario":null},{"value":"0,00E+00","module":"A2","scenario":null},{"value":"0,00E+00","module":"A3","scenario":null},{"value":"0,00E+00","module":"A4","scenario":null},{"value":"0,00E+00","module":"A5","scenario":null},{"value":"0,00E+00","module":"C1","scenario":null},{"value":"0,00E+00","module":"C2","scenario":null},{"value":"0,00E+00","module":"C3","scenario":null},{"value":"0,00E+00","module":"C4","scenario":null},{"value":"0,00E+00","module":"D","scenario":null},{"value":"8,96E+00","module":"A1A3","scenario":null}]},{"parameter":"PENRT","unit":"MJ","values":[{"value":"6,40E+02","module":"A1","scenario":null},{"value":"5,05E+01","module":"A2","scenario":null},{"value":"4,44E+01","module":"A3","scenario":null},{"value":"1,20E+02","module":"A4","scenario":null},{"value":"4,23E+01","module":"A5","scenario":null},{"value":"9,74E+01","module":"C1","scenario":null},{"value":"1,20E+02","module":"C2","scenario":null},{"value":"1,48E+01","module":"C3","scenario":null},{"value":"4,42E+01","module":"C4","scenario":null},{"value":"-6,15E+01","module":"D","scenario":null},{"value":"7,35E+02","module":"A1A3","scenario":null}]},{"parameter":"SM","unit":"kg","values":[{"value":"5,15E+01","module":"A1","scenario":null},{"value":"0,00E+00","module":"A2","scenario":null},{"value":"0,00E+00","module":"A3","scenario":null},{"value":"0,00E+00","module":"A4","scenario":null},{"value":"0,00E+00","module":"A5","scenario":null},{"value":"0,00E+00","module":"C1","scenario":null},{"value":"0,00E+00","module":"C2","scenario":null},{"value":"0,00E+00","module":"C3","scenario":null},{"value":"0,00E+00","module":"C4","scenario":null},{"value":"0,00E+00","module":"D","scenario":null},{"value":"5,15E+01","module":"A1A3","scenario":null}]},{"parameter":"RSF","unit":"MJ","values":[{"value":"6,75E+01","module":"A1","scenario":null},{"value":"2,10E-02","module":"A2","scenario":null},{"value":"5,28E-02","module":"A3","scenario":null},{"value":"5,29E-02","module":"A4","scenario":null},{"value":"5,63E-03","module":"A5","scenario":null},{"value":"5,63E-03","module":"C1","scenario":null},{"value":"5,29E-02","module":"C2","scenario":null},{"value":"0,00E+00","module":"C3","scenario":null},{"value":"1,41E-02","module":"C4","scenario":null},{"value":"2,11E-02","module":"D","scenario":null},{"value":"6,76E+01","module":"A1A3","scenario":null}]},{"parameter":"NRSF","unit":"MJ","values":[{"value":"1,11E+02","module":"A1","scenario":null},{"value":"7,36E-02","module":"A2","scenario":null},{"value":"2,20E-01","module":"A3","scenario":null},{"value":"1,77E-01","module":"A4","scenario":null},{"value":"8,29E-02","module":"A5","scenario":null},{"value":"8,29E-02","module":"C1","scenario":null},{"value":"1,77E-01","module":"C2","scenario":null},{"value":"0,00E+00","module":"C3","scenario":null},{"value":"4,04E-02","module":"C4","scenario":null},{"value":"4,12E+00","module":"D","scenario":null},{"value":"1,11E+02","module":"A1A3","scenario":null}]},{"parameter":"FW","unit":"m3","values":[{"value":"6,10E-01","module":"A1","scenario":null},{"value":"5,33E-03","module":"A2","scenario":null},{"value":"4,49E-01","module":"A3","scenario":null},{"value":"1,37E-02","module":"A4","scenario":null},{"value":"2,18E-03","module":"A5","scenario":null},{"value":"5,01E-03","module":"C1","scenario":null},{"value":"1,37E-02","module":"C2","scenario":null},{"value":"2,54E-02","module":"C3","scenario":null},{"value":"5,27E-02","module":"C4","scenario":null},{"value":"-9,65E-01","module":"D","scenario":null},{"value":"1,06E+00","module":"A1A3","scenario":null}]}],"end_of_life_waste":[{"parameter":"HWD","unit":"kg","values":[{"value":"4,12E-02","module":"A1","scenario":null},{"value":"2,65E-03","module":"A2","scenario":null},{"value":"2,60E-01","module":"A3","scenario":null},{"value":"6,58E-03","module":"A4","scenario":null},{"value":"1,25E-03","module":"A5","scenario":null},{"value":"2,87E-03","module":"C1","scenario":null},{"value":"6,58E-03","module":"C2","scenario":null},{"value":"1,48E-03","module":"C3","scenario":null},{"value":"0,00E+00","module":"C4","scenario":null},{"value":"-2,73E-02","module":"D","scenario":null},{"value":"3,04E-01","module":"A1A3","scenario":null}]},{"parameter":"NHWD","unit":"kg","values":[{"value":"4,38E+02","module":"A1","scenario":null},{"value":"3,98E+00","module":"A2","scenario":null},{"value":"2,60E+00","module":"A3","scenario":null},{"value":"1,05E+01","module":"A4","scenario":null},{"value":"5,01E-02","module":"A5","scenario":null},{"value":"1,15E-01","module":"C1","scenario":null},{"value":"1,05E+01","module":"C2","scenario":null},{"value":"4,68E-02","module":"C3","scenario":null},{"value":"3,20E+02","module":"C4","scenario":null},{"value":"-1,84E+00","module":"D","scenario":null},{"value":"4,44E+02","module":"A1A3","scenario":null}]},{"parameter":"RWD","unit":"kg","values":[{"value":"5,18E-03","module":"A1","scenario":null},{"value":"3,46E-04","module":"A2","scenario":null},{"value":"3,08E-04","module":"A3","scenario":null},{"value":"8,21E-04","module":"A4","scenario":null},{"value":"2,94E-04","module":"A5","scenario":null},{"value":"6,76E-04","module":"C1","scenario":null},{"value":"8,21E-04","module":"C2","scenario":null},{"value":"1,57E-04","module":"C3","scenario":null},{"value":"0,00E+00","module":"C4","scenario":null},{"value":"-1,95E-04","module":"D","scenario":null},{"value":"5,83E-03","module":"A1A3","scenario":null}]}],"end_of_life_flow":[{"parameter":"CRU","unit":"kg","values":[{"value":"1,43E-03","module":"A1","scenario":null},{"value":"0,00E+00","module":"A2","scenario":null},{"value":"0,00E+00","module":"A3","scenario":null},{"value":"0,00E+00","module":"A4","scenario":null},{"value":"0,00E+00","module":"A5","scenario":null},{"value":"0,00E+00","module":"C1","scenario":null},{"value":"0,00E+00","module":"C2","scenario":null},{"value":"0,00E+00","module":"C3","scenario":null},{"value":"0,00E+00","module":"C4","scenario":null},{"value":"0,00E+00","module":"D","scenario":null},{"value":"1,43E-03","module":"A1A3","scenario":null}]},{"parameter":"MFR","unit":"kg","values":[{"value":"1,30E-01","module":"A1","scenario":null},{"value":"0,00E+00","module":"A2","scenario":null},{"value":"2,29E+00","module":"A3","scenario":null},{"value":"0,00E+00","module":"A4","scenario":null},{"value":"0,00E+00","module":"A5","scenario":null},{"value":"0,00E+00","module":"C1","scenario":null},{"value":"0,00E+00","module":"C2","scenario":null},{"value":"6,80E+02","module":"C3","scenario":null},{"value":"0,00E+00","module":"C4","scenario":null},{"value":"0,00E+00","module":"D","scenario":null},{"value":"2,42E+00","module":"A1A3","scenario":null}]},{"parameter":"MER","unit":"kg","values":[{"value":"2,27E-03","module":"A1","scenario":null},{"value":"0,00E+00","module":"A2","scenario":null},{"value":"4,05E-05","module":"A3","scenario":null},{"value":"0,00E+00","module":"A4","scenario":null},{"value":"0,00E+00","module":"A5","scenario":null},{"value":"0,00E+00","module":"C1","scenario":null},{"value":"0,00E+00","module":"C2","scenario":null},{"value":"0,00E+00","module":"C3","scenario":null},{"value":"0,00E+00","module":"C4","scenario":null},{"value":"0,00E+00","module":"D","scenario":null},{"value":"2,31E-03","module":"A1A3","scenario":null}]},{"parameter":"EEE","unit":"MJ","values":[{"value":"3,79E-02","module":"A1","scenario":null},{"value":"0,00E+00","module":"A2","scenario":null},{"value":"2,56E-01","module":"A3","scenario":null},{"value":"0,00E+00","module":"A4","scenario":null},{"value":"0,00E+00","module":"A5","scenario":null},{"value":"0,00E+00","module":"C1","scenario":null},{"value":"0,00E+00","module":"C2","scenario":null},{"value":"0,00E+00","module":"C3","scenario":null},{"value":"0,00E+00","module":"C4","scenario":null},{"value":"0,00E+00","module":"D","scenario":null},{"value":"2,93E-01","module":"A1A3","scenario":null}]},{"parameter":"EET","unit":"MJ","values":[{"value":"5,73E-01","module":"A1","scenario":null},{"value":"0,00E+00","module":"A2","scenario":null},{"value":"3,87E+00","module":"A3","scenario":null},{"value":"0,00E+00","module":"A4","scenario":null},{"value":"0,00E+00","module":"A5","scenario":null},{"value":"0,00E+00","module":"C1","scenario":null},{"value":"0,00E+00","module":"C2","scenario":null},{"value":"0,00E+00","module":"C3","scenario":null},{"value":"0,00E+00","module":"C4","scenario":null},{"value":"0,00E+00","module":"D","scenario":null},{"value":"4,44E+00","module":"A1A3","scenario":null}]}]}