{"product_name":"AXALJ-TT E Path 3x50/25 ALCL 12kV","epd_id":"NEPD-6055-5318","declared_unit":{"unit":"m","amount":1},"compliance":["EN 15804+A2","ISO 14025","ISO 21930"],"producer_name":"Prysmian Group Sverige AB","environmental_impact":[{"parameter":"GWP-total","unit":"kg CO2-eq","values":[{"value":"1,18E+01","module":"A1","scenario":null},{"value":"1,53E-01","module":"A2","scenario":null},{"value":"1,54E-01","module":"A3","scenario":null},{"value":"1,26E-01","module":"A4","scenario":null},{"value":"2,70E-01","module":"A5","scenario":null},{"value":"0,00E+00","module":"B1","scenario":null},{"value":"0,00E+00","module":"B2","scenario":null},{"value":"0,00E+00","module":"B3","scenario":null},{"value":"0,00E+00","module":"B4","scenario":null},{"value":"0,00E+00","module":"B5","scenario":null},{"value":"3,70E-02","module":"B6","scenario":null},{"value":"0,00E+00","module":"B7","scenario":null},{"value":"0,00E+00","module":"C1","scenario":null},{"value":"6,96E-02","module":"C2","scenario":null},{"value":"1,21E+00","module":"C3","scenario":null},{"value":"4,43E-02","module":"C4","scenario":null},{"value":"-2,52E+00","module":"D","scenario":null},{"value":"1,21E+01","module":"A1A3","scenario":null}]},{"parameter":"GWP-fossil","unit":"kg CO2-eq","values":[{"value":"1,16E+01","module":"A1","scenario":null},{"value":"1,53E-01","module":"A2","scenario":null},{"value":"1,35E-01","module":"A3","scenario":null},{"value":"1,26E-01","module":"A4","scenario":null},{"value":"2,67E-01","module":"A5","scenario":null},{"value":"0,00E+00","module":"B1","scenario":null},{"value":"0,00E+00","module":"B2","scenario":null},{"value":"0,00E+00","module":"B3","scenario":null},{"value":"0,00E+00","module":"B4","scenario":null},{"value":"0,00E+00","module":"B5","scenario":null},{"value":"3,41E-02","module":"B6","scenario":null},{"value":"0,00E+00","module":"B7","scenario":null},{"value":"0,00E+00","module":"C1","scenario":null},{"value":"6,95E-02","module":"C2","scenario":null},{"value":"1,21E+00","module":"C3","scenario":null},{"value":"4,43E-02","module":"C4","scenario":null},{"value":"-2,46E+00","module":"D","scenario":null},{"value":"1,19E+01","module":"A1A3","scenario":null}]},{"parameter":"GWP-biogenic","unit":"kg CO2-eq","values":[{"value":"8,65E-02","module":"A1","scenario":null},{"value":"7,14E-05","module":"A2","scenario":null},{"value":"1,53E-02","module":"A3","scenario":null},{"value":"5,18E-05","module":"A4","scenario":null},{"value":"2,04E-03","module":"A5","scenario":null},{"value":"0,00E+00","module":"B1","scenario":null},{"value":"0,00E+00","module":"B2","scenario":null},{"value":"0,00E+00","module":"B3","scenario":null},{"value":"0,00E+00","module":"B4","scenario":null},{"value":"0,00E+00","module":"B5","scenario":null},{"value":"6,93E-04","module":"B6","scenario":null},{"value":"0,00E+00","module":"B7","scenario":null},{"value":"0,00E+00","module":"C1","scenario":null},{"value":"2,83E-05","module":"C2","scenario":null},{"value":"1,49E-05","module":"C3","scenario":null},{"value":"7,35E-06","module":"C4","scenario":null},{"value":"-1,11E-02","module":"D","scenario":null},{"value":"1,02E-01","module":"A1A3","scenario":null}]},{"parameter":"GWP-luluc","unit":"kg CO2-eq","values":[{"value":"6,02E-02","module":"A1","scenario":null},{"value":"6,52E-05","module":"A2","scenario":null},{"value":"3,81E-03","module":"A3","scenario":null},{"value":"3,69E-05","module":"A4","scenario":null},{"value":"1,28E-03","module":"A5","scenario":null},{"value":"0,00E+00","module":"B1","scenario":null},{"value":"0,00E+00","module":"B2","scenario":null},{"value":"0,00E+00","module":"B3","scenario":null},{"value":"0,00E+00","module":"B4","scenario":null},{"value":"0,00E+00","module":"B5","scenario":null},{"value":"2,22E-03","module":"B6","scenario":null},{"value":"0,00E+00","module":"B7","scenario":null},{"value":"0,00E+00","module":"C1","scenario":null},{"value":"2,43E-05","module":"C2","scenario":null},{"value":"2,50E-06","module":"C3","scenario":null},{"value":"2,76E-06","module":"C4","scenario":null},{"value":"-4,77E-02","module":"D","scenario":null},{"value":"6,40E-02","module":"A1A3","scenario":null}]},{"parameter":"ODP","unit":"kg CFC11-eq","values":[{"value":"5,69E-07","module":"A1","scenario":null},{"value":"3,23E-08","module":"A2","scenario":null},{"value":"3,09E-08","module":"A3","scenario":null},{"value":"2,92E-08","module":"A4","scenario":null},{"value":"1,36E-08","module":"A5","scenario":null},{"value":"0,00E+00","module":"B1","scenario":null},{"value":"0,00E+00","module":"B2","scenario":null},{"value":"0,00E+00","module":"B3","scenario":null},{"value":"0,00E+00","module":"B4","scenario":null},{"value":"0,00E+00","module":"B5","scenario":null},{"value":"1,67E-08","module":"B6","scenario":null},{"value":"0,00E+00","module":"B7","scenario":null},{"value":"0,00E+00","module":"C1","scenario":null},{"value":"1,58E-08","module":"C2","scenario":null},{"value":"1,45E-09","module":"C3","scenario":null},{"value":"2,40E-09","module":"C4","scenario":null},{"value":"-4,98E-03","module":"D","scenario":null},{"value":"6,32E-07","module":"A1A3","scenario":null}]},{"parameter":"AP","unit":"mol H+-eq","values":[{"value":"7,24E-02","module":"A1","scenario":null},{"value":"1,46E-03","module":"A2","scenario":null},{"value":"4,64E-04","module":"A3","scenario":null},{"value":"5,31E-04","module":"A4","scenario":null},{"value":"1,51E-03","module":"A5","scenario":null},{"value":"0,00E+00","module":"B1","scenario":null},{"value":"0,00E+00","module":"B2","scenario":null},{"value":"0,00E+00","module":"B3","scenario":null},{"value":"0,00E+00","module":"B4","scenario":null},{"value":"0,00E+00","module":"B5","scenario":null},{"value":"2,22E-04","module":"B6","scenario":null},{"value":"0,00E+00","module":"B7","scenario":null},{"value":"0,00E+00","module":"C1","scenario":null},{"value":"2,84E-04","module":"C2","scenario":null},{"value":"1,86E-04","module":"C3","scenario":null},{"value":"6,86E-05","module":"C4","scenario":null},{"value":"-1,67E-02","module":"D","scenario":null},{"value":"7,43E-02","module":"A1A3","scenario":null}]},{"parameter":"POCP","unit":"kg NMVOC-eq","values":[{"value":"3,83E-02","module":"A1","scenario":null},{"value":"1,45E-03","module":"A2","scenario":null},{"value":"2,73E-04","module":"A3","scenario":null},{"value":"5,68E-04","module":"A4","scenario":null},{"value":"8,23E-04","module":"A5","scenario":null},{"value":"0,00E+00","module":"B1","scenario":null},{"value":"0,00E+00","module":"B2","scenario":null},{"value":"0,00E+00","module":"B3","scenario":null},{"value":"0,00E+00","module":"B4","scenario":null},{"value":"0,00E+00","module":"B5","scenario":null},{"value":"1,13E-04","module":"B6","scenario":null},{"value":"0,00E+00","module":"B7","scenario":null},{"value":"0,00E+00","module":"C1","scenario":null},{"value":"2,85E-04","module":"C2","scenario":null},{"value":"2,27E-04","module":"C3","scenario":null},{"value":"8,06E-05","module":"C4","scenario":null},{"value":"-8,12E-03","module":"D","scenario":null},{"value":"4,00E-02","module":"A1A3","scenario":null}]},{"parameter":"ADPE","unit":"kg Sb-eq","values":[{"value":"1,76E-04","module":"A1","scenario":null},{"value":"2,15E-06","module":"A2","scenario":null},{"value":"2,47E-06","module":"A3","scenario":null},{"value":"2,16E-06","module":"A4","scenario":null},{"value":"3,69E-06","module":"A5","scenario":null},{"value":"0,00E+00","module":"B1","scenario":null},{"value":"0,00E+00","module":"B2","scenario":null},{"value":"0,00E+00","module":"B3","scenario":null},{"value":"0,00E+00","module":"B4","scenario":null},{"value":"0,00E+00","module":"B5","scenario":null},{"value":"1,37E-06","module":"B6","scenario":null},{"value":"0,00E+00","module":"B7","scenario":null},{"value":"0,00E+00","module":"C1","scenario":null},{"value":"1,88E-06","module":"C2","scenario":null},{"value":"7,00E-08","module":"C3","scenario":null},{"value":"8,36E-08","module":"C4","scenario":null},{"value":"2,99E-06","module":"D","scenario":null},{"value":"1,80E-04","module":"A1A3","scenario":null}]},{"parameter":"ADPF","unit":"MJ","values":[{"value":"1,51E+02","module":"A1","scenario":null},{"value":"2,20E+00","module":"A2","scenario":null},{"value":"7,00E+00","module":"A3","scenario":null},{"value":"1,96E+00","module":"A4","scenario":null},{"value":"3,28E+00","module":"A5","scenario":null},{"value":"0,00E+00","module":"B1","scenario":null},{"value":"0,00E+00","module":"B2","scenario":null},{"value":"0,00E+00","module":"B3","scenario":null},{"value":"0,00E+00","module":"B4","scenario":null},{"value":"0,00E+00","module":"B5","scenario":null},{"value":"4,00E+00","module":"B6","scenario":null},{"value":"0,00E+00","module":"B7","scenario":null},{"value":"0,00E+00","module":"C1","scenario":null},{"value":"1,05E+00","module":"C2","scenario":null},{"value":"1,06E-01","module":"C3","scenario":null},{"value":"1,92E-01","module":"C4","scenario":null},{"value":"-3,14E+01","module":"D","scenario":null},{"value":"1,61E+02","module":"A1A3","scenario":null}]},{"parameter":"WDP","unit":"m3 world-eq. Deprived","values":[{"value":"1,76E+03","module":"A1","scenario":null},{"value":"1,65E+00","module":"A2","scenario":null},{"value":"6,96E+02","module":"A3","scenario":null},{"value":"1,51E+00","module":"A4","scenario":null},{"value":"4,93E+01","module":"A5","scenario":null},{"value":"0,00E+00","module":"B1","scenario":null},{"value":"0,00E+00","module":"B2","scenario":null},{"value":"0,00E+00","module":"B3","scenario":null},{"value":"0,00E+00","module":"B4","scenario":null},{"value":"0,00E+00","module":"B5","scenario":null},{"value":"4,06E+02","module":"B6","scenario":null},{"value":"0,00E+00","module":"B7","scenario":null},{"value":"0,00E+00","module":"C1","scenario":null},{"value":"1,00E+00","module":"C2","scenario":null},{"value":"4,94E-01","module":"C3","scenario":null},{"value":"2,68E+00","module":"C4","scenario":null},{"value":"-1,38E+03","module":"D","scenario":null},{"value":"2,46E+03","module":"A1A3","scenario":null}]},{"parameter":"EP-freshwater","unit":"kg P-eq","values":[{"value":"4,08E-04","module":"A1","scenario":null},{"value":"1,46E-06","module":"A2","scenario":null},{"value":"4,36E-06","module":"A3","scenario":null},{"value":"9,63E-07","module":"A4","scenario":null},{"value":"8,31E-06","module":"A5","scenario":null},{"value":"0,00E+00","module":"B1","scenario":null},{"value":"0,00E+00","module":"B2","scenario":null},{"value":"0,00E+00","module":"B3","scenario":null},{"value":"0,00E+00","module":"B4","scenario":null},{"value":"0,00E+00","module":"B5","scenario":null},{"value":"2,31E-06","module":"B6","scenario":null},{"value":"0,00E+00","module":"B7","scenario":null},{"value":"0,00E+00","module":"C1","scenario":null},{"value":"5,46E-07","module":"C2","scenario":null},{"value":"1,36E-07","module":"C3","scenario":null},{"value":"1,82E-07","module":"C4","scenario":null},{"value":"-9,84E-05","module":"D","scenario":null},{"value":"4,14E-04","module":"A1A3","scenario":null}]},{"parameter":"EP-marine","unit":"kg N-eq","values":[{"value":"1,09E-02","module":"A1","scenario":null},{"value":"4,75E-04","module":"A2","scenario":null},{"value":"1,13E-04","module":"A3","scenario":null},{"value":"1,60E-04","module":"A4","scenario":null},{"value":"2,38E-04","module":"A5","scenario":null},{"value":"0,00E+00","module":"B1","scenario":null},{"value":"0,00E+00","module":"B2","scenario":null},{"value":"0,00E+00","module":"B3","scenario":null},{"value":"0,00E+00","module":"B4","scenario":null},{"value":"0,00E+00","module":"B5","scenario":null},{"value":"3,78E-05","module":"B6","scenario":null},{"value":"0,00E+00","module":"B7","scenario":null},{"value":"0,00E+00","module":"C1","scenario":null},{"value":"8,43E-05","module":"C2","scenario":null},{"value":"8,93E-05","module":"C3","scenario":null},{"value":"5,84E-05","module":"C4","scenario":null},{"value":"-2,23E-03","module":"D","scenario":null},{"value":"1,15E-02","module":"A1A3","scenario":null}]},{"parameter":"EP-terrestrial","unit":"mol N-eq.","values":[{"value":"1,20E-01","module":"A1","scenario":null},{"value":"5,24E-03","module":"A2","scenario":null},{"value":"1,12E-03","module":"A3","scenario":null},{"value":"1,77E-03","module":"A4","scenario":null},{"value":"2,61E-03","module":"A5","scenario":null},{"value":"0,00E+00","module":"B1","scenario":null},{"value":"0,00E+00","module":"B2","scenario":null},{"value":"0,00E+00","module":"B3","scenario":null},{"value":"0,00E+00","module":"B4","scenario":null},{"value":"0,00E+00","module":"B5","scenario":null},{"value":"4,98E-04","module":"B6","scenario":null},{"value":"0,00E+00","module":"B7","scenario":null},{"value":"0,00E+00","module":"C1","scenario":null},{"value":"9,32E-04","module":"C2","scenario":null},{"value":"9,44E-04","module":"C3","scenario":null},{"value":"2,61E-04","module":"C4","scenario":null},{"value":"-2,45E-02","module":"D","scenario":null},{"value":"1,26E-01","module":"A1A3","scenario":null}]},{"parameter":"GWP-IOBC","unit":"kg CO2-eq","values":[{"value":"1,17E+01","module":"A1","scenario":null},{"value":"1,53E-01","module":"A2","scenario":null},{"value":"1,51E-01","module":"A3","scenario":null},{"value":"1,26E-01","module":"A4","scenario":null},{"value":"2,69E-01","module":"A5","scenario":null},{"value":"0,00E+00","module":"B1","scenario":null},{"value":"0,00E+00","module":"B2","scenario":null},{"value":"0,00E+00","module":"B3","scenario":null},{"value":"0,00E+00","module":"B4","scenario":null},{"value":"0,00E+00","module":"B5","scenario":null},{"value":"3,70E-02","module":"B6","scenario":null},{"value":"0,00E+00","module":"B7","scenario":null},{"value":"0,00E+00","module":"C1","scenario":null},{"value":"6,95E-02","module":"C2","scenario":null},{"value":"1,21E+00","module":"C3","scenario":null},{"value":"4,55E-02","module":"C4","scenario":null},{"value":"-2,40E+00","module":"D","scenario":null},{"value":"1,20E+01","module":"A1A3","scenario":null}]}],"additional_environmental_impact":[{"parameter":"PM","unit":"Disease incidence","values":[{"value":"7,84E-07","module":"A1","scenario":null},{"value":"1,25E-08","module":"A2","scenario":null},{"value":"3,64E-09","module":"A3","scenario":null},{"value":"1,11E-08","module":"A4","scenario":null},{"value":"1,64E-08","module":"A5","scenario":null},{"value":"0,00E+00","module":"B1","scenario":null},{"value":"0,00E+00","module":"B2","scenario":null},{"value":"0,00E+00","module":"B3","scenario":null},{"value":"0,00E+00","module":"B4","scenario":null},{"value":"0,00E+00","module":"B5","scenario":null},{"value":"1,60E-09","module":"B6","scenario":null},{"value":"0,00E+00","module":"B7","scenario":null},{"value":"0,00E+00","module":"C1","scenario":null},{"value":"5,00E-09","module":"C2","scenario":null},{"value":"7,67E-10","module":"C3","scenario":null},{"value":"1,11E-09","module":"C4","scenario":null},{"value":"-2,01E-07","module":"D","scenario":null},{"value":"8,00E-07","module":"A1A3","scenario":null}]},{"parameter":"ETP-fw","unit":"CTUe","values":[{"value":"2,91E+02","module":"A1","scenario":null},{"value":"1,74E+00","module":"A2","scenario":null},{"value":"4,15E+00","module":"A3","scenario":null},{"value":"1,44E+00","module":"A4","scenario":null},{"value":"7,91E+00","module":"A5","scenario":null},{"value":"0,00E+00","module":"B1","scenario":null},{"value":"0,00E+00","module":"B2","scenario":null},{"value":"0,00E+00","module":"B3","scenario":null},{"value":"0,00E+00","module":"B4","scenario":null},{"value":"0,00E+00","module":"B5","scenario":null},{"value":"2,11E+00","module":"B6","scenario":null},{"value":"0,00E+00","module":"B7","scenario":null},{"value":"0,00E+00","module":"C1","scenario":null},{"value":"7,72E-01","module":"C2","scenario":null},{"value":"9,51E-01","module":"C3","scenario":null},{"value":"9,58E+01","module":"C4","scenario":null},{"value":"-4,14E+01","module":"D","scenario":null},{"value":"2,96E+02","module":"A1A3","scenario":null}]},{"parameter":"HTP-c","unit":"CTUh","values":[{"value":"1,61E-08","module":"A1","scenario":null},{"value":"0,00E+00","module":"A2","scenario":null},{"value":"1,37E-10","module":"A3","scenario":null},{"value":"0,00E+00","module":"A4","scenario":null},{"value":"3,27E-10","module":"A5","scenario":null},{"value":"0,00E+00","module":"B1","scenario":null},{"value":"0,00E+00","module":"B2","scenario":null},{"value":"0,00E+00","module":"B3","scenario":null},{"value":"0,00E+00","module":"B4","scenario":null},{"value":"0,00E+00","module":"B5","scenario":null},{"value":"6,10E-11","module":"B6","scenario":null},{"value":"0,00E+00","module":"B7","scenario":null},{"value":"0,00E+00","module":"C1","scenario":null},{"value":"0,00E+00","module":"C2","scenario":null},{"value":"4,10E-11","module":"C3","scenario":null},{"value":"1,10E-11","module":"C4","scenario":null},{"value":"-6,14E-09","module":"D","scenario":null},{"value":"1,63E-08","module":"A1A3","scenario":null}]},{"parameter":"HTP-nc","unit":"CTUh","values":[{"value":"2,77E-07","module":"A1","scenario":null},{"value":"1,86E-09","module":"A2","scenario":null},{"value":"3,27E-09","module":"A3","scenario":null},{"value":"1,39E-09","module":"A4","scenario":null},{"value":"5,73E-09","module":"A5","scenario":null},{"value":"0,00E+00","module":"B1","scenario":null},{"value":"0,00E+00","module":"B2","scenario":null},{"value":"0,00E+00","module":"B3","scenario":null},{"value":"0,00E+00","module":"B4","scenario":null},{"value":"0,00E+00","module":"B5","scenario":null},{"value":"1,46E-09","module":"B6","scenario":null},{"value":"0,00E+00","module":"B7","scenario":null},{"value":"0,00E+00","module":"C1","scenario":null},{"value":"8,34E-10","module":"C2","scenario":null},{"value":"1,68E-09","module":"C3","scenario":null},{"value":"3,84E-10","module":"C4","scenario":null},{"value":"-7,56E-08","module":"D","scenario":null},{"value":"2,82E-07","module":"A1A3","scenario":null}]},{"parameter":"SQP","unit":"-","values":[{"value":"2,38E+01","module":"A1","scenario":null},{"value":"1,78E+00","module":"A2","scenario":null},{"value":"3,16E+00","module":"A3","scenario":null},{"value":"2,25E+00","module":"A4","scenario":null},{"value":"6,45E-01","module":"A5","scenario":null},{"value":"0,00E+00","module":"B1","scenario":null},{"value":"0,00E+00","module":"B2","scenario":null},{"value":"0,00E+00","module":"B3","scenario":null},{"value":"0,00E+00","module":"B4","scenario":null},{"value":"0,00E+00","module":"B5","scenario":null},{"value":"1,77E+00","module":"B6","scenario":null},{"value":"0,00E+00","module":"B7","scenario":null},{"value":"0,00E+00","module":"C1","scenario":null},{"value":"7,23E-01","module":"C2","scenario":null},{"value":"1,60E-02","module":"C3","scenario":null},{"value":"5,46E-01","module":"C4","scenario":null},{"value":"-6,79E+00","module":"D","scenario":null},{"value":"2,87E+01","module":"A1A3","scenario":null}]},{"parameter":"IRP","unit":"kBq U235-eq","values":[{"value":"3,01E-01","module":"A1","scenario":null},{"value":"9,45E-03","module":"A2","scenario":null},{"value":"2,35E-01","module":"A3","scenario":null},{"value":"8,59E-03","module":"A4","scenario":null},{"value":"1,12E-02","module":"A5","scenario":null},{"value":"0,00E+00","module":"B1","scenario":null},{"value":"0,00E+00","module":"B2","scenario":null},{"value":"0,00E+00","module":"B3","scenario":null},{"value":"0,00E+00","module":"B4","scenario":null},{"value":"0,00E+00","module":"B5","scenario":null},{"value":"1,37E-01","module":"B6","scenario":null},{"value":"0,00E+00","module":"B7","scenario":null},{"value":"0,00E+00","module":"C1","scenario":null},{"value":"4,58E-03","module":"C2","scenario":null},{"value":"2,21E-04","module":"C3","scenario":null},{"value":"1,02E-03","module":"C4","scenario":null},{"value":"-1,38E-01","module":"D","scenario":null},{"value":"5,46E-01","module":"A1A3","scenario":null}]}],"resource_use":[{"parameter":"PERE","unit":"MJ","values":[{"value":"1,96E+01","module":"A1","scenario":null},{"value":"3,76E-02","module":"A2","scenario":null},{"value":"3,31E+00","module":"A3","scenario":null},{"value":"2,47E-02","module":"A4","scenario":null},{"value":"4,59E-01","module":"A5","scenario":null},{"value":"0,00E+00","module":"B1","scenario":null},{"value":"0,00E+00","module":"B2","scenario":null},{"value":"0,00E+00","module":"B3","scenario":null},{"value":"0,00E+00","module":"B4","scenario":null},{"value":"0,00E+00","module":"B5","scenario":null},{"value":"1,92E+00","module":"B6","scenario":null},{"value":"0,00E+00","module":"B7","scenario":null},{"value":"0,00E+00","module":"C1","scenario":null},{"value":"1,48E-02","module":"C2","scenario":null},{"value":"4,46E-03","module":"C3","scenario":null},{"value":"1,47E-02","module":"C4","scenario":null},{"value":"-1,70E+01","module":"D","scenario":null},{"value":"2,29E+01","module":"A1A3","scenario":null}]},{"parameter":"PERM","unit":"","values":[{"value":"0,00E+00","module":"A1","scenario":null},{"value":"0,00E+00","module":"A2","scenario":null},{"value":"0,00E+00","module":"A3","scenario":null},{"value":"0,00E+00","module":"A4","scenario":null},{"value":"0,00E+00","module":"A5","scenario":null},{"value":"0,00E+00","module":"B1","scenario":null},{"value":"0,00E+00","module":"B2","scenario":null},{"value":"0,00E+00","module":"B3","scenario":null},{"value":"0,00E+00","module":"B4","scenario":null},{"value":"0,00E+00","module":"B5","scenario":null},{"value":"0,00E+00","module":"B6","scenario":null},{"value":"0,00E+00","module":"B7","scenario":null},{"value":"0,00E+00","module":"C1","scenario":null},{"value":"0,00E+00","module":"C2","scenario":null},{"value":"0,00E+00","module":"C3","scenario":null},{"value":"0,00E+00","module":"C4","scenario":null},{"value":"0,00E+00","module":"D","scenario":null},{"value":"0,00E+00","module":"A1A3","scenario":null}]},{"parameter":"PERT","unit":"MJ","values":[{"value":"1,96E+01","module":"A1","scenario":null},{"value":"3,76E-02","module":"A2","scenario":null},{"value":"3,31E+00","module":"A3","scenario":null},{"value":"2,47E-02","module":"A4","scenario":null},{"value":"4,59E-01","module":"A5","scenario":null},{"value":"0,00E+00","module":"B1","scenario":null},{"value":"0,00E+00","module":"B2","scenario":null},{"value":"0,00E+00","module":"B3","scenario":null},{"value":"0,00E+00","module":"B4","scenario":null},{"value":"0,00E+00","module":"B5","scenario":null},{"value":"1,92E+00","module":"B6","scenario":null},{"value":"0,00E+00","module":"B7","scenario":null},{"value":"0,00E+00","module":"C1","scenario":null},{"value":"1,48E-02","module":"C2","scenario":null},{"value":"4,46E-03","module":"C3","scenario":null},{"value":"1,47E-02","module":"C4","scenario":null},{"value":"-1,70E+01","module":"D","scenario":null},{"value":"2,29E+01","module":"A1A3","scenario":null}]},{"parameter":"PENRE","unit":"MJ","values":[{"value":"1,28E+02","module":"A1","scenario":null},{"value":"2,20E+00","module":"A2","scenario":null},{"value":"7,01E+00","module":"A3","scenario":null},{"value":"1,96E+00","module":"A4","scenario":null},{"value":"2,81E+00","module":"A5","scenario":null},{"value":"0,00E+00","module":"B1","scenario":null},{"value":"0,00E+00","module":"B2","scenario":null},{"value":"0,00E+00","module":"B3","scenario":null},{"value":"0,00E+00","module":"B4","scenario":null},{"value":"0,00E+00","module":"B5","scenario":null},{"value":"4,01E+00","module":"B6","scenario":null},{"value":"0,00E+00","module":"B7","scenario":null},{"value":"0,00E+00","module":"C1","scenario":null},{"value":"1,05E+00","module":"C2","scenario":null},{"value":"1,06E-01","module":"C3","scenario":null},{"value":"1,92E-01","module":"C4","scenario":null},{"value":"-3,14E+01","module":"D","scenario":null},{"value":"1,37E+02","module":"A1A3","scenario":null}]},{"parameter":"PENRM","unit":"MJ","values":[{"value":"3,75E+01","module":"A1","scenario":null},{"value":"0,00E+00","module":"A2","scenario":null},{"value":"0,00E+00","module":"A3","scenario":null},{"value":"0,00E+00","module":"A4","scenario":null},{"value":"3,30E-02","module":"A5","scenario":null},{"value":"0,00E+00","module":"B1","scenario":null},{"value":"0,00E+00","module":"B2","scenario":null},{"value":"0,00E+00","module":"B3","scenario":null},{"value":"0,00E+00","module":"B4","scenario":null},{"value":"0,00E+00","module":"B5","scenario":null},{"value":"0,00E+00","module":"B6","scenario":null},{"value":"0,00E+00","module":"B7","scenario":null},{"value":"0,00E+00","module":"C1","scenario":null},{"value":"0,00E+00","module":"C2","scenario":null},{"value":"-3,59E+01","module":"C3","scenario":null},{"value":"0,00E+00","module":"C4","scenario":null},{"value":"0,00E+00","module":"D","scenario":null},{"value":"3,75E+01","module":"A1A3","scenario":null}]},{"parameter":"PENRT","unit":"MJ","values":[{"value":"1,65E+02","module":"A1","scenario":null},{"value":"2,20E+00","module":"A2","scenario":null},{"value":"7,01E+00","module":"A3","scenario":null},{"value":"1,96E+00","module":"A4","scenario":null},{"value":"2,84E+00","module":"A5","scenario":null},{"value":"0,00E+00","module":"B1","scenario":null},{"value":"0,00E+00","module":"B2","scenario":null},{"value":"0,00E+00","module":"B3","scenario":null},{"value":"0,00E+00","module":"B4","scenario":null},{"value":"0,00E+00","module":"B5","scenario":null},{"value":"4,01E+00","module":"B6","scenario":null},{"value":"0,00E+00","module":"B7","scenario":null},{"value":"0,00E+00","module":"C1","scenario":null},{"value":"1,05E+00","module":"C2","scenario":null},{"value":"-3,58E+01","module":"C3","scenario":null},{"value":"1,92E-01","module":"C4","scenario":null},{"value":"-3,14E+01","module":"D","scenario":null},{"value":"1,75E+02","module":"A1A3","scenario":null}]},{"parameter":"SM","unit":"kg","values":[{"value":"3,79E-01","module":"A1","scenario":null},{"value":"0,00E+00","module":"A2","scenario":null},{"value":"0,00E+00","module":"A3","scenario":null},{"value":"0,00E+00","module":"A4","scenario":null},{"value":"7,60E-03","module":"A5","scenario":null},{"value":"0,00E+00","module":"B1","scenario":null},{"value":"0,00E+00","module":"B2","scenario":null},{"value":"0,00E+00","module":"B3","scenario":null},{"value":"0,00E+00","module":"B4","scenario":null},{"value":"0,00E+00","module":"B5","scenario":null},{"value":"0,00E+00","module":"B6","scenario":null},{"value":"0,00E+00","module":"B7","scenario":null},{"value":"0,00E+00","module":"C1","scenario":null},{"value":"0,00E+00","module":"C2","scenario":null},{"value":"0,00E+00","module":"C3","scenario":null},{"value":"8,04E-04","module":"C4","scenario":null},{"value":"0,00E+00","module":"D","scenario":null},{"value":"3,79E-01","module":"A1A3","scenario":null}]},{"parameter":"RSF","unit":"MJ","values":[{"value":"1,48E-01","module":"A1","scenario":null},{"value":"1,03E-03","module":"A2","scenario":null},{"value":"1,30E-02","module":"A3","scenario":null},{"value":"8,65E-04","module":"A4","scenario":null},{"value":"3,27E-03","module":"A5","scenario":null},{"value":"0,00E+00","module":"B1","scenario":null},{"value":"0,00E+00","module":"B2","scenario":null},{"value":"0,00E+00","module":"B3","scenario":null},{"value":"0,00E+00","module":"B4","scenario":null},{"value":"0,00E+00","module":"B5","scenario":null},{"value":"7,45E-03","module":"B6","scenario":null},{"value":"0,00E+00","module":"B7","scenario":null},{"value":"0,00E+00","module":"C1","scenario":null},{"value":"5,29E-04","module":"C2","scenario":null},{"value":"1,07E-04","module":"C3","scenario":null},{"value":"3,22E-04","module":"C4","scenario":null},{"value":"-5,55E-03","module":"D","scenario":null},{"value":"1,62E-01","module":"A1A3","scenario":null}]},{"parameter":"NRSF","unit":"MJ","values":[{"value":"5,18E-02","module":"A1","scenario":null},{"value":"6,17E-03","module":"A2","scenario":null},{"value":"4,18E-02","module":"A3","scenario":null},{"value":"2,90E-03","module":"A4","scenario":null},{"value":"2,39E-03","module":"A5","scenario":null},{"value":"0,00E+00","module":"B1","scenario":null},{"value":"0,00E+00","module":"B2","scenario":null},{"value":"0,00E+00","module":"B3","scenario":null},{"value":"0,00E+00","module":"B4","scenario":null},{"value":"0,00E+00","module":"B5","scenario":null},{"value":"2,35E-02","module":"B6","scenario":null},{"value":"0,00E+00","module":"B7","scenario":null},{"value":"0,00E+00","module":"C1","scenario":null},{"value":"1,89E-03","module":"C2","scenario":null},{"value":"0,00E+00","module":"C3","scenario":null},{"value":"1,51E-02","module":"C4","scenario":null},{"value":"-3,42E-01","module":"D","scenario":null},{"value":"9,97E-02","module":"A1A3","scenario":null}]},{"parameter":"FW","unit":"m3","values":[{"value":"1,22E-01","module":"A1","scenario":null},{"value":"2,78E-04","module":"A2","scenario":null},{"value":"8,09E-03","module":"A3","scenario":null},{"value":"2,24E-04","module":"A4","scenario":null},{"value":"2,64E-03","module":"A5","scenario":null},{"value":"0,00E+00","module":"B1","scenario":null},{"value":"0,00E+00","module":"B2","scenario":null},{"value":"0,00E+00","module":"B3","scenario":null},{"value":"0,00E+00","module":"B4","scenario":null},{"value":"0,00E+00","module":"B5","scenario":null},{"value":"4,36E-03","module":"B6","scenario":null},{"value":"0,00E+00","module":"B7","scenario":null},{"value":"0,00E+00","module":"C1","scenario":null},{"value":"1,10E-04","module":"C2","scenario":null},{"value":"5,88E-04","module":"C3","scenario":null},{"value":"2,19E-04","module":"C4","scenario":null},{"value":"-6,73E-02","module":"D","scenario":null},{"value":"1,31E-01","module":"A1A3","scenario":null}]}],"end_of_life_waste":[{"parameter":"HWD","unit":"kg","values":[{"value":"7,82E-02","module":"A1","scenario":null},{"value":"1,42E-04","module":"A2","scenario":null},{"value":"3,34E-02","module":"A3","scenario":null},{"value":"1,08E-04","module":"A4","scenario":null},{"value":"4,85E-03","module":"A5","scenario":null},{"value":"0,00E+00","module":"B1","scenario":null},{"value":"0,00E+00","module":"B2","scenario":null},{"value":"0,00E+00","module":"B3","scenario":null},{"value":"0,00E+00","module":"B4","scenario":null},{"value":"0,00E+00","module":"B5","scenario":null},{"value":"2,09E-04","module":"B6","scenario":null},{"value":"0,00E+00","module":"B7","scenario":null},{"value":"0,00E+00","module":"C1","scenario":null},{"value":"5,34E-05","module":"C2","scenario":null},{"value":"0,00E+00","module":"C3","scenario":null},{"value":"1,31E-01","module":"C4","scenario":null},{"value":"1,00E-02","module":"D","scenario":null},{"value":"1,12E-01","module":"A1A3","scenario":null}]},{"parameter":"NHWD","unit":"kg","values":[{"value":"2,15E+00","module":"A1","scenario":null},{"value":"1,09E-01","module":"A2","scenario":null},{"value":"5,09E-02","module":"A3","scenario":null},{"value":"1,71E-01","module":"A4","scenario":null},{"value":"6,10E-02","module":"A5","scenario":null},{"value":"0,00E+00","module":"B1","scenario":null},{"value":"0,00E+00","module":"B2","scenario":null},{"value":"0,00E+00","module":"B3","scenario":null},{"value":"0,00E+00","module":"B4","scenario":null},{"value":"0,00E+00","module":"B5","scenario":null},{"value":"1,32E-02","module":"B6","scenario":null},{"value":"0,00E+00","module":"B7","scenario":null},{"value":"0,00E+00","module":"C1","scenario":null},{"value":"5,01E-02","module":"C2","scenario":null},{"value":"0,00E+00","module":"C3","scenario":null},{"value":"5,22E-01","module":"C4","scenario":null},{"value":"-7,17E-01","module":"D","scenario":null},{"value":"2,31E+00","module":"A1A3","scenario":null}]},{"parameter":"RWD","unit":"kg","values":[{"value":"3,02E-04","module":"A1","scenario":null},{"value":"1,46E-05","module":"A2","scenario":null},{"value":"1,04E-04","module":"A3","scenario":null},{"value":"1,34E-05","module":"A4","scenario":null},{"value":"8,84E-06","module":"A5","scenario":null},{"value":"0,00E+00","module":"B1","scenario":null},{"value":"0,00E+00","module":"B2","scenario":null},{"value":"0,00E+00","module":"B3","scenario":null},{"value":"0,00E+00","module":"B4","scenario":null},{"value":"0,00E+00","module":"B5","scenario":null},{"value":"6,03E-05","module":"B6","scenario":null},{"value":"0,00E+00","module":"B7","scenario":null},{"value":"0,00E+00","module":"C1","scenario":null},{"value":"7,15E-06","module":"C2","scenario":null},{"value":"0,00E+00","module":"C3","scenario":null},{"value":"1,24E-06","module":"C4","scenario":null},{"value":"-1,29E-04","module":"D","scenario":null},{"value":"4,20E-04","module":"A1A3","scenario":null}]}],"end_of_life_flow":[{"parameter":"CRU","unit":"kg","values":[{"value":"0,00E+00","module":"A1","scenario":null},{"value":"0,00E+00","module":"A2","scenario":null},{"value":"0,00E+00","module":"A3","scenario":null},{"value":"0,00E+00","module":"A4","scenario":null},{"value":"0,00E+00","module":"A5","scenario":null},{"value":"0,00E+00","module":"B1","scenario":null},{"value":"0,00E+00","module":"B2","scenario":null},{"value":"0,00E+00","module":"B3","scenario":null},{"value":"0,00E+00","module":"B4","scenario":null},{"value":"0,00E+00","module":"B5","scenario":null},{"value":"0,00E+00","module":"B6","scenario":null},{"value":"0,00E+00","module":"B7","scenario":null},{"value":"0,00E+00","module":"C1","scenario":null},{"value":"0,00E+00","module":"C2","scenario":null},{"value":"0,00E+00","module":"C3","scenario":null},{"value":"0,00E+00","module":"C4","scenario":null},{"value":"0,00E+00","module":"D","scenario":null},{"value":"0,00E+00","module":"A1A3","scenario":null}]},{"parameter":"MFR","unit":"kg","values":[{"value":"0,00E+00","module":"A1","scenario":null},{"value":"0,00E+00","module":"A2","scenario":null},{"value":"2,20E-03","module":"A3","scenario":null},{"value":"0,00E+00","module":"A4","scenario":null},{"value":"7,25E-03","module":"A5","scenario":null},{"value":"0,00E+00","module":"B1","scenario":null},{"value":"0,00E+00","module":"B2","scenario":null},{"value":"0,00E+00","module":"B3","scenario":null},{"value":"0,00E+00","module":"B4","scenario":null},{"value":"0,00E+00","module":"B5","scenario":null},{"value":"0,00E+00","module":"B6","scenario":null},{"value":"0,00E+00","module":"B7","scenario":null},{"value":"0,00E+00","module":"C1","scenario":null},{"value":"0,00E+00","module":"C2","scenario":null},{"value":"3,60E-01","module":"C3","scenario":null},{"value":"2,80E-05","module":"C4","scenario":null},{"value":"0,00E+00","module":"D","scenario":null},{"value":"2,20E-03","module":"A1A3","scenario":null}]},{"parameter":"MER","unit":"kg","values":[{"value":"0,00E+00","module":"A1","scenario":null},{"value":"0,00E+00","module":"A2","scenario":null},{"value":"1,25E-01","module":"A3","scenario":null},{"value":"0,00E+00","module":"A4","scenario":null},{"value":"1,12E-02","module":"A5","scenario":null},{"value":"0,00E+00","module":"B1","scenario":null},{"value":"0,00E+00","module":"B2","scenario":null},{"value":"0,00E+00","module":"B3","scenario":null},{"value":"0,00E+00","module":"B4","scenario":null},{"value":"0,00E+00","module":"B5","scenario":null},{"value":"0,00E+00","module":"B6","scenario":null},{"value":"0,00E+00","module":"B7","scenario":null},{"value":"0,00E+00","module":"C1","scenario":null},{"value":"0,00E+00","module":"C2","scenario":null},{"value":"4,34E-01","module":"C3","scenario":null},{"value":"2,02E-05","module":"C4","scenario":null},{"value":"0,00E+00","module":"D","scenario":null},{"value":"1,25E-01","module":"A1A3","scenario":null}]},{"parameter":"EEE","unit":"MJ","values":[{"value":"0,00E+00","module":"A1","scenario":null},{"value":"0,00E+00","module":"A2","scenario":null},{"value":"7,29E-02","module":"A3","scenario":null},{"value":"0,00E+00","module":"A4","scenario":null},{"value":"1,70E-02","module":"A5","scenario":null},{"value":"0,00E+00","module":"B1","scenario":null},{"value":"0,00E+00","module":"B2","scenario":null},{"value":"0,00E+00","module":"B3","scenario":null},{"value":"0,00E+00","module":"B4","scenario":null},{"value":"0,00E+00","module":"B5","scenario":null},{"value":"0,00E+00","module":"B6","scenario":null},{"value":"0,00E+00","module":"B7","scenario":null},{"value":"0,00E+00","module":"C1","scenario":null},{"value":"0,00E+00","module":"C2","scenario":null},{"value":"7,79E-01","module":"C3","scenario":null},{"value":"2,15E-04","module":"C4","scenario":null},{"value":"0,00E+00","module":"D","scenario":null},{"value":"7,29E-02","module":"A1A3","scenario":null}]},{"parameter":"EET","unit":"MJ","values":[{"value":"0,00E+00","module":"A1","scenario":null},{"value":"0,00E+00","module":"A2","scenario":null},{"value":"1,10E+00","module":"A3","scenario":null},{"value":"0,00E+00","module":"A4","scenario":null},{"value":"2,58E-01","module":"A5","scenario":null},{"value":"0,00E+00","module":"B1","scenario":null},{"value":"0,00E+00","module":"B2","scenario":null},{"value":"0,00E+00","module":"B3","scenario":null},{"value":"0,00E+00","module":"B4","scenario":null},{"value":"0,00E+00","module":"B5","scenario":null},{"value":"0,00E+00","module":"B6","scenario":null},{"value":"0,00E+00","module":"B7","scenario":null},{"value":"0,00E+00","module":"C1","scenario":null},{"value":"0,00E+00","module":"C2","scenario":null},{"value":"1,18E+01","module":"C3","scenario":null},{"value":"3,26E-03","module":"C4","scenario":null},{"value":"0,00E+00","module":"D","scenario":null},{"value":"1,10E+00","module":"A1A3","scenario":null}]}]}