{"product_name":"Ready mixed concrete C35/45 CEM I (XD1, XS1, XS2, XF2, XF3, XA2)","epd_id":"NEPD-8653-8320","declared_unit":{"unit":"m3","amount":1},"compliance":["EN 15804+A2","ISO 14025","ISO 21930"],"producer_name":"A/S Ikast Betonvarefabrik","environmental_impact":[{"parameter":"GWP-total","unit":"kg CO2-eq","values":[{"value":"3,33E+02","module":"A1","scenario":null},{"value":"1,86E+01","module":"A2","scenario":null},{"value":"3,01E+00","module":"A3","scenario":null},{"value":"4,85E+00","module":"A4","scenario":null},{"value":"8,90E+00","module":"C1","scenario":null},{"value":"4,85E+00","module":"C2","scenario":null},{"value":"1,55E+00","module":"C3","scenario":null},{"value":"3,09E-01","module":"C4","scenario":null},{"value":"-5,03E+00","module":"D","scenario":null},{"value":"3,55E+02","module":"A1A3","scenario":null}]},{"parameter":"GWP-fossil","unit":"kg CO2-eq","values":[{"value":"3,32E+02","module":"A1","scenario":null},{"value":"1,86E+01","module":"A2","scenario":null},{"value":"2,98E+00","module":"A3","scenario":null},{"value":"4,85E+00","module":"A4","scenario":null},{"value":"8,90E+00","module":"C1","scenario":null},{"value":"4,85E+00","module":"C2","scenario":null},{"value":"1,53E+00","module":"C3","scenario":null},{"value":"3,09E-01","module":"C4","scenario":null},{"value":"-4,93E+00","module":"D","scenario":null},{"value":"3,53E+02","module":"A1A3","scenario":null}]},{"parameter":"GWP-biogenic","unit":"kg CO2-eq","values":[{"value":"1,11E+00","module":"A1","scenario":null},{"value":"6,67E-03","module":"A2","scenario":null},{"value":"2,96E-02","module":"A3","scenario":null},{"value":"2,08E-03","module":"A4","scenario":null},{"value":"1,67E-03","module":"C1","scenario":null},{"value":"2,08E-03","module":"C2","scenario":null},{"value":"1,32E-02","module":"C3","scenario":null},{"value":"2,63E-04","module":"C4","scenario":null},{"value":"-9,84E-02","module":"D","scenario":null},{"value":"1,14E+00","module":"A1A3","scenario":null}]},{"parameter":"GWP-luluc","unit":"kg CO2-eq","values":[{"value":"8,62E-02","module":"A1","scenario":null},{"value":"5,10E-03","module":"A2","scenario":null},{"value":"3,69E-03","module":"A3","scenario":null},{"value":"1,48E-03","module":"A4","scenario":null},{"value":"7,02E-04","module":"C1","scenario":null},{"value":"1,48E-03","module":"C2","scenario":null},{"value":"2,12E-03","module":"C3","scenario":null},{"value":"6,06E-05","module":"C4","scenario":null},{"value":"-3,33E-03","module":"D","scenario":null},{"value":"9,49E-02","module":"A1A3","scenario":null}]},{"parameter":"ODP","unit":"kg CFC11-eq","values":[{"value":"5,59E-06","module":"A1","scenario":null},{"value":"4,34E-06","module":"A2","scenario":null},{"value":"3,35E-07","module":"A3","scenario":null},{"value":"1,17E-06","module":"A4","scenario":null},{"value":"1,92E-06","module":"C1","scenario":null},{"value":"1,17E-06","module":"C2","scenario":null},{"value":"3,02E-07","module":"C3","scenario":null},{"value":"1,50E-07","module":"C4","scenario":null},{"value":"-8,98E-07","module":"D","scenario":null},{"value":"1,03E-05","module":"A1A3","scenario":null}]},{"parameter":"AP","unit":"mol H+-eq","values":[{"value":"9,21E-01","module":"A1","scenario":null},{"value":"1,89E-01","module":"A2","scenario":null},{"value":"1,74E-02","module":"A3","scenario":null},{"value":"1,56E-02","module":"A4","scenario":null},{"value":"9,32E-02","module":"C1","scenario":null},{"value":"1,56E-02","module":"C2","scenario":null},{"value":"1,24E-02","module":"C3","scenario":null},{"value":"3,01E-03","module":"C4","scenario":null},{"value":"-4,44E-02","module":"D","scenario":null},{"value":"1,13E+00","module":"A1A3","scenario":null}]},{"parameter":"POCP","unit":"kg NMVOC-eq","values":[{"value":"5,43E-01","module":"A1","scenario":null},{"value":"1,36E-01","module":"A2","scenario":null},{"value":"1,65E-02","module":"A3","scenario":null},{"value":"1,50E-02","module":"A4","scenario":null},{"value":"1,24E-01","module":"C1","scenario":null},{"value":"1,50E-02","module":"C2","scenario":null},{"value":"1,12E-02","module":"C3","scenario":null},{"value":"3,56E-03","module":"C4","scenario":null},{"value":"-4,77E-02","module":"D","scenario":null},{"value":"6,96E-01","module":"A1A3","scenario":null}]},{"parameter":"ADPE","unit":"kg Sb-eq","values":[{"value":"1,05E-03","module":"A1","scenario":null},{"value":"2,57E-04","module":"A2","scenario":null},{"value":"3,20E-05","module":"A3","scenario":null},{"value":"8,64E-05","module":"A4","scenario":null},{"value":"1,37E-05","module":"C1","scenario":null},{"value":"8,64E-05","module":"C2","scenario":null},{"value":"1,94E-05","module":"C3","scenario":null},{"value":"2,73E-06","module":"C4","scenario":null},{"value":"-4,38E-04","module":"D","scenario":null},{"value":"1,34E-03","module":"A1A3","scenario":null}]},{"parameter":"ADPF","unit":"MJ","values":[{"value":"1,27E+03","module":"A1","scenario":null},{"value":"2,86E+02","module":"A2","scenario":null},{"value":"4,20E+01","module":"A3","scenario":null},{"value":"7,87E+01","module":"A4","scenario":null},{"value":"1,23E+02","module":"C1","scenario":null},{"value":"7,87E+01","module":"C2","scenario":null},{"value":"4,75E+01","module":"C3","scenario":null},{"value":"9,96E+00","module":"C4","scenario":null},{"value":"-8,34E+01","module":"D","scenario":null},{"value":"1,60E+03","module":"A1A3","scenario":null}]},{"parameter":"WDP","unit":"m3 world-eq. Deprived","values":[{"value":"2,46E+03","module":"A1","scenario":null},{"value":"1,85E+02","module":"A2","scenario":null},{"value":"3,61E+02","module":"A3","scenario":null},{"value":"6,04E+01","module":"A4","scenario":null},{"value":"2,60E+01","module":"C1","scenario":null},{"value":"6,04E+01","module":"C2","scenario":null},{"value":"5,24E+03","module":"C3","scenario":null},{"value":"2,10E+01","module":"C4","scenario":null},{"value":"-3,91E+03","module":"D","scenario":null},{"value":"3,00E+03","module":"A1A3","scenario":null}]},{"parameter":"EP-freshwater","unit":"kg P-eq","values":[{"value":"4,92E-03","module":"A1","scenario":null},{"value":"1,20E-04","module":"A2","scenario":null},{"value":"1,46E-04","module":"A3","scenario":null},{"value":"3,86E-05","module":"A4","scenario":null},{"value":"3,24E-05","module":"C1","scenario":null},{"value":"3,86E-05","module":"C2","scenario":null},{"value":"9,66E-05","module":"C3","scenario":null},{"value":"2,30E-06","module":"C4","scenario":null},{"value":"-1,31E-04","module":"D","scenario":null},{"value":"5,18E-03","module":"A1A3","scenario":null}]},{"parameter":"EP-marine","unit":"kg N-eq","values":[{"value":"1,53E-01","module":"A1","scenario":null},{"value":"4,23E-02","module":"A2","scenario":null},{"value":"5,54E-03","module":"A3","scenario":null},{"value":"3,42E-03","module":"A4","scenario":null},{"value":"4,11E-02","module":"C1","scenario":null},{"value":"3,42E-03","module":"C2","scenario":null},{"value":"3,63E-03","module":"C3","scenario":null},{"value":"1,13E-03","module":"C4","scenario":null},{"value":"-1,54E-02","module":"D","scenario":null},{"value":"2,01E-01","module":"A1A3","scenario":null}]},{"parameter":"EP-terrestrial","unit":"mol N-eq.","values":[{"value":"1,69E+00","module":"A1","scenario":null},{"value":"4,73E-01","module":"A2","scenario":null},{"value":"6,37E-02","module":"A3","scenario":null},{"value":"3,81E-02","module":"A4","scenario":null},{"value":"4,45E-01","module":"C1","scenario":null},{"value":"3,81E-02","module":"C2","scenario":null},{"value":"4,18E-02","module":"C3","scenario":null},{"value":"1,25E-02","module":"C4","scenario":null},{"value":"-1,81E-01","module":"D","scenario":null},{"value":"2,23E+00","module":"A1A3","scenario":null}]},{"parameter":"GWP-IOBC","unit":"kg CO2-eq","values":[{"value":"3,32E+02","module":"A1","scenario":null},{"value":"1,86E+01","module":"A2","scenario":null},{"value":"3,59E+00","module":"A3","scenario":null},{"value":"4,85E+00","module":"A4","scenario":null},{"value":"8,90E+00","module":"C1","scenario":null},{"value":"4,85E+00","module":"C2","scenario":null},{"value":"1,53E+00","module":"C3","scenario":null},{"value":"3,09E-01","module":"C4","scenario":null},{"value":"-5,27E+00","module":"D","scenario":null},{"value":"3,54E+02","module":"A1A3","scenario":null}]}],"additional_environmental_impact":[{"parameter":"PM","unit":"Disease incidence","values":[{"value":"9,62E-06","module":"A1","scenario":null},{"value":"1,40E-06","module":"A2","scenario":null},{"value":"3,94E-07","module":"A3","scenario":null},{"value":"4,45E-07","module":"A4","scenario":null},{"value":"1,13E-05","module":"C1","scenario":null},{"value":"4,45E-07","module":"C2","scenario":null},{"value":"1,98E-07","module":"C3","scenario":null},{"value":"6,42E-08","module":"C4","scenario":null},{"value":"-9,45E-07","module":"D","scenario":null},{"value":"1,14E-05","module":"A1A3","scenario":null}]},{"parameter":"ETP-fw","unit":"CTUe","values":[{"value":"3,12E+03","module":"A1","scenario":null},{"value":"1,94E+02","module":"A2","scenario":null},{"value":"7,03E+01","module":"A3","scenario":null},{"value":"5,76E+01","module":"A4","scenario":null},{"value":"6,70E+01","module":"C1","scenario":null},{"value":"5,76E+01","module":"C2","scenario":null},{"value":"3,37E+01","module":"C3","scenario":null},{"value":"4,93E+00","module":"C4","scenario":null},{"value":"-8,59E+01","module":"D","scenario":null},{"value":"3,39E+03","module":"A1A3","scenario":null}]},{"parameter":"HTP-c","unit":"CTUh","values":[{"value":"2,34E-07","module":"A1","scenario":null},{"value":"0,00E+00","module":"A2","scenario":null},{"value":"2,13E-09","module":"A3","scenario":null},{"value":"0,00E+00","module":"A4","scenario":null},{"value":"2,23E-09","module":"C1","scenario":null},{"value":"0,00E+00","module":"C2","scenario":null},{"value":"2,15E-09","module":"C3","scenario":null},{"value":"1,44E-10","module":"C4","scenario":null},{"value":"-4,31E-09","module":"D","scenario":null},{"value":"2,36E-07","module":"A1A3","scenario":null}]},{"parameter":"HTP-nc","unit":"CTUh","values":[{"value":"1,15E-06","module":"A1","scenario":null},{"value":"1,59E-07","module":"A2","scenario":null},{"value":"4,32E-08","module":"A3","scenario":null},{"value":"5,56E-08","module":"A4","scenario":null},{"value":"6,23E-08","module":"C1","scenario":null},{"value":"5,56E-08","module":"C2","scenario":null},{"value":"3,02E-08","module":"C3","scenario":null},{"value":"2,88E-09","module":"C4","scenario":null},{"value":"-1,06E-07","module":"D","scenario":null},{"value":"1,35E-06","module":"A1A3","scenario":null}]},{"parameter":"SQP","unit":"-","values":[{"value":"9,49E+01","module":"A1","scenario":null},{"value":"2,66E+02","module":"A2","scenario":null},{"value":"7,80E+01","module":"A3","scenario":null},{"value":"9,02E+01","module":"A4","scenario":null},{"value":"1,49E+01","module":"C1","scenario":null},{"value":"9,02E+01","module":"C2","scenario":null},{"value":"2,69E+01","module":"C3","scenario":null},{"value":"3,63E+01","module":"C4","scenario":null},{"value":"1,89E+02","module":"D","scenario":null},{"value":"4,39E+02","module":"A1A3","scenario":null}]},{"parameter":"IRP","unit":"kBq U235-eq","values":[{"value":"2,59E+00","module":"A1","scenario":null},{"value":"1,25E+00","module":"A2","scenario":null},{"value":"1,80E-01","module":"A3","scenario":null},{"value":"3,44E-01","module":"A4","scenario":null},{"value":"5,34E-01","module":"C1","scenario":null},{"value":"3,44E-01","module":"C2","scenario":null},{"value":"7,97E-01","module":"C3","scenario":null},{"value":"4,32E-02","module":"C4","scenario":null},{"value":"-7,66E-01","module":"D","scenario":null},{"value":"4,02E+00","module":"A1A3","scenario":null}]}],"resource_use":[{"parameter":"PERE","unit":"MJ","values":[{"value":"1,96E+02","module":"A1","scenario":null},{"value":"3,05E+00","module":"A2","scenario":null},{"value":"2,67E+01","module":"A3","scenario":null},{"value":"9,90E-01","module":"A4","scenario":null},{"value":"6,68E-01","module":"C1","scenario":null},{"value":"9,90E-01","module":"C2","scenario":null},{"value":"2,44E+01","module":"C3","scenario":null},{"value":"1,53E-01","module":"C4","scenario":null},{"value":"-1,95E+01","module":"D","scenario":null},{"value":"2,26E+02","module":"A1A3","scenario":null}]},{"parameter":"PERM","unit":"","values":[{"value":"2,58E-01","module":"A1","scenario":null},{"value":"0,00E+00","module":"A2","scenario":null},{"value":"0,00E+00","module":"A3","scenario":null},{"value":"0,00E+00","module":"A4","scenario":null},{"value":"0,00E+00","module":"C1","scenario":null},{"value":"0,00E+00","module":"C2","scenario":null},{"value":"0,00E+00","module":"C3","scenario":null},{"value":"0,00E+00","module":"C4","scenario":null},{"value":"0,00E+00","module":"D","scenario":null},{"value":"2,58E-01","module":"A1A3","scenario":null}]},{"parameter":"PERT","unit":"MJ","values":[{"value":"1,96E+02","module":"A1","scenario":null},{"value":"3,05E+00","module":"A2","scenario":null},{"value":"2,67E+01","module":"A3","scenario":null},{"value":"9,90E-01","module":"A4","scenario":null},{"value":"6,68E-01","module":"C1","scenario":null},{"value":"9,90E-01","module":"C2","scenario":null},{"value":"2,44E+01","module":"C3","scenario":null},{"value":"1,53E-01","module":"C4","scenario":null},{"value":"-1,95E+01","module":"D","scenario":null},{"value":"2,26E+02","module":"A1A3","scenario":null}]},{"parameter":"PENRE","unit":"MJ","values":[{"value":"1,24E+03","module":"A1","scenario":null},{"value":"2,86E+02","module":"A2","scenario":null},{"value":"4,20E+01","module":"A3","scenario":null},{"value":"7,87E+01","module":"A4","scenario":null},{"value":"1,23E+02","module":"C1","scenario":null},{"value":"7,87E+01","module":"C2","scenario":null},{"value":"4,75E+01","module":"C3","scenario":null},{"value":"9,96E+00","module":"C4","scenario":null},{"value":"-8,80E+01","module":"D","scenario":null},{"value":"1,57E+03","module":"A1A3","scenario":null}]},{"parameter":"PENRM","unit":"MJ","values":[{"value":"2,65E+01","module":"A1","scenario":null},{"value":"0,00E+00","module":"A2","scenario":null},{"value":"0,00E+00","module":"A3","scenario":null},{"value":"0,00E+00","module":"A4","scenario":null},{"value":"0,00E+00","module":"C1","scenario":null},{"value":"0,00E+00","module":"C2","scenario":null},{"value":"0,00E+00","module":"C3","scenario":null},{"value":"0,00E+00","module":"C4","scenario":null},{"value":"0,00E+00","module":"D","scenario":null},{"value":"2,65E+01","module":"A1A3","scenario":null}]},{"parameter":"PENRT","unit":"MJ","values":[{"value":"1,27E+03","module":"A1","scenario":null},{"value":"2,86E+02","module":"A2","scenario":null},{"value":"4,20E+01","module":"A3","scenario":null},{"value":"7,87E+01","module":"A4","scenario":null},{"value":"1,23E+02","module":"C1","scenario":null},{"value":"7,87E+01","module":"C2","scenario":null},{"value":"4,75E+01","module":"C3","scenario":null},{"value":"9,96E+00","module":"C4","scenario":null},{"value":"-8,80E+01","module":"D","scenario":null},{"value":"1,60E+03","module":"A1A3","scenario":null}]},{"parameter":"SM","unit":"kg","values":[{"value":"2,00E-02","module":"A1","scenario":null},{"value":"0,00E+00","module":"A2","scenario":null},{"value":"2,05E-04","module":"A3","scenario":null},{"value":"0,00E+00","module":"A4","scenario":null},{"value":"0,00E+00","module":"C1","scenario":null},{"value":"0,00E+00","module":"C2","scenario":null},{"value":"0,00E+00","module":"C3","scenario":null},{"value":"0,00E+00","module":"C4","scenario":null},{"value":"0,00E+00","module":"D","scenario":null},{"value":"2,03E-02","module":"A1A3","scenario":null}]},{"parameter":"RSF","unit":"MJ","values":[{"value":"2,56E-01","module":"A1","scenario":null},{"value":"1,10E-01","module":"A2","scenario":null},{"value":"6,37E-01","module":"A3","scenario":null},{"value":"3,46E-02","module":"A4","scenario":null},{"value":"0,00E+00","module":"C1","scenario":null},{"value":"3,46E-02","module":"C2","scenario":null},{"value":"0,00E+00","module":"C3","scenario":null},{"value":"3,17E-03","module":"C4","scenario":null},{"value":"-3,99E-01","module":"D","scenario":null},{"value":"1,00E+00","module":"A1A3","scenario":null}]},{"parameter":"NRSF","unit":"MJ","values":[{"value":"2,89E-01","module":"A1","scenario":null},{"value":"3,73E-01","module":"A2","scenario":null},{"value":"3,36E-02","module":"A3","scenario":null},{"value":"1,16E-01","module":"A4","scenario":null},{"value":"0,00E+00","module":"C1","scenario":null},{"value":"1,16E-01","module":"C2","scenario":null},{"value":"0,00E+00","module":"C3","scenario":null},{"value":"9,11E-03","module":"C4","scenario":null},{"value":"-4,10E-01","module":"D","scenario":null},{"value":"6,95E-01","module":"A1A3","scenario":null}]},{"parameter":"FW","unit":"m3","values":[{"value":"2,08E+00","module":"A1","scenario":null},{"value":"2,66E-02","module":"A2","scenario":null},{"value":"1,19E-01","module":"A3","scenario":null},{"value":"8,96E-03","module":"A4","scenario":null},{"value":"6,31E-03","module":"C1","scenario":null},{"value":"8,96E-03","module":"C2","scenario":null},{"value":"8,14E-02","module":"C3","scenario":null},{"value":"1,19E-02","module":"C4","scenario":null},{"value":"-3,06E+00","module":"D","scenario":null},{"value":"2,23E+00","module":"A1A3","scenario":null}]}],"end_of_life_waste":[{"parameter":"HWD","unit":"kg","values":[{"value":"8,65E+00","module":"A1","scenario":null},{"value":"1,39E-02","module":"A2","scenario":null},{"value":"4,08E-02","module":"A3","scenario":null},{"value":"4,31E-03","module":"A4","scenario":null},{"value":"3,61E-03","module":"C1","scenario":null},{"value":"4,31E-03","module":"C2","scenario":null},{"value":"4,74E-03","module":"C3","scenario":null},{"value":"0,00E+00","module":"C4","scenario":null},{"value":"-2,01E-02","module":"D","scenario":null},{"value":"8,70E+00","module":"A1A3","scenario":null}]},{"parameter":"NHWD","unit":"kg","values":[{"value":"1,85E+02","module":"A1","scenario":null},{"value":"1,96E+01","module":"A2","scenario":null},{"value":"5,79E-01","module":"A3","scenario":null},{"value":"6,84E+00","module":"A4","scenario":null},{"value":"1,45E-01","module":"C1","scenario":null},{"value":"6,84E+00","module":"C2","scenario":null},{"value":"1,50E-01","module":"C3","scenario":null},{"value":"7,21E+01","module":"C4","scenario":null},{"value":"-6,10E-01","module":"D","scenario":null},{"value":"2,05E+02","module":"A1A3","scenario":null}]},{"parameter":"RWD","unit":"kg","values":[{"value":"6,09E-03","module":"A1","scenario":null},{"value":"1,97E-03","module":"A2","scenario":null},{"value":"1,85E-04","module":"A3","scenario":null},{"value":"5,38E-04","module":"A4","scenario":null},{"value":"8,51E-04","module":"C1","scenario":null},{"value":"5,38E-04","module":"C2","scenario":null},{"value":"5,02E-04","module":"C3","scenario":null},{"value":"0,00E+00","module":"C4","scenario":null},{"value":"-6,62E-04","module":"D","scenario":null},{"value":"8,25E-03","module":"A1A3","scenario":null}]}],"end_of_life_flow":[{"parameter":"CRU","unit":"kg","values":[{"value":"8,23E+00","module":"A1","scenario":null},{"value":"0,00E+00","module":"A2","scenario":null},{"value":"0,00E+00","module":"A3","scenario":null},{"value":"0,00E+00","module":"A4","scenario":null},{"value":"0,00E+00","module":"C1","scenario":null},{"value":"0,00E+00","module":"C2","scenario":null},{"value":"0,00E+00","module":"C3","scenario":null},{"value":"0,00E+00","module":"C4","scenario":null},{"value":"0,00E+00","module":"D","scenario":null},{"value":"8,23E+00","module":"A1A3","scenario":null}]},{"parameter":"MFR","unit":"kg","values":[{"value":"1,73E+00","module":"A1","scenario":null},{"value":"0,00E+00","module":"A2","scenario":null},{"value":"2,95E+01","module":"A3","scenario":null},{"value":"0,00E+00","module":"A4","scenario":null},{"value":"0,00E+00","module":"C1","scenario":null},{"value":"0,00E+00","module":"C2","scenario":null},{"value":"2,15E+03","module":"C3","scenario":null},{"value":"0,00E+00","module":"C4","scenario":null},{"value":"0,00E+00","module":"D","scenario":null},{"value":"3,12E+01","module":"A1A3","scenario":null}]},{"parameter":"MER","unit":"kg","values":[{"value":"8,87E-01","module":"A1","scenario":null},{"value":"0,00E+00","module":"A2","scenario":null},{"value":"1,32E-01","module":"A3","scenario":null},{"value":"0,00E+00","module":"A4","scenario":null},{"value":"0,00E+00","module":"C1","scenario":null},{"value":"0,00E+00","module":"C2","scenario":null},{"value":"0,00E+00","module":"C3","scenario":null},{"value":"0,00E+00","module":"C4","scenario":null},{"value":"0,00E+00","module":"D","scenario":null},{"value":"1,02E+00","module":"A1A3","scenario":null}]},{"parameter":"EEE","unit":"MJ","values":[{"value":"0,00E+00","module":"A1","scenario":null},{"value":"0,00E+00","module":"A2","scenario":null},{"value":"7,79E-02","module":"A3","scenario":null},{"value":"0,00E+00","module":"A4","scenario":null},{"value":"0,00E+00","module":"C1","scenario":null},{"value":"0,00E+00","module":"C2","scenario":null},{"value":"0,00E+00","module":"C3","scenario":null},{"value":"0,00E+00","module":"C4","scenario":null},{"value":"0,00E+00","module":"D","scenario":null},{"value":"7,79E-02","module":"A1A3","scenario":null}]},{"parameter":"EET","unit":"MJ","values":[{"value":"0,00E+00","module":"A1","scenario":null},{"value":"0,00E+00","module":"A2","scenario":null},{"value":"1,18E+00","module":"A3","scenario":null},{"value":"0,00E+00","module":"A4","scenario":null},{"value":"0,00E+00","module":"C1","scenario":null},{"value":"0,00E+00","module":"C2","scenario":null},{"value":"0,00E+00","module":"C3","scenario":null},{"value":"0,00E+00","module":"C4","scenario":null},{"value":"0,00E+00","module":"D","scenario":null},{"value":"1,18E+00","module":"A1A3","scenario":null}]}]}