{"product_name":"MOTUS Pendant 330 C2","epd_id":"NEPD-6784-6106-EN","declared_unit":{"unit":"stk","amount":1},"compliance":["EN 15804+A2","ISO 14025","ISO 21930"],"producer_name":"Glamox AS","environmental_impact":[{"parameter":"GWP-total","unit":"kg CO2-eq","values":[{"value":"3,20E+01","module":"A1","scenario":null},{"value":"4,77E-01","module":"A2","scenario":null},{"value":"2,65E+00","module":"A3","scenario":null},{"value":"3,84E-01","module":"A4","scenario":null},{"value":"2,56E+00","module":"A5","scenario":null},{"value":"6,53E+01","module":"B6","scenario":null},{"value":"0,00E+00","module":"C1","scenario":null},{"value":"9,97E-02","module":"C2","scenario":null},{"value":"9,78E-01","module":"C3","scenario":null},{"value":"5,65E-02","module":"C4","scenario":null},{"value":"-4,90E+00","module":"D","scenario":null},{"value":"3,51E+01","module":"A1A3","scenario":null}]},{"parameter":"GWP-fossil","unit":"kg CO2-eq","values":[{"value":"3,43E+01","module":"A1","scenario":null},{"value":"4,77E-01","module":"A2","scenario":null},{"value":"2,15E+00","module":"A3","scenario":null},{"value":"3,84E-01","module":"A4","scenario":null},{"value":"2,40E-02","module":"A5","scenario":null},{"value":"6,09E+01","module":"B6","scenario":null},{"value":"0,00E+00","module":"C1","scenario":null},{"value":"9,96E-02","module":"C2","scenario":null},{"value":"9,77E-01","module":"C3","scenario":null},{"value":"5,65E-02","module":"C4","scenario":null},{"value":"-4,80E+00","module":"D","scenario":null},{"value":"3,69E+01","module":"A1A3","scenario":null}]},{"parameter":"GWP-biogenic","unit":"kg CO2-eq","values":[{"value":"-2,31E+00","module":"A1","scenario":null},{"value":"1,50E-04","module":"A2","scenario":null},{"value":"4,78E-01","module":"A3","scenario":null},{"value":"1,56E-04","module":"A4","scenario":null},{"value":"2,53E+00","module":"A5","scenario":null},{"value":"1,11E+00","module":"B6","scenario":null},{"value":"0,00E+00","module":"C1","scenario":null},{"value":"4,09E-05","module":"C2","scenario":null},{"value":"7,76E-04","module":"C3","scenario":null},{"value":"1,29E-05","module":"C4","scenario":null},{"value":"-2,10E-02","module":"D","scenario":null},{"value":"-1,83E+00","module":"A1A3","scenario":null}]},{"parameter":"GWP-luluc","unit":"kg CO2-eq","values":[{"value":"6,19E-02","module":"A1","scenario":null},{"value":"2,81E-04","module":"A2","scenario":null},{"value":"1,75E-02","module":"A3","scenario":null},{"value":"1,34E-04","module":"A4","scenario":null},{"value":"7,92E-06","module":"A5","scenario":null},{"value":"3,34E+00","module":"B6","scenario":null},{"value":"0,00E+00","module":"C1","scenario":null},{"value":"2,91E-05","module":"C2","scenario":null},{"value":"1,63E-04","module":"C3","scenario":null},{"value":"6,66E-05","module":"C4","scenario":null},{"value":"-8,08E-02","module":"D","scenario":null},{"value":"7,97E-02","module":"A1A3","scenario":null}]},{"parameter":"ODP","unit":"kg CFC11-eq","values":[{"value":"1,76E-06","module":"A1","scenario":null},{"value":"1,04E-07","module":"A2","scenario":null},{"value":"1,36E-07","module":"A3","scenario":null},{"value":"8,75E-08","module":"A4","scenario":null},{"value":"5,06E-09","module":"A5","scenario":null},{"value":"6,59E-06","module":"B6","scenario":null},{"value":"0,00E+00","module":"C1","scenario":null},{"value":"2,30E-08","module":"C2","scenario":null},{"value":"3,43E-08","module":"C3","scenario":null},{"value":"3,80E-09","module":"C4","scenario":null},{"value":"-2,78E-03","module":"D","scenario":null},{"value":"2,00E-06","module":"A1A3","scenario":null}]},{"parameter":"AP","unit":"mol H+-eq","values":[{"value":"2,41E-01","module":"A1","scenario":null},{"value":"1,15E-02","module":"A2","scenario":null},{"value":"9,93E-03","module":"A3","scenario":null},{"value":"1,57E-03","module":"A4","scenario":null},{"value":"1,13E-04","module":"A5","scenario":null},{"value":"2,81E-01","module":"B6","scenario":null},{"value":"0,00E+00","module":"C1","scenario":null},{"value":"4,19E-04","module":"C2","scenario":null},{"value":"7,33E-04","module":"C3","scenario":null},{"value":"1,32E-04","module":"C4","scenario":null},{"value":"-7,68E-02","module":"D","scenario":null},{"value":"2,63E-01","module":"A1A3","scenario":null}]},{"parameter":"POCP","unit":"kg NMVOC-eq","values":[{"value":"1,15E-01","module":"A1","scenario":null},{"value":"8,30E-03","module":"A2","scenario":null},{"value":"6,67E-03","module":"A3","scenario":null},{"value":"1,58E-03","module":"A4","scenario":null},{"value":"1,17E-04","module":"A5","scenario":null},{"value":"1,40E-01","module":"B6","scenario":null},{"value":"0,00E+00","module":"C1","scenario":null},{"value":"4,48E-04","module":"C2","scenario":null},{"value":"5,36E-04","module":"C3","scenario":null},{"value":"1,49E-04","module":"C4","scenario":null},{"value":"-2,27E-02","module":"D","scenario":null},{"value":"1,30E-01","module":"A1A3","scenario":null}]},{"parameter":"ADPE","unit":"kg Sb-eq","values":[{"value":"4,64E-03","module":"A1","scenario":null},{"value":"6,35E-06","module":"A2","scenario":null},{"value":"5,75E-05","module":"A3","scenario":null},{"value":"1,04E-05","module":"A4","scenario":null},{"value":"5,83E-07","module":"A5","scenario":null},{"value":"9,47E-04","module":"B6","scenario":null},{"value":"0,00E+00","module":"C1","scenario":null},{"value":"1,70E-06","module":"C2","scenario":null},{"value":"1,29E-06","module":"C3","scenario":null},{"value":"1,35E-07","module":"C4","scenario":null},{"value":"-9,07E-04","module":"D","scenario":null},{"value":"4,71E-03","module":"A1A3","scenario":null}]},{"parameter":"ADPF","unit":"MJ","values":[{"value":"3,94E+02","module":"A1","scenario":null},{"value":"6,43E+00","module":"A2","scenario":null},{"value":"1,79E+01","module":"A3","scenario":null},{"value":"5,79E+00","module":"A4","scenario":null},{"value":"3,35E-01","module":"A5","scenario":null},{"value":"1,64E+03","module":"B6","scenario":null},{"value":"0,00E+00","module":"C1","scenario":null},{"value":"1,55E+00","module":"C2","scenario":null},{"value":"1,70E+00","module":"C3","scenario":null},{"value":"3,60E-01","module":"C4","scenario":null},{"value":"-6,10E+01","module":"D","scenario":null},{"value":"4,18E+02","module":"A1A3","scenario":null}]},{"parameter":"WDP","unit":"m3 world-eq. Deprived","values":[{"value":"1,28E+03","module":"A1","scenario":null},{"value":"2,91E+00","module":"A2","scenario":null},{"value":"1,68E+03","module":"A3","scenario":null},{"value":"5,52E+00","module":"A4","scenario":null},{"value":"4,25E-01","module":"A5","scenario":null},{"value":"1,27E+05","module":"B6","scenario":null},{"value":"0,00E+00","module":"C1","scenario":null},{"value":"1,19E+00","module":"C2","scenario":null},{"value":"8,58E+00","module":"C3","scenario":null},{"value":"6,25E+00","module":"C4","scenario":null},{"value":"-2,39E+03","module":"D","scenario":null},{"value":"2,96E+03","module":"A1A3","scenario":null}]},{"parameter":"EP-freshwater","unit":"kg P-eq","values":[{"value":"2,00E-03","module":"A1","scenario":null},{"value":"2,51E-06","module":"A2","scenario":null},{"value":"9,26E-05","module":"A3","scenario":null},{"value":"3,01E-06","module":"A4","scenario":null},{"value":"1,97E-07","module":"A5","scenario":null},{"value":"4,03E-03","module":"B6","scenario":null},{"value":"0,00E+00","module":"C1","scenario":null},{"value":"7,60E-07","module":"C2","scenario":null},{"value":"8,24E-06","module":"C3","scenario":null},{"value":"5,73E-07","module":"C4","scenario":null},{"value":"-4,48E-04","module":"D","scenario":null},{"value":"2,10E-03","module":"A1A3","scenario":null}]},{"parameter":"EP-marine","unit":"kg N-eq","values":[{"value":"3,33E-02","module":"A1","scenario":null},{"value":"2,84E-03","module":"A2","scenario":null},{"value":"2,39E-03","module":"A3","scenario":null},{"value":"4,65E-04","module":"A4","scenario":null},{"value":"3,75E-05","module":"A5","scenario":null},{"value":"4,44E-02","module":"B6","scenario":null},{"value":"0,00E+00","module":"C1","scenario":null},{"value":"1,26E-04","module":"C2","scenario":null},{"value":"1,85E-04","module":"C3","scenario":null},{"value":"7,37E-05","module":"C4","scenario":null},{"value":"-5,96E-03","module":"D","scenario":null},{"value":"3,86E-02","module":"A1A3","scenario":null}]},{"parameter":"EP-terrestrial","unit":"mol N-eq.","values":[{"value":"3,72E-01","module":"A1","scenario":null},{"value":"3,17E-02","module":"A2","scenario":null},{"value":"2,40E-02","module":"A3","scenario":null},{"value":"5,15E-03","module":"A4","scenario":null},{"value":"4,06E-04","module":"A5","scenario":null},{"value":"5,96E-01","module":"B6","scenario":null},{"value":"0,00E+00","module":"C1","scenario":null},{"value":"1,39E-03","module":"C2","scenario":null},{"value":"2,02E-03","module":"C3","scenario":null},{"value":"4,51E-04","module":"C4","scenario":null},{"value":"-7,30E-02","module":"D","scenario":null},{"value":"4,28E-01","module":"A1A3","scenario":null}]},{"parameter":"GWP-IOBC","unit":"kg CO2-eq","values":[{"value":"3,45E+01","module":"A1","scenario":null},{"value":"4,77E-01","module":"A2","scenario":null},{"value":"2,18E+00","module":"A3","scenario":null},{"value":"3,84E-01","module":"A4","scenario":null},{"value":"2,40E-02","module":"A5","scenario":null},{"value":"8,85E+01","module":"B6","scenario":null},{"value":"0,00E+00","module":"C1","scenario":null},{"value":"9,97E-02","module":"C2","scenario":null},{"value":"9,77E-01","module":"C3","scenario":null},{"value":"1,96E-02","module":"C4","scenario":null},{"value":"-4,66E+00","module":"D","scenario":null},{"value":"3,72E+01","module":"A1A3","scenario":null}]}],"additional_environmental_impact":[{"parameter":"PM","unit":"Disease incidence","values":[{"value":"2,29E-06","module":"A1","scenario":null},{"value":"1,03E-08","module":"A2","scenario":null},{"value":"2,62E-07","module":"A3","scenario":null},{"value":"2,76E-08","module":"A4","scenario":null},{"value":"1,67E-09","module":"A5","scenario":null},{"value":"1,49E-06","module":"B6","scenario":null},{"value":"0,00E+00","module":"C1","scenario":null},{"value":"8,77E-09","module":"C2","scenario":null},{"value":"7,98E-09","module":"C3","scenario":null},{"value":"2,17E-09","module":"C4","scenario":null},{"value":"-4,04E-07","module":"D","scenario":null},{"value":"2,56E-06","module":"A1A3","scenario":null}]},{"parameter":"ETP-fw","unit":"CTUe","values":[{"value":"1,63E+03","module":"A1","scenario":null},{"value":"4,07E+00","module":"A2","scenario":null},{"value":"8,30E+01","module":"A3","scenario":null},{"value":"4,26E+00","module":"A4","scenario":null},{"value":"4,47E-01","module":"A5","scenario":null},{"value":"2,06E+03","module":"B6","scenario":null},{"value":"0,00E+00","module":"C1","scenario":null},{"value":"1,13E+00","module":"C2","scenario":null},{"value":"7,60E+00","module":"C3","scenario":null},{"value":"3,23E+02","module":"C4","scenario":null},{"value":"-4,40E+02","module":"D","scenario":null},{"value":"1,72E+03","module":"A1A3","scenario":null}]},{"parameter":"HTP-c","unit":"CTUh","values":[{"value":"4,28E-08","module":"A1","scenario":null},{"value":"0,00E+00","module":"A2","scenario":null},{"value":"3,14E-09","module":"A3","scenario":null},{"value":"0,00E+00","module":"A4","scenario":null},{"value":"1,30E-11","module":"A5","scenario":null},{"value":"4,80E-08","module":"B6","scenario":null},{"value":"0,00E+00","module":"C1","scenario":null},{"value":"0,00E+00","module":"C2","scenario":null},{"value":"8,38E-10","module":"C3","scenario":null},{"value":"5,40E-11","module":"C4","scenario":null},{"value":"-1,35E-08","module":"D","scenario":null},{"value":"4,59E-08","module":"A1A3","scenario":null}]},{"parameter":"HTP-nc","unit":"CTUh","values":[{"value":"1,57E-06","module":"A1","scenario":null},{"value":"1,73E-09","module":"A2","scenario":null},{"value":"8,96E-08","module":"A3","scenario":null},{"value":"4,60E-09","module":"A4","scenario":null},{"value":"5,61E-10","module":"A5","scenario":null},{"value":"1,26E-06","module":"B6","scenario":null},{"value":"0,00E+00","module":"C1","scenario":null},{"value":"1,10E-09","module":"C2","scenario":null},{"value":"3,55E-08","module":"C3","scenario":null},{"value":"7,89E-10","module":"C4","scenario":null},{"value":"-3,64E-07","module":"D","scenario":null},{"value":"1,66E-06","module":"A1A3","scenario":null}]},{"parameter":"SQP","unit":"-","values":[{"value":"1,42E+02","module":"A1","scenario":null},{"value":"2,06E+00","module":"A2","scenario":null},{"value":"4,70E+01","module":"A3","scenario":null},{"value":"3,99E+00","module":"A4","scenario":null},{"value":"2,25E-01","module":"A5","scenario":null},{"value":"1,24E+03","module":"B6","scenario":null},{"value":"0,00E+00","module":"C1","scenario":null},{"value":"1,78E+00","module":"C2","scenario":null},{"value":"5,61E-01","module":"C3","scenario":null},{"value":"8,70E-01","module":"C4","scenario":null},{"value":"-1,09E+01","module":"D","scenario":null},{"value":"1,91E+02","module":"A1A3","scenario":null}]},{"parameter":"IRP","unit":"kBq U235-eq","values":[{"value":"7,10E-01","module":"A1","scenario":null},{"value":"2,77E-02","module":"A2","scenario":null},{"value":"2,15E-01","module":"A3","scenario":null},{"value":"2,53E-02","module":"A4","scenario":null},{"value":"1,43E-03","module":"A5","scenario":null},{"value":"3,75E+01","module":"B6","scenario":null},{"value":"0,00E+00","module":"C1","scenario":null},{"value":"6,77E-03","module":"C2","scenario":null},{"value":"7,72E-03","module":"C3","scenario":null},{"value":"1,84E-03","module":"C4","scenario":null},{"value":"-2,59E-01","module":"D","scenario":null},{"value":"9,52E-01","module":"A1A3","scenario":null}]}],"resource_use":[{"parameter":"PERE","unit":"MJ","values":[{"value":"2,87E+01","module":"A1","scenario":null},{"value":"5,92E-02","module":"A2","scenario":null},{"value":"1,56E+02","module":"A3","scenario":null},{"value":"8,17E-02","module":"A4","scenario":null},{"value":"5,52E-03","module":"A5","scenario":null},{"value":"1,62E+03","module":"B6","scenario":null},{"value":"0,00E+00","module":"C1","scenario":null},{"value":"1,95E-02","module":"C2","scenario":null},{"value":"2,69E-01","module":"C3","scenario":null},{"value":"5,99E-02","module":"C4","scenario":null},{"value":"-2,34E+01","module":"D","scenario":null},{"value":"1,85E+02","module":"A1A3","scenario":null}]},{"parameter":"PERM","unit":"","values":[{"value":"1,23E+01","module":"A1","scenario":null},{"value":"0,00E+00","module":"A2","scenario":null},{"value":"0,00E+00","module":"A3","scenario":null},{"value":"0,00E+00","module":"A4","scenario":null},{"value":"-1,25E+01","module":"A5","scenario":null},{"value":"0,00E+00","module":"B6","scenario":null},{"value":"0,00E+00","module":"C1","scenario":null},{"value":"0,00E+00","module":"C2","scenario":null},{"value":"0,00E+00","module":"C3","scenario":null},{"value":"0,00E+00","module":"C4","scenario":null},{"value":"0,00E+00","module":"D","scenario":null},{"value":"1,23E+01","module":"A1A3","scenario":null}]},{"parameter":"PERT","unit":"MJ","values":[{"value":"4,10E+01","module":"A1","scenario":null},{"value":"5,92E-02","module":"A2","scenario":null},{"value":"1,56E+02","module":"A3","scenario":null},{"value":"8,17E-02","module":"A4","scenario":null},{"value":"-1,25E+01","module":"A5","scenario":null},{"value":"1,62E+03","module":"B6","scenario":null},{"value":"0,00E+00","module":"C1","scenario":null},{"value":"1,95E-02","module":"C2","scenario":null},{"value":"2,69E-01","module":"C3","scenario":null},{"value":"5,99E-02","module":"C4","scenario":null},{"value":"-2,34E+01","module":"D","scenario":null},{"value":"1,97E+02","module":"A1A3","scenario":null}]},{"parameter":"PENRE","unit":"MJ","values":[{"value":"3,79E+02","module":"A1","scenario":null},{"value":"6,43E+00","module":"A2","scenario":null},{"value":"1,79E+01","module":"A3","scenario":null},{"value":"5,79E+00","module":"A4","scenario":null},{"value":"3,35E-01","module":"A5","scenario":null},{"value":"1,67E+03","module":"B6","scenario":null},{"value":"0,00E+00","module":"C1","scenario":null},{"value":"1,55E+00","module":"C2","scenario":null},{"value":"1,70E+00","module":"C3","scenario":null},{"value":"3,60E-01","module":"C4","scenario":null},{"value":"-6,10E+01","module":"D","scenario":null},{"value":"4,03E+02","module":"A1A3","scenario":null}]},{"parameter":"PENRM","unit":"MJ","values":[{"value":"1,49E+01","module":"A1","scenario":null},{"value":"0,00E+00","module":"A2","scenario":null},{"value":"0,00E+00","module":"A3","scenario":null},{"value":"0,00E+00","module":"A4","scenario":null},{"value":"0,00E+00","module":"A5","scenario":null},{"value":"0,00E+00","module":"B6","scenario":null},{"value":"0,00E+00","module":"C1","scenario":null},{"value":"0,00E+00","module":"C2","scenario":null},{"value":"-1,56E+01","module":"C3","scenario":null},{"value":"0,00E+00","module":"C4","scenario":null},{"value":"0,00E+00","module":"D","scenario":null},{"value":"1,49E+01","module":"A1A3","scenario":null}]},{"parameter":"PENRT","unit":"MJ","values":[{"value":"3,94E+02","module":"A1","scenario":null},{"value":"6,43E+00","module":"A2","scenario":null},{"value":"4,37E+01","module":"A3","scenario":null},{"value":"5,79E+00","module":"A4","scenario":null},{"value":"3,35E-01","module":"A5","scenario":null},{"value":"1,67E+03","module":"B6","scenario":null},{"value":"0,00E+00","module":"C1","scenario":null},{"value":"1,55E+00","module":"C2","scenario":null},{"value":"-1,39E+01","module":"C3","scenario":null},{"value":"3,60E-01","module":"C4","scenario":null},{"value":"-6,10E+01","module":"D","scenario":null},{"value":"4,44E+02","module":"A1A3","scenario":null}]},{"parameter":"SM","unit":"kg","values":[{"value":"9,62E-01","module":"A1","scenario":null},{"value":"0,00E+00","module":"A2","scenario":null},{"value":"0,00E+00","module":"A3","scenario":null},{"value":"0,00E+00","module":"A4","scenario":null},{"value":"0,00E+00","module":"A5","scenario":null},{"value":"0,00E+00","module":"B6","scenario":null},{"value":"0,00E+00","module":"C1","scenario":null},{"value":"0,00E+00","module":"C2","scenario":null},{"value":"0,00E+00","module":"C3","scenario":null},{"value":"3,34E-03","module":"C4","scenario":null},{"value":"2,44E-02","module":"D","scenario":null},{"value":"9,62E-01","module":"A1A3","scenario":null}]},{"parameter":"RSF","unit":"MJ","values":[{"value":"3,53E-01","module":"A1","scenario":null},{"value":"1,79E-03","module":"A2","scenario":null},{"value":"1,04E-01","module":"A3","scenario":null},{"value":"2,92E-03","module":"A4","scenario":null},{"value":"1,83E-04","module":"A5","scenario":null},{"value":"1,63E+01","module":"B6","scenario":null},{"value":"0,00E+00","module":"C1","scenario":null},{"value":"6,82E-04","module":"C2","scenario":null},{"value":"5,76E-03","module":"C3","scenario":null},{"value":"7,22E-04","module":"C4","scenario":null},{"value":"-6,02E-03","module":"D","scenario":null},{"value":"4,58E-01","module":"A1A3","scenario":null}]},{"parameter":"NRSF","unit":"MJ","values":[{"value":"1,05E-01","module":"A1","scenario":null},{"value":"1,36E-02","module":"A2","scenario":null},{"value":"2,45E+00","module":"A3","scenario":null},{"value":"1,04E-02","module":"A4","scenario":null},{"value":"7,54E-04","module":"A5","scenario":null},{"value":"0,00E+00","module":"B6","scenario":null},{"value":"0,00E+00","module":"C1","scenario":null},{"value":"2,29E-03","module":"C2","scenario":null},{"value":"-3,26E-05","module":"C3","scenario":null},{"value":"7,07E-03","module":"C4","scenario":null},{"value":"-1,64E-01","module":"D","scenario":null},{"value":"2,57E+00","module":"A1A3","scenario":null}]},{"parameter":"FW","unit":"m3","values":[{"value":"2,44E-01","module":"A1","scenario":null},{"value":"4,49E-04","module":"A2","scenario":null},{"value":"9,33E-01","module":"A3","scenario":null},{"value":"6,09E-04","module":"A4","scenario":null},{"value":"1,58E-04","module":"A5","scenario":null},{"value":"7,36E+00","module":"B6","scenario":null},{"value":"0,00E+00","module":"C1","scenario":null},{"value":"1,76E-04","module":"C2","scenario":null},{"value":"2,11E-03","module":"C3","scenario":null},{"value":"4,30E-04","module":"C4","scenario":null},{"value":"-1,15E-01","module":"D","scenario":null},{"value":"1,18E+00","module":"A1A3","scenario":null}]}],"end_of_life_waste":[{"parameter":"HWD","unit":"kg","values":[{"value":"2,33E-01","module":"A1","scenario":null},{"value":"2,92E-04","module":"A2","scenario":null},{"value":"4,77E-01","module":"A3","scenario":null},{"value":"2,95E-04","module":"A4","scenario":null},{"value":"0,00E+00","module":"A5","scenario":null},{"value":"1,54E-01","module":"B6","scenario":null},{"value":"0,00E+00","module":"C1","scenario":null},{"value":"8,48E-05","module":"C2","scenario":null},{"value":"1,61E-05","module":"C3","scenario":null},{"value":"5,28E-02","module":"C4","scenario":null},{"value":"1,45E-02","module":"D","scenario":null},{"value":"7,10E-01","module":"A1A3","scenario":null}]},{"parameter":"NHWD","unit":"kg","values":[{"value":"5,12E+00","module":"A1","scenario":null},{"value":"1,13E-01","module":"A2","scenario":null},{"value":"3,61E+00","module":"A3","scenario":null},{"value":"2,77E-01","module":"A4","scenario":null},{"value":"1,48E+00","module":"A5","scenario":null},{"value":"1,02E+01","module":"B6","scenario":null},{"value":"0,00E+00","module":"C1","scenario":null},{"value":"1,35E-01","module":"C2","scenario":null},{"value":"1,40E-01","module":"C3","scenario":null},{"value":"8,33E-01","module":"C4","scenario":null},{"value":"-1,35E+00","module":"D","scenario":null},{"value":"8,85E+00","module":"A1A3","scenario":null}]},{"parameter":"RWD","unit":"kg","values":[{"value":"6,70E-04","module":"A1","scenario":null},{"value":"4,44E-05","module":"A2","scenario":null},{"value":"1,24E-04","module":"A3","scenario":null},{"value":"3,95E-05","module":"A4","scenario":null},{"value":"0,00E+00","module":"A5","scenario":null},{"value":"1,72E-02","module":"B6","scenario":null},{"value":"0,00E+00","module":"C1","scenario":null},{"value":"1,06E-05","module":"C2","scenario":null},{"value":"7,98E-07","module":"C3","scenario":null},{"value":"1,63E-06","module":"C4","scenario":null},{"value":"-2,41E-04","module":"D","scenario":null},{"value":"8,39E-04","module":"A1A3","scenario":null}]}],"end_of_life_flow":[{"parameter":"CRU","unit":"kg","values":[{"value":"0,00E+00","module":"A1","scenario":null},{"value":"0,00E+00","module":"A2","scenario":null},{"value":"0,00E+00","module":"A3","scenario":null},{"value":"0,00E+00","module":"A4","scenario":null},{"value":"0,00E+00","module":"A5","scenario":null},{"value":"0,00E+00","module":"B6","scenario":null},{"value":"0,00E+00","module":"C1","scenario":null},{"value":"0,00E+00","module":"C2","scenario":null},{"value":"0,00E+00","module":"C3","scenario":null},{"value":"0,00E+00","module":"C4","scenario":null},{"value":"0,00E+00","module":"D","scenario":null},{"value":"0,00E+00","module":"A1A3","scenario":null}]},{"parameter":"MFR","unit":"kg","values":[{"value":"9,54E-04","module":"A1","scenario":null},{"value":"0,00E+00","module":"A2","scenario":null},{"value":"3,26E+00","module":"A3","scenario":null},{"value":"0,00E+00","module":"A4","scenario":null},{"value":"1,38E+00","module":"A5","scenario":null},{"value":"0,00E+00","module":"B6","scenario":null},{"value":"0,00E+00","module":"C1","scenario":null},{"value":"0,00E+00","module":"C2","scenario":null},{"value":"9,87E-01","module":"C3","scenario":null},{"value":"3,01E-05","module":"C4","scenario":null},{"value":"-1,01E-03","module":"D","scenario":null},{"value":"3,26E+00","module":"A1A3","scenario":null}]},{"parameter":"MER","unit":"kg","values":[{"value":"3,65E-05","module":"A1","scenario":null},{"value":"0,00E+00","module":"A2","scenario":null},{"value":"3,54E-05","module":"A3","scenario":null},{"value":"0,00E+00","module":"A4","scenario":null},{"value":"1,04E-01","module":"A5","scenario":null},{"value":"0,00E+00","module":"B6","scenario":null},{"value":"0,00E+00","module":"C1","scenario":null},{"value":"0,00E+00","module":"C2","scenario":null},{"value":"4,00E-01","module":"C3","scenario":null},{"value":"6,64E-05","module":"C4","scenario":null},{"value":"-1,33E-04","module":"D","scenario":null},{"value":"7,19E-05","module":"A1A3","scenario":null}]},{"parameter":"EEE","unit":"MJ","values":[{"value":"2,64E-04","module":"A1","scenario":null},{"value":"0,00E+00","module":"A2","scenario":null},{"value":"1,22E+00","module":"A3","scenario":null},{"value":"0,00E+00","module":"A4","scenario":null},{"value":"8,47E-02","module":"A5","scenario":null},{"value":"0,00E+00","module":"B6","scenario":null},{"value":"0,00E+00","module":"C1","scenario":null},{"value":"0,00E+00","module":"C2","scenario":null},{"value":"4,32E-01","module":"C3","scenario":null},{"value":"6,24E-04","module":"C4","scenario":null},{"value":"-3,45E-04","module":"D","scenario":null},{"value":"1,22E+00","module":"A1A3","scenario":null}]},{"parameter":"EET","unit":"MJ","values":[{"value":"4,00E-03","module":"A1","scenario":null},{"value":"0,00E+00","module":"A2","scenario":null},{"value":"1,84E+01","module":"A3","scenario":null},{"value":"0,00E+00","module":"A4","scenario":null},{"value":"1,28E+00","module":"A5","scenario":null},{"value":"0,00E+00","module":"B6","scenario":null},{"value":"0,00E+00","module":"C1","scenario":null},{"value":"0,00E+00","module":"C2","scenario":null},{"value":"6,54E+00","module":"C3","scenario":null},{"value":"9,44E-03","module":"C4","scenario":null},{"value":"-5,22E-03","module":"D","scenario":null},{"value":"1,84E+01","module":"A1A3","scenario":null}]}]}