{"product_name":"FVZ-K30","epd_id":"NEPD-8025-7704","declared_unit":{"unit":"stk","amount":1},"compliance":["EN 15804+A2","ISO 14025","ISO 21930"],"producer_name":"TROX Group","environmental_impact":[{"parameter":"GWP-total","unit":"kg CO2-eq","values":[{"value":"1,83E+01","module":"A1-A3","scenario":null},{"value":"1,18E+00","module":"A4","scenario":null},{"value":"4,67E-03","module":"C1","scenario":null},{"value":"7,36E-02","module":"C2","scenario":null},{"value":"5,48E-01","module":"C3","scenario":null},{"value":"4,42E-01","module":"C4","scenario":null},{"value":"-8,29E-01","module":"D","scenario":null}]},{"parameter":"GWP-fossil","unit":"kg CO2-eq","values":[{"value":"1,79E+01","module":"A1-A3","scenario":null},{"value":"1,18E+00","module":"A4","scenario":null},{"value":"4,67E-03","module":"C1","scenario":null},{"value":"7,35E-02","module":"C2","scenario":null},{"value":"5,48E-01","module":"C3","scenario":null},{"value":"4,37E-01","module":"C4","scenario":null},{"value":"-8,27E-01","module":"D","scenario":null}]},{"parameter":"GWP-biogenic","unit":"kg CO2-eq","values":[{"value":"3,03E-01","module":"A1-A3","scenario":null},{"value":"4,87E-04","module":"A4","scenario":null},{"value":"8,75E-07","module":"C1","scenario":null},{"value":"3,04E-05","module":"C2","scenario":null},{"value":"4,46E-04","module":"C3","scenario":null},{"value":"3,84E-04","module":"C4","scenario":null},{"value":"-5,30E-04","module":"D","scenario":null}]},{"parameter":"GWP-luluc","unit":"kg CO2-eq","values":[{"value":"4,38E-02","module":"A1-A3","scenario":null},{"value":"4,19E-04","module":"A4","scenario":null},{"value":"3,68E-07","module":"C1","scenario":null},{"value":"2,62E-05","module":"C2","scenario":null},{"value":"4,51E-05","module":"C3","scenario":null},{"value":"4,12E-03","module":"C4","scenario":null},{"value":"-9,38E-04","module":"D","scenario":null}]},{"parameter":"ODP","unit":"kg CFC11-eq","values":[{"value":"1,94E-06","module":"A1-A3","scenario":null},{"value":"2,66E-07","module":"A4","scenario":null},{"value":"1,01E-09","module":"C1","scenario":null},{"value":"1,67E-08","module":"C2","scenario":null},{"value":"2,06E-08","module":"C3","scenario":null},{"value":"2,29E-08","module":"C4","scenario":null},{"value":"-1,19E-03","module":"D","scenario":null}]},{"parameter":"AP","unit":"mol H+-eq","values":[{"value":"9,62E-02","module":"A1-A3","scenario":null},{"value":"3,38E-03","module":"A4","scenario":null},{"value":"4,88E-05","module":"C1","scenario":null},{"value":"2,11E-04","module":"C2","scenario":null},{"value":"3,29E-04","module":"C3","scenario":null},{"value":"1,93E-03","module":"C4","scenario":null},{"value":"-5,02E-03","module":"D","scenario":null}]},{"parameter":"POCP","unit":"kg NMVOC-eq","values":[{"value":"5,41E-02","module":"A1-A3","scenario":null},{"value":"2,87E-03","module":"A4","scenario":null},{"value":"6,50E-05","module":"C1","scenario":null},{"value":"1,79E-04","module":"C2","scenario":null},{"value":"2,57E-04","module":"C3","scenario":null},{"value":"2,07E-03","module":"C4","scenario":null},{"value":"-4,32E-03","module":"D","scenario":null}]},{"parameter":"ADPE","unit":"kg Sb-eq","values":[{"value":"1,85E-03","module":"A1-A3","scenario":null},{"value":"3,25E-05","module":"A4","scenario":null},{"value":"7,16E-09","module":"C1","scenario":null},{"value":"2,03E-06","module":"C2","scenario":null},{"value":"6,33E-07","module":"C3","scenario":null},{"value":"1,72E-06","module":"C4","scenario":null},{"value":"-7,20E-05","module":"D","scenario":null}]},{"parameter":"ADPF","unit":"MJ","values":[{"value":"2,57E+02","module":"A1-A3","scenario":null},{"value":"1,78E+01","module":"A4","scenario":null},{"value":"6,42E-02","module":"C1","scenario":null},{"value":"1,11E+00","module":"C2","scenario":null},{"value":"7,76E-01","module":"C3","scenario":null},{"value":"4,74E+00","module":"C4","scenario":null},{"value":"-7,09E+00","module":"D","scenario":null}]},{"parameter":"WDP","unit":"m3 world-eq. Deprived","values":[{"value":"9,98E+02","module":"A1-A3","scenario":null},{"value":"1,72E+01","module":"A4","scenario":null},{"value":"1,36E-02","module":"C1","scenario":null},{"value":"1,08E+00","module":"C2","scenario":null},{"value":"2,82E+00","module":"C3","scenario":null},{"value":"8,03E+00","module":"C4","scenario":null},{"value":"3,86E+01","module":"D","scenario":null}]},{"parameter":"EP-freshwater","unit":"kg P-eq","values":[{"value":"1,02E-03","module":"A1-A3","scenario":null},{"value":"9,40E-06","module":"A4","scenario":null},{"value":"1,70E-08","module":"C1","scenario":null},{"value":"5,87E-07","module":"C2","scenario":null},{"value":"4,27E-06","module":"C3","scenario":null},{"value":"1,74E-05","module":"C4","scenario":null},{"value":"-5,80E-05","module":"D","scenario":null}]},{"parameter":"EP-marine","unit":"kg N-eq","values":[{"value":"1,86E-02","module":"A1-A3","scenario":null},{"value":"6,69E-04","module":"A4","scenario":null},{"value":"2,15E-05","module":"C1","scenario":null},{"value":"4,18E-05","module":"C2","scenario":null},{"value":"9,01E-05","module":"C3","scenario":null},{"value":"4,13E-04","module":"C4","scenario":null},{"value":"-9,13E-04","module":"D","scenario":null}]},{"parameter":"EP-terrestrial","unit":"mol N-eq.","values":[{"value":"2,34E-01","module":"A1-A3","scenario":null},{"value":"7,48E-03","module":"A4","scenario":null},{"value":"2,36E-04","module":"C1","scenario":null},{"value":"4,68E-04","module":"C2","scenario":null},{"value":"9,71E-04","module":"C3","scenario":null},{"value":"4,23E-03","module":"C4","scenario":null},{"value":"-9,57E-03","module":"D","scenario":null}]},{"parameter":"GWP-IOBC","unit":"kg CO2-eq","values":[{"value":"1,83E+01","module":"A1-A3","scenario":null},{"value":"1,18E+00","module":"A4","scenario":null},{"value":"4,67E-03","module":"C1","scenario":null},{"value":"7,36E-02","module":"C2","scenario":null},{"value":"5,48E-01","module":"C3","scenario":null},{"value":"4,13E-01","module":"C4","scenario":null},{"value":"-1,23E+00","module":"D","scenario":null}]}],"additional_environmental_impact":[{"parameter":"PM","unit":"Disease incidence","values":[{"value":"9,16E-07","module":"A1-A3","scenario":null},{"value":"7,20E-08","module":"A4","scenario":null},{"value":"1,29E-09","module":"C1","scenario":null},{"value":"4,50E-09","module":"C2","scenario":null},{"value":"4,35E-09","module":"C3","scenario":null},{"value":"3,55E-08","module":"C4","scenario":null},{"value":"-7,66E-08","module":"D","scenario":null}]},{"parameter":"ETP-fw","unit":"CTUe","values":[{"value":"1,12E+03","module":"A1-A3","scenario":null},{"value":"1,32E+01","module":"A4","scenario":null},{"value":"3,51E-02","module":"C1","scenario":null},{"value":"8,24E-01","module":"C2","scenario":null},{"value":"3,70E+00","module":"C3","scenario":null},{"value":"1,91E+01","module":"C4","scenario":null},{"value":"-5,47E+01","module":"D","scenario":null}]},{"parameter":"HTP-c","unit":"CTUh","values":[{"value":"4,75E-08","module":"A1-A3","scenario":null},{"value":"0,00E+00","module":"A4","scenario":null},{"value":"0,00E+00","module":"C1","scenario":null},{"value":"0,00E+00","module":"C2","scenario":null},{"value":"1,79E-10","module":"C3","scenario":null},{"value":"1,83E-09","module":"C4","scenario":null},{"value":"-4,01E-09","module":"D","scenario":null}]},{"parameter":"HTP-nc","unit":"CTUh","values":[{"value":"4,22E-07","module":"A1-A3","scenario":null},{"value":"1,44E-08","module":"A4","scenario":null},{"value":"3,20E-11","module":"C1","scenario":null},{"value":"9,00E-10","module":"C2","scenario":null},{"value":"1,59E-09","module":"C3","scenario":null},{"value":"2,18E-08","module":"C4","scenario":null},{"value":"7,20E-08","module":"D","scenario":null}]},{"parameter":"SQP","unit":"-","values":[{"value":"1,81E+02","module":"A1-A3","scenario":null},{"value":"1,24E+01","module":"A4","scenario":null},{"value":"8,15E-03","module":"C1","scenario":null},{"value":"7,78E-01","module":"C2","scenario":null},{"value":"2,96E-01","module":"C3","scenario":null},{"value":"1,33E+01","module":"C4","scenario":null},{"value":"-2,17E+00","module":"D","scenario":null}]},{"parameter":"IRP","unit":"kBq U235-eq","values":[{"value":"7,55E-01","module":"A1-A3","scenario":null},{"value":"7,77E-02","module":"A4","scenario":null},{"value":"2,75E-04","module":"C1","scenario":null},{"value":"4,86E-03","module":"C2","scenario":null},{"value":"3,43E-03","module":"C3","scenario":null},{"value":"8,23E-03","module":"C4","scenario":null},{"value":"9,18E-04","module":"D","scenario":null}]}],"resource_use":[{"parameter":"PERE","unit":"MJ","values":[{"value":"9,37E+01","module":"A1-A3","scenario":null},{"value":"2,55E-01","module":"A4","scenario":null},{"value":"3,47E-04","module":"C1","scenario":null},{"value":"1,59E-02","module":"C2","scenario":null},{"value":"1,35E-01","module":"C3","scenario":null},{"value":"1,78E+00","module":"C4","scenario":null},{"value":"-2,02E+00","module":"D","scenario":null}]},{"parameter":"PERM","unit":"","values":[{"value":"0,00E+00","module":"A1-A3","scenario":null},{"value":"0,00E+00","module":"A4","scenario":null},{"value":"0,00E+00","module":"C1","scenario":null},{"value":"0,00E+00","module":"C2","scenario":null},{"value":"0,00E+00","module":"C3","scenario":null},{"value":"0,00E+00","module":"C4","scenario":null},{"value":"0,00E+00","module":"D","scenario":null}]},{"parameter":"PERT","unit":"MJ","values":[{"value":"9,37E+01","module":"A1-A3","scenario":null},{"value":"2,55E-01","module":"A4","scenario":null},{"value":"3,47E-04","module":"C1","scenario":null},{"value":"1,59E-02","module":"C2","scenario":null},{"value":"1,35E-01","module":"C3","scenario":null},{"value":"1,78E+00","module":"C4","scenario":null},{"value":"-2,02E+00","module":"D","scenario":null}]},{"parameter":"PENRE","unit":"MJ","values":[{"value":"2,49E+02","module":"A1-A3","scenario":null},{"value":"1,78E+01","module":"A4","scenario":null},{"value":"6,42E-02","module":"C1","scenario":null},{"value":"1,11E+00","module":"C2","scenario":null},{"value":"7,76E-01","module":"C3","scenario":null},{"value":"4,75E+00","module":"C4","scenario":null},{"value":"-7,09E+00","module":"D","scenario":null}]},{"parameter":"PENRM","unit":"MJ","values":[{"value":"8,28E+00","module":"A1-A3","scenario":null},{"value":"0,00E+00","module":"A4","scenario":null},{"value":"0,00E+00","module":"C1","scenario":null},{"value":"0,00E+00","module":"C2","scenario":null},{"value":"-8,28E+00","module":"C3","scenario":null},{"value":"0,00E+00","module":"C4","scenario":null},{"value":"0,00E+00","module":"D","scenario":null}]},{"parameter":"PENRT","unit":"MJ","values":[{"value":"2,57E+02","module":"A1-A3","scenario":null},{"value":"1,78E+01","module":"A4","scenario":null},{"value":"6,42E-02","module":"C1","scenario":null},{"value":"1,11E+00","module":"C2","scenario":null},{"value":"-7,51E+00","module":"C3","scenario":null},{"value":"4,75E+00","module":"C4","scenario":null},{"value":"-7,09E+00","module":"D","scenario":null}]},{"parameter":"SM","unit":"kg","values":[{"value":"5,07E+00","module":"A1-A3","scenario":null},{"value":"0,00E+00","module":"A4","scenario":null},{"value":"3,15E-05","module":"C1","scenario":null},{"value":"0,00E+00","module":"C2","scenario":null},{"value":"0,00E+00","module":"C3","scenario":null},{"value":"4,75E-02","module":"C4","scenario":null},{"value":"-7,33E-04","module":"D","scenario":null}]},{"parameter":"RSF","unit":"MJ","values":[{"value":"1,49E+00","module":"A1-A3","scenario":null},{"value":"9,11E-03","module":"A4","scenario":null},{"value":"8,54E-06","module":"C1","scenario":null},{"value":"5,69E-04","module":"C2","scenario":null},{"value":"2,97E-03","module":"C3","scenario":null},{"value":"6,06E-03","module":"C4","scenario":null},{"value":"2,85E-02","module":"D","scenario":null}]},{"parameter":"NRSF","unit":"MJ","values":[{"value":"2,27E+00","module":"A1-A3","scenario":null},{"value":"3,26E-02","module":"A4","scenario":null},{"value":"1,26E-04","module":"C1","scenario":null},{"value":"2,04E-03","module":"C2","scenario":null},{"value":"0,00E+00","module":"C3","scenario":null},{"value":"4,73E-01","module":"C4","scenario":null},{"value":"7,57E-01","module":"D","scenario":null}]},{"parameter":"FW","unit":"m3","values":[{"value":"2,22E-01","module":"A1-A3","scenario":null},{"value":"1,90E-03","module":"A4","scenario":null},{"value":"3,30E-06","module":"C1","scenario":null},{"value":"1,19E-04","module":"C2","scenario":null},{"value":"7,70E-04","module":"C3","scenario":null},{"value":"2,76E-03","module":"C4","scenario":null},{"value":"-3,65E-03","module":"D","scenario":null}]}],"end_of_life_waste":[{"parameter":"HWD","unit":"kg","values":[{"value":"2,03E-01","module":"A1-A3","scenario":null},{"value":"9,17E-04","module":"A4","scenario":null},{"value":"1,89E-06","module":"C1","scenario":null},{"value":"5,73E-05","module":"C2","scenario":null},{"value":"0,00E+00","module":"C3","scenario":null},{"value":"2,20E+00","module":"C4","scenario":null},{"value":"-4,27E-03","module":"D","scenario":null}]},{"parameter":"NHWD","unit":"kg","values":[{"value":"4,98E+00","module":"A1-A3","scenario":null},{"value":"8,65E-01","module":"A4","scenario":null},{"value":"7,60E-05","module":"C1","scenario":null},{"value":"5,41E-02","module":"C2","scenario":null},{"value":"7,95E-02","module":"C3","scenario":null},{"value":"2,44E-01","module":"C4","scenario":null},{"value":"-3,36E-01","module":"D","scenario":null}]},{"parameter":"RWD","unit":"kg","values":[{"value":"7,42E-04","module":"A1-A3","scenario":null},{"value":"1,21E-04","module":"A4","scenario":null},{"value":"4,46E-07","module":"C1","scenario":null},{"value":"7,57E-06","module":"C2","scenario":null},{"value":"0,00E+00","module":"C3","scenario":null},{"value":"4,44E-07","module":"C4","scenario":null},{"value":"6,02E-07","module":"D","scenario":null}]}],"end_of_life_flow":[{"parameter":"CRU","unit":"kg","values":[{"value":"0,00E+00","module":"A1-A3","scenario":null},{"value":"0,00E+00","module":"A4","scenario":null},{"value":"0,00E+00","module":"C1","scenario":null},{"value":"0,00E+00","module":"C2","scenario":null},{"value":"0,00E+00","module":"C3","scenario":null},{"value":"0,00E+00","module":"C4","scenario":null},{"value":"0,00E+00","module":"D","scenario":null}]},{"parameter":"MFR","unit":"kg","values":[{"value":"7,52E-01","module":"A1-A3","scenario":null},{"value":"0,00E+00","module":"A4","scenario":null},{"value":"3,10E-05","module":"C1","scenario":null},{"value":"0,00E+00","module":"C2","scenario":null},{"value":"1,12E+00","module":"C3","scenario":null},{"value":"1,61E-05","module":"C4","scenario":null},{"value":"-9,86E-05","module":"D","scenario":null}]},{"parameter":"MER","unit":"kg","values":[{"value":"2,44E-01","module":"A1-A3","scenario":null},{"value":"0,00E+00","module":"A4","scenario":null},{"value":"9,60E-08","module":"C1","scenario":null},{"value":"0,00E+00","module":"C2","scenario":null},{"value":"2,56E-01","module":"C3","scenario":null},{"value":"3,93E-07","module":"C4","scenario":null},{"value":"-1,19E-05","module":"D","scenario":null}]},{"parameter":"EEE","unit":"MJ","values":[{"value":"1,44E-01","module":"A1-A3","scenario":null},{"value":"0,00E+00","module":"A4","scenario":null},{"value":"3,29E-07","module":"C1","scenario":null},{"value":"0,00E+00","module":"C2","scenario":null},{"value":"1,86E-01","module":"C3","scenario":null},{"value":"2,54E-05","module":"C4","scenario":null},{"value":"-7,49E-05","module":"D","scenario":null}]},{"parameter":"EET","unit":"MJ","values":[{"value":"2,17E+00","module":"A1-A3","scenario":null},{"value":"0,00E+00","module":"A4","scenario":null},{"value":"4,98E-06","module":"C1","scenario":null},{"value":"0,00E+00","module":"C2","scenario":null},{"value":"2,82E+00","module":"C3","scenario":null},{"value":"3,85E-04","module":"C4","scenario":null},{"value":"-1,13E-03","module":"D","scenario":null}]}]}