{"product_name":"Rax Soft 200 2200 RA>90 Dali","epd_id":"NEPD-8952-8604","declared_unit":{"unit":"stk","amount":1},"compliance":["EN 15804+A2","ISO 14025","ISO 21930"],"producer_name":"SG Armaturen AS","environmental_impact":[{"parameter":"GWP-total","unit":"kg CO2-eq","values":[{"value":"1,85E+01","module":"A1","scenario":null},{"value":"9,42E-03","module":"A2","scenario":null},{"value":"5,05E-01","module":"A3","scenario":null},{"value":"5,52E-01","module":"A4","scenario":null},{"value":"4,33E-01","module":"A5","scenario":null},{"value":"1,99E+01","module":"B6","scenario":null},{"value":"0,00E+00","module":"C1","scenario":null},{"value":"6,67E-02","module":"C2","scenario":null},{"value":"5,86E-01","module":"C3","scenario":null},{"value":"3,98E-02","module":"C4","scenario":null},{"value":"-8,95E-01","module":"D","scenario":null},{"value":"1,90E+01","module":"A1A3","scenario":null}]},{"parameter":"GWP-fossil","unit":"kg CO2-eq","values":[{"value":"1,88E+01","module":"A1","scenario":null},{"value":"9,42E-03","module":"A2","scenario":null},{"value":"5,05E-01","module":"A3","scenario":null},{"value":"5,52E-01","module":"A4","scenario":null},{"value":"4,09E-03","module":"A5","scenario":null},{"value":"1,93E+01","module":"B6","scenario":null},{"value":"0,00E+00","module":"C1","scenario":null},{"value":"6,67E-02","module":"C2","scenario":null},{"value":"5,86E-01","module":"C3","scenario":null},{"value":"3,97E-02","module":"C4","scenario":null},{"value":"-8,92E-01","module":"D","scenario":null},{"value":"1,93E+01","module":"A1A3","scenario":null}]},{"parameter":"GWP-biogenic","unit":"kg CO2-eq","values":[{"value":"-3,39E-01","module":"A1","scenario":null},{"value":"3,67E-06","module":"A2","scenario":null},{"value":"1,26E-04","module":"A3","scenario":null},{"value":"1,96E-04","module":"A4","scenario":null},{"value":"4,29E-01","module":"A5","scenario":null},{"value":"5,32E-01","module":"B6","scenario":null},{"value":"0,00E+00","module":"C1","scenario":null},{"value":"2,60E-05","module":"C2","scenario":null},{"value":"1,21E-04","module":"C3","scenario":null},{"value":"1,31E-05","module":"C4","scenario":null},{"value":"-2,36E-03","module":"D","scenario":null},{"value":"-3,39E-01","module":"A1A3","scenario":null}]},{"parameter":"GWP-luluc","unit":"kg CO2-eq","values":[{"value":"3,02E-02","module":"A1","scenario":null},{"value":"3,44E-06","module":"A2","scenario":null},{"value":"7,95E-05","module":"A3","scenario":null},{"value":"2,75E-04","module":"A4","scenario":null},{"value":"1,35E-06","module":"A5","scenario":null},{"value":"7,94E-02","module":"B6","scenario":null},{"value":"0,00E+00","module":"C1","scenario":null},{"value":"2,44E-05","module":"C2","scenario":null},{"value":"1,25E-04","module":"C3","scenario":null},{"value":"1,10E-04","module":"C4","scenario":null},{"value":"-6,31E-04","module":"D","scenario":null},{"value":"3,03E-02","module":"A1A3","scenario":null}]},{"parameter":"ODP","unit":"kg CFC11-eq","values":[{"value":"6,51E-06","module":"A1","scenario":null},{"value":"2,05E-09","module":"A2","scenario":null},{"value":"7,39E-09","module":"A3","scenario":null},{"value":"1,22E-07","module":"A4","scenario":null},{"value":"8,64E-10","module":"A5","scenario":null},{"value":"1,32E-06","module":"B6","scenario":null},{"value":"0,00E+00","module":"C1","scenario":null},{"value":"1,45E-08","module":"C2","scenario":null},{"value":"4,84E-09","module":"C3","scenario":null},{"value":"1,89E-09","module":"C4","scenario":null},{"value":"-2,27E-03","module":"D","scenario":null},{"value":"6,52E-06","module":"A1A3","scenario":null}]},{"parameter":"AP","unit":"mol H+-eq","values":[{"value":"1,31E-01","module":"A1","scenario":null},{"value":"2,82E-05","module":"A2","scenario":null},{"value":"2,64E-03","module":"A3","scenario":null},{"value":"8,51E-03","module":"A4","scenario":null},{"value":"1,94E-05","module":"A5","scenario":null},{"value":"1,50E-01","module":"B6","scenario":null},{"value":"0,00E+00","module":"C1","scenario":null},{"value":"1,99E-04","module":"C2","scenario":null},{"value":"3,48E-04","module":"C3","scenario":null},{"value":"9,08E-05","module":"C4","scenario":null},{"value":"-6,25E-02","module":"D","scenario":null},{"value":"1,34E-01","module":"A1A3","scenario":null}]},{"parameter":"POCP","unit":"kg NMVOC-eq","values":[{"value":"7,60E-02","module":"A1","scenario":null},{"value":"2,32E-05","module":"A2","scenario":null},{"value":"1,58E-03","module":"A3","scenario":null},{"value":"6,16E-03","module":"A4","scenario":null},{"value":"1,99E-05","module":"A5","scenario":null},{"value":"5,79E-02","module":"B6","scenario":null},{"value":"0,00E+00","module":"C1","scenario":null},{"value":"1,64E-04","module":"C2","scenario":null},{"value":"2,72E-04","module":"C3","scenario":null},{"value":"1,04E-04","module":"C4","scenario":null},{"value":"-1,24E-02","module":"D","scenario":null},{"value":"7,76E-02","module":"A1A3","scenario":null}]},{"parameter":"ADPE","unit":"kg Sb-eq","values":[{"value":"5,08E-03","module":"A1","scenario":null},{"value":"2,53E-07","module":"A2","scenario":null},{"value":"1,56E-06","module":"A3","scenario":null},{"value":"1,05E-05","module":"A4","scenario":null},{"value":"9,96E-08","module":"A5","scenario":null},{"value":"1,44E-03","module":"B6","scenario":null},{"value":"0,00E+00","module":"C1","scenario":null},{"value":"1,79E-06","module":"C2","scenario":null},{"value":"5,10E-07","module":"C3","scenario":null},{"value":"1,04E-07","module":"C4","scenario":null},{"value":"-1,46E-03","module":"D","scenario":null},{"value":"5,08E-03","module":"A1A3","scenario":null}]},{"parameter":"ADPF","unit":"MJ","values":[{"value":"2,26E+02","module":"A1","scenario":null},{"value":"1,39E-01","module":"A2","scenario":null},{"value":"4,47E+00","module":"A3","scenario":null},{"value":"7,79E+00","module":"A4","scenario":null},{"value":"5,73E-02","module":"A5","scenario":null},{"value":"2,63E+02","module":"B6","scenario":null},{"value":"0,00E+00","module":"C1","scenario":null},{"value":"9,85E-01","module":"C2","scenario":null},{"value":"6,53E-01","module":"C3","scenario":null},{"value":"2,34E-01","module":"C4","scenario":null},{"value":"-1,18E+01","module":"D","scenario":null},{"value":"2,30E+02","module":"A1A3","scenario":null}]},{"parameter":"WDP","unit":"m3 world-eq. Deprived","values":[{"value":"5,99E+02","module":"A1","scenario":null},{"value":"4,54E-02","module":"A2","scenario":null},{"value":"7,28E-01","module":"A3","scenario":null},{"value":"5,16E+00","module":"A4","scenario":null},{"value":"7,26E-02","module":"A5","scenario":null},{"value":"4,58E+04","module":"B6","scenario":null},{"value":"0,00E+00","module":"C1","scenario":null},{"value":"3,21E-01","module":"C2","scenario":null},{"value":"6,24E+00","module":"C3","scenario":null},{"value":"1,76E+00","module":"C4","scenario":null},{"value":"2,12E+01","module":"D","scenario":null},{"value":"6,00E+02","module":"A1A3","scenario":null}]},{"parameter":"EP-freshwater","unit":"kg P-eq","values":[{"value":"1,73E-03","module":"A1","scenario":null},{"value":"8,83E-08","module":"A2","scenario":null},{"value":"1,12E-05","module":"A3","scenario":null},{"value":"3,52E-06","module":"A4","scenario":null},{"value":"3,36E-08","module":"A5","scenario":null},{"value":"1,38E-03","module":"B6","scenario":null},{"value":"0,00E+00","module":"C1","scenario":null},{"value":"6,25E-07","module":"C2","scenario":null},{"value":"1,95E-06","module":"C3","scenario":null},{"value":"6,09E-07","module":"C4","scenario":null},{"value":"-3,46E-04","module":"D","scenario":null},{"value":"1,75E-03","module":"A1A3","scenario":null}]},{"parameter":"EP-marine","unit":"kg N-eq","values":[{"value":"2,07E-02","module":"A1","scenario":null},{"value":"5,55E-06","module":"A2","scenario":null},{"value":"5,44E-04","module":"A3","scenario":null},{"value":"2,05E-03","module":"A4","scenario":null},{"value":"6,41E-06","module":"A5","scenario":null},{"value":"1,65E-02","module":"B6","scenario":null},{"value":"0,00E+00","module":"C1","scenario":null},{"value":"3,93E-05","module":"C2","scenario":null},{"value":"9,73E-05","module":"C3","scenario":null},{"value":"4,99E-05","module":"C4","scenario":null},{"value":"-3,16E-03","module":"D","scenario":null},{"value":"2,12E-02","module":"A1A3","scenario":null}]},{"parameter":"EP-terrestrial","unit":"mol N-eq.","values":[{"value":"2,32E-01","module":"A1","scenario":null},{"value":"6,20E-05","module":"A2","scenario":null},{"value":"6,00E-03","module":"A3","scenario":null},{"value":"2,28E-02","module":"A4","scenario":null},{"value":"6,94E-05","module":"A5","scenario":null},{"value":"2,15E-01","module":"B6","scenario":null},{"value":"0,00E+00","module":"C1","scenario":null},{"value":"4,39E-04","module":"C2","scenario":null},{"value":"1,04E-03","module":"C3","scenario":null},{"value":"2,57E-04","module":"C4","scenario":null},{"value":"-4,37E-02","module":"D","scenario":null},{"value":"2,38E-01","module":"A1A3","scenario":null}]},{"parameter":"GWP-IOBC","unit":"kg CO2-eq","values":[{"value":"1,89E+01","module":"A1","scenario":null},{"value":"9,42E-03","module":"A2","scenario":null},{"value":"4,77E-01","module":"A3","scenario":null},{"value":"5,52E-01","module":"A4","scenario":null},{"value":"4,09E-03","module":"A5","scenario":null},{"value":"1,98E+01","module":"B6","scenario":null},{"value":"0,00E+00","module":"C1","scenario":null},{"value":"6,67E-02","module":"C2","scenario":null},{"value":"5,86E-01","module":"C3","scenario":null},{"value":"4,09E-02","module":"C4","scenario":null},{"value":"-8,87E-01","module":"D","scenario":null},{"value":"1,94E+01","module":"A1A3","scenario":null}]}],"additional_environmental_impact":[{"parameter":"PM","unit":"Disease incidence","values":[{"value":"1,11E-06","module":"A1","scenario":null},{"value":"6,06E-10","module":"A2","scenario":null},{"value":"3,56E-08","module":"A3","scenario":null},{"value":"1,95E-08","module":"A4","scenario":null},{"value":"2,86E-10","module":"A5","scenario":null},{"value":"1,08E-06","module":"B6","scenario":null},{"value":"0,00E+00","module":"C1","scenario":null},{"value":"4,31E-09","module":"C2","scenario":null},{"value":"2,11E-09","module":"C3","scenario":null},{"value":"1,67E-09","module":"C4","scenario":null},{"value":"-1,32E-07","module":"D","scenario":null},{"value":"1,15E-06","module":"A1A3","scenario":null}]},{"parameter":"ETP-fw","unit":"CTUe","values":[{"value":"1,15E+03","module":"A1","scenario":null},{"value":"1,13E-01","module":"A2","scenario":null},{"value":"1,31E+01","module":"A3","scenario":null},{"value":"5,31E+00","module":"A4","scenario":null},{"value":"7,64E-02","module":"A5","scenario":null},{"value":"1,20E+03","module":"B6","scenario":null},{"value":"0,00E+00","module":"C1","scenario":null},{"value":"7,98E-01","module":"C2","scenario":null},{"value":"2,16E+00","module":"C3","scenario":null},{"value":"8,95E+01","module":"C4","scenario":null},{"value":"-4,50E+02","module":"D","scenario":null},{"value":"1,17E+03","module":"A1A3","scenario":null}]},{"parameter":"HTP-c","unit":"CTUh","values":[{"value":"1,91E-08","module":"A1","scenario":null},{"value":"0,00E+00","module":"A2","scenario":null},{"value":"1,42E-10","module":"A3","scenario":null},{"value":"0,00E+00","module":"A4","scenario":null},{"value":"2,00E-12","module":"A5","scenario":null},{"value":"5,72E-08","module":"B6","scenario":null},{"value":"0,00E+00","module":"C1","scenario":null},{"value":"0,00E+00","module":"C2","scenario":null},{"value":"1,01E-09","module":"C3","scenario":null},{"value":"6,00E-11","module":"C4","scenario":null},{"value":"-2,00E-09","module":"D","scenario":null},{"value":"1,92E-08","module":"A1A3","scenario":null}]},{"parameter":"HTP-nc","unit":"CTUh","values":[{"value":"7,51E-07","module":"A1","scenario":null},{"value":"1,09E-10","module":"A2","scenario":null},{"value":"6,19E-09","module":"A3","scenario":null},{"value":"3,89E-09","module":"A4","scenario":null},{"value":"9,60E-11","module":"A5","scenario":null},{"value":"1,35E-06","module":"B6","scenario":null},{"value":"0,00E+00","module":"C1","scenario":null},{"value":"7,84E-10","module":"C2","scenario":null},{"value":"5,88E-08","module":"C3","scenario":null},{"value":"4,95E-10","module":"C4","scenario":null},{"value":"-1,62E-07","module":"D","scenario":null},{"value":"7,57E-07","module":"A1A3","scenario":null}]},{"parameter":"SQP","unit":"-","values":[{"value":"6,22E+01","module":"A1","scenario":null},{"value":"9,53E-02","module":"A2","scenario":null},{"value":"9,46E-01","module":"A3","scenario":null},{"value":"3,76E+00","module":"A4","scenario":null},{"value":"3,84E-02","module":"A5","scenario":null},{"value":"1,32E+02","module":"B6","scenario":null},{"value":"0,00E+00","module":"C1","scenario":null},{"value":"6,75E-01","module":"C2","scenario":null},{"value":"1,58E-01","module":"C3","scenario":null},{"value":"6,20E-01","module":"C4","scenario":null},{"value":"-1,23E+01","module":"D","scenario":null},{"value":"6,33E+01","module":"A1A3","scenario":null}]},{"parameter":"IRP","unit":"kBq U235-eq","values":[{"value":"6,18E-01","module":"A1","scenario":null},{"value":"5,78E-04","module":"A2","scenario":null},{"value":"3,86E-03","module":"A3","scenario":null},{"value":"3,38E-02","module":"A4","scenario":null},{"value":"2,45E-04","module":"A5","scenario":null},{"value":"4,77E+00","module":"B6","scenario":null},{"value":"0,00E+00","module":"C1","scenario":null},{"value":"4,09E-03","module":"C2","scenario":null},{"value":"3,16E-03","module":"C3","scenario":null},{"value":"7,66E-04","module":"C4","scenario":null},{"value":"-4,42E-02","module":"D","scenario":null},{"value":"6,22E-01","module":"A1A3","scenario":null}]}],"resource_use":[{"parameter":"PERE","unit":"MJ","values":[{"value":"2,45E+01","module":"A1","scenario":null},{"value":"1,57E-03","module":"A2","scenario":null},{"value":"4,49E-01","module":"A3","scenario":null},{"value":"8,86E-02","module":"A4","scenario":null},{"value":"9,43E-04","module":"A5","scenario":null},{"value":"3,40E+03","module":"B6","scenario":null},{"value":"0,00E+00","module":"C1","scenario":null},{"value":"1,11E-02","module":"C2","scenario":null},{"value":"8,31E-02","module":"C3","scenario":null},{"value":"5,66E-02","module":"C4","scenario":null},{"value":"-3,50E+00","module":"D","scenario":null},{"value":"2,50E+01","module":"A1A3","scenario":null}]},{"parameter":"PERM","unit":"","values":[{"value":"1,52E+00","module":"A1","scenario":null},{"value":"0,00E+00","module":"A2","scenario":null},{"value":"0,00E+00","module":"A3","scenario":null},{"value":"0,00E+00","module":"A4","scenario":null},{"value":"-1,52E+00","module":"A5","scenario":null},{"value":"0,00E+00","module":"B6","scenario":null},{"value":"0,00E+00","module":"C1","scenario":null},{"value":"0,00E+00","module":"C2","scenario":null},{"value":"0,00E+00","module":"C3","scenario":null},{"value":"0,00E+00","module":"C4","scenario":null},{"value":"0,00E+00","module":"D","scenario":null},{"value":"1,52E+00","module":"A1A3","scenario":null}]},{"parameter":"PERT","unit":"MJ","values":[{"value":"2,60E+01","module":"A1","scenario":null},{"value":"1,57E-03","module":"A2","scenario":null},{"value":"4,49E-01","module":"A3","scenario":null},{"value":"8,86E-02","module":"A4","scenario":null},{"value":"-1,52E+00","module":"A5","scenario":null},{"value":"3,40E+03","module":"B6","scenario":null},{"value":"0,00E+00","module":"C1","scenario":null},{"value":"1,11E-02","module":"C2","scenario":null},{"value":"8,31E-02","module":"C3","scenario":null},{"value":"5,66E-02","module":"C4","scenario":null},{"value":"-3,50E+00","module":"D","scenario":null},{"value":"2,65E+01","module":"A1A3","scenario":null}]},{"parameter":"PENRE","unit":"MJ","values":[{"value":"2,14E+02","module":"A1","scenario":null},{"value":"1,39E-01","module":"A2","scenario":null},{"value":"4,47E+00","module":"A3","scenario":null},{"value":"7,80E+00","module":"A4","scenario":null},{"value":"5,73E-02","module":"A5","scenario":null},{"value":"2,63E+02","module":"B6","scenario":null},{"value":"0,00E+00","module":"C1","scenario":null},{"value":"9,85E-01","module":"C2","scenario":null},{"value":"6,54E-01","module":"C3","scenario":null},{"value":"2,34E-01","module":"C4","scenario":null},{"value":"-1,18E+01","module":"D","scenario":null},{"value":"2,18E+02","module":"A1A3","scenario":null}]},{"parameter":"PENRM","unit":"MJ","values":[{"value":"1,20E+01","module":"A1","scenario":null},{"value":"0,00E+00","module":"A2","scenario":null},{"value":"0,00E+00","module":"A3","scenario":null},{"value":"0,00E+00","module":"A4","scenario":null},{"value":"0,00E+00","module":"A5","scenario":null},{"value":"0,00E+00","module":"B6","scenario":null},{"value":"0,00E+00","module":"C1","scenario":null},{"value":"0,00E+00","module":"C2","scenario":null},{"value":"-1,34E+01","module":"C3","scenario":null},{"value":"0,00E+00","module":"C4","scenario":null},{"value":"0,00E+00","module":"D","scenario":null},{"value":"1,20E+01","module":"A1A3","scenario":null}]},{"parameter":"PENRT","unit":"MJ","values":[{"value":"2,26E+02","module":"A1","scenario":null},{"value":"1,39E-01","module":"A2","scenario":null},{"value":"4,47E+00","module":"A3","scenario":null},{"value":"7,80E+00","module":"A4","scenario":null},{"value":"5,73E-02","module":"A5","scenario":null},{"value":"2,63E+02","module":"B6","scenario":null},{"value":"0,00E+00","module":"C1","scenario":null},{"value":"9,85E-01","module":"C2","scenario":null},{"value":"-1,27E+01","module":"C3","scenario":null},{"value":"2,34E-01","module":"C4","scenario":null},{"value":"-1,18E+01","module":"D","scenario":null},{"value":"2,30E+02","module":"A1A3","scenario":null}]},{"parameter":"SM","unit":"kg","values":[{"value":"7,01E-01","module":"A1","scenario":null},{"value":"0,00E+00","module":"A2","scenario":null},{"value":"0,00E+00","module":"A3","scenario":null},{"value":"0,00E+00","module":"A4","scenario":null},{"value":"0,00E+00","module":"A5","scenario":null},{"value":"0,00E+00","module":"B6","scenario":null},{"value":"0,00E+00","module":"C1","scenario":null},{"value":"0,00E+00","module":"C2","scenario":null},{"value":"0,00E+00","module":"C3","scenario":null},{"value":"1,25E-03","module":"C4","scenario":null},{"value":"3,87E-03","module":"D","scenario":null},{"value":"7,01E-01","module":"A1A3","scenario":null}]},{"parameter":"RSF","unit":"MJ","values":[{"value":"3,18E-01","module":"A1","scenario":null},{"value":"3,08E-05","module":"A2","scenario":null},{"value":"3,95E-04","module":"A3","scenario":null},{"value":"2,92E-03","module":"A4","scenario":null},{"value":"3,13E-05","module":"A5","scenario":null},{"value":"2,67E+00","module":"B6","scenario":null},{"value":"0,00E+00","module":"C1","scenario":null},{"value":"2,18E-04","module":"C2","scenario":null},{"value":"1,41E-03","module":"C3","scenario":null},{"value":"2,88E-04","module":"C4","scenario":null},{"value":"-2,91E-04","module":"D","scenario":null},{"value":"3,18E-01","module":"A1A3","scenario":null}]},{"parameter":"NRSF","unit":"MJ","values":[{"value":"3,18E-02","module":"A1","scenario":null},{"value":"2,62E-04","module":"A2","scenario":null},{"value":"3,72E-03","module":"A3","scenario":null},{"value":"1,56E-02","module":"A4","scenario":null},{"value":"1,29E-04","module":"A5","scenario":null},{"value":"6,66E+00","module":"B6","scenario":null},{"value":"0,00E+00","module":"C1","scenario":null},{"value":"1,85E-03","module":"C2","scenario":null},{"value":"-5,83E-05","module":"C3","scenario":null},{"value":"1,09E-02","module":"C4","scenario":null},{"value":"-1,74E-01","module":"D","scenario":null},{"value":"3,58E-02","module":"A1A3","scenario":null}]},{"parameter":"FW","unit":"m3","values":[{"value":"1,77E-01","module":"A1","scenario":null},{"value":"1,56E-05","module":"A2","scenario":null},{"value":"1,22E-02","module":"A3","scenario":null},{"value":"6,70E-04","module":"A4","scenario":null},{"value":"2,70E-05","module":"A5","scenario":null},{"value":"2,54E+01","module":"B6","scenario":null},{"value":"0,00E+00","module":"C1","scenario":null},{"value":"1,10E-04","module":"C2","scenario":null},{"value":"1,00E-03","module":"C3","scenario":null},{"value":"1,99E-04","module":"C4","scenario":null},{"value":"-1,01E-02","module":"D","scenario":null},{"value":"1,89E-01","module":"A1A3","scenario":null}]}],"end_of_life_waste":[{"parameter":"HWD","unit":"kg","values":[{"value":"9,06E-02","module":"A1","scenario":null},{"value":"1,26E-05","module":"A2","scenario":null},{"value":"6,17E-04","module":"A3","scenario":null},{"value":"3,80E-04","module":"A4","scenario":null},{"value":"0,00E+00","module":"A5","scenario":null},{"value":"1,69E-01","module":"B6","scenario":null},{"value":"0,00E+00","module":"C1","scenario":null},{"value":"8,90E-05","module":"C2","scenario":null},{"value":"2,88E-05","module":"C3","scenario":null},{"value":"6,33E-02","module":"C4","scenario":null},{"value":"-3,93E-03","module":"D","scenario":null},{"value":"9,12E-02","module":"A1A3","scenario":null}]},{"parameter":"NHWD","unit":"kg","values":[{"value":"1,96E+00","module":"A1","scenario":null},{"value":"6,68E-03","module":"A2","scenario":null},{"value":"4,17E-02","module":"A3","scenario":null},{"value":"2,41E-01","module":"A4","scenario":null},{"value":"2,53E-01","module":"A5","scenario":null},{"value":"2,02E+01","module":"B6","scenario":null},{"value":"0,00E+00","module":"C1","scenario":null},{"value":"4,73E-02","module":"C2","scenario":null},{"value":"3,89E-02","module":"C3","scenario":null},{"value":"3,68E-01","module":"C4","scenario":null},{"value":"-1,43E-01","module":"D","scenario":null},{"value":"2,01E+00","module":"A1A3","scenario":null}]},{"parameter":"RWD","unit":"kg","values":[{"value":"4,92E-04","module":"A1","scenario":null},{"value":"9,13E-07","module":"A2","scenario":null},{"value":"3,42E-06","module":"A3","scenario":null},{"value":"5,35E-05","module":"A4","scenario":null},{"value":"0,00E+00","module":"A5","scenario":null},{"value":"2,35E-03","module":"B6","scenario":null},{"value":"0,00E+00","module":"C1","scenario":null},{"value":"6,46E-06","module":"C2","scenario":null},{"value":"1,43E-06","module":"C3","scenario":null},{"value":"6,70E-07","module":"C4","scenario":null},{"value":"-3,75E-05","module":"D","scenario":null},{"value":"4,97E-04","module":"A1A3","scenario":null}]}],"end_of_life_flow":[{"parameter":"CRU","unit":"kg","values":[{"value":"0,00E+00","module":"A1","scenario":null},{"value":"0,00E+00","module":"A2","scenario":null},{"value":"0,00E+00","module":"A3","scenario":null},{"value":"0,00E+00","module":"A4","scenario":null},{"value":"0,00E+00","module":"A5","scenario":null},{"value":"0,00E+00","module":"B6","scenario":null},{"value":"0,00E+00","module":"C1","scenario":null},{"value":"0,00E+00","module":"C2","scenario":null},{"value":"0,00E+00","module":"C3","scenario":null},{"value":"0,00E+00","module":"C4","scenario":null},{"value":"0,00E+00","module":"D","scenario":null},{"value":"0,00E+00","module":"A1A3","scenario":null}]},{"parameter":"MFR","unit":"kg","values":[{"value":"0,00E+00","module":"A1","scenario":null},{"value":"0,00E+00","module":"A2","scenario":null},{"value":"1,33E-02","module":"A3","scenario":null},{"value":"0,00E+00","module":"A4","scenario":null},{"value":"2,35E-01","module":"A5","scenario":null},{"value":"0,00E+00","module":"B6","scenario":null},{"value":"0,00E+00","module":"C1","scenario":null},{"value":"0,00E+00","module":"C2","scenario":null},{"value":"3,50E-01","module":"C3","scenario":null},{"value":"1,99E-05","module":"C4","scenario":null},{"value":"-1,51E-04","module":"D","scenario":null},{"value":"1,33E-02","module":"A1A3","scenario":null}]},{"parameter":"MER","unit":"kg","values":[{"value":"0,00E+00","module":"A1","scenario":null},{"value":"0,00E+00","module":"A2","scenario":null},{"value":"2,87E-03","module":"A3","scenario":null},{"value":"0,00E+00","module":"A4","scenario":null},{"value":"3,15E-04","module":"A5","scenario":null},{"value":"0,00E+00","module":"B6","scenario":null},{"value":"0,00E+00","module":"C1","scenario":null},{"value":"0,00E+00","module":"C2","scenario":null},{"value":"2,22E-01","module":"C3","scenario":null},{"value":"4,87E-07","module":"C4","scenario":null},{"value":"-1,99E-05","module":"D","scenario":null},{"value":"2,87E-03","module":"A1A3","scenario":null}]},{"parameter":"EEE","unit":"MJ","values":[{"value":"0,00E+00","module":"A1","scenario":null},{"value":"0,00E+00","module":"A2","scenario":null},{"value":"4,32E-03","module":"A3","scenario":null},{"value":"0,00E+00","module":"A4","scenario":null},{"value":"1,45E-02","module":"A5","scenario":null},{"value":"0,00E+00","module":"B6","scenario":null},{"value":"0,00E+00","module":"C1","scenario":null},{"value":"0,00E+00","module":"C2","scenario":null},{"value":"3,41E-01","module":"C3","scenario":null},{"value":"3,16E-05","module":"C4","scenario":null},{"value":"-4,88E-05","module":"D","scenario":null},{"value":"4,32E-03","module":"A1A3","scenario":null}]},{"parameter":"EET","unit":"MJ","values":[{"value":"0,00E+00","module":"A1","scenario":null},{"value":"0,00E+00","module":"A2","scenario":null},{"value":"6,54E-02","module":"A3","scenario":null},{"value":"0,00E+00","module":"A4","scenario":null},{"value":"2,19E-01","module":"A5","scenario":null},{"value":"0,00E+00","module":"B6","scenario":null},{"value":"0,00E+00","module":"C1","scenario":null},{"value":"0,00E+00","module":"C2","scenario":null},{"value":"5,16E+00","module":"C3","scenario":null},{"value":"4,78E-04","module":"C4","scenario":null},{"value":"-7,39E-04","module":"D","scenario":null},{"value":"6,54E-02","module":"A1A3","scenario":null}]}]}