{"product_name":"SAVE VTR 700 ","epd_id":"NEPD-6362-5623-EN","declared_unit":{"unit":"stk","amount":1},"compliance":["EN 15804+A2","ISO 14025","ISO 21930"],"producer_name":"UAB Systemair","environmental_impact":[{"parameter":"GWP-total","unit":"kg CO2-eq","values":[{"value":"1,28E+03","module":"A1-A3","scenario":null},{"value":"2,70E+01","module":"A4","scenario":null},{"value":"2,48E-01","module":"C1","scenario":null},{"value":"1,69E+00","module":"C2","scenario":null},{"value":"1,17E+01","module":"C3","scenario":null},{"value":"4,60E-01","module":"C4","scenario":null},{"value":"-6,17E+01","module":"D","scenario":null}]},{"parameter":"GWP-fossil","unit":"kg CO2-eq","values":[{"value":"1,26E+03","module":"A1-A3","scenario":null},{"value":"2,70E+01","module":"A4","scenario":null},{"value":"2,48E-01","module":"C1","scenario":null},{"value":"1,69E+00","module":"C2","scenario":null},{"value":"1,17E+01","module":"C3","scenario":null},{"value":"4,59E-01","module":"C4","scenario":null},{"value":"-6,13E+01","module":"D","scenario":null}]},{"parameter":"GWP-biogenic","unit":"kg CO2-eq","values":[{"value":"1,91E+01","module":"A1-A3","scenario":null},{"value":"1,16E-02","module":"A4","scenario":null},{"value":"4,65E-05","module":"C1","scenario":null},{"value":"6,98E-04","module":"C2","scenario":null},{"value":"2,85E-03","module":"C3","scenario":null},{"value":"2,76E-04","module":"C4","scenario":null},{"value":"-1,07E-01","module":"D","scenario":null}]},{"parameter":"GWP-luluc","unit":"kg CO2-eq","values":[{"value":"4,66E+00","module":"A1-A3","scenario":null},{"value":"8,22E-03","module":"A4","scenario":null},{"value":"1,95E-05","module":"C1","scenario":null},{"value":"6,00E-04","module":"C2","scenario":null},{"value":"2,74E-04","module":"C3","scenario":null},{"value":"4,60E-04","module":"C4","scenario":null},{"value":"-3,34E-01","module":"D","scenario":null}]},{"parameter":"ODP","unit":"kg CFC11-eq","values":[{"value":"1,32E-04","module":"A1-A3","scenario":null},{"value":"6,50E-06","module":"A4","scenario":null},{"value":"5,36E-08","module":"C1","scenario":null},{"value":"3,82E-07","module":"C2","scenario":null},{"value":"1,15E-07","module":"C3","scenario":null},{"value":"6,40E-08","module":"C4","scenario":null},{"value":"-2,81E-02","module":"D","scenario":null}]},{"parameter":"AP","unit":"mol H+-eq","values":[{"value":"1,04E+01","module":"A1-A3","scenario":null},{"value":"8,68E-02","module":"A4","scenario":null},{"value":"2,59E-03","module":"C1","scenario":null},{"value":"4,84E-03","module":"C2","scenario":null},{"value":"2,77E-03","module":"C3","scenario":null},{"value":"1,66E-03","module":"C4","scenario":null},{"value":"-6,99E-01","module":"D","scenario":null}]},{"parameter":"POCP","unit":"kg NMVOC-eq","values":[{"value":"4,86E+00","module":"A1-A3","scenario":null},{"value":"8,33E-02","module":"A4","scenario":null},{"value":"3,45E-03","module":"C1","scenario":null},{"value":"4,11E-03","module":"C2","scenario":null},{"value":"2,45E-03","module":"C3","scenario":null},{"value":"1,89E-03","module":"C4","scenario":null},{"value":"-3,33E-01","module":"D","scenario":null}]},{"parameter":"ADPE","unit":"kg Sb-eq","values":[{"value":"5,79E-01","module":"A1-A3","scenario":null},{"value":"4,80E-04","module":"A4","scenario":null},{"value":"3,80E-07","module":"C1","scenario":null},{"value":"4,66E-05","module":"C2","scenario":null},{"value":"4,87E-06","module":"C3","scenario":null},{"value":"2,41E-06","module":"C4","scenario":null},{"value":"-2,82E-03","module":"D","scenario":null}]},{"parameter":"ADPF","unit":"MJ","values":[{"value":"1,75E+04","module":"A1-A3","scenario":null},{"value":"4,38E+02","module":"A4","scenario":null},{"value":"3,41E+00","module":"C1","scenario":null},{"value":"2,55E+01","module":"C2","scenario":null},{"value":"4,58E+00","module":"C3","scenario":null},{"value":"4,88E+00","module":"C4","scenario":null},{"value":"-5,87E+02","module":"D","scenario":null}]},{"parameter":"WDP","unit":"m3 world-eq. Deprived","values":[{"value":"3,68E+05","module":"A1-A3","scenario":null},{"value":"3,36E+02","module":"A4","scenario":null},{"value":"7,25E-01","module":"C1","scenario":null},{"value":"2,47E+01","module":"C2","scenario":null},{"value":"2,39E+01","module":"C3","scenario":null},{"value":"2,61E+01","module":"C4","scenario":null},{"value":"-6,73E+03","module":"D","scenario":null}]},{"parameter":"EP-freshwater","unit":"kg P-eq","values":[{"value":"9,12E-02","module":"A1-A3","scenario":null},{"value":"2,15E-04","module":"A4","scenario":null},{"value":"9,02E-07","module":"C1","scenario":null},{"value":"1,35E-05","module":"C2","scenario":null},{"value":"2,01E-05","module":"C3","scenario":null},{"value":"4,36E-06","module":"C4","scenario":null},{"value":"-5,82E-03","module":"D","scenario":null}]},{"parameter":"EP-marine","unit":"kg N-eq","values":[{"value":"1,38E+00","module":"A1-A3","scenario":null},{"value":"1,90E-02","module":"A4","scenario":null},{"value":"1,14E-03","module":"C1","scenario":null},{"value":"9,59E-04","module":"C2","scenario":null},{"value":"8,88E-04","module":"C3","scenario":null},{"value":"7,83E-04","module":"C4","scenario":null},{"value":"-7,41E-02","module":"D","scenario":null}]},{"parameter":"EP-terrestrial","unit":"mol N-eq.","values":[{"value":"2,74E+01","module":"A1-A3","scenario":null},{"value":"2,12E-01","module":"A4","scenario":null},{"value":"1,26E-02","module":"C1","scenario":null},{"value":"1,07E-02","module":"C2","scenario":null},{"value":"9,63E-03","module":"C3","scenario":null},{"value":"6,12E-03","module":"C4","scenario":null},{"value":"-8,50E-01","module":"D","scenario":null}]},{"parameter":"GWP-IOBC","unit":"kg CO2-eq","values":[{"value":"1,28E+03","module":"A1-A3","scenario":null},{"value":"2,70E+01","module":"A4","scenario":null},{"value":"2,48E-01","module":"C1","scenario":null},{"value":"1,69E+00","module":"C2","scenario":null},{"value":"1,17E+01","module":"C3","scenario":null},{"value":"4,62E-01","module":"C4","scenario":null},{"value":"-8,11E+01","module":"D","scenario":null}]}],"additional_environmental_impact":[{"parameter":"PM","unit":"Disease incidence","values":[{"value":"1,01E-04","module":"A1-A3","scenario":null},{"value":"2,48E-06","module":"A4","scenario":null},{"value":"6,86E-08","module":"C1","scenario":null},{"value":"1,03E-07","module":"C2","scenario":null},{"value":"2,40E-08","module":"C3","scenario":null},{"value":"3,11E-08","module":"C4","scenario":null},{"value":"-5,61E-06","module":"D","scenario":null}]},{"parameter":"ETP-fw","unit":"CTUe","values":[{"value":"5,15E+04","module":"A1-A3","scenario":null},{"value":"3,20E+02","module":"A4","scenario":null},{"value":"1,86E+00","module":"C1","scenario":null},{"value":"1,89E+01","module":"C2","scenario":null},{"value":"5,33E+01","module":"C3","scenario":null},{"value":"9,30E+02","module":"C4","scenario":null},{"value":"-6,12E+03","module":"D","scenario":null}]},{"parameter":"HTP-c","unit":"CTUh","values":[{"value":"5,48E-06","module":"A1-A3","scenario":null},{"value":"0,00E+00","module":"A4","scenario":null},{"value":"0,00E+00","module":"C1","scenario":null},{"value":"0,00E+00","module":"C2","scenario":null},{"value":"1,01E-09","module":"C3","scenario":null},{"value":"3,55E-09","module":"C4","scenario":null},{"value":"-2,96E-07","module":"D","scenario":null}]},{"parameter":"HTP-nc","unit":"CTUh","values":[{"value":"8,51E-05","module":"A1-A3","scenario":null},{"value":"3,10E-07","module":"A4","scenario":null},{"value":"1,69E-09","module":"C1","scenario":null},{"value":"2,06E-08","module":"C2","scenario":null},{"value":"2,27E-08","module":"C3","scenario":null},{"value":"2,25E-07","module":"C4","scenario":null},{"value":"-1,81E-07","module":"D","scenario":null}]},{"parameter":"SQP","unit":"-","values":[{"value":"1,09E+04","module":"A1-A3","scenario":null},{"value":"5,02E+02","module":"A4","scenario":null},{"value":"4,33E-01","module":"C1","scenario":null},{"value":"1,78E+01","module":"C2","scenario":null},{"value":"1,59E+00","module":"C3","scenario":null},{"value":"1,47E+01","module":"C4","scenario":null},{"value":"-1,09E+02","module":"D","scenario":null}]},{"parameter":"IRP","unit":"kBq U235-eq","values":[{"value":"9,53E+01","module":"A1-A3","scenario":null},{"value":"1,91E+00","module":"A4","scenario":null},{"value":"1,46E-02","module":"C1","scenario":null},{"value":"1,11E-01","module":"C2","scenario":null},{"value":"1,94E-02","module":"C3","scenario":null},{"value":"2,10E-02","module":"C4","scenario":null},{"value":"-7,76E-01","module":"D","scenario":null}]}],"resource_use":[{"parameter":"PERE","unit":"MJ","values":[{"value":"3,32E+03","module":"A1-A3","scenario":null},{"value":"5,51E+00","module":"A4","scenario":null},{"value":"1,84E-02","module":"C1","scenario":null},{"value":"3,65E-01","module":"C2","scenario":null},{"value":"6,64E-01","module":"C3","scenario":null},{"value":"3,40E-01","module":"C4","scenario":null},{"value":"-1,44E+02","module":"D","scenario":null}]},{"parameter":"PERM","unit":"","values":[{"value":"0,00E+00","module":"A1-A3","scenario":null},{"value":"0,00E+00","module":"A4","scenario":null},{"value":"0,00E+00","module":"C1","scenario":null},{"value":"0,00E+00","module":"C2","scenario":null},{"value":"0,00E+00","module":"C3","scenario":null},{"value":"0,00E+00","module":"C4","scenario":null},{"value":"0,00E+00","module":"D","scenario":null}]},{"parameter":"PERT","unit":"MJ","values":[{"value":"3,55E+03","module":"A1-A3","scenario":null},{"value":"5,51E+00","module":"A4","scenario":null},{"value":"1,84E-02","module":"C1","scenario":null},{"value":"3,65E-01","module":"C2","scenario":null},{"value":"6,64E-01","module":"C3","scenario":null},{"value":"3,40E-01","module":"C4","scenario":null},{"value":"-1,44E+02","module":"D","scenario":null}]},{"parameter":"PENRE","unit":"MJ","values":[{"value":"1,73E+04","module":"A1-A3","scenario":null},{"value":"4,38E+02","module":"A4","scenario":null},{"value":"3,41E+00","module":"C1","scenario":null},{"value":"2,55E+01","module":"C2","scenario":null},{"value":"4,59E+00","module":"C3","scenario":null},{"value":"4,88E+00","module":"C4","scenario":null},{"value":"-5,87E+02","module":"D","scenario":null}]},{"parameter":"PENRM","unit":"MJ","values":[{"value":"1,94E+02","module":"A1-A3","scenario":null},{"value":"0,00E+00","module":"A4","scenario":null},{"value":"0,00E+00","module":"C1","scenario":null},{"value":"0,00E+00","module":"C2","scenario":null},{"value":"-1,72E+02","module":"C3","scenario":null},{"value":"0,00E+00","module":"C4","scenario":null},{"value":"0,00E+00","module":"D","scenario":null}]},{"parameter":"PENRT","unit":"MJ","values":[{"value":"1,75E+04","module":"A1-A3","scenario":null},{"value":"4,38E+02","module":"A4","scenario":null},{"value":"3,41E+00","module":"C1","scenario":null},{"value":"2,55E+01","module":"C2","scenario":null},{"value":"-1,67E+02","module":"C3","scenario":null},{"value":"4,88E+00","module":"C4","scenario":null},{"value":"-5,87E+02","module":"D","scenario":null}]},{"parameter":"SM","unit":"kg","values":[{"value":"1,19E+02","module":"A1-A3","scenario":null},{"value":"0,00E+00","module":"A4","scenario":null},{"value":"1,67E-03","module":"C1","scenario":null},{"value":"0,00E+00","module":"C2","scenario":null},{"value":"4,07E-05","module":"C3","scenario":null},{"value":"5,17E-03","module":"C4","scenario":null},{"value":"6,54E-01","module":"D","scenario":null}]},{"parameter":"RSF","unit":"MJ","values":[{"value":"1,19E+02","module":"A1-A3","scenario":null},{"value":"1,93E-01","module":"A4","scenario":null},{"value":"4,54E-04","module":"C1","scenario":null},{"value":"1,31E-02","module":"C2","scenario":null},{"value":"1,45E-02","module":"C3","scenario":null},{"value":"3,76E-03","module":"C4","scenario":null},{"value":"1,58E+00","module":"D","scenario":null}]},{"parameter":"NRSF","unit":"MJ","values":[{"value":"1,52E+01","module":"A1-A3","scenario":null},{"value":"6,46E-01","module":"A4","scenario":null},{"value":"6,68E-03","module":"C1","scenario":null},{"value":"4,67E-02","module":"C2","scenario":null},{"value":"-1,31E-04","module":"C3","scenario":null},{"value":"5,64E-02","module":"C4","scenario":null},{"value":"4,34E+01","module":"D","scenario":null}]},{"parameter":"FW","unit":"m3","values":[{"value":"1,45E+01","module":"A1-A3","scenario":null},{"value":"4,98E-02","module":"A4","scenario":null},{"value":"1,76E-04","module":"C1","scenario":null},{"value":"2,73E-03","module":"C2","scenario":null},{"value":"2,86E-02","module":"C3","scenario":null},{"value":"5,84E-03","module":"C4","scenario":null},{"value":"-5,81E-01","module":"D","scenario":null}]}],"end_of_life_waste":[{"parameter":"HWD","unit":"kg","values":[{"value":"1,04E+01","module":"A1-A3","scenario":null},{"value":"2,40E-02","module":"A4","scenario":null},{"value":"1,00E-04","module":"C1","scenario":null},{"value":"1,31E-03","module":"C2","scenario":null},{"value":"9,33E-04","module":"C3","scenario":null},{"value":"3,26E-01","module":"C4","scenario":null},{"value":"-1,83E-01","module":"D","scenario":null}]},{"parameter":"NHWD","unit":"kg","values":[{"value":"3,29E+02","module":"A1-A3","scenario":null},{"value":"3,81E+01","module":"A4","scenario":null},{"value":"4,04E-03","module":"C1","scenario":null},{"value":"1,24E+00","module":"C2","scenario":null},{"value":"4,28E-01","module":"C3","scenario":null},{"value":"2,54E+01","module":"C4","scenario":null},{"value":"-2,33E+01","module":"D","scenario":null}]},{"parameter":"RWD","unit":"kg","values":[{"value":"7,43E-02","module":"A1-A3","scenario":null},{"value":"2,99E-03","module":"A4","scenario":null},{"value":"2,37E-05","module":"C1","scenario":null},{"value":"1,74E-04","module":"C2","scenario":null},{"value":"1,01E-06","module":"C3","scenario":null},{"value":"1,05E-05","module":"C4","scenario":null},{"value":"-7,50E-04","module":"D","scenario":null}]}],"end_of_life_flow":[{"parameter":"CRU","unit":"kg","values":[{"value":"0,00E+00","module":"A1-A3","scenario":null},{"value":"0,00E+00","module":"A4","scenario":null},{"value":"0,00E+00","module":"C1","scenario":null},{"value":"0,00E+00","module":"C2","scenario":null},{"value":"0,00E+00","module":"C3","scenario":null},{"value":"0,00E+00","module":"C4","scenario":null},{"value":"0,00E+00","module":"D","scenario":null}]},{"parameter":"MFR","unit":"kg","values":[{"value":"2,06E+01","module":"A1-A3","scenario":null},{"value":"0,00E+00","module":"A4","scenario":null},{"value":"1,64E-03","module":"C1","scenario":null},{"value":"0,00E+00","module":"C2","scenario":null},{"value":"1,59E+02","module":"C3","scenario":null},{"value":"4,29E-04","module":"C4","scenario":null},{"value":"-2,56E-02","module":"D","scenario":null}]},{"parameter":"MER","unit":"kg","values":[{"value":"2,25E+00","module":"A1-A3","scenario":null},{"value":"0,00E+00","module":"A4","scenario":null},{"value":"5,10E-06","module":"C1","scenario":null},{"value":"0,00E+00","module":"C2","scenario":null},{"value":"3,25E+00","module":"C3","scenario":null},{"value":"7,05E-06","module":"C4","scenario":null},{"value":"-3,37E-03","module":"D","scenario":null}]},{"parameter":"EEE","unit":"MJ","values":[{"value":"1,49E+00","module":"A1-A3","scenario":null},{"value":"0,00E+00","module":"A4","scenario":null},{"value":"1,75E-05","module":"C1","scenario":null},{"value":"0,00E+00","module":"C2","scenario":null},{"value":"4,55E+00","module":"C3","scenario":null},{"value":"2,95E-04","module":"C4","scenario":null},{"value":"-8,26E-03","module":"D","scenario":null}]},{"parameter":"EET","unit":"MJ","values":[{"value":"2,26E+01","module":"A1-A3","scenario":null},{"value":"0,00E+00","module":"A4","scenario":null},{"value":"2,64E-04","module":"C1","scenario":null},{"value":"0,00E+00","module":"C2","scenario":null},{"value":"6,89E+01","module":"C3","scenario":null},{"value":"4,47E-03","module":"C4","scenario":null},{"value":"-1,25E-01","module":"D","scenario":null}]}]}