{"product_name":"SM 05-83t (287x592x635/5)","epd_id":"NEPD-9154-8726","declared_unit":{"unit":"stk","amount":1},"compliance":["EN 15804+A2","ISO 14025","ISO 21930"],"producer_name":"Interfil AS","environmental_impact":[{"parameter":"GWP-total","unit":"kg CO2-eq","values":[{"value":"5,65E-01","module":"A1-A3","scenario":null},{"value":"4,91E-02","module":"A4","scenario":null},{"value":"1,97E-03","module":"C1","scenario":null},{"value":"1,39E-02","module":"C2","scenario":null},{"value":"1,44E+00","module":"C3","scenario":null},{"value":"9,39E-03","module":"C4","scenario":null},{"value":"-5,72E-02","module":"D","scenario":null}]},{"parameter":"GWP-fossil","unit":"kg CO2-eq","values":[{"value":"1,57E+00","module":"A1-A3","scenario":null},{"value":"4,91E-02","module":"A4","scenario":null},{"value":"1,97E-03","module":"C1","scenario":null},{"value":"1,39E-02","module":"C2","scenario":null},{"value":"4,31E-01","module":"C3","scenario":null},{"value":"9,38E-03","module":"C4","scenario":null},{"value":"-5,54E-02","module":"D","scenario":null}]},{"parameter":"GWP-biogenic","unit":"kg CO2-eq","values":[{"value":"-1,01E+00","module":"A1-A3","scenario":null},{"value":"2,03E-05","module":"A4","scenario":null},{"value":"3,69E-07","module":"C1","scenario":null},{"value":"5,75E-06","module":"C2","scenario":null},{"value":"1,01E+00","module":"C3","scenario":null},{"value":"7,47E-06","module":"C4","scenario":null},{"value":"-1,70E-04","module":"D","scenario":null}]},{"parameter":"GWP-luluc","unit":"kg CO2-eq","values":[{"value":"5,68E-03","module":"A1-A3","scenario":null},{"value":"1,75E-05","module":"A4","scenario":null},{"value":"1,55E-07","module":"C1","scenario":null},{"value":"4,95E-06","module":"C2","scenario":null},{"value":"6,28E-05","module":"C3","scenario":null},{"value":"9,85E-07","module":"C4","scenario":null},{"value":"-1,62E-03","module":"D","scenario":null}]},{"parameter":"ODP","unit":"kg CFC11-eq","values":[{"value":"1,52E-07","module":"A1-A3","scenario":null},{"value":"1,11E-08","module":"A4","scenario":null},{"value":"4,25E-10","module":"C1","scenario":null},{"value":"3,15E-09","module":"C2","scenario":null},{"value":"2,84E-08","module":"C3","scenario":null},{"value":"5,16E-10","module":"C4","scenario":null},{"value":"-3,39E-03","module":"D","scenario":null}]},{"parameter":"AP","unit":"mol H+-eq","values":[{"value":"9,19E-03","module":"A1-A3","scenario":null},{"value":"1,41E-04","module":"A4","scenario":null},{"value":"2,06E-05","module":"C1","scenario":null},{"value":"3,99E-05","module":"C2","scenario":null},{"value":"5,03E-04","module":"C3","scenario":null},{"value":"2,07E-05","module":"C4","scenario":null},{"value":"-4,34E-04","module":"D","scenario":null}]},{"parameter":"POCP","unit":"kg NMVOC-eq","values":[{"value":"7,21E-03","module":"A1-A3","scenario":null},{"value":"1,20E-04","module":"A4","scenario":null},{"value":"2,74E-05","module":"C1","scenario":null},{"value":"3,39E-05","module":"C2","scenario":null},{"value":"4,07E-04","module":"C3","scenario":null},{"value":"1,83E-05","module":"C4","scenario":null},{"value":"-4,13E-04","module":"D","scenario":null}]},{"parameter":"ADPE","unit":"kg Sb-eq","values":[{"value":"3,56E-05","module":"A1-A3","scenario":null},{"value":"1,35E-06","module":"A4","scenario":null},{"value":"3,02E-09","module":"C1","scenario":null},{"value":"3,84E-07","module":"C2","scenario":null},{"value":"9,05E-07","module":"C3","scenario":null},{"value":"2,01E-08","module":"C4","scenario":null},{"value":"-7,62E-07","module":"D","scenario":null}]},{"parameter":"ADPF","unit":"MJ","values":[{"value":"3,04E+01","module":"A1-A3","scenario":null},{"value":"7,42E-01","module":"A4","scenario":null},{"value":"2,71E-02","module":"C1","scenario":null},{"value":"2,10E-01","module":"C2","scenario":null},{"value":"1,07E+00","module":"C3","scenario":null},{"value":"4,83E-02","module":"C4","scenario":null},{"value":"-7,53E-01","module":"D","scenario":null}]},{"parameter":"WDP","unit":"m3 world-eq. Deprived","values":[{"value":"1,89E+02","module":"A1-A3","scenario":null},{"value":"7,17E-01","module":"A4","scenario":null},{"value":"5,75E-03","module":"C1","scenario":null},{"value":"2,03E-01","module":"C2","scenario":null},{"value":"3,81E+00","module":"C3","scenario":null},{"value":"1,07E+00","module":"C4","scenario":null},{"value":"-1,40E+01","module":"D","scenario":null}]},{"parameter":"EP-freshwater","unit":"kg P-eq","values":[{"value":"7,69E-05","module":"A1-A3","scenario":null},{"value":"3,92E-07","module":"A4","scenario":null},{"value":"7,16E-09","module":"C1","scenario":null},{"value":"1,11E-07","module":"C2","scenario":null},{"value":"5,71E-06","module":"C3","scenario":null},{"value":"9,41E-08","module":"C4","scenario":null},{"value":"-4,70E-06","module":"D","scenario":null}]},{"parameter":"EP-marine","unit":"kg N-eq","values":[{"value":"2,15E-03","module":"A1-A3","scenario":null},{"value":"2,79E-05","module":"A4","scenario":null},{"value":"9,08E-06","module":"C1","scenario":null},{"value":"7,90E-06","module":"C2","scenario":null},{"value":"1,44E-04","module":"C3","scenario":null},{"value":"5,66E-06","module":"C4","scenario":null},{"value":"-1,34E-04","module":"D","scenario":null}]},{"parameter":"EP-terrestrial","unit":"mol N-eq.","values":[{"value":"2,23E-02","module":"A1-A3","scenario":null},{"value":"3,12E-04","module":"A4","scenario":null},{"value":"9,96E-05","module":"C1","scenario":null},{"value":"8,84E-05","module":"C2","scenario":null},{"value":"1,55E-03","module":"C3","scenario":null},{"value":"6,59E-05","module":"C4","scenario":null},{"value":"-1,45E-03","module":"D","scenario":null}]},{"parameter":"GWP-IOBC","unit":"kg CO2-eq","values":[{"value":"1,58E+00","module":"A1-A3","scenario":null},{"value":"4,91E-02","module":"A4","scenario":null},{"value":"1,97E-03","module":"C1","scenario":null},{"value":"1,39E-02","module":"C2","scenario":null},{"value":"1,00E+00","module":"C3","scenario":null},{"value":"1,07E-02","module":"C4","scenario":null},{"value":"-5,96E-02","module":"D","scenario":null}]}],"additional_environmental_impact":[{"parameter":"PM","unit":"Disease incidence","values":[{"value":"1,15E-07","module":"A1-A3","scenario":null},{"value":"3,00E-09","module":"A4","scenario":null},{"value":"5,44E-10","module":"C1","scenario":null},{"value":"8,51E-10","module":"C2","scenario":null},{"value":"6,46E-09","module":"C3","scenario":null},{"value":"1,60E-10","module":"C4","scenario":null},{"value":"-2,39E-08","module":"D","scenario":null}]},{"parameter":"ETP-fw","unit":"CTUe","values":[{"value":"6,93E+01","module":"A1-A3","scenario":null},{"value":"5,50E-01","module":"A4","scenario":null},{"value":"1,48E-02","module":"C1","scenario":null},{"value":"1,56E-01","module":"C2","scenario":null},{"value":"5,95E+00","module":"C3","scenario":null},{"value":"1,30E-01","module":"C4","scenario":null},{"value":"-4,13E+00","module":"D","scenario":null}]},{"parameter":"HTP-c","unit":"CTUh","values":[{"value":"1,18E-09","module":"A1-A3","scenario":null},{"value":"0,00E+00","module":"A4","scenario":null},{"value":"0,00E+00","module":"C1","scenario":null},{"value":"0,00E+00","module":"C2","scenario":null},{"value":"2,66E-10","module":"C3","scenario":null},{"value":"7,00E-12","module":"C4","scenario":null},{"value":"-1,04E-10","module":"D","scenario":null}]},{"parameter":"HTP-nc","unit":"CTUh","values":[{"value":"3,89E-08","module":"A1-A3","scenario":null},{"value":"6,01E-10","module":"A4","scenario":null},{"value":"1,30E-11","module":"C1","scenario":null},{"value":"1,70E-10","module":"C2","scenario":null},{"value":"3,19E-09","module":"C3","scenario":null},{"value":"2,54E-10","module":"C4","scenario":null},{"value":"-2,98E-09","module":"D","scenario":null}]},{"parameter":"SQP","unit":"-","values":[{"value":"4,16E+01","module":"A1-A3","scenario":null},{"value":"5,19E-01","module":"A4","scenario":null},{"value":"3,43E-03","module":"C1","scenario":null},{"value":"1,47E-01","module":"C2","scenario":null},{"value":"3,96E-01","module":"C3","scenario":null},{"value":"1,31E-01","module":"C4","scenario":null},{"value":"-4,47E+00","module":"D","scenario":null}]},{"parameter":"IRP","unit":"kBq U235-eq","values":[{"value":"8,24E-02","module":"A1-A3","scenario":null},{"value":"3,24E-03","module":"A4","scenario":null},{"value":"1,16E-04","module":"C1","scenario":null},{"value":"9,18E-04","module":"C2","scenario":null},{"value":"4,66E-03","module":"C3","scenario":null},{"value":"2,59E-04","module":"C4","scenario":null},{"value":"-4,86E-03","module":"D","scenario":null}]}],"resource_use":[{"parameter":"PERE","unit":"MJ","values":[{"value":"1,87E+01","module":"A1-A3","scenario":null},{"value":"1,06E-02","module":"A4","scenario":null},{"value":"1,46E-04","module":"C1","scenario":null},{"value":"3,01E-03","module":"C2","scenario":null},{"value":"1,79E-01","module":"C3","scenario":null},{"value":"5,24E-03","module":"C4","scenario":null},{"value":"-4,56E+00","module":"D","scenario":null}]},{"parameter":"PERM","unit":"","values":[{"value":"8,28E+00","module":"A1-A3","scenario":null},{"value":"0,00E+00","module":"A4","scenario":null},{"value":"0,00E+00","module":"C1","scenario":null},{"value":"0,00E+00","module":"C2","scenario":null},{"value":"-7,00E+00","module":"C3","scenario":null},{"value":"0,00E+00","module":"C4","scenario":null},{"value":"0,00E+00","module":"D","scenario":null}]},{"parameter":"PERT","unit":"MJ","values":[{"value":"2,70E+01","module":"A1-A3","scenario":null},{"value":"1,06E-02","module":"A4","scenario":null},{"value":"1,46E-04","module":"C1","scenario":null},{"value":"3,01E-03","module":"C2","scenario":null},{"value":"-6,82E+00","module":"C3","scenario":null},{"value":"5,24E-03","module":"C4","scenario":null},{"value":"-4,56E+00","module":"D","scenario":null}]},{"parameter":"PENRE","unit":"MJ","values":[{"value":"2,40E+01","module":"A1-A3","scenario":null},{"value":"7,42E-01","module":"A4","scenario":null},{"value":"2,71E-02","module":"C1","scenario":null},{"value":"2,10E-01","module":"C2","scenario":null},{"value":"1,08E+00","module":"C3","scenario":null},{"value":"4,85E-02","module":"C4","scenario":null},{"value":"-7,53E-01","module":"D","scenario":null}]},{"parameter":"PENRM","unit":"MJ","values":[{"value":"7,21E+00","module":"A1-A3","scenario":null},{"value":"0,00E+00","module":"A4","scenario":null},{"value":"0,00E+00","module":"C1","scenario":null},{"value":"0,00E+00","module":"C2","scenario":null},{"value":"0,00E+00","module":"C3","scenario":null},{"value":"0,00E+00","module":"C4","scenario":null},{"value":"0,00E+00","module":"D","scenario":null}]},{"parameter":"PENRT","unit":"MJ","values":[{"value":"3,12E+01","module":"A1-A3","scenario":null},{"value":"7,42E-01","module":"A4","scenario":null},{"value":"2,71E-02","module":"C1","scenario":null},{"value":"2,10E-01","module":"C2","scenario":null},{"value":"1,08E+00","module":"C3","scenario":null},{"value":"4,85E-02","module":"C4","scenario":null},{"value":"-7,53E-01","module":"D","scenario":null}]},{"parameter":"SM","unit":"kg","values":[{"value":"2,90E-01","module":"A1-A3","scenario":null},{"value":"0,00E+00","module":"A4","scenario":null},{"value":"1,33E-05","module":"C1","scenario":null},{"value":"0,00E+00","module":"C2","scenario":null},{"value":"0,00E+00","module":"C3","scenario":null},{"value":"0,00E+00","module":"C4","scenario":null},{"value":"0,00E+00","module":"D","scenario":null}]},{"parameter":"RSF","unit":"MJ","values":[{"value":"7,49E-02","module":"A1-A3","scenario":null},{"value":"3,80E-04","module":"A4","scenario":null},{"value":"3,60E-06","module":"C1","scenario":null},{"value":"1,08E-04","module":"C2","scenario":null},{"value":"3,95E-03","module":"C3","scenario":null},{"value":"1,02E-04","module":"C4","scenario":null},{"value":"-8,44E-04","module":"D","scenario":null}]},{"parameter":"NRSF","unit":"MJ","values":[{"value":"2,63E-01","module":"A1-A3","scenario":null},{"value":"1,36E-03","module":"A4","scenario":null},{"value":"5,30E-05","module":"C1","scenario":null},{"value":"3,85E-04","module":"C2","scenario":null},{"value":"0,00E+00","module":"C3","scenario":null},{"value":"3,82E-03","module":"C4","scenario":null},{"value":"-2,38E-01","module":"D","scenario":null}]},{"parameter":"FW","unit":"m3","values":[{"value":"7,45E-02","module":"A1-A3","scenario":null},{"value":"7,93E-05","module":"A4","scenario":null},{"value":"1,39E-06","module":"C1","scenario":null},{"value":"2,25E-05","module":"C2","scenario":null},{"value":"1,46E-03","module":"C3","scenario":null},{"value":"7,83E-05","module":"C4","scenario":null},{"value":"-8,33E-03","module":"D","scenario":null}]}],"end_of_life_waste":[{"parameter":"HWD","unit":"kg","values":[{"value":"7,56E-03","module":"A1-A3","scenario":null},{"value":"3,83E-05","module":"A4","scenario":null},{"value":"7,96E-07","module":"C1","scenario":null},{"value":"1,08E-05","module":"C2","scenario":null},{"value":"0,00E+00","module":"C3","scenario":null},{"value":"1,58E-02","module":"C4","scenario":null},{"value":"-8,65E-05","module":"D","scenario":null}]},{"parameter":"NHWD","unit":"kg","values":[{"value":"2,96E-01","module":"A1-A3","scenario":null},{"value":"3,61E-02","module":"A4","scenario":null},{"value":"3,20E-05","module":"C1","scenario":null},{"value":"1,02E-02","module":"C2","scenario":null},{"value":"1,02E-01","module":"C3","scenario":null},{"value":"2,65E-02","module":"C4","scenario":null},{"value":"-2,10E-02","module":"D","scenario":null}]},{"parameter":"RWD","unit":"kg","values":[{"value":"7,79E-05","module":"A1-A3","scenario":null},{"value":"5,05E-06","module":"A4","scenario":null},{"value":"1,88E-07","module":"C1","scenario":null},{"value":"1,43E-06","module":"C2","scenario":null},{"value":"0,00E+00","module":"C3","scenario":null},{"value":"5,04E-08","module":"C4","scenario":null},{"value":"-3,77E-06","module":"D","scenario":null}]}],"end_of_life_flow":[{"parameter":"CRU","unit":"kg","values":[{"value":"0,00E+00","module":"A1-A3","scenario":null},{"value":"0,00E+00","module":"A4","scenario":null},{"value":"0,00E+00","module":"C1","scenario":null},{"value":"0,00E+00","module":"C2","scenario":null},{"value":"0,00E+00","module":"C3","scenario":null},{"value":"0,00E+00","module":"C4","scenario":null},{"value":"0,00E+00","module":"D","scenario":null}]},{"parameter":"MFR","unit":"kg","values":[{"value":"3,08E-02","module":"A1-A3","scenario":null},{"value":"0,00E+00","module":"A4","scenario":null},{"value":"1,30E-05","module":"C1","scenario":null},{"value":"0,00E+00","module":"C2","scenario":null},{"value":"8,14E-03","module":"C3","scenario":null},{"value":"0,00E+00","module":"C4","scenario":null},{"value":"0,00E+00","module":"D","scenario":null}]},{"parameter":"MER","unit":"kg","values":[{"value":"4,83E-03","module":"A1-A3","scenario":null},{"value":"0,00E+00","module":"A4","scenario":null},{"value":"4,05E-08","module":"C1","scenario":null},{"value":"0,00E+00","module":"C2","scenario":null},{"value":"7,54E-01","module":"C3","scenario":null},{"value":"0,00E+00","module":"C4","scenario":null},{"value":"0,00E+00","module":"D","scenario":null}]},{"parameter":"EEE","unit":"MJ","values":[{"value":"3,95E-03","module":"A1-A3","scenario":null},{"value":"0,00E+00","module":"A4","scenario":null},{"value":"1,39E-07","module":"C1","scenario":null},{"value":"0,00E+00","module":"C2","scenario":null},{"value":"5,02E-01","module":"C3","scenario":null},{"value":"0,00E+00","module":"C4","scenario":null},{"value":"0,00E+00","module":"D","scenario":null}]},{"parameter":"EET","unit":"MJ","values":[{"value":"5,98E-02","module":"A1-A3","scenario":null},{"value":"0,00E+00","module":"A4","scenario":null},{"value":"2,10E-06","module":"C1","scenario":null},{"value":"0,00E+00","module":"C2","scenario":null},{"value":"7,59E+00","module":"C3","scenario":null},{"value":"0,00E+00","module":"C4","scenario":null},{"value":"0,00E+00","module":"D","scenario":null}]}]}