{"product_name":"Hydro Aluminium Sheet Ingot Products","epd_id":"NEPD-2262-1034-EN","declared_unit":{"unit":"ton","amount":1},"compliance":["EN 15804","ISO 14025","ISO 21930"],"producer_name":"Hydro Aluminium AS","environmental_impact":[{"parameter":"GWP-total","unit":"kg CO2-eq","values":[{"value":"4,65E+00","module":"A1-A3","scenario":null},{"value":"3,44E-02","module":"A4","scenario":null},{"value":"6,91E-03","module":"C2","scenario":null},{"value":"2,22E-01","module":"C3","scenario":null},{"value":"0,00E+00","module":"C4","scenario":null},{"value":"-4,31E+00","module":"D","scenario":null}]},{"parameter":"ODP","unit":"kg CFC11-eq","values":[{"value":"4,16E-07","module":"A1-A3","scenario":null},{"value":"1,20E-08","module":"A4","scenario":null},{"value":"1,28E-09","module":"C2","scenario":null},{"value":"8,89E-09","module":"C3","scenario":null},{"value":"0,00E+00","module":"C4","scenario":null},{"value":"-2,64E-07","module":"D","scenario":null}]},{"parameter":"AP","unit":"mol H+-eq","values":[{"value":"2,70E-02","module":"A1-A3","scenario":null},{"value":"4,40E-04","module":"A4","scenario":null},{"value":"2,71E-05","module":"C2","scenario":null},{"value":"6,28E-04","module":"C3","scenario":null},{"value":"0,00E+00","module":"C4","scenario":null},{"value":"-2,74E-02","module":"D","scenario":null}]},{"parameter":"EP","unit":"kg PO_4^3-eq","values":[{"value":"6,40E-03","module":"A1-A3","scenario":null},{"value":"7,14E-05","module":"A4","scenario":null},{"value":"6,36E-06","module":"C2","scenario":null},{"value":"4,46E-04","module":"C3","scenario":null},{"value":"0,00E+00","module":"C4","scenario":null},{"value":"-6,79E-03","module":"D","scenario":null}]},{"parameter":"POCP","unit":"kg NMVOC-eq","values":[{"value":"1,46E-03","module":"A1-A3","scenario":null},{"value":"1,55E-05","module":"A4","scenario":null},{"value":"1,14E-06","module":"C2","scenario":null},{"value":"2,77E-05","module":"C3","scenario":null},{"value":"0,00E+00","module":"C4","scenario":null},{"value":"-2,31E-03","module":"D","scenario":null}]},{"parameter":"ADPE","unit":"kg Sb-eq","values":[{"value":"8,92E-06","module":"A1-A3","scenario":null},{"value":"2,59E-08","module":"A4","scenario":null},{"value":"2,08E-08","module":"C2","scenario":null},{"value":"1,46E-06","module":"C3","scenario":null},{"value":"0,00E+00","module":"C4","scenario":null},{"value":"-1,08E-05","module":"D","scenario":null}]},{"parameter":"ADPF","unit":"MJ","values":[{"value":"4,48E+01","module":"A1-A3","scenario":null},{"value":"1,03E+00","module":"A4","scenario":null},{"value":"1,11E-01","module":"C2","scenario":null},{"value":"1,23E+00","module":"C3","scenario":null},{"value":"0,00E+00","module":"C4","scenario":null},{"value":"-4,17E+01","module":"D","scenario":null}]}],"additional_environmental_impact":[],"resource_use":[{"parameter":"PERE","unit":"MJ","values":[{"value":"5,95E+01","module":"A1-A3","scenario":null},{"value":"1,75E-02","module":"A4","scenario":null},{"value":"1,06E-03","module":"C2","scenario":null},{"value":"1,53E-01","module":"C3","scenario":null},{"value":"0,00E+00","module":"C4","scenario":null},{"value":"-2,03E+01","module":"D","scenario":null}]},{"parameter":"PERM","unit":"","values":[{"value":"0,00E+00","module":"A1-A3","scenario":null},{"value":"0,00E+00","module":"A4","scenario":null},{"value":"0,00E+00","module":"C2","scenario":null},{"value":"0,00E+00","module":"C3","scenario":null},{"value":"0,00E+00","module":"C4","scenario":null},{"value":"0,00E+00","module":"D","scenario":null}]},{"parameter":"PERT","unit":"MJ","values":[{"value":"5,95E+01","module":"A1-A3","scenario":null},{"value":"1,75E-02","module":"A4","scenario":null},{"value":"1,06E-03","module":"C2","scenario":null},{"value":"1,53E-01","module":"C3","scenario":null},{"value":"0,00E+00","module":"C4","scenario":null},{"value":"-2,03E+01","module":"D","scenario":null}]},{"parameter":"PENRE","unit":"MJ","values":[{"value":"4,58E+01","module":"A1-A3","scenario":null},{"value":"1,02E+00","module":"A4","scenario":null},{"value":"1,07E-01","module":"C2","scenario":null},{"value":"1,38E+00","module":"C3","scenario":null},{"value":"0,00E+00","module":"C4","scenario":null},{"value":"-5,07E+01","module":"D","scenario":null}]},{"parameter":"PENRM","unit":"MJ","values":[{"value":"0,00E+00","module":"A1-A3","scenario":null},{"value":"0,00E+00","module":"A4","scenario":null},{"value":"0,00E+00","module":"C2","scenario":null},{"value":"0,00E+00","module":"C3","scenario":null},{"value":"0,00E+00","module":"C4","scenario":null},{"value":"0,00E+00","module":"D","scenario":null}]},{"parameter":"PENRT","unit":"MJ","values":[{"value":"4,58E+01","module":"A1-A3","scenario":null},{"value":"1,02E+00","module":"A4","scenario":null},{"value":"1,07E-01","module":"C2","scenario":null},{"value":"1,38E+00","module":"C3","scenario":null},{"value":"0,00E+00","module":"C4","scenario":null},{"value":"-5,07E+01","module":"D","scenario":null}]},{"parameter":"SM","unit":"kg","values":[{"value":"0,00E+00","module":"A1-A3","scenario":null},{"value":"0,00E+00","module":"A4","scenario":null},{"value":"0,00E+00","module":"C2","scenario":null},{"value":"0,00E+00","module":"C3","scenario":null},{"value":"0,00E+00","module":"C4","scenario":null},{"value":"0,00E+00","module":"D","scenario":null}]},{"parameter":"RSF","unit":"MJ","values":[{"value":"0,00E+00","module":"A1-A3","scenario":null},{"value":"0,00E+00","module":"A4","scenario":null},{"value":"0,00E+00","module":"C2","scenario":null},{"value":"0,00E+00","module":"C3","scenario":null},{"value":"0,00E+00","module":"C4","scenario":null},{"value":"0,00E+00","module":"D","scenario":null}]},{"parameter":"NRSF","unit":"MJ","values":[{"value":"0,00E+00","module":"A1-A3","scenario":null},{"value":"0,00E+00","module":"A4","scenario":null},{"value":"0,00E+00","module":"C2","scenario":null},{"value":"0,00E+00","module":"C3","scenario":null},{"value":"0,00E+00","module":"C4","scenario":null},{"value":"0,00E+00","module":"D","scenario":null}]},{"parameter":"FW","unit":"m3","values":[{"value":"9,37E-02","module":"A1-A3","scenario":null},{"value":"1,47E-04","module":"A4","scenario":null},{"value":"2,00E-05","module":"C2","scenario":null},{"value":"0,00E+00","module":"C3","scenario":null},{"value":"0,00E+00","module":"C4","scenario":null},{"value":"-3,86E-02","module":"D","scenario":null}]}],"end_of_life_waste":[{"parameter":"HWD","unit":"kg","values":[{"value":"2,09E-02","module":"A1-A3","scenario":null},{"value":"5,18E-07","module":"A4","scenario":null},{"value":"6,76E-08","module":"C2","scenario":null},{"value":"5,43E-03","module":"C3","scenario":null},{"value":"0,00E+00","module":"C4","scenario":null},{"value":"4,35E-03","module":"D","scenario":null}]},{"parameter":"NHWD","unit":"kg","values":[{"value":"3,37E+00","module":"A1-A3","scenario":null},{"value":"9,09E-03","module":"A4","scenario":null},{"value":"5,65E-03","module":"C2","scenario":null},{"value":"1,24E+00","module":"C3","scenario":null},{"value":"5,94E-02","module":"C4","scenario":null},{"value":"-2,20E+00","module":"D","scenario":null}]},{"parameter":"RWD","unit":"kg","values":[{"value":"1,87E-04","module":"A1-A3","scenario":null},{"value":"7,05E-06","module":"A4","scenario":null},{"value":"7,21E-07","module":"C2","scenario":null},{"value":"4,45E-06","module":"C3","scenario":null},{"value":"0,00E+00","module":"C4","scenario":null},{"value":"-2,00E-04","module":"D","scenario":null}]}],"end_of_life_flow":[{"parameter":"CRU","unit":"kg","values":[{"value":"0,00E+00","module":"A1-A3","scenario":null},{"value":"0,00E+00","module":"A4","scenario":null},{"value":"0,00E+00","module":"C2","scenario":null},{"value":"0,00E+00","module":"C3","scenario":null},{"value":"0,00E+00","module":"C4","scenario":null},{"value":"0,00E+00","module":"D","scenario":null}]},{"parameter":"MFR","unit":"kg","values":[{"value":"0,00E+00","module":"A1-A3","scenario":null},{"value":"0,00E+00","module":"A4","scenario":null},{"value":"0,00E+00","module":"C2","scenario":null},{"value":"8,22E-01","module":"C3","scenario":null},{"value":"0,00E+00","module":"C4","scenario":null},{"value":"0,00E+00","module":"D","scenario":null}]},{"parameter":"MER","unit":"kg","values":[{"value":"0,00E+00","module":"A1-A3","scenario":null},{"value":"0,00E+00","module":"A4","scenario":null},{"value":"0,00E+00","module":"C2","scenario":null},{"value":"1,38E-01","module":"C3","scenario":null},{"value":"0,00E+00","module":"C4","scenario":null},{"value":"0,00E+00","module":"D","scenario":null}]},{"parameter":"EEE","unit":"MJ","values":[{"value":"0,00E+00","module":"A1-A3","scenario":null},{"value":"0,00E+00","module":"A4","scenario":null},{"value":"0,00E+00","module":"C2","scenario":null},{"value":"0,00E+00","module":"C3","scenario":null},{"value":"0,00E+00","module":"C4","scenario":null},{"value":"0,00E+00","module":"D","scenario":null}]},{"parameter":"EET","unit":"MJ","values":[{"value":"0,00E+00","module":"A1-A3","scenario":null},{"value":"0,00E+00","module":"A4","scenario":null},{"value":"0,00E+00","module":"C2","scenario":null},{"value":"0,00E+00","module":"C3","scenario":null},{"value":"0,00E+00","module":"C4","scenario":null},{"value":"0,00E+00","module":"D","scenario":null}]}]}