{"product_name":"Arena 1200","epd_id":"NEPD-8953-8605","declared_unit":{"unit":"stk","amount":1},"compliance":["EN 15804+A2","ISO 14025","ISO 21930"],"producer_name":"SG Armaturen AS","environmental_impact":[{"parameter":"GWP-total","unit":"kg CO2-eq","values":[{"value":"5,81E+01","module":"A1","scenario":null},{"value":"1,66E-01","module":"A2","scenario":null},{"value":"2,47E+00","module":"A3","scenario":null},{"value":"5,82E-01","module":"A4","scenario":null},{"value":"3,43E-01","module":"A5","scenario":null},{"value":"1,08E+02","module":"B6","scenario":null},{"value":"0,00E+00","module":"C1","scenario":null},{"value":"1,94E-01","module":"C2","scenario":null},{"value":"7,49E-01","module":"C3","scenario":null},{"value":"3,24E-01","module":"C4","scenario":null},{"value":"-1,56E+00","module":"D","scenario":null},{"value":"6,07E+01","module":"A1A3","scenario":null}]},{"parameter":"GWP-fossil","unit":"kg CO2-eq","values":[{"value":"5,78E+01","module":"A1","scenario":null},{"value":"1,65E-01","module":"A2","scenario":null},{"value":"2,32E+00","module":"A3","scenario":null},{"value":"5,82E-01","module":"A4","scenario":null},{"value":"3,24E-03","module":"A5","scenario":null},{"value":"1,04E+02","module":"B6","scenario":null},{"value":"0,00E+00","module":"C1","scenario":null},{"value":"1,94E-01","module":"C2","scenario":null},{"value":"7,48E-01","module":"C3","scenario":null},{"value":"3,23E-01","module":"C4","scenario":null},{"value":"-1,56E+00","module":"D","scenario":null},{"value":"6,03E+01","module":"A1A3","scenario":null}]},{"parameter":"GWP-biogenic","unit":"kg CO2-eq","values":[{"value":"1,67E-01","module":"A1","scenario":null},{"value":"6,83E-05","module":"A2","scenario":null},{"value":"1,39E-01","module":"A3","scenario":null},{"value":"2,41E-04","module":"A4","scenario":null},{"value":"3,40E-01","module":"A5","scenario":null},{"value":"2,88E+00","module":"B6","scenario":null},{"value":"0,00E+00","module":"C1","scenario":null},{"value":"8,02E-05","module":"C2","scenario":null},{"value":"2,32E-04","module":"C3","scenario":null},{"value":"6,38E-04","module":"C4","scenario":null},{"value":"-3,99E-03","module":"D","scenario":null},{"value":"3,05E-01","module":"A1A3","scenario":null}]},{"parameter":"GWP-luluc","unit":"kg CO2-eq","values":[{"value":"8,66E-02","module":"A1","scenario":null},{"value":"5,94E-05","module":"A2","scenario":null},{"value":"7,92E-03","module":"A3","scenario":null},{"value":"2,07E-04","module":"A4","scenario":null},{"value":"1,07E-06","module":"A5","scenario":null},{"value":"4,30E-01","module":"B6","scenario":null},{"value":"0,00E+00","module":"C1","scenario":null},{"value":"6,90E-05","module":"C2","scenario":null},{"value":"2,90E-04","module":"C3","scenario":null},{"value":"3,72E-04","module":"C4","scenario":null},{"value":"-3,05E-03","module":"D","scenario":null},{"value":"9,45E-02","module":"A1A3","scenario":null}]},{"parameter":"ODP","unit":"kg CFC11-eq","values":[{"value":"4,54E-06","module":"A1","scenario":null},{"value":"3,75E-08","module":"A2","scenario":null},{"value":"1,29E-07","module":"A3","scenario":null},{"value":"1,32E-07","module":"A4","scenario":null},{"value":"6,83E-10","module":"A5","scenario":null},{"value":"7,15E-06","module":"B6","scenario":null},{"value":"0,00E+00","module":"C1","scenario":null},{"value":"4,39E-08","module":"C2","scenario":null},{"value":"7,22E-09","module":"C3","scenario":null},{"value":"3,28E-08","module":"C4","scenario":null},{"value":"-2,68E-03","module":"D","scenario":null},{"value":"4,71E-06","module":"A1A3","scenario":null}]},{"parameter":"AP","unit":"mol H+-eq","values":[{"value":"4,38E-01","module":"A1","scenario":null},{"value":"5,18E-04","module":"A2","scenario":null},{"value":"8,83E-03","module":"A3","scenario":null},{"value":"1,67E-03","module":"A4","scenario":null},{"value":"1,53E-05","module":"A5","scenario":null},{"value":"8,15E-01","module":"B6","scenario":null},{"value":"0,00E+00","module":"C1","scenario":null},{"value":"5,57E-04","module":"C2","scenario":null},{"value":"5,59E-04","module":"C3","scenario":null},{"value":"6,18E-04","module":"C4","scenario":null},{"value":"-9,54E-02","module":"D","scenario":null},{"value":"4,47E-01","module":"A1A3","scenario":null}]},{"parameter":"POCP","unit":"kg NMVOC-eq","values":[{"value":"2,32E-01","module":"A1","scenario":null},{"value":"4,33E-04","module":"A2","scenario":null},{"value":"5,37E-03","module":"A3","scenario":null},{"value":"1,42E-03","module":"A4","scenario":null},{"value":"1,58E-05","module":"A5","scenario":null},{"value":"3,13E-01","module":"B6","scenario":null},{"value":"0,00E+00","module":"C1","scenario":null},{"value":"4,72E-04","module":"C2","scenario":null},{"value":"4,02E-04","module":"C3","scenario":null},{"value":"5,21E-04","module":"C4","scenario":null},{"value":"-1,99E-02","module":"D","scenario":null},{"value":"2,38E-01","module":"A1A3","scenario":null}]},{"parameter":"ADPE","unit":"kg Sb-eq","values":[{"value":"6,98E-03","module":"A1","scenario":null},{"value":"4,54E-06","module":"A2","scenario":null},{"value":"1,77E-05","module":"A3","scenario":null},{"value":"1,61E-05","module":"A4","scenario":null},{"value":"7,87E-08","module":"A5","scenario":null},{"value":"7,78E-03","module":"B6","scenario":null},{"value":"0,00E+00","module":"C1","scenario":null},{"value":"5,35E-06","module":"C2","scenario":null},{"value":"7,06E-07","module":"C3","scenario":null},{"value":"1,14E-06","module":"C4","scenario":null},{"value":"-1,63E-03","module":"D","scenario":null},{"value":"7,00E-03","module":"A1A3","scenario":null}]},{"parameter":"ADPF","unit":"MJ","values":[{"value":"7,48E+02","module":"A1","scenario":null},{"value":"2,50E+00","module":"A2","scenario":null},{"value":"3,07E+01","module":"A3","scenario":null},{"value":"8,79E+00","module":"A4","scenario":null},{"value":"4,53E-02","module":"A5","scenario":null},{"value":"1,42E+03","module":"B6","scenario":null},{"value":"0,00E+00","module":"C1","scenario":null},{"value":"2,93E+00","module":"C2","scenario":null},{"value":"1,14E+00","module":"C3","scenario":null},{"value":"1,68E+00","module":"C4","scenario":null},{"value":"-1,81E+01","module":"D","scenario":null},{"value":"7,82E+02","module":"A1A3","scenario":null}]},{"parameter":"WDP","unit":"m3 world-eq. Deprived","values":[{"value":"2,82E+03","module":"A1","scenario":null},{"value":"2,40E+00","module":"A2","scenario":null},{"value":"3,62E+02","module":"A3","scenario":null},{"value":"8,50E+00","module":"A4","scenario":null},{"value":"5,74E-02","module":"A5","scenario":null},{"value":"2,48E+05","module":"B6","scenario":null},{"value":"0,00E+00","module":"C1","scenario":null},{"value":"2,83E+00","module":"C2","scenario":null},{"value":"9,74E+00","module":"C3","scenario":null},{"value":"1,06E+01","module":"C4","scenario":null},{"value":"-1,11E+01","module":"D","scenario":null},{"value":"3,18E+03","module":"A1A3","scenario":null}]},{"parameter":"EP-freshwater","unit":"kg P-eq","values":[{"value":"8,09E-03","module":"A1","scenario":null},{"value":"1,32E-06","module":"A2","scenario":null},{"value":"1,60E-04","module":"A3","scenario":null},{"value":"4,65E-06","module":"A4","scenario":null},{"value":"2,66E-08","module":"A5","scenario":null},{"value":"7,50E-03","module":"B6","scenario":null},{"value":"0,00E+00","module":"C1","scenario":null},{"value":"1,55E-06","module":"C2","scenario":null},{"value":"3,76E-06","module":"C3","scenario":null},{"value":"7,56E-06","module":"C4","scenario":null},{"value":"-5,94E-04","module":"D","scenario":null},{"value":"8,25E-03","module":"A1A3","scenario":null}]},{"parameter":"EP-marine","unit":"kg N-eq","values":[{"value":"6,25E-02","module":"A1","scenario":null},{"value":"1,05E-04","module":"A2","scenario":null},{"value":"1,77E-03","module":"A3","scenario":null},{"value":"3,31E-04","module":"A4","scenario":null},{"value":"5,07E-06","module":"A5","scenario":null},{"value":"8,96E-02","module":"B6","scenario":null},{"value":"0,00E+00","module":"C1","scenario":null},{"value":"1,10E-04","module":"C2","scenario":null},{"value":"1,42E-04","module":"C3","scenario":null},{"value":"1,73E-04","module":"C4","scenario":null},{"value":"-4,93E-03","module":"D","scenario":null},{"value":"6,44E-02","module":"A1A3","scenario":null}]},{"parameter":"EP-terrestrial","unit":"mol N-eq.","values":[{"value":"6,95E-01","module":"A1","scenario":null},{"value":"1,17E-03","module":"A2","scenario":null},{"value":"2,31E-02","module":"A3","scenario":null},{"value":"3,70E-03","module":"A4","scenario":null},{"value":"5,49E-05","module":"A5","scenario":null},{"value":"1,17E+00","module":"B6","scenario":null},{"value":"0,00E+00","module":"C1","scenario":null},{"value":"1,23E-03","module":"C2","scenario":null},{"value":"1,53E-03","module":"C3","scenario":null},{"value":"1,57E-03","module":"C4","scenario":null},{"value":"-6,86E-02","module":"D","scenario":null},{"value":"7,20E-01","module":"A1A3","scenario":null}]},{"parameter":"GWP-IOBC","unit":"kg CO2-eq","values":[{"value":"5,77E+01","module":"A1","scenario":null},{"value":"1,66E-01","module":"A2","scenario":null},{"value":"2,95E+00","module":"A3","scenario":null},{"value":"5,82E-01","module":"A4","scenario":null},{"value":"0,00E+00","module":"A5","scenario":null},{"value":"1,07E+02","module":"B6","scenario":null},{"value":"0,00E+00","module":"C1","scenario":null},{"value":"1,94E-01","module":"C2","scenario":null},{"value":"7,49E-01","module":"C3","scenario":null},{"value":"2,60E-01","module":"C4","scenario":null},{"value":"-1,67E+00","module":"D","scenario":null},{"value":"6,08E+01","module":"A1A3","scenario":null}]}],"additional_environmental_impact":[{"parameter":"PM","unit":"Disease incidence","values":[{"value":"3,16E-06","module":"A1","scenario":null},{"value":"1,00E-08","module":"A2","scenario":null},{"value":"1,18E-07","module":"A3","scenario":null},{"value":"3,56E-08","module":"A4","scenario":null},{"value":"2,26E-10","module":"A5","scenario":null},{"value":"5,84E-06","module":"B6","scenario":null},{"value":"0,00E+00","module":"C1","scenario":null},{"value":"1,19E-08","module":"C2","scenario":null},{"value":"3,53E-09","module":"C3","scenario":null},{"value":"1,00E-08","module":"C4","scenario":null},{"value":"-2,33E-07","module":"D","scenario":null},{"value":"3,29E-06","module":"A1A3","scenario":null}]},{"parameter":"ETP-fw","unit":"CTUe","values":[{"value":"3,45E+03","module":"A1","scenario":null},{"value":"1,85E+00","module":"A2","scenario":null},{"value":"5,39E+01","module":"A3","scenario":null},{"value":"6,52E+00","module":"A4","scenario":null},{"value":"6,04E-02","module":"A5","scenario":null},{"value":"6,48E+03","module":"B6","scenario":null},{"value":"0,00E+00","module":"C1","scenario":null},{"value":"2,17E+00","module":"C2","scenario":null},{"value":"3,14E+00","module":"C3","scenario":null},{"value":"3,64E+02","module":"C4","scenario":null},{"value":"-7,60E+02","module":"D","scenario":null},{"value":"3,50E+03","module":"A1A3","scenario":null}]},{"parameter":"HTP-c","unit":"CTUh","values":[{"value":"1,49E-07","module":"A1","scenario":null},{"value":"0,00E+00","module":"A2","scenario":null},{"value":"1,07E-09","module":"A3","scenario":null},{"value":"0,00E+00","module":"A4","scenario":null},{"value":"2,00E-12","module":"A5","scenario":null},{"value":"3,10E-07","module":"B6","scenario":null},{"value":"0,00E+00","module":"C1","scenario":null},{"value":"0,00E+00","module":"C2","scenario":null},{"value":"1,32E-09","module":"C3","scenario":null},{"value":"4,08E-10","module":"C4","scenario":null},{"value":"-7,99E-09","module":"D","scenario":null},{"value":"1,50E-07","module":"A1A3","scenario":null}]},{"parameter":"HTP-nc","unit":"CTUh","values":[{"value":"3,67E-06","module":"A1","scenario":null},{"value":"2,01E-09","module":"A2","scenario":null},{"value":"3,94E-08","module":"A3","scenario":null},{"value":"7,12E-09","module":"A4","scenario":null},{"value":"7,60E-11","module":"A5","scenario":null},{"value":"7,29E-06","module":"B6","scenario":null},{"value":"0,00E+00","module":"C1","scenario":null},{"value":"2,37E-09","module":"C2","scenario":null},{"value":"7,79E-08","module":"C3","scenario":null},{"value":"3,06E-09","module":"C4","scenario":null},{"value":"-4,75E-07","module":"D","scenario":null},{"value":"3,71E-06","module":"A1A3","scenario":null}]},{"parameter":"SQP","unit":"-","values":[{"value":"2,20E+02","module":"A1","scenario":null},{"value":"1,74E+00","module":"A2","scenario":null},{"value":"5,38E+01","module":"A3","scenario":null},{"value":"6,15E+00","module":"A4","scenario":null},{"value":"3,04E-02","module":"A5","scenario":null},{"value":"7,17E+02","module":"B6","scenario":null},{"value":"0,00E+00","module":"C1","scenario":null},{"value":"2,05E+00","module":"C2","scenario":null},{"value":"2,39E-01","module":"C3","scenario":null},{"value":"2,05E+00","module":"C4","scenario":null},{"value":"-1,70E+01","module":"D","scenario":null},{"value":"2,76E+02","module":"A1A3","scenario":null}]},{"parameter":"IRP","unit":"kBq U235-eq","values":[{"value":"2,93E+00","module":"A1","scenario":null},{"value":"1,09E-02","module":"A2","scenario":null},{"value":"1,30E-01","module":"A3","scenario":null},{"value":"3,84E-02","module":"A4","scenario":null},{"value":"1,94E-04","module":"A5","scenario":null},{"value":"2,58E+01","module":"B6","scenario":null},{"value":"0,00E+00","module":"C1","scenario":null},{"value":"1,28E-02","module":"C2","scenario":null},{"value":"5,66E-03","module":"C3","scenario":null},{"value":"6,96E-03","module":"C4","scenario":null},{"value":"-5,32E-02","module":"D","scenario":null},{"value":"3,07E+00","module":"A1A3","scenario":null}]}],"resource_use":[{"parameter":"PERE","unit":"MJ","values":[{"value":"7,50E+01","module":"A1","scenario":null},{"value":"3,56E-02","module":"A2","scenario":null},{"value":"3,20E+01","module":"A3","scenario":null},{"value":"1,26E-01","module":"A4","scenario":null},{"value":"7,45E-04","module":"A5","scenario":null},{"value":"1,84E+04","module":"B6","scenario":null},{"value":"0,00E+00","module":"C1","scenario":null},{"value":"4,20E-02","module":"C2","scenario":null},{"value":"1,70E-01","module":"C3","scenario":null},{"value":"3,50E-01","module":"C4","scenario":null},{"value":"-5,42E+00","module":"D","scenario":null},{"value":"1,07E+02","module":"A1A3","scenario":null}]},{"parameter":"PERM","unit":"","values":[{"value":"1,64E+00","module":"A1","scenario":null},{"value":"0,00E+00","module":"A2","scenario":null},{"value":"0,00E+00","module":"A3","scenario":null},{"value":"0,00E+00","module":"A4","scenario":null},{"value":"-1,64E+00","module":"A5","scenario":null},{"value":"0,00E+00","module":"B6","scenario":null},{"value":"0,00E+00","module":"C1","scenario":null},{"value":"0,00E+00","module":"C2","scenario":null},{"value":"0,00E+00","module":"C3","scenario":null},{"value":"0,00E+00","module":"C4","scenario":null},{"value":"0,00E+00","module":"D","scenario":null},{"value":"1,64E+00","module":"A1A3","scenario":null}]},{"parameter":"PERT","unit":"MJ","values":[{"value":"7,66E+01","module":"A1","scenario":null},{"value":"3,56E-02","module":"A2","scenario":null},{"value":"3,20E+01","module":"A3","scenario":null},{"value":"1,26E-01","module":"A4","scenario":null},{"value":"-1,64E+00","module":"A5","scenario":null},{"value":"1,84E+04","module":"B6","scenario":null},{"value":"0,00E+00","module":"C1","scenario":null},{"value":"4,20E-02","module":"C2","scenario":null},{"value":"1,70E-01","module":"C3","scenario":null},{"value":"3,50E-01","module":"C4","scenario":null},{"value":"-5,42E+00","module":"D","scenario":null},{"value":"1,09E+02","module":"A1A3","scenario":null}]},{"parameter":"PENRE","unit":"MJ","values":[{"value":"7,32E+02","module":"A1","scenario":null},{"value":"2,50E+00","module":"A2","scenario":null},{"value":"3,07E+01","module":"A3","scenario":null},{"value":"8,79E+00","module":"A4","scenario":null},{"value":"4,53E-02","module":"A5","scenario":null},{"value":"1,43E+03","module":"B6","scenario":null},{"value":"0,00E+00","module":"C1","scenario":null},{"value":"2,93E+00","module":"C2","scenario":null},{"value":"1,14E+00","module":"C3","scenario":null},{"value":"1,68E+00","module":"C4","scenario":null},{"value":"-1,81E+01","module":"D","scenario":null},{"value":"7,65E+02","module":"A1A3","scenario":null}]},{"parameter":"PENRM","unit":"MJ","values":[{"value":"1,73E+01","module":"A1","scenario":null},{"value":"0,00E+00","module":"A2","scenario":null},{"value":"0,00E+00","module":"A3","scenario":null},{"value":"0,00E+00","module":"A4","scenario":null},{"value":"0,00E+00","module":"A5","scenario":null},{"value":"0,00E+00","module":"B6","scenario":null},{"value":"0,00E+00","module":"C1","scenario":null},{"value":"0,00E+00","module":"C2","scenario":null},{"value":"-1,88E+01","module":"C3","scenario":null},{"value":"0,00E+00","module":"C4","scenario":null},{"value":"0,00E+00","module":"D","scenario":null},{"value":"1,73E+01","module":"A1A3","scenario":null}]},{"parameter":"PENRT","unit":"MJ","values":[{"value":"7,49E+02","module":"A1","scenario":null},{"value":"2,50E+00","module":"A2","scenario":null},{"value":"4,07E+01","module":"A3","scenario":null},{"value":"8,79E+00","module":"A4","scenario":null},{"value":"4,53E-02","module":"A5","scenario":null},{"value":"1,43E+03","module":"B6","scenario":null},{"value":"0,00E+00","module":"C1","scenario":null},{"value":"2,93E+00","module":"C2","scenario":null},{"value":"-1,76E+01","module":"C3","scenario":null},{"value":"1,68E+00","module":"C4","scenario":null},{"value":"-2,04E+01","module":"D","scenario":null},{"value":"7,92E+02","module":"A1A3","scenario":null}]},{"parameter":"SM","unit":"kg","values":[{"value":"3,87E+00","module":"A1","scenario":null},{"value":"0,00E+00","module":"A2","scenario":null},{"value":"2,13E-02","module":"A3","scenario":null},{"value":"0,00E+00","module":"A4","scenario":null},{"value":"4,59E-05","module":"A5","scenario":null},{"value":"0,00E+00","module":"B6","scenario":null},{"value":"0,00E+00","module":"C1","scenario":null},{"value":"0,00E+00","module":"C2","scenario":null},{"value":"1,87E-04","module":"C3","scenario":null},{"value":"6,99E-03","module":"C4","scenario":null},{"value":"1,95E-01","module":"D","scenario":null},{"value":"3,89E+00","module":"A1A3","scenario":null}]},{"parameter":"RSF","unit":"MJ","values":[{"value":"2,40E+00","module":"A1","scenario":null},{"value":"1,27E-03","module":"A2","scenario":null},{"value":"7,49E-01","module":"A3","scenario":null},{"value":"4,50E-03","module":"A4","scenario":null},{"value":"2,47E-05","module":"A5","scenario":null},{"value":"1,45E+01","module":"B6","scenario":null},{"value":"0,00E+00","module":"C1","scenario":null},{"value":"1,50E-03","module":"C2","scenario":null},{"value":"2,69E-03","module":"C3","scenario":null},{"value":"5,00E-03","module":"C4","scenario":null},{"value":"-6,95E-03","module":"D","scenario":null},{"value":"3,15E+00","module":"A1A3","scenario":null}]},{"parameter":"NRSF","unit":"MJ","values":[{"value":"7,88E+00","module":"A1","scenario":null},{"value":"4,58E-03","module":"A2","scenario":null},{"value":"8,45E-01","module":"A3","scenario":null},{"value":"1,61E-02","module":"A4","scenario":null},{"value":"1,02E-04","module":"A5","scenario":null},{"value":"3,61E+01","module":"B6","scenario":null},{"value":"0,00E+00","module":"C1","scenario":null},{"value":"5,37E-03","module":"C2","scenario":null},{"value":"-1,36E-03","module":"C3","scenario":null},{"value":"3,07E-02","module":"C4","scenario":null},{"value":"1,72E-01","module":"D","scenario":null},{"value":"8,73E+00","module":"A1A3","scenario":null}]},{"parameter":"FW","unit":"m3","values":[{"value":"6,30E-01","module":"A1","scenario":null},{"value":"2,66E-04","module":"A2","scenario":null},{"value":"8,17E-02","module":"A3","scenario":null},{"value":"9,40E-04","module":"A4","scenario":null},{"value":"2,14E-05","module":"A5","scenario":null},{"value":"1,38E+02","module":"B6","scenario":null},{"value":"0,00E+00","module":"C1","scenario":null},{"value":"3,13E-04","module":"C2","scenario":null},{"value":"1,56E-03","module":"C3","scenario":null},{"value":"1,54E-03","module":"C4","scenario":null},{"value":"-1,88E-02","module":"D","scenario":null},{"value":"7,12E-01","module":"A1A3","scenario":null}]}],"end_of_life_waste":[{"parameter":"HWD","unit":"kg","values":[{"value":"3,50E-01","module":"A1","scenario":null},{"value":"1,29E-04","module":"A2","scenario":null},{"value":"2,10E-02","module":"A3","scenario":null},{"value":"4,53E-04","module":"A4","scenario":null},{"value":"2,00E-04","module":"A5","scenario":null},{"value":"9,14E-01","module":"B6","scenario":null},{"value":"0,00E+00","module":"C1","scenario":null},{"value":"1,51E-04","module":"C2","scenario":null},{"value":"3,25E-04","module":"C3","scenario":null},{"value":"1,85E-01","module":"C4","scenario":null},{"value":"-7,52E-03","module":"D","scenario":null},{"value":"3,71E-01","module":"A1A3","scenario":null}]},{"parameter":"NHWD","unit":"kg","values":[{"value":"1,08E+01","module":"A1","scenario":null},{"value":"1,21E-01","module":"A2","scenario":null},{"value":"2,29E-01","module":"A3","scenario":null},{"value":"4,28E-01","module":"A4","scenario":null},{"value":"2,26E-03","module":"A5","scenario":null},{"value":"1,10E+02","module":"B6","scenario":null},{"value":"0,00E+00","module":"C1","scenario":null},{"value":"1,43E-01","module":"C2","scenario":null},{"value":"5,71E-02","module":"C3","scenario":null},{"value":"9,14E-01","module":"C4","scenario":null},{"value":"-4,10E-01","module":"D","scenario":null},{"value":"1,12E+01","module":"A1A3","scenario":null}]},{"parameter":"RWD","unit":"kg","values":[{"value":"2,37E-03","module":"A1","scenario":null},{"value":"1,70E-05","module":"A2","scenario":null},{"value":"9,04E-05","module":"A3","scenario":null},{"value":"5,99E-05","module":"A4","scenario":null},{"value":"2,99E-07","module":"A5","scenario":null},{"value":"1,27E-02","module":"B6","scenario":null},{"value":"0,00E+00","module":"C1","scenario":null},{"value":"2,00E-05","module":"C2","scenario":null},{"value":"4,63E-06","module":"C3","scenario":null},{"value":"8,37E-06","module":"C4","scenario":null},{"value":"-4,61E-05","module":"D","scenario":null},{"value":"2,47E-03","module":"A1A3","scenario":null}]}],"end_of_life_flow":[{"parameter":"CRU","unit":"kg","values":[{"value":"0,00E+00","module":"A1","scenario":null},{"value":"0,00E+00","module":"A2","scenario":null},{"value":"0,00E+00","module":"A3","scenario":null},{"value":"0,00E+00","module":"A4","scenario":null},{"value":"0,00E+00","module":"A5","scenario":null},{"value":"0,00E+00","module":"B6","scenario":null},{"value":"0,00E+00","module":"C1","scenario":null},{"value":"0,00E+00","module":"C2","scenario":null},{"value":"0,00E+00","module":"C3","scenario":null},{"value":"0,00E+00","module":"C4","scenario":null},{"value":"0,00E+00","module":"D","scenario":null},{"value":"0,00E+00","module":"A1A3","scenario":null}]},{"parameter":"MFR","unit":"kg","values":[{"value":"2,04E-01","module":"A1","scenario":null},{"value":"0,00E+00","module":"A2","scenario":null},{"value":"2,36E+00","module":"A3","scenario":null},{"value":"0,00E+00","module":"A4","scenario":null},{"value":"1,86E-01","module":"A5","scenario":null},{"value":"0,00E+00","module":"B6","scenario":null},{"value":"0,00E+00","module":"C1","scenario":null},{"value":"0,00E+00","module":"C2","scenario":null},{"value":"2,20E+00","module":"C3","scenario":null},{"value":"3,85E-03","module":"C4","scenario":null},{"value":"1,60E-01","module":"D","scenario":null},{"value":"2,57E+00","module":"A1A3","scenario":null}]},{"parameter":"MER","unit":"kg","values":[{"value":"9,01E-04","module":"A1","scenario":null},{"value":"0,00E+00","module":"A2","scenario":null},{"value":"7,37E-03","module":"A3","scenario":null},{"value":"0,00E+00","module":"A4","scenario":null},{"value":"2,72E-07","module":"A5","scenario":null},{"value":"0,00E+00","module":"B6","scenario":null},{"value":"0,00E+00","module":"C1","scenario":null},{"value":"0,00E+00","module":"C2","scenario":null},{"value":"2,73E-05","module":"C3","scenario":null},{"value":"1,13E-04","module":"C4","scenario":null},{"value":"-7,23E-05","module":"D","scenario":null},{"value":"8,27E-03","module":"A1A3","scenario":null}]},{"parameter":"EEE","unit":"MJ","values":[{"value":"2,90E-02","module":"A1","scenario":null},{"value":"0,00E+00","module":"A2","scenario":null},{"value":"7,15E-02","module":"A3","scenario":null},{"value":"0,00E+00","module":"A4","scenario":null},{"value":"1,14E-02","module":"A5","scenario":null},{"value":"0,00E+00","module":"B6","scenario":null},{"value":"0,00E+00","module":"C1","scenario":null},{"value":"0,00E+00","module":"C2","scenario":null},{"value":"4,20E-01","module":"C3","scenario":null},{"value":"8,42E-04","module":"C4","scenario":null},{"value":"-5,44E-04","module":"D","scenario":null},{"value":"1,01E-01","module":"A1A3","scenario":null}]},{"parameter":"EET","unit":"MJ","values":[{"value":"4,39E-01","module":"A1","scenario":null},{"value":"0,00E+00","module":"A2","scenario":null},{"value":"1,08E+00","module":"A3","scenario":null},{"value":"0,00E+00","module":"A4","scenario":null},{"value":"1,73E-01","module":"A5","scenario":null},{"value":"0,00E+00","module":"B6","scenario":null},{"value":"0,00E+00","module":"C1","scenario":null},{"value":"0,00E+00","module":"C2","scenario":null},{"value":"6,35E+00","module":"C3","scenario":null},{"value":"1,27E-02","module":"C4","scenario":null},{"value":"-8,23E-03","module":"D","scenario":null},{"value":"1,52E+00","module":"A1A3","scenario":null}]}]}