{"product_name":"Flexi F361 skyved\u00f8rskap","epd_id":"NEPD-7532-6922","declared_unit":{"unit":"stk","amount":1},"compliance":["EN 15804+A2","ISO 14025","ISO 21930"],"producer_name":"Aarsland M\u00f8belfabrikk AS","environmental_impact":[{"parameter":"GWP-total","unit":"kg CO2-eq","values":[{"value":"-5,71E+01","module":"A1","scenario":null},{"value":"3,06E+00","module":"A2","scenario":null},{"value":"5,13E-02","module":"A3","scenario":null},{"value":"7,21E-01","module":"A4","scenario":null},{"value":"5,32E+00","module":"A5","scenario":null},{"value":"6,23E-03","module":"B2","scenario":null},{"value":"0,00E+00","module":"B3","scenario":null},{"value":"0,00E+00","module":"B4","scenario":null},{"value":"2,43E-04","module":"C1","scenario":null},{"value":"6,16E-01","module":"C2","scenario":null},{"value":"1,65E+02","module":"C3","scenario":null},{"value":"3,17E-02","module":"C4","scenario":null},{"value":"-2,53E+00","module":"D","scenario":null},{"value":"-5,40E+01","module":"A1A3","scenario":null}]},{"parameter":"GWP-fossil","unit":"kg CO2-eq","values":[{"value":"2,46E+01","module":"A1","scenario":null},{"value":"3,05E+00","module":"A2","scenario":null},{"value":"4,97E-02","module":"A3","scenario":null},{"value":"7,18E-01","module":"A4","scenario":null},{"value":"3,43E-02","module":"A5","scenario":null},{"value":"6,18E-03","module":"B2","scenario":null},{"value":"0,00E+00","module":"B3","scenario":null},{"value":"0,00E+00","module":"B4","scenario":null},{"value":"2,36E-04","module":"C1","scenario":null},{"value":"6,15E-01","module":"C2","scenario":null},{"value":"9,80E+01","module":"C3","scenario":null},{"value":"3,16E-02","module":"C4","scenario":null},{"value":"-2,45E+00","module":"D","scenario":null},{"value":"2,77E+01","module":"A1A3","scenario":null}]},{"parameter":"GWP-biogenic","unit":"kg CO2-eq","values":[{"value":"-8,19E+01","module":"A1","scenario":null},{"value":"5,62E-03","module":"A2","scenario":null},{"value":"1,40E-03","module":"A3","scenario":null},{"value":"2,17E-03","module":"A4","scenario":null},{"value":"5,29E+00","module":"A5","scenario":null},{"value":"3,89E-05","module":"B2","scenario":null},{"value":"0,00E+00","module":"B3","scenario":null},{"value":"0,00E+00","module":"B4","scenario":null},{"value":"6,52E-06","module":"C1","scenario":null},{"value":"2,55E-04","module":"C2","scenario":null},{"value":"6,70E+01","module":"C3","scenario":null},{"value":"2,51E-06","module":"C4","scenario":null},{"value":"-4,98E-03","module":"D","scenario":null},{"value":"-8,19E+01","module":"A1A3","scenario":null}]},{"parameter":"GWP-luluc","unit":"kg CO2-eq","values":[{"value":"2,05E-01","module":"A1","scenario":null},{"value":"2,68E-03","module":"A2","scenario":null},{"value":"2,02E-04","module":"A3","scenario":null},{"value":"9,76E-04","module":"A4","scenario":null},{"value":"1,21E-05","module":"A5","scenario":null},{"value":"1,01E-05","module":"B2","scenario":null},{"value":"0,00E+00","module":"B3","scenario":null},{"value":"0,00E+00","module":"B4","scenario":null},{"value":"9,73E-07","module":"C1","scenario":null},{"value":"2,19E-04","module":"C2","scenario":null},{"value":"1,63E-03","module":"C3","scenario":null},{"value":"9,01E-06","module":"C4","scenario":null},{"value":"-8,27E-02","module":"D","scenario":null},{"value":"2,08E-01","module":"A1A3","scenario":null}]},{"parameter":"ODP","unit":"kg CFC11-eq","values":[{"value":"7,69E-07","module":"A1","scenario":null},{"value":"5,46E-07","module":"A2","scenario":null},{"value":"3,38E-09","module":"A3","scenario":null},{"value":"1,04E-07","module":"A4","scenario":null},{"value":"7,12E-09","module":"A5","scenario":null},{"value":"5,40E-10","module":"B2","scenario":null},{"value":"0,00E+00","module":"B3","scenario":null},{"value":"0,00E+00","module":"B4","scenario":null},{"value":"1,60E-11","module":"C1","scenario":null},{"value":"1,39E-07","module":"C2","scenario":null},{"value":"6,46E-07","module":"C3","scenario":null},{"value":"9,57E-09","module":"C4","scenario":null},{"value":"-1,75E-01","module":"D","scenario":null},{"value":"1,32E-06","module":"A1A3","scenario":null}]},{"parameter":"AP","unit":"mol H+-eq","values":[{"value":"9,10E-02","module":"A1","scenario":null},{"value":"2,91E-02","module":"A2","scenario":null},{"value":"2,32E-04","module":"A3","scenario":null},{"value":"3,57E-03","module":"A4","scenario":null},{"value":"1,69E-04","module":"A5","scenario":null},{"value":"3,61E-05","module":"B2","scenario":null},{"value":"0,00E+00","module":"B3","scenario":null},{"value":"0,00E+00","module":"B4","scenario":null},{"value":"1,84E-06","module":"C1","scenario":null},{"value":"1,77E-03","module":"C2","scenario":null},{"value":"1,46E-02","module":"C3","scenario":null},{"value":"2,13E-04","module":"C4","scenario":null},{"value":"-2,00E-02","module":"D","scenario":null},{"value":"1,20E-01","module":"A1A3","scenario":null}]},{"parameter":"POCP","unit":"kg NMVOC-eq","values":[{"value":"6,59E-02","module":"A1","scenario":null},{"value":"2,04E-02","module":"A2","scenario":null},{"value":"1,65E-04","module":"A3","scenario":null},{"value":"2,52E-03","module":"A4","scenario":null},{"value":"1,74E-04","module":"A5","scenario":null},{"value":"2,09E-05","module":"B2","scenario":null},{"value":"0,00E+00","module":"B3","scenario":null},{"value":"0,00E+00","module":"B4","scenario":null},{"value":"7,09E-07","module":"C1","scenario":null},{"value":"1,50E-03","module":"C2","scenario":null},{"value":"1,35E-02","module":"C3","scenario":null},{"value":"2,40E-04","module":"C4","scenario":null},{"value":"-1,95E-02","module":"D","scenario":null},{"value":"8,65E-02","module":"A1A3","scenario":null}]},{"parameter":"ADPE","unit":"kg Sb-eq","values":[{"value":"1,16E-04","module":"A1","scenario":null},{"value":"4,07E-05","module":"A2","scenario":null},{"value":"1,17E-06","module":"A3","scenario":null},{"value":"1,15E-05","module":"A4","scenario":null},{"value":"8,32E-07","module":"A5","scenario":null},{"value":"1,73E-07","module":"B2","scenario":null},{"value":"0,00E+00","module":"B3","scenario":null},{"value":"0,00E+00","module":"B4","scenario":null},{"value":"1,76E-08","module":"C1","scenario":null},{"value":"1,70E-05","module":"C2","scenario":null},{"value":"2,58E-05","module":"C3","scenario":null},{"value":"5,07E-07","module":"C4","scenario":null},{"value":"-2,47E-05","module":"D","scenario":null},{"value":"1,58E-04","module":"A1A3","scenario":null}]},{"parameter":"ADPF","unit":"MJ","values":[{"value":"4,80E+02","module":"A1","scenario":null},{"value":"4,73E+01","module":"A2","scenario":null},{"value":"6,69E-01","module":"A3","scenario":null},{"value":"1,15E+01","module":"A4","scenario":null},{"value":"4,76E-01","module":"A5","scenario":null},{"value":"1,06E-01","module":"B2","scenario":null},{"value":"0,00E+00","module":"B3","scenario":null},{"value":"0,00E+00","module":"B4","scenario":null},{"value":"3,22E-03","module":"C1","scenario":null},{"value":"9,30E+00","module":"C2","scenario":null},{"value":"1,72E+01","module":"C3","scenario":null},{"value":"7,02E-01","module":"C4","scenario":null},{"value":"-3,47E+01","module":"D","scenario":null},{"value":"5,28E+02","module":"A1A3","scenario":null}]},{"parameter":"WDP","unit":"m3 world-eq. Deprived","values":[{"value":"4,54E+02","module":"A1","scenario":null},{"value":"1,96E+02","module":"A2","scenario":null},{"value":"1,18E+02","module":"A3","scenario":null},{"value":"7,74E+01","module":"A4","scenario":null},{"value":"1,17E+00","module":"A5","scenario":null},{"value":"1,88E+00","module":"B2","scenario":null},{"value":"0,00E+00","module":"B3","scenario":null},{"value":"0,00E+00","module":"B4","scenario":null},{"value":"5,61E-01","module":"C1","scenario":null},{"value":"9,00E+00","module":"C2","scenario":null},{"value":"-2,74E+02","module":"C3","scenario":null},{"value":"1,71E+00","module":"C4","scenario":null},{"value":"-4,25E+02","module":"D","scenario":null},{"value":"7,69E+02","module":"A1A3","scenario":null}]},{"parameter":"EP-freshwater","unit":"kg P-eq","values":[{"value":"4,43E-04","module":"A1","scenario":null},{"value":"9,33E-05","module":"A2","scenario":null},{"value":"2,02E-06","module":"A3","scenario":null},{"value":"3,60E-05","module":"A4","scenario":null},{"value":"3,03E-07","module":"A5","scenario":null},{"value":"4,94E-07","module":"B2","scenario":null},{"value":"0,00E+00","module":"B3","scenario":null},{"value":"0,00E+00","module":"B4","scenario":null},{"value":"1,70E-08","module":"C1","scenario":null},{"value":"4,92E-06","module":"C2","scenario":null},{"value":"6,56E-05","module":"C3","scenario":null},{"value":"3,22E-07","module":"C4","scenario":null},{"value":"-2,16E-04","module":"D","scenario":null},{"value":"5,38E-04","module":"A1A3","scenario":null}]},{"parameter":"EP-marine","unit":"kg N-eq","values":[{"value":"2,51E-02","module":"A1","scenario":null},{"value":"6,46E-03","module":"A2","scenario":null},{"value":"5,48E-05","module":"A3","scenario":null},{"value":"7,32E-04","module":"A4","scenario":null},{"value":"5,67E-05","module":"A5","scenario":null},{"value":"5,72E-06","module":"B2","scenario":null},{"value":"0,00E+00","module":"B3","scenario":null},{"value":"0,00E+00","module":"B4","scenario":null},{"value":"2,03E-07","module":"C1","scenario":null},{"value":"3,50E-04","module":"C2","scenario":null},{"value":"5,53E-03","module":"C3","scenario":null},{"value":"7,53E-05","module":"C4","scenario":null},{"value":"-6,51E-03","module":"D","scenario":null},{"value":"3,16E-02","module":"A1A3","scenario":null}]},{"parameter":"EP-terrestrial","unit":"mol N-eq.","values":[{"value":"2,46E-01","module":"A1","scenario":null},{"value":"7,26E-02","module":"A2","scenario":null},{"value":"6,43E-04","module":"A3","scenario":null},{"value":"8,36E-03","module":"A4","scenario":null},{"value":"6,13E-04","module":"A5","scenario":null},{"value":"6,65E-05","module":"B2","scenario":null},{"value":"0,00E+00","module":"B3","scenario":null},{"value":"0,00E+00","module":"B4","scenario":null},{"value":"2,64E-06","module":"C1","scenario":null},{"value":"3,91E-03","module":"C2","scenario":null},{"value":"5,51E-02","module":"C3","scenario":null},{"value":"8,32E-04","module":"C4","scenario":null},{"value":"-7,04E-02","module":"D","scenario":null},{"value":"3,19E-01","module":"A1A3","scenario":null}]},{"parameter":"GWP-IOBC","unit":"kg CO2-eq","values":[{"value":"2,49E+01","module":"A1","scenario":null},{"value":"3,06E+00","module":"A2","scenario":null},{"value":"5,71E-02","module":"A3","scenario":null},{"value":"7,21E-01","module":"A4","scenario":null},{"value":"3,26E-02","module":"A5","scenario":null},{"value":"6,22E-03","module":"B2","scenario":null},{"value":"0,00E+00","module":"B3","scenario":null},{"value":"0,00E+00","module":"B4","scenario":null},{"value":"2,43E-04","module":"C1","scenario":null},{"value":"6,16E-01","module":"C2","scenario":null},{"value":"5,40E+01","module":"C3","scenario":null},{"value":"1,17E-01","module":"C4","scenario":null},{"value":"-2,52E+00","module":"D","scenario":null},{"value":"2,80E+01","module":"A1A3","scenario":null}]}],"additional_environmental_impact":[{"parameter":"PM","unit":"Disease incidence","values":[{"value":"1,06E-06","module":"A1","scenario":null},{"value":"1,87E-07","module":"A2","scenario":null},{"value":"2,21E-09","module":"A3","scenario":null},{"value":"3,90E-08","module":"A4","scenario":null},{"value":"2,44E-09","module":"A5","scenario":null},{"value":"3,06E-10","module":"B2","scenario":null},{"value":"0,00E+00","module":"B3","scenario":null},{"value":"0,00E+00","module":"B4","scenario":null},{"value":"1,30E-11","module":"C1","scenario":null},{"value":"3,77E-08","module":"C2","scenario":null},{"value":"8,43E-08","module":"C3","scenario":null},{"value":"3,83E-09","module":"C4","scenario":null},{"value":"-1,20E-06","module":"D","scenario":null},{"value":"1,25E-06","module":"A1A3","scenario":null}]},{"parameter":"ETP-fw","unit":"CTUe","values":[{"value":"4,84E+02","module":"A1","scenario":null},{"value":"3,95E+01","module":"A2","scenario":null},{"value":"1,17E+00","module":"A3","scenario":null},{"value":"1,12E+01","module":"A4","scenario":null},{"value":"6,41E-01","module":"A5","scenario":null},{"value":"1,14E-01","module":"B2","scenario":null},{"value":"0,00E+00","module":"B3","scenario":null},{"value":"0,00E+00","module":"B4","scenario":null},{"value":"1,47E-02","module":"C1","scenario":null},{"value":"6,90E+00","module":"C2","scenario":null},{"value":"2,57E+02","module":"C3","scenario":null},{"value":"7,52E-01","module":"C4","scenario":null},{"value":"-1,89E+02","module":"D","scenario":null},{"value":"5,25E+02","module":"A1A3","scenario":null}]},{"parameter":"HTP-c","unit":"CTUh","values":[{"value":"3,72E-08","module":"A1","scenario":null},{"value":"0,00E+00","module":"A2","scenario":null},{"value":"7,10E-11","module":"A3","scenario":null},{"value":"0,00E+00","module":"A4","scenario":null},{"value":"2,20E-11","module":"A5","scenario":null},{"value":"1,80E-11","module":"B2","scenario":null},{"value":"0,00E+00","module":"B3","scenario":null},{"value":"0,00E+00","module":"B4","scenario":null},{"value":"1,00E-12","module":"C1","scenario":null},{"value":"0,00E+00","module":"C2","scenario":null},{"value":"8,10E-09","module":"C3","scenario":null},{"value":"4,20E-11","module":"C4","scenario":null},{"value":"-3,63E-09","module":"D","scenario":null},{"value":"3,73E-08","module":"A1A3","scenario":null}]},{"parameter":"HTP-nc","unit":"CTUh","values":[{"value":"2,77E-07","module":"A1","scenario":null},{"value":"4,40E-08","module":"A2","scenario":null},{"value":"1,67E-09","module":"A3","scenario":null},{"value":"1,48E-08","module":"A4","scenario":null},{"value":"8,94E-10","module":"A5","scenario":null},{"value":"3,78E-10","module":"B2","scenario":null},{"value":"0,00E+00","module":"B3","scenario":null},{"value":"0,00E+00","module":"B4","scenario":null},{"value":"1,60E-11","module":"C1","scenario":null},{"value":"7,53E-09","module":"C2","scenario":null},{"value":"1,76E-07","module":"C3","scenario":null},{"value":"1,42E-09","module":"C4","scenario":null},{"value":"-1,74E-07","module":"D","scenario":null},{"value":"3,23E-07","module":"A1A3","scenario":null}]},{"parameter":"SQP","unit":"-","values":[{"value":"2,31E+03","module":"A1","scenario":null},{"value":"3,59E+01","module":"A2","scenario":null},{"value":"3,09E-01","module":"A3","scenario":null},{"value":"8,34E+00","module":"A4","scenario":null},{"value":"3,16E-01","module":"A5","scenario":null},{"value":"2,95E-02","module":"B2","scenario":null},{"value":"0,00E+00","module":"B3","scenario":null},{"value":"0,00E+00","module":"B4","scenario":null},{"value":"1,62E-03","module":"C1","scenario":null},{"value":"6,51E+00","module":"C2","scenario":null},{"value":"3,48E+00","module":"C3","scenario":null},{"value":"1,04E+00","module":"C4","scenario":null},{"value":"-2,30E+02","module":"D","scenario":null},{"value":"2,34E+03","module":"A1A3","scenario":null}]},{"parameter":"IRP","unit":"kBq U235-eq","values":[{"value":"9,46E-01","module":"A1","scenario":null},{"value":"2,52E-01","module":"A2","scenario":null},{"value":"1,23E-02","module":"A3","scenario":null},{"value":"6,90E-02","module":"A4","scenario":null},{"value":"2,07E-03","module":"A5","scenario":null},{"value":"7,29E-04","module":"B2","scenario":null},{"value":"0,00E+00","module":"B3","scenario":null},{"value":"0,00E+00","module":"B4","scenario":null},{"value":"5,84E-05","module":"C1","scenario":null},{"value":"4,07E-02","module":"C2","scenario":null},{"value":"6,63E-02","module":"C3","scenario":null},{"value":"2,87E-03","module":"C4","scenario":null},{"value":"-2,19E-01","module":"D","scenario":null},{"value":"1,21E+00","module":"A1A3","scenario":null}]}],"resource_use":[{"parameter":"PERE","unit":"MJ","values":[{"value":"4,46E+02","module":"A1","scenario":null},{"value":"2,82E+00","module":"A2","scenario":null},{"value":"8,77E+00","module":"A3","scenario":null},{"value":"1,10E+00","module":"A4","scenario":null},{"value":"4,95E-02","module":"A5","scenario":null},{"value":"1,43E-02","module":"B2","scenario":null},{"value":"0,00E+00","module":"B3","scenario":null},{"value":"0,00E+00","module":"B4","scenario":null},{"value":"4,17E-02","module":"C1","scenario":null},{"value":"1,33E-01","module":"C2","scenario":null},{"value":"1,67E+00","module":"C3","scenario":null},{"value":"1,44E-02","module":"C4","scenario":null},{"value":"-2,12E+02","module":"D","scenario":null},{"value":"4,58E+02","module":"A1A3","scenario":null}]},{"parameter":"PERM","unit":"","values":[{"value":"7,95E+02","module":"A1","scenario":null},{"value":"0,00E+00","module":"A2","scenario":null},{"value":"0,00E+00","module":"A3","scenario":null},{"value":"0,00E+00","module":"A4","scenario":null},{"value":"-3,51E+01","module":"A5","scenario":null},{"value":"0,00E+00","module":"B2","scenario":null},{"value":"0,00E+00","module":"B3","scenario":null},{"value":"0,00E+00","module":"B4","scenario":null},{"value":"0,00E+00","module":"C1","scenario":null},{"value":"0,00E+00","module":"C2","scenario":null},{"value":"-6,62E+02","module":"C3","scenario":null},{"value":"0,00E+00","module":"C4","scenario":null},{"value":"0,00E+00","module":"D","scenario":null},{"value":"7,95E+02","module":"A1A3","scenario":null}]},{"parameter":"PERT","unit":"MJ","values":[{"value":"1,24E+03","module":"A1","scenario":null},{"value":"2,82E+00","module":"A2","scenario":null},{"value":"8,77E+00","module":"A3","scenario":null},{"value":"1,10E+00","module":"A4","scenario":null},{"value":"-1,86E+01","module":"A5","scenario":null},{"value":"1,43E-02","module":"B2","scenario":null},{"value":"0,00E+00","module":"B3","scenario":null},{"value":"0,00E+00","module":"B4","scenario":null},{"value":"4,17E-02","module":"C1","scenario":null},{"value":"1,33E-01","module":"C2","scenario":null},{"value":"-6,60E+02","module":"C3","scenario":null},{"value":"1,44E-02","module":"C4","scenario":null},{"value":"-2,12E+02","module":"D","scenario":null},{"value":"1,25E+03","module":"A1A3","scenario":null}]},{"parameter":"PENRE","unit":"MJ","values":[{"value":"3,65E+02","module":"A1","scenario":null},{"value":"4,73E+01","module":"A2","scenario":null},{"value":"6,70E-01","module":"A3","scenario":null},{"value":"1,15E+01","module":"A4","scenario":null},{"value":"4,76E-01","module":"A5","scenario":null},{"value":"1,06E-01","module":"B2","scenario":null},{"value":"0,00E+00","module":"B3","scenario":null},{"value":"0,00E+00","module":"B4","scenario":null},{"value":"3,22E-03","module":"C1","scenario":null},{"value":"9,30E+00","module":"C2","scenario":null},{"value":"2,14E+01","module":"C3","scenario":null},{"value":"7,06E-01","module":"C4","scenario":null},{"value":"-3,47E+01","module":"D","scenario":null},{"value":"4,13E+02","module":"A1A3","scenario":null}]},{"parameter":"PENRM","unit":"MJ","values":[{"value":"1,19E+02","module":"A1","scenario":null},{"value":"0,00E+00","module":"A2","scenario":null},{"value":"0,00E+00","module":"A3","scenario":null},{"value":"0,00E+00","module":"A4","scenario":null},{"value":"0,00E+00","module":"A5","scenario":null},{"value":"0,00E+00","module":"B2","scenario":null},{"value":"0,00E+00","module":"B3","scenario":null},{"value":"0,00E+00","module":"B4","scenario":null},{"value":"0,00E+00","module":"C1","scenario":null},{"value":"0,00E+00","module":"C2","scenario":null},{"value":"-1,19E+02","module":"C3","scenario":null},{"value":"0,00E+00","module":"C4","scenario":null},{"value":"0,00E+00","module":"D","scenario":null},{"value":"1,19E+02","module":"A1A3","scenario":null}]},{"parameter":"PENRT","unit":"MJ","values":[{"value":"4,84E+02","module":"A1","scenario":null},{"value":"4,73E+01","module":"A2","scenario":null},{"value":"6,70E-01","module":"A3","scenario":null},{"value":"1,15E+01","module":"A4","scenario":null},{"value":"4,76E-01","module":"A5","scenario":null},{"value":"1,06E-01","module":"B2","scenario":null},{"value":"0,00E+00","module":"B3","scenario":null},{"value":"0,00E+00","module":"B4","scenario":null},{"value":"3,22E-03","module":"C1","scenario":null},{"value":"9,30E+00","module":"C2","scenario":null},{"value":"-9,78E+01","module":"C3","scenario":null},{"value":"7,06E-01","module":"C4","scenario":null},{"value":"-3,47E+01","module":"D","scenario":null},{"value":"5,32E+02","module":"A1A3","scenario":null}]},{"parameter":"SM","unit":"kg","values":[{"value":"1,81E+01","module":"A1","scenario":null},{"value":"0,00E+00","module":"A2","scenario":null},{"value":"2,22E-05","module":"A3","scenario":null},{"value":"0,00E+00","module":"A4","scenario":null},{"value":"0,00E+00","module":"A5","scenario":null},{"value":"0,00E+00","module":"B2","scenario":null},{"value":"0,00E+00","module":"B3","scenario":null},{"value":"0,00E+00","module":"B4","scenario":null},{"value":"0,00E+00","module":"C1","scenario":null},{"value":"0,00E+00","module":"C2","scenario":null},{"value":"0,00E+00","module":"C3","scenario":null},{"value":"0,00E+00","module":"C4","scenario":null},{"value":"0,00E+00","module":"D","scenario":null},{"value":"1,81E+01","module":"A1A3","scenario":null}]},{"parameter":"RSF","unit":"MJ","values":[{"value":"4,25E+01","module":"A1","scenario":null},{"value":"1,93E-01","module":"A2","scenario":null},{"value":"6,88E-03","module":"A3","scenario":null},{"value":"7,79E-02","module":"A4","scenario":null},{"value":"2,92E-04","module":"A5","scenario":null},{"value":"1,15E-03","module":"B2","scenario":null},{"value":"0,00E+00","module":"B3","scenario":null},{"value":"0,00E+00","module":"B4","scenario":null},{"value":"3,27E-05","module":"C1","scenario":null},{"value":"4,76E-03","module":"C2","scenario":null},{"value":"4,17E-02","module":"C3","scenario":null},{"value":"3,60E-04","module":"C4","scenario":null},{"value":"-3,55E-02","module":"D","scenario":null},{"value":"4,27E+01","module":"A1A3","scenario":null}]},{"parameter":"NRSF","unit":"MJ","values":[{"value":"3,98E-02","module":"A1","scenario":null},{"value":"1,09E-01","module":"A2","scenario":null},{"value":"1,86E-02","module":"A3","scenario":null},{"value":"3,60E-02","module":"A4","scenario":null},{"value":"1,24E-03","module":"A5","scenario":null},{"value":"1,13E-03","module":"B2","scenario":null},{"value":"0,00E+00","module":"B3","scenario":null},{"value":"0,00E+00","module":"B4","scenario":null},{"value":"8,16E-05","module":"C1","scenario":null},{"value":"1,70E-02","module":"C2","scenario":null},{"value":"0,00E+00","module":"C3","scenario":null},{"value":"9,09E-03","module":"C4","scenario":null},{"value":"-1,25E+01","module":"D","scenario":null},{"value":"1,68E-01","module":"A1A3","scenario":null}]},{"parameter":"FW","unit":"m3","values":[{"value":"2,19E-01","module":"A1","scenario":null},{"value":"1,58E-02","module":"A2","scenario":null},{"value":"6,56E-02","module":"A3","scenario":null},{"value":"5,93E-03","module":"A4","scenario":null},{"value":"5,39E-04","module":"A5","scenario":null},{"value":"1,81E-02","module":"B2","scenario":null},{"value":"0,00E+00","module":"B3","scenario":null},{"value":"0,00E+00","module":"B4","scenario":null},{"value":"3,11E-04","module":"C1","scenario":null},{"value":"9,95E-04","module":"C2","scenario":null},{"value":"3,21E-02","module":"C3","scenario":null},{"value":"6,60E-04","module":"C4","scenario":null},{"value":"-2,56E-01","module":"D","scenario":null},{"value":"3,00E-01","module":"A1A3","scenario":null}]}],"end_of_life_waste":[{"parameter":"HWD","unit":"kg","values":[{"value":"3,94E-02","module":"A1","scenario":null},{"value":"4,45E-03","module":"A2","scenario":null},{"value":"3,21E-03","module":"A3","scenario":null},{"value":"1,49E-03","module":"A4","scenario":null},{"value":"2,07E-06","module":"A5","scenario":null},{"value":"1,99E-05","module":"B2","scenario":null},{"value":"0,00E+00","module":"B3","scenario":null},{"value":"0,00E+00","module":"B4","scenario":null},{"value":"2,07E-06","module":"C1","scenario":null},{"value":"4,80E-04","module":"C2","scenario":null},{"value":"0,00E+00","module":"C3","scenario":null},{"value":"8,41E+00","module":"C4","scenario":null},{"value":"-1,85E-03","module":"D","scenario":null},{"value":"4,70E-02","module":"A1A3","scenario":null}]},{"parameter":"NHWD","unit":"kg","values":[{"value":"1,89E+00","module":"A1","scenario":null},{"value":"1,87E+00","module":"A2","scenario":null},{"value":"5,23E-02","module":"A3","scenario":null},{"value":"3,01E-01","module":"A4","scenario":null},{"value":"2,06E+00","module":"A5","scenario":null},{"value":"1,28E-03","module":"B2","scenario":null},{"value":"0,00E+00","module":"B3","scenario":null},{"value":"0,00E+00","module":"B4","scenario":null},{"value":"2,48E-04","module":"C1","scenario":null},{"value":"4,52E-01","module":"C2","scenario":null},{"value":"4,07E+01","module":"C3","scenario":null},{"value":"1,39E+00","module":"C4","scenario":null},{"value":"-8,30E-01","module":"D","scenario":null},{"value":"3,81E+00","module":"A1A3","scenario":null}]},{"parameter":"RWD","unit":"kg","values":[{"value":"6,00E-03","module":"A1","scenario":null},{"value":"3,11E-04","module":"A2","scenario":null},{"value":"6,05E-06","module":"A3","scenario":null},{"value":"7,22E-05","module":"A4","scenario":null},{"value":"2,88E-08","module":"A5","scenario":null},{"value":"6,18E-07","module":"B2","scenario":null},{"value":"0,00E+00","module":"B3","scenario":null},{"value":"0,00E+00","module":"B4","scenario":null},{"value":"2,88E-08","module":"C1","scenario":null},{"value":"6,34E-05","module":"C2","scenario":null},{"value":"0,00E+00","module":"C3","scenario":null},{"value":"1,58E-05","module":"C4","scenario":null},{"value":"-1,80E-04","module":"D","scenario":null},{"value":"6,31E-03","module":"A1A3","scenario":null}]}],"end_of_life_flow":[{"parameter":"CRU","unit":"kg","values":[{"value":"0,00E+00","module":"A1","scenario":null},{"value":"0,00E+00","module":"A2","scenario":null},{"value":"0,00E+00","module":"A3","scenario":null},{"value":"0,00E+00","module":"A4","scenario":null},{"value":"0,00E+00","module":"A5","scenario":null},{"value":"0,00E+00","module":"B2","scenario":null},{"value":"0,00E+00","module":"B3","scenario":null},{"value":"0,00E+00","module":"B4","scenario":null},{"value":"0,00E+00","module":"C1","scenario":null},{"value":"0,00E+00","module":"C2","scenario":null},{"value":"0,00E+00","module":"C3","scenario":null},{"value":"0,00E+00","module":"C4","scenario":null},{"value":"0,00E+00","module":"D","scenario":null},{"value":"0,00E+00","module":"A1A3","scenario":null}]},{"parameter":"MFR","unit":"kg","values":[{"value":"0,00E+00","module":"A1","scenario":null},{"value":"0,00E+00","module":"A2","scenario":null},{"value":"1,07E-04","module":"A3","scenario":null},{"value":"0,00E+00","module":"A4","scenario":null},{"value":"1,88E+00","module":"A5","scenario":null},{"value":"0,00E+00","module":"B2","scenario":null},{"value":"0,00E+00","module":"B3","scenario":null},{"value":"0,00E+00","module":"B4","scenario":null},{"value":"0,00E+00","module":"C1","scenario":null},{"value":"0,00E+00","module":"C2","scenario":null},{"value":"5,09E-02","module":"C3","scenario":null},{"value":"0,00E+00","module":"C4","scenario":null},{"value":"0,00E+00","module":"D","scenario":null},{"value":"1,07E-04","module":"A1A3","scenario":null}]},{"parameter":"MER","unit":"kg","values":[{"value":"0,00E+00","module":"A1","scenario":null},{"value":"0,00E+00","module":"A2","scenario":null},{"value":"2,68E-07","module":"A3","scenario":null},{"value":"0,00E+00","module":"A4","scenario":null},{"value":"2,83E-06","module":"A5","scenario":null},{"value":"0,00E+00","module":"B2","scenario":null},{"value":"0,00E+00","module":"B3","scenario":null},{"value":"0,00E+00","module":"B4","scenario":null},{"value":"0,00E+00","module":"C1","scenario":null},{"value":"0,00E+00","module":"C2","scenario":null},{"value":"4,42E+01","module":"C3","scenario":null},{"value":"0,00E+00","module":"C4","scenario":null},{"value":"0,00E+00","module":"D","scenario":null},{"value":"2,68E-07","module":"A1A3","scenario":null}]},{"parameter":"EEE","unit":"MJ","values":[{"value":"0,00E+00","module":"A1","scenario":null},{"value":"0,00E+00","module":"A2","scenario":null},{"value":"2,09E-01","module":"A3","scenario":null},{"value":"0,00E+00","module":"A4","scenario":null},{"value":"1,41E-01","module":"A5","scenario":null},{"value":"0,00E+00","module":"B2","scenario":null},{"value":"0,00E+00","module":"B3","scenario":null},{"value":"0,00E+00","module":"B4","scenario":null},{"value":"0,00E+00","module":"C1","scenario":null},{"value":"0,00E+00","module":"C2","scenario":null},{"value":"3,21E+00","module":"C3","scenario":null},{"value":"0,00E+00","module":"C4","scenario":null},{"value":"0,00E+00","module":"D","scenario":null},{"value":"2,09E-01","module":"A1A3","scenario":null}]},{"parameter":"EET","unit":"MJ","values":[{"value":"0,00E+00","module":"A1","scenario":null},{"value":"0,00E+00","module":"A2","scenario":null},{"value":"3,16E+00","module":"A3","scenario":null},{"value":"0,00E+00","module":"A4","scenario":null},{"value":"2,14E+00","module":"A5","scenario":null},{"value":"0,00E+00","module":"B2","scenario":null},{"value":"0,00E+00","module":"B3","scenario":null},{"value":"0,00E+00","module":"B4","scenario":null},{"value":"0,00E+00","module":"C1","scenario":null},{"value":"0,00E+00","module":"C2","scenario":null},{"value":"4,86E+01","module":"C3","scenario":null},{"value":"0,00E+00","module":"C4","scenario":null},{"value":"0,00E+00","module":"D","scenario":null},{"value":"3,16E+00","module":"A1A3","scenario":null}]}]}