{"product_name":"Kobberimpregnert limtre av furu","epd_id":"NEPD-6385-5639-NO","declared_unit":{"unit":"m3","amount":1},"compliance":["EN 15804+A2","ISO 14025","ISO 21930"],"producer_name":"Moelven Industrier ASA","environmental_impact":[{"parameter":"GWP-total","unit":"kg CO2-eq","values":[{"value":"-6,93E+02","module":"A1-A3","scenario":null},{"value":"8,80E+00","module":"A4","scenario":null},{"value":"1,61E+00","module":"A5","scenario":null},{"value":"6,76E-03","module":"C1","scenario":null},{"value":"3,74E+00","module":"C2","scenario":null},{"value":"8,38E+02","module":"C3","scenario":null},{"value":"2,77E-01","module":"C4","scenario":null},{"value":"-4,41E+01","module":"D","scenario":null}]},{"parameter":"GWP-fossil","unit":"kg CO2-eq","values":[{"value":"1,11E+02","module":"A1-A3","scenario":null},{"value":"8,79E+00","module":"A4","scenario":null},{"value":"1,58E+00","module":"A5","scenario":null},{"value":"6,55E-03","module":"C1","scenario":null},{"value":"3,74E+00","module":"C2","scenario":null},{"value":"3,13E+01","module":"C3","scenario":null},{"value":"2,77E-01","module":"C4","scenario":null},{"value":"-4,24E+01","module":"D","scenario":null}]},{"parameter":"GWP-biogenic","unit":"kg CO2-eq","values":[{"value":"-8,05E+02","module":"A1-A3","scenario":null},{"value":"3,77E-03","module":"A4","scenario":null},{"value":"1,66E-02","module":"A5","scenario":null},{"value":"1,81E-04","module":"C1","scenario":null},{"value":"1,60E-03","module":"C2","scenario":null},{"value":"8,07E+02","module":"C3","scenario":null},{"value":"1,48E-04","module":"C4","scenario":null},{"value":"-3,88E-02","module":"D","scenario":null}]},{"parameter":"GWP-luluc","unit":"kg CO2-eq","values":[{"value":"9,02E-01","module":"A1-A3","scenario":null},{"value":"2,68E-03","module":"A4","scenario":null},{"value":"9,12E-03","module":"A5","scenario":null},{"value":"2,70E-05","module":"C1","scenario":null},{"value":"1,14E-03","module":"C2","scenario":null},{"value":"1,89E-03","module":"C3","scenario":null},{"value":"4,51E-05","module":"C4","scenario":null},{"value":"-1,22E-01","module":"D","scenario":null}]},{"parameter":"ODP","unit":"kg CFC11-eq","values":[{"value":"1,49E-05","module":"A1-A3","scenario":null},{"value":"2,12E-06","module":"A4","scenario":null},{"value":"1,85E-07","module":"A5","scenario":null},{"value":"4,49E-10","module":"C1","scenario":null},{"value":"9,01E-07","module":"C2","scenario":null},{"value":"4,39E-07","module":"C3","scenario":null},{"value":"3,53E-08","module":"C4","scenario":null},{"value":"-4,82E-06","module":"D","scenario":null}]},{"parameter":"AP","unit":"mol H+-eq","values":[{"value":"1,06E+00","module":"A1-A3","scenario":null},{"value":"2,83E-02","module":"A4","scenario":null},{"value":"1,22E-02","module":"A5","scenario":null},{"value":"5,12E-05","module":"C1","scenario":null},{"value":"1,20E-02","module":"C2","scenario":null},{"value":"9,77E-02","module":"C3","scenario":null},{"value":"1,07E-03","module":"C4","scenario":null},{"value":"-3,25E-01","module":"D","scenario":null}]},{"parameter":"POCP","unit":"kg NMVOC-eq","values":[{"value":"9,55E-01","module":"A1-A3","scenario":null},{"value":"2,72E-02","module":"A4","scenario":null},{"value":"1,14E-02","module":"A5","scenario":null},{"value":"1,97E-05","module":"C1","scenario":null},{"value":"1,15E-02","module":"C2","scenario":null},{"value":"1,23E-01","module":"C3","scenario":null},{"value":"1,09E-03","module":"C4","scenario":null},{"value":"-3,73E-01","module":"D","scenario":null}]},{"parameter":"ADPE","unit":"kg Sb-eq","values":[{"value":"1,91E-03","module":"A1-A3","scenario":null},{"value":"1,57E-04","module":"A4","scenario":null},{"value":"2,23E-05","module":"A5","scenario":null},{"value":"4,88E-07","module":"C1","scenario":null},{"value":"6,66E-05","module":"C2","scenario":null},{"value":"1,73E-05","module":"C3","scenario":null},{"value":"4,93E-07","module":"C4","scenario":null},{"value":"-4,82E-04","module":"D","scenario":null}]},{"parameter":"ADPF","unit":"MJ","values":[{"value":"1,66E+03","module":"A1-A3","scenario":null},{"value":"1,43E+02","module":"A4","scenario":null},{"value":"1,99E+01","module":"A5","scenario":null},{"value":"8,94E-02","module":"C1","scenario":null},{"value":"6,07E+01","module":"C2","scenario":null},{"value":"4,70E+01","module":"C3","scenario":null},{"value":"2,95E+00","module":"C4","scenario":null},{"value":"-5,87E+02","module":"D","scenario":null}]},{"parameter":"WDP","unit":"m3 world-eq. Deprived","values":[{"value":"7,26E+03","module":"A1-A3","scenario":null},{"value":"1,10E+02","module":"A4","scenario":null},{"value":"9,09E+01","module":"A5","scenario":null},{"value":"1,56E+01","module":"C1","scenario":null},{"value":"4,65E+01","module":"C2","scenario":null},{"value":"2,42E+00","module":"C3","scenario":null},{"value":"1,58E-02","module":"C4","scenario":null},{"value":"-1,25E+01","module":"D","scenario":null}]},{"parameter":"EP-freshwater","unit":"kg P-eq","values":[{"value":"7,51E-03","module":"A1-A3","scenario":null},{"value":"7,00E-05","module":"A4","scenario":null},{"value":"7,86E-05","module":"A5","scenario":null},{"value":"4,71E-07","module":"C1","scenario":null},{"value":"2,97E-05","module":"C2","scenario":null},{"value":"1,19E-04","module":"C3","scenario":null},{"value":"3,56E-06","module":"C4","scenario":null},{"value":"-1,41E-03","module":"D","scenario":null}]},{"parameter":"EP-marine","unit":"kg N-eq","values":[{"value":"2,80E-01","module":"A1-A3","scenario":null},{"value":"6,20E-03","module":"A4","scenario":null},{"value":"3,43E-03","module":"A5","scenario":null},{"value":"5,63E-06","module":"C1","scenario":null},{"value":"2,64E-03","module":"C2","scenario":null},{"value":"4,88E-02","module":"C3","scenario":null},{"value":"3,48E-04","module":"C4","scenario":null},{"value":"-1,27E-01","module":"D","scenario":null}]},{"parameter":"EP-terrestrial","unit":"mol N-eq.","values":[{"value":"3,58E+00","module":"A1-A3","scenario":null},{"value":"6,92E-02","module":"A4","scenario":null},{"value":"4,24E-02","module":"A5","scenario":null},{"value":"7,32E-05","module":"C1","scenario":null},{"value":"2,94E-02","module":"C2","scenario":null},{"value":"5,09E-01","module":"C3","scenario":null},{"value":"3,92E-03","module":"C4","scenario":null},{"value":"-1,45E+00","module":"D","scenario":null}]},{"parameter":"GWP-IOBC","unit":"kg CO2-eq","values":[{"value":"1,13E+02","module":"A1-A3","scenario":null},{"value":"8,80E+00","module":"A4","scenario":null},{"value":"1,61E+00","module":"A5","scenario":null},{"value":"6,75E-03","module":"C1","scenario":null},{"value":"3,74E+00","module":"C2","scenario":null},{"value":"3,14E+01","module":"C3","scenario":null},{"value":"2,77E-01","module":"C4","scenario":null},{"value":"-4,40E+01","module":"D","scenario":null}]}],"additional_environmental_impact":[{"parameter":"PM","unit":"Disease incidence","values":[{"value":"2,02E-05","module":"A1-A3","scenario":null},{"value":"8,08E-07","module":"A4","scenario":null},{"value":"2,25E-07","module":"A5","scenario":null},{"value":"3,67E-10","module":"C1","scenario":null},{"value":"3,43E-07","module":"C2","scenario":null},{"value":"1,05E-06","module":"C3","scenario":null},{"value":"1,47E-08","module":"C4","scenario":null},{"value":"-2,38E-05","module":"D","scenario":null}]},{"parameter":"ETP-fw","unit":"CTUe","values":[{"value":"2,19E+03","module":"A1-A3","scenario":null},{"value":"1,04E+02","module":"A4","scenario":null},{"value":"2,57E+01","module":"A5","scenario":null},{"value":"4,07E-01","module":"C1","scenario":null},{"value":"4,44E+01","module":"C2","scenario":null},{"value":"1,63E+02","module":"C3","scenario":null},{"value":"4,87E+00","module":"C4","scenario":null},{"value":"-2,81E+03","module":"D","scenario":null}]},{"parameter":"HTP-c","unit":"CTUh","values":[{"value":"1,61E-07","module":"A1-A3","scenario":null},{"value":"0,00E+00","module":"A4","scenario":null},{"value":"1,93E-09","module":"A5","scenario":null},{"value":"1,90E-11","module":"C1","scenario":null},{"value":"0,00E+00","module":"C2","scenario":null},{"value":"2,90E-08","module":"C3","scenario":null},{"value":"4,73E-10","module":"C4","scenario":null},{"value":"-5,55E-08","module":"D","scenario":null}]},{"parameter":"HTP-nc","unit":"CTUh","values":[{"value":"2,17E-06","module":"A1-A3","scenario":null},{"value":"1,01E-07","module":"A4","scenario":null},{"value":"3,40E-08","module":"A5","scenario":null},{"value":"4,58E-10","module":"C1","scenario":null},{"value":"4,29E-08","module":"C2","scenario":null},{"value":"1,01E-06","module":"C3","scenario":null},{"value":"8,42E-09","module":"C4","scenario":null},{"value":"-1,71E-06","module":"D","scenario":null}]},{"parameter":"SQP","unit":"-","values":[{"value":"1,07E+03","module":"A1-A3","scenario":null},{"value":"1,64E+02","module":"A4","scenario":null},{"value":"1,41E+01","module":"A5","scenario":null},{"value":"4,50E-02","module":"C1","scenario":null},{"value":"6,96E+01","module":"C2","scenario":null},{"value":"8,99E+01","module":"C3","scenario":null},{"value":"5,18E+00","module":"C4","scenario":null},{"value":"-1,00E+04","module":"D","scenario":null}]},{"parameter":"IRP","unit":"kBq U235-eq","values":[{"value":"5,36E+00","module":"A1-A3","scenario":null},{"value":"6,24E-01","module":"A4","scenario":null},{"value":"6,62E-02","module":"A5","scenario":null},{"value":"1,62E-03","module":"C1","scenario":null},{"value":"2,65E-01","module":"C2","scenario":null},{"value":"1,13E-01","module":"C3","scenario":null},{"value":"1,35E-02","module":"C4","scenario":null},{"value":"-3,49E+00","module":"D","scenario":null}]}],"resource_use":[{"parameter":"PERE","unit":"MJ","values":[{"value":"4,95E+03","module":"A1-A3","scenario":null},{"value":"1,80E+00","module":"A4","scenario":null},{"value":"1,35E+02","module":"A5","scenario":null},{"value":"1,16E+00","module":"C1","scenario":null},{"value":"7,64E-01","module":"C2","scenario":null},{"value":"8,47E+03","module":"C3","scenario":null},{"value":"1,49E-01","module":"C4","scenario":null},{"value":"-3,77E+03","module":"D","scenario":null}]},{"parameter":"PERM","unit":"","values":[{"value":"8,98E+03","module":"A1-A3","scenario":null},{"value":"0,00E+00","module":"A4","scenario":null},{"value":"0,00E+00","module":"A5","scenario":null},{"value":"0,00E+00","module":"C1","scenario":null},{"value":"0,00E+00","module":"C2","scenario":null},{"value":"-8,98E+03","module":"C3","scenario":null},{"value":"0,00E+00","module":"C4","scenario":null},{"value":"0,00E+00","module":"D","scenario":null}]},{"parameter":"PERT","unit":"MJ","values":[{"value":"1,39E+04","module":"A1-A3","scenario":null},{"value":"1,80E+00","module":"A4","scenario":null},{"value":"1,35E+02","module":"A5","scenario":null},{"value":"1,16E+00","module":"C1","scenario":null},{"value":"7,64E-01","module":"C2","scenario":null},{"value":"-5,07E+02","module":"C3","scenario":null},{"value":"1,49E-01","module":"C4","scenario":null},{"value":"-3,77E+03","module":"D","scenario":null}]},{"parameter":"PENRE","unit":"MJ","values":[{"value":"1,37E+03","module":"A1-A3","scenario":null},{"value":"1,43E+02","module":"A4","scenario":null},{"value":"1,71E+01","module":"A5","scenario":null},{"value":"8,95E-02","module":"C1","scenario":null},{"value":"6,07E+01","module":"C2","scenario":null},{"value":"8,35E+01","module":"C3","scenario":null},{"value":"2,95E+00","module":"C4","scenario":null},{"value":"-5,88E+02","module":"D","scenario":null}]},{"parameter":"PENRM","unit":"MJ","values":[{"value":"2,40E+02","module":"A1-A3","scenario":null},{"value":"0,00E+00","module":"A4","scenario":null},{"value":"9,97E-10","module":"A5","scenario":null},{"value":"0,00E+00","module":"C1","scenario":null},{"value":"0,00E+00","module":"C2","scenario":null},{"value":"-2,40E+02","module":"C3","scenario":null},{"value":"0,00E+00","module":"C4","scenario":null},{"value":"0,00E+00","module":"D","scenario":null}]},{"parameter":"PENRT","unit":"MJ","values":[{"value":"1,61E+03","module":"A1-A3","scenario":null},{"value":"1,43E+02","module":"A4","scenario":null},{"value":"1,71E+01","module":"A5","scenario":null},{"value":"8,95E-02","module":"C1","scenario":null},{"value":"6,07E+01","module":"C2","scenario":null},{"value":"-1,57E+02","module":"C3","scenario":null},{"value":"2,95E+00","module":"C4","scenario":null},{"value":"-5,88E+02","module":"D","scenario":null}]},{"parameter":"SM","unit":"kg","values":[{"value":"1,82E-04","module":"A1-A3","scenario":null},{"value":"0,00E+00","module":"A4","scenario":null},{"value":"1,82E-06","module":"A5","scenario":null},{"value":"0,00E+00","module":"C1","scenario":null},{"value":"0,00E+00","module":"C2","scenario":null},{"value":"0,00E+00","module":"C3","scenario":null},{"value":"0,00E+00","module":"C4","scenario":null},{"value":"0,00E+00","module":"D","scenario":null}]},{"parameter":"RSF","unit":"MJ","values":[{"value":"4,81E-01","module":"A1-A3","scenario":null},{"value":"6,29E-02","module":"A4","scenario":null},{"value":"1,99E-01","module":"A5","scenario":null},{"value":"9,09E-04","module":"C1","scenario":null},{"value":"2,67E-02","module":"C2","scenario":null},{"value":"1,91E+01","module":"C3","scenario":null},{"value":"0,00E+00","module":"C4","scenario":null},{"value":"-2,52E+03","module":"D","scenario":null}]},{"parameter":"NRSF","unit":"MJ","values":[{"value":"1,23E+00","module":"A1-A3","scenario":null},{"value":"2,11E-01","module":"A4","scenario":null},{"value":"1,39E-01","module":"A5","scenario":null},{"value":"2,27E-03","module":"C1","scenario":null},{"value":"8,95E-02","module":"C2","scenario":null},{"value":"1,22E+01","module":"C3","scenario":null},{"value":"0,00E+00","module":"C4","scenario":null},{"value":"-1,61E+03","module":"D","scenario":null}]},{"parameter":"FW","unit":"m3","values":[{"value":"8,61E+00","module":"A1-A3","scenario":null},{"value":"1,63E-02","module":"A4","scenario":null},{"value":"9,74E-02","module":"A5","scenario":null},{"value":"8,65E-03","module":"C1","scenario":null},{"value":"6,91E-03","module":"C2","scenario":null},{"value":"1,90E-01","module":"C3","scenario":null},{"value":"2,73E-03","module":"C4","scenario":null},{"value":"-1,32E+01","module":"D","scenario":null}]}],"end_of_life_waste":[{"parameter":"HWD","unit":"kg","values":[{"value":"1,03E+00","module":"A1-A3","scenario":null},{"value":"7,82E-03","module":"A4","scenario":null},{"value":"7,80E-02","module":"A5","scenario":null},{"value":"5,74E-05","module":"C1","scenario":null},{"value":"3,32E-03","module":"C2","scenario":null},{"value":"1,96E-01","module":"C3","scenario":null},{"value":"6,55E+00","module":"C4","scenario":null},{"value":"-3,10E-01","module":"D","scenario":null}]},{"parameter":"NHWD","unit":"kg","values":[{"value":"4,59E+01","module":"A1-A3","scenario":null},{"value":"1,24E+01","module":"A4","scenario":null},{"value":"6,85E-01","module":"A5","scenario":null},{"value":"6,89E-03","module":"C1","scenario":null},{"value":"5,28E+00","module":"C2","scenario":null},{"value":"1,70E+00","module":"C3","scenario":null},{"value":"2,34E+00","module":"C4","scenario":null},{"value":"-1,60E+01","module":"D","scenario":null}]},{"parameter":"RWD","unit":"kg","values":[{"value":"6,64E-03","module":"A1-A3","scenario":null},{"value":"9,75E-04","module":"A4","scenario":null},{"value":"8,33E-05","module":"A5","scenario":null},{"value":"8,01E-07","module":"C1","scenario":null},{"value":"4,15E-04","module":"C2","scenario":null},{"value":"1,27E-04","module":"C3","scenario":null},{"value":"1,79E-05","module":"C4","scenario":null},{"value":"-2,43E-03","module":"D","scenario":null}]}],"end_of_life_flow":[{"parameter":"CRU","unit":"kg","values":[{"value":"0,00E+00","module":"A1-A3","scenario":null},{"value":"0,00E+00","module":"A4","scenario":null},{"value":"0,00E+00","module":"A5","scenario":null},{"value":"0,00E+00","module":"C1","scenario":null},{"value":"0,00E+00","module":"C2","scenario":null},{"value":"0,00E+00","module":"C3","scenario":null},{"value":"0,00E+00","module":"C4","scenario":null},{"value":"0,00E+00","module":"D","scenario":null}]},{"parameter":"MFR","unit":"kg","values":[{"value":"5,18E+00","module":"A1-A3","scenario":null},{"value":"0,00E+00","module":"A4","scenario":null},{"value":"5,46E-02","module":"A5","scenario":null},{"value":"0,00E+00","module":"C1","scenario":null},{"value":"0,00E+00","module":"C2","scenario":null},{"value":"2,79E-01","module":"C3","scenario":null},{"value":"0,00E+00","module":"C4","scenario":null},{"value":"0,00E+00","module":"D","scenario":null}]},{"parameter":"MER","unit":"kg","values":[{"value":"7,82E+00","module":"A1-A3","scenario":null},{"value":"0,00E+00","module":"A4","scenario":null},{"value":"5,46E+00","module":"A5","scenario":null},{"value":"0,00E+00","module":"C1","scenario":null},{"value":"0,00E+00","module":"C2","scenario":null},{"value":"5,38E+02","module":"C3","scenario":null},{"value":"0,00E+00","module":"C4","scenario":null},{"value":"0,00E+00","module":"D","scenario":null}]},{"parameter":"EEE","unit":"MJ","values":[{"value":"5,29E+00","module":"A1-A3","scenario":null},{"value":"0,00E+00","module":"A4","scenario":null},{"value":"8,67E+00","module":"A5","scenario":null},{"value":"0,00E+00","module":"C1","scenario":null},{"value":"0,00E+00","module":"C2","scenario":null},{"value":"8,61E+02","module":"C3","scenario":null},{"value":"0,00E+00","module":"C4","scenario":null},{"value":"-2,25E+01","module":"D","scenario":null}]},{"parameter":"EET","unit":"MJ","values":[{"value":"8,00E+01","module":"A1-A3","scenario":null},{"value":"0,00E+00","module":"A4","scenario":null},{"value":"6,06E+01","module":"A5","scenario":null},{"value":"0,00E+00","module":"C1","scenario":null},{"value":"0,00E+00","module":"C2","scenario":null},{"value":"5,98E+03","module":"C3","scenario":null},{"value":"0,00E+00","module":"C4","scenario":null},{"value":"-1,56E+02","module":"D","scenario":null}]}]}