{"product_name":"Standard glassfront 2400x2700 mm","epd_id":"NEPD-6966-6356-EN","declared_unit":{"unit":"stk","amount":1},"compliance":["EN 15804+A2","ISO 14025","ISO 21930"],"producer_name":"CreoNordic AS","environmental_impact":[{"parameter":"GWP-total","unit":"kg CO2-eq","values":[{"value":"4,64E+02","module":"A1-A3","scenario":null},{"value":"2,80E+00","module":"A4","scenario":null},{"value":"0,00E+00","module":"A5","scenario":null},{"value":"2,26E-01","module":"C1","scenario":null},{"value":"2,57E+00","module":"C2","scenario":null},{"value":"1,11E+01","module":"C3","scenario":null},{"value":"1,63E-01","module":"C4","scenario":null},{"value":"-4,18E-01","module":"D","scenario":null}]},{"parameter":"GWP-fossil","unit":"kg CO2-eq","values":[{"value":"4,63E+02","module":"A1-A3","scenario":null},{"value":"2,80E+00","module":"A4","scenario":null},{"value":"0,00E+00","module":"A5","scenario":null},{"value":"2,26E-01","module":"C1","scenario":null},{"value":"2,57E+00","module":"C2","scenario":null},{"value":"1,11E+01","module":"C3","scenario":null},{"value":"1,03E-01","module":"C4","scenario":null},{"value":"-4,03E-01","module":"D","scenario":null}]},{"parameter":"GWP-biogenic","unit":"kg CO2-eq","values":[{"value":"1,00E+00","module":"A1-A3","scenario":null},{"value":"1,16E-03","module":"A4","scenario":null},{"value":"0,00E+00","module":"A5","scenario":null},{"value":"4,24E-05","module":"C1","scenario":null},{"value":"1,19E-03","module":"C2","scenario":null},{"value":"6,88E-04","module":"C3","scenario":null},{"value":"6,07E-02","module":"C4","scenario":null},{"value":"-8,32E-04","module":"D","scenario":null}]},{"parameter":"GWP-luluc","unit":"kg CO2-eq","values":[{"value":"1,06E-01","module":"A1-A3","scenario":null},{"value":"9,97E-04","module":"A4","scenario":null},{"value":"0,00E+00","module":"A5","scenario":null},{"value":"1,78E-05","module":"C1","scenario":null},{"value":"1,11E-03","module":"C2","scenario":null},{"value":"7,15E-05","module":"C3","scenario":null},{"value":"3,14E-05","module":"C4","scenario":null},{"value":"-1,39E-02","module":"D","scenario":null}]},{"parameter":"ODP","unit":"kg CFC11-eq","values":[{"value":"1,15E-05","module":"A1-A3","scenario":null},{"value":"6,35E-07","module":"A4","scenario":null},{"value":"0,00E+00","module":"A5","scenario":null},{"value":"4,89E-08","module":"C1","scenario":null},{"value":"5,64E-07","module":"C2","scenario":null},{"value":"2,99E-08","module":"C3","scenario":null},{"value":"2,82E-08","module":"C4","scenario":null},{"value":"-2,93E-02","module":"D","scenario":null}]},{"parameter":"AP","unit":"mol H+-eq","values":[{"value":"1,71E+00","module":"A1-A3","scenario":null},{"value":"8,05E-03","module":"A4","scenario":null},{"value":"0,00E+00","module":"A5","scenario":null},{"value":"2,37E-03","module":"C1","scenario":null},{"value":"7,39E-03","module":"C2","scenario":null},{"value":"1,60E-03","module":"C3","scenario":null},{"value":"5,15E-04","module":"C4","scenario":null},{"value":"-3,32E-03","module":"D","scenario":null}]},{"parameter":"POCP","unit":"kg NMVOC-eq","values":[{"value":"1,00E+00","module":"A1-A3","scenario":null},{"value":"6,83E-03","module":"A4","scenario":null},{"value":"0,00E+00","module":"A5","scenario":null},{"value":"3,15E-03","module":"C1","scenario":null},{"value":"6,00E-03","module":"C2","scenario":null},{"value":"1,65E-03","module":"C3","scenario":null},{"value":"5,61E-04","module":"C4","scenario":null},{"value":"-3,24E-03","module":"D","scenario":null}]},{"parameter":"ADPE","unit":"kg Sb-eq","values":[{"value":"3,88E-03","module":"A1-A3","scenario":null},{"value":"7,74E-05","module":"A4","scenario":null},{"value":"0,00E+00","module":"A5","scenario":null},{"value":"3,47E-07","module":"C1","scenario":null},{"value":"9,28E-05","module":"C2","scenario":null},{"value":"1,52E-06","module":"C3","scenario":null},{"value":"2,05E-06","module":"C4","scenario":null},{"value":"-4,01E-06","module":"D","scenario":null}]},{"parameter":"ADPF","unit":"MJ","values":[{"value":"5,63E+03","module":"A1-A3","scenario":null},{"value":"4,24E+01","module":"A4","scenario":null},{"value":"0,00E+00","module":"A5","scenario":null},{"value":"3,11E+00","module":"C1","scenario":null},{"value":"3,84E+01","module":"C2","scenario":null},{"value":"1,39E+00","module":"C3","scenario":null},{"value":"1,97E+00","module":"C4","scenario":null},{"value":"-5,76E+00","module":"D","scenario":null}]},{"parameter":"WDP","unit":"m3 world-eq. Deprived","values":[{"value":"1,26E+03","module":"A1-A3","scenario":null},{"value":"4,10E+01","module":"A4","scenario":null},{"value":"0,00E+00","module":"A5","scenario":null},{"value":"6,61E-01","module":"C1","scenario":null},{"value":"4,59E+01","module":"C2","scenario":null},{"value":"3,65E+00","module":"C3","scenario":null},{"value":"7,67E+00","module":"C4","scenario":null},{"value":"-7,17E+01","module":"D","scenario":null}]},{"parameter":"EP-freshwater","unit":"kg P-eq","values":[{"value":"3,76E-03","module":"A1-A3","scenario":null},{"value":"2,24E-05","module":"A4","scenario":null},{"value":"0,00E+00","module":"A5","scenario":null},{"value":"8,23E-07","module":"C1","scenario":null},{"value":"2,36E-05","module":"C2","scenario":null},{"value":"3,38E-06","module":"C3","scenario":null},{"value":"1,31E-06","module":"C4","scenario":null},{"value":"-3,58E-05","module":"D","scenario":null}]},{"parameter":"EP-marine","unit":"kg N-eq","values":[{"value":"2,99E-01","module":"A1-A3","scenario":null},{"value":"1,59E-03","module":"A4","scenario":null},{"value":"0,00E+00","module":"A5","scenario":null},{"value":"1,04E-03","module":"C1","scenario":null},{"value":"1,40E-03","module":"C2","scenario":null},{"value":"6,03E-04","module":"C3","scenario":null},{"value":"2,58E-04","module":"C4","scenario":null},{"value":"-1,08E-03","module":"D","scenario":null}]},{"parameter":"EP-terrestrial","unit":"mol N-eq.","values":[{"value":"3,58E+00","module":"A1-A3","scenario":null},{"value":"1,78E-02","module":"A4","scenario":null},{"value":"0,00E+00","module":"A5","scenario":null},{"value":"1,15E-02","module":"C1","scenario":null},{"value":"1,57E-02","module":"C2","scenario":null},{"value":"6,55E-03","module":"C3","scenario":null},{"value":"1,77E-03","module":"C4","scenario":null},{"value":"-1,17E-02","module":"D","scenario":null}]},{"parameter":"GWP-IOBC","unit":"kg CO2-eq","values":[{"value":"4,63E+02","module":"A1-A3","scenario":null},{"value":"2,80E+00","module":"A4","scenario":null},{"value":"0,00E+00","module":"A5","scenario":null},{"value":"2,26E-01","module":"C1","scenario":null},{"value":"2,57E+00","module":"C2","scenario":null},{"value":"1,04E+01","module":"C3","scenario":null},{"value":"1,65E-01","module":"C4","scenario":null},{"value":"-4,11E-01","module":"D","scenario":null}]}],"additional_environmental_impact":[{"parameter":"PM","unit":"Disease incidence","values":[{"value":"2,82E-05","module":"A1-A3","scenario":null},{"value":"1,71E-07","module":"A4","scenario":null},{"value":"0,00E+00","module":"A5","scenario":null},{"value":"6,26E-08","module":"C1","scenario":null},{"value":"1,44E-07","module":"C2","scenario":null},{"value":"1,49E-08","module":"C3","scenario":null},{"value":"1,09E-08","module":"C4","scenario":null},{"value":"-2,01E-07","module":"D","scenario":null}]},{"parameter":"ETP-fw","unit":"CTUe","values":[{"value":"1,03E+04","module":"A1-A3","scenario":null},{"value":"3,14E+01","module":"A4","scenario":null},{"value":"0,00E+00","module":"A5","scenario":null},{"value":"1,70E+00","module":"C1","scenario":null},{"value":"2,99E+01","module":"C2","scenario":null},{"value":"2,17E+01","module":"C3","scenario":null},{"value":"1,49E+00","module":"C4","scenario":null},{"value":"-3,13E+01","module":"D","scenario":null}]},{"parameter":"HTP-c","unit":"CTUh","values":[{"value":"1,69E-07","module":"A1-A3","scenario":null},{"value":"0,00E+00","module":"A4","scenario":null},{"value":"0,00E+00","module":"A5","scenario":null},{"value":"0,00E+00","module":"C1","scenario":null},{"value":"0,00E+00","module":"C2","scenario":null},{"value":"3,12E-10","module":"C3","scenario":null},{"value":"2,60E-11","module":"C4","scenario":null},{"value":"-5,73E-10","module":"D","scenario":null}]},{"parameter":"HTP-nc","unit":"CTUh","values":[{"value":"5,10E-06","module":"A1-A3","scenario":null},{"value":"3,43E-08","module":"A4","scenario":null},{"value":"0,00E+00","module":"A5","scenario":null},{"value":"1,54E-09","module":"C1","scenario":null},{"value":"3,60E-08","module":"C2","scenario":null},{"value":"9,79E-09","module":"C3","scenario":null},{"value":"1,21E-09","module":"C4","scenario":null},{"value":"-3,00E-08","module":"D","scenario":null}]},{"parameter":"SQP","unit":"-","values":[{"value":"8,27E+02","module":"A1-A3","scenario":null},{"value":"2,96E+01","module":"A4","scenario":null},{"value":"0,00E+00","module":"A5","scenario":null},{"value":"3,95E-01","module":"C1","scenario":null},{"value":"2,28E+01","module":"C2","scenario":null},{"value":"3,00E-01","module":"C3","scenario":null},{"value":"4,60E+00","module":"C4","scenario":null},{"value":"-3,85E+01","module":"D","scenario":null}]},{"parameter":"IRP","unit":"kBq U235-eq","values":[{"value":"1,06E+01","module":"A1-A3","scenario":null},{"value":"1,85E-01","module":"A4","scenario":null},{"value":"0,00E+00","module":"A5","scenario":null},{"value":"1,33E-02","module":"C1","scenario":null},{"value":"1,68E-01","module":"C2","scenario":null},{"value":"4,49E-03","module":"C3","scenario":null},{"value":"8,85E-03","module":"C4","scenario":null},{"value":"-3,68E-02","module":"D","scenario":null}]}],"resource_use":[{"parameter":"PERE","unit":"MJ","values":[{"value":"2,09E+02","module":"A1-A3","scenario":null},{"value":"6,06E-01","module":"A4","scenario":null},{"value":"0,00E+00","module":"A5","scenario":null},{"value":"1,68E-02","module":"C1","scenario":null},{"value":"6,53E-01","module":"C2","scenario":null},{"value":"1,03E-01","module":"C3","scenario":null},{"value":"5,22E-02","module":"C4","scenario":null},{"value":"-3,56E+01","module":"D","scenario":null}]},{"parameter":"PERM","unit":"","values":[{"value":"0,00E+00","module":"A1-A3","scenario":null},{"value":"0,00E+00","module":"A4","scenario":null},{"value":"0,00E+00","module":"A5","scenario":null},{"value":"0,00E+00","module":"C1","scenario":null},{"value":"0,00E+00","module":"C2","scenario":null},{"value":"0,00E+00","module":"C3","scenario":null},{"value":"0,00E+00","module":"C4","scenario":null},{"value":"0,00E+00","module":"D","scenario":null}]},{"parameter":"PERT","unit":"MJ","values":[{"value":"2,09E+02","module":"A1-A3","scenario":null},{"value":"6,06E-01","module":"A4","scenario":null},{"value":"0,00E+00","module":"A5","scenario":null},{"value":"1,68E-02","module":"C1","scenario":null},{"value":"6,53E-01","module":"C2","scenario":null},{"value":"1,03E-01","module":"C3","scenario":null},{"value":"5,22E-02","module":"C4","scenario":null},{"value":"-3,56E+01","module":"D","scenario":null}]},{"parameter":"PENRE","unit":"MJ","values":[{"value":"5,27E+03","module":"A1-A3","scenario":null},{"value":"4,24E+01","module":"A4","scenario":null},{"value":"0,00E+00","module":"A5","scenario":null},{"value":"3,11E+00","module":"C1","scenario":null},{"value":"3,84E+01","module":"C2","scenario":null},{"value":"1,46E+00","module":"C3","scenario":null},{"value":"1,97E+00","module":"C4","scenario":null},{"value":"-5,76E+00","module":"D","scenario":null}]},{"parameter":"PENRM","unit":"MJ","values":[{"value":"3,64E+02","module":"A1-A3","scenario":null},{"value":"0,00E+00","module":"A4","scenario":null},{"value":"0,00E+00","module":"A5","scenario":null},{"value":"0,00E+00","module":"C1","scenario":null},{"value":"0,00E+00","module":"C2","scenario":null},{"value":"-3,64E+02","module":"C3","scenario":null},{"value":"0,00E+00","module":"C4","scenario":null},{"value":"0,00E+00","module":"D","scenario":null}]},{"parameter":"PENRT","unit":"MJ","values":[{"value":"5,63E+03","module":"A1-A3","scenario":null},{"value":"4,24E+01","module":"A4","scenario":null},{"value":"0,00E+00","module":"A5","scenario":null},{"value":"3,11E+00","module":"C1","scenario":null},{"value":"3,84E+01","module":"C2","scenario":null},{"value":"-3,62E+02","module":"C3","scenario":null},{"value":"1,97E+00","module":"C4","scenario":null},{"value":"-5,76E+00","module":"D","scenario":null}]},{"parameter":"SM","unit":"kg","values":[{"value":"3,44E+01","module":"A1-A3","scenario":null},{"value":"0,00E+00","module":"A4","scenario":null},{"value":"0,00E+00","module":"A5","scenario":null},{"value":"1,53E-03","module":"C1","scenario":null},{"value":"0,00E+00","module":"C2","scenario":null},{"value":"0,00E+00","module":"C3","scenario":null},{"value":"0,00E+00","module":"C4","scenario":null},{"value":"0,00E+00","module":"D","scenario":null}]},{"parameter":"RSF","unit":"MJ","values":[{"value":"8,83E-01","module":"A1-A3","scenario":null},{"value":"2,17E-02","module":"A4","scenario":null},{"value":"0,00E+00","module":"A5","scenario":null},{"value":"4,14E-04","module":"C1","scenario":null},{"value":"2,36E-02","module":"C2","scenario":null},{"value":"2,43E-03","module":"C3","scenario":null},{"value":"1,29E-03","module":"C4","scenario":null},{"value":"-6,23E-03","module":"D","scenario":null}]},{"parameter":"NRSF","unit":"MJ","values":[{"value":"1,11E+00","module":"A1-A3","scenario":null},{"value":"7,76E-02","module":"A4","scenario":null},{"value":"0,00E+00","module":"A5","scenario":null},{"value":"6,09E-03","module":"C1","scenario":null},{"value":"8,57E-02","module":"C2","scenario":null},{"value":"0,00E+00","module":"C3","scenario":null},{"value":"3,34E-03","module":"C4","scenario":null},{"value":"-2,11E+00","module":"D","scenario":null}]},{"parameter":"FW","unit":"m3","values":[{"value":"9,79E-01","module":"A1-A3","scenario":null},{"value":"4,53E-03","module":"A4","scenario":null},{"value":"0,00E+00","module":"A5","scenario":null},{"value":"1,60E-04","module":"C1","scenario":null},{"value":"4,57E-03","module":"C2","scenario":null},{"value":"1,01E-02","module":"C3","scenario":null},{"value":"1,37E-03","module":"C4","scenario":null},{"value":"-4,29E-02","module":"D","scenario":null}]}],"end_of_life_waste":[{"parameter":"HWD","unit":"kg","values":[{"value":"8,26E-01","module":"A1-A3","scenario":null},{"value":"2,18E-03","module":"A4","scenario":null},{"value":"0,00E+00","module":"A5","scenario":null},{"value":"9,16E-05","module":"C1","scenario":null},{"value":"2,13E-03","module":"C2","scenario":null},{"value":"0,00E+00","module":"C3","scenario":null},{"value":"1,47E-01","module":"C4","scenario":null},{"value":"-2,71E-04","module":"D","scenario":null}]},{"parameter":"NHWD","unit":"kg","values":[{"value":"5,77E+01","module":"A1-A3","scenario":null},{"value":"2,06E+00","module":"A4","scenario":null},{"value":"0,00E+00","module":"A5","scenario":null},{"value":"3,69E-03","module":"C1","scenario":null},{"value":"1,51E+00","module":"C2","scenario":null},{"value":"5,16E+00","module":"C3","scenario":null},{"value":"4,55E+00","module":"C4","scenario":null},{"value":"-1,36E-01","module":"D","scenario":null}]},{"parameter":"RWD","unit":"kg","values":[{"value":"3,49E-02","module":"A1-A3","scenario":null},{"value":"2,89E-04","module":"A4","scenario":null},{"value":"0,00E+00","module":"A5","scenario":null},{"value":"2,16E-05","module":"C1","scenario":null},{"value":"2,59E-04","module":"C2","scenario":null},{"value":"0,00E+00","module":"C3","scenario":null},{"value":"4,32E-07","module":"C4","scenario":null},{"value":"-3,02E-05","module":"D","scenario":null}]}],"end_of_life_flow":[{"parameter":"CRU","unit":"kg","values":[{"value":"0,00E+00","module":"A1-A3","scenario":null},{"value":"0,00E+00","module":"A4","scenario":null},{"value":"0,00E+00","module":"A5","scenario":null},{"value":"0,00E+00","module":"C1","scenario":null},{"value":"0,00E+00","module":"C2","scenario":null},{"value":"0,00E+00","module":"C3","scenario":null},{"value":"0,00E+00","module":"C4","scenario":null},{"value":"0,00E+00","module":"D","scenario":null}]},{"parameter":"MFR","unit":"kg","values":[{"value":"0,00E+00","module":"A1-A3","scenario":null},{"value":"0,00E+00","module":"A4","scenario":null},{"value":"0,00E+00","module":"A5","scenario":null},{"value":"1,50E-03","module":"C1","scenario":null},{"value":"0,00E+00","module":"C2","scenario":null},{"value":"1,59E+02","module":"C3","scenario":null},{"value":"0,00E+00","module":"C4","scenario":null},{"value":"0,00E+00","module":"D","scenario":null}]},{"parameter":"MER","unit":"kg","values":[{"value":"0,00E+00","module":"A1-A3","scenario":null},{"value":"0,00E+00","module":"A4","scenario":null},{"value":"0,00E+00","module":"A5","scenario":null},{"value":"4,65E-06","module":"C1","scenario":null},{"value":"0,00E+00","module":"C2","scenario":null},{"value":"8,16E+00","module":"C3","scenario":null},{"value":"0,00E+00","module":"C4","scenario":null},{"value":"0,00E+00","module":"D","scenario":null}]},{"parameter":"EEE","unit":"MJ","values":[{"value":"0,00E+00","module":"A1-A3","scenario":null},{"value":"0,00E+00","module":"A4","scenario":null},{"value":"0,00E+00","module":"A5","scenario":null},{"value":"1,60E-05","module":"C1","scenario":null},{"value":"0,00E+00","module":"C2","scenario":null},{"value":"4,17E+00","module":"C3","scenario":null},{"value":"0,00E+00","module":"C4","scenario":null},{"value":"0,00E+00","module":"D","scenario":null}]},{"parameter":"EET","unit":"MJ","values":[{"value":"0,00E+00","module":"A1-A3","scenario":null},{"value":"0,00E+00","module":"A4","scenario":null},{"value":"0,00E+00","module":"A5","scenario":null},{"value":"2,41E-04","module":"C1","scenario":null},{"value":"0,00E+00","module":"C2","scenario":null},{"value":"6,30E+01","module":"C3","scenario":null},{"value":"0,00E+00","module":"C4","scenario":null},{"value":"0,00E+00","module":"D","scenario":null}]}]}