{"product_name":"OFFECCT Falabella","epd_id":"NEPD-8768-8444","declared_unit":{"unit":"stk","amount":1},"compliance":["EN 15804+A2","ISO 14025","ISO 21930"],"producer_name":"Flokk AS","environmental_impact":[{"parameter":"GWP-total","unit":"kg CO2-eq","values":[{"value":"-3,42E+00","module":"A1-A3","scenario":null},{"value":"4,95E-01","module":"A4","scenario":null},{"value":"2,22E+00","module":"A5","scenario":null},{"value":"5,67E+00","module":"B2","scenario":null},{"value":"2,54E-01","module":"B3","scenario":null},{"value":"0,00E+00","module":"B4","scenario":null},{"value":"0,00E+00","module":"C1","scenario":null},{"value":"7,72E-02","module":"C2","scenario":null},{"value":"6,99E+00","module":"C3","scenario":null},{"value":"2,25E-02","module":"C4","scenario":null},{"value":"-2,45E-01","module":"D","scenario":null}]},{"parameter":"GWP-fossil","unit":"kg CO2-eq","values":[{"value":"4,80E+00","module":"A1-A3","scenario":null},{"value":"4,95E-01","module":"A4","scenario":null},{"value":"2,65E-02","module":"A5","scenario":null},{"value":"5,62E+00","module":"B2","scenario":null},{"value":"2,52E-01","module":"B3","scenario":null},{"value":"0,00E+00","module":"B4","scenario":null},{"value":"0,00E+00","module":"C1","scenario":null},{"value":"7,71E-02","module":"C2","scenario":null},{"value":"6,37E-01","module":"C3","scenario":null},{"value":"2,25E-02","module":"C4","scenario":null},{"value":"-2,36E-01","module":"D","scenario":null}]},{"parameter":"GWP-biogenic","unit":"kg CO2-eq","values":[{"value":"-8,25E+00","module":"A1-A3","scenario":null},{"value":"2,03E-04","module":"A4","scenario":null},{"value":"2,20E+00","module":"A5","scenario":null},{"value":"3,61E-02","module":"B2","scenario":null},{"value":"1,62E-03","module":"B3","scenario":null},{"value":"0,00E+00","module":"B4","scenario":null},{"value":"0,00E+00","module":"C1","scenario":null},{"value":"3,14E-05","module":"C2","scenario":null},{"value":"6,35E+00","module":"C3","scenario":null},{"value":"9,64E-06","module":"C4","scenario":null},{"value":"-4,88E-04","module":"D","scenario":null}]},{"parameter":"GWP-luluc","unit":"kg CO2-eq","values":[{"value":"2,34E-02","module":"A1-A3","scenario":null},{"value":"1,44E-04","module":"A4","scenario":null},{"value":"7,34E-06","module":"A5","scenario":null},{"value":"1,27E-02","module":"B2","scenario":null},{"value":"5,74E-04","module":"B3","scenario":null},{"value":"0,00E+00","module":"B4","scenario":null},{"value":"0,00E+00","module":"C1","scenario":null},{"value":"2,70E-05","module":"C2","scenario":null},{"value":"1,47E-04","module":"C3","scenario":null},{"value":"2,29E-06","module":"C4","scenario":null},{"value":"-8,14E-03","module":"D","scenario":null}]},{"parameter":"ODP","unit":"kg CFC11-eq","values":[{"value":"6,15E-07","module":"A1-A3","scenario":null},{"value":"1,14E-07","module":"A4","scenario":null},{"value":"4,75E-09","module":"A5","scenario":null},{"value":"4,39E-07","module":"B2","scenario":null},{"value":"1,95E-08","module":"B3","scenario":null},{"value":"0,00E+00","module":"B4","scenario":null},{"value":"0,00E+00","module":"C1","scenario":null},{"value":"1,76E-08","module":"C2","scenario":null},{"value":"6,74E-08","module":"C3","scenario":null},{"value":"1,22E-09","module":"C4","scenario":null},{"value":"-1,72E-02","module":"D","scenario":null}]},{"parameter":"AP","unit":"mol H+-eq","values":[{"value":"3,13E-02","module":"A1-A3","scenario":null},{"value":"2,08E-03","module":"A4","scenario":null},{"value":"1,06E-04","module":"A5","scenario":null},{"value":"3,22E-02","module":"B2","scenario":null},{"value":"1,44E-03","module":"B3","scenario":null},{"value":"0,00E+00","module":"B4","scenario":null},{"value":"0,00E+00","module":"C1","scenario":null},{"value":"3,15E-04","module":"C2","scenario":null},{"value":"1,42E-03","module":"C3","scenario":null},{"value":"4,79E-05","module":"C4","scenario":null},{"value":"-1,95E-03","module":"D","scenario":null}]},{"parameter":"POCP","unit":"kg NMVOC-eq","values":[{"value":"2,86E-02","module":"A1-A3","scenario":null},{"value":"2,22E-03","module":"A4","scenario":null},{"value":"1,10E-04","module":"A5","scenario":null},{"value":"1,35E-02","module":"B2","scenario":null},{"value":"5,94E-04","module":"B3","scenario":null},{"value":"0,00E+00","module":"B4","scenario":null},{"value":"0,00E+00","module":"C1","scenario":null},{"value":"3,17E-04","module":"C2","scenario":null},{"value":"1,28E-03","module":"C3","scenario":null},{"value":"4,16E-05","module":"C4","scenario":null},{"value":"-1,90E-03","module":"D","scenario":null}]},{"parameter":"ADPE","unit":"kg Sb-eq","values":[{"value":"1,14E-04","module":"A1-A3","scenario":null},{"value":"8,45E-06","module":"A4","scenario":null},{"value":"5,39E-07","module":"A5","scenario":null},{"value":"4,34E-05","module":"B2","scenario":null},{"value":"1,69E-06","module":"B3","scenario":null},{"value":"0,00E+00","module":"B4","scenario":null},{"value":"0,00E+00","module":"C1","scenario":null},{"value":"2,09E-06","module":"C2","scenario":null},{"value":"2,13E-06","module":"C3","scenario":null},{"value":"4,67E-08","module":"C4","scenario":null},{"value":"-2,35E-06","module":"D","scenario":null}]},{"parameter":"ADPF","unit":"MJ","values":[{"value":"7,93E+01","module":"A1-A3","scenario":null},{"value":"7,69E+00","module":"A4","scenario":null},{"value":"3,16E-01","module":"A5","scenario":null},{"value":"1,08E+02","module":"B2","scenario":null},{"value":"4,87E+00","module":"B3","scenario":null},{"value":"0,00E+00","module":"B4","scenario":null},{"value":"0,00E+00","module":"C1","scenario":null},{"value":"1,16E+00","module":"C2","scenario":null},{"value":"2,70E+00","module":"C3","scenario":null},{"value":"1,15E-01","module":"C4","scenario":null},{"value":"-3,38E+00","module":"D","scenario":null}]},{"parameter":"WDP","unit":"m3 world-eq. Deprived","values":[{"value":"1,27E+04","module":"A1-A3","scenario":null},{"value":"5,90E+00","module":"A4","scenario":null},{"value":"4,52E-01","module":"A5","scenario":null},{"value":"1,51E+03","module":"B2","scenario":null},{"value":"6,70E+01","module":"B3","scenario":null},{"value":"0,00E+00","module":"B4","scenario":null},{"value":"0,00E+00","module":"C1","scenario":null},{"value":"1,11E+00","module":"C2","scenario":null},{"value":"9,47E+00","module":"C3","scenario":null},{"value":"2,64E+00","module":"C4","scenario":null},{"value":"-4,21E+01","module":"D","scenario":null}]},{"parameter":"EP-freshwater","unit":"kg P-eq","values":[{"value":"2,77E-04","module":"A1-A3","scenario":null},{"value":"3,77E-06","module":"A4","scenario":null},{"value":"1,83E-07","module":"A5","scenario":null},{"value":"5,47E-04","module":"B2","scenario":null},{"value":"2,47E-05","module":"B3","scenario":null},{"value":"0,00E+00","module":"B4","scenario":null},{"value":"0,00E+00","module":"C1","scenario":null},{"value":"6,06E-07","module":"C2","scenario":null},{"value":"1,41E-05","module":"C3","scenario":null},{"value":"2,25E-07","module":"C4","scenario":null},{"value":"-2,10E-05","module":"D","scenario":null}]},{"parameter":"EP-marine","unit":"kg N-eq","values":[{"value":"8,93E-03","module":"A1-A3","scenario":null},{"value":"6,25E-04","module":"A4","scenario":null},{"value":"3,90E-05","module":"A5","scenario":null},{"value":"4,31E-03","module":"B2","scenario":null},{"value":"1,91E-04","module":"B3","scenario":null},{"value":"0,00E+00","module":"B4","scenario":null},{"value":"0,00E+00","module":"C1","scenario":null},{"value":"9,35E-05","module":"C2","scenario":null},{"value":"4,57E-04","module":"C3","scenario":null},{"value":"1,28E-05","module":"C4","scenario":null},{"value":"-6,36E-04","module":"D","scenario":null}]},{"parameter":"EP-terrestrial","unit":"mol N-eq.","values":[{"value":"1,01E-01","module":"A1-A3","scenario":null},{"value":"6,92E-03","module":"A4","scenario":null},{"value":"3,79E-04","module":"A5","scenario":null},{"value":"5,22E-02","module":"B2","scenario":null},{"value":"2,32E-03","module":"B3","scenario":null},{"value":"0,00E+00","module":"B4","scenario":null},{"value":"0,00E+00","module":"C1","scenario":null},{"value":"1,03E-03","module":"C2","scenario":null},{"value":"4,97E-03","module":"C3","scenario":null},{"value":"1,49E-04","module":"C4","scenario":null},{"value":"-6,88E-03","module":"D","scenario":null}]},{"parameter":"GWP-IOBC","unit":"kg CO2-eq","values":[{"value":"4,64E+00","module":"A1-A3","scenario":null},{"value":"4,95E-01","module":"A4","scenario":null},{"value":"2,65E-02","module":"A5","scenario":null},{"value":"5,99E+00","module":"B2","scenario":null},{"value":"2,69E-01","module":"B3","scenario":null},{"value":"0,00E+00","module":"B4","scenario":null},{"value":"0,00E+00","module":"C1","scenario":null},{"value":"7,72E-02","module":"C2","scenario":null},{"value":"7,54E-01","module":"C3","scenario":null},{"value":"2,28E-02","module":"C4","scenario":null},{"value":"-2,41E-01","module":"D","scenario":null}]}],"additional_environmental_impact":[{"parameter":"PM","unit":"Disease incidence","values":[{"value":"1,15E-06","module":"A1-A3","scenario":null},{"value":"4,35E-08","module":"A4","scenario":null},{"value":"1,58E-09","module":"A5","scenario":null},{"value":"1,14E-07","module":"B2","scenario":null},{"value":"4,75E-09","module":"B3","scenario":null},{"value":"0,00E+00","module":"B4","scenario":null},{"value":"0,00E+00","module":"C1","scenario":null},{"value":"5,55E-09","module":"C2","scenario":null},{"value":"1,88E-08","module":"C3","scenario":null},{"value":"3,65E-10","module":"C4","scenario":null},{"value":"-1,18E-07","module":"D","scenario":null}]},{"parameter":"ETP-fw","unit":"CTUe","values":[{"value":"2,99E+02","module":"A1-A3","scenario":null},{"value":"5,63E+00","module":"A4","scenario":null},{"value":"4,12E-01","module":"A5","scenario":null},{"value":"8,66E+01","module":"B2","scenario":null},{"value":"3,84E+00","module":"B3","scenario":null},{"value":"0,00E+00","module":"B4","scenario":null},{"value":"0,00E+00","module":"C1","scenario":null},{"value":"8,57E-01","module":"C2","scenario":null},{"value":"1,20E+01","module":"C3","scenario":null},{"value":"3,11E-01","module":"C4","scenario":null},{"value":"-1,84E+01","module":"D","scenario":null}]},{"parameter":"HTP-c","unit":"CTUh","values":[{"value":"1,54E-08","module":"A1-A3","scenario":null},{"value":"0,00E+00","module":"A4","scenario":null},{"value":"1,30E-11","module":"A5","scenario":null},{"value":"2,79E-09","module":"B2","scenario":null},{"value":"9,70E-11","module":"B3","scenario":null},{"value":"0,00E+00","module":"B4","scenario":null},{"value":"0,00E+00","module":"C1","scenario":null},{"value":"0,00E+00","module":"C2","scenario":null},{"value":"6,67E-10","module":"C3","scenario":null},{"value":"1,60E-11","module":"C4","scenario":null},{"value":"-3,36E-10","module":"D","scenario":null}]},{"parameter":"HTP-nc","unit":"CTUh","values":[{"value":"8,02E-08","module":"A1-A3","scenario":null},{"value":"5,44E-09","module":"A4","scenario":null},{"value":"5,11E-10","module":"A5","scenario":null},{"value":"8,81E-08","module":"B2","scenario":null},{"value":"3,37E-09","module":"B3","scenario":null},{"value":"0,00E+00","module":"B4","scenario":null},{"value":"0,00E+00","module":"C1","scenario":null},{"value":"9,25E-10","module":"C2","scenario":null},{"value":"9,87E-09","module":"C3","scenario":null},{"value":"6,06E-10","module":"C4","scenario":null},{"value":"-1,76E-08","module":"D","scenario":null}]},{"parameter":"SQP","unit":"-","values":[{"value":"7,27E+02","module":"A1-A3","scenario":null},{"value":"8,83E+00","module":"A4","scenario":null},{"value":"2,36E-01","module":"A5","scenario":null},{"value":"2,53E+01","module":"B2","scenario":null},{"value":"1,13E+00","module":"B3","scenario":null},{"value":"0,00E+00","module":"B4","scenario":null},{"value":"0,00E+00","module":"C1","scenario":null},{"value":"8,02E-01","module":"C2","scenario":null},{"value":"9,73E-01","module":"C3","scenario":null},{"value":"3,32E-01","module":"C4","scenario":null},{"value":"-2,26E+01","module":"D","scenario":null}]},{"parameter":"IRP","unit":"kBq U235-eq","values":[{"value":"2,81E-01","module":"A1-A3","scenario":null},{"value":"3,36E-02","module":"A4","scenario":null},{"value":"1,36E-03","module":"A5","scenario":null},{"value":"8,90E-01","module":"B2","scenario":null},{"value":"4,03E-02","module":"B3","scenario":null},{"value":"0,00E+00","module":"B4","scenario":null},{"value":"0,00E+00","module":"C1","scenario":null},{"value":"5,08E-03","module":"C2","scenario":null},{"value":"1,13E-02","module":"C3","scenario":null},{"value":"6,23E-04","module":"C4","scenario":null},{"value":"-2,16E-02","module":"D","scenario":null}]}],"resource_use":[{"parameter":"PERE","unit":"MJ","values":[{"value":"1,76E+02","module":"A1-A3","scenario":null},{"value":"9,69E-02","module":"A4","scenario":null},{"value":"5,40E-03","module":"A5","scenario":null},{"value":"1,99E+01","module":"B2","scenario":null},{"value":"9,05E-01","module":"B3","scenario":null},{"value":"0,00E+00","module":"B4","scenario":null},{"value":"0,00E+00","module":"C1","scenario":null},{"value":"1,64E-02","module":"C2","scenario":null},{"value":"4,32E-01","module":"C3","scenario":null},{"value":"1,28E-02","module":"C4","scenario":null},{"value":"-2,09E+01","module":"D","scenario":null}]},{"parameter":"PERM","unit":"","values":[{"value":"6,00E+01","module":"A1-A3","scenario":null},{"value":"0,00E+00","module":"A4","scenario":null},{"value":"-7,61E+00","module":"A5","scenario":null},{"value":"0,00E+00","module":"B2","scenario":null},{"value":"0,00E+00","module":"B3","scenario":null},{"value":"0,00E+00","module":"B4","scenario":null},{"value":"0,00E+00","module":"C1","scenario":null},{"value":"0,00E+00","module":"C2","scenario":null},{"value":"-5,24E+01","module":"C3","scenario":null},{"value":"0,00E+00","module":"C4","scenario":null},{"value":"0,00E+00","module":"D","scenario":null}]},{"parameter":"PERT","unit":"MJ","values":[{"value":"2,37E+02","module":"A1-A3","scenario":null},{"value":"9,69E-02","module":"A4","scenario":null},{"value":"-7,60E+00","module":"A5","scenario":null},{"value":"1,99E+01","module":"B2","scenario":null},{"value":"9,05E-01","module":"B3","scenario":null},{"value":"0,00E+00","module":"B4","scenario":null},{"value":"0,00E+00","module":"C1","scenario":null},{"value":"1,64E-02","module":"C2","scenario":null},{"value":"-5,20E+01","module":"C3","scenario":null},{"value":"1,28E-02","module":"C4","scenario":null},{"value":"-2,09E+01","module":"D","scenario":null}]},{"parameter":"PENRE","unit":"MJ","values":[{"value":"7,17E+01","module":"A1-A3","scenario":null},{"value":"7,70E+00","module":"A4","scenario":null},{"value":"3,16E-01","module":"A5","scenario":null},{"value":"1,08E+02","module":"B2","scenario":null},{"value":"4,88E+00","module":"B3","scenario":null},{"value":"0,00E+00","module":"B4","scenario":null},{"value":"0,00E+00","module":"C1","scenario":null},{"value":"1,16E+00","module":"C2","scenario":null},{"value":"2,70E+00","module":"C3","scenario":null},{"value":"1,15E-01","module":"C4","scenario":null},{"value":"-3,38E+00","module":"D","scenario":null}]},{"parameter":"PENRM","unit":"MJ","values":[{"value":"8,33E+00","module":"A1-A3","scenario":null},{"value":"0,00E+00","module":"A4","scenario":null},{"value":"-2,97E+00","module":"A5","scenario":null},{"value":"0,00E+00","module":"B2","scenario":null},{"value":"0,00E+00","module":"B3","scenario":null},{"value":"0,00E+00","module":"B4","scenario":null},{"value":"0,00E+00","module":"C1","scenario":null},{"value":"0,00E+00","module":"C2","scenario":null},{"value":"-4,96E+00","module":"C3","scenario":null},{"value":"0,00E+00","module":"C4","scenario":null},{"value":"0,00E+00","module":"D","scenario":null}]},{"parameter":"PENRT","unit":"MJ","values":[{"value":"8,01E+01","module":"A1-A3","scenario":null},{"value":"7,70E+00","module":"A4","scenario":null},{"value":"-2,66E+00","module":"A5","scenario":null},{"value":"1,08E+02","module":"B2","scenario":null},{"value":"4,88E+00","module":"B3","scenario":null},{"value":"0,00E+00","module":"B4","scenario":null},{"value":"0,00E+00","module":"C1","scenario":null},{"value":"1,16E+00","module":"C2","scenario":null},{"value":"-2,25E+00","module":"C3","scenario":null},{"value":"1,15E-01","module":"C4","scenario":null},{"value":"-3,38E+00","module":"D","scenario":null}]},{"parameter":"SM","unit":"kg","values":[{"value":"1,35E+00","module":"A1-A3","scenario":null},{"value":"0,00E+00","module":"A4","scenario":null},{"value":"0,00E+00","module":"A5","scenario":null},{"value":"0,00E+00","module":"B2","scenario":null},{"value":"0,00E+00","module":"B3","scenario":null},{"value":"0,00E+00","module":"B4","scenario":null},{"value":"0,00E+00","module":"C1","scenario":null},{"value":"0,00E+00","module":"C2","scenario":null},{"value":"0,00E+00","module":"C3","scenario":null},{"value":"0,00E+00","module":"C4","scenario":null},{"value":"0,00E+00","module":"D","scenario":null}]},{"parameter":"RSF","unit":"MJ","values":[{"value":"9,02E-02","module":"A1-A3","scenario":null},{"value":"3,39E-03","module":"A4","scenario":null},{"value":"1,75E-04","module":"A5","scenario":null},{"value":"1,38E+00","module":"B2","scenario":null},{"value":"6,27E-02","module":"B3","scenario":null},{"value":"0,00E+00","module":"B4","scenario":null},{"value":"0,00E+00","module":"C1","scenario":null},{"value":"5,87E-04","module":"C2","scenario":null},{"value":"9,55E-03","module":"C3","scenario":null},{"value":"2,39E-04","module":"C4","scenario":null},{"value":"-3,66E-03","module":"D","scenario":null}]},{"parameter":"NRSF","unit":"MJ","values":[{"value":"3,36E-02","module":"A1-A3","scenario":null},{"value":"1,14E-02","module":"A4","scenario":null},{"value":"6,98E-04","module":"A5","scenario":null},{"value":"3,70E-01","module":"B2","scenario":null},{"value":"1,51E-02","module":"B3","scenario":null},{"value":"0,00E+00","module":"B4","scenario":null},{"value":"0,00E+00","module":"C1","scenario":null},{"value":"2,10E-03","module":"C2","scenario":null},{"value":"0,00E+00","module":"C3","scenario":null},{"value":"1,54E-02","module":"C4","scenario":null},{"value":"-1,24E+00","module":"D","scenario":null}]},{"parameter":"FW","unit":"m3","values":[{"value":"9,62E-02","module":"A1-A3","scenario":null},{"value":"8,76E-04","module":"A4","scenario":null},{"value":"1,50E-04","module":"A5","scenario":null},{"value":"8,69E-01","module":"B2","scenario":null},{"value":"3,99E-03","module":"B3","scenario":null},{"value":"0,00E+00","module":"B4","scenario":null},{"value":"0,00E+00","module":"C1","scenario":null},{"value":"1,22E-04","module":"C2","scenario":null},{"value":"2,94E-03","module":"C3","scenario":null},{"value":"1,88E-04","module":"C4","scenario":null},{"value":"-2,51E-02","module":"D","scenario":null}]}],"end_of_life_waste":[{"parameter":"HWD","unit":"kg","values":[{"value":"1,46E-01","module":"A1-A3","scenario":null},{"value":"4,21E-04","module":"A4","scenario":null},{"value":"0,00E+00","module":"A5","scenario":null},{"value":"1,87E-02","module":"B2","scenario":null},{"value":"8,39E-04","module":"B3","scenario":null},{"value":"0,00E+00","module":"B4","scenario":null},{"value":"0,00E+00","module":"C1","scenario":null},{"value":"5,93E-05","module":"C2","scenario":null},{"value":"0,00E+00","module":"C3","scenario":null},{"value":"3,18E-02","module":"C4","scenario":null},{"value":"-1,59E-04","module":"D","scenario":null}]},{"parameter":"NHWD","unit":"kg","values":[{"value":"1,34E+00","module":"A1-A3","scenario":null},{"value":"6,69E-01","module":"A4","scenario":null},{"value":"1,36E+00","module":"A5","scenario":null},{"value":"4,24E-01","module":"B2","scenario":null},{"value":"1,73E-02","module":"B3","scenario":null},{"value":"0,00E+00","module":"B4","scenario":null},{"value":"0,00E+00","module":"C1","scenario":null},{"value":"5,56E-02","module":"C2","scenario":null},{"value":"2,50E-01","module":"C3","scenario":null},{"value":"5,94E-02","module":"C4","scenario":null},{"value":"-7,98E-02","module":"D","scenario":null}]},{"parameter":"RWD","unit":"kg","values":[{"value":"2,97E-04","module":"A1-A3","scenario":null},{"value":"5,25E-05","module":"A4","scenario":null},{"value":"0,00E+00","module":"A5","scenario":null},{"value":"7,21E-04","module":"B2","scenario":null},{"value":"3,26E-05","module":"B3","scenario":null},{"value":"0,00E+00","module":"B4","scenario":null},{"value":"0,00E+00","module":"C1","scenario":null},{"value":"7,93E-06","module":"C2","scenario":null},{"value":"0,00E+00","module":"C3","scenario":null},{"value":"9,20E-08","module":"C4","scenario":null},{"value":"-1,77E-05","module":"D","scenario":null}]}],"end_of_life_flow":[{"parameter":"CRU","unit":"kg","values":[{"value":"0,00E+00","module":"A1-A3","scenario":null},{"value":"0,00E+00","module":"A4","scenario":null},{"value":"0,00E+00","module":"A5","scenario":null},{"value":"0,00E+00","module":"B2","scenario":null},{"value":"0,00E+00","module":"B3","scenario":null},{"value":"0,00E+00","module":"B4","scenario":null},{"value":"0,00E+00","module":"C1","scenario":null},{"value":"0,00E+00","module":"C2","scenario":null},{"value":"0,00E+00","module":"C3","scenario":null},{"value":"0,00E+00","module":"C4","scenario":null},{"value":"0,00E+00","module":"D","scenario":null}]},{"parameter":"MFR","unit":"kg","values":[{"value":"8,33E-01","module":"A1-A3","scenario":null},{"value":"0,00E+00","module":"A4","scenario":null},{"value":"1,24E+00","module":"A5","scenario":null},{"value":"0,00E+00","module":"B2","scenario":null},{"value":"0,00E+00","module":"B3","scenario":null},{"value":"0,00E+00","module":"B4","scenario":null},{"value":"0,00E+00","module":"C1","scenario":null},{"value":"0,00E+00","module":"C2","scenario":null},{"value":"0,00E+00","module":"C3","scenario":null},{"value":"0,00E+00","module":"C4","scenario":null},{"value":"0,00E+00","module":"D","scenario":null}]},{"parameter":"MER","unit":"kg","values":[{"value":"6,61E-06","module":"A1-A3","scenario":null},{"value":"0,00E+00","module":"A4","scenario":null},{"value":"3,69E-04","module":"A5","scenario":null},{"value":"0,00E+00","module":"B2","scenario":null},{"value":"0,00E+00","module":"B3","scenario":null},{"value":"0,00E+00","module":"B4","scenario":null},{"value":"0,00E+00","module":"C1","scenario":null},{"value":"0,00E+00","module":"C2","scenario":null},{"value":"4,08E+00","module":"C3","scenario":null},{"value":"0,00E+00","module":"C4","scenario":null},{"value":"0,00E+00","module":"D","scenario":null}]},{"parameter":"EEE","unit":"MJ","values":[{"value":"4,60E-01","module":"A1-A3","scenario":null},{"value":"0,00E+00","module":"A4","scenario":null},{"value":"7,40E-02","module":"A5","scenario":null},{"value":"0,00E+00","module":"B2","scenario":null},{"value":"0,00E+00","module":"B3","scenario":null},{"value":"0,00E+00","module":"B4","scenario":null},{"value":"0,00E+00","module":"C1","scenario":null},{"value":"0,00E+00","module":"C2","scenario":null},{"value":"2,68E+00","module":"C3","scenario":null},{"value":"0,00E+00","module":"C4","scenario":null},{"value":"0,00E+00","module":"D","scenario":null}]},{"parameter":"EET","unit":"MJ","values":[{"value":"6,97E+00","module":"A1-A3","scenario":null},{"value":"0,00E+00","module":"A4","scenario":null},{"value":"1,12E+00","module":"A5","scenario":null},{"value":"0,00E+00","module":"B2","scenario":null},{"value":"0,00E+00","module":"B3","scenario":null},{"value":"0,00E+00","module":"B4","scenario":null},{"value":"0,00E+00","module":"C1","scenario":null},{"value":"0,00E+00","module":"C2","scenario":null},{"value":"4,05E+01","module":"C3","scenario":null},{"value":"0,00E+00","module":"C4","scenario":null},{"value":"0,00E+00","module":"D","scenario":null}]}]}