{"product_name":"Isola Mestertekk","epd_id":"NEPD-6374-5636-EN","declared_unit":{"unit":"m2","amount":1},"compliance":["EN 15804+A2","ISO 14025","ISO 21930"],"producer_name":"Isola AS","environmental_impact":[{"parameter":"GWP-total","unit":"kg CO2-eq","values":[{"value":"2,46E+00","module":"A1-A3","scenario":null},{"value":"2,26E-01","module":"A4","scenario":null},{"value":"8,90E-01","module":"A5","scenario":null},{"value":"6,92E-01","module":"B4","scenario":null},{"value":"0,00E+00","module":"C1","scenario":null},{"value":"1,77E-01","module":"C2","scenario":null},{"value":"0,00E+00","module":"C3","scenario":null},{"value":"0,00E+00","module":"C4","scenario":null},{"value":"-9,73E-01","module":"D","scenario":null}]},{"parameter":"GWP-fossil","unit":"kg CO2-eq","values":[{"value":"2,40E+00","module":"A1-A3","scenario":null},{"value":"2,25E-01","module":"A4","scenario":null},{"value":"6,97E-01","module":"A5","scenario":null},{"value":"6,92E-01","module":"B4","scenario":null},{"value":"0,00E+00","module":"C1","scenario":null},{"value":"1,77E-01","module":"C2","scenario":null},{"value":"0,00E+00","module":"C3","scenario":null},{"value":"0,00E+00","module":"C4","scenario":null},{"value":"-9,73E-01","module":"D","scenario":null}]},{"parameter":"GWP-biogenic","unit":"kg CO2-eq","values":[{"value":"-1,93E-01","module":"A1-A3","scenario":null},{"value":"9,33E-05","module":"A4","scenario":null},{"value":"1,93E-01","module":"A5","scenario":null},{"value":"1,38E-04","module":"B4","scenario":null},{"value":"0,00E+00","module":"C1","scenario":null},{"value":"6,19E-05","module":"C2","scenario":null},{"value":"0,00E+00","module":"C3","scenario":null},{"value":"0,00E+00","module":"C4","scenario":null},{"value":"-7,18E-06","module":"D","scenario":null}]},{"parameter":"GWP-luluc","unit":"kg CO2-eq","values":[{"value":"2,52E-01","module":"A1-A3","scenario":null},{"value":"8,02E-05","module":"A4","scenario":null},{"value":"6,26E-05","module":"A5","scenario":null},{"value":"6,12E-05","module":"B4","scenario":null},{"value":"0,00E+00","module":"C1","scenario":null},{"value":"8,02E-05","module":"C2","scenario":null},{"value":"0,00E+00","module":"C3","scenario":null},{"value":"0,00E+00","module":"C4","scenario":null},{"value":"-4,07E-04","module":"D","scenario":null}]},{"parameter":"ODP","unit":"kg CFC11-eq","values":[{"value":"1,80E-07","module":"A1-A3","scenario":null},{"value":"5,11E-08","module":"A4","scenario":null},{"value":"1,39E-07","module":"A5","scenario":null},{"value":"1,38E-07","module":"B4","scenario":null},{"value":"0,00E+00","module":"C1","scenario":null},{"value":"3,94E-08","module":"C2","scenario":null},{"value":"0,00E+00","module":"C3","scenario":null},{"value":"0,00E+00","module":"C4","scenario":null},{"value":"-8,05E-08","module":"D","scenario":null}]},{"parameter":"AP","unit":"mol H+-eq","values":[{"value":"1,84E-02","module":"A1-A3","scenario":null},{"value":"6,48E-04","module":"A4","scenario":null},{"value":"2,11E-03","module":"A5","scenario":null},{"value":"2,06E-03","module":"B4","scenario":null},{"value":"0,00E+00","module":"C1","scenario":null},{"value":"3,00E-03","module":"C2","scenario":null},{"value":"0,00E+00","module":"C3","scenario":null},{"value":"0,00E+00","module":"C4","scenario":null},{"value":"-1,00E-02","module":"D","scenario":null}]},{"parameter":"POCP","unit":"kg NMVOC-eq","values":[{"value":"1,31E-02","module":"A1-A3","scenario":null},{"value":"5,49E-04","module":"A4","scenario":null},{"value":"2,01E-03","module":"A5","scenario":null},{"value":"1,96E-03","module":"B4","scenario":null},{"value":"0,00E+00","module":"C1","scenario":null},{"value":"2,23E-03","module":"C2","scenario":null},{"value":"0,00E+00","module":"C3","scenario":null},{"value":"0,00E+00","module":"C4","scenario":null},{"value":"-8,23E-03","module":"D","scenario":null}]},{"parameter":"ADPE","unit":"kg Sb-eq","values":[{"value":"1,22E-05","module":"A1-A3","scenario":null},{"value":"6,23E-06","module":"A4","scenario":null},{"value":"1,29E-06","module":"A5","scenario":null},{"value":"1,21E-06","module":"B4","scenario":null},{"value":"0,00E+00","module":"C1","scenario":null},{"value":"2,24E-06","module":"C2","scenario":null},{"value":"0,00E+00","module":"C3","scenario":null},{"value":"0,00E+00","module":"C4","scenario":null},{"value":"-1,55E-06","module":"D","scenario":null}]},{"parameter":"ADPF","unit":"MJ","values":[{"value":"1,54E+02","module":"A1-A3","scenario":null},{"value":"3,41E+00","module":"A4","scenario":null},{"value":"9,12E+00","module":"A5","scenario":null},{"value":"9,06E+00","module":"B4","scenario":null},{"value":"0,00E+00","module":"C1","scenario":null},{"value":"2,59E+00","module":"C2","scenario":null},{"value":"0,00E+00","module":"C3","scenario":null},{"value":"0,00E+00","module":"C4","scenario":null},{"value":"-2,08E+02","module":"D","scenario":null}]},{"parameter":"WDP","unit":"m3 world-eq. Deprived","values":[{"value":"1,16E+02","module":"A1-A3","scenario":null},{"value":"3,30E+00","module":"A4","scenario":null},{"value":"2,12E+00","module":"A5","scenario":null},{"value":"2,04E+00","module":"B4","scenario":null},{"value":"0,00E+00","module":"C1","scenario":null},{"value":"1,38E+00","module":"C2","scenario":null},{"value":"0,00E+00","module":"C3","scenario":null},{"value":"0,00E+00","module":"C4","scenario":null},{"value":"-4,32E-01","module":"D","scenario":null}]},{"parameter":"EP-freshwater","unit":"kg P-eq","values":[{"value":"2,15E-04","module":"A1-A3","scenario":null},{"value":"1,80E-06","module":"A4","scenario":null},{"value":"3,10E-06","module":"A5","scenario":null},{"value":"3,05E-06","module":"B4","scenario":null},{"value":"0,00E+00","module":"C1","scenario":null},{"value":"1,07E-06","module":"C2","scenario":null},{"value":"0,00E+00","module":"C3","scenario":null},{"value":"0,00E+00","module":"C4","scenario":null},{"value":"-2,17E-05","module":"D","scenario":null}]},{"parameter":"EP-marine","unit":"kg N-eq","values":[{"value":"5,29E-03","module":"A1-A3","scenario":null},{"value":"1,28E-04","module":"A4","scenario":null},{"value":"5,30E-04","module":"A5","scenario":null},{"value":"5,14E-04","module":"B4","scenario":null},{"value":"0,00E+00","module":"C1","scenario":null},{"value":"7,40E-04","module":"C2","scenario":null},{"value":"0,00E+00","module":"C3","scenario":null},{"value":"0,00E+00","module":"C4","scenario":null},{"value":"-2,21E-03","module":"D","scenario":null}]},{"parameter":"EP-terrestrial","unit":"mol N-eq.","values":[{"value":"4,48E-02","module":"A1-A3","scenario":null},{"value":"1,43E-03","module":"A4","scenario":null},{"value":"5,82E-03","module":"A5","scenario":null},{"value":"5,66E-03","module":"B4","scenario":null},{"value":"0,00E+00","module":"C1","scenario":null},{"value":"8,23E-03","module":"C2","scenario":null},{"value":"0,00E+00","module":"C3","scenario":null},{"value":"0,00E+00","module":"C4","scenario":null},{"value":"-2,49E-02","module":"D","scenario":null}]},{"parameter":"GWP-IOBC","unit":"kg CO2-eq","values":[{"value":"2,61E+00","module":"A1-A3","scenario":null},{"value":"2,26E-01","module":"A4","scenario":null},{"value":"6,94E-01","module":"A5","scenario":null},{"value":"6,92E-01","module":"B4","scenario":null},{"value":"0,00E+00","module":"C1","scenario":null},{"value":"1,77E-01","module":"C2","scenario":null},{"value":"0,00E+00","module":"C3","scenario":null},{"value":"0,00E+00","module":"C4","scenario":null},{"value":"-9,73E-01","module":"D","scenario":null}]}],"additional_environmental_impact":[{"parameter":"PM","unit":"Disease incidence","values":[{"value":"3,06E-07","module":"A1-A3","scenario":null},{"value":"1,38E-08","module":"A4","scenario":null},{"value":"2,36E-08","module":"A5","scenario":null},{"value":"2,32E-08","module":"B4","scenario":null},{"value":"0,00E+00","module":"C1","scenario":null},{"value":"1,10E-08","module":"C2","scenario":null},{"value":"0,00E+00","module":"C3","scenario":null},{"value":"0,00E+00","module":"C4","scenario":null},{"value":"-2,88E-07","module":"D","scenario":null}]},{"parameter":"ETP-fw","unit":"CTUe","values":[{"value":"5,36E+01","module":"A1-A3","scenario":null},{"value":"2,53E+00","module":"A4","scenario":null},{"value":"5,35E+00","module":"A5","scenario":null},{"value":"5,29E+00","module":"B4","scenario":null},{"value":"0,00E+00","module":"C1","scenario":null},{"value":"1,73E+00","module":"C2","scenario":null},{"value":"0,00E+00","module":"C3","scenario":null},{"value":"0,00E+00","module":"C4","scenario":null},{"value":"-4,95E+01","module":"D","scenario":null}]},{"parameter":"HTP-c","unit":"CTUh","values":[{"value":"1,32E-08","module":"A1-A3","scenario":null},{"value":"0,00E+00","module":"A4","scenario":null},{"value":"2,25E-10","module":"A5","scenario":null},{"value":"2,20E-10","module":"B4","scenario":null},{"value":"0,00E+00","module":"C1","scenario":null},{"value":"0,00E+00","module":"C2","scenario":null},{"value":"0,00E+00","module":"C3","scenario":null},{"value":"0,00E+00","module":"C4","scenario":null},{"value":"-6,62E-10","module":"D","scenario":null}]},{"parameter":"HTP-nc","unit":"CTUh","values":[{"value":"4,55E-08","module":"A1-A3","scenario":null},{"value":"2,76E-09","module":"A4","scenario":null},{"value":"7,05E-09","module":"A5","scenario":null},{"value":"6,79E-09","module":"B4","scenario":null},{"value":"0,00E+00","module":"C1","scenario":null},{"value":"1,84E-09","module":"C2","scenario":null},{"value":"0,00E+00","module":"C3","scenario":null},{"value":"0,00E+00","module":"C4","scenario":null},{"value":"-9,97E-09","module":"D","scenario":null}]},{"parameter":"SQP","unit":"-","values":[{"value":"4,55E+01","module":"A1-A3","scenario":null},{"value":"2,38E+00","module":"A4","scenario":null},{"value":"1,24E+00","module":"A5","scenario":null},{"value":"1,21E+00","module":"B4","scenario":null},{"value":"0,00E+00","module":"C1","scenario":null},{"value":"1,90E+00","module":"C2","scenario":null},{"value":"0,00E+00","module":"C3","scenario":null},{"value":"0,00E+00","module":"C4","scenario":null},{"value":"-3,45E+01","module":"D","scenario":null}]},{"parameter":"IRP","unit":"kBq U235-eq","values":[{"value":"5,59E-02","module":"A1-A3","scenario":null},{"value":"1,49E-02","module":"A4","scenario":null},{"value":"3,75E-02","module":"A5","scenario":null},{"value":"3,73E-02","module":"B4","scenario":null},{"value":"0,00E+00","module":"C1","scenario":null},{"value":"1,13E-02","module":"C2","scenario":null},{"value":"0,00E+00","module":"C3","scenario":null},{"value":"0,00E+00","module":"C4","scenario":null},{"value":"0,00E+00","module":"D","scenario":null}]}],"resource_use":[{"parameter":"PERE","unit":"MJ","values":[{"value":"5,27E+00","module":"A1-A3","scenario":null},{"value":"4,88E-02","module":"A4","scenario":null},{"value":"5,78E-02","module":"A5","scenario":null},{"value":"5,67E-02","module":"B4","scenario":null},{"value":"0,00E+00","module":"C1","scenario":null},{"value":"2,60E-02","module":"C2","scenario":null},{"value":"0,00E+00","module":"C3","scenario":null},{"value":"0,00E+00","module":"C4","scenario":null},{"value":"-3,80E-01","module":"D","scenario":null}]},{"parameter":"PERM","unit":"","values":[{"value":"1,84E+00","module":"A1-A3","scenario":null},{"value":"0,00E+00","module":"A4","scenario":null},{"value":"-1,77E+00","module":"A5","scenario":null},{"value":"0,00E+00","module":"B4","scenario":null},{"value":"0,00E+00","module":"C1","scenario":null},{"value":"0,00E+00","module":"C2","scenario":null},{"value":"0,00E+00","module":"C3","scenario":null},{"value":"0,00E+00","module":"C4","scenario":null},{"value":"0,00E+00","module":"D","scenario":null}]},{"parameter":"PERT","unit":"MJ","values":[{"value":"7,12E+00","module":"A1-A3","scenario":null},{"value":"4,88E-02","module":"A4","scenario":null},{"value":"-1,71E+00","module":"A5","scenario":null},{"value":"5,67E-02","module":"B4","scenario":null},{"value":"0,00E+00","module":"C1","scenario":null},{"value":"2,60E-02","module":"C2","scenario":null},{"value":"0,00E+00","module":"C3","scenario":null},{"value":"0,00E+00","module":"C4","scenario":null},{"value":"-3,80E-01","module":"D","scenario":null}]},{"parameter":"PENRE","unit":"MJ","values":[{"value":"5,31E+01","module":"A1-A3","scenario":null},{"value":"3,41E+00","module":"A4","scenario":null},{"value":"9,12E+00","module":"A5","scenario":null},{"value":"9,06E+00","module":"B4","scenario":null},{"value":"0,00E+00","module":"C1","scenario":null},{"value":"2,59E+00","module":"C2","scenario":null},{"value":"0,00E+00","module":"C3","scenario":null},{"value":"0,00E+00","module":"C4","scenario":null},{"value":"-2,67E+01","module":"D","scenario":null}]},{"parameter":"PENRM","unit":"MJ","values":[{"value":"1,12E+02","module":"A1-A3","scenario":null},{"value":"0,00E+00","module":"A4","scenario":null},{"value":"-2,25E-01","module":"A5","scenario":null},{"value":"0,00E+00","module":"B4","scenario":null},{"value":"0,00E+00","module":"C1","scenario":null},{"value":"0,00E+00","module":"C2","scenario":null},{"value":"0,00E+00","module":"C3","scenario":null},{"value":"0,00E+00","module":"C4","scenario":null},{"value":"-1,81E+02","module":"D","scenario":null}]},{"parameter":"PENRT","unit":"MJ","values":[{"value":"1,57E+02","module":"A1-A3","scenario":null},{"value":"3,41E+00","module":"A4","scenario":null},{"value":"8,89E+00","module":"A5","scenario":null},{"value":"9,06E+00","module":"B4","scenario":null},{"value":"0,00E+00","module":"C1","scenario":null},{"value":"2,59E+00","module":"C2","scenario":null},{"value":"0,00E+00","module":"C3","scenario":null},{"value":"0,00E+00","module":"C4","scenario":null},{"value":"-2,08E+02","module":"D","scenario":null}]},{"parameter":"SM","unit":"kg","values":[{"value":"1,72E-01","module":"A1-A3","scenario":null},{"value":"0,00E+00","module":"A4","scenario":null},{"value":"0,00E+00","module":"A5","scenario":null},{"value":"0,00E+00","module":"B4","scenario":null},{"value":"0,00E+00","module":"C1","scenario":null},{"value":"0,00E+00","module":"C2","scenario":null},{"value":"0,00E+00","module":"C3","scenario":null},{"value":"0,00E+00","module":"C4","scenario":null},{"value":"0,00E+00","module":"D","scenario":null}]},{"parameter":"RSF","unit":"MJ","values":[{"value":"1,10E-02","module":"A1-A3","scenario":null},{"value":"1,75E-03","module":"A4","scenario":null},{"value":"1,38E-03","module":"A5","scenario":null},{"value":"1,35E-03","module":"B4","scenario":null},{"value":"0,00E+00","module":"C1","scenario":null},{"value":"8,45E-04","module":"C2","scenario":null},{"value":"0,00E+00","module":"C3","scenario":null},{"value":"0,00E+00","module":"C4","scenario":null},{"value":"0,00E+00","module":"D","scenario":null}]},{"parameter":"NRSF","unit":"MJ","values":[{"value":"1,47E-02","module":"A1-A3","scenario":null},{"value":"6,24E-03","module":"A4","scenario":null},{"value":"1,97E-02","module":"A5","scenario":null},{"value":"1,94E-02","module":"B4","scenario":null},{"value":"0,00E+00","module":"C1","scenario":null},{"value":"2,27E-03","module":"C2","scenario":null},{"value":"0,00E+00","module":"C3","scenario":null},{"value":"0,00E+00","module":"C4","scenario":null},{"value":"0,00E+00","module":"D","scenario":null}]},{"parameter":"FW","unit":"m3","values":[{"value":"4,63E-02","module":"A1-A3","scenario":null},{"value":"3,64E-04","module":"A4","scenario":null},{"value":"6,28E-04","module":"A5","scenario":null},{"value":"5,96E-04","module":"B4","scenario":null},{"value":"0,00E+00","module":"C1","scenario":null},{"value":"2,26E-04","module":"C2","scenario":null},{"value":"0,00E+00","module":"C3","scenario":null},{"value":"0,00E+00","module":"C4","scenario":null},{"value":"-1,08E-02","module":"D","scenario":null}]}],"end_of_life_waste":[{"parameter":"HWD","unit":"kg","values":[{"value":"1,04E-02","module":"A1-A3","scenario":null},{"value":"1,76E-04","module":"A4","scenario":null},{"value":"6,49E-04","module":"A5","scenario":null},{"value":"6,48E-04","module":"B4","scenario":null},{"value":"0,00E+00","module":"C1","scenario":null},{"value":"1,27E-04","module":"C2","scenario":null},{"value":"0,00E+00","module":"C3","scenario":null},{"value":"0,00E+00","module":"C4","scenario":null},{"value":"-6,44E-04","module":"D","scenario":null}]},{"parameter":"NHWD","unit":"kg","values":[{"value":"3,55E-01","module":"A1-A3","scenario":null},{"value":"1,66E-01","module":"A4","scenario":null},{"value":"1,50E-01","module":"A5","scenario":null},{"value":"1,66E-02","module":"B4","scenario":null},{"value":"0,00E+00","module":"C1","scenario":null},{"value":"1,36E-01","module":"C2","scenario":null},{"value":"0,00E+00","module":"C3","scenario":null},{"value":"0,00E+00","module":"C4","scenario":null},{"value":"-4,60E-02","module":"D","scenario":null}]},{"parameter":"RWD","unit":"kg","values":[{"value":"1,36E-03","module":"A1-A3","scenario":null},{"value":"2,32E-05","module":"A4","scenario":null},{"value":"6,03E-05","module":"A5","scenario":null},{"value":"6,02E-05","module":"B4","scenario":null},{"value":"0,00E+00","module":"C1","scenario":null},{"value":"1,79E-05","module":"C2","scenario":null},{"value":"0,00E+00","module":"C3","scenario":null},{"value":"0,00E+00","module":"C4","scenario":null},{"value":"-2,30E-03","module":"D","scenario":null}]}],"end_of_life_flow":[{"parameter":"CRU","unit":"kg","values":[{"value":"0,00E+00","module":"A1-A3","scenario":null},{"value":"0,00E+00","module":"A4","scenario":null},{"value":"0,00E+00","module":"A5","scenario":null},{"value":"0,00E+00","module":"B4","scenario":null},{"value":"0,00E+00","module":"C1","scenario":null},{"value":"0,00E+00","module":"C2","scenario":null},{"value":"0,00E+00","module":"C3","scenario":null},{"value":"0,00E+00","module":"C4","scenario":null},{"value":"0,00E+00","module":"D","scenario":null}]},{"parameter":"MFR","unit":"kg","values":[{"value":"2,75E-01","module":"A1-A3","scenario":null},{"value":"0,00E+00","module":"A4","scenario":null},{"value":"2,27E-02","module":"A5","scenario":null},{"value":"0,00E+00","module":"B4","scenario":null},{"value":"0,00E+00","module":"C1","scenario":null},{"value":"0,00E+00","module":"C2","scenario":null},{"value":"4,60E+00","module":"C3","scenario":null},{"value":"0,00E+00","module":"C4","scenario":null},{"value":"0,00E+00","module":"D","scenario":null}]},{"parameter":"MER","unit":"kg","values":[{"value":"2,25E-03","module":"A1-A3","scenario":null},{"value":"0,00E+00","module":"A4","scenario":null},{"value":"1,26E-01","module":"A5","scenario":null},{"value":"0,00E+00","module":"B4","scenario":null},{"value":"0,00E+00","module":"C1","scenario":null},{"value":"0,00E+00","module":"C2","scenario":null},{"value":"0,00E+00","module":"C3","scenario":null},{"value":"0,00E+00","module":"C4","scenario":null},{"value":"0,00E+00","module":"D","scenario":null}]},{"parameter":"EEE","unit":"MJ","values":[{"value":"9,33E-03","module":"A1-A3","scenario":null},{"value":"0,00E+00","module":"A4","scenario":null},{"value":"8,80E-02","module":"A5","scenario":null},{"value":"0,00E+00","module":"B4","scenario":null},{"value":"0,00E+00","module":"C1","scenario":null},{"value":"0,00E+00","module":"C2","scenario":null},{"value":"0,00E+00","module":"C3","scenario":null},{"value":"0,00E+00","module":"C4","scenario":null},{"value":"0,00E+00","module":"D","scenario":null}]},{"parameter":"EET","unit":"MJ","values":[{"value":"1,41E-01","module":"A1-A3","scenario":null},{"value":"0,00E+00","module":"A4","scenario":null},{"value":"1,33E+00","module":"A5","scenario":null},{"value":"0,00E+00","module":"B4","scenario":null},{"value":"0,00E+00","module":"C1","scenario":null},{"value":"0,00E+00","module":"C2","scenario":null},{"value":"0,00E+00","module":"C3","scenario":null},{"value":"0,00E+00","module":"C4","scenario":null},{"value":"0,00E+00","module":"D","scenario":null}]}]}