{"product_name":"AFUX-HF C-PRo 500V 5x1,5 S PK200","epd_id":"NEPD-5482-4789-EN","declared_unit":{"unit":"m","amount":1},"compliance":["EN 15804+A2","ISO 14025","ISO 21930"],"producer_name":"Prysmian Group Finland Oy","environmental_impact":[{"parameter":"GWP-total","unit":"kg CO2-eq","values":[{"value":"7,11E-01","module":"A1","scenario":null},{"value":"4,71E-02","module":"A2","scenario":null},{"value":"3,91E-02","module":"A3","scenario":null},{"value":"8,84E-03","module":"A4","scenario":null},{"value":"4,76E-02","module":"A5","scenario":null},{"value":"0,00E+00","module":"C1","scenario":null},{"value":"2,70E-03","module":"C2","scenario":null},{"value":"1,20E-01","module":"C3","scenario":null},{"value":"8,88E-03","module":"C4","scenario":null},{"value":"-1,97E-02","module":"D","scenario":null},{"value":"7,97E-01","module":"A1A3","scenario":null}]},{"parameter":"GWP-fossil","unit":"kg CO2-eq","values":[{"value":"7,01E-01","module":"A1","scenario":null},{"value":"4,70E-02","module":"A2","scenario":null},{"value":"3,79E-02","module":"A3","scenario":null},{"value":"8,83E-03","module":"A4","scenario":null},{"value":"4,69E-02","module":"A5","scenario":null},{"value":"0,00E+00","module":"C1","scenario":null},{"value":"2,70E-03","module":"C2","scenario":null},{"value":"1,20E-01","module":"C3","scenario":null},{"value":"5,96E-03","module":"C4","scenario":null},{"value":"-1,94E-02","module":"D","scenario":null},{"value":"7,86E-01","module":"A1A3","scenario":null}]},{"parameter":"GWP-biogenic","unit":"kg CO2-eq","values":[{"value":"9,05E-03","module":"A1","scenario":null},{"value":"2,95E-05","module":"A2","scenario":null},{"value":"9,00E-04","module":"A3","scenario":null},{"value":"3,65E-06","module":"A4","scenario":null},{"value":"6,45E-04","module":"A5","scenario":null},{"value":"0,00E+00","module":"C1","scenario":null},{"value":"1,11E-06","module":"C2","scenario":null},{"value":"2,32E-06","module":"C3","scenario":null},{"value":"2,92E-03","module":"C4","scenario":null},{"value":"-7,24E-05","module":"D","scenario":null},{"value":"9,98E-03","module":"A1A3","scenario":null}]},{"parameter":"GWP-luluc","unit":"kg CO2-eq","values":[{"value":"1,46E-03","module":"A1","scenario":null},{"value":"2,63E-05","module":"A2","scenario":null},{"value":"3,54E-04","module":"A3","scenario":null},{"value":"2,60E-06","module":"A4","scenario":null},{"value":"9,23E-05","module":"A5","scenario":null},{"value":"0,00E+00","module":"C1","scenario":null},{"value":"9,51E-07","module":"C2","scenario":null},{"value":"4,27E-07","module":"C3","scenario":null},{"value":"2,60E-07","module":"C4","scenario":null},{"value":"-2,48E-04","module":"D","scenario":null},{"value":"1,84E-03","module":"A1A3","scenario":null}]},{"parameter":"ODP","unit":"kg CFC11-eq","values":[{"value":"4,70E-08","module":"A1","scenario":null},{"value":"9,88E-09","module":"A2","scenario":null},{"value":"4,95E-09","module":"A3","scenario":null},{"value":"2,06E-09","module":"A4","scenario":null},{"value":"3,30E-09","module":"A5","scenario":null},{"value":"0,00E+00","module":"C1","scenario":null},{"value":"6,21E-10","module":"C2","scenario":null},{"value":"2,32E-10","module":"C3","scenario":null},{"value":"2,59E-10","module":"C4","scenario":null},{"value":"-4,96E-04","module":"D","scenario":null},{"value":"6,18E-08","module":"A1A3","scenario":null}]},{"parameter":"AP","unit":"mol H+-eq","values":[{"value":"4,73E-02","module":"A1","scenario":null},{"value":"7,30E-04","module":"A2","scenario":null},{"value":"1,87E-04","module":"A3","scenario":null},{"value":"4,51E-05","module":"A4","scenario":null},{"value":"2,42E-03","module":"A5","scenario":null},{"value":"0,00E+00","module":"C1","scenario":null},{"value":"1,37E-05","module":"C2","scenario":null},{"value":"2,43E-05","module":"C3","scenario":null},{"value":"6,90E-06","module":"C4","scenario":null},{"value":"-2,16E-03","module":"D","scenario":null},{"value":"4,82E-02","module":"A1A3","scenario":null}]},{"parameter":"POCP","unit":"kg NMVOC-eq","values":[{"value":"9,46E-03","module":"A1","scenario":null},{"value":"5,70E-04","module":"A2","scenario":null},{"value":"1,28E-04","module":"A3","scenario":null},{"value":"5,05E-05","module":"A4","scenario":null},{"value":"5,14E-04","module":"A5","scenario":null},{"value":"0,00E+00","module":"C1","scenario":null},{"value":"1,47E-05","module":"C2","scenario":null},{"value":"2,89E-05","module":"C3","scenario":null},{"value":"9,75E-06","module":"C4","scenario":null},{"value":"-4,19E-04","module":"D","scenario":null},{"value":"1,02E-02","module":"A1A3","scenario":null}]},{"parameter":"ADPE","unit":"kg Sb-eq","values":[{"value":"2,66E-04","module":"A1","scenario":null},{"value":"8,65E-07","module":"A2","scenario":null},{"value":"2,80E-07","module":"A3","scenario":null},{"value":"1,52E-07","module":"A4","scenario":null},{"value":"1,34E-05","module":"A5","scenario":null},{"value":"0,00E+00","module":"C1","scenario":null},{"value":"7,37E-08","module":"C2","scenario":null},{"value":"1,16E-08","module":"C3","scenario":null},{"value":"6,68E-09","module":"C4","scenario":null},{"value":"-1,19E-05","module":"D","scenario":null},{"value":"2,67E-04","module":"A1A3","scenario":null}]},{"parameter":"ADPF","unit":"MJ","values":[{"value":"1,03E+01","module":"A1","scenario":null},{"value":"6,76E-01","module":"A2","scenario":null},{"value":"9,98E-01","module":"A3","scenario":null},{"value":"1,38E-01","module":"A4","scenario":null},{"value":"6,11E-01","module":"A5","scenario":null},{"value":"0,00E+00","module":"C1","scenario":null},{"value":"4,10E-02","module":"C2","scenario":null},{"value":"1,50E-02","module":"C3","scenario":null},{"value":"2,02E-02","module":"C4","scenario":null},{"value":"-2,09E-01","module":"D","scenario":null},{"value":"1,20E+01","module":"A1A3","scenario":null}]},{"parameter":"WDP","unit":"m3 world-eq. Deprived","values":[{"value":"1,35E+01","module":"A1","scenario":null},{"value":"9,30E-01","module":"A2","scenario":null},{"value":"5,34E+01","module":"A3","scenario":null},{"value":"1,06E-01","module":"A4","scenario":null},{"value":"3,43E+00","module":"A5","scenario":null},{"value":"0,00E+00","module":"C1","scenario":null},{"value":"3,91E-02","module":"C2","scenario":null},{"value":"1,02E-01","module":"C3","scenario":null},{"value":"3,26E-01","module":"C4","scenario":null},{"value":"-5,24E-01","module":"D","scenario":null},{"value":"6,78E+01","module":"A1A3","scenario":null}]},{"parameter":"EP-freshwater","unit":"kg P-eq","values":[{"value":"3,92E-04","module":"A1","scenario":null},{"value":"5,08E-07","module":"A2","scenario":null},{"value":"1,48E-06","module":"A3","scenario":null},{"value":"6,79E-08","module":"A4","scenario":null},{"value":"1,97E-05","module":"A5","scenario":null},{"value":"0,00E+00","module":"C1","scenario":null},{"value":"2,14E-08","module":"C2","scenario":null},{"value":"2,07E-08","module":"C3","scenario":null},{"value":"1,28E-08","module":"C4","scenario":null},{"value":"-1,48E-05","module":"D","scenario":null},{"value":"3,94E-04","module":"A1A3","scenario":null}]},{"parameter":"EP-marine","unit":"kg N-eq","values":[{"value":"2,55E-03","module":"A1","scenario":null},{"value":"1,94E-04","module":"A2","scenario":null},{"value":"4,26E-05","module":"A3","scenario":null},{"value":"1,53E-05","module":"A4","scenario":null},{"value":"1,42E-04","module":"A5","scenario":null},{"value":"0,00E+00","module":"C1","scenario":null},{"value":"4,68E-06","module":"C2","scenario":null},{"value":"1,16E-05","module":"C3","scenario":null},{"value":"1,02E-05","module":"C4","scenario":null},{"value":"-1,05E-04","module":"D","scenario":null},{"value":"2,78E-03","module":"A1A3","scenario":null}]},{"parameter":"EP-terrestrial","unit":"mol N-eq.","values":[{"value":"3,49E-02","module":"A1","scenario":null},{"value":"2,15E-03","module":"A2","scenario":null},{"value":"5,12E-04","module":"A3","scenario":null},{"value":"1,69E-04","module":"A4","scenario":null},{"value":"1,90E-03","module":"A5","scenario":null},{"value":"0,00E+00","module":"C1","scenario":null},{"value":"5,16E-05","module":"C2","scenario":null},{"value":"1,20E-04","module":"C3","scenario":null},{"value":"2,74E-05","module":"C4","scenario":null},{"value":"-1,54E-03","module":"D","scenario":null},{"value":"3,76E-02","module":"A1A3","scenario":null}]},{"parameter":"GWP-IOBC","unit":"kg CO2-eq","values":[{"value":"7,12E-01","module":"A1","scenario":null},{"value":"4,71E-02","module":"A2","scenario":null},{"value":"4,85E-02","module":"A3","scenario":null},{"value":"8,84E-03","module":"A4","scenario":null},{"value":"4,70E-02","module":"A5","scenario":null},{"value":"0,00E+00","module":"C1","scenario":null},{"value":"2,70E-03","module":"C2","scenario":null},{"value":"1,20E-01","module":"C3","scenario":null},{"value":"5,79E-04","module":"C4","scenario":null},{"value":"-1,29E-02","module":"D","scenario":null},{"value":"8,08E-01","module":"A1A3","scenario":null}]}],"additional_environmental_impact":[{"parameter":"PM","unit":"Disease incidence","values":[{"value":"1,10E-07","module":"A1","scenario":null},{"value":"2,54E-09","module":"A2","scenario":null},{"value":"1,72E-09","module":"A3","scenario":null},{"value":"7,84E-10","module":"A4","scenario":null},{"value":"5,79E-09","module":"A5","scenario":null},{"value":"0,00E+00","module":"C1","scenario":null},{"value":"1,96E-10","module":"C2","scenario":null},{"value":"1,05E-10","module":"C3","scenario":null},{"value":"1,29E-10","module":"C4","scenario":null},{"value":"-7,61E-09","module":"D","scenario":null},{"value":"1,14E-07","module":"A1A3","scenario":null}]},{"parameter":"ETP-fw","unit":"CTUe","values":[{"value":"4,58E+02","module":"A1","scenario":null},{"value":"4,79E-01","module":"A2","scenario":null},{"value":"8,57E-01","module":"A3","scenario":null},{"value":"1,01E-01","module":"A4","scenario":null},{"value":"2,38E+01","module":"A5","scenario":null},{"value":"0,00E+00","module":"C1","scenario":null},{"value":"3,02E-02","module":"C2","scenario":null},{"value":"2,14E-01","module":"C3","scenario":null},{"value":"1,58E+01","module":"C4","scenario":null},{"value":"-1,99E+01","module":"D","scenario":null},{"value":"4,60E+02","module":"A1A3","scenario":null}]},{"parameter":"HTP-c","unit":"CTUh","values":[{"value":"6,62E-09","module":"A1","scenario":null},{"value":"0,00E+00","module":"A2","scenario":null},{"value":"2,10E-11","module":"A3","scenario":null},{"value":"0,00E+00","module":"A4","scenario":null},{"value":"3,32E-10","module":"A5","scenario":null},{"value":"0,00E+00","module":"C1","scenario":null},{"value":"0,00E+00","module":"C2","scenario":null},{"value":"6,00E-12","module":"C3","scenario":null},{"value":"1,00E-12","module":"C4","scenario":null},{"value":"-2,83E-10","module":"D","scenario":null},{"value":"6,64E-09","module":"A1A3","scenario":null}]},{"parameter":"HTP-nc","unit":"CTUh","values":[{"value":"5,33E-07","module":"A1","scenario":null},{"value":"5,57E-10","module":"A2","scenario":null},{"value":"5,44E-10","module":"A3","scenario":null},{"value":"9,80E-11","module":"A4","scenario":null},{"value":"2,67E-08","module":"A5","scenario":null},{"value":"0,00E+00","module":"C1","scenario":null},{"value":"3,30E-11","module":"C2","scenario":null},{"value":"2,79E-10","module":"C3","scenario":null},{"value":"2,20E-11","module":"C4","scenario":null},{"value":"-2,40E-08","module":"D","scenario":null},{"value":"5,34E-07","module":"A1A3","scenario":null}]},{"parameter":"SQP","unit":"-","values":[{"value":"7,53E+00","module":"A1","scenario":null},{"value":"3,42E-01","module":"A2","scenario":null},{"value":"1,13E+00","module":"A3","scenario":null},{"value":"1,59E-01","module":"A4","scenario":null},{"value":"4,68E-01","module":"A5","scenario":null},{"value":"0,00E+00","module":"C1","scenario":null},{"value":"2,83E-02","module":"C2","scenario":null},{"value":"2,65E-03","module":"C3","scenario":null},{"value":"5,86E-02","module":"C4","scenario":null},{"value":"-8,96E-01","module":"D","scenario":null},{"value":"9,00E+00","module":"A1A3","scenario":null}]},{"parameter":"IRP","unit":"kBq U235-eq","values":[{"value":"2,69E-02","module":"A1","scenario":null},{"value":"3,07E-03","module":"A2","scenario":null},{"value":"2,38E-02","module":"A3","scenario":null},{"value":"6,05E-04","module":"A4","scenario":null},{"value":"2,75E-03","module":"A5","scenario":null},{"value":"0,00E+00","module":"C1","scenario":null},{"value":"1,79E-04","module":"C2","scenario":null},{"value":"3,66E-05","module":"C3","scenario":null},{"value":"1,14E-04","module":"C4","scenario":null},{"value":"-7,61E-04","module":"D","scenario":null},{"value":"5,38E-02","module":"A1A3","scenario":null}]}],"resource_use":[{"parameter":"PERE","unit":"MJ","values":[{"value":"1,74E+00","module":"A1","scenario":null},{"value":"1,42E-02","module":"A2","scenario":null},{"value":"4,11E-01","module":"A3","scenario":null},{"value":"1,74E-03","module":"A4","scenario":null},{"value":"1,09E-01","module":"A5","scenario":null},{"value":"0,00E+00","module":"C1","scenario":null},{"value":"5,79E-04","module":"C2","scenario":null},{"value":"7,99E-04","module":"C3","scenario":null},{"value":"1,76E-03","module":"C4","scenario":null},{"value":"-6,46E-01","module":"D","scenario":null},{"value":"2,17E+00","module":"A1A3","scenario":null}]},{"parameter":"PERM","unit":"","values":[{"value":"3,43E-02","module":"A1","scenario":null},{"value":"0,00E+00","module":"A2","scenario":null},{"value":"0,00E+00","module":"A3","scenario":null},{"value":"0,00E+00","module":"A4","scenario":null},{"value":"1,72E-03","module":"A5","scenario":null},{"value":"0,00E+00","module":"C1","scenario":null},{"value":"0,00E+00","module":"C2","scenario":null},{"value":"0,00E+00","module":"C3","scenario":null},{"value":"0,00E+00","module":"C4","scenario":null},{"value":"0,00E+00","module":"D","scenario":null},{"value":"3,43E-02","module":"A1A3","scenario":null}]},{"parameter":"PERT","unit":"MJ","values":[{"value":"1,78E+00","module":"A1","scenario":null},{"value":"1,42E-02","module":"A2","scenario":null},{"value":"4,11E-01","module":"A3","scenario":null},{"value":"1,74E-03","module":"A4","scenario":null},{"value":"1,10E-01","module":"A5","scenario":null},{"value":"0,00E+00","module":"C1","scenario":null},{"value":"5,79E-04","module":"C2","scenario":null},{"value":"7,99E-04","module":"C3","scenario":null},{"value":"1,76E-03","module":"C4","scenario":null},{"value":"-6,46E-01","module":"D","scenario":null},{"value":"2,20E+00","module":"A1A3","scenario":null}]},{"parameter":"PENRE","unit":"MJ","values":[{"value":"8,16E+00","module":"A1","scenario":null},{"value":"6,76E-01","module":"A2","scenario":null},{"value":"1,03E+00","module":"A3","scenario":null},{"value":"1,38E-01","module":"A4","scenario":null},{"value":"5,07E-01","module":"A5","scenario":null},{"value":"0,00E+00","module":"C1","scenario":null},{"value":"4,10E-02","module":"C2","scenario":null},{"value":"1,50E-02","module":"C3","scenario":null},{"value":"2,02E-02","module":"C4","scenario":null},{"value":"-2,09E-01","module":"D","scenario":null},{"value":"9,87E+00","module":"A1A3","scenario":null}]},{"parameter":"PENRM","unit":"MJ","values":[{"value":"2,17E+00","module":"A1","scenario":null},{"value":"0,00E+00","module":"A2","scenario":null},{"value":"0,00E+00","module":"A3","scenario":null},{"value":"0,00E+00","module":"A4","scenario":null},{"value":"-2,88E-01","module":"A5","scenario":null},{"value":"0,00E+00","module":"C1","scenario":null},{"value":"0,00E+00","module":"C2","scenario":null},{"value":"-1,72E+00","module":"C3","scenario":null},{"value":"0,00E+00","module":"C4","scenario":null},{"value":"0,00E+00","module":"D","scenario":null},{"value":"2,17E+00","module":"A1A3","scenario":null}]},{"parameter":"PENRT","unit":"MJ","values":[{"value":"1,03E+01","module":"A1","scenario":null},{"value":"6,76E-01","module":"A2","scenario":null},{"value":"1,03E+00","module":"A3","scenario":null},{"value":"1,38E-01","module":"A4","scenario":null},{"value":"2,19E-01","module":"A5","scenario":null},{"value":"0,00E+00","module":"C1","scenario":null},{"value":"4,10E-02","module":"C2","scenario":null},{"value":"-1,70E+00","module":"C3","scenario":null},{"value":"2,02E-02","module":"C4","scenario":null},{"value":"-2,09E-01","module":"D","scenario":null},{"value":"1,20E+01","module":"A1A3","scenario":null}]},{"parameter":"SM","unit":"kg","values":[{"value":"4,44E-02","module":"A1","scenario":null},{"value":"0,00E+00","module":"A2","scenario":null},{"value":"4,45E-04","module":"A3","scenario":null},{"value":"0,00E+00","module":"A4","scenario":null},{"value":"2,25E-03","module":"A5","scenario":null},{"value":"0,00E+00","module":"C1","scenario":null},{"value":"0,00E+00","module":"C2","scenario":null},{"value":"0,00E+00","module":"C3","scenario":null},{"value":"1,33E-04","module":"C4","scenario":null},{"value":"3,67E-03","module":"D","scenario":null},{"value":"4,48E-02","module":"A1A3","scenario":null}]},{"parameter":"RSF","unit":"MJ","values":[{"value":"2,00E-02","module":"A1","scenario":null},{"value":"7,59E-04","module":"A2","scenario":null},{"value":"3,52E-03","module":"A3","scenario":null},{"value":"6,10E-05","module":"A4","scenario":null},{"value":"1,22E-03","module":"A5","scenario":null},{"value":"0,00E+00","module":"C1","scenario":null},{"value":"2,07E-05","module":"C2","scenario":null},{"value":"1,74E-05","module":"C3","scenario":null},{"value":"3,65E-05","module":"C4","scenario":null},{"value":"2,44E-04","module":"D","scenario":null},{"value":"2,42E-02","module":"A1A3","scenario":null}]},{"parameter":"NRSF","unit":"MJ","values":[{"value":"1,24E-02","module":"A1","scenario":null},{"value":"9,18E-04","module":"A2","scenario":null},{"value":"1,13E-02","module":"A3","scenario":null},{"value":"2,04E-04","module":"A4","scenario":null},{"value":"1,25E-03","module":"A5","scenario":null},{"value":"0,00E+00","module":"C1","scenario":null},{"value":"7,40E-05","module":"C2","scenario":null},{"value":"0,00E+00","module":"C3","scenario":null},{"value":"3,59E-05","module":"C4","scenario":null},{"value":"-3,49E-02","module":"D","scenario":null},{"value":"2,46E-02","module":"A1A3","scenario":null}]},{"parameter":"FW","unit":"m3","values":[{"value":"2,39E-02","module":"A1","scenario":null},{"value":"9,07E-05","module":"A2","scenario":null},{"value":"1,22E-03","module":"A3","scenario":null},{"value":"1,58E-05","module":"A4","scenario":null},{"value":"1,27E-03","module":"A5","scenario":null},{"value":"0,00E+00","module":"C1","scenario":null},{"value":"4,32E-06","module":"C2","scenario":null},{"value":"1,19E-04","module":"C3","scenario":null},{"value":"2,56E-05","module":"C4","scenario":null},{"value":"-1,03E-03","module":"D","scenario":null},{"value":"2,52E-02","module":"A1A3","scenario":null}]}],"end_of_life_waste":[{"parameter":"HWD","unit":"kg","values":[{"value":"5,08E-03","module":"A1","scenario":null},{"value":"3,83E-05","module":"A2","scenario":null},{"value":"1,78E-03","module":"A3","scenario":null},{"value":"7,58E-06","module":"A4","scenario":null},{"value":"4,05E-04","module":"A5","scenario":null},{"value":"0,00E+00","module":"C1","scenario":null},{"value":"2,09E-06","module":"C2","scenario":null},{"value":"0,00E+00","module":"C3","scenario":null},{"value":"1,20E-03","module":"C4","scenario":null},{"value":"-1,47E-04","module":"D","scenario":null},{"value":"6,89E-03","module":"A1A3","scenario":null}]},{"parameter":"NHWD","unit":"kg","values":[{"value":"1,98E-01","module":"A1","scenario":null},{"value":"2,03E-02","module":"A2","scenario":null},{"value":"1,03E-02","module":"A3","scenario":null},{"value":"1,20E-02","module":"A4","scenario":null},{"value":"2,53E-02","module":"A5","scenario":null},{"value":"0,00E+00","module":"C1","scenario":null},{"value":"1,96E-03","module":"C2","scenario":null},{"value":"0,00E+00","module":"C3","scenario":null},{"value":"7,68E-02","module":"C4","scenario":null},{"value":"-8,35E-03","module":"D","scenario":null},{"value":"2,28E-01","module":"A1A3","scenario":null}]},{"parameter":"RWD","unit":"kg","values":[{"value":"2,49E-05","module":"A1","scenario":null},{"value":"4,61E-06","module":"A2","scenario":null},{"value":"1,10E-05","module":"A3","scenario":null},{"value":"9,45E-07","module":"A4","scenario":null},{"value":"2,09E-06","module":"A5","scenario":null},{"value":"0,00E+00","module":"C1","scenario":null},{"value":"2,80E-07","module":"C2","scenario":null},{"value":"0,00E+00","module":"C3","scenario":null},{"value":"1,34E-07","module":"C4","scenario":null},{"value":"-6,35E-07","module":"D","scenario":null},{"value":"4,05E-05","module":"A1A3","scenario":null}]}],"end_of_life_flow":[{"parameter":"CRU","unit":"kg","values":[{"value":"0,00E+00","module":"A1","scenario":null},{"value":"0,00E+00","module":"A2","scenario":null},{"value":"0,00E+00","module":"A3","scenario":null},{"value":"0,00E+00","module":"A4","scenario":null},{"value":"0,00E+00","module":"A5","scenario":null},{"value":"0,00E+00","module":"C1","scenario":null},{"value":"0,00E+00","module":"C2","scenario":null},{"value":"0,00E+00","module":"C3","scenario":null},{"value":"0,00E+00","module":"C4","scenario":null},{"value":"0,00E+00","module":"D","scenario":null},{"value":"0,00E+00","module":"A1A3","scenario":null}]},{"parameter":"MFR","unit":"kg","values":[{"value":"1,56E-04","module":"A1","scenario":null},{"value":"0,00E+00","module":"A2","scenario":null},{"value":"7,43E-03","module":"A3","scenario":null},{"value":"0,00E+00","module":"A4","scenario":null},{"value":"7,08E-03","module":"A5","scenario":null},{"value":"0,00E+00","module":"C1","scenario":null},{"value":"0,00E+00","module":"C2","scenario":null},{"value":"3,83E-02","module":"C3","scenario":null},{"value":"4,61E-06","module":"C4","scenario":null},{"value":"-1,44E-04","module":"D","scenario":null},{"value":"7,58E-03","module":"A1A3","scenario":null}]},{"parameter":"MER","unit":"kg","values":[{"value":"7,54E-05","module":"A1","scenario":null},{"value":"0,00E+00","module":"A2","scenario":null},{"value":"1,43E-07","module":"A3","scenario":null},{"value":"0,00E+00","module":"A4","scenario":null},{"value":"2,44E-03","module":"A5","scenario":null},{"value":"0,00E+00","module":"C1","scenario":null},{"value":"0,00E+00","module":"C2","scenario":null},{"value":"4,87E-02","module":"C3","scenario":null},{"value":"3,33E-06","module":"C4","scenario":null},{"value":"-1,89E-05","module":"D","scenario":null},{"value":"7,55E-05","module":"A1A3","scenario":null}]},{"parameter":"EEE","unit":"MJ","values":[{"value":"1,29E-03","module":"A1","scenario":null},{"value":"0,00E+00","module":"A2","scenario":null},{"value":"4,40E-03","module":"A3","scenario":null},{"value":"0,00E+00","module":"A4","scenario":null},{"value":"4,16E-03","module":"A5","scenario":null},{"value":"0,00E+00","module":"C1","scenario":null},{"value":"0,00E+00","module":"C2","scenario":null},{"value":"7,76E-02","module":"C3","scenario":null},{"value":"3,56E-05","module":"C4","scenario":null},{"value":"-4,64E-05","module":"D","scenario":null},{"value":"5,69E-03","module":"A1A3","scenario":null}]},{"parameter":"EET","unit":"MJ","values":[{"value":"1,95E-02","module":"A1","scenario":null},{"value":"0,00E+00","module":"A2","scenario":null},{"value":"6,66E-02","module":"A3","scenario":null},{"value":"0,00E+00","module":"A4","scenario":null},{"value":"6,30E-02","module":"A5","scenario":null},{"value":"0,00E+00","module":"C1","scenario":null},{"value":"0,00E+00","module":"C2","scenario":null},{"value":"1,17E+00","module":"C3","scenario":null},{"value":"5,38E-04","module":"C4","scenario":null},{"value":"-7,02E-04","module":"D","scenario":null},{"value":"8,61E-02","module":"A1A3","scenario":null}]}]}