{"product_name":"Mono-crystalline Double glass, N-Type, solar photovoltaic modules","epd_id":"NEPD-5714-4981-EN","declared_unit":{"unit":"m2","amount":1},"compliance":["EN 15804+A2","ISO 14025","ISO 21930"],"producer_name":"Phono Solar Technology Co.,Ltd","environmental_impact":[{"parameter":"GWP-total","unit":"kg CO2-eq","values":[{"value":"8,42E-01","module":"A1-A3","scenario":null},{"value":"2,36E-02","module":"A4","scenario":null},{"value":"5,47E-03","module":"A5","scenario":null},{"value":"0,00E+00","module":"C1","scenario":null},{"value":"2,48E-04","module":"C2","scenario":null},{"value":"1,02E-03","module":"C3","scenario":null},{"value":"5,75E-04","module":"C4","scenario":null},{"value":"-2,59E-02","module":"D","scenario":null}]},{"parameter":"GWP-fossil","unit":"kg CO2-eq","values":[{"value":"8,43E-01","module":"A1-A3","scenario":null},{"value":"2,36E-02","module":"A4","scenario":null},{"value":"1,37E-03","module":"A5","scenario":null},{"value":"0,00E+00","module":"C1","scenario":null},{"value":"2,48E-04","module":"C2","scenario":null},{"value":"1,02E-03","module":"C3","scenario":null},{"value":"5,74E-04","module":"C4","scenario":null},{"value":"-2,55E-02","module":"D","scenario":null}]},{"parameter":"GWP-biogenic","unit":"kg CO2-eq","values":[{"value":"-1,19E-03","module":"A1-A3","scenario":null},{"value":"7,93E-06","module":"A4","scenario":null},{"value":"4,09E-03","module":"A5","scenario":null},{"value":"0,00E+00","module":"C1","scenario":null},{"value":"9,88E-08","module":"C2","scenario":null},{"value":"2,93E-06","module":"C3","scenario":null},{"value":"1,21E-06","module":"C4","scenario":null},{"value":"-3,12E-04","module":"D","scenario":null}]},{"parameter":"GWP-luluc","unit":"kg CO2-eq","values":[{"value":"6,99E-04","module":"A1-A3","scenario":null},{"value":"1,28E-05","module":"A4","scenario":null},{"value":"2,41E-07","module":"A5","scenario":null},{"value":"0,00E+00","module":"C1","scenario":null},{"value":"8,92E-08","module":"C2","scenario":null},{"value":"4,92E-07","module":"C3","scenario":null},{"value":"3,82E-07","module":"C4","scenario":null},{"value":"-8,46E-05","module":"D","scenario":null}]},{"parameter":"ODP","unit":"kg CFC11-eq","values":[{"value":"8,33E-08","module":"A1-A3","scenario":null},{"value":"5,08E-09","module":"A4","scenario":null},{"value":"1,19E-10","module":"A5","scenario":null},{"value":"0,00E+00","module":"C1","scenario":null},{"value":"5,90E-11","module":"C2","scenario":null},{"value":"1,30E-11","module":"C3","scenario":null},{"value":"3,40E-11","module":"C4","scenario":null},{"value":"-1,47E+00","module":"D","scenario":null}]},{"parameter":"AP","unit":"mol H+-eq","values":[{"value":"4,86E-03","module":"A1-A3","scenario":null},{"value":"3,86E-04","module":"A4","scenario":null},{"value":"2,55E-06","module":"A5","scenario":null},{"value":"0,00E+00","module":"C1","scenario":null},{"value":"1,04E-06","module":"C2","scenario":null},{"value":"1,27E-06","module":"C3","scenario":null},{"value":"1,87E-06","module":"C4","scenario":null},{"value":"-1,70E-04","module":"D","scenario":null}]},{"parameter":"POCP","unit":"kg NMVOC-eq","values":[{"value":"3,60E-03","module":"A1-A3","scenario":null},{"value":"2,89E-04","module":"A4","scenario":null},{"value":"2,57E-06","module":"A5","scenario":null},{"value":"0,00E+00","module":"C1","scenario":null},{"value":"1,11E-06","module":"C2","scenario":null},{"value":"9,65E-07","module":"C3","scenario":null},{"value":"1,57E-06","module":"C4","scenario":null},{"value":"-8,71E-05","module":"D","scenario":null}]},{"parameter":"ADPE","unit":"kg Sb-eq","values":[{"value":"4,16E-05","module":"A1-A3","scenario":null},{"value":"6,04E-08","module":"A4","scenario":null},{"value":"1,88E-09","module":"A5","scenario":null},{"value":"0,00E+00","module":"C1","scenario":null},{"value":"5,70E-10","module":"C2","scenario":null},{"value":"3,16E-09","module":"C3","scenario":null},{"value":"1,86E-09","module":"C4","scenario":null},{"value":"9,18E-08","module":"D","scenario":null}]},{"parameter":"ADPF","unit":"MJ","values":[{"value":"9,60E+00","module":"A1-A3","scenario":null},{"value":"3,32E-01","module":"A4","scenario":null},{"value":"8,15E-03","module":"A5","scenario":null},{"value":"0,00E+00","module":"C1","scenario":null},{"value":"3,87E-03","module":"C2","scenario":null},{"value":"2,30E-03","module":"C3","scenario":null},{"value":"3,53E-03","module":"C4","scenario":null},{"value":"-3,06E-01","module":"D","scenario":null}]},{"parameter":"WDP","unit":"m3 world-eq. Deprived","values":[{"value":"4,36E-01","module":"A1-A3","scenario":null},{"value":"8,14E-04","module":"A4","scenario":null},{"value":"1,38E-04","module":"A5","scenario":null},{"value":"0,00E+00","module":"C1","scenario":null},{"value":"1,29E-05","module":"C2","scenario":null},{"value":"2,01E-04","module":"C3","scenario":null},{"value":"7,35E-05","module":"C4","scenario":null},{"value":"-2,91E-03","module":"D","scenario":null}]},{"parameter":"EP-freshwater","unit":"kg P-eq","values":[{"value":"4,13E-05","module":"A1-A3","scenario":null},{"value":"1,36E-07","module":"A4","scenario":null},{"value":"5,73E-09","module":"A5","scenario":null},{"value":"0,00E+00","module":"C1","scenario":null},{"value":"1,70E-09","module":"C2","scenario":null},{"value":"4,94E-09","module":"C3","scenario":null},{"value":"1,30E-08","module":"C4","scenario":null},{"value":"-8,35E-07","module":"D","scenario":null}]},{"parameter":"EP-marine","unit":"kg N-eq","values":[{"value":"1,01E-03","module":"A1-A3","scenario":null},{"value":"9,76E-05","module":"A4","scenario":null},{"value":"8,17E-07","module":"A5","scenario":null},{"value":"0,00E+00","module":"C1","scenario":null},{"value":"3,13E-07","module":"C2","scenario":null},{"value":"3,46E-07","module":"C3","scenario":null},{"value":"5,30E-07","module":"C4","scenario":null},{"value":"2,69E-05","module":"D","scenario":null}]},{"parameter":"EP-terrestrial","unit":"mol N-eq.","values":[{"value":"1,02E-02","module":"A1-A3","scenario":null},{"value":"1,08E-03","module":"A4","scenario":null},{"value":"8,87E-06","module":"A5","scenario":null},{"value":"0,00E+00","module":"C1","scenario":null},{"value":"3,45E-06","module":"C2","scenario":null},{"value":"4,67E-06","module":"C3","scenario":null},{"value":"6,10E-06","module":"C4","scenario":null},{"value":"-2,98E-04","module":"D","scenario":null}]},{"parameter":"GWP-IOBC","unit":"kg CO2-eq","values":[]}],"additional_environmental_impact":[{"parameter":"PM","unit":"Disease incidence","values":[{"value":"5,87E-08","module":"A1-A3","scenario":null},{"value":"1,23E-09","module":"A4","scenario":null},{"value":"3,80E-11","module":"A5","scenario":null},{"value":"0,00E+00","module":"C1","scenario":null},{"value":"2,20E-11","module":"C2","scenario":null},{"value":"1,20E-11","module":"C3","scenario":null},{"value":"1,60E-11","module":"C4","scenario":null},{"value":"-2,00E-09","module":"D","scenario":null}]},{"parameter":"ETP-fw","unit":"CTUe","values":[{"value":"2,87E+01","module":"A1-A3","scenario":null},{"value":"2,42E-01","module":"A4","scenario":null},{"value":"1,02E-02","module":"A5","scenario":null},{"value":"0,00E+00","module":"C1","scenario":null},{"value":"3,02E-03","module":"C2","scenario":null},{"value":"7,20E-03","module":"C3","scenario":null},{"value":"4,56E-02","module":"C4","scenario":null},{"value":"-6,87E-01","module":"D","scenario":null}]},{"parameter":"HTP-c","unit":"CTUh","values":[{"value":"6,94E-10","module":"A1-A3","scenario":null},{"value":"1,10E-11","module":"A4","scenario":null},{"value":"0,00E+00","module":"A5","scenario":null},{"value":"0,00E+00","module":"C1","scenario":null},{"value":"0,00E+00","module":"C2","scenario":null},{"value":"0,00E+00","module":"C3","scenario":null},{"value":"2,50E-11","module":"C4","scenario":null},{"value":"-3,10E-11","module":"D","scenario":null}]},{"parameter":"HTP-nc","unit":"CTUh","values":[{"value":"3,12E-08","module":"A1-A3","scenario":null},{"value":"2,17E-10","module":"A4","scenario":null},{"value":"1,50E-11","module":"A5","scenario":null},{"value":"0,00E+00","module":"C1","scenario":null},{"value":"3,00E-12","module":"C2","scenario":null},{"value":"1,20E-11","module":"C3","scenario":null},{"value":"1,32E-10","module":"C4","scenario":null},{"value":"-5,43E-10","module":"D","scenario":null}]},{"parameter":"SQP","unit":"-","values":[{"value":"2,68E+01","module":"A1-A3","scenario":null},{"value":"2,10E-01","module":"A4","scenario":null},{"value":"7,88E-03","module":"A5","scenario":null},{"value":"0,00E+00","module":"C1","scenario":null},{"value":"6,81E-03","module":"C2","scenario":null},{"value":"4,69E-03","module":"C3","scenario":null},{"value":"7,39E-03","module":"C4","scenario":null},{"value":"-2,02E-01","module":"D","scenario":null}]},{"parameter":"IRP","unit":"kBq U235-eq","values":[{"value":"1,88E-02","module":"A1-A3","scenario":null},{"value":"1,42E-03","module":"A4","scenario":null},{"value":"3,56E-05","module":"A5","scenario":null},{"value":"0,00E+00","module":"C1","scenario":null},{"value":"1,68E-05","module":"C2","scenario":null},{"value":"2,92E-05","module":"C3","scenario":null},{"value":"1,21E-05","module":"C4","scenario":null},{"value":"-4,63E-04","module":"D","scenario":null}]}],"resource_use":[{"parameter":"PERE","unit":"MJ","values":[{"value":"2,28E+00","module":"A1-A3","scenario":null},{"value":"3,57E-03","module":"A4","scenario":null},{"value":"1,75E-04","module":"A5","scenario":null},{"value":"0,00E+00","module":"C1","scenario":null},{"value":"4,92E-05","module":"C2","scenario":null},{"value":"1,24E-02","module":"C3","scenario":null},{"value":"1,69E-04","module":"C4","scenario":null},{"value":"-3,06E-02","module":"D","scenario":null}]},{"parameter":"PERM","unit":"","values":[{"value":"0,00E+00","module":"A1-A3","scenario":null},{"value":"0,00E+00","module":"A4","scenario":null},{"value":"0,00E+00","module":"A5","scenario":null},{"value":"0,00E+00","module":"C1","scenario":null},{"value":"0,00E+00","module":"C2","scenario":null},{"value":"0,00E+00","module":"C3","scenario":null},{"value":"0,00E+00","module":"C4","scenario":null},{"value":"0,00E+00","module":"D","scenario":null}]},{"parameter":"PERT","unit":"MJ","values":[{"value":"2,28E+00","module":"A1-A3","scenario":null},{"value":"3,57E-03","module":"A4","scenario":null},{"value":"1,75E-04","module":"A5","scenario":null},{"value":"0,00E+00","module":"C1","scenario":null},{"value":"4,92E-05","module":"C2","scenario":null},{"value":"1,24E-02","module":"C3","scenario":null},{"value":"1,69E-04","module":"C4","scenario":null},{"value":"-3,06E-02","module":"D","scenario":null}]},{"parameter":"PENRE","unit":"MJ","values":[{"value":"9,60E+00","module":"A1-A3","scenario":null},{"value":"3,32E-01","module":"A4","scenario":null},{"value":"8,14E-03","module":"A5","scenario":null},{"value":"0,00E+00","module":"C1","scenario":null},{"value":"3,87E-03","module":"C2","scenario":null},{"value":"2,26E-03","module":"C3","scenario":null},{"value":"3,53E-03","module":"C4","scenario":null},{"value":"-3,06E-01","module":"D","scenario":null}]},{"parameter":"PENRM","unit":"MJ","values":[{"value":"0,00E+00","module":"A1-A3","scenario":null},{"value":"0,00E+00","module":"A4","scenario":null},{"value":"0,00E+00","module":"A5","scenario":null},{"value":"0,00E+00","module":"C1","scenario":null},{"value":"0,00E+00","module":"C2","scenario":null},{"value":"0,00E+00","module":"C3","scenario":null},{"value":"0,00E+00","module":"C4","scenario":null},{"value":"0,00E+00","module":"D","scenario":null}]},{"parameter":"PENRT","unit":"MJ","values":[{"value":"9,59E+00","module":"A1-A3","scenario":null},{"value":"3,32E-01","module":"A4","scenario":null},{"value":"8,14E-03","module":"A5","scenario":null},{"value":"0,00E+00","module":"C1","scenario":null},{"value":"3,87E-03","module":"C2","scenario":null},{"value":"2,26E-03","module":"C3","scenario":null},{"value":"3,53E-03","module":"C4","scenario":null},{"value":"-3,06E-01","module":"D","scenario":null}]},{"parameter":"SM","unit":"kg","values":[{"value":"0,00E+00","module":"A1-A3","scenario":null},{"value":"0,00E+00","module":"A4","scenario":null},{"value":"0,00E+00","module":"A5","scenario":null},{"value":"0,00E+00","module":"C1","scenario":null},{"value":"0,00E+00","module":"C2","scenario":null},{"value":"0,00E+00","module":"C3","scenario":null},{"value":"0,00E+00","module":"C4","scenario":null},{"value":"0,00E+00","module":"D","scenario":null}]},{"parameter":"RSF","unit":"MJ","values":[{"value":"0,00E+00","module":"A1-A3","scenario":null},{"value":"0,00E+00","module":"A4","scenario":null},{"value":"0,00E+00","module":"A5","scenario":null},{"value":"0,00E+00","module":"C1","scenario":null},{"value":"0,00E+00","module":"C2","scenario":null},{"value":"0,00E+00","module":"C3","scenario":null},{"value":"0,00E+00","module":"C4","scenario":null},{"value":"0,00E+00","module":"D","scenario":null}]},{"parameter":"NRSF","unit":"MJ","values":[{"value":"0,00E+00","module":"A1-A3","scenario":null},{"value":"0,00E+00","module":"A4","scenario":null},{"value":"0,00E+00","module":"A5","scenario":null},{"value":"0,00E+00","module":"C1","scenario":null},{"value":"0,00E+00","module":"C2","scenario":null},{"value":"0,00E+00","module":"C3","scenario":null},{"value":"0,00E+00","module":"C4","scenario":null},{"value":"0,00E+00","module":"D","scenario":null}]},{"parameter":"FW","unit":"m3","values":[{"value":"1,10E-02","module":"A1-A3","scenario":null},{"value":"2,57E-05","module":"A4","scenario":null},{"value":"2,91E-06","module":"A5","scenario":null},{"value":"0,00E+00","module":"C1","scenario":null},{"value":"4,17E+00","module":"C2","scenario":null},{"value":"9,17E-05","module":"C3","scenario":null},{"value":"1,88E-06","module":"C4","scenario":null},{"value":"-7,02E-05","module":"D","scenario":null}]}],"end_of_life_waste":[{"parameter":"HWD","unit":"kg","values":[{"value":"7,95E-02","module":"A1-A3","scenario":null},{"value":"2,88E-04","module":"A4","scenario":null},{"value":"4,56E-04","module":"A5","scenario":null},{"value":"0,00E+00","module":"C1","scenario":null},{"value":"2,68E-06","module":"C2","scenario":null},{"value":"4,70E-04","module":"C3","scenario":null},{"value":"3,47E-03","module":"C4","scenario":null},{"value":"-3,96E-03","module":"D","scenario":null}]},{"parameter":"NHWD","unit":"kg","values":[{"value":"8,36E-01","module":"A1-A3","scenario":null},{"value":"1,24E-02","module":"A4","scenario":null},{"value":"4,46E-04","module":"A5","scenario":null},{"value":"0,00E+00","module":"C1","scenario":null},{"value":"3,81E-04","module":"C2","scenario":null},{"value":"2,16E-04","module":"C3","scenario":null},{"value":"1,53E-04","module":"C4","scenario":null},{"value":"-1,82E-02","module":"D","scenario":null}]},{"parameter":"RWD","unit":"kg","values":[{"value":"1,77E-05","module":"A1-A3","scenario":null},{"value":"2,25E-06","module":"A4","scenario":null},{"value":"5,32E-08","module":"A5","scenario":null},{"value":"0,00E+00","module":"C1","scenario":null},{"value":"2,62E-08","module":"C2","scenario":null},{"value":"1,60E-08","module":"C3","scenario":null},{"value":"1,66E-08","module":"C4","scenario":null},{"value":"-5,26E-07","module":"D","scenario":null}]}],"end_of_life_flow":[{"parameter":"CRU","unit":"kg","values":[{"value":"0,00E+00","module":"A1-A3","scenario":null},{"value":"0,00E+00","module":"A4","scenario":null},{"value":"0,00E+00","module":"A5","scenario":null},{"value":"0,00E+00","module":"C1","scenario":null},{"value":"0,00E+00","module":"C2","scenario":null},{"value":"0,00E+00","module":"C3","scenario":null},{"value":"0,00E+00","module":"C4","scenario":null},{"value":"0,00E+00","module":"D","scenario":null}]},{"parameter":"MFR","unit":"kg","values":[{"value":"0,00E+00","module":"A1-A3","scenario":null},{"value":"0,00E+00","module":"A4","scenario":null},{"value":"0,00E+00","module":"A5","scenario":null},{"value":"0,00E+00","module":"C1","scenario":null},{"value":"0,00E+00","module":"C2","scenario":null},{"value":"1,05E-01","module":"C3","scenario":null},{"value":"0,00E+00","module":"C4","scenario":null},{"value":"0,00E+00","module":"D","scenario":null}]},{"parameter":"MER","unit":"kg","values":[{"value":"0,00E+00","module":"A1-A3","scenario":null},{"value":"0,00E+00","module":"A4","scenario":null},{"value":"0,00E+00","module":"A5","scenario":null},{"value":"0,00E+00","module":"C1","scenario":null},{"value":"0,00E+00","module":"C2","scenario":null},{"value":"0,00E+00","module":"C3","scenario":null},{"value":"0,00E+00","module":"C4","scenario":null},{"value":"0,00E+00","module":"D","scenario":null}]},{"parameter":"EEE","unit":"MJ","values":[{"value":"0,00E+00","module":"A1-A3","scenario":null},{"value":"0,00E+00","module":"A4","scenario":null},{"value":"0,00E+00","module":"A5","scenario":null},{"value":"0,00E+00","module":"C1","scenario":null},{"value":"0,00E+00","module":"C2","scenario":null},{"value":"1,24E-01","module":"C3","scenario":null},{"value":"0,00E+00","module":"C4","scenario":null},{"value":"1,42E-01","module":"D","scenario":null}]},{"parameter":"EET","unit":"MJ","values":[{"value":"0,00E+00","module":"A1-A3","scenario":null},{"value":"0,00E+00","module":"A4","scenario":null},{"value":"0,00E+00","module":"A5","scenario":null},{"value":"0,00E+00","module":"C1","scenario":null},{"value":"0,00E+00","module":"C2","scenario":null},{"value":"5,33E-02","module":"C3","scenario":null},{"value":"0,00E+00","module":"C4","scenario":null},{"value":"0,00E+00","module":"D","scenario":null}]}]}