{"product_name":"Popcorn chair fully upolsthered","epd_id":"NEPD-3088-1751-EN","declared_unit":{"unit":"stk","amount":1},"compliance":["EN 15804","ISO 14025","ISO 21930"],"producer_name":"Fora Form AS","environmental_impact":[{"parameter":"GWP-total","unit":"kg CO2-eq","values":[{"value":"3,07E+01","module":"A1-A3","scenario":null},{"value":"5,97E-02","module":"A4","scenario":null}]},{"parameter":"ODP","unit":"kg CFC11-eq","values":[{"value":"2,01E-06","module":"A1-A3","scenario":null},{"value":"1,10E-08","module":"A4","scenario":null}]},{"parameter":"AP","unit":"mol H+-eq","values":[{"value":"1,29E-01","module":"A1-A3","scenario":null},{"value":"1,90E-04","module":"A4","scenario":null}]},{"parameter":"EP","unit":"kg PO_4^3-eq","values":[{"value":"2,14E-02","module":"A1-A3","scenario":null},{"value":"3,16E-05","module":"A4","scenario":null}]},{"parameter":"POCP","unit":"kg NMVOC-eq","values":[{"value":"9,02E-03","module":"A1-A3","scenario":null},{"value":"9,73E-06","module":"A4","scenario":null}]},{"parameter":"ADPE","unit":"kg Sb-eq","values":[{"value":"1,43E-04","module":"A1-A3","scenario":null},{"value":"1,82E-07","module":"A4","scenario":null}]},{"parameter":"ADPF","unit":"MJ","values":[{"value":"3,69E+02","module":"A1-A3","scenario":null},{"value":"8,99E-01","module":"A4","scenario":null}]}],"additional_environmental_impact":[],"resource_use":[{"parameter":"PERE","unit":"MJ","values":[{"value":"7,51E+01","module":"A1-A3","scenario":null},{"value":"1,31E-02","module":"A4","scenario":null}]},{"parameter":"PERM","unit":"","values":[{"value":"1,37E+01","module":"A1-A3","scenario":null},{"value":"0,00E+00","module":"A4","scenario":null}]},{"parameter":"PERT","unit":"MJ","values":[{"value":"8,89E+01","module":"A1-A3","scenario":null},{"value":"1,31E-02","module":"A4","scenario":null}]},{"parameter":"PENRE","unit":"MJ","values":[{"value":"4,59E+02","module":"A1-A3","scenario":null},{"value":"9,21E-01","module":"A4","scenario":null}]},{"parameter":"PENRM","unit":"MJ","values":[{"value":"1,76E+01","module":"A1-A3","scenario":null},{"value":"0,00E+00","module":"A4","scenario":null}]},{"parameter":"PENRT","unit":"MJ","values":[{"value":"4,76E+02","module":"A1-A3","scenario":null},{"value":"9,21E-01","module":"A4","scenario":null}]},{"parameter":"SM","unit":"kg","values":[{"value":"4,96E+00","module":"A1-A3","scenario":null},{"value":"0,00E+00","module":"A4","scenario":null}]},{"parameter":"RSF","unit":"MJ","values":[{"value":"2,13E-04","module":"A1-A3","scenario":null},{"value":"0,00E+00","module":"A4","scenario":null}]},{"parameter":"NRSF","unit":"MJ","values":[{"value":"0,00E+00","module":"A1-A3","scenario":null},{"value":"0,00E+00","module":"A4","scenario":null}]},{"parameter":"FW","unit":"m3","values":[{"value":"2,89E-01","module":"A1-A3","scenario":null},{"value":"1,72E-04","module":"A4","scenario":null}]}],"end_of_life_waste":[{"parameter":"HWD","unit":"kg","values":[{"value":"1,48E-03","module":"A1-A3","scenario":null},{"value":"5,38E-07","module":"A4","scenario":null}]},{"parameter":"NHWD","unit":"kg","values":[{"value":"1,77E+01","module":"A1-A3","scenario":null},{"value":"4,85E-02","module":"A4","scenario":null}]},{"parameter":"RWD","unit":"kg","values":[{"value":"1,49E-03","module":"A1-A3","scenario":null},{"value":"6,32E-06","module":"A4","scenario":null}]}],"end_of_life_flow":[{"parameter":"CRU","unit":"kg","values":[{"value":"0,00E+00","module":"A1-A3","scenario":null},{"value":"0,00E+00","module":"A4","scenario":null}]},{"parameter":"MFR","unit":"kg","values":[{"value":"0,00E+00","module":"A1-A3","scenario":null},{"value":"0,00E+00","module":"A4","scenario":null}]},{"parameter":"MER","unit":"kg","values":[{"value":"0,00E+00","module":"A1-A3","scenario":null},{"value":"0,00E+00","module":"A4","scenario":null}]},{"parameter":"EEE","unit":"MJ","values":[{"value":"0,00E+00","module":"A1-A3","scenario":null},{"value":"0,00E+00","module":"A4","scenario":null}]},{"parameter":"EET","unit":"MJ","values":[{"value":"0,00E+00","module":"A1-A3","scenario":null},{"value":"0,00E+00","module":"A4","scenario":null}]}]}