{"product_name":"Birsta WP Bridge H2 / W3 / B H=1200 mm","epd_id":"NEPD-3549-2142-EN","declared_unit":{"unit":"m","amount":1},"compliance":["EN 15804","ISO 14025","ISO 21930"],"producer_name":"Saferoad Sverige AB","environmental_impact":[{"parameter":"GWP-total","unit":"kg CO2-eq","values":[{"value":"3,34E+02","module":"A1-A3","scenario":null},{"value":"5,89E-01","module":"A4","scenario":null},{"value":"9,96E-01","module":"A5","scenario":null},{"value":"9,96E-01","module":"C1","scenario":null},{"value":"5,89E-01","module":"C2","scenario":null},{"value":"6,73E-03","module":"C3","scenario":null},{"value":"1,76E-03","module":"C4","scenario":null},{"value":"-5,46E+01","module":"D","scenario":null}]},{"parameter":"ODP","unit":"kg CFC11-eq","values":[{"value":"4,03E-05","module":"A1-A3","scenario":null},{"value":"1,16E-07","module":"A4","scenario":null},{"value":"1,80E-07","module":"A5","scenario":null},{"value":"1,80E-07","module":"C1","scenario":null},{"value":"1,16E-07","module":"C2","scenario":null},{"value":"7,41E-10","module":"C3","scenario":null},{"value":"5,86E-10","module":"C4","scenario":null},{"value":"-2,25E-06","module":"D","scenario":null}]},{"parameter":"AP","unit":"mol H+-eq","values":[{"value":"2,26E+00","module":"A1-A3","scenario":null},{"value":"1,23E-03","module":"A4","scenario":null},{"value":"7,55E-03","module":"A5","scenario":null},{"value":"7,55E-03","module":"C1","scenario":null},{"value":"1,23E-03","module":"C2","scenario":null},{"value":"4,20E-05","module":"C3","scenario":null},{"value":"1,29E-05","module":"C4","scenario":null},{"value":"-2,44E-01","module":"D","scenario":null}]},{"parameter":"EP","unit":"kg PO_4^3-eq","values":[{"value":"4,46E-01","module":"A1-A3","scenario":null},{"value":"1,34E-04","module":"A4","scenario":null},{"value":"1,62E-03","module":"A5","scenario":null},{"value":"1,62E-03","module":"C1","scenario":null},{"value":"1,34E-04","module":"C2","scenario":null},{"value":"6,45E-06","module":"C3","scenario":null},{"value":"2,27E-06","module":"C4","scenario":null},{"value":"-8,12E-02","module":"D","scenario":null}]},{"parameter":"POCP","unit":"kg NMVOC-eq","values":[{"value":"9,31E-02","module":"A1-A3","scenario":null},{"value":"7,25E-05","module":"A4","scenario":null},{"value":"2,00E-04","module":"A5","scenario":null},{"value":"2,00E-04","module":"C1","scenario":null},{"value":"7,25E-05","module":"C2","scenario":null},{"value":"1,84E-06","module":"C3","scenario":null},{"value":"5,38E-07","module":"C4","scenario":null},{"value":"-3,81E-02","module":"D","scenario":null}]},{"parameter":"ADPE","unit":"kg Sb-eq","values":[{"value":"1,60E-02","module":"A1-A3","scenario":null},{"value":"1,06E-05","module":"A4","scenario":null},{"value":"3,34E-07","module":"A5","scenario":null},{"value":"3,34E-07","module":"C1","scenario":null},{"value":"1,06E-05","module":"C2","scenario":null},{"value":"5,05E-10","module":"C3","scenario":null},{"value":"3,40E-11","module":"C4","scenario":null},{"value":"-1,05E-03","module":"D","scenario":null}]},{"parameter":"ADPF","unit":"MJ","values":[{"value":"4,23E+03","module":"A1-A3","scenario":null},{"value":"9,62E+00","module":"A4","scenario":null},{"value":"1,44E+01","module":"A5","scenario":null},{"value":"1,44E+01","module":"C1","scenario":null},{"value":"9,62E+00","module":"C2","scenario":null},{"value":"6,26E-02","module":"C3","scenario":null},{"value":"4,95E-02","module":"C4","scenario":null},{"value":"-5,13E+02","module":"D","scenario":null}]}],"additional_environmental_impact":[],"resource_use":[{"parameter":"PERE","unit":"MJ","values":[{"value":"2,17E+02","module":"A1-A3","scenario":null},{"value":"1,21E-01","module":"A4","scenario":null},{"value":"8,26E-02","module":"A5","scenario":null},{"value":"8,26E-02","module":"C1","scenario":null},{"value":"1,21E-01","module":"C2","scenario":null},{"value":"5,20E-01","module":"C3","scenario":null},{"value":"4,05E-04","module":"C4","scenario":null},{"value":"-4,63E+01","module":"D","scenario":null}]},{"parameter":"PERM","unit":"","values":[{"value":"2,06E+00","module":"A1-A3","scenario":null},{"value":"0,00E+00","module":"A4","scenario":null},{"value":"-2,06E-01","module":"A5","scenario":null},{"value":"0,00E+00","module":"C1","scenario":null},{"value":"0,00E+00","module":"C2","scenario":null},{"value":"0,00E+00","module":"C3","scenario":null},{"value":"0,00E+00","module":"C4","scenario":null},{"value":"0,00E+00","module":"D","scenario":null}]},{"parameter":"PERT","unit":"MJ","values":[{"value":"2,19E+02","module":"A1-A3","scenario":null},{"value":"1,21E-01","module":"A4","scenario":null},{"value":"8,26E-02","module":"A5","scenario":null},{"value":"8,26E-02","module":"C1","scenario":null},{"value":"1,21E-01","module":"C2","scenario":null},{"value":"5,20E-01","module":"C3","scenario":null},{"value":"4,05E-04","module":"C4","scenario":null},{"value":"-4,63E+01","module":"D","scenario":null}]},{"parameter":"PENRE","unit":"MJ","values":[{"value":"4,40E+03","module":"A1-A3","scenario":null},{"value":"9,69E+00","module":"A4","scenario":null},{"value":"1,45E+01","module":"A5","scenario":null},{"value":"1,45E+01","module":"C1","scenario":null},{"value":"9,69E+00","module":"C2","scenario":null},{"value":"8,42E-02","module":"C3","scenario":null},{"value":"5,02E-02","module":"C4","scenario":null},{"value":"-4,87E+02","module":"D","scenario":null}]},{"parameter":"PENRM","unit":"MJ","values":[{"value":"1,03E+00","module":"A1-A3","scenario":null},{"value":"0,00E+00","module":"A4","scenario":null},{"value":"-1,03E-01","module":"A5","scenario":null},{"value":"0,00E+00","module":"C1","scenario":null},{"value":"0,00E+00","module":"C2","scenario":null},{"value":"0,00E+00","module":"C3","scenario":null},{"value":"0,00E+00","module":"C4","scenario":null},{"value":"0,00E+00","module":"D","scenario":null}]},{"parameter":"PENRT","unit":"MJ","values":[{"value":"4,40E+03","module":"A1-A3","scenario":null},{"value":"9,69E+00","module":"A4","scenario":null},{"value":"1,45E+01","module":"A5","scenario":null},{"value":"1,45E+01","module":"C1","scenario":null},{"value":"9,69E+00","module":"C2","scenario":null},{"value":"8,42E-02","module":"C3","scenario":null},{"value":"5,02E-02","module":"C4","scenario":null},{"value":"-4,87E+02","module":"D","scenario":null}]},{"parameter":"SM","unit":"kg","values":[{"value":"1,05E+00","module":"A1-A3","scenario":null},{"value":"3,32E-03","module":"A4","scenario":null},{"value":"0,00E+00","module":"A5","scenario":null},{"value":"0,00E+00","module":"C1","scenario":null},{"value":"3,32E-03","module":"C2","scenario":null},{"value":"0,00E+00","module":"C3","scenario":null},{"value":"0,00E+00","module":"C4","scenario":null},{"value":"0,00E+00","module":"D","scenario":null}]},{"parameter":"RSF","unit":"MJ","values":[{"value":"1,05E+00","module":"A1-A3","scenario":null},{"value":"4,23E-03","module":"A4","scenario":null},{"value":"0,00E+00","module":"A5","scenario":null},{"value":"0,00E+00","module":"C1","scenario":null},{"value":"4,23E-03","module":"C2","scenario":null},{"value":"0,00E+00","module":"C3","scenario":null},{"value":"0,00E+00","module":"C4","scenario":null},{"value":"0,00E+00","module":"D","scenario":null}]},{"parameter":"NRSF","unit":"MJ","values":[{"value":"1,10E+00","module":"A1-A3","scenario":null},{"value":"1,42E-02","module":"A4","scenario":null},{"value":"0,00E+00","module":"A5","scenario":null},{"value":"0,00E+00","module":"C1","scenario":null},{"value":"1,42E-02","module":"C2","scenario":null},{"value":"0,00E+00","module":"C3","scenario":null},{"value":"0,00E+00","module":"C4","scenario":null},{"value":"0,00E+00","module":"D","scenario":null}]},{"parameter":"FW","unit":"m3","values":[{"value":"1,37E+02","module":"A1-A3","scenario":null},{"value":"1,09E-03","module":"A4","scenario":null},{"value":"1,53E-03","module":"A5","scenario":null},{"value":"1,53E-03","module":"C1","scenario":null},{"value":"1,09E-03","module":"C2","scenario":null},{"value":"3,47E-05","module":"C3","scenario":null},{"value":"5,44E-05","module":"C4","scenario":null},{"value":"-3,33E-01","module":"D","scenario":null}]}],"end_of_life_waste":[{"parameter":"HWD","unit":"kg","values":[{"value":"1,04E+00","module":"A1-A3","scenario":null},{"value":"5,26E-04","module":"A4","scenario":null},{"value":"6,47E-06","module":"A5","scenario":null},{"value":"6,47E-06","module":"C1","scenario":null},{"value":"5,26E-04","module":"C2","scenario":null},{"value":"2,08E-07","module":"C3","scenario":null},{"value":"7,48E-08","module":"C4","scenario":null},{"value":"-4,73E-03","module":"D","scenario":null}]},{"parameter":"NHWD","unit":"kg","values":[{"value":"1,39E+02","module":"A1-A3","scenario":null},{"value":"8,36E-01","module":"A4","scenario":null},{"value":"6,95E-02","module":"A5","scenario":null},{"value":"6,95E-02","module":"C1","scenario":null},{"value":"8,36E-01","module":"C2","scenario":null},{"value":"6,40E-03","module":"C3","scenario":null},{"value":"3,40E-01","module":"C4","scenario":null},{"value":"-9,35E+01","module":"D","scenario":null}]},{"parameter":"RWD","unit":"kg","values":[{"value":"1,05E+00","module":"A1-A3","scenario":null},{"value":"6,57E-05","module":"A4","scenario":null},{"value":"1,00E-04","module":"A5","scenario":null},{"value":"1,00E-04","module":"C1","scenario":null},{"value":"6,57E-05","module":"C2","scenario":null},{"value":"6,18E-07","module":"C3","scenario":null},{"value":"3,29E-07","module":"C4","scenario":null},{"value":"-1,84E-04","module":"D","scenario":null}]}],"end_of_life_flow":[{"parameter":"CRU","unit":"kg","values":[{"value":"0,00E+00","module":"A1-A3","scenario":null},{"value":"0,00E+00","module":"A4","scenario":null},{"value":"0,00E+00","module":"A5","scenario":null},{"value":"0,00E+00","module":"C1","scenario":null},{"value":"0,00E+00","module":"C2","scenario":null},{"value":"0,00E+00","module":"C3","scenario":null},{"value":"0,00E+00","module":"C4","scenario":null},{"value":"0,00E+00","module":"D","scenario":null}]},{"parameter":"MFR","unit":"kg","values":[{"value":"9,08E-02","module":"A1-A3","scenario":null},{"value":"4,66E-05","module":"A4","scenario":null},{"value":"0,00E+00","module":"A5","scenario":null},{"value":"0,00E+00","module":"C1","scenario":null},{"value":"4,66E-05","module":"C2","scenario":null},{"value":"3,37E+01","module":"C3","scenario":null},{"value":"0,00E+00","module":"C4","scenario":null},{"value":"0,00E+00","module":"D","scenario":null}]},{"parameter":"MER","unit":"kg","values":[{"value":"1,42E-02","module":"A1-A3","scenario":null},{"value":"2,87E-03","module":"A4","scenario":null},{"value":"0,00E+00","module":"A5","scenario":null},{"value":"0,00E+00","module":"C1","scenario":null},{"value":"2,87E-03","module":"C2","scenario":null},{"value":"0,00E+00","module":"C3","scenario":null},{"value":"0,00E+00","module":"C4","scenario":null},{"value":"0,00E+00","module":"D","scenario":null}]},{"parameter":"EEE","unit":"MJ","values":[{"value":"5,31E+00","module":"A1-A3","scenario":null},{"value":"5,01E-04","module":"A4","scenario":null},{"value":"0,00E+00","module":"A5","scenario":null},{"value":"0,00E+00","module":"C1","scenario":null},{"value":"5,01E-04","module":"C2","scenario":null},{"value":"0,00E+00","module":"C3","scenario":null},{"value":"0,00E+00","module":"C4","scenario":null},{"value":"0,00E+00","module":"D","scenario":null}]},{"parameter":"EET","unit":"MJ","values":[{"value":"5,84E+01","module":"A1-A3","scenario":null},{"value":"7,58E-03","module":"A4","scenario":null},{"value":"0,00E+00","module":"A5","scenario":null},{"value":"0,00E+00","module":"C1","scenario":null},{"value":"7,58E-03","module":"C2","scenario":null},{"value":"0,00E+00","module":"C3","scenario":null},{"value":"0,00E+00","module":"C4","scenario":null},{"value":"0,00E+00","module":"D","scenario":null}]}]}