{"product_name":"Backapp Wheels","epd_id":"NEPD-3348-1982-EN","declared_unit":{"unit":"stk","amount":1},"compliance":["EN 15804","ISO 14025","ISO 21930"],"producer_name":"Back App AS","environmental_impact":[{"parameter":"GWP-total","unit":"kg CO2-eq","values":[{"value":"1,22E+01","module":"A1","scenario":null},{"value":"8,94E-01","module":"A2","scenario":null},{"value":"1,28E-02","module":"A3","scenario":null},{"value":"3,22E-01","module":"A4","scenario":null},{"value":"1,31E+01","module":"A1A3","scenario":null}]},{"parameter":"ODP","unit":"kg CFC11-eq","values":[{"value":"5,62E-07","module":"A1","scenario":null},{"value":"1,65E-07","module":"A2","scenario":null},{"value":"1,41E-08","module":"A3","scenario":null},{"value":"5,93E-08","module":"A4","scenario":null},{"value":"7,41E-07","module":"A1A3","scenario":null}]},{"parameter":"AP","unit":"mol H+-eq","values":[{"value":"5,41E-02","module":"A1","scenario":null},{"value":"2,85E-03","module":"A2","scenario":null},{"value":"6,95E-05","module":"A3","scenario":null},{"value":"1,03E-03","module":"A4","scenario":null},{"value":"5,70E-02","module":"A1A3","scenario":null}]},{"parameter":"EP","unit":"kg PO_4^3-eq","values":[{"value":"2,02E-02","module":"A1","scenario":null},{"value":"4,73E-04","module":"A2","scenario":null},{"value":"1,67E-05","module":"A3","scenario":null},{"value":"1,70E-04","module":"A4","scenario":null},{"value":"2,07E-02","module":"A1A3","scenario":null}]},{"parameter":"POCP","unit":"kg NMVOC-eq","values":[{"value":"3,07E-03","module":"A1","scenario":null},{"value":"1,46E-04","module":"A2","scenario":null},{"value":"3,36E-06","module":"A3","scenario":null},{"value":"5,25E-05","module":"A4","scenario":null},{"value":"3,22E-03","module":"A1A3","scenario":null}]},{"parameter":"ADPE","unit":"kg Sb-eq","values":[{"value":"1,31E-03","module":"A1","scenario":null},{"value":"2,73E-06","module":"A2","scenario":null},{"value":"1,66E-07","module":"A3","scenario":null},{"value":"9,81E-07","module":"A4","scenario":null},{"value":"1,31E-03","module":"A1A3","scenario":null}]},{"parameter":"ADPF","unit":"MJ","values":[{"value":"1,23E+02","module":"A1","scenario":null},{"value":"1,35E+01","module":"A2","scenario":null},{"value":"1,02E-01","module":"A3","scenario":null},{"value":"4,85E+00","module":"A4","scenario":null},{"value":"1,37E+02","module":"A1A3","scenario":null}]}],"additional_environmental_impact":[],"resource_use":[{"parameter":"PERE","unit":"MJ","values":[{"value":"1,28E+01","module":"A1","scenario":null},{"value":"1,96E-01","module":"A2","scenario":null},{"value":"8,28E-01","module":"A3","scenario":null},{"value":"7,07E-02","module":"A4","scenario":null},{"value":"1,39E+01","module":"A1A3","scenario":null}]},{"parameter":"PERM","unit":"","values":[{"value":"0,00E+00","module":"A1","scenario":null},{"value":"0,00E+00","module":"A2","scenario":null},{"value":"0,00E+00","module":"A3","scenario":null},{"value":"0,00E+00","module":"A4","scenario":null},{"value":"0,00E+00","module":"A1A3","scenario":null}]},{"parameter":"PERT","unit":"MJ","values":[{"value":"1,28E+01","module":"A1","scenario":null},{"value":"1,96E-01","module":"A2","scenario":null},{"value":"8,28E-01","module":"A3","scenario":null},{"value":"7,07E-02","module":"A4","scenario":null},{"value":"1,39E+01","module":"A1A3","scenario":null}]},{"parameter":"PENRE","unit":"MJ","values":[{"value":"1,41E+02","module":"A1","scenario":null},{"value":"1,38E+01","module":"A2","scenario":null},{"value":"1,87E+00","module":"A3","scenario":null},{"value":"4,96E+00","module":"A4","scenario":null},{"value":"1,57E+02","module":"A1A3","scenario":null}]},{"parameter":"PENRM","unit":"MJ","values":[{"value":"4,35E+00","module":"A1","scenario":null},{"value":"0,00E+00","module":"A2","scenario":null},{"value":"0,00E+00","module":"A3","scenario":null},{"value":"0,00E+00","module":"A4","scenario":null},{"value":"4,35E+00","module":"A1A3","scenario":null}]},{"parameter":"PENRT","unit":"MJ","values":[{"value":"1,46E+02","module":"A1","scenario":null},{"value":"1,38E+01","module":"A2","scenario":null},{"value":"1,87E+00","module":"A3","scenario":null},{"value":"4,96E+00","module":"A4","scenario":null},{"value":"1,61E+02","module":"A1A3","scenario":null}]},{"parameter":"SM","unit":"kg","values":[{"value":"4,37E+00","module":"A1","scenario":null},{"value":"0,00E+00","module":"A2","scenario":null},{"value":"0,00E+00","module":"A3","scenario":null},{"value":"0,00E+00","module":"A4","scenario":null},{"value":"4,37E+00","module":"A1A3","scenario":null}]},{"parameter":"RSF","unit":"MJ","values":[{"value":"0,00E+00","module":"A1","scenario":null},{"value":"0,00E+00","module":"A2","scenario":null},{"value":"8,01E-04","module":"A3","scenario":null},{"value":"0,00E+00","module":"A4","scenario":null},{"value":"8,01E-04","module":"A1A3","scenario":null}]},{"parameter":"NRSF","unit":"MJ","values":[{"value":"0,00E+00","module":"A1","scenario":null},{"value":"0,00E+00","module":"A2","scenario":null},{"value":"0,00E+00","module":"A3","scenario":null},{"value":"0,00E+00","module":"A4","scenario":null},{"value":"0,00E+00","module":"A1A3","scenario":null}]},{"parameter":"FW","unit":"m3","values":[{"value":"1,81E-01","module":"A1","scenario":null},{"value":"2,58E-03","module":"A2","scenario":null},{"value":"4,70E-04","module":"A3","scenario":null},{"value":"9,30E-04","module":"A4","scenario":null},{"value":"1,84E-01","module":"A1A3","scenario":null}]}],"end_of_life_waste":[{"parameter":"HWD","unit":"kg","values":[{"value":"2,83E-02","module":"A1","scenario":null},{"value":"8,05E-06","module":"A2","scenario":null},{"value":"6,84E-07","module":"A3","scenario":null},{"value":"2,90E-06","module":"A4","scenario":null},{"value":"2,83E-02","module":"A1A3","scenario":null}]},{"parameter":"NHWD","unit":"kg","values":[{"value":"7,59E+00","module":"A1","scenario":null},{"value":"7,26E-01","module":"A2","scenario":null},{"value":"1,33E-02","module":"A3","scenario":null},{"value":"2,61E-01","module":"A4","scenario":null},{"value":"8,33E+00","module":"A1A3","scenario":null}]},{"parameter":"RWD","unit":"kg","values":[{"value":"3,03E-04","module":"A1","scenario":null},{"value":"9,47E-05","module":"A2","scenario":null},{"value":"2,54E-05","module":"A3","scenario":null},{"value":"3,41E-05","module":"A4","scenario":null},{"value":"4,23E-04","module":"A1A3","scenario":null}]}],"end_of_life_flow":[{"parameter":"CRU","unit":"kg","values":[{"value":"6,14E-06","module":"A1","scenario":null},{"value":"0,00E+00","module":"A2","scenario":null},{"value":"0,00E+00","module":"A3","scenario":null},{"value":"0,00E+00","module":"A4","scenario":null},{"value":"6,14E-06","module":"A1A3","scenario":null}]},{"parameter":"MFR","unit":"kg","values":[{"value":"1,87E-02","module":"A1","scenario":null},{"value":"0,00E+00","module":"A2","scenario":null},{"value":"0,00E+00","module":"A3","scenario":null},{"value":"0,00E+00","module":"A4","scenario":null},{"value":"1,87E-02","module":"A1A3","scenario":null}]},{"parameter":"MER","unit":"kg","values":[{"value":"4,62E-02","module":"A1","scenario":null},{"value":"0,00E+00","module":"A2","scenario":null},{"value":"0,00E+00","module":"A3","scenario":null},{"value":"0,00E+00","module":"A4","scenario":null},{"value":"4,62E-02","module":"A1A3","scenario":null}]},{"parameter":"EEE","unit":"MJ","values":[{"value":"5,68E-01","module":"A1","scenario":null},{"value":"0,00E+00","module":"A2","scenario":null},{"value":"0,00E+00","module":"A3","scenario":null},{"value":"0,00E+00","module":"A4","scenario":null},{"value":"5,68E-01","module":"A1A3","scenario":null}]},{"parameter":"EET","unit":"MJ","values":[{"value":"0,00E+00","module":"A1","scenario":null},{"value":"0,00E+00","module":"A2","scenario":null},{"value":"0,00E+00","module":"A3","scenario":null},{"value":"0,00E+00","module":"A4","scenario":null},{"value":"0,00E+00","module":"A1A3","scenario":null}]}]}