{"product_name":"MUB EC","epd_id":"NEPD-7167-6516","declared_unit":{"unit":"stk","amount":1},"compliance":["EN 15804+A2","ISO 14025","ISO 21930"],"producer_name":"Systemair GmbH","environmental_impact":[{"parameter":"GWP-total","unit":"kg CO2-eq","values":[{"value":"2,89E+02","module":"A1-A3","scenario":null},{"value":"2,84E+00","module":"A4","scenario":null},{"value":"6,57E-02","module":"C1","scenario":null},{"value":"4,74E-01","module":"C2","scenario":null},{"value":"1,94E+00","module":"C3","scenario":null},{"value":"1,38E-01","module":"C4","scenario":null},{"value":"-3,17E+01","module":"D","scenario":null}]},{"parameter":"GWP-fossil","unit":"kg CO2-eq","values":[{"value":"2,86E+02","module":"A1-A3","scenario":null},{"value":"2,84E+00","module":"A4","scenario":null},{"value":"6,57E-02","module":"C1","scenario":null},{"value":"4,74E-01","module":"C2","scenario":null},{"value":"1,94E+00","module":"C3","scenario":null},{"value":"1,38E-01","module":"C4","scenario":null},{"value":"-3,14E+01","module":"D","scenario":null}]},{"parameter":"GWP-biogenic","unit":"kg CO2-eq","values":[{"value":"3,22E+00","module":"A1-A3","scenario":null},{"value":"1,18E-03","module":"A4","scenario":null},{"value":"1,23E-05","module":"C1","scenario":null},{"value":"1,96E-04","module":"C2","scenario":null},{"value":"1,05E-04","module":"C3","scenario":null},{"value":"6,53E-05","module":"C4","scenario":null},{"value":"-7,61E-02","module":"D","scenario":null}]},{"parameter":"GWP-luluc","unit":"kg CO2-eq","values":[{"value":"2,11E-01","module":"A1-A3","scenario":null},{"value":"1,01E-03","module":"A4","scenario":null},{"value":"5,18E-06","module":"C1","scenario":null},{"value":"1,69E-04","module":"C2","scenario":null},{"value":"3,48E-05","module":"C3","scenario":null},{"value":"1,41E-05","module":"C4","scenario":null},{"value":"-2,56E-01","module":"D","scenario":null}]},{"parameter":"ODP","unit":"kg CFC11-eq","values":[{"value":"2,67E-05","module":"A1-A3","scenario":null},{"value":"6,44E-07","module":"A4","scenario":null},{"value":"1,42E-08","module":"C1","scenario":null},{"value":"1,07E-07","module":"C2","scenario":null},{"value":"1,20E-08","module":"C3","scenario":null},{"value":"2,06E-08","module":"C4","scenario":null},{"value":"-1,04E-03","module":"D","scenario":null}]},{"parameter":"AP","unit":"mol H+-eq","values":[{"value":"2,38E+00","module":"A1-A3","scenario":null},{"value":"8,17E-03","module":"A4","scenario":null},{"value":"6,88E-04","module":"C1","scenario":null},{"value":"1,36E-03","module":"C2","scenario":null},{"value":"2,99E-04","module":"C3","scenario":null},{"value":"4,73E-04","module":"C4","scenario":null},{"value":"-4,32E-01","module":"D","scenario":null}]},{"parameter":"POCP","unit":"kg NMVOC-eq","values":[{"value":"1,06E+00","module":"A1-A3","scenario":null},{"value":"6,92E-03","module":"A4","scenario":null},{"value":"9,16E-04","module":"C1","scenario":null},{"value":"1,15E-03","module":"C2","scenario":null},{"value":"2,78E-04","module":"C3","scenario":null},{"value":"5,58E-04","module":"C4","scenario":null},{"value":"-1,71E-01","module":"D","scenario":null}]},{"parameter":"ADPE","unit":"kg Sb-eq","values":[{"value":"6,63E-02","module":"A1-A3","scenario":null},{"value":"7,85E-05","module":"A4","scenario":null},{"value":"1,01E-07","module":"C1","scenario":null},{"value":"1,31E-05","module":"C2","scenario":null},{"value":"5,13E-07","module":"C3","scenario":null},{"value":"4,50E-07","module":"C4","scenario":null},{"value":"-1,73E-03","module":"D","scenario":null}]},{"parameter":"ADPF","unit":"MJ","values":[{"value":"3,60E+03","module":"A1-A3","scenario":null},{"value":"4,30E+01","module":"A4","scenario":null},{"value":"9,05E-01","module":"C1","scenario":null},{"value":"7,16E+00","module":"C2","scenario":null},{"value":"4,32E-01","module":"C3","scenario":null},{"value":"1,44E+00","module":"C4","scenario":null},{"value":"-3,21E+02","module":"D","scenario":null}]},{"parameter":"WDP","unit":"m3 world-eq. Deprived","values":[{"value":"2,05E+04","module":"A1-A3","scenario":null},{"value":"4,16E+01","module":"A4","scenario":null},{"value":"1,92E-01","module":"C1","scenario":null},{"value":"6,93E+00","module":"C2","scenario":null},{"value":"1,65E+01","module":"C3","scenario":null},{"value":"8,45E+00","module":"C4","scenario":null},{"value":"-6,47E+03","module":"D","scenario":null}]},{"parameter":"EP-freshwater","unit":"kg P-eq","values":[{"value":"1,68E-02","module":"A1-A3","scenario":null},{"value":"2,27E-05","module":"A4","scenario":null},{"value":"2,39E-07","module":"C1","scenario":null},{"value":"3,78E-06","module":"C2","scenario":null},{"value":"1,42E-06","module":"C3","scenario":null},{"value":"5,98E-07","module":"C4","scenario":null},{"value":"-3,29E-03","module":"D","scenario":null}]},{"parameter":"EP-marine","unit":"kg N-eq","values":[{"value":"2,72E-01","module":"A1-A3","scenario":null},{"value":"1,62E-03","module":"A4","scenario":null},{"value":"3,04E-04","module":"C1","scenario":null},{"value":"2,69E-04","module":"C2","scenario":null},{"value":"1,11E-04","module":"C3","scenario":null},{"value":"2,66E-04","module":"C4","scenario":null},{"value":"-3,92E-02","module":"D","scenario":null}]},{"parameter":"EP-terrestrial","unit":"mol N-eq.","values":[{"value":"4,81E+00","module":"A1-A3","scenario":null},{"value":"1,81E-02","module":"A4","scenario":null},{"value":"3,33E-03","module":"C1","scenario":null},{"value":"3,01E-03","module":"C2","scenario":null},{"value":"1,13E-03","module":"C3","scenario":null},{"value":"1,87E-03","module":"C4","scenario":null},{"value":"-4,65E-01","module":"D","scenario":null}]},{"parameter":"GWP-IOBC","unit":"kg CO2-eq","values":[{"value":"2,89E+02","module":"A1-A3","scenario":null},{"value":"2,84E+00","module":"A4","scenario":null},{"value":"6,57E-02","module":"C1","scenario":null},{"value":"4,74E-01","module":"C2","scenario":null},{"value":"1,94E+00","module":"C3","scenario":null},{"value":"1,40E-01","module":"C4","scenario":null},{"value":"-3,87E+01","module":"D","scenario":null}]}],"additional_environmental_impact":[{"parameter":"PM","unit":"Disease incidence","values":[{"value":"1,98E-05","module":"A1-A3","scenario":null},{"value":"1,74E-07","module":"A4","scenario":null},{"value":"1,82E-08","module":"C1","scenario":null},{"value":"2,90E-08","module":"C2","scenario":null},{"value":"1,80E-09","module":"C3","scenario":null},{"value":"9,25E-09","module":"C4","scenario":null},{"value":"-2,83E-06","module":"D","scenario":null}]},{"parameter":"ETP-fw","unit":"CTUe","values":[{"value":"1,21E+04","module":"A1-A3","scenario":null},{"value":"3,18E+01","module":"A4","scenario":null},{"value":"4,94E-01","module":"C1","scenario":null},{"value":"5,31E+00","module":"C2","scenario":null},{"value":"4,58E+00","module":"C3","scenario":null},{"value":"4,13E+02","module":"C4","scenario":null},{"value":"-3,53E+03","module":"D","scenario":null}]},{"parameter":"HTP-c","unit":"CTUh","values":[{"value":"1,09E-06","module":"A1-A3","scenario":null},{"value":"0,00E+00","module":"A4","scenario":null},{"value":"0,00E+00","module":"C1","scenario":null},{"value":"0,00E+00","module":"C2","scenario":null},{"value":"1,44E-10","module":"C3","scenario":null},{"value":"3,98E-09","module":"C4","scenario":null},{"value":"-1,48E-07","module":"D","scenario":null}]},{"parameter":"HTP-nc","unit":"CTUh","values":[{"value":"1,73E-05","module":"A1-A3","scenario":null},{"value":"3,48E-08","module":"A4","scenario":null},{"value":"4,49E-10","module":"C1","scenario":null},{"value":"5,80E-09","module":"C2","scenario":null},{"value":"3,23E-09","module":"C3","scenario":null},{"value":"2,71E-07","module":"C4","scenario":null},{"value":"-1,51E-06","module":"D","scenario":null}]},{"parameter":"SQP","unit":"-","values":[{"value":"2,31E+03","module":"A1-A3","scenario":null},{"value":"3,00E+01","module":"A4","scenario":null},{"value":"1,15E-01","module":"C1","scenario":null},{"value":"5,01E+00","module":"C2","scenario":null},{"value":"1,75E-01","module":"C3","scenario":null},{"value":"4,26E+00","module":"C4","scenario":null},{"value":"-4,38E+01","module":"D","scenario":null}]},{"parameter":"IRP","unit":"kBq U235-eq","values":[{"value":"9,92E+00","module":"A1-A3","scenario":null},{"value":"1,88E-01","module":"A4","scenario":null},{"value":"3,88E-03","module":"C1","scenario":null},{"value":"3,13E-02","module":"C2","scenario":null},{"value":"3,43E-03","module":"C3","scenario":null},{"value":"6,72E-03","module":"C4","scenario":null},{"value":"-6,75E-01","module":"D","scenario":null}]}],"resource_use":[{"parameter":"PERE","unit":"MJ","values":[{"value":"5,49E+02","module":"A1-A3","scenario":null},{"value":"6,15E-01","module":"A4","scenario":null},{"value":"4,89E-03","module":"C1","scenario":null},{"value":"1,02E-01","module":"C2","scenario":null},{"value":"1,00E-01","module":"C3","scenario":null},{"value":"5,13E-02","module":"C4","scenario":null},{"value":"-7,80E+01","module":"D","scenario":null}]},{"parameter":"PERM","unit":"","values":[{"value":"0,00E+00","module":"A1-A3","scenario":null},{"value":"0,00E+00","module":"A4","scenario":null},{"value":"0,00E+00","module":"C1","scenario":null},{"value":"0,00E+00","module":"C2","scenario":null},{"value":"0,00E+00","module":"C3","scenario":null},{"value":"0,00E+00","module":"C4","scenario":null},{"value":"0,00E+00","module":"D","scenario":null}]},{"parameter":"PERT","unit":"MJ","values":[{"value":"6,60E+02","module":"A1-A3","scenario":null},{"value":"6,15E-01","module":"A4","scenario":null},{"value":"4,89E-03","module":"C1","scenario":null},{"value":"1,02E-01","module":"C2","scenario":null},{"value":"1,00E-01","module":"C3","scenario":null},{"value":"5,13E-02","module":"C4","scenario":null},{"value":"-7,80E+01","module":"D","scenario":null}]},{"parameter":"PENRE","unit":"MJ","values":[{"value":"3,54E+03","module":"A1-A3","scenario":null},{"value":"4,30E+01","module":"A4","scenario":null},{"value":"9,05E-01","module":"C1","scenario":null},{"value":"7,16E+00","module":"C2","scenario":null},{"value":"4,32E-01","module":"C3","scenario":null},{"value":"1,44E+00","module":"C4","scenario":null},{"value":"-3,21E+02","module":"D","scenario":null}]},{"parameter":"PENRM","unit":"MJ","values":[{"value":"6,27E+01","module":"A1-A3","scenario":null},{"value":"0,00E+00","module":"A4","scenario":null},{"value":"0,00E+00","module":"C1","scenario":null},{"value":"0,00E+00","module":"C2","scenario":null},{"value":"-6,27E+01","module":"C3","scenario":null},{"value":"0,00E+00","module":"C4","scenario":null},{"value":"0,00E+00","module":"D","scenario":null}]},{"parameter":"PENRT","unit":"MJ","values":[{"value":"3,60E+03","module":"A1-A3","scenario":null},{"value":"4,30E+01","module":"A4","scenario":null},{"value":"9,05E-01","module":"C1","scenario":null},{"value":"7,16E+00","module":"C2","scenario":null},{"value":"-6,23E+01","module":"C3","scenario":null},{"value":"1,44E+00","module":"C4","scenario":null},{"value":"-3,21E+02","module":"D","scenario":null}]},{"parameter":"SM","unit":"kg","values":[{"value":"1,37E+01","module":"A1-A3","scenario":null},{"value":"0,00E+00","module":"A4","scenario":null},{"value":"4,44E-04","module":"C1","scenario":null},{"value":"0,00E+00","module":"C2","scenario":null},{"value":"1,17E-04","module":"C3","scenario":null},{"value":"1,05E-05","module":"C4","scenario":null},{"value":"4,53E-01","module":"D","scenario":null}]},{"parameter":"RSF","unit":"MJ","values":[{"value":"7,19E+01","module":"A1-A3","scenario":null},{"value":"2,20E-02","module":"A4","scenario":null},{"value":"1,20E-04","module":"C1","scenario":null},{"value":"3,67E-03","module":"C2","scenario":null},{"value":"2,19E-03","module":"C3","scenario":null},{"value":"1,09E-03","module":"C4","scenario":null},{"value":"6,28E-01","module":"D","scenario":null}]},{"parameter":"NRSF","unit":"MJ","values":[{"value":"1,87E+01","module":"A1-A3","scenario":null},{"value":"7,87E-02","module":"A4","scenario":null},{"value":"1,77E-03","module":"C1","scenario":null},{"value":"1,31E-02","module":"C2","scenario":null},{"value":"1,24E-04","module":"C3","scenario":null},{"value":"1,97E-03","module":"C4","scenario":null},{"value":"1,78E+01","module":"D","scenario":null}]},{"parameter":"FW","unit":"m3","values":[{"value":"2,89E+00","module":"A1-A3","scenario":null},{"value":"4,59E-03","module":"A4","scenario":null},{"value":"4,66E-05","module":"C1","scenario":null},{"value":"7,66E-04","module":"C2","scenario":null},{"value":"7,92E-04","module":"C3","scenario":null},{"value":"1,69E-03","module":"C4","scenario":null},{"value":"-4,01E-01","module":"D","scenario":null}]}],"end_of_life_waste":[{"parameter":"HWD","unit":"kg","values":[{"value":"1,52E+00","module":"A1-A3","scenario":null},{"value":"2,22E-03","module":"A4","scenario":null},{"value":"2,66E-05","module":"C1","scenario":null},{"value":"3,69E-04","module":"C2","scenario":null},{"value":"1,35E-05","module":"C3","scenario":null},{"value":"2,87E-03","module":"C4","scenario":null},{"value":"-5,07E-02","module":"D","scenario":null}]},{"parameter":"NHWD","unit":"kg","values":[{"value":"6,95E+01","module":"A1-A3","scenario":null},{"value":"2,09E+00","module":"A4","scenario":null},{"value":"1,07E-03","module":"C1","scenario":null},{"value":"3,48E-01","module":"C2","scenario":null},{"value":"4,39E-04","module":"C3","scenario":null},{"value":"8,57E+00","module":"C4","scenario":null},{"value":"-1,14E+01","module":"D","scenario":null}]},{"parameter":"RWD","unit":"kg","values":[{"value":"1,05E-02","module":"A1-A3","scenario":null},{"value":"2,93E-04","module":"A4","scenario":null},{"value":"6,28E-06","module":"C1","scenario":null},{"value":"4,88E-05","module":"C2","scenario":null},{"value":"1,37E-06","module":"C3","scenario":null},{"value":"4,97E-06","module":"C4","scenario":null},{"value":"-6,44E-04","module":"D","scenario":null}]}],"end_of_life_flow":[{"parameter":"CRU","unit":"kg","values":[{"value":"0,00E+00","module":"A1-A3","scenario":null},{"value":"0,00E+00","module":"A4","scenario":null},{"value":"0,00E+00","module":"C1","scenario":null},{"value":"0,00E+00","module":"C2","scenario":null},{"value":"0,00E+00","module":"C3","scenario":null},{"value":"0,00E+00","module":"C4","scenario":null},{"value":"0,00E+00","module":"D","scenario":null}]},{"parameter":"MFR","unit":"kg","values":[{"value":"5,20E+00","module":"A1-A3","scenario":null},{"value":"0,00E+00","module":"A4","scenario":null},{"value":"4,36E-04","module":"C1","scenario":null},{"value":"0,00E+00","module":"C2","scenario":null},{"value":"4,05E+01","module":"C3","scenario":null},{"value":"2,16E-04","module":"C4","scenario":null},{"value":"-1,77E-02","module":"D","scenario":null}]},{"parameter":"MER","unit":"kg","values":[{"value":"8,33E-01","module":"A1-A3","scenario":null},{"value":"0,00E+00","module":"A4","scenario":null},{"value":"1,35E-06","module":"C1","scenario":null},{"value":"0,00E+00","module":"C2","scenario":null},{"value":"1,00E-01","module":"C3","scenario":null},{"value":"3,17E-06","module":"C4","scenario":null},{"value":"-2,34E-03","module":"D","scenario":null}]},{"parameter":"EEE","unit":"MJ","values":[{"value":"5,95E-01","module":"A1-A3","scenario":null},{"value":"0,00E+00","module":"A4","scenario":null},{"value":"4,64E-06","module":"C1","scenario":null},{"value":"0,00E+00","module":"C2","scenario":null},{"value":"1,63E-01","module":"C3","scenario":null},{"value":"1,27E-04","module":"C4","scenario":null},{"value":"-5,72E-03","module":"D","scenario":null}]},{"parameter":"EET","unit":"MJ","values":[{"value":"9,00E+00","module":"A1-A3","scenario":null},{"value":"0,00E+00","module":"A4","scenario":null},{"value":"7,02E-05","module":"C1","scenario":null},{"value":"0,00E+00","module":"C2","scenario":null},{"value":"2,46E+00","module":"C3","scenario":null},{"value":"1,92E-03","module":"C4","scenario":null},{"value":"-8,66E-02","module":"D","scenario":null}]}]}