{"product_name":"PE-HD recycle","epd_id":"NEPD-8974-8645","declared_unit":{"unit":"ton","amount":1},"compliance":["EN 15804+A2","ISO 14025","ISO 21930"],"producer_name":"Scale AQ Circular","environmental_impact":[{"parameter":"GWP-total","unit":"kg CO2-eq","values":[{"value":"4,03E-03","module":"A1","scenario":null},{"value":"3,77E-03","module":"A2","scenario":null},{"value":"1,42E-01","module":"A3","scenario":null},{"value":"9,50E-02","module":"A4","scenario":null},{"value":"1,58E-04","module":"A5","scenario":null},{"value":"1,50E-01","module":"A1A3","scenario":null}]},{"parameter":"GWP-fossil","unit":"kg CO2-eq","values":[{"value":"4,02E-03","module":"A1","scenario":null},{"value":"3,76E-03","module":"A2","scenario":null},{"value":"1,42E-01","module":"A3","scenario":null},{"value":"9,49E-02","module":"A4","scenario":null},{"value":"1,58E-04","module":"A5","scenario":null},{"value":"1,50E-01","module":"A1A3","scenario":null}]},{"parameter":"GWP-biogenic","unit":"kg CO2-eq","values":[{"value":"8,33E-06","module":"A1","scenario":null},{"value":"2,49E-06","module":"A2","scenario":null},{"value":"8,82E-05","module":"A3","scenario":null},{"value":"3,93E-05","module":"A4","scenario":null},{"value":"2,19E-08","module":"A5","scenario":null},{"value":"9,90E-05","module":"A1A3","scenario":null}]},{"parameter":"GWP-luluc","unit":"kg CO2-eq","values":[{"value":"1,35E-06","module":"A1","scenario":null},{"value":"5,06E-06","module":"A2","scenario":null},{"value":"2,67E-05","module":"A3","scenario":null},{"value":"3,38E-05","module":"A4","scenario":null},{"value":"1,21E-08","module":"A5","scenario":null},{"value":"3,31E-05","module":"A1A3","scenario":null}]},{"parameter":"ODP","unit":"kg CFC11-eq","values":[{"value":"7,50E-11","module":"A1","scenario":null},{"value":"7,15E-10","module":"A2","scenario":null},{"value":"2,91E-08","module":"A3","scenario":null},{"value":"2,15E-08","module":"A4","scenario":null},{"value":"1,00E-11","module":"A5","scenario":null},{"value":"2,99E-08","module":"A1A3","scenario":null}]},{"parameter":"AP","unit":"mol H+-eq","values":[{"value":"1,44E-05","module":"A1","scenario":null},{"value":"2,99E-05","module":"A2","scenario":null},{"value":"1,43E-03","module":"A3","scenario":null},{"value":"2,73E-04","module":"A4","scenario":null},{"value":"1,95E-07","module":"A5","scenario":null},{"value":"1,47E-03","module":"A1A3","scenario":null}]},{"parameter":"POCP","unit":"kg NMVOC-eq","values":[{"value":"1,40E-05","module":"A1","scenario":null},{"value":"3,53E-05","module":"A2","scenario":null},{"value":"1,86E-03","module":"A3","scenario":null},{"value":"2,31E-04","module":"A4","scenario":null},{"value":"2,30E-07","module":"A5","scenario":null},{"value":"1,91E-03","module":"A1A3","scenario":null}]},{"parameter":"ADPE","unit":"kg Sb-eq","values":[{"value":"3,49E-08","module":"A1","scenario":null},{"value":"5,55E-08","module":"A2","scenario":null},{"value":"4,83E-07","module":"A3","scenario":null},{"value":"2,62E-06","module":"A4","scenario":null},{"value":"8,43E-10","module":"A5","scenario":null},{"value":"5,74E-07","module":"A1A3","scenario":null}]},{"parameter":"ADPF","unit":"MJ","values":[{"value":"1,44E-01","module":"A1","scenario":null},{"value":"5,13E-02","module":"A2","scenario":null},{"value":"1,97E+00","module":"A3","scenario":null},{"value":"1,44E+00","module":"A4","scenario":null},{"value":"6,53E-04","module":"A5","scenario":null},{"value":"2,17E+00","module":"A1A3","scenario":null}]},{"parameter":"WDP","unit":"m3 world-eq. Deprived","values":[{"value":"1,69E-01","module":"A1","scenario":null},{"value":"7,04E-02","module":"A2","scenario":null},{"value":"3,51E+00","module":"A3","scenario":null},{"value":"1,39E+00","module":"A4","scenario":null},{"value":"2,31E-03","module":"A5","scenario":null},{"value":"3,75E+00","module":"A1A3","scenario":null}]},{"parameter":"EP-freshwater","unit":"kg P-eq","values":[{"value":"7,47E-08","module":"A1","scenario":null},{"value":"4,13E-08","module":"A2","scenario":null},{"value":"1,28E-06","module":"A3","scenario":null},{"value":"7,58E-07","module":"A4","scenario":null},{"value":"3,26E-10","module":"A5","scenario":null},{"value":"1,39E-06","module":"A1A3","scenario":null}]},{"parameter":"EP-marine","unit":"kg N-eq","values":[{"value":"2,42E-06","module":"A1","scenario":null},{"value":"1,21E-05","module":"A2","scenario":null},{"value":"6,13E-04","module":"A3","scenario":null},{"value":"5,40E-05","module":"A4","scenario":null},{"value":"1,79E-07","module":"A5","scenario":null},{"value":"6,28E-04","module":"A1A3","scenario":null}]},{"parameter":"EP-terrestrial","unit":"mol N-eq.","values":[{"value":"2,69E-05","module":"A1","scenario":null},{"value":"1,34E-04","module":"A2","scenario":null},{"value":"6,74E-03","module":"A3","scenario":null},{"value":"6,04E-04","module":"A4","scenario":null},{"value":"7,00E-07","module":"A5","scenario":null},{"value":"6,90E-03","module":"A1A3","scenario":null}]},{"parameter":"GWP-IOBC","unit":"kg CO2-eq","values":[{"value":"4,03E-03","module":"A1","scenario":null},{"value":"3,77E-03","module":"A2","scenario":null},{"value":"1,42E-01","module":"A3","scenario":null},{"value":"9,50E-02","module":"A4","scenario":null},{"value":"1,58E-04","module":"A5","scenario":null},{"value":"1,50E-01","module":"A1A3","scenario":null}]}],"additional_environmental_impact":[{"parameter":"PM","unit":"Disease incidence","values":[{"value":"1,19E-10","module":"A1","scenario":null},{"value":"1,43E-10","module":"A2","scenario":null},{"value":"3,67E-08","module":"A3","scenario":null},{"value":"5,81E-09","module":"A4","scenario":null},{"value":"4,00E-12","module":"A5","scenario":null},{"value":"3,69E-08","module":"A1A3","scenario":null}]},{"parameter":"ETP-fw","unit":"CTUe","values":[{"value":"2,06E-02","module":"A1","scenario":null},{"value":"3,84E-02","module":"A2","scenario":null},{"value":"1,17E+00","module":"A3","scenario":null},{"value":"1,06E+00","module":"A4","scenario":null},{"value":"6,23E-04","module":"A5","scenario":null},{"value":"1,23E+00","module":"A1A3","scenario":null}]},{"parameter":"HTP-c","unit":"CTUh","values":[{"value":"1,00E-12","module":"A1","scenario":null},{"value":"0,00E+00","module":"A2","scenario":null},{"value":"6,60E-11","module":"A3","scenario":null},{"value":"0,00E+00","module":"A4","scenario":null},{"value":"0,00E+00","module":"A5","scenario":null},{"value":"6,70E-11","module":"A1A3","scenario":null}]},{"parameter":"HTP-nc","unit":"CTUh","values":[{"value":"2,50E-11","module":"A1","scenario":null},{"value":"1,60E-11","module":"A2","scenario":null},{"value":"1,52E-09","module":"A3","scenario":null},{"value":"1,16E-09","module":"A4","scenario":null},{"value":"1,00E-12","module":"A5","scenario":null},{"value":"1,56E-09","module":"A1A3","scenario":null}]},{"parameter":"SQP","unit":"-","values":[{"value":"4,44E-03","module":"A1","scenario":null},{"value":"3,82E-02","module":"A2","scenario":null},{"value":"2,77E-01","module":"A3","scenario":null},{"value":"1,00E+00","module":"A4","scenario":null},{"value":"1,14E-03","module":"A5","scenario":null},{"value":"3,19E-01","module":"A1A3","scenario":null}]},{"parameter":"IRP","unit":"kBq U235-eq","values":[{"value":"1,00E-04","module":"A1","scenario":null},{"value":"2,31E-04","module":"A2","scenario":null},{"value":"8,90E-03","module":"A3","scenario":null},{"value":"6,27E-03","module":"A4","scenario":null},{"value":"2,95E-06","module":"A5","scenario":null},{"value":"9,23E-03","module":"A1A3","scenario":null}]}],"resource_use":[{"parameter":"PERE","unit":"MJ","values":[{"value":"2,56E-03","module":"A1","scenario":null},{"value":"1,10E-03","module":"A2","scenario":null},{"value":"3,86E-02","module":"A3","scenario":null},{"value":"2,05E-02","module":"A4","scenario":null},{"value":"1,65E-05","module":"A5","scenario":null},{"value":"4,23E-02","module":"A1A3","scenario":null}]},{"parameter":"PERM","unit":"","values":[{"value":"0,00E+00","module":"A1","scenario":null},{"value":"0,00E+00","module":"A2","scenario":null},{"value":"0,00E+00","module":"A3","scenario":null},{"value":"0,00E+00","module":"A4","scenario":null},{"value":"0,00E+00","module":"A5","scenario":null},{"value":"0,00E+00","module":"A1A3","scenario":null}]},{"parameter":"PERT","unit":"MJ","values":[{"value":"2,56E-03","module":"A1","scenario":null},{"value":"1,10E-03","module":"A2","scenario":null},{"value":"3,86E-02","module":"A3","scenario":null},{"value":"2,05E-02","module":"A4","scenario":null},{"value":"1,65E-05","module":"A5","scenario":null},{"value":"4,23E-02","module":"A1A3","scenario":null}]},{"parameter":"PENRE","unit":"MJ","values":[{"value":"7,19E-02","module":"A1","scenario":null},{"value":"5,14E-02","module":"A2","scenario":null},{"value":"1,97E+00","module":"A3","scenario":null},{"value":"1,44E+00","module":"A4","scenario":null},{"value":"6,53E-04","module":"A5","scenario":null},{"value":"2,09E+00","module":"A1A3","scenario":null}]},{"parameter":"PENRM","unit":"MJ","values":[{"value":"4,25E+01","module":"A1","scenario":null},{"value":"0,00E+00","module":"A2","scenario":null},{"value":"0,00E+00","module":"A3","scenario":null},{"value":"0,00E+00","module":"A4","scenario":null},{"value":"-7,22E-02","module":"A5","scenario":null},{"value":"4,25E+01","module":"A1A3","scenario":null}]},{"parameter":"PENRT","unit":"MJ","values":[{"value":"4,26E+01","module":"A1","scenario":null},{"value":"5,14E-02","module":"A2","scenario":null},{"value":"1,97E+00","module":"A3","scenario":null},{"value":"1,44E+00","module":"A4","scenario":null},{"value":"-7,16E-02","module":"A5","scenario":null},{"value":"4,46E+01","module":"A1A3","scenario":null}]},{"parameter":"SM","unit":"kg","values":[{"value":"1,00E+00","module":"A1","scenario":null},{"value":"0,00E+00","module":"A2","scenario":null},{"value":"0,00E+00","module":"A3","scenario":null},{"value":"0,00E+00","module":"A4","scenario":null},{"value":"0,00E+00","module":"A5","scenario":null},{"value":"1,00E+00","module":"A1A3","scenario":null}]},{"parameter":"RSF","unit":"MJ","values":[{"value":"1,61E-04","module":"A1","scenario":null},{"value":"6,14E-05","module":"A2","scenario":null},{"value":"2,10E-03","module":"A3","scenario":null},{"value":"7,35E-04","module":"A4","scenario":null},{"value":"4,33E-07","module":"A5","scenario":null},{"value":"2,32E-03","module":"A1A3","scenario":null}]},{"parameter":"NRSF","unit":"MJ","values":[{"value":"2,28E-05","module":"A1","scenario":null},{"value":"1,55E-04","module":"A2","scenario":null},{"value":"5,37E-03","module":"A3","scenario":null},{"value":"2,63E-03","module":"A4","scenario":null},{"value":"1,13E-06","module":"A5","scenario":null},{"value":"5,54E-03","module":"A1A3","scenario":null}]},{"parameter":"FW","unit":"m3","values":[{"value":"5,02E-05","module":"A1","scenario":null},{"value":"7,93E-06","module":"A2","scenario":null},{"value":"2,94E-02","module":"A3","scenario":null},{"value":"1,53E-04","module":"A4","scenario":null},{"value":"3,45E-07","module":"A5","scenario":null},{"value":"2,94E-02","module":"A1A3","scenario":null}]}],"end_of_life_waste":[{"parameter":"HWD","unit":"kg","values":[{"value":"2,78E-06","module":"A1","scenario":null},{"value":"3,07E-06","module":"A2","scenario":null},{"value":"1,01E-04","module":"A3","scenario":null},{"value":"7,40E-05","module":"A4","scenario":null},{"value":"2,58E-07","module":"A5","scenario":null},{"value":"1,07E-04","module":"A1A3","scenario":null}]},{"parameter":"NHWD","unit":"kg","values":[{"value":"1,31E-04","module":"A1","scenario":null},{"value":"1,07E-03","module":"A2","scenario":null},{"value":"4,28E-03","module":"A3","scenario":null},{"value":"6,98E-02","module":"A4","scenario":null},{"value":"9,93E-04","module":"A5","scenario":null},{"value":"5,48E-03","module":"A1A3","scenario":null}]},{"parameter":"RWD","unit":"kg","values":[{"value":"8,45E-08","module":"A1","scenario":null},{"value":"3,46E-07","module":"A2","scenario":null},{"value":"1,35E-05","module":"A3","scenario":null},{"value":"9,78E-06","module":"A4","scenario":null},{"value":"4,39E-09","module":"A5","scenario":null},{"value":"1,39E-05","module":"A1A3","scenario":null}]}],"end_of_life_flow":[{"parameter":"CRU","unit":"kg","values":[{"value":"0,00E+00","module":"A1","scenario":null},{"value":"0,00E+00","module":"A2","scenario":null},{"value":"0,00E+00","module":"A3","scenario":null},{"value":"0,00E+00","module":"A4","scenario":null},{"value":"0,00E+00","module":"A5","scenario":null},{"value":"0,00E+00","module":"A1A3","scenario":null}]},{"parameter":"MFR","unit":"kg","values":[{"value":"0,00E+00","module":"A1","scenario":null},{"value":"0,00E+00","module":"A2","scenario":null},{"value":"2,64E-03","module":"A3","scenario":null},{"value":"0,00E+00","module":"A4","scenario":null},{"value":"1,02E-03","module":"A5","scenario":null},{"value":"2,64E-03","module":"A1A3","scenario":null}]},{"parameter":"MER","unit":"kg","values":[{"value":"0,00E+00","module":"A1","scenario":null},{"value":"0,00E+00","module":"A2","scenario":null},{"value":"5,86E-04","module":"A3","scenario":null},{"value":"0,00E+00","module":"A4","scenario":null},{"value":"4,56E-09","module":"A5","scenario":null},{"value":"5,86E-04","module":"A1A3","scenario":null}]},{"parameter":"EEE","unit":"MJ","values":[{"value":"0,00E+00","module":"A1","scenario":null},{"value":"0,00E+00","module":"A2","scenario":null},{"value":"9,01E-04","module":"A3","scenario":null},{"value":"0,00E+00","module":"A4","scenario":null},{"value":"1,26E-05","module":"A5","scenario":null},{"value":"9,01E-04","module":"A1A3","scenario":null}]},{"parameter":"EET","unit":"MJ","values":[{"value":"0,00E+00","module":"A1","scenario":null},{"value":"0,00E+00","module":"A2","scenario":null},{"value":"1,36E-02","module":"A3","scenario":null},{"value":"0,00E+00","module":"A4","scenario":null},{"value":"1,91E-04","module":"A5","scenario":null},{"value":"1,36E-02","module":"A1A3","scenario":null}]}]}