{"product_name":"Protan G 1,5 Waterproofing Membrane","epd_id":"NEPD-6561-5817-EN","declared_unit":{"unit":"m2","amount":1},"compliance":["EN 15804+A2","ISO 14025","ISO 21930"],"producer_name":"Protan AS","environmental_impact":[{"parameter":"GWP-total","unit":"kg CO2-eq","values":[{"value":"4,47E+00","module":"A1-A3","scenario":null},{"value":"8,97E-02","module":"A4","scenario":null},{"value":"1,83E-01","module":"A5","scenario":null},{"value":"0,00E+00","module":"C1","scenario":null},{"value":"8,97E-02","module":"C2","scenario":null},{"value":"3,67E+00","module":"C3","scenario":null},{"value":"6,93E-02","module":"C4","scenario":null},{"value":"-1,70E-01","module":"D","scenario":null}]},{"parameter":"GWP-fossil","unit":"kg CO2-eq","values":[{"value":"4,45E+00","module":"A1-A3","scenario":null},{"value":"8,97E-02","module":"A4","scenario":null},{"value":"4,53E-03","module":"A5","scenario":null},{"value":"0,00E+00","module":"C1","scenario":null},{"value":"8,97E-02","module":"C2","scenario":null},{"value":"3,67E+00","module":"C3","scenario":null},{"value":"6,92E-02","module":"C4","scenario":null},{"value":"-1,64E-01","module":"D","scenario":null}]},{"parameter":"GWP-biogenic","unit":"kg CO2-eq","values":[{"value":"1,87E-02","module":"A1-A3","scenario":null},{"value":"3,71E-05","module":"A4","scenario":null},{"value":"1,79E-01","module":"A5","scenario":null},{"value":"0,00E+00","module":"C1","scenario":null},{"value":"3,71E-05","module":"C2","scenario":null},{"value":"1,49E-03","module":"C3","scenario":null},{"value":"3,35E-05","module":"C4","scenario":null},{"value":"-3,39E-04","module":"D","scenario":null}]},{"parameter":"GWP-luluc","unit":"kg CO2-eq","values":[{"value":"3,10E-03","module":"A1-A3","scenario":null},{"value":"3,19E-05","module":"A4","scenario":null},{"value":"7,47E-06","module":"A5","scenario":null},{"value":"0,00E+00","module":"C1","scenario":null},{"value":"3,19E-05","module":"C2","scenario":null},{"value":"2,86E-04","module":"C3","scenario":null},{"value":"8,44E-06","module":"C4","scenario":null},{"value":"-5,66E-03","module":"D","scenario":null}]},{"parameter":"ODP","unit":"kg CFC11-eq","values":[{"value":"1,32E-06","module":"A1-A3","scenario":null},{"value":"2,03E-08","module":"A4","scenario":null},{"value":"5,89E-10","module":"A5","scenario":null},{"value":"0,00E+00","module":"C1","scenario":null},{"value":"2,03E-08","module":"C2","scenario":null},{"value":"1,20E-07","module":"C3","scenario":null},{"value":"4,46E-09","module":"C4","scenario":null},{"value":"-1,20E-02","module":"D","scenario":null}]},{"parameter":"AP","unit":"mol H+-eq","values":[{"value":"2,46E-02","module":"A1-A3","scenario":null},{"value":"2,58E-04","module":"A4","scenario":null},{"value":"3,42E-05","module":"A5","scenario":null},{"value":"0,00E+00","module":"C1","scenario":null},{"value":"2,58E-04","module":"C2","scenario":null},{"value":"2,12E-03","module":"C3","scenario":null},{"value":"1,91E-04","module":"C4","scenario":null},{"value":"-1,35E-03","module":"D","scenario":null}]},{"parameter":"POCP","unit":"kg NMVOC-eq","values":[{"value":"1,75E-02","module":"A1-A3","scenario":null},{"value":"2,19E-04","module":"A4","scenario":null},{"value":"3,00E-05","module":"A5","scenario":null},{"value":"0,00E+00","module":"C1","scenario":null},{"value":"2,19E-04","module":"C2","scenario":null},{"value":"1,57E-03","module":"C3","scenario":null},{"value":"1,72E-04","module":"C4","scenario":null},{"value":"-1,32E-03","module":"D","scenario":null}]},{"parameter":"ADPE","unit":"kg Sb-eq","values":[{"value":"1,25E-02","module":"A1-A3","scenario":null},{"value":"2,48E-06","module":"A4","scenario":null},{"value":"1,71E-07","module":"A5","scenario":null},{"value":"0,00E+00","module":"C1","scenario":null},{"value":"2,48E-06","module":"C2","scenario":null},{"value":"7,72E-06","module":"C3","scenario":null},{"value":"2,17E-07","module":"C4","scenario":null},{"value":"-1,63E-06","module":"D","scenario":null}]},{"parameter":"ADPF","unit":"MJ","values":[{"value":"1,09E+02","module":"A1-A3","scenario":null},{"value":"1,36E+00","module":"A4","scenario":null},{"value":"5,67E-02","module":"A5","scenario":null},{"value":"0,00E+00","module":"C1","scenario":null},{"value":"1,36E+00","module":"C2","scenario":null},{"value":"4,82E+00","module":"C3","scenario":null},{"value":"4,26E-01","module":"C4","scenario":null},{"value":"-2,35E+00","module":"D","scenario":null}]},{"parameter":"WDP","unit":"m3 world-eq. Deprived","values":[{"value":"5,64E+02","module":"A1-A3","scenario":null},{"value":"1,31E+00","module":"A4","scenario":null},{"value":"3,92E+00","module":"A5","scenario":null},{"value":"0,00E+00","module":"C1","scenario":null},{"value":"1,31E+00","module":"C2","scenario":null},{"value":"9,85E+01","module":"C3","scenario":null},{"value":"7,24E+00","module":"C4","scenario":null},{"value":"-2,92E+01","module":"D","scenario":null}]},{"parameter":"EP-freshwater","unit":"kg P-eq","values":[{"value":"2,07E-04","module":"A1-A3","scenario":null},{"value":"7,16E-07","module":"A4","scenario":null},{"value":"1,50E-07","module":"A5","scenario":null},{"value":"0,00E+00","module":"C1","scenario":null},{"value":"7,16E-07","module":"C2","scenario":null},{"value":"1,08E-05","module":"C3","scenario":null},{"value":"9,87E-07","module":"C4","scenario":null},{"value":"-1,46E-05","module":"D","scenario":null}]},{"parameter":"EP-marine","unit":"kg N-eq","values":[{"value":"3,97E-03","module":"A1-A3","scenario":null},{"value":"5,10E-05","module":"A4","scenario":null},{"value":"1,05E-05","module":"A5","scenario":null},{"value":"0,00E+00","module":"C1","scenario":null},{"value":"5,10E-05","module":"C2","scenario":null},{"value":"5,18E-04","module":"C3","scenario":null},{"value":"5,51E-05","module":"C4","scenario":null},{"value":"-4,42E-04","module":"D","scenario":null}]},{"parameter":"EP-terrestrial","unit":"mol N-eq.","values":[{"value":"4,86E-02","module":"A1-A3","scenario":null},{"value":"5,70E-04","module":"A4","scenario":null},{"value":"1,15E-04","module":"A5","scenario":null},{"value":"0,00E+00","module":"C1","scenario":null},{"value":"5,70E-04","module":"C2","scenario":null},{"value":"5,55E-03","module":"C3","scenario":null},{"value":"6,40E-04","module":"C4","scenario":null},{"value":"-4,78E-03","module":"D","scenario":null}]},{"parameter":"GWP-IOBC","unit":"kg CO2-eq","values":[{"value":"4,41E+00","module":"A1-A3","scenario":null},{"value":"8,97E-02","module":"A4","scenario":null},{"value":"4,58E-03","module":"A5","scenario":null},{"value":"0,00E+00","module":"C1","scenario":null},{"value":"8,97E-02","module":"C2","scenario":null},{"value":"3,68E+00","module":"C3","scenario":null},{"value":"7,25E-02","module":"C4","scenario":null},{"value":"-1,68E-01","module":"D","scenario":null}]}],"additional_environmental_impact":[{"parameter":"PM","unit":"Disease incidence","values":[{"value":"2,00E-07","module":"A1-A3","scenario":null},{"value":"5,49E-09","module":"A4","scenario":null},{"value":"3,59E-10","module":"A5","scenario":null},{"value":"0,00E+00","module":"C1","scenario":null},{"value":"5,49E-09","module":"C2","scenario":null},{"value":"1,38E-08","module":"C3","scenario":null},{"value":"1,76E-09","module":"C4","scenario":null},{"value":"-8,20E-08","module":"D","scenario":null}]},{"parameter":"ETP-fw","unit":"CTUe","values":[{"value":"1,51E+02","module":"A1-A3","scenario":null},{"value":"1,01E+00","module":"A4","scenario":null},{"value":"1,41E-01","module":"A5","scenario":null},{"value":"0,00E+00","module":"C1","scenario":null},{"value":"1,01E+00","module":"C2","scenario":null},{"value":"2,31E+02","module":"C3","scenario":null},{"value":"1,20E+00","module":"C4","scenario":null},{"value":"-1,28E+01","module":"D","scenario":null}]},{"parameter":"HTP-c","unit":"CTUh","values":[{"value":"4,00E-09","module":"A1-A3","scenario":null},{"value":"0,00E+00","module":"A4","scenario":null},{"value":"9,00E-12","module":"A5","scenario":null},{"value":"0,00E+00","module":"C1","scenario":null},{"value":"0,00E+00","module":"C2","scenario":null},{"value":"5,14E-10","module":"C3","scenario":null},{"value":"6,30E-11","module":"C4","scenario":null},{"value":"-2,34E-10","module":"D","scenario":null}]},{"parameter":"HTP-nc","unit":"CTUh","values":[{"value":"1,03E-07","module":"A1-A3","scenario":null},{"value":"1,10E-09","module":"A4","scenario":null},{"value":"2,96E-10","module":"A5","scenario":null},{"value":"0,00E+00","module":"C1","scenario":null},{"value":"1,10E-09","module":"C2","scenario":null},{"value":"5,44E-08","module":"C3","scenario":null},{"value":"2,40E-09","module":"C4","scenario":null},{"value":"-1,22E-08","module":"D","scenario":null}]},{"parameter":"SQP","unit":"-","values":[{"value":"1,28E+01","module":"A1-A3","scenario":null},{"value":"9,48E-01","module":"A4","scenario":null},{"value":"3,15E-02","module":"A5","scenario":null},{"value":"0,00E+00","module":"C1","scenario":null},{"value":"9,48E-01","module":"C2","scenario":null},{"value":"1,76E+00","module":"C3","scenario":null},{"value":"1,39E+00","module":"C4","scenario":null},{"value":"-1,57E+01","module":"D","scenario":null}]},{"parameter":"IRP","unit":"kBq U235-eq","values":[{"value":"2,19E-01","module":"A1-A3","scenario":null},{"value":"5,93E-03","module":"A4","scenario":null},{"value":"5,32E-04","module":"A5","scenario":null},{"value":"0,00E+00","module":"C1","scenario":null},{"value":"5,93E-03","module":"C2","scenario":null},{"value":"2,34E-02","module":"C3","scenario":null},{"value":"2,27E-03","module":"C4","scenario":null},{"value":"-1,50E-02","module":"D","scenario":null}]}],"resource_use":[{"parameter":"PERE","unit":"MJ","values":[{"value":"2,60E+01","module":"A1-A3","scenario":null},{"value":"1,94E-02","module":"A4","scenario":null},{"value":"2,88E-01","module":"A5","scenario":null},{"value":"0,00E+00","module":"C1","scenario":null},{"value":"1,94E-02","module":"C2","scenario":null},{"value":"6,16E-01","module":"C3","scenario":null},{"value":"3,82E-02","module":"C4","scenario":null},{"value":"-1,45E+01","module":"D","scenario":null}]},{"parameter":"PERM","unit":"","values":[{"value":"0,00E+00","module":"A1-A3","scenario":null},{"value":"0,00E+00","module":"A4","scenario":null},{"value":"-1,59E+00","module":"A5","scenario":null},{"value":"0,00E+00","module":"C1","scenario":null},{"value":"0,00E+00","module":"C2","scenario":null},{"value":"0,00E+00","module":"C3","scenario":null},{"value":"0,00E+00","module":"C4","scenario":null},{"value":"0,00E+00","module":"D","scenario":null}]},{"parameter":"PERT","unit":"MJ","values":[{"value":"2,60E+01","module":"A1-A3","scenario":null},{"value":"1,94E-02","module":"A4","scenario":null},{"value":"-1,30E+00","module":"A5","scenario":null},{"value":"0,00E+00","module":"C1","scenario":null},{"value":"1,94E-02","module":"C2","scenario":null},{"value":"6,16E-01","module":"C3","scenario":null},{"value":"3,82E-02","module":"C4","scenario":null},{"value":"-1,45E+01","module":"D","scenario":null}]},{"parameter":"PENRE","unit":"MJ","values":[{"value":"6,96E+01","module":"A1-A3","scenario":null},{"value":"1,36E+00","module":"A4","scenario":null},{"value":"5,67E-02","module":"A5","scenario":null},{"value":"0,00E+00","module":"C1","scenario":null},{"value":"1,36E+00","module":"C2","scenario":null},{"value":"4,82E+00","module":"C3","scenario":null},{"value":"4,26E-01","module":"C4","scenario":null},{"value":"-2,35E+00","module":"D","scenario":null}]},{"parameter":"PENRM","unit":"MJ","values":[{"value":"4,26E+01","module":"A1-A3","scenario":null},{"value":"0,00E+00","module":"A4","scenario":null},{"value":"-4,25E-02","module":"A5","scenario":null},{"value":"0,00E+00","module":"C1","scenario":null},{"value":"0,00E+00","module":"C2","scenario":null},{"value":"0,00E+00","module":"C3","scenario":null},{"value":"0,00E+00","module":"C4","scenario":null},{"value":"0,00E+00","module":"D","scenario":null}]},{"parameter":"PENRT","unit":"MJ","values":[{"value":"1,12E+02","module":"A1-A3","scenario":null},{"value":"1,36E+00","module":"A4","scenario":null},{"value":"1,42E-02","module":"A5","scenario":null},{"value":"0,00E+00","module":"C1","scenario":null},{"value":"1,36E+00","module":"C2","scenario":null},{"value":"4,82E+00","module":"C3","scenario":null},{"value":"4,26E-01","module":"C4","scenario":null},{"value":"-2,35E+00","module":"D","scenario":null}]},{"parameter":"SM","unit":"kg","values":[{"value":"7,21E-03","module":"A1-A3","scenario":null},{"value":"0,00E+00","module":"A4","scenario":null},{"value":"0,00E+00","module":"A5","scenario":null},{"value":"0,00E+00","module":"C1","scenario":null},{"value":"0,00E+00","module":"C2","scenario":null},{"value":"0,00E+00","module":"C3","scenario":null},{"value":"0,00E+00","module":"C4","scenario":null},{"value":"0,00E+00","module":"D","scenario":null}]},{"parameter":"RSF","unit":"MJ","values":[{"value":"2,78E-01","module":"A1-A3","scenario":null},{"value":"6,94E-04","module":"A4","scenario":null},{"value":"2,46E-04","module":"A5","scenario":null},{"value":"0,00E+00","module":"C1","scenario":null},{"value":"6,94E-04","module":"C2","scenario":null},{"value":"1,11E-02","module":"C3","scenario":null},{"value":"9,41E-04","module":"C4","scenario":null},{"value":"-2,54E-03","module":"D","scenario":null}]},{"parameter":"NRSF","unit":"MJ","values":[{"value":"8,85E-02","module":"A1-A3","scenario":null},{"value":"2,48E-03","module":"A4","scenario":null},{"value":"7,70E-04","module":"A5","scenario":null},{"value":"0,00E+00","module":"C1","scenario":null},{"value":"2,48E-03","module":"C2","scenario":null},{"value":"0,00E+00","module":"C3","scenario":null},{"value":"6,24E-03","module":"C4","scenario":null},{"value":"-8,60E-01","module":"D","scenario":null}]},{"parameter":"FW","unit":"m3","values":[{"value":"2,30E-01","module":"A1-A3","scenario":null},{"value":"1,45E-04","module":"A4","scenario":null},{"value":"2,17E-03","module":"A5","scenario":null},{"value":"0,00E+00","module":"C1","scenario":null},{"value":"1,45E-04","module":"C2","scenario":null},{"value":"1,15E-01","module":"C3","scenario":null},{"value":"3,96E-04","module":"C4","scenario":null},{"value":"-1,75E-02","module":"D","scenario":null}]}],"end_of_life_waste":[{"parameter":"HWD","unit":"kg","values":[{"value":"7,52E-03","module":"A1-A3","scenario":null},{"value":"6,99E-05","module":"A4","scenario":null},{"value":"1,43E-05","module":"A5","scenario":null},{"value":"0,00E+00","module":"C1","scenario":null},{"value":"6,99E-05","module":"C2","scenario":null},{"value":"0,00E+00","module":"C3","scenario":null},{"value":"2,62E-02","module":"C4","scenario":null},{"value":"-1,10E-04","module":"D","scenario":null}]},{"parameter":"NHWD","unit":"kg","values":[{"value":"4,94E-01","module":"A1-A3","scenario":null},{"value":"6,59E-02","module":"A4","scenario":null},{"value":"1,18E-01","module":"A5","scenario":null},{"value":"0,00E+00","module":"C1","scenario":null},{"value":"6,59E-02","module":"C2","scenario":null},{"value":"0,00E+00","module":"C3","scenario":null},{"value":"2,65E-01","module":"C4","scenario":null},{"value":"-5,55E-02","module":"D","scenario":null}]},{"parameter":"RWD","unit":"kg","values":[{"value":"1,88E-04","module":"A1-A3","scenario":null},{"value":"9,24E-06","module":"A4","scenario":null},{"value":"1,99E-07","module":"A5","scenario":null},{"value":"0,00E+00","module":"C1","scenario":null},{"value":"9,24E-06","module":"C2","scenario":null},{"value":"0,00E+00","module":"C3","scenario":null},{"value":"9,91E-07","module":"C4","scenario":null},{"value":"-1,23E-05","module":"D","scenario":null}]}],"end_of_life_flow":[{"parameter":"CRU","unit":"kg","values":[{"value":"0,00E+00","module":"A1-A3","scenario":null},{"value":"0,00E+00","module":"A4","scenario":null},{"value":"0,00E+00","module":"A5","scenario":null},{"value":"0,00E+00","module":"C1","scenario":null},{"value":"0,00E+00","module":"C2","scenario":null},{"value":"0,00E+00","module":"C3","scenario":null},{"value":"0,00E+00","module":"C4","scenario":null},{"value":"0,00E+00","module":"D","scenario":null}]},{"parameter":"MFR","unit":"kg","values":[{"value":"8,74E-04","module":"A1-A3","scenario":null},{"value":"0,00E+00","module":"A4","scenario":null},{"value":"2,38E-02","module":"A5","scenario":null},{"value":"0,00E+00","module":"C1","scenario":null},{"value":"0,00E+00","module":"C2","scenario":null},{"value":"0,00E+00","module":"C3","scenario":null},{"value":"0,00E+00","module":"C4","scenario":null},{"value":"0,00E+00","module":"D","scenario":null}]},{"parameter":"MER","unit":"kg","values":[{"value":"1,73E-04","module":"A1-A3","scenario":null},{"value":"0,00E+00","module":"A4","scenario":null},{"value":"9,10E-02","module":"A5","scenario":null},{"value":"0,00E+00","module":"C1","scenario":null},{"value":"0,00E+00","module":"C2","scenario":null},{"value":"1,83E+00","module":"C3","scenario":null},{"value":"0,00E+00","module":"C4","scenario":null},{"value":"0,00E+00","module":"D","scenario":null}]},{"parameter":"EEE","unit":"MJ","values":[{"value":"2,46E-04","module":"A1-A3","scenario":null},{"value":"0,00E+00","module":"A4","scenario":null},{"value":"6,35E-02","module":"A5","scenario":null},{"value":"0,00E+00","module":"C1","scenario":null},{"value":"0,00E+00","module":"C2","scenario":null},{"value":"1,87E+00","module":"C3","scenario":null},{"value":"0,00E+00","module":"C4","scenario":null},{"value":"0,00E+00","module":"D","scenario":null}]},{"parameter":"EET","unit":"MJ","values":[{"value":"3,72E-03","module":"A1-A3","scenario":null},{"value":"0,00E+00","module":"A4","scenario":null},{"value":"9,61E-01","module":"A5","scenario":null},{"value":"0,00E+00","module":"C1","scenario":null},{"value":"0,00E+00","module":"C2","scenario":null},{"value":"2,83E+01","module":"C3","scenario":null},{"value":"0,00E+00","module":"C4","scenario":null},{"value":"0,00E+00","module":"D","scenario":null}]}]}