{"product_name":" CEM II/B-M (V-L) 42.5R composite portland cement Maceira-Liz","epd_id":"DAP 004:2024","compliance":["EN 15804+A2","ISO 14025"],"producer_name":"SECIL - Companhia Geral de Cal e Cimento, S.A.","environmental_impact":[{"parameter":"GWP-total","unit":"kg CO2-eq.","values":[{"value":"6,53E+02","module":"A1-A3"}]},{"parameter":"GWP-fossil","unit":"kg CO2-eq.","values":[{"value":"6,53E+02","module":"A1-A3"}]},{"parameter":"GWP-biogenic","unit":"kg CO2-eq.","values":[{"value":"6,27E-02","module":"A1-A3"}]},{"parameter":"GWP-luluc","unit":"kg CO2-eq.","values":[{"value":"7,11E-02","module":"A1-A3"}]},{"parameter":"ODP","unit":"kg CFC 11-equiv.","values":[{"value":"1,46E-05","module":"A1-A3"}]},{"parameter":"AP","unit":"mol H+-eq.","values":[{"value":"1,57E+00","module":"A1-A3"}]},{"parameter":"POCP","unit":"kg NMVOC-eq.","values":[{"value":"1,24E+00","module":"A1-A3"}]},{"parameter":"ADPE","unit":"kg Sb-eq.","values":[{"value":"2,23E-04","module":"A1-A3"}]},{"parameter":"ADPF","unit":"MJ","values":[{"value":"2,56E+03","module":"A1-A3"}]},{"parameter":"WDP","unit":"m3 world-eq.","values":[{"value":"2,73E+01","module":"A1-A3"}]},{"parameter":"EP-freshwater","unit":"kg P-eq.","values":[{"value":"2,27E-02","module":"A1-A3"}]},{"parameter":"EP-marine","unit":"kg N-eq.","values":[{"value":"1,72E-03","module":"A1-A3"}]},{"parameter":"EP-terrestrial","unit":"mol N-eq.","values":[{"value":"5,10E+00","module":"A1-A3"}]}],"additional_environmental_impact":[{"parameter":"PM","unit":"disease incidence","values":[{"value":"3,24E-05","module":"A1-A3"}]},{"parameter":"ETP-fw","unit":"CTUe","values":[{"value":"8,20E+01","module":"A1-A3"}]},{"parameter":"HTP-c","unit":"CTUh","values":[{"value":"1,67E-06","module":"A1-A3"}]},{"parameter":"HTP-nc","unit":"CTUh","values":[{"value":"3,46E-05","module":"A1-A3"}]},{"parameter":"SQP","unit":"dimensionless","values":[{"value":"1,34E+03","module":"A1-A3"}]},{"parameter":"IRP","unit":"kBq U235-eq.","values":[{"value":"8,91E+03","module":"A1-A3"}]}],"resource_use":[{"parameter":"PERE","unit":"MJ","values":[{"value":"2,09E+02","module":"A1-A3"}]},{"parameter":"PERM","unit":"MJ","values":[{"value":"0,0E+00","module":"A1-A3"}]},{"parameter":"PERT","unit":"MJ","values":[{"value":"2,09E+02","module":"A1-A3"}]},{"parameter":"PENRE","unit":"MJ","values":[{"value":"2,56E+03","module":"A1-A3"}]},{"parameter":"PENRM","unit":"MJ","values":[{"value":"0,0E+00","module":"A1-A3"}]},{"parameter":"PENRT","unit":"MJ","values":[{"value":"2,56E+03","module":"A1-A3"}]},{"parameter":"SM","unit":"kg","values":[{"value":"2,15E+02","module":"A1-A3"}]},{"parameter":"RSF","unit":"MJ","values":[{"value":"4,59E+02","module":"A1-A3"}]},{"parameter":"NRSF","unit":"MJ","values":[{"value":"6,12E+02","module":"A1-A3"}]},{"parameter":"FW","unit":"m3","values":[{"value":"7,14E-01","module":"A1-A3"}]}],"end_of_life_waste":[{"parameter":"HWD","unit":"kg","values":[{"value":"3,95E-01","module":"A1-A3"}]},{"parameter":"NHWD","unit":"kg","values":[{"value":"1,24E-02","module":"A1-A3"}]},{"parameter":"RWD","unit":"kg","values":[{"value":"0,0E+00","module":"A1-A3"}]}],"end_of_life_flow":[{"parameter":"CRU","unit":"kg","values":[{"value":"0,0E+00","module":"A1-A3"}]},{"parameter":"MFR","unit":"kg","values":[{"value":"3,34E-01","module":"A1-A3"}]},{"parameter":"MER","unit":"kg","values":[{"value":"2,84E-01","module":"A1-A3"}]},{"parameter":"EEE","unit":"MJ","values":[{"value":"0,0E+00","module":"A1-A3"}]},{"parameter":"EET","unit":"MJ","values":[{"value":"0,0E+00","module":"A1-A3"}]}]}