{"product_name":" i60-1200 LED 3600 HF SPR-SEN OP","epd_id":"NEPD-7662-7053","compliance":["EN 15804+A2","ISO 14025","ISO 21930"],"producer_name":"Glamox AS","environmental_impact":[{"parameter":"GWP-total","unit":"kg CO2-eq.","values":[{"value":"4,39E+01","module":"A1"},{"value":"5,73E-01","module":"A2"},{"value":"2,13E-01","module":"A3"},{"value":"5,33E-01","module":"A4"},{"value":"7,81E-02","module":"A5"},{"value":"3,08E+02","module":"B6"},{"value":"0,0E+00","module":"C1"},{"value":"1,61E-01","module":"C2"},{"value":"1,18E+00","module":"C3"},{"value":"9,20E-02","module":"C4"},{"value":"-2,44E+00","module":"D"}]},{"parameter":"GWP-fossil","unit":"kg CO2-eq.","values":[{"value":"4,37E+01","module":"A1"},{"value":"5,73E-01","module":"A2"},{"value":"2,01E-01","module":"A3"},{"value":"5,33E-01","module":"A4"},{"value":"1,03E-02","module":"A5"},{"value":"2,87E+02","module":"B6"},{"value":"0,0E+00","module":"C1"},{"value":"1,61E-01","module":"C2"},{"value":"1,18E+00","module":"C3"},{"value":"8,97E-02","module":"C4"},{"value":"-2,44E+00","module":"D"}]},{"parameter":"GWP-biogenic","unit":"kg CO2-eq.","values":[{"value":"1,75E-01","module":"A1"},{"value":"2,37E-04","module":"A2"},{"value":"1,13E-02","module":"A3"},{"value":"2,17E-04","module":"A4"},{"value":"6,78E-02","module":"A5"},{"value":"5,24E+00","module":"B6"},{"value":"0,0E+00","module":"C1"},{"value":"6,55E-05","module":"C2"},{"value":"4,56E-03","module":"C3"},{"value":"1,93E-03","module":"C4"},{"value":"-3,92E-03","module":"D"}]},{"parameter":"GWP-luluc","unit":"kg CO2-eq.","values":[{"value":"6,10E-02","module":"A1"},{"value":"2,04E-04","module":"A2"},{"value":"5,72E-04","module":"A3"},{"value":"1,86E-04","module":"A4"},{"value":"9,48E-07","module":"A5"},{"value":"1,57E+01","module":"B6"},{"value":"0,0E+00","module":"C1"},{"value":"5,62E-05","module":"C2"},{"value":"2,59E-04","module":"C3"},{"value":"2,94E-04","module":"C4"},{"value":"-3,95E-03","module":"D"}]},{"parameter":"ODP","unit":"kg CFC 11-eq.","values":[{"value":"2,69E-06","module":"A1"},{"value":"1,30E-07","module":"A2"},{"value":"1,41E-08","module":"A3"},{"value":"1,22E-07","module":"A4"},{"value":"7,11E-10","module":"A5"},{"value":"3,10E-05","module":"B6"},{"value":"0,0E+00","module":"C1"},{"value":"3,66E-08","module":"C2"},{"value":"2,71E-08","module":"C3"},{"value":"4,76E-09","module":"C4"},{"value":"-3,84E-03","module":"D"}]},{"parameter":"AP","unit":"mol H+-eq.","values":[{"value":"3,05E-01","module":"A1"},{"value":"1,70E-03","module":"A2"},{"value":"1,29E-03","module":"A3"},{"value":"2,18E-03","module":"A4"},{"value":"1,49E-05","module":"A5"},{"value":"1,32E+00","module":"B6"},{"value":"0,0E+00","module":"C1"},{"value":"6,57E-04","module":"C2"},{"value":"7,48E-04","module":"C3"},{"value":"2,40E-04","module":"C4"},{"value":"-7,78E-02","module":"D"}]},{"parameter":"POCP","unit":"kg NMVOC-eq.","values":[{"value":"1,55E-01","module":"A1"},{"value":"1,43E-03","module":"A2"},{"value":"7,59E-04","module":"A3"},{"value":"2,19E-03","module":"A4"},{"value":"1,71E-05","module":"A5"},{"value":"6,57E-01","module":"B6"},{"value":"0,0E+00","module":"C1"},{"value":"6,60E-04","module":"C2"},{"value":"5,75E-04","module":"C3"},{"value":"2,68E-04","module":"C4"},{"value":"-2,10E-02","module":"D"}]},{"parameter":"ADPE","unit":"kg Sb-eq.","values":[{"value":"5,95E-03","module":"A1"},{"value":"1,58E-05","module":"A2"},{"value":"9,82E-06","module":"A3"},{"value":"1,44E-05","module":"A4"},{"value":"6,67E-08","module":"A5"},{"value":"4,46E-03","module":"B6"},{"value":"0,0E+00","module":"C1"},{"value":"4,35E-06","module":"C2"},{"value":"1,27E-06","module":"C3"},{"value":"2,73E-07","module":"C4"},{"value":"-1,62E-03","module":"D"}]},{"parameter":"ADPF","unit":"MJ","values":[{"value":"5,56E+02","module":"A1"},{"value":"8,66E+00","module":"A2"},{"value":"2,09E+00","module":"A3"},{"value":"8,04E+00","module":"A4"},{"value":"4,86E-02","module":"A5"},{"value":"7,75E+03","module":"B6"},{"value":"0,0E+00","module":"C1"},{"value":"2,42E+00","module":"C2"},{"value":"1,58E+00","module":"C3"},{"value":"6,10E-01","module":"C4"},{"value":"-2,58E+01","module":"D"}]},{"parameter":"WDP","unit":"m3 world-eq.","values":[{"value":"1,47E+03","module":"A1"},{"value":"8,36E+00","module":"A2"},{"value":"3,00E+02","module":"A3"},{"value":"7,67E+00","module":"A4"},{"value":"1,52E-01","module":"A5"},{"value":"5,99E+05","module":"B6"},{"value":"0,0E+00","module":"C1"},{"value":"2,31E+00","module":"C2"},{"value":"1,06E+01","module":"C3"},{"value":"5,12E+00","module":"C4"},{"value":"2,79E+01","module":"D"}]},{"parameter":"EP-freshwater","unit":"kg P-eq.","values":[{"value":"5,56E-03","module":"A1"},{"value":"4,57E-06","module":"A2"},{"value":"1,00E-05","module":"A3"},{"value":"4,19E-06","module":"A4"},{"value":"2,50E-08","module":"A5"},{"value":"1,90E-02","module":"B6"},{"value":"0,0E+00","module":"C1"},{"value":"1,26E-06","module":"C2"},{"value":"6,74E-06","module":"C3"},{"value":"1,68E-06","module":"C4"},{"value":"-4,85E-04","module":"D"}]},{"parameter":"EP-marine","unit":"kg N-eq.","values":[{"value":"4,37E-02","module":"A1"},{"value":"3,38E-04","module":"A2"},{"value":"2,43E-04","module":"A3"},{"value":"6,46E-04","module":"A4"},{"value":"1,18E-05","module":"A5"},{"value":"2,09E-01","module":"B6"},{"value":"0,0E+00","module":"C1"},{"value":"1,95E-04","module":"C2"},{"value":"2,02E-04","module":"C3"},{"value":"1,10E-04","module":"C4"},{"value":"-5,05E-03","module":"D"}]},{"parameter":"EP-terrestrial","unit":"mol N-eq.","values":[{"value":"4,94E-01","module":"A1"},{"value":"3,78E-03","module":"A2"},{"value":"2,76E-03","module":"A3"},{"value":"7,15E-03","module":"A4"},{"value":"5,33E-05","module":"A5"},{"value":"2,81E+00","module":"B6"},{"value":"0,0E+00","module":"C1"},{"value":"2,15E-03","module":"C2"},{"value":"2,18E-03","module":"C3"},{"value":"6,66E-04","module":"C4"},{"value":"-6,47E-02","module":"D"}]},{"parameter":"GWP-IOBC","unit":"kg CO2-eq.","values":[{"value":"4,40E+01","module":"A1"},{"value":"5,73E-01","module":"A2"},{"value":"2,07E-01","module":"A3"},{"value":"5,33E-01","module":"A4"},{"value":"5,74E-03","module":"A5"},{"value":"4,17E+02","module":"B6"},{"value":"0,0E+00","module":"C1"},{"value":"1,61E-01","module":"C2"},{"value":"1,18E+00","module":"C3"},{"value":"6,03E-02","module":"C4"},{"value":"-3,09E+00","module":"D"}]}],"additional_environmental_impact":[{"parameter":"PM","unit":"disease incidence","values":[{"value":"2,12E-06","module":"A1"},{"value":"3,50E-08","module":"A2"},{"value":"1,43E-08","module":"A3"},{"value":"3,84E-08","module":"A4"},{"value":"2,57E-10","module":"A5"},{"value":"7,01E-06","module":"B6"},{"value":"0,0E+00","module":"C1"},{"value":"1,16E-08","module":"C2"},{"value":"6,90E-09","module":"C3"},{"value":"4,25E-09","module":"C4"},{"value":"-2,75E-07","module":"D"}]},{"parameter":"ETP-fw","unit":"CTUe","values":[{"value":"2,37E+03","module":"A1"},{"value":"6,42E+00","module":"A2"},{"value":"8,74E+00","module":"A3"},{"value":"5,92E+00","module":"A4"},{"value":"4,97E-02","module":"A5"},{"value":"9,70E+03","module":"B6"},{"value":"0,0E+00","module":"C1"},{"value":"1,78E+00","module":"C2"},{"value":"6,89E+00","module":"C3"},{"value":"2,38E+02","module":"C4"},{"value":"-5,92E+02","module":"D"}]},{"parameter":"HTP-c","unit":"CTUh","values":[{"value":"3,85E-08","module":"A1"},{"value":"0,0E+00","module":"A2"},{"value":"4,34E-10","module":"A3"},{"value":"0,0E+00","module":"A4"},{"value":"1,00E-12","module":"A5"},{"value":"2,26E-07","module":"B6"},{"value":"0,0E+00","module":"C1"},{"value":"0,0E+00","module":"C2"},{"value":"1,37E-09","module":"C3"},{"value":"1,65E-10","module":"C4"},{"value":"-9,21E-09","module":"D"}]},{"parameter":"HTP-nc","unit":"CTUh","values":[{"value":"1,81E-06","module":"A1"},{"value":"7,01E-09","module":"A2"},{"value":"9,73E-09","module":"A3"},{"value":"6,40E-09","module":"A4"},{"value":"5,00E-11","module":"A5"},{"value":"5,95E-06","module":"B6"},{"value":"0,0E+00","module":"C1"},{"value":"1,93E-09","module":"C2"},{"value":"7,08E-08","module":"C3"},{"value":"1,47E-09","module":"C4"},{"value":"-7,49E-08","module":"D"}]},{"parameter":"SQP","unit":"unitless","values":[{"value":"1,40E+02","module":"A1"},{"value":"6,04E+00","module":"A2"},{"value":"1,17E+00","module":"A3"},{"value":"5,54E+00","module":"A4"},{"value":"7,52E-02","module":"A5"},{"value":"5,84E+03","module":"B6"},{"value":"0,0E+00","module":"C1"},{"value":"1,67E+00","module":"C2"},{"value":"4,85E-01","module":"C3"},{"value":"1,57E+00","module":"C4"},{"value":"-1,64E+01","module":"D"}]},{"parameter":"IRP","unit":"kBq U235-eq.","values":[{"value":"1,79E+00","module":"A1"},{"value":"3,78E-02","module":"A2"},{"value":"3,25E-02","module":"A3"},{"value":"3,51E-02","module":"A4"},{"value":"2,17E-04","module":"A5"},{"value":"1,77E+02","module":"B6"},{"value":"0,0E+00","module":"C1"},{"value":"1,06E-02","module":"C2"},{"value":"7,43E-03","module":"C3"},{"value":"1,99E-03","module":"C4"},{"value":"-5,14E-02","module":"D"}]}],"resource_use":[{"parameter":"PERE","unit":"MJ","values":[{"value":"5,13E+01","module":"A1"},{"value":"1,24E-01","module":"A2"},{"value":"2,23E+01","module":"A3"},{"value":"1,13E-01","module":"A4"},{"value":"1,15E-03","module":"A5"},{"value":"7,62E+03","module":"B6"},{"value":"0,0E+00","module":"C1"},{"value":"3,42E-02","module":"C2"},{"value":"2,59E-01","module":"C3"},{"value":"1,53E-01","module":"C4"},{"value":"-6,93E+00","module":"D"}]},{"parameter":"PERM","unit":"MJ","values":[{"value":"5,54E-01","module":"A1"},{"value":"0,0E+00","module":"A2"},{"value":"0,0E+00","module":"A3"},{"value":"0,0E+00","module":"A4"},{"value":"-1,50E+00","module":"A5"},{"value":"0,0E+00","module":"B6"},{"value":"0,0E+00","module":"C1"},{"value":"0,0E+00","module":"C2"},{"value":"0,0E+00","module":"C3"},{"value":"0,0E+00","module":"C4"},{"value":"0,0E+00","module":"D"}]},{"parameter":"PERT","unit":"MJ","values":[{"value":"5,18E+01","module":"A1"},{"value":"1,24E-01","module":"A2"},{"value":"2,23E+01","module":"A3"},{"value":"1,13E-01","module":"A4"},{"value":"-1,50E+00","module":"A5"},{"value":"7,62E+03","module":"B6"},{"value":"0,0E+00","module":"C1"},{"value":"3,42E-02","module":"C2"},{"value":"2,59E-01","module":"C3"},{"value":"1,53E-01","module":"C4"},{"value":"-6,93E+00","module":"D"}]},{"parameter":"PENRE","unit":"MJ","values":[{"value":"5,38E+02","module":"A1"},{"value":"8,66E+00","module":"A2"},{"value":"2,09E+00","module":"A3"},{"value":"8,04E+00","module":"A4"},{"value":"4,86E-02","module":"A5"},{"value":"7,87E+03","module":"B6"},{"value":"0,0E+00","module":"C1"},{"value":"2,42E+00","module":"C2"},{"value":"1,58E+00","module":"C3"},{"value":"6,10E-01","module":"C4"},{"value":"-2,57E+01","module":"D"}]},{"parameter":"PENRM","unit":"MJ","values":[{"value":"3,27E+01","module":"A1"},{"value":"0,0E+00","module":"A2"},{"value":"0,0E+00","module":"A3"},{"value":"0,0E+00","module":"A4"},{"value":"-4,94E+00","module":"A5"},{"value":"0,0E+00","module":"B6"},{"value":"0,0E+00","module":"C1"},{"value":"0,0E+00","module":"C2"},{"value":"-2,93E+01","module":"C3"},{"value":"0,0E+00","module":"C4"},{"value":"0,0E+00","module":"D"}]},{"parameter":"PENRT","unit":"MJ","values":[{"value":"5,57E+02","module":"A1"},{"value":"8,66E+00","module":"A2"},{"value":"2,09E+00","module":"A3"},{"value":"8,04E+00","module":"A4"},{"value":"-4,89E+00","module":"A5"},{"value":"7,87E+03","module":"B6"},{"value":"0,0E+00","module":"C1"},{"value":"2,42E+00","module":"C2"},{"value":"-2,77E+01","module":"C3"},{"value":"6,10E-01","module":"C4"},{"value":"-2,81E+01","module":"D"}]},{"parameter":"SM","unit":"kg","values":[{"value":"5,12E-01","module":"A1"},{"value":"0,0E+00","module":"A2"},{"value":"5,45E-03","module":"A3"},{"value":"0,0E+00","module":"A4"},{"value":"8,89E-06","module":"A5"},{"value":"0,0E+00","module":"B6"},{"value":"0,0E+00","module":"C1"},{"value":"0,0E+00","module":"C2"},{"value":"2,32E-06","module":"C3"},{"value":"3,44E-03","module":"C4"},{"value":"3,08E-03","module":"D"}]},{"parameter":"RSF","unit":"MJ","values":[{"value":"7,28E-01","module":"A1"},{"value":"4,43E-03","module":"A2"},{"value":"1,81E-02","module":"A3"},{"value":"4,06E-03","module":"A4"},{"value":"3,11E-05","module":"A5"},{"value":"7,70E+01","module":"B6"},{"value":"0,0E+00","module":"C1"},{"value":"1,22E-03","module":"C2"},{"value":"4,79E-03","module":"C3"},{"value":"7,94E-04","module":"C4"},{"value":"4,68E-02","module":"D"}]},{"parameter":"NRSF","unit":"MJ","values":[{"value":"2,73E-01","module":"A1"},{"value":"1,58E-02","module":"A2"},{"value":"4,86E-02","module":"A3"},{"value":"1,45E-02","module":"A4"},{"value":"8,88E-05","module":"A5"},{"value":"0,0E+00","module":"B6"},{"value":"0,0E+00","module":"C1"},{"value":"4,37E-03","module":"C2"},{"value":"-6,07E-04","module":"C3"},{"value":"2,97E-02","module":"C4"},{"value":"1,10E+00","module":"D"}]},{"parameter":"FW","unit":"m3","values":[{"value":"3,88E-01","module":"A1"},{"value":"9,25E-04","module":"A2"},{"value":"1,68E-01","module":"A3"},{"value":"8,46E-04","module":"A4"},{"value":"2,52E-05","module":"A5"},{"value":"3,47E+01","module":"B6"},{"value":"0,0E+00","module":"C1"},{"value":"2,55E-04","module":"C2"},{"value":"2,35E-03","module":"C3"},{"value":"5,28E-04","module":"C4"},{"value":"-1,89E-02","module":"D"}]}],"end_of_life_waste":[{"parameter":"HWD","unit":"kg","values":[{"value":"2,91E-01","module":"A1"},{"value":"4,46E-04","module":"A2"},{"value":"3,56E-02","module":"A3"},{"value":"4,10E-04","module":"A4"},{"value":"7,35E-06","module":"A5"},{"value":"7,26E-01","module":"B6"},{"value":"0,0E+00","module":"C1"},{"value":"1,24E-04","module":"C2"},{"value":"8,00E-05","module":"C3"},{"value":"1,70E-01","module":"C4"},{"value":"-1,09E-02","module":"D"}]},{"parameter":"NHWD","unit":"kg","values":[{"value":"4,52E+00","module":"A1"},{"value":"4,20E-01","module":"A2"},{"value":"5,89E-01","module":"A3"},{"value":"3,84E-01","module":"A4"},{"value":"1,32E-01","module":"A5"},{"value":"4,81E+01","module":"B6"},{"value":"0,0E+00","module":"C1"},{"value":"1,16E-01","module":"C2"},{"value":"4,76E-02","module":"C3"},{"value":"7,96E-01","module":"C4"},{"value":"-7,42E-01","module":"D"}]},{"parameter":"RWD","unit":"kg","values":[{"value":"2,55E-03","module":"A1"},{"value":"5,90E-05","module":"A2"},{"value":"1,66E-05","module":"A3"},{"value":"5,48E-05","module":"A4"},{"value":"1,25E-07","module":"A5"},{"value":"8,12E-02","module":"B6"},{"value":"0,0E+00","module":"C1"},{"value":"1,65E-05","module":"C2"},{"value":"2,08E-06","module":"C3"},{"value":"1,48E-06","module":"C4"},{"value":"-4,46E-05","module":"D"}]}],"end_of_life_flow":[{"parameter":"CRU","unit":"kg","values":[{"value":"0,0E+00","module":"A1"},{"value":"0,0E+00","module":"A2"},{"value":"0,0E+00","module":"A3"},{"value":"0,0E+00","module":"A4"},{"value":"0,0E+00","module":"A5"},{"value":"0,0E+00","module":"B6"},{"value":"0,0E+00","module":"C1"},{"value":"0,0E+00","module":"C2"},{"value":"0,0E+00","module":"C3"},{"value":"0,0E+00","module":"C4"},{"value":"0,0E+00","module":"D"}]},{"parameter":"MFR","unit":"kg","values":[{"value":"0,0E+00","module":"A1"},{"value":"0,0E+00","module":"A2"},{"value":"5,24E-01","module":"A3"},{"value":"0,0E+00","module":"A4"},{"value":"9,85E-02","module":"A5"},{"value":"0,0E+00","module":"B6"},{"value":"0,0E+00","module":"C1"},{"value":"0,0E+00","module":"C2"},{"value":"1,52E+00","module":"C3"},{"value":"3,71E-05","module":"C4"},{"value":"3,38E-04","module":"D"}]},{"parameter":"MER","unit":"kg","values":[{"value":"0,0E+00","module":"A1"},{"value":"0,0E+00","module":"A2"},{"value":"9,95E-02","module":"A3"},{"value":"0,0E+00","module":"A4"},{"value":"2,74E-03","module":"A5"},{"value":"0,0E+00","module":"B6"},{"value":"0,0E+00","module":"C1"},{"value":"0,0E+00","module":"C2"},{"value":"1,92E-01","module":"C3"},{"value":"9,20E-07","module":"C4"},{"value":"-1,33E-05","module":"D"}]},{"parameter":"EEE","unit":"MJ","values":[{"value":"0,0E+00","module":"A1"},{"value":"0,0E+00","module":"A2"},{"value":"6,07E-02","module":"A3"},{"value":"0,0E+00","module":"A4"},{"value":"2,61E-03","module":"A5"},{"value":"0,0E+00","module":"B6"},{"value":"0,0E+00","module":"C1"},{"value":"0,0E+00","module":"C2"},{"value":"6,01E-01","module":"C3"},{"value":"5,60E-05","module":"C4"},{"value":"-3,36E-05","module":"D"}]},{"parameter":"EET","unit":"MJ","values":[{"value":"0,0E+00","module":"A1"},{"value":"0,0E+00","module":"A2"},{"value":"9,18E-01","module":"A3"},{"value":"0,0E+00","module":"A4"},{"value":"3,94E-02","module":"A5"},{"value":"0,0E+00","module":"B6"},{"value":"0,0E+00","module":"C1"},{"value":"0,0E+00","module":"C2"},{"value":"9,09E+00","module":"C3"},{"value":"8,47E-04","module":"C4"},{"value":"-5,09E-04","module":"D"}]}]}