{"product_name":" Leca\u00ae 2-4, Leca\u00ae  Small, Leca Denmark","epd_id":"NEPD-8182-7833-EN","compliance":["EN 15804+A2","ISO 14025","ISO 21930"],"producer_name":"Leca International","environmental_impact":[{"parameter":"GWP-total","unit":"kg CO2-eq.","values":[{"value":"2,95E+00","module":"A1"},{"value":"2,21E+00","module":"A2"},{"value":"5,32E+01","module":"A3"},{"value":"1,48E+00","module":"A4"},{"value":"1,27E+00","module":"A5"},{"value":"8,67E-01","module":"C1"},{"value":"2,84E+00","module":"C2"},{"value":"0,0E+00","module":"C3"},{"value":"6,98E-01","module":"C4"},{"value":"-6,41E+01","module":"D"}]},{"parameter":"GWP-fossil","unit":"kg CO2-eq.","values":[{"value":"2,95E+00","module":"A1"},{"value":"2,21E+00","module":"A2"},{"value":"5,16E+01","module":"A3"},{"value":"1,48E+00","module":"A4"},{"value":"1,27E+00","module":"A5"},{"value":"8,67E-01","module":"C1"},{"value":"2,83E+00","module":"C2"},{"value":"0,0E+00","module":"C3"},{"value":"6,97E-01","module":"C4"},{"value":"-6,39E+01","module":"D"}]},{"parameter":"GWP-biogenic","unit":"kg CO2-eq.","values":[{"value":"2,75E-03","module":"A1"},{"value":"9,13E-04","module":"A2"},{"value":"1,53E+00","module":"A3"},{"value":"6,34E-04","module":"A4"},{"value":"2,39E-04","module":"A5"},{"value":"1,61E-04","module":"C1"},{"value":"1,16E-03","module":"C2"},{"value":"0,0E+00","module":"C3"},{"value":"8,14E-04","module":"C4"},{"value":"-1,57E-01","module":"D"}]},{"parameter":"GWP-luluc","unit":"kg CO2-eq.","values":[{"value":"2,48E-04","module":"A1"},{"value":"7,85E-04","module":"A2"},{"value":"9,34E-03","module":"A3"},{"value":"4,51E-04","module":"A4"},{"value":"9,96E-05","module":"A5"},{"value":"6,79E-05","module":"C1"},{"value":"9,91E-04","module":"C2"},{"value":"0,0E+00","module":"C3"},{"value":"1,71E-04","module":"C4"},{"value":"-2,49E-02","module":"D"}]},{"parameter":"ODP","unit":"kg CFC 11-eq.","values":[{"value":"1,17E-06","module":"A1"},{"value":"5,00E-07","module":"A2"},{"value":"1,14E-06","module":"A3"},{"value":"3,57E-07","module":"A4"},{"value":"2,73E-07","module":"A5"},{"value":"1,86E-07","module":"C1"},{"value":"6,46E-07","module":"C2"},{"value":"0,0E+00","module":"C3"},{"value":"2,64E-07","module":"C4"},{"value":"-3,76E-06","module":"D"}]},{"parameter":"AP","unit":"mol H+-eq.","values":[{"value":"8,00E-03","module":"A1"},{"value":"6,34E-03","module":"A2"},{"value":"3,33E+02","module":"A3"},{"value":"4,77E-03","module":"A4"},{"value":"5,70E-03","module":"A5"},{"value":"3,16E-03","module":"C1"},{"value":"1,16E-02","module":"C2"},{"value":"0,0E+00","module":"C3"},{"value":"6,20E-03","module":"C4"},{"value":"-5,09E-01","module":"D"}]},{"parameter":"POCP","unit":"kg NMVOC-eq.","values":[{"value":"5,65E-03","module":"A1"},{"value":"5,38E-03","module":"A2"},{"value":"4,50E+02","module":"A3"},{"value":"4,57E-03","module":"A4"},{"value":"6,70E-03","module":"A5"},{"value":"3,56E-03","module":"C1"},{"value":"1,16E-02","module":"C2"},{"value":"0,0E+00","module":"C3"},{"value":"7,28E-03","module":"C4"},{"value":"-2,07E-01","module":"D"}]},{"parameter":"ADPE","unit":"kg Sb-eq.","values":[{"value":"2,26E-06","module":"A1"},{"value":"6,09E-05","module":"A2"},{"value":"5,54E-05","module":"A3"},{"value":"2,64E-05","module":"A4"},{"value":"1,94E-06","module":"A5"},{"value":"1,32E-06","module":"C1"},{"value":"7,68E-05","module":"C2"},{"value":"0,0E+00","module":"C3"},{"value":"6,28E-06","module":"C4"},{"value":"-8,46E-04","module":"D"}]},{"parameter":"ADPF","unit":"MJ","values":[{"value":"7,25E+01","module":"A1"},{"value":"3,34E+01","module":"A2"},{"value":"2,20E+02","module":"A3"},{"value":"2,41E+01","module":"A4"},{"value":"1,74E+01","module":"A5"},{"value":"1,18E+01","module":"C1"},{"value":"4,27E+01","module":"C2"},{"value":"0,0E+00","module":"C3"},{"value":"1,92E+01","module":"C4"},{"value":"-6,48E+02","module":"D"}]},{"parameter":"WDP","unit":"m3 world-eq.","values":[{"value":"3,42E+02","module":"A1"},{"value":"3,23E+01","module":"A2"},{"value":"-1,53E+02","module":"A3"},{"value":"1,84E+01","module":"A4"},{"value":"3,70E+00","module":"A5"},{"value":"2,52E+00","module":"C1"},{"value":"4,08E+01","module":"C2"},{"value":"0,0E+00","module":"C3"},{"value":"1,18E+02","module":"C4"},{"value":"-1,20E+03","module":"D"}]},{"parameter":"EP-freshwater","unit":"kg P-eq.","values":[{"value":"8,84E-06","module":"A1"},{"value":"1,76E-05","module":"A2"},{"value":"2,37E-04","module":"A3"},{"value":"1,18E-05","module":"A4"},{"value":"4,60E-06","module":"A5"},{"value":"3,13E-06","module":"C1"},{"value":"2,23E-05","module":"C2"},{"value":"0,0E+00","module":"C3"},{"value":"7,90E-06","module":"C4"},{"value":"-3,17E-03","module":"D"}]},{"parameter":"EP-marine","unit":"kg N-eq.","values":[{"value":"1,29E-03","module":"A1"},{"value":"1,25E-03","module":"A2"},{"value":"1,75E+02","module":"A3"},{"value":"1,04E-03","module":"A4"},{"value":"2,09E-03","module":"A5"},{"value":"1,05E-03","module":"C1"},{"value":"3,44E-03","module":"C2"},{"value":"0,0E+00","module":"C3"},{"value":"2,30E-03","module":"C4"},{"value":"-6,37E-02","module":"D"}]},{"parameter":"EP-terrestrial","unit":"mol N-eq.","values":[{"value":"1,46E-02","module":"A1"},{"value":"1,40E-02","module":"A2"},{"value":"1,92E+03","module":"A3"},{"value":"1,16E-02","module":"A4"},{"value":"2,31E-02","module":"A5"},{"value":"1,16E-02","module":"C1"},{"value":"3,80E-02","module":"C2"},{"value":"0,0E+00","module":"C3"},{"value":"2,54E-02","module":"C4"},{"value":"-7,68E-01","module":"D"}]},{"parameter":"GWP-IOBC","unit":"kg CO2-eq.","values":[{"value":"2,94E+00","module":"A1"},{"value":"2,21E+00","module":"A2"},{"value":"5,31E+01","module":"A3"},{"value":"1,48E+00","module":"A4"},{"value":"1,99E-01","module":"A5"},{"value":"1,98E-01","module":"C1"},{"value":"2,84E+00","module":"C2"},{"value":"0,0E+00","module":"C3"},{"value":"6,97E-01","module":"C4"},{"value":"-6,40E+01","module":"D"}]}],"additional_environmental_impact":[{"parameter":"PM","unit":"disease incidence","values":[{"value":"1,98E-08","module":"A1"},{"value":"1,35E-07","module":"A2"},{"value":"7,35E-04","module":"A3"},{"value":"1,36E-07","module":"A4"},{"value":"9,99E-08","module":"A5"},{"value":"6,20E-08","module":"C1"},{"value":"2,04E-07","module":"C2"},{"value":"0,0E+00","module":"C3"},{"value":"1,32E-07","module":"C4"},{"value":"-4,74E-06","module":"D"}]},{"parameter":"ETP-fw","unit":"CTUe","values":[{"value":"4,38E+01","module":"A1"},{"value":"2,47E+01","module":"A2"},{"value":"4,85E+02","module":"A3"},{"value":"1,76E+01","module":"A4"},{"value":"9,52E+00","module":"A5"},{"value":"6,48E+00","module":"C1"},{"value":"3,15E+01","module":"C2"},{"value":"0,0E+00","module":"C3"},{"value":"1,05E+01","module":"C4"},{"value":"-1,57E+03","module":"D"}]},{"parameter":"HTP-c","unit":"CTUh","values":[{"value":"2,12E-10","module":"A1"},{"value":"0,0E+00","module":"A2"},{"value":"8,50E-09","module":"A3"},{"value":"0,0E+00","module":"A4"},{"value":"1,08E-09","module":"A5"},{"value":"7,22E-10","module":"C1"},{"value":"0,0E+00","module":"C2"},{"value":"0,0E+00","module":"C3"},{"value":"4,25E-10","module":"C4"},{"value":"-2,86E-08","module":"D"}]},{"parameter":"HTP-nc","unit":"CTUh","values":[{"value":"1,91E-08","module":"A1"},{"value":"2,70E-08","module":"A2"},{"value":"2,42E-07","module":"A3"},{"value":"1,70E-08","module":"A4"},{"value":"8,04E-09","module":"A5"},{"value":"5,15E-09","module":"C1"},{"value":"3,40E-08","module":"C2"},{"value":"0,0E+00","module":"C3"},{"value":"7,57E-09","module":"C4"},{"value":"-7,74E-07","module":"D"}]},{"parameter":"SQP","unit":"unitless","values":[{"value":"8,73E+00","module":"A1"},{"value":"2,33E+01","module":"A2"},{"value":"6,90E+02","module":"A3"},{"value":"2,76E+01","module":"A4"},{"value":"2,21E+00","module":"A5"},{"value":"1,50E+00","module":"C1"},{"value":"2,95E+01","module":"C2"},{"value":"0,0E+00","module":"C3"},{"value":"7,39E+01","module":"C4"},{"value":"-9,01E+02","module":"D"}]},{"parameter":"IRP","unit":"kBq U235-eq.","values":[{"value":"3,29E-01","module":"A1"},{"value":"1,46E-01","module":"A2"},{"value":"4,26E-01","module":"A3"},{"value":"1,05E-01","module":"A4"},{"value":"7,45E-02","module":"A5"},{"value":"5,08E-02","module":"C1"},{"value":"1,87E-01","module":"C2"},{"value":"0,0E+00","module":"C3"},{"value":"8,76E-02","module":"C4"},{"value":"-1,34E+00","module":"D"}]}],"resource_use":[{"parameter":"PERE","unit":"MJ","values":[{"value":"1,11E+00","module":"A1"},{"value":"4,78E-01","module":"A2"},{"value":"2,27E+02","module":"A3"},{"value":"3,03E-01","module":"A4"},{"value":"9,41E-02","module":"A5"},{"value":"6,41E-02","module":"C1"},{"value":"6,03E-01","module":"C2"},{"value":"0,0E+00","module":"C3"},{"value":"6,87E-01","module":"C4"},{"value":"-1,76E+02","module":"D"}]},{"parameter":"PERM","unit":"MJ","values":[{"value":"0,0E+00","module":"A1"},{"value":"0,0E+00","module":"A2"},{"value":"0,0E+00","module":"A3"},{"value":"0,0E+00","module":"A4"},{"value":"0,0E+00","module":"A5"},{"value":"0,0E+00","module":"C1"},{"value":"0,0E+00","module":"C2"},{"value":"0,0E+00","module":"C3"},{"value":"0,0E+00","module":"C4"},{"value":"0,0E+00","module":"D"}]},{"parameter":"PERT","unit":"MJ","values":[{"value":"1,11E+00","module":"A1"},{"value":"4,78E-01","module":"A2"},{"value":"2,27E+02","module":"A3"},{"value":"3,03E-01","module":"A4"},{"value":"9,41E-02","module":"A5"},{"value":"6,41E-02","module":"C1"},{"value":"6,03E-01","module":"C2"},{"value":"0,0E+00","module":"C3"},{"value":"6,87E-01","module":"C4"},{"value":"-1,76E+02","module":"D"}]},{"parameter":"PENRE","unit":"MJ","values":[{"value":"7,25E+01","module":"A1"},{"value":"3,34E+01","module":"A2"},{"value":"2,21E+02","module":"A3"},{"value":"2,41E+01","module":"A4"},{"value":"1,74E+01","module":"A5"},{"value":"1,18E+01","module":"C1"},{"value":"4,27E+01","module":"C2"},{"value":"0,0E+00","module":"C3"},{"value":"1,92E+01","module":"C4"},{"value":"-6,48E+02","module":"D"}]},{"parameter":"PENRM","unit":"MJ","values":[{"value":"0,0E+00","module":"A1"},{"value":"0,0E+00","module":"A2"},{"value":"0,0E+00","module":"A3"},{"value":"0,0E+00","module":"A4"},{"value":"0,0E+00","module":"A5"},{"value":"0,0E+00","module":"C1"},{"value":"0,0E+00","module":"C2"},{"value":"0,0E+00","module":"C3"},{"value":"0,0E+00","module":"C4"},{"value":"0,0E+00","module":"D"}]},{"parameter":"PENRT","unit":"MJ","values":[{"value":"7,25E+01","module":"A1"},{"value":"3,34E+01","module":"A2"},{"value":"2,21E+02","module":"A3"},{"value":"2,41E+01","module":"A4"},{"value":"1,74E+01","module":"A5"},{"value":"1,18E+01","module":"C1"},{"value":"4,27E+01","module":"C2"},{"value":"0,0E+00","module":"C3"},{"value":"1,92E+01","module":"C4"},{"value":"-6,48E+02","module":"D"}]},{"parameter":"SM","unit":"kg","values":[{"value":"3,73E+01","module":"A1"},{"value":"0,0E+00","module":"A2"},{"value":"0,0E+00","module":"A3"},{"value":"0,0E+00","module":"A4"},{"value":"8,54E-03","module":"A5"},{"value":"5,82E-03","module":"C1"},{"value":"0,0E+00","module":"C2"},{"value":"0,0E+00","module":"C3"},{"value":"0,0E+00","module":"C4"},{"value":"-9,57E-01","module":"D"}]},{"parameter":"RSF","unit":"MJ","values":[{"value":"1,72E-02","module":"A1"},{"value":"1,71E-02","module":"A2"},{"value":"7,26E+02","module":"A3"},{"value":"1,06E-02","module":"A4"},{"value":"2,32E-03","module":"A5"},{"value":"1,58E-03","module":"C1"},{"value":"2,16E-02","module":"C2"},{"value":"0,0E+00","module":"C3"},{"value":"1,43E-02","module":"C4"},{"value":"-4,63E+00","module":"D"}]},{"parameter":"NRSF","unit":"MJ","values":[{"value":"1,56E-02","module":"A1"},{"value":"6,11E-02","module":"A2"},{"value":"1,38E-01","module":"A3"},{"value":"3,55E-02","module":"A4"},{"value":"3,41E-02","module":"A5"},{"value":"2,32E-02","module":"C1"},{"value":"7,70E-02","module":"C2"},{"value":"0,0E+00","module":"C3"},{"value":"3,08E-02","module":"C4"},{"value":"-3,63E+00","module":"D"}]},{"parameter":"FW","unit":"m3","values":[{"value":"3,46E-03","module":"A1"},{"value":"3,57E-03","module":"A2"},{"value":"2,52E-01","module":"A3"},{"value":"2,74E-03","module":"A4"},{"value":"8,95E-04","module":"A5"},{"value":"6,10E-04","module":"C1"},{"value":"4,50E-03","module":"C2"},{"value":"0,0E+00","module":"C3"},{"value":"2,36E-02","module":"C4"},{"value":"-4,31E-01","module":"D"}]}],"end_of_life_waste":[{"parameter":"HWD","unit":"kg","values":[{"value":"1,21E-03","module":"A1"},{"value":"1,72E-03","module":"A2"},{"value":"3,09E+00","module":"A3"},{"value":"1,32E-03","module":"A4"},{"value":"5,12E-04","module":"A5"},{"value":"3,49E-04","module":"C1"},{"value":"2,18E-03","module":"C2"},{"value":"0,0E+00","module":"C3"},{"value":"0,0E+00","module":"C4"},{"value":"-7,14E-02","module":"D"}]},{"parameter":"NHWD","unit":"kg","values":[{"value":"2,98E-02","module":"A1"},{"value":"1,62E+00","module":"A2"},{"value":"4,01E+00","module":"A3"},{"value":"2,09E+00","module":"A4"},{"value":"2,06E-02","module":"A5"},{"value":"1,40E-02","module":"C1"},{"value":"2,04E+00","module":"C2"},{"value":"0,0E+00","module":"C3"},{"value":"8,50E+01","module":"C4"},{"value":"-4,50E+00","module":"D"}]},{"parameter":"RWD","unit":"kg","values":[{"value":"5,24E-04","module":"A1"},{"value":"2,27E-04","module":"A2"},{"value":"4,18E-04","module":"A3"},{"value":"1,64E-04","module":"A4"},{"value":"1,21E-04","module":"A5"},{"value":"8,22E-05","module":"C1"},{"value":"2,91E-04","module":"C2"},{"value":"0,0E+00","module":"C3"},{"value":"0,0E+00","module":"C4"},{"value":"-1,93E-03","module":"D"}]}],"end_of_life_flow":[{"parameter":"CRU","unit":"kg","values":[{"value":"0,0E+00","module":"A1"},{"value":"0,0E+00","module":"A2"},{"value":"0,0E+00","module":"A3"},{"value":"0,0E+00","module":"A4"},{"value":"0,0E+00","module":"A5"},{"value":"0,0E+00","module":"C1"},{"value":"0,0E+00","module":"C2"},{"value":"0,0E+00","module":"C3"},{"value":"0,0E+00","module":"C4"},{"value":"0,0E+00","module":"D"}]},{"parameter":"MFR","unit":"kg","values":[{"value":"0,0E+00","module":"A1"},{"value":"0,0E+00","module":"A2"},{"value":"1,74E-01","module":"A3"},{"value":"0,0E+00","module":"A4"},{"value":"8,26E-03","module":"A5"},{"value":"5,71E-03","module":"C1"},{"value":"0,0E+00","module":"C2"},{"value":"2,55E+02","module":"C3"},{"value":"0,0E+00","module":"C4"},{"value":"-7,77E-01","module":"D"}]},{"parameter":"MER","unit":"kg","values":[{"value":"0,0E+00","module":"A1"},{"value":"0,0E+00","module":"A2"},{"value":"1,33E+01","module":"A3"},{"value":"0,0E+00","module":"A4"},{"value":"1,55E-04","module":"A5"},{"value":"1,77E-05","module":"C1"},{"value":"0,0E+00","module":"C2"},{"value":"0,0E+00","module":"C3"},{"value":"0,0E+00","module":"C4"},{"value":"-4,65E-02","module":"D"}]},{"parameter":"EEE","unit":"MJ","values":[{"value":"0,0E+00","module":"A1"},{"value":"0,0E+00","module":"A2"},{"value":"7,91E+00","module":"A3"},{"value":"0,0E+00","module":"A4"},{"value":"8,92E-05","module":"A5"},{"value":"6,07E-05","module":"C1"},{"value":"0,0E+00","module":"C2"},{"value":"0,0E+00","module":"C3"},{"value":"0,0E+00","module":"C4"},{"value":"-1,01E-01","module":"D"}]},{"parameter":"EET","unit":"MJ","values":[{"value":"0,0E+00","module":"A1"},{"value":"0,0E+00","module":"A2"},{"value":"1,20E+02","module":"A3"},{"value":"0,0E+00","module":"A4"},{"value":"1,35E-03","module":"A5"},{"value":"9,19E-04","module":"C1"},{"value":"0,0E+00","module":"C2"},{"value":"0,0E+00","module":"C3"},{"value":"0,0E+00","module":"C4"},{"value":"-1,53E+00","module":"D"}]}]}