{"product_name":" Letbetonelement V\u00e6g ","epd_id":"NEPD-7742-7113","compliance":["EN 15804+A2","ISO 14025","ISO 21930"],"producer_name":"Heidelberg Materials Precast Denmark A/S","environmental_impact":[{"parameter":"GWP-total","unit":"kg CO2-eq.","values":[{"value":"1,71E+02","module":"A1"},{"value":"1,29E+01","module":"A2"},{"value":"1,83E+01","module":"A3"},{"value":"2,29E+01","module":"A4"},{"value":"4,00E+00","module":"C1"},{"value":"2,61E+00","module":"C2"},{"value":"9,35E-01","module":"C3"},{"value":"1,28E-01","module":"C4"},{"value":"-7,93E+00","module":"D"}]},{"parameter":"GWP-fossil","unit":"kg CO2-eq.","values":[{"value":"1,71E+02","module":"A1"},{"value":"1,29E+01","module":"A2"},{"value":"1,80E+01","module":"A3"},{"value":"2,29E+01","module":"A4"},{"value":"4,00E+00","module":"C1"},{"value":"2,61E+00","module":"C2"},{"value":"9,26E-01","module":"C3"},{"value":"1,28E-01","module":"C4"},{"value":"-7,88E+00","module":"D"}]},{"parameter":"GWP-biogenic","unit":"kg CO2-eq.","values":[{"value":"4,22E-01","module":"A1"},{"value":"5,23E-03","module":"A2"},{"value":"2,77E-01","module":"A3"},{"value":"9,82E-03","module":"A4"},{"value":"7,50E-04","module":"C1"},{"value":"1,12E-03","module":"C2"},{"value":"5,96E-03","module":"C3"},{"value":"1,09E-04","module":"C4"},{"value":"-4,70E-02","module":"D"}]},{"parameter":"GWP-luluc","unit":"kg CO2-eq.","values":[{"value":"1,82E-02","module":"A1"},{"value":"4,22E-03","module":"A2"},{"value":"1,93E-02","module":"A3"},{"value":"6,99E-03","module":"A4"},{"value":"3,15E-04","module":"C1"},{"value":"7,96E-04","module":"C2"},{"value":"9,54E-04","module":"C3"},{"value":"2,51E-05","module":"C4"},{"value":"-4,49E-03","module":"D"}]},{"parameter":"ODP","unit":"kg CFC 11-eq.","values":[{"value":"2,27E-06","module":"A1"},{"value":"3,06E-06","module":"A2"},{"value":"2,76E-06","module":"A3"},{"value":"5,53E-06","module":"A4"},{"value":"8,64E-07","module":"C1"},{"value":"6,30E-07","module":"C2"},{"value":"1,36E-07","module":"C3"},{"value":"6,22E-08","module":"C4"},{"value":"-9,82E-04","module":"D"}]},{"parameter":"AP","unit":"mol H+-eq.","values":[{"value":"2,74E-01","module":"A1"},{"value":"8,37E-02","module":"A2"},{"value":"5,67E-02","module":"A3"},{"value":"7,38E-02","module":"A4"},{"value":"4,19E-02","module":"C1"},{"value":"8,41E-03","module":"C2"},{"value":"5,63E-03","module":"C3"},{"value":"1,25E-03","module":"C4"},{"value":"-4,81E-02","module":"D"}]},{"parameter":"POCP","unit":"kg NMVOC-eq.","values":[{"value":"2,36E-01","module":"A1"},{"value":"6,69E-02","module":"A2"},{"value":"6,90E-02","module":"A3"},{"value":"7,08E-02","module":"A4"},{"value":"5,57E-02","module":"C1"},{"value":"8,07E-03","module":"C2"},{"value":"5,10E-03","module":"C3"},{"value":"1,47E-03","module":"C4"},{"value":"-4,98E-02","module":"D"}]},{"parameter":"ADPE","unit":"kg Sb-eq.","values":[{"value":"5,17E-04","module":"A1"},{"value":"2,11E-04","module":"A2"},{"value":"8,83E-05","module":"A3"},{"value":"4,09E-04","module":"A4"},{"value":"6,14E-06","module":"C1"},{"value":"4,66E-05","module":"C2"},{"value":"8,77E-06","module":"C3"},{"value":"1,13E-06","module":"C4"},{"value":"-2,93E-04","module":"D"}]},{"parameter":"ADPF","unit":"MJ","values":[{"value":"6,27E+02","module":"A1"},{"value":"2,05E+02","module":"A2"},{"value":"2,61E+02","module":"A3"},{"value":"3,73E+02","module":"A4"},{"value":"5,51E+01","module":"C1"},{"value":"4,24E+01","module":"C2"},{"value":"2,14E+01","module":"C3"},{"value":"4,12E+00","module":"C4"},{"value":"-8,51E+01","module":"D"}]},{"parameter":"WDP","unit":"m3 world-eq.","values":[{"value":"3,88E+03","module":"A1"},{"value":"1,46E+02","module":"A2"},{"value":"9,11E+01","module":"A3"},{"value":"2,86E+02","module":"A4"},{"value":"1,17E+01","module":"C1"},{"value":"3,25E+01","module":"C2"},{"value":"2,36E+03","module":"C3"},{"value":"8,68E+00","module":"C4"},{"value":"-1,45E+03","module":"D"}]},{"parameter":"EP-freshwater","unit":"kg P-eq.","values":[{"value":"2,80E-03","module":"A1"},{"value":"9,57E-05","module":"A2"},{"value":"6,93E-05","module":"A3"},{"value":"1,82E-04","module":"A4"},{"value":"1,46E-05","module":"C1"},{"value":"2,08E-05","module":"C2"},{"value":"4,36E-05","module":"C3"},{"value":"9,54E-07","module":"C4"},{"value":"-4,09E-04","module":"D"}]},{"parameter":"EP-marine","unit":"kg N-eq.","values":[{"value":"7,65E-02","module":"A1"},{"value":"1,89E-02","module":"A2"},{"value":"2,27E-02","module":"A3"},{"value":"1,62E-02","module":"A4"},{"value":"1,85E-02","module":"C1"},{"value":"1,84E-03","module":"C2"},{"value":"1,66E-03","module":"C3"},{"value":"4,68E-04","module":"C4"},{"value":"-1,27E-02","module":"D"}]},{"parameter":"EP-terrestrial","unit":"mol N-eq.","values":[{"value":"9,26E-01","module":"A1"},{"value":"2,12E-01","module":"A2"},{"value":"2,42E-01","module":"A3"},{"value":"1,80E-01","module":"A4"},{"value":"2,00E-01","module":"C1"},{"value":"2,05E-02","module":"C2"},{"value":"1,91E-02","module":"C3"},{"value":"5,15E-03","module":"C4"},{"value":"-1,41E-01","module":"D"}]},{"parameter":"GWP-IOBC","unit":"kg CO2-eq.","values":[{"value":"1,56E+02","module":"A1"},{"value":"1,29E+01","module":"A2"},{"value":"1,80E+01","module":"A3"},{"value":"2,29E+01","module":"A4"},{"value":"4,00E+00","module":"C1"},{"value":"2,61E+00","module":"C2"},{"value":"9,26E-01","module":"C3"},{"value":"1,28E-01","module":"C4"},{"value":"-1,09E+01","module":"D"}]}],"additional_environmental_impact":[{"parameter":"PM","unit":"disease incidence","values":[{"value":"2,88E-06","module":"A1"},{"value":"1,05E-06","module":"A2"},{"value":"1,16E-06","module":"A3"},{"value":"2,11E-06","module":"A4"},{"value":"5,07E-06","module":"C1"},{"value":"2,40E-07","module":"C2"},{"value":"8,95E-08","module":"C3"},{"value":"2,66E-08","module":"C4"},{"value":"-8,99E-07","module":"D"}]},{"parameter":"ETP-fw","unit":"CTUe","values":[{"value":"4,06E+03","module":"A1"},{"value":"1,46E+02","module":"A2"},{"value":"7,62E+01","module":"A3"},{"value":"2,72E+02","module":"A4"},{"value":"3,01E+01","module":"C1"},{"value":"3,10E+01","module":"C2"},{"value":"1,57E+01","module":"C3"},{"value":"2,04E+00","module":"C4"},{"value":"-3,55E+02","module":"D"}]},{"parameter":"HTP-c","unit":"CTUh","values":[{"value":"7,78E-08","module":"A1"},{"value":"0,0E+00","module":"A2"},{"value":"5,35E-09","module":"A3"},{"value":"0,0E+00","module":"A4"},{"value":"1,00E-09","module":"C1"},{"value":"0,0E+00","module":"C2"},{"value":"9,84E-10","module":"C3"},{"value":"5,90E-11","module":"C4"},{"value":"-2,92E-08","module":"D"}]},{"parameter":"HTP-nc","unit":"CTUh","values":[{"value":"7,32E-07","module":"A1"},{"value":"1,31E-07","module":"A2"},{"value":"9,76E-08","module":"A3"},{"value":"2,63E-07","module":"A4"},{"value":"2,80E-08","module":"C1"},{"value":"3,00E-08","module":"C2"},{"value":"1,42E-08","module":"C3"},{"value":"1,19E-09","module":"C4"},{"value":"5,45E-07","module":"D"}]},{"parameter":"SQP","unit":"unitless","values":[{"value":"7,63E+01","module":"A1"},{"value":"2,15E+02","module":"A2"},{"value":"7,46E+01","module":"A3"},{"value":"4,27E+02","module":"A4"},{"value":"6,69E+00","module":"C1"},{"value":"4,87E+01","module":"C2"},{"value":"1,21E+01","module":"C3"},{"value":"1,50E+01","module":"C4"},{"value":"7,95E+01","module":"D"}]},{"parameter":"IRP","unit":"kBq U235-eq.","values":[{"value":"1,35E+00","module":"A1"},{"value":"8,94E-01","module":"A2"},{"value":"3,93E-01","module":"A3"},{"value":"1,63E+00","module":"A4"},{"value":"2,40E-01","module":"C1"},{"value":"1,85E-01","module":"C2"},{"value":"3,59E-01","module":"C3"},{"value":"1,79E-02","module":"C4"},{"value":"-3,22E-01","module":"D"}]}],"resource_use":[{"parameter":"PERE","unit":"MJ","values":[{"value":"1,88E+02","module":"A1"},{"value":"2,44E+00","module":"A2"},{"value":"8,66E+01","module":"A3"},{"value":"4,69E+00","module":"A4"},{"value":"3,00E-01","module":"C1"},{"value":"5,34E-01","module":"C2"},{"value":"1,10E+01","module":"C3"},{"value":"6,35E-02","module":"C4"},{"value":"-1,38E+01","module":"D"}]},{"parameter":"PERM","unit":"MJ","values":[{"value":"0,0E+00","module":"A1"},{"value":"0,0E+00","module":"A2"},{"value":"0,0E+00","module":"A3"},{"value":"0,0E+00","module":"A4"},{"value":"0,0E+00","module":"C1"},{"value":"0,0E+00","module":"C2"},{"value":"0,0E+00","module":"C3"},{"value":"0,0E+00","module":"C4"},{"value":"0,0E+00","module":"D"}]},{"parameter":"PERT","unit":"MJ","values":[{"value":"1,88E+02","module":"A1"},{"value":"2,44E+00","module":"A2"},{"value":"8,66E+01","module":"A3"},{"value":"4,69E+00","module":"A4"},{"value":"3,00E-01","module":"C1"},{"value":"5,34E-01","module":"C2"},{"value":"1,10E+01","module":"C3"},{"value":"6,35E-02","module":"C4"},{"value":"-1,38E+01","module":"D"}]},{"parameter":"PENRE","unit":"MJ","values":[{"value":"6,23E+02","module":"A1"},{"value":"2,05E+02","module":"A2"},{"value":"2,61E+02","module":"A3"},{"value":"3,73E+02","module":"A4"},{"value":"5,51E+01","module":"C1"},{"value":"4,24E+01","module":"C2"},{"value":"2,14E+01","module":"C3"},{"value":"4,12E+00","module":"C4"},{"value":"-8,71E+01","module":"D"}]},{"parameter":"PENRM","unit":"MJ","values":[{"value":"7,79E+00","module":"A1"},{"value":"0,0E+00","module":"A2"},{"value":"-3,91E-01","module":"A3"},{"value":"0,0E+00","module":"A4"},{"value":"0,0E+00","module":"C1"},{"value":"0,0E+00","module":"C2"},{"value":"-4,25E+00","module":"C3"},{"value":"0,0E+00","module":"C4"},{"value":"0,0E+00","module":"D"}]},{"parameter":"PENRT","unit":"MJ","values":[{"value":"6,30E+02","module":"A1"},{"value":"2,05E+02","module":"A2"},{"value":"2,61E+02","module":"A3"},{"value":"3,73E+02","module":"A4"},{"value":"5,51E+01","module":"C1"},{"value":"4,24E+01","module":"C2"},{"value":"1,72E+01","module":"C3"},{"value":"4,12E+00","module":"C4"},{"value":"-8,71E+01","module":"D"}]},{"parameter":"SM","unit":"kg","values":[{"value":"3,44E+01","module":"A1"},{"value":"0,0E+00","module":"A2"},{"value":"4,92E-03","module":"A3"},{"value":"0,0E+00","module":"A4"},{"value":"0,0E+00","module":"C1"},{"value":"0,0E+00","module":"C2"},{"value":"0,0E+00","module":"C3"},{"value":"0,0E+00","module":"C4"},{"value":"0,0E+00","module":"D"}]},{"parameter":"RSF","unit":"MJ","values":[{"value":"1,93E+02","module":"A1"},{"value":"8,51E-02","module":"A2"},{"value":"5,03E-02","module":"A3"},{"value":"1,64E-01","module":"A4"},{"value":"0,0E+00","module":"C1"},{"value":"1,87E-02","module":"C2"},{"value":"3,89E-05","module":"C3"},{"value":"1,31E-03","module":"C4"},{"value":"2,66E-02","module":"D"}]},{"parameter":"NRSF","unit":"MJ","values":[{"value":"3,06E+02","module":"A1"},{"value":"3,05E-01","module":"A2"},{"value":"2,30E-01","module":"A3"},{"value":"5,49E-01","module":"A4"},{"value":"0,0E+00","module":"C1"},{"value":"6,26E-02","module":"C2"},{"value":"0,0E+00","module":"C3"},{"value":"3,78E-03","module":"C4"},{"value":"5,71E+00","module":"D"}]},{"parameter":"FW","unit":"m3","values":[{"value":"2,26E+00","module":"A1"},{"value":"2,18E-02","module":"A2"},{"value":"3,39E-02","module":"A3"},{"value":"4,24E-02","module":"A4"},{"value":"2,83E-03","module":"C1"},{"value":"4,83E-03","module":"C2"},{"value":"3,69E-02","module":"C3"},{"value":"4,91E-03","module":"C4"},{"value":"-1,38E+00","module":"D"}]}],"end_of_life_waste":[{"parameter":"HWD","unit":"kg","values":[{"value":"3,26E-01","module":"A1"},{"value":"1,08E-02","module":"A2"},{"value":"9,14E-01","module":"A3"},{"value":"2,04E-02","module":"A4"},{"value":"1,62E-03","module":"C1"},{"value":"2,32E-03","module":"C2"},{"value":"2,14E-03","module":"C3"},{"value":"9,28E-05","module":"C4"},{"value":"-3,84E-02","module":"D"}]},{"parameter":"NHWD","unit":"kg","values":[{"value":"5,72E+00","module":"A1"},{"value":"1,61E+01","module":"A2"},{"value":"1,03E+02","module":"A3"},{"value":"3,24E+01","module":"A4"},{"value":"6,52E-02","module":"C1"},{"value":"3,69E+00","module":"C2"},{"value":"6,75E-02","module":"C3"},{"value":"2,98E+01","module":"C4"},{"value":"-2,59E+00","module":"D"}]},{"parameter":"RWD","unit":"kg","values":[{"value":"4,05E-03","module":"A1"},{"value":"1,40E-03","module":"A2"},{"value":"5,11E-04","module":"A3"},{"value":"2,54E-03","module":"A4"},{"value":"3,82E-04","module":"C1"},{"value":"2,90E-04","module":"C2"},{"value":"2,26E-04","module":"C3"},{"value":"4,61E-10","module":"C4"},{"value":"-2,80E-04","module":"D"}]}],"end_of_life_flow":[{"parameter":"CRU","unit":"kg","values":[{"value":"0,0E+00","module":"A1"},{"value":"0,0E+00","module":"A2"},{"value":"0,0E+00","module":"A3"},{"value":"0,0E+00","module":"A4"},{"value":"0,0E+00","module":"C1"},{"value":"0,0E+00","module":"C2"},{"value":"0,0E+00","module":"C3"},{"value":"0,0E+00","module":"C4"},{"value":"0,0E+00","module":"D"}]},{"parameter":"MFR","unit":"kg","values":[{"value":"3,69E-02","module":"A1"},{"value":"0,0E+00","module":"A2"},{"value":"9,94E+00","module":"A3"},{"value":"0,0E+00","module":"A4"},{"value":"0,0E+00","module":"C1"},{"value":"0,0E+00","module":"C2"},{"value":"9,70E+02","module":"C3"},{"value":"0,0E+00","module":"C4"},{"value":"0,0E+00","module":"D"}]},{"parameter":"MER","unit":"kg","values":[{"value":"4,11E-03","module":"A1"},{"value":"0,0E+00","module":"A2"},{"value":"1,04E+01","module":"A3"},{"value":"0,0E+00","module":"A4"},{"value":"0,0E+00","module":"C1"},{"value":"0,0E+00","module":"C2"},{"value":"1,00E-01","module":"C3"},{"value":"0,0E+00","module":"C4"},{"value":"0,0E+00","module":"D"}]},{"parameter":"EEE","unit":"MJ","values":[{"value":"4,74E-01","module":"A1"},{"value":"0,0E+00","module":"A2"},{"value":"6,93E+00","module":"A3"},{"value":"0,0E+00","module":"A4"},{"value":"0,0E+00","module":"C1"},{"value":"0,0E+00","module":"C2"},{"value":"1,54E-01","module":"C3"},{"value":"0,0E+00","module":"C4"},{"value":"0,0E+00","module":"D"}]},{"parameter":"EET","unit":"MJ","values":[{"value":"7,17E+00","module":"A1"},{"value":"0,0E+00","module":"A2"},{"value":"1,05E+02","module":"A3"},{"value":"0,0E+00","module":"A4"},{"value":"0,0E+00","module":"C1"},{"value":"0,0E+00","module":"C2"},{"value":"2,32E+00","module":"C3"},{"value":"0,0E+00","module":"C4"},{"value":"0,0E+00","module":"D"}]}]}