{"product_name":" SIROC F-ELEMENT","epd_id":"NEPD-6024-5289-EN","compliance":["EN 15804+A2","ISO 14025","ISO 21930"],"producer_name":"Bewi Insulation Scandinavia","environmental_impact":[{"parameter":"GWP-total","unit":"kg CO2-eq.","values":[{"value":"7,57E+00","module":"A1"},{"value":"2,32E-01","module":"A2"},{"value":"6,74E-01","module":"A3"},{"value":"1,66E-01","module":"A4"},{"value":"1,37E-02","module":"A5"},{"value":"0,0E+00","module":"C1"},{"value":"7,07E-03","module":"C2"},{"value":"1,09E+01","module":"C3"},{"value":"5,32E-04","module":"C4"},{"value":"-6,50E-01","module":"D"}]},{"parameter":"GWP-fossil","unit":"kg CO2-eq.","values":[{"value":"8,24E+00","module":"A1"},{"value":"2,32E-01","module":"A2"},{"value":"6,39E-01","module":"A3"},{"value":"1,66E-01","module":"A4"},{"value":"1,36E-02","module":"A5"},{"value":"0,0E+00","module":"C1"},{"value":"7,07E-03","module":"C2"},{"value":"1,09E+01","module":"C3"},{"value":"5,31E-04","module":"C4"},{"value":"-6,27E-01","module":"D"}]},{"parameter":"GWP-biogenic","unit":"kg CO2-eq.","values":[{"value":"-6,67E-01","module":"A1"},{"value":"9,92E-05","module":"A2"},{"value":"1,32E-02","module":"A3"},{"value":"6,86E-05","module":"A4"},{"value":"6,07E-05","module":"A5"},{"value":"0,0E+00","module":"C1"},{"value":"3,03E-06","module":"C2"},{"value":"7,52E-05","module":"C3"},{"value":"2,82E-07","module":"C4"},{"value":"-4,17E-04","module":"D"}]},{"parameter":"GWP-luluc","unit":"kg CO2-eq.","values":[{"value":"2,24E-03","module":"A1"},{"value":"7,14E-05","module":"A2"},{"value":"2,25E-02","module":"A3"},{"value":"5,90E-05","module":"A4"},{"value":"3,28E-06","module":"A5"},{"value":"0,0E+00","module":"C1"},{"value":"2,15E-06","module":"C2"},{"value":"1,19E-05","module":"C3"},{"value":"8,15E-08","module":"C4"},{"value":"-2,26E-02","module":"D"}]},{"parameter":"ODP","unit":"kg CFC 11-eq.","values":[{"value":"2,28E-08","module":"A1"},{"value":"5,58E-08","module":"A2"},{"value":"1,70E-07","module":"A3"},{"value":"3,75E-08","module":"A4"},{"value":"2,06E-09","module":"A5"},{"value":"0,0E+00","module":"C1"},{"value":"1,71E-09","module":"C2"},{"value":"7,82E-09","module":"C3"},{"value":"5,70E-11","module":"C4"},{"value":"-4,82E-02","module":"D"}]},{"parameter":"AP","unit":"mol H+-eq.","values":[{"value":"1,55E-02","module":"A1"},{"value":"7,48E-04","module":"A2"},{"value":"2,29E-03","module":"A3"},{"value":"4,76E-04","module":"A4"},{"value":"1,01E-04","module":"A5"},{"value":"0,0E+00","module":"C1"},{"value":"2,28E-05","module":"C2"},{"value":"1,30E-03","module":"C3"},{"value":"1,87E-06","module":"C4"},{"value":"-5,18E-03","module":"D"}]},{"parameter":"POCP","unit":"kg NMVOC-eq.","values":[{"value":"1,88E-02","module":"A1"},{"value":"7,12E-04","module":"A2"},{"value":"4,26E-02","module":"A3"},{"value":"4,04E-04","module":"A4"},{"value":"1,20E-04","module":"A5"},{"value":"0,0E+00","module":"C1"},{"value":"2,18E-05","module":"C2"},{"value":"1,60E-03","module":"C3"},{"value":"1,83E-06","module":"C4"},{"value":"-5,21E-03","module":"D"}]},{"parameter":"ADPE","unit":"kg Sb-eq.","values":[{"value":"7,95E-06","module":"A1"},{"value":"4,26E-06","module":"A2"},{"value":"1,40E-05","module":"A3"},{"value":"4,58E-06","module":"A4"},{"value":"2,08E-07","module":"A5"},{"value":"0,0E+00","module":"C1"},{"value":"1,26E-07","module":"C2"},{"value":"3,37E-07","module":"C3"},{"value":"2,98E-09","module":"C4"},{"value":"-4,02E-06","module":"D"}]},{"parameter":"ADPF","unit":"MJ","values":[{"value":"2,79E+02","module":"A1"},{"value":"3,76E+00","module":"A2"},{"value":"4,06E+01","module":"A3"},{"value":"2,51E+00","module":"A4"},{"value":"1,51E-01","module":"A5"},{"value":"0,0E+00","module":"C1"},{"value":"1,15E-01","module":"C2"},{"value":"6,68E-01","module":"C3"},{"value":"4,83E-03","module":"C4"},{"value":"-8,99E+00","module":"D"}]},{"parameter":"WDP","unit":"m3 world-eq.","values":[{"value":"1,33E+01","module":"A1"},{"value":"2,92E+00","module":"A2"},{"value":"4,12E+03","module":"A3"},{"value":"2,42E+00","module":"A4"},{"value":"2,42E-01","module":"A5"},{"value":"0,0E+00","module":"C1"},{"value":"8,80E-02","module":"C2"},{"value":"1,48E+00","module":"C3"},{"value":"5,01E-02","module":"C4"},{"value":"-3,62E+01","module":"D"}]},{"parameter":"EP-freshwater","unit":"kg P-eq.","values":[{"value":"4,20E-05","module":"A1"},{"value":"1,85E-06","module":"A2"},{"value":"2,36E-05","module":"A3"},{"value":"1,32E-06","module":"A4"},{"value":"1,52E-07","module":"A5"},{"value":"0,0E+00","module":"C1"},{"value":"5,63E-08","module":"C2"},{"value":"7,72E-07","module":"C3"},{"value":"7,18E-09","module":"C4"},{"value":"-5,63E-05","module":"D"}]},{"parameter":"EP-marine","unit":"kg N-eq.","values":[{"value":"4,02E-03","module":"A1"},{"value":"1,63E-04","module":"A2"},{"value":"4,06E-04","module":"A3"},{"value":"9,42E-05","module":"A4"},{"value":"4,43E-05","module":"A5"},{"value":"0,0E+00","module":"C1"},{"value":"4,98E-06","module":"C2"},{"value":"6,24E-04","module":"C3"},{"value":"5,84E-07","module":"C4"},{"value":"-1,75E-03","module":"D"}]},{"parameter":"EP-terrestrial","unit":"mol N-eq.","values":[{"value":"4,37E-02","module":"A1"},{"value":"1,82E-03","module":"A2"},{"value":"5,18E-03","module":"A3"},{"value":"1,05E-03","module":"A4"},{"value":"4,65E-04","module":"A5"},{"value":"0,0E+00","module":"C1"},{"value":"5,56E-05","module":"C2"},{"value":"6,68E-03","module":"C3"},{"value":"6,64E-06","module":"C4"},{"value":"-1,89E-02","module":"D"}]},{"parameter":"GWP-IOBC","unit":"kg CO2-eq.","values":[{"value":"8,27E+00","module":"A1"},{"value":"2,32E-01","module":"A2"},{"value":"6,73E-01","module":"A3"},{"value":"1,66E-01","module":"A4"},{"value":"1,16E-03","module":"A5"},{"value":"0,0E+00","module":"C1"},{"value":"7,07E-03","module":"C2"},{"value":"1,09E+01","module":"C3"},{"value":"5,51E-04","module":"C4"},{"value":"-6,40E-01","module":"D"}]}],"additional_environmental_impact":[{"parameter":"PM","unit":"disease incidence","values":[{"value":"1,22E-07","module":"A1"},{"value":"2,09E-08","module":"A2"},{"value":"1,66E-08","module":"A3"},{"value":"1,01E-08","module":"A4"},{"value":"1,25E-09","module":"A5"},{"value":"0,0E+00","module":"C1"},{"value":"6,49E-10","module":"C2"},{"value":"5,46E-09","module":"C3"},{"value":"2,30E-11","module":"C4"},{"value":"-3,28E-07","module":"D"}]},{"parameter":"ETP-fw","unit":"CTUe","values":[{"value":"1,29E+03","module":"A1"},{"value":"2,75E+00","module":"A2"},{"value":"2,16E+01","module":"A3"},{"value":"1,86E+00","module":"A4"},{"value":"1,71E-01","module":"A5"},{"value":"0,0E+00","module":"C1"},{"value":"8,40E-02","module":"C2"},{"value":"1,61E+00","module":"C3"},{"value":"8,88E-03","module":"C4"},{"value":"-4,93E+01","module":"D"}]},{"parameter":"HTP-c","unit":"CTUh","values":[{"value":"3,24E-09","module":"A1"},{"value":"0,0E+00","module":"A2"},{"value":"6,29E-10","module":"A3"},{"value":"0,0E+00","module":"A4"},{"value":"1,90E-11","module":"A5"},{"value":"0,0E+00","module":"C1"},{"value":"0,0E+00","module":"C2"},{"value":"4,58E-10","module":"C3"},{"value":"0,0E+00","module":"C4"},{"value":"-8,42E-10","module":"D"}]},{"parameter":"HTP-nc","unit":"CTUh","values":[{"value":"1,41E-07","module":"A1"},{"value":"2,68E-09","module":"A2"},{"value":"1,53E-08","module":"A3"},{"value":"2,03E-09","module":"A4"},{"value":"8,93E-10","module":"A5"},{"value":"0,0E+00","module":"C1"},{"value":"8,10E-11","module":"C2"},{"value":"1,81E-08","module":"C3"},{"value":"1,60E-11","module":"C4"},{"value":"-4,69E-08","module":"D"}]},{"parameter":"SQP","unit":"unitless","values":[{"value":"2,54E+01","module":"A1"},{"value":"4,22E+00","module":"A2"},{"value":"1,80E+01","module":"A3"},{"value":"1,75E+00","module":"A4"},{"value":"9,04E-02","module":"A5"},{"value":"0,0E+00","module":"C1"},{"value":"1,32E-01","module":"C2"},{"value":"7,96E-02","module":"C3"},{"value":"1,33E-02","module":"C4"},{"value":"-6,30E+01","module":"D"}]},{"parameter":"IRP","unit":"kBq U235-eq.","values":[{"value":"1,81E-01","module":"A1"},{"value":"1,64E-02","module":"A2"},{"value":"1,39E+00","module":"A3"},{"value":"1,10E-02","module":"A4"},{"value":"5,52E-04","module":"A5"},{"value":"0,0E+00","module":"C1"},{"value":"5,02E-04","module":"C2"},{"value":"1,12E-03","module":"C3"},{"value":"2,29E-05","module":"C4"},{"value":"-5,19E-02","module":"D"}]}],"resource_use":[{"parameter":"PERE","unit":"MJ","values":[{"value":"-2,20E+00","module":"A1"},{"value":"4,76E-02","module":"A2"},{"value":"1,95E+01","module":"A3"},{"value":"3,59E-02","module":"A4"},{"value":"3,13E-03","module":"A5"},{"value":"0,0E+00","module":"C1"},{"value":"1,44E-03","module":"C2"},{"value":"1,92E-02","module":"C3"},{"value":"2,82E-04","module":"C4"},{"value":"-5,23E+01","module":"D"}]},{"parameter":"PERM","unit":"MJ","values":[{"value":"6,42E+00","module":"A1"},{"value":"0,0E+00","module":"A2"},{"value":"0,0E+00","module":"A3"},{"value":"0,0E+00","module":"A4"},{"value":"0,0E+00","module":"A5"},{"value":"0,0E+00","module":"C1"},{"value":"0,0E+00","module":"C2"},{"value":"0,0E+00","module":"C3"},{"value":"0,0E+00","module":"C4"},{"value":"0,0E+00","module":"D"}]},{"parameter":"PERT","unit":"MJ","values":[{"value":"4,22E+00","module":"A1"},{"value":"4,76E-02","module":"A2"},{"value":"1,95E+01","module":"A3"},{"value":"3,59E-02","module":"A4"},{"value":"3,13E-03","module":"A5"},{"value":"0,0E+00","module":"C1"},{"value":"1,44E-03","module":"C2"},{"value":"1,92E-02","module":"C3"},{"value":"2,82E-04","module":"C4"},{"value":"-5,23E+01","module":"D"}]},{"parameter":"PENRE","unit":"MJ","values":[{"value":"1,84E+02","module":"A1"},{"value":"3,76E+00","module":"A2"},{"value":"4,07E+01","module":"A3"},{"value":"2,51E+00","module":"A4"},{"value":"1,51E-01","module":"A5"},{"value":"0,0E+00","module":"C1"},{"value":"1,15E-01","module":"C2"},{"value":"6,68E-01","module":"C3"},{"value":"4,83E-03","module":"C4"},{"value":"-8,99E+00","module":"D"}]},{"parameter":"PENRM","unit":"MJ","values":[{"value":"1,17E+02","module":"A1"},{"value":"0,0E+00","module":"A2"},{"value":"0,0E+00","module":"A3"},{"value":"0,0E+00","module":"A4"},{"value":"0,0E+00","module":"A5"},{"value":"0,0E+00","module":"C1"},{"value":"0,0E+00","module":"C2"},{"value":"0,0E+00","module":"C3"},{"value":"0,0E+00","module":"C4"},{"value":"0,0E+00","module":"D"}]},{"parameter":"PENRT","unit":"MJ","values":[{"value":"2,97E+02","module":"A1"},{"value":"3,76E+00","module":"A2"},{"value":"4,07E+01","module":"A3"},{"value":"2,51E+00","module":"A4"},{"value":"1,51E-01","module":"A5"},{"value":"0,0E+00","module":"C1"},{"value":"1,15E-01","module":"C2"},{"value":"6,68E-01","module":"C3"},{"value":"4,83E-03","module":"C4"},{"value":"-8,99E+00","module":"D"}]},{"parameter":"SM","unit":"kg","values":[{"value":"3,35E-03","module":"A1"},{"value":"0,0E+00","module":"A2"},{"value":"0,0E+00","module":"A3"},{"value":"0,0E+00","module":"A4"},{"value":"7,40E-05","module":"A5"},{"value":"0,0E+00","module":"C1"},{"value":"0,0E+00","module":"C2"},{"value":"0,0E+00","module":"C3"},{"value":"0,0E+00","module":"C4"},{"value":"0,0E+00","module":"D"}]},{"parameter":"RSF","unit":"MJ","values":[{"value":"2,90E-02","module":"A1"},{"value":"1,67E-03","module":"A2"},{"value":"7,59E-02","module":"A3"},{"value":"1,28E-03","module":"A4"},{"value":"9,08E-05","module":"A5"},{"value":"0,0E+00","module":"C1"},{"value":"5,05E-05","module":"C2"},{"value":"5,36E-04","module":"C3"},{"value":"7,00E-06","module":"C4"},{"value":"-5,47E-03","module":"D"}]},{"parameter":"NRSF","unit":"MJ","values":[{"value":"5,09E-03","module":"A1"},{"value":"5,60E-03","module":"A2"},{"value":"2,39E-01","module":"A3"},{"value":"4,59E-03","module":"A4"},{"value":"1,01E-03","module":"A5"},{"value":"0,0E+00","module":"C1"},{"value":"1,69E-04","module":"C2"},{"value":"0,0E+00","module":"C3"},{"value":"1,11E-03","module":"C4"},{"value":"-3,45E+00","module":"D"}]},{"parameter":"FW","unit":"m3","values":[{"value":"2,27E-01","module":"A1"},{"value":"4,26E-04","module":"A2"},{"value":"4,87E-02","module":"A3"},{"value":"2,68E-04","module":"A4"},{"value":"1,09E-04","module":"A5"},{"value":"0,0E+00","module":"C1"},{"value":"1,31E-05","module":"C2"},{"value":"1,89E-03","module":"C3"},{"value":"4,44E-06","module":"C4"},{"value":"-2,51E-02","module":"D"}]}],"end_of_life_waste":[{"parameter":"HWD","unit":"kg","values":[{"value":"1,16E-02","module":"A1"},{"value":"2,05E-04","module":"A2"},{"value":"1,34E-02","module":"A3"},{"value":"1,29E-04","module":"A4"},{"value":"4,77E-03","module":"A5"},{"value":"0,0E+00","module":"C1"},{"value":"6,28E-06","module":"C2"},{"value":"0,0E+00","module":"C3"},{"value":"8,82E-03","module":"C4"},{"value":"-1,44E-04","module":"D"}]},{"parameter":"NHWD","unit":"kg","values":[{"value":"2,04E-01","module":"A1"},{"value":"3,19E-01","module":"A2"},{"value":"1,46E-01","module":"A3"},{"value":"1,22E-01","module":"A4"},{"value":"2,24E-02","module":"A5"},{"value":"0,0E+00","module":"C1"},{"value":"9,98E-03","module":"C2"},{"value":"0,0E+00","module":"C3"},{"value":"4,37E-03","module":"C4"},{"value":"-1,87E-01","module":"D"}]},{"parameter":"RWD","unit":"kg","values":[{"value":"1,55E-05","module":"A1"},{"value":"2,56E-05","module":"A2"},{"value":"6,12E-04","module":"A3"},{"value":"1,71E-05","module":"A4"},{"value":"7,97E-07","module":"A5"},{"value":"0,0E+00","module":"C1"},{"value":"7,84E-07","module":"C2"},{"value":"0,0E+00","module":"C3"},{"value":"2,92E-08","module":"C4"},{"value":"-4,53E-05","module":"D"}]}],"end_of_life_flow":[{"parameter":"CRU","unit":"kg","values":[{"value":"0,0E+00","module":"A1"},{"value":"0,0E+00","module":"A2"},{"value":"0,0E+00","module":"A3"},{"value":"0,0E+00","module":"A4"},{"value":"0,0E+00","module":"A5"},{"value":"0,0E+00","module":"C1"},{"value":"0,0E+00","module":"C2"},{"value":"0,0E+00","module":"C3"},{"value":"0,0E+00","module":"C4"},{"value":"0,0E+00","module":"D"}]},{"parameter":"MFR","unit":"kg","values":[{"value":"2,66E-04","module":"A1"},{"value":"0,0E+00","module":"A2"},{"value":"3,65E-02","module":"A3"},{"value":"0,0E+00","module":"A4"},{"value":"7,71E-03","module":"A5"},{"value":"0,0E+00","module":"C1"},{"value":"0,0E+00","module":"C2"},{"value":"0,0E+00","module":"C3"},{"value":"0,0E+00","module":"C4"},{"value":"0,0E+00","module":"D"}]},{"parameter":"MER","unit":"kg","values":[{"value":"6,12E-05","module":"A1"},{"value":"0,0E+00","module":"A2"},{"value":"6,33E-02","module":"A3"},{"value":"0,0E+00","module":"A4"},{"value":"1,70E-06","module":"A5"},{"value":"0,0E+00","module":"C1"},{"value":"0,0E+00","module":"C2"},{"value":"3,42E+00","module":"C3"},{"value":"0,0E+00","module":"C4"},{"value":"0,0E+00","module":"D"}]},{"parameter":"EEE","unit":"MJ","values":[{"value":"4,85E-04","module":"A1"},{"value":"0,0E+00","module":"A2"},{"value":"4,25E-02","module":"A3"},{"value":"0,0E+00","module":"A4"},{"value":"3,22E-01","module":"A5"},{"value":"0,0E+00","module":"C1"},{"value":"0,0E+00","module":"C2"},{"value":"6,03E+00","module":"C3"},{"value":"0,0E+00","module":"C4"},{"value":"0,0E+00","module":"D"}]},{"parameter":"EET","unit":"MJ","values":[{"value":"7,33E-03","module":"A1"},{"value":"0,0E+00","module":"A2"},{"value":"6,43E-01","module":"A3"},{"value":"0,0E+00","module":"A4"},{"value":"4,87E+00","module":"A5"},{"value":"0,0E+00","module":"C1"},{"value":"0,0E+00","module":"C2"},{"value":"9,12E+01","module":"C3"},{"value":"0,0E+00","module":"C4"},{"value":"0,0E+00","module":"D"}]}]}