{"product_name":" StoCrete R 40 ","epd_id":"NEPD-8427-8100-EN","compliance":["EN 15804+A2","ISO 14025","ISO 21930"],"producer_name":"Sto SE & Co. KGaA","environmental_impact":[{"parameter":"GWP-total","unit":"kg CO2-eq.","values":[{"value":"3,78E-01","module":"A1"},{"value":"3,80E-02","module":"A2"},{"value":"3,94E-04","module":"A3"},{"value":"3,35E-02","module":"A4"},{"value":"5,88E-02","module":"A5"},{"value":"0,0E+00","module":"C1"},{"value":"1,68E-02","module":"C2"},{"value":"7,20E-05","module":"C3"},{"value":"7,39E-03","module":"C4"},{"value":"-3,03E-04","module":"D"}]},{"parameter":"GWP-fossil","unit":"kg CO2-eq.","values":[{"value":"4,14E-01","module":"A1"},{"value":"3,79E-02","module":"A2"},{"value":"3,63E-04","module":"A3"},{"value":"3,35E-02","module":"A4"},{"value":"2,69E-02","module":"A5"},{"value":"0,0E+00","module":"C1"},{"value":"1,67E-02","module":"C2"},{"value":"7,10E-05","module":"C3"},{"value":"7,38E-03","module":"C4"},{"value":"-2,95E-04","module":"D"}]},{"parameter":"GWP-biogenic","unit":"kg CO2-eq.","values":[{"value":"-3,64E-02","module":"A1"},{"value":"1,39E-05","module":"A2"},{"value":"2,44E-05","module":"A3"},{"value":"1,39E-05","module":"A4"},{"value":"3,20E-02","module":"A5"},{"value":"0,0E+00","module":"C1"},{"value":"6,93E-06","module":"C2"},{"value":"6,13E-07","module":"C3"},{"value":"8,62E-06","module":"C4"},{"value":"-4,71E-06","module":"D"}]},{"parameter":"GWP-luluc","unit":"kg CO2-eq.","values":[{"value":"5,31E-05","module":"A1"},{"value":"1,61E-05","module":"A2"},{"value":"6,13E-06","module":"A3"},{"value":"1,19E-05","module":"A4"},{"value":"2,49E-05","module":"A5"},{"value":"0,0E+00","module":"C1"},{"value":"5,96E-06","module":"C2"},{"value":"9,83E-08","module":"C3"},{"value":"1,81E-06","module":"C4"},{"value":"-2,45E-06","module":"D"}]},{"parameter":"ODP","unit":"kg CFC 11-eq.","values":[{"value":"5,70E-09","module":"A1"},{"value":"8,53E-09","module":"A2"},{"value":"6,90E-11","module":"A3"},{"value":"7,58E-09","module":"A4"},{"value":"1,48E-09","module":"A5"},{"value":"0,0E+00","module":"C1"},{"value":"3,79E-09","module":"C2"},{"value":"1,40E-11","module":"C3"},{"value":"2,79E-09","module":"C4"},{"value":"-4,85E-06","module":"D"}]},{"parameter":"AP","unit":"mol H+-eq.","values":[{"value":"1,03E-03","module":"A1"},{"value":"5,27E-04","module":"A2"},{"value":"2,01E-06","module":"A3"},{"value":"9,62E-05","module":"A4"},{"value":"9,08E-05","module":"A5"},{"value":"0,0E+00","module":"C1"},{"value":"4,81E-05","module":"C2"},{"value":"5,75E-07","module":"C3"},{"value":"6,57E-05","module":"C4"},{"value":"-2,61E-06","module":"D"}]},{"parameter":"POCP","unit":"kg NMVOC-eq.","values":[{"value":"9,68E-04","module":"A1"},{"value":"3,96E-04","module":"A2"},{"value":"1,64E-06","module":"A3"},{"value":"8,16E-05","module":"A4"},{"value":"7,98E-05","module":"A5"},{"value":"0,0E+00","module":"C1"},{"value":"4,08E-05","module":"C2"},{"value":"5,20E-07","module":"C3"},{"value":"7,71E-05","module":"C4"},{"value":"-2,75E-06","module":"D"}]},{"parameter":"ADPE","unit":"kg Sb-eq.","values":[{"value":"6,05E-06","module":"A1"},{"value":"5,60E-07","module":"A2"},{"value":"7,54E-09","module":"A3"},{"value":"9,25E-07","module":"A4"},{"value":"1,25E-07","module":"A5"},{"value":"0,0E+00","module":"C1"},{"value":"4,62E-07","module":"C2"},{"value":"9,01E-10","module":"C3"},{"value":"6,65E-08","module":"C4"},{"value":"-2,10E-08","module":"D"}]},{"parameter":"ADPF","unit":"MJ","values":[{"value":"2,78E+00","module":"A1"},{"value":"5,65E-01","module":"A2"},{"value":"1,28E-02","module":"A3"},{"value":"5,06E-01","module":"A4"},{"value":"2,28E-01","module":"A5"},{"value":"0,0E+00","module":"C1"},{"value":"2,53E-01","module":"C2"},{"value":"2,20E-03","module":"C3"},{"value":"2,03E-01","module":"C4"},{"value":"-4,82E-03","module":"D"}]},{"parameter":"WDP","unit":"m3 world-eq.","values":[{"value":"3,87E+01","module":"A1"},{"value":"3,44E-01","module":"A2"},{"value":"1,08E+00","module":"A3"},{"value":"4,90E-01","module":"A4"},{"value":"2,91E+00","module":"A5"},{"value":"0,0E+00","module":"C1"},{"value":"2,45E-01","module":"C2"},{"value":"2,43E-01","module":"C3"},{"value":"1,25E+00","module":"C4"},{"value":"-1,93E-01","module":"D"}]},{"parameter":"EP-freshwater","unit":"kg P-eq.","values":[{"value":"2,51E-06","module":"A1"},{"value":"2,46E-07","module":"A2"},{"value":"3,16E-08","module":"A3"},{"value":"2,67E-07","module":"A4"},{"value":"1,70E-07","module":"A5"},{"value":"0,0E+00","module":"C1"},{"value":"1,34E-07","module":"C2"},{"value":"4,49E-09","module":"C3"},{"value":"8,37E-08","module":"C4"},{"value":"-1,20E-08","module":"D"}]},{"parameter":"EP-marine","unit":"kg N-eq.","values":[{"value":"3,55E-04","module":"A1"},{"value":"1,29E-04","module":"A2"},{"value":"6,07E-07","module":"A3"},{"value":"1,90E-05","module":"A4"},{"value":"2,80E-05","module":"A5"},{"value":"0,0E+00","module":"C1"},{"value":"9,52E-06","module":"C2"},{"value":"1,68E-07","module":"C3"},{"value":"2,44E-05","module":"C4"},{"value":"-8,94E-07","module":"D"}]},{"parameter":"EP-terrestrial","unit":"mol N-eq.","values":[{"value":"2,42E-03","module":"A1"},{"value":"1,43E-03","module":"A2"},{"value":"7,36E-06","module":"A3"},{"value":"2,13E-04","module":"A4"},{"value":"2,28E-04","module":"A5"},{"value":"0,0E+00","module":"C1"},{"value":"1,06E-04","module":"C2"},{"value":"1,94E-06","module":"C3"},{"value":"2,69E-04","module":"C4"},{"value":"-1,03E-05","module":"D"}]},{"parameter":"GWP-IOBC","unit":"kg CO2-eq.","values":[{"value":"4,15E-01","module":"A1"},{"value":"3,80E-02","module":"A2"},{"value":"3,71E-04","module":"A3"},{"value":"3,35E-02","module":"A4"},{"value":"2,70E-02","module":"A5"},{"value":"0,0E+00","module":"C1"},{"value":"1,68E-02","module":"C2"},{"value":"7,11E-05","module":"C3"},{"value":"7,39E-03","module":"C4"},{"value":"-3,13E-04","module":"D"}]}],"additional_environmental_impact":[{"parameter":"PM","unit":"disease incidence","values":[{"value":"1,61E-06","module":"A1"},{"value":"2,49E-09","module":"A2"},{"value":"1,25E-07","module":"A3"},{"value":"2,05E-09","module":"A4"},{"value":"8,75E-08","module":"A5"},{"value":"0,0E+00","module":"C1"},{"value":"1,03E-09","module":"C2"},{"value":"9,00E-12","module":"C3"},{"value":"1,40E-09","module":"C4"},{"value":"-7,70E-11","module":"D"}]},{"parameter":"ETP-fw","unit":"CTUe","values":[{"value":"1,72E+00","module":"A1"},{"value":"3,86E-01","module":"A2"},{"value":"5,91E-03","module":"A3"},{"value":"3,75E-01","module":"A4"},{"value":"1,24E-01","module":"A5"},{"value":"0,0E+00","module":"C1"},{"value":"1,88E-01","module":"C2"},{"value":"1,56E-03","module":"C3"},{"value":"1,11E-01","module":"C4"},{"value":"-9,17E-03","module":"D"}]},{"parameter":"HTP-c","unit":"CTUh","values":[{"value":"1,19E-10","module":"A1"},{"value":"0,0E+00","module":"A2"},{"value":"0,0E+00","module":"A3"},{"value":"0,0E+00","module":"A4"},{"value":"6,00E-12","module":"A5"},{"value":"0,0E+00","module":"C1"},{"value":"0,0E+00","module":"C2"},{"value":"0,0E+00","module":"C3"},{"value":"5,00E-12","module":"C4"},{"value":"0,0E+00","module":"D"}]},{"parameter":"HTP-nc","unit":"CTUh","values":[{"value":"1,82E-09","module":"A1"},{"value":"4,06E-10","module":"A2"},{"value":"4,00E-12","module":"A3"},{"value":"4,10E-10","module":"A4"},{"value":"1,53E-10","module":"A5"},{"value":"0,0E+00","module":"C1"},{"value":"2,05E-10","module":"C2"},{"value":"1,00E-12","module":"C3"},{"value":"8,00E-11","module":"C4"},{"value":"-1,00E-11","module":"D"}]},{"parameter":"SQP","unit":"unitless","values":[{"value":"9,97E-01","module":"A1"},{"value":"4,45E-01","module":"A2"},{"value":"4,94E-03","module":"A3"},{"value":"3,54E-01","module":"A4"},{"value":"1,53E-01","module":"A5"},{"value":"0,0E+00","module":"C1"},{"value":"1,77E-01","module":"C2"},{"value":"1,25E-03","module":"C3"},{"value":"7,82E-01","module":"C4"},{"value":"2,43E-03","module":"D"}]},{"parameter":"IRP","unit":"kBq U235-eq.","values":[{"value":"1,65E+01","module":"A1"},{"value":"2,46E-03","module":"A2"},{"value":"3,67E-04","module":"A3"},{"value":"2,21E-03","module":"A4"},{"value":"8,23E-01","module":"A5"},{"value":"0,0E+00","module":"C1"},{"value":"1,11E-03","module":"C2"},{"value":"3,70E-05","module":"C3"},{"value":"9,27E-04","module":"C4"},{"value":"-4,16E-05","module":"D"}]}],"resource_use":[{"parameter":"PERE","unit":"MJ","values":[{"value":"8,26E-01","module":"A1"},{"value":"6,11E-03","module":"A2"},{"value":"6,58E-03","module":"A3"},{"value":"7,25E-03","module":"A4"},{"value":"5,42E-02","module":"A5"},{"value":"0,0E+00","module":"C1"},{"value":"3,62E-03","module":"C2"},{"value":"1,13E-03","module":"C3"},{"value":"7,27E-03","module":"C4"},{"value":"-6,79E-03","module":"D"}]},{"parameter":"PERM","unit":"MJ","values":[{"value":"3,33E-01","module":"A1"},{"value":"0,0E+00","module":"A2"},{"value":"0,0E+00","module":"A3"},{"value":"0,0E+00","module":"A4"},{"value":"-3,13E-01","module":"A5"},{"value":"0,0E+00","module":"C1"},{"value":"0,0E+00","module":"C2"},{"value":"-3,40E-03","module":"C3"},{"value":"0,0E+00","module":"C4"},{"value":"0,0E+00","module":"D"}]},{"parameter":"PERT","unit":"MJ","values":[{"value":"1,16E+00","module":"A1"},{"value":"6,11E-03","module":"A2"},{"value":"6,58E-03","module":"A3"},{"value":"7,25E-03","module":"A4"},{"value":"-2,58E-01","module":"A5"},{"value":"0,0E+00","module":"C1"},{"value":"3,62E-03","module":"C2"},{"value":"-2,27E-03","module":"C3"},{"value":"7,27E-03","module":"C4"},{"value":"-6,79E-03","module":"D"}]},{"parameter":"PENRE","unit":"MJ","values":[{"value":"3,25E+00","module":"A1"},{"value":"5,65E-01","module":"A2"},{"value":"1,30E-02","module":"A3"},{"value":"5,06E-01","module":"A4"},{"value":"2,52E-01","module":"A5"},{"value":"0,0E+00","module":"C1"},{"value":"2,53E-01","module":"C2"},{"value":"2,21E-03","module":"C3"},{"value":"2,03E-01","module":"C4"},{"value":"-5,04E-03","module":"D"}]},{"parameter":"PENRM","unit":"MJ","values":[{"value":"4,74E-02","module":"A1"},{"value":"0,0E+00","module":"A2"},{"value":"0,0E+00","module":"A3"},{"value":"0,0E+00","module":"A4"},{"value":"-4,50E-02","module":"A5"},{"value":"0,0E+00","module":"C1"},{"value":"0,0E+00","module":"C2"},{"value":"0,0E+00","module":"C3"},{"value":"0,0E+00","module":"C4"},{"value":"0,0E+00","module":"D"}]},{"parameter":"PENRT","unit":"MJ","values":[{"value":"3,30E+00","module":"A1"},{"value":"5,65E-01","module":"A2"},{"value":"1,30E-02","module":"A3"},{"value":"5,06E-01","module":"A4"},{"value":"2,07E-01","module":"A5"},{"value":"0,0E+00","module":"C1"},{"value":"2,53E-01","module":"C2"},{"value":"2,21E-03","module":"C3"},{"value":"2,03E-01","module":"C4"},{"value":"-5,04E-03","module":"D"}]},{"parameter":"SM","unit":"kg","values":[{"value":"9,70E-03","module":"A1"},{"value":"0,0E+00","module":"A2"},{"value":"0,0E+00","module":"A3"},{"value":"0,0E+00","module":"A4"},{"value":"4,85E-04","module":"A5"},{"value":"0,0E+00","module":"C1"},{"value":"0,0E+00","module":"C2"},{"value":"0,0E+00","module":"C3"},{"value":"0,0E+00","module":"C4"},{"value":"0,0E+00","module":"D"}]},{"parameter":"RSF","unit":"MJ","values":[{"value":"1,34E-01","module":"A1"},{"value":"2,04E-04","module":"A2"},{"value":"2,01E-05","module":"A3"},{"value":"2,59E-04","module":"A4"},{"value":"6,85E-03","module":"A5"},{"value":"0,0E+00","module":"C1"},{"value":"1,30E-04","module":"C2"},{"value":"0,0E+00","module":"C3"},{"value":"1,51E-04","module":"C4"},{"value":"-1,96E-05","module":"D"}]},{"parameter":"NRSF","unit":"MJ","values":[{"value":"8,09E-01","module":"A1"},{"value":"5,95E-04","module":"A2"},{"value":"6,34E-05","module":"A3"},{"value":"9,27E-04","module":"A4"},{"value":"4,06E-02","module":"A5"},{"value":"0,0E+00","module":"C1"},{"value":"4,64E-04","module":"C2"},{"value":"0,0E+00","module":"C3"},{"value":"3,26E-04","module":"C4"},{"value":"-3,68E-04","module":"D"}]},{"parameter":"FW","unit":"m3","values":[{"value":"3,42E-01","module":"A1"},{"value":"5,25E-05","module":"A2"},{"value":"1,21E-05","module":"A3"},{"value":"5,41E-05","module":"A4"},{"value":"1,74E-02","module":"A5"},{"value":"0,0E+00","module":"C1"},{"value":"2,71E-05","module":"C2"},{"value":"3,78E-06","module":"C3"},{"value":"2,50E-04","module":"C4"},{"value":"-1,49E-04","module":"D"}]}],"end_of_life_waste":[{"parameter":"HWD","unit":"kg","values":[{"value":"6,74E-05","module":"A1"},{"value":"2,83E-05","module":"A2"},{"value":"5,32E-05","module":"A3"},{"value":"2,61E-05","module":"A4"},{"value":"9,94E-06","module":"A5"},{"value":"0,0E+00","module":"C1"},{"value":"1,31E-05","module":"C2"},{"value":"2,20E-07","module":"C3"},{"value":"0,0E+00","module":"C4"},{"value":"-9,78E-07","module":"D"}]},{"parameter":"NHWD","unit":"kg","values":[{"value":"1,07E+00","module":"A1"},{"value":"3,22E-02","module":"A2"},{"value":"6,23E-05","module":"A3"},{"value":"2,46E-02","module":"A4"},{"value":"1,06E-01","module":"A5"},{"value":"0,0E+00","module":"C1"},{"value":"1,23E-02","module":"C2"},{"value":"6,96E-06","module":"C3"},{"value":"9,00E-01","module":"C4"},{"value":"-5,08E-05","module":"D"}]},{"parameter":"RWD","unit":"kg","values":[{"value":"9,01E-06","module":"A1"},{"value":"3,88E-06","module":"A2"},{"value":"8,39E-07","module":"A3"},{"value":"3,45E-06","module":"A4"},{"value":"1,05E-06","module":"A5"},{"value":"0,0E+00","module":"C1"},{"value":"1,72E-06","module":"C2"},{"value":"2,33E-08","module":"C3"},{"value":"0,0E+00","module":"C4"},{"value":"-3,57E-08","module":"D"}]}],"end_of_life_flow":[{"parameter":"CRU","unit":"kg","values":[{"value":"0,0E+00","module":"A1"},{"value":"0,0E+00","module":"A2"},{"value":"0,0E+00","module":"A3"},{"value":"0,0E+00","module":"A4"},{"value":"2,09E-02","module":"A5"},{"value":"0,0E+00","module":"C1"},{"value":"0,0E+00","module":"C2"},{"value":"0,0E+00","module":"C3"},{"value":"0,0E+00","module":"C4"},{"value":"0,0E+00","module":"D"}]},{"parameter":"MFR","unit":"kg","values":[{"value":"0,0E+00","module":"A1"},{"value":"0,0E+00","module":"A2"},{"value":"1,70E-02","module":"A3"},{"value":"0,0E+00","module":"A4"},{"value":"6,33E-03","module":"A5"},{"value":"0,0E+00","module":"C1"},{"value":"0,0E+00","module":"C2"},{"value":"1,00E-01","module":"C3"},{"value":"0,0E+00","module":"C4"},{"value":"0,0E+00","module":"D"}]},{"parameter":"MER","unit":"kg","values":[{"value":"0,0E+00","module":"A1"},{"value":"0,0E+00","module":"A2"},{"value":"1,00E-05","module":"A3"},{"value":"0,0E+00","module":"A4"},{"value":"2,55E-03","module":"A5"},{"value":"0,0E+00","module":"C1"},{"value":"0,0E+00","module":"C2"},{"value":"0,0E+00","module":"C3"},{"value":"0,0E+00","module":"C4"},{"value":"0,0E+00","module":"D"}]},{"parameter":"EEE","unit":"MJ","values":[{"value":"0,0E+00","module":"A1"},{"value":"0,0E+00","module":"A2"},{"value":"1,47E-05","module":"A3"},{"value":"0,0E+00","module":"A4"},{"value":"1,63E-03","module":"A5"},{"value":"0,0E+00","module":"C1"},{"value":"0,0E+00","module":"C2"},{"value":"0,0E+00","module":"C3"},{"value":"0,0E+00","module":"C4"},{"value":"0,0E+00","module":"D"}]},{"parameter":"EET","unit":"MJ","values":[{"value":"0,0E+00","module":"A1"},{"value":"0,0E+00","module":"A2"},{"value":"2,23E-04","module":"A3"},{"value":"0,0E+00","module":"A4"},{"value":"2,46E-02","module":"A5"},{"value":"0,0E+00","module":"C1"},{"value":"0,0E+00","module":"C2"},{"value":"0,0E+00","module":"C3"},{"value":"0,0E+00","module":"C4"},{"value":"0,0E+00","module":"D"}]}]}