{"product_name":" Sto-InnoDrain","epd_id":"NEPD-8428-8099-EN","compliance":["EN 15804+A2","ISO 14025","ISO 21930"],"producer_name":"Sto SE & Co. KGaA","environmental_impact":[{"parameter":"GWP-total","unit":"kg CO2-eq.","values":[{"value":"1,92E+00","module":"A1"},{"value":"9,37E-02","module":"A2"},{"value":"1,56E-01","module":"A3"},{"value":"4,02E-02","module":"A4"},{"value":"8,79E-03","module":"A5"},{"value":"0,0E+00","module":"C1"},{"value":"1,26E-02","module":"C2"},{"value":"2,41E+00","module":"C3"},{"value":"1,73E-03","module":"C4"},{"value":"-1,05E-01","module":"D"}]},{"parameter":"GWP-fossil","unit":"kg CO2-eq.","values":[{"value":"1,91E+00","module":"A1"},{"value":"9,36E-02","module":"A2"},{"value":"1,54E-01","module":"A3"},{"value":"4,01E-02","module":"A4"},{"value":"8,79E-03","module":"A5"},{"value":"0,0E+00","module":"C1"},{"value":"1,25E-02","module":"C2"},{"value":"2,41E+00","module":"C3"},{"value":"1,73E-03","module":"C4"},{"value":"-1,02E-01","module":"D"}]},{"parameter":"GWP-biogenic","unit":"kg CO2-eq.","values":[{"value":"7,79E-03","module":"A1"},{"value":"4,16E-05","module":"A2"},{"value":"6,29E-04","module":"A3"},{"value":"4,26E-05","module":"A4"},{"value":"1,28E-07","module":"A5"},{"value":"0,0E+00","module":"C1"},{"value":"5,19E-06","module":"C2"},{"value":"2,22E-05","module":"C3"},{"value":"8,98E-07","module":"C4"},{"value":"-2,10E-04","module":"D"}]},{"parameter":"GWP-luluc","unit":"kg CO2-eq.","values":[{"value":"7,48E-04","module":"A1"},{"value":"3,32E-05","module":"A2"},{"value":"1,63E-03","module":"A3"},{"value":"4,14E-05","module":"A4"},{"value":"4,80E-08","module":"A5"},{"value":"0,0E+00","module":"C1"},{"value":"4,46E-06","module":"C2"},{"value":"3,14E-06","module":"C3"},{"value":"2,53E-07","module":"C4"},{"value":"-3,50E-03","module":"D"}]},{"parameter":"ODP","unit":"kg CFC 11-eq.","values":[{"value":"3,62E-08","module":"A1"},{"value":"2,23E-08","module":"A2"},{"value":"1,30E-08","module":"A3"},{"value":"8,49E-09","module":"A4"},{"value":"3,60E-11","module":"A5"},{"value":"0,0E+00","module":"C1"},{"value":"2,84E-09","module":"C2"},{"value":"1,90E-09","module":"C3"},{"value":"1,69E-10","module":"C4"},{"value":"-7,41E-03","module":"D"}]},{"parameter":"AP","unit":"mol H+-eq.","values":[{"value":"5,06E-03","module":"A1"},{"value":"5,37E-04","module":"A2"},{"value":"2,28E-04","module":"A3"},{"value":"3,96E-04","module":"A4"},{"value":"1,62E-06","module":"A5"},{"value":"0,0E+00","module":"C1"},{"value":"3,60E-05","module":"C2"},{"value":"2,89E-04","module":"C3"},{"value":"5,79E-06","module":"C4"},{"value":"-8,38E-04","module":"D"}]},{"parameter":"POCP","unit":"kg NMVOC-eq.","values":[{"value":"4,13E-03","module":"A1"},{"value":"4,59E-04","module":"A2"},{"value":"1,91E-02","module":"A3"},{"value":"3,42E-04","module":"A4"},{"value":"1,96E-06","module":"A5"},{"value":"0,0E+00","module":"C1"},{"value":"3,06E-05","module":"C2"},{"value":"3,55E-04","module":"C3"},{"value":"5,59E-06","module":"C4"},{"value":"-8,17E-04","module":"D"}]},{"parameter":"ADPE","unit":"kg Sb-eq.","values":[{"value":"3,33E-05","module":"A1"},{"value":"1,72E-06","module":"A2"},{"value":"1,24E-06","module":"A3"},{"value":"2,96E-06","module":"A4"},{"value":"2,94E-09","module":"A5"},{"value":"0,0E+00","module":"C1"},{"value":"3,46E-07","module":"C2"},{"value":"9,14E-08","module":"C3"},{"value":"8,72E-09","module":"C4"},{"value":"-1,01E-06","module":"D"}]},{"parameter":"ADPF","unit":"MJ","values":[{"value":"5,45E+01","module":"A1"},{"value":"1,51E+00","module":"A2"},{"value":"3,07E+00","module":"A3"},{"value":"7,19E-01","module":"A4"},{"value":"2,61E-03","module":"A5"},{"value":"0,0E+00","module":"C1"},{"value":"1,90E-01","module":"C2"},{"value":"1,56E-01","module":"C3"},{"value":"1,46E-02","module":"C4"},{"value":"-1,45E+00","module":"D"}]},{"parameter":"WDP","unit":"m3 world-eq.","values":[{"value":"9,72E+00","module":"A1"},{"value":"1,18E+00","module":"A2"},{"value":"2,98E+02","module":"A3"},{"value":"1,52E+00","module":"A4"},{"value":"8,82E-03","module":"A5"},{"value":"0,0E+00","module":"C1"},{"value":"1,83E-01","module":"C2"},{"value":"4,65E-01","module":"C3"},{"value":"1,67E-01","module":"C4"},{"value":"-1,81E+01","module":"D"}]},{"parameter":"EP-freshwater","unit":"kg P-eq.","values":[{"value":"1,54E-05","module":"A1"},{"value":"7,74E-07","module":"A2"},{"value":"2,39E-06","module":"A3"},{"value":"9,00E-07","module":"A4"},{"value":"1,67E-09","module":"A5"},{"value":"0,0E+00","module":"C1"},{"value":"1,00E-07","module":"C2"},{"value":"1,92E-07","module":"C3"},{"value":"2,36E-08","module":"C4"},{"value":"-9,04E-06","module":"D"}]},{"parameter":"EP-marine","unit":"kg N-eq.","values":[{"value":"1,02E-03","module":"A1"},{"value":"1,26E-04","module":"A2"},{"value":"4,28E-05","module":"A3"},{"value":"9,91E-05","module":"A4"},{"value":"1,04E-06","module":"A5"},{"value":"0,0E+00","module":"C1"},{"value":"7,13E-06","module":"C2"},{"value":"1,38E-04","module":"C3"},{"value":"1,78E-06","module":"C4"},{"value":"-2,74E-04","module":"D"}]},{"parameter":"EP-terrestrial","unit":"mol N-eq.","values":[{"value":"1,19E-02","module":"A1"},{"value":"1,41E-03","module":"A2"},{"value":"5,33E-04","module":"A3"},{"value":"1,10E-03","module":"A4"},{"value":"7,34E-06","module":"A5"},{"value":"0,0E+00","module":"C1"},{"value":"7,98E-05","module":"C2"},{"value":"1,48E-03","module":"C3"},{"value":"2,03E-05","module":"C4"},{"value":"-2,96E-03","module":"D"}]},{"parameter":"GWP-IOBC","unit":"kg CO2-eq.","values":[{"value":"1,91E+00","module":"A1"},{"value":"9,37E-02","module":"A2"},{"value":"1,56E-01","module":"A3"},{"value":"4,02E-02","module":"A4"},{"value":"8,79E-03","module":"A5"},{"value":"0,0E+00","module":"C1"},{"value":"1,26E-02","module":"C2"},{"value":"2,41E+00","module":"C3"},{"value":"1,80E-03","module":"C4"},{"value":"-1,04E-01","module":"D"}]}],"additional_environmental_impact":[{"parameter":"PM","unit":"disease incidence","values":[{"value":"3,87E-08","module":"A1"},{"value":"8,60E-09","module":"A2"},{"value":"1,67E-09","module":"A3"},{"value":"5,84E-09","module":"A4"},{"value":"1,50E-11","module":"A5"},{"value":"0,0E+00","module":"C1"},{"value":"7,68E-10","module":"C2"},{"value":"1,23E-09","module":"C3"},{"value":"6,80E-11","module":"C4"},{"value":"-5,08E-08","module":"D"}]},{"parameter":"ETP-fw","unit":"CTUe","values":[{"value":"2,14E+02","module":"A1"},{"value":"1,12E+00","module":"A2"},{"value":"1,72E+00","module":"A3"},{"value":"8,40E-01","module":"A4"},{"value":"3,26E-03","module":"A5"},{"value":"0,0E+00","module":"C1"},{"value":"1,41E-01","module":"C2"},{"value":"3,72E-01","module":"C3"},{"value":"2,92E-02","module":"C4"},{"value":"-7,91E+00","module":"D"}]},{"parameter":"HTP-c","unit":"CTUh","values":[{"value":"8,22E-10","module":"A1"},{"value":"0,0E+00","module":"A2"},{"value":"7,50E-11","module":"A3"},{"value":"0,0E+00","module":"A4"},{"value":"0,0E+00","module":"A5"},{"value":"0,0E+00","module":"C1"},{"value":"0,0E+00","module":"C2"},{"value":"1,02E-10","module":"C3"},{"value":"1,00E-12","module":"C4"},{"value":"-1,44E-10","module":"D"}]},{"parameter":"HTP-nc","unit":"CTUh","values":[{"value":"2,84E-08","module":"A1"},{"value":"1,13E-09","module":"A2"},{"value":"1,81E-09","module":"A3"},{"value":"1,30E-09","module":"A4"},{"value":"1,60E-11","module":"A5"},{"value":"0,0E+00","module":"C1"},{"value":"1,54E-10","module":"C2"},{"value":"4,02E-09","module":"C3"},{"value":"5,50E-11","module":"C4"},{"value":"-7,58E-09","module":"D"}]},{"parameter":"SQP","unit":"unitless","values":[{"value":"2,74E+00","module":"A1"},{"value":"1,72E+00","module":"A2"},{"value":"1,33E+00","module":"A3"},{"value":"9,76E-01","module":"A4"},{"value":"3,76E-03","module":"A5"},{"value":"0,0E+00","module":"C1"},{"value":"1,33E-01","module":"C2"},{"value":"2,03E-02","module":"C3"},{"value":"4,03E-02","module":"C4"},{"value":"-9,72E+00","module":"D"}]},{"parameter":"IRP","unit":"kBq U235-eq.","values":[{"value":"5,43E-02","module":"A1"},{"value":"6,54E-03","module":"A2"},{"value":"1,01E-01","module":"A3"},{"value":"2,64E-03","module":"A4"},{"value":"1,03E-05","module":"A5"},{"value":"0,0E+00","module":"C1"},{"value":"8,29E-04","module":"C2"},{"value":"2,85E-04","module":"C3"},{"value":"7,06E-05","module":"C4"},{"value":"-9,29E-03","module":"D"}]}],"resource_use":[{"parameter":"PERE","unit":"MJ","values":[{"value":"5,61E-01","module":"A1"},{"value":"1,97E-02","module":"A2"},{"value":"1,42E+00","module":"A3"},{"value":"2,35E-02","module":"A4"},{"value":"6,89E-05","module":"A5"},{"value":"0,0E+00","module":"C1"},{"value":"2,71E-03","module":"C2"},{"value":"5,22E-03","module":"C3"},{"value":"9,25E-04","module":"C4"},{"value":"-8,98E+00","module":"D"}]},{"parameter":"PERM","unit":"MJ","values":[{"value":"0,0E+00","module":"A1"},{"value":"0,0E+00","module":"A2"},{"value":"0,0E+00","module":"A3"},{"value":"0,0E+00","module":"A4"},{"value":"0,0E+00","module":"A5"},{"value":"0,0E+00","module":"C1"},{"value":"0,0E+00","module":"C2"},{"value":"0,0E+00","module":"C3"},{"value":"0,0E+00","module":"C4"},{"value":"0,0E+00","module":"D"}]},{"parameter":"PERT","unit":"MJ","values":[{"value":"5,61E-01","module":"A1"},{"value":"1,97E-02","module":"A2"},{"value":"1,42E+00","module":"A3"},{"value":"2,35E-02","module":"A4"},{"value":"6,89E-05","module":"A5"},{"value":"0,0E+00","module":"C1"},{"value":"2,71E-03","module":"C2"},{"value":"5,22E-03","module":"C3"},{"value":"9,25E-04","module":"C4"},{"value":"-8,98E+00","module":"D"}]},{"parameter":"PENRE","unit":"MJ","values":[{"value":"3,38E+01","module":"A1"},{"value":"1,51E+00","module":"A2"},{"value":"3,07E+00","module":"A3"},{"value":"7,19E-01","module":"A4"},{"value":"2,61E-03","module":"A5"},{"value":"0,0E+00","module":"C1"},{"value":"1,90E-01","module":"C2"},{"value":"1,56E-01","module":"C3"},{"value":"1,46E-02","module":"C4"},{"value":"-1,45E+00","module":"D"}]},{"parameter":"PENRM","unit":"MJ","values":[{"value":"2,22E+01","module":"A1"},{"value":"0,0E+00","module":"A2"},{"value":"0,0E+00","module":"A3"},{"value":"0,0E+00","module":"A4"},{"value":"-3,68E-01","module":"A5"},{"value":"0,0E+00","module":"C1"},{"value":"0,0E+00","module":"C2"},{"value":"-2,18E+01","module":"C3"},{"value":"0,0E+00","module":"C4"},{"value":"0,0E+00","module":"D"}]},{"parameter":"PENRT","unit":"MJ","values":[{"value":"5,60E+01","module":"A1"},{"value":"1,51E+00","module":"A2"},{"value":"3,07E+00","module":"A3"},{"value":"7,19E-01","module":"A4"},{"value":"-3,65E-01","module":"A5"},{"value":"0,0E+00","module":"C1"},{"value":"1,90E-01","module":"C2"},{"value":"-2,17E+01","module":"C3"},{"value":"1,46E-02","module":"C4"},{"value":"-1,45E+00","module":"D"}]},{"parameter":"SM","unit":"kg","values":[{"value":"1,37E-03","module":"A1"},{"value":"0,0E+00","module":"A2"},{"value":"8,36E-05","module":"A3"},{"value":"0,0E+00","module":"A4"},{"value":"0,0E+00","module":"A5"},{"value":"0,0E+00","module":"C1"},{"value":"0,0E+00","module":"C2"},{"value":"0,0E+00","module":"C3"},{"value":"0,0E+00","module":"C4"},{"value":"0,0E+00","module":"D"}]},{"parameter":"RSF","unit":"MJ","values":[{"value":"1,19E-02","module":"A1"},{"value":"6,76E-04","module":"A2"},{"value":"7,06E-03","module":"A3"},{"value":"7,68E-04","module":"A4"},{"value":"1,83E-06","module":"A5"},{"value":"0,0E+00","module":"C1"},{"value":"9,71E-05","module":"C2"},{"value":"1,46E-04","module":"C3"},{"value":"2,29E-05","module":"C4"},{"value":"-1,57E-03","module":"D"}]},{"parameter":"NRSF","unit":"MJ","values":[{"value":"8,59E-04","module":"A1"},{"value":"2,20E-03","module":"A2"},{"value":"1,88E-02","module":"A3"},{"value":"2,61E-03","module":"A4"},{"value":"8,24E-06","module":"A5"},{"value":"0,0E+00","module":"C1"},{"value":"3,47E-04","module":"C2"},{"value":"0,0E+00","module":"C3"},{"value":"2,72E-03","module":"C4"},{"value":"-5,33E-01","module":"D"}]},{"parameter":"FW","unit":"m3","values":[{"value":"4,51E-02","module":"A1"},{"value":"1,80E-04","module":"A2"},{"value":"2,90E-02","module":"A3"},{"value":"2,07E-04","module":"A4"},{"value":"2,56E-06","module":"A5"},{"value":"0,0E+00","module":"C1"},{"value":"2,03E-05","module":"C2"},{"value":"6,99E-04","module":"C3"},{"value":"1,34E-05","module":"C4"},{"value":"-1,08E-02","module":"D"}]}],"end_of_life_waste":[{"parameter":"HWD","unit":"kg","values":[{"value":"3,33E-03","module":"A1"},{"value":"8,56E-05","module":"A2"},{"value":"1,32E-03","module":"A3"},{"value":"7,58E-05","module":"A4"},{"value":"0,0E+00","module":"A5"},{"value":"0,0E+00","module":"C1"},{"value":"9,78E-06","module":"C2"},{"value":"0,0E+00","module":"C3"},{"value":"2,26E-02","module":"C4"},{"value":"-6,84E-05","module":"D"}]},{"parameter":"NHWD","unit":"kg","values":[{"value":"7,81E-02","module":"A1"},{"value":"1,31E-01","module":"A2"},{"value":"1,24E-02","module":"A3"},{"value":"7,59E-02","module":"A4"},{"value":"8,90E-03","module":"A5"},{"value":"0,0E+00","module":"C1"},{"value":"9,22E-03","module":"C2"},{"value":"0,0E+00","module":"C3"},{"value":"1,48E-02","module":"C4"},{"value":"-3,44E-02","module":"D"}]},{"parameter":"RWD","unit":"kg","values":[{"value":"1,25E-05","module":"A1"},{"value":"1,02E-05","module":"A2"},{"value":"4,47E-05","module":"A3"},{"value":"3,66E-06","module":"A4"},{"value":"0,0E+00","module":"A5"},{"value":"0,0E+00","module":"C1"},{"value":"1,29E-06","module":"C2"},{"value":"0,0E+00","module":"C3"},{"value":"8,77E-08","module":"C4"},{"value":"-7,61E-06","module":"D"}]}],"end_of_life_flow":[{"parameter":"CRU","unit":"kg","values":[{"value":"0,0E+00","module":"A1"},{"value":"0,0E+00","module":"A2"},{"value":"0,0E+00","module":"A3"},{"value":"0,0E+00","module":"A4"},{"value":"0,0E+00","module":"A5"},{"value":"0,0E+00","module":"C1"},{"value":"0,0E+00","module":"C2"},{"value":"0,0E+00","module":"C3"},{"value":"0,0E+00","module":"C4"},{"value":"0,0E+00","module":"D"}]},{"parameter":"MFR","unit":"kg","values":[{"value":"0,0E+00","module":"A1"},{"value":"0,0E+00","module":"A2"},{"value":"2,68E-03","module":"A3"},{"value":"0,0E+00","module":"A4"},{"value":"3,22E-03","module":"A5"},{"value":"0,0E+00","module":"C1"},{"value":"0,0E+00","module":"C2"},{"value":"0,0E+00","module":"C3"},{"value":"0,0E+00","module":"C4"},{"value":"0,0E+00","module":"D"}]},{"parameter":"MER","unit":"kg","values":[{"value":"0,0E+00","module":"A1"},{"value":"0,0E+00","module":"A2"},{"value":"4,15E-04","module":"A3"},{"value":"0,0E+00","module":"A4"},{"value":"2,60E-03","module":"A5"},{"value":"0,0E+00","module":"C1"},{"value":"0,0E+00","module":"C2"},{"value":"7,59E-01","module":"C3"},{"value":"0,0E+00","module":"C4"},{"value":"0,0E+00","module":"D"}]},{"parameter":"EEE","unit":"MJ","values":[{"value":"0,0E+00","module":"A1"},{"value":"0,0E+00","module":"A2"},{"value":"5,81E-02","module":"A3"},{"value":"0,0E+00","module":"A4"},{"value":"4,58E-03","module":"A5"},{"value":"0,0E+00","module":"C1"},{"value":"0,0E+00","module":"C2"},{"value":"1,15E+00","module":"C3"},{"value":"0,0E+00","module":"C4"},{"value":"0,0E+00","module":"D"}]},{"parameter":"EET","unit":"MJ","values":[{"value":"0,0E+00","module":"A1"},{"value":"0,0E+00","module":"A2"},{"value":"8,79E-01","module":"A3"},{"value":"0,0E+00","module":"A4"},{"value":"6,93E-02","module":"A5"},{"value":"0,0E+00","module":"C1"},{"value":"0,0E+00","module":"C2"},{"value":"1,75E+01","module":"C3"},{"value":"0,0E+00","module":"C4"},{"value":"0,0E+00","module":"D"}]}]}