{"product_name":" Strekkmetall st\u00e5l","epd_id":"NEPD-7326-6719","compliance":["EN 15804+A2","ISO 14025","ISO 21930"],"producer_name":"Strekkmetall AS","environmental_impact":[{"parameter":"GWP-total","unit":"kg CO2-eq.","values":[{"value":"6,49E-01","module":"A1-A3"},{"value":"1,71E-01","module":"A4"},{"value":"7,58E-02","module":"A5"},{"value":"0,0E+00","module":"C1"},{"value":"1,39E-02","module":"C2"},{"value":"0,0E+00","module":"C3"},{"value":"4,29E-04","module":"C4"},{"value":"1,10E-01","module":"D"}]},{"parameter":"GWP-fossil","unit":"kg CO2-eq.","values":[{"value":"7,19E-01","module":"A1-A3"},{"value":"1,71E-01","module":"A4"},{"value":"6,73E-05","module":"A5"},{"value":"0,0E+00","module":"C1"},{"value":"1,39E-02","module":"C2"},{"value":"0,0E+00","module":"C3"},{"value":"4,28E-04","module":"C4"},{"value":"1,10E-01","module":"D"}]},{"parameter":"GWP-biogenic","unit":"kg CO2-eq.","values":[{"value":"-7,24E-02","module":"A1-A3"},{"value":"7,32E-05","module":"A4"},{"value":"7,58E-02","module":"A5"},{"value":"0,0E+00","module":"C1"},{"value":"5,75E-06","module":"C2"},{"value":"0,0E+00","module":"C3"},{"value":"3,64E-07","module":"C4"},{"value":"6,07E-05","module":"D"}]},{"parameter":"GWP-luluc","unit":"kg CO2-eq.","values":[{"value":"3,29E-03","module":"A1-A3"},{"value":"5,26E-05","module":"A4"},{"value":"1,73E-08","module":"A5"},{"value":"0,0E+00","module":"C1"},{"value":"4,94E-06","module":"C2"},{"value":"0,0E+00","module":"C3"},{"value":"8,40E-08","module":"C4"},{"value":"4,93E-05","module":"D"}]},{"parameter":"ODP","unit":"kg CFC 11-eq.","values":[{"value":"3,85E-08","module":"A1-A3"},{"value":"4,11E-08","module":"A4"},{"value":"1,10E-11","module":"A5"},{"value":"0,0E+00","module":"C1"},{"value":"3,15E-09","module":"C2"},{"value":"0,0E+00","module":"C3"},{"value":"2,09E-10","module":"C4"},{"value":"3,49E-09","module":"D"}]},{"parameter":"AP","unit":"mol H+-eq.","values":[{"value":"4,07E-03","module":"A1-A3"},{"value":"5,48E-04","module":"A4"},{"value":"5,41E-07","module":"A5"},{"value":"0,0E+00","module":"C1"},{"value":"3,99E-05","module":"C2"},{"value":"0,0E+00","module":"C3"},{"value":"4,18E-06","module":"C4"},{"value":"5,47E-04","module":"D"}]},{"parameter":"POCP","unit":"kg NMVOC-eq.","values":[{"value":"2,26E-03","module":"A1-A3"},{"value":"5,23E-04","module":"A4"},{"value":"6,39E-07","module":"A5"},{"value":"0,0E+00","module":"C1"},{"value":"3,38E-05","module":"C2"},{"value":"0,0E+00","module":"C3"},{"value":"4,94E-06","module":"C4"},{"value":"5,51E-04","module":"D"}]},{"parameter":"ADPE","unit":"kg Sb-eq.","values":[{"value":"2,41E-06","module":"A1-A3"},{"value":"3,13E-06","module":"A4"},{"value":"1,09E-09","module":"A5"},{"value":"0,0E+00","module":"C1"},{"value":"3,84E-07","module":"C2"},{"value":"0,0E+00","module":"C3"},{"value":"3,79E-09","module":"C4"},{"value":"1,90E-06","module":"D"}]},{"parameter":"ADPF","unit":"MJ","values":[{"value":"6,94E+00","module":"A1-A3"},{"value":"2,77E+00","module":"A4"},{"value":"7,91E-04","module":"A5"},{"value":"0,0E+00","module":"C1"},{"value":"2,10E-01","module":"C2"},{"value":"0,0E+00","module":"C3"},{"value":"1,38E-02","module":"C4"},{"value":"9,26E-01","module":"D"}]},{"parameter":"WDP","unit":"m3 world-eq.","values":[{"value":"7,86E-01","module":"A1-A3"},{"value":"2,15E+00","module":"A4"},{"value":"1,22E-03","module":"A5"},{"value":"0,0E+00","module":"C1"},{"value":"2,03E-01","module":"C2"},{"value":"0,0E+00","module":"C3"},{"value":"2,91E-02","module":"C4"},{"value":"-5,71E+00","module":"D"}]},{"parameter":"EP-freshwater","unit":"kg P-eq.","values":[{"value":"3,76E-04","module":"A1-A3"},{"value":"1,36E-06","module":"A4"},{"value":"8,06E-10","module":"A5"},{"value":"0,0E+00","module":"C1"},{"value":"1,11E-07","module":"C2"},{"value":"0,0E+00","module":"C3"},{"value":"3,20E-09","module":"C4"},{"value":"6,77E-06","module":"D"}]},{"parameter":"EP-marine","unit":"kg N-eq.","values":[{"value":"7,23E-04","module":"A1-A3"},{"value":"1,20E-04","module":"A4"},{"value":"2,32E-07","module":"A5"},{"value":"0,0E+00","module":"C1"},{"value":"7,90E-06","module":"C2"},{"value":"0,0E+00","module":"C3"},{"value":"1,57E-06","module":"C4"},{"value":"1,13E-04","module":"D"}]},{"parameter":"EP-terrestrial","unit":"mol N-eq.","values":[{"value":"8,11E-03","module":"A1-A3"},{"value":"1,33E-03","module":"A4"},{"value":"2,49E-06","module":"A5"},{"value":"0,0E+00","module":"C1"},{"value":"8,83E-05","module":"C2"},{"value":"0,0E+00","module":"C3"},{"value":"1,73E-05","module":"C4"},{"value":"1,16E-03","module":"D"}]},{"parameter":"GWP-IOBC","unit":"kg CO2-eq.","values":[{"value":"7,16E-01","module":"A1-A3"},{"value":"1,71E-01","module":"A4"},{"value":"6,73E-05","module":"A5"},{"value":"0,0E+00","module":"C1"},{"value":"1,39E-02","module":"C2"},{"value":"0,0E+00","module":"C3"},{"value":"4,29E-04","module":"C4"},{"value":"1,65E-01","module":"D"}]}],"additional_environmental_impact":[{"parameter":"PM","unit":"disease incidence","values":[{"value":"2,73E-08","module":"A1-A3"},{"value":"1,55E-08","module":"A4"},{"value":"7,00E-12","module":"A5"},{"value":"0,0E+00","module":"C1"},{"value":"8,50E-10","module":"C2"},{"value":"0,0E+00","module":"C3"},{"value":"8,90E-11","module":"C4"},{"value":"9,13E-09","module":"D"}]},{"parameter":"ETP-fw","unit":"CTUe","values":[{"value":"5,82E+00","module":"A1-A3"},{"value":"2,03E+00","module":"A4"},{"value":"9,00E-04","module":"A5"},{"value":"0,0E+00","module":"C1"},{"value":"1,56E-01","module":"C2"},{"value":"0,0E+00","module":"C3"},{"value":"6,83E-03","module":"C4"},{"value":"6,13E+00","module":"D"}]},{"parameter":"HTP-c","unit":"CTUh","values":[{"value":"7,22E-10","module":"A1-A3"},{"value":"0,0E+00","module":"A4"},{"value":"0,0E+00","module":"A5"},{"value":"0,0E+00","module":"C1"},{"value":"0,0E+00","module":"C2"},{"value":"0,0E+00","module":"C3"},{"value":"0,0E+00","module":"C4"},{"value":"5,29E-10","module":"D"}]},{"parameter":"HTP-nc","unit":"CTUh","values":[{"value":"4,49E-09","module":"A1-A3"},{"value":"1,97E-09","module":"A4"},{"value":"5,00E-12","module":"A5"},{"value":"0,0E+00","module":"C1"},{"value":"1,70E-10","module":"C2"},{"value":"0,0E+00","module":"C3"},{"value":"4,00E-12","module":"C4"},{"value":"-1,15E-08","module":"D"}]},{"parameter":"SQP","unit":"unitless","values":[{"value":"2,65E+00","module":"A1-A3"},{"value":"3,12E+00","module":"A4"},{"value":"4,43E-04","module":"A5"},{"value":"0,0E+00","module":"C1"},{"value":"1,47E-01","module":"C2"},{"value":"0,0E+00","module":"C3"},{"value":"5,04E-02","module":"C4"},{"value":"6,93E-02","module":"D"}]},{"parameter":"IRP","unit":"kBq U235-eq.","values":[{"value":"8,93E-03","module":"A1-A3"},{"value":"1,21E-02","module":"A4"},{"value":"2,87E-06","module":"A5"},{"value":"0,0E+00","module":"C1"},{"value":"9,18E-04","module":"C2"},{"value":"0,0E+00","module":"C3"},{"value":"6,00E-05","module":"C4"},{"value":"-3,95E-04","module":"D"}]}],"resource_use":[{"parameter":"PERE","unit":"MJ","values":[{"value":"1,29E+00","module":"A1-A3"},{"value":"3,51E-02","module":"A4"},{"value":"1,62E-05","module":"A5"},{"value":"0,0E+00","module":"C1"},{"value":"3,01E-03","module":"C2"},{"value":"0,0E+00","module":"C3"},{"value":"2,13E-04","module":"C4"},{"value":"7,51E-02","module":"D"}]},{"parameter":"PERM","unit":"MJ","values":[{"value":"6,94E-01","module":"A1-A3"},{"value":"0,0E+00","module":"A4"},{"value":"-6,94E-01","module":"A5"},{"value":"0,0E+00","module":"C1"},{"value":"0,0E+00","module":"C2"},{"value":"0,0E+00","module":"C3"},{"value":"0,0E+00","module":"C4"},{"value":"0,0E+00","module":"D"}]},{"parameter":"PERT","unit":"MJ","values":[{"value":"1,99E+00","module":"A1-A3"},{"value":"3,51E-02","module":"A4"},{"value":"-6,94E-01","module":"A5"},{"value":"0,0E+00","module":"C1"},{"value":"3,01E-03","module":"C2"},{"value":"0,0E+00","module":"C3"},{"value":"2,13E-04","module":"C4"},{"value":"7,51E-02","module":"D"}]},{"parameter":"PENRE","unit":"MJ","values":[{"value":"7,55E+00","module":"A1-A3"},{"value":"2,77E+00","module":"A4"},{"value":"7,91E-04","module":"A5"},{"value":"0,0E+00","module":"C1"},{"value":"2,10E-01","module":"C2"},{"value":"0,0E+00","module":"C3"},{"value":"1,38E-02","module":"C4"},{"value":"9,26E-01","module":"D"}]},{"parameter":"PENRM","unit":"MJ","values":[{"value":"0,0E+00","module":"A1-A3"},{"value":"0,0E+00","module":"A4"},{"value":"0,0E+00","module":"A5"},{"value":"0,0E+00","module":"C1"},{"value":"0,0E+00","module":"C2"},{"value":"0,0E+00","module":"C3"},{"value":"0,0E+00","module":"C4"},{"value":"0,0E+00","module":"D"}]},{"parameter":"PENRT","unit":"MJ","values":[{"value":"7,55E+00","module":"A1-A3"},{"value":"2,77E+00","module":"A4"},{"value":"7,91E-04","module":"A5"},{"value":"0,0E+00","module":"C1"},{"value":"2,10E-01","module":"C2"},{"value":"0,0E+00","module":"C3"},{"value":"1,38E-02","module":"C4"},{"value":"9,26E-01","module":"D"}]},{"parameter":"SM","unit":"kg","values":[{"value":"1,05E+00","module":"A1-A3"},{"value":"0,0E+00","module":"A4"},{"value":"0,0E+00","module":"A5"},{"value":"0,0E+00","module":"C1"},{"value":"0,0E+00","module":"C2"},{"value":"0,0E+00","module":"C3"},{"value":"0,0E+00","module":"C4"},{"value":"0,0E+00","module":"D"}]},{"parameter":"RSF","unit":"MJ","values":[{"value":"1,77E-03","module":"A1-A3"},{"value":"1,23E-03","module":"A4"},{"value":"4,74E-07","module":"A5"},{"value":"0,0E+00","module":"C1"},{"value":"1,08E-04","module":"C2"},{"value":"0,0E+00","module":"C3"},{"value":"4,39E-06","module":"C4"},{"value":"-3,97E-03","module":"D"}]},{"parameter":"NRSF","unit":"MJ","values":[{"value":"2,34E-04","module":"A1-A3"},{"value":"4,13E-03","module":"A4"},{"value":"5,40E-06","module":"A5"},{"value":"0,0E+00","module":"C1"},{"value":"3,84E-04","module":"C2"},{"value":"0,0E+00","module":"C3"},{"value":"1,26E-05","module":"C4"},{"value":"-1,16E-01","module":"D"}]},{"parameter":"FW","unit":"m3","values":[{"value":"2,53E-02","module":"A1-A3"},{"value":"3,14E-04","module":"A4"},{"value":"5,76E-07","module":"A5"},{"value":"0,0E+00","module":"C1"},{"value":"2,25E-05","module":"C2"},{"value":"0,0E+00","module":"C3"},{"value":"1,65E-05","module":"C4"},{"value":"2,32E-04","module":"D"}]}],"end_of_life_waste":[{"parameter":"HWD","unit":"kg","values":[{"value":"1,55E-02","module":"A1-A3"},{"value":"1,51E-04","module":"A4"},{"value":"0,0E+00","module":"A5"},{"value":"0,0E+00","module":"C1"},{"value":"1,08E-05","module":"C2"},{"value":"0,0E+00","module":"C3"},{"value":"0,0E+00","module":"C4"},{"value":"5,72E-04","module":"D"}]},{"parameter":"NHWD","unit":"kg","values":[{"value":"9,63E-03","module":"A1-A3"},{"value":"2,36E-01","module":"A4"},{"value":"2,50E-03","module":"A5"},{"value":"0,0E+00","module":"C1"},{"value":"1,02E-02","module":"C2"},{"value":"0,0E+00","module":"C3"},{"value":"1,00E-01","module":"C4"},{"value":"4,50E-02","module":"D"}]},{"parameter":"RWD","unit":"kg","values":[{"value":"1,25E-06","module":"A1-A3"},{"value":"1,89E-05","module":"A4"},{"value":"0,0E+00","module":"A5"},{"value":"0,0E+00","module":"C1"},{"value":"1,43E-06","module":"C2"},{"value":"0,0E+00","module":"C3"},{"value":"0,0E+00","module":"C4"},{"value":"-3,03E-07","module":"D"}]}],"end_of_life_flow":[{"parameter":"CRU","unit":"kg","values":[{"value":"0,0E+00","module":"A1-A3"},{"value":"0,0E+00","module":"A4"},{"value":"4,75E-02","module":"A5"},{"value":"0,0E+00","module":"C1"},{"value":"0,0E+00","module":"C2"},{"value":"0,0E+00","module":"C3"},{"value":"0,0E+00","module":"C4"},{"value":"0,0E+00","module":"D"}]},{"parameter":"MFR","unit":"kg","values":[{"value":"1,41E-01","module":"A1-A3"},{"value":"0,0E+00","module":"A4"},{"value":"5,87E-08","module":"A5"},{"value":"0,0E+00","module":"C1"},{"value":"0,0E+00","module":"C2"},{"value":"9,00E-01","module":"C3"},{"value":"0,0E+00","module":"C4"},{"value":"0,0E+00","module":"D"}]},{"parameter":"MER","unit":"kg","values":[{"value":"0,0E+00","module":"A1-A3"},{"value":"0,0E+00","module":"A4"},{"value":"2,48E-03","module":"A5"},{"value":"0,0E+00","module":"C1"},{"value":"0,0E+00","module":"C2"},{"value":"0,0E+00","module":"C3"},{"value":"0,0E+00","module":"C4"},{"value":"0,0E+00","module":"D"}]},{"parameter":"EEE","unit":"MJ","values":[{"value":"0,0E+00","module":"A1-A3"},{"value":"0,0E+00","module":"A4"},{"value":"1,72E-03","module":"A5"},{"value":"0,0E+00","module":"C1"},{"value":"0,0E+00","module":"C2"},{"value":"0,0E+00","module":"C3"},{"value":"0,0E+00","module":"C4"},{"value":"0,0E+00","module":"D"}]},{"parameter":"EET","unit":"MJ","values":[{"value":"0,0E+00","module":"A1-A3"},{"value":"0,0E+00","module":"A4"},{"value":"2,61E-02","module":"A5"},{"value":"0,0E+00","module":"C1"},{"value":"0,0E+00","module":"C2"},{"value":"0,0E+00","module":"C3"},{"value":"0,0E+00","module":"C4"},{"value":"0,0E+00","module":"D"}]}]}