{"product_name":"1 knusetrinn Hadeland","epd_id":"NEPD-6391-5651-NO","compliance":["EN 15804+A2","ISO 14025","ISO 21930"],"producer_name":"Feiring Bruk AS","environmental_impact":[{"parameter":"GWP-total","unit":"kg CO2-eq.","values":[{"value":"2,26E+00","module":"A1-A3"}]},{"parameter":"GWP-fossil","unit":"kg CO2-eq.","values":[{"value":"2,25E+00","module":"A1-A3"}]},{"parameter":"GWP-biogenic","unit":"kg CO2-eq.","values":[{"value":"2,33E-03","module":"A1-A3"}]},{"parameter":"GWP-luluc","unit":"kg CO2-eq.","values":[{"value":"7,20E-04","module":"A1-A3"}]},{"parameter":"ODP","unit":"kg CFC 11-eq.","values":[{"value":"3,83E-07","module":"A1-A3"}]},{"parameter":"AP","unit":"mol H+-eq.","values":[{"value":"8,76E-02","module":"A1-A3"}]},{"parameter":"POCP","unit":"kg NMVOC-eq.","values":[{"value":"8,42E-02","module":"A1-A3"}]},{"parameter":"ADPE","unit":"kg Sb-eq.","values":[{"value":"2,56E-05","module":"A1-A3"}]},{"parameter":"ADPF","unit":"MJ","values":[{"value":"2,76E+01","module":"A1-A3"}]},{"parameter":"WDP","unit":"m3 world-eq.","values":[{"value":"4,63E+01","module":"A1-A3"}]},{"parameter":"EP-freshwater","unit":"kg P-eq.","values":[{"value":"2,12E-05","module":"A1-A3"}]},{"parameter":"EP-marine","unit":"kg N-eq.","values":[{"value":"2,86E-02","module":"A1-A3"}]},{"parameter":"EP-terrestrial","unit":"mol N-eq.","values":[{"value":"4,39E-01","module":"A1-A3"}]},{"parameter":"GWP-IOBC","unit":"kg CO2-eq.","values":[{"value":"2,22E+00","module":"A1-A3"}]}],"additional_environmental_impact":[{"parameter":"PM","unit":"disease incidence","values":[{"value":"7,86E-07","module":"A1-A3"}]},{"parameter":"ETP-fw","unit":"CTUe","values":[{"value":"4,83E+03","module":"A1-A3"}]},{"parameter":"HTP-c","unit":"CTUh","values":[{"value":"5,47E-09","module":"A1-A3"}]},{"parameter":"HTP-nc","unit":"CTUh","values":[{"value":"3,82E-08","module":"A1-A3"}]},{"parameter":"SQP","unit":"unitless","values":[{"value":"4,45E+00","module":"A1-A3"}]},{"parameter":"IRP","unit":"kBq U235-eq.","values":[{"value":"1,12E-01","module":"A1-A3"}]}],"resource_use":[{"parameter":"PERE","unit":"MJ","values":[{"value":"2,99E+00","module":"A1-A3"}]},{"parameter":"PERM","unit":"MJ","values":[{"value":"0,0E+00","module":"A1-A3"}]},{"parameter":"PERT","unit":"MJ","values":[{"value":"2,99E+00","module":"A1-A3"}]},{"parameter":"PENRE","unit":"MJ","values":[{"value":"2,76E+01","module":"A1-A3"}]},{"parameter":"PENRM","unit":"MJ","values":[{"value":"0,0E+00","module":"A1-A3"}]},{"parameter":"PENRT","unit":"MJ","values":[{"value":"2,76E+01","module":"A1-A3"}]},{"parameter":"SM","unit":"kg","values":[{"value":"2,05E-02","module":"A1-A3"}]},{"parameter":"RSF","unit":"MJ","values":[{"value":"1,62E-02","module":"A1-A3"}]},{"parameter":"NRSF","unit":"MJ","values":[{"value":"-4,96E-02","module":"A1-A3"}]},{"parameter":"FW","unit":"m3","values":[{"value":"2,46E-02","module":"A1-A3"}]}],"end_of_life_waste":[{"parameter":"HWD","unit":"kg","values":[{"value":"3,30E-03","module":"A1-A3"}]},{"parameter":"NHWD","unit":"kg","values":[{"value":"2,03E-01","module":"A1-A3"}]},{"parameter":"RWD","unit":"kg","values":[{"value":"1,70E-04","module":"A1-A3"}]}],"end_of_life_flow":[{"parameter":"CRU","unit":"kg","values":[{"value":"0,0E+00","module":"A1-A3"}]},{"parameter":"MFR","unit":"kg","values":[{"value":"3,61E-02","module":"A1-A3"}]},{"parameter":"MER","unit":"kg","values":[{"value":"7,67E-03","module":"A1-A3"}]},{"parameter":"EEE","unit":"MJ","values":[{"value":"4,96E-03","module":"A1-A3"}]},{"parameter":"EET","unit":"MJ","values":[{"value":"7,50E-02","module":"A1-A3"}]}]}