{"product_name":"120-150mm betonv\u00e6g 25 MPa ","epd_id":"NEPD-5378-4687-DK","compliance":["EN 15804+A2","ISO 14025","ISO 21930"],"producer_name":"F\u00e5rup Betonindustri A/S","environmental_impact":[{"parameter":"GWP-total","unit":"kg CO2-eq.","values":[{"value":"8,99E+01","module":"A1"},{"value":"8,45E+00","module":"A2"},{"value":"5,98E+00","module":"A3"},{"value":"4,52E+00","module":"A4"},{"value":"-2,35E+03","module":"B1"},{"value":"9,10E+00","module":"C1"},{"value":"4,36E+00","module":"C2"},{"value":"1,65E+00","module":"C3"},{"value":"3,28E-01","module":"C4"},{"value":"-1,35E+01","module":"D"}]},{"parameter":"GWP-fossil","unit":"kg CO2-eq.","values":[{"value":"8,99E+01","module":"A1"},{"value":"8,45E+00","module":"A2"},{"value":"5,80E+00","module":"A3"},{"value":"4,52E+00","module":"A4"},{"value":"-2,35E+03","module":"B1"},{"value":"9,10E+00","module":"C1"},{"value":"4,35E+00","module":"C2"},{"value":"1,62E+00","module":"C3"},{"value":"3,28E-01","module":"C4"},{"value":"-1,34E+01","module":"D"}]},{"parameter":"GWP-biogenic","unit":"kg CO2-eq.","values":[{"value":"-2,96E-02","module":"A1"},{"value":"3,69E-03","module":"A2"},{"value":"1,83E-01","module":"A3"},{"value":"1,93E-03","module":"A4"},{"value":"0,0E+00","module":"B1"},{"value":"1,71E-03","module":"C1"},{"value":"1,87E-03","module":"C2"},{"value":"1,40E-02","module":"C3"},{"value":"2,79E-04","module":"C4"},{"value":"-1,08E-01","module":"D"}]},{"parameter":"GWP-luluc","unit":"kg CO2-eq.","values":[{"value":"3,89E-02","module":"A1"},{"value":"2,92E-03","module":"A2"},{"value":"6,06E-04","module":"A3"},{"value":"1,38E-03","module":"A4"},{"value":"0,0E+00","module":"B1"},{"value":"7,17E-04","module":"C1"},{"value":"1,33E-03","module":"C2"},{"value":"2,25E-03","module":"C3"},{"value":"6,43E-05","module":"C4"},{"value":"-7,20E-03","module":"D"}]},{"parameter":"ODP","unit":"kg CFC 11-eq.","values":[{"value":"1,68E-06","module":"A1"},{"value":"2,02E-06","module":"A2"},{"value":"1,16E-06","module":"A3"},{"value":"1,09E-06","module":"A4"},{"value":"0,0E+00","module":"B1"},{"value":"1,97E-06","module":"C1"},{"value":"1,05E-06","module":"C2"},{"value":"3,20E-07","module":"C3"},{"value":"1,60E-07","module":"C4"},{"value":"-1,21E-06","module":"D"}]},{"parameter":"AP","unit":"mol H+-eq.","values":[{"value":"2,62E-01","module":"A1"},{"value":"2,94E-02","module":"A2"},{"value":"4,64E-02","module":"A3"},{"value":"1,45E-02","module":"A4"},{"value":"0,0E+00","module":"B1"},{"value":"9,52E-02","module":"C1"},{"value":"1,40E-02","module":"C2"},{"value":"1,31E-02","module":"C3"},{"value":"3,20E-03","module":"C4"},{"value":"-8,77E-02","module":"D"}]},{"parameter":"POCP","unit":"kg NMVOC-eq.","values":[{"value":"1,64E-01","module":"A1"},{"value":"2,86E-02","module":"A2"},{"value":"6,02E-02","module":"A3"},{"value":"1,39E-02","module":"A4"},{"value":"0,0E+00","module":"B1"},{"value":"1,27E-01","module":"C1"},{"value":"1,34E-02","module":"C2"},{"value":"1,19E-02","module":"C3"},{"value":"3,78E-03","module":"C4"},{"value":"-9,15E-02","module":"D"}]},{"parameter":"ADPE","unit":"kg Sb-eq.","values":[{"value":"3,57E-04","module":"A1"},{"value":"1,48E-04","module":"A2"},{"value":"4,16E-05","module":"A3"},{"value":"8,05E-05","module":"A4"},{"value":"0,0E+00","module":"B1"},{"value":"1,40E-05","module":"C1"},{"value":"7,76E-05","module":"C2"},{"value":"2,06E-05","module":"C3"},{"value":"2,90E-06","module":"C4"},{"value":"-6,04E-04","module":"D"}]},{"parameter":"ADPF","unit":"MJ","values":[{"value":"4,81E+02","module":"A1"},{"value":"1,36E+02","module":"A2"},{"value":"8,38E+01","module":"A3"},{"value":"7,33E+01","module":"A4"},{"value":"0,0E+00","module":"B1"},{"value":"1,25E+02","module":"C1"},{"value":"7,07E+01","module":"C2"},{"value":"5,04E+01","module":"C3"},{"value":"1,06E+01","module":"C4"},{"value":"-1,57E+02","module":"D"}]},{"parameter":"WDP","unit":"m3 world-eq.","values":[{"value":"2,84E+03","module":"A1"},{"value":"1,07E+02","module":"A2"},{"value":"3,09E+01","module":"A3"},{"value":"5,62E+01","module":"A4"},{"value":"0,0E+00","module":"B1"},{"value":"2,66E+01","module":"C1"},{"value":"5,42E+01","module":"C2"},{"value":"5,56E+03","module":"C3"},{"value":"2,23E+01","module":"C4"},{"value":"-3,70E+03","module":"D"}]},{"parameter":"EP-freshwater","unit":"kg P-eq.","values":[{"value":"1,34E-03","module":"A1"},{"value":"6,81E-05","module":"A2"},{"value":"2,72E-05","module":"A3"},{"value":"3,59E-05","module":"A4"},{"value":"0,0E+00","module":"B1"},{"value":"3,31E-05","module":"C1"},{"value":"3,47E-05","module":"C2"},{"value":"1,03E-04","module":"C3"},{"value":"2,45E-06","module":"C4"},{"value":"-6,44E-04","module":"D"}]},{"parameter":"EP-marine","unit":"kg N-eq.","values":[{"value":"4,61E-02","module":"A1"},{"value":"6,93E-03","module":"A2"},{"value":"2,00E-02","module":"A3"},{"value":"3,18E-03","module":"A4"},{"value":"0,0E+00","module":"B1"},{"value":"4,20E-02","module":"C1"},{"value":"3,07E-03","module":"C2"},{"value":"3,85E-03","module":"C3"},{"value":"1,20E-03","module":"C4"},{"value":"-2,47E-02","module":"D"}]},{"parameter":"EP-terrestrial","unit":"mol N-eq.","values":[{"value":"5,28E-01","module":"A1"},{"value":"7,71E-02","module":"A2"},{"value":"2,18E-01","module":"A3"},{"value":"3,55E-02","module":"A4"},{"value":"0,0E+00","module":"B1"},{"value":"4,55E-01","module":"C1"},{"value":"3,42E-02","module":"C2"},{"value":"4,43E-02","module":"C3"},{"value":"1,32E-02","module":"C4"},{"value":"-2,77E-01","module":"D"}]},{"parameter":"GWP-IOBC","unit":"kg CO2-eq.","values":[{"value":"8,31E+01","module":"A1"},{"value":"8,45E+00","module":"A2"},{"value":"5,24E+00","module":"A3"},{"value":"4,52E+00","module":"A4"},{"value":"0,0E+00","module":"B1"},{"value":"9,10E+00","module":"C1"},{"value":"4,36E+00","module":"C2"},{"value":"3,01E+00","module":"C3"},{"value":"0,0E+00","module":"C4"},{"value":"-1,79E+01","module":"D"}]}],"additional_environmental_impact":[{"parameter":"PM","unit":"disease incidence","values":[{"value":"2,59E-06","module":"A1"},{"value":"7,59E-07","module":"A2"},{"value":"1,15E-06","module":"A3"},{"value":"4,15E-07","module":"A4"},{"value":"0,0E+00","module":"B1"},{"value":"1,15E-05","module":"C1"},{"value":"4,00E-07","module":"C2"},{"value":"2,10E-07","module":"C3"},{"value":"6,81E-08","module":"C4"},{"value":"-1,68E-06","module":"D"}]},{"parameter":"ETP-fw","unit":"CTUe","values":[{"value":"9,55E+02","module":"A1"},{"value":"9,97E+01","module":"A2"},{"value":"4,45E+01","module":"A3"},{"value":"5,36E+01","module":"A4"},{"value":"0,0E+00","module":"B1"},{"value":"6,85E+01","module":"C1"},{"value":"5,17E+01","module":"C2"},{"value":"3,57E+01","module":"C3"},{"value":"5,23E+00","module":"C4"},{"value":"-5,48E+02","module":"D"}]},{"parameter":"HTP-c","unit":"CTUh","values":[{"value":"6,38E-08","module":"A1"},{"value":"0,0E+00","module":"A2"},{"value":"2,38E-09","module":"A3"},{"value":"0,0E+00","module":"A4"},{"value":"0,0E+00","module":"B1"},{"value":"2,28E-09","module":"C1"},{"value":"0,0E+00","module":"C2"},{"value":"2,29E-09","module":"C3"},{"value":"1,53E-10","module":"C4"},{"value":"-4,40E-08","module":"D"}]},{"parameter":"HTP-nc","unit":"CTUh","values":[{"value":"4,01E-07","module":"A1"},{"value":"9,44E-08","module":"A2"},{"value":"5,51E-08","module":"A3"},{"value":"5,18E-08","module":"A4"},{"value":"0,0E+00","module":"B1"},{"value":"6,37E-08","module":"C1"},{"value":"5,00E-08","module":"C2"},{"value":"3,20E-08","module":"C3"},{"value":"3,06E-09","module":"C4"},{"value":"7,47E-07","module":"D"}]},{"parameter":"SQP","unit":"unitless","values":[{"value":"-1,79E+01","module":"A1"},{"value":"1,55E+02","module":"A2"},{"value":"2,23E+01","module":"A3"},{"value":"8,41E+01","module":"A4"},{"value":"0,0E+00","module":"B1"},{"value":"1,52E+01","module":"C1"},{"value":"8,11E+01","module":"C2"},{"value":"2,85E+01","module":"C3"},{"value":"3,85E+01","module":"C4"},{"value":"1,95E+02","module":"D"}]},{"parameter":"IRP","unit":"kBq U235-eq.","values":[{"value":"9,14E-01","module":"A1"},{"value":"5,97E-01","module":"A2"},{"value":"2,80E-01","module":"A3"},{"value":"3,21E-01","module":"A4"},{"value":"0,0E+00","module":"B1"},{"value":"5,46E-01","module":"C1"},{"value":"3,09E-01","module":"C2"},{"value":"8,46E-01","module":"C3"},{"value":"4,59E-02","module":"C4"},{"value":"-7,79E-01","module":"D"}]}],"resource_use":[{"parameter":"PERE","unit":"MJ","values":[{"value":"1,16E+02","module":"A1"},{"value":"1,75E+00","module":"A2"},{"value":"3,29E+01","module":"A3"},{"value":"9,23E-01","module":"A4"},{"value":"0,0E+00","module":"B1"},{"value":"6,82E-01","module":"C1"},{"value":"8,90E-01","module":"C2"},{"value":"2,59E+01","module":"C3"},{"value":"1,63E-01","module":"C4"},{"value":"-2,62E+01","module":"D"}]},{"parameter":"PERM","unit":"MJ","values":[{"value":"1,20E+01","module":"A1"},{"value":"0,0E+00","module":"A2"},{"value":"0,0E+00","module":"A3"},{"value":"0,0E+00","module":"A4"},{"value":"0,0E+00","module":"B1"},{"value":"0,0E+00","module":"C1"},{"value":"0,0E+00","module":"C2"},{"value":"0,0E+00","module":"C3"},{"value":"0,0E+00","module":"C4"},{"value":"0,0E+00","module":"D"}]},{"parameter":"PERT","unit":"MJ","values":[{"value":"1,28E+02","module":"A1"},{"value":"1,75E+00","module":"A2"},{"value":"3,29E+01","module":"A3"},{"value":"9,23E-01","module":"A4"},{"value":"0,0E+00","module":"B1"},{"value":"6,82E-01","module":"C1"},{"value":"8,90E-01","module":"C2"},{"value":"2,59E+01","module":"C3"},{"value":"1,63E-01","module":"C4"},{"value":"-2,62E+01","module":"D"}]},{"parameter":"PENRE","unit":"MJ","values":[{"value":"4,23E+02","module":"A1"},{"value":"1,36E+02","module":"A2"},{"value":"8,38E+01","module":"A3"},{"value":"7,33E+01","module":"A4"},{"value":"0,0E+00","module":"B1"},{"value":"1,25E+02","module":"C1"},{"value":"7,07E+01","module":"C2"},{"value":"5,04E+01","module":"C3"},{"value":"1,06E+01","module":"C4"},{"value":"-1,62E+02","module":"D"}]},{"parameter":"PENRM","unit":"MJ","values":[{"value":"6,03E+01","module":"A1"},{"value":"0,0E+00","module":"A2"},{"value":"0,0E+00","module":"A3"},{"value":"0,0E+00","module":"A4"},{"value":"0,0E+00","module":"B1"},{"value":"0,0E+00","module":"C1"},{"value":"0,0E+00","module":"C2"},{"value":"0,0E+00","module":"C3"},{"value":"0,0E+00","module":"C4"},{"value":"0,0E+00","module":"D"}]},{"parameter":"PENRT","unit":"MJ","values":[{"value":"4,84E+02","module":"A1"},{"value":"1,36E+02","module":"A2"},{"value":"8,38E+01","module":"A3"},{"value":"7,33E+01","module":"A4"},{"value":"0,0E+00","module":"B1"},{"value":"1,25E+02","module":"C1"},{"value":"7,07E+01","module":"C2"},{"value":"5,04E+01","module":"C3"},{"value":"1,06E+01","module":"C4"},{"value":"-1,62E+02","module":"D"}]},{"parameter":"SM","unit":"kg","values":[{"value":"1,78E+01","module":"A1"},{"value":"0,0E+00","module":"A2"},{"value":"2,78E-03","module":"A3"},{"value":"0,0E+00","module":"A4"},{"value":"0,0E+00","module":"B1"},{"value":"0,0E+00","module":"C1"},{"value":"0,0E+00","module":"C2"},{"value":"0,0E+00","module":"C3"},{"value":"0,0E+00","module":"C4"},{"value":"3,89E+00","module":"D"}]},{"parameter":"RSF","unit":"MJ","values":[{"value":"1,87E-01","module":"A1"},{"value":"6,32E-02","module":"A2"},{"value":"1,47E-02","module":"A3"},{"value":"3,23E-02","module":"A4"},{"value":"0,0E+00","module":"B1"},{"value":"0,0E+00","module":"C1"},{"value":"3,11E-02","module":"C2"},{"value":"0,0E+00","module":"C3"},{"value":"3,36E-03","module":"C4"},{"value":"-1,25E-01","module":"D"}]},{"parameter":"NRSF","unit":"MJ","values":[{"value":"1,68E-01","module":"A1"},{"value":"2,07E-01","module":"A2"},{"value":"1,34E-01","module":"A3"},{"value":"1,08E-01","module":"A4"},{"value":"0,0E+00","module":"B1"},{"value":"0,0E+00","module":"C1"},{"value":"1,04E-01","module":"C2"},{"value":"0,0E+00","module":"C3"},{"value":"9,67E-03","module":"C4"},{"value":"8,20E+00","module":"D"}]},{"parameter":"FW","unit":"m3","values":[{"value":"1,42E+00","module":"A1"},{"value":"1,57E-02","module":"A2"},{"value":"1,13E-02","module":"A3"},{"value":"8,35E-03","module":"A4"},{"value":"0,0E+00","module":"B1"},{"value":"6,45E-03","module":"C1"},{"value":"8,05E-03","module":"C2"},{"value":"8,63E-02","module":"C3"},{"value":"1,26E-02","module":"C4"},{"value":"-3,25E+00","module":"D"}]}],"end_of_life_waste":[{"parameter":"HWD","unit":"kg","values":[{"value":"2,32E+00","module":"A1"},{"value":"7,49E-03","module":"A2"},{"value":"7,79E-02","module":"A3"},{"value":"4,01E-03","module":"A4"},{"value":"0,0E+00","module":"B1"},{"value":"3,69E-03","module":"C1"},{"value":"3,87E-03","module":"C2"},{"value":"5,03E-03","module":"C3"},{"value":"0,0E+00","module":"C4"},{"value":"-6,39E-02","module":"D"}]},{"parameter":"NHWD","unit":"kg","values":[{"value":"4,63E+01","module":"A1"},{"value":"1,16E+01","module":"A2"},{"value":"2,18E+01","module":"A3"},{"value":"6,37E+00","module":"A4"},{"value":"0,0E+00","module":"B1"},{"value":"1,48E-01","module":"C1"},{"value":"6,15E+00","module":"C2"},{"value":"1,59E-01","module":"C3"},{"value":"7,65E+01","module":"C4"},{"value":"-4,00E+00","module":"D"}]},{"parameter":"RWD","unit":"kg","values":[{"value":"8,96E-03","module":"A1"},{"value":"9,31E-04","module":"A2"},{"value":"4,28E-04","module":"A3"},{"value":"5,01E-04","module":"A4"},{"value":"0,0E+00","module":"B1"},{"value":"8,70E-04","module":"C1"},{"value":"4,83E-04","module":"C2"},{"value":"5,33E-04","module":"C3"},{"value":"0,0E+00","module":"C4"},{"value":"-6,76E-04","module":"D"}]}],"end_of_life_flow":[{"parameter":"CRU","unit":"kg","values":[{"value":"2,01E+00","module":"A1"},{"value":"0,0E+00","module":"A2"},{"value":"0,0E+00","module":"A3"},{"value":"0,0E+00","module":"A4"},{"value":"0,0E+00","module":"B1"},{"value":"0,0E+00","module":"C1"},{"value":"0,0E+00","module":"C2"},{"value":"0,0E+00","module":"C3"},{"value":"0,0E+00","module":"C4"},{"value":"0,0E+00","module":"D"}]},{"parameter":"MFR","unit":"kg","values":[{"value":"1,72E+00","module":"A1"},{"value":"0,0E+00","module":"A2"},{"value":"1,69E+01","module":"A3"},{"value":"0,0E+00","module":"A4"},{"value":"0,0E+00","module":"B1"},{"value":"0,0E+00","module":"C1"},{"value":"0,0E+00","module":"C2"},{"value":"2,29E+03","module":"C3"},{"value":"0,0E+00","module":"C4"},{"value":"3,89E+00","module":"D"}]},{"parameter":"MER","unit":"kg","values":[{"value":"4,68E-01","module":"A1"},{"value":"0,0E+00","module":"A2"},{"value":"2,91E-05","module":"A3"},{"value":"0,0E+00","module":"A4"},{"value":"0,0E+00","module":"B1"},{"value":"0,0E+00","module":"C1"},{"value":"0,0E+00","module":"C2"},{"value":"0,0E+00","module":"C3"},{"value":"0,0E+00","module":"C4"},{"value":"-1,53E-01","module":"D"}]},{"parameter":"EEE","unit":"MJ","values":[{"value":"5,75E-03","module":"A1"},{"value":"0,0E+00","module":"A2"},{"value":"4,90E+00","module":"A3"},{"value":"0,0E+00","module":"A4"},{"value":"0,0E+00","module":"B1"},{"value":"0,0E+00","module":"C1"},{"value":"0,0E+00","module":"C2"},{"value":"0,0E+00","module":"C3"},{"value":"0,0E+00","module":"C4"},{"value":"-4,05E-02","module":"D"}]},{"parameter":"EET","unit":"MJ","values":[{"value":"8,69E-02","module":"A1"},{"value":"0,0E+00","module":"A2"},{"value":"7,41E+01","module":"A3"},{"value":"0,0E+00","module":"A4"},{"value":"0,0E+00","module":"B1"},{"value":"0,0E+00","module":"C1"},{"value":"0,0E+00","module":"C2"},{"value":"0,0E+00","module":"C3"},{"value":"0,0E+00","module":"C4"},{"value":"-6,12E-01","module":"D"}]}]}