{"product_name":"120-150mm Styrke 16 Mpa","epd_id":"NEPD-7252-6660","compliance":["EN 15804+A2","ISO 14025","ISO 21930"],"producer_name":"F\u00e5rup Betonindustri A/S","environmental_impact":[{"parameter":"GWP-total","unit":"kg CO2-eq.","values":[{"value":"7,97E+01","module":"A1"},{"value":"8,17E+00","module":"A2"},{"value":"5,98E+00","module":"A3"},{"value":"4,52E+00","module":"A4"},{"value":"-2,35E+03","module":"B1"},{"value":"9,10E+00","module":"C1"},{"value":"4,36E+00","module":"C2"},{"value":"1,65E+00","module":"C3"},{"value":"3,28E-01","module":"C4"},{"value":"-1,35E+01","module":"D"}]},{"parameter":"GWP-fossil","unit":"kg CO2-eq.","values":[{"value":"8,01E+01","module":"A1"},{"value":"8,16E+00","module":"A2"},{"value":"5,80E+00","module":"A3"},{"value":"4,52E+00","module":"A4"},{"value":"-2,35E+03","module":"B1"},{"value":"9,10E+00","module":"C1"},{"value":"4,35E+00","module":"C2"},{"value":"1,62E+00","module":"C3"},{"value":"3,28E-01","module":"C4"},{"value":"-1,34E+01","module":"D"}]},{"parameter":"GWP-biogenic","unit":"kg CO2-eq.","values":[{"value":"-4,90E-01","module":"A1"},{"value":"3,57E-03","module":"A2"},{"value":"1,83E-01","module":"A3"},{"value":"1,93E-03","module":"A4"},{"value":"0,0E+00","module":"B1"},{"value":"1,71E-03","module":"C1"},{"value":"1,87E-03","module":"C2"},{"value":"1,40E-02","module":"C3"},{"value":"2,79E-04","module":"C4"},{"value":"-1,08E-01","module":"D"}]},{"parameter":"GWP-luluc","unit":"kg CO2-eq.","values":[{"value":"5,20E-02","module":"A1"},{"value":"2,84E-03","module":"A2"},{"value":"6,06E-04","module":"A3"},{"value":"1,38E-03","module":"A4"},{"value":"0,0E+00","module":"B1"},{"value":"7,17E-04","module":"C1"},{"value":"1,33E-03","module":"C2"},{"value":"2,25E-03","module":"C3"},{"value":"6,43E-05","module":"C4"},{"value":"-7,20E-03","module":"D"}]},{"parameter":"ODP","unit":"kg CFC 11-eq.","values":[{"value":"1,65E-06","module":"A1"},{"value":"1,95E-06","module":"A2"},{"value":"1,16E-06","module":"A3"},{"value":"1,09E-06","module":"A4"},{"value":"0,0E+00","module":"B1"},{"value":"1,97E-06","module":"C1"},{"value":"1,05E-06","module":"C2"},{"value":"3,20E-07","module":"C3"},{"value":"1,60E-07","module":"C4"},{"value":"-1,21E-06","module":"D"}]},{"parameter":"AP","unit":"mol H+-eq.","values":[{"value":"2,42E-01","module":"A1"},{"value":"2,94E-02","module":"A2"},{"value":"4,64E-02","module":"A3"},{"value":"1,45E-02","module":"A4"},{"value":"0,0E+00","module":"B1"},{"value":"9,52E-02","module":"C1"},{"value":"1,40E-02","module":"C2"},{"value":"1,31E-02","module":"C3"},{"value":"3,20E-03","module":"C4"},{"value":"-8,77E-02","module":"D"}]},{"parameter":"POCP","unit":"kg NMVOC-eq.","values":[{"value":"1,56E-01","module":"A1"},{"value":"2,83E-02","module":"A2"},{"value":"6,02E-02","module":"A3"},{"value":"1,39E-02","module":"A4"},{"value":"0,0E+00","module":"B1"},{"value":"1,27E-01","module":"C1"},{"value":"1,34E-02","module":"C2"},{"value":"1,19E-02","module":"C3"},{"value":"3,78E-03","module":"C4"},{"value":"-9,15E-02","module":"D"}]},{"parameter":"ADPE","unit":"kg Sb-eq.","values":[{"value":"3,66E-04","module":"A1"},{"value":"1,43E-04","module":"A2"},{"value":"4,16E-05","module":"A3"},{"value":"8,05E-05","module":"A4"},{"value":"0,0E+00","module":"B1"},{"value":"1,40E-05","module":"C1"},{"value":"7,76E-05","module":"C2"},{"value":"2,06E-05","module":"C3"},{"value":"2,90E-06","module":"C4"},{"value":"-6,04E-04","module":"D"}]},{"parameter":"ADPF","unit":"MJ","values":[{"value":"4,56E+02","module":"A1"},{"value":"1,32E+02","module":"A2"},{"value":"8,38E+01","module":"A3"},{"value":"7,33E+01","module":"A4"},{"value":"0,0E+00","module":"B1"},{"value":"1,25E+02","module":"C1"},{"value":"7,07E+01","module":"C2"},{"value":"5,04E+01","module":"C3"},{"value":"1,06E+01","module":"C4"},{"value":"-1,57E+02","module":"D"}]},{"parameter":"WDP","unit":"m3 world-eq.","values":[{"value":"2,72E+03","module":"A1"},{"value":"1,03E+02","module":"A2"},{"value":"3,09E+01","module":"A3"},{"value":"5,62E+01","module":"A4"},{"value":"0,0E+00","module":"B1"},{"value":"2,66E+01","module":"C1"},{"value":"5,42E+01","module":"C2"},{"value":"5,56E+03","module":"C3"},{"value":"2,23E+01","module":"C4"},{"value":"-3,70E+03","module":"D"}]},{"parameter":"EP-freshwater","unit":"kg P-eq.","values":[{"value":"1,33E-03","module":"A1"},{"value":"6,57E-05","module":"A2"},{"value":"2,72E-05","module":"A3"},{"value":"3,59E-05","module":"A4"},{"value":"0,0E+00","module":"B1"},{"value":"3,31E-05","module":"C1"},{"value":"3,47E-05","module":"C2"},{"value":"1,03E-04","module":"C3"},{"value":"2,45E-06","module":"C4"},{"value":"-6,44E-04","module":"D"}]},{"parameter":"EP-marine","unit":"kg N-eq.","values":[{"value":"4,49E-02","module":"A1"},{"value":"6,95E-03","module":"A2"},{"value":"2,00E-02","module":"A3"},{"value":"3,18E-03","module":"A4"},{"value":"0,0E+00","module":"B1"},{"value":"4,20E-02","module":"C1"},{"value":"3,07E-03","module":"C2"},{"value":"3,85E-03","module":"C3"},{"value":"1,20E-03","module":"C4"},{"value":"-2,47E-02","module":"D"}]},{"parameter":"EP-terrestrial","unit":"mol N-eq.","values":[{"value":"5,15E-01","module":"A1"},{"value":"7,73E-02","module":"A2"},{"value":"2,18E-01","module":"A3"},{"value":"3,55E-02","module":"A4"},{"value":"0,0E+00","module":"B1"},{"value":"4,55E-01","module":"C1"},{"value":"3,42E-02","module":"C2"},{"value":"4,43E-02","module":"C3"},{"value":"1,32E-02","module":"C4"},{"value":"-2,77E-01","module":"D"}]},{"parameter":"GWP-IOBC","unit":"kg CO2-eq.","values":[{"value":"8,04E+01","module":"A1"},{"value":"8,17E+00","module":"A2"},{"value":"5,24E+00","module":"A3"},{"value":"4,52E+00","module":"A4"},{"value":"0,0E+00","module":"B1"},{"value":"9,10E+00","module":"C1"},{"value":"4,36E+00","module":"C2"},{"value":"3,01E+00","module":"C3"},{"value":"0,0E+00","module":"C4"},{"value":"-1,79E+01","module":"D"}]}],"additional_environmental_impact":[{"parameter":"PM","unit":"disease incidence","values":[{"value":"2,40E-06","module":"A1"},{"value":"7,31E-07","module":"A2"},{"value":"1,15E-06","module":"A3"},{"value":"4,15E-07","module":"A4"},{"value":"0,0E+00","module":"B1"},{"value":"1,15E-05","module":"C1"},{"value":"4,00E-07","module":"C2"},{"value":"2,10E-07","module":"C3"},{"value":"6,81E-08","module":"C4"},{"value":"-1,68E-06","module":"D"}]},{"parameter":"ETP-fw","unit":"CTUe","values":[{"value":"8,80E+02","module":"A1"},{"value":"9,62E+01","module":"A2"},{"value":"4,45E+01","module":"A3"},{"value":"5,36E+01","module":"A4"},{"value":"0,0E+00","module":"B1"},{"value":"6,85E+01","module":"C1"},{"value":"5,17E+01","module":"C2"},{"value":"3,57E+01","module":"C3"},{"value":"5,23E+00","module":"C4"},{"value":"-5,48E+02","module":"D"}]},{"parameter":"HTP-c","unit":"CTUh","values":[{"value":"6,09E-08","module":"A1"},{"value":"0,0E+00","module":"A2"},{"value":"2,38E-09","module":"A3"},{"value":"0,0E+00","module":"A4"},{"value":"0,0E+00","module":"B1"},{"value":"2,28E-09","module":"C1"},{"value":"0,0E+00","module":"C2"},{"value":"2,29E-09","module":"C3"},{"value":"1,53E-10","module":"C4"},{"value":"-4,40E-08","module":"D"}]},{"parameter":"HTP-nc","unit":"CTUh","values":[{"value":"4,43E-07","module":"A1"},{"value":"9,11E-08","module":"A2"},{"value":"5,51E-08","module":"A3"},{"value":"5,18E-08","module":"A4"},{"value":"0,0E+00","module":"B1"},{"value":"6,37E-08","module":"C1"},{"value":"5,00E-08","module":"C2"},{"value":"3,20E-08","module":"C3"},{"value":"3,06E-09","module":"C4"},{"value":"7,47E-07","module":"D"}]},{"parameter":"SQP","unit":"unitless","values":[{"value":"-1,52E+01","module":"A1"},{"value":"1,49E+02","module":"A2"},{"value":"2,23E+01","module":"A3"},{"value":"8,41E+01","module":"A4"},{"value":"0,0E+00","module":"B1"},{"value":"1,52E+01","module":"C1"},{"value":"8,11E+01","module":"C2"},{"value":"2,85E+01","module":"C3"},{"value":"3,85E+01","module":"C4"},{"value":"1,95E+02","module":"D"}]},{"parameter":"IRP","unit":"kBq U235-eq.","values":[{"value":"9,10E-01","module":"A1"},{"value":"5,76E-01","module":"A2"},{"value":"2,80E-01","module":"A3"},{"value":"3,21E-01","module":"A4"},{"value":"0,0E+00","module":"B1"},{"value":"5,46E-01","module":"C1"},{"value":"3,09E-01","module":"C2"},{"value":"8,46E-01","module":"C3"},{"value":"4,59E-02","module":"C4"},{"value":"-7,79E-01","module":"D"}]}],"resource_use":[{"parameter":"PERE","unit":"MJ","values":[{"value":"1,11E+02","module":"A1"},{"value":"1,69E+00","module":"A2"},{"value":"3,29E+01","module":"A3"},{"value":"9,23E-01","module":"A4"},{"value":"0,0E+00","module":"B1"},{"value":"6,82E-01","module":"C1"},{"value":"8,90E-01","module":"C2"},{"value":"2,59E+01","module":"C3"},{"value":"1,63E-01","module":"C4"},{"value":"-2,62E+01","module":"D"}]},{"parameter":"PERM","unit":"MJ","values":[{"value":"8,14E+00","module":"A1"},{"value":"0,0E+00","module":"A2"},{"value":"0,0E+00","module":"A3"},{"value":"0,0E+00","module":"A4"},{"value":"0,0E+00","module":"B1"},{"value":"0,0E+00","module":"C1"},{"value":"0,0E+00","module":"C2"},{"value":"0,0E+00","module":"C3"},{"value":"0,0E+00","module":"C4"},{"value":"0,0E+00","module":"D"}]},{"parameter":"PERT","unit":"MJ","values":[{"value":"1,19E+02","module":"A1"},{"value":"1,69E+00","module":"A2"},{"value":"3,29E+01","module":"A3"},{"value":"9,23E-01","module":"A4"},{"value":"0,0E+00","module":"B1"},{"value":"6,82E-01","module":"C1"},{"value":"8,90E-01","module":"C2"},{"value":"2,59E+01","module":"C3"},{"value":"1,63E-01","module":"C4"},{"value":"-2,62E+01","module":"D"}]},{"parameter":"PENRE","unit":"MJ","values":[{"value":"4,15E+02","module":"A1"},{"value":"1,32E+02","module":"A2"},{"value":"8,38E+01","module":"A3"},{"value":"7,33E+01","module":"A4"},{"value":"0,0E+00","module":"B1"},{"value":"1,25E+02","module":"C1"},{"value":"7,07E+01","module":"C2"},{"value":"5,04E+01","module":"C3"},{"value":"1,06E+01","module":"C4"},{"value":"-1,62E+02","module":"D"}]},{"parameter":"PENRM","unit":"MJ","values":[{"value":"2,99E+01","module":"A1"},{"value":"0,0E+00","module":"A2"},{"value":"0,0E+00","module":"A3"},{"value":"0,0E+00","module":"A4"},{"value":"0,0E+00","module":"B1"},{"value":"0,0E+00","module":"C1"},{"value":"0,0E+00","module":"C2"},{"value":"0,0E+00","module":"C3"},{"value":"0,0E+00","module":"C4"},{"value":"0,0E+00","module":"D"}]},{"parameter":"PENRT","unit":"MJ","values":[{"value":"4,45E+02","module":"A1"},{"value":"1,32E+02","module":"A2"},{"value":"8,38E+01","module":"A3"},{"value":"7,33E+01","module":"A4"},{"value":"0,0E+00","module":"B1"},{"value":"1,25E+02","module":"C1"},{"value":"7,07E+01","module":"C2"},{"value":"5,04E+01","module":"C3"},{"value":"1,06E+01","module":"C4"},{"value":"-1,62E+02","module":"D"}]},{"parameter":"SM","unit":"kg","values":[{"value":"1,95E+01","module":"A1"},{"value":"0,0E+00","module":"A2"},{"value":"2,78E-03","module":"A3"},{"value":"0,0E+00","module":"A4"},{"value":"0,0E+00","module":"B1"},{"value":"0,0E+00","module":"C1"},{"value":"0,0E+00","module":"C2"},{"value":"0,0E+00","module":"C3"},{"value":"0,0E+00","module":"C4"},{"value":"3,89E+00","module":"D"}]},{"parameter":"RSF","unit":"MJ","values":[{"value":"1,86E-01","module":"A1"},{"value":"6,10E-02","module":"A2"},{"value":"1,47E-02","module":"A3"},{"value":"3,23E-02","module":"A4"},{"value":"0,0E+00","module":"B1"},{"value":"0,0E+00","module":"C1"},{"value":"3,11E-02","module":"C2"},{"value":"0,0E+00","module":"C3"},{"value":"3,36E-03","module":"C4"},{"value":"-1,25E-01","module":"D"}]},{"parameter":"NRSF","unit":"MJ","values":[{"value":"1,69E-01","module":"A1"},{"value":"2,00E-01","module":"A2"},{"value":"1,34E-01","module":"A3"},{"value":"1,08E-01","module":"A4"},{"value":"0,0E+00","module":"B1"},{"value":"0,0E+00","module":"C1"},{"value":"1,04E-01","module":"C2"},{"value":"0,0E+00","module":"C3"},{"value":"9,67E-03","module":"C4"},{"value":"8,20E+00","module":"D"}]},{"parameter":"FW","unit":"m3","values":[{"value":"1,51E+00","module":"A1"},{"value":"1,51E-02","module":"A2"},{"value":"1,13E-02","module":"A3"},{"value":"8,35E-03","module":"A4"},{"value":"0,0E+00","module":"B1"},{"value":"6,45E-03","module":"C1"},{"value":"8,05E-03","module":"C2"},{"value":"8,63E-02","module":"C3"},{"value":"1,26E-02","module":"C4"},{"value":"-3,25E+00","module":"D"}]}],"end_of_life_waste":[{"parameter":"HWD","unit":"kg","values":[{"value":"2,13E+00","module":"A1"},{"value":"7,22E-03","module":"A2"},{"value":"7,79E-02","module":"A3"},{"value":"4,01E-03","module":"A4"},{"value":"0,0E+00","module":"B1"},{"value":"3,69E-03","module":"C1"},{"value":"3,87E-03","module":"C2"},{"value":"5,03E-03","module":"C3"},{"value":"0,0E+00","module":"C4"},{"value":"-6,39E-02","module":"D"}]},{"parameter":"NHWD","unit":"kg","values":[{"value":"4,23E+01","module":"A1"},{"value":"1,12E+01","module":"A2"},{"value":"2,18E+01","module":"A3"},{"value":"6,37E+00","module":"A4"},{"value":"0,0E+00","module":"B1"},{"value":"1,48E-01","module":"C1"},{"value":"6,15E+00","module":"C2"},{"value":"1,59E-01","module":"C3"},{"value":"7,65E+01","module":"C4"},{"value":"-4,00E+00","module":"D"}]},{"parameter":"RWD","unit":"kg","values":[{"value":"8,92E-03","module":"A1"},{"value":"8,99E-04","module":"A2"},{"value":"4,28E-04","module":"A3"},{"value":"5,01E-04","module":"A4"},{"value":"0,0E+00","module":"B1"},{"value":"8,70E-04","module":"C1"},{"value":"4,83E-04","module":"C2"},{"value":"5,33E-04","module":"C3"},{"value":"0,0E+00","module":"C4"},{"value":"-6,76E-04","module":"D"}]}],"end_of_life_flow":[{"parameter":"CRU","unit":"kg","values":[{"value":"1,73E+00","module":"A1"},{"value":"0,0E+00","module":"A2"},{"value":"0,0E+00","module":"A3"},{"value":"0,0E+00","module":"A4"},{"value":"0,0E+00","module":"B1"},{"value":"0,0E+00","module":"C1"},{"value":"0,0E+00","module":"C2"},{"value":"0,0E+00","module":"C3"},{"value":"0,0E+00","module":"C4"},{"value":"0,0E+00","module":"D"}]},{"parameter":"MFR","unit":"kg","values":[{"value":"1,04E+00","module":"A1"},{"value":"0,0E+00","module":"A2"},{"value":"1,69E+01","module":"A3"},{"value":"0,0E+00","module":"A4"},{"value":"0,0E+00","module":"B1"},{"value":"0,0E+00","module":"C1"},{"value":"0,0E+00","module":"C2"},{"value":"2,29E+03","module":"C3"},{"value":"0,0E+00","module":"C4"},{"value":"3,89E+00","module":"D"}]},{"parameter":"MER","unit":"kg","values":[{"value":"3,70E-01","module":"A1"},{"value":"0,0E+00","module":"A2"},{"value":"2,91E-05","module":"A3"},{"value":"0,0E+00","module":"A4"},{"value":"0,0E+00","module":"B1"},{"value":"0,0E+00","module":"C1"},{"value":"0,0E+00","module":"C2"},{"value":"0,0E+00","module":"C3"},{"value":"0,0E+00","module":"C4"},{"value":"-1,53E-01","module":"D"}]},{"parameter":"EEE","unit":"MJ","values":[{"value":"0,0E+00","module":"A1"},{"value":"0,0E+00","module":"A2"},{"value":"4,90E+00","module":"A3"},{"value":"0,0E+00","module":"A4"},{"value":"0,0E+00","module":"B1"},{"value":"0,0E+00","module":"C1"},{"value":"0,0E+00","module":"C2"},{"value":"0,0E+00","module":"C3"},{"value":"0,0E+00","module":"C4"},{"value":"-4,05E-02","module":"D"}]},{"parameter":"EET","unit":"MJ","values":[{"value":"0,0E+00","module":"A1"},{"value":"0,0E+00","module":"A2"},{"value":"7,41E+01","module":"A3"},{"value":"0,0E+00","module":"A4"},{"value":"0,0E+00","module":"B1"},{"value":"0,0E+00","module":"C1"},{"value":"0,0E+00","module":"C2"},{"value":"0,0E+00","module":"C3"},{"value":"0,0E+00","module":"C4"},{"value":"-6,12E-01","module":"D"}]}]}