{"product_name":"12kV , 31.5 kA , SBB Air Insulated Switchgear : Feeder and Transformer Type - AH12","epd_id":"NEPD-8817-8477","compliance":["EN 15804+A2","ISO 14025","ISO 21930"],"producer_name":"Al-Ahleia Switchgear Co., k.s.c.c","environmental_impact":[{"parameter":"GWP-total","unit":"kg CO2-eq.","values":[{"value":"6,02E+03","module":"A1-A3"},{"value":"4,08E+01","module":"A4"},{"value":"9,26E+01","module":"A5"},{"value":"5,03E+04","module":"B6"},{"value":"0,0E+00","module":"C1"},{"value":"4,08E+01","module":"C2"},{"value":"1,01E+02","module":"C3"},{"value":"7,53E+00","module":"C4"},{"value":"-3,47E+02","module":"D"}]},{"parameter":"GWP-fossil","unit":"kg CO2-eq.","values":[{"value":"6,04E+03","module":"A1-A3"},{"value":"4,07E+01","module":"A4"},{"value":"1,67E+00","module":"A5"},{"value":"5,03E+04","module":"B6"},{"value":"0,0E+00","module":"C1"},{"value":"4,07E+01","module":"C2"},{"value":"1,00E+02","module":"C3"},{"value":"7,53E+00","module":"C4"},{"value":"-3,46E+02","module":"D"}]},{"parameter":"GWP-biogenic","unit":"kg CO2-eq.","values":[{"value":"-2,97E+01","module":"A1-A3"},{"value":"1,59E-02","module":"A4"},{"value":"9,10E+01","module":"A5"},{"value":"4,39E+00","module":"B6"},{"value":"0,0E+00","module":"C1"},{"value":"1,59E-02","module":"C2"},{"value":"9,65E-01","module":"C3"},{"value":"1,10E-03","module":"C4"},{"value":"-4,84E-01","module":"D"}]},{"parameter":"GWP-luluc","unit":"kg CO2-eq.","values":[{"value":"3,89E+00","module":"A1-A3"},{"value":"1,49E-02","module":"A4"},{"value":"4,19E-04","module":"A5"},{"value":"1,69E+00","module":"B6"},{"value":"0,0E+00","module":"C1"},{"value":"1,49E-02","module":"C2"},{"value":"8,30E-03","module":"C3"},{"value":"2,84E-03","module":"C4"},{"value":"-3,78E-01","module":"D"}]},{"parameter":"ODP","unit":"kg CFC 11-eq.","values":[{"value":"6,70E-04","module":"A1-A3"},{"value":"8,86E-06","module":"A4"},{"value":"2,61E-07","module":"A5"},{"value":"8,15E-03","module":"B6"},{"value":"0,0E+00","module":"C1"},{"value":"8,86E-06","module":"C2"},{"value":"2,04E-06","module":"C3"},{"value":"7,75E-07","module":"C4"},{"value":"-3,44E-01","module":"D"}]},{"parameter":"AP","unit":"mol H+-eq.","values":[{"value":"1,12E+02","module":"A1-A3"},{"value":"1,22E-01","module":"A4"},{"value":"1,31E-02","module":"A5"},{"value":"3,71E+02","module":"B6"},{"value":"0,0E+00","module":"C1"},{"value":"1,22E-01","module":"C2"},{"value":"5,32E-02","module":"C3"},{"value":"2,42E-02","module":"C4"},{"value":"-1,20E+01","module":"D"}]},{"parameter":"POCP","unit":"kg NMVOC-eq.","values":[{"value":"3,30E+01","module":"A1-A3"},{"value":"1,00E-01","module":"A4"},{"value":"1,54E-02","module":"A5"},{"value":"1,66E+02","module":"B6"},{"value":"0,0E+00","module":"C1"},{"value":"1,00E-01","module":"C2"},{"value":"4,25E-02","module":"C3"},{"value":"2,75E-02","module":"C4"},{"value":"-3,26E+00","module":"D"}]},{"parameter":"ADPE","unit":"kg Sb-eq.","values":[{"value":"1,73E+00","module":"A1-A3"},{"value":"1,09E-03","module":"A4"},{"value":"2,65E-05","module":"A5"},{"value":"5,09E-02","module":"B6"},{"value":"0,0E+00","module":"C1"},{"value":"1,09E-03","module":"C2"},{"value":"7,74E-05","module":"C3"},{"value":"2,27E-05","module":"C4"},{"value":"-1,11E-01","module":"D"}]},{"parameter":"ADPF","unit":"MJ","values":[{"value":"7,54E+04","module":"A1-A3"},{"value":"6,02E+02","module":"A4"},{"value":"1,92E+01","module":"A5"},{"value":"6,80E+05","module":"B6"},{"value":"0,0E+00","module":"C1"},{"value":"6,02E+02","module":"C2"},{"value":"1,29E+02","module":"C3"},{"value":"6,59E+01","module":"C4"},{"value":"-3,02E+03","module":"D"}]},{"parameter":"WDP","unit":"m3 world-eq.","values":[{"value":"4,41E+04","module":"A1-A3"},{"value":"1,96E+02","module":"A4"},{"value":"3,01E+01","module":"A5"},{"value":"2,48E+05","module":"B6"},{"value":"0,0E+00","module":"C1"},{"value":"1,96E+02","module":"C2"},{"value":"5,57E+02","module":"C3"},{"value":"1,47E+03","module":"C4"},{"value":"1,57E+04","module":"D"}]},{"parameter":"EP-freshwater","unit":"kg P-eq.","values":[{"value":"8,92E-01","module":"A1-A3"},{"value":"3,82E-04","module":"A4"},{"value":"1,95E-05","module":"A5"},{"value":"7,69E-02","module":"B6"},{"value":"0,0E+00","module":"C1"},{"value":"3,82E-04","module":"C2"},{"value":"2,47E-04","module":"C3"},{"value":"6,92E-05","module":"C4"},{"value":"-8,91E-02","module":"D"}]},{"parameter":"EP-marine","unit":"kg N-eq.","values":[{"value":"8,92E+00","module":"A1-A3"},{"value":"2,40E-02","module":"A4"},{"value":"5,64E-03","module":"A5"},{"value":"5,29E+01","module":"B6"},{"value":"0,0E+00","module":"C1"},{"value":"2,40E-02","module":"C2"},{"value":"1,47E-02","module":"C3"},{"value":"1,24E-02","module":"C4"},{"value":"-7,37E-01","module":"D"}]},{"parameter":"EP-terrestrial","unit":"mol N-eq.","values":[{"value":"1,28E+02","module":"A1-A3"},{"value":"2,68E-01","module":"A4"},{"value":"5,99E-02","module":"A5"},{"value":"5,81E+02","module":"B6"},{"value":"0,0E+00","module":"C1"},{"value":"2,68E-01","module":"C2"},{"value":"1,57E-01","module":"C3"},{"value":"9,49E-02","module":"C4"},{"value":"-9,84E+00","module":"D"}]},{"parameter":"GWP-IOBC","unit":"kg CO2-eq.","values":[{"value":"6,10E+03","module":"A1-A3"},{"value":"4,08E+01","module":"A4"},{"value":"1,67E+00","module":"A5"},{"value":"5,03E+04","module":"B6"},{"value":"0,0E+00","module":"C1"},{"value":"4,08E+01","module":"C2"},{"value":"9,84E+01","module":"C3"},{"value":"8,06E+00","module":"C4"},{"value":"-4,51E+02","module":"D"}]}],"additional_environmental_impact":[{"parameter":"PM","unit":"disease incidence","values":[{"value":"4,98E-04","module":"A1-A3"},{"value":"2,63E-06","module":"A4"},{"value":"1,60E-07","module":"A5"},{"value":"2,68E-03","module":"B6"},{"value":"0,0E+00","module":"C1"},{"value":"2,63E-06","module":"C2"},{"value":"5,56E-07","module":"C3"},{"value":"4,40E-07","module":"C4"},{"value":"-4,62E-05","module":"D"}]},{"parameter":"ETP-fw","unit":"CTUe","values":[{"value":"7,35E+05","module":"A1-A3"},{"value":"4,88E+02","module":"A4"},{"value":"2,18E+01","module":"A5"},{"value":"2,50E+05","module":"B6"},{"value":"0,0E+00","module":"C1"},{"value":"4,88E+02","module":"C2"},{"value":"4,79E+02","module":"C3"},{"value":"9,17E+04","module":"C4"},{"value":"-1,13E+05","module":"D"}]},{"parameter":"HTP-c","unit":"CTUh","values":[{"value":"2,64E-05","module":"A1-A3"},{"value":"0,0E+00","module":"A4"},{"value":"2,41E-09","module":"A5"},{"value":"1,50E-05","module":"B6"},{"value":"0,0E+00","module":"C1"},{"value":"0,0E+00","module":"C2"},{"value":"1,43E-08","module":"C3"},{"value":"7,07E-09","module":"C4"},{"value":"-2,67E-06","module":"D"}]},{"parameter":"HTP-nc","unit":"CTUh","values":[{"value":"1,25E-03","module":"A1-A3"},{"value":"4,79E-07","module":"A4"},{"value":"1,16E-07","module":"A5"},{"value":"1,47E-04","module":"B6"},{"value":"0,0E+00","module":"C1"},{"value":"4,79E-07","module":"C2"},{"value":"7,24E-07","module":"C3"},{"value":"1,31E-07","module":"C4"},{"value":"-8,77E-05","module":"D"}]},{"parameter":"SQP","unit":"unitless","values":[{"value":"3,17E+04","module":"A1-A3"},{"value":"4,12E+02","module":"A4"},{"value":"1,11E+01","module":"A5"},{"value":"6,71E+04","module":"B6"},{"value":"0,0E+00","module":"C1"},{"value":"4,12E+02","module":"C2"},{"value":"4,82E+01","module":"C3"},{"value":"1,37E+02","module":"C4"},{"value":"-1,87E+03","module":"D"}]},{"parameter":"IRP","unit":"kBq U235-eq.","values":[{"value":"2,12E+02","module":"A1-A3"},{"value":"2,50E+00","module":"A4"},{"value":"6,99E-02","module":"A5"},{"value":"2,04E+03","module":"B6"},{"value":"0,0E+00","module":"C1"},{"value":"2,50E+00","module":"C2"},{"value":"5,77E-01","module":"C3"},{"value":"4,05E-01","module":"C4"},{"value":"-7,22E-01","module":"D"}]}],"resource_use":[{"parameter":"PERE","unit":"MJ","values":[{"value":"4,63E+03","module":"A1-A3"},{"value":"6,81E+00","module":"A4"},{"value":"3,96E-01","module":"A5"},{"value":"2,13E+03","module":"B6"},{"value":"0,0E+00","module":"C1"},{"value":"6,81E+00","module":"C2"},{"value":"2,19E+01","module":"C3"},{"value":"8,70E+00","module":"C4"},{"value":"-8,39E+02","module":"D"}]},{"parameter":"PERM","unit":"MJ","values":[{"value":"8,40E+02","module":"A1-A3"},{"value":"0,0E+00","module":"A4"},{"value":"-8,33E+02","module":"A5"},{"value":"0,0E+00","module":"B6"},{"value":"0,0E+00","module":"C1"},{"value":"0,0E+00","module":"C2"},{"value":"-7,40E+00","module":"C3"},{"value":"0,0E+00","module":"C4"},{"value":"0,0E+00","module":"D"}]},{"parameter":"PERT","unit":"MJ","values":[{"value":"5,47E+03","module":"A1-A3"},{"value":"6,81E+00","module":"A4"},{"value":"-8,32E+02","module":"A5"},{"value":"2,13E+03","module":"B6"},{"value":"0,0E+00","module":"C1"},{"value":"6,81E+00","module":"C2"},{"value":"1,45E+01","module":"C3"},{"value":"8,70E+00","module":"C4"},{"value":"-8,39E+02","module":"D"}]},{"parameter":"PENRE","unit":"MJ","values":[{"value":"7,49E+04","module":"A1-A3"},{"value":"6,02E+02","module":"A4"},{"value":"1,92E+01","module":"A5"},{"value":"6,80E+05","module":"B6"},{"value":"0,0E+00","module":"C1"},{"value":"6,02E+02","module":"C2"},{"value":"1,29E+02","module":"C3"},{"value":"6,59E+01","module":"C4"},{"value":"-3,02E+03","module":"D"}]},{"parameter":"PENRM","unit":"MJ","values":[{"value":"1,12E+03","module":"A1-A3"},{"value":"0,0E+00","module":"A4"},{"value":"-3,19E+01","module":"A5"},{"value":"0,0E+00","module":"B6"},{"value":"0,0E+00","module":"C1"},{"value":"0,0E+00","module":"C2"},{"value":"-1,07E+03","module":"C3"},{"value":"0,0E+00","module":"C4"},{"value":"0,0E+00","module":"D"}]},{"parameter":"PENRT","unit":"MJ","values":[{"value":"7,60E+04","module":"A1-A3"},{"value":"6,02E+02","module":"A4"},{"value":"-1,26E+01","module":"A5"},{"value":"6,80E+05","module":"B6"},{"value":"0,0E+00","module":"C1"},{"value":"6,02E+02","module":"C2"},{"value":"-9,46E+02","module":"C3"},{"value":"6,59E+01","module":"C4"},{"value":"-3,02E+03","module":"D"}]},{"parameter":"SM","unit":"kg","values":[{"value":"2,82E+02","module":"A1-A3"},{"value":"0,0E+00","module":"A4"},{"value":"0,0E+00","module":"A5"},{"value":"0,0E+00","module":"B6"},{"value":"0,0E+00","module":"C1"},{"value":"0,0E+00","module":"C2"},{"value":"0,0E+00","module":"C3"},{"value":"2,06E-02","module":"C4"},{"value":"1,61E+01","module":"D"}]},{"parameter":"RSF","unit":"MJ","values":[{"value":"4,43E+01","module":"A1-A3"},{"value":"1,33E-01","module":"A4"},{"value":"1,15E-02","module":"A5"},{"value":"3,91E+01","module":"B6"},{"value":"0,0E+00","module":"C1"},{"value":"1,33E-01","module":"C2"},{"value":"4,73E-01","module":"C3"},{"value":"1,68E-01","module":"C4"},{"value":"1,11E+01","module":"D"}]},{"parameter":"NRSF","unit":"MJ","values":[{"value":"1,04E+03","module":"A1-A3"},{"value":"1,13E+00","module":"A4"},{"value":"1,30E-01","module":"A5"},{"value":"2,00E+02","module":"B6"},{"value":"0,0E+00","module":"C1"},{"value":"1,13E+00","module":"C2"},{"value":"-2,10E-04","module":"C3"},{"value":"3,03E-01","module":"C4"},{"value":"2,64E+02","module":"D"}]},{"parameter":"FW","unit":"m3","values":[{"value":"4,51E+01","module":"A1-A3"},{"value":"6,73E-02","module":"A4"},{"value":"1,39E-02","module":"A5"},{"value":"1,16E+02","module":"B6"},{"value":"0,0E+00","module":"C1"},{"value":"6,73E-02","module":"C2"},{"value":"1,49E-01","module":"C3"},{"value":"8,52E-02","module":"C4"},{"value":"-2,71E+00","module":"D"}]}],"end_of_life_waste":[{"parameter":"HWD","unit":"kg","values":[{"value":"3,47E+01","module":"A1-A3"},{"value":"5,44E-02","module":"A4"},{"value":"0,0E+00","module":"A5"},{"value":"6,08E+01","module":"B6"},{"value":"0,0E+00","module":"C1"},{"value":"5,44E-02","module":"C2"},{"value":"1,73E-04","module":"C3"},{"value":"6,88E+00","module":"C4"},{"value":"-2,15E+00","module":"D"}]},{"parameter":"NHWD","unit":"kg","values":[{"value":"9,97E+02","module":"A1-A3"},{"value":"2,89E+01","module":"A4"},{"value":"6,08E+01","module":"A5"},{"value":"7,15E+02","module":"B6"},{"value":"0,0E+00","module":"C1"},{"value":"2,89E+01","module":"C2"},{"value":"1,97E+00","module":"C3"},{"value":"1,89E+02","module":"C4"},{"value":"-1,44E+02","module":"D"}]},{"parameter":"RWD","unit":"kg","values":[{"value":"2,75E-01","module":"A1-A3"},{"value":"3,95E-03","module":"A4"},{"value":"0,0E+00","module":"A5"},{"value":"3,31E+00","module":"B6"},{"value":"0,0E+00","module":"C1"},{"value":"3,95E-03","module":"C2"},{"value":"9,92E-06","module":"C3"},{"value":"3,96E-04","module":"C4"},{"value":"-7,12E-04","module":"D"}]}],"end_of_life_flow":[{"parameter":"CRU","unit":"kg","values":[{"value":"0,0E+00","module":"A1-A3"},{"value":"0,0E+00","module":"A4"},{"value":"0,0E+00","module":"A5"},{"value":"0,0E+00","module":"B6"},{"value":"0,0E+00","module":"C1"},{"value":"0,0E+00","module":"C2"},{"value":"0,0E+00","module":"C3"},{"value":"0,0E+00","module":"C4"},{"value":"0,0E+00","module":"D"}]},{"parameter":"MFR","unit":"kg","values":[{"value":"1,98E+02","module":"A1-A3"},{"value":"0,0E+00","module":"A4"},{"value":"3,84E-01","module":"A5"},{"value":"0,0E+00","module":"B6"},{"value":"0,0E+00","module":"C1"},{"value":"0,0E+00","module":"C2"},{"value":"5,05E+02","module":"C3"},{"value":"3,09E-03","module":"C4"},{"value":"-7,32E-01","module":"D"}]},{"parameter":"MER","unit":"kg","values":[{"value":"2,82E+01","module":"A1-A3"},{"value":"0,0E+00","module":"A4"},{"value":"6,00E+01","module":"A5"},{"value":"0,0E+00","module":"B6"},{"value":"0,0E+00","module":"C1"},{"value":"0,0E+00","module":"C2"},{"value":"4,21E+01","module":"C3"},{"value":"7,55E-05","module":"C4"},{"value":"-9,55E-02","module":"D"}]},{"parameter":"EEE","unit":"MJ","values":[{"value":"1,66E+01","module":"A1-A3"},{"value":"0,0E+00","module":"A4"},{"value":"4,17E+01","module":"A5"},{"value":"0,0E+00","module":"B6"},{"value":"0,0E+00","module":"C1"},{"value":"0,0E+00","module":"C2"},{"value":"5,29E+01","module":"C3"},{"value":"4,90E-03","module":"C4"},{"value":"-2,70E-01","module":"D"}]},{"parameter":"EET","unit":"MJ","values":[{"value":"2,50E+02","module":"A1-A3"},{"value":"0,0E+00","module":"A4"},{"value":"6,31E+02","module":"A5"},{"value":"0,0E+00","module":"B6"},{"value":"0,0E+00","module":"C1"},{"value":"0,0E+00","module":"C2"},{"value":"8,00E+02","module":"C3"},{"value":"7,41E-02","module":"C4"},{"value":"-4,09E+00","module":"D"}]}]}