{"product_name":"133mm Rehab ring","epd_id":"NEPD-8167-7838-EN","compliance":["EN 15804+A2","ISO 14025","ISO 21930"],"producer_name":"SG Armaturen AS","environmental_impact":[{"parameter":"GWP-total","unit":"kg CO2-eq.","values":[{"value":"4,89E-01","module":"A1"},{"value":"3,09E-04","module":"A2"},{"value":"2,55E-02","module":"A3"},{"value":"2,79E-02","module":"A4"},{"value":"3,99E-02","module":"A5"},{"value":"0,0E+00","module":"C1"},{"value":"3,37E-03","module":"C2"},{"value":"0,0E+00","module":"C3"},{"value":"1,24E-04","module":"C4"},{"value":"-3,81E-02","module":"D"}]},{"parameter":"GWP-fossil","unit":"kg CO2-eq.","values":[{"value":"5,18E-01","module":"A1"},{"value":"3,09E-04","module":"A2"},{"value":"2,55E-02","module":"A3"},{"value":"2,79E-02","module":"A4"},{"value":"3,77E-04","module":"A5"},{"value":"0,0E+00","module":"C1"},{"value":"3,37E-03","module":"C2"},{"value":"0,0E+00","module":"C3"},{"value":"1,24E-04","module":"C4"},{"value":"-3,81E-02","module":"D"}]},{"parameter":"GWP-biogenic","unit":"kg CO2-eq.","values":[{"value":"-3,05E-02","module":"A1"},{"value":"1,20E-07","module":"A2"},{"value":"6,35E-06","module":"A3"},{"value":"9,89E-06","module":"A4"},{"value":"3,96E-02","module":"A5"},{"value":"0,0E+00","module":"C1"},{"value":"1,31E-06","module":"C2"},{"value":"0,0E+00","module":"C3"},{"value":"0,0E+00","module":"C4"},{"value":"-2,12E-05","module":"D"}]},{"parameter":"GWP-luluc","unit":"kg CO2-eq.","values":[{"value":"6,73E-04","module":"A1"},{"value":"1,13E-07","module":"A2"},{"value":"4,02E-06","module":"A3"},{"value":"1,39E-05","module":"A4"},{"value":"1,25E-07","module":"A5"},{"value":"0,0E+00","module":"C1"},{"value":"1,23E-06","module":"C2"},{"value":"0,0E+00","module":"C3"},{"value":"4,82E-08","module":"C4"},{"value":"-2,10E-05","module":"D"}]},{"parameter":"ODP","unit":"kg CFC 11-eq.","values":[{"value":"2,78E-08","module":"A1"},{"value":"6,60E-11","module":"A2"},{"value":"3,74E-10","module":"A3"},{"value":"6,15E-09","module":"A4"},{"value":"7,90E-11","module":"A5"},{"value":"0,0E+00","module":"C1"},{"value":"7,33E-10","module":"C2"},{"value":"0,0E+00","module":"C3"},{"value":"3,50E-11","module":"C4"},{"value":"-8,52E-06","module":"D"}]},{"parameter":"AP","unit":"mol H+-eq.","values":[{"value":"6,74E-03","module":"A1"},{"value":"9,23E-07","module":"A2"},{"value":"1,33E-04","module":"A3"},{"value":"4,30E-04","module":"A4"},{"value":"1,78E-06","module":"A5"},{"value":"0,0E+00","module":"C1"},{"value":"1,01E-05","module":"C2"},{"value":"0,0E+00","module":"C3"},{"value":"9,61E-07","module":"C4"},{"value":"-1,90E-04","module":"D"}]},{"parameter":"POCP","unit":"kg NMVOC-eq.","values":[{"value":"2,12E-03","module":"A1"},{"value":"7,61E-07","module":"A2"},{"value":"7,98E-05","module":"A3"},{"value":"3,11E-04","module":"A4"},{"value":"1,84E-06","module":"A5"},{"value":"0,0E+00","module":"C1"},{"value":"8,31E-06","module":"C2"},{"value":"0,0E+00","module":"C3"},{"value":"1,10E-06","module":"C4"},{"value":"-1,91E-04","module":"D"}]},{"parameter":"ADPE","unit":"kg Sb-eq.","values":[{"value":"1,61E-05","module":"A1"},{"value":"8,28E-09","module":"A2"},{"value":"7,88E-08","module":"A3"},{"value":"5,32E-07","module":"A4"},{"value":"9,17E-09","module":"A5"},{"value":"0,0E+00","module":"C1"},{"value":"9,04E-08","module":"C2"},{"value":"0,0E+00","module":"C3"},{"value":"9,42E-10","module":"C4"},{"value":"-6,56E-07","module":"D"}]},{"parameter":"ADPF","unit":"MJ","values":[{"value":"5,93E+00","module":"A1"},{"value":"4,56E-03","module":"A2"},{"value":"2,26E-01","module":"A3"},{"value":"3,94E-01","module":"A4"},{"value":"5,27E-03","module":"A5"},{"value":"0,0E+00","module":"C1"},{"value":"4,98E-02","module":"C2"},{"value":"0,0E+00","module":"C3"},{"value":"2,86E-03","module":"C4"},{"value":"-3,21E-01","module":"D"}]},{"parameter":"WDP","unit":"m3 world-eq.","values":[{"value":"3,13E+00","module":"A1"},{"value":"1,49E-03","module":"A2"},{"value":"3,68E-02","module":"A3"},{"value":"2,61E-01","module":"A4"},{"value":"6,68E-03","module":"A5"},{"value":"0,0E+00","module":"C1"},{"value":"1,62E-02","module":"C2"},{"value":"0,0E+00","module":"C3"},{"value":"7,40E-02","module":"C4"},{"value":"1,95E+00","module":"D"}]},{"parameter":"EP-freshwater","unit":"kg P-eq.","values":[{"value":"3,50E-05","module":"A1"},{"value":"2,90E-09","module":"A2"},{"value":"5,66E-07","module":"A3"},{"value":"1,78E-07","module":"A4"},{"value":"3,10E-09","module":"A5"},{"value":"0,0E+00","module":"C1"},{"value":"3,16E-08","module":"C2"},{"value":"0,0E+00","module":"C3"},{"value":"2,24E-09","module":"C4"},{"value":"-2,35E-06","module":"D"}]},{"parameter":"EP-marine","unit":"kg N-eq.","values":[{"value":"5,75E-04","module":"A1"},{"value":"1,82E-07","module":"A2"},{"value":"2,75E-05","module":"A3"},{"value":"1,03E-04","module":"A4"},{"value":"5,90E-07","module":"A5"},{"value":"0,0E+00","module":"C1"},{"value":"1,98E-06","module":"C2"},{"value":"0,0E+00","module":"C3"},{"value":"3,44E-07","module":"C4"},{"value":"-3,93E-05","module":"D"}]},{"parameter":"EP-terrestrial","unit":"mol N-eq.","values":[{"value":"6,56E-03","module":"A1"},{"value":"2,03E-06","module":"A2"},{"value":"3,03E-04","module":"A3"},{"value":"1,15E-03","module":"A4"},{"value":"6,39E-06","module":"A5"},{"value":"0,0E+00","module":"C1"},{"value":"2,22E-05","module":"C2"},{"value":"0,0E+00","module":"C3"},{"value":"3,88E-06","module":"C4"},{"value":"-4,02E-04","module":"D"}]},{"parameter":"GWP-IOBC","unit":"kg CO2-eq.","values":[{"value":"5,27E-01","module":"A1"},{"value":"3,09E-04","module":"A2"},{"value":"2,41E-02","module":"A3"},{"value":"2,79E-02","module":"A4"},{"value":"3,77E-04","module":"A5"},{"value":"0,0E+00","module":"C1"},{"value":"3,37E-03","module":"C2"},{"value":"0,0E+00","module":"C3"},{"value":"1,49E-04","module":"C4"},{"value":"-5,69E-02","module":"D"}]}],"additional_environmental_impact":[{"parameter":"PM","unit":"disease incidence","values":[{"value":"3,81E-08","module":"A1"},{"value":"2,00E-11","module":"A2"},{"value":"1,80E-09","module":"A3"},{"value":"9,86E-10","module":"A4"},{"value":"2,70E-11","module":"A5"},{"value":"0,0E+00","module":"C1"},{"value":"2,18E-10","module":"C2"},{"value":"0,0E+00","module":"C3"},{"value":"1,70E-11","module":"C4"},{"value":"-3,21E-09","module":"D"}]},{"parameter":"ETP-fw","unit":"CTUe","values":[{"value":"3,55E+01","module":"A1"},{"value":"3,70E-03","module":"A2"},{"value":"6,62E-01","module":"A3"},{"value":"2,68E-01","module":"A4"},{"value":"7,03E-03","module":"A5"},{"value":"0,0E+00","module":"C1"},{"value":"4,04E-02","module":"C2"},{"value":"0,0E+00","module":"C3"},{"value":"5,34E+00","module":"C4"},{"value":"-2,12E+00","module":"D"}]},{"parameter":"HTP-c","unit":"CTUh","values":[{"value":"4,76E-09","module":"A1"},{"value":"0,0E+00","module":"A2"},{"value":"7,00E-12","module":"A3"},{"value":"0,0E+00","module":"A4"},{"value":"0,0E+00","module":"A5"},{"value":"0,0E+00","module":"C1"},{"value":"0,0E+00","module":"C2"},{"value":"0,0E+00","module":"C3"},{"value":"0,0E+00","module":"C4"},{"value":"-1,83E-10","module":"D"}]},{"parameter":"HTP-nc","unit":"CTUh","values":[{"value":"2,70E-08","module":"A1"},{"value":"3,00E-12","module":"A2"},{"value":"3,12E-10","module":"A3"},{"value":"1,96E-10","module":"A4"},{"value":"9,00E-12","module":"A5"},{"value":"0,0E+00","module":"C1"},{"value":"4,00E-11","module":"C2"},{"value":"0,0E+00","module":"C3"},{"value":"4,00E-12","module":"C4"},{"value":"3,96E-09","module":"D"}]},{"parameter":"SQP","unit":"unitless","values":[{"value":"1,79E+00","module":"A1"},{"value":"3,12E-03","module":"A2"},{"value":"4,78E-02","module":"A3"},{"value":"1,90E-01","module":"A4"},{"value":"3,54E-03","module":"A5"},{"value":"0,0E+00","module":"C1"},{"value":"3,41E-02","module":"C2"},{"value":"0,0E+00","module":"C3"},{"value":"4,95E-03","module":"C4"},{"value":"-3,51E-02","module":"D"}]},{"parameter":"IRP","unit":"kBq U235-eq.","values":[{"value":"1,75E-02","module":"A1"},{"value":"1,89E-05","module":"A2"},{"value":"1,95E-04","module":"A3"},{"value":"1,71E-03","module":"A4"},{"value":"2,26E-05","module":"A5"},{"value":"0,0E+00","module":"C1"},{"value":"2,07E-04","module":"C2"},{"value":"0,0E+00","module":"C3"},{"value":"1,91E-05","module":"C4"},{"value":"1,26E-04","module":"D"}]}],"resource_use":[{"parameter":"PERE","unit":"MJ","values":[{"value":"1,34E+00","module":"A1"},{"value":"5,16E-05","module":"A2"},{"value":"2,27E-02","module":"A3"},{"value":"4,48E-03","module":"A4"},{"value":"8,68E-05","module":"A5"},{"value":"0,0E+00","module":"C1"},{"value":"5,63E-04","module":"C2"},{"value":"0,0E+00","module":"C3"},{"value":"3,99E-04","module":"C4"},{"value":"-3,62E-02","module":"D"}]},{"parameter":"PERM","unit":"MJ","values":[{"value":"1,36E-01","module":"A1"},{"value":"0,0E+00","module":"A2"},{"value":"0,0E+00","module":"A3"},{"value":"0,0E+00","module":"A4"},{"value":"-1,36E-01","module":"A5"},{"value":"0,0E+00","module":"C1"},{"value":"0,0E+00","module":"C2"},{"value":"0,0E+00","module":"C3"},{"value":"0,0E+00","module":"C4"},{"value":"0,0E+00","module":"D"}]},{"parameter":"PERT","unit":"MJ","values":[{"value":"1,48E+00","module":"A1"},{"value":"5,16E-05","module":"A2"},{"value":"2,27E-02","module":"A3"},{"value":"4,48E-03","module":"A4"},{"value":"-1,36E-01","module":"A5"},{"value":"0,0E+00","module":"C1"},{"value":"5,63E-04","module":"C2"},{"value":"0,0E+00","module":"C3"},{"value":"3,99E-04","module":"C4"},{"value":"-3,62E-02","module":"D"}]},{"parameter":"PENRE","unit":"MJ","values":[{"value":"5,93E+00","module":"A1"},{"value":"4,56E-03","module":"A2"},{"value":"2,26E-01","module":"A3"},{"value":"3,94E-01","module":"A4"},{"value":"5,27E-03","module":"A5"},{"value":"0,0E+00","module":"C1"},{"value":"4,98E-02","module":"C2"},{"value":"0,0E+00","module":"C3"},{"value":"2,86E-03","module":"C4"},{"value":"-3,21E-01","module":"D"}]},{"parameter":"PENRM","unit":"MJ","values":[{"value":"0,0E+00","module":"A1"},{"value":"0,0E+00","module":"A2"},{"value":"0,0E+00","module":"A3"},{"value":"0,0E+00","module":"A4"},{"value":"0,0E+00","module":"A5"},{"value":"0,0E+00","module":"C1"},{"value":"0,0E+00","module":"C2"},{"value":"0,0E+00","module":"C3"},{"value":"0,0E+00","module":"C4"},{"value":"0,0E+00","module":"D"}]},{"parameter":"PENRT","unit":"MJ","values":[{"value":"5,93E+00","module":"A1"},{"value":"4,56E-03","module":"A2"},{"value":"2,26E-01","module":"A3"},{"value":"3,94E-01","module":"A4"},{"value":"5,27E-03","module":"A5"},{"value":"0,0E+00","module":"C1"},{"value":"4,98E-02","module":"C2"},{"value":"0,0E+00","module":"C3"},{"value":"2,86E-03","module":"C4"},{"value":"-3,21E-01","module":"D"}]},{"parameter":"SM","unit":"kg","values":[{"value":"2,33E-02","module":"A1"},{"value":"0,0E+00","module":"A2"},{"value":"0,0E+00","module":"A3"},{"value":"0,0E+00","module":"A4"},{"value":"0,0E+00","module":"A5"},{"value":"0,0E+00","module":"C1"},{"value":"0,0E+00","module":"C2"},{"value":"0,0E+00","module":"C3"},{"value":"0,0E+00","module":"C4"},{"value":"0,0E+00","module":"D"}]},{"parameter":"RSF","unit":"MJ","values":[{"value":"8,19E-03","module":"A1"},{"value":"1,01E-06","module":"A2"},{"value":"2,00E-05","module":"A3"},{"value":"1,47E-04","module":"A4"},{"value":"2,88E-06","module":"A5"},{"value":"0,0E+00","module":"C1"},{"value":"1,10E-05","module":"C2"},{"value":"0,0E+00","module":"C3"},{"value":"8,28E-06","module":"C4"},{"value":"1,37E-03","module":"D"}]},{"parameter":"NRSF","unit":"MJ","values":[{"value":"6,23E-02","module":"A1"},{"value":"8,57E-06","module":"A2"},{"value":"1,88E-04","module":"A3"},{"value":"7,90E-04","module":"A4"},{"value":"1,19E-05","module":"A5"},{"value":"0,0E+00","module":"C1"},{"value":"9,36E-05","module":"C2"},{"value":"0,0E+00","module":"C3"},{"value":"0,0E+00","module":"C4"},{"value":"3,93E-02","module":"D"}]},{"parameter":"FW","unit":"m3","values":[{"value":"3,66E-03","module":"A1"},{"value":"5,10E-07","module":"A2"},{"value":"6,16E-04","module":"A3"},{"value":"3,39E-05","module":"A4"},{"value":"2,49E-06","module":"A5"},{"value":"0,0E+00","module":"C1"},{"value":"5,57E-06","module":"C2"},{"value":"0,0E+00","module":"C3"},{"value":"3,74E-06","module":"C4"},{"value":"-9,23E-05","module":"D"}]}],"end_of_life_waste":[{"parameter":"HWD","unit":"kg","values":[{"value":"5,54E-03","module":"A1"},{"value":"4,12E-07","module":"A2"},{"value":"3,12E-05","module":"A3"},{"value":"1,92E-05","module":"A4"},{"value":"0,0E+00","module":"A5"},{"value":"0,0E+00","module":"C1"},{"value":"4,50E-06","module":"C2"},{"value":"0,0E+00","module":"C3"},{"value":"3,23E-04","module":"C4"},{"value":"-1,97E-04","module":"D"}]},{"parameter":"NHWD","unit":"kg","values":[{"value":"3,34E-01","module":"A1"},{"value":"2,19E-04","module":"A2"},{"value":"2,11E-03","module":"A3"},{"value":"1,22E-02","module":"A4"},{"value":"2,33E-02","module":"A5"},{"value":"0,0E+00","module":"C1"},{"value":"2,39E-03","module":"C2"},{"value":"0,0E+00","module":"C3"},{"value":"8,74E-03","module":"C4"},{"value":"-1,55E-02","module":"D"}]},{"parameter":"RWD","unit":"kg","values":[{"value":"1,48E-05","module":"A1"},{"value":"2,99E-08","module":"A2"},{"value":"1,73E-07","module":"A3"},{"value":"2,70E-06","module":"A4"},{"value":"0,0E+00","module":"A5"},{"value":"0,0E+00","module":"C1"},{"value":"3,27E-07","module":"C2"},{"value":"0,0E+00","module":"C3"},{"value":"1,99E-08","module":"C4"},{"value":"9,59E-08","module":"D"}]}],"end_of_life_flow":[{"parameter":"CRU","unit":"kg","values":[{"value":"0,0E+00","module":"A1"},{"value":"0,0E+00","module":"A2"},{"value":"0,0E+00","module":"A3"},{"value":"0,0E+00","module":"A4"},{"value":"0,0E+00","module":"A5"},{"value":"0,0E+00","module":"C1"},{"value":"0,0E+00","module":"C2"},{"value":"0,0E+00","module":"C3"},{"value":"0,0E+00","module":"C4"},{"value":"0,0E+00","module":"D"}]},{"parameter":"MFR","unit":"kg","values":[{"value":"0,0E+00","module":"A1"},{"value":"0,0E+00","module":"A2"},{"value":"6,72E-04","module":"A3"},{"value":"0,0E+00","module":"A4"},{"value":"2,17E-02","module":"A5"},{"value":"0,0E+00","module":"C1"},{"value":"0,0E+00","module":"C2"},{"value":"3,45E-02","module":"C3"},{"value":"0,0E+00","module":"C4"},{"value":"0,0E+00","module":"D"}]},{"parameter":"MER","unit":"kg","values":[{"value":"0,0E+00","module":"A1"},{"value":"0,0E+00","module":"A2"},{"value":"1,45E-04","module":"A3"},{"value":"0,0E+00","module":"A4"},{"value":"3,17E-08","module":"A5"},{"value":"0,0E+00","module":"C1"},{"value":"0,0E+00","module":"C2"},{"value":"0,0E+00","module":"C3"},{"value":"0,0E+00","module":"C4"},{"value":"0,0E+00","module":"D"}]},{"parameter":"EEE","unit":"MJ","values":[{"value":"0,0E+00","module":"A1"},{"value":"0,0E+00","module":"A2"},{"value":"2,18E-04","module":"A3"},{"value":"0,0E+00","module":"A4"},{"value":"1,33E-03","module":"A5"},{"value":"0,0E+00","module":"C1"},{"value":"0,0E+00","module":"C2"},{"value":"0,0E+00","module":"C3"},{"value":"0,0E+00","module":"C4"},{"value":"0,0E+00","module":"D"}]},{"parameter":"EET","unit":"MJ","values":[{"value":"0,0E+00","module":"A1"},{"value":"0,0E+00","module":"A2"},{"value":"3,30E-03","module":"A3"},{"value":"0,0E+00","module":"A4"},{"value":"2,02E-02","module":"A5"},{"value":"0,0E+00","module":"C1"},{"value":"0,0E+00","module":"C2"},{"value":"0,0E+00","module":"C3"},{"value":"0,0E+00","module":"C4"},{"value":"0,0E+00","module":"D"}]}]}