{"product_name":"3pH2 W3 Bro i mark h1,2","epd_id":"NEPD-3791-2728-EN","compliance":["EN 15804","ISO 14025","ISO 21930"],"producer_name":"Saferoad Sverige AB","environmental_impact":[{"parameter":"GWP-total","unit":"kg CO2-eq.","values":[{"value":"6,06E+02","module":"A1-A3"},{"value":"1,07E+00","module":"A4"},{"value":"9,96E-01","module":"A5"},{"value":"9,96E-01","module":"C1"},{"value":"1,07E+00","module":"C2"},{"value":"1,22E-02","module":"C3"},{"value":"3,19E-03","module":"C4"},{"value":"-9,89E+01","module":"D"}]},{"parameter":"ODP","unit":"kg CFC 11-eq.","values":[{"value":"7,29E-05","module":"A1-A3"},{"value":"2,09E-07","module":"A4"},{"value":"1,80E-07","module":"A5"},{"value":"1,80E-07","module":"C1"},{"value":"2,09E-07","module":"C2"},{"value":"1,34E-09","module":"C3"},{"value":"1,06E-09","module":"C4"},{"value":"-4,08E-06","module":"D"}]},{"parameter":"AP","unit":"kg SO2-eq.","values":[{"value":"4,09E+00","module":"A1-A3"},{"value":"2,24E-03","module":"A4"},{"value":"7,55E-03","module":"A5"},{"value":"7,55E-03","module":"C1"},{"value":"2,24E-03","module":"C2"},{"value":"7,61E-05","module":"C3"},{"value":"2,33E-05","module":"C4"},{"value":"-4,42E-01","module":"D"}]},{"parameter":"EP","unit":"kg Phosphat-eq.","values":[{"value":"8,08E-01","module":"A1-A3"},{"value":"2,43E-04","module":"A4"},{"value":"1,62E-03","module":"A5"},{"value":"1,62E-03","module":"C1"},{"value":"2,43E-04","module":"C2"},{"value":"1,17E-05","module":"C3"},{"value":"4,11E-06","module":"C4"},{"value":"-1,47E-01","module":"D"}]},{"parameter":"POCP","unit":"kg Ethen-eq.","values":[{"value":"1,69E-01","module":"A1-A3"},{"value":"1,31E-04","module":"A4"},{"value":"2,00E-04","module":"A5"},{"value":"2,00E-04","module":"C1"},{"value":"1,31E-04","module":"C2"},{"value":"3,34E-06","module":"C3"},{"value":"9,74E-07","module":"C4"},{"value":"-6,90E-02","module":"D"}]},{"parameter":"ADPE","unit":"kg Sb-eq.","values":[{"value":"2,90E-02","module":"A1-A3"},{"value":"1,91E-05","module":"A4"},{"value":"3,34E-07","module":"A5"},{"value":"3,34E-07","module":"C1"},{"value":"1,91E-05","module":"C2"},{"value":"9,15E-10","module":"C3"},{"value":"6,20E-11","module":"C4"},{"value":"-1,91E-03","module":"D"}]},{"parameter":"ADPF","unit":"MJ","values":[{"value":"7,67E+03","module":"A1-A3"},{"value":"1,74E+01","module":"A4"},{"value":"1,44E+01","module":"A5"},{"value":"1,44E+01","module":"C1"},{"value":"1,74E+01","module":"C2"},{"value":"1,13E-01","module":"C3"},{"value":"8,97E-02","module":"C4"},{"value":"-9,30E+02","module":"D"}]},{"parameter":"ADPM","unit":"kg Sb-eq.","values":[{"value":"2,90E-02","module":"A1-A3"},{"value":"1,91E-05","module":"A4"},{"value":"3,34E-07","module":"A5"},{"value":"3,34E-07","module":"C1"},{"value":"1,91E-05","module":"C2"},{"value":"9,15E-10","module":"C3"},{"value":"6,20E-11","module":"C4"},{"value":"-1,91E-03","module":"D"}]}],"additional_environmental_impact":[],"resource_use":[{"parameter":"PERE","unit":"MJ","values":[{"value":"3,93E+02","module":"A1-A3"},{"value":"2,20E-01","module":"A4"},{"value":"8,26E-02","module":"A5"},{"value":"8,26E-02","module":"C1"},{"value":"2,20E-01","module":"C2"},{"value":"9,43E-01","module":"C3"},{"value":"7,33E-04","module":"C4"},{"value":"-8,38E+01","module":"D"}]},{"parameter":"PERM","unit":"MJ","values":[{"value":"3,73E+00","module":"A1-A3"},{"value":"0,0E+00","module":"A4"},{"value":"-3,73E-01","module":"A5"},{"value":"0,0E+00","module":"C1"},{"value":"0,0E+00","module":"C2"},{"value":"0,0E+00","module":"C3"},{"value":"0,0E+00","module":"C4"},{"value":"0,0E+00","module":"D"}]},{"parameter":"PERT","unit":"MJ","values":[{"value":"3,97E+02","module":"A1-A3"},{"value":"2,20E-01","module":"A4"},{"value":"8,26E-02","module":"A5"},{"value":"8,26E-02","module":"C1"},{"value":"2,20E-01","module":"C2"},{"value":"9,43E-01","module":"C3"},{"value":"7,33E-04","module":"C4"},{"value":"-8,38E+01","module":"D"}]},{"parameter":"PENRE","unit":"MJ","values":[{"value":"7,97E+03","module":"A1-A3"},{"value":"1,76E+01","module":"A4"},{"value":"1,45E+01","module":"A5"},{"value":"1,45E+01","module":"C1"},{"value":"1,76E+01","module":"C2"},{"value":"1,52E-01","module":"C3"},{"value":"9,10E-02","module":"C4"},{"value":"-8,82E+02","module":"D"}]},{"parameter":"PENRM","unit":"MJ","values":[{"value":"1,87E+00","module":"A1-A3"},{"value":"0,0E+00","module":"A4"},{"value":"-1,87E-01","module":"A5"},{"value":"0,0E+00","module":"C1"},{"value":"0,0E+00","module":"C2"},{"value":"0,0E+00","module":"C3"},{"value":"0,0E+00","module":"C4"},{"value":"0,0E+00","module":"D"}]},{"parameter":"PENRT","unit":"MJ","values":[{"value":"7,97E+03","module":"A1-A3"},{"value":"1,76E+01","module":"A4"},{"value":"1,45E+01","module":"A5"},{"value":"1,45E+01","module":"C1"},{"value":"1,76E+01","module":"C2"},{"value":"1,52E-01","module":"C3"},{"value":"9,10E-02","module":"C4"},{"value":"-8,82E+02","module":"D"}]},{"parameter":"SM","unit":"kg","values":[{"value":"1,90E+00","module":"A1-A3"},{"value":"6,01E-03","module":"A4"},{"value":"0,0E+00","module":"A5"},{"value":"0,0E+00","module":"C1"},{"value":"6,01E-03","module":"C2"},{"value":"0,0E+00","module":"C3"},{"value":"0,0E+00","module":"C4"},{"value":"0,0E+00","module":"D"}]},{"parameter":"RSF","unit":"MJ","values":[{"value":"1,90E+00","module":"A1-A3"},{"value":"7,67E-03","module":"A4"},{"value":"0,0E+00","module":"A5"},{"value":"0,0E+00","module":"C1"},{"value":"7,67E-03","module":"C2"},{"value":"0,0E+00","module":"C3"},{"value":"0,0E+00","module":"C4"},{"value":"0,0E+00","module":"D"}]},{"parameter":"NRSF","unit":"MJ","values":[{"value":"1,99E+00","module":"A1-A3"},{"value":"2,57E-02","module":"A4"},{"value":"0,0E+00","module":"A5"},{"value":"0,0E+00","module":"C1"},{"value":"2,57E-02","module":"C2"},{"value":"0,0E+00","module":"C3"},{"value":"0,0E+00","module":"C4"},{"value":"0,0E+00","module":"D"}]},{"parameter":"FW","unit":"m3","values":[{"value":"2,48E+02","module":"A1-A3"},{"value":"1,98E-03","module":"A4"},{"value":"1,53E-03","module":"A5"},{"value":"1,53E-03","module":"C1"},{"value":"1,98E-03","module":"C2"},{"value":"6,28E-05","module":"C3"},{"value":"9,86E-05","module":"C4"},{"value":"-6,04E-01","module":"D"}]}],"end_of_life_waste":[{"parameter":"HWD","unit":"kg","values":[{"value":"1,89E+00","module":"A1-A3"},{"value":"9,54E-04","module":"A4"},{"value":"6,47E-06","module":"A5"},{"value":"6,47E-06","module":"C1"},{"value":"9,54E-04","module":"C2"},{"value":"3,77E-07","module":"C3"},{"value":"1,36E-07","module":"C4"},{"value":"-8,56E-03","module":"D"}]},{"parameter":"NHWD","unit":"kg","values":[{"value":"2,52E+02","module":"A1-A3"},{"value":"1,51E+00","module":"A4"},{"value":"6,95E-02","module":"A5"},{"value":"6,95E-02","module":"C1"},{"value":"1,51E+00","module":"C2"},{"value":"1,16E-02","module":"C3"},{"value":"6,16E-01","module":"C4"},{"value":"-1,69E+02","module":"D"}]},{"parameter":"RWD","unit":"kg","values":[{"value":"1,90E+00","module":"A1-A3"},{"value":"1,19E-04","module":"A4"},{"value":"1,00E-04","module":"A5"},{"value":"1,00E-04","module":"C1"},{"value":"1,19E-04","module":"C2"},{"value":"1,12E-06","module":"C3"},{"value":"5,96E-07","module":"C4"},{"value":"-3,33E-04","module":"D"}]}],"end_of_life_flow":[{"parameter":"CRU","unit":"kg","values":[{"value":"0,0E+00","module":"A1-A3"},{"value":"0,0E+00","module":"A4"},{"value":"0,0E+00","module":"A5"},{"value":"0,0E+00","module":"C1"},{"value":"0,0E+00","module":"C2"},{"value":"0,0E+00","module":"C3"},{"value":"0,0E+00","module":"C4"},{"value":"0,0E+00","module":"D"}]},{"parameter":"MFR","unit":"kg","values":[{"value":"1,65E-01","module":"A1-A3"},{"value":"8,43E-05","module":"A4"},{"value":"0,0E+00","module":"A5"},{"value":"0,0E+00","module":"C1"},{"value":"8,43E-05","module":"C2"},{"value":"6,10E+01","module":"C3"},{"value":"0,0E+00","module":"C4"},{"value":"0,0E+00","module":"D"}]},{"parameter":"MER","unit":"kg","values":[{"value":"2,58E-02","module":"A1-A3"},{"value":"5,21E-03","module":"A4"},{"value":"0,0E+00","module":"A5"},{"value":"0,0E+00","module":"C1"},{"value":"5,21E-03","module":"C2"},{"value":"0,0E+00","module":"C3"},{"value":"0,0E+00","module":"C4"},{"value":"0,0E+00","module":"D"}]},{"parameter":"EEE","unit":"MJ","values":[{"value":"9,61E+00","module":"A1-A3"},{"value":"9,08E-04","module":"A4"},{"value":"0,0E+00","module":"A5"},{"value":"0,0E+00","module":"C1"},{"value":"9,08E-04","module":"C2"},{"value":"0,0E+00","module":"C3"},{"value":"0,0E+00","module":"C4"},{"value":"0,0E+00","module":"D"}]},{"parameter":"EET","unit":"MJ","values":[{"value":"1,06E+02","module":"A1-A3"},{"value":"1,37E-02","module":"A4"},{"value":"0,0E+00","module":"A5"},{"value":"0,0E+00","module":"C1"},{"value":"1,37E-02","module":"C2"},{"value":"0,0E+00","module":"C3"},{"value":"0,0E+00","module":"C4"},{"value":"0,0E+00","module":"D"}]}]}