{"product_name":"3X300+35 PEX-S-AL 12KV PE-SHEATH","epd_id":"NEPD-5255-4586-EN","compliance":["EN 15804+A2","ISO 14025","ISO 21930"],"producer_name":"NKT headquarter Denmark A/S","environmental_impact":[{"parameter":"GWP-total","unit":"kg CO2-eq.","values":[{"value":"4,02E+01","module":"A1"},{"value":"2,48E-01","module":"A2"},{"value":"8,63E-01","module":"A3"},{"value":"1,48E-01","module":"A4"},{"value":"0,0E+00","module":"B1"},{"value":"0,0E+00","module":"B2"},{"value":"0,0E+00","module":"B3"},{"value":"0,0E+00","module":"B4"},{"value":"0,0E+00","module":"B5"},{"value":"3,55E-02","module":"B6"},{"value":"0,0E+00","module":"B7"},{"value":"0,0E+00","module":"C1"},{"value":"2,21E-01","module":"C2"},{"value":"2,62E+00","module":"C3"},{"value":"1,14E-01","module":"C4"},{"value":"-1,24E+01","module":"D"}]},{"parameter":"GWP-fossil","unit":"kg CO2-eq.","values":[{"value":"3,94E+01","module":"A1"},{"value":"2,48E-01","module":"A2"},{"value":"8,55E-01","module":"A3"},{"value":"1,48E-01","module":"A4"},{"value":"0,0E+00","module":"B1"},{"value":"0,0E+00","module":"B2"},{"value":"0,0E+00","module":"B3"},{"value":"0,0E+00","module":"B4"},{"value":"0,0E+00","module":"B5"},{"value":"3,51E-02","module":"B6"},{"value":"0,0E+00","module":"B7"},{"value":"0,0E+00","module":"C1"},{"value":"2,21E-01","module":"C2"},{"value":"2,62E+00","module":"C3"},{"value":"1,13E-01","module":"C4"},{"value":"-1,21E+01","module":"D"}]},{"parameter":"GWP-biogenic","unit":"kg CO2-eq.","values":[{"value":"3,89E-01","module":"A1"},{"value":"1,02E-04","module":"A2"},{"value":"8,34E-03","module":"A3"},{"value":"6,11E-05","module":"A4"},{"value":"0,0E+00","module":"B1"},{"value":"0,0E+00","module":"B2"},{"value":"0,0E+00","module":"B3"},{"value":"0,0E+00","module":"B4"},{"value":"0,0E+00","module":"B5"},{"value":"3,64E-04","module":"B6"},{"value":"0,0E+00","module":"B7"},{"value":"0,0E+00","module":"C1"},{"value":"9,16E-05","module":"C2"},{"value":"2,17E-05","module":"C3"},{"value":"9,77E-06","module":"C4"},{"value":"-5,51E-02","module":"D"}]},{"parameter":"GWP-luluc","unit":"kg CO2-eq.","values":[{"value":"4,50E-01","module":"A1"},{"value":"8,93E-05","module":"A2"},{"value":"7,13E-05","module":"A3"},{"value":"5,25E-05","module":"A4"},{"value":"0,0E+00","module":"B1"},{"value":"0,0E+00","module":"B2"},{"value":"0,0E+00","module":"B3"},{"value":"0,0E+00","module":"B4"},{"value":"0,0E+00","module":"B5"},{"value":"4,73E-05","module":"B6"},{"value":"0,0E+00","module":"B7"},{"value":"0,0E+00","module":"C1"},{"value":"7,88E-05","module":"C2"},{"value":"3,23E-06","module":"C3"},{"value":"6,92E-06","module":"C4"},{"value":"-2,26E-01","module":"D"}]},{"parameter":"ODP","unit":"kg CFC 11-eq.","values":[{"value":"2,87E-06","module":"A1"},{"value":"5,61E-08","module":"A2"},{"value":"1,14E-07","module":"A3"},{"value":"3,34E-08","module":"A4"},{"value":"0,0E+00","module":"B1"},{"value":"0,0E+00","module":"B2"},{"value":"0,0E+00","module":"B3"},{"value":"0,0E+00","module":"B4"},{"value":"0,0E+00","module":"B5"},{"value":"1,19E-09","module":"B6"},{"value":"0,0E+00","module":"B7"},{"value":"0,0E+00","module":"C1"},{"value":"5,01E-08","module":"C2"},{"value":"2,07E-09","module":"C3"},{"value":"6,29E-09","module":"C4"},{"value":"-1,08E-02","module":"D"}]},{"parameter":"AP","unit":"mol H+-eq.","values":[{"value":"5,38E-01","module":"A1"},{"value":"8,22E-04","module":"A2"},{"value":"1,24E-03","module":"A3"},{"value":"4,24E-04","module":"A4"},{"value":"0,0E+00","module":"B1"},{"value":"0,0E+00","module":"B2"},{"value":"0,0E+00","module":"B3"},{"value":"0,0E+00","module":"B4"},{"value":"0,0E+00","module":"B5"},{"value":"1,41E-04","module":"B6"},{"value":"0,0E+00","module":"B7"},{"value":"0,0E+00","module":"C1"},{"value":"6,36E-04","module":"C2"},{"value":"3,32E-04","module":"C3"},{"value":"1,68E-04","module":"C4"},{"value":"-1,34E-01","module":"D"}]},{"parameter":"POCP","unit":"kg NMVOC-eq.","values":[{"value":"1,64E-01","module":"A1"},{"value":"6,82E-04","module":"A2"},{"value":"1,23E-03","module":"A3"},{"value":"3,59E-04","module":"A4"},{"value":"0,0E+00","module":"B1"},{"value":"0,0E+00","module":"B2"},{"value":"0,0E+00","module":"B3"},{"value":"0,0E+00","module":"B4"},{"value":"0,0E+00","module":"B5"},{"value":"7,21E-05","module":"B6"},{"value":"0,0E+00","module":"B7"},{"value":"0,0E+00","module":"C1"},{"value":"5,39E-04","module":"C2"},{"value":"4,12E-04","module":"C3"},{"value":"2,11E-04","module":"C4"},{"value":"-4,73E-02","module":"D"}]},{"parameter":"ADPE","unit":"kg Sb-eq.","values":[{"value":"1,60E-03","module":"A1"},{"value":"6,78E-06","module":"A2"},{"value":"9,94E-06","module":"A3"},{"value":"4,08E-06","module":"A4"},{"value":"0,0E+00","module":"B1"},{"value":"0,0E+00","module":"B2"},{"value":"0,0E+00","module":"B3"},{"value":"0,0E+00","module":"B4"},{"value":"0,0E+00","module":"B5"},{"value":"3,13E-07","module":"B6"},{"value":"0,0E+00","module":"B7"},{"value":"0,0E+00","module":"C1"},{"value":"6,11E-06","module":"C2"},{"value":"9,47E-08","module":"C3"},{"value":"1,67E-07","module":"C4"},{"value":"-2,86E-04","module":"D"}]},{"parameter":"ADPF","unit":"MJ","values":[{"value":"5,70E+02","module":"A1"},{"value":"3,74E+00","module":"A2"},{"value":"1,29E+01","module":"A3"},{"value":"2,23E+00","module":"A4"},{"value":"0,0E+00","module":"B1"},{"value":"0,0E+00","module":"B2"},{"value":"0,0E+00","module":"B3"},{"value":"0,0E+00","module":"B4"},{"value":"0,0E+00","module":"B5"},{"value":"4,55E-01","module":"B6"},{"value":"0,0E+00","module":"B7"},{"value":"0,0E+00","module":"C1"},{"value":"3,35E+00","module":"C2"},{"value":"1,74E-01","module":"C3"},{"value":"4,95E-01","module":"C4"},{"value":"-1,53E+02","module":"D"}]},{"parameter":"WDP","unit":"m3 world-eq.","values":[{"value":"1,39E+04","module":"A1"},{"value":"3,58E+00","module":"A2"},{"value":"3,13E+00","module":"A3"},{"value":"2,16E+00","module":"A4"},{"value":"0,0E+00","module":"B1"},{"value":"0,0E+00","module":"B2"},{"value":"0,0E+00","module":"B3"},{"value":"0,0E+00","module":"B4"},{"value":"0,0E+00","module":"B5"},{"value":"7,08E+00","module":"B6"},{"value":"0,0E+00","module":"B7"},{"value":"0,0E+00","module":"C1"},{"value":"3,24E+00","module":"C2"},{"value":"4,22E-01","module":"C3"},{"value":"9,10E+00","module":"C4"},{"value":"-6,66E+03","module":"D"}]},{"parameter":"EP-freshwater","unit":"kg P-eq.","values":[{"value":"4,46E-03","module":"A1"},{"value":"1,97E-06","module":"A2"},{"value":"3,76E-06","module":"A3"},{"value":"1,18E-06","module":"A4"},{"value":"0,0E+00","module":"B1"},{"value":"0,0E+00","module":"B2"},{"value":"0,0E+00","module":"B3"},{"value":"0,0E+00","module":"B4"},{"value":"0,0E+00","module":"B5"},{"value":"2,88E-06","module":"B6"},{"value":"0,0E+00","module":"B7"},{"value":"0,0E+00","module":"C1"},{"value":"1,77E-06","module":"C2"},{"value":"2,06E-07","module":"C3"},{"value":"3,32E-07","module":"C4"},{"value":"-8,25E-04","module":"D"}]},{"parameter":"EP-marine","unit":"kg N-eq.","values":[{"value":"4,19E-02","module":"A1"},{"value":"1,69E-04","module":"A2"},{"value":"3,68E-04","module":"A3"},{"value":"8,39E-05","module":"A4"},{"value":"0,0E+00","module":"B1"},{"value":"0,0E+00","module":"B2"},{"value":"0,0E+00","module":"B3"},{"value":"0,0E+00","module":"B4"},{"value":"0,0E+00","module":"B5"},{"value":"2,37E-05","module":"B6"},{"value":"0,0E+00","module":"B7"},{"value":"0,0E+00","module":"C1"},{"value":"1,26E-04","module":"C2"},{"value":"1,59E-04","module":"C3"},{"value":"1,63E-04","module":"C4"},{"value":"-1,25E-02","module":"D"}]},{"parameter":"EP-terrestrial","unit":"mol N-eq.","values":[{"value":"4,95E-01","module":"A1"},{"value":"1,89E-03","module":"A2"},{"value":"3,83E-03","module":"A3"},{"value":"9,38E-04","module":"A4"},{"value":"0,0E+00","module":"B1"},{"value":"0,0E+00","module":"B2"},{"value":"0,0E+00","module":"B3"},{"value":"0,0E+00","module":"B4"},{"value":"0,0E+00","module":"B5"},{"value":"3,38E-04","module":"B6"},{"value":"0,0E+00","module":"B7"},{"value":"0,0E+00","module":"C1"},{"value":"1,41E-03","module":"C2"},{"value":"1,72E-03","module":"C3"},{"value":"6,69E-04","module":"C4"},{"value":"-1,48E-01","module":"D"}]},{"parameter":"GWP-IOBC","unit":"kg CO2-eq.","values":[{"value":"4,01E+01","module":"A1"},{"value":"2,48E-01","module":"A2"},{"value":"8,40E-01","module":"A3"},{"value":"1,48E-01","module":"A4"},{"value":"0,0E+00","module":"B1"},{"value":"0,0E+00","module":"B2"},{"value":"0,0E+00","module":"B3"},{"value":"0,0E+00","module":"B4"},{"value":"0,0E+00","module":"B5"},{"value":"4,92E-02","module":"B6"},{"value":"0,0E+00","module":"B7"},{"value":"0,0E+00","module":"C1"},{"value":"2,21E-01","module":"C2"},{"value":"2,62E+00","module":"C3"},{"value":"1,64E-02","module":"C4"},{"value":"-1,16E+01","module":"D"}]}],"additional_environmental_impact":[{"parameter":"PM","unit":"disease incidence","values":[{"value":"2,80E-06","module":"A1"},{"value":"1,51E-08","module":"A2"},{"value":"1,29E-08","module":"A3"},{"value":"9,03E-09","module":"A4"},{"value":"0,0E+00","module":"B1"},{"value":"0,0E+00","module":"B2"},{"value":"0,0E+00","module":"B3"},{"value":"0,0E+00","module":"B4"},{"value":"0,0E+00","module":"B5"},{"value":"6,90E-10","module":"B6"},{"value":"0,0E+00","module":"B7"},{"value":"0,0E+00","module":"C1"},{"value":"1,35E-08","module":"C2"},{"value":"1,30E-09","module":"C3"},{"value":"3,07E-09","module":"C4"},{"value":"-9,92E-07","module":"D"}]},{"parameter":"ETP-fw","unit":"CTUe","values":[{"value":"3,03E+03","module":"A1"},{"value":"2,77E+00","module":"A2"},{"value":"3,06E+00","module":"A3"},{"value":"1,65E+00","module":"A4"},{"value":"0,0E+00","module":"B1"},{"value":"0,0E+00","module":"B2"},{"value":"0,0E+00","module":"B3"},{"value":"0,0E+00","module":"B4"},{"value":"0,0E+00","module":"B5"},{"value":"8,11E-01","module":"B6"},{"value":"0,0E+00","module":"B7"},{"value":"0,0E+00","module":"C1"},{"value":"2,48E+00","module":"C2"},{"value":"5,88E-01","module":"C3"},{"value":"5,23E+02","module":"C4"},{"value":"-6,83E+02","module":"D"}]},{"parameter":"HTP-c","unit":"CTUh","values":[{"value":"1,25E-07","module":"A1"},{"value":"0,0E+00","module":"A2"},{"value":"3,59E-10","module":"A3"},{"value":"0,0E+00","module":"A4"},{"value":"0,0E+00","module":"B1"},{"value":"0,0E+00","module":"B2"},{"value":"0,0E+00","module":"B3"},{"value":"0,0E+00","module":"B4"},{"value":"0,0E+00","module":"B5"},{"value":"1,60E-11","module":"B6"},{"value":"0,0E+00","module":"B7"},{"value":"0,0E+00","module":"C1"},{"value":"0,0E+00","module":"C2"},{"value":"5,90E-11","module":"C3"},{"value":"3,00E-11","module":"C4"},{"value":"-3,66E-08","module":"D"}]},{"parameter":"HTP-nc","unit":"CTUh","values":[{"value":"5,92E-06","module":"A1"},{"value":"3,03E-09","module":"A2"},{"value":"4,60E-09","module":"A3"},{"value":"1,81E-09","module":"A4"},{"value":"0,0E+00","module":"B1"},{"value":"0,0E+00","module":"B2"},{"value":"0,0E+00","module":"B3"},{"value":"0,0E+00","module":"B4"},{"value":"0,0E+00","module":"B5"},{"value":"5,30E-10","module":"B6"},{"value":"0,0E+00","module":"B7"},{"value":"0,0E+00","module":"C1"},{"value":"2,71E-09","module":"C2"},{"value":"2,27E-09","module":"C3"},{"value":"6,25E-10","module":"C4"},{"value":"-9,54E-07","module":"D"}]},{"parameter":"SQP","unit":"unitless","values":[{"value":"1,02E+02","module":"A1"},{"value":"2,59E+00","module":"A2"},{"value":"4,54E-01","module":"A3"},{"value":"1,56E+00","module":"A4"},{"value":"0,0E+00","module":"B1"},{"value":"0,0E+00","module":"B2"},{"value":"0,0E+00","module":"B3"},{"value":"0,0E+00","module":"B4"},{"value":"0,0E+00","module":"B5"},{"value":"7,49E-01","module":"B6"},{"value":"0,0E+00","module":"B7"},{"value":"0,0E+00","module":"C1"},{"value":"2,34E+00","module":"C2"},{"value":"2,15E-02","module":"C3"},{"value":"1,28E+00","module":"C4"},{"value":"-2,17E+01","module":"D"}]},{"parameter":"IRP","unit":"kBq U235-eq.","values":[{"value":"1,87E+00","module":"A1"},{"value":"1,64E-02","module":"A2"},{"value":"8,16E-03","module":"A3"},{"value":"9,75E-03","module":"A4"},{"value":"0,0E+00","module":"B1"},{"value":"0,0E+00","module":"B2"},{"value":"0,0E+00","module":"B3"},{"value":"0,0E+00","module":"B4"},{"value":"0,0E+00","module":"B5"},{"value":"2,23E-03","module":"B6"},{"value":"0,0E+00","module":"B7"},{"value":"0,0E+00","module":"C1"},{"value":"1,46E-02","module":"C2"},{"value":"2,99E-04","module":"C3"},{"value":"2,91E-03","module":"C4"},{"value":"-6,59E-01","module":"D"}]}],"resource_use":[{"parameter":"PERE","unit":"MJ","values":[{"value":"1,26E+02","module":"A1"},{"value":"5,32E-02","module":"A2"},{"value":"1,26E+01","module":"A3"},{"value":"3,19E-02","module":"A4"},{"value":"0,0E+00","module":"B1"},{"value":"0,0E+00","module":"B2"},{"value":"0,0E+00","module":"B3"},{"value":"0,0E+00","module":"B4"},{"value":"0,0E+00","module":"B5"},{"value":"3,91E-01","module":"B6"},{"value":"0,0E+00","module":"B7"},{"value":"0,0E+00","module":"C1"},{"value":"4,79E-02","module":"C2"},{"value":"5,27E-03","module":"C3"},{"value":"4,93E-02","module":"C4"},{"value":"-6,76E+01","module":"D"}]},{"parameter":"PERM","unit":"MJ","values":[{"value":"0,0E+00","module":"A1"},{"value":"0,0E+00","module":"A2"},{"value":"0,0E+00","module":"A3"},{"value":"0,0E+00","module":"A4"},{"value":"0,0E+00","module":"B1"},{"value":"0,0E+00","module":"B2"},{"value":"0,0E+00","module":"B3"},{"value":"0,0E+00","module":"B4"},{"value":"0,0E+00","module":"B5"},{"value":"0,0E+00","module":"B6"},{"value":"0,0E+00","module":"B7"},{"value":"0,0E+00","module":"C1"},{"value":"0,0E+00","module":"C2"},{"value":"0,0E+00","module":"C3"},{"value":"0,0E+00","module":"C4"},{"value":"0,0E+00","module":"D"}]},{"parameter":"PERT","unit":"MJ","values":[{"value":"1,26E+02","module":"A1"},{"value":"5,32E-02","module":"A2"},{"value":"1,26E+01","module":"A3"},{"value":"3,19E-02","module":"A4"},{"value":"0,0E+00","module":"B1"},{"value":"0,0E+00","module":"B2"},{"value":"0,0E+00","module":"B3"},{"value":"0,0E+00","module":"B4"},{"value":"0,0E+00","module":"B5"},{"value":"3,91E-01","module":"B6"},{"value":"0,0E+00","module":"B7"},{"value":"0,0E+00","module":"C1"},{"value":"4,79E-02","module":"C2"},{"value":"5,27E-03","module":"C3"},{"value":"4,93E-02","module":"C4"},{"value":"-6,76E+01","module":"D"}]},{"parameter":"PENRE","unit":"MJ","values":[{"value":"4,96E+02","module":"A1"},{"value":"3,74E+00","module":"A2"},{"value":"1,29E+01","module":"A3"},{"value":"2,23E+00","module":"A4"},{"value":"0,0E+00","module":"B1"},{"value":"0,0E+00","module":"B2"},{"value":"0,0E+00","module":"B3"},{"value":"0,0E+00","module":"B4"},{"value":"0,0E+00","module":"B5"},{"value":"4,56E-01","module":"B6"},{"value":"0,0E+00","module":"B7"},{"value":"0,0E+00","module":"C1"},{"value":"3,35E+00","module":"C2"},{"value":"1,74E-01","module":"C3"},{"value":"4,95E-01","module":"C4"},{"value":"-1,53E+02","module":"D"}]},{"parameter":"PENRM","unit":"MJ","values":[{"value":"7,77E+01","module":"A1"},{"value":"0,0E+00","module":"A2"},{"value":"0,0E+00","module":"A3"},{"value":"0,0E+00","module":"A4"},{"value":"0,0E+00","module":"B1"},{"value":"0,0E+00","module":"B2"},{"value":"0,0E+00","module":"B3"},{"value":"0,0E+00","module":"B4"},{"value":"0,0E+00","module":"B5"},{"value":"0,0E+00","module":"B6"},{"value":"0,0E+00","module":"B7"},{"value":"0,0E+00","module":"C1"},{"value":"0,0E+00","module":"C2"},{"value":"-7,40E+01","module":"C3"},{"value":"0,0E+00","module":"C4"},{"value":"0,0E+00","module":"D"}]},{"parameter":"PENRT","unit":"MJ","values":[{"value":"5,74E+02","module":"A1"},{"value":"3,74E+00","module":"A2"},{"value":"1,29E+01","module":"A3"},{"value":"2,23E+00","module":"A4"},{"value":"0,0E+00","module":"B1"},{"value":"0,0E+00","module":"B2"},{"value":"0,0E+00","module":"B3"},{"value":"0,0E+00","module":"B4"},{"value":"0,0E+00","module":"B5"},{"value":"4,56E-01","module":"B6"},{"value":"0,0E+00","module":"B7"},{"value":"0,0E+00","module":"C1"},{"value":"3,35E+00","module":"C2"},{"value":"-7,38E+01","module":"C3"},{"value":"4,95E-01","module":"C4"},{"value":"-1,53E+02","module":"D"}]},{"parameter":"SM","unit":"kg","values":[{"value":"4,42E-01","module":"A1"},{"value":"0,0E+00","module":"A2"},{"value":"0,0E+00","module":"A3"},{"value":"0,0E+00","module":"A4"},{"value":"0,0E+00","module":"B1"},{"value":"0,0E+00","module":"B2"},{"value":"0,0E+00","module":"B3"},{"value":"0,0E+00","module":"B4"},{"value":"0,0E+00","module":"B5"},{"value":"0,0E+00","module":"B6"},{"value":"0,0E+00","module":"B7"},{"value":"0,0E+00","module":"C1"},{"value":"0,0E+00","module":"C2"},{"value":"0,0E+00","module":"C3"},{"value":"4,31E-03","module":"C4"},{"value":"9,40E-02","module":"D"}]},{"parameter":"RSF","unit":"MJ","values":[{"value":"7,65E-01","module":"A1"},{"value":"1,90E-03","module":"A2"},{"value":"2,94E-03","module":"A3"},{"value":"1,14E-03","module":"A4"},{"value":"0,0E+00","module":"B1"},{"value":"0,0E+00","module":"B2"},{"value":"0,0E+00","module":"B3"},{"value":"0,0E+00","module":"B4"},{"value":"0,0E+00","module":"B5"},{"value":"1,47E-02","module":"B6"},{"value":"0,0E+00","module":"B7"},{"value":"0,0E+00","module":"C1"},{"value":"1,71E-03","module":"C2"},{"value":"1,46E-04","module":"C3"},{"value":"1,02E-03","module":"C4"},{"value":"-1,52E-02","module":"D"}]},{"parameter":"NRSF","unit":"MJ","values":[{"value":"1,94E-01","module":"A1"},{"value":"6,77E-03","module":"A2"},{"value":"1,73E-02","module":"A3"},{"value":"4,08E-03","module":"A4"},{"value":"0,0E+00","module":"B1"},{"value":"0,0E+00","module":"B2"},{"value":"0,0E+00","module":"B3"},{"value":"0,0E+00","module":"B4"},{"value":"0,0E+00","module":"B5"},{"value":"7,79E-05","module":"B6"},{"value":"0,0E+00","module":"B7"},{"value":"0,0E+00","module":"C1"},{"value":"6,13E-03","module":"C2"},{"value":"0,0E+00","module":"C3"},{"value":"3,01E-03","module":"C4"},{"value":"-6,77E-01","module":"D"}]},{"parameter":"FW","unit":"m3","values":[{"value":"7,75E-01","module":"A1"},{"value":"3,97E-04","module":"A2"},{"value":"4,89E-03","module":"A3"},{"value":"2,39E-04","module":"A4"},{"value":"0,0E+00","module":"B1"},{"value":"0,0E+00","module":"B2"},{"value":"0,0E+00","module":"B3"},{"value":"0,0E+00","module":"B4"},{"value":"0,0E+00","module":"B5"},{"value":"1,45E-03","module":"B6"},{"value":"0,0E+00","module":"B7"},{"value":"0,0E+00","module":"C1"},{"value":"3,58E-04","module":"C2"},{"value":"5,23E-04","module":"C3"},{"value":"6,30E-04","module":"C4"},{"value":"-3,15E-01","module":"D"}]}],"end_of_life_waste":[{"parameter":"HWD","unit":"kg","values":[{"value":"3,00E-01","module":"A1"},{"value":"1,92E-04","module":"A2"},{"value":"1,65E-02","module":"A3"},{"value":"1,15E-04","module":"A4"},{"value":"0,0E+00","module":"B1"},{"value":"0,0E+00","module":"B2"},{"value":"0,0E+00","module":"B3"},{"value":"0,0E+00","module":"B4"},{"value":"0,0E+00","module":"B5"},{"value":"6,02E-05","module":"B6"},{"value":"0,0E+00","module":"B7"},{"value":"0,0E+00","module":"C1"},{"value":"1,73E-04","module":"C2"},{"value":"0,0E+00","module":"C3"},{"value":"5,72E-02","module":"C4"},{"value":"4,52E-02","module":"D"}]},{"parameter":"NHWD","unit":"kg","values":[{"value":"9,29E+00","module":"A1"},{"value":"1,80E-01","module":"A2"},{"value":"4,41E-02","module":"A3"},{"value":"1,08E-01","module":"A4"},{"value":"0,0E+00","module":"B1"},{"value":"0,0E+00","module":"B2"},{"value":"0,0E+00","module":"B3"},{"value":"0,0E+00","module":"B4"},{"value":"0,0E+00","module":"B5"},{"value":"2,78E-03","module":"B6"},{"value":"0,0E+00","module":"B7"},{"value":"0,0E+00","module":"C1"},{"value":"1,63E-01","module":"C2"},{"value":"0,0E+00","module":"C3"},{"value":"1,74E+00","module":"C4"},{"value":"-3,58E+00","module":"D"}]},{"parameter":"RWD","unit":"kg","values":[{"value":"1,77E-03","module":"A1"},{"value":"2,55E-05","module":"A2"},{"value":"1,14E-05","module":"A3"},{"value":"1,52E-05","module":"A4"},{"value":"0,0E+00","module":"B1"},{"value":"0,0E+00","module":"B2"},{"value":"0,0E+00","module":"B3"},{"value":"0,0E+00","module":"B4"},{"value":"0,0E+00","module":"B5"},{"value":"1,43E-06","module":"B6"},{"value":"0,0E+00","module":"B7"},{"value":"0,0E+00","module":"C1"},{"value":"2,28E-05","module":"C2"},{"value":"0,0E+00","module":"C3"},{"value":"3,37E-06","module":"C4"},{"value":"-6,17E-04","module":"D"}]}],"end_of_life_flow":[{"parameter":"CRU","unit":"kg","values":[{"value":"0,0E+00","module":"A1"},{"value":"0,0E+00","module":"A2"},{"value":"0,0E+00","module":"A3"},{"value":"0,0E+00","module":"A4"},{"value":"0,0E+00","module":"B1"},{"value":"0,0E+00","module":"B2"},{"value":"0,0E+00","module":"B3"},{"value":"0,0E+00","module":"B4"},{"value":"0,0E+00","module":"B5"},{"value":"0,0E+00","module":"B6"},{"value":"0,0E+00","module":"B7"},{"value":"0,0E+00","module":"C1"},{"value":"0,0E+00","module":"C2"},{"value":"0,0E+00","module":"C3"},{"value":"0,0E+00","module":"C4"},{"value":"0,0E+00","module":"D"}]},{"parameter":"MFR","unit":"kg","values":[{"value":"1,54E-03","module":"A1"},{"value":"0,0E+00","module":"A2"},{"value":"9,95E-04","module":"A3"},{"value":"0,0E+00","module":"A4"},{"value":"0,0E+00","module":"B1"},{"value":"0,0E+00","module":"B2"},{"value":"0,0E+00","module":"B3"},{"value":"0,0E+00","module":"B4"},{"value":"0,0E+00","module":"B5"},{"value":"0,0E+00","module":"B6"},{"value":"0,0E+00","module":"B7"},{"value":"0,0E+00","module":"C1"},{"value":"0,0E+00","module":"C2"},{"value":"1,85E+00","module":"C3"},{"value":"8,62E-05","module":"C4"},{"value":"-3,68E-03","module":"D"}]},{"parameter":"MER","unit":"kg","values":[{"value":"3,62E-03","module":"A1"},{"value":"0,0E+00","module":"A2"},{"value":"5,10E-07","module":"A3"},{"value":"0,0E+00","module":"A4"},{"value":"0,0E+00","module":"B1"},{"value":"0,0E+00","module":"B2"},{"value":"0,0E+00","module":"B3"},{"value":"0,0E+00","module":"B4"},{"value":"0,0E+00","module":"B5"},{"value":"0,0E+00","module":"B6"},{"value":"0,0E+00","module":"B7"},{"value":"0,0E+00","module":"C1"},{"value":"0,0E+00","module":"C2"},{"value":"8,73E-01","module":"C3"},{"value":"1,09E-04","module":"C4"},{"value":"-4,84E-04","module":"D"}]},{"parameter":"EEE","unit":"MJ","values":[{"value":"6,74E-03","module":"A1"},{"value":"0,0E+00","module":"A2"},{"value":"4,18E-02","module":"A3"},{"value":"0,0E+00","module":"A4"},{"value":"0,0E+00","module":"B1"},{"value":"0,0E+00","module":"B2"},{"value":"0,0E+00","module":"B3"},{"value":"0,0E+00","module":"B4"},{"value":"0,0E+00","module":"B5"},{"value":"0,0E+00","module":"B6"},{"value":"0,0E+00","module":"B7"},{"value":"0,0E+00","module":"C1"},{"value":"0,0E+00","module":"C2"},{"value":"1,69E+00","module":"C3"},{"value":"1,07E-03","module":"C4"},{"value":"-1,19E-03","module":"D"}]},{"parameter":"EET","unit":"MJ","values":[{"value":"1,02E-01","module":"A1"},{"value":"0,0E+00","module":"A2"},{"value":"6,33E-01","module":"A3"},{"value":"0,0E+00","module":"A4"},{"value":"0,0E+00","module":"B1"},{"value":"0,0E+00","module":"B2"},{"value":"0,0E+00","module":"B3"},{"value":"0,0E+00","module":"B4"},{"value":"0,0E+00","module":"B5"},{"value":"0,0E+00","module":"B6"},{"value":"0,0E+00","module":"B7"},{"value":"0,0E+00","module":"C1"},{"value":"0,0E+00","module":"C2"},{"value":"2,55E+01","module":"C3"},{"value":"1,62E-02","module":"C4"},{"value":"-1,80E-02","module":"D"}]}]}