{"product_name":"480mm sandwichfacade med ribber 3% spild og 5% hul","epd_id":"NEPD-7704-6945-DK","compliance":["EN 15804+A2","ISO 14025","ISO 21930"],"producer_name":"Midtjydsk betonvare- og elementfabrik (MBE)","environmental_impact":[{"parameter":"GWP-total","unit":"kg CO2-eq.","values":[{"value":"7,56E+01","module":"A1"},{"value":"6,71E+00","module":"A2"},{"value":"4,65E+00","module":"A3"},{"value":"4,20E+00","module":"A4"},{"value":"1,97E+00","module":"C1"},{"value":"2,14E+00","module":"C2"},{"value":"4,47E-01","module":"C3"},{"value":"6,83E-02","module":"C4"},{"value":"-1,03E+01","module":"D"}]},{"parameter":"GWP-fossil","unit":"kg CO2-eq.","values":[{"value":"7,54E+01","module":"A1"},{"value":"6,71E+00","module":"A2"},{"value":"4,77E+00","module":"A3"},{"value":"4,20E+00","module":"A4"},{"value":"1,97E+00","module":"C1"},{"value":"2,14E+00","module":"C2"},{"value":"4,42E-01","module":"C3"},{"value":"6,83E-02","module":"C4"},{"value":"-1,03E+01","module":"D"}]},{"parameter":"GWP-biogenic","unit":"kg CO2-eq.","values":[{"value":"1,68E-01","module":"A1"},{"value":"2,78E-03","module":"A2"},{"value":"-2,74E-01","module":"A3"},{"value":"1,80E-03","module":"A4"},{"value":"3,69E-04","module":"C1"},{"value":"9,18E-04","module":"C2"},{"value":"2,92E-03","module":"C3"},{"value":"5,81E-05","module":"C4"},{"value":"-2,63E-02","module":"D"}]},{"parameter":"GWP-luluc","unit":"kg CO2-eq.","values":[{"value":"2,74E-02","module":"A1"},{"value":"2,39E-03","module":"A2"},{"value":"1,58E-01","module":"A3"},{"value":"1,28E-03","module":"A4"},{"value":"1,55E-04","module":"C1"},{"value":"6,53E-04","module":"C2"},{"value":"4,68E-04","module":"C3"},{"value":"1,34E-05","module":"C4"},{"value":"-5,06E-03","module":"D"}]},{"parameter":"ODP","unit":"kg CFC 11-eq.","values":[{"value":"1,95E-06","module":"A1"},{"value":"1,52E-06","module":"A2"},{"value":"2,95E-07","module":"A3"},{"value":"1,01E-06","module":"A4"},{"value":"4,25E-07","module":"C1"},{"value":"5,17E-07","module":"C2"},{"value":"6,69E-08","module":"C3"},{"value":"3,32E-08","module":"C4"},{"value":"-4,32E-04","module":"D"}]},{"parameter":"AP","unit":"mol H+-eq.","values":[{"value":"3,51E-01","module":"A1"},{"value":"1,95E-02","module":"A2"},{"value":"3,90E-02","module":"A3"},{"value":"1,35E-02","module":"A4"},{"value":"2,06E-02","module":"C1"},{"value":"6,90E-03","module":"C2"},{"value":"2,76E-03","module":"C3"},{"value":"6,66E-04","module":"C4"},{"value":"-5,55E-02","module":"D"}]},{"parameter":"POCP","unit":"kg NMVOC-eq.","values":[{"value":"1,93E-01","module":"A1"},{"value":"1,66E-02","module":"A2"},{"value":"2,25E-02","module":"A3"},{"value":"1,30E-02","module":"A4"},{"value":"2,74E-02","module":"C1"},{"value":"6,62E-03","module":"C2"},{"value":"2,50E-03","module":"C3"},{"value":"7,88E-04","module":"C4"},{"value":"-5,65E-02","module":"D"}]},{"parameter":"ADPE","unit":"kg Sb-eq.","values":[{"value":"1,02E-03","module":"A1"},{"value":"1,85E-04","module":"A2"},{"value":"8,81E-05","module":"A3"},{"value":"7,48E-05","module":"A4"},{"value":"3,02E-06","module":"C1"},{"value":"3,82E-05","module":"C2"},{"value":"4,30E-06","module":"C3"},{"value":"6,04E-07","module":"C4"},{"value":"-2,53E-04","module":"D"}]},{"parameter":"ADPF","unit":"MJ","values":[{"value":"5,55E+02","module":"A1"},{"value":"1,01E+02","module":"A2"},{"value":"5,80E+01","module":"A3"},{"value":"6,82E+01","module":"A4"},{"value":"2,71E+01","module":"C1"},{"value":"3,48E+01","module":"C2"},{"value":"1,05E+01","module":"C3"},{"value":"2,20E+00","module":"C4"},{"value":"-9,57E+01","module":"D"}]},{"parameter":"WDP","unit":"m3 world-eq.","values":[{"value":"1,43E+03","module":"A1"},{"value":"9,81E+01","module":"A2"},{"value":"2,28E+02","module":"A3"},{"value":"5,23E+01","module":"A4"},{"value":"5,76E+00","module":"C1"},{"value":"2,67E+01","module":"C2"},{"value":"1,16E+03","module":"C3"},{"value":"4,64E+00","module":"C4"},{"value":"-3,64E+02","module":"D"}]},{"parameter":"EP-freshwater","unit":"kg P-eq.","values":[{"value":"4,42E-03","module":"A1"},{"value":"5,36E-05","module":"A2"},{"value":"2,73E-04","module":"A3"},{"value":"3,34E-05","module":"A4"},{"value":"7,17E-06","module":"C1"},{"value":"1,70E-05","module":"C2"},{"value":"2,14E-05","module":"C3"},{"value":"5,10E-07","module":"C4"},{"value":"-5,97E-04","module":"D"}]},{"parameter":"EP-marine","unit":"kg N-eq.","values":[{"value":"5,69E-02","module":"A1"},{"value":"3,92E-03","module":"A2"},{"value":"8,82E-03","module":"A3"},{"value":"2,96E-03","module":"A4"},{"value":"9,09E-03","module":"C1"},{"value":"1,51E-03","module":"C2"},{"value":"8,13E-04","module":"C3"},{"value":"2,50E-04","module":"C4"},{"value":"-1,28E-02","module":"D"}]},{"parameter":"EP-terrestrial","unit":"mol N-eq.","values":[{"value":"8,61E-01","module":"A1"},{"value":"4,38E-02","module":"A2"},{"value":"9,32E-02","module":"A3"},{"value":"3,30E-02","module":"A4"},{"value":"9,84E-02","module":"C1"},{"value":"1,68E-02","module":"C2"},{"value":"9,35E-03","module":"C3"},{"value":"2,75E-03","module":"C4"},{"value":"-1,36E-01","module":"D"}]},{"parameter":"GWP-IOBC","unit":"kg CO2-eq.","values":[{"value":"7,56E+01","module":"A1"},{"value":"6,71E+00","module":"A2"},{"value":"5,03E+00","module":"A3"},{"value":"4,20E+00","module":"A4"},{"value":"1,97E+00","module":"C1"},{"value":"2,14E+00","module":"C2"},{"value":"4,43E-01","module":"C3"},{"value":"6,85E-02","module":"C4"},{"value":"-1,50E+01","module":"D"}]}],"additional_environmental_impact":[{"parameter":"PM","unit":"disease incidence","values":[{"value":"3,19E-06","module":"A1"},{"value":"4,12E-07","module":"A2"},{"value":"3,75E-07","module":"A3"},{"value":"3,86E-07","module":"A4"},{"value":"2,49E-06","module":"C1"},{"value":"1,97E-07","module":"C2"},{"value":"4,39E-08","module":"C3"},{"value":"1,42E-08","module":"C4"},{"value":"-9,72E-07","module":"D"}]},{"parameter":"ETP-fw","unit":"CTUe","values":[{"value":"2,62E+03","module":"A1"},{"value":"7,52E+01","module":"A2"},{"value":"1,93E+02","module":"A3"},{"value":"4,99E+01","module":"A4"},{"value":"1,48E+01","module":"C1"},{"value":"2,54E+01","module":"C2"},{"value":"7,66E+00","module":"C3"},{"value":"1,09E+00","module":"C4"},{"value":"-5,33E+02","module":"D"}]},{"parameter":"HTP-c","unit":"CTUh","values":[{"value":"1,19E-07","module":"A1"},{"value":"0,0E+00","module":"A2"},{"value":"1,10E-08","module":"A3"},{"value":"0,0E+00","module":"A4"},{"value":"4,92E-10","module":"C1"},{"value":"0,0E+00","module":"C2"},{"value":"4,82E-10","module":"C3"},{"value":"3,20E-11","module":"C4"},{"value":"-4,53E-08","module":"D"}]},{"parameter":"HTP-nc","unit":"CTUh","values":[{"value":"7,60E-07","module":"A1"},{"value":"8,21E-08","module":"A2"},{"value":"1,03E-07","module":"A3"},{"value":"4,82E-08","module":"A4"},{"value":"1,38E-08","module":"C1"},{"value":"2,46E-08","module":"C2"},{"value":"6,94E-09","module":"C3"},{"value":"6,37E-10","module":"C4"},{"value":"9,42E-07","module":"D"}]},{"parameter":"SQP","unit":"unitless","values":[{"value":"2,94E+02","module":"A1"},{"value":"7,09E+01","module":"A2"},{"value":"6,63E+02","module":"A3"},{"value":"7,82E+01","module":"A4"},{"value":"3,29E+00","module":"C1"},{"value":"3,99E+01","module":"C2"},{"value":"5,94E+00","module":"C3"},{"value":"8,03E+00","module":"C4"},{"value":"3,43E+01","module":"D"}]},{"parameter":"IRP","unit":"kBq U235-eq.","values":[{"value":"1,23E+00","module":"A1"},{"value":"4,43E-01","module":"A2"},{"value":"1,27E-01","module":"A3"},{"value":"2,98E-01","module":"A4"},{"value":"1,18E-01","module":"C1"},{"value":"1,52E-01","module":"C2"},{"value":"1,76E-01","module":"C3"},{"value":"9,56E-03","module":"C4"},{"value":"-1,32E-01","module":"D"}]}],"resource_use":[{"parameter":"PERE","unit":"MJ","values":[{"value":"1,91E+02","module":"A1"},{"value":"1,45E+00","module":"A2"},{"value":"1,69E+02","module":"A3"},{"value":"8,58E-01","module":"A4"},{"value":"1,48E-01","module":"C1"},{"value":"4,38E-01","module":"C2"},{"value":"5,41E+00","module":"C3"},{"value":"3,39E-02","module":"C4"},{"value":"-1,10E+01","module":"D"}]},{"parameter":"PERM","unit":"MJ","values":[{"value":"1,45E+00","module":"A1"},{"value":"0,0E+00","module":"A2"},{"value":"0,0E+00","module":"A3"},{"value":"0,0E+00","module":"A4"},{"value":"0,0E+00","module":"C1"},{"value":"0,0E+00","module":"C2"},{"value":"0,0E+00","module":"C3"},{"value":"0,0E+00","module":"C4"},{"value":"0,0E+00","module":"D"}]},{"parameter":"PERT","unit":"MJ","values":[{"value":"1,93E+02","module":"A1"},{"value":"1,45E+00","module":"A2"},{"value":"1,69E+02","module":"A3"},{"value":"8,58E-01","module":"A4"},{"value":"1,48E-01","module":"C1"},{"value":"4,38E-01","module":"C2"},{"value":"5,41E+00","module":"C3"},{"value":"3,39E-02","module":"C4"},{"value":"-1,10E+01","module":"D"}]},{"parameter":"PENRE","unit":"MJ","values":[{"value":"5,11E+02","module":"A1"},{"value":"1,01E+02","module":"A2"},{"value":"5,82E+01","module":"A3"},{"value":"6,82E+01","module":"A4"},{"value":"2,71E+01","module":"C1"},{"value":"3,48E+01","module":"C2"},{"value":"1,05E+01","module":"C3"},{"value":"2,20E+00","module":"C4"},{"value":"-9,66E+01","module":"D"}]},{"parameter":"PENRM","unit":"MJ","values":[{"value":"1,23E+01","module":"A1"},{"value":"0,0E+00","module":"A2"},{"value":"0,0E+00","module":"A3"},{"value":"0,0E+00","module":"A4"},{"value":"0,0E+00","module":"C1"},{"value":"0,0E+00","module":"C2"},{"value":"-1,04E+00","module":"C3"},{"value":"0,0E+00","module":"C4"},{"value":"0,0E+00","module":"D"}]},{"parameter":"PENRT","unit":"MJ","values":[{"value":"5,23E+02","module":"A1"},{"value":"1,01E+02","module":"A2"},{"value":"5,82E+01","module":"A3"},{"value":"6,82E+01","module":"A4"},{"value":"2,71E+01","module":"C1"},{"value":"3,48E+01","module":"C2"},{"value":"9,48E+00","module":"C3"},{"value":"2,20E+00","module":"C4"},{"value":"-9,66E+01","module":"D"}]},{"parameter":"SM","unit":"kg","values":[{"value":"1,83E+01","module":"A1"},{"value":"0,0E+00","module":"A2"},{"value":"4,22E-02","module":"A3"},{"value":"0,0E+00","module":"A4"},{"value":"0,0E+00","module":"C1"},{"value":"0,0E+00","module":"C2"},{"value":"0,0E+00","module":"C3"},{"value":"0,0E+00","module":"C4"},{"value":"0,0E+00","module":"D"}]},{"parameter":"RSF","unit":"MJ","values":[{"value":"6,32E-01","module":"A1"},{"value":"5,19E-02","module":"A2"},{"value":"2,86E-01","module":"A3"},{"value":"3,00E-02","module":"A4"},{"value":"0,0E+00","module":"C1"},{"value":"1,53E-02","module":"C2"},{"value":"1,71E-05","module":"C3"},{"value":"7,01E-04","module":"C4"},{"value":"2,47E-01","module":"D"}]},{"parameter":"NRSF","unit":"MJ","values":[{"value":"7,08E-01","module":"A1"},{"value":"1,86E-01","module":"A2"},{"value":"1,62E-02","module":"A3"},{"value":"1,01E-01","module":"A4"},{"value":"0,0E+00","module":"C1"},{"value":"5,13E-02","module":"C2"},{"value":"0,0E+00","module":"C3"},{"value":"2,02E-03","module":"C4"},{"value":"9,58E+00","module":"D"}]},{"parameter":"FW","unit":"m3","values":[{"value":"5,52E-01","module":"A1"},{"value":"1,08E-02","module":"A2"},{"value":"5,03E-02","module":"A3"},{"value":"7,76E-03","module":"A4"},{"value":"1,39E-03","module":"C1"},{"value":"3,96E-03","module":"C2"},{"value":"1,81E-02","module":"C3"},{"value":"2,62E-03","module":"C4"},{"value":"-6,79E-01","module":"D"}]}],"end_of_life_waste":[{"parameter":"HWD","unit":"kg","values":[{"value":"1,28E+00","module":"A1"},{"value":"5,23E-03","module":"A2"},{"value":"1,97E-02","module":"A3"},{"value":"3,73E-03","module":"A4"},{"value":"7,98E-04","module":"C1"},{"value":"1,90E-03","module":"C2"},{"value":"1,05E-03","module":"C3"},{"value":"4,08E-05","module":"C4"},{"value":"-5,23E-02","module":"D"}]},{"parameter":"NHWD","unit":"kg","values":[{"value":"3,30E+01","module":"A1"},{"value":"4,93E+00","module":"A2"},{"value":"6,08E-01","module":"A3"},{"value":"5,93E+00","module":"A4"},{"value":"3,21E-02","module":"C1"},{"value":"3,03E+00","module":"C2"},{"value":"3,31E-02","module":"C3"},{"value":"1,59E+01","module":"C4"},{"value":"-3,90E+00","module":"D"}]},{"parameter":"RWD","unit":"kg","values":[{"value":"5,81E-03","module":"A1"},{"value":"6,91E-04","module":"A2"},{"value":"1,21E-04","module":"A3"},{"value":"4,66E-04","module":"A4"},{"value":"1,88E-04","module":"C1"},{"value":"2,38E-04","module":"C2"},{"value":"1,11E-04","module":"C3"},{"value":"2,03E-10","module":"C4"},{"value":"-1,17E-04","module":"D"}]}],"end_of_life_flow":[{"parameter":"CRU","unit":"kg","values":[{"value":"1,08E+00","module":"A1"},{"value":"0,0E+00","module":"A2"},{"value":"0,0E+00","module":"A3"},{"value":"0,0E+00","module":"A4"},{"value":"0,0E+00","module":"C1"},{"value":"0,0E+00","module":"C2"},{"value":"0,0E+00","module":"C3"},{"value":"0,0E+00","module":"C4"},{"value":"0,0E+00","module":"D"}]},{"parameter":"MFR","unit":"kg","values":[{"value":"2,44E-01","module":"A1"},{"value":"0,0E+00","module":"A2"},{"value":"2,48E-01","module":"A3"},{"value":"0,0E+00","module":"A4"},{"value":"0,0E+00","module":"C1"},{"value":"0,0E+00","module":"C2"},{"value":"4,76E+02","module":"C3"},{"value":"0,0E+00","module":"C4"},{"value":"0,0E+00","module":"D"}]},{"parameter":"MER","unit":"kg","values":[{"value":"1,19E-01","module":"A1"},{"value":"0,0E+00","module":"A2"},{"value":"4,27E-01","module":"A3"},{"value":"0,0E+00","module":"A4"},{"value":"0,0E+00","module":"C1"},{"value":"0,0E+00","module":"C2"},{"value":"4,40E-02","module":"C3"},{"value":"0,0E+00","module":"C4"},{"value":"0,0E+00","module":"D"}]},{"parameter":"EEE","unit":"MJ","values":[{"value":"5,27E-03","module":"A1"},{"value":"0,0E+00","module":"A2"},{"value":"2,97E-01","module":"A3"},{"value":"0,0E+00","module":"A4"},{"value":"0,0E+00","module":"C1"},{"value":"0,0E+00","module":"C2"},{"value":"6,76E-02","module":"C3"},{"value":"0,0E+00","module":"C4"},{"value":"0,0E+00","module":"D"}]},{"parameter":"EET","unit":"MJ","values":[{"value":"7,97E-02","module":"A1"},{"value":"0,0E+00","module":"A2"},{"value":"4,49E+00","module":"A3"},{"value":"0,0E+00","module":"A4"},{"value":"0,0E+00","module":"C1"},{"value":"0,0E+00","module":"C2"},{"value":"1,02E+00","module":"C3"},{"value":"0,0E+00","module":"C4"},{"value":"0,0E+00","module":"D"}]}]}