{"product_name":"A2-Betonpflaster- Standardstein grau mit Vorsatz","epd_id":"EPD-SLG-20210055-CBE1-DE","compliance":["DIN EN 15804+A2","ISO 14025"],"producer_name":"Betonverband Stra\u00dfe, Landschaft, Garten e.V.","environmental_impact":[{"parameter":"GWP-total","unit":"kg CO2-eq.","values":[{"value":"2,50E+01","module":"A1-A3"},{"value":"3,53E-01","module":"C1"},{"value":"1,33E+00","module":"C2"},{"value":"6,16E-01","module":"C3"},{"value":"0,0E+00","module":"C4"},{"value":"-3,17E+00","module":"D"}]},{"parameter":"GWP-fossil","unit":"kg CO2-eq.","values":[{"value":"2,50E+01","module":"A1-A3"},{"value":"3,51E-01","module":"C1"},{"value":"1,33E+00","module":"C2"},{"value":"6,12E-01","module":"C3"},{"value":"0,0E+00","module":"C4"},{"value":"-3,15E+00","module":"D"}]},{"parameter":"GWP-biogenic","unit":"kg CO2-eq.","values":[{"value":"3,26E-02","module":"A1-A3"},{"value":"5,78E-05","module":"C1"},{"value":"5,33E-04","module":"C2"},{"value":"1,17E-03","module":"C3"},{"value":"0,0E+00","module":"C4"},{"value":"-1,62E-02","module":"D"}]},{"parameter":"GWP-luluc","unit":"kg CO2-eq.","values":[{"value":"1,51E-02","module":"A1-A3"},{"value":"1,49E-03","module":"C1"},{"value":"5,54E-03","module":"C2"},{"value":"2,26E-03","module":"C3"},{"value":"0,0E+00","module":"C4"},{"value":"-8,86E-03","module":"D"}]},{"parameter":"ODP","unit":"kg CFC11-eq.","values":[{"value":"8,20E-12","module":"A1-A3"},{"value":"8,72E-17","module":"C1"},{"value":"3,25E-16","module":"C2"},{"value":"2,61E-15","module":"C3"},{"value":"0,0E+00","module":"C4"},{"value":"-7,74E-14","module":"D"}]},{"parameter":"AP","unit":"mol H^(+)-eq.","values":[{"value":"3,01E-02","module":"A1-A3"},{"value":"3,98E-03","module":"C1"},{"value":"3,83E-03","module":"C2"},{"value":"5,75E-03","module":"C3"},{"value":"0,0E+00","module":"C4"},{"value":"-5,93E-03","module":"D"}]},{"parameter":"POCP","unit":"kg NMVOC-eq.","values":[{"value":"3,14E-02","module":"A1-A3"},{"value":"5,84E-03","module":"C1"},{"value":"3,39E-03","module":"C2"},{"value":"8,22E-03","module":"C3"},{"value":"0,0E+00","module":"C4"},{"value":"-5,08E-03","module":"D"}]},{"parameter":"ADPE","unit":"kg Sb-eq.","values":[{"value":"6,22E-06","module":"A1-A3"},{"value":"2,95E-08","module":"C1"},{"value":"1,10E-07","module":"C2"},{"value":"6,74E-07","module":"C3"},{"value":"0,0E+00","module":"C4"},{"value":"-9,98E-07","module":"D"}]},{"parameter":"ADPF","unit":"MJ","values":[{"value":"1,17E+02","module":"A1-A3"},{"value":"4,72E+00","module":"C1"},{"value":"1,76E+01","module":"C2"},{"value":"1,15E+01","module":"C3"},{"value":"0,0E+00","module":"C4"},{"value":"-4,00E+01","module":"D"}]},{"parameter":"WDP","unit":"m^3 Welt-eq. entzogen","values":[{"value":"3,70E-01","module":"A1-A3"},{"value":"1,53E-03","module":"C1"},{"value":"5,70E-03","module":"C2"},{"value":"1,03E-01","module":"C3"},{"value":"0,0E+00","module":"C4"},{"value":"-5,43E-01","module":"D"}]},{"parameter":"EP-freshwater","unit":"kg PO4-eq.","values":[{"value":"2,00E-05","module":"A1-A3"},{"value":"7,74E-07","module":"C1"},{"value":"2,88E-06","module":"C2"},{"value":"1,46E-06","module":"C3"},{"value":"0,0E+00","module":"C4"},{"value":"-1,17E-05","module":"D"}]},{"parameter":"EP-marine","unit":"kg N-eq.","values":[{"value":"1,08E-02","module":"A1-A3"},{"value":"2,02E-03","module":"C1"},{"value":"1,75E-03","module":"C2"},{"value":"2,83E-03","module":"C3"},{"value":"0,0E+00","module":"C4"},{"value":"-2,05E-03","module":"D"}]},{"parameter":"EP-terrestrial","unit":"mol N-eq.","values":[{"value":"1,17E-01","module":"A1-A3"},{"value":"2,22E-02","module":"C1"},{"value":"1,96E-02","module":"C2"},{"value":"3,11E-02","module":"C3"},{"value":"0,0E+00","module":"C4"},{"value":"-2,29E-02","module":"D"}]}],"additional_environmental_impact":[{"parameter":"PM","unit":"Krankheitsf\u00e4lle","values":[{"value":null,"module":"A1-A3"},{"value":null,"module":"C1"},{"value":null,"module":"C2"},{"value":null,"module":"C3"},{"value":null,"module":"C4"},{"value":null,"module":"D"}]},{"parameter":"ETP-fw","unit":"CTUe","values":[{"value":null,"module":"A1-A3"},{"value":null,"module":"C1"},{"value":null,"module":"C2"},{"value":null,"module":"C3"},{"value":null,"module":"C4"},{"value":null,"module":"D"}]},{"parameter":"HTP-c","unit":"CTUh","values":[{"value":null,"module":"A1-A3"},{"value":null,"module":"C1"},{"value":null,"module":"C2"},{"value":null,"module":"C3"},{"value":null,"module":"C4"},{"value":null,"module":"D"}]},{"parameter":"HTP-nc","unit":"CTUh","values":[{"value":null,"module":"A1-A3"},{"value":null,"module":"C1"},{"value":null,"module":"C2"},{"value":null,"module":"C3"},{"value":null,"module":"C4"},{"value":null,"module":"D"}]},{"parameter":"SQP","unit":"SQP","values":[{"value":null,"module":"A1-A3"},{"value":null,"module":"C1"},{"value":null,"module":"C2"},{"value":null,"module":"C3"},{"value":null,"module":"C4"},{"value":null,"module":"D"}]}],"resource_use":[{"parameter":"PERE","unit":"MJ","values":[{"value":"2,99E+01","module":"A1-A3"},{"value":"2,75E-01","module":"C1"},{"value":"1,02E+00","module":"C2"},{"value":"9,71E-01","module":"C3"},{"value":"0,0E+00","module":"C4"},{"value":"-1,85E+01","module":"D"}]},{"parameter":"PERM","unit":"MJ","values":[{"value":"0,0E+00","module":"A1-A3"},{"value":"0,0E+00","module":"C1"},{"value":"0,0E+00","module":"C2"},{"value":"0,0E+00","module":"C3"},{"value":"0,0E+00","module":"C4"},{"value":"0,0E+00","module":"D"}]},{"parameter":"PERT","unit":"MJ","values":[{"value":"2,99E+01","module":"A1-A3"},{"value":"2,75E-01","module":"C1"},{"value":"1,02E+00","module":"C2"},{"value":"9,71E-01","module":"C3"},{"value":"0,0E+00","module":"C4"},{"value":"-1,85E+01","module":"D"}]},{"parameter":"PENRE","unit":"MJ","values":[{"value":"1,15E+02","module":"A1-A3"},{"value":"4,72E+00","module":"C1"},{"value":"1,76E+01","module":"C2"},{"value":"1,15E+01","module":"C3"},{"value":"0,0E+00","module":"C4"},{"value":"-4,00E+01","module":"D"}]},{"parameter":"PENRM","unit":"MJ","values":[{"value":"1,71E+00","module":"A1-A3"},{"value":"0,0E+00","module":"C1"},{"value":"0,0E+00","module":"C2"},{"value":"0,0E+00","module":"C3"},{"value":"0,0E+00","module":"C4"},{"value":"0,0E+00","module":"D"}]},{"parameter":"PENRT","unit":"MJ","values":[{"value":"1,17E+02","module":"A1-A3"},{"value":"4,72E+00","module":"C1"},{"value":"1,76E+01","module":"C2"},{"value":"1,15E+01","module":"C3"},{"value":"0,0E+00","module":"C4"},{"value":"-4,00E+01","module":"D"}]},{"parameter":"SM","unit":"kg","values":[{"value":"3,78E+01","module":"A1-A3"},{"value":"0,0E+00","module":"C1"},{"value":"0,0E+00","module":"C2"},{"value":"0,0E+00","module":"C3"},{"value":"0,0E+00","module":"C4"},{"value":"0,0E+00","module":"D"}]},{"parameter":"RSF","unit":"MJ","values":[{"value":"0,0E+00","module":"A1-A3"},{"value":"0,0E+00","module":"C1"},{"value":"0,0E+00","module":"C2"},{"value":"0,0E+00","module":"C3"},{"value":"0,0E+00","module":"C4"},{"value":"0,0E+00","module":"D"}]},{"parameter":"NRSF","unit":"MJ","values":[{"value":"0,0E+00","module":"A1-A3"},{"value":"0,0E+00","module":"C1"},{"value":"0,0E+00","module":"C2"},{"value":"0,0E+00","module":"C3"},{"value":"0,0E+00","module":"C4"},{"value":"0,0E+00","module":"D"}]},{"parameter":"FW","unit":"m^3","values":[{"value":"4,61E-02","module":"A1-A3"},{"value":"2,46E-04","module":"C1"},{"value":"9,17E-04","module":"C2"},{"value":"3,02E-03","module":"C3"},{"value":"0,0E+00","module":"C4"},{"value":"-2,15E-02","module":"D"}]}],"end_of_life_waste":[{"parameter":"HWD","unit":"kg","values":[{"value":"1,57E-04","module":"A1-A3"},{"value":"1,76E-07","module":"C1"},{"value":"6,57E-07","module":"C2"},{"value":"2,43E-07","module":"C3"},{"value":"0,0E+00","module":"C4"},{"value":"-3,13E-07","module":"D"}]},{"parameter":"NHWD","unit":"kg","values":[{"value":"3,37E+00","module":"A1-A3"},{"value":"8,29E-04","module":"C1"},{"value":"3,09E-03","module":"C2"},{"value":"3,48E-03","module":"C3"},{"value":"0,0E+00","module":"C4"},{"value":"-2,62E-02","module":"D"}]},{"parameter":"RWD","unit":"kg","values":[{"value":"4,20E-03","module":"A1-A3"},{"value":"4,97E-06","module":"C1"},{"value":"1,85E-05","module":"C2"},{"value":"9,27E-05","module":"C3"},{"value":"0,0E+00","module":"C4"},{"value":"-2,64E-03","module":"D"}]}],"end_of_life_flow":[{"parameter":"CRU","unit":"kg","values":[{"value":"0,0E+00","module":"A1-A3"},{"value":"0,0E+00","module":"C1"},{"value":"0,0E+00","module":"C2"},{"value":"0,0E+00","module":"C3"},{"value":"0,0E+00","module":"C4"},{"value":"0,0E+00","module":"D"}]},{"parameter":"MFR","unit":"kg","values":[{"value":"0,0E+00","module":"A1-A3"},{"value":"0,0E+00","module":"C1"},{"value":"0,0E+00","module":"C2"},{"value":"2,23E+02","module":"C3"},{"value":"0,0E+00","module":"C4"},{"value":"0,0E+00","module":"D"}]},{"parameter":"MER","unit":"kg","values":[{"value":"0,0E+00","module":"A1-A3"},{"value":"0,0E+00","module":"C1"},{"value":"0,0E+00","module":"C2"},{"value":"0,0E+00","module":"C3"},{"value":"0,0E+00","module":"C4"},{"value":"0,0E+00","module":"D"}]},{"parameter":"EEE","unit":"MJ","values":[{"value":"0,0E+00","module":"A1-A3"},{"value":"0,0E+00","module":"C1"},{"value":"0,0E+00","module":"C2"},{"value":"0,0E+00","module":"C3"},{"value":"0,0E+00","module":"C4"},{"value":"0,0E+00","module":"D"}]},{"parameter":"EET","unit":"MJ","values":[{"value":"0,0E+00","module":"A1-A3"},{"value":"0,0E+00","module":"C1"},{"value":"0,0E+00","module":"C2"},{"value":"0,0E+00","module":"C3"},{"value":"0,0E+00","module":"C4"},{"value":"0,0E+00","module":"D"}]}]}