{"product_name":"A20-S320 LED 1300 DALI/CF","epd_id":"NEPD-6790-6112","compliance":["EN 15804+A2","ISO 14025","ISO 21930"],"producer_name":"Glamox AS","environmental_impact":[{"parameter":"GWP-total","unit":"kg CO2-eq.","values":[{"value":"3,87E+01","module":"A1"},{"value":"6,20E-01","module":"A2"},{"value":"2,27E-01","module":"A3"},{"value":"5,87E-01","module":"A4"},{"value":"4,58E-01","module":"A5"},{"value":"5,37E+01","module":"B6"},{"value":"0,0E+00","module":"C1"},{"value":"1,35E-01","module":"C2"},{"value":"7,05E-01","module":"C3"},{"value":"5,67E-02","module":"C4"},{"value":"-2,19E+00","module":"D"}]},{"parameter":"GWP-fossil","unit":"kg CO2-eq.","values":[{"value":"3,88E+01","module":"A1"},{"value":"6,19E-01","module":"A2"},{"value":"2,23E-01","module":"A3"},{"value":"5,86E-01","module":"A4"},{"value":"5,64E-03","module":"A5"},{"value":"5,00E+01","module":"B6"},{"value":"0,0E+00","module":"C1"},{"value":"1,35E-01","module":"C2"},{"value":"7,05E-01","module":"C3"},{"value":"5,65E-02","module":"C4"},{"value":"-2,16E+00","module":"D"}]},{"parameter":"GWP-biogenic","unit":"kg CO2-eq.","values":[{"value":"-1,79E-01","module":"A1"},{"value":"1,87E-04","module":"A2"},{"value":"4,29E-03","module":"A3"},{"value":"2,26E-04","module":"A4"},{"value":"4,52E-01","module":"A5"},{"value":"9,14E-01","module":"B6"},{"value":"0,0E+00","module":"C1"},{"value":"5,51E-05","module":"C2"},{"value":"2,61E-04","module":"C3"},{"value":"2,01E-05","module":"C4"},{"value":"-6,81E-03","module":"D"}]},{"parameter":"GWP-luluc","unit":"kg CO2-eq.","values":[{"value":"4,51E-02","module":"A1"},{"value":"3,75E-04","module":"A2"},{"value":"6,67E-05","module":"A3"},{"value":"2,28E-04","module":"A4"},{"value":"1,52E-06","module":"A5"},{"value":"2,74E+00","module":"B6"},{"value":"0,0E+00","module":"C1"},{"value":"4,72E-05","module":"C2"},{"value":"1,56E-04","module":"C3"},{"value":"1,70E-04","module":"C4"},{"value":"-2,13E-02","module":"D"}]},{"parameter":"ODP","unit":"kg CFC 11-eq.","values":[{"value":"2,34E-06","module":"A1"},{"value":"1,32E-07","module":"A2"},{"value":"2,47E-08","module":"A3"},{"value":"1,31E-07","module":"A4"},{"value":"9,88E-10","module":"A5"},{"value":"5,41E-06","module":"B6"},{"value":"0,0E+00","module":"C1"},{"value":"3,08E-08","module":"C2"},{"value":"1,12E-08","module":"C3"},{"value":"3,68E-09","module":"C4"},{"value":"-2,55E-03","module":"D"}]},{"parameter":"AP","unit":"mol H+-eq.","values":[{"value":"2,54E-01","module":"A1"},{"value":"1,61E-02","module":"A2"},{"value":"5,87E-04","module":"A3"},{"value":"4,82E-03","module":"A4"},{"value":"2,20E-05","module":"A5"},{"value":"2,31E-01","module":"B6"},{"value":"0,0E+00","module":"C1"},{"value":"5,52E-04","module":"C2"},{"value":"4,03E-04","module":"C3"},{"value":"1,63E-04","module":"C4"},{"value":"-5,31E-02","module":"D"}]},{"parameter":"POCP","unit":"kg NMVOC-eq.","values":[{"value":"1,31E-01","module":"A1"},{"value":"1,15E-02","module":"A2"},{"value":"3,77E-04","module":"A3"},{"value":"4,05E-03","module":"A4"},{"value":"2,29E-05","module":"A5"},{"value":"1,15E-01","module":"B6"},{"value":"0,0E+00","module":"C1"},{"value":"5,54E-04","module":"C2"},{"value":"3,19E-04","module":"C3"},{"value":"1,84E-04","module":"C4"},{"value":"-1,44E-02","module":"D"}]},{"parameter":"ADPE","unit":"kg Sb-eq.","values":[{"value":"6,65E-03","module":"A1"},{"value":"7,27E-06","module":"A2"},{"value":"6,23E-06","module":"A3"},{"value":"1,42E-05","module":"A4"},{"value":"1,12E-07","module":"A5"},{"value":"7,78E-04","module":"B6"},{"value":"0,0E+00","module":"C1"},{"value":"3,66E-06","module":"C2"},{"value":"6,22E-07","module":"C3"},{"value":"1,82E-07","module":"C4"},{"value":"-9,84E-04","module":"D"}]},{"parameter":"ADPF","unit":"MJ","values":[{"value":"4,99E+02","module":"A1"},{"value":"8,23E+00","module":"A2"},{"value":"2,78E+00","module":"A3"},{"value":"8,65E+00","module":"A4"},{"value":"6,56E-02","module":"A5"},{"value":"1,35E+03","module":"B6"},{"value":"0,0E+00","module":"C1"},{"value":"2,04E+00","module":"C2"},{"value":"7,96E-01","module":"C3"},{"value":"4,27E-01","module":"C4"},{"value":"-2,57E+01","module":"D"}]},{"parameter":"WDP","unit":"m3 world-eq.","values":[{"value":"8,21E+02","module":"A1"},{"value":"2,92E+00","module":"A2"},{"value":"1,32E+00","module":"A3"},{"value":"7,43E+00","module":"A4"},{"value":"9,58E-02","module":"A5"},{"value":"1,05E+05","module":"B6"},{"value":"0,0E+00","module":"C1"},{"value":"1,94E+00","module":"C2"},{"value":"5,93E+00","module":"C3"},{"value":"4,82E+00","module":"C4"},{"value":"-5,72E+02","module":"D"}]},{"parameter":"EP-freshwater","unit":"kg P-eq.","values":[{"value":"3,78E-03","module":"A1"},{"value":"3,11E-06","module":"A2"},{"value":"3,92E-06","module":"A3"},{"value":"4,26E-06","module":"A4"},{"value":"3,80E-08","module":"A5"},{"value":"3,31E-03","module":"B6"},{"value":"0,0E+00","module":"C1"},{"value":"1,06E-06","module":"C2"},{"value":"3,07E-06","module":"C3"},{"value":"1,01E-06","module":"C4"},{"value":"-3,18E-04","module":"D"}]},{"parameter":"EP-marine","unit":"kg N-eq.","values":[{"value":"2,49E-02","module":"A1"},{"value":"3,95E-03","module":"A2"},{"value":"1,06E-04","module":"A3"},{"value":"1,30E-03","module":"A4"},{"value":"8,25E-06","module":"A5"},{"value":"3,65E-02","module":"B6"},{"value":"0,0E+00","module":"C1"},{"value":"1,64E-04","module":"C2"},{"value":"1,14E-04","module":"C3"},{"value":"7,41E-05","module":"C4"},{"value":"-3,62E-03","module":"D"}]},{"parameter":"EP-terrestrial","unit":"mol N-eq.","values":[{"value":"3,92E-01","module":"A1"},{"value":"4,40E-02","module":"A2"},{"value":"1,12E-03","module":"A3"},{"value":"1,44E-02","module":"A4"},{"value":"7,88E-05","module":"A5"},{"value":"4,90E-01","module":"B6"},{"value":"0,0E+00","module":"C1"},{"value":"1,81E-03","module":"C2"},{"value":"1,22E-03","module":"C3"},{"value":"4,87E-04","module":"C4"},{"value":"-4,58E-02","module":"D"}]},{"parameter":"GWP-IOBC","unit":"kg CO2-eq.","values":[{"value":"3,91E+01","module":"A1"},{"value":"6,20E-01","module":"A2"},{"value":"2,22E-01","module":"A3"},{"value":"5,87E-01","module":"A4"},{"value":"5,64E-03","module":"A5"},{"value":"7,28E+01","module":"B6"},{"value":"0,0E+00","module":"C1"},{"value":"1,35E-01","module":"C2"},{"value":"7,05E-01","module":"C3"},{"value":"5,87E-02","module":"C4"},{"value":"-2,37E+00","module":"D"}]}],"additional_environmental_impact":[{"parameter":"PM","unit":"disease incidence","values":[{"value":"1,77E-06","module":"A1"},{"value":"1,00E-08","module":"A2"},{"value":"4,80E-09","module":"A3"},{"value":"3,84E-08","module":"A4"},{"value":"3,30E-10","module":"A5"},{"value":"1,22E-06","module":"B6"},{"value":"0,0E+00","module":"C1"},{"value":"9,72E-09","module":"C2"},{"value":"3,22E-09","module":"C3"},{"value":"2,91E-09","module":"C4"},{"value":"-2,13E-07","module":"D"}]},{"parameter":"ETP-fw","unit":"CTUe","values":[{"value":"1,71E+03","module":"A1"},{"value":"5,13E+00","module":"A2"},{"value":"3,85E+00","module":"A3"},{"value":"6,19E+00","module":"A4"},{"value":"8,54E-02","module":"A5"},{"value":"1,69E+03","module":"B6"},{"value":"0,0E+00","module":"C1"},{"value":"1,50E+00","module":"C2"},{"value":"3,33E+00","module":"C3"},{"value":"2,82E+02","module":"C4"},{"value":"-3,62E+02","module":"D"}]},{"parameter":"HTP-c","unit":"CTUh","values":[{"value":"3,97E-08","module":"A1"},{"value":"0,0E+00","module":"A2"},{"value":"2,68E-10","module":"A3"},{"value":"0,0E+00","module":"A4"},{"value":"2,00E-12","module":"A5"},{"value":"3,94E-08","module":"B6"},{"value":"0,0E+00","module":"C1"},{"value":"0,0E+00","module":"C2"},{"value":"8,01E-10","module":"C3"},{"value":"9,90E-11","module":"C4"},{"value":"-6,61E-09","module":"D"}]},{"parameter":"HTP-nc","unit":"CTUh","values":[{"value":"1,33E-06","module":"A1"},{"value":"1,68E-09","module":"A2"},{"value":"4,92E-09","module":"A3"},{"value":"6,79E-09","module":"A4"},{"value":"1,05E-10","module":"A5"},{"value":"1,04E-06","module":"B6"},{"value":"0,0E+00","module":"C1"},{"value":"1,62E-09","module":"C2"},{"value":"4,37E-08","module":"C3"},{"value":"9,25E-10","module":"C4"},{"value":"-1,14E-07","module":"D"}]},{"parameter":"SQP","unit":"unitless","values":[{"value":"9,95E+01","module":"A1"},{"value":"2,26E+00","module":"A2"},{"value":"8,76E-01","module":"A3"},{"value":"5,35E+00","module":"A4"},{"value":"5,00E-02","module":"A5"},{"value":"1,02E+03","module":"B6"},{"value":"0,0E+00","module":"C1"},{"value":"1,40E+00","module":"C2"},{"value":"2,21E-01","module":"C3"},{"value":"1,04E+00","module":"C4"},{"value":"-1,03E+01","module":"D"}]},{"parameter":"IRP","unit":"kBq U235-eq.","values":[{"value":"1,12E+00","module":"A1"},{"value":"3,54E-02","module":"A2"},{"value":"2,74E-03","module":"A3"},{"value":"3,77E-02","module":"A4"},{"value":"2,82E-04","module":"A5"},{"value":"3,08E+01","module":"B6"},{"value":"0,0E+00","module":"C1"},{"value":"8,90E-03","module":"C2"},{"value":"3,76E-03","module":"C3"},{"value":"1,66E-03","module":"C4"},{"value":"-8,81E-02","module":"D"}]}],"resource_use":[{"parameter":"PERE","unit":"MJ","values":[{"value":"3,50E+01","module":"A1"},{"value":"6,91E-02","module":"A2"},{"value":"6,44E+00","module":"A3"},{"value":"1,14E-01","module":"A4"},{"value":"1,13E-03","module":"A5"},{"value":"1,33E+03","module":"B6"},{"value":"0,0E+00","module":"C1"},{"value":"2,87E-02","module":"C2"},{"value":"1,27E-01","module":"C3"},{"value":"9,82E-02","module":"C4"},{"value":"-8,86E+00","module":"D"}]},{"parameter":"PERM","unit":"MJ","values":[{"value":"2,00E+00","module":"A1"},{"value":"0,0E+00","module":"A2"},{"value":"0,0E+00","module":"A3"},{"value":"0,0E+00","module":"A4"},{"value":"-3,29E+00","module":"A5"},{"value":"0,0E+00","module":"B6"},{"value":"0,0E+00","module":"C1"},{"value":"0,0E+00","module":"C2"},{"value":"0,0E+00","module":"C3"},{"value":"0,0E+00","module":"C4"},{"value":"0,0E+00","module":"D"}]},{"parameter":"PERT","unit":"MJ","values":[{"value":"3,70E+01","module":"A1"},{"value":"6,91E-02","module":"A2"},{"value":"6,44E+00","module":"A3"},{"value":"1,14E-01","module":"A4"},{"value":"-3,28E+00","module":"A5"},{"value":"1,33E+03","module":"B6"},{"value":"0,0E+00","module":"C1"},{"value":"2,87E-02","module":"C2"},{"value":"1,27E-01","module":"C3"},{"value":"9,82E-02","module":"C4"},{"value":"-8,86E+00","module":"D"}]},{"parameter":"PENRE","unit":"MJ","values":[{"value":"4,82E+02","module":"A1"},{"value":"8,23E+00","module":"A2"},{"value":"2,78E+00","module":"A3"},{"value":"8,65E+00","module":"A4"},{"value":"6,56E-02","module":"A5"},{"value":"1,37E+03","module":"B6"},{"value":"0,0E+00","module":"C1"},{"value":"2,04E+00","module":"C2"},{"value":"7,97E-01","module":"C3"},{"value":"4,27E-01","module":"C4"},{"value":"-2,57E+01","module":"D"}]},{"parameter":"PENRM","unit":"MJ","values":[{"value":"1,75E+01","module":"A1"},{"value":"0,0E+00","module":"A2"},{"value":"0,0E+00","module":"A3"},{"value":"0,0E+00","module":"A4"},{"value":"-7,22E-01","module":"A5"},{"value":"0,0E+00","module":"B6"},{"value":"0,0E+00","module":"C1"},{"value":"0,0E+00","module":"C2"},{"value":"-1,77E+01","module":"C3"},{"value":"0,0E+00","module":"C4"},{"value":"0,0E+00","module":"D"}]},{"parameter":"PENRT","unit":"MJ","values":[{"value":"4,99E+02","module":"A1"},{"value":"8,23E+00","module":"A2"},{"value":"2,78E+00","module":"A3"},{"value":"8,65E+00","module":"A4"},{"value":"-6,56E-01","module":"A5"},{"value":"1,37E+03","module":"B6"},{"value":"0,0E+00","module":"C1"},{"value":"2,04E+00","module":"C2"},{"value":"-1,69E+01","module":"C3"},{"value":"4,27E-01","module":"C4"},{"value":"-2,57E+01","module":"D"}]},{"parameter":"SM","unit":"kg","values":[{"value":"1,10E+00","module":"A1"},{"value":"0,0E+00","module":"A2"},{"value":"0,0E+00","module":"A3"},{"value":"0,0E+00","module":"A4"},{"value":"0,0E+00","module":"A5"},{"value":"0,0E+00","module":"B6"},{"value":"0,0E+00","module":"C1"},{"value":"0,0E+00","module":"C2"},{"value":"0,0E+00","module":"C3"},{"value":"1,91E-03","module":"C4"},{"value":"1,50E-03","module":"D"}]},{"parameter":"RSF","unit":"MJ","values":[{"value":"3,05E-01","module":"A1"},{"value":"1,94E-03","module":"A2"},{"value":"1,13E-03","module":"A3"},{"value":"3,99E-03","module":"A4"},{"value":"3,65E-05","module":"A5"},{"value":"1,34E+01","module":"B6"},{"value":"0,0E+00","module":"C1"},{"value":"1,03E-03","module":"C2"},{"value":"2,20E-03","module":"C3"},{"value":"6,71E-04","module":"C4"},{"value":"1,47E-02","module":"D"}]},{"parameter":"NRSF","unit":"MJ","values":[{"value":"1,89E-01","module":"A1"},{"value":"1,75E-02","module":"A2"},{"value":"2,91E-03","module":"A3"},{"value":"1,36E-02","module":"A4"},{"value":"1,45E-04","module":"A5"},{"value":"0,0E+00","module":"B6"},{"value":"0,0E+00","module":"C1"},{"value":"3,67E-03","module":"C2"},{"value":"-4,43E-05","module":"C3"},{"value":"1,69E-02","module":"C4"},{"value":"3,18E-01","module":"D"}]},{"parameter":"FW","unit":"m3","values":[{"value":"2,74E-01","module":"A1"},{"value":"5,36E-04","module":"A2"},{"value":"5,52E-04","module":"A3"},{"value":"8,49E-04","module":"A4"},{"value":"3,13E-05","module":"A5"},{"value":"6,05E+00","module":"B6"},{"value":"0,0E+00","module":"C1"},{"value":"2,14E-04","module":"C2"},{"value":"1,31E-03","module":"C3"},{"value":"4,00E-04","module":"C4"},{"value":"-3,63E-02","module":"D"}]}],"end_of_life_waste":[{"parameter":"HWD","unit":"kg","values":[{"value":"2,22E-01","module":"A1"},{"value":"3,85E-04","module":"A2"},{"value":"1,75E-02","module":"A3"},{"value":"4,30E-04","module":"A4"},{"value":"0,0E+00","module":"A5"},{"value":"1,27E-01","module":"B6"},{"value":"0,0E+00","module":"C1"},{"value":"1,04E-04","module":"C2"},{"value":"2,08E-05","module":"C3"},{"value":"1,06E-01","module":"C4"},{"value":"-7,78E-04","module":"D"}]},{"parameter":"NHWD","unit":"kg","values":[{"value":"4,54E+00","module":"A1"},{"value":"1,14E-01","module":"A2"},{"value":"1,88E-01","module":"A3"},{"value":"3,64E-01","module":"A4"},{"value":"2,82E-01","module":"A5"},{"value":"8,39E+00","module":"B6"},{"value":"0,0E+00","module":"C1"},{"value":"9,73E-02","module":"C2"},{"value":"5,63E-02","module":"C3"},{"value":"7,19E-01","module":"C4"},{"value":"-6,10E-01","module":"D"}]},{"parameter":"RWD","unit":"kg","values":[{"value":"1,26E-03","module":"A1"},{"value":"5,68E-05","module":"A2"},{"value":"3,33E-06","module":"A3"},{"value":"5,91E-05","module":"A4"},{"value":"0,0E+00","module":"A5"},{"value":"1,42E-02","module":"B6"},{"value":"0,0E+00","module":"C1"},{"value":"1,39E-05","module":"C2"},{"value":"1,07E-06","module":"C3"},{"value":"1,44E-06","module":"C4"},{"value":"-8,03E-05","module":"D"}]}],"end_of_life_flow":[{"parameter":"CRU","unit":"kg","values":[{"value":"0,0E+00","module":"A1"},{"value":"0,0E+00","module":"A2"},{"value":"0,0E+00","module":"A3"},{"value":"0,0E+00","module":"A4"},{"value":"0,0E+00","module":"A5"},{"value":"0,0E+00","module":"B6"},{"value":"0,0E+00","module":"C1"},{"value":"0,0E+00","module":"C2"},{"value":"0,0E+00","module":"C3"},{"value":"0,0E+00","module":"C4"},{"value":"0,0E+00","module":"D"}]},{"parameter":"MFR","unit":"kg","values":[{"value":"0,0E+00","module":"A1"},{"value":"0,0E+00","module":"A2"},{"value":"2,47E-01","module":"A3"},{"value":"0,0E+00","module":"A4"},{"value":"2,56E-01","module":"A5"},{"value":"0,0E+00","module":"B6"},{"value":"0,0E+00","module":"C1"},{"value":"0,0E+00","module":"C2"},{"value":"1,26E+00","module":"C3"},{"value":"2,26E-05","module":"C4"},{"value":"-5,88E-05","module":"D"}]},{"parameter":"MER","unit":"kg","values":[{"value":"0,0E+00","module":"A1"},{"value":"0,0E+00","module":"A2"},{"value":"7,31E-02","module":"A3"},{"value":"0,0E+00","module":"A4"},{"value":"3,74E-03","module":"A5"},{"value":"0,0E+00","module":"B6"},{"value":"0,0E+00","module":"C1"},{"value":"0,0E+00","module":"C2"},{"value":"2,80E-01","module":"C3"},{"value":"5,53E-07","module":"C4"},{"value":"-7,74E-06","module":"D"}]},{"parameter":"EEE","unit":"MJ","values":[{"value":"0,0E+00","module":"A1"},{"value":"0,0E+00","module":"A2"},{"value":"5,43E-02","module":"A3"},{"value":"0,0E+00","module":"A4"},{"value":"1,52E-02","module":"A5"},{"value":"0,0E+00","module":"B6"},{"value":"0,0E+00","module":"C1"},{"value":"0,0E+00","module":"C2"},{"value":"3,87E-01","module":"C3"},{"value":"3,58E-05","module":"C4"},{"value":"-1,90E-05","module":"D"}]},{"parameter":"EET","unit":"MJ","values":[{"value":"0,0E+00","module":"A1"},{"value":"0,0E+00","module":"A2"},{"value":"8,22E-01","module":"A3"},{"value":"0,0E+00","module":"A4"},{"value":"2,30E-01","module":"A5"},{"value":"0,0E+00","module":"B6"},{"value":"0,0E+00","module":"C1"},{"value":"0,0E+00","module":"C2"},{"value":"5,85E+00","module":"C3"},{"value":"5,42E-04","module":"C4"},{"value":"-2,87E-04","module":"D"}]}]}