{"product_name":"A25-S400 2500 HF E3/ST SPR-SEN","epd_id":"NEPD-6293-5553","compliance":["EN 15804+A2","ISO 14025","ISO 21930"],"producer_name":"Glamox AS","environmental_impact":[{"parameter":"GWP-total","unit":"kg CO2-eq.","values":[{"value":"5,65E+01","module":"A1"},{"value":"4,41E-01","module":"A2"},{"value":"2,35E-01","module":"A3"},{"value":"5,13E-01","module":"A4"},{"value":"5,11E-01","module":"A5"},{"value":"1,38E+02","module":"B6"},{"value":"0,0E+00","module":"C1"},{"value":"1,40E-01","module":"C2"},{"value":"1,39E+00","module":"C3"},{"value":"1,37E-01","module":"C4"},{"value":"-5,09E+00","module":"D"}]},{"parameter":"GWP-fossil","unit":"kg CO2-eq.","values":[{"value":"5,67E+01","module":"A1"},{"value":"4,41E-01","module":"A2"},{"value":"2,30E-01","module":"A3"},{"value":"5,13E-01","module":"A4"},{"value":"4,82E-03","module":"A5"},{"value":"1,29E+02","module":"B6"},{"value":"0,0E+00","module":"C1"},{"value":"1,39E-01","module":"C2"},{"value":"1,39E+00","module":"C3"},{"value":"1,36E-01","module":"C4"},{"value":"-5,01E+00","module":"D"}]},{"parameter":"GWP-biogenic","unit":"kg CO2-eq.","values":[{"value":"-3,18E-01","module":"A1"},{"value":"1,66E-04","module":"A2"},{"value":"4,43E-03","module":"A3"},{"value":"1,96E-04","module":"A4"},{"value":"5,07E-01","module":"A5"},{"value":"2,35E+00","module":"B6"},{"value":"0,0E+00","module":"C1"},{"value":"5,68E-05","module":"C2"},{"value":"2,10E-04","module":"C3"},{"value":"6,69E-05","module":"C4"},{"value":"-1,94E-02","module":"D"}]},{"parameter":"GWP-luluc","unit":"kg CO2-eq.","values":[{"value":"1,99E-01","module":"A1"},{"value":"1,85E-04","module":"A2"},{"value":"6,89E-05","module":"A3"},{"value":"2,03E-04","module":"A4"},{"value":"1,59E-06","module":"A5"},{"value":"7,04E+00","module":"B6"},{"value":"0,0E+00","module":"C1"},{"value":"4,87E-05","module":"C2"},{"value":"2,85E-04","module":"C3"},{"value":"6,21E-04","module":"C4"},{"value":"-6,67E-02","module":"D"}]},{"parameter":"ODP","unit":"kg CFC 11-eq.","values":[{"value":"8,58E-06","module":"A1"},{"value":"9,85E-08","module":"A2"},{"value":"2,55E-08","module":"A3"},{"value":"1,14E-07","module":"A4"},{"value":"1,02E-09","module":"A5"},{"value":"1,39E-05","module":"B6"},{"value":"0,0E+00","module":"C1"},{"value":"3,18E-08","module":"C2"},{"value":"8,53E-09","module":"C3"},{"value":"6,22E-09","module":"C4"},{"value":"-5,37E-03","module":"D"}]},{"parameter":"AP","unit":"mol H+-eq.","values":[{"value":"6,16E-01","module":"A1"},{"value":"4,55E-03","module":"A2"},{"value":"6,06E-04","module":"A3"},{"value":"4,60E-03","module":"A4"},{"value":"2,28E-05","module":"A5"},{"value":"5,93E-01","module":"B6"},{"value":"0,0E+00","module":"C1"},{"value":"5,70E-04","module":"C2"},{"value":"6,47E-04","module":"C3"},{"value":"3,96E-04","module":"C4"},{"value":"-1,21E-01","module":"D"}]},{"parameter":"POCP","unit":"kg NMVOC-eq.","values":[{"value":"2,20E-01","module":"A1"},{"value":"3,64E-03","module":"A2"},{"value":"3,90E-04","module":"A3"},{"value":"3,80E-03","module":"A4"},{"value":"2,35E-05","module":"A5"},{"value":"2,95E-01","module":"B6"},{"value":"0,0E+00","module":"C1"},{"value":"5,72E-04","module":"C2"},{"value":"5,46E-04","module":"C3"},{"value":"4,39E-04","module":"C4"},{"value":"-3,13E-02","module":"D"}]},{"parameter":"ADPE","unit":"kg Sb-eq.","values":[{"value":"7,43E-03","module":"A1"},{"value":"9,99E-06","module":"A2"},{"value":"6,43E-06","module":"A3"},{"value":"1,21E-05","module":"A4"},{"value":"1,17E-07","module":"A5"},{"value":"2,00E-03","module":"B6"},{"value":"0,0E+00","module":"C1"},{"value":"3,78E-06","module":"C2"},{"value":"8,46E-07","module":"C3"},{"value":"4,71E-07","module":"C4"},{"value":"-2,09E-03","module":"D"}]},{"parameter":"ADPF","unit":"MJ","values":[{"value":"7,14E+02","module":"A1"},{"value":"6,42E+00","module":"A2"},{"value":"2,87E+00","module":"A3"},{"value":"7,53E+00","module":"A4"},{"value":"6,74E-02","module":"A5"},{"value":"3,47E+03","module":"B6"},{"value":"0,0E+00","module":"C1"},{"value":"2,10E+00","module":"C2"},{"value":"1,09E+00","module":"C3"},{"value":"9,74E-01","module":"C4"},{"value":"-6,30E+01","module":"D"}]},{"parameter":"WDP","unit":"m3 world-eq.","values":[{"value":"3,75E+03","module":"A1"},{"value":"5,16E+00","module":"A2"},{"value":"1,37E+00","module":"A3"},{"value":"6,33E+00","module":"A4"},{"value":"8,55E-02","module":"A5"},{"value":"2,69E+05","module":"B6"},{"value":"0,0E+00","module":"C1"},{"value":"2,01E+00","module":"C2"},{"value":"1,03E+01","module":"C3"},{"value":"3,68E+00","module":"C4"},{"value":"-1,91E+03","module":"D"}]},{"parameter":"EP-freshwater","unit":"kg P-eq.","values":[{"value":"7,89E-03","module":"A1"},{"value":"3,09E-06","module":"A2"},{"value":"4,05E-06","module":"A3"},{"value":"3,67E-06","module":"A4"},{"value":"3,96E-08","module":"A5"},{"value":"8,51E-03","module":"B6"},{"value":"0,0E+00","module":"C1"},{"value":"1,09E-06","module":"C2"},{"value":"3,13E-06","module":"C3"},{"value":"3,24E-06","module":"C4"},{"value":"-7,02E-04","module":"D"}]},{"parameter":"EP-marine","unit":"kg N-eq.","values":[{"value":"5,49E-02","module":"A1"},{"value":"1,19E-03","module":"A2"},{"value":"1,09E-04","module":"A3"},{"value":"1,23E-03","module":"A4"},{"value":"7,55E-06","module":"A5"},{"value":"9,37E-02","module":"B6"},{"value":"0,0E+00","module":"C1"},{"value":"1,69E-04","module":"C2"},{"value":"2,01E-04","module":"C3"},{"value":"1,56E-04","module":"C4"},{"value":"-8,08E-03","module":"D"}]},{"parameter":"EP-terrestrial","unit":"mol N-eq.","values":[{"value":"6,67E-01","module":"A1"},{"value":"1,32E-02","module":"A2"},{"value":"1,16E-03","module":"A3"},{"value":"1,36E-02","module":"A4"},{"value":"8,17E-05","module":"A5"},{"value":"1,26E+00","module":"B6"},{"value":"0,0E+00","module":"C1"},{"value":"1,87E-03","module":"C2"},{"value":"2,13E-03","module":"C3"},{"value":"9,83E-04","module":"C4"},{"value":"-1,03E-01","module":"D"}]},{"parameter":"GWP-IOBC","unit":"kg CO2-eq.","values":[{"value":"5,70E+01","module":"A1"},{"value":"4,41E-01","module":"A2"},{"value":"2,29E-01","module":"A3"},{"value":"5,13E-01","module":"A4"},{"value":"4,82E-03","module":"A5"},{"value":"1,87E+02","module":"B6"},{"value":"0,0E+00","module":"C1"},{"value":"1,40E-01","module":"C2"},{"value":"1,39E+00","module":"C3"},{"value":"1,39E-01","module":"C4"},{"value":"-5,04E+00","module":"D"}]}],"additional_environmental_impact":[{"parameter":"PM","unit":"disease incidence","values":[{"value":"3,18E-06","module":"A1"},{"value":"2,54E-08","module":"A2"},{"value":"4,96E-09","module":"A3"},{"value":"3,30E-08","module":"A4"},{"value":"3,37E-10","module":"A5"},{"value":"3,14E-06","module":"B6"},{"value":"0,0E+00","module":"C1"},{"value":"1,00E-08","module":"C2"},{"value":"3,75E-09","module":"C3"},{"value":"7,28E-09","module":"C4"},{"value":"-4,78E-07","module":"D"}]},{"parameter":"ETP-fw","unit":"CTUe","values":[{"value":"3,59E+03","module":"A1"},{"value":"4,54E+00","module":"A2"},{"value":"3,98E+00","module":"A3"},{"value":"5,36E+00","module":"A4"},{"value":"8,99E-02","module":"A5"},{"value":"4,35E+03","module":"B6"},{"value":"0,0E+00","module":"C1"},{"value":"1,55E+00","module":"C2"},{"value":"4,37E+00","module":"C3"},{"value":"1,51E+02","module":"C4"},{"value":"-7,84E+02","module":"D"}]},{"parameter":"HTP-c","unit":"CTUh","values":[{"value":"6,40E-08","module":"A1"},{"value":"0,0E+00","module":"A2"},{"value":"2,76E-10","module":"A3"},{"value":"0,0E+00","module":"A4"},{"value":"2,00E-12","module":"A5"},{"value":"1,01E-07","module":"B6"},{"value":"0,0E+00","module":"C1"},{"value":"0,0E+00","module":"C2"},{"value":"1,56E-09","module":"C3"},{"value":"3,23E-10","module":"C4"},{"value":"-1,39E-08","module":"D"}]},{"parameter":"HTP-nc","unit":"CTUh","values":[{"value":"2,83E-06","module":"A1"},{"value":"4,34E-09","module":"A2"},{"value":"5,07E-09","module":"A3"},{"value":"5,90E-09","module":"A4"},{"value":"1,13E-10","module":"A5"},{"value":"2,67E-06","module":"B6"},{"value":"0,0E+00","module":"C1"},{"value":"1,67E-09","module":"C2"},{"value":"9,12E-08","module":"C3"},{"value":"2,40E-09","module":"C4"},{"value":"-4,04E-07","module":"D"}]},{"parameter":"SQP","unit":"unitless","values":[{"value":"1,65E+02","module":"A1"},{"value":"3,74E+00","module":"A2"},{"value":"9,04E-01","module":"A3"},{"value":"4,56E+00","module":"A4"},{"value":"4,52E-02","module":"A5"},{"value":"2,62E+03","module":"B6"},{"value":"0,0E+00","module":"C1"},{"value":"1,45E+00","module":"C2"},{"value":"2,42E-01","module":"C3"},{"value":"2,57E+00","module":"C4"},{"value":"-2,19E+01","module":"D"}]},{"parameter":"IRP","unit":"kBq U235-eq.","values":[{"value":"2,53E+00","module":"A1"},{"value":"2,80E-02","module":"A2"},{"value":"2,83E-03","module":"A3"},{"value":"3,28E-02","module":"A4"},{"value":"2,89E-04","module":"A5"},{"value":"7,92E+01","module":"B6"},{"value":"0,0E+00","module":"C1"},{"value":"9,19E-03","module":"C2"},{"value":"5,20E-03","module":"C3"},{"value":"2,27E-03","module":"C4"},{"value":"-2,53E-01","module":"D"}]}],"resource_use":[{"parameter":"PERE","unit":"MJ","values":[{"value":"8,88E+01","module":"A1"},{"value":"8,11E-02","module":"A2"},{"value":"6,65E+00","module":"A3"},{"value":"9,75E-02","module":"A4"},{"value":"1,11E-03","module":"A5"},{"value":"3,42E+03","module":"B6"},{"value":"0,0E+00","module":"C1"},{"value":"2,97E-02","module":"C2"},{"value":"1,62E-01","module":"C3"},{"value":"2,87E-01","module":"C4"},{"value":"-2,36E+01","module":"D"}]},{"parameter":"PERM","unit":"MJ","values":[{"value":"2,58E+00","module":"A1"},{"value":"0,0E+00","module":"A2"},{"value":"0,0E+00","module":"A3"},{"value":"0,0E+00","module":"A4"},{"value":"-3,13E+00","module":"A5"},{"value":"0,0E+00","module":"B6"},{"value":"0,0E+00","module":"C1"},{"value":"0,0E+00","module":"C2"},{"value":"0,0E+00","module":"C3"},{"value":"0,0E+00","module":"C4"},{"value":"0,0E+00","module":"D"}]},{"parameter":"PERT","unit":"MJ","values":[{"value":"9,14E+01","module":"A1"},{"value":"8,11E-02","module":"A2"},{"value":"6,65E+00","module":"A3"},{"value":"9,75E-02","module":"A4"},{"value":"-3,13E+00","module":"A5"},{"value":"3,42E+03","module":"B6"},{"value":"0,0E+00","module":"C1"},{"value":"2,97E-02","module":"C2"},{"value":"1,62E-01","module":"C3"},{"value":"2,87E-01","module":"C4"},{"value":"-2,36E+01","module":"D"}]},{"parameter":"PENRE","unit":"MJ","values":[{"value":"7,07E+02","module":"A1"},{"value":"6,42E+00","module":"A2"},{"value":"2,87E+00","module":"A3"},{"value":"7,53E+00","module":"A4"},{"value":"6,74E-02","module":"A5"},{"value":"3,53E+03","module":"B6"},{"value":"0,0E+00","module":"C1"},{"value":"2,10E+00","module":"C2"},{"value":"1,09E+00","module":"C3"},{"value":"9,75E-01","module":"C4"},{"value":"-6,30E+01","module":"D"}]},{"parameter":"PENRM","unit":"MJ","values":[{"value":"3,10E+01","module":"A1"},{"value":"0,0E+00","module":"A2"},{"value":"0,0E+00","module":"A3"},{"value":"0,0E+00","module":"A4"},{"value":"0,0E+00","module":"A5"},{"value":"0,0E+00","module":"B6"},{"value":"0,0E+00","module":"C1"},{"value":"0,0E+00","module":"C2"},{"value":"-3,28E+01","module":"C3"},{"value":"0,0E+00","module":"C4"},{"value":"0,0E+00","module":"D"}]},{"parameter":"PENRT","unit":"MJ","values":[{"value":"7,14E+02","module":"A1"},{"value":"6,42E+00","module":"A2"},{"value":"2,87E+00","module":"A3"},{"value":"7,53E+00","module":"A4"},{"value":"6,74E-02","module":"A5"},{"value":"3,53E+03","module":"B6"},{"value":"0,0E+00","module":"C1"},{"value":"2,10E+00","module":"C2"},{"value":"-3,17E+01","module":"C3"},{"value":"9,75E-01","module":"C4"},{"value":"-6,30E+01","module":"D"}]},{"parameter":"SM","unit":"kg","values":[{"value":"3,12E-01","module":"A1"},{"value":"0,0E+00","module":"A2"},{"value":"0,0E+00","module":"A3"},{"value":"0,0E+00","module":"A4"},{"value":"0,0E+00","module":"A5"},{"value":"0,0E+00","module":"B6"},{"value":"0,0E+00","module":"C1"},{"value":"0,0E+00","module":"C2"},{"value":"0,0E+00","module":"C3"},{"value":"7,09E-03","module":"C4"},{"value":"1,18E-02","module":"D"}]},{"parameter":"RSF","unit":"MJ","values":[{"value":"6,39E-01","module":"A1"},{"value":"2,81E-03","module":"A2"},{"value":"1,17E-03","module":"A3"},{"value":"3,42E-03","module":"A4"},{"value":"3,68E-05","module":"A5"},{"value":"3,45E+01","module":"B6"},{"value":"0,0E+00","module":"C1"},{"value":"1,06E-03","module":"C2"},{"value":"2,31E-03","module":"C3"},{"value":"9,23E-04","module":"C4"},{"value":"2,88E-03","module":"D"}]},{"parameter":"NRSF","unit":"MJ","values":[{"value":"8,55E-02","module":"A1"},{"value":"1,14E-02","module":"A2"},{"value":"3,01E-03","module":"A3"},{"value":"1,16E-02","module":"A4"},{"value":"1,52E-04","module":"A5"},{"value":"0,0E+00","module":"B6"},{"value":"0,0E+00","module":"C1"},{"value":"3,79E-03","module":"C2"},{"value":"-9,31E-05","module":"C3"},{"value":"6,16E-02","module":"C4"},{"value":"-9,88E-02","module":"D"}]},{"parameter":"FW","unit":"m3","values":[{"value":"7,21E-01","module":"A1"},{"value":"6,08E-04","module":"A2"},{"value":"5,70E-04","module":"A3"},{"value":"7,29E-04","module":"A4"},{"value":"3,18E-05","module":"A5"},{"value":"1,55E+01","module":"B6"},{"value":"0,0E+00","module":"C1"},{"value":"2,21E-04","module":"C2"},{"value":"2,26E-03","module":"C3"},{"value":"6,73E-04","module":"C4"},{"value":"-1,05E-01","module":"D"}]}],"end_of_life_waste":[{"parameter":"HWD","unit":"kg","values":[{"value":"2,19E-01","module":"A1"},{"value":"3,18E-04","module":"A2"},{"value":"1,81E-02","module":"A3"},{"value":"3,72E-04","module":"A4"},{"value":"0,0E+00","module":"A5"},{"value":"3,26E-01","module":"B6"},{"value":"0,0E+00","module":"C1"},{"value":"1,07E-04","module":"C2"},{"value":"4,37E-05","module":"C3"},{"value":"3,38E-01","module":"C4"},{"value":"6,78E-03","module":"D"}]},{"parameter":"NHWD","unit":"kg","values":[{"value":"7,19E+00","module":"A1"},{"value":"2,51E-01","module":"A2"},{"value":"1,94E-01","module":"A3"},{"value":"3,09E-01","module":"A4"},{"value":"2,98E-01","module":"A5"},{"value":"2,16E+01","module":"B6"},{"value":"0,0E+00","module":"C1"},{"value":"1,00E-01","module":"C2"},{"value":"5,95E-02","module":"C3"},{"value":"7,92E-01","module":"C4"},{"value":"-1,33E+00","module":"D"}]},{"parameter":"RWD","unit":"kg","values":[{"value":"2,13E-03","module":"A1"},{"value":"4,40E-05","module":"A2"},{"value":"3,44E-06","module":"A3"},{"value":"5,15E-05","module":"A4"},{"value":"0,0E+00","module":"A5"},{"value":"3,64E-02","module":"B6"},{"value":"0,0E+00","module":"C1"},{"value":"1,43E-05","module":"C2"},{"value":"2,25E-06","module":"C3"},{"value":"1,39E-06","module":"C4"},{"value":"-2,32E-04","module":"D"}]}],"end_of_life_flow":[{"parameter":"CRU","unit":"kg","values":[{"value":"0,0E+00","module":"A1"},{"value":"0,0E+00","module":"A2"},{"value":"0,0E+00","module":"A3"},{"value":"0,0E+00","module":"A4"},{"value":"0,0E+00","module":"A5"},{"value":"0,0E+00","module":"B6"},{"value":"0,0E+00","module":"C1"},{"value":"0,0E+00","module":"C2"},{"value":"0,0E+00","module":"C3"},{"value":"0,0E+00","module":"C4"},{"value":"0,0E+00","module":"D"}]},{"parameter":"MFR","unit":"kg","values":[{"value":"0,0E+00","module":"A1"},{"value":"0,0E+00","module":"A2"},{"value":"2,55E-01","module":"A3"},{"value":"0,0E+00","module":"A4"},{"value":"2,77E-01","module":"A5"},{"value":"0,0E+00","module":"B6"},{"value":"0,0E+00","module":"C1"},{"value":"0,0E+00","module":"C2"},{"value":"6,50E-01","module":"C3"},{"value":"4,91E-05","module":"C4"},{"value":"-4,63E-04","module":"D"}]},{"parameter":"MER","unit":"kg","values":[{"value":"0,0E+00","module":"A1"},{"value":"0,0E+00","module":"A2"},{"value":"7,55E-02","module":"A3"},{"value":"0,0E+00","module":"A4"},{"value":"2,08E-02","module":"A5"},{"value":"0,0E+00","module":"B6"},{"value":"0,0E+00","module":"C1"},{"value":"0,0E+00","module":"C2"},{"value":"5,47E-01","module":"C3"},{"value":"1,20E-06","module":"C4"},{"value":"-6,10E-05","module":"D"}]},{"parameter":"EEE","unit":"MJ","values":[{"value":"0,0E+00","module":"A1"},{"value":"0,0E+00","module":"A2"},{"value":"5,61E-02","module":"A3"},{"value":"0,0E+00","module":"A4"},{"value":"1,70E-02","module":"A5"},{"value":"0,0E+00","module":"B6"},{"value":"0,0E+00","module":"C1"},{"value":"0,0E+00","module":"C2"},{"value":"8,41E-01","module":"C3"},{"value":"7,79E-05","module":"C4"},{"value":"-1,49E-04","module":"D"}]},{"parameter":"EET","unit":"MJ","values":[{"value":"0,0E+00","module":"A1"},{"value":"0,0E+00","module":"A2"},{"value":"8,49E-01","module":"A3"},{"value":"0,0E+00","module":"A4"},{"value":"2,58E-01","module":"A5"},{"value":"0,0E+00","module":"B6"},{"value":"0,0E+00","module":"C1"},{"value":"0,0E+00","module":"C2"},{"value":"1,27E+01","module":"C3"},{"value":"1,18E-03","module":"C4"},{"value":"-2,26E-03","module":"D"}]}]}