{"product_name":"A71-SQ290 LED 1000 DALI","epd_id":"NEPD-7098-6493","compliance":["EN 15804+A2","ISO 14025","ISO 21930"],"producer_name":"Glamox AS","environmental_impact":[{"parameter":"GWP-total","unit":"kg CO2-eq.","values":[{"value":"8,52E+01","module":"A1"},{"value":"6,07E-01","module":"A2"},{"value":"2,32E-01","module":"A3"},{"value":"5,98E-01","module":"A4"},{"value":"4,38E-01","module":"A5"},{"value":"6,46E+01","module":"B6"},{"value":"0,0E+00","module":"C1"},{"value":"1,38E-01","module":"C2"},{"value":"5,82E-01","module":"C3"},{"value":"4,12E-02","module":"C4"},{"value":"-1,21E+01","module":"D"}]},{"parameter":"GWP-fossil","unit":"kg CO2-eq.","values":[{"value":"8,53E+01","module":"A1"},{"value":"6,07E-01","module":"A2"},{"value":"2,27E-01","module":"A3"},{"value":"5,97E-01","module":"A4"},{"value":"5,53E-03","module":"A5"},{"value":"6,02E+01","module":"B6"},{"value":"0,0E+00","module":"C1"},{"value":"1,38E-01","module":"C2"},{"value":"5,81E-01","module":"C3"},{"value":"4,11E-02","module":"C4"},{"value":"-1,18E+01","module":"D"}]},{"parameter":"GWP-biogenic","unit":"kg CO2-eq.","values":[{"value":"-2,77E-01","module":"A1"},{"value":"1,95E-04","module":"A2"},{"value":"4,37E-03","module":"A3"},{"value":"2,31E-04","module":"A4"},{"value":"4,33E-01","module":"A5"},{"value":"1,10E+00","module":"B6"},{"value":"0,0E+00","module":"C1"},{"value":"5,61E-05","module":"C2"},{"value":"4,21E-05","module":"C3"},{"value":"7,21E-06","module":"C4"},{"value":"-5,38E-02","module":"D"}]},{"parameter":"GWP-luluc","unit":"kg CO2-eq.","values":[{"value":"2,15E-01","module":"A1"},{"value":"3,38E-04","module":"A2"},{"value":"6,80E-05","module":"A3"},{"value":"2,32E-04","module":"A4"},{"value":"1,47E-06","module":"A5"},{"value":"3,30E+00","module":"B6"},{"value":"0,0E+00","module":"C1"},{"value":"4,81E-05","module":"C2"},{"value":"4,33E-05","module":"C3"},{"value":"5,17E-05","module":"C4"},{"value":"-2,21E-01","module":"D"}]},{"parameter":"ODP","unit":"kg CFC 11-eq.","values":[{"value":"3,58E-06","module":"A1"},{"value":"1,31E-07","module":"A2"},{"value":"2,52E-08","module":"A3"},{"value":"1,34E-07","module":"A4"},{"value":"9,54E-10","module":"A5"},{"value":"6,52E-06","module":"B6"},{"value":"0,0E+00","module":"C1"},{"value":"3,13E-08","module":"C2"},{"value":"2,15E-09","module":"C3"},{"value":"3,35E-09","module":"C4"},{"value":"-2,42E-03","module":"D"}]},{"parameter":"AP","unit":"mol H+-eq.","values":[{"value":"5,57E-01","module":"A1"},{"value":"1,32E-02","module":"A2"},{"value":"5,98E-04","module":"A3"},{"value":"4,91E-03","module":"A4"},{"value":"2,12E-05","module":"A5"},{"value":"2,78E-01","module":"B6"},{"value":"0,0E+00","module":"C1"},{"value":"5,62E-04","module":"C2"},{"value":"1,82E-04","module":"C3"},{"value":"1,09E-04","module":"C4"},{"value":"-9,44E-02","module":"D"}]},{"parameter":"POCP","unit":"kg NMVOC-eq.","values":[{"value":"2,75E-01","module":"A1"},{"value":"9,58E-03","module":"A2"},{"value":"3,84E-04","module":"A3"},{"value":"4,12E-03","module":"A4"},{"value":"2,21E-05","module":"A5"},{"value":"1,38E-01","module":"B6"},{"value":"0,0E+00","module":"C1"},{"value":"5,64E-04","module":"C2"},{"value":"1,80E-04","module":"C3"},{"value":"1,28E-04","module":"C4"},{"value":"-4,02E-02","module":"D"}]},{"parameter":"ADPE","unit":"kg Sb-eq.","values":[{"value":"4,97E-03","module":"A1"},{"value":"8,91E-06","module":"A2"},{"value":"6,34E-06","module":"A3"},{"value":"1,44E-05","module":"A4"},{"value":"1,08E-07","module":"A5"},{"value":"9,37E-04","module":"B6"},{"value":"0,0E+00","module":"C1"},{"value":"3,72E-06","module":"C2"},{"value":"1,69E-07","module":"C3"},{"value":"1,13E-07","module":"C4"},{"value":"-3,02E-04","module":"D"}]},{"parameter":"ADPF","unit":"MJ","values":[{"value":"8,47E+02","module":"A1"},{"value":"8,27E+00","module":"A2"},{"value":"2,83E+00","module":"A3"},{"value":"8,81E+00","module":"A4"},{"value":"6,34E-02","module":"A5"},{"value":"1,63E+03","module":"B6"},{"value":"0,0E+00","module":"C1"},{"value":"2,07E+00","module":"C2"},{"value":"2,23E-01","module":"C3"},{"value":"3,07E-01","module":"C4"},{"value":"-1,51E+02","module":"D"}]},{"parameter":"WDP","unit":"m3 world-eq.","values":[{"value":"5,06E+03","module":"A1"},{"value":"3,88E+00","module":"A2"},{"value":"1,35E+00","module":"A3"},{"value":"7,57E+00","module":"A4"},{"value":"9,36E-02","module":"A5"},{"value":"1,26E+05","module":"B6"},{"value":"0,0E+00","module":"C1"},{"value":"1,98E+00","module":"C2"},{"value":"1,93E+00","module":"C3"},{"value":"5,49E+00","module":"C4"},{"value":"-6,62E+03","module":"D"}]},{"parameter":"EP-freshwater","unit":"kg P-eq.","values":[{"value":"5,10E-03","module":"A1"},{"value":"3,39E-06","module":"A2"},{"value":"3,99E-06","module":"A3"},{"value":"4,34E-06","module":"A4"},{"value":"3,67E-08","module":"A5"},{"value":"3,98E-03","module":"B6"},{"value":"0,0E+00","module":"C1"},{"value":"1,08E-06","module":"C2"},{"value":"5,85E-07","module":"C3"},{"value":"4,18E-07","module":"C4"},{"value":"-5,44E-04","module":"D"}]},{"parameter":"EP-marine","unit":"kg N-eq.","values":[{"value":"8,47E-02","module":"A1"},{"value":"3,27E-03","module":"A2"},{"value":"1,08E-04","module":"A3"},{"value":"1,32E-03","module":"A4"},{"value":"8,04E-06","module":"A5"},{"value":"4,39E-02","module":"B6"},{"value":"0,0E+00","module":"C1"},{"value":"1,67E-04","module":"C2"},{"value":"6,98E-05","module":"C3"},{"value":"6,34E-05","module":"C4"},{"value":"-1,08E-02","module":"D"}]},{"parameter":"EP-terrestrial","unit":"mol N-eq.","values":[{"value":"9,56E-01","module":"A1"},{"value":"3,64E-02","module":"A2"},{"value":"1,14E-03","module":"A3"},{"value":"1,47E-02","module":"A4"},{"value":"7,60E-05","module":"A5"},{"value":"5,89E-01","module":"B6"},{"value":"0,0E+00","module":"C1"},{"value":"1,84E-03","module":"C2"},{"value":"7,27E-04","module":"C3"},{"value":"3,90E-04","module":"C4"},{"value":"-1,21E-01","module":"D"}]},{"parameter":"GWP-IOBC","unit":"kg CO2-eq.","values":[{"value":"8,56E+01","module":"A1"},{"value":"6,07E-01","module":"A2"},{"value":"2,26E-01","module":"A3"},{"value":"5,98E-01","module":"A4"},{"value":"5,54E-03","module":"A5"},{"value":"8,76E+01","module":"B6"},{"value":"0,0E+00","module":"C1"},{"value":"1,38E-01","module":"C2"},{"value":"5,81E-01","module":"C3"},{"value":"4,35E-02","module":"C4"},{"value":"-1,16E+01","module":"D"}]}],"additional_environmental_impact":[{"parameter":"PM","unit":"disease incidence","values":[{"value":"6,16E-06","module":"A1"},{"value":"1,63E-08","module":"A2"},{"value":"4,89E-09","module":"A3"},{"value":"3,91E-08","module":"A4"},{"value":"3,19E-10","module":"A5"},{"value":"1,47E-06","module":"B6"},{"value":"0,0E+00","module":"C1"},{"value":"9,90E-09","module":"C2"},{"value":"9,49E-10","module":"C3"},{"value":"1,96E-09","module":"C4"},{"value":"-8,59E-07","module":"D"}]},{"parameter":"ETP-fw","unit":"CTUe","values":[{"value":"3,07E+03","module":"A1"},{"value":"5,37E+00","module":"A2"},{"value":"3,92E+00","module":"A3"},{"value":"6,30E+00","module":"A4"},{"value":"8,23E-02","module":"A5"},{"value":"2,04E+03","module":"B6"},{"value":"0,0E+00","module":"C1"},{"value":"1,53E+00","module":"C2"},{"value":"1,46E+00","module":"C3"},{"value":"3,59E+02","module":"C4"},{"value":"-2,98E+02","module":"D"}]},{"parameter":"HTP-c","unit":"CTUh","values":[{"value":"9,46E-08","module":"A1"},{"value":"0,0E+00","module":"A2"},{"value":"2,72E-10","module":"A3"},{"value":"0,0E+00","module":"A4"},{"value":"2,00E-12","module":"A5"},{"value":"4,75E-08","module":"B6"},{"value":"0,0E+00","module":"C1"},{"value":"0,0E+00","module":"C2"},{"value":"2,52E-10","module":"C3"},{"value":"4,10E-11","module":"C4"},{"value":"-3,04E-08","module":"D"}]},{"parameter":"HTP-nc","unit":"CTUh","values":[{"value":"2,36E-06","module":"A1"},{"value":"2,72E-09","module":"A2"},{"value":"5,01E-09","module":"A3"},{"value":"6,92E-09","module":"A4"},{"value":"1,02E-10","module":"A5"},{"value":"1,25E-06","module":"B6"},{"value":"0,0E+00","module":"C1"},{"value":"1,65E-09","module":"C2"},{"value":"1,44E-08","module":"C3"},{"value":"5,02E-10","module":"C4"},{"value":"-4,00E-07","module":"D"}]},{"parameter":"SQP","unit":"unitless","values":[{"value":"1,70E+02","module":"A1"},{"value":"3,00E+00","module":"A2"},{"value":"8,92E-01","module":"A3"},{"value":"5,45E+00","module":"A4"},{"value":"4,88E-02","module":"A5"},{"value":"1,23E+03","module":"B6"},{"value":"0,0E+00","module":"C1"},{"value":"1,43E+00","module":"C2"},{"value":"4,76E-02","module":"C3"},{"value":"6,93E-01","module":"C4"},{"value":"-6,75E+00","module":"D"}]},{"parameter":"IRP","unit":"kBq U235-eq.","values":[{"value":"1,47E+00","module":"A1"},{"value":"3,56E-02","module":"A2"},{"value":"2,79E-03","module":"A3"},{"value":"3,84E-02","module":"A4"},{"value":"2,73E-04","module":"A5"},{"value":"3,71E+01","module":"B6"},{"value":"0,0E+00","module":"C1"},{"value":"9,06E-03","module":"C2"},{"value":"9,45E-04","module":"C3"},{"value":"1,64E-03","module":"C4"},{"value":"-6,51E-01","module":"D"}]}],"resource_use":[{"parameter":"PERE","unit":"MJ","values":[{"value":"8,95E+01","module":"A1"},{"value":"7,89E-02","module":"A2"},{"value":"6,56E+00","module":"A3"},{"value":"1,16E-01","module":"A4"},{"value":"1,09E-03","module":"A5"},{"value":"1,60E+03","module":"B6"},{"value":"0,0E+00","module":"C1"},{"value":"2,93E-02","module":"C2"},{"value":"2,76E-02","module":"C3"},{"value":"5,04E-02","module":"C4"},{"value":"-5,64E+01","module":"D"}]},{"parameter":"PERM","unit":"MJ","values":[{"value":"1,92E+00","module":"A1"},{"value":"0,0E+00","module":"A2"},{"value":"0,0E+00","module":"A3"},{"value":"0,0E+00","module":"A4"},{"value":"-3,17E+00","module":"A5"},{"value":"0,0E+00","module":"B6"},{"value":"0,0E+00","module":"C1"},{"value":"0,0E+00","module":"C2"},{"value":"0,0E+00","module":"C3"},{"value":"0,0E+00","module":"C4"},{"value":"0,0E+00","module":"D"}]},{"parameter":"PERT","unit":"MJ","values":[{"value":"9,14E+01","module":"A1"},{"value":"7,89E-02","module":"A2"},{"value":"6,56E+00","module":"A3"},{"value":"1,16E-01","module":"A4"},{"value":"-3,17E+00","module":"A5"},{"value":"1,60E+03","module":"B6"},{"value":"0,0E+00","module":"C1"},{"value":"2,93E-02","module":"C2"},{"value":"2,76E-02","module":"C3"},{"value":"5,04E-02","module":"C4"},{"value":"-5,64E+01","module":"D"}]},{"parameter":"PENRE","unit":"MJ","values":[{"value":"8,45E+02","module":"A1"},{"value":"8,27E+00","module":"A2"},{"value":"2,83E+00","module":"A3"},{"value":"8,81E+00","module":"A4"},{"value":"6,34E-02","module":"A5"},{"value":"1,65E+03","module":"B6"},{"value":"0,0E+00","module":"C1"},{"value":"2,07E+00","module":"C2"},{"value":"2,23E-01","module":"C3"},{"value":"3,07E-01","module":"C4"},{"value":"-1,51E+02","module":"D"}]},{"parameter":"PENRM","unit":"MJ","values":[{"value":"1,36E+01","module":"A1"},{"value":"0,0E+00","module":"A2"},{"value":"0,0E+00","module":"A3"},{"value":"0,0E+00","module":"A4"},{"value":"-7,64E-01","module":"A5"},{"value":"0,0E+00","module":"B6"},{"value":"0,0E+00","module":"C1"},{"value":"0,0E+00","module":"C2"},{"value":"-1,28E+01","module":"C3"},{"value":"0,0E+00","module":"C4"},{"value":"0,0E+00","module":"D"}]},{"parameter":"PENRT","unit":"MJ","values":[{"value":"8,58E+02","module":"A1"},{"value":"8,27E+00","module":"A2"},{"value":"2,83E+00","module":"A3"},{"value":"8,81E+00","module":"A4"},{"value":"-7,01E-01","module":"A5"},{"value":"1,65E+03","module":"B6"},{"value":"0,0E+00","module":"C1"},{"value":"2,07E+00","module":"C2"},{"value":"-1,26E+01","module":"C3"},{"value":"3,07E-01","module":"C4"},{"value":"-1,51E+02","module":"D"}]},{"parameter":"SM","unit":"kg","values":[{"value":"2,87E-01","module":"A1"},{"value":"0,0E+00","module":"A2"},{"value":"0,0E+00","module":"A3"},{"value":"0,0E+00","module":"A4"},{"value":"0,0E+00","module":"A5"},{"value":"0,0E+00","module":"B6"},{"value":"0,0E+00","module":"C1"},{"value":"0,0E+00","module":"C2"},{"value":"0,0E+00","module":"C3"},{"value":"5,49E-04","module":"C4"},{"value":"4,16E-03","module":"D"}]},{"parameter":"RSF","unit":"MJ","values":[{"value":"1,36E-01","module":"A1"},{"value":"2,38E-03","module":"A2"},{"value":"1,15E-03","module":"A3"},{"value":"4,07E-03","module":"A4"},{"value":"3,53E-05","module":"A5"},{"value":"1,62E+01","module":"B6"},{"value":"0,0E+00","module":"C1"},{"value":"1,05E-03","module":"C2"},{"value":"4,36E-04","module":"C3"},{"value":"6,55E-04","module":"C4"},{"value":"-1,98E-02","module":"D"}]},{"parameter":"NRSF","unit":"MJ","values":[{"value":"3,02E-01","module":"A1"},{"value":"1,71E-02","module":"A2"},{"value":"2,96E-03","module":"A3"},{"value":"1,39E-02","module":"A4"},{"value":"1,40E-04","module":"A5"},{"value":"0,0E+00","module":"B6"},{"value":"0,0E+00","module":"C1"},{"value":"3,74E-03","module":"C2"},{"value":"-1,36E-05","module":"C3"},{"value":"4,87E-03","module":"C4"},{"value":"-3,56E-02","module":"D"}]},{"parameter":"FW","unit":"m3","values":[{"value":"5,36E-01","module":"A1"},{"value":"6,10E-04","module":"A2"},{"value":"5,63E-04","module":"A3"},{"value":"8,65E-04","module":"A4"},{"value":"3,02E-05","module":"A5"},{"value":"7,28E+00","module":"B6"},{"value":"0,0E+00","module":"C1"},{"value":"2,18E-04","module":"C2"},{"value":"7,74E-04","module":"C3"},{"value":"3,53E-04","module":"C4"},{"value":"-2,96E-01","module":"D"}]}],"end_of_life_waste":[{"parameter":"HWD","unit":"kg","values":[{"value":"5,28E-01","module":"A1"},{"value":"4,01E-04","module":"A2"},{"value":"1,78E-02","module":"A3"},{"value":"4,38E-04","module":"A4"},{"value":"0,0E+00","module":"A5"},{"value":"1,53E-01","module":"B6"},{"value":"0,0E+00","module":"C1"},{"value":"1,06E-04","module":"C2"},{"value":"6,44E-06","module":"C3"},{"value":"4,74E-02","module":"C4"},{"value":"4,74E-02","module":"D"}]},{"parameter":"NHWD","unit":"kg","values":[{"value":"1,37E+01","module":"A1"},{"value":"1,74E-01","module":"A2"},{"value":"1,91E-01","module":"A3"},{"value":"3,71E-01","module":"A4"},{"value":"2,72E-01","module":"A5"},{"value":"1,01E+01","module":"B6"},{"value":"0,0E+00","module":"C1"},{"value":"9,91E-02","module":"C2"},{"value":"8,94E-03","module":"C3"},{"value":"8,28E-01","module":"C4"},{"value":"-3,43E+00","module":"D"}]},{"parameter":"RWD","unit":"kg","values":[{"value":"1,45E-03","module":"A1"},{"value":"5,69E-05","module":"A2"},{"value":"3,39E-06","module":"A3"},{"value":"6,02E-05","module":"A4"},{"value":"0,0E+00","module":"A5"},{"value":"1,71E-02","module":"B6"},{"value":"0,0E+00","module":"C1"},{"value":"1,41E-05","module":"C2"},{"value":"3,30E-07","module":"C3"},{"value":"1,71E-06","module":"C4"},{"value":"-6,11E-04","module":"D"}]}],"end_of_life_flow":[{"parameter":"CRU","unit":"kg","values":[{"value":"0,0E+00","module":"A1"},{"value":"0,0E+00","module":"A2"},{"value":"0,0E+00","module":"A3"},{"value":"0,0E+00","module":"A4"},{"value":"0,0E+00","module":"A5"},{"value":"0,0E+00","module":"B6"},{"value":"0,0E+00","module":"C1"},{"value":"0,0E+00","module":"C2"},{"value":"0,0E+00","module":"C3"},{"value":"0,0E+00","module":"C4"},{"value":"0,0E+00","module":"D"}]},{"parameter":"MFR","unit":"kg","values":[{"value":"0,0E+00","module":"A1"},{"value":"0,0E+00","module":"A2"},{"value":"2,51E-01","module":"A3"},{"value":"0,0E+00","module":"A4"},{"value":"2,45E-01","module":"A5"},{"value":"0,0E+00","module":"B6"},{"value":"0,0E+00","module":"C1"},{"value":"0,0E+00","module":"C2"},{"value":"1,38E+00","module":"C3"},{"value":"2,15E-05","module":"C4"},{"value":"-1,63E-04","module":"D"}]},{"parameter":"MER","unit":"kg","values":[{"value":"0,0E+00","module":"A1"},{"value":"0,0E+00","module":"A2"},{"value":"7,44E-02","module":"A3"},{"value":"0,0E+00","module":"A4"},{"value":"3,64E-03","module":"A5"},{"value":"0,0E+00","module":"B6"},{"value":"0,0E+00","module":"C1"},{"value":"0,0E+00","module":"C2"},{"value":"2,39E-01","module":"C3"},{"value":"5,25E-07","module":"C4"},{"value":"-2,14E-05","module":"D"}]},{"parameter":"EEE","unit":"MJ","values":[{"value":"0,0E+00","module":"A1"},{"value":"0,0E+00","module":"A2"},{"value":"5,53E-02","module":"A3"},{"value":"0,0E+00","module":"A4"},{"value":"1,45E-02","module":"A5"},{"value":"0,0E+00","module":"B6"},{"value":"0,0E+00","module":"C1"},{"value":"0,0E+00","module":"C2"},{"value":"3,68E-01","module":"C3"},{"value":"3,41E-05","module":"C4"},{"value":"-5,25E-05","module":"D"}]},{"parameter":"EET","unit":"MJ","values":[{"value":"0,0E+00","module":"A1"},{"value":"0,0E+00","module":"A2"},{"value":"8,37E-01","module":"A3"},{"value":"0,0E+00","module":"A4"},{"value":"2,20E-01","module":"A5"},{"value":"0,0E+00","module":"B6"},{"value":"0,0E+00","module":"C1"},{"value":"0,0E+00","module":"C2"},{"value":"5,56E+00","module":"C3"},{"value":"5,15E-04","module":"C4"},{"value":"-7,94E-04","module":"D"}]}]}