{"product_name":"ABB PMB Colas Danmark A/S","epd_id":"NEPD-3662-2610-DK","compliance":["EN 15804","ISO 14025","ISO 21930"],"producer_name":"Colas Danmark A/S","environmental_impact":[{"parameter":"GWP-total","unit":"kg CO2-eq.","values":[{"value":"1,05E+01","module":"A1"},{"value":"2,37E+01","module":"A2"},{"value":"2,20E+01","module":"A3"},{"value":"4,36E+00","module":"A4"},{"value":"2,76E+00","module":"C1"},{"value":"8,17E+00","module":"C2"},{"value":"2,83E+00","module":"C3"},{"value":"0,0E+00","module":"C4"},{"value":"-4,18E+01","module":"D"}]},{"parameter":"GWP-fossil","unit":"kg CO2-eq.","values":[{"value":"1,04E+01","module":"A1"},{"value":"2,37E+01","module":"A2"},{"value":"2,19E+01","module":"A3"},{"value":"4,36E+00","module":"A4"},{"value":"2,76E+00","module":"C1"},{"value":"8,17E+00","module":"C2"},{"value":"2,83E+00","module":"C3"},{"value":"0,0E+00","module":"C4"},{"value":"-4,18E+01","module":"D"}]},{"parameter":"GWP-biogenic","unit":"kg CO2-eq.","values":[{"value":"1,94E-02","module":"A1"},{"value":"3,82E-03","module":"A2"},{"value":"3,78E-02","module":"A3"},{"value":"3,30E-03","module":"A4"},{"value":"1,52E-03","module":"C1"},{"value":"4,39E-03","module":"C2"},{"value":"7,87E-04","module":"C3"},{"value":"0,0E+00","module":"C4"},{"value":"-2,30E-03","module":"D"}]},{"parameter":"GWP-luluc","unit":"kg CO2-eq.","values":[{"value":"5,16E-03","module":"A1"},{"value":"3,58E-03","module":"A2"},{"value":"3,11E-03","module":"A3"},{"value":"1,33E-03","module":"A4"},{"value":"4,40E-04","module":"C1"},{"value":"2,91E-03","module":"C2"},{"value":"2,23E-04","module":"C3"},{"value":"0,0E+00","module":"C4"},{"value":"-3,33E-02","module":"D"}]},{"parameter":"ODP","unit":"kg CFC 11-eq.","values":[{"value":"9,46E-07","module":"A1"},{"value":"5,15E-06","module":"A2"},{"value":"2,94E-06","module":"A3"},{"value":"1,05E-06","module":"A4"},{"value":"6,16E-07","module":"C1"},{"value":"1,85E-06","module":"C2"},{"value":"6,11E-07","module":"C3"},{"value":"0,0E+00","module":"C4"},{"value":"-6,15E-05","module":"D"}]},{"parameter":"AP","unit":"mol H+-eq.","values":[{"value":"9,98E-02","module":"A1"},{"value":"6,54E-01","module":"A2"},{"value":"2,86E-02","module":"A3"},{"value":"1,40E-02","module":"A4"},{"value":"2,25E-02","module":"C1"},{"value":"2,34E-02","module":"C2"},{"value":"2,96E-02","module":"C3"},{"value":"0,0E+00","module":"C4"},{"value":"-4,21E-01","module":"D"}]},{"parameter":"POCP","unit":"kg NMVOC-eq.","values":[{"value":"8,24E-02","module":"A1"},{"value":"4,27E-01","module":"A2"},{"value":"2,77E-02","module":"A3"},{"value":"1,35E-02","module":"A4"},{"value":"2,88E-02","module":"C1"},{"value":"1,99E-02","module":"C2"},{"value":"3,94E-02","module":"C3"},{"value":"0,0E+00","module":"C4"},{"value":"-4,99E-01","module":"D"}]},{"parameter":"ADPE","unit":"kg Sb-eq.","values":[{"value":"5,44E-04","module":"A1"},{"value":"9,39E-05","module":"A2"},{"value":"2,15E-05","module":"A3"},{"value":"7,75E-05","module":"A4"},{"value":"1,88E-05","module":"C1"},{"value":"2,26E-04","module":"C2"},{"value":"4,34E-06","module":"C3"},{"value":"0,0E+00","module":"C4"},{"value":"-3,80E-04","module":"D"}]},{"parameter":"ADPF","unit":"MJ","values":[{"value":"1,55E+03","module":"A1"},{"value":"3,13E+02","module":"A2"},{"value":"3,45E+02","module":"A3"},{"value":"7,07E+01","module":"A4"},{"value":"4,02E+01","module":"C1"},{"value":"1,23E+02","module":"C2"},{"value":"3,90E+01","module":"C3"},{"value":"0,0E+00","module":"C4"},{"value":"-3,92E+03","module":"D"}]},{"parameter":"WDP","unit":"m3 world-eq.","values":[{"value":"2,48E+03","module":"A1"},{"value":"9,15E+01","module":"A2"},{"value":"4,04E+02","module":"A3"},{"value":"5,42E+01","module":"A4"},{"value":"2,14E+01","module":"C1"},{"value":"1,19E+02","module":"C2"},{"value":"8,26E+00","module":"C3"},{"value":"0,0E+00","module":"C4"},{"value":"-3,18E+04","module":"D"}]},{"parameter":"EP-freshwater","unit":"kg P-eq.","values":[{"value":"2,43E-04","module":"A1"},{"value":"5,75E-05","module":"A2"},{"value":"1,71E-04","module":"A3"},{"value":"3,47E-05","module":"A4"},{"value":"1,51E-05","module":"C1"},{"value":"6,50E-05","module":"C2"},{"value":"1,03E-05","module":"C3"},{"value":"0,0E+00","module":"C4"},{"value":"-8,74E-04","module":"D"}]},{"parameter":"EP-marine","unit":"kg N-eq.","values":[{"value":"2,32E-02","module":"A1"},{"value":"1,48E-01","module":"A2"},{"value":"8,06E-03","module":"A3"},{"value":"3,07E-03","module":"A4"},{"value":"9,28E-03","module":"C1"},{"value":"4,64E-03","module":"C2"},{"value":"1,31E-02","module":"C3"},{"value":"0,0E+00","module":"C4"},{"value":"-8,05E-02","module":"D"}]},{"parameter":"EP-terrestrial","unit":"mol N-eq.","values":[{"value":"2,75E-01","module":"A1"},{"value":"1,65E+00","module":"A2"},{"value":"9,22E-02","module":"A3"},{"value":"3,43E-02","module":"A4"},{"value":"1,02E-01","module":"C1"},{"value":"5,20E-02","module":"C2"},{"value":"1,43E-01","module":"C3"},{"value":"0,0E+00","module":"C4"},{"value":"-9,13E-01","module":"D"}]},{"parameter":"GWP-IOBC","unit":"kg CO2-eq.","values":[{"value":"1,04E+01","module":"A1"},{"value":"2,36E+01","module":"A2"},{"value":"2,21E+01","module":"A3"},{"value":"4,33E+00","module":"A4"},{"value":"2,65E+00","module":"C1"},{"value":"8,14E+00","module":"C2"},{"value":"2,67E+00","module":"C3"},{"value":"0,0E+00","module":"C4"},{"value":"-4,07E+01","module":"D"}]}],"additional_environmental_impact":[{"parameter":"PM","unit":"disease incidence","values":[{"value":"2,49E-06","module":"A1"},{"value":"8,89E-07","module":"A2"},{"value":"2,34E-07","module":"A3"},{"value":"3,50E-07","module":"A4"},{"value":"5,89E-07","module":"C1"},{"value":"5,00E-07","module":"C2"},{"value":"7,84E-07","module":"C3"},{"value":"0,0E+00","module":"C4"},{"value":"-2,68E-06","module":"D"}]},{"parameter":"ETP-fw","unit":"CTUe","values":[{"value":"4,52E+02","module":"A1"},{"value":"1,59E+02","module":"A2"},{"value":"5,92E+01","module":"A3"},{"value":"5,17E+01","module":"A4"},{"value":"2,47E+01","module":"C1"},{"value":"9,15E+01","module":"C2"},{"value":"2,13E+01","module":"C3"},{"value":"0,0E+00","module":"C4"},{"value":"-2,49E+03","module":"D"}]},{"parameter":"HTP-c","unit":"CTUh","values":[{"value":"8,79E-09","module":"A1"},{"value":"0,0E+00","module":"A2"},{"value":"2,51E-09","module":"A3"},{"value":"0,0E+00","module":"A4"},{"value":"5,46E-10","module":"C1"},{"value":"0,0E+00","module":"C2"},{"value":"1,34E-09","module":"C3"},{"value":"0,0E+00","module":"C4"},{"value":"-2,45E-08","module":"D"}]},{"parameter":"HTP-nc","unit":"CTUh","values":[{"value":"1,65E-07","module":"A1"},{"value":"3,08E-08","module":"A2"},{"value":"4,71E-08","module":"A3"},{"value":"5,00E-08","module":"A4"},{"value":"2,40E-08","module":"C1"},{"value":"1,00E-07","module":"C2"},{"value":"2,00E-08","module":"C3"},{"value":"0,0E+00","module":"C4"},{"value":"-6,14E-07","module":"D"}]},{"parameter":"SQP","unit":"unitless","values":[{"value":"2,12E+02","module":"A1"},{"value":"6,93E+01","module":"A2"},{"value":"4,25E+01","module":"A3"},{"value":"8,11E+01","module":"A4"},{"value":"1,96E+01","module":"C1"},{"value":"8,64E+01","module":"C2"},{"value":"4,94E+00","module":"C3"},{"value":"0,0E+00","module":"C4"},{"value":"-8,78E+02","module":"D"}]},{"parameter":"IRP","unit":"kBq U235-eq.","values":[{"value":"3,74E-01","module":"A1"},{"value":"1,37E+00","module":"A2"},{"value":"2,77E-01","module":"A3"},{"value":"3,09E-01","module":"A4"},{"value":"1,74E-01","module":"C1"},{"value":"5,40E-01","module":"C2"},{"value":"1,67E-01","module":"C3"},{"value":"0,0E+00","module":"C4"},{"value":"-1,97E+01","module":"D"}]}],"resource_use":[{"parameter":"PERE","unit":"MJ","values":[{"value":"1,40E+01","module":"A1"},{"value":"1,46E+00","module":"A2"},{"value":"2,04E+01","module":"A3"},{"value":"8,90E-01","module":"A4"},{"value":"3,56E-01","module":"C1"},{"value":"1,77E+00","module":"C2"},{"value":"2,11E-01","module":"C3"},{"value":"0,0E+00","module":"C4"},{"value":"-2,17E+02","module":"D"}]},{"parameter":"PERM","unit":"MJ","values":[{"value":"0,0E+00","module":"A1"},{"value":"0,0E+00","module":"A2"},{"value":"0,0E+00","module":"A3"},{"value":"0,0E+00","module":"A4"},{"value":"0,0E+00","module":"C1"},{"value":"0,0E+00","module":"C2"},{"value":"0,0E+00","module":"C3"},{"value":"0,0E+00","module":"C4"},{"value":"0,0E+00","module":"D"}]},{"parameter":"PERT","unit":"MJ","values":[{"value":"1,40E+01","module":"A1"},{"value":"1,46E+00","module":"A2"},{"value":"2,04E+01","module":"A3"},{"value":"8,90E-01","module":"A4"},{"value":"3,56E-01","module":"C1"},{"value":"1,77E+00","module":"C2"},{"value":"2,11E-01","module":"C3"},{"value":"0,0E+00","module":"C4"},{"value":"-2,17E+02","module":"D"}]},{"parameter":"PENRE","unit":"MJ","values":[{"value":"2,62E+02","module":"A1"},{"value":"3,14E+02","module":"A2"},{"value":"3,85E+02","module":"A3"},{"value":"7,13E+01","module":"A4"},{"value":"4,02E+01","module":"C1"},{"value":"1,24E+02","module":"C2"},{"value":"3,88E+01","module":"C3"},{"value":"0,0E+00","module":"C4"},{"value":"-3,92E+03","module":"D"}]},{"parameter":"PENRM","unit":"MJ","values":[{"value":"1,84E+03","module":"A1"},{"value":"0,0E+00","module":"A2"},{"value":"0,0E+00","module":"A3"},{"value":"0,0E+00","module":"A4"},{"value":"0,0E+00","module":"C1"},{"value":"0,0E+00","module":"C2"},{"value":"0,0E+00","module":"C3"},{"value":"0,0E+00","module":"C4"},{"value":"0,0E+00","module":"D"}]},{"parameter":"PENRT","unit":"MJ","values":[{"value":"1,55E+03","module":"A1"},{"value":"3,14E+02","module":"A2"},{"value":"3,85E+02","module":"A3"},{"value":"7,13E+01","module":"A4"},{"value":"4,02E+01","module":"C1"},{"value":"1,24E+02","module":"C2"},{"value":"3,88E+01","module":"C3"},{"value":"0,0E+00","module":"C4"},{"value":"-3,92E+03","module":"D"}]},{"parameter":"SM","unit":"kg","values":[{"value":"3,08E+02","module":"A1"},{"value":"4,51E-02","module":"A2"},{"value":"4,26E-02","module":"A3"},{"value":"2,44E-02","module":"A4"},{"value":"1,86E-02","module":"C1"},{"value":"5,05E-02","module":"C2"},{"value":"1,91E-02","module":"C3"},{"value":"0,0E+00","module":"C4"},{"value":"-8,26E+01","module":"D"}]},{"parameter":"RSF","unit":"MJ","values":[{"value":"2,27E-01","module":"A1"},{"value":"6,53E-02","module":"A2"},{"value":"7,80E-01","module":"A3"},{"value":"3,12E-02","module":"A4"},{"value":"1,28E-02","module":"C1"},{"value":"6,30E-02","module":"C2"},{"value":"5,19E-03","module":"C3"},{"value":"0,0E+00","module":"C4"},{"value":"-2,38E+00","module":"D"}]},{"parameter":"NRSF","unit":"MJ","values":[{"value":"3,09E-01","module":"A1"},{"value":"2,05E-01","module":"A2"},{"value":"8,59E-02","module":"A3"},{"value":"1,04E-01","module":"A4"},{"value":"7,45E-02","module":"C1"},{"value":"2,26E-01","module":"C2"},{"value":"7,63E-02","module":"C3"},{"value":"0,0E+00","module":"C4"},{"value":"-9,96E-01","module":"D"}]},{"parameter":"FW","unit":"m3","values":[{"value":"4,11E-01","module":"A1"},{"value":"8,16E-03","module":"A2"},{"value":"7,86E-02","module":"A3"},{"value":"8,05E-03","module":"A4"},{"value":"5,22E-02","module":"C1"},{"value":"1,32E-02","module":"C2"},{"value":"2,01E-03","module":"C3"},{"value":"0,0E+00","module":"C4"},{"value":"-2,00E+00","module":"D"}]}],"end_of_life_waste":[{"parameter":"HWD","unit":"kg","values":[{"value":"2,62E-02","module":"A1"},{"value":"8,77E-03","module":"A2"},{"value":"2,85E-02","module":"A3"},{"value":"3,87E-03","module":"A4"},{"value":"1,59E-03","module":"C1"},{"value":"6,35E-03","module":"C2"},{"value":"1,15E-03","module":"C3"},{"value":"0,0E+00","module":"C4"},{"value":"-1,57E+00","module":"D"}]},{"parameter":"NHWD","unit":"kg","values":[{"value":"8,58E-01","module":"A1"},{"value":"2,81E+00","module":"A2"},{"value":"2,81E-01","module":"A3"},{"value":"6,15E+00","module":"A4"},{"value":"1,26E+00","module":"C1"},{"value":"6,01E+00","module":"C2"},{"value":"4,61E-02","module":"C3"},{"value":"0,0E+00","module":"C4"},{"value":"-5,09E+00","module":"D"}]},{"parameter":"RWD","unit":"kg","values":[{"value":"1,67E-02","module":"A1"},{"value":"2,23E-03","module":"A2"},{"value":"3,18E-04","module":"A3"},{"value":"4,83E-04","module":"A4"},{"value":"2,77E-04","module":"C1"},{"value":"8,40E-04","module":"C2"},{"value":"2,71E-04","module":"C3"},{"value":"0,0E+00","module":"C4"},{"value":"-2,88E-02","module":"D"}]}],"end_of_life_flow":[{"parameter":"CRU","unit":"kg","values":[{"value":"0,0E+00","module":"A1"},{"value":"0,0E+00","module":"A2"},{"value":"0,0E+00","module":"A3"},{"value":"0,0E+00","module":"A4"},{"value":"0,0E+00","module":"C1"},{"value":"0,0E+00","module":"C2"},{"value":"0,0E+00","module":"C3"},{"value":"0,0E+00","module":"C4"},{"value":"0,0E+00","module":"D"}]},{"parameter":"MFR","unit":"kg","values":[{"value":"9,43E-02","module":"A1"},{"value":"3,22E-02","module":"A2"},{"value":"7,63E-03","module":"A3"},{"value":"3,42E-04","module":"A4"},{"value":"1,38E-04","module":"C1"},{"value":"7,00E-04","module":"C2"},{"value":"5,83E-05","module":"C3"},{"value":"0,0E+00","module":"C4"},{"value":"-3,52E-01","module":"D"}]},{"parameter":"MER","unit":"kg","values":[{"value":"8,67E-03","module":"A1"},{"value":"1,38E-02","module":"A2"},{"value":"2,80E-02","module":"A3"},{"value":"2,11E-02","module":"A4"},{"value":"1,77E-02","module":"C1"},{"value":"4,18E-02","module":"C2"},{"value":"1,88E-02","module":"C3"},{"value":"0,0E+00","module":"C4"},{"value":"-2,82E-02","module":"D"}]},{"parameter":"EEE","unit":"MJ","values":[{"value":"3,92E-02","module":"A1"},{"value":"2,95E-03","module":"A2"},{"value":"6,61E-02","module":"A3"},{"value":"3,68E-03","module":"A4"},{"value":"9,30E-04","module":"C1"},{"value":"4,85E-03","module":"C2"},{"value":"2,00E-04","module":"C3"},{"value":"0,0E+00","module":"C4"},{"value":"-7,91E+00","module":"D"}]},{"parameter":"EET","unit":"MJ","values":[{"value":"5,93E-01","module":"A1"},{"value":"4,47E-02","module":"A2"},{"value":"1,00E+00","module":"A3"},{"value":"5,60E-02","module":"A4"},{"value":"1,41E-02","module":"C1"},{"value":"7,35E-02","module":"C2"},{"value":"3,02E-03","module":"C3"},{"value":"0,0E+00","module":"C4"},{"value":"-1,20E+02","module":"D"}]}]}