{"product_name":"ABb, Skanska Industrial Solutions, Lule\u00e5 Asfaltverk ","epd_id":"NEPD-4832-4089-EN","compliance":["EN 15804+A2","ISO 14025","ISO 21930"],"producer_name":"Skanska Industrial Solutions AB","environmental_impact":[{"parameter":"GWP-total","unit":"kg CO2-eq.","values":[{"value":"9,53E+00","module":"A1"},{"value":"2,01E+00","module":"A2"},{"value":"5,13E+00","module":"A3"},{"value":"8,17E+00","module":"A4"},{"value":"5,72E+00","module":"C2"},{"value":"2,25E-01","module":"C3"},{"value":"0,0E+00","module":"C4"},{"value":"-1,78E+00","module":"D"}]},{"parameter":"GWP-fossil","unit":"kg CO2-eq.","values":[{"value":"9,51E+00","module":"A1"},{"value":"2,01E+00","module":"A2"},{"value":"5,12E+00","module":"A3"},{"value":"8,17E+00","module":"A4"},{"value":"5,72E+00","module":"C2"},{"value":"2,25E-01","module":"C3"},{"value":"0,0E+00","module":"C4"},{"value":"-1,78E+00","module":"D"}]},{"parameter":"GWP-biogenic","unit":"kg CO2-eq.","values":[{"value":"1,16E-02","module":"A1"},{"value":"1,08E-03","module":"A2"},{"value":"6,02E-03","module":"A3"},{"value":"4,39E-03","module":"A4"},{"value":"3,07E-03","module":"C2"},{"value":"4,24E-05","module":"C3"},{"value":"0,0E+00","module":"C4"},{"value":"0,0E+00","module":"D"}]},{"parameter":"GWP-luluc","unit":"kg CO2-eq.","values":[{"value":"4,05E-03","module":"A1"},{"value":"7,14E-04","module":"A2"},{"value":"3,23E-03","module":"A3"},{"value":"2,91E-03","module":"A4"},{"value":"2,03E-03","module":"C2"},{"value":"1,78E-05","module":"C3"},{"value":"0,0E+00","module":"C4"},{"value":"-1,42E-03","module":"D"}]},{"parameter":"ODP","unit":"kg CFC 11-eq.","values":[{"value":"8,92E-07","module":"A1"},{"value":"4,55E-07","module":"A2"},{"value":"7,81E-07","module":"A3"},{"value":"1,85E-06","module":"A4"},{"value":"1,30E-06","module":"C2"},{"value":"4,89E-08","module":"C3"},{"value":"0,0E+00","module":"C4"},{"value":"-2,62E-06","module":"D"}]},{"parameter":"AP","unit":"mol H+-eq.","values":[{"value":"7,96E-02","module":"A1"},{"value":"5,78E-03","module":"A2"},{"value":"2,61E-01","module":"A3"},{"value":"2,34E-02","module":"A4"},{"value":"1,64E-02","module":"C2"},{"value":"2,37E-03","module":"C3"},{"value":"0,0E+00","module":"C4"},{"value":"-1,79E-02","module":"D"}]},{"parameter":"POCP","unit":"kg NMVOC-eq.","values":[{"value":"7,54E-02","module":"A1"},{"value":"4,91E-03","module":"A2"},{"value":"3,72E-01","module":"A3"},{"value":"1,99E-02","module":"A4"},{"value":"1,39E-02","module":"C2"},{"value":"3,15E-03","module":"C3"},{"value":"0,0E+00","module":"C4"},{"value":"-2,13E-02","module":"D"}]},{"parameter":"ADPE","unit":"kg Sb-eq.","values":[{"value":"5,07E-05","module":"A1"},{"value":"5,53E-05","module":"A2"},{"value":"8,83E-05","module":"A3"},{"value":"2,26E-04","module":"A4"},{"value":"1,58E-04","module":"C2"},{"value":"3,47E-07","module":"C3"},{"value":"0,0E+00","module":"C4"},{"value":"-1,58E-05","module":"D"}]},{"parameter":"ADPF","unit":"MJ","values":[{"value":"1,91E+03","module":"A1"},{"value":"3,04E+01","module":"A2"},{"value":"9,03E+01","module":"A3"},{"value":"1,23E+02","module":"A4"},{"value":"8,64E+01","module":"C2"},{"value":"3,11E+00","module":"C3"},{"value":"0,0E+00","module":"C4"},{"value":"-1,67E+02","module":"D"}]},{"parameter":"WDP","unit":"m3 world-eq.","values":[{"value":"1,99E+01","module":"A1"},{"value":"2,93E+01","module":"A2"},{"value":"5,87E+02","module":"A3"},{"value":"1,19E+02","module":"A4"},{"value":"8,36E+01","module":"C2"},{"value":"6,62E-01","module":"C3"},{"value":"0,0E+00","module":"C4"},{"value":"-1,35E+03","module":"D"}]},{"parameter":"EP-freshwater","unit":"kg P-eq.","values":[{"value":"1,38E-04","module":"A1"},{"value":"1,60E-05","module":"A2"},{"value":"1,30E-04","module":"A3"},{"value":"6,50E-05","module":"A4"},{"value":"4,55E-05","module":"C2"},{"value":"8,24E-07","module":"C3"},{"value":"0,0E+00","module":"C4"},{"value":"-3,72E-05","module":"D"}]},{"parameter":"EP-marine","unit":"kg N-eq.","values":[{"value":"2,13E-02","module":"A1"},{"value":"1,15E-03","module":"A2"},{"value":"1,26E-01","module":"A3"},{"value":"4,64E-03","module":"A4"},{"value":"3,25E-03","module":"C2"},{"value":"1,04E-03","module":"C3"},{"value":"0,0E+00","module":"C4"},{"value":"-3,42E-03","module":"D"}]},{"parameter":"EP-terrestrial","unit":"mol N-eq.","values":[{"value":"2,29E-01","module":"A1"},{"value":"1,29E-02","module":"A2"},{"value":"1,38E+00","module":"A3"},{"value":"5,20E-02","module":"A4"},{"value":"3,64E-02","module":"C2"},{"value":"1,15E-02","module":"C3"},{"value":"0,0E+00","module":"C4"},{"value":"-3,88E-02","module":"D"}]},{"parameter":"GWP-IOBC","unit":"kg CO2-eq.","values":[{"value":"9,52E+00","module":"A1"},{"value":"2,00E+00","module":"A2"},{"value":"5,08E+00","module":"A3"},{"value":"8,14E+00","module":"A4"},{"value":"5,70E+00","module":"C2"},{"value":"2,13E-01","module":"C3"},{"value":"0,0E+00","module":"C4"},{"value":"-1,73E+00","module":"D"}]}],"additional_environmental_impact":[{"parameter":"PM","unit":"disease incidence","values":[{"value":"3,10E-07","module":"A1"},{"value":"1,23E-07","module":"A2"},{"value":"7,61E-06","module":"A3"},{"value":"5,00E-07","module":"A4"},{"value":"3,50E-07","module":"C2"},{"value":"6,26E-08","module":"C3"},{"value":"0,0E+00","module":"C4"},{"value":"-1,13E-07","module":"D"}]},{"parameter":"ETP-fw","unit":"CTUe","values":[{"value":"4,61E+02","module":"A1"},{"value":"2,25E+01","module":"A2"},{"value":"1,04E+02","module":"A3"},{"value":"9,15E+01","module":"A4"},{"value":"6,41E+01","module":"C2"},{"value":"1,70E+00","module":"C3"},{"value":"0,0E+00","module":"C4"},{"value":"-1,06E+02","module":"D"}]},{"parameter":"HTP-c","unit":"CTUh","values":[{"value":"6,69E-09","module":"A1"},{"value":"0,0E+00","module":"A2"},{"value":"7,73E-09","module":"A3"},{"value":"0,0E+00","module":"A4"},{"value":"0,0E+00","module":"C2"},{"value":"0,0E+00","module":"C3"},{"value":"0,0E+00","module":"C4"},{"value":"-1,04E-09","module":"D"}]},{"parameter":"HTP-nc","unit":"CTUh","values":[{"value":"9,29E-08","module":"A1"},{"value":"2,45E-08","module":"A2"},{"value":"1,77E-07","module":"A3"},{"value":"1,00E-07","module":"A4"},{"value":"7,00E-08","module":"C2"},{"value":"1,68E-09","module":"C3"},{"value":"0,0E+00","module":"C4"},{"value":"-2,61E-08","module":"D"}]},{"parameter":"SQP","unit":"unitless","values":[{"value":"3,18E+02","module":"A1"},{"value":"2,13E+01","module":"A2"},{"value":"1,77E+01","module":"A3"},{"value":"8,64E+01","module":"A4"},{"value":"6,05E+01","module":"C2"},{"value":"3,95E-01","module":"C3"},{"value":"0,0E+00","module":"C4"},{"value":"-3,76E+01","module":"D"}]},{"parameter":"IRP","unit":"kBq U235-eq.","values":[{"value":"1,19E-02","module":"A1"},{"value":"1,33E-01","module":"A2"},{"value":"2,56E-01","module":"A3"},{"value":"5,40E-01","module":"A4"},{"value":"3,78E-01","module":"C2"},{"value":"1,33E-02","module":"C3"},{"value":"0,0E+00","module":"C4"},{"value":"-8,38E-01","module":"D"}]}],"resource_use":[{"parameter":"PERE","unit":"MJ","values":[{"value":"3,94E+00","module":"A1"},{"value":"4,35E-01","module":"A2"},{"value":"3,83E+01","module":"A3"},{"value":"1,77E+00","module":"A4"},{"value":"1,24E+00","module":"C2"},{"value":"1,68E-02","module":"C3"},{"value":"0,0E+00","module":"C4"},{"value":"-9,26E+00","module":"D"}]},{"parameter":"PERM","unit":"MJ","values":[{"value":"0,0E+00","module":"A1"},{"value":"0,0E+00","module":"A2"},{"value":"0,0E+00","module":"A3"},{"value":"0,0E+00","module":"A4"},{"value":"0,0E+00","module":"C2"},{"value":"0,0E+00","module":"C3"},{"value":"0,0E+00","module":"C4"},{"value":"0,0E+00","module":"D"}]},{"parameter":"PERT","unit":"MJ","values":[{"value":"3,94E+00","module":"A1"},{"value":"4,35E-01","module":"A2"},{"value":"3,83E+01","module":"A3"},{"value":"1,77E+00","module":"A4"},{"value":"1,24E+00","module":"C2"},{"value":"1,68E-02","module":"C3"},{"value":"0,0E+00","module":"C4"},{"value":"-9,26E+00","module":"D"}]},{"parameter":"PENRE","unit":"MJ","values":[{"value":"2,56E+02","module":"A1"},{"value":"3,06E+01","module":"A2"},{"value":"9,06E+01","module":"A3"},{"value":"1,24E+02","module":"A4"},{"value":"8,71E+01","module":"C2"},{"value":"3,11E+00","module":"C3"},{"value":"0,0E+00","module":"C4"},{"value":"-1,67E+02","module":"D"}]},{"parameter":"PENRM","unit":"MJ","values":[{"value":"2,05E+03","module":"A1"},{"value":"0,0E+00","module":"A2"},{"value":"0,0E+00","module":"A3"},{"value":"0,0E+00","module":"A4"},{"value":"0,0E+00","module":"C2"},{"value":"-2,05E+03","module":"C3"},{"value":"0,0E+00","module":"C4"},{"value":"0,0E+00","module":"D"}]},{"parameter":"PENRT","unit":"MJ","values":[{"value":"1,91E+03","module":"A1"},{"value":"3,06E+01","module":"A2"},{"value":"9,06E+01","module":"A3"},{"value":"1,24E+02","module":"A4"},{"value":"8,71E+01","module":"C2"},{"value":"-2,04E+03","module":"C3"},{"value":"0,0E+00","module":"C4"},{"value":"-1,67E+02","module":"D"}]},{"parameter":"SM","unit":"kg","values":[{"value":"2,00E+02","module":"A1"},{"value":"1,24E-02","module":"A2"},{"value":"7,29E+00","module":"A3"},{"value":"5,05E-02","module":"A4"},{"value":"3,53E-02","module":"C2"},{"value":"1,53E-03","module":"C3"},{"value":"0,0E+00","module":"C4"},{"value":"-3,52E+00","module":"D"}]},{"parameter":"RSF","unit":"MJ","values":[{"value":"1,76E-02","module":"A1"},{"value":"1,55E-02","module":"A2"},{"value":"8,39E-02","module":"A3"},{"value":"6,30E-02","module":"A4"},{"value":"4,41E-02","module":"C2"},{"value":"4,14E-04","module":"C3"},{"value":"0,0E+00","module":"C4"},{"value":"-1,01E-01","module":"D"}]},{"parameter":"NRSF","unit":"MJ","values":[{"value":"2,78E-03","module":"A1"},{"value":"5,55E-02","module":"A2"},{"value":"7,11E-01","module":"A3"},{"value":"2,26E-01","module":"A4"},{"value":"1,58E-01","module":"C2"},{"value":"6,10E-03","module":"C3"},{"value":"0,0E+00","module":"C4"},{"value":"-4,21E-02","module":"D"}]},{"parameter":"FW","unit":"m3","values":[{"value":"5,29E-02","module":"A1"},{"value":"3,25E-03","module":"A2"},{"value":"2,96E-01","module":"A3"},{"value":"1,32E-02","module":"A4"},{"value":"9,24E-03","module":"C2"},{"value":"1,60E-04","module":"C3"},{"value":"0,0E+00","module":"C4"},{"value":"-8,21E-02","module":"D"}]}],"end_of_life_waste":[{"parameter":"HWD","unit":"kg","values":[{"value":"7,38E-03","module":"A1"},{"value":"1,56E-03","module":"A2"},{"value":"2,18E-02","module":"A3"},{"value":"6,35E-03","module":"A4"},{"value":"4,45E-03","module":"C2"},{"value":"9,16E-05","module":"C3"},{"value":"0,0E+00","module":"C4"},{"value":"-6,71E-02","module":"D"}]},{"parameter":"NHWD","unit":"kg","values":[{"value":"4,56E-01","module":"A1"},{"value":"1,48E+00","module":"A2"},{"value":"9,75E-01","module":"A3"},{"value":"6,01E+00","module":"A4"},{"value":"4,20E+00","module":"C2"},{"value":"3,69E-03","module":"C3"},{"value":"0,0E+00","module":"C4"},{"value":"-2,17E-01","module":"D"}]},{"parameter":"RWD","unit":"kg","values":[{"value":"2,10E-02","module":"A1"},{"value":"2,06E-04","module":"A2"},{"value":"2,91E-04","module":"A3"},{"value":"8,40E-04","module":"A4"},{"value":"5,88E-04","module":"C2"},{"value":"2,16E-05","module":"C3"},{"value":"0,0E+00","module":"C4"},{"value":"-1,23E-03","module":"D"}]}],"end_of_life_flow":[{"parameter":"CRU","unit":"kg","values":[{"value":"0,0E+00","module":"A1"},{"value":"0,0E+00","module":"A2"},{"value":"0,0E+00","module":"A3"},{"value":"0,0E+00","module":"A4"},{"value":"0,0E+00","module":"C2"},{"value":"0,0E+00","module":"C3"},{"value":"0,0E+00","module":"C4"},{"value":"0,0E+00","module":"D"}]},{"parameter":"MFR","unit":"kg","values":[{"value":"1,74E-04","module":"A1"},{"value":"1,72E-04","module":"A2"},{"value":"1,59E-01","module":"A3"},{"value":"7,00E-04","module":"A4"},{"value":"4,90E-04","module":"C2"},{"value":"2,40E+02","module":"C3"},{"value":"0,0E+00","module":"C4"},{"value":"-1,50E-02","module":"D"}]},{"parameter":"MER","unit":"kg","values":[{"value":"5,07E-04","module":"A1"},{"value":"1,03E-02","module":"A2"},{"value":"1,22E-02","module":"A3"},{"value":"4,18E-02","module":"A4"},{"value":"2,93E-02","module":"C2"},{"value":"4,65E-06","module":"C3"},{"value":"0,0E+00","module":"C4"},{"value":"-1,06E-03","module":"D"}]},{"parameter":"EEE","unit":"MJ","values":[{"value":"2,21E-03","module":"A1"},{"value":"1,20E-03","module":"A2"},{"value":"3,30E-02","module":"A3"},{"value":"4,85E-03","module":"A4"},{"value":"3,40E-03","module":"C2"},{"value":"1,60E-05","module":"C3"},{"value":"0,0E+00","module":"C4"},{"value":"-3,38E-01","module":"D"}]},{"parameter":"EET","unit":"MJ","values":[{"value":"3,34E-02","module":"A1"},{"value":"1,81E-02","module":"A2"},{"value":"5,00E-01","module":"A3"},{"value":"7,35E-02","module":"A4"},{"value":"5,15E-02","module":"C2"},{"value":"2,41E-04","module":"C3"},{"value":"0,0E+00","module":"C4"},{"value":"-5,11E+00","module":"D"}]}]}