{"product_name":"ABC-D 4X50 ","epd_id":"NEPD-8372-8019-EN","compliance":["EN 15804+A2","ISO 14025","ISO 21930"],"producer_name":"Amokabel AB","environmental_impact":[{"parameter":"GWP-total","unit":"kg CO2-eq.","values":[{"value":"8,60E+00","module":"A1"},{"value":"1,06E-01","module":"A2"},{"value":"3,10E-02","module":"A3"},{"value":"5,42E-02","module":"A4"},{"value":"2,52E-01","module":"A5"},{"value":"0,0E+00","module":"B1"},{"value":"0,0E+00","module":"B2"},{"value":"0,0E+00","module":"B3"},{"value":"0,0E+00","module":"B4"},{"value":"0,0E+00","module":"B5"},{"value":"1,23E-02","module":"B6"},{"value":"0,0E+00","module":"B7"},{"value":"0,0E+00","module":"C1"},{"value":"1,34E-02","module":"C2"},{"value":"3,37E-01","module":"C3"},{"value":"1,53E-02","module":"C4"},{"value":"-2,74E+00","module":"D"}]},{"parameter":"GWP-fossil","unit":"kg CO2-eq.","values":[{"value":"8,65E+00","module":"A1"},{"value":"1,06E-01","module":"A2"},{"value":"2,88E-02","module":"A3"},{"value":"5,42E-02","module":"A4"},{"value":"4,84E-03","module":"A5"},{"value":"0,0E+00","module":"B1"},{"value":"0,0E+00","module":"B2"},{"value":"0,0E+00","module":"B3"},{"value":"0,0E+00","module":"B4"},{"value":"0,0E+00","module":"B5"},{"value":"1,14E-02","module":"B6"},{"value":"0,0E+00","module":"B7"},{"value":"0,0E+00","module":"C1"},{"value":"1,34E-02","module":"C2"},{"value":"3,37E-01","module":"C3"},{"value":"1,53E-02","module":"C4"},{"value":"-2,67E+00","module":"D"}]},{"parameter":"GWP-biogenic","unit":"kg CO2-eq.","values":[{"value":"-1,62E-01","module":"A1"},{"value":"4,37E-05","module":"A2"},{"value":"5,87E-04","module":"A3"},{"value":"2,24E-05","module":"A4"},{"value":"2,47E-01","module":"A5"},{"value":"0,0E+00","module":"B1"},{"value":"0,0E+00","module":"B2"},{"value":"0,0E+00","module":"B3"},{"value":"0,0E+00","module":"B4"},{"value":"0,0E+00","module":"B5"},{"value":"2,31E-04","module":"B6"},{"value":"0,0E+00","module":"B7"},{"value":"0,0E+00","module":"C1"},{"value":"5,47E-06","module":"C2"},{"value":"2,73E-06","module":"C3"},{"value":"1,25E-06","module":"C4"},{"value":"-1,22E-02","module":"D"}]},{"parameter":"GWP-luluc","unit":"kg CO2-eq.","values":[{"value":"1,09E-01","module":"A1"},{"value":"3,76E-05","module":"A2"},{"value":"1,62E-03","module":"A3"},{"value":"1,93E-05","module":"A4"},{"value":"1,24E-06","module":"A5"},{"value":"0,0E+00","module":"B1"},{"value":"0,0E+00","module":"B2"},{"value":"0,0E+00","module":"B3"},{"value":"0,0E+00","module":"B4"},{"value":"0,0E+00","module":"B5"},{"value":"7,38E-04","module":"B6"},{"value":"0,0E+00","module":"B7"},{"value":"0,0E+00","module":"C1"},{"value":"4,69E-06","module":"C2"},{"value":"4,00E-07","module":"C3"},{"value":"1,19E-06","module":"C4"},{"value":"-5,11E-02","module":"D"}]},{"parameter":"ODP","unit":"kg CFC 11-eq.","values":[{"value":"6,75E-07","module":"A1"},{"value":"2,39E-08","module":"A2"},{"value":"1,25E-08","module":"A3"},{"value":"1,23E-08","module":"A4"},{"value":"7,74E-10","module":"A5"},{"value":"0,0E+00","module":"B1"},{"value":"0,0E+00","module":"B2"},{"value":"0,0E+00","module":"B3"},{"value":"0,0E+00","module":"B4"},{"value":"0,0E+00","module":"B5"},{"value":"5,57E-09","module":"B6"},{"value":"0,0E+00","module":"B7"},{"value":"0,0E+00","module":"C1"},{"value":"3,06E-09","module":"C2"},{"value":"2,58E-10","module":"C3"},{"value":"1,03E-09","module":"C4"},{"value":"-1,39E-03","module":"D"}]},{"parameter":"AP","unit":"mol H+-eq.","values":[{"value":"5,84E-02","module":"A1"},{"value":"3,03E-04","module":"A2"},{"value":"1,67E-04","module":"A3"},{"value":"1,56E-04","module":"A4"},{"value":"3,89E-05","module":"A5"},{"value":"0,0E+00","module":"B1"},{"value":"0,0E+00","module":"B2"},{"value":"0,0E+00","module":"B3"},{"value":"0,0E+00","module":"B4"},{"value":"0,0E+00","module":"B5"},{"value":"7,40E-05","module":"B6"},{"value":"0,0E+00","module":"B7"},{"value":"0,0E+00","module":"C1"},{"value":"5,49E-05","module":"C2"},{"value":"4,22E-05","module":"C3"},{"value":"2,76E-05","module":"C4"},{"value":"-1,81E-02","module":"D"}]},{"parameter":"POCP","unit":"kg NMVOC-eq.","values":[{"value":"2,83E-02","module":"A1"},{"value":"2,57E-04","module":"A2"},{"value":"8,77E-05","module":"A3"},{"value":"1,32E-04","module":"A4"},{"value":"4,60E-05","module":"A5"},{"value":"0,0E+00","module":"B1"},{"value":"0,0E+00","module":"B2"},{"value":"0,0E+00","module":"B3"},{"value":"0,0E+00","module":"B4"},{"value":"0,0E+00","module":"B5"},{"value":"3,78E-05","module":"B6"},{"value":"0,0E+00","module":"B7"},{"value":"0,0E+00","module":"C1"},{"value":"5,51E-05","module":"C2"},{"value":"5,25E-05","module":"C3"},{"value":"3,40E-05","module":"C4"},{"value":"-8,57E-03","module":"D"}]},{"parameter":"ADPE","unit":"kg Sb-eq.","values":[{"value":"1,78E-04","module":"A1"},{"value":"2,92E-06","module":"A2"},{"value":"1,03E-06","module":"A3"},{"value":"1,50E-06","module":"A4"},{"value":"7,85E-08","module":"A5"},{"value":"0,0E+00","module":"B1"},{"value":"0,0E+00","module":"B2"},{"value":"0,0E+00","module":"B3"},{"value":"0,0E+00","module":"B4"},{"value":"0,0E+00","module":"B5"},{"value":"4,55E-07","module":"B6"},{"value":"0,0E+00","module":"B7"},{"value":"0,0E+00","module":"C1"},{"value":"3,64E-07","module":"C2"},{"value":"1,18E-08","module":"C3"},{"value":"2,75E-08","module":"C4"},{"value":"3,89E-06","module":"D"}]},{"parameter":"ADPF","unit":"MJ","values":[{"value":"1,19E+02","module":"A1"},{"value":"1,60E+00","module":"A2"},{"value":"2,94E+00","module":"A3"},{"value":"8,19E-01","module":"A4"},{"value":"5,69E-02","module":"A5"},{"value":"0,0E+00","module":"B1"},{"value":"0,0E+00","module":"B2"},{"value":"0,0E+00","module":"B3"},{"value":"0,0E+00","module":"B4"},{"value":"0,0E+00","module":"B5"},{"value":"1,33E+00","module":"B6"},{"value":"0,0E+00","module":"B7"},{"value":"0,0E+00","module":"C1"},{"value":"2,02E-01","module":"C2"},{"value":"2,21E-02","module":"C3"},{"value":"8,17E-02","module":"C4"},{"value":"-3,40E+01","module":"D"}]},{"parameter":"WDP","unit":"m3 world-eq.","values":[{"value":"3,40E+03","module":"A1"},{"value":"1,54E+00","module":"A2"},{"value":"2,97E+02","module":"A3"},{"value":"7,92E-01","module":"A4"},{"value":"8,76E-02","module":"A5"},{"value":"0,0E+00","module":"B1"},{"value":"0,0E+00","module":"B2"},{"value":"0,0E+00","module":"B3"},{"value":"0,0E+00","module":"B4"},{"value":"0,0E+00","module":"B5"},{"value":"1,35E+02","module":"B6"},{"value":"0,0E+00","module":"B7"},{"value":"0,0E+00","module":"C1"},{"value":"1,93E-01","module":"C2"},{"value":"5,00E-02","module":"C3"},{"value":"1,64E+00","module":"C4"},{"value":"-1,53E+03","module":"D"}]},{"parameter":"EP-freshwater","unit":"kg P-eq.","values":[{"value":"3,79E-04","module":"A1"},{"value":"8,43E-07","module":"A2"},{"value":"1,70E-06","module":"A3"},{"value":"4,33E-07","module":"A4"},{"value":"5,81E-08","module":"A5"},{"value":"0,0E+00","module":"B1"},{"value":"0,0E+00","module":"B2"},{"value":"0,0E+00","module":"B3"},{"value":"0,0E+00","module":"B4"},{"value":"0,0E+00","module":"B5"},{"value":"7,69E-07","module":"B6"},{"value":"0,0E+00","module":"B7"},{"value":"0,0E+00","module":"C1"},{"value":"1,05E-07","module":"C2"},{"value":"2,59E-08","module":"C3"},{"value":"5,69E-08","module":"C4"},{"value":"-1,04E-04","module":"D"}]},{"parameter":"EP-marine","unit":"kg N-eq.","values":[{"value":"7,67E-03","module":"A1"},{"value":"6,00E-05","module":"A2"},{"value":"2,93E-05","module":"A3"},{"value":"3,08E-05","module":"A4"},{"value":"1,67E-05","module":"A5"},{"value":"0,0E+00","module":"B1"},{"value":"0,0E+00","module":"B2"},{"value":"0,0E+00","module":"B3"},{"value":"0,0E+00","module":"B4"},{"value":"0,0E+00","module":"B5"},{"value":"1,26E-05","module":"B6"},{"value":"0,0E+00","module":"B7"},{"value":"0,0E+00","module":"C1"},{"value":"1,63E-05","module":"C2"},{"value":"2,03E-05","module":"C3"},{"value":"2,31E-05","module":"C4"},{"value":"-2,32E-03","module":"D"}]},{"parameter":"EP-terrestrial","unit":"mol N-eq.","values":[{"value":"8,49E-02","module":"A1"},{"value":"6,71E-04","module":"A2"},{"value":"3,81E-04","module":"A3"},{"value":"3,45E-04","module":"A4"},{"value":"1,79E-04","module":"A5"},{"value":"0,0E+00","module":"B1"},{"value":"0,0E+00","module":"B2"},{"value":"0,0E+00","module":"B3"},{"value":"0,0E+00","module":"B4"},{"value":"0,0E+00","module":"B5"},{"value":"1,66E-04","module":"B6"},{"value":"0,0E+00","module":"B7"},{"value":"0,0E+00","module":"C1"},{"value":"1,80E-04","module":"C2"},{"value":"2,19E-04","module":"C3"},{"value":"1,11E-04","module":"C4"},{"value":"-2,55E-02","module":"D"}]},{"parameter":"GWP-IOBC","unit":"kg CO2-eq.","values":[{"value":"8,84E+00","module":"A1"},{"value":"1,06E-01","module":"A2"},{"value":"3,10E-02","module":"A3"},{"value":"5,42E-02","module":"A4"},{"value":"4,84E-03","module":"A5"},{"value":"0,0E+00","module":"B1"},{"value":"0,0E+00","module":"B2"},{"value":"0,0E+00","module":"B3"},{"value":"0,0E+00","module":"B4"},{"value":"0,0E+00","module":"B5"},{"value":"1,23E-02","module":"B6"},{"value":"0,0E+00","module":"B7"},{"value":"0,0E+00","module":"C1"},{"value":"1,34E-02","module":"C2"},{"value":"3,37E-01","module":"C3"},{"value":"1,58E-02","module":"C4"},{"value":"-2,61E+00","module":"D"}]}],"additional_environmental_impact":[{"parameter":"PM","unit":"disease incidence","values":[{"value":"5,44E-07","module":"A1"},{"value":"6,46E-09","module":"A2"},{"value":"1,24E-09","module":"A3"},{"value":"3,32E-09","module":"A4"},{"value":"4,76E-10","module":"A5"},{"value":"0,0E+00","module":"B1"},{"value":"0,0E+00","module":"B2"},{"value":"0,0E+00","module":"B3"},{"value":"0,0E+00","module":"B4"},{"value":"0,0E+00","module":"B5"},{"value":"5,33E-10","module":"B6"},{"value":"0,0E+00","module":"B7"},{"value":"0,0E+00","module":"C1"},{"value":"9,67E-10","module":"C2"},{"value":"1,65E-10","module":"C3"},{"value":"4,98E-10","module":"C4"},{"value":"-1,95E-07","module":"D"}]},{"parameter":"ETP-fw","unit":"CTUe","values":[{"value":"1,94E+02","module":"A1"},{"value":"1,18E+00","module":"A2"},{"value":"1,56E+00","module":"A3"},{"value":"6,07E-01","module":"A4"},{"value":"6,48E-02","module":"A5"},{"value":"0,0E+00","module":"B1"},{"value":"0,0E+00","module":"B2"},{"value":"0,0E+00","module":"B3"},{"value":"0,0E+00","module":"B4"},{"value":"0,0E+00","module":"B5"},{"value":"7,03E-01","module":"B6"},{"value":"0,0E+00","module":"B7"},{"value":"0,0E+00","module":"C1"},{"value":"1,49E-01","module":"C2"},{"value":"6,59E-02","module":"C3"},{"value":"1,01E+02","module":"C4"},{"value":"-4,16E+01","module":"D"}]},{"parameter":"HTP-c","unit":"CTUh","values":[{"value":"1,72E-08","module":"A1"},{"value":"0,0E+00","module":"A2"},{"value":"4,40E-11","module":"A3"},{"value":"0,0E+00","module":"A4"},{"value":"7,00E-12","module":"A5"},{"value":"0,0E+00","module":"B1"},{"value":"0,0E+00","module":"B2"},{"value":"0,0E+00","module":"B3"},{"value":"0,0E+00","module":"B4"},{"value":"0,0E+00","module":"B5"},{"value":"2,00E-11","module":"B6"},{"value":"0,0E+00","module":"B7"},{"value":"0,0E+00","module":"C1"},{"value":"0,0E+00","module":"C2"},{"value":"7,00E-12","module":"C3"},{"value":"6,00E-12","module":"C4"},{"value":"-6,75E-09","module":"D"}]},{"parameter":"HTP-nc","unit":"CTUh","values":[{"value":"2,68E-07","module":"A1"},{"value":"1,29E-09","module":"A2"},{"value":"1,09E-09","module":"A3"},{"value":"6,63E-10","module":"A4"},{"value":"3,46E-10","module":"A5"},{"value":"0,0E+00","module":"B1"},{"value":"0,0E+00","module":"B2"},{"value":"0,0E+00","module":"B3"},{"value":"0,0E+00","module":"B4"},{"value":"0,0E+00","module":"B5"},{"value":"4,87E-10","module":"B6"},{"value":"0,0E+00","module":"B7"},{"value":"0,0E+00","module":"C1"},{"value":"1,61E-10","module":"C2"},{"value":"2,83E-10","module":"C3"},{"value":"1,08E-10","module":"C4"},{"value":"-7,97E-08","module":"D"}]},{"parameter":"SQP","unit":"unitless","values":[{"value":"1,86E+01","module":"A1"},{"value":"1,12E+00","module":"A2"},{"value":"1,31E+00","module":"A3"},{"value":"5,73E-01","module":"A4"},{"value":"3,19E-02","module":"A5"},{"value":"0,0E+00","module":"B1"},{"value":"0,0E+00","module":"B2"},{"value":"0,0E+00","module":"B3"},{"value":"0,0E+00","module":"B4"},{"value":"0,0E+00","module":"B5"},{"value":"5,90E-01","module":"B6"},{"value":"0,0E+00","module":"B7"},{"value":"0,0E+00","module":"C1"},{"value":"1,40E-01","module":"C2"},{"value":"2,68E-03","module":"C3"},{"value":"1,96E-01","module":"C4"},{"value":"-2,11E+00","module":"D"}]},{"parameter":"IRP","unit":"kBq U235-eq.","values":[{"value":"4,51E-01","module":"A1"},{"value":"6,98E-03","module":"A2"},{"value":"1,00E-01","module":"A3"},{"value":"3,58E-03","module":"A4"},{"value":"2,06E-04","module":"A5"},{"value":"0,0E+00","module":"B1"},{"value":"0,0E+00","module":"B2"},{"value":"0,0E+00","module":"B3"},{"value":"0,0E+00","module":"B4"},{"value":"0,0E+00","module":"B5"},{"value":"4,57E-02","module":"B6"},{"value":"0,0E+00","module":"B7"},{"value":"0,0E+00","module":"C1"},{"value":"8,85E-04","module":"C2"},{"value":"3,73E-05","module":"C3"},{"value":"4,96E-04","module":"C4"},{"value":"-1,49E-01","module":"D"}]}],"resource_use":[{"parameter":"PERE","unit":"MJ","values":[{"value":"2,97E+01","module":"A1"},{"value":"2,28E-02","module":"A2"},{"value":"1,41E+00","module":"A3"},{"value":"1,17E-02","module":"A4"},{"value":"1,17E-03","module":"A5"},{"value":"0,0E+00","module":"B1"},{"value":"0,0E+00","module":"B2"},{"value":"0,0E+00","module":"B3"},{"value":"0,0E+00","module":"B4"},{"value":"0,0E+00","module":"B5"},{"value":"6,40E-01","module":"B6"},{"value":"0,0E+00","module":"B7"},{"value":"0,0E+00","module":"C1"},{"value":"2,86E-03","module":"C2"},{"value":"6,49E-04","module":"C3"},{"value":"8,86E-03","module":"C4"},{"value":"-1,39E+01","module":"D"}]},{"parameter":"PERM","unit":"MJ","values":[{"value":"2,27E+00","module":"A1"},{"value":"0,0E+00","module":"A2"},{"value":"0,0E+00","module":"A3"},{"value":"0,0E+00","module":"A4"},{"value":"-2,27E+00","module":"A5"},{"value":"0,0E+00","module":"B1"},{"value":"0,0E+00","module":"B2"},{"value":"0,0E+00","module":"B3"},{"value":"0,0E+00","module":"B4"},{"value":"0,0E+00","module":"B5"},{"value":"0,0E+00","module":"B6"},{"value":"0,0E+00","module":"B7"},{"value":"0,0E+00","module":"C1"},{"value":"0,0E+00","module":"C2"},{"value":"0,0E+00","module":"C3"},{"value":"0,0E+00","module":"C4"},{"value":"0,0E+00","module":"D"}]},{"parameter":"PERT","unit":"MJ","values":[{"value":"3,19E+01","module":"A1"},{"value":"2,28E-02","module":"A2"},{"value":"1,41E+00","module":"A3"},{"value":"1,17E-02","module":"A4"},{"value":"-2,27E+00","module":"A5"},{"value":"0,0E+00","module":"B1"},{"value":"0,0E+00","module":"B2"},{"value":"0,0E+00","module":"B3"},{"value":"0,0E+00","module":"B4"},{"value":"0,0E+00","module":"B5"},{"value":"6,40E-01","module":"B6"},{"value":"0,0E+00","module":"B7"},{"value":"0,0E+00","module":"C1"},{"value":"2,86E-03","module":"C2"},{"value":"6,49E-04","module":"C3"},{"value":"8,86E-03","module":"C4"},{"value":"-1,39E+01","module":"D"}]},{"parameter":"PENRE","unit":"MJ","values":[{"value":"1,09E+02","module":"A1"},{"value":"1,60E+00","module":"A2"},{"value":"2,95E+00","module":"A3"},{"value":"8,19E-01","module":"A4"},{"value":"5,69E-02","module":"A5"},{"value":"0,0E+00","module":"B1"},{"value":"0,0E+00","module":"B2"},{"value":"0,0E+00","module":"B3"},{"value":"0,0E+00","module":"B4"},{"value":"0,0E+00","module":"B5"},{"value":"1,34E+00","module":"B6"},{"value":"0,0E+00","module":"B7"},{"value":"0,0E+00","module":"C1"},{"value":"2,02E-01","module":"C2"},{"value":"2,21E-02","module":"C3"},{"value":"8,17E-02","module":"C4"},{"value":"-3,40E+01","module":"D"}]},{"parameter":"PENRM","unit":"MJ","values":[{"value":"9,69E+00","module":"A1"},{"value":"0,0E+00","module":"A2"},{"value":"0,0E+00","module":"A3"},{"value":"0,0E+00","module":"A4"},{"value":"0,0E+00","module":"A5"},{"value":"0,0E+00","module":"B1"},{"value":"0,0E+00","module":"B2"},{"value":"0,0E+00","module":"B3"},{"value":"0,0E+00","module":"B4"},{"value":"0,0E+00","module":"B5"},{"value":"0,0E+00","module":"B6"},{"value":"0,0E+00","module":"B7"},{"value":"0,0E+00","module":"C1"},{"value":"0,0E+00","module":"C2"},{"value":"-9,50E+00","module":"C3"},{"value":"0,0E+00","module":"C4"},{"value":"0,0E+00","module":"D"}]},{"parameter":"PENRT","unit":"MJ","values":[{"value":"1,19E+02","module":"A1"},{"value":"1,60E+00","module":"A2"},{"value":"2,95E+00","module":"A3"},{"value":"8,19E-01","module":"A4"},{"value":"5,69E-02","module":"A5"},{"value":"0,0E+00","module":"B1"},{"value":"0,0E+00","module":"B2"},{"value":"0,0E+00","module":"B3"},{"value":"0,0E+00","module":"B4"},{"value":"0,0E+00","module":"B5"},{"value":"1,34E+00","module":"B6"},{"value":"0,0E+00","module":"B7"},{"value":"0,0E+00","module":"C1"},{"value":"2,02E-01","module":"C2"},{"value":"-9,47E+00","module":"C3"},{"value":"8,17E-02","module":"C4"},{"value":"-3,40E+01","module":"D"}]},{"parameter":"SM","unit":"kg","values":[{"value":"2,63E-01","module":"A1"},{"value":"0,0E+00","module":"A2"},{"value":"9,85E-07","module":"A3"},{"value":"0,0E+00","module":"A4"},{"value":"1,80E-01","module":"A5"},{"value":"0,0E+00","module":"B1"},{"value":"0,0E+00","module":"B2"},{"value":"0,0E+00","module":"B3"},{"value":"0,0E+00","module":"B4"},{"value":"0,0E+00","module":"B5"},{"value":"0,0E+00","module":"B6"},{"value":"0,0E+00","module":"B7"},{"value":"0,0E+00","module":"C1"},{"value":"0,0E+00","module":"C2"},{"value":"0,0E+00","module":"C3"},{"value":"0,0E+00","module":"C4"},{"value":"0,0E+00","module":"D"}]},{"parameter":"RSF","unit":"MJ","values":[{"value":"1,99E-01","module":"A1"},{"value":"8,17E-04","module":"A2"},{"value":"5,46E-03","module":"A3"},{"value":"4,19E-04","module":"A4"},{"value":"3,41E-05","module":"A5"},{"value":"0,0E+00","module":"B1"},{"value":"0,0E+00","module":"B2"},{"value":"0,0E+00","module":"B3"},{"value":"0,0E+00","module":"B4"},{"value":"0,0E+00","module":"B5"},{"value":"2,48E-03","module":"B6"},{"value":"0,0E+00","module":"B7"},{"value":"0,0E+00","module":"C1"},{"value":"1,02E-04","module":"C2"},{"value":"1,83E-05","module":"C3"},{"value":"1,84E-04","module":"C4"},{"value":"-5,29E-03","module":"D"}]},{"parameter":"NRSF","unit":"MJ","values":[{"value":"2,16E-02","module":"A1"},{"value":"2,92E-03","module":"A2"},{"value":"1,73E-02","module":"A3"},{"value":"1,50E-03","module":"A4"},{"value":"3,89E-04","module":"A5"},{"value":"0,0E+00","module":"B1"},{"value":"0,0E+00","module":"B2"},{"value":"0,0E+00","module":"B3"},{"value":"0,0E+00","module":"B4"},{"value":"0,0E+00","module":"B5"},{"value":"7,84E-03","module":"B6"},{"value":"0,0E+00","module":"B7"},{"value":"0,0E+00","module":"C1"},{"value":"3,65E-04","module":"C2"},{"value":"0,0E+00","module":"C3"},{"value":"4,41E-04","module":"C4"},{"value":"-8,16E-02","module":"D"}]},{"parameter":"FW","unit":"m3","values":[{"value":"1,80E-01","module":"A1"},{"value":"1,71E-04","module":"A2"},{"value":"3,20E-03","module":"A3"},{"value":"8,76E-05","module":"A4"},{"value":"4,14E-05","module":"A5"},{"value":"0,0E+00","module":"B1"},{"value":"0,0E+00","module":"B2"},{"value":"0,0E+00","module":"B3"},{"value":"0,0E+00","module":"B4"},{"value":"0,0E+00","module":"B5"},{"value":"1,45E-03","module":"B6"},{"value":"0,0E+00","module":"B7"},{"value":"0,0E+00","module":"C1"},{"value":"2,13E-05","module":"C2"},{"value":"6,23E-05","module":"C3"},{"value":"1,05E-04","module":"C4"},{"value":"-6,88E-02","module":"D"}]}],"end_of_life_waste":[{"parameter":"HWD","unit":"kg","values":[{"value":"8,52E-02","module":"A1"},{"value":"8,23E-05","module":"A2"},{"value":"3,33E-04","module":"A3"},{"value":"4,22E-05","module":"A4"},{"value":"0,0E+00","module":"A5"},{"value":"0,0E+00","module":"B1"},{"value":"0,0E+00","module":"B2"},{"value":"0,0E+00","module":"B3"},{"value":"0,0E+00","module":"B4"},{"value":"0,0E+00","module":"B5"},{"value":"6,97E-05","module":"B6"},{"value":"0,0E+00","module":"B7"},{"value":"0,0E+00","module":"C1"},{"value":"1,03E-05","module":"C2"},{"value":"0,0E+00","module":"C3"},{"value":"9,45E-03","module":"C4"},{"value":"1,12E-02","module":"D"}]},{"parameter":"NHWD","unit":"kg","values":[{"value":"2,04E+00","module":"A1"},{"value":"7,76E-02","module":"A2"},{"value":"6,73E-02","module":"A3"},{"value":"3,98E-02","module":"A4"},{"value":"1,80E-01","module":"A5"},{"value":"0,0E+00","module":"B1"},{"value":"0,0E+00","module":"B2"},{"value":"0,0E+00","module":"B3"},{"value":"0,0E+00","module":"B4"},{"value":"0,0E+00","module":"B5"},{"value":"4,40E-03","module":"B6"},{"value":"0,0E+00","module":"B7"},{"value":"0,0E+00","module":"C1"},{"value":"9,68E-03","module":"C2"},{"value":"0,0E+00","module":"C3"},{"value":"2,79E-01","module":"C4"},{"value":"-7,78E-01","module":"D"}]},{"parameter":"RWD","unit":"kg","values":[{"value":"4,25E-04","module":"A1"},{"value":"1,09E-05","module":"A2"},{"value":"4,42E-05","module":"A3"},{"value":"5,58E-06","module":"A4"},{"value":"0,0E+00","module":"A5"},{"value":"0,0E+00","module":"B1"},{"value":"0,0E+00","module":"B2"},{"value":"0,0E+00","module":"B3"},{"value":"0,0E+00","module":"B4"},{"value":"0,0E+00","module":"B5"},{"value":"2,01E-05","module":"B6"},{"value":"0,0E+00","module":"B7"},{"value":"0,0E+00","module":"C1"},{"value":"1,38E-06","module":"C2"},{"value":"0,0E+00","module":"C3"},{"value":"5,59E-07","module":"C4"},{"value":"-1,39E-04","module":"D"}]}],"end_of_life_flow":[{"parameter":"CRU","unit":"kg","values":[{"value":"0,0E+00","module":"A1"},{"value":"0,0E+00","module":"A2"},{"value":"0,0E+00","module":"A3"},{"value":"0,0E+00","module":"A4"},{"value":"0,0E+00","module":"A5"},{"value":"0,0E+00","module":"B1"},{"value":"0,0E+00","module":"B2"},{"value":"0,0E+00","module":"B3"},{"value":"0,0E+00","module":"B4"},{"value":"0,0E+00","module":"B5"},{"value":"0,0E+00","module":"B6"},{"value":"0,0E+00","module":"B7"},{"value":"0,0E+00","module":"C1"},{"value":"0,0E+00","module":"C2"},{"value":"0,0E+00","module":"C3"},{"value":"0,0E+00","module":"C4"},{"value":"0,0E+00","module":"D"}]},{"parameter":"MFR","unit":"kg","values":[{"value":"0,0E+00","module":"A1"},{"value":"0,0E+00","module":"A2"},{"value":"6,12E-02","module":"A3"},{"value":"0,0E+00","module":"A4"},{"value":"4,26E-06","module":"A5"},{"value":"0,0E+00","module":"B1"},{"value":"0,0E+00","module":"B2"},{"value":"0,0E+00","module":"B3"},{"value":"0,0E+00","module":"B4"},{"value":"0,0E+00","module":"B5"},{"value":"0,0E+00","module":"B6"},{"value":"0,0E+00","module":"B7"},{"value":"0,0E+00","module":"C1"},{"value":"0,0E+00","module":"C2"},{"value":"3,81E-01","module":"C3"},{"value":"1,00E-05","module":"C4"},{"value":"0,0E+00","module":"D"}]},{"parameter":"MER","unit":"kg","values":[{"value":"0,0E+00","module":"A1"},{"value":"0,0E+00","module":"A2"},{"value":"1,52E-03","module":"A3"},{"value":"0,0E+00","module":"A4"},{"value":"1,80E-01","module":"A5"},{"value":"0,0E+00","module":"B1"},{"value":"0,0E+00","module":"B2"},{"value":"0,0E+00","module":"B3"},{"value":"0,0E+00","module":"B4"},{"value":"0,0E+00","module":"B5"},{"value":"0,0E+00","module":"B6"},{"value":"0,0E+00","module":"B7"},{"value":"0,0E+00","module":"C1"},{"value":"0,0E+00","module":"C2"},{"value":"1,12E-01","module":"C3"},{"value":"2,45E-07","module":"C4"},{"value":"0,0E+00","module":"D"}]},{"parameter":"EEE","unit":"MJ","values":[{"value":"0,0E+00","module":"A1"},{"value":"0,0E+00","module":"A2"},{"value":"2,06E-03","module":"A3"},{"value":"0,0E+00","module":"A4"},{"value":"1,25E-01","module":"A5"},{"value":"0,0E+00","module":"B1"},{"value":"0,0E+00","module":"B2"},{"value":"0,0E+00","module":"B3"},{"value":"0,0E+00","module":"B4"},{"value":"0,0E+00","module":"B5"},{"value":"0,0E+00","module":"B6"},{"value":"0,0E+00","module":"B7"},{"value":"0,0E+00","module":"C1"},{"value":"0,0E+00","module":"C2"},{"value":"2,17E-01","module":"C3"},{"value":"1,59E-05","module":"C4"},{"value":"0,0E+00","module":"D"}]},{"parameter":"EET","unit":"MJ","values":[{"value":"0,0E+00","module":"A1"},{"value":"0,0E+00","module":"A2"},{"value":"3,12E-02","module":"A3"},{"value":"0,0E+00","module":"A4"},{"value":"1,89E+00","module":"A5"},{"value":"0,0E+00","module":"B1"},{"value":"0,0E+00","module":"B2"},{"value":"0,0E+00","module":"B3"},{"value":"0,0E+00","module":"B4"},{"value":"0,0E+00","module":"B5"},{"value":"0,0E+00","module":"B6"},{"value":"0,0E+00","module":"B7"},{"value":"0,0E+00","module":"C1"},{"value":"0,0E+00","module":"C2"},{"value":"3,28E+00","module":"C3"},{"value":"2,41E-04","module":"C4"},{"value":"0,0E+00","module":"D"}]}]}