{
    "product_name": "Abh\u00e4ngesystem",
    "epd_id": "EPD-GEO-20240076-IBA1-EN",
    "compliance": [
        "DIN EN 15804+A2",
        "ISO 14025"
    ],
    "producer_name": "Georg Kimmel GmbH",
    "environmental_impact": [
        {
            "parameter": "GWP-total",
            "unit": "kg CO2-eq",
            "values": [
                {
                    "value": "3,27E+00",
                    "module": "A1-A3"
                },
                {
                    "value": "3,22E+00",
                    "module": "A1"
                },
                {
                    "value": "5,15E-03",
                    "module": "A2"
                },
                {
                    "value": "4,70E-02",
                    "module": "A3"
                },
                {
                    "value": "5,10E-02",
                    "module": "A4"
                },
                {
                    "value": "1,70E-02",
                    "module": "A5"
                },
                {
                    "value": "0,0E+00",
                    "module": "C1"
                },
                {
                    "value": "4,09E-03",
                    "module": "C2"
                },
                {
                    "value": "6,02E-03",
                    "module": "C3"
                },
                {
                    "value": "0,0E+00",
                    "module": "C4"
                },
                {
                    "value": "-2,21E+00",
                    "module": "D"
                }
            ]
        },
        {
            "parameter": "GWP-fossil",
            "unit": "kg CO2-eq",
            "values": [
                {
                    "value": "3,27E+00",
                    "module": "A1-A3"
                },
                {
                    "value": "3,22E+00",
                    "module": "A1"
                },
                {
                    "value": "5,14E-03",
                    "module": "A2"
                },
                {
                    "value": "4,63E-02",
                    "module": "A3"
                },
                {
                    "value": "5,09E-02",
                    "module": "A4"
                },
                {
                    "value": "4,22E-03",
                    "module": "A5"
                },
                {
                    "value": "0,0E+00",
                    "module": "C1"
                },
                {
                    "value": "4,08E-03",
                    "module": "C2"
                },
                {
                    "value": "6,05E-03",
                    "module": "C3"
                },
                {
                    "value": "0,0E+00",
                    "module": "C4"
                },
                {
                    "value": "-2,20E+00",
                    "module": "D"
                }
            ]
        },
        {
            "parameter": "GWP-biogenic",
            "unit": "kg CO2-eq",
            "values": [
                {
                    "value": "3,35E-03",
                    "module": "A1-A3"
                },
                {
                    "value": "2,85E-03",
                    "module": "A1"
                },
                {
                    "value": "-1,89E-05",
                    "module": "A2"
                },
                {
                    "value": "5,24E-04",
                    "module": "A3"
                },
                {
                    "value": "-1,87E-04",
                    "module": "A4"
                },
                {
                    "value": "1,28E-02",
                    "module": "A5"
                },
                {
                    "value": "0,0E+00",
                    "module": "C1"
                },
                {
                    "value": "-1,50E-05",
                    "module": "C2"
                },
                {
                    "value": "3,02E-05",
                    "module": "C3"
                },
                {
                    "value": "0,0E+00",
                    "module": "C4"
                },
                {
                    "value": "-2,39E-03",
                    "module": "D"
                }
            ]
        },
        {
            "parameter": "GWP-luluc",
            "unit": "kg CO2-eq",
            "values": [
                {
                    "value": "7,83E-04",
                    "module": "A1-A3"
                },
                {
                    "value": "5,44E-04",
                    "module": "A1"
                },
                {
                    "value": "3,07E-05",
                    "module": "A2"
                },
                {
                    "value": "2,08E-04",
                    "module": "A3"
                },
                {
                    "value": "3,04E-04",
                    "module": "A4"
                },
                {
                    "value": "1,66E-07",
                    "module": "A5"
                },
                {
                    "value": "0,0E+00",
                    "module": "C1"
                },
                {
                    "value": "2,44E-05",
                    "module": "C2"
                },
                {
                    "value": "-6,16E-05",
                    "module": "C3"
                },
                {
                    "value": "0,0E+00",
                    "module": "C4"
                },
                {
                    "value": "-5,19E-04",
                    "module": "D"
                }
            ]
        },
        {
            "parameter": "ODP",
            "unit": "kg CFC11-eq",
            "values": [
                {
                    "value": "4,11E-09",
                    "module": "A1-A3"
                },
                {
                    "value": "3,16E-14",
                    "module": "A1"
                },
                {
                    "value": "8,99E-16",
                    "module": "A2"
                },
                {
                    "value": "4,11E-09",
                    "module": "A3"
                },
                {
                    "value": "8,90E-15",
                    "module": "A4"
                },
                {
                    "value": "4,19E-15",
                    "module": "A5"
                },
                {
                    "value": "0,0E+00",
                    "module": "C1"
                },
                {
                    "value": "7,14E-16",
                    "module": "C2"
                },
                {
                    "value": "1,20E-13",
                    "module": "C3"
                },
                {
                    "value": "0,0E+00",
                    "module": "C4"
                },
                {
                    "value": "-3,08E-09",
                    "module": "D"
                }
            ]
        },
        {
            "parameter": "AP",
            "unit": "mol H^(+)-eq",
            "values": [
                {
                    "value": "7,61E-03",
                    "module": "A1-A3"
                },
                {
                    "value": "7,41E-03",
                    "module": "A1"
                },
                {
                    "value": "7,23E-06",
                    "module": "A2"
                },
                {
                    "value": "1,87E-04",
                    "module": "A3"
                },
                {
                    "value": "7,15E-05",
                    "module": "A4"
                },
                {
                    "value": "4,86E-06",
                    "module": "A5"
                },
                {
                    "value": "0,0E+00",
                    "module": "C1"
                },
                {
                    "value": "5,74E-06",
                    "module": "C2"
                },
                {
                    "value": "-7,03E-05",
                    "module": "C3"
                },
                {
                    "value": "0,0E+00",
                    "module": "C4"
                },
                {
                    "value": "-5,14E-03",
                    "module": "D"
                }
            ]
        },
        {
            "parameter": "POCP",
            "unit": "kg NMVOC-eq",
            "values": [
                {
                    "value": "5,77E-03",
                    "module": "A1-A3"
                },
                {
                    "value": "5,63E-03",
                    "module": "A1"
                },
                {
                    "value": "6,40E-06",
                    "module": "A2"
                },
                {
                    "value": "1,30E-04",
                    "module": "A3"
                },
                {
                    "value": "6,34E-05",
                    "module": "A4"
                },
                {
                    "value": "4,10E-06",
                    "module": "A5"
                },
                {
                    "value": "0,0E+00",
                    "module": "C1"
                },
                {
                    "value": "5,09E-06",
                    "module": "C2"
                },
                {
                    "value": "-7,63E-05",
                    "module": "C3"
                },
                {
                    "value": "0,0E+00",
                    "module": "C4"
                },
                {
                    "value": "-3,90E-03",
                    "module": "D"
                }
            ]
        },
        {
            "parameter": "ADPE",
            "unit": "kg Sb-eq",
            "values": [
                {
                    "value": "1,81E-05",
                    "module": "A1-A3"
                },
                {
                    "value": "1,80E-05",
                    "module": "A1"
                },
                {
                    "value": "3,64E-10",
                    "module": "A2"
                },
                {
                    "value": "7,19E-08",
                    "module": "A3"
                },
                {
                    "value": "3,60E-09",
                    "module": "A4"
                },
                {
                    "value": "3,16E-11",
                    "module": "A5"
                },
                {
                    "value": "0,0E+00",
                    "module": "C1"
                },
                {
                    "value": "2,89E-10",
                    "module": "C2"
                },
                {
                    "value": "-4,26E-09",
                    "module": "C3"
                },
                {
                    "value": "0,0E+00",
                    "module": "C4"
                },
                {
                    "value": "-1,22E-05",
                    "module": "D"
                }
            ]
        },
        {
            "parameter": "ADPF",
            "unit": "MJ",
            "values": [
                {
                    "value": "3,39E+01",
                    "module": "A1-A3"
                },
                {
                    "value": "3,31E+01",
                    "module": "A1"
                },
                {
                    "value": "6,96E-02",
                    "module": "A2"
                },
                {
                    "value": "7,46E-01",
                    "module": "A3"
                },
                {
                    "value": "6,89E-01",
                    "module": "A4"
                },
                {
                    "value": "6,33E-03",
                    "module": "A5"
                },
                {
                    "value": "0,0E+00",
                    "module": "C1"
                },
                {
                    "value": "5,53E-02",
                    "module": "C2"
                },
                {
                    "value": "1,19E-01",
                    "module": "C3"
                },
                {
                    "value": "0,0E+00",
                    "module": "C4"
                },
                {
                    "value": "-2,28E+01",
                    "module": "D"
                }
            ]
        },
        {
            "parameter": "WDP",
            "unit": "m^3 world-eq deprived",
            "values": [
                {
                    "value": "1,02E+00",
                    "module": "A1-A3"
                },
                {
                    "value": "1,01E+00",
                    "module": "A1"
                },
                {
                    "value": "2,67E-05",
                    "module": "A2"
                },
                {
                    "value": "1,36E-02",
                    "module": "A3"
                },
                {
                    "value": "2,64E-04",
                    "module": "A4"
                },
                {
                    "value": "1,98E-03",
                    "module": "A5"
                },
                {
                    "value": "0,0E+00",
                    "module": "C1"
                },
                {
                    "value": "2,12E-05",
                    "module": "C2"
                },
                {
                    "value": "1,86E-02",
                    "module": "C3"
                },
                {
                    "value": "0,0E+00",
                    "module": "C4"
                },
                {
                    "value": "-6,89E-01",
                    "module": "D"
                }
            ]
        },
        {
            "parameter": "EP-freshwater",
            "unit": "kg P-eq",
            "values": [
                {
                    "value": "1,82E-05",
                    "module": "A1-A3"
                },
                {
                    "value": "1,30E-06",
                    "module": "A1"
                },
                {
                    "value": "1,20E-08",
                    "module": "A2"
                },
                {
                    "value": "1,69E-05",
                    "module": "A3"
                },
                {
                    "value": "1,18E-07",
                    "module": "A4"
                },
                {
                    "value": "1,13E-09",
                    "module": "A5"
                },
                {
                    "value": "0,0E+00",
                    "module": "C1"
                },
                {
                    "value": "9,50E-09",
                    "module": "C2"
                },
                {
                    "value": "-2,03E-08",
                    "module": "C3"
                },
                {
                    "value": "0,0E+00",
                    "module": "C4"
                },
                {
                    "value": "-1,36E-05",
                    "module": "D"
                }
            ]
        },
        {
            "parameter": "EP-marine",
            "unit": "kg N-eq",
            "values": [
                {
                    "value": "1,70E-03",
                    "module": "A1-A3"
                },
                {
                    "value": "1,62E-03",
                    "module": "A1"
                },
                {
                    "value": "2,88E-06",
                    "module": "A2"
                },
                {
                    "value": "7,84E-05",
                    "module": "A3"
                },
                {
                    "value": "2,85E-05",
                    "module": "A4"
                },
                {
                    "value": "1,57E-06",
                    "module": "A5"
                },
                {
                    "value": "0,0E+00",
                    "module": "C1"
                },
                {
                    "value": "2,29E-06",
                    "module": "C2"
                },
                {
                    "value": "-2,78E-05",
                    "module": "C3"
                },
                {
                    "value": "0,0E+00",
                    "module": "C4"
                },
                {
                    "value": "-1,15E-03",
                    "module": "D"
                }
            ]
        },
        {
            "parameter": "EP-terrestrial",
            "unit": "mol N-eq",
            "values": [
                {
                    "value": "1,76E-02",
                    "module": "A1-A3"
                },
                {
                    "value": "1,70E-02",
                    "module": "A1"
                },
                {
                    "value": "3,31E-05",
                    "module": "A2"
                },
                {
                    "value": "5,87E-04",
                    "module": "A3"
                },
                {
                    "value": "3,28E-04",
                    "module": "A4"
                },
                {
                    "value": "2,25E-05",
                    "module": "A5"
                },
                {
                    "value": "0,0E+00",
                    "module": "C1"
                },
                {
                    "value": "2,63E-05",
                    "module": "C2"
                },
                {
                    "value": "-3,02E-04",
                    "module": "C3"
                },
                {
                    "value": "0,0E+00",
                    "module": "C4"
                },
                {
                    "value": "-1,19E-02",
                    "module": "D"
                }
            ]
        }
    ],
    "additional_environmental_impact": [
        {
            "parameter": "PM",
            "unit": "Disease incidence",
            "values": [
                {
                    "value": null,
                    "module": "A1-A3"
                },
                {
                    "value": null,
                    "module": "A1"
                },
                {
                    "value": null,
                    "module": "A2"
                },
                {
                    "value": null,
                    "module": "A3"
                },
                {
                    "value": null,
                    "module": "A4"
                },
                {
                    "value": null,
                    "module": "A5"
                },
                {
                    "value": null,
                    "module": "C1"
                },
                {
                    "value": null,
                    "module": "C2"
                },
                {
                    "value": null,
                    "module": "C3"
                },
                {
                    "value": null,
                    "module": "C4"
                },
                {
                    "value": null,
                    "module": "D"
                }
            ]
        },
        {
            "parameter": "ETP-fw",
            "unit": "CTUe",
            "values": [
                {
                    "value": null,
                    "module": "A1-A3"
                },
                {
                    "value": null,
                    "module": "A1"
                },
                {
                    "value": null,
                    "module": "A2"
                },
                {
                    "value": null,
                    "module": "A3"
                },
                {
                    "value": null,
                    "module": "A4"
                },
                {
                    "value": null,
                    "module": "A5"
                },
                {
                    "value": null,
                    "module": "C1"
                },
                {
                    "value": null,
                    "module": "C2"
                },
                {
                    "value": null,
                    "module": "C3"
                },
                {
                    "value": null,
                    "module": "C4"
                },
                {
                    "value": null,
                    "module": "D"
                }
            ]
        },
        {
            "parameter": "HTP-c",
            "unit": "CTUh",
            "values": [
                {
                    "value": null,
                    "module": "A1-A3"
                },
                {
                    "value": null,
                    "module": "A1"
                },
                {
                    "value": null,
                    "module": "A2"
                },
                {
                    "value": null,
                    "module": "A3"
                },
                {
                    "value": null,
                    "module": "A4"
                },
                {
                    "value": null,
                    "module": "A5"
                },
                {
                    "value": null,
                    "module": "C1"
                },
                {
                    "value": null,
                    "module": "C2"
                },
                {
                    "value": null,
                    "module": "C3"
                },
                {
                    "value": null,
                    "module": "C4"
                },
                {
                    "value": null,
                    "module": "D"
                }
            ]
        },
        {
            "parameter": "HTP-nc",
            "unit": "CTUh",
            "values": [
                {
                    "value": null,
                    "module": "A1-A3"
                },
                {
                    "value": null,
                    "module": "A1"
                },
                {
                    "value": null,
                    "module": "A2"
                },
                {
                    "value": null,
                    "module": "A3"
                },
                {
                    "value": null,
                    "module": "A4"
                },
                {
                    "value": null,
                    "module": "A5"
                },
                {
                    "value": null,
                    "module": "C1"
                },
                {
                    "value": null,
                    "module": "C2"
                },
                {
                    "value": null,
                    "module": "C3"
                },
                {
                    "value": null,
                    "module": "C4"
                },
                {
                    "value": null,
                    "module": "D"
                }
            ]
        },
        {
            "parameter": "SQP",
            "unit": "SQP",
            "values": [
                {
                    "value": null,
                    "module": "A1-A3"
                },
                {
                    "value": null,
                    "module": "A1"
                },
                {
                    "value": null,
                    "module": "A2"
                },
                {
                    "value": null,
                    "module": "A3"
                },
                {
                    "value": null,
                    "module": "A4"
                },
                {
                    "value": null,
                    "module": "A5"
                },
                {
                    "value": null,
                    "module": "C1"
                },
                {
                    "value": null,
                    "module": "C2"
                },
                {
                    "value": null,
                    "module": "C3"
                },
                {
                    "value": null,
                    "module": "C4"
                },
                {
                    "value": null,
                    "module": "D"
                }
            ]
        }
    ],
    "resource_use": [
        {
            "parameter": "PERE",
            "unit": "MJ",
            "values": [
                {
                    "value": "2,12E+00",
                    "module": "A1-A3"
                },
                {
                    "value": "1,12E+00",
                    "module": "A1"
                },
                {
                    "value": "4,50E-03",
                    "module": "A2"
                },
                {
                    "value": "1,00E+00",
                    "module": "A3"
                },
                {
                    "value": "4,46E-02",
                    "module": "A4"
                },
                {
                    "value": "2,05E-03",
                    "module": "A5"
                },
                {
                    "value": "0,0E+00",
                    "module": "C1"
                },
                {
                    "value": "3,58E-03",
                    "module": "C2"
                },
                {
                    "value": "5,56E-02",
                    "module": "C3"
                },
                {
                    "value": "0,0E+00",
                    "module": "C4"
                },
                {
                    "value": "-1,07E+00",
                    "module": "D"
                }
            ]
        },
        {
            "parameter": "PERM",
            "unit": "MJ",
            "values": [
                {
                    "value": "0,0E+00",
                    "module": "A1-A3"
                },
                {
                    "value": "0,0E+00",
                    "module": "A1"
                },
                {
                    "value": "0,0E+00",
                    "module": "A2"
                },
                {
                    "value": "0,0E+00",
                    "module": "A3"
                },
                {
                    "value": "0,0E+00",
                    "module": "A4"
                },
                {
                    "value": "0,0E+00",
                    "module": "A5"
                },
                {
                    "value": "0,0E+00",
                    "module": "C1"
                },
                {
                    "value": "0,0E+00",
                    "module": "C2"
                },
                {
                    "value": "0,0E+00",
                    "module": "C3"
                },
                {
                    "value": "0,0E+00",
                    "module": "C4"
                },
                {
                    "value": "0,0E+00",
                    "module": "D"
                }
            ]
        },
        {
            "parameter": "PERT",
            "unit": "MJ",
            "values": [
                {
                    "value": "2,12E+00",
                    "module": "A1-A3"
                },
                {
                    "value": "1,12E+00",
                    "module": "A1"
                },
                {
                    "value": "4,50E-03",
                    "module": "A2"
                },
                {
                    "value": "1,00E+00",
                    "module": "A3"
                },
                {
                    "value": "4,46E-02",
                    "module": "A4"
                },
                {
                    "value": "2,05E-03",
                    "module": "A5"
                },
                {
                    "value": "0,0E+00",
                    "module": "C1"
                },
                {
                    "value": "3,58E-03",
                    "module": "C2"
                },
                {
                    "value": "5,56E-02",
                    "module": "C3"
                },
                {
                    "value": "0,0E+00",
                    "module": "C4"
                },
                {
                    "value": "-1,07E+00",
                    "module": "D"
                }
            ]
        },
        {
            "parameter": "PENRE",
            "unit": "MJ",
            "values": [
                {
                    "value": "3,39E+01",
                    "module": "A1-A3"
                },
                {
                    "value": "3,31E+01",
                    "module": "A1"
                },
                {
                    "value": "6,97E-02",
                    "module": "A2"
                },
                {
                    "value": "7,46E-01",
                    "module": "A3"
                },
                {
                    "value": "6,90E-01",
                    "module": "A4"
                },
                {
                    "value": "6,33E-03",
                    "module": "A5"
                },
                {
                    "value": "0,0E+00",
                    "module": "C1"
                },
                {
                    "value": "5,53E-02",
                    "module": "C2"
                },
                {
                    "value": "1,16E-01",
                    "module": "C3"
                },
                {
                    "value": "0,0E+00",
                    "module": "C4"
                },
                {
                    "value": "-2,28E+01",
                    "module": "D"
                }
            ]
        },
        {
            "parameter": "PENRM",
            "unit": "MJ",
            "values": [
                {
                    "value": "0,0E+00",
                    "module": "A1-A3"
                },
                {
                    "value": "0,0E+00",
                    "module": "A1"
                },
                {
                    "value": "0,0E+00",
                    "module": "A2"
                },
                {
                    "value": "0,0E+00",
                    "module": "A3"
                },
                {
                    "value": "0,0E+00",
                    "module": "A4"
                },
                {
                    "value": "0,0E+00",
                    "module": "A5"
                },
                {
                    "value": "0,0E+00",
                    "module": "C1"
                },
                {
                    "value": "0,0E+00",
                    "module": "C2"
                },
                {
                    "value": "0,0E+00",
                    "module": "C3"
                },
                {
                    "value": "0,0E+00",
                    "module": "C4"
                },
                {
                    "value": "0,0E+00",
                    "module": "D"
                }
            ]
        },
        {
            "parameter": "PENRT",
            "unit": "MJ",
            "values": [
                {
                    "value": "3,39E+01",
                    "module": "A1-A3"
                },
                {
                    "value": "3,31E+01",
                    "module": "A1"
                },
                {
                    "value": "6,97E-02",
                    "module": "A2"
                },
                {
                    "value": "7,46E-01",
                    "module": "A3"
                },
                {
                    "value": "6,90E-01",
                    "module": "A4"
                },
                {
                    "value": "6,33E-03",
                    "module": "A5"
                },
                {
                    "value": "0,0E+00",
                    "module": "C1"
                },
                {
                    "value": "5,53E-02",
                    "module": "C2"
                },
                {
                    "value": "1,16E-01",
                    "module": "C3"
                },
                {
                    "value": "0,0E+00",
                    "module": "C4"
                },
                {
                    "value": "-2,28E+01",
                    "module": "D"
                }
            ]
        },
        {
            "parameter": "SM",
            "unit": "kg",
            "values": [
                {
                    "value": "1,03E-01",
                    "module": "A1-A3"
                },
                {
                    "value": "1,03E-01",
                    "module": "A1"
                },
                {
                    "value": "0,0E+00",
                    "module": "A2"
                },
                {
                    "value": "0,0E+00",
                    "module": "A3"
                },
                {
                    "value": "0,0E+00",
                    "module": "A4"
                },
                {
                    "value": "0,0E+00",
                    "module": "A5"
                },
                {
                    "value": "0,0E+00",
                    "module": "C1"
                },
                {
                    "value": "0,0E+00",
                    "module": "C2"
                },
                {
                    "value": "0,0E+00",
                    "module": "C3"
                },
                {
                    "value": "0,0E+00",
                    "module": "C4"
                },
                {
                    "value": "0,0E+00",
                    "module": "D"
                }
            ]
        },
        {
            "parameter": "RSF",
            "unit": "MJ",
            "values": [
                {
                    "value": "0,0E+00",
                    "module": "A1-A3"
                },
                {
                    "value": "0,0E+00",
                    "module": "A1"
                },
                {
                    "value": "0,0E+00",
                    "module": "A2"
                },
                {
                    "value": "0,0E+00",
                    "module": "A3"
                },
                {
                    "value": "0,0E+00",
                    "module": "A4"
                },
                {
                    "value": "0,0E+00",
                    "module": "A5"
                },
                {
                    "value": "0,0E+00",
                    "module": "C1"
                },
                {
                    "value": "0,0E+00",
                    "module": "C2"
                },
                {
                    "value": "0,0E+00",
                    "module": "C3"
                },
                {
                    "value": "0,0E+00",
                    "module": "C4"
                },
                {
                    "value": "0,0E+00",
                    "module": "D"
                }
            ]
        },
        {
            "parameter": "NRSF",
            "unit": "MJ",
            "values": [
                {
                    "value": "0,0E+00",
                    "module": "A1-A3"
                },
                {
                    "value": "0,0E+00",
                    "module": "A1"
                },
                {
                    "value": "0,0E+00",
                    "module": "A2"
                },
                {
                    "value": "0,0E+00",
                    "module": "A3"
                },
                {
                    "value": "0,0E+00",
                    "module": "A4"
                },
                {
                    "value": "0,0E+00",
                    "module": "A5"
                },
                {
                    "value": "0,0E+00",
                    "module": "C1"
                },
                {
                    "value": "0,0E+00",
                    "module": "C2"
                },
                {
                    "value": "0,0E+00",
                    "module": "C3"
                },
                {
                    "value": "0,0E+00",
                    "module": "C4"
                },
                {
                    "value": "0,0E+00",
                    "module": "D"
                }
            ]
        },
        {
            "parameter": "FW",
            "unit": "m^3",
            "values": [
                {
                    "value": "2,47E-02",
                    "module": "A1-A3"
                },
                {
                    "value": "2,44E-02",
                    "module": "A1"
                },
                {
                    "value": "4,10E-06",
                    "module": "A2"
                },
                {
                    "value": "3,82E-04",
                    "module": "A3"
                },
                {
                    "value": "4,06E-05",
                    "module": "A4"
                },
                {
                    "value": "4,68E-05",
                    "module": "A5"
                },
                {
                    "value": "0,0E+00",
                    "module": "C1"
                },
                {
                    "value": "3,26E-06",
                    "module": "C2"
                },
                {
                    "value": "3,69E-04",
                    "module": "C3"
                },
                {
                    "value": "0,0E+00",
                    "module": "C4"
                },
                {
                    "value": "-1,67E-02",
                    "module": "D"
                }
            ]
        }
    ],
    "end_of_life_waste": [
        {
            "parameter": "HWD",
            "unit": "kg",
            "values": [
                {
                    "value": "4,07E-09",
                    "module": "A1-A3"
                },
                {
                    "value": "3,92E-09",
                    "module": "A1"
                },
                {
                    "value": "1,87E-13",
                    "module": "A2"
                },
                {
                    "value": "1,47E-10",
                    "module": "A3"
                },
                {
                    "value": "1,85E-12",
                    "module": "A4"
                },
                {
                    "value": "1,56E-14",
                    "module": "A5"
                },
                {
                    "value": "0,0E+00",
                    "module": "C1"
                },
                {
                    "value": "1,48E-13",
                    "module": "C2"
                },
                {
                    "value": "3,35E-12",
                    "module": "C3"
                },
                {
                    "value": "0,0E+00",
                    "module": "C4"
                },
                {
                    "value": "-2,66E-09",
                    "module": "D"
                }
            ]
        },
        {
            "parameter": "NHWD",
            "unit": "kg",
            "values": [
                {
                    "value": "1,35E-01",
                    "module": "A1-A3"
                },
                {
                    "value": "1,34E-01",
                    "module": "A1"
                },
                {
                    "value": "1,02E-05",
                    "module": "A2"
                },
                {
                    "value": "5,62E-04",
                    "module": "A3"
                },
                {
                    "value": "1,01E-04",
                    "module": "A4"
                },
                {
                    "value": "6,63E-04",
                    "module": "A5"
                },
                {
                    "value": "0,0E+00",
                    "module": "C1"
                },
                {
                    "value": "8,07E-06",
                    "module": "C2"
                },
                {
                    "value": "1,24E-02",
                    "module": "C3"
                },
                {
                    "value": "0,0E+00",
                    "module": "C4"
                },
                {
                    "value": "-9,06E-02",
                    "module": "D"
                }
            ]
        },
        {
            "parameter": "RWD",
            "unit": "kg",
            "values": [
                {
                    "value": "5,30E-06",
                    "module": "A1-A3"
                },
                {
                    "value": "8,78E-07",
                    "module": "A1"
                },
                {
                    "value": "7,29E-08",
                    "module": "A2"
                },
                {
                    "value": "4,35E-06",
                    "module": "A3"
                },
                {
                    "value": "7,21E-07",
                    "module": "A4"
                },
                {
                    "value": "2,11E-07",
                    "module": "A5"
                },
                {
                    "value": "0,0E+00",
                    "module": "C1"
                },
                {
                    "value": "5,79E-08",
                    "module": "C2"
                },
                {
                    "value": "1,61E-05",
                    "module": "C3"
                },
                {
                    "value": "0,0E+00",
                    "module": "C4"
                },
                {
                    "value": "-8,86E-06",
                    "module": "D"
                }
            ]
        }
    ],
    "end_of_life_flow": [
        {
            "parameter": "CRU",
            "unit": "kg",
            "values": [
                {
                    "value": "0,0E+00",
                    "module": "A1-A3"
                },
                {
                    "value": "0,0E+00",
                    "module": "A1"
                },
                {
                    "value": "0,0E+00",
                    "module": "A2"
                },
                {
                    "value": "0,0E+00",
                    "module": "A3"
                },
                {
                    "value": "0,0E+00",
                    "module": "A4"
                },
                {
                    "value": "0,0E+00",
                    "module": "A5"
                },
                {
                    "value": "0,0E+00",
                    "module": "C1"
                },
                {
                    "value": "0,0E+00",
                    "module": "C2"
                },
                {
                    "value": "0,0E+00",
                    "module": "C3"
                },
                {
                    "value": "0,0E+00",
                    "module": "C4"
                },
                {
                    "value": "0,0E+00",
                    "module": "D"
                }
            ]
        },
        {
            "parameter": "MFR",
            "unit": "kg",
            "values": [
                {
                    "value": "2,59E-01",
                    "module": "A1-A3"
                },
                {
                    "value": "0,0E+00",
                    "module": "A1"
                },
                {
                    "value": "0,0E+00",
                    "module": "A2"
                },
                {
                    "value": "2,59E-01",
                    "module": "A3"
                },
                {
                    "value": "0,0E+00",
                    "module": "A4"
                },
                {
                    "value": "2,78E-02",
                    "module": "A5"
                },
                {
                    "value": "0,0E+00",
                    "module": "C1"
                },
                {
                    "value": "0,0E+00",
                    "module": "C2"
                },
                {
                    "value": "8,50E-01",
                    "module": "C3"
                },
                {
                    "value": "0,0E+00",
                    "module": "C4"
                },
                {
                    "value": "-8,50E-01",
                    "module": "D"
                }
            ]
        },
        {
            "parameter": "MER",
            "unit": "kg",
            "values": [
                {
                    "value": "0,0E+00",
                    "module": "A1-A3"
                },
                {
                    "value": "0,0E+00",
                    "module": "A1"
                },
                {
                    "value": "0,0E+00",
                    "module": "A2"
                },
                {
                    "value": "0,0E+00",
                    "module": "A3"
                },
                {
                    "value": "0,0E+00",
                    "module": "A4"
                },
                {
                    "value": "1,08E-02",
                    "module": "A5"
                },
                {
                    "value": "0,0E+00",
                    "module": "C1"
                },
                {
                    "value": "0,0E+00",
                    "module": "C2"
                },
                {
                    "value": "0,0E+00",
                    "module": "C3"
                },
                {
                    "value": "0,0E+00",
                    "module": "C4"
                },
                {
                    "value": "-1,08E-02",
                    "module": "D"
                }
            ]
        },
        {
            "parameter": "EEE",
            "unit": "MJ",
            "values": [
                {
                    "value": "0,0E+00",
                    "module": "A1-A3"
                },
                {
                    "value": "0,0E+00",
                    "module": "A1"
                },
                {
                    "value": "0,0E+00",
                    "module": "A2"
                },
                {
                    "value": "0,0E+00",
                    "module": "A3"
                },
                {
                    "value": "0,0E+00",
                    "module": "A4"
                },
                {
                    "value": "5,26E-02",
                    "module": "A5"
                },
                {
                    "value": "0,0E+00",
                    "module": "C1"
                },
                {
                    "value": "0,0E+00",
                    "module": "C2"
                },
                {
                    "value": "0,0E+00",
                    "module": "C3"
                },
                {
                    "value": "0,0E+00",
                    "module": "C4"
                },
                {
                    "value": "-5,26E-02",
                    "module": "D"
                }
            ]
        },
        {
            "parameter": "EET",
            "unit": "MJ",
            "values": [
                {
                    "value": "0,0E+00",
                    "module": "A1-A3"
                },
                {
                    "value": "0,0E+00",
                    "module": "A1"
                },
                {
                    "value": "0,0E+00",
                    "module": "A2"
                },
                {
                    "value": "0,0E+00",
                    "module": "A3"
                },
                {
                    "value": "0,0E+00",
                    "module": "A4"
                },
                {
                    "value": "2,26E-02",
                    "module": "A5"
                },
                {
                    "value": "0,0E+00",
                    "module": "C1"
                },
                {
                    "value": "0,0E+00",
                    "module": "C2"
                },
                {
                    "value": "0,0E+00",
                    "module": "C3"
                },
                {
                    "value": "0,0E+00",
                    "module": "C4"
                },
                {
                    "value": "-2,26E-02",
                    "module": "D"
                }
            ]
        }
    ]
}