{"product_name":"ABS PMB kkv<7, Skanska Industrial Solutions, Vikans Asfaltverk","epd_id":"NEPD-5744-5014-EN","compliance":["EN 15804+A2","ISO 14025","ISO 21930"],"producer_name":"Skanska Industrial Solutions AB","environmental_impact":[{"parameter":"GWP-total","unit":"kg CO2-eq.","values":[{"value":"2,80E+01","module":"A1"},{"value":"1,02E+01","module":"A2"},{"value":"9,28E+00","module":"A3"},{"value":"1,43E+00","module":"C1"},{"value":"5,72E+00","module":"C2"},{"value":"6,44E-02","module":"C3"},{"value":"0,0E+00","module":"C4"},{"value":"-2,93E+00","module":"D"}]},{"parameter":"GWP-fossil","unit":"kg CO2-eq.","values":[{"value":"2,82E+01","module":"A1"},{"value":"1,02E+01","module":"A2"},{"value":"9,27E+00","module":"A3"},{"value":"1,43E+00","module":"C1"},{"value":"5,72E+00","module":"C2"},{"value":"6,44E-02","module":"C3"},{"value":"0,0E+00","module":"C4"},{"value":"-2,92E+00","module":"D"}]},{"parameter":"GWP-biogenic","unit":"kg CO2-eq.","values":[{"value":"-1,75E-01","module":"A1"},{"value":"7,72E-03","module":"A2"},{"value":"6,97E-03","module":"A3"},{"value":"4,81E-04","module":"C1"},{"value":"3,07E-03","module":"C2"},{"value":"1,21E-05","module":"C3"},{"value":"0,0E+00","module":"C4"},{"value":"0,0E+00","module":"D"}]},{"parameter":"GWP-luluc","unit":"kg CO2-eq.","values":[{"value":"2,96E-02","module":"A1"},{"value":"3,10E-03","module":"A2"},{"value":"6,81E-03","module":"A3"},{"value":"1,19E-04","module":"C1"},{"value":"2,03E-03","module":"C2"},{"value":"5,10E-06","module":"C3"},{"value":"0,0E+00","module":"C4"},{"value":"-2,33E-03","module":"D"}]},{"parameter":"ODP","unit":"kg CFC 11-eq.","values":[{"value":"1,61E-06","module":"A1"},{"value":"2,46E-06","module":"A2"},{"value":"8,11E-07","module":"A3"},{"value":"3,09E-07","module":"C1"},{"value":"1,30E-06","module":"C2"},{"value":"1,40E-08","module":"C3"},{"value":"0,0E+00","module":"C4"},{"value":"-4,31E-06","module":"D"}]},{"parameter":"AP","unit":"mol H+-eq.","values":[{"value":"3,16E-01","module":"A1"},{"value":"3,28E-02","module":"A2"},{"value":"1,71E-01","module":"A3"},{"value":"1,50E-02","module":"C1"},{"value":"1,64E-02","module":"C2"},{"value":"6,76E-04","module":"C3"},{"value":"0,0E+00","module":"C4"},{"value":"-2,95E-02","module":"D"}]},{"parameter":"POCP","unit":"kg NMVOC-eq.","values":[{"value":"2,88E-01","module":"A1"},{"value":"3,15E-02","module":"A2"},{"value":"2,76E-02","module":"A3"},{"value":"1,99E-02","module":"C1"},{"value":"1,39E-02","module":"C2"},{"value":"9,01E-04","module":"C3"},{"value":"0,0E+00","module":"C4"},{"value":"-3,49E-02","module":"D"}]},{"parameter":"ADPE","unit":"kg Sb-eq.","values":[{"value":"2,57E-04","module":"A1"},{"value":"1,81E-04","module":"A2"},{"value":"1,34E-04","module":"A3"},{"value":"2,31E-06","module":"C1"},{"value":"1,58E-04","module":"C2"},{"value":"9,92E-08","module":"C3"},{"value":"0,0E+00","module":"C4"},{"value":"-2,59E-05","module":"D"}]},{"parameter":"ADPF","unit":"MJ","values":[{"value":"3,20E+03","module":"A1"},{"value":"1,66E+02","module":"A2"},{"value":"9,15E+01","module":"A3"},{"value":"1,97E+01","module":"C1"},{"value":"8,64E+01","module":"C2"},{"value":"8,90E-01","module":"C3"},{"value":"0,0E+00","module":"C4"},{"value":"-2,75E+02","module":"D"}]},{"parameter":"WDP","unit":"m3 world-eq.","values":[{"value":"2,51E+02","module":"A1"},{"value":"1,27E+02","module":"A2"},{"value":"7,60E+02","module":"A3"},{"value":"5,42E+00","module":"C1"},{"value":"8,36E+01","module":"C2"},{"value":"1,89E-01","module":"C3"},{"value":"0,0E+00","module":"C4"},{"value":"-2,23E+03","module":"D"}]},{"parameter":"EP-freshwater","unit":"kg P-eq.","values":[{"value":"5,06E-04","module":"A1"},{"value":"8,11E-05","module":"A2"},{"value":"2,64E-04","module":"A3"},{"value":"5,53E-06","module":"C1"},{"value":"4,55E-05","module":"C2"},{"value":"2,35E-07","module":"C3"},{"value":"0,0E+00","module":"C4"},{"value":"-6,11E-05","module":"D"}]},{"parameter":"EP-marine","unit":"kg N-eq.","values":[{"value":"8,96E-02","module":"A1"},{"value":"7,19E-03","module":"A2"},{"value":"1,02E-02","module":"A3"},{"value":"6,60E-03","module":"C1"},{"value":"3,25E-03","module":"C2"},{"value":"2,99E-04","module":"C3"},{"value":"0,0E+00","module":"C4"},{"value":"-5,62E-03","module":"D"}]},{"parameter":"EP-terrestrial","unit":"mol N-eq.","values":[{"value":"1,14E+00","module":"A1"},{"value":"8,02E-02","module":"A2"},{"value":"6,45E-01","module":"A3"},{"value":"7,24E-02","module":"C1"},{"value":"3,64E-02","module":"C2"},{"value":"3,28E-03","module":"C3"},{"value":"0,0E+00","module":"C4"},{"value":"-6,37E-02","module":"D"}]},{"parameter":"GWP-IOBC","unit":"kg CO2-eq.","values":[{"value":"2,84E+01","module":"A1"},{"value":"1,01E+01","module":"A2"},{"value":"1,78E+01","module":"A3"},{"value":"1,35E+00","module":"C1"},{"value":"5,70E+00","module":"C2"},{"value":"6,10E-02","module":"C3"},{"value":"0,0E+00","module":"C4"},{"value":"-2,85E+00","module":"D"}]}],"additional_environmental_impact":[{"parameter":"PM","unit":"disease incidence","values":[{"value":"2,61E-06","module":"A1"},{"value":"8,19E-07","module":"A2"},{"value":"1,29E-06","module":"A3"},{"value":"3,95E-07","module":"C1"},{"value":"3,50E-07","module":"C2"},{"value":"1,79E-08","module":"C3"},{"value":"0,0E+00","module":"C4"},{"value":"-1,87E-07","module":"D"}]},{"parameter":"ETP-fw","unit":"CTUe","values":[{"value":"7,37E+03","module":"A1"},{"value":"1,21E+02","module":"A2"},{"value":"1,73E+02","module":"A3"},{"value":"1,08E+01","module":"C1"},{"value":"6,41E+01","module":"C2"},{"value":"4,86E-01","module":"C3"},{"value":"0,0E+00","module":"C4"},{"value":"-1,74E+02","module":"D"}]},{"parameter":"HTP-c","unit":"CTUh","values":[{"value":"1,59E-08","module":"A1"},{"value":"0,0E+00","module":"A2"},{"value":"4,67E-09","module":"A3"},{"value":"4,17E-10","module":"C1"},{"value":"0,0E+00","module":"C2"},{"value":"0,0E+00","module":"C3"},{"value":"0,0E+00","module":"C4"},{"value":"-1,71E-09","module":"D"}]},{"parameter":"HTP-nc","unit":"CTUh","values":[{"value":"4,82E-07","module":"A1"},{"value":"1,17E-07","module":"A2"},{"value":"2,01E-07","module":"A3"},{"value":"1,01E-08","module":"C1"},{"value":"7,00E-08","module":"C2"},{"value":"4,79E-10","module":"C3"},{"value":"0,0E+00","module":"C4"},{"value":"-4,29E-08","module":"D"}]},{"parameter":"SQP","unit":"unitless","values":[{"value":"5,56E+02","module":"A1"},{"value":"1,90E+02","module":"A2"},{"value":"4,30E+01","module":"A3"},{"value":"2,51E+00","module":"C1"},{"value":"6,05E+01","module":"C2"},{"value":"1,13E-01","module":"C3"},{"value":"0,0E+00","module":"C4"},{"value":"-6,19E+01","module":"D"}]},{"parameter":"IRP","unit":"kBq U235-eq.","values":[{"value":"5,34E-01","module":"A1"},{"value":"7,23E-01","module":"A2"},{"value":"4,11E-01","module":"A3"},{"value":"8,47E-02","module":"C1"},{"value":"3,78E-01","module":"C2"},{"value":"3,81E-03","module":"C3"},{"value":"0,0E+00","module":"C4"},{"value":"-1,38E+00","module":"D"}]}],"resource_use":[{"parameter":"PERE","unit":"MJ","values":[{"value":"-2,49E+01","module":"A1"},{"value":"2,08E+00","module":"A2"},{"value":"5,46E+01","module":"A3"},{"value":"1,16E-01","module":"C1"},{"value":"1,24E+00","module":"C2"},{"value":"4,81E-03","module":"C3"},{"value":"0,0E+00","module":"C4"},{"value":"-1,52E+01","module":"D"}]},{"parameter":"PERM","unit":"MJ","values":[{"value":"5,10E+01","module":"A1"},{"value":"0,0E+00","module":"A2"},{"value":"0,0E+00","module":"A3"},{"value":"0,0E+00","module":"C1"},{"value":"0,0E+00","module":"C2"},{"value":"0,0E+00","module":"C3"},{"value":"0,0E+00","module":"C4"},{"value":"0,0E+00","module":"D"}]},{"parameter":"PERT","unit":"MJ","values":[{"value":"2,61E+01","module":"A1"},{"value":"2,08E+00","module":"A2"},{"value":"5,46E+01","module":"A3"},{"value":"1,16E-01","module":"C1"},{"value":"1,24E+00","module":"C2"},{"value":"4,81E-03","module":"C3"},{"value":"0,0E+00","module":"C4"},{"value":"-1,52E+01","module":"D"}]},{"parameter":"PENRE","unit":"MJ","values":[{"value":"7,24E+02","module":"A1"},{"value":"1,67E+02","module":"A2"},{"value":"9,14E+01","module":"A3"},{"value":"1,96E+01","module":"C1"},{"value":"8,71E+01","module":"C2"},{"value":"8,90E-01","module":"C3"},{"value":"0,0E+00","module":"C4"},{"value":"-2,75E+02","module":"D"}]},{"parameter":"PENRM","unit":"MJ","values":[{"value":"2,47E+03","module":"A1"},{"value":"0,0E+00","module":"A2"},{"value":"0,0E+00","module":"A3"},{"value":"0,0E+00","module":"C1"},{"value":"0,0E+00","module":"C2"},{"value":"0,0E+00","module":"C3"},{"value":"0,0E+00","module":"C4"},{"value":"0,0E+00","module":"D"}]},{"parameter":"PENRT","unit":"MJ","values":[{"value":"3,19E+03","module":"A1"},{"value":"1,67E+02","module":"A2"},{"value":"9,14E+01","module":"A3"},{"value":"1,96E+01","module":"C1"},{"value":"8,71E+01","module":"C2"},{"value":"8,90E-01","module":"C3"},{"value":"0,0E+00","module":"C4"},{"value":"-2,75E+02","module":"D"}]},{"parameter":"SM","unit":"kg","values":[{"value":"2,43E+00","module":"A1"},{"value":"5,71E-02","module":"A2"},{"value":"3,52E+00","module":"A3"},{"value":"9,91E-03","module":"C1"},{"value":"3,53E-02","module":"C2"},{"value":"2,97E+00","module":"C3"},{"value":"0,0E+00","module":"C4"},{"value":"-5,79E+00","module":"D"}]},{"parameter":"RSF","unit":"MJ","values":[{"value":"2,28E-01","module":"A1"},{"value":"7,29E-02","module":"A2"},{"value":"1,21E+01","module":"A3"},{"value":"3,38E-03","module":"C1"},{"value":"4,41E-02","module":"C2"},{"value":"1,18E-04","module":"C3"},{"value":"0,0E+00","module":"C4"},{"value":"-1,66E-01","module":"D"}]},{"parameter":"NRSF","unit":"MJ","values":[{"value":"4,02E-02","module":"A1"},{"value":"2,45E-01","module":"A2"},{"value":"1,34E-01","module":"A3"},{"value":"3,92E-02","module":"C1"},{"value":"1,58E-01","module":"C2"},{"value":"1,74E-03","module":"C3"},{"value":"0,0E+00","module":"C4"},{"value":"-6,92E-02","module":"D"}]},{"parameter":"FW","unit":"m3","values":[{"value":"3,61E-01","module":"A1"},{"value":"1,88E-02","module":"A2"},{"value":"3,67E-01","module":"A3"},{"value":"1,31E-02","module":"C1"},{"value":"9,24E-03","module":"C2"},{"value":"4,58E-05","module":"C3"},{"value":"0,0E+00","module":"C4"},{"value":"-1,35E-01","module":"D"}]}],"end_of_life_waste":[{"parameter":"HWD","unit":"kg","values":[{"value":"3,01E-02","module":"A1"},{"value":"9,06E-03","module":"A2"},{"value":"7,64E-02","module":"A3"},{"value":"5,92E-04","module":"C1"},{"value":"4,45E-03","module":"C2"},{"value":"2,62E-05","module":"C3"},{"value":"0,0E+00","module":"C4"},{"value":"-1,10E-01","module":"D"}]},{"parameter":"NHWD","unit":"kg","values":[{"value":"1,27E+00","module":"A1"},{"value":"1,44E+01","module":"A2"},{"value":"8,56E-01","module":"A3"},{"value":"2,41E-02","module":"C1"},{"value":"4,20E+00","module":"C2"},{"value":"1,05E-03","module":"C3"},{"value":"0,0E+00","module":"C4"},{"value":"-3,56E-01","module":"D"}]},{"parameter":"RWD","unit":"kg","values":[{"value":"3,18E-02","module":"A1"},{"value":"1,13E-03","module":"A2"},{"value":"4,44E-04","module":"A3"},{"value":"1,37E-04","module":"C1"},{"value":"5,88E-04","module":"C2"},{"value":"6,18E-06","module":"C3"},{"value":"0,0E+00","module":"C4"},{"value":"-2,02E-03","module":"D"}]}],"end_of_life_flow":[{"parameter":"CRU","unit":"kg","values":[{"value":"0,0E+00","module":"A1"},{"value":"0,0E+00","module":"A2"},{"value":"0,0E+00","module":"A3"},{"value":"0,0E+00","module":"C1"},{"value":"0,0E+00","module":"C2"},{"value":"0,0E+00","module":"C3"},{"value":"0,0E+00","module":"C4"},{"value":"0,0E+00","module":"D"}]},{"parameter":"MFR","unit":"kg","values":[{"value":"2,51E-03","module":"A1"},{"value":"8,02E-04","module":"A2"},{"value":"2,05E+00","module":"A3"},{"value":"3,70E-05","module":"C1"},{"value":"4,90E-04","module":"C2"},{"value":"6,85E+01","module":"C3"},{"value":"0,0E+00","module":"C4"},{"value":"-2,47E-02","module":"D"}]},{"parameter":"MER","unit":"kg","values":[{"value":"1,55E-02","module":"A1"},{"value":"4,95E-02","module":"A2"},{"value":"2,93E-02","module":"A3"},{"value":"9,72E-03","module":"C1"},{"value":"2,93E-02","module":"C2"},{"value":"1,33E-06","module":"C3"},{"value":"0,0E+00","module":"C4"},{"value":"-1,74E-03","module":"D"}]},{"parameter":"EEE","unit":"MJ","values":[{"value":"2,99E-02","module":"A1"},{"value":"8,63E-03","module":"A2"},{"value":"3,90E-02","module":"A3"},{"value":"1,16E-04","module":"C1"},{"value":"3,40E-03","module":"C2"},{"value":"4,56E-06","module":"C3"},{"value":"0,0E+00","module":"C4"},{"value":"-5,55E-01","module":"D"}]},{"parameter":"EET","unit":"MJ","values":[{"value":"4,56E-01","module":"A1"},{"value":"1,31E-01","module":"A2"},{"value":"5,90E-01","module":"A3"},{"value":"1,75E-03","module":"C1"},{"value":"5,15E-02","module":"C2"},{"value":"6,90E-05","module":"C3"},{"value":"0,0E+00","module":"C4"},{"value":"-8,40E+00","module":"D"}]}]}