{"product_name":"Abstracta Agile","epd_id":"NEPD-8569-8234-EN","compliance":["EN 15804+A2","ISO 14025","ISO 21930"],"producer_name":"Abstracta AB","environmental_impact":[{"parameter":"GWP-total","unit":"kg CO2-eq.","values":[{"value":"1,19E+02","module":"A1-A3"},{"value":"1,39E+01","module":"A4"},{"value":"1,21E+02","module":"A5"},{"value":"2,20E-01","module":"B2"},{"value":"0,0E+00","module":"B3"},{"value":"0,0E+00","module":"B4"},{"value":"0,0E+00","module":"C1"},{"value":"1,37E+00","module":"C2"},{"value":"7,37E+01","module":"C3"},{"value":"3,77E-01","module":"C4"},{"value":"-2,24E+01","module":"D"}]},{"parameter":"GWP-fossil","unit":"kg CO2-eq.","values":[{"value":"2,90E+02","module":"A1-A3"},{"value":"1,39E+01","module":"A4"},{"value":"3,05E-01","module":"A5"},{"value":"2,05E-01","module":"B2"},{"value":"0,0E+00","module":"B3"},{"value":"0,0E+00","module":"B4"},{"value":"0,0E+00","module":"C1"},{"value":"1,37E+00","module":"C2"},{"value":"1,36E+01","module":"C3"},{"value":"3,75E-01","module":"C4"},{"value":"-2,23E+01","module":"D"}]},{"parameter":"GWP-biogenic","unit":"kg CO2-eq.","values":[{"value":"-1,72E+02","module":"A1-A3"},{"value":"5,73E-03","module":"A4"},{"value":"1,20E+02","module":"A5"},{"value":"3,75E-03","module":"B2"},{"value":"0,0E+00","module":"B3"},{"value":"0,0E+00","module":"B4"},{"value":"0,0E+00","module":"C1"},{"value":"5,67E-04","module":"C2"},{"value":"6,01E+01","module":"C3"},{"value":"2,17E-03","module":"C4"},{"value":"-1,99E-02","module":"D"}]},{"parameter":"GWP-luluc","unit":"kg CO2-eq.","values":[{"value":"7,36E-01","module":"A1-A3"},{"value":"4,98E-03","module":"A4"},{"value":"8,94E-05","module":"A5"},{"value":"1,12E-02","module":"B2"},{"value":"0,0E+00","module":"B3"},{"value":"0,0E+00","module":"B4"},{"value":"0,0E+00","module":"C1"},{"value":"4,87E-04","module":"C2"},{"value":"3,04E-04","module":"C3"},{"value":"1,11E-04","module":"C4"},{"value":"-1,17E-01","module":"D"}]},{"parameter":"ODP","unit":"kg CFC 11-eq.","values":[{"value":"3,54E-05","module":"A1-A3"},{"value":"3,14E-06","module":"A4"},{"value":"5,69E-08","module":"A5"},{"value":"2,22E-08","module":"B2"},{"value":"0,0E+00","module":"B3"},{"value":"0,0E+00","module":"B4"},{"value":"0,0E+00","module":"C1"},{"value":"3,10E-07","module":"C2"},{"value":"1,35E-07","module":"C3"},{"value":"1,13E-07","module":"C4"},{"value":"-1,94E-01","module":"D"}]},{"parameter":"AP","unit":"mol H+-eq.","values":[{"value":"1,65E+00","module":"A1-A3"},{"value":"4,43E-02","module":"A4"},{"value":"1,67E-03","module":"A5"},{"value":"9,46E-04","module":"B2"},{"value":"0,0E+00","module":"B3"},{"value":"0,0E+00","module":"B4"},{"value":"0,0E+00","module":"C1"},{"value":"3,93E-03","module":"C2"},{"value":"1,05E-02","module":"C3"},{"value":"2,59E-03","module":"C4"},{"value":"-1,21E-01","module":"D"}]},{"parameter":"POCP","unit":"kg NMVOC-eq.","values":[{"value":"1,20E+00","module":"A1-A3"},{"value":"3,69E-02","module":"A4"},{"value":"1,83E-03","module":"A5"},{"value":"4,70E-04","module":"B2"},{"value":"0,0E+00","module":"B3"},{"value":"0,0E+00","module":"B4"},{"value":"0,0E+00","module":"C1"},{"value":"3,34E-03","module":"C2"},{"value":"1,26E-02","module":"C3"},{"value":"2,93E-03","module":"C4"},{"value":"-1,18E-01","module":"D"}]},{"parameter":"ADPE","unit":"kg Sb-eq.","values":[{"value":"5,50E-03","module":"A1-A3"},{"value":"3,81E-04","module":"A4"},{"value":"6,34E-06","module":"A5"},{"value":"3,19E-06","module":"B2"},{"value":"0,0E+00","module":"B3"},{"value":"0,0E+00","module":"B4"},{"value":"0,0E+00","module":"C1"},{"value":"3,78E-05","module":"C2"},{"value":"6,10E-06","module":"C3"},{"value":"6,29E-06","module":"C4"},{"value":"-3,48E-04","module":"D"}]},{"parameter":"ADPF","unit":"MJ","values":[{"value":"4,13E+03","module":"A1-A3"},{"value":"2,10E+02","module":"A4"},{"value":"3,88E+00","module":"A5"},{"value":"5,54E+00","module":"B2"},{"value":"0,0E+00","module":"B3"},{"value":"0,0E+00","module":"B4"},{"value":"0,0E+00","module":"C1"},{"value":"2,07E+01","module":"C2"},{"value":"8,77E+00","module":"C3"},{"value":"8,35E+00","module":"C4"},{"value":"-2,07E+02","module":"D"}]},{"parameter":"WDP","unit":"m3 world-eq.","values":[{"value":"3,09E+04","module":"A1-A3"},{"value":"2,01E+02","module":"A4"},{"value":"5,37E+00","module":"A5"},{"value":"4,28E+02","module":"B2"},{"value":"0,0E+00","module":"B3"},{"value":"0,0E+00","module":"B4"},{"value":"0,0E+00","module":"C1"},{"value":"2,00E+01","module":"C2"},{"value":"5,69E+00","module":"C3"},{"value":"1,78E+01","module":"C4"},{"value":"-6,89E+00","module":"D"}]},{"parameter":"EP-freshwater","unit":"kg P-eq.","values":[{"value":"1,49E-02","module":"A1-A3"},{"value":"1,10E-04","module":"A4"},{"value":"2,72E-06","module":"A5"},{"value":"1,36E-05","module":"B2"},{"value":"0,0E+00","module":"B3"},{"value":"0,0E+00","module":"B4"},{"value":"0,0E+00","module":"C1"},{"value":"1,09E-05","module":"C2"},{"value":"2,53E-05","module":"C3"},{"value":"3,76E-06","module":"C4"},{"value":"-1,42E-03","module":"D"}]},{"parameter":"EP-marine","unit":"kg N-eq.","values":[{"value":"3,21E-01","module":"A1-A3"},{"value":"9,02E-03","module":"A4"},{"value":"6,35E-04","module":"A5"},{"value":"1,49E-04","module":"B2"},{"value":"0,0E+00","module":"B3"},{"value":"0,0E+00","module":"B4"},{"value":"0,0E+00","module":"C1"},{"value":"7,78E-04","module":"C2"},{"value":"4,77E-03","module":"C3"},{"value":"9,24E-04","module":"C4"},{"value":"-2,72E-02","module":"D"}]},{"parameter":"EP-terrestrial","unit":"mol N-eq.","values":[{"value":"3,63E+00","module":"A1-A3"},{"value":"1,01E-01","module":"A4"},{"value":"6,70E-03","module":"A5"},{"value":"2,01E-03","module":"B2"},{"value":"0,0E+00","module":"B3"},{"value":"0,0E+00","module":"B4"},{"value":"0,0E+00","module":"C1"},{"value":"8,71E-03","module":"C2"},{"value":"4,99E-02","module":"C3"},{"value":"1,02E-02","module":"C4"},{"value":"-2,83E-01","module":"D"}]},{"parameter":"GWP-IOBC","unit":"kg CO2-eq.","values":[{"value":"2,97E+02","module":"A1-A3"},{"value":"1,39E+01","module":"A4"},{"value":"3,05E-01","module":"A5"},{"value":"2,98E-01","module":"B2"},{"value":"0,0E+00","module":"B3"},{"value":"0,0E+00","module":"B4"},{"value":"0,0E+00","module":"C1"},{"value":"1,37E+00","module":"C2"},{"value":"1,19E+01","module":"C3"},{"value":"3,85E-01","module":"C4"},{"value":"-3,16E+01","module":"D"}]}],"additional_environmental_impact":[{"parameter":"PM","unit":"disease incidence","values":[{"value":"2,19E-05","module":"A1-A3"},{"value":"8,45E-07","module":"A4"},{"value":"2,29E-08","module":"A5"},{"value":"5,01E-09","module":"B2"},{"value":"0,0E+00","module":"B3"},{"value":"0,0E+00","module":"B4"},{"value":"0,0E+00","module":"C1"},{"value":"8,38E-08","module":"C2"},{"value":"1,60E-07","module":"C3"},{"value":"4,71E-08","module":"C4"},{"value":"-2,95E-06","module":"D"}]},{"parameter":"ETP-fw","unit":"CTUe","values":[{"value":"1,29E+04","module":"A1-A3"},{"value":"1,55E+02","module":"A4"},{"value":"4,94E+00","module":"A5"},{"value":"6,94E+00","module":"B2"},{"value":"0,0E+00","module":"B3"},{"value":"0,0E+00","module":"B4"},{"value":"0,0E+00","module":"C1"},{"value":"1,53E+01","module":"C2"},{"value":"5,33E+01","module":"C3"},{"value":"5,10E+00","module":"C4"},{"value":"-1,26E+03","module":"D"}]},{"parameter":"HTP-c","unit":"CTUh","values":[{"value":"1,07E-06","module":"A1-A3"},{"value":"0,0E+00","module":"A4"},{"value":"2,43E-10","module":"A5"},{"value":"1,62E-10","module":"B2"},{"value":"0,0E+00","module":"B3"},{"value":"0,0E+00","module":"B4"},{"value":"0,0E+00","module":"C1"},{"value":"0,0E+00","module":"C2"},{"value":"4,37E-09","module":"C3"},{"value":"1,84E-10","module":"C4"},{"value":"-9,60E-08","module":"D"}]},{"parameter":"HTP-nc","unit":"CTUh","values":[{"value":"6,81E-06","module":"A1-A3"},{"value":"1,70E-07","module":"A4"},{"value":"1,10E-08","module":"A5"},{"value":"4,25E-09","module":"B2"},{"value":"0,0E+00","module":"B3"},{"value":"0,0E+00","module":"B4"},{"value":"0,0E+00","module":"C1"},{"value":"1,68E-08","module":"C2"},{"value":"9,68E-08","module":"C3"},{"value":"5,08E-09","module":"C4"},{"value":"1,73E-06","module":"D"}]},{"parameter":"SQP","unit":"unitless","values":[{"value":"5,82E+03","module":"A1-A3"},{"value":"1,46E+02","module":"A4"},{"value":"2,57E+00","module":"A5"},{"value":"4,17E+00","module":"B2"},{"value":"0,0E+00","module":"B3"},{"value":"0,0E+00","module":"B4"},{"value":"0,0E+00","module":"C1"},{"value":"1,45E+01","module":"C2"},{"value":"1,80E+00","module":"C3"},{"value":"1,82E+01","module":"C4"},{"value":"-2,67E+02","module":"D"}]},{"parameter":"IRP","unit":"kBq U235-eq.","values":[{"value":"1,69E+01","module":"A1-A3"},{"value":"9,16E-01","module":"A4"},{"value":"1,59E-02","module":"A5"},{"value":"1,26E-01","module":"B2"},{"value":"0,0E+00","module":"B3"},{"value":"0,0E+00","module":"B4"},{"value":"0,0E+00","module":"C1"},{"value":"9,05E-02","module":"C2"},{"value":"2,35E-02","module":"C3"},{"value":"3,35E-02","module":"C4"},{"value":"-2,25E-01","module":"D"}]}],"resource_use":[{"parameter":"PERE","unit":"MJ","values":[{"value":"1,58E+03","module":"A1-A3"},{"value":"2,99E+00","module":"A4"},{"value":"6,88E-02","module":"A5"},{"value":"5,45E+00","module":"B2"},{"value":"0,0E+00","module":"B3"},{"value":"0,0E+00","module":"B4"},{"value":"0,0E+00","module":"C1"},{"value":"2,96E-01","module":"C2"},{"value":"5,36E-01","module":"C3"},{"value":"1,61E-01","module":"C4"},{"value":"-2,53E+02","module":"D"}]},{"parameter":"PERM","unit":"MJ","values":[{"value":"1,43E+03","module":"A1-A3"},{"value":"0,0E+00","module":"A4"},{"value":"-9,84E+02","module":"A5"},{"value":"0,0E+00","module":"B2"},{"value":"0,0E+00","module":"B3"},{"value":"0,0E+00","module":"B4"},{"value":"0,0E+00","module":"C1"},{"value":"0,0E+00","module":"C2"},{"value":"-4,34E+02","module":"C3"},{"value":"0,0E+00","module":"C4"},{"value":"0,0E+00","module":"D"}]},{"parameter":"PERT","unit":"MJ","values":[{"value":"3,00E+03","module":"A1-A3"},{"value":"2,99E+00","module":"A4"},{"value":"-9,84E+02","module":"A5"},{"value":"5,45E+00","module":"B2"},{"value":"0,0E+00","module":"B3"},{"value":"0,0E+00","module":"B4"},{"value":"0,0E+00","module":"C1"},{"value":"2,96E-01","module":"C2"},{"value":"-4,34E+02","module":"C3"},{"value":"1,61E-01","module":"C4"},{"value":"-2,53E+02","module":"D"}]},{"parameter":"PENRE","unit":"MJ","values":[{"value":"4,05E+03","module":"A1-A3"},{"value":"2,10E+02","module":"A4"},{"value":"3,88E+00","module":"A5"},{"value":"5,63E+00","module":"B2"},{"value":"0,0E+00","module":"B3"},{"value":"0,0E+00","module":"B4"},{"value":"0,0E+00","module":"C1"},{"value":"2,07E+01","module":"C2"},{"value":"9,03E+00","module":"C3"},{"value":"8,35E+00","module":"C4"},{"value":"-2,07E+02","module":"D"}]},{"parameter":"PENRM","unit":"MJ","values":[{"value":"9,48E+01","module":"A1-A3"},{"value":"0,0E+00","module":"A4"},{"value":"-5,61E+00","module":"A5"},{"value":"0,0E+00","module":"B2"},{"value":"0,0E+00","module":"B3"},{"value":"0,0E+00","module":"B4"},{"value":"0,0E+00","module":"C1"},{"value":"0,0E+00","module":"C2"},{"value":"-8,92E+01","module":"C3"},{"value":"0,0E+00","module":"C4"},{"value":"0,0E+00","module":"D"}]},{"parameter":"PENRT","unit":"MJ","values":[{"value":"4,14E+03","module":"A1-A3"},{"value":"2,10E+02","module":"A4"},{"value":"-1,73E+00","module":"A5"},{"value":"5,63E+00","module":"B2"},{"value":"0,0E+00","module":"B3"},{"value":"0,0E+00","module":"B4"},{"value":"0,0E+00","module":"C1"},{"value":"2,07E+01","module":"C2"},{"value":"-8,02E+01","module":"C3"},{"value":"8,35E+00","module":"C4"},{"value":"-2,07E+02","module":"D"}]},{"parameter":"SM","unit":"kg","values":[{"value":"2,44E+01","module":"A1-A3"},{"value":"0,0E+00","module":"A4"},{"value":"0,0E+00","module":"A5"},{"value":"0,0E+00","module":"B2"},{"value":"0,0E+00","module":"B3"},{"value":"0,0E+00","module":"B4"},{"value":"0,0E+00","module":"C1"},{"value":"0,0E+00","module":"C2"},{"value":"0,0E+00","module":"C3"},{"value":"0,0E+00","module":"C4"},{"value":"0,0E+00","module":"D"}]},{"parameter":"RSF","unit":"MJ","values":[{"value":"2,71E+00","module":"A1-A3"},{"value":"1,07E-01","module":"A4"},{"value":"2,18E-03","module":"A5"},{"value":"5,50E-02","module":"B2"},{"value":"0,0E+00","module":"B3"},{"value":"0,0E+00","module":"B4"},{"value":"0,0E+00","module":"C1"},{"value":"1,06E-02","module":"C2"},{"value":"1,20E-02","module":"C3"},{"value":"4,22E-03","module":"C4"},{"value":"6,33E-01","module":"D"}]},{"parameter":"NRSF","unit":"MJ","values":[{"value":"2,09E+01","module":"A1-A3"},{"value":"3,81E-01","module":"A4"},{"value":"1,34E-02","module":"A5"},{"value":"0,0E+00","module":"B2"},{"value":"0,0E+00","module":"B3"},{"value":"0,0E+00","module":"B4"},{"value":"0,0E+00","module":"C1"},{"value":"3,79E-02","module":"C2"},{"value":"0,0E+00","module":"C3"},{"value":"3,17E-01","module":"C4"},{"value":"5,70E+00","module":"D"}]},{"parameter":"FW","unit":"m3","values":[{"value":"9,27E+00","module":"A1-A3"},{"value":"2,23E-02","module":"A4"},{"value":"2,10E-03","module":"A5"},{"value":"2,48E-02","module":"B2"},{"value":"0,0E+00","module":"B3"},{"value":"0,0E+00","module":"B4"},{"value":"0,0E+00","module":"C1"},{"value":"2,21E-03","module":"C2"},{"value":"1,51E-02","module":"C3"},{"value":"7,57E-03","module":"C4"},{"value":"-3,45E-01","module":"D"}]}],"end_of_life_waste":[{"parameter":"HWD","unit":"kg","values":[{"value":"2,37E+00","module":"A1-A3"},{"value":"1,08E-02","module":"A4"},{"value":"0,0E+00","module":"A5"},{"value":"5,19E-04","module":"B2"},{"value":"0,0E+00","module":"B3"},{"value":"0,0E+00","module":"B4"},{"value":"0,0E+00","module":"C1"},{"value":"1,07E-03","module":"C2"},{"value":"0,0E+00","module":"C3"},{"value":"3,26E+01","module":"C4"},{"value":"-9,54E-02","module":"D"}]},{"parameter":"NHWD","unit":"kg","values":[{"value":"1,06E+02","module":"A1-A3"},{"value":"1,01E+01","module":"A4"},{"value":"1,57E+01","module":"A5"},{"value":"3,44E-02","module":"B2"},{"value":"0,0E+00","module":"B3"},{"value":"0,0E+00","module":"B4"},{"value":"0,0E+00","module":"C1"},{"value":"1,01E+00","module":"C2"},{"value":"3,64E+00","module":"C3"},{"value":"4,34E-01","module":"C4"},{"value":"-8,81E+00","module":"D"}]},{"parameter":"RWD","unit":"kg","values":[{"value":"1,43E-01","module":"A1-A3"},{"value":"1,43E-03","module":"A4"},{"value":"0,0E+00","module":"A5"},{"value":"5,80E-05","module":"B2"},{"value":"0,0E+00","module":"B3"},{"value":"0,0E+00","module":"B4"},{"value":"0,0E+00","module":"C1"},{"value":"1,41E-04","module":"C2"},{"value":"0,0E+00","module":"C3"},{"value":"5,15E-05","module":"C4"},{"value":"-1,94E-04","module":"D"}]}],"end_of_life_flow":[{"parameter":"CRU","unit":"kg","values":[{"value":"0,0E+00","module":"A1-A3"},{"value":"0,0E+00","module":"A4"},{"value":"6,24E+01","module":"A5"},{"value":"0,0E+00","module":"B2"},{"value":"0,0E+00","module":"B3"},{"value":"0,0E+00","module":"B4"},{"value":"0,0E+00","module":"C1"},{"value":"0,0E+00","module":"C2"},{"value":"0,0E+00","module":"C3"},{"value":"0,0E+00","module":"C4"},{"value":"0,0E+00","module":"D"}]},{"parameter":"MFR","unit":"kg","values":[{"value":"1,25E+00","module":"A1-A3"},{"value":"0,0E+00","module":"A4"},{"value":"1,15E+01","module":"A5"},{"value":"0,0E+00","module":"B2"},{"value":"0,0E+00","module":"B3"},{"value":"0,0E+00","module":"B4"},{"value":"0,0E+00","module":"C1"},{"value":"0,0E+00","module":"C2"},{"value":"1,58E+01","module":"C3"},{"value":"0,0E+00","module":"C4"},{"value":"0,0E+00","module":"D"}]},{"parameter":"MER","unit":"kg","values":[{"value":"4,04E+00","module":"A1-A3"},{"value":"0,0E+00","module":"A4"},{"value":"3,26E+00","module":"A5"},{"value":"0,0E+00","module":"B2"},{"value":"0,0E+00","module":"B3"},{"value":"0,0E+00","module":"B4"},{"value":"0,0E+00","module":"C1"},{"value":"0,0E+00","module":"C2"},{"value":"8,95E+01","module":"C3"},{"value":"0,0E+00","module":"C4"},{"value":"0,0E+00","module":"D"}]},{"parameter":"EEE","unit":"MJ","values":[{"value":"2,48E+00","module":"A1-A3"},{"value":"0,0E+00","module":"A4"},{"value":"2,96E+00","module":"A5"},{"value":"0,0E+00","module":"B2"},{"value":"0,0E+00","module":"B3"},{"value":"0,0E+00","module":"B4"},{"value":"0,0E+00","module":"C1"},{"value":"0,0E+00","module":"C2"},{"value":"3,02E+01","module":"C3"},{"value":"0,0E+00","module":"C4"},{"value":"0,0E+00","module":"D"}]},{"parameter":"EET","unit":"MJ","values":[{"value":"3,76E+01","module":"A1-A3"},{"value":"0,0E+00","module":"A4"},{"value":"4,48E+01","module":"A5"},{"value":"0,0E+00","module":"B2"},{"value":"0,0E+00","module":"B3"},{"value":"0,0E+00","module":"B4"},{"value":"0,0E+00","module":"C1"},{"value":"0,0E+00","module":"C2"},{"value":"4,56E+02","module":"C3"},{"value":"0,0E+00","module":"C4"},{"value":"0,0E+00","module":"D"}]}]}