{"product_name":"Access Personal Locker High with variants","epd_id":"NEPD-8417-8092-EN","compliance":["EN 15804+A2","ISO 14025","ISO 21930"],"producer_name":"AB Edsbyverken","environmental_impact":[{"parameter":"GWP-total","unit":"kg CO2-eq.","values":[{"value":"-7,44E+01","module":"A1-A3"},{"value":"5,37E+00","module":"A4"},{"value":"6,60E+00","module":"A5"},{"value":"2,69E-01","module":"B2"},{"value":"0,0E+00","module":"B3"},{"value":"0,0E+00","module":"B4"},{"value":"0,0E+00","module":"C1"},{"value":"8,95E-01","module":"C2"},{"value":"3,99E+02","module":"C3"},{"value":"8,16E-02","module":"C4"},{"value":"-5,86E+00","module":"D"}]},{"parameter":"GWP-fossil","unit":"kg CO2-eq.","values":[{"value":"9,11E+01","module":"A1-A3"},{"value":"5,36E+00","module":"A4"},{"value":"6,31E-02","module":"A5"},{"value":"2,67E-01","module":"B2"},{"value":"0,0E+00","module":"B3"},{"value":"0,0E+00","module":"B4"},{"value":"0,0E+00","module":"C1"},{"value":"8,94E-01","module":"C2"},{"value":"2,37E+02","module":"C3"},{"value":"8,15E-02","module":"C4"},{"value":"-5,66E+00","module":"D"}]},{"parameter":"GWP-biogenic","unit":"kg CO2-eq.","values":[{"value":"-1,66E+02","module":"A1-A3"},{"value":"2,22E-03","module":"A4"},{"value":"6,54E+00","module":"A5"},{"value":"1,68E-03","module":"B2"},{"value":"0,0E+00","module":"B3"},{"value":"0,0E+00","module":"B4"},{"value":"0,0E+00","module":"C1"},{"value":"3,70E-04","module":"C2"},{"value":"1,62E+02","module":"C3"},{"value":"6,94E-06","module":"C4"},{"value":"-1,16E-02","module":"D"}]},{"parameter":"GWP-luluc","unit":"kg CO2-eq.","values":[{"value":"5,62E-01","module":"A1-A3"},{"value":"1,91E-03","module":"A4"},{"value":"2,07E-05","module":"A5"},{"value":"4,35E-04","module":"B2"},{"value":"0,0E+00","module":"B3"},{"value":"0,0E+00","module":"B4"},{"value":"0,0E+00","module":"C1"},{"value":"3,18E-04","module":"C2"},{"value":"4,03E-03","module":"C3"},{"value":"2,21E-05","module":"C4"},{"value":"-1,93E-01","module":"D"}]},{"parameter":"ODP","unit":"kg CFC 11-eq.","values":[{"value":"1,14E-05","module":"A1-A3"},{"value":"1,22E-06","module":"A4"},{"value":"1,32E-08","module":"A5"},{"value":"2,37E-08","module":"B2"},{"value":"0,0E+00","module":"B3"},{"value":"0,0E+00","module":"B4"},{"value":"0,0E+00","module":"C1"},{"value":"2,03E-07","module":"C2"},{"value":"1,60E-06","module":"C3"},{"value":"2,32E-08","module":"C4"},{"value":"-4,09E-01","module":"D"}]},{"parameter":"AP","unit":"mol H+-eq.","values":[{"value":"2,92E-01","module":"A1-A3"},{"value":"1,54E-02","module":"A4"},{"value":"2,96E-04","module":"A5"},{"value":"1,56E-03","module":"B2"},{"value":"0,0E+00","module":"B3"},{"value":"0,0E+00","module":"B4"},{"value":"0,0E+00","module":"C1"},{"value":"2,57E-03","module":"C2"},{"value":"3,51E-02","module":"C3"},{"value":"5,22E-04","module":"C4"},{"value":"-4,65E-02","module":"D"}]},{"parameter":"POCP","unit":"kg NMVOC-eq.","values":[{"value":"2,22E-01","module":"A1-A3"},{"value":"1,31E-02","module":"A4"},{"value":"3,05E-04","module":"A5"},{"value":"9,05E-04","module":"B2"},{"value":"0,0E+00","module":"B3"},{"value":"0,0E+00","module":"B4"},{"value":"0,0E+00","module":"C1"},{"value":"2,18E-03","module":"C2"},{"value":"3,22E-02","module":"C3"},{"value":"5,85E-04","module":"C4"},{"value":"-4,53E-02","module":"D"}]},{"parameter":"ADPE","unit":"kg Sb-eq.","values":[{"value":"1,27E-03","module":"A1-A3"},{"value":"1,48E-04","module":"A4"},{"value":"1,52E-06","module":"A5"},{"value":"7,48E-06","module":"B2"},{"value":"0,0E+00","module":"B3"},{"value":"0,0E+00","module":"B4"},{"value":"0,0E+00","module":"C1"},{"value":"2,47E-05","module":"C2"},{"value":"6,37E-05","module":"C3"},{"value":"1,22E-06","module":"C4"},{"value":"-5,66E-05","module":"D"}]},{"parameter":"ADPF","unit":"MJ","values":[{"value":"2,37E+03","module":"A1-A3"},{"value":"8,11E+01","module":"A4"},{"value":"8,75E-01","module":"A5"},{"value":"4,57E+00","module":"B2"},{"value":"0,0E+00","module":"B3"},{"value":"0,0E+00","module":"B4"},{"value":"0,0E+00","module":"C1"},{"value":"1,35E+01","module":"C2"},{"value":"4,23E+01","module":"C3"},{"value":"1,71E+00","module":"C4"},{"value":"-8,06E+01","module":"D"}]},{"parameter":"WDP","unit":"m3 world-eq.","values":[{"value":"8,44E+04","module":"A1-A3"},{"value":"7,85E+01","module":"A4"},{"value":"1,12E+00","module":"A5"},{"value":"8,18E+01","module":"B2"},{"value":"0,0E+00","module":"B3"},{"value":"0,0E+00","module":"B4"},{"value":"0,0E+00","module":"C1"},{"value":"1,31E+01","module":"C2"},{"value":"-6,76E+02","module":"C3"},{"value":"4,80E+00","module":"C4"},{"value":"-9,97E+02","module":"D"}]},{"parameter":"EP-freshwater","unit":"kg P-eq.","values":[{"value":"1,31E-03","module":"A1-A3"},{"value":"4,29E-05","module":"A4"},{"value":"5,13E-07","module":"A5"},{"value":"2,14E-05","module":"B2"},{"value":"0,0E+00","module":"B3"},{"value":"0,0E+00","module":"B4"},{"value":"0,0E+00","module":"C1"},{"value":"7,14E-06","module":"C2"},{"value":"1,64E-04","module":"C3"},{"value":"8,23E-07","module":"C4"},{"value":"-5,01E-04","module":"D"}]},{"parameter":"EP-marine","unit":"kg N-eq.","values":[{"value":"7,98E-02","module":"A1-A3"},{"value":"3,05E-03","module":"A4"},{"value":"9,85E-05","module":"A5"},{"value":"2,48E-04","module":"B2"},{"value":"0,0E+00","module":"B3"},{"value":"0,0E+00","module":"B4"},{"value":"0,0E+00","module":"C1"},{"value":"5,08E-04","module":"C2"},{"value":"1,32E-02","module":"C3"},{"value":"1,83E-04","module":"C4"},{"value":"-1,52E-02","module":"D"}]},{"parameter":"EP-terrestrial","unit":"mol N-eq.","values":[{"value":"8,04E-01","module":"A1-A3"},{"value":"3,41E-02","module":"A4"},{"value":"1,06E-03","module":"A5"},{"value":"2,88E-03","module":"B2"},{"value":"0,0E+00","module":"B3"},{"value":"0,0E+00","module":"B4"},{"value":"0,0E+00","module":"C1"},{"value":"5,69E-03","module":"C2"},{"value":"1,31E-01","module":"C3"},{"value":"2,03E-03","module":"C4"},{"value":"-1,64E-01","module":"D"}]},{"parameter":"GWP-IOBC","unit":"kg CO2-eq.","values":[{"value":"9,20E+01","module":"A1-A3"},{"value":"5,37E+00","module":"A4"},{"value":"6,31E-02","module":"A5"},{"value":"2,69E-01","module":"B2"},{"value":"0,0E+00","module":"B3"},{"value":"0,0E+00","module":"B4"},{"value":"0,0E+00","module":"C1"},{"value":"8,95E-01","module":"C2"},{"value":"1,29E+02","module":"C3"},{"value":"2,87E-01","module":"C4"},{"value":"-5,80E+00","module":"D"}]}],"additional_environmental_impact":[{"parameter":"PM","unit":"disease incidence","values":[{"value":"3,85E-06","module":"A1-A3"},{"value":"3,28E-07","module":"A4"},{"value":"4,37E-09","module":"A5"},{"value":"1,31E-08","module":"B2"},{"value":"0,0E+00","module":"B3"},{"value":"0,0E+00","module":"B4"},{"value":"0,0E+00","module":"C1"},{"value":"5,47E-08","module":"C2"},{"value":"2,05E-07","module":"C3"},{"value":"9,25E-09","module":"C4"},{"value":"-2,81E-06","module":"D"}]},{"parameter":"ETP-fw","unit":"CTUe","values":[{"value":"1,70E+03","module":"A1-A3"},{"value":"6,01E+01","module":"A4"},{"value":"1,17E+00","module":"A5"},{"value":"4,95E+00","module":"B2"},{"value":"0,0E+00","module":"B3"},{"value":"0,0E+00","module":"B4"},{"value":"0,0E+00","module":"C1"},{"value":"1,00E+01","module":"C2"},{"value":"6,29E+02","module":"C3"},{"value":"1,90E+00","module":"C4"},{"value":"-4,39E+02","module":"D"}]},{"parameter":"HTP-c","unit":"CTUh","values":[{"value":"5,94E-08","module":"A1-A3"},{"value":"0,0E+00","module":"A4"},{"value":"3,50E-11","module":"A5"},{"value":"7,39E-10","module":"B2"},{"value":"0,0E+00","module":"B3"},{"value":"0,0E+00","module":"B4"},{"value":"0,0E+00","module":"C1"},{"value":"0,0E+00","module":"C2"},{"value":"1,98E-08","module":"C3"},{"value":"1,06E-10","module":"C4"},{"value":"-8,20E-09","module":"D"}]},{"parameter":"HTP-nc","unit":"CTUh","values":[{"value":"1,24E-06","module":"A1-A3"},{"value":"6,57E-08","module":"A4"},{"value":"1,46E-09","module":"A5"},{"value":"1,64E-08","module":"B2"},{"value":"0,0E+00","module":"B3"},{"value":"0,0E+00","module":"B4"},{"value":"0,0E+00","module":"C1"},{"value":"1,09E-08","module":"C2"},{"value":"4,23E-07","module":"C3"},{"value":"3,62E-09","module":"C4"},{"value":"-4,14E-07","module":"D"}]},{"parameter":"SQP","unit":"unitless","values":[{"value":"6,35E+03","module":"A1-A3"},{"value":"5,67E+01","module":"A4"},{"value":"5,91E-01","module":"A5"},{"value":"1,28E+00","module":"B2"},{"value":"0,0E+00","module":"B3"},{"value":"0,0E+00","module":"B4"},{"value":"0,0E+00","module":"C1"},{"value":"9,46E+00","module":"C2"},{"value":"8,71E+00","module":"C3"},{"value":"2,53E+00","module":"C4"},{"value":"-5,37E+02","module":"D"}]},{"parameter":"IRP","unit":"kBq U235-eq.","values":[{"value":"3,25E+01","module":"A1-A3"},{"value":"3,55E-01","module":"A4"},{"value":"3,74E-03","module":"A5"},{"value":"3,16E-02","module":"B2"},{"value":"0,0E+00","module":"B3"},{"value":"0,0E+00","module":"B4"},{"value":"0,0E+00","module":"C1"},{"value":"5,91E-02","module":"C2"},{"value":"1,65E-01","module":"C3"},{"value":"7,03E-03","module":"C4"},{"value":"-5,13E-01","module":"D"}]}],"resource_use":[{"parameter":"PERE","unit":"MJ","values":[{"value":"1,60E+03","module":"A1-A3"},{"value":"1,16E+00","module":"A4"},{"value":"1,44E-02","module":"A5"},{"value":"6,21E-01","module":"B2"},{"value":"0,0E+00","module":"B3"},{"value":"0,0E+00","module":"B4"},{"value":"0,0E+00","module":"C1"},{"value":"1,94E-01","module":"C2"},{"value":"4,20E+00","module":"C3"},{"value":"3,79E-02","module":"C4"},{"value":"-4,96E+02","module":"D"}]},{"parameter":"PERM","unit":"MJ","values":[{"value":"1,67E+03","module":"A1-A3"},{"value":"0,0E+00","module":"A4"},{"value":"-2,25E+01","module":"A5"},{"value":"0,0E+00","module":"B2"},{"value":"0,0E+00","module":"B3"},{"value":"0,0E+00","module":"B4"},{"value":"0,0E+00","module":"C1"},{"value":"0,0E+00","module":"C2"},{"value":"-1,65E+03","module":"C3"},{"value":"0,0E+00","module":"C4"},{"value":"0,0E+00","module":"D"}]},{"parameter":"PERT","unit":"MJ","values":[{"value":"3,27E+03","module":"A1-A3"},{"value":"1,16E+00","module":"A4"},{"value":"-2,25E+01","module":"A5"},{"value":"6,21E-01","module":"B2"},{"value":"0,0E+00","module":"B3"},{"value":"0,0E+00","module":"B4"},{"value":"0,0E+00","module":"C1"},{"value":"1,94E-01","module":"C2"},{"value":"-1,64E+03","module":"C3"},{"value":"3,79E-02","module":"C4"},{"value":"-4,96E+02","module":"D"}]},{"parameter":"PENRE","unit":"MJ","values":[{"value":"2,16E+03","module":"A1-A3"},{"value":"8,11E+01","module":"A4"},{"value":"8,75E-01","module":"A5"},{"value":"4,57E+00","module":"B2"},{"value":"0,0E+00","module":"B3"},{"value":"0,0E+00","module":"B4"},{"value":"0,0E+00","module":"C1"},{"value":"1,35E+01","module":"C2"},{"value":"5,27E+01","module":"C3"},{"value":"1,72E+00","module":"C4"},{"value":"-8,06E+01","module":"D"}]},{"parameter":"PENRM","unit":"MJ","values":[{"value":"2,28E+02","module":"A1-A3"},{"value":"0,0E+00","module":"A4"},{"value":"-3,66E-01","module":"A5"},{"value":"0,0E+00","module":"B2"},{"value":"0,0E+00","module":"B3"},{"value":"0,0E+00","module":"B4"},{"value":"0,0E+00","module":"C1"},{"value":"0,0E+00","module":"C2"},{"value":"-2,25E+02","module":"C3"},{"value":"0,0E+00","module":"C4"},{"value":"0,0E+00","module":"D"}]},{"parameter":"PENRT","unit":"MJ","values":[{"value":"2,39E+03","module":"A1-A3"},{"value":"8,11E+01","module":"A4"},{"value":"5,09E-01","module":"A5"},{"value":"4,57E+00","module":"B2"},{"value":"0,0E+00","module":"B3"},{"value":"0,0E+00","module":"B4"},{"value":"0,0E+00","module":"C1"},{"value":"1,35E+01","module":"C2"},{"value":"-1,73E+02","module":"C3"},{"value":"1,72E+00","module":"C4"},{"value":"-8,06E+01","module":"D"}]},{"parameter":"SM","unit":"kg","values":[{"value":"5,33E+01","module":"A1-A3"},{"value":"0,0E+00","module":"A4"},{"value":"0,0E+00","module":"A5"},{"value":"0,0E+00","module":"B2"},{"value":"0,0E+00","module":"B3"},{"value":"0,0E+00","module":"B4"},{"value":"0,0E+00","module":"C1"},{"value":"0,0E+00","module":"C2"},{"value":"0,0E+00","module":"C3"},{"value":"0,0E+00","module":"C4"},{"value":"0,0E+00","module":"D"}]},{"parameter":"RSF","unit":"MJ","values":[{"value":"1,27E+02","module":"A1-A3"},{"value":"4,15E-02","module":"A4"},{"value":"4,78E-04","module":"A5"},{"value":"4,98E-02","module":"B2"},{"value":"0,0E+00","module":"B3"},{"value":"0,0E+00","module":"B4"},{"value":"0,0E+00","module":"C1"},{"value":"6,92E-03","module":"C2"},{"value":"1,05E-01","module":"C3"},{"value":"9,19E-04","module":"C4"},{"value":"-8,52E-02","module":"D"}]},{"parameter":"NRSF","unit":"MJ","values":[{"value":"5,74E+00","module":"A1-A3"},{"value":"1,49E-01","module":"A4"},{"value":"1,97E-03","module":"A5"},{"value":"4,91E-02","module":"B2"},{"value":"0,0E+00","module":"B3"},{"value":"0,0E+00","module":"B4"},{"value":"0,0E+00","module":"C1"},{"value":"2,48E-02","module":"C2"},{"value":"0,0E+00","module":"C3"},{"value":"1,72E-02","module":"C4"},{"value":"-2,93E+01","module":"D"}]},{"parameter":"FW","unit":"m3","values":[{"value":"1,27E+00","module":"A1-A3"},{"value":"8,68E-03","module":"A4"},{"value":"4,13E-04","module":"A5"},{"value":"7,85E-01","module":"B2"},{"value":"0,0E+00","module":"B3"},{"value":"0,0E+00","module":"B4"},{"value":"0,0E+00","module":"C1"},{"value":"1,45E-03","module":"C2"},{"value":"7,52E-02","module":"C3"},{"value":"1,63E-03","module":"C4"},{"value":"-5,97E-01","module":"D"}]}],"end_of_life_waste":[{"parameter":"HWD","unit":"kg","values":[{"value":"2,68E-01","module":"A1-A3"},{"value":"4,18E-03","module":"A4"},{"value":"0,0E+00","module":"A5"},{"value":"8,64E-04","module":"B2"},{"value":"0,0E+00","module":"B3"},{"value":"0,0E+00","module":"B4"},{"value":"0,0E+00","module":"C1"},{"value":"6,97E-04","module":"C2"},{"value":"0,0E+00","module":"C3"},{"value":"2,05E+01","module":"C4"},{"value":"-4,00E-03","module":"D"}]},{"parameter":"NHWD","unit":"kg","values":[{"value":"2,87E+01","module":"A1-A3"},{"value":"3,94E+00","module":"A4"},{"value":"3,86E+00","module":"A5"},{"value":"5,55E-02","module":"B2"},{"value":"0,0E+00","module":"B3"},{"value":"0,0E+00","module":"B4"},{"value":"0,0E+00","module":"C1"},{"value":"6,57E-01","module":"C2"},{"value":"1,00E+02","module":"C3"},{"value":"3,41E+00","module":"C4"},{"value":"-1,91E+00","module":"D"}]},{"parameter":"RWD","unit":"kg","values":[{"value":"3,25E-02","module":"A1-A3"},{"value":"5,53E-04","module":"A4"},{"value":"0,0E+00","module":"A5"},{"value":"2,68E-05","module":"B2"},{"value":"0,0E+00","module":"B3"},{"value":"0,0E+00","module":"B4"},{"value":"0,0E+00","module":"C1"},{"value":"9,21E-05","module":"C2"},{"value":"0,0E+00","module":"C3"},{"value":"3,85E-05","module":"C4"},{"value":"-4,20E-04","module":"D"}]}],"end_of_life_flow":[{"parameter":"CRU","unit":"kg","values":[{"value":"0,0E+00","module":"A1-A3"},{"value":"0,0E+00","module":"A4"},{"value":"0,0E+00","module":"A5"},{"value":"0,0E+00","module":"B2"},{"value":"0,0E+00","module":"B3"},{"value":"0,0E+00","module":"B4"},{"value":"0,0E+00","module":"C1"},{"value":"0,0E+00","module":"C2"},{"value":"0,0E+00","module":"C3"},{"value":"0,0E+00","module":"C4"},{"value":"0,0E+00","module":"D"}]},{"parameter":"MFR","unit":"kg","values":[{"value":"7,83E+00","module":"A1-A3"},{"value":"0,0E+00","module":"A4"},{"value":"3,59E+00","module":"A5"},{"value":"0,0E+00","module":"B2"},{"value":"0,0E+00","module":"B3"},{"value":"0,0E+00","module":"B4"},{"value":"0,0E+00","module":"C1"},{"value":"0,0E+00","module":"C2"},{"value":"5,09E-02","module":"C3"},{"value":"0,0E+00","module":"C4"},{"value":"0,0E+00","module":"D"}]},{"parameter":"MER","unit":"kg","values":[{"value":"1,31E+01","module":"A1-A3"},{"value":"0,0E+00","module":"A4"},{"value":"5,74E-06","module":"A5"},{"value":"0,0E+00","module":"B2"},{"value":"0,0E+00","module":"B3"},{"value":"0,0E+00","module":"B4"},{"value":"0,0E+00","module":"C1"},{"value":"0,0E+00","module":"C2"},{"value":"1,06E+02","module":"C3"},{"value":"0,0E+00","module":"C4"},{"value":"0,0E+00","module":"D"}]},{"parameter":"EEE","unit":"MJ","values":[{"value":"9,12E+00","module":"A1-A3"},{"value":"0,0E+00","module":"A4"},{"value":"2,20E-01","module":"A5"},{"value":"0,0E+00","module":"B2"},{"value":"0,0E+00","module":"B3"},{"value":"0,0E+00","module":"B4"},{"value":"0,0E+00","module":"C1"},{"value":"0,0E+00","module":"C2"},{"value":"4,56E+00","module":"C3"},{"value":"0,0E+00","module":"C4"},{"value":"0,0E+00","module":"D"}]},{"parameter":"EET","unit":"MJ","values":[{"value":"1,38E+02","module":"A1-A3"},{"value":"0,0E+00","module":"A4"},{"value":"3,33E+00","module":"A5"},{"value":"0,0E+00","module":"B2"},{"value":"0,0E+00","module":"B3"},{"value":"0,0E+00","module":"B4"},{"value":"0,0E+00","module":"C1"},{"value":"0,0E+00","module":"C2"},{"value":"6,89E+01","module":"C3"},{"value":"0,0E+00","module":"C4"},{"value":"0,0E+00","module":"D"}]}]}