{"product_name":"Access manager 92 90 Wall","epd_id":"EPD-DOR-20210012-CCA2-EN","compliance":["DIN EN 15804+A2","ISO 14025"],"producer_name":"dormakaba International Holding GmbH","environmental_impact":[{"parameter":"GWP-total","unit":"kg CO2-eq","values":[{"value":"4,76E+01","module":"A1-A3"},{"value":"1,02E-01","module":"A4"},{"value":"3,17E+00","module":"A5"},{"value":"3,28E+02","module":"B6"},{"value":"0,0E+00","module":"C1"},{"value":"3,83E-02","module":"C2"},{"value":"1,44E-01","module":"C3"},{"value":"2,80E-02","module":"C4"},{"value":"-2,31E+00","module":"D"}]},{"parameter":"GWP-fossil","unit":"kg CO2-eq","values":[{"value":"5,02E+01","module":"A1-A3"},{"value":"9,76E-02","module":"A4"},{"value":"1,29E-01","module":"A5"},{"value":"3,26E+02","module":"B6"},{"value":"0,0E+00","module":"C1"},{"value":"3,66E-02","module":"C2"},{"value":"1,44E-01","module":"C3"},{"value":"2,79E-02","module":"C4"},{"value":"-2,31E+00","module":"D"}]},{"parameter":"GWP-biogenic","unit":"kg CO2-eq","values":[{"value":"-2,72E+00","module":"A1-A3"},{"value":"4,51E-03","module":"A4"},{"value":"3,04E+00","module":"A5"},{"value":"1,09E+00","module":"B6"},{"value":"0,0E+00","module":"C1"},{"value":"1,69E-03","module":"C2"},{"value":"3,35E-06","module":"C3"},{"value":"9,52E-05","module":"C4"},{"value":"1,26E-03","module":"D"}]},{"parameter":"GWP-luluc","unit":"kg CO2-eq","values":[{"value":"7,00E-02","module":"A1-A3"},{"value":"2,32E-06","module":"A4"},{"value":"5,42E-05","module":"A5"},{"value":"4,73E-01","module":"B6"},{"value":"0,0E+00","module":"C1"},{"value":"8,72E-07","module":"C2"},{"value":"8,13E-06","module":"C3"},{"value":"8,02E-05","module":"C4"},{"value":"-3,17E-03","module":"D"}]},{"parameter":"ODP","unit":"kg CFC11-eq","values":[{"value":"3,49E-09","module":"A1-A3"},{"value":"1,03E-17","module":"A4"},{"value":"5,88E-16","module":"A5"},{"value":"7,18E-12","module":"B6"},{"value":"0,0E+00","module":"C1"},{"value":"3,87E-18","module":"C2"},{"value":"7,26E-17","module":"C3"},{"value":"1,03E-16","module":"C4"},{"value":"-1,71E-14","module":"D"}]},{"parameter":"AP","unit":"mol H^(+)-eq","values":[{"value":"3,00E-01","module":"A1-A3"},{"value":"9,77E-05","module":"A4"},{"value":"8,83E-04","module":"A5"},{"value":"7,20E-01","module":"B6"},{"value":"0,0E+00","module":"C1"},{"value":"3,67E-05","module":"C2"},{"value":"2,56E-05","module":"C3"},{"value":"2,00E-04","module":"C4"},{"value":"-2,54E-02","module":"D"}]},{"parameter":"POCP","unit":"kg NMVOC-eq","values":[{"value":"1,37E-01","module":"A1-A3"},{"value":"8,79E-05","module":"A4"},{"value":"8,42E-04","module":"A5"},{"value":"4,38E-01","module":"B6"},{"value":"0,0E+00","module":"C1"},{"value":"3,30E-05","module":"C2"},{"value":"1,60E-05","module":"C3"},{"value":"1,56E-04","module":"C4"},{"value":"-6,72E-03","module":"D"}]},{"parameter":"ADPE","unit":"kg Sb-eq","values":[{"value":"1,06E-02","module":"A1-A3"},{"value":"2,93E-09","module":"A4"},{"value":"9,23E-09","module":"A5"},{"value":"9,44E-05","module":"B6"},{"value":"0,0E+00","module":"C1"},{"value":"1,10E-09","module":"C2"},{"value":"9,95E-10","module":"C3"},{"value":"2,50E-09","module":"C4"},{"value":"-1,13E-03","module":"D"}]},{"parameter":"ADPF","unit":"MJ","values":[{"value":"6,11E+02","module":"A1-A3"},{"value":"1,38E+00","module":"A4"},{"value":"1,01E+00","module":"A5"},{"value":"5,73E+03","module":"B6"},{"value":"0,0E+00","module":"C1"},{"value":"5,20E-01","module":"C2"},{"value":"6,67E-02","module":"C3"},{"value":"3,66E-01","module":"C4"},{"value":"-3,37E+01","module":"D"}]},{"parameter":"WDP","unit":"m^3 world-eq deprived","values":[{"value":"1,35E+01","module":"A1-A3"},{"value":"1,91E-04","module":"A4"},{"value":"3,92E-01","module":"A5"},{"value":"7,11E+01","module":"B6"},{"value":"0,0E+00","module":"C1"},{"value":"7,18E-05","module":"C2"},{"value":"1,47E-02","module":"C3"},{"value":"2,92E-03","module":"C4"},{"value":"-7,74E-01","module":"D"}]},{"parameter":"EP-freshwater","unit":"kg P-eq","values":[{"value":"3,38E-04","module":"A1-A3"},{"value":"2,09E-08","module":"A4"},{"value":"1,14E-07","module":"A5"},{"value":"8,71E-04","module":"B6"},{"value":"0,0E+00","module":"C1"},{"value":"7,84E-09","module":"C2"},{"value":"1,16E-08","module":"C3"},{"value":"4,78E-08","module":"C4"},{"value":"-2,34E-06","module":"D"}]},{"parameter":"EP-marine","unit":"kg N-eq","values":[{"value":"4,55E-02","module":"A1-A3"},{"value":"3,11E-05","module":"A4"},{"value":"3,17E-04","module":"A5"},{"value":"1,60E-01","module":"B6"},{"value":"0,0E+00","module":"C1"},{"value":"1,17E-05","module":"C2"},{"value":"5,78E-06","module":"C3"},{"value":"5,14E-05","module":"C4"},{"value":"-2,06E-03","module":"D"}]},{"parameter":"EP-terrestrial","unit":"mol N-eq","values":[{"value":"4,82E-01","module":"A1-A3"},{"value":"3,46E-04","module":"A4"},{"value":"3,97E-03","module":"A5"},{"value":"1,68E+00","module":"B6"},{"value":"0,0E+00","module":"C1"},{"value":"1,30E-04","module":"C2"},{"value":"1,17E-04","module":"C3"},{"value":"5,65E-04","module":"C4"},{"value":"-2,22E-02","module":"D"}]}],"additional_environmental_impact":[{"parameter":"PM","unit":"Disease incidence","values":[{"value":"3,07E-06","module":"A1-A3"},{"value":"5,14E-10","module":"A4"},{"value":"4,95E-09","module":"A5"},{"value":"6,04E-06","module":"B6"},{"value":"0,0E+00","module":"C1"},{"value":"1,93E-10","module":"C2"},{"value":"3,27E-10","module":"C3"},{"value":"2,47E-09","module":"C4"},{"value":"-2,05E-07","module":"D"}]},{"parameter":"ETP-fw","unit":"CTUe","values":[{"value":"2,96E+02","module":"A1-A3"},{"value":"9,81E-01","module":"A4"},{"value":"4,76E-01","module":"A5"},{"value":"2,45E+03","module":"B6"},{"value":"0,0E+00","module":"C1"},{"value":"3,68E-01","module":"C2"},{"value":"2,50E-02","module":"C3"},{"value":"2,09E-01","module":"C4"},{"value":"-1,49E+01","module":"D"}]},{"parameter":"HTP-c","unit":"CTUh","values":[{"value":"4,17E-08","module":"A1-A3"},{"value":"1,85E-11","module":"A4"},{"value":"2,55E-11","module":"A5"},{"value":"6,78E-08","module":"B6"},{"value":"0,0E+00","module":"C1"},{"value":"6,93E-12","module":"C2"},{"value":"2,17E-12","module":"C3"},{"value":"3,09E-11","module":"C4"},{"value":"-1,07E-09","module":"D"}]},{"parameter":"HTP-nc","unit":"CTUh","values":[{"value":"1,08E-06","module":"A1-A3"},{"value":"7,89E-10","module":"A4"},{"value":"1,15E-09","module":"A5"},{"value":"2,50E-06","module":"B6"},{"value":"0,0E+00","module":"C1"},{"value":"2,96E-10","module":"C2"},{"value":"2,19E-10","module":"C3"},{"value":"3,41E-09","module":"C4"},{"value":"-7,13E-08","module":"D"}]},{"parameter":"SQP","unit":"SQP","values":[{"value":"5,44E+02","module":"A1-A3"},{"value":"3,56E-03","module":"A4"},{"value":"2,68E-01","module":"A5"},{"value":"1,83E+03","module":"B6"},{"value":"0,0E+00","module":"C1"},{"value":"1,34E-03","module":"C2"},{"value":"2,00E-02","module":"C3"},{"value":"7,62E-02","module":"C4"},{"value":"-1,34E+01","module":"D"}]}],"resource_use":[{"parameter":"PERE","unit":"MJ","values":[{"value":"1,56E+02","module":"A1-A3"},{"value":"4,36E-03","module":"A4"},{"value":"2,66E+01","module":"A5"},{"value":"2,54E+03","module":"B6"},{"value":"0,0E+00","module":"C1"},{"value":"1,64E-03","module":"C2"},{"value":"3,16E-02","module":"C3"},{"value":"4,79E-02","module":"C4"},{"value":"-6,31E+00","module":"D"}]},{"parameter":"PERM","unit":"MJ","values":[{"value":"2,64E+01","module":"A1-A3"},{"value":"0,0E+00","module":"A4"},{"value":"-2,64E+01","module":"A5"},{"value":"0,0E+00","module":"B6"},{"value":"0,0E+00","module":"C1"},{"value":"0,0E+00","module":"C2"},{"value":"-1,43E-02","module":"C3"},{"value":"0,0E+00","module":"C4"},{"value":"0,0E+00","module":"D"}]},{"parameter":"PERT","unit":"MJ","values":[{"value":"1,83E+02","module":"A1-A3"},{"value":"4,36E-03","module":"A4"},{"value":"1,85E-01","module":"A5"},{"value":"2,54E+03","module":"B6"},{"value":"0,0E+00","module":"C1"},{"value":"1,64E-03","module":"C2"},{"value":"1,73E-02","module":"C3"},{"value":"4,79E-02","module":"C4"},{"value":"-6,31E+00","module":"D"}]},{"parameter":"PENRE","unit":"MJ","values":[{"value":"6,04E+02","module":"A1-A3"},{"value":"1,39E+00","module":"A4"},{"value":"1,87E+00","module":"A5"},{"value":"5,74E+03","module":"B6"},{"value":"0,0E+00","module":"C1"},{"value":"5,20E-01","module":"C2"},{"value":"6,45E+00","module":"C3"},{"value":"3,66E-01","module":"C4"},{"value":"-3,37E+01","module":"D"}]},{"parameter":"PENRM","unit":"MJ","values":[{"value":"7,24E+00","module":"A1-A3"},{"value":"0,0E+00","module":"A4"},{"value":"-8,60E-01","module":"A5"},{"value":"0,0E+00","module":"B6"},{"value":"0,0E+00","module":"C1"},{"value":"0,0E+00","module":"C2"},{"value":"-6,38E+00","module":"C3"},{"value":"0,0E+00","module":"C4"},{"value":"0,0E+00","module":"D"}]},{"parameter":"PENRT","unit":"MJ","values":[{"value":"6,12E+02","module":"A1-A3"},{"value":"1,39E+00","module":"A4"},{"value":"1,01E+00","module":"A5"},{"value":"5,74E+03","module":"B6"},{"value":"0,0E+00","module":"C1"},{"value":"5,20E-01","module":"C2"},{"value":"6,67E-02","module":"C3"},{"value":"3,66E-01","module":"C4"},{"value":"-3,37E+01","module":"D"}]},{"parameter":"SM","unit":"kg","values":[{"value":"7,49E+00","module":"A1-A3"},{"value":"0,0E+00","module":"A4"},{"value":"0,0E+00","module":"A5"},{"value":"0,0E+00","module":"B6"},{"value":"0,0E+00","module":"C1"},{"value":"0,0E+00","module":"C2"},{"value":"0,0E+00","module":"C3"},{"value":"0,0E+00","module":"C4"},{"value":"0,0E+00","module":"D"}]},{"parameter":"RSF","unit":"MJ","values":[{"value":"0,0E+00","module":"A1-A3"},{"value":"0,0E+00","module":"A4"},{"value":"0,0E+00","module":"A5"},{"value":"0,0E+00","module":"B6"},{"value":"0,0E+00","module":"C1"},{"value":"0,0E+00","module":"C2"},{"value":"0,0E+00","module":"C3"},{"value":"0,0E+00","module":"C4"},{"value":"0,0E+00","module":"D"}]},{"parameter":"NRSF","unit":"MJ","values":[{"value":"0,0E+00","module":"A1-A3"},{"value":"0,0E+00","module":"A4"},{"value":"0,0E+00","module":"A5"},{"value":"0,0E+00","module":"B6"},{"value":"0,0E+00","module":"C1"},{"value":"0,0E+00","module":"C2"},{"value":"0,0E+00","module":"C3"},{"value":"0,0E+00","module":"C4"},{"value":"0,0E+00","module":"D"}]},{"parameter":"FW","unit":"m^3","values":[{"value":"3,29E-01","module":"A1-A3"},{"value":"7,83E-06","module":"A4"},{"value":"9,23E-03","module":"A5"},{"value":"2,94E+00","module":"B6"},{"value":"0,0E+00","module":"C1"},{"value":"2,94E-06","module":"C2"},{"value":"3,52E-04","module":"C3"},{"value":"9,22E-05","module":"C4"},{"value":"-1,65E-02","module":"D"}]}],"end_of_life_waste":[{"parameter":"HWD","unit":"kg","values":[{"value":"2,87E-05","module":"A1-A3"},{"value":"1,34E-10","module":"A4"},{"value":"1,54E-09","module":"A5"},{"value":"2,37E-06","module":"B6"},{"value":"0,0E+00","module":"C1"},{"value":"5,04E-11","module":"C2"},{"value":"2,54E-10","module":"C3"},{"value":"5,57E-09","module":"C4"},{"value":"1,06E-07","module":"D"}]},{"parameter":"NHWD","unit":"kg","values":[{"value":"3,11E+00","module":"A1-A3"},{"value":"1,42E-04","module":"A4"},{"value":"1,03E-01","module":"A5"},{"value":"4,07E+00","module":"B6"},{"value":"0,0E+00","module":"C1"},{"value":"5,32E-05","module":"C2"},{"value":"1,49E-02","module":"C3"},{"value":"1,84E+00","module":"C4"},{"value":"-3,36E-01","module":"D"}]},{"parameter":"RWD","unit":"kg","values":[{"value":"1,71E-02","module":"A1-A3"},{"value":"1,49E-06","module":"A4"},{"value":"5,26E-05","module":"A5"},{"value":"8,70E-01","module":"B6"},{"value":"0,0E+00","module":"C1"},{"value":"5,58E-07","module":"C2"},{"value":"2,48E-06","module":"C3"},{"value":"4,16E-06","module":"C4"},{"value":"-1,51E-03","module":"D"}]}],"end_of_life_flow":[{"parameter":"CRU","unit":"kg","values":[{"value":"0,0E+00","module":"A1-A3"},{"value":"0,0E+00","module":"A4"},{"value":"0,0E+00","module":"A5"},{"value":"0,0E+00","module":"B6"},{"value":"0,0E+00","module":"C1"},{"value":"0,0E+00","module":"C2"},{"value":"0,0E+00","module":"C3"},{"value":"0,0E+00","module":"C4"},{"value":"0,0E+00","module":"D"}]},{"parameter":"MFR","unit":"kg","values":[{"value":"0,0E+00","module":"A1-A3"},{"value":"0,0E+00","module":"A4"},{"value":"0,0E+00","module":"A5"},{"value":"0,0E+00","module":"B6"},{"value":"0,0E+00","module":"C1"},{"value":"0,0E+00","module":"C2"},{"value":"7,38E+00","module":"C3"},{"value":"0,0E+00","module":"C4"},{"value":"0,0E+00","module":"D"}]},{"parameter":"MER","unit":"kg","values":[{"value":"0,0E+00","module":"A1-A3"},{"value":"0,0E+00","module":"A4"},{"value":"0,0E+00","module":"A5"},{"value":"0,0E+00","module":"B6"},{"value":"0,0E+00","module":"C1"},{"value":"0,0E+00","module":"C2"},{"value":"0,0E+00","module":"C3"},{"value":"0,0E+00","module":"C4"},{"value":"0,0E+00","module":"D"}]},{"parameter":"EEE","unit":"MJ","values":[{"value":"8,58E-01","module":"A1-A3"},{"value":"0,0E+00","module":"A4"},{"value":"4,81E+00","module":"A5"},{"value":"0,0E+00","module":"B6"},{"value":"0,0E+00","module":"C1"},{"value":"0,0E+00","module":"C2"},{"value":"0,0E+00","module":"C3"},{"value":"0,0E+00","module":"C4"},{"value":"0,0E+00","module":"D"}]},{"parameter":"EET","unit":"MJ","values":[{"value":"1,56E+00","module":"A1-A3"},{"value":"0,0E+00","module":"A4"},{"value":"8,77E+00","module":"A5"},{"value":"0,0E+00","module":"B6"},{"value":"0,0E+00","module":"C1"},{"value":"0,0E+00","module":"C2"},{"value":"0,0E+00","module":"C3"},{"value":"0,0E+00","module":"C4"},{"value":"0,0E+00","module":"D"}]}]}