{"product_name":"AceFLEX WHITE RV-K 1kV 4G6 GC","epd_id":"NEPD-7285-6681","compliance":["EN 15804+A2","ISO 14025","ISO 21930"],"producer_name":"Prysmian Group Norge AS","environmental_impact":[{"parameter":"GWP-total","unit":"kg CO2-eq.","values":[{"value":"1,23E+00","module":"A1"},{"value":"7,52E-02","module":"A2"},{"value":"1,17E-01","module":"A3"},{"value":"5,48E-02","module":"A4"},{"value":"3,39E-02","module":"A5"},{"value":"0,0E+00","module":"B1"},{"value":"0,0E+00","module":"B2"},{"value":"0,0E+00","module":"B3"},{"value":"0,0E+00","module":"B4"},{"value":"0,0E+00","module":"B5"},{"value":"4,43E-02","module":"B6"},{"value":"0,0E+00","module":"B7"},{"value":"0,0E+00","module":"C1"},{"value":"1,73E-02","module":"C2"},{"value":"1,91E-01","module":"C3"},{"value":"9,83E-03","module":"C4"},{"value":"-1,23E-01","module":"D"}]},{"parameter":"GWP-fossil","unit":"kg CO2-eq.","values":[{"value":"1,22E+00","module":"A1"},{"value":"7,52E-02","module":"A2"},{"value":"1,11E-01","module":"A3"},{"value":"5,48E-02","module":"A4"},{"value":"3,36E-02","module":"A5"},{"value":"0,0E+00","module":"B1"},{"value":"0,0E+00","module":"B2"},{"value":"0,0E+00","module":"B3"},{"value":"0,0E+00","module":"B4"},{"value":"0,0E+00","module":"B5"},{"value":"4,29E-02","module":"B6"},{"value":"0,0E+00","module":"B7"},{"value":"0,0E+00","module":"C1"},{"value":"1,73E-02","module":"C2"},{"value":"1,91E-01","module":"C3"},{"value":"9,83E-03","module":"C4"},{"value":"-1,22E-01","module":"D"}]},{"parameter":"GWP-biogenic","unit":"kg CO2-eq.","values":[{"value":"6,88E-03","module":"A1"},{"value":"3,04E-05","module":"A2"},{"value":"4,46E-03","module":"A3"},{"value":"2,25E-05","module":"A4"},{"value":"2,28E-04","module":"A5"},{"value":"0,0E+00","module":"B1"},{"value":"0,0E+00","module":"B2"},{"value":"0,0E+00","module":"B3"},{"value":"0,0E+00","module":"B4"},{"value":"0,0E+00","module":"B5"},{"value":"1,19E-03","module":"B6"},{"value":"0,0E+00","module":"B7"},{"value":"0,0E+00","module":"C1"},{"value":"7,05E-06","module":"C2"},{"value":"3,48E-06","module":"C3"},{"value":"7,94E-07","module":"C4"},{"value":"-5,38E-04","module":"D"}]},{"parameter":"GWP-luluc","unit":"kg CO2-eq.","values":[{"value":"1,22E-03","module":"A1"},{"value":"2,35E-05","module":"A2"},{"value":"1,01E-03","module":"A3"},{"value":"1,60E-05","module":"A4"},{"value":"4,56E-05","module":"A5"},{"value":"0,0E+00","module":"B1"},{"value":"0,0E+00","module":"B2"},{"value":"0,0E+00","module":"B3"},{"value":"0,0E+00","module":"B4"},{"value":"0,0E+00","module":"B5"},{"value":"1,77E-04","module":"B6"},{"value":"0,0E+00","module":"B7"},{"value":"0,0E+00","module":"C1"},{"value":"6,04E-06","module":"C2"},{"value":"6,33E-07","module":"C3"},{"value":"6,08E-07","module":"C4"},{"value":"-4,90E-04","module":"D"}]},{"parameter":"ODP","unit":"kg CFC 11-eq.","values":[{"value":"1,71E-07","module":"A1"},{"value":"1,73E-08","module":"A2"},{"value":"1,31E-08","module":"A3"},{"value":"1,27E-08","module":"A4"},{"value":"4,37E-09","module":"A5"},{"value":"0,0E+00","module":"B1"},{"value":"0,0E+00","module":"B2"},{"value":"0,0E+00","module":"B3"},{"value":"0,0E+00","module":"B4"},{"value":"0,0E+00","module":"B5"},{"value":"2,95E-09","module":"B6"},{"value":"0,0E+00","module":"B7"},{"value":"0,0E+00","module":"C1"},{"value":"3,94E-09","module":"C2"},{"value":"3,45E-10","module":"C3"},{"value":"5,52E-10","module":"C4"},{"value":"-7,88E-04","module":"D"}]},{"parameter":"AP","unit":"mol H+-eq.","values":[{"value":"7,37E-02","module":"A1"},{"value":"3,99E-04","module":"A2"},{"value":"4,19E-04","module":"A3"},{"value":"2,30E-04","module":"A4"},{"value":"1,50E-03","module":"A5"},{"value":"0,0E+00","module":"B1"},{"value":"0,0E+00","module":"B2"},{"value":"0,0E+00","module":"B3"},{"value":"0,0E+00","module":"B4"},{"value":"0,0E+00","module":"B5"},{"value":"3,36E-04","module":"B6"},{"value":"0,0E+00","module":"B7"},{"value":"0,0E+00","module":"C1"},{"value":"7,06E-05","module":"C2"},{"value":"3,72E-05","module":"C3"},{"value":"1,46E-05","module":"C4"},{"value":"-1,87E-02","module":"D"}]},{"parameter":"POCP","unit":"kg NMVOC-eq.","values":[{"value":"1,36E-02","module":"A1"},{"value":"3,90E-04","module":"A2"},{"value":"2,21E-04","module":"A3"},{"value":"2,46E-04","module":"A4"},{"value":"2,91E-04","module":"A5"},{"value":"0,0E+00","module":"B1"},{"value":"0,0E+00","module":"B2"},{"value":"0,0E+00","module":"B3"},{"value":"0,0E+00","module":"B4"},{"value":"0,0E+00","module":"B5"},{"value":"1,29E-04","module":"B6"},{"value":"0,0E+00","module":"B7"},{"value":"0,0E+00","module":"C1"},{"value":"7,09E-05","module":"C2"},{"value":"4,43E-05","module":"C3"},{"value":"1,85E-05","module":"C4"},{"value":"-3,31E-03","module":"D"}]},{"parameter":"ADPE","unit":"kg Sb-eq.","values":[{"value":"3,61E-03","module":"A1"},{"value":"1,35E-06","module":"A2"},{"value":"7,70E-07","module":"A3"},{"value":"9,36E-07","module":"A4"},{"value":"7,22E-05","module":"A5"},{"value":"0,0E+00","module":"B1"},{"value":"0,0E+00","module":"B2"},{"value":"0,0E+00","module":"B3"},{"value":"0,0E+00","module":"B4"},{"value":"0,0E+00","module":"B5"},{"value":"3,20E-06","module":"B6"},{"value":"0,0E+00","module":"B7"},{"value":"0,0E+00","module":"C1"},{"value":"4,68E-07","module":"C2"},{"value":"1,72E-08","module":"C3"},{"value":"1,44E-08","module":"C4"},{"value":"-1,04E-04","module":"D"}]},{"parameter":"ADPF","unit":"MJ","values":[{"value":"2,00E+01","module":"A1"},{"value":"1,16E+00","module":"A2"},{"value":"2,81E+00","module":"A3"},{"value":"8,52E-01","module":"A4"},{"value":"5,03E-01","module":"A5"},{"value":"0,0E+00","module":"B1"},{"value":"0,0E+00","module":"B2"},{"value":"0,0E+00","module":"B3"},{"value":"0,0E+00","module":"B4"},{"value":"0,0E+00","module":"B5"},{"value":"5,86E-01","module":"B6"},{"value":"0,0E+00","module":"B7"},{"value":"0,0E+00","module":"C1"},{"value":"2,61E-01","module":"C2"},{"value":"2,27E-02","module":"C3"},{"value":"4,34E-02","module":"C4"},{"value":"-1,15E+00","module":"D"}]},{"parameter":"WDP","unit":"m3 world-eq.","values":[{"value":"5,34E+01","module":"A1"},{"value":"8,94E-01","module":"A2"},{"value":"1,55E+02","module":"A3"},{"value":"6,54E-01","module":"A4"},{"value":"4,22E+00","module":"A5"},{"value":"0,0E+00","module":"B1"},{"value":"0,0E+00","module":"B2"},{"value":"0,0E+00","module":"B3"},{"value":"0,0E+00","module":"B4"},{"value":"0,0E+00","module":"B5"},{"value":"1,02E+02","module":"B6"},{"value":"0,0E+00","module":"B7"},{"value":"0,0E+00","module":"C1"},{"value":"2,49E-01","module":"C2"},{"value":"1,48E-01","module":"C3"},{"value":"8,15E-01","module":"C4"},{"value":"4,15E+00","module":"D"}]},{"parameter":"EP-freshwater","unit":"kg P-eq.","values":[{"value":"6,30E-04","module":"A1"},{"value":"5,65E-07","module":"A2"},{"value":"4,11E-06","module":"A3"},{"value":"4,18E-07","module":"A4"},{"value":"1,27E-05","module":"A5"},{"value":"0,0E+00","module":"B1"},{"value":"0,0E+00","module":"B2"},{"value":"0,0E+00","module":"B3"},{"value":"0,0E+00","module":"B4"},{"value":"0,0E+00","module":"B5"},{"value":"3,09E-06","module":"B6"},{"value":"0,0E+00","module":"B7"},{"value":"0,0E+00","module":"C1"},{"value":"1,36E-07","module":"C2"},{"value":"3,11E-08","module":"C3"},{"value":"2,84E-08","module":"C4"},{"value":"-1,27E-04","module":"D"}]},{"parameter":"EP-marine","unit":"kg N-eq.","values":[{"value":"3,15E-03","module":"A1"},{"value":"1,15E-04","module":"A2"},{"value":"7,61E-05","module":"A3"},{"value":"6,93E-05","module":"A4"},{"value":"6,93E-05","module":"A5"},{"value":"0,0E+00","module":"B1"},{"value":"0,0E+00","module":"B2"},{"value":"0,0E+00","module":"B3"},{"value":"0,0E+00","module":"B4"},{"value":"0,0E+00","module":"B5"},{"value":"3,69E-05","module":"B6"},{"value":"0,0E+00","module":"B7"},{"value":"0,0E+00","module":"C1"},{"value":"2,10E-05","module":"C2"},{"value":"1,78E-05","module":"C3"},{"value":"1,43E-05","module":"C4"},{"value":"-7,94E-04","module":"D"}]},{"parameter":"EP-terrestrial","unit":"mol N-eq.","values":[{"value":"4,56E-02","module":"A1"},{"value":"1,27E-03","module":"A2"},{"value":"8,63E-04","module":"A3"},{"value":"7,66E-04","module":"A4"},{"value":"9,80E-04","module":"A5"},{"value":"0,0E+00","module":"B1"},{"value":"0,0E+00","module":"B2"},{"value":"0,0E+00","module":"B3"},{"value":"0,0E+00","module":"B4"},{"value":"0,0E+00","module":"B5"},{"value":"4,80E-04","module":"B6"},{"value":"0,0E+00","module":"B7"},{"value":"0,0E+00","module":"C1"},{"value":"2,32E-04","module":"C2"},{"value":"1,84E-04","module":"C3"},{"value":"5,87E-05","module":"C4"},{"value":"-1,22E-02","module":"D"}]},{"parameter":"GWP-IOBC","unit":"kg CO2-eq.","values":[{"value":"1,23E+00","module":"A1"},{"value":"7,52E-02","module":"A2"},{"value":"1,42E-01","module":"A3"},{"value":"5,48E-02","module":"A4"},{"value":"3,43E-02","module":"A5"},{"value":"0,0E+00","module":"B1"},{"value":"0,0E+00","module":"B2"},{"value":"0,0E+00","module":"B3"},{"value":"0,0E+00","module":"B4"},{"value":"0,0E+00","module":"B5"},{"value":"4,42E-02","module":"B6"},{"value":"0,0E+00","module":"B7"},{"value":"0,0E+00","module":"C1"},{"value":"1,73E-02","module":"C2"},{"value":"1,91E-01","module":"C3"},{"value":"1,02E-02","module":"C4"},{"value":"-6,37E-02","module":"D"}]}],"additional_environmental_impact":[{"parameter":"PM","unit":"disease incidence","values":[{"value":"1,67E-07","module":"A1"},{"value":"6,28E-09","module":"A2"},{"value":"1,98E-09","module":"A3"},{"value":"4,83E-09","module":"A4"},{"value":"3,63E-09","module":"A5"},{"value":"0,0E+00","module":"B1"},{"value":"0,0E+00","module":"B2"},{"value":"0,0E+00","module":"B3"},{"value":"0,0E+00","module":"B4"},{"value":"0,0E+00","module":"B5"},{"value":"2,41E-09","module":"B6"},{"value":"0,0E+00","module":"B7"},{"value":"0,0E+00","module":"C1"},{"value":"1,24E-09","module":"C2"},{"value":"1,60E-10","module":"C3"},{"value":"2,69E-10","module":"C4"},{"value":"-4,26E-08","module":"D"}]},{"parameter":"ETP-fw","unit":"CTUe","values":[{"value":"6,13E+02","module":"A1"},{"value":"8,41E-01","module":"A2"},{"value":"2,08E+00","module":"A3"},{"value":"6,23E-01","module":"A4"},{"value":"1,33E+01","module":"A5"},{"value":"0,0E+00","module":"B1"},{"value":"0,0E+00","module":"B2"},{"value":"0,0E+00","module":"B3"},{"value":"0,0E+00","module":"B4"},{"value":"0,0E+00","module":"B5"},{"value":"2,67E+00","module":"B6"},{"value":"0,0E+00","module":"B7"},{"value":"0,0E+00","module":"C1"},{"value":"1,92E-01","module":"C2"},{"value":"3,09E-01","module":"C3"},{"value":"4,79E+01","module":"C4"},{"value":"-1,72E+02","module":"D"}]},{"parameter":"HTP-c","unit":"CTUh","values":[{"value":"1,17E-08","module":"A1"},{"value":"0,0E+00","module":"A2"},{"value":"5,50E-11","module":"A3"},{"value":"0,0E+00","module":"A4"},{"value":"2,36E-10","module":"A5"},{"value":"0,0E+00","module":"B1"},{"value":"0,0E+00","module":"B2"},{"value":"0,0E+00","module":"B3"},{"value":"0,0E+00","module":"B4"},{"value":"0,0E+00","module":"B5"},{"value":"1,27E-10","module":"B6"},{"value":"0,0E+00","module":"B7"},{"value":"0,0E+00","module":"C1"},{"value":"0,0E+00","module":"C2"},{"value":"9,00E-12","module":"C3"},{"value":"2,00E-12","module":"C4"},{"value":"-2,43E-09","module":"D"}]},{"parameter":"HTP-nc","unit":"CTUh","values":[{"value":"9,90E-07","module":"A1"},{"value":"8,31E-10","module":"A2"},{"value":"1,46E-09","module":"A3"},{"value":"6,03E-10","module":"A4"},{"value":"1,99E-08","module":"A5"},{"value":"0,0E+00","module":"B1"},{"value":"0,0E+00","module":"B2"},{"value":"0,0E+00","module":"B3"},{"value":"0,0E+00","module":"B4"},{"value":"0,0E+00","module":"B5"},{"value":"3,00E-09","module":"B6"},{"value":"0,0E+00","module":"B7"},{"value":"0,0E+00","module":"C1"},{"value":"2,07E-10","module":"C2"},{"value":"4,15E-10","module":"C3"},{"value":"5,30E-11","module":"C4"},{"value":"-2,08E-07","module":"D"}]},{"parameter":"SQP","unit":"unitless","values":[{"value":"1,18E+01","module":"A1"},{"value":"1,22E+00","module":"A2"},{"value":"1,72E+00","module":"A3"},{"value":"9,78E-01","module":"A4"},{"value":"3,20E-01","module":"A5"},{"value":"0,0E+00","module":"B1"},{"value":"0,0E+00","module":"B2"},{"value":"0,0E+00","module":"B3"},{"value":"0,0E+00","module":"B4"},{"value":"0,0E+00","module":"B5"},{"value":"2,95E-01","module":"B6"},{"value":"0,0E+00","module":"B7"},{"value":"0,0E+00","module":"C1"},{"value":"1,80E-01","module":"C2"},{"value":"3,95E-03","module":"C3"},{"value":"1,11E-01","module":"C4"},{"value":"-3,21E+00","module":"D"}]},{"parameter":"IRP","unit":"kBq U235-eq.","values":[{"value":"5,93E-02","module":"A1"},{"value":"5,05E-03","module":"A2"},{"value":"6,86E-02","module":"A3"},{"value":"3,73E-03","module":"A4"},{"value":"2,76E-03","module":"A5"},{"value":"0,0E+00","module":"B1"},{"value":"0,0E+00","module":"B2"},{"value":"0,0E+00","module":"B3"},{"value":"0,0E+00","module":"B4"},{"value":"0,0E+00","module":"B5"},{"value":"1,06E-02","module":"B6"},{"value":"0,0E+00","module":"B7"},{"value":"0,0E+00","module":"C1"},{"value":"1,14E-03","module":"C2"},{"value":"5,44E-05","module":"C3"},{"value":"2,58E-04","module":"C4"},{"value":"-2,22E-03","module":"D"}]}],"resource_use":[{"parameter":"PERE","unit":"MJ","values":[{"value":"2,35E+00","module":"A1"},{"value":"1,46E-02","module":"A2"},{"value":"8,67E-01","module":"A3"},{"value":"1,07E-02","module":"A4"},{"value":"6,50E-02","module":"A5"},{"value":"0,0E+00","module":"B1"},{"value":"0,0E+00","module":"B2"},{"value":"0,0E+00","module":"B3"},{"value":"0,0E+00","module":"B4"},{"value":"0,0E+00","module":"B5"},{"value":"7,59E+00","module":"B6"},{"value":"0,0E+00","module":"B7"},{"value":"0,0E+00","module":"C1"},{"value":"3,68E-03","module":"C2"},{"value":"1,18E-03","module":"C3"},{"value":"4,41E-03","module":"C4"},{"value":"-1,35E+00","module":"D"}]},{"parameter":"PERM","unit":"MJ","values":[{"value":"0,0E+00","module":"A1"},{"value":"0,0E+00","module":"A2"},{"value":"0,0E+00","module":"A3"},{"value":"0,0E+00","module":"A4"},{"value":"0,0E+00","module":"A5"},{"value":"0,0E+00","module":"B1"},{"value":"0,0E+00","module":"B2"},{"value":"0,0E+00","module":"B3"},{"value":"0,0E+00","module":"B4"},{"value":"0,0E+00","module":"B5"},{"value":"0,0E+00","module":"B6"},{"value":"0,0E+00","module":"B7"},{"value":"0,0E+00","module":"C1"},{"value":"0,0E+00","module":"C2"},{"value":"0,0E+00","module":"C3"},{"value":"0,0E+00","module":"C4"},{"value":"0,0E+00","module":"D"}]},{"parameter":"PERT","unit":"MJ","values":[{"value":"2,35E+00","module":"A1"},{"value":"1,46E-02","module":"A2"},{"value":"8,67E-01","module":"A3"},{"value":"1,07E-02","module":"A4"},{"value":"6,50E-02","module":"A5"},{"value":"0,0E+00","module":"B1"},{"value":"0,0E+00","module":"B2"},{"value":"0,0E+00","module":"B3"},{"value":"0,0E+00","module":"B4"},{"value":"0,0E+00","module":"B5"},{"value":"7,59E+00","module":"B6"},{"value":"0,0E+00","module":"B7"},{"value":"0,0E+00","module":"C1"},{"value":"3,68E-03","module":"C2"},{"value":"1,18E-03","module":"C3"},{"value":"4,41E-03","module":"C4"},{"value":"-1,35E+00","module":"D"}]},{"parameter":"PENRE","unit":"MJ","values":[{"value":"1,61E+01","module":"A1"},{"value":"1,16E+00","module":"A2"},{"value":"2,91E+00","module":"A3"},{"value":"8,53E-01","module":"A4"},{"value":"4,26E-01","module":"A5"},{"value":"0,0E+00","module":"B1"},{"value":"0,0E+00","module":"B2"},{"value":"0,0E+00","module":"B3"},{"value":"0,0E+00","module":"B4"},{"value":"0,0E+00","module":"B5"},{"value":"5,87E-01","module":"B6"},{"value":"0,0E+00","module":"B7"},{"value":"0,0E+00","module":"C1"},{"value":"2,61E-01","module":"C2"},{"value":"2,27E-02","module":"C3"},{"value":"4,34E-02","module":"C4"},{"value":"-1,15E+00","module":"D"}]},{"parameter":"PENRM","unit":"MJ","values":[{"value":"4,05E+00","module":"A1"},{"value":"0,0E+00","module":"A2"},{"value":"0,0E+00","module":"A3"},{"value":"0,0E+00","module":"A4"},{"value":"3,39E-03","module":"A5"},{"value":"0,0E+00","module":"B1"},{"value":"0,0E+00","module":"B2"},{"value":"0,0E+00","module":"B3"},{"value":"0,0E+00","module":"B4"},{"value":"0,0E+00","module":"B5"},{"value":"0,0E+00","module":"B6"},{"value":"0,0E+00","module":"B7"},{"value":"0,0E+00","module":"C1"},{"value":"0,0E+00","module":"C2"},{"value":"-3,88E+00","module":"C3"},{"value":"0,0E+00","module":"C4"},{"value":"0,0E+00","module":"D"}]},{"parameter":"PENRT","unit":"MJ","values":[{"value":"2,01E+01","module":"A1"},{"value":"1,16E+00","module":"A2"},{"value":"2,91E+00","module":"A3"},{"value":"8,53E-01","module":"A4"},{"value":"4,29E-01","module":"A5"},{"value":"0,0E+00","module":"B1"},{"value":"0,0E+00","module":"B2"},{"value":"0,0E+00","module":"B3"},{"value":"0,0E+00","module":"B4"},{"value":"0,0E+00","module":"B5"},{"value":"5,87E-01","module":"B6"},{"value":"0,0E+00","module":"B7"},{"value":"0,0E+00","module":"C1"},{"value":"2,61E-01","module":"C2"},{"value":"-3,86E+00","module":"C3"},{"value":"4,34E-02","module":"C4"},{"value":"-1,15E+00","module":"D"}]},{"parameter":"SM","unit":"kg","values":[{"value":"7,47E-02","module":"A1"},{"value":"0,0E+00","module":"A2"},{"value":"0,0E+00","module":"A3"},{"value":"0,0E+00","module":"A4"},{"value":"1,50E-03","module":"A5"},{"value":"0,0E+00","module":"B1"},{"value":"0,0E+00","module":"B2"},{"value":"0,0E+00","module":"B3"},{"value":"0,0E+00","module":"B4"},{"value":"0,0E+00","module":"B5"},{"value":"0,0E+00","module":"B6"},{"value":"0,0E+00","module":"B7"},{"value":"0,0E+00","module":"C1"},{"value":"0,0E+00","module":"C2"},{"value":"0,0E+00","module":"C3"},{"value":"3,95E-04","module":"C4"},{"value":"3,25E-02","module":"D"}]},{"parameter":"RSF","unit":"MJ","values":[{"value":"2,83E-02","module":"A1"},{"value":"5,09E-04","module":"A2"},{"value":"1,01E-02","module":"A3"},{"value":"3,75E-04","module":"A4"},{"value":"7,92E-04","module":"A5"},{"value":"0,0E+00","module":"B1"},{"value":"0,0E+00","module":"B2"},{"value":"0,0E+00","module":"B3"},{"value":"0,0E+00","module":"B4"},{"value":"0,0E+00","module":"B5"},{"value":"5,96E-03","module":"B6"},{"value":"0,0E+00","module":"B7"},{"value":"0,0E+00","module":"C1"},{"value":"1,32E-04","module":"C2"},{"value":"2,60E-05","module":"C3"},{"value":"9,15E-05","module":"C4"},{"value":"2,92E-03","module":"D"}]},{"parameter":"NRSF","unit":"MJ","values":[{"value":"-1,31E-03","module":"A1"},{"value":"1,70E-03","module":"A2"},{"value":"3,25E-02","module":"A3"},{"value":"1,26E-03","module":"A4"},{"value":"6,94E-04","module":"A5"},{"value":"0,0E+00","module":"B1"},{"value":"0,0E+00","module":"B2"},{"value":"0,0E+00","module":"B3"},{"value":"0,0E+00","module":"B4"},{"value":"0,0E+00","module":"B5"},{"value":"1,49E-02","module":"B6"},{"value":"0,0E+00","module":"B7"},{"value":"0,0E+00","module":"C1"},{"value":"4,70E-04","module":"C2"},{"value":"0,0E+00","module":"C3"},{"value":"9,26E-05","module":"C4"},{"value":"-5,00E-02","module":"D"}]},{"parameter":"FW","unit":"m3","values":[{"value":"1,97E-02","module":"A1"},{"value":"1,28E-04","module":"A2"},{"value":"2,86E-03","module":"A3"},{"value":"9,71E-05","module":"A4"},{"value":"4,61E-04","module":"A5"},{"value":"0,0E+00","module":"B1"},{"value":"0,0E+00","module":"B2"},{"value":"0,0E+00","module":"B3"},{"value":"0,0E+00","module":"B4"},{"value":"0,0E+00","module":"B5"},{"value":"5,67E-02","module":"B6"},{"value":"0,0E+00","module":"B7"},{"value":"0,0E+00","module":"C1"},{"value":"2,74E-05","module":"C2"},{"value":"1,74E-04","module":"C3"},{"value":"5,57E-05","module":"C4"},{"value":"-3,86E-03","module":"D"}]}],"end_of_life_waste":[{"parameter":"HWD","unit":"kg","values":[{"value":"9,53E-03","module":"A1"},{"value":"6,22E-05","module":"A2"},{"value":"8,53E-03","module":"A3"},{"value":"4,67E-05","module":"A4"},{"value":"4,32E-04","module":"A5"},{"value":"0,0E+00","module":"B1"},{"value":"0,0E+00","module":"B2"},{"value":"0,0E+00","module":"B3"},{"value":"0,0E+00","module":"B4"},{"value":"0,0E+00","module":"B5"},{"value":"3,76E-04","module":"B6"},{"value":"0,0E+00","module":"B7"},{"value":"0,0E+00","module":"C1"},{"value":"1,33E-05","module":"C2"},{"value":"0,0E+00","module":"C3"},{"value":"3,44E-03","module":"C4"},{"value":"-1,26E-03","module":"D"}]},{"parameter":"NHWD","unit":"kg","values":[{"value":"2,94E-01","module":"A1"},{"value":"9,15E-02","module":"A2"},{"value":"1,56E-02","module":"A3"},{"value":"7,42E-02","module":"A4"},{"value":"1,29E-02","module":"A5"},{"value":"0,0E+00","module":"B1"},{"value":"0,0E+00","module":"B2"},{"value":"0,0E+00","module":"B3"},{"value":"0,0E+00","module":"B4"},{"value":"0,0E+00","module":"B5"},{"value":"4,52E-02","module":"B6"},{"value":"0,0E+00","module":"B7"},{"value":"0,0E+00","module":"C1"},{"value":"1,25E-02","module":"C2"},{"value":"0,0E+00","module":"C3"},{"value":"1,55E-01","module":"C4"},{"value":"-5,71E-02","module":"D"}]},{"parameter":"RWD","unit":"kg","values":[{"value":"5,82E-05","module":"A1"},{"value":"7,90E-06","module":"A2"},{"value":"3,14E-05","module":"A3"},{"value":"5,82E-06","module":"A4"},{"value":"2,11E-06","module":"A5"},{"value":"0,0E+00","module":"B1"},{"value":"0,0E+00","module":"B2"},{"value":"0,0E+00","module":"B3"},{"value":"0,0E+00","module":"B4"},{"value":"0,0E+00","module":"B5"},{"value":"5,25E-06","module":"B6"},{"value":"0,0E+00","module":"B7"},{"value":"0,0E+00","module":"C1"},{"value":"1,78E-06","module":"C2"},{"value":"0,0E+00","module":"C3"},{"value":"2,96E-07","module":"C4"},{"value":"-1,92E-06","module":"D"}]}],"end_of_life_flow":[{"parameter":"CRU","unit":"kg","values":[{"value":"0,0E+00","module":"A1"},{"value":"0,0E+00","module":"A2"},{"value":"0,0E+00","module":"A3"},{"value":"0,0E+00","module":"A4"},{"value":"0,0E+00","module":"A5"},{"value":"0,0E+00","module":"B1"},{"value":"0,0E+00","module":"B2"},{"value":"0,0E+00","module":"B3"},{"value":"0,0E+00","module":"B4"},{"value":"0,0E+00","module":"B5"},{"value":"0,0E+00","module":"B6"},{"value":"0,0E+00","module":"B7"},{"value":"0,0E+00","module":"C1"},{"value":"0,0E+00","module":"C2"},{"value":"0,0E+00","module":"C3"},{"value":"0,0E+00","module":"C4"},{"value":"0,0E+00","module":"D"}]},{"parameter":"MFR","unit":"kg","values":[{"value":"0,0E+00","module":"A1"},{"value":"0,0E+00","module":"A2"},{"value":"7,04E-04","module":"A3"},{"value":"0,0E+00","module":"A4"},{"value":"2,34E-03","module":"A5"},{"value":"0,0E+00","module":"B1"},{"value":"0,0E+00","module":"B2"},{"value":"0,0E+00","module":"B3"},{"value":"0,0E+00","module":"B4"},{"value":"0,0E+00","module":"B5"},{"value":"0,0E+00","module":"B6"},{"value":"0,0E+00","module":"B7"},{"value":"0,0E+00","module":"C1"},{"value":"0,0E+00","module":"C2"},{"value":"1,16E-01","module":"C3"},{"value":"7,54E-06","module":"C4"},{"value":"-1,27E-03","module":"D"}]},{"parameter":"MER","unit":"kg","values":[{"value":"0,0E+00","module":"A1"},{"value":"0,0E+00","module":"A2"},{"value":"3,42E-07","module":"A3"},{"value":"0,0E+00","module":"A4"},{"value":"1,52E-03","module":"A5"},{"value":"0,0E+00","module":"B1"},{"value":"0,0E+00","module":"B2"},{"value":"0,0E+00","module":"B3"},{"value":"0,0E+00","module":"B4"},{"value":"0,0E+00","module":"B5"},{"value":"0,0E+00","module":"B6"},{"value":"0,0E+00","module":"B7"},{"value":"0,0E+00","module":"C1"},{"value":"0,0E+00","module":"C2"},{"value":"7,61E-02","module":"C3"},{"value":"9,94E-06","module":"C4"},{"value":"-1,67E-04","module":"D"}]},{"parameter":"EEE","unit":"MJ","values":[{"value":"0,0E+00","module":"A1"},{"value":"0,0E+00","module":"A2"},{"value":"2,05E-02","module":"A3"},{"value":"0,0E+00","module":"A4"},{"value":"2,88E-03","module":"A5"},{"value":"0,0E+00","module":"B1"},{"value":"0,0E+00","module":"B2"},{"value":"0,0E+00","module":"B3"},{"value":"0,0E+00","module":"B4"},{"value":"0,0E+00","module":"B5"},{"value":"0,0E+00","module":"B6"},{"value":"0,0E+00","module":"B7"},{"value":"0,0E+00","module":"C1"},{"value":"0,0E+00","module":"C2"},{"value":"1,23E-01","module":"C3"},{"value":"9,76E-05","module":"C4"},{"value":"-4,10E-04","module":"D"}]},{"parameter":"EET","unit":"MJ","values":[{"value":"0,0E+00","module":"A1"},{"value":"0,0E+00","module":"A2"},{"value":"3,10E-01","module":"A3"},{"value":"0,0E+00","module":"A4"},{"value":"4,36E-02","module":"A5"},{"value":"0,0E+00","module":"B1"},{"value":"0,0E+00","module":"B2"},{"value":"0,0E+00","module":"B3"},{"value":"0,0E+00","module":"B4"},{"value":"0,0E+00","module":"B5"},{"value":"0,0E+00","module":"B6"},{"value":"0,0E+00","module":"B7"},{"value":"0,0E+00","module":"C1"},{"value":"0,0E+00","module":"C2"},{"value":"1,87E+00","module":"C3"},{"value":"1,48E-03","module":"C4"},{"value":"-6,20E-03","module":"D"}]}]}