{"product_name":"Aceflex Pure E Path 5G10mm\u00b2","epd_id":"NEPD-4413-3638-EN","compliance":["EN 15804+A2","ISO 14025","ISO 21930"],"producer_name":"Prysmian Group Sverige AB","environmental_impact":[{"parameter":"GWP-total","unit":"kg CO2-eq.","values":[{"value":"1,98E+00","module":"A1"},{"value":"1,04E-01","module":"A2"},{"value":"2,22E-01","module":"A3"},{"value":"1,08E-01","module":"A4"},{"value":"5,68E-02","module":"A5"},{"value":"0,0E+00","module":"B1"},{"value":"0,0E+00","module":"B2"},{"value":"0,0E+00","module":"B3"},{"value":"0,0E+00","module":"B4"},{"value":"0,0E+00","module":"B5"},{"value":"7,60E-02","module":"B6"},{"value":"0,0E+00","module":"B7"},{"value":"0,0E+00","module":"C1"},{"value":"5,98E-02","module":"C2"},{"value":"3,53E-01","module":"C3"},{"value":"1,62E-02","module":"C4"},{"value":"-2,61E-01","module":"D"}]},{"parameter":"GWP-fossil","unit":"kg CO2-eq.","values":[{"value":"1,96E+00","module":"A1"},{"value":"1,04E-01","module":"A2"},{"value":"2,12E-01","module":"A3"},{"value":"1,08E-01","module":"A4"},{"value":"5,63E-02","module":"A5"},{"value":"0,0E+00","module":"B1"},{"value":"0,0E+00","module":"B2"},{"value":"0,0E+00","module":"B3"},{"value":"0,0E+00","module":"B4"},{"value":"0,0E+00","module":"B5"},{"value":"7,00E-02","module":"B6"},{"value":"0,0E+00","module":"B7"},{"value":"0,0E+00","module":"C1"},{"value":"5,98E-02","module":"C2"},{"value":"3,53E-01","module":"C3"},{"value":"1,62E-02","module":"C4"},{"value":"-2,59E-01","module":"D"}]},{"parameter":"GWP-biogenic","unit":"kg CO2-eq.","values":[{"value":"1,28E-02","module":"A1"},{"value":"4,20E-05","module":"A2"},{"value":"8,50E-03","module":"A3"},{"value":"4,42E-05","module":"A4"},{"value":"4,29E-04","module":"A5"},{"value":"0,0E+00","module":"B1"},{"value":"0,0E+00","module":"B2"},{"value":"0,0E+00","module":"B3"},{"value":"0,0E+00","module":"B4"},{"value":"0,0E+00","module":"B5"},{"value":"1,42E-03","module":"B6"},{"value":"0,0E+00","module":"B7"},{"value":"0,0E+00","module":"C1"},{"value":"2,45E-05","module":"C2"},{"value":"3,16E-06","module":"C3"},{"value":"1,32E-06","module":"C4"},{"value":"-1,15E-03","module":"D"}]},{"parameter":"GWP-luluc","unit":"kg CO2-eq.","values":[{"value":"2,17E-03","module":"A1"},{"value":"3,22E-05","module":"A2"},{"value":"1,92E-03","module":"A3"},{"value":"3,14E-05","module":"A4"},{"value":"8,35E-05","module":"A5"},{"value":"0,0E+00","module":"B1"},{"value":"0,0E+00","module":"B2"},{"value":"0,0E+00","module":"B3"},{"value":"0,0E+00","module":"B4"},{"value":"0,0E+00","module":"B5"},{"value":"4,55E-03","module":"B6"},{"value":"0,0E+00","module":"B7"},{"value":"0,0E+00","module":"C1"},{"value":"1,75E-05","module":"C2"},{"value":"4,84E-07","module":"C3"},{"value":"1,23E-06","module":"C4"},{"value":"-9,38E-04","module":"D"}]},{"parameter":"ODP","unit":"kg CFC 11-eq.","values":[{"value":"1,36E-07","module":"A1"},{"value":"2,39E-08","module":"A2"},{"value":"2,49E-08","module":"A3"},{"value":"2,49E-08","module":"A4"},{"value":"4,49E-09","module":"A5"},{"value":"0,0E+00","module":"B1"},{"value":"0,0E+00","module":"B2"},{"value":"0,0E+00","module":"B3"},{"value":"0,0E+00","module":"B4"},{"value":"0,0E+00","module":"B5"},{"value":"3,43E-08","module":"B6"},{"value":"0,0E+00","module":"B7"},{"value":"0,0E+00","module":"C1"},{"value":"1,38E-08","module":"C2"},{"value":"3,00E-10","module":"C3"},{"value":"1,06E-09","module":"C4"},{"value":"-1,45E-03","module":"D"}]},{"parameter":"AP","unit":"mol H+-eq.","values":[{"value":"1,51E-01","module":"A1"},{"value":"5,87E-04","module":"A2"},{"value":"7,98E-04","module":"A3"},{"value":"4,52E-04","module":"A4"},{"value":"3,06E-03","module":"A5"},{"value":"0,0E+00","module":"B1"},{"value":"0,0E+00","module":"B2"},{"value":"0,0E+00","module":"B3"},{"value":"0,0E+00","module":"B4"},{"value":"0,0E+00","module":"B5"},{"value":"4,56E-04","module":"B6"},{"value":"0,0E+00","module":"B7"},{"value":"0,0E+00","module":"C1"},{"value":"2,51E-04","module":"C2"},{"value":"4,63E-05","module":"C3"},{"value":"2,86E-05","module":"C4"},{"value":"-4,03E-02","module":"D"}]},{"parameter":"POCP","unit":"kg NMVOC-eq.","values":[{"value":"2,67E-02","module":"A1"},{"value":"5,68E-04","module":"A2"},{"value":"4,21E-04","module":"A3"},{"value":"4,84E-04","module":"A4"},{"value":"5,70E-04","module":"A5"},{"value":"0,0E+00","module":"B1"},{"value":"0,0E+00","module":"B2"},{"value":"0,0E+00","module":"B3"},{"value":"0,0E+00","module":"B4"},{"value":"0,0E+00","module":"B5"},{"value":"2,33E-04","module":"B6"},{"value":"0,0E+00","module":"B7"},{"value":"0,0E+00","module":"C1"},{"value":"2,69E-04","module":"C2"},{"value":"5,73E-05","module":"C3"},{"value":"3,53E-05","module":"C4"},{"value":"-7,11E-03","module":"D"}]},{"parameter":"ADPE","unit":"kg Sb-eq.","values":[{"value":"4,47E-04","module":"A1"},{"value":"1,73E-06","module":"A2"},{"value":"1,47E-06","module":"A3"},{"value":"1,84E-06","module":"A4"},{"value":"9,07E-06","module":"A5"},{"value":"0,0E+00","module":"B1"},{"value":"0,0E+00","module":"B2"},{"value":"0,0E+00","module":"B3"},{"value":"0,0E+00","module":"B4"},{"value":"0,0E+00","module":"B5"},{"value":"2,80E-06","module":"B6"},{"value":"0,0E+00","module":"B7"},{"value":"0,0E+00","module":"C1"},{"value":"1,02E-06","module":"C2"},{"value":"1,40E-08","module":"C3"},{"value":"2,84E-08","module":"C4"},{"value":"-2,25E-04","module":"D"}]},{"parameter":"ADPF","unit":"MJ","values":[{"value":"3,45E+01","module":"A1"},{"value":"1,61E+00","module":"A2"},{"value":"5,35E+00","module":"A3"},{"value":"1,67E+00","module":"A4"},{"value":"8,83E-01","module":"A5"},{"value":"0,0E+00","module":"B1"},{"value":"0,0E+00","module":"B2"},{"value":"0,0E+00","module":"B3"},{"value":"0,0E+00","module":"B4"},{"value":"0,0E+00","module":"B5"},{"value":"8,21E+00","module":"B6"},{"value":"0,0E+00","module":"B7"},{"value":"0,0E+00","module":"C1"},{"value":"9,30E-01","module":"C2"},{"value":"2,47E-02","module":"C3"},{"value":"8,45E-02","module":"C4"},{"value":"-2,42E+00","module":"D"}]},{"parameter":"WDP","unit":"m3 world-eq.","values":[{"value":"6,39E+01","module":"A1"},{"value":"1,19E+00","module":"A2"},{"value":"2,94E+02","module":"A3"},{"value":"1,28E+00","module":"A4"},{"value":"7,27E+00","module":"A5"},{"value":"0,0E+00","module":"B1"},{"value":"0,0E+00","module":"B2"},{"value":"0,0E+00","module":"B3"},{"value":"0,0E+00","module":"B4"},{"value":"0,0E+00","module":"B5"},{"value":"8,33E+02","module":"B6"},{"value":"0,0E+00","module":"B7"},{"value":"0,0E+00","module":"C1"},{"value":"7,14E-01","module":"C2"},{"value":"7,15E-02","module":"C3"},{"value":"1,68E+00","module":"C4"},{"value":"9,55E+00","module":"D"}]},{"parameter":"EP-freshwater","unit":"kg P-eq.","values":[{"value":"1,28E-03","module":"A1"},{"value":"7,75E-07","module":"A2"},{"value":"7,83E-06","module":"A3"},{"value":"8,21E-07","module":"A4"},{"value":"2,59E-05","module":"A5"},{"value":"0,0E+00","module":"B1"},{"value":"0,0E+00","module":"B2"},{"value":"0,0E+00","module":"B3"},{"value":"0,0E+00","module":"B4"},{"value":"0,0E+00","module":"B5"},{"value":"4,73E-06","module":"B6"},{"value":"0,0E+00","module":"B7"},{"value":"0,0E+00","module":"C1"},{"value":"4,56E-07","module":"C2"},{"value":"2,97E-08","module":"C3"},{"value":"5,85E-08","module":"C4"},{"value":"-2,72E-04","module":"D"}]},{"parameter":"EP-marine","unit":"kg N-eq.","values":[{"value":"6,06E-03","module":"A1"},{"value":"1,68E-04","module":"A2"},{"value":"1,45E-04","module":"A3"},{"value":"1,36E-04","module":"A4"},{"value":"1,33E-04","module":"A5"},{"value":"0,0E+00","module":"B1"},{"value":"0,0E+00","module":"B2"},{"value":"0,0E+00","module":"B3"},{"value":"0,0E+00","module":"B4"},{"value":"0,0E+00","module":"B5"},{"value":"7,77E-05","module":"B6"},{"value":"0,0E+00","module":"B7"},{"value":"0,0E+00","module":"C1"},{"value":"7,56E-05","module":"C2"},{"value":"2,22E-05","module":"C3"},{"value":"2,43E-05","module":"C4"},{"value":"-1,70E-03","module":"D"}]},{"parameter":"EP-terrestrial","unit":"mol N-eq.","values":[{"value":"8,90E-02","module":"A1"},{"value":"1,86E-03","module":"A2"},{"value":"1,64E-03","module":"A3"},{"value":"1,50E-03","module":"A4"},{"value":"1,90E-03","module":"A5"},{"value":"0,0E+00","module":"B1"},{"value":"0,0E+00","module":"B2"},{"value":"0,0E+00","module":"B3"},{"value":"0,0E+00","module":"B4"},{"value":"0,0E+00","module":"B5"},{"value":"1,02E-03","module":"B6"},{"value":"0,0E+00","module":"B7"},{"value":"0,0E+00","module":"C1"},{"value":"8,36E-04","module":"C2"},{"value":"2,39E-04","module":"C3"},{"value":"1,14E-04","module":"C4"},{"value":"-2,62E-02","module":"D"}]},{"parameter":"GWP-IOBC","unit":"kg CO2-eq.","values":[{"value":"1,97E+00","module":"A1"},{"value":"1,04E-01","module":"A2"},{"value":"2,33E-01","module":"A3"},{"value":"1,08E-01","module":"A4"},{"value":"5,66E-02","module":"A5"},{"value":"0,0E+00","module":"B1"},{"value":"0,0E+00","module":"B2"},{"value":"0,0E+00","module":"B3"},{"value":"0,0E+00","module":"B4"},{"value":"0,0E+00","module":"B5"},{"value":"7,59E-02","module":"B6"},{"value":"0,0E+00","module":"B7"},{"value":"0,0E+00","module":"C1"},{"value":"5,98E-02","module":"C2"},{"value":"3,53E-01","module":"C3"},{"value":"3,13E-03","module":"C4"},{"value":"-1,34E-01","module":"D"}]}],"additional_environmental_impact":[{"parameter":"PM","unit":"disease incidence","values":[{"value":"3,03E-07","module":"A1"},{"value":"8,86E-09","module":"A2"},{"value":"3,77E-09","module":"A3"},{"value":"9,48E-09","module":"A4"},{"value":"6,62E-09","module":"A5"},{"value":"0,0E+00","module":"B1"},{"value":"0,0E+00","module":"B2"},{"value":"0,0E+00","module":"B3"},{"value":"0,0E+00","module":"B4"},{"value":"0,0E+00","module":"B5"},{"value":"3,28E-09","module":"B6"},{"value":"0,0E+00","module":"B7"},{"value":"0,0E+00","module":"C1"},{"value":"5,26E-09","module":"C2"},{"value":"1,84E-10","module":"C3"},{"value":"5,16E-10","module":"C4"},{"value":"-9,02E-08","module":"D"}]},{"parameter":"ETP-fw","unit":"CTUe","values":[{"value":"1,24E+03","module":"A1"},{"value":"1,16E+00","module":"A2"},{"value":"3,95E+00","module":"A3"},{"value":"1,22E+00","module":"A4"},{"value":"2,70E+01","module":"A5"},{"value":"0,0E+00","module":"B1"},{"value":"0,0E+00","module":"B2"},{"value":"0,0E+00","module":"B3"},{"value":"0,0E+00","module":"B4"},{"value":"0,0E+00","module":"B5"},{"value":"4,33E+00","module":"B6"},{"value":"0,0E+00","module":"B7"},{"value":"0,0E+00","module":"C1"},{"value":"6,80E-01","module":"C2"},{"value":"1,13E-01","module":"C3"},{"value":"1,03E+02","module":"C4"},{"value":"-3,71E+02","module":"D"}]},{"parameter":"HTP-c","unit":"CTUh","values":[{"value":"2,44E-08","module":"A1"},{"value":"0,0E+00","module":"A2"},{"value":"1,06E-10","module":"A3"},{"value":"0,0E+00","module":"A4"},{"value":"4,91E-10","module":"A5"},{"value":"0,0E+00","module":"B1"},{"value":"0,0E+00","module":"B2"},{"value":"0,0E+00","module":"B3"},{"value":"0,0E+00","module":"B4"},{"value":"0,0E+00","module":"B5"},{"value":"1,25E-10","module":"B6"},{"value":"0,0E+00","module":"B7"},{"value":"0,0E+00","module":"C1"},{"value":"0,0E+00","module":"C2"},{"value":"7,00E-12","module":"C3"},{"value":"5,00E-12","module":"C4"},{"value":"-5,24E-09","module":"D"}]},{"parameter":"HTP-nc","unit":"CTUh","values":[{"value":"2,08E-06","module":"A1"},{"value":"1,14E-09","module":"A2"},{"value":"2,78E-09","module":"A3"},{"value":"1,18E-09","module":"A4"},{"value":"4,17E-08","module":"A5"},{"value":"0,0E+00","module":"B1"},{"value":"0,0E+00","module":"B2"},{"value":"0,0E+00","module":"B3"},{"value":"0,0E+00","module":"B4"},{"value":"0,0E+00","module":"B5"},{"value":"3,00E-09","module":"B6"},{"value":"0,0E+00","module":"B7"},{"value":"0,0E+00","module":"C1"},{"value":"6,58E-10","module":"C2"},{"value":"3,37E-10","module":"C3"},{"value":"1,09E-10","module":"C4"},{"value":"-4,48E-07","module":"D"}]},{"parameter":"SQP","unit":"unitless","values":[{"value":"2,26E+01","module":"A1"},{"value":"1,78E+00","module":"A2"},{"value":"3,27E+00","module":"A3"},{"value":"1,92E+00","module":"A4"},{"value":"6,17E-01","module":"A5"},{"value":"0,0E+00","module":"B1"},{"value":"0,0E+00","module":"B2"},{"value":"0,0E+00","module":"B3"},{"value":"0,0E+00","module":"B4"},{"value":"0,0E+00","module":"B5"},{"value":"3,63E+00","module":"B6"},{"value":"0,0E+00","module":"B7"},{"value":"0,0E+00","module":"C1"},{"value":"1,07E+00","module":"C2"},{"value":"3,19E-03","module":"C3"},{"value":"2,05E-01","module":"C4"},{"value":"-6,59E+00","module":"D"}]},{"parameter":"IRP","unit":"kBq U235-eq.","values":[{"value":"8,22E-02","module":"A1"},{"value":"7,02E-03","module":"A2"},{"value":"1,31E-01","module":"A3"},{"value":"7,32E-03","module":"A4"},{"value":"4,63E-03","module":"A5"},{"value":"0,0E+00","module":"B1"},{"value":"0,0E+00","module":"B2"},{"value":"0,0E+00","module":"B3"},{"value":"0,0E+00","module":"B4"},{"value":"0,0E+00","module":"B5"},{"value":"2,81E-01","module":"B6"},{"value":"0,0E+00","module":"B7"},{"value":"0,0E+00","module":"C1"},{"value":"4,06E-03","module":"C2"},{"value":"4,44E-05","module":"C3"},{"value":"5,12E-04","module":"C4"},{"value":"-4,47E-03","module":"D"}]}],"resource_use":[{"parameter":"PERE","unit":"MJ","values":[{"value":"4,36E+00","module":"A1"},{"value":"1,98E-02","module":"A2"},{"value":"1,65E+00","module":"A3"},{"value":"2,11E-02","module":"A4"},{"value":"1,21E-01","module":"A5"},{"value":"0,0E+00","module":"B1"},{"value":"0,0E+00","module":"B2"},{"value":"0,0E+00","module":"B3"},{"value":"0,0E+00","module":"B4"},{"value":"0,0E+00","module":"B5"},{"value":"3,94E+00","module":"B6"},{"value":"0,0E+00","module":"B7"},{"value":"0,0E+00","module":"C1"},{"value":"1,17E-02","module":"C2"},{"value":"8,09E-04","module":"C3"},{"value":"9,10E-03","module":"C4"},{"value":"-2,61E+00","module":"D"}]},{"parameter":"PERM","unit":"MJ","values":[{"value":"0,0E+00","module":"A1"},{"value":"0,0E+00","module":"A2"},{"value":"0,0E+00","module":"A3"},{"value":"0,0E+00","module":"A4"},{"value":"0,0E+00","module":"A5"},{"value":"0,0E+00","module":"B1"},{"value":"0,0E+00","module":"B2"},{"value":"0,0E+00","module":"B3"},{"value":"0,0E+00","module":"B4"},{"value":"0,0E+00","module":"B5"},{"value":"0,0E+00","module":"B6"},{"value":"0,0E+00","module":"B7"},{"value":"0,0E+00","module":"C1"},{"value":"0,0E+00","module":"C2"},{"value":"0,0E+00","module":"C3"},{"value":"0,0E+00","module":"C4"},{"value":"0,0E+00","module":"D"}]},{"parameter":"PERT","unit":"MJ","values":[{"value":"4,36E+00","module":"A1"},{"value":"1,98E-02","module":"A2"},{"value":"1,65E+00","module":"A3"},{"value":"2,11E-02","module":"A4"},{"value":"1,21E-01","module":"A5"},{"value":"0,0E+00","module":"B1"},{"value":"0,0E+00","module":"B2"},{"value":"0,0E+00","module":"B3"},{"value":"0,0E+00","module":"B4"},{"value":"0,0E+00","module":"B5"},{"value":"3,94E+00","module":"B6"},{"value":"0,0E+00","module":"B7"},{"value":"0,0E+00","module":"C1"},{"value":"1,17E-02","module":"C2"},{"value":"8,09E-04","module":"C3"},{"value":"9,10E-03","module":"C4"},{"value":"-2,61E+00","module":"D"}]},{"parameter":"PENRE","unit":"MJ","values":[{"value":"2,48E+01","module":"A1"},{"value":"1,61E+00","module":"A2"},{"value":"5,54E+00","module":"A3"},{"value":"1,67E+00","module":"A4"},{"value":"6,93E-01","module":"A5"},{"value":"0,0E+00","module":"B1"},{"value":"0,0E+00","module":"B2"},{"value":"0,0E+00","module":"B3"},{"value":"0,0E+00","module":"B4"},{"value":"0,0E+00","module":"B5"},{"value":"8,22E+00","module":"B6"},{"value":"0,0E+00","module":"B7"},{"value":"0,0E+00","module":"C1"},{"value":"9,30E-01","module":"C2"},{"value":"2,47E-02","module":"C3"},{"value":"8,45E-02","module":"C4"},{"value":"-2,42E+00","module":"D"}]},{"parameter":"PENRM","unit":"MJ","values":[{"value":"9,85E+00","module":"A1"},{"value":"0,0E+00","module":"A2"},{"value":"0,0E+00","module":"A3"},{"value":"0,0E+00","module":"A4"},{"value":"5,67E-03","module":"A5"},{"value":"0,0E+00","module":"B1"},{"value":"0,0E+00","module":"B2"},{"value":"0,0E+00","module":"B3"},{"value":"0,0E+00","module":"B4"},{"value":"0,0E+00","module":"B5"},{"value":"0,0E+00","module":"B6"},{"value":"0,0E+00","module":"B7"},{"value":"0,0E+00","module":"C1"},{"value":"0,0E+00","module":"C2"},{"value":"-9,56E+00","module":"C3"},{"value":"0,0E+00","module":"C4"},{"value":"0,0E+00","module":"D"}]},{"parameter":"PENRT","unit":"MJ","values":[{"value":"3,46E+01","module":"A1"},{"value":"1,61E+00","module":"A2"},{"value":"5,54E+00","module":"A3"},{"value":"1,67E+00","module":"A4"},{"value":"6,98E-01","module":"A5"},{"value":"0,0E+00","module":"B1"},{"value":"0,0E+00","module":"B2"},{"value":"0,0E+00","module":"B3"},{"value":"0,0E+00","module":"B4"},{"value":"0,0E+00","module":"B5"},{"value":"8,22E+00","module":"B6"},{"value":"0,0E+00","module":"B7"},{"value":"0,0E+00","module":"C1"},{"value":"9,30E-01","module":"C2"},{"value":"-9,54E+00","module":"C3"},{"value":"8,45E-02","module":"C4"},{"value":"-2,42E+00","module":"D"}]},{"parameter":"SM","unit":"kg","values":[{"value":"1,54E-01","module":"A1"},{"value":"0,0E+00","module":"A2"},{"value":"3,47E-05","module":"A3"},{"value":"0,0E+00","module":"A4"},{"value":"3,11E-03","module":"A5"},{"value":"0,0E+00","module":"B1"},{"value":"0,0E+00","module":"B2"},{"value":"0,0E+00","module":"B3"},{"value":"0,0E+00","module":"B4"},{"value":"0,0E+00","module":"B5"},{"value":"0,0E+00","module":"B6"},{"value":"0,0E+00","module":"B7"},{"value":"0,0E+00","module":"C1"},{"value":"0,0E+00","module":"C2"},{"value":"0,0E+00","module":"C3"},{"value":"8,46E-04","module":"C4"},{"value":"7,00E-02","module":"D"}]},{"parameter":"RSF","unit":"MJ","values":[{"value":"1,79E-02","module":"A1"},{"value":"6,89E-04","module":"A2"},{"value":"1,93E-02","module":"A3"},{"value":"7,37E-04","module":"A4"},{"value":"7,84E-04","module":"A5"},{"value":"0,0E+00","module":"B1"},{"value":"0,0E+00","module":"B2"},{"value":"0,0E+00","module":"B3"},{"value":"0,0E+00","module":"B4"},{"value":"0,0E+00","module":"B5"},{"value":"1,53E-02","module":"B6"},{"value":"0,0E+00","module":"B7"},{"value":"0,0E+00","module":"C1"},{"value":"4,10E-04","module":"C2"},{"value":"2,16E-05","module":"C3"},{"value":"1,89E-04","module":"C4"},{"value":"6,34E-03","module":"D"}]},{"parameter":"NRSF","unit":"MJ","values":[{"value":"1,87E-03","module":"A1"},{"value":"2,27E-03","module":"A2"},{"value":"6,19E-02","module":"A3"},{"value":"2,47E-03","module":"A4"},{"value":"1,41E-03","module":"A5"},{"value":"0,0E+00","module":"B1"},{"value":"0,0E+00","module":"B2"},{"value":"0,0E+00","module":"B3"},{"value":"0,0E+00","module":"B4"},{"value":"0,0E+00","module":"B5"},{"value":"4,83E-02","module":"B6"},{"value":"0,0E+00","module":"B7"},{"value":"0,0E+00","module":"C1"},{"value":"1,37E-03","module":"C2"},{"value":"0,0E+00","module":"C3"},{"value":"3,62E-04","module":"C4"},{"value":"-8,99E-02","module":"D"}]},{"parameter":"FW","unit":"m3","values":[{"value":"4,59E-02","module":"A1"},{"value":"1,79E-04","module":"A2"},{"value":"5,45E-03","module":"A3"},{"value":"1,91E-04","module":"A4"},{"value":"1,04E-03","module":"A5"},{"value":"0,0E+00","module":"B1"},{"value":"0,0E+00","module":"B2"},{"value":"0,0E+00","module":"B3"},{"value":"0,0E+00","module":"B4"},{"value":"0,0E+00","module":"B5"},{"value":"8,96E-03","module":"B6"},{"value":"0,0E+00","module":"B7"},{"value":"0,0E+00","module":"C1"},{"value":"1,06E-04","module":"C2"},{"value":"8,74E-05","module":"C3"},{"value":"1,08E-04","module":"C4"},{"value":"-7,97E-03","module":"D"}]}],"end_of_life_waste":[{"parameter":"HWD","unit":"kg","values":[{"value":"1,94E-02","module":"A1"},{"value":"8,70E-05","module":"A2"},{"value":"1,62E-02","module":"A3"},{"value":"9,17E-05","module":"A4"},{"value":"9,08E-04","module":"A5"},{"value":"0,0E+00","module":"B1"},{"value":"0,0E+00","module":"B2"},{"value":"0,0E+00","module":"B3"},{"value":"0,0E+00","module":"B4"},{"value":"0,0E+00","module":"B5"},{"value":"4,29E-04","module":"B6"},{"value":"0,0E+00","module":"B7"},{"value":"0,0E+00","module":"C1"},{"value":"5,09E-05","module":"C2"},{"value":"0,0E+00","module":"C3"},{"value":"9,53E-03","module":"C4"},{"value":"-2,72E-03","module":"D"}]},{"parameter":"NHWD","unit":"kg","values":[{"value":"5,78E-01","module":"A1"},{"value":"1,34E-01","module":"A2"},{"value":"2,97E-02","module":"A3"},{"value":"1,46E-01","module":"A4"},{"value":"2,52E-02","module":"A5"},{"value":"0,0E+00","module":"B1"},{"value":"0,0E+00","module":"B2"},{"value":"0,0E+00","module":"B3"},{"value":"0,0E+00","module":"B4"},{"value":"0,0E+00","module":"B5"},{"value":"2,71E-02","module":"B6"},{"value":"0,0E+00","module":"B7"},{"value":"0,0E+00","module":"C1"},{"value":"8,09E-02","module":"C2"},{"value":"0,0E+00","module":"C3"},{"value":"2,90E-01","module":"C4"},{"value":"-1,22E-01","module":"D"}]},{"parameter":"RWD","unit":"kg","values":[{"value":"7,41E-05","module":"A1"},{"value":"1,10E-05","module":"A2"},{"value":"5,99E-05","module":"A3"},{"value":"1,14E-05","module":"A4"},{"value":"3,27E-06","module":"A5"},{"value":"0,0E+00","module":"B1"},{"value":"0,0E+00","module":"B2"},{"value":"0,0E+00","module":"B3"},{"value":"0,0E+00","module":"B4"},{"value":"0,0E+00","module":"B5"},{"value":"1,24E-04","module":"B6"},{"value":"0,0E+00","module":"B7"},{"value":"0,0E+00","module":"C1"},{"value":"6,35E-06","module":"C2"},{"value":"0,0E+00","module":"C3"},{"value":"5,78E-07","module":"C4"},{"value":"-3,89E-06","module":"D"}]}],"end_of_life_flow":[{"parameter":"CRU","unit":"kg","values":[{"value":"0,0E+00","module":"A1"},{"value":"0,0E+00","module":"A2"},{"value":"0,0E+00","module":"A3"},{"value":"0,0E+00","module":"A4"},{"value":"0,0E+00","module":"A5"},{"value":"0,0E+00","module":"B1"},{"value":"0,0E+00","module":"B2"},{"value":"0,0E+00","module":"B3"},{"value":"0,0E+00","module":"B4"},{"value":"0,0E+00","module":"B5"},{"value":"0,0E+00","module":"B6"},{"value":"0,0E+00","module":"B7"},{"value":"0,0E+00","module":"C1"},{"value":"0,0E+00","module":"C2"},{"value":"0,0E+00","module":"C3"},{"value":"0,0E+00","module":"C4"},{"value":"0,0E+00","module":"D"}]},{"parameter":"MFR","unit":"kg","values":[{"value":"5,29E-05","module":"A1"},{"value":"0,0E+00","module":"A2"},{"value":"1,34E-03","module":"A3"},{"value":"0,0E+00","module":"A4"},{"value":"5,03E-03","module":"A5"},{"value":"0,0E+00","module":"B1"},{"value":"0,0E+00","module":"B2"},{"value":"0,0E+00","module":"B3"},{"value":"0,0E+00","module":"B4"},{"value":"0,0E+00","module":"B5"},{"value":"0,0E+00","module":"B6"},{"value":"0,0E+00","module":"B7"},{"value":"0,0E+00","module":"C1"},{"value":"0,0E+00","module":"C2"},{"value":"2,50E-01","module":"C3"},{"value":"1,22E-05","module":"C4"},{"value":"-2,74E-03","module":"D"}]},{"parameter":"MER","unit":"kg","values":[{"value":"1,24E-04","module":"A1"},{"value":"0,0E+00","module":"A2"},{"value":"6,51E-07","module":"A3"},{"value":"0,0E+00","module":"A4"},{"value":"2,38E-03","module":"A5"},{"value":"0,0E+00","module":"B1"},{"value":"0,0E+00","module":"B2"},{"value":"0,0E+00","module":"B3"},{"value":"0,0E+00","module":"B4"},{"value":"0,0E+00","module":"B5"},{"value":"0,0E+00","module":"B6"},{"value":"0,0E+00","module":"B7"},{"value":"0,0E+00","module":"C1"},{"value":"0,0E+00","module":"C2"},{"value":"1,19E-01","module":"C3"},{"value":"2,13E-05","module":"C4"},{"value":"-3,61E-04","module":"D"}]},{"parameter":"EEE","unit":"MJ","values":[{"value":"2,31E-04","module":"A1"},{"value":"0,0E+00","module":"A2"},{"value":"3,90E-02","module":"A3"},{"value":"0,0E+00","module":"A4"},{"value":"5,33E-03","module":"A5"},{"value":"0,0E+00","module":"B1"},{"value":"0,0E+00","module":"B2"},{"value":"0,0E+00","module":"B3"},{"value":"0,0E+00","module":"B4"},{"value":"0,0E+00","module":"B5"},{"value":"0,0E+00","module":"B6"},{"value":"0,0E+00","module":"B7"},{"value":"0,0E+00","module":"C1"},{"value":"0,0E+00","module":"C2"},{"value":"2,27E-01","module":"C3"},{"value":"2,04E-04","module":"C4"},{"value":"-8,83E-04","module":"D"}]},{"parameter":"EET","unit":"MJ","values":[{"value":"3,49E-03","module":"A1"},{"value":"0,0E+00","module":"A2"},{"value":"5,90E-01","module":"A3"},{"value":"0,0E+00","module":"A4"},{"value":"8,06E-02","module":"A5"},{"value":"0,0E+00","module":"B1"},{"value":"0,0E+00","module":"B2"},{"value":"0,0E+00","module":"B3"},{"value":"0,0E+00","module":"B4"},{"value":"0,0E+00","module":"B5"},{"value":"0,0E+00","module":"B6"},{"value":"0,0E+00","module":"B7"},{"value":"0,0E+00","module":"C1"},{"value":"0,0E+00","module":"C2"},{"value":"3,43E+00","module":"C3"},{"value":"3,09E-03","module":"C4"},{"value":"-1,34E-02","module":"D"}]}]}