{"product_name":"Aceflex Pure E Path 5G6mm\u00b2","epd_id":"NEPD-4414-3637","compliance":["EN 15804+A2","ISO 14025","ISO 21930"],"producer_name":"Prysmian Group Sverige AB","environmental_impact":[{"parameter":"GWP-total","unit":"kg CO2-eq.","values":[{"value":"1,22E+00","module":"A1"},{"value":"1,04E-01","module":"A2"},{"value":"1,43E-01","module":"A3"},{"value":"6,94E-02","module":"A4"},{"value":"3,70E-02","module":"A5"},{"value":"0,0E+00","module":"B1"},{"value":"0,0E+00","module":"B2"},{"value":"0,0E+00","module":"B3"},{"value":"0,0E+00","module":"B4"},{"value":"0,0E+00","module":"B5"},{"value":"1,33E-01","module":"B6"},{"value":"0,0E+00","module":"B7"},{"value":"0,0E+00","module":"C1"},{"value":"3,86E-02","module":"C2"},{"value":"2,67E-01","module":"C3"},{"value":"1,18E-02","module":"C4"},{"value":"-1,55E-01","module":"D"}]},{"parameter":"GWP-fossil","unit":"kg CO2-eq.","values":[{"value":"1,21E+00","module":"A1"},{"value":"1,04E-01","module":"A2"},{"value":"1,37E-01","module":"A3"},{"value":"6,94E-02","module":"A4"},{"value":"3,67E-02","module":"A5"},{"value":"0,0E+00","module":"B1"},{"value":"0,0E+00","module":"B2"},{"value":"0,0E+00","module":"B3"},{"value":"0,0E+00","module":"B4"},{"value":"0,0E+00","module":"B5"},{"value":"1,23E-01","module":"B6"},{"value":"0,0E+00","module":"B7"},{"value":"0,0E+00","module":"C1"},{"value":"3,85E-02","module":"C2"},{"value":"2,67E-01","module":"C3"},{"value":"1,18E-02","module":"C4"},{"value":"-1,54E-01","module":"D"}]},{"parameter":"GWP-biogenic","unit":"kg CO2-eq.","values":[{"value":"7,58E-03","module":"A1"},{"value":"4,20E-05","module":"A2"},{"value":"5,48E-03","module":"A3"},{"value":"2,85E-05","module":"A4"},{"value":"2,63E-04","module":"A5"},{"value":"0,0E+00","module":"B1"},{"value":"0,0E+00","module":"B2"},{"value":"0,0E+00","module":"B3"},{"value":"0,0E+00","module":"B4"},{"value":"0,0E+00","module":"B5"},{"value":"2,50E-03","module":"B6"},{"value":"0,0E+00","module":"B7"},{"value":"0,0E+00","module":"C1"},{"value":"1,58E-05","module":"C2"},{"value":"2,33E-06","module":"C3"},{"value":"9,98E-07","module":"C4"},{"value":"-6,76E-04","module":"D"}]},{"parameter":"GWP-luluc","unit":"kg CO2-eq.","values":[{"value":"1,27E-03","module":"A1"},{"value":"3,22E-05","module":"A2"},{"value":"1,24E-03","module":"A3"},{"value":"2,02E-05","module":"A4"},{"value":"5,14E-05","module":"A5"},{"value":"0,0E+00","module":"B1"},{"value":"0,0E+00","module":"B2"},{"value":"0,0E+00","module":"B3"},{"value":"0,0E+00","module":"B4"},{"value":"0,0E+00","module":"B5"},{"value":"7,98E-03","module":"B6"},{"value":"0,0E+00","module":"B7"},{"value":"0,0E+00","module":"C1"},{"value":"1,12E-05","module":"C2"},{"value":"3,54E-07","module":"C3"},{"value":"7,65E-07","module":"C4"},{"value":"-6,65E-04","module":"D"}]},{"parameter":"ODP","unit":"kg CFC 11-eq.","values":[{"value":"7,99E-08","module":"A1"},{"value":"2,39E-08","module":"A2"},{"value":"1,60E-08","module":"A3"},{"value":"1,60E-08","module":"A4"},{"value":"2,91E-09","module":"A5"},{"value":"0,0E+00","module":"B1"},{"value":"0,0E+00","module":"B2"},{"value":"0,0E+00","module":"B3"},{"value":"0,0E+00","module":"B4"},{"value":"0,0E+00","module":"B5"},{"value":"6,03E-08","module":"B6"},{"value":"0,0E+00","module":"B7"},{"value":"0,0E+00","module":"C1"},{"value":"8,90E-09","module":"C2"},{"value":"2,22E-10","module":"C3"},{"value":"6,86E-10","module":"C4"},{"value":"-1,10E-03","module":"D"}]},{"parameter":"AP","unit":"mol H+-eq.","values":[{"value":"8,65E-02","module":"A1"},{"value":"5,87E-04","module":"A2"},{"value":"5,14E-04","module":"A3"},{"value":"2,92E-04","module":"A4"},{"value":"1,76E-03","module":"A5"},{"value":"0,0E+00","module":"B1"},{"value":"0,0E+00","module":"B2"},{"value":"0,0E+00","module":"B3"},{"value":"0,0E+00","module":"B4"},{"value":"0,0E+00","module":"B5"},{"value":"8,00E-04","module":"B6"},{"value":"0,0E+00","module":"B7"},{"value":"0,0E+00","module":"C1"},{"value":"1,62E-04","module":"C2"},{"value":"3,46E-05","module":"C3"},{"value":"1,83E-05","module":"C4"},{"value":"-2,34E-02","module":"D"}]},{"parameter":"POCP","unit":"kg NMVOC-eq.","values":[{"value":"1,55E-02","module":"A1"},{"value":"5,68E-04","module":"A2"},{"value":"2,71E-04","module":"A3"},{"value":"3,12E-04","module":"A4"},{"value":"3,39E-04","module":"A5"},{"value":"0,0E+00","module":"B1"},{"value":"0,0E+00","module":"B2"},{"value":"0,0E+00","module":"B3"},{"value":"0,0E+00","module":"B4"},{"value":"0,0E+00","module":"B5"},{"value":"4,09E-04","module":"B6"},{"value":"0,0E+00","module":"B7"},{"value":"0,0E+00","module":"C1"},{"value":"1,73E-04","module":"C2"},{"value":"4,28E-05","module":"C3"},{"value":"2,29E-05","module":"C4"},{"value":"-4,15E-03","module":"D"}]},{"parameter":"ADPE","unit":"kg Sb-eq.","values":[{"value":"2,56E-04","module":"A1"},{"value":"1,73E-06","module":"A2"},{"value":"9,45E-07","module":"A3"},{"value":"1,18E-06","module":"A4"},{"value":"5,22E-06","module":"A5"},{"value":"0,0E+00","module":"B1"},{"value":"0,0E+00","module":"B2"},{"value":"0,0E+00","module":"B3"},{"value":"0,0E+00","module":"B4"},{"value":"0,0E+00","module":"B5"},{"value":"4,92E-06","module":"B6"},{"value":"0,0E+00","module":"B7"},{"value":"0,0E+00","module":"C1"},{"value":"6,58E-07","module":"C2"},{"value":"1,03E-08","module":"C3"},{"value":"1,82E-08","module":"C4"},{"value":"-1,31E-04","module":"D"}]},{"parameter":"ADPF","unit":"MJ","values":[{"value":"2,28E+01","module":"A1"},{"value":"1,61E+00","module":"A2"},{"value":"3,45E+00","module":"A3"},{"value":"1,08E+00","module":"A4"},{"value":"5,92E-01","module":"A5"},{"value":"0,0E+00","module":"B1"},{"value":"0,0E+00","module":"B2"},{"value":"0,0E+00","module":"B3"},{"value":"0,0E+00","module":"B4"},{"value":"0,0E+00","module":"B5"},{"value":"1,44E+01","module":"B6"},{"value":"0,0E+00","module":"B7"},{"value":"0,0E+00","module":"C1"},{"value":"5,99E-01","module":"C2"},{"value":"1,84E-02","module":"C3"},{"value":"5,41E-02","module":"C4"},{"value":"-1,45E+00","module":"D"}]},{"parameter":"WDP","unit":"m3 world-eq.","values":[{"value":"3,98E+01","module":"A1"},{"value":"1,19E+00","module":"A2"},{"value":"1,90E+02","module":"A3"},{"value":"8,28E-01","module":"A4"},{"value":"4,66E+00","module":"A5"},{"value":"0,0E+00","module":"B1"},{"value":"0,0E+00","module":"B2"},{"value":"0,0E+00","module":"B3"},{"value":"0,0E+00","module":"B4"},{"value":"0,0E+00","module":"B5"},{"value":"1,46E+03","module":"B6"},{"value":"0,0E+00","module":"B7"},{"value":"0,0E+00","module":"C1"},{"value":"4,60E-01","module":"C2"},{"value":"5,04E-02","module":"C3"},{"value":"1,02E+00","module":"C4"},{"value":"4,92E+00","module":"D"}]},{"parameter":"EP-freshwater","unit":"kg P-eq.","values":[{"value":"7,35E-04","module":"A1"},{"value":"7,75E-07","module":"A2"},{"value":"5,05E-06","module":"A3"},{"value":"5,29E-07","module":"A4"},{"value":"1,48E-05","module":"A5"},{"value":"0,0E+00","module":"B1"},{"value":"0,0E+00","module":"B2"},{"value":"0,0E+00","module":"B3"},{"value":"0,0E+00","module":"B4"},{"value":"0,0E+00","module":"B5"},{"value":"8,31E-06","module":"B6"},{"value":"0,0E+00","module":"B7"},{"value":"0,0E+00","module":"C1"},{"value":"2,94E-07","module":"C2"},{"value":"2,19E-08","module":"C3"},{"value":"3,66E-08","module":"C4"},{"value":"-1,58E-04","module":"D"}]},{"parameter":"EP-marine","unit":"kg N-eq.","values":[{"value":"3,51E-03","module":"A1"},{"value":"1,68E-04","module":"A2"},{"value":"9,33E-05","module":"A3"},{"value":"8,77E-05","module":"A4"},{"value":"7,89E-05","module":"A5"},{"value":"0,0E+00","module":"B1"},{"value":"0,0E+00","module":"B2"},{"value":"0,0E+00","module":"B3"},{"value":"0,0E+00","module":"B4"},{"value":"0,0E+00","module":"B5"},{"value":"1,36E-04","module":"B6"},{"value":"0,0E+00","module":"B7"},{"value":"0,0E+00","module":"C1"},{"value":"4,87E-05","module":"C2"},{"value":"1,66E-05","module":"C3"},{"value":"1,72E-05","module":"C4"},{"value":"-9,98E-04","module":"D"}]},{"parameter":"EP-terrestrial","unit":"mol N-eq.","values":[{"value":"5,14E-02","module":"A1"},{"value":"1,86E-03","module":"A2"},{"value":"1,06E-03","module":"A3"},{"value":"9,70E-04","module":"A4"},{"value":"1,12E-03","module":"A5"},{"value":"0,0E+00","module":"B1"},{"value":"0,0E+00","module":"B2"},{"value":"0,0E+00","module":"B3"},{"value":"0,0E+00","module":"B4"},{"value":"0,0E+00","module":"B5"},{"value":"1,79E-03","module":"B6"},{"value":"0,0E+00","module":"B7"},{"value":"0,0E+00","module":"C1"},{"value":"5,39E-04","module":"C2"},{"value":"1,79E-04","module":"C3"},{"value":"7,32E-05","module":"C4"},{"value":"-1,53E-02","module":"D"}]},{"parameter":"GWP-IOBC","unit":"kg CO2-eq.","values":[{"value":"1,21E+00","module":"A1"},{"value":"1,04E-01","module":"A2"},{"value":"1,50E-01","module":"A3"},{"value":"6,94E-02","module":"A4"},{"value":"3,69E-02","module":"A5"},{"value":"0,0E+00","module":"B1"},{"value":"0,0E+00","module":"B2"},{"value":"0,0E+00","module":"B3"},{"value":"0,0E+00","module":"B4"},{"value":"0,0E+00","module":"B5"},{"value":"1,33E-01","module":"B6"},{"value":"0,0E+00","module":"B7"},{"value":"0,0E+00","module":"C1"},{"value":"3,86E-02","module":"C2"},{"value":"2,67E-01","module":"C3"},{"value":"1,86E-03","module":"C4"},{"value":"-8,12E-02","module":"D"}]}],"additional_environmental_impact":[{"parameter":"PM","unit":"disease incidence","values":[{"value":"1,76E-07","module":"A1"},{"value":"8,86E-09","module":"A2"},{"value":"2,42E-09","module":"A3"},{"value":"6,11E-09","module":"A4"},{"value":"3,94E-09","module":"A5"},{"value":"0,0E+00","module":"B1"},{"value":"0,0E+00","module":"B2"},{"value":"0,0E+00","module":"B3"},{"value":"0,0E+00","module":"B4"},{"value":"0,0E+00","module":"B5"},{"value":"5,76E-09","module":"B6"},{"value":"0,0E+00","module":"B7"},{"value":"0,0E+00","module":"C1"},{"value":"3,39E-09","module":"C2"},{"value":"1,36E-10","module":"C3"},{"value":"3,34E-10","module":"C4"},{"value":"-5,41E-08","module":"D"}]},{"parameter":"ETP-fw","unit":"CTUe","values":[{"value":"7,09E+02","module":"A1"},{"value":"1,16E+00","module":"A2"},{"value":"2,55E+00","module":"A3"},{"value":"7,89E-01","module":"A4"},{"value":"1,55E+01","module":"A5"},{"value":"0,0E+00","module":"B1"},{"value":"0,0E+00","module":"B2"},{"value":"0,0E+00","module":"B3"},{"value":"0,0E+00","module":"B4"},{"value":"0,0E+00","module":"B5"},{"value":"7,60E+00","module":"B6"},{"value":"0,0E+00","module":"B7"},{"value":"0,0E+00","module":"C1"},{"value":"4,38E-01","module":"C2"},{"value":"7,68E-02","module":"C3"},{"value":"6,00E+01","module":"C4"},{"value":"-2,16E+02","module":"D"}]},{"parameter":"HTP-c","unit":"CTUh","values":[{"value":"1,40E-08","module":"A1"},{"value":"0,0E+00","module":"A2"},{"value":"6,90E-11","module":"A3"},{"value":"0,0E+00","module":"A4"},{"value":"2,81E-10","module":"A5"},{"value":"0,0E+00","module":"B1"},{"value":"0,0E+00","module":"B2"},{"value":"0,0E+00","module":"B3"},{"value":"0,0E+00","module":"B4"},{"value":"0,0E+00","module":"B5"},{"value":"2,19E-10","module":"B6"},{"value":"0,0E+00","module":"B7"},{"value":"0,0E+00","module":"C1"},{"value":"0,0E+00","module":"C2"},{"value":"6,00E-12","module":"C3"},{"value":"3,00E-12","module":"C4"},{"value":"-3,05E-09","module":"D"}]},{"parameter":"HTP-nc","unit":"CTUh","values":[{"value":"1,19E-06","module":"A1"},{"value":"1,14E-09","module":"A2"},{"value":"1,79E-09","module":"A3"},{"value":"7,63E-10","module":"A4"},{"value":"2,38E-08","module":"A5"},{"value":"0,0E+00","module":"B1"},{"value":"0,0E+00","module":"B2"},{"value":"0,0E+00","module":"B3"},{"value":"0,0E+00","module":"B4"},{"value":"0,0E+00","module":"B5"},{"value":"5,26E-09","module":"B6"},{"value":"0,0E+00","module":"B7"},{"value":"0,0E+00","module":"C1"},{"value":"4,24E-10","module":"C2"},{"value":"2,46E-10","module":"C3"},{"value":"6,80E-11","module":"C4"},{"value":"-2,60E-07","module":"D"}]},{"parameter":"SQP","unit":"unitless","values":[{"value":"1,30E+01","module":"A1"},{"value":"1,78E+00","module":"A2"},{"value":"2,11E+00","module":"A3"},{"value":"1,24E+00","module":"A4"},{"value":"3,79E-01","module":"A5"},{"value":"0,0E+00","module":"B1"},{"value":"0,0E+00","module":"B2"},{"value":"0,0E+00","module":"B3"},{"value":"0,0E+00","module":"B4"},{"value":"0,0E+00","module":"B5"},{"value":"6,38E+00","module":"B6"},{"value":"0,0E+00","module":"B7"},{"value":"0,0E+00","module":"C1"},{"value":"6,88E-01","module":"C2"},{"value":"2,34E-03","module":"C3"},{"value":"1,37E-01","module":"C4"},{"value":"-4,16E+00","module":"D"}]},{"parameter":"IRP","unit":"kBq U235-eq.","values":[{"value":"4,90E-02","module":"A1"},{"value":"7,02E-03","module":"A2"},{"value":"8,41E-02","module":"A3"},{"value":"4,71E-03","module":"A4"},{"value":"2,96E-03","module":"A5"},{"value":"0,0E+00","module":"B1"},{"value":"0,0E+00","module":"B2"},{"value":"0,0E+00","module":"B3"},{"value":"0,0E+00","module":"B4"},{"value":"0,0E+00","module":"B5"},{"value":"4,94E-01","module":"B6"},{"value":"0,0E+00","module":"B7"},{"value":"0,0E+00","module":"C1"},{"value":"2,62E-03","module":"C2"},{"value":"3,25E-05","module":"C3"},{"value":"3,21E-04","module":"C4"},{"value":"-2,91E-03","module":"D"}]}],"resource_use":[{"parameter":"PERE","unit":"MJ","values":[{"value":"2,54E+00","module":"A1"},{"value":"1,98E-02","module":"A2"},{"value":"1,06E+00","module":"A3"},{"value":"1,36E-02","module":"A4"},{"value":"7,30E-02","module":"A5"},{"value":"0,0E+00","module":"B1"},{"value":"0,0E+00","module":"B2"},{"value":"0,0E+00","module":"B3"},{"value":"0,0E+00","module":"B4"},{"value":"0,0E+00","module":"B5"},{"value":"6,92E+00","module":"B6"},{"value":"0,0E+00","module":"B7"},{"value":"0,0E+00","module":"C1"},{"value":"7,54E-03","module":"C2"},{"value":"5,87E-04","module":"C3"},{"value":"5,52E-03","module":"C4"},{"value":"-1,83E+00","module":"D"}]},{"parameter":"PERM","unit":"MJ","values":[{"value":"0,0E+00","module":"A1"},{"value":"0,0E+00","module":"A2"},{"value":"0,0E+00","module":"A3"},{"value":"0,0E+00","module":"A4"},{"value":"0,0E+00","module":"A5"},{"value":"0,0E+00","module":"B1"},{"value":"0,0E+00","module":"B2"},{"value":"0,0E+00","module":"B3"},{"value":"0,0E+00","module":"B4"},{"value":"0,0E+00","module":"B5"},{"value":"0,0E+00","module":"B6"},{"value":"0,0E+00","module":"B7"},{"value":"0,0E+00","module":"C1"},{"value":"0,0E+00","module":"C2"},{"value":"0,0E+00","module":"C3"},{"value":"0,0E+00","module":"C4"},{"value":"0,0E+00","module":"D"}]},{"parameter":"PERT","unit":"MJ","values":[{"value":"2,54E+00","module":"A1"},{"value":"1,98E-02","module":"A2"},{"value":"1,06E+00","module":"A3"},{"value":"1,36E-02","module":"A4"},{"value":"7,30E-02","module":"A5"},{"value":"0,0E+00","module":"B1"},{"value":"0,0E+00","module":"B2"},{"value":"0,0E+00","module":"B3"},{"value":"0,0E+00","module":"B4"},{"value":"0,0E+00","module":"B5"},{"value":"6,92E+00","module":"B6"},{"value":"0,0E+00","module":"B7"},{"value":"0,0E+00","module":"C1"},{"value":"7,54E-03","module":"C2"},{"value":"5,86E-04","module":"C3"},{"value":"5,52E-03","module":"C4"},{"value":"-1,83E+00","module":"D"}]},{"parameter":"PENRE","unit":"MJ","values":[{"value":"1,54E+01","module":"A1"},{"value":"1,61E+00","module":"A2"},{"value":"3,57E+00","module":"A3"},{"value":"1,08E+00","module":"A4"},{"value":"4,46E-01","module":"A5"},{"value":"0,0E+00","module":"B1"},{"value":"0,0E+00","module":"B2"},{"value":"0,0E+00","module":"B3"},{"value":"0,0E+00","module":"B4"},{"value":"0,0E+00","module":"B5"},{"value":"1,44E+01","module":"B6"},{"value":"0,0E+00","module":"B7"},{"value":"0,0E+00","module":"C1"},{"value":"5,99E-01","module":"C2"},{"value":"1,84E-02","module":"C3"},{"value":"5,41E-02","module":"C4"},{"value":"-1,45E+00","module":"D"}]},{"parameter":"PENRM","unit":"MJ","values":[{"value":"7,52E+00","module":"A1"},{"value":"0,0E+00","module":"A2"},{"value":"0,0E+00","module":"A3"},{"value":"0,0E+00","module":"A4"},{"value":"4,45E-03","module":"A5"},{"value":"0,0E+00","module":"B1"},{"value":"0,0E+00","module":"B2"},{"value":"0,0E+00","module":"B3"},{"value":"0,0E+00","module":"B4"},{"value":"0,0E+00","module":"B5"},{"value":"0,0E+00","module":"B6"},{"value":"0,0E+00","module":"B7"},{"value":"0,0E+00","module":"C1"},{"value":"0,0E+00","module":"C2"},{"value":"-7,30E+00","module":"C3"},{"value":"0,0E+00","module":"C4"},{"value":"0,0E+00","module":"D"}]},{"parameter":"PENRT","unit":"MJ","values":[{"value":"2,29E+01","module":"A1"},{"value":"1,61E+00","module":"A2"},{"value":"3,57E+00","module":"A3"},{"value":"1,08E+00","module":"A4"},{"value":"4,51E-01","module":"A5"},{"value":"0,0E+00","module":"B1"},{"value":"0,0E+00","module":"B2"},{"value":"0,0E+00","module":"B3"},{"value":"0,0E+00","module":"B4"},{"value":"0,0E+00","module":"B5"},{"value":"1,44E+01","module":"B6"},{"value":"0,0E+00","module":"B7"},{"value":"0,0E+00","module":"C1"},{"value":"5,99E-01","module":"C2"},{"value":"-7,28E+00","module":"C3"},{"value":"5,41E-02","module":"C4"},{"value":"-1,45E+00","module":"D"}]},{"parameter":"SM","unit":"kg","values":[{"value":"8,84E-02","module":"A1"},{"value":"0,0E+00","module":"A2"},{"value":"2,24E-05","module":"A3"},{"value":"0,0E+00","module":"A4"},{"value":"1,78E-03","module":"A5"},{"value":"0,0E+00","module":"B1"},{"value":"0,0E+00","module":"B2"},{"value":"0,0E+00","module":"B3"},{"value":"0,0E+00","module":"B4"},{"value":"0,0E+00","module":"B5"},{"value":"0,0E+00","module":"B6"},{"value":"0,0E+00","module":"B7"},{"value":"0,0E+00","module":"C1"},{"value":"0,0E+00","module":"C2"},{"value":"0,0E+00","module":"C3"},{"value":"4,93E-04","module":"C4"},{"value":"4,06E-02","module":"D"}]},{"parameter":"RSF","unit":"MJ","values":[{"value":"1,32E-02","module":"A1"},{"value":"6,89E-04","module":"A2"},{"value":"1,24E-02","module":"A3"},{"value":"4,75E-04","module":"A4"},{"value":"5,44E-04","module":"A5"},{"value":"0,0E+00","module":"B1"},{"value":"0,0E+00","module":"B2"},{"value":"0,0E+00","module":"B3"},{"value":"0,0E+00","module":"B4"},{"value":"0,0E+00","module":"B5"},{"value":"2,68E-02","module":"B6"},{"value":"0,0E+00","module":"B7"},{"value":"0,0E+00","module":"C1"},{"value":"2,64E-04","module":"C2"},{"value":"1,59E-05","module":"C3"},{"value":"1,15E-04","module":"C4"},{"value":"3,63E-03","module":"D"}]},{"parameter":"NRSF","unit":"MJ","values":[{"value":"1,30E-03","module":"A1"},{"value":"2,27E-03","module":"A2"},{"value":"3,99E-02","module":"A3"},{"value":"1,59E-03","module":"A4"},{"value":"9,25E-04","module":"A5"},{"value":"0,0E+00","module":"B1"},{"value":"0,0E+00","module":"B2"},{"value":"0,0E+00","module":"B3"},{"value":"0,0E+00","module":"B4"},{"value":"0,0E+00","module":"B5"},{"value":"8,48E-02","module":"B6"},{"value":"0,0E+00","module":"B7"},{"value":"0,0E+00","module":"C1"},{"value":"8,85E-04","module":"C2"},{"value":"0,0E+00","module":"C3"},{"value":"2,91E-04","module":"C4"},{"value":"-7,04E-02","module":"D"}]},{"parameter":"FW","unit":"m3","values":[{"value":"2,82E-02","module":"A1"},{"value":"1,79E-04","module":"A2"},{"value":"3,51E-03","module":"A3"},{"value":"1,23E-04","module":"A4"},{"value":"6,43E-04","module":"A5"},{"value":"0,0E+00","module":"B1"},{"value":"0,0E+00","module":"B2"},{"value":"0,0E+00","module":"B3"},{"value":"0,0E+00","module":"B4"},{"value":"0,0E+00","module":"B5"},{"value":"1,57E-02","module":"B6"},{"value":"0,0E+00","module":"B7"},{"value":"0,0E+00","module":"C1"},{"value":"6,83E-05","module":"C2"},{"value":"6,19E-05","module":"C3"},{"value":"6,90E-05","module":"C4"},{"value":"-4,99E-03","module":"D"}]}],"end_of_life_waste":[{"parameter":"HWD","unit":"kg","values":[{"value":"1,11E-02","module":"A1"},{"value":"8,70E-05","module":"A2"},{"value":"1,05E-02","module":"A3"},{"value":"5,91E-05","module":"A4"},{"value":"5,59E-04","module":"A5"},{"value":"0,0E+00","module":"B1"},{"value":"0,0E+00","module":"B2"},{"value":"0,0E+00","module":"B3"},{"value":"0,0E+00","module":"B4"},{"value":"0,0E+00","module":"B5"},{"value":"7,54E-04","module":"B6"},{"value":"0,0E+00","module":"B7"},{"value":"0,0E+00","module":"C1"},{"value":"3,28E-05","module":"C2"},{"value":"0,0E+00","module":"C3"},{"value":"6,14E-03","module":"C4"},{"value":"-1,58E-03","module":"D"}]},{"parameter":"NHWD","unit":"kg","values":[{"value":"3,33E-01","module":"A1"},{"value":"1,34E-01","module":"A2"},{"value":"1,91E-02","module":"A3"},{"value":"9,38E-02","module":"A4"},{"value":"1,64E-02","module":"A5"},{"value":"0,0E+00","module":"B1"},{"value":"0,0E+00","module":"B2"},{"value":"0,0E+00","module":"B3"},{"value":"0,0E+00","module":"B4"},{"value":"0,0E+00","module":"B5"},{"value":"4,76E-02","module":"B6"},{"value":"0,0E+00","module":"B7"},{"value":"0,0E+00","module":"C1"},{"value":"5,21E-02","module":"C2"},{"value":"0,0E+00","module":"C3"},{"value":"1,89E-01","module":"C4"},{"value":"-7,20E-02","module":"D"}]},{"parameter":"RWD","unit":"kg","values":[{"value":"4,42E-05","module":"A1"},{"value":"1,10E-05","module":"A2"},{"value":"3,86E-05","module":"A3"},{"value":"7,37E-06","module":"A4"},{"value":"2,11E-06","module":"A5"},{"value":"0,0E+00","module":"B1"},{"value":"0,0E+00","module":"B2"},{"value":"0,0E+00","module":"B3"},{"value":"0,0E+00","module":"B4"},{"value":"0,0E+00","module":"B5"},{"value":"2,17E-04","module":"B6"},{"value":"0,0E+00","module":"B7"},{"value":"0,0E+00","module":"C1"},{"value":"4,09E-06","module":"C2"},{"value":"0,0E+00","module":"C3"},{"value":"3,69E-07","module":"C4"},{"value":"-2,52E-06","module":"D"}]}],"end_of_life_flow":[{"parameter":"CRU","unit":"kg","values":[{"value":"0,0E+00","module":"A1"},{"value":"0,0E+00","module":"A2"},{"value":"0,0E+00","module":"A3"},{"value":"0,0E+00","module":"A4"},{"value":"0,0E+00","module":"A5"},{"value":"0,0E+00","module":"B1"},{"value":"0,0E+00","module":"B2"},{"value":"0,0E+00","module":"B3"},{"value":"0,0E+00","module":"B4"},{"value":"0,0E+00","module":"B5"},{"value":"0,0E+00","module":"B6"},{"value":"0,0E+00","module":"B7"},{"value":"0,0E+00","module":"C1"},{"value":"0,0E+00","module":"C2"},{"value":"0,0E+00","module":"C3"},{"value":"0,0E+00","module":"C4"},{"value":"0,0E+00","module":"D"}]},{"parameter":"MFR","unit":"kg","values":[{"value":"3,81E-05","module":"A1"},{"value":"0,0E+00","module":"A2"},{"value":"8,62E-04","module":"A3"},{"value":"0,0E+00","module":"A4"},{"value":"2,92E-03","module":"A5"},{"value":"0,0E+00","module":"B1"},{"value":"0,0E+00","module":"B2"},{"value":"0,0E+00","module":"B3"},{"value":"0,0E+00","module":"B4"},{"value":"0,0E+00","module":"B5"},{"value":"0,0E+00","module":"B6"},{"value":"0,0E+00","module":"B7"},{"value":"0,0E+00","module":"C1"},{"value":"0,0E+00","module":"C2"},{"value":"1,45E-01","module":"C3"},{"value":"8,94E-06","module":"C4"},{"value":"-1,59E-03","module":"D"}]},{"parameter":"MER","unit":"kg","values":[{"value":"8,94E-05","module":"A1"},{"value":"0,0E+00","module":"A2"},{"value":"4,20E-07","module":"A3"},{"value":"0,0E+00","module":"A4"},{"value":"1,79E-03","module":"A5"},{"value":"0,0E+00","module":"B1"},{"value":"0,0E+00","module":"B2"},{"value":"0,0E+00","module":"B3"},{"value":"0,0E+00","module":"B4"},{"value":"0,0E+00","module":"B5"},{"value":"0,0E+00","module":"B6"},{"value":"0,0E+00","module":"B7"},{"value":"0,0E+00","module":"C1"},{"value":"0,0E+00","module":"C2"},{"value":"8,96E-02","module":"C3"},{"value":"1,24E-05","module":"C4"},{"value":"-2,09E-04","module":"D"}]},{"parameter":"EEE","unit":"MJ","values":[{"value":"1,66E-04","module":"A1"},{"value":"0,0E+00","module":"A2"},{"value":"2,51E-02","module":"A3"},{"value":"0,0E+00","module":"A4"},{"value":"3,94E-03","module":"A5"},{"value":"0,0E+00","module":"B1"},{"value":"0,0E+00","module":"B2"},{"value":"0,0E+00","module":"B3"},{"value":"0,0E+00","module":"B4"},{"value":"0,0E+00","module":"B5"},{"value":"0,0E+00","module":"B6"},{"value":"0,0E+00","module":"B7"},{"value":"0,0E+00","module":"C1"},{"value":"0,0E+00","module":"C2"},{"value":"1,71E-01","module":"C3"},{"value":"1,21E-04","module":"C4"},{"value":"-5,13E-04","module":"D"}]},{"parameter":"EET","unit":"MJ","values":[{"value":"2,52E-03","module":"A1"},{"value":"0,0E+00","module":"A2"},{"value":"3,80E-01","module":"A3"},{"value":"0,0E+00","module":"A4"},{"value":"5,96E-02","module":"A5"},{"value":"0,0E+00","module":"B1"},{"value":"0,0E+00","module":"B2"},{"value":"0,0E+00","module":"B3"},{"value":"0,0E+00","module":"B4"},{"value":"0,0E+00","module":"B5"},{"value":"0,0E+00","module":"B6"},{"value":"0,0E+00","module":"B7"},{"value":"0,0E+00","module":"C1"},{"value":"0,0E+00","module":"C2"},{"value":"2,59E+00","module":"C3"},{"value":"1,84E-03","module":"C4"},{"value":"-7,76E-03","module":"D"}]}]}