{"product_name":"ACETex\u00ae PET","epd_id":"EPD-Kiwa-EE-158168-EN","compliance":["EN 15804+A2","ISO 14025"],"producer_name":"Gold-Joint Industry Co., Ltd.","environmental_impact":[{"parameter":"GWP-total","unit":"kg CO2-eq.","values":[{"value":"3,05E-01","module":"A1"},{"value":"5,28E-03","module":"A2"},{"value":"1,25E+00","module":"A3"},{"value":"2,09E-02","module":"A4"},{"value":"2,41E-01","module":"A5"},{"value":"6,81E-02","module":"C1"},{"value":"4,16E-03","module":"C2"},{"value":"5,38E-01","module":"C3"},{"value":"1,06E-02","module":"C4"},{"value":"-2,09E-01","module":"D"}]},{"parameter":"GWP-fossil","unit":"kg CO2-eq.","values":[{"value":"3,04E-01","module":"A1"},{"value":"5,28E-03","module":"A2"},{"value":"1,26E+00","module":"A3"},{"value":"2,09E-02","module":"A4"},{"value":"2,23E-01","module":"A5"},{"value":"6,81E-02","module":"C1"},{"value":"4,16E-03","module":"C2"},{"value":"5,38E-01","module":"C3"},{"value":"1,06E-02","module":"C4"},{"value":"-2,08E-01","module":"D"}]},{"parameter":"GWP-biogenic","unit":"kg CO2-eq.","values":[{"value":"3,36E-04","module":"A1"},{"value":"-1,60E-06","module":"A2"},{"value":"-5,37E-03","module":"A3"},{"value":"1,29E-05","module":"A4"},{"value":"1,85E-02","module":"A5"},{"value":"1,89E-05","module":"C1"},{"value":"1,92E-06","module":"C2"},{"value":"7,78E-05","module":"C3"},{"value":"8,18E-06","module":"C4"},{"value":"-7,07E-04","module":"D"}]},{"parameter":"GWP-luluc","unit":"kg CO2-eq.","values":[{"value":"1,53E-04","module":"A1"},{"value":"3,65E-06","module":"A2"},{"value":"1,44E-04","module":"A3"},{"value":"8,64E-06","module":"A4"},{"value":"1,85E-05","module":"A5"},{"value":"5,37E-06","module":"C1"},{"value":"1,52E-06","module":"C2"},{"value":"4,37E-05","module":"C3"},{"value":"3,75E-07","module":"C4"},{"value":"-5,50E-05","module":"D"}]},{"parameter":"ODP","unit":"kg CFC 11-equiv.","values":[{"value":"1,64E-08","module":"A1"},{"value":"1,06E-09","module":"A2"},{"value":"5,70E-08","module":"A3"},{"value":"4,44E-09","module":"A4"},{"value":"5,35E-09","module":"A5"},{"value":"1,47E-08","module":"C1"},{"value":"9,17E-10","module":"C2"},{"value":"1,65E-08","module":"C3"},{"value":"2,35E-10","module":"C4"},{"value":"-2,89E-08","module":"D"}]},{"parameter":"AP","unit":"mol H+-eq.","values":[{"value":"1,34E-03","module":"A1"},{"value":"1,72E-04","module":"A2"},{"value":"5,20E-03","module":"A3"},{"value":"2,45E-04","module":"A4"},{"value":"3,82E-04","module":"A5"},{"value":"7,12E-04","module":"C1"},{"value":"2,41E-05","module":"C2"},{"value":"2,43E-04","module":"C3"},{"value":"6,62E-06","module":"C4"},{"value":"-1,11E-04","module":"D"}]},{"parameter":"POCP","unit":"kg NMVOC-eq.","values":[{"value":"9,52E-04","module":"A1"},{"value":"1,22E-04","module":"A2"},{"value":"2,33E-03","module":"A3"},{"value":"1,85E-04","module":"A4"},{"value":"2,16E-04","module":"A5"},{"value":"9,49E-04","module":"C1"},{"value":"2,67E-05","module":"C2"},{"value":"1,98E-04","module":"C3"},{"value":"9,32E-06","module":"C4"},{"value":"-3,47E-05","module":"D"}]},{"parameter":"ADPE","unit":"kg Sb-eq.","values":[{"value":"5,37E-06","module":"A1"},{"value":"3,93E-08","module":"A2"},{"value":"1,90E-06","module":"A3"},{"value":"3,65E-07","module":"A4"},{"value":"4,77E-07","module":"A5"},{"value":"1,04E-07","module":"C1"},{"value":"1,05E-07","module":"C2"},{"value":"6,90E-07","module":"C3"},{"value":"8,13E-09","module":"C4"},{"value":"-3,01E-07","module":"D"}]},{"parameter":"ADPF","unit":"MJ","values":[{"value":"6,74E+00","module":"A1"},{"value":"6,75E-02","module":"A2"},{"value":"1,74E+01","module":"A3"},{"value":"3,08E-01","module":"A4"},{"value":"1,30E+00","module":"A5"},{"value":"9,37E-01","module":"C1"},{"value":"6,27E-02","module":"C2"},{"value":"4,19E-01","module":"C3"},{"value":"1,80E-02","module":"C4"},{"value":"-4,49E+00","module":"D"}]},{"parameter":"WDP","unit":"m3 world-eq.","values":[{"value":"1,35E-01","module":"A1"},{"value":"9,85E-05","module":"A2"},{"value":"1,75E-01","module":"A3"},{"value":"1,35E-03","module":"A4"},{"value":"1,67E-02","module":"A5"},{"value":"1,26E-03","module":"C1"},{"value":"2,24E-04","module":"C2"},{"value":"2,74E-02","module":"C3"},{"value":"7,70E-04","module":"C4"},{"value":"-3,15E-02","module":"D"}]},{"parameter":"EP-freshwater","unit":"kg P-eq.","values":[{"value":"7,80E-06","module":"A1"},{"value":"2,16E-08","module":"A2"},{"value":"3,83E-05","module":"A3"},{"value":"2,46E-07","module":"A4"},{"value":"2,43E-06","module":"A5"},{"value":"2,48E-07","module":"C1"},{"value":"4,19E-08","module":"C2"},{"value":"1,62E-06","module":"C3"},{"value":"1,36E-08","module":"C4"},{"value":"8,83E-07","module":"D"}]},{"parameter":"EP-marine","unit":"kg N-eq.","values":[{"value":"2,43E-04","module":"A1"},{"value":"4,22E-05","module":"A2"},{"value":"6,99E-04","module":"A3"},{"value":"6,08E-05","module":"A4"},{"value":"6,45E-05","module":"A5"},{"value":"3,14E-04","module":"C1"},{"value":"8,49E-06","module":"C2"},{"value":"6,63E-05","module":"C3"},{"value":"4,01E-06","module":"C4"},{"value":"-4,04E-05","module":"D"}]},{"parameter":"EP-terrestrial","unit":"mol N-eq.","values":[{"value":"2,63E-03","module":"A1"},{"value":"4,69E-04","module":"A2"},{"value":"7,80E-03","module":"A3"},{"value":"6,77E-04","module":"A4"},{"value":"7,13E-04","module":"A5"},{"value":"3,45E-03","module":"C1"},{"value":"9,36E-05","module":"C2"},{"value":"7,38E-04","module":"C3"},{"value":"2,44E-05","module":"C4"},{"value":"-4,22E-04","module":"D"}]}],"additional_environmental_impact":[{"parameter":"PM","unit":"disease incidence","values":[{"value":"1,20E-08","module":"A1"},{"value":"1,62E-10","module":"A2"},{"value":"1,41E-08","module":"A3"},{"value":"1,48E-09","module":"A4"},{"value":"1,75E-09","module":"A5"},{"value":"1,89E-08","module":"C1"},{"value":"3,74E-10","module":"C2"},{"value":"1,97E-09","module":"C3"},{"value":"1,25E-10","module":"C4"},{"value":"1,30E-09","module":"D"}]},{"parameter":"ETP-fw","unit":"CTUe","values":[{"value":"4,55E+00","module":"A1"},{"value":"4,35E-02","module":"A2"},{"value":"1,39E+01","module":"A3"},{"value":"2,54E-01","module":"A4"},{"value":"1,34E+00","module":"A5"},{"value":"5,65E-01","module":"C1"},{"value":"5,59E-02","module":"C2"},{"value":"6,76E+00","module":"C3"},{"value":"1,91E-02","module":"C4"},{"value":"1,19E+00","module":"D"}]},{"parameter":"HTP-c","unit":"CTUh","values":[{"value":"1,47E-10","module":"A1"},{"value":"2,99E-12","module":"A2"},{"value":"2,53E-10","module":"A3"},{"value":"8,33E-12","module":"A4"},{"value":"1,73E-10","module":"A5"},{"value":"1,97E-11","module":"C1"},{"value":"1,81E-12","module":"C2"},{"value":"1,03E-10","module":"C3"},{"value":"5,02E-13","module":"C4"},{"value":"-1,62E-11","module":"D"}]},{"parameter":"HTP-nc","unit":"CTUh","values":[{"value":"3,15E-09","module":"A1"},{"value":"3,47E-11","module":"A2"},{"value":"8,86E-09","module":"A3"},{"value":"2,58E-10","module":"A4"},{"value":"1,20E-09","module":"A5"},{"value":"4,85E-10","module":"C1"},{"value":"6,11E-11","module":"C2"},{"value":"2,14E-09","module":"C3"},{"value":"1,24E-11","module":"C4"},{"value":"-9,53E-09","module":"D"}]},{"parameter":"SQP","unit":"dimensionless","values":[{"value":"7,52E-01","module":"A1"},{"value":"9,10E-03","module":"A2"},{"value":"2,00E+00","module":"A3"},{"value":"1,96E-01","module":"A4"},{"value":"1,80E-01","module":"A5"},{"value":"1,20E-01","module":"C1"},{"value":"5,44E-02","module":"C2"},{"value":"1,54E-01","module":"C3"},{"value":"4,25E-02","module":"C4"},{"value":"-5,89E-01","module":"D"}]},{"parameter":"IRP","unit":"kBq U235-eq.","values":[{"value":"7,12E-03","module":"A1"},{"value":"2,90E-04","module":"A2"},{"value":"4,84E-02","module":"A3"},{"value":"1,32E-03","module":"A4"},{"value":"3,08E-03","module":"A5"},{"value":"4,02E-03","module":"C1"},{"value":"2,63E-04","module":"C2"},{"value":"1,72E-03","module":"C3"},{"value":"7,04E-05","module":"C4"},{"value":"-2,74E-03","module":"D"}]}],"resource_use":[{"parameter":"PERE","unit":"MJ","values":[{"value":"1,77E-01","module":"A1"},{"value":"4,55E-04","module":"A2"},{"value":"7,76E-01","module":"A3"},{"value":"4,60E-03","module":"A4"},{"value":"5,08E-02","module":"A5"},{"value":"5,07E-03","module":"C1"},{"value":"7,85E-04","module":"C2"},{"value":"4,24E-02","module":"C3"},{"value":"3,18E-04","module":"C4"},{"value":"-1,34E-01","module":"D"}]},{"parameter":"PERM","unit":"MJ","values":[{"value":"0,0E+00","module":"A1"},{"value":"0,0E+00","module":"A2"},{"value":"0,0E+00","module":"A3"},{"value":"0,0E+00","module":"A4"},{"value":"0,0E+00","module":"A5"},{"value":"0,0E+00","module":"C1"},{"value":"0,0E+00","module":"C2"},{"value":"0,0E+00","module":"C3"},{"value":"0,0E+00","module":"C4"},{"value":"0,0E+00","module":"D"}]},{"parameter":"PERT","unit":"MJ","values":[{"value":"1,77E-01","module":"A1"},{"value":"4,55E-04","module":"A2"},{"value":"7,76E-01","module":"A3"},{"value":"4,60E-03","module":"A4"},{"value":"5,08E-02","module":"A5"},{"value":"5,07E-03","module":"C1"},{"value":"7,85E-04","module":"C2"},{"value":"4,24E-02","module":"C3"},{"value":"3,18E-04","module":"C4"},{"value":"-1,34E-01","module":"D"}]},{"parameter":"PENRE","unit":"MJ","values":[{"value":"6,63E-01","module":"A1"},{"value":"7,17E-02","module":"A2"},{"value":"1,75E+01","module":"A3"},{"value":"3,27E-01","module":"A4"},{"value":"1,00E+00","module":"A5"},{"value":"9,95E-01","module":"C1"},{"value":"6,66E-02","module":"C2"},{"value":"4,46E-01","module":"C3"},{"value":"1,91E-02","module":"C4"},{"value":"-4,33E+00","module":"D"}]},{"parameter":"PENRM","unit":"MJ","values":[{"value":"6,57E+00","module":"A1"},{"value":"0,0E+00","module":"A2"},{"value":"9,96E-01","module":"A3"},{"value":"0,0E+00","module":"A4"},{"value":"3,79E-01","module":"A5"},{"value":"0,0E+00","module":"C1"},{"value":"0,0E+00","module":"C2"},{"value":"0,0E+00","module":"C3"},{"value":"0,0E+00","module":"C4"},{"value":"-6,39E-01","module":"D"}]},{"parameter":"PENRT","unit":"MJ","values":[{"value":"7,24E+00","module":"A1"},{"value":"7,17E-02","module":"A2"},{"value":"1,85E+01","module":"A3"},{"value":"3,27E-01","module":"A4"},{"value":"1,38E+00","module":"A5"},{"value":"9,95E-01","module":"C1"},{"value":"6,66E-02","module":"C2"},{"value":"4,46E-01","module":"C3"},{"value":"1,91E-02","module":"C4"},{"value":"-4,97E+00","module":"D"}]},{"parameter":"SM","unit":"kg","values":[{"value":"0,0E+00","module":"A1"},{"value":"0,0E+00","module":"A2"},{"value":"3,16E-02","module":"A3"},{"value":"0,0E+00","module":"A4"},{"value":"1,58E-03","module":"A5"},{"value":"0,0E+00","module":"C1"},{"value":"0,0E+00","module":"C2"},{"value":"0,0E+00","module":"C3"},{"value":"0,0E+00","module":"C4"},{"value":"0,0E+00","module":"D"}]},{"parameter":"RSF","unit":"MJ","values":[{"value":"0,0E+00","module":"A1"},{"value":"0,0E+00","module":"A2"},{"value":"0,0E+00","module":"A3"},{"value":"0,0E+00","module":"A4"},{"value":"0,0E+00","module":"A5"},{"value":"0,0E+00","module":"C1"},{"value":"0,0E+00","module":"C2"},{"value":"0,0E+00","module":"C3"},{"value":"0,0E+00","module":"C4"},{"value":"0,0E+00","module":"D"}]},{"parameter":"NRSF","unit":"MJ","values":[{"value":"0,0E+00","module":"A1"},{"value":"0,0E+00","module":"A2"},{"value":"0,0E+00","module":"A3"},{"value":"0,0E+00","module":"A4"},{"value":"0,0E+00","module":"A5"},{"value":"0,0E+00","module":"C1"},{"value":"0,0E+00","module":"C2"},{"value":"0,0E+00","module":"C3"},{"value":"0,0E+00","module":"C4"},{"value":"0,0E+00","module":"D"}]},{"parameter":"FW","unit":"m3","values":[{"value":"3,47E-03","module":"A1"},{"value":"3,51E-06","module":"A2"},{"value":"4,95E-03","module":"A3"},{"value":"4,44E-05","module":"A4"},{"value":"4,80E-04","module":"A5"},{"value":"4,83E-05","module":"C1"},{"value":"7,64E-06","module":"C2"},{"value":"8,07E-04","module":"C3"},{"value":"1,88E-05","module":"C4"},{"value":"-4,11E-04","module":"D"}]}],"end_of_life_waste":[{"parameter":"HWD","unit":"kg","values":[{"value":"1,15E-05","module":"A1"},{"value":"6,16E-08","module":"A2"},{"value":"7,23E-06","module":"A3"},{"value":"6,12E-07","module":"A4"},{"value":"1,25E-06","module":"A5"},{"value":"2,55E-06","module":"C1"},{"value":"1,59E-07","module":"C2"},{"value":"7,99E-07","module":"C3"},{"value":"2,73E-08","module":"C4"},{"value":"7,66E-07","module":"D"}]},{"parameter":"NHWD","unit":"kg","values":[{"value":"2,81E-02","module":"A1"},{"value":"1,56E-04","module":"A2"},{"value":"6,74E-02","module":"A3"},{"value":"1,34E-02","module":"A4"},{"value":"1,28E-02","module":"A5"},{"value":"1,11E-03","module":"C1"},{"value":"3,98E-03","module":"C2"},{"value":"1,03E-02","module":"C3"},{"value":"7,18E-02","module":"C4"},{"value":"2,06E-03","module":"D"}]},{"parameter":"RWD","unit":"kg","values":[{"value":"7,34E-06","module":"A1"},{"value":"4,69E-07","module":"A2"},{"value":"4,24E-05","module":"A3"},{"value":"2,02E-06","module":"A4"},{"value":"2,89E-06","module":"A5"},{"value":"6,51E-06","module":"C1"},{"value":"4,12E-07","module":"C2"},{"value":"1,51E-06","module":"C3"},{"value":"1,07E-07","module":"C4"},{"value":"-2,73E-06","module":"D"}]}],"end_of_life_flow":[{"parameter":"CRU","unit":"kg","values":[{"value":"0,0E+00","module":"A1"},{"value":"0,0E+00","module":"A2"},{"value":"0,0E+00","module":"A3"},{"value":"0,0E+00","module":"A4"},{"value":"0,0E+00","module":"A5"},{"value":"0,0E+00","module":"C1"},{"value":"0,0E+00","module":"C2"},{"value":"0,0E+00","module":"C3"},{"value":"0,0E+00","module":"C4"},{"value":"0,0E+00","module":"D"}]},{"parameter":"MFR","unit":"kg","values":[{"value":"0,0E+00","module":"A1"},{"value":"0,0E+00","module":"A2"},{"value":"0,0E+00","module":"A3"},{"value":"0,0E+00","module":"A4"},{"value":"9,31E-03","module":"A5"},{"value":"0,0E+00","module":"C1"},{"value":"0,0E+00","module":"C2"},{"value":"1,43E-02","module":"C3"},{"value":"0,0E+00","module":"C4"},{"value":"0,0E+00","module":"D"}]},{"parameter":"MER","unit":"kg","values":[{"value":"0,0E+00","module":"A1"},{"value":"0,0E+00","module":"A2"},{"value":"0,0E+00","module":"A3"},{"value":"0,0E+00","module":"A4"},{"value":"0,0E+00","module":"A5"},{"value":"0,0E+00","module":"C1"},{"value":"0,0E+00","module":"C2"},{"value":"0,0E+00","module":"C3"},{"value":"0,0E+00","module":"C4"},{"value":"0,0E+00","module":"D"}]},{"parameter":"EEE","unit":"MJ","values":[{"value":"0,0E+00","module":"A1"},{"value":"0,0E+00","module":"A2"},{"value":"5,92E-02","module":"A3"},{"value":"0,0E+00","module":"A4"},{"value":"0,0E+00","module":"A5"},{"value":"0,0E+00","module":"C1"},{"value":"0,0E+00","module":"C2"},{"value":"0,0E+00","module":"C3"},{"value":"0,0E+00","module":"C4"},{"value":"9,70E-01","module":"D"}]},{"parameter":"EET","unit":"MJ","values":[{"value":"0,0E+00","module":"A1"},{"value":"0,0E+00","module":"A2"},{"value":"1,02E-01","module":"A3"},{"value":"0,0E+00","module":"A4"},{"value":"0,0E+00","module":"A5"},{"value":"0,0E+00","module":"C1"},{"value":"0,0E+00","module":"C2"},{"value":"0,0E+00","module":"C3"},{"value":"0,0E+00","module":"C4"},{"value":"1,67E+00","module":"D"}]}]}