{"product_name":"ACETex\u00ae PP","epd_id":"EPD-Kiwa-EE-158058-EN","compliance":["EN 15804+A2","ISO 14025"],"producer_name":"Gold-Joint Industry Co., Ltd.","environmental_impact":[{"parameter":"GWP-total","unit":"kg CO2-eq.","values":[{"value":"7,29E-01","module":"A1"},{"value":"8,36E-03","module":"A2"},{"value":"2,46E-01","module":"A3"},{"value":"1,69E-02","module":"A4"},{"value":"1,79E-01","module":"A5"},{"value":"6,81E-02","module":"C1"},{"value":"4,09E-03","module":"C2"},{"value":"5,53E-01","module":"C3"},{"value":"1,09E-02","module":"C4"},{"value":"-3,14E-01","module":"D"}]},{"parameter":"GWP-fossil","unit":"kg CO2-eq.","values":[{"value":"7,27E-01","module":"A1"},{"value":"8,36E-03","module":"A2"},{"value":"2,47E-01","module":"A3"},{"value":"1,69E-02","module":"A4"},{"value":"1,03E-01","module":"A5"},{"value":"6,81E-02","module":"C1"},{"value":"4,09E-03","module":"C2"},{"value":"5,52E-01","module":"C3"},{"value":"1,09E-02","module":"C4"},{"value":"-3,14E-01","module":"D"}]},{"parameter":"GWP-biogenic","unit":"kg CO2-eq.","values":[{"value":"1,52E-03","module":"A1"},{"value":"3,86E-06","module":"A2"},{"value":"-8,86E-04","module":"A3"},{"value":"1,05E-05","module":"A4"},{"value":"7,55E-02","module":"A5"},{"value":"1,89E-05","module":"C1"},{"value":"1,89E-06","module":"C2"},{"value":"8,00E-05","module":"C3"},{"value":"8,40E-06","module":"C4"},{"value":"-2,39E-04","module":"D"}]},{"parameter":"GWP-luluc","unit":"kg CO2-eq.","values":[{"value":"4,00E-04","module":"A1"},{"value":"3,06E-06","module":"A2"},{"value":"3,10E-04","module":"A3"},{"value":"6,99E-06","module":"A4"},{"value":"4,11E-05","module":"A5"},{"value":"5,37E-06","module":"C1"},{"value":"1,50E-06","module":"C2"},{"value":"4,49E-05","module":"C3"},{"value":"3,86E-07","module":"C4"},{"value":"-3,62E-05","module":"D"}]},{"parameter":"ODP","unit":"kg CFC 11-equiv.","values":[{"value":"2,85E-08","module":"A1"},{"value":"1,84E-09","module":"A2"},{"value":"8,50E-09","module":"A3"},{"value":"3,60E-09","module":"A4"},{"value":"4,40E-09","module":"A5"},{"value":"1,47E-08","module":"C1"},{"value":"9,02E-10","module":"C2"},{"value":"1,69E-08","module":"C3"},{"value":"2,41E-10","module":"C4"},{"value":"-3,75E-08","module":"D"}]},{"parameter":"AP","unit":"mol H+-eq.","values":[{"value":"3,02E-03","module":"A1"},{"value":"4,85E-05","module":"A2"},{"value":"8,89E-04","module":"A3"},{"value":"1,98E-04","module":"A4"},{"value":"2,52E-04","module":"A5"},{"value":"7,12E-04","module":"C1"},{"value":"2,37E-05","module":"C2"},{"value":"2,49E-04","module":"C3"},{"value":"6,80E-06","module":"C4"},{"value":"-3,48E-04","module":"D"}]},{"parameter":"POCP","unit":"kg NMVOC-eq.","values":[{"value":"2,34E-03","module":"A1"},{"value":"5,38E-05","module":"A2"},{"value":"6,12E-04","module":"A3"},{"value":"1,50E-04","module":"A4"},{"value":"2,04E-04","module":"A5"},{"value":"9,49E-04","module":"C1"},{"value":"2,63E-05","module":"C2"},{"value":"2,04E-04","module":"C3"},{"value":"9,57E-06","module":"C4"},{"value":"-3,65E-04","module":"D"}]},{"parameter":"ADPE","unit":"kg Sb-eq.","values":[{"value":"7,68E-06","module":"A1"},{"value":"2,12E-07","module":"A2"},{"value":"1,81E-06","module":"A3"},{"value":"2,96E-07","module":"A4"},{"value":"6,54E-07","module":"A5"},{"value":"1,04E-07","module":"C1"},{"value":"1,04E-07","module":"C2"},{"value":"7,09E-07","module":"C3"},{"value":"8,35E-09","module":"C4"},{"value":"-3,72E-07","module":"D"}]},{"parameter":"ADPF","unit":"MJ","values":[{"value":"2,17E+01","module":"A1"},{"value":"1,26E-01","module":"A2"},{"value":"3,90E+00","module":"A3"},{"value":"2,50E-01","module":"A4"},{"value":"1,41E+00","module":"A5"},{"value":"9,37E-01","module":"C1"},{"value":"6,17E-02","module":"C2"},{"value":"4,31E-01","module":"C3"},{"value":"1,85E-02","module":"C4"},{"value":"-5,83E+00","module":"D"}]},{"parameter":"WDP","unit":"m3 world-eq.","values":[{"value":"2,82E-01","module":"A1"},{"value":"4,51E-04","module":"A2"},{"value":"5,91E-02","module":"A3"},{"value":"1,10E-03","module":"A4"},{"value":"2,02E-02","module":"A5"},{"value":"1,26E-03","module":"C1"},{"value":"2,21E-04","module":"C2"},{"value":"2,82E-02","module":"C3"},{"value":"7,91E-04","module":"C4"},{"value":"-4,60E-02","module":"D"}]},{"parameter":"EP-freshwater","unit":"kg P-eq.","values":[{"value":"1,77E-05","module":"A1"},{"value":"8,43E-08","module":"A2"},{"value":"6,47E-06","module":"A3"},{"value":"1,99E-07","module":"A4"},{"value":"1,42E-06","module":"A5"},{"value":"2,48E-07","module":"C1"},{"value":"4,12E-08","module":"C2"},{"value":"1,67E-06","module":"C3"},{"value":"1,40E-08","module":"C4"},{"value":"-9,58E-07","module":"D"}]},{"parameter":"EP-marine","unit":"kg N-eq.","values":[{"value":"5,32E-04","module":"A1"},{"value":"1,71E-05","module":"A2"},{"value":"1,70E-04","module":"A3"},{"value":"4,92E-05","module":"A4"},{"value":"5,28E-05","module":"A5"},{"value":"3,14E-04","module":"C1"},{"value":"8,36E-06","module":"C2"},{"value":"6,81E-05","module":"C3"},{"value":"4,12E-06","module":"C4"},{"value":"-9,02E-05","module":"D"}]},{"parameter":"EP-terrestrial","unit":"mol N-eq.","values":[{"value":"5,92E-03","module":"A1"},{"value":"1,88E-04","module":"A2"},{"value":"1,82E-03","module":"A3"},{"value":"5,49E-04","module":"A4"},{"value":"5,80E-04","module":"A5"},{"value":"3,45E-03","module":"C1"},{"value":"9,21E-05","module":"C2"},{"value":"7,58E-04","module":"C3"},{"value":"2,50E-05","module":"C4"},{"value":"-9,92E-04","module":"D"}]}],"additional_environmental_impact":[{"parameter":"PM","unit":"disease incidence","values":[{"value":"2,49E-08","module":"A1"},{"value":"7,52E-10","module":"A2"},{"value":"7,38E-09","module":"A3"},{"value":"1,20E-09","module":"A4"},{"value":"2,22E-09","module":"A5"},{"value":"1,89E-08","module":"C1"},{"value":"3,68E-10","module":"C2"},{"value":"2,02E-09","module":"C3"},{"value":"1,28E-10","module":"C4"},{"value":"-1,65E-09","module":"D"}]},{"parameter":"ETP-fw","unit":"CTUe","values":[{"value":"8,89E+00","module":"A1"},{"value":"1,12E-01","module":"A2"},{"value":"6,54E+00","module":"A3"},{"value":"2,06E-01","module":"A4"},{"value":"1,47E+00","module":"A5"},{"value":"5,65E-01","module":"C1"},{"value":"5,50E-02","module":"C2"},{"value":"6,95E+00","module":"C3"},{"value":"1,96E-02","module":"C4"},{"value":"-4,60E-01","module":"D"}]},{"parameter":"HTP-c","unit":"CTUh","values":[{"value":"1,85E-10","module":"A1"},{"value":"3,65E-12","module":"A2"},{"value":"8,97E-11","module":"A3"},{"value":"6,75E-12","module":"A4"},{"value":"2,96E-11","module":"A5"},{"value":"1,97E-11","module":"C1"},{"value":"1,78E-12","module":"C2"},{"value":"1,06E-10","module":"C3"},{"value":"5,15E-13","module":"C4"},{"value":"-2,67E-11","module":"D"}]},{"parameter":"HTP-nc","unit":"CTUh","values":[{"value":"5,73E-09","module":"A1"},{"value":"1,23E-10","module":"A2"},{"value":"2,07E-09","module":"A3"},{"value":"2,09E-10","module":"A4"},{"value":"6,66E-10","module":"A5"},{"value":"4,85E-10","module":"C1"},{"value":"6,01E-11","module":"C2"},{"value":"2,20E-09","module":"C3"},{"value":"1,28E-11","module":"C4"},{"value":"-4,62E-10","module":"D"}]},{"parameter":"SQP","unit":"dimensionless","values":[{"value":"1,07E+00","module":"A1"},{"value":"1,09E-01","module":"A2"},{"value":"1,70E+00","module":"A3"},{"value":"1,59E-01","module":"A4"},{"value":"1,88E-01","module":"A5"},{"value":"1,20E-01","module":"C1"},{"value":"5,35E-02","module":"C2"},{"value":"1,59E-01","module":"C3"},{"value":"4,36E-02","module":"C4"},{"value":"-2,41E+00","module":"D"}]},{"parameter":"IRP","unit":"kBq U235-eq.","values":[{"value":"1,50E-02","module":"A1"},{"value":"5,28E-04","module":"A2"},{"value":"5,75E-03","module":"A3"},{"value":"1,07E-03","module":"A4"},{"value":"1,45E-03","module":"A5"},{"value":"4,02E-03","module":"C1"},{"value":"2,58E-04","module":"C2"},{"value":"1,76E-03","module":"C3"},{"value":"7,23E-05","module":"C4"},{"value":"-2,31E-03","module":"D"}]}],"resource_use":[{"parameter":"PERE","unit":"MJ","values":[{"value":"3,67E-01","module":"A1"},{"value":"1,58E-03","module":"A2"},{"value":"3,61E-01","module":"A3"},{"value":"3,73E-03","module":"A4"},{"value":"4,18E-02","module":"A5"},{"value":"5,07E-03","module":"C1"},{"value":"7,72E-04","module":"C2"},{"value":"4,36E-02","module":"C3"},{"value":"3,27E-04","module":"C4"},{"value":"-4,26E-01","module":"D"}]},{"parameter":"PERM","unit":"MJ","values":[{"value":"0,0E+00","module":"A1"},{"value":"0,0E+00","module":"A2"},{"value":"0,0E+00","module":"A3"},{"value":"0,0E+00","module":"A4"},{"value":"0,0E+00","module":"A5"},{"value":"0,0E+00","module":"C1"},{"value":"0,0E+00","module":"C2"},{"value":"0,0E+00","module":"C3"},{"value":"0,0E+00","module":"C4"},{"value":"0,0E+00","module":"D"}]},{"parameter":"PERT","unit":"MJ","values":[{"value":"3,67E-01","module":"A1"},{"value":"1,58E-03","module":"A2"},{"value":"3,61E-01","module":"A3"},{"value":"3,73E-03","module":"A4"},{"value":"4,18E-02","module":"A5"},{"value":"5,07E-03","module":"C1"},{"value":"7,72E-04","module":"C2"},{"value":"4,36E-02","module":"C3"},{"value":"3,27E-04","module":"C4"},{"value":"-4,26E-01","module":"D"}]},{"parameter":"PENRE","unit":"MJ","values":[{"value":"1,31E+01","module":"A1"},{"value":"1,34E-01","module":"A2"},{"value":"2,03E+00","module":"A3"},{"value":"2,65E-01","module":"A4"},{"value":"8,91E-01","module":"A5"},{"value":"9,95E-01","module":"C1"},{"value":"6,55E-02","module":"C2"},{"value":"4,58E-01","module":"C3"},{"value":"1,96E-02","module":"C4"},{"value":"-5,75E+00","module":"D"}]},{"parameter":"PENRM","unit":"MJ","values":[{"value":"1,02E+01","module":"A1"},{"value":"0,0E+00","module":"A2"},{"value":"2,12E+00","module":"A3"},{"value":"0,0E+00","module":"A4"},{"value":"6,18E-01","module":"A5"},{"value":"0,0E+00","module":"C1"},{"value":"0,0E+00","module":"C2"},{"value":"0,0E+00","module":"C3"},{"value":"0,0E+00","module":"C4"},{"value":"-6,72E-01","module":"D"}]},{"parameter":"PENRT","unit":"MJ","values":[{"value":"2,32E+01","module":"A1"},{"value":"1,34E-01","module":"A2"},{"value":"4,15E+00","module":"A3"},{"value":"2,65E-01","module":"A4"},{"value":"1,51E+00","module":"A5"},{"value":"9,95E-01","module":"C1"},{"value":"6,55E-02","module":"C2"},{"value":"4,58E-01","module":"C3"},{"value":"1,96E-02","module":"C4"},{"value":"-6,43E+00","module":"D"}]},{"parameter":"SM","unit":"kg","values":[{"value":"0,0E+00","module":"A1"},{"value":"0,0E+00","module":"A2"},{"value":"0,0E+00","module":"A3"},{"value":"0,0E+00","module":"A4"},{"value":"0,0E+00","module":"A5"},{"value":"0,0E+00","module":"C1"},{"value":"0,0E+00","module":"C2"},{"value":"0,0E+00","module":"C3"},{"value":"0,0E+00","module":"C4"},{"value":"0,0E+00","module":"D"}]},{"parameter":"RSF","unit":"MJ","values":[{"value":"0,0E+00","module":"A1"},{"value":"0,0E+00","module":"A2"},{"value":"0,0E+00","module":"A3"},{"value":"0,0E+00","module":"A4"},{"value":"0,0E+00","module":"A5"},{"value":"0,0E+00","module":"C1"},{"value":"0,0E+00","module":"C2"},{"value":"0,0E+00","module":"C3"},{"value":"0,0E+00","module":"C4"},{"value":"0,0E+00","module":"D"}]},{"parameter":"NRSF","unit":"MJ","values":[{"value":"0,0E+00","module":"A1"},{"value":"0,0E+00","module":"A2"},{"value":"0,0E+00","module":"A3"},{"value":"0,0E+00","module":"A4"},{"value":"0,0E+00","module":"A5"},{"value":"0,0E+00","module":"C1"},{"value":"0,0E+00","module":"C2"},{"value":"0,0E+00","module":"C3"},{"value":"0,0E+00","module":"C4"},{"value":"0,0E+00","module":"D"}]},{"parameter":"FW","unit":"m3","values":[{"value":"7,08E-03","module":"A1"},{"value":"1,54E-05","module":"A2"},{"value":"1,67E-03","module":"A3"},{"value":"3,59E-05","module":"A4"},{"value":"5,32E-04","module":"A5"},{"value":"4,83E-05","module":"C1"},{"value":"7,51E-06","module":"C2"},{"value":"8,28E-04","module":"C3"},{"value":"1,93E-05","module":"C4"},{"value":"-6,58E-04","module":"D"}]}],"end_of_life_waste":[{"parameter":"HWD","unit":"kg","values":[{"value":"3,64E-06","module":"A1"},{"value":"3,19E-07","module":"A2"},{"value":"1,00E-06","module":"A3"},{"value":"4,96E-07","module":"A4"},{"value":"4,87E-07","module":"A5"},{"value":"2,55E-06","module":"C1"},{"value":"1,56E-07","module":"C2"},{"value":"8,21E-07","module":"C3"},{"value":"2,81E-08","module":"C4"},{"value":"-6,13E-06","module":"D"}]},{"parameter":"NHWD","unit":"kg","values":[{"value":"4,23E-02","module":"A1"},{"value":"7,99E-03","module":"A2"},{"value":"2,25E-02","module":"A3"},{"value":"1,09E-02","module":"A4"},{"value":"1,11E-02","module":"A5"},{"value":"1,11E-03","module":"C1"},{"value":"3,91E-03","module":"C2"},{"value":"1,06E-02","module":"C3"},{"value":"7,37E-02","module":"C4"},{"value":"-3,27E-03","module":"D"}]},{"parameter":"RWD","unit":"kg","values":[{"value":"1,45E-05","module":"A1"},{"value":"8,28E-07","module":"A2"},{"value":"5,58E-06","module":"A3"},{"value":"1,64E-06","module":"A4"},{"value":"1,52E-06","module":"A5"},{"value":"6,51E-06","module":"C1"},{"value":"4,05E-07","module":"C2"},{"value":"1,55E-06","module":"C3"},{"value":"1,10E-07","module":"C4"},{"value":"-2,99E-06","module":"D"}]}],"end_of_life_flow":[{"parameter":"CRU","unit":"kg","values":[{"value":"0,0E+00","module":"A1"},{"value":"0,0E+00","module":"A2"},{"value":"0,0E+00","module":"A3"},{"value":"0,0E+00","module":"A4"},{"value":"0,0E+00","module":"A5"},{"value":"0,0E+00","module":"C1"},{"value":"0,0E+00","module":"C2"},{"value":"0,0E+00","module":"C3"},{"value":"0,0E+00","module":"C4"},{"value":"0,0E+00","module":"D"}]},{"parameter":"MFR","unit":"kg","values":[{"value":"0,0E+00","module":"A1"},{"value":"0,0E+00","module":"A2"},{"value":"1,51E-03","module":"A3"},{"value":"0,0E+00","module":"A4"},{"value":"3,59E-02","module":"A5"},{"value":"0,0E+00","module":"C1"},{"value":"0,0E+00","module":"C2"},{"value":"1,47E-02","module":"C3"},{"value":"0,0E+00","module":"C4"},{"value":"0,0E+00","module":"D"}]},{"parameter":"MER","unit":"kg","values":[{"value":"0,0E+00","module":"A1"},{"value":"0,0E+00","module":"A2"},{"value":"0,0E+00","module":"A3"},{"value":"0,0E+00","module":"A4"},{"value":"0,0E+00","module":"A5"},{"value":"0,0E+00","module":"C1"},{"value":"0,0E+00","module":"C2"},{"value":"0,0E+00","module":"C3"},{"value":"0,0E+00","module":"C4"},{"value":"0,0E+00","module":"D"}]},{"parameter":"EEE","unit":"MJ","values":[{"value":"0,0E+00","module":"A1"},{"value":"0,0E+00","module":"A2"},{"value":"1,58E-01","module":"A3"},{"value":"0,0E+00","module":"A4"},{"value":"0,0E+00","module":"A5"},{"value":"0,0E+00","module":"C1"},{"value":"0,0E+00","module":"C2"},{"value":"0,0E+00","module":"C3"},{"value":"0,0E+00","module":"C4"},{"value":"1,21E+00","module":"D"}]},{"parameter":"EET","unit":"MJ","values":[{"value":"0,0E+00","module":"A1"},{"value":"0,0E+00","module":"A2"},{"value":"2,72E-01","module":"A3"},{"value":"0,0E+00","module":"A4"},{"value":"0,0E+00","module":"A5"},{"value":"0,0E+00","module":"C1"},{"value":"0,0E+00","module":"C2"},{"value":"0,0E+00","module":"C3"},{"value":"0,0E+00","module":"C4"},{"value":"2,09E+00","module":"D"}]}]}