{"product_name":"Acrylic Texo HB, Jotun Saudia Co. Ltd (Yanbu)","epd_id":"NEPD-3728-2677-EN","compliance":["EN 15804","ISO 14025","ISO 21930"],"producer_name":"Jotun A/S","environmental_impact":[{"parameter":"GWP-total","unit":"kg CO2-eq.","values":[{"value":"6,03E-01","module":"A1"},{"value":"1,08E-01","module":"A2"},{"value":"1,17E-01","module":"A3"}]},{"parameter":"ODP","unit":"kg CFC 11-eq.","values":[{"value":"3,57E-08","module":"A1"},{"value":"2,10E-08","module":"A2"},{"value":"1,53E-08","module":"A3"}]},{"parameter":"AP","unit":"kg SO2-eq.","values":[{"value":"2,51E-03","module":"A1"},{"value":"5,90E-04","module":"A2"},{"value":"7,80E-04","module":"A3"}]},{"parameter":"EP","unit":"kg Phosphat-eq.","values":[{"value":"5,73E-04","module":"A1"},{"value":"1,33E-04","module":"A2"},{"value":"6,66E-05","module":"A3"}]},{"parameter":"POCP","unit":"kg Ethen-eq.","values":[{"value":"2,36E-04","module":"A1"},{"value":"2,08E-05","module":"A2"},{"value":"3,23E-05","module":"A3"}]},{"parameter":"ADPE","unit":"kg Sb-eq.","values":[{"value":"1,23E-06","module":"A1"},{"value":"1,96E-07","module":"A2"},{"value":"6,33E-08","module":"A3"}]},{"parameter":"ADPF","unit":"MJ","values":[{"value":"1,32E+01","module":"A1"},{"value":"1,78E+00","module":"A2"},{"value":"1,80E+00","module":"A3"}]},{"parameter":"ADPM","unit":"kg Sb-eq.","values":[{"value":"1,23E-06","module":"A1"},{"value":"1,96E-07","module":"A2"},{"value":"6,33E-08","module":"A3"}]}],"additional_environmental_impact":[],"resource_use":[{"parameter":"PERE","unit":"MJ","values":[{"value":"9,51E-01","module":"A1"},{"value":"2,34E-02","module":"A2"},{"value":"5,27E-03","module":"A3"}]},{"parameter":"PERM","unit":"MJ","values":[{"value":"3,27E-01","module":"A1"},{"value":"7,19E-03","module":"A2"},{"value":"1,24E-03","module":"A3"}]},{"parameter":"PERT","unit":"MJ","values":[{"value":"1,28E+00","module":"A1"},{"value":"3,06E-02","module":"A2"},{"value":"6,51E-03","module":"A3"}]},{"parameter":"PENRE","unit":"MJ","values":[{"value":"1,17E+01","module":"A1"},{"value":"1,81E+00","module":"A2"},{"value":"1,81E+00","module":"A3"}]},{"parameter":"PENRM","unit":"MJ","values":[{"value":"2,92E+00","module":"A1"},{"value":"0,0E+00","module":"A2"},{"value":"0,0E+00","module":"A3"}]},{"parameter":"PENRT","unit":"MJ","values":[{"value":"1,46E+01","module":"A1"},{"value":"1,81E+00","module":"A2"},{"value":"1,81E+00","module":"A3"}]},{"parameter":"SM","unit":"kg","values":[{"value":"0,0E+00","module":"A1"},{"value":"0,0E+00","module":"A2"},{"value":"0,0E+00","module":"A3"}]},{"parameter":"RSF","unit":"MJ","values":[{"value":"0,0E+00","module":"A1"},{"value":"0,0E+00","module":"A2"},{"value":"0,0E+00","module":"A3"}]},{"parameter":"NRSF","unit":"MJ","values":[{"value":"0,0E+00","module":"A1"},{"value":"0,0E+00","module":"A2"},{"value":"0,0E+00","module":"A3"}]},{"parameter":"FW","unit":"m3","values":[{"value":"7,16E-03","module":"A1"},{"value":"4,00E-04","module":"A2"},{"value":"2,97E-04","module":"A3"}]}],"end_of_life_waste":[{"parameter":"HWD","unit":"kg","values":[{"value":"1,60E-05","module":"A1"},{"value":"9,61E-07","module":"A2"},{"value":"4,46E-04","module":"A3"}]},{"parameter":"NHWD","unit":"kg","values":[{"value":"1,14E-01","module":"A1"},{"value":"1,50E-01","module":"A2"},{"value":"9,94E-03","module":"A3"}]},{"parameter":"RWD","unit":"kg","values":[{"value":"0,0E+00","module":"A1"},{"value":"0,0E+00","module":"A2"},{"value":"0,0E+00","module":"A3"}]}],"end_of_life_flow":[{"parameter":"CRU","unit":"kg","values":[{"value":"0,0E+00","module":"A1"},{"value":"0,0E+00","module":"A2"},{"value":"0,0E+00","module":"A3"}]},{"parameter":"MFR","unit":"kg","values":[{"value":"0,0E+00","module":"A1"},{"value":"0,0E+00","module":"A2"},{"value":"1,24E-03","module":"A3"}]},{"parameter":"MER","unit":"kg","values":[{"value":"0,0E+00","module":"A1"},{"value":"0,0E+00","module":"A2"},{"value":"2,50E-03","module":"A3"}]},{"parameter":"EEE","unit":"MJ","values":[{"value":"0,0E+00","module":"A1"},{"value":"0,0E+00","module":"A2"},{"value":"0,0E+00","module":"A3"}]},{"parameter":"EET","unit":"MJ","values":[{"value":"0,0E+00","module":"A1"},{"value":"0,0E+00","module":"A2"},{"value":"0,0E+00","module":"A3"}]}]}