{"product_name":"Ada High - Four Legs","epd_id":"NEPD-8837-8499","compliance":["EN 15804+A2","ISO 14025","ISO 21930"],"producer_name":"Hjelle AS","environmental_impact":[{"parameter":"GWP-total","unit":"kg CO2-eq.","values":[{"value":"5,63E+01","module":"A1-A3"},{"value":"6,24E-01","module":"A4"},{"value":"2,59E+00","module":"A5"},{"value":"0,0E+00","module":"B2"},{"value":"0,0E+00","module":"B3"},{"value":"0,0E+00","module":"B4"},{"value":"0,0E+00","module":"C1"},{"value":"0,0E+00","module":"C2"},{"value":"8,55E+00","module":"C3"},{"value":"6,05E-02","module":"C4"},{"value":"-3,11E+00","module":"D"}]},{"parameter":"GWP-fossil","unit":"kg CO2-eq.","values":[{"value":"5,65E+01","module":"A1-A3"},{"value":"6,23E-01","module":"A4"},{"value":"2,52E-02","module":"A5"},{"value":"0,0E+00","module":"B2"},{"value":"0,0E+00","module":"B3"},{"value":"0,0E+00","module":"B4"},{"value":"0,0E+00","module":"C1"},{"value":"0,0E+00","module":"C2"},{"value":"7,44E+00","module":"C3"},{"value":"6,05E-02","module":"C4"},{"value":"-3,09E+00","module":"D"}]},{"parameter":"GWP-biogenic","unit":"kg CO2-eq.","values":[{"value":"-2,29E-01","module":"A1-A3"},{"value":"2,67E-04","module":"A4"},{"value":"2,56E+00","module":"A5"},{"value":"0,0E+00","module":"B2"},{"value":"0,0E+00","module":"B3"},{"value":"0,0E+00","module":"B4"},{"value":"0,0E+00","module":"C1"},{"value":"0,0E+00","module":"C2"},{"value":"1,12E+00","module":"C3"},{"value":"4,60E-05","module":"C4"},{"value":"-2,27E-03","module":"D"}]},{"parameter":"GWP-luluc","unit":"kg CO2-eq.","values":[{"value":"4,22E-02","module":"A1-A3"},{"value":"1,90E-04","module":"A4"},{"value":"8,14E-06","module":"A5"},{"value":"0,0E+00","module":"B2"},{"value":"0,0E+00","module":"B3"},{"value":"0,0E+00","module":"B4"},{"value":"0,0E+00","module":"C1"},{"value":"0,0E+00","module":"C2"},{"value":"5,02E-05","module":"C3"},{"value":"1,72E-05","module":"C4"},{"value":"-1,39E-02","module":"D"}]},{"parameter":"ODP","unit":"kg CFC 11-eq.","values":[{"value":"2,68E-06","module":"A1-A3"},{"value":"1,50E-07","module":"A4"},{"value":"5,21E-09","module":"A5"},{"value":"0,0E+00","module":"B2"},{"value":"0,0E+00","module":"B3"},{"value":"0,0E+00","module":"B4"},{"value":"0,0E+00","module":"C1"},{"value":"0,0E+00","module":"C2"},{"value":"3,88E-08","module":"C3"},{"value":"1,73E-08","module":"C4"},{"value":"-2,69E-02","module":"D"}]},{"parameter":"AP","unit":"mol H+-eq.","values":[{"value":"2,52E-01","module":"A1-A3"},{"value":"2,01E-03","module":"A4"},{"value":"1,17E-04","module":"A5"},{"value":"0,0E+00","module":"B2"},{"value":"0,0E+00","module":"B3"},{"value":"0,0E+00","module":"B4"},{"value":"0,0E+00","module":"C1"},{"value":"0,0E+00","module":"C2"},{"value":"6,52E-03","module":"C3"},{"value":"4,02E-04","module":"C4"},{"value":"-1,66E-02","module":"D"}]},{"parameter":"POCP","unit":"kg NMVOC-eq.","values":[{"value":"1,85E-01","module":"A1-A3"},{"value":"1,92E-03","module":"A4"},{"value":"1,20E-04","module":"A5"},{"value":"0,0E+00","module":"B2"},{"value":"0,0E+00","module":"B3"},{"value":"0,0E+00","module":"B4"},{"value":"0,0E+00","module":"C1"},{"value":"0,0E+00","module":"C2"},{"value":"8,27E-03","module":"C3"},{"value":"4,53E-04","module":"C4"},{"value":"-1,66E-02","module":"D"}]},{"parameter":"ADPE","unit":"kg Sb-eq.","values":[{"value":"7,89E-04","module":"A1-A3"},{"value":"1,11E-05","module":"A4"},{"value":"5,99E-07","module":"A5"},{"value":"0,0E+00","module":"B2"},{"value":"0,0E+00","module":"B3"},{"value":"0,0E+00","module":"B4"},{"value":"0,0E+00","module":"C1"},{"value":"0,0E+00","module":"C2"},{"value":"1,49E-06","module":"C3"},{"value":"9,63E-07","module":"C4"},{"value":"-5,07E-05","module":"D"}]},{"parameter":"ADPF","unit":"MJ","values":[{"value":"7,88E+02","module":"A1-A3"},{"value":"1,01E+01","module":"A4"},{"value":"3,45E-01","module":"A5"},{"value":"0,0E+00","module":"B2"},{"value":"0,0E+00","module":"B3"},{"value":"0,0E+00","module":"B4"},{"value":"0,0E+00","module":"C1"},{"value":"0,0E+00","module":"C2"},{"value":"3,24E+00","module":"C3"},{"value":"1,29E+00","module":"C4"},{"value":"-2,82E+01","module":"D"}]},{"parameter":"WDP","unit":"m3 world-eq.","values":[{"value":"2,92E+03","module":"A1-A3"},{"value":"7,76E+00","module":"A4"},{"value":"4,45E-01","module":"A5"},{"value":"0,0E+00","module":"B2"},{"value":"0,0E+00","module":"B3"},{"value":"0,0E+00","module":"B4"},{"value":"0,0E+00","module":"C1"},{"value":"0,0E+00","module":"C2"},{"value":"1,01E+01","module":"C3"},{"value":"3,08E+00","module":"C4"},{"value":"7,56E+01","module":"D"}]},{"parameter":"EP-freshwater","unit":"kg P-eq.","values":[{"value":"3,05E-03","module":"A1-A3"},{"value":"4,96E-06","module":"A4"},{"value":"2,02E-07","module":"A5"},{"value":"0,0E+00","module":"B2"},{"value":"0,0E+00","module":"B3"},{"value":"0,0E+00","module":"B4"},{"value":"0,0E+00","module":"C1"},{"value":"0,0E+00","module":"C2"},{"value":"3,18E-06","module":"C3"},{"value":"6,29E-07","module":"C4"},{"value":"-2,01E-04","module":"D"}]},{"parameter":"EP-marine","unit":"kg N-eq.","values":[{"value":"5,38E-02","module":"A1-A3"},{"value":"4,39E-04","module":"A4"},{"value":"3,92E-05","module":"A5"},{"value":"0,0E+00","module":"B2"},{"value":"0,0E+00","module":"B3"},{"value":"0,0E+00","module":"B4"},{"value":"0,0E+00","module":"C1"},{"value":"0,0E+00","module":"C2"},{"value":"3,62E-03","module":"C3"},{"value":"1,42E-04","module":"C4"},{"value":"-3,80E-03","module":"D"}]},{"parameter":"EP-terrestrial","unit":"mol N-eq.","values":[{"value":"5,39E-01","module":"A1-A3"},{"value":"4,90E-03","module":"A4"},{"value":"4,18E-04","module":"A5"},{"value":"0,0E+00","module":"B2"},{"value":"0,0E+00","module":"B3"},{"value":"0,0E+00","module":"B4"},{"value":"0,0E+00","module":"C1"},{"value":"0,0E+00","module":"C2"},{"value":"3,46E-02","module":"C3"},{"value":"1,58E-03","module":"C4"},{"value":"-3,94E-02","module":"D"}]},{"parameter":"GWP-IOBC","unit":"kg CO2-eq.","values":[{"value":"5,81E+01","module":"A1-A3"},{"value":"6,24E-01","module":"A4"},{"value":"2,52E-02","module":"A5"},{"value":"0,0E+00","module":"B2"},{"value":"0,0E+00","module":"B3"},{"value":"0,0E+00","module":"B4"},{"value":"0,0E+00","module":"C1"},{"value":"0,0E+00","module":"C2"},{"value":"8,02E+00","module":"C3"},{"value":"6,20E-02","module":"C4"},{"value":"-4,46E+00","module":"D"}]}],"additional_environmental_impact":[{"parameter":"PM","unit":"disease incidence","values":[{"value":"3,74E-06","module":"A1-A3"},{"value":"5,72E-08","module":"A4"},{"value":"1,72E-09","module":"A5"},{"value":"0,0E+00","module":"B2"},{"value":"0,0E+00","module":"B3"},{"value":"0,0E+00","module":"B4"},{"value":"0,0E+00","module":"C1"},{"value":"0,0E+00","module":"C2"},{"value":"3,22E-08","module":"C3"},{"value":"7,22E-09","module":"C4"},{"value":"-4,11E-07","module":"D"}]},{"parameter":"ETP-fw","unit":"CTUe","values":[{"value":"2,13E+03","module":"A1-A3"},{"value":"7,40E+00","module":"A4"},{"value":"4,59E-01","module":"A5"},{"value":"0,0E+00","module":"B2"},{"value":"0,0E+00","module":"B3"},{"value":"0,0E+00","module":"B4"},{"value":"0,0E+00","module":"C1"},{"value":"0,0E+00","module":"C2"},{"value":"2,13E+01","module":"C3"},{"value":"8,40E-01","module":"C4"},{"value":"-1,81E+02","module":"D"}]},{"parameter":"HTP-c","unit":"CTUh","values":[{"value":"1,84E-07","module":"A1-A3"},{"value":"0,0E+00","module":"A4"},{"value":"1,40E-11","module":"A5"},{"value":"0,0E+00","module":"B2"},{"value":"0,0E+00","module":"B3"},{"value":"0,0E+00","module":"B4"},{"value":"0,0E+00","module":"C1"},{"value":"0,0E+00","module":"C2"},{"value":"8,07E-10","module":"C3"},{"value":"3,10E-11","module":"C4"},{"value":"-1,36E-08","module":"D"}]},{"parameter":"HTP-nc","unit":"CTUh","values":[{"value":"1,56E-06","module":"A1-A3"},{"value":"7,15E-09","module":"A4"},{"value":"5,75E-10","module":"A5"},{"value":"0,0E+00","module":"B2"},{"value":"0,0E+00","module":"B3"},{"value":"0,0E+00","module":"B4"},{"value":"0,0E+00","module":"C1"},{"value":"0,0E+00","module":"C2"},{"value":"2,19E-08","module":"C3"},{"value":"9,06E-10","module":"C4"},{"value":"2,57E-07","module":"D"}]},{"parameter":"SQP","unit":"unitless","values":[{"value":"5,86E+02","module":"A1-A3"},{"value":"1,16E+01","module":"A4"},{"value":"2,35E-01","module":"A5"},{"value":"0,0E+00","module":"B2"},{"value":"0,0E+00","module":"B3"},{"value":"0,0E+00","module":"B4"},{"value":"0,0E+00","module":"C1"},{"value":"0,0E+00","module":"C2"},{"value":"3,93E-01","module":"C3"},{"value":"2,84E+00","module":"C4"},{"value":"-3,70E+01","module":"D"}]},{"parameter":"IRP","unit":"kBq U235-eq.","values":[{"value":"1,96E+00","module":"A1-A3"},{"value":"4,42E-02","module":"A4"},{"value":"1,48E-03","module":"A5"},{"value":"0,0E+00","module":"B2"},{"value":"0,0E+00","module":"B3"},{"value":"0,0E+00","module":"B4"},{"value":"0,0E+00","module":"C1"},{"value":"0,0E+00","module":"C2"},{"value":"5,31E-03","module":"C3"},{"value":"5,20E-03","module":"C4"},{"value":"-2,39E-02","module":"D"}]}],"resource_use":[{"parameter":"PERE","unit":"MJ","values":[{"value":"1,77E+02","module":"A1-A3"},{"value":"1,27E-01","module":"A4"},{"value":"5,71E-03","module":"A5"},{"value":"0,0E+00","module":"B2"},{"value":"0,0E+00","module":"B3"},{"value":"0,0E+00","module":"B4"},{"value":"0,0E+00","module":"C1"},{"value":"0,0E+00","module":"C2"},{"value":"9,47E-02","module":"C3"},{"value":"2,65E-02","module":"C4"},{"value":"-3,45E+01","module":"D"}]},{"parameter":"PERM","unit":"MJ","values":[{"value":"1,97E+01","module":"A1-A3"},{"value":"0,0E+00","module":"A4"},{"value":"-1,75E+01","module":"A5"},{"value":"0,0E+00","module":"B2"},{"value":"0,0E+00","module":"B3"},{"value":"0,0E+00","module":"B4"},{"value":"0,0E+00","module":"C1"},{"value":"0,0E+00","module":"C2"},{"value":"-2,16E+00","module":"C3"},{"value":"0,0E+00","module":"C4"},{"value":"0,0E+00","module":"D"}]},{"parameter":"PERT","unit":"MJ","values":[{"value":"1,97E+02","module":"A1-A3"},{"value":"1,27E-01","module":"A4"},{"value":"-1,75E+01","module":"A5"},{"value":"0,0E+00","module":"B2"},{"value":"0,0E+00","module":"B3"},{"value":"0,0E+00","module":"B4"},{"value":"0,0E+00","module":"C1"},{"value":"0,0E+00","module":"C2"},{"value":"-2,07E+00","module":"C3"},{"value":"2,65E-02","module":"C4"},{"value":"-3,45E+01","module":"D"}]},{"parameter":"PENRE","unit":"MJ","values":[{"value":"7,36E+02","module":"A1-A3"},{"value":"1,01E+01","module":"A4"},{"value":"3,45E-01","module":"A5"},{"value":"0,0E+00","module":"B2"},{"value":"0,0E+00","module":"B3"},{"value":"0,0E+00","module":"B4"},{"value":"0,0E+00","module":"C1"},{"value":"0,0E+00","module":"C2"},{"value":"3,25E+00","module":"C3"},{"value":"1,29E+00","module":"C4"},{"value":"-2,82E+01","module":"D"}]},{"parameter":"PENRM","unit":"MJ","values":[{"value":"8,60E+01","module":"A1-A3"},{"value":"0,0E+00","module":"A4"},{"value":"-3,66E-01","module":"A5"},{"value":"0,0E+00","module":"B2"},{"value":"0,0E+00","module":"B3"},{"value":"0,0E+00","module":"B4"},{"value":"0,0E+00","module":"C1"},{"value":"0,0E+00","module":"C2"},{"value":"-8,56E+01","module":"C3"},{"value":"0,0E+00","module":"C4"},{"value":"0,0E+00","module":"D"}]},{"parameter":"PENRT","unit":"MJ","values":[{"value":"8,22E+02","module":"A1-A3"},{"value":"1,01E+01","module":"A4"},{"value":"-2,08E-02","module":"A5"},{"value":"0,0E+00","module":"B2"},{"value":"0,0E+00","module":"B3"},{"value":"0,0E+00","module":"B4"},{"value":"0,0E+00","module":"C1"},{"value":"0,0E+00","module":"C2"},{"value":"-8,24E+01","module":"C3"},{"value":"1,29E+00","module":"C4"},{"value":"-2,82E+01","module":"D"}]},{"parameter":"SM","unit":"kg","values":[{"value":"6,90E-01","module":"A1-A3"},{"value":"0,0E+00","module":"A4"},{"value":"0,0E+00","module":"A5"},{"value":"0,0E+00","module":"B2"},{"value":"0,0E+00","module":"B3"},{"value":"0,0E+00","module":"B4"},{"value":"0,0E+00","module":"C1"},{"value":"0,0E+00","module":"C2"},{"value":"0,0E+00","module":"C3"},{"value":"0,0E+00","module":"C4"},{"value":"0,0E+00","module":"D"}]},{"parameter":"RSF","unit":"MJ","values":[{"value":"1,50E+00","module":"A1-A3"},{"value":"4,45E-03","module":"A4"},{"value":"1,89E-04","module":"A5"},{"value":"0,0E+00","module":"B2"},{"value":"0,0E+00","module":"B3"},{"value":"0,0E+00","module":"B4"},{"value":"0,0E+00","module":"C1"},{"value":"0,0E+00","module":"C2"},{"value":"2,20E-03","module":"C3"},{"value":"6,95E-04","module":"C4"},{"value":"9,27E-02","module":"D"}]},{"parameter":"NRSF","unit":"MJ","values":[{"value":"1,09E+01","module":"A1-A3"},{"value":"1,49E-02","module":"A4"},{"value":"7,75E-04","module":"A5"},{"value":"0,0E+00","module":"B2"},{"value":"0,0E+00","module":"B3"},{"value":"0,0E+00","module":"B4"},{"value":"0,0E+00","module":"C1"},{"value":"0,0E+00","module":"C2"},{"value":"0,0E+00","module":"C3"},{"value":"3,83E-02","module":"C4"},{"value":"9,32E-01","module":"D"}]},{"parameter":"FW","unit":"m3","values":[{"value":"1,16E+00","module":"A1-A3"},{"value":"1,15E-03","module":"A4"},{"value":"1,63E-04","module":"A5"},{"value":"0,0E+00","module":"B2"},{"value":"0,0E+00","module":"B3"},{"value":"0,0E+00","module":"B4"},{"value":"0,0E+00","module":"C1"},{"value":"0,0E+00","module":"C2"},{"value":"1,11E-02","module":"C3"},{"value":"1,16E-03","module":"C4"},{"value":"-4,50E-02","module":"D"}]}],"end_of_life_waste":[{"parameter":"HWD","unit":"kg","values":[{"value":"8,95E-01","module":"A1-A3"},{"value":"5,54E-04","module":"A4"},{"value":"0,0E+00","module":"A5"},{"value":"0,0E+00","module":"B2"},{"value":"0,0E+00","module":"B3"},{"value":"0,0E+00","module":"B4"},{"value":"0,0E+00","module":"C1"},{"value":"0,0E+00","module":"C2"},{"value":"0,0E+00","module":"C3"},{"value":"4,88E+00","module":"C4"},{"value":"-1,44E-02","module":"D"}]},{"parameter":"NHWD","unit":"kg","values":[{"value":"1,16E+01","module":"A1-A3"},{"value":"8,80E-01","module":"A4"},{"value":"1,52E+00","module":"A5"},{"value":"0,0E+00","module":"B2"},{"value":"0,0E+00","module":"B3"},{"value":"0,0E+00","module":"B4"},{"value":"0,0E+00","module":"C1"},{"value":"0,0E+00","module":"C2"},{"value":"0,0E+00","module":"C3"},{"value":"1,06E-01","module":"C4"},{"value":"-1,24E+00","module":"D"}]},{"parameter":"RWD","unit":"kg","values":[{"value":"3,24E-03","module":"A1-A3"},{"value":"6,91E-05","module":"A4"},{"value":"0,0E+00","module":"A5"},{"value":"0,0E+00","module":"B2"},{"value":"0,0E+00","module":"B3"},{"value":"0,0E+00","module":"B4"},{"value":"0,0E+00","module":"C1"},{"value":"0,0E+00","module":"C2"},{"value":"0,0E+00","module":"C3"},{"value":"7,89E-06","module":"C4"},{"value":"-2,01E-05","module":"D"}]}],"end_of_life_flow":[{"parameter":"CRU","unit":"kg","values":[{"value":"0,0E+00","module":"A1-A3"},{"value":"0,0E+00","module":"A4"},{"value":"0,0E+00","module":"A5"},{"value":"0,0E+00","module":"B2"},{"value":"0,0E+00","module":"B3"},{"value":"0,0E+00","module":"B4"},{"value":"0,0E+00","module":"C1"},{"value":"0,0E+00","module":"C2"},{"value":"0,0E+00","module":"C3"},{"value":"0,0E+00","module":"C4"},{"value":"0,0E+00","module":"D"}]},{"parameter":"MFR","unit":"kg","values":[{"value":"7,67E-01","module":"A1-A3"},{"value":"0,0E+00","module":"A4"},{"value":"1,41E+00","module":"A5"},{"value":"0,0E+00","module":"B2"},{"value":"0,0E+00","module":"B3"},{"value":"0,0E+00","module":"B4"},{"value":"0,0E+00","module":"C1"},{"value":"0,0E+00","module":"C2"},{"value":"6,79E-01","module":"C3"},{"value":"0,0E+00","module":"C4"},{"value":"0,0E+00","module":"D"}]},{"parameter":"MER","unit":"kg","values":[{"value":"2,94E+00","module":"A1-A3"},{"value":"0,0E+00","module":"A4"},{"value":"2,56E-06","module":"A5"},{"value":"0,0E+00","module":"B2"},{"value":"0,0E+00","module":"B3"},{"value":"0,0E+00","module":"B4"},{"value":"0,0E+00","module":"C1"},{"value":"0,0E+00","module":"C2"},{"value":"1,04E+01","module":"C3"},{"value":"0,0E+00","module":"C4"},{"value":"0,0E+00","module":"D"}]},{"parameter":"EEE","unit":"MJ","values":[{"value":"1,79E+00","module":"A1-A3"},{"value":"0,0E+00","module":"A4"},{"value":"8,64E-02","module":"A5"},{"value":"0,0E+00","module":"B2"},{"value":"0,0E+00","module":"B3"},{"value":"0,0E+00","module":"B4"},{"value":"0,0E+00","module":"C1"},{"value":"0,0E+00","module":"C2"},{"value":"4,34E+00","module":"C3"},{"value":"0,0E+00","module":"C4"},{"value":"0,0E+00","module":"D"}]},{"parameter":"EET","unit":"MJ","values":[{"value":"2,71E+01","module":"A1-A3"},{"value":"0,0E+00","module":"A4"},{"value":"1,31E+00","module":"A5"},{"value":"0,0E+00","module":"B2"},{"value":"0,0E+00","module":"B3"},{"value":"0,0E+00","module":"B4"},{"value":"0,0E+00","module":"C1"},{"value":"0,0E+00","module":"C2"},{"value":"6,56E+01","module":"C3"},{"value":"0,0E+00","module":"C4"},{"value":"0,0E+00","module":"D"}]}]}