{"product_name":"ADAGIO HD+ (30 mm)","epd_id":"EPD-KNA-20240279-IBA1-EN","compliance":["DIN EN 15804+A2","ISO 14025"],"producer_name":"Knauf Ceiling Solutions GmbH & Co. KG","environmental_impact":[{"parameter":"GWP-total","unit":"kg CO2-eq","values":[{"value":"6,02E+00","module":"A1-A3"},{"value":"0,0E+00","module":"C1"},{"value":"2,92E-02","module":"C2"},{"value":"0,0E+00","module":"C3"},{"value":"8,79E-01","module":"C4"},{"value":"0,0E+00","module":"D"}]},{"parameter":"GWP-fossil","unit":"kg CO2-eq","values":[{"value":"7,25E+00","module":"A1-A3"},{"value":"0,0E+00","module":"C1"},{"value":"2,89E-02","module":"C2"},{"value":"0,0E+00","module":"C3"},{"value":"1,19E-01","module":"C4"},{"value":"0,0E+00","module":"D"}]},{"parameter":"GWP-biogenic","unit":"kg CO2-eq","values":[{"value":"-1,23E+00","module":"A1-A3"},{"value":"0,0E+00","module":"C1"},{"value":"6,60E-05","module":"C2"},{"value":"0,0E+00","module":"C3"},{"value":"7,60E-01","module":"C4"},{"value":"0,0E+00","module":"D"}]},{"parameter":"GWP-luluc","unit":"kg CO2-eq","values":[{"value":"4,04E-03","module":"A1-A3"},{"value":"0,0E+00","module":"C1"},{"value":"2,70E-04","module":"C2"},{"value":"0,0E+00","module":"C3"},{"value":"3,74E-04","module":"C4"},{"value":"0,0E+00","module":"D"}]},{"parameter":"ODP","unit":"kg CFC11-eq","values":[{"value":"3,86E-10","module":"A1-A3"},{"value":"0,0E+00","module":"C1"},{"value":"3,80E-15","module":"C2"},{"value":"0,0E+00","module":"C3"},{"value":"3,06E-13","module":"C4"},{"value":"0,0E+00","module":"D"}]},{"parameter":"AP","unit":"mol H^(+)-eq","values":[{"value":"3,76E-02","module":"A1-A3"},{"value":"0,0E+00","module":"C1"},{"value":"1,03E-04","module":"C2"},{"value":"0,0E+00","module":"C3"},{"value":"8,54E-04","module":"C4"},{"value":"0,0E+00","module":"D"}]},{"parameter":"POCP","unit":"kg NMVOC-eq","values":[{"value":"1,33E-02","module":"A1-A3"},{"value":"0,0E+00","module":"C1"},{"value":"9,37E-05","module":"C2"},{"value":"0,0E+00","module":"C3"},{"value":"6,66E-04","module":"C4"},{"value":"0,0E+00","module":"D"}]},{"parameter":"ADPE","unit":"kg Sb-eq","values":[{"value":"1,29E-06","module":"A1-A3"},{"value":"0,0E+00","module":"C1"},{"value":"1,94E-09","module":"C2"},{"value":"0,0E+00","module":"C3"},{"value":"5,56E-09","module":"C4"},{"value":"0,0E+00","module":"D"}]},{"parameter":"ADPF","unit":"MJ","values":[{"value":"1,08E+02","module":"A1-A3"},{"value":"0,0E+00","module":"C1"},{"value":"3,98E-01","module":"C2"},{"value":"0,0E+00","module":"C3"},{"value":"1,60E+00","module":"C4"},{"value":"0,0E+00","module":"D"}]},{"parameter":"WDP","unit":"m^3 world-eq deprived","values":[{"value":"3,36E+00","module":"A1-A3"},{"value":"0,0E+00","module":"C1"},{"value":"3,53E-04","module":"C2"},{"value":"0,0E+00","module":"C3"},{"value":"1,32E-02","module":"C4"},{"value":"0,0E+00","module":"D"}]},{"parameter":"EP-freshwater","unit":"kg P-eq","values":[{"value":"1,95E-04","module":"A1-A3"},{"value":"0,0E+00","module":"C1"},{"value":"1,07E-07","module":"C2"},{"value":"0,0E+00","module":"C3"},{"value":"2,42E-07","module":"C4"},{"value":"0,0E+00","module":"D"}]},{"parameter":"EP-marine","unit":"kg N-eq","values":[{"value":"7,29E-03","module":"A1-A3"},{"value":"0,0E+00","module":"C1"},{"value":"4,75E-05","module":"C2"},{"value":"0,0E+00","module":"C3"},{"value":"2,21E-04","module":"C4"},{"value":"0,0E+00","module":"D"}]},{"parameter":"EP-terrestrial","unit":"mol N-eq","values":[{"value":"1,21E-01","module":"A1-A3"},{"value":"0,0E+00","module":"C1"},{"value":"5,33E-04","module":"C2"},{"value":"0,0E+00","module":"C3"},{"value":"2,43E-03","module":"C4"},{"value":"0,0E+00","module":"D"}]}],"additional_environmental_impact":[{"parameter":"PM","unit":"Disease incidence","values":[{"value":"3,28E-07","module":"A1-A3"},{"value":"0,0E+00","module":"C1"},{"value":"6,20E-10","module":"C2"},{"value":"0,0E+00","module":"C3"},{"value":"1,05E-08","module":"C4"},{"value":"0,0E+00","module":"D"}]},{"parameter":"ETP-fw","unit":"CTUe","values":[{"value":"2,35E+01","module":"A1-A3"},{"value":"0,0E+00","module":"C1"},{"value":"2,85E-01","module":"C2"},{"value":"0,0E+00","module":"C3"},{"value":"8,67E-01","module":"C4"},{"value":"0,0E+00","module":"D"}]},{"parameter":"HTP-c","unit":"CTUh","values":[{"value":"6,01E-09","module":"A1-A3"},{"value":"0,0E+00","module":"C1"},{"value":"5,78E-12","module":"C2"},{"value":"0,0E+00","module":"C3"},{"value":"1,35E-10","module":"C4"},{"value":"0,0E+00","module":"D"}]},{"parameter":"HTP-nc","unit":"CTUh","values":[{"value":"1,13E-07","module":"A1-A3"},{"value":"0,0E+00","module":"C1"},{"value":"2,57E-10","module":"C2"},{"value":"0,0E+00","module":"C3"},{"value":"1,42E-08","module":"C4"},{"value":"0,0E+00","module":"D"}]},{"parameter":"SQP","unit":"SQP","values":[{"value":"1,02E+02","module":"A1-A3"},{"value":"0,0E+00","module":"C1"},{"value":"1,66E-01","module":"C2"},{"value":"0,0E+00","module":"C3"},{"value":"3,89E-01","module":"C4"},{"value":"0,0E+00","module":"D"}]}],"resource_use":[{"parameter":"PERE","unit":"MJ","values":[{"value":"1,82E+00","module":"A1-A3"},{"value":"0,0E+00","module":"C1"},{"value":"2,89E-02","module":"C2"},{"value":"0,0E+00","module":"C3"},{"value":"2,61E-01","module":"C4"},{"value":"0,0E+00","module":"D"}]},{"parameter":"PERM","unit":"MJ","values":[{"value":"1,42E+01","module":"A1-A3"},{"value":"0,0E+00","module":"C1"},{"value":"0,0E+00","module":"C2"},{"value":"0,0E+00","module":"C3"},{"value":"0,0E+00","module":"C4"},{"value":"0,0E+00","module":"D"}]},{"parameter":"PERT","unit":"MJ","values":[{"value":"1,60E+01","module":"A1-A3"},{"value":"0,0E+00","module":"C1"},{"value":"2,89E-02","module":"C2"},{"value":"0,0E+00","module":"C3"},{"value":"2,61E-01","module":"C4"},{"value":"0,0E+00","module":"D"}]},{"parameter":"PENRE","unit":"MJ","values":[{"value":"1,07E+02","module":"A1-A3"},{"value":"0,0E+00","module":"C1"},{"value":"3,99E-01","module":"C2"},{"value":"0,0E+00","module":"C3"},{"value":"1,60E+00","module":"C4"},{"value":"0,0E+00","module":"D"}]},{"parameter":"PENRM","unit":"MJ","values":[{"value":"9,95E-01","module":"A1-A3"},{"value":"0,0E+00","module":"C1"},{"value":"0,0E+00","module":"C2"},{"value":"0,0E+00","module":"C3"},{"value":"0,0E+00","module":"C4"},{"value":"0,0E+00","module":"D"}]},{"parameter":"PENRT","unit":"MJ","values":[{"value":"1,08E+02","module":"A1-A3"},{"value":"0,0E+00","module":"C1"},{"value":"3,99E-01","module":"C2"},{"value":"0,0E+00","module":"C3"},{"value":"1,60E+00","module":"C4"},{"value":"0,0E+00","module":"D"}]},{"parameter":"SM","unit":"kg","values":[{"value":"1,92E+00","module":"A1-A3"},{"value":"0,0E+00","module":"C1"},{"value":"0,0E+00","module":"C2"},{"value":"0,0E+00","module":"C3"},{"value":"0,0E+00","module":"C4"},{"value":"0,0E+00","module":"D"}]},{"parameter":"RSF","unit":"MJ","values":[{"value":"0,0E+00","module":"A1-A3"},{"value":"0,0E+00","module":"C1"},{"value":"0,0E+00","module":"C2"},{"value":"0,0E+00","module":"C3"},{"value":"0,0E+00","module":"C4"},{"value":"0,0E+00","module":"D"}]},{"parameter":"NRSF","unit":"MJ","values":[{"value":"0,0E+00","module":"A1-A3"},{"value":"0,0E+00","module":"C1"},{"value":"0,0E+00","module":"C2"},{"value":"0,0E+00","module":"C3"},{"value":"0,0E+00","module":"C4"},{"value":"0,0E+00","module":"D"}]},{"parameter":"FW","unit":"m^3","values":[{"value":"2,60E+00","module":"A1-A3"},{"value":"0,0E+00","module":"C1"},{"value":"3,17E-05","module":"C2"},{"value":"0,0E+00","module":"C3"},{"value":"4,05E-04","module":"C4"},{"value":"0,0E+00","module":"D"}]}],"end_of_life_waste":[{"parameter":"HWD","unit":"kg","values":[{"value":"1,58E-05","module":"A1-A3"},{"value":"0,0E+00","module":"C1"},{"value":"1,24E-12","module":"C2"},{"value":"0,0E+00","module":"C3"},{"value":"3,49E-11","module":"C4"},{"value":"0,0E+00","module":"D"}]},{"parameter":"NHWD","unit":"kg","values":[{"value":"1,70E+00","module":"A1-A3"},{"value":"0,0E+00","module":"C1"},{"value":"6,09E-05","module":"C2"},{"value":"0,0E+00","module":"C3"},{"value":"8,02E+00","module":"C4"},{"value":"0,0E+00","module":"D"}]},{"parameter":"RWD","unit":"kg","values":[{"value":"2,85E-03","module":"A1-A3"},{"value":"0,0E+00","module":"C1"},{"value":"7,47E-07","module":"C2"},{"value":"0,0E+00","module":"C3"},{"value":"1,83E-05","module":"C4"},{"value":"0,0E+00","module":"D"}]}],"end_of_life_flow":[{"parameter":"CRU","unit":"kg","values":[{"value":"0,0E+00","module":"A1-A3"},{"value":"0,0E+00","module":"C1"},{"value":"0,0E+00","module":"C2"},{"value":"0,0E+00","module":"C3"},{"value":"0,0E+00","module":"C4"},{"value":"0,0E+00","module":"D"}]},{"parameter":"MFR","unit":"kg","values":[{"value":"0,0E+00","module":"A1-A3"},{"value":"0,0E+00","module":"C1"},{"value":"0,0E+00","module":"C2"},{"value":"0,0E+00","module":"C3"},{"value":"0,0E+00","module":"C4"},{"value":"0,0E+00","module":"D"}]},{"parameter":"MER","unit":"kg","values":[{"value":"0,0E+00","module":"A1-A3"},{"value":"0,0E+00","module":"C1"},{"value":"0,0E+00","module":"C2"},{"value":"0,0E+00","module":"C3"},{"value":"0,0E+00","module":"C4"},{"value":"0,0E+00","module":"D"}]},{"parameter":"EEE","unit":"MJ","values":[{"value":"0,0E+00","module":"A1-A3"},{"value":"0,0E+00","module":"C1"},{"value":"0,0E+00","module":"C2"},{"value":"0,0E+00","module":"C3"},{"value":"0,0E+00","module":"C4"},{"value":"0,0E+00","module":"D"}]},{"parameter":"EET","unit":"MJ","values":[{"value":"0,0E+00","module":"A1-A3"},{"value":"0,0E+00","module":"C1"},{"value":"0,0E+00","module":"C2"},{"value":"0,0E+00","module":"C3"},{"value":"0,0E+00","module":"C4"},{"value":"0,0E+00","module":"D"}]}]}