{"product_name":"ADAGIO dB+ and Adagio Acoustic+","epd_id":"EPD-KNA-20240276-IBA1-EN","compliance":["DIN EN 15804+A2","ISO 14025"],"producer_name":"Knauf Ceiling Solutions GmbH & Co. KG","environmental_impact":[{"parameter":"GWP-total","unit":"kg CO2-eq","values":[{"value":"4,93E+00","module":"A1-A3"},{"value":"0,0E+00","module":"C1"},{"value":"3,16E-02","module":"C2"},{"value":"0,0E+00","module":"C3"},{"value":"1,17E+00","module":"C4"},{"value":"0,0E+00","module":"D"}]},{"parameter":"GWP-fossil","unit":"kg CO2-eq","values":[{"value":"6,32E+00","module":"A1-A3"},{"value":"0,0E+00","module":"C1"},{"value":"3,12E-02","module":"C2"},{"value":"0,0E+00","module":"C3"},{"value":"1,28E-01","module":"C4"},{"value":"0,0E+00","module":"D"}]},{"parameter":"GWP-biogenic","unit":"kg CO2-eq","values":[{"value":"-1,40E+00","module":"A1-A3"},{"value":"0,0E+00","module":"C1"},{"value":"7,14E-05","module":"C2"},{"value":"0,0E+00","module":"C3"},{"value":"1,04E+00","module":"C4"},{"value":"0,0E+00","module":"D"}]},{"parameter":"GWP-luluc","unit":"kg CO2-eq","values":[{"value":"3,54E-03","module":"A1-A3"},{"value":"0,0E+00","module":"C1"},{"value":"2,92E-04","module":"C2"},{"value":"0,0E+00","module":"C3"},{"value":"4,04E-04","module":"C4"},{"value":"0,0E+00","module":"D"}]},{"parameter":"ODP","unit":"kg CFC11-eq","values":[{"value":"5,46E-10","module":"A1-A3"},{"value":"0,0E+00","module":"C1"},{"value":"4,11E-15","module":"C2"},{"value":"0,0E+00","module":"C3"},{"value":"3,31E-13","module":"C4"},{"value":"0,0E+00","module":"D"}]},{"parameter":"AP","unit":"mol H^(+)-eq","values":[{"value":"2,95E-02","module":"A1-A3"},{"value":"0,0E+00","module":"C1"},{"value":"1,12E-04","module":"C2"},{"value":"0,0E+00","module":"C3"},{"value":"9,23E-04","module":"C4"},{"value":"0,0E+00","module":"D"}]},{"parameter":"POCP","unit":"kg NMVOC-eq","values":[{"value":"1,11E-02","module":"A1-A3"},{"value":"0,0E+00","module":"C1"},{"value":"1,01E-04","module":"C2"},{"value":"0,0E+00","module":"C3"},{"value":"7,20E-04","module":"C4"},{"value":"0,0E+00","module":"D"}]},{"parameter":"ADPE","unit":"kg Sb-eq","values":[{"value":"1,11E-06","module":"A1-A3"},{"value":"0,0E+00","module":"C1"},{"value":"2,09E-09","module":"C2"},{"value":"0,0E+00","module":"C3"},{"value":"6,01E-09","module":"C4"},{"value":"0,0E+00","module":"D"}]},{"parameter":"ADPF","unit":"MJ","values":[{"value":"9,57E+01","module":"A1-A3"},{"value":"0,0E+00","module":"C1"},{"value":"4,30E-01","module":"C2"},{"value":"0,0E+00","module":"C3"},{"value":"1,73E+00","module":"C4"},{"value":"0,0E+00","module":"D"}]},{"parameter":"WDP","unit":"m^3 world-eq deprived","values":[{"value":"3,29E+00","module":"A1-A3"},{"value":"0,0E+00","module":"C1"},{"value":"3,81E-04","module":"C2"},{"value":"0,0E+00","module":"C3"},{"value":"1,43E-02","module":"C4"},{"value":"0,0E+00","module":"D"}]},{"parameter":"EP-freshwater","unit":"kg P-eq","values":[{"value":"1,66E-04","module":"A1-A3"},{"value":"0,0E+00","module":"C1"},{"value":"1,15E-07","module":"C2"},{"value":"0,0E+00","module":"C3"},{"value":"2,62E-07","module":"C4"},{"value":"0,0E+00","module":"D"}]},{"parameter":"EP-marine","unit":"kg N-eq","values":[{"value":"6,15E-03","module":"A1-A3"},{"value":"0,0E+00","module":"C1"},{"value":"5,13E-05","module":"C2"},{"value":"0,0E+00","module":"C3"},{"value":"2,39E-04","module":"C4"},{"value":"0,0E+00","module":"D"}]},{"parameter":"EP-terrestrial","unit":"mol N-eq","values":[{"value":"9,51E-02","module":"A1-A3"},{"value":"0,0E+00","module":"C1"},{"value":"5,76E-04","module":"C2"},{"value":"0,0E+00","module":"C3"},{"value":"2,62E-03","module":"C4"},{"value":"0,0E+00","module":"D"}]}],"additional_environmental_impact":[{"parameter":"PM","unit":"Disease incidence","values":[{"value":"2,57E-07","module":"A1-A3"},{"value":"0,0E+00","module":"C1"},{"value":"6,70E-10","module":"C2"},{"value":"0,0E+00","module":"C3"},{"value":"1,14E-08","module":"C4"},{"value":"0,0E+00","module":"D"}]},{"parameter":"ETP-fw","unit":"CTUe","values":[{"value":"2,00E+01","module":"A1-A3"},{"value":"0,0E+00","module":"C1"},{"value":"3,08E-01","module":"C2"},{"value":"0,0E+00","module":"C3"},{"value":"9,37E-01","module":"C4"},{"value":"0,0E+00","module":"D"}]},{"parameter":"HTP-c","unit":"CTUh","values":[{"value":"4,49E-09","module":"A1-A3"},{"value":"0,0E+00","module":"C1"},{"value":"6,25E-12","module":"C2"},{"value":"0,0E+00","module":"C3"},{"value":"1,46E-10","module":"C4"},{"value":"0,0E+00","module":"D"}]},{"parameter":"HTP-nc","unit":"CTUh","values":[{"value":"8,76E-08","module":"A1-A3"},{"value":"0,0E+00","module":"C1"},{"value":"2,78E-10","module":"C2"},{"value":"0,0E+00","module":"C3"},{"value":"1,54E-08","module":"C4"},{"value":"0,0E+00","module":"D"}]},{"parameter":"SQP","unit":"SQP","values":[{"value":"7,65E+01","module":"A1-A3"},{"value":"0,0E+00","module":"C1"},{"value":"1,80E-01","module":"C2"},{"value":"0,0E+00","module":"C3"},{"value":"4,21E-01","module":"C4"},{"value":"0,0E+00","module":"D"}]}],"resource_use":[{"parameter":"PERE","unit":"MJ","values":[{"value":"9,28E-01","module":"A1-A3"},{"value":"0,0E+00","module":"C1"},{"value":"3,13E-02","module":"C2"},{"value":"0,0E+00","module":"C3"},{"value":"2,82E-01","module":"C4"},{"value":"0,0E+00","module":"D"}]},{"parameter":"PERM","unit":"MJ","values":[{"value":"1,60E+01","module":"A1-A3"},{"value":"0,0E+00","module":"C1"},{"value":"0,0E+00","module":"C2"},{"value":"0,0E+00","module":"C3"},{"value":"0,0E+00","module":"C4"},{"value":"0,0E+00","module":"D"}]},{"parameter":"PERT","unit":"MJ","values":[{"value":"1,70E+01","module":"A1-A3"},{"value":"0,0E+00","module":"C1"},{"value":"3,13E-02","module":"C2"},{"value":"0,0E+00","module":"C3"},{"value":"2,82E-01","module":"C4"},{"value":"0,0E+00","module":"D"}]},{"parameter":"PENRE","unit":"MJ","values":[{"value":"9,57E+01","module":"A1-A3"},{"value":"0,0E+00","module":"C1"},{"value":"4,32E-01","module":"C2"},{"value":"0,0E+00","module":"C3"},{"value":"1,73E+00","module":"C4"},{"value":"0,0E+00","module":"D"}]},{"parameter":"PENRM","unit":"MJ","values":[{"value":"0,0E+00","module":"A1-A3"},{"value":"0,0E+00","module":"C1"},{"value":"0,0E+00","module":"C2"},{"value":"0,0E+00","module":"C3"},{"value":"0,0E+00","module":"C4"},{"value":"0,0E+00","module":"D"}]},{"parameter":"PENRT","unit":"MJ","values":[{"value":"9,57E+01","module":"A1-A3"},{"value":"0,0E+00","module":"C1"},{"value":"4,32E-01","module":"C2"},{"value":"0,0E+00","module":"C3"},{"value":"1,73E+00","module":"C4"},{"value":"0,0E+00","module":"D"}]},{"parameter":"SM","unit":"kg","values":[{"value":"9,57E-01","module":"A1-A3"},{"value":"0,0E+00","module":"C1"},{"value":"0,0E+00","module":"C2"},{"value":"0,0E+00","module":"C3"},{"value":"0,0E+00","module":"C4"},{"value":"0,0E+00","module":"D"}]},{"parameter":"RSF","unit":"MJ","values":[{"value":"0,0E+00","module":"A1-A3"},{"value":"0,0E+00","module":"C1"},{"value":"0,0E+00","module":"C2"},{"value":"0,0E+00","module":"C3"},{"value":"0,0E+00","module":"C4"},{"value":"0,0E+00","module":"D"}]},{"parameter":"NRSF","unit":"MJ","values":[{"value":"0,0E+00","module":"A1-A3"},{"value":"0,0E+00","module":"C1"},{"value":"0,0E+00","module":"C2"},{"value":"0,0E+00","module":"C3"},{"value":"0,0E+00","module":"C4"},{"value":"0,0E+00","module":"D"}]},{"parameter":"FW","unit":"m^3","values":[{"value":"2,60E+00","module":"A1-A3"},{"value":"0,0E+00","module":"C1"},{"value":"3,43E-05","module":"C2"},{"value":"0,0E+00","module":"C3"},{"value":"4,38E-04","module":"C4"},{"value":"0,0E+00","module":"D"}]}],"end_of_life_waste":[{"parameter":"HWD","unit":"kg","values":[{"value":"1,93E-05","module":"A1-A3"},{"value":"0,0E+00","module":"C1"},{"value":"1,34E-12","module":"C2"},{"value":"0,0E+00","module":"C3"},{"value":"3,78E-11","module":"C4"},{"value":"0,0E+00","module":"D"}]},{"parameter":"NHWD","unit":"kg","values":[{"value":"9,98E-01","module":"A1-A3"},{"value":"0,0E+00","module":"C1"},{"value":"6,58E-05","module":"C2"},{"value":"0,0E+00","module":"C3"},{"value":"8,67E+00","module":"C4"},{"value":"0,0E+00","module":"D"}]},{"parameter":"RWD","unit":"kg","values":[{"value":"2,42E-03","module":"A1-A3"},{"value":"0,0E+00","module":"C1"},{"value":"8,08E-07","module":"C2"},{"value":"0,0E+00","module":"C3"},{"value":"1,97E-05","module":"C4"},{"value":"0,0E+00","module":"D"}]}],"end_of_life_flow":[{"parameter":"CRU","unit":"kg","values":[{"value":"0,0E+00","module":"A1-A3"},{"value":"0,0E+00","module":"C1"},{"value":"0,0E+00","module":"C2"},{"value":"0,0E+00","module":"C3"},{"value":"0,0E+00","module":"C4"},{"value":"0,0E+00","module":"D"}]},{"parameter":"MFR","unit":"kg","values":[{"value":"0,0E+00","module":"A1-A3"},{"value":"0,0E+00","module":"C1"},{"value":"0,0E+00","module":"C2"},{"value":"0,0E+00","module":"C3"},{"value":"0,0E+00","module":"C4"},{"value":"0,0E+00","module":"D"}]},{"parameter":"MER","unit":"kg","values":[{"value":"0,0E+00","module":"A1-A3"},{"value":"0,0E+00","module":"C1"},{"value":"0,0E+00","module":"C2"},{"value":"0,0E+00","module":"C3"},{"value":"0,0E+00","module":"C4"},{"value":"0,0E+00","module":"D"}]},{"parameter":"EEE","unit":"MJ","values":[{"value":"0,0E+00","module":"A1-A3"},{"value":"0,0E+00","module":"C1"},{"value":"0,0E+00","module":"C2"},{"value":"0,0E+00","module":"C3"},{"value":"0,0E+00","module":"C4"},{"value":"0,0E+00","module":"D"}]},{"parameter":"EET","unit":"MJ","values":[{"value":"0,0E+00","module":"A1-A3"},{"value":"0,0E+00","module":"C1"},{"value":"0,0E+00","module":"C2"},{"value":"0,0E+00","module":"C3"},{"value":"0,0E+00","module":"C4"},{"value":"0,0E+00","module":"D"}]}]}