{"product_name":"ADAGIO HD+ (35 mm)","epd_id":"EPD-KNA-20240278-IBA1-EN","compliance":["DIN EN 15804+A2","ISO 14025"],"producer_name":"Knauf Ceiling Solutions GmbH & Co. KG","environmental_impact":[{"parameter":"GWP-total","unit":"kg CO2-eq","values":[{"value":"7,40E+00","module":"A1-A3"},{"value":"0,0E+00","module":"C1"},{"value":"3,46E-02","module":"C2"},{"value":"0,0E+00","module":"C3"},{"value":"1,17E+00","module":"C4"},{"value":"0,0E+00","module":"D"}]},{"parameter":"GWP-fossil","unit":"kg CO2-eq","values":[{"value":"8,94E+00","module":"A1-A3"},{"value":"0,0E+00","module":"C1"},{"value":"3,42E-02","module":"C2"},{"value":"0,0E+00","module":"C3"},{"value":"1,40E-01","module":"C4"},{"value":"0,0E+00","module":"D"}]},{"parameter":"GWP-biogenic","unit":"kg CO2-eq","values":[{"value":"-1,55E+00","module":"A1-A3"},{"value":"0,0E+00","module":"C1"},{"value":"7,82E-05","module":"C2"},{"value":"0,0E+00","module":"C3"},{"value":"1,03E+00","module":"C4"},{"value":"0,0E+00","module":"D"}]},{"parameter":"GWP-luluc","unit":"kg CO2-eq","values":[{"value":"5,18E-03","module":"A1-A3"},{"value":"0,0E+00","module":"C1"},{"value":"3,20E-04","module":"C2"},{"value":"0,0E+00","module":"C3"},{"value":"4,43E-04","module":"C4"},{"value":"0,0E+00","module":"D"}]},{"parameter":"ODP","unit":"kg CFC11-eq","values":[{"value":"2,12E-10","module":"A1-A3"},{"value":"0,0E+00","module":"C1"},{"value":"4,50E-15","module":"C2"},{"value":"0,0E+00","module":"C3"},{"value":"3,62E-13","module":"C4"},{"value":"0,0E+00","module":"D"}]},{"parameter":"AP","unit":"mol H^(+)-eq","values":[{"value":"5,05E-02","module":"A1-A3"},{"value":"0,0E+00","module":"C1"},{"value":"1,23E-04","module":"C2"},{"value":"0,0E+00","module":"C3"},{"value":"1,01E-03","module":"C4"},{"value":"0,0E+00","module":"D"}]},{"parameter":"POCP","unit":"kg NMVOC-eq","values":[{"value":"1,70E-02","module":"A1-A3"},{"value":"0,0E+00","module":"C1"},{"value":"1,11E-04","module":"C2"},{"value":"0,0E+00","module":"C3"},{"value":"7,88E-04","module":"C4"},{"value":"0,0E+00","module":"D"}]},{"parameter":"ADPE","unit":"kg Sb-eq","values":[{"value":"1,41E-06","module":"A1-A3"},{"value":"0,0E+00","module":"C1"},{"value":"2,29E-09","module":"C2"},{"value":"0,0E+00","module":"C3"},{"value":"6,59E-09","module":"C4"},{"value":"0,0E+00","module":"D"}]},{"parameter":"ADPF","unit":"MJ","values":[{"value":"1,31E+02","module":"A1-A3"},{"value":"0,0E+00","module":"C1"},{"value":"4,71E-01","module":"C2"},{"value":"0,0E+00","module":"C3"},{"value":"1,90E+00","module":"C4"},{"value":"0,0E+00","module":"D"}]},{"parameter":"WDP","unit":"m^3 world-eq deprived","values":[{"value":"3,52E+00","module":"A1-A3"},{"value":"0,0E+00","module":"C1"},{"value":"4,18E-04","module":"C2"},{"value":"0,0E+00","module":"C3"},{"value":"1,56E-02","module":"C4"},{"value":"0,0E+00","module":"D"}]},{"parameter":"EP-freshwater","unit":"kg P-eq","values":[{"value":"2,53E-04","module":"A1-A3"},{"value":"0,0E+00","module":"C1"},{"value":"1,26E-07","module":"C2"},{"value":"0,0E+00","module":"C3"},{"value":"2,87E-07","module":"C4"},{"value":"0,0E+00","module":"D"}]},{"parameter":"EP-marine","unit":"kg N-eq","values":[{"value":"9,34E-03","module":"A1-A3"},{"value":"0,0E+00","module":"C1"},{"value":"5,62E-05","module":"C2"},{"value":"0,0E+00","module":"C3"},{"value":"2,61E-04","module":"C4"},{"value":"0,0E+00","module":"D"}]},{"parameter":"EP-terrestrial","unit":"mol N-eq","values":[{"value":"1,62E-01","module":"A1-A3"},{"value":"0,0E+00","module":"C1"},{"value":"6,31E-04","module":"C2"},{"value":"0,0E+00","module":"C3"},{"value":"2,87E-03","module":"C4"},{"value":"0,0E+00","module":"D"}]}],"additional_environmental_impact":[{"parameter":"PM","unit":"Disease incidence","values":[{"value":"4,27E-07","module":"A1-A3"},{"value":"0,0E+00","module":"C1"},{"value":"7,34E-10","module":"C2"},{"value":"0,0E+00","module":"C3"},{"value":"1,24E-08","module":"C4"},{"value":"0,0E+00","module":"D"}]},{"parameter":"ETP-fw","unit":"CTUe","values":[{"value":"2,99E+01","module":"A1-A3"},{"value":"0,0E+00","module":"C1"},{"value":"3,37E-01","module":"C2"},{"value":"0,0E+00","module":"C3"},{"value":"1,03E+00","module":"C4"},{"value":"0,0E+00","module":"D"}]},{"parameter":"HTP-c","unit":"CTUh","values":[{"value":"8,37E-09","module":"A1-A3"},{"value":"0,0E+00","module":"C1"},{"value":"6,84E-12","module":"C2"},{"value":"0,0E+00","module":"C3"},{"value":"1,59E-10","module":"C4"},{"value":"0,0E+00","module":"D"}]},{"parameter":"HTP-nc","unit":"CTUh","values":[{"value":"1,54E-07","module":"A1-A3"},{"value":"0,0E+00","module":"C1"},{"value":"3,05E-10","module":"C2"},{"value":"0,0E+00","module":"C3"},{"value":"1,68E-08","module":"C4"},{"value":"0,0E+00","module":"D"}]},{"parameter":"SQP","unit":"SQP","values":[{"value":"1,18E+02","module":"A1-A3"},{"value":"0,0E+00","module":"C1"},{"value":"1,97E-01","module":"C2"},{"value":"0,0E+00","module":"C3"},{"value":"4,61E-01","module":"C4"},{"value":"0,0E+00","module":"D"}]}],"resource_use":[{"parameter":"PERE","unit":"MJ","values":[{"value":"2,97E+00","module":"A1-A3"},{"value":"0,0E+00","module":"C1"},{"value":"3,43E-02","module":"C2"},{"value":"0,0E+00","module":"C3"},{"value":"3,09E-01","module":"C4"},{"value":"0,0E+00","module":"D"}]},{"parameter":"PERM","unit":"MJ","values":[{"value":"1,79E+01","module":"A1-A3"},{"value":"0,0E+00","module":"C1"},{"value":"0,0E+00","module":"C2"},{"value":"0,0E+00","module":"C3"},{"value":"0,0E+00","module":"C4"},{"value":"0,0E+00","module":"D"}]},{"parameter":"PERT","unit":"MJ","values":[{"value":"2,09E+01","module":"A1-A3"},{"value":"0,0E+00","module":"C1"},{"value":"3,43E-02","module":"C2"},{"value":"0,0E+00","module":"C3"},{"value":"3,09E-01","module":"C4"},{"value":"0,0E+00","module":"D"}]},{"parameter":"PENRE","unit":"MJ","values":[{"value":"1,31E+02","module":"A1-A3"},{"value":"0,0E+00","module":"C1"},{"value":"4,73E-01","module":"C2"},{"value":"0,0E+00","module":"C3"},{"value":"1,90E+00","module":"C4"},{"value":"0,0E+00","module":"D"}]},{"parameter":"PENRM","unit":"MJ","values":[{"value":"0,0E+00","module":"A1-A3"},{"value":"0,0E+00","module":"C1"},{"value":"0,0E+00","module":"C2"},{"value":"0,0E+00","module":"C3"},{"value":"0,0E+00","module":"C4"},{"value":"0,0E+00","module":"D"}]},{"parameter":"PENRT","unit":"MJ","values":[{"value":"1,31E+02","module":"A1-A3"},{"value":"0,0E+00","module":"C1"},{"value":"4,73E-01","module":"C2"},{"value":"0,0E+00","module":"C3"},{"value":"1,90E+00","module":"C4"},{"value":"0,0E+00","module":"D"}]},{"parameter":"SM","unit":"kg","values":[{"value":"1,92E+00","module":"A1-A3"},{"value":"0,0E+00","module":"C1"},{"value":"0,0E+00","module":"C2"},{"value":"0,0E+00","module":"C3"},{"value":"0,0E+00","module":"C4"},{"value":"0,0E+00","module":"D"}]},{"parameter":"RSF","unit":"MJ","values":[{"value":"0,0E+00","module":"A1-A3"},{"value":"0,0E+00","module":"C1"},{"value":"0,0E+00","module":"C2"},{"value":"0,0E+00","module":"C3"},{"value":"0,0E+00","module":"C4"},{"value":"0,0E+00","module":"D"}]},{"parameter":"NRSF","unit":"MJ","values":[{"value":"0,0E+00","module":"A1-A3"},{"value":"0,0E+00","module":"C1"},{"value":"0,0E+00","module":"C2"},{"value":"0,0E+00","module":"C3"},{"value":"0,0E+00","module":"C4"},{"value":"0,0E+00","module":"D"}]},{"parameter":"FW","unit":"m^3","values":[{"value":"2,61E+00","module":"A1-A3"},{"value":"0,0E+00","module":"C1"},{"value":"3,75E-05","module":"C2"},{"value":"0,0E+00","module":"C3"},{"value":"4,79E-04","module":"C4"},{"value":"0,0E+00","module":"D"}]}],"end_of_life_waste":[{"parameter":"HWD","unit":"kg","values":[{"value":"1,64E-05","module":"A1-A3"},{"value":"0,0E+00","module":"C1"},{"value":"1,46E-12","module":"C2"},{"value":"0,0E+00","module":"C3"},{"value":"4,14E-11","module":"C4"},{"value":"0,0E+00","module":"D"}]},{"parameter":"NHWD","unit":"kg","values":[{"value":"3,26E+00","module":"A1-A3"},{"value":"0,0E+00","module":"C1"},{"value":"7,20E-05","module":"C2"},{"value":"0,0E+00","module":"C3"},{"value":"9,50E+00","module":"C4"},{"value":"0,0E+00","module":"D"}]},{"parameter":"RWD","unit":"kg","values":[{"value":"3,64E-03","module":"A1-A3"},{"value":"0,0E+00","module":"C1"},{"value":"8,85E-07","module":"C2"},{"value":"0,0E+00","module":"C3"},{"value":"2,16E-05","module":"C4"},{"value":"0,0E+00","module":"D"}]}],"end_of_life_flow":[{"parameter":"CRU","unit":"kg","values":[{"value":"0,0E+00","module":"A1-A3"},{"value":"0,0E+00","module":"C1"},{"value":"0,0E+00","module":"C2"},{"value":"0,0E+00","module":"C3"},{"value":"0,0E+00","module":"C4"},{"value":"0,0E+00","module":"D"}]},{"parameter":"MFR","unit":"kg","values":[{"value":"0,0E+00","module":"A1-A3"},{"value":"0,0E+00","module":"C1"},{"value":"0,0E+00","module":"C2"},{"value":"0,0E+00","module":"C3"},{"value":"0,0E+00","module":"C4"},{"value":"0,0E+00","module":"D"}]},{"parameter":"MER","unit":"kg","values":[{"value":"0,0E+00","module":"A1-A3"},{"value":"0,0E+00","module":"C1"},{"value":"0,0E+00","module":"C2"},{"value":"0,0E+00","module":"C3"},{"value":"0,0E+00","module":"C4"},{"value":"0,0E+00","module":"D"}]},{"parameter":"EEE","unit":"MJ","values":[{"value":"0,0E+00","module":"A1-A3"},{"value":"0,0E+00","module":"C1"},{"value":"0,0E+00","module":"C2"},{"value":"0,0E+00","module":"C3"},{"value":"0,0E+00","module":"C4"},{"value":"0,0E+00","module":"D"}]},{"parameter":"EET","unit":"MJ","values":[{"value":"0,0E+00","module":"A1-A3"},{"value":"0,0E+00","module":"C1"},{"value":"0,0E+00","module":"C2"},{"value":"0,0E+00","module":"C3"},{"value":"0,0E+00","module":"C4"},{"value":"0,0E+00","module":"D"}]}]}