{"product_name":"Adam Swing","epd_id":"NEPD-4251-3485-NO","compliance":["EN 15804","ISO 14025","ISO 21930"],"producer_name":"Hjelle AS","environmental_impact":[{"parameter":"GWP-total","unit":"kg CO2-eq.","values":[{"value":"8,95E+01","module":"A1"},{"value":"1,02E+00","module":"A2"},{"value":"2,38E+00","module":"A3"},{"value":"5,71E-01","module":"A4"}]},{"parameter":"ODP","unit":"kg CFC 11-eq.","values":[{"value":"2,90E-06","module":"A1"},{"value":"1,98E-07","module":"A2"},{"value":"8,27E-08","module":"A3"},{"value":"1,17E-07","module":"A4"}]},{"parameter":"AP","unit":"kg SO2-eq.","values":[{"value":"4,98E-01","module":"A1"},{"value":"3,31E-03","module":"A2"},{"value":"3,87E-03","module":"A3"},{"value":"1,47E-03","module":"A4"}]},{"parameter":"EP","unit":"kg Phosphat-eq.","values":[{"value":"6,67E-02","module":"A1"},{"value":"5,55E-04","module":"A2"},{"value":"1,24E-03","module":"A3"},{"value":"2,03E-04","module":"A4"}]},{"parameter":"POCP","unit":"kg Ethen-eq.","values":[{"value":"3,23E-02","module":"A1"},{"value":"1,64E-04","module":"A2"},{"value":"2,39E-04","module":"A3"},{"value":"8,93E-05","module":"A4"}]},{"parameter":"ADPE","unit":"kg Sb-eq.","values":[{"value":"4,94E-04","module":"A1"},{"value":"2,30E-06","module":"A2"},{"value":"1,03E-05","module":"A3"},{"value":"1,36E-06","module":"A4"}]},{"parameter":"ADPF","unit":"MJ","values":[{"value":"8,41E+02","module":"A1"},{"value":"1,60E+01","module":"A2"},{"value":"8,53E+00","module":"A3"},{"value":"9,37E+00","module":"A4"}]},{"parameter":"ADPM","unit":"kg Sb-eq.","values":[{"value":"4,94E-04","module":"A1"},{"value":"2,30E-06","module":"A2"},{"value":"1,03E-05","module":"A3"},{"value":"1,36E-06","module":"A4"}]}],"additional_environmental_impact":[],"resource_use":[{"parameter":"PERE","unit":"MJ","values":[{"value":"1,10E+02","module":"A1"},{"value":"2,88E-01","module":"A2"},{"value":"9,86E+01","module":"A3"},{"value":"1,70E-01","module":"A4"}]},{"parameter":"PERM","unit":"MJ","values":[{"value":"1,58E+01","module":"A1"},{"value":"0,0E+00","module":"A2"},{"value":"0,0E+00","module":"A3"},{"value":"0,0E+00","module":"A4"}]},{"parameter":"PERT","unit":"MJ","values":[{"value":"1,25E+02","module":"A1"},{"value":"2,88E-01","module":"A2"},{"value":"9,86E+01","module":"A3"},{"value":"1,70E-01","module":"A4"}]},{"parameter":"PENRE","unit":"MJ","values":[{"value":"9,38E+02","module":"A1"},{"value":"1,65E+01","module":"A2"},{"value":"2,60E+01","module":"A3"},{"value":"9,67E+00","module":"A4"}]},{"parameter":"PENRM","unit":"MJ","values":[{"value":"3,72E+01","module":"A1"},{"value":"0,0E+00","module":"A2"},{"value":"0,0E+00","module":"A3"},{"value":"0,0E+00","module":"A4"}]},{"parameter":"PENRT","unit":"MJ","values":[{"value":"9,75E+02","module":"A1"},{"value":"1,65E+01","module":"A2"},{"value":"2,60E+01","module":"A3"},{"value":"9,67E+00","module":"A4"}]},{"parameter":"SM","unit":"kg","values":[{"value":"1,63E+00","module":"A1"},{"value":"0,0E+00","module":"A2"},{"value":"0,0E+00","module":"A3"},{"value":"0,0E+00","module":"A4"}]},{"parameter":"RSF","unit":"MJ","values":[{"value":"0,0E+00","module":"A1"},{"value":"0,0E+00","module":"A2"},{"value":"1,37E-02","module":"A3"},{"value":"0,0E+00","module":"A4"}]},{"parameter":"NRSF","unit":"MJ","values":[{"value":"0,0E+00","module":"A1"},{"value":"0,0E+00","module":"A2"},{"value":"0,0E+00","module":"A3"},{"value":"0,0E+00","module":"A4"}]},{"parameter":"FW","unit":"m3","values":[{"value":"5,97E-01","module":"A1"},{"value":"3,88E-03","module":"A2"},{"value":"3,61E-02","module":"A3"},{"value":"2,29E-03","module":"A4"}]}],"end_of_life_waste":[{"parameter":"HWD","unit":"kg","values":[{"value":"6,48E-03","module":"A1"},{"value":"8,74E-06","module":"A2"},{"value":"1,81E-05","module":"A3"},{"value":"5,15E-06","module":"A4"}]},{"parameter":"NHWD","unit":"kg","values":[{"value":"7,52E+01","module":"A1"},{"value":"1,49E+00","module":"A2"},{"value":"2,13E+00","module":"A3"},{"value":"8,84E-01","module":"A4"}]},{"parameter":"RWD","unit":"kg","values":[{"value":"1,47E-03","module":"A1"},{"value":"1,15E-04","module":"A2"},{"value":"8,03E-05","module":"A3"},{"value":"6,76E-05","module":"A4"}]}],"end_of_life_flow":[{"parameter":"CRU","unit":"kg","values":[{"value":"0,0E+00","module":"A1"},{"value":"0,0E+00","module":"A2"},{"value":"0,0E+00","module":"A3"},{"value":"0,0E+00","module":"A4"}]},{"parameter":"MFR","unit":"kg","values":[{"value":"0,0E+00","module":"A1"},{"value":"0,0E+00","module":"A2"},{"value":"9,20E-01","module":"A3"},{"value":"0,0E+00","module":"A4"}]},{"parameter":"MER","unit":"kg","values":[{"value":"0,0E+00","module":"A1"},{"value":"0,0E+00","module":"A2"},{"value":"6,00E-03","module":"A3"},{"value":"0,0E+00","module":"A4"}]},{"parameter":"EEE","unit":"MJ","values":[{"value":"0,0E+00","module":"A1"},{"value":"0,0E+00","module":"A2"},{"value":"1,80E+00","module":"A3"},{"value":"0,0E+00","module":"A4"}]},{"parameter":"EET","unit":"MJ","values":[{"value":"0,0E+00","module":"A1"},{"value":"0,0E+00","module":"A2"},{"value":"1,97E+01","module":"A3"},{"value":"0,0E+00","module":"A4"}]}]}