{"product_name":"Aflsteypa | C35","epd_id":"NEPD-7154-6552","compliance":["EN 15804+A2","ISO 14025","ISO 21930"],"producer_name":"BM Vall\u00e1","environmental_impact":[{"parameter":"GWP-total","unit":"kg CO2-eq.","values":[{"value":"2,86E+02","module":"A1"},{"value":"1,80E+01","module":"A2"},{"value":"1,79E+00","module":"A3"},{"value":"3,11E+00","module":"A4"},{"value":"9,51E+00","module":"C1"},{"value":"5,18E+00","module":"C2"},{"value":"1,63E+00","module":"C3"},{"value":"5,09E-01","module":"C4"},{"value":"-3,78E+00","module":"D"}]},{"parameter":"GWP-fossil","unit":"kg CO2-eq.","values":[{"value":"2,86E+02","module":"A1"},{"value":"1,80E+01","module":"A2"},{"value":"1,64E+00","module":"A3"},{"value":"3,11E+00","module":"A4"},{"value":"9,51E+00","module":"C1"},{"value":"5,18E+00","module":"C2"},{"value":"1,60E+00","module":"C3"},{"value":"5,09E-01","module":"C4"},{"value":"-3,70E+00","module":"D"}]},{"parameter":"GWP-biogenic","unit":"kg CO2-eq.","values":[{"value":"2,71E-01","module":"A1"},{"value":"4,92E-03","module":"A2"},{"value":"3,80E-02","module":"A3"},{"value":"1,33E-03","module":"A4"},{"value":"1,78E-03","module":"C1"},{"value":"2,22E-03","module":"C2"},{"value":"1,38E-02","module":"C3"},{"value":"4,33E-04","module":"C4"},{"value":"-7,38E-02","module":"D"}]},{"parameter":"GWP-luluc","unit":"kg CO2-eq.","values":[{"value":"9,52E-02","module":"A1"},{"value":"6,64E-03","module":"A2"},{"value":"1,11E-01","module":"A3"},{"value":"9,46E-04","module":"A4"},{"value":"7,49E-04","module":"C1"},{"value":"1,58E-03","module":"C2"},{"value":"2,22E-03","module":"C3"},{"value":"9,98E-05","module":"C4"},{"value":"-2,50E-03","module":"D"}]},{"parameter":"ODP","unit":"kg CFC 11-eq.","values":[{"value":"3,53E-06","module":"A1"},{"value":"3,75E-06","module":"A2"},{"value":"3,21E-07","module":"A3"},{"value":"7,49E-07","module":"A4"},{"value":"2,05E-06","module":"C1"},{"value":"1,25E-06","module":"C2"},{"value":"3,16E-07","module":"C3"},{"value":"2,48E-07","module":"C4"},{"value":"-6,74E-07","module":"D"}]},{"parameter":"AP","unit":"mol H+-eq.","values":[{"value":"4,75E-01","module":"A1"},{"value":"3,92E-01","module":"A2"},{"value":"1,57E-02","module":"A3"},{"value":"1,00E-02","module":"A4"},{"value":"9,95E-02","module":"C1"},{"value":"1,67E-02","module":"C2"},{"value":"1,30E-02","module":"C3"},{"value":"4,97E-03","module":"C4"},{"value":"-3,33E-02","module":"D"}]},{"parameter":"POCP","unit":"kg NMVOC-eq.","values":[{"value":"3,88E-01","module":"A1"},{"value":"2,61E-01","module":"A2"},{"value":"1,98E-02","module":"A3"},{"value":"9,59E-03","module":"A4"},{"value":"1,32E-01","module":"C1"},{"value":"1,60E-02","module":"C2"},{"value":"1,17E-02","module":"C3"},{"value":"5,87E-03","module":"C4"},{"value":"-3,58E-02","module":"D"}]},{"parameter":"ADPE","unit":"kg Sb-eq.","values":[{"value":"2,13E-04","module":"A1"},{"value":"1,72E-04","module":"A2"},{"value":"1,22E-05","module":"A3"},{"value":"5,53E-05","module":"A4"},{"value":"1,46E-05","module":"C1"},{"value":"9,22E-05","module":"C2"},{"value":"2,03E-05","module":"C3"},{"value":"4,50E-06","module":"C4"},{"value":"-3,29E-04","module":"D"}]},{"parameter":"ADPF","unit":"MJ","values":[{"value":"7,35E+02","module":"A1"},{"value":"2,49E+02","module":"A2"},{"value":"2,21E+01","module":"A3"},{"value":"5,04E+01","module":"A4"},{"value":"1,31E+02","module":"C1"},{"value":"8,41E+01","module":"C2"},{"value":"4,98E+01","module":"C3"},{"value":"1,64E+01","module":"C4"},{"value":"-6,26E+01","module":"D"}]},{"parameter":"WDP","unit":"m3 world-eq.","values":[{"value":"4,07E+03","module":"A1"},{"value":"1,10E+02","module":"A2"},{"value":"1,02E+03","module":"A3"},{"value":"3,87E+01","module":"A4"},{"value":"2,78E+01","module":"C1"},{"value":"6,45E+01","module":"C2"},{"value":"5,49E+03","module":"C3"},{"value":"3,46E+01","module":"C4"},{"value":"-2,93E+03","module":"D"}]},{"parameter":"EP-freshwater","unit":"kg P-eq.","values":[{"value":"2,17E-03","module":"A1"},{"value":"7,97E-05","module":"A2"},{"value":"1,96E-05","module":"A3"},{"value":"2,47E-05","module":"A4"},{"value":"3,46E-05","module":"C1"},{"value":"4,12E-05","module":"C2"},{"value":"1,01E-04","module":"C3"},{"value":"3,80E-06","module":"C4"},{"value":"-9,83E-05","module":"D"}]},{"parameter":"EP-marine","unit":"kg N-eq.","values":[{"value":"1,39E-01","module":"A1"},{"value":"8,77E-02","module":"A2"},{"value":"6,54E-03","module":"A3"},{"value":"2,19E-03","module":"A4"},{"value":"4,39E-02","module":"C1"},{"value":"3,65E-03","module":"C2"},{"value":"3,80E-03","module":"C3"},{"value":"1,86E-03","module":"C4"},{"value":"-1,16E-02","module":"D"}]},{"parameter":"EP-terrestrial","unit":"mol N-eq.","values":[{"value":"1,62E+00","module":"A1"},{"value":"9,86E-01","module":"A2"},{"value":"7,17E-02","module":"A3"},{"value":"2,44E-02","module":"A4"},{"value":"4,75E-01","module":"C1"},{"value":"4,07E-02","module":"C2"},{"value":"4,38E-02","module":"C3"},{"value":"2,05E-02","module":"C4"},{"value":"-1,36E-01","module":"D"}]},{"parameter":"GWP-IOBC","unit":"kg CO2-eq.","values":[{"value":"2,84E+02","module":"A1"},{"value":"1,80E+01","module":"A2"},{"value":"1,78E+00","module":"A3"},{"value":"3,11E+00","module":"A4"},{"value":"9,51E+00","module":"C1"},{"value":"5,18E+00","module":"C2"},{"value":"1,61E+00","module":"C3"},{"value":"5,09E-01","module":"C4"},{"value":"-3,96E+00","module":"D"}]}],"additional_environmental_impact":[{"parameter":"PM","unit":"disease incidence","values":[{"value":"3,83E-06","module":"A1"},{"value":"4,59E-07","module":"A2"},{"value":"3,90E-07","module":"A3"},{"value":"2,85E-07","module":"A4"},{"value":"1,20E-05","module":"C1"},{"value":"4,75E-07","module":"C2"},{"value":"2,08E-07","module":"C3"},{"value":"1,06E-07","module":"C4"},{"value":"-7,09E-07","module":"D"}]},{"parameter":"ETP-fw","unit":"CTUe","values":[{"value":"6,72E+03","module":"A1"},{"value":"1,49E+02","module":"A2"},{"value":"3,24E+01","module":"A3"},{"value":"3,69E+01","module":"A4"},{"value":"7,15E+01","module":"C1"},{"value":"6,15E+01","module":"C2"},{"value":"3,53E+01","module":"C3"},{"value":"8,12E+00","module":"C4"},{"value":"-6,44E+01","module":"D"}]},{"parameter":"HTP-c","unit":"CTUh","values":[{"value":"1,14E-08","module":"A1"},{"value":"0,0E+00","module":"A2"},{"value":"1,08E-09","module":"A3"},{"value":"0,0E+00","module":"A4"},{"value":"2,38E-09","module":"C1"},{"value":"0,0E+00","module":"C2"},{"value":"2,26E-09","module":"C3"},{"value":"2,38E-10","module":"C4"},{"value":"-3,23E-09","module":"D"}]},{"parameter":"HTP-nc","unit":"CTUh","values":[{"value":"2,42E-07","module":"A1"},{"value":"6,61E-08","module":"A2"},{"value":"2,39E-08","module":"A3"},{"value":"3,57E-08","module":"A4"},{"value":"6,65E-08","module":"C1"},{"value":"5,94E-08","module":"C2"},{"value":"3,16E-08","module":"C3"},{"value":"4,75E-09","module":"C4"},{"value":"-7,92E-08","module":"D"}]},{"parameter":"SQP","unit":"unitless","values":[{"value":"1,43E+02","module":"A1"},{"value":"1,10E+02","module":"A2"},{"value":"5,19E+00","module":"A3"},{"value":"5,78E+01","module":"A4"},{"value":"1,59E+01","module":"C1"},{"value":"9,64E+01","module":"C2"},{"value":"2,82E+01","module":"C3"},{"value":"5,99E+01","module":"C4"},{"value":"1,42E+02","module":"D"}]},{"parameter":"IRP","unit":"kBq U235-eq.","values":[{"value":"1,36E+00","module":"A1"},{"value":"1,09E+00","module":"A2"},{"value":"9,95E-02","module":"A3"},{"value":"2,20E-01","module":"A4"},{"value":"5,70E-01","module":"C1"},{"value":"3,67E-01","module":"C2"},{"value":"8,35E-01","module":"C3"},{"value":"7,13E-02","module":"C4"},{"value":"-5,74E-01","module":"D"}]}],"resource_use":[{"parameter":"PERE","unit":"MJ","values":[{"value":"2,68E+02","module":"A1"},{"value":"1,96E+00","module":"A2"},{"value":"1,82E+01","module":"A3"},{"value":"6,35E-01","module":"A4"},{"value":"7,13E-01","module":"C1"},{"value":"1,06E+00","module":"C2"},{"value":"2,56E+01","module":"C3"},{"value":"2,53E-01","module":"C4"},{"value":"-1,47E+01","module":"D"}]},{"parameter":"PERM","unit":"MJ","values":[{"value":"0,0E+00","module":"A1"},{"value":"0,0E+00","module":"A2"},{"value":"0,0E+00","module":"A3"},{"value":"0,0E+00","module":"A4"},{"value":"0,0E+00","module":"C1"},{"value":"0,0E+00","module":"C2"},{"value":"0,0E+00","module":"C3"},{"value":"0,0E+00","module":"C4"},{"value":"0,0E+00","module":"D"}]},{"parameter":"PERT","unit":"MJ","values":[{"value":"2,68E+02","module":"A1"},{"value":"1,96E+00","module":"A2"},{"value":"1,82E+01","module":"A3"},{"value":"6,35E-01","module":"A4"},{"value":"7,13E-01","module":"C1"},{"value":"1,06E+00","module":"C2"},{"value":"2,56E+01","module":"C3"},{"value":"2,53E-01","module":"C4"},{"value":"-1,47E+01","module":"D"}]},{"parameter":"PENRE","unit":"MJ","values":[{"value":"7,08E+02","module":"A1"},{"value":"2,49E+02","module":"A2"},{"value":"2,21E+01","module":"A3"},{"value":"5,04E+01","module":"A4"},{"value":"1,31E+02","module":"C1"},{"value":"8,41E+01","module":"C2"},{"value":"4,98E+01","module":"C3"},{"value":"1,64E+01","module":"C4"},{"value":"-6,61E+01","module":"D"}]},{"parameter":"PENRM","unit":"MJ","values":[{"value":"2,91E+01","module":"A1"},{"value":"0,0E+00","module":"A2"},{"value":"0,0E+00","module":"A3"},{"value":"0,0E+00","module":"A4"},{"value":"0,0E+00","module":"C1"},{"value":"0,0E+00","module":"C2"},{"value":"0,0E+00","module":"C3"},{"value":"0,0E+00","module":"C4"},{"value":"0,0E+00","module":"D"}]},{"parameter":"PENRT","unit":"MJ","values":[{"value":"7,37E+02","module":"A1"},{"value":"2,49E+02","module":"A2"},{"value":"2,21E+01","module":"A3"},{"value":"5,04E+01","module":"A4"},{"value":"1,31E+02","module":"C1"},{"value":"8,41E+01","module":"C2"},{"value":"4,98E+01","module":"C3"},{"value":"1,64E+01","module":"C4"},{"value":"-6,61E+01","module":"D"}]},{"parameter":"SM","unit":"kg","values":[{"value":"6,56E+01","module":"A1"},{"value":"0,0E+00","module":"A2"},{"value":"0,0E+00","module":"A3"},{"value":"0,0E+00","module":"A4"},{"value":"0,0E+00","module":"C1"},{"value":"0,0E+00","module":"C2"},{"value":"0,0E+00","module":"C3"},{"value":"0,0E+00","module":"C4"},{"value":"0,0E+00","module":"D"}]},{"parameter":"RSF","unit":"MJ","values":[{"value":"3,82E+02","module":"A1"},{"value":"7,16E-02","module":"A2"},{"value":"2,56E-02","module":"A3"},{"value":"2,22E-02","module":"A4"},{"value":"0,0E+00","module":"C1"},{"value":"3,70E-02","module":"C2"},{"value":"0,0E+00","module":"C3"},{"value":"5,22E-03","module":"C4"},{"value":"-3,00E-01","module":"D"}]},{"parameter":"NRSF","unit":"MJ","values":[{"value":"5,43E+02","module":"A1"},{"value":"3,51E-01","module":"A2"},{"value":"7,34E-02","module":"A3"},{"value":"7,44E-02","module":"A4"},{"value":"0,0E+00","module":"C1"},{"value":"1,24E-01","module":"C2"},{"value":"0,0E+00","module":"C3"},{"value":"1,50E-02","module":"C4"},{"value":"-3,08E-01","module":"D"}]},{"parameter":"FW","unit":"m3","values":[{"value":"2,35E+00","module":"A1"},{"value":"1,45E-02","module":"A2"},{"value":"4,28E-01","module":"A3"},{"value":"5,74E-03","module":"A4"},{"value":"6,74E-03","module":"C1"},{"value":"9,57E-03","module":"C2"},{"value":"8,53E-02","module":"C3"},{"value":"1,96E-02","module":"C4"},{"value":"-2,30E+00","module":"D"}]}],"end_of_life_waste":[{"parameter":"HWD","unit":"kg","values":[{"value":"5,94E-02","module":"A1"},{"value":"9,93E-03","module":"A2"},{"value":"3,05E-02","module":"A3"},{"value":"2,76E-03","module":"A4"},{"value":"3,85E-03","module":"C1"},{"value":"4,60E-03","module":"C2"},{"value":"4,97E-03","module":"C3"},{"value":"0,0E+00","module":"C4"},{"value":"-1,51E-02","module":"D"}]},{"parameter":"NHWD","unit":"kg","values":[{"value":"2,50E+00","module":"A1"},{"value":"6,89E+00","module":"A2"},{"value":"7,75E+00","module":"A3"},{"value":"4,38E+00","module":"A4"},{"value":"1,55E-01","module":"C1"},{"value":"7,31E+00","module":"C2"},{"value":"1,57E-01","module":"C3"},{"value":"1,19E+02","module":"C4"},{"value":"-4,58E-01","module":"D"}]},{"parameter":"RWD","unit":"kg","values":[{"value":"5,30E-03","module":"A1"},{"value":"1,74E-03","module":"A2"},{"value":"1,42E-04","module":"A3"},{"value":"3,44E-04","module":"A4"},{"value":"9,09E-04","module":"C1"},{"value":"5,74E-04","module":"C2"},{"value":"5,26E-04","module":"C3"},{"value":"0,0E+00","module":"C4"},{"value":"-4,96E-04","module":"D"}]}],"end_of_life_flow":[{"parameter":"CRU","unit":"kg","values":[{"value":"0,0E+00","module":"A1"},{"value":"0,0E+00","module":"A2"},{"value":"0,0E+00","module":"A3"},{"value":"0,0E+00","module":"A4"},{"value":"0,0E+00","module":"C1"},{"value":"0,0E+00","module":"C2"},{"value":"0,0E+00","module":"C3"},{"value":"0,0E+00","module":"C4"},{"value":"0,0E+00","module":"D"}]},{"parameter":"MFR","unit":"kg","values":[{"value":"2,42E-02","module":"A1"},{"value":"0,0E+00","module":"A2"},{"value":"3,38E-01","module":"A3"},{"value":"0,0E+00","module":"A4"},{"value":"0,0E+00","module":"C1"},{"value":"0,0E+00","module":"C2"},{"value":"2,26E+03","module":"C3"},{"value":"0,0E+00","module":"C4"},{"value":"0,0E+00","module":"D"}]},{"parameter":"MER","unit":"kg","values":[{"value":"7,32E-03","module":"A1"},{"value":"0,0E+00","module":"A2"},{"value":"1,37E-01","module":"A3"},{"value":"0,0E+00","module":"A4"},{"value":"0,0E+00","module":"C1"},{"value":"0,0E+00","module":"C2"},{"value":"0,0E+00","module":"C3"},{"value":"0,0E+00","module":"C4"},{"value":"0,0E+00","module":"D"}]},{"parameter":"EEE","unit":"MJ","values":[{"value":"4,27E-03","module":"A1"},{"value":"0,0E+00","module":"A2"},{"value":"8,49E-02","module":"A3"},{"value":"0,0E+00","module":"A4"},{"value":"0,0E+00","module":"C1"},{"value":"0,0E+00","module":"C2"},{"value":"0,0E+00","module":"C3"},{"value":"0,0E+00","module":"C4"},{"value":"0,0E+00","module":"D"}]},{"parameter":"EET","unit":"MJ","values":[{"value":"6,46E-02","module":"A1"},{"value":"0,0E+00","module":"A2"},{"value":"1,28E+00","module":"A3"},{"value":"0,0E+00","module":"A4"},{"value":"0,0E+00","module":"C1"},{"value":"0,0E+00","module":"C2"},{"value":"0,0E+00","module":"C3"},{"value":"0,0E+00","module":"C4"},{"value":"0,0E+00","module":"D"}]}]}