{"product_name":"AFUX-HF C-PRo 500V 5x2,5 S K6M/500","epd_id":"NEPD-5539-4822-EN","compliance":["EN 15804+A2","ISO 14025","ISO 21930"],"producer_name":"Prysmian Group Finland Oy","environmental_impact":[{"parameter":"GWP-total","unit":"kg CO2-eq.","values":[{"value":"1,12E+00","module":"A1"},{"value":"6,49E-02","module":"A2"},{"value":"5,34E-02","module":"A3"},{"value":"1,21E-02","module":"A4"},{"value":"7,12E-02","module":"A5"},{"value":"0,0E+00","module":"C1"},{"value":"3,69E-03","module":"C2"},{"value":"1,41E-01","module":"C3"},{"value":"1,08E-02","module":"C4"},{"value":"-2,93E-02","module":"D"}]},{"parameter":"GWP-fossil","unit":"kg CO2-eq.","values":[{"value":"1,10E+00","module":"A1"},{"value":"6,49E-02","module":"A2"},{"value":"5,17E-02","module":"A3"},{"value":"1,21E-02","module":"A4"},{"value":"7,01E-02","module":"A5"},{"value":"0,0E+00","module":"C1"},{"value":"3,68E-03","module":"C2"},{"value":"1,41E-01","module":"C3"},{"value":"7,18E-03","module":"C4"},{"value":"-2,88E-02","module":"D"}]},{"parameter":"GWP-biogenic","unit":"kg CO2-eq.","values":[{"value":"1,60E-02","module":"A1"},{"value":"3,78E-05","module":"A2"},{"value":"1,23E-03","module":"A3"},{"value":"4,99E-06","module":"A4"},{"value":"1,04E-03","module":"A5"},{"value":"0,0E+00","module":"C1"},{"value":"1,51E-06","module":"C2"},{"value":"2,72E-06","module":"C3"},{"value":"3,65E-03","module":"C4"},{"value":"-1,13E-04","module":"D"}]},{"parameter":"GWP-luluc","unit":"kg CO2-eq.","values":[{"value":"2,15E-03","module":"A1"},{"value":"3,54E-05","module":"A2"},{"value":"4,83E-04","module":"A3"},{"value":"3,55E-06","module":"A4"},{"value":"1,34E-04","module":"A5"},{"value":"0,0E+00","module":"C1"},{"value":"1,30E-06","module":"C2"},{"value":"4,99E-07","module":"C3"},{"value":"3,75E-07","module":"C4"},{"value":"-2,97E-04","module":"D"}]},{"parameter":"ODP","unit":"kg CFC 11-eq.","values":[{"value":"7,29E-08","module":"A1"},{"value":"1,37E-08","module":"A2"},{"value":"6,75E-09","module":"A3"},{"value":"2,81E-09","module":"A4"},{"value":"4,94E-09","module":"A5"},{"value":"0,0E+00","module":"C1"},{"value":"8,47E-10","module":"C2"},{"value":"2,71E-10","module":"C3"},{"value":"3,56E-10","module":"C4"},{"value":"-5,82E-04","module":"D"}]},{"parameter":"AP","unit":"mol H+-eq.","values":[{"value":"8,04E-02","module":"A1"},{"value":"1,03E-03","module":"A2"},{"value":"2,56E-04","module":"A3"},{"value":"6,16E-05","module":"A4"},{"value":"4,09E-03","module":"A5"},{"value":"0,0E+00","module":"C1"},{"value":"1,88E-05","module":"C2"},{"value":"2,85E-05","module":"C3"},{"value":"9,49E-06","module":"C4"},{"value":"-3,57E-03","module":"D"}]},{"parameter":"POCP","unit":"kg NMVOC-eq.","values":[{"value":"1,59E-02","module":"A1"},{"value":"8,00E-04","module":"A2"},{"value":"1,75E-04","module":"A3"},{"value":"6,89E-05","module":"A4"},{"value":"8,50E-04","module":"A5"},{"value":"0,0E+00","module":"C1"},{"value":"2,01E-05","module":"C2"},{"value":"3,39E-05","module":"C3"},{"value":"1,31E-05","module":"C4"},{"value":"-6,70E-04","module":"D"}]},{"parameter":"ADPE","unit":"kg Sb-eq.","values":[{"value":"4,54E-04","module":"A1"},{"value":"1,19E-06","module":"A2"},{"value":"3,83E-07","module":"A3"},{"value":"2,08E-07","module":"A4"},{"value":"2,28E-05","module":"A5"},{"value":"0,0E+00","module":"C1"},{"value":"1,01E-07","module":"C2"},{"value":"1,35E-08","module":"C3"},{"value":"9,20E-09","module":"C4"},{"value":"-1,97E-05","module":"D"}]},{"parameter":"ADPF","unit":"MJ","values":[{"value":"1,53E+01","module":"A1"},{"value":"9,30E-01","module":"A2"},{"value":"1,36E+00","module":"A3"},{"value":"1,89E-01","module":"A4"},{"value":"8,96E-01","module":"A5"},{"value":"0,0E+00","module":"C1"},{"value":"5,60E-02","module":"C2"},{"value":"1,76E-02","module":"C3"},{"value":"2,78E-02","module":"C4"},{"value":"-3,01E-01","module":"D"}]},{"parameter":"WDP","unit":"m3 world-eq.","values":[{"value":"1,83E+01","module":"A1"},{"value":"1,18E+00","module":"A2"},{"value":"7,29E+01","module":"A3"},{"value":"1,45E-01","module":"A4"},{"value":"4,67E+00","module":"A5"},{"value":"0,0E+00","module":"C1"},{"value":"5,34E-02","module":"C2"},{"value":"1,19E-01","module":"C3"},{"value":"4,89E-01","module":"C4"},{"value":"-2,81E-01","module":"D"}]},{"parameter":"EP-freshwater","unit":"kg P-eq.","values":[{"value":"6,60E-04","module":"A1"},{"value":"6,53E-07","module":"A2"},{"value":"2,02E-06","module":"A3"},{"value":"9,27E-08","module":"A4"},{"value":"3,31E-05","module":"A5"},{"value":"0,0E+00","module":"C1"},{"value":"2,92E-08","module":"C2"},{"value":"2,42E-08","module":"C3"},{"value":"1,82E-08","module":"C4"},{"value":"-2,43E-05","module":"D"}]},{"parameter":"EP-marine","unit":"kg N-eq.","values":[{"value":"4,21E-03","module":"A1"},{"value":"2,72E-04","module":"A2"},{"value":"5,81E-05","module":"A3"},{"value":"2,09E-05","module":"A4"},{"value":"2,31E-04","module":"A5"},{"value":"0,0E+00","module":"C1"},{"value":"6,38E-06","module":"C2"},{"value":"1,36E-05","module":"C3"},{"value":"1,25E-05","module":"C4"},{"value":"-1,65E-04","module":"D"}]},{"parameter":"EP-terrestrial","unit":"mol N-eq.","values":[{"value":"5,88E-02","module":"A1"},{"value":"3,02E-03","module":"A2"},{"value":"6,99E-04","module":"A3"},{"value":"2,31E-04","module":"A4"},{"value":"3,16E-03","module":"A5"},{"value":"0,0E+00","module":"C1"},{"value":"7,04E-05","module":"C2"},{"value":"1,41E-04","module":"C3"},{"value":"3,78E-05","module":"C4"},{"value":"-2,46E-03","module":"D"}]},{"parameter":"GWP-IOBC","unit":"kg CO2-eq.","values":[{"value":"1,12E+00","module":"A1"},{"value":"6,49E-02","module":"A2"},{"value":"6,62E-02","module":"A3"},{"value":"1,21E-02","module":"A4"},{"value":"7,14E-02","module":"A5"},{"value":"0,0E+00","module":"C1"},{"value":"3,69E-03","module":"C2"},{"value":"1,41E-01","module":"C3"},{"value":"8,94E-04","module":"C4"},{"value":"-1,81E-02","module":"D"}]}],"additional_environmental_impact":[{"parameter":"PM","unit":"disease incidence","values":[{"value":"1,85E-07","module":"A1"},{"value":"3,50E-09","module":"A2"},{"value":"2,35E-09","module":"A3"},{"value":"1,07E-09","module":"A4"},{"value":"9,63E-09","module":"A5"},{"value":"0,0E+00","module":"C1"},{"value":"2,67E-10","module":"C2"},{"value":"1,23E-10","module":"C3"},{"value":"1,77E-10","module":"C4"},{"value":"-1,10E-08","module":"D"}]},{"parameter":"ETP-fw","unit":"CTUe","values":[{"value":"7,82E+02","module":"A1"},{"value":"6,54E-01","module":"A2"},{"value":"1,17E+00","module":"A3"},{"value":"1,38E-01","module":"A4"},{"value":"4,05E+01","module":"A5"},{"value":"0,0E+00","module":"C1"},{"value":"4,12E-02","module":"C2"},{"value":"2,50E-01","module":"C3"},{"value":"2,63E+01","module":"C4"},{"value":"-3,28E+01","module":"D"}]},{"parameter":"HTP-c","unit":"CTUh","values":[{"value":"1,12E-08","module":"A1"},{"value":"0,0E+00","module":"A2"},{"value":"2,90E-11","module":"A3"},{"value":"0,0E+00","module":"A4"},{"value":"5,60E-10","module":"A5"},{"value":"0,0E+00","module":"C1"},{"value":"0,0E+00","module":"C2"},{"value":"7,00E-12","module":"C3"},{"value":"1,00E-12","module":"C4"},{"value":"-4,65E-10","module":"D"}]},{"parameter":"HTP-nc","unit":"CTUh","values":[{"value":"9,08E-07","module":"A1"},{"value":"7,58E-10","module":"A2"},{"value":"7,42E-10","module":"A3"},{"value":"1,34E-10","module":"A4"},{"value":"4,55E-08","module":"A5"},{"value":"0,0E+00","module":"C1"},{"value":"4,50E-11","module":"C2"},{"value":"3,26E-10","module":"C3"},{"value":"3,30E-11","module":"C4"},{"value":"-3,96E-08","module":"D"}]},{"parameter":"SQP","unit":"unitless","values":[{"value":"1,23E+01","module":"A1"},{"value":"4,65E-01","module":"A2"},{"value":"1,54E+00","module":"A3"},{"value":"2,17E-01","module":"A4"},{"value":"7,41E-01","module":"A5"},{"value":"0,0E+00","module":"C1"},{"value":"3,86E-02","module":"C2"},{"value":"3,10E-03","module":"C3"},{"value":"7,60E-02","module":"C4"},{"value":"-1,17E+00","module":"D"}]},{"parameter":"IRP","unit":"kBq U235-eq.","values":[{"value":"4,18E-02","module":"A1"},{"value":"4,19E-03","module":"A2"},{"value":"3,24E-02","module":"A3"},{"value":"8,26E-04","module":"A4"},{"value":"4,00E-03","module":"A5"},{"value":"0,0E+00","module":"C1"},{"value":"2,45E-04","module":"C2"},{"value":"4,28E-05","module":"C3"},{"value":"1,62E-04","module":"C4"},{"value":"-9,61E-04","module":"D"}]}],"resource_use":[{"parameter":"PERE","unit":"MJ","values":[{"value":"2,83E+00","module":"A1"},{"value":"1,81E-02","module":"A2"},{"value":"5,61E-01","module":"A3"},{"value":"2,38E-03","module":"A4"},{"value":"1,71E-01","module":"A5"},{"value":"0,0E+00","module":"C1"},{"value":"7,91E-04","module":"C2"},{"value":"9,35E-04","module":"C3"},{"value":"2,64E-03","module":"C4"},{"value":"-7,80E-01","module":"D"}]},{"parameter":"PERM","unit":"MJ","values":[{"value":"4,45E-02","module":"A1"},{"value":"0,0E+00","module":"A2"},{"value":"0,0E+00","module":"A3"},{"value":"0,0E+00","module":"A4"},{"value":"2,23E-03","module":"A5"},{"value":"0,0E+00","module":"C1"},{"value":"0,0E+00","module":"C2"},{"value":"0,0E+00","module":"C3"},{"value":"0,0E+00","module":"C4"},{"value":"0,0E+00","module":"D"}]},{"parameter":"PERT","unit":"MJ","values":[{"value":"2,88E+00","module":"A1"},{"value":"1,81E-02","module":"A2"},{"value":"5,61E-01","module":"A3"},{"value":"2,38E-03","module":"A4"},{"value":"1,73E-01","module":"A5"},{"value":"0,0E+00","module":"C1"},{"value":"7,91E-04","module":"C2"},{"value":"9,34E-04","module":"C3"},{"value":"2,64E-03","module":"C4"},{"value":"-7,80E-01","module":"D"}]},{"parameter":"PENRE","unit":"MJ","values":[{"value":"1,27E+01","module":"A1"},{"value":"9,30E-01","module":"A2"},{"value":"1,41E+00","module":"A3"},{"value":"1,89E-01","module":"A4"},{"value":"7,68E-01","module":"A5"},{"value":"0,0E+00","module":"C1"},{"value":"5,60E-02","module":"C2"},{"value":"1,76E-02","module":"C3"},{"value":"2,78E-02","module":"C4"},{"value":"-3,00E-01","module":"D"}]},{"parameter":"PENRM","unit":"MJ","values":[{"value":"2,67E+00","module":"A1"},{"value":"0,0E+00","module":"A2"},{"value":"0,0E+00","module":"A3"},{"value":"0,0E+00","module":"A4"},{"value":"-3,75E-01","module":"A5"},{"value":"0,0E+00","module":"C1"},{"value":"0,0E+00","module":"C2"},{"value":"-2,03E+00","module":"C3"},{"value":"0,0E+00","module":"C4"},{"value":"0,0E+00","module":"D"}]},{"parameter":"PENRT","unit":"MJ","values":[{"value":"1,53E+01","module":"A1"},{"value":"9,30E-01","module":"A2"},{"value":"1,41E+00","module":"A3"},{"value":"1,89E-01","module":"A4"},{"value":"3,93E-01","module":"A5"},{"value":"0,0E+00","module":"C1"},{"value":"5,60E-02","module":"C2"},{"value":"-2,01E+00","module":"C3"},{"value":"2,78E-02","module":"C4"},{"value":"-3,00E-01","module":"D"}]},{"parameter":"SM","unit":"kg","values":[{"value":"7,22E-02","module":"A1"},{"value":"0,0E+00","module":"A2"},{"value":"6,07E-04","module":"A3"},{"value":"0,0E+00","module":"A4"},{"value":"3,65E-03","module":"A5"},{"value":"0,0E+00","module":"C1"},{"value":"0,0E+00","module":"C2"},{"value":"0,0E+00","module":"C3"},{"value":"2,18E-04","module":"C4"},{"value":"6,10E-03","module":"D"}]},{"parameter":"RSF","unit":"MJ","values":[{"value":"2,95E-02","module":"A1"},{"value":"9,35E-04","module":"A2"},{"value":"4,81E-03","module":"A3"},{"value":"8,32E-05","module":"A4"},{"value":"1,78E-03","module":"A5"},{"value":"0,0E+00","module":"C1"},{"value":"2,83E-05","module":"C2"},{"value":"2,04E-05","module":"C3"},{"value":"5,49E-05","module":"C4"},{"value":"4,56E-04","module":"D"}]},{"parameter":"NRSF","unit":"MJ","values":[{"value":"2,05E-02","module":"A1"},{"value":"1,22E-03","module":"A2"},{"value":"1,55E-02","module":"A3"},{"value":"2,79E-04","module":"A4"},{"value":"1,89E-03","module":"A5"},{"value":"0,0E+00","module":"C1"},{"value":"1,01E-04","module":"C2"},{"value":"0,0E+00","module":"C3"},{"value":"3,75E-05","module":"C4"},{"value":"-4,06E-02","module":"D"}]},{"parameter":"FW","unit":"m3","values":[{"value":"3,49E-02","module":"A1"},{"value":"1,17E-04","module":"A2"},{"value":"1,66E-03","module":"A3"},{"value":"2,15E-05","module":"A4"},{"value":"1,84E-03","module":"A5"},{"value":"0,0E+00","module":"C1"},{"value":"5,90E-06","module":"C2"},{"value":"1,39E-04","module":"C3"},{"value":"3,55E-05","module":"C4"},{"value":"-1,36E-03","module":"D"}]}],"end_of_life_waste":[{"parameter":"HWD","unit":"kg","values":[{"value":"8,40E-03","module":"A1"},{"value":"5,13E-05","module":"A2"},{"value":"2,42E-03","module":"A3"},{"value":"1,03E-05","module":"A4"},{"value":"6,38E-04","module":"A5"},{"value":"0,0E+00","module":"C1"},{"value":"2,86E-06","module":"C2"},{"value":"0,0E+00","module":"C3"},{"value":"1,88E-03","module":"C4"},{"value":"-2,42E-04","module":"D"}]},{"parameter":"NHWD","unit":"kg","values":[{"value":"3,21E-01","module":"A1"},{"value":"2,79E-02","module":"A2"},{"value":"1,41E-02","module":"A3"},{"value":"1,64E-02","module":"A4"},{"value":"3,66E-02","module":"A5"},{"value":"0,0E+00","module":"C1"},{"value":"2,68E-03","module":"C2"},{"value":"0,0E+00","module":"C3"},{"value":"1,03E-01","module":"C4"},{"value":"-1,27E-02","module":"D"}]},{"parameter":"RWD","unit":"kg","values":[{"value":"3,87E-05","module":"A1"},{"value":"6,35E-06","module":"A2"},{"value":"1,50E-05","module":"A3"},{"value":"1,29E-06","module":"A4"},{"value":"3,09E-06","module":"A5"},{"value":"0,0E+00","module":"C1"},{"value":"3,82E-07","module":"C2"},{"value":"0,0E+00","module":"C3"},{"value":"1,86E-07","module":"C4"},{"value":"-8,08E-07","module":"D"}]}],"end_of_life_flow":[{"parameter":"CRU","unit":"kg","values":[{"value":"0,0E+00","module":"A1"},{"value":"0,0E+00","module":"A2"},{"value":"0,0E+00","module":"A3"},{"value":"0,0E+00","module":"A4"},{"value":"0,0E+00","module":"A5"},{"value":"0,0E+00","module":"C1"},{"value":"0,0E+00","module":"C2"},{"value":"0,0E+00","module":"C3"},{"value":"0,0E+00","module":"C4"},{"value":"0,0E+00","module":"D"}]},{"parameter":"MFR","unit":"kg","values":[{"value":"2,32E-05","module":"A1"},{"value":"0,0E+00","module":"A2"},{"value":"1,01E-02","module":"A3"},{"value":"0,0E+00","module":"A4"},{"value":"9,98E-03","module":"A5"},{"value":"0,0E+00","module":"C1"},{"value":"0,0E+00","module":"C2"},{"value":"6,36E-02","module":"C3"},{"value":"5,52E-06","module":"C4"},{"value":"-2,39E-04","module":"D"}]},{"parameter":"MER","unit":"kg","values":[{"value":"5,43E-05","module":"A1"},{"value":"0,0E+00","module":"A2"},{"value":"1,95E-07","module":"A3"},{"value":"0,0E+00","module":"A4"},{"value":"2,86E-03","module":"A5"},{"value":"0,0E+00","module":"C1"},{"value":"0,0E+00","module":"C2"},{"value":"5,71E-02","module":"C3"},{"value":"5,48E-06","module":"C4"},{"value":"-3,14E-05","module":"D"}]},{"parameter":"EEE","unit":"MJ","values":[{"value":"1,01E-04","module":"A1"},{"value":"0,0E+00","module":"A2"},{"value":"6,01E-03","module":"A3"},{"value":"0,0E+00","module":"A4"},{"value":"4,86E-03","module":"A5"},{"value":"0,0E+00","module":"C1"},{"value":"0,0E+00","module":"C2"},{"value":"9,11E-02","module":"C3"},{"value":"5,57E-05","module":"C4"},{"value":"-7,70E-05","module":"D"}]},{"parameter":"EET","unit":"MJ","values":[{"value":"1,53E-03","module":"A1"},{"value":"0,0E+00","module":"A2"},{"value":"9,10E-02","module":"A3"},{"value":"0,0E+00","module":"A4"},{"value":"7,36E-02","module":"A5"},{"value":"0,0E+00","module":"C1"},{"value":"0,0E+00","module":"C2"},{"value":"1,38E+00","module":"C3"},{"value":"8,43E-04","module":"C4"},{"value":"-1,17E-03","module":"D"}]}]}