{"product_name":"AFUX-HF C-Pro 1kV 5x25 S K11/250","epd_id":"NEPD-5513-4825-EN","compliance":["EN 15804+A2","ISO 14025","ISO 21930"],"producer_name":"Prysmian Group Finland Oy","environmental_impact":[{"parameter":"GWP-total","unit":"kg CO2-eq.","values":[{"value":"1,02E+01","module":"A1"},{"value":"4,69E-01","module":"A2"},{"value":"4,07E-01","module":"A3"},{"value":"9,18E-02","module":"A4"},{"value":"7,14E-01","module":"A5"},{"value":"0,0E+00","module":"B1"},{"value":"0,0E+00","module":"B2"},{"value":"0,0E+00","module":"B3"},{"value":"0,0E+00","module":"B4"},{"value":"0,0E+00","module":"B5"},{"value":"1,95E-01","module":"B6"},{"value":"0,0E+00","module":"B7"},{"value":"0,0E+00","module":"C1"},{"value":"2,81E-02","module":"C2"},{"value":"7,04E-01","module":"C3"},{"value":"4,89E-02","module":"C4"},{"value":"-2,63E-01","module":"D"}]},{"parameter":"GWP-fossil","unit":"kg CO2-eq.","values":[{"value":"1,04E+01","module":"A1"},{"value":"4,69E-01","module":"A2"},{"value":"3,94E-01","module":"A3"},{"value":"9,18E-02","module":"A4"},{"value":"4,16E-01","module":"A5"},{"value":"0,0E+00","module":"B1"},{"value":"0,0E+00","module":"B2"},{"value":"0,0E+00","module":"B3"},{"value":"0,0E+00","module":"B4"},{"value":"0,0E+00","module":"B5"},{"value":"1,92E-01","module":"B6"},{"value":"0,0E+00","module":"B7"},{"value":"0,0E+00","module":"C1"},{"value":"2,80E-02","module":"C2"},{"value":"7,04E-01","module":"C3"},{"value":"3,91E-02","module":"C4"},{"value":"-2,61E-01","module":"D"}]},{"parameter":"GWP-biogenic","unit":"kg CO2-eq.","values":[{"value":"-1,24E-01","module":"A1"},{"value":"1,60E-04","module":"A2"},{"value":"9,36E-03","module":"A3"},{"value":"3,80E-05","module":"A4"},{"value":"2,98E-01","module":"A5"},{"value":"0,0E+00","module":"B1"},{"value":"0,0E+00","module":"B2"},{"value":"0,0E+00","module":"B3"},{"value":"0,0E+00","module":"B4"},{"value":"0,0E+00","module":"B5"},{"value":"1,04E-03","module":"B6"},{"value":"0,0E+00","module":"B7"},{"value":"0,0E+00","module":"C1"},{"value":"1,15E-05","module":"C2"},{"value":"1,33E-05","module":"C3"},{"value":"9,86E-03","module":"C4"},{"value":"-1,11E-03","module":"D"}]},{"parameter":"GWP-luluc","unit":"kg CO2-eq.","values":[{"value":"1,12E-02","module":"A1"},{"value":"2,23E-04","module":"A2"},{"value":"3,68E-03","module":"A3"},{"value":"2,70E-05","module":"A4"},{"value":"5,16E-04","module":"A5"},{"value":"0,0E+00","module":"B1"},{"value":"0,0E+00","module":"B2"},{"value":"0,0E+00","module":"B3"},{"value":"0,0E+00","module":"B4"},{"value":"0,0E+00","module":"B5"},{"value":"2,11E-03","module":"B6"},{"value":"0,0E+00","module":"B7"},{"value":"0,0E+00","module":"C1"},{"value":"9,89E-06","module":"C2"},{"value":"2,43E-06","module":"C3"},{"value":"3,20E-06","module":"C4"},{"value":"-1,61E-03","module":"D"}]},{"parameter":"ODP","unit":"kg CFC 11-eq.","values":[{"value":"6,34E-07","module":"A1"},{"value":"1,02E-07","module":"A2"},{"value":"5,14E-08","module":"A3"},{"value":"2,14E-08","module":"A4"},{"value":"2,87E-08","module":"A5"},{"value":"0,0E+00","module":"B1"},{"value":"0,0E+00","module":"B2"},{"value":"0,0E+00","module":"B3"},{"value":"0,0E+00","module":"B4"},{"value":"0,0E+00","module":"B5"},{"value":"2,65E-08","module":"B6"},{"value":"0,0E+00","module":"B7"},{"value":"0,0E+00","module":"C1"},{"value":"6,45E-09","module":"C2"},{"value":"1,33E-09","module":"C3"},{"value":"2,72E-09","module":"C4"},{"value":"-2,91E-03","module":"D"}]},{"parameter":"AP","unit":"mol H+-eq.","values":[{"value":"8,44E-01","module":"A1"},{"value":"8,25E-03","module":"A2"},{"value":"1,95E-03","module":"A3"},{"value":"4,69E-04","module":"A4"},{"value":"2,91E-02","module":"A5"},{"value":"0,0E+00","module":"B1"},{"value":"0,0E+00","module":"B2"},{"value":"0,0E+00","module":"B3"},{"value":"0,0E+00","module":"B4"},{"value":"0,0E+00","module":"B5"},{"value":"8,45E-04","module":"B6"},{"value":"0,0E+00","module":"B7"},{"value":"0,0E+00","module":"C1"},{"value":"1,43E-04","module":"C2"},{"value":"1,41E-04","module":"C3"},{"value":"7,36E-05","module":"C4"},{"value":"-3,74E-02","module":"D"}]},{"parameter":"POCP","unit":"kg NMVOC-eq.","values":[{"value":"1,63E-01","module":"A1"},{"value":"6,38E-03","module":"A2"},{"value":"1,33E-03","module":"A3"},{"value":"5,24E-04","module":"A4"},{"value":"5,89E-03","module":"A5"},{"value":"0,0E+00","module":"B1"},{"value":"0,0E+00","module":"B2"},{"value":"0,0E+00","module":"B3"},{"value":"0,0E+00","module":"B4"},{"value":"0,0E+00","module":"B5"},{"value":"4,27E-04","module":"B6"},{"value":"0,0E+00","module":"B7"},{"value":"0,0E+00","module":"C1"},{"value":"1,53E-04","module":"C2"},{"value":"1,67E-04","module":"C3"},{"value":"9,28E-05","module":"C4"},{"value":"-6,73E-03","module":"D"}]},{"parameter":"ADPE","unit":"kg Sb-eq.","values":[{"value":"4,79E-03","module":"A1"},{"value":"8,44E-06","module":"A2"},{"value":"2,92E-06","module":"A3"},{"value":"1,58E-06","module":"A4"},{"value":"1,63E-04","module":"A5"},{"value":"0,0E+00","module":"B1"},{"value":"0,0E+00","module":"B2"},{"value":"0,0E+00","module":"B3"},{"value":"0,0E+00","module":"B4"},{"value":"0,0E+00","module":"B5"},{"value":"1,55E-06","module":"B6"},{"value":"0,0E+00","module":"B7"},{"value":"0,0E+00","module":"C1"},{"value":"7,66E-07","module":"C2"},{"value":"6,61E-08","module":"C3"},{"value":"7,19E-08","module":"C4"},{"value":"-2,08E-04","module":"D"}]},{"parameter":"ADPF","unit":"MJ","values":[{"value":"1,27E+02","module":"A1"},{"value":"6,62E+00","module":"A2"},{"value":"1,04E+01","module":"A3"},{"value":"1,44E+00","module":"A4"},{"value":"5,05E+00","module":"A5"},{"value":"0,0E+00","module":"B1"},{"value":"0,0E+00","module":"B2"},{"value":"0,0E+00","module":"B3"},{"value":"0,0E+00","module":"B4"},{"value":"0,0E+00","module":"B5"},{"value":"5,83E+00","module":"B6"},{"value":"0,0E+00","module":"B7"},{"value":"0,0E+00","module":"C1"},{"value":"4,26E-01","module":"C2"},{"value":"8,63E-02","module":"C3"},{"value":"2,17E-01","module":"C4"},{"value":"-2,54E+00","module":"D"}]},{"parameter":"WDP","unit":"m3 world-eq.","values":[{"value":"1,10E+02","module":"A1"},{"value":"4,25E+00","module":"A2"},{"value":"5,55E+02","module":"A3"},{"value":"1,10E+00","module":"A4"},{"value":"2,30E+01","module":"A5"},{"value":"0,0E+00","module":"B1"},{"value":"0,0E+00","module":"B2"},{"value":"0,0E+00","module":"B3"},{"value":"0,0E+00","module":"B4"},{"value":"0,0E+00","module":"B5"},{"value":"3,24E+02","module":"B6"},{"value":"0,0E+00","module":"B7"},{"value":"0,0E+00","module":"C1"},{"value":"4,07E-01","module":"C2"},{"value":"5,75E-01","module":"C3"},{"value":"4,48E+00","module":"C4"},{"value":"4,96E+00","module":"D"}]},{"parameter":"EP-freshwater","unit":"kg P-eq.","values":[{"value":"6,75E-03","module":"A1"},{"value":"2,85E-06","module":"A2"},{"value":"1,54E-05","module":"A3"},{"value":"7,06E-07","module":"A4"},{"value":"2,30E-04","module":"A5"},{"value":"0,0E+00","module":"B1"},{"value":"0,0E+00","module":"B2"},{"value":"0,0E+00","module":"B3"},{"value":"0,0E+00","module":"B4"},{"value":"0,0E+00","module":"B5"},{"value":"8,45E-06","module":"B6"},{"value":"0,0E+00","module":"B7"},{"value":"0,0E+00","module":"C1"},{"value":"2,22E-07","module":"C2"},{"value":"1,19E-07","module":"C3"},{"value":"1,53E-07","module":"C4"},{"value":"-2,53E-04","module":"D"}]},{"parameter":"EP-marine","unit":"kg N-eq.","values":[{"value":"4,09E-02","module":"A1"},{"value":"2,18E-03","module":"A2"},{"value":"4,43E-04","module":"A3"},{"value":"1,59E-04","module":"A4"},{"value":"1,51E-03","module":"A5"},{"value":"0,0E+00","module":"B1"},{"value":"0,0E+00","module":"B2"},{"value":"0,0E+00","module":"B3"},{"value":"0,0E+00","module":"B4"},{"value":"0,0E+00","module":"B5"},{"value":"1,34E-04","module":"B6"},{"value":"0,0E+00","module":"B7"},{"value":"0,0E+00","module":"C1"},{"value":"4,86E-05","module":"C2"},{"value":"6,73E-05","module":"C3"},{"value":"7,26E-05","module":"C4"},{"value":"-1,63E-03","module":"D"}]},{"parameter":"EP-terrestrial","unit":"mol N-eq.","values":[{"value":"6,07E-01","module":"A1"},{"value":"2,42E-02","module":"A2"},{"value":"5,32E-03","module":"A3"},{"value":"1,76E-03","module":"A4"},{"value":"2,19E-02","module":"A5"},{"value":"0,0E+00","module":"B1"},{"value":"0,0E+00","module":"B2"},{"value":"0,0E+00","module":"B3"},{"value":"0,0E+00","module":"B4"},{"value":"0,0E+00","module":"B5"},{"value":"1,68E-03","module":"B6"},{"value":"0,0E+00","module":"B7"},{"value":"0,0E+00","module":"C1"},{"value":"5,36E-04","module":"C2"},{"value":"6,94E-04","module":"C3"},{"value":"2,94E-04","module":"C4"},{"value":"-2,48E-02","module":"D"}]},{"parameter":"GWP-IOBC","unit":"kg CO2-eq.","values":[{"value":"1,05E+01","module":"A1"},{"value":"4,69E-01","module":"A2"},{"value":"5,01E-01","module":"A3"},{"value":"9,18E-02","module":"A4"},{"value":"4,19E-01","module":"A5"},{"value":"0,0E+00","module":"B1"},{"value":"0,0E+00","module":"B2"},{"value":"0,0E+00","module":"B3"},{"value":"0,0E+00","module":"B4"},{"value":"0,0E+00","module":"B5"},{"value":"2,56E-01","module":"B6"},{"value":"0,0E+00","module":"B7"},{"value":"0,0E+00","module":"C1"},{"value":"2,81E-02","module":"C2"},{"value":"7,04E-01","module":"C3"},{"value":"8,54E-03","module":"C4"},{"value":"-1,46E-01","module":"D"}]}],"additional_environmental_impact":[{"parameter":"PM","unit":"disease incidence","values":[{"value":"1,91E-06","module":"A1"},{"value":"2,45E-08","module":"A2"},{"value":"1,79E-08","module":"A3"},{"value":"8,15E-09","module":"A4"},{"value":"6,72E-08","module":"A5"},{"value":"0,0E+00","module":"B1"},{"value":"0,0E+00","module":"B2"},{"value":"0,0E+00","module":"B3"},{"value":"0,0E+00","module":"B4"},{"value":"0,0E+00","module":"B5"},{"value":"3,78E-09","module":"B6"},{"value":"0,0E+00","module":"B7"},{"value":"0,0E+00","module":"C1"},{"value":"2,04E-09","module":"C2"},{"value":"6,07E-10","module":"C3"},{"value":"1,33E-09","module":"C4"},{"value":"-9,41E-08","module":"D"}]},{"parameter":"ETP-fw","unit":"CTUe","values":[{"value":"8,24E+03","module":"A1"},{"value":"4,42E+00","module":"A2"},{"value":"8,90E+00","module":"A3"},{"value":"1,05E+00","module":"A4"},{"value":"2,90E+02","module":"A5"},{"value":"0,0E+00","module":"B1"},{"value":"0,0E+00","module":"B2"},{"value":"0,0E+00","module":"B3"},{"value":"0,0E+00","module":"B4"},{"value":"0,0E+00","module":"B5"},{"value":"4,10E+00","module":"B6"},{"value":"0,0E+00","module":"B7"},{"value":"0,0E+00","module":"C1"},{"value":"3,14E-01","module":"C2"},{"value":"1,21E+00","module":"C3"},{"value":"2,78E+02","module":"C4"},{"value":"-3,44E+02","module":"D"}]},{"parameter":"HTP-c","unit":"CTUh","values":[{"value":"1,16E-07","module":"A1"},{"value":"0,0E+00","module":"A2"},{"value":"2,21E-10","module":"A3"},{"value":"0,0E+00","module":"A4"},{"value":"3,96E-09","module":"A5"},{"value":"0,0E+00","module":"B1"},{"value":"0,0E+00","module":"B2"},{"value":"0,0E+00","module":"B3"},{"value":"0,0E+00","module":"B4"},{"value":"0,0E+00","module":"B5"},{"value":"1,02E-10","module":"B6"},{"value":"0,0E+00","module":"B7"},{"value":"0,0E+00","module":"C1"},{"value":"0,0E+00","module":"C2"},{"value":"3,50E-11","module":"C3"},{"value":"1,40E-11","module":"C4"},{"value":"-4,87E-09","module":"D"}]},{"parameter":"HTP-nc","unit":"CTUh","values":[{"value":"9,57E-06","module":"A1"},{"value":"5,04E-09","module":"A2"},{"value":"5,66E-09","module":"A3"},{"value":"1,02E-09","module":"A4"},{"value":"3,26E-07","module":"A5"},{"value":"0,0E+00","module":"B1"},{"value":"0,0E+00","module":"B2"},{"value":"0,0E+00","module":"B3"},{"value":"0,0E+00","module":"B4"},{"value":"0,0E+00","module":"B5"},{"value":"2,64E-09","module":"B6"},{"value":"0,0E+00","module":"B7"},{"value":"0,0E+00","module":"C1"},{"value":"3,39E-10","module":"C2"},{"value":"1,59E-09","module":"C3"},{"value":"2,82E-10","module":"C4"},{"value":"-4,15E-07","module":"D"}]},{"parameter":"SQP","unit":"unitless","values":[{"value":"1,31E+02","module":"A1"},{"value":"3,04E+00","module":"A2"},{"value":"1,17E+01","module":"A3"},{"value":"1,65E+00","module":"A4"},{"value":"5,08E+00","module":"A5"},{"value":"0,0E+00","module":"B1"},{"value":"0,0E+00","module":"B2"},{"value":"0,0E+00","module":"B3"},{"value":"0,0E+00","module":"B4"},{"value":"0,0E+00","module":"B5"},{"value":"3,55E+00","module":"B6"},{"value":"0,0E+00","module":"B7"},{"value":"0,0E+00","module":"C1"},{"value":"2,94E-01","module":"C2"},{"value":"1,52E-02","module":"C3"},{"value":"5,13E-01","module":"C4"},{"value":"-8,15E+00","module":"D"}]},{"parameter":"IRP","unit":"kBq U235-eq.","values":[{"value":"3,75E-01","module":"A1"},{"value":"2,87E-02","module":"A2"},{"value":"2,47E-01","module":"A3"},{"value":"6,29E-03","module":"A4"},{"value":"2,27E-02","module":"A5"},{"value":"0,0E+00","module":"B1"},{"value":"0,0E+00","module":"B2"},{"value":"0,0E+00","module":"B3"},{"value":"0,0E+00","module":"B4"},{"value":"0,0E+00","module":"B5"},{"value":"1,43E-01","module":"B6"},{"value":"0,0E+00","module":"B7"},{"value":"0,0E+00","module":"C1"},{"value":"1,86E-03","module":"C2"},{"value":"2,09E-04","module":"C3"},{"value":"1,33E-03","module":"C4"},{"value":"-6,10E-03","module":"D"}]}],"resource_use":[{"parameter":"PERE","unit":"MJ","values":[{"value":"2,68E+01","module":"A1"},{"value":"7,22E-02","module":"A2"},{"value":"4,27E+00","module":"A3"},{"value":"1,81E-02","module":"A4"},{"value":"1,06E+00","module":"A5"},{"value":"0,0E+00","module":"B1"},{"value":"0,0E+00","module":"B2"},{"value":"0,0E+00","module":"B3"},{"value":"0,0E+00","module":"B4"},{"value":"0,0E+00","module":"B5"},{"value":"1,81E+00","module":"B6"},{"value":"0,0E+00","module":"B7"},{"value":"0,0E+00","module":"C1"},{"value":"6,02E-03","module":"C2"},{"value":"4,55E-03","module":"C3"},{"value":"2,42E-02","module":"C4"},{"value":"-4,32E+00","module":"D"}]},{"parameter":"PERM","unit":"MJ","values":[{"value":"2,87E+00","module":"A1"},{"value":"0,0E+00","module":"A2"},{"value":"0,0E+00","module":"A3"},{"value":"0,0E+00","module":"A4"},{"value":"-2,67E+00","module":"A5"},{"value":"0,0E+00","module":"B1"},{"value":"0,0E+00","module":"B2"},{"value":"0,0E+00","module":"B3"},{"value":"0,0E+00","module":"B4"},{"value":"0,0E+00","module":"B5"},{"value":"0,0E+00","module":"B6"},{"value":"0,0E+00","module":"B7"},{"value":"0,0E+00","module":"C1"},{"value":"0,0E+00","module":"C2"},{"value":"0,0E+00","module":"C3"},{"value":"0,0E+00","module":"C4"},{"value":"0,0E+00","module":"D"}]},{"parameter":"PERT","unit":"MJ","values":[{"value":"2,97E+01","module":"A1"},{"value":"7,22E-02","module":"A2"},{"value":"4,27E+00","module":"A3"},{"value":"1,81E-02","module":"A4"},{"value":"-1,61E+00","module":"A5"},{"value":"0,0E+00","module":"B1"},{"value":"0,0E+00","module":"B2"},{"value":"0,0E+00","module":"B3"},{"value":"0,0E+00","module":"B4"},{"value":"0,0E+00","module":"B5"},{"value":"1,81E+00","module":"B6"},{"value":"0,0E+00","module":"B7"},{"value":"0,0E+00","module":"C1"},{"value":"6,02E-03","module":"C2"},{"value":"4,55E-03","module":"C3"},{"value":"2,42E-02","module":"C4"},{"value":"-4,32E+00","module":"D"}]},{"parameter":"PENRE","unit":"MJ","values":[{"value":"1,16E+02","module":"A1"},{"value":"6,62E+00","module":"A2"},{"value":"1,07E+01","module":"A3"},{"value":"1,44E+00","module":"A4"},{"value":"4,68E+00","module":"A5"},{"value":"0,0E+00","module":"B1"},{"value":"0,0E+00","module":"B2"},{"value":"0,0E+00","module":"B3"},{"value":"0,0E+00","module":"B4"},{"value":"0,0E+00","module":"B5"},{"value":"6,03E+00","module":"B6"},{"value":"0,0E+00","module":"B7"},{"value":"0,0E+00","module":"C1"},{"value":"4,26E-01","module":"C2"},{"value":"8,63E-02","module":"C3"},{"value":"2,17E-01","module":"C4"},{"value":"-2,54E+00","module":"D"}]},{"parameter":"PENRM","unit":"MJ","values":[{"value":"1,16E+01","module":"A1"},{"value":"0,0E+00","module":"A2"},{"value":"0,0E+00","module":"A3"},{"value":"0,0E+00","module":"A4"},{"value":"-1,62E-02","module":"A5"},{"value":"0,0E+00","module":"B1"},{"value":"0,0E+00","module":"B2"},{"value":"0,0E+00","module":"B3"},{"value":"0,0E+00","module":"B4"},{"value":"0,0E+00","module":"B5"},{"value":"0,0E+00","module":"B6"},{"value":"0,0E+00","module":"B7"},{"value":"0,0E+00","module":"C1"},{"value":"0,0E+00","module":"C2"},{"value":"-1,07E+01","module":"C3"},{"value":"0,0E+00","module":"C4"},{"value":"0,0E+00","module":"D"}]},{"parameter":"PENRT","unit":"MJ","values":[{"value":"1,28E+02","module":"A1"},{"value":"6,62E+00","module":"A2"},{"value":"1,07E+01","module":"A3"},{"value":"1,44E+00","module":"A4"},{"value":"4,66E+00","module":"A5"},{"value":"0,0E+00","module":"B1"},{"value":"0,0E+00","module":"B2"},{"value":"0,0E+00","module":"B3"},{"value":"0,0E+00","module":"B4"},{"value":"0,0E+00","module":"B5"},{"value":"6,03E+00","module":"B6"},{"value":"0,0E+00","module":"B7"},{"value":"0,0E+00","module":"C1"},{"value":"4,26E-01","module":"C2"},{"value":"-1,06E+01","module":"C3"},{"value":"2,17E-01","module":"C4"},{"value":"-2,54E+00","module":"D"}]},{"parameter":"SM","unit":"kg","values":[{"value":"6,36E-01","module":"A1"},{"value":"0,0E+00","module":"A2"},{"value":"4,62E-03","module":"A3"},{"value":"0,0E+00","module":"A4"},{"value":"2,18E-02","module":"A5"},{"value":"0,0E+00","module":"B1"},{"value":"0,0E+00","module":"B2"},{"value":"0,0E+00","module":"B3"},{"value":"0,0E+00","module":"B4"},{"value":"0,0E+00","module":"B5"},{"value":"0,0E+00","module":"B6"},{"value":"0,0E+00","module":"B7"},{"value":"0,0E+00","module":"C1"},{"value":"0,0E+00","module":"C2"},{"value":"0,0E+00","module":"C3"},{"value":"2,27E-03","module":"C4"},{"value":"6,46E-02","module":"D"}]},{"parameter":"RSF","unit":"MJ","values":[{"value":"2,34E-01","module":"A1"},{"value":"2,40E-03","module":"A2"},{"value":"3,66E-02","module":"A3"},{"value":"6,34E-04","module":"A4"},{"value":"9,36E-03","module":"A5"},{"value":"0,0E+00","module":"B1"},{"value":"0,0E+00","module":"B2"},{"value":"0,0E+00","module":"B3"},{"value":"0,0E+00","module":"B4"},{"value":"0,0E+00","module":"B5"},{"value":"2,11E-02","module":"B6"},{"value":"0,0E+00","module":"B7"},{"value":"0,0E+00","module":"C1"},{"value":"2,15E-04","module":"C2"},{"value":"9,96E-05","module":"C3"},{"value":"5,02E-04","module":"C4"},{"value":"5,52E-03","module":"D"}]},{"parameter":"NRSF","unit":"MJ","values":[{"value":"2,22E-01","module":"A1"},{"value":"7,05E-03","module":"A2"},{"value":"1,18E-01","module":"A3"},{"value":"2,12E-03","module":"A4"},{"value":"1,24E-02","module":"A5"},{"value":"0,0E+00","module":"B1"},{"value":"0,0E+00","module":"B2"},{"value":"0,0E+00","module":"B3"},{"value":"0,0E+00","module":"B4"},{"value":"0,0E+00","module":"B5"},{"value":"6,76E-02","module":"B6"},{"value":"0,0E+00","module":"B7"},{"value":"0,0E+00","module":"C1"},{"value":"7,69E-04","module":"C2"},{"value":"0,0E+00","module":"C3"},{"value":"1,05E-04","module":"C4"},{"value":"-1,96E-01","module":"D"}]},{"parameter":"FW","unit":"m3","values":[{"value":"2,85E-01","module":"A1"},{"value":"5,42E-04","module":"A2"},{"value":"1,26E-02","module":"A3"},{"value":"1,64E-04","module":"A4"},{"value":"1,02E-02","module":"A5"},{"value":"0,0E+00","module":"B1"},{"value":"0,0E+00","module":"B2"},{"value":"0,0E+00","module":"B3"},{"value":"0,0E+00","module":"B4"},{"value":"0,0E+00","module":"B5"},{"value":"5,79E-03","module":"B6"},{"value":"0,0E+00","module":"B7"},{"value":"0,0E+00","module":"C1"},{"value":"4,49E-05","module":"C2"},{"value":"6,76E-04","module":"C3"},{"value":"2,80E-04","module":"C4"},{"value":"-9,65E-03","module":"D"}]}],"end_of_life_waste":[{"parameter":"HWD","unit":"kg","values":[{"value":"8,22E-02","module":"A1"},{"value":"3,09E-04","module":"A2"},{"value":"1,84E-02","module":"A3"},{"value":"7,88E-05","module":"A4"},{"value":"4,06E-03","module":"A5"},{"value":"0,0E+00","module":"B1"},{"value":"0,0E+00","module":"B2"},{"value":"0,0E+00","module":"B3"},{"value":"0,0E+00","module":"B4"},{"value":"0,0E+00","module":"B5"},{"value":"3,22E-04","module":"B6"},{"value":"0,0E+00","module":"B7"},{"value":"0,0E+00","module":"C1"},{"value":"2,18E-05","module":"C2"},{"value":"0,0E+00","module":"C3"},{"value":"1,85E-02","module":"C4"},{"value":"-2,53E-03","module":"D"}]},{"parameter":"NHWD","unit":"kg","values":[{"value":"3,07E+00","module":"A1"},{"value":"1,93E-01","module":"A2"},{"value":"1,08E-01","module":"A3"},{"value":"1,25E-01","module":"A4"},{"value":"3,66E-01","module":"A5"},{"value":"0,0E+00","module":"B1"},{"value":"0,0E+00","module":"B2"},{"value":"0,0E+00","module":"B3"},{"value":"0,0E+00","module":"B4"},{"value":"0,0E+00","module":"B5"},{"value":"1,65E-02","module":"B6"},{"value":"0,0E+00","module":"B7"},{"value":"0,0E+00","module":"C1"},{"value":"2,04E-02","module":"C2"},{"value":"0,0E+00","module":"C3"},{"value":"7,47E-01","module":"C4"},{"value":"-1,20E-01","module":"D"}]},{"parameter":"RWD","unit":"kg","values":[{"value":"3,43E-04","module":"A1"},{"value":"4,55E-05","module":"A2"},{"value":"1,14E-04","module":"A3"},{"value":"9,82E-06","module":"A4"},{"value":"1,75E-05","module":"A5"},{"value":"0,0E+00","module":"B1"},{"value":"0,0E+00","module":"B2"},{"value":"0,0E+00","module":"B3"},{"value":"0,0E+00","module":"B4"},{"value":"0,0E+00","module":"B5"},{"value":"6,56E-05","module":"B6"},{"value":"0,0E+00","module":"B7"},{"value":"0,0E+00","module":"C1"},{"value":"2,91E-06","module":"C2"},{"value":"0,0E+00","module":"C3"},{"value":"1,48E-06","module":"C4"},{"value":"-5,21E-06","module":"D"}]}],"end_of_life_flow":[{"parameter":"CRU","unit":"kg","values":[{"value":"0,0E+00","module":"A1"},{"value":"0,0E+00","module":"A2"},{"value":"0,0E+00","module":"A3"},{"value":"0,0E+00","module":"A4"},{"value":"0,0E+00","module":"A5"},{"value":"0,0E+00","module":"B1"},{"value":"0,0E+00","module":"B2"},{"value":"0,0E+00","module":"B3"},{"value":"0,0E+00","module":"B4"},{"value":"0,0E+00","module":"B5"},{"value":"0,0E+00","module":"B6"},{"value":"0,0E+00","module":"B7"},{"value":"0,0E+00","module":"C1"},{"value":"0,0E+00","module":"C2"},{"value":"0,0E+00","module":"C3"},{"value":"0,0E+00","module":"C4"},{"value":"0,0E+00","module":"D"}]},{"parameter":"MFR","unit":"kg","values":[{"value":"1,32E-04","module":"A1"},{"value":"0,0E+00","module":"A2"},{"value":"7,72E-02","module":"A3"},{"value":"0,0E+00","module":"A4"},{"value":"2,60E-02","module":"A5"},{"value":"0,0E+00","module":"B1"},{"value":"0,0E+00","module":"B2"},{"value":"0,0E+00","module":"B3"},{"value":"0,0E+00","module":"B4"},{"value":"0,0E+00","module":"B5"},{"value":"0,0E+00","module":"B6"},{"value":"0,0E+00","module":"B7"},{"value":"0,0E+00","module":"C1"},{"value":"0,0E+00","module":"C2"},{"value":"6,74E-01","module":"C3"},{"value":"2,97E-05","module":"C4"},{"value":"-2,53E-03","module":"D"}]},{"parameter":"MER","unit":"kg","values":[{"value":"3,10E-04","module":"A1"},{"value":"0,0E+00","module":"A2"},{"value":"1,48E-06","module":"A3"},{"value":"0,0E+00","module":"A4"},{"value":"2,30E-01","module":"A5"},{"value":"0,0E+00","module":"B1"},{"value":"0,0E+00","module":"B2"},{"value":"0,0E+00","module":"B3"},{"value":"0,0E+00","module":"B4"},{"value":"0,0E+00","module":"B5"},{"value":"0,0E+00","module":"B6"},{"value":"0,0E+00","module":"B7"},{"value":"0,0E+00","module":"C1"},{"value":"0,0E+00","module":"C2"},{"value":"2,84E-01","module":"C3"},{"value":"5,73E-05","module":"C4"},{"value":"-3,33E-04","module":"D"}]},{"parameter":"EEE","unit":"MJ","values":[{"value":"5,76E-04","module":"A1"},{"value":"0,0E+00","module":"A2"},{"value":"4,58E-02","module":"A3"},{"value":"0,0E+00","module":"A4"},{"value":"1,70E-01","module":"A5"},{"value":"0,0E+00","module":"B1"},{"value":"0,0E+00","module":"B2"},{"value":"0,0E+00","module":"B3"},{"value":"0,0E+00","module":"B4"},{"value":"0,0E+00","module":"B5"},{"value":"0,0E+00","module":"B6"},{"value":"0,0E+00","module":"B7"},{"value":"0,0E+00","module":"C1"},{"value":"0,0E+00","module":"C2"},{"value":"4,56E-01","module":"C3"},{"value":"5,44E-04","module":"C4"},{"value":"-8,15E-04","module":"D"}]},{"parameter":"EET","unit":"MJ","values":[{"value":"8,72E-03","module":"A1"},{"value":"0,0E+00","module":"A2"},{"value":"6,92E-01","module":"A3"},{"value":"0,0E+00","module":"A4"},{"value":"2,57E+00","module":"A5"},{"value":"0,0E+00","module":"B1"},{"value":"0,0E+00","module":"B2"},{"value":"0,0E+00","module":"B3"},{"value":"0,0E+00","module":"B4"},{"value":"0,0E+00","module":"B5"},{"value":"0,0E+00","module":"B6"},{"value":"0,0E+00","module":"B7"},{"value":"0,0E+00","module":"C1"},{"value":"0,0E+00","module":"C2"},{"value":"6,90E+00","module":"C3"},{"value":"8,23E-03","module":"C4"},{"value":"-1,23E-02","module":"D"}]}]}