{"product_name":"AFUX-HF C-Pro 1kV 5x6 S K8/500","epd_id":"NEPD-5481-4790-EN","compliance":["EN 15804+A2","ISO 14025","ISO 21930"],"producer_name":"Prysmian Group Finland Oy","environmental_impact":[{"parameter":"GWP-total","unit":"kg CO2-eq.","values":[{"value":"2,44E+00","module":"A1"},{"value":"1,28E-01","module":"A2"},{"value":"1,16E-01","module":"A3"},{"value":"2,61E-02","module":"A4"},{"value":"1,30E-01","module":"A5"},{"value":"0,0E+00","module":"B1"},{"value":"0,0E+00","module":"B2"},{"value":"0,0E+00","module":"B3"},{"value":"0,0E+00","module":"B4"},{"value":"0,0E+00","module":"B5"},{"value":"1,95E-01","module":"B6"},{"value":"0,0E+00","module":"B7"},{"value":"0,0E+00","module":"C1"},{"value":"7,98E-03","module":"C2"},{"value":"2,77E-01","module":"C3"},{"value":"2,05E-02","module":"C4"},{"value":"-6,66E-02","module":"D"}]},{"parameter":"GWP-fossil","unit":"kg CO2-eq.","values":[{"value":"2,47E+00","module":"A1"},{"value":"1,28E-01","module":"A2"},{"value":"1,12E-01","module":"A3"},{"value":"2,61E-02","module":"A4"},{"value":"6,22E-02","module":"A5"},{"value":"0,0E+00","module":"B1"},{"value":"0,0E+00","module":"B2"},{"value":"0,0E+00","module":"B3"},{"value":"0,0E+00","module":"B4"},{"value":"0,0E+00","module":"B5"},{"value":"1,92E-01","module":"B6"},{"value":"0,0E+00","module":"B7"},{"value":"0,0E+00","module":"C1"},{"value":"7,98E-03","module":"C2"},{"value":"2,77E-01","module":"C3"},{"value":"1,43E-02","module":"C4"},{"value":"-6,58E-02","module":"D"}]},{"parameter":"GWP-biogenic","unit":"kg CO2-eq.","values":[{"value":"-3,35E-02","module":"A1"},{"value":"4,41E-05","module":"A2"},{"value":"2,66E-03","module":"A3"},{"value":"1,08E-05","module":"A4"},{"value":"6,80E-02","module":"A5"},{"value":"0,0E+00","module":"B1"},{"value":"0,0E+00","module":"B2"},{"value":"0,0E+00","module":"B3"},{"value":"0,0E+00","module":"B4"},{"value":"0,0E+00","module":"B5"},{"value":"1,04E-03","module":"B6"},{"value":"0,0E+00","module":"B7"},{"value":"0,0E+00","module":"C1"},{"value":"3,28E-06","module":"C2"},{"value":"5,24E-06","module":"C3"},{"value":"6,16E-03","module":"C4"},{"value":"-2,65E-04","module":"D"}]},{"parameter":"GWP-luluc","unit":"kg CO2-eq.","values":[{"value":"2,65E-03","module":"A1"},{"value":"6,05E-05","module":"A2"},{"value":"1,05E-03","module":"A3"},{"value":"7,68E-06","module":"A4"},{"value":"7,58E-05","module":"A5"},{"value":"0,0E+00","module":"B1"},{"value":"0,0E+00","module":"B2"},{"value":"0,0E+00","module":"B3"},{"value":"0,0E+00","module":"B4"},{"value":"0,0E+00","module":"B5"},{"value":"2,11E-03","module":"B6"},{"value":"0,0E+00","module":"B7"},{"value":"0,0E+00","module":"C1"},{"value":"2,81E-06","module":"C2"},{"value":"9,58E-07","module":"C3"},{"value":"8,47E-07","module":"C4"},{"value":"-5,96E-04","module":"D"}]},{"parameter":"ODP","unit":"kg CFC 11-eq.","values":[{"value":"1,46E-07","module":"A1"},{"value":"2,78E-08","module":"A2"},{"value":"1,46E-08","module":"A3"},{"value":"6,08E-09","module":"A4"},{"value":"4,16E-09","module":"A5"},{"value":"0,0E+00","module":"B1"},{"value":"0,0E+00","module":"B2"},{"value":"0,0E+00","module":"B3"},{"value":"0,0E+00","module":"B4"},{"value":"0,0E+00","module":"B5"},{"value":"2,65E-08","module":"B6"},{"value":"0,0E+00","module":"B7"},{"value":"0,0E+00","module":"C1"},{"value":"1,83E-09","module":"C2"},{"value":"5,21E-10","module":"C3"},{"value":"7,76E-10","module":"C4"},{"value":"-1,15E-03","module":"D"}]},{"parameter":"AP","unit":"mol H+-eq.","values":[{"value":"1,83E-01","module":"A1"},{"value":"2,22E-03","module":"A2"},{"value":"5,24E-04","module":"A3"},{"value":"1,33E-04","module":"A4"},{"value":"3,74E-03","module":"A5"},{"value":"0,0E+00","module":"B1"},{"value":"0,0E+00","module":"B2"},{"value":"0,0E+00","module":"B3"},{"value":"0,0E+00","module":"B4"},{"value":"0,0E+00","module":"B5"},{"value":"8,45E-04","module":"B6"},{"value":"0,0E+00","module":"B7"},{"value":"0,0E+00","module":"C1"},{"value":"4,06E-05","module":"C2"},{"value":"5,54E-05","module":"C3"},{"value":"2,09E-05","module":"C4"},{"value":"-8,53E-03","module":"D"}]},{"parameter":"POCP","unit":"kg NMVOC-eq.","values":[{"value":"3,61E-02","module":"A1"},{"value":"1,72E-03","module":"A2"},{"value":"3,30E-04","module":"A3"},{"value":"1,49E-04","module":"A4"},{"value":"7,81E-04","module":"A5"},{"value":"0,0E+00","module":"B1"},{"value":"0,0E+00","module":"B2"},{"value":"0,0E+00","module":"B3"},{"value":"0,0E+00","module":"B4"},{"value":"0,0E+00","module":"B5"},{"value":"4,27E-04","module":"B6"},{"value":"0,0E+00","module":"B7"},{"value":"0,0E+00","module":"C1"},{"value":"4,35E-05","module":"C2"},{"value":"6,59E-05","module":"C3"},{"value":"2,78E-05","module":"C4"},{"value":"-1,58E-03","module":"D"}]},{"parameter":"ADPE","unit":"kg Sb-eq.","values":[{"value":"1,04E-03","module":"A1"},{"value":"2,34E-06","module":"A2"},{"value":"8,25E-07","module":"A3"},{"value":"4,49E-07","module":"A4"},{"value":"2,09E-05","module":"A5"},{"value":"0,0E+00","module":"B1"},{"value":"0,0E+00","module":"B2"},{"value":"0,0E+00","module":"B3"},{"value":"0,0E+00","module":"B4"},{"value":"0,0E+00","module":"B5"},{"value":"1,55E-06","module":"B6"},{"value":"0,0E+00","module":"B7"},{"value":"0,0E+00","module":"C1"},{"value":"2,18E-07","module":"C2"},{"value":"2,60E-08","module":"C3"},{"value":"2,03E-08","module":"C4"},{"value":"-4,72E-05","module":"D"}]},{"parameter":"ADPF","unit":"MJ","values":[{"value":"3,23E+01","module":"A1"},{"value":"1,81E+00","module":"A2"},{"value":"2,95E+00","module":"A3"},{"value":"4,09E-01","module":"A4"},{"value":"7,70E-01","module":"A5"},{"value":"0,0E+00","module":"B1"},{"value":"0,0E+00","module":"B2"},{"value":"0,0E+00","module":"B3"},{"value":"0,0E+00","module":"B4"},{"value":"0,0E+00","module":"B5"},{"value":"5,83E+00","module":"B6"},{"value":"0,0E+00","module":"B7"},{"value":"0,0E+00","module":"C1"},{"value":"1,21E-01","module":"C2"},{"value":"3,40E-02","module":"C3"},{"value":"6,10E-02","module":"C4"},{"value":"-6,72E-01","module":"D"}]},{"parameter":"WDP","unit":"m3 world-eq.","values":[{"value":"3,46E+01","module":"A1"},{"value":"1,18E+00","module":"A2"},{"value":"1,58E+02","module":"A3"},{"value":"3,14E-01","module":"A4"},{"value":"3,93E+00","module":"A5"},{"value":"0,0E+00","module":"B1"},{"value":"0,0E+00","module":"B2"},{"value":"0,0E+00","module":"B3"},{"value":"0,0E+00","module":"B4"},{"value":"0,0E+00","module":"B5"},{"value":"3,24E+02","module":"B6"},{"value":"0,0E+00","module":"B7"},{"value":"0,0E+00","module":"C1"},{"value":"1,16E-01","module":"C2"},{"value":"2,26E-01","module":"C3"},{"value":"1,14E+00","module":"C4"},{"value":"-6,73E-02","module":"D"}]},{"parameter":"EP-freshwater","unit":"kg P-eq.","values":[{"value":"1,47E-03","module":"A1"},{"value":"7,84E-07","module":"A2"},{"value":"4,36E-06","module":"A3"},{"value":"2,01E-07","module":"A4"},{"value":"2,95E-05","module":"A5"},{"value":"0,0E+00","module":"B1"},{"value":"0,0E+00","module":"B2"},{"value":"0,0E+00","module":"B3"},{"value":"0,0E+00","module":"B4"},{"value":"0,0E+00","module":"B5"},{"value":"8,45E-06","module":"B6"},{"value":"0,0E+00","module":"B7"},{"value":"0,0E+00","module":"C1"},{"value":"6,32E-08","module":"C2"},{"value":"4,68E-08","module":"C3"},{"value":"4,20E-08","module":"C4"},{"value":"-5,80E-05","module":"D"}]},{"parameter":"EP-marine","unit":"kg N-eq.","values":[{"value":"9,00E-03","module":"A1"},{"value":"5,87E-04","module":"A2"},{"value":"1,09E-04","module":"A3"},{"value":"4,53E-05","module":"A4"},{"value":"2,01E-04","module":"A5"},{"value":"0,0E+00","module":"B1"},{"value":"0,0E+00","module":"B2"},{"value":"0,0E+00","module":"B3"},{"value":"0,0E+00","module":"B4"},{"value":"0,0E+00","module":"B5"},{"value":"1,34E-04","module":"B6"},{"value":"0,0E+00","module":"B7"},{"value":"0,0E+00","module":"C1"},{"value":"1,38E-05","module":"C2"},{"value":"2,65E-05","module":"C3"},{"value":"2,86E-05","module":"C4"},{"value":"-3,87E-04","module":"D"}]},{"parameter":"EP-terrestrial","unit":"mol N-eq.","values":[{"value":"1,33E-01","module":"A1"},{"value":"6,51E-03","module":"A2"},{"value":"1,33E-03","module":"A3"},{"value":"4,99E-04","module":"A4"},{"value":"2,89E-03","module":"A5"},{"value":"0,0E+00","module":"B1"},{"value":"0,0E+00","module":"B2"},{"value":"0,0E+00","module":"B3"},{"value":"0,0E+00","module":"B4"},{"value":"0,0E+00","module":"B5"},{"value":"1,68E-03","module":"B6"},{"value":"0,0E+00","module":"B7"},{"value":"0,0E+00","module":"C1"},{"value":"1,52E-04","module":"C2"},{"value":"2,73E-04","module":"C3"},{"value":"8,26E-05","module":"C4"},{"value":"-5,81E-03","module":"D"}]},{"parameter":"GWP-IOBC","unit":"kg CO2-eq.","values":[{"value":"2,51E+00","module":"A1"},{"value":"1,28E-01","module":"A2"},{"value":"1,43E-01","module":"A3"},{"value":"2,61E-02","module":"A4"},{"value":"6,20E-02","module":"A5"},{"value":"0,0E+00","module":"B1"},{"value":"0,0E+00","module":"B2"},{"value":"0,0E+00","module":"B3"},{"value":"0,0E+00","module":"B4"},{"value":"0,0E+00","module":"B5"},{"value":"2,56E-01","module":"B6"},{"value":"0,0E+00","module":"B7"},{"value":"0,0E+00","module":"C1"},{"value":"7,98E-03","module":"C2"},{"value":"2,77E-01","module":"C3"},{"value":"2,07E-03","module":"C4"},{"value":"-3,98E-02","module":"D"}]}],"additional_environmental_impact":[{"parameter":"PM","unit":"disease incidence","values":[{"value":"4,23E-07","module":"A1"},{"value":"6,75E-09","module":"A2"},{"value":"4,05E-09","module":"A3"},{"value":"2,32E-09","module":"A4"},{"value":"8,87E-09","module":"A5"},{"value":"0,0E+00","module":"B1"},{"value":"0,0E+00","module":"B2"},{"value":"0,0E+00","module":"B3"},{"value":"0,0E+00","module":"B4"},{"value":"0,0E+00","module":"B5"},{"value":"3,78E-09","module":"B6"},{"value":"0,0E+00","module":"B7"},{"value":"0,0E+00","module":"C1"},{"value":"5,79E-10","module":"C2"},{"value":"2,39E-10","module":"C3"},{"value":"3,80E-10","module":"C4"},{"value":"-2,47E-08","module":"D"}]},{"parameter":"ETP-fw","unit":"CTUe","values":[{"value":"1,79E+03","module":"A1"},{"value":"1,21E+00","module":"A2"},{"value":"2,53E+00","module":"A3"},{"value":"2,99E-01","module":"A4"},{"value":"3,71E+01","module":"A5"},{"value":"0,0E+00","module":"B1"},{"value":"0,0E+00","module":"B2"},{"value":"0,0E+00","module":"B3"},{"value":"0,0E+00","module":"B4"},{"value":"0,0E+00","module":"B5"},{"value":"4,10E+00","module":"B6"},{"value":"0,0E+00","module":"B7"},{"value":"0,0E+00","module":"C1"},{"value":"8,93E-02","module":"C2"},{"value":"4,75E-01","module":"C3"},{"value":"6,30E+01","module":"C4"},{"value":"-7,85E+01","module":"D"}]},{"parameter":"HTP-c","unit":"CTUh","values":[{"value":"2,54E-08","module":"A1"},{"value":"0,0E+00","module":"A2"},{"value":"6,30E-11","module":"A3"},{"value":"0,0E+00","module":"A4"},{"value":"5,13E-10","module":"A5"},{"value":"0,0E+00","module":"B1"},{"value":"0,0E+00","module":"B2"},{"value":"0,0E+00","module":"B3"},{"value":"0,0E+00","module":"B4"},{"value":"0,0E+00","module":"B5"},{"value":"1,02E-10","module":"B6"},{"value":"0,0E+00","module":"B7"},{"value":"0,0E+00","module":"C1"},{"value":"0,0E+00","module":"C2"},{"value":"1,40E-11","module":"C3"},{"value":"4,00E-12","module":"C4"},{"value":"-1,11E-09","module":"D"}]},{"parameter":"HTP-nc","unit":"CTUh","values":[{"value":"2,08E-06","module":"A1"},{"value":"1,38E-09","module":"A2"},{"value":"1,59E-09","module":"A3"},{"value":"2,90E-10","module":"A4"},{"value":"4,17E-08","module":"A5"},{"value":"0,0E+00","module":"B1"},{"value":"0,0E+00","module":"B2"},{"value":"0,0E+00","module":"B3"},{"value":"0,0E+00","module":"B4"},{"value":"0,0E+00","module":"B5"},{"value":"2,64E-09","module":"B6"},{"value":"0,0E+00","module":"B7"},{"value":"0,0E+00","module":"C1"},{"value":"9,70E-11","module":"C2"},{"value":"6,28E-10","module":"C3"},{"value":"7,30E-11","module":"C4"},{"value":"-9,46E-08","module":"D"}]},{"parameter":"SQP","unit":"unitless","values":[{"value":"2,96E+01","module":"A1"},{"value":"8,43E-01","module":"A2"},{"value":"3,33E+00","module":"A3"},{"value":"4,70E-01","module":"A4"},{"value":"6,99E-01","module":"A5"},{"value":"0,0E+00","module":"B1"},{"value":"0,0E+00","module":"B2"},{"value":"0,0E+00","module":"B3"},{"value":"0,0E+00","module":"B4"},{"value":"0,0E+00","module":"B5"},{"value":"3,55E+00","module":"B6"},{"value":"0,0E+00","module":"B7"},{"value":"0,0E+00","module":"C1"},{"value":"8,36E-02","module":"C2"},{"value":"5,97E-03","module":"C3"},{"value":"1,60E-01","module":"C4"},{"value":"-2,49E+00","module":"D"}]},{"parameter":"IRP","unit":"kBq U235-eq.","values":[{"value":"9,06E-02","module":"A1"},{"value":"7,87E-03","module":"A2"},{"value":"7,02E-02","module":"A3"},{"value":"1,79E-03","module":"A4"},{"value":"3,49E-03","module":"A5"},{"value":"0,0E+00","module":"B1"},{"value":"0,0E+00","module":"B2"},{"value":"0,0E+00","module":"B3"},{"value":"0,0E+00","module":"B4"},{"value":"0,0E+00","module":"B5"},{"value":"1,43E-01","module":"B6"},{"value":"0,0E+00","module":"B7"},{"value":"0,0E+00","module":"C1"},{"value":"5,30E-04","module":"C2"},{"value":"8,23E-05","module":"C3"},{"value":"3,62E-04","module":"C4"},{"value":"-1,99E-03","module":"D"}]}],"resource_use":[{"parameter":"PERE","unit":"MJ","values":[{"value":"6,24E+00","module":"A1"},{"value":"1,99E-02","module":"A2"},{"value":"1,21E+00","module":"A3"},{"value":"5,15E-03","module":"A4"},{"value":"1,50E-01","module":"A5"},{"value":"0,0E+00","module":"B1"},{"value":"0,0E+00","module":"B2"},{"value":"0,0E+00","module":"B3"},{"value":"0,0E+00","module":"B4"},{"value":"0,0E+00","module":"B5"},{"value":"1,81E+00","module":"B6"},{"value":"0,0E+00","module":"B7"},{"value":"0,0E+00","module":"C1"},{"value":"1,71E-03","module":"C2"},{"value":"1,79E-03","module":"C3"},{"value":"6,13E-03","module":"C4"},{"value":"-1,57E+00","module":"D"}]},{"parameter":"PERM","unit":"MJ","values":[{"value":"6,88E-01","module":"A1"},{"value":"0,0E+00","module":"A2"},{"value":"0,0E+00","module":"A3"},{"value":"0,0E+00","module":"A4"},{"value":"-6,16E-01","module":"A5"},{"value":"0,0E+00","module":"B1"},{"value":"0,0E+00","module":"B2"},{"value":"0,0E+00","module":"B3"},{"value":"0,0E+00","module":"B4"},{"value":"0,0E+00","module":"B5"},{"value":"0,0E+00","module":"B6"},{"value":"0,0E+00","module":"B7"},{"value":"0,0E+00","module":"C1"},{"value":"0,0E+00","module":"C2"},{"value":"0,0E+00","module":"C3"},{"value":"0,0E+00","module":"C4"},{"value":"0,0E+00","module":"D"}]},{"parameter":"PERT","unit":"MJ","values":[{"value":"6,93E+00","module":"A1"},{"value":"1,99E-02","module":"A2"},{"value":"1,21E+00","module":"A3"},{"value":"5,15E-03","module":"A4"},{"value":"-4,66E-01","module":"A5"},{"value":"0,0E+00","module":"B1"},{"value":"0,0E+00","module":"B2"},{"value":"0,0E+00","module":"B3"},{"value":"0,0E+00","module":"B4"},{"value":"0,0E+00","module":"B5"},{"value":"1,81E+00","module":"B6"},{"value":"0,0E+00","module":"B7"},{"value":"0,0E+00","module":"C1"},{"value":"1,71E-03","module":"C2"},{"value":"1,79E-03","module":"C3"},{"value":"6,13E-03","module":"C4"},{"value":"-1,57E+00","module":"D"}]},{"parameter":"PENRE","unit":"MJ","values":[{"value":"2,80E+01","module":"A1"},{"value":"1,81E+00","module":"A2"},{"value":"3,05E+00","module":"A3"},{"value":"4,09E-01","module":"A4"},{"value":"6,86E-01","module":"A5"},{"value":"0,0E+00","module":"B1"},{"value":"0,0E+00","module":"B2"},{"value":"0,0E+00","module":"B3"},{"value":"0,0E+00","module":"B4"},{"value":"0,0E+00","module":"B5"},{"value":"6,03E+00","module":"B6"},{"value":"0,0E+00","module":"B7"},{"value":"0,0E+00","module":"C1"},{"value":"1,21E-01","module":"C2"},{"value":"3,40E-02","module":"C3"},{"value":"6,10E-02","module":"C4"},{"value":"-6,72E-01","module":"D"}]},{"parameter":"PENRM","unit":"MJ","values":[{"value":"4,47E+00","module":"A1"},{"value":"0,0E+00","module":"A2"},{"value":"0,0E+00","module":"A3"},{"value":"0,0E+00","module":"A4"},{"value":"-1,12E-02","module":"A5"},{"value":"0,0E+00","module":"B1"},{"value":"0,0E+00","module":"B2"},{"value":"0,0E+00","module":"B3"},{"value":"0,0E+00","module":"B4"},{"value":"0,0E+00","module":"B5"},{"value":"0,0E+00","module":"B6"},{"value":"0,0E+00","module":"B7"},{"value":"0,0E+00","module":"C1"},{"value":"0,0E+00","module":"C2"},{"value":"-4,22E+00","module":"C3"},{"value":"0,0E+00","module":"C4"},{"value":"0,0E+00","module":"D"}]},{"parameter":"PENRT","unit":"MJ","values":[{"value":"3,25E+01","module":"A1"},{"value":"1,81E+00","module":"A2"},{"value":"3,05E+00","module":"A3"},{"value":"4,09E-01","module":"A4"},{"value":"6,74E-01","module":"A5"},{"value":"0,0E+00","module":"B1"},{"value":"0,0E+00","module":"B2"},{"value":"0,0E+00","module":"B3"},{"value":"0,0E+00","module":"B4"},{"value":"0,0E+00","module":"B5"},{"value":"6,03E+00","module":"B6"},{"value":"0,0E+00","module":"B7"},{"value":"0,0E+00","module":"C1"},{"value":"1,21E-01","module":"C2"},{"value":"-4,19E+00","module":"C3"},{"value":"6,10E-02","module":"C4"},{"value":"-6,72E-01","module":"D"}]},{"parameter":"SM","unit":"kg","values":[{"value":"1,38E-01","module":"A1"},{"value":"0,0E+00","module":"A2"},{"value":"1,31E-03","module":"A3"},{"value":"0,0E+00","module":"A4"},{"value":"2,80E-03","module":"A5"},{"value":"0,0E+00","module":"B1"},{"value":"0,0E+00","module":"B2"},{"value":"0,0E+00","module":"B3"},{"value":"0,0E+00","module":"B4"},{"value":"0,0E+00","module":"B5"},{"value":"0,0E+00","module":"B6"},{"value":"0,0E+00","module":"B7"},{"value":"0,0E+00","module":"C1"},{"value":"0,0E+00","module":"C2"},{"value":"0,0E+00","module":"C3"},{"value":"5,20E-04","module":"C4"},{"value":"1,46E-02","module":"D"}]},{"parameter":"RSF","unit":"MJ","values":[{"value":"6,11E-02","module":"A1"},{"value":"6,65E-04","module":"A2"},{"value":"1,04E-02","module":"A3"},{"value":"1,80E-04","module":"A4"},{"value":"1,46E-03","module":"A5"},{"value":"0,0E+00","module":"B1"},{"value":"0,0E+00","module":"B2"},{"value":"0,0E+00","module":"B3"},{"value":"0,0E+00","module":"B4"},{"value":"0,0E+00","module":"B5"},{"value":"2,11E-02","module":"B6"},{"value":"0,0E+00","module":"B7"},{"value":"0,0E+00","module":"C1"},{"value":"6,13E-05","module":"C2"},{"value":"3,92E-05","module":"C3"},{"value":"1,27E-04","module":"C4"},{"value":"1,15E-03","module":"D"}]},{"parameter":"NRSF","unit":"MJ","values":[{"value":"5,07E-02","module":"A1"},{"value":"1,96E-03","module":"A2"},{"value":"3,34E-02","module":"A3"},{"value":"6,04E-04","module":"A4"},{"value":"1,85E-03","module":"A5"},{"value":"0,0E+00","module":"B1"},{"value":"0,0E+00","module":"B2"},{"value":"0,0E+00","module":"B3"},{"value":"0,0E+00","module":"B4"},{"value":"0,0E+00","module":"B5"},{"value":"6,76E-02","module":"B6"},{"value":"0,0E+00","module":"B7"},{"value":"0,0E+00","module":"C1"},{"value":"2,19E-04","module":"C2"},{"value":"0,0E+00","module":"C3"},{"value":"1,22E-04","module":"C4"},{"value":"-7,95E-02","module":"D"}]},{"parameter":"FW","unit":"m3","values":[{"value":"8,42E-02","module":"A1"},{"value":"1,50E-04","module":"A2"},{"value":"3,59E-03","module":"A3"},{"value":"4,66E-05","module":"A4"},{"value":"1,78E-03","module":"A5"},{"value":"0,0E+00","module":"B1"},{"value":"0,0E+00","module":"B2"},{"value":"0,0E+00","module":"B3"},{"value":"0,0E+00","module":"B4"},{"value":"0,0E+00","module":"B5"},{"value":"5,79E-03","module":"B6"},{"value":"0,0E+00","module":"B7"},{"value":"0,0E+00","module":"C1"},{"value":"1,28E-05","module":"C2"},{"value":"2,66E-04","module":"C3"},{"value":"7,83E-05","module":"C4"},{"value":"-2,90E-03","module":"D"}]}],"end_of_life_waste":[{"parameter":"HWD","unit":"kg","values":[{"value":"1,82E-02","module":"A1"},{"value":"8,48E-05","module":"A2"},{"value":"5,25E-03","module":"A3"},{"value":"2,24E-05","module":"A4"},{"value":"5,62E-04","module":"A5"},{"value":"0,0E+00","module":"B1"},{"value":"0,0E+00","module":"B2"},{"value":"0,0E+00","module":"B3"},{"value":"0,0E+00","module":"B4"},{"value":"0,0E+00","module":"B5"},{"value":"3,22E-04","module":"B6"},{"value":"0,0E+00","module":"B7"},{"value":"0,0E+00","module":"C1"},{"value":"6,19E-06","module":"C2"},{"value":"0,0E+00","module":"C3"},{"value":"4,47E-03","module":"C4"},{"value":"-5,77E-04","module":"D"}]},{"parameter":"NHWD","unit":"kg","values":[{"value":"6,76E-01","module":"A1"},{"value":"5,37E-02","module":"A2"},{"value":"3,05E-02","module":"A3"},{"value":"3,56E-02","module":"A4"},{"value":"7,08E-02","module":"A5"},{"value":"0,0E+00","module":"B1"},{"value":"0,0E+00","module":"B2"},{"value":"0,0E+00","module":"B3"},{"value":"0,0E+00","module":"B4"},{"value":"0,0E+00","module":"B5"},{"value":"1,65E-02","module":"B6"},{"value":"0,0E+00","module":"B7"},{"value":"0,0E+00","module":"C1"},{"value":"5,80E-03","module":"C2"},{"value":"0,0E+00","module":"C3"},{"value":"2,20E-01","module":"C4"},{"value":"-2,94E-02","module":"D"}]},{"parameter":"RWD","unit":"kg","values":[{"value":"8,16E-05","module":"A1"},{"value":"1,25E-05","module":"A2"},{"value":"3,26E-05","module":"A3"},{"value":"2,79E-06","module":"A4"},{"value":"2,61E-06","module":"A5"},{"value":"0,0E+00","module":"B1"},{"value":"0,0E+00","module":"B2"},{"value":"0,0E+00","module":"B3"},{"value":"0,0E+00","module":"B4"},{"value":"0,0E+00","module":"B5"},{"value":"6,56E-05","module":"B6"},{"value":"0,0E+00","module":"B7"},{"value":"0,0E+00","module":"C1"},{"value":"8,27E-07","module":"C2"},{"value":"0,0E+00","module":"C3"},{"value":"4,07E-07","module":"C4"},{"value":"-1,68E-06","module":"D"}]}],"end_of_life_flow":[{"parameter":"CRU","unit":"kg","values":[{"value":"0,0E+00","module":"A1"},{"value":"0,0E+00","module":"A2"},{"value":"0,0E+00","module":"A3"},{"value":"0,0E+00","module":"A4"},{"value":"0,0E+00","module":"A5"},{"value":"0,0E+00","module":"B1"},{"value":"0,0E+00","module":"B2"},{"value":"0,0E+00","module":"B3"},{"value":"0,0E+00","module":"B4"},{"value":"0,0E+00","module":"B5"},{"value":"0,0E+00","module":"B6"},{"value":"0,0E+00","module":"B7"},{"value":"0,0E+00","module":"C1"},{"value":"0,0E+00","module":"C2"},{"value":"0,0E+00","module":"C3"},{"value":"0,0E+00","module":"C4"},{"value":"0,0E+00","module":"D"}]},{"parameter":"MFR","unit":"kg","values":[{"value":"0,0E+00","module":"A1"},{"value":"0,0E+00","module":"A2"},{"value":"2,19E-02","module":"A3"},{"value":"0,0E+00","module":"A4"},{"value":"3,69E-03","module":"A5"},{"value":"0,0E+00","module":"B1"},{"value":"0,0E+00","module":"B2"},{"value":"0,0E+00","module":"B3"},{"value":"0,0E+00","module":"B4"},{"value":"0,0E+00","module":"B5"},{"value":"0,0E+00","module":"B6"},{"value":"0,0E+00","module":"B7"},{"value":"0,0E+00","module":"C1"},{"value":"0,0E+00","module":"C2"},{"value":"1,53E-01","module":"C3"},{"value":"1,10E-05","module":"C4"},{"value":"-5,73E-04","module":"D"}]},{"parameter":"MER","unit":"kg","values":[{"value":"0,0E+00","module":"A1"},{"value":"0,0E+00","module":"A2"},{"value":"4,22E-07","module":"A3"},{"value":"0,0E+00","module":"A4"},{"value":"5,22E-02","module":"A5"},{"value":"0,0E+00","module":"B1"},{"value":"0,0E+00","module":"B2"},{"value":"0,0E+00","module":"B3"},{"value":"0,0E+00","module":"B4"},{"value":"0,0E+00","module":"B5"},{"value":"0,0E+00","module":"B6"},{"value":"0,0E+00","module":"B7"},{"value":"0,0E+00","module":"C1"},{"value":"0,0E+00","module":"C2"},{"value":"1,12E-01","module":"C3"},{"value":"1,31E-05","module":"C4"},{"value":"-7,54E-05","module":"D"}]},{"parameter":"EEE","unit":"MJ","values":[{"value":"0,0E+00","module":"A1"},{"value":"0,0E+00","module":"A2"},{"value":"1,30E-02","module":"A3"},{"value":"0,0E+00","module":"A4"},{"value":"3,86E-02","module":"A5"},{"value":"0,0E+00","module":"B1"},{"value":"0,0E+00","module":"B2"},{"value":"0,0E+00","module":"B3"},{"value":"0,0E+00","module":"B4"},{"value":"0,0E+00","module":"B5"},{"value":"0,0E+00","module":"B6"},{"value":"0,0E+00","module":"B7"},{"value":"0,0E+00","module":"C1"},{"value":"0,0E+00","module":"C2"},{"value":"1,80E-01","module":"C3"},{"value":"1,30E-04","module":"C4"},{"value":"-1,85E-04","module":"D"}]},{"parameter":"EET","unit":"MJ","values":[{"value":"0,0E+00","module":"A1"},{"value":"0,0E+00","module":"A2"},{"value":"1,97E-01","module":"A3"},{"value":"0,0E+00","module":"A4"},{"value":"5,84E-01","module":"A5"},{"value":"0,0E+00","module":"B1"},{"value":"0,0E+00","module":"B2"},{"value":"0,0E+00","module":"B3"},{"value":"0,0E+00","module":"B4"},{"value":"0,0E+00","module":"B5"},{"value":"0,0E+00","module":"B6"},{"value":"0,0E+00","module":"B7"},{"value":"0,0E+00","module":"C1"},{"value":"0,0E+00","module":"C2"},{"value":"2,72E+00","module":"C3"},{"value":"1,97E-03","module":"C4"},{"value":"-2,80E-03","module":"D"}]}]}