{"product_name":"AG, Skanska Industrial Solutions, Lule\u00e5 Asfaltverk ","epd_id":"NEPD-4833-4088-EN","compliance":["EN 15804+A2","ISO 14025","ISO 21930"],"producer_name":"Skanska Industrial Solutions AB","environmental_impact":[{"parameter":"GWP-total","unit":"kg CO2-eq.","values":[{"value":"8,20E+00","module":"A1"},{"value":"1,73E+00","module":"A2"},{"value":"5,13E+00","module":"A3"},{"value":"8,17E+00","module":"A4"},{"value":"5,72E+00","module":"C2"},{"value":"2,20E-01","module":"C3"},{"value":"0,0E+00","module":"C4"},{"value":"-1,53E+00","module":"D"}]},{"parameter":"GWP-fossil","unit":"kg CO2-eq.","values":[{"value":"8,19E+00","module":"A1"},{"value":"1,73E+00","module":"A2"},{"value":"5,12E+00","module":"A3"},{"value":"8,17E+00","module":"A4"},{"value":"5,72E+00","module":"C2"},{"value":"2,20E-01","module":"C3"},{"value":"0,0E+00","module":"C4"},{"value":"-1,53E+00","module":"D"}]},{"parameter":"GWP-biogenic","unit":"kg CO2-eq.","values":[{"value":"1,01E-02","module":"A1"},{"value":"9,29E-04","module":"A2"},{"value":"6,02E-03","module":"A3"},{"value":"4,39E-03","module":"A4"},{"value":"3,07E-03","module":"C2"},{"value":"4,14E-05","module":"C3"},{"value":"0,0E+00","module":"C4"},{"value":"0,0E+00","module":"D"}]},{"parameter":"GWP-luluc","unit":"kg CO2-eq.","values":[{"value":"3,49E-03","module":"A1"},{"value":"6,14E-04","module":"A2"},{"value":"3,23E-03","module":"A3"},{"value":"2,91E-03","module":"A4"},{"value":"2,03E-03","module":"C2"},{"value":"1,74E-05","module":"C3"},{"value":"0,0E+00","module":"C4"},{"value":"-1,22E-03","module":"D"}]},{"parameter":"ODP","unit":"kg CFC 11-eq.","values":[{"value":"7,67E-07","module":"A1"},{"value":"3,91E-07","module":"A2"},{"value":"7,81E-07","module":"A3"},{"value":"1,85E-06","module":"A4"},{"value":"1,30E-06","module":"C2"},{"value":"4,77E-08","module":"C3"},{"value":"0,0E+00","module":"C4"},{"value":"-2,25E-06","module":"D"}]},{"parameter":"AP","unit":"mol H+-eq.","values":[{"value":"6,83E-02","module":"A1"},{"value":"4,96E-03","module":"A2"},{"value":"2,61E-01","module":"A3"},{"value":"2,34E-02","module":"A4"},{"value":"1,64E-02","module":"C2"},{"value":"2,31E-03","module":"C3"},{"value":"0,0E+00","module":"C4"},{"value":"-1,54E-02","module":"D"}]},{"parameter":"POCP","unit":"kg NMVOC-eq.","values":[{"value":"6,47E-02","module":"A1"},{"value":"4,21E-03","module":"A2"},{"value":"3,72E-01","module":"A3"},{"value":"1,99E-02","module":"A4"},{"value":"1,39E-02","module":"C2"},{"value":"3,07E-03","module":"C3"},{"value":"0,0E+00","module":"C4"},{"value":"-1,82E-02","module":"D"}]},{"parameter":"ADPE","unit":"kg Sb-eq.","values":[{"value":"4,40E-05","module":"A1"},{"value":"4,76E-05","module":"A2"},{"value":"8,83E-05","module":"A3"},{"value":"2,26E-04","module":"A4"},{"value":"1,58E-04","module":"C2"},{"value":"3,38E-07","module":"C3"},{"value":"0,0E+00","module":"C4"},{"value":"-1,35E-05","module":"D"}]},{"parameter":"ADPF","unit":"MJ","values":[{"value":"1,64E+03","module":"A1"},{"value":"2,61E+01","module":"A2"},{"value":"9,03E+01","module":"A3"},{"value":"1,23E+02","module":"A4"},{"value":"8,64E+01","module":"C2"},{"value":"3,04E+00","module":"C3"},{"value":"0,0E+00","module":"C4"},{"value":"-1,43E+02","module":"D"}]},{"parameter":"WDP","unit":"m3 world-eq.","values":[{"value":"1,97E+01","module":"A1"},{"value":"2,52E+01","module":"A2"},{"value":"5,87E+02","module":"A3"},{"value":"1,19E+02","module":"A4"},{"value":"8,36E+01","module":"C2"},{"value":"6,45E-01","module":"C3"},{"value":"0,0E+00","module":"C4"},{"value":"-1,16E+03","module":"D"}]},{"parameter":"EP-freshwater","unit":"kg P-eq.","values":[{"value":"1,19E-04","module":"A1"},{"value":"1,37E-05","module":"A2"},{"value":"1,30E-04","module":"A3"},{"value":"6,50E-05","module":"A4"},{"value":"4,55E-05","module":"C2"},{"value":"8,03E-07","module":"C3"},{"value":"0,0E+00","module":"C4"},{"value":"-3,19E-05","module":"D"}]},{"parameter":"EP-marine","unit":"kg N-eq.","values":[{"value":"1,83E-02","module":"A1"},{"value":"9,82E-04","module":"A2"},{"value":"1,26E-01","module":"A3"},{"value":"4,64E-03","module":"A4"},{"value":"3,25E-03","module":"C2"},{"value":"1,02E-03","module":"C3"},{"value":"0,0E+00","module":"C4"},{"value":"-2,93E-03","module":"D"}]},{"parameter":"EP-terrestrial","unit":"mol N-eq.","values":[{"value":"1,96E-01","module":"A1"},{"value":"1,10E-02","module":"A2"},{"value":"1,38E+00","module":"A3"},{"value":"5,20E-02","module":"A4"},{"value":"3,64E-02","module":"C2"},{"value":"1,12E-02","module":"C3"},{"value":"0,0E+00","module":"C4"},{"value":"-3,32E-02","module":"D"}]},{"parameter":"GWP-IOBC","unit":"kg CO2-eq.","values":[{"value":"8,20E+00","module":"A1"},{"value":"1,72E+00","module":"A2"},{"value":"5,08E+00","module":"A3"},{"value":"8,14E+00","module":"A4"},{"value":"5,70E+00","module":"C2"},{"value":"2,08E-01","module":"C3"},{"value":"0,0E+00","module":"C4"},{"value":"-1,49E+00","module":"D"}]}],"additional_environmental_impact":[{"parameter":"PM","unit":"disease incidence","values":[{"value":"2,67E-07","module":"A1"},{"value":"1,06E-07","module":"A2"},{"value":"7,61E-06","module":"A3"},{"value":"5,00E-07","module":"A4"},{"value":"3,50E-07","module":"C2"},{"value":"6,10E-08","module":"C3"},{"value":"0,0E+00","module":"C4"},{"value":"-9,73E-08","module":"D"}]},{"parameter":"ETP-fw","unit":"CTUe","values":[{"value":"3,96E+02","module":"A1"},{"value":"1,94E+01","module":"A2"},{"value":"1,04E+02","module":"A3"},{"value":"9,15E+01","module":"A4"},{"value":"6,41E+01","module":"C2"},{"value":"1,66E+00","module":"C3"},{"value":"0,0E+00","module":"C4"},{"value":"-9,10E+01","module":"D"}]},{"parameter":"HTP-c","unit":"CTUh","values":[{"value":"5,82E-09","module":"A1"},{"value":"0,0E+00","module":"A2"},{"value":"7,73E-09","module":"A3"},{"value":"0,0E+00","module":"A4"},{"value":"0,0E+00","module":"C2"},{"value":"0,0E+00","module":"C3"},{"value":"0,0E+00","module":"C4"},{"value":"-8,93E-10","module":"D"}]},{"parameter":"HTP-nc","unit":"CTUh","values":[{"value":"8,00E-08","module":"A1"},{"value":"2,11E-08","module":"A2"},{"value":"1,77E-07","module":"A3"},{"value":"1,00E-07","module":"A4"},{"value":"7,00E-08","module":"C2"},{"value":"1,64E-09","module":"C3"},{"value":"0,0E+00","module":"C4"},{"value":"-2,24E-08","module":"D"}]},{"parameter":"SQP","unit":"unitless","values":[{"value":"2,72E+02","module":"A1"},{"value":"1,83E+01","module":"A2"},{"value":"1,77E+01","module":"A3"},{"value":"8,64E+01","module":"A4"},{"value":"6,05E+01","module":"C2"},{"value":"3,86E-01","module":"C3"},{"value":"0,0E+00","module":"C4"},{"value":"-3,23E+01","module":"D"}]},{"parameter":"IRP","unit":"kBq U235-eq.","values":[{"value":"1,19E-02","module":"A1"},{"value":"1,14E-01","module":"A2"},{"value":"2,56E-01","module":"A3"},{"value":"5,40E-01","module":"A4"},{"value":"3,78E-01","module":"C2"},{"value":"1,30E-02","module":"C3"},{"value":"0,0E+00","module":"C4"},{"value":"-7,19E-01","module":"D"}]}],"resource_use":[{"parameter":"PERE","unit":"MJ","values":[{"value":"3,41E+00","module":"A1"},{"value":"3,74E-01","module":"A2"},{"value":"3,83E+01","module":"A3"},{"value":"1,77E+00","module":"A4"},{"value":"1,24E+00","module":"C2"},{"value":"1,64E-02","module":"C3"},{"value":"0,0E+00","module":"C4"},{"value":"-7,94E+00","module":"D"}]},{"parameter":"PERM","unit":"MJ","values":[{"value":"0,0E+00","module":"A1"},{"value":"0,0E+00","module":"A2"},{"value":"0,0E+00","module":"A3"},{"value":"0,0E+00","module":"A4"},{"value":"0,0E+00","module":"C2"},{"value":"0,0E+00","module":"C3"},{"value":"0,0E+00","module":"C4"},{"value":"0,0E+00","module":"D"}]},{"parameter":"PERT","unit":"MJ","values":[{"value":"3,41E+00","module":"A1"},{"value":"3,74E-01","module":"A2"},{"value":"3,83E+01","module":"A3"},{"value":"1,77E+00","module":"A4"},{"value":"1,24E+00","module":"C2"},{"value":"1,64E-02","module":"C3"},{"value":"0,0E+00","module":"C4"},{"value":"-7,94E+00","module":"D"}]},{"parameter":"PENRE","unit":"MJ","values":[{"value":"2,20E+02","module":"A1"},{"value":"2,63E+01","module":"A2"},{"value":"9,06E+01","module":"A3"},{"value":"1,24E+02","module":"A4"},{"value":"8,71E+01","module":"C2"},{"value":"3,04E+00","module":"C3"},{"value":"0,0E+00","module":"C4"},{"value":"-1,43E+02","module":"D"}]},{"parameter":"PENRM","unit":"MJ","values":[{"value":"1,81E+03","module":"A1"},{"value":"0,0E+00","module":"A2"},{"value":"0,0E+00","module":"A3"},{"value":"0,0E+00","module":"A4"},{"value":"0,0E+00","module":"C2"},{"value":"-1,81E+03","module":"C3"},{"value":"0,0E+00","module":"C4"},{"value":"0,0E+00","module":"D"}]},{"parameter":"PENRT","unit":"MJ","values":[{"value":"1,64E+03","module":"A1"},{"value":"2,63E+01","module":"A2"},{"value":"9,06E+01","module":"A3"},{"value":"1,24E+02","module":"A4"},{"value":"8,71E+01","module":"C2"},{"value":"-1,81E+03","module":"C3"},{"value":"0,0E+00","module":"C4"},{"value":"-1,43E+02","module":"D"}]},{"parameter":"SM","unit":"kg","values":[{"value":"2,00E+02","module":"A1"},{"value":"1,07E-02","module":"A2"},{"value":"7,29E+00","module":"A3"},{"value":"5,05E-02","module":"A4"},{"value":"3,53E-02","module":"C2"},{"value":"1,49E-03","module":"C3"},{"value":"0,0E+00","module":"C4"},{"value":"-3,02E+00","module":"D"}]},{"parameter":"RSF","unit":"MJ","values":[{"value":"1,76E-02","module":"A1"},{"value":"1,33E-02","module":"A2"},{"value":"8,39E-02","module":"A3"},{"value":"6,30E-02","module":"A4"},{"value":"4,41E-02","module":"C2"},{"value":"4,04E-04","module":"C3"},{"value":"0,0E+00","module":"C4"},{"value":"-8,68E-02","module":"D"}]},{"parameter":"NRSF","unit":"MJ","values":[{"value":"2,78E-03","module":"A1"},{"value":"4,77E-02","module":"A2"},{"value":"7,11E-01","module":"A3"},{"value":"2,26E-01","module":"A4"},{"value":"1,58E-01","module":"C2"},{"value":"5,94E-03","module":"C3"},{"value":"0,0E+00","module":"C4"},{"value":"-3,61E-02","module":"D"}]},{"parameter":"FW","unit":"m3","values":[{"value":"4,60E-02","module":"A1"},{"value":"2,79E-03","module":"A2"},{"value":"2,96E-01","module":"A3"},{"value":"1,32E-02","module":"A4"},{"value":"9,24E-03","module":"C2"},{"value":"1,56E-04","module":"C3"},{"value":"0,0E+00","module":"C4"},{"value":"-7,04E-02","module":"D"}]}],"end_of_life_waste":[{"parameter":"HWD","unit":"kg","values":[{"value":"6,36E-03","module":"A1"},{"value":"1,34E-03","module":"A2"},{"value":"2,18E-02","module":"A3"},{"value":"6,35E-03","module":"A4"},{"value":"4,45E-03","module":"C2"},{"value":"8,94E-05","module":"C3"},{"value":"0,0E+00","module":"C4"},{"value":"-5,75E-02","module":"D"}]},{"parameter":"NHWD","unit":"kg","values":[{"value":"3,93E-01","module":"A1"},{"value":"1,27E+00","module":"A2"},{"value":"9,75E-01","module":"A3"},{"value":"6,01E+00","module":"A4"},{"value":"4,20E+00","module":"C2"},{"value":"3,59E-03","module":"C3"},{"value":"0,0E+00","module":"C4"},{"value":"-1,86E-01","module":"D"}]},{"parameter":"RWD","unit":"kg","values":[{"value":"1,80E-02","module":"A1"},{"value":"1,78E-04","module":"A2"},{"value":"2,91E-04","module":"A3"},{"value":"8,40E-04","module":"A4"},{"value":"5,88E-04","module":"C2"},{"value":"2,11E-05","module":"C3"},{"value":"0,0E+00","module":"C4"},{"value":"-1,05E-03","module":"D"}]}],"end_of_life_flow":[{"parameter":"CRU","unit":"kg","values":[{"value":"0,0E+00","module":"A1"},{"value":"0,0E+00","module":"A2"},{"value":"0,0E+00","module":"A3"},{"value":"0,0E+00","module":"A4"},{"value":"0,0E+00","module":"C2"},{"value":"0,0E+00","module":"C3"},{"value":"0,0E+00","module":"C4"},{"value":"0,0E+00","module":"D"}]},{"parameter":"MFR","unit":"kg","values":[{"value":"1,74E-04","module":"A1"},{"value":"1,48E-04","module":"A2"},{"value":"1,59E-01","module":"A3"},{"value":"7,00E-04","module":"A4"},{"value":"4,90E-04","module":"C2"},{"value":"2,34E+02","module":"C3"},{"value":"0,0E+00","module":"C4"},{"value":"-1,29E-02","module":"D"}]},{"parameter":"MER","unit":"kg","values":[{"value":"5,07E-04","module":"A1"},{"value":"8,84E-03","module":"A2"},{"value":"1,22E-02","module":"A3"},{"value":"4,18E-02","module":"A4"},{"value":"2,93E-02","module":"C2"},{"value":"4,54E-06","module":"C3"},{"value":"0,0E+00","module":"C4"},{"value":"-9,06E-04","module":"D"}]},{"parameter":"EEE","unit":"MJ","values":[{"value":"1,94E-03","module":"A1"},{"value":"1,03E-03","module":"A2"},{"value":"3,30E-02","module":"A3"},{"value":"4,85E-03","module":"A4"},{"value":"3,40E-03","module":"C2"},{"value":"1,56E-05","module":"C3"},{"value":"0,0E+00","module":"C4"},{"value":"-2,89E-01","module":"D"}]},{"parameter":"EET","unit":"MJ","values":[{"value":"2,93E-02","module":"A1"},{"value":"1,56E-02","module":"A2"},{"value":"5,00E-01","module":"A3"},{"value":"7,35E-02","module":"A4"},{"value":"5,15E-02","module":"C2"},{"value":"2,35E-04","module":"C3"},{"value":"0,0E+00","module":"C4"},{"value":"-4,38E+00","module":"D"}]}]}