{"product_name":"AGB16 RA10- 22333310 Sone 1","epd_id":"NEPD-7362-6741","compliance":["EN 15804+A2","ISO 14025","ISO 21930"],"producer_name":"Brani AS","environmental_impact":[{"parameter":"GWP-total","unit":"kg CO2-eq.","values":[{"value":"8,99E+00","module":"A1"},{"value":"3,69E+00","module":"A2"},{"value":"2,68E+00","module":"A3"},{"value":"1,32E+00","module":"A4"},{"value":"1,43E+00","module":"C1"},{"value":"5,84E+00","module":"C2"},{"value":"6,39E+00","module":"C3"},{"value":"0,0E+00","module":"C4"},{"value":"-3,11E+01","module":"D"}]},{"parameter":"GWP-fossil","unit":"kg CO2-eq.","values":[{"value":"1,45E+01","module":"A1"},{"value":"3,69E+00","module":"A2"},{"value":"2,67E+00","module":"A3"},{"value":"1,32E+00","module":"A4"},{"value":"1,43E+00","module":"C1"},{"value":"5,83E+00","module":"C2"},{"value":"8,46E-01","module":"C3"},{"value":"0,0E+00","module":"C4"},{"value":"-3,11E+01","module":"D"}]},{"parameter":"GWP-biogenic","unit":"kg CO2-eq.","values":[{"value":"-5,53E+00","module":"A1"},{"value":"8,95E-04","module":"A2"},{"value":"8,71E-05","module":"A3"},{"value":"9,97E-04","module":"A4"},{"value":"4,81E-04","module":"C1"},{"value":"0,0E+00","module":"C2"},{"value":"5,54E+00","module":"C3"},{"value":"0,0E+00","module":"C4"},{"value":"0,0E+00","module":"D"}]},{"parameter":"GWP-luluc","unit":"kg CO2-eq.","values":[{"value":"4,78E-02","module":"A1"},{"value":"7,20E-04","module":"A2"},{"value":"8,71E-03","module":"A3"},{"value":"4,00E-04","module":"A4"},{"value":"1,19E-04","module":"C1"},{"value":"2,04E-03","module":"C2"},{"value":"6,69E-05","module":"C3"},{"value":"0,0E+00","module":"C4"},{"value":"-2,48E-02","module":"D"}]},{"parameter":"ODP","unit":"kg CFC 11-eq.","values":[{"value":"1,50E-06","module":"A1"},{"value":"7,92E-07","module":"A2"},{"value":"2,89E-07","module":"A3"},{"value":"3,17E-07","module":"A4"},{"value":"3,09E-07","module":"C1"},{"value":"1,30E-06","module":"C2"},{"value":"1,84E-07","module":"C3"},{"value":"0,0E+00","module":"C4"},{"value":"-4,58E-05","module":"D"}]},{"parameter":"AP","unit":"mol H+-eq.","values":[{"value":"1,17E-01","module":"A1"},{"value":"8,37E-02","module":"A2"},{"value":"5,83E-02","module":"A3"},{"value":"4,23E-03","module":"A4"},{"value":"1,50E-02","module":"C1"},{"value":"2,38E-02","module":"C2"},{"value":"8,88E-03","module":"C3"},{"value":"0,0E+00","module":"C4"},{"value":"-3,13E-01","module":"D"}]},{"parameter":"POCP","unit":"kg NMVOC-eq.","values":[{"value":"1,08E-01","module":"A1"},{"value":"5,64E-02","module":"A2"},{"value":"6,79E-02","module":"A3"},{"value":"4,06E-03","module":"A4"},{"value":"1,99E-02","module":"C1"},{"value":"2,39E-02","module":"C2"},{"value":"1,18E-02","module":"C3"},{"value":"0,0E+00","module":"C4"},{"value":"-3,71E-01","module":"D"}]},{"parameter":"ADPE","unit":"kg Sb-eq.","values":[{"value":"8,49E-04","module":"A1"},{"value":"3,22E-05","module":"A2"},{"value":"4,01E-05","module":"A3"},{"value":"2,34E-05","module":"A4"},{"value":"2,31E-06","module":"C1"},{"value":"1,58E-04","module":"C2"},{"value":"1,30E-06","module":"C3"},{"value":"0,0E+00","module":"C4"},{"value":"-2,75E-04","module":"D"}]},{"parameter":"ADPF","unit":"MJ","values":[{"value":"1,95E+03","module":"A1"},{"value":"5,03E+01","module":"A2"},{"value":"4,28E+01","module":"A3"},{"value":"2,14E+01","module":"A4"},{"value":"1,97E+01","module":"C1"},{"value":"8,80E+01","module":"C2"},{"value":"1,17E+01","module":"C3"},{"value":"0,0E+00","module":"C4"},{"value":"-2,92E+03","module":"D"}]},{"parameter":"WDP","unit":"m3 world-eq.","values":[{"value":"2,08E+03","module":"A1"},{"value":"2,28E+01","module":"A2"},{"value":"1,24E+03","module":"A3"},{"value":"1,64E+01","module":"A4"},{"value":"5,42E+00","module":"C1"},{"value":"8,39E+01","module":"C2"},{"value":"2,48E+00","module":"C3"},{"value":"0,0E+00","module":"C4"},{"value":"-2,37E+04","module":"D"}]},{"parameter":"EP-freshwater","unit":"kg P-eq.","values":[{"value":"3,93E-04","module":"A1"},{"value":"1,36E-05","module":"A2"},{"value":"2,00E-04","module":"A3"},{"value":"1,05E-05","module":"A4"},{"value":"5,53E-06","module":"C1"},{"value":"4,59E-05","module":"C2"},{"value":"3,09E-06","module":"C3"},{"value":"0,0E+00","module":"C4"},{"value":"-6,49E-04","module":"D"}]},{"parameter":"EP-marine","unit":"kg N-eq.","values":[{"value":"3,22E-02","module":"A1"},{"value":"1,94E-02","module":"A2"},{"value":"2,48E-02","module":"A3"},{"value":"9,27E-04","module":"A4"},{"value":"6,60E-03","module":"C1"},{"value":"7,07E-03","module":"C2"},{"value":"3,92E-03","module":"C3"},{"value":"0,0E+00","module":"C4"},{"value":"-5,97E-02","module":"D"}]},{"parameter":"EP-terrestrial","unit":"mol N-eq.","values":[{"value":"3,64E-01","module":"A1"},{"value":"2,17E-01","module":"A2"},{"value":"2,79E-01","module":"A3"},{"value":"1,03E-02","module":"A4"},{"value":"7,24E-02","module":"C1"},{"value":"7,80E-02","module":"C2"},{"value":"4,30E-02","module":"C3"},{"value":"0,0E+00","module":"C4"},{"value":"-6,77E-01","module":"D"}]},{"parameter":"GWP-IOBC","unit":"kg CO2-eq.","values":[{"value":"1,25E+01","module":"A1"},{"value":"3,68E+00","module":"A2"},{"value":"2,84E+00","module":"A3"},{"value":"1,31E+00","module":"A4"},{"value":"1,35E+00","module":"C1"},{"value":"5,81E+00","module":"C2"},{"value":"8,02E-01","module":"C3"},{"value":"0,0E+00","module":"C4"},{"value":"-3,03E+01","module":"D"}]}],"additional_environmental_impact":[{"parameter":"PM","unit":"disease incidence","values":[{"value":"8,18E-07","module":"A1"},{"value":"1,51E-07","module":"A2"},{"value":"3,14E-06","module":"A3"},{"value":"1,06E-07","module":"A4"},{"value":"3,95E-07","module":"C1"},{"value":"3,85E-07","module":"C2"},{"value":"2,35E-07","module":"C3"},{"value":"0,0E+00","module":"C4"},{"value":"-1,98E-06","module":"D"}]},{"parameter":"ETP-fw","unit":"CTUe","values":[{"value":"6,27E+02","module":"A1"},{"value":"2,85E+01","module":"A2"},{"value":"4,21E+02","module":"A3"},{"value":"1,56E+01","module":"A4"},{"value":"1,08E+01","module":"C1"},{"value":"6,48E+01","module":"C2"},{"value":"6,39E+00","module":"C3"},{"value":"0,0E+00","module":"C4"},{"value":"-1,85E+03","module":"D"}]},{"parameter":"HTP-c","unit":"CTUh","values":[{"value":"1,22E-08","module":"A1"},{"value":"9,11E-10","module":"A2"},{"value":"5,36E-09","module":"A3"},{"value":"0,0E+00","module":"A4"},{"value":"4,17E-10","module":"C1"},{"value":"0,0E+00","module":"C2"},{"value":"0,0E+00","module":"C3"},{"value":"0,0E+00","module":"C4"},{"value":"-1,82E-08","module":"D"}]},{"parameter":"HTP-nc","unit":"CTUh","values":[{"value":"1,96E-07","module":"A1"},{"value":"2,42E-08","module":"A2"},{"value":"1,50E-07","module":"A3"},{"value":"1,51E-08","module":"A4"},{"value":"1,01E-08","module":"C1"},{"value":"7,00E-08","module":"C2"},{"value":"6,30E-09","module":"C3"},{"value":"0,0E+00","module":"C4"},{"value":"-4,56E-07","module":"D"}]},{"parameter":"SQP","unit":"unitless","values":[{"value":"9,35E+02","module":"A1"},{"value":"1,90E+01","module":"A2"},{"value":"6,55E+02","module":"A3"},{"value":"2,45E+01","module":"A4"},{"value":"2,51E+00","module":"C1"},{"value":"6,07E+01","module":"C2"},{"value":"1,49E+00","module":"C3"},{"value":"0,0E+00","module":"C4"},{"value":"-6,57E+02","module":"D"}]},{"parameter":"IRP","unit":"kBq U235-eq.","values":[{"value":"4,79E-01","module":"A1"},{"value":"2,20E-01","module":"A2"},{"value":"3,36E-01","module":"A3"},{"value":"9,33E-02","module":"A4"},{"value":"8,47E-02","module":"C1"},{"value":"3,85E-01","module":"C2"},{"value":"5,01E-02","module":"C3"},{"value":"0,0E+00","module":"C4"},{"value":"-1,46E+01","module":"D"}]}],"resource_use":[{"parameter":"PERE","unit":"MJ","values":[{"value":"8,97E+01","module":"A1"},{"value":"3,54E-01","module":"A2"},{"value":"1,36E+02","module":"A3"},{"value":"2,69E-01","module":"A4"},{"value":"1,16E-01","module":"C1"},{"value":"1,24E+00","module":"C2"},{"value":"6,32E-02","module":"C3"},{"value":"0,0E+00","module":"C4"},{"value":"-1,62E+02","module":"D"}]},{"parameter":"PERM","unit":"MJ","values":[{"value":"0,0E+00","module":"A1"},{"value":"0,0E+00","module":"A2"},{"value":"0,0E+00","module":"A3"},{"value":"0,0E+00","module":"A4"},{"value":"0,0E+00","module":"C1"},{"value":"0,0E+00","module":"C2"},{"value":"0,0E+00","module":"C3"},{"value":"0,0E+00","module":"C4"},{"value":"0,0E+00","module":"D"}]},{"parameter":"PERT","unit":"MJ","values":[{"value":"8,97E+01","module":"A1"},{"value":"3,54E-01","module":"A2"},{"value":"1,36E+02","module":"A3"},{"value":"2,69E-01","module":"A4"},{"value":"1,16E-01","module":"C1"},{"value":"1,24E+00","module":"C2"},{"value":"6,32E-02","module":"C3"},{"value":"0,0E+00","module":"C4"},{"value":"-1,62E+02","module":"D"}]},{"parameter":"PENRE","unit":"MJ","values":[{"value":"3,17E+02","module":"A1"},{"value":"5,03E+01","module":"A2"},{"value":"4,31E+01","module":"A3"},{"value":"2,15E+01","module":"A4"},{"value":"1,96E+01","module":"C1"},{"value":"8,86E+01","module":"C2"},{"value":"1,17E+01","module":"C3"},{"value":"0,0E+00","module":"C4"},{"value":"-2,92E+03","module":"D"}]},{"parameter":"PENRM","unit":"MJ","values":[{"value":"1,97E+03","module":"A1"},{"value":"0,0E+00","module":"A2"},{"value":"0,0E+00","module":"A3"},{"value":"0,0E+00","module":"A4"},{"value":"0,0E+00","module":"C1"},{"value":"0,0E+00","module":"C2"},{"value":"0,0E+00","module":"C3"},{"value":"0,0E+00","module":"C4"},{"value":"0,0E+00","module":"D"}]},{"parameter":"PENRT","unit":"MJ","values":[{"value":"1,95E+03","module":"A1"},{"value":"5,03E+01","module":"A2"},{"value":"4,31E+01","module":"A3"},{"value":"2,15E+01","module":"A4"},{"value":"1,96E+01","module":"C1"},{"value":"8,86E+01","module":"C2"},{"value":"1,17E+01","module":"C3"},{"value":"0,0E+00","module":"C4"},{"value":"-2,92E+03","module":"D"}]},{"parameter":"SM","unit":"kg","values":[{"value":"1,91E+02","module":"A1"},{"value":"1,06E-02","module":"A2"},{"value":"7,66E-02","module":"A3"},{"value":"7,37E-03","module":"A4"},{"value":"9,91E-03","module":"C1"},{"value":"3,53E-02","module":"C2"},{"value":"5,74E-03","module":"C3"},{"value":"0,0E+00","module":"C4"},{"value":"-6,16E+01","module":"D"}]},{"parameter":"RSF","unit":"MJ","values":[{"value":"2,45E-01","module":"A1"},{"value":"1,44E-02","module":"A2"},{"value":"3,06E-01","module":"A3"},{"value":"9,41E-03","module":"A4"},{"value":"3,38E-03","module":"C1"},{"value":"4,45E-02","module":"C2"},{"value":"1,56E-03","module":"C3"},{"value":"0,0E+00","module":"C4"},{"value":"-1,77E+00","module":"D"}]},{"parameter":"NRSF","unit":"MJ","values":[{"value":"3,86E-01","module":"A1"},{"value":"4,69E-02","module":"A2"},{"value":"2,61E-02","module":"A3"},{"value":"3,16E-02","module":"A4"},{"value":"3,92E-02","module":"C1"},{"value":"1,59E-01","module":"C2"},{"value":"2,29E-02","module":"C3"},{"value":"0,0E+00","module":"C4"},{"value":"-7,35E-01","module":"D"}]},{"parameter":"FW","unit":"m3","values":[{"value":"3,62E-01","module":"A1"},{"value":"2,39E-03","module":"A2"},{"value":"1,42E-01","module":"A3"},{"value":"2,43E-03","module":"A4"},{"value":"1,31E-02","module":"C1"},{"value":"9,28E-03","module":"C2"},{"value":"6,02E-04","module":"C3"},{"value":"0,0E+00","module":"C4"},{"value":"-1,43E+00","module":"D"}]}],"end_of_life_waste":[{"parameter":"HWD","unit":"kg","values":[{"value":"3,12E-02","module":"A1"},{"value":"1,73E-03","module":"A2"},{"value":"8,35E-02","module":"A3"},{"value":"1,17E-03","module":"A4"},{"value":"5,92E-04","module":"C1"},{"value":"4,48E-03","module":"C2"},{"value":"3,44E-04","module":"C3"},{"value":"0,0E+00","module":"C4"},{"value":"-1,17E+00","module":"D"}]},{"parameter":"NHWD","unit":"kg","values":[{"value":"1,40E+00","module":"A1"},{"value":"1,11E+00","module":"A2"},{"value":"7,18E-01","module":"A3"},{"value":"1,86E+00","module":"A4"},{"value":"2,41E-02","module":"C1"},{"value":"4,20E+00","module":"C2"},{"value":"1,38E-02","module":"C3"},{"value":"0,0E+00","module":"C4"},{"value":"-3,78E+00","module":"D"}]},{"parameter":"RWD","unit":"kg","values":[{"value":"2,11E-02","module":"A1"},{"value":"3,54E-04","module":"A2"},{"value":"2,73E-04","module":"A3"},{"value":"1,46E-04","module":"A4"},{"value":"1,37E-04","module":"C1"},{"value":"5,98E-04","module":"C2"},{"value":"8,12E-05","module":"C3"},{"value":"0,0E+00","module":"C4"},{"value":"-2,14E-02","module":"D"}]}],"end_of_life_flow":[{"parameter":"CRU","unit":"kg","values":[{"value":"0,0E+00","module":"A1"},{"value":"0,0E+00","module":"A2"},{"value":"0,0E+00","module":"A3"},{"value":"0,0E+00","module":"A4"},{"value":"0,0E+00","module":"C1"},{"value":"0,0E+00","module":"C2"},{"value":"0,0E+00","module":"C3"},{"value":"0,0E+00","module":"C4"},{"value":"0,0E+00","module":"D"}]},{"parameter":"MFR","unit":"kg","values":[{"value":"1,23E-01","module":"A1"},{"value":"8,31E-03","module":"A2"},{"value":"3,16E-02","module":"A3"},{"value":"1,03E-04","module":"A4"},{"value":"3,70E-05","module":"C1"},{"value":"4,94E-04","module":"C2"},{"value":"9,00E+02","module":"C3"},{"value":"0,0E+00","module":"C4"},{"value":"-2,62E-01","module":"D"}]},{"parameter":"MER","unit":"kg","values":[{"value":"2,86E-03","module":"A1"},{"value":"1,73E-03","module":"A2"},{"value":"7,75E-03","module":"A3"},{"value":"6,39E-03","module":"A4"},{"value":"9,72E-03","module":"C1"},{"value":"2,94E-02","module":"C2"},{"value":"1,75E-05","module":"C3"},{"value":"0,0E+00","module":"C4"},{"value":"-1,85E-02","module":"D"}]},{"parameter":"EEE","unit":"MJ","values":[{"value":"3,91E-02","module":"A1"},{"value":"9,11E-04","module":"A2"},{"value":"6,07E-03","module":"A3"},{"value":"1,11E-03","module":"A4"},{"value":"1,16E-04","module":"C1"},{"value":"3,41E-03","module":"C2"},{"value":"5,99E-05","module":"C3"},{"value":"0,0E+00","module":"C4"},{"value":"-5,90E+00","module":"D"}]},{"parameter":"EET","unit":"MJ","values":[{"value":"5,93E-01","module":"A1"},{"value":"1,36E-02","module":"A2"},{"value":"9,18E-02","module":"A3"},{"value":"1,69E-02","module":"A4"},{"value":"1,75E-03","module":"C1"},{"value":"5,15E-02","module":"C2"},{"value":"9,07E-04","module":"C3"},{"value":"0,0E+00","module":"C4"},{"value":"-8,92E+01","module":"D"}]}]}