{"product_name":"AGEPAN\u00ae Holzfaserplatten","epd_id":"EPD-SON-20220210-ICC1-EN","compliance":["DIN EN 15804+A2","ISO 14025"],"producer_name":"Sonae Ind\u00fastria, S.G.P.S., S.A.","environmental_impact":[{"parameter":"GWP-total","unit":"kg CO2-eq.","values":[{"value":"-4,89E+02","module":"A1-A3"},{"value":"3,70E+01","module":"A4"},{"value":"1,70E+01","module":"A5"},{"value":"0,0E+00","module":"C1"},{"value":"4,95E+00","module":"C2"},{"value":"7,79E+02","module":"C3"},{"value":"0,0E+00","module":"C4"},{"value":"-4,12E+02","module":"D"}]},{"parameter":"GWP-fossil","unit":"kg CO2-eq.","values":[{"value":"3,00E+02","module":"A1-A3"},{"value":"3,70E+01","module":"A4"},{"value":"2,82E+00","module":"A5"},{"value":"0,0E+00","module":"C1"},{"value":"4,95E+00","module":"C2"},{"value":"3,95E+00","module":"C3"},{"value":"0,0E+00","module":"C4"},{"value":"-4,12E+02","module":"D"}]},{"parameter":"GWP-biogenic","unit":"kg CO2-eq.","values":[{"value":"-7,89E+02","module":"A1-A3"},{"value":"0,0E+00","module":"A4"},{"value":"1,42E+01","module":"A5"},{"value":"0,0E+00","module":"C1"},{"value":"0,0E+00","module":"C2"},{"value":"7,75E+02","module":"C3"},{"value":"0,0E+00","module":"C4"},{"value":"0,0E+00","module":"D"}]},{"parameter":"GWP-luluc","unit":"kg CO2-eq.","values":[{"value":"6,80E-01","module":"A1-A3"},{"value":"1,26E-02","module":"A4"},{"value":"5,70E-05","module":"A5"},{"value":"0,0E+00","module":"C1"},{"value":"2,06E-03","module":"C2"},{"value":"7,99E-03","module":"C3"},{"value":"0,0E+00","module":"C4"},{"value":"-1,61E-01","module":"D"}]},{"parameter":"ODP","unit":"kg CFC11-eq.","values":[{"value":"4,06E-05","module":"A1-A3"},{"value":"8,40E-06","module":"A4"},{"value":"9,24E-08","module":"A5"},{"value":"0,0E+00","module":"C1"},{"value":"1,09E-06","module":"C2"},{"value":"2,01E-07","module":"C3"},{"value":"0,0E+00","module":"C4"},{"value":"-6,01E-05","module":"D"}]},{"parameter":"AP","unit":"mol H^(+)-eq.","values":[{"value":"1,45E+00","module":"A1-A3"},{"value":"1,10E-01","module":"A4"},{"value":"5,44E-03","module":"A5"},{"value":"0,0E+00","module":"C1"},{"value":"1,45E-02","module":"C2"},{"value":"2,10E-02","module":"C3"},{"value":"0,0E+00","module":"C4"},{"value":"-4,65E-01","module":"D"}]},{"parameter":"POCP","unit":"kg NMVOC-eq.","values":[{"value":"2,46E+00","module":"A1-A3"},{"value":"9,86E-02","module":"A4"},{"value":"8,18E-03","module":"A5"},{"value":"0,0E+00","module":"C1"},{"value":"1,26E-02","module":"C2"},{"value":"9,09E-03","module":"C3"},{"value":"0,0E+00","module":"C4"},{"value":"-2,00E-01","module":"D"}]},{"parameter":"ADPE","unit":"kg Sb-eq.","values":[{"value":"1,91E-03","module":"A1-A3"},{"value":"1,35E-04","module":"A4"},{"value":"6,53E-07","module":"A5"},{"value":"0,0E+00","module":"C1"},{"value":"2,35E-05","module":"C2"},{"value":"9,82E-06","module":"C3"},{"value":"0,0E+00","module":"C4"},{"value":"-1,88E-04","module":"D"}]},{"parameter":"ADPF","unit":"MJ","values":[{"value":"5,46E+03","module":"A1-A3"},{"value":"5,60E+02","module":"A4"},{"value":"6,05E+00","module":"A5"},{"value":"0,0E+00","module":"C1"},{"value":"7,41E+01","module":"C2"},{"value":"8,10E+01","module":"C3"},{"value":"0,0E+00","module":"C4"},{"value":"-7,94E+03","module":"D"}]},{"parameter":"WDP","unit":"m^3 world-eq. deprived","values":[{"value":"1,04E+02","module":"A1-A3"},{"value":"1,62E+00","module":"A4"},{"value":"3,26E-02","module":"A5"},{"value":"0,0E+00","module":"C1"},{"value":"2,33E-01","module":"C2"},{"value":"8,44E-01","module":"C3"},{"value":"0,0E+00","module":"C4"},{"value":"-1,40E+01","module":"D"}]},{"parameter":"EP-freshwater","unit":"kg PO4-eq.","values":[{"value":"2,49E-02","module":"A1-A3"},{"value":"2,76E-04","module":"A4"},{"value":"2,39E-06","module":"A5"},{"value":"0,0E+00","module":"C1"},{"value":"4,25E-05","module":"C2"},{"value":"4,09E-04","module":"C3"},{"value":"0,0E+00","module":"C4"},{"value":"-8,02E-03","module":"D"}]},{"parameter":"EP-marine","unit":"kg N-eq.","values":[{"value":"4,49E-01","module":"A1-A3"},{"value":"2,46E-02","module":"A4"},{"value":"2,47E-03","module":"A5"},{"value":"0,0E+00","module":"C1"},{"value":"3,13E-03","module":"C2"},{"value":"2,88E-03","module":"C3"},{"value":"0,0E+00","module":"C4"},{"value":"-3,46E-02","module":"D"}]},{"parameter":"EP-terrestrial","unit":"mol N-eq.","values":[{"value":"4,21E+00","module":"A1-A3"},{"value":"2,73E-01","module":"A4"},{"value":"2,77E-02","module":"A5"},{"value":"0,0E+00","module":"C1"},{"value":"3,48E-02","module":"C2"},{"value":"3,27E-02","module":"C3"},{"value":"0,0E+00","module":"C4"},{"value":"-3,84E-01","module":"D"}]}],"additional_environmental_impact":[{"parameter":"PM","unit":"Disease incidence","values":[{"value":"1,04E-05","module":"A1-A3"},{"value":"2,36E-06","module":"A4"},{"value":"7,51E-08","module":"A5"},{"value":"0,0E+00","module":"C1"},{"value":"2,71E-07","module":"C2"},{"value":"6,05E-08","module":"C3"},{"value":"0,0E+00","module":"C4"},{"value":"-3,11E-07","module":"D"}]},{"parameter":"ETP-fw","unit":"CTUe","values":[{"value":"9,45E+03","module":"A1-A3"},{"value":"4,30E+02","module":"A4"},{"value":"5,00E+00","module":"A5"},{"value":"0,0E+00","module":"C1"},{"value":"5,92E+01","module":"C2"},{"value":"4,53E+01","module":"C3"},{"value":"0,0E+00","module":"C4"},{"value":"-7,80E+02","module":"D"}]},{"parameter":"HTP-c","unit":"CTUh","values":[{"value":"1,82E-06","module":"A1-A3"},{"value":"1,53E-08","module":"A4"},{"value":"2,86E-09","module":"A5"},{"value":"0,0E+00","module":"C1"},{"value":"2,35E-09","module":"C2"},{"value":"2,71E-09","module":"C3"},{"value":"0,0E+00","module":"C4"},{"value":"1,04E-07","module":"D"}]},{"parameter":"HTP-nc","unit":"CTUh","values":[{"value":"1,70E-05","module":"A1-A3"},{"value":"4,22E-07","module":"A4"},{"value":"1,17E-08","module":"A5"},{"value":"0,0E+00","module":"C1"},{"value":"5,49E-08","module":"C2"},{"value":"3,60E-08","module":"C3"},{"value":"0,0E+00","module":"C4"},{"value":"-3,07E-07","module":"D"}]},{"parameter":"SQP","unit":"SQP","values":[{"value":"4,76E+04","module":"A1-A3"},{"value":"3,91E+02","module":"A4"},{"value":"1,22E+00","module":"A5"},{"value":"0,0E+00","module":"C1"},{"value":"4,40E+01","module":"C2"},{"value":"1,19E+01","module":"C3"},{"value":"0,0E+00","module":"C4"},{"value":"-2,55E+02","module":"D"}]}],"resource_use":[{"parameter":"PERE","unit":"MJ","values":[{"value":"1,47E+02","module":"A1-A3"},{"value":"7,50E+00","module":"A4"},{"value":"1,39E+02","module":"A5"},{"value":"0,0E+00","module":"C1"},{"value":"1,17E+00","module":"C2"},{"value":"1,25E+01","module":"C3"},{"value":"0,0E+00","module":"C4"},{"value":"-2,52E+02","module":"D"}]},{"parameter":"PERM","unit":"MJ","values":[{"value":"8,17E+03","module":"A1-A3"},{"value":"0,0E+00","module":"A4"},{"value":"-1,39E+02","module":"A5"},{"value":"0,0E+00","module":"C1"},{"value":"0,0E+00","module":"C2"},{"value":"-8,03E+03","module":"C3"},{"value":"0,0E+00","module":"C4"},{"value":"0,0E+00","module":"D"}]},{"parameter":"PERT","unit":"MJ","values":[{"value":"8,31E+03","module":"A1-A3"},{"value":"7,50E+00","module":"A4"},{"value":"6,65E-02","module":"A5"},{"value":"0,0E+00","module":"C1"},{"value":"1,17E+00","module":"C2"},{"value":"-8,01E+03","module":"C3"},{"value":"0,0E+00","module":"C4"},{"value":"-2,52E+02","module":"D"}]},{"parameter":"PENRE","unit":"MJ","values":[{"value":"4,65E+03","module":"A1-A3"},{"value":"5,61E+02","module":"A4"},{"value":"5,53E+01","module":"A5"},{"value":"0,0E+00","module":"C1"},{"value":"7,42E+01","module":"C2"},{"value":"8,84E+02","module":"C3"},{"value":"0,0E+00","module":"C4"},{"value":"-7,85E+03","module":"D"}]},{"parameter":"PENRM","unit":"MJ","values":[{"value":"8,51E+02","module":"A1-A3"},{"value":"0,0E+00","module":"A4"},{"value":"-4,92E+01","module":"A5"},{"value":"0,0E+00","module":"C1"},{"value":"0,0E+00","module":"C2"},{"value":"-8,02E+02","module":"C3"},{"value":"0,0E+00","module":"C4"},{"value":"0,0E+00","module":"D"}]},{"parameter":"PENRT","unit":"MJ","values":[{"value":"5,50E+03","module":"A1-A3"},{"value":"5,61E+02","module":"A4"},{"value":"6,05E+00","module":"A5"},{"value":"0,0E+00","module":"C1"},{"value":"7,42E+01","module":"C2"},{"value":"8,17E+01","module":"C3"},{"value":"0,0E+00","module":"C4"},{"value":"-7,85E+03","module":"D"}]},{"parameter":"SM","unit":"kg","values":[{"value":"3,10E-01","module":"A1-A3"},{"value":"0,0E+00","module":"A4"},{"value":"0,0E+00","module":"A5"},{"value":"0,0E+00","module":"C1"},{"value":"0,0E+00","module":"C2"},{"value":"0,0E+00","module":"C3"},{"value":"0,0E+00","module":"C4"},{"value":"0,0E+00","module":"D"}]},{"parameter":"RSF","unit":"MJ","values":[{"value":"3,57E+02","module":"A1-A3"},{"value":"0,0E+00","module":"A4"},{"value":"0,0E+00","module":"A5"},{"value":"0,0E+00","module":"C1"},{"value":"0,0E+00","module":"C2"},{"value":"0,0E+00","module":"C3"},{"value":"0,0E+00","module":"C4"},{"value":"7,67E+03","module":"D"}]},{"parameter":"NRSF","unit":"MJ","values":[{"value":"0,0E+00","module":"A1-A3"},{"value":"0,0E+00","module":"A4"},{"value":"0,0E+00","module":"A5"},{"value":"0,0E+00","module":"C1"},{"value":"0,0E+00","module":"C2"},{"value":"0,0E+00","module":"C3"},{"value":"0,0E+00","module":"C4"},{"value":"8,02E+02","module":"D"}]},{"parameter":"FW","unit":"m^3","values":[{"value":"9,61E+00","module":"A1-A3"},{"value":"3,43E-01","module":"A4"},{"value":"1,34E-03","module":"A5"},{"value":"0,0E+00","module":"C1"},{"value":"1,34E-03","module":"C2"},{"value":"1,40E+00","module":"C3"},{"value":"0,0E+00","module":"C4"},{"value":"-2,83E+01","module":"D"}]}],"end_of_life_waste":[{"parameter":"HWD","unit":"kg","values":[{"value":"5,23E-03","module":"A1-A3"},{"value":"1,46E-03","module":"A4"},{"value":"5,57E-06","module":"A5"},{"value":"0,0E+00","module":"C1"},{"value":"1,98E-04","module":"C2"},{"value":"3,25E-05","module":"C3"},{"value":"0,0E+00","module":"C4"},{"value":"-8,40E-03","module":"D"}]},{"parameter":"NHWD","unit":"kg","values":[{"value":"4,25E+01","module":"A1-A3"},{"value":"2,74E+01","module":"A4"},{"value":"1,68E-01","module":"A5"},{"value":"0,0E+00","module":"C1"},{"value":"2,95E+00","module":"C2"},{"value":"5,07E-01","module":"C3"},{"value":"0,0E+00","module":"C4"},{"value":"1,31E+00","module":"D"}]},{"parameter":"RWD","unit":"kg","values":[{"value":"3,07E-02","module":"A1-A3"},{"value":"8,21E-03","module":"A4"},{"value":"8,23E-05","module":"A5"},{"value":"0,0E+00","module":"C1"},{"value":"1,07E-03","module":"C2"},{"value":"1,04E-03","module":"C3"},{"value":"0,0E+00","module":"C4"},{"value":"-2,61E-02","module":"D"}]}],"end_of_life_flow":[{"parameter":"CRU","unit":"kg","values":[{"value":"0,0E+00","module":"A1-A3"},{"value":"0,0E+00","module":"A4"},{"value":"0,0E+00","module":"A5"},{"value":"0,0E+00","module":"C1"},{"value":"0,0E+00","module":"C2"},{"value":"0,0E+00","module":"C3"},{"value":"0,0E+00","module":"C4"},{"value":"0,0E+00","module":"D"}]},{"parameter":"MFR","unit":"kg","values":[{"value":"3,38E-01","module":"A1-A3"},{"value":"0,0E+00","module":"A4"},{"value":"9,38E-01","module":"A5"},{"value":"0,0E+00","module":"C1"},{"value":"0,0E+00","module":"C2"},{"value":"0,0E+00","module":"C3"},{"value":"0,0E+00","module":"C4"},{"value":"0,0E+00","module":"D"}]},{"parameter":"MER","unit":"kg","values":[{"value":"0,0E+00","module":"A1-A3"},{"value":"0,0E+00","module":"A4"},{"value":"0,0E+00","module":"A5"},{"value":"0,0E+00","module":"C1"},{"value":"0,0E+00","module":"C2"},{"value":"4,64E+02","module":"C3"},{"value":"0,0E+00","module":"C4"},{"value":"0,0E+00","module":"D"}]},{"parameter":"EEE","unit":"MJ","values":[{"value":"3,37E-02","module":"A1-A3"},{"value":"0,0E+00","module":"A4"},{"value":"6,91E+00","module":"A5"},{"value":"0,0E+00","module":"C1"},{"value":"0,0E+00","module":"C2"},{"value":"0,0E+00","module":"C3"},{"value":"0,0E+00","module":"C4"},{"value":"0,0E+00","module":"D"}]},{"parameter":"EET","unit":"MJ","values":[{"value":"3,87E-01","module":"A1-A3"},{"value":"0,0E+00","module":"A4"},{"value":"7,95E+01","module":"A5"},{"value":"0,0E+00","module":"C1"},{"value":"0,0E+00","module":"C2"},{"value":"0,0E+00","module":"C3"},{"value":"0,0E+00","module":"C4"},{"value":"0,0E+00","module":"D"}]}]}