{"product_name":"Aggressiv 35MPa max 16mm vib-fri F\u00e6rdig beton","epd_id":"NEPD-4945-3957-DK","compliance":["EN 15804+A2","ISO 14025","ISO 21930"],"producer_name":"Skagen Cement St\u00f8beri A/S","environmental_impact":[{"parameter":"GWP-total","unit":"kg CO2-eq.","values":[{"value":"2,57E+02","module":"A1"},{"value":"8,49E+00","module":"A2"},{"value":"3,39E+00","module":"A3"},{"value":"3,91E+00","module":"A4"}]},{"parameter":"GWP-fossil","unit":"kg CO2-eq.","values":[{"value":"2,56E+02","module":"A1"},{"value":"8,48E+00","module":"A2"},{"value":"3,35E+00","module":"A3"},{"value":"3,91E+00","module":"A4"}]},{"parameter":"GWP-biogenic","unit":"kg CO2-eq.","values":[{"value":"8,68E-01","module":"A1"},{"value":"2,51E-03","module":"A2"},{"value":"3,09E-02","module":"A3"},{"value":"1,61E-03","module":"A4"}]},{"parameter":"GWP-luluc","unit":"kg CO2-eq.","values":[{"value":"6,27E-02","module":"A1"},{"value":"2,46E-03","module":"A2"},{"value":"4,03E-03","module":"A3"},{"value":"1,14E-03","module":"A4"}]},{"parameter":"ODP","unit":"kg CFC 11-eq.","values":[{"value":"4,62E-06","module":"A1"},{"value":"1,77E-06","module":"A2"},{"value":"1,83E-07","module":"A3"},{"value":"9,04E-07","module":"A4"}]},{"parameter":"AP","unit":"mol H+-eq.","values":[{"value":"7,00E-01","module":"A1"},{"value":"1,45E-01","module":"A2"},{"value":"1,59E-02","module":"A3"},{"value":"1,64E-02","module":"A4"}]},{"parameter":"POCP","unit":"kg NMVOC-eq.","values":[{"value":"4,06E-01","module":"A1"},{"value":"1,02E-01","module":"A2"},{"value":"1,14E-02","module":"A3"},{"value":"1,76E-02","module":"A4"}]},{"parameter":"ADPE","unit":"kg Sb-eq.","values":[{"value":"9,03E-04","module":"A1"},{"value":"8,63E-05","module":"A2"},{"value":"2,70E-05","module":"A3"},{"value":"6,68E-05","module":"A4"}]},{"parameter":"ADPF","unit":"MJ","values":[{"value":"9,82E+02","module":"A1"},{"value":"1,21E+02","module":"A2"},{"value":"4,37E+01","module":"A3"},{"value":"6,08E+01","module":"A4"}]},{"parameter":"WDP","unit":"m3 world-eq.","values":[{"value":"3,24E+03","module":"A1"},{"value":"6,27E+01","module":"A2"},{"value":"6,00E+02","module":"A3"},{"value":"4,67E+01","module":"A4"}]},{"parameter":"EP-freshwater","unit":"kg P-eq.","values":[{"value":"3,84E-03","module":"A1"},{"value":"4,26E-05","module":"A2"},{"value":"2,45E-04","module":"A3"},{"value":"2,98E-05","module":"A4"}]},{"parameter":"EP-marine","unit":"kg N-eq.","values":[{"value":"1,13E-01","module":"A1"},{"value":"3,40E-02","module":"A2"},{"value":"3,75E-03","module":"A3"},{"value":"4,94E-03","module":"A4"}]},{"parameter":"EP-terrestrial","unit":"mol N-eq.","values":[{"value":"1,23E+00","module":"A1"},{"value":"3,79E-01","module":"A2"},{"value":"4,78E-02","module":"A3"},{"value":"5,47E-02","module":"A4"}]},{"parameter":"GWP-IOBC","unit":"kg CO2-eq.","values":[{"value":"2,50E+02","module":"A1"},{"value":"8,49E+00","module":"A2"},{"value":"4,53E+00","module":"A3"},{"value":"3,91E+00","module":"A4"}]}],"additional_environmental_impact":[{"parameter":"PM","unit":"disease incidence","values":[{"value":"7,72E-06","module":"A1"},{"value":"5,72E-07","module":"A2"},{"value":"1,63E-07","module":"A3"},{"value":"3,44E-07","module":"A4"}]},{"parameter":"ETP-fw","unit":"CTUe","values":[{"value":"2,17E+03","module":"A1"},{"value":"7,58E+01","module":"A2"},{"value":"7,14E+01","module":"A3"},{"value":"4,45E+01","module":"A4"}]},{"parameter":"HTP-c","unit":"CTUh","values":[{"value":"1,82E-07","module":"A1"},{"value":"0,0E+00","module":"A2"},{"value":"1,46E-09","module":"A3"},{"value":"0,0E+00","module":"A4"}]},{"parameter":"HTP-nc","unit":"CTUh","values":[{"value":"9,20E-07","module":"A1"},{"value":"4,71E-08","module":"A2"},{"value":"4,75E-08","module":"A3"},{"value":"4,30E-08","module":"A4"}]},{"parameter":"SQP","unit":"unitless","values":[{"value":"1,38E+00","module":"A1"},{"value":"8,31E+01","module":"A2"},{"value":"6,40E+01","module":"A3"},{"value":"6,98E+01","module":"A4"}]},{"parameter":"IRP","unit":"kBq U235-eq.","values":[{"value":"2,26E+00","module":"A1"},{"value":"5,27E-01","module":"A2"},{"value":"2,11E-01","module":"A3"},{"value":"2,66E-01","module":"A4"}]}],"resource_use":[{"parameter":"PERE","unit":"MJ","values":[{"value":"1,55E+02","module":"A1"},{"value":"1,07E+00","module":"A2"},{"value":"3,31E+01","module":"A3"},{"value":"7,66E-01","module":"A4"}]},{"parameter":"PERM","unit":"MJ","values":[{"value":"5,35E-01","module":"A1"},{"value":"0,0E+00","module":"A2"},{"value":"0,0E+00","module":"A3"},{"value":"0,0E+00","module":"A4"}]},{"parameter":"PERT","unit":"MJ","values":[{"value":"1,56E+02","module":"A1"},{"value":"1,07E+00","module":"A2"},{"value":"3,31E+01","module":"A3"},{"value":"7,66E-01","module":"A4"}]},{"parameter":"PENRE","unit":"MJ","values":[{"value":"9,64E+02","module":"A1"},{"value":"1,21E+02","module":"A2"},{"value":"4,38E+01","module":"A3"},{"value":"6,08E+01","module":"A4"}]},{"parameter":"PENRM","unit":"MJ","values":[{"value":"2,19E+01","module":"A1"},{"value":"0,0E+00","module":"A2"},{"value":"0,0E+00","module":"A3"},{"value":"0,0E+00","module":"A4"}]},{"parameter":"PENRT","unit":"MJ","values":[{"value":"9,86E+02","module":"A1"},{"value":"1,21E+02","module":"A2"},{"value":"4,38E+01","module":"A3"},{"value":"6,08E+01","module":"A4"}]},{"parameter":"SM","unit":"kg","values":[{"value":"7,18E-02","module":"A1"},{"value":"0,0E+00","module":"A2"},{"value":"0,0E+00","module":"A3"},{"value":"0,0E+00","module":"A4"}]},{"parameter":"RSF","unit":"MJ","values":[{"value":"3,37E-01","module":"A1"},{"value":"3,91E-02","module":"A2"},{"value":"1,24E+00","module":"A3"},{"value":"2,68E-02","module":"A4"}]},{"parameter":"NRSF","unit":"MJ","values":[{"value":"3,46E-01","module":"A1"},{"value":"1,52E-01","module":"A2"},{"value":"1,68E-02","module":"A3"},{"value":"8,98E-02","module":"A4"}]},{"parameter":"FW","unit":"m3","values":[{"value":"2,87E+00","module":"A1"},{"value":"8,80E-03","module":"A2"},{"value":"1,23E-01","module":"A3"},{"value":"6,93E-03","module":"A4"}]}],"end_of_life_waste":[{"parameter":"HWD","unit":"kg","values":[{"value":"6,68E+00","module":"A1"},{"value":"5,21E-03","module":"A2"},{"value":"5,25E-03","module":"A3"},{"value":"3,33E-03","module":"A4"}]},{"parameter":"NHWD","unit":"kg","values":[{"value":"1,42E+02","module":"A1"},{"value":"5,85E+00","module":"A2"},{"value":"2,41E-01","module":"A3"},{"value":"5,29E+00","module":"A4"}]},{"parameter":"RWD","unit":"kg","values":[{"value":"5,02E-03","module":"A1"},{"value":"8,40E-04","module":"A2"},{"value":"1,58E-04","module":"A3"},{"value":"4,15E-04","module":"A4"}]}],"end_of_life_flow":[{"parameter":"CRU","unit":"kg","values":[{"value":"6,36E+00","module":"A1"},{"value":"0,0E+00","module":"A2"},{"value":"0,0E+00","module":"A3"},{"value":"0,0E+00","module":"A4"}]},{"parameter":"MFR","unit":"kg","values":[{"value":"1,34E+00","module":"A1"},{"value":"0,0E+00","module":"A2"},{"value":"1,44E+02","module":"A3"},{"value":"0,0E+00","module":"A4"}]},{"parameter":"MER","unit":"kg","values":[{"value":"7,34E-01","module":"A1"},{"value":"0,0E+00","module":"A2"},{"value":"0,0E+00","module":"A3"},{"value":"0,0E+00","module":"A4"}]},{"parameter":"EEE","unit":"MJ","values":[{"value":"1,19E-02","module":"A1"},{"value":"0,0E+00","module":"A2"},{"value":"0,0E+00","module":"A3"},{"value":"0,0E+00","module":"A4"}]},{"parameter":"EET","unit":"MJ","values":[{"value":"1,80E-01","module":"A1"},{"value":"0,0E+00","module":"A2"},{"value":"0,0E+00","module":"A3"},{"value":"0,0E+00","module":"A4"}]}]}