{"product_name":"Akunok Table with Round Tabletop","epd_id":"NEPD-6487-5749-EN","compliance":["EN 15804+A2","ISO 14025","ISO 21930"],"producer_name":"Abstracta AB","environmental_impact":[{"parameter":"GWP-total","unit":"kg CO2-eq.","values":[{"value":"4,39E+01","module":"A1-A3"},{"value":"9,09E-01","module":"A4"},{"value":"2,50E+00","module":"A5"},{"value":"0,0E+00","module":"B2"},{"value":"0,0E+00","module":"B3"},{"value":"0,0E+00","module":"B4"},{"value":"0,0E+00","module":"C1"},{"value":"8,96E-02","module":"C2"},{"value":"2,27E+00","module":"C3"},{"value":"5,90E-02","module":"C4"},{"value":"-3,16E+00","module":"D"}]},{"parameter":"GWP-fossil","unit":"kg CO2-eq.","values":[{"value":"4,68E+01","module":"A1-A3"},{"value":"9,08E-01","module":"A4"},{"value":"3,09E-01","module":"A5"},{"value":"0,0E+00","module":"B2"},{"value":"0,0E+00","module":"B3"},{"value":"0,0E+00","module":"B4"},{"value":"0,0E+00","module":"C1"},{"value":"8,95E-02","module":"C2"},{"value":"1,84E-01","module":"C3"},{"value":"5,89E-02","module":"C4"},{"value":"-3,15E+00","module":"D"}]},{"parameter":"GWP-biogenic","unit":"kg CO2-eq.","values":[{"value":"-2,91E+00","module":"A1-A3"},{"value":"3,74E-04","module":"A4"},{"value":"2,19E+00","module":"A5"},{"value":"0,0E+00","module":"B2"},{"value":"0,0E+00","module":"B3"},{"value":"0,0E+00","module":"B4"},{"value":"0,0E+00","module":"C1"},{"value":"3,71E-05","module":"C2"},{"value":"2,09E+00","module":"C3"},{"value":"4,47E-05","module":"C4"},{"value":"-1,86E-03","module":"D"}]},{"parameter":"GWP-luluc","unit":"kg CO2-eq.","values":[{"value":"5,48E-02","module":"A1-A3"},{"value":"3,26E-04","module":"A4"},{"value":"7,62E-06","module":"A5"},{"value":"0,0E+00","module":"B2"},{"value":"0,0E+00","module":"B3"},{"value":"0,0E+00","module":"B4"},{"value":"0,0E+00","module":"C1"},{"value":"3,19E-05","module":"C2"},{"value":"1,54E-05","module":"C3"},{"value":"1,81E-05","module":"C4"},{"value":"-4,08E-03","module":"D"}]},{"parameter":"ODP","unit":"kg CFC 11-eq.","values":[{"value":"3,19E-06","module":"A1-A3"},{"value":"2,05E-07","module":"A4"},{"value":"4,92E-09","module":"A5"},{"value":"0,0E+00","module":"B2"},{"value":"0,0E+00","module":"B3"},{"value":"0,0E+00","module":"B4"},{"value":"0,0E+00","module":"C1"},{"value":"2,03E-08","module":"C2"},{"value":"5,70E-09","module":"C3"},{"value":"1,87E-08","module":"C4"},{"value":"-5,73E-03","module":"D"}]},{"parameter":"AP","unit":"mol H+-eq.","values":[{"value":"2,33E-01","module":"A1-A3"},{"value":"2,90E-03","module":"A4"},{"value":"1,39E-04","module":"A5"},{"value":"0,0E+00","module":"B2"},{"value":"0,0E+00","module":"B3"},{"value":"0,0E+00","module":"B4"},{"value":"0,0E+00","module":"C1"},{"value":"2,57E-04","module":"C2"},{"value":"4,94E-04","module":"C3"},{"value":"4,25E-04","module":"C4"},{"value":"-1,59E-02","module":"D"}]},{"parameter":"POCP","unit":"kg NMVOC-eq.","values":[{"value":"1,94E-01","module":"A1-A3"},{"value":"2,42E-03","module":"A4"},{"value":"1,51E-04","module":"A5"},{"value":"0,0E+00","module":"B2"},{"value":"0,0E+00","module":"B3"},{"value":"0,0E+00","module":"B4"},{"value":"0,0E+00","module":"C1"},{"value":"2,18E-04","module":"C2"},{"value":"6,12E-04","module":"C3"},{"value":"4,84E-04","module":"C4"},{"value":"-1,60E-02","module":"D"}]},{"parameter":"ADPE","unit":"kg Sb-eq.","values":[{"value":"8,84E-04","module":"A1-A3"},{"value":"2,49E-05","module":"A4"},{"value":"5,45E-07","module":"A5"},{"value":"0,0E+00","module":"B2"},{"value":"0,0E+00","module":"B3"},{"value":"0,0E+00","module":"B4"},{"value":"0,0E+00","module":"C1"},{"value":"2,47E-06","module":"C2"},{"value":"3,52E-07","module":"C3"},{"value":"1,05E-06","module":"C4"},{"value":"-5,38E-05","module":"D"}]},{"parameter":"ADPF","unit":"MJ","values":[{"value":"5,48E+02","module":"A1-A3"},{"value":"1,37E+01","module":"A4"},{"value":"3,31E-01","module":"A5"},{"value":"0,0E+00","module":"B2"},{"value":"0,0E+00","module":"B3"},{"value":"0,0E+00","module":"B4"},{"value":"0,0E+00","module":"C1"},{"value":"1,35E+00","module":"C2"},{"value":"5,34E-01","module":"C3"},{"value":"1,38E+00","module":"C4"},{"value":"-2,70E+01","module":"D"}]},{"parameter":"WDP","unit":"m3 world-eq.","values":[{"value":"1,91E+03","module":"A1-A3"},{"value":"1,32E+01","module":"A4"},{"value":"4,84E-01","module":"A5"},{"value":"0,0E+00","module":"B2"},{"value":"0,0E+00","module":"B3"},{"value":"0,0E+00","module":"B4"},{"value":"0,0E+00","module":"C1"},{"value":"1,31E+00","module":"C2"},{"value":"1,36E+00","module":"C3"},{"value":"2,55E+00","module":"C4"},{"value":"1,45E+02","module":"D"}]},{"parameter":"EP-freshwater","unit":"kg P-eq.","values":[{"value":"2,37E-03","module":"A1-A3"},{"value":"7,21E-06","module":"A4"},{"value":"2,04E-07","module":"A5"},{"value":"0,0E+00","module":"B2"},{"value":"0,0E+00","module":"B3"},{"value":"0,0E+00","module":"B4"},{"value":"0,0E+00","module":"C1"},{"value":"7,15E-07","module":"C2"},{"value":"1,62E-06","module":"C3"},{"value":"5,79E-07","module":"C4"},{"value":"-1,96E-04","module":"D"}]},{"parameter":"EP-marine","unit":"kg N-eq.","values":[{"value":"4,80E-02","module":"A1-A3"},{"value":"5,90E-04","module":"A4"},{"value":"5,38E-05","module":"A5"},{"value":"0,0E+00","module":"B2"},{"value":"0,0E+00","module":"B3"},{"value":"0,0E+00","module":"B4"},{"value":"0,0E+00","module":"C1"},{"value":"5,09E-05","module":"C2"},{"value":"2,05E-04","module":"C3"},{"value":"1,52E-04","module":"C4"},{"value":"-3,37E-03","module":"D"}]},{"parameter":"EP-terrestrial","unit":"mol N-eq.","values":[{"value":"5,23E-01","module":"A1-A3"},{"value":"6,59E-03","module":"A4"},{"value":"5,50E-04","module":"A5"},{"value":"0,0E+00","module":"B2"},{"value":"0,0E+00","module":"B3"},{"value":"0,0E+00","module":"B4"},{"value":"0,0E+00","module":"C1"},{"value":"5,69E-04","module":"C2"},{"value":"2,21E-03","module":"C3"},{"value":"1,68E-03","module":"C4"},{"value":"-3,46E-02","module":"D"}]},{"parameter":"GWP-IOBC","unit":"kg CO2-eq.","values":[{"value":"4,81E+01","module":"A1-A3"},{"value":"9,09E-01","module":"A4"},{"value":"3,09E-01","module":"A5"},{"value":"0,0E+00","module":"B2"},{"value":"0,0E+00","module":"B3"},{"value":"0,0E+00","module":"B4"},{"value":"0,0E+00","module":"C1"},{"value":"8,96E-02","module":"C2"},{"value":"1,33E-01","module":"C3"},{"value":"5,91E-02","module":"C4"},{"value":"-4,68E+00","module":"D"}]}],"additional_environmental_impact":[{"parameter":"PM","unit":"disease incidence","values":[{"value":"3,60E-06","module":"A1-A3"},{"value":"5,53E-08","module":"A4"},{"value":"1,71E-09","module":"A5"},{"value":"0,0E+00","module":"B2"},{"value":"0,0E+00","module":"B3"},{"value":"0,0E+00","module":"B4"},{"value":"0,0E+00","module":"C1"},{"value":"5,48E-09","module":"C2"},{"value":"1,63E-08","module":"C3"},{"value":"7,83E-09","module":"C4"},{"value":"-2,94E-07","module":"D"}]},{"parameter":"ETP-fw","unit":"CTUe","values":[{"value":"2,59E+03","module":"A1-A3"},{"value":"1,01E+01","module":"A4"},{"value":"4,52E-01","module":"A5"},{"value":"0,0E+00","module":"B2"},{"value":"0,0E+00","module":"B3"},{"value":"0,0E+00","module":"B4"},{"value":"0,0E+00","module":"C1"},{"value":"1,00E+00","module":"C2"},{"value":"3,69E+00","module":"C3"},{"value":"7,89E-01","module":"C4"},{"value":"-1,77E+02","module":"D"}]},{"parameter":"HTP-c","unit":"CTUh","values":[{"value":"2,34E-07","module":"A1-A3"},{"value":"0,0E+00","module":"A4"},{"value":"2,40E-11","module":"A5"},{"value":"0,0E+00","module":"B2"},{"value":"0,0E+00","module":"B3"},{"value":"0,0E+00","module":"B4"},{"value":"0,0E+00","module":"C1"},{"value":"0,0E+00","module":"C2"},{"value":"4,40E-10","module":"C3"},{"value":"2,70E-11","module":"C4"},{"value":"-1,49E-08","module":"D"}]},{"parameter":"HTP-nc","unit":"CTUh","values":[{"value":"1,39E-06","module":"A1-A3"},{"value":"1,11E-08","module":"A4"},{"value":"9,83E-10","module":"A5"},{"value":"0,0E+00","module":"B2"},{"value":"0,0E+00","module":"B3"},{"value":"0,0E+00","module":"B4"},{"value":"0,0E+00","module":"C1"},{"value":"1,10E-09","module":"C2"},{"value":"4,24E-09","module":"C3"},{"value":"7,16E-10","module":"C4"},{"value":"3,15E-07","module":"D"}]},{"parameter":"SQP","unit":"unitless","values":[{"value":"4,10E+02","module":"A1-A3"},{"value":"9,52E+00","module":"A4"},{"value":"2,33E-01","module":"A5"},{"value":"0,0E+00","module":"B2"},{"value":"0,0E+00","module":"B3"},{"value":"0,0E+00","module":"B4"},{"value":"0,0E+00","module":"C1"},{"value":"9,47E-01","module":"C2"},{"value":"1,21E-01","module":"C3"},{"value":"2,99E+00","module":"C4"},{"value":"-9,45E+00","module":"D"}]},{"parameter":"IRP","unit":"kBq U235-eq.","values":[{"value":"1,83E+00","module":"A1-A3"},{"value":"5,99E-02","module":"A4"},{"value":"1,37E-03","module":"A5"},{"value":"0,0E+00","module":"B2"},{"value":"0,0E+00","module":"B3"},{"value":"0,0E+00","module":"B4"},{"value":"0,0E+00","module":"C1"},{"value":"5,92E-03","module":"C2"},{"value":"1,46E-03","module":"C3"},{"value":"5,51E-03","module":"C4"},{"value":"3,85E-03","module":"D"}]}],"resource_use":[{"parameter":"PERE","unit":"MJ","values":[{"value":"9,92E+01","module":"A1-A3"},{"value":"1,95E-01","module":"A4"},{"value":"5,85E-03","module":"A5"},{"value":"0,0E+00","module":"B2"},{"value":"0,0E+00","module":"B3"},{"value":"0,0E+00","module":"B4"},{"value":"0,0E+00","module":"C1"},{"value":"1,94E-02","module":"C2"},{"value":"2,56E-02","module":"C3"},{"value":"2,48E-02","module":"C4"},{"value":"-9,04E+00","module":"D"}]},{"parameter":"PERM","unit":"MJ","values":[{"value":"2,16E+01","module":"A1-A3"},{"value":"0,0E+00","module":"A4"},{"value":"-1,27E+01","module":"A5"},{"value":"0,0E+00","module":"B2"},{"value":"0,0E+00","module":"B3"},{"value":"0,0E+00","module":"B4"},{"value":"0,0E+00","module":"C1"},{"value":"0,0E+00","module":"C2"},{"value":"-8,87E+00","module":"C3"},{"value":"0,0E+00","module":"C4"},{"value":"0,0E+00","module":"D"}]},{"parameter":"PERT","unit":"MJ","values":[{"value":"1,21E+02","module":"A1-A3"},{"value":"1,95E-01","module":"A4"},{"value":"-1,27E+01","module":"A5"},{"value":"0,0E+00","module":"B2"},{"value":"0,0E+00","module":"B3"},{"value":"0,0E+00","module":"B4"},{"value":"0,0E+00","module":"C1"},{"value":"1,94E-02","module":"C2"},{"value":"-8,85E+00","module":"C3"},{"value":"2,48E-02","module":"C4"},{"value":"-9,04E+00","module":"D"}]},{"parameter":"PENRE","unit":"MJ","values":[{"value":"5,43E+02","module":"A1-A3"},{"value":"1,37E+01","module":"A4"},{"value":"3,31E-01","module":"A5"},{"value":"0,0E+00","module":"B2"},{"value":"0,0E+00","module":"B3"},{"value":"0,0E+00","module":"B4"},{"value":"0,0E+00","module":"C1"},{"value":"1,35E+00","module":"C2"},{"value":"5,39E-01","module":"C3"},{"value":"1,38E+00","module":"C4"},{"value":"-2,70E+01","module":"D"}]},{"parameter":"PENRM","unit":"MJ","values":[{"value":"5,53E+00","module":"A1-A3"},{"value":"0,0E+00","module":"A4"},{"value":"-5,27E+00","module":"A5"},{"value":"0,0E+00","module":"B2"},{"value":"0,0E+00","module":"B3"},{"value":"0,0E+00","module":"B4"},{"value":"0,0E+00","module":"C1"},{"value":"0,0E+00","module":"C2"},{"value":"-2,55E-01","module":"C3"},{"value":"0,0E+00","module":"C4"},{"value":"0,0E+00","module":"D"}]},{"parameter":"PENRT","unit":"MJ","values":[{"value":"5,49E+02","module":"A1-A3"},{"value":"1,37E+01","module":"A4"},{"value":"-1,50E+00","module":"A5"},{"value":"0,0E+00","module":"B2"},{"value":"0,0E+00","module":"B3"},{"value":"0,0E+00","module":"B4"},{"value":"0,0E+00","module":"C1"},{"value":"1,35E+00","module":"C2"},{"value":"2,85E-01","module":"C3"},{"value":"1,38E+00","module":"C4"},{"value":"-2,70E+01","module":"D"}]},{"parameter":"SM","unit":"kg","values":[{"value":"7,78E-01","module":"A1-A3"},{"value":"0,0E+00","module":"A4"},{"value":"0,0E+00","module":"A5"},{"value":"0,0E+00","module":"B2"},{"value":"0,0E+00","module":"B3"},{"value":"0,0E+00","module":"B4"},{"value":"0,0E+00","module":"C1"},{"value":"0,0E+00","module":"C2"},{"value":"0,0E+00","module":"C3"},{"value":"0,0E+00","module":"C4"},{"value":"0,0E+00","module":"D"}]},{"parameter":"RSF","unit":"MJ","values":[{"value":"1,84E-01","module":"A1-A3"},{"value":"6,98E-03","module":"A4"},{"value":"1,88E-04","module":"A5"},{"value":"0,0E+00","module":"B2"},{"value":"0,0E+00","module":"B3"},{"value":"0,0E+00","module":"B4"},{"value":"0,0E+00","module":"C1"},{"value":"6,93E-04","module":"C2"},{"value":"5,17E-04","module":"C3"},{"value":"6,59E-04","module":"C4"},{"value":"1,10E-01","module":"D"}]},{"parameter":"NRSF","unit":"MJ","values":[{"value":"1,88E-01","module":"A1-A3"},{"value":"2,49E-02","module":"A4"},{"value":"8,52E-04","module":"A5"},{"value":"0,0E+00","module":"B2"},{"value":"0,0E+00","module":"B3"},{"value":"0,0E+00","module":"B4"},{"value":"0,0E+00","module":"C1"},{"value":"2,48E-03","module":"C2"},{"value":"0,0E+00","module":"C3"},{"value":"3,53E-02","module":"C4"},{"value":"2,82E+00","module":"D"}]},{"parameter":"FW","unit":"m3","values":[{"value":"4,18E-01","module":"A1-A3"},{"value":"1,46E-03","module":"A4"},{"value":"1,97E-04","module":"A5"},{"value":"0,0E+00","module":"B2"},{"value":"0,0E+00","module":"B3"},{"value":"0,0E+00","module":"B4"},{"value":"0,0E+00","module":"C1"},{"value":"1,45E-04","module":"C2"},{"value":"6,97E-04","module":"C3"},{"value":"1,24E-03","module":"C4"},{"value":"-1,48E-02","module":"D"}]}],"end_of_life_waste":[{"parameter":"HWD","unit":"kg","values":[{"value":"3,46E-01","module":"A1-A3"},{"value":"7,06E-04","module":"A4"},{"value":"0,0E+00","module":"A5"},{"value":"0,0E+00","module":"B2"},{"value":"0,0E+00","module":"B3"},{"value":"0,0E+00","module":"B4"},{"value":"0,0E+00","module":"C1"},{"value":"6,98E-05","module":"C2"},{"value":"0,0E+00","module":"C3"},{"value":"5,43E+00","module":"C4"},{"value":"-1,60E-02","module":"D"}]},{"parameter":"NHWD","unit":"kg","values":[{"value":"1,36E+01","module":"A1-A3"},{"value":"6,61E-01","module":"A4"},{"value":"1,45E+00","module":"A5"},{"value":"0,0E+00","module":"B2"},{"value":"0,0E+00","module":"B3"},{"value":"0,0E+00","module":"B4"},{"value":"0,0E+00","module":"C1"},{"value":"6,58E-02","module":"C2"},{"value":"4,80E-02","module":"C3"},{"value":"3,57E-02","module":"C4"},{"value":"-1,28E+00","module":"D"}]},{"parameter":"RWD","unit":"kg","values":[{"value":"1,54E-03","module":"A1-A3"},{"value":"9,34E-05","module":"A4"},{"value":"0,0E+00","module":"A5"},{"value":"0,0E+00","module":"B2"},{"value":"0,0E+00","module":"B3"},{"value":"0,0E+00","module":"B4"},{"value":"0,0E+00","module":"C1"},{"value":"9,22E-06","module":"C2"},{"value":"0,0E+00","module":"C3"},{"value":"8,49E-06","module":"C4"},{"value":"2,59E-06","module":"D"}]}],"end_of_life_flow":[{"parameter":"CRU","unit":"kg","values":[{"value":"0,0E+00","module":"A1-A3"},{"value":"0,0E+00","module":"A4"},{"value":"0,0E+00","module":"A5"},{"value":"0,0E+00","module":"B2"},{"value":"0,0E+00","module":"B3"},{"value":"0,0E+00","module":"B4"},{"value":"0,0E+00","module":"C1"},{"value":"0,0E+00","module":"C2"},{"value":"0,0E+00","module":"C3"},{"value":"0,0E+00","module":"C4"},{"value":"0,0E+00","module":"D"}]},{"parameter":"MFR","unit":"kg","values":[{"value":"8,23E-02","module":"A1-A3"},{"value":"0,0E+00","module":"A4"},{"value":"1,24E+00","module":"A5"},{"value":"0,0E+00","module":"B2"},{"value":"0,0E+00","module":"B3"},{"value":"0,0E+00","module":"B4"},{"value":"0,0E+00","module":"C1"},{"value":"0,0E+00","module":"C2"},{"value":"2,79E+00","module":"C3"},{"value":"0,0E+00","module":"C4"},{"value":"0,0E+00","module":"D"}]},{"parameter":"MER","unit":"kg","values":[{"value":"2,64E-01","module":"A1-A3"},{"value":"0,0E+00","module":"A4"},{"value":"8,90E-02","module":"A5"},{"value":"0,0E+00","module":"B2"},{"value":"0,0E+00","module":"B3"},{"value":"0,0E+00","module":"B4"},{"value":"0,0E+00","module":"C1"},{"value":"0,0E+00","module":"C2"},{"value":"9,52E+00","module":"C3"},{"value":"0,0E+00","module":"C4"},{"value":"0,0E+00","module":"D"}]},{"parameter":"EEE","unit":"MJ","values":[{"value":"1,62E-01","module":"A1-A3"},{"value":"0,0E+00","module":"A4"},{"value":"2,31E-01","module":"A5"},{"value":"0,0E+00","module":"B2"},{"value":"0,0E+00","module":"B3"},{"value":"0,0E+00","module":"B4"},{"value":"0,0E+00","module":"C1"},{"value":"0,0E+00","module":"C2"},{"value":"1,10E+00","module":"C3"},{"value":"0,0E+00","module":"C4"},{"value":"0,0E+00","module":"D"}]},{"parameter":"EET","unit":"MJ","values":[{"value":"2,46E+00","module":"A1-A3"},{"value":"0,0E+00","module":"A4"},{"value":"3,49E+00","module":"A5"},{"value":"0,0E+00","module":"B2"},{"value":"0,0E+00","module":"B3"},{"value":"0,0E+00","module":"B4"},{"value":"0,0E+00","module":"C1"},{"value":"0,0E+00","module":"C2"},{"value":"1,66E+01","module":"C3"},{"value":"0,0E+00","module":"C4"},{"value":"0,0E+00","module":"D"}]}]}