{"product_name":"Alku S&S","epd_id":"NEPD-5875-5150-EN","compliance":["EN 15804+A2","ISO 14025","ISO 21930"],"producer_name":"Martela Oyj","environmental_impact":[{"parameter":"GWP-total","unit":"kg CO2-eq.","values":[{"value":"1,43E+02","module":"A1-A3"},{"value":"9,06E+00","module":"A4"},{"value":"4,39E+00","module":"A5"},{"value":"3,46E-06","module":"B2"},{"value":"0,0E+00","module":"B3"},{"value":"0,0E+00","module":"B4"},{"value":"0,0E+00","module":"C1"},{"value":"6,41E-01","module":"C2"},{"value":"2,69E+01","module":"C3"},{"value":"2,29E-01","module":"C4"},{"value":"-8,90E+00","module":"D"}]},{"parameter":"GWP-fossil","unit":"kg CO2-eq.","values":[{"value":"1,74E+02","module":"A1-A3"},{"value":"9,05E+00","module":"A4"},{"value":"1,32E-01","module":"A5"},{"value":"3,43E-06","module":"B2"},{"value":"0,0E+00","module":"B3"},{"value":"0,0E+00","module":"B4"},{"value":"0,0E+00","module":"C1"},{"value":"6,40E-01","module":"C2"},{"value":"3,13E+00","module":"C3"},{"value":"2,29E-01","module":"C4"},{"value":"-8,86E+00","module":"D"}]},{"parameter":"GWP-biogenic","unit":"kg CO2-eq.","values":[{"value":"-3,17E+01","module":"A1-A3"},{"value":"3,51E-03","module":"A4"},{"value":"4,25E+00","module":"A5"},{"value":"2,16E-08","module":"B2"},{"value":"0,0E+00","module":"B3"},{"value":"0,0E+00","module":"B4"},{"value":"0,0E+00","module":"C1"},{"value":"2,65E-04","module":"C2"},{"value":"2,38E+01","module":"C3"},{"value":"1,72E-04","module":"C4"},{"value":"-6,28E-03","module":"D"}]},{"parameter":"GWP-luluc","unit":"kg CO2-eq.","values":[{"value":"4,14E-01","module":"A1-A3"},{"value":"3,63E-03","module":"A4"},{"value":"1,51E-03","module":"A5"},{"value":"5,59E-09","module":"B2"},{"value":"0,0E+00","module":"B3"},{"value":"0,0E+00","module":"B4"},{"value":"0,0E+00","module":"C1"},{"value":"2,28E-04","module":"C2"},{"value":"1,08E-04","module":"C3"},{"value":"6,97E-05","module":"C4"},{"value":"-3,51E-02","module":"D"}]},{"parameter":"ODP","unit":"kg CFC 11-eq.","values":[{"value":"1,52E-05","module":"A1-A3"},{"value":"2,01E-06","module":"A4"},{"value":"1,64E-08","module":"A5"},{"value":"0,0E+00","module":"B2"},{"value":"0,0E+00","module":"B3"},{"value":"0,0E+00","module":"B4"},{"value":"0,0E+00","module":"C1"},{"value":"1,45E-07","module":"C2"},{"value":"4,39E-08","module":"C3"},{"value":"7,17E-08","module":"C4"},{"value":"-6,67E-02","module":"D"}]},{"parameter":"AP","unit":"mol H+-eq.","values":[{"value":"1,25E+00","module":"A1-A3"},{"value":"7,14E-02","module":"A4"},{"value":"6,62E-04","module":"A5"},{"value":"2,00E-08","module":"B2"},{"value":"0,0E+00","module":"B3"},{"value":"0,0E+00","module":"B4"},{"value":"0,0E+00","module":"C1"},{"value":"1,84E-03","module":"C2"},{"value":"3,62E-03","module":"C3"},{"value":"1,63E-03","module":"C4"},{"value":"-4,71E-02","module":"D"}]},{"parameter":"POCP","unit":"kg NMVOC-eq.","values":[{"value":"8,42E-01","module":"A1-A3"},{"value":"5,40E-02","module":"A4"},{"value":"6,88E-04","module":"A5"},{"value":"1,16E-08","module":"B2"},{"value":"0,0E+00","module":"B3"},{"value":"0,0E+00","module":"B4"},{"value":"0,0E+00","module":"C1"},{"value":"1,56E-03","module":"C2"},{"value":"4,41E-03","module":"C3"},{"value":"1,86E-03","module":"C4"},{"value":"-4,72E-02","module":"D"}]},{"parameter":"ADPE","unit":"kg Sb-eq.","values":[{"value":"2,57E-02","module":"A1-A3"},{"value":"2,18E-04","module":"A4"},{"value":"1,79E-06","module":"A5"},{"value":"9,60E-11","module":"B2"},{"value":"0,0E+00","module":"B3"},{"value":"0,0E+00","module":"B4"},{"value":"0,0E+00","module":"C1"},{"value":"1,77E-05","module":"C2"},{"value":"2,31E-06","module":"C3"},{"value":"4,01E-06","module":"C4"},{"value":"-1,46E-04","module":"D"}]},{"parameter":"ADPF","unit":"MJ","values":[{"value":"2,45E+03","module":"A1-A3"},{"value":"1,33E+02","module":"A4"},{"value":"1,69E+00","module":"A5"},{"value":"5,86E-05","module":"B2"},{"value":"0,0E+00","module":"B3"},{"value":"0,0E+00","module":"B4"},{"value":"0,0E+00","module":"C1"},{"value":"9,68E+00","module":"C2"},{"value":"3,28E+00","module":"C3"},{"value":"5,30E+00","module":"C4"},{"value":"-8,00E+01","module":"D"}]},{"parameter":"WDP","unit":"m3 world-eq.","values":[{"value":"2,12E+04","module":"A1-A3"},{"value":"1,14E+02","module":"A4"},{"value":"5,85E+01","module":"A5"},{"value":"1,04E-03","module":"B2"},{"value":"0,0E+00","module":"B3"},{"value":"0,0E+00","module":"B4"},{"value":"0,0E+00","module":"C1"},{"value":"9,36E+00","module":"C2"},{"value":"2,06E+00","module":"C3"},{"value":"1,02E+01","module":"C4"},{"value":"2,49E+02","module":"D"}]},{"parameter":"EP-freshwater","unit":"kg P-eq.","values":[{"value":"1,34E-02","module":"A1-A3"},{"value":"6,60E-05","module":"A4"},{"value":"2,62E-06","module":"A5"},{"value":"2,74E-10","module":"B2"},{"value":"0,0E+00","module":"B3"},{"value":"0,0E+00","module":"B4"},{"value":"0,0E+00","module":"C1"},{"value":"5,11E-06","module":"C2"},{"value":"9,36E-06","module":"C3"},{"value":"2,27E-06","module":"C4"},{"value":"-5,71E-04","module":"D"}]},{"parameter":"EP-marine","unit":"kg N-eq.","values":[{"value":"2,05E-01","module":"A1-A3"},{"value":"1,67E-02","module":"A4"},{"value":"2,68E-04","module":"A5"},{"value":"3,18E-09","module":"B2"},{"value":"0,0E+00","module":"B3"},{"value":"0,0E+00","module":"B4"},{"value":"0,0E+00","module":"C1"},{"value":"3,64E-04","module":"C2"},{"value":"1,59E-03","module":"C3"},{"value":"5,83E-04","module":"C4"},{"value":"-1,06E-02","module":"D"}]},{"parameter":"EP-terrestrial","unit":"mol N-eq.","values":[{"value":"2,30E+00","module":"A1-A3"},{"value":"1,86E-01","module":"A4"},{"value":"2,63E-03","module":"A5"},{"value":"3,70E-08","module":"B2"},{"value":"0,0E+00","module":"B3"},{"value":"0,0E+00","module":"B4"},{"value":"0,0E+00","module":"C1"},{"value":"4,07E-03","module":"C2"},{"value":"1,69E-02","module":"C3"},{"value":"6,46E-03","module":"C4"},{"value":"-1,10E-01","module":"D"}]},{"parameter":"GWP-IOBC","unit":"kg CO2-eq.","values":[{"value":"1,78E+02","module":"A1-A3"},{"value":"9,06E+00","module":"A4"},{"value":"1,45E-01","module":"A5"},{"value":"3,46E-06","module":"B2"},{"value":"0,0E+00","module":"B3"},{"value":"0,0E+00","module":"B4"},{"value":"0,0E+00","module":"C1"},{"value":"6,41E-01","module":"C2"},{"value":"2,08E+00","module":"C3"},{"value":"2,32E-01","module":"C4"},{"value":"-1,28E+01","module":"D"}]}],"additional_environmental_impact":[{"parameter":"PM","unit":"disease incidence","values":[{"value":"1,30E-05","module":"A1-A3"},{"value":"5,02E-07","module":"A4"},{"value":"7,65E-09","module":"A5"},{"value":"0,0E+00","module":"B2"},{"value":"0,0E+00","module":"B3"},{"value":"0,0E+00","module":"B4"},{"value":"0,0E+00","module":"C1"},{"value":"3,92E-08","module":"C2"},{"value":"7,86E-08","module":"C3"},{"value":"3,00E-08","module":"C4"},{"value":"-1,12E-06","module":"D"}]},{"parameter":"ETP-fw","unit":"CTUe","values":[{"value":"1,00E+04","module":"A1-A3"},{"value":"9,55E+01","module":"A4"},{"value":"2,01E+00","module":"A5"},{"value":"6,35E-05","module":"B2"},{"value":"0,0E+00","module":"B3"},{"value":"0,0E+00","module":"B4"},{"value":"0,0E+00","module":"C1"},{"value":"7,17E+00","module":"C2"},{"value":"2,08E+01","module":"C3"},{"value":"3,09E+00","module":"C4"},{"value":"-5,14E+02","module":"D"}]},{"parameter":"HTP-c","unit":"CTUh","values":[{"value":"7,20E-07","module":"A1-A3"},{"value":"0,0E+00","module":"A4"},{"value":"1,11E-10","module":"A5"},{"value":"0,0E+00","module":"B2"},{"value":"0,0E+00","module":"B3"},{"value":"0,0E+00","module":"B4"},{"value":"0,0E+00","module":"C1"},{"value":"0,0E+00","module":"C2"},{"value":"2,15E-09","module":"C3"},{"value":"1,10E-10","module":"C4"},{"value":"-3,95E-08","module":"D"}]},{"parameter":"HTP-nc","unit":"CTUh","values":[{"value":"9,53E-06","module":"A1-A3"},{"value":"1,06E-07","module":"A4"},{"value":"4,83E-09","module":"A5"},{"value":"0,0E+00","module":"B2"},{"value":"0,0E+00","module":"B3"},{"value":"0,0E+00","module":"B4"},{"value":"0,0E+00","module":"C1"},{"value":"7,84E-09","module":"C2"},{"value":"3,53E-08","module":"C3"},{"value":"2,89E-09","module":"C4"},{"value":"7,63E-07","module":"D"}]},{"parameter":"SQP","unit":"unitless","values":[{"value":"2,69E+03","module":"A1-A3"},{"value":"8,21E+01","module":"A4"},{"value":"1,30E+00","module":"A5"},{"value":"1,64E-05","module":"B2"},{"value":"0,0E+00","module":"B3"},{"value":"0,0E+00","module":"B4"},{"value":"0,0E+00","module":"C1"},{"value":"6,77E+00","module":"C2"},{"value":"6,63E-01","module":"C3"},{"value":"1,15E+01","module":"C4"},{"value":"-9,26E+01","module":"D"}]},{"parameter":"IRP","unit":"kBq U235-eq.","values":[{"value":"1,52E+01","module":"A1-A3"},{"value":"5,81E-01","module":"A4"},{"value":"2,05E-02","module":"A5"},{"value":"4,05E-07","module":"B2"},{"value":"0,0E+00","module":"B3"},{"value":"0,0E+00","module":"B4"},{"value":"0,0E+00","module":"C1"},{"value":"4,23E-02","module":"C2"},{"value":"8,64E-03","module":"C3"},{"value":"2,12E-02","module":"C4"},{"value":"-5,52E-02","module":"D"}]}],"resource_use":[{"parameter":"PERE","unit":"MJ","values":[{"value":"5,08E+02","module":"A1-A3"},{"value":"1,75E+00","module":"A4"},{"value":"7,41E-01","module":"A5"},{"value":"7,95E-06","module":"B2"},{"value":"0,0E+00","module":"B3"},{"value":"0,0E+00","module":"B4"},{"value":"0,0E+00","module":"C1"},{"value":"1,39E-01","module":"C2"},{"value":"1,61E-01","module":"C3"},{"value":"9,69E-02","module":"C4"},{"value":"-8,64E+01","module":"D"}]},{"parameter":"PERM","unit":"MJ","values":[{"value":"2,07E+02","module":"A1-A3"},{"value":"0,0E+00","module":"A4"},{"value":"-3,37E+01","module":"A5"},{"value":"0,0E+00","module":"B2"},{"value":"0,0E+00","module":"B3"},{"value":"0,0E+00","module":"B4"},{"value":"0,0E+00","module":"C1"},{"value":"0,0E+00","module":"C2"},{"value":"-1,31E+02","module":"C3"},{"value":"0,0E+00","module":"C4"},{"value":"0,0E+00","module":"D"}]},{"parameter":"PERT","unit":"MJ","values":[{"value":"7,15E+02","module":"A1-A3"},{"value":"1,75E+00","module":"A4"},{"value":"-3,29E+01","module":"A5"},{"value":"7,95E-06","module":"B2"},{"value":"0,0E+00","module":"B3"},{"value":"0,0E+00","module":"B4"},{"value":"0,0E+00","module":"C1"},{"value":"1,39E-01","module":"C2"},{"value":"-1,30E+02","module":"C3"},{"value":"9,69E-02","module":"C4"},{"value":"-8,64E+01","module":"D"}]},{"parameter":"PENRE","unit":"MJ","values":[{"value":"2,41E+03","module":"A1-A3"},{"value":"1,33E+02","module":"A4"},{"value":"1,70E+00","module":"A5"},{"value":"5,87E-05","module":"B2"},{"value":"0,0E+00","module":"B3"},{"value":"0,0E+00","module":"B4"},{"value":"0,0E+00","module":"C1"},{"value":"9,68E+00","module":"C2"},{"value":"3,38E+00","module":"C3"},{"value":"5,30E+00","module":"C4"},{"value":"-8,00E+01","module":"D"}]},{"parameter":"PENRM","unit":"MJ","values":[{"value":"6,62E+01","module":"A1-A3"},{"value":"0,0E+00","module":"A4"},{"value":"-2,12E+01","module":"A5"},{"value":"0,0E+00","module":"B2"},{"value":"0,0E+00","module":"B3"},{"value":"0,0E+00","module":"B4"},{"value":"0,0E+00","module":"C1"},{"value":"0,0E+00","module":"C2"},{"value":"-1,34E+01","module":"C3"},{"value":"0,0E+00","module":"C4"},{"value":"0,0E+00","module":"D"}]},{"parameter":"PENRT","unit":"MJ","values":[{"value":"2,47E+03","module":"A1-A3"},{"value":"1,33E+02","module":"A4"},{"value":"-1,95E+01","module":"A5"},{"value":"5,87E-05","module":"B2"},{"value":"0,0E+00","module":"B3"},{"value":"0,0E+00","module":"B4"},{"value":"0,0E+00","module":"C1"},{"value":"9,68E+00","module":"C2"},{"value":"-1,00E+01","module":"C3"},{"value":"5,30E+00","module":"C4"},{"value":"-8,00E+01","module":"D"}]},{"parameter":"SM","unit":"kg","values":[{"value":"1,04E+01","module":"A1-A3"},{"value":"0,0E+00","module":"A4"},{"value":"0,0E+00","module":"A5"},{"value":"0,0E+00","module":"B2"},{"value":"0,0E+00","module":"B3"},{"value":"0,0E+00","module":"B4"},{"value":"0,0E+00","module":"C1"},{"value":"0,0E+00","module":"C2"},{"value":"0,0E+00","module":"C3"},{"value":"0,0E+00","module":"C4"},{"value":"0,0E+00","module":"D"}]},{"parameter":"RSF","unit":"MJ","values":[{"value":"3,96E+00","module":"A1-A3"},{"value":"6,14E-02","module":"A4"},{"value":"7,87E-03","module":"A5"},{"value":"6,39E-07","module":"B2"},{"value":"0,0E+00","module":"B3"},{"value":"0,0E+00","module":"B4"},{"value":"0,0E+00","module":"C1"},{"value":"4,96E-03","module":"C2"},{"value":"3,52E-03","module":"C3"},{"value":"2,57E-03","module":"C4"},{"value":"2,73E-01","module":"D"}]},{"parameter":"NRSF","unit":"MJ","values":[{"value":"4,44E+00","module":"A1-A3"},{"value":"2,08E-01","module":"A4"},{"value":"4,97E-03","module":"A5"},{"value":"6,30E-07","module":"B2"},{"value":"0,0E+00","module":"B3"},{"value":"0,0E+00","module":"B4"},{"value":"0,0E+00","module":"C1"},{"value":"1,77E-02","module":"C2"},{"value":"0,0E+00","module":"C3"},{"value":"1,67E-01","module":"C4"},{"value":"3,56E+00","module":"D"}]},{"parameter":"FW","unit":"m3","values":[{"value":"1,93E+00","module":"A1-A3"},{"value":"1,31E-02","module":"A4"},{"value":"3,91E-03","module":"A5"},{"value":"1,01E-05","module":"B2"},{"value":"0,0E+00","module":"B3"},{"value":"0,0E+00","module":"B4"},{"value":"0,0E+00","module":"C1"},{"value":"1,03E-03","module":"C2"},{"value":"5,14E-03","module":"C3"},{"value":"4,78E-03","module":"C4"},{"value":"-1,14E-01","module":"D"}]}],"end_of_life_waste":[{"parameter":"HWD","unit":"kg","values":[{"value":"3,17E+01","module":"A1-A3"},{"value":"6,66E-03","module":"A4"},{"value":"6,88E-05","module":"A5"},{"value":"1,11E-08","module":"B2"},{"value":"0,0E+00","module":"B3"},{"value":"0,0E+00","module":"B4"},{"value":"0,0E+00","module":"C1"},{"value":"4,99E-04","module":"C2"},{"value":"0,0E+00","module":"C3"},{"value":"2,08E+01","module":"C4"},{"value":"-4,19E-02","module":"D"}]},{"parameter":"NHWD","unit":"kg","values":[{"value":"6,18E+02","module":"A1-A3"},{"value":"5,58E+00","module":"A4"},{"value":"3,22E+00","module":"A5"},{"value":"7,12E-07","module":"B2"},{"value":"0,0E+00","module":"B3"},{"value":"0,0E+00","module":"B4"},{"value":"0,0E+00","module":"C1"},{"value":"4,71E-01","module":"C2"},{"value":"9,72E-01","module":"C3"},{"value":"1,93E-01","module":"C4"},{"value":"-3,56E+00","module":"D"}]},{"parameter":"RWD","unit":"kg","values":[{"value":"1,10E-02","module":"A1-A3"},{"value":"9,11E-04","module":"A4"},{"value":"7,69E-06","module":"A5"},{"value":"3,43E-10","module":"B2"},{"value":"0,0E+00","module":"B3"},{"value":"0,0E+00","module":"B4"},{"value":"0,0E+00","module":"C1"},{"value":"6,59E-05","module":"C2"},{"value":"0,0E+00","module":"C3"},{"value":"3,27E-05","module":"C4"},{"value":"-4,67E-05","module":"D"}]}],"end_of_life_flow":[{"parameter":"CRU","unit":"kg","values":[{"value":"0,0E+00","module":"A1-A3"},{"value":"0,0E+00","module":"A4"},{"value":"0,0E+00","module":"A5"},{"value":"0,0E+00","module":"B2"},{"value":"0,0E+00","module":"B3"},{"value":"0,0E+00","module":"B4"},{"value":"0,0E+00","module":"C1"},{"value":"0,0E+00","module":"C2"},{"value":"0,0E+00","module":"C3"},{"value":"0,0E+00","module":"C4"},{"value":"0,0E+00","module":"D"}]},{"parameter":"MFR","unit":"kg","values":[{"value":"1,72E+01","module":"A1-A3"},{"value":"0,0E+00","module":"A4"},{"value":"9,25E-01","module":"A5"},{"value":"0,0E+00","module":"B2"},{"value":"0,0E+00","module":"B3"},{"value":"0,0E+00","module":"B4"},{"value":"0,0E+00","module":"C1"},{"value":"0,0E+00","module":"C2"},{"value":"1,06E+01","module":"C3"},{"value":"0,0E+00","module":"C4"},{"value":"0,0E+00","module":"D"}]},{"parameter":"MER","unit":"kg","values":[{"value":"1,09E+01","module":"A1-A3"},{"value":"0,0E+00","module":"A4"},{"value":"2,03E+00","module":"A5"},{"value":"0,0E+00","module":"B2"},{"value":"0,0E+00","module":"B3"},{"value":"0,0E+00","module":"B4"},{"value":"0,0E+00","module":"C1"},{"value":"0,0E+00","module":"C2"},{"value":"4,61E+01","module":"C3"},{"value":"0,0E+00","module":"C4"},{"value":"0,0E+00","module":"D"}]},{"parameter":"EEE","unit":"MJ","values":[{"value":"8,04E+00","module":"A1-A3"},{"value":"0,0E+00","module":"A4"},{"value":"1,42E+00","module":"A5"},{"value":"0,0E+00","module":"B2"},{"value":"0,0E+00","module":"B3"},{"value":"0,0E+00","module":"B4"},{"value":"0,0E+00","module":"C1"},{"value":"0,0E+00","module":"C2"},{"value":"1,07E+01","module":"C3"},{"value":"0,0E+00","module":"C4"},{"value":"0,0E+00","module":"D"}]},{"parameter":"EET","unit":"MJ","values":[{"value":"1,11E+02","module":"A1-A3"},{"value":"0,0E+00","module":"A4"},{"value":"2,15E+01","module":"A5"},{"value":"0,0E+00","module":"B2"},{"value":"0,0E+00","module":"B3"},{"value":"0,0E+00","module":"B4"},{"value":"0,0E+00","module":"C1"},{"value":"0,0E+00","module":"C2"},{"value":"1,62E+02","module":"C3"},{"value":"0,0E+00","module":"C4"},{"value":"0,0E+00","module":"D"}]}]}