{"product_name":"Alku Universal table with T-legs","epd_id":"NEPD-5661-4963-EN","compliance":["EN 15804+A2","ISO 14025","ISO 21930"],"producer_name":"Martela Oyj","environmental_impact":[{"parameter":"GWP-total","unit":"kg CO2-eq.","values":[{"value":"5,11E+01","module":"A1-A3"},{"value":"4,33E+00","module":"A4"},{"value":"1,66E+00","module":"A5"},{"value":"3,45E-04","module":"B2"},{"value":"0,0E+00","module":"B3"},{"value":"0,0E+00","module":"B4"},{"value":"0,0E+00","module":"C1"},{"value":"3,67E-01","module":"C2"},{"value":"3,00E+01","module":"C3"},{"value":"8,39E-02","module":"C4"},{"value":"-2,43E+00","module":"D"}]},{"parameter":"GWP-fossil","unit":"kg CO2-eq.","values":[{"value":"7,85E+01","module":"A1-A3"},{"value":"4,32E+00","module":"A4"},{"value":"6,88E-02","module":"A5"},{"value":"3,43E-04","module":"B2"},{"value":"0,0E+00","module":"B3"},{"value":"0,0E+00","module":"B4"},{"value":"0,0E+00","module":"C1"},{"value":"3,67E-01","module":"C2"},{"value":"5,51E+00","module":"C3"},{"value":"8,38E-02","module":"C4"},{"value":"-2,38E+00","module":"D"}]},{"parameter":"GWP-biogenic","unit":"kg CO2-eq.","values":[{"value":"-2,75E+01","module":"A1-A3"},{"value":"1,65E-03","module":"A4"},{"value":"1,59E+00","module":"A5"},{"value":"2,16E-06","module":"B2"},{"value":"0,0E+00","module":"B3"},{"value":"0,0E+00","module":"B4"},{"value":"0,0E+00","module":"C1"},{"value":"1,52E-04","module":"C2"},{"value":"2,45E+01","module":"C3"},{"value":"6,17E-05","module":"C4"},{"value":"-2,95E-03","module":"D"}]},{"parameter":"GWP-luluc","unit":"kg CO2-eq.","values":[{"value":"1,84E-01","module":"A1-A3"},{"value":"1,77E-03","module":"A4"},{"value":"1,49E-03","module":"A5"},{"value":"5,58E-07","module":"B2"},{"value":"0,0E+00","module":"B3"},{"value":"0,0E+00","module":"B4"},{"value":"0,0E+00","module":"C1"},{"value":"1,31E-04","module":"C2"},{"value":"9,24E-05","module":"C3"},{"value":"2,49E-05","module":"C4"},{"value":"-3,79E-02","module":"D"}]},{"parameter":"ODP","unit":"kg CFC 11-eq.","values":[{"value":"6,75E-06","module":"A1-A3"},{"value":"9,57E-07","module":"A4"},{"value":"5,64E-09","module":"A5"},{"value":"3,00E-11","module":"B2"},{"value":"0,0E+00","module":"B3"},{"value":"0,0E+00","module":"B4"},{"value":"0,0E+00","module":"C1"},{"value":"8,31E-08","module":"C2"},{"value":"4,13E-08","module":"C3"},{"value":"2,53E-08","module":"C4"},{"value":"-7,89E-02","module":"D"}]},{"parameter":"AP","unit":"mol H+-eq.","values":[{"value":"3,83E-01","module":"A1-A3"},{"value":"3,85E-02","module":"A4"},{"value":"1,87E-04","module":"A5"},{"value":"2,00E-06","module":"B2"},{"value":"0,0E+00","module":"B3"},{"value":"0,0E+00","module":"B4"},{"value":"0,0E+00","module":"C1"},{"value":"1,05E-03","module":"C2"},{"value":"3,57E-03","module":"C3"},{"value":"5,82E-04","module":"C4"},{"value":"-1,54E-02","module":"D"}]},{"parameter":"POCP","unit":"kg NMVOC-eq.","values":[{"value":"3,09E-01","module":"A1-A3"},{"value":"2,89E-02","module":"A4"},{"value":"1,35E-04","module":"A5"},{"value":"1,16E-06","module":"B2"},{"value":"0,0E+00","module":"B3"},{"value":"0,0E+00","module":"B4"},{"value":"0,0E+00","module":"C1"},{"value":"8,94E-04","module":"C2"},{"value":"4,30E-03","module":"C3"},{"value":"6,59E-04","module":"C4"},{"value":"-1,52E-02","module":"D"}]},{"parameter":"ADPE","unit":"kg Sb-eq.","values":[{"value":"1,36E-03","module":"A1-A3"},{"value":"1,01E-04","module":"A4"},{"value":"6,67E-07","module":"A5"},{"value":"9,59E-09","module":"B2"},{"value":"0,0E+00","module":"B3"},{"value":"0,0E+00","module":"B4"},{"value":"0,0E+00","module":"C1"},{"value":"1,01E-05","module":"C2"},{"value":"1,98E-06","module":"C3"},{"value":"1,41E-06","module":"C4"},{"value":"-3,32E-05","module":"D"}]},{"parameter":"ADPF","unit":"MJ","values":[{"value":"1,30E+03","module":"A1-A3"},{"value":"6,34E+01","module":"A4"},{"value":"9,20E-01","module":"A5"},{"value":"5,86E-03","module":"B2"},{"value":"0,0E+00","module":"B3"},{"value":"0,0E+00","module":"B4"},{"value":"0,0E+00","module":"C1"},{"value":"5,55E+00","module":"C2"},{"value":"2,71E+00","module":"C3"},{"value":"1,88E+00","module":"C4"},{"value":"-2,64E+01","module":"D"}]},{"parameter":"WDP","unit":"m3 world-eq.","values":[{"value":"2,23E+04","module":"A1-A3"},{"value":"5,27E+01","module":"A4"},{"value":"5,73E+01","module":"A5"},{"value":"1,05E-01","module":"B2"},{"value":"0,0E+00","module":"B3"},{"value":"0,0E+00","module":"B4"},{"value":"0,0E+00","module":"C1"},{"value":"5,37E+00","module":"C2"},{"value":"1,59E+00","module":"C3"},{"value":"3,95E+00","module":"C4"},{"value":"-1,25E+02","module":"D"}]},{"parameter":"EP-freshwater","unit":"kg P-eq.","values":[{"value":"3,82E-03","module":"A1-A3"},{"value":"3,09E-05","module":"A4"},{"value":"1,90E-06","module":"A5"},{"value":"2,74E-08","module":"B2"},{"value":"0,0E+00","module":"B3"},{"value":"0,0E+00","module":"B4"},{"value":"0,0E+00","module":"C1"},{"value":"2,93E-06","module":"C2"},{"value":"6,76E-06","module":"C3"},{"value":"8,47E-07","module":"C4"},{"value":"-1,76E-04","module":"D"}]},{"parameter":"EP-marine","unit":"kg N-eq.","values":[{"value":"7,45E-02","module":"A1-A3"},{"value":"9,08E-03","module":"A4"},{"value":"7,01E-05","module":"A5"},{"value":"3,17E-07","module":"B2"},{"value":"0,0E+00","module":"B3"},{"value":"0,0E+00","module":"B4"},{"value":"0,0E+00","module":"C1"},{"value":"2,09E-04","module":"C2"},{"value":"1,64E-03","module":"C3"},{"value":"2,07E-04","module":"C4"},{"value":"-4,25E-03","module":"D"}]},{"parameter":"EP-terrestrial","unit":"mol N-eq.","values":[{"value":"8,77E-01","module":"A1-A3"},{"value":"1,01E-01","module":"A4"},{"value":"4,99E-04","module":"A5"},{"value":"3,69E-06","module":"B2"},{"value":"0,0E+00","module":"B3"},{"value":"0,0E+00","module":"B4"},{"value":"0,0E+00","module":"C1"},{"value":"2,33E-03","module":"C2"},{"value":"1,72E-02","module":"C3"},{"value":"2,29E-03","module":"C4"},{"value":"-4,52E-02","module":"D"}]},{"parameter":"GWP-IOBC","unit":"kg CO2-eq.","values":[{"value":"8,33E+01","module":"A1-A3"},{"value":"4,33E+00","module":"A4"},{"value":"8,11E-02","module":"A5"},{"value":"3,45E-04","module":"B2"},{"value":"0,0E+00","module":"B3"},{"value":"0,0E+00","module":"B4"},{"value":"0,0E+00","module":"C1"},{"value":"3,67E-01","module":"C2"},{"value":"4,46E+00","module":"C3"},{"value":"8,98E-02","module":"C4"},{"value":"-3,06E+00","module":"D"}]}],"additional_environmental_impact":[{"parameter":"PM","unit":"disease incidence","values":[{"value":"5,67E-06","module":"A1-A3"},{"value":"2,35E-07","module":"A4"},{"value":"1,71E-09","module":"A5"},{"value":"1,70E-11","module":"B2"},{"value":"0,0E+00","module":"B3"},{"value":"0,0E+00","module":"B4"},{"value":"0,0E+00","module":"C1"},{"value":"2,25E-08","module":"C2"},{"value":"4,64E-08","module":"C3"},{"value":"1,06E-08","module":"C4"},{"value":"-6,48E-07","module":"D"}]},{"parameter":"ETP-fw","unit":"CTUe","values":[{"value":"2,45E+03","module":"A1-A3"},{"value":"4,51E+01","module":"A4"},{"value":"1,10E+00","module":"A5"},{"value":"6,34E-03","module":"B2"},{"value":"0,0E+00","module":"B3"},{"value":"0,0E+00","module":"B4"},{"value":"0,0E+00","module":"C1"},{"value":"4,11E+00","module":"C2"},{"value":"1,93E+01","module":"C3"},{"value":"1,15E+00","module":"C4"},{"value":"-1,57E+02","module":"D"}]},{"parameter":"HTP-c","unit":"CTUh","values":[{"value":"3,24E-07","module":"A1-A3"},{"value":"0,0E+00","module":"A4"},{"value":"2,70E-11","module":"A5"},{"value":"1,00E-12","module":"B2"},{"value":"0,0E+00","module":"B3"},{"value":"0,0E+00","module":"B4"},{"value":"0,0E+00","module":"C1"},{"value":"0,0E+00","module":"C2"},{"value":"1,36E-09","module":"C3"},{"value":"4,20E-11","module":"C4"},{"value":"-7,80E-09","module":"D"}]},{"parameter":"HTP-nc","unit":"CTUh","values":[{"value":"1,99E-06","module":"A1-A3"},{"value":"5,02E-08","module":"A4"},{"value":"8,20E-10","module":"A5"},{"value":"2,10E-11","module":"B2"},{"value":"0,0E+00","module":"B3"},{"value":"0,0E+00","module":"B4"},{"value":"0,0E+00","module":"C1"},{"value":"4,49E-09","module":"C2"},{"value":"3,87E-08","module":"C3"},{"value":"1,15E-09","module":"C4"},{"value":"5,54E-08","module":"D"}]},{"parameter":"SQP","unit":"unitless","values":[{"value":"1,97E+03","module":"A1-A3"},{"value":"3,79E+01","module":"A4"},{"value":"8,52E-01","module":"A5"},{"value":"1,64E-03","module":"B2"},{"value":"0,0E+00","module":"B3"},{"value":"0,0E+00","module":"B4"},{"value":"0,0E+00","module":"C1"},{"value":"3,88E+00","module":"C2"},{"value":"4,94E-01","module":"C3"},{"value":"4,11E+00","module":"C4"},{"value":"-1,04E+02","module":"D"}]},{"parameter":"IRP","unit":"kBq U235-eq.","values":[{"value":"1,14E+01","module":"A1-A3"},{"value":"2,76E-01","module":"A4"},{"value":"1,76E-02","module":"A5"},{"value":"4,05E-05","module":"B2"},{"value":"0,0E+00","module":"B3"},{"value":"0,0E+00","module":"B4"},{"value":"0,0E+00","module":"C1"},{"value":"2,43E-02","module":"C2"},{"value":"6,82E-03","module":"C3"},{"value":"7,53E-03","module":"C4"},{"value":"-9,42E-02","module":"D"}]}],"resource_use":[{"parameter":"PERE","unit":"MJ","values":[{"value":"3,32E+02","module":"A1-A3"},{"value":"8,18E-01","module":"A4"},{"value":"7,26E-01","module":"A5"},{"value":"7,96E-04","module":"B2"},{"value":"0,0E+00","module":"B3"},{"value":"0,0E+00","module":"B4"},{"value":"0,0E+00","module":"C1"},{"value":"7,94E-02","module":"C2"},{"value":"1,35E-01","module":"C3"},{"value":"3,60E-02","module":"C4"},{"value":"-9,65E+01","module":"D"}]},{"parameter":"PERM","unit":"MJ","values":[{"value":"1,63E+02","module":"A1-A3"},{"value":"0,0E+00","module":"A4"},{"value":"-1,44E+01","module":"A5"},{"value":"0,0E+00","module":"B2"},{"value":"0,0E+00","module":"B3"},{"value":"0,0E+00","module":"B4"},{"value":"0,0E+00","module":"C1"},{"value":"0,0E+00","module":"C2"},{"value":"-1,34E+02","module":"C3"},{"value":"0,0E+00","module":"C4"},{"value":"0,0E+00","module":"D"}]},{"parameter":"PERT","unit":"MJ","values":[{"value":"4,95E+02","module":"A1-A3"},{"value":"8,18E-01","module":"A4"},{"value":"-1,36E+01","module":"A5"},{"value":"7,96E-04","module":"B2"},{"value":"0,0E+00","module":"B3"},{"value":"0,0E+00","module":"B4"},{"value":"0,0E+00","module":"C1"},{"value":"7,94E-02","module":"C2"},{"value":"-1,34E+02","module":"C3"},{"value":"3,60E-02","module":"C4"},{"value":"-9,65E+01","module":"D"}]},{"parameter":"PENRE","unit":"MJ","values":[{"value":"1,23E+03","module":"A1-A3"},{"value":"6,34E+01","module":"A4"},{"value":"9,31E-01","module":"A5"},{"value":"5,86E-03","module":"B2"},{"value":"0,0E+00","module":"B3"},{"value":"0,0E+00","module":"B4"},{"value":"0,0E+00","module":"C1"},{"value":"5,55E+00","module":"C2"},{"value":"2,81E+00","module":"C3"},{"value":"1,88E+00","module":"C4"},{"value":"-2,64E+01","module":"D"}]},{"parameter":"PENRM","unit":"MJ","values":[{"value":"8,99E+01","module":"A1-A3"},{"value":"0,0E+00","module":"A4"},{"value":"-2,13E+01","module":"A5"},{"value":"0,0E+00","module":"B2"},{"value":"0,0E+00","module":"B3"},{"value":"0,0E+00","module":"B4"},{"value":"0,0E+00","module":"C1"},{"value":"0,0E+00","module":"C2"},{"value":"-6,49E+01","module":"C3"},{"value":"0,0E+00","module":"C4"},{"value":"0,0E+00","module":"D"}]},{"parameter":"PENRT","unit":"MJ","values":[{"value":"1,32E+03","module":"A1-A3"},{"value":"6,34E+01","module":"A4"},{"value":"-2,04E+01","module":"A5"},{"value":"5,86E-03","module":"B2"},{"value":"0,0E+00","module":"B3"},{"value":"0,0E+00","module":"B4"},{"value":"0,0E+00","module":"C1"},{"value":"5,55E+00","module":"C2"},{"value":"-6,21E+01","module":"C3"},{"value":"1,88E+00","module":"C4"},{"value":"-2,64E+01","module":"D"}]},{"parameter":"SM","unit":"kg","values":[{"value":"2,41E-01","module":"A1-A3"},{"value":"0,0E+00","module":"A4"},{"value":"0,0E+00","module":"A5"},{"value":"0,0E+00","module":"B2"},{"value":"0,0E+00","module":"B3"},{"value":"0,0E+00","module":"B4"},{"value":"0,0E+00","module":"C1"},{"value":"0,0E+00","module":"C2"},{"value":"0,0E+00","module":"C3"},{"value":"0,0E+00","module":"C4"},{"value":"0,0E+00","module":"D"}]},{"parameter":"RSF","unit":"MJ","values":[{"value":"5,82E+00","module":"A1-A3"},{"value":"2,85E-02","module":"A4"},{"value":"7,41E-03","module":"A5"},{"value":"6,38E-05","module":"B2"},{"value":"0,0E+00","module":"B3"},{"value":"0,0E+00","module":"B4"},{"value":"0,0E+00","module":"C1"},{"value":"2,84E-03","module":"C2"},{"value":"3,07E-03","module":"C3"},{"value":"9,49E-04","module":"C4"},{"value":"3,03E-02","module":"D"}]},{"parameter":"NRSF","unit":"MJ","values":[{"value":"2,86E+01","module":"A1-A3"},{"value":"9,56E-02","module":"A4"},{"value":"4,08E-04","module":"A5"},{"value":"6,29E-05","module":"B2"},{"value":"0,0E+00","module":"B3"},{"value":"0,0E+00","module":"B4"},{"value":"0,0E+00","module":"C1"},{"value":"1,02E-02","module":"C2"},{"value":"0,0E+00","module":"C3"},{"value":"9,05E-02","module":"C4"},{"value":"-4,30E+00","module":"D"}]},{"parameter":"FW","unit":"m3","values":[{"value":"1,15E+00","module":"A1-A3"},{"value":"6,12E-03","module":"A4"},{"value":"3,38E-03","module":"A5"},{"value":"1,01E-03","module":"B2"},{"value":"0,0E+00","module":"B3"},{"value":"0,0E+00","module":"B4"},{"value":"0,0E+00","module":"C1"},{"value":"5,93E-04","module":"C2"},{"value":"7,60E-03","module":"C3"},{"value":"1,69E-03","module":"C4"},{"value":"-1,18E-01","module":"D"}]}],"end_of_life_waste":[{"parameter":"HWD","unit":"kg","values":[{"value":"5,77E-01","module":"A1-A3"},{"value":"3,14E-03","module":"A4"},{"value":"6,88E-05","module":"A5"},{"value":"1,11E-06","module":"B2"},{"value":"0,0E+00","module":"B3"},{"value":"0,0E+00","module":"B4"},{"value":"0,0E+00","module":"C1"},{"value":"2,86E-04","module":"C2"},{"value":"0,0E+00","module":"C3"},{"value":"7,37E+00","module":"C4"},{"value":"-7,50E-03","module":"D"}]},{"parameter":"NHWD","unit":"kg","values":[{"value":"1,97E+01","module":"A1-A3"},{"value":"2,56E+00","module":"A4"},{"value":"5,84E-01","module":"A5"},{"value":"7,11E-05","module":"B2"},{"value":"0,0E+00","module":"B3"},{"value":"0,0E+00","module":"B4"},{"value":"0,0E+00","module":"C1"},{"value":"2,70E-01","module":"C2"},{"value":"9,72E-01","module":"C3"},{"value":"1,18E-01","module":"C4"},{"value":"-8,98E-01","module":"D"}]},{"parameter":"RWD","unit":"kg","values":[{"value":"7,53E-03","module":"A1-A3"},{"value":"4,33E-04","module":"A4"},{"value":"7,69E-06","module":"A5"},{"value":"3,43E-08","module":"B2"},{"value":"0,0E+00","module":"B3"},{"value":"0,0E+00","module":"B4"},{"value":"0,0E+00","module":"C1"},{"value":"3,78E-05","module":"C2"},{"value":"0,0E+00","module":"C3"},{"value":"1,17E-05","module":"C4"},{"value":"-7,74E-05","module":"D"}]}],"end_of_life_flow":[{"parameter":"CRU","unit":"kg","values":[{"value":"0,0E+00","module":"A1-A3"},{"value":"0,0E+00","module":"A4"},{"value":"9,69E-01","module":"A5"},{"value":"0,0E+00","module":"B2"},{"value":"0,0E+00","module":"B3"},{"value":"0,0E+00","module":"B4"},{"value":"0,0E+00","module":"C1"},{"value":"0,0E+00","module":"C2"},{"value":"0,0E+00","module":"C3"},{"value":"0,0E+00","module":"C4"},{"value":"0,0E+00","module":"D"}]},{"parameter":"MFR","unit":"kg","values":[{"value":"6,74E+00","module":"A1-A3"},{"value":"0,0E+00","module":"A4"},{"value":"2,81E-01","module":"A5"},{"value":"0,0E+00","module":"B2"},{"value":"0,0E+00","module":"B3"},{"value":"0,0E+00","module":"B4"},{"value":"0,0E+00","module":"C1"},{"value":"0,0E+00","module":"C2"},{"value":"3,64E+00","module":"C3"},{"value":"0,0E+00","module":"C4"},{"value":"0,0E+00","module":"D"}]},{"parameter":"MER","unit":"kg","values":[{"value":"1,43E+00","module":"A1-A3"},{"value":"0,0E+00","module":"A4"},{"value":"5,24E-02","module":"A5"},{"value":"0,0E+00","module":"B2"},{"value":"0,0E+00","module":"B3"},{"value":"0,0E+00","module":"B4"},{"value":"0,0E+00","module":"C1"},{"value":"0,0E+00","module":"C2"},{"value":"2,71E+01","module":"C3"},{"value":"0,0E+00","module":"C4"},{"value":"0,0E+00","module":"D"}]},{"parameter":"EEE","unit":"MJ","values":[{"value":"6,98E+00","module":"A1-A3"},{"value":"0,0E+00","module":"A4"},{"value":"3,67E-02","module":"A5"},{"value":"0,0E+00","module":"B2"},{"value":"0,0E+00","module":"B3"},{"value":"0,0E+00","module":"B4"},{"value":"0,0E+00","module":"C1"},{"value":"0,0E+00","module":"C2"},{"value":"1,21E+01","module":"C3"},{"value":"0,0E+00","module":"C4"},{"value":"0,0E+00","module":"D"}]},{"parameter":"EET","unit":"MJ","values":[{"value":"1,06E+02","module":"A1-A3"},{"value":"0,0E+00","module":"A4"},{"value":"5,55E-01","module":"A5"},{"value":"0,0E+00","module":"B2"},{"value":"0,0E+00","module":"B3"},{"value":"0,0E+00","module":"B4"},{"value":"0,0E+00","module":"C1"},{"value":"0,0E+00","module":"C2"},{"value":"1,82E+02","module":"C3"},{"value":"0,0E+00","module":"C4"},{"value":"0,0E+00","module":"D"}]}]}