{"product_name":"Alku tables with cross leg","epd_id":"NEPD-7437-6822","compliance":["EN 15804+A2","ISO 14025","ISO 21930"],"producer_name":"Martela Oyj","environmental_impact":[{"parameter":"GWP-total","unit":"kg CO2-eq.","values":[{"value":"5,06E+01","module":"A1-A3"},{"value":"4,55E+00","module":"A4"},{"value":"8,45E+00","module":"A5"},{"value":"3,45E-03","module":"B2"},{"value":"0,0E+00","module":"B3"},{"value":"0,0E+00","module":"B4"},{"value":"0,0E+00","module":"C1"},{"value":"3,86E-01","module":"C2"},{"value":"2,19E+01","module":"C3"},{"value":"1,18E-01","module":"C4"},{"value":"-2,69E+00","module":"D"}]},{"parameter":"GWP-fossil","unit":"kg CO2-eq.","values":[{"value":"7,67E+01","module":"A1-A3"},{"value":"4,55E+00","module":"A4"},{"value":"2,35E-02","module":"A5"},{"value":"3,43E-03","module":"B2"},{"value":"0,0E+00","module":"B3"},{"value":"0,0E+00","module":"B4"},{"value":"0,0E+00","module":"C1"},{"value":"3,86E-01","module":"C2"},{"value":"2,37E+00","module":"C3"},{"value":"1,17E-01","module":"C4"},{"value":"-2,66E+00","module":"D"}]},{"parameter":"GWP-biogenic","unit":"kg CO2-eq.","values":[{"value":"-2,65E+01","module":"A1-A3"},{"value":"1,74E-03","module":"A4"},{"value":"8,43E+00","module":"A5"},{"value":"2,16E-05","module":"B2"},{"value":"0,0E+00","module":"B3"},{"value":"0,0E+00","module":"B4"},{"value":"0,0E+00","module":"C1"},{"value":"1,60E-04","module":"C2"},{"value":"1,95E+01","module":"C3"},{"value":"8,74E-05","module":"C4"},{"value":"-2,63E-03","module":"D"}]},{"parameter":"GWP-luluc","unit":"kg CO2-eq.","values":[{"value":"4,29E-01","module":"A1-A3"},{"value":"1,86E-03","module":"A4"},{"value":"5,07E-06","module":"A5"},{"value":"5,58E-06","module":"B2"},{"value":"0,0E+00","module":"B3"},{"value":"0,0E+00","module":"B4"},{"value":"0,0E+00","module":"C1"},{"value":"1,37E-04","module":"C2"},{"value":"7,03E-05","module":"C3"},{"value":"3,52E-05","module":"C4"},{"value":"-2,74E-02","module":"D"}]},{"parameter":"ODP","unit":"kg CFC 11-eq.","values":[{"value":"6,13E-06","module":"A1-A3"},{"value":"1,01E-06","module":"A4"},{"value":"3,31E-09","module":"A5"},{"value":"3,04E-10","module":"B2"},{"value":"0,0E+00","module":"B3"},{"value":"0,0E+00","module":"B4"},{"value":"0,0E+00","module":"C1"},{"value":"8,74E-08","module":"C2"},{"value":"3,02E-08","module":"C3"},{"value":"3,61E-08","module":"C4"},{"value":"-5,61E-02","module":"D"}]},{"parameter":"AP","unit":"mol H+-eq.","values":[{"value":"3,85E-01","module":"A1-A3"},{"value":"4,05E-02","module":"A4"},{"value":"1,03E-04","module":"A5"},{"value":"2,00E-05","module":"B2"},{"value":"0,0E+00","module":"B3"},{"value":"0,0E+00","module":"B4"},{"value":"0,0E+00","module":"C1"},{"value":"1,11E-03","module":"C2"},{"value":"2,64E-03","module":"C3"},{"value":"8,25E-04","module":"C4"},{"value":"-1,57E-02","module":"D"}]},{"parameter":"POCP","unit":"kg NMVOC-eq.","values":[{"value":"3,31E-01","module":"A1-A3"},{"value":"3,04E-02","module":"A4"},{"value":"1,16E-04","module":"A5"},{"value":"1,16E-05","module":"B2"},{"value":"0,0E+00","module":"B3"},{"value":"0,0E+00","module":"B4"},{"value":"0,0E+00","module":"C1"},{"value":"9,40E-04","module":"C2"},{"value":"3,21E-03","module":"C3"},{"value":"9,36E-04","module":"C4"},{"value":"-1,57E-02","module":"D"}]},{"parameter":"ADPE","unit":"kg Sb-eq.","values":[{"value":"1,70E-03","module":"A1-A3"},{"value":"1,06E-04","module":"A4"},{"value":"3,52E-07","module":"A5"},{"value":"9,59E-08","module":"B2"},{"value":"0,0E+00","module":"B3"},{"value":"0,0E+00","module":"B4"},{"value":"0,0E+00","module":"C1"},{"value":"1,07E-05","module":"C2"},{"value":"1,50E-06","module":"C3"},{"value":"2,01E-06","module":"C4"},{"value":"-4,03E-05","module":"D"}]},{"parameter":"ADPF","unit":"MJ","values":[{"value":"9,89E+02","module":"A1-A3"},{"value":"6,66E+01","module":"A4"},{"value":"2,28E-01","module":"A5"},{"value":"5,86E-02","module":"B2"},{"value":"0,0E+00","module":"B3"},{"value":"0,0E+00","module":"B4"},{"value":"0,0E+00","module":"C1"},{"value":"5,84E+00","module":"C2"},{"value":"2,22E+00","module":"C3"},{"value":"2,67E+00","module":"C4"},{"value":"-2,69E+01","module":"D"}]},{"parameter":"WDP","unit":"m3 world-eq.","values":[{"value":"5,86E+04","module":"A1-A3"},{"value":"5,54E+01","module":"A4"},{"value":"3,92E-01","module":"A5"},{"value":"1,05E+00","module":"B2"},{"value":"0,0E+00","module":"B3"},{"value":"0,0E+00","module":"B4"},{"value":"0,0E+00","module":"C1"},{"value":"5,64E+00","module":"C2"},{"value":"2,12E+00","module":"C3"},{"value":"5,39E+00","module":"C4"},{"value":"-3,91E+01","module":"D"}]},{"parameter":"EP-freshwater","unit":"kg P-eq.","values":[{"value":"4,29E-03","module":"A1-A3"},{"value":"3,25E-05","module":"A4"},{"value":"1,65E-07","module":"A5"},{"value":"2,74E-07","module":"B2"},{"value":"0,0E+00","module":"B3"},{"value":"0,0E+00","module":"B4"},{"value":"0,0E+00","module":"C1"},{"value":"3,08E-06","module":"C2"},{"value":"6,21E-06","module":"C3"},{"value":"1,17E-06","module":"C4"},{"value":"-1,85E-04","module":"D"}]},{"parameter":"EP-marine","unit":"kg N-eq.","values":[{"value":"7,76E-02","module":"A1-A3"},{"value":"9,56E-03","module":"A4"},{"value":"4,57E-05","module":"A5"},{"value":"3,17E-06","module":"B2"},{"value":"0,0E+00","module":"B3"},{"value":"0,0E+00","module":"B4"},{"value":"0,0E+00","module":"C1"},{"value":"2,19E-04","module":"C2"},{"value":"1,18E-03","module":"C3"},{"value":"2,94E-04","module":"C4"},{"value":"-4,02E-03","module":"D"}]},{"parameter":"EP-terrestrial","unit":"mol N-eq.","values":[{"value":"8,74E-01","module":"A1-A3"},{"value":"1,06E-01","module":"A4"},{"value":"4,24E-04","module":"A5"},{"value":"3,69E-05","module":"B2"},{"value":"0,0E+00","module":"B3"},{"value":"0,0E+00","module":"B4"},{"value":"0,0E+00","module":"C1"},{"value":"2,46E-03","module":"C2"},{"value":"1,26E-02","module":"C3"},{"value":"3,26E-03","module":"C4"},{"value":"-4,23E-02","module":"D"}]},{"parameter":"GWP-IOBC","unit":"kg CO2-eq.","values":[{"value":"7,85E+01","module":"A1-A3"},{"value":"4,55E+00","module":"A4"},{"value":"2,35E-02","module":"A5"},{"value":"3,45E-03","module":"B2"},{"value":"0,0E+00","module":"B3"},{"value":"0,0E+00","module":"B4"},{"value":"0,0E+00","module":"C1"},{"value":"3,86E-01","module":"C2"},{"value":"1,78E+00","module":"C3"},{"value":"1,19E-01","module":"C4"},{"value":"-3,62E+00","module":"D"}]}],"additional_environmental_impact":[{"parameter":"PM","unit":"disease incidence","values":[{"value":"5,91E-06","module":"A1-A3"},{"value":"2,47E-07","module":"A4"},{"value":"1,42E-09","module":"A5"},{"value":"1,68E-10","module":"B2"},{"value":"0,0E+00","module":"B3"},{"value":"0,0E+00","module":"B4"},{"value":"0,0E+00","module":"C1"},{"value":"2,36E-08","module":"C2"},{"value":"4,75E-08","module":"C3"},{"value":"1,51E-08","module":"C4"},{"value":"-5,41E-07","module":"D"}]},{"parameter":"ETP-fw","unit":"CTUe","values":[{"value":"2,94E+03","module":"A1-A3"},{"value":"4,74E+01","module":"A4"},{"value":"2,75E-01","module":"A5"},{"value":"6,34E-02","module":"B2"},{"value":"0,0E+00","module":"B3"},{"value":"0,0E+00","module":"B4"},{"value":"0,0E+00","module":"C1"},{"value":"4,33E+00","module":"C2"},{"value":"1,21E+01","module":"C3"},{"value":"1,59E+00","module":"C4"},{"value":"-1,65E+02","module":"D"}]},{"parameter":"HTP-c","unit":"CTUh","values":[{"value":"4,17E-07","module":"A1-A3"},{"value":"0,0E+00","module":"A4"},{"value":"1,60E-11","module":"A5"},{"value":"9,00E-12","module":"B2"},{"value":"0,0E+00","module":"B3"},{"value":"0,0E+00","module":"B4"},{"value":"0,0E+00","module":"C1"},{"value":"0,0E+00","module":"C2"},{"value":"1,27E-09","module":"C3"},{"value":"5,80E-11","module":"C4"},{"value":"-1,02E-08","module":"D"}]},{"parameter":"HTP-nc","unit":"CTUh","values":[{"value":"2,48E-06","module":"A1-A3"},{"value":"5,28E-08","module":"A4"},{"value":"7,02E-10","module":"A5"},{"value":"2,11E-10","module":"B2"},{"value":"0,0E+00","module":"B3"},{"value":"0,0E+00","module":"B4"},{"value":"0,0E+00","module":"C1"},{"value":"4,73E-09","module":"C2"},{"value":"2,63E-08","module":"C3"},{"value":"1,54E-09","module":"C4"},{"value":"1,40E-07","module":"D"}]},{"parameter":"SQP","unit":"unitless","values":[{"value":"1,56E+03","module":"A1-A3"},{"value":"3,99E+01","module":"A4"},{"value":"1,83E-01","module":"A5"},{"value":"1,64E-02","module":"B2"},{"value":"0,0E+00","module":"B3"},{"value":"0,0E+00","module":"B4"},{"value":"0,0E+00","module":"C1"},{"value":"4,08E+00","module":"C2"},{"value":"4,39E-01","module":"C3"},{"value":"5,82E+00","module":"C4"},{"value":"-7,48E+01","module":"D"}]},{"parameter":"IRP","unit":"kBq U235-eq.","values":[{"value":"3,45E+00","module":"A1-A3"},{"value":"2,90E-01","module":"A4"},{"value":"9,33E-04","module":"A5"},{"value":"4,05E-04","module":"B2"},{"value":"0,0E+00","module":"B3"},{"value":"0,0E+00","module":"B4"},{"value":"0,0E+00","module":"C1"},{"value":"2,55E-02","module":"C2"},{"value":"5,70E-03","module":"C3"},{"value":"1,07E-02","module":"C4"},{"value":"-6,35E-02","module":"D"}]}],"resource_use":[{"parameter":"PERE","unit":"MJ","values":[{"value":"3,65E+02","module":"A1-A3"},{"value":"8,60E-01","module":"A4"},{"value":"4,39E-03","module":"A5"},{"value":"7,96E-03","module":"B2"},{"value":"0,0E+00","module":"B3"},{"value":"0,0E+00","module":"B4"},{"value":"0,0E+00","module":"C1"},{"value":"8,35E-02","module":"C2"},{"value":"1,14E-01","module":"C3"},{"value":"5,01E-02","module":"C4"},{"value":"-6,93E+01","module":"D"}]},{"parameter":"PERM","unit":"MJ","values":[{"value":"1,79E+02","module":"A1-A3"},{"value":"0,0E+00","module":"A4"},{"value":"-7,35E+01","module":"A5"},{"value":"0,0E+00","module":"B2"},{"value":"0,0E+00","module":"B3"},{"value":"0,0E+00","module":"B4"},{"value":"0,0E+00","module":"C1"},{"value":"0,0E+00","module":"C2"},{"value":"-1,05E+02","module":"C3"},{"value":"0,0E+00","module":"C4"},{"value":"0,0E+00","module":"D"}]},{"parameter":"PERT","unit":"MJ","values":[{"value":"5,44E+02","module":"A1-A3"},{"value":"8,60E-01","module":"A4"},{"value":"-7,35E+01","module":"A5"},{"value":"7,96E-03","module":"B2"},{"value":"0,0E+00","module":"B3"},{"value":"0,0E+00","module":"B4"},{"value":"0,0E+00","module":"C1"},{"value":"8,35E-02","module":"C2"},{"value":"-1,05E+02","module":"C3"},{"value":"5,01E-02","module":"C4"},{"value":"-6,93E+01","module":"D"}]},{"parameter":"PENRE","unit":"MJ","values":[{"value":"9,80E+02","module":"A1-A3"},{"value":"6,66E+01","module":"A4"},{"value":"2,28E-01","module":"A5"},{"value":"5,86E-02","module":"B2"},{"value":"0,0E+00","module":"B3"},{"value":"0,0E+00","module":"B4"},{"value":"0,0E+00","module":"C1"},{"value":"5,84E+00","module":"C2"},{"value":"2,28E+00","module":"C3"},{"value":"2,67E+00","module":"C4"},{"value":"-2,69E+01","module":"D"}]},{"parameter":"PENRM","unit":"MJ","values":[{"value":"2,20E+01","module":"A1-A3"},{"value":"0,0E+00","module":"A4"},{"value":"-4,67E+00","module":"A5"},{"value":"0,0E+00","module":"B2"},{"value":"0,0E+00","module":"B3"},{"value":"0,0E+00","module":"B4"},{"value":"0,0E+00","module":"C1"},{"value":"0,0E+00","module":"C2"},{"value":"-1,73E+01","module":"C3"},{"value":"0,0E+00","module":"C4"},{"value":"0,0E+00","module":"D"}]},{"parameter":"PENRT","unit":"MJ","values":[{"value":"9,97E+02","module":"A1-A3"},{"value":"6,66E+01","module":"A4"},{"value":"-4,44E+00","module":"A5"},{"value":"5,86E-02","module":"B2"},{"value":"0,0E+00","module":"B3"},{"value":"0,0E+00","module":"B4"},{"value":"0,0E+00","module":"C1"},{"value":"5,84E+00","module":"C2"},{"value":"-1,50E+01","module":"C3"},{"value":"2,67E+00","module":"C4"},{"value":"-2,69E+01","module":"D"}]},{"parameter":"SM","unit":"kg","values":[{"value":"1,80E-01","module":"A1-A3"},{"value":"0,0E+00","module":"A4"},{"value":"0,0E+00","module":"A5"},{"value":"0,0E+00","module":"B2"},{"value":"0,0E+00","module":"B3"},{"value":"0,0E+00","module":"B4"},{"value":"0,0E+00","module":"C1"},{"value":"0,0E+00","module":"C2"},{"value":"0,0E+00","module":"C3"},{"value":"0,0E+00","module":"C4"},{"value":"0,0E+00","module":"D"}]},{"parameter":"RSF","unit":"MJ","values":[{"value":"5,30E+00","module":"A1-A3"},{"value":"3,00E-02","module":"A4"},{"value":"1,33E-04","module":"A5"},{"value":"6,38E-04","module":"B2"},{"value":"0,0E+00","module":"B3"},{"value":"0,0E+00","module":"B4"},{"value":"0,0E+00","module":"C1"},{"value":"2,99E-03","module":"C2"},{"value":"2,52E-03","module":"C3"},{"value":"1,32E-03","module":"C4"},{"value":"5,64E-02","module":"D"}]},{"parameter":"NRSF","unit":"MJ","values":[{"value":"3,55E+01","module":"A1-A3"},{"value":"1,01E-01","module":"A4"},{"value":"8,57E-04","module":"A5"},{"value":"6,29E-04","module":"B2"},{"value":"0,0E+00","module":"B3"},{"value":"0,0E+00","module":"B4"},{"value":"0,0E+00","module":"C1"},{"value":"1,07E-02","module":"C2"},{"value":"0,0E+00","module":"C3"},{"value":"1,00E-01","module":"C4"},{"value":"-2,04E+00","module":"D"}]},{"parameter":"FW","unit":"m3","values":[{"value":"1,03E+00","module":"A1-A3"},{"value":"6,44E-03","module":"A4"},{"value":"1,30E-04","module":"A5"},{"value":"1,01E-02","module":"B2"},{"value":"0,0E+00","module":"B3"},{"value":"0,0E+00","module":"B4"},{"value":"0,0E+00","module":"C1"},{"value":"6,24E-04","module":"C2"},{"value":"3,71E-03","module":"C3"},{"value":"2,41E-03","module":"C4"},{"value":"-8,59E-02","module":"D"}]}],"end_of_life_waste":[{"parameter":"HWD","unit":"kg","values":[{"value":"6,22E-01","module":"A1-A3"},{"value":"3,31E-03","module":"A4"},{"value":"0,0E+00","module":"A5"},{"value":"1,11E-05","module":"B2"},{"value":"0,0E+00","module":"B3"},{"value":"0,0E+00","module":"B4"},{"value":"0,0E+00","module":"C1"},{"value":"3,01E-04","module":"C2"},{"value":"0,0E+00","module":"C3"},{"value":"1,04E+01","module":"C4"},{"value":"-1,03E-02","module":"D"}]},{"parameter":"NHWD","unit":"kg","values":[{"value":"2,57E+01","module":"A1-A3"},{"value":"2,70E+00","module":"A4"},{"value":"8,60E-01","module":"A5"},{"value":"7,11E-04","module":"B2"},{"value":"0,0E+00","module":"B3"},{"value":"0,0E+00","module":"B4"},{"value":"0,0E+00","module":"C1"},{"value":"2,84E-01","module":"C2"},{"value":"5,50E-01","module":"C3"},{"value":"1,17E-01","module":"C4"},{"value":"-1,03E+00","module":"D"}]},{"parameter":"RWD","unit":"kg","values":[{"value":"3,76E-03","module":"A1-A3"},{"value":"4,56E-04","module":"A4"},{"value":"0,0E+00","module":"A5"},{"value":"3,43E-07","module":"B2"},{"value":"0,0E+00","module":"B3"},{"value":"0,0E+00","module":"B4"},{"value":"0,0E+00","module":"C1"},{"value":"3,98E-05","module":"C2"},{"value":"0,0E+00","module":"C3"},{"value":"1,65E-05","module":"C4"},{"value":"-5,24E-05","module":"D"}]}],"end_of_life_flow":[{"parameter":"CRU","unit":"kg","values":[{"value":"0,0E+00","module":"A1-A3"},{"value":"0,0E+00","module":"A4"},{"value":"4,75E+00","module":"A5"},{"value":"0,0E+00","module":"B2"},{"value":"0,0E+00","module":"B3"},{"value":"0,0E+00","module":"B4"},{"value":"0,0E+00","module":"C1"},{"value":"0,0E+00","module":"C2"},{"value":"0,0E+00","module":"C3"},{"value":"0,0E+00","module":"C4"},{"value":"0,0E+00","module":"D"}]},{"parameter":"MFR","unit":"kg","values":[{"value":"5,81E+00","module":"A1-A3"},{"value":"0,0E+00","module":"A4"},{"value":"5,21E-01","module":"A5"},{"value":"0,0E+00","module":"B2"},{"value":"0,0E+00","module":"B3"},{"value":"0,0E+00","module":"B4"},{"value":"0,0E+00","module":"C1"},{"value":"0,0E+00","module":"C2"},{"value":"5,28E+00","module":"C3"},{"value":"0,0E+00","module":"C4"},{"value":"0,0E+00","module":"D"}]},{"parameter":"MER","unit":"kg","values":[{"value":"7,86E+00","module":"A1-A3"},{"value":"0,0E+00","module":"A4"},{"value":"2,83E-01","module":"A5"},{"value":"0,0E+00","module":"B2"},{"value":"0,0E+00","module":"B3"},{"value":"0,0E+00","module":"B4"},{"value":"0,0E+00","module":"C1"},{"value":"0,0E+00","module":"C2"},{"value":"2,78E+01","module":"C3"},{"value":"0,0E+00","module":"C4"},{"value":"0,0E+00","module":"D"}]},{"parameter":"EEE","unit":"MJ","values":[{"value":"5,56E+00","module":"A1-A3"},{"value":"0,0E+00","module":"A4"},{"value":"2,01E-01","module":"A5"},{"value":"0,0E+00","module":"B2"},{"value":"0,0E+00","module":"B3"},{"value":"0,0E+00","module":"B4"},{"value":"0,0E+00","module":"C1"},{"value":"0,0E+00","module":"C2"},{"value":"8,89E+00","module":"C3"},{"value":"0,0E+00","module":"C4"},{"value":"0,0E+00","module":"D"}]},{"parameter":"EET","unit":"MJ","values":[{"value":"8,42E+01","module":"A1-A3"},{"value":"0,0E+00","module":"A4"},{"value":"3,04E+00","module":"A5"},{"value":"0,0E+00","module":"B2"},{"value":"0,0E+00","module":"B3"},{"value":"0,0E+00","module":"B4"},{"value":"0,0E+00","module":"C1"},{"value":"0,0E+00","module":"C2"},{"value":"1,34E+02","module":"C3"},{"value":"0,0E+00","module":"C4"},{"value":"0,0E+00","module":"D"}]}]}