{"product_name":"ALP-P370 Track","epd_id":"NEPD-7205-6630","compliance":["EN 15804+A2","ISO 14025","ISO 21930"],"producer_name":"Glamox AS","environmental_impact":[{"parameter":"GWP-total","unit":"kg CO2-eq.","values":[{"value":"1,98E+01","module":"A1"},{"value":"3,39E-01","module":"A2"},{"value":"2,05E+00","module":"A3"},{"value":"2,97E-01","module":"A4"},{"value":"2,42E+00","module":"A5"},{"value":"5,01E+01","module":"B6"},{"value":"0,0E+00","module":"C1"},{"value":"7,70E-02","module":"C2"},{"value":"6,40E-01","module":"C3"},{"value":"4,10E-02","module":"C4"},{"value":"-1,28E+00","module":"D"}]},{"parameter":"GWP-fossil","unit":"kg CO2-eq.","values":[{"value":"2,19E+01","module":"A1"},{"value":"3,39E-01","module":"A2"},{"value":"1,66E+00","module":"A3"},{"value":"2,96E-01","module":"A4"},{"value":"2,27E-02","module":"A5"},{"value":"4,67E+01","module":"B6"},{"value":"0,0E+00","module":"C1"},{"value":"7,70E-02","module":"C2"},{"value":"6,39E-01","module":"C3"},{"value":"4,09E-02","module":"C4"},{"value":"-1,27E+00","module":"D"}]},{"parameter":"GWP-biogenic","unit":"kg CO2-eq.","values":[{"value":"-2,18E+00","module":"A1"},{"value":"1,12E-04","module":"A2"},{"value":"3,69E-01","module":"A3"},{"value":"1,21E-04","module":"A4"},{"value":"2,40E+00","module":"A5"},{"value":"8,53E-01","module":"B6"},{"value":"0,0E+00","module":"C1"},{"value":"3,16E-05","module":"C2"},{"value":"6,16E-04","module":"C3"},{"value":"1,32E-05","module":"C4"},{"value":"-4,37E-03","module":"D"}]},{"parameter":"GWP-luluc","unit":"kg CO2-eq.","values":[{"value":"2,91E-02","module":"A1"},{"value":"1,85E-04","module":"A2"},{"value":"1,35E-02","module":"A3"},{"value":"1,04E-04","module":"A4"},{"value":"7,51E-06","module":"A5"},{"value":"2,56E+00","module":"B6"},{"value":"0,0E+00","module":"C1"},{"value":"2,25E-05","module":"C2"},{"value":"1,71E-04","module":"C3"},{"value":"9,01E-05","module":"C4"},{"value":"-9,54E-03","module":"D"}]},{"parameter":"ODP","unit":"kg CFC 11-eq.","values":[{"value":"1,48E-06","module":"A1"},{"value":"7,42E-08","module":"A2"},{"value":"1,05E-07","module":"A3"},{"value":"6,76E-08","module":"A4"},{"value":"4,79E-09","module":"A5"},{"value":"5,05E-06","module":"B6"},{"value":"0,0E+00","module":"C1"},{"value":"1,78E-08","module":"C2"},{"value":"2,64E-08","module":"C3"},{"value":"2,81E-09","module":"C4"},{"value":"-1,62E-03","module":"D"}]},{"parameter":"AP","unit":"mol H+-eq.","values":[{"value":"1,65E-01","module":"A1"},{"value":"6,91E-03","module":"A2"},{"value":"7,67E-03","module":"A3"},{"value":"1,21E-03","module":"A4"},{"value":"1,07E-04","module":"A5"},{"value":"2,15E-01","module":"B6"},{"value":"0,0E+00","module":"C1"},{"value":"3,24E-04","module":"C2"},{"value":"6,15E-04","module":"C3"},{"value":"1,13E-04","module":"C4"},{"value":"-6,42E-02","module":"D"}]},{"parameter":"POCP","unit":"kg NMVOC-eq.","values":[{"value":"8,01E-02","module":"A1"},{"value":"5,07E-03","module":"A2"},{"value":"5,15E-03","module":"A3"},{"value":"1,22E-03","module":"A4"},{"value":"1,11E-04","module":"A5"},{"value":"1,07E-01","module":"B6"},{"value":"0,0E+00","module":"C1"},{"value":"3,46E-04","module":"C2"},{"value":"4,24E-04","module":"C3"},{"value":"1,25E-04","module":"C4"},{"value":"-1,33E-02","module":"D"}]},{"parameter":"ADPE","unit":"kg Sb-eq.","values":[{"value":"5,60E-03","module":"A1"},{"value":"5,36E-06","module":"A2"},{"value":"4,44E-05","module":"A3"},{"value":"8,03E-06","module":"A4"},{"value":"5,52E-07","module":"A5"},{"value":"7,26E-04","module":"B6"},{"value":"0,0E+00","module":"C1"},{"value":"1,31E-06","module":"C2"},{"value":"1,11E-06","module":"C3"},{"value":"1,21E-07","module":"C4"},{"value":"-1,22E-03","module":"D"}]},{"parameter":"ADPF","unit":"MJ","values":[{"value":"2,83E+02","module":"A1"},{"value":"4,66E+00","module":"A2"},{"value":"1,38E+01","module":"A3"},{"value":"4,47E+00","module":"A4"},{"value":"3,18E-01","module":"A5"},{"value":"1,26E+03","module":"B6"},{"value":"0,0E+00","module":"C1"},{"value":"1,20E+00","module":"C2"},{"value":"1,48E+00","module":"C3"},{"value":"3,00E-01","module":"C4"},{"value":"-1,61E+01","module":"D"}]},{"parameter":"WDP","unit":"m3 world-eq.","values":[{"value":"4,85E+02","module":"A1"},{"value":"2,57E+00","module":"A2"},{"value":"1,30E+03","module":"A3"},{"value":"4,26E+00","module":"A4"},{"value":"4,02E-01","module":"A5"},{"value":"9,75E+04","module":"B6"},{"value":"0,0E+00","module":"C1"},{"value":"9,18E-01","module":"C2"},{"value":"8,48E+00","module":"C3"},{"value":"4,37E+00","module":"C4"},{"value":"-2,51E+02","module":"D"}]},{"parameter":"EP-freshwater","unit":"kg P-eq.","values":[{"value":"1,80E-03","module":"A1"},{"value":"1,94E-06","module":"A2"},{"value":"7,16E-05","module":"A3"},{"value":"2,33E-06","module":"A4"},{"value":"1,86E-07","module":"A5"},{"value":"3,09E-03","module":"B6"},{"value":"0,0E+00","module":"C1"},{"value":"5,87E-07","module":"C2"},{"value":"6,86E-06","module":"C3"},{"value":"6,20E-07","module":"C4"},{"value":"-3,70E-04","module":"D"}]},{"parameter":"EP-marine","unit":"kg N-eq.","values":[{"value":"2,20E-02","module":"A1"},{"value":"1,73E-03","module":"A2"},{"value":"1,85E-03","module":"A3"},{"value":"3,59E-04","module":"A4"},{"value":"3,55E-05","module":"A5"},{"value":"3,40E-02","module":"B6"},{"value":"0,0E+00","module":"C1"},{"value":"9,73E-05","module":"C2"},{"value":"1,43E-04","module":"C3"},{"value":"5,14E-05","module":"C4"},{"value":"-3,39E-03","module":"D"}]},{"parameter":"EP-terrestrial","unit":"mol N-eq.","values":[{"value":"2,49E-01","module":"A1"},{"value":"1,92E-02","module":"A2"},{"value":"1,86E-02","module":"A3"},{"value":"3,97E-03","module":"A4"},{"value":"3,85E-04","module":"A5"},{"value":"4,57E-01","module":"B6"},{"value":"0,0E+00","module":"C1"},{"value":"1,08E-03","module":"C2"},{"value":"1,57E-03","module":"C3"},{"value":"3,57E-04","module":"C4"},{"value":"-4,65E-02","module":"D"}]},{"parameter":"GWP-IOBC","unit":"kg CO2-eq.","values":[{"value":"2,22E+01","module":"A1"},{"value":"3,39E-01","module":"A2"},{"value":"1,69E+00","module":"A3"},{"value":"2,97E-01","module":"A4"},{"value":"2,27E-02","module":"A5"},{"value":"6,78E+01","module":"B6"},{"value":"0,0E+00","module":"C1"},{"value":"7,70E-02","module":"C2"},{"value":"6,40E-01","module":"C3"},{"value":"1,40E-02","module":"C4"},{"value":"-1,22E+00","module":"D"}]}],"additional_environmental_impact":[{"parameter":"PM","unit":"disease incidence","values":[{"value":"1,28E-06","module":"A1"},{"value":"1,04E-08","module":"A2"},{"value":"2,02E-07","module":"A3"},{"value":"2,13E-08","module":"A4"},{"value":"1,59E-09","module":"A5"},{"value":"1,14E-06","module":"B6"},{"value":"0,0E+00","module":"C1"},{"value":"6,78E-09","module":"C2"},{"value":"6,45E-09","module":"C3"},{"value":"1,89E-09","module":"C4"},{"value":"-1,61E-07","module":"D"}]},{"parameter":"ETP-fw","unit":"CTUe","values":[{"value":"1,40E+03","module":"A1"},{"value":"3,05E+00","module":"A2"},{"value":"6,41E+01","module":"A3"},{"value":"3,29E+00","module":"A4"},{"value":"4,23E-01","module":"A5"},{"value":"1,58E+03","module":"B6"},{"value":"0,0E+00","module":"C1"},{"value":"8,76E-01","module":"C2"},{"value":"5,81E+00","module":"C3"},{"value":"2,25E+02","module":"C4"},{"value":"-4,69E+02","module":"D"}]},{"parameter":"HTP-c","unit":"CTUh","values":[{"value":"3,03E-08","module":"A1"},{"value":"0,0E+00","module":"A2"},{"value":"2,43E-09","module":"A3"},{"value":"0,0E+00","module":"A4"},{"value":"1,30E-11","module":"A5"},{"value":"3,68E-08","module":"B6"},{"value":"0,0E+00","module":"C1"},{"value":"0,0E+00","module":"C2"},{"value":"9,83E-10","module":"C3"},{"value":"6,00E-11","module":"C4"},{"value":"-4,36E-09","module":"D"}]},{"parameter":"HTP-nc","unit":"CTUh","values":[{"value":"1,29E-06","module":"A1"},{"value":"1,74E-09","module":"A2"},{"value":"6,92E-08","module":"A3"},{"value":"3,56E-09","module":"A4"},{"value":"5,32E-10","module":"A5"},{"value":"9,68E-07","module":"B6"},{"value":"0,0E+00","module":"C1"},{"value":"8,47E-10","module":"C2"},{"value":"4,77E-08","module":"C3"},{"value":"7,08E-10","module":"C4"},{"value":"-2,68E-07","module":"D"}]},{"parameter":"SQP","unit":"unitless","values":[{"value":"1,26E+02","module":"A1"},{"value":"1,83E+00","module":"A2"},{"value":"3,63E+01","module":"A3"},{"value":"3,08E+00","module":"A4"},{"value":"2,13E-01","module":"A5"},{"value":"9,50E+02","module":"B6"},{"value":"0,0E+00","module":"C1"},{"value":"1,37E+00","module":"C2"},{"value":"4,69E-01","module":"C3"},{"value":"7,21E-01","module":"C4"},{"value":"-1,09E+01","module":"D"}]},{"parameter":"IRP","unit":"kBq U235-eq.","values":[{"value":"6,55E-01","module":"A1"},{"value":"2,02E-02","module":"A2"},{"value":"1,66E-01","module":"A3"},{"value":"1,95E-02","module":"A4"},{"value":"1,36E-03","module":"A5"},{"value":"2,88E+01","module":"B6"},{"value":"0,0E+00","module":"C1"},{"value":"5,23E-03","module":"C2"},{"value":"6,90E-03","module":"C3"},{"value":"1,33E-03","module":"C4"},{"value":"-6,17E-02","module":"D"}]}],"resource_use":[{"parameter":"PERE","unit":"MJ","values":[{"value":"1,79E+01","module":"A1"},{"value":"4,75E-02","module":"A2"},{"value":"1,20E+02","module":"A3"},{"value":"6,31E-02","module":"A4"},{"value":"5,23E-03","module":"A5"},{"value":"1,24E+03","module":"B6"},{"value":"0,0E+00","module":"C1"},{"value":"1,51E-02","module":"C2"},{"value":"2,30E-01","module":"C3"},{"value":"6,08E-02","module":"C4"},{"value":"-5,00E+00","module":"D"}]},{"parameter":"PERM","unit":"MJ","values":[{"value":"1,16E+01","module":"A1"},{"value":"0,0E+00","module":"A2"},{"value":"0,0E+00","module":"A3"},{"value":"0,0E+00","module":"A4"},{"value":"-1,19E+01","module":"A5"},{"value":"0,0E+00","module":"B6"},{"value":"0,0E+00","module":"C1"},{"value":"0,0E+00","module":"C2"},{"value":"0,0E+00","module":"C3"},{"value":"0,0E+00","module":"C4"},{"value":"0,0E+00","module":"D"}]},{"parameter":"PERT","unit":"MJ","values":[{"value":"2,95E+01","module":"A1"},{"value":"4,75E-02","module":"A2"},{"value":"1,20E+02","module":"A3"},{"value":"6,31E-02","module":"A4"},{"value":"-1,19E+01","module":"A5"},{"value":"1,24E+03","module":"B6"},{"value":"0,0E+00","module":"C1"},{"value":"1,51E-02","module":"C2"},{"value":"2,30E-01","module":"C3"},{"value":"6,08E-02","module":"C4"},{"value":"-5,00E+00","module":"D"}]},{"parameter":"PENRE","unit":"MJ","values":[{"value":"2,74E+02","module":"A1"},{"value":"4,66E+00","module":"A2"},{"value":"1,38E+01","module":"A3"},{"value":"4,47E+00","module":"A4"},{"value":"3,18E-01","module":"A5"},{"value":"1,28E+03","module":"B6"},{"value":"0,0E+00","module":"C1"},{"value":"1,20E+00","module":"C2"},{"value":"1,48E+00","module":"C3"},{"value":"3,00E-01","module":"C4"},{"value":"-1,61E+01","module":"D"}]},{"parameter":"PENRM","unit":"MJ","values":[{"value":"9,54E+00","module":"A1"},{"value":"0,0E+00","module":"A2"},{"value":"0,0E+00","module":"A3"},{"value":"0,0E+00","module":"A4"},{"value":"0,0E+00","module":"A5"},{"value":"0,0E+00","module":"B6"},{"value":"0,0E+00","module":"C1"},{"value":"0,0E+00","module":"C2"},{"value":"-1,06E+01","module":"C3"},{"value":"0,0E+00","module":"C4"},{"value":"0,0E+00","module":"D"}]},{"parameter":"PENRT","unit":"MJ","values":[{"value":"2,83E+02","module":"A1"},{"value":"4,66E+00","module":"A2"},{"value":"3,37E+01","module":"A3"},{"value":"4,47E+00","module":"A4"},{"value":"3,18E-01","module":"A5"},{"value":"1,28E+03","module":"B6"},{"value":"0,0E+00","module":"C1"},{"value":"1,20E+00","module":"C2"},{"value":"-9,15E+00","module":"C3"},{"value":"3,00E-01","module":"C4"},{"value":"-1,61E+01","module":"D"}]},{"parameter":"SM","unit":"kg","values":[{"value":"1,09E+00","module":"A1"},{"value":"0,0E+00","module":"A2"},{"value":"0,0E+00","module":"A3"},{"value":"0,0E+00","module":"A4"},{"value":"0,0E+00","module":"A5"},{"value":"0,0E+00","module":"B6"},{"value":"0,0E+00","module":"C1"},{"value":"0,0E+00","module":"C2"},{"value":"0,0E+00","module":"C3"},{"value":"2,83E-03","module":"C4"},{"value":"2,31E-02","module":"D"}]},{"parameter":"RSF","unit":"MJ","values":[{"value":"3,86E-01","module":"A1"},{"value":"1,51E-03","module":"A2"},{"value":"8,00E-02","module":"A3"},{"value":"2,26E-03","module":"A4"},{"value":"1,73E-04","module":"A5"},{"value":"1,25E+01","module":"B6"},{"value":"0,0E+00","module":"C1"},{"value":"5,27E-04","module":"C2"},{"value":"4,80E-03","module":"C3"},{"value":"5,40E-04","module":"C4"},{"value":"1,47E-03","module":"D"}]},{"parameter":"NRSF","unit":"MJ","values":[{"value":"1,13E-01","module":"A1"},{"value":"9,57E-03","module":"A2"},{"value":"1,89E+00","module":"A3"},{"value":"8,06E-03","module":"A4"},{"value":"7,15E-04","module":"A5"},{"value":"0,0E+00","module":"B6"},{"value":"0,0E+00","module":"C1"},{"value":"1,77E-03","module":"C2"},{"value":"-4,61E-05","module":"C3"},{"value":"9,41E-03","module":"C4"},{"value":"-9,79E-02","module":"D"}]},{"parameter":"FW","unit":"m3","values":[{"value":"1,71E-01","module":"A1"},{"value":"3,58E-04","module":"A2"},{"value":"7,21E-01","module":"A3"},{"value":"4,71E-04","module":"A4"},{"value":"1,50E-04","module":"A5"},{"value":"5,64E+00","module":"B6"},{"value":"0,0E+00","module":"C1"},{"value":"1,36E-04","module":"C2"},{"value":"1,60E-03","module":"C3"},{"value":"3,22E-04","module":"C4"},{"value":"-2,14E-02","module":"D"}]}],"end_of_life_waste":[{"parameter":"HWD","unit":"kg","values":[{"value":"1,56E-01","module":"A1"},{"value":"2,17E-04","module":"A2"},{"value":"3,68E-01","module":"A3"},{"value":"2,28E-04","module":"A4"},{"value":"0,0E+00","module":"A5"},{"value":"1,18E-01","module":"B6"},{"value":"0,0E+00","module":"C1"},{"value":"6,55E-05","module":"C2"},{"value":"2,28E-05","module":"C3"},{"value":"6,00E-02","module":"C4"},{"value":"-1,97E-03","module":"D"}]},{"parameter":"NHWD","unit":"kg","values":[{"value":"3,09E+00","module":"A1"},{"value":"1,10E-01","module":"A2"},{"value":"2,79E+00","module":"A3"},{"value":"2,14E-01","module":"A4"},{"value":"1,40E+00","module":"A5"},{"value":"7,83E+00","module":"B6"},{"value":"0,0E+00","module":"C1"},{"value":"1,04E-01","module":"C2"},{"value":"1,18E-01","module":"C3"},{"value":"5,48E-01","module":"C4"},{"value":"-2,91E-01","module":"D"}]},{"parameter":"RWD","unit":"kg","values":[{"value":"5,72E-04","module":"A1"},{"value":"3,21E-05","module":"A2"},{"value":"9,59E-05","module":"A3"},{"value":"3,05E-05","module":"A4"},{"value":"0,0E+00","module":"A5"},{"value":"1,32E-02","module":"B6"},{"value":"0,0E+00","module":"C1"},{"value":"8,17E-06","module":"C2"},{"value":"1,13E-06","module":"C3"},{"value":"1,09E-06","module":"C4"},{"value":"-5,48E-05","module":"D"}]}],"end_of_life_flow":[{"parameter":"CRU","unit":"kg","values":[{"value":"0,0E+00","module":"A1"},{"value":"0,0E+00","module":"A2"},{"value":"0,0E+00","module":"A3"},{"value":"0,0E+00","module":"A4"},{"value":"0,0E+00","module":"A5"},{"value":"0,0E+00","module":"B6"},{"value":"0,0E+00","module":"C1"},{"value":"0,0E+00","module":"C2"},{"value":"0,0E+00","module":"C3"},{"value":"0,0E+00","module":"C4"},{"value":"0,0E+00","module":"D"}]},{"parameter":"MFR","unit":"kg","values":[{"value":"3,80E-05","module":"A1"},{"value":"0,0E+00","module":"A2"},{"value":"2,52E+00","module":"A3"},{"value":"0,0E+00","module":"A4"},{"value":"1,30E+00","module":"A5"},{"value":"0,0E+00","module":"B6"},{"value":"0,0E+00","module":"C1"},{"value":"0,0E+00","module":"C2"},{"value":"6,32E-01","module":"C3"},{"value":"1,80E-05","module":"C4"},{"value":"-9,02E-04","module":"D"}]},{"parameter":"MER","unit":"kg","values":[{"value":"2,45E-06","module":"A1"},{"value":"0,0E+00","module":"A2"},{"value":"2,74E-05","module":"A3"},{"value":"0,0E+00","module":"A4"},{"value":"9,81E-02","module":"A5"},{"value":"0,0E+00","module":"B6"},{"value":"0,0E+00","module":"C1"},{"value":"0,0E+00","module":"C2"},{"value":"2,50E-01","module":"C3"},{"value":"4,62E-05","module":"C4"},{"value":"-1,19E-04","module":"D"}]},{"parameter":"EEE","unit":"MJ","values":[{"value":"1,73E-05","module":"A1"},{"value":"0,0E+00","module":"A2"},{"value":"9,41E-01","module":"A3"},{"value":"0,0E+00","module":"A4"},{"value":"8,02E-02","module":"A5"},{"value":"0,0E+00","module":"B6"},{"value":"0,0E+00","module":"C1"},{"value":"0,0E+00","module":"C2"},{"value":"2,50E-01","module":"C3"},{"value":"4,31E-04","module":"C4"},{"value":"-2,91E-04","module":"D"}]},{"parameter":"EET","unit":"MJ","values":[{"value":"2,61E-04","module":"A1"},{"value":"0,0E+00","module":"A2"},{"value":"1,42E+01","module":"A3"},{"value":"0,0E+00","module":"A4"},{"value":"1,21E+00","module":"A5"},{"value":"0,0E+00","module":"B6"},{"value":"0,0E+00","module":"C1"},{"value":"0,0E+00","module":"C2"},{"value":"3,79E+00","module":"C3"},{"value":"6,51E-03","module":"C4"},{"value":"-4,40E-03","module":"D"}]}]}