{"product_name":"Aluminium-Strangpressbolzen","epd_id":"EPD-HFE-20220035-IBA1-DE","compliance":["DIN EN 15804+A2","ISO 14025"],"producer_name":"H\u00f6fer Metall Technik GmbH & Co KG","environmental_impact":[{"parameter":"GWP-total","unit":"kg CO2-eq.","values":[{"value":"1,03E+00","module":"A1-A3"},{"value":"0,0E+00","module":"C1"},{"value":"3,02E-03","module":"C2"},{"value":"0,0E+00","module":"C3"},{"value":"2,42E-03","module":"C4"},{"value":"-3,16E-02","module":"D"}]},{"parameter":"GWP-fossil","unit":"kg CO2-eq.","values":[{"value":"1,03E+00","module":"A1-A3"},{"value":"0,0E+00","module":"C1"},{"value":"3,00E-03","module":"C2"},{"value":"0,0E+00","module":"C3"},{"value":"2,44E-03","module":"C4"},{"value":"-3,15E-02","module":"D"}]},{"parameter":"GWP-biogenic","unit":"kg CO2-eq.","values":[{"value":"2,61E-03","module":"A1-A3"},{"value":"0,0E+00","module":"C1"},{"value":"-3,56E-06","module":"C2"},{"value":"0,0E+00","module":"C3"},{"value":"-2,50E-05","module":"C4"},{"value":"-7,83E-05","module":"D"}]},{"parameter":"GWP-luluc","unit":"kg CO2-eq.","values":[{"value":"5,01E-04","module":"A1-A3"},{"value":"0,0E+00","module":"C1"},{"value":"2,44E-05","module":"C2"},{"value":"0,0E+00","module":"C3"},{"value":"2,44E-06","module":"C4"},{"value":"-1,10E-05","module":"D"}]},{"parameter":"ODP","unit":"kg CFC11-eq.","values":[{"value":"2,46E-15","module":"A1-A3"},{"value":"0,0E+00","module":"C1"},{"value":"5,90E-19","module":"C2"},{"value":"0,0E+00","module":"C3"},{"value":"5,77E-18","module":"C4"},{"value":"-2,75E-17","module":"D"}]},{"parameter":"AP","unit":"mol H^(+)-eq.","values":[{"value":"4,28E-03","module":"A1-A3"},{"value":"0,0E+00","module":"C1"},{"value":"9,92E-06","module":"C2"},{"value":"0,0E+00","module":"C3"},{"value":"7,78E-06","module":"C4"},{"value":"-1,61E-04","module":"D"}]},{"parameter":"POCP","unit":"kg NMVOC-eq.","values":[{"value":"1,66E-03","module":"A1-A3"},{"value":"0,0E+00","module":"C1"},{"value":"8,94E-06","module":"C2"},{"value":"0,0E+00","module":"C3"},{"value":"6,08E-06","module":"C4"},{"value":"-6,34E-05","module":"D"}]},{"parameter":"ADPE","unit":"kg Sb-eq.","values":[{"value":"5,08E-07","module":"A1-A3"},{"value":"0,0E+00","module":"C1"},{"value":"2,65E-10","module":"C2"},{"value":"0,0E+00","module":"C3"},{"value":"1,68E-10","module":"C4"},{"value":"-3,03E-09","module":"D"}]},{"parameter":"ADPF","unit":"MJ","values":[{"value":"1,31E+01","module":"A1-A3"},{"value":"0,0E+00","module":"C1"},{"value":"3,98E-02","module":"C2"},{"value":"0,0E+00","module":"C3"},{"value":"3,56E-02","module":"C4"},{"value":"-3,99E-01","module":"D"}]},{"parameter":"WDP","unit":"m^3 Welt-eq. entzogen","values":[{"value":"1,05E+00","module":"A1-A3"},{"value":"0,0E+00","module":"C1"},{"value":"2,77E-05","module":"C2"},{"value":"0,0E+00","module":"C3"},{"value":"-2,89E-05","module":"C4"},{"value":"-4,93E-03","module":"D"}]},{"parameter":"EP-freshwater","unit":"kg PO4-eq.","values":[{"value":"5,94E-07","module":"A1-A3"},{"value":"0,0E+00","module":"C1"},{"value":"8,88E-09","module":"C2"},{"value":"0,0E+00","module":"C3"},{"value":"1,86E-09","module":"C4"},{"value":"-1,19E-08","module":"D"}]},{"parameter":"EP-marine","unit":"kg N-eq.","values":[{"value":"5,35E-04","module":"A1-A3"},{"value":"0,0E+00","module":"C1"},{"value":"4,55E-06","module":"C2"},{"value":"0,0E+00","module":"C3"},{"value":"1,93E-06","module":"C4"},{"value":"-2,04E-05","module":"D"}]},{"parameter":"EP-terrestrial","unit":"mol N-eq.","values":[{"value":"5,88E-03","module":"A1-A3"},{"value":"0,0E+00","module":"C1"},{"value":"5,08E-05","module":"C2"},{"value":"0,0E+00","module":"C3"},{"value":"2,12E-05","module":"C4"},{"value":"-2,22E-04","module":"D"}]}],"additional_environmental_impact":[{"parameter":"PM","unit":"Krankheitsf\u00e4lle","values":[{"value":"7,72E-08","module":"A1-A3"},{"value":"0,0E+00","module":"C1"},{"value":"5,63E-11","module":"C2"},{"value":"0,0E+00","module":"C3"},{"value":"8,43E-11","module":"C4"},{"value":"-1,69E-09","module":"D"}]},{"parameter":"ETP-fw","unit":"CTUe","values":[{"value":"4,80E+00","module":"A1-A3"},{"value":"0,0E+00","module":"C1"},{"value":"2,96E-02","module":"C2"},{"value":"0,0E+00","module":"C3"},{"value":"1,05E-02","module":"C4"},{"value":"-1,46E-01","module":"D"}]},{"parameter":"HTP-c","unit":"CTUh","values":[{"value":"1,12E-09","module":"A1-A3"},{"value":"0,0E+00","module":"C1"},{"value":"5,98E-13","module":"C2"},{"value":"0,0E+00","module":"C3"},{"value":"1,21E-12","module":"C4"},{"value":"-1,90E-11","module":"D"}]},{"parameter":"HTP-nc","unit":"CTUh","values":[{"value":"8,18E-09","module":"A1-A3"},{"value":"0,0E+00","module":"C1"},{"value":"3,51E-11","module":"C2"},{"value":"0,0E+00","module":"C3"},{"value":"1,22E-10","module":"C4"},{"value":"-3,93E-10","module":"D"}]},{"parameter":"SQP","unit":"SQP","values":[{"value":"1,35E+00","module":"A1-A3"},{"value":"0,0E+00","module":"C1"},{"value":"1,37E-02","module":"C2"},{"value":"0,0E+00","module":"C3"},{"value":"2,62E-03","module":"C4"},{"value":"-1,16E-02","module":"D"}]}],"resource_use":[{"parameter":"PERE","unit":"MJ","values":[{"value":"6,70E+00","module":"A1-A3"},{"value":"0,0E+00","module":"C1"},{"value":"2,29E-03","module":"C2"},{"value":"0,0E+00","module":"C3"},{"value":"2,57E-03","module":"C4"},{"value":"-1,87E-01","module":"D"}]},{"parameter":"PERM","unit":"MJ","values":[{"value":"0,0E+00","module":"A1-A3"},{"value":"0,0E+00","module":"C1"},{"value":"0,0E+00","module":"C2"},{"value":"0,0E+00","module":"C3"},{"value":"0,0E+00","module":"C4"},{"value":"0,0E+00","module":"D"}]},{"parameter":"PERT","unit":"MJ","values":[{"value":"6,70E+00","module":"A1-A3"},{"value":"0,0E+00","module":"C1"},{"value":"2,29E-03","module":"C2"},{"value":"0,0E+00","module":"C3"},{"value":"2,57E-03","module":"C4"},{"value":"-1,87E-01","module":"D"}]},{"parameter":"PENRE","unit":"MJ","values":[{"value":"1,31E+01","module":"A1-A3"},{"value":"0,0E+00","module":"C1"},{"value":"4,00E-02","module":"C2"},{"value":"0,0E+00","module":"C3"},{"value":"3,56E-02","module":"C4"},{"value":"-4,00E-01","module":"D"}]},{"parameter":"PENRM","unit":"MJ","values":[{"value":"0,0E+00","module":"A1-A3"},{"value":"0,0E+00","module":"C1"},{"value":"0,0E+00","module":"C2"},{"value":"0,0E+00","module":"C3"},{"value":"0,0E+00","module":"C4"},{"value":"0,0E+00","module":"D"}]},{"parameter":"PENRT","unit":"MJ","values":[{"value":"1,31E+01","module":"A1-A3"},{"value":"0,0E+00","module":"C1"},{"value":"4,00E-02","module":"C2"},{"value":"0,0E+00","module":"C3"},{"value":"3,56E-02","module":"C4"},{"value":"-4,00E-01","module":"D"}]},{"parameter":"SM","unit":"kg","values":[{"value":"9,50E-01","module":"A1-A3"},{"value":"0,0E+00","module":"C1"},{"value":"0,0E+00","module":"C2"},{"value":"0,0E+00","module":"C3"},{"value":"0,0E+00","module":"C4"},{"value":"4,10E-03","module":"D"}]},{"parameter":"RSF","unit":"MJ","values":[{"value":"0,0E+00","module":"A1-A3"},{"value":"0,0E+00","module":"C1"},{"value":"0,0E+00","module":"C2"},{"value":"0,0E+00","module":"C3"},{"value":"0,0E+00","module":"C4"},{"value":"0,0E+00","module":"D"}]},{"parameter":"NRSF","unit":"MJ","values":[{"value":"0,0E+00","module":"A1-A3"},{"value":"0,0E+00","module":"C1"},{"value":"0,0E+00","module":"C2"},{"value":"0,0E+00","module":"C3"},{"value":"0,0E+00","module":"C4"},{"value":"0,0E+00","module":"D"}]},{"parameter":"FW","unit":"m^3","values":[{"value":"6,68E-01","module":"A1-A3"},{"value":"0,0E+00","module":"C1"},{"value":"2,62E-06","module":"C2"},{"value":"0,0E+00","module":"C3"},{"value":"3,67E-07","module":"C4"},{"value":"-4,81E-04","module":"D"}]}],"end_of_life_waste":[{"parameter":"HWD","unit":"kg","values":[{"value":"6,82E-09","module":"A1-A3"},{"value":"0,0E+00","module":"C1"},{"value":"2,11E-12","module":"C2"},{"value":"0,0E+00","module":"C3"},{"value":"6,30E-12","module":"C4"},{"value":"-2,68E-11","module":"D"}]},{"parameter":"NHWD","unit":"kg","values":[{"value":"2,60E-01","module":"A1-A3"},{"value":"0,0E+00","module":"C1"},{"value":"6,27E-06","module":"C2"},{"value":"0,0E+00","module":"C3"},{"value":"5,01E-02","module":"C4"},{"value":"-9,70E-03","module":"D"}]},{"parameter":"RWD","unit":"kg","values":[{"value":"1,12E-04","module":"A1-A3"},{"value":"0,0E+00","module":"C1"},{"value":"7,25E-08","module":"C2"},{"value":"0,0E+00","module":"C3"},{"value":"4,05E-07","module":"C4"},{"value":"-2,40E-05","module":"D"}]}],"end_of_life_flow":[{"parameter":"CRU","unit":"kg","values":[{"value":"0,0E+00","module":"A1-A3"},{"value":"0,0E+00","module":"C1"},{"value":"0,0E+00","module":"C2"},{"value":"0,0E+00","module":"C3"},{"value":"0,0E+00","module":"C4"},{"value":"0,0E+00","module":"D"}]},{"parameter":"MFR","unit":"kg","values":[{"value":"0,0E+00","module":"A1-A3"},{"value":"0,0E+00","module":"C1"},{"value":"0,0E+00","module":"C2"},{"value":"9,50E-01","module":"C3"},{"value":"0,0E+00","module":"C4"},{"value":"0,0E+00","module":"D"}]},{"parameter":"MER","unit":"kg","values":[{"value":"0,0E+00","module":"A1-A3"},{"value":"0,0E+00","module":"C1"},{"value":"0,0E+00","module":"C2"},{"value":"0,0E+00","module":"C3"},{"value":"0,0E+00","module":"C4"},{"value":"0,0E+00","module":"D"}]},{"parameter":"EEE","unit":"MJ","values":[{"value":"0,0E+00","module":"A1-A3"},{"value":"0,0E+00","module":"C1"},{"value":"0,0E+00","module":"C2"},{"value":"0,0E+00","module":"C3"},{"value":"0,0E+00","module":"C4"},{"value":"0,0E+00","module":"D"}]},{"parameter":"EET","unit":"MJ","values":[{"value":"0,0E+00","module":"A1-A3"},{"value":"0,0E+00","module":"C1"},{"value":"0,0E+00","module":"C2"},{"value":"0,0E+00","module":"C3"},{"value":"0,0E+00","module":"C4"},{"value":"0,0E+00","module":"D"}]}]}