{"product_name":"Aluminiumprofil anodisiert","epd_id":"EPD-GDA-20190069-IBH2-DE","compliance":["DIN EN 15804","ISO 14025"],"producer_name":"Gartner Extrusion GmbH","environmental_impact":[{"parameter":"GWP-total","unit":"kg CO2-eq.","values":[{"value":"1,07E+01","module":"A1-A3"},{"value":"2,32E-03","module":"C3"},{"value":"-5,51E+00","module":"D"}]},{"parameter":"ODP","unit":"kg CFC11-eq.","values":[{"value":"1,09E-10","module":"A1-A3"},{"value":"6,96E-15","module":"C3"},{"value":"-7,74E-11","module":"D"}]},{"parameter":"AP","unit":"kg SO2-eq.","values":[{"value":"4,24E-02","module":"A1-A3"},{"value":"8,66E-06","module":"C3"},{"value":"-2,80E-02","module":"D"}]},{"parameter":"EP","unit":"kg PO4^3-eq.","values":[{"value":"3,41E-03","module":"A1-A3"},{"value":"1,06E-06","module":"C3"},{"value":"-1,72E-03","module":"D"}]},{"parameter":"POCP","unit":"kg Ethen-eq.","values":[{"value":"2,39E-03","module":"A1-A3"},{"value":"6,19E-07","module":"C3"},{"value":"-1,47E-03","module":"D"}]},{"parameter":"ADPE","unit":"kg Sb-eq.","values":[{"value":"1,48E-05","module":"A1-A3"},{"value":"1,07E-09","module":"C3"},{"value":"5,02E-07","module":"D"}]},{"parameter":"ADPF","unit":"MJ","values":[{"value":"1,21E+02","module":"A1-A3"},{"value":"2,66E-02","module":"C3"},{"value":"-5,74E+01","module":"D"}]}],"additional_environmental_impact":[],"resource_use":[{"parameter":"PERE","unit":"MJ","values":[{"value":"5,16E+01","module":"A1-A3"},{"value":"1,17E-02","module":"C3"},{"value":"-3,12E+01","module":"D"}]},{"parameter":"PERM","unit":"MJ","values":[{"value":"2,95E-01","module":"A1-A3"},{"value":"0,0E+00","module":"C3"},{"value":"0,0E+00","module":"D"}]},{"parameter":"PERT","unit":"MJ","values":[{"value":"5,19E+01","module":"A1-A3"},{"value":"1,17E-02","module":"C3"},{"value":"-3,12E+01","module":"D"}]},{"parameter":"PENRE","unit":"MJ","values":[{"value":"1,40E+02","module":"A1-A3"},{"value":"3,86E-02","module":"C3"},{"value":"-6,78E+01","module":"D"}]},{"parameter":"PENRM","unit":"MJ","values":[{"value":"4,65E-02","module":"A1-A3"},{"value":"0,0E+00","module":"C3"},{"value":"0,0E+00","module":"D"}]},{"parameter":"PENRT","unit":"MJ","values":[{"value":"1,40E+02","module":"A1-A3"},{"value":"3,86E-02","module":"C3"},{"value":"-6,78E+01","module":"D"}]},{"parameter":"SM","unit":"kg","values":[{"value":"2,40E-01","module":"A1-A3"},{"value":"0,0E+00","module":"C3"},{"value":"0,0E+00","module":"D"}]},{"parameter":"RSF","unit":"MJ","values":[{"value":"0,0E+00","module":"A1-A3"},{"value":"0,0E+00","module":"C3"},{"value":"0,0E+00","module":"D"}]},{"parameter":"NRSF","unit":"MJ","values":[{"value":"0,0E+00","module":"A1-A3"},{"value":"0,0E+00","module":"C3"},{"value":"0,0E+00","module":"D"}]},{"parameter":"FW","unit":"m^3","values":[{"value":"1,11E-01","module":"A1-A3"},{"value":"1,61E-05","module":"C3"},{"value":"-7,88E-02","module":"D"}]}],"end_of_life_waste":[{"parameter":"HWD","unit":"kg","values":[{"value":"1,12E-07","module":"A1-A3"},{"value":"2,91E-10","module":"C3"},{"value":"-3,73E-08","module":"D"}]},{"parameter":"NHWD","unit":"kg","values":[{"value":"2,45E+00","module":"A1-A3"},{"value":"4,01E-02","module":"C3"},{"value":"-1,57E+00","module":"D"}]},{"parameter":"RWD","unit":"kg","values":[{"value":"7,75E-03","module":"A1-A3"},{"value":"4,76E-06","module":"C3"},{"value":"-4,09E-03","module":"D"}]}],"end_of_life_flow":[{"parameter":"CRU","unit":"kg","values":[{"value":"0,0E+00","module":"A1-A3"},{"value":"0,0E+00","module":"C3"},{"value":"0,0E+00","module":"D"}]},{"parameter":"MFR","unit":"kg","values":[{"value":"0,0E+00","module":"A1-A3"},{"value":"9,60E-01","module":"C3"},{"value":"0,0E+00","module":"D"}]},{"parameter":"MER","unit":"kg","values":[{"value":"0,0E+00","module":"A1-A3"},{"value":"0,0E+00","module":"C3"},{"value":"0,0E+00","module":"D"}]},{"parameter":"EEE","unit":"MJ","values":[{"value":"0,0E+00","module":"A1-A3"},{"value":"0,0E+00","module":"C3"},{"value":"0,0E+00","module":"D"}]},{"parameter":"EET","unit":"MJ","values":[{"value":"0,0E+00","module":"A1-A3"},{"value":"0,0E+00","module":"C3"},{"value":"0,0E+00","module":"D"}]}]}