{"product_name":"Ami Sofa","epd_id":"NEPD-3751-2693-NO","compliance":["EN 15804","ISO 14025","ISO 21930"],"producer_name":"Hjelle AS","environmental_impact":[{"parameter":"GWP-total","unit":"kg CO2-eq.","values":[{"value":"2,43E+02","module":"A1"},{"value":"7,07E-01","module":"A2"},{"value":"5,56E+00","module":"A3"},{"value":"4,97E+01","module":"A4"}]},{"parameter":"ODP","unit":"kg CFC 11-eq.","values":[{"value":"7,83E-06","module":"A1"},{"value":"1,31E-07","module":"A2"},{"value":"2,40E-07","module":"A3"},{"value":"1,02E-05","module":"A4"}]},{"parameter":"AP","unit":"kg SO2-eq.","values":[{"value":"1,67E+00","module":"A1"},{"value":"2,26E-03","module":"A2"},{"value":"1,14E-02","module":"A3"},{"value":"1,28E-01","module":"A4"}]},{"parameter":"EP","unit":"kg Phosphat-eq.","values":[{"value":"3,29E-01","module":"A1"},{"value":"3,75E-04","module":"A2"},{"value":"3,36E-03","module":"A3"},{"value":"1,77E-02","module":"A4"}]},{"parameter":"POCP","unit":"kg Ethen-eq.","values":[{"value":"9,86E-02","module":"A1"},{"value":"1,15E-04","module":"A2"},{"value":"6,55E-04","module":"A3"},{"value":"7,77E-03","module":"A4"}]},{"parameter":"ADPE","unit":"kg Sb-eq.","values":[{"value":"8,57E-04","module":"A1"},{"value":"2,12E-06","module":"A2"},{"value":"3,35E-05","module":"A3"},{"value":"1,18E-04","module":"A4"}]},{"parameter":"ADPF","unit":"MJ","values":[{"value":"2,63E+03","module":"A1"},{"value":"1,07E+01","module":"A2"},{"value":"2,51E+01","module":"A3"},{"value":"8,15E+02","module":"A4"}]},{"parameter":"ADPM","unit":"kg Sb-eq.","values":[{"value":"8,57E-04","module":"A1"},{"value":"2,12E-06","module":"A2"},{"value":"3,35E-05","module":"A3"},{"value":"1,18E-04","module":"A4"}]}],"additional_environmental_impact":[],"resource_use":[{"parameter":"PERE","unit":"MJ","values":[{"value":"9,98E+02","module":"A1"},{"value":"1,58E-01","module":"A2"},{"value":"3,01E+02","module":"A3"},{"value":"1,48E+01","module":"A4"}]},{"parameter":"PERM","unit":"MJ","values":[{"value":"5,40E+02","module":"A1"},{"value":"0,0E+00","module":"A2"},{"value":"0,0E+00","module":"A3"},{"value":"0,0E+00","module":"A4"}]},{"parameter":"PERT","unit":"MJ","values":[{"value":"1,54E+03","module":"A1"},{"value":"1,58E-01","module":"A2"},{"value":"3,01E+02","module":"A3"},{"value":"1,48E+01","module":"A4"}]},{"parameter":"PENRE","unit":"MJ","values":[{"value":"3,34E+03","module":"A1"},{"value":"1,09E+01","module":"A2"},{"value":"6,57E+01","module":"A3"},{"value":"8,41E+02","module":"A4"}]},{"parameter":"PENRM","unit":"MJ","values":[{"value":"2,76E+02","module":"A1"},{"value":"0,0E+00","module":"A2"},{"value":"0,0E+00","module":"A3"},{"value":"0,0E+00","module":"A4"}]},{"parameter":"PENRT","unit":"MJ","values":[{"value":"3,62E+03","module":"A1"},{"value":"1,09E+01","module":"A2"},{"value":"6,57E+01","module":"A3"},{"value":"8,41E+02","module":"A4"}]},{"parameter":"SM","unit":"kg","values":[{"value":"6,68E+00","module":"A1"},{"value":"0,0E+00","module":"A2"},{"value":"0,0E+00","module":"A3"},{"value":"0,0E+00","module":"A4"}]},{"parameter":"RSF","unit":"MJ","values":[{"value":"0,0E+00","module":"A1"},{"value":"0,0E+00","module":"A2"},{"value":"4,56E-02","module":"A3"},{"value":"0,0E+00","module":"A4"}]},{"parameter":"NRSF","unit":"MJ","values":[{"value":"0,0E+00","module":"A1"},{"value":"0,0E+00","module":"A2"},{"value":"0,0E+00","module":"A3"},{"value":"0,0E+00","module":"A4"}]},{"parameter":"FW","unit":"m3","values":[{"value":"2,09E+00","module":"A1"},{"value":"2,09E-03","module":"A2"},{"value":"7,80E-02","module":"A3"},{"value":"1,99E-01","module":"A4"}]}],"end_of_life_waste":[{"parameter":"HWD","unit":"kg","values":[{"value":"4,95E-03","module":"A1"},{"value":"6,35E-06","module":"A2"},{"value":"5,39E-05","module":"A3"},{"value":"4,48E-04","module":"A4"}]},{"parameter":"NHWD","unit":"kg","values":[{"value":"1,58E+02","module":"A1"},{"value":"6,06E-01","module":"A2"},{"value":"5,31E+00","module":"A3"},{"value":"7,68E+01","module":"A4"}]},{"parameter":"RWD","unit":"kg","values":[{"value":"6,63E-03","module":"A1"},{"value":"7,52E-05","module":"A2"},{"value":"2,50E-04","module":"A3"},{"value":"5,88E-03","module":"A4"}]}],"end_of_life_flow":[{"parameter":"CRU","unit":"kg","values":[{"value":"0,0E+00","module":"A1"},{"value":"0,0E+00","module":"A2"},{"value":"0,0E+00","module":"A3"},{"value":"0,0E+00","module":"A4"}]},{"parameter":"MFR","unit":"kg","values":[{"value":"0,0E+00","module":"A1"},{"value":"0,0E+00","module":"A2"},{"value":"1,84E+00","module":"A3"},{"value":"0,0E+00","module":"A4"}]},{"parameter":"MER","unit":"kg","values":[{"value":"0,0E+00","module":"A1"},{"value":"0,0E+00","module":"A2"},{"value":"1,20E-02","module":"A3"},{"value":"0,0E+00","module":"A4"}]},{"parameter":"EEE","unit":"MJ","values":[{"value":"0,0E+00","module":"A1"},{"value":"0,0E+00","module":"A2"},{"value":"3,61E+00","module":"A3"},{"value":"0,0E+00","module":"A4"}]},{"parameter":"EET","unit":"MJ","values":[{"value":"0,0E+00","module":"A1"},{"value":"0,0E+00","module":"A2"},{"value":"3,94E+01","module":"A3"},{"value":"0,0E+00","module":"A4"}]}]}