{"product_name":"amina S \u2013 AST100/32","epd_id":"NEPD-5976-5241-EN","compliance":["EN 15804+A2","ISO 14025","ISO 21930"],"producer_name":"Amina Distribution AS","environmental_impact":[{"parameter":"GWP-total","unit":"kg CO2-eq.","values":[{"value":"8,40E+01","module":"A1"},{"value":"1,19E+00","module":"A2"},{"value":"5,80E-02","module":"A3"},{"value":"2,37E-01","module":"A4"},{"value":"8,83E-01","module":"A5"},{"value":"1,99E+01","module":"B6"},{"value":"0,0E+00","module":"C1"},{"value":"1,61E-01","module":"C2"},{"value":"2,89E+00","module":"C3"},{"value":"1,64E-01","module":"C4"},{"value":"-4,64E+00","module":"D"}]},{"parameter":"GWP-fossil","unit":"kg CO2-eq.","values":[{"value":"8,43E+01","module":"A1"},{"value":"1,19E+00","module":"A2"},{"value":"5,42E-02","module":"A3"},{"value":"2,37E-01","module":"A4"},{"value":"8,31E-03","module":"A5"},{"value":"1,86E+01","module":"B6"},{"value":"0,0E+00","module":"C1"},{"value":"1,61E-01","module":"C2"},{"value":"2,89E+00","module":"C3"},{"value":"1,62E-01","module":"C4"},{"value":"-4,62E+00","module":"D"}]},{"parameter":"GWP-biogenic","unit":"kg CO2-eq.","values":[{"value":"-4,26E-01","module":"A1"},{"value":"4,74E-04","module":"A2"},{"value":"3,66E-03","module":"A3"},{"value":"9,80E-05","module":"A4"},{"value":"8,75E-01","module":"A5"},{"value":"3,39E-01","module":"B6"},{"value":"0,0E+00","module":"C1"},{"value":"1,27E-04","module":"C2"},{"value":"1,10E-03","module":"C3"},{"value":"1,31E-03","module":"C4"},{"value":"-1,55E-02","module":"D"}]},{"parameter":"GWP-luluc","unit":"kg CO2-eq.","values":[{"value":"1,04E-01","module":"A1"},{"value":"4,49E-04","module":"A2"},{"value":"1,38E-04","module":"A3"},{"value":"8,42E-05","module":"A4"},{"value":"2,75E-06","module":"A5"},{"value":"1,02E+00","module":"B6"},{"value":"0,0E+00","module":"C1"},{"value":"6,77E-05","module":"C2"},{"value":"8,33E-04","module":"C3"},{"value":"3,31E-04","module":"C4"},{"value":"-1,06E-02","module":"D"}]},{"parameter":"ODP","unit":"kg CFC 11-eq.","values":[{"value":"6,24E-06","module":"A1"},{"value":"2,70E-07","module":"A2"},{"value":"3,83E-09","module":"A3"},{"value":"5,36E-08","module":"A4"},{"value":"1,76E-09","module":"A5"},{"value":"2,01E-06","module":"B6"},{"value":"0,0E+00","module":"C1"},{"value":"2,88E-08","module":"C2"},{"value":"2,68E-08","module":"C3"},{"value":"7,03E-09","module":"C4"},{"value":"-1,02E-02","module":"D"}]},{"parameter":"AP","unit":"mol H+-eq.","values":[{"value":"1,71E+00","module":"A1"},{"value":"7,54E-03","module":"A2"},{"value":"2,94E-04","module":"A3"},{"value":"6,80E-04","module":"A4"},{"value":"3,94E-05","module":"A5"},{"value":"8,56E-02","module":"B6"},{"value":"0,0E+00","module":"C1"},{"value":"5,54E-04","module":"C2"},{"value":"2,49E-03","module":"C3"},{"value":"3,06E-04","module":"C4"},{"value":"-4,42E-01","module":"D"}]},{"parameter":"POCP","unit":"kg NMVOC-eq.","values":[{"value":"7,16E-01","module":"A1"},{"value":"6,66E-03","module":"A2"},{"value":"1,52E-04","module":"A3"},{"value":"5,77E-04","module":"A4"},{"value":"4,05E-05","module":"A5"},{"value":"4,25E-02","module":"B6"},{"value":"0,0E+00","module":"C1"},{"value":"4,20E-04","module":"C2"},{"value":"1,68E-03","module":"C3"},{"value":"3,60E-04","module":"C4"},{"value":"-8,25E-02","module":"D"}]},{"parameter":"ADPE","unit":"kg Sb-eq.","values":[{"value":"9,59E-02","module":"A1"},{"value":"3,05E-05","module":"A2"},{"value":"2,40E-06","module":"A3"},{"value":"6,54E-06","module":"A4"},{"value":"2,02E-07","module":"A5"},{"value":"2,89E-04","module":"B6"},{"value":"0,0E+00","module":"C1"},{"value":"1,22E-05","module":"C2"},{"value":"2,40E-06","module":"C3"},{"value":"3,44E-07","module":"C4"},{"value":"-5,79E-03","module":"D"}]},{"parameter":"ADPF","unit":"MJ","values":[{"value":"1,12E+03","module":"A1"},{"value":"1,78E+01","module":"A2"},{"value":"5,27E-01","module":"A3"},{"value":"3,58E+00","module":"A4"},{"value":"1,16E-01","module":"A5"},{"value":"5,01E+02","module":"B6"},{"value":"0,0E+00","module":"C1"},{"value":"2,17E+00","module":"C2"},{"value":"5,32E+00","module":"C3"},{"value":"8,01E-01","module":"C4"},{"value":"-5,40E+01","module":"D"}]},{"parameter":"WDP","unit":"m3 world-eq.","values":[{"value":"2,27E+03","module":"A1"},{"value":"1,60E+01","module":"A2"},{"value":"7,24E+01","module":"A3"},{"value":"3,46E+00","module":"A4"},{"value":"1,47E-01","module":"A5"},{"value":"3,88E+04","module":"B6"},{"value":"0,0E+00","module":"C1"},{"value":"2,52E+00","module":"C2"},{"value":"3,09E+01","module":"C3"},{"value":"6,39E+00","module":"C4"},{"value":"-2,39E+01","module":"D"}]},{"parameter":"EP-freshwater","unit":"kg P-eq.","values":[{"value":"2,75E-02","module":"A1"},{"value":"9,02E-06","module":"A2"},{"value":"2,44E-06","module":"A3"},{"value":"1,89E-06","module":"A4"},{"value":"6,83E-08","module":"A5"},{"value":"1,23E-03","module":"B6"},{"value":"0,0E+00","module":"C1"},{"value":"2,77E-06","module":"C2"},{"value":"1,98E-05","module":"C3"},{"value":"1,88E-06","module":"C4"},{"value":"-2,76E-03","module":"D"}]},{"parameter":"EP-marine","unit":"kg N-eq.","values":[{"value":"2,28E-01","module":"A1"},{"value":"2,07E-03","module":"A2"},{"value":"5,03E-05","module":"A3"},{"value":"1,35E-04","module":"A4"},{"value":"1,30E-05","module":"A5"},{"value":"1,35E-02","module":"B6"},{"value":"0,0E+00","module":"C1"},{"value":"8,28E-05","module":"C2"},{"value":"5,96E-04","module":"C3"},{"value":"2,08E-04","module":"C4"},{"value":"-2,03E-02","module":"D"}]},{"parameter":"EP-terrestrial","unit":"mol N-eq.","values":[{"value":"2,90E+00","module":"A1"},{"value":"2,30E-02","module":"A2"},{"value":"5,58E-04","module":"A3"},{"value":"1,51E-03","module":"A4"},{"value":"1,41E-04","module":"A5"},{"value":"1,82E-01","module":"B6"},{"value":"0,0E+00","module":"C1"},{"value":"9,53E-04","module":"C2"},{"value":"6,47E-03","module":"C3"},{"value":"9,07E-04","module":"C4"},{"value":"-2,97E-01","module":"D"}]},{"parameter":"GWP-IOBC","unit":"kg CO2-eq.","values":[{"value":"8,48E+01","module":"A1"},{"value":"1,19E+00","module":"A2"},{"value":"5,64E-02","module":"A3"},{"value":"2,37E-01","module":"A4"},{"value":"8,32E-03","module":"A5"},{"value":"2,70E+01","module":"B6"},{"value":"0,0E+00","module":"C1"},{"value":"1,61E-01","module":"C2"},{"value":"2,89E+00","module":"C3"},{"value":"1,68E-01","module":"C4"},{"value":"-3,86E+00","module":"D"}]}],"additional_environmental_impact":[{"parameter":"PM","unit":"disease incidence","values":[{"value":"6,69E-06","module":"A1"},{"value":"7,92E-08","module":"A2"},{"value":"2,46E-09","module":"A3"},{"value":"1,45E-08","module":"A4"},{"value":"5,81E-10","module":"A5"},{"value":"4,54E-07","module":"B6"},{"value":"0,0E+00","module":"C1"},{"value":"6,21E-09","module":"C2"},{"value":"1,62E-08","module":"C3"},{"value":"5,69E-09","module":"C4"},{"value":"-9,52E-07","module":"D"}]},{"parameter":"ETP-fw","unit":"CTUe","values":[{"value":"2,61E+04","module":"A1"},{"value":"1,29E+01","module":"A2"},{"value":"2,15E+00","module":"A3"},{"value":"2,65E+00","module":"A4"},{"value":"1,55E-01","module":"A5"},{"value":"6,28E+02","module":"B6"},{"value":"0,0E+00","module":"C1"},{"value":"2,92E+00","module":"C2"},{"value":"1,29E+01","module":"C3"},{"value":"2,95E+02","module":"C4"},{"value":"-3,68E+03","module":"D"}]},{"parameter":"HTP-c","unit":"CTUh","values":[{"value":"2,17E-07","module":"A1"},{"value":"0,0E+00","module":"A2"},{"value":"1,09E-10","module":"A3"},{"value":"0,0E+00","module":"A4"},{"value":"5,00E-12","module":"A5"},{"value":"1,46E-08","module":"B6"},{"value":"0,0E+00","module":"C1"},{"value":"1,24E-10","module":"C2"},{"value":"3,13E-09","module":"C3"},{"value":"1,83E-10","module":"C4"},{"value":"-4,00E-08","module":"D"}]},{"parameter":"HTP-nc","unit":"CTUh","values":[{"value":"1,69E-05","module":"A1"},{"value":"1,33E-08","module":"A2"},{"value":"2,58E-09","module":"A3"},{"value":"2,90E-09","module":"A4"},{"value":"1,95E-10","module":"A5"},{"value":"3,85E-07","module":"B6"},{"value":"0,0E+00","module":"C1"},{"value":"2,36E-09","module":"C2"},{"value":"1,81E-07","module":"C3"},{"value":"1,58E-09","module":"C4"},{"value":"-3,29E-06","module":"D"}]},{"parameter":"SQP","unit":"unitless","values":[{"value":"5,85E+02","module":"A1"},{"value":"1,16E+01","module":"A2"},{"value":"3,03E-01","module":"A3"},{"value":"2,50E+00","module":"A4"},{"value":"7,80E-02","module":"A5"},{"value":"3,78E+02","module":"B6"},{"value":"0,0E+00","module":"C1"},{"value":"9,41E-01","module":"C2"},{"value":"9,95E-01","module":"C3"},{"value":"2,21E+00","module":"C4"},{"value":"-7,10E+01","module":"D"}]},{"parameter":"IRP","unit":"kBq U235-eq.","values":[{"value":"3,59E+00","module":"A1"},{"value":"7,76E-02","module":"A2"},{"value":"7,93E-03","module":"A3"},{"value":"1,56E-02","module":"A4"},{"value":"4,98E-04","module":"A5"},{"value":"1,14E+01","module":"B6"},{"value":"0,0E+00","module":"C1"},{"value":"8,78E-03","module":"C2"},{"value":"2,43E-02","module":"C3"},{"value":"2,81E-03","module":"C4"},{"value":"-1,69E-01","module":"D"}]}],"resource_use":[{"parameter":"PERE","unit":"MJ","values":[{"value":"9,87E+01","module":"A1"},{"value":"2,42E-01","module":"A2"},{"value":"5,37E+00","module":"A3"},{"value":"5,12E-02","module":"A4"},{"value":"1,91E-03","module":"A5"},{"value":"4,93E+02","module":"B6"},{"value":"0,0E+00","module":"C1"},{"value":"5,89E-02","module":"C2"},{"value":"6,14E-01","module":"C3"},{"value":"1,76E-01","module":"C4"},{"value":"-2,14E+01","module":"D"}]},{"parameter":"PERM","unit":"MJ","values":[{"value":"8,07E+00","module":"A1"},{"value":"0,0E+00","module":"A2"},{"value":"0,0E+00","module":"A3"},{"value":"0,0E+00","module":"A4"},{"value":"-4,59E+00","module":"A5"},{"value":"0,0E+00","module":"B6"},{"value":"0,0E+00","module":"C1"},{"value":"0,0E+00","module":"C2"},{"value":"0,0E+00","module":"C3"},{"value":"0,0E+00","module":"C4"},{"value":"0,0E+00","module":"D"}]},{"parameter":"PERT","unit":"MJ","values":[{"value":"1,07E+02","module":"A1"},{"value":"2,42E-01","module":"A2"},{"value":"5,37E+00","module":"A3"},{"value":"5,12E-02","module":"A4"},{"value":"-4,59E+00","module":"A5"},{"value":"4,93E+02","module":"B6"},{"value":"0,0E+00","module":"C1"},{"value":"5,89E-02","module":"C2"},{"value":"6,14E-01","module":"C3"},{"value":"1,76E-01","module":"C4"},{"value":"-2,14E+01","module":"D"}]},{"parameter":"PENRE","unit":"MJ","values":[{"value":"1,04E+03","module":"A1"},{"value":"1,78E+01","module":"A2"},{"value":"5,27E-01","module":"A3"},{"value":"3,58E+00","module":"A4"},{"value":"1,16E-01","module":"A5"},{"value":"5,09E+02","module":"B6"},{"value":"0,0E+00","module":"C1"},{"value":"2,17E+00","module":"C2"},{"value":"5,32E+00","module":"C3"},{"value":"8,02E-01","module":"C4"},{"value":"-5,40E+01","module":"D"}]},{"parameter":"PENRM","unit":"MJ","values":[{"value":"7,95E+01","module":"A1"},{"value":"0,0E+00","module":"A2"},{"value":"0,0E+00","module":"A3"},{"value":"0,0E+00","module":"A4"},{"value":"0,0E+00","module":"A5"},{"value":"0,0E+00","module":"B6"},{"value":"0,0E+00","module":"C1"},{"value":"0,0E+00","module":"C2"},{"value":"-8,02E+01","module":"C3"},{"value":"0,0E+00","module":"C4"},{"value":"0,0E+00","module":"D"}]},{"parameter":"PENRT","unit":"MJ","values":[{"value":"1,12E+03","module":"A1"},{"value":"1,78E+01","module":"A2"},{"value":"5,27E-01","module":"A3"},{"value":"3,58E+00","module":"A4"},{"value":"1,16E-01","module":"A5"},{"value":"5,09E+02","module":"B6"},{"value":"0,0E+00","module":"C1"},{"value":"2,17E+00","module":"C2"},{"value":"-7,49E+01","module":"C3"},{"value":"8,02E-01","module":"C4"},{"value":"-5,40E+01","module":"D"}]},{"parameter":"SM","unit":"kg","values":[{"value":"1,11E-01","module":"A1"},{"value":"0,0E+00","module":"A2"},{"value":"0,0E+00","module":"A3"},{"value":"0,0E+00","module":"A4"},{"value":"0,0E+00","module":"A5"},{"value":"0,0E+00","module":"B6"},{"value":"0,0E+00","module":"C1"},{"value":"0,0E+00","module":"C2"},{"value":"0,0E+00","module":"C3"},{"value":"6,21E-03","module":"C4"},{"value":"4,51E-01","module":"D"}]},{"parameter":"RSF","unit":"MJ","values":[{"value":"1,67E+00","module":"A1"},{"value":"8,56E-03","module":"A2"},{"value":"4,35E-03","module":"A3"},{"value":"1,83E-03","module":"A4"},{"value":"6,35E-05","module":"A5"},{"value":"4,98E+00","module":"B6"},{"value":"0,0E+00","module":"C1"},{"value":"1,49E-03","module":"C2"},{"value":"1,36E-02","module":"C3"},{"value":"9,87E-04","module":"C4"},{"value":"4,34E-02","module":"D"}]},{"parameter":"NRSF","unit":"MJ","values":[{"value":"2,01E-01","module":"A1"},{"value":"3,21E-02","module":"A2"},{"value":"1,19E-02","module":"A3"},{"value":"6,55E-03","module":"A4"},{"value":"2,62E-04","module":"A5"},{"value":"0,0E+00","module":"B6"},{"value":"0,0E+00","module":"C1"},{"value":"8,59E-03","module":"C2"},{"value":"-1,75E-04","module":"C3"},{"value":"3,28E-02","module":"C4"},{"value":"-5,63E-01","module":"D"}]},{"parameter":"FW","unit":"m3","values":[{"value":"7,91E-01","module":"A1"},{"value":"1,81E-03","module":"A2"},{"value":"4,01E-02","module":"A3"},{"value":"3,83E-04","module":"A4"},{"value":"5,49E-05","module":"A5"},{"value":"2,24E+00","module":"B6"},{"value":"0,0E+00","module":"C1"},{"value":"4,69E-04","module":"C2"},{"value":"5,82E-03","module":"C3"},{"value":"7,21E-04","module":"C4"},{"value":"-7,96E-02","module":"D"}]}],"end_of_life_waste":[{"parameter":"HWD","unit":"kg","values":[{"value":"3,33E-01","module":"A1"},{"value":"8,98E-04","module":"A2"},{"value":"1,14E-02","module":"A3"},{"value":"1,85E-04","module":"A4"},{"value":"0,0E+00","module":"A5"},{"value":"4,70E-02","module":"B6"},{"value":"0,0E+00","module":"C1"},{"value":"5,29E-04","module":"C2"},{"value":"8,63E-05","module":"C3"},{"value":"1,92E-01","module":"C4"},{"value":"-2,81E-02","module":"D"}]},{"parameter":"NHWD","unit":"kg","values":[{"value":"7,93E+00","module":"A1"},{"value":"7,95E-01","module":"A2"},{"value":"4,39E-02","module":"A3"},{"value":"1,74E-01","module":"A4"},{"value":"5,14E-01","module":"A5"},{"value":"3,11E+00","module":"B6"},{"value":"0,0E+00","module":"C1"},{"value":"5,78E-02","module":"C2"},{"value":"1,16E-01","module":"C3"},{"value":"1,52E+00","module":"C4"},{"value":"-1,30E+00","module":"D"}]},{"parameter":"RWD","unit":"kg","values":[{"value":"3,35E-03","module":"A1"},{"value":"1,21E-04","module":"A2"},{"value":"4,30E-06","module":"A3"},{"value":"2,44E-05","module":"A4"},{"value":"0,0E+00","module":"A5"},{"value":"5,25E-03","module":"B6"},{"value":"0,0E+00","module":"C1"},{"value":"1,30E-05","module":"C2"},{"value":"4,28E-06","module":"C3"},{"value":"2,68E-06","module":"C4"},{"value":"-1,46E-04","module":"D"}]}],"end_of_life_flow":[{"parameter":"CRU","unit":"kg","values":[{"value":"0,0E+00","module":"A1"},{"value":"0,0E+00","module":"A2"},{"value":"0,0E+00","module":"A3"},{"value":"0,0E+00","module":"A4"},{"value":"0,0E+00","module":"A5"},{"value":"0,0E+00","module":"B6"},{"value":"0,0E+00","module":"C1"},{"value":"0,0E+00","module":"C2"},{"value":"0,0E+00","module":"C3"},{"value":"0,0E+00","module":"C4"},{"value":"0,0E+00","module":"D"}]},{"parameter":"MFR","unit":"kg","values":[{"value":"0,0E+00","module":"A1"},{"value":"0,0E+00","module":"A2"},{"value":"9,39E-02","module":"A3"},{"value":"0,0E+00","module":"A4"},{"value":"4,78E-01","module":"A5"},{"value":"0,0E+00","module":"B6"},{"value":"0,0E+00","module":"C1"},{"value":"0,0E+00","module":"C2"},{"value":"7,29E-01","module":"C3"},{"value":"9,76E-05","module":"C4"},{"value":"-1,77E-02","module":"D"}]},{"parameter":"MER","unit":"kg","values":[{"value":"0,0E+00","module":"A1"},{"value":"0,0E+00","module":"A2"},{"value":"1,56E-01","module":"A3"},{"value":"0,0E+00","module":"A4"},{"value":"3,59E-02","module":"A5"},{"value":"0,0E+00","module":"B6"},{"value":"0,0E+00","module":"C1"},{"value":"0,0E+00","module":"C2"},{"value":"1,04E+00","module":"C3"},{"value":"6,21E-05","module":"C4"},{"value":"-2,32E-03","module":"D"}]},{"parameter":"EEE","unit":"MJ","values":[{"value":"0,0E+00","module":"A1"},{"value":"0,0E+00","module":"A2"},{"value":"1,06E-01","module":"A3"},{"value":"0,0E+00","module":"A4"},{"value":"2,94E-02","module":"A5"},{"value":"0,0E+00","module":"B6"},{"value":"0,0E+00","module":"C1"},{"value":"0,0E+00","module":"C2"},{"value":"1,60E+00","module":"C3"},{"value":"6,79E-04","module":"C4"},{"value":"-5,70E-03","module":"D"}]},{"parameter":"EET","unit":"MJ","values":[{"value":"0,0E+00","module":"A1"},{"value":"0,0E+00","module":"A2"},{"value":"1,60E+00","module":"A3"},{"value":"0,0E+00","module":"A4"},{"value":"4,45E-01","module":"A5"},{"value":"0,0E+00","module":"B6"},{"value":"0,0E+00","module":"C1"},{"value":"0,0E+00","module":"C2"},{"value":"2,41E+01","module":"C3"},{"value":"1,03E-02","module":"C4"},{"value":"-8,62E-02","module":"D"}]}]}