{"product_name":"Aneto 3 - T","epd_id":"NEPD-7345-6738","compliance":["EN 15804+A2","ISO 14025","ISO 21930"],"producer_name":"SG Armaturen AS","environmental_impact":[{"parameter":"GWP-total","unit":"kg CO2-eq.","values":[{"value":"1,28E+01","module":"A1"},{"value":"8,12E-03","module":"A2"},{"value":"4,15E-01","module":"A3"},{"value":"4,54E-01","module":"A4"},{"value":"2,14E-01","module":"A5"},{"value":"2,74E+01","module":"B6"},{"value":"0,0E+00","module":"C1"},{"value":"5,49E-02","module":"C2"},{"value":"1,00E-01","module":"C3"},{"value":"1,37E-02","module":"C4"},{"value":"-4,87E-01","module":"D"}]},{"parameter":"GWP-fossil","unit":"kg CO2-eq.","values":[{"value":"1,29E+01","module":"A1"},{"value":"8,11E-03","module":"A2"},{"value":"4,15E-01","module":"A3"},{"value":"4,54E-01","module":"A4"},{"value":"2,02E-03","module":"A5"},{"value":"2,65E+01","module":"B6"},{"value":"0,0E+00","module":"C1"},{"value":"5,49E-02","module":"C2"},{"value":"1,00E-01","module":"C3"},{"value":"1,36E-02","module":"C4"},{"value":"-4,87E-01","module":"D"}]},{"parameter":"GWP-biogenic","unit":"kg CO2-eq.","values":[{"value":"-1,33E-01","module":"A1"},{"value":"3,16E-06","module":"A2"},{"value":"1,03E-04","module":"A3"},{"value":"1,61E-04","module":"A4"},{"value":"2,12E-01","module":"A5"},{"value":"7,33E-01","module":"B6"},{"value":"0,0E+00","module":"C1"},{"value":"2,14E-05","module":"C2"},{"value":"6,29E-05","module":"C3"},{"value":"6,88E-06","module":"C4"},{"value":"-1,25E-03","module":"D"}]},{"parameter":"GWP-luluc","unit":"kg CO2-eq.","values":[{"value":"2,87E-02","module":"A1"},{"value":"2,97E-06","module":"A2"},{"value":"6,54E-05","module":"A3"},{"value":"2,26E-04","module":"A4"},{"value":"6,69E-07","module":"A5"},{"value":"1,09E-01","module":"B6"},{"value":"0,0E+00","module":"C1"},{"value":"2,01E-05","module":"C2"},{"value":"6,97E-05","module":"C3"},{"value":"6,29E-05","module":"C4"},{"value":"5,78E-04","module":"D"}]},{"parameter":"ODP","unit":"kg CFC 11-eq.","values":[{"value":"2,90E-06","module":"A1"},{"value":"1,76E-09","module":"A2"},{"value":"6,09E-09","module":"A3"},{"value":"1,00E-07","module":"A4"},{"value":"4,27E-10","module":"A5"},{"value":"1,82E-06","module":"B6"},{"value":"0,0E+00","module":"C1"},{"value":"1,19E-08","module":"C2"},{"value":"2,20E-09","module":"C3"},{"value":"1,42E-09","module":"C4"},{"value":"-3,20E-04","module":"D"}]},{"parameter":"AP","unit":"mol H+-eq.","values":[{"value":"9,38E-02","module":"A1"},{"value":"2,43E-05","module":"A2"},{"value":"2,17E-03","module":"A3"},{"value":"7,00E-03","module":"A4"},{"value":"9,58E-06","module":"A5"},{"value":"2,07E-01","module":"B6"},{"value":"0,0E+00","module":"C1"},{"value":"1,64E-04","module":"C2"},{"value":"1,45E-04","module":"C3"},{"value":"6,20E-05","module":"C4"},{"value":"-3,37E-02","module":"D"}]},{"parameter":"POCP","unit":"kg NMVOC-eq.","values":[{"value":"5,20E-02","module":"A1"},{"value":"2,00E-05","module":"A2"},{"value":"1,30E-03","module":"A3"},{"value":"5,07E-03","module":"A4"},{"value":"9,86E-06","module":"A5"},{"value":"7,98E-02","module":"B6"},{"value":"0,0E+00","module":"C1"},{"value":"1,35E-04","module":"C2"},{"value":"9,31E-05","module":"C3"},{"value":"6,87E-05","module":"C4"},{"value":"-6,69E-03","module":"D"}]},{"parameter":"ADPE","unit":"kg Sb-eq.","values":[{"value":"4,57E-03","module":"A1"},{"value":"2,18E-07","module":"A2"},{"value":"1,28E-06","module":"A3"},{"value":"8,66E-06","module":"A4"},{"value":"4,92E-08","module":"A5"},{"value":"1,98E-03","module":"B6"},{"value":"0,0E+00","module":"C1"},{"value":"1,47E-06","module":"C2"},{"value":"2,59E-07","module":"C3"},{"value":"6,91E-08","module":"C4"},{"value":"-8,04E-04","module":"D"}]},{"parameter":"ADPF","unit":"MJ","values":[{"value":"1,48E+02","module":"A1"},{"value":"1,20E-01","module":"A2"},{"value":"3,68E+00","module":"A3"},{"value":"6,41E+00","module":"A4"},{"value":"2,83E-02","module":"A5"},{"value":"3,62E+02","module":"B6"},{"value":"0,0E+00","module":"C1"},{"value":"8,11E-01","module":"C2"},{"value":"3,35E-01","module":"C3"},{"value":"1,64E-01","module":"C4"},{"value":"-6,30E+00","module":"D"}]},{"parameter":"WDP","unit":"m3 world-eq.","values":[{"value":"6,20E+02","module":"A1"},{"value":"3,91E-02","module":"A2"},{"value":"5,99E-01","module":"A3"},{"value":"4,25E+00","module":"A4"},{"value":"3,59E-02","module":"A5"},{"value":"6,31E+04","module":"B6"},{"value":"0,0E+00","module":"C1"},{"value":"2,64E-01","module":"C2"},{"value":"3,25E+00","module":"C3"},{"value":"2,16E+00","module":"C4"},{"value":"2,99E+01","module":"D"}]},{"parameter":"EP-freshwater","unit":"kg P-eq.","values":[{"value":"1,09E-03","module":"A1"},{"value":"7,61E-08","module":"A2"},{"value":"9,22E-06","module":"A3"},{"value":"2,90E-06","module":"A4"},{"value":"1,66E-08","module":"A5"},{"value":"1,91E-03","module":"B6"},{"value":"0,0E+00","module":"C1"},{"value":"5,15E-07","module":"C2"},{"value":"1,05E-06","module":"C3"},{"value":"3,76E-07","module":"C4"},{"value":"-1,85E-04","module":"D"}]},{"parameter":"EP-marine","unit":"kg N-eq.","values":[{"value":"1,41E-02","module":"A1"},{"value":"4,78E-06","module":"A2"},{"value":"4,48E-04","module":"A3"},{"value":"1,68E-03","module":"A4"},{"value":"3,17E-06","module":"A5"},{"value":"2,28E-02","module":"B6"},{"value":"0,0E+00","module":"C1"},{"value":"3,23E-05","module":"C2"},{"value":"3,06E-05","module":"C3"},{"value":"2,04E-05","module":"C4"},{"value":"-1,70E-03","module":"D"}]},{"parameter":"EP-terrestrial","unit":"mol N-eq.","values":[{"value":"1,62E-01","module":"A1"},{"value":"5,34E-05","module":"A2"},{"value":"4,94E-03","module":"A3"},{"value":"1,88E-02","module":"A4"},{"value":"3,43E-05","module":"A5"},{"value":"2,97E-01","module":"B6"},{"value":"0,0E+00","module":"C1"},{"value":"3,61E-04","module":"C2"},{"value":"3,39E-04","module":"C3"},{"value":"1,89E-04","module":"C4"},{"value":"-2,35E-02","module":"D"}]},{"parameter":"GWP-IOBC","unit":"kg CO2-eq.","values":[{"value":"1,30E+01","module":"A1"},{"value":"8,12E-03","module":"A2"},{"value":"3,92E-01","module":"A3"},{"value":"4,54E-01","module":"A4"},{"value":"2,02E-03","module":"A5"},{"value":"2,73E+01","module":"B6"},{"value":"0,0E+00","module":"C1"},{"value":"5,49E-02","module":"C2"},{"value":"1,00E-01","module":"C3"},{"value":"1,45E-02","module":"C4"},{"value":"-5,00E-01","module":"D"}]}],"additional_environmental_impact":[{"parameter":"PM","unit":"disease incidence","values":[{"value":"7,80E-07","module":"A1"},{"value":"5,23E-10","module":"A2"},{"value":"2,93E-08","module":"A3"},{"value":"1,61E-08","module":"A4"},{"value":"1,41E-10","module":"A5"},{"value":"1,49E-06","module":"B6"},{"value":"0,0E+00","module":"C1"},{"value":"3,55E-09","module":"C2"},{"value":"9,65E-10","module":"C3"},{"value":"1,11E-09","module":"C4"},{"value":"-6,65E-08","module":"D"}]},{"parameter":"ETP-fw","unit":"CTUe","values":[{"value":"7,09E+02","module":"A1"},{"value":"9,72E-02","module":"A2"},{"value":"1,08E+01","module":"A3"},{"value":"4,37E+00","module":"A4"},{"value":"3,77E-02","module":"A5"},{"value":"1,65E+03","module":"B6"},{"value":"0,0E+00","module":"C1"},{"value":"6,57E-01","module":"C2"},{"value":"7,27E-01","module":"C3"},{"value":"1,48E+02","module":"C4"},{"value":"-2,42E+02","module":"D"}]},{"parameter":"HTP-c","unit":"CTUh","values":[{"value":"1,71E-08","module":"A1"},{"value":"0,0E+00","module":"A2"},{"value":"1,17E-10","module":"A3"},{"value":"0,0E+00","module":"A4"},{"value":"1,00E-12","module":"A5"},{"value":"7,88E-08","module":"B6"},{"value":"0,0E+00","module":"C1"},{"value":"0,0E+00","module":"C2"},{"value":"5,43E-10","module":"C3"},{"value":"3,70E-11","module":"C4"},{"value":"-1,04E-09","module":"D"}]},{"parameter":"HTP-nc","unit":"CTUh","values":[{"value":"4,94E-07","module":"A1"},{"value":"9,50E-11","module":"A2"},{"value":"5,09E-09","module":"A3"},{"value":"3,20E-09","module":"A4"},{"value":"4,70E-11","module":"A5"},{"value":"1,86E-06","module":"B6"},{"value":"0,0E+00","module":"C1"},{"value":"6,45E-10","module":"C2"},{"value":"3,19E-08","module":"C3"},{"value":"3,41E-10","module":"C4"},{"value":"-7,62E-08","module":"D"}]},{"parameter":"SQP","unit":"unitless","values":[{"value":"4,65E+01","module":"A1"},{"value":"8,21E-02","module":"A2"},{"value":"7,79E-01","module":"A3"},{"value":"3,10E+00","module":"A4"},{"value":"1,90E-02","module":"A5"},{"value":"1,82E+02","module":"B6"},{"value":"0,0E+00","module":"C1"},{"value":"5,55E-01","module":"C2"},{"value":"8,26E-02","module":"C3"},{"value":"3,60E-01","module":"C4"},{"value":"-5,57E+00","module":"D"}]},{"parameter":"IRP","unit":"kBq U235-eq.","values":[{"value":"4,53E-01","module":"A1"},{"value":"4,98E-04","module":"A2"},{"value":"3,18E-03","module":"A3"},{"value":"2,78E-02","module":"A4"},{"value":"1,21E-04","module":"A5"},{"value":"6,57E+00","module":"B6"},{"value":"0,0E+00","module":"C1"},{"value":"3,37E-03","module":"C2"},{"value":"1,69E-03","module":"C3"},{"value":"6,82E-04","module":"C4"},{"value":"-2,19E-02","module":"D"}]}],"resource_use":[{"parameter":"PERE","unit":"MJ","values":[{"value":"1,97E+01","module":"A1"},{"value":"1,36E-03","module":"A2"},{"value":"3,70E-01","module":"A3"},{"value":"7,29E-02","module":"A4"},{"value":"4,66E-04","module":"A5"},{"value":"4,69E+03","module":"B6"},{"value":"0,0E+00","module":"C1"},{"value":"9,17E-03","module":"C2"},{"value":"4,50E-02","module":"C3"},{"value":"3,83E-02","module":"C4"},{"value":"-6,88E-01","module":"D"}]},{"parameter":"PERM","unit":"MJ","values":[{"value":"7,31E-01","module":"A1"},{"value":"0,0E+00","module":"A2"},{"value":"0,0E+00","module":"A3"},{"value":"0,0E+00","module":"A4"},{"value":"-7,31E-01","module":"A5"},{"value":"0,0E+00","module":"B6"},{"value":"0,0E+00","module":"C1"},{"value":"0,0E+00","module":"C2"},{"value":"0,0E+00","module":"C3"},{"value":"0,0E+00","module":"C4"},{"value":"0,0E+00","module":"D"}]},{"parameter":"PERT","unit":"MJ","values":[{"value":"2,04E+01","module":"A1"},{"value":"1,36E-03","module":"A2"},{"value":"3,70E-01","module":"A3"},{"value":"7,29E-02","module":"A4"},{"value":"-7,31E-01","module":"A5"},{"value":"4,69E+03","module":"B6"},{"value":"0,0E+00","module":"C1"},{"value":"9,17E-03","module":"C2"},{"value":"4,50E-02","module":"C3"},{"value":"3,83E-02","module":"C4"},{"value":"-6,88E-01","module":"D"}]},{"parameter":"PENRE","unit":"MJ","values":[{"value":"1,46E+02","module":"A1"},{"value":"1,20E-01","module":"A2"},{"value":"3,68E+00","module":"A3"},{"value":"6,42E+00","module":"A4"},{"value":"2,83E-02","module":"A5"},{"value":"3,63E+02","module":"B6"},{"value":"0,0E+00","module":"C1"},{"value":"8,11E-01","module":"C2"},{"value":"3,35E-01","module":"C3"},{"value":"1,64E-01","module":"C4"},{"value":"-6,30E+00","module":"D"}]},{"parameter":"PENRM","unit":"MJ","values":[{"value":"2,08E+00","module":"A1"},{"value":"0,0E+00","module":"A2"},{"value":"0,0E+00","module":"A3"},{"value":"0,0E+00","module":"A4"},{"value":"0,0E+00","module":"A5"},{"value":"0,0E+00","module":"B6"},{"value":"0,0E+00","module":"C1"},{"value":"0,0E+00","module":"C2"},{"value":"-2,84E+00","module":"C3"},{"value":"0,0E+00","module":"C4"},{"value":"0,0E+00","module":"D"}]},{"parameter":"PENRT","unit":"MJ","values":[{"value":"1,48E+02","module":"A1"},{"value":"1,20E-01","module":"A2"},{"value":"3,68E+00","module":"A3"},{"value":"6,42E+00","module":"A4"},{"value":"2,83E-02","module":"A5"},{"value":"3,63E+02","module":"B6"},{"value":"0,0E+00","module":"C1"},{"value":"8,11E-01","module":"C2"},{"value":"-2,51E+00","module":"C3"},{"value":"1,64E-01","module":"C4"},{"value":"-6,30E+00","module":"D"}]},{"parameter":"SM","unit":"kg","values":[{"value":"7,35E-01","module":"A1"},{"value":"0,0E+00","module":"A2"},{"value":"0,0E+00","module":"A3"},{"value":"0,0E+00","module":"A4"},{"value":"0,0E+00","module":"A5"},{"value":"0,0E+00","module":"B6"},{"value":"0,0E+00","module":"C1"},{"value":"0,0E+00","module":"C2"},{"value":"0,0E+00","module":"C3"},{"value":"7,04E-04","module":"C4"},{"value":"6,76E-04","module":"D"}]},{"parameter":"RSF","unit":"MJ","values":[{"value":"1,64E-01","module":"A1"},{"value":"2,65E-05","module":"A2"},{"value":"3,25E-04","module":"A3"},{"value":"2,40E-03","module":"A4"},{"value":"1,54E-05","module":"A5"},{"value":"3,68E+00","module":"B6"},{"value":"0,0E+00","module":"C1"},{"value":"1,79E-04","module":"C2"},{"value":"7,58E-04","module":"C3"},{"value":"2,93E-04","module":"C4"},{"value":"8,96E-04","module":"D"}]},{"parameter":"NRSF","unit":"MJ","values":[{"value":"5,15E-02","module":"A1"},{"value":"2,25E-04","module":"A2"},{"value":"3,06E-03","module":"A3"},{"value":"1,29E-02","module":"A4"},{"value":"6,37E-05","module":"A5"},{"value":"9,18E+00","module":"B6"},{"value":"0,0E+00","module":"C1"},{"value":"1,52E-03","module":"C2"},{"value":"-3,23E-05","module":"C3"},{"value":"6,11E-03","module":"C4"},{"value":"-1,61E-03","module":"D"}]},{"parameter":"FW","unit":"m3","values":[{"value":"1,18E-01","module":"A1"},{"value":"1,34E-05","module":"A2"},{"value":"1,00E-02","module":"A3"},{"value":"5,52E-04","module":"A4"},{"value":"1,33E-05","module":"A5"},{"value":"3,50E+01","module":"B6"},{"value":"0,0E+00","module":"C1"},{"value":"9,06E-05","module":"C2"},{"value":"2,97E-04","module":"C3"},{"value":"1,55E-04","module":"C4"},{"value":"-3,58E-03","module":"D"}]}],"end_of_life_waste":[{"parameter":"HWD","unit":"kg","values":[{"value":"9,38E-02","module":"A1"},{"value":"1,08E-05","module":"A2"},{"value":"5,08E-04","module":"A3"},{"value":"3,13E-04","module":"A4"},{"value":"0,0E+00","module":"A5"},{"value":"2,33E-01","module":"B6"},{"value":"0,0E+00","module":"C1"},{"value":"7,33E-05","module":"C2"},{"value":"1,59E-05","module":"C3"},{"value":"4,16E-02","module":"C4"},{"value":"-2,40E-03","module":"D"}]},{"parameter":"NHWD","unit":"kg","values":[{"value":"1,76E+00","module":"A1"},{"value":"5,75E-03","module":"A2"},{"value":"3,43E-02","module":"A3"},{"value":"1,98E-01","module":"A4"},{"value":"1,25E-01","module":"A5"},{"value":"2,79E+01","module":"B6"},{"value":"0,0E+00","module":"C1"},{"value":"3,89E-02","module":"C2"},{"value":"2,15E-02","module":"C3"},{"value":"2,78E-01","module":"C4"},{"value":"-7,65E-02","module":"D"}]},{"parameter":"RWD","unit":"kg","values":[{"value":"3,71E-04","module":"A1"},{"value":"7,87E-07","module":"A2"},{"value":"2,81E-06","module":"A3"},{"value":"4,40E-05","module":"A4"},{"value":"0,0E+00","module":"A5"},{"value":"3,24E-03","module":"B6"},{"value":"0,0E+00","module":"C1"},{"value":"5,32E-06","module":"C2"},{"value":"7,91E-07","module":"C3"},{"value":"5,96E-07","module":"C4"},{"value":"-1,87E-05","module":"D"}]}],"end_of_life_flow":[{"parameter":"CRU","unit":"kg","values":[{"value":"0,0E+00","module":"A1"},{"value":"0,0E+00","module":"A2"},{"value":"0,0E+00","module":"A3"},{"value":"0,0E+00","module":"A4"},{"value":"0,0E+00","module":"A5"},{"value":"0,0E+00","module":"B6"},{"value":"0,0E+00","module":"C1"},{"value":"0,0E+00","module":"C2"},{"value":"0,0E+00","module":"C3"},{"value":"0,0E+00","module":"C4"},{"value":"0,0E+00","module":"D"}]},{"parameter":"MFR","unit":"kg","values":[{"value":"0,0E+00","module":"A1"},{"value":"0,0E+00","module":"A2"},{"value":"1,09E-02","module":"A3"},{"value":"0,0E+00","module":"A4"},{"value":"1,16E-01","module":"A5"},{"value":"0,0E+00","module":"B6"},{"value":"0,0E+00","module":"C1"},{"value":"0,0E+00","module":"C2"},{"value":"5,82E-01","module":"C3"},{"value":"2,51E-06","module":"C4"},{"value":"-2,65E-05","module":"D"}]},{"parameter":"MER","unit":"kg","values":[{"value":"0,0E+00","module":"A1"},{"value":"0,0E+00","module":"A2"},{"value":"2,36E-03","module":"A3"},{"value":"0,0E+00","module":"A4"},{"value":"1,70E-07","module":"A5"},{"value":"0,0E+00","module":"B6"},{"value":"0,0E+00","module":"C1"},{"value":"0,0E+00","module":"C2"},{"value":"2,80E-02","module":"C3"},{"value":"6,14E-08","module":"C4"},{"value":"-3,48E-06","module":"D"}]},{"parameter":"EEE","unit":"MJ","values":[{"value":"0,0E+00","module":"A1"},{"value":"0,0E+00","module":"A2"},{"value":"3,56E-03","module":"A3"},{"value":"0,0E+00","module":"A4"},{"value":"7,15E-03","module":"A5"},{"value":"0,0E+00","module":"B6"},{"value":"0,0E+00","module":"C1"},{"value":"0,0E+00","module":"C2"},{"value":"4,30E-02","module":"C3"},{"value":"3,98E-06","module":"C4"},{"value":"-8,54E-06","module":"D"}]},{"parameter":"EET","unit":"MJ","values":[{"value":"0,0E+00","module":"A1"},{"value":"0,0E+00","module":"A2"},{"value":"5,38E-02","module":"A3"},{"value":"0,0E+00","module":"A4"},{"value":"1,08E-01","module":"A5"},{"value":"0,0E+00","module":"B6"},{"value":"0,0E+00","module":"C1"},{"value":"0,0E+00","module":"C2"},{"value":"6,50E-01","module":"C3"},{"value":"6,02E-05","module":"C4"},{"value":"-1,29E-04","module":"D"}]}]}