{"product_name":"Anleggsement FA, Brevik - CEM II/A-V 42,5N","epd_id":"NEPD-5922-5196-NO","compliance":["EN 15804+A2","ISO 14025","ISO 21930"],"producer_name":"Norcem AS","environmental_impact":[{"parameter":"GWP-total","unit":"kg CO2-eq.","values":[{"value":"5,90E+02","module":"A1-A3"},{"value":"2,50E+00","module":"A4"}]},{"parameter":"GWP-fossil","unit":"kg CO2-eq.","values":[{"value":"5,90E+02","module":"A1-A3"},{"value":"2,50E+00","module":"A4"}]},{"parameter":"GWP-biogenic","unit":"kg CO2-eq.","values":[{"value":"1,37E-01","module":"A1-A3"},{"value":"5,10E-04","module":"A4"}]},{"parameter":"GWP-luluc","unit":"kg CO2-eq.","values":[{"value":"2,77E-02","module":"A1-A3"},{"value":"9,65E-04","module":"A4"}]},{"parameter":"ODP","unit":"kg CFC 11-eq.","values":[{"value":"5,32E-06","module":"A1-A3"},{"value":"4,87E-07","module":"A4"}]},{"parameter":"AP","unit":"mol H+-eq.","values":[{"value":"8,59E-01","module":"A1-A3"},{"value":"7,54E-02","module":"A4"}]},{"parameter":"POCP","unit":"kg NMVOC-eq.","values":[{"value":"6,22E-01","module":"A1-A3"},{"value":"4,92E-02","module":"A4"}]},{"parameter":"ADPE","unit":"kg Sb-eq.","values":[{"value":"4,23E-04","module":"A1-A3"},{"value":"1,06E-05","module":"A4"}]},{"parameter":"ADPF","unit":"MJ","values":[{"value":"1,03E+03","module":"A1-A3"},{"value":"3,22E+01","module":"A4"}]},{"parameter":"WDP","unit":"m3 world-eq.","values":[{"value":"7,37E+03","module":"A1-A3"},{"value":"7,17E+00","module":"A4"}]},{"parameter":"EP-freshwater","unit":"kg P-eq.","values":[{"value":"3,67E-03","module":"A1-A3"},{"value":"6,99E-06","module":"A4"}]},{"parameter":"EP-marine","unit":"kg N-eq.","values":[{"value":"2,11E-01","module":"A1-A3"},{"value":"1,69E-02","module":"A4"}]},{"parameter":"EP-terrestrial","unit":"mol N-eq.","values":[{"value":"2,60E+00","module":"A1-A3"},{"value":"1,90E-01","module":"A4"}]},{"parameter":"GWP-IOBC","unit":"kg CO2-eq.","values":[{"value":"5,88E+02","module":"A1-A3"},{"value":"2,50E+00","module":"A4"}]}],"additional_environmental_impact":[{"parameter":"PM","unit":"disease incidence","values":[{"value":"3,19E-06","module":"A1-A3"},{"value":"0,0E+00","module":"A4"}]},{"parameter":"ETP-fw","unit":"CTUe","values":[{"value":"1,04E+04","module":"A1-A3"},{"value":"1,67E+01","module":"A4"}]},{"parameter":"HTP-c","unit":"CTUh","values":[{"value":"1,34E-08","module":"A1-A3"},{"value":"0,0E+00","module":"A4"}]},{"parameter":"HTP-nc","unit":"CTUh","values":[{"value":"3,57E-07","module":"A1-A3"},{"value":"0,0E+00","module":"A4"}]},{"parameter":"SQP","unit":"unitless","values":[{"value":"3,05E+02","module":"A1-A3"},{"value":"4,11E+00","module":"A4"}]},{"parameter":"IRP","unit":"kBq U235-eq.","values":[{"value":"2,17E+00","module":"A1-A3"},{"value":"1,40E-01","module":"A4"}]}],"resource_use":[{"parameter":"PERE","unit":"MJ","values":[{"value":"5,49E+02","module":"A1-A3"},{"value":"1,59E-01","module":"A4"}]},{"parameter":"PERM","unit":"MJ","values":[{"value":"0,0E+00","module":"A1-A3"},{"value":"0,0E+00","module":"A4"}]},{"parameter":"PERT","unit":"MJ","values":[{"value":"5,49E+02","module":"A1-A3"},{"value":"1,59E-01","module":"A4"}]},{"parameter":"PENRE","unit":"MJ","values":[{"value":"1,04E+03","module":"A1-A3"},{"value":"3,22E+01","module":"A4"}]},{"parameter":"PENRM","unit":"MJ","values":[{"value":"0,0E+00","module":"A1-A3"},{"value":"0,0E+00","module":"A4"}]},{"parameter":"PENRT","unit":"MJ","values":[{"value":"1,04E+03","module":"A1-A3"},{"value":"3,22E+01","module":"A4"}]},{"parameter":"SM","unit":"kg","values":[{"value":"1,05E+02","module":"A1-A3"},{"value":"0,0E+00","module":"A4"}]},{"parameter":"RSF","unit":"MJ","values":[{"value":"9,29E+02","module":"A1-A3"},{"value":"6,11E-03","module":"A4"}]},{"parameter":"NRSF","unit":"MJ","values":[{"value":"1,07E+03","module":"A1-A3"},{"value":"4,18E-02","module":"A4"}]},{"parameter":"FW","unit":"m3","values":[{"value":"4,08E+00","module":"A1-A3"},{"value":"9,08E-04","module":"A4"}]}],"end_of_life_waste":[{"parameter":"HWD","unit":"kg","values":[{"value":"1,17E-01","module":"A1-A3"},{"value":"1,03E-03","module":"A4"}]},{"parameter":"NHWD","unit":"kg","values":[{"value":"4,74E+00","module":"A1-A3"},{"value":"4,55E-02","module":"A4"}]},{"parameter":"RWD","unit":"kg","values":[{"value":"2,67E-03","module":"A1-A3"},{"value":"2,28E-04","module":"A4"}]}],"end_of_life_flow":[{"parameter":"CRU","unit":"kg","values":[{"value":"0,0E+00","module":"A1-A3"},{"value":"0,0E+00","module":"A4"}]},{"parameter":"MFR","unit":"kg","values":[{"value":"3,07E-02","module":"A1-A3"},{"value":"0,0E+00","module":"A4"}]},{"parameter":"MER","unit":"kg","values":[{"value":"2,56E-04","module":"A1-A3"},{"value":"0,0E+00","module":"A4"}]},{"parameter":"EEE","unit":"MJ","values":[{"value":"1,31E-03","module":"A1-A3"},{"value":"0,0E+00","module":"A4"}]},{"parameter":"EET","unit":"MJ","values":[{"value":"1,98E-02","module":"A1-A3"},{"value":"0,0E+00","module":"A4"}]}]}