{"product_name":"Anleggsement SR, Brevik, CEM I 42,5N-SR3","epd_id":"NEPD-5924-5193-NO","compliance":["EN 15804+A2","ISO 14025","ISO 21930"],"producer_name":"Norcem AS","environmental_impact":[{"parameter":"GWP-total","unit":"kg CO2-eq.","values":[{"value":"7,14E+02","module":"A1-A3"},{"value":"4,44E+00","module":"A4"}]},{"parameter":"GWP-fossil","unit":"kg CO2-eq.","values":[{"value":"7,13E+02","module":"A1-A3"},{"value":"4,44E+00","module":"A4"}]},{"parameter":"GWP-biogenic","unit":"kg CO2-eq.","values":[{"value":"1,67E-01","module":"A1-A3"},{"value":"9,04E-04","module":"A4"}]},{"parameter":"GWP-luluc","unit":"kg CO2-eq.","values":[{"value":"2,51E-02","module":"A1-A3"},{"value":"1,71E-03","module":"A4"}]},{"parameter":"ODP","unit":"kg CFC 11-eq.","values":[{"value":"4,66E-06","module":"A1-A3"},{"value":"8,64E-07","module":"A4"}]},{"parameter":"AP","unit":"mol H+-eq.","values":[{"value":"7,63E-01","module":"A1-A3"},{"value":"1,34E-01","module":"A4"}]},{"parameter":"POCP","unit":"kg NMVOC-eq.","values":[{"value":"5,55E-01","module":"A1-A3"},{"value":"8,73E-02","module":"A4"}]},{"parameter":"ADPE","unit":"kg Sb-eq.","values":[{"value":"4,38E-04","module":"A1-A3"},{"value":"1,87E-05","module":"A4"}]},{"parameter":"ADPF","unit":"MJ","values":[{"value":"1,14E+03","module":"A1-A3"},{"value":"5,71E+01","module":"A4"}]},{"parameter":"WDP","unit":"m3 world-eq.","values":[{"value":"8,57E+03","module":"A1-A3"},{"value":"1,27E+01","module":"A4"}]},{"parameter":"EP-freshwater","unit":"kg P-eq.","values":[{"value":"4,45E-03","module":"A1-A3"},{"value":"1,24E-05","module":"A4"}]},{"parameter":"EP-marine","unit":"kg N-eq.","values":[{"value":"1,87E-01","module":"A1-A3"},{"value":"3,00E-02","module":"A4"}]},{"parameter":"EP-terrestrial","unit":"mol N-eq.","values":[{"value":"2,36E+00","module":"A1-A3"},{"value":"3,37E-01","module":"A4"}]},{"parameter":"GWP-IOBC","unit":"kg CO2-eq.","values":[{"value":"7,10E+02","module":"A1-A3"},{"value":"4,44E+00","module":"A4"}]}],"additional_environmental_impact":[{"parameter":"PM","unit":"disease incidence","values":[{"value":"3,76E-06","module":"A1-A3"},{"value":"0,0E+00","module":"A4"}]},{"parameter":"ETP-fw","unit":"CTUe","values":[{"value":"1,19E+04","module":"A1-A3"},{"value":"2,96E+01","module":"A4"}]},{"parameter":"HTP-c","unit":"CTUh","values":[{"value":"1,57E-08","module":"A1-A3"},{"value":"0,0E+00","module":"A4"}]},{"parameter":"HTP-nc","unit":"CTUh","values":[{"value":"4,17E-07","module":"A1-A3"},{"value":"0,0E+00","module":"A4"}]},{"parameter":"SQP","unit":"unitless","values":[{"value":"3,76E+02","module":"A1-A3"},{"value":"7,29E+00","module":"A4"}]},{"parameter":"IRP","unit":"kBq U235-eq.","values":[{"value":"2,13E+00","module":"A1-A3"},{"value":"2,49E-01","module":"A4"}]}],"resource_use":[{"parameter":"PERE","unit":"MJ","values":[{"value":"6,38E+02","module":"A1-A3"},{"value":"2,82E-01","module":"A4"}]},{"parameter":"PERM","unit":"MJ","values":[{"value":"0,0E+00","module":"A1-A3"},{"value":"0,0E+00","module":"A4"}]},{"parameter":"PERT","unit":"MJ","values":[{"value":"6,38E+02","module":"A1-A3"},{"value":"2,82E-01","module":"A4"}]},{"parameter":"PENRE","unit":"MJ","values":[{"value":"1,15E+03","module":"A1-A3"},{"value":"5,71E+01","module":"A4"}]},{"parameter":"PENRM","unit":"MJ","values":[{"value":"0,0E+00","module":"A1-A3"},{"value":"0,0E+00","module":"A4"}]},{"parameter":"PENRT","unit":"MJ","values":[{"value":"1,15E+03","module":"A1-A3"},{"value":"5,71E+01","module":"A4"}]},{"parameter":"SM","unit":"kg","values":[{"value":"1,56E+02","module":"A1-A3"},{"value":"0,0E+00","module":"A4"}]},{"parameter":"RSF","unit":"MJ","values":[{"value":"1,14E+03","module":"A1-A3"},{"value":"1,08E-02","module":"A4"}]},{"parameter":"NRSF","unit":"MJ","values":[{"value":"1,31E+03","module":"A1-A3"},{"value":"7,40E-02","module":"A4"}]},{"parameter":"FW","unit":"m3","values":[{"value":"4,75E+00","module":"A1-A3"},{"value":"1,61E-03","module":"A4"}]}],"end_of_life_waste":[{"parameter":"HWD","unit":"kg","values":[{"value":"1,46E-01","module":"A1-A3"},{"value":"1,83E-03","module":"A4"}]},{"parameter":"NHWD","unit":"kg","values":[{"value":"5,33E+00","module":"A1-A3"},{"value":"8,06E-02","module":"A4"}]},{"parameter":"RWD","unit":"kg","values":[{"value":"2,41E-03","module":"A1-A3"},{"value":"4,03E-04","module":"A4"}]}],"end_of_life_flow":[{"parameter":"CRU","unit":"kg","values":[{"value":"0,0E+00","module":"A1-A3"},{"value":"0,0E+00","module":"A4"}]},{"parameter":"MFR","unit":"kg","values":[{"value":"3,80E-02","module":"A1-A3"},{"value":"0,0E+00","module":"A4"}]},{"parameter":"MER","unit":"kg","values":[{"value":"3,10E-04","module":"A1-A3"},{"value":"0,0E+00","module":"A4"}]},{"parameter":"EEE","unit":"MJ","values":[{"value":"1,55E-03","module":"A1-A3"},{"value":"0,0E+00","module":"A4"}]},{"parameter":"EET","unit":"MJ","values":[{"value":"2,35E-02","module":"A1-A3"},{"value":"0,0E+00","module":"A4"}]}]}