{"product_name":"ANL\u00c6GSBETON (C35/45 Slump Concrete in Aggressive Environmental Exposure Class)","epd_id":"NEPD-5334-4646-EN","compliance":["EN 15804+A2","ISO 14025","ISO 21930"],"producer_name":"Unicon A/S","environmental_impact":[{"parameter":"GWP-total","unit":"kg CO2-eq.","values":[{"value":"3,25E+02","module":"A1"},{"value":"3,52E+01","module":"A2"},{"value":"2,95E+00","module":"A3"},{"value":"3,40E+00","module":"A4"},{"value":"9,12E+00","module":"C1"},{"value":"5,18E+00","module":"C2"},{"value":"1,59E+00","module":"C3"},{"value":"3,17E-01","module":"C4"},{"value":"-5,15E+00","module":"D"}]},{"parameter":"GWP-fossil","unit":"kg CO2-eq.","values":[{"value":"3,25E+02","module":"A1"},{"value":"3,52E+01","module":"A2"},{"value":"2,93E+00","module":"A3"},{"value":"3,40E+00","module":"A4"},{"value":"9,12E+00","module":"C1"},{"value":"5,18E+00","module":"C2"},{"value":"1,57E+00","module":"C3"},{"value":"3,16E-01","module":"C4"},{"value":"-5,05E+00","module":"D"}]},{"parameter":"GWP-biogenic","unit":"kg CO2-eq.","values":[{"value":"2,41E-01","module":"A1"},{"value":"7,77E-03","module":"A2"},{"value":"2,35E-02","module":"A3"},{"value":"1,45E-03","module":"A4"},{"value":"1,71E-03","module":"C1"},{"value":"2,13E-03","module":"C2"},{"value":"1,35E-02","module":"C3"},{"value":"2,69E-04","module":"C4"},{"value":"-1,01E-01","module":"D"}]},{"parameter":"GWP-luluc","unit":"kg CO2-eq.","values":[{"value":"1,06E-01","module":"A1"},{"value":"6,36E-03","module":"A2"},{"value":"2,24E-03","module":"A3"},{"value":"1,03E-03","module":"A4"},{"value":"7,19E-04","module":"C1"},{"value":"1,51E-03","module":"C2"},{"value":"2,17E-03","module":"C3"},{"value":"6,20E-05","module":"C4"},{"value":"-3,41E-03","module":"D"}]},{"parameter":"ODP","unit":"kg CFC 11-eq.","values":[{"value":"6,06E-06","module":"A1"},{"value":"7,72E-06","module":"A2"},{"value":"3,32E-07","module":"A3"},{"value":"8,19E-07","module":"A4"},{"value":"1,97E-06","module":"C1"},{"value":"1,20E-06","module":"C2"},{"value":"3,09E-07","module":"C3"},{"value":"1,54E-07","module":"C4"},{"value":"-9,20E-07","module":"D"}]},{"parameter":"AP","unit":"mol H+-eq.","values":[{"value":"1,15E+00","module":"A1"},{"value":"8,04E-01","module":"A2"},{"value":"1,57E-02","module":"A3"},{"value":"1,09E-02","module":"A4"},{"value":"9,54E-02","module":"C1"},{"value":"2,18E-02","module":"C2"},{"value":"1,27E-02","module":"C3"},{"value":"3,09E-03","module":"C4"},{"value":"-4,55E-02","module":"D"}]},{"parameter":"POCP","unit":"kg NMVOC-eq.","values":[{"value":"5,69E-01","module":"A1"},{"value":"5,39E-01","module":"A2"},{"value":"1,14E-02","module":"A3"},{"value":"1,05E-02","module":"A4"},{"value":"1,27E-01","module":"C1"},{"value":"2,33E-02","module":"C2"},{"value":"1,15E-02","module":"C3"},{"value":"3,65E-03","module":"C4"},{"value":"-4,89E-02","module":"D"}]},{"parameter":"ADPE","unit":"kg Sb-eq.","values":[{"value":"1,54E-03","module":"A1"},{"value":"2,13E-04","module":"A2"},{"value":"1,60E-05","module":"A3"},{"value":"6,05E-05","module":"A4"},{"value":"1,40E-05","module":"C1"},{"value":"8,85E-05","module":"C2"},{"value":"1,99E-05","module":"C3"},{"value":"2,80E-06","module":"C4"},{"value":"-4,48E-04","module":"D"}]},{"parameter":"ADPF","unit":"MJ","values":[{"value":"1,90E+03","module":"A1"},{"value":"4,81E+02","module":"A2"},{"value":"4,07E+01","module":"A3"},{"value":"5,52E+01","module":"A4"},{"value":"1,26E+02","module":"C1"},{"value":"8,06E+01","module":"C2"},{"value":"4,86E+01","module":"C3"},{"value":"1,02E+01","module":"C4"},{"value":"-8,54E+01","module":"D"}]},{"parameter":"WDP","unit":"m3 world-eq.","values":[{"value":"4,24E+03","module":"A1"},{"value":"1,87E+02","module":"A2"},{"value":"3,28E+02","module":"A3"},{"value":"4,23E+01","module":"A4"},{"value":"2,67E+01","module":"C1"},{"value":"6,18E+01","module":"C2"},{"value":"5,37E+03","module":"C3"},{"value":"2,15E+01","module":"C4"},{"value":"-4,01E+03","module":"D"}]},{"parameter":"EP-freshwater","unit":"kg P-eq.","values":[{"value":"1,10E-02","module":"A1"},{"value":"1,22E-04","module":"A2"},{"value":"1,34E-04","module":"A3"},{"value":"2,70E-05","module":"A4"},{"value":"3,32E-05","module":"C1"},{"value":"3,95E-05","module":"C2"},{"value":"9,90E-05","module":"C3"},{"value":"2,36E-06","module":"C4"},{"value":"-1,34E-04","module":"D"}]},{"parameter":"EP-marine","unit":"kg N-eq.","values":[{"value":"1,86E-01","module":"A1"},{"value":"1,85E-01","module":"A2"},{"value":"3,66E-03","module":"A3"},{"value":"2,39E-03","module":"A4"},{"value":"4,21E-02","module":"C1"},{"value":"6,55E-03","module":"C2"},{"value":"3,72E-03","module":"C3"},{"value":"1,16E-03","module":"C4"},{"value":"-1,58E-02","module":"D"}]},{"parameter":"EP-terrestrial","unit":"mol N-eq.","values":[{"value":"2,14E+00","module":"A1"},{"value":"2,06E+00","module":"A2"},{"value":"4,37E-02","module":"A3"},{"value":"2,67E-02","module":"A4"},{"value":"4,56E-01","module":"C1"},{"value":"7,24E-02","module":"C2"},{"value":"4,28E-02","module":"C3"},{"value":"1,28E-02","module":"C4"},{"value":"-1,85E-01","module":"D"}]},{"parameter":"GWP-IOBC","unit":"kg CO2-eq.","values":[{"value":"3,26E+02","module":"A1"},{"value":"3,52E+01","module":"A2"},{"value":"3,41E+00","module":"A3"},{"value":"3,40E+00","module":"A4"},{"value":"9,12E+00","module":"C1"},{"value":"5,18E+00","module":"C2"},{"value":"1,57E+00","module":"C3"},{"value":"3,17E-01","module":"C4"},{"value":"-5,40E+00","module":"D"}]}],"additional_environmental_impact":[{"parameter":"PM","unit":"disease incidence","values":[{"value":"9,09E-06","module":"A1"},{"value":"1,70E-06","module":"A2"},{"value":"1,94E-07","module":"A3"},{"value":"3,12E-07","module":"A4"},{"value":"1,16E-05","module":"C1"},{"value":"4,56E-07","module":"C2"},{"value":"2,03E-07","module":"C3"},{"value":"6,57E-08","module":"C4"},{"value":"-9,68E-07","module":"D"}]},{"parameter":"ETP-fw","unit":"CTUe","values":[{"value":"5,88E+03","module":"A1"},{"value":"2,69E+02","module":"A2"},{"value":"4,53E+01","module":"A3"},{"value":"4,03E+01","module":"A4"},{"value":"6,86E+01","module":"C1"},{"value":"5,89E+01","module":"C2"},{"value":"3,45E+01","module":"C3"},{"value":"5,05E+00","module":"C4"},{"value":"-8,80E+01","module":"D"}]},{"parameter":"HTP-c","unit":"CTUh","values":[{"value":"5,11E-08","module":"A1"},{"value":"0,0E+00","module":"A2"},{"value":"1,07E-09","module":"A3"},{"value":"0,0E+00","module":"A4"},{"value":"2,28E-09","module":"C1"},{"value":"0,0E+00","module":"C2"},{"value":"2,21E-09","module":"C3"},{"value":"1,48E-10","module":"C4"},{"value":"-4,41E-09","module":"D"}]},{"parameter":"HTP-nc","unit":"CTUh","values":[{"value":"1,19E-06","module":"A1"},{"value":"1,12E-07","module":"A2"},{"value":"3,08E-08","module":"A3"},{"value":"3,90E-08","module":"A4"},{"value":"6,38E-08","module":"C1"},{"value":"5,70E-08","module":"C2"},{"value":"3,09E-08","module":"C3"},{"value":"2,95E-09","module":"C4"},{"value":"-1,08E-07","module":"D"}]},{"parameter":"SQP","unit":"unitless","values":[{"value":"1,65E+02","module":"A1"},{"value":"2,21E+02","module":"A2"},{"value":"4,99E+01","module":"A3"},{"value":"6,32E+01","module":"A4"},{"value":"1,53E+01","module":"C1"},{"value":"9,24E+01","module":"C2"},{"value":"2,75E+01","module":"C3"},{"value":"3,72E+01","module":"C4"},{"value":"1,94E+02","module":"D"}]},{"parameter":"IRP","unit":"kBq U235-eq.","values":[{"value":"3,43E+00","module":"A1"},{"value":"2,10E+00","module":"A2"},{"value":"1,66E-01","module":"A3"},{"value":"2,41E-01","module":"A4"},{"value":"5,47E-01","module":"C1"},{"value":"3,52E-01","module":"C2"},{"value":"8,16E-01","module":"C3"},{"value":"4,43E-02","module":"C4"},{"value":"-7,84E-01","module":"D"}]}],"resource_use":[{"parameter":"PERE","unit":"MJ","values":[{"value":"5,40E+02","module":"A1"},{"value":"3,07E+00","module":"A2"},{"value":"1,82E+01","module":"A3"},{"value":"6,94E-01","module":"A4"},{"value":"6,84E-01","module":"C1"},{"value":"1,01E+00","module":"C2"},{"value":"2,50E+01","module":"C3"},{"value":"1,57E-01","module":"C4"},{"value":"-2,00E+01","module":"D"}]},{"parameter":"PERM","unit":"MJ","values":[{"value":"3,74E-01","module":"A1"},{"value":"0,0E+00","module":"A2"},{"value":"0,0E+00","module":"A3"},{"value":"0,0E+00","module":"A4"},{"value":"0,0E+00","module":"C1"},{"value":"0,0E+00","module":"C2"},{"value":"0,0E+00","module":"C3"},{"value":"0,0E+00","module":"C4"},{"value":"0,0E+00","module":"D"}]},{"parameter":"PERT","unit":"MJ","values":[{"value":"5,40E+02","module":"A1"},{"value":"3,07E+00","module":"A2"},{"value":"1,82E+01","module":"A3"},{"value":"6,94E-01","module":"A4"},{"value":"6,84E-01","module":"C1"},{"value":"1,01E+00","module":"C2"},{"value":"2,50E+01","module":"C3"},{"value":"1,57E-01","module":"C4"},{"value":"-2,00E+01","module":"D"}]},{"parameter":"PENRE","unit":"MJ","values":[{"value":"1,92E+03","module":"A1"},{"value":"4,81E+02","module":"A2"},{"value":"4,07E+01","module":"A3"},{"value":"5,52E+01","module":"A4"},{"value":"1,26E+02","module":"C1"},{"value":"8,06E+01","module":"C2"},{"value":"4,87E+01","module":"C3"},{"value":"1,02E+01","module":"C4"},{"value":"-9,02E+01","module":"D"}]},{"parameter":"PENRM","unit":"MJ","values":[{"value":"2,98E+01","module":"A1"},{"value":"0,0E+00","module":"A2"},{"value":"-3,89E-02","module":"A3"},{"value":"0,0E+00","module":"A4"},{"value":"0,0E+00","module":"C1"},{"value":"0,0E+00","module":"C2"},{"value":"-4,32E+00","module":"C3"},{"value":"0,0E+00","module":"C4"},{"value":"0,0E+00","module":"D"}]},{"parameter":"PENRT","unit":"MJ","values":[{"value":"1,95E+03","module":"A1"},{"value":"4,81E+02","module":"A2"},{"value":"4,07E+01","module":"A3"},{"value":"5,52E+01","module":"A4"},{"value":"1,26E+02","module":"C1"},{"value":"8,06E+01","module":"C2"},{"value":"4,43E+01","module":"C3"},{"value":"1,02E+01","module":"C4"},{"value":"-9,02E+01","module":"D"}]},{"parameter":"SM","unit":"kg","values":[{"value":"1,16E+02","module":"A1"},{"value":"0,0E+00","module":"A2"},{"value":"0,0E+00","module":"A3"},{"value":"0,0E+00","module":"A4"},{"value":"0,0E+00","module":"C1"},{"value":"0,0E+00","module":"C2"},{"value":"0,0E+00","module":"C3"},{"value":"0,0E+00","module":"C4"},{"value":"0,0E+00","module":"D"}]},{"parameter":"RSF","unit":"MJ","values":[{"value":"2,34E+02","module":"A1"},{"value":"1,24E-01","module":"A2"},{"value":"6,63E-01","module":"A3"},{"value":"2,43E-02","module":"A4"},{"value":"0,0E+00","module":"C1"},{"value":"3,55E-02","module":"C2"},{"value":"0,0E+00","module":"C3"},{"value":"3,25E-03","module":"C4"},{"value":"-4,09E-01","module":"D"}]},{"parameter":"NRSF","unit":"MJ","values":[{"value":"3,48E+02","module":"A1"},{"value":"4,02E-01","module":"A2"},{"value":"2,00E-02","module":"A3"},{"value":"8,13E-02","module":"A4"},{"value":"0,0E+00","module":"C1"},{"value":"1,19E-01","module":"C2"},{"value":"0,0E+00","module":"C3"},{"value":"9,33E-03","module":"C4"},{"value":"-4,20E-01","module":"D"}]},{"parameter":"FW","unit":"m3","values":[{"value":"2,24E+00","module":"A1"},{"value":"2,25E-02","module":"A2"},{"value":"6,96E-02","module":"A3"},{"value":"6,28E-03","module":"A4"},{"value":"6,46E-03","module":"C1"},{"value":"9,18E-03","module":"C2"},{"value":"8,33E-02","module":"C3"},{"value":"1,22E-02","module":"C4"},{"value":"-3,14E+00","module":"D"}]}],"end_of_life_waste":[{"parameter":"HWD","unit":"kg","values":[{"value":"8,82E+00","module":"A1"},{"value":"1,66E-02","module":"A2"},{"value":"1,69E-02","module":"A3"},{"value":"3,02E-03","module":"A4"},{"value":"3,70E-03","module":"C1"},{"value":"4,41E-03","module":"C2"},{"value":"4,86E-03","module":"C3"},{"value":"0,0E+00","module":"C4"},{"value":"-2,06E-02","module":"D"}]},{"parameter":"NHWD","unit":"kg","values":[{"value":"3,66E+02","module":"A1"},{"value":"1,40E+01","module":"A2"},{"value":"2,42E+01","module":"A3"},{"value":"4,79E+00","module":"A4"},{"value":"1,49E-01","module":"C1"},{"value":"7,01E+00","module":"C2"},{"value":"1,54E-01","module":"C3"},{"value":"7,39E+01","module":"C4"},{"value":"-6,25E-01","module":"D"}]},{"parameter":"RWD","unit":"kg","values":[{"value":"7,38E-03","module":"A1"},{"value":"3,38E-03","module":"A2"},{"value":"1,48E-04","module":"A3"},{"value":"3,77E-04","module":"A4"},{"value":"8,72E-04","module":"C1"},{"value":"5,50E-04","module":"C2"},{"value":"5,14E-04","module":"C3"},{"value":"0,0E+00","module":"C4"},{"value":"-6,78E-04","module":"D"}]}],"end_of_life_flow":[{"parameter":"CRU","unit":"kg","values":[{"value":"0,0E+00","module":"A1"},{"value":"0,0E+00","module":"A2"},{"value":"0,0E+00","module":"A3"},{"value":"0,0E+00","module":"A4"},{"value":"0,0E+00","module":"C1"},{"value":"0,0E+00","module":"C2"},{"value":"0,0E+00","module":"C3"},{"value":"0,0E+00","module":"C4"},{"value":"0,0E+00","module":"D"}]},{"parameter":"MFR","unit":"kg","values":[{"value":"0,0E+00","module":"A1"},{"value":"0,0E+00","module":"A2"},{"value":"2,38E-02","module":"A3"},{"value":"0,0E+00","module":"A4"},{"value":"0,0E+00","module":"C1"},{"value":"0,0E+00","module":"C2"},{"value":"2,21E+03","module":"C3"},{"value":"0,0E+00","module":"C4"},{"value":"0,0E+00","module":"D"}]},{"parameter":"MER","unit":"kg","values":[{"value":"0,0E+00","module":"A1"},{"value":"0,0E+00","module":"A2"},{"value":"5,62E-07","module":"A3"},{"value":"0,0E+00","module":"A4"},{"value":"0,0E+00","module":"C1"},{"value":"0,0E+00","module":"C2"},{"value":"0,0E+00","module":"C3"},{"value":"0,0E+00","module":"C4"},{"value":"0,0E+00","module":"D"}]},{"parameter":"EEE","unit":"MJ","values":[{"value":"0,0E+00","module":"A1"},{"value":"0,0E+00","module":"A2"},{"value":"3,71E-02","module":"A3"},{"value":"0,0E+00","module":"A4"},{"value":"0,0E+00","module":"C1"},{"value":"0,0E+00","module":"C2"},{"value":"0,0E+00","module":"C3"},{"value":"0,0E+00","module":"C4"},{"value":"0,0E+00","module":"D"}]},{"parameter":"EET","unit":"MJ","values":[{"value":"0,0E+00","module":"A1"},{"value":"0,0E+00","module":"A2"},{"value":"5,61E-01","module":"A3"},{"value":"0,0E+00","module":"A4"},{"value":"0,0E+00","module":"C1"},{"value":"0,0E+00","module":"C2"},{"value":"0,0E+00","module":"C3"},{"value":"0,0E+00","module":"C4"},{"value":"0,0E+00","module":"D"}]}]}