{"product_name":"ArcelorMittal Construction Low profiles Magnelis ","epd_id":"NEPD-5148-4484-EN","compliance":["EN 15804+A2","ISO 14025","ISO 21930"],"producer_name":"ArcelorMittal Construction Norge AS","environmental_impact":[{"parameter":"GWP-total","unit":"kg CO2-eq.","values":[{"value":"2,85E+00","module":"A1-A3"},{"value":"4,90E-02","module":"A4"},{"value":"2,72E-02","module":"A5"},{"value":"0,0E+00","module":"C1"},{"value":"1,31E-02","module":"C2"},{"value":"0,0E+00","module":"C3"},{"value":"4,29E-04","module":"C4"},{"value":"-9,00E-01","module":"D"}]},{"parameter":"GWP-fossil","unit":"kg CO2-eq.","values":[{"value":"2,86E+00","module":"A1-A3"},{"value":"4,90E-02","module":"A4"},{"value":"7,67E-04","module":"A5"},{"value":"0,0E+00","module":"C1"},{"value":"1,31E-02","module":"C2"},{"value":"0,0E+00","module":"C3"},{"value":"4,28E-04","module":"C4"},{"value":"-8,99E-01","module":"D"}]},{"parameter":"GWP-biogenic","unit":"kg CO2-eq.","values":[{"value":"-1,92E-02","module":"A1-A3"},{"value":"2,03E-05","module":"A4"},{"value":"2,64E-02","module":"A5"},{"value":"0,0E+00","module":"C1"},{"value":"5,41E-06","module":"C2"},{"value":"0,0E+00","module":"C3"},{"value":"3,64E-07","module":"C4"},{"value":"-4,96E-04","module":"D"}]},{"parameter":"GWP-luluc","unit":"kg CO2-eq.","values":[{"value":"6,21E-04","module":"A1-A3"},{"value":"1,74E-05","module":"A4"},{"value":"1,42E-07","module":"A5"},{"value":"0,0E+00","module":"C1"},{"value":"4,65E-06","module":"C2"},{"value":"0,0E+00","module":"C3"},{"value":"8,40E-08","module":"C4"},{"value":"-4,03E-04","module":"D"}]},{"parameter":"ODP","unit":"kg CFC 11-eq.","values":[{"value":"1,05E-08","module":"A1-A3"},{"value":"1,11E-08","module":"A4"},{"value":"9,20E-11","module":"A5"},{"value":"0,0E+00","module":"C1"},{"value":"2,96E-09","module":"C2"},{"value":"0,0E+00","module":"C3"},{"value":"2,09E-10","module":"C4"},{"value":"-2,85E-08","module":"D"}]},{"parameter":"AP","unit":"mol H+-eq.","values":[{"value":"5,93E-03","module":"A1-A3"},{"value":"1,41E-04","module":"A4"},{"value":"4,11E-06","module":"A5"},{"value":"0,0E+00","module":"C1"},{"value":"3,76E-05","module":"C2"},{"value":"0,0E+00","module":"C3"},{"value":"4,18E-06","module":"C4"},{"value":"-4,47E-03","module":"D"}]},{"parameter":"POCP","unit":"kg NMVOC-eq.","values":[{"value":"4,92E-03","module":"A1-A3"},{"value":"1,19E-04","module":"A4"},{"value":"4,86E-06","module":"A5"},{"value":"0,0E+00","module":"C1"},{"value":"3,18E-05","module":"C2"},{"value":"0,0E+00","module":"C3"},{"value":"4,94E-06","module":"C4"},{"value":"-4,50E-03","module":"D"}]},{"parameter":"ADPE","unit":"kg Sb-eq.","values":[{"value":"5,61E-05","module":"A1-A3"},{"value":"1,35E-06","module":"A4"},{"value":"9,15E-09","module":"A5"},{"value":"0,0E+00","module":"C1"},{"value":"3,61E-07","module":"C2"},{"value":"0,0E+00","module":"C3"},{"value":"3,79E-09","module":"C4"},{"value":"-1,55E-05","module":"D"}]},{"parameter":"ADPF","unit":"MJ","values":[{"value":"2,64E+01","module":"A1-A3"},{"value":"7,41E-01","module":"A4"},{"value":"6,71E-03","module":"A5"},{"value":"0,0E+00","module":"C1"},{"value":"1,98E-01","module":"C2"},{"value":"0,0E+00","module":"C3"},{"value":"1,38E-02","module":"C4"},{"value":"-7,57E+00","module":"D"}]},{"parameter":"WDP","unit":"m3 world-eq.","values":[{"value":"2,79E+01","module":"A1-A3"},{"value":"7,17E-01","module":"A4"},{"value":"1,28E-02","module":"A5"},{"value":"0,0E+00","module":"C1"},{"value":"1,91E-01","module":"C2"},{"value":"0,0E+00","module":"C3"},{"value":"2,91E-02","module":"C4"},{"value":"4,66E+01","module":"D"}]},{"parameter":"EP-freshwater","unit":"kg P-eq.","values":[{"value":"9,89E-06","module":"A1-A3"},{"value":"3,91E-07","module":"A4"},{"value":"6,20E-09","module":"A5"},{"value":"0,0E+00","module":"C1"},{"value":"1,04E-07","module":"C2"},{"value":"0,0E+00","module":"C3"},{"value":"3,20E-09","module":"C4"},{"value":"-5,53E-05","module":"D"}]},{"parameter":"EP-marine","unit":"kg N-eq.","values":[{"value":"1,41E-03","module":"A1-A3"},{"value":"2,79E-05","module":"A4"},{"value":"1,95E-06","module":"A5"},{"value":"0,0E+00","module":"C1"},{"value":"7,43E-06","module":"C2"},{"value":"0,0E+00","module":"C3"},{"value":"1,57E-06","module":"C4"},{"value":"-9,25E-04","module":"D"}]},{"parameter":"EP-terrestrial","unit":"mol N-eq.","values":[{"value":"1,49E-02","module":"A1-A3"},{"value":"3,12E-04","module":"A4"},{"value":"1,85E-05","module":"A5"},{"value":"0,0E+00","module":"C1"},{"value":"8,31E-05","module":"C2"},{"value":"0,0E+00","module":"C3"},{"value":"1,73E-05","module":"C4"},{"value":"-9,45E-03","module":"D"}]},{"parameter":"GWP-IOBC","unit":"kg CO2-eq.","values":[{"value":"2,86E+00","module":"A1-A3"},{"value":"4,90E-02","module":"A4"},{"value":"2,69E-02","module":"A5"},{"value":"0,0E+00","module":"C1"},{"value":"1,31E-02","module":"C2"},{"value":"0,0E+00","module":"C3"},{"value":"0,0E+00","module":"C4"},{"value":"-1,35E+00","module":"D"}]}],"additional_environmental_impact":[{"parameter":"PM","unit":"disease incidence","values":[{"value":"4,34E-09","module":"A1-A3"},{"value":"3,00E-09","module":"A4"},{"value":"5,30E-11","module":"A5"},{"value":"0,0E+00","module":"C1"},{"value":"8,00E-10","module":"C2"},{"value":"0,0E+00","module":"C3"},{"value":"8,90E-11","module":"C4"},{"value":"-7,46E-08","module":"D"}]},{"parameter":"ETP-fw","unit":"CTUe","values":[{"value":"1,62E+00","module":"A1-A3"},{"value":"5,49E-01","module":"A4"},{"value":"7,41E-03","module":"A5"},{"value":"0,0E+00","module":"C1"},{"value":"1,46E-01","module":"C2"},{"value":"0,0E+00","module":"C3"},{"value":"6,83E-03","module":"C4"},{"value":"-5,01E+01","module":"D"}]},{"parameter":"HTP-c","unit":"CTUh","values":[{"value":"1,00E-11","module":"A1-A3"},{"value":"0,0E+00","module":"A4"},{"value":"1,00E-12","module":"A5"},{"value":"0,0E+00","module":"C1"},{"value":"0,0E+00","module":"C2"},{"value":"0,0E+00","module":"C3"},{"value":"0,0E+00","module":"C4"},{"value":"-4,32E-09","module":"D"}]},{"parameter":"HTP-nc","unit":"CTUh","values":[{"value":"2,08E-09","module":"A1-A3"},{"value":"6,00E-10","module":"A4"},{"value":"3,40E-11","module":"A5"},{"value":"0,0E+00","module":"C1"},{"value":"1,60E-10","module":"C2"},{"value":"0,0E+00","module":"C3"},{"value":"4,00E-12","module":"C4"},{"value":"9,40E-08","module":"D"}]},{"parameter":"SQP","unit":"unitless","values":[{"value":"2,17E+00","module":"A1-A3"},{"value":"5,18E-01","module":"A4"},{"value":"5,23E-03","module":"A5"},{"value":"0,0E+00","module":"C1"},{"value":"1,38E-01","module":"C2"},{"value":"0,0E+00","module":"C3"},{"value":"5,04E-02","module":"C4"},{"value":"-5,66E-01","module":"D"}]},{"parameter":"IRP","unit":"kBq U235-eq.","values":[{"value":"1,44E-02","module":"A1-A3"},{"value":"3,24E-03","module":"A4"},{"value":"2,54E-05","module":"A5"},{"value":"0,0E+00","module":"C1"},{"value":"8,64E-04","module":"C2"},{"value":"0,0E+00","module":"C3"},{"value":"6,00E-05","module":"C4"},{"value":"3,23E-03","module":"D"}]}],"resource_use":[{"parameter":"PERE","unit":"MJ","values":[{"value":"1,73E+00","module":"A1-A3"},{"value":"1,06E-02","module":"A4"},{"value":"1,44E-04","module":"A5"},{"value":"0,0E+00","module":"C1"},{"value":"2,83E-03","module":"C2"},{"value":"0,0E+00","module":"C3"},{"value":"2,13E-04","module":"C4"},{"value":"-6,14E-01","module":"D"}]},{"parameter":"PERM","unit":"MJ","values":[{"value":"2,42E-01","module":"A1-A3"},{"value":"0,0E+00","module":"A4"},{"value":"-2,42E-01","module":"A5"},{"value":"0,0E+00","module":"C1"},{"value":"0,0E+00","module":"C2"},{"value":"0,0E+00","module":"C3"},{"value":"0,0E+00","module":"C4"},{"value":"0,0E+00","module":"D"}]},{"parameter":"PERT","unit":"MJ","values":[{"value":"1,97E+00","module":"A1-A3"},{"value":"1,06E-02","module":"A4"},{"value":"-2,42E-01","module":"A5"},{"value":"0,0E+00","module":"C1"},{"value":"2,83E-03","module":"C2"},{"value":"0,0E+00","module":"C3"},{"value":"2,13E-04","module":"C4"},{"value":"-6,14E-01","module":"D"}]},{"parameter":"PENRE","unit":"MJ","values":[{"value":"2,61E+01","module":"A1-A3"},{"value":"7,41E-01","module":"A4"},{"value":"6,71E-03","module":"A5"},{"value":"0,0E+00","module":"C1"},{"value":"1,98E-01","module":"C2"},{"value":"0,0E+00","module":"C3"},{"value":"1,38E-02","module":"C4"},{"value":"-7,56E+00","module":"D"}]},{"parameter":"PENRM","unit":"MJ","values":[{"value":"1,61E-01","module":"A1-A3"},{"value":"0,0E+00","module":"A4"},{"value":"-1,61E-01","module":"A5"},{"value":"0,0E+00","module":"C1"},{"value":"0,0E+00","module":"C2"},{"value":"0,0E+00","module":"C3"},{"value":"0,0E+00","module":"C4"},{"value":"0,0E+00","module":"D"}]},{"parameter":"PENRT","unit":"MJ","values":[{"value":"2,62E+01","module":"A1-A3"},{"value":"7,41E-01","module":"A4"},{"value":"-1,55E-01","module":"A5"},{"value":"0,0E+00","module":"C1"},{"value":"1,98E-01","module":"C2"},{"value":"0,0E+00","module":"C3"},{"value":"1,38E-02","module":"C4"},{"value":"-7,56E+00","module":"D"}]},{"parameter":"SM","unit":"kg","values":[{"value":"8,68E-02","module":"A1-A3"},{"value":"0,0E+00","module":"A4"},{"value":"0,0E+00","module":"A5"},{"value":"0,0E+00","module":"C1"},{"value":"0,0E+00","module":"C2"},{"value":"0,0E+00","module":"C3"},{"value":"0,0E+00","module":"C4"},{"value":"0,0E+00","module":"D"}]},{"parameter":"RSF","unit":"MJ","values":[{"value":"1,27E-02","module":"A1-A3"},{"value":"3,79E-04","module":"A4"},{"value":"4,10E-06","module":"A5"},{"value":"0,0E+00","module":"C1"},{"value":"1,01E-04","module":"C2"},{"value":"0,0E+00","module":"C3"},{"value":"4,39E-06","module":"C4"},{"value":"3,25E-02","module":"D"}]},{"parameter":"NRSF","unit":"MJ","values":[{"value":"5,51E-03","module":"A1-A3"},{"value":"1,36E-03","module":"A4"},{"value":"3,95E-05","module":"A5"},{"value":"0,0E+00","module":"C1"},{"value":"3,62E-04","module":"C2"},{"value":"0,0E+00","module":"C3"},{"value":"1,26E-05","module":"C4"},{"value":"9,45E-01","module":"D"}]},{"parameter":"FW","unit":"m3","values":[{"value":"7,13E-03","module":"A1-A3"},{"value":"7,92E-05","module":"A4"},{"value":"4,64E-06","module":"A5"},{"value":"0,0E+00","module":"C1"},{"value":"2,11E-05","module":"C2"},{"value":"0,0E+00","module":"C3"},{"value":"1,65E-05","module":"C4"},{"value":"-1,89E-03","module":"D"}]}],"end_of_life_waste":[{"parameter":"HWD","unit":"kg","values":[{"value":"2,47E-04","module":"A1-A3"},{"value":"3,82E-05","module":"A4"},{"value":"0,0E+00","module":"A5"},{"value":"0,0E+00","module":"C1"},{"value":"1,02E-05","module":"C2"},{"value":"0,0E+00","module":"C3"},{"value":"0,0E+00","module":"C4"},{"value":"-4,67E-03","module":"D"}]},{"parameter":"NHWD","unit":"kg","values":[{"value":"7,50E-02","module":"A1-A3"},{"value":"3,60E-02","module":"A4"},{"value":"2,11E-02","module":"A5"},{"value":"0,0E+00","module":"C1"},{"value":"9,61E-03","module":"C2"},{"value":"0,0E+00","module":"C3"},{"value":"1,00E-01","module":"C4"},{"value":"-3,67E-01","module":"D"}]},{"parameter":"RWD","unit":"kg","values":[{"value":"1,84E-04","module":"A1-A3"},{"value":"5,05E-06","module":"A4"},{"value":"0,0E+00","module":"A5"},{"value":"0,0E+00","module":"C1"},{"value":"1,35E-06","module":"C2"},{"value":"0,0E+00","module":"C3"},{"value":"0,0E+00","module":"C4"},{"value":"2,48E-06","module":"D"}]}],"end_of_life_flow":[{"parameter":"CRU","unit":"kg","values":[{"value":"0,0E+00","module":"A1-A3"},{"value":"0,0E+00","module":"A4"},{"value":"0,0E+00","module":"A5"},{"value":"0,0E+00","module":"C1"},{"value":"0,0E+00","module":"C2"},{"value":"0,0E+00","module":"C3"},{"value":"0,0E+00","module":"C4"},{"value":"0,0E+00","module":"D"}]},{"parameter":"MFR","unit":"kg","values":[{"value":"4,30E-02","module":"A1-A3"},{"value":"0,0E+00","module":"A4"},{"value":"1,94E-03","module":"A5"},{"value":"0,0E+00","module":"C1"},{"value":"0,0E+00","module":"C2"},{"value":"9,00E-01","module":"C3"},{"value":"0,0E+00","module":"C4"},{"value":"0,0E+00","module":"D"}]},{"parameter":"MER","unit":"kg","values":[{"value":"0,0E+00","module":"A1-A3"},{"value":"0,0E+00","module":"A4"},{"value":"1,73E-02","module":"A5"},{"value":"0,0E+00","module":"C1"},{"value":"0,0E+00","module":"C2"},{"value":"0,0E+00","module":"C3"},{"value":"0,0E+00","module":"C4"},{"value":"0,0E+00","module":"D"}]},{"parameter":"EEE","unit":"MJ","values":[{"value":"0,0E+00","module":"A1-A3"},{"value":"0,0E+00","module":"A4"},{"value":"1,20E-02","module":"A5"},{"value":"0,0E+00","module":"C1"},{"value":"0,0E+00","module":"C2"},{"value":"0,0E+00","module":"C3"},{"value":"0,0E+00","module":"C4"},{"value":"0,0E+00","module":"D"}]},{"parameter":"EET","unit":"MJ","values":[{"value":"0,0E+00","module":"A1-A3"},{"value":"0,0E+00","module":"A4"},{"value":"1,82E-01","module":"A5"},{"value":"0,0E+00","module":"C1"},{"value":"0,0E+00","module":"C2"},{"value":"0,0E+00","module":"C3"},{"value":"0,0E+00","module":"C4"},{"value":"0,0E+00","module":"D"}]}]}