{"product_name":"ArcelorMittal Construction Long span decking TP 127 Magnelis","epd_id":"NEPD-4736-3990-EN","compliance":["EN 15804+A2","ISO 14025","ISO 21930"],"producer_name":"ArcelorMittal Construction Norge AS","environmental_impact":[{"parameter":"GWP-total","unit":"kg CO2-eq.","values":[{"value":"3,01E+00","module":"A1-A3"},{"value":"4,90E-02","module":"A4"},{"value":"3,60E-02","module":"A5"},{"value":"0,0E+00","module":"C1"},{"value":"1,31E-02","module":"C2"}]},{"parameter":"GWP-fossil","unit":"kg CO2-eq.","values":[{"value":"3,03E+00","module":"A1-A3"},{"value":"4,90E-02","module":"A4"},{"value":"6,23E-04","module":"A5"},{"value":"0,0E+00","module":"C1"},{"value":"1,31E-02","module":"C2"}]},{"parameter":"GWP-biogenic","unit":"kg CO2-eq.","values":[{"value":"-2,84E-02","module":"A1-A3"},{"value":"2,03E-05","module":"A4"},{"value":"3,54E-02","module":"A5"},{"value":"0,0E+00","module":"C1"},{"value":"5,41E-06","module":"C2"}]},{"parameter":"GWP-luluc","unit":"kg CO2-eq.","values":[{"value":"5,89E-04","module":"A1-A3"},{"value":"1,74E-05","module":"A4"},{"value":"1,60E-07","module":"A5"},{"value":"0,0E+00","module":"C1"},{"value":"4,65E-06","module":"C2"}]},{"parameter":"ODP","unit":"kg CFC 11-eq.","values":[{"value":"5,93E-08","module":"A1-A3"},{"value":"1,11E-08","module":"A4"},{"value":"9,90E-11","module":"A5"},{"value":"0,0E+00","module":"C1"},{"value":"2,96E-09","module":"C2"}]},{"parameter":"AP","unit":"mol H+-eq.","values":[{"value":"6,16E-03","module":"A1-A3"},{"value":"1,41E-04","module":"A4"},{"value":"5,01E-06","module":"A5"},{"value":"0,0E+00","module":"C1"},{"value":"3,76E-05","module":"C2"}]},{"parameter":"POCP","unit":"kg NMVOC-eq.","values":[{"value":"5,19E-03","module":"A1-A3"},{"value":"1,19E-04","module":"A4"},{"value":"5,92E-06","module":"A5"},{"value":"0,0E+00","module":"C1"},{"value":"3,18E-05","module":"C2"}]},{"parameter":"ADPE","unit":"kg Sb-eq.","values":[{"value":"6,22E-05","module":"A1-A3"},{"value":"1,35E-06","module":"A4"},{"value":"1,01E-08","module":"A5"},{"value":"0,0E+00","module":"C1"},{"value":"3,61E-07","module":"C2"}]},{"parameter":"ADPF","unit":"MJ","values":[{"value":"2,87E+01","module":"A1-A3"},{"value":"7,41E-01","module":"A4"},{"value":"7,32E-03","module":"A5"},{"value":"0,0E+00","module":"C1"},{"value":"1,98E-01","module":"C2"}]},{"parameter":"WDP","unit":"m3 world-eq.","values":[{"value":"1,99E+01","module":"A1-A3"},{"value":"7,17E-01","module":"A4"},{"value":"1,13E-02","module":"A5"},{"value":"0,0E+00","module":"C1"},{"value":"1,91E-01","module":"C2"}]},{"parameter":"EP-freshwater","unit":"kg P-eq.","values":[{"value":"6,38E-06","module":"A1-A3"},{"value":"3,91E-07","module":"A4"},{"value":"7,47E-09","module":"A5"},{"value":"0,0E+00","module":"C1"},{"value":"1,04E-07","module":"C2"}]},{"parameter":"EP-marine","unit":"kg N-eq.","values":[{"value":"1,45E-03","module":"A1-A3"},{"value":"2,79E-05","module":"A4"},{"value":"2,15E-06","module":"A5"},{"value":"0,0E+00","module":"C1"},{"value":"7,43E-06","module":"C2"}]},{"parameter":"EP-terrestrial","unit":"mol N-eq.","values":[{"value":"1,53E-02","module":"A1-A3"},{"value":"3,12E-04","module":"A4"},{"value":"2,30E-05","module":"A5"},{"value":"0,0E+00","module":"C1"},{"value":"8,31E-05","module":"C2"}]},{"parameter":"GWP-IOBC","unit":"kg CO2-eq.","values":[{"value":"3,00E+00","module":"A1-A3"},{"value":"4,90E-02","module":"A4"},{"value":"3,60E-02","module":"A5"},{"value":"0,0E+00","module":"C1"},{"value":"1,31E-02","module":"C2"}]}],"additional_environmental_impact":[{"parameter":"PM","unit":"disease incidence","values":[{"value":"1,56E-08","module":"A1-A3"},{"value":"3,00E-09","module":"A4"},{"value":"6,10E-11","module":"A5"},{"value":"0,0E+00","module":"C1"},{"value":"8,00E-10","module":"C2"}]},{"parameter":"ETP-fw","unit":"CTUe","values":[{"value":"2,98E+00","module":"A1-A3"},{"value":"5,49E-01","module":"A4"},{"value":"8,34E-03","module":"A5"},{"value":"0,0E+00","module":"C1"},{"value":"1,46E-01","module":"C2"}]},{"parameter":"HTP-c","unit":"CTUh","values":[{"value":"7,00E-12","module":"A1-A3"},{"value":"0,0E+00","module":"A4"},{"value":"1,00E-12","module":"A5"},{"value":"0,0E+00","module":"C1"},{"value":"0,0E+00","module":"C2"}]},{"parameter":"HTP-nc","unit":"CTUh","values":[{"value":"3,23E-09","module":"A1-A3"},{"value":"6,00E-10","module":"A4"},{"value":"4,40E-11","module":"A5"},{"value":"0,0E+00","module":"C1"},{"value":"1,60E-10","module":"C2"}]},{"parameter":"SQP","unit":"unitless","values":[{"value":"4,26E+00","module":"A1-A3"},{"value":"5,18E-01","module":"A4"},{"value":"4,10E-03","module":"A5"},{"value":"0,0E+00","module":"C1"},{"value":"1,38E-01","module":"C2"}]},{"parameter":"IRP","unit":"kBq U235-eq.","values":[{"value":"2,24E-02","module":"A1-A3"},{"value":"3,24E-03","module":"A4"},{"value":"2,65E-05","module":"A5"},{"value":"0,0E+00","module":"C1"},{"value":"8,64E-04","module":"C2"}]}],"resource_use":[{"parameter":"PERE","unit":"MJ","values":[{"value":"1,72E+00","module":"A1-A3"},{"value":"1,06E-02","module":"A4"},{"value":"1,50E-04","module":"A5"},{"value":"0,0E+00","module":"C1"},{"value":"2,83E-03","module":"C2"}]},{"parameter":"PERM","unit":"MJ","values":[{"value":"3,24E-01","module":"A1-A3"},{"value":"0,0E+00","module":"A4"},{"value":"-3,24E-01","module":"A5"},{"value":"0,0E+00","module":"C1"},{"value":"0,0E+00","module":"C2"}]},{"parameter":"PERT","unit":"MJ","values":[{"value":"2,04E+00","module":"A1-A3"},{"value":"1,06E-02","module":"A4"},{"value":"-3,24E-01","module":"A5"},{"value":"0,0E+00","module":"C1"},{"value":"2,83E-03","module":"C2"}]},{"parameter":"PENRE","unit":"MJ","values":[{"value":"2,85E+01","module":"A1-A3"},{"value":"7,41E-01","module":"A4"},{"value":"7,32E-03","module":"A5"},{"value":"0,0E+00","module":"C1"},{"value":"1,98E-01","module":"C2"}]},{"parameter":"PENRM","unit":"MJ","values":[{"value":"0,0E+00","module":"A1-A3"},{"value":"0,0E+00","module":"A4"},{"value":"0,0E+00","module":"A5"},{"value":"0,0E+00","module":"C1"},{"value":"0,0E+00","module":"C2"}]},{"parameter":"PENRT","unit":"MJ","values":[{"value":"2,85E+01","module":"A1-A3"},{"value":"7,41E-01","module":"A4"},{"value":"7,32E-03","module":"A5"},{"value":"0,0E+00","module":"C1"},{"value":"1,98E-01","module":"C2"}]},{"parameter":"SM","unit":"kg","values":[{"value":"8,68E-02","module":"A1-A3"},{"value":"0,0E+00","module":"A4"},{"value":"0,0E+00","module":"A5"},{"value":"0,0E+00","module":"C1"},{"value":"0,0E+00","module":"C2"}]},{"parameter":"RSF","unit":"MJ","values":[{"value":"2,45E-03","module":"A1-A3"},{"value":"3,79E-04","module":"A4"},{"value":"4,39E-06","module":"A5"},{"value":"0,0E+00","module":"C1"},{"value":"1,01E-04","module":"C2"}]},{"parameter":"NRSF","unit":"MJ","values":[{"value":"7,85E-03","module":"A1-A3"},{"value":"1,36E-03","module":"A4"},{"value":"5,00E-05","module":"A5"},{"value":"0,0E+00","module":"C1"},{"value":"3,62E-04","module":"C2"}]},{"parameter":"FW","unit":"m3","values":[{"value":"6,47E-03","module":"A1-A3"},{"value":"7,92E-05","module":"A4"},{"value":"5,33E-06","module":"A5"},{"value":"0,0E+00","module":"C1"},{"value":"2,11E-05","module":"C2"}]}],"end_of_life_waste":[{"parameter":"HWD","unit":"kg","values":[{"value":"2,23E-04","module":"A1-A3"},{"value":"3,82E-05","module":"A4"},{"value":"0,0E+00","module":"A5"},{"value":"0,0E+00","module":"C1"},{"value":"1,02E-05","module":"C2"}]},{"parameter":"NHWD","unit":"kg","values":[{"value":"1,97E-01","module":"A1-A3"},{"value":"3,60E-02","module":"A4"},{"value":"2,32E-02","module":"A5"},{"value":"0,0E+00","module":"C1"},{"value":"9,61E-03","module":"C2"}]},{"parameter":"RWD","unit":"kg","values":[{"value":"2,02E-04","module":"A1-A3"},{"value":"5,05E-06","module":"A4"},{"value":"0,0E+00","module":"A5"},{"value":"0,0E+00","module":"C1"},{"value":"1,35E-06","module":"C2"}]}],"end_of_life_flow":[{"parameter":"CRU","unit":"kg","values":[{"value":"0,0E+00","module":"A1-A3"},{"value":"0,0E+00","module":"A4"},{"value":"0,0E+00","module":"A5"},{"value":"0,0E+00","module":"C1"},{"value":"0,0E+00","module":"C2"}]},{"parameter":"MFR","unit":"kg","values":[{"value":"0,0E+00","module":"A1-A3"},{"value":"0,0E+00","module":"A4"},{"value":"5,48E-07","module":"A5"},{"value":"0,0E+00","module":"C1"},{"value":"0,0E+00","module":"C2"}]},{"parameter":"MER","unit":"kg","values":[{"value":"0,0E+00","module":"A1-A3"},{"value":"0,0E+00","module":"A4"},{"value":"2,31E-02","module":"A5"},{"value":"0,0E+00","module":"C1"},{"value":"0,0E+00","module":"C2"}]},{"parameter":"EEE","unit":"MJ","values":[{"value":"0,0E+00","module":"A1-A3"},{"value":"0,0E+00","module":"A4"},{"value":"1,61E-02","module":"A5"},{"value":"0,0E+00","module":"C1"},{"value":"0,0E+00","module":"C2"}]},{"parameter":"EET","unit":"MJ","values":[{"value":"0,0E+00","module":"A1-A3"},{"value":"0,0E+00","module":"A4"},{"value":"2,44E-01","module":"A5"},{"value":"0,0E+00","module":"C1"},{"value":"0,0E+00","module":"C2"}]}]}