{"product_name":"Arena Sport 1200 high lumen","epd_id":"NEPD-4743-4000-EN","compliance":["EN 15804+A2","ISO 14025","ISO 21930"],"producer_name":"SG Armaturen AS","environmental_impact":[{"parameter":"GWP-total","unit":"kg CO2-eq.","values":[{"value":"1,13E+02","module":"A1"},{"value":"2,75E-01","module":"A2"},{"value":"5,62E+00","module":"A3"},{"value":"3,24E+00","module":"A4"},{"value":"5,14E-01","module":"A5"},{"value":"2,16E+02","module":"B6"},{"value":"0,0E+00","module":"C1"},{"value":"5,41E-01","module":"C2"},{"value":"1,95E+00","module":"C3"},{"value":"1,76E-01","module":"C4"},{"value":"-4,56E+00","module":"D"}]},{"parameter":"GWP-fossil","unit":"kg CO2-eq.","values":[{"value":"1,12E+02","module":"A1"},{"value":"2,75E-01","module":"A2"},{"value":"5,32E+00","module":"A3"},{"value":"3,24E+00","module":"A4"},{"value":"4,85E-03","module":"A5"},{"value":"2,09E+02","module":"B6"},{"value":"0,0E+00","module":"C1"},{"value":"5,40E-01","module":"C2"},{"value":"1,95E+00","module":"C3"},{"value":"1,75E-01","module":"C4"},{"value":"-4,55E+00","module":"D"}]},{"parameter":"GWP-biogenic","unit":"kg CO2-eq.","values":[{"value":"4,04E-01","module":"A1"},{"value":"1,14E-04","module":"A2"},{"value":"2,76E-01","module":"A3"},{"value":"1,34E-03","module":"A4"},{"value":"5,09E-01","module":"A5"},{"value":"5,78E+00","module":"B6"},{"value":"0,0E+00","module":"C1"},{"value":"2,24E-04","module":"C2"},{"value":"1,71E-03","module":"C3"},{"value":"7,41E-05","module":"C4"},{"value":"-7,81E-03","module":"D"}]},{"parameter":"GWP-luluc","unit":"kg CO2-eq.","values":[{"value":"1,68E-01","module":"A1"},{"value":"9,83E-05","module":"A2"},{"value":"1,61E-02","module":"A3"},{"value":"1,15E-03","module":"A4"},{"value":"1,61E-06","module":"A5"},{"value":"8,63E-01","module":"B6"},{"value":"0,0E+00","module":"C1"},{"value":"1,92E-04","module":"C2"},{"value":"6,47E-04","module":"C3"},{"value":"6,25E-04","module":"C4"},{"value":"-6,51E-03","module":"D"}]},{"parameter":"ODP","unit":"kg CFC 11-eq.","values":[{"value":"8,76E-06","module":"A1"},{"value":"6,23E-08","module":"A2"},{"value":"2,90E-07","module":"A3"},{"value":"7,34E-07","module":"A4"},{"value":"1,03E-09","module":"A5"},{"value":"1,43E-05","module":"B6"},{"value":"0,0E+00","module":"C1"},{"value":"1,22E-07","module":"C2"},{"value":"7,37E-08","module":"C3"},{"value":"1,33E-08","module":"C4"},{"value":"-5,19E-03","module":"D"}]},{"parameter":"AP","unit":"mol H+-eq.","values":[{"value":"8,55E-01","module":"A1"},{"value":"8,31E-04","module":"A2"},{"value":"2,00E-02","module":"A3"},{"value":"9,31E-03","module":"A4"},{"value":"2,30E-05","module":"A5"},{"value":"1,63E+00","module":"B6"},{"value":"0,0E+00","module":"C1"},{"value":"1,55E-03","module":"C2"},{"value":"1,70E-03","module":"C3"},{"value":"6,03E-04","module":"C4"},{"value":"-1,66E-01","module":"D"}]},{"parameter":"POCP","unit":"kg NMVOC-eq.","values":[{"value":"4,49E-01","module":"A1"},{"value":"6,98E-04","module":"A2"},{"value":"1,19E-02","module":"A3"},{"value":"7,90E-03","module":"A4"},{"value":"2,37E-05","module":"A5"},{"value":"6,29E-01","module":"B6"},{"value":"0,0E+00","module":"C1"},{"value":"1,32E-03","module":"C2"},{"value":"1,20E-03","module":"C3"},{"value":"6,63E-04","module":"C4"},{"value":"-4,22E-02","module":"D"}]},{"parameter":"ADPE","unit":"kg Sb-eq.","values":[{"value":"1,34E-02","module":"A1"},{"value":"7,57E-06","module":"A2"},{"value":"4,07E-05","module":"A3"},{"value":"8,95E-05","module":"A4"},{"value":"1,18E-07","module":"A5"},{"value":"1,56E-02","module":"B6"},{"value":"0,0E+00","module":"C1"},{"value":"1,49E-05","module":"C2"},{"value":"3,13E-06","module":"C3"},{"value":"6,68E-07","module":"C4"},{"value":"-3,11E-03","module":"D"}]},{"parameter":"ADPF","unit":"MJ","values":[{"value":"1,45E+03","module":"A1"},{"value":"4,15E+00","module":"A2"},{"value":"7,03E+01","module":"A3"},{"value":"4,90E+01","module":"A4"},{"value":"6,79E-02","module":"A5"},{"value":"2,85E+03","module":"B6"},{"value":"0,0E+00","module":"C1"},{"value":"8,17E+00","module":"C2"},{"value":"4,03E+00","module":"C3"},{"value":"1,57E+00","module":"C4"},{"value":"-4,79E+01","module":"D"}]},{"parameter":"WDP","unit":"m3 world-eq.","values":[{"value":"5,19E+03","module":"A1"},{"value":"4,00E+00","module":"A2"},{"value":"8,43E+02","module":"A3"},{"value":"4,74E+01","module":"A4"},{"value":"8,60E-02","module":"A5"},{"value":"4,98E+05","module":"B6"},{"value":"0,0E+00","module":"C1"},{"value":"7,90E+00","module":"C2"},{"value":"2,40E+01","module":"C3"},{"value":"1,92E+01","module":"C4"},{"value":"5,86E+01","module":"D"}]},{"parameter":"EP-freshwater","unit":"kg P-eq.","values":[{"value":"1,60E-02","module":"A1"},{"value":"2,19E-06","module":"A2"},{"value":"3,68E-04","module":"A3"},{"value":"2,59E-05","module":"A4"},{"value":"3,98E-08","module":"A5"},{"value":"1,50E-02","module":"B6"},{"value":"0,0E+00","module":"C1"},{"value":"4,32E-06","module":"C2"},{"value":"1,85E-05","module":"C3"},{"value":"3,80E-06","module":"C4"},{"value":"-1,05E-03","module":"D"}]},{"parameter":"EP-marine","unit":"kg N-eq.","values":[{"value":"1,20E-01","module":"A1"},{"value":"1,67E-04","module":"A2"},{"value":"3,93E-03","module":"A3"},{"value":"1,84E-03","module":"A4"},{"value":"7,60E-06","module":"A5"},{"value":"1,80E-01","module":"B6"},{"value":"0,0E+00","module":"C1"},{"value":"3,07E-04","module":"C2"},{"value":"4,08E-04","module":"C3"},{"value":"2,24E-04","module":"C4"},{"value":"-1,01E-02","module":"D"}]},{"parameter":"EP-terrestrial","unit":"mol N-eq.","values":[{"value":"1,38E+00","module":"A1"},{"value":"1,86E-03","module":"A2"},{"value":"5,17E-02","module":"A3"},{"value":"2,06E-02","module":"A4"},{"value":"8,23E-05","module":"A5"},{"value":"2,34E+00","module":"B6"},{"value":"0,0E+00","module":"C1"},{"value":"3,44E-03","module":"C2"},{"value":"4,48E-03","module":"C3"},{"value":"1,78E-03","module":"C4"},{"value":"-1,33E-01","module":"D"}]},{"parameter":"GWP-IOBC","unit":"kg CO2-eq.","values":[{"value":"1,13E+02","module":"A1"},{"value":"2,75E-01","module":"A2"},{"value":"6,85E+00","module":"A3"},{"value":"3,24E+00","module":"A4"},{"value":"0,0E+00","module":"A5"},{"value":"2,15E+02","module":"B6"},{"value":"0,0E+00","module":"C1"},{"value":"5,41E-01","module":"C2"},{"value":"1,95E+00","module":"C3"},{"value":"5,24E-02","module":"C4"},{"value":"-5,66E+00","module":"D"}]}],"additional_environmental_impact":[{"parameter":"PM","unit":"disease incidence","values":[{"value":"6,13E-06","module":"A1"},{"value":"1,68E-08","module":"A2"},{"value":"2,40E-07","module":"A3"},{"value":"1,98E-07","module":"A4"},{"value":"3,39E-10","module":"A5"},{"value":"1,17E-05","module":"B6"},{"value":"0,0E+00","module":"C1"},{"value":"3,31E-08","module":"C2"},{"value":"1,78E-08","module":"C3"},{"value":"1,04E-08","module":"C4"},{"value":"-5,36E-07","module":"D"}]},{"parameter":"ETP-fw","unit":"CTUe","values":[{"value":"6,58E+03","module":"A1"},{"value":"3,08E+00","module":"A2"},{"value":"1,20E+02","module":"A3"},{"value":"3,63E+01","module":"A4"},{"value":"9,05E-02","module":"A5"},{"value":"1,30E+04","module":"B6"},{"value":"0,0E+00","module":"C1"},{"value":"6,05E+00","module":"C2"},{"value":"1,64E+01","module":"C3"},{"value":"1,10E+03","module":"C4"},{"value":"-1,30E+03","module":"D"}]},{"parameter":"HTP-c","unit":"CTUh","values":[{"value":"2,77E-07","module":"A1"},{"value":"0,0E+00","module":"A2"},{"value":"2,40E-09","module":"A3"},{"value":"0,0E+00","module":"A4"},{"value":"3,00E-12","module":"A5"},{"value":"6,21E-07","module":"B6"},{"value":"0,0E+00","module":"C1"},{"value":"0,0E+00","module":"C2"},{"value":"2,80E-09","module":"C3"},{"value":"3,77E-10","module":"C4"},{"value":"-1,96E-08","module":"D"}]},{"parameter":"HTP-nc","unit":"CTUh","values":[{"value":"6,48E-06","module":"A1"},{"value":"3,35E-09","module":"A2"},{"value":"8,69E-08","module":"A3"},{"value":"3,97E-08","module":"A4"},{"value":"1,14E-10","module":"A5"},{"value":"1,46E-05","module":"B6"},{"value":"0,0E+00","module":"C1"},{"value":"6,61E-09","module":"C2"},{"value":"1,37E-07","module":"C3"},{"value":"3,68E-09","module":"C4"},{"value":"-3,99E-07","module":"D"}]},{"parameter":"SQP","unit":"unitless","values":[{"value":"4,15E+02","module":"A1"},{"value":"2,90E+00","module":"A2"},{"value":"1,19E+02","module":"A3"},{"value":"3,43E+01","module":"A4"},{"value":"4,55E-02","module":"A5"},{"value":"1,44E+03","module":"B6"},{"value":"0,0E+00","module":"C1"},{"value":"5,71E+00","module":"C2"},{"value":"1,26E+00","module":"C3"},{"value":"3,68E+00","module":"C4"},{"value":"-3,06E+01","module":"D"}]},{"parameter":"IRP","unit":"kBq U235-eq.","values":[{"value":"5,52E+00","module":"A1"},{"value":"1,82E-02","module":"A2"},{"value":"2,96E-01","module":"A3"},{"value":"2,14E-01","module":"A4"},{"value":"2,90E-04","module":"A5"},{"value":"5,18E+01","module":"B6"},{"value":"0,0E+00","module":"C1"},{"value":"3,57E-02","module":"C2"},{"value":"1,90E-02","module":"C3"},{"value":"6,18E-03","module":"C4"},{"value":"-9,50E-02","module":"D"}]}],"resource_use":[{"parameter":"PERE","unit":"MJ","values":[{"value":"1,44E+02","module":"A1"},{"value":"5,93E-02","module":"A2"},{"value":"6,92E+01","module":"A3"},{"value":"7,02E-01","module":"A4"},{"value":"1,12E-03","module":"A5"},{"value":"3,70E+04","module":"B6"},{"value":"0,0E+00","module":"C1"},{"value":"1,17E-01","module":"C2"},{"value":"6,89E-01","module":"C3"},{"value":"3,67E-01","module":"C4"},{"value":"-1,10E+01","module":"D"}]},{"parameter":"PERM","unit":"MJ","values":[{"value":"2,46E+00","module":"A1"},{"value":"0,0E+00","module":"A2"},{"value":"0,0E+00","module":"A3"},{"value":"0,0E+00","module":"A4"},{"value":"-2,46E+00","module":"A5"},{"value":"0,0E+00","module":"B6"},{"value":"0,0E+00","module":"C1"},{"value":"0,0E+00","module":"C2"},{"value":"0,0E+00","module":"C3"},{"value":"0,0E+00","module":"C4"},{"value":"0,0E+00","module":"D"}]},{"parameter":"PERT","unit":"MJ","values":[{"value":"1,47E+02","module":"A1"},{"value":"5,93E-02","module":"A2"},{"value":"6,92E+01","module":"A3"},{"value":"7,02E-01","module":"A4"},{"value":"-2,46E+00","module":"A5"},{"value":"3,70E+04","module":"B6"},{"value":"0,0E+00","module":"C1"},{"value":"1,17E-01","module":"C2"},{"value":"6,89E-01","module":"C3"},{"value":"3,67E-01","module":"C4"},{"value":"-1,10E+01","module":"D"}]},{"parameter":"PENRE","unit":"MJ","values":[{"value":"1,41E+03","module":"A1"},{"value":"4,15E+00","module":"A2"},{"value":"7,03E+01","module":"A3"},{"value":"4,90E+01","module":"A4"},{"value":"6,79E-02","module":"A5"},{"value":"2,86E+03","module":"B6"},{"value":"0,0E+00","module":"C1"},{"value":"8,17E+00","module":"C2"},{"value":"4,03E+00","module":"C3"},{"value":"1,57E+00","module":"C4"},{"value":"-4,79E+01","module":"D"}]},{"parameter":"PENRM","unit":"MJ","values":[{"value":"3,52E+01","module":"A1"},{"value":"0,0E+00","module":"A2"},{"value":"0,0E+00","module":"A3"},{"value":"0,0E+00","module":"A4"},{"value":"0,0E+00","module":"A5"},{"value":"0,0E+00","module":"B6"},{"value":"0,0E+00","module":"C1"},{"value":"0,0E+00","module":"C2"},{"value":"-3,80E+01","module":"C3"},{"value":"0,0E+00","module":"C4"},{"value":"0,0E+00","module":"D"}]},{"parameter":"PENRT","unit":"MJ","values":[{"value":"1,45E+03","module":"A1"},{"value":"4,15E+00","module":"A2"},{"value":"8,92E+01","module":"A3"},{"value":"4,90E+01","module":"A4"},{"value":"6,79E-02","module":"A5"},{"value":"2,86E+03","module":"B6"},{"value":"0,0E+00","module":"C1"},{"value":"8,17E+00","module":"C2"},{"value":"-3,40E+01","module":"C3"},{"value":"1,57E+00","module":"C4"},{"value":"-4,79E+01","module":"D"}]},{"parameter":"SM","unit":"kg","values":[{"value":"5,58E+00","module":"A1"},{"value":"0,0E+00","module":"A2"},{"value":"6,59E-04","module":"A3"},{"value":"0,0E+00","module":"A4"},{"value":"0,0E+00","module":"A5"},{"value":"0,0E+00","module":"B6"},{"value":"0,0E+00","module":"C1"},{"value":"0,0E+00","module":"C2"},{"value":"0,0E+00","module":"C3"},{"value":"1,60E-02","module":"C4"},{"value":"3,71E-02","module":"D"}]},{"parameter":"RSF","unit":"MJ","values":[{"value":"2,42E+00","module":"A1"},{"value":"2,12E-03","module":"A2"},{"value":"1,75E+00","module":"A3"},{"value":"2,51E-02","module":"A4"},{"value":"3,71E-05","module":"A5"},{"value":"2,90E+01","module":"B6"},{"value":"0,0E+00","module":"C1"},{"value":"4,18E-03","module":"C2"},{"value":"1,30E-02","module":"C3"},{"value":"2,60E-03","module":"C4"},{"value":"8,73E-02","module":"D"}]},{"parameter":"NRSF","unit":"MJ","values":[{"value":"1,10E+01","module":"A1"},{"value":"7,62E-03","module":"A2"},{"value":"1,60E+00","module":"A3"},{"value":"8,97E-02","module":"A4"},{"value":"1,53E-04","module":"A5"},{"value":"7,23E+01","module":"B6"},{"value":"0,0E+00","module":"C1"},{"value":"1,50E-02","module":"C2"},{"value":"-1,41E-04","module":"C3"},{"value":"6,22E-02","module":"C4"},{"value":"2,11E+00","module":"D"}]},{"parameter":"FW","unit":"m3","values":[{"value":"1,17E+00","module":"A1"},{"value":"4,43E-04","module":"A2"},{"value":"1,89E-01","module":"A3"},{"value":"5,24E-03","module":"A4"},{"value":"3,20E-05","module":"A5"},{"value":"2,76E+02","module":"B6"},{"value":"0,0E+00","module":"C1"},{"value":"8,73E-04","module":"C2"},{"value":"4,90E-03","module":"C3"},{"value":"1,50E-03","module":"C4"},{"value":"-3,55E-02","module":"D"}]}],"end_of_life_waste":[{"parameter":"HWD","unit":"kg","values":[{"value":"6,60E-01","module":"A1"},{"value":"2,14E-04","module":"A2"},{"value":"4,98E-02","module":"A3"},{"value":"2,53E-03","module":"A4"},{"value":"0,0E+00","module":"A5"},{"value":"1,83E+00","module":"B6"},{"value":"0,0E+00","module":"C1"},{"value":"4,21E-04","module":"C2"},{"value":"6,46E-05","module":"C3"},{"value":"3,92E-01","module":"C4"},{"value":"-2,13E-02","module":"D"}]},{"parameter":"NHWD","unit":"kg","values":[{"value":"2,04E+01","module":"A1"},{"value":"2,01E-01","module":"A2"},{"value":"4,90E+00","module":"A3"},{"value":"2,38E+00","module":"A4"},{"value":"3,00E-01","module":"A5"},{"value":"2,20E+02","module":"B6"},{"value":"0,0E+00","module":"C1"},{"value":"3,97E-01","module":"C2"},{"value":"3,31E-01","module":"C3"},{"value":"2,38E+00","module":"C4"},{"value":"-1,40E+00","module":"D"}]},{"parameter":"RWD","unit":"kg","values":[{"value":"4,46E-03","module":"A1"},{"value":"2,83E-05","module":"A2"},{"value":"1,99E-04","module":"A3"},{"value":"3,34E-04","module":"A4"},{"value":"0,0E+00","module":"A5"},{"value":"2,56E-02","module":"B6"},{"value":"0,0E+00","module":"C1"},{"value":"5,56E-05","module":"C2"},{"value":"3,37E-06","module":"C3"},{"value":"4,92E-06","module":"C4"},{"value":"-8,26E-05","module":"D"}]}],"end_of_life_flow":[{"parameter":"CRU","unit":"kg","values":[{"value":"0,0E+00","module":"A1"},{"value":"0,0E+00","module":"A2"},{"value":"0,0E+00","module":"A3"},{"value":"0,0E+00","module":"A4"},{"value":"0,0E+00","module":"A5"},{"value":"0,0E+00","module":"B6"},{"value":"0,0E+00","module":"C1"},{"value":"0,0E+00","module":"C2"},{"value":"0,0E+00","module":"C3"},{"value":"0,0E+00","module":"C4"},{"value":"0,0E+00","module":"D"}]},{"parameter":"MFR","unit":"kg","values":[{"value":"0,0E+00","module":"A1"},{"value":"0,0E+00","module":"A2"},{"value":"4,80E+00","module":"A3"},{"value":"0,0E+00","module":"A4"},{"value":"2,79E-01","module":"A5"},{"value":"0,0E+00","module":"B6"},{"value":"0,0E+00","module":"C1"},{"value":"0,0E+00","module":"C2"},{"value":"7,00E+00","module":"C3"},{"value":"6,40E-05","module":"C4"},{"value":"-1,45E-03","module":"D"}]},{"parameter":"MER","unit":"kg","values":[{"value":"0,0E+00","module":"A1"},{"value":"0,0E+00","module":"A2"},{"value":"1,99E-05","module":"A3"},{"value":"0,0E+00","module":"A4"},{"value":"2,10E-02","module":"A5"},{"value":"0,0E+00","module":"B6"},{"value":"0,0E+00","module":"C1"},{"value":"0,0E+00","module":"C2"},{"value":"7,72E-01","module":"C3"},{"value":"2,26E-04","module":"C4"},{"value":"-1,91E-04","module":"D"}]},{"parameter":"EEE","unit":"MJ","values":[{"value":"0,0E+00","module":"A1"},{"value":"0,0E+00","module":"A2"},{"value":"1,64E-01","module":"A3"},{"value":"0,0E+00","module":"A4"},{"value":"1,72E-02","module":"A5"},{"value":"0,0E+00","module":"B6"},{"value":"0,0E+00","module":"C1"},{"value":"0,0E+00","module":"C2"},{"value":"8,13E-01","module":"C3"},{"value":"2,07E-03","module":"C4"},{"value":"-4,69E-04","module":"D"}]},{"parameter":"EET","unit":"MJ","values":[{"value":"0,0E+00","module":"A1"},{"value":"0,0E+00","module":"A2"},{"value":"2,49E+00","module":"A3"},{"value":"0,0E+00","module":"A4"},{"value":"2,60E-01","module":"A5"},{"value":"0,0E+00","module":"B6"},{"value":"0,0E+00","module":"C1"},{"value":"0,0E+00","module":"C2"},{"value":"1,23E+01","module":"C3"},{"value":"3,13E-02","module":"C4"},{"value":"-7,09E-03","module":"D"}]}]}