{"product_name":"ARFEC3510W Air Curtain Arden","epd_id":"NEPD-8613-8262","compliance":["EN 15804+A2","ISO 14025","ISO 21930"],"producer_name":"Frico AB","environmental_impact":[{"parameter":"GWP-total","unit":"kg CO2-eq.","values":[{"value":"1,86E+02","module":"A1-A3"},{"value":"9,86E-01","module":"A4"},{"value":"4,63E-02","module":"C1"},{"value":"1,64E-01","module":"C2"},{"value":"4,96E+00","module":"C3"},{"value":"2,21E-01","module":"C4"},{"value":"-4,88E+01","module":"D"}]},{"parameter":"GWP-fossil","unit":"kg CO2-eq.","values":[{"value":"1,84E+02","module":"A1-A3"},{"value":"9,85E-01","module":"A4"},{"value":"4,63E-02","module":"C1"},{"value":"1,64E-01","module":"C2"},{"value":"4,96E+00","module":"C3"},{"value":"2,21E-01","module":"C4"},{"value":"-4,82E+01","module":"D"}]},{"parameter":"GWP-biogenic","unit":"kg CO2-eq.","values":[{"value":"1,03E+00","module":"A1-A3"},{"value":"4,22E-04","module":"A4"},{"value":"8,68E-06","module":"C1"},{"value":"7,03E-05","module":"C2"},{"value":"1,63E-03","module":"C3"},{"value":"9,11E-05","module":"C4"},{"value":"-1,58E-01","module":"D"}]},{"parameter":"GWP-luluc","unit":"kg CO2-eq.","values":[{"value":"8,10E-01","module":"A1-A3"},{"value":"3,00E-04","module":"A4"},{"value":"3,65E-06","module":"C1"},{"value":"5,00E-05","module":"C2"},{"value":"1,75E-04","module":"C3"},{"value":"2,09E-05","module":"C4"},{"value":"-5,09E-01","module":"D"}]},{"parameter":"ODP","unit":"kg CFC 11-eq.","values":[{"value":"1,38E-05","module":"A1-A3"},{"value":"2,38E-07","module":"A4"},{"value":"1,00E-08","module":"C1"},{"value":"3,96E-08","module":"C2"},{"value":"7,48E-08","module":"C3"},{"value":"1,36E-08","module":"C4"},{"value":"-1,08E-02","module":"D"}]},{"parameter":"AP","unit":"mol H+-eq.","values":[{"value":"2,41E+00","module":"A1-A3"},{"value":"3,17E-03","module":"A4"},{"value":"4,84E-04","module":"C1"},{"value":"5,29E-04","module":"C2"},{"value":"1,51E-03","module":"C3"},{"value":"3,50E-04","module":"C4"},{"value":"-1,36E+00","module":"D"}]},{"parameter":"POCP","unit":"kg NMVOC-eq.","values":[{"value":"9,09E-01","module":"A1-A3"},{"value":"3,04E-03","module":"A4"},{"value":"6,45E-04","module":"C1"},{"value":"5,07E-04","module":"C2"},{"value":"1,29E-03","module":"C3"},{"value":"3,97E-04","module":"C4"},{"value":"-3,53E-01","module":"D"}]},{"parameter":"ADPE","unit":"kg Sb-eq.","values":[{"value":"9,65E-02","module":"A1-A3"},{"value":"1,76E-05","module":"A4"},{"value":"7,10E-08","module":"C1"},{"value":"2,93E-06","module":"C2"},{"value":"2,57E-06","module":"C3"},{"value":"4,77E-07","module":"C4"},{"value":"-6,44E-03","module":"D"}]},{"parameter":"ADPF","unit":"MJ","values":[{"value":"2,37E+03","module":"A1-A3"},{"value":"1,60E+01","module":"A4"},{"value":"6,37E-01","module":"C1"},{"value":"2,67E+00","module":"C2"},{"value":"2,99E+00","module":"C3"},{"value":"1,03E+00","module":"C4"},{"value":"-5,21E+02","module":"D"}]},{"parameter":"WDP","unit":"m3 world-eq.","values":[{"value":"3,22E+04","module":"A1-A3"},{"value":"1,23E+01","module":"A4"},{"value":"1,35E-01","module":"C1"},{"value":"2,04E+00","module":"C2"},{"value":"1,82E+01","module":"C3"},{"value":"7,96E+00","module":"C4"},{"value":"-1,36E+04","module":"D"}]},{"parameter":"EP-freshwater","unit":"kg P-eq.","values":[{"value":"1,76E-02","module":"A1-A3"},{"value":"7,84E-06","module":"A4"},{"value":"1,68E-07","module":"C1"},{"value":"1,31E-06","module":"C2"},{"value":"1,49E-05","module":"C3"},{"value":"9,20E-07","module":"C4"},{"value":"-9,44E-03","module":"D"}]},{"parameter":"EP-marine","unit":"kg N-eq.","values":[{"value":"2,40E-01","module":"A1-A3"},{"value":"6,95E-04","module":"A4"},{"value":"2,14E-04","module":"C1"},{"value":"1,16E-04","module":"C2"},{"value":"4,60E-04","module":"C3"},{"value":"1,74E-04","module":"C4"},{"value":"-8,40E-02","module":"D"}]},{"parameter":"EP-terrestrial","unit":"mol N-eq.","values":[{"value":"4,89E+00","module":"A1-A3"},{"value":"7,75E-03","module":"A4"},{"value":"2,34E-03","module":"C1"},{"value":"1,29E-03","module":"C2"},{"value":"5,00E-03","module":"C3"},{"value":"1,28E-03","module":"C4"},{"value":"-1,12E+00","module":"D"}]},{"parameter":"GWP-IOBC","unit":"kg CO2-eq.","values":[{"value":"1,86E+02","module":"A1-A3"},{"value":"9,86E-01","module":"A4"},{"value":"4,63E-02","module":"C1"},{"value":"1,64E-01","module":"C2"},{"value":"4,96E+00","module":"C3"},{"value":"2,21E-01","module":"C4"},{"value":"-5,19E+01","module":"D"}]}],"additional_environmental_impact":[{"parameter":"PM","unit":"disease incidence","values":[{"value":"7,04E-05","module":"A1-A3"},{"value":"9,05E-08","module":"A4"},{"value":"1,28E-08","module":"C1"},{"value":"1,51E-08","module":"C2"},{"value":"1,62E-08","module":"C3"},{"value":"5,79E-09","module":"C4"},{"value":"-5,39E-06","module":"D"}]},{"parameter":"ETP-fw","unit":"CTUe","values":[{"value":"1,77E+04","module":"A1-A3"},{"value":"1,17E+01","module":"A4"},{"value":"3,48E-01","module":"C1"},{"value":"1,95E+00","module":"C2"},{"value":"1,77E+01","module":"C3"},{"value":"1,62E+02","module":"C4"},{"value":"-1,15E+04","module":"D"}]},{"parameter":"HTP-c","unit":"CTUh","values":[{"value":"1,05E-06","module":"A1-A3"},{"value":"0,0E+00","module":"A4"},{"value":"0,0E+00","module":"C1"},{"value":"0,0E+00","module":"C2"},{"value":"7,34E-10","module":"C3"},{"value":"9,49E-09","module":"C4"},{"value":"-2,84E-07","module":"D"}]},{"parameter":"HTP-nc","unit":"CTUh","values":[{"value":"2,46E-05","module":"A1-A3"},{"value":"1,13E-08","module":"A4"},{"value":"3,16E-10","module":"C1"},{"value":"1,89E-09","module":"C2"},{"value":"1,25E-08","module":"C3"},{"value":"6,49E-07","module":"C4"},{"value":"-1,15E-05","module":"D"}]},{"parameter":"SQP","unit":"unitless","values":[{"value":"8,81E+02","module":"A1-A3"},{"value":"1,83E+01","module":"A4"},{"value":"8,08E-02","module":"C1"},{"value":"3,06E+00","module":"C2"},{"value":"1,13E+00","module":"C3"},{"value":"3,20E+00","module":"C4"},{"value":"-1,56E+02","module":"D"}]},{"parameter":"IRP","unit":"kBq U235-eq.","values":[{"value":"1,00E+01","module":"A1-A3"},{"value":"6,99E-02","module":"A4"},{"value":"2,73E-03","module":"C1"},{"value":"1,17E-02","module":"C2"},{"value":"1,36E-02","module":"C3"},{"value":"4,85E-03","module":"C4"},{"value":"-1,46E+00","module":"D"}]}],"resource_use":[{"parameter":"PERE","unit":"MJ","values":[{"value":"3,75E+02","module":"A1-A3"},{"value":"2,01E-01","module":"A4"},{"value":"3,45E-03","module":"C1"},{"value":"3,35E-02","module":"C2"},{"value":"4,98E-01","module":"C3"},{"value":"5,21E-02","module":"C4"},{"value":"-1,66E+02","module":"D"}]},{"parameter":"PERM","unit":"MJ","values":[{"value":"0,0E+00","module":"A1-A3"},{"value":"0,0E+00","module":"A4"},{"value":"0,0E+00","module":"C1"},{"value":"0,0E+00","module":"C2"},{"value":"0,0E+00","module":"C3"},{"value":"0,0E+00","module":"C4"},{"value":"0,0E+00","module":"D"}]},{"parameter":"PERT","unit":"MJ","values":[{"value":"3,75E+02","module":"A1-A3"},{"value":"2,01E-01","module":"A4"},{"value":"3,45E-03","module":"C1"},{"value":"3,35E-02","module":"C2"},{"value":"4,98E-01","module":"C3"},{"value":"5,21E-02","module":"C4"},{"value":"-1,66E+02","module":"D"}]},{"parameter":"PENRE","unit":"MJ","values":[{"value":"2,28E+03","module":"A1-A3"},{"value":"1,60E+01","module":"A4"},{"value":"6,37E-01","module":"C1"},{"value":"2,67E+00","module":"C2"},{"value":"2,99E+00","module":"C3"},{"value":"1,03E+00","module":"C4"},{"value":"-5,20E+02","module":"D"}]},{"parameter":"PENRM","unit":"MJ","values":[{"value":"8,67E+01","module":"A1-A3"},{"value":"0,0E+00","module":"A4"},{"value":"0,0E+00","module":"C1"},{"value":"0,0E+00","module":"C2"},{"value":"-8,46E+01","module":"C3"},{"value":"0,0E+00","module":"C4"},{"value":"0,0E+00","module":"D"}]},{"parameter":"PENRT","unit":"MJ","values":[{"value":"2,37E+03","module":"A1-A3"},{"value":"1,60E+01","module":"A4"},{"value":"6,37E-01","module":"C1"},{"value":"2,67E+00","module":"C2"},{"value":"-8,17E+01","module":"C3"},{"value":"1,03E+00","module":"C4"},{"value":"-5,20E+02","module":"D"}]},{"parameter":"SM","unit":"kg","values":[{"value":"1,66E+01","module":"A1-A3"},{"value":"0,0E+00","module":"A4"},{"value":"3,13E-04","module":"C1"},{"value":"0,0E+00","module":"C2"},{"value":"5,51E-05","module":"C3"},{"value":"2,70E-05","module":"C4"},{"value":"1,93E+00","module":"D"}]},{"parameter":"RSF","unit":"MJ","values":[{"value":"4,08E+00","module":"A1-A3"},{"value":"7,04E-03","module":"A4"},{"value":"8,48E-05","module":"C1"},{"value":"1,17E-03","module":"C2"},{"value":"1,10E-02","module":"C3"},{"value":"1,14E-03","module":"C4"},{"value":"6,97E-01","module":"D"}]},{"parameter":"NRSF","unit":"MJ","values":[{"value":"1,22E+01","module":"A1-A3"},{"value":"2,36E-02","module":"A4"},{"value":"1,25E-03","module":"C1"},{"value":"3,93E-03","module":"C2"},{"value":"-1,60E-04","module":"C3"},{"value":"7,03E-03","module":"C4"},{"value":"1,62E+01","module":"D"}]},{"parameter":"FW","unit":"m3","values":[{"value":"2,76E+00","module":"A1-A3"},{"value":"1,82E-03","module":"A4"},{"value":"3,28E-05","module":"C1"},{"value":"3,03E-04","module":"C2"},{"value":"6,40E-03","module":"C3"},{"value":"1,77E-03","module":"C4"},{"value":"-8,59E-01","module":"D"}]}],"end_of_life_waste":[{"parameter":"HWD","unit":"kg","values":[{"value":"1,42E+00","module":"A1-A3"},{"value":"8,75E-04","module":"A4"},{"value":"1,88E-05","module":"C1"},{"value":"1,46E-04","module":"C2"},{"value":"1,17E-03","module":"C3"},{"value":"4,35E-02","module":"C4"},{"value":"-4,72E-02","module":"D"}]},{"parameter":"NHWD","unit":"kg","values":[{"value":"6,19E+01","module":"A1-A3"},{"value":"1,39E+00","module":"A4"},{"value":"7,54E-04","module":"C1"},{"value":"2,32E-01","module":"C2"},{"value":"4,21E-01","module":"C3"},{"value":"4,44E+00","module":"C4"},{"value":"-1,71E+01","module":"D"}]},{"parameter":"RWD","unit":"kg","values":[{"value":"7,91E-03","module":"A1-A3"},{"value":"1,09E-04","module":"A4"},{"value":"4,42E-06","module":"C1"},{"value":"1,82E-05","module":"C2"},{"value":"1,31E-06","module":"C3"},{"value":"1,83E-06","module":"C4"},{"value":"-1,38E-03","module":"D"}]}],"end_of_life_flow":[{"parameter":"CRU","unit":"kg","values":[{"value":"0,0E+00","module":"A1-A3"},{"value":"0,0E+00","module":"A4"},{"value":"0,0E+00","module":"C1"},{"value":"0,0E+00","module":"C2"},{"value":"0,0E+00","module":"C3"},{"value":"0,0E+00","module":"C4"},{"value":"0,0E+00","module":"D"}]},{"parameter":"MFR","unit":"kg","values":[{"value":"1,10E+00","module":"A1-A3"},{"value":"0,0E+00","module":"A4"},{"value":"3,07E-04","module":"C1"},{"value":"0,0E+00","module":"C2"},{"value":"2,94E+01","module":"C3"},{"value":"4,60E-05","module":"C4"},{"value":"-7,56E-02","module":"D"}]},{"parameter":"MER","unit":"kg","values":[{"value":"1,42E-01","module":"A1-A3"},{"value":"0,0E+00","module":"A4"},{"value":"9,52E-07","module":"C1"},{"value":"0,0E+00","module":"C2"},{"value":"1,39E+00","module":"C3"},{"value":"1,29E-06","module":"C4"},{"value":"-9,95E-03","module":"D"}]},{"parameter":"EEE","unit":"MJ","values":[{"value":"7,89E-02","module":"A1-A3"},{"value":"0,0E+00","module":"A4"},{"value":"3,27E-06","module":"C1"},{"value":"0,0E+00","module":"C2"},{"value":"1,89E+00","module":"C3"},{"value":"3,77E-05","module":"C4"},{"value":"-2,44E-02","module":"D"}]},{"parameter":"EET","unit":"MJ","values":[{"value":"1,19E+00","module":"A1-A3"},{"value":"0,0E+00","module":"A4"},{"value":"4,94E-05","module":"C1"},{"value":"0,0E+00","module":"C2"},{"value":"2,86E+01","module":"C3"},{"value":"5,71E-04","module":"C4"},{"value":"-3,69E-01","module":"D"}]}]}