{"product_name":"Arlon Round","epd_id":"NEPD-8054-7727","compliance":["EN 15804+A2","ISO 14025","ISO 21930"],"producer_name":"SG Armaturen AS","environmental_impact":[{"parameter":"GWP-total","unit":"kg CO2-eq.","values":[{"value":"1,63E+01","module":"A1"},{"value":"9,40E-03","module":"A2"},{"value":"6,91E-01","module":"A3"},{"value":"7,56E-01","module":"A4"},{"value":"6,90E-01","module":"A5"},{"value":"5,06E+00","module":"B6"},{"value":"0,0E+00","module":"C1"},{"value":"9,13E-02","module":"C2"},{"value":"2,47E-01","module":"C3"},{"value":"2,18E-02","module":"C4"},{"value":"-1,58E-01","module":"D"}]},{"parameter":"GWP-fossil","unit":"kg CO2-eq.","values":[{"value":"1,68E+01","module":"A1"},{"value":"9,39E-03","module":"A2"},{"value":"6,90E-01","module":"A3"},{"value":"7,55E-01","module":"A4"},{"value":"6,52E-03","module":"A5"},{"value":"4,91E+00","module":"B6"},{"value":"0,0E+00","module":"C1"},{"value":"9,12E-02","module":"C2"},{"value":"2,47E-01","module":"C3"},{"value":"2,18E-02","module":"C4"},{"value":"-1,62E-01","module":"D"}]},{"parameter":"GWP-biogenic","unit":"kg CO2-eq.","values":[{"value":"-5,64E-01","module":"A1"},{"value":"3,66E-06","module":"A2"},{"value":"1,72E-04","module":"A3"},{"value":"2,68E-04","module":"A4"},{"value":"6,83E-01","module":"A5"},{"value":"1,36E-01","module":"B6"},{"value":"0,0E+00","module":"C1"},{"value":"3,55E-05","module":"C2"},{"value":"4,63E-05","module":"C3"},{"value":"6,36E-06","module":"C4"},{"value":"5,44E-05","module":"D"}]},{"parameter":"GWP-luluc","unit":"kg CO2-eq.","values":[{"value":"3,71E-02","module":"A1"},{"value":"3,43E-06","module":"A2"},{"value":"1,09E-04","module":"A3"},{"value":"3,76E-04","module":"A4"},{"value":"2,16E-06","module":"A5"},{"value":"2,02E-02","module":"B6"},{"value":"0,0E+00","module":"C1"},{"value":"3,33E-05","module":"C2"},{"value":"5,40E-05","module":"C3"},{"value":"5,65E-05","module":"C4"},{"value":"3,69E-03","module":"D"}]},{"parameter":"ODP","unit":"kg CFC 11-eq.","values":[{"value":"6,51E-06","module":"A1"},{"value":"2,04E-09","module":"A2"},{"value":"1,01E-08","module":"A3"},{"value":"1,66E-07","module":"A4"},{"value":"1,38E-09","module":"A5"},{"value":"3,36E-07","module":"B6"},{"value":"0,0E+00","module":"C1"},{"value":"1,98E-08","module":"C2"},{"value":"1,85E-09","module":"C3"},{"value":"1,96E-09","module":"C4"},{"value":"-1,08E-03","module":"D"}]},{"parameter":"AP","unit":"mol H+-eq.","values":[{"value":"1,26E-01","module":"A1"},{"value":"2,81E-05","module":"A2"},{"value":"3,61E-03","module":"A3"},{"value":"1,16E-02","module":"A4"},{"value":"3,09E-05","module":"A5"},{"value":"3,83E-02","module":"B6"},{"value":"0,0E+00","module":"C1"},{"value":"2,73E-04","module":"C2"},{"value":"1,35E-04","module":"C3"},{"value":"7,37E-05","module":"C4"},{"value":"-2,29E-02","module":"D"}]},{"parameter":"POCP","unit":"kg NMVOC-eq.","values":[{"value":"6,24E-02","module":"A1"},{"value":"2,32E-05","module":"A2"},{"value":"2,16E-03","module":"A3"},{"value":"8,43E-03","module":"A4"},{"value":"3,18E-05","module":"A5"},{"value":"1,47E-02","module":"B6"},{"value":"0,0E+00","module":"C1"},{"value":"2,25E-04","module":"C2"},{"value":"1,08E-04","module":"C3"},{"value":"8,41E-05","module":"C4"},{"value":"-4,29E-03","module":"D"}]},{"parameter":"ADPE","unit":"kg Sb-eq.","values":[{"value":"5,22E-03","module":"A1"},{"value":"2,52E-07","module":"A2"},{"value":"2,13E-06","module":"A3"},{"value":"1,44E-05","module":"A4"},{"value":"1,59E-07","module":"A5"},{"value":"3,66E-04","module":"B6"},{"value":"0,0E+00","module":"C1"},{"value":"2,45E-06","module":"C2"},{"value":"1,93E-07","module":"C3"},{"value":"7,96E-08","module":"C4"},{"value":"-5,42E-04","module":"D"}]},{"parameter":"ADPF","unit":"MJ","values":[{"value":"1,89E+02","module":"A1"},{"value":"1,39E-01","module":"A2"},{"value":"6,11E+00","module":"A3"},{"value":"1,07E+01","module":"A4"},{"value":"9,12E-02","module":"A5"},{"value":"6,70E+01","module":"B6"},{"value":"0,0E+00","module":"C1"},{"value":"1,35E+00","module":"C2"},{"value":"2,47E-01","module":"C3"},{"value":"2,01E-01","module":"C4"},{"value":"-2,02E+00","module":"D"}]},{"parameter":"WDP","unit":"m3 world-eq.","values":[{"value":"7,39E+02","module":"A1"},{"value":"4,53E-02","module":"A2"},{"value":"9,96E-01","module":"A3"},{"value":"7,06E+00","module":"A4"},{"value":"1,16E-01","module":"A5"},{"value":"1,17E+04","module":"B6"},{"value":"0,0E+00","module":"C1"},{"value":"4,39E-01","module":"C2"},{"value":"2,36E+00","module":"C3"},{"value":"3,13E+00","module":"C4"},{"value":"1,32E+02","module":"D"}]},{"parameter":"EP-freshwater","unit":"kg P-eq.","values":[{"value":"1,41E-03","module":"A1"},{"value":"8,81E-08","module":"A2"},{"value":"1,53E-05","module":"A3"},{"value":"4,82E-06","module":"A4"},{"value":"5,35E-08","module":"A5"},{"value":"3,53E-04","module":"B6"},{"value":"0,0E+00","module":"C1"},{"value":"8,56E-07","module":"C2"},{"value":"7,28E-07","module":"C3"},{"value":"3,72E-07","module":"C4"},{"value":"-1,30E-04","module":"D"}]},{"parameter":"EP-marine","unit":"kg N-eq.","values":[{"value":"1,76E-02","module":"A1"},{"value":"5,53E-06","module":"A2"},{"value":"7,45E-04","module":"A3"},{"value":"2,80E-03","module":"A4"},{"value":"1,02E-05","module":"A5"},{"value":"4,21E-03","module":"B6"},{"value":"0,0E+00","module":"C1"},{"value":"5,37E-05","module":"C2"},{"value":"3,90E-05","module":"C3"},{"value":"3,31E-05","module":"C4"},{"value":"-1,08E-03","module":"D"}]},{"parameter":"EP-terrestrial","unit":"mol N-eq.","values":[{"value":"1,99E-01","module":"A1"},{"value":"6,19E-05","module":"A2"},{"value":"8,21E-03","module":"A3"},{"value":"3,12E-02","module":"A4"},{"value":"1,11E-04","module":"A5"},{"value":"5,48E-02","module":"B6"},{"value":"0,0E+00","module":"C1"},{"value":"6,01E-04","module":"C2"},{"value":"4,16E-04","module":"C3"},{"value":"2,43E-04","module":"C4"},{"value":"-1,53E-02","module":"D"}]},{"parameter":"GWP-IOBC","unit":"kg CO2-eq.","values":[{"value":"1,69E+01","module":"A1"},{"value":"9,40E-03","module":"A2"},{"value":"6,52E-01","module":"A3"},{"value":"7,56E-01","module":"A4"},{"value":"6,52E-03","module":"A5"},{"value":"5,05E+00","module":"B6"},{"value":"0,0E+00","module":"C1"},{"value":"9,13E-02","module":"C2"},{"value":"2,47E-01","module":"C3"},{"value":"2,31E-02","module":"C4"},{"value":"-1,82E-01","module":"D"}]}],"additional_environmental_impact":[{"parameter":"PM","unit":"disease incidence","values":[{"value":"1,03E-06","module":"A1"},{"value":"6,07E-10","module":"A2"},{"value":"4,87E-08","module":"A3"},{"value":"2,67E-08","module":"A4"},{"value":"4,56E-10","module":"A5"},{"value":"2,75E-07","module":"B6"},{"value":"0,0E+00","module":"C1"},{"value":"5,90E-09","module":"C2"},{"value":"8,10E-10","module":"C3"},{"value":"1,32E-09","module":"C4"},{"value":"-4,10E-08","module":"D"}]},{"parameter":"ETP-fw","unit":"CTUe","values":[{"value":"8,93E+02","module":"A1"},{"value":"1,13E-01","module":"A2"},{"value":"1,79E+01","module":"A3"},{"value":"7,27E+00","module":"A4"},{"value":"1,22E-01","module":"A5"},{"value":"3,05E+02","module":"B6"},{"value":"0,0E+00","module":"C1"},{"value":"1,09E+00","module":"C2"},{"value":"8,56E-01","module":"C3"},{"value":"2,09E+02","module":"C4"},{"value":"-1,76E+02","module":"D"}]},{"parameter":"HTP-c","unit":"CTUh","values":[{"value":"2,49E-08","module":"A1"},{"value":"0,0E+00","module":"A2"},{"value":"1,93E-10","module":"A3"},{"value":"0,0E+00","module":"A4"},{"value":"4,00E-12","module":"A5"},{"value":"1,46E-08","module":"B6"},{"value":"0,0E+00","module":"C1"},{"value":"0,0E+00","module":"C2"},{"value":"3,73E-10","module":"C3"},{"value":"3,70E-11","module":"C4"},{"value":"-5,84E-10","module":"D"}]},{"parameter":"HTP-nc","unit":"CTUh","values":[{"value":"7,01E-07","module":"A1"},{"value":"1,06E-10","module":"A2"},{"value":"8,47E-09","module":"A3"},{"value":"5,32E-09","module":"A4"},{"value":"1,54E-10","module":"A5"},{"value":"3,43E-07","module":"B6"},{"value":"0,0E+00","module":"C1"},{"value":"1,07E-09","module":"C2"},{"value":"2,19E-08","module":"C3"},{"value":"3,73E-10","module":"C4"},{"value":"-6,59E-08","module":"D"}]},{"parameter":"SQP","unit":"unitless","values":[{"value":"5,45E+01","module":"A1"},{"value":"9,51E-02","module":"A2"},{"value":"1,29E+00","module":"A3"},{"value":"5,15E+00","module":"A4"},{"value":"6,12E-02","module":"A5"},{"value":"3,37E+01","module":"B6"},{"value":"0,0E+00","module":"C1"},{"value":"9,23E-01","module":"C2"},{"value":"5,83E-02","module":"C3"},{"value":"4,48E-01","module":"C4"},{"value":"-4,99E+00","module":"D"}]},{"parameter":"IRP","unit":"kBq U235-eq.","values":[{"value":"5,26E-01","module":"A1"},{"value":"5,77E-04","module":"A2"},{"value":"5,29E-03","module":"A3"},{"value":"4,62E-02","module":"A4"},{"value":"3,90E-04","module":"A5"},{"value":"1,22E+00","module":"B6"},{"value":"0,0E+00","module":"C1"},{"value":"5,60E-03","module":"C2"},{"value":"1,19E-03","module":"C3"},{"value":"9,54E-04","module":"C4"},{"value":"-4,48E-03","module":"D"}]}],"resource_use":[{"parameter":"PERE","unit":"MJ","values":[{"value":"2,81E+01","module":"A1"},{"value":"1,57E-03","module":"A2"},{"value":"6,15E-01","module":"A3"},{"value":"1,21E-01","module":"A4"},{"value":"1,50E-03","module":"A5"},{"value":"8,67E+02","module":"B6"},{"value":"0,0E+00","module":"C1"},{"value":"1,53E-02","module":"C2"},{"value":"3,35E-02","module":"C3"},{"value":"4,04E-02","module":"C4"},{"value":"-6,54E-01","module":"D"}]},{"parameter":"PERM","unit":"MJ","values":[{"value":"2,41E+00","module":"A1"},{"value":"0,0E+00","module":"A2"},{"value":"0,0E+00","module":"A3"},{"value":"0,0E+00","module":"A4"},{"value":"-2,41E+00","module":"A5"},{"value":"0,0E+00","module":"B6"},{"value":"0,0E+00","module":"C1"},{"value":"0,0E+00","module":"C2"},{"value":"0,0E+00","module":"C3"},{"value":"0,0E+00","module":"C4"},{"value":"0,0E+00","module":"D"}]},{"parameter":"PERT","unit":"MJ","values":[{"value":"3,05E+01","module":"A1"},{"value":"1,57E-03","module":"A2"},{"value":"6,15E-01","module":"A3"},{"value":"1,21E-01","module":"A4"},{"value":"-2,41E+00","module":"A5"},{"value":"8,67E+02","module":"B6"},{"value":"0,0E+00","module":"C1"},{"value":"1,53E-02","module":"C2"},{"value":"3,35E-02","module":"C3"},{"value":"4,04E-02","module":"C4"},{"value":"-6,54E-01","module":"D"}]},{"parameter":"PENRE","unit":"MJ","values":[{"value":"1,84E+02","module":"A1"},{"value":"1,39E-01","module":"A2"},{"value":"6,11E+00","module":"A3"},{"value":"1,07E+01","module":"A4"},{"value":"9,12E-02","module":"A5"},{"value":"6,71E+01","module":"B6"},{"value":"0,0E+00","module":"C1"},{"value":"1,35E+00","module":"C2"},{"value":"2,47E-01","module":"C3"},{"value":"2,01E-01","module":"C4"},{"value":"-2,02E+00","module":"D"}]},{"parameter":"PENRM","unit":"MJ","values":[{"value":"5,00E+00","module":"A1"},{"value":"0,0E+00","module":"A2"},{"value":"0,0E+00","module":"A3"},{"value":"0,0E+00","module":"A4"},{"value":"0,0E+00","module":"A5"},{"value":"0,0E+00","module":"B6"},{"value":"0,0E+00","module":"C1"},{"value":"0,0E+00","module":"C2"},{"value":"-5,50E+00","module":"C3"},{"value":"0,0E+00","module":"C4"},{"value":"0,0E+00","module":"D"}]},{"parameter":"PENRT","unit":"MJ","values":[{"value":"1,89E+02","module":"A1"},{"value":"1,39E-01","module":"A2"},{"value":"6,11E+00","module":"A3"},{"value":"1,07E+01","module":"A4"},{"value":"9,12E-02","module":"A5"},{"value":"6,71E+01","module":"B6"},{"value":"0,0E+00","module":"C1"},{"value":"1,35E+00","module":"C2"},{"value":"-5,25E+00","module":"C3"},{"value":"2,01E-01","module":"C4"},{"value":"-2,02E+00","module":"D"}]},{"parameter":"SM","unit":"kg","values":[{"value":"1,24E+00","module":"A1"},{"value":"0,0E+00","module":"A2"},{"value":"0,0E+00","module":"A3"},{"value":"0,0E+00","module":"A4"},{"value":"0,0E+00","module":"A5"},{"value":"0,0E+00","module":"B6"},{"value":"0,0E+00","module":"C1"},{"value":"0,0E+00","module":"C2"},{"value":"0,0E+00","module":"C3"},{"value":"6,23E-04","module":"C4"},{"value":"3,13E-03","module":"D"}]},{"parameter":"RSF","unit":"MJ","values":[{"value":"1,41E-01","module":"A1"},{"value":"3,07E-05","module":"A2"},{"value":"5,41E-04","module":"A3"},{"value":"3,99E-03","module":"A4"},{"value":"4,98E-05","module":"A5"},{"value":"6,81E-01","module":"B6"},{"value":"0,0E+00","module":"C1"},{"value":"2,98E-04","module":"C2"},{"value":"5,31E-04","module":"C3"},{"value":"3,95E-04","module":"C4"},{"value":"1,84E-03","module":"D"}]},{"parameter":"NRSF","unit":"MJ","values":[{"value":"5,33E-02","module":"A1"},{"value":"2,61E-04","module":"A2"},{"value":"5,09E-03","module":"A3"},{"value":"2,14E-02","module":"A4"},{"value":"2,05E-04","module":"A5"},{"value":"1,70E+00","module":"B6"},{"value":"0,0E+00","module":"C1"},{"value":"2,53E-03","module":"C2"},{"value":"-2,20E-05","module":"C3"},{"value":"5,44E-03","module":"C4"},{"value":"-4,02E-02","module":"D"}]},{"parameter":"FW","unit":"m3","values":[{"value":"1,56E-01","module":"A1"},{"value":"1,55E-05","module":"A2"},{"value":"1,67E-02","module":"A3"},{"value":"9,17E-04","module":"A4"},{"value":"4,30E-05","module":"A5"},{"value":"6,48E+00","module":"B6"},{"value":"0,0E+00","module":"C1"},{"value":"1,51E-04","module":"C2"},{"value":"4,14E-04","module":"C3"},{"value":"2,10E-04","module":"C4"},{"value":"1,02E-03","module":"D"}]}],"end_of_life_waste":[{"parameter":"HWD","unit":"kg","values":[{"value":"1,23E-01","module":"A1"},{"value":"1,25E-05","module":"A2"},{"value":"8,44E-04","module":"A3"},{"value":"5,20E-04","module":"A4"},{"value":"0,0E+00","module":"A5"},{"value":"4,30E-02","module":"B6"},{"value":"0,0E+00","module":"C1"},{"value":"1,22E-04","module":"C2"},{"value":"1,07E-05","module":"C3"},{"value":"4,16E-02","module":"C4"},{"value":"-2,64E-03","module":"D"}]},{"parameter":"NHWD","unit":"kg","values":[{"value":"2,38E+00","module":"A1"},{"value":"6,66E-03","module":"A2"},{"value":"5,71E-02","module":"A3"},{"value":"3,29E-01","module":"A4"},{"value":"4,03E-01","module":"A5"},{"value":"5,16E+00","module":"B6"},{"value":"0,0E+00","module":"C1"},{"value":"6,47E-02","module":"C2"},{"value":"1,44E-02","module":"C3"},{"value":"4,37E-01","module":"C4"},{"value":"-1,18E-02","module":"D"}]},{"parameter":"RWD","unit":"kg","values":[{"value":"4,35E-04","module":"A1"},{"value":"9,11E-07","module":"A2"},{"value":"4,67E-06","module":"A3"},{"value":"7,32E-05","module":"A4"},{"value":"0,0E+00","module":"A5"},{"value":"6,00E-04","module":"B6"},{"value":"0,0E+00","module":"C1"},{"value":"8,84E-06","module":"C2"},{"value":"5,36E-07","module":"C3"},{"value":"9,25E-07","module":"C4"},{"value":"-2,76E-06","module":"D"}]}],"end_of_life_flow":[{"parameter":"CRU","unit":"kg","values":[{"value":"0,0E+00","module":"A1"},{"value":"0,0E+00","module":"A2"},{"value":"0,0E+00","module":"A3"},{"value":"0,0E+00","module":"A4"},{"value":"0,0E+00","module":"A5"},{"value":"0,0E+00","module":"B6"},{"value":"0,0E+00","module":"C1"},{"value":"0,0E+00","module":"C2"},{"value":"0,0E+00","module":"C3"},{"value":"0,0E+00","module":"C4"},{"value":"0,0E+00","module":"D"}]},{"parameter":"MFR","unit":"kg","values":[{"value":"0,0E+00","module":"A1"},{"value":"0,0E+00","module":"A2"},{"value":"1,82E-02","module":"A3"},{"value":"0,0E+00","module":"A4"},{"value":"3,75E-01","module":"A5"},{"value":"0,0E+00","module":"B6"},{"value":"0,0E+00","module":"C1"},{"value":"0,0E+00","module":"C2"},{"value":"8,00E-01","module":"C3"},{"value":"8,46E-06","module":"C4"},{"value":"-1,35E-04","module":"D"}]},{"parameter":"MER","unit":"kg","values":[{"value":"0,0E+00","module":"A1"},{"value":"0,0E+00","module":"A2"},{"value":"3,93E-03","module":"A3"},{"value":"0,0E+00","module":"A4"},{"value":"4,41E-04","module":"A5"},{"value":"0,0E+00","module":"B6"},{"value":"0,0E+00","module":"C1"},{"value":"0,0E+00","module":"C2"},{"value":"9,43E-02","module":"C3"},{"value":"2,07E-07","module":"C4"},{"value":"-1,77E-05","module":"D"}]},{"parameter":"EEE","unit":"MJ","values":[{"value":"0,0E+00","module":"A1"},{"value":"0,0E+00","module":"A2"},{"value":"5,91E-03","module":"A3"},{"value":"0,0E+00","module":"A4"},{"value":"2,31E-02","module":"A5"},{"value":"0,0E+00","module":"B6"},{"value":"0,0E+00","module":"C1"},{"value":"0,0E+00","module":"C2"},{"value":"1,46E-01","module":"C3"},{"value":"1,34E-05","module":"C4"},{"value":"-4,78E-05","module":"D"}]},{"parameter":"EET","unit":"MJ","values":[{"value":"0,0E+00","module":"A1"},{"value":"0,0E+00","module":"A2"},{"value":"8,95E-02","module":"A3"},{"value":"0,0E+00","module":"A4"},{"value":"3,49E-01","module":"A5"},{"value":"0,0E+00","module":"B6"},{"value":"0,0E+00","module":"C1"},{"value":"0,0E+00","module":"C2"},{"value":"2,20E+00","module":"C3"},{"value":"2,03E-04","module":"C4"},{"value":"-7,23E-04","module":"D"}]}]}