{"product_name":"Arlon","epd_id":"NEPD-8038-7721","compliance":["EN 15804+A2","ISO 14025","ISO 21930"],"producer_name":"SG Armaturen AS","environmental_impact":[{"parameter":"GWP-total","unit":"kg CO2-eq.","values":[{"value":"1,60E+01","module":"A1"},{"value":"8,90E-03","module":"A2"},{"value":"5,94E-01","module":"A3"},{"value":"6,50E-01","module":"A4"},{"value":"3,57E-01","module":"A5"},{"value":"5,06E+00","module":"B6"},{"value":"0,0E+00","module":"C1"},{"value":"7,86E-02","module":"C2"},{"value":"2,47E-01","module":"C3"},{"value":"2,16E-02","module":"C4"},{"value":"-1,70E-01","module":"D"}]},{"parameter":"GWP-fossil","unit":"kg CO2-eq.","values":[{"value":"1,62E+01","module":"A1"},{"value":"8,90E-03","module":"A2"},{"value":"5,94E-01","module":"A3"},{"value":"6,50E-01","module":"A4"},{"value":"3,38E-03","module":"A5"},{"value":"4,91E+00","module":"B6"},{"value":"0,0E+00","module":"C1"},{"value":"7,85E-02","module":"C2"},{"value":"2,47E-01","module":"C3"},{"value":"2,15E-02","module":"C4"},{"value":"-1,74E-01","module":"D"}]},{"parameter":"GWP-biogenic","unit":"kg CO2-eq.","values":[{"value":"-2,51E-01","module":"A1"},{"value":"3,46E-06","module":"A2"},{"value":"1,48E-04","module":"A3"},{"value":"2,31E-04","module":"A4"},{"value":"3,53E-01","module":"A5"},{"value":"1,36E-01","module":"B6"},{"value":"0,0E+00","module":"C1"},{"value":"3,06E-05","module":"C2"},{"value":"4,63E-05","module":"C3"},{"value":"6,36E-06","module":"C4"},{"value":"-9,15E-07","module":"D"}]},{"parameter":"GWP-luluc","unit":"kg CO2-eq.","values":[{"value":"3,47E-02","module":"A1"},{"value":"3,25E-06","module":"A2"},{"value":"9,37E-05","module":"A3"},{"value":"3,24E-04","module":"A4"},{"value":"1,12E-06","module":"A5"},{"value":"2,02E-02","module":"B6"},{"value":"0,0E+00","module":"C1"},{"value":"2,87E-05","module":"C2"},{"value":"5,40E-05","module":"C3"},{"value":"5,64E-05","module":"C4"},{"value":"3,49E-03","module":"D"}]},{"parameter":"ODP","unit":"kg CFC 11-eq.","values":[{"value":"6,47E-06","module":"A1"},{"value":"1,93E-09","module":"A2"},{"value":"8,71E-09","module":"A3"},{"value":"1,43E-07","module":"A4"},{"value":"7,12E-10","module":"A5"},{"value":"3,36E-07","module":"B6"},{"value":"0,0E+00","module":"C1"},{"value":"1,71E-08","module":"C2"},{"value":"1,85E-09","module":"C3"},{"value":"1,90E-09","module":"C4"},{"value":"-1,01E-03","module":"D"}]},{"parameter":"AP","unit":"mol H+-eq.","values":[{"value":"1,22E-01","module":"A1"},{"value":"2,66E-05","module":"A2"},{"value":"3,10E-03","module":"A3"},{"value":"1,00E-02","module":"A4"},{"value":"1,60E-05","module":"A5"},{"value":"3,83E-02","module":"B6"},{"value":"0,0E+00","module":"C1"},{"value":"2,35E-04","module":"C2"},{"value":"1,35E-04","module":"C3"},{"value":"7,19E-05","module":"C4"},{"value":"-2,30E-02","module":"D"}]},{"parameter":"POCP","unit":"kg NMVOC-eq.","values":[{"value":"6,03E-02","module":"A1"},{"value":"2,19E-05","module":"A2"},{"value":"1,86E-03","module":"A3"},{"value":"7,25E-03","module":"A4"},{"value":"1,65E-05","module":"A5"},{"value":"1,47E-02","module":"B6"},{"value":"0,0E+00","module":"C1"},{"value":"1,94E-04","module":"C2"},{"value":"1,08E-04","module":"C3"},{"value":"8,20E-05","module":"C4"},{"value":"-4,32E-03","module":"D"}]},{"parameter":"ADPE","unit":"kg Sb-eq.","values":[{"value":"5,03E-03","module":"A1"},{"value":"2,39E-07","module":"A2"},{"value":"1,84E-06","module":"A3"},{"value":"1,24E-05","module":"A4"},{"value":"8,22E-08","module":"A5"},{"value":"3,66E-04","module":"B6"},{"value":"0,0E+00","module":"C1"},{"value":"2,11E-06","module":"C2"},{"value":"1,93E-07","module":"C3"},{"value":"7,78E-08","module":"C4"},{"value":"-5,42E-04","module":"D"}]},{"parameter":"ADPF","unit":"MJ","values":[{"value":"1,82E+02","module":"A1"},{"value":"1,31E-01","module":"A2"},{"value":"5,26E+00","module":"A3"},{"value":"9,18E+00","module":"A4"},{"value":"4,72E-02","module":"A5"},{"value":"6,70E+01","module":"B6"},{"value":"0,0E+00","module":"C1"},{"value":"1,16E+00","module":"C2"},{"value":"2,47E-01","module":"C3"},{"value":"1,96E-01","module":"C4"},{"value":"-2,17E+00","module":"D"}]},{"parameter":"WDP","unit":"m3 world-eq.","values":[{"value":"7,11E+02","module":"A1"},{"value":"4,29E-02","module":"A2"},{"value":"8,57E-01","module":"A3"},{"value":"6,08E+00","module":"A4"},{"value":"5,98E-02","module":"A5"},{"value":"1,17E+04","module":"B6"},{"value":"0,0E+00","module":"C1"},{"value":"3,78E-01","module":"C2"},{"value":"2,36E+00","module":"C3"},{"value":"2,99E+00","module":"C4"},{"value":"1,25E+02","module":"D"}]},{"parameter":"EP-freshwater","unit":"kg P-eq.","values":[{"value":"1,38E-03","module":"A1"},{"value":"8,35E-08","module":"A2"},{"value":"1,32E-05","module":"A3"},{"value":"4,15E-06","module":"A4"},{"value":"2,77E-08","module":"A5"},{"value":"3,53E-04","module":"B6"},{"value":"0,0E+00","module":"C1"},{"value":"7,36E-07","module":"C2"},{"value":"7,28E-07","module":"C3"},{"value":"3,68E-07","module":"C4"},{"value":"-1,31E-04","module":"D"}]},{"parameter":"EP-marine","unit":"kg N-eq.","values":[{"value":"1,68E-02","module":"A1"},{"value":"5,24E-06","module":"A2"},{"value":"6,41E-04","module":"A3"},{"value":"2,41E-03","module":"A4"},{"value":"5,29E-06","module":"A5"},{"value":"4,21E-03","module":"B6"},{"value":"0,0E+00","module":"C1"},{"value":"4,62E-05","module":"C2"},{"value":"3,90E-05","module":"C3"},{"value":"3,25E-05","module":"C4"},{"value":"-1,08E-03","module":"D"}]},{"parameter":"EP-terrestrial","unit":"mol N-eq.","values":[{"value":"1,92E-01","module":"A1"},{"value":"5,86E-05","module":"A2"},{"value":"7,06E-03","module":"A3"},{"value":"2,68E-02","module":"A4"},{"value":"5,72E-05","module":"A5"},{"value":"5,48E-02","module":"B6"},{"value":"0,0E+00","module":"C1"},{"value":"5,17E-04","module":"C2"},{"value":"4,16E-04","module":"C3"},{"value":"2,36E-04","module":"C4"},{"value":"-1,54E-02","module":"D"}]},{"parameter":"GWP-IOBC","unit":"kg CO2-eq.","values":[{"value":"1,63E+01","module":"A1"},{"value":"8,90E-03","module":"A2"},{"value":"5,61E-01","module":"A3"},{"value":"6,50E-01","module":"A4"},{"value":"3,38E-03","module":"A5"},{"value":"5,05E+00","module":"B6"},{"value":"0,0E+00","module":"C1"},{"value":"7,86E-02","module":"C2"},{"value":"2,47E-01","module":"C3"},{"value":"2,28E-02","module":"C4"},{"value":"-1,93E-01","module":"D"}]}],"additional_environmental_impact":[{"parameter":"PM","unit":"disease incidence","values":[{"value":"9,87E-07","module":"A1"},{"value":"5,75E-10","module":"A2"},{"value":"4,19E-08","module":"A3"},{"value":"2,30E-08","module":"A4"},{"value":"2,36E-10","module":"A5"},{"value":"2,75E-07","module":"B6"},{"value":"0,0E+00","module":"C1"},{"value":"5,07E-09","module":"C2"},{"value":"8,10E-10","module":"C3"},{"value":"1,29E-09","module":"C4"},{"value":"-4,13E-08","module":"D"}]},{"parameter":"ETP-fw","unit":"CTUe","values":[{"value":"8,42E+02","module":"A1"},{"value":"1,07E-01","module":"A2"},{"value":"1,54E+01","module":"A3"},{"value":"6,25E+00","module":"A4"},{"value":"6,30E-02","module":"A5"},{"value":"3,05E+02","module":"B6"},{"value":"0,0E+00","module":"C1"},{"value":"9,40E-01","module":"C2"},{"value":"8,56E-01","module":"C3"},{"value":"1,99E+02","module":"C4"},{"value":"-1,77E+02","module":"D"}]},{"parameter":"HTP-c","unit":"CTUh","values":[{"value":"2,42E-08","module":"A1"},{"value":"0,0E+00","module":"A2"},{"value":"1,66E-10","module":"A3"},{"value":"0,0E+00","module":"A4"},{"value":"2,00E-12","module":"A5"},{"value":"1,46E-08","module":"B6"},{"value":"0,0E+00","module":"C1"},{"value":"0,0E+00","module":"C2"},{"value":"3,73E-10","module":"C3"},{"value":"3,60E-11","module":"C4"},{"value":"-6,14E-10","module":"D"}]},{"parameter":"HTP-nc","unit":"CTUh","values":[{"value":"6,84E-07","module":"A1"},{"value":"9,90E-11","module":"A2"},{"value":"7,29E-09","module":"A3"},{"value":"4,58E-09","module":"A4"},{"value":"8,00E-11","module":"A5"},{"value":"3,43E-07","module":"B6"},{"value":"0,0E+00","module":"C1"},{"value":"9,23E-10","module":"C2"},{"value":"2,19E-08","module":"C3"},{"value":"3,65E-10","module":"C4"},{"value":"-6,61E-08","module":"D"}]},{"parameter":"SQP","unit":"unitless","values":[{"value":"5,18E+01","module":"A1"},{"value":"9,01E-02","module":"A2"},{"value":"1,11E+00","module":"A3"},{"value":"4,43E+00","module":"A4"},{"value":"3,17E-02","module":"A5"},{"value":"3,37E+01","module":"B6"},{"value":"0,0E+00","module":"C1"},{"value":"7,95E-01","module":"C2"},{"value":"5,83E-02","module":"C3"},{"value":"4,39E-01","module":"C4"},{"value":"-4,90E+00","module":"D"}]},{"parameter":"IRP","unit":"kBq U235-eq.","values":[{"value":"5,11E-01","module":"A1"},{"value":"5,46E-04","module":"A2"},{"value":"4,55E-03","module":"A3"},{"value":"3,98E-02","module":"A4"},{"value":"2,02E-04","module":"A5"},{"value":"1,22E+00","module":"B6"},{"value":"0,0E+00","module":"C1"},{"value":"4,82E-03","module":"C2"},{"value":"1,19E-03","module":"C3"},{"value":"9,18E-04","module":"C4"},{"value":"-5,09E-03","module":"D"}]}],"resource_use":[{"parameter":"PERE","unit":"MJ","values":[{"value":"2,47E+01","module":"A1"},{"value":"1,49E-03","module":"A2"},{"value":"5,29E-01","module":"A3"},{"value":"1,04E-01","module":"A4"},{"value":"7,77E-04","module":"A5"},{"value":"8,67E+02","module":"B6"},{"value":"0,0E+00","module":"C1"},{"value":"1,31E-02","module":"C2"},{"value":"3,35E-02","module":"C3"},{"value":"3,97E-02","module":"C4"},{"value":"-6,25E-01","module":"D"}]},{"parameter":"PERM","unit":"MJ","values":[{"value":"1,27E+00","module":"A1"},{"value":"0,0E+00","module":"A2"},{"value":"0,0E+00","module":"A3"},{"value":"0,0E+00","module":"A4"},{"value":"-1,27E+00","module":"A5"},{"value":"0,0E+00","module":"B6"},{"value":"0,0E+00","module":"C1"},{"value":"0,0E+00","module":"C2"},{"value":"0,0E+00","module":"C3"},{"value":"0,0E+00","module":"C4"},{"value":"0,0E+00","module":"D"}]},{"parameter":"PERT","unit":"MJ","values":[{"value":"2,60E+01","module":"A1"},{"value":"1,49E-03","module":"A2"},{"value":"5,29E-01","module":"A3"},{"value":"1,04E-01","module":"A4"},{"value":"-1,27E+00","module":"A5"},{"value":"8,67E+02","module":"B6"},{"value":"0,0E+00","module":"C1"},{"value":"1,31E-02","module":"C2"},{"value":"3,35E-02","module":"C3"},{"value":"3,97E-02","module":"C4"},{"value":"-6,25E-01","module":"D"}]},{"parameter":"PENRE","unit":"MJ","values":[{"value":"1,77E+02","module":"A1"},{"value":"1,31E-01","module":"A2"},{"value":"5,26E+00","module":"A3"},{"value":"9,18E+00","module":"A4"},{"value":"4,72E-02","module":"A5"},{"value":"6,71E+01","module":"B6"},{"value":"0,0E+00","module":"C1"},{"value":"1,16E+00","module":"C2"},{"value":"2,47E-01","module":"C3"},{"value":"1,96E-01","module":"C4"},{"value":"-2,17E+00","module":"D"}]},{"parameter":"PENRM","unit":"MJ","values":[{"value":"5,00E+00","module":"A1"},{"value":"0,0E+00","module":"A2"},{"value":"0,0E+00","module":"A3"},{"value":"0,0E+00","module":"A4"},{"value":"0,0E+00","module":"A5"},{"value":"0,0E+00","module":"B6"},{"value":"0,0E+00","module":"C1"},{"value":"0,0E+00","module":"C2"},{"value":"-5,50E+00","module":"C3"},{"value":"0,0E+00","module":"C4"},{"value":"0,0E+00","module":"D"}]},{"parameter":"PENRT","unit":"MJ","values":[{"value":"1,82E+02","module":"A1"},{"value":"1,31E-01","module":"A2"},{"value":"5,26E+00","module":"A3"},{"value":"9,18E+00","module":"A4"},{"value":"4,72E-02","module":"A5"},{"value":"6,71E+01","module":"B6"},{"value":"0,0E+00","module":"C1"},{"value":"1,16E+00","module":"C2"},{"value":"-5,25E+00","module":"C3"},{"value":"1,96E-01","module":"C4"},{"value":"-2,17E+00","module":"D"}]},{"parameter":"SM","unit":"kg","values":[{"value":"1,00E+00","module":"A1"},{"value":"0,0E+00","module":"A2"},{"value":"0,0E+00","module":"A3"},{"value":"0,0E+00","module":"A4"},{"value":"0,0E+00","module":"A5"},{"value":"0,0E+00","module":"B6"},{"value":"0,0E+00","module":"C1"},{"value":"0,0E+00","module":"C2"},{"value":"0,0E+00","module":"C3"},{"value":"6,23E-04","module":"C4"},{"value":"3,13E-03","module":"D"}]},{"parameter":"RSF","unit":"MJ","values":[{"value":"1,41E-01","module":"A1"},{"value":"2,91E-05","module":"A2"},{"value":"4,65E-04","module":"A3"},{"value":"3,44E-03","module":"A4"},{"value":"2,58E-05","module":"A5"},{"value":"6,81E-01","module":"B6"},{"value":"0,0E+00","module":"C1"},{"value":"2,57E-04","module":"C2"},{"value":"5,31E-04","module":"C3"},{"value":"3,80E-04","module":"C4"},{"value":"1,83E-03","module":"D"}]},{"parameter":"NRSF","unit":"MJ","values":[{"value":"5,33E-02","module":"A1"},{"value":"2,47E-04","module":"A2"},{"value":"4,38E-03","module":"A3"},{"value":"1,84E-02","module":"A4"},{"value":"1,06E-04","module":"A5"},{"value":"1,70E+00","module":"B6"},{"value":"0,0E+00","module":"C1"},{"value":"2,18E-03","module":"C2"},{"value":"-2,20E-05","module":"C3"},{"value":"5,44E-03","module":"C4"},{"value":"-3,50E-02","module":"D"}]},{"parameter":"FW","unit":"m3","values":[{"value":"1,50E-01","module":"A1"},{"value":"1,47E-05","module":"A2"},{"value":"1,43E-02","module":"A3"},{"value":"7,89E-04","module":"A4"},{"value":"2,23E-05","module":"A5"},{"value":"6,48E+00","module":"B6"},{"value":"0,0E+00","module":"C1"},{"value":"1,30E-04","module":"C2"},{"value":"4,14E-04","module":"C3"},{"value":"2,03E-04","module":"C4"},{"value":"8,08E-04","module":"D"}]}],"end_of_life_waste":[{"parameter":"HWD","unit":"kg","values":[{"value":"1,17E-01","module":"A1"},{"value":"1,19E-05","module":"A2"},{"value":"7,27E-04","module":"A3"},{"value":"4,48E-04","module":"A4"},{"value":"0,0E+00","module":"A5"},{"value":"4,30E-02","module":"B6"},{"value":"0,0E+00","module":"C1"},{"value":"1,05E-04","module":"C2"},{"value":"1,07E-05","module":"C3"},{"value":"4,10E-02","module":"C4"},{"value":"-2,59E-03","module":"D"}]},{"parameter":"NHWD","unit":"kg","values":[{"value":"2,29E+00","module":"A1"},{"value":"6,31E-03","module":"A2"},{"value":"4,91E-02","module":"A3"},{"value":"2,83E-01","module":"A4"},{"value":"2,09E-01","module":"A5"},{"value":"5,16E+00","module":"B6"},{"value":"0,0E+00","module":"C1"},{"value":"5,57E-02","module":"C2"},{"value":"1,44E-02","module":"C3"},{"value":"4,21E-01","module":"C4"},{"value":"-1,51E-02","module":"D"}]},{"parameter":"RWD","unit":"kg","values":[{"value":"4,20E-04","module":"A1"},{"value":"8,63E-07","module":"A2"},{"value":"4,02E-06","module":"A3"},{"value":"6,30E-05","module":"A4"},{"value":"0,0E+00","module":"A5"},{"value":"6,00E-04","module":"B6"},{"value":"0,0E+00","module":"C1"},{"value":"7,61E-06","module":"C2"},{"value":"5,36E-07","module":"C3"},{"value":"8,87E-07","module":"C4"},{"value":"-3,33E-06","module":"D"}]}],"end_of_life_flow":[{"parameter":"CRU","unit":"kg","values":[{"value":"0,0E+00","module":"A1"},{"value":"0,0E+00","module":"A2"},{"value":"0,0E+00","module":"A3"},{"value":"0,0E+00","module":"A4"},{"value":"0,0E+00","module":"A5"},{"value":"0,0E+00","module":"B6"},{"value":"0,0E+00","module":"C1"},{"value":"0,0E+00","module":"C2"},{"value":"0,0E+00","module":"C3"},{"value":"0,0E+00","module":"C4"},{"value":"0,0E+00","module":"D"}]},{"parameter":"MFR","unit":"kg","values":[{"value":"0,0E+00","module":"A1"},{"value":"0,0E+00","module":"A2"},{"value":"1,57E-02","module":"A3"},{"value":"0,0E+00","module":"A4"},{"value":"1,94E-01","module":"A5"},{"value":"0,0E+00","module":"B6"},{"value":"0,0E+00","module":"C1"},{"value":"0,0E+00","module":"C2"},{"value":"7,62E-01","module":"C3"},{"value":"8,46E-06","module":"C4"},{"value":"-1,35E-04","module":"D"}]},{"parameter":"MER","unit":"kg","values":[{"value":"0,0E+00","module":"A1"},{"value":"0,0E+00","module":"A2"},{"value":"3,38E-03","module":"A3"},{"value":"0,0E+00","module":"A4"},{"value":"4,41E-04","module":"A5"},{"value":"0,0E+00","module":"B6"},{"value":"0,0E+00","module":"C1"},{"value":"0,0E+00","module":"C2"},{"value":"9,43E-02","module":"C3"},{"value":"2,07E-07","module":"C4"},{"value":"-1,77E-05","module":"D"}]},{"parameter":"EEE","unit":"MJ","values":[{"value":"0,0E+00","module":"A1"},{"value":"0,0E+00","module":"A2"},{"value":"5,09E-03","module":"A3"},{"value":"0,0E+00","module":"A4"},{"value":"1,19E-02","module":"A5"},{"value":"0,0E+00","module":"B6"},{"value":"0,0E+00","module":"C1"},{"value":"0,0E+00","module":"C2"},{"value":"1,46E-01","module":"C3"},{"value":"1,34E-05","module":"C4"},{"value":"-4,78E-05","module":"D"}]},{"parameter":"EET","unit":"MJ","values":[{"value":"0,0E+00","module":"A1"},{"value":"0,0E+00","module":"A2"},{"value":"7,70E-02","module":"A3"},{"value":"0,0E+00","module":"A4"},{"value":"1,81E-01","module":"A5"},{"value":"0,0E+00","module":"B6"},{"value":"0,0E+00","module":"C1"},{"value":"0,0E+00","module":"C2"},{"value":"2,20E+00","module":"C3"},{"value":"2,03E-04","module":"C4"},{"value":"-7,23E-04","module":"D"}]}]}