{"product_name":"aroTHERM plus 7 kW & Hydraulic Station","epd_id":"EPD-Kiwa-EE-000386-EN","compliance":["EN 15804+A2","ISO 14025"],"producer_name":"Vaillant GmbH","environmental_impact":[{"parameter":"GWP-total","unit":"kg CO2-eq.","values":[{"value":"6,50E+02","module":"A1"},{"value":"7,09E+01","module":"A2"},{"value":"2,19E+01","module":"A3"},{"value":"2,27E+01","module":"A4"},{"value":"7,48E+01","module":"A5"},{"value":"8,10E-01","module":"B1"},{"value":"2,82E-01","module":"B2"},{"value":"0,0E+00","module":"B3"},{"value":"0,0E+00","module":"B4"},{"value":"0,0E+00","module":"B5"},{"value":"1,77E+04","module":"B6"},{"value":"0,0E+00","module":"B7"},{"value":"0,0E+00","module":"C1"},{"value":"1,50E+00","module":"C2"},{"value":"7,80E+01","module":"C3"},{"value":"5,82E-01","module":"C4"},{"value":"-2,02E+02","module":"D"}]},{"parameter":"GWP-fossil","unit":"kg CO2-eq.","values":[{"value":"6,44E+02","module":"A1"},{"value":"7,08E+01","module":"A2"},{"value":"6,44E+01","module":"A3"},{"value":"2,27E+01","module":"A4"},{"value":"3,23E+01","module":"A5"},{"value":"8,10E-01","module":"B1"},{"value":"2,81E-01","module":"B2"},{"value":"0,0E+00","module":"B3"},{"value":"0,0E+00","module":"B4"},{"value":"0,0E+00","module":"B5"},{"value":"1,71E+04","module":"B6"},{"value":"0,0E+00","module":"B7"},{"value":"0,0E+00","module":"C1"},{"value":"1,49E+00","module":"C2"},{"value":"7,76E+01","module":"C3"},{"value":"5,36E-01","module":"C4"},{"value":"-2,02E+02","module":"D"}]},{"parameter":"GWP-biogenic","unit":"kg CO2-eq.","values":[{"value":"4,77E+00","module":"A1"},{"value":"3,08E-02","module":"A2"},{"value":"-4,26E+01","module":"A3"},{"value":"1,05E-02","module":"A4"},{"value":"4,25E+01","module":"A5"},{"value":"0,0E+00","module":"B1"},{"value":"2,83E-04","module":"B2"},{"value":"0,0E+00","module":"B3"},{"value":"0,0E+00","module":"B4"},{"value":"0,0E+00","module":"B5"},{"value":"5,15E+02","module":"B6"},{"value":"0,0E+00","module":"B7"},{"value":"0,0E+00","module":"C1"},{"value":"6,90E-04","module":"C2"},{"value":"3,76E-01","module":"C3"},{"value":"4,56E-02","module":"C4"},{"value":"1,38E-01","module":"D"}]},{"parameter":"GWP-luluc","unit":"kg CO2-eq.","values":[{"value":"1,22E+00","module":"A1"},{"value":"2,67E-02","module":"A2"},{"value":"1,27E-01","module":"A3"},{"value":"8,32E-03","module":"A4"},{"value":"4,25E-02","module":"A5"},{"value":"0,0E+00","module":"B1"},{"value":"8,27E-05","module":"B2"},{"value":"0,0E+00","module":"B3"},{"value":"0,0E+00","module":"B4"},{"value":"0,0E+00","module":"B5"},{"value":"3,99E+01","module":"B6"},{"value":"0,0E+00","module":"B7"},{"value":"0,0E+00","module":"C1"},{"value":"5,48E-04","module":"C2"},{"value":"5,25E-03","module":"C3"},{"value":"4,53E-05","module":"C4"},{"value":"-1,81E-01","module":"D"}]},{"parameter":"ODP","unit":"kg CFC 11-equiv.","values":[{"value":"4,66E-05","module":"A1"},{"value":"1,56E-05","module":"A2"},{"value":"7,22E-06","module":"A3"},{"value":"5,01E-06","module":"A4"},{"value":"2,61E-06","module":"A5"},{"value":"0,0E+00","module":"B1"},{"value":"3,65E-08","module":"B2"},{"value":"0,0E+00","module":"B3"},{"value":"0,0E+00","module":"B4"},{"value":"0,0E+00","module":"B5"},{"value":"1,44E-03","module":"B6"},{"value":"0,0E+00","module":"B7"},{"value":"0,0E+00","module":"C1"},{"value":"3,30E-07","module":"C2"},{"value":"1,54E-06","module":"C3"},{"value":"2,91E-08","module":"C4"},{"value":"-1,15E-05","module":"D"}]},{"parameter":"AP","unit":"mol H+-eq.","values":[{"value":"7,00E+00","module":"A1"},{"value":"4,76E-01","module":"A2"},{"value":"4,87E-01","module":"A3"},{"value":"1,32E-01","module":"A4"},{"value":"2,60E-01","module":"A5"},{"value":"0,0E+00","module":"B1"},{"value":"1,65E-03","module":"B2"},{"value":"0,0E+00","module":"B3"},{"value":"0,0E+00","module":"B4"},{"value":"0,0E+00","module":"B5"},{"value":"1,00E+02","module":"B6"},{"value":"0,0E+00","module":"B7"},{"value":"0,0E+00","module":"C1"},{"value":"8,67E-03","module":"C2"},{"value":"3,81E-02","module":"C3"},{"value":"8,26E-04","module":"C4"},{"value":"-1,62E+00","module":"D"}]},{"parameter":"POCP","unit":"kg NMVOC-eq.","values":[{"value":"3,13E+00","module":"A1"},{"value":"4,96E-01","module":"A2"},{"value":"3,00E-01","module":"A3"},{"value":"1,46E-01","module":"A4"},{"value":"1,41E-01","module":"A5"},{"value":"0,0E+00","module":"B1"},{"value":"1,49E-03","module":"B2"},{"value":"0,0E+00","module":"B3"},{"value":"0,0E+00","module":"B4"},{"value":"0,0E+00","module":"B5"},{"value":"3,97E+01","module":"B6"},{"value":"0,0E+00","module":"B7"},{"value":"0,0E+00","module":"C1"},{"value":"9,61E-03","module":"C2"},{"value":"2,85E-02","module":"C3"},{"value":"9,76E-04","module":"C4"},{"value":"-9,79E-01","module":"D"}]},{"parameter":"ADPE","unit":"kg Sb-eq.","values":[{"value":"3,26E-01","module":"A1"},{"value":"1,75E-03","module":"A2"},{"value":"1,29E-02","module":"A3"},{"value":"5,75E-04","module":"A4"},{"value":"1,03E-02","module":"A5"},{"value":"0,0E+00","module":"B1"},{"value":"3,87E-06","module":"B2"},{"value":"0,0E+00","module":"B3"},{"value":"0,0E+00","module":"B4"},{"value":"0,0E+00","module":"B5"},{"value":"1,25E-01","module":"B6"},{"value":"0,0E+00","module":"B7"},{"value":"0,0E+00","module":"C1"},{"value":"3,79E-05","module":"C2"},{"value":"1,18E-04","module":"C3"},{"value":"9,03E-07","module":"C4"},{"value":"-1,17E-01","module":"D"}]},{"parameter":"ADPF","unit":"MJ","values":[{"value":"8,98E+03","module":"A1"},{"value":"1,06E+03","module":"A2"},{"value":"1,01E+03","module":"A3"},{"value":"3,42E+02","module":"A4"},{"value":"3,62E+02","module":"A5"},{"value":"0,0E+00","module":"B1"},{"value":"1,71E+01","module":"B2"},{"value":"0,0E+00","module":"B3"},{"value":"0,0E+00","module":"B4"},{"value":"0,0E+00","module":"B5"},{"value":"3,53E+05","module":"B6"},{"value":"0,0E+00","module":"B7"},{"value":"0,0E+00","module":"C1"},{"value":"2,25E+01","module":"C2"},{"value":"6,16E+01","module":"C3"},{"value":"2,28E+00","module":"C4"},{"value":"-2,14E+03","module":"D"}]},{"parameter":"WDP","unit":"m3 world-eq.","values":[{"value":"2,30E+02","module":"A1"},{"value":"3,73E+00","module":"A2"},{"value":"1,75E+01","module":"A3"},{"value":"1,22E+00","module":"A4"},{"value":"8,07E+00","module":"A5"},{"value":"0,0E+00","module":"B1"},{"value":"1,07E-02","module":"B2"},{"value":"0,0E+00","module":"B3"},{"value":"0,0E+00","module":"B4"},{"value":"0,0E+00","module":"B5"},{"value":"3,95E+03","module":"B6"},{"value":"0,0E+00","module":"B7"},{"value":"0,0E+00","module":"C1"},{"value":"8,06E-02","module":"C2"},{"value":"2,32E+00","module":"C3"},{"value":"5,10E-02","module":"C4"},{"value":"-3,03E+01","module":"D"}]},{"parameter":"EP-freshwater","unit":"kg P-eq.","values":[{"value":"7,32E-02","module":"A1"},{"value":"7,00E-04","module":"A2"},{"value":"4,51E-03","module":"A3"},{"value":"2,29E-04","module":"A4"},{"value":"2,41E-03","module":"A5"},{"value":"0,0E+00","module":"B1"},{"value":"2,15E-06","module":"B2"},{"value":"0,0E+00","module":"B3"},{"value":"0,0E+00","module":"B4"},{"value":"0,0E+00","module":"B5"},{"value":"1,83E+00","module":"B6"},{"value":"0,0E+00","module":"B7"},{"value":"0,0E+00","module":"C1"},{"value":"1,51E-05","module":"C2"},{"value":"2,30E-04","module":"C3"},{"value":"1,78E-06","module":"C4"},{"value":"-1,15E-02","module":"D"}]},{"parameter":"EP-marine","unit":"kg N-eq.","values":[{"value":"8,17E-01","module":"A1"},{"value":"1,59E-01","module":"A2"},{"value":"8,70E-02","module":"A3"},{"value":"4,64E-02","module":"A4"},{"value":"3,95E-02","module":"A5"},{"value":"0,0E+00","module":"B1"},{"value":"3,49E-04","module":"B2"},{"value":"0,0E+00","module":"B3"},{"value":"0,0E+00","module":"B4"},{"value":"0,0E+00","module":"B5"},{"value":"1,27E+01","module":"B6"},{"value":"0,0E+00","module":"B7"},{"value":"0,0E+00","module":"C1"},{"value":"3,05E-03","module":"C2"},{"value":"9,43E-03","module":"C3"},{"value":"4,57E-04","module":"C4"},{"value":"-2,32E-01","module":"D"}]},{"parameter":"EP-terrestrial","unit":"mol N-eq.","values":[{"value":"1,17E+01","module":"A1"},{"value":"1,76E+00","module":"A2"},{"value":"1,09E+00","module":"A3"},{"value":"5,11E-01","module":"A4"},{"value":"5,21E-01","module":"A5"},{"value":"0,0E+00","module":"B1"},{"value":"3,78E-03","module":"B2"},{"value":"0,0E+00","module":"B3"},{"value":"0,0E+00","module":"B4"},{"value":"0,0E+00","module":"B5"},{"value":"1,56E+02","module":"B6"},{"value":"0,0E+00","module":"B7"},{"value":"0,0E+00","module":"C1"},{"value":"3,37E-02","module":"C2"},{"value":"1,06E-01","module":"C3"},{"value":"3,03E-03","module":"C4"},{"value":"-2,95E+00","module":"D"}]}],"additional_environmental_impact":[{"parameter":"PM","unit":"disease incidence","values":[{"value":"4,83E-05","module":"A1"},{"value":"6,23E-06","module":"A2"},{"value":"5,23E-06","module":"A3"},{"value":"2,04E-06","module":"A4"},{"value":"2,02E-06","module":"A5"},{"value":"0,0E+00","module":"B1"},{"value":"1,58E-08","module":"B2"},{"value":"0,0E+00","module":"B3"},{"value":"0,0E+00","module":"B4"},{"value":"0,0E+00","module":"B5"},{"value":"2,62E-04","module":"B6"},{"value":"0,0E+00","module":"B7"},{"value":"0,0E+00","module":"C1"},{"value":"1,34E-07","module":"C2"},{"value":"3,67E-07","module":"C3"},{"value":"1,54E-08","module":"C4"},{"value":"-1,48E-05","module":"D"}]},{"parameter":"ETP-fw","unit":"CTUe","values":[{"value":"6,08E+04","module":"A1"},{"value":"9,40E+02","module":"A2"},{"value":"2,79E+03","module":"A3"},{"value":"3,05E+02","module":"A4"},{"value":"2,07E+03","module":"A5"},{"value":"0,0E+00","module":"B1"},{"value":"9,83E+00","module":"B2"},{"value":"0,0E+00","module":"B3"},{"value":"0,0E+00","module":"B4"},{"value":"0,0E+00","module":"B5"},{"value":"2,42E+05","module":"B6"},{"value":"0,0E+00","module":"B7"},{"value":"0,0E+00","module":"C1"},{"value":"2,01E+01","module":"C2"},{"value":"6,18E+02","module":"C3"},{"value":"2,36E+02","module":"C4"},{"value":"-1,82E+04","module":"D"}]},{"parameter":"HTP-c","unit":"CTUh","values":[{"value":"3,51E-06","module":"A1"},{"value":"3,12E-08","module":"A2"},{"value":"1,28E-07","module":"A3"},{"value":"9,90E-09","module":"A4"},{"value":"2,03E-07","module":"A5"},{"value":"0,0E+00","module":"B1"},{"value":"1,01E-10","module":"B2"},{"value":"0,0E+00","module":"B3"},{"value":"0,0E+00","module":"B4"},{"value":"0,0E+00","module":"B5"},{"value":"6,24E-06","module":"B6"},{"value":"0,0E+00","module":"B7"},{"value":"0,0E+00","module":"C1"},{"value":"6,52E-10","module":"C2"},{"value":"3,93E-08","module":"C3"},{"value":"9,20E-11","module":"C4"},{"value":"-1,13E-06","module":"D"}]},{"parameter":"HTP-nc","unit":"CTUh","values":[{"value":"6,88E-05","module":"A1"},{"value":"1,02E-06","module":"A2"},{"value":"3,47E-06","module":"A3"},{"value":"3,34E-07","module":"A4"},{"value":"2,29E-06","module":"A5"},{"value":"0,0E+00","module":"B1"},{"value":"4,84E-09","module":"B2"},{"value":"0,0E+00","module":"B3"},{"value":"0,0E+00","module":"B4"},{"value":"0,0E+00","module":"B5"},{"value":"2,13E-04","module":"B6"},{"value":"0,0E+00","module":"B7"},{"value":"0,0E+00","module":"C1"},{"value":"2,20E-08","module":"C2"},{"value":"3,84E-07","module":"C3"},{"value":"5,66E-09","module":"C4"},{"value":"-9,94E-06","module":"D"}]},{"parameter":"SQP","unit":"dimensionless","values":[{"value":"3,38E+03","module":"A1"},{"value":"8,98E+02","module":"A2"},{"value":"6,85E+03","module":"A3"},{"value":"2,97E+02","module":"A4"},{"value":"3,56E+02","module":"A5"},{"value":"0,0E+00","module":"B1"},{"value":"2,29E+00","module":"B2"},{"value":"0,0E+00","module":"B3"},{"value":"0,0E+00","module":"B4"},{"value":"0,0E+00","module":"B5"},{"value":"8,61E+04","module":"B6"},{"value":"0,0E+00","module":"B7"},{"value":"0,0E+00","module":"C1"},{"value":"1,95E+01","module":"C2"},{"value":"3,87E+01","module":"C3"},{"value":"5,23E+00","module":"C4"},{"value":"-2,48E+03","module":"D"}]},{"parameter":"IRP","unit":"kBq U235-eq.","values":[{"value":"3,01E+01","module":"A1"},{"value":"4,45E+00","module":"A2"},{"value":"3,71E+00","module":"A3"},{"value":"1,43E+00","module":"A4"},{"value":"1,26E+00","module":"A5"},{"value":"0,0E+00","module":"B1"},{"value":"1,03E-02","module":"B2"},{"value":"0,0E+00","module":"B3"},{"value":"0,0E+00","module":"B4"},{"value":"0,0E+00","module":"B5"},{"value":"3,05E+03","module":"B6"},{"value":"0,0E+00","module":"B7"},{"value":"0,0E+00","module":"C1"},{"value":"9,44E-02","module":"C2"},{"value":"2,51E-01","module":"C3"},{"value":"1,00E-02","module":"C4"},{"value":"-2,22E+00","module":"D"}]}],"resource_use":[{"parameter":"PERE","unit":"MJ","values":[{"value":"1,13E+03","module":"A1"},{"value":"1,31E+01","module":"A2"},{"value":"6,10E+02","module":"A3"},{"value":"4,28E+00","module":"A4"},{"value":"5,40E+01","module":"A5"},{"value":"0,0E+00","module":"B1"},{"value":"4,64E-02","module":"B2"},{"value":"0,0E+00","module":"B3"},{"value":"0,0E+00","module":"B4"},{"value":"0,0E+00","module":"B5"},{"value":"6,68E+04","module":"B6"},{"value":"0,0E+00","module":"B7"},{"value":"0,0E+00","module":"C1"},{"value":"2,82E-01","module":"C2"},{"value":"6,14E+00","module":"C3"},{"value":"9,21E-02","module":"C4"},{"value":"-6,31E+02","module":"D"}]},{"parameter":"PERM","unit":"MJ","values":[{"value":"3,42E+00","module":"A1"},{"value":"0,0E+00","module":"A2"},{"value":"3,65E+02","module":"A3"},{"value":"0,0E+00","module":"A4"},{"value":"1,10E+01","module":"A5"},{"value":"0,0E+00","module":"B1"},{"value":"0,0E+00","module":"B2"},{"value":"0,0E+00","module":"B3"},{"value":"0,0E+00","module":"B4"},{"value":"0,0E+00","module":"B5"},{"value":"0,0E+00","module":"B6"},{"value":"0,0E+00","module":"B7"},{"value":"0,0E+00","module":"C1"},{"value":"0,0E+00","module":"C2"},{"value":"0,0E+00","module":"C3"},{"value":"0,0E+00","module":"C4"},{"value":"0,0E+00","module":"D"}]},{"parameter":"PERT","unit":"MJ","values":[{"value":"1,14E+03","module":"A1"},{"value":"1,31E+01","module":"A2"},{"value":"9,75E+02","module":"A3"},{"value":"4,28E+00","module":"A4"},{"value":"6,50E+01","module":"A5"},{"value":"0,0E+00","module":"B1"},{"value":"4,64E-02","module":"B2"},{"value":"0,0E+00","module":"B3"},{"value":"0,0E+00","module":"B4"},{"value":"0,0E+00","module":"B5"},{"value":"6,68E+04","module":"B6"},{"value":"0,0E+00","module":"B7"},{"value":"0,0E+00","module":"C1"},{"value":"2,82E-01","module":"C2"},{"value":"6,25E+00","module":"C3"},{"value":"9,26E-02","module":"C4"},{"value":"-6,31E+02","module":"D"}]},{"parameter":"PENRE","unit":"MJ","values":[{"value":"8,80E+03","module":"A1"},{"value":"1,13E+03","module":"A2"},{"value":"9,67E+02","module":"A3"},{"value":"3,63E+02","module":"A4"},{"value":"3,59E+02","module":"A5"},{"value":"0,0E+00","module":"B1"},{"value":"1,88E+01","module":"B2"},{"value":"0,0E+00","module":"B3"},{"value":"0,0E+00","module":"B4"},{"value":"0,0E+00","module":"B5"},{"value":"3,70E+05","module":"B6"},{"value":"0,0E+00","module":"B7"},{"value":"0,0E+00","module":"C1"},{"value":"2,39E+01","module":"C2"},{"value":"6,45E+01","module":"C3"},{"value":"2,39E+00","module":"C4"},{"value":"-2,26E+03","module":"D"}]},{"parameter":"PENRM","unit":"MJ","values":[{"value":"7,60E+02","module":"A1"},{"value":"0,0E+00","module":"A2"},{"value":"1,07E+02","module":"A3"},{"value":"0,0E+00","module":"A4"},{"value":"2,60E+01","module":"A5"},{"value":"0,0E+00","module":"B1"},{"value":"0,0E+00","module":"B2"},{"value":"0,0E+00","module":"B3"},{"value":"0,0E+00","module":"B4"},{"value":"0,0E+00","module":"B5"},{"value":"0,0E+00","module":"B6"},{"value":"0,0E+00","module":"B7"},{"value":"0,0E+00","module":"C1"},{"value":"0,0E+00","module":"C2"},{"value":"0,0E+00","module":"C3"},{"value":"0,0E+00","module":"C4"},{"value":"-2,29E+01","module":"D"}]},{"parameter":"PENRT","unit":"MJ","values":[{"value":"9,56E+03","module":"A1"},{"value":"1,13E+03","module":"A2"},{"value":"1,07E+03","module":"A3"},{"value":"3,63E+02","module":"A4"},{"value":"3,86E+02","module":"A5"},{"value":"0,0E+00","module":"B1"},{"value":"1,88E+01","module":"B2"},{"value":"0,0E+00","module":"B3"},{"value":"0,0E+00","module":"B4"},{"value":"0,0E+00","module":"B5"},{"value":"3,70E+05","module":"B6"},{"value":"0,0E+00","module":"B7"},{"value":"0,0E+00","module":"C1"},{"value":"2,39E+01","module":"C2"},{"value":"6,57E+01","module":"C3"},{"value":"2,42E+00","module":"C4"},{"value":"-2,28E+03","module":"D"}]},{"parameter":"SM","unit":"kg","values":[{"value":"5,40E+01","module":"A1"},{"value":"0,0E+00","module":"A2"},{"value":"2,77E+00","module":"A3"},{"value":"0,0E+00","module":"A4"},{"value":"1,70E+00","module":"A5"},{"value":"0,0E+00","module":"B1"},{"value":"0,0E+00","module":"B2"},{"value":"0,0E+00","module":"B3"},{"value":"0,0E+00","module":"B4"},{"value":"0,0E+00","module":"B5"},{"value":"0,0E+00","module":"B6"},{"value":"0,0E+00","module":"B7"},{"value":"0,0E+00","module":"C1"},{"value":"0,0E+00","module":"C2"},{"value":"0,0E+00","module":"C3"},{"value":"0,0E+00","module":"C4"},{"value":"1,70E-01","module":"D"}]},{"parameter":"RSF","unit":"MJ","values":[{"value":"0,0E+00","module":"A1"},{"value":"0,0E+00","module":"A2"},{"value":"0,0E+00","module":"A3"},{"value":"0,0E+00","module":"A4"},{"value":"0,0E+00","module":"A5"},{"value":"0,0E+00","module":"B1"},{"value":"0,0E+00","module":"B2"},{"value":"0,0E+00","module":"B3"},{"value":"0,0E+00","module":"B4"},{"value":"0,0E+00","module":"B5"},{"value":"0,0E+00","module":"B6"},{"value":"0,0E+00","module":"B7"},{"value":"0,0E+00","module":"C1"},{"value":"0,0E+00","module":"C2"},{"value":"0,0E+00","module":"C3"},{"value":"0,0E+00","module":"C4"},{"value":"0,0E+00","module":"D"}]},{"parameter":"NRSF","unit":"MJ","values":[{"value":"0,0E+00","module":"A1"},{"value":"0,0E+00","module":"A2"},{"value":"0,0E+00","module":"A3"},{"value":"0,0E+00","module":"A4"},{"value":"0,0E+00","module":"A5"},{"value":"0,0E+00","module":"B1"},{"value":"0,0E+00","module":"B2"},{"value":"0,0E+00","module":"B3"},{"value":"0,0E+00","module":"B4"},{"value":"0,0E+00","module":"B5"},{"value":"0,0E+00","module":"B6"},{"value":"0,0E+00","module":"B7"},{"value":"0,0E+00","module":"C1"},{"value":"0,0E+00","module":"C2"},{"value":"0,0E+00","module":"C3"},{"value":"0,0E+00","module":"C4"},{"value":"0,0E+00","module":"D"}]},{"parameter":"FW","unit":"m3","values":[{"value":"7,71E+00","module":"A1"},{"value":"1,27E-01","module":"A2"},{"value":"6,15E-01","module":"A3"},{"value":"4,17E-02","module":"A4"},{"value":"2,79E-01","module":"A5"},{"value":"0,0E+00","module":"B1"},{"value":"3,89E-04","module":"B2"},{"value":"0,0E+00","module":"B3"},{"value":"0,0E+00","module":"B4"},{"value":"0,0E+00","module":"B5"},{"value":"2,95E+02","module":"B6"},{"value":"0,0E+00","module":"B7"},{"value":"0,0E+00","module":"C1"},{"value":"2,75E-03","module":"C2"},{"value":"8,48E-02","module":"C3"},{"value":"2,54E-03","module":"C4"},{"value":"-8,53E-01","module":"D"}]}],"end_of_life_waste":[{"parameter":"HWD","unit":"kg","values":[{"value":"1,10E-01","module":"A1"},{"value":"2,64E-03","module":"A2"},{"value":"1,38E-02","module":"A3"},{"value":"8,67E-04","module":"A4"},{"value":"6,04E-03","module":"A5"},{"value":"0,0E+00","module":"B1"},{"value":"2,42E-05","module":"B2"},{"value":"0,0E+00","module":"B3"},{"value":"0,0E+00","module":"B4"},{"value":"0,0E+00","module":"B5"},{"value":"2,35E-01","module":"B6"},{"value":"0,0E+00","module":"B7"},{"value":"0,0E+00","module":"C1"},{"value":"5,71E-05","module":"C2"},{"value":"7,60E-02","module":"C3"},{"value":"3,01E-06","module":"C4"},{"value":"6,80E-02","module":"D"}]},{"parameter":"NHWD","unit":"kg","values":[{"value":"2,18E+02","module":"A1"},{"value":"6,55E+01","module":"A2"},{"value":"2,48E+01","module":"A3"},{"value":"2,17E+01","module":"A4"},{"value":"1,31E+01","module":"A5"},{"value":"0,0E+00","module":"B1"},{"value":"1,45E-01","module":"B2"},{"value":"0,0E+00","module":"B3"},{"value":"0,0E+00","module":"B4"},{"value":"0,0E+00","module":"B5"},{"value":"1,19E+03","module":"B6"},{"value":"0,0E+00","module":"B7"},{"value":"0,0E+00","module":"C1"},{"value":"1,43E+00","module":"C2"},{"value":"2,39E+00","module":"C3"},{"value":"8,88E+00","module":"C4"},{"value":"-8,53E+01","module":"D"}]},{"parameter":"RWD","unit":"kg","values":[{"value":"2,67E-02","module":"A1"},{"value":"6,99E-03","module":"A2"},{"value":"4,09E-03","module":"A3"},{"value":"2,25E-03","module":"A4"},{"value":"1,30E-03","module":"A5"},{"value":"0,0E+00","module":"B1"},{"value":"1,56E-05","module":"B2"},{"value":"0,0E+00","module":"B3"},{"value":"0,0E+00","module":"B4"},{"value":"0,0E+00","module":"B5"},{"value":"2,50E+00","module":"B6"},{"value":"0,0E+00","module":"B7"},{"value":"0,0E+00","module":"C1"},{"value":"1,48E-04","module":"C2"},{"value":"2,48E-04","module":"C3"},{"value":"1,39E-05","module":"C4"},{"value":"-2,79E-03","module":"D"}]}],"end_of_life_flow":[{"parameter":"CRU","unit":"kg","values":[{"value":"0,0E+00","module":"A1"},{"value":"0,0E+00","module":"A2"},{"value":"2,00E-01","module":"A3"},{"value":"0,0E+00","module":"A4"},{"value":"6,97E-02","module":"A5"},{"value":"0,0E+00","module":"B1"},{"value":"0,0E+00","module":"B2"},{"value":"0,0E+00","module":"B3"},{"value":"0,0E+00","module":"B4"},{"value":"0,0E+00","module":"B5"},{"value":"0,0E+00","module":"B6"},{"value":"0,0E+00","module":"B7"},{"value":"0,0E+00","module":"C1"},{"value":"0,0E+00","module":"C2"},{"value":"1,64E+00","module":"C3"},{"value":"0,0E+00","module":"C4"},{"value":"0,0E+00","module":"D"}]},{"parameter":"MFR","unit":"kg","values":[{"value":"0,0E+00","module":"A1"},{"value":"0,0E+00","module":"A2"},{"value":"5,56E+00","module":"A3"},{"value":"0,0E+00","module":"A4"},{"value":"3,79E+00","module":"A5"},{"value":"0,0E+00","module":"B1"},{"value":"0,0E+00","module":"B2"},{"value":"0,0E+00","module":"B3"},{"value":"0,0E+00","module":"B4"},{"value":"0,0E+00","module":"B5"},{"value":"0,0E+00","module":"B6"},{"value":"0,0E+00","module":"B7"},{"value":"0,0E+00","module":"C1"},{"value":"0,0E+00","module":"C2"},{"value":"1,13E+02","module":"C3"},{"value":"0,0E+00","module":"C4"},{"value":"0,0E+00","module":"D"}]},{"parameter":"MER","unit":"kg","values":[{"value":"0,0E+00","module":"A1"},{"value":"0,0E+00","module":"A2"},{"value":"0,0E+00","module":"A3"},{"value":"0,0E+00","module":"A4"},{"value":"0,0E+00","module":"A5"},{"value":"0,0E+00","module":"B1"},{"value":"0,0E+00","module":"B2"},{"value":"0,0E+00","module":"B3"},{"value":"0,0E+00","module":"B4"},{"value":"0,0E+00","module":"B5"},{"value":"0,0E+00","module":"B6"},{"value":"0,0E+00","module":"B7"},{"value":"0,0E+00","module":"C1"},{"value":"0,0E+00","module":"C2"},{"value":"0,0E+00","module":"C3"},{"value":"0,0E+00","module":"C4"},{"value":"0,0E+00","module":"D"}]},{"parameter":"EEE","unit":"MJ","values":[{"value":"0,0E+00","module":"A1"},{"value":"0,0E+00","module":"A2"},{"value":"6,00E+00","module":"A3"},{"value":"0,0E+00","module":"A4"},{"value":"0,0E+00","module":"A5"},{"value":"0,0E+00","module":"B1"},{"value":"0,0E+00","module":"B2"},{"value":"0,0E+00","module":"B3"},{"value":"0,0E+00","module":"B4"},{"value":"0,0E+00","module":"B5"},{"value":"0,0E+00","module":"B6"},{"value":"0,0E+00","module":"B7"},{"value":"0,0E+00","module":"C1"},{"value":"0,0E+00","module":"C2"},{"value":"0,0E+00","module":"C3"},{"value":"0,0E+00","module":"C4"},{"value":"1,98E+02","module":"D"}]},{"parameter":"EET","unit":"MJ","values":[{"value":"0,0E+00","module":"A1"},{"value":"0,0E+00","module":"A2"},{"value":"1,03E+01","module":"A3"},{"value":"0,0E+00","module":"A4"},{"value":"0,0E+00","module":"A5"},{"value":"0,0E+00","module":"B1"},{"value":"0,0E+00","module":"B2"},{"value":"0,0E+00","module":"B3"},{"value":"0,0E+00","module":"B4"},{"value":"0,0E+00","module":"B5"},{"value":"0,0E+00","module":"B6"},{"value":"0,0E+00","module":"B7"},{"value":"0,0E+00","module":"C1"},{"value":"0,0E+00","module":"C2"},{"value":"0,0E+00","module":"C3"},{"value":"0,0E+00","module":"C4"},{"value":"3,40E+02","module":"D"}]}]}