{"product_name":"aroTHERM plus 5 kW & Hydraulic Station","epd_id":"EPD-Kiwa-EE-000270-EN","compliance":["EN 15804+A2","ISO 14025"],"producer_name":"Vaillant GmbH","environmental_impact":[{"parameter":"GWP-total","unit":"kg CO2-eq.","values":[{"value":"6,00E+02","module":"A1"},{"value":"6,55E+01","module":"A2"},{"value":"2,31E+01","module":"A3"},{"value":"2,10E+01","module":"A4"},{"value":"6,88E+01","module":"A5"},{"value":"5,40E-01","module":"B1"},{"value":"1,88E-01","module":"B2"},{"value":"0,0E+00","module":"B3"},{"value":"0,0E+00","module":"B4"},{"value":"0,0E+00","module":"B5"},{"value":"1,10E+04","module":"B6"},{"value":"0,0E+00","module":"B7"},{"value":"0,0E+00","module":"C1"},{"value":"1,38E+00","module":"C2"},{"value":"7,07E+01","module":"C3"},{"value":"5,33E-01","module":"C4"},{"value":"-1,75E+02","module":"D"}]},{"parameter":"GWP-fossil","unit":"kg CO2-eq.","values":[{"value":"5,95E+02","module":"A1"},{"value":"6,55E+01","module":"A2"},{"value":"6,15E+01","module":"A3"},{"value":"2,10E+01","module":"A4"},{"value":"3,03E+01","module":"A5"},{"value":"5,40E-01","module":"B1"},{"value":"1,88E-01","module":"B2"},{"value":"0,0E+00","module":"B3"},{"value":"0,0E+00","module":"B4"},{"value":"0,0E+00","module":"B5"},{"value":"1,07E+04","module":"B6"},{"value":"0,0E+00","module":"B7"},{"value":"0,0E+00","module":"C1"},{"value":"1,38E+00","module":"C2"},{"value":"7,04E+01","module":"C3"},{"value":"4,88E-01","module":"C4"},{"value":"-1,75E+02","module":"D"}]},{"parameter":"GWP-biogenic","unit":"kg CO2-eq.","values":[{"value":"4,16E+00","module":"A1"},{"value":"2,84E-02","module":"A2"},{"value":"-3,85E+01","module":"A3"},{"value":"9,69E-03","module":"A4"},{"value":"3,84E+01","module":"A5"},{"value":"0,0E+00","module":"B1"},{"value":"1,89E-04","module":"B2"},{"value":"0,0E+00","module":"B3"},{"value":"0,0E+00","module":"B4"},{"value":"0,0E+00","module":"B5"},{"value":"3,20E+02","module":"B6"},{"value":"0,0E+00","module":"B7"},{"value":"0,0E+00","module":"C1"},{"value":"6,37E-04","module":"C2"},{"value":"3,76E-01","module":"C3"},{"value":"4,54E-02","module":"C4"},{"value":"1,10E-01","module":"D"}]},{"parameter":"GWP-luluc","unit":"kg CO2-eq.","values":[{"value":"1,03E+00","module":"A1"},{"value":"2,48E-02","module":"A2"},{"value":"1,16E-01","module":"A3"},{"value":"7,69E-03","module":"A4"},{"value":"3,63E-02","module":"A5"},{"value":"0,0E+00","module":"B1"},{"value":"5,51E-05","module":"B2"},{"value":"0,0E+00","module":"B3"},{"value":"0,0E+00","module":"B4"},{"value":"0,0E+00","module":"B5"},{"value":"2,48E+01","module":"B6"},{"value":"0,0E+00","module":"B7"},{"value":"0,0E+00","module":"C1"},{"value":"5,06E-04","module":"C2"},{"value":"4,43E-03","module":"C3"},{"value":"3,92E-05","module":"C4"},{"value":"-1,35E-01","module":"D"}]},{"parameter":"ODP","unit":"kg CFC 11-equiv.","values":[{"value":"4,31E-05","module":"A1"},{"value":"1,44E-05","module":"A2"},{"value":"6,75E-06","module":"A3"},{"value":"4,63E-06","module":"A4"},{"value":"2,42E-06","module":"A5"},{"value":"0,0E+00","module":"B1"},{"value":"2,43E-08","module":"B2"},{"value":"0,0E+00","module":"B3"},{"value":"0,0E+00","module":"B4"},{"value":"0,0E+00","module":"B5"},{"value":"8,99E-04","module":"B6"},{"value":"0,0E+00","module":"B7"},{"value":"0,0E+00","module":"C1"},{"value":"3,05E-07","module":"C2"},{"value":"1,34E-06","module":"C3"},{"value":"2,69E-08","module":"C4"},{"value":"-1,03E-05","module":"D"}]},{"parameter":"AP","unit":"mol H+-eq.","values":[{"value":"6,82E+00","module":"A1"},{"value":"4,45E-01","module":"A2"},{"value":"4,72E-01","module":"A3"},{"value":"1,22E-01","module":"A4"},{"value":"2,52E-01","module":"A5"},{"value":"0,0E+00","module":"B1"},{"value":"1,10E-03","module":"B2"},{"value":"0,0E+00","module":"B3"},{"value":"0,0E+00","module":"B4"},{"value":"0,0E+00","module":"B5"},{"value":"6,23E+01","module":"B6"},{"value":"0,0E+00","module":"B7"},{"value":"0,0E+00","module":"C1"},{"value":"8,00E-03","module":"C2"},{"value":"3,18E-02","module":"C3"},{"value":"7,49E-04","module":"C4"},{"value":"-1,54E+00","module":"D"}]},{"parameter":"POCP","unit":"kg NMVOC-eq.","values":[{"value":"3,01E+00","module":"A1"},{"value":"4,62E-01","module":"A2"},{"value":"2,87E-01","module":"A3"},{"value":"1,35E-01","module":"A4"},{"value":"1,34E-01","module":"A5"},{"value":"0,0E+00","module":"B1"},{"value":"9,93E-04","module":"B2"},{"value":"0,0E+00","module":"B3"},{"value":"0,0E+00","module":"B4"},{"value":"0,0E+00","module":"B5"},{"value":"2,47E+01","module":"B6"},{"value":"0,0E+00","module":"B7"},{"value":"0,0E+00","module":"C1"},{"value":"8,88E-03","module":"C2"},{"value":"2,43E-02","module":"C3"},{"value":"8,94E-04","module":"C4"},{"value":"-8,93E-01","module":"D"}]},{"parameter":"ADPE","unit":"kg Sb-eq.","values":[{"value":"2,82E-01","module":"A1"},{"value":"1,62E-03","module":"A2"},{"value":"1,16E-02","module":"A3"},{"value":"5,32E-04","module":"A4"},{"value":"8,94E-03","module":"A5"},{"value":"0,0E+00","module":"B1"},{"value":"2,58E-06","module":"B2"},{"value":"0,0E+00","module":"B3"},{"value":"0,0E+00","module":"B4"},{"value":"0,0E+00","module":"B5"},{"value":"7,76E-02","module":"B6"},{"value":"0,0E+00","module":"B7"},{"value":"0,0E+00","module":"C1"},{"value":"3,50E-05","module":"C2"},{"value":"9,54E-05","module":"C3"},{"value":"8,17E-07","module":"C4"},{"value":"-9,76E-02","module":"D"}]},{"parameter":"ADPF","unit":"MJ","values":[{"value":"8,24E+03","module":"A1"},{"value":"9,82E+02","module":"A2"},{"value":"9,64E+02","module":"A3"},{"value":"3,16E+02","module":"A4"},{"value":"3,34E+02","module":"A5"},{"value":"0,0E+00","module":"B1"},{"value":"1,14E+01","module":"B2"},{"value":"0,0E+00","module":"B3"},{"value":"0,0E+00","module":"B4"},{"value":"0,0E+00","module":"B5"},{"value":"2,20E+05","module":"B6"},{"value":"0,0E+00","module":"B7"},{"value":"0,0E+00","module":"C1"},{"value":"2,08E+01","module":"C2"},{"value":"5,11E+01","module":"C3"},{"value":"2,08E+00","module":"C4"},{"value":"-1,86E+03","module":"D"}]},{"parameter":"WDP","unit":"m3 world-eq.","values":[{"value":"2,15E+02","module":"A1"},{"value":"3,45E+00","module":"A2"},{"value":"1,68E+01","module":"A3"},{"value":"1,13E+00","module":"A4"},{"value":"7,55E+00","module":"A5"},{"value":"0,0E+00","module":"B1"},{"value":"7,10E-03","module":"B2"},{"value":"0,0E+00","module":"B3"},{"value":"0,0E+00","module":"B4"},{"value":"0,0E+00","module":"B5"},{"value":"2,46E+03","module":"B6"},{"value":"0,0E+00","module":"B7"},{"value":"0,0E+00","module":"C1"},{"value":"7,44E-02","module":"C2"},{"value":"2,06E+00","module":"C3"},{"value":"4,58E-02","module":"C4"},{"value":"-3,08E+01","module":"D"}]},{"parameter":"EP-freshwater","unit":"kg P-eq.","values":[{"value":"7,45E-02","module":"A1"},{"value":"6,46E-04","module":"A2"},{"value":"4,57E-03","module":"A3"},{"value":"2,12E-04","module":"A4"},{"value":"2,44E-03","module":"A5"},{"value":"0,0E+00","module":"B1"},{"value":"1,43E-06","module":"B2"},{"value":"0,0E+00","module":"B3"},{"value":"0,0E+00","module":"B4"},{"value":"0,0E+00","module":"B5"},{"value":"1,14E+00","module":"B6"},{"value":"0,0E+00","module":"B7"},{"value":"0,0E+00","module":"C1"},{"value":"1,39E-05","module":"C2"},{"value":"1,89E-04","module":"C3"},{"value":"1,55E-06","module":"C4"},{"value":"-1,12E-02","module":"D"}]},{"parameter":"EP-marine","unit":"kg N-eq.","values":[{"value":"7,81E-01","module":"A1"},{"value":"1,48E-01","module":"A2"},{"value":"8,25E-02","module":"A3"},{"value":"4,29E-02","module":"A4"},{"value":"3,73E-02","module":"A5"},{"value":"0,0E+00","module":"B1"},{"value":"2,32E-04","module":"B2"},{"value":"0,0E+00","module":"B3"},{"value":"0,0E+00","module":"B4"},{"value":"0,0E+00","module":"B5"},{"value":"7,90E+00","module":"B6"},{"value":"0,0E+00","module":"B7"},{"value":"0,0E+00","module":"C1"},{"value":"2,82E-03","module":"C2"},{"value":"8,10E-03","module":"C3"},{"value":"4,20E-04","module":"C4"},{"value":"-2,11E-01","module":"D"}]},{"parameter":"EP-terrestrial","unit":"mol N-eq.","values":[{"value":"1,06E+01","module":"A1"},{"value":"1,64E+00","module":"A2"},{"value":"1,00E+00","module":"A3"},{"value":"4,73E-01","module":"A4"},{"value":"4,75E-01","module":"A5"},{"value":"0,0E+00","module":"B1"},{"value":"2,52E-03","module":"B2"},{"value":"0,0E+00","module":"B3"},{"value":"0,0E+00","module":"B4"},{"value":"0,0E+00","module":"B5"},{"value":"9,74E+01","module":"B6"},{"value":"0,0E+00","module":"B7"},{"value":"0,0E+00","module":"C1"},{"value":"3,11E-02","module":"C2"},{"value":"9,09E-02","module":"C3"},{"value":"2,78E-03","module":"C4"},{"value":"-2,74E+00","module":"D"}]}],"additional_environmental_impact":[{"parameter":"PM","unit":"disease incidence","values":[{"value":"4,44E-05","module":"A1"},{"value":"5,75E-06","module":"A2"},{"value":"4,86E-06","module":"A3"},{"value":"1,89E-06","module":"A4"},{"value":"1,86E-06","module":"A5"},{"value":"0,0E+00","module":"B1"},{"value":"1,05E-08","module":"B2"},{"value":"0,0E+00","module":"B3"},{"value":"0,0E+00","module":"B4"},{"value":"0,0E+00","module":"B5"},{"value":"1,63E-04","module":"B6"},{"value":"0,0E+00","module":"B7"},{"value":"0,0E+00","module":"C1"},{"value":"1,24E-07","module":"C2"},{"value":"2,98E-07","module":"C3"},{"value":"1,41E-08","module":"C4"},{"value":"-1,29E-05","module":"D"}]},{"parameter":"ETP-fw","unit":"CTUe","values":[{"value":"6,30E+04","module":"A1"},{"value":"8,68E+02","module":"A2"},{"value":"2,84E+03","module":"A3"},{"value":"2,82E+02","module":"A4"},{"value":"2,13E+03","module":"A5"},{"value":"0,0E+00","module":"B1"},{"value":"6,55E+00","module":"B2"},{"value":"0,0E+00","module":"B3"},{"value":"0,0E+00","module":"B4"},{"value":"0,0E+00","module":"B5"},{"value":"1,50E+05","module":"B6"},{"value":"0,0E+00","module":"B7"},{"value":"0,0E+00","module":"C1"},{"value":"1,86E+01","module":"C2"},{"value":"5,43E+02","module":"C3"},{"value":"1,70E+02","module":"C4"},{"value":"-1,88E+04","module":"D"}]},{"parameter":"HTP-c","unit":"CTUh","values":[{"value":"3,21E-06","module":"A1"},{"value":"2,89E-08","module":"A2"},{"value":"1,20E-07","module":"A3"},{"value":"9,15E-09","module":"A4"},{"value":"1,84E-07","module":"A5"},{"value":"0,0E+00","module":"B1"},{"value":"6,74E-11","module":"B2"},{"value":"0,0E+00","module":"B3"},{"value":"0,0E+00","module":"B4"},{"value":"0,0E+00","module":"B5"},{"value":"3,88E-06","module":"B6"},{"value":"0,0E+00","module":"B7"},{"value":"0,0E+00","module":"C1"},{"value":"6,02E-10","module":"C2"},{"value":"3,63E-08","module":"C3"},{"value":"8,37E-11","module":"C4"},{"value":"-1,01E-06","module":"D"}]},{"parameter":"HTP-nc","unit":"CTUh","values":[{"value":"7,11E-05","module":"A1"},{"value":"9,44E-07","module":"A2"},{"value":"3,42E-06","module":"A3"},{"value":"3,09E-07","module":"A4"},{"value":"2,35E-06","module":"A5"},{"value":"0,0E+00","module":"B1"},{"value":"3,23E-09","module":"B2"},{"value":"0,0E+00","module":"B3"},{"value":"0,0E+00","module":"B4"},{"value":"0,0E+00","module":"B5"},{"value":"1,32E-04","module":"B6"},{"value":"0,0E+00","module":"B7"},{"value":"0,0E+00","module":"C1"},{"value":"2,03E-08","module":"C2"},{"value":"3,38E-07","module":"C3"},{"value":"5,28E-09","module":"C4"},{"value":"-1,30E-05","module":"D"}]},{"parameter":"SQP","unit":"dimensionless","values":[{"value":"3,23E+03","module":"A1"},{"value":"8,29E+02","module":"A2"},{"value":"6,19E+03","module":"A3"},{"value":"2,74E+02","module":"A4"},{"value":"3,28E+02","module":"A5"},{"value":"0,0E+00","module":"B1"},{"value":"1,53E+00","module":"B2"},{"value":"0,0E+00","module":"B3"},{"value":"0,0E+00","module":"B4"},{"value":"0,0E+00","module":"B5"},{"value":"5,36E+04","module":"B6"},{"value":"0,0E+00","module":"B7"},{"value":"0,0E+00","module":"C1"},{"value":"1,80E+01","module":"C2"},{"value":"3,04E+01","module":"C3"},{"value":"4,84E+00","module":"C4"},{"value":"-2,27E+03","module":"D"}]},{"parameter":"IRP","unit":"kBq U235-eq.","values":[{"value":"2,77E+01","module":"A1"},{"value":"4,12E+00","module":"A2"},{"value":"3,50E+00","module":"A3"},{"value":"1,33E+00","module":"A4"},{"value":"1,16E+00","module":"A5"},{"value":"0,0E+00","module":"B1"},{"value":"6,87E-03","module":"B2"},{"value":"0,0E+00","module":"B3"},{"value":"0,0E+00","module":"B4"},{"value":"0,0E+00","module":"B5"},{"value":"1,90E+03","module":"B6"},{"value":"0,0E+00","module":"B7"},{"value":"0,0E+00","module":"C1"},{"value":"8,72E-02","module":"C2"},{"value":"2,07E-01","module":"C3"},{"value":"9,24E-03","module":"C4"},{"value":"-2,02E+00","module":"D"}]}],"resource_use":[{"parameter":"PERE","unit":"MJ","values":[{"value":"1,03E+03","module":"A1"},{"value":"1,21E+01","module":"A2"},{"value":"5,52E+02","module":"A3"},{"value":"3,96E+00","module":"A4"},{"value":"4,89E+01","module":"A5"},{"value":"0,0E+00","module":"B1"},{"value":"3,10E-02","module":"B2"},{"value":"0,0E+00","module":"B3"},{"value":"0,0E+00","module":"B4"},{"value":"0,0E+00","module":"B5"},{"value":"4,16E+04","module":"B6"},{"value":"0,0E+00","module":"B7"},{"value":"0,0E+00","module":"C1"},{"value":"2,61E-01","module":"C2"},{"value":"5,02E+00","module":"C3"},{"value":"8,42E-02","module":"C4"},{"value":"-5,66E+02","module":"D"}]},{"parameter":"PERM","unit":"MJ","values":[{"value":"3,42E+00","module":"A1"},{"value":"0,0E+00","module":"A2"},{"value":"3,31E+02","module":"A3"},{"value":"0,0E+00","module":"A4"},{"value":"1,00E+01","module":"A5"},{"value":"0,0E+00","module":"B1"},{"value":"0,0E+00","module":"B2"},{"value":"0,0E+00","module":"B3"},{"value":"0,0E+00","module":"B4"},{"value":"0,0E+00","module":"B5"},{"value":"0,0E+00","module":"B6"},{"value":"0,0E+00","module":"B7"},{"value":"0,0E+00","module":"C1"},{"value":"0,0E+00","module":"C2"},{"value":"0,0E+00","module":"C3"},{"value":"0,0E+00","module":"C4"},{"value":"0,0E+00","module":"D"}]},{"parameter":"PERT","unit":"MJ","values":[{"value":"1,03E+03","module":"A1"},{"value":"1,21E+01","module":"A2"},{"value":"8,82E+02","module":"A3"},{"value":"3,96E+00","module":"A4"},{"value":"5,90E+01","module":"A5"},{"value":"0,0E+00","module":"B1"},{"value":"3,10E-02","module":"B2"},{"value":"0,0E+00","module":"B3"},{"value":"0,0E+00","module":"B4"},{"value":"0,0E+00","module":"B5"},{"value":"4,16E+04","module":"B6"},{"value":"0,0E+00","module":"B7"},{"value":"0,0E+00","module":"C1"},{"value":"2,61E-01","module":"C2"},{"value":"5,13E+00","module":"C3"},{"value":"8,47E-02","module":"C4"},{"value":"-5,66E+02","module":"D"}]},{"parameter":"PENRE","unit":"MJ","values":[{"value":"8,10E+03","module":"A1"},{"value":"1,04E+03","module":"A2"},{"value":"9,24E+02","module":"A3"},{"value":"3,36E+02","module":"A4"},{"value":"3,32E+02","module":"A5"},{"value":"0,0E+00","module":"B1"},{"value":"1,25E+01","module":"B2"},{"value":"0,0E+00","module":"B3"},{"value":"0,0E+00","module":"B4"},{"value":"0,0E+00","module":"B5"},{"value":"2,30E+05","module":"B6"},{"value":"0,0E+00","module":"B7"},{"value":"0,0E+00","module":"C1"},{"value":"2,21E+01","module":"C2"},{"value":"5,33E+01","module":"C3"},{"value":"2,18E+00","module":"C4"},{"value":"-1,97E+03","module":"D"}]},{"parameter":"PENRM","unit":"MJ","values":[{"value":"6,76E+02","module":"A1"},{"value":"0,0E+00","module":"A2"},{"value":"1,04E+02","module":"A3"},{"value":"0,0E+00","module":"A4"},{"value":"2,34E+01","module":"A5"},{"value":"0,0E+00","module":"B1"},{"value":"0,0E+00","module":"B2"},{"value":"0,0E+00","module":"B3"},{"value":"0,0E+00","module":"B4"},{"value":"0,0E+00","module":"B5"},{"value":"0,0E+00","module":"B6"},{"value":"0,0E+00","module":"B7"},{"value":"0,0E+00","module":"C1"},{"value":"0,0E+00","module":"C2"},{"value":"0,0E+00","module":"C3"},{"value":"0,0E+00","module":"C4"},{"value":"-2,11E+01","module":"D"}]},{"parameter":"PENRT","unit":"MJ","values":[{"value":"8,78E+03","module":"A1"},{"value":"1,04E+03","module":"A2"},{"value":"1,03E+03","module":"A3"},{"value":"3,36E+02","module":"A4"},{"value":"3,55E+02","module":"A5"},{"value":"0,0E+00","module":"B1"},{"value":"1,25E+01","module":"B2"},{"value":"0,0E+00","module":"B3"},{"value":"0,0E+00","module":"B4"},{"value":"0,0E+00","module":"B5"},{"value":"2,30E+05","module":"B6"},{"value":"0,0E+00","module":"B7"},{"value":"0,0E+00","module":"C1"},{"value":"2,21E+01","module":"C2"},{"value":"5,45E+01","module":"C3"},{"value":"2,21E+00","module":"C4"},{"value":"-1,99E+03","module":"D"}]},{"parameter":"SM","unit":"kg","values":[{"value":"5,06E+01","module":"A1"},{"value":"0,0E+00","module":"A2"},{"value":"2,59E+00","module":"A3"},{"value":"0,0E+00","module":"A4"},{"value":"1,60E+00","module":"A5"},{"value":"0,0E+00","module":"B1"},{"value":"0,0E+00","module":"B2"},{"value":"0,0E+00","module":"B3"},{"value":"0,0E+00","module":"B4"},{"value":"0,0E+00","module":"B5"},{"value":"0,0E+00","module":"B6"},{"value":"0,0E+00","module":"B7"},{"value":"0,0E+00","module":"C1"},{"value":"0,0E+00","module":"C2"},{"value":"0,0E+00","module":"C3"},{"value":"0,0E+00","module":"C4"},{"value":"1,21E-01","module":"D"}]},{"parameter":"RSF","unit":"MJ","values":[{"value":"0,0E+00","module":"A1"},{"value":"0,0E+00","module":"A2"},{"value":"0,0E+00","module":"A3"},{"value":"0,0E+00","module":"A4"},{"value":"0,0E+00","module":"A5"},{"value":"0,0E+00","module":"B1"},{"value":"0,0E+00","module":"B2"},{"value":"0,0E+00","module":"B3"},{"value":"0,0E+00","module":"B4"},{"value":"0,0E+00","module":"B5"},{"value":"0,0E+00","module":"B6"},{"value":"0,0E+00","module":"B7"},{"value":"0,0E+00","module":"C1"},{"value":"0,0E+00","module":"C2"},{"value":"0,0E+00","module":"C3"},{"value":"0,0E+00","module":"C4"},{"value":"0,0E+00","module":"D"}]},{"parameter":"NRSF","unit":"MJ","values":[{"value":"0,0E+00","module":"A1"},{"value":"0,0E+00","module":"A2"},{"value":"0,0E+00","module":"A3"},{"value":"0,0E+00","module":"A4"},{"value":"0,0E+00","module":"A5"},{"value":"0,0E+00","module":"B1"},{"value":"0,0E+00","module":"B2"},{"value":"0,0E+00","module":"B3"},{"value":"0,0E+00","module":"B4"},{"value":"0,0E+00","module":"B5"},{"value":"0,0E+00","module":"B6"},{"value":"0,0E+00","module":"B7"},{"value":"0,0E+00","module":"C1"},{"value":"0,0E+00","module":"C2"},{"value":"0,0E+00","module":"C3"},{"value":"0,0E+00","module":"C4"},{"value":"0,0E+00","module":"D"}]},{"parameter":"FW","unit":"m3","values":[{"value":"7,06E+00","module":"A1"},{"value":"1,17E-01","module":"A2"},{"value":"5,87E-01","module":"A3"},{"value":"3,86E-02","module":"A4"},{"value":"2,57E-01","module":"A5"},{"value":"0,0E+00","module":"B1"},{"value":"2,59E-04","module":"B2"},{"value":"0,0E+00","module":"B3"},{"value":"0,0E+00","module":"B4"},{"value":"0,0E+00","module":"B5"},{"value":"1,84E+02","module":"B6"},{"value":"0,0E+00","module":"B7"},{"value":"0,0E+00","module":"C1"},{"value":"2,53E-03","module":"C2"},{"value":"7,46E-02","module":"C3"},{"value":"2,35E-03","module":"C4"},{"value":"-8,25E-01","module":"D"}]}],"end_of_life_waste":[{"parameter":"HWD","unit":"kg","values":[{"value":"8,73E-02","module":"A1"},{"value":"2,44E-03","module":"A2"},{"value":"1,05E-02","module":"A3"},{"value":"8,02E-04","module":"A4"},{"value":"4,62E-03","module":"A5"},{"value":"0,0E+00","module":"B1"},{"value":"1,61E-05","module":"B2"},{"value":"0,0E+00","module":"B3"},{"value":"0,0E+00","module":"B4"},{"value":"0,0E+00","module":"B5"},{"value":"1,46E-01","module":"B6"},{"value":"0,0E+00","module":"B7"},{"value":"0,0E+00","module":"C1"},{"value":"5,27E-05","module":"C2"},{"value":"5,42E-02","module":"C3"},{"value":"2,77E-06","module":"C4"},{"value":"4,55E-02","module":"D"}]},{"parameter":"NHWD","unit":"kg","values":[{"value":"1,95E+02","module":"A1"},{"value":"6,04E+01","module":"A2"},{"value":"2,28E+01","module":"A3"},{"value":"2,01E+01","module":"A4"},{"value":"1,19E+01","module":"A5"},{"value":"0,0E+00","module":"B1"},{"value":"9,68E-02","module":"B2"},{"value":"0,0E+00","module":"B3"},{"value":"0,0E+00","module":"B4"},{"value":"0,0E+00","module":"B5"},{"value":"7,43E+02","module":"B6"},{"value":"0,0E+00","module":"B7"},{"value":"0,0E+00","module":"C1"},{"value":"1,32E+00","module":"C2"},{"value":"2,01E+00","module":"C3"},{"value":"8,23E+00","module":"C4"},{"value":"-7,39E+01","module":"D"}]},{"parameter":"RWD","unit":"kg","values":[{"value":"2,45E-02","module":"A1"},{"value":"6,46E-03","module":"A2"},{"value":"3,84E-03","module":"A3"},{"value":"2,08E-03","module":"A4"},{"value":"1,19E-03","module":"A5"},{"value":"0,0E+00","module":"B1"},{"value":"1,04E-05","module":"B2"},{"value":"0,0E+00","module":"B3"},{"value":"0,0E+00","module":"B4"},{"value":"0,0E+00","module":"B5"},{"value":"1,56E+00","module":"B6"},{"value":"0,0E+00","module":"B7"},{"value":"0,0E+00","module":"C1"},{"value":"1,37E-04","module":"C2"},{"value":"2,02E-04","module":"C3"},{"value":"1,28E-05","module":"C4"},{"value":"-2,52E-03","module":"D"}]}],"end_of_life_flow":[{"parameter":"CRU","unit":"kg","values":[{"value":"0,0E+00","module":"A1"},{"value":"0,0E+00","module":"A2"},{"value":"7,94E-02","module":"A3"},{"value":"0,0E+00","module":"A4"},{"value":"6,45E-02","module":"A5"},{"value":"0,0E+00","module":"B1"},{"value":"0,0E+00","module":"B2"},{"value":"0,0E+00","module":"B3"},{"value":"0,0E+00","module":"B4"},{"value":"0,0E+00","module":"B5"},{"value":"0,0E+00","module":"B6"},{"value":"0,0E+00","module":"B7"},{"value":"0,0E+00","module":"C1"},{"value":"0,0E+00","module":"C2"},{"value":"1,59E+00","module":"C3"},{"value":"0,0E+00","module":"C4"},{"value":"0,0E+00","module":"D"}]},{"parameter":"MFR","unit":"kg","values":[{"value":"0,0E+00","module":"A1"},{"value":"0,0E+00","module":"A2"},{"value":"5,26E+00","module":"A3"},{"value":"0,0E+00","module":"A4"},{"value":"3,55E+00","module":"A5"},{"value":"0,0E+00","module":"B1"},{"value":"0,0E+00","module":"B2"},{"value":"0,0E+00","module":"B3"},{"value":"0,0E+00","module":"B4"},{"value":"0,0E+00","module":"B5"},{"value":"0,0E+00","module":"B6"},{"value":"0,0E+00","module":"B7"},{"value":"0,0E+00","module":"C1"},{"value":"0,0E+00","module":"C2"},{"value":"1,05E+02","module":"C3"},{"value":"0,0E+00","module":"C4"},{"value":"0,0E+00","module":"D"}]},{"parameter":"MER","unit":"kg","values":[{"value":"0,0E+00","module":"A1"},{"value":"0,0E+00","module":"A2"},{"value":"0,0E+00","module":"A3"},{"value":"0,0E+00","module":"A4"},{"value":"0,0E+00","module":"A5"},{"value":"0,0E+00","module":"B1"},{"value":"0,0E+00","module":"B2"},{"value":"0,0E+00","module":"B3"},{"value":"0,0E+00","module":"B4"},{"value":"0,0E+00","module":"B5"},{"value":"0,0E+00","module":"B6"},{"value":"0,0E+00","module":"B7"},{"value":"0,0E+00","module":"C1"},{"value":"0,0E+00","module":"C2"},{"value":"0,0E+00","module":"C3"},{"value":"0,0E+00","module":"C4"},{"value":"0,0E+00","module":"D"}]},{"parameter":"EEE","unit":"MJ","values":[{"value":"0,0E+00","module":"A1"},{"value":"0,0E+00","module":"A2"},{"value":"5,33E+00","module":"A3"},{"value":"0,0E+00","module":"A4"},{"value":"0,0E+00","module":"A5"},{"value":"0,0E+00","module":"B1"},{"value":"0,0E+00","module":"B2"},{"value":"0,0E+00","module":"B3"},{"value":"0,0E+00","module":"B4"},{"value":"0,0E+00","module":"B5"},{"value":"0,0E+00","module":"B6"},{"value":"0,0E+00","module":"B7"},{"value":"0,0E+00","module":"C1"},{"value":"0,0E+00","module":"C2"},{"value":"0,0E+00","module":"C3"},{"value":"0,0E+00","module":"C4"},{"value":"1,78E+02","module":"D"}]},{"parameter":"EET","unit":"MJ","values":[{"value":"0,0E+00","module":"A1"},{"value":"0,0E+00","module":"A2"},{"value":"9,19E+00","module":"A3"},{"value":"0,0E+00","module":"A4"},{"value":"0,0E+00","module":"A5"},{"value":"0,0E+00","module":"B1"},{"value":"0,0E+00","module":"B2"},{"value":"0,0E+00","module":"B3"},{"value":"0,0E+00","module":"B4"},{"value":"0,0E+00","module":"B5"},{"value":"0,0E+00","module":"B6"},{"value":"0,0E+00","module":"B7"},{"value":"0,0E+00","module":"C1"},{"value":"0,0E+00","module":"C2"},{"value":"0,0E+00","module":"C3"},{"value":"0,0E+00","module":"C4"},{"value":"3,07E+02","module":"D"}]}]}