{"product_name":"Artes","epd_id":"NEPD-7888-7556","compliance":["EN 15804+A2","ISO 14025","ISO 21930"],"producer_name":"SG Armaturen AS","environmental_impact":[{"parameter":"GWP-total","unit":"kg CO2-eq.","values":[{"value":"1,05E+01","module":"A1"},{"value":"9,46E-03","module":"A2"},{"value":"3,76E-01","module":"A3"},{"value":"4,12E-01","module":"A4"},{"value":"2,32E-01","module":"A5"},{"value":"3,20E+00","module":"B6"},{"value":"0,0E+00","module":"C1"},{"value":"4,97E-02","module":"C2"},{"value":"2,58E-01","module":"C3"},{"value":"1,66E-02","module":"C4"},{"value":"-3,40E-01","module":"D"}]},{"parameter":"GWP-fossil","unit":"kg CO2-eq.","values":[{"value":"1,06E+01","module":"A1"},{"value":"9,45E-03","module":"A2"},{"value":"3,76E-01","module":"A3"},{"value":"4,11E-01","module":"A4"},{"value":"2,20E-03","module":"A5"},{"value":"3,10E+00","module":"B6"},{"value":"0,0E+00","module":"C1"},{"value":"4,97E-02","module":"C2"},{"value":"2,58E-01","module":"C3"},{"value":"1,66E-02","module":"C4"},{"value":"-3,36E-01","module":"D"}]},{"parameter":"GWP-biogenic","unit":"kg CO2-eq.","values":[{"value":"-1,47E-01","module":"A1"},{"value":"3,68E-06","module":"A2"},{"value":"9,36E-05","module":"A3"},{"value":"1,46E-04","module":"A4"},{"value":"2,30E-01","module":"A5"},{"value":"8,57E-02","module":"B6"},{"value":"0,0E+00","module":"C1"},{"value":"1,93E-05","module":"C2"},{"value":"3,20E-05","module":"C3"},{"value":"2,97E-06","module":"C4"},{"value":"-1,11E-03","module":"D"}]},{"parameter":"GWP-luluc","unit":"kg CO2-eq.","values":[{"value":"2,21E-02","module":"A1"},{"value":"3,46E-06","module":"A2"},{"value":"5,93E-05","module":"A3"},{"value":"2,05E-04","module":"A4"},{"value":"7,28E-07","module":"A5"},{"value":"1,28E-02","module":"B6"},{"value":"0,0E+00","module":"C1"},{"value":"1,82E-05","module":"C2"},{"value":"2,75E-05","module":"C3"},{"value":"2,05E-05","module":"C4"},{"value":"-2,96E-03","module":"D"}]},{"parameter":"ODP","unit":"kg CFC 11-eq.","values":[{"value":"6,98E-06","module":"A1"},{"value":"2,06E-09","module":"A2"},{"value":"5,51E-09","module":"A3"},{"value":"9,07E-08","module":"A4"},{"value":"4,65E-10","module":"A5"},{"value":"2,12E-07","module":"B6"},{"value":"0,0E+00","module":"C1"},{"value":"1,08E-08","module":"C2"},{"value":"1,29E-09","module":"C3"},{"value":"1,16E-09","module":"C4"},{"value":"-1,07E-03","module":"D"}]},{"parameter":"AP","unit":"mol H+-eq.","values":[{"value":"7,88E-02","module":"A1"},{"value":"2,83E-05","module":"A2"},{"value":"1,96E-03","module":"A3"},{"value":"6,34E-03","module":"A4"},{"value":"1,04E-05","module":"A5"},{"value":"2,42E-02","module":"B6"},{"value":"0,0E+00","module":"C1"},{"value":"1,49E-04","module":"C2"},{"value":"1,08E-04","module":"C3"},{"value":"3,85E-05","module":"C4"},{"value":"-1,42E-02","module":"D"}]},{"parameter":"POCP","unit":"kg NMVOC-eq.","values":[{"value":"3,93E-02","module":"A1"},{"value":"2,33E-05","module":"A2"},{"value":"1,18E-03","module":"A3"},{"value":"4,59E-03","module":"A4"},{"value":"1,07E-05","module":"A5"},{"value":"9,32E-03","module":"B6"},{"value":"0,0E+00","module":"C1"},{"value":"1,23E-04","module":"C2"},{"value":"9,39E-05","module":"C3"},{"value":"4,55E-05","module":"C4"},{"value":"-3,16E-03","module":"D"}]},{"parameter":"ADPE","unit":"kg Sb-eq.","values":[{"value":"3,24E-03","module":"A1"},{"value":"2,53E-07","module":"A2"},{"value":"1,16E-06","module":"A3"},{"value":"7,84E-06","module":"A4"},{"value":"5,36E-08","module":"A5"},{"value":"2,31E-04","module":"B6"},{"value":"0,0E+00","module":"C1"},{"value":"1,33E-06","module":"C2"},{"value":"1,15E-07","module":"C3"},{"value":"4,03E-08","module":"C4"},{"value":"-2,71E-04","module":"D"}]},{"parameter":"ADPF","unit":"MJ","values":[{"value":"1,18E+02","module":"A1"},{"value":"1,40E-01","module":"A2"},{"value":"3,33E+00","module":"A3"},{"value":"5,81E+00","module":"A4"},{"value":"3,08E-02","module":"A5"},{"value":"4,23E+01","module":"B6"},{"value":"0,0E+00","module":"C1"},{"value":"7,34E-01","module":"C2"},{"value":"1,70E-01","module":"C3"},{"value":"1,08E-01","module":"C4"},{"value":"-4,21E+00","module":"D"}]},{"parameter":"WDP","unit":"m3 world-eq.","values":[{"value":"4,54E+02","module":"A1"},{"value":"4,55E-02","module":"A2"},{"value":"5,42E-01","module":"A3"},{"value":"3,85E+00","module":"A4"},{"value":"3,90E-02","module":"A5"},{"value":"7,37E+03","module":"B6"},{"value":"0,0E+00","module":"C1"},{"value":"2,39E-01","module":"C2"},{"value":"1,37E+00","module":"C3"},{"value":"1,78E+00","module":"C4"},{"value":"-7,18E+01","module":"D"}]},{"parameter":"EP-freshwater","unit":"kg P-eq.","values":[{"value":"7,79E-04","module":"A1"},{"value":"8,86E-08","module":"A2"},{"value":"8,35E-06","module":"A3"},{"value":"2,63E-06","module":"A4"},{"value":"1,81E-08","module":"A5"},{"value":"2,23E-04","module":"B6"},{"value":"0,0E+00","module":"C1"},{"value":"4,66E-07","module":"C2"},{"value":"5,15E-07","module":"C3"},{"value":"1,55E-07","module":"C4"},{"value":"-8,26E-05","module":"D"}]},{"parameter":"EP-marine","unit":"kg N-eq.","values":[{"value":"1,17E-02","module":"A1"},{"value":"5,57E-06","module":"A2"},{"value":"4,06E-04","module":"A3"},{"value":"1,53E-03","module":"A4"},{"value":"3,45E-06","module":"A5"},{"value":"2,66E-03","module":"B6"},{"value":"0,0E+00","module":"C1"},{"value":"2,93E-05","module":"C2"},{"value":"3,53E-05","module":"C3"},{"value":"2,45E-05","module":"C4"},{"value":"-8,08E-04","module":"D"}]},{"parameter":"EP-terrestrial","unit":"mol N-eq.","values":[{"value":"1,31E-01","module":"A1"},{"value":"6,22E-05","module":"A2"},{"value":"4,47E-03","module":"A3"},{"value":"1,70E-02","module":"A4"},{"value":"3,73E-05","module":"A5"},{"value":"3,46E-02","module":"B6"},{"value":"0,0E+00","module":"C1"},{"value":"3,27E-04","module":"C2"},{"value":"3,72E-04","module":"C3"},{"value":"1,36E-04","module":"C4"},{"value":"-1,08E-02","module":"D"}]},{"parameter":"GWP-IOBC","unit":"kg CO2-eq.","values":[{"value":"1,07E+01","module":"A1"},{"value":"9,46E-03","module":"A2"},{"value":"3,55E-01","module":"A3"},{"value":"4,12E-01","module":"A4"},{"value":"2,20E-03","module":"A5"},{"value":"3,19E+00","module":"B6"},{"value":"0,0E+00","module":"C1"},{"value":"4,97E-02","module":"C2"},{"value":"2,58E-01","module":"C3"},{"value":"1,74E-02","module":"C4"},{"value":"-3,38E-01","module":"D"}]}],"additional_environmental_impact":[{"parameter":"PM","unit":"disease incidence","values":[{"value":"6,91E-07","module":"A1"},{"value":"6,08E-10","module":"A2"},{"value":"2,65E-08","module":"A3"},{"value":"1,45E-08","module":"A4"},{"value":"1,54E-10","module":"A5"},{"value":"1,74E-07","module":"B6"},{"value":"0,0E+00","module":"C1"},{"value":"3,21E-09","module":"C2"},{"value":"6,12E-10","module":"C3"},{"value":"6,99E-10","module":"C4"},{"value":"-4,33E-08","module":"D"}]},{"parameter":"ETP-fw","unit":"CTUe","values":[{"value":"6,21E+02","module":"A1"},{"value":"1,13E-01","module":"A2"},{"value":"9,76E+00","module":"A3"},{"value":"3,96E+00","module":"A4"},{"value":"4,11E-02","module":"A5"},{"value":"1,93E+02","module":"B6"},{"value":"0,0E+00","module":"C1"},{"value":"5,95E-01","module":"C2"},{"value":"7,49E-01","module":"C3"},{"value":"1,12E+02","module":"C4"},{"value":"-1,03E+02","module":"D"}]},{"parameter":"HTP-c","unit":"CTUh","values":[{"value":"1,49E-08","module":"A1"},{"value":"0,0E+00","module":"A2"},{"value":"1,06E-10","module":"A3"},{"value":"0,0E+00","module":"A4"},{"value":"1,00E-12","module":"A5"},{"value":"9,20E-09","module":"B6"},{"value":"0,0E+00","module":"C1"},{"value":"0,0E+00","module":"C2"},{"value":"1,87E-10","module":"C3"},{"value":"1,40E-11","module":"C4"},{"value":"-1,09E-09","module":"D"}]},{"parameter":"HTP-nc","unit":"CTUh","values":[{"value":"4,12E-07","module":"A1"},{"value":"1,10E-10","module":"A2"},{"value":"4,61E-09","module":"A3"},{"value":"2,90E-09","module":"A4"},{"value":"5,10E-11","module":"A5"},{"value":"2,17E-07","module":"B6"},{"value":"0,0E+00","module":"C1"},{"value":"5,84E-10","module":"C2"},{"value":"1,08E-08","module":"C3"},{"value":"1,73E-10","module":"C4"},{"value":"-5,37E-08","module":"D"}]},{"parameter":"SQP","unit":"unitless","values":[{"value":"3,61E+01","module":"A1"},{"value":"9,57E-02","module":"A2"},{"value":"7,05E-01","module":"A3"},{"value":"2,80E+00","module":"A4"},{"value":"2,07E-02","module":"A5"},{"value":"2,13E+01","module":"B6"},{"value":"0,0E+00","module":"C1"},{"value":"5,03E-01","module":"C2"},{"value":"3,70E-02","module":"C3"},{"value":"2,55E-01","module":"C4"},{"value":"-3,33E+00","module":"D"}]},{"parameter":"IRP","unit":"kBq U235-eq.","values":[{"value":"2,69E-01","module":"A1"},{"value":"5,80E-04","module":"A2"},{"value":"2,88E-03","module":"A3"},{"value":"2,52E-02","module":"A4"},{"value":"1,32E-04","module":"A5"},{"value":"7,67E-01","module":"B6"},{"value":"0,0E+00","module":"C1"},{"value":"3,05E-03","module":"C2"},{"value":"7,60E-04","module":"C3"},{"value":"5,53E-04","module":"C4"},{"value":"-1,60E-02","module":"D"}]}],"resource_use":[{"parameter":"PERE","unit":"MJ","values":[{"value":"1,43E+01","module":"A1"},{"value":"1,58E-03","module":"A2"},{"value":"3,35E-01","module":"A3"},{"value":"6,60E-02","module":"A4"},{"value":"5,07E-04","module":"A5"},{"value":"5,48E+02","module":"B6"},{"value":"0,0E+00","module":"C1"},{"value":"8,31E-03","module":"C2"},{"value":"1,95E-02","module":"C3"},{"value":"1,79E-02","module":"C4"},{"value":"-2,09E+00","module":"D"}]},{"parameter":"PERM","unit":"MJ","values":[{"value":"8,44E-01","module":"A1"},{"value":"0,0E+00","module":"A2"},{"value":"0,0E+00","module":"A3"},{"value":"0,0E+00","module":"A4"},{"value":"-8,44E-01","module":"A5"},{"value":"0,0E+00","module":"B6"},{"value":"0,0E+00","module":"C1"},{"value":"0,0E+00","module":"C2"},{"value":"0,0E+00","module":"C3"},{"value":"0,0E+00","module":"C4"},{"value":"0,0E+00","module":"D"}]},{"parameter":"PERT","unit":"MJ","values":[{"value":"1,52E+01","module":"A1"},{"value":"1,58E-03","module":"A2"},{"value":"3,35E-01","module":"A3"},{"value":"6,60E-02","module":"A4"},{"value":"-8,44E-01","module":"A5"},{"value":"5,48E+02","module":"B6"},{"value":"0,0E+00","module":"C1"},{"value":"8,31E-03","module":"C2"},{"value":"1,95E-02","module":"C3"},{"value":"1,79E-02","module":"C4"},{"value":"-2,09E+00","module":"D"}]},{"parameter":"PENRE","unit":"MJ","values":[{"value":"1,12E+02","module":"A1"},{"value":"1,40E-01","module":"A2"},{"value":"3,33E+00","module":"A3"},{"value":"5,81E+00","module":"A4"},{"value":"3,08E-02","module":"A5"},{"value":"4,24E+01","module":"B6"},{"value":"0,0E+00","module":"C1"},{"value":"7,34E-01","module":"C2"},{"value":"1,70E-01","module":"C3"},{"value":"1,08E-01","module":"C4"},{"value":"-4,21E+00","module":"D"}]},{"parameter":"PENRM","unit":"MJ","values":[{"value":"5,45E+00","module":"A1"},{"value":"0,0E+00","module":"A2"},{"value":"0,0E+00","module":"A3"},{"value":"0,0E+00","module":"A4"},{"value":"0,0E+00","module":"A5"},{"value":"0,0E+00","module":"B6"},{"value":"0,0E+00","module":"C1"},{"value":"0,0E+00","module":"C2"},{"value":"-5,69E+00","module":"C3"},{"value":"0,0E+00","module":"C4"},{"value":"1,18E-03","module":"D"}]},{"parameter":"PENRT","unit":"MJ","values":[{"value":"1,18E+02","module":"A1"},{"value":"1,40E-01","module":"A2"},{"value":"3,33E+00","module":"A3"},{"value":"5,81E+00","module":"A4"},{"value":"3,08E-02","module":"A5"},{"value":"4,24E+01","module":"B6"},{"value":"0,0E+00","module":"C1"},{"value":"7,34E-01","module":"C2"},{"value":"-5,52E+00","module":"C3"},{"value":"1,08E-01","module":"C4"},{"value":"-4,21E+00","module":"D"}]},{"parameter":"SM","unit":"kg","values":[{"value":"5,25E-01","module":"A1"},{"value":"0,0E+00","module":"A2"},{"value":"0,0E+00","module":"A3"},{"value":"0,0E+00","module":"A4"},{"value":"0,0E+00","module":"A5"},{"value":"0,0E+00","module":"B6"},{"value":"0,0E+00","module":"C1"},{"value":"0,0E+00","module":"C2"},{"value":"0,0E+00","module":"C3"},{"value":"2,21E-04","module":"C4"},{"value":"4,28E-03","module":"D"}]},{"parameter":"RSF","unit":"MJ","values":[{"value":"1,00E-01","module":"A1"},{"value":"3,09E-05","module":"A2"},{"value":"2,95E-04","module":"A3"},{"value":"2,17E-03","module":"A4"},{"value":"1,68E-05","module":"A5"},{"value":"4,30E-01","module":"B6"},{"value":"0,0E+00","module":"C1"},{"value":"1,63E-04","module":"C2"},{"value":"3,70E-04","module":"C3"},{"value":"2,15E-04","module":"C4"},{"value":"7,69E-04","module":"D"}]},{"parameter":"NRSF","unit":"MJ","values":[{"value":"4,65E-02","module":"A1"},{"value":"2,62E-04","module":"A2"},{"value":"2,77E-03","module":"A3"},{"value":"1,17E-02","module":"A4"},{"value":"6,93E-05","module":"A5"},{"value":"1,07E+00","module":"B6"},{"value":"0,0E+00","module":"C1"},{"value":"1,38E-03","module":"C2"},{"value":"-1,03E-05","module":"C3"},{"value":"1,96E-03","module":"C4"},{"value":"-5,16E-02","module":"D"}]},{"parameter":"FW","unit":"m3","values":[{"value":"9,62E-02","module":"A1"},{"value":"1,56E-05","module":"A2"},{"value":"9,08E-03","module":"A3"},{"value":"5,00E-04","module":"A4"},{"value":"1,45E-05","module":"A5"},{"value":"4,09E+00","module":"B6"},{"value":"0,0E+00","module":"C1"},{"value":"8,21E-05","module":"C2"},{"value":"3,72E-04","module":"C3"},{"value":"1,21E-04","module":"C4"},{"value":"-6,44E-03","module":"D"}]}],"end_of_life_waste":[{"parameter":"HWD","unit":"kg","values":[{"value":"7,60E-02","module":"A1"},{"value":"1,26E-05","module":"A2"},{"value":"4,60E-04","module":"A3"},{"value":"2,83E-04","module":"A4"},{"value":"0,0E+00","module":"A5"},{"value":"2,72E-02","module":"B6"},{"value":"0,0E+00","module":"C1"},{"value":"6,63E-05","module":"C2"},{"value":"5,10E-06","module":"C3"},{"value":"1,71E-02","module":"C4"},{"value":"-4,09E-04","module":"D"}]},{"parameter":"NHWD","unit":"kg","values":[{"value":"1,45E+00","module":"A1"},{"value":"6,70E-03","module":"A2"},{"value":"3,11E-02","module":"A3"},{"value":"1,79E-01","module":"A4"},{"value":"1,36E-01","module":"A5"},{"value":"3,26E+00","module":"B6"},{"value":"0,0E+00","module":"C1"},{"value":"3,52E-02","module":"C2"},{"value":"6,89E-03","module":"C3"},{"value":"2,88E-01","module":"C4"},{"value":"-8,27E-02","module":"D"}]},{"parameter":"RWD","unit":"kg","values":[{"value":"2,34E-04","module":"A1"},{"value":"9,16E-07","module":"A2"},{"value":"2,55E-06","module":"A3"},{"value":"3,99E-05","module":"A4"},{"value":"0,0E+00","module":"A5"},{"value":"3,79E-04","module":"B6"},{"value":"0,0E+00","module":"C1"},{"value":"4,82E-06","module":"C2"},{"value":"2,54E-07","module":"C3"},{"value":"5,77E-07","module":"C4"},{"value":"-1,43E-05","module":"D"}]}],"end_of_life_flow":[{"parameter":"CRU","unit":"kg","values":[{"value":"0,0E+00","module":"A1"},{"value":"0,0E+00","module":"A2"},{"value":"0,0E+00","module":"A3"},{"value":"0,0E+00","module":"A4"},{"value":"0,0E+00","module":"A5"},{"value":"0,0E+00","module":"B6"},{"value":"0,0E+00","module":"C1"},{"value":"0,0E+00","module":"C2"},{"value":"0,0E+00","module":"C3"},{"value":"0,0E+00","module":"C4"},{"value":"0,0E+00","module":"D"}]},{"parameter":"MFR","unit":"kg","values":[{"value":"0,0E+00","module":"A1"},{"value":"0,0E+00","module":"A2"},{"value":"9,91E-03","module":"A3"},{"value":"0,0E+00","module":"A4"},{"value":"1,27E-01","module":"A5"},{"value":"0,0E+00","module":"B6"},{"value":"0,0E+00","module":"C1"},{"value":"0,0E+00","module":"C2"},{"value":"4,28E-01","module":"C3"},{"value":"9,28E-06","module":"C4"},{"value":"-1,68E-04","module":"D"}]},{"parameter":"MER","unit":"kg","values":[{"value":"0,0E+00","module":"A1"},{"value":"0,0E+00","module":"A2"},{"value":"2,14E-03","module":"A3"},{"value":"0,0E+00","module":"A4"},{"value":"4,06E-04","module":"A5"},{"value":"0,0E+00","module":"B6"},{"value":"0,0E+00","module":"C1"},{"value":"0,0E+00","module":"C2"},{"value":"1,03E-01","module":"C3"},{"value":"2,27E-07","module":"C4"},{"value":"-2,20E-05","module":"D"}]},{"parameter":"EEE","unit":"MJ","values":[{"value":"0,0E+00","module":"A1"},{"value":"0,0E+00","module":"A2"},{"value":"3,22E-03","module":"A3"},{"value":"0,0E+00","module":"A4"},{"value":"7,78E-03","module":"A5"},{"value":"0,0E+00","module":"B6"},{"value":"0,0E+00","module":"C1"},{"value":"0,0E+00","module":"C2"},{"value":"1,59E-01","module":"C3"},{"value":"1,47E-05","module":"C4"},{"value":"-5,39E-05","module":"D"}]},{"parameter":"EET","unit":"MJ","values":[{"value":"0,0E+00","module":"A1"},{"value":"0,0E+00","module":"A2"},{"value":"4,87E-02","module":"A3"},{"value":"0,0E+00","module":"A4"},{"value":"1,18E-01","module":"A5"},{"value":"0,0E+00","module":"B6"},{"value":"0,0E+00","module":"C1"},{"value":"0,0E+00","module":"C2"},{"value":"2,41E+00","module":"C3"},{"value":"2,23E-04","module":"C4"},{"value":"-8,16E-04","module":"D"}]}]}