{"product_name":"Artes Mini","epd_id":"NEPD-8259-7923-EN","compliance":["EN 15804+A2","ISO 14025","ISO 21930"],"producer_name":"SG Armaturen AS","environmental_impact":[{"parameter":"GWP-total","unit":"kg CO2-eq.","values":[{"value":"9,19E+00","module":"A1"},{"value":"3,78E-03","module":"A2"},{"value":"2,25E-01","module":"A3"},{"value":"2,46E-01","module":"A4"},{"value":"1,11E-01","module":"A5"},{"value":"3,20E+00","module":"B6"},{"value":"0,0E+00","module":"C1"},{"value":"2,97E-02","module":"C2"},{"value":"2,11E-01","module":"C3"},{"value":"1,33E-02","module":"C4"},{"value":"-1,14E+00","module":"D"}]},{"parameter":"GWP-fossil","unit":"kg CO2-eq.","values":[{"value":"9,21E+00","module":"A1"},{"value":"3,77E-03","module":"A2"},{"value":"2,25E-01","module":"A3"},{"value":"2,46E-01","module":"A4"},{"value":"1,05E-03","module":"A5"},{"value":"3,10E+00","module":"B6"},{"value":"0,0E+00","module":"C1"},{"value":"2,97E-02","module":"C2"},{"value":"2,11E-01","module":"C3"},{"value":"1,33E-02","module":"C4"},{"value":"-1,12E+00","module":"D"}]},{"parameter":"GWP-biogenic","unit":"kg CO2-eq.","values":[{"value":"-5,05E-02","module":"A1"},{"value":"1,47E-06","module":"A2"},{"value":"5,60E-05","module":"A3"},{"value":"8,72E-05","module":"A4"},{"value":"1,10E-01","module":"A5"},{"value":"8,57E-02","module":"B6"},{"value":"0,0E+00","module":"C1"},{"value":"1,16E-05","module":"C2"},{"value":"2,72E-05","module":"C3"},{"value":"2,87E-06","module":"C4"},{"value":"-4,76E-03","module":"D"}]},{"parameter":"GWP-luluc","unit":"kg CO2-eq.","values":[{"value":"2,13E-02","module":"A1"},{"value":"1,38E-06","module":"A2"},{"value":"3,54E-05","module":"A3"},{"value":"1,22E-04","module":"A4"},{"value":"3,48E-07","module":"A5"},{"value":"1,28E-02","module":"B6"},{"value":"0,0E+00","module":"C1"},{"value":"1,09E-05","module":"C2"},{"value":"2,54E-05","module":"C3"},{"value":"2,10E-05","module":"C4"},{"value":"-1,80E-02","module":"D"}]},{"parameter":"ODP","unit":"kg CFC 11-eq.","values":[{"value":"3,38E-06","module":"A1"},{"value":"8,18E-10","module":"A2"},{"value":"3,30E-09","module":"A3"},{"value":"5,42E-08","module":"A4"},{"value":"2,23E-10","module":"A5"},{"value":"2,12E-07","module":"B6"},{"value":"0,0E+00","module":"C1"},{"value":"6,46E-09","module":"C2"},{"value":"1,16E-09","module":"C3"},{"value":"7,68E-10","module":"C4"},{"value":"-8,49E-04","module":"D"}]},{"parameter":"AP","unit":"mol H+-eq.","values":[{"value":"6,59E-02","module":"A1"},{"value":"1,13E-05","module":"A2"},{"value":"1,17E-03","module":"A3"},{"value":"3,79E-03","module":"A4"},{"value":"4,99E-06","module":"A5"},{"value":"2,42E-02","module":"B6"},{"value":"0,0E+00","module":"C1"},{"value":"8,89E-05","module":"C2"},{"value":"9,14E-05","module":"C3"},{"value":"2,81E-05","module":"C4"},{"value":"-1,89E-02","module":"D"}]},{"parameter":"POCP","unit":"kg NMVOC-eq.","values":[{"value":"3,46E-02","module":"A1"},{"value":"9,31E-06","module":"A2"},{"value":"7,04E-04","module":"A3"},{"value":"2,75E-03","module":"A4"},{"value":"5,13E-06","module":"A5"},{"value":"9,32E-03","module":"B6"},{"value":"0,0E+00","module":"C1"},{"value":"7,33E-05","module":"C2"},{"value":"7,90E-05","module":"C3"},{"value":"3,32E-05","module":"C4"},{"value":"-5,52E-03","module":"D"}]},{"parameter":"ADPE","unit":"kg Sb-eq.","values":[{"value":"2,45E-03","module":"A1"},{"value":"1,01E-07","module":"A2"},{"value":"6,95E-07","module":"A3"},{"value":"4,69E-06","module":"A4"},{"value":"2,56E-08","module":"A5"},{"value":"2,31E-04","module":"B6"},{"value":"0,0E+00","module":"C1"},{"value":"7,97E-07","module":"C2"},{"value":"1,09E-07","module":"C3"},{"value":"3,02E-08","module":"C4"},{"value":"-2,78E-04","module":"D"}]},{"parameter":"ADPF","unit":"MJ","values":[{"value":"1,01E+02","module":"A1"},{"value":"5,58E-02","module":"A2"},{"value":"1,99E+00","module":"A3"},{"value":"3,47E+00","module":"A4"},{"value":"1,47E-02","module":"A5"},{"value":"4,23E+01","module":"B6"},{"value":"0,0E+00","module":"C1"},{"value":"4,39E-01","module":"C2"},{"value":"1,47E-01","module":"C3"},{"value":"7,68E-02","module":"C4"},{"value":"-1,43E+01","module":"D"}]},{"parameter":"WDP","unit":"m3 world-eq.","values":[{"value":"4,66E+02","module":"A1"},{"value":"1,82E-02","module":"A2"},{"value":"3,24E-01","module":"A3"},{"value":"2,30E+00","module":"A4"},{"value":"1,87E-02","module":"A5"},{"value":"7,37E+03","module":"B6"},{"value":"0,0E+00","module":"C1"},{"value":"1,43E-01","module":"C2"},{"value":"1,30E+00","module":"C3"},{"value":"1,02E+00","module":"C4"},{"value":"-5,30E+02","module":"D"}]},{"parameter":"EP-freshwater","unit":"kg P-eq.","values":[{"value":"6,76E-04","module":"A1"},{"value":"3,54E-08","module":"A2"},{"value":"4,99E-06","module":"A3"},{"value":"1,57E-06","module":"A4"},{"value":"8,64E-09","module":"A5"},{"value":"2,23E-04","module":"B6"},{"value":"0,0E+00","module":"C1"},{"value":"2,79E-07","module":"C2"},{"value":"4,31E-07","module":"C3"},{"value":"1,36E-07","module":"C4"},{"value":"-1,08E-04","module":"D"}]},{"parameter":"EP-marine","unit":"kg N-eq.","values":[{"value":"9,98E-03","module":"A1"},{"value":"2,22E-06","module":"A2"},{"value":"2,43E-04","module":"A3"},{"value":"9,12E-04","module":"A4"},{"value":"1,65E-06","module":"A5"},{"value":"2,66E-03","module":"B6"},{"value":"0,0E+00","module":"C1"},{"value":"1,75E-05","module":"C2"},{"value":"2,94E-05","module":"C3"},{"value":"1,84E-05","module":"C4"},{"value":"-1,45E-03","module":"D"}]},{"parameter":"EP-terrestrial","unit":"mol N-eq.","values":[{"value":"1,15E-01","module":"A1"},{"value":"2,49E-05","module":"A2"},{"value":"2,67E-03","module":"A3"},{"value":"1,02E-02","module":"A4"},{"value":"1,79E-05","module":"A5"},{"value":"3,46E-02","module":"B6"},{"value":"0,0E+00","module":"C1"},{"value":"1,96E-04","module":"C2"},{"value":"3,11E-04","module":"C3"},{"value":"9,29E-05","module":"C4"},{"value":"-1,78E-02","module":"D"}]},{"parameter":"GWP-IOBC","unit":"kg CO2-eq.","values":[{"value":"9,29E+00","module":"A1"},{"value":"3,78E-03","module":"A2"},{"value":"2,12E-01","module":"A3"},{"value":"2,46E-01","module":"A4"},{"value":"1,05E-03","module":"A5"},{"value":"3,19E+00","module":"B6"},{"value":"0,0E+00","module":"C1"},{"value":"2,97E-02","module":"C2"},{"value":"2,11E-01","module":"C3"},{"value":"1,38E-02","module":"C4"},{"value":"-1,10E+00","module":"D"}]}],"additional_environmental_impact":[{"parameter":"PM","unit":"disease incidence","values":[{"value":"6,33E-07","module":"A1"},{"value":"2,47E-10","module":"A2"},{"value":"1,59E-08","module":"A3"},{"value":"8,69E-09","module":"A4"},{"value":"7,40E-11","module":"A5"},{"value":"1,74E-07","module":"B6"},{"value":"0,0E+00","module":"C1"},{"value":"1,92E-09","module":"C2"},{"value":"5,21E-10","module":"C3"},{"value":"5,12E-10","module":"C4"},{"value":"-9,54E-08","module":"D"}]},{"parameter":"ETP-fw","unit":"CTUe","values":[{"value":"5,41E+02","module":"A1"},{"value":"4,52E-02","module":"A2"},{"value":"5,84E+00","module":"A3"},{"value":"2,37E+00","module":"A4"},{"value":"1,96E-02","module":"A5"},{"value":"1,93E+02","module":"B6"},{"value":"0,0E+00","module":"C1"},{"value":"3,56E-01","module":"C2"},{"value":"6,30E-01","module":"C3"},{"value":"6,04E+01","module":"C4"},{"value":"-1,07E+02","module":"D"}]},{"parameter":"HTP-c","unit":"CTUh","values":[{"value":"1,18E-08","module":"A1"},{"value":"0,0E+00","module":"A2"},{"value":"6,20E-11","module":"A3"},{"value":"0,0E+00","module":"A4"},{"value":"0,0E+00","module":"A5"},{"value":"9,20E-09","module":"B6"},{"value":"0,0E+00","module":"C1"},{"value":"0,0E+00","module":"C2"},{"value":"1,93E-10","module":"C3"},{"value":"1,20E-11","module":"C4"},{"value":"-2,92E-09","module":"D"}]},{"parameter":"HTP-nc","unit":"CTUh","values":[{"value":"3,18E-07","module":"A1"},{"value":"4,20E-11","module":"A2"},{"value":"2,76E-09","module":"A3"},{"value":"1,73E-09","module":"A4"},{"value":"2,50E-11","module":"A5"},{"value":"2,17E-07","module":"B6"},{"value":"0,0E+00","module":"C1"},{"value":"3,49E-10","module":"C2"},{"value":"1,12E-08","module":"C3"},{"value":"1,33E-10","module":"C4"},{"value":"-6,63E-08","module":"D"}]},{"parameter":"SQP","unit":"unitless","values":[{"value":"3,03E+01","module":"A1"},{"value":"3,82E-02","module":"A2"},{"value":"4,22E-01","module":"A3"},{"value":"1,68E+00","module":"A4"},{"value":"9,88E-03","module":"A5"},{"value":"2,13E+01","module":"B6"},{"value":"0,0E+00","module":"C1"},{"value":"3,01E-01","module":"C2"},{"value":"3,38E-02","module":"C3"},{"value":"1,93E-01","module":"C4"},{"value":"-3,07E+00","module":"D"}]},{"parameter":"IRP","unit":"kBq U235-eq.","values":[{"value":"2,25E-01","module":"A1"},{"value":"2,32E-04","module":"A2"},{"value":"1,72E-03","module":"A3"},{"value":"1,51E-02","module":"A4"},{"value":"6,30E-05","module":"A5"},{"value":"7,67E-01","module":"B6"},{"value":"0,0E+00","module":"C1"},{"value":"1,82E-03","module":"C2"},{"value":"6,74E-04","module":"C3"},{"value":"3,47E-04","module":"C4"},{"value":"-6,03E-02","module":"D"}]}],"resource_use":[{"parameter":"PERE","unit":"MJ","values":[{"value":"1,13E+01","module":"A1"},{"value":"6,31E-04","module":"A2"},{"value":"2,00E-01","module":"A3"},{"value":"3,95E-02","module":"A4"},{"value":"2,42E-04","module":"A5"},{"value":"5,48E+02","module":"B6"},{"value":"0,0E+00","module":"C1"},{"value":"4,97E-03","module":"C2"},{"value":"1,75E-02","module":"C3"},{"value":"1,43E-02","module":"C4"},{"value":"-5,48E+00","module":"D"}]},{"parameter":"PERM","unit":"MJ","values":[{"value":"4,29E-01","module":"A1"},{"value":"0,0E+00","module":"A2"},{"value":"0,0E+00","module":"A3"},{"value":"0,0E+00","module":"A4"},{"value":"-4,29E-01","module":"A5"},{"value":"0,0E+00","module":"B6"},{"value":"0,0E+00","module":"C1"},{"value":"0,0E+00","module":"C2"},{"value":"0,0E+00","module":"C3"},{"value":"0,0E+00","module":"C4"},{"value":"0,0E+00","module":"D"}]},{"parameter":"PERT","unit":"MJ","values":[{"value":"1,18E+01","module":"A1"},{"value":"6,31E-04","module":"A2"},{"value":"2,00E-01","module":"A3"},{"value":"3,95E-02","module":"A4"},{"value":"-4,28E-01","module":"A5"},{"value":"5,48E+02","module":"B6"},{"value":"0,0E+00","module":"C1"},{"value":"4,97E-03","module":"C2"},{"value":"1,75E-02","module":"C3"},{"value":"1,43E-02","module":"C4"},{"value":"-5,48E+00","module":"D"}]},{"parameter":"PENRE","unit":"MJ","values":[{"value":"9,64E+01","module":"A1"},{"value":"5,58E-02","module":"A2"},{"value":"1,99E+00","module":"A3"},{"value":"3,47E+00","module":"A4"},{"value":"1,47E-02","module":"A5"},{"value":"4,24E+01","module":"B6"},{"value":"0,0E+00","module":"C1"},{"value":"4,39E-01","module":"C2"},{"value":"1,47E-01","module":"C3"},{"value":"7,68E-02","module":"C4"},{"value":"-1,43E+01","module":"D"}]},{"parameter":"PENRM","unit":"MJ","values":[{"value":"4,16E+00","module":"A1"},{"value":"0,0E+00","module":"A2"},{"value":"0,0E+00","module":"A3"},{"value":"0,0E+00","module":"A4"},{"value":"0,0E+00","module":"A5"},{"value":"0,0E+00","module":"B6"},{"value":"0,0E+00","module":"C1"},{"value":"0,0E+00","module":"C2"},{"value":"-4,41E+00","module":"C3"},{"value":"0,0E+00","module":"C4"},{"value":"0,0E+00","module":"D"}]},{"parameter":"PENRT","unit":"MJ","values":[{"value":"1,01E+02","module":"A1"},{"value":"5,58E-02","module":"A2"},{"value":"1,99E+00","module":"A3"},{"value":"3,47E+00","module":"A4"},{"value":"1,47E-02","module":"A5"},{"value":"4,24E+01","module":"B6"},{"value":"0,0E+00","module":"C1"},{"value":"4,39E-01","module":"C2"},{"value":"-4,27E+00","module":"C3"},{"value":"7,68E-02","module":"C4"},{"value":"-1,43E+01","module":"D"}]},{"parameter":"SM","unit":"kg","values":[{"value":"1,78E-01","module":"A1"},{"value":"0,0E+00","module":"A2"},{"value":"0,0E+00","module":"A3"},{"value":"0,0E+00","module":"A4"},{"value":"0,0E+00","module":"A5"},{"value":"0,0E+00","module":"B6"},{"value":"0,0E+00","module":"C1"},{"value":"0,0E+00","module":"C2"},{"value":"0,0E+00","module":"C3"},{"value":"2,32E-04","module":"C4"},{"value":"2,16E-03","module":"D"}]},{"parameter":"RSF","unit":"MJ","values":[{"value":"9,03E-02","module":"A1"},{"value":"1,23E-05","module":"A2"},{"value":"1,76E-04","module":"A3"},{"value":"1,30E-03","module":"A4"},{"value":"8,04E-06","module":"A5"},{"value":"4,30E-01","module":"B6"},{"value":"0,0E+00","module":"C1"},{"value":"9,72E-05","module":"C2"},{"value":"3,13E-04","module":"C3"},{"value":"1,31E-04","module":"C4"},{"value":"-1,26E-03","module":"D"}]},{"parameter":"NRSF","unit":"MJ","values":[{"value":"2,44E-02","module":"A1"},{"value":"1,05E-04","module":"A2"},{"value":"1,66E-03","module":"A3"},{"value":"6,97E-03","module":"A4"},{"value":"3,32E-05","module":"A5"},{"value":"1,07E+00","module":"B6"},{"value":"0,0E+00","module":"C1"},{"value":"8,25E-04","module":"C2"},{"value":"-1,09E-05","module":"C3"},{"value":"2,05E-03","module":"C4"},{"value":"-4,17E-02","module":"D"}]},{"parameter":"FW","unit":"m3","values":[{"value":"7,21E-02","module":"A1"},{"value":"6,24E-06","module":"A2"},{"value":"5,43E-03","module":"A3"},{"value":"2,99E-04","module":"A4"},{"value":"6,95E-06","module":"A5"},{"value":"4,09E+00","module":"B6"},{"value":"0,0E+00","module":"C1"},{"value":"4,91E-05","module":"C2"},{"value":"3,09E-04","module":"C3"},{"value":"7,99E-05","module":"C4"},{"value":"-2,61E-02","module":"D"}]}],"end_of_life_waste":[{"parameter":"HWD","unit":"kg","values":[{"value":"5,17E-02","module":"A1"},{"value":"5,04E-06","module":"A2"},{"value":"2,75E-04","module":"A3"},{"value":"1,69E-04","module":"A4"},{"value":"0,0E+00","module":"A5"},{"value":"2,72E-02","module":"B6"},{"value":"0,0E+00","module":"C1"},{"value":"3,97E-05","module":"C2"},{"value":"5,36E-06","module":"C3"},{"value":"1,45E-02","module":"C4"},{"value":"3,06E-03","module":"D"}]},{"parameter":"NHWD","unit":"kg","values":[{"value":"1,29E+00","module":"A1"},{"value":"2,68E-03","module":"A2"},{"value":"1,86E-02","module":"A3"},{"value":"1,07E-01","module":"A4"},{"value":"6,51E-02","module":"A5"},{"value":"3,26E+00","module":"B6"},{"value":"0,0E+00","module":"C1"},{"value":"2,11E-02","module":"C2"},{"value":"7,24E-03","module":"C3"},{"value":"1,83E-01","module":"C4"},{"value":"-3,07E-01","module":"D"}]},{"parameter":"RWD","unit":"kg","values":[{"value":"1,99E-04","module":"A1"},{"value":"3,66E-07","module":"A2"},{"value":"1,52E-06","module":"A3"},{"value":"2,38E-05","module":"A4"},{"value":"0,0E+00","module":"A5"},{"value":"3,79E-04","module":"B6"},{"value":"0,0E+00","module":"C1"},{"value":"2,88E-06","module":"C2"},{"value":"2,66E-07","module":"C3"},{"value":"3,53E-07","module":"C4"},{"value":"-5,58E-05","module":"D"}]}],"end_of_life_flow":[{"parameter":"CRU","unit":"kg","values":[{"value":"0,0E+00","module":"A1"},{"value":"0,0E+00","module":"A2"},{"value":"0,0E+00","module":"A3"},{"value":"0,0E+00","module":"A4"},{"value":"0,0E+00","module":"A5"},{"value":"0,0E+00","module":"B6"},{"value":"0,0E+00","module":"C1"},{"value":"0,0E+00","module":"C2"},{"value":"0,0E+00","module":"C3"},{"value":"0,0E+00","module":"C4"},{"value":"0,0E+00","module":"D"}]},{"parameter":"MFR","unit":"kg","values":[{"value":"0,0E+00","module":"A1"},{"value":"0,0E+00","module":"A2"},{"value":"5,93E-03","module":"A3"},{"value":"0,0E+00","module":"A4"},{"value":"6,05E-02","module":"A5"},{"value":"0,0E+00","module":"B6"},{"value":"0,0E+00","module":"C1"},{"value":"0,0E+00","module":"C2"},{"value":"2,30E-01","module":"C3"},{"value":"7,53E-06","module":"C4"},{"value":"-8,92E-05","module":"D"}]},{"parameter":"MER","unit":"kg","values":[{"value":"0,0E+00","module":"A1"},{"value":"0,0E+00","module":"A2"},{"value":"1,28E-03","module":"A3"},{"value":"0,0E+00","module":"A4"},{"value":"4,06E-04","module":"A5"},{"value":"0,0E+00","module":"B6"},{"value":"0,0E+00","module":"C1"},{"value":"0,0E+00","module":"C2"},{"value":"8,40E-02","module":"C3"},{"value":"1,84E-07","module":"C4"},{"value":"-1,17E-05","module":"D"}]},{"parameter":"EEE","unit":"MJ","values":[{"value":"0,0E+00","module":"A1"},{"value":"0,0E+00","module":"A2"},{"value":"1,93E-03","module":"A3"},{"value":"0,0E+00","module":"A4"},{"value":"3,72E-03","module":"A5"},{"value":"0,0E+00","module":"B6"},{"value":"0,0E+00","module":"C1"},{"value":"0,0E+00","module":"C2"},{"value":"1,29E-01","module":"C3"},{"value":"1,20E-05","module":"C4"},{"value":"-3,03E-05","module":"D"}]},{"parameter":"EET","unit":"MJ","values":[{"value":"0,0E+00","module":"A1"},{"value":"0,0E+00","module":"A2"},{"value":"2,91E-02","module":"A3"},{"value":"0,0E+00","module":"A4"},{"value":"5,63E-02","module":"A5"},{"value":"0,0E+00","module":"B6"},{"value":"0,0E+00","module":"C1"},{"value":"0,0E+00","module":"C2"},{"value":"1,95E+00","module":"C3"},{"value":"1,81E-04","module":"C4"},{"value":"-4,58E-04","module":"D"}]}]}