{"product_name":"Artes Midi","epd_id":"NEPD-8037-7718","compliance":["EN 15804+A2","ISO 14025","ISO 21930"],"producer_name":"SG Armaturen AS","environmental_impact":[{"parameter":"GWP-total","unit":"kg CO2-eq.","values":[{"value":"3,16E+01","module":"A1"},{"value":"2,38E-02","module":"A2"},{"value":"1,07E+00","module":"A3"},{"value":"1,17E+00","module":"A4"},{"value":"5,78E-01","module":"A5"},{"value":"1,28E+01","module":"B6"},{"value":"0,0E+00","module":"C1"},{"value":"1,42E-01","module":"C2"},{"value":"3,23E-01","module":"C3"},{"value":"3,65E-02","module":"C4"},{"value":"-1,07E-01","module":"D"}]},{"parameter":"GWP-fossil","unit":"kg CO2-eq.","values":[{"value":"3,19E+01","module":"A1"},{"value":"2,38E-02","module":"A2"},{"value":"1,07E+00","module":"A3"},{"value":"1,17E+00","module":"A4"},{"value":"5,46E-03","module":"A5"},{"value":"1,24E+01","module":"B6"},{"value":"0,0E+00","module":"C1"},{"value":"1,42E-01","module":"C2"},{"value":"3,23E-01","module":"C3"},{"value":"3,63E-02","module":"C4"},{"value":"-1,18E-01","module":"D"}]},{"parameter":"GWP-biogenic","unit":"kg CO2-eq.","values":[{"value":"-3,72E-01","module":"A1"},{"value":"9,25E-06","module":"A2"},{"value":"2,67E-04","module":"A3"},{"value":"4,16E-04","module":"A4"},{"value":"5,72E-01","module":"A5"},{"value":"3,43E-01","module":"B6"},{"value":"0,0E+00","module":"C1"},{"value":"5,52E-05","module":"C2"},{"value":"8,72E-05","module":"C3"},{"value":"1,35E-05","module":"C4"},{"value":"8,32E-04","module":"D"}]},{"parameter":"GWP-luluc","unit":"kg CO2-eq.","values":[{"value":"7,02E-02","module":"A1"},{"value":"8,69E-06","module":"A2"},{"value":"1,69E-04","module":"A3"},{"value":"5,84E-04","module":"A4"},{"value":"1,81E-06","module":"A5"},{"value":"5,11E-02","module":"B6"},{"value":"0,0E+00","module":"C1"},{"value":"5,18E-05","module":"C2"},{"value":"1,13E-04","module":"C3"},{"value":"1,27E-04","module":"C4"},{"value":"1,04E-02","module":"D"}]},{"parameter":"ODP","unit":"kg CFC 11-eq.","values":[{"value":"1,35E-05","module":"A1"},{"value":"5,16E-09","module":"A2"},{"value":"1,57E-08","module":"A3"},{"value":"2,58E-07","module":"A4"},{"value":"1,15E-09","module":"A5"},{"value":"8,50E-07","module":"B6"},{"value":"0,0E+00","module":"C1"},{"value":"3,08E-08","module":"C2"},{"value":"3,30E-09","module":"C3"},{"value":"3,56E-09","module":"C4"},{"value":"-1,28E-03","module":"D"}]},{"parameter":"AP","unit":"mol H+-eq.","values":[{"value":"2,45E-01","module":"A1"},{"value":"7,11E-05","module":"A2"},{"value":"5,60E-03","module":"A3"},{"value":"1,81E-02","module":"A4"},{"value":"2,59E-05","module":"A5"},{"value":"9,68E-02","module":"B6"},{"value":"0,0E+00","module":"C1"},{"value":"4,24E-04","module":"C2"},{"value":"2,29E-04","module":"C3"},{"value":"1,44E-04","module":"C4"},{"value":"-4,31E-02","module":"D"}]},{"parameter":"POCP","unit":"kg NMVOC-eq.","values":[{"value":"1,19E-01","module":"A1"},{"value":"5,86E-05","module":"A2"},{"value":"3,36E-03","module":"A3"},{"value":"1,31E-02","module":"A4"},{"value":"2,66E-05","module":"A5"},{"value":"3,73E-02","module":"B6"},{"value":"0,0E+00","module":"C1"},{"value":"3,49E-04","module":"C2"},{"value":"1,70E-04","module":"C3"},{"value":"1,61E-04","module":"C4"},{"value":"-7,57E-03","module":"D"}]},{"parameter":"ADPE","unit":"kg Sb-eq.","values":[{"value":"1,02E-02","module":"A1"},{"value":"6,37E-07","module":"A2"},{"value":"3,31E-06","module":"A3"},{"value":"2,24E-05","module":"A4"},{"value":"1,33E-07","module":"A5"},{"value":"9,24E-04","module":"B6"},{"value":"0,0E+00","module":"C1"},{"value":"3,80E-06","module":"C2"},{"value":"3,64E-07","module":"C3"},{"value":"1,57E-07","module":"C4"},{"value":"-1,05E-03","module":"D"}]},{"parameter":"ADPF","unit":"MJ","values":[{"value":"3,59E+02","module":"A1"},{"value":"3,51E-01","module":"A2"},{"value":"9,49E+00","module":"A3"},{"value":"1,66E+01","module":"A4"},{"value":"7,64E-02","module":"A5"},{"value":"1,69E+02","module":"B6"},{"value":"0,0E+00","module":"C1"},{"value":"2,09E+00","module":"C2"},{"value":"4,57E-01","module":"C3"},{"value":"3,86E-01","module":"C4"},{"value":"-1,58E+00","module":"D"}]},{"parameter":"WDP","unit":"m3 world-eq.","values":[{"value":"1,45E+03","module":"A1"},{"value":"1,14E-01","module":"A2"},{"value":"1,55E+00","module":"A3"},{"value":"1,10E+01","module":"A4"},{"value":"9,68E-02","module":"A5"},{"value":"2,95E+04","module":"B6"},{"value":"0,0E+00","module":"C1"},{"value":"6,82E-01","module":"C2"},{"value":"4,51E+00","module":"C3"},{"value":"5,65E+00","module":"C4"},{"value":"3,42E+02","module":"D"}]},{"parameter":"EP-freshwater","unit":"kg P-eq.","values":[{"value":"3,10E-03","module":"A1"},{"value":"2,23E-07","module":"A2"},{"value":"2,38E-05","module":"A3"},{"value":"7,48E-06","module":"A4"},{"value":"4,48E-08","module":"A5"},{"value":"8,91E-04","module":"B6"},{"value":"0,0E+00","module":"C1"},{"value":"1,33E-06","module":"C2"},{"value":"1,37E-06","module":"C3"},{"value":"7,97E-07","module":"C4"},{"value":"-2,44E-04","module":"D"}]},{"parameter":"EP-marine","unit":"kg N-eq.","values":[{"value":"3,36E-02","module":"A1"},{"value":"1,40E-05","module":"A2"},{"value":"1,16E-03","module":"A3"},{"value":"4,35E-03","module":"A4"},{"value":"8,55E-06","module":"A5"},{"value":"1,06E-02","module":"B6"},{"value":"0,0E+00","module":"C1"},{"value":"8,34E-05","module":"C2"},{"value":"5,96E-05","module":"C3"},{"value":"5,52E-05","module":"C4"},{"value":"-1,89E-03","module":"D"}]},{"parameter":"EP-terrestrial","unit":"mol N-eq.","values":[{"value":"3,82E-01","module":"A1"},{"value":"1,56E-04","module":"A2"},{"value":"1,27E-02","module":"A3"},{"value":"4,84E-02","module":"A4"},{"value":"9,26E-05","module":"A5"},{"value":"1,39E-01","module":"B6"},{"value":"0,0E+00","module":"C1"},{"value":"9,33E-04","module":"C2"},{"value":"6,44E-04","module":"C3"},{"value":"4,56E-04","module":"C4"},{"value":"-2,76E-02","module":"D"}]},{"parameter":"GWP-IOBC","unit":"kg CO2-eq.","values":[{"value":"3,21E+01","module":"A1"},{"value":"2,38E-02","module":"A2"},{"value":"1,01E+00","module":"A3"},{"value":"1,17E+00","module":"A4"},{"value":"5,46E-03","module":"A5"},{"value":"1,28E+01","module":"B6"},{"value":"0,0E+00","module":"C1"},{"value":"1,42E-01","module":"C2"},{"value":"3,23E-01","module":"C3"},{"value":"3,86E-02","module":"C4"},{"value":"-1,42E-01","module":"D"}]}],"additional_environmental_impact":[{"parameter":"PM","unit":"disease incidence","values":[{"value":"1,89E-06","module":"A1"},{"value":"1,53E-09","module":"A2"},{"value":"7,56E-08","module":"A3"},{"value":"4,15E-08","module":"A4"},{"value":"3,82E-10","module":"A5"},{"value":"6,94E-07","module":"B6"},{"value":"0,0E+00","module":"C1"},{"value":"9,16E-09","module":"C2"},{"value":"1,42E-09","module":"C3"},{"value":"2,57E-09","module":"C4"},{"value":"-6,03E-08","module":"D"}]},{"parameter":"ETP-fw","unit":"CTUe","values":[{"value":"1,71E+03","module":"A1"},{"value":"2,85E-01","module":"A2"},{"value":"2,78E+01","module":"A3"},{"value":"1,13E+01","module":"A4"},{"value":"1,02E-01","module":"A5"},{"value":"7,71E+02","module":"B6"},{"value":"0,0E+00","module":"C1"},{"value":"1,70E+00","module":"C2"},{"value":"1,35E+00","module":"C3"},{"value":"3,83E+02","module":"C4"},{"value":"-3,37E+02","module":"D"}]},{"parameter":"HTP-c","unit":"CTUh","values":[{"value":"4,33E-08","module":"A1"},{"value":"0,0E+00","module":"A2"},{"value":"3,03E-10","module":"A3"},{"value":"0,0E+00","module":"A4"},{"value":"3,00E-12","module":"A5"},{"value":"3,68E-08","module":"B6"},{"value":"0,0E+00","module":"C1"},{"value":"0,0E+00","module":"C2"},{"value":"7,30E-10","module":"C3"},{"value":"7,80E-11","module":"C4"},{"value":"-5,33E-10","module":"D"}]},{"parameter":"HTP-nc","unit":"CTUh","values":[{"value":"1,40E-06","module":"A1"},{"value":"2,73E-10","module":"A2"},{"value":"1,31E-08","module":"A3"},{"value":"8,27E-09","module":"A4"},{"value":"1,28E-10","module":"A5"},{"value":"8,67E-07","module":"B6"},{"value":"0,0E+00","module":"C1"},{"value":"1,66E-09","module":"C2"},{"value":"4,30E-08","module":"C3"},{"value":"7,62E-10","module":"C4"},{"value":"-1,25E-07","module":"D"}]},{"parameter":"SQP","unit":"unitless","values":[{"value":"1,02E+02","module":"A1"},{"value":"2,41E-01","module":"A2"},{"value":"2,01E+00","module":"A3"},{"value":"7,99E+00","module":"A4"},{"value":"5,13E-02","module":"A5"},{"value":"8,52E+01","module":"B6"},{"value":"0,0E+00","module":"C1"},{"value":"1,43E+00","module":"C2"},{"value":"1,09E-01","module":"C3"},{"value":"8,49E-01","module":"C4"},{"value":"-8,60E+00","module":"D"}]},{"parameter":"IRP","unit":"kBq U235-eq.","values":[{"value":"1,07E+00","module":"A1"},{"value":"1,46E-03","module":"A2"},{"value":"8,21E-03","module":"A3"},{"value":"7,18E-02","module":"A4"},{"value":"3,27E-04","module":"A5"},{"value":"3,07E+00","module":"B6"},{"value":"0,0E+00","module":"C1"},{"value":"8,70E-03","module":"C2"},{"value":"2,28E-03","module":"C3"},{"value":"1,73E-03","module":"C4"},{"value":"2,56E-04","module":"D"}]}],"resource_use":[{"parameter":"PERE","unit":"MJ","values":[{"value":"4,83E+01","module":"A1"},{"value":"3,97E-03","module":"A2"},{"value":"9,55E-01","module":"A3"},{"value":"1,88E-01","module":"A4"},{"value":"1,26E-03","module":"A5"},{"value":"2,19E+03","module":"B6"},{"value":"0,0E+00","module":"C1"},{"value":"2,37E-02","module":"C2"},{"value":"6,68E-02","module":"C3"},{"value":"8,40E-02","module":"C4"},{"value":"4,25E-01","module":"D"}]},{"parameter":"PERM","unit":"MJ","values":[{"value":"2,03E+00","module":"A1"},{"value":"0,0E+00","module":"A2"},{"value":"0,0E+00","module":"A3"},{"value":"0,0E+00","module":"A4"},{"value":"-2,03E+00","module":"A5"},{"value":"0,0E+00","module":"B6"},{"value":"0,0E+00","module":"C1"},{"value":"0,0E+00","module":"C2"},{"value":"0,0E+00","module":"C3"},{"value":"0,0E+00","module":"C4"},{"value":"0,0E+00","module":"D"}]},{"parameter":"PERT","unit":"MJ","values":[{"value":"5,04E+01","module":"A1"},{"value":"3,97E-03","module":"A2"},{"value":"9,55E-01","module":"A3"},{"value":"1,88E-01","module":"A4"},{"value":"-2,03E+00","module":"A5"},{"value":"2,19E+03","module":"B6"},{"value":"0,0E+00","module":"C1"},{"value":"2,37E-02","module":"C2"},{"value":"6,68E-02","module":"C3"},{"value":"8,40E-02","module":"C4"},{"value":"4,25E-01","module":"D"}]},{"parameter":"PENRE","unit":"MJ","values":[{"value":"3,53E+02","module":"A1"},{"value":"3,51E-01","module":"A2"},{"value":"9,49E+00","module":"A3"},{"value":"1,66E+01","module":"A4"},{"value":"7,64E-02","module":"A5"},{"value":"1,69E+02","module":"B6"},{"value":"0,0E+00","module":"C1"},{"value":"2,09E+00","module":"C2"},{"value":"4,57E-01","module":"C3"},{"value":"3,86E-01","module":"C4"},{"value":"-1,58E+00","module":"D"}]},{"parameter":"PENRM","unit":"MJ","values":[{"value":"6,71E+00","module":"A1"},{"value":"0,0E+00","module":"A2"},{"value":"0,0E+00","module":"A3"},{"value":"0,0E+00","module":"A4"},{"value":"0,0E+00","module":"A5"},{"value":"0,0E+00","module":"B6"},{"value":"0,0E+00","module":"C1"},{"value":"0,0E+00","module":"C2"},{"value":"-7,68E+00","module":"C3"},{"value":"0,0E+00","module":"C4"},{"value":"0,0E+00","module":"D"}]},{"parameter":"PENRT","unit":"MJ","values":[{"value":"3,59E+02","module":"A1"},{"value":"3,51E-01","module":"A2"},{"value":"9,49E+00","module":"A3"},{"value":"1,66E+01","module":"A4"},{"value":"7,64E-02","module":"A5"},{"value":"1,69E+02","module":"B6"},{"value":"0,0E+00","module":"C1"},{"value":"2,09E+00","module":"C2"},{"value":"-7,22E+00","module":"C3"},{"value":"3,86E-01","module":"C4"},{"value":"-1,58E+00","module":"D"}]},{"parameter":"SM","unit":"kg","values":[{"value":"1,93E+00","module":"A1"},{"value":"0,0E+00","module":"A2"},{"value":"0,0E+00","module":"A3"},{"value":"0,0E+00","module":"A4"},{"value":"0,0E+00","module":"A5"},{"value":"0,0E+00","module":"B6"},{"value":"0,0E+00","module":"C1"},{"value":"0,0E+00","module":"C2"},{"value":"0,0E+00","module":"C3"},{"value":"1,42E-03","module":"C4"},{"value":"5,01E-03","module":"D"}]},{"parameter":"RSF","unit":"MJ","values":[{"value":"2,34E-01","module":"A1"},{"value":"7,77E-05","module":"A2"},{"value":"8,40E-04","module":"A3"},{"value":"6,20E-03","module":"A4"},{"value":"4,17E-05","module":"A5"},{"value":"1,72E+00","module":"B6"},{"value":"0,0E+00","module":"C1"},{"value":"4,63E-04","module":"C2"},{"value":"1,00E-03","module":"C3"},{"value":"7,35E-04","module":"C4"},{"value":"2,53E-03","module":"D"}]},{"parameter":"NRSF","unit":"MJ","values":[{"value":"6,73E-02","module":"A1"},{"value":"6,60E-04","module":"A2"},{"value":"7,90E-03","module":"A3"},{"value":"3,32E-02","module":"A4"},{"value":"1,72E-04","module":"A5"},{"value":"4,29E+00","module":"B6"},{"value":"0,0E+00","module":"C1"},{"value":"3,93E-03","module":"C2"},{"value":"-4,40E-05","module":"C3"},{"value":"1,23E-02","module":"C4"},{"value":"-6,19E-02","module":"D"}]},{"parameter":"FW","unit":"m3","values":[{"value":"3,01E-01","module":"A1"},{"value":"3,93E-05","module":"A2"},{"value":"2,59E-02","module":"A3"},{"value":"1,42E-03","module":"A4"},{"value":"3,60E-05","module":"A5"},{"value":"1,64E+01","module":"B6"},{"value":"0,0E+00","module":"C1"},{"value":"2,34E-04","module":"C2"},{"value":"6,43E-04","module":"C3"},{"value":"3,85E-04","module":"C4"},{"value":"6,99E-03","module":"D"}]}],"end_of_life_waste":[{"parameter":"HWD","unit":"kg","values":[{"value":"2,37E-01","module":"A1"},{"value":"3,17E-05","module":"A2"},{"value":"1,31E-03","module":"A3"},{"value":"8,08E-04","module":"A4"},{"value":"0,0E+00","module":"A5"},{"value":"1,09E-01","module":"B6"},{"value":"0,0E+00","module":"C1"},{"value":"1,89E-04","module":"C2"},{"value":"2,11E-05","module":"C3"},{"value":"8,90E-02","module":"C4"},{"value":"-5,55E-03","module":"D"}]},{"parameter":"NHWD","unit":"kg","values":[{"value":"4,30E+00","module":"A1"},{"value":"1,69E-02","module":"A2"},{"value":"8,87E-02","module":"A3"},{"value":"5,11E-01","module":"A4"},{"value":"3,38E-01","module":"A5"},{"value":"1,30E+01","module":"B6"},{"value":"0,0E+00","module":"C1"},{"value":"1,00E-01","module":"C2"},{"value":"2,87E-02","module":"C3"},{"value":"7,46E-01","module":"C4"},{"value":"4,01E-02","module":"D"}]},{"parameter":"RWD","unit":"kg","values":[{"value":"8,70E-04","module":"A1"},{"value":"2,30E-06","module":"A2"},{"value":"7,26E-06","module":"A3"},{"value":"1,14E-04","module":"A4"},{"value":"0,0E+00","module":"A5"},{"value":"1,52E-03","module":"B6"},{"value":"0,0E+00","module":"C1"},{"value":"1,37E-05","module":"C2"},{"value":"1,07E-06","module":"C3"},{"value":"1,61E-06","module":"C4"},{"value":"2,98E-06","module":"D"}]}],"end_of_life_flow":[{"parameter":"CRU","unit":"kg","values":[{"value":"0,0E+00","module":"A1"},{"value":"0,0E+00","module":"A2"},{"value":"0,0E+00","module":"A3"},{"value":"0,0E+00","module":"A4"},{"value":"0,0E+00","module":"A5"},{"value":"0,0E+00","module":"B6"},{"value":"0,0E+00","module":"C1"},{"value":"0,0E+00","module":"C2"},{"value":"0,0E+00","module":"C3"},{"value":"0,0E+00","module":"C4"},{"value":"0,0E+00","module":"D"}]},{"parameter":"MFR","unit":"kg","values":[{"value":"0,0E+00","module":"A1"},{"value":"0,0E+00","module":"A2"},{"value":"2,83E-02","module":"A3"},{"value":"0,0E+00","module":"A4"},{"value":"3,14E-01","module":"A5"},{"value":"0,0E+00","module":"B6"},{"value":"0,0E+00","module":"C1"},{"value":"0,0E+00","module":"C2"},{"value":"1,45E+00","module":"C3"},{"value":"1,06E-05","module":"C4"},{"value":"-2,08E-04","module":"D"}]},{"parameter":"MER","unit":"kg","values":[{"value":"0,0E+00","module":"A1"},{"value":"0,0E+00","module":"A2"},{"value":"6,10E-03","module":"A3"},{"value":"0,0E+00","module":"A4"},{"value":"4,41E-04","module":"A5"},{"value":"0,0E+00","module":"B6"},{"value":"0,0E+00","module":"C1"},{"value":"0,0E+00","module":"C2"},{"value":"1,18E-01","module":"C3"},{"value":"2,59E-07","module":"C4"},{"value":"-2,73E-05","module":"D"}]},{"parameter":"EEE","unit":"MJ","values":[{"value":"0,0E+00","module":"A1"},{"value":"0,0E+00","module":"A2"},{"value":"9,18E-03","module":"A3"},{"value":"0,0E+00","module":"A4"},{"value":"1,93E-02","module":"A5"},{"value":"0,0E+00","module":"B6"},{"value":"0,0E+00","module":"C1"},{"value":"0,0E+00","module":"C2"},{"value":"1,81E-01","module":"C3"},{"value":"1,68E-05","module":"C4"},{"value":"-7,11E-05","module":"D"}]},{"parameter":"EET","unit":"MJ","values":[{"value":"0,0E+00","module":"A1"},{"value":"0,0E+00","module":"A2"},{"value":"1,39E-01","module":"A3"},{"value":"0,0E+00","module":"A4"},{"value":"2,92E-01","module":"A5"},{"value":"0,0E+00","module":"B6"},{"value":"0,0E+00","module":"C1"},{"value":"0,0E+00","module":"C2"},{"value":"2,74E+00","module":"C3"},{"value":"2,54E-04","module":"C4"},{"value":"-1,08E-03","module":"D"}]}]}