{"product_name":"AS-EM","epd_id":"NEPD-5685-4946-EN","compliance":["EN 15804+A2","ISO 14025","ISO 21930"],"producer_name":"TROX Group","environmental_impact":[{"parameter":"GWP-total","unit":"kg CO2-eq.","values":[{"value":"1,84E+01","module":"A1-A3"},{"value":"1,12E-01","module":"A4"},{"value":"6,80E-04","module":"C1"},{"value":"6,99E-03","module":"C2"},{"value":"6,78E-01","module":"C3"},{"value":"3,92E-02","module":"C4"},{"value":"-2,27E-02","module":"D"}]},{"parameter":"GWP-fossil","unit":"kg CO2-eq.","values":[{"value":"1,83E+01","module":"A1-A3"},{"value":"1,12E-01","module":"A4"},{"value":"6,80E-04","module":"C1"},{"value":"6,99E-03","module":"C2"},{"value":"6,78E-01","module":"C3"},{"value":"3,91E-02","module":"C4"},{"value":"-2,19E-02","module":"D"}]},{"parameter":"GWP-biogenic","unit":"kg CO2-eq.","values":[{"value":"8,38E-02","module":"A1-A3"},{"value":"4,63E-05","module":"A4"},{"value":"1,27E-07","module":"C1"},{"value":"2,89E-06","module":"C2"},{"value":"3,84E-04","module":"C3"},{"value":"1,62E-05","module":"C4"},{"value":"-4,51E-05","module":"D"}]},{"parameter":"GWP-luluc","unit":"kg CO2-eq.","values":[{"value":"3,38E-02","module":"A1-A3"},{"value":"3,98E-05","module":"A4"},{"value":"5,36E-08","module":"C1"},{"value":"2,49E-06","module":"C2"},{"value":"4,88E-05","module":"C3"},{"value":"1,22E-04","module":"C4"},{"value":"-7,53E-04","module":"D"}]},{"parameter":"ODP","unit":"kg CFC 11-eq.","values":[{"value":"1,46E-06","module":"A1-A3"},{"value":"2,53E-08","module":"A4"},{"value":"1,47E-10","module":"C1"},{"value":"1,58E-09","module":"C2"},{"value":"1,77E-08","module":"C3"},{"value":"1,55E-09","module":"C4"},{"value":"-1,59E-03","module":"D"}]},{"parameter":"AP","unit":"mol H+-eq.","values":[{"value":"1,64E-01","module":"A1-A3"},{"value":"3,21E-04","module":"A4"},{"value":"7,11E-06","module":"C1"},{"value":"2,01E-05","module":"C2"},{"value":"3,61E-04","module":"C3"},{"value":"9,01E-05","module":"C4"},{"value":"-1,80E-04","module":"D"}]},{"parameter":"POCP","unit":"kg NMVOC-eq.","values":[{"value":"6,37E-02","module":"A1-A3"},{"value":"2,72E-04","module":"A4"},{"value":"9,47E-06","module":"C1"},{"value":"1,70E-05","module":"C2"},{"value":"3,01E-04","module":"C3"},{"value":"9,83E-05","module":"C4"},{"value":"-1,76E-04","module":"D"}]},{"parameter":"ADPE","unit":"kg Sb-eq.","values":[{"value":"1,17E-03","module":"A1-A3"},{"value":"3,09E-06","module":"A4"},{"value":"1,04E-09","module":"C1"},{"value":"1,93E-07","module":"C2"},{"value":"5,63E-07","module":"C3"},{"value":"1,04E-07","module":"C4"},{"value":"-2,17E-07","module":"D"}]},{"parameter":"ADPF","unit":"MJ","values":[{"value":"2,37E+02","module":"A1-A3"},{"value":"1,69E+00","module":"A4"},{"value":"9,36E-03","module":"C1"},{"value":"1,06E-01","module":"C2"},{"value":"7,42E-01","module":"C3"},{"value":"2,20E-01","module":"C4"},{"value":"-3,13E-01","module":"D"}]},{"parameter":"WDP","unit":"m3 world-eq.","values":[{"value":"7,22E+02","module":"A1-A3"},{"value":"1,64E+00","module":"A4"},{"value":"1,99E-03","module":"C1"},{"value":"1,02E-01","module":"C2"},{"value":"2,70E+00","module":"C3"},{"value":"1,13E+00","module":"C4"},{"value":"-3,89E+00","module":"D"}]},{"parameter":"EP-freshwater","unit":"kg P-eq.","values":[{"value":"3,57E-03","module":"A1-A3"},{"value":"8,93E-07","module":"A4"},{"value":"2,47E-09","module":"C1"},{"value":"5,58E-08","module":"C2"},{"value":"3,87E-06","module":"C3"},{"value":"6,87E-07","module":"C4"},{"value":"-1,94E-06","module":"D"}]},{"parameter":"EP-marine","unit":"kg N-eq.","values":[{"value":"1,88E-02","module":"A1-A3"},{"value":"6,36E-05","module":"A4"},{"value":"3,14E-06","module":"C1"},{"value":"3,97E-06","module":"C2"},{"value":"1,11E-04","module":"C3"},{"value":"4,15E-05","module":"C4"},{"value":"-5,89E-05","module":"D"}]},{"parameter":"EP-terrestrial","unit":"mol N-eq.","values":[{"value":"2,18E-01","module":"A1-A3"},{"value":"7,11E-04","module":"A4"},{"value":"3,45E-05","module":"C1"},{"value":"4,45E-05","module":"C2"},{"value":"1,17E-03","module":"C3"},{"value":"2,31E-04","module":"C4"},{"value":"-6,37E-04","module":"D"}]},{"parameter":"GWP-IOBC","unit":"kg CO2-eq.","values":[{"value":"1,84E+01","module":"A1-A3"},{"value":"1,12E-01","module":"A4"},{"value":"6,80E-04","module":"C1"},{"value":"6,99E-03","module":"C2"},{"value":"6,78E-01","module":"C3"},{"value":"3,93E-02","module":"C4"},{"value":"-2,23E-02","module":"D"}]}],"additional_environmental_impact":[{"parameter":"PM","unit":"disease incidence","values":[{"value":"8,24E-07","module":"A1-A3"},{"value":"6,85E-09","module":"A4"},{"value":"1,88E-10","module":"C1"},{"value":"4,28E-10","module":"C2"},{"value":"3,89E-09","module":"C3"},{"value":"1,53E-09","module":"C4"},{"value":"-1,09E-08","module":"D"}]},{"parameter":"ETP-fw","unit":"CTUe","values":[{"value":"1,25E+03","module":"A1-A3"},{"value":"1,25E+00","module":"A4"},{"value":"5,11E-03","module":"C1"},{"value":"7,83E-02","module":"C2"},{"value":"3,49E+00","module":"C3"},{"value":"5,41E-01","module":"C4"},{"value":"-1,70E+00","module":"D"}]},{"parameter":"HTP-c","unit":"CTUh","values":[{"value":"1,90E-08","module":"A1-A3"},{"value":"0,0E+00","module":"A4"},{"value":"0,0E+00","module":"C1"},{"value":"0,0E+00","module":"C2"},{"value":"1,78E-10","module":"C3"},{"value":"1,35E-10","module":"C4"},{"value":"-3,10E-11","module":"D"}]},{"parameter":"HTP-nc","unit":"CTUh","values":[{"value":"1,19E-06","module":"A1-A3"},{"value":"1,37E-09","module":"A4"},{"value":"5,00E-12","module":"C1"},{"value":"8,60E-11","module":"C2"},{"value":"4,53E-09","module":"C3"},{"value":"5,38E-09","module":"C4"},{"value":"-1,63E-09","module":"D"}]},{"parameter":"SQP","unit":"unitless","values":[{"value":"7,35E+01","module":"A1-A3"},{"value":"1,18E+00","module":"A4"},{"value":"1,19E-03","module":"C1"},{"value":"7,39E-02","module":"C2"},{"value":"2,56E-01","module":"C3"},{"value":"6,12E-01","module":"C4"},{"value":"-2,09E+00","module":"D"}]},{"parameter":"IRP","unit":"kBq U235-eq.","values":[{"value":"7,90E-01","module":"A1-A3"},{"value":"7,39E-03","module":"A4"},{"value":"4,01E-05","module":"C1"},{"value":"4,62E-04","module":"C2"},{"value":"3,20E-03","module":"C3"},{"value":"5,76E-04","module":"C4"},{"value":"-2,00E-03","module":"D"}]}],"resource_use":[{"parameter":"PERE","unit":"MJ","values":[{"value":"2,54E+01","module":"A1-A3"},{"value":"2,42E-02","module":"A4"},{"value":"5,06E-05","module":"C1"},{"value":"1,51E-03","module":"C2"},{"value":"1,19E-01","module":"C3"},{"value":"5,81E-02","module":"C4"},{"value":"-1,93E+00","module":"D"}]},{"parameter":"PERM","unit":"MJ","values":[{"value":"0,0E+00","module":"A1-A3"},{"value":"0,0E+00","module":"A4"},{"value":"0,0E+00","module":"C1"},{"value":"0,0E+00","module":"C2"},{"value":"0,0E+00","module":"C3"},{"value":"0,0E+00","module":"C4"},{"value":"0,0E+00","module":"D"}]},{"parameter":"PERT","unit":"MJ","values":[{"value":"2,86E+01","module":"A1-A3"},{"value":"2,42E-02","module":"A4"},{"value":"5,06E-05","module":"C1"},{"value":"1,51E-03","module":"C2"},{"value":"1,19E-01","module":"C3"},{"value":"5,81E-02","module":"C4"},{"value":"-1,93E+00","module":"D"}]},{"parameter":"PENRE","unit":"MJ","values":[{"value":"2,21E+02","module":"A1-A3"},{"value":"1,69E+00","module":"A4"},{"value":"9,36E-03","module":"C1"},{"value":"1,06E-01","module":"C2"},{"value":"7,42E-01","module":"C3"},{"value":"2,20E-01","module":"C4"},{"value":"-3,13E-01","module":"D"}]},{"parameter":"PENRM","unit":"MJ","values":[{"value":"1,67E+01","module":"A1-A3"},{"value":"0,0E+00","module":"A4"},{"value":"0,0E+00","module":"C1"},{"value":"0,0E+00","module":"C2"},{"value":"0,0E+00","module":"C3"},{"value":"0,0E+00","module":"C4"},{"value":"0,0E+00","module":"D"}]},{"parameter":"PENRT","unit":"MJ","values":[{"value":"2,37E+02","module":"A1-A3"},{"value":"1,69E+00","module":"A4"},{"value":"9,36E-03","module":"C1"},{"value":"1,06E-01","module":"C2"},{"value":"7,42E-01","module":"C3"},{"value":"2,20E-01","module":"C4"},{"value":"-3,13E-01","module":"D"}]},{"parameter":"SM","unit":"kg","values":[{"value":"2,23E-01","module":"A1-A3"},{"value":"0,0E+00","module":"A4"},{"value":"4,60E-06","module":"C1"},{"value":"0,0E+00","module":"C2"},{"value":"0,0E+00","module":"C3"},{"value":"1,40E-03","module":"C4"},{"value":"0,0E+00","module":"D"}]},{"parameter":"RSF","unit":"MJ","values":[{"value":"8,21E-01","module":"A1-A3"},{"value":"8,66E-04","module":"A4"},{"value":"1,25E-06","module":"C1"},{"value":"5,41E-05","module":"C2"},{"value":"2,67E-03","module":"C3"},{"value":"2,13E-04","module":"C4"},{"value":"-3,38E-04","module":"D"}]},{"parameter":"NRSF","unit":"MJ","values":[{"value":"9,08E-03","module":"A1-A3"},{"value":"3,10E-03","module":"A4"},{"value":"1,83E-05","module":"C1"},{"value":"1,93E-04","module":"C2"},{"value":"0,0E+00","module":"C3"},{"value":"1,26E-02","module":"C4"},{"value":"-1,14E-01","module":"D"}]},{"parameter":"FW","unit":"m3","values":[{"value":"1,95E-01","module":"A1-A3"},{"value":"1,81E-04","module":"A4"},{"value":"4,82E-07","module":"C1"},{"value":"1,13E-05","module":"C2"},{"value":"8,44E-04","module":"C3"},{"value":"1,79E-04","module":"C4"},{"value":"-2,33E-03","module":"D"}]}],"end_of_life_waste":[{"parameter":"HWD","unit":"kg","values":[{"value":"7,86E-02","module":"A1-A3"},{"value":"8,72E-05","module":"A4"},{"value":"2,75E-07","module":"C1"},{"value":"5,45E-06","module":"C2"},{"value":"0,0E+00","module":"C3"},{"value":"7,24E-02","module":"C4"},{"value":"-1,47E-05","module":"D"}]},{"parameter":"NHWD","unit":"kg","values":[{"value":"2,82E+00","module":"A1-A3"},{"value":"8,22E-02","module":"A4"},{"value":"1,11E-05","module":"C1"},{"value":"5,14E-03","module":"C2"},{"value":"6,41E-02","module":"C3"},{"value":"1,91E-01","module":"C4"},{"value":"-7,39E-03","module":"D"}]},{"parameter":"RWD","unit":"kg","values":[{"value":"6,22E-04","module":"A1-A3"},{"value":"1,15E-05","module":"A4"},{"value":"6,50E-08","module":"C1"},{"value":"7,20E-07","module":"C2"},{"value":"0,0E+00","module":"C3"},{"value":"2,95E-07","module":"C4"},{"value":"-1,64E-06","module":"D"}]}],"end_of_life_flow":[{"parameter":"CRU","unit":"kg","values":[{"value":"0,0E+00","module":"A1-A3"},{"value":"0,0E+00","module":"A4"},{"value":"0,0E+00","module":"C1"},{"value":"0,0E+00","module":"C2"},{"value":"0,0E+00","module":"C3"},{"value":"0,0E+00","module":"C4"},{"value":"0,0E+00","module":"D"}]},{"parameter":"MFR","unit":"kg","values":[{"value":"7,51E-01","module":"A1-A3"},{"value":"0,0E+00","module":"A4"},{"value":"4,51E-06","module":"C1"},{"value":"0,0E+00","module":"C2"},{"value":"2,70E-02","module":"C3"},{"value":"1,55E-05","module":"C4"},{"value":"0,0E+00","module":"D"}]},{"parameter":"MER","unit":"kg","values":[{"value":"3,03E-07","module":"A1-A3"},{"value":"0,0E+00","module":"A4"},{"value":"1,40E-08","module":"C1"},{"value":"0,0E+00","module":"C2"},{"value":"2,21E-01","module":"C3"},{"value":"3,80E-07","module":"C4"},{"value":"0,0E+00","module":"D"}]},{"parameter":"EEE","unit":"MJ","values":[{"value":"2,16E-02","module":"A1-A3"},{"value":"0,0E+00","module":"A4"},{"value":"4,80E-08","module":"C1"},{"value":"0,0E+00","module":"C2"},{"value":"2,49E-01","module":"C3"},{"value":"2,44E-05","module":"C4"},{"value":"0,0E+00","module":"D"}]},{"parameter":"EET","unit":"MJ","values":[{"value":"3,27E-01","module":"A1-A3"},{"value":"0,0E+00","module":"A4"},{"value":"7,26E-07","module":"C1"},{"value":"0,0E+00","module":"C2"},{"value":"3,77E+00","module":"C3"},{"value":"3,68E-04","module":"C4"},{"value":"0,0E+00","module":"D"}]}]}