{"product_name":"ASAK Flyt","epd_id":"NEPD-3843-2798-NO","compliance":["EN 15804","ISO 14025","ISO 21930"],"producer_name":"Asak Milj\u00f8stein AS","environmental_impact":[{"parameter":"GWP-total","unit":"kg CO2-eq.","values":[{"value":"7,43E+01","module":"A1"},{"value":"3,67E+00","module":"A2"},{"value":"2,26E+00","module":"A3"},{"value":"4,14E+00","module":"A4"},{"value":"-9,97E+00","module":"B1"}]},{"parameter":"ODP","unit":"kg CFC 11-eq.","values":[{"value":"2,09E-06","module":"A1"},{"value":"7,08E-07","module":"A2"},{"value":"3,81E-07","module":"A3"},{"value":"8,50E-07","module":"A4"},{"value":"0,0E+00","module":"B1"}]},{"parameter":"AP","unit":"kg SO2-eq.","values":[{"value":"7,29E-02","module":"A1"},{"value":"2,08E-02","module":"A2"},{"value":"1,62E-02","module":"A3"},{"value":"1,07E-02","module":"A4"},{"value":"0,0E+00","module":"B1"}]},{"parameter":"EP","unit":"kg Phosphat-eq.","values":[{"value":"4,85E-02","module":"A1"},{"value":"4,15E-03","module":"A2"},{"value":"3,53E-03","module":"A3"},{"value":"1,47E-03","module":"A4"},{"value":"0,0E+00","module":"B1"}]},{"parameter":"POCP","unit":"kg Ethen-eq.","values":[{"value":"1,16E-02","module":"A1"},{"value":"6,76E-04","module":"A2"},{"value":"4,60E-04","module":"A3"},{"value":"6,47E-04","module":"A4"},{"value":"0,0E+00","module":"B1"}]},{"parameter":"ADPE","unit":"kg Sb-eq.","values":[{"value":"5,14E-05","module":"A1"},{"value":"4,12E-06","module":"A2"},{"value":"5,74E-06","module":"A3"},{"value":"9,85E-06","module":"A4"},{"value":"0,0E+00","module":"B1"}]},{"parameter":"ADPF","unit":"MJ","values":[{"value":"2,93E+02","module":"A1"},{"value":"5,53E+01","module":"A2"},{"value":"3,13E+01","module":"A3"},{"value":"6,79E+01","module":"A4"},{"value":"0,0E+00","module":"B1"}]},{"parameter":"ADPM","unit":"kg Sb-eq.","values":[{"value":"5,14E-05","module":"A1"},{"value":"4,12E-06","module":"A2"},{"value":"5,74E-06","module":"A3"},{"value":"9,85E-06","module":"A4"},{"value":"0,0E+00","module":"B1"}]}],"additional_environmental_impact":[],"resource_use":[{"parameter":"PERE","unit":"MJ","values":[{"value":"7,55E+01","module":"A1"},{"value":"5,78E-01","module":"A2"},{"value":"4,10E+01","module":"A3"},{"value":"1,24E+00","module":"A4"},{"value":"0,0E+00","module":"B1"}]},{"parameter":"PERM","unit":"MJ","values":[{"value":"7,80E-02","module":"A1"},{"value":"0,0E+00","module":"A2"},{"value":"0,0E+00","module":"A3"},{"value":"0,0E+00","module":"A4"},{"value":"0,0E+00","module":"B1"}]},{"parameter":"PERT","unit":"MJ","values":[{"value":"7,55E+01","module":"A1"},{"value":"5,78E-01","module":"A2"},{"value":"4,10E+01","module":"A3"},{"value":"1,24E+00","module":"A4"},{"value":"0,0E+00","module":"B1"}]},{"parameter":"PENRE","unit":"MJ","values":[{"value":"3,07E+02","module":"A1"},{"value":"5,63E+01","module":"A2"},{"value":"3,38E+01","module":"A3"},{"value":"7,01E+01","module":"A4"},{"value":"0,0E+00","module":"B1"}]},{"parameter":"PENRM","unit":"MJ","values":[{"value":"2,41E+00","module":"A1"},{"value":"0,0E+00","module":"A2"},{"value":"0,0E+00","module":"A3"},{"value":"0,0E+00","module":"A4"},{"value":"0,0E+00","module":"B1"}]},{"parameter":"PENRT","unit":"MJ","values":[{"value":"3,10E+02","module":"A1"},{"value":"5,63E+01","module":"A2"},{"value":"3,38E+01","module":"A3"},{"value":"7,01E+01","module":"A4"},{"value":"0,0E+00","module":"B1"}]},{"parameter":"SM","unit":"kg","values":[{"value":"2,64E+01","module":"A1"},{"value":"0,0E+00","module":"A2"},{"value":"0,0E+00","module":"A3"},{"value":"0,0E+00","module":"A4"},{"value":"0,0E+00","module":"B1"}]},{"parameter":"RSF","unit":"MJ","values":[{"value":"1,12E+02","module":"A1"},{"value":"0,0E+00","module":"A2"},{"value":"7,10E-03","module":"A3"},{"value":"0,0E+00","module":"A4"},{"value":"0,0E+00","module":"B1"}]},{"parameter":"NRSF","unit":"MJ","values":[{"value":"1,38E+02","module":"A1"},{"value":"0,0E+00","module":"A2"},{"value":"0,0E+00","module":"A3"},{"value":"0,0E+00","module":"A4"},{"value":"0,0E+00","module":"B1"}]},{"parameter":"FW","unit":"m3","values":[{"value":"1,52E+00","module":"A1"},{"value":"8,32E-03","module":"A2"},{"value":"5,64E-03","module":"A3"},{"value":"1,66E-02","module":"A4"},{"value":"0,0E+00","module":"B1"}]}],"end_of_life_waste":[{"parameter":"HWD","unit":"kg","values":[{"value":"5,24E-04","module":"A1"},{"value":"2,63E-05","module":"A2"},{"value":"1,96E-05","module":"A3"},{"value":"3,73E-05","module":"A4"},{"value":"0,0E+00","module":"B1"}]},{"parameter":"NHWD","unit":"kg","values":[{"value":"1,34E+01","module":"A1"},{"value":"2,16E+00","module":"A2"},{"value":"5,52E-01","module":"A3"},{"value":"6,40E+00","module":"A4"},{"value":"0,0E+00","module":"B1"}]},{"parameter":"RWD","unit":"kg","values":[{"value":"1,92E-04","module":"A1"},{"value":"3,93E-04","module":"A2"},{"value":"2,31E-04","module":"A3"},{"value":"4,90E-04","module":"A4"},{"value":"0,0E+00","module":"B1"}]}],"end_of_life_flow":[{"parameter":"CRU","unit":"kg","values":[{"value":"0,0E+00","module":"A1"},{"value":"0,0E+00","module":"A2"},{"value":"0,0E+00","module":"A3"},{"value":"0,0E+00","module":"A4"},{"value":"0,0E+00","module":"B1"}]},{"parameter":"MFR","unit":"kg","values":[{"value":"6,33E-03","module":"A1"},{"value":"0,0E+00","module":"A2"},{"value":"0,0E+00","module":"A3"},{"value":"0,0E+00","module":"A4"},{"value":"0,0E+00","module":"B1"}]},{"parameter":"MER","unit":"kg","values":[{"value":"0,0E+00","module":"A1"},{"value":"0,0E+00","module":"A2"},{"value":"4,00E-04","module":"A3"},{"value":"0,0E+00","module":"A4"},{"value":"0,0E+00","module":"B1"}]},{"parameter":"EEE","unit":"MJ","values":[{"value":"0,0E+00","module":"A1"},{"value":"0,0E+00","module":"A2"},{"value":"0,0E+00","module":"A3"},{"value":"0,0E+00","module":"A4"},{"value":"0,0E+00","module":"B1"}]},{"parameter":"EET","unit":"MJ","values":[{"value":"0,0E+00","module":"A1"},{"value":"0,0E+00","module":"A2"},{"value":"0,0E+00","module":"A3"},{"value":"0,0E+00","module":"A4"},{"value":"0,0E+00","module":"B1"}]}]}