{"product_name":"Asfalt s\u00f8r Ab11/16 10% gja Standard","epd_id":"NEPD-5702-4997-NO","compliance":["EN 15804+A2","ISO 14025","ISO 21930"],"producer_name":"Asfalt S\u00f8r AS","environmental_impact":[{"parameter":"GWP-total","unit":"kg CO2-eq.","values":[{"value":"1,36E+01","module":"A1"},{"value":"1,30E+01","module":"A2"},{"value":"2,71E+01","module":"A3"},{"value":"8,72E-02","module":"A4"},{"value":"1,54E+00","module":"A5"},{"value":"1,43E+00","module":"C1"},{"value":"5,00E+00","module":"C2"},{"value":"7,78E-01","module":"C3"},{"value":"0,0E+00","module":"C4"},{"value":"-3,46E+01","module":"D"}]},{"parameter":"GWP-fossil","unit":"kg CO2-eq.","values":[{"value":"1,36E+01","module":"A1"},{"value":"1,30E+01","module":"A2"},{"value":"2,71E+01","module":"A3"},{"value":"8,71E-02","module":"A4"},{"value":"1,54E+00","module":"A5"},{"value":"1,43E+00","module":"C1"},{"value":"5,00E+00","module":"C2"},{"value":"7,78E-01","module":"C3"},{"value":"0,0E+00","module":"C4"},{"value":"-3,46E+01","module":"D"}]},{"parameter":"GWP-biogenic","unit":"kg CO2-eq.","values":[{"value":"5,00E-02","module":"A1"},{"value":"2,49E-03","module":"A2"},{"value":"5,84E-03","module":"A3"},{"value":"6,60E-05","module":"A4"},{"value":"1,16E-03","module":"A5"},{"value":"4,81E-04","module":"C1"},{"value":"0,0E+00","module":"C2"},{"value":"1,46E-04","module":"C3"},{"value":"0,0E+00","module":"C4"},{"value":"0,0E+00","module":"D"}]},{"parameter":"GWP-luluc","unit":"kg CO2-eq.","values":[{"value":"6,24E-03","module":"A1"},{"value":"1,99E-03","module":"A2"},{"value":"2,86E-03","module":"A3"},{"value":"2,65E-05","module":"A4"},{"value":"3,94E-04","module":"A5"},{"value":"1,19E-04","module":"C1"},{"value":"1,75E-03","module":"C2"},{"value":"6,16E-05","module":"C3"},{"value":"0,0E+00","module":"C4"},{"value":"-2,76E-02","module":"D"}]},{"parameter":"ODP","unit":"kg CFC 11-eq.","values":[{"value":"1,43E-06","module":"A1"},{"value":"2,81E-06","module":"A2"},{"value":"5,40E-06","module":"A3"},{"value":"2,10E-08","module":"A4"},{"value":"2,65E-07","module":"A5"},{"value":"3,09E-07","module":"C1"},{"value":"1,11E-06","module":"C2"},{"value":"1,69E-07","module":"C3"},{"value":"0,0E+00","module":"C4"},{"value":"-5,09E-05","module":"D"}]},{"parameter":"AP","unit":"mol H+-eq.","values":[{"value":"1,14E-01","module":"A1"},{"value":"3,56E-01","module":"A2"},{"value":"8,93E-02","module":"A3"},{"value":"2,80E-04","module":"A4"},{"value":"1,46E-02","module":"A5"},{"value":"1,50E-02","module":"C1"},{"value":"2,04E-02","module":"C2"},{"value":"8,17E-03","module":"C3"},{"value":"0,0E+00","module":"C4"},{"value":"-3,48E-01","module":"D"}]},{"parameter":"POCP","unit":"kg NMVOC-eq.","values":[{"value":"1,10E-01","module":"A1"},{"value":"2,33E-01","module":"A2"},{"value":"8,87E-02","module":"A3"},{"value":"2,69E-04","module":"A4"},{"value":"1,74E-02","module":"A5"},{"value":"1,99E-02","module":"C1"},{"value":"2,05E-02","module":"C2"},{"value":"1,09E-02","module":"C3"},{"value":"0,0E+00","module":"C4"},{"value":"-4,13E-01","module":"D"}]},{"parameter":"ADPE","unit":"kg Sb-eq.","values":[{"value":"2,20E-04","module":"A1"},{"value":"5,26E-05","module":"A2"},{"value":"5,55E-05","module":"A3"},{"value":"1,55E-06","module":"A4"},{"value":"4,86E-06","module":"A5"},{"value":"2,31E-06","module":"C1"},{"value":"1,35E-04","module":"C2"},{"value":"1,20E-06","module":"C3"},{"value":"0,0E+00","module":"C4"},{"value":"-3,06E-04","module":"D"}]},{"parameter":"ADPF","unit":"MJ","values":[{"value":"2,39E+03","module":"A1"},{"value":"1,72E+02","module":"A2"},{"value":"3,55E+02","module":"A3"},{"value":"1,41E+00","module":"A4"},{"value":"1,25E+02","module":"A5"},{"value":"1,97E+01","module":"C1"},{"value":"7,54E+01","module":"C2"},{"value":"1,08E+01","module":"C3"},{"value":"0,0E+00","module":"C4"},{"value":"-3,25E+03","module":"D"}]},{"parameter":"WDP","unit":"m3 world-eq.","values":[{"value":"1,43E+03","module":"A1"},{"value":"5,15E+01","module":"A2"},{"value":"3,60E+02","module":"A3"},{"value":"1,08E+00","module":"A4"},{"value":"1,43E+01","module":"A5"},{"value":"5,42E+00","module":"C1"},{"value":"7,19E+01","module":"C2"},{"value":"2,29E+00","module":"C3"},{"value":"0,0E+00","module":"C4"},{"value":"-2,63E+04","module":"D"}]},{"parameter":"EP-freshwater","unit":"kg P-eq.","values":[{"value":"2,20E-04","module":"A1"},{"value":"3,26E-05","module":"A2"},{"value":"1,26E-04","module":"A3"},{"value":"6,93E-07","module":"A4"},{"value":"1,55E-05","module":"A5"},{"value":"5,53E-06","module":"C1"},{"value":"3,93E-05","module":"C2"},{"value":"2,85E-06","module":"C3"},{"value":"0,0E+00","module":"C4"},{"value":"-7,22E-04","module":"D"}]},{"parameter":"EP-marine","unit":"kg N-eq.","values":[{"value":"3,20E-02","module":"A1"},{"value":"8,08E-02","module":"A2"},{"value":"2,43E-02","module":"A3"},{"value":"6,14E-05","module":"A4"},{"value":"5,50E-03","module":"A5"},{"value":"6,60E-03","module":"C1"},{"value":"6,06E-03","module":"C2"},{"value":"3,61E-03","module":"C3"},{"value":"0,0E+00","module":"C4"},{"value":"-6,64E-02","module":"D"}]},{"parameter":"EP-terrestrial","unit":"mol N-eq.","values":[{"value":"3,47E-01","module":"A1"},{"value":"9,02E-01","module":"A2"},{"value":"2,67E-01","module":"A3"},{"value":"6,85E-04","module":"A4"},{"value":"6,06E-02","module":"A5"},{"value":"7,24E-02","module":"C1"},{"value":"6,69E-02","module":"C2"},{"value":"3,96E-02","module":"C3"},{"value":"0,0E+00","module":"C4"},{"value":"-7,53E-01","module":"D"}]},{"parameter":"GWP-IOBC","unit":"kg CO2-eq.","values":[{"value":"1,37E+01","module":"A1"},{"value":"1,29E+01","module":"A2"},{"value":"2,67E+01","module":"A3"},{"value":"8,67E-02","module":"A4"},{"value":"1,49E+00","module":"A5"},{"value":"1,35E+00","module":"C1"},{"value":"4,98E+00","module":"C2"},{"value":"7,37E-01","module":"C3"},{"value":"0,0E+00","module":"C4"},{"value":"6,76E+01","module":"D"}]}],"additional_environmental_impact":[{"parameter":"PM","unit":"disease incidence","values":[{"value":"7,23E-07","module":"A1"},{"value":"4,80E-07","module":"A2"},{"value":"1,17E-06","module":"A3"},{"value":"7,00E-09","module":"A4"},{"value":"2,76E-07","module":"A5"},{"value":"3,95E-07","module":"C1"},{"value":"3,30E-07","module":"C2"},{"value":"2,16E-07","module":"C3"},{"value":"0,0E+00","module":"C4"},{"value":"-2,20E-06","module":"D"}]},{"parameter":"ETP-fw","unit":"CTUe","values":[{"value":"6,00E+02","module":"A1"},{"value":"8,80E+01","module":"A2"},{"value":"2,13E+02","module":"A3"},{"value":"1,03E+00","module":"A4"},{"value":"3,47E+01","module":"A5"},{"value":"1,08E+01","module":"C1"},{"value":"5,55E+01","module":"C2"},{"value":"5,88E+00","module":"C3"},{"value":"0,0E+00","module":"C4"},{"value":"-2,06E+03","module":"D"}]},{"parameter":"HTP-c","unit":"CTUh","values":[{"value":"1,00E-08","module":"A1"},{"value":"1,14E-09","module":"A2"},{"value":"8,88E-09","module":"A3"},{"value":"0,0E+00","module":"A4"},{"value":"6,83E-10","module":"A5"},{"value":"4,17E-10","module":"C1"},{"value":"0,0E+00","module":"C2"},{"value":"0,0E+00","module":"C3"},{"value":"0,0E+00","module":"C4"},{"value":"-2,02E-08","module":"D"}]},{"parameter":"HTP-nc","unit":"CTUh","values":[{"value":"1,53E-07","module":"A1"},{"value":"3,36E-08","module":"A2"},{"value":"2,70E-07","module":"A3"},{"value":"1,00E-09","module":"A4"},{"value":"1,26E-08","module":"A5"},{"value":"1,01E-08","module":"C1"},{"value":"6,00E-08","module":"C2"},{"value":"5,80E-09","module":"C3"},{"value":"0,0E+00","module":"C4"},{"value":"-5,07E-07","module":"D"}]},{"parameter":"SQP","unit":"unitless","values":[{"value":"3,24E+02","module":"A1"},{"value":"4,21E+01","module":"A2"},{"value":"4,79E+01","module":"A3"},{"value":"1,62E+00","module":"A4"},{"value":"2,03E+01","module":"A5"},{"value":"2,51E+00","module":"C1"},{"value":"5,20E+01","module":"C2"},{"value":"1,37E+00","module":"C3"},{"value":"0,0E+00","module":"C4"},{"value":"-7,31E+02","module":"D"}]},{"parameter":"IRP","unit":"kBq U235-eq.","values":[{"value":"2,93E-01","module":"A1"},{"value":"7,54E-01","module":"A2"},{"value":"1,49E+00","module":"A3"},{"value":"6,18E-03","module":"A4"},{"value":"6,28E-02","module":"A5"},{"value":"8,47E-02","module":"C1"},{"value":"3,30E-01","module":"C2"},{"value":"4,61E-02","module":"C3"},{"value":"0,0E+00","module":"C4"},{"value":"-1,63E+01","module":"D"}]}],"resource_use":[{"parameter":"PERE","unit":"MJ","values":[{"value":"1,19E+01","module":"A1"},{"value":"8,24E-01","module":"A2"},{"value":"2,30E+01","module":"A3"},{"value":"1,78E-02","module":"A4"},{"value":"4,23E-01","module":"A5"},{"value":"1,16E-01","module":"C1"},{"value":"1,06E+00","module":"C2"},{"value":"5,82E-02","module":"C3"},{"value":"0,0E+00","module":"C4"},{"value":"-1,80E+02","module":"D"}]},{"parameter":"PERM","unit":"MJ","values":[{"value":"0,0E+00","module":"A1"},{"value":"0,0E+00","module":"A2"},{"value":"0,0E+00","module":"A3"},{"value":"0,0E+00","module":"A4"},{"value":"0,0E+00","module":"A5"},{"value":"0,0E+00","module":"C1"},{"value":"0,0E+00","module":"C2"},{"value":"0,0E+00","module":"C3"},{"value":"0,0E+00","module":"C4"},{"value":"0,0E+00","module":"D"}]},{"parameter":"PERT","unit":"MJ","values":[{"value":"1,19E+01","module":"A1"},{"value":"8,24E-01","module":"A2"},{"value":"2,30E+01","module":"A3"},{"value":"1,78E-02","module":"A4"},{"value":"4,23E-01","module":"A5"},{"value":"1,16E-01","module":"C1"},{"value":"1,06E+00","module":"C2"},{"value":"5,82E-02","module":"C3"},{"value":"0,0E+00","module":"C4"},{"value":"-1,80E+02","module":"D"}]},{"parameter":"PENRE","unit":"MJ","values":[{"value":"3,50E+02","module":"A1"},{"value":"1,72E+02","module":"A2"},{"value":"3,58E+02","module":"A3"},{"value":"1,43E+00","module":"A4"},{"value":"2,88E+01","module":"A5"},{"value":"1,96E+01","module":"C1"},{"value":"7,60E+01","module":"C2"},{"value":"1,08E+01","module":"C3"},{"value":"0,0E+00","module":"C4"},{"value":"-3,25E+03","module":"D"}]},{"parameter":"PENRM","unit":"MJ","values":[{"value":"2,18E+03","module":"A1"},{"value":"0,0E+00","module":"A2"},{"value":"0,0E+00","module":"A3"},{"value":"0,0E+00","module":"A4"},{"value":"9,60E+01","module":"A5"},{"value":"0,0E+00","module":"C1"},{"value":"0,0E+00","module":"C2"},{"value":"0,0E+00","module":"C3"},{"value":"0,0E+00","module":"C4"},{"value":"0,0E+00","module":"D"}]},{"parameter":"PENRT","unit":"MJ","values":[{"value":"2,39E+03","module":"A1"},{"value":"1,72E+02","module":"A2"},{"value":"3,58E+02","module":"A3"},{"value":"1,43E+00","module":"A4"},{"value":"1,25E+02","module":"A5"},{"value":"1,96E+01","module":"C1"},{"value":"7,60E+01","module":"C2"},{"value":"1,08E+01","module":"C3"},{"value":"0,0E+00","module":"C4"},{"value":"-3,25E+03","module":"D"}]},{"parameter":"SM","unit":"kg","values":[{"value":"1,80E+02","module":"A1"},{"value":"2,55E-02","module":"A2"},{"value":"1,93E-01","module":"A3"},{"value":"4,88E-04","module":"A4"},{"value":"6,65E-03","module":"A5"},{"value":"9,91E-03","module":"C1"},{"value":"3,03E-02","module":"C2"},{"value":"5,28E-03","module":"C3"},{"value":"0,0E+00","module":"C4"},{"value":"-6,85E+01","module":"D"}]},{"parameter":"RSF","unit":"MJ","values":[{"value":"1,72E-01","module":"A1"},{"value":"3,68E-02","module":"A2"},{"value":"6,90E-02","module":"A3"},{"value":"6,23E-04","module":"A4"},{"value":"1,26E-02","module":"A5"},{"value":"3,38E-03","module":"C1"},{"value":"3,81E-02","module":"C2"},{"value":"1,43E-03","module":"C3"},{"value":"0,0E+00","module":"C4"},{"value":"-1,97E+00","module":"D"}]},{"parameter":"NRSF","unit":"MJ","values":[{"value":"1,51E-01","module":"A1"},{"value":"1,15E-01","module":"A2"},{"value":"7,97E-01","module":"A3"},{"value":"2,09E-03","module":"A4"},{"value":"2,49E-02","module":"A5"},{"value":"3,92E-02","module":"C1"},{"value":"1,36E-01","module":"C2"},{"value":"2,11E-02","module":"C3"},{"value":"0,0E+00","module":"C4"},{"value":"-8,18E-01","module":"D"}]},{"parameter":"FW","unit":"m3","values":[{"value":"1,16E+00","module":"A1"},{"value":"4,79E-03","module":"A2"},{"value":"1,79E-01","module":"A3"},{"value":"1,61E-04","module":"A4"},{"value":"8,83E-03","module":"A5"},{"value":"1,31E-02","module":"C1"},{"value":"7,95E-03","module":"C2"},{"value":"5,54E-04","module":"C3"},{"value":"0,0E+00","module":"C4"},{"value":"-1,60E+00","module":"D"}]}],"end_of_life_waste":[{"parameter":"HWD","unit":"kg","values":[{"value":"1,64E-02","module":"A1"},{"value":"4,92E-03","module":"A2"},{"value":"2,57E-02","module":"A3"},{"value":"7,74E-05","module":"A4"},{"value":"9,36E-04","module":"A5"},{"value":"5,92E-04","module":"C1"},{"value":"3,84E-03","module":"C2"},{"value":"3,17E-04","module":"C3"},{"value":"0,0E+00","module":"C4"},{"value":"-1,30E+00","module":"D"}]},{"parameter":"NHWD","unit":"kg","values":[{"value":"7,84E-01","module":"A1"},{"value":"1,89E+00","module":"A2"},{"value":"7,63E-01","module":"A3"},{"value":"1,23E-01","module":"A4"},{"value":"4,70E-02","module":"A5"},{"value":"2,41E-02","module":"C1"},{"value":"3,60E+00","module":"C2"},{"value":"1,27E-02","module":"C3"},{"value":"0,0E+00","module":"C4"},{"value":"-4,21E+00","module":"D"}]},{"parameter":"RWD","unit":"kg","values":[{"value":"2,61E-02","module":"A1"},{"value":"1,22E-03","module":"A2"},{"value":"2,37E-03","module":"A3"},{"value":"9,66E-06","module":"A4"},{"value":"1,33E-03","module":"A5"},{"value":"1,37E-04","module":"C1"},{"value":"5,13E-04","module":"C2"},{"value":"7,47E-05","module":"C3"},{"value":"0,0E+00","module":"C4"},{"value":"-2,38E-02","module":"D"}]}],"end_of_life_flow":[{"parameter":"CRU","unit":"kg","values":[{"value":"0,0E+00","module":"A1"},{"value":"0,0E+00","module":"A2"},{"value":"0,0E+00","module":"A3"},{"value":"0,0E+00","module":"A4"},{"value":"0,0E+00","module":"A5"},{"value":"0,0E+00","module":"C1"},{"value":"0,0E+00","module":"C2"},{"value":"0,0E+00","module":"C3"},{"value":"0,0E+00","module":"C4"},{"value":"0,0E+00","module":"D"}]},{"parameter":"MFR","unit":"kg","values":[{"value":"1,70E-03","module":"A1"},{"value":"2,29E-02","module":"A2"},{"value":"7,63E-04","module":"A3"},{"value":"6,85E-06","module":"A4"},{"value":"1,99E-04","module":"A5"},{"value":"3,70E-05","module":"C1"},{"value":"4,23E-04","module":"C2"},{"value":"8,28E+02","module":"C3"},{"value":"0,0E+00","module":"C4"},{"value":"-2,91E-01","module":"D"}]},{"parameter":"MER","unit":"kg","values":[{"value":"5,35E-02","module":"A1"},{"value":"3,10E-03","module":"A2"},{"value":"1,89E-01","module":"A3"},{"value":"4,23E-04","module":"A4"},{"value":"6,23E-03","module":"A5"},{"value":"9,72E-03","module":"C1"},{"value":"2,52E-02","module":"C2"},{"value":"1,61E-05","module":"C3"},{"value":"0,0E+00","module":"C4"},{"value":"-2,05E-02","module":"D"}]},{"parameter":"EEE","unit":"MJ","values":[{"value":"1,56E-02","module":"A1"},{"value":"1,79E-03","module":"A2"},{"value":"3,11E-03","module":"A3"},{"value":"7,37E-05","module":"A4"},{"value":"2,26E-04","module":"A5"},{"value":"1,16E-04","module":"C1"},{"value":"2,92E-03","module":"C2"},{"value":"5,51E-05","module":"C3"},{"value":"0,0E+00","module":"C4"},{"value":"-6,56E+00","module":"D"}]},{"parameter":"EET","unit":"MJ","values":[{"value":"2,36E-01","module":"A1"},{"value":"2,69E-02","module":"A2"},{"value":"4,71E-02","module":"A3"},{"value":"1,12E-03","module":"A4"},{"value":"3,42E-03","module":"A5"},{"value":"1,75E-03","module":"C1"},{"value":"4,41E-02","module":"C2"},{"value":"8,34E-04","module":"C3"},{"value":"0,0E+00","module":"C4"},{"value":"-9,93E+01","module":"D"}]}]}