{"product_name":"Ask\u00f8y Dekkelegging AB16 70/100","epd_id":"NEPD-8598-8258","compliance":["EN 15804+A2","ISO 14025","ISO 21930"],"producer_name":"Ask\u00f8y Dekkelegging AS","environmental_impact":[{"parameter":"GWP-total","unit":"kg CO2-eq.","values":[{"value":"1,71E+01","module":"A1"},{"value":"6,86E+00","module":"A2"},{"value":"2,34E+01","module":"A3"},{"value":"2,18E+00","module":"A4"},{"value":"1,43E+00","module":"C1"},{"value":"5,84E+00","module":"C2"},{"value":"8,46E-01","module":"C3"},{"value":"0,0E+00","module":"C4"},{"value":"-3,84E+01","module":"D"}]},{"parameter":"GWP-fossil","unit":"kg CO2-eq.","values":[{"value":"1,70E+01","module":"A1"},{"value":"6,85E+00","module":"A2"},{"value":"2,33E+01","module":"A3"},{"value":"2,18E+00","module":"A4"},{"value":"1,43E+00","module":"C1"},{"value":"5,83E+00","module":"C2"},{"value":"8,46E-01","module":"C3"},{"value":"0,0E+00","module":"C4"},{"value":"-3,84E+01","module":"D"}]},{"parameter":"GWP-biogenic","unit":"kg CO2-eq.","values":[{"value":"1,49E-02","module":"A1"},{"value":"7,71E-05","module":"A2"},{"value":"1,73E-02","module":"A3"},{"value":"1,65E-03","module":"A4"},{"value":"4,81E-04","module":"C1"},{"value":"0,0E+00","module":"C2"},{"value":"1,59E-04","module":"C3"},{"value":"0,0E+00","module":"C4"},{"value":"0,0E+00","module":"D"}]},{"parameter":"GWP-luluc","unit":"kg CO2-eq.","values":[{"value":"8,72E-03","module":"A1"},{"value":"4,23E-03","module":"A2"},{"value":"3,04E-03","module":"A3"},{"value":"6,63E-04","module":"A4"},{"value":"1,19E-04","module":"C1"},{"value":"2,04E-03","module":"C2"},{"value":"6,69E-05","module":"C3"},{"value":"0,0E+00","module":"C4"},{"value":"-3,07E-02","module":"D"}]},{"parameter":"ODP","unit":"kg CFC 11-eq.","values":[{"value":"1,80E-06","module":"A1"},{"value":"1,38E-06","module":"A2"},{"value":"4,98E-06","module":"A3"},{"value":"5,25E-07","module":"A4"},{"value":"3,09E-07","module":"C1"},{"value":"1,30E-06","module":"C2"},{"value":"1,84E-07","module":"C3"},{"value":"0,0E+00","module":"C4"},{"value":"-5,66E-05","module":"D"}]},{"parameter":"AP","unit":"mol H+-eq.","values":[{"value":"1,44E-01","module":"A1"},{"value":"2,21E-01","module":"A2"},{"value":"2,43E-01","module":"A3"},{"value":"7,00E-03","module":"A4"},{"value":"1,50E-02","module":"C1"},{"value":"2,38E-02","module":"C2"},{"value":"8,88E-03","module":"C3"},{"value":"0,0E+00","module":"C4"},{"value":"-3,87E-01","module":"D"}]},{"parameter":"POCP","unit":"kg NMVOC-eq.","values":[{"value":"1,35E-01","module":"A1"},{"value":"1,59E-01","module":"A2"},{"value":"3,21E-01","module":"A3"},{"value":"6,73E-03","module":"A4"},{"value":"1,99E-02","module":"C1"},{"value":"2,39E-02","module":"C2"},{"value":"1,18E-02","module":"C3"},{"value":"0,0E+00","module":"C4"},{"value":"-4,59E-01","module":"D"}]},{"parameter":"ADPE","unit":"kg Sb-eq.","values":[{"value":"9,06E-04","module":"A1"},{"value":"4,73E-05","module":"A2"},{"value":"5,78E-05","module":"A3"},{"value":"3,87E-05","module":"A4"},{"value":"2,31E-06","module":"C1"},{"value":"1,58E-04","module":"C2"},{"value":"1,30E-06","module":"C3"},{"value":"0,0E+00","module":"C4"},{"value":"-3,40E-04","module":"D"}]},{"parameter":"ADPF","unit":"MJ","values":[{"value":"2,82E+03","module":"A1"},{"value":"8,80E+01","module":"A2"},{"value":"3,20E+02","module":"A3"},{"value":"3,54E+01","module":"A4"},{"value":"1,97E+01","module":"C1"},{"value":"8,80E+01","module":"C2"},{"value":"1,17E+01","module":"C3"},{"value":"0,0E+00","module":"C4"},{"value":"-3,61E+03","module":"D"}]},{"parameter":"WDP","unit":"m3 world-eq.","values":[{"value":"2,52E+03","module":"A1"},{"value":"1,81E+01","module":"A2"},{"value":"7,77E+02","module":"A3"},{"value":"2,71E+01","module":"A4"},{"value":"5,42E+00","module":"C1"},{"value":"8,39E+01","module":"C2"},{"value":"2,48E+00","module":"C3"},{"value":"0,0E+00","module":"C4"},{"value":"-2,92E+04","module":"D"}]},{"parameter":"EP-freshwater","unit":"kg P-eq.","values":[{"value":"3,08E-04","module":"A1"},{"value":"2,66E-05","module":"A2"},{"value":"1,05E-04","module":"A3"},{"value":"1,73E-05","module":"A4"},{"value":"5,53E-06","module":"C1"},{"value":"4,59E-05","module":"C2"},{"value":"3,09E-06","module":"C3"},{"value":"0,0E+00","module":"C4"},{"value":"-8,03E-04","module":"D"}]},{"parameter":"EP-marine","unit":"kg N-eq.","values":[{"value":"3,80E-02","module":"A1"},{"value":"5,52E-02","module":"A2"},{"value":"1,06E-01","module":"A3"},{"value":"1,53E-03","module":"A4"},{"value":"6,60E-03","module":"C1"},{"value":"7,07E-03","module":"C2"},{"value":"3,92E-03","module":"C3"},{"value":"0,0E+00","module":"C4"},{"value":"-7,38E-02","module":"D"}]},{"parameter":"EP-terrestrial","unit":"mol N-eq.","values":[{"value":"4,43E-01","module":"A1"},{"value":"6,14E-01","module":"A2"},{"value":"1,17E+00","module":"A3"},{"value":"1,71E-02","module":"A4"},{"value":"7,24E-02","module":"C1"},{"value":"7,80E-02","module":"C2"},{"value":"4,30E-02","module":"C3"},{"value":"0,0E+00","module":"C4"},{"value":"-8,37E-01","module":"D"}]},{"parameter":"GWP-IOBC","unit":"kg CO2-eq.","values":[{"value":"1,73E+01","module":"A1"},{"value":"6,82E+00","module":"A2"},{"value":"2,21E+01","module":"A3"},{"value":"2,17E+00","module":"A4"},{"value":"1,35E+00","module":"C1"},{"value":"5,81E+00","module":"C2"},{"value":"8,01E-01","module":"C3"},{"value":"0,0E+00","module":"C4"},{"value":"-3,74E+01","module":"D"}]}],"additional_environmental_impact":[{"parameter":"PM","unit":"disease incidence","values":[{"value":"9,71E-07","module":"A1"},{"value":"1,93E-07","module":"A2"},{"value":"6,38E-06","module":"A3"},{"value":"1,75E-07","module":"A4"},{"value":"3,95E-07","module":"C1"},{"value":"3,85E-07","module":"C2"},{"value":"2,35E-07","module":"C3"},{"value":"0,0E+00","module":"C4"},{"value":"-2,45E-06","module":"D"}]},{"parameter":"ETP-fw","unit":"CTUe","values":[{"value":"7,42E+02","module":"A1"},{"value":"5,04E+01","module":"A2"},{"value":"1,92E+02","module":"A3"},{"value":"2,59E+01","module":"A4"},{"value":"1,08E+01","module":"C1"},{"value":"6,48E+01","module":"C2"},{"value":"6,39E+00","module":"C3"},{"value":"0,0E+00","module":"C4"},{"value":"-2,29E+03","module":"D"}]},{"parameter":"HTP-c","unit":"CTUh","values":[{"value":"1,46E-08","module":"A1"},{"value":"0,0E+00","module":"A2"},{"value":"7,60E-09","module":"A3"},{"value":"0,0E+00","module":"A4"},{"value":"4,17E-10","module":"C1"},{"value":"0,0E+00","module":"C2"},{"value":"0,0E+00","module":"C3"},{"value":"0,0E+00","module":"C4"},{"value":"-2,25E-08","module":"D"}]},{"parameter":"HTP-nc","unit":"CTUh","values":[{"value":"2,32E-07","module":"A1"},{"value":"1,24E-09","module":"A2"},{"value":"1,80E-07","module":"A3"},{"value":"2,50E-08","module":"A4"},{"value":"1,01E-08","module":"C1"},{"value":"7,00E-08","module":"C2"},{"value":"6,30E-09","module":"C3"},{"value":"0,0E+00","module":"C4"},{"value":"-5,63E-07","module":"D"}]},{"parameter":"SQP","unit":"unitless","values":[{"value":"4,15E+02","module":"A1"},{"value":"1,27E+01","module":"A2"},{"value":"4,23E+01","module":"A3"},{"value":"4,05E+01","module":"A4"},{"value":"2,51E+00","module":"C1"},{"value":"6,07E+01","module":"C2"},{"value":"1,48E+00","module":"C3"},{"value":"0,0E+00","module":"C4"},{"value":"-8,13E+02","module":"D"}]},{"parameter":"IRP","unit":"kBq U235-eq.","values":[{"value":"4,94E-01","module":"A1"},{"value":"3,78E-01","module":"A2"},{"value":"1,43E+00","module":"A3"},{"value":"1,54E-01","module":"A4"},{"value":"8,47E-02","module":"C1"},{"value":"3,85E-01","module":"C2"},{"value":"5,01E-02","module":"C3"},{"value":"0,0E+00","module":"C4"},{"value":"-1,81E+01","module":"D"}]}],"resource_use":[{"parameter":"PERE","unit":"MJ","values":[{"value":"1,89E+01","module":"A1"},{"value":"5,71E-01","module":"A2"},{"value":"5,44E+01","module":"A3"},{"value":"4,45E-01","module":"A4"},{"value":"1,16E-01","module":"C1"},{"value":"1,24E+00","module":"C2"},{"value":"6,32E-02","module":"C3"},{"value":"0,0E+00","module":"C4"},{"value":"-2,00E+02","module":"D"}]},{"parameter":"PERM","unit":"MJ","values":[{"value":"0,0E+00","module":"A1"},{"value":"0,0E+00","module":"A2"},{"value":"0,0E+00","module":"A3"},{"value":"0,0E+00","module":"A4"},{"value":"0,0E+00","module":"C1"},{"value":"0,0E+00","module":"C2"},{"value":"0,0E+00","module":"C3"},{"value":"0,0E+00","module":"C4"},{"value":"0,0E+00","module":"D"}]},{"parameter":"PERT","unit":"MJ","values":[{"value":"1,89E+01","module":"A1"},{"value":"5,71E-01","module":"A2"},{"value":"5,44E+01","module":"A3"},{"value":"4,45E-01","module":"A4"},{"value":"1,16E-01","module":"C1"},{"value":"1,24E+00","module":"C2"},{"value":"6,32E-02","module":"C3"},{"value":"0,0E+00","module":"C4"},{"value":"-2,00E+02","module":"D"}]},{"parameter":"PENRE","unit":"MJ","values":[{"value":"4,17E+02","module":"A1"},{"value":"8,76E+01","module":"A2"},{"value":"3,19E+02","module":"A3"},{"value":"3,56E+01","module":"A4"},{"value":"1,96E+01","module":"C1"},{"value":"8,86E+01","module":"C2"},{"value":"1,17E+01","module":"C3"},{"value":"0,0E+00","module":"C4"},{"value":"-3,61E+03","module":"D"}]},{"parameter":"PENRM","unit":"MJ","values":[{"value":"2,40E+03","module":"A1"},{"value":"0,0E+00","module":"A2"},{"value":"0,0E+00","module":"A3"},{"value":"0,0E+00","module":"A4"},{"value":"0,0E+00","module":"C1"},{"value":"0,0E+00","module":"C2"},{"value":"-2,40E+03","module":"C3"},{"value":"0,0E+00","module":"C4"},{"value":"0,0E+00","module":"D"}]},{"parameter":"PENRT","unit":"MJ","values":[{"value":"2,82E+03","module":"A1"},{"value":"8,76E+01","module":"A2"},{"value":"3,19E+02","module":"A3"},{"value":"3,56E+01","module":"A4"},{"value":"1,96E+01","module":"C1"},{"value":"8,86E+01","module":"C2"},{"value":"-2,39E+03","module":"C3"},{"value":"0,0E+00","module":"C4"},{"value":"-3,61E+03","module":"D"}]},{"parameter":"SM","unit":"kg","values":[{"value":"1,69E-01","module":"A1"},{"value":"3,51E-02","module":"A2"},{"value":"1,63E-01","module":"A3"},{"value":"1,22E-02","module":"A4"},{"value":"9,91E-03","module":"C1"},{"value":"3,53E-02","module":"C2"},{"value":"5,74E-03","module":"C3"},{"value":"0,0E+00","module":"C4"},{"value":"-7,61E+01","module":"D"}]},{"parameter":"RSF","unit":"MJ","values":[{"value":"2,76E-01","module":"A1"},{"value":"1,45E-02","module":"A2"},{"value":"8,36E-02","module":"A3"},{"value":"1,56E-02","module":"A4"},{"value":"3,38E-03","module":"C1"},{"value":"4,45E-02","module":"C2"},{"value":"1,56E-03","module":"C3"},{"value":"0,0E+00","module":"C4"},{"value":"-2,19E+00","module":"D"}]},{"parameter":"NRSF","unit":"MJ","values":[{"value":"4,70E-01","module":"A1"},{"value":"-1,76E-01","module":"A2"},{"value":"7,23E-01","module":"A3"},{"value":"5,22E-02","module":"A4"},{"value":"3,92E-02","module":"C1"},{"value":"1,59E-01","module":"C2"},{"value":"2,29E-02","module":"C3"},{"value":"0,0E+00","module":"C4"},{"value":"-9,09E-01","module":"D"}]},{"parameter":"FW","unit":"m3","values":[{"value":"4,09E-01","module":"A1"},{"value":"4,34E-03","module":"A2"},{"value":"4,10E-01","module":"A3"},{"value":"4,02E-03","module":"A4"},{"value":"1,31E-02","module":"C1"},{"value":"9,28E-03","module":"C2"},{"value":"6,01E-04","module":"C3"},{"value":"0,0E+00","module":"C4"},{"value":"-1,77E+00","module":"D"}]}],"end_of_life_waste":[{"parameter":"HWD","unit":"kg","values":[{"value":"4,00E-02","module":"A1"},{"value":"3,58E-03","module":"A2"},{"value":"3,28E-02","module":"A3"},{"value":"1,94E-03","module":"A4"},{"value":"5,92E-04","module":"C1"},{"value":"4,48E-03","module":"C2"},{"value":"3,44E-04","module":"C3"},{"value":"0,0E+00","module":"C4"},{"value":"-1,45E+00","module":"D"}]},{"parameter":"NHWD","unit":"kg","values":[{"value":"1,41E+00","module":"A1"},{"value":"3,22E-01","module":"A2"},{"value":"7,15E-01","module":"A3"},{"value":"3,07E+00","module":"A4"},{"value":"2,41E-02","module":"C1"},{"value":"4,20E+00","module":"C2"},{"value":"1,38E-02","module":"C3"},{"value":"0,0E+00","module":"C4"},{"value":"-4,68E+00","module":"D"}]},{"parameter":"RWD","unit":"kg","values":[{"value":"3,09E-02","module":"A1"},{"value":"6,14E-04","module":"A2"},{"value":"2,23E-03","module":"A3"},{"value":"2,41E-04","module":"A4"},{"value":"1,37E-04","module":"C1"},{"value":"5,98E-04","module":"C2"},{"value":"8,12E-05","module":"C3"},{"value":"0,0E+00","module":"C4"},{"value":"-2,65E-02","module":"D"}]}],"end_of_life_flow":[{"parameter":"CRU","unit":"kg","values":[{"value":"0,0E+00","module":"A1"},{"value":"0,0E+00","module":"A2"},{"value":"0,0E+00","module":"A3"},{"value":"0,0E+00","module":"A4"},{"value":"0,0E+00","module":"C1"},{"value":"0,0E+00","module":"C2"},{"value":"0,0E+00","module":"C3"},{"value":"0,0E+00","module":"C4"},{"value":"0,0E+00","module":"D"}]},{"parameter":"MFR","unit":"kg","values":[{"value":"1,50E-01","module":"A1"},{"value":"1,58E-04","module":"A2"},{"value":"5,95E-01","module":"A3"},{"value":"1,71E-04","module":"A4"},{"value":"3,70E-05","module":"C1"},{"value":"4,94E-04","module":"C2"},{"value":"9,00E+02","module":"C3"},{"value":"0,0E+00","module":"C4"},{"value":"-3,24E-01","module":"D"}]},{"parameter":"MER","unit":"kg","values":[{"value":"2,70E-03","module":"A1"},{"value":"4,28E-02","module":"A2"},{"value":"1,58E-01","module":"A3"},{"value":"1,06E-02","module":"A4"},{"value":"9,72E-03","module":"C1"},{"value":"2,94E-02","module":"C2"},{"value":"1,75E-05","module":"C3"},{"value":"0,0E+00","module":"C4"},{"value":"-2,28E-02","module":"D"}]},{"parameter":"EEE","unit":"MJ","values":[{"value":"4,79E-02","module":"A1"},{"value":"1,03E-03","module":"A2"},{"value":"5,98E-02","module":"A3"},{"value":"1,84E-03","module":"A4"},{"value":"1,16E-04","module":"C1"},{"value":"3,41E-03","module":"C2"},{"value":"5,99E-05","module":"C3"},{"value":"0,0E+00","module":"C4"},{"value":"-7,29E+00","module":"D"}]},{"parameter":"EET","unit":"MJ","values":[{"value":"7,27E-01","module":"A1"},{"value":"1,56E-02","module":"A2"},{"value":"9,04E-01","module":"A3"},{"value":"2,80E-02","module":"A4"},{"value":"1,75E-03","module":"C1"},{"value":"5,15E-02","module":"C2"},{"value":"9,06E-04","module":"C3"},{"value":"0,0E+00","module":"C4"},{"value":"-1,10E+02","module":"D"}]}]}