{"product_name":"AST L LEC Wall Panel","epd_id":"EPD-5455-4769-EN","compliance":["EN 15804+A2","ISO 14025","ISO 21930"],"producer_name":"Paroc panel systems","environmental_impact":[{"parameter":"GWP-total","unit":"kg CO2-eq.","values":[{"value":"1,68E+01","module":"A1-A3"},{"value":"2,11E+00","module":"A4"},{"value":"2,15E+00","module":"A5"},{"value":"9,11E-01","module":"B2"},{"value":"9,16E-03","module":"C1"},{"value":"8,70E-02","module":"C2"},{"value":"5,41E-01","module":"C3"},{"value":"1,61E-01","module":"C4"},{"value":"-1,17E+00","module":"D"}]},{"parameter":"GWP-fossil","unit":"kg CO2-eq.","values":[{"value":"1,70E+01","module":"A1-A3"},{"value":"2,08E+00","module":"A4"},{"value":"2,12E+00","module":"A5"},{"value":"1,06E+00","module":"B2"},{"value":"9,05E-03","module":"C1"},{"value":"8,59E-02","module":"C2"},{"value":"5,41E-01","module":"C3"},{"value":"1,66E-01","module":"C4"},{"value":"-1,16E+00","module":"D"}]},{"parameter":"GWP-biogenic","unit":"kg CO2-eq.","values":[{"value":"1,21E-02","module":"A1-A3"},{"value":"6,12E-03","module":"A4"},{"value":"2,24E-02","module":"A5"},{"value":"-3,56E-01","module":"B2"},{"value":"3,60E-05","module":"C1"},{"value":"2,53E-04","module":"C2"},{"value":"2,92E-04","module":"C3"},{"value":"-5,52E-03","module":"C4"},{"value":"-2,58E-03","module":"D"}]},{"parameter":"GWP-luluc","unit":"kg CO2-eq.","values":[{"value":"2,39E-02","module":"A1-A3"},{"value":"1,91E-02","module":"A4"},{"value":"4,09E-04","module":"A5"},{"value":"2,05E-01","module":"B2"},{"value":"7,05E-05","module":"C1"},{"value":"7,94E-04","module":"C2"},{"value":"1,02E-04","module":"C3"},{"value":"5,16E-04","module":"C4"},{"value":"-3,66E-04","module":"D"}]},{"parameter":"ODP","unit":"kg CFC 11-eq.","values":[{"value":"1,15E-08","module":"A1-A3"},{"value":"0,0E+00","module":"A4"},{"value":"0,0E+00","module":"A5"},{"value":"2,62E-08","module":"B2"},{"value":"0,0E+00","module":"C1"},{"value":"0,0E+00","module":"C2"},{"value":"1,12E-07","module":"C3"},{"value":"0,0E+00","module":"C4"},{"value":"-3,00E-12","module":"D"}]},{"parameter":"AP","unit":"mol H+-eq.","values":[{"value":"9,14E-02","module":"A1-A3"},{"value":"8,61E-03","module":"A4"},{"value":"3,38E-03","module":"A5"},{"value":"6,05E-03","module":"B2"},{"value":"2,68E-05","module":"C1"},{"value":"3,35E-04","module":"C2"},{"value":"5,52E-03","module":"C3"},{"value":"1,18E-03","module":"C4"},{"value":"-2,62E-03","module":"D"}]},{"parameter":"POCP","unit":"kg NMVOC-eq.","values":[{"value":"4,31E-02","module":"A1-A3"},{"value":"7,85E-03","module":"A4"},{"value":"2,60E-03","module":"A5"},{"value":"4,87E-03","module":"B2"},{"value":"2,41E-05","module":"C1"},{"value":"3,03E-04","module":"C2"},{"value":"7,24E-03","module":"C3"},{"value":"9,19E-04","module":"C4"},{"value":"-2,23E-03","module":"D"}]},{"parameter":"ADPE","unit":"kg Sb-eq.","values":[{"value":"1,84E-03","module":"A1-A3"},{"value":"1,33E-07","module":"A4"},{"value":"7,10E-06","module":"A5"},{"value":"7,99E-06","module":"B2"},{"value":"1,29E-09","module":"C1"},{"value":"5,65E-09","module":"C2"},{"value":"8,85E-07","module":"C3"},{"value":"7,66E-09","module":"C4"},{"value":"-6,94E-08","module":"D"}]},{"parameter":"ADPF","unit":"MJ","values":[{"value":"2,48E+02","module":"A1-A3"},{"value":"2,83E+01","module":"A4"},{"value":"1,31E+01","module":"A5"},{"value":"2,09E+01","module":"B2"},{"value":"1,22E-01","module":"C1"},{"value":"1,17E+00","module":"C2"},{"value":"7,46E+00","module":"C3"},{"value":"2,21E+00","module":"C4"},{"value":"-1,07E+01","module":"D"}]},{"parameter":"WDP","unit":"m3 world-eq.","values":[{"value":"2,91E+00","module":"A1-A3"},{"value":"2,38E-02","module":"A4"},{"value":"4,01E-01","module":"A5"},{"value":"2,08E+00","module":"B2"},{"value":"3,53E-04","module":"C1"},{"value":"1,04E-03","module":"C2"},{"value":"2,38E-02","module":"C3"},{"value":"1,82E-02","module":"C4"},{"value":"-3,26E-02","module":"D"}]},{"parameter":"EP-freshwater","unit":"kg P-eq.","values":[{"value":"7,97E-05","module":"A1-A3"},{"value":"7,52E-06","module":"A4"},{"value":"1,02E-06","module":"A5"},{"value":"1,81E-04","module":"B2"},{"value":"3,15E-08","module":"C1"},{"value":"3,13E-07","module":"C2"},{"value":"3,14E-05","module":"C3"},{"value":"3,34E-07","module":"C4"},{"value":"-1,98E-06","module":"D"}]},{"parameter":"EP-marine","unit":"kg N-eq.","values":[{"value":"1,72E-02","module":"A1-A3"},{"value":"4,03E-03","module":"A4"},{"value":"7,65E-04","module":"A5"},{"value":"3,25E-03","module":"B2"},{"value":"1,21E-05","module":"C1"},{"value":"1,56E-04","module":"C2"},{"value":"2,41E-03","module":"C3"},{"value":"3,04E-04","module":"C4"},{"value":"-6,68E-04","module":"D"}]},{"parameter":"EP-terrestrial","unit":"mol N-eq.","values":[{"value":"3,07E-01","module":"A1-A3"},{"value":"4,51E-02","module":"A4"},{"value":"8,26E-03","module":"A5"},{"value":"1,51E-02","module":"B2"},{"value":"1,35E-04","module":"C1"},{"value":"1,75E-03","module":"C2"},{"value":"2,63E-02","module":"C3"},{"value":"3,35E-03","module":"C4"},{"value":"-7,14E-03","module":"D"}]},{"parameter":"GWP-IOBC","unit":"kg CO2-eq.","values":[]}],"additional_environmental_impact":[{"parameter":"PM","unit":"disease incidence","values":[{"value":"1,01E-06","module":"A1-A3"},{"value":"5,35E-08","module":"A4"},{"value":"4,19E-08","module":"A5"},{"value":"6,55E-08","module":"B2"},{"value":"1,60E-10","module":"C1"},{"value":"1,90E-09","module":"C2"},{"value":"1,44E-07","module":"C3"},{"value":"1,45E-08","module":"C4"},{"value":"-3,58E-08","module":"D"}]},{"parameter":"ETP-fw","unit":"CTUe","values":[{"value":"1,39E+02","module":"A1-A3"},{"value":"1,97E+01","module":"A4"},{"value":"3,13E+00","module":"A5"},{"value":"3,31E+01","module":"B2"},{"value":"7,91E-02","module":"C1"},{"value":"8,29E-01","module":"C2"},{"value":"4,82E+00","module":"C3"},{"value":"1,21E+00","module":"C4"},{"value":"-2,57E+00","module":"D"}]},{"parameter":"HTP-c","unit":"CTUh","values":[{"value":"3,63E-08","module":"A1-A3"},{"value":"4,01E-10","module":"A4"},{"value":"1,27E-08","module":"A5"},{"value":"4,33E-09","module":"B2"},{"value":"6,00E-12","module":"C1"},{"value":"1,70E-11","module":"C2"},{"value":"1,59E-10","module":"C3"},{"value":"1,86E-10","module":"C4"},{"value":"-1,30E-09","module":"D"}]},{"parameter":"HTP-nc","unit":"CTUh","values":[{"value":"1,03E-07","module":"A1-A3"},{"value":"2,47E-08","module":"A4"},{"value":"2,06E-08","module":"A5"},{"value":"3,25E-07","module":"B2"},{"value":"9,80E-11","module":"C1"},{"value":"1,05E-09","module":"C2"},{"value":"3,97E-09","module":"C3"},{"value":"2,04E-08","module":"C4"},{"value":"-1,68E-08","module":"D"}]},{"parameter":"SQP","unit":"unitless","values":[{"value":"5,58E+01","module":"A1-A3"},{"value":"1,17E+01","module":"A4"},{"value":"6,57E-01","module":"A5"},{"value":"2,43E+01","module":"B2"},{"value":"5,36E-02","module":"C1"},{"value":"4,88E-01","module":"C2"},{"value":"1,08E+00","module":"C3"},{"value":"5,37E-01","module":"C4"},{"value":"-4,99E+00","module":"D"}]},{"parameter":"IRP","unit":"kBq U235-eq.","values":[{"value":"2,78E-01","module":"A1-A3"},{"value":"5,28E-03","module":"A4"},{"value":"2,45E-02","module":"A5"},{"value":"7,33E-02","module":"B2"},{"value":"3,98E-04","module":"C1"},{"value":"3,27E-04","module":"C2"},{"value":"3,58E-02","module":"C3"},{"value":"2,91E-03","module":"C4"},{"value":"-1,88E-02","module":"D"}]}],"resource_use":[{"parameter":"PERE","unit":"MJ","values":[{"value":"2,96E+02","module":"A1-A3"},{"value":"1,99E+00","module":"A4"},{"value":"2,83E+00","module":"A5"},{"value":"1,15E+01","module":"B2"},{"value":"1,70E-01","module":"C1"},{"value":"8,50E-02","module":"C2"},{"value":"7,82E-02","module":"C3"},{"value":"3,60E-01","module":"C4"},{"value":"-4,63E+00","module":"D"}]},{"parameter":"PERM","unit":"MJ","values":[{"value":"2,19E+00","module":"A1-A3"},{"value":"0,0E+00","module":"A4"},{"value":"-2,19E+00","module":"A5"},{"value":"0,0E+00","module":"B2"},{"value":"0,0E+00","module":"C1"},{"value":"0,0E+00","module":"C2"},{"value":"0,0E+00","module":"C3"},{"value":"0,0E+00","module":"C4"},{"value":"0,0E+00","module":"D"}]},{"parameter":"PERT","unit":"MJ","values":[{"value":"2,98E+02","module":"A1-A3"},{"value":"1,99E+00","module":"A4"},{"value":"6,43E-01","module":"A5"},{"value":"1,15E+01","module":"B2"},{"value":"1,70E-01","module":"C1"},{"value":"8,50E-02","module":"C2"},{"value":"7,82E-02","module":"C3"},{"value":"3,60E-01","module":"C4"},{"value":"-4,63E+00","module":"D"}]},{"parameter":"PENRE","unit":"MJ","values":[{"value":"2,37E+02","module":"A1-A3"},{"value":"2,83E+01","module":"A4"},{"value":"2,42E+01","module":"A5"},{"value":"2,12E+01","module":"B2"},{"value":"1,23E-01","module":"C1"},{"value":"1,17E+00","module":"C2"},{"value":"7,46E+00","module":"C3"},{"value":"2,21E+00","module":"C4"},{"value":"-1,08E+01","module":"D"}]},{"parameter":"PENRM","unit":"MJ","values":[{"value":"1,11E+01","module":"A1-A3"},{"value":"0,0E+00","module":"A4"},{"value":"-1,11E+01","module":"A5"},{"value":"0,0E+00","module":"B2"},{"value":"0,0E+00","module":"C1"},{"value":"0,0E+00","module":"C2"},{"value":"0,0E+00","module":"C3"},{"value":"0,0E+00","module":"C4"},{"value":"0,0E+00","module":"D"}]},{"parameter":"PENRT","unit":"MJ","values":[{"value":"2,49E+02","module":"A1-A3"},{"value":"2,83E+01","module":"A4"},{"value":"1,31E+01","module":"A5"},{"value":"2,12E+01","module":"B2"},{"value":"1,23E-01","module":"C1"},{"value":"1,17E+00","module":"C2"},{"value":"7,46E+00","module":"C3"},{"value":"2,21E+00","module":"C4"},{"value":"-1,08E+01","module":"D"}]},{"parameter":"SM","unit":"kg","values":[{"value":"7,73E+00","module":"A1-A3"},{"value":"0,0E+00","module":"A4"},{"value":"1,22E-02","module":"A5"},{"value":"0,0E+00","module":"B2"},{"value":"0,0E+00","module":"C1"},{"value":"0,0E+00","module":"C2"},{"value":"0,0E+00","module":"C3"},{"value":"0,0E+00","module":"C4"},{"value":"0,0E+00","module":"D"}]},{"parameter":"RSF","unit":"MJ","values":[{"value":"0,0E+00","module":"A1-A3"},{"value":"0,0E+00","module":"A4"},{"value":"0,0E+00","module":"A5"},{"value":"0,0E+00","module":"B2"},{"value":"0,0E+00","module":"C1"},{"value":"0,0E+00","module":"C2"},{"value":"0,0E+00","module":"C3"},{"value":"0,0E+00","module":"C4"},{"value":"0,0E+00","module":"D"}]},{"parameter":"NRSF","unit":"MJ","values":[{"value":"0,0E+00","module":"A1-A3"},{"value":"0,0E+00","module":"A4"},{"value":"0,0E+00","module":"A5"},{"value":"0,0E+00","module":"B2"},{"value":"0,0E+00","module":"C1"},{"value":"0,0E+00","module":"C2"},{"value":"0,0E+00","module":"C3"},{"value":"0,0E+00","module":"C4"},{"value":"0,0E+00","module":"D"}]},{"parameter":"FW","unit":"m3","values":[{"value":"2,66E-01","module":"A1-A3"},{"value":"2,19E-03","module":"A4"},{"value":"9,97E-03","module":"A5"},{"value":"4,95E-02","module":"B2"},{"value":"2,35E-04","module":"C1"},{"value":"9,31E-05","module":"C2"},{"value":"5,55E-04","module":"C3"},{"value":"5,59E-04","module":"C4"},{"value":"-4,77E-03","module":"D"}]}],"end_of_life_waste":[{"parameter":"HWD","unit":"kg","values":[{"value":"0,0E+00","module":"A1-A3"},{"value":"1,05E-10","module":"A4"},{"value":"9,89E-09","module":"A5"},{"value":"2,43E-10","module":"B2"},{"value":"-1,40E-11","module":"C1"},{"value":"4,00E-12","module":"C2"},{"value":"0,0E+00","module":"C3"},{"value":"4,80E-11","module":"C4"},{"value":"3,58E-10","module":"D"}]},{"parameter":"NHWD","unit":"kg","values":[{"value":"3,07E+00","module":"A1-A3"},{"value":"4,07E-03","module":"A4"},{"value":"6,16E-02","module":"A5"},{"value":"5,88E-01","module":"B2"},{"value":"8,89E-05","module":"C1"},{"value":"1,79E-04","module":"C2"},{"value":"0,0E+00","module":"C3"},{"value":"1,11E+01","module":"C4"},{"value":"-1,87E-02","module":"D"}]},{"parameter":"RWD","unit":"kg","values":[{"value":"6,12E-03","module":"A1-A3"},{"value":"3,66E-05","module":"A4"},{"value":"2,19E-05","module":"A5"},{"value":"2,35E-04","module":"B2"},{"value":"3,36E-06","module":"C1"},{"value":"2,19E-06","module":"C2"},{"value":"0,0E+00","module":"C3"},{"value":"2,52E-05","module":"C4"},{"value":"-1,80E-04","module":"D"}]}],"end_of_life_flow":[{"parameter":"CRU","unit":"kg","values":[{"value":"0,0E+00","module":"A1-A3"},{"value":"0,0E+00","module":"A4"},{"value":"0,0E+00","module":"A5"},{"value":"0,0E+00","module":"B2"},{"value":"0,0E+00","module":"C1"},{"value":"0,0E+00","module":"C2"},{"value":"0,0E+00","module":"C3"},{"value":"0,0E+00","module":"C4"},{"value":"0,0E+00","module":"D"}]},{"parameter":"MFR","unit":"kg","values":[{"value":"0,0E+00","module":"A1-A3"},{"value":"0,0E+00","module":"A4"},{"value":"0,0E+00","module":"A5"},{"value":"0,0E+00","module":"B2"},{"value":"0,0E+00","module":"C1"},{"value":"0,0E+00","module":"C2"},{"value":"8,97E+00","module":"C3"},{"value":"0,0E+00","module":"C4"},{"value":"0,0E+00","module":"D"}]},{"parameter":"MER","unit":"kg","values":[{"value":"0,0E+00","module":"A1-A3"},{"value":"0,0E+00","module":"A4"},{"value":"0,0E+00","module":"A5"},{"value":"0,0E+00","module":"B2"},{"value":"0,0E+00","module":"C1"},{"value":"0,0E+00","module":"C2"},{"value":"0,0E+00","module":"C3"},{"value":"0,0E+00","module":"C4"},{"value":"0,0E+00","module":"D"}]},{"parameter":"EEE","unit":"MJ","values":[{"value":"0,0E+00","module":"A1-A3"},{"value":"0,0E+00","module":"A4"},{"value":"1,49E+00","module":"A5"},{"value":"0,0E+00","module":"B2"},{"value":"0,0E+00","module":"C1"},{"value":"0,0E+00","module":"C2"},{"value":"0,0E+00","module":"C3"},{"value":"0,0E+00","module":"C4"},{"value":"0,0E+00","module":"D"}]},{"parameter":"EET","unit":"MJ","values":[{"value":"0,0E+00","module":"A1-A3"},{"value":"0,0E+00","module":"A4"},{"value":"2,64E+00","module":"A5"},{"value":"0,0E+00","module":"B2"},{"value":"0,0E+00","module":"C1"},{"value":"0,0E+00","module":"C2"},{"value":"0,0E+00","module":"C3"},{"value":"0,0E+00","module":"C4"},{"value":"0,0E+00","module":"D"}]}]}