{"product_name":"Aursunden 60L","epd_id":"NEPD-6476-5739-EN","compliance":["EN 15804+A2","ISO 14025","ISO 21930"],"producer_name":"R\u00f8ros Produkter AS","environmental_impact":[{"parameter":"GWP-total","unit":"kg CO2-eq.","values":[{"value":"7,65E+01","module":"A1-A3"},{"value":"9,91E-01","module":"A4"},{"value":"1,03E+00","module":"A5"},{"value":"0,0E+00","module":"B2"},{"value":"0,0E+00","module":"B3"},{"value":"0,0E+00","module":"B4"},{"value":"0,0E+00","module":"C1"},{"value":"2,81E-01","module":"C2"},{"value":"2,01E+00","module":"C3"},{"value":"1,31E-01","module":"C4"},{"value":"-6,76E+00","module":"D"}]},{"parameter":"GWP-fossil","unit":"kg CO2-eq.","values":[{"value":"7,74E+01","module":"A1-A3"},{"value":"9,90E-01","module":"A4"},{"value":"1,01E-02","module":"A5"},{"value":"0,0E+00","module":"B2"},{"value":"0,0E+00","module":"B3"},{"value":"0,0E+00","module":"B4"},{"value":"0,0E+00","module":"C1"},{"value":"2,80E-01","module":"C2"},{"value":"2,01E+00","module":"C3"},{"value":"1,31E-01","module":"C4"},{"value":"-6,75E+00","module":"D"}]},{"parameter":"GWP-biogenic","unit":"kg CO2-eq.","values":[{"value":"-9,62E-01","module":"A1-A3"},{"value":"4,10E-04","module":"A4"},{"value":"1,02E+00","module":"A5"},{"value":"0,0E+00","module":"B2"},{"value":"0,0E+00","module":"B3"},{"value":"0,0E+00","module":"B4"},{"value":"0,0E+00","module":"C1"},{"value":"1,16E-04","module":"C2"},{"value":"1,82E-03","module":"C3"},{"value":"9,94E-05","module":"C4"},{"value":"-3,80E-03","module":"D"}]},{"parameter":"GWP-luluc","unit":"kg CO2-eq.","values":[{"value":"4,35E-02","module":"A1-A3"},{"value":"3,52E-04","module":"A4"},{"value":"3,17E-06","module":"A5"},{"value":"0,0E+00","module":"B2"},{"value":"0,0E+00","module":"B3"},{"value":"0,0E+00","module":"B4"},{"value":"0,0E+00","module":"C1"},{"value":"9,98E-05","module":"C2"},{"value":"5,22E-05","module":"C3"},{"value":"4,06E-05","module":"C4"},{"value":"-4,86E-03","module":"D"}]},{"parameter":"ODP","unit":"kg CFC 11-eq.","values":[{"value":"5,09E-06","module":"A1-A3"},{"value":"2,24E-07","module":"A4"},{"value":"2,03E-09","module":"A5"},{"value":"0,0E+00","module":"B2"},{"value":"0,0E+00","module":"B3"},{"value":"0,0E+00","module":"B4"},{"value":"0,0E+00","module":"C1"},{"value":"6,35E-08","module":"C2"},{"value":"1,91E-08","module":"C3"},{"value":"4,19E-08","module":"C4"},{"value":"-3,94E-03","module":"D"}]},{"parameter":"AP","unit":"mol H+-eq.","values":[{"value":"5,63E-01","module":"A1-A3"},{"value":"2,84E-03","module":"A4"},{"value":"4,56E-05","module":"A5"},{"value":"0,0E+00","module":"B2"},{"value":"0,0E+00","module":"B3"},{"value":"0,0E+00","module":"B4"},{"value":"0,0E+00","module":"C1"},{"value":"8,06E-04","module":"C2"},{"value":"9,04E-04","module":"C3"},{"value":"9,51E-04","module":"C4"},{"value":"-3,37E-02","module":"D"}]},{"parameter":"POCP","unit":"kg NMVOC-eq.","values":[{"value":"3,66E-01","module":"A1-A3"},{"value":"2,41E-03","module":"A4"},{"value":"4,71E-05","module":"A5"},{"value":"0,0E+00","module":"B2"},{"value":"0,0E+00","module":"B3"},{"value":"0,0E+00","module":"B4"},{"value":"0,0E+00","module":"C1"},{"value":"6,83E-04","module":"C2"},{"value":"1,05E-03","module":"C3"},{"value":"1,08E-03","module":"C4"},{"value":"-3,40E-02","module":"D"}]},{"parameter":"ADPE","unit":"kg Sb-eq.","values":[{"value":"4,77E-02","module":"A1-A3"},{"value":"2,73E-05","module":"A4"},{"value":"2,33E-07","module":"A5"},{"value":"0,0E+00","module":"B2"},{"value":"0,0E+00","module":"B3"},{"value":"0,0E+00","module":"B4"},{"value":"0,0E+00","module":"C1"},{"value":"7,75E-06","module":"C2"},{"value":"1,02E-06","module":"C3"},{"value":"2,34E-06","module":"C4"},{"value":"-1,16E-04","module":"D"}]},{"parameter":"ADPF","unit":"MJ","values":[{"value":"8,68E+02","module":"A1-A3"},{"value":"1,50E+01","module":"A4"},{"value":"1,35E-01","module":"A5"},{"value":"0,0E+00","module":"B2"},{"value":"0,0E+00","module":"B3"},{"value":"0,0E+00","module":"B4"},{"value":"0,0E+00","module":"C1"},{"value":"4,24E+00","module":"C2"},{"value":"1,18E+00","module":"C3"},{"value":"3,09E+00","module":"C4"},{"value":"-5,71E+01","module":"D"}]},{"parameter":"WDP","unit":"m3 world-eq.","values":[{"value":"2,00E+03","module":"A1-A3"},{"value":"1,45E+01","module":"A4"},{"value":"1,78E-01","module":"A5"},{"value":"0,0E+00","module":"B2"},{"value":"0,0E+00","module":"B3"},{"value":"0,0E+00","module":"B4"},{"value":"0,0E+00","module":"C1"},{"value":"4,10E+00","module":"C2"},{"value":"-1,48E+00","module":"C3"},{"value":"5,62E+00","module":"C4"},{"value":"3,37E+02","module":"D"}]},{"parameter":"EP-freshwater","unit":"kg P-eq.","values":[{"value":"4,48E-03","module":"A1-A3"},{"value":"7,91E-06","module":"A4"},{"value":"7,90E-08","module":"A5"},{"value":"0,0E+00","module":"B2"},{"value":"0,0E+00","module":"B3"},{"value":"0,0E+00","module":"B4"},{"value":"0,0E+00","module":"C1"},{"value":"2,24E-06","module":"C2"},{"value":"3,98E-06","module":"C3"},{"value":"1,29E-06","module":"C4"},{"value":"-4,17E-04","module":"D"}]},{"parameter":"EP-marine","unit":"kg N-eq.","values":[{"value":"8,24E-02","module":"A1-A3"},{"value":"5,63E-04","module":"A4"},{"value":"1,56E-05","module":"A5"},{"value":"0,0E+00","module":"B2"},{"value":"0,0E+00","module":"B3"},{"value":"0,0E+00","module":"B4"},{"value":"0,0E+00","module":"C1"},{"value":"1,59E-04","module":"C2"},{"value":"3,42E-04","module":"C3"},{"value":"3,40E-04","module":"C4"},{"value":"-7,03E-03","module":"D"}]},{"parameter":"EP-terrestrial","unit":"mol N-eq.","values":[{"value":"1,64E+00","module":"A1-A3"},{"value":"6,30E-03","module":"A4"},{"value":"1,64E-04","module":"A5"},{"value":"0,0E+00","module":"B2"},{"value":"0,0E+00","module":"B3"},{"value":"0,0E+00","module":"B4"},{"value":"0,0E+00","module":"C1"},{"value":"1,78E-03","module":"C2"},{"value":"3,64E-03","module":"C3"},{"value":"3,76E-03","module":"C4"},{"value":"-7,19E-02","module":"D"}]},{"parameter":"GWP-IOBC","unit":"kg CO2-eq.","values":[{"value":"7,75E+01","module":"A1-A3"},{"value":"9,91E-01","module":"A4"},{"value":"1,01E-02","module":"A5"},{"value":"0,0E+00","module":"B2"},{"value":"0,0E+00","module":"B3"},{"value":"0,0E+00","module":"B4"},{"value":"0,0E+00","module":"C1"},{"value":"2,81E-01","module":"C2"},{"value":"1,28E+00","module":"C3"},{"value":"1,33E-01","module":"C4"},{"value":"-1,01E+01","module":"D"}]}],"additional_environmental_impact":[{"parameter":"PM","unit":"disease incidence","values":[{"value":"7,31E-06","module":"A1-A3"},{"value":"6,06E-08","module":"A4"},{"value":"6,76E-10","module":"A5"},{"value":"0,0E+00","module":"B2"},{"value":"0,0E+00","module":"B3"},{"value":"0,0E+00","module":"B4"},{"value":"0,0E+00","module":"C1"},{"value":"1,72E-08","module":"C2"},{"value":"3,33E-08","module":"C3"},{"value":"1,75E-08","module":"C4"},{"value":"-5,83E-07","module":"D"}]},{"parameter":"ETP-fw","unit":"CTUe","values":[{"value":"3,49E+03","module":"A1-A3"},{"value":"1,11E+01","module":"A4"},{"value":"1,79E-01","module":"A5"},{"value":"0,0E+00","module":"B2"},{"value":"0,0E+00","module":"B3"},{"value":"0,0E+00","module":"B4"},{"value":"0,0E+00","module":"C1"},{"value":"3,14E+00","module":"C2"},{"value":"1,13E+01","module":"C3"},{"value":"1,76E+00","module":"C4"},{"value":"-3,77E+02","module":"D"}]},{"parameter":"HTP-c","unit":"CTUh","values":[{"value":"5,53E-07","module":"A1-A3"},{"value":"0,0E+00","module":"A4"},{"value":"5,00E-12","module":"A5"},{"value":"0,0E+00","module":"B2"},{"value":"0,0E+00","module":"B3"},{"value":"0,0E+00","module":"B4"},{"value":"0,0E+00","module":"C1"},{"value":"0,0E+00","module":"C2"},{"value":"1,01E-09","module":"C3"},{"value":"6,20E-11","module":"C4"},{"value":"-3,23E-08","module":"D"}]},{"parameter":"HTP-nc","unit":"CTUh","values":[{"value":"2,71E-06","module":"A1-A3"},{"value":"1,21E-08","module":"A4"},{"value":"2,25E-10","module":"A5"},{"value":"0,0E+00","module":"B2"},{"value":"0,0E+00","module":"B3"},{"value":"0,0E+00","module":"B4"},{"value":"0,0E+00","module":"C1"},{"value":"3,43E-09","module":"C2"},{"value":"7,33E-09","module":"C3"},{"value":"1,59E-09","module":"C4"},{"value":"6,96E-07","module":"D"}]},{"parameter":"SQP","unit":"unitless","values":[{"value":"3,18E+02","module":"A1-A3"},{"value":"1,05E+01","module":"A4"},{"value":"9,35E-02","module":"A5"},{"value":"0,0E+00","module":"B2"},{"value":"0,0E+00","module":"B3"},{"value":"0,0E+00","module":"B4"},{"value":"0,0E+00","module":"C1"},{"value":"2,97E+00","module":"C2"},{"value":"2,79E-01","module":"C3"},{"value":"6,67E+00","module":"C4"},{"value":"-9,38E+00","module":"D"}]},{"parameter":"IRP","unit":"kBq U235-eq.","values":[{"value":"2,29E+00","module":"A1-A3"},{"value":"6,54E-02","module":"A4"},{"value":"5,77E-04","module":"A5"},{"value":"0,0E+00","module":"B2"},{"value":"0,0E+00","module":"B3"},{"value":"0,0E+00","module":"B4"},{"value":"0,0E+00","module":"C1"},{"value":"1,85E-02","module":"C2"},{"value":"3,69E-03","module":"C3"},{"value":"1,23E-02","module":"C4"},{"value":"1,91E-02","module":"D"}]}],"resource_use":[{"parameter":"PERE","unit":"MJ","values":[{"value":"1,10E+02","module":"A1-A3"},{"value":"2,14E-01","module":"A4"},{"value":"2,25E-03","module":"A5"},{"value":"0,0E+00","module":"B2"},{"value":"0,0E+00","module":"B3"},{"value":"0,0E+00","module":"B4"},{"value":"0,0E+00","module":"C1"},{"value":"6,07E-02","module":"C2"},{"value":"7,14E-02","module":"C3"},{"value":"5,51E-02","module":"C4"},{"value":"-9,35E+00","module":"D"}]},{"parameter":"PERM","unit":"MJ","values":[{"value":"5,04E+00","module":"A1-A3"},{"value":"0,0E+00","module":"A4"},{"value":"-5,04E+00","module":"A5"},{"value":"0,0E+00","module":"B2"},{"value":"0,0E+00","module":"B3"},{"value":"0,0E+00","module":"B4"},{"value":"0,0E+00","module":"C1"},{"value":"0,0E+00","module":"C2"},{"value":"0,0E+00","module":"C3"},{"value":"0,0E+00","module":"C4"},{"value":"0,0E+00","module":"D"}]},{"parameter":"PERT","unit":"MJ","values":[{"value":"1,15E+02","module":"A1-A3"},{"value":"2,14E-01","module":"A4"},{"value":"-5,04E+00","module":"A5"},{"value":"0,0E+00","module":"B2"},{"value":"0,0E+00","module":"B3"},{"value":"0,0E+00","module":"B4"},{"value":"0,0E+00","module":"C1"},{"value":"6,07E-02","module":"C2"},{"value":"7,14E-02","module":"C3"},{"value":"5,51E-02","module":"C4"},{"value":"-9,35E+00","module":"D"}]},{"parameter":"PENRE","unit":"MJ","values":[{"value":"8,64E+02","module":"A1-A3"},{"value":"1,50E+01","module":"A4"},{"value":"1,35E-01","module":"A5"},{"value":"0,0E+00","module":"B2"},{"value":"0,0E+00","module":"B3"},{"value":"0,0E+00","module":"B4"},{"value":"0,0E+00","module":"C1"},{"value":"4,24E+00","module":"C2"},{"value":"1,25E+00","module":"C3"},{"value":"3,09E+00","module":"C4"},{"value":"-5,71E+01","module":"D"}]},{"parameter":"PENRM","unit":"MJ","values":[{"value":"4,64E+00","module":"A1-A3"},{"value":"0,0E+00","module":"A4"},{"value":"-3,82E-01","module":"A5"},{"value":"0,0E+00","module":"B2"},{"value":"0,0E+00","module":"B3"},{"value":"0,0E+00","module":"B4"},{"value":"0,0E+00","module":"C1"},{"value":"0,0E+00","module":"C2"},{"value":"-4,26E+00","module":"C3"},{"value":"0,0E+00","module":"C4"},{"value":"0,0E+00","module":"D"}]},{"parameter":"PENRT","unit":"MJ","values":[{"value":"8,68E+02","module":"A1-A3"},{"value":"1,50E+01","module":"A4"},{"value":"-2,47E-01","module":"A5"},{"value":"0,0E+00","module":"B2"},{"value":"0,0E+00","module":"B3"},{"value":"0,0E+00","module":"B4"},{"value":"0,0E+00","module":"C1"},{"value":"4,24E+00","module":"C2"},{"value":"-3,01E+00","module":"C3"},{"value":"3,09E+00","module":"C4"},{"value":"-5,71E+01","module":"D"}]},{"parameter":"SM","unit":"kg","values":[{"value":"2,19E-01","module":"A1-A3"},{"value":"0,0E+00","module":"A4"},{"value":"0,0E+00","module":"A5"},{"value":"0,0E+00","module":"B2"},{"value":"0,0E+00","module":"B3"},{"value":"0,0E+00","module":"B4"},{"value":"0,0E+00","module":"C1"},{"value":"0,0E+00","module":"C2"},{"value":"0,0E+00","module":"C3"},{"value":"0,0E+00","module":"C4"},{"value":"0,0E+00","module":"D"}]},{"parameter":"RSF","unit":"MJ","values":[{"value":"1,82E+00","module":"A1-A3"},{"value":"7,66E-03","module":"A4"},{"value":"7,39E-05","module":"A5"},{"value":"0,0E+00","module":"B2"},{"value":"0,0E+00","module":"B3"},{"value":"0,0E+00","module":"B4"},{"value":"0,0E+00","module":"C1"},{"value":"2,17E-03","module":"C2"},{"value":"1,53E-03","module":"C3"},{"value":"1,47E-03","module":"C4"},{"value":"2,41E-01","module":"D"}]},{"parameter":"NRSF","unit":"MJ","values":[{"value":"5,34E+01","module":"A1-A3"},{"value":"2,74E-02","module":"A4"},{"value":"3,03E-04","module":"A5"},{"value":"0,0E+00","module":"B2"},{"value":"0,0E+00","module":"B3"},{"value":"0,0E+00","module":"B4"},{"value":"0,0E+00","module":"C1"},{"value":"7,77E-03","module":"C2"},{"value":"0,0E+00","module":"C3"},{"value":"6,97E-02","module":"C4"},{"value":"6,75E+00","module":"D"}]},{"parameter":"FW","unit":"m3","values":[{"value":"8,29E-01","module":"A1-A3"},{"value":"1,60E-03","module":"A4"},{"value":"6,38E-05","module":"A5"},{"value":"0,0E+00","module":"B2"},{"value":"0,0E+00","module":"B3"},{"value":"0,0E+00","module":"B4"},{"value":"0,0E+00","module":"C1"},{"value":"4,54E-04","module":"C2"},{"value":"1,46E-03","module":"C3"},{"value":"2,79E-03","module":"C4"},{"value":"-1,98E-02","module":"D"}]}],"end_of_life_waste":[{"parameter":"HWD","unit":"kg","values":[{"value":"5,48E-01","module":"A1-A3"},{"value":"7,72E-04","module":"A4"},{"value":"0,0E+00","module":"A5"},{"value":"0,0E+00","module":"B2"},{"value":"0,0E+00","module":"B3"},{"value":"0,0E+00","module":"B4"},{"value":"0,0E+00","module":"C1"},{"value":"2,19E-04","module":"C2"},{"value":"0,0E+00","module":"C3"},{"value":"1,23E+01","module":"C4"},{"value":"-3,48E-02","module":"D"}]},{"parameter":"NHWD","unit":"kg","values":[{"value":"3,31E+01","module":"A1-A3"},{"value":"7,28E-01","module":"A4"},{"value":"5,91E-01","module":"A5"},{"value":"0,0E+00","module":"B2"},{"value":"0,0E+00","module":"B3"},{"value":"0,0E+00","module":"B4"},{"value":"0,0E+00","module":"C1"},{"value":"2,06E-01","module":"C2"},{"value":"6,81E-01","module":"C3"},{"value":"9,22E-02","module":"C4"},{"value":"-2,75E+00","module":"D"}]},{"parameter":"RWD","unit":"kg","values":[{"value":"2,36E-03","module":"A1-A3"},{"value":"1,02E-04","module":"A4"},{"value":"0,0E+00","module":"A5"},{"value":"0,0E+00","module":"B2"},{"value":"0,0E+00","module":"B3"},{"value":"0,0E+00","module":"B4"},{"value":"0,0E+00","module":"C1"},{"value":"2,89E-05","module":"C2"},{"value":"0,0E+00","module":"C3"},{"value":"1,92E-05","module":"C4"},{"value":"1,44E-05","module":"D"}]}],"end_of_life_flow":[{"parameter":"CRU","unit":"kg","values":[{"value":"0,0E+00","module":"A1-A3"},{"value":"0,0E+00","module":"A4"},{"value":"1,90E-02","module":"A5"},{"value":"0,0E+00","module":"B2"},{"value":"0,0E+00","module":"B3"},{"value":"0,0E+00","module":"B4"},{"value":"0,0E+00","module":"C1"},{"value":"0,0E+00","module":"C2"},{"value":"0,0E+00","module":"C3"},{"value":"0,0E+00","module":"C4"},{"value":"0,0E+00","module":"D"}]},{"parameter":"MFR","unit":"kg","values":[{"value":"1,60E+00","module":"A1-A3"},{"value":"0,0E+00","module":"A4"},{"value":"5,45E-01","module":"A5"},{"value":"0,0E+00","module":"B2"},{"value":"0,0E+00","module":"B3"},{"value":"0,0E+00","module":"B4"},{"value":"0,0E+00","module":"C1"},{"value":"0,0E+00","module":"C2"},{"value":"6,26E+00","module":"C3"},{"value":"0,0E+00","module":"C4"},{"value":"0,0E+00","module":"D"}]},{"parameter":"MER","unit":"kg","values":[{"value":"3,20E-03","module":"A1-A3"},{"value":"0,0E+00","module":"A4"},{"value":"4,16E-02","module":"A5"},{"value":"0,0E+00","module":"B2"},{"value":"0,0E+00","module":"B3"},{"value":"0,0E+00","module":"B4"},{"value":"0,0E+00","module":"C1"},{"value":"0,0E+00","module":"C2"},{"value":"1,93E+01","module":"C3"},{"value":"0,0E+00","module":"C4"},{"value":"0,0E+00","module":"D"}]},{"parameter":"EEE","unit":"MJ","values":[{"value":"2,62E-03","module":"A1-A3"},{"value":"0,0E+00","module":"A4"},{"value":"3,39E-02","module":"A5"},{"value":"0,0E+00","module":"B2"},{"value":"0,0E+00","module":"B3"},{"value":"0,0E+00","module":"B4"},{"value":"0,0E+00","module":"C1"},{"value":"0,0E+00","module":"C2"},{"value":"7,23E-01","module":"C3"},{"value":"0,0E+00","module":"C4"},{"value":"0,0E+00","module":"D"}]},{"parameter":"EET","unit":"MJ","values":[{"value":"3,96E-02","module":"A1-A3"},{"value":"0,0E+00","module":"A4"},{"value":"5,13E-01","module":"A5"},{"value":"0,0E+00","module":"B2"},{"value":"0,0E+00","module":"B3"},{"value":"0,0E+00","module":"B4"},{"value":"0,0E+00","module":"C1"},{"value":"0,0E+00","module":"C2"},{"value":"1,09E+01","module":"C3"},{"value":"0,0E+00","module":"C4"},{"value":"0,0E+00","module":"D"}]}]}