{"product_name":"Austrotherm UNIPLATTE\u00ae","epd_id":"EPD-AUS-20220213-CBA2-DE","compliance":["DIN EN 15804+A2","ISO 14025"],"producer_name":"Austrotherm GmbH","environmental_impact":[{"parameter":"GWP-total","unit":"kg CO2-eq.","values":[{"value":"3,30E+00","module":"A1-A3"},{"value":"2,03E-02","module":"A4"},{"value":"2,92E-01","module":"A5"},{"value":"0,0E+00","module":"C1"},{"value":"9,67E-03","module":"C2"},{"value":"2,01E+00","module":"C3"},{"value":"0,0E+00","module":"C3"},{"value":"0,0E+00","module":"C4"},{"value":"4,85E-02","module":"C4"},{"value":"-7,92E-01","module":"D"},{"value":"-8,40E-02","module":"D"}]},{"parameter":"GWP-fossil","unit":"kg CO2-eq.","values":[{"value":"3,50E+00","module":"A1-A3"},{"value":"2,01E-02","module":"A4"},{"value":"1,20E-02","module":"A5"},{"value":"0,0E+00","module":"C1"},{"value":"9,56E-03","module":"C2"},{"value":"2,01E+00","module":"C3"},{"value":"0,0E+00","module":"C3"},{"value":"0,0E+00","module":"C4"},{"value":"4,82E-02","module":"C4"},{"value":"-7,88E-01","module":"D"},{"value":"-8,35E-02","module":"D"}]},{"parameter":"GWP-biogenic","unit":"kg CO2-eq.","values":[{"value":"-2,12E-01","module":"A1-A3"},{"value":"6,00E-05","module":"A4"},{"value":"2,80E-01","module":"A5"},{"value":"0,0E+00","module":"C1"},{"value":"2,85E-05","module":"C2"},{"value":"6,06E-04","module":"C3"},{"value":"0,0E+00","module":"C3"},{"value":"0,0E+00","module":"C4"},{"value":"1,69E-04","module":"C4"},{"value":"-3,96E-03","module":"D"},{"value":"-4,19E-04","module":"D"}]},{"parameter":"GWP-luluc","unit":"kg CO2-eq.","values":[{"value":"2,11E-03","module":"A1-A3"},{"value":"1,64E-04","module":"A4"},{"value":"8,80E-06","module":"A5"},{"value":"0,0E+00","module":"C1"},{"value":"7,78E-05","module":"C2"},{"value":"2,85E-04","module":"C3"},{"value":"0,0E+00","module":"C3"},{"value":"0,0E+00","module":"C4"},{"value":"1,41E-04","module":"C4"},{"value":"-5,49E-04","module":"D"},{"value":"-5,79E-05","module":"D"}]},{"parameter":"ODP","unit":"kg CFC11-eq.","values":[{"value":"8,71E-12","module":"A1-A3"},{"value":"3,95E-18","module":"A4"},{"value":"3,37E-17","module":"A5"},{"value":"0,0E+00","module":"C1"},{"value":"1,88E-18","module":"C2"},{"value":"2,30E-15","module":"C3"},{"value":"0,0E+00","module":"C3"},{"value":"0,0E+00","module":"C4"},{"value":"1,87E-16","module":"C4"},{"value":"-9,07E-15","module":"D"},{"value":"-9,58E-16","module":"D"}]},{"parameter":"AP","unit":"mol H^(+)-eq.","values":[{"value":"6,97E-03","module":"A1-A3"},{"value":"6,64E-05","module":"A4"},{"value":"3,65E-05","module":"A5"},{"value":"0,0E+00","module":"C1"},{"value":"3,16E-05","module":"C2"},{"value":"8,96E-04","module":"C3"},{"value":"0,0E+00","module":"C3"},{"value":"0,0E+00","module":"C4"},{"value":"3,43E-04","module":"C4"},{"value":"-1,03E-03","module":"D"},{"value":"-1,09E-04","module":"D"}]},{"parameter":"POCP","unit":"kg NMVOC-eq.","values":[{"value":"8,89E-03","module":"A1-A3"},{"value":"5,99E-05","module":"A4"},{"value":"3,24E-05","module":"A5"},{"value":"0,0E+00","module":"C1"},{"value":"2,85E-05","module":"C2"},{"value":"8,61E-04","module":"C3"},{"value":"0,0E+00","module":"C3"},{"value":"0,0E+00","module":"C4"},{"value":"2,70E-04","module":"C4"},{"value":"-8,23E-04","module":"D"},{"value":"-8,72E-05","module":"D"}]},{"parameter":"ADPE","unit":"kg Sb-eq.","values":[{"value":"4,38E-07","module":"A1-A3"},{"value":"1,77E-09","module":"A4"},{"value":"5,66E-10","module":"A5"},{"value":"0,0E+00","module":"C1"},{"value":"8,44E-10","module":"C2"},{"value":"3,52E-08","module":"C3"},{"value":"0,0E+00","module":"C3"},{"value":"0,0E+00","module":"C4"},{"value":"4,54E-09","module":"C4"},{"value":"-1,32E-07","module":"D"},{"value":"-1,39E-08","module":"D"}]},{"parameter":"ADPF","unit":"MJ","values":[{"value":"7,24E+01","module":"A1-A3"},{"value":"2,67E-01","module":"A4"},{"value":"6,11E-02","module":"A5"},{"value":"0,0E+00","module":"C1"},{"value":"1,27E-01","module":"C2"},{"value":"5,37E+00","module":"C3"},{"value":"0,0E+00","module":"C3"},{"value":"0,0E+00","module":"C4"},{"value":"6,39E-01","module":"C4"},{"value":"-1,37E+01","module":"D"},{"value":"-1,45E+00","module":"D"}]},{"parameter":"WDP","unit":"m^3 Welt-eq. entzogen","values":[{"value":"3,99E-01","module":"A1-A3"},{"value":"1,86E-04","module":"A4"},{"value":"2,54E-02","module":"A5"},{"value":"0,0E+00","module":"C1"},{"value":"8,83E-05","module":"C2"},{"value":"4,59E-01","module":"C3"},{"value":"0,0E+00","module":"C3"},{"value":"0,0E+00","module":"C4"},{"value":"5,17E-03","module":"C4"},{"value":"-6,09E-02","module":"D"},{"value":"-6,43E-03","module":"D"}]},{"parameter":"EP-freshwater","unit":"kg P-eq.","values":[{"value":"4,45E-06","module":"A1-A3"},{"value":"5,95E-08","module":"A4"},{"value":"8,25E-09","module":"A5"},{"value":"0,0E+00","module":"C1"},{"value":"2,83E-08","module":"C2"},{"value":"8,58E-07","module":"C3"},{"value":"0,0E+00","module":"C3"},{"value":"0,0E+00","module":"C4"},{"value":"8,08E-08","module":"C4"},{"value":"-1,04E-06","module":"D"},{"value":"-1,10E-07","module":"D"}]},{"parameter":"EP-marine","unit":"kg N-eq.","values":[{"value":"1,90E-03","module":"A1-A3"},{"value":"3,05E-05","module":"A4"},{"value":"1,21E-05","module":"A5"},{"value":"0,0E+00","module":"C1"},{"value":"1,45E-05","module":"C2"},{"value":"3,15E-04","module":"C3"},{"value":"0,0E+00","module":"C3"},{"value":"0,0E+00","module":"C4"},{"value":"8,90E-05","module":"C4"},{"value":"-2,93E-04","module":"D"},{"value":"-3,11E-05","module":"D"}]},{"parameter":"EP-terrestrial","unit":"mol N-eq.","values":[{"value":"1,97E-02","module":"A1-A3"},{"value":"3,40E-04","module":"A4"},{"value":"1,74E-04","module":"A5"},{"value":"0,0E+00","module":"C1"},{"value":"1,62E-04","module":"C2"},{"value":"3,74E-03","module":"C3"},{"value":"0,0E+00","module":"C3"},{"value":"0,0E+00","module":"C4"},{"value":"9,78E-04","module":"C4"},{"value":"-3,14E-03","module":"D"},{"value":"-3,33E-04","module":"D"}]}],"additional_environmental_impact":[{"parameter":"PM","unit":"Krankheitsf\u00e4lle","values":[{"value":"9,91E-08","module":"A1-A3"},{"value":"3,77E-10","module":"A4"},{"value":"1,94E-10","module":"A5"},{"value":"0,0E+00","module":"C1"},{"value":"1,79E-10","module":"C2"},{"value":"1,46E-08","module":"C3"},{"value":"0,0E+00","module":"C3"},{"value":"0,0E+00","module":"C4"},{"value":"4,26E-09","module":"C4"},{"value":"-8,89E-09","module":"D"},{"value":"-9,41E-10","module":"D"}]},{"parameter":"ETP-fw","unit":"CTUe","values":[{"value":"3,33E+01","module":"A1-A3"},{"value":"1,98E-01","module":"A4"},{"value":"2,97E-02","module":"A5"},{"value":"0,0E+00","module":"C1"},{"value":"9,41E-02","module":"C2"},{"value":"1,98E+00","module":"C3"},{"value":"0,0E+00","module":"C3"},{"value":"0,0E+00","module":"C4"},{"value":"3,64E-01","module":"C4"},{"value":"-2,89E+00","module":"D"},{"value":"-3,05E-01","module":"D"}]},{"parameter":"HTP-c","unit":"CTUh","values":[{"value":"9,19E-10","module":"A1-A3"},{"value":"4,00E-12","module":"A4"},{"value":"1,73E-12","module":"A5"},{"value":"0,0E+00","module":"C1"},{"value":"1,90E-12","module":"C2"},{"value":"7,15E-11","module":"C3"},{"value":"0,0E+00","module":"C3"},{"value":"0,0E+00","module":"C4"},{"value":"5,37E-11","module":"C4"},{"value":"-1,31E-10","module":"D"},{"value":"-1,38E-11","module":"D"}]},{"parameter":"HTP-nc","unit":"CTUh","values":[{"value":"5,15E-08","module":"A1-A3"},{"value":"2,35E-10","module":"A4"},{"value":"7,44E-11","module":"A5"},{"value":"0,0E+00","module":"C1"},{"value":"1,12E-10","module":"C2"},{"value":"4,66E-09","module":"C3"},{"value":"0,0E+00","module":"C3"},{"value":"0,0E+00","module":"C4"},{"value":"5,93E-09","module":"C4"},{"value":"-5,15E-09","module":"D"},{"value":"-5,46E-10","module":"D"}]},{"parameter":"SQP","unit":"SQP","values":[{"value":"4,00E+01","module":"A1-A3"},{"value":"9,16E-02","module":"A4"},{"value":"1,97E-02","module":"A5"},{"value":"0,0E+00","module":"C1"},{"value":"4,36E-02","module":"C2"},{"value":"7,20E-01","module":"C3"},{"value":"0,0E+00","module":"C3"},{"value":"0,0E+00","module":"C4"},{"value":"1,29E-01","module":"C4"},{"value":"-2,13E+00","module":"D"},{"value":"-2,25E-01","module":"D"}]}],"resource_use":[{"parameter":"PERE","unit":"MJ","values":[{"value":"5,52E+00","module":"A1-A3"},{"value":"1,53E-02","module":"A4"},{"value":"2,41E+00","module":"A5"},{"value":"0,0E+00","module":"C1"},{"value":"7,30E-03","module":"C2"},{"value":"5,88E-01","module":"C3"},{"value":"0,0E+00","module":"C3"},{"value":"0,0E+00","module":"C4"},{"value":"8,61E-02","module":"C4"},{"value":"-3,12E+00","module":"D"},{"value":"-3,29E-01","module":"D"}]},{"parameter":"PERM","unit":"MJ","values":[{"value":"2,40E+00","module":"A1-A3"},{"value":"0,0E+00","module":"A4"},{"value":"-2,40E+00","module":"A5"},{"value":"0,0E+00","module":"C1"},{"value":"0,0E+00","module":"C2"},{"value":"0,0E+00","module":"C3"},{"value":"0,0E+00","module":"C3"},{"value":"0,0E+00","module":"C4"},{"value":"0,0E+00","module":"C4"},{"value":"0,0E+00","module":"D"},{"value":"0,0E+00","module":"D"}]},{"parameter":"PERT","unit":"MJ","values":[{"value":"7,92E+00","module":"A1-A3"},{"value":"1,53E-02","module":"A4"},{"value":"1,12E-02","module":"A5"},{"value":"0,0E+00","module":"C1"},{"value":"7,30E-03","module":"C2"},{"value":"5,88E-01","module":"C3"},{"value":"0,0E+00","module":"C3"},{"value":"0,0E+00","module":"C4"},{"value":"8,61E-02","module":"C4"},{"value":"-3,12E+00","module":"D"},{"value":"-3,29E-01","module":"D"}]},{"parameter":"PENRE","unit":"MJ","values":[{"value":"5,22E+01","module":"A1-A3"},{"value":"2,68E-01","module":"A4"},{"value":"1,89E-01","module":"A5"},{"value":"0,0E+00","module":"C1"},{"value":"1,27E-01","module":"C2"},{"value":"2,56E+01","module":"C3"},{"value":"0,0E+00","module":"C3"},{"value":"0,0E+00","module":"C4"},{"value":"6,39E-01","module":"C4"},{"value":"-1,37E+01","module":"D"},{"value":"-1,45E+00","module":"D"}]},{"parameter":"PENRM","unit":"MJ","values":[{"value":"2,03E+01","module":"A1-A3"},{"value":"0,0E+00","module":"A4"},{"value":"-1,28E-01","module":"A5"},{"value":"0,0E+00","module":"C1"},{"value":"0,0E+00","module":"C2"},{"value":"-2,02E+01","module":"C3"},{"value":"0,0E+00","module":"C3"},{"value":"0,0E+00","module":"C4"},{"value":"0,0E+00","module":"C4"},{"value":"0,0E+00","module":"D"},{"value":"0,0E+00","module":"D"}]},{"parameter":"PENRT","unit":"MJ","values":[{"value":"7,25E+01","module":"A1-A3"},{"value":"2,68E-01","module":"A4"},{"value":"6,12E-02","module":"A5"},{"value":"0,0E+00","module":"C1"},{"value":"1,27E-01","module":"C2"},{"value":"5,37E+00","module":"C3"},{"value":"0,0E+00","module":"C3"},{"value":"0,0E+00","module":"C4"},{"value":"6,39E-01","module":"C4"},{"value":"-1,37E+01","module":"D"},{"value":"-1,45E+00","module":"D"}]},{"parameter":"SM","unit":"kg","values":[{"value":"0,0E+00","module":"A1-A3"},{"value":"0,0E+00","module":"A4"},{"value":"0,0E+00","module":"A5"},{"value":"0,0E+00","module":"C1"},{"value":"0,0E+00","module":"C2"},{"value":"0,0E+00","module":"C3"},{"value":"0,0E+00","module":"C3"},{"value":"0,0E+00","module":"C4"},{"value":"0,0E+00","module":"C4"},{"value":"0,0E+00","module":"D"},{"value":"0,0E+00","module":"D"}]},{"parameter":"RSF","unit":"MJ","values":[{"value":"0,0E+00","module":"A1-A3"},{"value":"0,0E+00","module":"A4"},{"value":"0,0E+00","module":"A5"},{"value":"0,0E+00","module":"C1"},{"value":"0,0E+00","module":"C2"},{"value":"0,0E+00","module":"C3"},{"value":"0,0E+00","module":"C3"},{"value":"0,0E+00","module":"C4"},{"value":"0,0E+00","module":"C4"},{"value":"0,0E+00","module":"D"},{"value":"0,0E+00","module":"D"}]},{"parameter":"NRSF","unit":"MJ","values":[{"value":"0,0E+00","module":"A1-A3"},{"value":"0,0E+00","module":"A4"},{"value":"0,0E+00","module":"A5"},{"value":"0,0E+00","module":"C1"},{"value":"0,0E+00","module":"C2"},{"value":"0,0E+00","module":"C3"},{"value":"0,0E+00","module":"C3"},{"value":"0,0E+00","module":"C4"},{"value":"0,0E+00","module":"C4"},{"value":"0,0E+00","module":"D"},{"value":"0,0E+00","module":"D"}]},{"parameter":"FW","unit":"m^3","values":[{"value":"1,16E-02","module":"A1-A3"},{"value":"1,76E-05","module":"A4"},{"value":"5,98E-04","module":"A5"},{"value":"0,0E+00","module":"C1"},{"value":"8,36E-06","module":"C2"},{"value":"1,12E-02","module":"C3"},{"value":"0,0E+00","module":"C3"},{"value":"0,0E+00","module":"C4"},{"value":"1,58E-04","module":"C4"},{"value":"-3,04E-03","module":"D"},{"value":"-3,21E-04","module":"D"}]}],"end_of_life_waste":[{"parameter":"HWD","unit":"kg","values":[{"value":"1,68E-04","module":"A1-A3"},{"value":"1,41E-11","module":"A4"},{"value":"1,07E-11","module":"A5"},{"value":"0,0E+00","module":"C1"},{"value":"6,71E-12","module":"C2"},{"value":"7,93E-10","module":"C3"},{"value":"0,0E+00","module":"C3"},{"value":"0,0E+00","module":"C4"},{"value":"6,79E-11","module":"C4"},{"value":"-3,08E-09","module":"D"},{"value":"-3,26E-10","module":"D"}]},{"parameter":"NHWD","unit":"kg","values":[{"value":"5,58E-02","module":"A1-A3"},{"value":"4,20E-05","module":"A4"},{"value":"2,48E-03","module":"A5"},{"value":"0,0E+00","module":"C1"},{"value":"2,00E-05","module":"C2"},{"value":"1,21E+00","module":"C3"},{"value":"0,0E+00","module":"C3"},{"value":"0,0E+00","module":"C4"},{"value":"3,19E+00","module":"C4"},{"value":"-6,44E-03","module":"D"},{"value":"-6,82E-04","module":"D"}]},{"parameter":"RWD","unit":"kg","values":[{"value":"8,95E-04","module":"A1-A3"},{"value":"4,85E-07","module":"A4"},{"value":"3,02E-06","module":"A5"},{"value":"0,0E+00","module":"C1"},{"value":"2,31E-07","module":"C2"},{"value":"4,43E-04","module":"C3"},{"value":"0,0E+00","module":"C3"},{"value":"0,0E+00","module":"C4"},{"value":"6,71E-06","module":"C4"},{"value":"-1,00E-03","module":"D"},{"value":"-1,06E-04","module":"D"}]}],"end_of_life_flow":[{"parameter":"CRU","unit":"kg","values":[{"value":"0,0E+00","module":"A1-A3"},{"value":"0,0E+00","module":"A4"},{"value":"0,0E+00","module":"A5"},{"value":"0,0E+00","module":"C1"},{"value":"0,0E+00","module":"C2"},{"value":"0,0E+00","module":"C3"},{"value":"0,0E+00","module":"C3"},{"value":"0,0E+00","module":"C4"},{"value":"0,0E+00","module":"C4"},{"value":"0,0E+00","module":"D"},{"value":"0,0E+00","module":"D"}]},{"parameter":"MFR","unit":"kg","values":[{"value":"0,0E+00","module":"A1-A3"},{"value":"0,0E+00","module":"A4"},{"value":"0,0E+00","module":"A5"},{"value":"0,0E+00","module":"C1"},{"value":"0,0E+00","module":"C2"},{"value":"0,0E+00","module":"C3"},{"value":"0,0E+00","module":"C3"},{"value":"0,0E+00","module":"C4"},{"value":"0,0E+00","module":"C4"},{"value":"0,0E+00","module":"D"},{"value":"0,0E+00","module":"D"}]},{"parameter":"MER","unit":"kg","values":[{"value":"0,0E+00","module":"A1-A3"},{"value":"0,0E+00","module":"A4"},{"value":"0,0E+00","module":"A5"},{"value":"0,0E+00","module":"C1"},{"value":"0,0E+00","module":"C2"},{"value":"0,0E+00","module":"C3"},{"value":"0,0E+00","module":"C3"},{"value":"0,0E+00","module":"C4"},{"value":"0,0E+00","module":"C4"},{"value":"0,0E+00","module":"D"},{"value":"0,0E+00","module":"D"}]},{"parameter":"EEE","unit":"MJ","values":[{"value":"0,0E+00","module":"A1-A3"},{"value":"0,0E+00","module":"A4"},{"value":"3,61E-01","module":"A5"},{"value":"0,0E+00","module":"C1"},{"value":"0,0E+00","module":"C2"},{"value":"3,06E+00","module":"C3"},{"value":"0,0E+00","module":"C3"},{"value":"0,0E+00","module":"C4"},{"value":"0,0E+00","module":"C4"},{"value":"0,0E+00","module":"D"},{"value":"0,0E+00","module":"D"}]},{"parameter":"EET","unit":"MJ","values":[{"value":"0,0E+00","module":"A1-A3"},{"value":"0,0E+00","module":"A4"},{"value":"6,48E-01","module":"A5"},{"value":"0,0E+00","module":"C1"},{"value":"0,0E+00","module":"C2"},{"value":"5,45E+00","module":"C3"},{"value":"0,0E+00","module":"C3"},{"value":"0,0E+00","module":"C4"},{"value":"0,0E+00","module":"C4"},{"value":"0,0E+00","module":"D"},{"value":"0,0E+00","module":"D"}]}]}