{"product_name":"Autoklavierte Porenbeton-Stahlplatte","epd_id":"EPD-TYS-20220218-CCB1-EN","compliance":["DIN EN 15804+A2","ISO 14025"],"producer_name":"Turk Ytong A.S.","environmental_impact":[{"parameter":"GWP-total","unit":"kg CO2-eq","values":[{"value":"1,39E+02","module":"A1"},{"value":"1,47E+01","module":"A2"},{"value":"2,30E+01","module":"A3"},{"value":"4,31E+01","module":"A4"},{"value":"4,54E+00","module":"A5"},{"value":"-8,58E+01","module":"B1"},{"value":"2,44E+01","module":"C1"},{"value":"9,38E+00","module":"C2"},{"value":"0,0E+00","module":"C3"},{"value":"5,83E+00","module":"C4"},{"value":"0,0E+00","module":"D"}]},{"parameter":"GWP-fossil","unit":"kg CO2-eq","values":[{"value":"1,37E+02","module":"A1"},{"value":"1,47E+01","module":"A2"},{"value":"2,26E+01","module":"A3"},{"value":"4,30E+01","module":"A4"},{"value":"4,40E+00","module":"A5"},{"value":"-8,58E+01","module":"B1"},{"value":"2,39E+01","module":"C1"},{"value":"9,37E+00","module":"C2"},{"value":"0,0E+00","module":"C3"},{"value":"5,76E+00","module":"C4"},{"value":"0,0E+00","module":"D"}]},{"parameter":"GWP-biogenic","unit":"kg CO2-eq","values":[{"value":"1,71E+00","module":"A1"},{"value":"1,24E-02","module":"A2"},{"value":"2,28E-01","module":"A3"},{"value":"2,87E-02","module":"A4"},{"value":"1,01E-01","module":"A5"},{"value":"0,0E+00","module":"B1"},{"value":"2,44E-01","module":"C1"},{"value":"8,09E-03","module":"C2"},{"value":"0,0E+00","module":"C3"},{"value":"5,88E-02","module":"C4"},{"value":"0,0E+00","module":"D"}]},{"parameter":"GWP-luluc","unit":"kg CO2-eq","values":[{"value":"5,41E-01","module":"A1"},{"value":"5,95E-03","module":"A2"},{"value":"1,61E-01","module":"A3"},{"value":"2,00E-02","module":"A4"},{"value":"2,34E-02","module":"A5"},{"value":"0,0E+00","module":"B1"},{"value":"1,74E-01","module":"C1"},{"value":"3,75E-03","module":"C2"},{"value":"0,0E+00","module":"C3"},{"value":"5,86E-03","module":"C4"},{"value":"0,0E+00","module":"D"}]},{"parameter":"ODP","unit":"kg CFC11-eq","values":[{"value":"5,99E-06","module":"A1"},{"value":"3,39E-06","module":"A2"},{"value":"5,80E-07","module":"A3"},{"value":"9,68E-06","module":"A4"},{"value":"2,18E-07","module":"A5"},{"value":"0,0E+00","module":"B1"},{"value":"5,61E-07","module":"C1"},{"value":"2,17E-06","module":"C2"},{"value":"0,0E+00","module":"C3"},{"value":"1,75E-06","module":"C4"},{"value":"0,0E+00","module":"D"}]},{"parameter":"AP","unit":"mol H^(+)-eq","values":[{"value":"5,10E-01","module":"A1"},{"value":"4,66E-02","module":"A2"},{"value":"1,45E-01","module":"A3"},{"value":"3,76E-01","module":"A4"},{"value":"1,75E-02","module":"A5"},{"value":"0,0E+00","module":"B1"},{"value":"1,57E-01","module":"C1"},{"value":"2,66E-02","module":"C2"},{"value":"0,0E+00","module":"C3"},{"value":"4,87E-02","module":"C4"},{"value":"0,0E+00","module":"D"}]},{"parameter":"POCP","unit":"kg NMVOC-eq","values":[{"value":"3,70E-01","module":"A1"},{"value":"3,86E-02","module":"A2"},{"value":"6,15E-02","module":"A3"},{"value":"2,80E-01","module":"A4"},{"value":"1,26E-02","module":"A5"},{"value":"0,0E+00","module":"B1"},{"value":"6,57E-02","module":"C1"},{"value":"2,27E-02","module":"C2"},{"value":"0,0E+00","module":"C3"},{"value":"5,28E-02","module":"C4"},{"value":"0,0E+00","module":"D"}]},{"parameter":"ADPE","unit":"kg Sb-eq","values":[{"value":"9,80E+02","module":"A1"},{"value":"2,22E+02","module":"A2"},{"value":"2,45E+02","module":"A3"},{"value":"6,32E+02","module":"A4"},{"value":"3,68E+01","module":"A5"},{"value":"0,0E+00","module":"B1"},{"value":"2,57E+02","module":"C1"},{"value":"1,42E+02","module":"C2"},{"value":"0,0E+00","module":"C3"},{"value":"1,35E+02","module":"C4"},{"value":"0,0E+00","module":"D"}]},{"parameter":"ADPF","unit":"MJ","values":[{"value":"6,37E-04","module":"A1"},{"value":"5,16E-05","module":"A2"},{"value":"3,26E-05","module":"A3"},{"value":"1,34E-04","module":"A4"},{"value":"2,37E-05","module":"A5"},{"value":"0,0E+00","module":"B1"},{"value":"3,28E-05","module":"C1"},{"value":"3,32E-05","module":"C2"},{"value":"0,0E+00","module":"C3"},{"value":"1,88E-05","module":"C4"},{"value":"0,0E+00","module":"D"}]},{"parameter":"WDP","unit":"m^3 world-eq deprived","values":[{"value":"3,56E+03","module":"A1"},{"value":"6,72E-01","module":"A2"},{"value":"1,16E+03","module":"A3"},{"value":"1,78E+00","module":"A4"},{"value":"1,95E+00","module":"A5"},{"value":"0,0E+00","module":"B1"},{"value":"8,74E+00","module":"C1"},{"value":"4,32E-01","module":"C2"},{"value":"0,0E+00","module":"C3"},{"value":"5,90E+00","module":"C4"},{"value":"0,0E+00","module":"D"}]},{"parameter":"EP-freshwater","unit":"kg P-eq","values":[{"value":"3,10E-02","module":"A1"},{"value":"9,55E-04","module":"A2"},{"value":"2,28E-02","module":"A3"},{"value":"2,54E-03","module":"A4"},{"value":"1,37E-03","module":"A5"},{"value":"0,0E+00","module":"B1"},{"value":"2,47E-02","module":"C1"},{"value":"6,14E-04","module":"C2"},{"value":"0,0E+00","module":"C3"},{"value":"1,67E-03","module":"C4"},{"value":"0,0E+00","module":"D"}]},{"parameter":"EP-marine","unit":"kg N-eq","values":[{"value":"1,28E-01","module":"A1"},{"value":"9,59E-03","module":"A2"},{"value":"2,46E-02","module":"A3"},{"value":"8,84E-02","module":"A4"},{"value":"4,35E-03","module":"A5"},{"value":"0,0E+00","module":"B1"},{"value":"2,64E-02","module":"C1"},{"value":"5,41E-03","module":"C2"},{"value":"0,0E+00","module":"C3"},{"value":"1,68E-02","module":"C4"},{"value":"0,0E+00","module":"D"}]},{"parameter":"EP-terrestrial","unit":"mol N-eq","values":[{"value":"1,38E+00","module":"A1"},{"value":"1,05E-01","module":"A2"},{"value":"2,23E-01","module":"A3"},{"value":"9,78E-01","module":"A4"},{"value":"4,53E-02","module":"A5"},{"value":"0,0E+00","module":"B1"},{"value":"2,39E-01","module":"C1"},{"value":"5,89E-02","module":"C2"},{"value":"0,0E+00","module":"C3"},{"value":"1,83E-01","module":"C4"},{"value":"0,0E+00","module":"D"}]}],"additional_environmental_impact":[{"parameter":"PM","unit":"Disease incidence","values":[{"value":"6,58E-06","module":"A1"},{"value":"1,17E-06","module":"A2"},{"value":"6,37E-07","module":"A3"},{"value":"3,04E-06","module":"A4"},{"value":"2,59E-07","module":"A5"},{"value":"0,0E+00","module":"B1"},{"value":"6,73E-07","module":"C1"},{"value":"7,55E-07","module":"C2"},{"value":"0,0E+00","module":"C3"},{"value":"9,90E-07","module":"C4"},{"value":"0,0E+00","module":"D"}]},{"parameter":"ETP-fw","unit":"CTUe","values":[{"value":"2,26E+03","module":"A1"},{"value":"1,74E+02","module":"A2"},{"value":"2,37E+02","module":"A3"},{"value":"4,77E+02","module":"A4"},{"value":"8,85E+01","module":"A5"},{"value":"0,0E+00","module":"B1"},{"value":"2,52E+02","module":"C1"},{"value":"1,11E+02","module":"C2"},{"value":"0,0E+00","module":"C3"},{"value":"1,06E+02","module":"C4"},{"value":"0,0E+00","module":"D"}]},{"parameter":"HTP-c","unit":"CTUh","values":[{"value":"9,17E-07","module":"A1"},{"value":"5,67E-09","module":"A2"},{"value":"1,09E-08","module":"A3"},{"value":"1,83E-08","module":"A4"},{"value":"5,20E-08","module":"A5"},{"value":"0,0E+00","module":"B1"},{"value":"4,47E-09","module":"C1"},{"value":"3,59E-09","module":"C2"},{"value":"0,0E+00","module":"C3"},{"value":"4,23E-09","module":"C4"},{"value":"0,0E+00","module":"D"}]},{"parameter":"HTP-nc","unit":"CTUh","values":[{"value":"1,62E-06","module":"A1"},{"value":"1,75E-07","module":"A2"},{"value":"1,97E-07","module":"A3"},{"value":"4,58E-07","module":"A4"},{"value":"6,64E-08","module":"A5"},{"value":"0,0E+00","module":"B1"},{"value":"2,05E-07","module":"C1"},{"value":"1,13E-07","module":"C2"},{"value":"0,0E+00","module":"C3"},{"value":"6,51E-08","module":"C4"},{"value":"0,0E+00","module":"D"}]},{"parameter":"SQP","unit":"SQP","values":[{"value":"1,13E+03","module":"A1"},{"value":"1,53E+02","module":"A2"},{"value":"2,17E+01","module":"A3"},{"value":"3,79E+02","module":"A4"},{"value":"4,44E+01","module":"A5"},{"value":"0,0E+00","module":"B1"},{"value":"2,22E+01","module":"C1"},{"value":"9,90E+01","module":"C2"},{"value":"0,0E+00","module":"C3"},{"value":"3,24E+02","module":"C4"},{"value":"0,0E+00","module":"D"}]}],"resource_use":[{"parameter":"PERE","unit":"MJ","values":[{"value":"9,69E+01","module":"A1"},{"value":"3,15E+00","module":"A2"},{"value":"5,13E+01","module":"A3"},{"value":"8,21E+00","module":"A4"},{"value":"5,37E+00","module":"A5"},{"value":"0,0E+00","module":"B1"},{"value":"5,54E+01","module":"C1"},{"value":"2,03E+00","module":"C2"},{"value":"0,0E+00","module":"C3"},{"value":"2,29E+00","module":"C4"},{"value":"0,0E+00","module":"D"}]},{"parameter":"PERM","unit":"MJ","values":[{"value":"0,0E+00","module":"A1"},{"value":"0,0E+00","module":"A2"},{"value":"0,0E+00","module":"A3"},{"value":"0,0E+00","module":"A4"},{"value":"0,0E+00","module":"A5"},{"value":"0,0E+00","module":"B1"},{"value":"0,0E+00","module":"C1"},{"value":"0,0E+00","module":"C2"},{"value":"0,0E+00","module":"C3"},{"value":"0,0E+00","module":"C4"},{"value":"0,0E+00","module":"D"}]},{"parameter":"PERT","unit":"MJ","values":[{"value":"9,69E+01","module":"A1"},{"value":"3,15E+00","module":"A2"},{"value":"5,13E+01","module":"A3"},{"value":"8,21E+00","module":"A4"},{"value":"5,37E+00","module":"A5"},{"value":"0,0E+00","module":"B1"},{"value":"5,54E+01","module":"C1"},{"value":"2,03E+00","module":"C2"},{"value":"0,0E+00","module":"C3"},{"value":"2,29E+00","module":"C4"},{"value":"0,0E+00","module":"D"}]},{"parameter":"PENRE","unit":"MJ","values":[{"value":"9,82E+02","module":"A1"},{"value":"2,22E+02","module":"A2"},{"value":"2,45E+02","module":"A3"},{"value":"6,32E+02","module":"A4"},{"value":"3,68E+01","module":"A5"},{"value":"0,0E+00","module":"B1"},{"value":"2,57E+02","module":"C1"},{"value":"1,42E+02","module":"C2"},{"value":"0,0E+00","module":"C3"},{"value":"1,35E+02","module":"C4"},{"value":"0,0E+00","module":"D"}]},{"parameter":"PENRM","unit":"MJ","values":[{"value":"0,0E+00","module":"A1"},{"value":"0,0E+00","module":"A2"},{"value":"0,0E+00","module":"A3"},{"value":"0,0E+00","module":"A4"},{"value":"0,0E+00","module":"A5"},{"value":"0,0E+00","module":"B1"},{"value":"0,0E+00","module":"C1"},{"value":"0,0E+00","module":"C2"},{"value":"0,0E+00","module":"C3"},{"value":"0,0E+00","module":"C4"},{"value":"0,0E+00","module":"D"}]},{"parameter":"PENRT","unit":"MJ","values":[{"value":"9,82E+02","module":"A1"},{"value":"2,22E+02","module":"A2"},{"value":"2,45E+02","module":"A3"},{"value":"6,32E+02","module":"A4"},{"value":"3,68E+01","module":"A5"},{"value":"0,0E+00","module":"B1"},{"value":"2,57E+02","module":"C1"},{"value":"1,42E+02","module":"C2"},{"value":"0,0E+00","module":"C3"},{"value":"1,35E+02","module":"C4"},{"value":"0,0E+00","module":"D"}]},{"parameter":"SM","unit":"kg","values":[{"value":"2,95E+01","module":"A1"},{"value":"0,0E+00","module":"A2"},{"value":"0,0E+00","module":"A3"},{"value":"0,0E+00","module":"A4"},{"value":"0,0E+00","module":"A5"},{"value":"0,0E+00","module":"B1"},{"value":"0,0E+00","module":"C1"},{"value":"0,0E+00","module":"C2"},{"value":"0,0E+00","module":"C3"},{"value":"0,0E+00","module":"C4"},{"value":"0,0E+00","module":"D"}]},{"parameter":"RSF","unit":"MJ","values":[{"value":"0,0E+00","module":"A1"},{"value":"0,0E+00","module":"A2"},{"value":"0,0E+00","module":"A3"},{"value":"0,0E+00","module":"A4"},{"value":"0,0E+00","module":"A5"},{"value":"0,0E+00","module":"B1"},{"value":"0,0E+00","module":"C1"},{"value":"0,0E+00","module":"C2"},{"value":"0,0E+00","module":"C3"},{"value":"0,0E+00","module":"C4"},{"value":"0,0E+00","module":"D"}]},{"parameter":"NRSF","unit":"MJ","values":[{"value":"0,0E+00","module":"A1"},{"value":"0,0E+00","module":"A2"},{"value":"0,0E+00","module":"A3"},{"value":"0,0E+00","module":"A4"},{"value":"0,0E+00","module":"A5"},{"value":"0,0E+00","module":"B1"},{"value":"0,0E+00","module":"C1"},{"value":"0,0E+00","module":"C2"},{"value":"0,0E+00","module":"C3"},{"value":"0,0E+00","module":"C4"},{"value":"0,0E+00","module":"D"}]},{"parameter":"FW","unit":"m^3","values":[{"value":"6,64E+01","module":"A1"},{"value":"3,69E-02","module":"A2"},{"value":"2,09E+01","module":"A3"},{"value":"9,75E-02","module":"A4"},{"value":"7,57E-02","module":"A5"},{"value":"0,0E+00","module":"B1"},{"value":"9,78E-02","module":"C1"},{"value":"2,38E-02","module":"C2"},{"value":"0,0E+00","module":"C3"},{"value":"1,53E-01","module":"C4"},{"value":"0,0E+00","module":"D"}]}],"end_of_life_waste":[{"parameter":"HWD","unit":"kg","values":[{"value":"0,0E+00","module":"A1"},{"value":"0,0E+00","module":"A2"},{"value":"8,40E-01","module":"A3"},{"value":"0,0E+00","module":"A4"},{"value":"0,0E+00","module":"A5"},{"value":"0,0E+00","module":"B1"},{"value":"0,0E+00","module":"C1"},{"value":"0,0E+00","module":"C2"},{"value":"0,0E+00","module":"C3"},{"value":"0,0E+00","module":"C4"},{"value":"0,0E+00","module":"D"}]},{"parameter":"NHWD","unit":"kg","values":[{"value":"0,0E+00","module":"A1"},{"value":"0,0E+00","module":"A2"},{"value":"1,50E-01","module":"A3"},{"value":"0,0E+00","module":"A4"},{"value":"0,0E+00","module":"A5"},{"value":"0,0E+00","module":"B1"},{"value":"0,0E+00","module":"C1"},{"value":"0,0E+00","module":"C2"},{"value":"0,0E+00","module":"C3"},{"value":"0,0E+00","module":"C4"},{"value":"0,0E+00","module":"D"}]},{"parameter":"RWD","unit":"kg","values":[{"value":"0,0E+00","module":"A1"},{"value":"0,0E+00","module":"A2"},{"value":"0,0E+00","module":"A3"},{"value":"0,0E+00","module":"A4"},{"value":"0,0E+00","module":"A5"},{"value":"0,0E+00","module":"B1"},{"value":"0,0E+00","module":"C1"},{"value":"0,0E+00","module":"C2"},{"value":"0,0E+00","module":"C3"},{"value":"0,0E+00","module":"C4"},{"value":"0,0E+00","module":"D"}]}],"end_of_life_flow":[{"parameter":"CRU","unit":"kg","values":[{"value":"0,0E+00","module":"A1"},{"value":"0,0E+00","module":"A2"},{"value":"0,0E+00","module":"A3"},{"value":"0,0E+00","module":"A4"},{"value":"0,0E+00","module":"A5"},{"value":"0,0E+00","module":"B1"},{"value":"0,0E+00","module":"C1"},{"value":"0,0E+00","module":"C2"},{"value":"0,0E+00","module":"C3"},{"value":"0,0E+00","module":"C4"},{"value":"0,0E+00","module":"D"}]},{"parameter":"MFR","unit":"kg","values":[{"value":"0,0E+00","module":"A1"},{"value":"0,0E+00","module":"A2"},{"value":"0,0E+00","module":"A3"},{"value":"0,0E+00","module":"A4"},{"value":"0,0E+00","module":"A5"},{"value":"0,0E+00","module":"B1"},{"value":"0,0E+00","module":"C1"},{"value":"0,0E+00","module":"C2"},{"value":"0,0E+00","module":"C3"},{"value":"0,0E+00","module":"C4"},{"value":"0,0E+00","module":"D"}]},{"parameter":"MER","unit":"kg","values":[{"value":"0,0E+00","module":"A1"},{"value":"0,0E+00","module":"A2"},{"value":"0,0E+00","module":"A3"},{"value":"0,0E+00","module":"A4"},{"value":"0,0E+00","module":"A5"},{"value":"0,0E+00","module":"B1"},{"value":"0,0E+00","module":"C1"},{"value":"0,0E+00","module":"C2"},{"value":"0,0E+00","module":"C3"},{"value":"0,0E+00","module":"C4"},{"value":"0,0E+00","module":"D"}]},{"parameter":"EEE","unit":"MJ","values":[{"value":"0,0E+00","module":"A1"},{"value":"0,0E+00","module":"A2"},{"value":"0,0E+00","module":"A3"},{"value":"0,0E+00","module":"A4"},{"value":"0,0E+00","module":"A5"},{"value":"0,0E+00","module":"B1"},{"value":"0,0E+00","module":"C1"},{"value":"0,0E+00","module":"C2"},{"value":"0,0E+00","module":"C3"},{"value":"0,0E+00","module":"C4"},{"value":"0,0E+00","module":"D"}]},{"parameter":"EET","unit":"MJ","values":[{"value":"0,0E+00","module":"A1"},{"value":"0,0E+00","module":"A2"},{"value":"0,0E+00","module":"A3"},{"value":"0,0E+00","module":"A4"},{"value":"0,0E+00","module":"A5"},{"value":"0,0E+00","module":"B1"},{"value":"0,0E+00","module":"C1"},{"value":"0,0E+00","module":"C2"},{"value":"0,0E+00","module":"C3"},{"value":"0,0E+00","module":"C4"},{"value":"0,0E+00","module":"D"}]}]}