{"product_name":"Automatic Revolving Door KTV A","epd_id":"EPD-DOR-20210285-CBA9-EN","compliance":["DIN EN 15804+A2","ISO 14025"],"producer_name":"dormakaba International Holding GmbH","environmental_impact":[{"parameter":"GWP-total","unit":"kg CO2-eq","values":[{"value":"4,08E+03","module":"A1-A3"},{"value":"7,97E+00","module":"A4"},{"value":"5,25E+01","module":"A5"},{"value":"1,43E+03","module":"B6"},{"value":"0,0E+00","module":"C1"},{"value":"3,81E+00","module":"C2"},{"value":"8,63E+01","module":"C3"},{"value":"6,42E+00","module":"C4"},{"value":"-2,06E+03","module":"D"}]},{"parameter":"GWP-fossil","unit":"kg CO2-eq","values":[{"value":"4,17E+03","module":"A1-A3"},{"value":"7,62E+00","module":"A4"},{"value":"5,53E+00","module":"A5"},{"value":"1,43E+03","module":"B6"},{"value":"0,0E+00","module":"C1"},{"value":"3,64E+00","module":"C2"},{"value":"3,54E+01","module":"C3"},{"value":"6,38E+00","module":"C4"},{"value":"-2,05E+03","module":"D"}]},{"parameter":"GWP-biogenic","unit":"kg CO2-eq","values":[{"value":"-9,68E+01","module":"A1-A3"},{"value":"3,52E-01","module":"A4"},{"value":"4,70E+01","module":"A5"},{"value":"4,75E+00","module":"B6"},{"value":"0,0E+00","module":"C1"},{"value":"1,68E-01","module":"C2"},{"value":"5,09E+01","module":"C3"},{"value":"2,18E-02","module":"C4"},{"value":"-4,76E+00","module":"D"}]},{"parameter":"GWP-luluc","unit":"kg CO2-eq","values":[{"value":"2,33E+00","module":"A1-A3"},{"value":"1,81E-04","module":"A4"},{"value":"1,04E-03","module":"A5"},{"value":"2,07E+00","module":"B6"},{"value":"0,0E+00","module":"C1"},{"value":"8,67E-05","module":"C2"},{"value":"2,45E-03","module":"C3"},{"value":"1,84E-02","module":"C4"},{"value":"-7,08E-01","module":"D"}]},{"parameter":"ODP","unit":"kg CFC11-eq","values":[{"value":"7,29E-09","module":"A1-A3"},{"value":"8,05E-16","module":"A4"},{"value":"1,09E-14","module":"A5"},{"value":"3,14E-11","module":"B6"},{"value":"0,0E+00","module":"C1"},{"value":"3,85E-16","module":"C2"},{"value":"2,37E-14","module":"C3"},{"value":"2,37E-14","module":"C4"},{"value":"-1,39E-08","module":"D"}]},{"parameter":"AP","unit":"mol H^(+)-eq","values":[{"value":"2,23E+01","module":"A1-A3"},{"value":"7,63E-03","module":"A4"},{"value":"1,43E-02","module":"A5"},{"value":"3,15E+00","module":"B6"},{"value":"0,0E+00","module":"C1"},{"value":"3,65E-03","module":"C2"},{"value":"1,36E-02","module":"C3"},{"value":"4,58E-02","module":"C4"},{"value":"-7,87E+00","module":"D"}]},{"parameter":"POCP","unit":"kg NMVOC-eq","values":[{"value":"9,75E+00","module":"A1-A3"},{"value":"6,86E-03","module":"A4"},{"value":"1,34E-02","module":"A5"},{"value":"1,92E+00","module":"B6"},{"value":"0,0E+00","module":"C1"},{"value":"3,28E-03","module":"C2"},{"value":"1,04E-02","module":"C3"},{"value":"3,57E-02","module":"C4"},{"value":"-3,36E+00","module":"D"}]},{"parameter":"ADPE","unit":"kg Sb-eq","values":[{"value":"7,73E-02","module":"A1-A3"},{"value":"2,29E-07","module":"A4"},{"value":"1,67E-07","module":"A5"},{"value":"4,13E-04","module":"B6"},{"value":"0,0E+00","module":"C1"},{"value":"1,09E-07","module":"C2"},{"value":"3,39E-07","module":"C3"},{"value":"5,73E-07","module":"C4"},{"value":"-2,69E-02","module":"D"}]},{"parameter":"ADPF","unit":"MJ","values":[{"value":"5,37E+04","module":"A1-A3"},{"value":"1,08E+02","module":"A4"},{"value":"1,72E+01","module":"A5"},{"value":"2,51E+04","module":"B6"},{"value":"0,0E+00","module":"C1"},{"value":"5,17E+01","module":"C2"},{"value":"2,71E+01","module":"C3"},{"value":"8,37E+01","module":"C4"},{"value":"-2,86E+04","module":"D"}]},{"parameter":"WDP","unit":"m^3 world-eq deprived","values":[{"value":"1,30E+03","module":"A1-A3"},{"value":"1,49E-02","module":"A4"},{"value":"6,42E+00","module":"A5"},{"value":"3,11E+02","module":"B6"},{"value":"0,0E+00","module":"C1"},{"value":"7,14E-03","module":"C2"},{"value":"8,87E+00","module":"C3"},{"value":"6,69E-01","module":"C4"},{"value":"-1,77E+02","module":"D"}]},{"parameter":"EP-freshwater","unit":"kg P-eq","values":[{"value":"4,26E-03","module":"A1-A3"},{"value":"1,63E-06","module":"A4"},{"value":"2,05E-06","module":"A5"},{"value":"4,00E-03","module":"B6"},{"value":"0,0E+00","module":"C1"},{"value":"7,80E-07","module":"C2"},{"value":"3,72E-06","module":"C3"},{"value":"1,10E-05","module":"C4"},{"value":"-1,23E-03","module":"D"}]},{"parameter":"EP-marine","unit":"kg N-eq","values":[{"value":"3,55E+00","module":"A1-A3"},{"value":"2,43E-03","module":"A4"},{"value":"5,05E-03","module":"A5"},{"value":"6,99E-01","module":"B6"},{"value":"0,0E+00","module":"C1"},{"value":"1,16E-03","module":"C2"},{"value":"3,80E-03","module":"C3"},{"value":"1,18E-02","module":"C4"},{"value":"-1,06E+00","module":"D"}]},{"parameter":"EP-terrestrial","unit":"mol N-eq","values":[{"value":"3,93E+01","module":"A1-A3"},{"value":"2,70E-02","module":"A4"},{"value":"6,43E-02","module":"A5"},{"value":"7,34E+00","module":"B6"},{"value":"0,0E+00","module":"C1"},{"value":"1,29E-02","module":"C2"},{"value":"6,30E-02","module":"C3"},{"value":"1,29E-01","module":"C4"},{"value":"-1,15E+01","module":"D"}]}],"additional_environmental_impact":[{"parameter":"PM","unit":"Disease incidence","values":[{"value":"2,24E-04","module":"A1-A3"},{"value":"4,01E-08","module":"A4"},{"value":"8,46E-08","module":"A5"},{"value":"1,39E-05","module":"B6"},{"value":"0,0E+00","module":"C1"},{"value":"1,92E-08","module":"C2"},{"value":"1,16E-07","module":"C3"},{"value":"5,66E-07","module":"C4"},{"value":"-1,30E-04","module":"D"}]},{"parameter":"ETP-fw","unit":"CTUe","values":[{"value":"3,11E+04","module":"A1-A3"},{"value":"7,66E+01","module":"A4"},{"value":"7,98E+00","module":"A5"},{"value":"5,64E+03","module":"B6"},{"value":"0,0E+00","module":"C1"},{"value":"3,66E+01","module":"C2"},{"value":"1,09E+01","module":"C3"},{"value":"4,78E+01","module":"C4"},{"value":"-1,10E+04","module":"D"}]},{"parameter":"HTP-c","unit":"CTUh","values":[{"value":"7,35E-05","module":"A1-A3"},{"value":"1,44E-09","module":"A4"},{"value":"4,47E-10","module":"A5"},{"value":"1,56E-07","module":"B6"},{"value":"0,0E+00","module":"C1"},{"value":"6,89E-10","module":"C2"},{"value":"8,42E-10","module":"C3"},{"value":"7,09E-09","module":"C4"},{"value":"-6,96E-07","module":"D"}]},{"parameter":"HTP-nc","unit":"CTUh","values":[{"value":"5,58E-05","module":"A1-A3"},{"value":"6,16E-08","module":"A4"},{"value":"2,31E-08","module":"A5"},{"value":"5,74E-06","module":"B6"},{"value":"0,0E+00","module":"C1"},{"value":"2,95E-08","module":"C2"},{"value":"6,40E-08","module":"C3"},{"value":"7,81E-07","module":"C4"},{"value":"4,97E-06","module":"D"}]},{"parameter":"SQP","unit":"SQP","values":[{"value":"1,62E+04","module":"A1-A3"},{"value":"2,78E-01","module":"A4"},{"value":"4,64E+00","module":"A5"},{"value":"4,20E+03","module":"B6"},{"value":"0,0E+00","module":"C1"},{"value":"1,33E-01","module":"C2"},{"value":"7,89E+00","module":"C3"},{"value":"1,74E+01","module":"C4"},{"value":"-1,15E+03","module":"D"}]}],"resource_use":[{"parameter":"PERE","unit":"MJ","values":[{"value":"1,88E+04","module":"A1-A3"},{"value":"3,41E-01","module":"A4"},{"value":"4,11E+02","module":"A5"},{"value":"1,11E+04","module":"B6"},{"value":"0,0E+00","module":"C1"},{"value":"1,63E-01","module":"C2"},{"value":"5,17E+02","module":"C3"},{"value":"1,10E+01","module":"C4"},{"value":"-1,25E+04","module":"D"}]},{"parameter":"PERM","unit":"MJ","values":[{"value":"9,19E+02","module":"A1-A3"},{"value":"0,0E+00","module":"A4"},{"value":"-4,08E+02","module":"A5"},{"value":"0,0E+00","module":"B6"},{"value":"0,0E+00","module":"C1"},{"value":"0,0E+00","module":"C2"},{"value":"-5,11E+02","module":"C3"},{"value":"0,0E+00","module":"C4"},{"value":"0,0E+00","module":"D"}]},{"parameter":"PERT","unit":"MJ","values":[{"value":"1,97E+04","module":"A1-A3"},{"value":"3,41E-01","module":"A4"},{"value":"3,29E+00","module":"A5"},{"value":"1,11E+04","module":"B6"},{"value":"0,0E+00","module":"C1"},{"value":"1,63E-01","module":"C2"},{"value":"6,24E+00","module":"C3"},{"value":"1,10E+01","module":"C4"},{"value":"-1,25E+04","module":"D"}]},{"parameter":"PENRE","unit":"MJ","values":[{"value":"5,32E+04","module":"A1-A3"},{"value":"1,08E+02","module":"A4"},{"value":"9,03E+01","module":"A5"},{"value":"2,51E+04","module":"B6"},{"value":"0,0E+00","module":"C1"},{"value":"5,17E+01","module":"C2"},{"value":"5,34E+02","module":"C3"},{"value":"8,37E+01","module":"C4"},{"value":"-2,87E+04","module":"D"}]},{"parameter":"PENRM","unit":"MJ","values":[{"value":"5,80E+02","module":"A1-A3"},{"value":"0,0E+00","module":"A4"},{"value":"-7,31E+01","module":"A5"},{"value":"0,0E+00","module":"B6"},{"value":"0,0E+00","module":"C1"},{"value":"0,0E+00","module":"C2"},{"value":"-5,07E+02","module":"C3"},{"value":"0,0E+00","module":"C4"},{"value":"0,0E+00","module":"D"}]},{"parameter":"PENRT","unit":"MJ","values":[{"value":"5,37E+04","module":"A1-A3"},{"value":"1,08E+02","module":"A4"},{"value":"1,72E+01","module":"A5"},{"value":"2,51E+04","module":"B6"},{"value":"0,0E+00","module":"C1"},{"value":"5,17E+01","module":"C2"},{"value":"2,71E+01","module":"C3"},{"value":"8,37E+01","module":"C4"},{"value":"-2,87E+04","module":"D"}]},{"parameter":"SM","unit":"kg","values":[{"value":"3,69E+01","module":"A1-A3"},{"value":"0,0E+00","module":"A4"},{"value":"0,0E+00","module":"A5"},{"value":"0,0E+00","module":"B6"},{"value":"0,0E+00","module":"C1"},{"value":"0,0E+00","module":"C2"},{"value":"0,0E+00","module":"C3"},{"value":"0,0E+00","module":"C4"},{"value":"0,0E+00","module":"D"}]},{"parameter":"RSF","unit":"MJ","values":[{"value":"0,0E+00","module":"A1-A3"},{"value":"0,0E+00","module":"A4"},{"value":"0,0E+00","module":"A5"},{"value":"0,0E+00","module":"B6"},{"value":"0,0E+00","module":"C1"},{"value":"0,0E+00","module":"C2"},{"value":"0,0E+00","module":"C3"},{"value":"0,0E+00","module":"C4"},{"value":"0,0E+00","module":"D"}]},{"parameter":"NRSF","unit":"MJ","values":[{"value":"0,0E+00","module":"A1-A3"},{"value":"0,0E+00","module":"A4"},{"value":"0,0E+00","module":"A5"},{"value":"0,0E+00","module":"B6"},{"value":"0,0E+00","module":"C1"},{"value":"0,0E+00","module":"C2"},{"value":"0,0E+00","module":"C3"},{"value":"0,0E+00","module":"C4"},{"value":"0,0E+00","module":"D"}]},{"parameter":"FW","unit":"m^3","values":[{"value":"5,92E+01","module":"A1-A3"},{"value":"6,11E-04","module":"A4"},{"value":"1,51E-01","module":"A5"},{"value":"1,28E+01","module":"B6"},{"value":"0,0E+00","module":"C1"},{"value":"2,92E-04","module":"C2"},{"value":"2,10E-01","module":"C3"},{"value":"2,11E-02","module":"C4"},{"value":"-2,44E+01","module":"D"}]}],"end_of_life_waste":[{"parameter":"HWD","unit":"kg","values":[{"value":"1,07E-04","module":"A1-A3"},{"value":"1,05E-08","module":"A4"},{"value":"3,01E-08","module":"A5"},{"value":"1,04E-05","module":"B6"},{"value":"0,0E+00","module":"C1"},{"value":"5,02E-09","module":"C2"},{"value":"6,89E-08","module":"C3"},{"value":"1,28E-06","module":"C4"},{"value":"-1,31E-04","module":"D"}]},{"parameter":"NHWD","unit":"kg","values":[{"value":"8,44E+02","module":"A1-A3"},{"value":"1,11E-02","module":"A4"},{"value":"1,96E+00","module":"A5"},{"value":"1,78E+01","module":"B6"},{"value":"0,0E+00","module":"C1"},{"value":"5,29E-03","module":"C2"},{"value":"3,96E+00","module":"C3"},{"value":"4,21E+02","module":"C4"},{"value":"-4,74E+02","module":"D"}]},{"parameter":"RWD","unit":"kg","values":[{"value":"2,52E+00","module":"A1-A3"},{"value":"1,16E-04","module":"A4"},{"value":"8,74E-04","module":"A5"},{"value":"3,80E+00","module":"B6"},{"value":"0,0E+00","module":"C1"},{"value":"5,55E-05","module":"C2"},{"value":"1,23E-03","module":"C3"},{"value":"9,53E-04","module":"C4"},{"value":"-2,88E+00","module":"D"}]}],"end_of_life_flow":[{"parameter":"CRU","unit":"kg","values":[{"value":"0,0E+00","module":"A1-A3"},{"value":"0,0E+00","module":"A4"},{"value":"0,0E+00","module":"A5"},{"value":"0,0E+00","module":"B6"},{"value":"0,0E+00","module":"C1"},{"value":"0,0E+00","module":"C2"},{"value":"0,0E+00","module":"C3"},{"value":"0,0E+00","module":"C4"},{"value":"0,0E+00","module":"D"}]},{"parameter":"MFR","unit":"kg","values":[{"value":"0,0E+00","module":"A1-A3"},{"value":"0,0E+00","module":"A4"},{"value":"0,0E+00","module":"A5"},{"value":"0,0E+00","module":"B6"},{"value":"0,0E+00","module":"C1"},{"value":"0,0E+00","module":"C2"},{"value":"4,09E+02","module":"C3"},{"value":"0,0E+00","module":"C4"},{"value":"0,0E+00","module":"D"}]},{"parameter":"MER","unit":"kg","values":[{"value":"0,0E+00","module":"A1-A3"},{"value":"0,0E+00","module":"A4"},{"value":"0,0E+00","module":"A5"},{"value":"0,0E+00","module":"B6"},{"value":"0,0E+00","module":"C1"},{"value":"0,0E+00","module":"C2"},{"value":"0,0E+00","module":"C3"},{"value":"0,0E+00","module":"C4"},{"value":"0,0E+00","module":"D"}]},{"parameter":"EEE","unit":"MJ","values":[{"value":"5,15E+00","module":"A1-A3"},{"value":"0,0E+00","module":"A4"},{"value":"8,09E+01","module":"A5"},{"value":"0,0E+00","module":"B6"},{"value":"0,0E+00","module":"C1"},{"value":"0,0E+00","module":"C2"},{"value":"0,0E+00","module":"C3"},{"value":"0,0E+00","module":"C4"},{"value":"0,0E+00","module":"D"}]},{"parameter":"EET","unit":"MJ","values":[{"value":"9,34E+00","module":"A1-A3"},{"value":"0,0E+00","module":"A4"},{"value":"1,51E+02","module":"A5"},{"value":"0,0E+00","module":"B6"},{"value":"0,0E+00","module":"C1"},{"value":"0,0E+00","module":"C2"},{"value":"0,0E+00","module":"C3"},{"value":"0,0E+00","module":"C4"},{"value":"0,0E+00","module":"D"}]}]}