{"product_name":"Automatischer Dreht\u00fcrantrieb ED 900","epd_id":"EPD-DOR-20240077-CBA1-EN","compliance":["DIN EN 15804+A2","ISO 14025"],"producer_name":"dormakaba International Holding GmbH","environmental_impact":[{"parameter":"GWP-total","unit":"kg CO2-eq","values":[{"value":"5,00E+01","module":"A1-A3"},{"value":"1,18E-01","module":"A4"},{"value":"1,57E+00","module":"A5"},{"value":"2,85E+02","module":"B6"},{"value":"0,0E+00","module":"C1"},{"value":"6,20E-02","module":"C2"},{"value":"6,22E+00","module":"C3"},{"value":"4,20E-02","module":"C4"},{"value":"-1,39E+01","module":"D"}]},{"parameter":"GWP-fossil","unit":"kg CO2-eq","values":[{"value":"5,27E+01","module":"A1-A3"},{"value":"1,13E-01","module":"A4"},{"value":"3,90E-02","module":"A5"},{"value":"2,83E+02","module":"B6"},{"value":"0,0E+00","module":"C1"},{"value":"5,90E-02","module":"C2"},{"value":"4,89E+00","module":"C3"},{"value":"4,20E-02","module":"C4"},{"value":"-1,38E+01","module":"D"}]},{"parameter":"GWP-biogenic","unit":"kg CO2-eq","values":[{"value":"-2,72E+00","module":"A1-A3"},{"value":"5,00E-03","module":"A4"},{"value":"1,53E+00","module":"A5"},{"value":"9,45E-01","module":"B6"},{"value":"0,0E+00","module":"C1"},{"value":"3,00E-03","module":"C2"},{"value":"1,33E+00","module":"C3"},{"value":"1,43E-04","module":"C4"},{"value":"-3,60E-02","module":"D"}]},{"parameter":"GWP-luluc","unit":"kg CO2-eq","values":[{"value":"6,70E-02","module":"A1-A3"},{"value":"2,69E-06","module":"A4"},{"value":"2,58E-05","module":"A5"},{"value":"4,11E-01","module":"B6"},{"value":"0,0E+00","module":"C1"},{"value":"1,40E-06","module":"C2"},{"value":"2,88E-04","module":"C3"},{"value":"1,21E-04","module":"C4"},{"value":"-7,00E-03","module":"D"}]},{"parameter":"ODP","unit":"kg CFC11-eq","values":[{"value":"4,49E-09","module":"A1-A3"},{"value":"1,20E-17","module":"A4"},{"value":"2,83E-16","module":"A5"},{"value":"6,24E-12","module":"B6"},{"value":"0,0E+00","module":"C1"},{"value":"6,22E-18","module":"C2"},{"value":"2,62E-15","module":"C3"},{"value":"1,55E-16","module":"C4"},{"value":"-2,62E-11","module":"D"}]},{"parameter":"AP","unit":"mol H^(+)-eq","values":[{"value":"2,14E-01","module":"A1-A3"},{"value":"1,13E-04","module":"A4"},{"value":"4,39E-04","module":"A5"},{"value":"6,26E-01","module":"B6"},{"value":"0,0E+00","module":"C1"},{"value":"5,89E-05","module":"C2"},{"value":"1,00E-03","module":"C3"},{"value":"3,01E-04","module":"C4"},{"value":"-5,30E-02","module":"D"}]},{"parameter":"POCP","unit":"kg NMVOC-eq","values":[{"value":"1,19E-01","module":"A1-A3"},{"value":"1,02E-04","module":"A4"},{"value":"4,20E-04","module":"A5"},{"value":"3,81E-01","module":"B6"},{"value":"0,0E+00","module":"C1"},{"value":"5,30E-05","module":"C2"},{"value":"7,12E-04","module":"C3"},{"value":"2,34E-04","module":"C4"},{"value":"-2,60E-02","module":"D"}]},{"parameter":"ADPE","unit":"kg Sb-eq","values":[{"value":"1,12E-02","module":"A1-A3"},{"value":"3,39E-09","module":"A4"},{"value":"4,46E-09","module":"A5"},{"value":"8,21E-05","module":"B6"},{"value":"0,0E+00","module":"C1"},{"value":"1,77E-09","module":"C2"},{"value":"3,63E-08","module":"C3"},{"value":"3,76E-09","module":"C4"},{"value":"-3,00E-03","module":"D"}]},{"parameter":"ADPF","unit":"MJ","values":[{"value":"8,17E+02","module":"A1-A3"},{"value":"1,60E+00","module":"A4"},{"value":"4,95E-01","module":"A5"},{"value":"4,98E+03","module":"B6"},{"value":"0,0E+00","module":"C1"},{"value":"8,35E-01","module":"C2"},{"value":"2,55E+00","module":"C3"},{"value":"5,50E-01","module":"C4"},{"value":"-1,90E+02","module":"D"}]},{"parameter":"WDP","unit":"m^3 world-eq deprived","values":[{"value":"9,42E+00","module":"A1-A3"},{"value":"2,22E-04","module":"A4"},{"value":"1,94E-01","module":"A5"},{"value":"6,18E+01","module":"B6"},{"value":"0,0E+00","module":"C1"},{"value":"1,15E-04","module":"C2"},{"value":"6,37E-01","module":"C3"},{"value":"4,00E-03","module":"C4"},{"value":"-1,88E+00","module":"D"}]},{"parameter":"EP-freshwater","unit":"kg P-eq","values":[{"value":"2,04E-04","module":"A1-A3"},{"value":"2,42E-08","module":"A4"},{"value":"5,53E-08","module":"A5"},{"value":"7,57E-04","module":"B6"},{"value":"0,0E+00","module":"C1"},{"value":"1,26E-08","module":"C2"},{"value":"4,16E-07","module":"C3"},{"value":"7,20E-08","module":"C4"},{"value":"-2,37E-05","module":"D"}]},{"parameter":"EP-marine","unit":"kg N-eq","values":[{"value":"3,80E-02","module":"A1-A3"},{"value":"3,61E-05","module":"A4"},{"value":"1,59E-04","module":"A5"},{"value":"1,39E-01","module":"B6"},{"value":"0,0E+00","module":"C1"},{"value":"1,87E-05","module":"C2"},{"value":"2,58E-04","module":"C3"},{"value":"7,74E-05","module":"C4"},{"value":"-7,00E-03","module":"D"}]},{"parameter":"EP-terrestrial","unit":"mol N-eq","values":[{"value":"4,00E-01","module":"A1-A3"},{"value":"4,01E-04","module":"A4"},{"value":"2,00E-03","module":"A5"},{"value":"1,46E+00","module":"B6"},{"value":"0,0E+00","module":"C1"},{"value":"2,08E-04","module":"C2"},{"value":"5,00E-03","module":"C3"},{"value":"8,50E-04","module":"C4"},{"value":"-7,90E-02","module":"D"}]}],"additional_environmental_impact":[{"parameter":"PM","unit":"Disease incidence","values":[{"value":"2,07E-06","module":"A1-A3"},{"value":"5,95E-10","module":"A4"},{"value":"2,43E-09","module":"A5"},{"value":"5,25E-06","module":"B6"},{"value":"0,0E+00","module":"C1"},{"value":"3,10E-10","module":"C2"},{"value":"1,20E-08","module":"C3"},{"value":"3,72E-09","module":"C4"},{"value":"-6,78E-07","module":"D"}]},{"parameter":"ETP-fw","unit":"CTUe","values":[{"value":"3,71E+02","module":"A1-A3"},{"value":"1,14E+00","module":"A4"},{"value":"2,35E-01","module":"A5"},{"value":"2,13E+03","module":"B6"},{"value":"0,0E+00","module":"C1"},{"value":"5,92E-01","module":"C2"},{"value":"9,74E-01","module":"C3"},{"value":"3,14E-01","module":"C4"},{"value":"-6,43E+01","module":"D"}]},{"parameter":"HTP-c","unit":"CTUh","values":[{"value":"2,96E-08","module":"A1-A3"},{"value":"2,14E-11","module":"A4"},{"value":"1,24E-11","module":"A5"},{"value":"5,89E-08","module":"B6"},{"value":"0,0E+00","module":"C1"},{"value":"1,11E-11","module":"C2"},{"value":"8,17E-11","module":"C3"},{"value":"4,66E-11","module":"C4"},{"value":"2,28E-08","module":"D"}]},{"parameter":"HTP-nc","unit":"CTUh","values":[{"value":"1,55E-06","module":"A1-A3"},{"value":"9,15E-10","module":"A4"},{"value":"5,38E-10","module":"A5"},{"value":"2,17E-06","module":"B6"},{"value":"0,0E+00","module":"C1"},{"value":"4,76E-10","module":"C2"},{"value":"7,72E-09","module":"C3"},{"value":"5,13E-09","module":"C4"},{"value":"2,70E-06","module":"D"}]},{"parameter":"SQP","unit":"SQP","values":[{"value":"4,67E+02","module":"A1-A3"},{"value":"4,00E-03","module":"A4"},{"value":"1,31E-01","module":"A5"},{"value":"1,59E+03","module":"B6"},{"value":"0,0E+00","module":"C1"},{"value":"2,00E-03","module":"C2"},{"value":"7,57E-01","module":"C3"},{"value":"1,15E-01","module":"C4"},{"value":"-1,51E+01","module":"D"}]}],"resource_use":[{"parameter":"PERE","unit":"MJ","values":[{"value":"1,92E+02","module":"A1-A3"},{"value":"5,00E-03","module":"A4"},{"value":"1,34E+01","module":"A5"},{"value":"2,21E+03","module":"B6"},{"value":"0,0E+00","module":"C1"},{"value":"3,00E-03","module":"C2"},{"value":"9,52E+00","module":"C3"},{"value":"7,20E-02","module":"C4"},{"value":"-4,87E+01","module":"D"}]},{"parameter":"PERM","unit":"MJ","values":[{"value":"2,22E+01","module":"A1-A3"},{"value":"0,0E+00","module":"A4"},{"value":"-1,33E+01","module":"A5"},{"value":"0,0E+00","module":"B6"},{"value":"0,0E+00","module":"C1"},{"value":"0,0E+00","module":"C2"},{"value":"-8,88E+00","module":"C3"},{"value":"0,0E+00","module":"C4"},{"value":"0,0E+00","module":"D"}]},{"parameter":"PERT","unit":"MJ","values":[{"value":"2,14E+02","module":"A1-A3"},{"value":"5,00E-03","module":"A4"},{"value":"9,00E-02","module":"A5"},{"value":"2,21E+03","module":"B6"},{"value":"0,0E+00","module":"C1"},{"value":"3,00E-03","module":"C2"},{"value":"6,41E-01","module":"C3"},{"value":"7,20E-02","module":"C4"},{"value":"-4,87E+01","module":"D"}]},{"parameter":"PENRE","unit":"MJ","values":[{"value":"7,36E+02","module":"A1-A3"},{"value":"1,61E+00","module":"A4"},{"value":"4,95E-01","module":"A5"},{"value":"4,98E+03","module":"B6"},{"value":"0,0E+00","module":"C1"},{"value":"8,36E-01","module":"C2"},{"value":"8,33E+01","module":"C3"},{"value":"5,50E-01","module":"C4"},{"value":"-1,90E+02","module":"D"}]},{"parameter":"PENRM","unit":"MJ","values":[{"value":"8,08E+01","module":"A1-A3"},{"value":"0,0E+00","module":"A4"},{"value":"0,0E+00","module":"A5"},{"value":"0,0E+00","module":"B6"},{"value":"0,0E+00","module":"C1"},{"value":"0,0E+00","module":"C2"},{"value":"-8,08E+01","module":"C3"},{"value":"0,0E+00","module":"C4"},{"value":"0,0E+00","module":"D"}]},{"parameter":"PENRT","unit":"MJ","values":[{"value":"8,17E+02","module":"A1-A3"},{"value":"1,61E+00","module":"A4"},{"value":"4,95E-01","module":"A5"},{"value":"4,98E+03","module":"B6"},{"value":"0,0E+00","module":"C1"},{"value":"8,36E-01","module":"C2"},{"value":"2,55E+00","module":"C3"},{"value":"5,50E-01","module":"C4"},{"value":"-1,90E+02","module":"D"}]},{"parameter":"SM","unit":"kg","values":[{"value":"5,66E+00","module":"A1-A3"},{"value":"0,0E+00","module":"A4"},{"value":"0,0E+00","module":"A5"},{"value":"0,0E+00","module":"B6"},{"value":"0,0E+00","module":"C1"},{"value":"0,0E+00","module":"C2"},{"value":"0,0E+00","module":"C3"},{"value":"0,0E+00","module":"C4"},{"value":"0,0E+00","module":"D"}]},{"parameter":"RSF","unit":"MJ","values":[{"value":"0,0E+00","module":"A1-A3"},{"value":"0,0E+00","module":"A4"},{"value":"0,0E+00","module":"A5"},{"value":"0,0E+00","module":"B6"},{"value":"0,0E+00","module":"C1"},{"value":"0,0E+00","module":"C2"},{"value":"0,0E+00","module":"C3"},{"value":"0,0E+00","module":"C4"},{"value":"0,0E+00","module":"D"}]},{"parameter":"NRSF","unit":"MJ","values":[{"value":"0,0E+00","module":"A1-A3"},{"value":"0,0E+00","module":"A4"},{"value":"0,0E+00","module":"A5"},{"value":"0,0E+00","module":"B6"},{"value":"0,0E+00","module":"C1"},{"value":"0,0E+00","module":"C2"},{"value":"0,0E+00","module":"C3"},{"value":"0,0E+00","module":"C4"},{"value":"0,0E+00","module":"D"}]},{"parameter":"FW","unit":"m^3","values":[{"value":"3,25E-01","module":"A1-A3"},{"value":"9,08E-06","module":"A4"},{"value":"5,00E-03","module":"A5"},{"value":"2,55E+00","module":"B6"},{"value":"0,0E+00","module":"C1"},{"value":"4,72E-06","module":"C2"},{"value":"1,50E-02","module":"C3"},{"value":"1,39E-04","module":"C4"},{"value":"-9,50E-02","module":"D"}]}],"end_of_life_waste":[{"parameter":"HWD","unit":"kg","values":[{"value":"3,63E-05","module":"A1-A3"},{"value":"1,56E-10","module":"A4"},{"value":"7,30E-10","module":"A5"},{"value":"2,06E-06","module":"B6"},{"value":"0,0E+00","module":"C1"},{"value":"8,11E-11","module":"C2"},{"value":"8,81E-09","module":"C3"},{"value":"8,39E-09","module":"C4"},{"value":"-3,90E-06","module":"D"}]},{"parameter":"NHWD","unit":"kg","values":[{"value":"3,33E+00","module":"A1-A3"},{"value":"1,64E-04","module":"A4"},{"value":"4,90E-02","module":"A5"},{"value":"3,54E+00","module":"B6"},{"value":"0,0E+00","module":"C1"},{"value":"8,55E-05","module":"C2"},{"value":"5,16E-01","module":"C3"},{"value":"2,77E+00","module":"C4"},{"value":"-6,13E-01","module":"D"}]},{"parameter":"RWD","unit":"kg","values":[{"value":"2,80E-02","module":"A1-A3"},{"value":"1,73E-06","module":"A4"},{"value":"2,60E-05","module":"A5"},{"value":"7,56E-01","module":"B6"},{"value":"0,0E+00","module":"C1"},{"value":"8,97E-07","module":"C2"},{"value":"1,00E-04","module":"C3"},{"value":"6,26E-06","module":"C4"},{"value":"-1,30E-02","module":"D"}]}],"end_of_life_flow":[{"parameter":"CRU","unit":"kg","values":[{"value":"0,0E+00","module":"A1-A3"},{"value":"0,0E+00","module":"A4"},{"value":"0,0E+00","module":"A5"},{"value":"0,0E+00","module":"B6"},{"value":"0,0E+00","module":"C1"},{"value":"0,0E+00","module":"C2"},{"value":"0,0E+00","module":"C3"},{"value":"0,0E+00","module":"C4"},{"value":"0,0E+00","module":"D"}]},{"parameter":"MFR","unit":"kg","values":[{"value":"0,0E+00","module":"A1-A3"},{"value":"0,0E+00","module":"A4"},{"value":"0,0E+00","module":"A5"},{"value":"0,0E+00","module":"B6"},{"value":"0,0E+00","module":"C1"},{"value":"0,0E+00","module":"C2"},{"value":"6,55E+00","module":"C3"},{"value":"0,0E+00","module":"C4"},{"value":"0,0E+00","module":"D"}]},{"parameter":"MER","unit":"kg","values":[{"value":"0,0E+00","module":"A1-A3"},{"value":"0,0E+00","module":"A4"},{"value":"0,0E+00","module":"A5"},{"value":"0,0E+00","module":"B6"},{"value":"0,0E+00","module":"C1"},{"value":"0,0E+00","module":"C2"},{"value":"0,0E+00","module":"C3"},{"value":"0,0E+00","module":"C4"},{"value":"0,0E+00","module":"D"}]},{"parameter":"EEE","unit":"MJ","values":[{"value":"0,0E+00","module":"A1-A3"},{"value":"0,0E+00","module":"A4"},{"value":"2,37E+00","module":"A5"},{"value":"0,0E+00","module":"B6"},{"value":"0,0E+00","module":"C1"},{"value":"0,0E+00","module":"C2"},{"value":"1,11E+01","module":"C3"},{"value":"0,0E+00","module":"C4"},{"value":"0,0E+00","module":"D"}]},{"parameter":"EET","unit":"MJ","values":[{"value":"0,0E+00","module":"A1-A3"},{"value":"0,0E+00","module":"A4"},{"value":"4,30E+00","module":"A5"},{"value":"0,0E+00","module":"B6"},{"value":"0,0E+00","module":"C1"},{"value":"0,0E+00","module":"C2"},{"value":"2,45E+01","module":"C3"},{"value":"0,0E+00","module":"C4"},{"value":"0,0E+00","module":"D"}]}]}