{"product_name":"AXALJ-TT 6/10(12) kV 1x300/35EQV","epd_id":"NEPD-6108-5374","compliance":["EN 15804+A2","ISO 14025","ISO 21930"],"producer_name":"NKT headquarter Denmark A/S","environmental_impact":[{"parameter":"GWP-total","unit":"kg CO2-eq.","values":[{"value":"1,43E+01","module":"A1"},{"value":"3,00E-01","module":"A2"},{"value":"2,59E-01","module":"A3"},{"value":"1,78E-01","module":"A4"},{"value":"3,18E-01","module":"A5"},{"value":"0,0E+00","module":"B1"},{"value":"0,0E+00","module":"B2"},{"value":"0,0E+00","module":"B3"},{"value":"0,0E+00","module":"B4"},{"value":"0,0E+00","module":"B5"},{"value":"5,10E-03","module":"B6"},{"value":"0,0E+00","module":"B7"},{"value":"0,0E+00","module":"C1"},{"value":"7,63E-02","module":"C2"},{"value":"8,23E-01","module":"C3"},{"value":"3,67E-02","module":"C4"},{"value":"-4,31E+00","module":"D"}]},{"parameter":"GWP-fossil","unit":"kg CO2-eq.","values":[{"value":"1,40E+01","module":"A1"},{"value":"3,00E-01","module":"A2"},{"value":"1,79E-01","module":"A3"},{"value":"1,78E-01","module":"A4"},{"value":"3,11E-01","module":"A5"},{"value":"0,0E+00","module":"B1"},{"value":"0,0E+00","module":"B2"},{"value":"0,0E+00","module":"B3"},{"value":"0,0E+00","module":"B4"},{"value":"0,0E+00","module":"B5"},{"value":"4,75E-03","module":"B6"},{"value":"0,0E+00","module":"B7"},{"value":"0,0E+00","module":"C1"},{"value":"7,63E-02","module":"C2"},{"value":"8,23E-01","module":"C3"},{"value":"3,67E-02","module":"C4"},{"value":"-4,21E+00","module":"D"}]},{"parameter":"GWP-biogenic","unit":"kg CO2-eq.","values":[{"value":"1,40E-01","module":"A1"},{"value":"1,10E-04","module":"A2"},{"value":"3,10E-02","module":"A3"},{"value":"7,37E-05","module":"A4"},{"value":"3,43E-03","module":"A5"},{"value":"0,0E+00","module":"B1"},{"value":"0,0E+00","module":"B2"},{"value":"0,0E+00","module":"B3"},{"value":"0,0E+00","module":"B4"},{"value":"0,0E+00","module":"B5"},{"value":"8,68E-05","module":"B6"},{"value":"0,0E+00","module":"B7"},{"value":"0,0E+00","module":"C1"},{"value":"3,16E-05","module":"C2"},{"value":"7,33E-06","module":"C3"},{"value":"3,09E-06","module":"C4"},{"value":"-1,92E-02","module":"D"}]},{"parameter":"GWP-luluc","unit":"kg CO2-eq.","values":[{"value":"1,50E-01","module":"A1"},{"value":"1,31E-04","module":"A2"},{"value":"4,87E-02","module":"A3"},{"value":"6,33E-05","module":"A4"},{"value":"3,99E-03","module":"A5"},{"value":"0,0E+00","module":"B1"},{"value":"0,0E+00","module":"B2"},{"value":"0,0E+00","module":"B3"},{"value":"0,0E+00","module":"B4"},{"value":"0,0E+00","module":"B5"},{"value":"2,60E-04","module":"B6"},{"value":"0,0E+00","module":"B7"},{"value":"0,0E+00","module":"C1"},{"value":"2,71E-05","module":"C2"},{"value":"1,12E-06","module":"C3"},{"value":"2,47E-06","module":"C4"},{"value":"-7,78E-02","module":"D"}]},{"parameter":"ODP","unit":"kg CFC 11-eq.","values":[{"value":"1,00E-06","module":"A1"},{"value":"6,57E-08","module":"A2"},{"value":"4,27E-08","module":"A3"},{"value":"4,03E-08","module":"A4"},{"value":"2,30E-08","module":"A5"},{"value":"0,0E+00","module":"B1"},{"value":"0,0E+00","module":"B2"},{"value":"0,0E+00","module":"B3"},{"value":"0,0E+00","module":"B4"},{"value":"0,0E+00","module":"B5"},{"value":"5,14E-10","module":"B6"},{"value":"0,0E+00","module":"B7"},{"value":"0,0E+00","module":"C1"},{"value":"1,73E-08","module":"C2"},{"value":"7,01E-10","module":"C3"},{"value":"2,19E-09","module":"C4"},{"value":"-3,38E-03","module":"D"}]},{"parameter":"AP","unit":"mol H+-eq.","values":[{"value":"2,30E-01","module":"A1"},{"value":"3,59E-03","module":"A2"},{"value":"5,51E-04","module":"A3"},{"value":"5,11E-04","module":"A4"},{"value":"4,70E-03","module":"A5"},{"value":"0,0E+00","module":"B1"},{"value":"0,0E+00","module":"B2"},{"value":"0,0E+00","module":"B3"},{"value":"0,0E+00","module":"B4"},{"value":"0,0E+00","module":"B5"},{"value":"2,19E-05","module":"B6"},{"value":"0,0E+00","module":"B7"},{"value":"0,0E+00","module":"C1"},{"value":"2,19E-04","module":"C2"},{"value":"1,08E-04","module":"C3"},{"value":"5,86E-05","module":"C4"},{"value":"-5,43E-02","module":"D"}]},{"parameter":"POCP","unit":"kg NMVOC-eq.","values":[{"value":"6,27E-02","module":"A1"},{"value":"2,65E-03","module":"A2"},{"value":"4,83E-04","module":"A3"},{"value":"4,34E-04","module":"A4"},{"value":"1,33E-03","module":"A5"},{"value":"0,0E+00","module":"B1"},{"value":"0,0E+00","module":"B2"},{"value":"0,0E+00","module":"B3"},{"value":"0,0E+00","module":"B4"},{"value":"0,0E+00","module":"B5"},{"value":"1,09E-05","module":"B6"},{"value":"0,0E+00","module":"B7"},{"value":"0,0E+00","module":"C1"},{"value":"1,86E-04","module":"C2"},{"value":"1,33E-04","module":"C3"},{"value":"7,32E-05","module":"C4"},{"value":"-1,77E-02","module":"D"}]},{"parameter":"ADPE","unit":"kg Sb-eq.","values":[{"value":"6,75E-04","module":"A1"},{"value":"6,37E-06","module":"A2"},{"value":"9,10E-07","module":"A3"},{"value":"4,92E-06","module":"A4"},{"value":"1,38E-05","module":"A5"},{"value":"0,0E+00","module":"B1"},{"value":"0,0E+00","module":"B2"},{"value":"0,0E+00","module":"B3"},{"value":"0,0E+00","module":"B4"},{"value":"0,0E+00","module":"B5"},{"value":"7,39E-08","module":"B6"},{"value":"0,0E+00","module":"B7"},{"value":"0,0E+00","module":"C1"},{"value":"2,11E-06","module":"C2"},{"value":"3,25E-08","module":"C3"},{"value":"5,84E-08","module":"C4"},{"value":"-1,45E-04","module":"D"}]},{"parameter":"ADPF","unit":"MJ","values":[{"value":"1,97E+02","module":"A1"},{"value":"4,32E+00","module":"A2"},{"value":"9,49E+00","module":"A3"},{"value":"2,69E+00","module":"A4"},{"value":"4,27E+00","module":"A5"},{"value":"0,0E+00","module":"B1"},{"value":"0,0E+00","module":"B2"},{"value":"0,0E+00","module":"B3"},{"value":"0,0E+00","module":"B4"},{"value":"0,0E+00","module":"B5"},{"value":"1,28E-01","module":"B6"},{"value":"0,0E+00","module":"B7"},{"value":"0,0E+00","module":"C1"},{"value":"1,15E+00","module":"C2"},{"value":"5,74E-02","module":"C3"},{"value":"1,73E-01","module":"C4"},{"value":"-5,30E+01","module":"D"}]},{"parameter":"WDP","unit":"m3 world-eq.","values":[{"value":"4,62E+03","module":"A1"},{"value":"3,27E+00","module":"A2"},{"value":"1,45E+03","module":"A3"},{"value":"2,60E+00","module":"A4"},{"value":"1,22E+02","module":"A5"},{"value":"0,0E+00","module":"B1"},{"value":"0,0E+00","module":"B2"},{"value":"0,0E+00","module":"B3"},{"value":"0,0E+00","module":"B4"},{"value":"0,0E+00","module":"B5"},{"value":"9,93E+00","module":"B6"},{"value":"0,0E+00","module":"B7"},{"value":"0,0E+00","module":"C1"},{"value":"1,12E+00","module":"C2"},{"value":"1,64E-01","module":"C3"},{"value":"3,31E+00","module":"C4"},{"value":"-2,29E+03","module":"D"}]},{"parameter":"EP-freshwater","unit":"kg P-eq.","values":[{"value":"1,97E-03","module":"A1"},{"value":"2,01E-06","module":"A2"},{"value":"4,86E-06","module":"A3"},{"value":"1,42E-06","module":"A4"},{"value":"3,95E-05","module":"A5"},{"value":"0,0E+00","module":"B1"},{"value":"0,0E+00","module":"B2"},{"value":"0,0E+00","module":"B3"},{"value":"0,0E+00","module":"B4"},{"value":"0,0E+00","module":"B5"},{"value":"3,14E-07","module":"B6"},{"value":"0,0E+00","module":"B7"},{"value":"0,0E+00","module":"C1"},{"value":"6,09E-07","module":"C2"},{"value":"6,89E-08","module":"C3"},{"value":"1,18E-07","module":"C4"},{"value":"-3,40E-04","module":"D"}]},{"parameter":"EP-marine","unit":"kg N-eq.","values":[{"value":"1,61E-02","module":"A1"},{"value":"8,62E-04","module":"A2"},{"value":"1,92E-04","module":"A3"},{"value":"1,01E-04","module":"A4"},{"value":"3,47E-04","module":"A5"},{"value":"0,0E+00","module":"B1"},{"value":"0,0E+00","module":"B2"},{"value":"0,0E+00","module":"B3"},{"value":"0,0E+00","module":"B4"},{"value":"0,0E+00","module":"B5"},{"value":"3,46E-06","module":"B6"},{"value":"0,0E+00","module":"B7"},{"value":"0,0E+00","module":"C1"},{"value":"4,34E-05","module":"C2"},{"value":"5,17E-05","module":"C3"},{"value":"5,39E-05","module":"C4"},{"value":"-4,65E-03","module":"D"}]},{"parameter":"EP-terrestrial","unit":"mol N-eq.","values":[{"value":"1,93E-01","module":"A1"},{"value":"9,59E-03","module":"A2"},{"value":"1,93E-03","module":"A3"},{"value":"1,13E-03","module":"A4"},{"value":"4,13E-03","module":"A5"},{"value":"0,0E+00","module":"B1"},{"value":"0,0E+00","module":"B2"},{"value":"0,0E+00","module":"B3"},{"value":"0,0E+00","module":"B4"},{"value":"0,0E+00","module":"B5"},{"value":"4,65E-05","module":"B6"},{"value":"0,0E+00","module":"B7"},{"value":"0,0E+00","module":"C1"},{"value":"4,85E-04","module":"C2"},{"value":"5,56E-04","module":"C3"},{"value":"2,34E-04","module":"C4"},{"value":"-5,61E-02","module":"D"}]},{"parameter":"GWP-IOBC","unit":"kg CO2-eq.","values":[{"value":"1,42E+01","module":"A1"},{"value":"3,00E-01","module":"A2"},{"value":"2,51E-01","module":"A3"},{"value":"1,78E-01","module":"A4"},{"value":"3,17E-01","module":"A5"},{"value":"0,0E+00","module":"B1"},{"value":"0,0E+00","module":"B2"},{"value":"0,0E+00","module":"B3"},{"value":"0,0E+00","module":"B4"},{"value":"0,0E+00","module":"B5"},{"value":"6,91E-03","module":"B6"},{"value":"0,0E+00","module":"B7"},{"value":"0,0E+00","module":"C1"},{"value":"7,63E-02","module":"C2"},{"value":"8,23E-01","module":"C3"},{"value":"3,77E-02","module":"C4"},{"value":"-4,03E+00","module":"D"}]}],"additional_environmental_impact":[{"parameter":"PM","unit":"disease incidence","values":[{"value":"1,05E-06","module":"A1"},{"value":"1,52E-08","module":"A2"},{"value":"8,92E-09","module":"A3"},{"value":"1,09E-08","module":"A4"},{"value":"2,18E-08","module":"A5"},{"value":"0,0E+00","module":"B1"},{"value":"0,0E+00","module":"B2"},{"value":"0,0E+00","module":"B3"},{"value":"0,0E+00","module":"B4"},{"value":"0,0E+00","module":"B5"},{"value":"1,16E-10","module":"B6"},{"value":"0,0E+00","module":"B7"},{"value":"0,0E+00","module":"C1"},{"value":"4,67E-09","module":"C2"},{"value":"4,27E-10","module":"C3"},{"value":"1,07E-09","module":"C4"},{"value":"-3,56E-07","module":"D"}]},{"parameter":"ETP-fw","unit":"CTUe","values":[{"value":"1,38E+03","module":"A1"},{"value":"3,00E+00","module":"A2"},{"value":"4,13E+00","module":"A3"},{"value":"1,99E+00","module":"A4"},{"value":"3,16E+01","module":"A5"},{"value":"0,0E+00","module":"B1"},{"value":"0,0E+00","module":"B2"},{"value":"0,0E+00","module":"B3"},{"value":"0,0E+00","module":"B4"},{"value":"0,0E+00","module":"B5"},{"value":"1,61E-01","module":"B6"},{"value":"0,0E+00","module":"B7"},{"value":"0,0E+00","module":"C1"},{"value":"8,55E-01","module":"C2"},{"value":"2,56E-01","module":"C3"},{"value":"1,97E+02","module":"C4"},{"value":"-3,11E+02","module":"D"}]},{"parameter":"HTP-c","unit":"CTUh","values":[{"value":"5,09E-08","module":"A1"},{"value":"0,0E+00","module":"A2"},{"value":"1,19E-10","module":"A3"},{"value":"0,0E+00","module":"A4"},{"value":"1,02E-09","module":"A5"},{"value":"0,0E+00","module":"B1"},{"value":"0,0E+00","module":"B2"},{"value":"0,0E+00","module":"B3"},{"value":"0,0E+00","module":"B4"},{"value":"0,0E+00","module":"B5"},{"value":"4,00E-12","module":"B6"},{"value":"0,0E+00","module":"B7"},{"value":"0,0E+00","module":"C1"},{"value":"0,0E+00","module":"C2"},{"value":"2,00E-11","module":"C3"},{"value":"1,10E-11","module":"C4"},{"value":"-1,37E-08","module":"D"}]},{"parameter":"HTP-nc","unit":"CTUh","values":[{"value":"2,77E-06","module":"A1"},{"value":"3,35E-09","module":"A2"},{"value":"2,72E-09","module":"A3"},{"value":"2,18E-09","module":"A4"},{"value":"5,55E-08","module":"A5"},{"value":"0,0E+00","module":"B1"},{"value":"0,0E+00","module":"B2"},{"value":"0,0E+00","module":"B3"},{"value":"0,0E+00","module":"B4"},{"value":"0,0E+00","module":"B5"},{"value":"9,90E-11","module":"B6"},{"value":"0,0E+00","module":"B7"},{"value":"0,0E+00","module":"C1"},{"value":"9,34E-10","module":"C2"},{"value":"7,79E-10","module":"C3"},{"value":"2,23E-10","module":"C4"},{"value":"-4,20E-07","module":"D"}]},{"parameter":"SQP","unit":"unitless","values":[{"value":"3,90E+01","module":"A1"},{"value":"2,35E+00","module":"A2"},{"value":"3,83E+00","module":"A3"},{"value":"1,88E+00","module":"A4"},{"value":"9,49E-01","module":"A5"},{"value":"0,0E+00","module":"B1"},{"value":"0,0E+00","module":"B2"},{"value":"0,0E+00","module":"B3"},{"value":"0,0E+00","module":"B4"},{"value":"0,0E+00","module":"B5"},{"value":"9,68E-02","module":"B6"},{"value":"0,0E+00","module":"B7"},{"value":"0,0E+00","module":"C1"},{"value":"8,07E-01","module":"C2"},{"value":"7,38E-03","module":"C3"},{"value":"4,36E-01","module":"C4"},{"value":"-8,01E+00","module":"D"}]},{"parameter":"IRP","unit":"kBq U235-eq.","values":[{"value":"6,33E-01","module":"A1"},{"value":"1,88E-02","module":"A2"},{"value":"3,15E-01","module":"A3"},{"value":"1,18E-02","module":"A4"},{"value":"1,96E-02","module":"A5"},{"value":"0,0E+00","module":"B1"},{"value":"0,0E+00","module":"B2"},{"value":"0,0E+00","module":"B3"},{"value":"0,0E+00","module":"B4"},{"value":"0,0E+00","module":"B5"},{"value":"2,93E-03","module":"B6"},{"value":"0,0E+00","module":"B7"},{"value":"0,0E+00","module":"C1"},{"value":"5,04E-03","module":"C2"},{"value":"1,03E-04","module":"C3"},{"value":"1,03E-03","module":"C4"},{"value":"-2,27E-01","module":"D"}]}],"resource_use":[{"parameter":"PERE","unit":"MJ","values":[{"value":"4,27E+01","module":"A1"},{"value":"5,24E-02","module":"A2"},{"value":"5,16E+00","module":"A3"},{"value":"3,85E-02","module":"A4"},{"value":"9,60E-01","module":"A5"},{"value":"0,0E+00","module":"B1"},{"value":"0,0E+00","module":"B2"},{"value":"0,0E+00","module":"B3"},{"value":"0,0E+00","module":"B4"},{"value":"0,0E+00","module":"B5"},{"value":"1,26E-01","module":"B6"},{"value":"0,0E+00","module":"B7"},{"value":"0,0E+00","module":"C1"},{"value":"1,65E-02","module":"C2"},{"value":"1,87E-03","module":"C3"},{"value":"1,79E-02","module":"C4"},{"value":"-2,31E+01","module":"D"}]},{"parameter":"PERM","unit":"MJ","values":[{"value":"0,0E+00","module":"A1"},{"value":"0,0E+00","module":"A2"},{"value":"0,0E+00","module":"A3"},{"value":"0,0E+00","module":"A4"},{"value":"0,0E+00","module":"A5"},{"value":"0,0E+00","module":"B1"},{"value":"0,0E+00","module":"B2"},{"value":"0,0E+00","module":"B3"},{"value":"0,0E+00","module":"B4"},{"value":"0,0E+00","module":"B5"},{"value":"0,0E+00","module":"B6"},{"value":"0,0E+00","module":"B7"},{"value":"0,0E+00","module":"C1"},{"value":"0,0E+00","module":"C2"},{"value":"0,0E+00","module":"C3"},{"value":"0,0E+00","module":"C4"},{"value":"0,0E+00","module":"D"}]},{"parameter":"PERT","unit":"MJ","values":[{"value":"4,27E+01","module":"A1"},{"value":"5,24E-02","module":"A2"},{"value":"5,16E+00","module":"A3"},{"value":"3,85E-02","module":"A4"},{"value":"9,60E-01","module":"A5"},{"value":"0,0E+00","module":"B1"},{"value":"0,0E+00","module":"B2"},{"value":"0,0E+00","module":"B3"},{"value":"0,0E+00","module":"B4"},{"value":"0,0E+00","module":"B5"},{"value":"1,26E-01","module":"B6"},{"value":"0,0E+00","module":"B7"},{"value":"0,0E+00","module":"C1"},{"value":"1,65E-02","module":"C2"},{"value":"1,87E-03","module":"C3"},{"value":"1,79E-02","module":"C4"},{"value":"-2,31E+01","module":"D"}]},{"parameter":"PENRE","unit":"MJ","values":[{"value":"1,75E+02","module":"A1"},{"value":"4,32E+00","module":"A2"},{"value":"9,51E+00","module":"A3"},{"value":"2,69E+00","module":"A4"},{"value":"3,84E+00","module":"A5"},{"value":"0,0E+00","module":"B1"},{"value":"0,0E+00","module":"B2"},{"value":"0,0E+00","module":"B3"},{"value":"0,0E+00","module":"B4"},{"value":"0,0E+00","module":"B5"},{"value":"1,30E-01","module":"B6"},{"value":"0,0E+00","module":"B7"},{"value":"0,0E+00","module":"C1"},{"value":"1,15E+00","module":"C2"},{"value":"5,74E-02","module":"C3"},{"value":"1,73E-01","module":"C4"},{"value":"-5,30E+01","module":"D"}]},{"parameter":"PENRM","unit":"MJ","values":[{"value":"2,38E+01","module":"A1"},{"value":"0,0E+00","module":"A2"},{"value":"0,0E+00","module":"A3"},{"value":"0,0E+00","module":"A4"},{"value":"2,26E-02","module":"A5"},{"value":"0,0E+00","module":"B1"},{"value":"0,0E+00","module":"B2"},{"value":"0,0E+00","module":"B3"},{"value":"0,0E+00","module":"B4"},{"value":"0,0E+00","module":"B5"},{"value":"0,0E+00","module":"B6"},{"value":"0,0E+00","module":"B7"},{"value":"0,0E+00","module":"C1"},{"value":"0,0E+00","module":"C2"},{"value":"-2,26E+01","module":"C3"},{"value":"0,0E+00","module":"C4"},{"value":"0,0E+00","module":"D"}]},{"parameter":"PENRT","unit":"MJ","values":[{"value":"1,99E+02","module":"A1"},{"value":"4,32E+00","module":"A2"},{"value":"9,82E+00","module":"A3"},{"value":"2,69E+00","module":"A4"},{"value":"3,87E+00","module":"A5"},{"value":"0,0E+00","module":"B1"},{"value":"0,0E+00","module":"B2"},{"value":"0,0E+00","module":"B3"},{"value":"0,0E+00","module":"B4"},{"value":"0,0E+00","module":"B5"},{"value":"1,30E-01","module":"B6"},{"value":"0,0E+00","module":"B7"},{"value":"0,0E+00","module":"C1"},{"value":"1,15E+00","module":"C2"},{"value":"-2,26E+01","module":"C3"},{"value":"1,73E-01","module":"C4"},{"value":"-5,30E+01","module":"D"}]},{"parameter":"SM","unit":"kg","values":[{"value":"1,91E-01","module":"A1"},{"value":"0,0E+00","module":"A2"},{"value":"0,0E+00","module":"A3"},{"value":"0,0E+00","module":"A4"},{"value":"3,85E-03","module":"A5"},{"value":"0,0E+00","module":"B1"},{"value":"0,0E+00","module":"B2"},{"value":"0,0E+00","module":"B3"},{"value":"0,0E+00","module":"B4"},{"value":"0,0E+00","module":"B5"},{"value":"0,0E+00","module":"B6"},{"value":"0,0E+00","module":"B7"},{"value":"0,0E+00","module":"C1"},{"value":"0,0E+00","module":"C2"},{"value":"0,0E+00","module":"C3"},{"value":"1,62E-03","module":"C4"},{"value":"4,68E-02","module":"D"}]},{"parameter":"RSF","unit":"MJ","values":[{"value":"2,49E-01","module":"A1"},{"value":"1,80E-03","module":"A2"},{"value":"1,76E-02","module":"A3"},{"value":"1,38E-03","module":"A4"},{"value":"5,40E-03","module":"A5"},{"value":"0,0E+00","module":"B1"},{"value":"0,0E+00","module":"B2"},{"value":"0,0E+00","module":"B3"},{"value":"0,0E+00","module":"B4"},{"value":"0,0E+00","module":"B5"},{"value":"1,28E-03","module":"B6"},{"value":"0,0E+00","module":"B7"},{"value":"0,0E+00","module":"C1"},{"value":"5,91E-04","module":"C2"},{"value":"5,01E-05","module":"C3"},{"value":"3,73E-04","module":"C4"},{"value":"-3,79E-03","module":"D"}]},{"parameter":"NRSF","unit":"MJ","values":[{"value":"6,93E-02","module":"A1"},{"value":"5,86E-03","module":"A2"},{"value":"-2,60E-02","module":"A3"},{"value":"4,93E-03","module":"A4"},{"value":"1,10E-03","module":"A5"},{"value":"0,0E+00","module":"B1"},{"value":"0,0E+00","module":"B2"},{"value":"0,0E+00","module":"B3"},{"value":"0,0E+00","module":"B4"},{"value":"0,0E+00","module":"B5"},{"value":"0,0E+00","module":"B6"},{"value":"0,0E+00","module":"B7"},{"value":"0,0E+00","module":"C1"},{"value":"2,11E-03","module":"C2"},{"value":"0,0E+00","module":"C3"},{"value":"1,02E-03","module":"C4"},{"value":"-2,06E-01","module":"D"}]},{"parameter":"FW","unit":"m3","values":[{"value":"2,65E-01","module":"A1"},{"value":"3,93E-04","module":"A2"},{"value":"1,25E-02","module":"A3"},{"value":"2,88E-04","module":"A4"},{"value":"5,57E-03","module":"A5"},{"value":"0,0E+00","module":"B1"},{"value":"0,0E+00","module":"B2"},{"value":"0,0E+00","module":"B3"},{"value":"0,0E+00","module":"B4"},{"value":"0,0E+00","module":"B5"},{"value":"5,74E-04","module":"B6"},{"value":"0,0E+00","module":"B7"},{"value":"0,0E+00","module":"C1"},{"value":"1,23E-04","module":"C2"},{"value":"2,01E-04","module":"C3"},{"value":"2,21E-04","module":"C4"},{"value":"-1,09E-01","module":"D"}]}],"end_of_life_waste":[{"parameter":"HWD","unit":"kg","values":[{"value":"1,09E-01","module":"A1"},{"value":"2,10E-04","module":"A2"},{"value":"3,87E-02","module":"A3"},{"value":"1,39E-04","module":"A4"},{"value":"3,35E-03","module":"A5"},{"value":"0,0E+00","module":"B1"},{"value":"0,0E+00","module":"B2"},{"value":"0,0E+00","module":"B3"},{"value":"0,0E+00","module":"B4"},{"value":"0,0E+00","module":"B5"},{"value":"1,20E-05","module":"B6"},{"value":"0,0E+00","module":"B7"},{"value":"0,0E+00","module":"C1"},{"value":"5,95E-05","module":"C2"},{"value":"0,0E+00","module":"C3"},{"value":"1,96E-02","module":"C4"},{"value":"1,50E-02","module":"D"}]},{"parameter":"NHWD","unit":"kg","values":[{"value":"3,33E+00","module":"A1"},{"value":"1,56E-01","module":"A2"},{"value":"8,21E-02","module":"A3"},{"value":"1,31E-01","module":"A4"},{"value":"8,61E-02","module":"A5"},{"value":"0,0E+00","module":"B1"},{"value":"0,0E+00","module":"B2"},{"value":"0,0E+00","module":"B3"},{"value":"0,0E+00","module":"B4"},{"value":"0,0E+00","module":"B5"},{"value":"7,97E-04","module":"B6"},{"value":"0,0E+00","module":"B7"},{"value":"0,0E+00","module":"C1"},{"value":"5,61E-02","module":"C2"},{"value":"0,0E+00","module":"C3"},{"value":"6,04E-01","module":"C4"},{"value":"-1,26E+00","module":"D"}]},{"parameter":"RWD","unit":"kg","values":[{"value":"6,01E-04","module":"A1"},{"value":"2,96E-05","module":"A2"},{"value":"1,40E-04","module":"A3"},{"value":"1,83E-05","module":"A4"},{"value":"1,58E-05","module":"A5"},{"value":"0,0E+00","module":"B1"},{"value":"0,0E+00","module":"B2"},{"value":"0,0E+00","module":"B3"},{"value":"0,0E+00","module":"B4"},{"value":"0,0E+00","module":"B5"},{"value":"1,35E-06","module":"B6"},{"value":"0,0E+00","module":"B7"},{"value":"0,0E+00","module":"C1"},{"value":"7,85E-06","module":"C2"},{"value":"0,0E+00","module":"C3"},{"value":"1,18E-06","module":"C4"},{"value":"-2,13E-04","module":"D"}]}],"end_of_life_flow":[{"parameter":"CRU","unit":"kg","values":[{"value":"0,0E+00","module":"A1"},{"value":"0,0E+00","module":"A2"},{"value":"0,0E+00","module":"A3"},{"value":"0,0E+00","module":"A4"},{"value":"0,0E+00","module":"A5"},{"value":"0,0E+00","module":"B1"},{"value":"0,0E+00","module":"B2"},{"value":"0,0E+00","module":"B3"},{"value":"0,0E+00","module":"B4"},{"value":"0,0E+00","module":"B5"},{"value":"0,0E+00","module":"B6"},{"value":"0,0E+00","module":"B7"},{"value":"0,0E+00","module":"C1"},{"value":"0,0E+00","module":"C2"},{"value":"0,0E+00","module":"C3"},{"value":"0,0E+00","module":"C4"},{"value":"0,0E+00","module":"D"}]},{"parameter":"MFR","unit":"kg","values":[{"value":"0,0E+00","module":"A1"},{"value":"0,0E+00","module":"A2"},{"value":"1,69E-03","module":"A3"},{"value":"0,0E+00","module":"A4"},{"value":"1,37E-02","module":"A5"},{"value":"0,0E+00","module":"B1"},{"value":"0,0E+00","module":"B2"},{"value":"0,0E+00","module":"B3"},{"value":"0,0E+00","module":"B4"},{"value":"0,0E+00","module":"B5"},{"value":"0,0E+00","module":"B6"},{"value":"0,0E+00","module":"B7"},{"value":"0,0E+00","module":"C1"},{"value":"0,0E+00","module":"C2"},{"value":"6,84E-01","module":"C3"},{"value":"2,78E-05","module":"C4"},{"value":"-1,83E-03","module":"D"}]},{"parameter":"MER","unit":"kg","values":[{"value":"0,0E+00","module":"A1"},{"value":"0,0E+00","module":"A2"},{"value":"1,56E-01","module":"A3"},{"value":"0,0E+00","module":"A4"},{"value":"8,66E-03","module":"A5"},{"value":"0,0E+00","module":"B1"},{"value":"0,0E+00","module":"B2"},{"value":"0,0E+00","module":"B3"},{"value":"0,0E+00","module":"B4"},{"value":"0,0E+00","module":"B5"},{"value":"0,0E+00","module":"B6"},{"value":"0,0E+00","module":"B7"},{"value":"0,0E+00","module":"C1"},{"value":"0,0E+00","module":"C2"},{"value":"2,77E-01","module":"C3"},{"value":"4,07E-05","module":"C4"},{"value":"-2,41E-04","module":"D"}]},{"parameter":"EEE","unit":"MJ","values":[{"value":"0,0E+00","module":"A1"},{"value":"0,0E+00","module":"A2"},{"value":"9,13E-02","module":"A3"},{"value":"0,0E+00","module":"A4"},{"value":"1,24E-02","module":"A5"},{"value":"0,0E+00","module":"B1"},{"value":"0,0E+00","module":"B2"},{"value":"0,0E+00","module":"B3"},{"value":"0,0E+00","module":"B4"},{"value":"0,0E+00","module":"B5"},{"value":"0,0E+00","module":"B6"},{"value":"0,0E+00","module":"B7"},{"value":"0,0E+00","module":"C1"},{"value":"0,0E+00","module":"C2"},{"value":"5,29E-01","module":"C3"},{"value":"3,96E-04","module":"C4"},{"value":"-5,91E-04","module":"D"}]},{"parameter":"EET","unit":"MJ","values":[{"value":"0,0E+00","module":"A1"},{"value":"0,0E+00","module":"A2"},{"value":"1,38E+00","module":"A3"},{"value":"0,0E+00","module":"A4"},{"value":"1,88E-01","module":"A5"},{"value":"0,0E+00","module":"B1"},{"value":"0,0E+00","module":"B2"},{"value":"0,0E+00","module":"B3"},{"value":"0,0E+00","module":"B4"},{"value":"0,0E+00","module":"B5"},{"value":"0,0E+00","module":"B6"},{"value":"0,0E+00","module":"B7"},{"value":"0,0E+00","module":"C1"},{"value":"0,0E+00","module":"C2"},{"value":"8,01E+00","module":"C3"},{"value":"5,99E-03","module":"C4"},{"value":"-8,94E-03","module":"D"}]}]}