{"product_name":"AXALJ-TT E Path 3x240/50 ALCL 24kV","epd_id":"NEPD-5758-5040","compliance":["EN 15804+A2","ISO 14025","ISO 21930"],"producer_name":"Prysmian Group Sverige AB","environmental_impact":[{"parameter":"GWP-total","unit":"kg CO2-eq.","values":[{"value":"4,82E+01","module":"A1"},{"value":"1,11E+00","module":"A2"},{"value":"5,19E-01","module":"A3"},{"value":"4,09E-01","module":"A4"},{"value":"1,07E+00","module":"A5"},{"value":"0,0E+00","module":"B1"},{"value":"0,0E+00","module":"B2"},{"value":"0,0E+00","module":"B3"},{"value":"0,0E+00","module":"B4"},{"value":"0,0E+00","module":"B5"},{"value":"7,22E-03","module":"B6"},{"value":"0,0E+00","module":"B7"},{"value":"0,0E+00","module":"C1"},{"value":"2,25E-01","module":"C2"},{"value":"3,31E+00","module":"C3"},{"value":"1,25E-01","module":"C4"},{"value":"-1,07E+01","module":"D"}]},{"parameter":"GWP-fossil","unit":"kg CO2-eq.","values":[{"value":"4,76E+01","module":"A1"},{"value":"1,11E+00","module":"A2"},{"value":"4,55E-01","module":"A3"},{"value":"4,09E-01","module":"A4"},{"value":"1,06E+00","module":"A5"},{"value":"0,0E+00","module":"B1"},{"value":"0,0E+00","module":"B2"},{"value":"0,0E+00","module":"B3"},{"value":"0,0E+00","module":"B4"},{"value":"0,0E+00","module":"B5"},{"value":"6,65E-03","module":"B6"},{"value":"0,0E+00","module":"B7"},{"value":"0,0E+00","module":"C1"},{"value":"2,25E-01","module":"C2"},{"value":"3,31E+00","module":"C3"},{"value":"1,25E-01","module":"C4"},{"value":"-1,04E+01","module":"D"}]},{"parameter":"GWP-biogenic","unit":"kg CO2-eq.","values":[{"value":"3,50E-01","module":"A1"},{"value":"4,55E-04","module":"A2"},{"value":"5,22E-02","module":"A3"},{"value":"1,68E-04","module":"A4"},{"value":"8,05E-03","module":"A5"},{"value":"0,0E+00","module":"B1"},{"value":"0,0E+00","module":"B2"},{"value":"0,0E+00","module":"B3"},{"value":"0,0E+00","module":"B4"},{"value":"0,0E+00","module":"B5"},{"value":"1,35E-04","module":"B6"},{"value":"0,0E+00","module":"B7"},{"value":"0,0E+00","module":"C1"},{"value":"9,17E-05","module":"C2"},{"value":"3,93E-05","module":"C3"},{"value":"1,96E-05","module":"C4"},{"value":"-4,74E-02","module":"D"}]},{"parameter":"GWP-luluc","unit":"kg CO2-eq.","values":[{"value":"2,68E-01","module":"A1"},{"value":"5,25E-04","module":"A2"},{"value":"1,22E-02","module":"A3"},{"value":"1,19E-04","module":"A4"},{"value":"5,61E-03","module":"A5"},{"value":"0,0E+00","module":"B1"},{"value":"0,0E+00","module":"B2"},{"value":"0,0E+00","module":"B3"},{"value":"0,0E+00","module":"B4"},{"value":"0,0E+00","module":"B5"},{"value":"4,32E-04","module":"B6"},{"value":"0,0E+00","module":"B7"},{"value":"0,0E+00","module":"C1"},{"value":"7,86E-05","module":"C2"},{"value":"6,57E-06","module":"C3"},{"value":"8,62E-06","module":"C4"},{"value":"-2,01E-01","module":"D"}]},{"parameter":"ODP","unit":"kg CFC 11-eq.","values":[{"value":"2,35E-06","module":"A1"},{"value":"2,37E-07","module":"A2"},{"value":"1,01E-07","module":"A3"},{"value":"9,44E-08","module":"A4"},{"value":"5,54E-08","module":"A5"},{"value":"0,0E+00","module":"B1"},{"value":"0,0E+00","module":"B2"},{"value":"0,0E+00","module":"B3"},{"value":"0,0E+00","module":"B4"},{"value":"0,0E+00","module":"B5"},{"value":"3,26E-09","module":"B6"},{"value":"0,0E+00","module":"B7"},{"value":"0,0E+00","module":"C1"},{"value":"5,12E-08","module":"C2"},{"value":"3,83E-09","module":"C3"},{"value":"7,35E-09","module":"C4"},{"value":"-1,36E-02","module":"D"}]},{"parameter":"AP","unit":"mol H+-eq.","values":[{"value":"3,01E-01","module":"A1"},{"value":"1,63E-02","module":"A2"},{"value":"1,65E-03","module":"A3"},{"value":"1,72E-03","module":"A4"},{"value":"6,35E-03","module":"A5"},{"value":"0,0E+00","module":"B1"},{"value":"0,0E+00","module":"B2"},{"value":"0,0E+00","module":"B3"},{"value":"0,0E+00","module":"B4"},{"value":"0,0E+00","module":"B5"},{"value":"4,33E-05","module":"B6"},{"value":"0,0E+00","module":"B7"},{"value":"0,0E+00","module":"C1"},{"value":"9,19E-04","module":"C2"},{"value":"5,01E-04","module":"C3"},{"value":"2,09E-04","module":"C4"},{"value":"-7,08E-02","module":"D"}]},{"parameter":"POCP","unit":"kg NMVOC-eq.","values":[{"value":"1,55E-01","module":"A1"},{"value":"1,37E-02","module":"A2"},{"value":"9,50E-04","module":"A3"},{"value":"1,84E-03","module":"A4"},{"value":"3,37E-03","module":"A5"},{"value":"0,0E+00","module":"B1"},{"value":"0,0E+00","module":"B2"},{"value":"0,0E+00","module":"B3"},{"value":"0,0E+00","module":"B4"},{"value":"0,0E+00","module":"B5"},{"value":"2,21E-05","module":"B6"},{"value":"0,0E+00","module":"B7"},{"value":"0,0E+00","module":"C1"},{"value":"9,23E-04","module":"C2"},{"value":"6,11E-04","module":"C3"},{"value":"2,46E-04","module":"C4"},{"value":"-3,39E-02","module":"D"}]},{"parameter":"ADPE","unit":"kg Sb-eq.","values":[{"value":"7,39E-04","module":"A1"},{"value":"1,37E-05","module":"A2"},{"value":"7,92E-06","module":"A3"},{"value":"6,98E-06","module":"A4"},{"value":"1,54E-05","module":"A5"},{"value":"0,0E+00","module":"B1"},{"value":"0,0E+00","module":"B2"},{"value":"0,0E+00","module":"B3"},{"value":"0,0E+00","module":"B4"},{"value":"0,0E+00","module":"B5"},{"value":"2,66E-07","module":"B6"},{"value":"0,0E+00","module":"B7"},{"value":"0,0E+00","module":"C1"},{"value":"6,09E-06","module":"C2"},{"value":"1,84E-07","module":"C3"},{"value":"2,47E-07","module":"C4"},{"value":"1,39E-05","module":"D"}]},{"parameter":"ADPF","unit":"MJ","values":[{"value":"5,80E+02","module":"A1"},{"value":"1,57E+01","module":"A2"},{"value":"2,26E+01","module":"A3"},{"value":"6,35E+00","module":"A4"},{"value":"1,25E+01","module":"A5"},{"value":"0,0E+00","module":"B1"},{"value":"0,0E+00","module":"B2"},{"value":"0,0E+00","module":"B3"},{"value":"0,0E+00","module":"B4"},{"value":"0,0E+00","module":"B5"},{"value":"7,79E-01","module":"B6"},{"value":"0,0E+00","module":"B7"},{"value":"0,0E+00","module":"C1"},{"value":"3,39E+00","module":"C2"},{"value":"2,83E-01","module":"C3"},{"value":"5,90E-01","module":"C4"},{"value":"-1,33E+02","module":"D"}]},{"parameter":"WDP","unit":"m3 world-eq.","values":[{"value":"7,60E+03","module":"A1"},{"value":"9,67E+00","module":"A2"},{"value":"2,23E+03","module":"A3"},{"value":"4,88E+00","module":"A4"},{"value":"1,97E+02","module":"A5"},{"value":"0,0E+00","module":"B1"},{"value":"0,0E+00","module":"B2"},{"value":"0,0E+00","module":"B3"},{"value":"0,0E+00","module":"B4"},{"value":"0,0E+00","module":"B5"},{"value":"7,91E+01","module":"B6"},{"value":"0,0E+00","module":"B7"},{"value":"0,0E+00","module":"C1"},{"value":"3,23E+00","module":"C2"},{"value":"1,27E+00","module":"C3"},{"value":"9,11E+00","module":"C4"},{"value":"-5,90E+03","module":"D"}]},{"parameter":"EP-freshwater","unit":"kg P-eq.","values":[{"value":"1,70E-03","module":"A1"},{"value":"8,75E-06","module":"A2"},{"value":"1,39E-05","module":"A3"},{"value":"3,12E-06","module":"A4"},{"value":"3,44E-05","module":"A5"},{"value":"0,0E+00","module":"B1"},{"value":"0,0E+00","module":"B2"},{"value":"0,0E+00","module":"B3"},{"value":"0,0E+00","module":"B4"},{"value":"0,0E+00","module":"B5"},{"value":"4,50E-07","module":"B6"},{"value":"0,0E+00","module":"B7"},{"value":"0,0E+00","module":"C1"},{"value":"1,77E-06","module":"C2"},{"value":"3,61E-07","module":"C3"},{"value":"5,40E-07","module":"C4"},{"value":"-4,12E-04","module":"D"}]},{"parameter":"EP-marine","unit":"kg N-eq.","values":[{"value":"4,50E-02","module":"A1"},{"value":"4,57E-03","module":"A2"},{"value":"3,91E-04","module":"A3"},{"value":"5,16E-04","module":"A4"},{"value":"9,91E-04","module":"A5"},{"value":"0,0E+00","module":"B1"},{"value":"0,0E+00","module":"B2"},{"value":"0,0E+00","module":"B3"},{"value":"0,0E+00","module":"B4"},{"value":"0,0E+00","module":"B5"},{"value":"7,38E-06","module":"B6"},{"value":"0,0E+00","module":"B7"},{"value":"0,0E+00","module":"C1"},{"value":"2,73E-04","module":"C2"},{"value":"2,40E-04","module":"C3"},{"value":"1,69E-04","module":"C4"},{"value":"-9,24E-03","module":"D"}]},{"parameter":"EP-terrestrial","unit":"mol N-eq.","values":[{"value":"4,95E-01","module":"A1"},{"value":"5,07E-02","module":"A2"},{"value":"3,86E-03","module":"A3"},{"value":"5,71E-03","module":"A4"},{"value":"1,09E-02","module":"A5"},{"value":"0,0E+00","module":"B1"},{"value":"0,0E+00","module":"B2"},{"value":"0,0E+00","module":"B3"},{"value":"0,0E+00","module":"B4"},{"value":"0,0E+00","module":"B5"},{"value":"9,71E-05","module":"B6"},{"value":"0,0E+00","module":"B7"},{"value":"0,0E+00","module":"C1"},{"value":"3,01E-03","module":"C2"},{"value":"2,54E-03","module":"C3"},{"value":"8,02E-04","module":"C4"},{"value":"-1,02E-01","module":"D"}]},{"parameter":"GWP-IOBC","unit":"kg CO2-eq.","values":[{"value":"4,82E+01","module":"A1"},{"value":"1,11E+00","module":"A2"},{"value":"4,73E-01","module":"A3"},{"value":"4,09E-01","module":"A4"},{"value":"1,07E+00","module":"A5"},{"value":"0,0E+00","module":"B1"},{"value":"0,0E+00","module":"B2"},{"value":"0,0E+00","module":"B3"},{"value":"0,0E+00","module":"B4"},{"value":"0,0E+00","module":"B5"},{"value":"7,21E-03","module":"B6"},{"value":"0,0E+00","module":"B7"},{"value":"0,0E+00","module":"C1"},{"value":"2,25E-01","module":"C2"},{"value":"3,31E+00","module":"C3"},{"value":"1,29E-01","module":"C4"},{"value":"-1,02E+01","module":"D"}]}],"additional_environmental_impact":[{"parameter":"PM","unit":"disease incidence","values":[{"value":"3,26E-06","module":"A1"},{"value":"6,96E-08","module":"A2"},{"value":"1,28E-08","module":"A3"},{"value":"3,60E-08","module":"A4"},{"value":"6,73E-08","module":"A5"},{"value":"0,0E+00","module":"B1"},{"value":"0,0E+00","module":"B2"},{"value":"0,0E+00","module":"B3"},{"value":"0,0E+00","module":"B4"},{"value":"0,0E+00","module":"B5"},{"value":"3,12E-10","module":"B6"},{"value":"0,0E+00","module":"B7"},{"value":"0,0E+00","module":"C1"},{"value":"1,62E-08","module":"C2"},{"value":"2,05E-09","module":"C3"},{"value":"3,42E-09","module":"C4"},{"value":"-8,08E-07","module":"D"}]},{"parameter":"ETP-fw","unit":"CTUe","values":[{"value":"1,23E+03","module":"A1"},{"value":"1,15E+01","module":"A2"},{"value":"1,33E+01","module":"A3"},{"value":"4,65E+00","module":"A4"},{"value":"3,32E+01","module":"A5"},{"value":"0,0E+00","module":"B1"},{"value":"0,0E+00","module":"B2"},{"value":"0,0E+00","module":"B3"},{"value":"0,0E+00","module":"B4"},{"value":"0,0E+00","module":"B5"},{"value":"4,11E-01","module":"B6"},{"value":"0,0E+00","module":"B7"},{"value":"0,0E+00","module":"C1"},{"value":"2,50E+00","module":"C2"},{"value":"2,41E+00","module":"C3"},{"value":"3,95E+02","module":"C4"},{"value":"-1,69E+02","module":"D"}]},{"parameter":"HTP-c","unit":"CTUh","values":[{"value":"6,86E-08","module":"A1"},{"value":"0,0E+00","module":"A2"},{"value":"4,52E-10","module":"A3"},{"value":"0,0E+00","module":"A4"},{"value":"1,38E-09","module":"A5"},{"value":"0,0E+00","module":"B1"},{"value":"0,0E+00","module":"B2"},{"value":"0,0E+00","module":"B3"},{"value":"0,0E+00","module":"B4"},{"value":"0,0E+00","module":"B5"},{"value":"1,20E-11","module":"B6"},{"value":"0,0E+00","module":"B7"},{"value":"0,0E+00","module":"C1"},{"value":"0,0E+00","module":"C2"},{"value":"1,06E-10","module":"C3"},{"value":"4,00E-11","module":"C4"},{"value":"-2,62E-08","module":"D"}]},{"parameter":"HTP-nc","unit":"CTUh","values":[{"value":"1,17E-06","module":"A1"},{"value":"1,00E-08","module":"A2"},{"value":"1,06E-08","module":"A3"},{"value":"4,50E-09","module":"A4"},{"value":"2,39E-08","module":"A5"},{"value":"0,0E+00","module":"B1"},{"value":"0,0E+00","module":"B2"},{"value":"0,0E+00","module":"B3"},{"value":"0,0E+00","module":"B4"},{"value":"0,0E+00","module":"B5"},{"value":"2,85E-10","module":"B6"},{"value":"0,0E+00","module":"B7"},{"value":"0,0E+00","module":"C1"},{"value":"2,70E-09","module":"C2"},{"value":"4,43E-09","module":"C3"},{"value":"1,13E-09","module":"C4"},{"value":"-3,16E-07","module":"D"}]},{"parameter":"SQP","unit":"unitless","values":[{"value":"9,42E+01","module":"A1"},{"value":"1,13E+01","module":"A2"},{"value":"1,02E+01","module":"A3"},{"value":"7,29E+00","module":"A4"},{"value":"2,46E+00","module":"A5"},{"value":"0,0E+00","module":"B1"},{"value":"0,0E+00","module":"B2"},{"value":"0,0E+00","module":"B3"},{"value":"0,0E+00","module":"B4"},{"value":"0,0E+00","module":"B5"},{"value":"3,45E-01","module":"B6"},{"value":"0,0E+00","module":"B7"},{"value":"0,0E+00","module":"C1"},{"value":"2,34E+00","module":"C2"},{"value":"4,21E-02","module":"C3"},{"value":"1,60E+00","module":"C4"},{"value":"-1,90E+01","module":"D"}]},{"parameter":"IRP","unit":"kBq U235-eq.","values":[{"value":"1,17E+00","module":"A1"},{"value":"6,74E-02","module":"A2"},{"value":"7,54E-01","module":"A3"},{"value":"2,78E-02","module":"A4"},{"value":"4,04E-02","module":"A5"},{"value":"0,0E+00","module":"B1"},{"value":"0,0E+00","module":"B2"},{"value":"0,0E+00","module":"B3"},{"value":"0,0E+00","module":"B4"},{"value":"0,0E+00","module":"B5"},{"value":"2,67E-02","module":"B6"},{"value":"0,0E+00","module":"B7"},{"value":"0,0E+00","module":"C1"},{"value":"1,48E-02","module":"C2"},{"value":"5,82E-04","module":"C3"},{"value":"3,23E-03","module":"C4"},{"value":"-5,83E-01","module":"D"}]}],"resource_use":[{"parameter":"PERE","unit":"MJ","values":[{"value":"8,25E+01","module":"A1"},{"value":"2,20E-01","module":"A2"},{"value":"1,06E+01","module":"A3"},{"value":"8,00E-02","module":"A4"},{"value":"1,87E+00","module":"A5"},{"value":"0,0E+00","module":"B1"},{"value":"0,0E+00","module":"B2"},{"value":"0,0E+00","module":"B3"},{"value":"0,0E+00","module":"B4"},{"value":"0,0E+00","module":"B5"},{"value":"3,75E-01","module":"B6"},{"value":"0,0E+00","module":"B7"},{"value":"0,0E+00","module":"C1"},{"value":"4,78E-02","module":"C2"},{"value":"1,16E-02","module":"C3"},{"value":"4,97E-02","module":"C4"},{"value":"-6,36E+01","module":"D"}]},{"parameter":"PERM","unit":"MJ","values":[{"value":"0,0E+00","module":"A1"},{"value":"0,0E+00","module":"A2"},{"value":"0,0E+00","module":"A3"},{"value":"0,0E+00","module":"A4"},{"value":"0,0E+00","module":"A5"},{"value":"0,0E+00","module":"B1"},{"value":"0,0E+00","module":"B2"},{"value":"0,0E+00","module":"B3"},{"value":"0,0E+00","module":"B4"},{"value":"0,0E+00","module":"B5"},{"value":"0,0E+00","module":"B6"},{"value":"0,0E+00","module":"B7"},{"value":"0,0E+00","module":"C1"},{"value":"0,0E+00","module":"C2"},{"value":"0,0E+00","module":"C3"},{"value":"0,0E+00","module":"C4"},{"value":"0,0E+00","module":"D"}]},{"parameter":"PERT","unit":"MJ","values":[{"value":"8,25E+01","module":"A1"},{"value":"2,20E-01","module":"A2"},{"value":"1,06E+01","module":"A3"},{"value":"8,00E-02","module":"A4"},{"value":"1,87E+00","module":"A5"},{"value":"0,0E+00","module":"B1"},{"value":"0,0E+00","module":"B2"},{"value":"0,0E+00","module":"B3"},{"value":"0,0E+00","module":"B4"},{"value":"0,0E+00","module":"B5"},{"value":"3,75E-01","module":"B6"},{"value":"0,0E+00","module":"B7"},{"value":"0,0E+00","module":"C1"},{"value":"4,78E-02","module":"C2"},{"value":"1,16E-02","module":"C3"},{"value":"4,97E-02","module":"C4"},{"value":"-6,36E+01","module":"D"}]},{"parameter":"PENRE","unit":"MJ","values":[{"value":"5,06E+02","module":"A1"},{"value":"1,57E+01","module":"A2"},{"value":"2,26E+01","module":"A3"},{"value":"6,36E+00","module":"A4"},{"value":"1,10E+01","module":"A5"},{"value":"0,0E+00","module":"B1"},{"value":"0,0E+00","module":"B2"},{"value":"0,0E+00","module":"B3"},{"value":"0,0E+00","module":"B4"},{"value":"0,0E+00","module":"B5"},{"value":"7,81E-01","module":"B6"},{"value":"0,0E+00","module":"B7"},{"value":"0,0E+00","module":"C1"},{"value":"3,39E+00","module":"C2"},{"value":"2,83E-01","module":"C3"},{"value":"5,90E-01","module":"C4"},{"value":"-1,33E+02","module":"D"}]},{"parameter":"PENRM","unit":"MJ","values":[{"value":"1,05E+02","module":"A1"},{"value":"0,0E+00","module":"A2"},{"value":"0,0E+00","module":"A3"},{"value":"0,0E+00","module":"A4"},{"value":"1,24E-01","module":"A5"},{"value":"0,0E+00","module":"B1"},{"value":"0,0E+00","module":"B2"},{"value":"0,0E+00","module":"B3"},{"value":"0,0E+00","module":"B4"},{"value":"0,0E+00","module":"B5"},{"value":"0,0E+00","module":"B6"},{"value":"0,0E+00","module":"B7"},{"value":"0,0E+00","module":"C1"},{"value":"0,0E+00","module":"C2"},{"value":"-9,86E+01","module":"C3"},{"value":"0,0E+00","module":"C4"},{"value":"0,0E+00","module":"D"}]},{"parameter":"PENRT","unit":"MJ","values":[{"value":"6,11E+02","module":"A1"},{"value":"1,57E+01","module":"A2"},{"value":"2,26E+01","module":"A3"},{"value":"6,36E+00","module":"A4"},{"value":"1,11E+01","module":"A5"},{"value":"0,0E+00","module":"B1"},{"value":"0,0E+00","module":"B2"},{"value":"0,0E+00","module":"B3"},{"value":"0,0E+00","module":"B4"},{"value":"0,0E+00","module":"B5"},{"value":"7,81E-01","module":"B6"},{"value":"0,0E+00","module":"B7"},{"value":"0,0E+00","module":"C1"},{"value":"3,39E+00","module":"C2"},{"value":"-9,83E+01","module":"C3"},{"value":"5,90E-01","module":"C4"},{"value":"-1,33E+02","module":"D"}]},{"parameter":"SM","unit":"kg","values":[{"value":"1,10E+00","module":"A1"},{"value":"0,0E+00","module":"A2"},{"value":"0,0E+00","module":"A3"},{"value":"0,0E+00","module":"A4"},{"value":"2,21E-02","module":"A5"},{"value":"0,0E+00","module":"B1"},{"value":"0,0E+00","module":"B2"},{"value":"0,0E+00","module":"B3"},{"value":"0,0E+00","module":"B4"},{"value":"0,0E+00","module":"B5"},{"value":"0,0E+00","module":"B6"},{"value":"0,0E+00","module":"B7"},{"value":"0,0E+00","module":"C1"},{"value":"0,0E+00","module":"C2"},{"value":"0,0E+00","module":"C3"},{"value":"3,28E-03","module":"C4"},{"value":"0,0E+00","module":"D"}]},{"parameter":"RSF","unit":"MJ","values":[{"value":"3,32E-01","module":"A1"},{"value":"6,14E-03","module":"A2"},{"value":"4,21E-02","module":"A3"},{"value":"2,80E-03","module":"A4"},{"value":"7,66E-03","module":"A5"},{"value":"0,0E+00","module":"B1"},{"value":"0,0E+00","module":"B2"},{"value":"0,0E+00","module":"B3"},{"value":"0,0E+00","module":"B4"},{"value":"0,0E+00","module":"B5"},{"value":"1,45E-03","module":"B6"},{"value":"0,0E+00","module":"B7"},{"value":"0,0E+00","module":"C1"},{"value":"1,71E-03","module":"C2"},{"value":"2,81E-04","module":"C3"},{"value":"1,08E-03","module":"C4"},{"value":"-2,21E-02","module":"D"}]},{"parameter":"NRSF","unit":"MJ","values":[{"value":"1,75E-01","module":"A1"},{"value":"3,84E-02","module":"A2"},{"value":"1,32E-01","module":"A3"},{"value":"9,38E-03","module":"A4"},{"value":"7,63E-03","module":"A5"},{"value":"0,0E+00","module":"B1"},{"value":"0,0E+00","module":"B2"},{"value":"0,0E+00","module":"B3"},{"value":"0,0E+00","module":"B4"},{"value":"0,0E+00","module":"B5"},{"value":"4,59E-03","module":"B6"},{"value":"0,0E+00","module":"B7"},{"value":"0,0E+00","module":"C1"},{"value":"6,11E-03","module":"C2"},{"value":"0,0E+00","module":"C3"},{"value":"3,93E-02","module":"C4"},{"value":"-9,11E-01","module":"D"}]},{"parameter":"FW","unit":"m3","values":[{"value":"5,01E-01","module":"A1"},{"value":"1,69E-03","module":"A2"},{"value":"2,47E-02","module":"A3"},{"value":"7,24E-04","module":"A4"},{"value":"1,06E-02","module":"A5"},{"value":"0,0E+00","module":"B1"},{"value":"0,0E+00","module":"B2"},{"value":"0,0E+00","module":"B3"},{"value":"0,0E+00","module":"B4"},{"value":"0,0E+00","module":"B5"},{"value":"8,51E-04","module":"B6"},{"value":"0,0E+00","module":"B7"},{"value":"0,0E+00","module":"C1"},{"value":"3,57E-04","module":"C2"},{"value":"1,51E-03","module":"C3"},{"value":"6,87E-04","module":"C4"},{"value":"-2,77E-01","module":"D"}]}],"end_of_life_waste":[{"parameter":"HWD","unit":"kg","values":[{"value":"3,26E-01","module":"A1"},{"value":"9,14E-04","module":"A2"},{"value":"1,05E-01","module":"A3"},{"value":"3,48E-04","module":"A4"},{"value":"1,56E-02","module":"A5"},{"value":"0,0E+00","module":"B1"},{"value":"0,0E+00","module":"B2"},{"value":"0,0E+00","module":"B3"},{"value":"0,0E+00","module":"B4"},{"value":"0,0E+00","module":"B5"},{"value":"4,08E-05","module":"B6"},{"value":"0,0E+00","module":"B7"},{"value":"0,0E+00","module":"C1"},{"value":"1,73E-04","module":"C2"},{"value":"0,0E+00","module":"C3"},{"value":"3,48E-01","module":"C4"},{"value":"4,30E-02","module":"D"}]},{"parameter":"NHWD","unit":"kg","values":[{"value":"9,02E+00","module":"A1"},{"value":"7,09E-01","module":"A2"},{"value":"1,67E-01","module":"A3"},{"value":"5,53E-01","module":"A4"},{"value":"2,41E-01","module":"A5"},{"value":"0,0E+00","module":"B1"},{"value":"0,0E+00","module":"B2"},{"value":"0,0E+00","module":"B3"},{"value":"0,0E+00","module":"B4"},{"value":"0,0E+00","module":"B5"},{"value":"2,57E-03","module":"B6"},{"value":"0,0E+00","module":"B7"},{"value":"0,0E+00","module":"C1"},{"value":"1,62E-01","module":"C2"},{"value":"0,0E+00","module":"C3"},{"value":"1,65E+00","module":"C4"},{"value":"-3,04E+00","module":"D"}]},{"parameter":"RWD","unit":"kg","values":[{"value":"1,18E-03","module":"A1"},{"value":"1,06E-04","module":"A2"},{"value":"3,34E-04","module":"A3"},{"value":"4,34E-05","module":"A4"},{"value":"3,31E-05","module":"A5"},{"value":"0,0E+00","module":"B1"},{"value":"0,0E+00","module":"B2"},{"value":"0,0E+00","module":"B3"},{"value":"0,0E+00","module":"B4"},{"value":"0,0E+00","module":"B5"},{"value":"1,18E-05","module":"B6"},{"value":"0,0E+00","module":"B7"},{"value":"0,0E+00","module":"C1"},{"value":"2,31E-05","module":"C2"},{"value":"0,0E+00","module":"C3"},{"value":"3,86E-06","module":"C4"},{"value":"-5,46E-04","module":"D"}]}],"end_of_life_flow":[{"parameter":"CRU","unit":"kg","values":[{"value":"0,0E+00","module":"A1"},{"value":"0,0E+00","module":"A2"},{"value":"0,0E+00","module":"A3"},{"value":"0,0E+00","module":"A4"},{"value":"0,0E+00","module":"A5"},{"value":"0,0E+00","module":"B1"},{"value":"0,0E+00","module":"B2"},{"value":"0,0E+00","module":"B3"},{"value":"0,0E+00","module":"B4"},{"value":"0,0E+00","module":"B5"},{"value":"0,0E+00","module":"B6"},{"value":"0,0E+00","module":"B7"},{"value":"0,0E+00","module":"C1"},{"value":"0,0E+00","module":"C2"},{"value":"0,0E+00","module":"C3"},{"value":"0,0E+00","module":"C4"},{"value":"0,0E+00","module":"D"}]},{"parameter":"MFR","unit":"kg","values":[{"value":"0,0E+00","module":"A1"},{"value":"0,0E+00","module":"A2"},{"value":"9,20E-03","module":"A3"},{"value":"0,0E+00","module":"A4"},{"value":"3,00E-02","module":"A5"},{"value":"0,0E+00","module":"B1"},{"value":"0,0E+00","module":"B2"},{"value":"0,0E+00","module":"B3"},{"value":"0,0E+00","module":"B4"},{"value":"0,0E+00","module":"B5"},{"value":"0,0E+00","module":"B6"},{"value":"0,0E+00","module":"B7"},{"value":"0,0E+00","module":"C1"},{"value":"0,0E+00","module":"C2"},{"value":"1,49E+00","module":"C3"},{"value":"8,01E-05","module":"C4"},{"value":"0,0E+00","module":"D"}]},{"parameter":"MER","unit":"kg","values":[{"value":"0,0E+00","module":"A1"},{"value":"0,0E+00","module":"A2"},{"value":"4,44E-06","module":"A3"},{"value":"0,0E+00","module":"A4"},{"value":"2,36E-02","module":"A5"},{"value":"0,0E+00","module":"B1"},{"value":"0,0E+00","module":"B2"},{"value":"0,0E+00","module":"B3"},{"value":"0,0E+00","module":"B4"},{"value":"0,0E+00","module":"B5"},{"value":"0,0E+00","module":"B6"},{"value":"0,0E+00","module":"B7"},{"value":"0,0E+00","module":"C1"},{"value":"0,0E+00","module":"C2"},{"value":"1,18E+00","module":"C3"},{"value":"8,24E-05","module":"C4"},{"value":"0,0E+00","module":"D"}]},{"parameter":"EEE","unit":"MJ","values":[{"value":"0,0E+00","module":"A1"},{"value":"0,0E+00","module":"A2"},{"value":"2,50E-01","module":"A3"},{"value":"0,0E+00","module":"A4"},{"value":"4,77E-02","module":"A5"},{"value":"0,0E+00","module":"B1"},{"value":"0,0E+00","module":"B2"},{"value":"0,0E+00","module":"B3"},{"value":"0,0E+00","module":"B4"},{"value":"0,0E+00","module":"B5"},{"value":"0,0E+00","module":"B6"},{"value":"0,0E+00","module":"B7"},{"value":"0,0E+00","module":"C1"},{"value":"0,0E+00","module":"C2"},{"value":"2,13E+00","module":"C3"},{"value":"8,33E-04","module":"C4"},{"value":"0,0E+00","module":"D"}]},{"parameter":"EET","unit":"MJ","values":[{"value":"0,0E+00","module":"A1"},{"value":"0,0E+00","module":"A2"},{"value":"3,78E+00","module":"A3"},{"value":"0,0E+00","module":"A4"},{"value":"7,22E-01","module":"A5"},{"value":"0,0E+00","module":"B1"},{"value":"0,0E+00","module":"B2"},{"value":"0,0E+00","module":"B3"},{"value":"0,0E+00","module":"B4"},{"value":"0,0E+00","module":"B5"},{"value":"0,0E+00","module":"B6"},{"value":"0,0E+00","module":"B7"},{"value":"0,0E+00","module":"C1"},{"value":"0,0E+00","module":"C2"},{"value":"3,23E+01","module":"C3"},{"value":"1,26E-02","module":"C4"},{"value":"0,0E+00","module":"D"}]}]}