{"product_name":"AXALJ-TT E Path 3x400/50 ALCL 12kV","epd_id":"NEPD-6054-5317","compliance":["EN 15804+A2","ISO 14025","ISO 21930"],"producer_name":"Prysmian Group Sverige AB","environmental_impact":[{"parameter":"GWP-total","unit":"kg CO2-eq.","values":[{"value":"7,49E+01","module":"A1"},{"value":"9,68E-01","module":"A2"},{"value":"6,29E-01","module":"A3"},{"value":"5,01E-01","module":"A4"},{"value":"1,61E+00","module":"A5"},{"value":"0,0E+00","module":"B1"},{"value":"0,0E+00","module":"B2"},{"value":"0,0E+00","module":"B3"},{"value":"0,0E+00","module":"B4"},{"value":"0,0E+00","module":"B5"},{"value":"4,49E-03","module":"B6"},{"value":"0,0E+00","module":"B7"},{"value":"0,0E+00","module":"C1"},{"value":"2,76E-01","module":"C2"},{"value":"2,95E+00","module":"C3"},{"value":"1,16E-01","module":"C4"},{"value":"-1,69E+01","module":"D"}]},{"parameter":"GWP-fossil","unit":"kg CO2-eq.","values":[{"value":"7,39E+01","module":"A1"},{"value":"9,67E-01","module":"A2"},{"value":"5,52E-01","module":"A3"},{"value":"5,01E-01","module":"A4"},{"value":"1,59E+00","module":"A5"},{"value":"0,0E+00","module":"B1"},{"value":"0,0E+00","module":"B2"},{"value":"0,0E+00","module":"B3"},{"value":"0,0E+00","module":"B4"},{"value":"0,0E+00","module":"B5"},{"value":"4,14E-03","module":"B6"},{"value":"0,0E+00","module":"B7"},{"value":"0,0E+00","module":"C1"},{"value":"2,75E-01","module":"C2"},{"value":"2,95E+00","module":"C3"},{"value":"1,16E-01","module":"C4"},{"value":"-1,65E+01","module":"D"}]},{"parameter":"GWP-biogenic","unit":"kg CO2-eq.","values":[{"value":"5,90E-01","module":"A1"},{"value":"4,62E-04","module":"A2"},{"value":"6,10E-02","module":"A3"},{"value":"2,05E-04","module":"A4"},{"value":"1,30E-02","module":"A5"},{"value":"0,0E+00","module":"B1"},{"value":"0,0E+00","module":"B2"},{"value":"0,0E+00","module":"B3"},{"value":"0,0E+00","module":"B4"},{"value":"0,0E+00","module":"B5"},{"value":"8,41E-05","module":"B6"},{"value":"0,0E+00","module":"B7"},{"value":"0,0E+00","module":"C1"},{"value":"1,12E-04","module":"C2"},{"value":"3,74E-05","module":"C3"},{"value":"1,87E-05","module":"C4"},{"value":"-7,53E-02","module":"D"}]},{"parameter":"GWP-luluc","unit":"kg CO2-eq.","values":[{"value":"4,39E-01","module":"A1"},{"value":"4,37E-04","module":"A2"},{"value":"1,51E-02","module":"A3"},{"value":"1,46E-04","module":"A4"},{"value":"9,09E-03","module":"A5"},{"value":"0,0E+00","module":"B1"},{"value":"0,0E+00","module":"B2"},{"value":"0,0E+00","module":"B3"},{"value":"0,0E+00","module":"B4"},{"value":"0,0E+00","module":"B5"},{"value":"2,69E-04","module":"B6"},{"value":"0,0E+00","module":"B7"},{"value":"0,0E+00","module":"C1"},{"value":"9,63E-05","module":"C2"},{"value":"6,34E-06","module":"C3"},{"value":"1,05E-05","module":"C4"},{"value":"-3,16E-01","module":"D"}]},{"parameter":"ODP","unit":"kg CFC 11-eq.","values":[{"value":"3,78E-06","module":"A1"},{"value":"2,00E-07","module":"A2"},{"value":"1,26E-07","module":"A3"},{"value":"1,16E-07","module":"A4"},{"value":"8,59E-08","module":"A5"},{"value":"0,0E+00","module":"B1"},{"value":"0,0E+00","module":"B2"},{"value":"0,0E+00","module":"B3"},{"value":"0,0E+00","module":"B4"},{"value":"0,0E+00","module":"B5"},{"value":"2,03E-09","module":"B6"},{"value":"0,0E+00","module":"B7"},{"value":"0,0E+00","module":"C1"},{"value":"6,28E-08","module":"C2"},{"value":"3,65E-09","module":"C3"},{"value":"8,51E-09","module":"C4"},{"value":"-1,21E-02","module":"D"}]},{"parameter":"AP","unit":"mol H+-eq.","values":[{"value":"4,75E-01","module":"A1"},{"value":"1,06E-02","module":"A2"},{"value":"2,00E-03","module":"A3"},{"value":"2,10E-03","module":"A4"},{"value":"9,84E-03","module":"A5"},{"value":"0,0E+00","module":"B1"},{"value":"0,0E+00","module":"B2"},{"value":"0,0E+00","module":"B3"},{"value":"0,0E+00","module":"B4"},{"value":"0,0E+00","module":"B5"},{"value":"2,70E-05","module":"B6"},{"value":"0,0E+00","module":"B7"},{"value":"0,0E+00","module":"C1"},{"value":"1,13E-03","module":"C2"},{"value":"4,62E-04","module":"C3"},{"value":"2,43E-04","module":"C4"},{"value":"-1,12E-01","module":"D"}]},{"parameter":"POCP","unit":"kg NMVOC-eq.","values":[{"value":"2,37E-01","module":"A1"},{"value":"1,04E-02","module":"A2"},{"value":"1,16E-03","module":"A3"},{"value":"2,25E-03","module":"A4"},{"value":"5,07E-03","module":"A5"},{"value":"0,0E+00","module":"B1"},{"value":"0,0E+00","module":"B2"},{"value":"0,0E+00","module":"B3"},{"value":"0,0E+00","module":"B4"},{"value":"0,0E+00","module":"B5"},{"value":"1,38E-05","module":"B6"},{"value":"0,0E+00","module":"B7"},{"value":"0,0E+00","module":"C1"},{"value":"1,13E-03","module":"C2"},{"value":"5,61E-04","module":"C3"},{"value":"2,81E-04","module":"C4"},{"value":"-5,31E-02","module":"D"}]},{"parameter":"ADPE","unit":"kg Sb-eq.","values":[{"value":"1,19E-03","module":"A1"},{"value":"1,18E-05","module":"A2"},{"value":"9,85E-06","module":"A3"},{"value":"8,55E-06","module":"A4"},{"value":"2,45E-05","module":"A5"},{"value":"0,0E+00","module":"B1"},{"value":"0,0E+00","module":"B2"},{"value":"0,0E+00","module":"B3"},{"value":"0,0E+00","module":"B4"},{"value":"0,0E+00","module":"B5"},{"value":"1,66E-07","module":"B6"},{"value":"0,0E+00","module":"B7"},{"value":"0,0E+00","module":"C1"},{"value":"7,46E-06","module":"C2"},{"value":"1,77E-07","module":"C3"},{"value":"2,82E-07","module":"C4"},{"value":"2,34E-05","module":"D"}]},{"parameter":"ADPF","unit":"MJ","values":[{"value":"8,44E+02","module":"A1"},{"value":"1,37E+01","module":"A2"},{"value":"2,80E+01","module":"A3"},{"value":"7,79E+00","module":"A4"},{"value":"1,80E+01","module":"A5"},{"value":"0,0E+00","module":"B1"},{"value":"0,0E+00","module":"B2"},{"value":"0,0E+00","module":"B3"},{"value":"0,0E+00","module":"B4"},{"value":"0,0E+00","module":"B5"},{"value":"4,85E-01","module":"B6"},{"value":"0,0E+00","module":"B7"},{"value":"0,0E+00","module":"C1"},{"value":"4,15E+00","module":"C2"},{"value":"2,64E-01","module":"C3"},{"value":"6,89E-01","module":"C4"},{"value":"-2,10E+02","module":"D"}]},{"parameter":"WDP","unit":"m3 world-eq.","values":[{"value":"1,26E+04","module":"A1"},{"value":"9,81E+00","module":"A2"},{"value":"2,76E+03","module":"A3"},{"value":"5,97E+00","module":"A4"},{"value":"3,09E+02","module":"A5"},{"value":"0,0E+00","module":"B1"},{"value":"0,0E+00","module":"B2"},{"value":"0,0E+00","module":"B3"},{"value":"0,0E+00","module":"B4"},{"value":"0,0E+00","module":"B5"},{"value":"4,92E+01","module":"B6"},{"value":"0,0E+00","module":"B7"},{"value":"0,0E+00","module":"C1"},{"value":"3,96E+00","module":"C2"},{"value":"1,27E+00","module":"C3"},{"value":"1,21E+01","module":"C4"},{"value":"-9,38E+03","module":"D"}]},{"parameter":"EP-freshwater","unit":"kg P-eq.","values":[{"value":"2,68E-03","module":"A1"},{"value":"9,52E-06","module":"A2"},{"value":"1,75E-05","module":"A3"},{"value":"3,82E-06","module":"A4"},{"value":"5,43E-05","module":"A5"},{"value":"0,0E+00","module":"B1"},{"value":"0,0E+00","module":"B2"},{"value":"0,0E+00","module":"B3"},{"value":"0,0E+00","module":"B4"},{"value":"0,0E+00","module":"B5"},{"value":"2,80E-07","module":"B6"},{"value":"0,0E+00","module":"B7"},{"value":"0,0E+00","module":"C1"},{"value":"2,16E-06","module":"C2"},{"value":"3,41E-07","module":"C3"},{"value":"6,34E-07","module":"C4"},{"value":"-6,46E-04","module":"D"}]},{"parameter":"EP-marine","unit":"kg N-eq.","values":[{"value":"7,04E-02","module":"A1"},{"value":"3,45E-03","module":"A2"},{"value":"4,71E-04","module":"A3"},{"value":"6,33E-04","module":"A4"},{"value":"1,51E-03","module":"A5"},{"value":"0,0E+00","module":"B1"},{"value":"0,0E+00","module":"B2"},{"value":"0,0E+00","module":"B3"},{"value":"0,0E+00","module":"B4"},{"value":"0,0E+00","module":"B5"},{"value":"4,59E-06","module":"B6"},{"value":"0,0E+00","module":"B7"},{"value":"0,0E+00","module":"C1"},{"value":"3,34E-04","module":"C2"},{"value":"2,21E-04","module":"C3"},{"value":"1,66E-04","module":"C4"},{"value":"-1,44E-02","module":"D"}]},{"parameter":"EP-terrestrial","unit":"mol N-eq.","values":[{"value":"7,75E-01","module":"A1"},{"value":"3,81E-02","module":"A2"},{"value":"4,70E-03","module":"A3"},{"value":"7,00E-03","module":"A4"},{"value":"1,66E-02","module":"A5"},{"value":"0,0E+00","module":"B1"},{"value":"0,0E+00","module":"B2"},{"value":"0,0E+00","module":"B3"},{"value":"0,0E+00","module":"B4"},{"value":"0,0E+00","module":"B5"},{"value":"6,04E-05","module":"B6"},{"value":"0,0E+00","module":"B7"},{"value":"0,0E+00","module":"C1"},{"value":"3,69E-03","module":"C2"},{"value":"2,34E-03","module":"C3"},{"value":"9,38E-04","module":"C4"},{"value":"-1,58E-01","module":"D"}]},{"parameter":"GWP-IOBC","unit":"kg CO2-eq.","values":[{"value":"7,48E+01","module":"A1"},{"value":"9,68E-01","module":"A2"},{"value":"6,19E-01","module":"A3"},{"value":"5,01E-01","module":"A4"},{"value":"1,60E+00","module":"A5"},{"value":"0,0E+00","module":"B1"},{"value":"0,0E+00","module":"B2"},{"value":"0,0E+00","module":"B3"},{"value":"0,0E+00","module":"B4"},{"value":"0,0E+00","module":"B5"},{"value":"4,49E-03","module":"B6"},{"value":"0,0E+00","module":"B7"},{"value":"0,0E+00","module":"C1"},{"value":"2,76E-01","module":"C2"},{"value":"2,95E+00","module":"C3"},{"value":"1,21E-01","module":"C4"},{"value":"-1,61E+01","module":"D"}]}],"additional_environmental_impact":[{"parameter":"PM","unit":"disease incidence","values":[{"value":"5,20E-06","module":"A1"},{"value":"7,86E-08","module":"A2"},{"value":"1,57E-08","module":"A3"},{"value":"4,41E-08","module":"A4"},{"value":"1,07E-07","module":"A5"},{"value":"0,0E+00","module":"B1"},{"value":"0,0E+00","module":"B2"},{"value":"0,0E+00","module":"B3"},{"value":"0,0E+00","module":"B4"},{"value":"0,0E+00","module":"B5"},{"value":"1,94E-10","module":"B6"},{"value":"0,0E+00","module":"B7"},{"value":"0,0E+00","module":"C1"},{"value":"1,98E-08","module":"C2"},{"value":"1,91E-09","module":"C3"},{"value":"3,96E-09","module":"C4"},{"value":"-1,22E-06","module":"D"}]},{"parameter":"ETP-fw","unit":"CTUe","values":[{"value":"1,97E+03","module":"A1"},{"value":"1,10E+01","module":"A2"},{"value":"1,66E+01","module":"A3"},{"value":"5,70E+00","module":"A4"},{"value":"5,27E+01","module":"A5"},{"value":"0,0E+00","module":"B1"},{"value":"0,0E+00","module":"B2"},{"value":"0,0E+00","module":"B3"},{"value":"0,0E+00","module":"B4"},{"value":"0,0E+00","module":"B5"},{"value":"2,56E-01","module":"B6"},{"value":"0,0E+00","module":"B7"},{"value":"0,0E+00","module":"C1"},{"value":"3,06E+00","module":"C2"},{"value":"2,48E+00","module":"C3"},{"value":"6,26E+02","module":"C4"},{"value":"-2,59E+02","module":"D"}]},{"parameter":"HTP-c","unit":"CTUh","values":[{"value":"1,12E-07","module":"A1"},{"value":"0,0E+00","module":"A2"},{"value":"5,69E-10","module":"A3"},{"value":"0,0E+00","module":"A4"},{"value":"2,25E-09","module":"A5"},{"value":"0,0E+00","module":"B1"},{"value":"0,0E+00","module":"B2"},{"value":"0,0E+00","module":"B3"},{"value":"0,0E+00","module":"B4"},{"value":"0,0E+00","module":"B5"},{"value":"7,00E-12","module":"B6"},{"value":"0,0E+00","module":"B7"},{"value":"0,0E+00","module":"C1"},{"value":"0,0E+00","module":"C2"},{"value":"1,00E-10","module":"C3"},{"value":"5,00E-11","module":"C4"},{"value":"-4,16E-08","module":"D"}]},{"parameter":"HTP-nc","unit":"CTUh","values":[{"value":"1,89E-06","module":"A1"},{"value":"1,18E-08","module":"A2"},{"value":"1,31E-08","module":"A3"},{"value":"5,51E-09","module":"A4"},{"value":"3,85E-08","module":"A5"},{"value":"0,0E+00","module":"B1"},{"value":"0,0E+00","module":"B2"},{"value":"0,0E+00","module":"B3"},{"value":"0,0E+00","module":"B4"},{"value":"0,0E+00","module":"B5"},{"value":"1,77E-10","module":"B6"},{"value":"0,0E+00","module":"B7"},{"value":"0,0E+00","module":"C1"},{"value":"3,31E-09","module":"C2"},{"value":"4,25E-09","module":"C3"},{"value":"1,31E-09","module":"C4"},{"value":"-4,94E-07","module":"D"}]},{"parameter":"SQP","unit":"unitless","values":[{"value":"1,48E+02","module":"A1"},{"value":"1,06E+01","module":"A2"},{"value":"1,27E+01","module":"A3"},{"value":"8,93E+00","module":"A4"},{"value":"3,70E+00","module":"A5"},{"value":"0,0E+00","module":"B1"},{"value":"0,0E+00","module":"B2"},{"value":"0,0E+00","module":"B3"},{"value":"0,0E+00","module":"B4"},{"value":"0,0E+00","module":"B5"},{"value":"2,15E-01","module":"B6"},{"value":"0,0E+00","module":"B7"},{"value":"0,0E+00","module":"C1"},{"value":"2,86E+00","module":"C2"},{"value":"4,04E-02","module":"C3"},{"value":"1,72E+00","module":"C4"},{"value":"-1,77E+01","module":"D"}]},{"parameter":"IRP","unit":"kBq U235-eq.","values":[{"value":"1,92E+00","module":"A1"},{"value":"5,85E-02","module":"A2"},{"value":"9,35E-01","module":"A3"},{"value":"3,40E-02","module":"A4"},{"value":"5,93E-02","module":"A5"},{"value":"0,0E+00","module":"B1"},{"value":"0,0E+00","module":"B2"},{"value":"0,0E+00","module":"B3"},{"value":"0,0E+00","module":"B4"},{"value":"0,0E+00","module":"B5"},{"value":"1,66E-02","module":"B6"},{"value":"0,0E+00","module":"B7"},{"value":"0,0E+00","module":"C1"},{"value":"1,82E-02","module":"C2"},{"value":"5,59E-04","module":"C3"},{"value":"3,95E-03","module":"C4"},{"value":"-9,18E-01","module":"D"}]}],"resource_use":[{"parameter":"PERE","unit":"MJ","values":[{"value":"1,34E+02","module":"A1"},{"value":"2,45E-01","module":"A2"},{"value":"1,31E+01","module":"A3"},{"value":"9,80E-02","module":"A4"},{"value":"2,95E+00","module":"A5"},{"value":"0,0E+00","module":"B1"},{"value":"0,0E+00","module":"B2"},{"value":"0,0E+00","module":"B3"},{"value":"0,0E+00","module":"B4"},{"value":"0,0E+00","module":"B5"},{"value":"2,33E-01","module":"B6"},{"value":"0,0E+00","module":"B7"},{"value":"0,0E+00","module":"C1"},{"value":"5,86E-02","module":"C2"},{"value":"1,13E-02","module":"C3"},{"value":"6,59E-02","module":"C4"},{"value":"-8,99E+01","module":"D"}]},{"parameter":"PERM","unit":"MJ","values":[{"value":"0,0E+00","module":"A1"},{"value":"0,0E+00","module":"A2"},{"value":"0,0E+00","module":"A3"},{"value":"0,0E+00","module":"A4"},{"value":"0,0E+00","module":"A5"},{"value":"0,0E+00","module":"B1"},{"value":"0,0E+00","module":"B2"},{"value":"0,0E+00","module":"B3"},{"value":"0,0E+00","module":"B4"},{"value":"0,0E+00","module":"B5"},{"value":"0,0E+00","module":"B6"},{"value":"0,0E+00","module":"B7"},{"value":"0,0E+00","module":"C1"},{"value":"0,0E+00","module":"C2"},{"value":"0,0E+00","module":"C3"},{"value":"0,0E+00","module":"C4"},{"value":"0,0E+00","module":"D"}]},{"parameter":"PERT","unit":"MJ","values":[{"value":"1,34E+02","module":"A1"},{"value":"2,45E-01","module":"A2"},{"value":"1,31E+01","module":"A3"},{"value":"9,80E-02","module":"A4"},{"value":"2,95E+00","module":"A5"},{"value":"0,0E+00","module":"B1"},{"value":"0,0E+00","module":"B2"},{"value":"0,0E+00","module":"B3"},{"value":"0,0E+00","module":"B4"},{"value":"0,0E+00","module":"B5"},{"value":"2,33E-01","module":"B6"},{"value":"0,0E+00","module":"B7"},{"value":"0,0E+00","module":"C1"},{"value":"5,86E-02","module":"C2"},{"value":"1,13E-02","module":"C3"},{"value":"6,59E-02","module":"C4"},{"value":"-8,99E+01","module":"D"}]},{"parameter":"PENRE","unit":"MJ","values":[{"value":"7,86E+02","module":"A1"},{"value":"1,37E+01","module":"A2"},{"value":"2,80E+01","module":"A3"},{"value":"7,79E+00","module":"A4"},{"value":"1,68E+01","module":"A5"},{"value":"0,0E+00","module":"B1"},{"value":"0,0E+00","module":"B2"},{"value":"0,0E+00","module":"B3"},{"value":"0,0E+00","module":"B4"},{"value":"0,0E+00","module":"B5"},{"value":"4,86E-01","module":"B6"},{"value":"0,0E+00","module":"B7"},{"value":"0,0E+00","module":"C1"},{"value":"4,15E+00","module":"C2"},{"value":"2,64E-01","module":"C3"},{"value":"6,89E-01","module":"C4"},{"value":"-2,10E+02","module":"D"}]},{"parameter":"PENRM","unit":"MJ","values":[{"value":"9,46E+01","module":"A1"},{"value":"0,0E+00","module":"A2"},{"value":"0,0E+00","module":"A3"},{"value":"0,0E+00","module":"A4"},{"value":"1,28E-01","module":"A5"},{"value":"0,0E+00","module":"B1"},{"value":"0,0E+00","module":"B2"},{"value":"0,0E+00","module":"B3"},{"value":"0,0E+00","module":"B4"},{"value":"0,0E+00","module":"B5"},{"value":"0,0E+00","module":"B6"},{"value":"0,0E+00","module":"B7"},{"value":"0,0E+00","module":"C1"},{"value":"0,0E+00","module":"C2"},{"value":"-8,82E+01","module":"C3"},{"value":"0,0E+00","module":"C4"},{"value":"0,0E+00","module":"D"}]},{"parameter":"PENRT","unit":"MJ","values":[{"value":"8,81E+02","module":"A1"},{"value":"1,37E+01","module":"A2"},{"value":"2,80E+01","module":"A3"},{"value":"7,79E+00","module":"A4"},{"value":"1,69E+01","module":"A5"},{"value":"0,0E+00","module":"B1"},{"value":"0,0E+00","module":"B2"},{"value":"0,0E+00","module":"B3"},{"value":"0,0E+00","module":"B4"},{"value":"0,0E+00","module":"B5"},{"value":"4,86E-01","module":"B6"},{"value":"0,0E+00","module":"B7"},{"value":"0,0E+00","module":"C1"},{"value":"4,15E+00","module":"C2"},{"value":"-8,80E+01","module":"C3"},{"value":"6,89E-01","module":"C4"},{"value":"-2,10E+02","module":"D"}]},{"parameter":"SM","unit":"kg","values":[{"value":"1,35E+00","module":"A1"},{"value":"0,0E+00","module":"A2"},{"value":"0,0E+00","module":"A3"},{"value":"0,0E+00","module":"A4"},{"value":"2,71E-02","module":"A5"},{"value":"0,0E+00","module":"B1"},{"value":"0,0E+00","module":"B2"},{"value":"0,0E+00","module":"B3"},{"value":"0,0E+00","module":"B4"},{"value":"0,0E+00","module":"B5"},{"value":"0,0E+00","module":"B6"},{"value":"0,0E+00","module":"B7"},{"value":"0,0E+00","module":"C1"},{"value":"0,0E+00","module":"C2"},{"value":"0,0E+00","module":"C3"},{"value":"5,12E-03","module":"C4"},{"value":"0,0E+00","module":"D"}]},{"parameter":"RSF","unit":"MJ","values":[{"value":"6,46E-01","module":"A1"},{"value":"6,35E-03","module":"A2"},{"value":"5,22E-02","module":"A3"},{"value":"3,43E-03","module":"A4"},{"value":"1,42E-02","module":"A5"},{"value":"0,0E+00","module":"B1"},{"value":"0,0E+00","module":"B2"},{"value":"0,0E+00","module":"B3"},{"value":"0,0E+00","module":"B4"},{"value":"0,0E+00","module":"B5"},{"value":"9,04E-04","module":"B6"},{"value":"0,0E+00","module":"B7"},{"value":"0,0E+00","module":"C1"},{"value":"2,10E-03","module":"C2"},{"value":"2,69E-04","module":"C3"},{"value":"1,41E-03","module":"C4"},{"value":"-3,33E-02","module":"D"}]},{"parameter":"NRSF","unit":"MJ","values":[{"value":"3,12E-01","module":"A1"},{"value":"4,21E-02","module":"A2"},{"value":"1,66E-01","module":"A3"},{"value":"1,15E-02","module":"A4"},{"value":"1,16E-02","module":"A5"},{"value":"0,0E+00","module":"B1"},{"value":"0,0E+00","module":"B2"},{"value":"0,0E+00","module":"B3"},{"value":"0,0E+00","module":"B4"},{"value":"0,0E+00","module":"B5"},{"value":"2,86E-03","module":"B6"},{"value":"0,0E+00","module":"B7"},{"value":"0,0E+00","module":"C1"},{"value":"7,49E-03","module":"C2"},{"value":"0,0E+00","module":"C3"},{"value":"4,06E-02","module":"C4"},{"value":"-7,62E-01","module":"D"}]},{"parameter":"FW","unit":"m3","values":[{"value":"7,81E-01","module":"A1"},{"value":"1,78E-03","module":"A2"},{"value":"3,21E-02","module":"A3"},{"value":"8,87E-04","module":"A4"},{"value":"1,64E-02","module":"A5"},{"value":"0,0E+00","module":"B1"},{"value":"0,0E+00","module":"B2"},{"value":"0,0E+00","module":"B3"},{"value":"0,0E+00","module":"B4"},{"value":"0,0E+00","module":"B5"},{"value":"5,30E-04","module":"B6"},{"value":"0,0E+00","module":"B7"},{"value":"0,0E+00","module":"C1"},{"value":"4,37E-04","module":"C2"},{"value":"1,51E-03","module":"C3"},{"value":"8,17E-04","module":"C4"},{"value":"-4,28E-01","module":"D"}]}],"end_of_life_waste":[{"parameter":"HWD","unit":"kg","values":[{"value":"5,25E-01","module":"A1"},{"value":"9,21E-04","module":"A2"},{"value":"1,33E-01","module":"A3"},{"value":"4,26E-04","module":"A4"},{"value":"2,07E-02","module":"A5"},{"value":"0,0E+00","module":"B1"},{"value":"0,0E+00","module":"B2"},{"value":"0,0E+00","module":"B3"},{"value":"0,0E+00","module":"B4"},{"value":"0,0E+00","module":"B5"},{"value":"2,54E-05","module":"B6"},{"value":"0,0E+00","module":"B7"},{"value":"0,0E+00","module":"C1"},{"value":"2,12E-04","module":"C2"},{"value":"0,0E+00","module":"C3"},{"value":"3,73E-01","module":"C4"},{"value":"6,87E-02","module":"D"}]},{"parameter":"NHWD","unit":"kg","values":[{"value":"1,45E+01","module":"A1"},{"value":"6,10E-01","module":"A2"},{"value":"2,03E-01","module":"A3"},{"value":"6,77E-01","module":"A4"},{"value":"3,62E-01","module":"A5"},{"value":"0,0E+00","module":"B1"},{"value":"0,0E+00","module":"B2"},{"value":"0,0E+00","module":"B3"},{"value":"0,0E+00","module":"B4"},{"value":"0,0E+00","module":"B5"},{"value":"1,60E-03","module":"B6"},{"value":"0,0E+00","module":"B7"},{"value":"0,0E+00","module":"C1"},{"value":"1,99E-01","module":"C2"},{"value":"0,0E+00","module":"C3"},{"value":"1,90E+00","module":"C4"},{"value":"-4,80E+00","module":"D"}]},{"parameter":"RWD","unit":"kg","values":[{"value":"1,93E-03","module":"A1"},{"value":"9,04E-05","module":"A2"},{"value":"4,14E-04","module":"A3"},{"value":"5,32E-05","module":"A4"},{"value":"5,04E-05","module":"A5"},{"value":"0,0E+00","module":"B1"},{"value":"0,0E+00","module":"B2"},{"value":"0,0E+00","module":"B3"},{"value":"0,0E+00","module":"B4"},{"value":"0,0E+00","module":"B5"},{"value":"7,31E-06","module":"B6"},{"value":"0,0E+00","module":"B7"},{"value":"0,0E+00","module":"C1"},{"value":"2,83E-05","module":"C2"},{"value":"0,0E+00","module":"C3"},{"value":"4,56E-06","module":"C4"},{"value":"-8,61E-04","module":"D"}]}],"end_of_life_flow":[{"parameter":"CRU","unit":"kg","values":[{"value":"0,0E+00","module":"A1"},{"value":"0,0E+00","module":"A2"},{"value":"0,0E+00","module":"A3"},{"value":"0,0E+00","module":"A4"},{"value":"0,0E+00","module":"A5"},{"value":"0,0E+00","module":"B1"},{"value":"0,0E+00","module":"B2"},{"value":"0,0E+00","module":"B3"},{"value":"0,0E+00","module":"B4"},{"value":"0,0E+00","module":"B5"},{"value":"0,0E+00","module":"B6"},{"value":"0,0E+00","module":"B7"},{"value":"0,0E+00","module":"C1"},{"value":"0,0E+00","module":"C2"},{"value":"0,0E+00","module":"C3"},{"value":"0,0E+00","module":"C4"},{"value":"0,0E+00","module":"D"}]},{"parameter":"MFR","unit":"kg","values":[{"value":"0,0E+00","module":"A1"},{"value":"0,0E+00","module":"A2"},{"value":"8,72E-03","module":"A3"},{"value":"0,0E+00","module":"A4"},{"value":"4,73E-02","module":"A5"},{"value":"0,0E+00","module":"B1"},{"value":"0,0E+00","module":"B2"},{"value":"0,0E+00","module":"B3"},{"value":"0,0E+00","module":"B4"},{"value":"0,0E+00","module":"B5"},{"value":"0,0E+00","module":"B6"},{"value":"0,0E+00","module":"B7"},{"value":"0,0E+00","module":"C1"},{"value":"0,0E+00","module":"C2"},{"value":"2,36E+00","module":"C3"},{"value":"7,17E-05","module":"C4"},{"value":"0,0E+00","module":"D"}]},{"parameter":"MER","unit":"kg","values":[{"value":"0,0E+00","module":"A1"},{"value":"0,0E+00","module":"A2"},{"value":"4,98E-01","module":"A3"},{"value":"0,0E+00","module":"A4"},{"value":"3,13E-02","module":"A5"},{"value":"0,0E+00","module":"B1"},{"value":"0,0E+00","module":"B2"},{"value":"0,0E+00","module":"B3"},{"value":"0,0E+00","module":"B4"},{"value":"0,0E+00","module":"B5"},{"value":"0,0E+00","module":"B6"},{"value":"0,0E+00","module":"B7"},{"value":"0,0E+00","module":"C1"},{"value":"0,0E+00","module":"C2"},{"value":"1,07E+00","module":"C3"},{"value":"1,29E-04","module":"C4"},{"value":"0,0E+00","module":"D"}]},{"parameter":"EEE","unit":"MJ","values":[{"value":"0,0E+00","module":"A1"},{"value":"0,0E+00","module":"A2"},{"value":"2,90E-01","module":"A3"},{"value":"0,0E+00","module":"A4"},{"value":"4,38E-02","module":"A5"},{"value":"0,0E+00","module":"B1"},{"value":"0,0E+00","module":"B2"},{"value":"0,0E+00","module":"B3"},{"value":"0,0E+00","module":"B4"},{"value":"0,0E+00","module":"B5"},{"value":"0,0E+00","module":"B6"},{"value":"0,0E+00","module":"B7"},{"value":"0,0E+00","module":"C1"},{"value":"0,0E+00","module":"C2"},{"value":"1,90E+00","module":"C3"},{"value":"1,23E-03","module":"C4"},{"value":"0,0E+00","module":"D"}]},{"parameter":"EET","unit":"MJ","values":[{"value":"0,0E+00","module":"A1"},{"value":"0,0E+00","module":"A2"},{"value":"4,39E+00","module":"A3"},{"value":"0,0E+00","module":"A4"},{"value":"6,63E-01","module":"A5"},{"value":"0,0E+00","module":"B1"},{"value":"0,0E+00","module":"B2"},{"value":"0,0E+00","module":"B3"},{"value":"0,0E+00","module":"B4"},{"value":"0,0E+00","module":"B5"},{"value":"0,0E+00","module":"B6"},{"value":"0,0E+00","module":"B7"},{"value":"0,0E+00","module":"C1"},{"value":"0,0E+00","module":"C2"},{"value":"2,87E+01","module":"C3"},{"value":"1,86E-02","module":"C4"},{"value":"0,0E+00","module":"D"}]}]}