{"product_name":"AXALJ-TT E Path 3x50/25 ALCL 24kV","epd_id":"NEPD-5756-5043","compliance":["EN 15804+A2","ISO 14025","ISO 21930"],"producer_name":"Prysmian Group Sverige AB","environmental_impact":[{"parameter":"GWP-total","unit":"kg CO2-eq.","values":[{"value":"1,30E+01","module":"A1"},{"value":"1,98E-01","module":"A2"},{"value":"2,11E-01","module":"A3"},{"value":"1,70E-01","module":"A4"},{"value":"3,12E-01","module":"A5"},{"value":"0,0E+00","module":"B1"},{"value":"0,0E+00","module":"B2"},{"value":"0,0E+00","module":"B3"},{"value":"0,0E+00","module":"B4"},{"value":"0,0E+00","module":"B5"},{"value":"3,70E-02","module":"B6"},{"value":"0,0E+00","module":"B7"},{"value":"0,0E+00","module":"C1"},{"value":"9,38E-02","module":"C2"},{"value":"1,88E+00","module":"C3"},{"value":"6,84E-02","module":"C4"},{"value":"-2,59E+00","module":"D"}]},{"parameter":"GWP-fossil","unit":"kg CO2-eq.","values":[{"value":"1,28E+01","module":"A1"},{"value":"1,97E-01","module":"A2"},{"value":"1,84E-01","module":"A3"},{"value":"1,70E-01","module":"A4"},{"value":"3,09E-01","module":"A5"},{"value":"0,0E+00","module":"B1"},{"value":"0,0E+00","module":"B2"},{"value":"0,0E+00","module":"B3"},{"value":"0,0E+00","module":"B4"},{"value":"0,0E+00","module":"B5"},{"value":"3,41E-02","module":"B6"},{"value":"0,0E+00","module":"B7"},{"value":"0,0E+00","module":"C1"},{"value":"9,37E-02","module":"C2"},{"value":"1,88E+00","module":"C3"},{"value":"6,83E-02","module":"C4"},{"value":"-2,53E+00","module":"D"}]},{"parameter":"GWP-biogenic","unit":"kg CO2-eq.","values":[{"value":"9,49E-02","module":"A1"},{"value":"8,84E-05","module":"A2"},{"value":"2,17E-02","module":"A3"},{"value":"6,99E-05","module":"A4"},{"value":"2,34E-03","module":"A5"},{"value":"0,0E+00","module":"B1"},{"value":"0,0E+00","module":"B2"},{"value":"0,0E+00","module":"B3"},{"value":"0,0E+00","module":"B4"},{"value":"0,0E+00","module":"B5"},{"value":"6,93E-04","module":"B6"},{"value":"0,0E+00","module":"B7"},{"value":"0,0E+00","module":"C1"},{"value":"3,82E-05","module":"C2"},{"value":"2,23E-05","module":"C3"},{"value":"1,10E-05","module":"C4"},{"value":"-1,14E-02","module":"D"}]},{"parameter":"GWP-luluc","unit":"kg CO2-eq.","values":[{"value":"6,28E-02","module":"A1"},{"value":"8,19E-05","module":"A2"},{"value":"5,07E-03","module":"A3"},{"value":"4,97E-05","module":"A4"},{"value":"1,36E-03","module":"A5"},{"value":"0,0E+00","module":"B1"},{"value":"0,0E+00","module":"B2"},{"value":"0,0E+00","module":"B3"},{"value":"0,0E+00","module":"B4"},{"value":"0,0E+00","module":"B5"},{"value":"2,22E-03","module":"B6"},{"value":"0,0E+00","module":"B7"},{"value":"0,0E+00","module":"C1"},{"value":"3,28E-05","module":"C2"},{"value":"3,72E-06","module":"C3"},{"value":"3,71E-06","module":"C4"},{"value":"-4,98E-02","module":"D"}]},{"parameter":"ODP","unit":"kg CFC 11-eq.","values":[{"value":"6,17E-07","module":"A1"},{"value":"4,23E-08","module":"A2"},{"value":"4,12E-08","module":"A3"},{"value":"3,94E-08","module":"A4"},{"value":"1,53E-08","module":"A5"},{"value":"0,0E+00","module":"B1"},{"value":"0,0E+00","module":"B2"},{"value":"0,0E+00","module":"B3"},{"value":"0,0E+00","module":"B4"},{"value":"0,0E+00","module":"B5"},{"value":"1,67E-08","module":"B6"},{"value":"0,0E+00","module":"B7"},{"value":"0,0E+00","module":"C1"},{"value":"2,14E-08","module":"C2"},{"value":"2,17E-09","module":"C3"},{"value":"3,34E-09","module":"C4"},{"value":"-7,75E-03","module":"D"}]},{"parameter":"AP","unit":"mol H+-eq.","values":[{"value":"7,82E-02","module":"A1"},{"value":"1,90E-03","module":"A2"},{"value":"6,37E-04","module":"A3"},{"value":"7,16E-04","module":"A4"},{"value":"1,64E-03","module":"A5"},{"value":"0,0E+00","module":"B1"},{"value":"0,0E+00","module":"B2"},{"value":"0,0E+00","module":"B3"},{"value":"0,0E+00","module":"B4"},{"value":"0,0E+00","module":"B5"},{"value":"2,22E-04","module":"B6"},{"value":"0,0E+00","module":"B7"},{"value":"0,0E+00","module":"C1"},{"value":"3,83E-04","module":"C2"},{"value":"2,84E-04","module":"C3"},{"value":"9,50E-05","module":"C4"},{"value":"-1,73E-02","module":"D"}]},{"parameter":"POCP","unit":"kg NMVOC-eq.","values":[{"value":"4,32E-02","module":"A1"},{"value":"1,82E-03","module":"A2"},{"value":"3,72E-04","module":"A3"},{"value":"7,65E-04","module":"A4"},{"value":"9,38E-04","module":"A5"},{"value":"0,0E+00","module":"B1"},{"value":"0,0E+00","module":"B2"},{"value":"0,0E+00","module":"B3"},{"value":"0,0E+00","module":"B4"},{"value":"0,0E+00","module":"B5"},{"value":"1,13E-04","module":"B6"},{"value":"0,0E+00","module":"B7"},{"value":"0,0E+00","module":"C1"},{"value":"3,85E-04","module":"C2"},{"value":"3,46E-04","module":"C3"},{"value":"1,13E-04","module":"C4"},{"value":"-8,55E-03","module":"D"}]},{"parameter":"ADPE","unit":"kg Sb-eq.","values":[{"value":"1,91E-04","module":"A1"},{"value":"2,86E-06","module":"A2"},{"value":"3,29E-06","module":"A3"},{"value":"2,91E-06","module":"A4"},{"value":"4,05E-06","module":"A5"},{"value":"0,0E+00","module":"B1"},{"value":"0,0E+00","module":"B2"},{"value":"0,0E+00","module":"B3"},{"value":"0,0E+00","module":"B4"},{"value":"0,0E+00","module":"B5"},{"value":"1,37E-06","module":"B6"},{"value":"0,0E+00","module":"B7"},{"value":"0,0E+00","module":"C1"},{"value":"2,54E-06","module":"C2"},{"value":"1,04E-07","module":"C3"},{"value":"1,16E-07","module":"C4"},{"value":"2,67E-06","module":"D"}]},{"parameter":"ADPF","unit":"MJ","values":[{"value":"1,85E+02","module":"A1"},{"value":"2,86E+00","module":"A2"},{"value":"9,34E+00","module":"A3"},{"value":"2,65E+00","module":"A4"},{"value":"4,04E+00","module":"A5"},{"value":"0,0E+00","module":"B1"},{"value":"0,0E+00","module":"B2"},{"value":"0,0E+00","module":"B3"},{"value":"0,0E+00","module":"B4"},{"value":"0,0E+00","module":"B5"},{"value":"4,00E+00","module":"B6"},{"value":"0,0E+00","module":"B7"},{"value":"0,0E+00","module":"C1"},{"value":"1,41E+00","module":"C2"},{"value":"1,60E-01","module":"C3"},{"value":"2,65E-01","module":"C4"},{"value":"-3,24E+01","module":"D"}]},{"parameter":"WDP","unit":"m3 world-eq.","values":[{"value":"1,88E+03","module":"A1"},{"value":"2,10E+00","module":"A2"},{"value":"9,27E+02","module":"A3"},{"value":"2,03E+00","module":"A4"},{"value":"5,63E+01","module":"A5"},{"value":"0,0E+00","module":"B1"},{"value":"0,0E+00","module":"B2"},{"value":"0,0E+00","module":"B3"},{"value":"0,0E+00","module":"B4"},{"value":"0,0E+00","module":"B5"},{"value":"4,06E+02","module":"B6"},{"value":"0,0E+00","module":"B7"},{"value":"0,0E+00","module":"C1"},{"value":"1,35E+00","module":"C2"},{"value":"7,15E-01","module":"C3"},{"value":"3,40E+00","module":"C4"},{"value":"-1,41E+03","module":"D"}]},{"parameter":"EP-freshwater","unit":"kg P-eq.","values":[{"value":"4,44E-04","module":"A1"},{"value":"1,76E-06","module":"A2"},{"value":"5,72E-06","module":"A3"},{"value":"1,30E-06","module":"A4"},{"value":"9,07E-06","module":"A5"},{"value":"0,0E+00","module":"B1"},{"value":"0,0E+00","module":"B2"},{"value":"0,0E+00","module":"B3"},{"value":"0,0E+00","module":"B4"},{"value":"0,0E+00","module":"B5"},{"value":"2,31E-06","module":"B6"},{"value":"0,0E+00","module":"B7"},{"value":"0,0E+00","module":"C1"},{"value":"7,36E-07","module":"C2"},{"value":"2,04E-07","module":"C3"},{"value":"2,49E-07","module":"C4"},{"value":"-1,03E-04","module":"D"}]},{"parameter":"EP-marine","unit":"kg N-eq.","values":[{"value":"1,19E-02","module":"A1"},{"value":"5,91E-04","module":"A2"},{"value":"1,56E-04","module":"A3"},{"value":"2,15E-04","module":"A4"},{"value":"2,64E-04","module":"A5"},{"value":"0,0E+00","module":"B1"},{"value":"0,0E+00","module":"B2"},{"value":"0,0E+00","module":"B3"},{"value":"0,0E+00","module":"B4"},{"value":"0,0E+00","module":"B5"},{"value":"3,78E-05","module":"B6"},{"value":"0,0E+00","module":"B7"},{"value":"0,0E+00","module":"C1"},{"value":"1,14E-04","module":"C2"},{"value":"1,36E-04","module":"C3"},{"value":"8,86E-05","module":"C4"},{"value":"-2,36E-03","module":"D"}]},{"parameter":"EP-terrestrial","unit":"mol N-eq.","values":[{"value":"1,31E-01","module":"A1"},{"value":"6,53E-03","module":"A2"},{"value":"1,53E-03","module":"A3"},{"value":"2,38E-03","module":"A4"},{"value":"2,88E-03","module":"A5"},{"value":"0,0E+00","module":"B1"},{"value":"0,0E+00","module":"B2"},{"value":"0,0E+00","module":"B3"},{"value":"0,0E+00","module":"B4"},{"value":"0,0E+00","module":"B5"},{"value":"4,98E-04","module":"B6"},{"value":"0,0E+00","module":"B7"},{"value":"0,0E+00","module":"C1"},{"value":"1,26E-03","module":"C2"},{"value":"1,44E-03","module":"C3"},{"value":"3,61E-04","module":"C4"},{"value":"-2,59E-02","module":"D"}]},{"parameter":"GWP-IOBC","unit":"kg CO2-eq.","values":[{"value":"1,29E+01","module":"A1"},{"value":"1,97E-01","module":"A2"},{"value":"1,91E-01","module":"A3"},{"value":"1,70E-01","module":"A4"},{"value":"3,10E-01","module":"A5"},{"value":"0,0E+00","module":"B1"},{"value":"0,0E+00","module":"B2"},{"value":"0,0E+00","module":"B3"},{"value":"0,0E+00","module":"B4"},{"value":"0,0E+00","module":"B5"},{"value":"3,70E-02","module":"B6"},{"value":"0,0E+00","module":"B7"},{"value":"0,0E+00","module":"C1"},{"value":"9,38E-02","module":"C2"},{"value":"1,88E+00","module":"C3"},{"value":"6,99E-02","module":"C4"},{"value":"-2,48E+00","module":"D"}]}],"additional_environmental_impact":[{"parameter":"PM","unit":"disease incidence","values":[{"value":"8,35E-07","module":"A1"},{"value":"1,55E-08","module":"A2"},{"value":"4,93E-09","module":"A3"},{"value":"1,50E-08","module":"A4"},{"value":"1,76E-08","module":"A5"},{"value":"0,0E+00","module":"B1"},{"value":"0,0E+00","module":"B2"},{"value":"0,0E+00","module":"B3"},{"value":"0,0E+00","module":"B4"},{"value":"0,0E+00","module":"B5"},{"value":"1,60E-09","module":"B6"},{"value":"0,0E+00","module":"B7"},{"value":"0,0E+00","module":"C1"},{"value":"6,75E-09","module":"C2"},{"value":"1,17E-09","module":"C3"},{"value":"1,54E-09","module":"C4"},{"value":"-2,23E-07","module":"D"}]},{"parameter":"ETP-fw","unit":"CTUe","values":[{"value":"3,05E+02","module":"A1"},{"value":"2,21E+00","module":"A2"},{"value":"5,50E+00","module":"A3"},{"value":"1,94E+00","module":"A4"},{"value":"8,30E+00","module":"A5"},{"value":"0,0E+00","module":"B1"},{"value":"0,0E+00","module":"B2"},{"value":"0,0E+00","module":"B3"},{"value":"0,0E+00","module":"B4"},{"value":"0,0E+00","module":"B5"},{"value":"2,11E+00","module":"B6"},{"value":"0,0E+00","module":"B7"},{"value":"0,0E+00","module":"C1"},{"value":"1,04E+00","module":"C2"},{"value":"1,36E+00","module":"C3"},{"value":"9,81E+01","module":"C4"},{"value":"-4,49E+01","module":"D"}]},{"parameter":"HTP-c","unit":"CTUh","values":[{"value":"1,69E-08","module":"A1"},{"value":"0,0E+00","module":"A2"},{"value":"1,81E-10","module":"A3"},{"value":"0,0E+00","module":"A4"},{"value":"3,43E-10","module":"A5"},{"value":"0,0E+00","module":"B1"},{"value":"0,0E+00","module":"B2"},{"value":"0,0E+00","module":"B3"},{"value":"0,0E+00","module":"B4"},{"value":"0,0E+00","module":"B5"},{"value":"6,10E-11","module":"B6"},{"value":"0,0E+00","module":"B7"},{"value":"0,0E+00","module":"C1"},{"value":"0,0E+00","module":"C2"},{"value":"6,00E-11","module":"C3"},{"value":"1,60E-11","module":"C4"},{"value":"-6,30E-09","module":"D"}]},{"parameter":"HTP-nc","unit":"CTUh","values":[{"value":"2,93E-07","module":"A1"},{"value":"2,25E-09","module":"A2"},{"value":"4,38E-09","module":"A3"},{"value":"1,87E-09","module":"A4"},{"value":"6,10E-09","module":"A5"},{"value":"0,0E+00","module":"B1"},{"value":"0,0E+00","module":"B2"},{"value":"0,0E+00","module":"B3"},{"value":"0,0E+00","module":"B4"},{"value":"0,0E+00","module":"B5"},{"value":"1,46E-09","module":"B6"},{"value":"0,0E+00","module":"B7"},{"value":"0,0E+00","module":"C1"},{"value":"1,12E-09","module":"C2"},{"value":"2,51E-09","module":"C3"},{"value":"5,30E-10","module":"C4"},{"value":"-7,95E-08","module":"D"}]},{"parameter":"SQP","unit":"unitless","values":[{"value":"2,64E+01","module":"A1"},{"value":"2,40E+00","module":"A2"},{"value":"4,21E+00","module":"A3"},{"value":"3,04E+00","module":"A4"},{"value":"7,54E-01","module":"A5"},{"value":"0,0E+00","module":"B1"},{"value":"0,0E+00","module":"B2"},{"value":"0,0E+00","module":"B3"},{"value":"0,0E+00","module":"B4"},{"value":"0,0E+00","module":"B5"},{"value":"1,77E+00","module":"B6"},{"value":"0,0E+00","module":"B7"},{"value":"0,0E+00","module":"C1"},{"value":"9,74E-01","module":"C2"},{"value":"2,38E-02","module":"C3"},{"value":"7,89E-01","module":"C4"},{"value":"-1,04E+01","module":"D"}]},{"parameter":"IRP","unit":"kBq U235-eq.","values":[{"value":"3,45E-01","module":"A1"},{"value":"1,23E-02","module":"A2"},{"value":"3,14E-01","module":"A3"},{"value":"1,16E-02","module":"A4"},{"value":"1,38E-02","module":"A5"},{"value":"0,0E+00","module":"B1"},{"value":"0,0E+00","module":"B2"},{"value":"0,0E+00","module":"B3"},{"value":"0,0E+00","module":"B4"},{"value":"0,0E+00","module":"B5"},{"value":"1,37E-01","module":"B6"},{"value":"0,0E+00","module":"B7"},{"value":"0,0E+00","module":"C1"},{"value":"6,18E-03","module":"C2"},{"value":"3,30E-04","module":"C3"},{"value":"1,37E-03","module":"C4"},{"value":"-1,44E-01","module":"D"}]}],"resource_use":[{"parameter":"PERE","unit":"MJ","values":[{"value":"2,12E+01","module":"A1"},{"value":"4,54E-02","module":"A2"},{"value":"4,41E+00","module":"A3"},{"value":"3,33E-02","module":"A4"},{"value":"5,14E-01","module":"A5"},{"value":"0,0E+00","module":"B1"},{"value":"0,0E+00","module":"B2"},{"value":"0,0E+00","module":"B3"},{"value":"0,0E+00","module":"B4"},{"value":"0,0E+00","module":"B5"},{"value":"1,92E+00","module":"B6"},{"value":"0,0E+00","module":"B7"},{"value":"0,0E+00","module":"C1"},{"value":"1,99E-02","module":"C2"},{"value":"6,58E-03","module":"C3"},{"value":"1,86E-02","module":"C4"},{"value":"-2,06E+01","module":"D"}]},{"parameter":"PERM","unit":"MJ","values":[{"value":"0,0E+00","module":"A1"},{"value":"0,0E+00","module":"A2"},{"value":"0,0E+00","module":"A3"},{"value":"0,0E+00","module":"A4"},{"value":"0,0E+00","module":"A5"},{"value":"0,0E+00","module":"B1"},{"value":"0,0E+00","module":"B2"},{"value":"0,0E+00","module":"B3"},{"value":"0,0E+00","module":"B4"},{"value":"0,0E+00","module":"B5"},{"value":"0,0E+00","module":"B6"},{"value":"0,0E+00","module":"B7"},{"value":"0,0E+00","module":"C1"},{"value":"0,0E+00","module":"C2"},{"value":"0,0E+00","module":"C3"},{"value":"0,0E+00","module":"C4"},{"value":"0,0E+00","module":"D"}]},{"parameter":"PERT","unit":"MJ","values":[{"value":"2,12E+01","module":"A1"},{"value":"4,54E-02","module":"A2"},{"value":"4,41E+00","module":"A3"},{"value":"3,33E-02","module":"A4"},{"value":"5,14E-01","module":"A5"},{"value":"0,0E+00","module":"B1"},{"value":"0,0E+00","module":"B2"},{"value":"0,0E+00","module":"B3"},{"value":"0,0E+00","module":"B4"},{"value":"0,0E+00","module":"B5"},{"value":"1,92E+00","module":"B6"},{"value":"0,0E+00","module":"B7"},{"value":"0,0E+00","module":"C1"},{"value":"1,99E-02","module":"C2"},{"value":"6,58E-03","module":"C3"},{"value":"1,86E-02","module":"C4"},{"value":"-2,06E+01","module":"D"}]},{"parameter":"PENRE","unit":"MJ","values":[{"value":"1,46E+02","module":"A1"},{"value":"2,86E+00","module":"A2"},{"value":"9,36E+00","module":"A3"},{"value":"2,65E+00","module":"A4"},{"value":"3,25E+00","module":"A5"},{"value":"0,0E+00","module":"B1"},{"value":"0,0E+00","module":"B2"},{"value":"0,0E+00","module":"B3"},{"value":"0,0E+00","module":"B4"},{"value":"0,0E+00","module":"B5"},{"value":"4,01E+00","module":"B6"},{"value":"0,0E+00","module":"B7"},{"value":"0,0E+00","module":"C1"},{"value":"1,41E+00","module":"C2"},{"value":"1,60E-01","module":"C3"},{"value":"2,65E-01","module":"C4"},{"value":"-3,24E+01","module":"D"}]},{"parameter":"PENRM","unit":"MJ","values":[{"value":"5,98E+01","module":"A1"},{"value":"0,0E+00","module":"A2"},{"value":"0,0E+00","module":"A3"},{"value":"0,0E+00","module":"A4"},{"value":"8,16E-02","module":"A5"},{"value":"0,0E+00","module":"B1"},{"value":"0,0E+00","module":"B2"},{"value":"0,0E+00","module":"B3"},{"value":"0,0E+00","module":"B4"},{"value":"0,0E+00","module":"B5"},{"value":"0,0E+00","module":"B6"},{"value":"0,0E+00","module":"B7"},{"value":"0,0E+00","module":"C1"},{"value":"0,0E+00","module":"C2"},{"value":"-5,57E+01","module":"C3"},{"value":"0,0E+00","module":"C4"},{"value":"0,0E+00","module":"D"}]},{"parameter":"PENRT","unit":"MJ","values":[{"value":"2,06E+02","module":"A1"},{"value":"2,86E+00","module":"A2"},{"value":"9,36E+00","module":"A3"},{"value":"2,65E+00","module":"A4"},{"value":"3,33E+00","module":"A5"},{"value":"0,0E+00","module":"B1"},{"value":"0,0E+00","module":"B2"},{"value":"0,0E+00","module":"B3"},{"value":"0,0E+00","module":"B4"},{"value":"0,0E+00","module":"B5"},{"value":"4,01E+00","module":"B6"},{"value":"0,0E+00","module":"B7"},{"value":"0,0E+00","module":"C1"},{"value":"1,41E+00","module":"C2"},{"value":"-5,56E+01","module":"C3"},{"value":"2,65E-01","module":"C4"},{"value":"-3,24E+01","module":"D"}]},{"parameter":"SM","unit":"kg","values":[{"value":"5,04E-01","module":"A1"},{"value":"0,0E+00","module":"A2"},{"value":"0,0E+00","module":"A3"},{"value":"0,0E+00","module":"A4"},{"value":"1,01E-02","module":"A5"},{"value":"0,0E+00","module":"B1"},{"value":"0,0E+00","module":"B2"},{"value":"0,0E+00","module":"B3"},{"value":"0,0E+00","module":"B4"},{"value":"0,0E+00","module":"B5"},{"value":"0,0E+00","module":"B6"},{"value":"0,0E+00","module":"B7"},{"value":"0,0E+00","module":"C1"},{"value":"0,0E+00","module":"C2"},{"value":"0,0E+00","module":"C3"},{"value":"8,41E-04","module":"C4"},{"value":"0,0E+00","module":"D"}]},{"parameter":"RSF","unit":"MJ","values":[{"value":"2,07E-01","module":"A1"},{"value":"1,29E-03","module":"A2"},{"value":"1,74E-02","module":"A3"},{"value":"1,17E-03","module":"A4"},{"value":"4,55E-03","module":"A5"},{"value":"0,0E+00","module":"B1"},{"value":"0,0E+00","module":"B2"},{"value":"0,0E+00","module":"B3"},{"value":"0,0E+00","module":"B4"},{"value":"0,0E+00","module":"B5"},{"value":"7,45E-03","module":"B6"},{"value":"0,0E+00","module":"B7"},{"value":"0,0E+00","module":"C1"},{"value":"7,14E-04","module":"C2"},{"value":"1,59E-04","module":"C3"},{"value":"4,12E-04","module":"C4"},{"value":"-6,21E-03","module":"D"}]},{"parameter":"NRSF","unit":"MJ","values":[{"value":"6,35E-02","module":"A1"},{"value":"7,26E-03","module":"A2"},{"value":"5,51E-02","module":"A3"},{"value":"3,91E-03","module":"A4"},{"value":"3,07E-03","module":"A5"},{"value":"0,0E+00","module":"B1"},{"value":"0,0E+00","module":"B2"},{"value":"0,0E+00","module":"B3"},{"value":"0,0E+00","module":"B4"},{"value":"0,0E+00","module":"B5"},{"value":"2,35E-02","module":"B6"},{"value":"0,0E+00","module":"B7"},{"value":"0,0E+00","module":"C1"},{"value":"2,55E-03","module":"C2"},{"value":"0,0E+00","module":"C3"},{"value":"2,16E-02","module":"C4"},{"value":"-5,40E-01","module":"D"}]},{"parameter":"FW","unit":"m3","values":[{"value":"1,40E-01","module":"A1"},{"value":"3,46E-04","module":"A2"},{"value":"1,03E-02","module":"A3"},{"value":"3,02E-04","module":"A4"},{"value":"3,05E-03","module":"A5"},{"value":"0,0E+00","module":"B1"},{"value":"0,0E+00","module":"B2"},{"value":"0,0E+00","module":"B3"},{"value":"0,0E+00","module":"B4"},{"value":"0,0E+00","module":"B5"},{"value":"4,36E-03","module":"B6"},{"value":"0,0E+00","module":"B7"},{"value":"0,0E+00","module":"C1"},{"value":"1,49E-04","module":"C2"},{"value":"8,53E-04","module":"C3"},{"value":"3,00E-04","module":"C4"},{"value":"-7,23E-02","module":"D"}]}],"end_of_life_waste":[{"parameter":"HWD","unit":"kg","values":[{"value":"8,23E-02","module":"A1"},{"value":"1,77E-04","module":"A2"},{"value":"4,36E-02","module":"A3"},{"value":"1,45E-04","module":"A4"},{"value":"6,21E-03","module":"A5"},{"value":"0,0E+00","module":"B1"},{"value":"0,0E+00","module":"B2"},{"value":"0,0E+00","module":"B3"},{"value":"0,0E+00","module":"B4"},{"value":"0,0E+00","module":"B5"},{"value":"2,09E-04","module":"B6"},{"value":"0,0E+00","module":"B7"},{"value":"0,0E+00","module":"C1"},{"value":"7,21E-05","module":"C2"},{"value":"0,0E+00","module":"C3"},{"value":"1,84E-01","module":"C4"},{"value":"1,02E-02","module":"D"}]},{"parameter":"NHWD","unit":"kg","values":[{"value":"2,27E+00","module":"A1"},{"value":"1,54E-01","module":"A2"},{"value":"6,95E-02","module":"A3"},{"value":"2,30E-01","module":"A4"},{"value":"7,03E-02","module":"A5"},{"value":"0,0E+00","module":"B1"},{"value":"0,0E+00","module":"B2"},{"value":"0,0E+00","module":"B3"},{"value":"0,0E+00","module":"B4"},{"value":"0,0E+00","module":"B5"},{"value":"1,32E-02","module":"B6"},{"value":"0,0E+00","module":"B7"},{"value":"0,0E+00","module":"C1"},{"value":"6,75E-02","module":"C2"},{"value":"0,0E+00","module":"C3"},{"value":"7,35E-01","module":"C4"},{"value":"-7,41E-01","module":"D"}]},{"parameter":"RWD","unit":"kg","values":[{"value":"3,42E-04","module":"A1"},{"value":"1,92E-05","module":"A2"},{"value":"1,39E-04","module":"A3"},{"value":"1,81E-05","module":"A4"},{"value":"1,06E-05","module":"A5"},{"value":"0,0E+00","module":"B1"},{"value":"0,0E+00","module":"B2"},{"value":"0,0E+00","module":"B3"},{"value":"0,0E+00","module":"B4"},{"value":"0,0E+00","module":"B5"},{"value":"6,03E-05","module":"B6"},{"value":"0,0E+00","module":"B7"},{"value":"0,0E+00","module":"C1"},{"value":"9,63E-06","module":"C2"},{"value":"0,0E+00","module":"C3"},{"value":"1,71E-06","module":"C4"},{"value":"-1,34E-04","module":"D"}]}],"end_of_life_flow":[{"parameter":"CRU","unit":"kg","values":[{"value":"0,0E+00","module":"A1"},{"value":"0,0E+00","module":"A2"},{"value":"0,0E+00","module":"A3"},{"value":"0,0E+00","module":"A4"},{"value":"0,0E+00","module":"A5"},{"value":"0,0E+00","module":"B1"},{"value":"0,0E+00","module":"B2"},{"value":"0,0E+00","module":"B3"},{"value":"0,0E+00","module":"B4"},{"value":"0,0E+00","module":"B5"},{"value":"0,0E+00","module":"B6"},{"value":"0,0E+00","module":"B7"},{"value":"0,0E+00","module":"C1"},{"value":"0,0E+00","module":"C2"},{"value":"0,0E+00","module":"C3"},{"value":"0,0E+00","module":"C4"},{"value":"0,0E+00","module":"D"}]},{"parameter":"MFR","unit":"kg","values":[{"value":"0,0E+00","module":"A1"},{"value":"0,0E+00","module":"A2"},{"value":"3,83E-03","module":"A3"},{"value":"0,0E+00","module":"A4"},{"value":"7,45E-03","module":"A5"},{"value":"0,0E+00","module":"B1"},{"value":"0,0E+00","module":"B2"},{"value":"0,0E+00","module":"B3"},{"value":"0,0E+00","module":"B4"},{"value":"0,0E+00","module":"B5"},{"value":"0,0E+00","module":"B6"},{"value":"0,0E+00","module":"B7"},{"value":"0,0E+00","module":"C1"},{"value":"0,0E+00","module":"C2"},{"value":"3,69E-01","module":"C3"},{"value":"4,42E-05","module":"C4"},{"value":"0,0E+00","module":"D"}]},{"parameter":"MER","unit":"kg","values":[{"value":"0,0E+00","module":"A1"},{"value":"0,0E+00","module":"A2"},{"value":"1,85E-06","module":"A3"},{"value":"0,0E+00","module":"A4"},{"value":"1,34E-02","module":"A5"},{"value":"0,0E+00","module":"B1"},{"value":"0,0E+00","module":"B2"},{"value":"0,0E+00","module":"B3"},{"value":"0,0E+00","module":"B4"},{"value":"0,0E+00","module":"B5"},{"value":"0,0E+00","module":"B6"},{"value":"0,0E+00","module":"B7"},{"value":"0,0E+00","module":"C1"},{"value":"0,0E+00","module":"C2"},{"value":"6,71E-01","module":"C3"},{"value":"2,10E-05","module":"C4"},{"value":"0,0E+00","module":"D"}]},{"parameter":"EEE","unit":"MJ","values":[{"value":"0,0E+00","module":"A1"},{"value":"0,0E+00","module":"A2"},{"value":"1,04E-01","module":"A3"},{"value":"0,0E+00","module":"A4"},{"value":"2,63E-02","module":"A5"},{"value":"0,0E+00","module":"B1"},{"value":"0,0E+00","module":"B2"},{"value":"0,0E+00","module":"B3"},{"value":"0,0E+00","module":"B4"},{"value":"0,0E+00","module":"B5"},{"value":"0,0E+00","module":"B6"},{"value":"0,0E+00","module":"B7"},{"value":"0,0E+00","module":"C1"},{"value":"0,0E+00","module":"C2"},{"value":"1,21E+00","module":"C3"},{"value":"2,45E-04","module":"C4"},{"value":"0,0E+00","module":"D"}]},{"parameter":"EET","unit":"MJ","values":[{"value":"0,0E+00","module":"A1"},{"value":"0,0E+00","module":"A2"},{"value":"1,57E+00","module":"A3"},{"value":"0,0E+00","module":"A4"},{"value":"3,98E-01","module":"A5"},{"value":"0,0E+00","module":"B1"},{"value":"0,0E+00","module":"B2"},{"value":"0,0E+00","module":"B3"},{"value":"0,0E+00","module":"B4"},{"value":"0,0E+00","module":"B5"},{"value":"0,0E+00","module":"B6"},{"value":"0,0E+00","module":"B7"},{"value":"0,0E+00","module":"C1"},{"value":"0,0E+00","module":"C2"},{"value":"1,83E+01","module":"C3"},{"value":"3,70E-03","module":"C4"},{"value":"0,0E+00","module":"D"}]}]}