{"product_name":"AXAL-TT 6/10(12) kV 3x400/50AL PRO 3.0","epd_id":"NEPD-6097-5367","compliance":["EN 15804+A2","ISO 14025","ISO 21930"],"producer_name":"NKT headquarter Denmark A/S","environmental_impact":[{"parameter":"GWP-total","unit":"kg CO2-eq.","values":[{"value":"4,96E+01","module":"A1"},{"value":"1,04E+00","module":"A2"},{"value":"8,40E-01","module":"A3"},{"value":"5,78E-01","module":"A4"},{"value":"1,10E+00","module":"A5"},{"value":"0,0E+00","module":"B1"},{"value":"0,0E+00","module":"B2"},{"value":"0,0E+00","module":"B3"},{"value":"0,0E+00","module":"B4"},{"value":"0,0E+00","module":"B5"},{"value":"1,19E-02","module":"B6"},{"value":"0,0E+00","module":"B7"},{"value":"0,0E+00","module":"C1"},{"value":"2,48E-01","module":"C2"},{"value":"2,80E+00","module":"C3"},{"value":"1,22E-01","module":"C4"},{"value":"-1,62E+01","module":"D"}]},{"parameter":"GWP-fossil","unit":"kg CO2-eq.","values":[{"value":"4,85E+01","module":"A1"},{"value":"1,03E+00","module":"A2"},{"value":"5,82E-01","module":"A3"},{"value":"5,78E-01","module":"A4"},{"value":"1,07E+00","module":"A5"},{"value":"0,0E+00","module":"B1"},{"value":"0,0E+00","module":"B2"},{"value":"0,0E+00","module":"B3"},{"value":"0,0E+00","module":"B4"},{"value":"0,0E+00","module":"B5"},{"value":"1,11E-02","module":"B6"},{"value":"0,0E+00","module":"B7"},{"value":"0,0E+00","module":"C1"},{"value":"2,48E-01","module":"C2"},{"value":"2,80E+00","module":"C3"},{"value":"1,22E-01","module":"C4"},{"value":"-1,58E+01","module":"D"}]},{"parameter":"GWP-biogenic","unit":"kg CO2-eq.","values":[{"value":"4,35E-01","module":"A1"},{"value":"3,71E-04","module":"A2"},{"value":"1,01E-01","module":"A3"},{"value":"2,39E-04","module":"A4"},{"value":"1,07E-02","module":"A5"},{"value":"0,0E+00","module":"B1"},{"value":"0,0E+00","module":"B2"},{"value":"0,0E+00","module":"B3"},{"value":"0,0E+00","module":"B4"},{"value":"0,0E+00","module":"B5"},{"value":"2,03E-04","module":"B6"},{"value":"0,0E+00","module":"B7"},{"value":"0,0E+00","module":"C1"},{"value":"1,02E-04","module":"C2"},{"value":"2,38E-05","module":"C3"},{"value":"1,05E-05","module":"C4"},{"value":"-7,24E-02","module":"D"}]},{"parameter":"GWP-luluc","unit":"kg CO2-eq.","values":[{"value":"6,01E-01","module":"A1"},{"value":"4,68E-04","module":"A2"},{"value":"1,58E-01","module":"A3"},{"value":"2,06E-04","module":"A4"},{"value":"1,52E-02","module":"A5"},{"value":"0,0E+00","module":"B1"},{"value":"0,0E+00","module":"B2"},{"value":"0,0E+00","module":"B3"},{"value":"0,0E+00","module":"B4"},{"value":"0,0E+00","module":"B5"},{"value":"6,08E-04","module":"B6"},{"value":"0,0E+00","module":"B7"},{"value":"0,0E+00","module":"C1"},{"value":"8,81E-05","module":"C2"},{"value":"3,56E-06","module":"C3"},{"value":"7,69E-06","module":"C4"},{"value":"-3,03E-01","module":"D"}]},{"parameter":"ODP","unit":"kg CFC 11-eq.","values":[{"value":"3,64E-06","module":"A1"},{"value":"2,25E-07","module":"A2"},{"value":"1,39E-07","module":"A3"},{"value":"1,31E-07","module":"A4"},{"value":"8,28E-08","module":"A5"},{"value":"0,0E+00","module":"B1"},{"value":"0,0E+00","module":"B2"},{"value":"0,0E+00","module":"B3"},{"value":"0,0E+00","module":"B4"},{"value":"0,0E+00","module":"B5"},{"value":"1,20E-09","module":"B6"},{"value":"0,0E+00","module":"B7"},{"value":"0,0E+00","module":"C1"},{"value":"5,61E-08","module":"C2"},{"value":"2,26E-09","module":"C3"},{"value":"6,94E-09","module":"C4"},{"value":"-1,15E-02","module":"D"}]},{"parameter":"AP","unit":"mol H+-eq.","values":[{"value":"3,26E-01","module":"A1"},{"value":"1,40E-02","module":"A2"},{"value":"1,79E-03","module":"A3"},{"value":"1,66E-03","module":"A4"},{"value":"6,88E-03","module":"A5"},{"value":"0,0E+00","module":"B1"},{"value":"0,0E+00","module":"B2"},{"value":"0,0E+00","module":"B3"},{"value":"0,0E+00","module":"B4"},{"value":"0,0E+00","module":"B5"},{"value":"5,12E-05","module":"B6"},{"value":"0,0E+00","module":"B7"},{"value":"0,0E+00","module":"C1"},{"value":"7,12E-04","module":"C2"},{"value":"3,59E-04","module":"C3"},{"value":"1,85E-04","module":"C4"},{"value":"-1,07E-01","module":"D"}]},{"parameter":"POCP","unit":"kg NMVOC-eq.","values":[{"value":"1,58E-01","module":"A1"},{"value":"1,03E-02","module":"A2"},{"value":"1,57E-03","module":"A3"},{"value":"1,41E-03","module":"A4"},{"value":"3,44E-03","module":"A5"},{"value":"0,0E+00","module":"B1"},{"value":"0,0E+00","module":"B2"},{"value":"0,0E+00","module":"B3"},{"value":"0,0E+00","module":"B4"},{"value":"0,0E+00","module":"B5"},{"value":"2,55E-05","module":"B6"},{"value":"0,0E+00","module":"B7"},{"value":"0,0E+00","module":"C1"},{"value":"6,03E-04","module":"C2"},{"value":"4,45E-04","module":"C3"},{"value":"2,32E-04","module":"C4"},{"value":"-5,10E-02","module":"D"}]},{"parameter":"ADPE","unit":"kg Sb-eq.","values":[{"value":"1,07E-03","module":"A1"},{"value":"2,08E-05","module":"A2"},{"value":"2,96E-06","module":"A3"},{"value":"1,60E-05","module":"A4"},{"value":"2,22E-05","module":"A5"},{"value":"0,0E+00","module":"B1"},{"value":"0,0E+00","module":"B2"},{"value":"0,0E+00","module":"B3"},{"value":"0,0E+00","module":"B4"},{"value":"0,0E+00","module":"B5"},{"value":"1,73E-07","module":"B6"},{"value":"0,0E+00","module":"B7"},{"value":"0,0E+00","module":"C1"},{"value":"6,84E-06","module":"C2"},{"value":"1,04E-07","module":"C3"},{"value":"1,85E-07","module":"C4"},{"value":"2,25E-05","module":"D"}]},{"parameter":"ADPF","unit":"MJ","values":[{"value":"6,89E+02","module":"A1"},{"value":"1,48E+01","module":"A2"},{"value":"3,08E+01","module":"A3"},{"value":"8,74E+00","module":"A4"},{"value":"1,49E+01","module":"A5"},{"value":"0,0E+00","module":"B1"},{"value":"0,0E+00","module":"B2"},{"value":"0,0E+00","module":"B3"},{"value":"0,0E+00","module":"B4"},{"value":"0,0E+00","module":"B5"},{"value":"3,00E-01","module":"B6"},{"value":"0,0E+00","module":"B7"},{"value":"0,0E+00","module":"C1"},{"value":"3,74E+00","module":"C2"},{"value":"1,89E-01","module":"C3"},{"value":"5,47E-01","module":"C4"},{"value":"-2,02E+02","module":"D"}]},{"parameter":"WDP","unit":"m3 world-eq.","values":[{"value":"1,86E+04","module":"A1"},{"value":"1,06E+01","module":"A2"},{"value":"4,72E+03","module":"A3"},{"value":"8,45E+00","module":"A4"},{"value":"4,68E+02","module":"A5"},{"value":"0,0E+00","module":"B1"},{"value":"0,0E+00","module":"B2"},{"value":"0,0E+00","module":"B3"},{"value":"0,0E+00","module":"B4"},{"value":"0,0E+00","module":"B5"},{"value":"2,32E+01","module":"B6"},{"value":"0,0E+00","module":"B7"},{"value":"0,0E+00","module":"C1"},{"value":"3,62E+00","module":"C2"},{"value":"4,82E-01","module":"C3"},{"value":"1,02E+01","module":"C4"},{"value":"-9,01E+03","module":"D"}]},{"parameter":"EP-freshwater","unit":"kg P-eq.","values":[{"value":"2,05E-03","module":"A1"},{"value":"6,73E-06","module":"A2"},{"value":"1,58E-05","module":"A3"},{"value":"4,62E-06","module":"A4"},{"value":"4,16E-05","module":"A5"},{"value":"0,0E+00","module":"B1"},{"value":"0,0E+00","module":"B2"},{"value":"0,0E+00","module":"B3"},{"value":"0,0E+00","module":"B4"},{"value":"0,0E+00","module":"B5"},{"value":"7,35E-07","module":"B6"},{"value":"0,0E+00","module":"B7"},{"value":"0,0E+00","module":"C1"},{"value":"1,98E-06","module":"C2"},{"value":"2,24E-07","module":"C3"},{"value":"3,68E-07","module":"C4"},{"value":"-6,20E-04","module":"D"}]},{"parameter":"EP-marine","unit":"kg N-eq.","values":[{"value":"4,34E-02","module":"A1"},{"value":"3,39E-03","module":"A2"},{"value":"6,23E-04","module":"A3"},{"value":"3,29E-04","module":"A4"},{"value":"9,61E-04","module":"A5"},{"value":"0,0E+00","module":"B1"},{"value":"0,0E+00","module":"B2"},{"value":"0,0E+00","module":"B3"},{"value":"0,0E+00","module":"B4"},{"value":"0,0E+00","module":"B5"},{"value":"8,09E-06","module":"B6"},{"value":"0,0E+00","module":"B7"},{"value":"0,0E+00","module":"C1"},{"value":"1,41E-04","module":"C2"},{"value":"1,72E-04","module":"C3"},{"value":"1,77E-04","module":"C4"},{"value":"-1,38E-02","module":"D"}]},{"parameter":"EP-terrestrial","unit":"mol N-eq.","values":[{"value":"4,78E-01","module":"A1"},{"value":"3,77E-02","module":"A2"},{"value":"6,28E-03","module":"A3"},{"value":"3,68E-03","module":"A4"},{"value":"1,06E-02","module":"A5"},{"value":"0,0E+00","module":"B1"},{"value":"0,0E+00","module":"B2"},{"value":"0,0E+00","module":"B3"},{"value":"0,0E+00","module":"B4"},{"value":"0,0E+00","module":"B5"},{"value":"1,09E-04","module":"B6"},{"value":"0,0E+00","module":"B7"},{"value":"0,0E+00","module":"C1"},{"value":"1,58E-03","module":"C2"},{"value":"1,86E-03","module":"C3"},{"value":"7,39E-04","module":"C4"},{"value":"-1,52E-01","module":"D"}]},{"parameter":"GWP-IOBC","unit":"kg CO2-eq.","values":[{"value":"4,94E+01","module":"A1"},{"value":"1,04E+00","module":"A2"},{"value":"8,16E-01","module":"A3"},{"value":"5,78E-01","module":"A4"},{"value":"1,10E+00","module":"A5"},{"value":"0,0E+00","module":"B1"},{"value":"0,0E+00","module":"B2"},{"value":"0,0E+00","module":"B3"},{"value":"0,0E+00","module":"B4"},{"value":"0,0E+00","module":"B5"},{"value":"1,61E-02","module":"B6"},{"value":"0,0E+00","module":"B7"},{"value":"0,0E+00","module":"C1"},{"value":"2,48E-01","module":"C2"},{"value":"2,80E+00","module":"C3"},{"value":"1,25E-01","module":"C4"},{"value":"-1,55E+01","module":"D"}]}],"additional_environmental_impact":[{"parameter":"PM","unit":"disease incidence","values":[{"value":"3,07E-06","module":"A1"},{"value":"5,05E-08","module":"A2"},{"value":"2,90E-08","module":"A3"},{"value":"3,54E-08","module":"A4"},{"value":"6,38E-08","module":"A5"},{"value":"0,0E+00","module":"B1"},{"value":"0,0E+00","module":"B2"},{"value":"0,0E+00","module":"B3"},{"value":"0,0E+00","module":"B4"},{"value":"0,0E+00","module":"B5"},{"value":"2,71E-10","module":"B6"},{"value":"0,0E+00","module":"B7"},{"value":"0,0E+00","module":"C1"},{"value":"1,52E-08","module":"C2"},{"value":"1,41E-09","module":"C3"},{"value":"3,38E-09","module":"C4"},{"value":"-1,17E-06","module":"D"}]},{"parameter":"ETP-fw","unit":"CTUe","values":[{"value":"1,07E+03","module":"A1"},{"value":"1,01E+01","module":"A2"},{"value":"1,34E+01","module":"A3"},{"value":"6,48E+00","module":"A4"},{"value":"3,39E+01","module":"A5"},{"value":"0,0E+00","module":"B1"},{"value":"0,0E+00","module":"B2"},{"value":"0,0E+00","module":"B3"},{"value":"0,0E+00","module":"B4"},{"value":"0,0E+00","module":"B5"},{"value":"3,76E-01","module":"B6"},{"value":"0,0E+00","module":"B7"},{"value":"0,0E+00","module":"C1"},{"value":"2,78E+00","module":"C2"},{"value":"6,98E-01","module":"C3"},{"value":"5,91E+02","module":"C4"},{"value":"-2,49E+02","module":"D"}]},{"parameter":"HTP-c","unit":"CTUh","values":[{"value":"9,56E-08","module":"A1"},{"value":"0,0E+00","module":"A2"},{"value":"3,88E-10","module":"A3"},{"value":"0,0E+00","module":"A4"},{"value":"1,92E-09","module":"A5"},{"value":"0,0E+00","module":"B1"},{"value":"0,0E+00","module":"B2"},{"value":"0,0E+00","module":"B3"},{"value":"0,0E+00","module":"B4"},{"value":"0,0E+00","module":"B5"},{"value":"9,00E-12","module":"B6"},{"value":"0,0E+00","module":"B7"},{"value":"0,0E+00","module":"C1"},{"value":"0,0E+00","module":"C2"},{"value":"6,60E-11","module":"C3"},{"value":"3,10E-11","module":"C4"},{"value":"-3,99E-08","module":"D"}]},{"parameter":"HTP-nc","unit":"CTUh","values":[{"value":"1,49E-06","module":"A1"},{"value":"1,14E-08","module":"A2"},{"value":"8,82E-09","module":"A3"},{"value":"7,07E-09","module":"A4"},{"value":"3,05E-08","module":"A5"},{"value":"0,0E+00","module":"B1"},{"value":"0,0E+00","module":"B2"},{"value":"0,0E+00","module":"B3"},{"value":"0,0E+00","module":"B4"},{"value":"0,0E+00","module":"B5"},{"value":"2,31E-10","module":"B6"},{"value":"0,0E+00","module":"B7"},{"value":"0,0E+00","module":"C1"},{"value":"3,03E-09","module":"C2"},{"value":"2,49E-09","module":"C3"},{"value":"6,93E-10","module":"C4"},{"value":"-4,74E-07","module":"D"}]},{"parameter":"SQP","unit":"unitless","values":[{"value":"9,80E+01","module":"A1"},{"value":"7,62E+00","module":"A2"},{"value":"1,24E+01","module":"A3"},{"value":"6,11E+00","module":"A4"},{"value":"2,51E+00","module":"A5"},{"value":"0,0E+00","module":"B1"},{"value":"0,0E+00","module":"B2"},{"value":"0,0E+00","module":"B3"},{"value":"0,0E+00","module":"B4"},{"value":"0,0E+00","module":"B5"},{"value":"2,26E-01","module":"B6"},{"value":"0,0E+00","module":"B7"},{"value":"0,0E+00","module":"C1"},{"value":"2,62E+00","module":"C2"},{"value":"2,36E-02","module":"C3"},{"value":"1,41E+00","module":"C4"},{"value":"-1,68E+01","module":"D"}]},{"parameter":"IRP","unit":"kBq U235-eq.","values":[{"value":"2,38E+00","module":"A1"},{"value":"6,42E-02","module":"A2"},{"value":"1,02E+00","module":"A3"},{"value":"3,82E-02","module":"A4"},{"value":"7,02E-02","module":"A5"},{"value":"0,0E+00","module":"B1"},{"value":"0,0E+00","module":"B2"},{"value":"0,0E+00","module":"B3"},{"value":"0,0E+00","module":"B4"},{"value":"0,0E+00","module":"B5"},{"value":"6,84E-03","module":"B6"},{"value":"0,0E+00","module":"B7"},{"value":"0,0E+00","module":"C1"},{"value":"1,64E-02","module":"C2"},{"value":"3,29E-04","module":"C3"},{"value":"3,23E-03","module":"C4"},{"value":"-8,82E-01","module":"D"}]}],"resource_use":[{"parameter":"PERE","unit":"MJ","values":[{"value":"1,62E+02","module":"A1"},{"value":"1,74E-01","module":"A2"},{"value":"1,67E+01","module":"A3"},{"value":"1,25E-01","module":"A4"},{"value":"3,58E+00","module":"A5"},{"value":"0,0E+00","module":"B1"},{"value":"0,0E+00","module":"B2"},{"value":"0,0E+00","module":"B3"},{"value":"0,0E+00","module":"B4"},{"value":"0,0E+00","module":"B5"},{"value":"2,95E-01","module":"B6"},{"value":"0,0E+00","module":"B7"},{"value":"0,0E+00","module":"C1"},{"value":"5,36E-02","module":"C2"},{"value":"5,84E-03","module":"C3"},{"value":"5,51E-02","module":"C4"},{"value":"-8,61E+01","module":"D"}]},{"parameter":"PERM","unit":"MJ","values":[{"value":"0,0E+00","module":"A1"},{"value":"0,0E+00","module":"A2"},{"value":"0,0E+00","module":"A3"},{"value":"0,0E+00","module":"A4"},{"value":"0,0E+00","module":"A5"},{"value":"0,0E+00","module":"B1"},{"value":"0,0E+00","module":"B2"},{"value":"0,0E+00","module":"B3"},{"value":"0,0E+00","module":"B4"},{"value":"0,0E+00","module":"B5"},{"value":"0,0E+00","module":"B6"},{"value":"0,0E+00","module":"B7"},{"value":"0,0E+00","module":"C1"},{"value":"0,0E+00","module":"C2"},{"value":"0,0E+00","module":"C3"},{"value":"0,0E+00","module":"C4"},{"value":"0,0E+00","module":"D"}]},{"parameter":"PERT","unit":"MJ","values":[{"value":"1,62E+02","module":"A1"},{"value":"1,74E-01","module":"A2"},{"value":"1,67E+01","module":"A3"},{"value":"1,25E-01","module":"A4"},{"value":"3,58E+00","module":"A5"},{"value":"0,0E+00","module":"B1"},{"value":"0,0E+00","module":"B2"},{"value":"0,0E+00","module":"B3"},{"value":"0,0E+00","module":"B4"},{"value":"0,0E+00","module":"B5"},{"value":"2,95E-01","module":"B6"},{"value":"0,0E+00","module":"B7"},{"value":"0,0E+00","module":"C1"},{"value":"5,36E-02","module":"C2"},{"value":"5,84E-03","module":"C3"},{"value":"5,51E-02","module":"C4"},{"value":"-8,61E+01","module":"D"}]},{"parameter":"PENRE","unit":"MJ","values":[{"value":"6,12E+02","module":"A1"},{"value":"1,48E+01","module":"A2"},{"value":"3,09E+01","module":"A3"},{"value":"8,74E+00","module":"A4"},{"value":"1,33E+01","module":"A5"},{"value":"0,0E+00","module":"B1"},{"value":"0,0E+00","module":"B2"},{"value":"0,0E+00","module":"B3"},{"value":"0,0E+00","module":"B4"},{"value":"0,0E+00","module":"B5"},{"value":"3,05E-01","module":"B6"},{"value":"0,0E+00","module":"B7"},{"value":"0,0E+00","module":"C1"},{"value":"3,74E+00","module":"C2"},{"value":"1,89E-01","module":"C3"},{"value":"5,47E-01","module":"C4"},{"value":"-2,02E+02","module":"D"}]},{"parameter":"PENRM","unit":"MJ","values":[{"value":"8,20E+01","module":"A1"},{"value":"0,0E+00","module":"A2"},{"value":"0,0E+00","module":"A3"},{"value":"0,0E+00","module":"A4"},{"value":"7,81E-02","module":"A5"},{"value":"0,0E+00","module":"B1"},{"value":"0,0E+00","module":"B2"},{"value":"0,0E+00","module":"B3"},{"value":"0,0E+00","module":"B4"},{"value":"0,0E+00","module":"B5"},{"value":"0,0E+00","module":"B6"},{"value":"0,0E+00","module":"B7"},{"value":"0,0E+00","module":"C1"},{"value":"0,0E+00","module":"C2"},{"value":"-7,81E+01","module":"C3"},{"value":"0,0E+00","module":"C4"},{"value":"0,0E+00","module":"D"}]},{"parameter":"PENRT","unit":"MJ","values":[{"value":"6,94E+02","module":"A1"},{"value":"1,48E+01","module":"A2"},{"value":"3,19E+01","module":"A3"},{"value":"8,74E+00","module":"A4"},{"value":"1,34E+01","module":"A5"},{"value":"0,0E+00","module":"B1"},{"value":"0,0E+00","module":"B2"},{"value":"0,0E+00","module":"B3"},{"value":"0,0E+00","module":"B4"},{"value":"0,0E+00","module":"B5"},{"value":"3,05E-01","module":"B6"},{"value":"0,0E+00","module":"B7"},{"value":"0,0E+00","module":"C1"},{"value":"3,74E+00","module":"C2"},{"value":"-7,79E+01","module":"C3"},{"value":"5,47E-01","module":"C4"},{"value":"-2,02E+02","module":"D"}]},{"parameter":"SM","unit":"kg","values":[{"value":"5,02E-01","module":"A1"},{"value":"0,0E+00","module":"A2"},{"value":"0,0E+00","module":"A3"},{"value":"0,0E+00","module":"A4"},{"value":"1,01E-02","module":"A5"},{"value":"0,0E+00","module":"B1"},{"value":"0,0E+00","module":"B2"},{"value":"0,0E+00","module":"B3"},{"value":"0,0E+00","module":"B4"},{"value":"0,0E+00","module":"B5"},{"value":"0,0E+00","module":"B6"},{"value":"0,0E+00","module":"B7"},{"value":"0,0E+00","module":"C1"},{"value":"0,0E+00","module":"C2"},{"value":"0,0E+00","module":"C3"},{"value":"4,87E-03","module":"C4"},{"value":"0,0E+00","module":"D"}]},{"parameter":"RSF","unit":"MJ","values":[{"value":"9,19E-01","module":"A1"},{"value":"5,90E-03","module":"A2"},{"value":"5,72E-02","module":"A3"},{"value":"4,47E-03","module":"A4"},{"value":"1,98E-02","module":"A5"},{"value":"0,0E+00","module":"B1"},{"value":"0,0E+00","module":"B2"},{"value":"0,0E+00","module":"B3"},{"value":"0,0E+00","module":"B4"},{"value":"0,0E+00","module":"B5"},{"value":"2,98E-03","module":"B6"},{"value":"0,0E+00","module":"B7"},{"value":"0,0E+00","module":"C1"},{"value":"1,92E-03","module":"C2"},{"value":"1,61E-04","module":"C3"},{"value":"1,15E-03","module":"C4"},{"value":"-3,19E-02","module":"D"}]},{"parameter":"NRSF","unit":"MJ","values":[{"value":"1,74E-01","module":"A1"},{"value":"1,87E-02","module":"A2"},{"value":"-8,43E-02","module":"A3"},{"value":"1,60E-02","module":"A4"},{"value":"2,56E-03","module":"A5"},{"value":"0,0E+00","module":"B1"},{"value":"0,0E+00","module":"B2"},{"value":"0,0E+00","module":"B3"},{"value":"0,0E+00","module":"B4"},{"value":"0,0E+00","module":"B5"},{"value":"0,0E+00","module":"B6"},{"value":"0,0E+00","module":"B7"},{"value":"0,0E+00","module":"C1"},{"value":"6,86E-03","module":"C2"},{"value":"0,0E+00","module":"C3"},{"value":"3,58E-03","module":"C4"},{"value":"-7,22E-01","module":"D"}]},{"parameter":"FW","unit":"m3","values":[{"value":"9,71E-01","module":"A1"},{"value":"1,30E-03","module":"A2"},{"value":"4,05E-02","module":"A3"},{"value":"9,34E-04","module":"A4"},{"value":"2,03E-02","module":"A5"},{"value":"0,0E+00","module":"B1"},{"value":"0,0E+00","module":"B2"},{"value":"0,0E+00","module":"B3"},{"value":"0,0E+00","module":"B4"},{"value":"0,0E+00","module":"B5"},{"value":"1,34E-03","module":"B6"},{"value":"0,0E+00","module":"B7"},{"value":"0,0E+00","module":"C1"},{"value":"4,00E-04","module":"C2"},{"value":"5,95E-04","module":"C3"},{"value":"6,97E-04","module":"C4"},{"value":"-4,11E-01","module":"D"}]}],"end_of_life_waste":[{"parameter":"HWD","unit":"kg","values":[{"value":"3,70E-01","module":"A1"},{"value":"7,10E-04","module":"A2"},{"value":"1,26E-01","module":"A3"},{"value":"4,51E-04","module":"A4"},{"value":"1,12E-02","module":"A5"},{"value":"0,0E+00","module":"B1"},{"value":"0,0E+00","module":"B2"},{"value":"0,0E+00","module":"B3"},{"value":"0,0E+00","module":"B4"},{"value":"0,0E+00","module":"B5"},{"value":"2,81E-05","module":"B6"},{"value":"0,0E+00","module":"B7"},{"value":"0,0E+00","module":"C1"},{"value":"1,93E-04","module":"C2"},{"value":"0,0E+00","module":"C3"},{"value":"6,28E-02","module":"C4"},{"value":"6,60E-02","module":"D"}]},{"parameter":"NHWD","unit":"kg","values":[{"value":"1,14E+01","module":"A1"},{"value":"4,98E-01","module":"A2"},{"value":"2,67E-01","module":"A3"},{"value":"4,25E-01","module":"A4"},{"value":"2,90E-01","module":"A5"},{"value":"0,0E+00","module":"B1"},{"value":"0,0E+00","module":"B2"},{"value":"0,0E+00","module":"B3"},{"value":"0,0E+00","module":"B4"},{"value":"0,0E+00","module":"B5"},{"value":"1,86E-03","module":"B6"},{"value":"0,0E+00","module":"B7"},{"value":"0,0E+00","module":"C1"},{"value":"1,82E-01","module":"C2"},{"value":"0,0E+00","module":"C3"},{"value":"1,92E+00","module":"C4"},{"value":"-4,61E+00","module":"D"}]},{"parameter":"RWD","unit":"kg","values":[{"value":"2,25E-03","module":"A1"},{"value":"1,01E-04","module":"A2"},{"value":"4,54E-04","module":"A3"},{"value":"5,95E-05","module":"A4"},{"value":"5,74E-05","module":"A5"},{"value":"0,0E+00","module":"B1"},{"value":"0,0E+00","module":"B2"},{"value":"0,0E+00","module":"B3"},{"value":"0,0E+00","module":"B4"},{"value":"0,0E+00","module":"B5"},{"value":"3,14E-06","module":"B6"},{"value":"0,0E+00","module":"B7"},{"value":"0,0E+00","module":"C1"},{"value":"2,55E-05","module":"C2"},{"value":"0,0E+00","module":"C3"},{"value":"3,72E-06","module":"C4"},{"value":"-8,27E-04","module":"D"}]}],"end_of_life_flow":[{"parameter":"CRU","unit":"kg","values":[{"value":"0,0E+00","module":"A1"},{"value":"0,0E+00","module":"A2"},{"value":"0,0E+00","module":"A3"},{"value":"0,0E+00","module":"A4"},{"value":"0,0E+00","module":"A5"},{"value":"0,0E+00","module":"B1"},{"value":"0,0E+00","module":"B2"},{"value":"0,0E+00","module":"B3"},{"value":"0,0E+00","module":"B4"},{"value":"0,0E+00","module":"B5"},{"value":"0,0E+00","module":"B6"},{"value":"0,0E+00","module":"B7"},{"value":"0,0E+00","module":"C1"},{"value":"0,0E+00","module":"C2"},{"value":"0,0E+00","module":"C3"},{"value":"0,0E+00","module":"C4"},{"value":"0,0E+00","module":"D"}]},{"parameter":"MFR","unit":"kg","values":[{"value":"0,0E+00","module":"A1"},{"value":"0,0E+00","module":"A2"},{"value":"5,50E-03","module":"A3"},{"value":"0,0E+00","module":"A4"},{"value":"4,46E-02","module":"A5"},{"value":"0,0E+00","module":"B1"},{"value":"0,0E+00","module":"B2"},{"value":"0,0E+00","module":"B3"},{"value":"0,0E+00","module":"B4"},{"value":"0,0E+00","module":"B5"},{"value":"0,0E+00","module":"B6"},{"value":"0,0E+00","module":"B7"},{"value":"0,0E+00","module":"C1"},{"value":"0,0E+00","module":"C2"},{"value":"2,23E+00","module":"C3"},{"value":"9,29E-05","module":"C4"},{"value":"0,0E+00","module":"D"}]},{"parameter":"MER","unit":"kg","values":[{"value":"0,0E+00","module":"A1"},{"value":"0,0E+00","module":"A2"},{"value":"5,05E-01","module":"A3"},{"value":"0,0E+00","module":"A4"},{"value":"2,88E-02","module":"A5"},{"value":"0,0E+00","module":"B1"},{"value":"0,0E+00","module":"B2"},{"value":"0,0E+00","module":"B3"},{"value":"0,0E+00","module":"B4"},{"value":"0,0E+00","module":"B5"},{"value":"0,0E+00","module":"B6"},{"value":"0,0E+00","module":"B7"},{"value":"0,0E+00","module":"C1"},{"value":"0,0E+00","module":"C2"},{"value":"9,37E-01","module":"C3"},{"value":"1,23E-04","module":"C4"},{"value":"0,0E+00","module":"D"}]},{"parameter":"EEE","unit":"MJ","values":[{"value":"0,0E+00","module":"A1"},{"value":"0,0E+00","module":"A2"},{"value":"2,96E-01","module":"A3"},{"value":"0,0E+00","module":"A4"},{"value":"4,20E-02","module":"A5"},{"value":"0,0E+00","module":"B1"},{"value":"0,0E+00","module":"B2"},{"value":"0,0E+00","module":"B3"},{"value":"0,0E+00","module":"B4"},{"value":"0,0E+00","module":"B5"},{"value":"0,0E+00","module":"B6"},{"value":"0,0E+00","module":"B7"},{"value":"0,0E+00","module":"C1"},{"value":"0,0E+00","module":"C2"},{"value":"1,80E+00","module":"C3"},{"value":"1,20E-03","module":"C4"},{"value":"0,0E+00","module":"D"}]},{"parameter":"EET","unit":"MJ","values":[{"value":"0,0E+00","module":"A1"},{"value":"0,0E+00","module":"A2"},{"value":"4,49E+00","module":"A3"},{"value":"0,0E+00","module":"A4"},{"value":"6,36E-01","module":"A5"},{"value":"0,0E+00","module":"B1"},{"value":"0,0E+00","module":"B2"},{"value":"0,0E+00","module":"B3"},{"value":"0,0E+00","module":"B4"},{"value":"0,0E+00","module":"B5"},{"value":"0,0E+00","module":"B6"},{"value":"0,0E+00","module":"B7"},{"value":"0,0E+00","module":"C1"},{"value":"0,0E+00","module":"C2"},{"value":"2,73E+01","module":"C3"},{"value":"1,82E-02","module":"C4"},{"value":"0,0E+00","module":"D"}]}]}