{"product_name":"AXALJ-TT E Path 3x300/50 ALCL 12kV","epd_id":"NEPD-6052-5324","compliance":["EN 15804+A2","ISO 14025","ISO 21930"],"producer_name":"Prysmian Group Sverige AB","environmental_impact":[{"parameter":"GWP-total","unit":"kg CO2-eq.","values":[{"value":"5,96E+01","module":"A1"},{"value":"7,48E-01","module":"A2"},{"value":"5,10E-01","module":"A3"},{"value":"4,12E-01","module":"A4"},{"value":"1,28E+00","module":"A5"},{"value":"0,0E+00","module":"B1"},{"value":"0,0E+00","module":"B2"},{"value":"0,0E+00","module":"B3"},{"value":"0,0E+00","module":"B4"},{"value":"0,0E+00","module":"B5"},{"value":"5,78E-03","module":"B6"},{"value":"0,0E+00","module":"B7"},{"value":"0,0E+00","module":"C1"},{"value":"2,26E-01","module":"C2"},{"value":"2,49E+00","module":"C3"},{"value":"9,71E-02","module":"C4"},{"value":"-1,36E+01","module":"D"}]},{"parameter":"GWP-fossil","unit":"kg CO2-eq.","values":[{"value":"5,88E+01","module":"A1"},{"value":"7,47E-01","module":"A2"},{"value":"4,48E-01","module":"A3"},{"value":"4,11E-01","module":"A4"},{"value":"1,26E+00","module":"A5"},{"value":"0,0E+00","module":"B1"},{"value":"0,0E+00","module":"B2"},{"value":"0,0E+00","module":"B3"},{"value":"0,0E+00","module":"B4"},{"value":"0,0E+00","module":"B5"},{"value":"5,32E-03","module":"B6"},{"value":"0,0E+00","module":"B7"},{"value":"0,0E+00","module":"C1"},{"value":"2,26E-01","module":"C2"},{"value":"2,49E+00","module":"C3"},{"value":"9,71E-02","module":"C4"},{"value":"-1,33E+01","module":"D"}]},{"parameter":"GWP-biogenic","unit":"kg CO2-eq.","values":[{"value":"4,69E-01","module":"A1"},{"value":"3,58E-04","module":"A2"},{"value":"5,00E-02","module":"A3"},{"value":"1,69E-04","module":"A4"},{"value":"1,04E-02","module":"A5"},{"value":"0,0E+00","module":"B1"},{"value":"0,0E+00","module":"B2"},{"value":"0,0E+00","module":"B3"},{"value":"0,0E+00","module":"B4"},{"value":"0,0E+00","module":"B5"},{"value":"1,08E-04","module":"B6"},{"value":"0,0E+00","module":"B7"},{"value":"0,0E+00","module":"C1"},{"value":"9,23E-05","module":"C2"},{"value":"3,13E-05","module":"C3"},{"value":"1,58E-05","module":"C4"},{"value":"-6,08E-02","module":"D"}]},{"parameter":"GWP-luluc","unit":"kg CO2-eq.","values":[{"value":"3,52E-01","module":"A1"},{"value":"3,37E-04","module":"A2"},{"value":"1,24E-02","module":"A3"},{"value":"1,20E-04","module":"A4"},{"value":"7,30E-03","module":"A5"},{"value":"0,0E+00","module":"B1"},{"value":"0,0E+00","module":"B2"},{"value":"0,0E+00","module":"B3"},{"value":"0,0E+00","module":"B4"},{"value":"0,0E+00","module":"B5"},{"value":"3,46E-04","module":"B6"},{"value":"0,0E+00","module":"B7"},{"value":"0,0E+00","module":"C1"},{"value":"7,91E-05","module":"C2"},{"value":"5,31E-06","module":"C3"},{"value":"8,68E-06","module":"C4"},{"value":"-2,55E-01","module":"D"}]},{"parameter":"ODP","unit":"kg CFC 11-eq.","values":[{"value":"3,02E-06","module":"A1"},{"value":"1,54E-07","module":"A2"},{"value":"1,02E-07","module":"A3"},{"value":"9,50E-08","module":"A4"},{"value":"6,87E-08","module":"A5"},{"value":"0,0E+00","module":"B1"},{"value":"0,0E+00","module":"B2"},{"value":"0,0E+00","module":"B3"},{"value":"0,0E+00","module":"B4"},{"value":"0,0E+00","module":"B5"},{"value":"2,61E-09","module":"B6"},{"value":"0,0E+00","module":"B7"},{"value":"0,0E+00","module":"C1"},{"value":"5,16E-08","module":"C2"},{"value":"3,06E-09","module":"C3"},{"value":"7,03E-09","module":"C4"},{"value":"-1,03E-02","module":"D"}]},{"parameter":"AP","unit":"mol H+-eq.","values":[{"value":"3,78E-01","module":"A1"},{"value":"8,10E-03","module":"A2"},{"value":"1,59E-03","module":"A3"},{"value":"1,73E-03","module":"A4"},{"value":"7,82E-03","module":"A5"},{"value":"0,0E+00","module":"B1"},{"value":"0,0E+00","module":"B2"},{"value":"0,0E+00","module":"B3"},{"value":"0,0E+00","module":"B4"},{"value":"0,0E+00","module":"B5"},{"value":"3,46E-05","module":"B6"},{"value":"0,0E+00","module":"B7"},{"value":"0,0E+00","module":"C1"},{"value":"9,25E-04","module":"C2"},{"value":"3,89E-04","module":"C3"},{"value":"2,01E-04","module":"C4"},{"value":"-9,03E-02","module":"D"}]},{"parameter":"POCP","unit":"kg NMVOC-eq.","values":[{"value":"1,89E-01","module":"A1"},{"value":"8,01E-03","module":"A2"},{"value":"9,28E-04","module":"A3"},{"value":"1,85E-03","module":"A4"},{"value":"4,03E-03","module":"A5"},{"value":"0,0E+00","module":"B1"},{"value":"0,0E+00","module":"B2"},{"value":"0,0E+00","module":"B3"},{"value":"0,0E+00","module":"B4"},{"value":"0,0E+00","module":"B5"},{"value":"1,77E-05","module":"B6"},{"value":"0,0E+00","module":"B7"},{"value":"0,0E+00","module":"C1"},{"value":"9,29E-04","module":"C2"},{"value":"4,72E-04","module":"C3"},{"value":"2,32E-04","module":"C4"},{"value":"-4,29E-02","module":"D"}]},{"parameter":"ADPE","unit":"kg Sb-eq.","values":[{"value":"9,41E-04","module":"A1"},{"value":"9,15E-06","module":"A2"},{"value":"8,07E-06","module":"A3"},{"value":"7,02E-06","module":"A4"},{"value":"1,94E-05","module":"A5"},{"value":"0,0E+00","module":"B1"},{"value":"0,0E+00","module":"B2"},{"value":"0,0E+00","module":"B3"},{"value":"0,0E+00","module":"B4"},{"value":"0,0E+00","module":"B5"},{"value":"2,13E-07","module":"B6"},{"value":"0,0E+00","module":"B7"},{"value":"0,0E+00","module":"C1"},{"value":"6,13E-06","module":"C2"},{"value":"1,48E-07","module":"C3"},{"value":"2,34E-07","module":"C4"},{"value":"1,88E-05","module":"D"}]},{"parameter":"ADPF","unit":"MJ","values":[{"value":"6,75E+02","module":"A1"},{"value":"1,06E+01","module":"A2"},{"value":"2,29E+01","module":"A3"},{"value":"6,40E+00","module":"A4"},{"value":"1,44E+01","module":"A5"},{"value":"0,0E+00","module":"B1"},{"value":"0,0E+00","module":"B2"},{"value":"0,0E+00","module":"B3"},{"value":"0,0E+00","module":"B4"},{"value":"0,0E+00","module":"B5"},{"value":"6,24E-01","module":"B6"},{"value":"0,0E+00","module":"B7"},{"value":"0,0E+00","module":"C1"},{"value":"3,41E+00","module":"C2"},{"value":"2,22E-01","module":"C3"},{"value":"5,70E-01","module":"C4"},{"value":"-1,69E+02","module":"D"}]},{"parameter":"WDP","unit":"m3 world-eq.","values":[{"value":"1,02E+04","module":"A1"},{"value":"7,63E+00","module":"A2"},{"value":"2,27E+03","module":"A3"},{"value":"4,91E+00","module":"A4"},{"value":"2,49E+02","module":"A5"},{"value":"0,0E+00","module":"B1"},{"value":"0,0E+00","module":"B2"},{"value":"0,0E+00","module":"B3"},{"value":"0,0E+00","module":"B4"},{"value":"0,0E+00","module":"B5"},{"value":"6,33E+01","module":"B6"},{"value":"0,0E+00","module":"B7"},{"value":"0,0E+00","module":"C1"},{"value":"3,26E+00","module":"C2"},{"value":"1,06E+00","module":"C3"},{"value":"9,91E+00","module":"C4"},{"value":"-7,57E+03","module":"D"}]},{"parameter":"EP-freshwater","unit":"kg P-eq.","values":[{"value":"2,13E-03","module":"A1"},{"value":"7,40E-06","module":"A2"},{"value":"1,43E-05","module":"A3"},{"value":"3,14E-06","module":"A4"},{"value":"4,32E-05","module":"A5"},{"value":"0,0E+00","module":"B1"},{"value":"0,0E+00","module":"B2"},{"value":"0,0E+00","module":"B3"},{"value":"0,0E+00","module":"B4"},{"value":"0,0E+00","module":"B5"},{"value":"3,60E-07","module":"B6"},{"value":"0,0E+00","module":"B7"},{"value":"0,0E+00","module":"C1"},{"value":"1,78E-06","module":"C2"},{"value":"2,86E-07","module":"C3"},{"value":"5,26E-07","module":"C4"},{"value":"-5,21E-04","module":"D"}]},{"parameter":"EP-marine","unit":"kg N-eq.","values":[{"value":"5,59E-02","module":"A1"},{"value":"2,65E-03","module":"A2"},{"value":"3,80E-04","module":"A3"},{"value":"5,20E-04","module":"A4"},{"value":"1,20E-03","module":"A5"},{"value":"0,0E+00","module":"B1"},{"value":"0,0E+00","module":"B2"},{"value":"0,0E+00","module":"B3"},{"value":"0,0E+00","module":"B4"},{"value":"0,0E+00","module":"B5"},{"value":"5,90E-06","module":"B6"},{"value":"0,0E+00","module":"B7"},{"value":"0,0E+00","module":"C1"},{"value":"2,74E-04","module":"C2"},{"value":"1,86E-04","module":"C3"},{"value":"1,38E-04","module":"C4"},{"value":"-1,16E-02","module":"D"}]},{"parameter":"EP-terrestrial","unit":"mol N-eq.","values":[{"value":"6,15E-01","module":"A1"},{"value":"2,92E-02","module":"A2"},{"value":"3,78E-03","module":"A3"},{"value":"5,75E-03","module":"A4"},{"value":"1,32E-02","module":"A5"},{"value":"0,0E+00","module":"B1"},{"value":"0,0E+00","module":"B2"},{"value":"0,0E+00","module":"B3"},{"value":"0,0E+00","module":"B4"},{"value":"0,0E+00","module":"B5"},{"value":"7,77E-05","module":"B6"},{"value":"0,0E+00","module":"B7"},{"value":"0,0E+00","module":"C1"},{"value":"3,03E-03","module":"C2"},{"value":"1,97E-03","module":"C3"},{"value":"7,75E-04","module":"C4"},{"value":"-1,28E-01","module":"D"}]},{"parameter":"GWP-IOBC","unit":"kg CO2-eq.","values":[{"value":"5,95E+01","module":"A1"},{"value":"7,48E-01","module":"A2"},{"value":"5,02E-01","module":"A3"},{"value":"4,12E-01","module":"A4"},{"value":"1,28E+00","module":"A5"},{"value":"0,0E+00","module":"B1"},{"value":"0,0E+00","module":"B2"},{"value":"0,0E+00","module":"B3"},{"value":"0,0E+00","module":"B4"},{"value":"0,0E+00","module":"B5"},{"value":"5,77E-03","module":"B6"},{"value":"0,0E+00","module":"B7"},{"value":"0,0E+00","module":"C1"},{"value":"2,26E-01","module":"C2"},{"value":"2,49E+00","module":"C3"},{"value":"1,01E-01","module":"C4"},{"value":"-1,30E+01","module":"D"}]}],"additional_environmental_impact":[{"parameter":"PM","unit":"disease incidence","values":[{"value":"4,13E-06","module":"A1"},{"value":"6,11E-08","module":"A2"},{"value":"1,25E-08","module":"A3"},{"value":"3,62E-08","module":"A4"},{"value":"8,53E-08","module":"A5"},{"value":"0,0E+00","module":"B1"},{"value":"0,0E+00","module":"B2"},{"value":"0,0E+00","module":"B3"},{"value":"0,0E+00","module":"B4"},{"value":"0,0E+00","module":"B5"},{"value":"2,50E-10","module":"B6"},{"value":"0,0E+00","module":"B7"},{"value":"0,0E+00","module":"C1"},{"value":"1,63E-08","module":"C2"},{"value":"1,61E-09","module":"C3"},{"value":"3,27E-09","module":"C4"},{"value":"-9,90E-07","module":"D"}]},{"parameter":"ETP-fw","unit":"CTUe","values":[{"value":"1,56E+03","module":"A1"},{"value":"8,51E+00","module":"A2"},{"value":"1,36E+01","module":"A3"},{"value":"4,68E+00","module":"A4"},{"value":"4,20E+01","module":"A5"},{"value":"0,0E+00","module":"B1"},{"value":"0,0E+00","module":"B2"},{"value":"0,0E+00","module":"B3"},{"value":"0,0E+00","module":"B4"},{"value":"0,0E+00","module":"B5"},{"value":"3,29E-01","module":"B6"},{"value":"0,0E+00","module":"B7"},{"value":"0,0E+00","module":"C1"},{"value":"2,51E+00","module":"C2"},{"value":"2,07E+00","module":"C3"},{"value":"5,06E+02","module":"C4"},{"value":"-2,10E+02","module":"D"}]},{"parameter":"HTP-c","unit":"CTUh","values":[{"value":"8,91E-08","module":"A1"},{"value":"0,0E+00","module":"A2"},{"value":"4,58E-10","module":"A3"},{"value":"0,0E+00","module":"A4"},{"value":"1,79E-09","module":"A5"},{"value":"0,0E+00","module":"B1"},{"value":"0,0E+00","module":"B2"},{"value":"0,0E+00","module":"B3"},{"value":"0,0E+00","module":"B4"},{"value":"0,0E+00","module":"B5"},{"value":"9,00E-12","module":"B6"},{"value":"0,0E+00","module":"B7"},{"value":"0,0E+00","module":"C1"},{"value":"0,0E+00","module":"C2"},{"value":"8,40E-11","module":"C3"},{"value":"4,20E-11","module":"C4"},{"value":"-3,35E-08","module":"D"}]},{"parameter":"HTP-nc","unit":"CTUh","values":[{"value":"1,50E-06","module":"A1"},{"value":"9,16E-09","module":"A2"},{"value":"1,07E-08","module":"A3"},{"value":"4,52E-09","module":"A4"},{"value":"3,07E-08","module":"A5"},{"value":"0,0E+00","module":"B1"},{"value":"0,0E+00","module":"B2"},{"value":"0,0E+00","module":"B3"},{"value":"0,0E+00","module":"B4"},{"value":"0,0E+00","module":"B5"},{"value":"2,28E-10","module":"B6"},{"value":"0,0E+00","module":"B7"},{"value":"0,0E+00","module":"C1"},{"value":"2,71E-09","module":"C2"},{"value":"3,57E-09","module":"C3"},{"value":"1,09E-09","module":"C4"},{"value":"-3,99E-07","module":"D"}]},{"parameter":"SQP","unit":"unitless","values":[{"value":"1,18E+02","module":"A1"},{"value":"8,23E+00","module":"A2"},{"value":"1,04E+01","module":"A3"},{"value":"7,34E+00","module":"A4"},{"value":"2,95E+00","module":"A5"},{"value":"0,0E+00","module":"B1"},{"value":"0,0E+00","module":"B2"},{"value":"0,0E+00","module":"B3"},{"value":"0,0E+00","module":"B4"},{"value":"0,0E+00","module":"B5"},{"value":"2,76E-01","module":"B6"},{"value":"0,0E+00","module":"B7"},{"value":"0,0E+00","module":"C1"},{"value":"2,35E+00","module":"C2"},{"value":"3,39E-02","module":"C3"},{"value":"1,43E+00","module":"C4"},{"value":"-1,49E+01","module":"D"}]},{"parameter":"IRP","unit":"kBq U235-eq.","values":[{"value":"1,54E+00","module":"A1"},{"value":"4,52E-02","module":"A2"},{"value":"7,68E-01","module":"A3"},{"value":"2,80E-02","module":"A4"},{"value":"4,80E-02","module":"A5"},{"value":"0,0E+00","module":"B1"},{"value":"0,0E+00","module":"B2"},{"value":"0,0E+00","module":"B3"},{"value":"0,0E+00","module":"B4"},{"value":"0,0E+00","module":"B5"},{"value":"2,14E-02","module":"B6"},{"value":"0,0E+00","module":"B7"},{"value":"0,0E+00","module":"C1"},{"value":"1,49E-02","module":"C2"},{"value":"4,69E-04","module":"C3"},{"value":"3,25E-03","module":"C4"},{"value":"-7,41E-01","module":"D"}]}],"resource_use":[{"parameter":"PERE","unit":"MJ","values":[{"value":"1,07E+02","module":"A1"},{"value":"1,90E-01","module":"A2"},{"value":"1,08E+01","module":"A3"},{"value":"8,05E-02","module":"A4"},{"value":"2,37E+00","module":"A5"},{"value":"0,0E+00","module":"B1"},{"value":"0,0E+00","module":"B2"},{"value":"0,0E+00","module":"B3"},{"value":"0,0E+00","module":"B4"},{"value":"0,0E+00","module":"B5"},{"value":"3,00E-01","module":"B6"},{"value":"0,0E+00","module":"B7"},{"value":"0,0E+00","module":"C1"},{"value":"4,82E-02","module":"C2"},{"value":"9,50E-03","module":"C3"},{"value":"5,39E-02","module":"C4"},{"value":"-7,30E+01","module":"D"}]},{"parameter":"PERM","unit":"MJ","values":[{"value":"0,0E+00","module":"A1"},{"value":"0,0E+00","module":"A2"},{"value":"0,0E+00","module":"A3"},{"value":"0,0E+00","module":"A4"},{"value":"0,0E+00","module":"A5"},{"value":"0,0E+00","module":"B1"},{"value":"0,0E+00","module":"B2"},{"value":"0,0E+00","module":"B3"},{"value":"0,0E+00","module":"B4"},{"value":"0,0E+00","module":"B5"},{"value":"0,0E+00","module":"B6"},{"value":"0,0E+00","module":"B7"},{"value":"0,0E+00","module":"C1"},{"value":"0,0E+00","module":"C2"},{"value":"0,0E+00","module":"C3"},{"value":"0,0E+00","module":"C4"},{"value":"0,0E+00","module":"D"}]},{"parameter":"PERT","unit":"MJ","values":[{"value":"1,07E+02","module":"A1"},{"value":"1,90E-01","module":"A2"},{"value":"1,08E+01","module":"A3"},{"value":"8,05E-02","module":"A4"},{"value":"2,37E+00","module":"A5"},{"value":"0,0E+00","module":"B1"},{"value":"0,0E+00","module":"B2"},{"value":"0,0E+00","module":"B3"},{"value":"0,0E+00","module":"B4"},{"value":"0,0E+00","module":"B5"},{"value":"3,00E-01","module":"B6"},{"value":"0,0E+00","module":"B7"},{"value":"0,0E+00","module":"C1"},{"value":"4,82E-02","module":"C2"},{"value":"9,50E-03","module":"C3"},{"value":"5,39E-02","module":"C4"},{"value":"-7,30E+01","module":"D"}]},{"parameter":"PENRE","unit":"MJ","values":[{"value":"6,27E+02","module":"A1"},{"value":"1,06E+01","module":"A2"},{"value":"2,30E+01","module":"A3"},{"value":"6,40E+00","module":"A4"},{"value":"1,34E+01","module":"A5"},{"value":"0,0E+00","module":"B1"},{"value":"0,0E+00","module":"B2"},{"value":"0,0E+00","module":"B3"},{"value":"0,0E+00","module":"B4"},{"value":"0,0E+00","module":"B5"},{"value":"6,25E-01","module":"B6"},{"value":"0,0E+00","module":"B7"},{"value":"0,0E+00","module":"C1"},{"value":"3,41E+00","module":"C2"},{"value":"2,22E-01","module":"C3"},{"value":"5,70E-01","module":"C4"},{"value":"-1,69E+02","module":"D"}]},{"parameter":"PENRM","unit":"MJ","values":[{"value":"7,97E+01","module":"A1"},{"value":"0,0E+00","module":"A2"},{"value":"0,0E+00","module":"A3"},{"value":"0,0E+00","module":"A4"},{"value":"9,94E-02","module":"A5"},{"value":"0,0E+00","module":"B1"},{"value":"0,0E+00","module":"B2"},{"value":"0,0E+00","module":"B3"},{"value":"0,0E+00","module":"B4"},{"value":"0,0E+00","module":"B5"},{"value":"0,0E+00","module":"B6"},{"value":"0,0E+00","module":"B7"},{"value":"0,0E+00","module":"C1"},{"value":"0,0E+00","module":"C2"},{"value":"-7,48E+01","module":"C3"},{"value":"0,0E+00","module":"C4"},{"value":"0,0E+00","module":"D"}]},{"parameter":"PENRT","unit":"MJ","values":[{"value":"7,07E+02","module":"A1"},{"value":"1,06E+01","module":"A2"},{"value":"2,30E+01","module":"A3"},{"value":"6,40E+00","module":"A4"},{"value":"1,35E+01","module":"A5"},{"value":"0,0E+00","module":"B1"},{"value":"0,0E+00","module":"B2"},{"value":"0,0E+00","module":"B3"},{"value":"0,0E+00","module":"B4"},{"value":"0,0E+00","module":"B5"},{"value":"6,25E-01","module":"B6"},{"value":"0,0E+00","module":"B7"},{"value":"0,0E+00","module":"C1"},{"value":"3,41E+00","module":"C2"},{"value":"-7,45E+01","module":"C3"},{"value":"5,70E-01","module":"C4"},{"value":"-1,69E+02","module":"D"}]},{"parameter":"SM","unit":"kg","values":[{"value":"1,12E+00","module":"A1"},{"value":"0,0E+00","module":"A2"},{"value":"0,0E+00","module":"A3"},{"value":"0,0E+00","module":"A4"},{"value":"2,24E-02","module":"A5"},{"value":"0,0E+00","module":"B1"},{"value":"0,0E+00","module":"B2"},{"value":"0,0E+00","module":"B3"},{"value":"0,0E+00","module":"B4"},{"value":"0,0E+00","module":"B5"},{"value":"0,0E+00","module":"B6"},{"value":"0,0E+00","module":"B7"},{"value":"0,0E+00","module":"C1"},{"value":"0,0E+00","module":"C2"},{"value":"0,0E+00","module":"C3"},{"value":"4,14E-03","module":"C4"},{"value":"0,0E+00","module":"D"}]},{"parameter":"RSF","unit":"MJ","values":[{"value":"5,33E-01","module":"A1"},{"value":"4,94E-03","module":"A2"},{"value":"4,27E-02","module":"A3"},{"value":"2,82E-03","module":"A4"},{"value":"1,17E-02","module":"A5"},{"value":"0,0E+00","module":"B1"},{"value":"0,0E+00","module":"B2"},{"value":"0,0E+00","module":"B3"},{"value":"0,0E+00","module":"B4"},{"value":"0,0E+00","module":"B5"},{"value":"1,16E-03","module":"B6"},{"value":"0,0E+00","module":"B7"},{"value":"0,0E+00","module":"C1"},{"value":"1,72E-03","module":"C2"},{"value":"2,26E-04","module":"C3"},{"value":"1,16E-03","module":"C4"},{"value":"-2,69E-02","module":"D"}]},{"parameter":"NRSF","unit":"MJ","values":[{"value":"2,48E-01","module":"A1"},{"value":"3,27E-02","module":"A2"},{"value":"1,36E-01","module":"A3"},{"value":"9,44E-03","module":"A4"},{"value":"9,34E-03","module":"A5"},{"value":"0,0E+00","module":"B1"},{"value":"0,0E+00","module":"B2"},{"value":"0,0E+00","module":"B3"},{"value":"0,0E+00","module":"B4"},{"value":"0,0E+00","module":"B5"},{"value":"3,67E-03","module":"B6"},{"value":"0,0E+00","module":"B7"},{"value":"0,0E+00","module":"C1"},{"value":"6,15E-03","module":"C2"},{"value":"0,0E+00","module":"C3"},{"value":"3,44E-02","module":"C4"},{"value":"-6,48E-01","module":"D"}]},{"parameter":"FW","unit":"m3","values":[{"value":"6,27E-01","module":"A1"},{"value":"1,38E-03","module":"A2"},{"value":"2,64E-02","module":"A3"},{"value":"7,28E-04","module":"A4"},{"value":"1,32E-02","module":"A5"},{"value":"0,0E+00","module":"B1"},{"value":"0,0E+00","module":"B2"},{"value":"0,0E+00","module":"B3"},{"value":"0,0E+00","module":"B4"},{"value":"0,0E+00","module":"B5"},{"value":"6,81E-04","module":"B6"},{"value":"0,0E+00","module":"B7"},{"value":"0,0E+00","module":"C1"},{"value":"3,59E-04","module":"C2"},{"value":"1,26E-03","module":"C3"},{"value":"6,73E-04","module":"C4"},{"value":"-3,46E-01","module":"D"}]}],"end_of_life_waste":[{"parameter":"HWD","unit":"kg","values":[{"value":"4,18E-01","module":"A1"},{"value":"7,14E-04","module":"A2"},{"value":"1,09E-01","module":"A3"},{"value":"3,50E-04","module":"A4"},{"value":"1,69E-02","module":"A5"},{"value":"0,0E+00","module":"B1"},{"value":"0,0E+00","module":"B2"},{"value":"0,0E+00","module":"B3"},{"value":"0,0E+00","module":"B4"},{"value":"0,0E+00","module":"B5"},{"value":"3,26E-05","module":"B6"},{"value":"0,0E+00","module":"B7"},{"value":"0,0E+00","module":"C1"},{"value":"1,74E-04","module":"C2"},{"value":"0,0E+00","module":"C3"},{"value":"3,15E-01","module":"C4"},{"value":"5,54E-02","module":"D"}]},{"parameter":"NHWD","unit":"kg","values":[{"value":"1,15E+01","module":"A1"},{"value":"4,71E-01","module":"A2"},{"value":"1,66E-01","module":"A3"},{"value":"5,56E-01","module":"A4"},{"value":"2,89E-01","module":"A5"},{"value":"0,0E+00","module":"B1"},{"value":"0,0E+00","module":"B2"},{"value":"0,0E+00","module":"B3"},{"value":"0,0E+00","module":"B4"},{"value":"0,0E+00","module":"B5"},{"value":"2,06E-03","module":"B6"},{"value":"0,0E+00","module":"B7"},{"value":"0,0E+00","module":"C1"},{"value":"1,63E-01","module":"C2"},{"value":"0,0E+00","module":"C3"},{"value":"1,57E+00","module":"C4"},{"value":"-3,87E+00","module":"D"}]},{"parameter":"RWD","unit":"kg","values":[{"value":"1,55E-03","module":"A1"},{"value":"6,99E-05","module":"A2"},{"value":"3,40E-04","module":"A3"},{"value":"4,37E-05","module":"A4"},{"value":"4,06E-05","module":"A5"},{"value":"0,0E+00","module":"B1"},{"value":"0,0E+00","module":"B2"},{"value":"0,0E+00","module":"B3"},{"value":"0,0E+00","module":"B4"},{"value":"0,0E+00","module":"B5"},{"value":"9,40E-06","module":"B6"},{"value":"0,0E+00","module":"B7"},{"value":"0,0E+00","module":"C1"},{"value":"2,33E-05","module":"C2"},{"value":"0,0E+00","module":"C3"},{"value":"3,77E-06","module":"C4"},{"value":"-6,95E-04","module":"D"}]}],"end_of_life_flow":[{"parameter":"CRU","unit":"kg","values":[{"value":"0,0E+00","module":"A1"},{"value":"0,0E+00","module":"A2"},{"value":"0,0E+00","module":"A3"},{"value":"0,0E+00","module":"A4"},{"value":"0,0E+00","module":"A5"},{"value":"0,0E+00","module":"B1"},{"value":"0,0E+00","module":"B2"},{"value":"0,0E+00","module":"B3"},{"value":"0,0E+00","module":"B4"},{"value":"0,0E+00","module":"B5"},{"value":"0,0E+00","module":"B6"},{"value":"0,0E+00","module":"B7"},{"value":"0,0E+00","module":"C1"},{"value":"0,0E+00","module":"C2"},{"value":"0,0E+00","module":"C3"},{"value":"0,0E+00","module":"C4"},{"value":"0,0E+00","module":"D"}]},{"parameter":"MFR","unit":"kg","values":[{"value":"0,0E+00","module":"A1"},{"value":"0,0E+00","module":"A2"},{"value":"7,16E-03","module":"A3"},{"value":"0,0E+00","module":"A4"},{"value":"3,82E-02","module":"A5"},{"value":"0,0E+00","module":"B1"},{"value":"0,0E+00","module":"B2"},{"value":"0,0E+00","module":"B3"},{"value":"0,0E+00","module":"B4"},{"value":"0,0E+00","module":"B5"},{"value":"0,0E+00","module":"B6"},{"value":"0,0E+00","module":"B7"},{"value":"0,0E+00","module":"C1"},{"value":"0,0E+00","module":"C2"},{"value":"1,90E+00","module":"C3"},{"value":"6,00E-05","module":"C4"},{"value":"0,0E+00","module":"D"}]},{"parameter":"MER","unit":"kg","values":[{"value":"0,0E+00","module":"A1"},{"value":"0,0E+00","module":"A2"},{"value":"4,09E-01","module":"A3"},{"value":"0,0E+00","module":"A4"},{"value":"2,62E-02","module":"A5"},{"value":"0,0E+00","module":"B1"},{"value":"0,0E+00","module":"B2"},{"value":"0,0E+00","module":"B3"},{"value":"0,0E+00","module":"B4"},{"value":"0,0E+00","module":"B5"},{"value":"0,0E+00","module":"B6"},{"value":"0,0E+00","module":"B7"},{"value":"0,0E+00","module":"C1"},{"value":"0,0E+00","module":"C2"},{"value":"9,00E-01","module":"C3"},{"value":"1,04E-04","module":"C4"},{"value":"0,0E+00","module":"D"}]},{"parameter":"EEE","unit":"MJ","values":[{"value":"0,0E+00","module":"A1"},{"value":"0,0E+00","module":"A2"},{"value":"2,38E-01","module":"A3"},{"value":"0,0E+00","module":"A4"},{"value":"3,69E-02","module":"A5"},{"value":"0,0E+00","module":"B1"},{"value":"0,0E+00","module":"B2"},{"value":"0,0E+00","module":"B3"},{"value":"0,0E+00","module":"B4"},{"value":"0,0E+00","module":"B5"},{"value":"0,0E+00","module":"B6"},{"value":"0,0E+00","module":"B7"},{"value":"0,0E+00","module":"C1"},{"value":"0,0E+00","module":"C2"},{"value":"1,60E+00","module":"C3"},{"value":"9,98E-04","module":"C4"},{"value":"0,0E+00","module":"D"}]},{"parameter":"EET","unit":"MJ","values":[{"value":"0,0E+00","module":"A1"},{"value":"0,0E+00","module":"A2"},{"value":"3,60E+00","module":"A3"},{"value":"0,0E+00","module":"A4"},{"value":"5,58E-01","module":"A5"},{"value":"0,0E+00","module":"B1"},{"value":"0,0E+00","module":"B2"},{"value":"0,0E+00","module":"B3"},{"value":"0,0E+00","module":"B4"},{"value":"0,0E+00","module":"B5"},{"value":"0,0E+00","module":"B6"},{"value":"0,0E+00","module":"B7"},{"value":"0,0E+00","module":"C1"},{"value":"0,0E+00","module":"C2"},{"value":"2,43E+01","module":"C3"},{"value":"1,51E-02","module":"C4"},{"value":"0,0E+00","module":"D"}]}]}