{"product_name":"AXCMK-HF C-PRo 4x120/41 AN 1kV - AMCMK-HF","epd_id":"NEPD-5525-4821-EN","compliance":["EN 15804+A2","ISO 14025","ISO 21930"],"producer_name":"Prysmian Group Finland Oy","environmental_impact":[{"parameter":"GWP-total","unit":"kg CO2-eq.","values":[{"value":"2,71E+01","module":"A1"},{"value":"4,28E-01","module":"A2"},{"value":"5,32E-01","module":"A3"},{"value":"4,40E-02","module":"A4"},{"value":"1,23E+00","module":"A5"},{"value":"0,0E+00","module":"B1"},{"value":"0,0E+00","module":"B2"},{"value":"0,0E+00","module":"B3"},{"value":"0,0E+00","module":"B4"},{"value":"0,0E+00","module":"B5"},{"value":"6,79E-02","module":"B6"},{"value":"0,0E+00","module":"B7"},{"value":"0,0E+00","module":"C1"},{"value":"4,03E-02","module":"C2"},{"value":"9,99E-01","module":"C3"},{"value":"5,25E-02","module":"C4"},{"value":"-6,49E+00","module":"D"}]},{"parameter":"GWP-fossil","unit":"kg CO2-eq.","values":[{"value":"2,73E+01","module":"A1"},{"value":"4,27E-01","module":"A2"},{"value":"5,22E-01","module":"A3"},{"value":"4,39E-02","module":"A4"},{"value":"6,00E-01","module":"A5"},{"value":"0,0E+00","module":"B1"},{"value":"0,0E+00","module":"B2"},{"value":"0,0E+00","module":"B3"},{"value":"0,0E+00","module":"B4"},{"value":"0,0E+00","module":"B5"},{"value":"6,68E-02","module":"B6"},{"value":"0,0E+00","module":"B7"},{"value":"0,0E+00","module":"C1"},{"value":"4,03E-02","module":"C2"},{"value":"9,99E-01","module":"C3"},{"value":"5,25E-02","module":"C4"},{"value":"-6,35E+00","module":"D"}]},{"parameter":"GWP-biogenic","unit":"kg CO2-eq.","values":[{"value":"-3,69E-01","module":"A1"},{"value":"1,67E-04","module":"A2"},{"value":"5,89E-03","module":"A3"},{"value":"1,82E-05","module":"A4"},{"value":"6,23E-01","module":"A5"},{"value":"0,0E+00","module":"B1"},{"value":"0,0E+00","module":"B2"},{"value":"0,0E+00","module":"B3"},{"value":"0,0E+00","module":"B4"},{"value":"0,0E+00","module":"B5"},{"value":"3,61E-04","module":"B6"},{"value":"0,0E+00","module":"B7"},{"value":"0,0E+00","module":"C1"},{"value":"1,66E-05","module":"C2"},{"value":"1,69E-05","module":"C3"},{"value":"4,10E-06","module":"C4"},{"value":"-2,90E-02","module":"D"}]},{"parameter":"GWP-luluc","unit":"kg CO2-eq.","values":[{"value":"1,88E-01","module":"A1"},{"value":"2,24E-04","module":"A2"},{"value":"4,87E-03","module":"A3"},{"value":"1,29E-05","module":"A4"},{"value":"3,86E-03","module":"A5"},{"value":"0,0E+00","module":"B1"},{"value":"0,0E+00","module":"B2"},{"value":"0,0E+00","module":"B3"},{"value":"0,0E+00","module":"B4"},{"value":"0,0E+00","module":"B5"},{"value":"7,34E-04","module":"B6"},{"value":"0,0E+00","module":"B7"},{"value":"0,0E+00","module":"C1"},{"value":"1,42E-05","module":"C2"},{"value":"3,03E-06","module":"C3"},{"value":"3,91E-06","module":"C4"},{"value":"-1,20E-01","module":"D"}]},{"parameter":"ODP","unit":"kg CFC 11-eq.","values":[{"value":"1,59E-06","module":"A1"},{"value":"9,18E-08","module":"A2"},{"value":"7,02E-08","module":"A3"},{"value":"1,02E-08","module":"A4"},{"value":"3,75E-08","module":"A5"},{"value":"0,0E+00","module":"B1"},{"value":"0,0E+00","module":"B2"},{"value":"0,0E+00","module":"B3"},{"value":"0,0E+00","module":"B4"},{"value":"0,0E+00","module":"B5"},{"value":"9,23E-09","module":"B6"},{"value":"0,0E+00","module":"B7"},{"value":"0,0E+00","module":"C1"},{"value":"9,26E-09","module":"C2"},{"value":"1,67E-09","module":"C3"},{"value":"3,40E-09","module":"C4"},{"value":"-4,13E-03","module":"D"}]},{"parameter":"AP","unit":"mol H+-eq.","values":[{"value":"4,35E-01","module":"A1"},{"value":"8,24E-03","module":"A2"},{"value":"2,80E-03","module":"A3"},{"value":"2,25E-04","module":"A4"},{"value":"9,03E-03","module":"A5"},{"value":"0,0E+00","module":"B1"},{"value":"0,0E+00","module":"B2"},{"value":"0,0E+00","module":"B3"},{"value":"0,0E+00","module":"B4"},{"value":"0,0E+00","module":"B5"},{"value":"2,94E-04","module":"B6"},{"value":"0,0E+00","module":"B7"},{"value":"0,0E+00","module":"C1"},{"value":"2,05E-04","module":"C2"},{"value":"1,86E-04","module":"C3"},{"value":"9,10E-05","module":"C4"},{"value":"-5,56E-02","module":"D"}]},{"parameter":"POCP","unit":"kg NMVOC-eq.","values":[{"value":"1,30E-01","module":"A1"},{"value":"6,25E-03","module":"A2"},{"value":"1,99E-03","module":"A3"},{"value":"2,51E-04","module":"A4"},{"value":"2,90E-03","module":"A5"},{"value":"0,0E+00","module":"B1"},{"value":"0,0E+00","module":"B2"},{"value":"0,0E+00","module":"B3"},{"value":"0,0E+00","module":"B4"},{"value":"0,0E+00","module":"B5"},{"value":"1,48E-04","module":"B6"},{"value":"0,0E+00","module":"B7"},{"value":"0,0E+00","module":"C1"},{"value":"2,20E-04","module":"C2"},{"value":"2,22E-04","module":"C3"},{"value":"1,13E-04","module":"C4"},{"value":"-2,24E-02","module":"D"}]},{"parameter":"ADPE","unit":"kg Sb-eq.","values":[{"value":"2,00E-03","module":"A1"},{"value":"7,09E-06","module":"A2"},{"value":"3,91E-06","module":"A3"},{"value":"7,57E-07","module":"A4"},{"value":"4,05E-05","module":"A5"},{"value":"0,0E+00","module":"B1"},{"value":"0,0E+00","module":"B2"},{"value":"0,0E+00","module":"B3"},{"value":"0,0E+00","module":"B4"},{"value":"0,0E+00","module":"B5"},{"value":"5,39E-07","module":"B6"},{"value":"0,0E+00","module":"B7"},{"value":"0,0E+00","module":"C1"},{"value":"1,10E-06","module":"C2"},{"value":"8,29E-08","module":"C3"},{"value":"8,96E-08","module":"C4"},{"value":"-6,44E-05","module":"D"}]},{"parameter":"ADPF","unit":"MJ","values":[{"value":"3,19E+02","module":"A1"},{"value":"5,97E+00","module":"A2"},{"value":"1,39E+01","module":"A3"},{"value":"6,89E-01","module":"A4"},{"value":"6,97E+00","module":"A5"},{"value":"0,0E+00","module":"B1"},{"value":"0,0E+00","module":"B2"},{"value":"0,0E+00","module":"B3"},{"value":"0,0E+00","module":"B4"},{"value":"0,0E+00","module":"B5"},{"value":"2,03E+00","module":"B6"},{"value":"0,0E+00","module":"B7"},{"value":"0,0E+00","module":"C1"},{"value":"6,12E-01","module":"C2"},{"value":"1,12E-01","module":"C3"},{"value":"2,70E-01","module":"C4"},{"value":"-8,05E+01","module":"D"}]},{"parameter":"WDP","unit":"m3 world-eq.","values":[{"value":"5,49E+03","module":"A1"},{"value":"4,42E+00","module":"A2"},{"value":"7,35E+02","module":"A3"},{"value":"5,29E-01","module":"A4"},{"value":"1,25E+02","module":"A5"},{"value":"0,0E+00","module":"B1"},{"value":"0,0E+00","module":"B2"},{"value":"0,0E+00","module":"B3"},{"value":"0,0E+00","module":"B4"},{"value":"0,0E+00","module":"B5"},{"value":"1,13E+02","module":"B6"},{"value":"0,0E+00","module":"B7"},{"value":"0,0E+00","module":"C1"},{"value":"5,84E-01","module":"C2"},{"value":"6,92E-01","module":"C3"},{"value":"5,39E+00","module":"C4"},{"value":"-3,57E+03","module":"D"}]},{"parameter":"EP-freshwater","unit":"kg P-eq.","values":[{"value":"3,15E-03","module":"A1"},{"value":"2,89E-06","module":"A2"},{"value":"2,04E-05","module":"A3"},{"value":"3,38E-07","module":"A4"},{"value":"6,37E-05","module":"A5"},{"value":"0,0E+00","module":"B1"},{"value":"0,0E+00","module":"B2"},{"value":"0,0E+00","module":"B3"},{"value":"0,0E+00","module":"B4"},{"value":"0,0E+00","module":"B5"},{"value":"2,94E-06","module":"B6"},{"value":"0,0E+00","module":"B7"},{"value":"0,0E+00","module":"C1"},{"value":"3,19E-07","module":"C2"},{"value":"1,51E-07","module":"C3"},{"value":"1,83E-07","module":"C4"},{"value":"-3,34E-04","module":"D"}]},{"parameter":"EP-marine","unit":"kg N-eq.","values":[{"value":"3,58E-02","module":"A1"},{"value":"2,14E-03","module":"A2"},{"value":"6,51E-04","module":"A3"},{"value":"7,62E-05","module":"A4"},{"value":"8,20E-04","module":"A5"},{"value":"0,0E+00","module":"B1"},{"value":"0,0E+00","module":"B2"},{"value":"0,0E+00","module":"B3"},{"value":"0,0E+00","module":"B4"},{"value":"0,0E+00","module":"B5"},{"value":"4,65E-05","module":"B6"},{"value":"0,0E+00","module":"B7"},{"value":"0,0E+00","module":"C1"},{"value":"6,98E-05","module":"C2"},{"value":"8,89E-05","module":"C3"},{"value":"7,89E-05","module":"C4"},{"value":"-6,00E-03","module":"D"}]},{"parameter":"EP-terrestrial","unit":"mol N-eq.","values":[{"value":"4,47E-01","module":"A1"},{"value":"2,38E-02","module":"A2"},{"value":"8,10E-03","module":"A3"},{"value":"8,41E-04","module":"A4"},{"value":"1,01E-02","module":"A5"},{"value":"0,0E+00","module":"B1"},{"value":"0,0E+00","module":"B2"},{"value":"0,0E+00","module":"B3"},{"value":"0,0E+00","module":"B4"},{"value":"0,0E+00","module":"B5"},{"value":"5,84E-04","module":"B6"},{"value":"0,0E+00","module":"B7"},{"value":"0,0E+00","module":"C1"},{"value":"7,70E-04","module":"C2"},{"value":"9,23E-04","module":"C3"},{"value":"3,65E-04","module":"C4"},{"value":"-6,84E-02","module":"D"}]},{"parameter":"GWP-IOBC","unit":"kg CO2-eq.","values":[{"value":"2,77E+01","module":"A1"},{"value":"4,28E-01","module":"A2"},{"value":"6,69E-01","module":"A3"},{"value":"4,40E-02","module":"A4"},{"value":"5,97E-01","module":"A5"},{"value":"0,0E+00","module":"B1"},{"value":"0,0E+00","module":"B2"},{"value":"0,0E+00","module":"B3"},{"value":"0,0E+00","module":"B4"},{"value":"0,0E+00","module":"B5"},{"value":"8,91E-02","module":"B6"},{"value":"0,0E+00","module":"B7"},{"value":"0,0E+00","module":"C1"},{"value":"4,03E-02","module":"C2"},{"value":"9,99E-01","module":"C3"},{"value":"1,03E-02","module":"C4"},{"value":"-6,16E+00","module":"D"}]}],"additional_environmental_impact":[{"parameter":"PM","unit":"disease incidence","values":[{"value":"2,27E-06","module":"A1"},{"value":"1,91E-08","module":"A2"},{"value":"2,84E-08","module":"A3"},{"value":"3,90E-09","module":"A4"},{"value":"4,79E-08","module":"A5"},{"value":"0,0E+00","module":"B1"},{"value":"0,0E+00","module":"B2"},{"value":"0,0E+00","module":"B3"},{"value":"0,0E+00","module":"B4"},{"value":"0,0E+00","module":"B5"},{"value":"1,32E-09","module":"B6"},{"value":"0,0E+00","module":"B7"},{"value":"0,0E+00","module":"C1"},{"value":"2,93E-09","module":"C2"},{"value":"7,92E-10","module":"C3"},{"value":"1,66E-09","module":"C4"},{"value":"-4,88E-07","module":"D"}]},{"parameter":"ETP-fw","unit":"CTUe","values":[{"value":"3,35E+03","module":"A1"},{"value":"3,98E+00","module":"A2"},{"value":"1,18E+01","module":"A3"},{"value":"5,04E-01","module":"A4"},{"value":"7,43E+01","module":"A5"},{"value":"0,0E+00","module":"B1"},{"value":"0,0E+00","module":"B2"},{"value":"0,0E+00","module":"B3"},{"value":"0,0E+00","module":"B4"},{"value":"0,0E+00","module":"B5"},{"value":"1,43E+00","module":"B6"},{"value":"0,0E+00","module":"B7"},{"value":"0,0E+00","module":"C1"},{"value":"4,51E-01","module":"C2"},{"value":"1,43E+00","module":"C3"},{"value":"3,33E+02","module":"C4"},{"value":"-2,19E+02","module":"D"}]},{"parameter":"HTP-c","unit":"CTUh","values":[{"value":"7,90E-08","module":"A1"},{"value":"0,0E+00","module":"A2"},{"value":"2,89E-10","module":"A3"},{"value":"0,0E+00","module":"A4"},{"value":"1,60E-09","module":"A5"},{"value":"0,0E+00","module":"B1"},{"value":"0,0E+00","module":"B2"},{"value":"0,0E+00","module":"B3"},{"value":"0,0E+00","module":"B4"},{"value":"0,0E+00","module":"B5"},{"value":"3,60E-11","module":"B6"},{"value":"0,0E+00","module":"B7"},{"value":"0,0E+00","module":"C1"},{"value":"0,0E+00","module":"C2"},{"value":"4,60E-11","module":"C3"},{"value":"1,80E-11","module":"C4"},{"value":"-1,75E-08","module":"D"}]},{"parameter":"HTP-nc","unit":"CTUh","values":[{"value":"3,83E-06","module":"A1"},{"value":"3,98E-09","module":"A2"},{"value":"7,44E-09","module":"A3"},{"value":"4,88E-10","module":"A4"},{"value":"7,78E-08","module":"A5"},{"value":"0,0E+00","module":"B1"},{"value":"0,0E+00","module":"B2"},{"value":"0,0E+00","module":"B3"},{"value":"0,0E+00","module":"B4"},{"value":"0,0E+00","module":"B5"},{"value":"9,18E-10","module":"B6"},{"value":"0,0E+00","module":"B7"},{"value":"0,0E+00","module":"C1"},{"value":"4,88E-10","module":"C2"},{"value":"2,00E-09","module":"C3"},{"value":"3,45E-10","module":"C4"},{"value":"-3,33E-07","module":"D"}]},{"parameter":"SQP","unit":"unitless","values":[{"value":"1,14E+02","module":"A1"},{"value":"2,55E+00","module":"A2"},{"value":"1,59E+01","module":"A3"},{"value":"7,91E-01","module":"A4"},{"value":"2,77E+00","module":"A5"},{"value":"0,0E+00","module":"B1"},{"value":"0,0E+00","module":"B2"},{"value":"0,0E+00","module":"B3"},{"value":"0,0E+00","module":"B4"},{"value":"0,0E+00","module":"B5"},{"value":"1,24E+00","module":"B6"},{"value":"0,0E+00","module":"B7"},{"value":"0,0E+00","module":"C1"},{"value":"4,22E-01","module":"C2"},{"value":"1,90E-02","module":"C3"},{"value":"6,54E-01","module":"C4"},{"value":"-7,63E+00","module":"D"}]},{"parameter":"IRP","unit":"kBq U235-eq.","values":[{"value":"9,03E-01","module":"A1"},{"value":"2,61E-02","module":"A2"},{"value":"3,28E-01","module":"A3"},{"value":"3,01E-03","module":"A4"},{"value":"2,58E-02","module":"A5"},{"value":"0,0E+00","module":"B1"},{"value":"0,0E+00","module":"B2"},{"value":"0,0E+00","module":"B3"},{"value":"0,0E+00","module":"B4"},{"value":"0,0E+00","module":"B5"},{"value":"4,99E-02","module":"B6"},{"value":"0,0E+00","module":"B7"},{"value":"0,0E+00","module":"C1"},{"value":"2,68E-03","module":"C2"},{"value":"2,62E-04","module":"C3"},{"value":"1,64E-03","module":"C4"},{"value":"-3,50E-01","module":"D"}]}],"resource_use":[{"parameter":"PERE","unit":"MJ","values":[{"value":"6,08E+01","module":"A1"},{"value":"7,48E-02","module":"A2"},{"value":"5,76E+00","module":"A3"},{"value":"8,67E-03","module":"A4"},{"value":"1,34E+00","module":"A5"},{"value":"0,0E+00","module":"B1"},{"value":"0,0E+00","module":"B2"},{"value":"0,0E+00","module":"B3"},{"value":"0,0E+00","module":"B4"},{"value":"0,0E+00","module":"B5"},{"value":"6,31E-01","module":"B6"},{"value":"0,0E+00","module":"B7"},{"value":"0,0E+00","module":"C1"},{"value":"8,65E-03","module":"C2"},{"value":"5,62E-03","module":"C3"},{"value":"2,92E-02","module":"C4"},{"value":"-3,39E+01","module":"D"}]},{"parameter":"PERM","unit":"MJ","values":[{"value":"5,79E+00","module":"A1"},{"value":"0,0E+00","module":"A2"},{"value":"0,0E+00","module":"A3"},{"value":"0,0E+00","module":"A4"},{"value":"-5,68E+00","module":"A5"},{"value":"0,0E+00","module":"B1"},{"value":"0,0E+00","module":"B2"},{"value":"0,0E+00","module":"B3"},{"value":"0,0E+00","module":"B4"},{"value":"0,0E+00","module":"B5"},{"value":"0,0E+00","module":"B6"},{"value":"0,0E+00","module":"B7"},{"value":"0,0E+00","module":"C1"},{"value":"0,0E+00","module":"C2"},{"value":"0,0E+00","module":"C3"},{"value":"0,0E+00","module":"C4"},{"value":"0,0E+00","module":"D"}]},{"parameter":"PERT","unit":"MJ","values":[{"value":"6,66E+01","module":"A1"},{"value":"7,48E-02","module":"A2"},{"value":"5,76E+00","module":"A3"},{"value":"8,67E-03","module":"A4"},{"value":"-4,34E+00","module":"A5"},{"value":"0,0E+00","module":"B1"},{"value":"0,0E+00","module":"B2"},{"value":"0,0E+00","module":"B3"},{"value":"0,0E+00","module":"B4"},{"value":"0,0E+00","module":"B5"},{"value":"6,31E-01","module":"B6"},{"value":"0,0E+00","module":"B7"},{"value":"0,0E+00","module":"C1"},{"value":"8,65E-03","module":"C2"},{"value":"5,61E-03","module":"C3"},{"value":"2,92E-02","module":"C4"},{"value":"-3,39E+01","module":"D"}]},{"parameter":"PENRE","unit":"MJ","values":[{"value":"3,01E+02","module":"A1"},{"value":"5,98E+00","module":"A2"},{"value":"1,43E+01","module":"A3"},{"value":"6,89E-01","module":"A4"},{"value":"6,62E+00","module":"A5"},{"value":"0,0E+00","module":"B1"},{"value":"0,0E+00","module":"B2"},{"value":"0,0E+00","module":"B3"},{"value":"0,0E+00","module":"B4"},{"value":"0,0E+00","module":"B5"},{"value":"2,10E+00","module":"B6"},{"value":"0,0E+00","module":"B7"},{"value":"0,0E+00","module":"C1"},{"value":"6,12E-01","module":"C2"},{"value":"1,12E-01","module":"C3"},{"value":"2,70E-01","module":"C4"},{"value":"-8,05E+01","module":"D"}]},{"parameter":"PENRM","unit":"MJ","values":[{"value":"1,90E+01","module":"A1"},{"value":"0,0E+00","module":"A2"},{"value":"0,0E+00","module":"A3"},{"value":"0,0E+00","module":"A4"},{"value":"2,50E-02","module":"A5"},{"value":"0,0E+00","module":"B1"},{"value":"0,0E+00","module":"B2"},{"value":"0,0E+00","module":"B3"},{"value":"0,0E+00","module":"B4"},{"value":"0,0E+00","module":"B5"},{"value":"0,0E+00","module":"B6"},{"value":"0,0E+00","module":"B7"},{"value":"0,0E+00","module":"C1"},{"value":"0,0E+00","module":"C2"},{"value":"-1,78E+01","module":"C3"},{"value":"0,0E+00","module":"C4"},{"value":"0,0E+00","module":"D"}]},{"parameter":"PENRT","unit":"MJ","values":[{"value":"3,20E+02","module":"A1"},{"value":"5,98E+00","module":"A2"},{"value":"1,43E+01","module":"A3"},{"value":"6,89E-01","module":"A4"},{"value":"6,64E+00","module":"A5"},{"value":"0,0E+00","module":"B1"},{"value":"0,0E+00","module":"B2"},{"value":"0,0E+00","module":"B3"},{"value":"0,0E+00","module":"B4"},{"value":"0,0E+00","module":"B5"},{"value":"2,10E+00","module":"B6"},{"value":"0,0E+00","module":"B7"},{"value":"0,0E+00","module":"C1"},{"value":"6,12E-01","module":"C2"},{"value":"-1,76E+01","module":"C3"},{"value":"2,70E-01","module":"C4"},{"value":"-8,05E+01","module":"D"}]},{"parameter":"SM","unit":"kg","values":[{"value":"4,04E-01","module":"A1"},{"value":"0,0E+00","module":"A2"},{"value":"8,51E-03","module":"A3"},{"value":"0,0E+00","module":"A4"},{"value":"8,31E-03","module":"A5"},{"value":"0,0E+00","module":"B1"},{"value":"0,0E+00","module":"B2"},{"value":"0,0E+00","module":"B3"},{"value":"0,0E+00","module":"B4"},{"value":"0,0E+00","module":"B5"},{"value":"0,0E+00","module":"B6"},{"value":"0,0E+00","module":"B7"},{"value":"0,0E+00","module":"C1"},{"value":"0,0E+00","module":"C2"},{"value":"0,0E+00","module":"C3"},{"value":"2,73E-03","module":"C4"},{"value":"2,28E-02","module":"D"}]},{"parameter":"RSF","unit":"MJ","values":[{"value":"3,45E-01","module":"A1"},{"value":"2,98E-03","module":"A2"},{"value":"1,17E-01","module":"A3"},{"value":"3,03E-04","module":"A4"},{"value":"9,40E-03","module":"A5"},{"value":"0,0E+00","module":"B1"},{"value":"0,0E+00","module":"B2"},{"value":"0,0E+00","module":"B3"},{"value":"0,0E+00","module":"B4"},{"value":"0,0E+00","module":"B5"},{"value":"7,36E-03","module":"B6"},{"value":"0,0E+00","module":"B7"},{"value":"0,0E+00","module":"C1"},{"value":"3,09E-04","module":"C2"},{"value":"1,25E-04","module":"C3"},{"value":"6,05E-04","module":"C4"},{"value":"-1,04E-02","module":"D"}]},{"parameter":"NRSF","unit":"MJ","values":[{"value":"1,98E-01","module":"A1"},{"value":"7,89E-03","module":"A2"},{"value":"1,56E-01","module":"A3"},{"value":"1,02E-03","module":"A4"},{"value":"8,30E-03","module":"A5"},{"value":"0,0E+00","module":"B1"},{"value":"0,0E+00","module":"B2"},{"value":"0,0E+00","module":"B3"},{"value":"0,0E+00","module":"B4"},{"value":"0,0E+00","module":"B5"},{"value":"2,35E-02","module":"B6"},{"value":"0,0E+00","module":"B7"},{"value":"0,0E+00","module":"C1"},{"value":"1,10E-03","module":"C2"},{"value":"0,0E+00","module":"C3"},{"value":"5,95E-04","module":"C4"},{"value":"-2,50E-01","module":"D"}]},{"parameter":"FW","unit":"m3","values":[{"value":"4,94E-01","module":"A1"},{"value":"5,32E-04","module":"A2"},{"value":"1,77E-02","module":"A3"},{"value":"7,85E-05","module":"A4"},{"value":"1,04E-02","module":"A5"},{"value":"0,0E+00","module":"B1"},{"value":"0,0E+00","module":"B2"},{"value":"0,0E+00","module":"B3"},{"value":"0,0E+00","module":"B4"},{"value":"0,0E+00","module":"B5"},{"value":"2,02E-03","module":"B6"},{"value":"0,0E+00","module":"B7"},{"value":"0,0E+00","module":"C1"},{"value":"6,45E-05","module":"C2"},{"value":"8,15E-04","module":"C3"},{"value":"3,47E-04","module":"C4"},{"value":"-1,64E-01","module":"D"}]}],"end_of_life_waste":[{"parameter":"HWD","unit":"kg","values":[{"value":"1,99E-01","module":"A1"},{"value":"2,88E-04","module":"A2"},{"value":"8,88E-03","module":"A3"},{"value":"3,77E-05","module":"A4"},{"value":"4,65E-03","module":"A5"},{"value":"0,0E+00","module":"B1"},{"value":"0,0E+00","module":"B2"},{"value":"0,0E+00","module":"B3"},{"value":"0,0E+00","module":"B4"},{"value":"0,0E+00","module":"B5"},{"value":"1,12E-04","module":"B6"},{"value":"0,0E+00","module":"B7"},{"value":"0,0E+00","module":"C1"},{"value":"3,12E-05","module":"C2"},{"value":"0,0E+00","module":"C3"},{"value":"2,39E-02","module":"C4"},{"value":"2,53E-02","module":"D"}]},{"parameter":"NHWD","unit":"kg","values":[{"value":"5,92E+00","module":"A1"},{"value":"1,54E-01","module":"A2"},{"value":"1,48E-01","module":"A3"},{"value":"6,00E-02","module":"A4"},{"value":"6,05E-01","module":"A5"},{"value":"0,0E+00","module":"B1"},{"value":"0,0E+00","module":"B2"},{"value":"0,0E+00","module":"B3"},{"value":"0,0E+00","module":"B4"},{"value":"0,0E+00","module":"B5"},{"value":"5,73E-03","module":"B6"},{"value":"0,0E+00","module":"B7"},{"value":"0,0E+00","module":"C1"},{"value":"2,93E-02","module":"C2"},{"value":"0,0E+00","module":"C3"},{"value":"9,38E-01","module":"C4"},{"value":"-1,86E+00","module":"D"}]},{"parameter":"RWD","unit":"kg","values":[{"value":"8,71E-04","module":"A1"},{"value":"4,11E-05","module":"A2"},{"value":"1,52E-04","module":"A3"},{"value":"4,70E-06","module":"A4"},{"value":"2,15E-05","module":"A5"},{"value":"0,0E+00","module":"B1"},{"value":"0,0E+00","module":"B2"},{"value":"0,0E+00","module":"B3"},{"value":"0,0E+00","module":"B4"},{"value":"0,0E+00","module":"B5"},{"value":"2,28E-05","module":"B6"},{"value":"0,0E+00","module":"B7"},{"value":"0,0E+00","module":"C1"},{"value":"4,18E-06","module":"C2"},{"value":"0,0E+00","module":"C3"},{"value":"1,85E-06","module":"C4"},{"value":"-3,28E-04","module":"D"}]}],"end_of_life_flow":[{"parameter":"CRU","unit":"kg","values":[{"value":"0,0E+00","module":"A1"},{"value":"0,0E+00","module":"A2"},{"value":"0,0E+00","module":"A3"},{"value":"0,0E+00","module":"A4"},{"value":"0,0E+00","module":"A5"},{"value":"0,0E+00","module":"B1"},{"value":"0,0E+00","module":"B2"},{"value":"0,0E+00","module":"B3"},{"value":"0,0E+00","module":"B4"},{"value":"0,0E+00","module":"B5"},{"value":"0,0E+00","module":"B6"},{"value":"0,0E+00","module":"B7"},{"value":"0,0E+00","module":"C1"},{"value":"0,0E+00","module":"C2"},{"value":"0,0E+00","module":"C3"},{"value":"0,0E+00","module":"C4"},{"value":"0,0E+00","module":"D"}]},{"parameter":"MFR","unit":"kg","values":[{"value":"6,91E-04","module":"A1"},{"value":"0,0E+00","module":"A2"},{"value":"1,90E-01","module":"A3"},{"value":"0,0E+00","module":"A4"},{"value":"2,63E-02","module":"A5"},{"value":"0,0E+00","module":"B1"},{"value":"0,0E+00","module":"B2"},{"value":"0,0E+00","module":"B3"},{"value":"0,0E+00","module":"B4"},{"value":"0,0E+00","module":"B5"},{"value":"0,0E+00","module":"B6"},{"value":"0,0E+00","module":"B7"},{"value":"0,0E+00","module":"C1"},{"value":"0,0E+00","module":"C2"},{"value":"1,12E+00","module":"C3"},{"value":"4,00E-05","module":"C4"},{"value":"-8,94E-04","module":"D"}]},{"parameter":"MER","unit":"kg","values":[{"value":"1,33E-08","module":"A1"},{"value":"0,0E+00","module":"A2"},{"value":"1,86E-06","module":"A3"},{"value":"0,0E+00","module":"A4"},{"value":"4,68E-01","module":"A5"},{"value":"0,0E+00","module":"B1"},{"value":"0,0E+00","module":"B2"},{"value":"0,0E+00","module":"B3"},{"value":"0,0E+00","module":"B4"},{"value":"0,0E+00","module":"B5"},{"value":"0,0E+00","module":"B6"},{"value":"0,0E+00","module":"B7"},{"value":"0,0E+00","module":"C1"},{"value":"0,0E+00","module":"C2"},{"value":"3,90E-01","module":"C3"},{"value":"6,87E-05","module":"C4"},{"value":"-1,18E-04","module":"D"}]},{"parameter":"EEE","unit":"MJ","values":[{"value":"4,10E-04","module":"A1"},{"value":"0,0E+00","module":"A2"},{"value":"5,80E-02","module":"A3"},{"value":"0,0E+00","module":"A4"},{"value":"3,34E-01","module":"A5"},{"value":"0,0E+00","module":"B1"},{"value":"0,0E+00","module":"B2"},{"value":"0,0E+00","module":"B3"},{"value":"0,0E+00","module":"B4"},{"value":"0,0E+00","module":"B5"},{"value":"0,0E+00","module":"B6"},{"value":"0,0E+00","module":"B7"},{"value":"0,0E+00","module":"C1"},{"value":"0,0E+00","module":"C2"},{"value":"6,46E-01","module":"C3"},{"value":"6,58E-04","module":"C4"},{"value":"-2,88E-04","module":"D"}]},{"parameter":"EET","unit":"MJ","values":[{"value":"6,20E-03","module":"A1"},{"value":"0,0E+00","module":"A2"},{"value":"8,77E-01","module":"A3"},{"value":"0,0E+00","module":"A4"},{"value":"5,05E+00","module":"A5"},{"value":"0,0E+00","module":"B1"},{"value":"0,0E+00","module":"B2"},{"value":"0,0E+00","module":"B3"},{"value":"0,0E+00","module":"B4"},{"value":"0,0E+00","module":"B5"},{"value":"0,0E+00","module":"B6"},{"value":"0,0E+00","module":"B7"},{"value":"0,0E+00","module":"C1"},{"value":"0,0E+00","module":"C2"},{"value":"9,78E+00","module":"C3"},{"value":"9,96E-03","module":"C4"},{"value":"-4,36E-03","module":"D"}]}]}