{"product_name":"AXLJ-RMF Eco Cable 3x240/50 LT SPEC 24kV ","epd_id":"NEPD-6129-5400","compliance":["EN 15804+A2","ISO 14025","ISO 21930"],"producer_name":"Prysmian Group Danmark A/S","environmental_impact":[{"parameter":"GWP-total","unit":"kg CO2-eq.","values":[{"value":"4,35E+01","module":"A1"},{"value":"6,30E-01","module":"A2"},{"value":"4,86E-01","module":"A3"},{"value":"4,05E-01","module":"A4"},{"value":"9,64E-01","module":"A5"},{"value":"0,0E+00","module":"B1"},{"value":"0,0E+00","module":"B2"},{"value":"0,0E+00","module":"B3"},{"value":"0,0E+00","module":"B4"},{"value":"0,0E+00","module":"B5"},{"value":"4,44E-02","module":"B6"},{"value":"0,0E+00","module":"B7"},{"value":"0,0E+00","module":"C1"},{"value":"2,23E-01","module":"C2"},{"value":"3,01E+00","module":"C3"},{"value":"1,15E-01","module":"C4"},{"value":"-9,64E+00","module":"D"}]},{"parameter":"GWP-fossil","unit":"kg CO2-eq.","values":[{"value":"4,29E+01","module":"A1"},{"value":"6,29E-01","module":"A2"},{"value":"4,23E-01","module":"A3"},{"value":"4,04E-01","module":"A4"},{"value":"9,51E-01","module":"A5"},{"value":"0,0E+00","module":"B1"},{"value":"0,0E+00","module":"B2"},{"value":"0,0E+00","module":"B3"},{"value":"0,0E+00","module":"B4"},{"value":"0,0E+00","module":"B5"},{"value":"4,39E-02","module":"B6"},{"value":"0,0E+00","module":"B7"},{"value":"0,0E+00","module":"C1"},{"value":"2,22E-01","module":"C2"},{"value":"3,01E+00","module":"C3"},{"value":"1,15E-01","module":"C4"},{"value":"-9,42E+00","module":"D"}]},{"parameter":"GWP-biogenic","unit":"kg CO2-eq.","values":[{"value":"3,73E-01","module":"A1"},{"value":"3,02E-04","module":"A2"},{"value":"5,13E-02","module":"A3"},{"value":"1,66E-04","module":"A4"},{"value":"8,49E-03","module":"A5"},{"value":"0,0E+00","module":"B1"},{"value":"0,0E+00","module":"B2"},{"value":"0,0E+00","module":"B3"},{"value":"0,0E+00","module":"B4"},{"value":"0,0E+00","module":"B5"},{"value":"4,55E-04","module":"B6"},{"value":"0,0E+00","module":"B7"},{"value":"0,0E+00","module":"C1"},{"value":"9,07E-05","module":"C2"},{"value":"3,57E-05","module":"C3"},{"value":"1,82E-05","module":"C4"},{"value":"-4,29E-02","module":"D"}]},{"parameter":"GWP-luluc","unit":"kg CO2-eq.","values":[{"value":"2,41E-01","module":"A1"},{"value":"2,71E-04","module":"A2"},{"value":"1,20E-02","module":"A3"},{"value":"1,18E-04","module":"A4"},{"value":"5,06E-03","module":"A5"},{"value":"0,0E+00","module":"B1"},{"value":"0,0E+00","module":"B2"},{"value":"0,0E+00","module":"B3"},{"value":"0,0E+00","module":"B4"},{"value":"0,0E+00","module":"B5"},{"value":"5,91E-05","module":"B6"},{"value":"0,0E+00","module":"B7"},{"value":"0,0E+00","module":"C1"},{"value":"7,78E-05","module":"C2"},{"value":"5,95E-06","module":"C3"},{"value":"8,78E-06","module":"C4"},{"value":"-1,80E-01","module":"D"}]},{"parameter":"ODP","unit":"kg CFC 11-eq.","values":[{"value":"2,23E-06","module":"A1"},{"value":"1,31E-07","module":"A2"},{"value":"9,55E-08","module":"A3"},{"value":"9,34E-08","module":"A4"},{"value":"5,16E-08","module":"A5"},{"value":"0,0E+00","module":"B1"},{"value":"0,0E+00","module":"B2"},{"value":"0,0E+00","module":"B3"},{"value":"0,0E+00","module":"B4"},{"value":"0,0E+00","module":"B5"},{"value":"1,49E-09","module":"B6"},{"value":"0,0E+00","module":"B7"},{"value":"0,0E+00","module":"C1"},{"value":"5,07E-08","module":"C2"},{"value":"3,47E-09","module":"C3"},{"value":"7,33E-09","module":"C4"},{"value":"-1,24E-02","module":"D"}]},{"parameter":"AP","unit":"mol H+-eq.","values":[{"value":"3,49E-01","module":"A1"},{"value":"6,11E-03","module":"A2"},{"value":"1,39E-03","module":"A3"},{"value":"1,70E-03","module":"A4"},{"value":"7,18E-03","module":"A5"},{"value":"0,0E+00","module":"B1"},{"value":"0,0E+00","module":"B2"},{"value":"0,0E+00","module":"B3"},{"value":"0,0E+00","module":"B4"},{"value":"0,0E+00","module":"B5"},{"value":"1,76E-04","module":"B6"},{"value":"0,0E+00","module":"B7"},{"value":"0,0E+00","module":"C1"},{"value":"9,09E-04","module":"C2"},{"value":"4,55E-04","module":"C3"},{"value":"2,08E-04","module":"C4"},{"value":"-7,74E-02","module":"D"}]},{"parameter":"POCP","unit":"kg NMVOC-eq.","values":[{"value":"1,55E-01","module":"A1"},{"value":"6,23E-03","module":"A2"},{"value":"8,26E-04","module":"A3"},{"value":"1,82E-03","module":"A4"},{"value":"3,30E-03","module":"A5"},{"value":"0,0E+00","module":"B1"},{"value":"0,0E+00","module":"B2"},{"value":"0,0E+00","module":"B3"},{"value":"0,0E+00","module":"B4"},{"value":"0,0E+00","module":"B5"},{"value":"9,02E-05","module":"B6"},{"value":"0,0E+00","module":"B7"},{"value":"0,0E+00","module":"C1"},{"value":"9,13E-04","module":"C2"},{"value":"5,55E-04","module":"C3"},{"value":"2,44E-04","module":"C4"},{"value":"-3,28E-02","module":"D"}]},{"parameter":"ADPE","unit":"kg Sb-eq.","values":[{"value":"1,51E-03","module":"A1"},{"value":"7,99E-06","module":"A2"},{"value":"7,76E-06","module":"A3"},{"value":"6,90E-06","module":"A4"},{"value":"3,07E-05","module":"A5"},{"value":"0,0E+00","module":"B1"},{"value":"0,0E+00","module":"B2"},{"value":"0,0E+00","module":"B3"},{"value":"0,0E+00","module":"B4"},{"value":"0,0E+00","module":"B5"},{"value":"3,91E-07","module":"B6"},{"value":"0,0E+00","module":"B7"},{"value":"0,0E+00","module":"C1"},{"value":"6,02E-06","module":"C2"},{"value":"1,67E-07","module":"C3"},{"value":"2,45E-07","module":"C4"},{"value":"-6,58E-05","module":"D"}]},{"parameter":"ADPF","unit":"MJ","values":[{"value":"5,30E+02","module":"A1"},{"value":"8,98E+00","module":"A2"},{"value":"2,20E+01","module":"A3"},{"value":"6,29E+00","module":"A4"},{"value":"1,14E+01","module":"A5"},{"value":"0,0E+00","module":"B1"},{"value":"0,0E+00","module":"B2"},{"value":"0,0E+00","module":"B3"},{"value":"0,0E+00","module":"B4"},{"value":"0,0E+00","module":"B5"},{"value":"5,69E-01","module":"B6"},{"value":"0,0E+00","module":"B7"},{"value":"0,0E+00","module":"C1"},{"value":"3,35E+00","module":"C2"},{"value":"2,57E-01","module":"C3"},{"value":"5,90E-01","module":"C4"},{"value":"-1,20E+02","module":"D"}]},{"parameter":"WDP","unit":"m3 world-eq.","values":[{"value":"7,09E+03","module":"A1"},{"value":"6,64E+00","module":"A2"},{"value":"2,20E+03","module":"A3"},{"value":"4,82E+00","module":"A4"},{"value":"1,86E+02","module":"A5"},{"value":"0,0E+00","module":"B1"},{"value":"0,0E+00","module":"B2"},{"value":"0,0E+00","module":"B3"},{"value":"0,0E+00","module":"B4"},{"value":"0,0E+00","module":"B5"},{"value":"8,85E+00","module":"B6"},{"value":"0,0E+00","module":"B7"},{"value":"0,0E+00","module":"C1"},{"value":"3,20E+00","module":"C2"},{"value":"1,14E+00","module":"C3"},{"value":"9,61E+00","module":"C4"},{"value":"-5,27E+03","module":"D"}]},{"parameter":"EP-freshwater","unit":"kg P-eq.","values":[{"value":"2,20E-03","module":"A1"},{"value":"6,23E-06","module":"A2"},{"value":"1,34E-05","module":"A3"},{"value":"3,08E-06","module":"A4"},{"value":"4,44E-05","module":"A5"},{"value":"0,0E+00","module":"B1"},{"value":"0,0E+00","module":"B2"},{"value":"0,0E+00","module":"B3"},{"value":"0,0E+00","module":"B4"},{"value":"0,0E+00","module":"B5"},{"value":"3,60E-06","module":"B6"},{"value":"0,0E+00","module":"B7"},{"value":"0,0E+00","module":"C1"},{"value":"1,75E-06","module":"C2"},{"value":"3,27E-07","module":"C3"},{"value":"5,42E-07","module":"C4"},{"value":"-4,63E-04","module":"D"}]},{"parameter":"EP-marine","unit":"kg N-eq.","values":[{"value":"4,44E-02","module":"A1"},{"value":"2,04E-03","module":"A2"},{"value":"3,53E-04","module":"A3"},{"value":"5,11E-04","module":"A4"},{"value":"9,55E-04","module":"A5"},{"value":"0,0E+00","module":"B1"},{"value":"0,0E+00","module":"B2"},{"value":"0,0E+00","module":"B3"},{"value":"0,0E+00","module":"B4"},{"value":"0,0E+00","module":"B5"},{"value":"2,96E-05","module":"B6"},{"value":"0,0E+00","module":"B7"},{"value":"0,0E+00","module":"C1"},{"value":"2,70E-04","module":"C2"},{"value":"2,18E-04","module":"C3"},{"value":"1,59E-04","module":"C4"},{"value":"-8,86E-03","module":"D"}]},{"parameter":"EP-terrestrial","unit":"mol N-eq.","values":[{"value":"5,12E-01","module":"A1"},{"value":"2,25E-02","module":"A2"},{"value":"3,44E-03","module":"A3"},{"value":"5,65E-03","module":"A4"},{"value":"1,10E-02","module":"A5"},{"value":"0,0E+00","module":"B1"},{"value":"0,0E+00","module":"B2"},{"value":"0,0E+00","module":"B3"},{"value":"0,0E+00","module":"B4"},{"value":"0,0E+00","module":"B5"},{"value":"4,23E-04","module":"B6"},{"value":"0,0E+00","module":"B7"},{"value":"0,0E+00","module":"C1"},{"value":"2,98E-03","module":"C2"},{"value":"2,31E-03","module":"C3"},{"value":"8,03E-04","module":"C4"},{"value":"-1,00E-01","module":"D"}]},{"parameter":"GWP-IOBC","unit":"kg CO2-eq.","values":[{"value":"4,33E+01","module":"A1"},{"value":"6,30E-01","module":"A2"},{"value":"4,77E-01","module":"A3"},{"value":"4,04E-01","module":"A4"},{"value":"9,61E-01","module":"A5"},{"value":"0,0E+00","module":"B1"},{"value":"0,0E+00","module":"B2"},{"value":"0,0E+00","module":"B3"},{"value":"0,0E+00","module":"B4"},{"value":"0,0E+00","module":"B5"},{"value":"6,15E-02","module":"B6"},{"value":"0,0E+00","module":"B7"},{"value":"0,0E+00","module":"C1"},{"value":"2,23E-01","module":"C2"},{"value":"3,01E+00","module":"C3"},{"value":"1,19E-01","module":"C4"},{"value":"-9,17E+00","module":"D"}]}],"additional_environmental_impact":[{"parameter":"PM","unit":"disease incidence","values":[{"value":"3,06E-06","module":"A1"},{"value":"5,35E-08","module":"A2"},{"value":"1,08E-08","module":"A3"},{"value":"3,56E-08","module":"A4"},{"value":"6,35E-08","module":"A5"},{"value":"0,0E+00","module":"B1"},{"value":"0,0E+00","module":"B2"},{"value":"0,0E+00","module":"B3"},{"value":"0,0E+00","module":"B4"},{"value":"0,0E+00","module":"B5"},{"value":"8,63E-10","module":"B6"},{"value":"0,0E+00","module":"B7"},{"value":"0,0E+00","module":"C1"},{"value":"1,60E-08","module":"C2"},{"value":"1,87E-09","module":"C3"},{"value":"3,41E-09","module":"C4"},{"value":"-7,53E-07","module":"D"}]},{"parameter":"ETP-fw","unit":"CTUe","values":[{"value":"2,17E+03","module":"A1"},{"value":"7,23E+00","module":"A2"},{"value":"1,29E+01","module":"A3"},{"value":"4,60E+00","module":"A4"},{"value":"5,30E+01","module":"A5"},{"value":"0,0E+00","module":"B1"},{"value":"0,0E+00","module":"B2"},{"value":"0,0E+00","module":"B3"},{"value":"0,0E+00","module":"B4"},{"value":"0,0E+00","module":"B5"},{"value":"1,01E+00","module":"B6"},{"value":"0,0E+00","module":"B7"},{"value":"0,0E+00","module":"C1"},{"value":"2,47E+00","module":"C2"},{"value":"2,17E+00","module":"C3"},{"value":"4,51E+02","module":"C4"},{"value":"-2,80E+02","module":"D"}]},{"parameter":"HTP-c","unit":"CTUh","values":[{"value":"8,06E-08","module":"A1"},{"value":"0,0E+00","module":"A2"},{"value":"4,15E-10","module":"A3"},{"value":"0,0E+00","module":"A4"},{"value":"1,62E-09","module":"A5"},{"value":"0,0E+00","module":"B1"},{"value":"0,0E+00","module":"B2"},{"value":"0,0E+00","module":"B3"},{"value":"0,0E+00","module":"B4"},{"value":"0,0E+00","module":"B5"},{"value":"2,00E-11","module":"B6"},{"value":"0,0E+00","module":"B7"},{"value":"0,0E+00","module":"C1"},{"value":"0,0E+00","module":"C2"},{"value":"9,60E-11","module":"C3"},{"value":"4,10E-11","module":"C4"},{"value":"-2,52E-08","module":"D"}]},{"parameter":"HTP-nc","unit":"CTUh","values":[{"value":"2,56E-06","module":"A1"},{"value":"7,96E-09","module":"A2"},{"value":"1,03E-08","module":"A3"},{"value":"4,45E-09","module":"A4"},{"value":"5,18E-08","module":"A5"},{"value":"0,0E+00","module":"B1"},{"value":"0,0E+00","module":"B2"},{"value":"0,0E+00","module":"B3"},{"value":"0,0E+00","module":"B4"},{"value":"0,0E+00","module":"B5"},{"value":"6,63E-10","module":"B6"},{"value":"0,0E+00","module":"B7"},{"value":"0,0E+00","module":"C1"},{"value":"2,67E-09","module":"C2"},{"value":"4,01E-09","module":"C3"},{"value":"1,13E-09","module":"C4"},{"value":"-4,38E-07","module":"D"}]},{"parameter":"SQP","unit":"unitless","values":[{"value":"1,03E+02","module":"A1"},{"value":"7,42E+00","module":"A2"},{"value":"9,89E+00","module":"A3"},{"value":"7,21E+00","module":"A4"},{"value":"2,60E+00","module":"A5"},{"value":"0,0E+00","module":"B1"},{"value":"0,0E+00","module":"B2"},{"value":"0,0E+00","module":"B3"},{"value":"0,0E+00","module":"B4"},{"value":"0,0E+00","module":"B5"},{"value":"9,36E-01","module":"B6"},{"value":"0,0E+00","module":"B7"},{"value":"0,0E+00","module":"C1"},{"value":"2,31E+00","module":"C2"},{"value":"3,81E-02","module":"C3"},{"value":"1,55E+00","module":"C4"},{"value":"-1,89E+01","module":"D"}]},{"parameter":"IRP","unit":"kBq U235-eq.","values":[{"value":"1,21E+00","module":"A1"},{"value":"3,85E-02","module":"A2"},{"value":"7,44E-01","module":"A3"},{"value":"2,75E-02","module":"A4"},{"value":"4,06E-02","module":"A5"},{"value":"0,0E+00","module":"B1"},{"value":"0,0E+00","module":"B2"},{"value":"0,0E+00","module":"B3"},{"value":"0,0E+00","module":"B4"},{"value":"0,0E+00","module":"B5"},{"value":"2,78E-03","module":"B6"},{"value":"0,0E+00","module":"B7"},{"value":"0,0E+00","module":"C1"},{"value":"1,47E-02","module":"C2"},{"value":"5,28E-04","module":"C3"},{"value":"3,29E-03","module":"C4"},{"value":"-5,23E-01","module":"D"}]}],"resource_use":[{"parameter":"PERE","unit":"MJ","values":[{"value":"7,97E+01","module":"A1"},{"value":"1,61E-01","module":"A2"},{"value":"1,04E+01","module":"A3"},{"value":"7,91E-02","module":"A4"},{"value":"1,81E+00","module":"A5"},{"value":"0,0E+00","module":"B1"},{"value":"0,0E+00","module":"B2"},{"value":"0,0E+00","module":"B3"},{"value":"0,0E+00","module":"B4"},{"value":"0,0E+00","module":"B5"},{"value":"4,89E-01","module":"B6"},{"value":"0,0E+00","module":"B7"},{"value":"0,0E+00","module":"C1"},{"value":"4,73E-02","module":"C2"},{"value":"1,05E-02","module":"C3"},{"value":"5,24E-02","module":"C4"},{"value":"-5,75E+01","module":"D"}]},{"parameter":"PERM","unit":"MJ","values":[{"value":"0,0E+00","module":"A1"},{"value":"0,0E+00","module":"A2"},{"value":"0,0E+00","module":"A3"},{"value":"0,0E+00","module":"A4"},{"value":"0,0E+00","module":"A5"},{"value":"0,0E+00","module":"B1"},{"value":"0,0E+00","module":"B2"},{"value":"0,0E+00","module":"B3"},{"value":"0,0E+00","module":"B4"},{"value":"0,0E+00","module":"B5"},{"value":"0,0E+00","module":"B6"},{"value":"0,0E+00","module":"B7"},{"value":"0,0E+00","module":"C1"},{"value":"0,0E+00","module":"C2"},{"value":"0,0E+00","module":"C3"},{"value":"0,0E+00","module":"C4"},{"value":"0,0E+00","module":"D"}]},{"parameter":"PERT","unit":"MJ","values":[{"value":"7,97E+01","module":"A1"},{"value":"1,61E-01","module":"A2"},{"value":"1,04E+01","module":"A3"},{"value":"7,91E-02","module":"A4"},{"value":"1,81E+00","module":"A5"},{"value":"0,0E+00","module":"B1"},{"value":"0,0E+00","module":"B2"},{"value":"0,0E+00","module":"B3"},{"value":"0,0E+00","module":"B4"},{"value":"0,0E+00","module":"B5"},{"value":"4,89E-01","module":"B6"},{"value":"0,0E+00","module":"B7"},{"value":"0,0E+00","module":"C1"},{"value":"4,73E-02","module":"C2"},{"value":"1,05E-02","module":"C3"},{"value":"5,24E-02","module":"C4"},{"value":"-5,75E+01","module":"D"}]},{"parameter":"PENRE","unit":"MJ","values":[{"value":"4,70E+02","module":"A1"},{"value":"8,98E+00","module":"A2"},{"value":"2,20E+01","module":"A3"},{"value":"6,29E+00","module":"A4"},{"value":"1,02E+01","module":"A5"},{"value":"0,0E+00","module":"B1"},{"value":"0,0E+00","module":"B2"},{"value":"0,0E+00","module":"B3"},{"value":"0,0E+00","module":"B4"},{"value":"0,0E+00","module":"B5"},{"value":"5,70E-01","module":"B6"},{"value":"0,0E+00","module":"B7"},{"value":"0,0E+00","module":"C1"},{"value":"3,35E+00","module":"C2"},{"value":"2,57E-01","module":"C3"},{"value":"5,90E-01","module":"C4"},{"value":"-1,20E+02","module":"D"}]},{"parameter":"PENRM","unit":"MJ","values":[{"value":"9,52E+01","module":"A1"},{"value":"0,0E+00","module":"A2"},{"value":"0,0E+00","module":"A3"},{"value":"0,0E+00","module":"A4"},{"value":"7,66E-02","module":"A5"},{"value":"0,0E+00","module":"B1"},{"value":"0,0E+00","module":"B2"},{"value":"0,0E+00","module":"B3"},{"value":"0,0E+00","module":"B4"},{"value":"0,0E+00","module":"B5"},{"value":"0,0E+00","module":"B6"},{"value":"0,0E+00","module":"B7"},{"value":"0,0E+00","module":"C1"},{"value":"0,0E+00","module":"C2"},{"value":"-9,13E+01","module":"C3"},{"value":"0,0E+00","module":"C4"},{"value":"-2,25E-01","module":"D"}]},{"parameter":"PENRT","unit":"MJ","values":[{"value":"5,65E+02","module":"A1"},{"value":"8,98E+00","module":"A2"},{"value":"2,20E+01","module":"A3"},{"value":"6,29E+00","module":"A4"},{"value":"1,03E+01","module":"A5"},{"value":"0,0E+00","module":"B1"},{"value":"0,0E+00","module":"B2"},{"value":"0,0E+00","module":"B3"},{"value":"0,0E+00","module":"B4"},{"value":"0,0E+00","module":"B5"},{"value":"5,70E-01","module":"B6"},{"value":"0,0E+00","module":"B7"},{"value":"0,0E+00","module":"C1"},{"value":"3,35E+00","module":"C2"},{"value":"-9,11E+01","module":"C3"},{"value":"5,90E-01","module":"C4"},{"value":"-1,20E+02","module":"D"}]},{"parameter":"SM","unit":"kg","values":[{"value":"1,06E+00","module":"A1"},{"value":"0,0E+00","module":"A2"},{"value":"0,0E+00","module":"A3"},{"value":"0,0E+00","module":"A4"},{"value":"2,12E-02","module":"A5"},{"value":"0,0E+00","module":"B1"},{"value":"0,0E+00","module":"B2"},{"value":"0,0E+00","module":"B3"},{"value":"0,0E+00","module":"B4"},{"value":"0,0E+00","module":"B5"},{"value":"0,0E+00","module":"B6"},{"value":"0,0E+00","module":"B7"},{"value":"0,0E+00","module":"C1"},{"value":"0,0E+00","module":"C2"},{"value":"0,0E+00","module":"C3"},{"value":"3,71E-03","module":"C4"},{"value":"2,43E-02","module":"D"}]},{"parameter":"RSF","unit":"MJ","values":[{"value":"6,05E-01","module":"A1"},{"value":"4,25E-03","module":"A2"},{"value":"4,08E-02","module":"A3"},{"value":"2,77E-03","module":"A4"},{"value":"1,31E-02","module":"A5"},{"value":"0,0E+00","module":"B1"},{"value":"0,0E+00","module":"B2"},{"value":"0,0E+00","module":"B3"},{"value":"0,0E+00","module":"B4"},{"value":"0,0E+00","module":"B5"},{"value":"1,84E-02","module":"B6"},{"value":"0,0E+00","module":"B7"},{"value":"0,0E+00","module":"C1"},{"value":"1,69E-03","module":"C2"},{"value":"2,55E-04","module":"C3"},{"value":"1,13E-03","module":"C4"},{"value":"-1,79E-02","module":"D"}]},{"parameter":"NRSF","unit":"MJ","values":[{"value":"1,97E-01","module":"A1"},{"value":"2,66E-02","module":"A2"},{"value":"1,31E-01","module":"A3"},{"value":"9,28E-03","module":"A4"},{"value":"8,08E-03","module":"A5"},{"value":"0,0E+00","module":"B1"},{"value":"0,0E+00","module":"B2"},{"value":"0,0E+00","module":"B3"},{"value":"0,0E+00","module":"B4"},{"value":"0,0E+00","module":"B5"},{"value":"9,73E-05","module":"B6"},{"value":"0,0E+00","module":"B7"},{"value":"0,0E+00","module":"C1"},{"value":"6,05E-03","module":"C2"},{"value":"0,0E+00","module":"C3"},{"value":"3,76E-02","module":"C4"},{"value":"-8,25E-01","module":"D"}]},{"parameter":"FW","unit":"m3","values":[{"value":"4,78E-01","module":"A1"},{"value":"1,18E-03","module":"A2"},{"value":"2,43E-02","module":"A3"},{"value":"7,16E-04","module":"A4"},{"value":"1,01E-02","module":"A5"},{"value":"0,0E+00","module":"B1"},{"value":"0,0E+00","module":"B2"},{"value":"0,0E+00","module":"B3"},{"value":"0,0E+00","module":"B4"},{"value":"0,0E+00","module":"B5"},{"value":"1,81E-03","module":"B6"},{"value":"0,0E+00","module":"B7"},{"value":"0,0E+00","module":"C1"},{"value":"3,53E-04","module":"C2"},{"value":"1,37E-03","module":"C3"},{"value":"6,92E-04","module":"C4"},{"value":"-2,50E-01","module":"D"}]}],"end_of_life_waste":[{"parameter":"HWD","unit":"kg","values":[{"value":"2,97E-01","module":"A1"},{"value":"6,04E-04","module":"A2"},{"value":"1,03E-01","module":"A3"},{"value":"3,44E-04","module":"A4"},{"value":"1,48E-02","module":"A5"},{"value":"0,0E+00","module":"B1"},{"value":"0,0E+00","module":"B2"},{"value":"0,0E+00","module":"B3"},{"value":"0,0E+00","module":"B4"},{"value":"0,0E+00","module":"B5"},{"value":"7,53E-05","module":"B6"},{"value":"0,0E+00","module":"B7"},{"value":"0,0E+00","module":"C1"},{"value":"1,71E-04","module":"C2"},{"value":"0,0E+00","module":"C3"},{"value":"3,38E-01","module":"C4"},{"value":"3,75E-02","module":"D"}]},{"parameter":"NHWD","unit":"kg","values":[{"value":"8,66E+00","module":"A1"},{"value":"4,41E-01","module":"A2"},{"value":"1,64E-01","module":"A3"},{"value":"5,47E-01","module":"A4"},{"value":"2,29E-01","module":"A5"},{"value":"0,0E+00","module":"B1"},{"value":"0,0E+00","module":"B2"},{"value":"0,0E+00","module":"B3"},{"value":"0,0E+00","module":"B4"},{"value":"0,0E+00","module":"B5"},{"value":"3,48E-03","module":"B6"},{"value":"0,0E+00","module":"B7"},{"value":"0,0E+00","module":"C1"},{"value":"1,60E-01","module":"C2"},{"value":"0,0E+00","module":"C3"},{"value":"1,64E+00","module":"C4"},{"value":"-2,76E+00","module":"D"}]},{"parameter":"RWD","unit":"kg","values":[{"value":"1,20E-03","module":"A1"},{"value":"5,95E-05","module":"A2"},{"value":"3,28E-04","module":"A3"},{"value":"4,29E-05","module":"A4"},{"value":"3,30E-05","module":"A5"},{"value":"0,0E+00","module":"B1"},{"value":"0,0E+00","module":"B2"},{"value":"0,0E+00","module":"B3"},{"value":"0,0E+00","module":"B4"},{"value":"0,0E+00","module":"B5"},{"value":"1,79E-06","module":"B6"},{"value":"0,0E+00","module":"B7"},{"value":"0,0E+00","module":"C1"},{"value":"2,29E-05","module":"C2"},{"value":"0,0E+00","module":"C3"},{"value":"3,88E-06","module":"C4"},{"value":"-4,90E-04","module":"D"}]}],"end_of_life_flow":[{"parameter":"CRU","unit":"kg","values":[{"value":"0,0E+00","module":"A1"},{"value":"0,0E+00","module":"A2"},{"value":"0,0E+00","module":"A3"},{"value":"0,0E+00","module":"A4"},{"value":"0,0E+00","module":"A5"},{"value":"0,0E+00","module":"B1"},{"value":"0,0E+00","module":"B2"},{"value":"0,0E+00","module":"B3"},{"value":"0,0E+00","module":"B4"},{"value":"0,0E+00","module":"B5"},{"value":"0,0E+00","module":"B6"},{"value":"0,0E+00","module":"B7"},{"value":"0,0E+00","module":"C1"},{"value":"0,0E+00","module":"C2"},{"value":"0,0E+00","module":"C3"},{"value":"0,0E+00","module":"C4"},{"value":"0,0E+00","module":"D"}]},{"parameter":"MFR","unit":"kg","values":[{"value":"0,0E+00","module":"A1"},{"value":"0,0E+00","module":"A2"},{"value":"4,01E-03","module":"A3"},{"value":"0,0E+00","module":"A4"},{"value":"3,13E-02","module":"A5"},{"value":"0,0E+00","module":"B1"},{"value":"0,0E+00","module":"B2"},{"value":"0,0E+00","module":"B3"},{"value":"0,0E+00","module":"B4"},{"value":"0,0E+00","module":"B5"},{"value":"0,0E+00","module":"B6"},{"value":"0,0E+00","module":"B7"},{"value":"0,0E+00","module":"C1"},{"value":"0,0E+00","module":"C2"},{"value":"1,56E+00","module":"C3"},{"value":"7,28E-05","module":"C4"},{"value":"-9,54E-04","module":"D"}]},{"parameter":"MER","unit":"kg","values":[{"value":"0,0E+00","module":"A1"},{"value":"0,0E+00","module":"A2"},{"value":"4,17E-01","module":"A3"},{"value":"0,0E+00","module":"A4"},{"value":"2,99E-02","module":"A5"},{"value":"0,0E+00","module":"B1"},{"value":"0,0E+00","module":"B2"},{"value":"0,0E+00","module":"B3"},{"value":"0,0E+00","module":"B4"},{"value":"0,0E+00","module":"B5"},{"value":"0,0E+00","module":"B6"},{"value":"0,0E+00","module":"B7"},{"value":"0,0E+00","module":"C1"},{"value":"0,0E+00","module":"C2"},{"value":"1,08E+00","module":"C3"},{"value":"9,34E-05","module":"C4"},{"value":"-1,42E-04","module":"D"}]},{"parameter":"EEE","unit":"MJ","values":[{"value":"0,0E+00","module":"A1"},{"value":"0,0E+00","module":"A2"},{"value":"2,45E-01","module":"A3"},{"value":"0,0E+00","module":"A4"},{"value":"4,38E-02","module":"A5"},{"value":"0,0E+00","module":"B1"},{"value":"0,0E+00","module":"B2"},{"value":"0,0E+00","module":"B3"},{"value":"0,0E+00","module":"B4"},{"value":"0,0E+00","module":"B5"},{"value":"0,0E+00","module":"B6"},{"value":"0,0E+00","module":"B7"},{"value":"0,0E+00","module":"C1"},{"value":"0,0E+00","module":"C2"},{"value":"1,94E+00","module":"C3"},{"value":"9,20E-04","module":"C4"},{"value":"-3,35E-04","module":"D"}]},{"parameter":"EET","unit":"MJ","values":[{"value":"0,0E+00","module":"A1"},{"value":"0,0E+00","module":"A2"},{"value":"3,71E+00","module":"A3"},{"value":"0,0E+00","module":"A4"},{"value":"6,62E-01","module":"A5"},{"value":"0,0E+00","module":"B1"},{"value":"0,0E+00","module":"B2"},{"value":"0,0E+00","module":"B3"},{"value":"0,0E+00","module":"B4"},{"value":"0,0E+00","module":"B5"},{"value":"0,0E+00","module":"B6"},{"value":"0,0E+00","module":"B7"},{"value":"0,0E+00","module":"C1"},{"value":"0,0E+00","module":"C2"},{"value":"2,94E+01","module":"C3"},{"value":"1,39E-02","module":"C4"},{"value":"-5,07E-03","module":"D"}]}]}