{"product_name":"AXLJ-RMF E Path 3x50/16 LT 24kV","epd_id":"NEPD-5759-5039","compliance":["EN 15804+A2","ISO 14025","ISO 21930"],"producer_name":"Prysmian Group Sverige AB","environmental_impact":[{"parameter":"GWP-total","unit":"kg CO2-eq.","values":[{"value":"1,04E+01","module":"A1"},{"value":"1,54E-01","module":"A2"},{"value":"1,91E-01","module":"A3"},{"value":"1,59E-01","module":"A4"},{"value":"2,56E-01","module":"A5"},{"value":"0,0E+00","module":"B1"},{"value":"0,0E+00","module":"B2"},{"value":"0,0E+00","module":"B3"},{"value":"0,0E+00","module":"B4"},{"value":"0,0E+00","module":"B5"},{"value":"3,70E-02","module":"B6"},{"value":"0,0E+00","module":"B7"},{"value":"0,0E+00","module":"C1"},{"value":"8,77E-02","module":"C2"},{"value":"1,75E+00","module":"C3"},{"value":"6,33E-02","module":"C4"},{"value":"-1,98E+00","module":"D"}]},{"parameter":"GWP-fossil","unit":"kg CO2-eq.","values":[{"value":"1,02E+01","module":"A1"},{"value":"1,54E-01","module":"A2"},{"value":"1,67E-01","module":"A3"},{"value":"1,59E-01","module":"A4"},{"value":"2,52E-01","module":"A5"},{"value":"0,0E+00","module":"B1"},{"value":"0,0E+00","module":"B2"},{"value":"0,0E+00","module":"B3"},{"value":"0,0E+00","module":"B4"},{"value":"0,0E+00","module":"B5"},{"value":"3,41E-02","module":"B6"},{"value":"0,0E+00","module":"B7"},{"value":"0,0E+00","module":"C1"},{"value":"8,77E-02","module":"C2"},{"value":"1,75E+00","module":"C3"},{"value":"6,33E-02","module":"C4"},{"value":"-1,94E+00","module":"D"}]},{"parameter":"GWP-biogenic","unit":"kg CO2-eq.","values":[{"value":"8,92E-02","module":"A1"},{"value":"7,19E-05","module":"A2"},{"value":"1,93E-02","module":"A3"},{"value":"6,54E-05","module":"A4"},{"value":"2,17E-03","module":"A5"},{"value":"0,0E+00","module":"B1"},{"value":"0,0E+00","module":"B2"},{"value":"0,0E+00","module":"B3"},{"value":"0,0E+00","module":"B4"},{"value":"0,0E+00","module":"B5"},{"value":"6,93E-04","module":"B6"},{"value":"0,0E+00","module":"B7"},{"value":"0,0E+00","module":"C1"},{"value":"3,58E-05","module":"C2"},{"value":"2,03E-05","module":"C3"},{"value":"1,03E-05","module":"C4"},{"value":"-8,66E-03","module":"D"}]},{"parameter":"GWP-luluc","unit":"kg CO2-eq.","values":[{"value":"4,86E-02","module":"A1"},{"value":"6,48E-05","module":"A2"},{"value":"4,81E-03","module":"A3"},{"value":"4,65E-05","module":"A4"},{"value":"1,07E-03","module":"A5"},{"value":"0,0E+00","module":"B1"},{"value":"0,0E+00","module":"B2"},{"value":"0,0E+00","module":"B3"},{"value":"0,0E+00","module":"B4"},{"value":"0,0E+00","module":"B5"},{"value":"2,22E-03","module":"B6"},{"value":"0,0E+00","module":"B7"},{"value":"0,0E+00","module":"C1"},{"value":"3,06E-05","module":"C2"},{"value":"3,37E-06","module":"C3"},{"value":"3,56E-06","module":"C4"},{"value":"-3,77E-02","module":"D"}]},{"parameter":"ODP","unit":"kg CFC 11-eq.","values":[{"value":"5,08E-07","module":"A1"},{"value":"3,26E-08","module":"A2"},{"value":"3,84E-08","module":"A3"},{"value":"3,68E-08","module":"A4"},{"value":"1,28E-08","module":"A5"},{"value":"0,0E+00","module":"B1"},{"value":"0,0E+00","module":"B2"},{"value":"0,0E+00","module":"B3"},{"value":"0,0E+00","module":"B4"},{"value":"0,0E+00","module":"B5"},{"value":"1,67E-08","module":"B6"},{"value":"0,0E+00","module":"B7"},{"value":"0,0E+00","module":"C1"},{"value":"2,00E-08","module":"C2"},{"value":"1,97E-09","module":"C3"},{"value":"3,17E-09","module":"C4"},{"value":"-7,19E-03","module":"D"}]},{"parameter":"AP","unit":"mol H+-eq.","values":[{"value":"8,56E-02","module":"A1"},{"value":"1,29E-03","module":"A2"},{"value":"5,61E-04","module":"A3"},{"value":"6,70E-04","module":"A4"},{"value":"1,78E-03","module":"A5"},{"value":"0,0E+00","module":"B1"},{"value":"0,0E+00","module":"B2"},{"value":"0,0E+00","module":"B3"},{"value":"0,0E+00","module":"B4"},{"value":"0,0E+00","module":"B5"},{"value":"2,22E-04","module":"B6"},{"value":"0,0E+00","module":"B7"},{"value":"0,0E+00","module":"C1"},{"value":"3,58E-04","module":"C2"},{"value":"2,61E-04","module":"C3"},{"value":"9,05E-05","module":"C4"},{"value":"-1,75E-02","module":"D"}]},{"parameter":"POCP","unit":"kg NMVOC-eq.","values":[{"value":"3,95E-02","module":"A1"},{"value":"1,32E-03","module":"A2"},{"value":"3,32E-04","module":"A3"},{"value":"7,16E-04","module":"A4"},{"value":"8,52E-04","module":"A5"},{"value":"0,0E+00","module":"B1"},{"value":"0,0E+00","module":"B2"},{"value":"0,0E+00","module":"B3"},{"value":"0,0E+00","module":"B4"},{"value":"0,0E+00","module":"B5"},{"value":"1,13E-04","module":"B6"},{"value":"0,0E+00","module":"B7"},{"value":"0,0E+00","module":"C1"},{"value":"3,60E-04","module":"C2"},{"value":"3,18E-04","module":"C3"},{"value":"1,07E-04","module":"C4"},{"value":"-7,31E-03","module":"D"}]},{"parameter":"ADPE","unit":"kg Sb-eq.","values":[{"value":"4,12E-04","module":"A1"},{"value":"2,63E-06","module":"A2"},{"value":"3,11E-06","module":"A3"},{"value":"2,72E-06","module":"A4"},{"value":"8,46E-06","module":"A5"},{"value":"0,0E+00","module":"B1"},{"value":"0,0E+00","module":"B2"},{"value":"0,0E+00","module":"B3"},{"value":"0,0E+00","module":"B4"},{"value":"0,0E+00","module":"B5"},{"value":"1,37E-06","module":"B6"},{"value":"0,0E+00","module":"B7"},{"value":"0,0E+00","module":"C1"},{"value":"2,37E-06","module":"C2"},{"value":"9,47E-08","module":"C3"},{"value":"1,11E-07","module":"C4"},{"value":"-2,31E-05","module":"D"}]},{"parameter":"ADPF","unit":"MJ","values":[{"value":"1,57E+02","module":"A1"},{"value":"2,21E+00","module":"A2"},{"value":"8,79E+00","module":"A3"},{"value":"2,48E+00","module":"A4"},{"value":"3,44E+00","module":"A5"},{"value":"0,0E+00","module":"B1"},{"value":"0,0E+00","module":"B2"},{"value":"0,0E+00","module":"B3"},{"value":"0,0E+00","module":"B4"},{"value":"0,0E+00","module":"B5"},{"value":"4,00E+00","module":"B6"},{"value":"0,0E+00","module":"B7"},{"value":"0,0E+00","module":"C1"},{"value":"1,32E+00","module":"C2"},{"value":"1,47E-01","module":"C3"},{"value":"2,53E-01","module":"C4"},{"value":"-2,49E+01","module":"D"}]},{"parameter":"WDP","unit":"m3 world-eq.","values":[{"value":"1,50E+03","module":"A1"},{"value":"1,81E+00","module":"A2"},{"value":"8,77E+02","module":"A3"},{"value":"1,90E+00","module":"A4"},{"value":"4,77E+01","module":"A5"},{"value":"0,0E+00","module":"B1"},{"value":"0,0E+00","module":"B2"},{"value":"0,0E+00","module":"B3"},{"value":"0,0E+00","module":"B4"},{"value":"0,0E+00","module":"B5"},{"value":"4,06E+02","module":"B6"},{"value":"0,0E+00","module":"B7"},{"value":"0,0E+00","module":"C1"},{"value":"1,26E+00","module":"C2"},{"value":"6,39E-01","module":"C3"},{"value":"3,31E+00","module":"C4"},{"value":"-1,05E+03","module":"D"}]},{"parameter":"EP-freshwater","unit":"kg P-eq.","values":[{"value":"5,58E-04","module":"A1"},{"value":"1,47E-06","module":"A2"},{"value":"5,47E-06","module":"A3"},{"value":"1,22E-06","module":"A4"},{"value":"1,13E-05","module":"A5"},{"value":"0,0E+00","module":"B1"},{"value":"0,0E+00","module":"B2"},{"value":"0,0E+00","module":"B3"},{"value":"0,0E+00","module":"B4"},{"value":"0,0E+00","module":"B5"},{"value":"2,31E-06","module":"B6"},{"value":"0,0E+00","module":"B7"},{"value":"0,0E+00","module":"C1"},{"value":"6,89E-07","module":"C2"},{"value":"1,86E-07","module":"C3"},{"value":"2,39E-07","module":"C4"},{"value":"-1,09E-04","module":"D"}]},{"parameter":"EP-marine","unit":"kg N-eq.","values":[{"value":"1,06E-02","module":"A1"},{"value":"4,29E-04","module":"A2"},{"value":"1,39E-04","module":"A3"},{"value":"2,01E-04","module":"A4"},{"value":"2,33E-04","module":"A5"},{"value":"0,0E+00","module":"B1"},{"value":"0,0E+00","module":"B2"},{"value":"0,0E+00","module":"B3"},{"value":"0,0E+00","module":"B4"},{"value":"0,0E+00","module":"B5"},{"value":"3,78E-05","module":"B6"},{"value":"0,0E+00","module":"B7"},{"value":"0,0E+00","module":"C1"},{"value":"1,06E-04","module":"C2"},{"value":"1,25E-04","module":"C3"},{"value":"8,24E-05","module":"C4"},{"value":"-1,99E-03","module":"D"}]},{"parameter":"EP-terrestrial","unit":"mol N-eq.","values":[{"value":"1,24E-01","module":"A1"},{"value":"4,73E-03","module":"A2"},{"value":"1,38E-03","module":"A3"},{"value":"2,23E-03","module":"A4"},{"value":"2,70E-03","module":"A5"},{"value":"0,0E+00","module":"B1"},{"value":"0,0E+00","module":"B2"},{"value":"0,0E+00","module":"B3"},{"value":"0,0E+00","module":"B4"},{"value":"0,0E+00","module":"B5"},{"value":"4,98E-04","module":"B6"},{"value":"0,0E+00","module":"B7"},{"value":"0,0E+00","module":"C1"},{"value":"1,18E-03","module":"C2"},{"value":"1,33E-03","module":"C3"},{"value":"3,44E-04","module":"C4"},{"value":"-2,27E-02","module":"D"}]},{"parameter":"GWP-IOBC","unit":"kg CO2-eq.","values":[{"value":"1,03E+01","module":"A1"},{"value":"1,54E-01","module":"A2"},{"value":"1,87E-01","module":"A3"},{"value":"1,59E-01","module":"A4"},{"value":"2,53E-01","module":"A5"},{"value":"0,0E+00","module":"B1"},{"value":"0,0E+00","module":"B2"},{"value":"0,0E+00","module":"B3"},{"value":"0,0E+00","module":"B4"},{"value":"0,0E+00","module":"B5"},{"value":"3,70E-02","module":"B6"},{"value":"0,0E+00","module":"B7"},{"value":"0,0E+00","module":"C1"},{"value":"8,77E-02","module":"C2"},{"value":"1,75E+00","module":"C3"},{"value":"6,48E-02","module":"C4"},{"value":"-1,88E+00","module":"D"}]}],"additional_environmental_impact":[{"parameter":"PM","unit":"disease incidence","values":[{"value":"6,84E-07","module":"A1"},{"value":"1,24E-08","module":"A2"},{"value":"4,39E-09","module":"A3"},{"value":"1,40E-08","module":"A4"},{"value":"1,45E-08","module":"A5"},{"value":"0,0E+00","module":"B1"},{"value":"0,0E+00","module":"B2"},{"value":"0,0E+00","module":"B3"},{"value":"0,0E+00","module":"B4"},{"value":"0,0E+00","module":"B5"},{"value":"1,60E-09","module":"B6"},{"value":"0,0E+00","module":"B7"},{"value":"0,0E+00","module":"C1"},{"value":"6,31E-09","module":"C2"},{"value":"1,07E-09","module":"C3"},{"value":"1,47E-09","module":"C4"},{"value":"-1,84E-07","module":"D"}]},{"parameter":"ETP-fw","unit":"CTUe","values":[{"value":"5,69E+02","module":"A1"},{"value":"1,76E+00","module":"A2"},{"value":"5,20E+00","module":"A3"},{"value":"1,81E+00","module":"A4"},{"value":"1,36E+01","module":"A5"},{"value":"0,0E+00","module":"B1"},{"value":"0,0E+00","module":"B2"},{"value":"0,0E+00","module":"B3"},{"value":"0,0E+00","module":"B4"},{"value":"0,0E+00","module":"B5"},{"value":"2,11E+00","module":"B6"},{"value":"0,0E+00","module":"B7"},{"value":"0,0E+00","module":"C1"},{"value":"9,74E-01","module":"C2"},{"value":"1,21E+00","module":"C3"},{"value":"1,02E+02","module":"C4"},{"value":"-7,57E+01","module":"D"}]},{"parameter":"HTP-c","unit":"CTUh","values":[{"value":"1,87E-08","module":"A1"},{"value":"0,0E+00","module":"A2"},{"value":"1,69E-10","module":"A3"},{"value":"0,0E+00","module":"A4"},{"value":"3,79E-10","module":"A5"},{"value":"0,0E+00","module":"B1"},{"value":"0,0E+00","module":"B2"},{"value":"0,0E+00","module":"B3"},{"value":"0,0E+00","module":"B4"},{"value":"0,0E+00","module":"B5"},{"value":"6,10E-11","module":"B6"},{"value":"0,0E+00","module":"B7"},{"value":"0,0E+00","module":"C1"},{"value":"0,0E+00","module":"C2"},{"value":"5,50E-11","module":"C3"},{"value":"1,70E-11","module":"C4"},{"value":"-5,29E-09","module":"D"}]},{"parameter":"HTP-nc","unit":"CTUh","values":[{"value":"6,96E-07","module":"A1"},{"value":"1,95E-09","module":"A2"},{"value":"4,11E-09","module":"A3"},{"value":"1,75E-09","module":"A4"},{"value":"1,42E-08","module":"A5"},{"value":"0,0E+00","module":"B1"},{"value":"0,0E+00","module":"B2"},{"value":"0,0E+00","module":"B3"},{"value":"0,0E+00","module":"B4"},{"value":"0,0E+00","module":"B5"},{"value":"1,46E-09","module":"B6"},{"value":"0,0E+00","module":"B7"},{"value":"0,0E+00","module":"C1"},{"value":"1,05E-09","module":"C2"},{"value":"2,28E-09","module":"C3"},{"value":"5,08E-10","module":"C4"},{"value":"-1,10E-07","module":"D"}]},{"parameter":"SQP","unit":"unitless","values":[{"value":"2,64E+01","module":"A1"},{"value":"1,62E+00","module":"A2"},{"value":"3,97E+00","module":"A3"},{"value":"2,84E+00","module":"A4"},{"value":"7,30E-01","module":"A5"},{"value":"0,0E+00","module":"B1"},{"value":"0,0E+00","module":"B2"},{"value":"0,0E+00","module":"B3"},{"value":"0,0E+00","module":"B4"},{"value":"0,0E+00","module":"B5"},{"value":"1,77E+00","module":"B6"},{"value":"0,0E+00","module":"B7"},{"value":"0,0E+00","module":"C1"},{"value":"9,12E-01","module":"C2"},{"value":"2,16E-02","module":"C3"},{"value":"7,44E-01","module":"C4"},{"value":"-1,02E+01","module":"D"}]},{"parameter":"IRP","unit":"kBq U235-eq.","values":[{"value":"3,08E-01","module":"A1"},{"value":"9,53E-03","module":"A2"},{"value":"2,97E-01","module":"A3"},{"value":"1,08E-02","module":"A4"},{"value":"1,27E-02","module":"A5"},{"value":"0,0E+00","module":"B1"},{"value":"0,0E+00","module":"B2"},{"value":"0,0E+00","module":"B3"},{"value":"0,0E+00","module":"B4"},{"value":"0,0E+00","module":"B5"},{"value":"1,37E-01","module":"B6"},{"value":"0,0E+00","module":"B7"},{"value":"0,0E+00","module":"C1"},{"value":"5,78E-03","module":"C2"},{"value":"2,99E-04","module":"C3"},{"value":"1,32E-03","module":"C4"},{"value":"-1,09E-01","module":"D"}]}],"resource_use":[{"parameter":"PERE","unit":"MJ","values":[{"value":"1,81E+01","module":"A1"},{"value":"3,86E-02","module":"A2"},{"value":"4,17E+00","module":"A3"},{"value":"3,12E-02","module":"A4"},{"value":"4,47E-01","module":"A5"},{"value":"0,0E+00","module":"B1"},{"value":"0,0E+00","module":"B2"},{"value":"0,0E+00","module":"B3"},{"value":"0,0E+00","module":"B4"},{"value":"0,0E+00","module":"B5"},{"value":"1,92E+00","module":"B6"},{"value":"0,0E+00","module":"B7"},{"value":"0,0E+00","module":"C1"},{"value":"1,87E-02","module":"C2"},{"value":"5,94E-03","module":"C3"},{"value":"1,81E-02","module":"C4"},{"value":"-1,71E+01","module":"D"}]},{"parameter":"PERM","unit":"MJ","values":[{"value":"0,0E+00","module":"A1"},{"value":"0,0E+00","module":"A2"},{"value":"0,0E+00","module":"A3"},{"value":"0,0E+00","module":"A4"},{"value":"0,0E+00","module":"A5"},{"value":"0,0E+00","module":"B1"},{"value":"0,0E+00","module":"B2"},{"value":"0,0E+00","module":"B3"},{"value":"0,0E+00","module":"B4"},{"value":"0,0E+00","module":"B5"},{"value":"0,0E+00","module":"B6"},{"value":"0,0E+00","module":"B7"},{"value":"0,0E+00","module":"C1"},{"value":"0,0E+00","module":"C2"},{"value":"0,0E+00","module":"C3"},{"value":"0,0E+00","module":"C4"},{"value":"0,0E+00","module":"D"}]},{"parameter":"PERT","unit":"MJ","values":[{"value":"1,81E+01","module":"A1"},{"value":"3,86E-02","module":"A2"},{"value":"4,17E+00","module":"A3"},{"value":"3,12E-02","module":"A4"},{"value":"4,47E-01","module":"A5"},{"value":"0,0E+00","module":"B1"},{"value":"0,0E+00","module":"B2"},{"value":"0,0E+00","module":"B3"},{"value":"0,0E+00","module":"B4"},{"value":"0,0E+00","module":"B5"},{"value":"1,92E+00","module":"B6"},{"value":"0,0E+00","module":"B7"},{"value":"0,0E+00","module":"C1"},{"value":"1,87E-02","module":"C2"},{"value":"5,94E-03","module":"C3"},{"value":"1,81E-02","module":"C4"},{"value":"-1,71E+01","module":"D"}]},{"parameter":"PENRE","unit":"MJ","values":[{"value":"1,20E+02","module":"A1"},{"value":"2,21E+00","module":"A2"},{"value":"8,81E+00","module":"A3"},{"value":"2,48E+00","module":"A4"},{"value":"2,70E+00","module":"A5"},{"value":"0,0E+00","module":"B1"},{"value":"0,0E+00","module":"B2"},{"value":"0,0E+00","module":"B3"},{"value":"0,0E+00","module":"B4"},{"value":"0,0E+00","module":"B5"},{"value":"4,01E+00","module":"B6"},{"value":"0,0E+00","module":"B7"},{"value":"0,0E+00","module":"C1"},{"value":"1,32E+00","module":"C2"},{"value":"1,47E-01","module":"C3"},{"value":"2,53E-01","module":"C4"},{"value":"-2,48E+01","module":"D"}]},{"parameter":"PENRM","unit":"MJ","values":[{"value":"5,62E+01","module":"A1"},{"value":"0,0E+00","module":"A2"},{"value":"0,0E+00","module":"A3"},{"value":"0,0E+00","module":"A4"},{"value":"7,00E-02","module":"A5"},{"value":"0,0E+00","module":"B1"},{"value":"0,0E+00","module":"B2"},{"value":"0,0E+00","module":"B3"},{"value":"0,0E+00","module":"B4"},{"value":"0,0E+00","module":"B5"},{"value":"0,0E+00","module":"B6"},{"value":"0,0E+00","module":"B7"},{"value":"0,0E+00","module":"C1"},{"value":"0,0E+00","module":"C2"},{"value":"-5,27E+01","module":"C3"},{"value":"0,0E+00","module":"C4"},{"value":"-1,46E-01","module":"D"}]},{"parameter":"PENRT","unit":"MJ","values":[{"value":"1,76E+02","module":"A1"},{"value":"2,21E+00","module":"A2"},{"value":"8,81E+00","module":"A3"},{"value":"2,48E+00","module":"A4"},{"value":"2,77E+00","module":"A5"},{"value":"0,0E+00","module":"B1"},{"value":"0,0E+00","module":"B2"},{"value":"0,0E+00","module":"B3"},{"value":"0,0E+00","module":"B4"},{"value":"0,0E+00","module":"B5"},{"value":"4,01E+00","module":"B6"},{"value":"0,0E+00","module":"B7"},{"value":"0,0E+00","module":"C1"},{"value":"1,32E+00","module":"C2"},{"value":"-5,26E+01","module":"C3"},{"value":"2,53E-01","module":"C4"},{"value":"-2,49E+01","module":"D"}]},{"parameter":"SM","unit":"kg","values":[{"value":"4,56E-01","module":"A1"},{"value":"0,0E+00","module":"A2"},{"value":"0,0E+00","module":"A3"},{"value":"0,0E+00","module":"A4"},{"value":"9,13E-03","module":"A5"},{"value":"0,0E+00","module":"B1"},{"value":"0,0E+00","module":"B2"},{"value":"0,0E+00","module":"B3"},{"value":"0,0E+00","module":"B4"},{"value":"0,0E+00","module":"B5"},{"value":"0,0E+00","module":"B6"},{"value":"0,0E+00","module":"B7"},{"value":"0,0E+00","module":"C1"},{"value":"0,0E+00","module":"C2"},{"value":"0,0E+00","module":"C3"},{"value":"8,65E-04","module":"C4"},{"value":"7,73E-03","module":"D"}]},{"parameter":"RSF","unit":"MJ","values":[{"value":"2,25E-01","module":"A1"},{"value":"1,09E-03","module":"A2"},{"value":"1,64E-02","module":"A3"},{"value":"1,09E-03","module":"A4"},{"value":"4,90E-03","module":"A5"},{"value":"0,0E+00","module":"B1"},{"value":"0,0E+00","module":"B2"},{"value":"0,0E+00","module":"B3"},{"value":"0,0E+00","module":"B4"},{"value":"0,0E+00","module":"B5"},{"value":"7,45E-03","module":"B6"},{"value":"0,0E+00","module":"B7"},{"value":"0,0E+00","module":"C1"},{"value":"6,68E-04","module":"C2"},{"value":"1,44E-04","module":"C3"},{"value":"4,01E-04","module":"C4"},{"value":"-4,43E-03","module":"D"}]},{"parameter":"NRSF","unit":"MJ","values":[{"value":"5,79E-02","module":"A1"},{"value":"6,19E-03","module":"A2"},{"value":"5,27E-02","module":"A3"},{"value":"3,66E-03","module":"A4"},{"value":"2,87E-03","module":"A5"},{"value":"0,0E+00","module":"B1"},{"value":"0,0E+00","module":"B2"},{"value":"0,0E+00","module":"B3"},{"value":"0,0E+00","module":"B4"},{"value":"0,0E+00","module":"B5"},{"value":"2,35E-02","module":"B6"},{"value":"0,0E+00","module":"B7"},{"value":"0,0E+00","module":"C1"},{"value":"2,38E-03","module":"C2"},{"value":"0,0E+00","module":"C3"},{"value":"2,05E-02","module":"C4"},{"value":"-5,03E-01","module":"D"}]},{"parameter":"FW","unit":"m3","values":[{"value":"1,20E-01","module":"A1"},{"value":"2,77E-04","module":"A2"},{"value":"1,02E-02","module":"A3"},{"value":"2,82E-04","module":"A4"},{"value":"2,65E-03","module":"A5"},{"value":"0,0E+00","module":"B1"},{"value":"0,0E+00","module":"B2"},{"value":"0,0E+00","module":"B3"},{"value":"0,0E+00","module":"B4"},{"value":"0,0E+00","module":"B5"},{"value":"4,36E-03","module":"B6"},{"value":"0,0E+00","module":"B7"},{"value":"0,0E+00","module":"C1"},{"value":"1,39E-04","module":"C2"},{"value":"7,64E-04","module":"C3"},{"value":"2,87E-04","module":"C4"},{"value":"-5,66E-02","module":"D"}]}],"end_of_life_waste":[{"parameter":"HWD","unit":"kg","values":[{"value":"6,33E-02","module":"A1"},{"value":"1,41E-04","module":"A2"},{"value":"4,21E-02","module":"A3"},{"value":"1,36E-04","module":"A4"},{"value":"5,62E-03","module":"A5"},{"value":"0,0E+00","module":"B1"},{"value":"0,0E+00","module":"B2"},{"value":"0,0E+00","module":"B3"},{"value":"0,0E+00","module":"B4"},{"value":"0,0E+00","module":"B5"},{"value":"2,09E-04","module":"B6"},{"value":"0,0E+00","module":"B7"},{"value":"0,0E+00","module":"C1"},{"value":"6,74E-05","module":"C2"},{"value":"0,0E+00","module":"C3"},{"value":"1,75E-01","module":"C4"},{"value":"7,24E-03","module":"D"}]},{"parameter":"NHWD","unit":"kg","values":[{"value":"1,91E+00","module":"A1"},{"value":"9,56E-02","module":"A2"},{"value":"6,41E-02","module":"A3"},{"value":"2,16E-01","module":"A4"},{"value":"6,08E-02","module":"A5"},{"value":"0,0E+00","module":"B1"},{"value":"0,0E+00","module":"B2"},{"value":"0,0E+00","module":"B3"},{"value":"0,0E+00","module":"B4"},{"value":"0,0E+00","module":"B5"},{"value":"1,32E-02","module":"B6"},{"value":"0,0E+00","module":"B7"},{"value":"0,0E+00","module":"C1"},{"value":"6,32E-02","module":"C2"},{"value":"0,0E+00","module":"C3"},{"value":"6,96E-01","module":"C4"},{"value":"-5,71E-01","module":"D"}]},{"parameter":"RWD","unit":"kg","values":[{"value":"3,00E-04","module":"A1"},{"value":"1,48E-05","module":"A2"},{"value":"1,31E-04","module":"A3"},{"value":"1,69E-05","module":"A4"},{"value":"9,47E-06","module":"A5"},{"value":"0,0E+00","module":"B1"},{"value":"0,0E+00","module":"B2"},{"value":"0,0E+00","module":"B3"},{"value":"0,0E+00","module":"B4"},{"value":"0,0E+00","module":"B5"},{"value":"6,03E-05","module":"B6"},{"value":"0,0E+00","module":"B7"},{"value":"0,0E+00","module":"C1"},{"value":"9,01E-06","module":"C2"},{"value":"0,0E+00","module":"C3"},{"value":"1,63E-06","module":"C4"},{"value":"-1,02E-04","module":"D"}]}],"end_of_life_flow":[{"parameter":"CRU","unit":"kg","values":[{"value":"0,0E+00","module":"A1"},{"value":"0,0E+00","module":"A2"},{"value":"0,0E+00","module":"A3"},{"value":"0,0E+00","module":"A4"},{"value":"0,0E+00","module":"A5"},{"value":"0,0E+00","module":"B1"},{"value":"0,0E+00","module":"B2"},{"value":"0,0E+00","module":"B3"},{"value":"0,0E+00","module":"B4"},{"value":"0,0E+00","module":"B5"},{"value":"0,0E+00","module":"B6"},{"value":"0,0E+00","module":"B7"},{"value":"0,0E+00","module":"C1"},{"value":"0,0E+00","module":"C2"},{"value":"0,0E+00","module":"C3"},{"value":"0,0E+00","module":"C4"},{"value":"0,0E+00","module":"D"}]},{"parameter":"MFR","unit":"kg","values":[{"value":"0,0E+00","module":"A1"},{"value":"0,0E+00","module":"A2"},{"value":"2,77E-03","module":"A3"},{"value":"0,0E+00","module":"A4"},{"value":"6,89E-03","module":"A5"},{"value":"0,0E+00","module":"B1"},{"value":"0,0E+00","module":"B2"},{"value":"0,0E+00","module":"B3"},{"value":"0,0E+00","module":"B4"},{"value":"0,0E+00","module":"B5"},{"value":"0,0E+00","module":"B6"},{"value":"0,0E+00","module":"B7"},{"value":"0,0E+00","module":"C1"},{"value":"0,0E+00","module":"C2"},{"value":"3,42E-01","module":"C3"},{"value":"4,07E-05","module":"C4"},{"value":"-3,05E-04","module":"D"}]},{"parameter":"MER","unit":"kg","values":[{"value":"0,0E+00","module":"A1"},{"value":"0,0E+00","module":"A2"},{"value":"1,58E-01","module":"A3"},{"value":"0,0E+00","module":"A4"},{"value":"1,56E-02","module":"A5"},{"value":"0,0E+00","module":"B1"},{"value":"0,0E+00","module":"B2"},{"value":"0,0E+00","module":"B3"},{"value":"0,0E+00","module":"B4"},{"value":"0,0E+00","module":"B5"},{"value":"0,0E+00","module":"B6"},{"value":"0,0E+00","module":"B7"},{"value":"0,0E+00","module":"C1"},{"value":"0,0E+00","module":"C2"},{"value":"6,21E-01","module":"C3"},{"value":"2,16E-05","module":"C4"},{"value":"-5,06E-05","module":"D"}]},{"parameter":"EEE","unit":"MJ","values":[{"value":"0,0E+00","module":"A1"},{"value":"0,0E+00","module":"A2"},{"value":"9,18E-02","module":"A3"},{"value":"0,0E+00","module":"A4"},{"value":"2,43E-02","module":"A5"},{"value":"0,0E+00","module":"B1"},{"value":"0,0E+00","module":"B2"},{"value":"0,0E+00","module":"B3"},{"value":"0,0E+00","module":"B4"},{"value":"0,0E+00","module":"B5"},{"value":"0,0E+00","module":"B6"},{"value":"0,0E+00","module":"B7"},{"value":"0,0E+00","module":"C1"},{"value":"0,0E+00","module":"C2"},{"value":"1,13E+00","module":"C3"},{"value":"2,46E-04","module":"C4"},{"value":"-1,16E-04","module":"D"}]},{"parameter":"EET","unit":"MJ","values":[{"value":"0,0E+00","module":"A1"},{"value":"0,0E+00","module":"A2"},{"value":"1,39E+00","module":"A3"},{"value":"0,0E+00","module":"A4"},{"value":"3,68E-01","module":"A5"},{"value":"0,0E+00","module":"B1"},{"value":"0,0E+00","module":"B2"},{"value":"0,0E+00","module":"B3"},{"value":"0,0E+00","module":"B4"},{"value":"0,0E+00","module":"B5"},{"value":"0,0E+00","module":"B6"},{"value":"0,0E+00","module":"B7"},{"value":"0,0E+00","module":"C1"},{"value":"0,0E+00","module":"C2"},{"value":"1,70E+01","module":"C3"},{"value":"3,72E-03","module":"C4"},{"value":"-1,76E-03","module":"D"}]}]}