{"product_name":"AXLJ-TTCL TSLF 1x185/35 AFR 36kV","epd_id":"NEPD-7449-6834","compliance":["EN 15804+A2","ISO 14025","ISO 21930"],"producer_name":"Prysmian Group Danmark A/S","environmental_impact":[{"parameter":"GWP-total","unit":"kg CO2-eq.","values":[{"value":"1,39E+01","module":"A1"},{"value":"2,52E-01","module":"A2"},{"value":"1,85E-01","module":"A3"},{"value":"1,54E-01","module":"A4"},{"value":"3,22E-01","module":"A5"},{"value":"0,0E+00","module":"B1"},{"value":"0,0E+00","module":"B2"},{"value":"0,0E+00","module":"B3"},{"value":"0,0E+00","module":"B4"},{"value":"0,0E+00","module":"B5"},{"value":"1,94E-02","module":"B6"},{"value":"0,0E+00","module":"B7"},{"value":"0,0E+00","module":"C1"},{"value":"8,49E-02","module":"C2"},{"value":"1,42E+00","module":"C3"},{"value":"5,84E-02","module":"C4"},{"value":"-2,78E+00","module":"D"}]},{"parameter":"GWP-fossil","unit":"kg CO2-eq.","values":[{"value":"1,37E+01","module":"A1"},{"value":"2,51E-01","module":"A2"},{"value":"1,62E-01","module":"A3"},{"value":"1,54E-01","module":"A4"},{"value":"3,18E-01","module":"A5"},{"value":"0,0E+00","module":"B1"},{"value":"0,0E+00","module":"B2"},{"value":"0,0E+00","module":"B3"},{"value":"0,0E+00","module":"B4"},{"value":"0,0E+00","module":"B5"},{"value":"1,92E-02","module":"B6"},{"value":"0,0E+00","module":"B7"},{"value":"0,0E+00","module":"C1"},{"value":"8,49E-02","module":"C2"},{"value":"1,42E+00","module":"C3"},{"value":"5,84E-02","module":"C4"},{"value":"-2,72E+00","module":"D"}]},{"parameter":"GWP-biogenic","unit":"kg CO2-eq.","values":[{"value":"1,13E-01","module":"A1"},{"value":"1,11E-04","module":"A2"},{"value":"1,87E-02","module":"A3"},{"value":"6,33E-05","module":"A4"},{"value":"2,64E-03","module":"A5"},{"value":"0,0E+00","module":"B1"},{"value":"0,0E+00","module":"B2"},{"value":"0,0E+00","module":"B3"},{"value":"0,0E+00","module":"B4"},{"value":"0,0E+00","module":"B5"},{"value":"1,99E-04","module":"B6"},{"value":"0,0E+00","module":"B7"},{"value":"0,0E+00","module":"C1"},{"value":"3,46E-05","module":"C2"},{"value":"1,18E-05","module":"C3"},{"value":"5,29E-06","module":"C4"},{"value":"-1,23E-02","module":"D"}]},{"parameter":"GWP-luluc","unit":"kg CO2-eq.","values":[{"value":"6,92E-02","module":"A1"},{"value":"1,03E-04","module":"A2"},{"value":"4,65E-03","module":"A3"},{"value":"4,50E-05","module":"A4"},{"value":"1,48E-03","module":"A5"},{"value":"0,0E+00","module":"B1"},{"value":"0,0E+00","module":"B2"},{"value":"0,0E+00","module":"B3"},{"value":"0,0E+00","module":"B4"},{"value":"0,0E+00","module":"B5"},{"value":"2,59E-05","module":"B6"},{"value":"0,0E+00","module":"B7"},{"value":"0,0E+00","module":"C1"},{"value":"2,97E-05","module":"C2"},{"value":"1,75E-06","module":"C3"},{"value":"2,55E-06","module":"C4"},{"value":"-5,22E-02","module":"D"}]},{"parameter":"ODP","unit":"kg CFC 11-eq.","values":[{"value":"6,81E-07","module":"A1"},{"value":"5,42E-08","module":"A2"},{"value":"3,72E-08","module":"A3"},{"value":"3,56E-08","module":"A4"},{"value":"1,66E-08","module":"A5"},{"value":"0,0E+00","module":"B1"},{"value":"0,0E+00","module":"B2"},{"value":"0,0E+00","module":"B3"},{"value":"0,0E+00","module":"B4"},{"value":"0,0E+00","module":"B5"},{"value":"6,53E-10","module":"B6"},{"value":"0,0E+00","module":"B7"},{"value":"0,0E+00","module":"C1"},{"value":"1,94E-08","module":"C2"},{"value":"1,12E-09","module":"C3"},{"value":"2,55E-09","module":"C4"},{"value":"-5,83E-03","module":"D"}]},{"parameter":"AP","unit":"mol H+-eq.","values":[{"value":"1,19E-01","module":"A1"},{"value":"2,30E-03","module":"A2"},{"value":"5,43E-04","module":"A3"},{"value":"6,48E-04","module":"A4"},{"value":"2,47E-03","module":"A5"},{"value":"0,0E+00","module":"B1"},{"value":"0,0E+00","module":"B2"},{"value":"0,0E+00","module":"B3"},{"value":"0,0E+00","module":"B4"},{"value":"0,0E+00","module":"B5"},{"value":"7,70E-05","module":"B6"},{"value":"0,0E+00","module":"B7"},{"value":"0,0E+00","module":"C1"},{"value":"3,47E-04","module":"C2"},{"value":"1,80E-04","module":"C3"},{"value":"6,69E-05","module":"C4"},{"value":"-2,46E-02","module":"D"}]},{"parameter":"POCP","unit":"kg NMVOC-eq.","values":[{"value":"5,24E-02","module":"A1"},{"value":"2,19E-03","module":"A2"},{"value":"3,22E-04","module":"A3"},{"value":"6,93E-04","module":"A4"},{"value":"1,13E-03","module":"A5"},{"value":"0,0E+00","module":"B1"},{"value":"0,0E+00","module":"B2"},{"value":"0,0E+00","module":"B3"},{"value":"0,0E+00","module":"B4"},{"value":"0,0E+00","module":"B5"},{"value":"3,94E-05","module":"B6"},{"value":"0,0E+00","module":"B7"},{"value":"0,0E+00","module":"C1"},{"value":"3,48E-04","module":"C2"},{"value":"2,23E-04","module":"C3"},{"value":"8,71E-05","module":"C4"},{"value":"-9,99E-03","module":"D"}]},{"parameter":"ADPE","unit":"kg Sb-eq.","values":[{"value":"5,74E-04","module":"A1"},{"value":"4,05E-06","module":"A2"},{"value":"3,01E-06","module":"A3"},{"value":"2,63E-06","module":"A4"},{"value":"1,17E-05","module":"A5"},{"value":"0,0E+00","module":"B1"},{"value":"0,0E+00","module":"B2"},{"value":"0,0E+00","module":"B3"},{"value":"0,0E+00","module":"B4"},{"value":"0,0E+00","module":"B5"},{"value":"1,71E-07","module":"B6"},{"value":"0,0E+00","module":"B7"},{"value":"0,0E+00","module":"C1"},{"value":"2,30E-06","module":"C2"},{"value":"5,15E-08","module":"C3"},{"value":"6,73E-08","module":"C4"},{"value":"-3,24E-05","module":"D"}]},{"parameter":"ADPF","unit":"MJ","values":[{"value":"1,94E+02","module":"A1"},{"value":"3,66E+00","module":"A2"},{"value":"8,51E+00","module":"A3"},{"value":"2,40E+00","module":"A4"},{"value":"4,20E+00","module":"A5"},{"value":"0,0E+00","module":"B1"},{"value":"0,0E+00","module":"B2"},{"value":"0,0E+00","module":"B3"},{"value":"0,0E+00","module":"B4"},{"value":"0,0E+00","module":"B5"},{"value":"2,49E-01","module":"B6"},{"value":"0,0E+00","module":"B7"},{"value":"0,0E+00","module":"C1"},{"value":"1,28E+00","module":"C2"},{"value":"9,46E-02","module":"C3"},{"value":"1,97E-01","module":"C4"},{"value":"-3,46E+01","module":"D"}]},{"parameter":"WDP","unit":"m3 world-eq.","values":[{"value":"2,09E+03","module":"A1"},{"value":"2,78E+00","module":"A2"},{"value":"8,49E+02","module":"A3"},{"value":"1,84E+00","module":"A4"},{"value":"5,89E+01","module":"A5"},{"value":"0,0E+00","module":"B1"},{"value":"0,0E+00","module":"B2"},{"value":"0,0E+00","module":"B3"},{"value":"0,0E+00","module":"B4"},{"value":"0,0E+00","module":"B5"},{"value":"3,87E+00","module":"B6"},{"value":"0,0E+00","module":"B7"},{"value":"0,0E+00","module":"C1"},{"value":"1,22E+00","module":"C2"},{"value":"2,30E-01","module":"C3"},{"value":"3,09E+00","module":"C4"},{"value":"-1,50E+03","module":"D"}]},{"parameter":"EP-freshwater","unit":"kg P-eq.","values":[{"value":"7,76E-04","module":"A1"},{"value":"2,20E-06","module":"A2"},{"value":"5,29E-06","module":"A3"},{"value":"1,18E-06","module":"A4"},{"value":"1,57E-05","module":"A5"},{"value":"0,0E+00","module":"B1"},{"value":"0,0E+00","module":"B2"},{"value":"0,0E+00","module":"B3"},{"value":"0,0E+00","module":"B4"},{"value":"0,0E+00","module":"B5"},{"value":"1,57E-06","module":"B6"},{"value":"0,0E+00","module":"B7"},{"value":"0,0E+00","module":"C1"},{"value":"6,67E-07","module":"C2"},{"value":"1,12E-07","module":"C3"},{"value":"1,24E-07","module":"C4"},{"value":"-1,51E-04","module":"D"}]},{"parameter":"EP-marine","unit":"kg N-eq.","values":[{"value":"1,45E-02","module":"A1"},{"value":"7,10E-04","module":"A2"},{"value":"1,35E-04","module":"A3"},{"value":"1,95E-04","module":"A4"},{"value":"3,17E-04","module":"A5"},{"value":"0,0E+00","module":"B1"},{"value":"0,0E+00","module":"B2"},{"value":"0,0E+00","module":"B3"},{"value":"0,0E+00","module":"B4"},{"value":"0,0E+00","module":"B5"},{"value":"1,30E-05","module":"B6"},{"value":"0,0E+00","module":"B7"},{"value":"0,0E+00","module":"C1"},{"value":"1,03E-04","module":"C2"},{"value":"8,64E-05","module":"C3"},{"value":"8,00E-05","module":"C4"},{"value":"-2,70E-03","module":"D"}]},{"parameter":"EP-terrestrial","unit":"mol N-eq.","values":[{"value":"1,71E-01","module":"A1"},{"value":"7,85E-03","module":"A2"},{"value":"1,33E-03","module":"A3"},{"value":"2,16E-03","module":"A4"},{"value":"3,69E-03","module":"A5"},{"value":"0,0E+00","module":"B1"},{"value":"0,0E+00","module":"B2"},{"value":"0,0E+00","module":"B3"},{"value":"0,0E+00","module":"B4"},{"value":"0,0E+00","module":"B5"},{"value":"1,85E-04","module":"B6"},{"value":"0,0E+00","module":"B7"},{"value":"0,0E+00","module":"C1"},{"value":"1,14E-03","module":"C2"},{"value":"9,33E-04","module":"C3"},{"value":"2,66E-04","module":"C4"},{"value":"-3,08E-02","module":"D"}]},{"parameter":"GWP-IOBC","unit":"kg CO2-eq.","values":[{"value":"1,38E+01","module":"A1"},{"value":"2,52E-01","module":"A2"},{"value":"1,81E-01","module":"A3"},{"value":"1,54E-01","module":"A4"},{"value":"3,20E-01","module":"A5"},{"value":"0,0E+00","module":"B1"},{"value":"0,0E+00","module":"B2"},{"value":"0,0E+00","module":"B3"},{"value":"0,0E+00","module":"B4"},{"value":"0,0E+00","module":"B5"},{"value":"2,69E-02","module":"B6"},{"value":"0,0E+00","module":"B7"},{"value":"0,0E+00","module":"C1"},{"value":"8,49E-02","module":"C2"},{"value":"1,42E+00","module":"C3"},{"value":"5,92E-02","module":"C4"},{"value":"-2,64E+00","module":"D"}]}],"additional_environmental_impact":[{"parameter":"PM","unit":"disease incidence","values":[{"value":"9,63E-07","module":"A1"},{"value":"1,96E-08","module":"A2"},{"value":"4,25E-09","module":"A3"},{"value":"1,36E-08","module":"A4"},{"value":"2,02E-08","module":"A5"},{"value":"0,0E+00","module":"B1"},{"value":"0,0E+00","module":"B2"},{"value":"0,0E+00","module":"B3"},{"value":"0,0E+00","module":"B4"},{"value":"0,0E+00","module":"B5"},{"value":"3,77E-10","module":"B6"},{"value":"0,0E+00","module":"B7"},{"value":"0,0E+00","module":"C1"},{"value":"6,11E-09","module":"C2"},{"value":"7,09E-10","module":"C3"},{"value":"1,25E-09","module":"C4"},{"value":"-2,34E-07","module":"D"}]},{"parameter":"ETP-fw","unit":"CTUe","values":[{"value":"8,13E+02","module":"A1"},{"value":"2,80E+00","module":"A2"},{"value":"5,04E+00","module":"A3"},{"value":"1,75E+00","module":"A4"},{"value":"1,95E+01","module":"A5"},{"value":"0,0E+00","module":"B1"},{"value":"0,0E+00","module":"B2"},{"value":"0,0E+00","module":"B3"},{"value":"0,0E+00","module":"B4"},{"value":"0,0E+00","module":"B5"},{"value":"4,43E-01","module":"B6"},{"value":"0,0E+00","module":"B7"},{"value":"0,0E+00","module":"C1"},{"value":"9,43E-01","module":"C2"},{"value":"3,23E-01","module":"C3"},{"value":"1,51E+02","module":"C4"},{"value":"-1,04E+02","module":"D"}]},{"parameter":"HTP-c","unit":"CTUh","values":[{"value":"2,69E-08","module":"A1"},{"value":"0,0E+00","module":"A2"},{"value":"1,64E-10","module":"A3"},{"value":"0,0E+00","module":"A4"},{"value":"5,41E-10","module":"A5"},{"value":"0,0E+00","module":"B1"},{"value":"0,0E+00","module":"B2"},{"value":"0,0E+00","module":"B3"},{"value":"0,0E+00","module":"B4"},{"value":"0,0E+00","module":"B5"},{"value":"9,00E-12","module":"B6"},{"value":"0,0E+00","module":"B7"},{"value":"0,0E+00","module":"C1"},{"value":"0,0E+00","module":"C2"},{"value":"3,30E-11","module":"C3"},{"value":"1,00E-11","module":"C4"},{"value":"-7,53E-09","module":"D"}]},{"parameter":"HTP-nc","unit":"CTUh","values":[{"value":"9,93E-07","module":"A1"},{"value":"2,95E-09","module":"A2"},{"value":"3,98E-09","module":"A3"},{"value":"1,70E-09","module":"A4"},{"value":"2,01E-08","module":"A5"},{"value":"0,0E+00","module":"B1"},{"value":"0,0E+00","module":"B2"},{"value":"0,0E+00","module":"B3"},{"value":"0,0E+00","module":"B4"},{"value":"0,0E+00","module":"B5"},{"value":"2,90E-10","module":"B6"},{"value":"0,0E+00","module":"B7"},{"value":"0,0E+00","module":"C1"},{"value":"1,02E-09","module":"C2"},{"value":"1,23E-09","module":"C3"},{"value":"2,31E-10","module":"C4"},{"value":"-1,53E-07","module":"D"}]},{"parameter":"SQP","unit":"unitless","values":[{"value":"3,35E+01","module":"A1"},{"value":"2,95E+00","module":"A2"},{"value":"3,84E+00","module":"A3"},{"value":"2,75E+00","module":"A4"},{"value":"8,91E-01","module":"A5"},{"value":"0,0E+00","module":"B1"},{"value":"0,0E+00","module":"B2"},{"value":"0,0E+00","module":"B3"},{"value":"0,0E+00","module":"B4"},{"value":"0,0E+00","module":"B5"},{"value":"4,09E-01","module":"B6"},{"value":"0,0E+00","module":"B7"},{"value":"0,0E+00","module":"C1"},{"value":"8,82E-01","module":"C2"},{"value":"1,17E-02","module":"C3"},{"value":"5,73E-01","module":"C4"},{"value":"-8,68E+00","module":"D"}]},{"parameter":"IRP","unit":"kBq U235-eq.","values":[{"value":"3,91E-01","module":"A1"},{"value":"1,58E-02","module":"A2"},{"value":"2,87E-01","module":"A3"},{"value":"1,05E-02","module":"A4"},{"value":"1,42E-02","module":"A5"},{"value":"0,0E+00","module":"B1"},{"value":"0,0E+00","module":"B2"},{"value":"0,0E+00","module":"B3"},{"value":"0,0E+00","module":"B4"},{"value":"0,0E+00","module":"B5"},{"value":"1,22E-03","module":"B6"},{"value":"0,0E+00","module":"B7"},{"value":"0,0E+00","module":"C1"},{"value":"5,59E-03","module":"C2"},{"value":"1,63E-04","module":"C3"},{"value":"1,10E-03","module":"C4"},{"value":"-1,52E-01","module":"D"}]}],"resource_use":[{"parameter":"PERE","unit":"MJ","values":[{"value":"2,41E+01","module":"A1"},{"value":"5,69E-02","module":"A2"},{"value":"4,04E+00","module":"A3"},{"value":"3,02E-02","module":"A4"},{"value":"5,65E-01","module":"A5"},{"value":"0,0E+00","module":"B1"},{"value":"0,0E+00","module":"B2"},{"value":"0,0E+00","module":"B3"},{"value":"0,0E+00","module":"B4"},{"value":"0,0E+00","module":"B5"},{"value":"2,14E-01","module":"B6"},{"value":"0,0E+00","module":"B7"},{"value":"0,0E+00","module":"C1"},{"value":"1,81E-02","module":"C2"},{"value":"2,87E-03","module":"C3"},{"value":"1,68E-02","module":"C4"},{"value":"-1,92E+01","module":"D"}]},{"parameter":"PERM","unit":"MJ","values":[{"value":"0,0E+00","module":"A1"},{"value":"0,0E+00","module":"A2"},{"value":"0,0E+00","module":"A3"},{"value":"0,0E+00","module":"A4"},{"value":"0,0E+00","module":"A5"},{"value":"0,0E+00","module":"B1"},{"value":"0,0E+00","module":"B2"},{"value":"0,0E+00","module":"B3"},{"value":"0,0E+00","module":"B4"},{"value":"0,0E+00","module":"B5"},{"value":"0,0E+00","module":"B6"},{"value":"0,0E+00","module":"B7"},{"value":"0,0E+00","module":"C1"},{"value":"0,0E+00","module":"C2"},{"value":"0,0E+00","module":"C3"},{"value":"0,0E+00","module":"C4"},{"value":"0,0E+00","module":"D"}]},{"parameter":"PERT","unit":"MJ","values":[{"value":"2,41E+01","module":"A1"},{"value":"5,69E-02","module":"A2"},{"value":"4,04E+00","module":"A3"},{"value":"3,02E-02","module":"A4"},{"value":"5,65E-01","module":"A5"},{"value":"0,0E+00","module":"B1"},{"value":"0,0E+00","module":"B2"},{"value":"0,0E+00","module":"B3"},{"value":"0,0E+00","module":"B4"},{"value":"0,0E+00","module":"B5"},{"value":"2,14E-01","module":"B6"},{"value":"0,0E+00","module":"B7"},{"value":"0,0E+00","module":"C1"},{"value":"1,81E-02","module":"C2"},{"value":"2,87E-03","module":"C3"},{"value":"1,68E-02","module":"C4"},{"value":"-1,92E+01","module":"D"}]},{"parameter":"PENRE","unit":"MJ","values":[{"value":"1,55E+02","module":"A1"},{"value":"3,66E+00","module":"A2"},{"value":"8,53E+00","module":"A3"},{"value":"2,40E+00","module":"A4"},{"value":"3,42E+00","module":"A5"},{"value":"0,0E+00","module":"B1"},{"value":"0,0E+00","module":"B2"},{"value":"0,0E+00","module":"B3"},{"value":"0,0E+00","module":"B4"},{"value":"0,0E+00","module":"B5"},{"value":"2,49E-01","module":"B6"},{"value":"0,0E+00","module":"B7"},{"value":"0,0E+00","module":"C1"},{"value":"1,28E+00","module":"C2"},{"value":"9,46E-02","module":"C3"},{"value":"1,97E-01","module":"C4"},{"value":"-3,46E+01","module":"D"}]},{"parameter":"PENRM","unit":"MJ","values":[{"value":"4,13E+01","module":"A1"},{"value":"0,0E+00","module":"A2"},{"value":"0,0E+00","module":"A3"},{"value":"0,0E+00","module":"A4"},{"value":"3,05E-02","module":"A5"},{"value":"0,0E+00","module":"B1"},{"value":"0,0E+00","module":"B2"},{"value":"0,0E+00","module":"B3"},{"value":"0,0E+00","module":"B4"},{"value":"0,0E+00","module":"B5"},{"value":"0,0E+00","module":"B6"},{"value":"0,0E+00","module":"B7"},{"value":"0,0E+00","module":"C1"},{"value":"0,0E+00","module":"C2"},{"value":"-3,97E+01","module":"C3"},{"value":"0,0E+00","module":"C4"},{"value":"0,0E+00","module":"D"}]},{"parameter":"PENRT","unit":"MJ","values":[{"value":"1,96E+02","module":"A1"},{"value":"3,66E+00","module":"A2"},{"value":"8,53E+00","module":"A3"},{"value":"2,40E+00","module":"A4"},{"value":"3,45E+00","module":"A5"},{"value":"0,0E+00","module":"B1"},{"value":"0,0E+00","module":"B2"},{"value":"0,0E+00","module":"B3"},{"value":"0,0E+00","module":"B4"},{"value":"0,0E+00","module":"B5"},{"value":"2,49E-01","module":"B6"},{"value":"0,0E+00","module":"B7"},{"value":"0,0E+00","module":"C1"},{"value":"1,28E+00","module":"C2"},{"value":"-3,97E+01","module":"C3"},{"value":"1,97E-01","module":"C4"},{"value":"-3,46E+01","module":"D"}]},{"parameter":"SM","unit":"kg","values":[{"value":"1,38E-01","module":"A1"},{"value":"0,0E+00","module":"A2"},{"value":"0,0E+00","module":"A3"},{"value":"0,0E+00","module":"A4"},{"value":"2,78E-03","module":"A5"},{"value":"0,0E+00","module":"B1"},{"value":"0,0E+00","module":"B2"},{"value":"0,0E+00","module":"B3"},{"value":"0,0E+00","module":"B4"},{"value":"0,0E+00","module":"B5"},{"value":"0,0E+00","module":"B6"},{"value":"0,0E+00","module":"B7"},{"value":"0,0E+00","module":"C1"},{"value":"0,0E+00","module":"C2"},{"value":"0,0E+00","module":"C3"},{"value":"1,22E-03","module":"C4"},{"value":"1,11E-02","module":"D"}]},{"parameter":"RSF","unit":"MJ","values":[{"value":"2,34E-01","module":"A1"},{"value":"1,67E-03","module":"A2"},{"value":"1,58E-02","module":"A3"},{"value":"1,06E-03","module":"A4"},{"value":"5,08E-03","module":"A5"},{"value":"0,0E+00","module":"B1"},{"value":"0,0E+00","module":"B2"},{"value":"0,0E+00","module":"B3"},{"value":"0,0E+00","module":"B4"},{"value":"0,0E+00","module":"B5"},{"value":"8,04E-03","module":"B6"},{"value":"0,0E+00","module":"B7"},{"value":"0,0E+00","module":"C1"},{"value":"6,46E-04","module":"C2"},{"value":"7,96E-05","module":"C3"},{"value":"3,50E-04","module":"C4"},{"value":"-5,08E-03","module":"D"}]},{"parameter":"NRSF","unit":"MJ","values":[{"value":"5,06E-02","module":"A1"},{"value":"8,66E-03","module":"A2"},{"value":"5,10E-02","module":"A3"},{"value":"3,54E-03","module":"A4"},{"value":"2,36E-03","module":"A5"},{"value":"0,0E+00","module":"B1"},{"value":"0,0E+00","module":"B2"},{"value":"0,0E+00","module":"B3"},{"value":"0,0E+00","module":"B4"},{"value":"0,0E+00","module":"B5"},{"value":"4,26E-05","module":"B6"},{"value":"0,0E+00","module":"B7"},{"value":"0,0E+00","module":"C1"},{"value":"2,31E-03","module":"C2"},{"value":"0,0E+00","module":"C3"},{"value":"1,83E-03","module":"C4"},{"value":"-3,99E-01","module":"D"}]},{"parameter":"FW","unit":"m3","values":[{"value":"1,63E-01","module":"A1"},{"value":"4,32E-04","module":"A2"},{"value":"9,87E-03","module":"A3"},{"value":"2,73E-04","module":"A4"},{"value":"3,49E-03","module":"A5"},{"value":"0,0E+00","module":"B1"},{"value":"0,0E+00","module":"B2"},{"value":"0,0E+00","module":"B3"},{"value":"0,0E+00","module":"B4"},{"value":"0,0E+00","module":"B5"},{"value":"7,94E-04","module":"B6"},{"value":"0,0E+00","module":"B7"},{"value":"0,0E+00","module":"C1"},{"value":"1,35E-04","module":"C2"},{"value":"2,85E-04","module":"C3"},{"value":"2,49E-04","module":"C4"},{"value":"-7,49E-02","module":"D"}]}],"end_of_life_waste":[{"parameter":"HWD","unit":"kg","values":[{"value":"9,01E-02","module":"A1"},{"value":"2,20E-04","module":"A2"},{"value":"4,07E-02","module":"A3"},{"value":"1,31E-04","module":"A4"},{"value":"3,08E-03","module":"A5"},{"value":"0,0E+00","module":"B1"},{"value":"0,0E+00","module":"B2"},{"value":"0,0E+00","module":"B3"},{"value":"0,0E+00","module":"B4"},{"value":"0,0E+00","module":"B5"},{"value":"3,29E-05","module":"B6"},{"value":"0,0E+00","module":"B7"},{"value":"0,0E+00","module":"C1"},{"value":"6,53E-05","module":"C2"},{"value":"0,0E+00","module":"C3"},{"value":"2,30E-02","module":"C4"},{"value":"1,05E-02","module":"D"}]},{"parameter":"NHWD","unit":"kg","values":[{"value":"2,66E+00","module":"A1"},{"value":"1,91E-01","module":"A2"},{"value":"6,21E-02","module":"A3"},{"value":"2,09E-01","module":"A4"},{"value":"7,83E-02","module":"A5"},{"value":"0,0E+00","module":"B1"},{"value":"0,0E+00","module":"B2"},{"value":"0,0E+00","module":"B3"},{"value":"0,0E+00","module":"B4"},{"value":"0,0E+00","module":"B5"},{"value":"1,52E-03","module":"B6"},{"value":"0,0E+00","module":"B7"},{"value":"0,0E+00","module":"C1"},{"value":"6,12E-02","module":"C2"},{"value":"0,0E+00","module":"C3"},{"value":"7,28E-01","module":"C4"},{"value":"-8,01E-01","module":"D"}]},{"parameter":"RWD","unit":"kg","values":[{"value":"3,81E-04","module":"A1"},{"value":"2,46E-05","module":"A2"},{"value":"1,27E-04","module":"A3"},{"value":"1,64E-05","module":"A4"},{"value":"1,12E-05","module":"A5"},{"value":"0,0E+00","module":"B1"},{"value":"0,0E+00","module":"B2"},{"value":"0,0E+00","module":"B3"},{"value":"0,0E+00","module":"B4"},{"value":"0,0E+00","module":"B5"},{"value":"7,84E-07","module":"B6"},{"value":"0,0E+00","module":"B7"},{"value":"0,0E+00","module":"C1"},{"value":"8,73E-06","module":"C2"},{"value":"0,0E+00","module":"C3"},{"value":"1,33E-06","module":"C4"},{"value":"-1,42E-04","module":"D"}]}],"end_of_life_flow":[{"parameter":"CRU","unit":"kg","values":[{"value":"0,0E+00","module":"A1"},{"value":"0,0E+00","module":"A2"},{"value":"0,0E+00","module":"A3"},{"value":"0,0E+00","module":"A4"},{"value":"0,0E+00","module":"A5"},{"value":"0,0E+00","module":"B1"},{"value":"0,0E+00","module":"B2"},{"value":"0,0E+00","module":"B3"},{"value":"0,0E+00","module":"B4"},{"value":"0,0E+00","module":"B5"},{"value":"0,0E+00","module":"B6"},{"value":"0,0E+00","module":"B7"},{"value":"0,0E+00","module":"C1"},{"value":"0,0E+00","module":"C2"},{"value":"0,0E+00","module":"C3"},{"value":"0,0E+00","module":"C4"},{"value":"0,0E+00","module":"D"}]},{"parameter":"MFR","unit":"kg","values":[{"value":"0,0E+00","module":"A1"},{"value":"0,0E+00","module":"A2"},{"value":"2,68E-03","module":"A3"},{"value":"0,0E+00","module":"A4"},{"value":"1,01E-02","module":"A5"},{"value":"0,0E+00","module":"B1"},{"value":"0,0E+00","module":"B2"},{"value":"0,0E+00","module":"B3"},{"value":"0,0E+00","module":"B4"},{"value":"0,0E+00","module":"B5"},{"value":"0,0E+00","module":"B6"},{"value":"0,0E+00","module":"B7"},{"value":"0,0E+00","module":"C1"},{"value":"0,0E+00","module":"C2"},{"value":"5,05E-01","module":"C3"},{"value":"4,47E-05","module":"C4"},{"value":"-4,33E-04","module":"D"}]},{"parameter":"MER","unit":"kg","values":[{"value":"0,0E+00","module":"A1"},{"value":"0,0E+00","module":"A2"},{"value":"1,53E-01","module":"A3"},{"value":"0,0E+00","module":"A4"},{"value":"1,25E-02","module":"A5"},{"value":"0,0E+00","module":"B1"},{"value":"0,0E+00","module":"B2"},{"value":"0,0E+00","module":"B3"},{"value":"0,0E+00","module":"B4"},{"value":"0,0E+00","module":"B5"},{"value":"0,0E+00","module":"B6"},{"value":"0,0E+00","module":"B7"},{"value":"0,0E+00","module":"C1"},{"value":"0,0E+00","module":"C2"},{"value":"4,73E-01","module":"C3"},{"value":"3,18E-05","module":"C4"},{"value":"-5,70E-05","module":"D"}]},{"parameter":"EEE","unit":"MJ","values":[{"value":"0,0E+00","module":"A1"},{"value":"0,0E+00","module":"A2"},{"value":"8,89E-02","module":"A3"},{"value":"0,0E+00","module":"A4"},{"value":"2,00E-02","module":"A5"},{"value":"0,0E+00","module":"B1"},{"value":"0,0E+00","module":"B2"},{"value":"0,0E+00","module":"B3"},{"value":"0,0E+00","module":"B4"},{"value":"0,0E+00","module":"B5"},{"value":"0,0E+00","module":"B6"},{"value":"0,0E+00","module":"B7"},{"value":"0,0E+00","module":"C1"},{"value":"0,0E+00","module":"C2"},{"value":"9,13E-01","module":"C3"},{"value":"3,41E-04","module":"C4"},{"value":"-1,40E-04","module":"D"}]},{"parameter":"EET","unit":"MJ","values":[{"value":"0,0E+00","module":"A1"},{"value":"0,0E+00","module":"A2"},{"value":"1,34E+00","module":"A3"},{"value":"0,0E+00","module":"A4"},{"value":"3,03E-01","module":"A5"},{"value":"0,0E+00","module":"B1"},{"value":"0,0E+00","module":"B2"},{"value":"0,0E+00","module":"B3"},{"value":"0,0E+00","module":"B4"},{"value":"0,0E+00","module":"B5"},{"value":"0,0E+00","module":"B6"},{"value":"0,0E+00","module":"B7"},{"value":"0,0E+00","module":"C1"},{"value":"0,0E+00","module":"C2"},{"value":"1,38E+01","module":"C3"},{"value":"5,15E-03","module":"C4"},{"value":"-2,11E-03","module":"D"}]}]}