{"product_name":"AXLJ-TTCL TSLF 1x50/25 24kV","epd_id":"NEPD-7413-6805","compliance":["EN 15804+A2","ISO 14025","ISO 21930"],"producer_name":"Prysmian Group Sverige AB","environmental_impact":[{"parameter":"GWP-total","unit":"kg CO2-eq.","values":[{"value":"4,86E+00","module":"A1"},{"value":"8,50E-02","module":"A2"},{"value":"7,74E-02","module":"A3"},{"value":"6,45E-02","module":"A4"},{"value":"1,16E-01","module":"A5"},{"value":"0,0E+00","module":"B1"},{"value":"0,0E+00","module":"B2"},{"value":"0,0E+00","module":"B3"},{"value":"0,0E+00","module":"B4"},{"value":"0,0E+00","module":"B5"},{"value":"1,23E-02","module":"B6"},{"value":"0,0E+00","module":"B7"},{"value":"0,0E+00","module":"C1"},{"value":"3,55E-02","module":"C2"},{"value":"6,60E-01","module":"C3"},{"value":"2,68E-02","module":"C4"},{"value":"-8,41E-01","module":"D"}]},{"parameter":"GWP-fossil","unit":"kg CO2-eq.","values":[{"value":"4,80E+00","module":"A1"},{"value":"8,49E-02","module":"A2"},{"value":"6,76E-02","module":"A3"},{"value":"6,45E-02","module":"A4"},{"value":"1,15E-01","module":"A5"},{"value":"0,0E+00","module":"B1"},{"value":"0,0E+00","module":"B2"},{"value":"0,0E+00","module":"B3"},{"value":"0,0E+00","module":"B4"},{"value":"0,0E+00","module":"B5"},{"value":"1,14E-02","module":"B6"},{"value":"0,0E+00","module":"B7"},{"value":"0,0E+00","module":"C1"},{"value":"3,55E-02","module":"C2"},{"value":"6,60E-01","module":"C3"},{"value":"2,68E-02","module":"C4"},{"value":"-8,22E-01","module":"D"}]},{"parameter":"GWP-biogenic","unit":"kg CO2-eq.","values":[{"value":"3,81E-02","module":"A1"},{"value":"3,63E-05","module":"A2"},{"value":"7,80E-03","module":"A3"},{"value":"2,65E-05","module":"A4"},{"value":"9,19E-04","module":"A5"},{"value":"0,0E+00","module":"B1"},{"value":"0,0E+00","module":"B2"},{"value":"0,0E+00","module":"B3"},{"value":"0,0E+00","module":"B4"},{"value":"0,0E+00","module":"B5"},{"value":"2,31E-04","module":"B6"},{"value":"0,0E+00","module":"B7"},{"value":"0,0E+00","module":"C1"},{"value":"1,45E-05","module":"C2"},{"value":"5,55E-06","module":"C3"},{"value":"2,46E-06","module":"C4"},{"value":"-3,68E-03","module":"D"}]},{"parameter":"GWP-luluc","unit":"kg CO2-eq.","values":[{"value":"2,08E-02","module":"A1"},{"value":"3,57E-05","module":"A2"},{"value":"1,95E-03","module":"A3"},{"value":"1,88E-05","module":"A4"},{"value":"4,57E-04","module":"A5"},{"value":"0,0E+00","module":"B1"},{"value":"0,0E+00","module":"B2"},{"value":"0,0E+00","module":"B3"},{"value":"0,0E+00","module":"B4"},{"value":"0,0E+00","module":"B5"},{"value":"7,38E-04","module":"B6"},{"value":"0,0E+00","module":"B7"},{"value":"0,0E+00","module":"C1"},{"value":"1,24E-05","module":"C2"},{"value":"8,28E-07","module":"C3"},{"value":"1,05E-06","module":"C4"},{"value":"-1,59E-02","module":"D"}]},{"parameter":"ODP","unit":"kg CFC 11-eq.","values":[{"value":"2,29E-07","module":"A1"},{"value":"1,84E-08","module":"A2"},{"value":"1,55E-08","module":"A3"},{"value":"1,49E-08","module":"A4"},{"value":"5,75E-09","module":"A5"},{"value":"0,0E+00","module":"B1"},{"value":"0,0E+00","module":"B2"},{"value":"0,0E+00","module":"B3"},{"value":"0,0E+00","module":"B4"},{"value":"0,0E+00","module":"B5"},{"value":"5,57E-09","module":"B6"},{"value":"0,0E+00","module":"B7"},{"value":"0,0E+00","module":"C1"},{"value":"8,09E-09","module":"C2"},{"value":"5,27E-10","module":"C3"},{"value":"1,09E-09","module":"C4"},{"value":"-2,71E-03","module":"D"}]},{"parameter":"AP","unit":"mol H+-eq.","values":[{"value":"4,52E-02","module":"A1"},{"value":"8,02E-04","module":"A2"},{"value":"2,27E-04","module":"A3"},{"value":"2,71E-04","module":"A4"},{"value":"9,35E-04","module":"A5"},{"value":"0,0E+00","module":"B1"},{"value":"0,0E+00","module":"B2"},{"value":"0,0E+00","module":"B3"},{"value":"0,0E+00","module":"B4"},{"value":"0,0E+00","module":"B5"},{"value":"7,40E-05","module":"B6"},{"value":"0,0E+00","module":"B7"},{"value":"0,0E+00","module":"C1"},{"value":"1,45E-04","module":"C2"},{"value":"8,41E-05","module":"C3"},{"value":"2,84E-05","module":"C4"},{"value":"-8,51E-03","module":"D"}]},{"parameter":"POCP","unit":"kg NMVOC-eq.","values":[{"value":"1,94E-02","module":"A1"},{"value":"7,32E-04","module":"A2"},{"value":"1,34E-04","module":"A3"},{"value":"2,90E-04","module":"A4"},{"value":"4,18E-04","module":"A5"},{"value":"0,0E+00","module":"B1"},{"value":"0,0E+00","module":"B2"},{"value":"0,0E+00","module":"B3"},{"value":"0,0E+00","module":"B4"},{"value":"0,0E+00","module":"B5"},{"value":"3,78E-05","module":"B6"},{"value":"0,0E+00","module":"B7"},{"value":"0,0E+00","module":"C1"},{"value":"1,46E-04","module":"C2"},{"value":"1,04E-04","module":"C3"},{"value":"3,74E-05","module":"C4"},{"value":"-3,25E-03","module":"D"}]},{"parameter":"ADPE","unit":"kg Sb-eq.","values":[{"value":"2,41E-04","module":"A1"},{"value":"1,61E-06","module":"A2"},{"value":"1,26E-06","module":"A3"},{"value":"1,10E-06","module":"A4"},{"value":"4,93E-06","module":"A5"},{"value":"0,0E+00","module":"B1"},{"value":"0,0E+00","module":"B2"},{"value":"0,0E+00","module":"B3"},{"value":"0,0E+00","module":"B4"},{"value":"0,0E+00","module":"B5"},{"value":"4,55E-07","module":"B6"},{"value":"0,0E+00","module":"B7"},{"value":"0,0E+00","module":"C1"},{"value":"9,61E-07","module":"C2"},{"value":"2,43E-08","module":"C3"},{"value":"2,86E-08","module":"C4"},{"value":"-1,61E-05","module":"D"}]},{"parameter":"ADPF","unit":"MJ","values":[{"value":"7,45E+01","module":"A1"},{"value":"1,23E+00","module":"A2"},{"value":"3,56E+00","module":"A3"},{"value":"1,00E+00","module":"A4"},{"value":"1,62E+00","module":"A5"},{"value":"0,0E+00","module":"B1"},{"value":"0,0E+00","module":"B2"},{"value":"0,0E+00","module":"B3"},{"value":"0,0E+00","module":"B4"},{"value":"0,0E+00","module":"B5"},{"value":"1,33E+00","module":"B6"},{"value":"0,0E+00","module":"B7"},{"value":"0,0E+00","module":"C1"},{"value":"5,35E-01","module":"C2"},{"value":"4,43E-02","module":"C3"},{"value":"8,37E-02","module":"C4"},{"value":"-1,04E+01","module":"D"}]},{"parameter":"WDP","unit":"m3 world-eq.","values":[{"value":"6,42E+02","module":"A1"},{"value":"9,84E-01","module":"A2"},{"value":"3,55E+02","module":"A3"},{"value":"7,69E-01","module":"A4"},{"value":"2,00E+01","module":"A5"},{"value":"0,0E+00","module":"B1"},{"value":"0,0E+00","module":"B2"},{"value":"0,0E+00","module":"B3"},{"value":"0,0E+00","module":"B4"},{"value":"0,0E+00","module":"B5"},{"value":"1,35E+02","module":"B6"},{"value":"0,0E+00","module":"B7"},{"value":"0,0E+00","module":"C1"},{"value":"5,10E-01","module":"C2"},{"value":"1,11E-01","module":"C3"},{"value":"1,23E+00","module":"C4"},{"value":"-4,45E+02","module":"D"}]},{"parameter":"EP-freshwater","unit":"kg P-eq.","values":[{"value":"3,03E-04","module":"A1"},{"value":"7,16E-07","module":"A2"},{"value":"2,21E-06","module":"A3"},{"value":"4,92E-07","module":"A4"},{"value":"6,14E-06","module":"A5"},{"value":"0,0E+00","module":"B1"},{"value":"0,0E+00","module":"B2"},{"value":"0,0E+00","module":"B3"},{"value":"0,0E+00","module":"B4"},{"value":"0,0E+00","module":"B5"},{"value":"7,69E-07","module":"B6"},{"value":"0,0E+00","module":"B7"},{"value":"0,0E+00","module":"C1"},{"value":"2,79E-07","module":"C2"},{"value":"5,24E-08","module":"C3"},{"value":"5,14E-08","module":"C4"},{"value":"-5,33E-05","module":"D"}]},{"parameter":"EP-marine","unit":"kg N-eq.","values":[{"value":"5,25E-03","module":"A1"},{"value":"2,39E-04","module":"A2"},{"value":"5,63E-05","module":"A3"},{"value":"8,15E-05","module":"A4"},{"value":"1,15E-04","module":"A5"},{"value":"0,0E+00","module":"B1"},{"value":"0,0E+00","module":"B2"},{"value":"0,0E+00","module":"B3"},{"value":"0,0E+00","module":"B4"},{"value":"0,0E+00","module":"B5"},{"value":"1,26E-05","module":"B6"},{"value":"0,0E+00","module":"B7"},{"value":"0,0E+00","module":"C1"},{"value":"4,30E-05","module":"C2"},{"value":"4,04E-05","module":"C3"},{"value":"3,63E-05","module":"C4"},{"value":"-8,79E-04","module":"D"}]},{"parameter":"EP-terrestrial","unit":"mol N-eq.","values":[{"value":"6,28E-02","module":"A1"},{"value":"2,64E-03","module":"A2"},{"value":"5,57E-04","module":"A3"},{"value":"9,01E-04","module":"A4"},{"value":"1,36E-03","module":"A5"},{"value":"0,0E+00","module":"B1"},{"value":"0,0E+00","module":"B2"},{"value":"0,0E+00","module":"B3"},{"value":"0,0E+00","module":"B4"},{"value":"0,0E+00","module":"B5"},{"value":"1,66E-04","module":"B6"},{"value":"0,0E+00","module":"B7"},{"value":"0,0E+00","module":"C1"},{"value":"4,76E-04","module":"C2"},{"value":"4,36E-04","module":"C3"},{"value":"1,13E-04","module":"C4"},{"value":"-1,02E-02","module":"D"}]},{"parameter":"GWP-IOBC","unit":"kg CO2-eq.","values":[{"value":"4,82E+00","module":"A1"},{"value":"8,50E-02","module":"A2"},{"value":"7,57E-02","module":"A3"},{"value":"6,45E-02","module":"A4"},{"value":"1,15E-01","module":"A5"},{"value":"0,0E+00","module":"B1"},{"value":"0,0E+00","module":"B2"},{"value":"0,0E+00","module":"B3"},{"value":"0,0E+00","module":"B4"},{"value":"0,0E+00","module":"B5"},{"value":"1,23E-02","module":"B6"},{"value":"0,0E+00","module":"B7"},{"value":"0,0E+00","module":"C1"},{"value":"3,55E-02","module":"C2"},{"value":"6,60E-01","module":"C3"},{"value":"2,71E-02","module":"C4"},{"value":"-7,95E-01","module":"D"}]}],"additional_environmental_impact":[{"parameter":"PM","unit":"disease incidence","values":[{"value":"3,31E-07","module":"A1"},{"value":"6,07E-09","module":"A2"},{"value":"1,78E-09","module":"A3"},{"value":"5,68E-09","module":"A4"},{"value":"6,97E-09","module":"A5"},{"value":"0,0E+00","module":"B1"},{"value":"0,0E+00","module":"B2"},{"value":"0,0E+00","module":"B3"},{"value":"0,0E+00","module":"B4"},{"value":"0,0E+00","module":"B5"},{"value":"5,33E-10","module":"B6"},{"value":"0,0E+00","module":"B7"},{"value":"0,0E+00","module":"C1"},{"value":"2,55E-09","module":"C2"},{"value":"3,30E-10","module":"C3"},{"value":"5,33E-10","module":"C4"},{"value":"-7,82E-08","module":"D"}]},{"parameter":"ETP-fw","unit":"CTUe","values":[{"value":"3,37E+02","module":"A1"},{"value":"9,27E-01","module":"A2"},{"value":"2,11E+00","module":"A3"},{"value":"7,34E-01","module":"A4"},{"value":"7,93E+00","module":"A5"},{"value":"0,0E+00","module":"B1"},{"value":"0,0E+00","module":"B2"},{"value":"0,0E+00","module":"B3"},{"value":"0,0E+00","module":"B4"},{"value":"0,0E+00","module":"B5"},{"value":"7,03E-01","module":"B6"},{"value":"0,0E+00","module":"B7"},{"value":"0,0E+00","module":"C1"},{"value":"3,94E-01","module":"C2"},{"value":"1,59E-01","module":"C3"},{"value":"5,51E+01","module":"C4"},{"value":"-4,22E+01","module":"D"}]},{"parameter":"HTP-c","unit":"CTUh","values":[{"value":"9,89E-09","module":"A1"},{"value":"0,0E+00","module":"A2"},{"value":"6,90E-11","module":"A3"},{"value":"0,0E+00","module":"A4"},{"value":"2,00E-10","module":"A5"},{"value":"0,0E+00","module":"B1"},{"value":"0,0E+00","module":"B2"},{"value":"0,0E+00","module":"B3"},{"value":"0,0E+00","module":"B4"},{"value":"0,0E+00","module":"B5"},{"value":"2,00E-11","module":"B6"},{"value":"0,0E+00","module":"B7"},{"value":"0,0E+00","module":"C1"},{"value":"0,0E+00","module":"C2"},{"value":"1,60E-11","module":"C3"},{"value":"3,00E-12","module":"C4"},{"value":"-2,39E-09","module":"D"}]},{"parameter":"HTP-nc","unit":"CTUh","values":[{"value":"4,24E-07","module":"A1"},{"value":"9,86E-10","module":"A2"},{"value":"1,66E-09","module":"A3"},{"value":"7,10E-10","module":"A4"},{"value":"8,57E-09","module":"A5"},{"value":"0,0E+00","module":"B1"},{"value":"0,0E+00","module":"B2"},{"value":"0,0E+00","module":"B3"},{"value":"0,0E+00","module":"B4"},{"value":"0,0E+00","module":"B5"},{"value":"4,87E-10","module":"B6"},{"value":"0,0E+00","module":"B7"},{"value":"0,0E+00","module":"C1"},{"value":"4,26E-10","module":"C2"},{"value":"5,82E-10","module":"C3"},{"value":"9,90E-11","module":"C4"},{"value":"-5,89E-08","module":"D"}]},{"parameter":"SQP","unit":"unitless","values":[{"value":"1,25E+01","module":"A1"},{"value":"8,36E-01","module":"A2"},{"value":"1,60E+00","module":"A3"},{"value":"1,15E+00","module":"A4"},{"value":"3,34E-01","module":"A5"},{"value":"0,0E+00","module":"B1"},{"value":"0,0E+00","module":"B2"},{"value":"0,0E+00","module":"B3"},{"value":"0,0E+00","module":"B4"},{"value":"0,0E+00","module":"B5"},{"value":"5,90E-01","module":"B6"},{"value":"0,0E+00","module":"B7"},{"value":"0,0E+00","module":"C1"},{"value":"3,69E-01","module":"C2"},{"value":"5,50E-03","module":"C3"},{"value":"2,53E-01","module":"C4"},{"value":"-3,99E+00","module":"D"}]},{"parameter":"IRP","unit":"kBq U235-eq.","values":[{"value":"1,38E-01","module":"A1"},{"value":"5,32E-03","module":"A2"},{"value":"1,20E-01","module":"A3"},{"value":"4,38E-03","module":"A4"},{"value":"5,40E-03","module":"A5"},{"value":"0,0E+00","module":"B1"},{"value":"0,0E+00","module":"B2"},{"value":"0,0E+00","module":"B3"},{"value":"0,0E+00","module":"B4"},{"value":"0,0E+00","module":"B5"},{"value":"4,57E-02","module":"B6"},{"value":"0,0E+00","module":"B7"},{"value":"0,0E+00","module":"C1"},{"value":"2,34E-03","module":"C2"},{"value":"7,66E-05","module":"C3"},{"value":"4,59E-04","module":"C4"},{"value":"-4,60E-02","module":"D"}]}],"resource_use":[{"parameter":"PERE","unit":"MJ","values":[{"value":"7,97E+00","module":"A1"},{"value":"1,87E-02","module":"A2"},{"value":"1,69E+00","module":"A3"},{"value":"1,26E-02","module":"A4"},{"value":"1,94E-01","module":"A5"},{"value":"0,0E+00","module":"B1"},{"value":"0,0E+00","module":"B2"},{"value":"0,0E+00","module":"B3"},{"value":"0,0E+00","module":"B4"},{"value":"0,0E+00","module":"B5"},{"value":"6,40E-01","module":"B6"},{"value":"0,0E+00","module":"B7"},{"value":"0,0E+00","module":"C1"},{"value":"7,55E-03","module":"C2"},{"value":"1,36E-03","module":"C3"},{"value":"6,68E-03","module":"C4"},{"value":"-6,88E+00","module":"D"}]},{"parameter":"PERM","unit":"MJ","values":[{"value":"0,0E+00","module":"A1"},{"value":"0,0E+00","module":"A2"},{"value":"0,0E+00","module":"A3"},{"value":"0,0E+00","module":"A4"},{"value":"0,0E+00","module":"A5"},{"value":"0,0E+00","module":"B1"},{"value":"0,0E+00","module":"B2"},{"value":"0,0E+00","module":"B3"},{"value":"0,0E+00","module":"B4"},{"value":"0,0E+00","module":"B5"},{"value":"0,0E+00","module":"B6"},{"value":"0,0E+00","module":"B7"},{"value":"0,0E+00","module":"C1"},{"value":"0,0E+00","module":"C2"},{"value":"0,0E+00","module":"C3"},{"value":"0,0E+00","module":"C4"},{"value":"0,0E+00","module":"D"}]},{"parameter":"PERT","unit":"MJ","values":[{"value":"7,97E+00","module":"A1"},{"value":"1,87E-02","module":"A2"},{"value":"1,69E+00","module":"A3"},{"value":"1,26E-02","module":"A4"},{"value":"1,94E-01","module":"A5"},{"value":"0,0E+00","module":"B1"},{"value":"0,0E+00","module":"B2"},{"value":"0,0E+00","module":"B3"},{"value":"0,0E+00","module":"B4"},{"value":"0,0E+00","module":"B5"},{"value":"6,40E-01","module":"B6"},{"value":"0,0E+00","module":"B7"},{"value":"0,0E+00","module":"C1"},{"value":"7,55E-03","module":"C2"},{"value":"1,36E-03","module":"C3"},{"value":"6,68E-03","module":"C4"},{"value":"-6,88E+00","module":"D"}]},{"parameter":"PENRE","unit":"MJ","values":[{"value":"5,57E+01","module":"A1"},{"value":"1,23E+00","module":"A2"},{"value":"3,56E+00","module":"A3"},{"value":"1,00E+00","module":"A4"},{"value":"1,24E+00","module":"A5"},{"value":"0,0E+00","module":"B1"},{"value":"0,0E+00","module":"B2"},{"value":"0,0E+00","module":"B3"},{"value":"0,0E+00","module":"B4"},{"value":"0,0E+00","module":"B5"},{"value":"1,34E+00","module":"B6"},{"value":"0,0E+00","module":"B7"},{"value":"0,0E+00","module":"C1"},{"value":"5,35E-01","module":"C2"},{"value":"4,43E-02","module":"C3"},{"value":"8,37E-02","module":"C4"},{"value":"-1,04E+01","module":"D"}]},{"parameter":"PENRM","unit":"MJ","values":[{"value":"2,02E+01","module":"A1"},{"value":"0,0E+00","module":"A2"},{"value":"0,0E+00","module":"A3"},{"value":"0,0E+00","module":"A4"},{"value":"3,45E-02","module":"A5"},{"value":"0,0E+00","module":"B1"},{"value":"0,0E+00","module":"B2"},{"value":"0,0E+00","module":"B3"},{"value":"0,0E+00","module":"B4"},{"value":"0,0E+00","module":"B5"},{"value":"0,0E+00","module":"B6"},{"value":"0,0E+00","module":"B7"},{"value":"0,0E+00","module":"C1"},{"value":"0,0E+00","module":"C2"},{"value":"-1,84E+01","module":"C3"},{"value":"0,0E+00","module":"C4"},{"value":"0,0E+00","module":"D"}]},{"parameter":"PENRT","unit":"MJ","values":[{"value":"7,58E+01","module":"A1"},{"value":"1,23E+00","module":"A2"},{"value":"3,56E+00","module":"A3"},{"value":"1,00E+00","module":"A4"},{"value":"1,28E+00","module":"A5"},{"value":"0,0E+00","module":"B1"},{"value":"0,0E+00","module":"B2"},{"value":"0,0E+00","module":"B3"},{"value":"0,0E+00","module":"B4"},{"value":"0,0E+00","module":"B5"},{"value":"1,34E+00","module":"B6"},{"value":"0,0E+00","module":"B7"},{"value":"0,0E+00","module":"C1"},{"value":"5,35E-01","module":"C2"},{"value":"-1,84E+01","module":"C3"},{"value":"8,37E-02","module":"C4"},{"value":"-1,04E+01","module":"D"}]},{"parameter":"SM","unit":"kg","values":[{"value":"5,31E-02","module":"A1"},{"value":"0,0E+00","module":"A2"},{"value":"0,0E+00","module":"A3"},{"value":"0,0E+00","module":"A4"},{"value":"1,06E-03","module":"A5"},{"value":"0,0E+00","module":"B1"},{"value":"0,0E+00","module":"B2"},{"value":"0,0E+00","module":"B3"},{"value":"0,0E+00","module":"B4"},{"value":"0,0E+00","module":"B5"},{"value":"0,0E+00","module":"B6"},{"value":"0,0E+00","module":"B7"},{"value":"0,0E+00","module":"C1"},{"value":"0,0E+00","module":"C2"},{"value":"0,0E+00","module":"C3"},{"value":"0,0E+00","module":"C4"},{"value":"5,25E-03","module":"D"}]},{"parameter":"RSF","unit":"MJ","values":[{"value":"9,91E-02","module":"A1"},{"value":"5,71E-04","module":"A2"},{"value":"6,62E-03","module":"A3"},{"value":"4,42E-04","module":"A4"},{"value":"2,14E-03","module":"A5"},{"value":"0,0E+00","module":"B1"},{"value":"0,0E+00","module":"B2"},{"value":"0,0E+00","module":"B3"},{"value":"0,0E+00","module":"B4"},{"value":"0,0E+00","module":"B5"},{"value":"2,48E-03","module":"B6"},{"value":"0,0E+00","module":"B7"},{"value":"0,0E+00","module":"C1"},{"value":"2,70E-04","module":"C2"},{"value":"3,75E-05","module":"C3"},{"value":"1,39E-04","module":"C4"},{"value":"-1,52E-03","module":"D"}]},{"parameter":"NRSF","unit":"MJ","values":[{"value":"1,87E-02","module":"A1"},{"value":"2,82E-03","module":"A2"},{"value":"2,13E-02","module":"A3"},{"value":"1,48E-03","module":"A4"},{"value":"9,22E-04","module":"A5"},{"value":"0,0E+00","module":"B1"},{"value":"0,0E+00","module":"B2"},{"value":"0,0E+00","module":"B3"},{"value":"0,0E+00","module":"B4"},{"value":"0,0E+00","module":"B5"},{"value":"7,84E-03","module":"B6"},{"value":"0,0E+00","module":"B7"},{"value":"0,0E+00","module":"C1"},{"value":"9,65E-04","module":"C2"},{"value":"0,0E+00","module":"C3"},{"value":"8,46E-04","module":"C4"},{"value":"-1,89E-01","module":"D"}]},{"parameter":"FW","unit":"m3","values":[{"value":"5,74E-02","module":"A1"},{"value":"1,38E-04","module":"A2"},{"value":"4,12E-03","module":"A3"},{"value":"1,14E-04","module":"A4"},{"value":"1,24E-03","module":"A5"},{"value":"0,0E+00","module":"B1"},{"value":"0,0E+00","module":"B2"},{"value":"0,0E+00","module":"B3"},{"value":"0,0E+00","module":"B4"},{"value":"0,0E+00","module":"B5"},{"value":"1,45E-03","module":"B6"},{"value":"0,0E+00","module":"B7"},{"value":"0,0E+00","module":"C1"},{"value":"5,63E-05","module":"C2"},{"value":"1,37E-04","module":"C3"},{"value":"1,05E-04","module":"C4"},{"value":"-2,37E-02","module":"D"}]}],"end_of_life_waste":[{"parameter":"HWD","unit":"kg","values":[{"value":"3,00E-02","module":"A1"},{"value":"7,05E-05","module":"A2"},{"value":"1,70E-02","module":"A3"},{"value":"5,49E-05","module":"A4"},{"value":"1,14E-03","module":"A5"},{"value":"0,0E+00","module":"B1"},{"value":"0,0E+00","module":"B2"},{"value":"0,0E+00","module":"B3"},{"value":"0,0E+00","module":"B4"},{"value":"0,0E+00","module":"B5"},{"value":"6,97E-05","module":"B6"},{"value":"0,0E+00","module":"B7"},{"value":"0,0E+00","module":"C1"},{"value":"2,73E-05","module":"C2"},{"value":"0,0E+00","module":"C3"},{"value":"9,72E-03","module":"C4"},{"value":"3,00E-03","module":"D"}]},{"parameter":"NHWD","unit":"kg","values":[{"value":"9,03E-01","module":"A1"},{"value":"5,22E-02","module":"A2"},{"value":"2,59E-02","module":"A3"},{"value":"8,72E-02","module":"A4"},{"value":"2,82E-02","module":"A5"},{"value":"0,0E+00","module":"B1"},{"value":"0,0E+00","module":"B2"},{"value":"0,0E+00","module":"B3"},{"value":"0,0E+00","module":"B4"},{"value":"0,0E+00","module":"B5"},{"value":"4,40E-03","module":"B6"},{"value":"0,0E+00","module":"B7"},{"value":"0,0E+00","module":"C1"},{"value":"2,56E-02","module":"C2"},{"value":"0,0E+00","module":"C3"},{"value":"3,14E-01","module":"C4"},{"value":"-2,44E-01","module":"D"}]},{"parameter":"RWD","unit":"kg","values":[{"value":"1,33E-04","module":"A1"},{"value":"8,28E-06","module":"A2"},{"value":"5,30E-05","module":"A3"},{"value":"6,85E-06","module":"A4"},{"value":"4,10E-06","module":"A5"},{"value":"0,0E+00","module":"B1"},{"value":"0,0E+00","module":"B2"},{"value":"0,0E+00","module":"B3"},{"value":"0,0E+00","module":"B4"},{"value":"0,0E+00","module":"B5"},{"value":"2,01E-05","module":"B6"},{"value":"0,0E+00","module":"B7"},{"value":"0,0E+00","module":"C1"},{"value":"3,65E-06","module":"C2"},{"value":"0,0E+00","module":"C3"},{"value":"5,62E-07","module":"C4"},{"value":"-4,28E-05","module":"D"}]}],"end_of_life_flow":[{"parameter":"CRU","unit":"kg","values":[{"value":"0,0E+00","module":"A1"},{"value":"0,0E+00","module":"A2"},{"value":"0,0E+00","module":"A3"},{"value":"0,0E+00","module":"A4"},{"value":"0,0E+00","module":"A5"},{"value":"0,0E+00","module":"B1"},{"value":"0,0E+00","module":"B2"},{"value":"0,0E+00","module":"B3"},{"value":"0,0E+00","module":"B4"},{"value":"0,0E+00","module":"B5"},{"value":"0,0E+00","module":"B6"},{"value":"0,0E+00","module":"B7"},{"value":"0,0E+00","module":"C1"},{"value":"0,0E+00","module":"C2"},{"value":"0,0E+00","module":"C3"},{"value":"0,0E+00","module":"C4"},{"value":"0,0E+00","module":"D"}]},{"parameter":"MFR","unit":"kg","values":[{"value":"0,0E+00","module":"A1"},{"value":"0,0E+00","module":"A2"},{"value":"1,12E-03","module":"A3"},{"value":"0,0E+00","module":"A4"},{"value":"3,56E-03","module":"A5"},{"value":"0,0E+00","module":"B1"},{"value":"0,0E+00","module":"B2"},{"value":"0,0E+00","module":"B3"},{"value":"0,0E+00","module":"B4"},{"value":"0,0E+00","module":"B5"},{"value":"0,0E+00","module":"B6"},{"value":"0,0E+00","module":"B7"},{"value":"0,0E+00","module":"C1"},{"value":"0,0E+00","module":"C2"},{"value":"1,77E-01","module":"C3"},{"value":"1,98E-05","module":"C4"},{"value":"-2,05E-04","module":"D"}]},{"parameter":"MER","unit":"kg","values":[{"value":"0,0E+00","module":"A1"},{"value":"0,0E+00","module":"A2"},{"value":"6,38E-02","module":"A3"},{"value":"0,0E+00","module":"A4"},{"value":"5,68E-03","module":"A5"},{"value":"0,0E+00","module":"B1"},{"value":"0,0E+00","module":"B2"},{"value":"0,0E+00","module":"B3"},{"value":"0,0E+00","module":"B4"},{"value":"0,0E+00","module":"B5"},{"value":"0,0E+00","module":"B6"},{"value":"0,0E+00","module":"B7"},{"value":"0,0E+00","module":"C1"},{"value":"0,0E+00","module":"C2"},{"value":"2,20E-01","module":"C3"},{"value":"4,83E-07","module":"C4"},{"value":"-2,70E-05","module":"D"}]},{"parameter":"EEE","unit":"MJ","values":[{"value":"0,0E+00","module":"A1"},{"value":"0,0E+00","module":"A2"},{"value":"3,72E-02","module":"A3"},{"value":"0,0E+00","module":"A4"},{"value":"9,23E-03","module":"A5"},{"value":"0,0E+00","module":"B1"},{"value":"0,0E+00","module":"B2"},{"value":"0,0E+00","module":"B3"},{"value":"0,0E+00","module":"B4"},{"value":"0,0E+00","module":"B5"},{"value":"0,0E+00","module":"B6"},{"value":"0,0E+00","module":"B7"},{"value":"0,0E+00","module":"C1"},{"value":"0,0E+00","module":"C2"},{"value":"4,24E-01","module":"C3"},{"value":"3,13E-05","module":"C4"},{"value":"-6,63E-05","module":"D"}]},{"parameter":"EET","unit":"MJ","values":[{"value":"0,0E+00","module":"A1"},{"value":"0,0E+00","module":"A2"},{"value":"5,62E-01","module":"A3"},{"value":"0,0E+00","module":"A4"},{"value":"1,40E-01","module":"A5"},{"value":"0,0E+00","module":"B1"},{"value":"0,0E+00","module":"B2"},{"value":"0,0E+00","module":"B3"},{"value":"0,0E+00","module":"B4"},{"value":"0,0E+00","module":"B5"},{"value":"0,0E+00","module":"B6"},{"value":"0,0E+00","module":"B7"},{"value":"0,0E+00","module":"C1"},{"value":"0,0E+00","module":"C2"},{"value":"6,42E+00","module":"C3"},{"value":"4,74E-04","module":"C4"},{"value":"-1,00E-03","module":"D"}]}]}