{"product_name":"AXLJ-TTCL TSLF 1x150/25 24kV","epd_id":"NEPD-7414-6804","compliance":["EN 15804+A2","ISO 14025","ISO 21930"],"producer_name":"Prysmian Group Sverige AB","environmental_impact":[{"parameter":"GWP-total","unit":"kg CO2-eq.","values":[{"value":"1,10E+01","module":"A1"},{"value":"1,69E-01","module":"A2"},{"value":"1,33E-01","module":"A3"},{"value":"1,11E-01","module":"A4"},{"value":"2,49E-01","module":"A5"},{"value":"0,0E+00","module":"B1"},{"value":"0,0E+00","module":"B2"},{"value":"0,0E+00","module":"B3"},{"value":"0,0E+00","module":"B4"},{"value":"0,0E+00","module":"B5"},{"value":"3,97E-03","module":"B6"},{"value":"0,0E+00","module":"B7"},{"value":"0,0E+00","module":"C1"},{"value":"6,10E-02","module":"C2"},{"value":"9,28E-01","module":"C3"},{"value":"3,87E-02","module":"C4"},{"value":"-2,27E+00","module":"D"}]},{"parameter":"GWP-fossil","unit":"kg CO2-eq.","values":[{"value":"1,09E+01","module":"A1"},{"value":"1,69E-01","module":"A2"},{"value":"1,16E-01","module":"A3"},{"value":"1,11E-01","module":"A4"},{"value":"2,46E-01","module":"A5"},{"value":"0,0E+00","module":"B1"},{"value":"0,0E+00","module":"B2"},{"value":"0,0E+00","module":"B3"},{"value":"0,0E+00","module":"B4"},{"value":"0,0E+00","module":"B5"},{"value":"3,65E-03","module":"B6"},{"value":"0,0E+00","module":"B7"},{"value":"0,0E+00","module":"C1"},{"value":"6,09E-02","module":"C2"},{"value":"9,28E-01","module":"C3"},{"value":"3,87E-02","module":"C4"},{"value":"-2,22E+00","module":"D"}]},{"parameter":"GWP-biogenic","unit":"kg CO2-eq.","values":[{"value":"8,93E-02","module":"A1"},{"value":"7,58E-05","module":"A2"},{"value":"1,34E-02","module":"A3"},{"value":"4,54E-05","module":"A4"},{"value":"2,06E-03","module":"A5"},{"value":"0,0E+00","module":"B1"},{"value":"0,0E+00","module":"B2"},{"value":"0,0E+00","module":"B3"},{"value":"0,0E+00","module":"B4"},{"value":"0,0E+00","module":"B5"},{"value":"7,43E-05","module":"B6"},{"value":"0,0E+00","module":"B7"},{"value":"0,0E+00","module":"C1"},{"value":"2,48E-05","module":"C2"},{"value":"7,77E-06","module":"C3"},{"value":"3,46E-06","module":"C4"},{"value":"-1,01E-02","module":"D"}]},{"parameter":"GWP-luluc","unit":"kg CO2-eq.","values":[{"value":"5,65E-02","module":"A1"},{"value":"7,28E-05","module":"A2"},{"value":"3,34E-03","module":"A3"},{"value":"3,23E-05","module":"A4"},{"value":"1,20E-03","module":"A5"},{"value":"0,0E+00","module":"B1"},{"value":"0,0E+00","module":"B2"},{"value":"0,0E+00","module":"B3"},{"value":"0,0E+00","module":"B4"},{"value":"0,0E+00","module":"B5"},{"value":"2,37E-04","module":"B6"},{"value":"0,0E+00","module":"B7"},{"value":"0,0E+00","module":"C1"},{"value":"2,13E-05","module":"C2"},{"value":"1,16E-06","module":"C3"},{"value":"1,86E-06","module":"C4"},{"value":"-4,24E-02","module":"D"}]},{"parameter":"ODP","unit":"kg CFC 11-eq.","values":[{"value":"5,44E-07","module":"A1"},{"value":"3,59E-08","module":"A2"},{"value":"2,67E-08","module":"A3"},{"value":"2,56E-08","module":"A4"},{"value":"1,30E-08","module":"A5"},{"value":"0,0E+00","module":"B1"},{"value":"0,0E+00","module":"B2"},{"value":"0,0E+00","module":"B3"},{"value":"0,0E+00","module":"B4"},{"value":"0,0E+00","module":"B5"},{"value":"1,79E-09","module":"B6"},{"value":"0,0E+00","module":"B7"},{"value":"0,0E+00","module":"C1"},{"value":"1,39E-08","module":"C2"},{"value":"7,38E-10","module":"C3"},{"value":"1,80E-09","module":"C4"},{"value":"-3,81E-03","module":"D"}]},{"parameter":"AP","unit":"mol H+-eq.","values":[{"value":"9,28E-02","module":"A1"},{"value":"1,68E-03","module":"A2"},{"value":"3,90E-04","module":"A3"},{"value":"4,66E-04","module":"A4"},{"value":"1,92E-03","module":"A5"},{"value":"0,0E+00","module":"B1"},{"value":"0,0E+00","module":"B2"},{"value":"0,0E+00","module":"B3"},{"value":"0,0E+00","module":"B4"},{"value":"0,0E+00","module":"B5"},{"value":"2,38E-05","module":"B6"},{"value":"0,0E+00","module":"B7"},{"value":"0,0E+00","module":"C1"},{"value":"2,49E-04","module":"C2"},{"value":"1,18E-04","module":"C3"},{"value":"4,75E-05","module":"C4"},{"value":"-1,95E-02","module":"D"}]},{"parameter":"POCP","unit":"kg NMVOC-eq.","values":[{"value":"4,07E-02","module":"A1"},{"value":"1,59E-03","module":"A2"},{"value":"2,31E-04","module":"A3"},{"value":"4,98E-04","module":"A4"},{"value":"8,70E-04","module":"A5"},{"value":"0,0E+00","module":"B1"},{"value":"0,0E+00","module":"B2"},{"value":"0,0E+00","module":"B3"},{"value":"0,0E+00","module":"B4"},{"value":"0,0E+00","module":"B5"},{"value":"1,22E-05","module":"B6"},{"value":"0,0E+00","module":"B7"},{"value":"0,0E+00","module":"C1"},{"value":"2,50E-04","module":"C2"},{"value":"1,46E-04","module":"C3"},{"value":"6,12E-05","module":"C4"},{"value":"-7,99E-03","module":"D"}]},{"parameter":"ADPE","unit":"kg Sb-eq.","values":[{"value":"4,31E-04","module":"A1"},{"value":"2,73E-06","module":"A2"},{"value":"2,16E-06","module":"A3"},{"value":"1,89E-06","module":"A4"},{"value":"8,78E-06","module":"A5"},{"value":"0,0E+00","module":"B1"},{"value":"0,0E+00","module":"B2"},{"value":"0,0E+00","module":"B3"},{"value":"0,0E+00","module":"B4"},{"value":"0,0E+00","module":"B5"},{"value":"1,46E-07","module":"B6"},{"value":"0,0E+00","module":"B7"},{"value":"0,0E+00","module":"C1"},{"value":"1,65E-06","module":"C2"},{"value":"3,39E-08","module":"C3"},{"value":"4,77E-08","module":"C4"},{"value":"-2,30E-05","module":"D"}]},{"parameter":"ADPF","unit":"MJ","values":[{"value":"1,46E+02","module":"A1"},{"value":"2,43E+00","module":"A2"},{"value":"6,11E+00","module":"A3"},{"value":"1,72E+00","module":"A4"},{"value":"3,15E+00","module":"A5"},{"value":"0,0E+00","module":"B1"},{"value":"0,0E+00","module":"B2"},{"value":"0,0E+00","module":"B3"},{"value":"0,0E+00","module":"B4"},{"value":"0,0E+00","module":"B5"},{"value":"4,28E-01","module":"B6"},{"value":"0,0E+00","module":"B7"},{"value":"0,0E+00","module":"C1"},{"value":"9,19E-01","module":"C2"},{"value":"6,21E-02","module":"C3"},{"value":"1,40E-01","module":"C4"},{"value":"-2,82E+01","module":"D"}]},{"parameter":"WDP","unit":"m3 world-eq.","values":[{"value":"1,68E+03","module":"A1"},{"value":"1,86E+00","module":"A2"},{"value":"6,10E+02","module":"A3"},{"value":"1,32E+00","module":"A4"},{"value":"4,60E+01","module":"A5"},{"value":"0,0E+00","module":"B1"},{"value":"0,0E+00","module":"B2"},{"value":"0,0E+00","module":"B3"},{"value":"0,0E+00","module":"B4"},{"value":"0,0E+00","module":"B5"},{"value":"4,35E+01","module":"B6"},{"value":"0,0E+00","module":"B7"},{"value":"0,0E+00","module":"C1"},{"value":"8,76E-01","module":"C2"},{"value":"1,54E-01","module":"C3"},{"value":"2,31E+00","module":"C4"},{"value":"-1,23E+03","module":"D"}]},{"parameter":"EP-freshwater","unit":"kg P-eq.","values":[{"value":"5,97E-04","module":"A1"},{"value":"1,53E-06","module":"A2"},{"value":"3,80E-06","module":"A3"},{"value":"8,44E-07","module":"A4"},{"value":"1,21E-05","module":"A5"},{"value":"0,0E+00","module":"B1"},{"value":"0,0E+00","module":"B2"},{"value":"0,0E+00","module":"B3"},{"value":"0,0E+00","module":"B4"},{"value":"0,0E+00","module":"B5"},{"value":"2,47E-07","module":"B6"},{"value":"0,0E+00","module":"B7"},{"value":"0,0E+00","module":"C1"},{"value":"4,79E-07","module":"C2"},{"value":"7,34E-08","module":"C3"},{"value":"8,99E-08","module":"C4"},{"value":"-1,18E-04","module":"D"}]},{"parameter":"EP-marine","unit":"kg N-eq.","values":[{"value":"1,15E-02","module":"A1"},{"value":"5,23E-04","module":"A2"},{"value":"9,67E-05","module":"A3"},{"value":"1,40E-04","module":"A4"},{"value":"2,48E-04","module":"A5"},{"value":"0,0E+00","module":"B1"},{"value":"0,0E+00","module":"B2"},{"value":"0,0E+00","module":"B3"},{"value":"0,0E+00","module":"B4"},{"value":"0,0E+00","module":"B5"},{"value":"4,05E-06","module":"B6"},{"value":"0,0E+00","module":"B7"},{"value":"0,0E+00","module":"C1"},{"value":"7,39E-05","module":"C2"},{"value":"5,66E-05","module":"C3"},{"value":"5,37E-05","module":"C4"},{"value":"-2,16E-03","module":"D"}]},{"parameter":"EP-terrestrial","unit":"mol N-eq.","values":[{"value":"1,34E-01","module":"A1"},{"value":"5,78E-03","module":"A2"},{"value":"9,57E-04","module":"A3"},{"value":"1,55E-03","module":"A4"},{"value":"2,88E-03","module":"A5"},{"value":"0,0E+00","module":"B1"},{"value":"0,0E+00","module":"B2"},{"value":"0,0E+00","module":"B3"},{"value":"0,0E+00","module":"B4"},{"value":"0,0E+00","module":"B5"},{"value":"5,33E-05","module":"B6"},{"value":"0,0E+00","module":"B7"},{"value":"0,0E+00","module":"C1"},{"value":"8,17E-04","module":"C2"},{"value":"6,12E-04","module":"C3"},{"value":"1,89E-04","module":"C4"},{"value":"-2,45E-02","module":"D"}]},{"parameter":"GWP-IOBC","unit":"kg CO2-eq.","values":[{"value":"1,10E+01","module":"A1"},{"value":"1,69E-01","module":"A2"},{"value":"1,30E-01","module":"A3"},{"value":"1,11E-01","module":"A4"},{"value":"2,48E-01","module":"A5"},{"value":"0,0E+00","module":"B1"},{"value":"0,0E+00","module":"B2"},{"value":"0,0E+00","module":"B3"},{"value":"0,0E+00","module":"B4"},{"value":"0,0E+00","module":"B5"},{"value":"3,96E-03","module":"B6"},{"value":"0,0E+00","module":"B7"},{"value":"0,0E+00","module":"C1"},{"value":"6,10E-02","module":"C2"},{"value":"9,28E-01","module":"C3"},{"value":"3,93E-02","module":"C4"},{"value":"-2,15E+00","module":"D"}]}],"additional_environmental_impact":[{"parameter":"PM","unit":"disease incidence","values":[{"value":"7,70E-07","module":"A1"},{"value":"1,29E-08","module":"A2"},{"value":"3,05E-09","module":"A3"},{"value":"9,75E-09","module":"A4"},{"value":"1,60E-08","module":"A5"},{"value":"0,0E+00","module":"B1"},{"value":"0,0E+00","module":"B2"},{"value":"0,0E+00","module":"B3"},{"value":"0,0E+00","module":"B4"},{"value":"0,0E+00","module":"B5"},{"value":"1,71E-10","module":"B6"},{"value":"0,0E+00","module":"B7"},{"value":"0,0E+00","module":"C1"},{"value":"4,39E-09","module":"C2"},{"value":"4,65E-10","module":"C3"},{"value":"8,80E-10","module":"C4"},{"value":"-1,85E-07","module":"D"}]},{"parameter":"ETP-fw","unit":"CTUe","values":[{"value":"6,17E+02","module":"A1"},{"value":"1,88E+00","module":"A2"},{"value":"3,62E+00","module":"A3"},{"value":"1,26E+00","module":"A4"},{"value":"1,49E+01","module":"A5"},{"value":"0,0E+00","module":"B1"},{"value":"0,0E+00","module":"B2"},{"value":"0,0E+00","module":"B3"},{"value":"0,0E+00","module":"B4"},{"value":"0,0E+00","module":"B5"},{"value":"2,26E-01","module":"B6"},{"value":"0,0E+00","module":"B7"},{"value":"0,0E+00","module":"C1"},{"value":"6,77E-01","module":"C2"},{"value":"2,18E-01","module":"C3"},{"value":"1,20E+02","module":"C4"},{"value":"-7,86E+01","module":"D"}]},{"parameter":"HTP-c","unit":"CTUh","values":[{"value":"2,11E-08","module":"A1"},{"value":"0,0E+00","module":"A2"},{"value":"1,18E-10","module":"A3"},{"value":"0,0E+00","module":"A4"},{"value":"4,24E-10","module":"A5"},{"value":"0,0E+00","module":"B1"},{"value":"0,0E+00","module":"B2"},{"value":"0,0E+00","module":"B3"},{"value":"0,0E+00","module":"B4"},{"value":"0,0E+00","module":"B5"},{"value":"6,00E-12","module":"B6"},{"value":"0,0E+00","module":"B7"},{"value":"0,0E+00","module":"C1"},{"value":"0,0E+00","module":"C2"},{"value":"2,10E-11","module":"C3"},{"value":"8,00E-12","module":"C4"},{"value":"-6,08E-09","module":"D"}]},{"parameter":"HTP-nc","unit":"CTUh","values":[{"value":"7,46E-07","module":"A1"},{"value":"2,01E-09","module":"A2"},{"value":"2,86E-09","module":"A3"},{"value":"1,22E-09","module":"A4"},{"value":"1,51E-08","module":"A5"},{"value":"0,0E+00","module":"B1"},{"value":"0,0E+00","module":"B2"},{"value":"0,0E+00","module":"B3"},{"value":"0,0E+00","module":"B4"},{"value":"0,0E+00","module":"B5"},{"value":"1,56E-10","module":"B6"},{"value":"0,0E+00","module":"B7"},{"value":"0,0E+00","module":"C1"},{"value":"7,31E-10","module":"C2"},{"value":"8,13E-10","module":"C3"},{"value":"1,69E-10","module":"C4"},{"value":"-1,18E-07","module":"D"}]},{"parameter":"SQP","unit":"unitless","values":[{"value":"2,61E+01","module":"A1"},{"value":"1,77E+00","module":"A2"},{"value":"2,76E+00","module":"A3"},{"value":"1,98E+00","module":"A4"},{"value":"6,74E-01","module":"A5"},{"value":"0,0E+00","module":"B1"},{"value":"0,0E+00","module":"B2"},{"value":"0,0E+00","module":"B3"},{"value":"0,0E+00","module":"B4"},{"value":"0,0E+00","module":"B5"},{"value":"1,90E-01","module":"B6"},{"value":"0,0E+00","module":"B7"},{"value":"0,0E+00","module":"C1"},{"value":"6,33E-01","module":"C2"},{"value":"7,70E-03","module":"C3"},{"value":"3,94E-01","module":"C4"},{"value":"-5,77E+00","module":"D"}]},{"parameter":"IRP","unit":"kBq U235-eq.","values":[{"value":"3,04E-01","module":"A1"},{"value":"1,05E-02","module":"A2"},{"value":"2,06E-01","module":"A3"},{"value":"7,53E-03","module":"A4"},{"value":"1,07E-02","module":"A5"},{"value":"0,0E+00","module":"B1"},{"value":"0,0E+00","module":"B2"},{"value":"0,0E+00","module":"B3"},{"value":"0,0E+00","module":"B4"},{"value":"0,0E+00","module":"B5"},{"value":"1,47E-02","module":"B6"},{"value":"0,0E+00","module":"B7"},{"value":"0,0E+00","module":"C1"},{"value":"4,02E-03","module":"C2"},{"value":"1,07E-04","module":"C3"},{"value":"7,97E-04","module":"C4"},{"value":"-1,23E-01","module":"D"}]}],"resource_use":[{"parameter":"PERE","unit":"MJ","values":[{"value":"1,93E+01","module":"A1"},{"value":"3,96E-02","module":"A2"},{"value":"2,90E+00","module":"A3"},{"value":"2,17E-02","module":"A4"},{"value":"4,45E-01","module":"A5"},{"value":"0,0E+00","module":"B1"},{"value":"0,0E+00","module":"B2"},{"value":"0,0E+00","module":"B3"},{"value":"0,0E+00","module":"B4"},{"value":"0,0E+00","module":"B5"},{"value":"2,06E-01","module":"B6"},{"value":"0,0E+00","module":"B7"},{"value":"0,0E+00","module":"C1"},{"value":"1,30E-02","module":"C2"},{"value":"1,90E-03","module":"C3"},{"value":"1,25E-02","module":"C4"},{"value":"-1,46E+01","module":"D"}]},{"parameter":"PERM","unit":"MJ","values":[{"value":"0,0E+00","module":"A1"},{"value":"0,0E+00","module":"A2"},{"value":"0,0E+00","module":"A3"},{"value":"0,0E+00","module":"A4"},{"value":"0,0E+00","module":"A5"},{"value":"0,0E+00","module":"B1"},{"value":"0,0E+00","module":"B2"},{"value":"0,0E+00","module":"B3"},{"value":"0,0E+00","module":"B4"},{"value":"0,0E+00","module":"B5"},{"value":"0,0E+00","module":"B6"},{"value":"0,0E+00","module":"B7"},{"value":"0,0E+00","module":"C1"},{"value":"0,0E+00","module":"C2"},{"value":"0,0E+00","module":"C3"},{"value":"0,0E+00","module":"C4"},{"value":"0,0E+00","module":"D"}]},{"parameter":"PERT","unit":"MJ","values":[{"value":"1,93E+01","module":"A1"},{"value":"3,96E-02","module":"A2"},{"value":"2,90E+00","module":"A3"},{"value":"2,17E-02","module":"A4"},{"value":"4,45E-01","module":"A5"},{"value":"0,0E+00","module":"B1"},{"value":"0,0E+00","module":"B2"},{"value":"0,0E+00","module":"B3"},{"value":"0,0E+00","module":"B4"},{"value":"0,0E+00","module":"B5"},{"value":"2,06E-01","module":"B6"},{"value":"0,0E+00","module":"B7"},{"value":"0,0E+00","module":"C1"},{"value":"1,30E-02","module":"C2"},{"value":"1,90E-03","module":"C3"},{"value":"1,25E-02","module":"C4"},{"value":"-1,46E+01","module":"D"}]},{"parameter":"PENRE","unit":"MJ","values":[{"value":"1,21E+02","module":"A1"},{"value":"2,43E+00","module":"A2"},{"value":"6,12E+00","module":"A3"},{"value":"1,72E+00","module":"A4"},{"value":"2,65E+00","module":"A5"},{"value":"0,0E+00","module":"B1"},{"value":"0,0E+00","module":"B2"},{"value":"0,0E+00","module":"B3"},{"value":"0,0E+00","module":"B4"},{"value":"0,0E+00","module":"B5"},{"value":"4,29E-01","module":"B6"},{"value":"0,0E+00","module":"B7"},{"value":"0,0E+00","module":"C1"},{"value":"9,19E-01","module":"C2"},{"value":"6,21E-02","module":"C3"},{"value":"1,40E-01","module":"C4"},{"value":"-2,82E+01","module":"D"}]},{"parameter":"PENRM","unit":"MJ","values":[{"value":"2,69E+01","module":"A1"},{"value":"0,0E+00","module":"A2"},{"value":"0,0E+00","module":"A3"},{"value":"0,0E+00","module":"A4"},{"value":"1,89E-02","module":"A5"},{"value":"0,0E+00","module":"B1"},{"value":"0,0E+00","module":"B2"},{"value":"0,0E+00","module":"B3"},{"value":"0,0E+00","module":"B4"},{"value":"0,0E+00","module":"B5"},{"value":"0,0E+00","module":"B6"},{"value":"0,0E+00","module":"B7"},{"value":"0,0E+00","module":"C1"},{"value":"0,0E+00","module":"C2"},{"value":"-2,59E+01","module":"C3"},{"value":"0,0E+00","module":"C4"},{"value":"0,0E+00","module":"D"}]},{"parameter":"PENRT","unit":"MJ","values":[{"value":"1,48E+02","module":"A1"},{"value":"2,43E+00","module":"A2"},{"value":"6,12E+00","module":"A3"},{"value":"1,72E+00","module":"A4"},{"value":"2,67E+00","module":"A5"},{"value":"0,0E+00","module":"B1"},{"value":"0,0E+00","module":"B2"},{"value":"0,0E+00","module":"B3"},{"value":"0,0E+00","module":"B4"},{"value":"0,0E+00","module":"B5"},{"value":"4,29E-01","module":"B6"},{"value":"0,0E+00","module":"B7"},{"value":"0,0E+00","module":"C1"},{"value":"9,19E-01","module":"C2"},{"value":"-2,59E+01","module":"C3"},{"value":"1,40E-01","module":"C4"},{"value":"-2,82E+01","module":"D"}]},{"parameter":"SM","unit":"kg","values":[{"value":"1,06E-01","module":"A1"},{"value":"0,0E+00","module":"A2"},{"value":"0,0E+00","module":"A3"},{"value":"0,0E+00","module":"A4"},{"value":"2,13E-03","module":"A5"},{"value":"0,0E+00","module":"B1"},{"value":"0,0E+00","module":"B2"},{"value":"0,0E+00","module":"B3"},{"value":"0,0E+00","module":"B4"},{"value":"0,0E+00","module":"B5"},{"value":"0,0E+00","module":"B6"},{"value":"0,0E+00","module":"B7"},{"value":"0,0E+00","module":"C1"},{"value":"0,0E+00","module":"C2"},{"value":"0,0E+00","module":"C3"},{"value":"0,0E+00","module":"C4"},{"value":"8,01E-03","module":"D"}]},{"parameter":"RSF","unit":"MJ","values":[{"value":"1,67E-01","module":"A1"},{"value":"1,13E-03","module":"A2"},{"value":"1,14E-02","module":"A3"},{"value":"7,58E-04","module":"A4"},{"value":"3,63E-03","module":"A5"},{"value":"0,0E+00","module":"B1"},{"value":"0,0E+00","module":"B2"},{"value":"0,0E+00","module":"B3"},{"value":"0,0E+00","module":"B4"},{"value":"0,0E+00","module":"B5"},{"value":"7,98E-04","module":"B6"},{"value":"0,0E+00","module":"B7"},{"value":"0,0E+00","module":"C1"},{"value":"4,64E-04","module":"C2"},{"value":"5,24E-05","module":"C3"},{"value":"2,61E-04","module":"C4"},{"value":"-4,07E-03","module":"D"}]},{"parameter":"NRSF","unit":"MJ","values":[{"value":"4,26E-02","module":"A1"},{"value":"6,29E-03","module":"A2"},{"value":"3,66E-02","module":"A3"},{"value":"2,54E-03","module":"A4"},{"value":"1,82E-03","module":"A5"},{"value":"0,0E+00","module":"B1"},{"value":"0,0E+00","module":"B2"},{"value":"0,0E+00","module":"B3"},{"value":"0,0E+00","module":"B4"},{"value":"0,0E+00","module":"B5"},{"value":"2,52E-03","module":"B6"},{"value":"0,0E+00","module":"B7"},{"value":"0,0E+00","module":"C1"},{"value":"1,66E-03","module":"C2"},{"value":"0,0E+00","module":"C3"},{"value":"1,19E-03","module":"C4"},{"value":"-2,58E-01","module":"D"}]},{"parameter":"FW","unit":"m3","values":[{"value":"1,25E-01","module":"A1"},{"value":"2,90E-04","module":"A2"},{"value":"7,08E-03","module":"A3"},{"value":"1,96E-04","module":"A4"},{"value":"2,66E-03","module":"A5"},{"value":"0,0E+00","module":"B1"},{"value":"0,0E+00","module":"B2"},{"value":"0,0E+00","module":"B3"},{"value":"0,0E+00","module":"B4"},{"value":"0,0E+00","module":"B5"},{"value":"4,68E-04","module":"B6"},{"value":"0,0E+00","module":"B7"},{"value":"0,0E+00","module":"C1"},{"value":"9,68E-05","module":"C2"},{"value":"1,90E-04","module":"C3"},{"value":"1,77E-04","module":"C4"},{"value":"-6,00E-02","module":"D"}]}],"end_of_life_waste":[{"parameter":"HWD","unit":"kg","values":[{"value":"7,30E-02","module":"A1"},{"value":"1,49E-04","module":"A2"},{"value":"2,92E-02","module":"A3"},{"value":"9,43E-05","module":"A4"},{"value":"2,38E-03","module":"A5"},{"value":"0,0E+00","module":"B1"},{"value":"0,0E+00","module":"B2"},{"value":"0,0E+00","module":"B3"},{"value":"0,0E+00","module":"B4"},{"value":"0,0E+00","module":"B5"},{"value":"2,24E-05","module":"B6"},{"value":"0,0E+00","module":"B7"},{"value":"0,0E+00","module":"C1"},{"value":"4,69E-05","module":"C2"},{"value":"0,0E+00","module":"C3"},{"value":"1,62E-02","module":"C4"},{"value":"8,66E-03","module":"D"}]},{"parameter":"NHWD","unit":"kg","values":[{"value":"2,14E+00","module":"A1"},{"value":"1,07E-01","module":"A2"},{"value":"4,46E-02","module":"A3"},{"value":"1,50E-01","module":"A4"},{"value":"5,99E-02","module":"A5"},{"value":"0,0E+00","module":"B1"},{"value":"0,0E+00","module":"B2"},{"value":"0,0E+00","module":"B3"},{"value":"0,0E+00","module":"B4"},{"value":"0,0E+00","module":"B5"},{"value":"1,41E-03","module":"B6"},{"value":"0,0E+00","module":"B7"},{"value":"0,0E+00","module":"C1"},{"value":"4,39E-02","module":"C2"},{"value":"0,0E+00","module":"C3"},{"value":"5,10E-01","module":"C4"},{"value":"-6,52E-01","module":"D"}]},{"parameter":"RWD","unit":"kg","values":[{"value":"2,98E-04","module":"A1"},{"value":"1,62E-05","module":"A2"},{"value":"9,10E-05","module":"A3"},{"value":"1,18E-05","module":"A4"},{"value":"8,49E-06","module":"A5"},{"value":"0,0E+00","module":"B1"},{"value":"0,0E+00","module":"B2"},{"value":"0,0E+00","module":"B3"},{"value":"0,0E+00","module":"B4"},{"value":"0,0E+00","module":"B5"},{"value":"6,46E-06","module":"B6"},{"value":"0,0E+00","module":"B7"},{"value":"0,0E+00","module":"C1"},{"value":"6,26E-06","module":"C2"},{"value":"0,0E+00","module":"C3"},{"value":"9,47E-07","module":"C4"},{"value":"-1,15E-04","module":"D"}]}],"end_of_life_flow":[{"parameter":"CRU","unit":"kg","values":[{"value":"0,0E+00","module":"A1"},{"value":"0,0E+00","module":"A2"},{"value":"0,0E+00","module":"A3"},{"value":"0,0E+00","module":"A4"},{"value":"0,0E+00","module":"A5"},{"value":"0,0E+00","module":"B1"},{"value":"0,0E+00","module":"B2"},{"value":"0,0E+00","module":"B3"},{"value":"0,0E+00","module":"B4"},{"value":"0,0E+00","module":"B5"},{"value":"0,0E+00","module":"B6"},{"value":"0,0E+00","module":"B7"},{"value":"0,0E+00","module":"C1"},{"value":"0,0E+00","module":"C2"},{"value":"0,0E+00","module":"C3"},{"value":"0,0E+00","module":"C4"},{"value":"0,0E+00","module":"D"}]},{"parameter":"MFR","unit":"kg","values":[{"value":"0,0E+00","module":"A1"},{"value":"0,0E+00","module":"A2"},{"value":"1,92E-03","module":"A3"},{"value":"0,0E+00","module":"A4"},{"value":"8,11E-03","module":"A5"},{"value":"0,0E+00","module":"B1"},{"value":"0,0E+00","module":"B2"},{"value":"0,0E+00","module":"B3"},{"value":"0,0E+00","module":"B4"},{"value":"0,0E+00","module":"B5"},{"value":"0,0E+00","module":"B6"},{"value":"0,0E+00","module":"B7"},{"value":"0,0E+00","module":"C1"},{"value":"0,0E+00","module":"C2"},{"value":"4,04E-01","module":"C3"},{"value":"2,77E-05","module":"C4"},{"value":"-3,14E-04","module":"D"}]},{"parameter":"MER","unit":"kg","values":[{"value":"0,0E+00","module":"A1"},{"value":"0,0E+00","module":"A2"},{"value":"1,10E-01","module":"A3"},{"value":"0,0E+00","module":"A4"},{"value":"8,38E-03","module":"A5"},{"value":"0,0E+00","module":"B1"},{"value":"0,0E+00","module":"B2"},{"value":"0,0E+00","module":"B3"},{"value":"0,0E+00","module":"B4"},{"value":"0,0E+00","module":"B5"},{"value":"0,0E+00","module":"B6"},{"value":"0,0E+00","module":"B7"},{"value":"0,0E+00","module":"C1"},{"value":"0,0E+00","module":"C2"},{"value":"3,09E-01","module":"C3"},{"value":"6,79E-07","module":"C4"},{"value":"-4,13E-05","module":"D"}]},{"parameter":"EEE","unit":"MJ","values":[{"value":"0,0E+00","module":"A1"},{"value":"0,0E+00","module":"A2"},{"value":"6,38E-02","module":"A3"},{"value":"0,0E+00","module":"A4"},{"value":"1,32E-02","module":"A5"},{"value":"0,0E+00","module":"B1"},{"value":"0,0E+00","module":"B2"},{"value":"0,0E+00","module":"B3"},{"value":"0,0E+00","module":"B4"},{"value":"0,0E+00","module":"B5"},{"value":"0,0E+00","module":"B6"},{"value":"0,0E+00","module":"B7"},{"value":"0,0E+00","module":"C1"},{"value":"0,0E+00","module":"C2"},{"value":"5,97E-01","module":"C3"},{"value":"4,40E-05","module":"C4"},{"value":"-1,01E-04","module":"D"}]},{"parameter":"EET","unit":"MJ","values":[{"value":"0,0E+00","module":"A1"},{"value":"0,0E+00","module":"A2"},{"value":"9,65E-01","module":"A3"},{"value":"0,0E+00","module":"A4"},{"value":"2,00E-01","module":"A5"},{"value":"0,0E+00","module":"B1"},{"value":"0,0E+00","module":"B2"},{"value":"0,0E+00","module":"B3"},{"value":"0,0E+00","module":"B4"},{"value":"0,0E+00","module":"B5"},{"value":"0,0E+00","module":"B6"},{"value":"0,0E+00","module":"B7"},{"value":"0,0E+00","module":"C1"},{"value":"0,0E+00","module":"C2"},{"value":"9,03E+00","module":"C3"},{"value":"6,66E-04","module":"C4"},{"value":"-1,53E-03","module":"D"}]}]}