{"product_name":"AXLJ-TTCL TSLF 1x240/35 24kV","epd_id":"NEPD-7411-6807","compliance":["EN 15804+A2","ISO 14025","ISO 21930"],"producer_name":"Prysmian Group Sverige AB","environmental_impact":[{"parameter":"GWP-total","unit":"kg CO2-eq.","values":[{"value":"1,56E+01","module":"A1"},{"value":"2,77E-01","module":"A2"},{"value":"1,77E-01","module":"A3"},{"value":"1,48E-01","module":"A4"},{"value":"3,48E-01","module":"A5"},{"value":"0,0E+00","module":"B1"},{"value":"0,0E+00","module":"B2"},{"value":"0,0E+00","module":"B3"},{"value":"0,0E+00","module":"B4"},{"value":"0,0E+00","module":"B5"},{"value":"2,41E-03","module":"B6"},{"value":"0,0E+00","module":"B7"},{"value":"0,0E+00","module":"C1"},{"value":"8,14E-02","module":"C2"},{"value":"1,11E+00","module":"C3"},{"value":"4,72E-02","module":"C4"},{"value":"-3,45E+00","module":"D"}]},{"parameter":"GWP-fossil","unit":"kg CO2-eq.","values":[{"value":"1,54E+01","module":"A1"},{"value":"2,77E-01","module":"A2"},{"value":"1,55E-01","module":"A3"},{"value":"1,48E-01","module":"A4"},{"value":"3,43E-01","module":"A5"},{"value":"0,0E+00","module":"B1"},{"value":"0,0E+00","module":"B2"},{"value":"0,0E+00","module":"B3"},{"value":"0,0E+00","module":"B4"},{"value":"0,0E+00","module":"B5"},{"value":"2,22E-03","module":"B6"},{"value":"0,0E+00","module":"B7"},{"value":"0,0E+00","module":"C1"},{"value":"8,14E-02","module":"C2"},{"value":"1,11E+00","module":"C3"},{"value":"4,71E-02","module":"C4"},{"value":"-3,37E+00","module":"D"}]},{"parameter":"GWP-biogenic","unit":"kg CO2-eq.","values":[{"value":"1,28E-01","module":"A1"},{"value":"1,23E-04","module":"A2"},{"value":"1,79E-02","module":"A3"},{"value":"6,07E-05","module":"A4"},{"value":"2,93E-03","module":"A5"},{"value":"0,0E+00","module":"B1"},{"value":"0,0E+00","module":"B2"},{"value":"0,0E+00","module":"B3"},{"value":"0,0E+00","module":"B4"},{"value":"0,0E+00","module":"B5"},{"value":"4,51E-05","module":"B6"},{"value":"0,0E+00","module":"B7"},{"value":"0,0E+00","module":"C1"},{"value":"3,32E-05","module":"C2"},{"value":"9,30E-06","module":"C3"},{"value":"4,15E-06","module":"C4"},{"value":"-1,53E-02","module":"D"}]},{"parameter":"GWP-luluc","unit":"kg CO2-eq.","values":[{"value":"8,29E-02","module":"A1"},{"value":"1,17E-04","module":"A2"},{"value":"4,46E-03","module":"A3"},{"value":"4,32E-05","module":"A4"},{"value":"1,75E-03","module":"A5"},{"value":"0,0E+00","module":"B1"},{"value":"0,0E+00","module":"B2"},{"value":"0,0E+00","module":"B3"},{"value":"0,0E+00","module":"B4"},{"value":"0,0E+00","module":"B5"},{"value":"1,44E-04","module":"B6"},{"value":"0,0E+00","module":"B7"},{"value":"0,0E+00","module":"C1"},{"value":"2,84E-05","module":"C2"},{"value":"1,38E-06","module":"C3"},{"value":"2,52E-06","module":"C4"},{"value":"-6,43E-02","module":"D"}]},{"parameter":"ODP","unit":"kg CFC 11-eq.","values":[{"value":"7,82E-07","module":"A1"},{"value":"5,92E-08","module":"A2"},{"value":"3,56E-08","module":"A3"},{"value":"3,42E-08","module":"A4"},{"value":"1,84E-08","module":"A5"},{"value":"0,0E+00","module":"B1"},{"value":"0,0E+00","module":"B2"},{"value":"0,0E+00","module":"B3"},{"value":"0,0E+00","module":"B4"},{"value":"0,0E+00","module":"B5"},{"value":"1,09E-09","module":"B6"},{"value":"0,0E+00","module":"B7"},{"value":"0,0E+00","module":"C1"},{"value":"1,85E-08","module":"C2"},{"value":"8,83E-10","module":"C3"},{"value":"2,37E-09","module":"C4"},{"value":"-4,57E-03","module":"D"}]},{"parameter":"AP","unit":"mol H+-eq.","values":[{"value":"1,31E-01","module":"A1"},{"value":"2,52E-03","module":"A2"},{"value":"5,21E-04","module":"A3"},{"value":"6,22E-04","module":"A4"},{"value":"2,71E-03","module":"A5"},{"value":"0,0E+00","module":"B1"},{"value":"0,0E+00","module":"B2"},{"value":"0,0E+00","module":"B3"},{"value":"0,0E+00","module":"B4"},{"value":"0,0E+00","module":"B5"},{"value":"1,44E-05","module":"B6"},{"value":"0,0E+00","module":"B7"},{"value":"0,0E+00","module":"C1"},{"value":"3,33E-04","module":"C2"},{"value":"1,41E-04","module":"C3"},{"value":"6,28E-05","module":"C4"},{"value":"-2,90E-02","module":"D"}]},{"parameter":"POCP","unit":"kg NMVOC-eq.","values":[{"value":"5,72E-02","module":"A1"},{"value":"2,41E-03","module":"A2"},{"value":"3,08E-04","module":"A3"},{"value":"6,65E-04","module":"A4"},{"value":"1,22E-03","module":"A5"},{"value":"0,0E+00","module":"B1"},{"value":"0,0E+00","module":"B2"},{"value":"0,0E+00","module":"B3"},{"value":"0,0E+00","module":"B4"},{"value":"0,0E+00","module":"B5"},{"value":"7,37E-06","module":"B6"},{"value":"0,0E+00","module":"B7"},{"value":"0,0E+00","module":"C1"},{"value":"3,34E-04","module":"C2"},{"value":"1,76E-04","module":"C3"},{"value":"8,01E-05","module":"C4"},{"value":"-1,20E-02","module":"D"}]},{"parameter":"ADPE","unit":"kg Sb-eq.","values":[{"value":"6,05E-04","module":"A1"},{"value":"4,92E-06","module":"A2"},{"value":"2,89E-06","module":"A3"},{"value":"2,52E-06","module":"A4"},{"value":"1,23E-05","module":"A5"},{"value":"0,0E+00","module":"B1"},{"value":"0,0E+00","module":"B2"},{"value":"0,0E+00","module":"B3"},{"value":"0,0E+00","module":"B4"},{"value":"0,0E+00","module":"B5"},{"value":"8,87E-08","module":"B6"},{"value":"0,0E+00","module":"B7"},{"value":"0,0E+00","module":"C1"},{"value":"2,20E-06","module":"C2"},{"value":"4,06E-08","module":"C3"},{"value":"6,29E-08","module":"C4"},{"value":"-3,12E-05","module":"D"}]},{"parameter":"ADPF","unit":"MJ","values":[{"value":"2,00E+02","module":"A1"},{"value":"3,99E+00","module":"A2"},{"value":"8,16E+00","module":"A3"},{"value":"2,30E+00","module":"A4"},{"value":"4,30E+00","module":"A5"},{"value":"0,0E+00","module":"B1"},{"value":"0,0E+00","module":"B2"},{"value":"0,0E+00","module":"B3"},{"value":"0,0E+00","module":"B4"},{"value":"0,0E+00","module":"B5"},{"value":"2,60E-01","module":"B6"},{"value":"0,0E+00","module":"B7"},{"value":"0,0E+00","module":"C1"},{"value":"1,23E+00","module":"C2"},{"value":"7,44E-02","module":"C3"},{"value":"1,85E-01","module":"C4"},{"value":"-4,28E+01","module":"D"}]},{"parameter":"WDP","unit":"m3 world-eq.","values":[{"value":"2,46E+03","module":"A1"},{"value":"3,20E+00","module":"A2"},{"value":"8,14E+02","module":"A3"},{"value":"1,76E+00","module":"A4"},{"value":"6,56E+01","module":"A5"},{"value":"0,0E+00","module":"B1"},{"value":"0,0E+00","module":"B2"},{"value":"0,0E+00","module":"B3"},{"value":"0,0E+00","module":"B4"},{"value":"0,0E+00","module":"B5"},{"value":"2,64E+01","module":"B6"},{"value":"0,0E+00","module":"B7"},{"value":"0,0E+00","module":"C1"},{"value":"1,17E+00","module":"C2"},{"value":"1,83E-01","module":"C3"},{"value":"3,22E+00","module":"C4"},{"value":"-1,88E+03","module":"D"}]},{"parameter":"EP-freshwater","unit":"kg P-eq.","values":[{"value":"8,42E-04","module":"A1"},{"value":"2,48E-06","module":"A2"},{"value":"5,07E-06","module":"A3"},{"value":"1,13E-06","module":"A4"},{"value":"1,70E-05","module":"A5"},{"value":"0,0E+00","module":"B1"},{"value":"0,0E+00","module":"B2"},{"value":"0,0E+00","module":"B3"},{"value":"0,0E+00","module":"B4"},{"value":"0,0E+00","module":"B5"},{"value":"1,50E-07","module":"B6"},{"value":"0,0E+00","module":"B7"},{"value":"0,0E+00","module":"C1"},{"value":"6,39E-07","module":"C2"},{"value":"8,79E-08","module":"C3"},{"value":"1,22E-07","module":"C4"},{"value":"-1,75E-04","module":"D"}]},{"parameter":"EP-marine","unit":"kg N-eq.","values":[{"value":"1,63E-02","module":"A1"},{"value":"7,88E-04","module":"A2"},{"value":"1,29E-04","module":"A3"},{"value":"1,87E-04","module":"A4"},{"value":"3,51E-04","module":"A5"},{"value":"0,0E+00","module":"B1"},{"value":"0,0E+00","module":"B2"},{"value":"0,0E+00","module":"B3"},{"value":"0,0E+00","module":"B4"},{"value":"0,0E+00","module":"B5"},{"value":"2,46E-06","module":"B6"},{"value":"0,0E+00","module":"B7"},{"value":"0,0E+00","module":"C1"},{"value":"9,86E-05","module":"C2"},{"value":"6,79E-05","module":"C3"},{"value":"6,64E-05","module":"C4"},{"value":"-3,22E-03","module":"D"}]},{"parameter":"EP-terrestrial","unit":"mol N-eq.","values":[{"value":"1,89E-01","module":"A1"},{"value":"8,71E-03","module":"A2"},{"value":"1,28E-03","module":"A3"},{"value":"2,07E-03","module":"A4"},{"value":"4,06E-03","module":"A5"},{"value":"0,0E+00","module":"B1"},{"value":"0,0E+00","module":"B2"},{"value":"0,0E+00","module":"B3"},{"value":"0,0E+00","module":"B4"},{"value":"0,0E+00","module":"B5"},{"value":"3,24E-05","module":"B6"},{"value":"0,0E+00","module":"B7"},{"value":"0,0E+00","module":"C1"},{"value":"1,09E-03","module":"C2"},{"value":"7,33E-04","module":"C3"},{"value":"2,51E-04","module":"C4"},{"value":"-3,66E-02","module":"D"}]},{"parameter":"GWP-IOBC","unit":"kg CO2-eq.","values":[{"value":"1,55E+01","module":"A1"},{"value":"2,77E-01","module":"A2"},{"value":"1,74E-01","module":"A3"},{"value":"1,48E-01","module":"A4"},{"value":"3,47E-01","module":"A5"},{"value":"0,0E+00","module":"B1"},{"value":"0,0E+00","module":"B2"},{"value":"0,0E+00","module":"B3"},{"value":"0,0E+00","module":"B4"},{"value":"0,0E+00","module":"B5"},{"value":"2,40E-03","module":"B6"},{"value":"0,0E+00","module":"B7"},{"value":"0,0E+00","module":"C1"},{"value":"8,14E-02","module":"C2"},{"value":"1,11E+00","module":"C3"},{"value":"4,80E-02","module":"C4"},{"value":"-3,27E+00","module":"D"}]}],"additional_environmental_impact":[{"parameter":"PM","unit":"disease incidence","values":[{"value":"1,10E-06","module":"A1"},{"value":"2,10E-08","module":"A2"},{"value":"4,08E-09","module":"A3"},{"value":"1,30E-08","module":"A4"},{"value":"2,29E-08","module":"A5"},{"value":"0,0E+00","module":"B1"},{"value":"0,0E+00","module":"B2"},{"value":"0,0E+00","module":"B3"},{"value":"0,0E+00","module":"B4"},{"value":"0,0E+00","module":"B5"},{"value":"1,04E-10","module":"B6"},{"value":"0,0E+00","module":"B7"},{"value":"0,0E+00","module":"C1"},{"value":"5,86E-09","module":"C2"},{"value":"5,56E-10","module":"C3"},{"value":"1,16E-09","module":"C4"},{"value":"-2,72E-07","module":"D"}]},{"parameter":"ETP-fw","unit":"CTUe","values":[{"value":"8,68E+02","module":"A1"},{"value":"3,08E+00","module":"A2"},{"value":"4,83E+00","module":"A3"},{"value":"1,68E+00","module":"A4"},{"value":"2,11E+01","module":"A5"},{"value":"0,0E+00","module":"B1"},{"value":"0,0E+00","module":"B2"},{"value":"0,0E+00","module":"B3"},{"value":"0,0E+00","module":"B4"},{"value":"0,0E+00","module":"B5"},{"value":"1,37E-01","module":"B6"},{"value":"0,0E+00","module":"B7"},{"value":"0,0E+00","module":"C1"},{"value":"9,04E-01","module":"C2"},{"value":"2,59E-01","module":"C3"},{"value":"1,76E+02","module":"C4"},{"value":"-1,13E+02","module":"D"}]},{"parameter":"HTP-c","unit":"CTUh","values":[{"value":"3,01E-08","module":"A1"},{"value":"0,0E+00","module":"A2"},{"value":"1,57E-10","module":"A3"},{"value":"0,0E+00","module":"A4"},{"value":"6,06E-10","module":"A5"},{"value":"0,0E+00","module":"B1"},{"value":"0,0E+00","module":"B2"},{"value":"0,0E+00","module":"B3"},{"value":"0,0E+00","module":"B4"},{"value":"0,0E+00","module":"B5"},{"value":"4,00E-12","module":"B6"},{"value":"0,0E+00","module":"B7"},{"value":"0,0E+00","module":"C1"},{"value":"0,0E+00","module":"C2"},{"value":"2,50E-11","module":"C3"},{"value":"9,00E-12","module":"C4"},{"value":"-9,19E-09","module":"D"}]},{"parameter":"HTP-nc","unit":"CTUh","values":[{"value":"1,05E-06","module":"A1"},{"value":"3,33E-09","module":"A2"},{"value":"3,82E-09","module":"A3"},{"value":"1,63E-09","module":"A4"},{"value":"2,11E-08","module":"A5"},{"value":"0,0E+00","module":"B1"},{"value":"0,0E+00","module":"B2"},{"value":"0,0E+00","module":"B3"},{"value":"0,0E+00","module":"B4"},{"value":"0,0E+00","module":"B5"},{"value":"9,50E-11","module":"B6"},{"value":"0,0E+00","module":"B7"},{"value":"0,0E+00","module":"C1"},{"value":"9,76E-10","module":"C2"},{"value":"9,73E-10","module":"C3"},{"value":"2,27E-10","module":"C4"},{"value":"-1,72E-07","module":"D"}]},{"parameter":"SQP","unit":"unitless","values":[{"value":"3,70E+01","module":"A1"},{"value":"2,83E+00","module":"A2"},{"value":"3,68E+00","module":"A3"},{"value":"2,64E+00","module":"A4"},{"value":"9,39E-01","module":"A5"},{"value":"0,0E+00","module":"B1"},{"value":"0,0E+00","module":"B2"},{"value":"0,0E+00","module":"B3"},{"value":"0,0E+00","module":"B4"},{"value":"0,0E+00","module":"B5"},{"value":"1,15E-01","module":"B6"},{"value":"0,0E+00","module":"B7"},{"value":"0,0E+00","module":"C1"},{"value":"8,46E-01","module":"C2"},{"value":"9,21E-03","module":"C3"},{"value":"5,03E-01","module":"C4"},{"value":"-7,10E+00","module":"D"}]},{"parameter":"IRP","unit":"kBq U235-eq.","values":[{"value":"4,31E-01","module":"A1"},{"value":"1,72E-02","module":"A2"},{"value":"2,75E-01","module":"A3"},{"value":"1,01E-02","module":"A4"},{"value":"1,47E-02","module":"A5"},{"value":"0,0E+00","module":"B1"},{"value":"0,0E+00","module":"B2"},{"value":"0,0E+00","module":"B3"},{"value":"0,0E+00","module":"B4"},{"value":"0,0E+00","module":"B5"},{"value":"8,91E-03","module":"B6"},{"value":"0,0E+00","module":"B7"},{"value":"0,0E+00","module":"C1"},{"value":"5,36E-03","module":"C2"},{"value":"1,28E-04","module":"C3"},{"value":"1,07E-03","module":"C4"},{"value":"-1,87E-01","module":"D"}]}],"resource_use":[{"parameter":"PERE","unit":"MJ","values":[{"value":"2,78E+01","module":"A1"},{"value":"6,49E-02","module":"A2"},{"value":"3,87E+00","module":"A3"},{"value":"2,89E-02","module":"A4"},{"value":"6,36E-01","module":"A5"},{"value":"0,0E+00","module":"B1"},{"value":"0,0E+00","module":"B2"},{"value":"0,0E+00","module":"B3"},{"value":"0,0E+00","module":"B4"},{"value":"0,0E+00","module":"B5"},{"value":"1,25E-01","module":"B6"},{"value":"0,0E+00","module":"B7"},{"value":"0,0E+00","module":"C1"},{"value":"1,73E-02","module":"C2"},{"value":"2,27E-03","module":"C3"},{"value":"1,75E-02","module":"C4"},{"value":"-2,07E+01","module":"D"}]},{"parameter":"PERM","unit":"MJ","values":[{"value":"0,0E+00","module":"A1"},{"value":"0,0E+00","module":"A2"},{"value":"0,0E+00","module":"A3"},{"value":"0,0E+00","module":"A4"},{"value":"0,0E+00","module":"A5"},{"value":"0,0E+00","module":"B1"},{"value":"0,0E+00","module":"B2"},{"value":"0,0E+00","module":"B3"},{"value":"0,0E+00","module":"B4"},{"value":"0,0E+00","module":"B5"},{"value":"0,0E+00","module":"B6"},{"value":"0,0E+00","module":"B7"},{"value":"0,0E+00","module":"C1"},{"value":"0,0E+00","module":"C2"},{"value":"0,0E+00","module":"C3"},{"value":"0,0E+00","module":"C4"},{"value":"0,0E+00","module":"D"}]},{"parameter":"PERT","unit":"MJ","values":[{"value":"2,78E+01","module":"A1"},{"value":"6,49E-02","module":"A2"},{"value":"3,87E+00","module":"A3"},{"value":"2,89E-02","module":"A4"},{"value":"6,36E-01","module":"A5"},{"value":"0,0E+00","module":"B1"},{"value":"0,0E+00","module":"B2"},{"value":"0,0E+00","module":"B3"},{"value":"0,0E+00","module":"B4"},{"value":"0,0E+00","module":"B5"},{"value":"1,25E-01","module":"B6"},{"value":"0,0E+00","module":"B7"},{"value":"0,0E+00","module":"C1"},{"value":"1,73E-02","module":"C2"},{"value":"2,27E-03","module":"C3"},{"value":"1,75E-02","module":"C4"},{"value":"-2,07E+01","module":"D"}]},{"parameter":"PENRE","unit":"MJ","values":[{"value":"1,70E+02","module":"A1"},{"value":"3,99E+00","module":"A2"},{"value":"8,17E+00","module":"A3"},{"value":"2,30E+00","module":"A4"},{"value":"3,71E+00","module":"A5"},{"value":"0,0E+00","module":"B1"},{"value":"0,0E+00","module":"B2"},{"value":"0,0E+00","module":"B3"},{"value":"0,0E+00","module":"B4"},{"value":"0,0E+00","module":"B5"},{"value":"2,60E-01","module":"B6"},{"value":"0,0E+00","module":"B7"},{"value":"0,0E+00","module":"C1"},{"value":"1,23E+00","module":"C2"},{"value":"7,44E-02","module":"C3"},{"value":"1,85E-01","module":"C4"},{"value":"-4,28E+01","module":"D"}]},{"parameter":"PENRM","unit":"MJ","values":[{"value":"3,18E+01","module":"A1"},{"value":"0,0E+00","module":"A2"},{"value":"0,0E+00","module":"A3"},{"value":"0,0E+00","module":"A4"},{"value":"1,40E-02","module":"A5"},{"value":"0,0E+00","module":"B1"},{"value":"0,0E+00","module":"B2"},{"value":"0,0E+00","module":"B3"},{"value":"0,0E+00","module":"B4"},{"value":"0,0E+00","module":"B5"},{"value":"0,0E+00","module":"B6"},{"value":"0,0E+00","module":"B7"},{"value":"0,0E+00","module":"C1"},{"value":"0,0E+00","module":"C2"},{"value":"-3,11E+01","module":"C3"},{"value":"0,0E+00","module":"C4"},{"value":"0,0E+00","module":"D"}]},{"parameter":"PENRT","unit":"MJ","values":[{"value":"2,02E+02","module":"A1"},{"value":"3,99E+00","module":"A2"},{"value":"8,17E+00","module":"A3"},{"value":"2,30E+00","module":"A4"},{"value":"3,72E+00","module":"A5"},{"value":"0,0E+00","module":"B1"},{"value":"0,0E+00","module":"B2"},{"value":"0,0E+00","module":"B3"},{"value":"0,0E+00","module":"B4"},{"value":"0,0E+00","module":"B5"},{"value":"2,60E-01","module":"B6"},{"value":"0,0E+00","module":"B7"},{"value":"0,0E+00","module":"C1"},{"value":"1,23E+00","module":"C2"},{"value":"-3,11E+01","module":"C3"},{"value":"1,85E-01","module":"C4"},{"value":"-4,28E+01","module":"D"}]},{"parameter":"SM","unit":"kg","values":[{"value":"1,47E-01","module":"A1"},{"value":"0,0E+00","module":"A2"},{"value":"0,0E+00","module":"A3"},{"value":"0,0E+00","module":"A4"},{"value":"2,94E-03","module":"A5"},{"value":"0,0E+00","module":"B1"},{"value":"0,0E+00","module":"B2"},{"value":"0,0E+00","module":"B3"},{"value":"0,0E+00","module":"B4"},{"value":"0,0E+00","module":"B5"},{"value":"0,0E+00","module":"B6"},{"value":"0,0E+00","module":"B7"},{"value":"0,0E+00","module":"C1"},{"value":"0,0E+00","module":"C2"},{"value":"0,0E+00","module":"C3"},{"value":"0,0E+00","module":"C4"},{"value":"1,11E-02","module":"D"}]},{"parameter":"RSF","unit":"MJ","values":[{"value":"2,23E-01","module":"A1"},{"value":"1,90E-03","module":"A2"},{"value":"1,52E-02","module":"A3"},{"value":"1,01E-03","module":"A4"},{"value":"4,83E-03","module":"A5"},{"value":"0,0E+00","module":"B1"},{"value":"0,0E+00","module":"B2"},{"value":"0,0E+00","module":"B3"},{"value":"0,0E+00","module":"B4"},{"value":"0,0E+00","module":"B5"},{"value":"4,84E-04","module":"B6"},{"value":"0,0E+00","module":"B7"},{"value":"0,0E+00","module":"C1"},{"value":"6,20E-04","module":"C2"},{"value":"6,27E-05","module":"C3"},{"value":"3,63E-04","module":"C4"},{"value":"-6,06E-03","module":"D"}]},{"parameter":"NRSF","unit":"MJ","values":[{"value":"6,01E-02","module":"A1"},{"value":"1,01E-02","module":"A2"},{"value":"4,89E-02","module":"A3"},{"value":"3,39E-03","module":"A4"},{"value":"2,49E-03","module":"A5"},{"value":"0,0E+00","module":"B1"},{"value":"0,0E+00","module":"B2"},{"value":"0,0E+00","module":"B3"},{"value":"0,0E+00","module":"B4"},{"value":"0,0E+00","module":"B5"},{"value":"1,53E-03","module":"B6"},{"value":"0,0E+00","module":"B7"},{"value":"0,0E+00","module":"C1"},{"value":"2,21E-03","module":"C2"},{"value":"0,0E+00","module":"C3"},{"value":"1,43E-03","module":"C4"},{"value":"-3,04E-01","module":"D"}]},{"parameter":"FW","unit":"m3","values":[{"value":"1,76E-01","module":"A1"},{"value":"4,72E-04","module":"A2"},{"value":"9,46E-03","module":"A3"},{"value":"2,62E-04","module":"A4"},{"value":"3,74E-03","module":"A5"},{"value":"0,0E+00","module":"B1"},{"value":"0,0E+00","module":"B2"},{"value":"0,0E+00","module":"B3"},{"value":"0,0E+00","module":"B4"},{"value":"0,0E+00","module":"B5"},{"value":"2,84E-04","module":"B6"},{"value":"0,0E+00","module":"B7"},{"value":"0,0E+00","module":"C1"},{"value":"1,29E-04","module":"C2"},{"value":"2,27E-04","module":"C3"},{"value":"2,35E-04","module":"C4"},{"value":"-8,98E-02","module":"D"}]}],"end_of_life_waste":[{"parameter":"HWD","unit":"kg","values":[{"value":"1,05E-01","module":"A1"},{"value":"2,41E-04","module":"A2"},{"value":"3,90E-02","module":"A3"},{"value":"1,26E-04","module":"A4"},{"value":"3,32E-03","module":"A5"},{"value":"0,0E+00","module":"B1"},{"value":"0,0E+00","module":"B2"},{"value":"0,0E+00","module":"B3"},{"value":"0,0E+00","module":"B4"},{"value":"0,0E+00","module":"B5"},{"value":"1,36E-05","module":"B6"},{"value":"0,0E+00","module":"B7"},{"value":"0,0E+00","module":"C1"},{"value":"6,26E-05","module":"C2"},{"value":"0,0E+00","module":"C3"},{"value":"2,14E-02","module":"C4"},{"value":"1,33E-02","module":"D"}]},{"parameter":"NHWD","unit":"kg","values":[{"value":"3,07E+00","module":"A1"},{"value":"1,72E-01","module":"A2"},{"value":"5,95E-02","module":"A3"},{"value":"2,00E-01","module":"A4"},{"value":"8,38E-02","module":"A5"},{"value":"0,0E+00","module":"B1"},{"value":"0,0E+00","module":"B2"},{"value":"0,0E+00","module":"B3"},{"value":"0,0E+00","module":"B4"},{"value":"0,0E+00","module":"B5"},{"value":"8,58E-04","module":"B6"},{"value":"0,0E+00","module":"B7"},{"value":"0,0E+00","module":"C1"},{"value":"5,86E-02","module":"C2"},{"value":"0,0E+00","module":"C3"},{"value":"6,65E-01","module":"C4"},{"value":"-9,89E-01","module":"D"}]},{"parameter":"RWD","unit":"kg","values":[{"value":"4,24E-04","module":"A1"},{"value":"2,67E-05","module":"A2"},{"value":"1,22E-04","module":"A3"},{"value":"1,57E-05","module":"A4"},{"value":"1,18E-05","module":"A5"},{"value":"0,0E+00","module":"B1"},{"value":"0,0E+00","module":"B2"},{"value":"0,0E+00","module":"B3"},{"value":"0,0E+00","module":"B4"},{"value":"0,0E+00","module":"B5"},{"value":"3,92E-06","module":"B6"},{"value":"0,0E+00","module":"B7"},{"value":"0,0E+00","module":"C1"},{"value":"8,36E-06","module":"C2"},{"value":"0,0E+00","module":"C3"},{"value":"1,26E-06","module":"C4"},{"value":"-1,75E-04","module":"D"}]}],"end_of_life_flow":[{"parameter":"CRU","unit":"kg","values":[{"value":"0,0E+00","module":"A1"},{"value":"0,0E+00","module":"A2"},{"value":"0,0E+00","module":"A3"},{"value":"0,0E+00","module":"A4"},{"value":"0,0E+00","module":"A5"},{"value":"0,0E+00","module":"B1"},{"value":"0,0E+00","module":"B2"},{"value":"0,0E+00","module":"B3"},{"value":"0,0E+00","module":"B4"},{"value":"0,0E+00","module":"B5"},{"value":"0,0E+00","module":"B6"},{"value":"0,0E+00","module":"B7"},{"value":"0,0E+00","module":"C1"},{"value":"0,0E+00","module":"C2"},{"value":"0,0E+00","module":"C3"},{"value":"0,0E+00","module":"C4"},{"value":"0,0E+00","module":"D"}]},{"parameter":"MFR","unit":"kg","values":[{"value":"0,0E+00","module":"A1"},{"value":"0,0E+00","module":"A2"},{"value":"2,56E-03","module":"A3"},{"value":"0,0E+00","module":"A4"},{"value":"1,20E-02","module":"A5"},{"value":"0,0E+00","module":"B1"},{"value":"0,0E+00","module":"B2"},{"value":"0,0E+00","module":"B3"},{"value":"0,0E+00","module":"B4"},{"value":"0,0E+00","module":"B5"},{"value":"0,0E+00","module":"B6"},{"value":"0,0E+00","module":"B7"},{"value":"0,0E+00","module":"C1"},{"value":"0,0E+00","module":"C2"},{"value":"5,98E-01","module":"C3"},{"value":"3,33E-05","module":"C4"},{"value":"-4,33E-04","module":"D"}]},{"parameter":"MER","unit":"kg","values":[{"value":"0,0E+00","module":"A1"},{"value":"0,0E+00","module":"A2"},{"value":"1,46E-01","module":"A3"},{"value":"0,0E+00","module":"A4"},{"value":"1,03E-02","module":"A5"},{"value":"0,0E+00","module":"B1"},{"value":"0,0E+00","module":"B2"},{"value":"0,0E+00","module":"B3"},{"value":"0,0E+00","module":"B4"},{"value":"0,0E+00","module":"B5"},{"value":"0,0E+00","module":"B6"},{"value":"0,0E+00","module":"B7"},{"value":"0,0E+00","module":"C1"},{"value":"0,0E+00","module":"C2"},{"value":"3,71E-01","module":"C3"},{"value":"8,14E-07","module":"C4"},{"value":"-5,70E-05","module":"D"}]},{"parameter":"EEE","unit":"MJ","values":[{"value":"0,0E+00","module":"A1"},{"value":"0,0E+00","module":"A2"},{"value":"8,52E-02","module":"A3"},{"value":"0,0E+00","module":"A4"},{"value":"1,60E-02","module":"A5"},{"value":"0,0E+00","module":"B1"},{"value":"0,0E+00","module":"B2"},{"value":"0,0E+00","module":"B3"},{"value":"0,0E+00","module":"B4"},{"value":"0,0E+00","module":"B5"},{"value":"0,0E+00","module":"B6"},{"value":"0,0E+00","module":"B7"},{"value":"0,0E+00","module":"C1"},{"value":"0,0E+00","module":"C2"},{"value":"7,16E-01","module":"C3"},{"value":"5,28E-05","module":"C4"},{"value":"-1,40E-04","module":"D"}]},{"parameter":"EET","unit":"MJ","values":[{"value":"0,0E+00","module":"A1"},{"value":"0,0E+00","module":"A2"},{"value":"1,29E+00","module":"A3"},{"value":"0,0E+00","module":"A4"},{"value":"2,42E-01","module":"A5"},{"value":"0,0E+00","module":"B1"},{"value":"0,0E+00","module":"B2"},{"value":"0,0E+00","module":"B3"},{"value":"0,0E+00","module":"B4"},{"value":"0,0E+00","module":"B5"},{"value":"0,0E+00","module":"B6"},{"value":"0,0E+00","module":"B7"},{"value":"0,0E+00","module":"C1"},{"value":"0,0E+00","module":"C2"},{"value":"1,08E+01","module":"C3"},{"value":"7,99E-04","module":"C4"},{"value":"-2,11E-03","module":"D"}]}]}