{"product_name":"AXMK-PE FleX 4G300 0,6/1 kV D500","epd_id":"NEPD-3725-2670-EN","compliance":["EN 15804","ISO 14025","ISO 21930"],"producer_name":"Elektroskandia Norge AS","environmental_impact":[{"parameter":"GWP-total","unit":"kg CO2-eq.","values":[{"value":"4,54E+01","module":"A1-A3"},{"value":"1,98E+00","module":"A4"},{"value":"2,77E+00","module":"C3"},{"value":"3,54E-03","module":"C4"},{"value":"-2,57E+01","module":"D"}]},{"parameter":"ODP","unit":"kg CFC 11-eq.","values":[{"value":"3,50E-06","module":"A1-A3"},{"value":"3,65E-07","module":"A4"},{"value":"1,91E-09","module":"C3"},{"value":"7,09E-10","module":"C4"},{"value":"-2,16E-06","module":"D"}]},{"parameter":"AP","unit":"kg SO2-eq.","values":[{"value":"2,64E-01","module":"A1-A3"},{"value":"6,32E-03","module":"A4"},{"value":"2,39E-04","module":"C3"},{"value":"1,69E-05","module":"C4"},{"value":"-1,52E-01","module":"D"}]},{"parameter":"EP","unit":"kg Phosphat-eq.","values":[{"value":"2,15E-02","module":"A1-A3"},{"value":"1,05E-03","module":"A4"},{"value":"7,50E-05","module":"C3"},{"value":"2,96E-06","module":"C4"},{"value":"-1,14E-02","module":"D"}]},{"parameter":"POCP","unit":"kg Ethen-eq.","values":[{"value":"2,07E-02","module":"A1-A3"},{"value":"3,23E-04","module":"A4"},{"value":"3,58E-06","module":"C3"},{"value":"7,25E-07","module":"C4"},{"value":"-1,32E-02","module":"D"}]},{"parameter":"ADPE","unit":"kg Sb-eq.","values":[{"value":"1,03E-05","module":"A1-A3"},{"value":"6,04E-06","module":"A4"},{"value":"7,41E-09","module":"C3"},{"value":"5,60E-11","module":"C4"},{"value":"-7,22E-06","module":"D"}]},{"parameter":"ADPF","unit":"MJ","values":[{"value":"5,14E+02","module":"A1-A3"},{"value":"2,99E+01","module":"A4"},{"value":"1,75E-01","module":"C3"},{"value":"6,17E-02","module":"C4"},{"value":"-2,77E+02","module":"D"}]},{"parameter":"ADPM","unit":"kg Sb-eq.","values":[{"value":"1,03E-05","module":"A1-A3"},{"value":"6,04E-06","module":"A4"},{"value":"7,41E-09","module":"C3"},{"value":"5,60E-11","module":"C4"},{"value":"-7,22E-06","module":"D"}]}],"additional_environmental_impact":[],"resource_use":[{"parameter":"PERE","unit":"MJ","values":[{"value":"1,66E+02","module":"A1-A3"},{"value":"4,35E-01","module":"A4"},{"value":"5,32E-03","module":"C3"},{"value":"1,34E-03","module":"C4"},{"value":"-1,30E+02","module":"D"}]},{"parameter":"PERM","unit":"MJ","values":[{"value":"0,0E+00","module":"A1-A3"},{"value":"0,0E+00","module":"A4"},{"value":"0,0E+00","module":"C3"},{"value":"0,0E+00","module":"C4"},{"value":"0,0E+00","module":"D"}]},{"parameter":"PERT","unit":"MJ","values":[{"value":"1,66E+02","module":"A1-A3"},{"value":"4,35E-01","module":"A4"},{"value":"5,32E-03","module":"C3"},{"value":"1,34E-03","module":"C4"},{"value":"-1,30E+02","module":"D"}]},{"parameter":"PENRE","unit":"MJ","values":[{"value":"5,91E+02","module":"A1-A3"},{"value":"3,06E+01","module":"A4"},{"value":"1,89E-01","module":"C3"},{"value":"6,37E-02","module":"C4"},{"value":"-3,43E+02","module":"D"}]},{"parameter":"PENRM","unit":"MJ","values":[{"value":"4,25E+01","module":"A1-A3"},{"value":"0,0E+00","module":"A4"},{"value":"0,0E+00","module":"C3"},{"value":"0,0E+00","module":"C4"},{"value":"0,0E+00","module":"D"}]},{"parameter":"PENRT","unit":"MJ","values":[{"value":"6,34E+02","module":"A1-A3"},{"value":"3,06E+01","module":"A4"},{"value":"1,89E-01","module":"C3"},{"value":"6,37E-02","module":"C4"},{"value":"-3,43E+02","module":"D"}]},{"parameter":"SM","unit":"kg","values":[{"value":"0,0E+00","module":"A1-A3"},{"value":"0,0E+00","module":"A4"},{"value":"0,0E+00","module":"C3"},{"value":"0,0E+00","module":"C4"},{"value":"0,0E+00","module":"D"}]},{"parameter":"RSF","unit":"MJ","values":[{"value":"8,52E-03","module":"A1-A3"},{"value":"0,0E+00","module":"A4"},{"value":"0,0E+00","module":"C3"},{"value":"0,0E+00","module":"C4"},{"value":"-6,19E-04","module":"D"}]},{"parameter":"NRSF","unit":"MJ","values":[{"value":"7,10E-02","module":"A1-A3"},{"value":"0,0E+00","module":"A4"},{"value":"0,0E+00","module":"C3"},{"value":"0,0E+00","module":"C4"},{"value":"0,0E+00","module":"D"}]},{"parameter":"FW","unit":"m3","values":[{"value":"2,66E-01","module":"A1-A3"},{"value":"5,73E-03","module":"A4"},{"value":"6,15E-04","module":"C3"},{"value":"6,72E-05","module":"C4"},{"value":"-1,20E-01","module":"D"}]}],"end_of_life_waste":[{"parameter":"HWD","unit":"kg","values":[{"value":"1,60E-03","module":"A1-A3"},{"value":"1,78E-05","module":"A4"},{"value":"1,83E-06","module":"C3"},{"value":"8,95E-08","module":"C4"},{"value":"2,67E-02","module":"D"}]},{"parameter":"NHWD","unit":"kg","values":[{"value":"2,64E+01","module":"A1-A3"},{"value":"1,61E+00","module":"A4"},{"value":"5,47E-03","module":"C3"},{"value":"3,65E-01","module":"C4"},{"value":"-1,21E+01","module":"D"}]},{"parameter":"RWD","unit":"kg","values":[{"value":"2,46E-03","module":"A1-A3"},{"value":"2,10E-04","module":"A4"},{"value":"3,73E-07","module":"C3"},{"value":"4,08E-07","module":"C4"},{"value":"-1,42E-03","module":"D"}]}],"end_of_life_flow":[{"parameter":"CRU","unit":"kg","values":[{"value":"0,0E+00","module":"A1-A3"},{"value":"0,0E+00","module":"A4"},{"value":"0,0E+00","module":"C3"},{"value":"0,0E+00","module":"C4"},{"value":"0,0E+00","module":"D"}]},{"parameter":"MFR","unit":"kg","values":[{"value":"2,15E-01","module":"A1-A3"},{"value":"0,0E+00","module":"A4"},{"value":"2,91E+00","module":"C3"},{"value":"0,0E+00","module":"C4"},{"value":"0,0E+00","module":"D"}]},{"parameter":"MER","unit":"kg","values":[{"value":"1,00E-02","module":"A1-A3"},{"value":"0,0E+00","module":"A4"},{"value":"9,17E-01","module":"C3"},{"value":"0,0E+00","module":"C4"},{"value":"0,0E+00","module":"D"}]},{"parameter":"EEE","unit":"MJ","values":[{"value":"2,17E-02","module":"A1-A3"},{"value":"0,0E+00","module":"A4"},{"value":"3,14E+00","module":"C3"},{"value":"0,0E+00","module":"C4"},{"value":"0,0E+00","module":"D"}]},{"parameter":"EET","unit":"MJ","values":[{"value":"2,00E-01","module":"A1-A3"},{"value":"0,0E+00","module":"A4"},{"value":"2,16E+01","module":"C3"},{"value":"0,0E+00","module":"C4"},{"value":"0,0E+00","module":"D"}]}]}