{"product_name":"AXN 12/56/630","epd_id":"NEPD-5848-5131-EN","compliance":["EN 15804+A2","ISO 14025","ISO 21930"],"producer_name":"TROX Group","environmental_impact":[{"parameter":"GWP-total","unit":"kg CO2-eq.","values":[{"value":"4,83E+02","module":"A1-A3"},{"value":"7,87E+00","module":"A4"},{"value":"1,30E-01","module":"C1"},{"value":"9,84E-01","module":"C2"},{"value":"3,19E+00","module":"C3"},{"value":"-6,53E+00","module":"C4"},{"value":"-1,03E+02","module":"D"}]},{"parameter":"GWP-fossil","unit":"kg CO2-eq.","values":[{"value":"5,21E+02","module":"A1-A3"},{"value":"7,87E+00","module":"A4"},{"value":"1,30E-01","module":"C1"},{"value":"9,83E-01","module":"C2"},{"value":"3,19E+00","module":"C3"},{"value":"-6,53E+00","module":"C4"},{"value":"-1,02E+02","module":"D"}]},{"parameter":"GWP-biogenic","unit":"kg CO2-eq.","values":[{"value":"-3,82E+01","module":"A1-A3"},{"value":"3,26E-03","module":"A4"},{"value":"2,43E-05","module":"C1"},{"value":"4,07E-04","module":"C2"},{"value":"6,53E-03","module":"C3"},{"value":"-3,53E-03","module":"C4"},{"value":"-1,86E-01","module":"D"}]},{"parameter":"GWP-luluc","unit":"kg CO2-eq.","values":[{"value":"6,12E-01","module":"A1-A3"},{"value":"2,80E-03","module":"A4"},{"value":"1,02E-05","module":"C1"},{"value":"3,50E-04","module":"C2"},{"value":"6,64E-04","module":"C3"},{"value":"-9,16E-04","module":"C4"},{"value":"-5,56E-01","module":"D"}]},{"parameter":"ODP","unit":"kg CFC 11-eq.","values":[{"value":"4,17E-05","module":"A1-A3"},{"value":"1,78E-06","module":"A4"},{"value":"2,81E-08","module":"C1"},{"value":"2,23E-07","module":"C2"},{"value":"2,95E-07","module":"C3"},{"value":"-1,94E-07","module":"C4"},{"value":"-1,76E-03","module":"D"}]},{"parameter":"AP","unit":"mol H+-eq.","values":[{"value":"3,89E+00","module":"A1-A3"},{"value":"2,26E-02","module":"A4"},{"value":"1,36E-03","module":"C1"},{"value":"2,83E-03","module":"C2"},{"value":"3,91E-03","module":"C3"},{"value":"-3,28E-02","module":"C4"},{"value":"-1,30E+00","module":"D"}]},{"parameter":"POCP","unit":"kg NMVOC-eq.","values":[{"value":"2,08E+00","module":"A1-A3"},{"value":"1,92E-02","module":"A4"},{"value":"1,81E-03","module":"C1"},{"value":"2,40E-03","module":"C2"},{"value":"2,59E-03","module":"C3"},{"value":"-3,30E-02","module":"C4"},{"value":"-5,73E-01","module":"D"}]},{"parameter":"ADPE","unit":"kg Sb-eq.","values":[{"value":"2,61E-02","module":"A1-A3"},{"value":"2,17E-04","module":"A4"},{"value":"1,99E-07","module":"C1"},{"value":"2,72E-05","module":"C2"},{"value":"9,13E-06","module":"C3"},{"value":"-1,18E-04","module":"C4"},{"value":"-5,48E-03","module":"D"}]},{"parameter":"ADPF","unit":"MJ","values":[{"value":"6,55E+03","module":"A1-A3"},{"value":"1,19E+02","module":"A4"},{"value":"1,79E+00","module":"C1"},{"value":"1,49E+01","module":"C2"},{"value":"1,11E+01","module":"C3"},{"value":"-5,44E+01","module":"C4"},{"value":"-9,82E+02","module":"D"}]},{"parameter":"WDP","unit":"m3 world-eq.","values":[{"value":"2,59E+04","module":"A1-A3"},{"value":"1,15E+02","module":"A4"},{"value":"3,80E-01","module":"C1"},{"value":"1,44E+01","module":"C2"},{"value":"8,54E+01","module":"C3"},{"value":"3,76E+02","module":"C4"},{"value":"-1,17E+04","module":"D"}]},{"parameter":"EP-freshwater","unit":"kg P-eq.","values":[{"value":"4,10E-02","module":"A1-A3"},{"value":"6,28E-05","module":"A4"},{"value":"4,73E-07","module":"C1"},{"value":"7,86E-06","module":"C2"},{"value":"6,21E-05","module":"C3"},{"value":"-4,13E-04","module":"C4"},{"value":"-1,06E-02","module":"D"}]},{"parameter":"EP-marine","unit":"kg N-eq.","values":[{"value":"4,79E-01","module":"A1-A3"},{"value":"4,47E-03","module":"A4"},{"value":"6,00E-04","module":"C1"},{"value":"5,59E-04","module":"C2"},{"value":"8,25E-04","module":"C3"},{"value":"-6,74E-03","module":"C4"},{"value":"-1,27E-01","module":"D"}]},{"parameter":"EP-terrestrial","unit":"mol N-eq.","values":[{"value":"5,78E+00","module":"A1-A3"},{"value":"5,00E-02","module":"A4"},{"value":"6,58E-03","module":"C1"},{"value":"6,25E-03","module":"C2"},{"value":"9,30E-03","module":"C3"},{"value":"-6,89E-02","module":"C4"},{"value":"-1,49E+00","module":"D"}]},{"parameter":"GWP-IOBC","unit":"kg CO2-eq.","values":[{"value":"5,26E+02","module":"A1-A3"},{"value":"7,87E+00","module":"A4"},{"value":"1,30E-01","module":"C1"},{"value":"9,84E-01","module":"C2"},{"value":"3,19E+00","module":"C3"},{"value":"-9,97E+00","module":"C4"},{"value":"-1,34E+02","module":"D"}]}],"additional_environmental_impact":[{"parameter":"PM","unit":"disease incidence","values":[{"value":"3,26E-05","module":"A1-A3"},{"value":"4,82E-07","module":"A4"},{"value":"3,60E-08","module":"C1"},{"value":"6,02E-08","module":"C2"},{"value":"5,88E-08","module":"C3"},{"value":"-5,48E-07","module":"C4"},{"value":"-9,31E-06","module":"D"}]},{"parameter":"ETP-fw","unit":"CTUe","values":[{"value":"3,08E+04","module":"A1-A3"},{"value":"8,82E+01","module":"A4"},{"value":"9,77E-01","module":"C1"},{"value":"1,10E+01","module":"C2"},{"value":"5,33E+01","module":"C3"},{"value":"-1,58E+02","module":"C4"},{"value":"-1,14E+04","module":"D"}]},{"parameter":"HTP-c","unit":"CTUh","values":[{"value":"2,39E-06","module":"A1-A3"},{"value":"0,0E+00","module":"A4"},{"value":"0,0E+00","module":"C1"},{"value":"0,0E+00","module":"C2"},{"value":"2,46E-09","module":"C3"},{"value":"-2,05E-08","module":"C4"},{"value":"-5,08E-07","module":"D"}]},{"parameter":"HTP-nc","unit":"CTUh","values":[{"value":"3,35E-05","module":"A1-A3"},{"value":"9,63E-08","module":"A4"},{"value":"8,87E-10","module":"C1"},{"value":"1,20E-08","module":"C2"},{"value":"1,56E-08","module":"C3"},{"value":"1,53E-06","module":"C4"},{"value":"-1,98E-06","module":"D"}]},{"parameter":"SQP","unit":"unitless","values":[{"value":"5,68E+03","module":"A1-A3"},{"value":"8,32E+01","module":"A4"},{"value":"2,27E-01","module":"C1"},{"value":"1,04E+01","module":"C2"},{"value":"4,57E+00","module":"C3"},{"value":"5,93E+00","module":"C4"},{"value":"-1,39E+02","module":"D"}]},{"parameter":"IRP","unit":"kBq U235-eq.","values":[{"value":"1,57E+01","module":"A1-A3"},{"value":"5,20E-01","module":"A4"},{"value":"7,66E-03","module":"C1"},{"value":"6,50E-02","module":"C2"},{"value":"5,56E-02","module":"C3"},{"value":"3,42E-02","module":"C4"},{"value":"-1,31E+00","module":"D"}]}],"resource_use":[{"parameter":"PERE","unit":"MJ","values":[{"value":"8,88E+02","module":"A1-A3"},{"value":"1,70E+00","module":"A4"},{"value":"9,67E-03","module":"C1"},{"value":"2,13E-01","module":"C2"},{"value":"2,15E+00","module":"C3"},{"value":"-3,69E+00","module":"C4"},{"value":"-1,92E+02","module":"D"}]},{"parameter":"PERM","unit":"MJ","values":[{"value":"3,66E+02","module":"A1-A3"},{"value":"0,0E+00","module":"A4"},{"value":"0,0E+00","module":"C1"},{"value":"0,0E+00","module":"C2"},{"value":"0,0E+00","module":"C3"},{"value":"0,0E+00","module":"C4"},{"value":"0,0E+00","module":"D"}]},{"parameter":"PERT","unit":"MJ","values":[{"value":"1,25E+03","module":"A1-A3"},{"value":"1,70E+00","module":"A4"},{"value":"9,67E-03","module":"C1"},{"value":"2,13E-01","module":"C2"},{"value":"2,15E+00","module":"C3"},{"value":"-3,69E+00","module":"C4"},{"value":"-1,92E+02","module":"D"}]},{"parameter":"PENRE","unit":"MJ","values":[{"value":"6,55E+03","module":"A1-A3"},{"value":"1,19E+02","module":"A4"},{"value":"1,79E+00","module":"C1"},{"value":"1,49E+01","module":"C2"},{"value":"1,11E+01","module":"C3"},{"value":"-5,44E+01","module":"C4"},{"value":"-9,82E+02","module":"D"}]},{"parameter":"PENRM","unit":"MJ","values":[{"value":"1,09E+01","module":"A1-A3"},{"value":"0,0E+00","module":"A4"},{"value":"0,0E+00","module":"C1"},{"value":"0,0E+00","module":"C2"},{"value":"0,0E+00","module":"C3"},{"value":"0,0E+00","module":"C4"},{"value":"0,0E+00","module":"D"}]},{"parameter":"PENRT","unit":"MJ","values":[{"value":"6,55E+03","module":"A1-A3"},{"value":"1,19E+02","module":"A4"},{"value":"1,79E+00","module":"C1"},{"value":"1,49E+01","module":"C2"},{"value":"1,11E+01","module":"C3"},{"value":"-5,44E+01","module":"C4"},{"value":"-9,82E+02","module":"D"}]},{"parameter":"SM","unit":"kg","values":[{"value":"1,77E+01","module":"A1-A3"},{"value":"0,0E+00","module":"A4"},{"value":"8,78E-04","module":"C1"},{"value":"0,0E+00","module":"C2"},{"value":"3,45E-04","module":"C3"},{"value":"2,49E-02","module":"C4"},{"value":"1,34E+00","module":"D"}]},{"parameter":"RSF","unit":"MJ","values":[{"value":"4,98E+01","module":"A1-A3"},{"value":"6,09E-02","module":"A4"},{"value":"2,38E-04","module":"C1"},{"value":"7,61E-03","module":"C2"},{"value":"4,70E-02","module":"C3"},{"value":"2,53E-01","module":"C4"},{"value":"2,62E+00","module":"D"}]},{"parameter":"NRSF","unit":"MJ","values":[{"value":"1,54E+02","module":"A1-A3"},{"value":"2,18E-01","module":"A4"},{"value":"3,50E-03","module":"C1"},{"value":"2,72E-02","module":"C2"},{"value":"3,67E-04","module":"C3"},{"value":"7,49E+00","module":"C4"},{"value":"7,45E+01","module":"D"}]},{"parameter":"FW","unit":"m3","values":[{"value":"4,38E+00","module":"A1-A3"},{"value":"1,27E-02","module":"A4"},{"value":"9,20E-05","module":"C1"},{"value":"1,59E-03","module":"C2"},{"value":"1,12E-02","module":"C3"},{"value":"-1,16E-02","module":"C4"},{"value":"-9,49E-01","module":"D"}]}],"end_of_life_waste":[{"parameter":"HWD","unit":"kg","values":[{"value":"3,14E+00","module":"A1-A3"},{"value":"6,13E-03","module":"A4"},{"value":"5,26E-05","module":"C1"},{"value":"7,67E-04","module":"C2"},{"value":"4,00E-05","module":"C3"},{"value":"1,12E+00","module":"C4"},{"value":"-3,03E-01","module":"D"}]},{"parameter":"NHWD","unit":"kg","values":[{"value":"1,60E+02","module":"A1-A3"},{"value":"5,78E+00","module":"A4"},{"value":"2,12E-03","module":"C1"},{"value":"7,23E-01","module":"C2"},{"value":"1,15E+00","module":"C3"},{"value":"7,97E-01","module":"C4"},{"value":"-3,90E+01","module":"D"}]},{"parameter":"RWD","unit":"kg","values":[{"value":"1,60E-02","module":"A1-A3"},{"value":"8,10E-04","module":"A4"},{"value":"1,24E-05","module":"C1"},{"value":"1,01E-04","module":"C2"},{"value":"4,05E-06","module":"C3"},{"value":"2,02E-05","module":"C4"},{"value":"-1,27E-03","module":"D"}]}],"end_of_life_flow":[{"parameter":"CRU","unit":"kg","values":[{"value":"0,0E+00","module":"A1-A3"},{"value":"0,0E+00","module":"A4"},{"value":"0,0E+00","module":"C1"},{"value":"0,0E+00","module":"C2"},{"value":"0,0E+00","module":"C3"},{"value":"0,0E+00","module":"C4"},{"value":"0,0E+00","module":"D"}]},{"parameter":"MFR","unit":"kg","values":[{"value":"3,12E+01","module":"A1-A3"},{"value":"0,0E+00","module":"A4"},{"value":"8,62E-04","module":"C1"},{"value":"0,0E+00","module":"C2"},{"value":"8,63E+01","module":"C3"},{"value":"4,55E-05","module":"C4"},{"value":"-5,24E-02","module":"D"}]},{"parameter":"MER","unit":"kg","values":[{"value":"4,16E-05","module":"A1-A3"},{"value":"0,0E+00","module":"A4"},{"value":"2,67E-06","module":"C1"},{"value":"0,0E+00","module":"C2"},{"value":"1,35E+00","module":"C3"},{"value":"1,29E-06","module":"C4"},{"value":"-6,90E-03","module":"D"}]},{"parameter":"EEE","unit":"MJ","values":[{"value":"3,94E+00","module":"A1-A3"},{"value":"0,0E+00","module":"A4"},{"value":"9,16E-06","module":"C1"},{"value":"0,0E+00","module":"C2"},{"value":"2,75E-01","module":"C3"},{"value":"3,11E-05","module":"C4"},{"value":"-1,69E-02","module":"D"}]},{"parameter":"EET","unit":"MJ","values":[{"value":"5,96E+01","module":"A1-A3"},{"value":"0,0E+00","module":"A4"},{"value":"1,39E-04","module":"C1"},{"value":"0,0E+00","module":"C2"},{"value":"4,16E+00","module":"C3"},{"value":"4,70E-04","module":"C4"},{"value":"-2,56E-01","module":"D"}]}]}