{"product_name":"AXQ 4G240 0,6/1 kV Dca","epd_id":"NEPD-6098-5366","compliance":["EN 15804+A2","ISO 14025","ISO 21930"],"producer_name":"NKT headquarter Denmark A/S","environmental_impact":[{"parameter":"GWP-total","unit":"kg CO2-eq.","values":[{"value":"3,68E+01","module":"A1"},{"value":"7,86E-01","module":"A2"},{"value":"5,84E-01","module":"A3"},{"value":"3,73E-01","module":"A4"},{"value":"8,00E-01","module":"A5"},{"value":"0,0E+00","module":"B1"},{"value":"0,0E+00","module":"B2"},{"value":"0,0E+00","module":"B3"},{"value":"0,0E+00","module":"B4"},{"value":"0,0E+00","module":"B5"},{"value":"9,63E-03","module":"B6"},{"value":"0,0E+00","module":"B7"},{"value":"0,0E+00","module":"C1"},{"value":"1,72E-01","module":"C2"},{"value":"1,41E+00","module":"C3"},{"value":"7,20E-02","module":"C4"},{"value":"-1,25E+01","module":"D"}]},{"parameter":"GWP-fossil","unit":"kg CO2-eq.","values":[{"value":"3,60E+01","module":"A1"},{"value":"7,86E-01","module":"A2"},{"value":"4,04E-01","module":"A3"},{"value":"3,73E-01","module":"A4"},{"value":"7,81E-01","module":"A5"},{"value":"0,0E+00","module":"B1"},{"value":"0,0E+00","module":"B2"},{"value":"0,0E+00","module":"B3"},{"value":"0,0E+00","module":"B4"},{"value":"0,0E+00","module":"B5"},{"value":"8,87E-03","module":"B6"},{"value":"0,0E+00","module":"B7"},{"value":"0,0E+00","module":"C1"},{"value":"1,72E-01","module":"C2"},{"value":"1,41E+00","module":"C3"},{"value":"7,20E-02","module":"C4"},{"value":"-1,22E+01","module":"D"}]},{"parameter":"GWP-biogenic","unit":"kg CO2-eq.","values":[{"value":"3,26E-01","module":"A1"},{"value":"2,81E-04","module":"A2"},{"value":"7,00E-02","module":"A3"},{"value":"1,54E-04","module":"A4"},{"value":"7,95E-03","module":"A5"},{"value":"0,0E+00","module":"B1"},{"value":"0,0E+00","module":"B2"},{"value":"0,0E+00","module":"B3"},{"value":"0,0E+00","module":"B4"},{"value":"0,0E+00","module":"B5"},{"value":"1,80E-04","module":"B6"},{"value":"0,0E+00","module":"B7"},{"value":"0,0E+00","module":"C1"},{"value":"7,13E-05","module":"C2"},{"value":"2,14E-05","module":"C3"},{"value":"5,68E-06","module":"C4"},{"value":"-5,58E-02","module":"D"}]},{"parameter":"GWP-luluc","unit":"kg CO2-eq.","values":[{"value":"4,66E-01","module":"A1"},{"value":"3,55E-04","module":"A2"},{"value":"1,10E-01","module":"A3"},{"value":"1,33E-04","module":"A4"},{"value":"1,15E-02","module":"A5"},{"value":"0,0E+00","module":"B1"},{"value":"0,0E+00","module":"B2"},{"value":"0,0E+00","module":"B3"},{"value":"0,0E+00","module":"B4"},{"value":"0,0E+00","module":"B5"},{"value":"5,76E-04","module":"B6"},{"value":"0,0E+00","module":"B7"},{"value":"0,0E+00","module":"C1"},{"value":"6,13E-05","module":"C2"},{"value":"3,78E-06","module":"C3"},{"value":"5,36E-06","module":"C4"},{"value":"-2,33E-01","module":"D"}]},{"parameter":"ODP","unit":"kg CFC 11-eq.","values":[{"value":"2,83E-06","module":"A1"},{"value":"1,71E-07","module":"A2"},{"value":"9,64E-08","module":"A3"},{"value":"8,45E-08","module":"A4"},{"value":"6,37E-08","module":"A5"},{"value":"0,0E+00","module":"B1"},{"value":"0,0E+00","module":"B2"},{"value":"0,0E+00","module":"B3"},{"value":"0,0E+00","module":"B4"},{"value":"0,0E+00","module":"B5"},{"value":"4,35E-09","module":"B6"},{"value":"0,0E+00","module":"B7"},{"value":"0,0E+00","module":"C1"},{"value":"3,90E-08","module":"C2"},{"value":"2,12E-09","module":"C3"},{"value":"4,66E-09","module":"C4"},{"value":"-5,82E-03","module":"D"}]},{"parameter":"AP","unit":"mol H+-eq.","values":[{"value":"2,46E-01","module":"A1"},{"value":"1,07E-02","module":"A2"},{"value":"1,24E-03","module":"A3"},{"value":"1,07E-03","module":"A4"},{"value":"5,18E-03","module":"A5"},{"value":"0,0E+00","module":"B1"},{"value":"0,0E+00","module":"B2"},{"value":"0,0E+00","module":"B3"},{"value":"0,0E+00","module":"B4"},{"value":"0,0E+00","module":"B5"},{"value":"5,77E-05","module":"B6"},{"value":"0,0E+00","module":"B7"},{"value":"0,0E+00","module":"C1"},{"value":"4,95E-04","module":"C2"},{"value":"2,46E-04","module":"C3"},{"value":"1,25E-04","module":"C4"},{"value":"-8,26E-02","module":"D"}]},{"parameter":"POCP","unit":"kg NMVOC-eq.","values":[{"value":"1,16E-01","module":"A1"},{"value":"7,84E-03","module":"A2"},{"value":"1,09E-03","module":"A3"},{"value":"9,09E-04","module":"A4"},{"value":"2,52E-03","module":"A5"},{"value":"0,0E+00","module":"B1"},{"value":"0,0E+00","module":"B2"},{"value":"0,0E+00","module":"B3"},{"value":"0,0E+00","module":"B4"},{"value":"0,0E+00","module":"B5"},{"value":"2,95E-05","module":"B6"},{"value":"0,0E+00","module":"B7"},{"value":"0,0E+00","module":"C1"},{"value":"4,20E-04","module":"C2"},{"value":"2,96E-04","module":"C3"},{"value":"1,55E-04","module":"C4"},{"value":"-3,90E-02","module":"D"}]},{"parameter":"ADPE","unit":"kg Sb-eq.","values":[{"value":"8,03E-04","module":"A1"},{"value":"1,58E-05","module":"A2"},{"value":"2,06E-06","module":"A3"},{"value":"1,03E-05","module":"A4"},{"value":"1,66E-05","module":"A5"},{"value":"0,0E+00","module":"B1"},{"value":"0,0E+00","module":"B2"},{"value":"0,0E+00","module":"B3"},{"value":"0,0E+00","module":"B4"},{"value":"0,0E+00","module":"B5"},{"value":"3,55E-07","module":"B6"},{"value":"0,0E+00","module":"B7"},{"value":"0,0E+00","module":"C1"},{"value":"4,76E-06","module":"C2"},{"value":"1,04E-07","module":"C3"},{"value":"1,23E-07","module":"C4"},{"value":"1,78E-05","module":"D"}]},{"parameter":"ADPF","unit":"MJ","values":[{"value":"4,78E+02","module":"A1"},{"value":"1,12E+01","module":"A2"},{"value":"2,14E+01","module":"A3"},{"value":"5,64E+00","module":"A4"},{"value":"1,03E+01","module":"A5"},{"value":"0,0E+00","module":"B1"},{"value":"0,0E+00","module":"B2"},{"value":"0,0E+00","module":"B3"},{"value":"0,0E+00","module":"B4"},{"value":"0,0E+00","module":"B5"},{"value":"1,04E+00","module":"B6"},{"value":"0,0E+00","module":"B7"},{"value":"0,0E+00","module":"C1"},{"value":"2,60E+00","module":"C2"},{"value":"1,45E-01","module":"C3"},{"value":"3,70E-01","module":"C4"},{"value":"-1,55E+02","module":"D"}]},{"parameter":"WDP","unit":"m3 world-eq.","values":[{"value":"1,44E+04","module":"A1"},{"value":"8,07E+00","module":"A2"},{"value":"3,28E+03","module":"A3"},{"value":"5,46E+00","module":"A4"},{"value":"3,54E+02","module":"A5"},{"value":"0,0E+00","module":"B1"},{"value":"0,0E+00","module":"B2"},{"value":"0,0E+00","module":"B3"},{"value":"0,0E+00","module":"B4"},{"value":"0,0E+00","module":"B5"},{"value":"1,05E+02","module":"B6"},{"value":"0,0E+00","module":"B7"},{"value":"0,0E+00","module":"C1"},{"value":"2,52E+00","module":"C2"},{"value":"8,30E-01","module":"C3"},{"value":"7,38E+00","module":"C4"},{"value":"-6,95E+03","module":"D"}]},{"parameter":"EP-freshwater","unit":"kg P-eq.","values":[{"value":"1,55E-03","module":"A1"},{"value":"5,10E-06","module":"A2"},{"value":"1,10E-05","module":"A3"},{"value":"2,98E-06","module":"A4"},{"value":"3,13E-05","module":"A5"},{"value":"0,0E+00","module":"B1"},{"value":"0,0E+00","module":"B2"},{"value":"0,0E+00","module":"B3"},{"value":"0,0E+00","module":"B4"},{"value":"0,0E+00","module":"B5"},{"value":"6,00E-07","module":"B6"},{"value":"0,0E+00","module":"B7"},{"value":"0,0E+00","module":"C1"},{"value":"1,38E-06","module":"C2"},{"value":"1,94E-07","module":"C3"},{"value":"2,52E-07","module":"C4"},{"value":"-4,75E-04","module":"D"}]},{"parameter":"EP-marine","unit":"kg N-eq.","values":[{"value":"3,23E-02","module":"A1"},{"value":"2,59E-03","module":"A2"},{"value":"4,33E-04","module":"A3"},{"value":"2,12E-04","module":"A4"},{"value":"7,16E-04","module":"A5"},{"value":"0,0E+00","module":"B1"},{"value":"0,0E+00","module":"B2"},{"value":"0,0E+00","module":"B3"},{"value":"0,0E+00","module":"B4"},{"value":"0,0E+00","module":"B5"},{"value":"9,84E-06","module":"B6"},{"value":"0,0E+00","module":"B7"},{"value":"0,0E+00","module":"C1"},{"value":"9,79E-05","module":"C2"},{"value":"1,18E-04","module":"C3"},{"value":"1,08E-04","module":"C4"},{"value":"-1,06E-02","module":"D"}]},{"parameter":"EP-terrestrial","unit":"mol N-eq.","values":[{"value":"3,57E-01","module":"A1"},{"value":"2,88E-02","module":"A2"},{"value":"4,37E-03","module":"A3"},{"value":"2,37E-03","module":"A4"},{"value":"7,89E-03","module":"A5"},{"value":"0,0E+00","module":"B1"},{"value":"0,0E+00","module":"B2"},{"value":"0,0E+00","module":"B3"},{"value":"0,0E+00","module":"B4"},{"value":"0,0E+00","module":"B5"},{"value":"1,29E-04","module":"B6"},{"value":"0,0E+00","module":"B7"},{"value":"0,0E+00","module":"C1"},{"value":"1,10E-03","module":"C2"},{"value":"1,23E-03","module":"C3"},{"value":"5,00E-04","module":"C4"},{"value":"-1,16E-01","module":"D"}]},{"parameter":"GWP-IOBC","unit":"kg CO2-eq.","values":[{"value":"3,67E+01","module":"A1"},{"value":"7,86E-01","module":"A2"},{"value":"5,68E-01","module":"A3"},{"value":"3,73E-01","module":"A4"},{"value":"7,98E-01","module":"A5"},{"value":"0,0E+00","module":"B1"},{"value":"0,0E+00","module":"B2"},{"value":"0,0E+00","module":"B3"},{"value":"0,0E+00","module":"B4"},{"value":"0,0E+00","module":"B5"},{"value":"9,61E-03","module":"B6"},{"value":"0,0E+00","module":"B7"},{"value":"0,0E+00","module":"C1"},{"value":"1,72E-01","module":"C2"},{"value":"1,41E+00","module":"C3"},{"value":"7,50E-02","module":"C4"},{"value":"-1,19E+01","module":"D"}]}],"additional_environmental_impact":[{"parameter":"PM","unit":"disease incidence","values":[{"value":"2,32E-06","module":"A1"},{"value":"3,85E-08","module":"A2"},{"value":"2,01E-08","module":"A3"},{"value":"2,28E-08","module":"A4"},{"value":"4,80E-08","module":"A5"},{"value":"0,0E+00","module":"B1"},{"value":"0,0E+00","module":"B2"},{"value":"0,0E+00","module":"B3"},{"value":"0,0E+00","module":"B4"},{"value":"0,0E+00","module":"B5"},{"value":"4,16E-10","module":"B6"},{"value":"0,0E+00","module":"B7"},{"value":"0,0E+00","module":"C1"},{"value":"1,05E-08","module":"C2"},{"value":"1,04E-09","module":"C3"},{"value":"2,27E-09","module":"C4"},{"value":"-8,85E-07","module":"D"}]},{"parameter":"ETP-fw","unit":"CTUe","values":[{"value":"8,25E+02","module":"A1"},{"value":"7,70E+00","module":"A2"},{"value":"9,32E+00","module":"A3"},{"value":"4,18E+00","module":"A4"},{"value":"2,60E+01","module":"A5"},{"value":"0,0E+00","module":"B1"},{"value":"0,0E+00","module":"B2"},{"value":"0,0E+00","module":"B3"},{"value":"0,0E+00","module":"B4"},{"value":"0,0E+00","module":"B5"},{"value":"5,48E-01","module":"B6"},{"value":"0,0E+00","module":"B7"},{"value":"0,0E+00","module":"C1"},{"value":"1,93E+00","module":"C2"},{"value":"1,69E+00","module":"C3"},{"value":"4,54E+02","module":"C4"},{"value":"-1,89E+02","module":"D"}]},{"parameter":"HTP-c","unit":"CTUh","values":[{"value":"7,46E-08","module":"A1"},{"value":"0,0E+00","module":"A2"},{"value":"2,69E-10","module":"A3"},{"value":"0,0E+00","module":"A4"},{"value":"1,50E-09","module":"A5"},{"value":"0,0E+00","module":"B1"},{"value":"0,0E+00","module":"B2"},{"value":"0,0E+00","module":"B3"},{"value":"0,0E+00","module":"B4"},{"value":"0,0E+00","module":"B5"},{"value":"1,60E-11","module":"B6"},{"value":"0,0E+00","module":"B7"},{"value":"0,0E+00","module":"C1"},{"value":"0,0E+00","module":"C2"},{"value":"5,90E-11","module":"C3"},{"value":"2,40E-11","module":"C4"},{"value":"-3,07E-08","module":"D"}]},{"parameter":"HTP-nc","unit":"CTUh","values":[{"value":"1,17E-06","module":"A1"},{"value":"8,73E-09","module":"A2"},{"value":"6,14E-09","module":"A3"},{"value":"4,57E-09","module":"A4"},{"value":"2,38E-08","module":"A5"},{"value":"0,0E+00","module":"B1"},{"value":"0,0E+00","module":"B2"},{"value":"0,0E+00","module":"B3"},{"value":"0,0E+00","module":"B4"},{"value":"0,0E+00","module":"B5"},{"value":"3,80E-10","module":"B6"},{"value":"0,0E+00","module":"B7"},{"value":"0,0E+00","module":"C1"},{"value":"2,11E-09","module":"C2"},{"value":"2,51E-09","module":"C3"},{"value":"4,74E-10","module":"C4"},{"value":"-3,63E-07","module":"D"}]},{"parameter":"SQP","unit":"unitless","values":[{"value":"7,39E+01","module":"A1"},{"value":"5,79E+00","module":"A2"},{"value":"8,64E+00","module":"A3"},{"value":"3,95E+00","module":"A4"},{"value":"1,87E+00","module":"A5"},{"value":"0,0E+00","module":"B1"},{"value":"0,0E+00","module":"B2"},{"value":"0,0E+00","module":"B3"},{"value":"0,0E+00","module":"B4"},{"value":"0,0E+00","module":"B5"},{"value":"4,60E-01","module":"B6"},{"value":"0,0E+00","module":"B7"},{"value":"0,0E+00","module":"C1"},{"value":"1,82E+00","module":"C2"},{"value":"2,38E-02","module":"C3"},{"value":"8,97E-01","module":"C4"},{"value":"-8,95E+00","module":"D"}]},{"parameter":"IRP","unit":"kBq U235-eq.","values":[{"value":"1,80E+00","module":"A1"},{"value":"4,88E-02","module":"A2"},{"value":"7,12E-01","module":"A3"},{"value":"2,47E-02","module":"A4"},{"value":"5,19E-02","module":"A5"},{"value":"0,0E+00","module":"B1"},{"value":"0,0E+00","module":"B2"},{"value":"0,0E+00","module":"B3"},{"value":"0,0E+00","module":"B4"},{"value":"0,0E+00","module":"B5"},{"value":"3,56E-02","module":"B6"},{"value":"0,0E+00","module":"B7"},{"value":"0,0E+00","module":"C1"},{"value":"1,14E-02","module":"C2"},{"value":"3,29E-04","module":"C3"},{"value":"2,24E-03","module":"C4"},{"value":"-6,77E-01","module":"D"}]}],"resource_use":[{"parameter":"PERE","unit":"MJ","values":[{"value":"1,24E+02","module":"A1"},{"value":"1,32E-01","module":"A2"},{"value":"1,16E+01","module":"A3"},{"value":"8,08E-02","module":"A4"},{"value":"2,72E+00","module":"A5"},{"value":"0,0E+00","module":"B1"},{"value":"0,0E+00","module":"B2"},{"value":"0,0E+00","module":"B3"},{"value":"0,0E+00","module":"B4"},{"value":"0,0E+00","module":"B5"},{"value":"5,00E-01","module":"B6"},{"value":"0,0E+00","module":"B7"},{"value":"0,0E+00","module":"C1"},{"value":"3,73E-02","module":"C2"},{"value":"6,93E-03","module":"C3"},{"value":"3,99E-02","module":"C4"},{"value":"-6,28E+01","module":"D"}]},{"parameter":"PERM","unit":"MJ","values":[{"value":"0,0E+00","module":"A1"},{"value":"0,0E+00","module":"A2"},{"value":"0,0E+00","module":"A3"},{"value":"0,0E+00","module":"A4"},{"value":"0,0E+00","module":"A5"},{"value":"0,0E+00","module":"B1"},{"value":"0,0E+00","module":"B2"},{"value":"0,0E+00","module":"B3"},{"value":"0,0E+00","module":"B4"},{"value":"0,0E+00","module":"B5"},{"value":"0,0E+00","module":"B6"},{"value":"0,0E+00","module":"B7"},{"value":"0,0E+00","module":"C1"},{"value":"0,0E+00","module":"C2"},{"value":"0,0E+00","module":"C3"},{"value":"0,0E+00","module":"C4"},{"value":"0,0E+00","module":"D"}]},{"parameter":"PERT","unit":"MJ","values":[{"value":"1,24E+02","module":"A1"},{"value":"1,32E-01","module":"A2"},{"value":"1,16E+01","module":"A3"},{"value":"8,08E-02","module":"A4"},{"value":"2,72E+00","module":"A5"},{"value":"0,0E+00","module":"B1"},{"value":"0,0E+00","module":"B2"},{"value":"0,0E+00","module":"B3"},{"value":"0,0E+00","module":"B4"},{"value":"0,0E+00","module":"B5"},{"value":"5,00E-01","module":"B6"},{"value":"0,0E+00","module":"B7"},{"value":"0,0E+00","module":"C1"},{"value":"3,73E-02","module":"C2"},{"value":"6,93E-03","module":"C3"},{"value":"3,99E-02","module":"C4"},{"value":"-6,28E+01","module":"D"}]},{"parameter":"PENRE","unit":"MJ","values":[{"value":"4,49E+02","module":"A1"},{"value":"1,12E+01","module":"A2"},{"value":"2,15E+01","module":"A3"},{"value":"5,64E+00","module":"A4"},{"value":"9,77E+00","module":"A5"},{"value":"0,0E+00","module":"B1"},{"value":"0,0E+00","module":"B2"},{"value":"0,0E+00","module":"B3"},{"value":"0,0E+00","module":"B4"},{"value":"0,0E+00","module":"B5"},{"value":"1,04E+00","module":"B6"},{"value":"0,0E+00","module":"B7"},{"value":"0,0E+00","module":"C1"},{"value":"2,60E+00","module":"C2"},{"value":"1,45E-01","module":"C3"},{"value":"3,70E-01","module":"C4"},{"value":"-1,55E+02","module":"D"}]},{"parameter":"PENRM","unit":"MJ","values":[{"value":"3,05E+01","module":"A1"},{"value":"0,0E+00","module":"A2"},{"value":"0,0E+00","module":"A3"},{"value":"0,0E+00","module":"A4"},{"value":"2,92E-02","module":"A5"},{"value":"0,0E+00","module":"B1"},{"value":"0,0E+00","module":"B2"},{"value":"0,0E+00","module":"B3"},{"value":"0,0E+00","module":"B4"},{"value":"0,0E+00","module":"B5"},{"value":"0,0E+00","module":"B6"},{"value":"0,0E+00","module":"B7"},{"value":"0,0E+00","module":"C1"},{"value":"0,0E+00","module":"C2"},{"value":"-2,91E+01","module":"C3"},{"value":"0,0E+00","module":"C4"},{"value":"0,0E+00","module":"D"}]},{"parameter":"PENRT","unit":"MJ","values":[{"value":"4,80E+02","module":"A1"},{"value":"1,12E+01","module":"A2"},{"value":"2,22E+01","module":"A3"},{"value":"5,64E+00","module":"A4"},{"value":"9,81E+00","module":"A5"},{"value":"0,0E+00","module":"B1"},{"value":"0,0E+00","module":"B2"},{"value":"0,0E+00","module":"B3"},{"value":"0,0E+00","module":"B4"},{"value":"0,0E+00","module":"B5"},{"value":"1,04E+00","module":"B6"},{"value":"0,0E+00","module":"B7"},{"value":"0,0E+00","module":"C1"},{"value":"2,60E+00","module":"C2"},{"value":"-2,89E+01","module":"C3"},{"value":"3,70E-01","module":"C4"},{"value":"-1,55E+02","module":"D"}]},{"parameter":"SM","unit":"kg","values":[{"value":"3,72E-01","module":"A1"},{"value":"0,0E+00","module":"A2"},{"value":"0,0E+00","module":"A3"},{"value":"0,0E+00","module":"A4"},{"value":"7,51E-03","module":"A5"},{"value":"0,0E+00","module":"B1"},{"value":"0,0E+00","module":"B2"},{"value":"0,0E+00","module":"B3"},{"value":"0,0E+00","module":"B4"},{"value":"0,0E+00","module":"B5"},{"value":"0,0E+00","module":"B6"},{"value":"0,0E+00","module":"B7"},{"value":"0,0E+00","module":"C1"},{"value":"0,0E+00","module":"C2"},{"value":"0,0E+00","module":"C3"},{"value":"3,72E-03","module":"C4"},{"value":"0,0E+00","module":"D"}]},{"parameter":"RSF","unit":"MJ","values":[{"value":"6,33E-01","module":"A1"},{"value":"4,47E-03","module":"A2"},{"value":"3,98E-02","module":"A3"},{"value":"2,89E-03","module":"A4"},{"value":"1,36E-02","module":"A5"},{"value":"0,0E+00","module":"B1"},{"value":"0,0E+00","module":"B2"},{"value":"0,0E+00","module":"B3"},{"value":"0,0E+00","module":"B4"},{"value":"0,0E+00","module":"B5"},{"value":"1,94E-03","module":"B6"},{"value":"0,0E+00","module":"B7"},{"value":"0,0E+00","module":"C1"},{"value":"1,33E-03","module":"C2"},{"value":"1,57E-04","module":"C3"},{"value":"8,28E-04","module":"C4"},{"value":"-2,40E-02","module":"D"}]},{"parameter":"NRSF","unit":"MJ","values":[{"value":"1,20E-01","module":"A1"},{"value":"1,40E-02","module":"A2"},{"value":"-5,86E-02","module":"A3"},{"value":"1,03E-02","module":"A4"},{"value":"1,74E-03","module":"A5"},{"value":"0,0E+00","module":"B1"},{"value":"0,0E+00","module":"B2"},{"value":"0,0E+00","module":"B3"},{"value":"0,0E+00","module":"B4"},{"value":"0,0E+00","module":"B5"},{"value":"6,12E-03","module":"B6"},{"value":"0,0E+00","module":"B7"},{"value":"0,0E+00","module":"C1"},{"value":"4,77E-03","module":"C2"},{"value":"0,0E+00","module":"C3"},{"value":"1,03E-03","module":"C4"},{"value":"-3,36E-01","module":"D"}]},{"parameter":"FW","unit":"m3","values":[{"value":"7,20E-01","module":"A1"},{"value":"9,88E-04","module":"A2"},{"value":"2,82E-02","module":"A3"},{"value":"6,03E-04","module":"A4"},{"value":"1,50E-02","module":"A5"},{"value":"0,0E+00","module":"B1"},{"value":"0,0E+00","module":"B2"},{"value":"0,0E+00","module":"B3"},{"value":"0,0E+00","module":"B4"},{"value":"0,0E+00","module":"B5"},{"value":"1,13E-03","module":"B6"},{"value":"0,0E+00","module":"B7"},{"value":"0,0E+00","module":"C1"},{"value":"2,78E-04","module":"C2"},{"value":"9,80E-04","module":"C3"},{"value":"4,75E-04","module":"C4"},{"value":"-3,13E-01","module":"D"}]}],"end_of_life_waste":[{"parameter":"HWD","unit":"kg","values":[{"value":"2,83E-01","module":"A1"},{"value":"5,39E-04","module":"A2"},{"value":"8,74E-02","module":"A3"},{"value":"2,91E-04","module":"A4"},{"value":"8,13E-03","module":"A5"},{"value":"0,0E+00","module":"B1"},{"value":"0,0E+00","module":"B2"},{"value":"0,0E+00","module":"B3"},{"value":"0,0E+00","module":"B4"},{"value":"0,0E+00","module":"B5"},{"value":"5,44E-05","module":"B6"},{"value":"0,0E+00","module":"B7"},{"value":"0,0E+00","module":"C1"},{"value":"1,34E-04","module":"C2"},{"value":"0,0E+00","module":"C3"},{"value":"3,45E-02","module":"C4"},{"value":"5,09E-02","module":"D"}]},{"parameter":"NHWD","unit":"kg","values":[{"value":"8,92E+00","module":"A1"},{"value":"3,78E-01","module":"A2"},{"value":"1,85E-01","module":"A3"},{"value":"2,74E-01","module":"A4"},{"value":"2,21E-01","module":"A5"},{"value":"0,0E+00","module":"B1"},{"value":"0,0E+00","module":"B2"},{"value":"0,0E+00","module":"B3"},{"value":"0,0E+00","module":"B4"},{"value":"0,0E+00","module":"B5"},{"value":"3,43E-03","module":"B6"},{"value":"0,0E+00","module":"B7"},{"value":"0,0E+00","module":"C1"},{"value":"1,27E-01","module":"C2"},{"value":"0,0E+00","module":"C3"},{"value":"1,28E+00","module":"C4"},{"value":"-3,54E+00","module":"D"}]},{"parameter":"RWD","unit":"kg","values":[{"value":"1,71E-03","module":"A1"},{"value":"7,70E-05","module":"A2"},{"value":"3,16E-04","module":"A3"},{"value":"3,84E-05","module":"A4"},{"value":"4,30E-05","module":"A5"},{"value":"0,0E+00","module":"B1"},{"value":"0,0E+00","module":"B2"},{"value":"0,0E+00","module":"B3"},{"value":"0,0E+00","module":"B4"},{"value":"0,0E+00","module":"B5"},{"value":"1,57E-05","module":"B6"},{"value":"0,0E+00","module":"B7"},{"value":"0,0E+00","module":"C1"},{"value":"1,77E-05","module":"C2"},{"value":"0,0E+00","module":"C3"},{"value":"2,53E-06","module":"C4"},{"value":"-6,35E-04","module":"D"}]}],"end_of_life_flow":[{"parameter":"CRU","unit":"kg","values":[{"value":"0,0E+00","module":"A1"},{"value":"0,0E+00","module":"A2"},{"value":"0,0E+00","module":"A3"},{"value":"0,0E+00","module":"A4"},{"value":"0,0E+00","module":"A5"},{"value":"0,0E+00","module":"B1"},{"value":"0,0E+00","module":"B2"},{"value":"0,0E+00","module":"B3"},{"value":"0,0E+00","module":"B4"},{"value":"0,0E+00","module":"B5"},{"value":"0,0E+00","module":"B6"},{"value":"0,0E+00","module":"B7"},{"value":"0,0E+00","module":"C1"},{"value":"0,0E+00","module":"C2"},{"value":"0,0E+00","module":"C3"},{"value":"0,0E+00","module":"C4"},{"value":"0,0E+00","module":"D"}]},{"parameter":"MFR","unit":"kg","values":[{"value":"0,0E+00","module":"A1"},{"value":"0,0E+00","module":"A2"},{"value":"3,82E-03","module":"A3"},{"value":"0,0E+00","module":"A4"},{"value":"3,43E-02","module":"A5"},{"value":"0,0E+00","module":"B1"},{"value":"0,0E+00","module":"B2"},{"value":"0,0E+00","module":"B3"},{"value":"0,0E+00","module":"B4"},{"value":"0,0E+00","module":"B5"},{"value":"0,0E+00","module":"B6"},{"value":"0,0E+00","module":"B7"},{"value":"0,0E+00","module":"C1"},{"value":"0,0E+00","module":"C2"},{"value":"1,71E+00","module":"C3"},{"value":"5,48E-05","module":"C4"},{"value":"0,0E+00","module":"D"}]},{"parameter":"MER","unit":"kg","values":[{"value":"0,0E+00","module":"A1"},{"value":"0,0E+00","module":"A2"},{"value":"3,51E-01","module":"A3"},{"value":"0,0E+00","module":"A4"},{"value":"1,78E-02","module":"A5"},{"value":"0,0E+00","module":"B1"},{"value":"0,0E+00","module":"B2"},{"value":"0,0E+00","module":"B3"},{"value":"0,0E+00","module":"B4"},{"value":"0,0E+00","module":"B5"},{"value":"0,0E+00","module":"B6"},{"value":"0,0E+00","module":"B7"},{"value":"0,0E+00","module":"C1"},{"value":"0,0E+00","module":"C2"},{"value":"5,34E-01","module":"C3"},{"value":"9,38E-05","module":"C4"},{"value":"0,0E+00","module":"D"}]},{"parameter":"EEE","unit":"MJ","values":[{"value":"0,0E+00","module":"A1"},{"value":"0,0E+00","module":"A2"},{"value":"2,06E-01","module":"A3"},{"value":"0,0E+00","module":"A4"},{"value":"2,24E-02","module":"A5"},{"value":"0,0E+00","module":"B1"},{"value":"0,0E+00","module":"B2"},{"value":"0,0E+00","module":"B3"},{"value":"0,0E+00","module":"B4"},{"value":"0,0E+00","module":"B5"},{"value":"0,0E+00","module":"B6"},{"value":"0,0E+00","module":"B7"},{"value":"0,0E+00","module":"C1"},{"value":"0,0E+00","module":"C2"},{"value":"9,11E-01","module":"C3"},{"value":"8,99E-04","module":"C4"},{"value":"0,0E+00","module":"D"}]},{"parameter":"EET","unit":"MJ","values":[{"value":"0,0E+00","module":"A1"},{"value":"0,0E+00","module":"A2"},{"value":"3,12E+00","module":"A3"},{"value":"0,0E+00","module":"A4"},{"value":"3,39E-01","module":"A5"},{"value":"0,0E+00","module":"B1"},{"value":"0,0E+00","module":"B2"},{"value":"0,0E+00","module":"B3"},{"value":"0,0E+00","module":"B4"},{"value":"0,0E+00","module":"B5"},{"value":"0,0E+00","module":"B6"},{"value":"0,0E+00","module":"B7"},{"value":"0,0E+00","module":"C1"},{"value":"0,0E+00","module":"C2"},{"value":"1,38E+01","module":"C3"},{"value":"1,36E-02","module":"C4"},{"value":"0,0E+00","module":"D"}]}]}