{"product_name":"AXQJ Pure 3x150/41","epd_id":"NEPD-6718-6045","compliance":["EN 15804+A2","ISO 14025","ISO 21930"],"producer_name":"Prysmian Group Sverige AB","environmental_impact":[{"parameter":"GWP-total","unit":"kg CO2-eq.","values":[{"value":"2,54E+01","module":"A1"},{"value":"3,12E-01","module":"A2"},{"value":"2,39E-01","module":"A3"},{"value":"1,99E-01","module":"A4"},{"value":"5,43E-01","module":"A5"},{"value":"0,0E+00","module":"B1"},{"value":"0,0E+00","module":"B2"},{"value":"0,0E+00","module":"B3"},{"value":"0,0E+00","module":"B4"},{"value":"0,0E+00","module":"B5"},{"value":"1,19E-02","module":"B6"},{"value":"0,0E+00","module":"B7"},{"value":"0,0E+00","module":"C1"},{"value":"1,10E-01","module":"C2"},{"value":"8,84E-01","module":"C3"},{"value":"4,64E-02","module":"C4"},{"value":"-5,90E+00","module":"D"}]},{"parameter":"GWP-fossil","unit":"kg CO2-eq.","values":[{"value":"2,50E+01","module":"A1"},{"value":"3,11E-01","module":"A2"},{"value":"2,09E-01","module":"A3"},{"value":"1,99E-01","module":"A4"},{"value":"5,35E-01","module":"A5"},{"value":"0,0E+00","module":"B1"},{"value":"0,0E+00","module":"B2"},{"value":"0,0E+00","module":"B3"},{"value":"0,0E+00","module":"B4"},{"value":"0,0E+00","module":"B5"},{"value":"1,10E-02","module":"B6"},{"value":"0,0E+00","module":"B7"},{"value":"0,0E+00","module":"C1"},{"value":"1,10E-01","module":"C2"},{"value":"8,84E-01","module":"C3"},{"value":"4,64E-02","module":"C4"},{"value":"-5,76E+00","module":"D"}]},{"parameter":"GWP-biogenic","unit":"kg CO2-eq.","values":[{"value":"2,21E-01","module":"A1"},{"value":"1,49E-04","module":"A2"},{"value":"2,41E-02","module":"A3"},{"value":"8,18E-05","module":"A4"},{"value":"4,91E-03","module":"A5"},{"value":"0,0E+00","module":"B1"},{"value":"0,0E+00","module":"B2"},{"value":"0,0E+00","module":"B3"},{"value":"0,0E+00","module":"B4"},{"value":"0,0E+00","module":"B5"},{"value":"2,23E-04","module":"B6"},{"value":"0,0E+00","module":"B7"},{"value":"0,0E+00","module":"C1"},{"value":"4,47E-05","module":"C2"},{"value":"1,46E-05","module":"C3"},{"value":"3,62E-06","module":"C4"},{"value":"-2,64E-02","module":"D"}]},{"parameter":"GWP-luluc","unit":"kg CO2-eq.","values":[{"value":"1,45E-01","module":"A1"},{"value":"1,36E-04","module":"A2"},{"value":"6,01E-03","module":"A3"},{"value":"5,82E-05","module":"A4"},{"value":"3,02E-03","module":"A5"},{"value":"0,0E+00","module":"B1"},{"value":"0,0E+00","module":"B2"},{"value":"0,0E+00","module":"B3"},{"value":"0,0E+00","module":"B4"},{"value":"0,0E+00","module":"B5"},{"value":"7,12E-04","module":"B6"},{"value":"0,0E+00","module":"B7"},{"value":"0,0E+00","module":"C1"},{"value":"3,83E-05","module":"C2"},{"value":"2,61E-06","module":"C3"},{"value":"3,53E-06","module":"C4"},{"value":"-1,09E-01","module":"D"}]},{"parameter":"ODP","unit":"kg CFC 11-eq.","values":[{"value":"1,34E-06","module":"A1"},{"value":"6,45E-08","module":"A2"},{"value":"4,80E-08","module":"A3"},{"value":"4,60E-08","module":"A4"},{"value":"3,06E-08","module":"A5"},{"value":"0,0E+00","module":"B1"},{"value":"0,0E+00","module":"B2"},{"value":"0,0E+00","module":"B3"},{"value":"0,0E+00","module":"B4"},{"value":"0,0E+00","module":"B5"},{"value":"5,38E-09","module":"B6"},{"value":"0,0E+00","module":"B7"},{"value":"0,0E+00","module":"C1"},{"value":"2,50E-08","module":"C2"},{"value":"1,44E-09","module":"C3"},{"value":"3,05E-09","module":"C4"},{"value":"-3,65E-03","module":"D"}]},{"parameter":"AP","unit":"mol H+-eq.","values":[{"value":"2,24E-01","module":"A1"},{"value":"3,19E-03","module":"A2"},{"value":"7,02E-04","module":"A3"},{"value":"8,37E-04","module":"A4"},{"value":"4,60E-03","module":"A5"},{"value":"0,0E+00","module":"B1"},{"value":"0,0E+00","module":"B2"},{"value":"0,0E+00","module":"B3"},{"value":"0,0E+00","module":"B4"},{"value":"0,0E+00","module":"B5"},{"value":"7,14E-05","module":"B6"},{"value":"0,0E+00","module":"B7"},{"value":"0,0E+00","module":"C1"},{"value":"4,48E-04","module":"C2"},{"value":"1,62E-04","module":"C3"},{"value":"8,17E-05","module":"C4"},{"value":"-5,05E-02","module":"D"}]},{"parameter":"POCP","unit":"kg NMVOC-eq.","values":[{"value":"9,29E-02","module":"A1"},{"value":"3,21E-03","module":"A2"},{"value":"4,15E-04","module":"A3"},{"value":"8,95E-04","module":"A4"},{"value":"1,96E-03","module":"A5"},{"value":"0,0E+00","module":"B1"},{"value":"0,0E+00","module":"B2"},{"value":"0,0E+00","module":"B3"},{"value":"0,0E+00","module":"B4"},{"value":"0,0E+00","module":"B5"},{"value":"3,65E-05","module":"B6"},{"value":"0,0E+00","module":"B7"},{"value":"0,0E+00","module":"C1"},{"value":"4,50E-04","module":"C2"},{"value":"1,94E-04","module":"C3"},{"value":"1,01E-04","module":"C4"},{"value":"-2,04E-02","module":"D"}]},{"parameter":"ADPE","unit":"kg Sb-eq.","values":[{"value":"1,09E-03","module":"A1"},{"value":"3,72E-06","module":"A2"},{"value":"3,89E-06","module":"A3"},{"value":"3,40E-06","module":"A4"},{"value":"2,21E-05","module":"A5"},{"value":"0,0E+00","module":"B1"},{"value":"0,0E+00","module":"B2"},{"value":"0,0E+00","module":"B3"},{"value":"0,0E+00","module":"B4"},{"value":"0,0E+00","module":"B5"},{"value":"4,39E-07","module":"B6"},{"value":"0,0E+00","module":"B7"},{"value":"0,0E+00","module":"C1"},{"value":"2,97E-06","module":"C2"},{"value":"7,15E-08","module":"C3"},{"value":"8,05E-08","module":"C4"},{"value":"-5,83E-05","module":"D"}]},{"parameter":"ADPF","unit":"MJ","values":[{"value":"2,85E+02","module":"A1"},{"value":"4,43E+00","module":"A2"},{"value":"1,10E+01","module":"A3"},{"value":"3,10E+00","module":"A4"},{"value":"6,10E+00","module":"A5"},{"value":"0,0E+00","module":"B1"},{"value":"0,0E+00","module":"B2"},{"value":"0,0E+00","module":"B3"},{"value":"0,0E+00","module":"B4"},{"value":"0,0E+00","module":"B5"},{"value":"1,28E+00","module":"B6"},{"value":"0,0E+00","module":"B7"},{"value":"0,0E+00","module":"C1"},{"value":"1,65E+00","module":"C2"},{"value":"9,71E-02","module":"C3"},{"value":"2,42E-01","module":"C4"},{"value":"-7,31E+01","module":"D"}]},{"parameter":"WDP","unit":"m3 world-eq.","values":[{"value":"4,24E+03","module":"A1"},{"value":"3,20E+00","module":"A2"},{"value":"1,10E+03","module":"A3"},{"value":"2,38E+00","module":"A4"},{"value":"1,07E+02","module":"A5"},{"value":"0,0E+00","module":"B1"},{"value":"0,0E+00","module":"B2"},{"value":"0,0E+00","module":"B3"},{"value":"0,0E+00","module":"B4"},{"value":"0,0E+00","module":"B5"},{"value":"1,30E+02","module":"B6"},{"value":"0,0E+00","module":"B7"},{"value":"0,0E+00","module":"C1"},{"value":"1,58E+00","module":"C2"},{"value":"5,91E-01","module":"C3"},{"value":"4,87E+00","module":"C4"},{"value":"-3,24E+03","module":"D"}]},{"parameter":"EP-freshwater","unit":"kg P-eq.","values":[{"value":"1,47E-03","module":"A1"},{"value":"3,08E-06","module":"A2"},{"value":"6,83E-06","module":"A3"},{"value":"1,52E-06","module":"A4"},{"value":"2,96E-05","module":"A5"},{"value":"0,0E+00","module":"B1"},{"value":"0,0E+00","module":"B2"},{"value":"0,0E+00","module":"B3"},{"value":"0,0E+00","module":"B4"},{"value":"0,0E+00","module":"B5"},{"value":"7,41E-07","module":"B6"},{"value":"0,0E+00","module":"B7"},{"value":"0,0E+00","module":"C1"},{"value":"8,61E-07","module":"C2"},{"value":"1,31E-07","module":"C3"},{"value":"1,65E-07","module":"C4"},{"value":"-3,03E-04","module":"D"}]},{"parameter":"EP-marine","unit":"kg N-eq.","values":[{"value":"2,70E-02","module":"A1"},{"value":"1,06E-03","module":"A2"},{"value":"1,74E-04","module":"A3"},{"value":"2,52E-04","module":"A4"},{"value":"5,76E-04","module":"A5"},{"value":"0,0E+00","module":"B1"},{"value":"0,0E+00","module":"B2"},{"value":"0,0E+00","module":"B3"},{"value":"0,0E+00","module":"B4"},{"value":"0,0E+00","module":"B5"},{"value":"1,22E-05","module":"B6"},{"value":"0,0E+00","module":"B7"},{"value":"0,0E+00","module":"C1"},{"value":"1,33E-04","module":"C2"},{"value":"7,75E-05","module":"C3"},{"value":"7,00E-05","module":"C4"},{"value":"-5,44E-03","module":"D"}]},{"parameter":"EP-terrestrial","unit":"mol N-eq.","values":[{"value":"3,18E-01","module":"A1"},{"value":"1,17E-02","module":"A2"},{"value":"1,72E-03","module":"A3"},{"value":"2,78E-03","module":"A4"},{"value":"6,73E-03","module":"A5"},{"value":"0,0E+00","module":"B1"},{"value":"0,0E+00","module":"B2"},{"value":"0,0E+00","module":"B3"},{"value":"0,0E+00","module":"B4"},{"value":"0,0E+00","module":"B5"},{"value":"1,60E-04","module":"B6"},{"value":"0,0E+00","module":"B7"},{"value":"0,0E+00","module":"C1"},{"value":"1,47E-03","module":"C2"},{"value":"8,06E-04","module":"C3"},{"value":"3,28E-04","module":"C4"},{"value":"-6,21E-02","module":"D"}]},{"parameter":"GWP-IOBC","unit":"kg CO2-eq.","values":[{"value":"2,53E+01","module":"A1"},{"value":"3,12E-01","module":"A2"},{"value":"2,34E-01","module":"A3"},{"value":"1,99E-01","module":"A4"},{"value":"5,42E-01","module":"A5"},{"value":"0,0E+00","module":"B1"},{"value":"0,0E+00","module":"B2"},{"value":"0,0E+00","module":"B3"},{"value":"0,0E+00","module":"B4"},{"value":"0,0E+00","module":"B5"},{"value":"1,19E-02","module":"B6"},{"value":"0,0E+00","module":"B7"},{"value":"0,0E+00","module":"C1"},{"value":"1,10E-01","module":"C2"},{"value":"8,84E-01","module":"C3"},{"value":"4,85E-02","module":"C4"},{"value":"-5,60E+00","module":"D"}]}],"additional_environmental_impact":[{"parameter":"PM","unit":"disease incidence","values":[{"value":"1,85E-06","module":"A1"},{"value":"2,62E-08","module":"A2"},{"value":"5,49E-09","module":"A3"},{"value":"1,75E-08","module":"A4"},{"value":"3,82E-08","module":"A5"},{"value":"0,0E+00","module":"B1"},{"value":"0,0E+00","module":"B2"},{"value":"0,0E+00","module":"B3"},{"value":"0,0E+00","module":"B4"},{"value":"0,0E+00","module":"B5"},{"value":"5,14E-10","module":"B6"},{"value":"0,0E+00","module":"B7"},{"value":"0,0E+00","module":"C1"},{"value":"7,89E-09","module":"C2"},{"value":"6,89E-10","module":"C3"},{"value":"1,49E-09","module":"C4"},{"value":"-4,43E-07","module":"D"}]},{"parameter":"ETP-fw","unit":"CTUe","values":[{"value":"1,56E+03","module":"A1"},{"value":"3,57E+00","module":"A2"},{"value":"6,50E+00","module":"A3"},{"value":"2,27E+00","module":"A4"},{"value":"3,75E+01","module":"A5"},{"value":"0,0E+00","module":"B1"},{"value":"0,0E+00","module":"B2"},{"value":"0,0E+00","module":"B3"},{"value":"0,0E+00","module":"B4"},{"value":"0,0E+00","module":"B5"},{"value":"6,78E-01","module":"B6"},{"value":"0,0E+00","module":"B7"},{"value":"0,0E+00","module":"C1"},{"value":"1,22E+00","module":"C2"},{"value":"1,22E+00","module":"C3"},{"value":"3,02E+02","module":"C4"},{"value":"-1,98E+02","module":"D"}]},{"parameter":"HTP-c","unit":"CTUh","values":[{"value":"5,38E-08","module":"A1"},{"value":"0,0E+00","module":"A2"},{"value":"2,13E-10","module":"A3"},{"value":"0,0E+00","module":"A4"},{"value":"1,08E-09","module":"A5"},{"value":"0,0E+00","module":"B1"},{"value":"0,0E+00","module":"B2"},{"value":"0,0E+00","module":"B3"},{"value":"0,0E+00","module":"B4"},{"value":"0,0E+00","module":"B5"},{"value":"1,90E-11","module":"B6"},{"value":"0,0E+00","module":"B7"},{"value":"0,0E+00","module":"C1"},{"value":"0,0E+00","module":"C2"},{"value":"3,80E-11","module":"C3"},{"value":"1,60E-11","module":"C4"},{"value":"-1,59E-08","module":"D"}]},{"parameter":"HTP-nc","unit":"CTUh","values":[{"value":"1,89E-06","module":"A1"},{"value":"3,86E-09","module":"A2"},{"value":"5,14E-09","module":"A3"},{"value":"2,19E-09","module":"A4"},{"value":"3,81E-08","module":"A5"},{"value":"0,0E+00","module":"B1"},{"value":"0,0E+00","module":"B2"},{"value":"0,0E+00","module":"B3"},{"value":"0,0E+00","module":"B4"},{"value":"0,0E+00","module":"B5"},{"value":"4,69E-10","module":"B6"},{"value":"0,0E+00","module":"B7"},{"value":"0,0E+00","module":"C1"},{"value":"1,31E-09","module":"C2"},{"value":"1,72E-09","module":"C3"},{"value":"3,11E-10","module":"C4"},{"value":"-3,02E-07","module":"D"}]},{"parameter":"SQP","unit":"unitless","values":[{"value":"6,35E+01","module":"A1"},{"value":"3,66E+00","module":"A2"},{"value":"4,96E+00","module":"A3"},{"value":"3,55E+00","module":"A4"},{"value":"1,55E+00","module":"A5"},{"value":"0,0E+00","module":"B1"},{"value":"0,0E+00","module":"B2"},{"value":"0,0E+00","module":"B3"},{"value":"0,0E+00","module":"B4"},{"value":"0,0E+00","module":"B5"},{"value":"5,69E-01","module":"B6"},{"value":"0,0E+00","module":"B7"},{"value":"0,0E+00","module":"C1"},{"value":"1,14E+00","module":"C2"},{"value":"1,64E-02","module":"C3"},{"value":"5,84E-01","module":"C4"},{"value":"-6,79E+00","module":"D"}]},{"parameter":"IRP","unit":"kBq U235-eq.","values":[{"value":"7,29E-01","module":"A1"},{"value":"1,90E-02","module":"A2"},{"value":"3,71E-01","module":"A3"},{"value":"1,35E-02","module":"A4"},{"value":"2,28E-02","module":"A5"},{"value":"0,0E+00","module":"B1"},{"value":"0,0E+00","module":"B2"},{"value":"0,0E+00","module":"B3"},{"value":"0,0E+00","module":"B4"},{"value":"0,0E+00","module":"B5"},{"value":"4,40E-02","module":"B6"},{"value":"0,0E+00","module":"B7"},{"value":"0,0E+00","module":"C1"},{"value":"7,23E-03","module":"C2"},{"value":"2,26E-04","module":"C3"},{"value":"1,47E-03","module":"C4"},{"value":"-3,18E-01","module":"D"}]}],"resource_use":[{"parameter":"PERE","unit":"MJ","values":[{"value":"4,86E+01","module":"A1"},{"value":"7,93E-02","module":"A2"},{"value":"5,21E+00","module":"A3"},{"value":"3,90E-02","module":"A4"},{"value":"1,08E+00","module":"A5"},{"value":"0,0E+00","module":"B1"},{"value":"0,0E+00","module":"B2"},{"value":"0,0E+00","module":"B3"},{"value":"0,0E+00","module":"B4"},{"value":"0,0E+00","module":"B5"},{"value":"6,18E-01","module":"B6"},{"value":"0,0E+00","module":"B7"},{"value":"0,0E+00","module":"C1"},{"value":"2,33E-02","module":"C2"},{"value":"4,82E-03","module":"C3"},{"value":"2,64E-02","module":"C4"},{"value":"-3,07E+01","module":"D"}]},{"parameter":"PERM","unit":"MJ","values":[{"value":"0,0E+00","module":"A1"},{"value":"0,0E+00","module":"A2"},{"value":"0,0E+00","module":"A3"},{"value":"0,0E+00","module":"A4"},{"value":"0,0E+00","module":"A5"},{"value":"0,0E+00","module":"B1"},{"value":"0,0E+00","module":"B2"},{"value":"0,0E+00","module":"B3"},{"value":"0,0E+00","module":"B4"},{"value":"0,0E+00","module":"B5"},{"value":"0,0E+00","module":"B6"},{"value":"0,0E+00","module":"B7"},{"value":"0,0E+00","module":"C1"},{"value":"0,0E+00","module":"C2"},{"value":"0,0E+00","module":"C3"},{"value":"0,0E+00","module":"C4"},{"value":"0,0E+00","module":"D"}]},{"parameter":"PERT","unit":"MJ","values":[{"value":"4,86E+01","module":"A1"},{"value":"7,93E-02","module":"A2"},{"value":"5,21E+00","module":"A3"},{"value":"3,90E-02","module":"A4"},{"value":"1,08E+00","module":"A5"},{"value":"0,0E+00","module":"B1"},{"value":"0,0E+00","module":"B2"},{"value":"0,0E+00","module":"B3"},{"value":"0,0E+00","module":"B4"},{"value":"0,0E+00","module":"B5"},{"value":"6,18E-01","module":"B6"},{"value":"0,0E+00","module":"B7"},{"value":"0,0E+00","module":"C1"},{"value":"2,33E-02","module":"C2"},{"value":"4,82E-03","module":"C3"},{"value":"2,64E-02","module":"C4"},{"value":"-3,07E+01","module":"D"}]},{"parameter":"PENRE","unit":"MJ","values":[{"value":"2,69E+02","module":"A1"},{"value":"4,43E+00","module":"A2"},{"value":"1,10E+01","module":"A3"},{"value":"3,10E+00","module":"A4"},{"value":"5,79E+00","module":"A5"},{"value":"0,0E+00","module":"B1"},{"value":"0,0E+00","module":"B2"},{"value":"0,0E+00","module":"B3"},{"value":"0,0E+00","module":"B4"},{"value":"0,0E+00","module":"B5"},{"value":"1,29E+00","module":"B6"},{"value":"0,0E+00","module":"B7"},{"value":"0,0E+00","module":"C1"},{"value":"1,65E+00","module":"C2"},{"value":"9,71E-02","module":"C3"},{"value":"2,42E-01","module":"C4"},{"value":"-7,31E+01","module":"D"}]},{"parameter":"PENRM","unit":"MJ","values":[{"value":"1,65E+01","module":"A1"},{"value":"0,0E+00","module":"A2"},{"value":"0,0E+00","module":"A3"},{"value":"0,0E+00","module":"A4"},{"value":"3,82E-03","module":"A5"},{"value":"0,0E+00","module":"B1"},{"value":"0,0E+00","module":"B2"},{"value":"0,0E+00","module":"B3"},{"value":"0,0E+00","module":"B4"},{"value":"0,0E+00","module":"B5"},{"value":"0,0E+00","module":"B6"},{"value":"0,0E+00","module":"B7"},{"value":"0,0E+00","module":"C1"},{"value":"0,0E+00","module":"C2"},{"value":"-1,64E+01","module":"C3"},{"value":"0,0E+00","module":"C4"},{"value":"0,0E+00","module":"D"}]},{"parameter":"PENRT","unit":"MJ","values":[{"value":"2,85E+02","module":"A1"},{"value":"4,43E+00","module":"A2"},{"value":"1,10E+01","module":"A3"},{"value":"3,10E+00","module":"A4"},{"value":"5,79E+00","module":"A5"},{"value":"0,0E+00","module":"B1"},{"value":"0,0E+00","module":"B2"},{"value":"0,0E+00","module":"B3"},{"value":"0,0E+00","module":"B4"},{"value":"0,0E+00","module":"B5"},{"value":"1,29E+00","module":"B6"},{"value":"0,0E+00","module":"B7"},{"value":"0,0E+00","module":"C1"},{"value":"1,65E+00","module":"C2"},{"value":"-1,63E+01","module":"C3"},{"value":"2,42E-01","module":"C4"},{"value":"-7,31E+01","module":"D"}]},{"parameter":"SM","unit":"kg","values":[{"value":"2,25E-01","module":"A1"},{"value":"0,0E+00","module":"A2"},{"value":"0,0E+00","module":"A3"},{"value":"0,0E+00","module":"A4"},{"value":"4,51E-03","module":"A5"},{"value":"0,0E+00","module":"B1"},{"value":"0,0E+00","module":"B2"},{"value":"0,0E+00","module":"B3"},{"value":"0,0E+00","module":"B4"},{"value":"0,0E+00","module":"B5"},{"value":"0,0E+00","module":"B6"},{"value":"0,0E+00","module":"B7"},{"value":"0,0E+00","module":"C1"},{"value":"0,0E+00","module":"C2"},{"value":"0,0E+00","module":"C3"},{"value":"0,0E+00","module":"C4"},{"value":"2,07E-02","module":"D"}]},{"parameter":"RSF","unit":"MJ","values":[{"value":"3,35E-01","module":"A1"},{"value":"2,07E-03","module":"A2"},{"value":"2,05E-02","module":"A3"},{"value":"1,36E-03","module":"A4"},{"value":"7,22E-03","module":"A5"},{"value":"0,0E+00","module":"B1"},{"value":"0,0E+00","module":"B2"},{"value":"0,0E+00","module":"B3"},{"value":"0,0E+00","module":"B4"},{"value":"0,0E+00","module":"B5"},{"value":"2,39E-03","module":"B6"},{"value":"0,0E+00","module":"B7"},{"value":"0,0E+00","module":"C1"},{"value":"8,35E-04","module":"C2"},{"value":"1,08E-04","module":"C3"},{"value":"5,47E-04","module":"C4"},{"value":"-9,42E-03","module":"D"}]},{"parameter":"NRSF","unit":"MJ","values":[{"value":"1,02E-01","module":"A1"},{"value":"1,34E-02","module":"A2"},{"value":"6,59E-02","module":"A3"},{"value":"4,57E-03","module":"A4"},{"value":"3,78E-03","module":"A5"},{"value":"0,0E+00","module":"B1"},{"value":"0,0E+00","module":"B2"},{"value":"0,0E+00","module":"B3"},{"value":"0,0E+00","module":"B4"},{"value":"0,0E+00","module":"B5"},{"value":"7,56E-03","module":"B6"},{"value":"0,0E+00","module":"B7"},{"value":"0,0E+00","module":"C1"},{"value":"2,98E-03","module":"C2"},{"value":"0,0E+00","module":"C3"},{"value":"5,55E-04","module":"C4"},{"value":"-2,20E-01","module":"D"}]},{"parameter":"FW","unit":"m3","values":[{"value":"3,81E-01","module":"A1"},{"value":"5,83E-04","module":"A2"},{"value":"1,27E-02","module":"A3"},{"value":"3,53E-04","module":"A4"},{"value":"7,92E-03","module":"A5"},{"value":"0,0E+00","module":"B1"},{"value":"0,0E+00","module":"B2"},{"value":"0,0E+00","module":"B3"},{"value":"0,0E+00","module":"B4"},{"value":"0,0E+00","module":"B5"},{"value":"1,40E-03","module":"B6"},{"value":"0,0E+00","module":"B7"},{"value":"0,0E+00","module":"C1"},{"value":"1,74E-04","module":"C2"},{"value":"6,97E-04","module":"C3"},{"value":"3,12E-04","module":"C4"},{"value":"-1,49E-01","module":"D"}]}],"end_of_life_waste":[{"parameter":"HWD","unit":"kg","values":[{"value":"1,77E-01","module":"A1"},{"value":"3,00E-04","module":"A2"},{"value":"5,26E-02","module":"A3"},{"value":"1,70E-04","module":"A4"},{"value":"5,04E-03","module":"A5"},{"value":"0,0E+00","module":"B1"},{"value":"0,0E+00","module":"B2"},{"value":"0,0E+00","module":"B3"},{"value":"0,0E+00","module":"B4"},{"value":"0,0E+00","module":"B5"},{"value":"6,72E-05","module":"B6"},{"value":"0,0E+00","module":"B7"},{"value":"0,0E+00","module":"C1"},{"value":"8,43E-05","module":"C2"},{"value":"0,0E+00","module":"C3"},{"value":"2,19E-02","module":"C4"},{"value":"2,30E-02","module":"D"}]},{"parameter":"NHWD","unit":"kg","values":[{"value":"5,23E+00","module":"A1"},{"value":"2,17E-01","module":"A2"},{"value":"8,02E-02","module":"A3"},{"value":"2,70E-01","module":"A4"},{"value":"1,34E-01","module":"A5"},{"value":"0,0E+00","module":"B1"},{"value":"0,0E+00","module":"B2"},{"value":"0,0E+00","module":"B3"},{"value":"0,0E+00","module":"B4"},{"value":"0,0E+00","module":"B5"},{"value":"4,24E-03","module":"B6"},{"value":"0,0E+00","module":"B7"},{"value":"0,0E+00","module":"C1"},{"value":"7,90E-02","module":"C2"},{"value":"0,0E+00","module":"C3"},{"value":"8,40E-01","module":"C4"},{"value":"-1,69E+00","module":"D"}]},{"parameter":"RWD","unit":"kg","values":[{"value":"7,16E-04","module":"A1"},{"value":"2,93E-05","module":"A2"},{"value":"1,64E-04","module":"A3"},{"value":"2,12E-05","module":"A4"},{"value":"1,89E-05","module":"A5"},{"value":"0,0E+00","module":"B1"},{"value":"0,0E+00","module":"B2"},{"value":"0,0E+00","module":"B3"},{"value":"0,0E+00","module":"B4"},{"value":"0,0E+00","module":"B5"},{"value":"1,94E-05","module":"B6"},{"value":"0,0E+00","module":"B7"},{"value":"0,0E+00","module":"C1"},{"value":"1,13E-05","module":"C2"},{"value":"0,0E+00","module":"C3"},{"value":"1,66E-06","module":"C4"},{"value":"-2,98E-04","module":"D"}]}],"end_of_life_flow":[{"parameter":"CRU","unit":"kg","values":[{"value":"0,0E+00","module":"A1"},{"value":"0,0E+00","module":"A2"},{"value":"0,0E+00","module":"A3"},{"value":"0,0E+00","module":"A4"},{"value":"0,0E+00","module":"A5"},{"value":"0,0E+00","module":"B1"},{"value":"0,0E+00","module":"B2"},{"value":"0,0E+00","module":"B3"},{"value":"0,0E+00","module":"B4"},{"value":"0,0E+00","module":"B5"},{"value":"0,0E+00","module":"B6"},{"value":"0,0E+00","module":"B7"},{"value":"0,0E+00","module":"C1"},{"value":"0,0E+00","module":"C2"},{"value":"0,0E+00","module":"C3"},{"value":"0,0E+00","module":"C4"},{"value":"0,0E+00","module":"D"}]},{"parameter":"MFR","unit":"kg","values":[{"value":"0,0E+00","module":"A1"},{"value":"0,0E+00","module":"A2"},{"value":"3,45E-03","module":"A3"},{"value":"0,0E+00","module":"A4"},{"value":"2,04E-02","module":"A5"},{"value":"0,0E+00","module":"B1"},{"value":"0,0E+00","module":"B2"},{"value":"0,0E+00","module":"B3"},{"value":"0,0E+00","module":"B4"},{"value":"0,0E+00","module":"B5"},{"value":"0,0E+00","module":"B6"},{"value":"0,0E+00","module":"B7"},{"value":"0,0E+00","module":"C1"},{"value":"0,0E+00","module":"C2"},{"value":"1,02E+00","module":"C3"},{"value":"3,07E-05","module":"C4"},{"value":"-8,09E-04","module":"D"}]},{"parameter":"MER","unit":"kg","values":[{"value":"0,0E+00","module":"A1"},{"value":"0,0E+00","module":"A2"},{"value":"1,97E-01","module":"A3"},{"value":"0,0E+00","module":"A4"},{"value":"1,08E-02","module":"A5"},{"value":"0,0E+00","module":"B1"},{"value":"0,0E+00","module":"B2"},{"value":"0,0E+00","module":"B3"},{"value":"0,0E+00","module":"B4"},{"value":"0,0E+00","module":"B5"},{"value":"0,0E+00","module":"B6"},{"value":"0,0E+00","module":"B7"},{"value":"0,0E+00","module":"C1"},{"value":"0,0E+00","module":"C2"},{"value":"3,43E-01","module":"C3"},{"value":"7,52E-07","module":"C4"},{"value":"-1,07E-04","module":"D"}]},{"parameter":"EEE","unit":"MJ","values":[{"value":"0,0E+00","module":"A1"},{"value":"0,0E+00","module":"A2"},{"value":"1,15E-01","module":"A3"},{"value":"0,0E+00","module":"A4"},{"value":"1,37E-02","module":"A5"},{"value":"0,0E+00","module":"B1"},{"value":"0,0E+00","module":"B2"},{"value":"0,0E+00","module":"B3"},{"value":"0,0E+00","module":"B4"},{"value":"0,0E+00","module":"B5"},{"value":"0,0E+00","module":"B6"},{"value":"0,0E+00","module":"B7"},{"value":"0,0E+00","module":"C1"},{"value":"0,0E+00","module":"C2"},{"value":"5,72E-01","module":"C3"},{"value":"4,88E-05","module":"C4"},{"value":"-2,61E-04","module":"D"}]},{"parameter":"EET","unit":"MJ","values":[{"value":"0,0E+00","module":"A1"},{"value":"0,0E+00","module":"A2"},{"value":"1,74E+00","module":"A3"},{"value":"0,0E+00","module":"A4"},{"value":"2,08E-01","module":"A5"},{"value":"0,0E+00","module":"B1"},{"value":"0,0E+00","module":"B2"},{"value":"0,0E+00","module":"B3"},{"value":"0,0E+00","module":"B4"},{"value":"0,0E+00","module":"B5"},{"value":"0,0E+00","module":"B6"},{"value":"0,0E+00","module":"B7"},{"value":"0,0E+00","module":"C1"},{"value":"0,0E+00","module":"C2"},{"value":"8,65E+00","module":"C3"},{"value":"7,38E-04","module":"C4"},{"value":"-3,95E-03","module":"D"}]}]}