{"product_name":"AXQJ Pure 4x240/72","epd_id":"NEPD-7409-6812","compliance":["EN 15804+A2","ISO 14025","ISO 21930"],"producer_name":"Prysmian Group Sverige AB","environmental_impact":[{"parameter":"GWP-total","unit":"kg CO2-eq.","values":[{"value":"5,41E+01","module":"A1"},{"value":"6,49E-01","module":"A2"},{"value":"4,74E-01","module":"A3"},{"value":"3,95E-01","module":"A4"},{"value":"1,15E+00","module":"A5"},{"value":"0,0E+00","module":"B1"},{"value":"0,0E+00","module":"B2"},{"value":"0,0E+00","module":"B3"},{"value":"0,0E+00","module":"B4"},{"value":"0,0E+00","module":"B5"},{"value":"9,63E-03","module":"B6"},{"value":"0,0E+00","module":"B7"},{"value":"0,0E+00","module":"C1"},{"value":"2,18E-01","module":"C2"},{"value":"1,59E+00","module":"C3"},{"value":"8,43E-02","module":"C4"},{"value":"-1,28E+01","module":"D"}]},{"parameter":"GWP-fossil","unit":"kg CO2-eq.","values":[{"value":"5,33E+01","module":"A1"},{"value":"6,49E-01","module":"A2"},{"value":"4,15E-01","module":"A3"},{"value":"3,95E-01","module":"A4"},{"value":"1,13E+00","module":"A5"},{"value":"0,0E+00","module":"B1"},{"value":"0,0E+00","module":"B2"},{"value":"0,0E+00","module":"B3"},{"value":"0,0E+00","module":"B4"},{"value":"0,0E+00","module":"B5"},{"value":"8,87E-03","module":"B6"},{"value":"0,0E+00","module":"B7"},{"value":"0,0E+00","module":"C1"},{"value":"2,17E-01","module":"C2"},{"value":"1,59E+00","module":"C3"},{"value":"8,43E-02","module":"C4"},{"value":"-1,25E+01","module":"D"}]},{"parameter":"GWP-biogenic","unit":"kg CO2-eq.","values":[{"value":"4,66E-01","module":"A1"},{"value":"3,14E-04","module":"A2"},{"value":"4,78E-02","module":"A3"},{"value":"1,62E-04","module":"A4"},{"value":"1,03E-02","module":"A5"},{"value":"0,0E+00","module":"B1"},{"value":"0,0E+00","module":"B2"},{"value":"0,0E+00","module":"B3"},{"value":"0,0E+00","module":"B4"},{"value":"0,0E+00","module":"B5"},{"value":"1,80E-04","module":"B6"},{"value":"0,0E+00","module":"B7"},{"value":"0,0E+00","module":"C1"},{"value":"8,86E-05","module":"C2"},{"value":"2,52E-05","module":"C3"},{"value":"6,44E-06","module":"C4"},{"value":"-5,74E-02","module":"D"}]},{"parameter":"GWP-luluc","unit":"kg CO2-eq.","values":[{"value":"3,15E-01","module":"A1"},{"value":"2,88E-04","module":"A2"},{"value":"1,19E-02","module":"A3"},{"value":"1,15E-04","module":"A4"},{"value":"6,54E-03","module":"A5"},{"value":"0,0E+00","module":"B1"},{"value":"0,0E+00","module":"B2"},{"value":"0,0E+00","module":"B3"},{"value":"0,0E+00","module":"B4"},{"value":"0,0E+00","module":"B5"},{"value":"5,76E-04","module":"B6"},{"value":"0,0E+00","module":"B7"},{"value":"0,0E+00","module":"C1"},{"value":"7,60E-05","module":"C2"},{"value":"4,47E-06","module":"C3"},{"value":"7,03E-06","module":"C4"},{"value":"-2,37E-01","module":"D"}]},{"parameter":"ODP","unit":"kg CFC 11-eq.","values":[{"value":"2,84E-06","module":"A1"},{"value":"1,34E-07","module":"A2"},{"value":"9,53E-08","module":"A3"},{"value":"9,13E-08","module":"A4"},{"value":"6,45E-08","module":"A5"},{"value":"0,0E+00","module":"B1"},{"value":"0,0E+00","module":"B2"},{"value":"0,0E+00","module":"B3"},{"value":"0,0E+00","module":"B4"},{"value":"0,0E+00","module":"B5"},{"value":"4,35E-09","module":"B6"},{"value":"0,0E+00","module":"B7"},{"value":"0,0E+00","module":"C1"},{"value":"4,96E-08","module":"C2"},{"value":"2,49E-09","module":"C3"},{"value":"5,97E-09","module":"C4"},{"value":"-6,55E-03","module":"D"}]},{"parameter":"AP","unit":"mol H+-eq.","values":[{"value":"4,55E-01","module":"A1"},{"value":"6,83E-03","module":"A2"},{"value":"1,39E-03","module":"A3"},{"value":"1,66E-03","module":"A4"},{"value":"9,33E-03","module":"A5"},{"value":"0,0E+00","module":"B1"},{"value":"0,0E+00","module":"B2"},{"value":"0,0E+00","module":"B3"},{"value":"0,0E+00","module":"B4"},{"value":"0,0E+00","module":"B5"},{"value":"5,77E-05","module":"B6"},{"value":"0,0E+00","module":"B7"},{"value":"0,0E+00","module":"C1"},{"value":"8,89E-04","module":"C2"},{"value":"2,84E-04","module":"C3"},{"value":"1,60E-04","module":"C4"},{"value":"-1,05E-01","module":"D"}]},{"parameter":"POCP","unit":"kg NMVOC-eq.","values":[{"value":"1,93E-01","module":"A1"},{"value":"6,87E-03","module":"A2"},{"value":"8,24E-04","module":"A3"},{"value":"1,78E-03","module":"A4"},{"value":"4,07E-03","module":"A5"},{"value":"0,0E+00","module":"B1"},{"value":"0,0E+00","module":"B2"},{"value":"0,0E+00","module":"B3"},{"value":"0,0E+00","module":"B4"},{"value":"0,0E+00","module":"B5"},{"value":"2,95E-05","module":"B6"},{"value":"0,0E+00","module":"B7"},{"value":"0,0E+00","module":"C1"},{"value":"8,92E-04","module":"C2"},{"value":"3,40E-04","module":"C3"},{"value":"1,97E-04","module":"C4"},{"value":"-4,34E-02","module":"D"}]},{"parameter":"ADPE","unit":"kg Sb-eq.","values":[{"value":"2,06E-03","module":"A1"},{"value":"7,55E-06","module":"A2"},{"value":"7,71E-06","module":"A3"},{"value":"6,75E-06","module":"A4"},{"value":"4,18E-05","module":"A5"},{"value":"0,0E+00","module":"B1"},{"value":"0,0E+00","module":"B2"},{"value":"0,0E+00","module":"B3"},{"value":"0,0E+00","module":"B4"},{"value":"0,0E+00","module":"B5"},{"value":"3,55E-07","module":"B6"},{"value":"0,0E+00","module":"B7"},{"value":"0,0E+00","module":"C1"},{"value":"5,89E-06","module":"C2"},{"value":"1,23E-07","module":"C3"},{"value":"1,58E-07","module":"C4"},{"value":"-9,81E-05","module":"D"}]},{"parameter":"ADPF","unit":"MJ","values":[{"value":"6,00E+02","module":"A1"},{"value":"9,19E+00","module":"A2"},{"value":"2,18E+01","module":"A3"},{"value":"6,15E+00","module":"A4"},{"value":"1,28E+01","module":"A5"},{"value":"0,0E+00","module":"B1"},{"value":"0,0E+00","module":"B2"},{"value":"0,0E+00","module":"B3"},{"value":"0,0E+00","module":"B4"},{"value":"0,0E+00","module":"B5"},{"value":"1,04E+00","module":"B6"},{"value":"0,0E+00","module":"B7"},{"value":"0,0E+00","module":"C1"},{"value":"3,28E+00","module":"C2"},{"value":"1,69E-01","module":"C3"},{"value":"4,76E-01","module":"C4"},{"value":"-1,59E+02","module":"D"}]},{"parameter":"WDP","unit":"m3 world-eq.","values":[{"value":"9,19E+03","module":"A1"},{"value":"6,60E+00","module":"A2"},{"value":"2,18E+03","module":"A3"},{"value":"4,71E+00","module":"A4"},{"value":"2,28E+02","module":"A5"},{"value":"0,0E+00","module":"B1"},{"value":"0,0E+00","module":"B2"},{"value":"0,0E+00","module":"B3"},{"value":"0,0E+00","module":"B4"},{"value":"0,0E+00","module":"B5"},{"value":"1,05E+02","module":"B6"},{"value":"0,0E+00","module":"B7"},{"value":"0,0E+00","module":"C1"},{"value":"3,13E+00","module":"C2"},{"value":"9,98E-01","module":"C3"},{"value":"9,82E+00","module":"C4"},{"value":"-7,07E+03","module":"D"}]},{"parameter":"EP-freshwater","unit":"kg P-eq.","values":[{"value":"2,92E-03","module":"A1"},{"value":"6,50E-06","module":"A2"},{"value":"1,36E-05","module":"A3"},{"value":"3,01E-06","module":"A4"},{"value":"5,89E-05","module":"A5"},{"value":"0,0E+00","module":"B1"},{"value":"0,0E+00","module":"B2"},{"value":"0,0E+00","module":"B3"},{"value":"0,0E+00","module":"B4"},{"value":"0,0E+00","module":"B5"},{"value":"6,00E-07","module":"B6"},{"value":"0,0E+00","module":"B7"},{"value":"0,0E+00","module":"C1"},{"value":"1,71E-06","module":"C2"},{"value":"2,27E-07","module":"C3"},{"value":"3,30E-07","module":"C4"},{"value":"-6,24E-04","module":"D"}]},{"parameter":"EP-marine","unit":"kg N-eq.","values":[{"value":"5,65E-02","module":"A1"},{"value":"2,27E-03","module":"A2"},{"value":"3,45E-04","module":"A3"},{"value":"4,99E-04","module":"A4"},{"value":"1,20E-03","module":"A5"},{"value":"0,0E+00","module":"B1"},{"value":"0,0E+00","module":"B2"},{"value":"0,0E+00","module":"B3"},{"value":"0,0E+00","module":"B4"},{"value":"0,0E+00","module":"B5"},{"value":"9,84E-06","module":"B6"},{"value":"0,0E+00","module":"B7"},{"value":"0,0E+00","module":"C1"},{"value":"2,64E-04","module":"C2"},{"value":"1,36E-04","module":"C3"},{"value":"1,30E-04","module":"C4"},{"value":"-1,16E-02","module":"D"}]},{"parameter":"EP-terrestrial","unit":"mol N-eq.","values":[{"value":"6,57E-01","module":"A1"},{"value":"2,50E-02","module":"A2"},{"value":"3,42E-03","module":"A3"},{"value":"5,52E-03","module":"A4"},{"value":"1,39E-02","module":"A5"},{"value":"0,0E+00","module":"B1"},{"value":"0,0E+00","module":"B2"},{"value":"0,0E+00","module":"B3"},{"value":"0,0E+00","module":"B4"},{"value":"0,0E+00","module":"B5"},{"value":"1,29E-04","module":"B6"},{"value":"0,0E+00","module":"B7"},{"value":"0,0E+00","module":"C1"},{"value":"2,91E-03","module":"C2"},{"value":"1,41E-03","module":"C3"},{"value":"6,44E-04","module":"C4"},{"value":"-1,32E-01","module":"D"}]},{"parameter":"GWP-IOBC","unit":"kg CO2-eq.","values":[{"value":"5,40E+01","module":"A1"},{"value":"6,49E-01","module":"A2"},{"value":"4,64E-01","module":"A3"},{"value":"3,95E-01","module":"A4"},{"value":"1,15E+00","module":"A5"},{"value":"0,0E+00","module":"B1"},{"value":"0,0E+00","module":"B2"},{"value":"0,0E+00","module":"B3"},{"value":"0,0E+00","module":"B4"},{"value":"0,0E+00","module":"B5"},{"value":"9,61E-03","module":"B6"},{"value":"0,0E+00","module":"B7"},{"value":"0,0E+00","module":"C1"},{"value":"2,18E-01","module":"C2"},{"value":"1,59E+00","module":"C3"},{"value":"8,83E-02","module":"C4"},{"value":"-1,22E+01","module":"D"}]}],"additional_environmental_impact":[{"parameter":"PM","unit":"disease incidence","values":[{"value":"3,92E-06","module":"A1"},{"value":"5,47E-08","module":"A2"},{"value":"1,09E-08","module":"A3"},{"value":"3,48E-08","module":"A4"},{"value":"8,09E-08","module":"A5"},{"value":"0,0E+00","module":"B1"},{"value":"0,0E+00","module":"B2"},{"value":"0,0E+00","module":"B3"},{"value":"0,0E+00","module":"B4"},{"value":"0,0E+00","module":"B5"},{"value":"4,16E-10","module":"B6"},{"value":"0,0E+00","module":"B7"},{"value":"0,0E+00","module":"C1"},{"value":"1,57E-08","module":"C2"},{"value":"1,20E-09","module":"C3"},{"value":"2,90E-09","module":"C4"},{"value":"-9,47E-07","module":"D"}]},{"parameter":"ETP-fw","unit":"CTUe","values":[{"value":"2,99E+03","module":"A1"},{"value":"7,44E+00","module":"A2"},{"value":"1,29E+01","module":"A3"},{"value":"4,49E+00","module":"A4"},{"value":"7,28E+01","module":"A5"},{"value":"0,0E+00","module":"B1"},{"value":"0,0E+00","module":"B2"},{"value":"0,0E+00","module":"B3"},{"value":"0,0E+00","module":"B4"},{"value":"0,0E+00","module":"B5"},{"value":"5,48E-01","module":"B6"},{"value":"0,0E+00","module":"B7"},{"value":"0,0E+00","module":"C1"},{"value":"2,41E+00","module":"C2"},{"value":"2,04E+00","module":"C3"},{"value":"6,21E+02","module":"C4"},{"value":"-3,84E+02","module":"D"}]},{"parameter":"HTP-c","unit":"CTUh","values":[{"value":"1,09E-07","module":"A1"},{"value":"0,0E+00","module":"A2"},{"value":"4,21E-10","module":"A3"},{"value":"0,0E+00","module":"A4"},{"value":"2,19E-09","module":"A5"},{"value":"0,0E+00","module":"B1"},{"value":"0,0E+00","module":"B2"},{"value":"0,0E+00","module":"B3"},{"value":"0,0E+00","module":"B4"},{"value":"0,0E+00","module":"B5"},{"value":"1,60E-11","module":"B6"},{"value":"0,0E+00","module":"B7"},{"value":"0,0E+00","module":"C1"},{"value":"0,0E+00","module":"C2"},{"value":"6,70E-11","module":"C3"},{"value":"3,10E-11","module":"C4"},{"value":"-3,40E-08","module":"D"}]},{"parameter":"HTP-nc","unit":"CTUh","values":[{"value":"3,57E-06","module":"A1"},{"value":"8,08E-09","module":"A2"},{"value":"1,02E-08","module":"A3"},{"value":"4,35E-09","module":"A4"},{"value":"7,19E-08","module":"A5"},{"value":"0,0E+00","module":"B1"},{"value":"0,0E+00","module":"B2"},{"value":"0,0E+00","module":"B3"},{"value":"0,0E+00","module":"B4"},{"value":"0,0E+00","module":"B5"},{"value":"3,80E-10","module":"B6"},{"value":"0,0E+00","module":"B7"},{"value":"0,0E+00","module":"C1"},{"value":"2,61E-09","module":"C2"},{"value":"2,96E-09","module":"C3"},{"value":"6,19E-10","module":"C4"},{"value":"-6,01E-07","module":"D"}]},{"parameter":"SQP","unit":"unitless","values":[{"value":"1,30E+02","module":"A1"},{"value":"7,50E+00","module":"A2"},{"value":"9,83E+00","module":"A3"},{"value":"7,05E+00","module":"A4"},{"value":"3,15E+00","module":"A5"},{"value":"0,0E+00","module":"B1"},{"value":"0,0E+00","module":"B2"},{"value":"0,0E+00","module":"B3"},{"value":"0,0E+00","module":"B4"},{"value":"0,0E+00","module":"B5"},{"value":"4,60E-01","module":"B6"},{"value":"0,0E+00","module":"B7"},{"value":"0,0E+00","module":"C1"},{"value":"2,26E+00","module":"C2"},{"value":"2,81E-02","module":"C3"},{"value":"1,12E+00","module":"C4"},{"value":"-1,24E+01","module":"D"}]},{"parameter":"IRP","unit":"kBq U235-eq.","values":[{"value":"1,53E+00","module":"A1"},{"value":"3,93E-02","module":"A2"},{"value":"7,36E-01","module":"A3"},{"value":"2,69E-02","module":"A4"},{"value":"4,69E-02","module":"A5"},{"value":"0,0E+00","module":"B1"},{"value":"0,0E+00","module":"B2"},{"value":"0,0E+00","module":"B3"},{"value":"0,0E+00","module":"B4"},{"value":"0,0E+00","module":"B5"},{"value":"3,56E-02","module":"B6"},{"value":"0,0E+00","module":"B7"},{"value":"0,0E+00","module":"C1"},{"value":"1,43E-02","module":"C2"},{"value":"3,88E-04","module":"C3"},{"value":"2,92E-03","module":"C4"},{"value":"-6,91E-01","module":"D"}]}],"resource_use":[{"parameter":"PERE","unit":"MJ","values":[{"value":"1,03E+02","module":"A1"},{"value":"1,67E-01","module":"A2"},{"value":"1,03E+01","module":"A3"},{"value":"7,74E-02","module":"A4"},{"value":"2,28E+00","module":"A5"},{"value":"0,0E+00","module":"B1"},{"value":"0,0E+00","module":"B2"},{"value":"0,0E+00","module":"B3"},{"value":"0,0E+00","module":"B4"},{"value":"0,0E+00","module":"B5"},{"value":"5,00E-01","module":"B6"},{"value":"0,0E+00","module":"B7"},{"value":"0,0E+00","module":"C1"},{"value":"4,63E-02","module":"C2"},{"value":"8,23E-03","module":"C3"},{"value":"5,31E-02","module":"C4"},{"value":"-6,51E+01","module":"D"}]},{"parameter":"PERM","unit":"MJ","values":[{"value":"0,0E+00","module":"A1"},{"value":"0,0E+00","module":"A2"},{"value":"0,0E+00","module":"A3"},{"value":"0,0E+00","module":"A4"},{"value":"0,0E+00","module":"A5"},{"value":"0,0E+00","module":"B1"},{"value":"0,0E+00","module":"B2"},{"value":"0,0E+00","module":"B3"},{"value":"0,0E+00","module":"B4"},{"value":"0,0E+00","module":"B5"},{"value":"0,0E+00","module":"B6"},{"value":"0,0E+00","module":"B7"},{"value":"0,0E+00","module":"C1"},{"value":"0,0E+00","module":"C2"},{"value":"0,0E+00","module":"C3"},{"value":"0,0E+00","module":"C4"},{"value":"0,0E+00","module":"D"}]},{"parameter":"PERT","unit":"MJ","values":[{"value":"1,03E+02","module":"A1"},{"value":"1,67E-01","module":"A2"},{"value":"1,03E+01","module":"A3"},{"value":"7,74E-02","module":"A4"},{"value":"2,28E+00","module":"A5"},{"value":"0,0E+00","module":"B1"},{"value":"0,0E+00","module":"B2"},{"value":"0,0E+00","module":"B3"},{"value":"0,0E+00","module":"B4"},{"value":"0,0E+00","module":"B5"},{"value":"5,00E-01","module":"B6"},{"value":"0,0E+00","module":"B7"},{"value":"0,0E+00","module":"C1"},{"value":"4,63E-02","module":"C2"},{"value":"8,23E-03","module":"C3"},{"value":"5,31E-02","module":"C4"},{"value":"-6,51E+01","module":"D"}]},{"parameter":"PENRE","unit":"MJ","values":[{"value":"5,71E+02","module":"A1"},{"value":"9,19E+00","module":"A2"},{"value":"2,18E+01","module":"A3"},{"value":"6,15E+00","module":"A4"},{"value":"1,22E+01","module":"A5"},{"value":"0,0E+00","module":"B1"},{"value":"0,0E+00","module":"B2"},{"value":"0,0E+00","module":"B3"},{"value":"0,0E+00","module":"B4"},{"value":"0,0E+00","module":"B5"},{"value":"1,04E+00","module":"B6"},{"value":"0,0E+00","module":"B7"},{"value":"0,0E+00","module":"C1"},{"value":"3,28E+00","module":"C2"},{"value":"1,69E-01","module":"C3"},{"value":"4,76E-01","module":"C4"},{"value":"-1,59E+02","module":"D"}]},{"parameter":"PENRM","unit":"MJ","values":[{"value":"3,08E+01","module":"A1"},{"value":"0,0E+00","module":"A2"},{"value":"0,0E+00","module":"A3"},{"value":"0,0E+00","module":"A4"},{"value":"7,38E-03","module":"A5"},{"value":"0,0E+00","module":"B1"},{"value":"0,0E+00","module":"B2"},{"value":"0,0E+00","module":"B3"},{"value":"0,0E+00","module":"B4"},{"value":"0,0E+00","module":"B5"},{"value":"0,0E+00","module":"B6"},{"value":"0,0E+00","module":"B7"},{"value":"0,0E+00","module":"C1"},{"value":"0,0E+00","module":"C2"},{"value":"-3,04E+01","module":"C3"},{"value":"0,0E+00","module":"C4"},{"value":"0,0E+00","module":"D"}]},{"parameter":"PENRT","unit":"MJ","values":[{"value":"6,01E+02","module":"A1"},{"value":"9,19E+00","module":"A2"},{"value":"2,18E+01","module":"A3"},{"value":"6,15E+00","module":"A4"},{"value":"1,22E+01","module":"A5"},{"value":"0,0E+00","module":"B1"},{"value":"0,0E+00","module":"B2"},{"value":"0,0E+00","module":"B3"},{"value":"0,0E+00","module":"B4"},{"value":"0,0E+00","module":"B5"},{"value":"1,04E+00","module":"B6"},{"value":"0,0E+00","module":"B7"},{"value":"0,0E+00","module":"C1"},{"value":"3,28E+00","module":"C2"},{"value":"-3,02E+01","module":"C3"},{"value":"4,76E-01","module":"C4"},{"value":"-1,59E+02","module":"D"}]},{"parameter":"SM","unit":"kg","values":[{"value":"4,68E-01","module":"A1"},{"value":"0,0E+00","module":"A2"},{"value":"0,0E+00","module":"A3"},{"value":"0,0E+00","module":"A4"},{"value":"9,36E-03","module":"A5"},{"value":"0,0E+00","module":"B1"},{"value":"0,0E+00","module":"B2"},{"value":"0,0E+00","module":"B3"},{"value":"0,0E+00","module":"B4"},{"value":"0,0E+00","module":"B5"},{"value":"0,0E+00","module":"B6"},{"value":"0,0E+00","module":"B7"},{"value":"0,0E+00","module":"C1"},{"value":"0,0E+00","module":"C2"},{"value":"0,0E+00","module":"C3"},{"value":"0,0E+00","module":"C4"},{"value":"3,61E-02","module":"D"}]},{"parameter":"RSF","unit":"MJ","values":[{"value":"6,55E-01","module":"A1"},{"value":"4,31E-03","module":"A2"},{"value":"4,06E-02","module":"A3"},{"value":"2,71E-03","module":"A4"},{"value":"1,41E-02","module":"A5"},{"value":"0,0E+00","module":"B1"},{"value":"0,0E+00","module":"B2"},{"value":"0,0E+00","module":"B3"},{"value":"0,0E+00","module":"B4"},{"value":"0,0E+00","module":"B5"},{"value":"1,94E-03","module":"B6"},{"value":"0,0E+00","module":"B7"},{"value":"0,0E+00","module":"C1"},{"value":"1,66E-03","module":"C2"},{"value":"1,86E-04","module":"C3"},{"value":"1,10E-03","module":"C4"},{"value":"-2,11E-02","module":"D"}]},{"parameter":"NRSF","unit":"MJ","values":[{"value":"2,17E-01","module":"A1"},{"value":"2,85E-02","module":"A2"},{"value":"1,31E-01","module":"A3"},{"value":"9,07E-03","module":"A4"},{"value":"7,83E-03","module":"A5"},{"value":"0,0E+00","module":"B1"},{"value":"0,0E+00","module":"B2"},{"value":"0,0E+00","module":"B3"},{"value":"0,0E+00","module":"B4"},{"value":"0,0E+00","module":"B5"},{"value":"6,12E-03","module":"B6"},{"value":"0,0E+00","module":"B7"},{"value":"0,0E+00","module":"C1"},{"value":"5,91E-03","module":"C2"},{"value":"0,0E+00","module":"C3"},{"value":"1,08E-03","module":"C4"},{"value":"-3,80E-01","module":"D"}]},{"parameter":"FW","unit":"m3","values":[{"value":"7,63E-01","module":"A1"},{"value":"1,22E-03","module":"A2"},{"value":"2,53E-02","module":"A3"},{"value":"7,00E-04","module":"A4"},{"value":"1,58E-02","module":"A5"},{"value":"0,0E+00","module":"B1"},{"value":"0,0E+00","module":"B2"},{"value":"0,0E+00","module":"B3"},{"value":"0,0E+00","module":"B4"},{"value":"0,0E+00","module":"B5"},{"value":"1,13E-03","module":"B6"},{"value":"0,0E+00","module":"B7"},{"value":"0,0E+00","module":"C1"},{"value":"3,45E-04","module":"C2"},{"value":"1,18E-03","module":"C3"},{"value":"6,13E-04","module":"C4"},{"value":"-3,22E-01","module":"D"}]}],"end_of_life_waste":[{"parameter":"HWD","unit":"kg","values":[{"value":"3,80E-01","module":"A1"},{"value":"6,29E-04","module":"A2"},{"value":"1,04E-01","module":"A3"},{"value":"3,36E-04","module":"A4"},{"value":"1,06E-02","module":"A5"},{"value":"0,0E+00","module":"B1"},{"value":"0,0E+00","module":"B2"},{"value":"0,0E+00","module":"B3"},{"value":"0,0E+00","module":"B4"},{"value":"0,0E+00","module":"B5"},{"value":"5,44E-05","module":"B6"},{"value":"0,0E+00","module":"B7"},{"value":"0,0E+00","module":"C1"},{"value":"1,67E-04","module":"C2"},{"value":"0,0E+00","module":"C3"},{"value":"4,47E-02","module":"C4"},{"value":"5,05E-02","module":"D"}]},{"parameter":"NHWD","unit":"kg","values":[{"value":"1,11E+01","module":"A1"},{"value":"4,36E-01","module":"A2"},{"value":"1,59E-01","module":"A3"},{"value":"5,35E-01","module":"A4"},{"value":"2,80E-01","module":"A5"},{"value":"0,0E+00","module":"B1"},{"value":"0,0E+00","module":"B2"},{"value":"0,0E+00","module":"B3"},{"value":"0,0E+00","module":"B4"},{"value":"0,0E+00","module":"B5"},{"value":"3,43E-03","module":"B6"},{"value":"0,0E+00","module":"B7"},{"value":"0,0E+00","module":"C1"},{"value":"1,57E-01","module":"C2"},{"value":"0,0E+00","module":"C3"},{"value":"1,63E+00","module":"C4"},{"value":"-3,67E+00","module":"D"}]},{"parameter":"RWD","unit":"kg","values":[{"value":"1,51E-03","module":"A1"},{"value":"6,07E-05","module":"A2"},{"value":"3,25E-04","module":"A3"},{"value":"4,20E-05","module":"A4"},{"value":"3,92E-05","module":"A5"},{"value":"0,0E+00","module":"B1"},{"value":"0,0E+00","module":"B2"},{"value":"0,0E+00","module":"B3"},{"value":"0,0E+00","module":"B4"},{"value":"0,0E+00","module":"B5"},{"value":"1,57E-05","module":"B6"},{"value":"0,0E+00","module":"B7"},{"value":"0,0E+00","module":"C1"},{"value":"2,24E-05","module":"C2"},{"value":"0,0E+00","module":"C3"},{"value":"3,27E-06","module":"C4"},{"value":"-6,48E-04","module":"D"}]}],"end_of_life_flow":[{"parameter":"CRU","unit":"kg","values":[{"value":"0,0E+00","module":"A1"},{"value":"0,0E+00","module":"A2"},{"value":"0,0E+00","module":"A3"},{"value":"0,0E+00","module":"A4"},{"value":"0,0E+00","module":"A5"},{"value":"0,0E+00","module":"B1"},{"value":"0,0E+00","module":"B2"},{"value":"0,0E+00","module":"B3"},{"value":"0,0E+00","module":"B4"},{"value":"0,0E+00","module":"B5"},{"value":"0,0E+00","module":"B6"},{"value":"0,0E+00","module":"B7"},{"value":"0,0E+00","module":"C1"},{"value":"0,0E+00","module":"C2"},{"value":"0,0E+00","module":"C3"},{"value":"0,0E+00","module":"C4"},{"value":"0,0E+00","module":"D"}]},{"parameter":"MFR","unit":"kg","values":[{"value":"0,0E+00","module":"A1"},{"value":"0,0E+00","module":"A2"},{"value":"6,85E-03","module":"A3"},{"value":"0,0E+00","module":"A4"},{"value":"4,27E-02","module":"A5"},{"value":"0,0E+00","module":"B1"},{"value":"0,0E+00","module":"B2"},{"value":"0,0E+00","module":"B3"},{"value":"0,0E+00","module":"B4"},{"value":"0,0E+00","module":"B5"},{"value":"0,0E+00","module":"B6"},{"value":"0,0E+00","module":"B7"},{"value":"0,0E+00","module":"C1"},{"value":"0,0E+00","module":"C2"},{"value":"2,13E+00","module":"C3"},{"value":"5,45E-05","module":"C4"},{"value":"-1,41E-03","module":"D"}]},{"parameter":"MER","unit":"kg","values":[{"value":"0,0E+00","module":"A1"},{"value":"0,0E+00","module":"A2"},{"value":"3,91E-01","module":"A3"},{"value":"0,0E+00","module":"A4"},{"value":"2,00E-02","module":"A5"},{"value":"0,0E+00","module":"B1"},{"value":"0,0E+00","module":"B2"},{"value":"0,0E+00","module":"B3"},{"value":"0,0E+00","module":"B4"},{"value":"0,0E+00","module":"B5"},{"value":"0,0E+00","module":"B6"},{"value":"0,0E+00","module":"B7"},{"value":"0,0E+00","module":"C1"},{"value":"0,0E+00","module":"C2"},{"value":"6,08E-01","module":"C3"},{"value":"1,33E-06","module":"C4"},{"value":"-1,86E-04","module":"D"}]},{"parameter":"EEE","unit":"MJ","values":[{"value":"0,0E+00","module":"A1"},{"value":"0,0E+00","module":"A2"},{"value":"2,28E-01","module":"A3"},{"value":"0,0E+00","module":"A4"},{"value":"2,51E-02","module":"A5"},{"value":"0,0E+00","module":"B1"},{"value":"0,0E+00","module":"B2"},{"value":"0,0E+00","module":"B3"},{"value":"0,0E+00","module":"B4"},{"value":"0,0E+00","module":"B5"},{"value":"0,0E+00","module":"B6"},{"value":"0,0E+00","module":"B7"},{"value":"0,0E+00","module":"C1"},{"value":"0,0E+00","module":"C2"},{"value":"1,03E+00","module":"C3"},{"value":"8,65E-05","module":"C4"},{"value":"-4,56E-04","module":"D"}]},{"parameter":"EET","unit":"MJ","values":[{"value":"0,0E+00","module":"A1"},{"value":"0,0E+00","module":"A2"},{"value":"3,44E+00","module":"A3"},{"value":"0,0E+00","module":"A4"},{"value":"3,79E-01","module":"A5"},{"value":"0,0E+00","module":"B1"},{"value":"0,0E+00","module":"B2"},{"value":"0,0E+00","module":"B3"},{"value":"0,0E+00","module":"B4"},{"value":"0,0E+00","module":"B5"},{"value":"0,0E+00","module":"B6"},{"value":"0,0E+00","module":"B7"},{"value":"0,0E+00","module":"C1"},{"value":"0,0E+00","module":"C2"},{"value":"1,55E+01","module":"C3"},{"value":"1,31E-03","module":"C4"},{"value":"-6,90E-03","module":"D"}]}]}