{"product_name":"AXQJ-TT Pure TSLI 24kV AL 1x150/25mm\u00b2 AFR","epd_id":"NEPD-7466-6842","compliance":["EN 15804+A2","ISO 14025","ISO 21930"],"producer_name":"Prysmian Group Norge AS","environmental_impact":[{"parameter":"GWP-total","unit":"kg CO2-eq.","values":[{"value":"1,13E+01","module":"A1"},{"value":"2,15E-01","module":"A2"},{"value":"1,45E-01","module":"A3"},{"value":"9,35E-02","module":"A4"},{"value":"2,58E-01","module":"A5"},{"value":"0,0E+00","module":"B1"},{"value":"0,0E+00","module":"B2"},{"value":"0,0E+00","module":"B3"},{"value":"0,0E+00","module":"B4"},{"value":"0,0E+00","module":"B5"},{"value":"1,76E-03","module":"B6"},{"value":"0,0E+00","module":"B7"},{"value":"0,0E+00","module":"C1"},{"value":"6,64E-02","module":"C2"},{"value":"9,85E-01","module":"C3"},{"value":"4,46E-02","module":"C4"},{"value":"-2,27E+00","module":"D"}]},{"parameter":"GWP-fossil","unit":"kg CO2-eq.","values":[{"value":"1,12E+01","module":"A1"},{"value":"2,15E-01","module":"A2"},{"value":"1,27E-01","module":"A3"},{"value":"9,35E-02","module":"A4"},{"value":"2,54E-01","module":"A5"},{"value":"0,0E+00","module":"B1"},{"value":"0,0E+00","module":"B2"},{"value":"0,0E+00","module":"B3"},{"value":"0,0E+00","module":"B4"},{"value":"0,0E+00","module":"B5"},{"value":"1,70E-03","module":"B6"},{"value":"0,0E+00","module":"B7"},{"value":"0,0E+00","module":"C1"},{"value":"6,64E-02","module":"C2"},{"value":"9,85E-01","module":"C3"},{"value":"4,46E-02","module":"C4"},{"value":"-2,22E+00","module":"D"}]},{"parameter":"GWP-biogenic","unit":"kg CO2-eq.","values":[{"value":"9,13E-02","module":"A1"},{"value":"9,60E-05","module":"A2"},{"value":"1,46E-02","module":"A3"},{"value":"3,84E-05","module":"A4"},{"value":"2,12E-03","module":"A5"},{"value":"0,0E+00","module":"B1"},{"value":"0,0E+00","module":"B2"},{"value":"0,0E+00","module":"B3"},{"value":"0,0E+00","module":"B4"},{"value":"0,0E+00","module":"B5"},{"value":"4,71E-05","module":"B6"},{"value":"0,0E+00","module":"B7"},{"value":"0,0E+00","module":"C1"},{"value":"2,71E-05","module":"C2"},{"value":"1,34E-05","module":"C3"},{"value":"3,90E-06","module":"C4"},{"value":"-1,01E-02","module":"D"}]},{"parameter":"GWP-luluc","unit":"kg CO2-eq.","values":[{"value":"5,72E-02","module":"A1"},{"value":"8,11E-05","module":"A2"},{"value":"3,64E-03","module":"A3"},{"value":"2,73E-05","module":"A4"},{"value":"1,22E-03","module":"A5"},{"value":"0,0E+00","module":"B1"},{"value":"0,0E+00","module":"B2"},{"value":"0,0E+00","module":"B3"},{"value":"0,0E+00","module":"B4"},{"value":"0,0E+00","module":"B5"},{"value":"7,02E-06","module":"B6"},{"value":"0,0E+00","module":"B7"},{"value":"0,0E+00","module":"C1"},{"value":"2,32E-05","module":"C2"},{"value":"2,32E-06","module":"C3"},{"value":"1,95E-06","module":"C4"},{"value":"-4,25E-02","module":"D"}]},{"parameter":"ODP","unit":"kg CFC 11-eq.","values":[{"value":"5,62E-07","module":"A1"},{"value":"4,69E-08","module":"A2"},{"value":"2,91E-08","module":"A3"},{"value":"2,16E-08","module":"A4"},{"value":"1,36E-08","module":"A5"},{"value":"0,0E+00","module":"B1"},{"value":"0,0E+00","module":"B2"},{"value":"0,0E+00","module":"B3"},{"value":"0,0E+00","module":"B4"},{"value":"0,0E+00","module":"B5"},{"value":"1,17E-10","module":"B6"},{"value":"0,0E+00","module":"B7"},{"value":"0,0E+00","module":"C1"},{"value":"1,51E-08","module":"C2"},{"value":"1,32E-09","module":"C3"},{"value":"1,95E-09","module":"C4"},{"value":"-4,06E-03","module":"D"}]},{"parameter":"AP","unit":"mol H+-eq.","values":[{"value":"9,46E-02","module":"A1"},{"value":"1,65E-03","module":"A2"},{"value":"4,25E-04","module":"A3"},{"value":"3,93E-04","module":"A4"},{"value":"1,95E-03","module":"A5"},{"value":"0,0E+00","module":"B1"},{"value":"0,0E+00","module":"B2"},{"value":"0,0E+00","module":"B3"},{"value":"0,0E+00","module":"B4"},{"value":"0,0E+00","module":"B5"},{"value":"1,33E-05","module":"B6"},{"value":"0,0E+00","module":"B7"},{"value":"0,0E+00","module":"C1"},{"value":"2,71E-04","module":"C2"},{"value":"1,61E-04","module":"C3"},{"value":"5,11E-05","module":"C4"},{"value":"-1,96E-02","module":"D"}]},{"parameter":"POCP","unit":"kg NMVOC-eq.","values":[{"value":"4,15E-02","module":"A1"},{"value":"1,67E-03","module":"A2"},{"value":"2,52E-04","module":"A3"},{"value":"4,20E-04","module":"A4"},{"value":"8,87E-04","module":"A5"},{"value":"0,0E+00","module":"B1"},{"value":"0,0E+00","module":"B2"},{"value":"0,0E+00","module":"B3"},{"value":"0,0E+00","module":"B4"},{"value":"0,0E+00","module":"B5"},{"value":"5,12E-06","module":"B6"},{"value":"0,0E+00","module":"B7"},{"value":"0,0E+00","module":"C1"},{"value":"2,72E-04","module":"C2"},{"value":"1,95E-04","module":"C3"},{"value":"6,67E-05","module":"C4"},{"value":"-8,03E-03","module":"D"}]},{"parameter":"ADPE","unit":"kg Sb-eq.","values":[{"value":"4,34E-04","module":"A1"},{"value":"3,20E-06","module":"A2"},{"value":"2,36E-06","module":"A3"},{"value":"1,60E-06","module":"A4"},{"value":"8,86E-06","module":"A5"},{"value":"0,0E+00","module":"B1"},{"value":"0,0E+00","module":"B2"},{"value":"0,0E+00","module":"B3"},{"value":"0,0E+00","module":"B4"},{"value":"0,0E+00","module":"B5"},{"value":"1,27E-07","module":"B6"},{"value":"0,0E+00","module":"B7"},{"value":"0,0E+00","module":"C1"},{"value":"1,80E-06","module":"C2"},{"value":"6,42E-08","module":"C3"},{"value":"5,08E-08","module":"C4"},{"value":"-2,34E-05","module":"D"}]},{"parameter":"ADPF","unit":"MJ","values":[{"value":"1,44E+02","module":"A1"},{"value":"3,18E+00","module":"A2"},{"value":"6,65E+00","module":"A3"},{"value":"1,45E+00","module":"A4"},{"value":"3,13E+00","module":"A5"},{"value":"0,0E+00","module":"B1"},{"value":"0,0E+00","module":"B2"},{"value":"0,0E+00","module":"B3"},{"value":"0,0E+00","module":"B4"},{"value":"0,0E+00","module":"B5"},{"value":"2,32E-02","module":"B6"},{"value":"0,0E+00","module":"B7"},{"value":"0,0E+00","module":"C1"},{"value":"1,00E+00","module":"C2"},{"value":"9,33E-02","module":"C3"},{"value":"1,51E-01","module":"C4"},{"value":"-2,82E+01","module":"D"}]},{"parameter":"WDP","unit":"m3 world-eq.","values":[{"value":"1,70E+03","module":"A1"},{"value":"2,39E+00","module":"A2"},{"value":"6,64E+02","module":"A3"},{"value":"1,12E+00","module":"A4"},{"value":"4,75E+01","module":"A5"},{"value":"0,0E+00","module":"B1"},{"value":"0,0E+00","module":"B2"},{"value":"0,0E+00","module":"B3"},{"value":"0,0E+00","module":"B4"},{"value":"0,0E+00","module":"B5"},{"value":"4,05E+00","module":"B6"},{"value":"0,0E+00","module":"B7"},{"value":"0,0E+00","module":"C1"},{"value":"9,55E-01","module":"C2"},{"value":"4,84E-01","module":"C3"},{"value":"2,40E+00","module":"C4"},{"value":"-1,23E+03","module":"D"}]},{"parameter":"EP-freshwater","unit":"kg P-eq.","values":[{"value":"6,19E-04","module":"A1"},{"value":"1,90E-06","module":"A2"},{"value":"4,14E-06","module":"A3"},{"value":"7,13E-07","module":"A4"},{"value":"1,25E-05","module":"A5"},{"value":"0,0E+00","module":"B1"},{"value":"0,0E+00","module":"B2"},{"value":"0,0E+00","module":"B3"},{"value":"0,0E+00","module":"B4"},{"value":"0,0E+00","module":"B5"},{"value":"1,22E-07","module":"B6"},{"value":"0,0E+00","module":"B7"},{"value":"0,0E+00","module":"C1"},{"value":"5,21E-07","module":"C2"},{"value":"1,22E-07","module":"C3"},{"value":"9,30E-08","module":"C4"},{"value":"-1,19E-04","module":"D"}]},{"parameter":"EP-marine","unit":"kg N-eq.","values":[{"value":"1,17E-02","module":"A1"},{"value":"5,29E-04","module":"A2"},{"value":"1,05E-04","module":"A3"},{"value":"1,18E-04","module":"A4"},{"value":"2,54E-04","module":"A5"},{"value":"0,0E+00","module":"B1"},{"value":"0,0E+00","module":"B2"},{"value":"0,0E+00","module":"B3"},{"value":"0,0E+00","module":"B4"},{"value":"0,0E+00","module":"B5"},{"value":"1,46E-06","module":"B6"},{"value":"0,0E+00","module":"B7"},{"value":"0,0E+00","module":"C1"},{"value":"8,05E-05","module":"C2"},{"value":"7,71E-05","module":"C3"},{"value":"6,13E-05","module":"C4"},{"value":"-2,17E-03","module":"D"}]},{"parameter":"EP-terrestrial","unit":"mol N-eq.","values":[{"value":"1,37E-01","module":"A1"},{"value":"5,84E-03","module":"A2"},{"value":"1,04E-03","module":"A3"},{"value":"1,31E-03","module":"A4"},{"value":"2,94E-03","module":"A5"},{"value":"0,0E+00","module":"B1"},{"value":"0,0E+00","module":"B2"},{"value":"0,0E+00","module":"B3"},{"value":"0,0E+00","module":"B4"},{"value":"0,0E+00","module":"B5"},{"value":"1,90E-05","module":"B6"},{"value":"0,0E+00","module":"B7"},{"value":"0,0E+00","module":"C1"},{"value":"8,90E-04","module":"C2"},{"value":"8,10E-04","module":"C3"},{"value":"2,04E-04","module":"C4"},{"value":"-2,47E-02","module":"D"}]},{"parameter":"GWP-IOBC","unit":"kg CO2-eq.","values":[{"value":"1,13E+01","module":"A1"},{"value":"2,15E-01","module":"A2"},{"value":"1,42E-01","module":"A3"},{"value":"9,35E-02","module":"A4"},{"value":"2,57E-01","module":"A5"},{"value":"0,0E+00","module":"B1"},{"value":"0,0E+00","module":"B2"},{"value":"0,0E+00","module":"B3"},{"value":"0,0E+00","module":"B4"},{"value":"0,0E+00","module":"B5"},{"value":"1,75E-03","module":"B6"},{"value":"0,0E+00","module":"B7"},{"value":"0,0E+00","module":"C1"},{"value":"6,64E-02","module":"C2"},{"value":"9,85E-01","module":"C3"},{"value":"4,57E-02","module":"C4"},{"value":"-2,16E+00","module":"D"}]}],"additional_environmental_impact":[{"parameter":"PM","unit":"disease incidence","values":[{"value":"7,89E-07","module":"A1"},{"value":"1,81E-08","module":"A2"},{"value":"3,33E-09","module":"A3"},{"value":"8,23E-09","module":"A4"},{"value":"1,65E-08","module":"A5"},{"value":"0,0E+00","module":"B1"},{"value":"0,0E+00","module":"B2"},{"value":"0,0E+00","module":"B3"},{"value":"0,0E+00","module":"B4"},{"value":"0,0E+00","module":"B5"},{"value":"9,50E-11","module":"B6"},{"value":"0,0E+00","module":"B7"},{"value":"0,0E+00","module":"C1"},{"value":"4,78E-09","module":"C2"},{"value":"6,71E-10","module":"C3"},{"value":"9,58E-10","module":"C4"},{"value":"-1,86E-07","module":"D"}]},{"parameter":"ETP-fw","unit":"CTUe","values":[{"value":"6,32E+02","module":"A1"},{"value":"2,45E+00","module":"A2"},{"value":"3,94E+00","module":"A3"},{"value":"1,06E+00","module":"A4"},{"value":"1,52E+01","module":"A5"},{"value":"0,0E+00","module":"B1"},{"value":"0,0E+00","module":"B2"},{"value":"0,0E+00","module":"B3"},{"value":"0,0E+00","module":"B4"},{"value":"0,0E+00","module":"B5"},{"value":"1,06E-01","module":"B6"},{"value":"0,0E+00","module":"B7"},{"value":"0,0E+00","module":"C1"},{"value":"7,37E-01","module":"C2"},{"value":"9,60E-01","module":"C3"},{"value":"1,20E+02","module":"C4"},{"value":"-7,96E+01","module":"D"}]},{"parameter":"HTP-c","unit":"CTUh","values":[{"value":"2,22E-08","module":"A1"},{"value":"0,0E+00","module":"A2"},{"value":"1,28E-10","module":"A3"},{"value":"0,0E+00","module":"A4"},{"value":"4,47E-10","module":"A5"},{"value":"0,0E+00","module":"B1"},{"value":"0,0E+00","module":"B2"},{"value":"0,0E+00","module":"B3"},{"value":"0,0E+00","module":"B4"},{"value":"0,0E+00","module":"B5"},{"value":"5,00E-12","module":"B6"},{"value":"0,0E+00","module":"B7"},{"value":"0,0E+00","module":"C1"},{"value":"0,0E+00","module":"C2"},{"value":"3,70E-11","module":"C3"},{"value":"9,00E-12","module":"C4"},{"value":"-6,10E-09","module":"D"}]},{"parameter":"HTP-nc","unit":"CTUh","values":[{"value":"7,65E-07","module":"A1"},{"value":"2,52E-09","module":"A2"},{"value":"3,12E-09","module":"A3"},{"value":"1,03E-09","module":"A4"},{"value":"1,55E-08","module":"A5"},{"value":"0,0E+00","module":"B1"},{"value":"0,0E+00","module":"B2"},{"value":"0,0E+00","module":"B3"},{"value":"0,0E+00","module":"B4"},{"value":"0,0E+00","module":"B5"},{"value":"1,19E-10","module":"B6"},{"value":"0,0E+00","module":"B7"},{"value":"0,0E+00","module":"C1"},{"value":"7,96E-10","module":"C2"},{"value":"1,55E-09","module":"C3"},{"value":"1,74E-10","module":"C4"},{"value":"-1,19E-07","module":"D"}]},{"parameter":"SQP","unit":"unitless","values":[{"value":"2,73E+01","module":"A1"},{"value":"3,01E+00","module":"A2"},{"value":"3,00E+00","module":"A3"},{"value":"1,67E+00","module":"A4"},{"value":"7,22E-01","module":"A5"},{"value":"0,0E+00","module":"B1"},{"value":"0,0E+00","module":"B2"},{"value":"0,0E+00","module":"B3"},{"value":"0,0E+00","module":"B4"},{"value":"0,0E+00","module":"B5"},{"value":"1,17E-02","module":"B6"},{"value":"0,0E+00","module":"B7"},{"value":"0,0E+00","module":"C1"},{"value":"6,90E-01","module":"C2"},{"value":"1,47E-02","module":"C3"},{"value":"4,36E-01","module":"C4"},{"value":"-6,11E+00","module":"D"}]},{"parameter":"IRP","unit":"kBq U235-eq.","values":[{"value":"3,26E-01","module":"A1"},{"value":"1,38E-02","module":"A2"},{"value":"2,25E-01","module":"A3"},{"value":"6,35E-03","module":"A4"},{"value":"1,15E-02","module":"A5"},{"value":"0,0E+00","module":"B1"},{"value":"0,0E+00","module":"B2"},{"value":"0,0E+00","module":"B3"},{"value":"0,0E+00","module":"B4"},{"value":"0,0E+00","module":"B5"},{"value":"4,22E-04","module":"B6"},{"value":"0,0E+00","module":"B7"},{"value":"0,0E+00","module":"C1"},{"value":"4,37E-03","module":"C2"},{"value":"2,03E-04","module":"C3"},{"value":"8,50E-04","module":"C4"},{"value":"-1,24E-01","module":"D"}]}],"resource_use":[{"parameter":"PERE","unit":"MJ","values":[{"value":"2,04E+01","module":"A1"},{"value":"4,88E-02","module":"A2"},{"value":"3,16E+00","module":"A3"},{"value":"1,83E-02","module":"A4"},{"value":"4,73E-01","module":"A5"},{"value":"0,0E+00","module":"B1"},{"value":"0,0E+00","module":"B2"},{"value":"0,0E+00","module":"B3"},{"value":"0,0E+00","module":"B4"},{"value":"0,0E+00","module":"B5"},{"value":"3,01E-01","module":"B6"},{"value":"0,0E+00","module":"B7"},{"value":"0,0E+00","module":"C1"},{"value":"1,41E-02","module":"C2"},{"value":"4,19E-03","module":"C3"},{"value":"1,30E-02","module":"C4"},{"value":"-1,49E+01","module":"D"}]},{"parameter":"PERM","unit":"MJ","values":[{"value":"0,0E+00","module":"A1"},{"value":"0,0E+00","module":"A2"},{"value":"0,0E+00","module":"A3"},{"value":"0,0E+00","module":"A4"},{"value":"0,0E+00","module":"A5"},{"value":"0,0E+00","module":"B1"},{"value":"0,0E+00","module":"B2"},{"value":"0,0E+00","module":"B3"},{"value":"0,0E+00","module":"B4"},{"value":"0,0E+00","module":"B5"},{"value":"0,0E+00","module":"B6"},{"value":"0,0E+00","module":"B7"},{"value":"0,0E+00","module":"C1"},{"value":"0,0E+00","module":"C2"},{"value":"0,0E+00","module":"C3"},{"value":"0,0E+00","module":"C4"},{"value":"0,0E+00","module":"D"}]},{"parameter":"PERT","unit":"MJ","values":[{"value":"2,04E+01","module":"A1"},{"value":"4,88E-02","module":"A2"},{"value":"3,16E+00","module":"A3"},{"value":"1,83E-02","module":"A4"},{"value":"4,73E-01","module":"A5"},{"value":"0,0E+00","module":"B1"},{"value":"0,0E+00","module":"B2"},{"value":"0,0E+00","module":"B3"},{"value":"0,0E+00","module":"B4"},{"value":"0,0E+00","module":"B5"},{"value":"3,01E-01","module":"B6"},{"value":"0,0E+00","module":"B7"},{"value":"0,0E+00","module":"C1"},{"value":"1,41E-02","module":"C2"},{"value":"4,19E-03","module":"C3"},{"value":"1,30E-02","module":"C4"},{"value":"-1,49E+01","module":"D"}]},{"parameter":"PENRE","unit":"MJ","values":[{"value":"1,23E+02","module":"A1"},{"value":"3,18E+00","module":"A2"},{"value":"6,67E+00","module":"A3"},{"value":"1,45E+00","module":"A4"},{"value":"2,72E+00","module":"A5"},{"value":"0,0E+00","module":"B1"},{"value":"0,0E+00","module":"B2"},{"value":"0,0E+00","module":"B3"},{"value":"0,0E+00","module":"B4"},{"value":"0,0E+00","module":"B5"},{"value":"2,33E-02","module":"B6"},{"value":"0,0E+00","module":"B7"},{"value":"0,0E+00","module":"C1"},{"value":"1,00E+00","module":"C2"},{"value":"9,33E-02","module":"C3"},{"value":"1,51E-01","module":"C4"},{"value":"-2,82E+01","module":"D"}]},{"parameter":"PENRM","unit":"MJ","values":[{"value":"2,22E+01","module":"A1"},{"value":"0,0E+00","module":"A2"},{"value":"0,0E+00","module":"A3"},{"value":"0,0E+00","module":"A4"},{"value":"1,78E-02","module":"A5"},{"value":"0,0E+00","module":"B1"},{"value":"0,0E+00","module":"B2"},{"value":"0,0E+00","module":"B3"},{"value":"0,0E+00","module":"B4"},{"value":"0,0E+00","module":"B5"},{"value":"0,0E+00","module":"B6"},{"value":"0,0E+00","module":"B7"},{"value":"0,0E+00","module":"C1"},{"value":"0,0E+00","module":"C2"},{"value":"-2,13E+01","module":"C3"},{"value":"0,0E+00","module":"C4"},{"value":"0,0E+00","module":"D"}]},{"parameter":"PENRT","unit":"MJ","values":[{"value":"1,46E+02","module":"A1"},{"value":"3,18E+00","module":"A2"},{"value":"6,67E+00","module":"A3"},{"value":"1,45E+00","module":"A4"},{"value":"2,74E+00","module":"A5"},{"value":"0,0E+00","module":"B1"},{"value":"0,0E+00","module":"B2"},{"value":"0,0E+00","module":"B3"},{"value":"0,0E+00","module":"B4"},{"value":"0,0E+00","module":"B5"},{"value":"2,33E-02","module":"B6"},{"value":"0,0E+00","module":"B7"},{"value":"0,0E+00","module":"C1"},{"value":"1,00E+00","module":"C2"},{"value":"-2,12E+01","module":"C3"},{"value":"1,51E-01","module":"C4"},{"value":"-2,82E+01","module":"D"}]},{"parameter":"SM","unit":"kg","values":[{"value":"1,07E-01","module":"A1"},{"value":"0,0E+00","module":"A2"},{"value":"0,0E+00","module":"A3"},{"value":"0,0E+00","module":"A4"},{"value":"2,13E-03","module":"A5"},{"value":"0,0E+00","module":"B1"},{"value":"0,0E+00","module":"B2"},{"value":"0,0E+00","module":"B3"},{"value":"0,0E+00","module":"B4"},{"value":"0,0E+00","module":"B5"},{"value":"0,0E+00","module":"B6"},{"value":"0,0E+00","module":"B7"},{"value":"0,0E+00","module":"C1"},{"value":"0,0E+00","module":"C2"},{"value":"0,0E+00","module":"C3"},{"value":"0,0E+00","module":"C4"},{"value":"8,14E-03","module":"D"}]},{"parameter":"RSF","unit":"MJ","values":[{"value":"1,86E-01","module":"A1"},{"value":"1,45E-03","module":"A2"},{"value":"1,24E-02","module":"A3"},{"value":"6,40E-04","module":"A4"},{"value":"4,02E-03","module":"A5"},{"value":"0,0E+00","module":"B1"},{"value":"0,0E+00","module":"B2"},{"value":"0,0E+00","module":"B3"},{"value":"0,0E+00","module":"B4"},{"value":"0,0E+00","module":"B5"},{"value":"2,36E-04","module":"B6"},{"value":"0,0E+00","module":"B7"},{"value":"0,0E+00","module":"C1"},{"value":"5,05E-04","module":"C2"},{"value":"9,74E-05","module":"C3"},{"value":"2,71E-04","module":"C4"},{"value":"-4,11E-03","module":"D"}]},{"parameter":"NRSF","unit":"MJ","values":[{"value":"4,91E-02","module":"A1"},{"value":"7,28E-03","module":"A2"},{"value":"3,99E-02","module":"A3"},{"value":"2,15E-03","module":"A4"},{"value":"2,02E-03","module":"A5"},{"value":"0,0E+00","module":"B1"},{"value":"0,0E+00","module":"B2"},{"value":"0,0E+00","module":"B3"},{"value":"0,0E+00","module":"B4"},{"value":"0,0E+00","module":"B5"},{"value":"5,89E-04","module":"B6"},{"value":"0,0E+00","module":"B7"},{"value":"0,0E+00","module":"C1"},{"value":"1,80E-03","module":"C2"},{"value":"0,0E+00","module":"C3"},{"value":"8,46E-04","module":"C4"},{"value":"-2,76E-01","module":"D"}]},{"parameter":"FW","unit":"m3","values":[{"value":"2,01E-01","module":"A1"},{"value":"3,88E-04","module":"A2"},{"value":"7,72E-03","module":"A3"},{"value":"1,66E-04","module":"A4"},{"value":"4,21E-03","module":"A5"},{"value":"0,0E+00","module":"B1"},{"value":"0,0E+00","module":"B2"},{"value":"0,0E+00","module":"B3"},{"value":"0,0E+00","module":"B4"},{"value":"0,0E+00","module":"B5"},{"value":"2,25E-03","module":"B6"},{"value":"0,0E+00","module":"B7"},{"value":"0,0E+00","module":"C1"},{"value":"1,05E-04","module":"C2"},{"value":"5,73E-04","module":"C3"},{"value":"1,91E-04","module":"C4"},{"value":"-6,03E-02","module":"D"}]}],"end_of_life_waste":[{"parameter":"HWD","unit":"kg","values":[{"value":"7,44E-02","module":"A1"},{"value":"1,94E-04","module":"A2"},{"value":"3,19E-02","module":"A3"},{"value":"7,96E-05","module":"A4"},{"value":"2,39E-03","module":"A5"},{"value":"0,0E+00","module":"B1"},{"value":"0,0E+00","module":"B2"},{"value":"0,0E+00","module":"B3"},{"value":"0,0E+00","module":"B4"},{"value":"0,0E+00","module":"B5"},{"value":"1,49E-05","module":"B6"},{"value":"0,0E+00","module":"B7"},{"value":"0,0E+00","module":"C1"},{"value":"5,10E-05","module":"C2"},{"value":"0,0E+00","module":"C3"},{"value":"1,32E-02","module":"C4"},{"value":"8,66E-03","module":"D"}]},{"parameter":"NHWD","unit":"kg","values":[{"value":"2,16E+00","module":"A1"},{"value":"2,05E-01","module":"A2"},{"value":"4,85E-02","module":"A3"},{"value":"1,26E-01","module":"A4"},{"value":"6,30E-02","module":"A5"},{"value":"0,0E+00","module":"B1"},{"value":"0,0E+00","module":"B2"},{"value":"0,0E+00","module":"B3"},{"value":"0,0E+00","module":"B4"},{"value":"0,0E+00","module":"B5"},{"value":"1,79E-03","module":"B6"},{"value":"0,0E+00","module":"B7"},{"value":"0,0E+00","module":"C1"},{"value":"4,78E-02","module":"C2"},{"value":"0,0E+00","module":"C3"},{"value":"5,63E-01","module":"C4"},{"value":"-6,53E-01","module":"D"}]},{"parameter":"RWD","unit":"kg","values":[{"value":"3,14E-04","module":"A1"},{"value":"2,14E-05","module":"A2"},{"value":"9,92E-05","module":"A3"},{"value":"9,93E-06","module":"A4"},{"value":"9,04E-06","module":"A5"},{"value":"0,0E+00","module":"B1"},{"value":"0,0E+00","module":"B2"},{"value":"0,0E+00","module":"B3"},{"value":"0,0E+00","module":"B4"},{"value":"0,0E+00","module":"B5"},{"value":"2,08E-07","module":"B6"},{"value":"0,0E+00","module":"B7"},{"value":"0,0E+00","module":"C1"},{"value":"6,82E-06","module":"C2"},{"value":"0,0E+00","module":"C3"},{"value":"1,02E-06","module":"C4"},{"value":"-1,16E-04","module":"D"}]}],"end_of_life_flow":[{"parameter":"CRU","unit":"kg","values":[{"value":"0,0E+00","module":"A1"},{"value":"0,0E+00","module":"A2"},{"value":"0,0E+00","module":"A3"},{"value":"0,0E+00","module":"A4"},{"value":"0,0E+00","module":"A5"},{"value":"0,0E+00","module":"B1"},{"value":"0,0E+00","module":"B2"},{"value":"0,0E+00","module":"B3"},{"value":"0,0E+00","module":"B4"},{"value":"0,0E+00","module":"B5"},{"value":"0,0E+00","module":"B6"},{"value":"0,0E+00","module":"B7"},{"value":"0,0E+00","module":"C1"},{"value":"0,0E+00","module":"C2"},{"value":"0,0E+00","module":"C3"},{"value":"0,0E+00","module":"C4"},{"value":"0,0E+00","module":"D"}]},{"parameter":"MFR","unit":"kg","values":[{"value":"0,0E+00","module":"A1"},{"value":"0,0E+00","module":"A2"},{"value":"2,10E-03","module":"A3"},{"value":"0,0E+00","module":"A4"},{"value":"8,14E-03","module":"A5"},{"value":"0,0E+00","module":"B1"},{"value":"0,0E+00","module":"B2"},{"value":"0,0E+00","module":"B3"},{"value":"0,0E+00","module":"B4"},{"value":"0,0E+00","module":"B5"},{"value":"0,0E+00","module":"B6"},{"value":"0,0E+00","module":"B7"},{"value":"0,0E+00","module":"C1"},{"value":"0,0E+00","module":"C2"},{"value":"4,05E-01","module":"C3"},{"value":"3,25E-05","module":"C4"},{"value":"-3,18E-04","module":"D"}]},{"parameter":"MER","unit":"kg","values":[{"value":"0,0E+00","module":"A1"},{"value":"0,0E+00","module":"A2"},{"value":"1,19E-01","module":"A3"},{"value":"0,0E+00","module":"A4"},{"value":"9,64E-03","module":"A5"},{"value":"0,0E+00","module":"B1"},{"value":"0,0E+00","module":"B2"},{"value":"0,0E+00","module":"B3"},{"value":"0,0E+00","module":"B4"},{"value":"0,0E+00","module":"B5"},{"value":"0,0E+00","module":"B6"},{"value":"0,0E+00","module":"B7"},{"value":"0,0E+00","module":"C1"},{"value":"0,0E+00","module":"C2"},{"value":"3,63E-01","module":"C3"},{"value":"7,96E-07","module":"C4"},{"value":"-4,19E-05","module":"D"}]},{"parameter":"EEE","unit":"MJ","values":[{"value":"0,0E+00","module":"A1"},{"value":"0,0E+00","module":"A2"},{"value":"6,95E-02","module":"A3"},{"value":"0,0E+00","module":"A4"},{"value":"1,41E-02","module":"A5"},{"value":"0,0E+00","module":"B1"},{"value":"0,0E+00","module":"B2"},{"value":"0,0E+00","module":"B3"},{"value":"0,0E+00","module":"B4"},{"value":"0,0E+00","module":"B5"},{"value":"0,0E+00","module":"B6"},{"value":"0,0E+00","module":"B7"},{"value":"0,0E+00","module":"C1"},{"value":"0,0E+00","module":"C2"},{"value":"6,36E-01","module":"C3"},{"value":"5,16E-05","module":"C4"},{"value":"-1,03E-04","module":"D"}]},{"parameter":"EET","unit":"MJ","values":[{"value":"0,0E+00","module":"A1"},{"value":"0,0E+00","module":"A2"},{"value":"1,05E+00","module":"A3"},{"value":"0,0E+00","module":"A4"},{"value":"2,13E-01","module":"A5"},{"value":"0,0E+00","module":"B1"},{"value":"0,0E+00","module":"B2"},{"value":"0,0E+00","module":"B3"},{"value":"0,0E+00","module":"B4"},{"value":"0,0E+00","module":"B5"},{"value":"0,0E+00","module":"B6"},{"value":"0,0E+00","module":"B7"},{"value":"0,0E+00","module":"C1"},{"value":"0,0E+00","module":"C2"},{"value":"9,61E+00","module":"C3"},{"value":"7,81E-04","module":"C4"},{"value":"-1,55E-03","module":"D"}]}]}