{"product_name":"AXQJ Pure 4x240/146 FULLSK\u00c4RM","epd_id":"NEPD-6141-5403","compliance":["EN 15804+A2","ISO 14025","ISO 21930"],"producer_name":"Prysmian Group Sverige AB","environmental_impact":[{"parameter":"GWP-total","unit":"kg CO2-eq.","values":[{"value":"5,68E+01","module":"A1"},{"value":"6,67E-01","module":"A2"},{"value":"5,45E-01","module":"A3"},{"value":"4,54E-01","module":"A4"},{"value":"1,21E+00","module":"A5"},{"value":"0,0E+00","module":"B1"},{"value":"0,0E+00","module":"B2"},{"value":"0,0E+00","module":"B3"},{"value":"0,0E+00","module":"B4"},{"value":"0,0E+00","module":"B5"},{"value":"9,63E-03","module":"B6"},{"value":"0,0E+00","module":"B7"},{"value":"0,0E+00","module":"C1"},{"value":"2,50E-01","module":"C2"},{"value":"1,60E+00","module":"C3"},{"value":"8,86E-02","module":"C4"},{"value":"-1,29E+01","module":"D"}]},{"parameter":"GWP-fossil","unit":"kg CO2-eq.","values":[{"value":"5,60E+01","module":"A1"},{"value":"6,67E-01","module":"A2"},{"value":"4,74E-01","module":"A3"},{"value":"4,53E-01","module":"A4"},{"value":"1,19E+00","module":"A5"},{"value":"0,0E+00","module":"B1"},{"value":"0,0E+00","module":"B2"},{"value":"0,0E+00","module":"B3"},{"value":"0,0E+00","module":"B4"},{"value":"0,0E+00","module":"B5"},{"value":"8,87E-03","module":"B6"},{"value":"0,0E+00","module":"B7"},{"value":"0,0E+00","module":"C1"},{"value":"2,50E-01","module":"C2"},{"value":"1,60E+00","module":"C3"},{"value":"8,86E-02","module":"C4"},{"value":"-1,27E+01","module":"D"}]},{"parameter":"GWP-biogenic","unit":"kg CO2-eq.","values":[{"value":"5,22E-01","module":"A1"},{"value":"3,21E-04","module":"A2"},{"value":"5,75E-02","module":"A3"},{"value":"1,86E-04","module":"A4"},{"value":"1,16E-02","module":"A5"},{"value":"0,0E+00","module":"B1"},{"value":"0,0E+00","module":"B2"},{"value":"0,0E+00","module":"B3"},{"value":"0,0E+00","module":"B4"},{"value":"0,0E+00","module":"B5"},{"value":"1,80E-04","module":"B6"},{"value":"0,0E+00","module":"B7"},{"value":"0,0E+00","module":"C1"},{"value":"1,02E-04","module":"C2"},{"value":"2,55E-05","module":"C3"},{"value":"6,50E-06","module":"C4"},{"value":"-5,79E-02","module":"D"}]},{"parameter":"GWP-luluc","unit":"kg CO2-eq.","values":[{"value":"3,18E-01","module":"A1"},{"value":"2,94E-04","module":"A2"},{"value":"1,35E-02","module":"A3"},{"value":"1,32E-04","module":"A4"},{"value":"6,65E-03","module":"A5"},{"value":"0,0E+00","module":"B1"},{"value":"0,0E+00","module":"B2"},{"value":"0,0E+00","module":"B3"},{"value":"0,0E+00","module":"B4"},{"value":"0,0E+00","module":"B5"},{"value":"5,76E-04","module":"B6"},{"value":"0,0E+00","module":"B7"},{"value":"0,0E+00","module":"C1"},{"value":"8,72E-05","module":"C2"},{"value":"4,53E-06","module":"C3"},{"value":"8,45E-06","module":"C4"},{"value":"-2,37E-01","module":"D"}]},{"parameter":"ODP","unit":"kg CFC 11-eq.","values":[{"value":"3,07E-06","module":"A1"},{"value":"1,38E-07","module":"A2"},{"value":"1,07E-07","module":"A3"},{"value":"1,05E-07","module":"A4"},{"value":"6,97E-08","module":"A5"},{"value":"0,0E+00","module":"B1"},{"value":"0,0E+00","module":"B2"},{"value":"0,0E+00","module":"B3"},{"value":"0,0E+00","module":"B4"},{"value":"0,0E+00","module":"B5"},{"value":"4,35E-09","module":"B6"},{"value":"0,0E+00","module":"B7"},{"value":"0,0E+00","module":"C1"},{"value":"5,69E-08","module":"C2"},{"value":"2,52E-09","module":"C3"},{"value":"7,00E-09","module":"C4"},{"value":"-6,61E-03","module":"D"}]},{"parameter":"AP","unit":"mol H+-eq.","values":[{"value":"5,87E-01","module":"A1"},{"value":"6,92E-03","module":"A2"},{"value":"1,56E-03","module":"A3"},{"value":"1,91E-03","module":"A4"},{"value":"1,20E-02","module":"A5"},{"value":"0,0E+00","module":"B1"},{"value":"0,0E+00","module":"B2"},{"value":"0,0E+00","module":"B3"},{"value":"0,0E+00","module":"B4"},{"value":"0,0E+00","module":"B5"},{"value":"5,77E-05","module":"B6"},{"value":"0,0E+00","module":"B7"},{"value":"0,0E+00","module":"C1"},{"value":"1,02E-03","module":"C2"},{"value":"2,87E-04","module":"C3"},{"value":"1,89E-04","module":"C4"},{"value":"-1,26E-01","module":"D"}]},{"parameter":"POCP","unit":"kg NMVOC-eq.","values":[{"value":"2,25E-01","module":"A1"},{"value":"6,96E-03","module":"A2"},{"value":"9,27E-04","module":"A3"},{"value":"2,04E-03","module":"A4"},{"value":"4,73E-03","module":"A5"},{"value":"0,0E+00","module":"B1"},{"value":"0,0E+00","module":"B2"},{"value":"0,0E+00","module":"B3"},{"value":"0,0E+00","module":"B4"},{"value":"0,0E+00","module":"B5"},{"value":"2,95E-05","module":"B6"},{"value":"0,0E+00","module":"B7"},{"value":"0,0E+00","module":"C1"},{"value":"1,02E-03","module":"C2"},{"value":"3,44E-04","module":"C3"},{"value":"2,30E-04","module":"C4"},{"value":"-4,70E-02","module":"D"}]},{"parameter":"ADPE","unit":"kg Sb-eq.","values":[{"value":"3,33E-03","module":"A1"},{"value":"7,84E-06","module":"A2"},{"value":"8,71E-06","module":"A3"},{"value":"7,74E-06","module":"A4"},{"value":"6,73E-05","module":"A5"},{"value":"0,0E+00","module":"B1"},{"value":"0,0E+00","module":"B2"},{"value":"0,0E+00","module":"B3"},{"value":"0,0E+00","module":"B4"},{"value":"0,0E+00","module":"B5"},{"value":"3,55E-07","module":"B6"},{"value":"0,0E+00","module":"B7"},{"value":"0,0E+00","module":"C1"},{"value":"6,76E-06","module":"C2"},{"value":"1,24E-07","module":"C3"},{"value":"1,86E-07","module":"C4"},{"value":"-2,15E-04","module":"D"}]},{"parameter":"ADPF","unit":"MJ","values":[{"value":"6,35E+02","module":"A1"},{"value":"9,47E+00","module":"A2"},{"value":"2,47E+01","module":"A3"},{"value":"7,05E+00","module":"A4"},{"value":"1,36E+01","module":"A5"},{"value":"0,0E+00","module":"B1"},{"value":"0,0E+00","module":"B2"},{"value":"0,0E+00","module":"B3"},{"value":"0,0E+00","module":"B4"},{"value":"0,0E+00","module":"B5"},{"value":"1,04E+00","module":"B6"},{"value":"0,0E+00","module":"B7"},{"value":"0,0E+00","module":"C1"},{"value":"3,76E+00","module":"C2"},{"value":"1,71E-01","module":"C3"},{"value":"5,61E-01","module":"C4"},{"value":"-1,60E+02","module":"D"}]},{"parameter":"WDP","unit":"m3 world-eq.","values":[{"value":"9,39E+03","module":"A1"},{"value":"6,81E+00","module":"A2"},{"value":"2,47E+03","module":"A3"},{"value":"5,41E+00","module":"A4"},{"value":"2,38E+02","module":"A5"},{"value":"0,0E+00","module":"B1"},{"value":"0,0E+00","module":"B2"},{"value":"0,0E+00","module":"B3"},{"value":"0,0E+00","module":"B4"},{"value":"0,0E+00","module":"B5"},{"value":"1,05E+02","module":"B6"},{"value":"0,0E+00","module":"B7"},{"value":"0,0E+00","module":"C1"},{"value":"3,59E+00","module":"C2"},{"value":"1,01E+00","module":"C3"},{"value":"1,20E+01","module":"C4"},{"value":"-7,06E+03","module":"D"}]},{"parameter":"EP-freshwater","unit":"kg P-eq.","values":[{"value":"3,99E-03","module":"A1"},{"value":"6,64E-06","module":"A2"},{"value":"1,51E-05","module":"A3"},{"value":"3,46E-06","module":"A4"},{"value":"8,04E-05","module":"A5"},{"value":"0,0E+00","module":"B1"},{"value":"0,0E+00","module":"B2"},{"value":"0,0E+00","module":"B3"},{"value":"0,0E+00","module":"B4"},{"value":"0,0E+00","module":"B5"},{"value":"6,00E-07","module":"B6"},{"value":"0,0E+00","module":"B7"},{"value":"0,0E+00","module":"C1"},{"value":"1,96E-06","module":"C2"},{"value":"2,29E-07","module":"C3"},{"value":"3,96E-07","module":"C4"},{"value":"-7,64E-04","module":"D"}]},{"parameter":"EP-marine","unit":"kg N-eq.","values":[{"value":"6,54E-02","module":"A1"},{"value":"2,29E-03","module":"A2"},{"value":"3,96E-04","module":"A3"},{"value":"5,73E-04","module":"A4"},{"value":"1,38E-03","module":"A5"},{"value":"0,0E+00","module":"B1"},{"value":"0,0E+00","module":"B2"},{"value":"0,0E+00","module":"B3"},{"value":"0,0E+00","module":"B4"},{"value":"0,0E+00","module":"B5"},{"value":"9,84E-06","module":"B6"},{"value":"0,0E+00","module":"B7"},{"value":"0,0E+00","module":"C1"},{"value":"3,02E-04","module":"C2"},{"value":"1,37E-04","module":"C3"},{"value":"1,41E-04","module":"C4"},{"value":"-1,25E-02","module":"D"}]},{"parameter":"EP-terrestrial","unit":"mol N-eq.","values":[{"value":"7,88E-01","module":"A1"},{"value":"2,53E-02","module":"A2"},{"value":"3,86E-03","module":"A3"},{"value":"6,34E-03","module":"A4"},{"value":"1,66E-02","module":"A5"},{"value":"0,0E+00","module":"B1"},{"value":"0,0E+00","module":"B2"},{"value":"0,0E+00","module":"B3"},{"value":"0,0E+00","module":"B4"},{"value":"0,0E+00","module":"B5"},{"value":"1,29E-04","module":"B6"},{"value":"0,0E+00","module":"B7"},{"value":"0,0E+00","module":"C1"},{"value":"3,35E-03","module":"C2"},{"value":"1,43E-03","module":"C3"},{"value":"7,59E-04","module":"C4"},{"value":"-1,45E-01","module":"D"}]},{"parameter":"GWP-IOBC","unit":"kg CO2-eq.","values":[{"value":"5,67E+01","module":"A1"},{"value":"6,67E-01","module":"A2"},{"value":"5,35E-01","module":"A3"},{"value":"4,54E-01","module":"A4"},{"value":"1,21E+00","module":"A5"},{"value":"0,0E+00","module":"B1"},{"value":"0,0E+00","module":"B2"},{"value":"0,0E+00","module":"B3"},{"value":"0,0E+00","module":"B4"},{"value":"0,0E+00","module":"B5"},{"value":"9,61E-03","module":"B6"},{"value":"0,0E+00","module":"B7"},{"value":"0,0E+00","module":"C1"},{"value":"2,50E-01","module":"C2"},{"value":"1,60E+00","module":"C3"},{"value":"9,34E-02","module":"C4"},{"value":"-1,22E+01","module":"D"}]}],"additional_environmental_impact":[{"parameter":"PM","unit":"disease incidence","values":[{"value":"4,29E-06","module":"A1"},{"value":"5,62E-08","module":"A2"},{"value":"1,21E-08","module":"A3"},{"value":"3,99E-08","module":"A4"},{"value":"8,85E-08","module":"A5"},{"value":"0,0E+00","module":"B1"},{"value":"0,0E+00","module":"B2"},{"value":"0,0E+00","module":"B3"},{"value":"0,0E+00","module":"B4"},{"value":"0,0E+00","module":"B5"},{"value":"4,16E-10","module":"B6"},{"value":"0,0E+00","module":"B7"},{"value":"0,0E+00","module":"C1"},{"value":"1,80E-08","module":"C2"},{"value":"1,22E-09","module":"C3"},{"value":"3,40E-09","module":"C4"},{"value":"-9,89E-07","module":"D"}]},{"parameter":"ETP-fw","unit":"CTUe","values":[{"value":"4,63E+03","module":"A1"},{"value":"7,65E+00","module":"A2"},{"value":"1,45E+01","module":"A3"},{"value":"5,16E+00","module":"A4"},{"value":"1,09E+02","module":"A5"},{"value":"0,0E+00","module":"B1"},{"value":"0,0E+00","module":"B2"},{"value":"0,0E+00","module":"B3"},{"value":"0,0E+00","module":"B4"},{"value":"0,0E+00","module":"B5"},{"value":"5,48E-01","module":"B6"},{"value":"0,0E+00","module":"B7"},{"value":"0,0E+00","module":"C1"},{"value":"2,77E+00","module":"C2"},{"value":"2,07E+00","module":"C3"},{"value":"7,76E+02","module":"C4"},{"value":"-5,75E+02","module":"D"}]},{"parameter":"HTP-c","unit":"CTUh","values":[{"value":"1,39E-07","module":"A1"},{"value":"0,0E+00","module":"A2"},{"value":"4,65E-10","module":"A3"},{"value":"0,0E+00","module":"A4"},{"value":"2,80E-09","module":"A5"},{"value":"0,0E+00","module":"B1"},{"value":"0,0E+00","module":"B2"},{"value":"0,0E+00","module":"B3"},{"value":"0,0E+00","module":"B4"},{"value":"0,0E+00","module":"B5"},{"value":"1,60E-11","module":"B6"},{"value":"0,0E+00","module":"B7"},{"value":"0,0E+00","module":"C1"},{"value":"0,0E+00","module":"C2"},{"value":"6,80E-11","module":"C3"},{"value":"3,80E-11","module":"C4"},{"value":"-3,67E-08","module":"D"}]},{"parameter":"HTP-nc","unit":"CTUh","values":[{"value":"5,84E-06","module":"A1"},{"value":"8,28E-09","module":"A2"},{"value":"1,16E-08","module":"A3"},{"value":"4,99E-09","module":"A4"},{"value":"1,17E-07","module":"A5"},{"value":"0,0E+00","module":"B1"},{"value":"0,0E+00","module":"B2"},{"value":"0,0E+00","module":"B3"},{"value":"0,0E+00","module":"B4"},{"value":"0,0E+00","module":"B5"},{"value":"3,80E-10","module":"B6"},{"value":"0,0E+00","module":"B7"},{"value":"0,0E+00","module":"C1"},{"value":"2,99E-09","module":"C2"},{"value":"2,99E-09","module":"C3"},{"value":"7,46E-10","module":"C4"},{"value":"-8,32E-07","module":"D"}]},{"parameter":"SQP","unit":"unitless","values":[{"value":"1,61E+02","module":"A1"},{"value":"7,81E+00","module":"A2"},{"value":"1,11E+01","module":"A3"},{"value":"8,09E+00","module":"A4"},{"value":"3,84E+00","module":"A5"},{"value":"0,0E+00","module":"B1"},{"value":"0,0E+00","module":"B2"},{"value":"0,0E+00","module":"B3"},{"value":"0,0E+00","module":"B4"},{"value":"0,0E+00","module":"B5"},{"value":"4,60E-01","module":"B6"},{"value":"0,0E+00","module":"B7"},{"value":"0,0E+00","module":"C1"},{"value":"2,59E+00","module":"C2"},{"value":"2,85E-02","module":"C3"},{"value":"1,27E+00","module":"C4"},{"value":"-1,49E+01","module":"D"}]},{"parameter":"IRP","unit":"kBq U235-eq.","values":[{"value":"1,69E+00","module":"A1"},{"value":"4,05E-02","module":"A2"},{"value":"8,34E-01","module":"A3"},{"value":"3,08E-02","module":"A4"},{"value":"5,24E-02","module":"A5"},{"value":"0,0E+00","module":"B1"},{"value":"0,0E+00","module":"B2"},{"value":"0,0E+00","module":"B3"},{"value":"0,0E+00","module":"B4"},{"value":"0,0E+00","module":"B5"},{"value":"3,56E-02","module":"B6"},{"value":"0,0E+00","module":"B7"},{"value":"0,0E+00","module":"C1"},{"value":"1,64E-02","module":"C2"},{"value":"3,93E-04","module":"C3"},{"value":"3,49E-03","module":"C4"},{"value":"-6,92E-01","module":"D"}]}],"resource_use":[{"parameter":"PERE","unit":"MJ","values":[{"value":"1,12E+02","module":"A1"},{"value":"1,71E-01","module":"A2"},{"value":"1,17E+01","module":"A3"},{"value":"8,88E-02","module":"A4"},{"value":"2,48E+00","module":"A5"},{"value":"0,0E+00","module":"B1"},{"value":"0,0E+00","module":"B2"},{"value":"0,0E+00","module":"B3"},{"value":"0,0E+00","module":"B4"},{"value":"0,0E+00","module":"B5"},{"value":"5,00E-01","module":"B6"},{"value":"0,0E+00","module":"B7"},{"value":"0,0E+00","module":"C1"},{"value":"5,31E-02","module":"C2"},{"value":"8,34E-03","module":"C3"},{"value":"6,49E-02","module":"C4"},{"value":"-6,56E+01","module":"D"}]},{"parameter":"PERM","unit":"MJ","values":[{"value":"0,0E+00","module":"A1"},{"value":"0,0E+00","module":"A2"},{"value":"0,0E+00","module":"A3"},{"value":"0,0E+00","module":"A4"},{"value":"0,0E+00","module":"A5"},{"value":"0,0E+00","module":"B1"},{"value":"0,0E+00","module":"B2"},{"value":"0,0E+00","module":"B3"},{"value":"0,0E+00","module":"B4"},{"value":"0,0E+00","module":"B5"},{"value":"0,0E+00","module":"B6"},{"value":"0,0E+00","module":"B7"},{"value":"0,0E+00","module":"C1"},{"value":"0,0E+00","module":"C2"},{"value":"0,0E+00","module":"C3"},{"value":"0,0E+00","module":"C4"},{"value":"0,0E+00","module":"D"}]},{"parameter":"PERT","unit":"MJ","values":[{"value":"1,12E+02","module":"A1"},{"value":"1,71E-01","module":"A2"},{"value":"1,17E+01","module":"A3"},{"value":"8,88E-02","module":"A4"},{"value":"2,48E+00","module":"A5"},{"value":"0,0E+00","module":"B1"},{"value":"0,0E+00","module":"B2"},{"value":"0,0E+00","module":"B3"},{"value":"0,0E+00","module":"B4"},{"value":"0,0E+00","module":"B5"},{"value":"5,00E-01","module":"B6"},{"value":"0,0E+00","module":"B7"},{"value":"0,0E+00","module":"C1"},{"value":"5,31E-02","module":"C2"},{"value":"8,34E-03","module":"C3"},{"value":"6,49E-02","module":"C4"},{"value":"-6,56E+01","module":"D"}]},{"parameter":"PENRE","unit":"MJ","values":[{"value":"6,06E+02","module":"A1"},{"value":"9,47E+00","module":"A2"},{"value":"2,47E+01","module":"A3"},{"value":"7,05E+00","module":"A4"},{"value":"1,30E+01","module":"A5"},{"value":"0,0E+00","module":"B1"},{"value":"0,0E+00","module":"B2"},{"value":"0,0E+00","module":"B3"},{"value":"0,0E+00","module":"B4"},{"value":"0,0E+00","module":"B5"},{"value":"1,04E+00","module":"B6"},{"value":"0,0E+00","module":"B7"},{"value":"0,0E+00","module":"C1"},{"value":"3,76E+00","module":"C2"},{"value":"1,71E-01","module":"C3"},{"value":"5,61E-01","module":"C4"},{"value":"-1,60E+02","module":"D"}]},{"parameter":"PENRM","unit":"MJ","values":[{"value":"3,11E+01","module":"A1"},{"value":"0,0E+00","module":"A2"},{"value":"0,0E+00","module":"A3"},{"value":"0,0E+00","module":"A4"},{"value":"9,64E-03","module":"A5"},{"value":"0,0E+00","module":"B1"},{"value":"0,0E+00","module":"B2"},{"value":"0,0E+00","module":"B3"},{"value":"0,0E+00","module":"B4"},{"value":"0,0E+00","module":"B5"},{"value":"0,0E+00","module":"B6"},{"value":"0,0E+00","module":"B7"},{"value":"0,0E+00","module":"C1"},{"value":"0,0E+00","module":"C2"},{"value":"-3,06E+01","module":"C3"},{"value":"0,0E+00","module":"C4"},{"value":"0,0E+00","module":"D"}]},{"parameter":"PENRT","unit":"MJ","values":[{"value":"6,37E+02","module":"A1"},{"value":"9,47E+00","module":"A2"},{"value":"2,47E+01","module":"A3"},{"value":"7,05E+00","module":"A4"},{"value":"1,30E+01","module":"A5"},{"value":"0,0E+00","module":"B1"},{"value":"0,0E+00","module":"B2"},{"value":"0,0E+00","module":"B3"},{"value":"0,0E+00","module":"B4"},{"value":"0,0E+00","module":"B5"},{"value":"1,04E+00","module":"B6"},{"value":"0,0E+00","module":"B7"},{"value":"0,0E+00","module":"C1"},{"value":"3,76E+00","module":"C2"},{"value":"-3,04E+01","module":"C3"},{"value":"5,61E-01","module":"C4"},{"value":"-1,60E+02","module":"D"}]},{"parameter":"SM","unit":"kg","values":[{"value":"5,73E-01","module":"A1"},{"value":"0,0E+00","module":"A2"},{"value":"0,0E+00","module":"A3"},{"value":"0,0E+00","module":"A4"},{"value":"1,16E-02","module":"A5"},{"value":"0,0E+00","module":"B1"},{"value":"0,0E+00","module":"B2"},{"value":"0,0E+00","module":"B3"},{"value":"0,0E+00","module":"B4"},{"value":"0,0E+00","module":"B5"},{"value":"0,0E+00","module":"B6"},{"value":"0,0E+00","module":"B7"},{"value":"0,0E+00","module":"C1"},{"value":"0,0E+00","module":"C2"},{"value":"0,0E+00","module":"C3"},{"value":"6,26E-03","module":"C4"},{"value":"7,24E-02","module":"D"}]},{"parameter":"RSF","unit":"MJ","values":[{"value":"8,64E-01","module":"A1"},{"value":"4,43E-03","module":"A2"},{"value":"4,58E-02","module":"A3"},{"value":"3,11E-03","module":"A4"},{"value":"1,84E-02","module":"A5"},{"value":"0,0E+00","module":"B1"},{"value":"0,0E+00","module":"B2"},{"value":"0,0E+00","module":"B3"},{"value":"0,0E+00","module":"B4"},{"value":"0,0E+00","module":"B5"},{"value":"1,94E-03","module":"B6"},{"value":"0,0E+00","module":"B7"},{"value":"0,0E+00","module":"C1"},{"value":"1,90E-03","module":"C2"},{"value":"1,88E-04","module":"C3"},{"value":"1,35E-03","module":"C4"},{"value":"-1,77E-02","module":"D"}]},{"parameter":"NRSF","unit":"MJ","values":[{"value":"2,18E-01","module":"A1"},{"value":"2,90E-02","module":"A2"},{"value":"1,46E-01","module":"A3"},{"value":"1,04E-02","module":"A4"},{"value":"8,22E-03","module":"A5"},{"value":"0,0E+00","module":"B1"},{"value":"0,0E+00","module":"B2"},{"value":"0,0E+00","module":"B3"},{"value":"0,0E+00","module":"B4"},{"value":"0,0E+00","module":"B5"},{"value":"6,12E-03","module":"B6"},{"value":"0,0E+00","module":"B7"},{"value":"0,0E+00","module":"C1"},{"value":"6,78E-03","module":"C2"},{"value":"0,0E+00","module":"C3"},{"value":"1,08E-03","module":"C4"},{"value":"-3,77E-01","module":"D"}]},{"parameter":"FW","unit":"m3","values":[{"value":"8,15E-01","module":"A1"},{"value":"1,25E-03","module":"A2"},{"value":"2,73E-02","module":"A3"},{"value":"8,03E-04","module":"A4"},{"value":"1,69E-02","module":"A5"},{"value":"0,0E+00","module":"B1"},{"value":"0,0E+00","module":"B2"},{"value":"0,0E+00","module":"B3"},{"value":"0,0E+00","module":"B4"},{"value":"0,0E+00","module":"B5"},{"value":"1,13E-03","module":"B6"},{"value":"0,0E+00","module":"B7"},{"value":"0,0E+00","module":"C1"},{"value":"3,96E-04","module":"C2"},{"value":"1,19E-03","module":"C3"},{"value":"7,24E-04","module":"C4"},{"value":"-3,25E-01","module":"D"}]}],"end_of_life_waste":[{"parameter":"HWD","unit":"kg","values":[{"value":"4,04E-01","module":"A1"},{"value":"6,44E-04","module":"A2"},{"value":"1,16E-01","module":"A3"},{"value":"3,86E-04","module":"A4"},{"value":"1,15E-02","module":"A5"},{"value":"0,0E+00","module":"B1"},{"value":"0,0E+00","module":"B2"},{"value":"0,0E+00","module":"B3"},{"value":"0,0E+00","module":"B4"},{"value":"0,0E+00","module":"B5"},{"value":"5,44E-05","module":"B6"},{"value":"0,0E+00","module":"B7"},{"value":"0,0E+00","module":"C1"},{"value":"1,92E-04","module":"C2"},{"value":"0,0E+00","module":"C3"},{"value":"5,41E-02","module":"C4"},{"value":"4,91E-02","module":"D"}]},{"parameter":"NHWD","unit":"kg","values":[{"value":"1,23E+01","module":"A1"},{"value":"4,59E-01","module":"A2"},{"value":"1,84E-01","module":"A3"},{"value":"6,14E-01","module":"A4"},{"value":"3,13E-01","module":"A5"},{"value":"0,0E+00","module":"B1"},{"value":"0,0E+00","module":"B2"},{"value":"0,0E+00","module":"B3"},{"value":"0,0E+00","module":"B4"},{"value":"0,0E+00","module":"B5"},{"value":"3,43E-03","module":"B6"},{"value":"0,0E+00","module":"B7"},{"value":"0,0E+00","module":"C1"},{"value":"1,80E-01","module":"C2"},{"value":"0,0E+00","module":"C3"},{"value":"1,89E+00","module":"C4"},{"value":"-3,73E+00","module":"D"}]},{"parameter":"RWD","unit":"kg","values":[{"value":"1,66E-03","module":"A1"},{"value":"6,26E-05","module":"A2"},{"value":"3,68E-04","module":"A3"},{"value":"4,82E-05","module":"A4"},{"value":"4,34E-05","module":"A5"},{"value":"0,0E+00","module":"B1"},{"value":"0,0E+00","module":"B2"},{"value":"0,0E+00","module":"B3"},{"value":"0,0E+00","module":"B4"},{"value":"0,0E+00","module":"B5"},{"value":"1,57E-05","module":"B6"},{"value":"0,0E+00","module":"B7"},{"value":"0,0E+00","module":"C1"},{"value":"2,57E-05","module":"C2"},{"value":"0,0E+00","module":"C3"},{"value":"3,86E-06","module":"C4"},{"value":"-6,49E-04","module":"D"}]}],"end_of_life_flow":[{"parameter":"CRU","unit":"kg","values":[{"value":"0,0E+00","module":"A1"},{"value":"0,0E+00","module":"A2"},{"value":"0,0E+00","module":"A3"},{"value":"0,0E+00","module":"A4"},{"value":"0,0E+00","module":"A5"},{"value":"0,0E+00","module":"B1"},{"value":"0,0E+00","module":"B2"},{"value":"0,0E+00","module":"B3"},{"value":"0,0E+00","module":"B4"},{"value":"0,0E+00","module":"B5"},{"value":"0,0E+00","module":"B6"},{"value":"0,0E+00","module":"B7"},{"value":"0,0E+00","module":"C1"},{"value":"0,0E+00","module":"C2"},{"value":"0,0E+00","module":"C3"},{"value":"0,0E+00","module":"C4"},{"value":"0,0E+00","module":"D"}]},{"parameter":"MFR","unit":"kg","values":[{"value":"0,0E+00","module":"A1"},{"value":"0,0E+00","module":"A2"},{"value":"4,49E-03","module":"A3"},{"value":"0,0E+00","module":"A4"},{"value":"5,02E-02","module":"A5"},{"value":"0,0E+00","module":"B1"},{"value":"0,0E+00","module":"B2"},{"value":"0,0E+00","module":"B3"},{"value":"0,0E+00","module":"B4"},{"value":"0,0E+00","module":"B5"},{"value":"0,0E+00","module":"B6"},{"value":"0,0E+00","module":"B7"},{"value":"0,0E+00","module":"C1"},{"value":"0,0E+00","module":"C2"},{"value":"2,51E+00","module":"C3"},{"value":"6,68E-05","module":"C4"},{"value":"-2,83E-03","module":"D"}]},{"parameter":"MER","unit":"kg","values":[{"value":"0,0E+00","module":"A1"},{"value":"0,0E+00","module":"A2"},{"value":"4,68E-01","module":"A3"},{"value":"0,0E+00","module":"A4"},{"value":"2,17E-02","module":"A5"},{"value":"0,0E+00","module":"B1"},{"value":"0,0E+00","module":"B2"},{"value":"0,0E+00","module":"B3"},{"value":"0,0E+00","module":"B4"},{"value":"0,0E+00","module":"B5"},{"value":"0,0E+00","module":"B6"},{"value":"0,0E+00","module":"B7"},{"value":"0,0E+00","module":"C1"},{"value":"0,0E+00","module":"C2"},{"value":"6,14E-01","module":"C3"},{"value":"1,60E-04","module":"C4"},{"value":"-3,73E-04","module":"D"}]},{"parameter":"EEE","unit":"MJ","values":[{"value":"0,0E+00","module":"A1"},{"value":"0,0E+00","module":"A2"},{"value":"2,75E-01","module":"A3"},{"value":"0,0E+00","module":"A4"},{"value":"2,62E-02","module":"A5"},{"value":"0,0E+00","module":"B1"},{"value":"0,0E+00","module":"B2"},{"value":"0,0E+00","module":"B3"},{"value":"0,0E+00","module":"B4"},{"value":"0,0E+00","module":"B5"},{"value":"0,0E+00","module":"B6"},{"value":"0,0E+00","module":"B7"},{"value":"0,0E+00","module":"C1"},{"value":"0,0E+00","module":"C2"},{"value":"1,03E+00","module":"C3"},{"value":"1,49E-03","module":"C4"},{"value":"-9,14E-04","module":"D"}]},{"parameter":"EET","unit":"MJ","values":[{"value":"0,0E+00","module":"A1"},{"value":"0,0E+00","module":"A2"},{"value":"4,16E+00","module":"A3"},{"value":"0,0E+00","module":"A4"},{"value":"3,97E-01","module":"A5"},{"value":"0,0E+00","module":"B1"},{"value":"0,0E+00","module":"B2"},{"value":"0,0E+00","module":"B3"},{"value":"0,0E+00","module":"B4"},{"value":"0,0E+00","module":"B5"},{"value":"0,0E+00","module":"B6"},{"value":"0,0E+00","module":"B7"},{"value":"0,0E+00","module":"C1"},{"value":"0,0E+00","module":"C2"},{"value":"1,57E+01","module":"C3"},{"value":"2,26E-02","module":"C4"},{"value":"-1,38E-02","module":"D"}]}]}