{"product_name":"B30 M60 D22 STDFA, 435577, Sjurs\u00f8ya","epd_id":"NEPD-8615-8283","compliance":["EN 15804+A2","ISO 14025","ISO 21930"],"producer_name":"NorBetong AS","environmental_impact":[{"parameter":"GWP-total","unit":"kg CO2-eq.","values":[{"value":"2,06E+02","module":"A1"},{"value":"3,68E+00","module":"A2"},{"value":"2,43E+00","module":"A3"},{"value":"3,92E+00","module":"A4"},{"value":"9,60E+00","module":"C1"},{"value":"1,78E+01","module":"C2"},{"value":"1,18E+00","module":"C3"},{"value":"3,29E+00","module":"C4"},{"value":"-3,81E+00","module":"D"}]},{"parameter":"GWP-fossil","unit":"kg CO2-eq.","values":[{"value":"2,06E+02","module":"A1"},{"value":"3,68E+00","module":"A2"},{"value":"2,42E+00","module":"A3"},{"value":"3,92E+00","module":"A4"},{"value":"9,60E+00","module":"C1"},{"value":"1,78E+01","module":"C2"},{"value":"1,16E+00","module":"C3"},{"value":"3,29E+00","module":"C4"},{"value":"-3,74E+00","module":"D"}]},{"parameter":"GWP-biogenic","unit":"kg CO2-eq.","values":[{"value":"8,82E-02","module":"A1"},{"value":"8,49E-04","module":"A2"},{"value":"2,21E-03","module":"A3"},{"value":"1,62E-03","module":"A4"},{"value":"1,80E-03","module":"C1"},{"value":"7,61E-03","module":"C2"},{"value":"1,00E-02","module":"C3"},{"value":"2,80E-03","module":"C4"},{"value":"-7,45E-02","module":"D"}]},{"parameter":"GWP-luluc","unit":"kg CO2-eq.","values":[{"value":"3,01E-02","module":"A1"},{"value":"1,82E-03","module":"A2"},{"value":"3,86E-04","module":"A3"},{"value":"1,40E-03","module":"A4"},{"value":"7,57E-04","module":"C1"},{"value":"5,41E-03","module":"C2"},{"value":"1,60E-03","module":"C3"},{"value":"6,45E-04","module":"C4"},{"value":"-2,53E-03","module":"D"}]},{"parameter":"ODP","unit":"kg CFC 11-eq.","values":[{"value":"2,43E-06","module":"A1"},{"value":"6,86E-07","module":"A2"},{"value":"3,36E-07","module":"A3"},{"value":"8,88E-07","module":"A4"},{"value":"2,07E-06","module":"C1"},{"value":"4,28E-06","module":"C2"},{"value":"2,28E-07","module":"C3"},{"value":"1,60E-06","module":"C4"},{"value":"-6,81E-07","module":"D"}]},{"parameter":"AP","unit":"mol H+-eq.","values":[{"value":"3,01E-01","module":"A1"},{"value":"1,09E-01","module":"A2"},{"value":"2,60E-03","module":"A3"},{"value":"1,13E-02","module":"A4"},{"value":"1,00E-01","module":"C1"},{"value":"5,72E-02","module":"C2"},{"value":"9,38E-03","module":"C3"},{"value":"3,21E-02","module":"C4"},{"value":"-3,36E-02","module":"D"}]},{"parameter":"POCP","unit":"kg NMVOC-eq.","values":[{"value":"2,46E-01","module":"A1"},{"value":"7,16E-02","module":"A2"},{"value":"2,32E-03","module":"A3"},{"value":"9,55E-03","module":"A4"},{"value":"1,34E-01","module":"C1"},{"value":"5,49E-02","module":"C2"},{"value":"8,48E-03","module":"C3"},{"value":"3,79E-02","module":"C4"},{"value":"-3,62E-02","module":"D"}]},{"parameter":"ADPE","unit":"kg Sb-eq.","values":[{"value":"9,13E-04","module":"A1"},{"value":"1,98E-05","module":"A2"},{"value":"5,97E-06","module":"A3"},{"value":"1,08E-04","module":"A4"},{"value":"1,47E-05","module":"C1"},{"value":"3,17E-04","module":"C2"},{"value":"1,47E-05","module":"C3"},{"value":"2,91E-05","module":"C4"},{"value":"-3,32E-04","module":"D"}]},{"parameter":"ADPF","unit":"MJ","values":[{"value":"4,73E+02","module":"A1"},{"value":"4,73E+01","module":"A2"},{"value":"3,88E+01","module":"A3"},{"value":"5,93E+01","module":"A4"},{"value":"1,32E+02","module":"C1"},{"value":"2,89E+02","module":"C2"},{"value":"3,60E+01","module":"C3"},{"value":"1,06E+02","module":"C4"},{"value":"-6,32E+01","module":"D"}]},{"parameter":"WDP","unit":"m3 world-eq.","values":[{"value":"6,92E+03","module":"A1"},{"value":"1,10E+01","module":"A2"},{"value":"1,52E+02","module":"A3"},{"value":"5,73E+01","module":"A4"},{"value":"2,81E+01","module":"C1"},{"value":"2,21E+02","module":"C2"},{"value":"3,97E+03","module":"C3"},{"value":"2,23E+02","module":"C4"},{"value":"-2,96E+03","module":"D"}]},{"parameter":"EP-freshwater","unit":"kg P-eq.","values":[{"value":"1,79E-03","module":"A1"},{"value":"1,18E-05","module":"A2"},{"value":"1,07E-05","module":"A3"},{"value":"3,13E-05","module":"A4"},{"value":"3,50E-05","module":"C1"},{"value":"1,41E-04","module":"C2"},{"value":"7,32E-05","module":"C3"},{"value":"2,45E-05","module":"C4"},{"value":"-9,93E-05","module":"D"}]},{"parameter":"EP-marine","unit":"kg N-eq.","values":[{"value":"8,26E-02","module":"A1"},{"value":"2,46E-02","module":"A2"},{"value":"6,17E-04","module":"A3"},{"value":"2,23E-03","module":"A4"},{"value":"4,43E-02","module":"C1"},{"value":"1,25E-02","module":"C2"},{"value":"2,75E-03","module":"C3"},{"value":"1,20E-02","module":"C4"},{"value":"-1,17E-02","module":"D"}]},{"parameter":"EP-terrestrial","unit":"mol N-eq.","values":[{"value":"1,05E+00","module":"A1"},{"value":"2,76E-01","module":"A2"},{"value":"6,90E-03","module":"A3"},{"value":"2,49E-02","module":"A4"},{"value":"4,80E-01","module":"C1"},{"value":"1,40E-01","module":"C2"},{"value":"3,17E-02","module":"C3"},{"value":"1,33E-01","module":"C4"},{"value":"-1,37E-01","module":"D"}]},{"parameter":"GWP-IOBC","unit":"kg CO2-eq.","values":[{"value":"2,05E+02","module":"A1"},{"value":"3,68E+00","module":"A2"},{"value":"2,38E+00","module":"A3"},{"value":"3,92E+00","module":"A4"},{"value":"9,60E+00","module":"C1"},{"value":"1,78E+01","module":"C2"},{"value":"1,16E+00","module":"C3"},{"value":"3,29E+00","module":"C4"},{"value":"-4,00E+00","module":"D"}]}],"additional_environmental_impact":[{"parameter":"PM","unit":"disease incidence","values":[{"value":"2,02E-06","module":"A1"},{"value":"9,88E-10","module":"A2"},{"value":"1,20E-08","module":"A3"},{"value":"2,40E-07","module":"A4"},{"value":"1,22E-05","module":"C1"},{"value":"1,63E-06","module":"C2"},{"value":"1,50E-07","module":"C3"},{"value":"6,84E-07","module":"C4"},{"value":"-7,16E-07","module":"D"}]},{"parameter":"ETP-fw","unit":"CTUe","values":[{"value":"4,85E+03","module":"A1"},{"value":"2,55E+01","module":"A2"},{"value":"6,02E+00","module":"A3"},{"value":"4,39E+01","module":"A4"},{"value":"7,22E+01","module":"C1"},{"value":"2,11E+02","module":"C2"},{"value":"2,55E+01","module":"C3"},{"value":"5,25E+01","module":"C4"},{"value":"-6,51E+01","module":"D"}]},{"parameter":"HTP-c","unit":"CTUh","values":[{"value":"1,09E-08","module":"A1"},{"value":"0,0E+00","module":"A2"},{"value":"4,81E-10","module":"A3"},{"value":"0,0E+00","module":"A4"},{"value":"2,40E-09","module":"C1"},{"value":"0,0E+00","module":"C2"},{"value":"1,63E-09","module":"C3"},{"value":"1,54E-09","module":"C4"},{"value":"-3,26E-09","module":"D"}]},{"parameter":"HTP-nc","unit":"CTUh","values":[{"value":"2,56E-07","module":"A1"},{"value":"1,24E-10","module":"A2"},{"value":"8,51E-09","module":"A3"},{"value":"4,80E-08","module":"A4"},{"value":"6,72E-08","module":"C1"},{"value":"2,04E-07","module":"C2"},{"value":"2,28E-08","module":"C3"},{"value":"3,07E-08","module":"C4"},{"value":"-8,00E-08","module":"D"}]},{"parameter":"SQP","unit":"unitless","values":[{"value":"-8,73E+01","module":"A1"},{"value":"6,30E+00","module":"A2"},{"value":"1,12E+00","module":"A3"},{"value":"4,15E+01","module":"A4"},{"value":"1,61E+01","module":"C1"},{"value":"3,31E+02","module":"C2"},{"value":"2,04E+01","module":"C3"},{"value":"3,87E+02","module":"C4"},{"value":"1,43E+02","module":"D"}]},{"parameter":"IRP","unit":"kBq U235-eq.","values":[{"value":"1,52E+00","module":"A1"},{"value":"2,05E-01","module":"A2"},{"value":"3,50E-02","module":"A3"},{"value":"2,59E-01","module":"A4"},{"value":"5,76E-01","module":"C1"},{"value":"1,26E+00","module":"C2"},{"value":"6,04E-01","module":"C3"},{"value":"4,61E-01","module":"C4"},{"value":"-5,80E-01","module":"D"}]}],"resource_use":[{"parameter":"PERE","unit":"MJ","values":[{"value":"2,20E+02","module":"A1"},{"value":"2,67E-01","module":"A2"},{"value":"1,01E+01","module":"A3"},{"value":"8,49E-01","module":"A4"},{"value":"7,20E-01","module":"C1"},{"value":"3,63E+00","module":"C2"},{"value":"1,85E+01","module":"C3"},{"value":"1,63E+00","module":"C4"},{"value":"-1,48E+01","module":"D"}]},{"parameter":"PERM","unit":"MJ","values":[{"value":"3,52E-02","module":"A1"},{"value":"0,0E+00","module":"A2"},{"value":"0,0E+00","module":"A3"},{"value":"0,0E+00","module":"A4"},{"value":"0,0E+00","module":"C1"},{"value":"0,0E+00","module":"C2"},{"value":"0,0E+00","module":"C3"},{"value":"0,0E+00","module":"C4"},{"value":"0,0E+00","module":"D"}]},{"parameter":"PERT","unit":"MJ","values":[{"value":"2,20E+02","module":"A1"},{"value":"2,67E-01","module":"A2"},{"value":"1,01E+01","module":"A3"},{"value":"8,49E-01","module":"A4"},{"value":"7,20E-01","module":"C1"},{"value":"3,63E+00","module":"C2"},{"value":"1,85E+01","module":"C3"},{"value":"1,63E+00","module":"C4"},{"value":"-1,48E+01","module":"D"}]},{"parameter":"PENRE","unit":"MJ","values":[{"value":"4,66E+02","module":"A1"},{"value":"4,73E+01","module":"A2"},{"value":"3,88E+01","module":"A3"},{"value":"5,93E+01","module":"A4"},{"value":"1,32E+02","module":"C1"},{"value":"2,89E+02","module":"C2"},{"value":"3,60E+01","module":"C3"},{"value":"1,06E+02","module":"C4"},{"value":"-6,67E+01","module":"D"}]},{"parameter":"PENRM","unit":"MJ","values":[{"value":"5,79E-01","module":"A1"},{"value":"0,0E+00","module":"A2"},{"value":"0,0E+00","module":"A3"},{"value":"0,0E+00","module":"A4"},{"value":"0,0E+00","module":"C1"},{"value":"0,0E+00","module":"C2"},{"value":"0,0E+00","module":"C3"},{"value":"0,0E+00","module":"C4"},{"value":"0,0E+00","module":"D"}]},{"parameter":"PENRT","unit":"MJ","values":[{"value":"4,66E+02","module":"A1"},{"value":"4,73E+01","module":"A2"},{"value":"3,88E+01","module":"A3"},{"value":"5,93E+01","module":"A4"},{"value":"1,32E+02","module":"C1"},{"value":"2,89E+02","module":"C2"},{"value":"3,60E+01","module":"C3"},{"value":"1,06E+02","module":"C4"},{"value":"-6,67E+01","module":"D"}]},{"parameter":"SM","unit":"kg","values":[{"value":"5,96E+00","module":"A1"},{"value":"0,0E+00","module":"A2"},{"value":"0,0E+00","module":"A3"},{"value":"0,0E+00","module":"A4"},{"value":"0,0E+00","module":"C1"},{"value":"0,0E+00","module":"C2"},{"value":"0,0E+00","module":"C3"},{"value":"0,0E+00","module":"C4"},{"value":"0,0E+00","module":"D"}]},{"parameter":"RSF","unit":"MJ","values":[{"value":"3,12E+02","module":"A1"},{"value":"9,44E-03","module":"A2"},{"value":"2,18E-02","module":"A3"},{"value":"3,04E-02","module":"A4"},{"value":"0,0E+00","module":"C1"},{"value":"1,27E-01","module":"C2"},{"value":"0,0E+00","module":"C3"},{"value":"3,37E-02","module":"C4"},{"value":"-3,03E-01","module":"D"}]},{"parameter":"NRSF","unit":"MJ","values":[{"value":"4,43E+02","module":"A1"},{"value":"7,74E-02","module":"A2"},{"value":"3,52E-02","module":"A3"},{"value":"1,09E-01","module":"A4"},{"value":"0,0E+00","module":"C1"},{"value":"4,26E-01","module":"C2"},{"value":"0,0E+00","module":"C3"},{"value":"9,70E-02","module":"C4"},{"value":"-3,11E-01","module":"D"}]},{"parameter":"FW","unit":"m3","values":[{"value":"3,98E+00","module":"A1"},{"value":"1,64E-03","module":"A2"},{"value":"2,00E-01","module":"A3"},{"value":"6,34E-03","module":"A4"},{"value":"6,80E-03","module":"C1"},{"value":"3,28E-02","module":"C2"},{"value":"6,17E-02","module":"C3"},{"value":"1,26E-01","module":"C4"},{"value":"-2,32E+00","module":"D"}]}],"end_of_life_waste":[{"parameter":"HWD","unit":"kg","values":[{"value":"5,66E-02","module":"A1"},{"value":"1,68E-03","module":"A2"},{"value":"8,12E-04","module":"A3"},{"value":"3,06E-03","module":"A4"},{"value":"3,89E-03","module":"C1"},{"value":"1,58E-02","module":"C2"},{"value":"3,60E-03","module":"C3"},{"value":"0,0E+00","module":"C4"},{"value":"-1,52E-02","module":"D"}]},{"parameter":"NHWD","unit":"kg","values":[{"value":"2,43E+00","module":"A1"},{"value":"9,62E-02","module":"A2"},{"value":"8,07E-02","module":"A3"},{"value":"2,88E+00","module":"A4"},{"value":"1,56E-01","module":"C1"},{"value":"2,51E+01","module":"C2"},{"value":"1,14E-01","module":"C3"},{"value":"7,68E+02","module":"C4"},{"value":"-4,62E-01","module":"D"}]},{"parameter":"RWD","unit":"kg","values":[{"value":"1,91E-03","module":"A1"},{"value":"3,33E-04","module":"A2"},{"value":"3,45E-05","module":"A3"},{"value":"4,04E-04","module":"A4"},{"value":"9,18E-04","module":"C1"},{"value":"1,97E-03","module":"C2"},{"value":"3,81E-04","module":"C3"},{"value":"0,0E+00","module":"C4"},{"value":"-5,01E-04","module":"D"}]}],"end_of_life_flow":[{"parameter":"CRU","unit":"kg","values":[{"value":"0,0E+00","module":"A1"},{"value":"0,0E+00","module":"A2"},{"value":"0,0E+00","module":"A3"},{"value":"0,0E+00","module":"A4"},{"value":"0,0E+00","module":"C1"},{"value":"0,0E+00","module":"C2"},{"value":"0,0E+00","module":"C3"},{"value":"0,0E+00","module":"C4"},{"value":"0,0E+00","module":"D"}]},{"parameter":"MFR","unit":"kg","values":[{"value":"1,08E-03","module":"A1"},{"value":"0,0E+00","module":"A2"},{"value":"0,0E+00","module":"A3"},{"value":"0,0E+00","module":"A4"},{"value":"0,0E+00","module":"C1"},{"value":"0,0E+00","module":"C2"},{"value":"1,63E+03","module":"C3"},{"value":"0,0E+00","module":"C4"},{"value":"0,0E+00","module":"D"}]},{"parameter":"MER","unit":"kg","values":[{"value":"9,54E-04","module":"A1"},{"value":"0,0E+00","module":"A2"},{"value":"0,0E+00","module":"A3"},{"value":"0,0E+00","module":"A4"},{"value":"0,0E+00","module":"C1"},{"value":"0,0E+00","module":"C2"},{"value":"0,0E+00","module":"C3"},{"value":"0,0E+00","module":"C4"},{"value":"0,0E+00","module":"D"}]},{"parameter":"EEE","unit":"MJ","values":[{"value":"0,0E+00","module":"A1"},{"value":"0,0E+00","module":"A2"},{"value":"0,0E+00","module":"A3"},{"value":"0,0E+00","module":"A4"},{"value":"0,0E+00","module":"C1"},{"value":"0,0E+00","module":"C2"},{"value":"0,0E+00","module":"C3"},{"value":"0,0E+00","module":"C4"},{"value":"0,0E+00","module":"D"}]},{"parameter":"EET","unit":"MJ","values":[{"value":"0,0E+00","module":"A1"},{"value":"0,0E+00","module":"A2"},{"value":"0,0E+00","module":"A3"},{"value":"0,0E+00","module":"A4"},{"value":"0,0E+00","module":"C1"},{"value":"0,0E+00","module":"C2"},{"value":"0,0E+00","module":"C3"},{"value":"0,0E+00","module":"C4"},{"value":"0,0E+00","module":"D"}]}]}