{"product_name":"B30 M60 Dm 22mm Schwenk Milj\u00f8sement","epd_id":"NEPD-5270-4599-NO","compliance":["EN 15804+A2","ISO 14025","ISO 21930"],"producer_name":"Tr\u00f8nderbetong AS","environmental_impact":[{"parameter":"GWP-total","unit":"kg CO2-eq.","values":[{"value":"1,62E+02","module":"A1"},{"value":"1,48E+01","module":"A2"},{"value":"1,92E+00","module":"A3"},{"value":"3,98E+00","module":"A4"},{"value":"9,75E+00","module":"C1"},{"value":"1,99E+01","module":"C2"},{"value":"1,19E+00","module":"C3"},{"value":"3,34E+00","module":"C4"},{"value":"-3,87E+00","module":"D"}]},{"parameter":"GWP-fossil","unit":"kg CO2-eq.","values":[{"value":"1,61E+02","module":"A1"},{"value":"1,48E+01","module":"A2"},{"value":"1,91E+00","module":"A3"},{"value":"3,98E+00","module":"A4"},{"value":"9,75E+00","module":"C1"},{"value":"1,99E+01","module":"C2"},{"value":"1,18E+00","module":"C3"},{"value":"3,34E+00","module":"C4"},{"value":"-3,79E+00","module":"D"}]},{"parameter":"GWP-biogenic","unit":"kg CO2-eq.","values":[{"value":"4,37E-01","module":"A1"},{"value":"1,67E-02","module":"A2"},{"value":"7,31E-03","module":"A3"},{"value":"1,65E-03","module":"A4"},{"value":"1,83E-03","module":"C1"},{"value":"8,24E-03","module":"C2"},{"value":"1,02E-02","module":"C3"},{"value":"2,84E-03","module":"C4"},{"value":"-7,57E-02","module":"D"}]},{"parameter":"GWP-luluc","unit":"kg CO2-eq.","values":[{"value":"3,12E-02","module":"A1"},{"value":"9,36E-03","module":"A2"},{"value":"4,78E-04","module":"A3"},{"value":"1,42E-03","module":"A4"},{"value":"7,69E-04","module":"C1"},{"value":"7,08E-03","module":"C2"},{"value":"1,63E-03","module":"C3"},{"value":"6,55E-04","module":"C4"},{"value":"-2,57E-03","module":"D"}]},{"parameter":"ODP","unit":"kg CFC 11-eq.","values":[{"value":"2,22E-06","module":"A1"},{"value":"2,64E-06","module":"A2"},{"value":"3,91E-07","module":"A3"},{"value":"9,02E-07","module":"A4"},{"value":"2,11E-06","module":"C1"},{"value":"4,51E-06","module":"C2"},{"value":"2,32E-07","module":"C3"},{"value":"1,63E-06","module":"C4"},{"value":"-6,91E-07","module":"D"}]},{"parameter":"AP","unit":"mol H+-eq.","values":[{"value":"2,49E-01","module":"A1"},{"value":"1,88E-01","module":"A2"},{"value":"1,93E-02","module":"A3"},{"value":"1,14E-02","module":"A4"},{"value":"1,02E-01","module":"C1"},{"value":"5,72E-02","module":"C2"},{"value":"9,52E-03","module":"C3"},{"value":"3,26E-02","module":"C4"},{"value":"-3,41E-02","module":"D"}]},{"parameter":"POCP","unit":"kg NMVOC-eq.","values":[{"value":"1,77E-01","module":"A1"},{"value":"1,68E-01","module":"A2"},{"value":"2,50E-02","module":"A3"},{"value":"9,70E-03","module":"A4"},{"value":"1,36E-01","module":"C1"},{"value":"4,85E-02","module":"C2"},{"value":"8,61E-03","module":"C3"},{"value":"3,85E-02","module":"C4"},{"value":"-3,67E-02","module":"D"}]},{"parameter":"ADPE","unit":"kg Sb-eq.","values":[{"value":"6,39E-04","module":"A1"},{"value":"1,50E-04","module":"A2"},{"value":"8,70E-06","module":"A3"},{"value":"1,10E-04","module":"A4"},{"value":"1,50E-05","module":"C1"},{"value":"5,50E-04","module":"C2"},{"value":"1,49E-05","module":"C3"},{"value":"2,96E-05","module":"C4"},{"value":"-3,37E-04","module":"D"}]},{"parameter":"ADPF","unit":"MJ","values":[{"value":"4,77E+02","module":"A1"},{"value":"1,98E+02","module":"A2"},{"value":"2,61E+01","module":"A3"},{"value":"6,02E+01","module":"A4"},{"value":"1,34E+02","module":"C1"},{"value":"3,01E+02","module":"C2"},{"value":"3,65E+01","module":"C3"},{"value":"1,08E+02","module":"C4"},{"value":"-6,42E+01","module":"D"}]},{"parameter":"WDP","unit":"m3 world-eq.","values":[{"value":"6,58E+03","module":"A1"},{"value":"6,46E+02","module":"A2"},{"value":"1,62E+02","module":"A3"},{"value":"5,82E+01","module":"A4"},{"value":"2,85E+01","module":"C1"},{"value":"2,91E+02","module":"C2"},{"value":"4,03E+03","module":"C3"},{"value":"2,27E+02","module":"C4"},{"value":"-3,01E+03","module":"D"}]},{"parameter":"EP-freshwater","unit":"kg P-eq.","values":[{"value":"4,13E-01","module":"A1"},{"value":"2,26E-04","module":"A2"},{"value":"1,52E-05","module":"A3"},{"value":"3,18E-05","module":"A4"},{"value":"3,55E-05","module":"C1"},{"value":"1,59E-04","module":"C2"},{"value":"7,44E-05","module":"C3"},{"value":"2,49E-05","module":"C4"},{"value":"-1,01E-04","module":"D"}]},{"parameter":"EP-marine","unit":"kg N-eq.","values":[{"value":"6,19E-02","module":"A1"},{"value":"5,55E-02","module":"A2"},{"value":"8,28E-03","module":"A3"},{"value":"2,26E-03","module":"A4"},{"value":"4,50E-02","module":"C1"},{"value":"1,13E-02","module":"C2"},{"value":"2,79E-03","module":"C3"},{"value":"1,22E-02","module":"C4"},{"value":"-1,18E-02","module":"D"}]},{"parameter":"EP-terrestrial","unit":"mol N-eq.","values":[{"value":"8,21E-01","module":"A1"},{"value":"6,16E-01","module":"A2"},{"value":"9,09E-02","module":"A3"},{"value":"2,53E-02","module":"A4"},{"value":"4,87E-01","module":"C1"},{"value":"1,27E-01","module":"C2"},{"value":"3,22E-02","module":"C3"},{"value":"1,35E-01","module":"C4"},{"value":"-1,39E-01","module":"D"}]},{"parameter":"GWP-IOBC","unit":"kg CO2-eq.","values":[{"value":"3,04E+01","module":"A1"},{"value":"1,66E+01","module":"A2"},{"value":"1,91E+00","module":"A3"},{"value":"3,98E+00","module":"A4"},{"value":"9,75E+00","module":"C1"},{"value":"1,99E+01","module":"C2"},{"value":"2,19E+00","module":"C3"},{"value":"0,0E+00","module":"C4"},{"value":"-4,06E+00","module":"D"}]}],"additional_environmental_impact":[{"parameter":"PM","unit":"disease incidence","values":[{"value":"1,94E-06","module":"A1"},{"value":"1,03E-06","module":"A2"},{"value":"4,95E-07","module":"A3"},{"value":"2,44E-07","module":"A4"},{"value":"1,23E-05","module":"C1"},{"value":"1,22E-06","module":"C2"},{"value":"1,52E-07","module":"C3"},{"value":"6,94E-07","module":"C4"},{"value":"-7,27E-07","module":"D"}]},{"parameter":"ETP-fw","unit":"CTUe","values":[{"value":"4,34E+02","module":"A1"},{"value":"2,00E+02","module":"A2"},{"value":"1,82E+01","module":"A3"},{"value":"4,46E+01","module":"A4"},{"value":"7,34E+01","module":"C1"},{"value":"2,23E+02","module":"C2"},{"value":"2,59E+01","module":"C3"},{"value":"5,33E+01","module":"C4"},{"value":"-6,61E+01","module":"D"}]},{"parameter":"HTP-c","unit":"CTUh","values":[{"value":"1,08E-08","module":"A1"},{"value":"0,0E+00","module":"A2"},{"value":"8,63E-10","module":"A3"},{"value":"0,0E+00","module":"A4"},{"value":"2,44E-09","module":"C1"},{"value":"0,0E+00","module":"C2"},{"value":"1,66E-09","module":"C3"},{"value":"1,56E-09","module":"C4"},{"value":"-3,31E-09","module":"D"}]},{"parameter":"HTP-nc","unit":"CTUh","values":[{"value":"3,68E-07","module":"A1"},{"value":"2,83E-07","module":"A2"},{"value":"2,00E-08","module":"A3"},{"value":"4,87E-08","module":"A4"},{"value":"6,82E-08","module":"C1"},{"value":"2,44E-07","module":"C2"},{"value":"2,32E-08","module":"C3"},{"value":"3,12E-08","module":"C4"},{"value":"-8,12E-08","module":"D"}]},{"parameter":"SQP","unit":"unitless","values":[{"value":"-7,13E+01","module":"A1"},{"value":"1,55E+02","module":"A2"},{"value":"3,80E+00","module":"A3"},{"value":"4,21E+01","module":"A4"},{"value":"1,63E+01","module":"C1"},{"value":"2,10E+02","module":"C2"},{"value":"2,07E+01","module":"C3"},{"value":"3,93E+02","module":"C4"},{"value":"1,46E+02","module":"D"}]},{"parameter":"IRP","unit":"kBq U235-eq.","values":[{"value":"1,76E+00","module":"A1"},{"value":"8,24E-01","module":"A2"},{"value":"1,26E-01","module":"A3"},{"value":"2,63E-01","module":"A4"},{"value":"5,85E-01","module":"C1"},{"value":"1,32E+00","module":"C2"},{"value":"6,13E-01","module":"C3"},{"value":"4,68E-01","module":"C4"},{"value":"-5,89E-01","module":"D"}]}],"resource_use":[{"parameter":"PERE","unit":"MJ","values":[{"value":"7,29E+01","module":"A1"},{"value":"5,38E+01","module":"A2"},{"value":"1,07E+01","module":"A3"},{"value":"8,62E-01","module":"A4"},{"value":"7,31E-01","module":"C1"},{"value":"4,31E+00","module":"C2"},{"value":"1,88E+01","module":"C3"},{"value":"1,66E+00","module":"C4"},{"value":"-1,50E+01","module":"D"}]},{"parameter":"PERM","unit":"MJ","values":[{"value":"9,78E-02","module":"A1"},{"value":"0,0E+00","module":"A2"},{"value":"0,0E+00","module":"A3"},{"value":"0,0E+00","module":"A4"},{"value":"0,0E+00","module":"C1"},{"value":"0,0E+00","module":"C2"},{"value":"0,0E+00","module":"C3"},{"value":"0,0E+00","module":"C4"},{"value":"0,0E+00","module":"D"}]},{"parameter":"PERT","unit":"MJ","values":[{"value":"7,30E+01","module":"A1"},{"value":"5,38E+01","module":"A2"},{"value":"1,07E+01","module":"A3"},{"value":"8,62E-01","module":"A4"},{"value":"7,31E-01","module":"C1"},{"value":"4,31E+00","module":"C2"},{"value":"1,88E+01","module":"C3"},{"value":"1,66E+00","module":"C4"},{"value":"-1,50E+01","module":"D"}]},{"parameter":"PENRE","unit":"MJ","values":[{"value":"4,53E+02","module":"A1"},{"value":"1,98E+02","module":"A2"},{"value":"2,61E+01","module":"A3"},{"value":"6,02E+01","module":"A4"},{"value":"1,34E+02","module":"C1"},{"value":"3,01E+02","module":"C2"},{"value":"3,66E+01","module":"C3"},{"value":"1,08E+02","module":"C4"},{"value":"-6,77E+01","module":"D"}]},{"parameter":"PENRM","unit":"MJ","values":[{"value":"1,42E-01","module":"A1"},{"value":"0,0E+00","module":"A2"},{"value":"0,0E+00","module":"A3"},{"value":"0,0E+00","module":"A4"},{"value":"0,0E+00","module":"C1"},{"value":"0,0E+00","module":"C2"},{"value":"0,0E+00","module":"C3"},{"value":"0,0E+00","module":"C4"},{"value":"0,0E+00","module":"D"}]},{"parameter":"PENRT","unit":"MJ","values":[{"value":"4,53E+02","module":"A1"},{"value":"1,98E+02","module":"A2"},{"value":"2,61E+01","module":"A3"},{"value":"6,02E+01","module":"A4"},{"value":"1,34E+02","module":"C1"},{"value":"3,01E+02","module":"C2"},{"value":"3,66E+01","module":"C3"},{"value":"1,08E+02","module":"C4"},{"value":"-6,77E+01","module":"D"}]},{"parameter":"SM","unit":"kg","values":[{"value":"9,31E+01","module":"A1"},{"value":"0,0E+00","module":"A2"},{"value":"0,0E+00","module":"A3"},{"value":"0,0E+00","module":"A4"},{"value":"0,0E+00","module":"C1"},{"value":"0,0E+00","module":"C2"},{"value":"0,0E+00","module":"C3"},{"value":"0,0E+00","module":"C4"},{"value":"0,0E+00","module":"D"}]},{"parameter":"RSF","unit":"MJ","values":[{"value":"1,22E+02","module":"A1"},{"value":"1,39E-01","module":"A2"},{"value":"2,18E-02","module":"A3"},{"value":"3,08E-02","module":"A4"},{"value":"0,0E+00","module":"C1"},{"value":"1,54E-01","module":"C2"},{"value":"0,0E+00","module":"C3"},{"value":"3,43E-02","module":"C4"},{"value":"-3,07E-01","module":"D"}]},{"parameter":"NRSF","unit":"MJ","values":[{"value":"5,68E+02","module":"A1"},{"value":"5,38E-01","module":"A2"},{"value":"7,87E-02","module":"A3"},{"value":"1,10E-01","module":"A4"},{"value":"0,0E+00","module":"C1"},{"value":"5,51E-01","module":"C2"},{"value":"0,0E+00","module":"C3"},{"value":"9,85E-02","module":"C4"},{"value":"-3,16E-01","module":"D"}]},{"parameter":"FW","unit":"m3","values":[{"value":"3,14E+00","module":"A1"},{"value":"4,03E-01","module":"A2"},{"value":"2,41E-01","module":"A3"},{"value":"6,44E-03","module":"A4"},{"value":"6,91E-03","module":"C1"},{"value":"3,22E-02","module":"C2"},{"value":"6,26E-02","module":"C3"},{"value":"1,28E-01","module":"C4"},{"value":"-2,36E+00","module":"D"}]}],"end_of_life_waste":[{"parameter":"HWD","unit":"kg","values":[{"value":"5,16E-02","module":"A1"},{"value":"1,97E-02","module":"A2"},{"value":"1,32E-02","module":"A3"},{"value":"3,10E-03","module":"A4"},{"value":"3,95E-03","module":"C1"},{"value":"1,55E-02","module":"C2"},{"value":"3,65E-03","module":"C3"},{"value":"0,0E+00","module":"C4"},{"value":"-1,55E-02","module":"D"}]},{"parameter":"NHWD","unit":"kg","values":[{"value":"3,92E+00","module":"A1"},{"value":"6,33E+00","module":"A2"},{"value":"1,12E-01","module":"A3"},{"value":"2,93E+00","module":"A4"},{"value":"1,59E-01","module":"C1"},{"value":"1,46E+01","module":"C2"},{"value":"1,15E-01","module":"C3"},{"value":"7,80E+02","module":"C4"},{"value":"-4,69E-01","module":"D"}]},{"parameter":"RWD","unit":"kg","values":[{"value":"2,71E-03","module":"A1"},{"value":"1,22E-03","module":"A2"},{"value":"1,82E-04","module":"A3"},{"value":"4,10E-04","module":"A4"},{"value":"9,32E-04","module":"C1"},{"value":"2,05E-03","module":"C2"},{"value":"3,86E-04","module":"C3"},{"value":"0,0E+00","module":"C4"},{"value":"-5,09E-04","module":"D"}]}],"end_of_life_flow":[{"parameter":"CRU","unit":"kg","values":[{"value":"0,0E+00","module":"A1"},{"value":"0,0E+00","module":"A2"},{"value":"0,0E+00","module":"A3"},{"value":"0,0E+00","module":"A4"},{"value":"0,0E+00","module":"C1"},{"value":"0,0E+00","module":"C2"},{"value":"0,0E+00","module":"C3"},{"value":"0,0E+00","module":"C4"},{"value":"0,0E+00","module":"D"}]},{"parameter":"MFR","unit":"kg","values":[{"value":"4,24E-02","module":"A1"},{"value":"0,0E+00","module":"A2"},{"value":"1,38E-03","module":"A3"},{"value":"0,0E+00","module":"A4"},{"value":"0,0E+00","module":"C1"},{"value":"0,0E+00","module":"C2"},{"value":"1,66E+03","module":"C3"},{"value":"0,0E+00","module":"C4"},{"value":"0,0E+00","module":"D"}]},{"parameter":"MER","unit":"kg","values":[{"value":"2,44E-01","module":"A1"},{"value":"0,0E+00","module":"A2"},{"value":"6,41E-07","module":"A3"},{"value":"0,0E+00","module":"A4"},{"value":"0,0E+00","module":"C1"},{"value":"0,0E+00","module":"C2"},{"value":"0,0E+00","module":"C3"},{"value":"0,0E+00","module":"C4"},{"value":"0,0E+00","module":"D"}]},{"parameter":"EEE","unit":"MJ","values":[{"value":"3,46E-02","module":"A1"},{"value":"0,0E+00","module":"A2"},{"value":"2,58E-02","module":"A3"},{"value":"0,0E+00","module":"A4"},{"value":"0,0E+00","module":"C1"},{"value":"0,0E+00","module":"C2"},{"value":"0,0E+00","module":"C3"},{"value":"0,0E+00","module":"C4"},{"value":"0,0E+00","module":"D"}]},{"parameter":"EET","unit":"MJ","values":[{"value":"5,24E-01","module":"A1"},{"value":"0,0E+00","module":"A2"},{"value":"3,90E-01","module":"A3"},{"value":"0,0E+00","module":"A4"},{"value":"0,0E+00","module":"C1"},{"value":"0,0E+00","module":"C2"},{"value":"0,0E+00","module":"C3"},{"value":"0,0E+00","module":"C4"},{"value":"0,0E+00","module":"D"}]}]}