{"product_name":"B30 M60 22mm Lavkarbon kl.A LB302560","epd_id":"NEPD-2963-1654-NO","compliance":["EN 15804","ISO 14025","ISO 21930"],"producer_name":"Hokksund Betong AS","environmental_impact":[{"parameter":"GWP-total","unit":"kg CO2-eq.","values":[{"value":"1,84E+02","module":"A1"},{"value":"1,69E+00","module":"A2"},{"value":"2,70E+00","module":"A3"},{"value":"1,62E+00","module":"A4"}]},{"parameter":"ODP","unit":"kg CFC 11-eq.","values":[{"value":"4,39E-06","module":"A1"},{"value":"1,01E-07","module":"A2"},{"value":"4,77E-07","module":"A3"},{"value":"3,07E-07","module":"A4"}]},{"parameter":"AP","unit":"kg SO2-eq.","values":[{"value":"4,65E-01","module":"A1"},{"value":"4,63E-03","module":"A2"},{"value":"1,99E-02","module":"A3"},{"value":"5,72E-03","module":"A4"}]},{"parameter":"EP","unit":"kg Phosphat-eq.","values":[{"value":"1,58E-01","module":"A1"},{"value":"6,73E-04","module":"A2"},{"value":"4,30E-03","module":"A3"},{"value":"1,19E-03","module":"A4"}]},{"parameter":"POCP","unit":"kg Ethen-eq.","values":[{"value":"2,24E-02","module":"A1"},{"value":"2,69E-04","module":"A2"},{"value":"5,46E-04","module":"A3"},{"value":"2,88E-04","module":"A4"}]},{"parameter":"ADPE","unit":"kg Sb-eq.","values":[{"value":"1,10E-04","module":"A1"},{"value":"4,07E-06","module":"A2"},{"value":"3,56E-06","module":"A3"},{"value":"3,59E-06","module":"A4"}]},{"parameter":"ADPF","unit":"MJ","values":[{"value":"8,34E+02","module":"A1"},{"value":"2,76E+01","module":"A2"},{"value":"3,86E+01","module":"A3"},{"value":"2,48E+01","module":"A4"}]},{"parameter":"ADPM","unit":"kg Sb-eq.","values":[{"value":"1,10E-04","module":"A1"},{"value":"4,07E-06","module":"A2"},{"value":"3,56E-06","module":"A3"},{"value":"3,59E-06","module":"A4"}]}],"additional_environmental_impact":[],"resource_use":[{"parameter":"PERE","unit":"MJ","values":[{"value":"5,88E+01","module":"A1"},{"value":"4,88E-01","module":"A2"},{"value":"2,11E+01","module":"A3"},{"value":"3,81E-01","module":"A4"}]},{"parameter":"PERM","unit":"MJ","values":[{"value":"1,31E+01","module":"A1"},{"value":"0,0E+00","module":"A2"},{"value":"0,0E+00","module":"A3"},{"value":"1,17E-01","module":"A4"}]},{"parameter":"PERT","unit":"MJ","values":[{"value":"7,19E+01","module":"A1"},{"value":"4,88E-01","module":"A2"},{"value":"2,11E+01","module":"A3"},{"value":"4,98E-01","module":"A4"}]},{"parameter":"PENRE","unit":"MJ","values":[{"value":"9,96E+02","module":"A1"},{"value":"2,84E+01","module":"A2"},{"value":"4,01E+01","module":"A3"},{"value":"2,53E+01","module":"A4"}]},{"parameter":"PENRM","unit":"MJ","values":[{"value":"8,94E+00","module":"A1"},{"value":"0,0E+00","module":"A2"},{"value":"0,0E+00","module":"A3"},{"value":"0,0E+00","module":"A4"}]},{"parameter":"PENRT","unit":"MJ","values":[{"value":"1,01E+03","module":"A1"},{"value":"2,84E+01","module":"A2"},{"value":"4,01E+01","module":"A3"},{"value":"2,53E+01","module":"A4"}]},{"parameter":"SM","unit":"kg","values":[{"value":"1,17E+02","module":"A1"},{"value":"0,0E+00","module":"A2"},{"value":"0,0E+00","module":"A3"},{"value":"0,0E+00","module":"A4"}]},{"parameter":"RSF","unit":"MJ","values":[{"value":"7,90E+01","module":"A1"},{"value":"0,0E+00","module":"A2"},{"value":"3,62E-03","module":"A3"},{"value":"0,0E+00","module":"A4"}]},{"parameter":"NRSF","unit":"MJ","values":[{"value":"3,83E+02","module":"A1"},{"value":"0,0E+00","module":"A2"},{"value":"0,0E+00","module":"A3"},{"value":"0,0E+00","module":"A4"}]},{"parameter":"FW","unit":"m3","values":[{"value":"3,20E+00","module":"A1"},{"value":"1,91E-02","module":"A2"},{"value":"5,57E-03","module":"A3"},{"value":"2,26E-02","module":"A4"}]}],"end_of_life_waste":[{"parameter":"HWD","unit":"kg","values":[{"value":"1,72E-03","module":"A1"},{"value":"1,50E-05","module":"A2"},{"value":"2,08E-05","module":"A3"},{"value":"1,92E-05","module":"A4"}]},{"parameter":"NHWD","unit":"kg","values":[{"value":"3,42E+01","module":"A1"},{"value":"2,51E+00","module":"A2"},{"value":"3,42E+00","module":"A3"},{"value":"2,51E+00","module":"A4"}]},{"parameter":"RWD","unit":"kg","values":[{"value":"5,87E-06","module":"A1"},{"value":"1,92E-04","module":"A2"},{"value":"2,76E-04","module":"A3"},{"value":"0,0E+00","module":"A4"}]}],"end_of_life_flow":[{"parameter":"CRU","unit":"kg","values":[{"value":"0,0E+00","module":"A1"},{"value":"0,0E+00","module":"A2"},{"value":"0,0E+00","module":"A3"},{"value":"0,0E+00","module":"A4"}]},{"parameter":"MFR","unit":"kg","values":[{"value":"1,76E-01","module":"A1"},{"value":"0,0E+00","module":"A2"},{"value":"0,0E+00","module":"A3"},{"value":"0,0E+00","module":"A4"}]},{"parameter":"MER","unit":"kg","values":[{"value":"0,0E+00","module":"A1"},{"value":"0,0E+00","module":"A2"},{"value":"0,0E+00","module":"A3"},{"value":"0,0E+00","module":"A4"}]},{"parameter":"EEE","unit":"MJ","values":[{"value":"0,0E+00","module":"A1"},{"value":"0,0E+00","module":"A2"},{"value":"0,0E+00","module":"A3"},{"value":"0,0E+00","module":"A4"}]},{"parameter":"EET","unit":"MJ","values":[{"value":"0,0E+00","module":"A1"},{"value":"0,0E+00","module":"A2"},{"value":"0,0E+00","module":"A3"},{"value":"0,0E+00","module":"A4"}]}]}