{"product_name":"B30 M60 LK-A synk 220mm","epd_id":"NEPD-8824-8462","compliance":["EN 15804+A2","ISO 14025","ISO 21930"],"producer_name":"Sylteosen Betong AS","environmental_impact":[{"parameter":"GWP-total","unit":"kg CO2-eq.","values":[{"value":"1,80E+02","module":"A1"},{"value":"1,27E+01","module":"A2"},{"value":"1,91E+00","module":"A3"},{"value":"6,16E+00","module":"A4"},{"value":"9,32E+00","module":"C1"},{"value":"1,75E+01","module":"C2"},{"value":"1,14E+00","module":"C3"},{"value":"3,20E+00","module":"C4"},{"value":"-3,70E+00","module":"D"}]},{"parameter":"GWP-fossil","unit":"kg CO2-eq.","values":[{"value":"1,80E+02","module":"A1"},{"value":"1,27E+01","module":"A2"},{"value":"1,88E+00","module":"A3"},{"value":"6,16E+00","module":"A4"},{"value":"9,32E+00","module":"C1"},{"value":"1,74E+01","module":"C2"},{"value":"1,12E+00","module":"C3"},{"value":"3,19E+00","module":"C4"},{"value":"-3,63E+00","module":"D"}]},{"parameter":"GWP-biogenic","unit":"kg CO2-eq.","values":[{"value":"1,26E-01","module":"A1"},{"value":"3,41E-03","module":"A2"},{"value":"2,55E-02","module":"A3"},{"value":"2,55E-03","module":"A4"},{"value":"1,75E-03","module":"C1"},{"value":"7,47E-03","module":"C2"},{"value":"9,72E-03","module":"C3"},{"value":"2,72E-03","module":"C4"},{"value":"-7,24E-02","module":"D"}]},{"parameter":"GWP-luluc","unit":"kg CO2-eq.","values":[{"value":"1,65E-02","module":"A1"},{"value":"3,38E-03","module":"A2"},{"value":"4,91E-04","module":"A3"},{"value":"2,19E-03","module":"A4"},{"value":"7,35E-04","module":"C1"},{"value":"5,31E-03","module":"C2"},{"value":"1,56E-03","module":"C3"},{"value":"6,26E-04","module":"C4"},{"value":"-2,45E-03","module":"D"}]},{"parameter":"ODP","unit":"kg CFC 11-eq.","values":[{"value":"2,06E-06","module":"A1"},{"value":"2,79E-06","module":"A2"},{"value":"4,44E-07","module":"A3"},{"value":"1,39E-06","module":"A4"},{"value":"2,01E-06","module":"C1"},{"value":"4,20E-06","module":"C2"},{"value":"2,22E-07","module":"C3"},{"value":"1,55E-06","module":"C4"},{"value":"-6,61E-07","module":"D"}]},{"parameter":"AP","unit":"mol H+-eq.","values":[{"value":"2,48E-01","module":"A1"},{"value":"2,53E-01","module":"A2"},{"value":"1,81E-02","module":"A3"},{"value":"1,77E-02","module":"A4"},{"value":"9,75E-02","module":"C1"},{"value":"5,62E-02","module":"C2"},{"value":"9,11E-03","module":"C3"},{"value":"3,12E-02","module":"C4"},{"value":"-3,27E-02","module":"D"}]},{"parameter":"POCP","unit":"kg NMVOC-eq.","values":[{"value":"2,07E-01","module":"A1"},{"value":"1,69E-01","module":"A2"},{"value":"2,31E-02","module":"A3"},{"value":"1,50E-02","module":"A4"},{"value":"1,30E-01","module":"C1"},{"value":"5,39E-02","module":"C2"},{"value":"8,23E-03","module":"C3"},{"value":"3,68E-02","module":"C4"},{"value":"-3,51E-02","module":"D"}]},{"parameter":"ADPE","unit":"kg Sb-eq.","values":[{"value":"4,91E-04","module":"A1"},{"value":"1,08E-04","module":"A2"},{"value":"1,05E-05","module":"A3"},{"value":"1,70E-04","module":"A4"},{"value":"1,43E-05","module":"C1"},{"value":"3,11E-04","module":"C2"},{"value":"1,43E-05","module":"C3"},{"value":"2,83E-05","module":"C4"},{"value":"-3,22E-04","module":"D"}]},{"parameter":"ADPF","unit":"MJ","values":[{"value":"6,59E+02","module":"A1"},{"value":"1,80E+02","module":"A2"},{"value":"2,94E+01","module":"A3"},{"value":"9,31E+01","module":"A4"},{"value":"1,28E+02","module":"C1"},{"value":"2,83E+02","module":"C2"},{"value":"3,49E+01","module":"C3"},{"value":"1,03E+02","module":"C4"},{"value":"-6,14E+01","module":"D"}]},{"parameter":"WDP","unit":"m3 world-eq.","values":[{"value":"5,28E+03","module":"A1"},{"value":"8,20E+01","module":"A2"},{"value":"1,99E+02","module":"A3"},{"value":"9,00E+01","module":"A4"},{"value":"2,73E+01","module":"C1"},{"value":"2,17E+02","module":"C2"},{"value":"3,86E+03","module":"C3"},{"value":"2,17E+02","module":"C4"},{"value":"-2,88E+03","module":"D"}]},{"parameter":"EP-freshwater","unit":"kg P-eq.","values":[{"value":"1,17E-03","module":"A1"},{"value":"5,60E-05","module":"A2"},{"value":"1,34E-05","module":"A3"},{"value":"4,92E-05","module":"A4"},{"value":"3,39E-05","module":"C1"},{"value":"1,39E-04","module":"C2"},{"value":"7,11E-05","module":"C3"},{"value":"2,38E-05","module":"C4"},{"value":"-9,64E-05","module":"D"}]},{"parameter":"EP-marine","unit":"kg N-eq.","values":[{"value":"6,93E-02","module":"A1"},{"value":"5,68E-02","module":"A2"},{"value":"7,65E-03","module":"A3"},{"value":"3,50E-03","module":"A4"},{"value":"4,31E-02","module":"C1"},{"value":"1,23E-02","module":"C2"},{"value":"2,67E-03","module":"C3"},{"value":"1,17E-02","module":"C4"},{"value":"-1,13E-02","module":"D"}]},{"parameter":"EP-terrestrial","unit":"mol N-eq.","values":[{"value":"8,74E-01","module":"A1"},{"value":"6,35E-01","module":"A2"},{"value":"8,37E-02","module":"A3"},{"value":"3,92E-02","module":"A4"},{"value":"4,66E-01","module":"C1"},{"value":"1,37E-01","module":"C2"},{"value":"3,07E-02","module":"C3"},{"value":"1,29E-01","module":"C4"},{"value":"-1,33E-01","module":"D"}]},{"parameter":"GWP-IOBC","unit":"kg CO2-eq.","values":[{"value":"1,78E+02","module":"A1"},{"value":"1,27E+01","module":"A2"},{"value":"1,89E+00","module":"A3"},{"value":"6,16E+00","module":"A4"},{"value":"1,25E+04","module":"C1"},{"value":"1,75E+01","module":"C2"},{"value":"0,0E+00","module":"C3"},{"value":"0,0E+00","module":"C4"},{"value":"-3,88E+00","module":"D"}]}],"additional_environmental_impact":[{"parameter":"PM","unit":"disease incidence","values":[{"value":"1,63E-06","module":"A1"},{"value":"5,92E-07","module":"A2"},{"value":"4,52E-07","module":"A3"},{"value":"3,77E-07","module":"A4"},{"value":"1,18E-05","module":"C1"},{"value":"1,60E-06","module":"C2"},{"value":"1,46E-07","module":"C3"},{"value":"6,64E-07","module":"C4"},{"value":"-6,96E-07","module":"D"}]},{"parameter":"ETP-fw","unit":"CTUe","values":[{"value":"3,45E+03","module":"A1"},{"value":"1,08E+02","module":"A2"},{"value":"2,03E+01","module":"A3"},{"value":"6,90E+01","module":"A4"},{"value":"7,01E+01","module":"C1"},{"value":"2,07E+02","module":"C2"},{"value":"2,48E+01","module":"C3"},{"value":"5,10E+01","module":"C4"},{"value":"-6,32E+01","module":"D"}]},{"parameter":"HTP-c","unit":"CTUh","values":[{"value":"8,28E-09","module":"A1"},{"value":"0,0E+00","module":"A2"},{"value":"8,15E-10","module":"A3"},{"value":"0,0E+00","module":"A4"},{"value":"2,33E-09","module":"C1"},{"value":"0,0E+00","module":"C2"},{"value":"1,58E-09","module":"C3"},{"value":"1,49E-09","module":"C4"},{"value":"-3,17E-09","module":"D"}]},{"parameter":"HTP-nc","unit":"CTUh","values":[{"value":"2,25E-07","module":"A1"},{"value":"5,60E-08","module":"A2"},{"value":"1,90E-08","module":"A3"},{"value":"7,54E-08","module":"A4"},{"value":"6,52E-08","module":"C1"},{"value":"2,00E-07","module":"C2"},{"value":"2,22E-08","module":"C3"},{"value":"2,98E-08","module":"C4"},{"value":"-7,76E-08","module":"D"}]},{"parameter":"SQP","unit":"unitless","values":[{"value":"3,72E+02","module":"A1"},{"value":"1,03E+02","module":"A2"},{"value":"3,44E+01","module":"A3"},{"value":"6,51E+01","module":"A4"},{"value":"1,56E+01","module":"C1"},{"value":"3,25E+02","module":"C2"},{"value":"1,98E+01","module":"C3"},{"value":"3,76E+02","module":"C4"},{"value":"1,39E+02","module":"D"}]},{"parameter":"IRP","unit":"kBq U235-eq.","values":[{"value":"1,19E+00","module":"A1"},{"value":"7,86E-01","module":"A2"},{"value":"1,40E-01","module":"A3"},{"value":"4,07E-01","module":"A4"},{"value":"5,59E-01","module":"C1"},{"value":"1,24E+00","module":"C2"},{"value":"5,86E-01","module":"C3"},{"value":"4,47E-01","module":"C4"},{"value":"-5,63E-01","module":"D"}]}],"resource_use":[{"parameter":"PERE","unit":"MJ","values":[{"value":"2,62E+02","module":"A1"},{"value":"1,40E+00","module":"A2"},{"value":"1,32E+01","module":"A3"},{"value":"1,33E+00","module":"A4"},{"value":"6,99E-01","module":"C1"},{"value":"3,56E+00","module":"C2"},{"value":"1,80E+01","module":"C3"},{"value":"1,59E+00","module":"C4"},{"value":"-1,44E+01","module":"D"}]},{"parameter":"PERM","unit":"MJ","values":[{"value":"1,05E-01","module":"A1"},{"value":"0,0E+00","module":"A2"},{"value":"0,0E+00","module":"A3"},{"value":"0,0E+00","module":"A4"},{"value":"0,0E+00","module":"C1"},{"value":"0,0E+00","module":"C2"},{"value":"0,0E+00","module":"C3"},{"value":"0,0E+00","module":"C4"},{"value":"0,0E+00","module":"D"}]},{"parameter":"PERT","unit":"MJ","values":[{"value":"2,62E+02","module":"A1"},{"value":"1,40E+00","module":"A2"},{"value":"1,32E+01","module":"A3"},{"value":"1,33E+00","module":"A4"},{"value":"6,99E-01","module":"C1"},{"value":"3,56E+00","module":"C2"},{"value":"1,80E+01","module":"C3"},{"value":"1,59E+00","module":"C4"},{"value":"-1,44E+01","module":"D"}]},{"parameter":"PENRE","unit":"MJ","values":[{"value":"6,31E+02","module":"A1"},{"value":"1,80E+02","module":"A2"},{"value":"2,94E+01","module":"A3"},{"value":"9,31E+01","module":"A4"},{"value":"1,28E+02","module":"C1"},{"value":"2,83E+02","module":"C2"},{"value":"3,50E+01","module":"C3"},{"value":"1,03E+02","module":"C4"},{"value":"-6,48E+01","module":"D"}]},{"parameter":"PENRM","unit":"MJ","values":[{"value":"1,52E-01","module":"A1"},{"value":"0,0E+00","module":"A2"},{"value":"0,0E+00","module":"A3"},{"value":"0,0E+00","module":"A4"},{"value":"0,0E+00","module":"C1"},{"value":"0,0E+00","module":"C2"},{"value":"0,0E+00","module":"C3"},{"value":"0,0E+00","module":"C4"},{"value":"0,0E+00","module":"D"}]},{"parameter":"PENRT","unit":"MJ","values":[{"value":"6,31E+02","module":"A1"},{"value":"1,80E+02","module":"A2"},{"value":"2,94E+01","module":"A3"},{"value":"9,31E+01","module":"A4"},{"value":"1,28E+02","module":"C1"},{"value":"2,83E+02","module":"C2"},{"value":"3,50E+01","module":"C3"},{"value":"1,03E+02","module":"C4"},{"value":"-6,48E+01","module":"D"}]},{"parameter":"SM","unit":"kg","values":[{"value":"2,28E+01","module":"A1"},{"value":"0,0E+00","module":"A2"},{"value":"1,32E-04","module":"A3"},{"value":"0,0E+00","module":"A4"},{"value":"6,30E-02","module":"C1"},{"value":"0,0E+00","module":"C2"},{"value":"3,00E-02","module":"C3"},{"value":"2,71E-02","module":"C4"},{"value":"-1,24E-01","module":"D"}]},{"parameter":"RSF","unit":"MJ","values":[{"value":"1,87E+01","module":"A1"},{"value":"5,27E-02","module":"A2"},{"value":"1,68E-02","module":"A3"},{"value":"4,77E-02","module":"A4"},{"value":"1,71E-02","module":"C1"},{"value":"1,25E-01","module":"C2"},{"value":"3,64E-01","module":"C3"},{"value":"3,28E-02","module":"C4"},{"value":"-2,94E-01","module":"D"}]},{"parameter":"NRSF","unit":"MJ","values":[{"value":"2,14E+02","module":"A1"},{"value":"2,03E-01","module":"A2"},{"value":"7,40E-02","module":"A3"},{"value":"1,70E-01","module":"A4"},{"value":"-2,56E-01","module":"C1"},{"value":"4,18E-01","module":"C2"},{"value":"-2,26E-02","module":"C3"},{"value":"9,42E-02","module":"C4"},{"value":"-3,02E-01","module":"D"}]},{"parameter":"FW","unit":"m3","values":[{"value":"3,82E+00","module":"A1"},{"value":"1,10E-02","module":"A2"},{"value":"1,25E-01","module":"A3"},{"value":"9,96E-03","module":"A4"},{"value":"6,60E-03","module":"C1"},{"value":"3,22E-02","module":"C2"},{"value":"5,99E-02","module":"C3"},{"value":"1,23E-01","module":"C4"},{"value":"-2,25E+00","module":"D"}]}],"end_of_life_waste":[{"parameter":"HWD","unit":"kg","values":[{"value":"4,27E-02","module":"A1"},{"value":"7,13E-03","module":"A2"},{"value":"5,09E-02","module":"A3"},{"value":"4,80E-03","module":"A4"},{"value":"3,78E-03","module":"C1"},{"value":"1,55E-02","module":"C2"},{"value":"3,49E-03","module":"C3"},{"value":"3,12E-03","module":"C4"},{"value":"-1,48E-02","module":"D"}]},{"parameter":"NHWD","unit":"kg","values":[{"value":"1,86E+00","module":"A1"},{"value":"6,99E+00","module":"A2"},{"value":"6,22E+01","module":"A3"},{"value":"4,53E+00","module":"A4"},{"value":"1,52E-01","module":"C1"},{"value":"2,46E+01","module":"C2"},{"value":"1,10E-01","module":"C3"},{"value":"7,45E+02","module":"C4"},{"value":"-4,49E-01","module":"D"}]},{"parameter":"RWD","unit":"kg","values":[{"value":"2,15E-03","module":"A1"},{"value":"1,26E-03","module":"A2"},{"value":"1,46E-04","module":"A3"},{"value":"6,34E-04","module":"A4"},{"value":"8,91E-04","module":"C1"},{"value":"1,93E-03","module":"C2"},{"value":"3,69E-04","module":"C3"},{"value":"7,01E-04","module":"C4"},{"value":"-4,87E-04","module":"D"}]}],"end_of_life_flow":[{"parameter":"CRU","unit":"kg","values":[{"value":"0,0E+00","module":"A1"},{"value":"0,0E+00","module":"A2"},{"value":"0,0E+00","module":"A3"},{"value":"0,0E+00","module":"A4"},{"value":"0,0E+00","module":"C1"},{"value":"0,0E+00","module":"C2"},{"value":"0,0E+00","module":"C3"},{"value":"0,0E+00","module":"C4"},{"value":"0,0E+00","module":"D"}]},{"parameter":"MFR","unit":"kg","values":[{"value":"1,47E-02","module":"A1"},{"value":"0,0E+00","module":"A2"},{"value":"4,42E-01","module":"A3"},{"value":"0,0E+00","module":"A4"},{"value":"6,19E-02","module":"C1"},{"value":"0,0E+00","module":"C2"},{"value":"1,58E+03","module":"C3"},{"value":"2,52E-02","module":"C4"},{"value":"-2,91E-03","module":"D"}]},{"parameter":"MER","unit":"kg","values":[{"value":"5,61E-03","module":"A1"},{"value":"0,0E+00","module":"A2"},{"value":"2,00E-01","module":"A3"},{"value":"0,0E+00","module":"A4"},{"value":"1,92E-04","module":"C1"},{"value":"0,0E+00","module":"C2"},{"value":"3,65E-03","module":"C3"},{"value":"3,26E-04","module":"C4"},{"value":"-1,09E-01","module":"D"}]},{"parameter":"EEE","unit":"MJ","values":[{"value":"7,68E-03","module":"A1"},{"value":"0,0E+00","module":"A2"},{"value":"1,19E-01","module":"A3"},{"value":"0,0E+00","module":"A4"},{"value":"6,58E-04","module":"C1"},{"value":"0,0E+00","module":"C2"},{"value":"6,25E-03","module":"C3"},{"value":"2,38E-03","module":"C4"},{"value":"-2,62E-02","module":"D"}]},{"parameter":"EET","unit":"MJ","values":[{"value":"1,16E-01","module":"A1"},{"value":"0,0E+00","module":"A2"},{"value":"1,80E+00","module":"A3"},{"value":"0,0E+00","module":"A4"},{"value":"9,95E-03","module":"C1"},{"value":"0,0E+00","module":"C2"},{"value":"9,46E-02","module":"C3"},{"value":"3,60E-02","module":"C4"},{"value":"-3,97E-01","module":"D"}]}]}