{"product_name":"B45 MF40 Dm16 Sv-standard Kl. B","epd_id":"NEPD-4468-3722-NO","compliance":["EN 15804+A2","ISO 14025","ISO 21930"],"producer_name":"Nordnes Betong og anlegg AS","environmental_impact":[{"parameter":"GWP-total","unit":"kg CO2-eq.","values":[{"value":"2,63E+02","module":"A1"},{"value":"1,89E+01","module":"A2"},{"value":"2,99E+00","module":"A3"},{"value":"6,44E+00","module":"A4"},{"value":"9,28E+00","module":"C1"},{"value":"1,90E+01","module":"C2"},{"value":"1,14E+00","module":"C3"},{"value":"3,18E+00","module":"C4"},{"value":"-3,68E+00","module":"D"}]},{"parameter":"GWP-fossil","unit":"kg CO2-eq.","values":[{"value":"2,63E+02","module":"A1"},{"value":"1,89E+01","module":"A2"},{"value":"2,96E+00","module":"A3"},{"value":"6,44E+00","module":"A4"},{"value":"9,28E+00","module":"C1"},{"value":"1,89E+01","module":"C2"},{"value":"1,12E+00","module":"C3"},{"value":"3,18E+00","module":"C4"},{"value":"-3,61E+00","module":"D"}]},{"parameter":"GWP-biogenic","unit":"kg CO2-eq.","values":[{"value":"1,29E-01","module":"A1"},{"value":"3,11E-03","module":"A2"},{"value":"2,00E-02","module":"A3"},{"value":"2,67E-03","module":"A4"},{"value":"1,74E-03","module":"C1"},{"value":"7,84E-03","module":"C2"},{"value":"9,67E-03","module":"C3"},{"value":"2,70E-03","module":"C4"},{"value":"-7,20E-02","module":"D"}]},{"parameter":"GWP-luluc","unit":"kg CO2-eq.","values":[{"value":"9,66E-02","module":"A1"},{"value":"3,17E-03","module":"A2"},{"value":"3,06E-03","module":"A3"},{"value":"2,29E-03","module":"A4"},{"value":"7,31E-04","module":"C1"},{"value":"6,74E-03","module":"C2"},{"value":"1,55E-03","module":"C3"},{"value":"6,23E-04","module":"C4"},{"value":"-2,44E-03","module":"D"}]},{"parameter":"ODP","unit":"kg CFC 11-eq.","values":[{"value":"2,65E-06","module":"A1"},{"value":"4,06E-06","module":"A2"},{"value":"5,85E-07","module":"A3"},{"value":"1,46E-06","module":"A4"},{"value":"2,00E-06","module":"C1"},{"value":"4,29E-06","module":"C2"},{"value":"2,21E-07","module":"C3"},{"value":"1,55E-06","module":"C4"},{"value":"-6,58E-07","module":"D"}]},{"parameter":"AP","unit":"mol H+-eq.","values":[{"value":"3,49E-01","module":"A1"},{"value":"5,48E-01","module":"A2"},{"value":"1,28E-02","module":"A3"},{"value":"1,85E-02","module":"A4"},{"value":"9,71E-02","module":"C1"},{"value":"5,44E-02","module":"C2"},{"value":"9,06E-03","module":"C3"},{"value":"3,10E-02","module":"C4"},{"value":"-3,25E-02","module":"D"}]},{"parameter":"POCP","unit":"kg NMVOC-eq.","values":[{"value":"2,83E-01","module":"A1"},{"value":"3,56E-01","module":"A2"},{"value":"7,06E-03","module":"A3"},{"value":"1,57E-02","module":"A4"},{"value":"1,29E-01","module":"C1"},{"value":"4,61E-02","module":"C2"},{"value":"8,19E-03","module":"C3"},{"value":"3,67E-02","module":"C4"},{"value":"-3,50E-02","module":"D"}]},{"parameter":"ADPE","unit":"kg Sb-eq.","values":[{"value":"1,11E-03","module":"A1"},{"value":"5,07E-05","module":"A2"},{"value":"5,54E-05","module":"A3"},{"value":"1,78E-04","module":"A4"},{"value":"1,42E-05","module":"C1"},{"value":"5,23E-04","module":"C2"},{"value":"1,42E-05","module":"C3"},{"value":"2,81E-05","module":"C4"},{"value":"-3,21E-04","module":"D"}]},{"parameter":"ADPF","unit":"MJ","values":[{"value":"1,01E+03","module":"A1"},{"value":"2,47E+02","module":"A2"},{"value":"4,32E+01","module":"A3"},{"value":"9,74E+01","module":"A4"},{"value":"1,28E+02","module":"C1"},{"value":"2,86E+02","module":"C2"},{"value":"3,48E+01","module":"C3"},{"value":"1,03E+02","module":"C4"},{"value":"-6,11E+01","module":"D"}]},{"parameter":"WDP","unit":"m3 world-eq.","values":[{"value":"6,77E+03","module":"A1"},{"value":"5,99E+01","module":"A2"},{"value":"1,70E+03","module":"A3"},{"value":"9,42E+01","module":"A4"},{"value":"2,71E+01","module":"C1"},{"value":"2,77E+02","module":"C2"},{"value":"3,84E+03","module":"C3"},{"value":"2,16E+02","module":"C4"},{"value":"-2,86E+03","module":"D"}]},{"parameter":"EP-freshwater","unit":"kg P-eq.","values":[{"value":"1,37E-03","module":"A1"},{"value":"4,14E-05","module":"A2"},{"value":"5,59E-05","module":"A3"},{"value":"5,14E-05","module":"A4"},{"value":"3,38E-05","module":"C1"},{"value":"1,51E-04","module":"C2"},{"value":"7,08E-05","module":"C3"},{"value":"2,37E-05","module":"C4"},{"value":"-9,60E-05","module":"D"}]},{"parameter":"EP-marine","unit":"kg N-eq.","values":[{"value":"1,01E-01","module":"A1"},{"value":"1,24E-01","module":"A2"},{"value":"2,03E-03","module":"A3"},{"value":"3,66E-03","module":"A4"},{"value":"4,28E-02","module":"C1"},{"value":"1,08E-02","module":"C2"},{"value":"2,66E-03","module":"C3"},{"value":"1,16E-02","module":"C4"},{"value":"-1,13E-02","module":"D"}]},{"parameter":"EP-terrestrial","unit":"mol N-eq.","values":[{"value":"1,22E+00","module":"A1"},{"value":"1,38E+00","module":"A2"},{"value":"2,36E-02","module":"A3"},{"value":"4,10E-02","module":"A4"},{"value":"4,64E-01","module":"C1"},{"value":"1,20E-01","module":"C2"},{"value":"3,06E-02","module":"C3"},{"value":"1,28E-01","module":"C4"},{"value":"-1,32E-01","module":"D"}]},{"parameter":"GWP-IOBC","unit":"kg CO2-eq.","values":[{"value":"2,51E+02","module":"A1"},{"value":"1,89E+01","module":"A2"},{"value":"2,84E+00","module":"A3"},{"value":"6,44E+00","module":"A4"},{"value":"9,28E+00","module":"C1"},{"value":"1,90E+01","module":"C2"},{"value":"2,08E+00","module":"C3"},{"value":"0,0E+00","module":"C4"},{"value":"-3,86E+00","module":"D"}]}],"additional_environmental_impact":[{"parameter":"PM","unit":"disease incidence","values":[{"value":"2,08E-06","module":"A1"},{"value":"6,12E-07","module":"A2"},{"value":"9,75E-08","module":"A3"},{"value":"3,94E-07","module":"A4"},{"value":"1,17E-05","module":"C1"},{"value":"1,16E-06","module":"C2"},{"value":"1,45E-07","module":"C3"},{"value":"6,60E-07","module":"C4"},{"value":"-6,92E-07","module":"D"}]},{"parameter":"ETP-fw","unit":"CTUe","values":[{"value":"4,96E+03","module":"A1"},{"value":"1,22E+02","module":"A2"},{"value":"6,05E+01","module":"A3"},{"value":"7,22E+01","module":"A4"},{"value":"6,98E+01","module":"C1"},{"value":"2,12E+02","module":"C2"},{"value":"2,46E+01","module":"C3"},{"value":"5,07E+01","module":"C4"},{"value":"-6,29E+01","module":"D"}]},{"parameter":"HTP-c","unit":"CTUh","values":[{"value":"1,36E-08","module":"A1"},{"value":"0,0E+00","module":"A2"},{"value":"2,88E-09","module":"A3"},{"value":"0,0E+00","module":"A4"},{"value":"2,32E-09","module":"C1"},{"value":"0,0E+00","module":"C2"},{"value":"1,58E-09","module":"C3"},{"value":"1,48E-09","module":"C4"},{"value":"-3,15E-09","module":"D"}]},{"parameter":"HTP-nc","unit":"CTUh","values":[{"value":"3,25E-07","module":"A1"},{"value":"1,17E-08","module":"A2"},{"value":"5,72E-08","module":"A3"},{"value":"7,88E-08","module":"A4"},{"value":"6,49E-08","module":"C1"},{"value":"2,32E-07","module":"C2"},{"value":"2,21E-08","module":"C3"},{"value":"2,97E-08","module":"C4"},{"value":"-7,73E-08","module":"D"}]},{"parameter":"SQP","unit":"unitless","values":[{"value":"6,42E+02","module":"A1"},{"value":"4,73E+01","module":"A2"},{"value":"2,45E+01","module":"A3"},{"value":"6,81E+01","module":"A4"},{"value":"1,55E+01","module":"C1"},{"value":"2,00E+02","module":"C2"},{"value":"1,97E+01","module":"C3"},{"value":"3,74E+02","module":"C4"},{"value":"1,39E+02","module":"D"}]},{"parameter":"IRP","unit":"kBq U235-eq.","values":[{"value":"1,54E+00","module":"A1"},{"value":"1,08E+00","module":"A2"},{"value":"3,23E-01","module":"A3"},{"value":"4,26E-01","module":"A4"},{"value":"5,57E-01","module":"C1"},{"value":"1,25E+00","module":"C2"},{"value":"5,83E-01","module":"C3"},{"value":"4,45E-01","module":"C4"},{"value":"-5,61E-01","module":"D"}]}],"resource_use":[{"parameter":"PERE","unit":"MJ","values":[{"value":"3,83E+02","module":"A1"},{"value":"1,01E+00","module":"A2"},{"value":"1,25E+02","module":"A3"},{"value":"1,39E+00","module":"A4"},{"value":"6,96E-01","module":"C1"},{"value":"4,10E+00","module":"C2"},{"value":"1,79E+01","module":"C3"},{"value":"1,58E+00","module":"C4"},{"value":"-1,43E+01","module":"D"}]},{"parameter":"PERM","unit":"MJ","values":[{"value":"8,15E-01","module":"A1"},{"value":"0,0E+00","module":"A2"},{"value":"0,0E+00","module":"A3"},{"value":"0,0E+00","module":"A4"},{"value":"0,0E+00","module":"C1"},{"value":"0,0E+00","module":"C2"},{"value":"0,0E+00","module":"C3"},{"value":"0,0E+00","module":"C4"},{"value":"0,0E+00","module":"D"}]},{"parameter":"PERT","unit":"MJ","values":[{"value":"3,84E+02","module":"A1"},{"value":"1,01E+00","module":"A2"},{"value":"1,25E+02","module":"A3"},{"value":"1,39E+00","module":"A4"},{"value":"6,96E-01","module":"C1"},{"value":"4,10E+00","module":"C2"},{"value":"1,79E+01","module":"C3"},{"value":"1,58E+00","module":"C4"},{"value":"-1,43E+01","module":"D"}]},{"parameter":"PENRE","unit":"MJ","values":[{"value":"9,79E+02","module":"A1"},{"value":"2,47E+02","module":"A2"},{"value":"4,32E+01","module":"A3"},{"value":"9,74E+01","module":"A4"},{"value":"1,28E+02","module":"C1"},{"value":"2,86E+02","module":"C2"},{"value":"3,48E+01","module":"C3"},{"value":"1,03E+02","module":"C4"},{"value":"-6,45E+01","module":"D"}]},{"parameter":"PENRM","unit":"MJ","values":[{"value":"2,96E+01","module":"A1"},{"value":"0,0E+00","module":"A2"},{"value":"0,0E+00","module":"A3"},{"value":"0,0E+00","module":"A4"},{"value":"0,0E+00","module":"C1"},{"value":"0,0E+00","module":"C2"},{"value":"0,0E+00","module":"C3"},{"value":"0,0E+00","module":"C4"},{"value":"0,0E+00","module":"D"}]},{"parameter":"PENRT","unit":"MJ","values":[{"value":"1,01E+03","module":"A1"},{"value":"2,47E+02","module":"A2"},{"value":"4,32E+01","module":"A3"},{"value":"9,74E+01","module":"A4"},{"value":"1,28E+02","module":"C1"},{"value":"2,86E+02","module":"C2"},{"value":"3,48E+01","module":"C3"},{"value":"1,03E+02","module":"C4"},{"value":"-6,45E+01","module":"D"}]},{"parameter":"SM","unit":"kg","values":[{"value":"2,17E+01","module":"A1"},{"value":"0,0E+00","module":"A2"},{"value":"0,0E+00","module":"A3"},{"value":"0,0E+00","module":"A4"},{"value":"0,0E+00","module":"C1"},{"value":"0,0E+00","module":"C2"},{"value":"0,0E+00","module":"C3"},{"value":"0,0E+00","module":"C4"},{"value":"0,0E+00","module":"D"}]},{"parameter":"RSF","unit":"MJ","values":[{"value":"2,69E+01","module":"A1"},{"value":"4,65E-02","module":"A2"},{"value":"1,05E-01","module":"A3"},{"value":"4,99E-02","module":"A4"},{"value":"0,0E+00","module":"C1"},{"value":"1,47E-01","module":"C2"},{"value":"0,0E+00","module":"C3"},{"value":"3,26E-02","module":"C4"},{"value":"-2,92E-01","module":"D"}]},{"parameter":"NRSF","unit":"MJ","values":[{"value":"3,07E+02","module":"A1"},{"value":"1,62E-01","module":"A2"},{"value":"2,56E-01","module":"A3"},{"value":"1,78E-01","module":"A4"},{"value":"0,0E+00","module":"C1"},{"value":"5,24E-01","module":"C2"},{"value":"0,0E+00","module":"C3"},{"value":"9,38E-02","module":"C4"},{"value":"-3,00E-01","module":"D"}]},{"parameter":"FW","unit":"m3","values":[{"value":"3,27E+00","module":"A1"},{"value":"5,40E-03","module":"A2"},{"value":"9,41E-01","module":"A3"},{"value":"1,04E-02","module":"A4"},{"value":"6,57E-03","module":"C1"},{"value":"3,06E-02","module":"C2"},{"value":"5,96E-02","module":"C3"},{"value":"1,22E-01","module":"C4"},{"value":"-2,24E+00","module":"D"}]}],"end_of_life_waste":[{"parameter":"HWD","unit":"kg","values":[{"value":"7,19E-02","module":"A1"},{"value":"6,73E-03","module":"A2"},{"value":"6,77E-03","module":"A3"},{"value":"5,02E-03","module":"A4"},{"value":"3,76E-03","module":"C1"},{"value":"1,48E-02","module":"C2"},{"value":"3,47E-03","module":"C3"},{"value":"0,0E+00","module":"C4"},{"value":"-1,47E-02","module":"D"}]},{"parameter":"NHWD","unit":"kg","values":[{"value":"2,96E+00","module":"A1"},{"value":"1,62E+00","module":"A2"},{"value":"3,28E+01","module":"A3"},{"value":"4,74E+00","module":"A4"},{"value":"1,51E-01","module":"C1"},{"value":"1,39E+01","module":"C2"},{"value":"1,10E-01","module":"C3"},{"value":"7,42E+02","module":"C4"},{"value":"-4,46E-01","module":"D"}]},{"parameter":"RWD","unit":"kg","values":[{"value":"5,35E-03","module":"A1"},{"value":"1,76E-03","module":"A2"},{"value":"2,96E-04","module":"A3"},{"value":"6,63E-04","module":"A4"},{"value":"8,87E-04","module":"C1"},{"value":"1,95E-03","module":"C2"},{"value":"3,68E-04","module":"C3"},{"value":"0,0E+00","module":"C4"},{"value":"-4,84E-04","module":"D"}]}],"end_of_life_flow":[{"parameter":"CRU","unit":"kg","values":[{"value":"0,0E+00","module":"A1"},{"value":"0,0E+00","module":"A2"},{"value":"0,0E+00","module":"A3"},{"value":"0,0E+00","module":"A4"},{"value":"0,0E+00","module":"C1"},{"value":"0,0E+00","module":"C2"},{"value":"0,0E+00","module":"C3"},{"value":"0,0E+00","module":"C4"},{"value":"0,0E+00","module":"D"}]},{"parameter":"MFR","unit":"kg","values":[{"value":"1,62E-01","module":"A1"},{"value":"0,0E+00","module":"A2"},{"value":"0,0E+00","module":"A3"},{"value":"0,0E+00","module":"A4"},{"value":"0,0E+00","module":"C1"},{"value":"0,0E+00","module":"C2"},{"value":"1,58E+03","module":"C3"},{"value":"0,0E+00","module":"C4"},{"value":"-2,89E-03","module":"D"}]},{"parameter":"MER","unit":"kg","values":[{"value":"6,50E-02","module":"A1"},{"value":"0,0E+00","module":"A2"},{"value":"0,0E+00","module":"A3"},{"value":"0,0E+00","module":"A4"},{"value":"0,0E+00","module":"C1"},{"value":"0,0E+00","module":"C2"},{"value":"0,0E+00","module":"C3"},{"value":"0,0E+00","module":"C4"},{"value":"-1,08E-01","module":"D"}]},{"parameter":"EEE","unit":"MJ","values":[{"value":"6,73E-02","module":"A1"},{"value":"0,0E+00","module":"A2"},{"value":"0,0E+00","module":"A3"},{"value":"0,0E+00","module":"A4"},{"value":"0,0E+00","module":"C1"},{"value":"0,0E+00","module":"C2"},{"value":"0,0E+00","module":"C3"},{"value":"0,0E+00","module":"C4"},{"value":"-2,61E-02","module":"D"}]},{"parameter":"EET","unit":"MJ","values":[{"value":"1,02E+00","module":"A1"},{"value":"0,0E+00","module":"A2"},{"value":"0,0E+00","module":"A3"},{"value":"0,0E+00","module":"A4"},{"value":"0,0E+00","module":"C1"},{"value":"0,0E+00","module":"C2"},{"value":"0,0E+00","module":"C3"},{"value":"0,0E+00","module":"C4"},{"value":"-3,95E-01","module":"D"}]}]}