{"product_name":"B45 MF40 SV40 STANDARD","epd_id":"NEPD-2054-924-NO","compliance":["EN 15804","ISO 14025","ISO 21930"],"producer_name":"Stjern Betong AS","environmental_impact":[{"parameter":"GWP-total","unit":"kg CO2-eq.","values":[{"value":"2,51E+02","module":"A1"},{"value":"1,68E+01","module":"A2"},{"value":"5,99E-01","module":"A3"},{"value":"1,05E+01","module":"A4"}]},{"parameter":"ODP","unit":"kg CFC 11-eq.","values":[{"value":"3,75E-06","module":"A1"},{"value":"2,91E-06","module":"A2"},{"value":"8,73E-08","module":"A3"},{"value":"1,98E-06","module":"A4"}]},{"parameter":"AP","unit":"kg SO2-eq.","values":[{"value":"6,72E-01","module":"A1"},{"value":"1,06E-01","module":"A2"},{"value":"3,84E-03","module":"A3"},{"value":"3,68E-02","module":"A4"}]},{"parameter":"EP","unit":"kg Phosphat-eq.","values":[{"value":"7,42E-02","module":"A1"},{"value":"2,18E-02","module":"A2"},{"value":"8,49E-04","module":"A3"},{"value":"7,66E-03","module":"A4"}]},{"parameter":"POCP","unit":"kg Ethen-eq.","values":[{"value":"3,79E-02","module":"A1"},{"value":"2,94E-03","module":"A2"},{"value":"1,27E-04","module":"A3"},{"value":"1,85E-03","module":"A4"}]},{"parameter":"ADPE","unit":"kg Sb-eq.","values":[{"value":"9,93E-05","module":"A1"},{"value":"1,65E-05","module":"A2"},{"value":"3,97E-06","module":"A3"},{"value":"2,31E-05","module":"A4"}]},{"parameter":"ADPF","unit":"MJ","values":[{"value":"1,42E+03","module":"A1"},{"value":"2,35E+02","module":"A2"},{"value":"7,62E+00","module":"A3"},{"value":"1,60E+02","module":"A4"}]},{"parameter":"ADPM","unit":"kg Sb-eq.","values":[{"value":"9,93E-05","module":"A1"},{"value":"1,65E-05","module":"A2"},{"value":"3,97E-06","module":"A3"},{"value":"2,31E-05","module":"A4"}]}],"additional_environmental_impact":[],"resource_use":[{"parameter":"PERE","unit":"MJ","values":[{"value":"2,58E+02","module":"A1"},{"value":"3,65E+00","module":"A2"},{"value":"3,07E+01","module":"A3"},{"value":"2,45E+00","module":"A4"}]},{"parameter":"PERM","unit":"MJ","values":[{"value":"2,18E+01","module":"A1"},{"value":"0,0E+00","module":"A2"},{"value":"0,0E+00","module":"A3"},{"value":"7,52E-01","module":"A4"}]},{"parameter":"PERT","unit":"MJ","values":[{"value":"2,80E+02","module":"A1"},{"value":"3,65E+00","module":"A2"},{"value":"3,07E+01","module":"A3"},{"value":"3,21E+00","module":"A4"}]},{"parameter":"PENRE","unit":"MJ","values":[{"value":"1,44E+03","module":"A1"},{"value":"2,40E+02","module":"A2"},{"value":"9,43E+00","module":"A3"},{"value":"1,63E+02","module":"A4"}]},{"parameter":"PENRM","unit":"MJ","values":[{"value":"2,20E+01","module":"A1"},{"value":"0,0E+00","module":"A2"},{"value":"0,0E+00","module":"A3"},{"value":"0,0E+00","module":"A4"}]},{"parameter":"PENRT","unit":"MJ","values":[{"value":"1,46E+03","module":"A1"},{"value":"2,40E+02","module":"A2"},{"value":"9,43E+00","module":"A3"},{"value":"1,63E+02","module":"A4"}]},{"parameter":"SM","unit":"kg","values":[{"value":"7,17E+01","module":"A1"},{"value":"0,0E+00","module":"A2"},{"value":"0,0E+00","module":"A3"},{"value":"0,0E+00","module":"A4"}]},{"parameter":"RSF","unit":"MJ","values":[{"value":"3,03E+01","module":"A1"},{"value":"0,0E+00","module":"A2"},{"value":"5,32E-03","module":"A3"},{"value":"0,0E+00","module":"A4"}]},{"parameter":"NRSF","unit":"MJ","values":[{"value":"2,59E+02","module":"A1"},{"value":"0,0E+00","module":"A2"},{"value":"0,0E+00","module":"A3"},{"value":"0,0E+00","module":"A4"}]},{"parameter":"FW","unit":"m3","values":[{"value":"2,74E+00","module":"A1"},{"value":"4,82E-02","module":"A2"},{"value":"3,73E-02","module":"A3"},{"value":"1,45E-01","module":"A4"}]}],"end_of_life_waste":[{"parameter":"HWD","unit":"kg","values":[{"value":"7,72E-04","module":"A1"},{"value":"1,55E-04","module":"A2"},{"value":"8,00E-06","module":"A3"},{"value":"1,24E-04","module":"A4"}]},{"parameter":"NHWD","unit":"kg","values":[{"value":"4,62E+01","module":"A1"},{"value":"7,55E+00","module":"A2"},{"value":"3,39E-01","module":"A3"},{"value":"1,61E+01","module":"A4"}]},{"parameter":"RWD","unit":"kg","values":[{"value":"5,68E-06","module":"A1"},{"value":"1,62E-03","module":"A2"},{"value":"6,32E-05","module":"A3"},{"value":"0,0E+00","module":"A4"}]}],"end_of_life_flow":[{"parameter":"CRU","unit":"kg","values":[{"value":"0,0E+00","module":"A1"},{"value":"0,0E+00","module":"A2"},{"value":"0,0E+00","module":"A3"},{"value":"0,0E+00","module":"A4"}]},{"parameter":"MFR","unit":"kg","values":[{"value":"4,49E-01","module":"A1"},{"value":"0,0E+00","module":"A2"},{"value":"1,00E-02","module":"A3"},{"value":"0,0E+00","module":"A4"}]},{"parameter":"MER","unit":"kg","values":[{"value":"1,02E-01","module":"A1"},{"value":"0,0E+00","module":"A2"},{"value":"0,0E+00","module":"A3"},{"value":"0,0E+00","module":"A4"}]},{"parameter":"EEE","unit":"MJ","values":[{"value":"0,0E+00","module":"A1"},{"value":"0,0E+00","module":"A2"},{"value":"0,0E+00","module":"A3"},{"value":"0,0E+00","module":"A4"}]},{"parameter":"EET","unit":"MJ","values":[{"value":"0,0E+00","module":"A1"},{"value":"0,0E+00","module":"A2"},{"value":"0,0E+00","module":"A3"},{"value":"0,0E+00","module":"A4"}]}]}