{"product_name":"Backapp Hipp","epd_id":"NEPD-3669-2614-EN","compliance":["EN 15804","ISO 14025","ISO 21930"],"producer_name":"Back App AS","environmental_impact":[{"parameter":"GWP-total","unit":"kg CO2-eq.","values":[{"value":"1,50E+01","module":"A1"},{"value":"2,11E-02","module":"A2"},{"value":"3,73E-02","module":"A3"},{"value":"3,81E-01","module":"A4"}]},{"parameter":"ODP","unit":"kg CFC 11-eq.","values":[{"value":"6,67E-07","module":"A1"},{"value":"3,90E-09","module":"A2"},{"value":"4,10E-08","module":"A3"},{"value":"7,04E-08","module":"A4"}]},{"parameter":"AP","unit":"kg SO2-eq.","values":[{"value":"5,76E-02","module":"A1"},{"value":"6,74E-05","module":"A2"},{"value":"2,03E-04","module":"A3"},{"value":"1,22E-03","module":"A4"}]},{"parameter":"EP","unit":"kg Phosphat-eq.","values":[{"value":"2,86E-02","module":"A1"},{"value":"1,12E-05","module":"A2"},{"value":"4,89E-05","module":"A3"},{"value":"2,02E-04","module":"A4"}]},{"parameter":"POCP","unit":"kg Ethen-eq.","values":[{"value":"5,55E-03","module":"A1"},{"value":"3,45E-06","module":"A2"},{"value":"9,80E-06","module":"A3"},{"value":"6,22E-05","module":"A4"}]},{"parameter":"ADPE","unit":"kg Sb-eq.","values":[{"value":"8,46E-05","module":"A1"},{"value":"6,45E-08","module":"A2"},{"value":"4,85E-07","module":"A3"},{"value":"1,16E-06","module":"A4"}]},{"parameter":"ADPF","unit":"MJ","values":[{"value":"1,84E+02","module":"A1"},{"value":"3,19E-01","module":"A2"},{"value":"2,98E-01","module":"A3"},{"value":"5,75E+00","module":"A4"}]},{"parameter":"ADPM","unit":"kg Sb-eq.","values":[{"value":"8,46E-05","module":"A1"},{"value":"6,45E-08","module":"A2"},{"value":"4,85E-07","module":"A3"},{"value":"1,16E-06","module":"A4"}]}],"additional_environmental_impact":[],"resource_use":[{"parameter":"PERE","unit":"MJ","values":[{"value":"1,59E+01","module":"A1"},{"value":"4,64E-03","module":"A2"},{"value":"2,41E+00","module":"A3"},{"value":"8,38E-02","module":"A4"}]},{"parameter":"PERM","unit":"MJ","values":[{"value":"0,0E+00","module":"A1"},{"value":"0,0E+00","module":"A2"},{"value":"0,0E+00","module":"A3"},{"value":"0,0E+00","module":"A4"}]},{"parameter":"PERT","unit":"MJ","values":[{"value":"1,59E+01","module":"A1"},{"value":"4,64E-03","module":"A2"},{"value":"2,41E+00","module":"A3"},{"value":"8,38E-02","module":"A4"}]},{"parameter":"PENRE","unit":"MJ","values":[{"value":"2,26E+02","module":"A1"},{"value":"3,26E-01","module":"A2"},{"value":"5,46E+00","module":"A3"},{"value":"5,88E+00","module":"A4"}]},{"parameter":"PENRM","unit":"MJ","values":[{"value":"9,61E+01","module":"A1"},{"value":"0,0E+00","module":"A2"},{"value":"0,0E+00","module":"A3"},{"value":"0,0E+00","module":"A4"}]},{"parameter":"PENRT","unit":"MJ","values":[{"value":"3,22E+02","module":"A1"},{"value":"3,26E-01","module":"A2"},{"value":"5,46E+00","module":"A3"},{"value":"5,88E+00","module":"A4"}]},{"parameter":"SM","unit":"kg","values":[{"value":"1,13E+00","module":"A1"},{"value":"0,0E+00","module":"A2"},{"value":"0,0E+00","module":"A3"},{"value":"0,0E+00","module":"A4"}]},{"parameter":"RSF","unit":"MJ","values":[{"value":"0,0E+00","module":"A1"},{"value":"0,0E+00","module":"A2"},{"value":"2,33E-03","module":"A3"},{"value":"0,0E+00","module":"A4"}]},{"parameter":"NRSF","unit":"MJ","values":[{"value":"0,0E+00","module":"A1"},{"value":"0,0E+00","module":"A2"},{"value":"0,0E+00","module":"A3"},{"value":"0,0E+00","module":"A4"}]},{"parameter":"FW","unit":"m3","values":[{"value":"8,59E-02","module":"A1"},{"value":"6,11E-05","module":"A2"},{"value":"1,37E-03","module":"A3"},{"value":"1,10E-03","module":"A4"}]}],"end_of_life_waste":[{"parameter":"HWD","unit":"kg","values":[{"value":"5,84E-04","module":"A1"},{"value":"1,90E-07","module":"A2"},{"value":"1,99E-06","module":"A3"},{"value":"3,44E-06","module":"A4"}]},{"parameter":"NHWD","unit":"kg","values":[{"value":"8,47E+00","module":"A1"},{"value":"1,72E-02","module":"A2"},{"value":"3,87E-02","module":"A3"},{"value":"3,10E-01","module":"A4"}]},{"parameter":"RWD","unit":"kg","values":[{"value":"4,18E-04","module":"A1"},{"value":"2,24E-06","module":"A2"},{"value":"7,39E-05","module":"A3"},{"value":"4,04E-05","module":"A4"}]}],"end_of_life_flow":[{"parameter":"CRU","unit":"kg","values":[{"value":"9,04E-06","module":"A1"},{"value":"0,0E+00","module":"A2"},{"value":"0,0E+00","module":"A3"},{"value":"0,0E+00","module":"A4"}]},{"parameter":"MFR","unit":"kg","values":[{"value":"2,75E-02","module":"A1"},{"value":"0,0E+00","module":"A2"},{"value":"0,0E+00","module":"A3"},{"value":"0,0E+00","module":"A4"}]},{"parameter":"MER","unit":"kg","values":[{"value":"6,81E-02","module":"A1"},{"value":"0,0E+00","module":"A2"},{"value":"0,0E+00","module":"A3"},{"value":"0,0E+00","module":"A4"}]},{"parameter":"EEE","unit":"MJ","values":[{"value":"8,37E-01","module":"A1"},{"value":"0,0E+00","module":"A2"},{"value":"0,0E+00","module":"A3"},{"value":"0,0E+00","module":"A4"}]},{"parameter":"EET","unit":"MJ","values":[{"value":"0,0E+00","module":"A1"},{"value":"0,0E+00","module":"A2"},{"value":"0,0E+00","module":"A3"},{"value":"0,0E+00","module":"A4"}]}]}