{"product_name":"Balcony doors and entrance doors / block doors outward / inward opened 75mm sash (BYKO \u2013 D75)","epd_id":"EPD-Kiwa-EE-000125-EN (Rev.1_30.05.2024)","compliance":["EN 15804+A2","ISO 14025"],"producer_name":"Bitus Latvia SIA","environmental_impact":[{"parameter":"GWP-total","unit":"kg CO2-eq.","values":[{"value":"-3,83E+01","module":"A1"},{"value":"3,90E+00","module":"A2"},{"value":"1,01E+01","module":"A3"},{"value":"0,0E+00","module":"C1"},{"value":"7,50E-01","module":"C2"},{"value":"3,96E+01","module":"C3"},{"value":"2,11E-01","module":"C4"},{"value":"-9,22E+00","module":"D"}]},{"parameter":"GWP-fossil","unit":"kg CO2-eq.","values":[{"value":"3,81E+01","module":"A1"},{"value":"3,90E+00","module":"A2"},{"value":"1,58E+01","module":"A3"},{"value":"0,0E+00","module":"C1"},{"value":"7,50E-01","module":"C2"},{"value":"4,46E-01","module":"C3"},{"value":"7,05E-02","module":"C4"},{"value":"-9,05E+00","module":"D"}]},{"parameter":"GWP-biogenic","unit":"kg CO2-eq.","values":[{"value":"-7,73E+01","module":"A1"},{"value":"1,13E-03","module":"A2"},{"value":"-5,81E+00","module":"A3"},{"value":"0,0E+00","module":"C1"},{"value":"2,18E-04","module":"C2"},{"value":"3,92E+01","module":"C3"},{"value":"1,41E-01","module":"C4"},{"value":"-1,26E-01","module":"D"}]},{"parameter":"GWP-luluc","unit":"kg CO2-eq.","values":[{"value":"9,01E-01","module":"A1"},{"value":"1,16E-03","module":"A2"},{"value":"8,57E-02","module":"A3"},{"value":"0,0E+00","module":"C1"},{"value":"2,23E-04","module":"C2"},{"value":"9,41E-05","module":"C3"},{"value":"1,57E-05","module":"C4"},{"value":"-3,81E-02","module":"D"}]},{"parameter":"ODP","unit":"kg CFC 11-equiv.","values":[{"value":"3,74E-06","module":"A1"},{"value":"9,07E-07","module":"A2"},{"value":"2,53E-06","module":"A3"},{"value":"0,0E+00","module":"C1"},{"value":"1,74E-07","module":"C2"},{"value":"3,88E-08","module":"C3"},{"value":"3,12E-08","module":"C4"},{"value":"-6,64E-07","module":"D"}]},{"parameter":"AP","unit":"mol H+-eq.","values":[{"value":"3,38E-01","module":"A1"},{"value":"2,23E-02","module":"A2"},{"value":"1,26E-01","module":"A3"},{"value":"0,0E+00","module":"C1"},{"value":"4,29E-03","module":"C2"},{"value":"8,64E-03","module":"C3"},{"value":"6,56E-04","module":"C4"},{"value":"-9,49E-02","module":"D"}]},{"parameter":"POCP","unit":"kg NMVOC-eq.","values":[{"value":"1,81E-01","module":"A1"},{"value":"2,46E-02","module":"A2"},{"value":"5,60E-02","module":"A3"},{"value":"0,0E+00","module":"C1"},{"value":"4,73E-03","module":"C2"},{"value":"1,19E-02","module":"C3"},{"value":"7,70E-04","module":"C4"},{"value":"-6,33E-02","module":"D"}]},{"parameter":"ADPE","unit":"kg Sb-eq.","values":[{"value":"1,98E-04","module":"A1"},{"value":"1,10E-05","module":"A2"},{"value":"2,21E-05","module":"A3"},{"value":"0,0E+00","module":"C1"},{"value":"2,12E-06","module":"C2"},{"value":"7,21E-07","module":"C3"},{"value":"7,62E-08","module":"C4"},{"value":"-2,33E-05","module":"D"}]},{"parameter":"ADPF","unit":"MJ","values":[{"value":"4,70E+02","module":"A1"},{"value":"6,05E+01","module":"A2"},{"value":"2,48E+02","module":"A3"},{"value":"0,0E+00","module":"C1"},{"value":"1,16E+01","module":"C2"},{"value":"2,99E+00","module":"C3"},{"value":"2,13E+00","module":"C4"},{"value":"-8,50E+01","module":"D"}]},{"parameter":"WDP","unit":"m3 world-eq.","values":[{"value":"1,11E+01","module":"A1"},{"value":"4,30E-01","module":"A2"},{"value":"3,44E+00","module":"A3"},{"value":"0,0E+00","module":"C1"},{"value":"8,27E-02","module":"C2"},{"value":"1,23E+00","module":"C3"},{"value":"2,40E-02","module":"C4"},{"value":"-2,10E+00","module":"D"}]},{"parameter":"EP-freshwater","unit":"kg P-eq.","values":[{"value":"2,45E-03","module":"A1"},{"value":"5,86E-05","module":"A2"},{"value":"5,45E-04","module":"A3"},{"value":"0,0E+00","module":"C1"},{"value":"1,13E-05","module":"C2"},{"value":"1,17E-05","module":"C3"},{"value":"1,14E-06","module":"C4"},{"value":"-4,12E-04","module":"D"}]},{"parameter":"EP-marine","unit":"kg N-eq.","values":[{"value":"5,76E-02","module":"A1"},{"value":"7,82E-03","module":"A2"},{"value":"1,83E-02","module":"A3"},{"value":"0,0E+00","module":"C1"},{"value":"1,50E-03","module":"C2"},{"value":"3,96E-03","module":"C3"},{"value":"2,72E-04","module":"C4"},{"value":"-2,08E-02","module":"D"}]},{"parameter":"EP-terrestrial","unit":"mol N-eq.","values":[{"value":"6,79E-01","module":"A1"},{"value":"8,66E-02","module":"A2"},{"value":"2,88E-01","module":"A3"},{"value":"0,0E+00","module":"C1"},{"value":"1,66E-02","module":"C2"},{"value":"4,55E-02","module":"C3"},{"value":"2,59E-03","module":"C4"},{"value":"-3,24E-01","module":"D"}]}],"additional_environmental_impact":[{"parameter":"PM","unit":"disease incidence","values":[{"value":"4,51E-06","module":"A1"},{"value":"3,54E-07","module":"A2"},{"value":"1,14E-06","module":"A3"},{"value":"0,0E+00","module":"C1"},{"value":"6,80E-08","module":"C2"},{"value":"7,07E-08","module":"C3"},{"value":"1,35E-08","module":"C4"},{"value":"-1,17E-06","module":"D"}]},{"parameter":"ETP-fw","unit":"CTUe","values":[{"value":"9,65E+02","module":"A1"},{"value":"4,34E+01","module":"A2"},{"value":"1,64E+02","module":"A3"},{"value":"0,0E+00","module":"C1"},{"value":"8,34E+00","module":"C2"},{"value":"2,62E+01","module":"C3"},{"value":"9,70E+00","module":"C4"},{"value":"-7,08E+02","module":"D"}]},{"parameter":"HTP-c","unit":"CTUh","values":[{"value":"4,01E-08","module":"A1"},{"value":"1,65E-09","module":"A2"},{"value":"1,50E-08","module":"A3"},{"value":"0,0E+00","module":"C1"},{"value":"3,16E-10","module":"C2"},{"value":"8,07E-09","module":"C3"},{"value":"2,88E-11","module":"C4"},{"value":"-1,51E-08","module":"D"}]},{"parameter":"HTP-nc","unit":"CTUh","values":[{"value":"7,75E-07","module":"A1"},{"value":"5,53E-08","module":"A2"},{"value":"1,58E-07","module":"A3"},{"value":"0,0E+00","module":"C1"},{"value":"1,06E-08","module":"C2"},{"value":"2,60E-08","module":"C3"},{"value":"8,89E-10","module":"C4"},{"value":"-3,50E-07","module":"D"}]},{"parameter":"SQP","unit":"dimensionless","values":[{"value":"6,98E+03","module":"A1"},{"value":"5,04E+01","module":"A2"},{"value":"8,02E+02","module":"A3"},{"value":"0,0E+00","module":"C1"},{"value":"9,69E+00","module":"C2"},{"value":"1,12E+00","module":"C3"},{"value":"4,55E+00","module":"C4"},{"value":"-1,97E+03","module":"D"}]},{"parameter":"IRP","unit":"kBq U235-eq.","values":[{"value":"1,47E+00","module":"A1"},{"value":"2,57E-01","module":"A2"},{"value":"1,21E+00","module":"A3"},{"value":"0,0E+00","module":"C1"},{"value":"4,94E-02","module":"C2"},{"value":"9,19E-03","module":"C3"},{"value":"9,21E-03","module":"C4"},{"value":"-1,83E-01","module":"D"}]}],"resource_use":[{"parameter":"PERE","unit":"MJ","values":[{"value":"5,81E+02","module":"A1"},{"value":"6,04E-01","module":"A2"},{"value":"1,43E+02","module":"A3"},{"value":"0,0E+00","module":"C1"},{"value":"1,12E-01","module":"C2"},{"value":"1,47E-01","module":"C3"},{"value":"2,47E-02","module":"C4"},{"value":"-4,03E+02","module":"D"}]},{"parameter":"PERM","unit":"MJ","values":[{"value":"3,31E+02","module":"A1"},{"value":"0,0E+00","module":"A2"},{"value":"5,84E+01","module":"A3"},{"value":"0,0E+00","module":"C1"},{"value":"0,0E+00","module":"C2"},{"value":"0,0E+00","module":"C3"},{"value":"0,0E+00","module":"C4"},{"value":"-5,62E-02","module":"D"}]},{"parameter":"PERT","unit":"MJ","values":[{"value":"9,12E+02","module":"A1"},{"value":"6,04E-01","module":"A2"},{"value":"2,01E+02","module":"A3"},{"value":"0,0E+00","module":"C1"},{"value":"1,12E-01","module":"C2"},{"value":"1,47E-01","module":"C3"},{"value":"2,47E-02","module":"C4"},{"value":"-4,03E+02","module":"D"}]},{"parameter":"PENRE","unit":"MJ","values":[{"value":"5,37E+02","module":"A1"},{"value":"6,12E+01","module":"A2"},{"value":"3,80E+02","module":"A3"},{"value":"0,0E+00","module":"C1"},{"value":"1,13E+01","module":"C2"},{"value":"3,25E+00","module":"C3"},{"value":"1,84E+00","module":"C4"},{"value":"-1,42E+02","module":"D"}]},{"parameter":"PENRM","unit":"MJ","values":[{"value":"3,63E+01","module":"A1"},{"value":"0,0E+00","module":"A2"},{"value":"1,02E+01","module":"A3"},{"value":"0,0E+00","module":"C1"},{"value":"0,0E+00","module":"C2"},{"value":"0,0E+00","module":"C3"},{"value":"0,0E+00","module":"C4"},{"value":"0,0E+00","module":"D"}]},{"parameter":"PENRT","unit":"MJ","values":[{"value":"5,73E+02","module":"A1"},{"value":"6,12E+01","module":"A2"},{"value":"3,90E+02","module":"A3"},{"value":"0,0E+00","module":"C1"},{"value":"1,13E+01","module":"C2"},{"value":"3,25E+00","module":"C3"},{"value":"1,84E+00","module":"C4"},{"value":"-1,42E+02","module":"D"}]},{"parameter":"SM","unit":"kg","values":[{"value":"4,51E-01","module":"A1"},{"value":"0,0E+00","module":"A2"},{"value":"1,36E-01","module":"A3"},{"value":"0,0E+00","module":"C1"},{"value":"0,0E+00","module":"C2"},{"value":"0,0E+00","module":"C3"},{"value":"0,0E+00","module":"C4"},{"value":"0,0E+00","module":"D"}]},{"parameter":"RSF","unit":"MJ","values":[{"value":"0,0E+00","module":"A1"},{"value":"0,0E+00","module":"A2"},{"value":"0,0E+00","module":"A3"},{"value":"0,0E+00","module":"C1"},{"value":"0,0E+00","module":"C2"},{"value":"0,0E+00","module":"C3"},{"value":"0,0E+00","module":"C4"},{"value":"0,0E+00","module":"D"}]},{"parameter":"NRSF","unit":"MJ","values":[{"value":"0,0E+00","module":"A1"},{"value":"0,0E+00","module":"A2"},{"value":"0,0E+00","module":"A3"},{"value":"0,0E+00","module":"C1"},{"value":"0,0E+00","module":"C2"},{"value":"0,0E+00","module":"C3"},{"value":"0,0E+00","module":"C4"},{"value":"0,0E+00","module":"D"}]},{"parameter":"FW","unit":"m3","values":[{"value":"3,93E-01","module":"A1"},{"value":"1,09E-02","module":"A2"},{"value":"1,75E-01","module":"A3"},{"value":"0,0E+00","module":"C1"},{"value":"2,02E-03","module":"C2"},{"value":"1,31E-02","module":"C3"},{"value":"1,97E-03","module":"C4"},{"value":"-1,02E-01","module":"D"}]}],"end_of_life_waste":[{"parameter":"HWD","unit":"kg","values":[{"value":"3,90E-03","module":"A1"},{"value":"3,66E-05","module":"A2"},{"value":"2,31E-04","module":"A3"},{"value":"0,0E+00","module":"C1"},{"value":"6,79E-06","module":"C2"},{"value":"7,97E-06","module":"C3"},{"value":"7,73E-07","module":"C4"},{"value":"-1,21E-03","module":"D"}]},{"parameter":"NHWD","unit":"kg","values":[{"value":"7,73E+00","module":"A1"},{"value":"3,51E+00","module":"A2"},{"value":"3,25E+00","module":"A3"},{"value":"0,0E+00","module":"C1"},{"value":"6,50E-01","module":"C2"},{"value":"2,71E-01","module":"C3"},{"value":"1,08E+01","module":"C4"},{"value":"-2,21E+00","module":"D"}]},{"parameter":"RWD","unit":"kg","values":[{"value":"1,83E-03","module":"A1"},{"value":"3,88E-04","module":"A2"},{"value":"1,71E-03","module":"A3"},{"value":"0,0E+00","module":"C1"},{"value":"7,18E-05","module":"C2"},{"value":"1,06E-05","module":"C3"},{"value":"1,15E-05","module":"C4"},{"value":"-2,66E-04","module":"D"}]}],"end_of_life_flow":[{"parameter":"CRU","unit":"kg","values":[{"value":"0,0E+00","module":"A1"},{"value":"0,0E+00","module":"A2"},{"value":"0,0E+00","module":"A3"},{"value":"0,0E+00","module":"C1"},{"value":"0,0E+00","module":"C2"},{"value":"0,0E+00","module":"C3"},{"value":"0,0E+00","module":"C4"},{"value":"0,0E+00","module":"D"}]},{"parameter":"MFR","unit":"kg","values":[{"value":"0,0E+00","module":"A1"},{"value":"0,0E+00","module":"A2"},{"value":"4,31E-01","module":"A3"},{"value":"0,0E+00","module":"C1"},{"value":"0,0E+00","module":"C2"},{"value":"1,42E+00","module":"C3"},{"value":"0,0E+00","module":"C4"},{"value":"0,0E+00","module":"D"}]},{"parameter":"MER","unit":"kg","values":[{"value":"0,0E+00","module":"A1"},{"value":"0,0E+00","module":"A2"},{"value":"0,0E+00","module":"A3"},{"value":"0,0E+00","module":"C1"},{"value":"0,0E+00","module":"C2"},{"value":"0,0E+00","module":"C3"},{"value":"0,0E+00","module":"C4"},{"value":"0,0E+00","module":"D"}]},{"parameter":"EEE","unit":"MJ","values":[{"value":"0,0E+00","module":"A1"},{"value":"0,0E+00","module":"A2"},{"value":"1,05E+01","module":"A3"},{"value":"0,0E+00","module":"C1"},{"value":"0,0E+00","module":"C2"},{"value":"0,0E+00","module":"C3"},{"value":"0,0E+00","module":"C4"},{"value":"6,56E+01","module":"D"}]},{"parameter":"EET","unit":"MJ","values":[{"value":"0,0E+00","module":"A1"},{"value":"0,0E+00","module":"A2"},{"value":"1,81E+01","module":"A3"},{"value":"0,0E+00","module":"C1"},{"value":"0,0E+00","module":"C2"},{"value":"0,0E+00","module":"C3"},{"value":"0,0E+00","module":"C4"},{"value":"1,13E+02","module":"D"}]}]}