{"product_name":"Balcony doors and entrance doors outward / inward opened 55 mm sash (BYKO-D55) ","epd_id":"EPD-Kiwa-EE-000123-EN (Rev.1_29.05.2024)","compliance":["EN 15804+A2","ISO 14025"],"producer_name":"Bitus Latvia SIA","environmental_impact":[{"parameter":"GWP-total","unit":"kg CO2-eq.","values":[{"value":"-3,13E+01","module":"A1"},{"value":"3,37E+00","module":"A2"},{"value":"1,01E+01","module":"A3"},{"value":"0,0E+00","module":"C1"},{"value":"6,45E-01","module":"C2"},{"value":"3,44E+01","module":"C3"},{"value":"1,82E-01","module":"C4"},{"value":"-8,62E+00","module":"D"}]},{"parameter":"GWP-fossil","unit":"kg CO2-eq.","values":[{"value":"3,40E+01","module":"A1"},{"value":"3,37E+00","module":"A2"},{"value":"1,58E+01","module":"A3"},{"value":"0,0E+00","module":"C1"},{"value":"6,45E-01","module":"C2"},{"value":"4,06E-01","module":"C3"},{"value":"5,95E-02","module":"C4"},{"value":"-8,48E+00","module":"D"}]},{"parameter":"GWP-biogenic","unit":"kg CO2-eq.","values":[{"value":"-6,62E+01","module":"A1"},{"value":"9,78E-04","module":"A2"},{"value":"-5,81E+00","module":"A3"},{"value":"0,0E+00","module":"C1"},{"value":"1,87E-04","module":"C2"},{"value":"3,40E+01","module":"C3"},{"value":"1,22E-01","module":"C4"},{"value":"-1,05E-01","module":"D"}]},{"parameter":"GWP-luluc","unit":"kg CO2-eq.","values":[{"value":"8,95E-01","module":"A1"},{"value":"1,00E-03","module":"A2"},{"value":"8,57E-02","module":"A3"},{"value":"0,0E+00","module":"C1"},{"value":"1,92E-04","module":"C2"},{"value":"8,24E-05","module":"C3"},{"value":"1,34E-05","module":"C4"},{"value":"-3,54E-02","module":"D"}]},{"parameter":"ODP","unit":"kg CFC 11-equiv.","values":[{"value":"3,29E-06","module":"A1"},{"value":"7,84E-07","module":"A2"},{"value":"2,53E-06","module":"A3"},{"value":"0,0E+00","module":"C1"},{"value":"1,50E-07","module":"C2"},{"value":"3,42E-08","module":"C3"},{"value":"2,62E-08","module":"C4"},{"value":"-5,96E-07","module":"D"}]},{"parameter":"AP","unit":"mol H+-eq.","values":[{"value":"2,97E-01","module":"A1"},{"value":"1,93E-02","module":"A2"},{"value":"1,26E-01","module":"A3"},{"value":"0,0E+00","module":"C1"},{"value":"3,69E-03","module":"C2"},{"value":"7,50E-03","module":"C3"},{"value":"5,52E-04","module":"C4"},{"value":"-8,61E-02","module":"D"}]},{"parameter":"POCP","unit":"kg NMVOC-eq.","values":[{"value":"1,59E-01","module":"A1"},{"value":"2,13E-02","module":"A2"},{"value":"5,60E-02","module":"A3"},{"value":"0,0E+00","module":"C1"},{"value":"4,07E-03","module":"C2"},{"value":"1,03E-02","module":"C3"},{"value":"6,48E-04","module":"C4"},{"value":"-5,70E-02","module":"D"}]},{"parameter":"ADPE","unit":"kg Sb-eq.","values":[{"value":"1,78E-04","module":"A1"},{"value":"9,51E-06","module":"A2"},{"value":"2,21E-05","module":"A3"},{"value":"0,0E+00","module":"C1"},{"value":"1,82E-06","module":"C2"},{"value":"6,24E-07","module":"C3"},{"value":"6,43E-08","module":"C4"},{"value":"-2,17E-05","module":"D"}]},{"parameter":"ADPF","unit":"MJ","values":[{"value":"4,22E+02","module":"A1"},{"value":"5,22E+01","module":"A2"},{"value":"2,48E+02","module":"A3"},{"value":"0,0E+00","module":"C1"},{"value":"1,00E+01","module":"C2"},{"value":"2,60E+00","module":"C3"},{"value":"1,79E+00","module":"C4"},{"value":"-7,97E+01","module":"D"}]},{"parameter":"WDP","unit":"m3 world-eq.","values":[{"value":"1,01E+01","module":"A1"},{"value":"3,72E-01","module":"A2"},{"value":"3,44E+00","module":"A3"},{"value":"0,0E+00","module":"C1"},{"value":"7,12E-02","module":"C2"},{"value":"1,07E+00","module":"C3"},{"value":"2,06E-02","module":"C4"},{"value":"-1,88E+00","module":"D"}]},{"parameter":"EP-freshwater","unit":"kg P-eq.","values":[{"value":"2,27E-03","module":"A1"},{"value":"5,06E-05","module":"A2"},{"value":"5,45E-04","module":"A3"},{"value":"0,0E+00","module":"C1"},{"value":"9,68E-06","module":"C2"},{"value":"1,02E-05","module":"C3"},{"value":"9,69E-07","module":"C4"},{"value":"-3,79E-04","module":"D"}]},{"parameter":"EP-marine","unit":"kg N-eq.","values":[{"value":"5,07E-02","module":"A1"},{"value":"6,76E-03","module":"A2"},{"value":"1,83E-02","module":"A3"},{"value":"0,0E+00","module":"C1"},{"value":"1,29E-03","module":"C2"},{"value":"3,44E-03","module":"C3"},{"value":"2,30E-04","module":"C4"},{"value":"-1,86E-02","module":"D"}]},{"parameter":"EP-terrestrial","unit":"mol N-eq.","values":[{"value":"5,94E-01","module":"A1"},{"value":"7,48E-02","module":"A2"},{"value":"2,88E-01","module":"A3"},{"value":"0,0E+00","module":"C1"},{"value":"1,43E-02","module":"C2"},{"value":"3,95E-02","module":"C3"},{"value":"2,17E-03","module":"C4"},{"value":"-2,87E-01","module":"D"}]}],"additional_environmental_impact":[{"parameter":"PM","unit":"disease incidence","values":[{"value":"3,93E-06","module":"A1"},{"value":"3,06E-07","module":"A2"},{"value":"1,14E-06","module":"A3"},{"value":"0,0E+00","module":"C1"},{"value":"5,85E-08","module":"C2"},{"value":"6,13E-08","module":"C3"},{"value":"1,13E-08","module":"C4"},{"value":"-1,06E-06","module":"D"}]},{"parameter":"ETP-fw","unit":"CTUe","values":[{"value":"8,76E+02","module":"A1"},{"value":"3,75E+01","module":"A2"},{"value":"1,64E+02","module":"A3"},{"value":"0,0E+00","module":"C1"},{"value":"7,18E+00","module":"C2"},{"value":"2,24E+01","module":"C3"},{"value":"9,50E+00","module":"C4"},{"value":"-6,28E+02","module":"D"}]},{"parameter":"HTP-c","unit":"CTUh","values":[{"value":"3,86E-08","module":"A1"},{"value":"1,42E-09","module":"A2"},{"value":"1,50E-08","module":"A3"},{"value":"0,0E+00","module":"C1"},{"value":"2,72E-10","module":"C2"},{"value":"7,01E-09","module":"C3"},{"value":"2,44E-11","module":"C4"},{"value":"-1,42E-08","module":"D"}]},{"parameter":"HTP-nc","unit":"CTUh","values":[{"value":"7,35E-07","module":"A1"},{"value":"4,77E-08","module":"A2"},{"value":"1,58E-07","module":"A3"},{"value":"0,0E+00","module":"C1"},{"value":"9,13E-09","module":"C2"},{"value":"2,26E-08","module":"C3"},{"value":"7,56E-10","module":"C4"},{"value":"-3,19E-07","module":"D"}]},{"parameter":"SQP","unit":"dimensionless","values":[{"value":"5,99E+03","module":"A1"},{"value":"4,35E+01","module":"A2"},{"value":"8,02E+02","module":"A3"},{"value":"0,0E+00","module":"C1"},{"value":"8,33E+00","module":"C2"},{"value":"9,65E-01","module":"C3"},{"value":"3,83E+00","module":"C4"},{"value":"-1,70E+03","module":"D"}]},{"parameter":"IRP","unit":"kBq U235-eq.","values":[{"value":"1,31E+00","module":"A1"},{"value":"2,22E-01","module":"A2"},{"value":"1,21E+00","module":"A3"},{"value":"0,0E+00","module":"C1"},{"value":"4,25E-02","module":"C2"},{"value":"7,96E-03","module":"C3"},{"value":"7,73E-03","module":"C4"},{"value":"-1,65E-01","module":"D"}]}],"resource_use":[{"parameter":"PERE","unit":"MJ","values":[{"value":"5,81E+02","module":"A1"},{"value":"6,04E-01","module":"A2"},{"value":"1,43E+02","module":"A3"},{"value":"0,0E+00","module":"C1"},{"value":"1,12E-01","module":"C2"},{"value":"1,47E-01","module":"C3"},{"value":"2,47E-02","module":"C4"},{"value":"-4,03E+02","module":"D"}]},{"parameter":"PERM","unit":"MJ","values":[{"value":"3,31E+02","module":"A1"},{"value":"0,0E+00","module":"A2"},{"value":"5,84E+01","module":"A3"},{"value":"0,0E+00","module":"C1"},{"value":"0,0E+00","module":"C2"},{"value":"0,0E+00","module":"C3"},{"value":"0,0E+00","module":"C4"},{"value":"-5,62E-02","module":"D"}]},{"parameter":"PERT","unit":"MJ","values":[{"value":"9,12E+02","module":"A1"},{"value":"6,04E-01","module":"A2"},{"value":"2,01E+02","module":"A3"},{"value":"0,0E+00","module":"C1"},{"value":"1,12E-01","module":"C2"},{"value":"1,47E-01","module":"C3"},{"value":"2,47E-02","module":"C4"},{"value":"-4,03E+02","module":"D"}]},{"parameter":"PENRE","unit":"MJ","values":[{"value":"5,37E+02","module":"A1"},{"value":"6,12E+01","module":"A2"},{"value":"3,80E+02","module":"A3"},{"value":"0,0E+00","module":"C1"},{"value":"1,13E+01","module":"C2"},{"value":"3,25E+00","module":"C3"},{"value":"1,84E+00","module":"C4"},{"value":"-1,42E+02","module":"D"}]},{"parameter":"PENRM","unit":"MJ","values":[{"value":"3,63E+01","module":"A1"},{"value":"0,0E+00","module":"A2"},{"value":"1,02E+01","module":"A3"},{"value":"0,0E+00","module":"C1"},{"value":"0,0E+00","module":"C2"},{"value":"0,0E+00","module":"C3"},{"value":"0,0E+00","module":"C4"},{"value":"0,0E+00","module":"D"}]},{"parameter":"PENRT","unit":"MJ","values":[{"value":"5,73E+02","module":"A1"},{"value":"6,12E+01","module":"A2"},{"value":"3,90E+02","module":"A3"},{"value":"0,0E+00","module":"C1"},{"value":"1,13E+01","module":"C2"},{"value":"3,25E+00","module":"C3"},{"value":"1,84E+00","module":"C4"},{"value":"-1,42E+02","module":"D"}]},{"parameter":"SM","unit":"kg","values":[{"value":"4,51E-01","module":"A1"},{"value":"0,0E+00","module":"A2"},{"value":"1,36E-01","module":"A3"},{"value":"0,0E+00","module":"C1"},{"value":"0,0E+00","module":"C2"},{"value":"0,0E+00","module":"C3"},{"value":"0,0E+00","module":"C4"},{"value":"0,0E+00","module":"D"}]},{"parameter":"RSF","unit":"MJ","values":[{"value":"0,0E+00","module":"A1"},{"value":"0,0E+00","module":"A2"},{"value":"0,0E+00","module":"A3"},{"value":"0,0E+00","module":"C1"},{"value":"0,0E+00","module":"C2"},{"value":"0,0E+00","module":"C3"},{"value":"0,0E+00","module":"C4"},{"value":"0,0E+00","module":"D"}]},{"parameter":"NRSF","unit":"MJ","values":[{"value":"0,0E+00","module":"A1"},{"value":"0,0E+00","module":"A2"},{"value":"0,0E+00","module":"A3"},{"value":"0,0E+00","module":"C1"},{"value":"0,0E+00","module":"C2"},{"value":"0,0E+00","module":"C3"},{"value":"0,0E+00","module":"C4"},{"value":"0,0E+00","module":"D"}]},{"parameter":"FW","unit":"m3","values":[{"value":"3,93E-01","module":"A1"},{"value":"1,09E-02","module":"A2"},{"value":"1,75E-01","module":"A3"},{"value":"0,0E+00","module":"C1"},{"value":"2,02E-03","module":"C2"},{"value":"1,31E-02","module":"C3"},{"value":"1,97E-03","module":"C4"},{"value":"-1,02E-01","module":"D"}]}],"end_of_life_waste":[{"parameter":"HWD","unit":"kg","values":[{"value":"3,90E-03","module":"A1"},{"value":"3,66E-05","module":"A2"},{"value":"2,31E-04","module":"A3"},{"value":"0,0E+00","module":"C1"},{"value":"6,79E-06","module":"C2"},{"value":"7,97E-06","module":"C3"},{"value":"7,73E-07","module":"C4"},{"value":"-1,21E-03","module":"D"}]},{"parameter":"NHWD","unit":"kg","values":[{"value":"7,73E+00","module":"A1"},{"value":"3,51E+00","module":"A2"},{"value":"3,25E+00","module":"A3"},{"value":"0,0E+00","module":"C1"},{"value":"6,50E-01","module":"C2"},{"value":"2,71E-01","module":"C3"},{"value":"1,08E+01","module":"C4"},{"value":"-2,21E+00","module":"D"}]},{"parameter":"RWD","unit":"kg","values":[{"value":"1,83E-03","module":"A1"},{"value":"3,88E-04","module":"A2"},{"value":"1,71E-03","module":"A3"},{"value":"0,0E+00","module":"C1"},{"value":"7,18E-05","module":"C2"},{"value":"1,06E-05","module":"C3"},{"value":"1,15E-05","module":"C4"},{"value":"-2,66E-04","module":"D"}]}],"end_of_life_flow":[{"parameter":"CRU","unit":"kg","values":[{"value":"0,0E+00","module":"A1"},{"value":"0,0E+00","module":"A2"},{"value":"0,0E+00","module":"A3"},{"value":"0,0E+00","module":"C1"},{"value":"0,0E+00","module":"C2"},{"value":"0,0E+00","module":"C3"},{"value":"0,0E+00","module":"C4"},{"value":"0,0E+00","module":"D"}]},{"parameter":"MFR","unit":"kg","values":[{"value":"0,0E+00","module":"A1"},{"value":"0,0E+00","module":"A2"},{"value":"4,31E-01","module":"A3"},{"value":"0,0E+00","module":"C1"},{"value":"0,0E+00","module":"C2"},{"value":"1,42E+00","module":"C3"},{"value":"0,0E+00","module":"C4"},{"value":"0,0E+00","module":"D"}]},{"parameter":"MER","unit":"kg","values":[{"value":"0,0E+00","module":"A1"},{"value":"0,0E+00","module":"A2"},{"value":"0,0E+00","module":"A3"},{"value":"0,0E+00","module":"C1"},{"value":"0,0E+00","module":"C2"},{"value":"0,0E+00","module":"C3"},{"value":"0,0E+00","module":"C4"},{"value":"0,0E+00","module":"D"}]},{"parameter":"EEE","unit":"MJ","values":[{"value":"0,0E+00","module":"A1"},{"value":"0,0E+00","module":"A2"},{"value":"1,05E+01","module":"A3"},{"value":"0,0E+00","module":"C1"},{"value":"0,0E+00","module":"C2"},{"value":"0,0E+00","module":"C3"},{"value":"0,0E+00","module":"C4"},{"value":"6,56E+01","module":"D"}]},{"parameter":"EET","unit":"MJ","values":[{"value":"0,0E+00","module":"A1"},{"value":"0,0E+00","module":"A2"},{"value":"1,81E+01","module":"A3"},{"value":"0,0E+00","module":"C1"},{"value":"0,0E+00","module":"C2"},{"value":"0,0E+00","module":"C3"},{"value":"0,0E+00","module":"C4"},{"value":"1,13E+02","module":"D"}]}]}