{"product_name":"Balkonger i lavkarbonbetong klasse A - LKB-A B35 MF45 STD FA","epd_id":"NEPD-6178-5456-NO","compliance":["EN 15804+A2","ISO 14025","ISO 21930"],"producer_name":"Elements\u00f8r AS","environmental_impact":[{"parameter":"GWP-total","unit":"kg CO2-eq.","values":[{"value":"9,86E+01","module":"A1"},{"value":"2,56E+00","module":"A2"},{"value":"3,56E+00","module":"A3"},{"value":"1,49E+01","module":"A4"},{"value":"6,47E+00","module":"C1"},{"value":"6,36E+00","module":"C2"},{"value":"4,66E-01","module":"C3"},{"value":"1,37E+00","module":"C4"},{"value":"-3,79E+01","module":"D"}]},{"parameter":"GWP-fossil","unit":"kg CO2-eq.","values":[{"value":"9,72E+01","module":"A1"},{"value":"2,55E+00","module":"A2"},{"value":"3,40E+00","module":"A3"},{"value":"1,49E+01","module":"A4"},{"value":"6,47E+00","module":"C1"},{"value":"6,36E+00","module":"C2"},{"value":"4,59E-01","module":"C3"},{"value":"1,37E+00","module":"C4"},{"value":"-3,78E+01","module":"D"}]},{"parameter":"GWP-biogenic","unit":"kg CO2-eq.","values":[{"value":"9,29E-01","module":"A1"},{"value":"1,06E-03","module":"A2"},{"value":"1,60E-01","module":"A3"},{"value":"6,38E-03","module":"A4"},{"value":"1,21E-03","module":"C1"},{"value":"2,72E-03","module":"C2"},{"value":"3,97E-03","module":"C3"},{"value":"1,17E-03","module":"C4"},{"value":"-4,96E-02","module":"D"}]},{"parameter":"GWP-luluc","unit":"kg CO2-eq.","values":[{"value":"8,98E-02","module":"A1"},{"value":"9,06E-04","module":"A2"},{"value":"2,80E-03","module":"A3"},{"value":"4,54E-03","module":"A4"},{"value":"5,10E-04","module":"C1"},{"value":"1,94E-03","module":"C2"},{"value":"6,36E-04","module":"C3"},{"value":"2,69E-04","module":"C4"},{"value":"-1,73E-02","module":"D"}]},{"parameter":"ODP","unit":"kg CFC 11-eq.","values":[{"value":"1,83E-06","module":"A1"},{"value":"5,80E-07","module":"A2"},{"value":"5,23E-07","module":"A3"},{"value":"3,59E-06","module":"A4"},{"value":"1,40E-06","module":"C1"},{"value":"1,53E-06","module":"C2"},{"value":"9,06E-08","module":"C3"},{"value":"6,67E-07","module":"C4"},{"value":"-1,42E-06","module":"D"}]},{"parameter":"AP","unit":"mol H+-eq.","values":[{"value":"2,13E-01","module":"A1"},{"value":"7,36E-03","module":"A2"},{"value":"2,67E-02","module":"A3"},{"value":"4,80E-02","module":"A4"},{"value":"6,77E-02","module":"C1"},{"value":"2,05E-02","module":"C2"},{"value":"3,72E-03","module":"C3"},{"value":"1,34E-02","module":"C4"},{"value":"-1,94E-01","module":"D"}]},{"parameter":"POCP","unit":"kg NMVOC-eq.","values":[{"value":"1,97E-01","module":"A1"},{"value":"6,27E-03","module":"A2"},{"value":"3,04E-02","module":"A3"},{"value":"4,60E-02","module":"A4"},{"value":"9,02E-02","module":"C1"},{"value":"1,96E-02","module":"C2"},{"value":"3,36E-03","module":"C3"},{"value":"1,58E-02","module":"C4"},{"value":"-1,97E-01","module":"D"}]},{"parameter":"ADPE","unit":"kg Sb-eq.","values":[{"value":"2,64E-04","module":"A1"},{"value":"6,99E-05","module":"A2"},{"value":"5,74E-05","module":"A3"},{"value":"2,65E-04","module":"A4"},{"value":"9,94E-06","module":"C1"},{"value":"1,13E-04","module":"C2"},{"value":"5,83E-06","module":"C3"},{"value":"1,21E-05","module":"C4"},{"value":"-7,59E-04","module":"D"}]},{"parameter":"ADPF","unit":"MJ","values":[{"value":"3,73E+02","module":"A1"},{"value":"3,87E+01","module":"A2"},{"value":"3,96E+01","module":"A3"},{"value":"2,42E+02","module":"A4"},{"value":"8,91E+01","module":"C1"},{"value":"1,03E+02","module":"C2"},{"value":"1,43E+01","module":"C3"},{"value":"4,42E+01","module":"C4"},{"value":"-3,31E+02","module":"D"}]},{"parameter":"WDP","unit":"m3 world-eq.","values":[{"value":"2,44E+03","module":"A1"},{"value":"3,72E+01","module":"A2"},{"value":"1,47E+03","module":"A3"},{"value":"1,85E+02","module":"A4"},{"value":"1,89E+01","module":"C1"},{"value":"7,92E+01","module":"C2"},{"value":"1,57E+03","module":"C3"},{"value":"9,31E+01","module":"C4"},{"value":"7,11E+02","module":"D"}]},{"parameter":"EP-freshwater","unit":"kg P-eq.","values":[{"value":"2,31E-01","module":"A1"},{"value":"2,04E-05","module":"A2"},{"value":"5,63E-05","module":"A3"},{"value":"1,19E-04","module":"A4"},{"value":"2,36E-05","module":"C1"},{"value":"5,06E-05","module":"C2"},{"value":"2,90E-05","module":"C3"},{"value":"1,02E-05","module":"C4"},{"value":"-2,28E-03","module":"D"}]},{"parameter":"EP-marine","unit":"kg N-eq.","values":[{"value":"6,83E-02","module":"A1"},{"value":"1,46E-03","module":"A2"},{"value":"1,03E-02","module":"A3"},{"value":"1,05E-02","module":"A4"},{"value":"2,99E-02","module":"C1"},{"value":"4,48E-03","module":"C2"},{"value":"1,09E-03","module":"C3"},{"value":"5,01E-03","module":"C4"},{"value":"-4,20E-02","module":"D"}]},{"parameter":"EP-terrestrial","unit":"mol N-eq.","values":[{"value":"8,05E-01","module":"A1"},{"value":"1,63E-02","module":"A2"},{"value":"1,11E-01","module":"A3"},{"value":"1,17E-01","module":"A4"},{"value":"3,25E-01","module":"C1"},{"value":"5,00E-02","module":"C2"},{"value":"1,26E-02","module":"C3"},{"value":"5,53E-02","module":"C4"},{"value":"-4,37E-01","module":"D"}]},{"parameter":"GWP-IOBC","unit":"kg CO2-eq.","values":[{"value":"9,61E+01","module":"A1"},{"value":"2,56E+00","module":"A2"},{"value":"3,54E+00","module":"A3"},{"value":"1,49E+01","module":"A4"},{"value":"6,47E+00","module":"C1"},{"value":"6,36E+00","module":"C2"},{"value":"4,60E-01","module":"C3"},{"value":"1,37E+00","module":"C4"},{"value":"-5,61E+01","module":"D"}]}],"additional_environmental_impact":[{"parameter":"PM","unit":"disease incidence","values":[{"value":"9,96E-07","module":"A1"},{"value":"1,58E-07","module":"A2"},{"value":"5,72E-07","module":"A3"},{"value":"1,37E-06","module":"A4"},{"value":"5,75E-06","module":"C1"},{"value":"5,84E-07","module":"C2"},{"value":"5,95E-08","module":"C3"},{"value":"2,85E-07","module":"C4"},{"value":"-3,30E-06","module":"D"}]},{"parameter":"ETP-fw","unit":"CTUe","values":[{"value":"1,85E+03","module":"A1"},{"value":"2,87E+01","module":"A2"},{"value":"5,98E+01","module":"A3"},{"value":"1,77E+02","module":"A4"},{"value":"4,87E+01","module":"C1"},{"value":"7,55E+01","module":"C2"},{"value":"1,01E+01","module":"C3"},{"value":"2,19E+01","module":"C4"},{"value":"-2,05E+03","module":"D"}]},{"parameter":"HTP-c","unit":"CTUh","values":[{"value":"3,81E-09","module":"A1"},{"value":"0,0E+00","module":"A2"},{"value":"2,93E-09","module":"A3"},{"value":"0,0E+00","module":"A4"},{"value":"1,72E-09","module":"C1"},{"value":"0,0E+00","module":"C2"},{"value":"6,47E-10","module":"C3"},{"value":"6,40E-10","module":"C4"},{"value":"-1,76E-07","module":"D"}]},{"parameter":"HTP-nc","unit":"CTUh","values":[{"value":"1,22E-07","module":"A1"},{"value":"3,12E-08","module":"A2"},{"value":"8,04E-08","module":"A3"},{"value":"1,71E-07","module":"A4"},{"value":"4,51E-08","module":"C1"},{"value":"7,30E-08","module":"C2"},{"value":"9,06E-09","module":"C3"},{"value":"1,28E-08","module":"C4"},{"value":"3,77E-06","module":"D"}]},{"parameter":"SQP","unit":"unitless","values":[{"value":"3,73E+01","module":"A1"},{"value":"2,76E+01","module":"A2"},{"value":"1,40E+01","module":"A3"},{"value":"2,77E+02","module":"A4"},{"value":"1,10E+01","module":"C1"},{"value":"1,18E+02","module":"C2"},{"value":"8,07E+00","module":"C3"},{"value":"1,61E+02","module":"C4"},{"value":"3,40E+01","module":"D"}]},{"parameter":"IRP","unit":"kBq U235-eq.","values":[{"value":"7,79E-01","module":"A1"},{"value":"1,69E-01","module":"A2"},{"value":"2,83E-01","module":"A3"},{"value":"1,06E+00","module":"A4"},{"value":"3,86E-01","module":"C1"},{"value":"4,51E-01","module":"C2"},{"value":"2,39E-01","module":"C3"},{"value":"1,92E-01","module":"C4"},{"value":"-9,94E-02","module":"D"}]}],"resource_use":[{"parameter":"PERE","unit":"MJ","values":[{"value":"2,89E+02","module":"A1"},{"value":"5,52E-01","module":"A2"},{"value":"1,08E+02","module":"A3"},{"value":"3,04E+00","module":"A4"},{"value":"4,84E-01","module":"C1"},{"value":"1,30E+00","module":"C2"},{"value":"7,34E+00","module":"C3"},{"value":"6,80E-01","module":"C4"},{"value":"-3,07E+01","module":"D"}]},{"parameter":"PERM","unit":"MJ","values":[{"value":"4,92E-01","module":"A1"},{"value":"0,0E+00","module":"A2"},{"value":"0,0E+00","module":"A3"},{"value":"0,0E+00","module":"A4"},{"value":"0,0E+00","module":"C1"},{"value":"0,0E+00","module":"C2"},{"value":"0,0E+00","module":"C3"},{"value":"0,0E+00","module":"C4"},{"value":"0,0E+00","module":"D"}]},{"parameter":"PERT","unit":"MJ","values":[{"value":"2,89E+02","module":"A1"},{"value":"5,52E-01","module":"A2"},{"value":"1,08E+02","module":"A3"},{"value":"3,04E+00","module":"A4"},{"value":"4,84E-01","module":"C1"},{"value":"1,30E+00","module":"C2"},{"value":"7,34E+00","module":"C3"},{"value":"6,80E-01","module":"C4"},{"value":"-3,07E+01","module":"D"}]},{"parameter":"PENRE","unit":"MJ","values":[{"value":"3,59E+02","module":"A1"},{"value":"3,87E+01","module":"A2"},{"value":"3,96E+01","module":"A3"},{"value":"2,42E+02","module":"A4"},{"value":"8,91E+01","module":"C1"},{"value":"1,03E+02","module":"C2"},{"value":"1,43E+01","module":"C3"},{"value":"4,42E+01","module":"C4"},{"value":"-3,32E+02","module":"D"}]},{"parameter":"PENRM","unit":"MJ","values":[{"value":"1,12E-01","module":"A1"},{"value":"0,0E+00","module":"A2"},{"value":"0,0E+00","module":"A3"},{"value":"0,0E+00","module":"A4"},{"value":"0,0E+00","module":"C1"},{"value":"0,0E+00","module":"C2"},{"value":"0,0E+00","module":"C3"},{"value":"0,0E+00","module":"C4"},{"value":"0,0E+00","module":"D"}]},{"parameter":"PENRT","unit":"MJ","values":[{"value":"3,59E+02","module":"A1"},{"value":"3,87E+01","module":"A2"},{"value":"3,96E+01","module":"A3"},{"value":"2,42E+02","module":"A4"},{"value":"8,91E+01","module":"C1"},{"value":"1,03E+02","module":"C2"},{"value":"1,43E+01","module":"C3"},{"value":"4,42E+01","module":"C4"},{"value":"-3,32E+02","module":"D"}]},{"parameter":"SM","unit":"kg","values":[{"value":"6,24E+01","module":"A1"},{"value":"0,0E+00","module":"A2"},{"value":"0,0E+00","module":"A3"},{"value":"0,0E+00","module":"A4"},{"value":"0,0E+00","module":"C1"},{"value":"0,0E+00","module":"C2"},{"value":"0,0E+00","module":"C3"},{"value":"0,0E+00","module":"C4"},{"value":"0,0E+00","module":"D"}]},{"parameter":"RSF","unit":"MJ","values":[{"value":"1,17E+02","module":"A1"},{"value":"1,97E-02","module":"A2"},{"value":"9,18E-02","module":"A3"},{"value":"1,06E-01","module":"A4"},{"value":"4,53E-03","module":"C1"},{"value":"4,54E-02","module":"C2"},{"value":"0,0E+00","module":"C3"},{"value":"1,41E-02","module":"C4"},{"value":"1,19E+00","module":"D"}]},{"parameter":"NRSF","unit":"MJ","values":[{"value":"1,98E+02","module":"A1"},{"value":"7,05E-02","module":"A2"},{"value":"2,86E-01","module":"A3"},{"value":"3,57E-01","module":"A4"},{"value":"6,67E-02","module":"C1"},{"value":"1,52E-01","module":"C2"},{"value":"0,0E+00","module":"C3"},{"value":"4,04E-02","module":"C4"},{"value":"3,81E+01","module":"D"}]},{"parameter":"FW","unit":"m3","values":[{"value":"4,19E+00","module":"A1"},{"value":"4,15E-03","module":"A2"},{"value":"8,12E-01","module":"A3"},{"value":"2,75E-02","module":"A4"},{"value":"4,59E-03","module":"C1"},{"value":"1,18E-02","module":"C2"},{"value":"2,44E-02","module":"C3"},{"value":"5,27E-02","module":"C4"},{"value":"-9,97E-01","module":"D"}]}],"end_of_life_waste":[{"parameter":"HWD","unit":"kg","values":[{"value":"3,90E-02","module":"A1"},{"value":"2,00E-03","module":"A2"},{"value":"3,34E-01","module":"A3"},{"value":"1,32E-02","module":"A4"},{"value":"2,62E-03","module":"C1"},{"value":"5,65E-03","module":"C2"},{"value":"1,43E-03","module":"C3"},{"value":"0,0E+00","module":"C4"},{"value":"-1,95E-01","module":"D"}]},{"parameter":"NHWD","unit":"kg","values":[{"value":"4,36E+01","module":"A1"},{"value":"1,92E+00","module":"A2"},{"value":"1,23E+01","module":"A3"},{"value":"2,10E+01","module":"A4"},{"value":"1,06E-01","module":"C1"},{"value":"8,98E+00","module":"C2"},{"value":"4,50E-02","module":"C3"},{"value":"3,20E+02","module":"C4"},{"value":"-1,50E+01","module":"D"}]},{"parameter":"RWD","unit":"kg","values":[{"value":"3,64E-03","module":"A1"},{"value":"2,64E-04","module":"A2"},{"value":"2,72E-04","module":"A3"},{"value":"1,65E-03","module":"A4"},{"value":"6,19E-04","module":"C1"},{"value":"7,05E-04","module":"C2"},{"value":"1,51E-04","module":"C3"},{"value":"0,0E+00","module":"C4"},{"value":"-9,85E-05","module":"D"}]}],"end_of_life_flow":[{"parameter":"CRU","unit":"kg","values":[{"value":"0,0E+00","module":"A1"},{"value":"0,0E+00","module":"A2"},{"value":"0,0E+00","module":"A3"},{"value":"0,0E+00","module":"A4"},{"value":"0,0E+00","module":"C1"},{"value":"0,0E+00","module":"C2"},{"value":"0,0E+00","module":"C3"},{"value":"0,0E+00","module":"C4"},{"value":"0,0E+00","module":"D"}]},{"parameter":"MFR","unit":"kg","values":[{"value":"9,02E+00","module":"A1"},{"value":"0,0E+00","module":"A2"},{"value":"1,07E+01","module":"A3"},{"value":"0,0E+00","module":"A4"},{"value":"0,0E+00","module":"C1"},{"value":"0,0E+00","module":"C2"},{"value":"6,80E+02","module":"C3"},{"value":"0,0E+00","module":"C4"},{"value":"0,0E+00","module":"D"}]},{"parameter":"MER","unit":"kg","values":[{"value":"5,83E-02","module":"A1"},{"value":"0,0E+00","module":"A2"},{"value":"1,01E+01","module":"A3"},{"value":"0,0E+00","module":"A4"},{"value":"0,0E+00","module":"C1"},{"value":"0,0E+00","module":"C2"},{"value":"0,0E+00","module":"C3"},{"value":"0,0E+00","module":"C4"},{"value":"0,0E+00","module":"D"}]},{"parameter":"EEE","unit":"MJ","values":[{"value":"0,0E+00","module":"A1"},{"value":"0,0E+00","module":"A2"},{"value":"6,92E+00","module":"A3"},{"value":"0,0E+00","module":"A4"},{"value":"0,0E+00","module":"C1"},{"value":"0,0E+00","module":"C2"},{"value":"0,0E+00","module":"C3"},{"value":"0,0E+00","module":"C4"},{"value":"0,0E+00","module":"D"}]},{"parameter":"EET","unit":"MJ","values":[{"value":"0,0E+00","module":"A1"},{"value":"0,0E+00","module":"A2"},{"value":"1,05E+02","module":"A3"},{"value":"0,0E+00","module":"A4"},{"value":"0,0E+00","module":"C1"},{"value":"0,0E+00","module":"C2"},{"value":"0,0E+00","module":"C3"},{"value":"0,0E+00","module":"C4"},{"value":"0,0E+00","module":"D"}]}]}