{"product_name":"Balkong (Orkanger)","epd_id":"NEPD-2949-1642-NO","compliance":["EN 15804","ISO 14025","ISO 21930"],"producer_name":"Con-Form Group AS","environmental_impact":[{"parameter":"GWP-total","unit":"kg CO2-eq.","values":[{"value":"8,83E+01","module":"A1"},{"value":"1,26E+00","module":"A2"},{"value":"1,75E+00","module":"A3"},{"value":"2,63E+00","module":"A4"},{"value":"5,50E-01","module":"A5"},{"value":"-1,10E+00","module":"B1"}]},{"parameter":"ODP","unit":"kg CFC 11-eq.","values":[{"value":"2,16E-06","module":"A1"},{"value":"2,55E-07","module":"A2"},{"value":"2,22E-07","module":"A3"},{"value":"5,41E-07","module":"A4"},{"value":"4,10E-08","module":"A5"},{"value":"0,0E+00","module":"B1"}]},{"parameter":"AP","unit":"kg SO2-eq.","values":[{"value":"3,34E-01","module":"A1"},{"value":"3,21E-03","module":"A2"},{"value":"9,45E-03","module":"A3"},{"value":"6,80E-03","module":"A4"},{"value":"2,24E-03","module":"A5"},{"value":"0,0E+00","module":"B1"}]},{"parameter":"EP","unit":"kg Phosphat-eq.","values":[{"value":"4,27E-02","module":"A1"},{"value":"4,39E-04","module":"A2"},{"value":"2,25E-03","module":"A3"},{"value":"9,38E-04","module":"A4"},{"value":"5,10E-04","module":"A5"},{"value":"0,0E+00","module":"B1"}]},{"parameter":"POCP","unit":"kg Ethen-eq.","values":[{"value":"1,58E-02","module":"A1"},{"value":"1,96E-04","module":"A2"},{"value":"3,59E-04","module":"A3"},{"value":"4,12E-04","module":"A4"},{"value":"7,24E-05","module":"A5"},{"value":"0,0E+00","module":"B1"}]},{"parameter":"ADPE","unit":"kg Sb-eq.","values":[{"value":"2,74E-05","module":"A1"},{"value":"3,16E-06","module":"A2"},{"value":"1,00E-05","module":"A3"},{"value":"6,27E-06","module":"A4"},{"value":"9,05E-07","module":"A5"},{"value":"0,0E+00","module":"B1"}]},{"parameter":"ADPF","unit":"MJ","values":[{"value":"5,23E+02","module":"A1"},{"value":"2,04E+01","module":"A2"},{"value":"1,94E+01","module":"A3"},{"value":"4,33E+01","module":"A4"},{"value":"4,80E+00","module":"A5"},{"value":"0,0E+00","module":"B1"}]},{"parameter":"ADPM","unit":"kg Sb-eq.","values":[{"value":"2,74E-05","module":"A1"},{"value":"3,16E-06","module":"A2"},{"value":"1,00E-05","module":"A3"},{"value":"6,27E-06","module":"A4"},{"value":"9,05E-07","module":"A5"},{"value":"0,0E+00","module":"B1"}]}],"additional_environmental_impact":[],"resource_use":[{"parameter":"PERE","unit":"MJ","values":[{"value":"2,25E+02","module":"A1"},{"value":"3,60E-01","module":"A2"},{"value":"8,44E+01","module":"A3"},{"value":"7,86E-01","module":"A4"},{"value":"8,89E+00","module":"A5"},{"value":"0,0E+00","module":"B1"}]},{"parameter":"PERM","unit":"MJ","values":[{"value":"1,83E+00","module":"A1"},{"value":"0,0E+00","module":"A2"},{"value":"0,0E+00","module":"A3"},{"value":"0,0E+00","module":"A4"},{"value":"2,60E-03","module":"A5"},{"value":"0,0E+00","module":"B1"}]},{"parameter":"PERT","unit":"MJ","values":[{"value":"2,27E+02","module":"A1"},{"value":"3,60E-01","module":"A2"},{"value":"8,44E+01","module":"A3"},{"value":"7,86E-01","module":"A4"},{"value":"8,89E+00","module":"A5"},{"value":"0,0E+00","module":"B1"}]},{"parameter":"PENRE","unit":"MJ","values":[{"value":"5,35E+02","module":"A1"},{"value":"2,10E+01","module":"A2"},{"value":"2,49E+01","module":"A3"},{"value":"4,46E+01","module":"A4"},{"value":"5,18E+00","module":"A5"},{"value":"0,0E+00","module":"B1"}]},{"parameter":"PENRM","unit":"MJ","values":[{"value":"6,17E+00","module":"A1"},{"value":"0,0E+00","module":"A2"},{"value":"0,0E+00","module":"A3"},{"value":"0,0E+00","module":"A4"},{"value":"5,62E-02","module":"A5"},{"value":"0,0E+00","module":"B1"}]},{"parameter":"PENRT","unit":"MJ","values":[{"value":"5,40E+02","module":"A1"},{"value":"2,10E+01","module":"A2"},{"value":"2,49E+01","module":"A3"},{"value":"4,46E+01","module":"A4"},{"value":"5,23E+00","module":"A5"},{"value":"0,0E+00","module":"B1"}]},{"parameter":"SM","unit":"kg","values":[{"value":"3,29E+01","module":"A1"},{"value":"0,0E+00","module":"A2"},{"value":"0,0E+00","module":"A3"},{"value":"0,0E+00","module":"A4"},{"value":"9,45E-01","module":"A5"},{"value":"0,0E+00","module":"B1"}]},{"parameter":"RSF","unit":"MJ","values":[{"value":"7,65E+00","module":"A1"},{"value":"0,0E+00","module":"A2"},{"value":"1,32E-02","module":"A3"},{"value":"0,0E+00","module":"A4"},{"value":"1,23E-03","module":"A5"},{"value":"0,0E+00","module":"B1"}]},{"parameter":"NRSF","unit":"MJ","values":[{"value":"8,85E+01","module":"A1"},{"value":"0,0E+00","module":"A2"},{"value":"0,0E+00","module":"A3"},{"value":"0,0E+00","module":"A4"},{"value":"8,55E-01","module":"A5"},{"value":"0,0E+00","module":"B1"}]},{"parameter":"FW","unit":"m3","values":[{"value":"1,06E+02","module":"A1"},{"value":"4,82E-03","module":"A2"},{"value":"6,40E-02","module":"A3"},{"value":"1,06E-02","module":"A4"},{"value":"3,41E-02","module":"A5"},{"value":"0,0E+00","module":"B1"}]}],"end_of_life_waste":[{"parameter":"HWD","unit":"kg","values":[{"value":"1,07E-02","module":"A1"},{"value":"1,14E-05","module":"A2"},{"value":"1,00E-02","module":"A3"},{"value":"2,38E-05","module":"A4"},{"value":"1,45E-04","module":"A5"},{"value":"0,0E+00","module":"B1"}]},{"parameter":"NHWD","unit":"kg","values":[{"value":"2,20E+01","module":"A1"},{"value":"1,79E+00","module":"A2"},{"value":"2,55E+00","module":"A3"},{"value":"4,08E+00","module":"A4"},{"value":"2,88E-01","module":"A5"},{"value":"0,0E+00","module":"B1"}]},{"parameter":"RWD","unit":"kg","values":[{"value":"1,88E-04","module":"A1"},{"value":"1,47E-04","module":"A2"},{"value":"1,59E-04","module":"A3"},{"value":"3,12E-04","module":"A4"},{"value":"2,72E-05","module":"A5"},{"value":"0,0E+00","module":"B1"}]}],"end_of_life_flow":[{"parameter":"CRU","unit":"kg","values":[{"value":"0,0E+00","module":"A1"},{"value":"0,0E+00","module":"A2"},{"value":"0,0E+00","module":"A3"},{"value":"0,0E+00","module":"A4"},{"value":"0,0E+00","module":"A5"},{"value":"0,0E+00","module":"B1"}]},{"parameter":"MFR","unit":"kg","values":[{"value":"1,28E+00","module":"A1"},{"value":"0,0E+00","module":"A2"},{"value":"3,15E+00","module":"A3"},{"value":"0,0E+00","module":"A4"},{"value":"9,43E-02","module":"A5"},{"value":"0,0E+00","module":"B1"}]},{"parameter":"MER","unit":"kg","values":[{"value":"0,0E+00","module":"A1"},{"value":"0,0E+00","module":"A2"},{"value":"7,11E-01","module":"A3"},{"value":"0,0E+00","module":"A4"},{"value":"0,0E+00","module":"A5"},{"value":"0,0E+00","module":"B1"}]},{"parameter":"EEE","unit":"MJ","values":[{"value":"0,0E+00","module":"A1"},{"value":"0,0E+00","module":"A2"},{"value":"5,18E-01","module":"A3"},{"value":"0,0E+00","module":"A4"},{"value":"0,0E+00","module":"A5"},{"value":"0,0E+00","module":"B1"}]},{"parameter":"EET","unit":"MJ","values":[{"value":"0,0E+00","module":"A1"},{"value":"0,0E+00","module":"A2"},{"value":"5,66E+00","module":"A3"},{"value":"0,0E+00","module":"A4"},{"value":"0,0E+00","module":"A5"},{"value":"0,0E+00","module":"B1"}]}]}