{"product_name":"Balkone","epd_id":"EPD-THO-20200206-IBD1-DE","compliance":["DIN EN 15804","ISO 14025"],"producer_name":"thomas gruppe - Gesch\u00e4ftsfeld Betonbauteile","environmental_impact":[{"parameter":"GWP-total","unit":"kg CO2-eq.","values":[{"value":"2,04E+02","module":"A1-A3"},{"value":"3,75E+00","module":"C1"},{"value":"1,92E+00","module":"C2"},{"value":"1,42E+01","module":"C4"}]},{"parameter":"ODP","unit":"kg CFC11-eq.","values":[{"value":"1,06E-06","module":"A1-A3"},{"value":"1,24E-15","module":"C1"},{"value":"9,11E-16","module":"C2"},{"value":"8,31E-14","module":"C4"}]},{"parameter":"AP","unit":"kg SO2-eq.","values":[{"value":"2,56E-01","module":"A1-A3"},{"value":"2,64E-03","module":"C1"},{"value":"4,33E-03","module":"C2"},{"value":"8,48E-02","module":"C4"}]},{"parameter":"EP","unit":"kg PO4^3-eq.","values":[{"value":"7,06E-02","module":"A1-A3"},{"value":"3,78E-04","module":"C1"},{"value":"1,06E-03","module":"C2"},{"value":"9,62E-03","module":"C4"}]},{"parameter":"POCP","unit":"kg Ethen-eq.","values":[{"value":"2,96E-02","module":"A1-A3"},{"value":"3,94E-04","module":"C1"},{"value":"-1,34E-03","module":"C2"},{"value":"6,51E-03","module":"C4"}]},{"parameter":"ADPE","unit":"kg Sb-eq.","values":[{"value":"4,04E-05","module":"A1-A3"},{"value":"1,31E-07","module":"C1"},{"value":"1,86E-07","module":"C2"},{"value":"5,21E-06","module":"C4"}]},{"parameter":"ADPF","unit":"MJ","values":[{"value":"1,46E+03","module":"A1-A3"},{"value":"5,14E+01","module":"C1"},{"value":"2,57E+01","module":"C2"},{"value":"1,98E+02","module":"C4"}]}],"additional_environmental_impact":[],"resource_use":[{"parameter":"PERE","unit":"MJ","values":[{"value":"2,82E+02","module":"A1-A3"},{"value":"2,33E-01","module":"C1"},{"value":"1,61E+00","module":"C2"},{"value":"2,60E+01","module":"C4"}]},{"parameter":"PERM","unit":"MJ","values":[{"value":"0,0E+00","module":"A1-A3"},{"value":"0,0E+00","module":"C1"},{"value":"0,0E+00","module":"C2"},{"value":"0,0E+00","module":"C4"}]},{"parameter":"PERT","unit":"MJ","values":[{"value":"2,82E+02","module":"A1-A3"},{"value":"2,33E-01","module":"C1"},{"value":"1,61E+00","module":"C2"},{"value":"2,60E+01","module":"C4"}]},{"parameter":"PENRE","unit":"MJ","values":[{"value":"1,54E+03","module":"A1-A3"},{"value":"5,16E+01","module":"C1"},{"value":"2,58E+01","module":"C2"},{"value":"2,05E+02","module":"C4"}]},{"parameter":"PENRM","unit":"MJ","values":[{"value":"0,0E+00","module":"A1-A3"},{"value":"0,0E+00","module":"C1"},{"value":"0,0E+00","module":"C2"},{"value":"0,0E+00","module":"C4"}]},{"parameter":"PENRT","unit":"MJ","values":[{"value":"1,54E+03","module":"A1-A3"},{"value":"5,16E+01","module":"C1"},{"value":"2,58E+01","module":"C2"},{"value":"2,05E+02","module":"C4"}]},{"parameter":"SM","unit":"kg","values":[{"value":null,"module":"A1-A3"},{"value":"0,0E+00","module":"C1"},{"value":"0,0E+00","module":"C2"},{"value":"0,0E+00","module":"C4"}]},{"parameter":"RSF","unit":"MJ","values":[{"value":"0,0E+00","module":"A1-A3"},{"value":"0,0E+00","module":"C1"},{"value":"0,0E+00","module":"C2"},{"value":"0,0E+00","module":"C4"}]},{"parameter":"NRSF","unit":"MJ","values":[{"value":"0,0E+00","module":"A1-A3"},{"value":"0,0E+00","module":"C1"},{"value":"0,0E+00","module":"C2"},{"value":"0,0E+00","module":"C4"}]},{"parameter":"FW","unit":"m^3","values":[{"value":"4,97E-01","module":"A1-A3"},{"value":"3,67E-04","module":"C1"},{"value":"1,82E-03","module":"C2"},{"value":"5,16E-02","module":"C4"}]}],"end_of_life_waste":[{"parameter":"HWD","unit":"kg","values":[{"value":"1,98E-03","module":"A1-A3"},{"value":"7,35E-09","module":"C1"},{"value":"1,46E-06","module":"C2"},{"value":"3,50E-06","module":"C4"}]},{"parameter":"NHWD","unit":"kg","values":[{"value":"4,27E+01","module":"A1-A3"},{"value":"6,57E-03","module":"C1"},{"value":"1,83E-03","module":"C2"},{"value":"9,52E+02","module":"C4"}]},{"parameter":"RWD","unit":"kg","values":[{"value":"3,07E-02","module":"A1-A3"},{"value":"5,12E-05","module":"C1"},{"value":"3,90E-05","module":"C2"},{"value":"2,72E-03","module":"C4"}]}],"end_of_life_flow":[{"parameter":"CRU","unit":"kg","values":[{"value":"0,0E+00","module":"A1-A3"},{"value":"0,0E+00","module":"C1"},{"value":"0,0E+00","module":"C2"},{"value":"0,0E+00","module":"C4"}]},{"parameter":"MFR","unit":"kg","values":[{"value":"1,30E+00","module":"A1-A3"},{"value":"0,0E+00","module":"C1"},{"value":"4,90E+01","module":"C2"},{"value":"0,0E+00","module":"C4"}]},{"parameter":"MER","unit":"kg","values":[{"value":"0,0E+00","module":"A1-A3"},{"value":"0,0E+00","module":"C1"},{"value":"0,0E+00","module":"C2"},{"value":"0,0E+00","module":"C4"}]},{"parameter":"EEE","unit":"MJ","values":[{"value":"0,0E+00","module":"A1-A3"},{"value":"0,0E+00","module":"C1"},{"value":"0,0E+00","module":"C2"},{"value":"0,0E+00","module":"C4"}]},{"parameter":"EET","unit":"MJ","values":[{"value":"0,0E+00","module":"A1-A3"},{"value":"0,0E+00","module":"C1"},{"value":"0,0E+00","module":"C2"},{"value":"0,0E+00","module":"C4"}]}]}