{"product_name":"Balkongplatta","epd_id":"NEPD-2271-1039-SE","compliance":["EN 15804","ISO 14025","ISO 21930"],"producer_name":null,"environmental_impact":[{"parameter":"GWP-total","unit":"kg CO2-eq.","values":[{"value":"1,77E+02","module":"A1-A3"},{"value":"1,21E+01","module":"A4"},{"value":"7,00E-02","module":"A5"},{"value":"3,80E+00","module":"C1"},{"value":"9,10E-01","module":"C2"},{"value":"0,0E+00","module":"C3"},{"value":"1,30E-01","module":"C4"}]},{"parameter":"ODP","unit":"kg CFC 11-eq.","values":[{"value":"1,11E-05","module":"A1-A3"},{"value":"9,32E-07","module":"A4"},{"value":"6,75E-08","module":"A5"},{"value":"7,13E-07","module":"C1"},{"value":"7,06E-08","module":"C2"},{"value":"0,0E+00","module":"C3"},{"value":"2,37E-08","module":"C4"}]},{"parameter":"AP","unit":"kg SO2-eq.","values":[{"value":"2,58E-01","module":"A1-A3"},{"value":"4,94E-02","module":"A4"},{"value":"2,98E-04","module":"A5"},{"value":"3,73E-02","module":"C1"},{"value":"6,68E-04","module":"C2"},{"value":"0,0E+00","module":"C3"},{"value":"1,25E-03","module":"C4"}]},{"parameter":"EP","unit":"kg Phosphat-eq.","values":[{"value":"5,58E-02","module":"A1-A3"},{"value":"8,82E-03","module":"A4"},{"value":"0,0E+00","module":"A5"},{"value":"6,47E-03","module":"C1"},{"value":"5,18E-05","module":"C2"},{"value":"0,0E+00","module":"C3"},{"value":"2,16E-04","module":"C4"}]},{"parameter":"POCP","unit":"kg Ethen-eq.","values":[{"value":"2,58E-02","module":"A1-A3"},{"value":"6,82E-04","module":"A4"},{"value":"1,54E-05","module":"A5"},{"value":"7,00E-04","module":"C1"},{"value":"3,75E-03","module":"C2"},{"value":"0,0E+00","module":"C3"},{"value":"2,33E-05","module":"C4"}]},{"parameter":"ADPE","unit":"kg Sb-eq.","values":[{"value":"3,38E-04","module":"A1-A3"},{"value":"6,45E-08","module":"A4"},{"value":"3,94E-08","module":"A5"},{"value":"1,15E-08","module":"C1"},{"value":"4,89E-09","module":"C2"},{"value":"0,0E+00","module":"C3"},{"value":"3,82E-10","module":"C4"}]},{"parameter":"ADPF","unit":"MJ","values":[{"value":"5,96E+02","module":"A1-A3"},{"value":"1,93E+02","module":"A4"},{"value":"0,0E+00","module":"A5"},{"value":"0,0E+00","module":"C1"},{"value":"1,46E+01","module":"C2"},{"value":"0,0E+00","module":"C3"},{"value":"0,0E+00","module":"C4"}]},{"parameter":"ADPM","unit":"kg Sb-eq.","values":[{"value":"3,38E-04","module":"A1-A3"},{"value":"6,45E-08","module":"A4"},{"value":"3,94E-08","module":"A5"},{"value":"1,15E-08","module":"C1"},{"value":"4,89E-09","module":"C2"},{"value":"0,0E+00","module":"C3"},{"value":"3,82E-10","module":"C4"}]}],"additional_environmental_impact":[],"resource_use":[{"parameter":"PERE","unit":"MJ","values":[{"value":"3,04E+02","module":"A1-A3"},{"value":"1,11E+00","module":"A4"},{"value":"5,58E+00","module":"A5"},{"value":"1,11E-01","module":"C1"},{"value":"4,03E-01","module":"C2"},{"value":"0,0E+00","module":"C3"},{"value":"3,72E-03","module":"C4"}]},{"parameter":"PERM","unit":"MJ","values":[{"value":"1,11E-01","module":"A1-A3"},{"value":"0,0E+00","module":"A4"},{"value":"0,0E+00","module":"A5"},{"value":"0,0E+00","module":"C1"},{"value":"0,0E+00","module":"C2"},{"value":"0,0E+00","module":"C3"},{"value":"0,0E+00","module":"C4"}]},{"parameter":"PERT","unit":"MJ","values":[{"value":"3,04E+02","module":"A1-A3"},{"value":"1,11E+00","module":"A4"},{"value":"5,58E+00","module":"A5"},{"value":"1,11E-01","module":"C1"},{"value":"4,03E-01","module":"C2"},{"value":"0,0E+00","module":"C3"},{"value":"3,72E-03","module":"C4"}]},{"parameter":"PENRE","unit":"MJ","values":[{"value":"1,12E+03","module":"A1-A3"},{"value":"1,93E+02","module":"A4"},{"value":"9,02E+00","module":"A5"},{"value":"1,93E+02","module":"C1"},{"value":"7,01E+01","module":"C2"},{"value":"0,0E+00","module":"C3"},{"value":"3,72E-03","module":"C4"}]},{"parameter":"PENRM","unit":"MJ","values":[{"value":"9,86E+00","module":"A1-A3"},{"value":"0,0E+00","module":"A4"},{"value":"0,0E+00","module":"A5"},{"value":"0,0E+00","module":"C1"},{"value":"0,0E+00","module":"C2"},{"value":"0,0E+00","module":"C3"},{"value":"0,0E+00","module":"C4"}]},{"parameter":"PENRT","unit":"MJ","values":[{"value":"1,13E+03","module":"A1-A3"},{"value":"1,93E+02","module":"A4"},{"value":"9,02E+00","module":"A5"},{"value":"5,89E+00","module":"C1"},{"value":"7,01E+01","module":"C2"},{"value":"0,0E+00","module":"C3"},{"value":"1,96E+00","module":"C4"}]},{"parameter":"SM","unit":"kg","values":[{"value":"4,12E+01","module":"A1-A3"},{"value":"0,0E+00","module":"A4"},{"value":"0,0E+00","module":"A5"},{"value":"0,0E+00","module":"C1"},{"value":"0,0E+00","module":"C2"},{"value":"0,0E+00","module":"C3"},{"value":"0,0E+00","module":"C4"}]},{"parameter":"RSF","unit":"MJ","values":[{"value":"1,03E+02","module":"A1-A3"},{"value":"0,0E+00","module":"A4"},{"value":"0,0E+00","module":"A5"},{"value":"0,0E+00","module":"C1"},{"value":"0,0E+00","module":"C2"},{"value":"0,0E+00","module":"C3"},{"value":"0,0E+00","module":"C4"}]},{"parameter":"NRSF","unit":"MJ","values":[{"value":"1,77E+02","module":"A1-A3"},{"value":"0,0E+00","module":"A4"},{"value":"0,0E+00","module":"A5"},{"value":"0,0E+00","module":"C1"},{"value":"0,0E+00","module":"C2"},{"value":"0,0E+00","module":"C3"},{"value":"0,0E+00","module":"C4"}]},{"parameter":"FW","unit":"m3","values":[{"value":"2,61E+00","module":"A1-A3"},{"value":"0,0E+00","module":"A4"},{"value":"0,0E+00","module":"A5"},{"value":"0,0E+00","module":"C1"},{"value":"0,0E+00","module":"C2"},{"value":"0,0E+00","module":"C3"},{"value":"0,0E+00","module":"C4"}]}],"end_of_life_waste":[{"parameter":"HWD","unit":"kg","values":[{"value":"3,50E-02","module":"A1-A3"},{"value":"0,0E+00","module":"A4"},{"value":"0,0E+00","module":"A5"},{"value":"0,0E+00","module":"C1"},{"value":"0,0E+00","module":"C2"},{"value":"0,0E+00","module":"C3"},{"value":"0,0E+00","module":"C4"}]},{"parameter":"NHWD","unit":"kg","values":[{"value":"1,05E+01","module":"A1-A3"},{"value":"0,0E+00","module":"A4"},{"value":"0,0E+00","module":"A5"},{"value":"0,0E+00","module":"C1"},{"value":"0,0E+00","module":"C2"},{"value":"0,0E+00","module":"C3"},{"value":"0,0E+00","module":"C4"}]},{"parameter":"RWD","unit":"kg","values":[{"value":"4,14E-02","module":"A1-A3"},{"value":"0,0E+00","module":"A4"},{"value":"0,0E+00","module":"A5"},{"value":"0,0E+00","module":"C1"},{"value":"0,0E+00","module":"C2"},{"value":"0,0E+00","module":"C3"},{"value":"0,0E+00","module":"C4"}]}],"end_of_life_flow":[{"parameter":"CRU","unit":"kg","values":[{"value":"0,0E+00","module":"A1-A3"},{"value":"0,0E+00","module":"A4"},{"value":"0,0E+00","module":"A5"},{"value":"0,0E+00","module":"C1"},{"value":"0,0E+00","module":"C2"},{"value":"0,0E+00","module":"C3"},{"value":"0,0E+00","module":"C4"}]},{"parameter":"MFR","unit":"kg","values":[{"value":"7,95E+02","module":"A1-A3"},{"value":"0,0E+00","module":"A4"},{"value":"0,0E+00","module":"A5"},{"value":"0,0E+00","module":"C1"},{"value":"0,0E+00","module":"C2"},{"value":"7,59E+02","module":"C3"},{"value":"0,0E+00","module":"C4"}]},{"parameter":"MER","unit":"kg","values":[{"value":"2,00E+00","module":"A1-A3"},{"value":"0,0E+00","module":"A4"},{"value":"0,0E+00","module":"A5"},{"value":"0,0E+00","module":"C1"},{"value":"0,0E+00","module":"C2"},{"value":"0,0E+00","module":"C3"},{"value":"0,0E+00","module":"C4"}]},{"parameter":"EEE","unit":"MJ","values":[{"value":"0,0E+00","module":"A1-A3"},{"value":"0,0E+00","module":"A4"},{"value":"0,0E+00","module":"A5"},{"value":"0,0E+00","module":"C1"},{"value":"0,0E+00","module":"C2"},{"value":"0,0E+00","module":"C3"},{"value":"0,0E+00","module":"C4"}]},{"parameter":"EET","unit":"MJ","values":[{"value":"0,0E+00","module":"A1-A3"},{"value":"0,0E+00","module":"A4"},{"value":"0,0E+00","module":"A5"},{"value":"0,0E+00","module":"C1"},{"value":"0,0E+00","module":"C2"},{"value":"0,0E+00","module":"C3"},{"value":"0,0E+00","module":"C4"}]}]}