{"product_name":"Barrier 80 S , Jotun Coatings (Zhangjiagang) Co. Ltd.","epd_id":"NEPD-4361-3591-EN","compliance":["EN 15804+A2","ISO 14025","ISO 21930"],"producer_name":"Jotun A/S","environmental_impact":[{"parameter":"GWP-total","unit":"kg CO2-eq.","values":[{"value":"5,81E+00","module":"A1-A3"},{"value":"7,42E-02","module":"A4"},{"value":"0,0E+00","module":"C1"},{"value":"4,04E-03","module":"C2"},{"value":"0,0E+00","module":"C3"},{"value":"4,58E-03","module":"C4"},{"value":"0,0E+00","module":"D"}]},{"parameter":"GWP-fossil","unit":"kg CO2-eq.","values":[{"value":"5,80E+00","module":"A1-A3"},{"value":"7,41E-02","module":"A4"},{"value":"0,0E+00","module":"C1"},{"value":"4,04E-03","module":"C2"},{"value":"0,0E+00","module":"C3"},{"value":"4,58E-03","module":"C4"},{"value":"0,0E+00","module":"D"}]},{"parameter":"GWP-biogenic","unit":"kg CO2-eq.","values":[{"value":"3,93E-03","module":"A1-A3"},{"value":"2,95E-05","module":"A4"},{"value":"0,0E+00","module":"C1"},{"value":"1,61E-06","module":"C2"},{"value":"0,0E+00","module":"C3"},{"value":"3,07E-06","module":"C4"},{"value":"0,0E+00","module":"D"}]},{"parameter":"GWP-luluc","unit":"kg CO2-eq.","values":[{"value":"4,89E-04","module":"A1-A3"},{"value":"2,24E-05","module":"A4"},{"value":"0,0E+00","module":"C1"},{"value":"1,22E-06","module":"C2"},{"value":"0,0E+00","module":"C3"},{"value":"1,28E-06","module":"C4"},{"value":"0,0E+00","module":"D"}]},{"parameter":"ODP","unit":"kg CFC 11-eq.","values":[{"value":"2,69E-06","module":"A1-A3"},{"value":"1,67E-08","module":"A4"},{"value":"0,0E+00","module":"C1"},{"value":"9,12E-10","module":"C2"},{"value":"0,0E+00","module":"C3"},{"value":"1,89E-09","module":"C4"},{"value":"0,0E+00","module":"D"}]},{"parameter":"AP","unit":"mol H+-eq.","values":[{"value":"6,57E-02","module":"A1-A3"},{"value":"3,81E-04","module":"A4"},{"value":"0,0E+00","module":"C1"},{"value":"2,08E-05","module":"C2"},{"value":"0,0E+00","module":"C3"},{"value":"4,34E-05","module":"C4"},{"value":"0,0E+00","module":"D"}]},{"parameter":"POCP","unit":"kg NMVOC-eq.","values":[{"value":"2,87E-02","module":"A1-A3"},{"value":"4,18E-04","module":"A4"},{"value":"0,0E+00","module":"C1"},{"value":"2,28E-05","module":"C2"},{"value":"0,0E+00","module":"C3"},{"value":"4,78E-05","module":"C4"},{"value":"0,0E+00","module":"D"}]},{"parameter":"ADPE","unit":"kg Sb-eq.","values":[{"value":"5,43E-03","module":"A1-A3"},{"value":"1,26E-06","module":"A4"},{"value":"0,0E+00","module":"C1"},{"value":"6,85E-08","module":"C2"},{"value":"0,0E+00","module":"C3"},{"value":"4,19E-08","module":"C4"},{"value":"0,0E+00","module":"D"}]},{"parameter":"ADPF","unit":"MJ","values":[{"value":"6,58E+01","module":"A1-A3"},{"value":"1,14E+00","module":"A4"},{"value":"0,0E+00","module":"C1"},{"value":"6,22E-02","module":"C2"},{"value":"0,0E+00","module":"C3"},{"value":"1,28E-01","module":"C4"},{"value":"0,0E+00","module":"D"}]},{"parameter":"WDP","unit":"m3 world-eq.","values":[{"value":"1,49E+01","module":"A1-A3"},{"value":"4,04E-01","module":"A4"},{"value":"0,0E+00","module":"C1"},{"value":"2,20E-02","module":"C2"},{"value":"0,0E+00","module":"C3"},{"value":"3,95E-02","module":"C4"},{"value":"0,0E+00","module":"D"}]},{"parameter":"EP-freshwater","unit":"kg P-eq.","values":[{"value":"4,04E-03","module":"A1-A3"},{"value":"6,67E-07","module":"A4"},{"value":"0,0E+00","module":"C1"},{"value":"3,64E-08","module":"C2"},{"value":"0,0E+00","module":"C3"},{"value":"5,13E-08","module":"C4"},{"value":"0,0E+00","module":"D"}]},{"parameter":"EP-marine","unit":"kg N-eq.","values":[{"value":"9,03E-03","module":"A1-A3"},{"value":"1,27E-04","module":"A4"},{"value":"0,0E+00","module":"C1"},{"value":"6,93E-06","module":"C2"},{"value":"0,0E+00","module":"C3"},{"value":"1,49E-05","module":"C4"},{"value":"0,0E+00","module":"D"}]},{"parameter":"EP-terrestrial","unit":"mol N-eq.","values":[{"value":"1,04E-01","module":"A1-A3"},{"value":"1,40E-03","module":"A4"},{"value":"0,0E+00","module":"C1"},{"value":"7,65E-05","module":"C2"},{"value":"0,0E+00","module":"C3"},{"value":"1,65E-04","module":"C4"},{"value":"0,0E+00","module":"D"}]},{"parameter":"GWP-IOBC","unit":"kg CO2-eq.","values":[{"value":"5,79E+00","module":"A1-A3"},{"value":"7,42E-02","module":"A4"},{"value":"0,0E+00","module":"C1"},{"value":"4,04E-03","module":"C2"},{"value":"0,0E+00","module":"C3"},{"value":"4,58E-03","module":"C4"},{"value":"0,0E+00","module":"D"}]}],"additional_environmental_impact":[{"parameter":"PM","unit":"disease incidence","values":[{"value":"1,18E-06","module":"A1-A3"},{"value":"6,38E-09","module":"A4"},{"value":"0,0E+00","module":"C1"},{"value":"3,48E-10","module":"C2"},{"value":"0,0E+00","module":"C3"},{"value":"8,43E-10","module":"C4"},{"value":"0,0E+00","module":"D"}]},{"parameter":"ETP-fw","unit":"CTUe","values":[{"value":"1,60E+02","module":"A1-A3"},{"value":"8,93E-01","module":"A4"},{"value":"0,0E+00","module":"C1"},{"value":"4,87E-02","module":"C2"},{"value":"0,0E+00","module":"C3"},{"value":"7,56E-02","module":"C4"},{"value":"0,0E+00","module":"D"}]},{"parameter":"HTP-c","unit":"CTUh","values":[{"value":"2,30E-08","module":"A1-A3"},{"value":"0,0E+00","module":"A4"},{"value":"0,0E+00","module":"C1"},{"value":"0,0E+00","module":"C2"},{"value":"0,0E+00","module":"C3"},{"value":"2,00E-12","module":"C4"},{"value":"0,0E+00","module":"D"}]},{"parameter":"HTP-nc","unit":"CTUh","values":[{"value":"5,97E-06","module":"A1-A3"},{"value":"7,97E-10","module":"A4"},{"value":"0,0E+00","module":"C1"},{"value":"4,30E-11","module":"C2"},{"value":"0,0E+00","module":"C3"},{"value":"5,70E-11","module":"C4"},{"value":"0,0E+00","module":"D"}]},{"parameter":"SQP","unit":"unitless","values":[{"value":"1,73E+01","module":"A1-A3"},{"value":"1,29E+00","module":"A4"},{"value":"0,0E+00","module":"C1"},{"value":"7,04E-02","module":"C2"},{"value":"0,0E+00","module":"C3"},{"value":"2,61E-01","module":"C4"},{"value":"0,0E+00","module":"D"}]},{"parameter":"IRP","unit":"kBq U235-eq.","values":[{"value":"1,88E+02","module":"A1-A3"},{"value":"4,81E-03","module":"A4"},{"value":"0,0E+00","module":"C1"},{"value":"2,62E-04","module":"C2"},{"value":"0,0E+00","module":"C3"},{"value":"5,25E-04","module":"C4"},{"value":"0,0E+00","module":"D"}]}],"resource_use":[{"parameter":"PERE","unit":"MJ","values":[{"value":"6,89E+00","module":"A1-A3"},{"value":"1,23E-02","module":"A4"},{"value":"0,0E+00","module":"C1"},{"value":"6,69E-04","module":"C2"},{"value":"0,0E+00","module":"C3"},{"value":"1,03E-03","module":"C4"},{"value":"0,0E+00","module":"D"}]},{"parameter":"PERM","unit":"MJ","values":[{"value":"9,57E-02","module":"A1-A3"},{"value":"0,0E+00","module":"A4"},{"value":"0,0E+00","module":"C1"},{"value":"0,0E+00","module":"C2"},{"value":"0,0E+00","module":"C3"},{"value":"0,0E+00","module":"C4"},{"value":"0,0E+00","module":"D"}]},{"parameter":"PERT","unit":"MJ","values":[{"value":"6,99E+00","module":"A1-A3"},{"value":"1,23E-02","module":"A4"},{"value":"0,0E+00","module":"C1"},{"value":"6,69E-04","module":"C2"},{"value":"0,0E+00","module":"C3"},{"value":"1,03E-03","module":"C4"},{"value":"0,0E+00","module":"D"}]},{"parameter":"PENRE","unit":"MJ","values":[{"value":"7,01E+01","module":"A1-A3"},{"value":"1,14E+00","module":"A4"},{"value":"0,0E+00","module":"C1"},{"value":"6,22E-02","module":"C2"},{"value":"0,0E+00","module":"C3"},{"value":"1,28E-01","module":"C4"},{"value":"0,0E+00","module":"D"}]},{"parameter":"PENRM","unit":"MJ","values":[{"value":"1,59E-01","module":"A1-A3"},{"value":"0,0E+00","module":"A4"},{"value":"0,0E+00","module":"C1"},{"value":"0,0E+00","module":"C2"},{"value":"0,0E+00","module":"C3"},{"value":"0,0E+00","module":"C4"},{"value":"0,0E+00","module":"D"}]},{"parameter":"PENRT","unit":"MJ","values":[{"value":"7,03E+01","module":"A1-A3"},{"value":"1,14E+00","module":"A4"},{"value":"0,0E+00","module":"C1"},{"value":"6,22E-02","module":"C2"},{"value":"0,0E+00","module":"C3"},{"value":"1,28E-01","module":"C4"},{"value":"0,0E+00","module":"D"}]},{"parameter":"SM","unit":"kg","values":[{"value":"2,11E-02","module":"A1-A3"},{"value":"0,0E+00","module":"A4"},{"value":"0,0E+00","module":"C1"},{"value":"0,0E+00","module":"C2"},{"value":"0,0E+00","module":"C3"},{"value":"3,47E-05","module":"C4"},{"value":"0,0E+00","module":"D"}]},{"parameter":"RSF","unit":"MJ","values":[{"value":"1,47E-02","module":"A1-A3"},{"value":"2,85E-04","module":"A4"},{"value":"0,0E+00","module":"C1"},{"value":"1,55E-05","module":"C2"},{"value":"0,0E+00","module":"C3"},{"value":"2,40E-05","module":"C4"},{"value":"0,0E+00","module":"D"}]},{"parameter":"NRSF","unit":"MJ","values":[{"value":"9,45E-02","module":"A1-A3"},{"value":"1,72E-03","module":"A4"},{"value":"0,0E+00","module":"C1"},{"value":"9,35E-05","module":"C2"},{"value":"0,0E+00","module":"C3"},{"value":"1,23E-04","module":"C4"},{"value":"0,0E+00","module":"D"}]},{"parameter":"FW","unit":"m3","values":[{"value":"2,48E-01","module":"A1-A3"},{"value":"1,39E-04","module":"A4"},{"value":"0,0E+00","module":"C1"},{"value":"7,58E-06","module":"C2"},{"value":"0,0E+00","module":"C3"},{"value":"1,37E-04","module":"C4"},{"value":"0,0E+00","module":"D"}]}],"end_of_life_waste":[{"parameter":"HWD","unit":"kg","values":[{"value":"5,53E-02","module":"A1-A3"},{"value":"8,72E-05","module":"A4"},{"value":"0,0E+00","module":"C1"},{"value":"4,75E-06","module":"C2"},{"value":"0,0E+00","module":"C3"},{"value":"9,91E-06","module":"C4"},{"value":"0,0E+00","module":"D"}]},{"parameter":"NHWD","unit":"kg","values":[{"value":"1,10E+00","module":"A1-A3"},{"value":"9,82E-02","module":"A4"},{"value":"0,0E+00","module":"C1"},{"value":"5,35E-03","module":"C2"},{"value":"0,0E+00","module":"C3"},{"value":"8,69E-01","module":"C4"},{"value":"0,0E+00","module":"D"}]},{"parameter":"RWD","unit":"kg","values":[{"value":"9,91E-05","module":"A1-A3"},{"value":"7,58E-06","module":"A4"},{"value":"0,0E+00","module":"C1"},{"value":"4,13E-07","module":"C2"},{"value":"0,0E+00","module":"C3"},{"value":"8,40E-07","module":"C4"},{"value":"0,0E+00","module":"D"}]}],"end_of_life_flow":[{"parameter":"CRU","unit":"kg","values":[{"value":"0,0E+00","module":"A1-A3"},{"value":"0,0E+00","module":"A4"},{"value":"0,0E+00","module":"C1"},{"value":"0,0E+00","module":"C2"},{"value":"0,0E+00","module":"C3"},{"value":"0,0E+00","module":"C4"},{"value":"0,0E+00","module":"D"}]},{"parameter":"MFR","unit":"kg","values":[{"value":"5,06E-03","module":"A1-A3"},{"value":"0,0E+00","module":"A4"},{"value":"0,0E+00","module":"C1"},{"value":"0,0E+00","module":"C2"},{"value":"0,0E+00","module":"C3"},{"value":"3,26E-05","module":"C4"},{"value":"0,0E+00","module":"D"}]},{"parameter":"MER","unit":"kg","values":[{"value":"1,74E-02","module":"A1-A3"},{"value":"0,0E+00","module":"A4"},{"value":"0,0E+00","module":"C1"},{"value":"0,0E+00","module":"C2"},{"value":"0,0E+00","module":"C3"},{"value":"2,63E-07","module":"C4"},{"value":"0,0E+00","module":"D"}]},{"parameter":"EEE","unit":"MJ","values":[{"value":"1,61E-03","module":"A1-A3"},{"value":"0,0E+00","module":"A4"},{"value":"0,0E+00","module":"C1"},{"value":"0,0E+00","module":"C2"},{"value":"0,0E+00","module":"C3"},{"value":"2,27E-06","module":"C4"},{"value":"0,0E+00","module":"D"}]},{"parameter":"EET","unit":"MJ","values":[{"value":"2,43E-02","module":"A1-A3"},{"value":"0,0E+00","module":"A4"},{"value":"0,0E+00","module":"C1"},{"value":"0,0E+00","module":"C2"},{"value":"0,0E+00","module":"C3"},{"value":"3,44E-05","module":"C4"},{"value":"0,0E+00","module":"D"}]}]}