{"product_name":"BauBuche","epd_id":"EPD-POL-20230326-IBA1-DE","compliance":["DIN EN 15804+A2","ISO 14025"],"producer_name":"Pollmeier Furnierwerkstoffe GmbH","environmental_impact":[{"parameter":"GWP-total","unit":"kg CO2-eq.","values":[{"value":"-1,23E+03","module":"A1"},{"value":"3,00E+01","module":"A2"},{"value":"1,20E+02","module":"A3"},{"value":"1,39E+01","module":"A5"},{"value":"0,0E+00","module":"C1"},{"value":"9,31E-01","module":"C2"},{"value":"1,35E+03","module":"C3"},{"value":"0,0E+00","module":"C4"},{"value":"-6,18E+02","module":"D"}]},{"parameter":"GWP-fossil","unit":"kg CO2-eq.","values":[{"value":"1,05E+02","module":"A1"},{"value":"3,00E+01","module":"A2"},{"value":"1,29E+02","module":"A3"},{"value":"4,29E+00","module":"A5"},{"value":"0,0E+00","module":"C1"},{"value":"9,31E-01","module":"C2"},{"value":"1,15E+01","module":"C3"},{"value":"0,0E+00","module":"C4"},{"value":"-6,18E+02","module":"D"}]},{"parameter":"GWP-biogenic","unit":"kg CO2-eq.","values":[{"value":"-1,34E+03","module":"A1"},{"value":"0,0E+00","module":"A2"},{"value":"-9,59E+00","module":"A3"},{"value":"9,59E+00","module":"A5"},{"value":"0,0E+00","module":"C1"},{"value":"0,0E+00","module":"C2"},{"value":"1,34E+03","module":"C3"},{"value":"0,0E+00","module":"C4"},{"value":"0,0E+00","module":"D"}]},{"parameter":"GWP-luluc","unit":"kg CO2-eq.","values":[{"value":null,"module":"A1"},{"value":null,"module":"A2"},{"value":null,"module":"A3"},{"value":null,"module":"A5"},{"value":null,"module":"C1"},{"value":null,"module":"C2"},{"value":null,"module":"C3"},{"value":null,"module":"C4"},{"value":null,"module":"D"}]},{"parameter":"ODP","unit":"kg CFC11-eq.","values":[{"value":"2,55E-10","module":"A1"},{"value":"5,69E-12","module":"A2"},{"value":"2,47E-09","module":"A3"},{"value":"1,38E-12","module":"A5"},{"value":"0,0E+00","module":"C1"},{"value":"5,77E-14","module":"C2"},{"value":"2,50E-10","module":"C3"},{"value":"0,0E+00","module":"C4"},{"value":"-8,12E-09","module":"D"}]},{"parameter":"AP","unit":"mol H^(+)-eq.","values":[{"value":"3,38E-01","module":"A1"},{"value":"1,76E-01","module":"A2"},{"value":"5,54E-01","module":"A3"},{"value":"2,92E-03","module":"A5"},{"value":"0,0E+00","module":"C1"},{"value":"5,62E-03","module":"C2"},{"value":"1,63E-02","module":"C3"},{"value":"0,0E+00","module":"C4"},{"value":"-4,80E-01","module":"D"}]},{"parameter":"POCP","unit":"kg NMVOC-eq.","values":[{"value":"4,52E-01","module":"A1"},{"value":"1,64E-01","module":"A2"},{"value":"7,03E-01","module":"A3"},{"value":"2,32E-03","module":"A5"},{"value":"0,0E+00","module":"C1"},{"value":"5,20E-03","module":"C2"},{"value":"1,28E-02","module":"C3"},{"value":"0,0E+00","module":"C4"},{"value":"-5,01E-01","module":"D"}]},{"parameter":"ADPE","unit":"kg Sb-eq.","values":[{"value":"4,78E-05","module":"A1"},{"value":"2,96E-06","module":"A2"},{"value":"5,42E-05","module":"A3"},{"value":"3,81E-08","module":"A5"},{"value":"0,0E+00","module":"C1"},{"value":"8,05E-08","module":"C2"},{"value":"5,25E-06","module":"C3"},{"value":"0,0E+00","module":"C4"},{"value":"-1,89E-04","module":"D"}]},{"parameter":"ADPF","unit":"MJ","values":[{"value":"2,76E+03","module":"A1"},{"value":"3,99E+02","module":"A2"},{"value":"1,70E+03","module":"A3"},{"value":"4,22E+00","module":"A5"},{"value":"0,0E+00","module":"C1"},{"value":"1,29E+01","module":"C2"},{"value":"1,46E+02","module":"C3"},{"value":"0,0E+00","module":"C4"},{"value":"-1,03E+04","module":"D"}]},{"parameter":"WDP","unit":"m^3 Welt-eq. entzogen","values":[{"value":"3,82E-01","module":"A1"},{"value":"2,09E-02","module":"A2"},{"value":"4,83E-01","module":"A3"},{"value":"4,27E-02","module":"A5"},{"value":"0,0E+00","module":"C1"},{"value":"8,26E-04","module":"C2"},{"value":"4,66E-02","module":"C3"},{"value":"0,0E+00","module":"C4"},{"value":"2,04E+00","module":"D"}]},{"parameter":"EP-freshwater","unit":"kg P-eq.","values":[{"value":"1,67E-04","module":"A1"},{"value":"6,31E-05","module":"A2"},{"value":"5,94E-04","module":"A3"},{"value":"4,86E-07","module":"A5"},{"value":"0,0E+00","module":"C1"},{"value":"2,87E-06","module":"C2"},{"value":"5,04E-05","module":"C3"},{"value":"0,0E+00","module":"C4"},{"value":"-1,65E-03","module":"D"}]},{"parameter":"EP-marine","unit":"kg N-eq.","values":[{"value":"1,46E-01","module":"A1"},{"value":"8,71E-02","module":"A2"},{"value":"2,22E-01","module":"A3"},{"value":"9,02E-04","module":"A5"},{"value":"0,0E+00","module":"C1"},{"value":"2,75E-03","module":"C2"},{"value":"5,24E-03","module":"C3"},{"value":"0,0E+00","module":"C4"},{"value":"-1,95E-01","module":"D"}]},{"parameter":"EP-terrestrial","unit":"mol N-eq.","values":[{"value":"1,61E+00","module":"A1"},{"value":"9,63E-01","module":"A2"},{"value":"2,55E+00","module":"A3"},{"value":"1,40E-02","module":"A5"},{"value":"0,0E+00","module":"C1"},{"value":"3,05E-02","module":"C2"},{"value":"5,46E-02","module":"C3"},{"value":"0,0E+00","module":"C4"},{"value":"-1,58E+00","module":"D"}]}],"additional_environmental_impact":[{"parameter":"PM","unit":"Krankheitsf\u00e4lle","values":[{"value":null,"module":"A1"},{"value":null,"module":"A2"},{"value":null,"module":"A3"},{"value":null,"module":"A5"},{"value":null,"module":"C1"},{"value":null,"module":"C2"},{"value":null,"module":"C3"},{"value":null,"module":"C4"},{"value":null,"module":"D"}]},{"parameter":"ETP-fw","unit":"CTUe","values":[{"value":null,"module":"A1"},{"value":null,"module":"A2"},{"value":null,"module":"A3"},{"value":null,"module":"A5"},{"value":null,"module":"C1"},{"value":null,"module":"C2"},{"value":null,"module":"C3"},{"value":null,"module":"C4"},{"value":null,"module":"D"}]},{"parameter":"HTP-c","unit":"CTUh","values":[{"value":null,"module":"A1"},{"value":null,"module":"A2"},{"value":null,"module":"A3"},{"value":null,"module":"A5"},{"value":null,"module":"C1"},{"value":null,"module":"C2"},{"value":null,"module":"C3"},{"value":null,"module":"C4"},{"value":null,"module":"D"}]},{"parameter":"HTP-nc","unit":"CTUh","values":[{"value":null,"module":"A1"},{"value":null,"module":"A2"},{"value":null,"module":"A3"},{"value":null,"module":"A5"},{"value":null,"module":"C1"},{"value":null,"module":"C2"},{"value":null,"module":"C3"},{"value":null,"module":"C4"},{"value":null,"module":"D"}]},{"parameter":"SQP","unit":"SQP","values":[{"value":null,"module":"A1"},{"value":null,"module":"A2"},{"value":null,"module":"A3"},{"value":null,"module":"A5"},{"value":null,"module":"C1"},{"value":null,"module":"C2"},{"value":null,"module":"C3"},{"value":null,"module":"C4"},{"value":null,"module":"D"}]}],"resource_use":[{"parameter":"PERE","unit":"MJ","values":[{"value":"1,43E+02","module":"A1"},{"value":"2,58E+01","module":"A2"},{"value":"5,63E+03","module":"A3"},{"value":"8,62E-01","module":"A5"},{"value":"0,0E+00","module":"C1"},{"value":"7,31E-01","module":"C2"},{"value":"1,16E+02","module":"C3"},{"value":"0,0E+00","module":"C4"},{"value":"1,03E+04","module":"D"}]},{"parameter":"PERM","unit":"MJ","values":[{"value":"1,41E+04","module":"A1"},{"value":"0,0E+00","module":"A2"},{"value":"1,00E+02","module":"A3"},{"value":"-1,00E+02","module":"A5"},{"value":"0,0E+00","module":"C1"},{"value":"0,0E+00","module":"C2"},{"value":"-1,41E+04","module":"C3"},{"value":"0,0E+00","module":"C4"},{"value":"0,0E+00","module":"D"}]},{"parameter":"PERT","unit":"MJ","values":[{"value":"1,42E+04","module":"A1"},{"value":"2,58E+01","module":"A2"},{"value":"5,73E+03","module":"A3"},{"value":"-9,93E+01","module":"A5"},{"value":"0,0E+00","module":"C1"},{"value":"7,31E-01","module":"C2"},{"value":"-1,40E+04","module":"C3"},{"value":"0,0E+00","module":"C4"},{"value":"1,03E+04","module":"D"}]},{"parameter":"PENRE","unit":"MJ","values":[{"value":"1,72E+03","module":"A1"},{"value":"3,99E+02","module":"A2"},{"value":"1,70E+03","module":"A3"},{"value":"4,22E+00","module":"A5"},{"value":"0,0E+00","module":"C1"},{"value":"1,29E+01","module":"C2"},{"value":"1,46E+02","module":"C3"},{"value":"0,0E+00","module":"C4"},{"value":"-9,24E+03","module":"D"}]},{"parameter":"PENRM","unit":"MJ","values":[{"value":"1,04E+03","module":"A1"},{"value":"0,0E+00","module":"A2"},{"value":"4,41E+01","module":"A3"},{"value":"-4,41E+01","module":"A5"},{"value":"0,0E+00","module":"C1"},{"value":"0,0E+00","module":"C2"},{"value":"-1,04E+03","module":"C3"},{"value":"0,0E+00","module":"C4"},{"value":"0,0E+00","module":"D"}]},{"parameter":"PENRT","unit":"MJ","values":[{"value":"2,76E+03","module":"A1"},{"value":"3,99E+02","module":"A2"},{"value":"1,74E+03","module":"A3"},{"value":"-3,98E+01","module":"A5"},{"value":"0,0E+00","module":"C1"},{"value":"1,29E+01","module":"C2"},{"value":"-8,97E+02","module":"C3"},{"value":"0,0E+00","module":"C4"},{"value":"-9,24E+03","module":"D"}]},{"parameter":"SM","unit":"kg","values":[{"value":"0,0E+00","module":"A1"},{"value":"0,0E+00","module":"A2"},{"value":"0,0E+00","module":"A3"},{"value":"0,0E+00","module":"A5"},{"value":"0,0E+00","module":"C1"},{"value":"0,0E+00","module":"C2"},{"value":"0,0E+00","module":"C3"},{"value":"0,0E+00","module":"C4"},{"value":"0,0E+00","module":"D"}]},{"parameter":"RSF","unit":"MJ","values":[{"value":"0,0E+00","module":"A1"},{"value":"0,0E+00","module":"A2"},{"value":"0,0E+00","module":"A3"},{"value":"0,0E+00","module":"A5"},{"value":"0,0E+00","module":"C1"},{"value":"0,0E+00","module":"C2"},{"value":"0,0E+00","module":"C3"},{"value":"0,0E+00","module":"C4"},{"value":"1,41E+04","module":"D"}]},{"parameter":"NRSF","unit":"MJ","values":[{"value":"0,0E+00","module":"A1"},{"value":"0,0E+00","module":"A2"},{"value":"0,0E+00","module":"A3"},{"value":"0,0E+00","module":"A5"},{"value":"0,0E+00","module":"C1"},{"value":"0,0E+00","module":"C2"},{"value":"0,0E+00","module":"C3"},{"value":"0,0E+00","module":"C4"},{"value":"1,04E+03","module":"D"}]},{"parameter":"FW","unit":"m^3","values":[{"value":"3,82E-01","module":"A1"},{"value":"2,09E-02","module":"A2"},{"value":"4,83E-01","module":"A3"},{"value":"4,27E-02","module":"A5"},{"value":"0,0E+00","module":"C1"},{"value":"8,26E-04","module":"C2"},{"value":"4,66E-02","module":"C3"},{"value":"0,0E+00","module":"C4"},{"value":"2,04E+00","module":"D"}]}],"end_of_life_waste":[{"parameter":"HWD","unit":"kg","values":[{"value":"2,28E-07","module":"A1"},{"value":"1,76E-09","module":"A2"},{"value":"1,92E-07","module":"A3"},{"value":"3,43E-10","module":"A5"},{"value":"0,0E+00","module":"C1"},{"value":"6,17E-11","module":"C2"},{"value":"1,52E-08","module":"C3"},{"value":"0,0E+00","module":"C4"},{"value":"-1,75E-06","module":"D"}]},{"parameter":"NHWD","unit":"kg","values":[{"value":"7,34E-01","module":"A1"},{"value":"6,41E-02","module":"A2"},{"value":"4,71E+00","module":"A3"},{"value":"1,19E-01","module":"A5"},{"value":"0,0E+00","module":"C1"},{"value":"1,85E-03","module":"C2"},{"value":"1,44E-01","module":"C3"},{"value":"0,0E+00","module":"C4"},{"value":"1,29E+01","module":"D"}]},{"parameter":"RWD","unit":"kg","values":[{"value":"1,44E-02","module":"A1"},{"value":"5,00E-04","module":"A2"},{"value":"1,30E-01","module":"A3"},{"value":"1,88E-04","module":"A5"},{"value":"0,0E+00","module":"C1"},{"value":"1,59E-05","module":"C2"},{"value":"1,28E-02","module":"C3"},{"value":"0,0E+00","module":"C4"},{"value":"-4,17E-01","module":"D"}]}],"end_of_life_flow":[{"parameter":"CRU","unit":"kg","values":[{"value":"0,0E+00","module":"A1"},{"value":"0,0E+00","module":"A2"},{"value":"0,0E+00","module":"A3"},{"value":"0,0E+00","module":"A5"},{"value":"0,0E+00","module":"C1"},{"value":"0,0E+00","module":"C2"},{"value":"0,0E+00","module":"C3"},{"value":"0,0E+00","module":"C4"},{"value":"0,0E+00","module":"D"}]},{"parameter":"MFR","unit":"kg","values":[{"value":"0,0E+00","module":"A1"},{"value":"0,0E+00","module":"A2"},{"value":"0,0E+00","module":"A3"},{"value":"0,0E+00","module":"A5"},{"value":"0,0E+00","module":"C1"},{"value":"0,0E+00","module":"C2"},{"value":"0,0E+00","module":"C3"},{"value":"0,0E+00","module":"C4"},{"value":"0,0E+00","module":"D"}]},{"parameter":"MER","unit":"kg","values":[{"value":"0,0E+00","module":"A1"},{"value":"0,0E+00","module":"A2"},{"value":"0,0E+00","module":"A3"},{"value":"5,20E+00","module":"A5"},{"value":"0,0E+00","module":"C1"},{"value":"0,0E+00","module":"C2"},{"value":"8,00E+02","module":"C3"},{"value":"0,0E+00","module":"C4"},{"value":"0,0E+00","module":"D"}]},{"parameter":"EEE","unit":"MJ","values":[{"value":"0,0E+00","module":"A1"},{"value":"0,0E+00","module":"A2"},{"value":"1,28E+00","module":"A3"},{"value":"2,75E+01","module":"A5"},{"value":"0,0E+00","module":"C1"},{"value":"0,0E+00","module":"C2"},{"value":"0,0E+00","module":"C3"},{"value":"0,0E+00","module":"C4"},{"value":"0,0E+00","module":"D"}]},{"parameter":"EET","unit":"MJ","values":[{"value":"0,0E+00","module":"A1"},{"value":"0,0E+00","module":"A2"},{"value":"2,98E+00","module":"A3"},{"value":"5,31E+01","module":"A5"},{"value":"0,0E+00","module":"C1"},{"value":"0,0E+00","module":"C2"},{"value":"0,0E+00","module":"C3"},{"value":"0,0E+00","module":"C4"},{"value":"0,0E+00","module":"D"}]}]}