{"product_name":"BDU - balkongd\u00f8r uten alu","epd_id":"NEPD-7495-6884-NO","compliance":["EN 15804+A2","ISO 14025","ISO 21930"],"producer_name":"Nordvestvinduet","environmental_impact":[{"parameter":"GWP-total","unit":"kg CO2-eq.","values":[{"value":"8,71E+01","module":"A1-A3"},{"value":"1,88E+00","module":"A4"},{"value":"8,66E-01","module":"A5"},{"value":"7,65E+00","module":"B2"},{"value":"7,14E+01","module":"B4"},{"value":"0,0E+00","module":"C1"},{"value":"5,32E-01","module":"C2"},{"value":"5,16E+01","module":"C3"},{"value":"4,60E-01","module":"C4"},{"value":"-3,22E+00","module":"D"}]},{"parameter":"GWP-fossil","unit":"kg CO2-eq.","values":[{"value":"1,27E+02","module":"A1-A3"},{"value":"1,88E+00","module":"A4"},{"value":"1,71E-02","module":"A5"},{"value":"7,49E+00","module":"B2"},{"value":"7,00E+01","module":"B4"},{"value":"0,0E+00","module":"C1"},{"value":"5,32E-01","module":"C2"},{"value":"9,47E+00","module":"C3"},{"value":"4,60E-01","module":"C4"},{"value":"-3,14E+00","module":"D"}]},{"parameter":"GWP-biogenic","unit":"kg CO2-eq.","values":[{"value":"-4,17E+01","module":"A1-A3"},{"value":"8,04E-04","module":"A4"},{"value":"8,49E-01","module":"A5"},{"value":"2,87E-02","module":"B2"},{"value":"6,12E-01","module":"B4"},{"value":"0,0E+00","module":"C1"},{"value":"2,28E-04","module":"C2"},{"value":"4,21E+01","module":"C3"},{"value":"3,44E-04","module":"C4"},{"value":"-6,78E-03","module":"D"}]},{"parameter":"GWP-luluc","unit":"kg CO2-eq.","values":[{"value":"1,45E+00","module":"A1-A3"},{"value":"5,72E-04","module":"A4"},{"value":"1,79E-06","module":"A5"},{"value":"1,30E-01","module":"B2"},{"value":"7,26E-01","module":"B4"},{"value":"0,0E+00","module":"C1"},{"value":"1,62E-04","module":"C2"},{"value":"1,42E-04","module":"C3"},{"value":"1,39E-04","module":"C4"},{"value":"-7,26E-02","module":"D"}]},{"parameter":"ODP","unit":"kg CFC 11-eq.","values":[{"value":"5,20E-06","module":"A1-A3"},{"value":"4,52E-07","module":"A4"},{"value":"1,31E-09","module":"A5"},{"value":"5,57E-07","module":"B2"},{"value":"3,04E-06","module":"B4"},{"value":"0,0E+00","module":"C1"},{"value":"1,28E-07","module":"C2"},{"value":"6,86E-08","module":"C3"},{"value":"1,42E-07","module":"C4"},{"value":"-1,48E-01","module":"D"}]},{"parameter":"AP","unit":"mol H+-eq.","values":[{"value":"1,15E+00","module":"A1-A3"},{"value":"6,04E-03","module":"A4"},{"value":"2,98E-05","module":"A5"},{"value":"3,58E-02","module":"B2"},{"value":"5,85E-01","module":"B4"},{"value":"0,0E+00","module":"C1"},{"value":"1,71E-03","module":"C2"},{"value":"9,04E-03","module":"C3"},{"value":"3,25E-03","module":"C4"},{"value":"-2,25E-02","module":"D"}]},{"parameter":"POCP","unit":"kg NMVOC-eq.","values":[{"value":"7,32E-01","module":"A1-A3"},{"value":"5,79E-03","module":"A4"},{"value":"3,43E-05","module":"A5"},{"value":"3,98E-02","module":"B2"},{"value":"3,78E-01","module":"B4"},{"value":"0,0E+00","module":"C1"},{"value":"1,64E-03","module":"C2"},{"value":"1,13E-02","module":"C3"},{"value":"3,69E-03","module":"C4"},{"value":"-2,18E-02","module":"D"}]},{"parameter":"ADPE","unit":"kg Sb-eq.","values":[{"value":"1,01E-03","module":"A1-A3"},{"value":"3,34E-05","module":"A4"},{"value":"1,27E-07","module":"A5"},{"value":"1,50E-04","module":"B2"},{"value":"5,38E-04","module":"B4"},{"value":"0,0E+00","module":"C1"},{"value":"9,47E-06","module":"C2"},{"value":"3,57E-06","module":"C3"},{"value":"7,92E-06","module":"C4"},{"value":"-3,69E-05","module":"D"}]},{"parameter":"ADPF","unit":"MJ","values":[{"value":"1,97E+03","module":"A1-A3"},{"value":"3,05E+01","module":"A4"},{"value":"9,01E-02","module":"A5"},{"value":"2,10E+02","module":"B2"},{"value":"1,01E+03","module":"B4"},{"value":"0,0E+00","module":"C1"},{"value":"8,63E+00","module":"C2"},{"value":"6,30E+00","module":"C3"},{"value":"1,05E+01","module":"C4"},{"value":"-3,91E+01","module":"D"}]},{"parameter":"WDP","unit":"m3 world-eq.","values":[{"value":"8,58E+03","module":"A1-A3"},{"value":"2,34E+01","module":"A4"},{"value":"2,51E-01","module":"A5"},{"value":"5,49E+01","module":"B2"},{"value":"4,33E+03","module":"B4"},{"value":"0,0E+00","module":"C1"},{"value":"6,62E+00","module":"C2"},{"value":"2,05E+01","module":"C3"},{"value":"2,08E+01","module":"C4"},{"value":"-3,76E+02","module":"D"}]},{"parameter":"EP-freshwater","unit":"kg P-eq.","values":[{"value":"3,26E-03","module":"A1-A3"},{"value":"1,49E-05","module":"A4"},{"value":"5,00E-08","module":"A5"},{"value":"4,10E-04","module":"B2"},{"value":"1,65E-03","module":"B4"},{"value":"0,0E+00","module":"C1"},{"value":"4,23E-06","module":"C2"},{"value":"1,27E-05","module":"C3"},{"value":"4,59E-06","module":"C4"},{"value":"-2,45E-04","module":"D"}]},{"parameter":"EP-marine","unit":"kg N-eq.","values":[{"value":"2,38E-01","module":"A1-A3"},{"value":"1,32E-03","module":"A4"},{"value":"2,11E-05","module":"A5"},{"value":"6,85E-03","module":"B2"},{"value":"1,23E-01","module":"B4"},{"value":"0,0E+00","module":"C1"},{"value":"3,75E-04","module":"C2"},{"value":"4,43E-03","module":"C3"},{"value":"1,16E-03","module":"C4"},{"value":"-6,67E-03","module":"D"}]},{"parameter":"EP-terrestrial","unit":"mol N-eq.","values":[{"value":"2,73E+00","module":"A1-A3"},{"value":"1,48E-02","module":"A4"},{"value":"1,11E-04","module":"A5"},{"value":"7,65E-02","module":"B2"},{"value":"1,41E+00","module":"B4"},{"value":"0,0E+00","module":"C1"},{"value":"4,18E-03","module":"C2"},{"value":"4,51E-02","module":"C3"},{"value":"1,28E-02","module":"C4"},{"value":"-7,16E-02","module":"D"}]},{"parameter":"GWP-IOBC","unit":"kg CO2-eq.","values":[{"value":"1,30E+02","module":"A1-A3"},{"value":"1,88E+00","module":"A4"},{"value":"1,71E-02","module":"A5"},{"value":"7,65E+00","module":"B2"},{"value":"7,14E+01","module":"B4"},{"value":"0,0E+00","module":"C1"},{"value":"5,32E-01","module":"C2"},{"value":"9,47E+00","module":"C3"},{"value":"4,61E-01","module":"C4"},{"value":"-3,65E+00","module":"D"}]}],"additional_environmental_impact":[{"parameter":"PM","unit":"disease incidence","values":[{"value":"2,22E-05","module":"A1-A3"},{"value":"1,72E-07","module":"A4"},{"value":"4,97E-10","module":"A5"},{"value":"3,24E-07","module":"B2"},{"value":"1,13E-05","module":"B4"},{"value":"0,0E+00","module":"C1"},{"value":"4,88E-08","module":"C2"},{"value":"1,30E-07","module":"C3"},{"value":"5,94E-08","module":"C4"},{"value":"-1,12E-06","module":"D"}]},{"parameter":"ETP-fw","unit":"CTUe","values":[{"value":"5,51E+03","module":"A1-A3"},{"value":"2,23E+01","module":"A4"},{"value":"8,35E-02","module":"A5"},{"value":"1,66E+02","module":"B2"},{"value":"2,79E+03","module":"B4"},{"value":"0,0E+00","module":"C1"},{"value":"6,31E+00","module":"C2"},{"value":"2,82E+01","module":"C3"},{"value":"6,24E+00","module":"C4"},{"value":"-2,16E+02","module":"D"}]},{"parameter":"HTP-c","unit":"CTUh","values":[{"value":"4,41E-07","module":"A1-A3"},{"value":"0,0E+00","module":"A4"},{"value":"3,00E-12","module":"A5"},{"value":"7,67E-09","module":"B2"},{"value":"2,22E-07","module":"B4"},{"value":"0,0E+00","module":"C1"},{"value":"0,0E+00","module":"C2"},{"value":"3,68E-09","module":"C3"},{"value":"2,24E-10","module":"C4"},{"value":"-7,81E-09","module":"D"}]},{"parameter":"HTP-nc","unit":"CTUh","values":[{"value":"2,89E-06","module":"A1-A3"},{"value":"2,15E-08","module":"A4"},{"value":"1,26E-10","module":"A5"},{"value":"7,80E-08","module":"B2"},{"value":"1,50E-06","module":"B4"},{"value":"0,0E+00","module":"C1"},{"value":"6,10E-09","module":"C2"},{"value":"7,46E-08","module":"C3"},{"value":"6,01E-09","module":"C4"},{"value":"-5,69E-08","module":"D"}]},{"parameter":"SQP","unit":"unitless","values":[{"value":"1,10E+04","module":"A1-A3"},{"value":"3,49E+01","module":"A4"},{"value":"1,27E-01","module":"A5"},{"value":"3,91E+01","module":"B2"},{"value":"5,51E+03","module":"B4"},{"value":"0,0E+00","module":"C1"},{"value":"9,90E+00","module":"C2"},{"value":"1,24E+00","module":"C3"},{"value":"2,28E+01","module":"C4"},{"value":"-2,05E+02","module":"D"}]},{"parameter":"IRP","unit":"kBq U235-eq.","values":[{"value":"9,96E+00","module":"A1-A3"},{"value":"1,33E-01","module":"A4"},{"value":"3,97E-04","module":"A5"},{"value":"3,29E-01","module":"B2"},{"value":"5,11E+00","module":"B4"},{"value":"0,0E+00","module":"C1"},{"value":"3,77E-02","module":"C2"},{"value":"1,39E-02","module":"C3"},{"value":"4,22E-02","module":"C4"},{"value":"-1,92E-01","module":"D"}]}],"resource_use":[{"parameter":"PERE","unit":"MJ","values":[{"value":"1,60E+03","module":"A1-A3"},{"value":"3,83E-01","module":"A4"},{"value":"2,02E-03","module":"A5"},{"value":"9,00E+00","module":"B2"},{"value":"7,99E+02","module":"B4"},{"value":"0,0E+00","module":"C1"},{"value":"1,09E-01","module":"C2"},{"value":"2,94E-01","module":"C3"},{"value":"1,96E-01","module":"C4"},{"value":"-1,84E+02","module":"D"}]},{"parameter":"PERM","unit":"MJ","values":[{"value":"4,51E+02","module":"A1-A3"},{"value":"0,0E+00","module":"A4"},{"value":"-7,77E+00","module":"A5"},{"value":"0,0E+00","module":"B2"},{"value":"6,02E-09","module":"B4"},{"value":"0,0E+00","module":"C1"},{"value":"0,0E+00","module":"C2"},{"value":"-4,43E+02","module":"C3"},{"value":"0,0E+00","module":"C4"},{"value":"0,0E+00","module":"D"}]},{"parameter":"PERT","unit":"MJ","values":[{"value":"2,05E+03","module":"A1-A3"},{"value":"3,83E-01","module":"A4"},{"value":"-7,77E+00","module":"A5"},{"value":"9,00E+00","module":"B2"},{"value":"7,99E+02","module":"B4"},{"value":"0,0E+00","module":"C1"},{"value":"1,09E-01","module":"C2"},{"value":"-4,43E+02","module":"C3"},{"value":"1,96E-01","module":"C4"},{"value":"-1,84E+02","module":"D"}]},{"parameter":"PENRE","unit":"MJ","values":[{"value":"1,86E+03","module":"A1-A3"},{"value":"3,05E+01","module":"A4"},{"value":"9,01E-02","module":"A5"},{"value":"2,10E+02","module":"B2"},{"value":"9,65E+02","module":"B4"},{"value":"0,0E+00","module":"C1"},{"value":"8,63E+00","module":"C2"},{"value":"1,56E+01","module":"C3"},{"value":"1,05E+01","module":"C4"},{"value":"-3,90E+01","module":"D"}]},{"parameter":"PENRM","unit":"MJ","values":[{"value":"1,05E+02","module":"A1-A3"},{"value":"0,0E+00","module":"A4"},{"value":"-8,07E+00","module":"A5"},{"value":"0,0E+00","module":"B2"},{"value":"-7,03E-09","module":"B4"},{"value":"0,0E+00","module":"C1"},{"value":"0,0E+00","module":"C2"},{"value":"-9,71E+01","module":"C3"},{"value":"0,0E+00","module":"C4"},{"value":"0,0E+00","module":"D"}]},{"parameter":"PENRT","unit":"MJ","values":[{"value":"1,96E+03","module":"A1-A3"},{"value":"3,05E+01","module":"A4"},{"value":"-7,98E+00","module":"A5"},{"value":"2,10E+02","module":"B2"},{"value":"9,65E+02","module":"B4"},{"value":"0,0E+00","module":"C1"},{"value":"8,63E+00","module":"C2"},{"value":"-8,15E+01","module":"C3"},{"value":"1,05E+01","module":"C4"},{"value":"-3,90E+01","module":"D"}]},{"parameter":"SM","unit":"kg","values":[{"value":"1,94E+00","module":"A1-A3"},{"value":"0,0E+00","module":"A4"},{"value":"0,0E+00","module":"A5"},{"value":"0,0E+00","module":"B2"},{"value":"9,71E-01","module":"B4"},{"value":"0,0E+00","module":"C1"},{"value":"0,0E+00","module":"C2"},{"value":"0,0E+00","module":"C3"},{"value":"0,0E+00","module":"C4"},{"value":"0,0E+00","module":"D"}]},{"parameter":"RSF","unit":"MJ","values":[{"value":"3,15E+00","module":"A1-A3"},{"value":"1,34E-02","module":"A4"},{"value":"5,61E-05","module":"A5"},{"value":"3,73E-02","module":"B2"},{"value":"1,61E+00","module":"B4"},{"value":"0,0E+00","module":"C1"},{"value":"3,80E-03","module":"C2"},{"value":"4,49E-02","module":"C3"},{"value":"5,17E-03","module":"C4"},{"value":"-2,58E+00","module":"D"}]},{"parameter":"NRSF","unit":"MJ","values":[{"value":"1,12E+00","module":"A1-A3"},{"value":"4,49E-02","module":"A4"},{"value":"2,03E-04","module":"A5"},{"value":"2,50E-02","module":"B2"},{"value":"7,29E-01","module":"B4"},{"value":"0,0E+00","module":"C1"},{"value":"1,27E-02","module":"C2"},{"value":"2,52E-02","module":"C3"},{"value":"2,47E-01","module":"C4"},{"value":"-1,13E+01","module":"D"}]},{"parameter":"FW","unit":"m3","values":[{"value":"4,30E+00","module":"A1-A3"},{"value":"3,47E-03","module":"A4"},{"value":"4,13E-05","module":"A5"},{"value":"3,20E-01","module":"B2"},{"value":"2,17E+00","module":"B4"},{"value":"0,0E+00","module":"C1"},{"value":"9,83E-04","module":"C2"},{"value":"1,66E-02","module":"C3"},{"value":"9,47E-03","module":"C4"},{"value":"-2,34E-01","module":"D"}]}],"end_of_life_waste":[{"parameter":"HWD","unit":"kg","values":[{"value":"3,92E+00","module":"A1-A3"},{"value":"1,67E-03","module":"A4"},{"value":"0,0E+00","module":"A5"},{"value":"2,25E-02","module":"B2"},{"value":"2,25E+01","module":"B4"},{"value":"0,0E+00","module":"C1"},{"value":"4,72E-04","module":"C2"},{"value":"9,65E-05","module":"C3"},{"value":"4,10E+01","module":"C4"},{"value":"-6,16E-03","module":"D"}]},{"parameter":"NHWD","unit":"kg","values":[{"value":"8,20E+01","module":"A1-A3"},{"value":"2,65E+00","module":"A4"},{"value":"3,08E-01","module":"A5"},{"value":"1,01E+00","module":"B2"},{"value":"6,27E+01","module":"B4"},{"value":"0,0E+00","module":"C1"},{"value":"7,50E-01","module":"C2"},{"value":"3,89E+01","module":"C3"},{"value":"4,25E-01","module":"C4"},{"value":"-1,12E+00","module":"D"}]},{"parameter":"RWD","unit":"kg","values":[{"value":"4,39E-02","module":"A1-A3"},{"value":"2,08E-04","module":"A4"},{"value":"0,0E+00","module":"A5"},{"value":"3,54E-04","module":"B2"},{"value":"2,21E-02","module":"B4"},{"value":"0,0E+00","module":"C1"},{"value":"5,90E-05","module":"C2"},{"value":"3,24E-07","module":"C3"},{"value":"6,46E-05","module":"C4"},{"value":"-1,58E-04","module":"D"}]}],"end_of_life_flow":[{"parameter":"CRU","unit":"kg","values":[{"value":"0,0E+00","module":"A1-A3"},{"value":"0,0E+00","module":"A4"},{"value":"5,32E-01","module":"A5"},{"value":"0,0E+00","module":"B2"},{"value":"2,66E-01","module":"B4"},{"value":"0,0E+00","module":"C1"},{"value":"0,0E+00","module":"C2"},{"value":"0,0E+00","module":"C3"},{"value":"0,0E+00","module":"C4"},{"value":"0,0E+00","module":"D"}]},{"parameter":"MFR","unit":"kg","values":[{"value":"2,46E+00","module":"A1-A3"},{"value":"0,0E+00","module":"A4"},{"value":"1,87E-01","module":"A5"},{"value":"0,0E+00","module":"B2"},{"value":"1,76E+00","module":"B4"},{"value":"0,0E+00","module":"C1"},{"value":"0,0E+00","module":"C2"},{"value":"8,82E-01","module":"C3"},{"value":"0,0E+00","module":"C4"},{"value":"0,0E+00","module":"D"}]},{"parameter":"MER","unit":"kg","values":[{"value":"5,07E+00","module":"A1-A3"},{"value":"0,0E+00","module":"A4"},{"value":"2,78E-02","module":"A5"},{"value":"0,0E+00","module":"B2"},{"value":"3,84E+01","module":"B4"},{"value":"0,0E+00","module":"C1"},{"value":"0,0E+00","module":"C2"},{"value":"7,17E+01","module":"C3"},{"value":"0,0E+00","module":"C4"},{"value":"0,0E+00","module":"D"}]},{"parameter":"EEE","unit":"MJ","values":[{"value":"1,38E+00","module":"A1-A3"},{"value":"0,0E+00","module":"A4"},{"value":"1,93E-02","module":"A5"},{"value":"0,0E+00","module":"B2"},{"value":"1,28E+01","module":"B4"},{"value":"0,0E+00","module":"C1"},{"value":"0,0E+00","module":"C2"},{"value":"2,41E+01","module":"C3"},{"value":"0,0E+00","module":"C4"},{"value":"-9,00E-01","module":"D"}]},{"parameter":"EET","unit":"MJ","values":[{"value":"2,09E+01","module":"A1-A3"},{"value":"0,0E+00","module":"A4"},{"value":"2,92E-01","module":"A5"},{"value":"0,0E+00","module":"B2"},{"value":"1,89E+02","module":"B4"},{"value":"0,0E+00","module":"C1"},{"value":"0,0E+00","module":"C2"},{"value":"3,58E+02","module":"C3"},{"value":"0,0E+00","module":"C4"},{"value":"-6,24E+00","module":"D"}]}]}