{"product_name":"BDUA - balkongd\u00f8r med alu","epd_id":"NEPD-7493-6886-NO","compliance":["EN 15804+A2","ISO 14025","ISO 21930"],"producer_name":"Nordvestvinduet","environmental_impact":[{"parameter":"GWP-total","unit":"kg CO2-eq.","values":[{"value":"1,28E+02","module":"A1-A3"},{"value":"1,97E+00","module":"A4"},{"value":"9,12E-01","module":"A5"},{"value":"7,17E+00","module":"B2"},{"value":"9,21E+01","module":"B4"},{"value":"0,0E+00","module":"C1"},{"value":"8,40E-01","module":"C2"},{"value":"5,25E+01","module":"C3"},{"value":"4,88E-01","module":"C4"},{"value":"-5,24E+00","module":"D"}]},{"parameter":"GWP-fossil","unit":"kg CO2-eq.","values":[{"value":"1,71E+02","module":"A1-A3"},{"value":"1,97E+00","module":"A4"},{"value":"1,81E-02","module":"A5"},{"value":"7,02E+00","module":"B2"},{"value":"9,09E+01","module":"B4"},{"value":"0,0E+00","module":"C1"},{"value":"8,39E-01","module":"C2"},{"value":"7,45E+00","module":"C3"},{"value":"4,88E-01","module":"C4"},{"value":"-5,11E+00","module":"D"}]},{"parameter":"GWP-biogenic","unit":"kg CO2-eq.","values":[{"value":"-4,46E+01","module":"A1-A3"},{"value":"8,45E-04","module":"A4"},{"value":"8,94E-01","module":"A5"},{"value":"2,85E-02","module":"B2"},{"value":"6,66E-01","module":"B4"},{"value":"0,0E+00","module":"C1"},{"value":"3,70E-04","module":"C2"},{"value":"4,50E+01","module":"C3"},{"value":"3,66E-04","module":"C4"},{"value":"-1,53E-02","module":"D"}]},{"parameter":"GWP-luluc","unit":"kg CO2-eq.","values":[{"value":"1,17E+00","module":"A1-A3"},{"value":"6,01E-04","module":"A4"},{"value":"1,91E-06","module":"A5"},{"value":"1,30E-01","module":"B2"},{"value":"5,85E-01","module":"B4"},{"value":"0,0E+00","module":"C1"},{"value":"3,08E-04","module":"C2"},{"value":"1,42E-04","module":"C3"},{"value":"1,47E-04","module":"C4"},{"value":"-1,12E-01","module":"D"}]},{"parameter":"ODP","unit":"kg CFC 11-eq.","values":[{"value":"6,62E-06","module":"A1-A3"},{"value":"4,76E-07","module":"A4"},{"value":"1,40E-09","module":"A5"},{"value":"4,50E-07","module":"B2"},{"value":"3,72E-06","module":"B4"},{"value":"0,0E+00","module":"C1"},{"value":"1,93E-07","module":"C2"},{"value":"6,69E-08","module":"C3"},{"value":"1,51E-07","module":"C4"},{"value":"-1,52E-01","module":"D"}]},{"parameter":"AP","unit":"mol H+-eq.","values":[{"value":"1,43E+00","module":"A1-A3"},{"value":"6,35E-03","module":"A4"},{"value":"3,17E-05","module":"A5"},{"value":"3,45E-02","module":"B2"},{"value":"7,24E-01","module":"B4"},{"value":"0,0E+00","module":"C1"},{"value":"2,54E-03","module":"C2"},{"value":"8,67E-03","module":"C3"},{"value":"3,45E-03","module":"C4"},{"value":"-3,60E-02","module":"D"}]},{"parameter":"POCP","unit":"kg NMVOC-eq.","values":[{"value":"8,68E-01","module":"A1-A3"},{"value":"6,09E-03","module":"A4"},{"value":"3,64E-05","module":"A5"},{"value":"3,87E-02","module":"B2"},{"value":"4,45E-01","module":"B4"},{"value":"0,0E+00","module":"C1"},{"value":"2,24E-03","module":"C2"},{"value":"1,08E-02","module":"C3"},{"value":"3,92E-03","module":"C4"},{"value":"-2,82E-02","module":"D"}]},{"parameter":"ADPE","unit":"kg Sb-eq.","values":[{"value":"1,20E-03","module":"A1-A3"},{"value":"3,51E-05","module":"A4"},{"value":"1,36E-07","module":"A5"},{"value":"1,37E-04","module":"B2"},{"value":"6,35E-04","module":"B4"},{"value":"0,0E+00","module":"C1"},{"value":"2,27E-05","module":"C2"},{"value":"3,55E-06","module":"C3"},{"value":"8,43E-06","module":"C4"},{"value":"-3,40E-05","module":"D"}]},{"parameter":"ADPF","unit":"MJ","values":[{"value":"2,37E+03","module":"A1-A3"},{"value":"3,20E+01","module":"A4"},{"value":"9,60E-02","module":"A5"},{"value":"2,03E+02","module":"B2"},{"value":"1,22E+03","module":"B4"},{"value":"0,0E+00","module":"C1"},{"value":"1,30E+01","module":"C2"},{"value":"6,25E+00","module":"C3"},{"value":"1,12E+01","module":"C4"},{"value":"-6,43E+01","module":"D"}]},{"parameter":"WDP","unit":"m3 world-eq.","values":[{"value":"8,59E+03","module":"A1-A3"},{"value":"2,46E+01","module":"A4"},{"value":"2,66E-01","module":"A5"},{"value":"4,80E+01","module":"B2"},{"value":"4,33E+03","module":"B4"},{"value":"0,0E+00","module":"C1"},{"value":"1,26E+01","module":"C2"},{"value":"2,00E+01","module":"C3"},{"value":"2,20E+01","module":"C4"},{"value":"-1,50E+03","module":"D"}]},{"parameter":"EP-freshwater","unit":"kg P-eq.","values":[{"value":"4,67E-03","module":"A1-A3"},{"value":"1,57E-05","module":"A4"},{"value":"5,32E-08","module":"A5"},{"value":"4,06E-04","module":"B2"},{"value":"2,35E-03","module":"B4"},{"value":"0,0E+00","module":"C1"},{"value":"7,12E-06","module":"C2"},{"value":"1,31E-05","module":"C3"},{"value":"4,86E-06","module":"C4"},{"value":"-3,24E-04","module":"D"}]},{"parameter":"EP-marine","unit":"kg N-eq.","values":[{"value":"2,82E-01","module":"A1-A3"},{"value":"1,39E-03","module":"A4"},{"value":"2,23E-05","module":"A5"},{"value":"6,58E-03","module":"B2"},{"value":"1,45E-01","module":"B4"},{"value":"0,0E+00","module":"C1"},{"value":"5,17E-04","module":"C2"},{"value":"4,18E-03","module":"C3"},{"value":"1,23E-03","module":"C4"},{"value":"-8,43E-03","module":"D"}]},{"parameter":"EP-terrestrial","unit":"mol N-eq.","values":[{"value":"3,23E+00","module":"A1-A3"},{"value":"1,55E-02","module":"A4"},{"value":"1,18E-04","module":"A5"},{"value":"7,35E-02","module":"B2"},{"value":"1,65E+00","module":"B4"},{"value":"0,0E+00","module":"C1"},{"value":"5,78E-03","module":"C2"},{"value":"4,30E-02","module":"C3"},{"value":"1,36E-02","module":"C4"},{"value":"-9,10E-02","module":"D"}]},{"parameter":"GWP-IOBC","unit":"kg CO2-eq.","values":[{"value":"1,74E+02","module":"A1-A3"},{"value":"1,97E+00","module":"A4"},{"value":"1,81E-02","module":"A5"},{"value":"7,17E+00","module":"B2"},{"value":"9,21E+01","module":"B4"},{"value":"0,0E+00","module":"C1"},{"value":"8,40E-01","module":"C2"},{"value":"7,46E+00","module":"C3"},{"value":"4,89E-01","module":"C4"},{"value":"-5,57E+00","module":"D"}]}],"additional_environmental_impact":[{"parameter":"PM","unit":"disease incidence","values":[{"value":"2,56E-05","module":"A1-A3"},{"value":"1,81E-07","module":"A4"},{"value":"5,28E-10","module":"A5"},{"value":"2,95E-07","module":"B2"},{"value":"1,30E-05","module":"B4"},{"value":"0,0E+00","module":"C1"},{"value":"5,77E-08","module":"C2"},{"value":"1,35E-07","module":"C3"},{"value":"6,32E-08","module":"C4"},{"value":"-1,28E-06","module":"D"}]},{"parameter":"ETP-fw","unit":"CTUe","values":[{"value":"6,67E+03","module":"A1-A3"},{"value":"2,34E+01","module":"A4"},{"value":"8,87E-02","module":"A5"},{"value":"1,60E+02","module":"B2"},{"value":"3,37E+03","module":"B4"},{"value":"0,0E+00","module":"C1"},{"value":"9,81E+00","module":"C2"},{"value":"3,95E+01","module":"C3"},{"value":"6,60E+00","module":"C4"},{"value":"-2,47E+02","module":"D"}]},{"parameter":"HTP-c","unit":"CTUh","values":[{"value":"4,89E-07","module":"A1-A3"},{"value":"0,0E+00","module":"A4"},{"value":"4,00E-12","module":"A5"},{"value":"7,67E-09","module":"B2"},{"value":"2,46E-07","module":"B4"},{"value":"0,0E+00","module":"C1"},{"value":"0,0E+00","module":"C2"},{"value":"3,22E-09","module":"C3"},{"value":"2,36E-10","module":"C4"},{"value":"-1,27E-08","module":"D"}]},{"parameter":"HTP-nc","unit":"CTUh","values":[{"value":"3,96E-06","module":"A1-A3"},{"value":"2,26E-08","module":"A4"},{"value":"1,34E-10","module":"A5"},{"value":"7,22E-08","module":"B2"},{"value":"2,04E-06","module":"B4"},{"value":"0,0E+00","module":"C1"},{"value":"1,28E-08","module":"C2"},{"value":"7,40E-08","module":"C3"},{"value":"6,30E-09","module":"C4"},{"value":"-1,21E-07","module":"D"}]},{"parameter":"SQP","unit":"unitless","values":[{"value":"1,16E+04","module":"A1-A3"},{"value":"3,67E+01","module":"A4"},{"value":"1,34E-01","module":"A5"},{"value":"3,41E+01","module":"B2"},{"value":"5,85E+03","module":"B4"},{"value":"0,0E+00","module":"C1"},{"value":"1,11E+01","module":"C2"},{"value":"1,20E+00","module":"C3"},{"value":"2,42E+01","module":"C4"},{"value":"-2,08E+02","module":"D"}]},{"parameter":"IRP","unit":"kBq U235-eq.","values":[{"value":"1,06E+01","module":"A1-A3"},{"value":"1,40E-01","module":"A4"},{"value":"4,22E-04","module":"A5"},{"value":"2,98E-01","module":"B2"},{"value":"5,43E+00","module":"B4"},{"value":"0,0E+00","module":"C1"},{"value":"5,69E-02","module":"C2"},{"value":"1,40E-02","module":"C3"},{"value":"4,49E-02","module":"C4"},{"value":"-3,04E-01","module":"D"}]}],"resource_use":[{"parameter":"PERE","unit":"MJ","values":[{"value":"1,64E+03","module":"A1-A3"},{"value":"4,03E-01","module":"A4"},{"value":"2,14E-03","module":"A5"},{"value":"8,90E+00","module":"B2"},{"value":"8,19E+02","module":"B4"},{"value":"0,0E+00","module":"C1"},{"value":"1,91E-01","module":"C2"},{"value":"2,78E-01","module":"C3"},{"value":"2,07E-01","module":"C4"},{"value":"-1,97E+02","module":"D"}]},{"parameter":"PERM","unit":"MJ","values":[{"value":"4,82E+02","module":"A1-A3"},{"value":"0,0E+00","module":"A4"},{"value":"-8,19E+00","module":"A5"},{"value":"0,0E+00","module":"B2"},{"value":"6,06E-09","module":"B4"},{"value":"0,0E+00","module":"C1"},{"value":"0,0E+00","module":"C2"},{"value":"-4,74E+02","module":"C3"},{"value":"0,0E+00","module":"C4"},{"value":"0,0E+00","module":"D"}]},{"parameter":"PERT","unit":"MJ","values":[{"value":"2,12E+03","module":"A1-A3"},{"value":"4,03E-01","module":"A4"},{"value":"-8,19E+00","module":"A5"},{"value":"8,90E+00","module":"B2"},{"value":"8,19E+02","module":"B4"},{"value":"0,0E+00","module":"C1"},{"value":"1,91E-01","module":"C2"},{"value":"-4,74E+02","module":"C3"},{"value":"2,07E-01","module":"C4"},{"value":"-1,97E+02","module":"D"}]},{"parameter":"PENRE","unit":"MJ","values":[{"value":"2,28E+03","module":"A1-A3"},{"value":"3,20E+01","module":"A4"},{"value":"9,60E-02","module":"A5"},{"value":"2,03E+02","module":"B2"},{"value":"1,17E+03","module":"B4"},{"value":"0,0E+00","module":"C1"},{"value":"1,30E+01","module":"C2"},{"value":"1,24E+01","module":"C3"},{"value":"1,12E+01","module":"C4"},{"value":"-6,43E+01","module":"D"}]},{"parameter":"PENRM","unit":"MJ","values":[{"value":"8,83E+01","module":"A1-A3"},{"value":"0,0E+00","module":"A4"},{"value":"-8,49E+00","module":"A5"},{"value":"0,0E+00","module":"B2"},{"value":"-7,07E-09","module":"B4"},{"value":"0,0E+00","module":"C1"},{"value":"0,0E+00","module":"C2"},{"value":"-7,98E+01","module":"C3"},{"value":"0,0E+00","module":"C4"},{"value":"0,0E+00","module":"D"}]},{"parameter":"PENRT","unit":"MJ","values":[{"value":"2,37E+03","module":"A1-A3"},{"value":"3,20E+01","module":"A4"},{"value":"-8,40E+00","module":"A5"},{"value":"2,03E+02","module":"B2"},{"value":"1,17E+03","module":"B4"},{"value":"0,0E+00","module":"C1"},{"value":"1,30E+01","module":"C2"},{"value":"-6,74E+01","module":"C3"},{"value":"1,12E+01","module":"C4"},{"value":"-6,43E+01","module":"D"}]},{"parameter":"SM","unit":"kg","values":[{"value":"2,69E+00","module":"A1-A3"},{"value":"0,0E+00","module":"A4"},{"value":"0,0E+00","module":"A5"},{"value":"0,0E+00","module":"B2"},{"value":"1,34E+00","module":"B4"},{"value":"0,0E+00","module":"C1"},{"value":"0,0E+00","module":"C2"},{"value":"0,0E+00","module":"C3"},{"value":"0,0E+00","module":"C4"},{"value":"0,0E+00","module":"D"}]},{"parameter":"RSF","unit":"MJ","values":[{"value":"3,15E+00","module":"A1-A3"},{"value":"1,41E-02","module":"A4"},{"value":"5,97E-05","module":"A5"},{"value":"3,36E-02","module":"B2"},{"value":"1,60E+00","module":"B4"},{"value":"0,0E+00","module":"C1"},{"value":"6,80E-03","module":"C2"},{"value":"3,17E-02","module":"C3"},{"value":"5,48E-03","module":"C4"},{"value":"-1,72E+00","module":"D"}]},{"parameter":"NRSF","unit":"MJ","values":[{"value":"1,14E+00","module":"A1-A3"},{"value":"4,73E-02","module":"A4"},{"value":"2,15E-04","module":"A5"},{"value":"1,20E-02","module":"B2"},{"value":"7,44E-01","module":"B4"},{"value":"0,0E+00","module":"C1"},{"value":"2,39E-02","module":"C2"},{"value":"1,68E-02","module":"C3"},{"value":"2,64E-01","module":"C4"},{"value":"-1,10E+01","module":"D"}]},{"parameter":"FW","unit":"m3","values":[{"value":"4,53E+00","module":"A1-A3"},{"value":"3,65E-03","module":"A4"},{"value":"4,36E-05","module":"A5"},{"value":"3,20E-01","module":"B2"},{"value":"2,28E+00","module":"B4"},{"value":"0,0E+00","module":"C1"},{"value":"1,50E-03","module":"C2"},{"value":"1,52E-02","module":"C3"},{"value":"1,01E-02","module":"C4"},{"value":"-2,85E-01","module":"D"}]}],"end_of_life_waste":[{"parameter":"HWD","unit":"kg","values":[{"value":"4,38E+00","module":"A1-A3"},{"value":"1,75E-03","module":"A4"},{"value":"0,0E+00","module":"A5"},{"value":"2,22E-02","module":"B2"},{"value":"2,40E+01","module":"B4"},{"value":"0,0E+00","module":"C1"},{"value":"7,10E-04","module":"C2"},{"value":"6,44E-05","module":"C3"},{"value":"4,37E+01","module":"C4"},{"value":"2,24E-03","module":"D"}]},{"parameter":"NHWD","unit":"kg","values":[{"value":"8,94E+01","module":"A1-A3"},{"value":"2,78E+00","module":"A4"},{"value":"3,30E-01","module":"A5"},{"value":"6,65E-01","module":"B2"},{"value":"6,62E+01","module":"B4"},{"value":"0,0E+00","module":"C1"},{"value":"8,06E-01","module":"C2"},{"value":"3,91E+01","module":"C3"},{"value":"4,22E-01","module":"C4"},{"value":"-1,70E+00","module":"D"}]},{"parameter":"RWD","unit":"kg","values":[{"value":"4,48E-02","module":"A1-A3"},{"value":"2,19E-04","module":"A4"},{"value":"0,0E+00","module":"A5"},{"value":"3,05E-04","module":"B2"},{"value":"2,26E-02","module":"B4"},{"value":"0,0E+00","module":"C1"},{"value":"8,85E-05","module":"C2"},{"value":"2,16E-07","module":"C3"},{"value":"6,88E-05","module":"C4"},{"value":"-2,63E-04","module":"D"}]}],"end_of_life_flow":[{"parameter":"CRU","unit":"kg","values":[{"value":"0,0E+00","module":"A1-A3"},{"value":"0,0E+00","module":"A4"},{"value":"5,60E-01","module":"A5"},{"value":"0,0E+00","module":"B2"},{"value":"2,80E-01","module":"B4"},{"value":"0,0E+00","module":"C1"},{"value":"0,0E+00","module":"C2"},{"value":"0,0E+00","module":"C3"},{"value":"0,0E+00","module":"C4"},{"value":"0,0E+00","module":"D"}]},{"parameter":"MFR","unit":"kg","values":[{"value":"2,46E+00","module":"A1-A3"},{"value":"0,0E+00","module":"A4"},{"value":"2,02E-01","module":"A5"},{"value":"0,0E+00","module":"B2"},{"value":"1,91E+00","module":"B4"},{"value":"0,0E+00","module":"C1"},{"value":"0,0E+00","module":"C2"},{"value":"1,15E+00","module":"C3"},{"value":"0,0E+00","module":"C4"},{"value":"0,0E+00","module":"D"}]},{"parameter":"MER","unit":"kg","values":[{"value":"5,07E+00","module":"A1-A3"},{"value":"0,0E+00","module":"A4"},{"value":"2,93E-02","module":"A5"},{"value":"0,0E+00","module":"B2"},{"value":"4,06E+01","module":"B4"},{"value":"0,0E+00","module":"C1"},{"value":"0,0E+00","module":"C2"},{"value":"7,62E+01","module":"C3"},{"value":"0,0E+00","module":"C4"},{"value":"0,0E+00","module":"D"}]},{"parameter":"EEE","unit":"MJ","values":[{"value":"1,38E+00","module":"A1-A3"},{"value":"0,0E+00","module":"A4"},{"value":"2,04E-02","module":"A5"},{"value":"0,0E+00","module":"B2"},{"value":"1,30E+01","module":"B4"},{"value":"0,0E+00","module":"C1"},{"value":"0,0E+00","module":"C2"},{"value":"2,46E+01","module":"C3"},{"value":"0,0E+00","module":"C4"},{"value":"-6,00E-01","module":"D"}]},{"parameter":"EET","unit":"MJ","values":[{"value":"2,09E+01","module":"A1-A3"},{"value":"0,0E+00","module":"A4"},{"value":"3,08E-01","module":"A5"},{"value":"0,0E+00","module":"B2"},{"value":"1,94E+02","module":"B4"},{"value":"0,0E+00","module":"C1"},{"value":"0,0E+00","module":"C2"},{"value":"3,67E+02","module":"C3"},{"value":"0,0E+00","module":"C4"},{"value":"-4,16E+00","module":"D"}]}]}