{"product_name":"BEDD plantekasser i st\u00e5l","epd_id":"NEPD-8987-8664","compliance":["EN 15804+A2","ISO 14025","ISO 21930"],"producer_name":"BEDD AS","environmental_impact":[{"parameter":"GWP-total","unit":"kg CO2-eq.","values":[{"value":"3,25E+00","module":"A1-A3"},{"value":"8,02E-02","module":"A4"},{"value":"1,48E-01","module":"A5"},{"value":"0,0E+00","module":"C1"},{"value":"1,61E-02","module":"C2"},{"value":"6,21E-02","module":"C3"},{"value":"4,91E-04","module":"C4"},{"value":"-9,39E-01","module":"D"}]},{"parameter":"GWP-fossil","unit":"kg CO2-eq.","values":[{"value":"3,50E+00","module":"A1-A3"},{"value":"8,01E-02","module":"A4"},{"value":"1,15E-03","module":"A5"},{"value":"0,0E+00","module":"C1"},{"value":"1,61E-02","module":"C2"},{"value":"6,21E-02","module":"C3"},{"value":"4,91E-04","module":"C4"},{"value":"-9,38E-01","module":"D"}]},{"parameter":"GWP-biogenic","unit":"kg CO2-eq.","values":[{"value":"-2,50E-01","module":"A1-A3"},{"value":"3,32E-05","module":"A4"},{"value":"1,47E-01","module":"A5"},{"value":"0,0E+00","module":"C1"},{"value":"6,67E-06","module":"C2"},{"value":"2,57E-08","module":"C3"},{"value":"3,59E-07","module":"C4"},{"value":"-5,20E-04","module":"D"}]},{"parameter":"GWP-luluc","unit":"kg CO2-eq.","values":[{"value":"3,41E-03","module":"A1-A3"},{"value":"2,85E-05","module":"A4"},{"value":"3,71E-07","module":"A5"},{"value":"0,0E+00","module":"C1"},{"value":"5,73E-06","module":"C2"},{"value":"1,03E-06","module":"C3"},{"value":"8,81E-08","module":"C4"},{"value":"-4,79E-04","module":"D"}]},{"parameter":"ODP","unit":"kg CFC 11-eq.","values":[{"value":"5,23E-08","module":"A1-A3"},{"value":"1,82E-08","module":"A4"},{"value":"2,36E-10","module":"A5"},{"value":"0,0E+00","module":"C1"},{"value":"3,65E-09","module":"C2"},{"value":"4,06E-10","module":"C3"},{"value":"2,11E-10","module":"C4"},{"value":"-1,25E-04","module":"D"}]},{"parameter":"AP","unit":"mol H+-eq.","values":[{"value":"1,13E-02","module":"A1-A3"},{"value":"2,30E-04","module":"A4"},{"value":"5,88E-06","module":"A5"},{"value":"0,0E+00","module":"C1"},{"value":"4,63E-05","module":"C2"},{"value":"8,95E-06","module":"C3"},{"value":"4,23E-06","module":"C4"},{"value":"-4,67E-03","module":"D"}]},{"parameter":"POCP","unit":"kg NMVOC-eq.","values":[{"value":"7,72E-03","module":"A1-A3"},{"value":"1,95E-04","module":"A4"},{"value":"6,21E-06","module":"A5"},{"value":"0,0E+00","module":"C1"},{"value":"3,92E-05","module":"C2"},{"value":"8,21E-06","module":"C3"},{"value":"5,00E-06","module":"C4"},{"value":"-4,70E-03","module":"D"}]},{"parameter":"ADPE","unit":"kg Sb-eq.","values":[{"value":"2,28E-04","module":"A1-A3"},{"value":"2,21E-06","module":"A4"},{"value":"2,69E-08","module":"A5"},{"value":"0,0E+00","module":"C1"},{"value":"4,45E-07","module":"C2"},{"value":"1,62E-08","module":"C3"},{"value":"4,03E-09","module":"C4"},{"value":"-1,62E-05","module":"D"}]},{"parameter":"ADPF","unit":"MJ","values":[{"value":"4,47E+01","module":"A1-A3"},{"value":"1,21E+00","module":"A4"},{"value":"1,58E-02","module":"A5"},{"value":"0,0E+00","module":"C1"},{"value":"2,44E-01","module":"C2"},{"value":"1,06E-02","module":"C3"},{"value":"1,40E-02","module":"C4"},{"value":"-7,90E+00","module":"D"}]},{"parameter":"WDP","unit":"m3 world-eq.","values":[{"value":"3,46E+02","module":"A1-A3"},{"value":"1,17E+00","module":"A4"},{"value":"2,04E-02","module":"A5"},{"value":"0,0E+00","module":"C1"},{"value":"2,36E-01","module":"C2"},{"value":"-1,77E-01","module":"C3"},{"value":"3,01E-02","module":"C4"},{"value":"4,82E+01","module":"D"}]},{"parameter":"EP-freshwater","unit":"kg P-eq.","values":[{"value":"2,01E-05","module":"A1-A3"},{"value":"6,40E-07","module":"A4"},{"value":"9,93E-09","module":"A5"},{"value":"0,0E+00","module":"C1"},{"value":"1,29E-07","module":"C2"},{"value":"4,05E-08","module":"C3"},{"value":"3,33E-09","module":"C4"},{"value":"-5,78E-05","module":"D"}]},{"parameter":"EP-marine","unit":"kg N-eq.","values":[{"value":"2,55E-03","module":"A1-A3"},{"value":"4,56E-05","module":"A4"},{"value":"2,05E-06","module":"A5"},{"value":"0,0E+00","module":"C1"},{"value":"9,16E-06","module":"C2"},{"value":"3,37E-06","module":"C3"},{"value":"1,64E-06","module":"C4"},{"value":"-9,67E-04","module":"D"}]},{"parameter":"EP-terrestrial","unit":"mol N-eq.","values":[{"value":"2,75E-02","module":"A1-A3"},{"value":"5,10E-04","module":"A4"},{"value":"2,21E-05","module":"A5"},{"value":"0,0E+00","module":"C1"},{"value":"1,02E-04","module":"C2"},{"value":"3,35E-05","module":"C3"},{"value":"1,74E-05","module":"C4"},{"value":"-9,89E-03","module":"D"}]},{"parameter":"GWP-IOBC","unit":"kg CO2-eq.","values":[{"value":"3,49E+00","module":"A1-A3"},{"value":"8,02E-02","module":"A4"},{"value":"1,15E-03","module":"A5"},{"value":"0,0E+00","module":"C1"},{"value":"1,61E-02","module":"C2"},{"value":"3,40E-02","module":"C3"},{"value":"5,45E-04","module":"C4"},{"value":"-1,40E+00","module":"D"}]}],"additional_environmental_impact":[{"parameter":"PM","unit":"disease incidence","values":[{"value":"2,72E-08","module":"A1-A3"},{"value":"4,91E-09","module":"A4"},{"value":"8,40E-11","module":"A5"},{"value":"0,0E+00","module":"C1"},{"value":"9,86E-10","module":"C2"},{"value":"5,00E-11","module":"C3"},{"value":"9,00E-11","module":"C4"},{"value":"-7,86E-08","module":"D"}]},{"parameter":"ETP-fw","unit":"CTUe","values":[{"value":"1,50E+01","module":"A1-A3"},{"value":"8,98E-01","module":"A4"},{"value":"2,08E-02","module":"A5"},{"value":"0,0E+00","module":"C1"},{"value":"1,81E-01","module":"C2"},{"value":"1,63E-01","module":"C3"},{"value":"7,22E-03","module":"C4"},{"value":"-5,23E+01","module":"D"}]},{"parameter":"HTP-c","unit":"CTUh","values":[{"value":"5,44E-10","module":"A1-A3"},{"value":"0,0E+00","module":"A4"},{"value":"1,00E-12","module":"A5"},{"value":"0,0E+00","module":"C1"},{"value":"0,0E+00","module":"C2"},{"value":"5,00E-12","module":"C3"},{"value":"0,0E+00","module":"C4"},{"value":"-4,50E-09","module":"D"}]},{"parameter":"HTP-nc","unit":"CTUh","values":[{"value":"6,13E-09","module":"A1-A3"},{"value":"9,81E-10","module":"A4"},{"value":"3,30E-11","module":"A5"},{"value":"0,0E+00","module":"C1"},{"value":"1,97E-10","module":"C2"},{"value":"1,09E-10","module":"C3"},{"value":"5,00E-12","module":"C4"},{"value":"9,77E-08","module":"D"}]},{"parameter":"SQP","unit":"unitless","values":[{"value":"1,68E+01","module":"A1-A3"},{"value":"8,48E-01","module":"A4"},{"value":"1,04E-02","module":"A5"},{"value":"0,0E+00","module":"C1"},{"value":"1,70E-01","module":"C2"},{"value":"2,12E-03","module":"C3"},{"value":"5,00E-02","module":"C4"},{"value":"-7,53E-01","module":"D"}]},{"parameter":"IRP","unit":"kBq U235-eq.","values":[{"value":"1,26E-01","module":"A1-A3"},{"value":"5,30E-03","module":"A4"},{"value":"6,66E-05","module":"A5"},{"value":"0,0E+00","module":"C1"},{"value":"1,06E-03","module":"C2"},{"value":"4,12E-05","module":"C3"},{"value":"6,06E-05","module":"C4"},{"value":"3,20E-03","module":"D"}]}],"resource_use":[{"parameter":"PERE","unit":"MJ","values":[{"value":"5,98E+00","module":"A1-A3"},{"value":"1,73E-02","module":"A4"},{"value":"2,66E-04","module":"A5"},{"value":"0,0E+00","module":"C1"},{"value":"3,49E-03","module":"C2"},{"value":"1,03E-03","module":"C3"},{"value":"2,20E-04","module":"C4"},{"value":"-7,91E-01","module":"D"}]},{"parameter":"PERM","unit":"MJ","values":[{"value":"2,30E+00","module":"A1-A3"},{"value":"0,0E+00","module":"A4"},{"value":"-2,30E+00","module":"A5"},{"value":"0,0E+00","module":"C1"},{"value":"0,0E+00","module":"C2"},{"value":"0,0E+00","module":"C3"},{"value":"0,0E+00","module":"C4"},{"value":"0,0E+00","module":"D"}]},{"parameter":"PERT","unit":"MJ","values":[{"value":"8,28E+00","module":"A1-A3"},{"value":"1,73E-02","module":"A4"},{"value":"-1,35E+00","module":"A5"},{"value":"0,0E+00","module":"C1"},{"value":"3,49E-03","module":"C2"},{"value":"1,03E-03","module":"C3"},{"value":"2,20E-04","module":"C4"},{"value":"-7,91E-01","module":"D"}]},{"parameter":"PENRE","unit":"MJ","values":[{"value":"4,47E+01","module":"A1-A3"},{"value":"1,21E+00","module":"A4"},{"value":"1,58E-02","module":"A5"},{"value":"0,0E+00","module":"C1"},{"value":"2,44E-01","module":"C2"},{"value":"1,33E-02","module":"C3"},{"value":"1,40E-02","module":"C4"},{"value":"-7,90E+00","module":"D"}]},{"parameter":"PENRM","unit":"MJ","values":[{"value":"3,20E-02","module":"A1-A3"},{"value":"0,0E+00","module":"A4"},{"value":"0,0E+00","module":"A5"},{"value":"0,0E+00","module":"C1"},{"value":"0,0E+00","module":"C2"},{"value":"-3,20E-02","module":"C3"},{"value":"0,0E+00","module":"C4"},{"value":"0,0E+00","module":"D"}]},{"parameter":"PENRT","unit":"MJ","values":[{"value":"4,47E+01","module":"A1-A3"},{"value":"1,21E+00","module":"A4"},{"value":"1,58E-02","module":"A5"},{"value":"0,0E+00","module":"C1"},{"value":"2,44E-01","module":"C2"},{"value":"-1,87E-02","module":"C3"},{"value":"1,40E-02","module":"C4"},{"value":"-7,90E+00","module":"D"}]},{"parameter":"SM","unit":"kg","values":[{"value":"3,69E-02","module":"A1-A3"},{"value":"0,0E+00","module":"A4"},{"value":"0,0E+00","module":"A5"},{"value":"0,0E+00","module":"C1"},{"value":"0,0E+00","module":"C2"},{"value":"0,0E+00","module":"C3"},{"value":"0,0E+00","module":"C4"},{"value":"0,0E+00","module":"D"}]},{"parameter":"RSF","unit":"MJ","values":[{"value":"2,24E-02","module":"A1-A3"},{"value":"6,21E-04","module":"A4"},{"value":"8,70E-06","module":"A5"},{"value":"0,0E+00","module":"C1"},{"value":"1,25E-04","module":"C2"},{"value":"2,57E-05","module":"C3"},{"value":"4,58E-06","module":"C4"},{"value":"3,38E-02","module":"D"}]},{"parameter":"NRSF","unit":"MJ","values":[{"value":"3,00E-02","module":"A1-A3"},{"value":"2,22E-03","module":"A4"},{"value":"4,26E-05","module":"A5"},{"value":"0,0E+00","module":"C1"},{"value":"4,46E-04","module":"C2"},{"value":"0,0E+00","module":"C3"},{"value":"1,25E-05","module":"C4"},{"value":"9,75E-01","module":"D"}]},{"parameter":"FW","unit":"m3","values":[{"value":"9,06E-03","module":"A1-A3"},{"value":"1,30E-04","module":"A4"},{"value":"7,84E-06","module":"A5"},{"value":"0,0E+00","module":"C1"},{"value":"2,60E-05","module":"C2"},{"value":"1,97E-05","module":"C3"},{"value":"1,65E-05","module":"C4"},{"value":"-2,15E-03","module":"D"}]}],"end_of_life_waste":[{"parameter":"HWD","unit":"kg","values":[{"value":"1,20E-01","module":"A1-A3"},{"value":"6,25E-05","module":"A4"},{"value":"0,0E+00","module":"A5"},{"value":"0,0E+00","module":"C1"},{"value":"1,26E-05","module":"C2"},{"value":"0,0E+00","module":"C3"},{"value":"5,29E-03","module":"C4"},{"value":"-4,87E-03","module":"D"}]},{"parameter":"NHWD","unit":"kg","values":[{"value":"6,25E-01","module":"A1-A3"},{"value":"5,89E-02","module":"A4"},{"value":"6,78E-02","module":"A5"},{"value":"0,0E+00","module":"C1"},{"value":"1,18E-02","module":"C2"},{"value":"2,60E-02","module":"C3"},{"value":"9,87E-02","module":"C4"},{"value":"-3,83E-01","module":"D"}]},{"parameter":"RWD","unit":"kg","values":[{"value":"7,65E-04","module":"A1-A3"},{"value":"8,26E-06","module":"A4"},{"value":"0,0E+00","module":"A5"},{"value":"0,0E+00","module":"C1"},{"value":"1,66E-06","module":"C2"},{"value":"0,0E+00","module":"C3"},{"value":"1,07E-08","module":"C4"},{"value":"2,45E-06","module":"D"}]}],"end_of_life_flow":[{"parameter":"CRU","unit":"kg","values":[{"value":"0,0E+00","module":"A1-A3"},{"value":"0,0E+00","module":"A4"},{"value":"9,21E-02","module":"A5"},{"value":"0,0E+00","module":"C1"},{"value":"0,0E+00","module":"C2"},{"value":"0,0E+00","module":"C3"},{"value":"0,0E+00","module":"C4"},{"value":"0,0E+00","module":"D"}]},{"parameter":"MFR","unit":"kg","values":[{"value":"4,46E-01","module":"A1-A3"},{"value":"0,0E+00","module":"A4"},{"value":"5,86E-02","module":"A5"},{"value":"0,0E+00","module":"C1"},{"value":"0,0E+00","module":"C2"},{"value":"8,76E-01","module":"C3"},{"value":"4,48E-08","module":"C4"},{"value":"0,0E+00","module":"D"}]},{"parameter":"MER","unit":"kg","values":[{"value":"2,58E-02","module":"A1-A3"},{"value":"0,0E+00","module":"A4"},{"value":"9,21E-03","module":"A5"},{"value":"0,0E+00","module":"C1"},{"value":"0,0E+00","module":"C2"},{"value":"2,65E-02","module":"C3"},{"value":"1,10E-09","module":"C4"},{"value":"0,0E+00","module":"D"}]},{"parameter":"EEE","unit":"MJ","values":[{"value":"7,20E-03","module":"A1-A3"},{"value":"0,0E+00","module":"A4"},{"value":"6,95E-03","module":"A5"},{"value":"0,0E+00","module":"C1"},{"value":"0,0E+00","module":"C2"},{"value":"7,77E-04","module":"C3"},{"value":"7,12E-08","module":"C4"},{"value":"0,0E+00","module":"D"}]},{"parameter":"EET","unit":"MJ","values":[{"value":"1,09E-01","module":"A1-A3"},{"value":"0,0E+00","module":"A4"},{"value":"1,05E-01","module":"A5"},{"value":"0,0E+00","module":"C1"},{"value":"0,0E+00","module":"C2"},{"value":"1,18E-02","module":"C3"},{"value":"1,08E-06","module":"C4"},{"value":"0,0E+00","module":"D"}]}]}