{"product_name":"Befestigungssysteme f\u00fcr vorgeh\u00e4ngte hinterl\u00fcftete Fassaden (VHF)","epd_id":"EPD-EJO-20210061-IBD1-DE","compliance":["DIN EN 15804+A2","ISO 14025"],"producer_name":"EJOT BAUBEFESTIGUNGEN GmbH","environmental_impact":[{"parameter":"GWP-total","unit":"kg CO2-eq.","values":[{"value":"6,71E-01","module":"A1-A3"},{"value":"2,56E-03","module":"C1"},{"value":"8,95E-04","module":"C2"},{"value":"3,41E-04","module":"C3"},{"value":"2,21E-03","module":"C4"},{"value":"-1,46E-01","module":"D"}]},{"parameter":"GWP-fossil","unit":"kg CO2-eq.","values":[{"value":"6,70E-01","module":"A1-A3"},{"value":"2,54E-03","module":"C1"},{"value":"8,88E-04","module":"C2"},{"value":"3,38E-04","module":"C3"},{"value":"2,21E-03","module":"C4"},{"value":"-1,46E-01","module":"D"}]},{"parameter":"GWP-biogenic","unit":"kg CO2-eq.","values":[{"value":"0,0E+00","module":"A1-A3"},{"value":"0,0E+00","module":"C1"},{"value":"0,0E+00","module":"C2"},{"value":"0,0E+00","module":"C3"},{"value":"0,0E+00","module":"C4"},{"value":"0,0E+00","module":"D"}]},{"parameter":"GWP-luluc","unit":"kg CO2-eq.","values":[{"value":"5,48E-04","module":"A1-A3"},{"value":"2,07E-05","module":"C1"},{"value":"7,25E-06","module":"C2"},{"value":"2,31E-06","module":"C3"},{"value":"1,79E-06","module":"C4"},{"value":"4,17E-06","module":"D"}]},{"parameter":"ODP","unit":"kg CFC11-eq.","values":[{"value":"3,87E-11","module":"A1-A3"},{"value":"4,70E-19","module":"C1"},{"value":"1,64E-19","module":"C2"},{"value":"8,21E-19","module":"C3"},{"value":"5,00E-18","module":"C4"},{"value":"3,19E-16","module":"D"}]},{"parameter":"AP","unit":"mol H^(+)-eq.","values":[{"value":"2,43E-03","module":"A1-A3"},{"value":"1,29E-05","module":"C1"},{"value":"5,46E-06","module":"C2"},{"value":"3,32E-06","module":"C3"},{"value":"6,68E-06","module":"C4"},{"value":"-3,25E-04","module":"D"}]},{"parameter":"POCP","unit":"kg NMVOC-eq.","values":[{"value":"1,36E-03","module":"A1-A3"},{"value":"1,25E-05","module":"C1"},{"value":"5,10E-06","module":"C2"},{"value":"4,70E-06","module":"C3"},{"value":"4,82E-06","module":"C4"},{"value":"-2,45E-04","module":"D"}]},{"parameter":"ADPE","unit":"kg Sb-eq.","values":[{"value":"9,11E-05","module":"A1-A3"},{"value":"2,07E-10","module":"C1"},{"value":"7,24E-11","module":"C2"},{"value":"3,71E-10","module":"C3"},{"value":"1,49E-10","module":"C4"},{"value":"-2,37E-06","module":"D"}]},{"parameter":"ADPF","unit":"MJ","values":[{"value":"9,26E+00","module":"A1-A3"},{"value":"3,42E-02","module":"C1"},{"value":"1,19E-02","module":"C2"},{"value":"6,61E-03","module":"C3"},{"value":"3,16E-02","module":"C4"},{"value":"-1,26E+00","module":"D"}]},{"parameter":"WDP","unit":"m^3 Welt-eq. entzogen","values":[{"value":"7,16E-02","module":"A1-A3"},{"value":"2,50E-05","module":"C1"},{"value":"8,73E-06","module":"C2"},{"value":"6,52E-05","module":"C3"},{"value":"-2,48E-05","module":"C4"},{"value":"-1,10E-02","module":"D"}]},{"parameter":"EP-freshwater","unit":"kg PO4-eq.","values":[{"value":"1,76E-06","module":"A1-A3"},{"value":"7,80E-09","module":"C1"},{"value":"2,73E-09","module":"C2"},{"value":"9,87E-10","module":"C3"},{"value":"4,03E-07","module":"C4"},{"value":"-8,27E-08","module":"D"}]},{"parameter":"EP-marine","unit":"kg N-eq.","values":[{"value":"4,64E-04","module":"A1-A3"},{"value":"6,14E-06","module":"C1"},{"value":"2,64E-06","module":"C2"},{"value":"1,61E-06","module":"C3"},{"value":"1,48E-06","module":"C4"},{"value":"-5,93E-05","module":"D"}]},{"parameter":"EP-terrestrial","unit":"mol N-eq.","values":[{"value":"4,82E-03","module":"A1-A3"},{"value":"6,82E-05","module":"C1"},{"value":"2,93E-05","module":"C2"},{"value":"1,77E-05","module":"C3"},{"value":"1,62E-05","module":"C4"},{"value":"-6,01E-04","module":"D"}]}],"additional_environmental_impact":[{"parameter":"PM","unit":"Krankheitsf\u00e4lle","values":[{"value":null,"module":"A1-A3"},{"value":null,"module":"C1"},{"value":null,"module":"C2"},{"value":null,"module":"C3"},{"value":null,"module":"C4"},{"value":null,"module":"D"}]},{"parameter":"ETP-fw","unit":"CTUe","values":[{"value":null,"module":"A1-A3"},{"value":null,"module":"C1"},{"value":null,"module":"C2"},{"value":null,"module":"C3"},{"value":null,"module":"C4"},{"value":null,"module":"D"}]},{"parameter":"HTP-c","unit":"CTUh","values":[{"value":null,"module":"A1-A3"},{"value":null,"module":"C1"},{"value":null,"module":"C2"},{"value":null,"module":"C3"},{"value":null,"module":"C4"},{"value":null,"module":"D"}]},{"parameter":"HTP-nc","unit":"CTUh","values":[{"value":null,"module":"A1-A3"},{"value":null,"module":"C1"},{"value":null,"module":"C2"},{"value":null,"module":"C3"},{"value":null,"module":"C4"},{"value":null,"module":"D"}]},{"parameter":"SQP","unit":"SQP","values":[{"value":null,"module":"A1-A3"},{"value":null,"module":"C1"},{"value":null,"module":"C2"},{"value":null,"module":"C3"},{"value":null,"module":"C4"},{"value":null,"module":"D"}]}],"resource_use":[{"parameter":"PERE","unit":"MJ","values":[{"value":"1,81E+00","module":"A1-A3"},{"value":"1,98E-03","module":"C1"},{"value":"6,91E-04","module":"C2"},{"value":"4,77E-04","module":"C3"},{"value":"2,22E-03","module":"C4"},{"value":"9,74E-02","module":"D"}]},{"parameter":"PERM","unit":"MJ","values":[{"value":"3,07E-01","module":"A1-A3"},{"value":"0,0E+00","module":"C1"},{"value":"0,0E+00","module":"C2"},{"value":"0,0E+00","module":"C3"},{"value":"0,0E+00","module":"C4"},{"value":"0,0E+00","module":"D"}]},{"parameter":"PERT","unit":"MJ","values":[{"value":"2,12E+00","module":"A1-A3"},{"value":"1,98E-03","module":"C1"},{"value":"6,91E-04","module":"C2"},{"value":"4,77E-04","module":"C3"},{"value":"2,22E-03","module":"C4"},{"value":"9,74E-02","module":"D"}]},{"parameter":"PENRE","unit":"MJ","values":[{"value":"8,16E+00","module":"A1-A3"},{"value":"3,43E-02","module":"C1"},{"value":"1,20E-02","module":"C2"},{"value":"1,11E+00","module":"C3"},{"value":"3,16E-02","module":"C4"},{"value":"-1,26E+00","module":"D"}]},{"parameter":"PENRM","unit":"MJ","values":[{"value":"1,11E+00","module":"A1-A3"},{"value":"0,0E+00","module":"C1"},{"value":"0,0E+00","module":"C2"},{"value":"-1,11E+00","module":"C3"},{"value":"0,0E+00","module":"C4"},{"value":"0,0E+00","module":"D"}]},{"parameter":"PENRT","unit":"MJ","values":[{"value":"9,27E+00","module":"A1-A3"},{"value":"3,43E-02","module":"C1"},{"value":"1,20E-02","module":"C2"},{"value":"6,62E-03","module":"C3"},{"value":"3,16E-02","module":"C4"},{"value":"-1,26E+00","module":"D"}]},{"parameter":"SM","unit":"kg","values":[{"value":"5,44E-02","module":"A1-A3"},{"value":"0,0E+00","module":"C1"},{"value":"0,0E+00","module":"C2"},{"value":"0,0E+00","module":"C3"},{"value":"0,0E+00","module":"C4"},{"value":"8,65E-02","module":"D"}]},{"parameter":"RSF","unit":"MJ","values":[{"value":"0,0E+00","module":"A1-A3"},{"value":"0,0E+00","module":"C1"},{"value":"0,0E+00","module":"C2"},{"value":"0,0E+00","module":"C3"},{"value":"0,0E+00","module":"C4"},{"value":"0,0E+00","module":"D"}]},{"parameter":"NRSF","unit":"MJ","values":[{"value":"0,0E+00","module":"A1-A3"},{"value":"0,0E+00","module":"C1"},{"value":"0,0E+00","module":"C2"},{"value":"0,0E+00","module":"C3"},{"value":"0,0E+00","module":"C4"},{"value":"0,0E+00","module":"D"}]},{"parameter":"FW","unit":"m^3","values":[{"value":"2,40E-03","module":"A1-A3"},{"value":"2,30E-06","module":"C1"},{"value":"8,05E-07","module":"C2"},{"value":"1,86E-06","module":"C3"},{"value":"3,88E-07","module":"C4"},{"value":"-2,58E-04","module":"D"}]}],"end_of_life_waste":[{"parameter":"HWD","unit":"kg","values":[{"value":"2,03E-08","module":"A1-A3"},{"value":"1,59E-09","module":"C1"},{"value":"5,54E-10","module":"C2"},{"value":"1,73E-10","module":"C3"},{"value":"1,15E-10","module":"C4"},{"value":"-1,61E-07","module":"D"}]},{"parameter":"NHWD","unit":"kg","values":[{"value":"4,00E-02","module":"A1-A3"},{"value":"5,44E-06","module":"C1"},{"value":"1,90E-06","module":"C2"},{"value":"1,79E-06","module":"C3"},{"value":"3,04E-02","module":"C4"},{"value":"1,50E-02","module":"D"}]},{"parameter":"RWD","unit":"kg","values":[{"value":"2,35E-04","module":"A1-A3"},{"value":"6,32E-08","module":"C1"},{"value":"2,21E-08","module":"C2"},{"value":"8,74E-08","module":"C3"},{"value":"3,82E-07","module":"C4"},{"value":"4,46E-08","module":"D"}]}],"end_of_life_flow":[{"parameter":"CRU","unit":"kg","values":[{"value":"0,0E+00","module":"A1-A3"},{"value":"0,0E+00","module":"C1"},{"value":"0,0E+00","module":"C2"},{"value":"0,0E+00","module":"C3"},{"value":"0,0E+00","module":"C4"},{"value":"0,0E+00","module":"D"}]},{"parameter":"MFR","unit":"kg","values":[{"value":"5,30E-03","module":"A1-A3"},{"value":"0,0E+00","module":"C1"},{"value":"0,0E+00","module":"C2"},{"value":"9,89E-02","module":"C3"},{"value":"0,0E+00","module":"C4"},{"value":"0,0E+00","module":"D"}]},{"parameter":"MER","unit":"kg","values":[{"value":"1,28E-02","module":"A1-A3"},{"value":"0,0E+00","module":"C1"},{"value":"0,0E+00","module":"C2"},{"value":"0,0E+00","module":"C3"},{"value":"0,0E+00","module":"C4"},{"value":"0,0E+00","module":"D"}]},{"parameter":"EEE","unit":"MJ","values":[{"value":"0,0E+00","module":"A1-A3"},{"value":"0,0E+00","module":"C1"},{"value":"0,0E+00","module":"C2"},{"value":"0,0E+00","module":"C3"},{"value":"0,0E+00","module":"C4"},{"value":"0,0E+00","module":"D"}]},{"parameter":"EET","unit":"MJ","values":[{"value":"0,0E+00","module":"A1-A3"},{"value":"0,0E+00","module":"C1"},{"value":"0,0E+00","module":"C2"},{"value":"0,0E+00","module":"C3"},{"value":"0,0E+00","module":"C4"},{"value":"0,0E+00","module":"D"}]}]}