{"product_name":"Berglind | Vistv\u00e6nni steypa | C30/37","epd_id":"NEPD-6483-5736","compliance":["EN 15804+A2","ISO 14025","ISO 21930"],"producer_name":"BM Vall\u00e1","environmental_impact":[{"parameter":"GWP-total","unit":"kg CO2-eq.","values":[{"value":"2,19E+02","module":"A1"},{"value":"1,85E+01","module":"A2"},{"value":"1,79E+00","module":"A3"},{"value":"2,99E+00","module":"A4"},{"value":"9,16E+00","module":"C1"},{"value":"4,99E+00","module":"C2"},{"value":"8,24E-02","module":"C3"},{"value":"9,33E+00","module":"C4"},{"value":"-2,68E-01","module":"D"}]},{"parameter":"GWP-fossil","unit":"kg CO2-eq.","values":[{"value":"2,19E+02","module":"A1"},{"value":"1,85E+01","module":"A2"},{"value":"1,64E+00","module":"A3"},{"value":"2,99E+00","module":"A4"},{"value":"9,16E+00","module":"C1"},{"value":"4,99E+00","module":"C2"},{"value":"8,13E-02","module":"C3"},{"value":"9,32E+00","module":"C4"},{"value":"-2,62E-01","module":"D"}]},{"parameter":"GWP-biogenic","unit":"kg CO2-eq.","values":[{"value":"8,36E-02","module":"A1"},{"value":"5,23E-03","module":"A2"},{"value":"3,80E-02","module":"A3"},{"value":"1,28E-03","module":"A4"},{"value":"1,72E-03","module":"C1"},{"value":"2,14E-03","module":"C2"},{"value":"7,02E-04","module":"C3"},{"value":"7,92E-03","module":"C4"},{"value":"-5,23E-03","module":"D"}]},{"parameter":"GWP-luluc","unit":"kg CO2-eq.","values":[{"value":"1,22E-01","module":"A1"},{"value":"6,87E-03","module":"A2"},{"value":"1,11E-01","module":"A3"},{"value":"9,12E-04","module":"A4"},{"value":"7,22E-04","module":"C1"},{"value":"1,52E-03","module":"C2"},{"value":"1,13E-04","module":"C3"},{"value":"1,83E-03","module":"C4"},{"value":"-1,77E-04","module":"D"}]},{"parameter":"ODP","unit":"kg CFC 11-eq.","values":[{"value":"3,12E-06","module":"A1"},{"value":"3,85E-06","module":"A2"},{"value":"3,21E-07","module":"A3"},{"value":"7,21E-07","module":"A4"},{"value":"1,98E-06","module":"C1"},{"value":"1,20E-06","module":"C2"},{"value":"1,60E-08","module":"C3"},{"value":"4,54E-06","module":"C4"},{"value":"-4,77E-08","module":"D"}]},{"parameter":"AP","unit":"mol H+-eq.","values":[{"value":"4,25E-01","module":"A1"},{"value":"3,74E-01","module":"A2"},{"value":"1,57E-02","module":"A3"},{"value":"9,63E-03","module":"A4"},{"value":"9,59E-02","module":"C1"},{"value":"1,61E-02","module":"C2"},{"value":"6,58E-04","module":"C3"},{"value":"9,09E-02","module":"C4"},{"value":"-2,36E-03","module":"D"}]},{"parameter":"POCP","unit":"kg NMVOC-eq.","values":[{"value":"3,35E-01","module":"A1"},{"value":"2,49E-01","module":"A2"},{"value":"1,98E-02","module":"A3"},{"value":"9,24E-03","module":"A4"},{"value":"1,28E-01","module":"C1"},{"value":"1,54E-02","module":"C2"},{"value":"5,95E-04","module":"C3"},{"value":"1,07E-01","module":"C4"},{"value":"-2,54E-03","module":"D"}]},{"parameter":"ADPE","unit":"kg Sb-eq.","values":[{"value":"7,24E-04","module":"A1"},{"value":"2,19E-04","module":"A2"},{"value":"1,22E-05","module":"A3"},{"value":"5,33E-05","module":"A4"},{"value":"1,41E-05","module":"C1"},{"value":"8,89E-05","module":"C2"},{"value":"1,03E-06","module":"C3"},{"value":"8,24E-05","module":"C4"},{"value":"-2,33E-05","module":"D"}]},{"parameter":"ADPF","unit":"MJ","values":[{"value":"6,11E+02","module":"A1"},{"value":"2,56E+02","module":"A2"},{"value":"2,21E+01","module":"A3"},{"value":"4,86E+01","module":"A4"},{"value":"1,26E+02","module":"C1"},{"value":"8,10E+01","module":"C2"},{"value":"2,52E+00","module":"C3"},{"value":"3,01E+02","module":"C4"},{"value":"-4,43E+00","module":"D"}]},{"parameter":"WDP","unit":"m3 world-eq.","values":[{"value":"4,79E+03","module":"A1"},{"value":"1,29E+02","module":"A2"},{"value":"1,02E+03","module":"A3"},{"value":"3,73E+01","module":"A4"},{"value":"2,68E+01","module":"C1"},{"value":"6,21E+01","module":"C2"},{"value":"2,79E+02","module":"C3"},{"value":"6,33E+02","module":"C4"},{"value":"-2,08E+02","module":"D"}]},{"parameter":"EP-freshwater","unit":"kg P-eq.","values":[{"value":"1,71E-03","module":"A1"},{"value":"8,70E-05","module":"A2"},{"value":"1,96E-05","module":"A3"},{"value":"2,38E-05","module":"A4"},{"value":"3,34E-05","module":"C1"},{"value":"3,97E-05","module":"C2"},{"value":"5,14E-06","module":"C3"},{"value":"6,95E-05","module":"C4"},{"value":"-6,97E-06","module":"D"}]},{"parameter":"EP-marine","unit":"kg N-eq.","values":[{"value":"1,19E-01","module":"A1"},{"value":"8,35E-02","module":"A2"},{"value":"6,54E-03","module":"A3"},{"value":"2,11E-03","module":"A4"},{"value":"4,23E-02","module":"C1"},{"value":"3,52E-03","module":"C2"},{"value":"1,93E-04","module":"C3"},{"value":"3,41E-02","module":"C4"},{"value":"-8,18E-04","module":"D"}]},{"parameter":"EP-terrestrial","unit":"mol N-eq.","values":[{"value":"1,40E+00","module":"A1"},{"value":"9,38E-01","module":"A2"},{"value":"7,17E-02","module":"A3"},{"value":"2,35E-02","module":"A4"},{"value":"4,58E-01","module":"C1"},{"value":"3,92E-02","module":"C2"},{"value":"2,22E-03","module":"C3"},{"value":"3,76E-01","module":"C4"},{"value":"-9,62E-03","module":"D"}]},{"parameter":"GWP-IOBC","unit":"kg CO2-eq.","values":[{"value":"2,18E+02","module":"A1"},{"value":"1,85E+01","module":"A2"},{"value":"1,78E+00","module":"A3"},{"value":"2,99E+00","module":"A4"},{"value":"9,16E+00","module":"C1"},{"value":"4,99E+00","module":"C2"},{"value":"8,14E-02","module":"C3"},{"value":"9,33E+00","module":"C4"},{"value":"-2,80E-01","module":"D"}]}],"additional_environmental_impact":[{"parameter":"PM","unit":"disease incidence","values":[{"value":"2,83E-06","module":"A1"},{"value":"4,70E-07","module":"A2"},{"value":"3,90E-07","module":"A3"},{"value":"2,75E-07","module":"A4"},{"value":"1,16E-05","module":"C1"},{"value":"4,58E-07","module":"C2"},{"value":"1,05E-08","module":"C3"},{"value":"1,94E-06","module":"C4"},{"value":"-5,03E-08","module":"D"}]},{"parameter":"ETP-fw","unit":"CTUe","values":[{"value":"4,96E+03","module":"A1"},{"value":"1,56E+02","module":"A2"},{"value":"3,24E+01","module":"A3"},{"value":"3,55E+01","module":"A4"},{"value":"6,89E+01","module":"C1"},{"value":"5,92E+01","module":"C2"},{"value":"1,79E+00","module":"C3"},{"value":"1,49E+02","module":"C4"},{"value":"-4,57E+00","module":"D"}]},{"parameter":"HTP-c","unit":"CTUh","values":[{"value":"1,20E-08","module":"A1"},{"value":"0,0E+00","module":"A2"},{"value":"1,08E-09","module":"A3"},{"value":"0,0E+00","module":"A4"},{"value":"2,29E-09","module":"C1"},{"value":"0,0E+00","module":"C2"},{"value":"1,15E-10","module":"C3"},{"value":"4,35E-09","module":"C4"},{"value":"-2,29E-10","module":"D"}]},{"parameter":"HTP-nc","unit":"CTUh","values":[{"value":"2,42E-07","module":"A1"},{"value":"8,16E-08","module":"A2"},{"value":"2,39E-08","module":"A3"},{"value":"3,43E-08","module":"A4"},{"value":"6,41E-08","module":"C1"},{"value":"5,72E-08","module":"C2"},{"value":"1,60E-09","module":"C3"},{"value":"8,70E-08","module":"C4"},{"value":"-5,61E-09","module":"D"}]},{"parameter":"SQP","unit":"unitless","values":[{"value":"5,01E+01","module":"A1"},{"value":"1,06E+02","module":"A2"},{"value":"5,19E+00","module":"A3"},{"value":"5,57E+01","module":"A4"},{"value":"1,53E+01","module":"C1"},{"value":"9,28E+01","module":"C2"},{"value":"1,43E+00","module":"C3"},{"value":"1,10E+03","module":"C4"},{"value":"1,01E+01","module":"D"}]},{"parameter":"IRP","unit":"kBq U235-eq.","values":[{"value":"1,39E+00","module":"A1"},{"value":"1,11E+00","module":"A2"},{"value":"9,95E-02","module":"A3"},{"value":"2,12E-01","module":"A4"},{"value":"5,50E-01","module":"C1"},{"value":"3,54E-01","module":"C2"},{"value":"4,24E-02","module":"C3"},{"value":"1,30E+00","module":"C4"},{"value":"-4,07E-02","module":"D"}]}],"resource_use":[{"parameter":"PERE","unit":"MJ","values":[{"value":"2,26E+02","module":"A1"},{"value":"2,19E+00","module":"A2"},{"value":"1,82E+01","module":"A3"},{"value":"6,11E-01","module":"A4"},{"value":"6,87E-01","module":"C1"},{"value":"1,02E+00","module":"C2"},{"value":"1,30E+00","module":"C3"},{"value":"4,63E+00","module":"C4"},{"value":"-1,04E+00","module":"D"}]},{"parameter":"PERM","unit":"MJ","values":[{"value":"0,0E+00","module":"A1"},{"value":"0,0E+00","module":"A2"},{"value":"0,0E+00","module":"A3"},{"value":"0,0E+00","module":"A4"},{"value":"0,0E+00","module":"C1"},{"value":"0,0E+00","module":"C2"},{"value":"0,0E+00","module":"C3"},{"value":"0,0E+00","module":"C4"},{"value":"0,0E+00","module":"D"}]},{"parameter":"PERT","unit":"MJ","values":[{"value":"2,26E+02","module":"A1"},{"value":"2,19E+00","module":"A2"},{"value":"1,82E+01","module":"A3"},{"value":"6,11E-01","module":"A4"},{"value":"6,87E-01","module":"C1"},{"value":"1,02E+00","module":"C2"},{"value":"1,30E+00","module":"C3"},{"value":"4,63E+00","module":"C4"},{"value":"-1,04E+00","module":"D"}]},{"parameter":"PENRE","unit":"MJ","values":[{"value":"5,89E+02","module":"A1"},{"value":"2,56E+02","module":"A2"},{"value":"2,21E+01","module":"A3"},{"value":"4,86E+01","module":"A4"},{"value":"1,26E+02","module":"C1"},{"value":"8,10E+01","module":"C2"},{"value":"2,53E+00","module":"C3"},{"value":"3,01E+02","module":"C4"},{"value":"-4,68E+00","module":"D"}]},{"parameter":"PENRM","unit":"MJ","values":[{"value":"2,36E+01","module":"A1"},{"value":"0,0E+00","module":"A2"},{"value":"0,0E+00","module":"A3"},{"value":"0,0E+00","module":"A4"},{"value":"0,0E+00","module":"C1"},{"value":"0,0E+00","module":"C2"},{"value":"0,0E+00","module":"C3"},{"value":"0,0E+00","module":"C4"},{"value":"0,0E+00","module":"D"}]},{"parameter":"PENRT","unit":"MJ","values":[{"value":"6,13E+02","module":"A1"},{"value":"2,56E+02","module":"A2"},{"value":"2,21E+01","module":"A3"},{"value":"4,86E+01","module":"A4"},{"value":"1,26E+02","module":"C1"},{"value":"8,10E+01","module":"C2"},{"value":"2,53E+00","module":"C3"},{"value":"3,01E+02","module":"C4"},{"value":"-4,68E+00","module":"D"}]},{"parameter":"SM","unit":"kg","values":[{"value":"6,10E+00","module":"A1"},{"value":"0,0E+00","module":"A2"},{"value":"0,0E+00","module":"A3"},{"value":"0,0E+00","module":"A4"},{"value":"0,0E+00","module":"C1"},{"value":"0,0E+00","module":"C2"},{"value":"0,0E+00","module":"C3"},{"value":"0,0E+00","module":"C4"},{"value":"0,0E+00","module":"D"}]},{"parameter":"RSF","unit":"MJ","values":[{"value":"3,19E+02","module":"A1"},{"value":"8,00E-02","module":"A2"},{"value":"2,56E-02","module":"A3"},{"value":"2,14E-02","module":"A4"},{"value":"0,0E+00","module":"C1"},{"value":"3,56E-02","module":"C2"},{"value":"0,0E+00","module":"C3"},{"value":"9,56E-02","module":"C4"},{"value":"-2,12E-02","module":"D"}]},{"parameter":"NRSF","unit":"MJ","values":[{"value":"4,53E+02","module":"A1"},{"value":"3,78E-01","module":"A2"},{"value":"7,34E-02","module":"A3"},{"value":"7,17E-02","module":"A4"},{"value":"0,0E+00","module":"C1"},{"value":"1,19E-01","module":"C2"},{"value":"0,0E+00","module":"C3"},{"value":"2,75E-01","module":"C4"},{"value":"-2,18E-02","module":"D"}]},{"parameter":"FW","unit":"m3","values":[{"value":"2,19E+00","module":"A1"},{"value":"1,57E-02","module":"A2"},{"value":"4,28E-01","module":"A3"},{"value":"5,53E-03","module":"A4"},{"value":"6,49E-03","module":"C1"},{"value":"9,22E-03","module":"C2"},{"value":"4,33E-03","module":"C3"},{"value":"3,58E-01","module":"C4"},{"value":"-1,63E-01","module":"D"}]}],"end_of_life_waste":[{"parameter":"HWD","unit":"kg","values":[{"value":"5,36E-02","module":"A1"},{"value":"1,03E-02","module":"A2"},{"value":"3,05E-02","module":"A3"},{"value":"2,66E-03","module":"A4"},{"value":"3,71E-03","module":"C1"},{"value":"4,43E-03","module":"C2"},{"value":"2,52E-04","module":"C3"},{"value":"0,0E+00","module":"C4"},{"value":"-1,07E-03","module":"D"}]},{"parameter":"NHWD","unit":"kg","values":[{"value":"2,43E+00","module":"A1"},{"value":"6,43E+00","module":"A2"},{"value":"7,75E+00","module":"A3"},{"value":"4,22E+00","module":"A4"},{"value":"1,49E-01","module":"C1"},{"value":"7,04E+00","module":"C2"},{"value":"7,97E-03","module":"C3"},{"value":"2,18E+03","module":"C4"},{"value":"-3,24E-02","module":"D"}]},{"parameter":"RWD","unit":"kg","values":[{"value":"4,74E-03","module":"A1"},{"value":"1,78E-03","module":"A2"},{"value":"1,42E-04","module":"A3"},{"value":"3,32E-04","module":"A4"},{"value":"8,76E-04","module":"C1"},{"value":"5,53E-04","module":"C2"},{"value":"2,67E-05","module":"C3"},{"value":"0,0E+00","module":"C4"},{"value":"-3,52E-05","module":"D"}]}],"end_of_life_flow":[{"parameter":"CRU","unit":"kg","values":[{"value":"0,0E+00","module":"A1"},{"value":"0,0E+00","module":"A2"},{"value":"0,0E+00","module":"A3"},{"value":"0,0E+00","module":"A4"},{"value":"0,0E+00","module":"C1"},{"value":"0,0E+00","module":"C2"},{"value":"0,0E+00","module":"C3"},{"value":"0,0E+00","module":"C4"},{"value":"0,0E+00","module":"D"}]},{"parameter":"MFR","unit":"kg","values":[{"value":"0,0E+00","module":"A1"},{"value":"0,0E+00","module":"A2"},{"value":"3,38E-01","module":"A3"},{"value":"0,0E+00","module":"A4"},{"value":"0,0E+00","module":"C1"},{"value":"0,0E+00","module":"C2"},{"value":"1,14E+02","module":"C3"},{"value":"0,0E+00","module":"C4"},{"value":"0,0E+00","module":"D"}]},{"parameter":"MER","unit":"kg","values":[{"value":"0,0E+00","module":"A1"},{"value":"0,0E+00","module":"A2"},{"value":"1,37E-01","module":"A3"},{"value":"0,0E+00","module":"A4"},{"value":"0,0E+00","module":"C1"},{"value":"0,0E+00","module":"C2"},{"value":"0,0E+00","module":"C3"},{"value":"0,0E+00","module":"C4"},{"value":"0,0E+00","module":"D"}]},{"parameter":"EEE","unit":"MJ","values":[{"value":"0,0E+00","module":"A1"},{"value":"0,0E+00","module":"A2"},{"value":"8,49E-02","module":"A3"},{"value":"0,0E+00","module":"A4"},{"value":"0,0E+00","module":"C1"},{"value":"0,0E+00","module":"C2"},{"value":"0,0E+00","module":"C3"},{"value":"0,0E+00","module":"C4"},{"value":"0,0E+00","module":"D"}]},{"parameter":"EET","unit":"MJ","values":[{"value":"0,0E+00","module":"A1"},{"value":"0,0E+00","module":"A2"},{"value":"1,28E+00","module":"A3"},{"value":"0,0E+00","module":"A4"},{"value":"0,0E+00","module":"C1"},{"value":"0,0E+00","module":"C2"},{"value":"0,0E+00","module":"C3"},{"value":"0,0E+00","module":"C4"},{"value":"0,0E+00","module":"D"}]}]}