{"product_name":"Beschichtungspulver IGP-DURA@xal 4201","epd_id":"EPD-IGP-20220253-IAC2-DE","compliance":["DIN EN 15804+A2","ISO 14025"],"producer_name":"IGP Pulvertechnik AG","environmental_impact":[{"parameter":"GWP-total","unit":"kg CO2-eq.","values":[{"value":"4,34E+00","module":"A1-A3"},{"value":"0,0E+00","module":"C1"},{"value":"1,75E-02","module":"C2"},{"value":"0,0E+00","module":"C3"},{"value":"2,54E+00","module":"C4"},{"value":"0,0E+00","module":"D"}]},{"parameter":"GWP-fossil","unit":"kg CO2-eq.","values":[{"value":"4,29E+00","module":"A1-A3"},{"value":"0,0E+00","module":"C1"},{"value":"1,66E-02","module":"C2"},{"value":"0,0E+00","module":"C3"},{"value":"2,54E+00","module":"C4"},{"value":"0,0E+00","module":"D"}]},{"parameter":"GWP-biogenic","unit":"kg CO2-eq.","values":[{"value":"4,78E-02","module":"A1-A3"},{"value":"0,0E+00","module":"C1"},{"value":"7,80E-04","module":"C2"},{"value":"0,0E+00","module":"C3"},{"value":"2,95E-04","module":"C4"},{"value":"0,0E+00","module":"D"}]},{"parameter":"GWP-luluc","unit":"kg CO2-eq.","values":[{"value":"2,49E-03","module":"A1-A3"},{"value":"0,0E+00","module":"C1"},{"value":"1,36E-04","module":"C2"},{"value":"0,0E+00","module":"C3"},{"value":"1,55E-04","module":"C4"},{"value":"0,0E+00","module":"D"}]},{"parameter":"ODP","unit":"kg CFC11-eq.","values":[{"value":"8,37E-13","module":"A1-A3"},{"value":"0,0E+00","module":"C1"},{"value":"2,12E-18","module":"C2"},{"value":"0,0E+00","module":"C3"},{"value":"1,35E-15","module":"C4"},{"value":"0,0E+00","module":"D"}]},{"parameter":"AP","unit":"mol H^(+)-eq.","values":[{"value":"9,25E-03","module":"A1-A3"},{"value":"0,0E+00","module":"C1"},{"value":"5,69E-05","module":"C2"},{"value":"0,0E+00","module":"C3"},{"value":"4,39E-04","module":"C4"},{"value":"0,0E+00","module":"D"}]},{"parameter":"POCP","unit":"kg NMVOC-eq.","values":[{"value":"1,08E-02","module":"A1-A3"},{"value":"0,0E+00","module":"C1"},{"value":"5,14E-05","module":"C2"},{"value":"0,0E+00","module":"C3"},{"value":"2,75E-04","module":"C4"},{"value":"0,0E+00","module":"D"}]},{"parameter":"ADPE","unit":"kg Sb-eq.","values":[{"value":"5,33E-07","module":"A1-A3"},{"value":"0,0E+00","module":"C1"},{"value":"1,26E-09","module":"C2"},{"value":"0,0E+00","module":"C3"},{"value":"1,84E-08","module":"C4"},{"value":"0,0E+00","module":"D"}]},{"parameter":"ADPF","unit":"MJ","values":[{"value":"8,49E+01","module":"A1-A3"},{"value":"0,0E+00","module":"C1"},{"value":"2,21E-01","module":"C2"},{"value":"0,0E+00","module":"C3"},{"value":"1,18E+00","module":"C4"},{"value":"0,0E+00","module":"D"}]},{"parameter":"WDP","unit":"m^3 Welt-eq. entzogen","values":[{"value":"3,57E-01","module":"A1-A3"},{"value":"0,0E+00","module":"C1"},{"value":"1,44E-04","module":"C2"},{"value":"0,0E+00","module":"C3"},{"value":"2,60E-01","module":"C4"},{"value":"0,0E+00","module":"D"}]},{"parameter":"EP-freshwater","unit":"kg P-eq.","values":[{"value":"1,26E-05","module":"A1-A3"},{"value":"0,0E+00","module":"C1"},{"value":"4,93E-08","module":"C2"},{"value":"0,0E+00","module":"C3"},{"value":"1,96E-07","module":"C4"},{"value":"0,0E+00","module":"D"}]},{"parameter":"EP-marine","unit":"kg N-eq.","values":[{"value":"2,69E-03","module":"A1-A3"},{"value":"0,0E+00","module":"C1"},{"value":"2,65E-05","module":"C2"},{"value":"0,0E+00","module":"C3"},{"value":"9,88E-05","module":"C4"},{"value":"0,0E+00","module":"D"}]},{"parameter":"EP-terrestrial","unit":"mol N-eq.","values":[{"value":"2,92E-02","module":"A1-A3"},{"value":"0,0E+00","module":"C1"},{"value":"2,95E-04","module":"C2"},{"value":"0,0E+00","module":"C3"},{"value":"2,03E-03","module":"C4"},{"value":"0,0E+00","module":"D"}]}],"additional_environmental_impact":[{"parameter":"PM","unit":"Krankheitsf\u00e4lle","values":[{"value":"1,05E-07","module":"A1-A3"},{"value":"0,0E+00","module":"C1"},{"value":"3,13E-10","module":"C2"},{"value":"0,0E+00","module":"C3"},{"value":"5,62E-09","module":"C4"},{"value":"0,0E+00","module":"D"}]},{"parameter":"ETP-fw","unit":"CTUe","values":[{"value":"6,39E+01","module":"A1-A3"},{"value":"0,0E+00","module":"C1"},{"value":"1,60E-01","module":"C2"},{"value":"0,0E+00","module":"C3"},{"value":"4,29E-01","module":"C4"},{"value":"0,0E+00","module":"D"}]},{"parameter":"HTP-c","unit":"CTUh","values":[{"value":"1,13E-09","module":"A1-A3"},{"value":"0,0E+00","module":"C1"},{"value":"3,22E-12","module":"C2"},{"value":"0,0E+00","module":"C3"},{"value":"3,87E-11","module":"C4"},{"value":"0,0E+00","module":"D"}]},{"parameter":"HTP-nc","unit":"CTUh","values":[{"value":"1,19E-07","module":"A1-A3"},{"value":"0,0E+00","module":"C1"},{"value":"1,93E-10","module":"C2"},{"value":"0,0E+00","module":"C3"},{"value":"3,89E-09","module":"C4"},{"value":"0,0E+00","module":"D"}]},{"parameter":"SQP","unit":"SQP","values":[{"value":"1,46E+01","module":"A1-A3"},{"value":"0,0E+00","module":"C1"},{"value":"7,59E-02","module":"C2"},{"value":"0,0E+00","module":"C3"},{"value":"3,43E-01","module":"C4"},{"value":"0,0E+00","module":"D"}]}],"resource_use":[{"parameter":"PERE","unit":"MJ","values":[{"value":"8,75E+00","module":"A1-A3"},{"value":"0,0E+00","module":"C1"},{"value":"1,23E-02","module":"C2"},{"value":"0,0E+00","module":"C3"},{"value":"3,32E-01","module":"C4"},{"value":"0,0E+00","module":"D"}]},{"parameter":"PERM","unit":"MJ","values":[{"value":"1,31E+00","module":"A1-A3"},{"value":"0,0E+00","module":"C1"},{"value":"0,0E+00","module":"C2"},{"value":"0,0E+00","module":"C3"},{"value":"0,0E+00","module":"C4"},{"value":"0,0E+00","module":"D"}]},{"parameter":"PERT","unit":"MJ","values":[{"value":"1,01E+01","module":"A1-A3"},{"value":"0,0E+00","module":"C1"},{"value":"1,23E-02","module":"C2"},{"value":"0,0E+00","module":"C3"},{"value":"3,32E-01","module":"C4"},{"value":"0,0E+00","module":"D"}]},{"parameter":"PENRE","unit":"MJ","values":[{"value":"6,46E+01","module":"A1-A3"},{"value":"0,0E+00","module":"C1"},{"value":"2,21E-01","module":"C2"},{"value":"0,0E+00","module":"C3"},{"value":"2,12E+01","module":"C4"},{"value":"0,0E+00","module":"D"}]},{"parameter":"PENRM","unit":"MJ","values":[{"value":"2,04E+01","module":"A1-A3"},{"value":"0,0E+00","module":"C1"},{"value":"0,0E+00","module":"C2"},{"value":"0,0E+00","module":"C3"},{"value":"-2,00E+01","module":"C4"},{"value":"0,0E+00","module":"D"}]},{"parameter":"PENRT","unit":"MJ","values":[{"value":"8,49E+01","module":"A1-A3"},{"value":"0,0E+00","module":"C1"},{"value":"2,21E-01","module":"C2"},{"value":"0,0E+00","module":"C3"},{"value":"1,18E+00","module":"C4"},{"value":"0,0E+00","module":"D"}]},{"parameter":"SM","unit":"kg","values":[{"value":"0,0E+00","module":"A1-A3"},{"value":"0,0E+00","module":"C1"},{"value":"0,0E+00","module":"C2"},{"value":"0,0E+00","module":"C3"},{"value":"0,0E+00","module":"C4"},{"value":"0,0E+00","module":"D"}]},{"parameter":"RSF","unit":"MJ","values":[{"value":"0,0E+00","module":"A1-A3"},{"value":"0,0E+00","module":"C1"},{"value":"0,0E+00","module":"C2"},{"value":"0,0E+00","module":"C3"},{"value":"0,0E+00","module":"C4"},{"value":"0,0E+00","module":"D"}]},{"parameter":"NRSF","unit":"MJ","values":[{"value":"0,0E+00","module":"A1-A3"},{"value":"0,0E+00","module":"C1"},{"value":"0,0E+00","module":"C2"},{"value":"0,0E+00","module":"C3"},{"value":"0,0E+00","module":"C4"},{"value":"0,0E+00","module":"D"}]},{"parameter":"FW","unit":"m^3","values":[{"value":"2,21E-02","module":"A1-A3"},{"value":"0,0E+00","module":"C1"},{"value":"1,41E-05","module":"C2"},{"value":"0,0E+00","module":"C3"},{"value":"6,21E-03","module":"C4"},{"value":"0,0E+00","module":"D"}]}],"end_of_life_waste":[{"parameter":"HWD","unit":"kg","values":[{"value":"2,91E-08","module":"A1-A3"},{"value":"0,0E+00","module":"C1"},{"value":"1,11E-11","module":"C2"},{"value":"0,0E+00","module":"C3"},{"value":"2,53E-10","module":"C4"},{"value":"0,0E+00","module":"D"}]},{"parameter":"NHWD","unit":"kg","values":[{"value":"9,36E-02","module":"A1-A3"},{"value":"0,0E+00","module":"C1"},{"value":"3,29E-05","module":"C2"},{"value":"0,0E+00","module":"C3"},{"value":"2,64E-01","module":"C4"},{"value":"0,0E+00","module":"D"}]},{"parameter":"RWD","unit":"kg","values":[{"value":"1,11E-03","module":"A1-A3"},{"value":"0,0E+00","module":"C1"},{"value":"2,68E-07","module":"C2"},{"value":"0,0E+00","module":"C3"},{"value":"4,02E-05","module":"C4"},{"value":"0,0E+00","module":"D"}]}],"end_of_life_flow":[{"parameter":"CRU","unit":"kg","values":[{"value":"0,0E+00","module":"A1-A3"},{"value":"0,0E+00","module":"C1"},{"value":"0,0E+00","module":"C2"},{"value":"0,0E+00","module":"C3"},{"value":"0,0E+00","module":"C4"},{"value":"0,0E+00","module":"D"}]},{"parameter":"MFR","unit":"kg","values":[{"value":"0,0E+00","module":"A1-A3"},{"value":"0,0E+00","module":"C1"},{"value":"0,0E+00","module":"C2"},{"value":"0,0E+00","module":"C3"},{"value":"0,0E+00","module":"C4"},{"value":"0,0E+00","module":"D"}]},{"parameter":"MER","unit":"kg","values":[{"value":"0,0E+00","module":"A1-A3"},{"value":"0,0E+00","module":"C1"},{"value":"0,0E+00","module":"C2"},{"value":"0,0E+00","module":"C3"},{"value":"0,0E+00","module":"C4"},{"value":"0,0E+00","module":"D"}]},{"parameter":"EEE","unit":"MJ","values":[{"value":"0,0E+00","module":"A1-A3"},{"value":"0,0E+00","module":"C1"},{"value":"0,0E+00","module":"C2"},{"value":"0,0E+00","module":"C3"},{"value":"0,0E+00","module":"C4"},{"value":"0,0E+00","module":"D"}]},{"parameter":"EET","unit":"MJ","values":[{"value":"0,0E+00","module":"A1-A3"},{"value":"0,0E+00","module":"C1"},{"value":"0,0E+00","module":"C2"},{"value":"0,0E+00","module":"C3"},{"value":"0,0E+00","module":"C4"},{"value":"0,0E+00","module":"D"}]}]}