{"product_name":"Beschl\u00e4ge f\u00fcr Fensterl\u00e4den","epd_id":"EPD-ARG-20230551-IBG1-EN","compliance":["DIN EN 15804+A2","ISO 14025"],"producer_name":"ARGE \u2013 The European Federation of Locks and Building Hardware Manufacturers","environmental_impact":[{"parameter":"GWP-total","unit":"kg CO2-eq","values":[{"value":"1,39E+01","module":"A1-A3"},{"value":"6,52E-01","module":"A4"},{"value":"2,32E-01","module":"A5"},{"value":"0,0E+00","module":"C1"},{"value":"1,52E-02","module":"C2"},{"value":"3,19E-03","module":"C3"},{"value":"4,99E-02","module":"C4"},{"value":"-3,18E+00","module":"D"}]},{"parameter":"GWP-fossil","unit":"kg CO2-eq","values":[{"value":"1,41E+01","module":"A1-A3"},{"value":"6,52E-01","module":"A4"},{"value":"2,33E-02","module":"A5"},{"value":"0,0E+00","module":"C1"},{"value":"1,51E-02","module":"C2"},{"value":"3,18E-03","module":"C3"},{"value":"4,99E-02","module":"C4"},{"value":"-3,17E+00","module":"D"}]},{"parameter":"GWP-biogenic","unit":"kg CO2-eq","values":[{"value":"-2,09E-01","module":"A1-A3"},{"value":"0,0E+00","module":"A4"},{"value":"2,09E-01","module":"A5"},{"value":"0,0E+00","module":"C1"},{"value":"0,0E+00","module":"C2"},{"value":"0,0E+00","module":"C3"},{"value":"0,0E+00","module":"C4"},{"value":"0,0E+00","module":"D"}]},{"parameter":"GWP-luluc","unit":"kg CO2-eq","values":[{"value":"3,73E-02","module":"A1-A3"},{"value":"2,61E-04","module":"A4"},{"value":"1,24E-06","module":"A5"},{"value":"0,0E+00","module":"C1"},{"value":"6,06E-06","module":"C2"},{"value":"7,93E-06","module":"C3"},{"value":"4,06E-06","module":"C4"},{"value":"-1,21E-02","module":"D"}]},{"parameter":"ODP","unit":"kg CFC11-eq","values":[{"value":"5,76E-07","module":"A1-A3"},{"value":"1,51E-07","module":"A4"},{"value":"6,91E-10","module":"A5"},{"value":"0,0E+00","module":"C1"},{"value":"3,51E-09","module":"C2"},{"value":"1,61E-10","module":"C3"},{"value":"1,74E-09","module":"C4"},{"value":"-1,07E-07","module":"D"}]},{"parameter":"AP","unit":"mol H^(+)-eq","values":[{"value":"1,09E-01","module":"A1-A3"},{"value":"1,85E-03","module":"A4"},{"value":"1,72E-05","module":"A5"},{"value":"0,0E+00","module":"C1"},{"value":"4,30E-05","module":"C2"},{"value":"1,64E-05","module":"C3"},{"value":"5,16E-05","module":"C4"},{"value":"-1,84E-02","module":"D"}]},{"parameter":"POCP","unit":"kg NMVOC-eq","values":[{"value":"4,81E-02","module":"A1-A3"},{"value":"1,58E-03","module":"A4"},{"value":"1,85E-05","module":"A5"},{"value":"0,0E+00","module":"C1"},{"value":"3,66E-05","module":"C2"},{"value":"6,64E-06","module":"C3"},{"value":"6,06E-05","module":"C4"},{"value":"-9,62E-03","module":"D"}]},{"parameter":"ADPE","unit":"kg Sb-eq","values":[{"value":"1,11E-03","module":"A1-A3"},{"value":"2,31E-06","module":"A4"},{"value":"1,14E-08","module":"A5"},{"value":"0,0E+00","module":"C1"},{"value":"5,37E-08","module":"C2"},{"value":"7,70E-09","module":"C3"},{"value":"2,82E-08","module":"C4"},{"value":"3,87E-04","module":"D"}]},{"parameter":"ADPF","unit":"MJ","values":[{"value":"1,45E+02","module":"A1-A3"},{"value":"9,89E+00","module":"A4"},{"value":"4,76E-02","module":"A5"},{"value":"0,0E+00","module":"C1"},{"value":"2,30E-01","module":"C2"},{"value":"6,74E-02","module":"C3"},{"value":"1,23E-01","module":"C4"},{"value":"-2,74E+01","module":"D"}]},{"parameter":"WDP","unit":"m^3 world-eq deprived","values":[{"value":"2,84E+00","module":"A1-A3"},{"value":"3,01E-02","module":"A4"},{"value":"3,00E-04","module":"A5"},{"value":"0,0E+00","module":"C1"},{"value":"6,99E-04","module":"C2"},{"value":"7,53E-04","module":"C3"},{"value":"-7,27E-04","module":"C4"},{"value":"-2,96E-01","module":"D"}]},{"parameter":"EP-freshwater","unit":"kg P-eq","values":[{"value":"6,02E-04","module":"A1-A3"},{"value":"4,65E-06","module":"A4"},{"value":"2,96E-08","module":"A5"},{"value":"0,0E+00","module":"C1"},{"value":"1,08E-07","module":"C2"},{"value":"3,57E-07","module":"C3"},{"value":"1,00E-07","module":"C4"},{"value":"-9,35E-05","module":"D"}]},{"parameter":"EP-marine","unit":"kg N-eq","values":[{"value":"1,51E-02","module":"A1-A3"},{"value":"3,68E-04","module":"A4"},{"value":"6,11E-06","module":"A5"},{"value":"0,0E+00","module":"C1"},{"value":"8,55E-06","module":"C2"},{"value":"2,10E-06","module":"C3"},{"value":"2,15E-05","module":"C4"},{"value":"-2,90E-03","module":"D"}]},{"parameter":"EP-terrestrial","unit":"mol N-eq","values":[{"value":"1,66E-01","module":"A1-A3"},{"value":"4,10E-03","module":"A4"},{"value":"6,60E-05","module":"A5"},{"value":"0,0E+00","module":"C1"},{"value":"9,53E-05","module":"C2"},{"value":"2,43E-05","module":"C3"},{"value":"2,10E-04","module":"C4"},{"value":"-3,21E-02","module":"D"}]}],"additional_environmental_impact":[{"parameter":"PM","unit":"Disease incidence","values":[{"value":"1,10E-06","module":"A1-A3"},{"value":"5,24E-08","module":"A4"},{"value":"3,00E-10","module":"A5"},{"value":"0,0E+00","module":"C1"},{"value":"1,22E-09","module":"C2"},{"value":"4,38E-11","module":"C3"},{"value":"1,17E-09","module":"C4"},{"value":"-2,81E-07","module":"D"}]},{"parameter":"ETP-fw","unit":"CTUe","values":[{"value":"5,84E+02","module":"A1-A3"},{"value":"7,76E+00","module":"A4"},{"value":"4,49E-02","module":"A5"},{"value":"0,0E+00","module":"C1"},{"value":"1,80E-01","module":"C2"},{"value":"3,39E-02","module":"C3"},{"value":"8,48E+01","module":"C4"},{"value":"-1,15E+01","module":"D"}]},{"parameter":"HTP-c","unit":"CTUh","values":[{"value":"2,60E-08","module":"A1-A3"},{"value":"2,50E-10","module":"A4"},{"value":"3,37E-12","module":"A5"},{"value":"0,0E+00","module":"C1"},{"value":"5,80E-12","module":"C2"},{"value":"9,06E-13","module":"C3"},{"value":"2,11E-11","module":"C4"},{"value":"9,10E-11","module":"D"}]},{"parameter":"HTP-nc","unit":"CTUh","values":[{"value":"9,12E-07","module":"A1-A3"},{"value":"7,84E-09","module":"A4"},{"value":"1,37E-10","module":"A5"},{"value":"0,0E+00","module":"C1"},{"value":"1,82E-10","module":"C2"},{"value":"2,94E-11","module":"C3"},{"value":"2,46E-10","module":"C4"},{"value":"1,41E-07","module":"D"}]},{"parameter":"SQP","unit":"SQP","values":[{"value":"6,01E+01","module":"A1-A3"},{"value":"6,89E+00","module":"A4"},{"value":"3,03E-02","module":"A5"},{"value":"0,0E+00","module":"C1"},{"value":"1,60E-01","module":"C2"},{"value":"1,04E-02","module":"C3"},{"value":"2,10E-01","module":"C4"},{"value":"-5,16E-01","module":"D"}]}],"resource_use":[{"parameter":"PERE","unit":"MJ","values":[{"value":"1,65E+01","module":"A1-A3"},{"value":"1,39E-01","module":"A4"},{"value":"-7,08E-01","module":"A5"},{"value":"0,0E+00","module":"C1"},{"value":"3,23E-03","module":"C2"},{"value":"1,28E-02","module":"C3"},{"value":"9,73E-03","module":"C4"},{"value":"-3,67E+00","module":"D"}]},{"parameter":"PERM","unit":"MJ","values":[{"value":"1,78E+00","module":"A1-A3"},{"value":"0,0E+00","module":"A4"},{"value":"-2,15E-01","module":"A5"},{"value":"0,0E+00","module":"C1"},{"value":"0,0E+00","module":"C2"},{"value":"0,0E+00","module":"C3"},{"value":"0,0E+00","module":"C4"},{"value":"0,0E+00","module":"D"}]},{"parameter":"PERT","unit":"MJ","values":[{"value":"1,83E+01","module":"A1-A3"},{"value":"1,39E-01","module":"A4"},{"value":"-9,23E-01","module":"A5"},{"value":"0,0E+00","module":"C1"},{"value":"3,23E-03","module":"C2"},{"value":"1,28E-02","module":"C3"},{"value":"9,73E-03","module":"C4"},{"value":"-3,67E+00","module":"D"}]},{"parameter":"PENRE","unit":"MJ","values":[{"value":"1,44E+02","module":"A1-A3"},{"value":"9,89E+00","module":"A4"},{"value":"3,38E-01","module":"A5"},{"value":"0,0E+00","module":"C1"},{"value":"2,30E-01","module":"C2"},{"value":"6,80E-02","module":"C3"},{"value":"1,23E-01","module":"C4"},{"value":"-2,74E+01","module":"D"}]},{"parameter":"PENRM","unit":"MJ","values":[{"value":"1,46E+00","module":"A1-A3"},{"value":"0,0E+00","module":"A4"},{"value":"-2,90E-01","module":"A5"},{"value":"0,0E+00","module":"C1"},{"value":"0,0E+00","module":"C2"},{"value":"0,0E+00","module":"C3"},{"value":"0,0E+00","module":"C4"},{"value":"0,0E+00","module":"D"}]},{"parameter":"PENRT","unit":"MJ","values":[{"value":"1,46E+02","module":"A1-A3"},{"value":"9,89E+00","module":"A4"},{"value":"4,76E-02","module":"A5"},{"value":"0,0E+00","module":"C1"},{"value":"2,30E-01","module":"C2"},{"value":"6,80E-02","module":"C3"},{"value":"1,23E-01","module":"C4"},{"value":"-2,74E+01","module":"D"}]},{"parameter":"SM","unit":"kg","values":[{"value":"2,63E-01","module":"A1-A3"},{"value":"0,0E+00","module":"A4"},{"value":"0,0E+00","module":"A5"},{"value":"0,0E+00","module":"C1"},{"value":"0,0E+00","module":"C2"},{"value":"0,0E+00","module":"C3"},{"value":"0,0E+00","module":"C4"},{"value":"0,0E+00","module":"D"}]},{"parameter":"RSF","unit":"MJ","values":[{"value":"0,0E+00","module":"A1-A3"},{"value":"0,0E+00","module":"A4"},{"value":"0,0E+00","module":"A5"},{"value":"0,0E+00","module":"C1"},{"value":"0,0E+00","module":"C2"},{"value":"0,0E+00","module":"C3"},{"value":"0,0E+00","module":"C4"},{"value":"0,0E+00","module":"D"}]},{"parameter":"NRSF","unit":"MJ","values":[{"value":"0,0E+00","module":"A1-A3"},{"value":"0,0E+00","module":"A4"},{"value":"0,0E+00","module":"A5"},{"value":"0,0E+00","module":"C1"},{"value":"0,0E+00","module":"C2"},{"value":"0,0E+00","module":"C3"},{"value":"0,0E+00","module":"C4"},{"value":"0,0E+00","module":"D"}]},{"parameter":"FW","unit":"m^3","values":[{"value":"1,06E-01","module":"A1-A3"},{"value":"1,05E-03","module":"A4"},{"value":"5,19E-05","module":"A5"},{"value":"0,0E+00","module":"C1"},{"value":"2,44E-05","module":"C2"},{"value":"4,34E-05","module":"C3"},{"value":"2,39E-04","module":"C4"},{"value":"-1,68E-02","module":"D"}]}],"end_of_life_waste":[{"parameter":"HWD","unit":"kg","values":[{"value":"1,57E-03","module":"A1-A3"},{"value":"2,58E-05","module":"A4"},{"value":"2,15E-07","module":"A5"},{"value":"0,0E+00","module":"C1"},{"value":"5,99E-07","module":"C2"},{"value":"2,39E-08","module":"C3"},{"value":"2,23E-07","module":"C4"},{"value":"5,50E-04","module":"D"}]},{"parameter":"NHWD","unit":"kg","values":[{"value":"3,49E+00","module":"A1-A3"},{"value":"5,20E-01","module":"A4"},{"value":"3,19E-03","module":"A5"},{"value":"0,0E+00","module":"C1"},{"value":"1,21E-02","module":"C2"},{"value":"2,53E-04","module":"C3"},{"value":"3,99E-01","module":"C4"},{"value":"-9,22E-01","module":"D"}]},{"parameter":"RWD","unit":"kg","values":[{"value":"6,17E-04","module":"A1-A3"},{"value":"1,43E-04","module":"A4"},{"value":"6,17E-07","module":"A5"},{"value":"0,0E+00","module":"C1"},{"value":"3,32E-06","module":"C2"},{"value":"9,06E-07","module":"C3"},{"value":"1,56E-06","module":"C4"},{"value":"-8,00E-05","module":"D"}]}],"end_of_life_flow":[{"parameter":"CRU","unit":"kg","values":[{"value":"0,0E+00","module":"A1-A3"},{"value":"0,0E+00","module":"A4"},{"value":"0,0E+00","module":"A5"},{"value":"0,0E+00","module":"C1"},{"value":"0,0E+00","module":"C2"},{"value":"0,0E+00","module":"C3"},{"value":"0,0E+00","module":"C4"},{"value":"0,0E+00","module":"D"}]},{"parameter":"MFR","unit":"kg","values":[{"value":"1,89E-01","module":"A1-A3"},{"value":"0,0E+00","module":"A4"},{"value":"9,30E-02","module":"A5"},{"value":"0,0E+00","module":"C1"},{"value":"0,0E+00","module":"C2"},{"value":"4,76E-01","module":"C3"},{"value":"0,0E+00","module":"C4"},{"value":"0,0E+00","module":"D"}]},{"parameter":"MER","unit":"kg","values":[{"value":"0,0E+00","module":"A1-A3"},{"value":"0,0E+00","module":"A4"},{"value":"0,0E+00","module":"A5"},{"value":"0,0E+00","module":"C1"},{"value":"0,0E+00","module":"C2"},{"value":"0,0E+00","module":"C3"},{"value":"0,0E+00","module":"C4"},{"value":"0,0E+00","module":"D"}]},{"parameter":"EEE","unit":"MJ","values":[{"value":"5,02E-03","module":"A1-A3"},{"value":"0,0E+00","module":"A4"},{"value":"3,71E-02","module":"A5"},{"value":"0,0E+00","module":"C1"},{"value":"0,0E+00","module":"C2"},{"value":"0,0E+00","module":"C3"},{"value":"2,51E-02","module":"C4"},{"value":"0,0E+00","module":"D"}]},{"parameter":"EET","unit":"MJ","values":[{"value":"3,33E-02","module":"A1-A3"},{"value":"0,0E+00","module":"A4"},{"value":"2,45E-01","module":"A5"},{"value":"0,0E+00","module":"C1"},{"value":"0,0E+00","module":"C2"},{"value":"0,0E+00","module":"C3"},{"value":"1,67E-01","module":"C4"},{"value":"0,0E+00","module":"D"}]}]}