{"product_name":"Betong M45/M40","epd_id":"NEPD-2849-1541-NO","compliance":["EN 15804","ISO 14025","ISO 21930"],"producer_name":"\u00c5kra Sementst\u00f8peri AS","environmental_impact":[{"parameter":"GWP-total","unit":"kg CO2-eq.","values":[{"value":"2,30E+02","module":"A1"},{"value":"1,25E+01","module":"A2"},{"value":"6,57E+00","module":"A3"},{"value":"3,63E+00","module":"A4"}]},{"parameter":"ODP","unit":"kg CFC 11-eq.","values":[{"value":"1,53E-06","module":"A1"},{"value":"2,07E-06","module":"A2"},{"value":"1,20E-06","module":"A3"},{"value":"6,85E-07","module":"A4"}]},{"parameter":"AP","unit":"kg SO2-eq.","values":[{"value":"2,01E-02","module":"A1"},{"value":"8,26E-02","module":"A2"},{"value":"4,58E-02","module":"A3"},{"value":"1,28E-02","module":"A4"}]},{"parameter":"EP","unit":"kg Phosphat-eq.","values":[{"value":"1,05E-01","module":"A1"},{"value":"1,73E-02","module":"A2"},{"value":"9,85E-03","module":"A3"},{"value":"2,66E-03","module":"A4"}]},{"parameter":"POCP","unit":"kg Ethen-eq.","values":[{"value":"2,59E-02","module":"A1"},{"value":"2,15E-03","module":"A2"},{"value":"1,33E-03","module":"A3"},{"value":"6,43E-04","module":"A4"}]},{"parameter":"ADPE","unit":"kg Sb-eq.","values":[{"value":"3,59E-05","module":"A1"},{"value":"9,88E-06","module":"A2"},{"value":"1,01E-05","module":"A3"},{"value":"8,01E-06","module":"A4"}]},{"parameter":"ADPF","unit":"MJ","values":[{"value":"5,66E+02","module":"A1"},{"value":"1,71E+02","module":"A2"},{"value":"9,80E+01","module":"A3"},{"value":"5,54E+01","module":"A4"}]},{"parameter":"ADPM","unit":"kg Sb-eq.","values":[{"value":"3,59E-05","module":"A1"},{"value":"9,88E-06","module":"A2"},{"value":"1,01E-05","module":"A3"},{"value":"8,01E-06","module":"A4"}]}],"additional_environmental_impact":[],"resource_use":[{"parameter":"PERE","unit":"MJ","values":[{"value":"2,12E+02","module":"A1"},{"value":"2,88E+00","module":"A2"},{"value":"4,81E+01","module":"A3"},{"value":"8,51E-01","module":"A4"}]},{"parameter":"PERM","unit":"MJ","values":[{"value":"0,0E+00","module":"A1"},{"value":"0,0E+00","module":"A2"},{"value":"0,0E+00","module":"A3"},{"value":"2,61E-01","module":"A4"}]},{"parameter":"PERT","unit":"MJ","values":[{"value":"2,12E+02","module":"A1"},{"value":"2,88E+00","module":"A2"},{"value":"4,81E+01","module":"A3"},{"value":"1,11E+00","module":"A4"}]},{"parameter":"PENRE","unit":"MJ","values":[{"value":"5,73E+02","module":"A1"},{"value":"1,76E+02","module":"A2"},{"value":"1,02E+02","module":"A3"},{"value":"5,65E+01","module":"A4"}]},{"parameter":"PENRM","unit":"MJ","values":[{"value":"1,93E+01","module":"A1"},{"value":"0,0E+00","module":"A2"},{"value":"0,0E+00","module":"A3"},{"value":"0,0E+00","module":"A4"}]},{"parameter":"PENRT","unit":"MJ","values":[{"value":"5,93E+02","module":"A1"},{"value":"1,76E+02","module":"A2"},{"value":"1,02E+02","module":"A3"},{"value":"5,65E+01","module":"A4"}]},{"parameter":"SM","unit":"kg","values":[{"value":"8,02E+01","module":"A1"},{"value":"0,0E+00","module":"A2"},{"value":"0,0E+00","module":"A3"},{"value":"0,0E+00","module":"A4"}]},{"parameter":"RSF","unit":"MJ","values":[{"value":"3,40E+02","module":"A1"},{"value":"0,0E+00","module":"A2"},{"value":"8,23E-03","module":"A3"},{"value":"0,0E+00","module":"A4"}]},{"parameter":"NRSF","unit":"MJ","values":[{"value":"4,18E+02","module":"A1"},{"value":"0,0E+00","module":"A2"},{"value":"0,0E+00","module":"A3"},{"value":"0,0E+00","module":"A4"}]},{"parameter":"FW","unit":"m3","values":[{"value":"2,99E-01","module":"A1"},{"value":"3,48E-02","module":"A2"},{"value":"6,28E-02","module":"A3"},{"value":"5,04E-02","module":"A4"}]}],"end_of_life_waste":[{"parameter":"HWD","unit":"kg","values":[{"value":"1,23E-03","module":"A1"},{"value":"1,13E-04","module":"A2"},{"value":"6,15E-05","module":"A3"},{"value":"4,28E-05","module":"A4"}]},{"parameter":"NHWD","unit":"kg","values":[{"value":"1,93E+01","module":"A1"},{"value":"4,63E+00","module":"A2"},{"value":"5,85E+01","module":"A3"},{"value":"5,60E+00","module":"A4"}]},{"parameter":"RWD","unit":"kg","values":[{"value":"5,83E-04","module":"A1"},{"value":"1,18E-03","module":"A2"},{"value":"6,97E-04","module":"A3"},{"value":"0,0E+00","module":"A4"}]}],"end_of_life_flow":[{"parameter":"CRU","unit":"kg","values":[{"value":"0,0E+00","module":"A1"},{"value":"0,0E+00","module":"A2"},{"value":"0,0E+00","module":"A3"},{"value":"0,0E+00","module":"A4"}]},{"parameter":"MFR","unit":"kg","values":[{"value":"2,23E-02","module":"A1"},{"value":"0,0E+00","module":"A2"},{"value":"0,0E+00","module":"A3"},{"value":"0,0E+00","module":"A4"}]},{"parameter":"MER","unit":"kg","values":[{"value":"0,0E+00","module":"A1"},{"value":"0,0E+00","module":"A2"},{"value":"0,0E+00","module":"A3"},{"value":"0,0E+00","module":"A4"}]},{"parameter":"EEE","unit":"MJ","values":[{"value":"6,32E-03","module":"A1"},{"value":"0,0E+00","module":"A2"},{"value":"0,0E+00","module":"A3"},{"value":"0,0E+00","module":"A4"}]},{"parameter":"EET","unit":"MJ","values":[{"value":"6,60E-02","module":"A1"},{"value":"0,0E+00","module":"A2"},{"value":"0,0E+00","module":"A3"},{"value":"0,0E+00","module":"A4"}]}]}