{"product_name":"Beton C25/30 XC4 XF1 XA1 F3 16 M EcoPact, Rezept Nummer DA4234-DNZK Version 1, Transportbetonwerk Langenfeld, Germany","epd_id":"IBU-CEI-HOL-2205120-DE2023000556-1SUG001-DE","compliance":["EN 15804+A2","ISO 14025"],"producer_name":"Holcim (Deutschland) GmbH","environmental_impact":[{"parameter":"GWP-total","unit":"kg CO2-eq.","values":[{"value":"1,44E+02","module":"A1-A3"},{"value":"3,29E+00","module":"A4"},{"value":"6,25E+00","module":"A5"},{"value":"-3,30E+00","module":"B1"},{"value":"8,64E+00","module":"C1"},{"value":"9,50E+00","module":"C2"},{"value":"3,43E+00","module":"C3"},{"value":"0,0E+00","module":"C4"},{"value":"-9,52E+00","module":"D"}]},{"parameter":"GWP-fossil","unit":"kg CO2-eq.","values":[{"value":"1,43E+02","module":"A1-A3"},{"value":"3,24E+00","module":"A4"},{"value":"6,23E+00","module":"A5"},{"value":"-3,30E+00","module":"B1"},{"value":"8,61E+00","module":"C1"},{"value":"9,46E+00","module":"C2"},{"value":"3,40E+00","module":"C3"},{"value":"0,0E+00","module":"C4"},{"value":"-9,42E+00","module":"D"}]},{"parameter":"GWP-biogenic","unit":"kg CO2-eq.","values":[{"value":"1,19E-01","module":"A1-A3"},{"value":"7,59E-03","module":"A4"},{"value":"4,40E-03","module":"A5"},{"value":"0,0E+00","module":"B1"},{"value":"1,30E-03","module":"C1"},{"value":"3,63E-03","module":"C2"},{"value":"9,29E-04","module":"C3"},{"value":"0,0E+00","module":"C4"},{"value":"-5,35E-02","module":"D"}]},{"parameter":"GWP-luluc","unit":"kg CO2-eq.","values":[{"value":"7,11E-02","module":"A1-A3"},{"value":"1,80E-02","module":"A4"},{"value":"7,43E-03","module":"A5"},{"value":"0,0E+00","module":"B1"},{"value":"3,65E-02","module":"C1"},{"value":"3,94E-02","module":"C2"},{"value":"9,47E-03","module":"C3"},{"value":"0,0E+00","module":"C4"},{"value":"-2,11E-02","module":"D"}]},{"parameter":"ODP","unit":"kg CFC11-eq.","values":[{"value":"3,59E-13","module":"A1-A3"},{"value":"1,19E-15","module":"A4"},{"value":"1,20E-14","module":"A5"},{"value":"0,0E+00","module":"B1"},{"value":"2,96E-15","module":"C1"},{"value":"3,19E-15","module":"C2"},{"value":"9,45E-16","module":"C3"},{"value":"0,0E+00","module":"C4"},{"value":"-1,26E-10","module":"D"}]},{"parameter":"AP","unit":"mol H^(+)-eq.","values":[{"value":"2,76E-01","module":"A1-A3"},{"value":"3,78E-02","module":"A4"},{"value":"2,03E-02","module":"A5"},{"value":"0,0E+00","module":"B1"},{"value":"9,75E-02","module":"C1"},{"value":"3,17E-02","module":"C2"},{"value":"2,83E-02","module":"C3"},{"value":"0,0E+00","module":"C4"},{"value":"-2,04E-02","module":"D"}]},{"parameter":"ADPE","unit":"kg Sb-eq.","values":[{"value":"5,17E-06","module":"A1-A3"},{"value":"2,22E-07","module":"A4"},{"value":"2,72E-07","module":"A5"},{"value":"0,0E+00","module":"B1"},{"value":"7,52E-07","module":"C1"},{"value":"8,11E-07","module":"C2"},{"value":"2,30E-07","module":"C3"},{"value":"0,0E+00","module":"C4"},{"value":"-3,55E-06","module":"D"}]},{"parameter":"ADPF","unit":"MJ","values":[{"value":"7,61E+02","module":"A1-A3"},{"value":"4,43E+01","module":"A4"},{"value":"4,64E+01","module":"A5"},{"value":"0,0E+00","module":"B1"},{"value":"1,16E+02","module":"C1"},{"value":"1,24E+02","module":"C2"},{"value":"8,02E+01","module":"C3"},{"value":"0,0E+00","module":"C4"},{"value":"-1,20E+02","module":"D"}]},{"parameter":"WDP","unit":"m^3 world-eq.","values":[{"value":"3,63E+00","module":"A1-A3"},{"value":"2,73E-02","module":"A4"},{"value":"1,25E-01","module":"A5"},{"value":"0,0E+00","module":"B1"},{"value":"3,76E-02","module":"C1"},{"value":"4,06E-02","module":"C2"},{"value":"3,25E-02","module":"C3"},{"value":"0,0E+00","module":"C4"},{"value":"-2,58E+00","module":"D"}]},{"parameter":"EP-freshwater","unit":"kg P-eq.","values":[{"value":"5,52E-05","module":"A1-A3"},{"value":"1,86E-05","module":"A4"},{"value":"4,76E-06","module":"A5"},{"value":"0,0E+00","module":"B1"},{"value":"1,91E-05","module":"C1"},{"value":"2,06E-05","module":"C2"},{"value":"4,88E-06","module":"C3"},{"value":"0,0E+00","module":"C4"},{"value":"-3,73E-05","module":"D"}]},{"parameter":"EP-marine","unit":"kg N-eq.","values":[{"value":"8,48E-02","module":"A1-A3"},{"value":"1,90E-02","module":"A4"},{"value":"8,33E-03","module":"A5"},{"value":"0,0E+00","module":"B1"},{"value":"4,94E-02","module":"C1"},{"value":"1,46E-02","module":"C2"},{"value":"1,33E-02","module":"C3"},{"value":"0,0E+00","module":"C4"},{"value":"-7,28E-03","module":"D"}]},{"parameter":"EP-terrestrial","unit":"mol N-eq.","values":[{"value":"1,02E+00","module":"A1-A3"},{"value":"2,10E-01","module":"A4"},{"value":"9,46E-02","module":"A5"},{"value":"0,0E+00","module":"B1"},{"value":"5,44E-01","module":"C1"},{"value":"1,64E-01","module":"C2"},{"value":"1,46E-01","module":"C3"},{"value":"0,0E+00","module":"C4"},{"value":"-8,36E-02","module":"D"}]}],"additional_environmental_impact":[{"parameter":"PM","unit":"disease incidence","values":[{"value":"3,00E-06","module":"A1-A3"},{"value":"8,74E-07","module":"A4"},{"value":"3,40E-07","module":"A5"},{"value":"0,0E+00","module":"B1"},{"value":"2,30E-06","module":"C1"},{"value":"2,11E-07","module":"C2"},{"value":"5,99E-07","module":"C3"},{"value":"0,0E+00","module":"C4"},{"value":"-1,11E-06","module":"D"}]},{"parameter":"ETP-fw","unit":"CTUe","values":[{"value":"2,77E+02","module":"A1-A3"},{"value":"3,56E+01","module":"A4"},{"value":"2,29E+01","module":"A5"},{"value":"0,0E+00","module":"B1"},{"value":"9,28E+01","module":"C1"},{"value":"9,99E+01","module":"C2"},{"value":"3,48E+01","module":"C3"},{"value":"0,0E+00","module":"C4"},{"value":"-7,35E+01","module":"D"}]},{"parameter":"HTP-c","unit":"CTUh","values":[{"value":"1,31E-08","module":"A1-A3"},{"value":"7,98E-10","module":"A4"},{"value":"7,50E-10","module":"A5"},{"value":"0,0E+00","module":"B1"},{"value":"2,24E-09","module":"C1"},{"value":"2,41E-09","module":"C2"},{"value":"7,70E-10","module":"C3"},{"value":"0,0E+00","module":"C4"},{"value":"-2,97E-09","module":"D"}]},{"parameter":"HTP-nc","unit":"CTUh","values":[{"value":"1,58E-06","module":"A1-A3"},{"value":"6,61E-08","module":"A4"},{"value":"7,15E-08","module":"A5"},{"value":"0,0E+00","module":"B1"},{"value":"1,42E-07","module":"C1"},{"value":"1,22E-07","module":"C2"},{"value":"4,88E-08","module":"C3"},{"value":"0,0E+00","module":"C4"},{"value":"-2,00E-07","module":"D"}]},{"parameter":"SQP","unit":"-","values":[{"value":"8,06E+01","module":"A1-A3"},{"value":"2,23E+01","module":"A4"},{"value":"7,81E+00","module":"A5"},{"value":"0,0E+00","module":"B1"},{"value":"3,62E+01","module":"C1"},{"value":"3,91E+01","module":"C2"},{"value":"9,10E+00","module":"C3"},{"value":"0,0E+00","module":"C4"},{"value":"-6,57E+01","module":"D"}]},{"parameter":"IRP","unit":"kBq U235-eq.","values":[{"value":"2,74E+00","module":"A1-A3"},{"value":"7,24E-03","module":"A4"},{"value":"1,33E-01","module":"A5"},{"value":"0,0E+00","module":"B1"},{"value":"1,51E-02","module":"C1"},{"value":"1,64E-02","module":"C2"},{"value":"3,62E-01","module":"C3"},{"value":"0,0E+00","module":"C4"},{"value":"-5,67E-01","module":"D"}]}],"resource_use":[{"parameter":"PERM","unit":"MJ","values":[{"value":"1,58E-01","module":"A1-A3"},{"value":"0,0E+00","module":"A4"},{"value":"5,10E-03","module":"A5"},{"value":"0,0E+00","module":"B1"},{"value":"0,0E+00","module":"C1"},{"value":"0,0E+00","module":"C2"},{"value":"0,0E+00","module":"C3"},{"value":"0,0E+00","module":"C4"},{"value":"0,0E+00","module":"D"}]},{"parameter":"PENRM","unit":"MJ","values":[{"value":"8,00E+00","module":"A1-A3"},{"value":"0,0E+00","module":"A4"},{"value":"2,59E-01","module":"A5"},{"value":"0,0E+00","module":"B1"},{"value":"0,0E+00","module":"C1"},{"value":"0,0E+00","module":"C2"},{"value":"0,0E+00","module":"C3"},{"value":"0,0E+00","module":"C4"},{"value":"0,0E+00","module":"D"}]},{"parameter":"PENRT","unit":"MJ","values":[{"value":"7,61E+02","module":"A1-A3"},{"value":"4,43E+01","module":"A4"},{"value":"4,64E+01","module":"A5"},{"value":"0,0E+00","module":"B1"},{"value":"1,16E+02","module":"C1"},{"value":"1,24E+02","module":"C2"},{"value":"8,02E+01","module":"C3"},{"value":"0,0E+00","module":"C4"},{"value":"-1,20E+02","module":"D"}]},{"parameter":"SM","unit":"kg","values":[{"value":"6,73E+00","module":"A1-A3"},{"value":"0,0E+00","module":"A4"},{"value":"2,17E-01","module":"A5"},{"value":"0,0E+00","module":"B1"},{"value":"0,0E+00","module":"C1"},{"value":"0,0E+00","module":"C2"},{"value":"0,0E+00","module":"C3"},{"value":"0,0E+00","module":"C4"},{"value":"2,30E+03","module":"D"}]},{"parameter":"RSF","unit":"MJ","values":[{"value":"1,65E+02","module":"A1-A3"},{"value":"0,0E+00","module":"A4"},{"value":"5,32E+00","module":"A5"},{"value":"0,0E+00","module":"B1"},{"value":"0,0E+00","module":"C1"},{"value":"0,0E+00","module":"C2"},{"value":"0,0E+00","module":"C3"},{"value":"0,0E+00","module":"C4"},{"value":"0,0E+00","module":"D"}]},{"parameter":"NRSF","unit":"MJ","values":[{"value":"2,54E+02","module":"A1-A3"},{"value":"0,0E+00","module":"A4"},{"value":"8,21E+00","module":"A5"},{"value":"0,0E+00","module":"B1"},{"value":"0,0E+00","module":"C1"},{"value":"0,0E+00","module":"C2"},{"value":"0,0E+00","module":"C3"},{"value":"0,0E+00","module":"C4"},{"value":"0,0E+00","module":"D"}]}],"end_of_life_waste":[{"parameter":"HWD","unit":"kg","values":[{"value":"7,06E-06","module":"A1-A3"},{"value":"4,79E-06","module":"A4"},{"value":"9,11E-07","module":"A5"},{"value":"0,0E+00","module":"B1"},{"value":"4,30E-06","module":"C1"},{"value":"4,63E-06","module":"C2"},{"value":"1,05E-06","module":"C3"},{"value":"0,0E+00","module":"C4"},{"value":"-4,65E-07","module":"D"}]},{"parameter":"RWD","unit":"kg","values":[{"value":"3,56E-02","module":"A1-A3"},{"value":"6,66E-05","module":"A4"},{"value":"1,72E-03","module":"A5"},{"value":"0,0E+00","module":"B1"},{"value":"1,53E-04","module":"C1"},{"value":"1,65E-04","module":"C2"},{"value":"4,68E-03","module":"C3"},{"value":"0,0E+00","module":"C4"},{"value":"-5,18E-03","module":"D"}]}],"end_of_life_flow":[{"parameter":"CRU","unit":"kg","values":[{"value":"0,0E+00","module":"A1-A3"},{"value":"0,0E+00","module":"A4"},{"value":"0,0E+00","module":"A5"},{"value":"0,0E+00","module":"B1"},{"value":"0,0E+00","module":"C1"},{"value":"0,0E+00","module":"C2"},{"value":"0,0E+00","module":"C3"},{"value":"0,0E+00","module":"C4"},{"value":"0,0E+00","module":"D"}]},{"parameter":"MFR","unit":"kg","values":[{"value":"0,0E+00","module":"A1-A3"},{"value":"0,0E+00","module":"A4"},{"value":"7,44E+01","module":"A5"},{"value":"0,0E+00","module":"B1"},{"value":"0,0E+00","module":"C1"},{"value":"0,0E+00","module":"C2"},{"value":"2,30E+03","module":"C3"},{"value":"0,0E+00","module":"C4"},{"value":"0,0E+00","module":"D"}]},{"parameter":"MER","unit":"kg","values":[{"value":"0,0E+00","module":"A1-A3"},{"value":"0,0E+00","module":"A4"},{"value":"0,0E+00","module":"A5"},{"value":"0,0E+00","module":"B1"},{"value":"0,0E+00","module":"C1"},{"value":"0,0E+00","module":"C2"},{"value":"0,0E+00","module":"C3"},{"value":"0,0E+00","module":"C4"},{"value":"0,0E+00","module":"D"}]},{"parameter":"EEE","unit":"MJ","values":[{"value":"0,0E+00","module":"A1-A3"},{"value":"0,0E+00","module":"A4"},{"value":"0,0E+00","module":"A5"},{"value":"0,0E+00","module":"B1"},{"value":"0,0E+00","module":"C1"},{"value":"0,0E+00","module":"C2"},{"value":"0,0E+00","module":"C3"},{"value":"0,0E+00","module":"C4"},{"value":"0,0E+00","module":"D"}]},{"parameter":"EET","unit":"MJ","values":[{"value":"0,0E+00","module":"A1-A3"},{"value":"0,0E+00","module":"A4"},{"value":"0,0E+00","module":"A5"},{"value":"0,0E+00","module":"B1"},{"value":"0,0E+00","module":"C1"},{"value":"0,0E+00","module":"C2"},{"value":"0,0E+00","module":"C3"},{"value":"0,0E+00","module":"C4"},{"value":"0,0E+00","module":"D"}]}]}