{"product_name":"Betongvegg t= 200 mm. B35/M45.  Lavkarbonklasse A","epd_id":"NEPD-4815-4049-NO","compliance":["EN 15804+A2","ISO 14025","ISO 21930"],"producer_name":"Loe Betongelementer AS","environmental_impact":[{"parameter":"GWP-total","unit":"kg CO2-eq.","values":[{"value":"7,18E+01","module":"A1"},{"value":"2,22E-01","module":"A2"},{"value":"2,30E+00","module":"A3"},{"value":"1,08E+00","module":"A5"},{"value":"-2,53E+00","module":"B1"},{"value":"3,80E+00","module":"C1"},{"value":"1,63E+00","module":"C2"},{"value":"4,65E-01","module":"C3"},{"value":"1,30E+00","module":"C4"},{"value":"-1,51E+00","module":"D"}]},{"parameter":"GWP-fossil","unit":"kg CO2-eq.","values":[{"value":"7,17E+01","module":"A1"},{"value":"2,22E-01","module":"A2"},{"value":"2,15E+00","module":"A3"},{"value":"1,08E+00","module":"A5"},{"value":"-2,53E+00","module":"B1"},{"value":"3,80E+00","module":"C1"},{"value":"1,63E+00","module":"C2"},{"value":"4,59E-01","module":"C3"},{"value":"1,30E+00","module":"C4"},{"value":"-1,48E+00","module":"D"}]},{"parameter":"GWP-biogenic","unit":"kg CO2-eq.","values":[{"value":"9,68E-02","module":"A1"},{"value":"4,52E-05","module":"A2"},{"value":"1,42E-01","module":"A3"},{"value":"4,02E-04","module":"A5"},{"value":"0,0E+00","module":"B1"},{"value":"7,13E-04","module":"C1"},{"value":"6,76E-04","module":"C2"},{"value":"3,96E-03","module":"C3"},{"value":"1,11E-03","module":"C4"},{"value":"-2,95E-02","module":"D"}]},{"parameter":"GWP-luluc","unit":"kg CO2-eq.","values":[{"value":"5,01E-03","module":"A1"},{"value":"8,55E-05","module":"A2"},{"value":"7,61E-03","module":"A3"},{"value":"1,14E-04","module":"A5"},{"value":"0,0E+00","module":"B1"},{"value":"3,00E-04","module":"C1"},{"value":"5,81E-04","module":"C2"},{"value":"6,35E-04","module":"C3"},{"value":"2,55E-04","module":"C4"},{"value":"-1,00E-03","module":"D"}]},{"parameter":"ODP","unit":"kg CFC 11-eq.","values":[{"value":"6,91E-07","module":"A1"},{"value":"4,32E-08","module":"A2"},{"value":"2,45E-07","module":"A3"},{"value":"2,34E-07","module":"A5"},{"value":"0,0E+00","module":"B1"},{"value":"8,21E-07","module":"C1"},{"value":"3,70E-07","module":"C2"},{"value":"9,04E-08","module":"C3"},{"value":"6,34E-07","module":"C4"},{"value":"-2,69E-07","module":"D"}]},{"parameter":"AP","unit":"mol H+-eq.","values":[{"value":"9,77E-02","module":"A1"},{"value":"6,68E-03","module":"A2"},{"value":"2,86E-02","module":"A3"},{"value":"1,12E-02","module":"A5"},{"value":"0,0E+00","module":"B1"},{"value":"3,98E-02","module":"C1"},{"value":"4,69E-03","module":"C2"},{"value":"3,71E-03","module":"C3"},{"value":"1,27E-02","module":"C4"},{"value":"-1,33E-02","module":"D"}]},{"parameter":"POCP","unit":"kg NMVOC-eq.","values":[{"value":"7,93E-02","module":"A1"},{"value":"4,36E-03","module":"A2"},{"value":"2,76E-02","module":"A3"},{"value":"1,49E-02","module":"A5"},{"value":"0,0E+00","module":"B1"},{"value":"5,30E-02","module":"C1"},{"value":"3,98E-03","module":"C2"},{"value":"3,36E-03","module":"C3"},{"value":"1,50E-02","module":"C4"},{"value":"-1,43E-02","module":"D"}]},{"parameter":"ADPE","unit":"kg Sb-eq.","values":[{"value":"1,35E-04","module":"A1"},{"value":"9,36E-07","module":"A2"},{"value":"9,47E-05","module":"A3"},{"value":"2,23E-06","module":"A5"},{"value":"0,0E+00","module":"B1"},{"value":"5,83E-06","module":"C1"},{"value":"4,51E-05","module":"C2"},{"value":"5,82E-06","module":"C3"},{"value":"1,15E-05","module":"C4"},{"value":"-1,31E-04","module":"D"}]},{"parameter":"ADPF","unit":"MJ","values":[{"value":"1,90E+02","module":"A1"},{"value":"2,86E+00","module":"A2"},{"value":"3,27E+01","module":"A3"},{"value":"1,50E+01","module":"A5"},{"value":"0,0E+00","module":"B1"},{"value":"5,23E+01","module":"C1"},{"value":"2,47E+01","module":"C2"},{"value":"1,42E+01","module":"C3"},{"value":"4,20E+01","module":"C4"},{"value":"-2,50E+01","module":"D"}]},{"parameter":"WDP","unit":"m3 world-eq.","values":[{"value":"1,74E+03","module":"A1"},{"value":"6,35E-01","module":"A2"},{"value":"2,80E+03","module":"A3"},{"value":"2,05E+01","module":"A5"},{"value":"0,0E+00","module":"B1"},{"value":"1,11E+01","module":"C1"},{"value":"2,39E+01","module":"C2"},{"value":"1,57E+03","module":"C3"},{"value":"8,84E+01","module":"C4"},{"value":"-1,17E+03","module":"D"}]},{"parameter":"EP-freshwater","unit":"kg P-eq.","values":[{"value":"5,60E-04","module":"A1"},{"value":"6,19E-07","module":"A2"},{"value":"1,32E-04","module":"A3"},{"value":"4,44E-06","module":"A5"},{"value":"0,0E+00","module":"B1"},{"value":"1,38E-05","module":"C1"},{"value":"1,31E-05","module":"C2"},{"value":"2,90E-05","module":"C3"},{"value":"9,72E-06","module":"C4"},{"value":"-3,93E-05","module":"D"}]},{"parameter":"EP-marine","unit":"kg N-eq.","values":[{"value":"2,92E-02","module":"A1"},{"value":"1,50E-03","module":"A2"},{"value":"9,38E-03","module":"A3"},{"value":"4,93E-03","module":"A5"},{"value":"0,0E+00","module":"B1"},{"value":"1,76E-02","module":"C1"},{"value":"9,29E-04","module":"C2"},{"value":"1,09E-03","module":"C3"},{"value":"4,76E-03","module":"C4"},{"value":"-4,62E-03","module":"D"}]},{"parameter":"EP-terrestrial","unit":"mol N-eq.","values":[{"value":"3,40E-01","module":"A1"},{"value":"1,68E-02","module":"A2"},{"value":"1,09E-01","module":"A3"},{"value":"5,42E-02","module":"A5"},{"value":"0,0E+00","module":"B1"},{"value":"1,90E-01","module":"C1"},{"value":"1,04E-02","module":"C2"},{"value":"1,25E-02","module":"C3"},{"value":"5,25E-02","module":"C4"},{"value":"-5,43E-02","module":"D"}]},{"parameter":"GWP-IOBC","unit":"kg CO2-eq.","values":[{"value":"7,44E+01","module":"A1"},{"value":"2,40E-01","module":"A2"},{"value":"8,20E-01","module":"A3"},{"value":"1,07E+00","module":"A5"},{"value":"0,0E+00","module":"B1"},{"value":"3,80E+00","module":"C1"},{"value":"1,63E+00","module":"C2"},{"value":"8,52E-01","module":"C3"},{"value":"0,0E+00","module":"C4"},{"value":"-1,58E+00","module":"D"}]}],"additional_environmental_impact":[{"parameter":"PM","unit":"disease incidence","values":[{"value":"5,53E-07","module":"A1"},{"value":"0,0E+00","module":"A2"},{"value":"1,15E-06","module":"A3"},{"value":"2,96E-07","module":"A5"},{"value":"0,0E+00","module":"B1"},{"value":"4,81E-06","module":"C1"},{"value":"1,00E-07","module":"C2"},{"value":"5,94E-08","module":"C3"},{"value":"2,71E-07","module":"C4"},{"value":"-2,84E-07","module":"D"}]},{"parameter":"ETP-fw","unit":"CTUe","values":[{"value":"1,64E+03","module":"A1"},{"value":"1,48E+00","module":"A2"},{"value":"1,99E+02","module":"A3"},{"value":"8,56E+00","module":"A5"},{"value":"0,0E+00","module":"B1"},{"value":"2,86E+01","module":"C1"},{"value":"1,83E+01","module":"C2"},{"value":"1,01E+01","module":"C3"},{"value":"2,08E+01","module":"C4"},{"value":"-2,58E+01","module":"D"}]},{"parameter":"HTP-c","unit":"CTUh","values":[{"value":"2,47E-09","module":"A1"},{"value":"0,0E+00","module":"A2"},{"value":"7,97E-09","module":"A3"},{"value":"3,35E-10","module":"A5"},{"value":"0,0E+00","module":"B1"},{"value":"9,50E-10","module":"C1"},{"value":"0,0E+00","module":"C2"},{"value":"6,46E-10","module":"C3"},{"value":"6,08E-10","module":"C4"},{"value":"-1,29E-09","module":"D"}]},{"parameter":"HTP-nc","unit":"CTUh","values":[{"value":"6,46E-08","module":"A1"},{"value":"0,0E+00","module":"A2"},{"value":"1,21E-07","module":"A3"},{"value":"7,91E-09","module":"A5"},{"value":"0,0E+00","module":"B1"},{"value":"2,66E-08","module":"C1"},{"value":"2,00E-08","module":"C2"},{"value":"9,04E-09","module":"C3"},{"value":"1,22E-08","module":"C4"},{"value":"-3,17E-08","module":"D"}]},{"parameter":"SQP","unit":"unitless","values":[{"value":"-1,39E+01","module":"A1"},{"value":"3,64E-01","module":"A2"},{"value":"1,87E+02","module":"A3"},{"value":"2,94E+00","module":"A5"},{"value":"0,0E+00","module":"B1"},{"value":"6,36E+00","module":"C1"},{"value":"1,73E+01","module":"C2"},{"value":"8,06E+00","module":"C3"},{"value":"1,53E+02","module":"C4"},{"value":"5,68E+01","module":"D"}]},{"parameter":"IRP","unit":"kBq U235-eq.","values":[{"value":"3,97E-01","module":"A1"},{"value":"1,24E-02","module":"A2"},{"value":"3,61E-01","module":"A3"},{"value":"6,55E-02","module":"A5"},{"value":"0,0E+00","module":"B1"},{"value":"2,28E-01","module":"C1"},{"value":"1,08E-01","module":"C2"},{"value":"2,39E-01","module":"C3"},{"value":"1,82E-01","module":"C4"},{"value":"-2,30E-01","module":"D"}]}],"resource_use":[{"parameter":"PERE","unit":"MJ","values":[{"value":"7,50E+01","module":"A1"},{"value":"1,41E-02","module":"A2"},{"value":"2,28E+02","module":"A3"},{"value":"1,33E+00","module":"A5"},{"value":"0,0E+00","module":"B1"},{"value":"2,85E-01","module":"C1"},{"value":"3,54E-01","module":"C2"},{"value":"7,33E+00","module":"C3"},{"value":"6,46E-01","module":"C4"},{"value":"-5,86E+00","module":"D"}]},{"parameter":"PERM","unit":"MJ","values":[{"value":"2,05E-01","module":"A1"},{"value":"0,0E+00","module":"A2"},{"value":"0,0E+00","module":"A3"},{"value":"0,0E+00","module":"A5"},{"value":"0,0E+00","module":"B1"},{"value":"0,0E+00","module":"C1"},{"value":"0,0E+00","module":"C2"},{"value":"0,0E+00","module":"C3"},{"value":"0,0E+00","module":"C4"},{"value":"0,0E+00","module":"D"}]},{"parameter":"PERT","unit":"MJ","values":[{"value":"7,52E+01","module":"A1"},{"value":"1,41E-02","module":"A2"},{"value":"2,28E+02","module":"A3"},{"value":"1,33E+00","module":"A5"},{"value":"0,0E+00","module":"B1"},{"value":"2,85E-01","module":"C1"},{"value":"3,54E-01","module":"C2"},{"value":"7,33E+00","module":"C3"},{"value":"6,46E-01","module":"C4"},{"value":"-5,86E+00","module":"D"}]},{"parameter":"PENRE","unit":"MJ","values":[{"value":"1,81E+02","module":"A1"},{"value":"2,86E+00","module":"A2"},{"value":"3,27E+01","module":"A3"},{"value":"1,50E+01","module":"A5"},{"value":"0,0E+00","module":"B1"},{"value":"5,23E+01","module":"C1"},{"value":"2,47E+01","module":"C2"},{"value":"1,43E+01","module":"C3"},{"value":"4,20E+01","module":"C4"},{"value":"-2,64E+01","module":"D"}]},{"parameter":"PENRM","unit":"MJ","values":[{"value":"1,01E+01","module":"A1"},{"value":"0,0E+00","module":"A2"},{"value":"0,0E+00","module":"A3"},{"value":"0,0E+00","module":"A5"},{"value":"0,0E+00","module":"B1"},{"value":"0,0E+00","module":"C1"},{"value":"0,0E+00","module":"C2"},{"value":"0,0E+00","module":"C3"},{"value":"0,0E+00","module":"C4"},{"value":"0,0E+00","module":"D"}]},{"parameter":"PENRT","unit":"MJ","values":[{"value":"1,91E+02","module":"A1"},{"value":"2,86E+00","module":"A2"},{"value":"3,27E+01","module":"A3"},{"value":"1,50E+01","module":"A5"},{"value":"0,0E+00","module":"B1"},{"value":"5,23E+01","module":"C1"},{"value":"2,47E+01","module":"C2"},{"value":"1,43E+01","module":"C3"},{"value":"4,20E+01","module":"C4"},{"value":"-2,64E+01","module":"D"}]},{"parameter":"SM","unit":"kg","values":[{"value":"2,03E+00","module":"A1"},{"value":"0,0E+00","module":"A2"},{"value":"1,08E-02","module":"A3"},{"value":"0,0E+00","module":"A5"},{"value":"0,0E+00","module":"B1"},{"value":"0,0E+00","module":"C1"},{"value":"0,0E+00","module":"C2"},{"value":"0,0E+00","module":"C3"},{"value":"0,0E+00","module":"C4"},{"value":"0,0E+00","module":"D"}]},{"parameter":"RSF","unit":"MJ","values":[{"value":"1,06E+02","module":"A1"},{"value":"5,41E-04","module":"A2"},{"value":"2,16E-01","module":"A3"},{"value":"3,02E-03","module":"A5"},{"value":"0,0E+00","module":"B1"},{"value":"0,0E+00","module":"C1"},{"value":"1,26E-02","module":"C2"},{"value":"0,0E+00","module":"C3"},{"value":"1,34E-02","module":"C4"},{"value":"-1,20E-01","module":"D"}]},{"parameter":"NRSF","unit":"MJ","values":[{"value":"1,51E+02","module":"A1"},{"value":"3,70E-03","module":"A2"},{"value":"3,64E-01","module":"A3"},{"value":"3,13E-02","module":"A5"},{"value":"0,0E+00","module":"B1"},{"value":"0,0E+00","module":"C1"},{"value":"4,52E-02","module":"C2"},{"value":"0,0E+00","module":"C3"},{"value":"3,84E-02","module":"C4"},{"value":"-1,23E-01","module":"D"}]},{"parameter":"FW","unit":"m3","values":[{"value":"1,17E+00","module":"A1"},{"value":"8,05E-05","module":"A2"},{"value":"1,42E+00","module":"A3"},{"value":"1,04E-02","module":"A5"},{"value":"0,0E+00","module":"B1"},{"value":"2,69E-03","module":"C1"},{"value":"2,64E-03","module":"C2"},{"value":"2,44E-02","module":"C3"},{"value":"5,00E-02","module":"C4"},{"value":"-9,19E-01","module":"D"}]}],"end_of_life_waste":[{"parameter":"HWD","unit":"kg","values":[{"value":"1,29E-02","module":"A1"},{"value":"9,14E-05","module":"A2"},{"value":"4,41E-02","module":"A3"},{"value":"4,92E-04","module":"A5"},{"value":"0,0E+00","module":"B1"},{"value":"1,54E-03","module":"C1"},{"value":"1,27E-03","module":"C2"},{"value":"1,42E-03","module":"C3"},{"value":"0,0E+00","module":"C4"},{"value":"-6,03E-03","module":"D"}]},{"parameter":"NHWD","unit":"kg","values":[{"value":"7,06E-01","module":"A1"},{"value":"4,03E-03","module":"A2"},{"value":"1,43E+00","module":"A3"},{"value":"2,09E+00","module":"A5"},{"value":"0,0E+00","module":"B1"},{"value":"6,19E-02","module":"C1"},{"value":"1,20E+00","module":"C2"},{"value":"4,50E-02","module":"C3"},{"value":"3,04E+02","module":"C4"},{"value":"-1,83E-01","module":"D"}]},{"parameter":"RWD","unit":"kg","values":[{"value":"1,62E-03","module":"A1"},{"value":"2,02E-05","module":"A2"},{"value":"2,29E-04","module":"A3"},{"value":"1,02E-04","module":"A5"},{"value":"0,0E+00","module":"B1"},{"value":"3,63E-04","module":"C1"},{"value":"1,68E-04","module":"C2"},{"value":"1,51E-04","module":"C3"},{"value":"0,0E+00","module":"C4"},{"value":"-1,98E-04","module":"D"}]}],"end_of_life_flow":[{"parameter":"CRU","unit":"kg","values":[{"value":"0,0E+00","module":"A1"},{"value":"0,0E+00","module":"A2"},{"value":"0,0E+00","module":"A3"},{"value":"0,0E+00","module":"A5"},{"value":"0,0E+00","module":"B1"},{"value":"0,0E+00","module":"C1"},{"value":"0,0E+00","module":"C2"},{"value":"0,0E+00","module":"C3"},{"value":"0,0E+00","module":"C4"},{"value":"0,0E+00","module":"D"}]},{"parameter":"MFR","unit":"kg","values":[{"value":"4,56E-03","module":"A1"},{"value":"0,0E+00","module":"A2"},{"value":"4,37E+00","module":"A3"},{"value":"0,0E+00","module":"A5"},{"value":"0,0E+00","module":"B1"},{"value":"0,0E+00","module":"C1"},{"value":"0,0E+00","module":"C2"},{"value":"6,46E+02","module":"C3"},{"value":"0,0E+00","module":"C4"},{"value":"-1,18E-03","module":"D"}]},{"parameter":"MER","unit":"kg","values":[{"value":"1,36E-03","module":"A1"},{"value":"0,0E+00","module":"A2"},{"value":"6,93E-04","module":"A3"},{"value":"0,0E+00","module":"A5"},{"value":"0,0E+00","module":"B1"},{"value":"0,0E+00","module":"C1"},{"value":"0,0E+00","module":"C2"},{"value":"0,0E+00","module":"C3"},{"value":"0,0E+00","module":"C4"},{"value":"-4,43E-02","module":"D"}]},{"parameter":"EEE","unit":"MJ","values":[{"value":"8,85E-04","module":"A1"},{"value":"0,0E+00","module":"A2"},{"value":"5,58E-01","module":"A3"},{"value":"0,0E+00","module":"A5"},{"value":"0,0E+00","module":"B1"},{"value":"0,0E+00","module":"C1"},{"value":"0,0E+00","module":"C2"},{"value":"0,0E+00","module":"C3"},{"value":"0,0E+00","module":"C4"},{"value":"-1,07E-02","module":"D"}]},{"parameter":"EET","unit":"MJ","values":[{"value":"1,34E-02","module":"A1"},{"value":"0,0E+00","module":"A2"},{"value":"8,44E+00","module":"A3"},{"value":"0,0E+00","module":"A5"},{"value":"0,0E+00","module":"B1"},{"value":"0,0E+00","module":"C1"},{"value":"0,0E+00","module":"C2"},{"value":"0,0E+00","module":"C3"},{"value":"0,0E+00","module":"C4"},{"value":"-1,62E-01","module":"D"}]}]}