{"product_name":"Beton C25/30 XC4 XF1 XA1 F3 16 M ECOPact, Rezept Nummer DA4234-DNFS Version 1, Transportbetonwerk Marburg-Cappel, Germany","epd_id":"IBU-CEI-HOL-2205120-DE2023000517-1SUG001-DE","compliance":["EN 15804+A2","ISO 14025"],"producer_name":"Holcim (Deutschland) GmbH","environmental_impact":[{"parameter":"GWP-total","unit":"kg CO2-eq.","values":[{"value":"1,42E+02","module":"A1-A3"},{"value":"3,38E+00","module":"A4"},{"value":"1,35E+00","module":"A5"},{"value":"-2,99E+00","module":"B1"},{"value":"8,64E+00","module":"C1"},{"value":"9,77E+00","module":"C2"},{"value":"4,09E+00","module":"C3"},{"value":"0,0E+00","module":"C4"},{"value":"-9,78E+00","module":"D"}]},{"parameter":"GWP-fossil","unit":"kg CO2-eq.","values":[{"value":"1,41E+02","module":"A1-A3"},{"value":"3,33E+00","module":"A4"},{"value":"1,35E+00","module":"A5"},{"value":"-2,99E+00","module":"B1"},{"value":"8,61E+00","module":"C1"},{"value":"9,72E+00","module":"C2"},{"value":"4,07E+00","module":"C3"},{"value":"0,0E+00","module":"C4"},{"value":"-9,69E+00","module":"D"}]},{"parameter":"GWP-biogenic","unit":"kg CO2-eq.","values":[{"value":"1,60E-01","module":"A1-A3"},{"value":"7,81E-03","module":"A4"},{"value":"5,28E-04","module":"A5"},{"value":"0,0E+00","module":"B1"},{"value":"1,30E-03","module":"C1"},{"value":"3,73E-03","module":"C2"},{"value":"9,55E-04","module":"C3"},{"value":"0,0E+00","module":"C4"},{"value":"-5,50E-02","module":"D"}]},{"parameter":"GWP-luluc","unit":"kg CO2-eq.","values":[{"value":"6,53E-02","module":"A1-A3"},{"value":"1,85E-02","module":"A4"},{"value":"3,26E-03","module":"A5"},{"value":"0,0E+00","module":"B1"},{"value":"3,65E-02","module":"C1"},{"value":"4,05E-02","module":"C2"},{"value":"9,74E-03","module":"C3"},{"value":"0,0E+00","module":"C4"},{"value":"-2,17E-02","module":"D"}]},{"parameter":"ODP","unit":"kg CFC11-eq.","values":[{"value":"3,12E-11","module":"A1-A3"},{"value":"1,22E-15","module":"A4"},{"value":"6,74E-14","module":"A5"},{"value":"0,0E+00","module":"B1"},{"value":"2,96E-15","module":"C1"},{"value":"3,28E-15","module":"C2"},{"value":"9,71E-16","module":"C3"},{"value":"0,0E+00","module":"C4"},{"value":"-1,30E-10","module":"D"}]},{"parameter":"AP","unit":"mol H^(+)-eq.","values":[{"value":"2,59E-01","module":"A1-A3"},{"value":"3,88E-02","module":"A4"},{"value":"9,01E-03","module":"A5"},{"value":"0,0E+00","module":"B1"},{"value":"9,75E-02","module":"C1"},{"value":"3,26E-02","module":"C2"},{"value":"2,91E-02","module":"C3"},{"value":"0,0E+00","module":"C4"},{"value":"-2,10E-02","module":"D"}]},{"parameter":"ADPE","unit":"kg Sb-eq.","values":[{"value":"5,59E-06","module":"A1-A3"},{"value":"2,28E-07","module":"A4"},{"value":"7,92E-08","module":"A5"},{"value":"0,0E+00","module":"B1"},{"value":"7,52E-07","module":"C1"},{"value":"8,34E-07","module":"C2"},{"value":"2,37E-07","module":"C3"},{"value":"0,0E+00","module":"C4"},{"value":"-3,65E-06","module":"D"}]},{"parameter":"ADPF","unit":"MJ","values":[{"value":"8,54E+02","module":"A1-A3"},{"value":"4,55E+01","module":"A4"},{"value":"1,62E+01","module":"A5"},{"value":"0,0E+00","module":"B1"},{"value":"1,16E+02","module":"C1"},{"value":"1,28E+02","module":"C2"},{"value":"8,24E+01","module":"C3"},{"value":"0,0E+00","module":"C4"},{"value":"-1,23E+02","module":"D"}]},{"parameter":"WDP","unit":"m^3 world-eq.","values":[{"value":"3,90E+00","module":"A1-A3"},{"value":"2,81E-02","module":"A4"},{"value":"1,36E-02","module":"A5"},{"value":"0,0E+00","module":"B1"},{"value":"3,76E-02","module":"C1"},{"value":"4,17E-02","module":"C2"},{"value":"3,34E-02","module":"C3"},{"value":"0,0E+00","module":"C4"},{"value":"-2,65E+00","module":"D"}]},{"parameter":"EP-freshwater","unit":"kg P-eq.","values":[{"value":"5,57E-05","module":"A1-A3"},{"value":"1,91E-05","module":"A4"},{"value":"1,77E-06","module":"A5"},{"value":"0,0E+00","module":"B1"},{"value":"1,91E-05","module":"C1"},{"value":"2,12E-05","module":"C2"},{"value":"5,02E-06","module":"C3"},{"value":"0,0E+00","module":"C4"},{"value":"-3,84E-05","module":"D"}]},{"parameter":"EP-marine","unit":"kg N-eq.","values":[{"value":"7,99E-02","module":"A1-A3"},{"value":"1,96E-02","module":"A4"},{"value":"4,35E-03","module":"A5"},{"value":"0,0E+00","module":"B1"},{"value":"4,94E-02","module":"C1"},{"value":"1,50E-02","module":"C2"},{"value":"1,37E-02","module":"C3"},{"value":"0,0E+00","module":"C4"},{"value":"-7,49E-03","module":"D"}]},{"parameter":"EP-terrestrial","unit":"mol N-eq.","values":[{"value":"9,47E-01","module":"A1-A3"},{"value":"2,16E-01","module":"A4"},{"value":"4,80E-02","module":"A5"},{"value":"0,0E+00","module":"B1"},{"value":"5,44E-01","module":"C1"},{"value":"1,68E-01","module":"C2"},{"value":"1,50E-01","module":"C3"},{"value":"0,0E+00","module":"C4"},{"value":"-8,60E-02","module":"D"}]}],"additional_environmental_impact":[{"parameter":"PM","unit":"disease incidence","values":[{"value":"2,93E-06","module":"A1-A3"},{"value":"8,99E-07","module":"A4"},{"value":"1,98E-07","module":"A5"},{"value":"0,0E+00","module":"B1"},{"value":"2,30E-06","module":"C1"},{"value":"2,17E-07","module":"C2"},{"value":"6,16E-07","module":"C3"},{"value":"0,0E+00","module":"C4"},{"value":"-1,14E-06","module":"D"}]},{"parameter":"ETP-fw","unit":"CTUe","values":[{"value":"2,85E+02","module":"A1-A3"},{"value":"3,66E+01","module":"A4"},{"value":"9,48E+00","module":"A5"},{"value":"0,0E+00","module":"B1"},{"value":"9,28E+01","module":"C1"},{"value":"1,03E+02","module":"C2"},{"value":"3,58E+01","module":"C3"},{"value":"0,0E+00","module":"C4"},{"value":"-7,56E+01","module":"D"}]},{"parameter":"HTP-c","unit":"CTUh","values":[{"value":"1,32E-08","module":"A1-A3"},{"value":"8,21E-10","module":"A4"},{"value":"2,36E-10","module":"A5"},{"value":"0,0E+00","module":"B1"},{"value":"2,24E-09","module":"C1"},{"value":"2,48E-09","module":"C2"},{"value":"7,91E-10","module":"C3"},{"value":"0,0E+00","module":"C4"},{"value":"-3,06E-09","module":"D"}]},{"parameter":"HTP-nc","unit":"CTUh","values":[{"value":"1,55E-06","module":"A1-A3"},{"value":"6,80E-08","module":"A4"},{"value":"1,65E-08","module":"A5"},{"value":"0,0E+00","module":"B1"},{"value":"1,42E-07","module":"C1"},{"value":"1,26E-07","module":"C2"},{"value":"5,02E-08","module":"C3"},{"value":"0,0E+00","module":"C4"},{"value":"-2,06E-07","module":"D"}]},{"parameter":"SQP","unit":"-","values":[{"value":"8,14E+01","module":"A1-A3"},{"value":"2,29E+01","module":"A4"},{"value":"3,26E+00","module":"A5"},{"value":"0,0E+00","module":"B1"},{"value":"3,62E+01","module":"C1"},{"value":"4,02E+01","module":"C2"},{"value":"9,36E+00","module":"C3"},{"value":"0,0E+00","module":"C4"},{"value":"-6,75E+01","module":"D"}]},{"parameter":"IRP","unit":"kBq U235-eq.","values":[{"value":"3,03E+00","module":"A1-A3"},{"value":"7,45E-03","module":"A4"},{"value":"3,96E-02","module":"A5"},{"value":"0,0E+00","module":"B1"},{"value":"1,51E-02","module":"C1"},{"value":"1,68E-02","module":"C2"},{"value":"3,72E-01","module":"C3"},{"value":"0,0E+00","module":"C4"},{"value":"-5,83E-01","module":"D"}]}],"resource_use":[{"parameter":"PERM","unit":"MJ","values":[{"value":"1,31E-01","module":"A1-A3"},{"value":"0,0E+00","module":"A4"},{"value":"2,82E-04","module":"A5"},{"value":"0,0E+00","module":"B1"},{"value":"0,0E+00","module":"C1"},{"value":"0,0E+00","module":"C2"},{"value":"0,0E+00","module":"C3"},{"value":"0,0E+00","module":"C4"},{"value":"0,0E+00","module":"D"}]},{"parameter":"PENRM","unit":"MJ","values":[{"value":"7,14E+00","module":"A1-A3"},{"value":"0,0E+00","module":"A4"},{"value":"1,53E-02","module":"A5"},{"value":"0,0E+00","module":"B1"},{"value":"0,0E+00","module":"C1"},{"value":"0,0E+00","module":"C2"},{"value":"0,0E+00","module":"C3"},{"value":"0,0E+00","module":"C4"},{"value":"0,0E+00","module":"D"}]},{"parameter":"PENRT","unit":"MJ","values":[{"value":"8,54E+02","module":"A1-A3"},{"value":"4,55E+01","module":"A4"},{"value":"1,62E+01","module":"A5"},{"value":"0,0E+00","module":"B1"},{"value":"1,16E+02","module":"C1"},{"value":"1,28E+02","module":"C2"},{"value":"8,24E+01","module":"C3"},{"value":"0,0E+00","module":"C4"},{"value":"-1,23E+02","module":"D"}]},{"parameter":"SM","unit":"kg","values":[{"value":"7,82E+00","module":"A1-A3"},{"value":"0,0E+00","module":"A4"},{"value":"1,68E-02","module":"A5"},{"value":"0,0E+00","module":"B1"},{"value":"0,0E+00","module":"C1"},{"value":"0,0E+00","module":"C2"},{"value":"0,0E+00","module":"C3"},{"value":"0,0E+00","module":"C4"},{"value":"2,37E+03","module":"D"}]},{"parameter":"RSF","unit":"MJ","values":[{"value":"1,36E+02","module":"A1-A3"},{"value":"0,0E+00","module":"A4"},{"value":"2,93E-01","module":"A5"},{"value":"0,0E+00","module":"B1"},{"value":"0,0E+00","module":"C1"},{"value":"0,0E+00","module":"C2"},{"value":"0,0E+00","module":"C3"},{"value":"0,0E+00","module":"C4"},{"value":"0,0E+00","module":"D"}]},{"parameter":"NRSF","unit":"MJ","values":[{"value":"2,30E+02","module":"A1-A3"},{"value":"0,0E+00","module":"A4"},{"value":"4,93E-01","module":"A5"},{"value":"0,0E+00","module":"B1"},{"value":"0,0E+00","module":"C1"},{"value":"0,0E+00","module":"C2"},{"value":"0,0E+00","module":"C3"},{"value":"0,0E+00","module":"C4"},{"value":"0,0E+00","module":"D"}]}],"end_of_life_waste":[{"parameter":"HWD","unit":"kg","values":[{"value":"5,87E-06","module":"A1-A3"},{"value":"4,92E-06","module":"A4"},{"value":"3,81E-07","module":"A5"},{"value":"0,0E+00","module":"B1"},{"value":"4,30E-06","module":"C1"},{"value":"4,76E-06","module":"C2"},{"value":"1,08E-06","module":"C3"},{"value":"0,0E+00","module":"C4"},{"value":"-4,79E-07","module":"D"}]},{"parameter":"RWD","unit":"kg","values":[{"value":"3,88E-02","module":"A1-A3"},{"value":"6,85E-05","module":"A4"},{"value":"5,07E-04","module":"A5"},{"value":"0,0E+00","module":"B1"},{"value":"1,53E-04","module":"C1"},{"value":"1,69E-04","module":"C2"},{"value":"4,81E-03","module":"C3"},{"value":"0,0E+00","module":"C4"},{"value":"-5,33E-03","module":"D"}]}],"end_of_life_flow":[{"parameter":"CRU","unit":"kg","values":[{"value":"0,0E+00","module":"A1-A3"},{"value":"0,0E+00","module":"A4"},{"value":"0,0E+00","module":"A5"},{"value":"0,0E+00","module":"B1"},{"value":"0,0E+00","module":"C1"},{"value":"0,0E+00","module":"C2"},{"value":"0,0E+00","module":"C3"},{"value":"0,0E+00","module":"C4"},{"value":"0,0E+00","module":"D"}]},{"parameter":"MFR","unit":"kg","values":[{"value":"0,0E+00","module":"A1-A3"},{"value":"0,0E+00","module":"A4"},{"value":"5,09E+00","module":"A5"},{"value":"0,0E+00","module":"B1"},{"value":"0,0E+00","module":"C1"},{"value":"0,0E+00","module":"C2"},{"value":"2,37E+03","module":"C3"},{"value":"0,0E+00","module":"C4"},{"value":"0,0E+00","module":"D"}]},{"parameter":"MER","unit":"kg","values":[{"value":"0,0E+00","module":"A1-A3"},{"value":"0,0E+00","module":"A4"},{"value":"0,0E+00","module":"A5"},{"value":"0,0E+00","module":"B1"},{"value":"0,0E+00","module":"C1"},{"value":"0,0E+00","module":"C2"},{"value":"0,0E+00","module":"C3"},{"value":"0,0E+00","module":"C4"},{"value":"0,0E+00","module":"D"}]},{"parameter":"EEE","unit":"MJ","values":[{"value":"0,0E+00","module":"A1-A3"},{"value":"0,0E+00","module":"A4"},{"value":"0,0E+00","module":"A5"},{"value":"0,0E+00","module":"B1"},{"value":"0,0E+00","module":"C1"},{"value":"0,0E+00","module":"C2"},{"value":"0,0E+00","module":"C3"},{"value":"0,0E+00","module":"C4"},{"value":"0,0E+00","module":"D"}]},{"parameter":"EET","unit":"MJ","values":[{"value":"0,0E+00","module":"A1-A3"},{"value":"0,0E+00","module":"A4"},{"value":"0,0E+00","module":"A5"},{"value":"0,0E+00","module":"B1"},{"value":"0,0E+00","module":"C1"},{"value":"0,0E+00","module":"C2"},{"value":"0,0E+00","module":"C3"},{"value":"0,0E+00","module":"C4"},{"value":"0,0E+00","module":"D"}]}]}