{"product_name":"Beton C25/30 XC4 XF1 XA1 F3 16 M ECOPact, Rezept Nummer DA4234-DHFS Version 1, Transportbetonwerk Balve, Germany","epd_id":"IBU-CEI-HOL-2205120-DE2023000547-1SUG001-DE","compliance":["EN 15804+A2","ISO 14025"],"producer_name":"Holcim (Deutschland) GmbH","environmental_impact":[{"parameter":"GWP-total","unit":"kg CO2-eq.","values":[{"value":"1,59E+02","module":"A1-A3"},{"value":"3,31E+00","module":"A4"},{"value":"1,36E+00","module":"A5"},{"value":"-3,36E+00","module":"B1"},{"value":"8,64E+00","module":"C1"},{"value":"9,57E+00","module":"C2"},{"value":"3,83E+00","module":"C3"},{"value":"0,0E+00","module":"C4"},{"value":"-9,59E+00","module":"D"}]},{"parameter":"GWP-fossil","unit":"kg CO2-eq.","values":[{"value":"1,59E+02","module":"A1-A3"},{"value":"3,27E+00","module":"A4"},{"value":"1,35E+00","module":"A5"},{"value":"-3,36E+00","module":"B1"},{"value":"8,61E+00","module":"C1"},{"value":"9,53E+00","module":"C2"},{"value":"3,81E+00","module":"C3"},{"value":"0,0E+00","module":"C4"},{"value":"-9,49E+00","module":"D"}]},{"parameter":"GWP-biogenic","unit":"kg CO2-eq.","values":[{"value":"1,91E-01","module":"A1-A3"},{"value":"7,65E-03","module":"A4"},{"value":"5,54E-04","module":"A5"},{"value":"0,0E+00","module":"B1"},{"value":"1,30E-03","module":"C1"},{"value":"3,66E-03","module":"C2"},{"value":"9,35E-04","module":"C3"},{"value":"0,0E+00","module":"C4"},{"value":"-5,38E-02","module":"D"}]},{"parameter":"GWP-luluc","unit":"kg CO2-eq.","values":[{"value":"7,87E-02","module":"A1-A3"},{"value":"1,81E-02","module":"A4"},{"value":"3,26E-03","module":"A5"},{"value":"0,0E+00","module":"B1"},{"value":"3,65E-02","module":"C1"},{"value":"3,97E-02","module":"C2"},{"value":"9,54E-03","module":"C3"},{"value":"0,0E+00","module":"C4"},{"value":"-2,13E-02","module":"D"}]},{"parameter":"ODP","unit":"kg CFC11-eq.","values":[{"value":"1,02E-10","module":"A1-A3"},{"value":"1,20E-15","module":"A4"},{"value":"1,99E-13","module":"A5"},{"value":"0,0E+00","module":"B1"},{"value":"2,96E-15","module":"C1"},{"value":"3,21E-15","module":"C2"},{"value":"9,52E-16","module":"C3"},{"value":"0,0E+00","module":"C4"},{"value":"-1,27E-10","module":"D"}]},{"parameter":"AP","unit":"mol H^(+)-eq.","values":[{"value":"2,90E-01","module":"A1-A3"},{"value":"3,80E-02","module":"A4"},{"value":"8,99E-03","module":"A5"},{"value":"0,0E+00","module":"B1"},{"value":"9,75E-02","module":"C1"},{"value":"3,19E-02","module":"C2"},{"value":"2,85E-02","module":"C3"},{"value":"0,0E+00","module":"C4"},{"value":"-2,06E-02","module":"D"}]},{"parameter":"ADPE","unit":"kg Sb-eq.","values":[{"value":"7,24E-06","module":"A1-A3"},{"value":"2,24E-07","module":"A4"},{"value":"8,10E-08","module":"A5"},{"value":"0,0E+00","module":"B1"},{"value":"7,52E-07","module":"C1"},{"value":"8,17E-07","module":"C2"},{"value":"2,32E-07","module":"C3"},{"value":"0,0E+00","module":"C4"},{"value":"-3,57E-06","module":"D"}]},{"parameter":"ADPF","unit":"MJ","values":[{"value":"9,70E+02","module":"A1-A3"},{"value":"4,46E+01","module":"A4"},{"value":"1,62E+01","module":"A5"},{"value":"0,0E+00","module":"B1"},{"value":"1,16E+02","module":"C1"},{"value":"1,25E+02","module":"C2"},{"value":"8,08E+01","module":"C3"},{"value":"0,0E+00","module":"C4"},{"value":"-1,20E+02","module":"D"}]},{"parameter":"WDP","unit":"m^3 world-eq.","values":[{"value":"5,42E+00","module":"A1-A3"},{"value":"2,75E-02","module":"A4"},{"value":"1,58E-02","module":"A5"},{"value":"0,0E+00","module":"B1"},{"value":"3,76E-02","module":"C1"},{"value":"4,08E-02","module":"C2"},{"value":"3,27E-02","module":"C3"},{"value":"0,0E+00","module":"C4"},{"value":"-2,60E+00","module":"D"}]},{"parameter":"EP-freshwater","unit":"kg P-eq.","values":[{"value":"7,15E-05","module":"A1-A3"},{"value":"1,87E-05","module":"A4"},{"value":"1,78E-06","module":"A5"},{"value":"0,0E+00","module":"B1"},{"value":"1,91E-05","module":"C1"},{"value":"2,08E-05","module":"C2"},{"value":"4,92E-06","module":"C3"},{"value":"0,0E+00","module":"C4"},{"value":"-3,76E-05","module":"D"}]},{"parameter":"EP-marine","unit":"kg N-eq.","values":[{"value":"8,99E-02","module":"A1-A3"},{"value":"1,92E-02","module":"A4"},{"value":"4,34E-03","module":"A5"},{"value":"0,0E+00","module":"B1"},{"value":"4,94E-02","module":"C1"},{"value":"1,47E-02","module":"C2"},{"value":"1,34E-02","module":"C3"},{"value":"0,0E+00","module":"C4"},{"value":"-7,33E-03","module":"D"}]},{"parameter":"EP-terrestrial","unit":"mol N-eq.","values":[{"value":"1,07E+00","module":"A1-A3"},{"value":"2,12E-01","module":"A4"},{"value":"4,80E-02","module":"A5"},{"value":"0,0E+00","module":"B1"},{"value":"5,44E-01","module":"C1"},{"value":"1,65E-01","module":"C2"},{"value":"1,47E-01","module":"C3"},{"value":"0,0E+00","module":"C4"},{"value":"-8,43E-02","module":"D"}]}],"additional_environmental_impact":[{"parameter":"PM","unit":"disease incidence","values":[{"value":"3,20E-06","module":"A1-A3"},{"value":"8,80E-07","module":"A4"},{"value":"1,98E-07","module":"A5"},{"value":"0,0E+00","module":"B1"},{"value":"2,30E-06","module":"C1"},{"value":"2,12E-07","module":"C2"},{"value":"6,03E-07","module":"C3"},{"value":"0,0E+00","module":"C4"},{"value":"-1,12E-06","module":"D"}]},{"parameter":"ETP-fw","unit":"CTUe","values":[{"value":"3,45E+02","module":"A1-A3"},{"value":"3,59E+01","module":"A4"},{"value":"9,50E+00","module":"A5"},{"value":"0,0E+00","module":"B1"},{"value":"9,28E+01","module":"C1"},{"value":"1,01E+02","module":"C2"},{"value":"3,50E+01","module":"C3"},{"value":"0,0E+00","module":"C4"},{"value":"-7,40E+01","module":"D"}]},{"parameter":"HTP-c","unit":"CTUh","values":[{"value":"1,49E-08","module":"A1-A3"},{"value":"8,04E-10","module":"A4"},{"value":"2,36E-10","module":"A5"},{"value":"0,0E+00","module":"B1"},{"value":"2,24E-09","module":"C1"},{"value":"2,43E-09","module":"C2"},{"value":"7,75E-10","module":"C3"},{"value":"0,0E+00","module":"C4"},{"value":"-2,99E-09","module":"D"}]},{"parameter":"HTP-nc","unit":"CTUh","values":[{"value":"1,65E-06","module":"A1-A3"},{"value":"6,66E-08","module":"A4"},{"value":"1,63E-08","module":"A5"},{"value":"0,0E+00","module":"B1"},{"value":"1,42E-07","module":"C1"},{"value":"1,23E-07","module":"C2"},{"value":"4,92E-08","module":"C3"},{"value":"0,0E+00","module":"C4"},{"value":"-2,02E-07","module":"D"}]},{"parameter":"SQP","unit":"-","values":[{"value":"1,13E+02","module":"A1-A3"},{"value":"2,24E+01","module":"A4"},{"value":"3,29E+00","module":"A5"},{"value":"0,0E+00","module":"B1"},{"value":"3,62E+01","module":"C1"},{"value":"3,93E+01","module":"C2"},{"value":"9,17E+00","module":"C3"},{"value":"0,0E+00","module":"C4"},{"value":"-6,61E+01","module":"D"}]},{"parameter":"IRP","unit":"kBq U235-eq.","values":[{"value":"3,53E+00","module":"A1-A3"},{"value":"7,30E-03","module":"A4"},{"value":"3,99E-02","module":"A5"},{"value":"0,0E+00","module":"B1"},{"value":"1,51E-02","module":"C1"},{"value":"1,65E-02","module":"C2"},{"value":"3,64E-01","module":"C3"},{"value":"0,0E+00","module":"C4"},{"value":"-5,71E-01","module":"D"}]}],"resource_use":[{"parameter":"PERM","unit":"MJ","values":[{"value":"6,67E-02","module":"A1-A3"},{"value":"0,0E+00","module":"A4"},{"value":"1,30E-04","module":"A5"},{"value":"0,0E+00","module":"B1"},{"value":"0,0E+00","module":"C1"},{"value":"0,0E+00","module":"C2"},{"value":"0,0E+00","module":"C3"},{"value":"0,0E+00","module":"C4"},{"value":"0,0E+00","module":"D"}]},{"parameter":"PENRM","unit":"MJ","values":[{"value":"4,33E+00","module":"A1-A3"},{"value":"0,0E+00","module":"A4"},{"value":"8,45E-03","module":"A5"},{"value":"0,0E+00","module":"B1"},{"value":"0,0E+00","module":"C1"},{"value":"0,0E+00","module":"C2"},{"value":"0,0E+00","module":"C3"},{"value":"0,0E+00","module":"C4"},{"value":"0,0E+00","module":"D"}]},{"parameter":"PENRT","unit":"MJ","values":[{"value":"9,70E+02","module":"A1-A3"},{"value":"4,46E+01","module":"A4"},{"value":"1,62E+01","module":"A5"},{"value":"0,0E+00","module":"B1"},{"value":"1,16E+02","module":"C1"},{"value":"1,25E+02","module":"C2"},{"value":"8,08E+01","module":"C3"},{"value":"0,0E+00","module":"C4"},{"value":"-1,20E+02","module":"D"}]},{"parameter":"SM","unit":"kg","values":[{"value":"8,78E+00","module":"A1-A3"},{"value":"0,0E+00","module":"A4"},{"value":"1,71E-02","module":"A5"},{"value":"0,0E+00","module":"B1"},{"value":"0,0E+00","module":"C1"},{"value":"0,0E+00","module":"C2"},{"value":"0,0E+00","module":"C3"},{"value":"0,0E+00","module":"C4"},{"value":"2,32E+03","module":"D"}]},{"parameter":"RSF","unit":"MJ","values":[{"value":"1,51E+02","module":"A1-A3"},{"value":"0,0E+00","module":"A4"},{"value":"2,95E-01","module":"A5"},{"value":"0,0E+00","module":"B1"},{"value":"0,0E+00","module":"C1"},{"value":"0,0E+00","module":"C2"},{"value":"0,0E+00","module":"C3"},{"value":"0,0E+00","module":"C4"},{"value":"0,0E+00","module":"D"}]},{"parameter":"NRSF","unit":"MJ","values":[{"value":"2,67E+02","module":"A1-A3"},{"value":"0,0E+00","module":"A4"},{"value":"5,21E-01","module":"A5"},{"value":"0,0E+00","module":"B1"},{"value":"0,0E+00","module":"C1"},{"value":"0,0E+00","module":"C2"},{"value":"0,0E+00","module":"C3"},{"value":"0,0E+00","module":"C4"},{"value":"0,0E+00","module":"D"}]}],"end_of_life_waste":[{"parameter":"HWD","unit":"kg","values":[{"value":"6,75E-06","module":"A1-A3"},{"value":"4,82E-06","module":"A4"},{"value":"3,79E-07","module":"A5"},{"value":"0,0E+00","module":"B1"},{"value":"4,30E-06","module":"C1"},{"value":"4,67E-06","module":"C2"},{"value":"1,06E-06","module":"C3"},{"value":"0,0E+00","module":"C4"},{"value":"-4,69E-07","module":"D"}]},{"parameter":"RWD","unit":"kg","values":[{"value":"4,39E-02","module":"A1-A3"},{"value":"6,71E-05","module":"A4"},{"value":"5,08E-04","module":"A5"},{"value":"0,0E+00","module":"B1"},{"value":"1,53E-04","module":"C1"},{"value":"1,66E-04","module":"C2"},{"value":"4,71E-03","module":"C3"},{"value":"0,0E+00","module":"C4"},{"value":"-5,22E-03","module":"D"}]}],"end_of_life_flow":[{"parameter":"CRU","unit":"kg","values":[{"value":"0,0E+00","module":"A1-A3"},{"value":"0,0E+00","module":"A4"},{"value":"0,0E+00","module":"A5"},{"value":"0,0E+00","module":"B1"},{"value":"0,0E+00","module":"C1"},{"value":"0,0E+00","module":"C2"},{"value":"0,0E+00","module":"C3"},{"value":"0,0E+00","module":"C4"},{"value":"0,0E+00","module":"D"}]},{"parameter":"MFR","unit":"kg","values":[{"value":"0,0E+00","module":"A1-A3"},{"value":"0,0E+00","module":"A4"},{"value":"4,53E+00","module":"A5"},{"value":"0,0E+00","module":"B1"},{"value":"0,0E+00","module":"C1"},{"value":"0,0E+00","module":"C2"},{"value":"2,32E+03","module":"C3"},{"value":"0,0E+00","module":"C4"},{"value":"0,0E+00","module":"D"}]},{"parameter":"MER","unit":"kg","values":[{"value":"0,0E+00","module":"A1-A3"},{"value":"0,0E+00","module":"A4"},{"value":"0,0E+00","module":"A5"},{"value":"0,0E+00","module":"B1"},{"value":"0,0E+00","module":"C1"},{"value":"0,0E+00","module":"C2"},{"value":"0,0E+00","module":"C3"},{"value":"0,0E+00","module":"C4"},{"value":"0,0E+00","module":"D"}]},{"parameter":"EEE","unit":"MJ","values":[{"value":"0,0E+00","module":"A1-A3"},{"value":"0,0E+00","module":"A4"},{"value":"0,0E+00","module":"A5"},{"value":"0,0E+00","module":"B1"},{"value":"0,0E+00","module":"C1"},{"value":"0,0E+00","module":"C2"},{"value":"0,0E+00","module":"C3"},{"value":"0,0E+00","module":"C4"},{"value":"0,0E+00","module":"D"}]},{"parameter":"EET","unit":"MJ","values":[{"value":"0,0E+00","module":"A1-A3"},{"value":"0,0E+00","module":"A4"},{"value":"0,0E+00","module":"A5"},{"value":"0,0E+00","module":"B1"},{"value":"0,0E+00","module":"C1"},{"value":"0,0E+00","module":"C2"},{"value":"0,0E+00","module":"C3"},{"value":"0,0E+00","module":"C4"},{"value":"0,0E+00","module":"D"}]}]}