{"product_name":"Beton C30/37 XC4 XF1 XA1 F3 16 M ECOPact, Rezept Nummer DA5234-DSZS Version 1, Transportbetonwerk Radevormwald, Germany","epd_id":"IBU-CEI-HOL-2205120-DE2023000538-1SUG001-DE","compliance":["EN 15804+A2","ISO 14025"],"producer_name":"Holcim (Deutschland) GmbH","environmental_impact":[{"parameter":"GWP-total","unit":"kg CO2-eq.","values":[{"value":"1,73E+02","module":"A1-A3"},{"value":"3,38E+00","module":"A4"},{"value":"2,32E+00","module":"A5"},{"value":"-3,82E+00","module":"B1"},{"value":"8,64E+00","module":"C1"},{"value":"9,77E+00","module":"C2"},{"value":"3,54E+00","module":"C3"},{"value":"0,0E+00","module":"C4"},{"value":"-9,78E+00","module":"D"}]},{"parameter":"GWP-fossil","unit":"kg CO2-eq.","values":[{"value":"1,73E+02","module":"A1-A3"},{"value":"3,33E+00","module":"A4"},{"value":"2,31E+00","module":"A5"},{"value":"-3,82E+00","module":"B1"},{"value":"8,61E+00","module":"C1"},{"value":"9,72E+00","module":"C2"},{"value":"3,51E+00","module":"C3"},{"value":"0,0E+00","module":"C4"},{"value":"-9,69E+00","module":"D"}]},{"parameter":"GWP-biogenic","unit":"kg CO2-eq.","values":[{"value":"2,51E-01","module":"A1-A3"},{"value":"7,80E-03","module":"A4"},{"value":"1,96E-03","module":"A5"},{"value":"0,0E+00","module":"B1"},{"value":"1,30E-03","module":"C1"},{"value":"3,73E-03","module":"C2"},{"value":"9,54E-04","module":"C3"},{"value":"0,0E+00","module":"C4"},{"value":"-5,49E-02","module":"D"}]},{"parameter":"GWP-luluc","unit":"kg CO2-eq.","values":[{"value":"7,98E-02","module":"A1-A3"},{"value":"1,85E-02","module":"A4"},{"value":"3,99E-03","module":"A5"},{"value":"0,0E+00","module":"B1"},{"value":"3,65E-02","module":"C1"},{"value":"4,05E-02","module":"C2"},{"value":"9,73E-03","module":"C3"},{"value":"0,0E+00","module":"C4"},{"value":"-2,17E-02","module":"D"}]},{"parameter":"ODP","unit":"kg CFC11-eq.","values":[{"value":"1,16E-10","module":"A1-A3"},{"value":"1,22E-15","module":"A4"},{"value":"7,92E-13","module":"A5"},{"value":"0,0E+00","module":"B1"},{"value":"2,96E-15","module":"C1"},{"value":"3,28E-15","module":"C2"},{"value":"9,71E-16","module":"C3"},{"value":"0,0E+00","module":"C4"},{"value":"-1,30E-10","module":"D"}]},{"parameter":"AP","unit":"mol H^(+)-eq.","values":[{"value":"3,12E-01","module":"A1-A3"},{"value":"3,88E-02","module":"A4"},{"value":"1,11E-02","module":"A5"},{"value":"0,0E+00","module":"B1"},{"value":"9,75E-02","module":"C1"},{"value":"3,26E-02","module":"C2"},{"value":"2,91E-02","module":"C3"},{"value":"0,0E+00","module":"C4"},{"value":"-2,10E-02","module":"D"}]},{"parameter":"ADPE","unit":"kg Sb-eq.","values":[{"value":"8,25E-06","module":"A1-A3"},{"value":"2,28E-07","module":"A4"},{"value":"1,30E-07","module":"A5"},{"value":"0,0E+00","module":"B1"},{"value":"7,52E-07","module":"C1"},{"value":"8,34E-07","module":"C2"},{"value":"2,37E-07","module":"C3"},{"value":"0,0E+00","module":"C4"},{"value":"-3,65E-06","module":"D"}]},{"parameter":"ADPF","unit":"MJ","values":[{"value":"9,78E+02","module":"A1-A3"},{"value":"4,55E+01","module":"A4"},{"value":"2,22E+01","module":"A5"},{"value":"0,0E+00","module":"B1"},{"value":"1,16E+02","module":"C1"},{"value":"1,28E+02","module":"C2"},{"value":"8,24E+01","module":"C3"},{"value":"0,0E+00","module":"C4"},{"value":"-1,23E+02","module":"D"}]},{"parameter":"WDP","unit":"m^3 world-eq.","values":[{"value":"6,34E+00","module":"A1-A3"},{"value":"2,81E-02","module":"A4"},{"value":"4,90E-02","module":"A5"},{"value":"0,0E+00","module":"B1"},{"value":"3,76E-02","module":"C1"},{"value":"4,17E-02","module":"C2"},{"value":"3,34E-02","module":"C3"},{"value":"0,0E+00","module":"C4"},{"value":"-2,65E+00","module":"D"}]},{"parameter":"EP-freshwater","unit":"kg P-eq.","values":[{"value":"8,00E-05","module":"A1-A3"},{"value":"1,91E-05","module":"A4"},{"value":"2,41E-06","module":"A5"},{"value":"0,0E+00","module":"B1"},{"value":"1,91E-05","module":"C1"},{"value":"2,12E-05","module":"C2"},{"value":"5,02E-06","module":"C3"},{"value":"0,0E+00","module":"C4"},{"value":"-3,84E-05","module":"D"}]},{"parameter":"EP-marine","unit":"kg N-eq.","values":[{"value":"9,67E-02","module":"A1-A3"},{"value":"1,96E-02","module":"A4"},{"value":"5,06E-03","module":"A5"},{"value":"0,0E+00","module":"B1"},{"value":"4,94E-02","module":"C1"},{"value":"1,50E-02","module":"C2"},{"value":"1,37E-02","module":"C3"},{"value":"0,0E+00","module":"C4"},{"value":"-7,48E-03","module":"D"}]},{"parameter":"EP-terrestrial","unit":"mol N-eq.","values":[{"value":"1,16E+00","module":"A1-A3"},{"value":"2,16E-01","module":"A4"},{"value":"5,64E-02","module":"A5"},{"value":"0,0E+00","module":"B1"},{"value":"5,44E-01","module":"C1"},{"value":"1,68E-01","module":"C2"},{"value":"1,50E-01","module":"C3"},{"value":"0,0E+00","module":"C4"},{"value":"-8,60E-02","module":"D"}]}],"additional_environmental_impact":[{"parameter":"PM","unit":"disease incidence","values":[{"value":"3,34E-06","module":"A1-A3"},{"value":"8,98E-07","module":"A4"},{"value":"2,23E-07","module":"A5"},{"value":"0,0E+00","module":"B1"},{"value":"2,30E-06","module":"C1"},{"value":"2,17E-07","module":"C2"},{"value":"6,16E-07","module":"C3"},{"value":"0,0E+00","module":"C4"},{"value":"-1,14E-06","module":"D"}]},{"parameter":"ETP-fw","unit":"CTUe","values":[{"value":"3,53E+02","module":"A1-A3"},{"value":"3,66E+01","module":"A4"},{"value":"1,21E+01","module":"A5"},{"value":"0,0E+00","module":"B1"},{"value":"9,28E+01","module":"C1"},{"value":"1,03E+02","module":"C2"},{"value":"3,58E+01","module":"C3"},{"value":"0,0E+00","module":"C4"},{"value":"-7,55E+01","module":"D"}]},{"parameter":"HTP-c","unit":"CTUh","values":[{"value":"1,63E-08","module":"A1-A3"},{"value":"8,20E-10","module":"A4"},{"value":"3,38E-10","module":"A5"},{"value":"0,0E+00","module":"B1"},{"value":"2,24E-09","module":"C1"},{"value":"2,47E-09","module":"C2"},{"value":"7,91E-10","module":"C3"},{"value":"0,0E+00","module":"C4"},{"value":"-3,05E-09","module":"D"}]},{"parameter":"HTP-nc","unit":"CTUh","values":[{"value":"1,88E-06","module":"A1-A3"},{"value":"6,80E-08","module":"A4"},{"value":"2,71E-08","module":"A5"},{"value":"0,0E+00","module":"B1"},{"value":"1,42E-07","module":"C1"},{"value":"1,26E-07","module":"C2"},{"value":"5,02E-08","module":"C3"},{"value":"0,0E+00","module":"C4"},{"value":"-2,06E-07","module":"D"}]},{"parameter":"SQP","unit":"-","values":[{"value":"1,19E+02","module":"A1-A3"},{"value":"2,29E+01","module":"A4"},{"value":"4,24E+00","module":"A5"},{"value":"0,0E+00","module":"B1"},{"value":"3,62E+01","module":"C1"},{"value":"4,01E+01","module":"C2"},{"value":"9,35E+00","module":"C3"},{"value":"0,0E+00","module":"C4"},{"value":"-6,75E+01","module":"D"}]},{"parameter":"IRP","unit":"kBq U235-eq.","values":[{"value":"3,99E+00","module":"A1-A3"},{"value":"7,45E-03","module":"A4"},{"value":"6,22E-02","module":"A5"},{"value":"0,0E+00","module":"B1"},{"value":"1,51E-02","module":"C1"},{"value":"1,68E-02","module":"C2"},{"value":"3,72E-01","module":"C3"},{"value":"0,0E+00","module":"C4"},{"value":"-5,83E-01","module":"D"}]}],"resource_use":[{"parameter":"PERM","unit":"MJ","values":[{"value":"1,39E-01","module":"A1-A3"},{"value":"0,0E+00","module":"A4"},{"value":"9,51E-04","module":"A5"},{"value":"0,0E+00","module":"B1"},{"value":"0,0E+00","module":"C1"},{"value":"0,0E+00","module":"C2"},{"value":"0,0E+00","module":"C3"},{"value":"0,0E+00","module":"C4"},{"value":"0,0E+00","module":"D"}]},{"parameter":"PENRM","unit":"MJ","values":[{"value":"8,12E+00","module":"A1-A3"},{"value":"0,0E+00","module":"A4"},{"value":"5,54E-02","module":"A5"},{"value":"0,0E+00","module":"B1"},{"value":"0,0E+00","module":"C1"},{"value":"0,0E+00","module":"C2"},{"value":"0,0E+00","module":"C3"},{"value":"0,0E+00","module":"C4"},{"value":"0,0E+00","module":"D"}]},{"parameter":"PENRT","unit":"MJ","values":[{"value":"9,78E+02","module":"A1-A3"},{"value":"4,55E+01","module":"A4"},{"value":"2,22E+01","module":"A5"},{"value":"0,0E+00","module":"B1"},{"value":"1,16E+02","module":"C1"},{"value":"1,28E+02","module":"C2"},{"value":"8,24E+01","module":"C3"},{"value":"0,0E+00","module":"C4"},{"value":"-1,23E+02","module":"D"}]},{"parameter":"SM","unit":"kg","values":[{"value":"1,05E+01","module":"A1-A3"},{"value":"0,0E+00","module":"A4"},{"value":"7,15E-02","module":"A5"},{"value":"0,0E+00","module":"B1"},{"value":"0,0E+00","module":"C1"},{"value":"0,0E+00","module":"C2"},{"value":"0,0E+00","module":"C3"},{"value":"0,0E+00","module":"C4"},{"value":"2,37E+03","module":"D"}]},{"parameter":"RSF","unit":"MJ","values":[{"value":"1,81E+02","module":"A1-A3"},{"value":"0,0E+00","module":"A4"},{"value":"1,23E+00","module":"A5"},{"value":"0,0E+00","module":"B1"},{"value":"0,0E+00","module":"C1"},{"value":"0,0E+00","module":"C2"},{"value":"0,0E+00","module":"C3"},{"value":"0,0E+00","module":"C4"},{"value":"0,0E+00","module":"D"}]},{"parameter":"NRSF","unit":"MJ","values":[{"value":"3,19E+02","module":"A1-A3"},{"value":"0,0E+00","module":"A4"},{"value":"2,18E+00","module":"A5"},{"value":"0,0E+00","module":"B1"},{"value":"0,0E+00","module":"C1"},{"value":"0,0E+00","module":"C2"},{"value":"0,0E+00","module":"C3"},{"value":"0,0E+00","module":"C4"},{"value":"0,0E+00","module":"D"}]}],"end_of_life_waste":[{"parameter":"HWD","unit":"kg","values":[{"value":"6,88E-06","module":"A1-A3"},{"value":"4,92E-06","module":"A4"},{"value":"4,65E-07","module":"A5"},{"value":"0,0E+00","module":"B1"},{"value":"4,30E-06","module":"C1"},{"value":"4,76E-06","module":"C2"},{"value":"1,08E-06","module":"C3"},{"value":"0,0E+00","module":"C4"},{"value":"-4,78E-07","module":"D"}]},{"parameter":"RWD","unit":"kg","values":[{"value":"5,01E-02","module":"A1-A3"},{"value":"6,85E-05","module":"A4"},{"value":"7,89E-04","module":"A5"},{"value":"0,0E+00","module":"B1"},{"value":"1,53E-04","module":"C1"},{"value":"1,69E-04","module":"C2"},{"value":"4,81E-03","module":"C3"},{"value":"0,0E+00","module":"C4"},{"value":"-5,33E-03","module":"D"}]}],"end_of_life_flow":[{"parameter":"CRU","unit":"kg","values":[{"value":"0,0E+00","module":"A1-A3"},{"value":"0,0E+00","module":"A4"},{"value":"0,0E+00","module":"A5"},{"value":"0,0E+00","module":"B1"},{"value":"0,0E+00","module":"C1"},{"value":"0,0E+00","module":"C2"},{"value":"0,0E+00","module":"C3"},{"value":"0,0E+00","module":"C4"},{"value":"0,0E+00","module":"D"}]},{"parameter":"MFR","unit":"kg","values":[{"value":"0,0E+00","module":"A1-A3"},{"value":"0,0E+00","module":"A4"},{"value":"1,62E+01","module":"A5"},{"value":"0,0E+00","module":"B1"},{"value":"0,0E+00","module":"C1"},{"value":"0,0E+00","module":"C2"},{"value":"2,37E+03","module":"C3"},{"value":"0,0E+00","module":"C4"},{"value":"0,0E+00","module":"D"}]},{"parameter":"MER","unit":"kg","values":[{"value":"0,0E+00","module":"A1-A3"},{"value":"0,0E+00","module":"A4"},{"value":"0,0E+00","module":"A5"},{"value":"0,0E+00","module":"B1"},{"value":"0,0E+00","module":"C1"},{"value":"0,0E+00","module":"C2"},{"value":"0,0E+00","module":"C3"},{"value":"0,0E+00","module":"C4"},{"value":"0,0E+00","module":"D"}]},{"parameter":"EEE","unit":"MJ","values":[{"value":"0,0E+00","module":"A1-A3"},{"value":"0,0E+00","module":"A4"},{"value":"0,0E+00","module":"A5"},{"value":"0,0E+00","module":"B1"},{"value":"0,0E+00","module":"C1"},{"value":"0,0E+00","module":"C2"},{"value":"0,0E+00","module":"C3"},{"value":"0,0E+00","module":"C4"},{"value":"0,0E+00","module":"D"}]},{"parameter":"EET","unit":"MJ","values":[{"value":"0,0E+00","module":"A1-A3"},{"value":"0,0E+00","module":"A4"},{"value":"0,0E+00","module":"A5"},{"value":"0,0E+00","module":"B1"},{"value":"0,0E+00","module":"C1"},{"value":"0,0E+00","module":"C2"},{"value":"0,0E+00","module":"C3"},{"value":"0,0E+00","module":"C4"},{"value":"0,0E+00","module":"D"}]}]}