{"product_name":"Beton C25/30 XC4 XF1 XA1 F3 16 M EcoPact, Rezept Nummer DA4234-DHMK Version 1, Transportbetonwerk D\u00fcsseldorf-Rath, Germany","epd_id":"IBU-CEI-HOL-2205120-DE2023000629-1SUG001-DE","compliance":["EN 15804+A2","ISO 14025"],"producer_name":"Holcim (Deutschland) GmbH","environmental_impact":[{"parameter":"GWP-total","unit":"kg CO2-eq.","values":[{"value":"1,39E+02","module":"A1-A3"},{"value":"3,22E+00","module":"A4"},{"value":"5,72E+00","module":"A5"},{"value":"-3,20E+00","module":"B1"},{"value":"8,64E+00","module":"C1"},{"value":"9,30E+00","module":"C2"},{"value":"3,52E+00","module":"C3"},{"value":"0,0E+00","module":"C4"},{"value":"-9,31E+00","module":"D"}]},{"parameter":"GWP-fossil","unit":"kg CO2-eq.","values":[{"value":"1,38E+02","module":"A1-A3"},{"value":"3,17E+00","module":"A4"},{"value":"5,71E+00","module":"A5"},{"value":"-3,20E+00","module":"B1"},{"value":"8,61E+00","module":"C1"},{"value":"9,26E+00","module":"C2"},{"value":"3,49E+00","module":"C3"},{"value":"0,0E+00","module":"C4"},{"value":"-9,22E+00","module":"D"}]},{"parameter":"GWP-biogenic","unit":"kg CO2-eq.","values":[{"value":"1,04E-01","module":"A1-A3"},{"value":"7,43E-03","module":"A4"},{"value":"3,63E-03","module":"A5"},{"value":"0,0E+00","module":"B1"},{"value":"1,30E-03","module":"C1"},{"value":"3,55E-03","module":"C2"},{"value":"9,09E-04","module":"C3"},{"value":"0,0E+00","module":"C4"},{"value":"-5,23E-02","module":"D"}]},{"parameter":"GWP-luluc","unit":"kg CO2-eq.","values":[{"value":"5,06E-02","module":"A1-A3"},{"value":"1,76E-02","module":"A4"},{"value":"6,47E-03","module":"A5"},{"value":"0,0E+00","module":"B1"},{"value":"3,65E-02","module":"C1"},{"value":"3,86E-02","module":"C2"},{"value":"9,27E-03","module":"C3"},{"value":"0,0E+00","module":"C4"},{"value":"-2,07E-02","module":"D"}]},{"parameter":"ODP","unit":"kg CFC11-eq.","values":[{"value":"3,72E-13","module":"A1-A3"},{"value":"1,16E-15","module":"A4"},{"value":"1,16E-14","module":"A5"},{"value":"0,0E+00","module":"B1"},{"value":"2,96E-15","module":"C1"},{"value":"3,12E-15","module":"C2"},{"value":"9,25E-16","module":"C3"},{"value":"0,0E+00","module":"C4"},{"value":"-1,23E-10","module":"D"}]},{"parameter":"AP","unit":"mol H^(+)-eq.","values":[{"value":"2,51E-01","module":"A1-A3"},{"value":"3,70E-02","module":"A4"},{"value":"1,87E-02","module":"A5"},{"value":"0,0E+00","module":"B1"},{"value":"9,75E-02","module":"C1"},{"value":"3,10E-02","module":"C2"},{"value":"2,77E-02","module":"C3"},{"value":"0,0E+00","module":"C4"},{"value":"-2,00E-02","module":"D"}]},{"parameter":"ADPE","unit":"kg Sb-eq.","values":[{"value":"4,78E-06","module":"A1-A3"},{"value":"2,17E-07","module":"A4"},{"value":"2,45E-07","module":"A5"},{"value":"0,0E+00","module":"B1"},{"value":"7,52E-07","module":"C1"},{"value":"7,94E-07","module":"C2"},{"value":"2,25E-07","module":"C3"},{"value":"0,0E+00","module":"C4"},{"value":"-3,47E-06","module":"D"}]},{"parameter":"ADPF","unit":"MJ","values":[{"value":"7,04E+02","module":"A1-A3"},{"value":"4,33E+01","module":"A4"},{"value":"4,23E+01","module":"A5"},{"value":"0,0E+00","module":"B1"},{"value":"1,16E+02","module":"C1"},{"value":"1,22E+02","module":"C2"},{"value":"7,85E+01","module":"C3"},{"value":"0,0E+00","module":"C4"},{"value":"-1,17E+02","module":"D"}]},{"parameter":"WDP","unit":"m^3 world-eq.","values":[{"value":"3,43E+00","module":"A1-A3"},{"value":"2,67E-02","module":"A4"},{"value":"1,11E-01","module":"A5"},{"value":"0,0E+00","module":"B1"},{"value":"3,76E-02","module":"C1"},{"value":"3,97E-02","module":"C2"},{"value":"3,18E-02","module":"C3"},{"value":"0,0E+00","module":"C4"},{"value":"-2,53E+00","module":"D"}]},{"parameter":"EP-freshwater","unit":"kg P-eq.","values":[{"value":"4,17E-05","module":"A1-A3"},{"value":"1,82E-05","module":"A4"},{"value":"4,10E-06","module":"A5"},{"value":"0,0E+00","module":"B1"},{"value":"1,91E-05","module":"C1"},{"value":"2,02E-05","module":"C2"},{"value":"4,78E-06","module":"C3"},{"value":"0,0E+00","module":"C4"},{"value":"-3,65E-05","module":"D"}]},{"parameter":"EP-marine","unit":"kg N-eq.","values":[{"value":"7,37E-02","module":"A1-A3"},{"value":"1,86E-02","module":"A4"},{"value":"7,67E-03","module":"A5"},{"value":"0,0E+00","module":"B1"},{"value":"4,94E-02","module":"C1"},{"value":"1,43E-02","module":"C2"},{"value":"1,30E-02","module":"C3"},{"value":"0,0E+00","module":"C4"},{"value":"-7,13E-03","module":"D"}]},{"parameter":"EP-terrestrial","unit":"mol N-eq.","values":[{"value":"9,06E-01","module":"A1-A3"},{"value":"2,06E-01","module":"A4"},{"value":"8,74E-02","module":"A5"},{"value":"0,0E+00","module":"B1"},{"value":"5,44E-01","module":"C1"},{"value":"1,60E-01","module":"C2"},{"value":"1,43E-01","module":"C3"},{"value":"0,0E+00","module":"C4"},{"value":"-8,19E-02","module":"D"}]}],"additional_environmental_impact":[{"parameter":"PM","unit":"disease incidence","values":[{"value":"2,77E-06","module":"A1-A3"},{"value":"8,55E-07","module":"A4"},{"value":"3,21E-07","module":"A5"},{"value":"0,0E+00","module":"B1"},{"value":"2,30E-06","module":"C1"},{"value":"2,06E-07","module":"C2"},{"value":"5,86E-07","module":"C3"},{"value":"0,0E+00","module":"C4"},{"value":"-1,09E-06","module":"D"}]},{"parameter":"ETP-fw","unit":"CTUe","values":[{"value":"2,36E+02","module":"A1-A3"},{"value":"3,48E+01","module":"A4"},{"value":"2,06E+01","module":"A5"},{"value":"0,0E+00","module":"B1"},{"value":"9,28E+01","module":"C1"},{"value":"9,78E+01","module":"C2"},{"value":"3,41E+01","module":"C3"},{"value":"0,0E+00","module":"C4"},{"value":"-7,19E+01","module":"D"}]},{"parameter":"HTP-c","unit":"CTUh","values":[{"value":"1,26E-08","module":"A1-A3"},{"value":"7,81E-10","module":"A4"},{"value":"6,96E-10","module":"A5"},{"value":"0,0E+00","module":"B1"},{"value":"2,24E-09","module":"C1"},{"value":"2,36E-09","module":"C2"},{"value":"7,53E-10","module":"C3"},{"value":"0,0E+00","module":"C4"},{"value":"-2,91E-09","module":"D"}]},{"parameter":"HTP-nc","unit":"CTUh","values":[{"value":"1,63E-06","module":"A1-A3"},{"value":"6,47E-08","module":"A4"},{"value":"6,87E-08","module":"A5"},{"value":"0,0E+00","module":"B1"},{"value":"1,42E-07","module":"C1"},{"value":"1,20E-07","module":"C2"},{"value":"4,78E-08","module":"C3"},{"value":"0,0E+00","module":"C4"},{"value":"-1,96E-07","module":"D"}]},{"parameter":"SQP","unit":"-","values":[{"value":"6,01E+01","module":"A1-A3"},{"value":"2,18E+01","module":"A4"},{"value":"6,81E+00","module":"A5"},{"value":"0,0E+00","module":"B1"},{"value":"3,62E+01","module":"C1"},{"value":"3,82E+01","module":"C2"},{"value":"8,91E+00","module":"C3"},{"value":"0,0E+00","module":"C4"},{"value":"-6,43E+01","module":"D"}]},{"parameter":"IRP","unit":"kBq U235-eq.","values":[{"value":"3,00E+00","module":"A1-A3"},{"value":"7,09E-03","module":"A4"},{"value":"1,34E-01","module":"A5"},{"value":"0,0E+00","module":"B1"},{"value":"1,51E-02","module":"C1"},{"value":"1,60E-02","module":"C2"},{"value":"3,54E-01","module":"C3"},{"value":"0,0E+00","module":"C4"},{"value":"-5,55E-01","module":"D"}]}],"resource_use":[{"parameter":"PERM","unit":"MJ","values":[{"value":"0,0E+00","module":"A1-A3"},{"value":"0,0E+00","module":"A4"},{"value":"0,0E+00","module":"A5"},{"value":"0,0E+00","module":"B1"},{"value":"0,0E+00","module":"C1"},{"value":"0,0E+00","module":"C2"},{"value":"0,0E+00","module":"C3"},{"value":"0,0E+00","module":"C4"},{"value":"0,0E+00","module":"D"}]},{"parameter":"PENRM","unit":"MJ","values":[{"value":"6,80E-01","module":"A1-A3"},{"value":"0,0E+00","module":"A4"},{"value":"2,05E-02","module":"A5"},{"value":"0,0E+00","module":"B1"},{"value":"0,0E+00","module":"C1"},{"value":"0,0E+00","module":"C2"},{"value":"0,0E+00","module":"C3"},{"value":"0,0E+00","module":"C4"},{"value":"0,0E+00","module":"D"}]},{"parameter":"PENRT","unit":"MJ","values":[{"value":"7,04E+02","module":"A1-A3"},{"value":"4,33E+01","module":"A4"},{"value":"4,23E+01","module":"A5"},{"value":"0,0E+00","module":"B1"},{"value":"1,16E+02","module":"C1"},{"value":"1,22E+02","module":"C2"},{"value":"7,85E+01","module":"C3"},{"value":"0,0E+00","module":"C4"},{"value":"-1,17E+02","module":"D"}]},{"parameter":"SM","unit":"kg","values":[{"value":"8,65E+00","module":"A1-A3"},{"value":"0,0E+00","module":"A4"},{"value":"2,60E-01","module":"A5"},{"value":"0,0E+00","module":"B1"},{"value":"0,0E+00","module":"C1"},{"value":"0,0E+00","module":"C2"},{"value":"0,0E+00","module":"C3"},{"value":"0,0E+00","module":"C4"},{"value":"2,26E+03","module":"D"}]},{"parameter":"RSF","unit":"MJ","values":[{"value":"1,54E+02","module":"A1-A3"},{"value":"0,0E+00","module":"A4"},{"value":"4,64E+00","module":"A5"},{"value":"0,0E+00","module":"B1"},{"value":"0,0E+00","module":"C1"},{"value":"0,0E+00","module":"C2"},{"value":"0,0E+00","module":"C3"},{"value":"0,0E+00","module":"C4"},{"value":"0,0E+00","module":"D"}]},{"parameter":"NRSF","unit":"MJ","values":[{"value":"2,57E+02","module":"A1-A3"},{"value":"0,0E+00","module":"A4"},{"value":"7,74E+00","module":"A5"},{"value":"0,0E+00","module":"B1"},{"value":"0,0E+00","module":"C1"},{"value":"0,0E+00","module":"C2"},{"value":"0,0E+00","module":"C3"},{"value":"0,0E+00","module":"C4"},{"value":"0,0E+00","module":"D"}]}],"end_of_life_waste":[{"parameter":"HWD","unit":"kg","values":[{"value":"4,71E-06","module":"A1-A3"},{"value":"4,68E-06","module":"A4"},{"value":"7,95E-07","module":"A5"},{"value":"0,0E+00","module":"B1"},{"value":"4,30E-06","module":"C1"},{"value":"4,53E-06","module":"C2"},{"value":"1,03E-06","module":"C3"},{"value":"0,0E+00","module":"C4"},{"value":"-4,56E-07","module":"D"}]},{"parameter":"RWD","unit":"kg","values":[{"value":"3,80E-02","module":"A1-A3"},{"value":"6,52E-05","module":"A4"},{"value":"1,70E-03","module":"A5"},{"value":"0,0E+00","module":"B1"},{"value":"1,53E-04","module":"C1"},{"value":"1,61E-04","module":"C2"},{"value":"4,58E-03","module":"C3"},{"value":"0,0E+00","module":"C4"},{"value":"-5,07E-03","module":"D"}]}],"end_of_life_flow":[{"parameter":"CRU","unit":"kg","values":[{"value":"0,0E+00","module":"A1-A3"},{"value":"0,0E+00","module":"A4"},{"value":"0,0E+00","module":"A5"},{"value":"0,0E+00","module":"B1"},{"value":"0,0E+00","module":"C1"},{"value":"0,0E+00","module":"C2"},{"value":"0,0E+00","module":"C3"},{"value":"0,0E+00","module":"C4"},{"value":"0,0E+00","module":"D"}]},{"parameter":"MFR","unit":"kg","values":[{"value":"0,0E+00","module":"A1-A3"},{"value":"0,0E+00","module":"A4"},{"value":"6,78E+01","module":"A5"},{"value":"0,0E+00","module":"B1"},{"value":"0,0E+00","module":"C1"},{"value":"0,0E+00","module":"C2"},{"value":"2,26E+03","module":"C3"},{"value":"0,0E+00","module":"C4"},{"value":"0,0E+00","module":"D"}]},{"parameter":"MER","unit":"kg","values":[{"value":"0,0E+00","module":"A1-A3"},{"value":"0,0E+00","module":"A4"},{"value":"0,0E+00","module":"A5"},{"value":"0,0E+00","module":"B1"},{"value":"0,0E+00","module":"C1"},{"value":"0,0E+00","module":"C2"},{"value":"0,0E+00","module":"C3"},{"value":"0,0E+00","module":"C4"},{"value":"0,0E+00","module":"D"}]},{"parameter":"EEE","unit":"MJ","values":[{"value":"0,0E+00","module":"A1-A3"},{"value":"0,0E+00","module":"A4"},{"value":"0,0E+00","module":"A5"},{"value":"0,0E+00","module":"B1"},{"value":"0,0E+00","module":"C1"},{"value":"0,0E+00","module":"C2"},{"value":"0,0E+00","module":"C3"},{"value":"0,0E+00","module":"C4"},{"value":"0,0E+00","module":"D"}]},{"parameter":"EET","unit":"MJ","values":[{"value":"0,0E+00","module":"A1-A3"},{"value":"0,0E+00","module":"A4"},{"value":"0,0E+00","module":"A5"},{"value":"0,0E+00","module":"B1"},{"value":"0,0E+00","module":"C1"},{"value":"0,0E+00","module":"C2"},{"value":"0,0E+00","module":"C3"},{"value":"0,0E+00","module":"C4"},{"value":"0,0E+00","module":"D"}]}]}