{"product_name":"Beton C30/37 XC4 XF1 XA1 F3 16 M ECOPact, Rezept Nummer DA5234-DHZS Version 1, Transportbetonwerk Unna, Germany","epd_id":"IBU-CEI-HOL-2205120-DE2023000592-1SUG001-DE","compliance":["EN 15804+A2","ISO 14025"],"producer_name":"Holcim (Deutschland) GmbH","environmental_impact":[{"parameter":"GWP-total","unit":"kg CO2-eq.","values":[{"value":"1,70E+02","module":"A1-A3"},{"value":"3,36E+00","module":"A4"},{"value":"2,19E+00","module":"A5"},{"value":"-3,82E+00","module":"B1"},{"value":"8,64E+00","module":"C1"},{"value":"9,71E+00","module":"C2"},{"value":"3,50E+00","module":"C3"},{"value":"0,0E+00","module":"C4"},{"value":"-9,72E+00","module":"D"}]},{"parameter":"GWP-fossil","unit":"kg CO2-eq.","values":[{"value":"1,70E+02","module":"A1-A3"},{"value":"3,31E+00","module":"A4"},{"value":"2,19E+00","module":"A5"},{"value":"-3,82E+00","module":"B1"},{"value":"8,61E+00","module":"C1"},{"value":"9,66E+00","module":"C2"},{"value":"3,47E+00","module":"C3"},{"value":"0,0E+00","module":"C4"},{"value":"-9,62E+00","module":"D"}]},{"parameter":"GWP-biogenic","unit":"kg CO2-eq.","values":[{"value":"2,41E-01","module":"A1-A3"},{"value":"7,75E-03","module":"A4"},{"value":"1,74E-03","module":"A5"},{"value":"0,0E+00","module":"B1"},{"value":"1,30E-03","module":"C1"},{"value":"3,71E-03","module":"C2"},{"value":"9,48E-04","module":"C3"},{"value":"0,0E+00","module":"C4"},{"value":"-5,46E-02","module":"D"}]},{"parameter":"GWP-luluc","unit":"kg CO2-eq.","values":[{"value":"7,50E-02","module":"A1-A3"},{"value":"1,84E-02","module":"A4"},{"value":"3,87E-03","module":"A5"},{"value":"0,0E+00","module":"B1"},{"value":"3,65E-02","module":"C1"},{"value":"4,02E-02","module":"C2"},{"value":"9,67E-03","module":"C3"},{"value":"0,0E+00","module":"C4"},{"value":"-2,16E-02","module":"D"}]},{"parameter":"ODP","unit":"kg CFC11-eq.","values":[{"value":"1,04E-10","module":"A1-A3"},{"value":"1,21E-15","module":"A4"},{"value":"6,53E-13","module":"A5"},{"value":"0,0E+00","module":"B1"},{"value":"2,96E-15","module":"C1"},{"value":"3,26E-15","module":"C2"},{"value":"9,65E-16","module":"C3"},{"value":"0,0E+00","module":"C4"},{"value":"-1,29E-10","module":"D"}]},{"parameter":"AP","unit":"mol H^(+)-eq.","values":[{"value":"3,06E-01","module":"A1-A3"},{"value":"3,86E-02","module":"A4"},{"value":"1,08E-02","module":"A5"},{"value":"0,0E+00","module":"B1"},{"value":"9,75E-02","module":"C1"},{"value":"3,24E-02","module":"C2"},{"value":"2,89E-02","module":"C3"},{"value":"0,0E+00","module":"C4"},{"value":"-2,08E-02","module":"D"}]},{"parameter":"ADPE","unit":"kg Sb-eq.","values":[{"value":"7,91E-06","module":"A1-A3"},{"value":"2,27E-07","module":"A4"},{"value":"1,22E-07","module":"A5"},{"value":"0,0E+00","module":"B1"},{"value":"7,52E-07","module":"C1"},{"value":"8,28E-07","module":"C2"},{"value":"2,35E-07","module":"C3"},{"value":"0,0E+00","module":"C4"},{"value":"-3,62E-06","module":"D"}]},{"parameter":"ADPF","unit":"MJ","values":[{"value":"9,42E+02","module":"A1-A3"},{"value":"4,52E+01","module":"A4"},{"value":"2,13E+01","module":"A5"},{"value":"0,0E+00","module":"B1"},{"value":"1,16E+02","module":"C1"},{"value":"1,27E+02","module":"C2"},{"value":"8,19E+01","module":"C3"},{"value":"0,0E+00","module":"C4"},{"value":"-1,22E+02","module":"D"}]},{"parameter":"WDP","unit":"m^3 world-eq.","values":[{"value":"6,12E+00","module":"A1-A3"},{"value":"2,79E-02","module":"A4"},{"value":"4,39E-02","module":"A5"},{"value":"0,0E+00","module":"B1"},{"value":"3,76E-02","module":"C1"},{"value":"4,14E-02","module":"C2"},{"value":"3,32E-02","module":"C3"},{"value":"0,0E+00","module":"C4"},{"value":"-2,64E+00","module":"D"}]},{"parameter":"EP-freshwater","unit":"kg P-eq.","values":[{"value":"7,52E-05","module":"A1-A3"},{"value":"1,90E-05","module":"A4"},{"value":"2,30E-06","module":"A5"},{"value":"0,0E+00","module":"B1"},{"value":"1,91E-05","module":"C1"},{"value":"2,11E-05","module":"C2"},{"value":"4,99E-06","module":"C3"},{"value":"0,0E+00","module":"C4"},{"value":"-3,81E-05","module":"D"}]},{"parameter":"EP-marine","unit":"kg N-eq.","values":[{"value":"9,42E-02","module":"A1-A3"},{"value":"1,94E-02","module":"A4"},{"value":"4,96E-03","module":"A5"},{"value":"0,0E+00","module":"B1"},{"value":"4,94E-02","module":"C1"},{"value":"1,49E-02","module":"C2"},{"value":"1,36E-02","module":"C3"},{"value":"0,0E+00","module":"C4"},{"value":"-7,44E-03","module":"D"}]},{"parameter":"EP-terrestrial","unit":"mol N-eq.","values":[{"value":"1,13E+00","module":"A1-A3"},{"value":"2,15E-01","module":"A4"},{"value":"5,52E-02","module":"A5"},{"value":"0,0E+00","module":"B1"},{"value":"5,44E-01","module":"C1"},{"value":"1,67E-01","module":"C2"},{"value":"1,49E-01","module":"C3"},{"value":"0,0E+00","module":"C4"},{"value":"-8,54E-02","module":"D"}]}],"additional_environmental_impact":[{"parameter":"PM","unit":"disease incidence","values":[{"value":"3,28E-06","module":"A1-A3"},{"value":"8,93E-07","module":"A4"},{"value":"2,19E-07","module":"A5"},{"value":"0,0E+00","module":"B1"},{"value":"2,30E-06","module":"C1"},{"value":"2,15E-07","module":"C2"},{"value":"6,12E-07","module":"C3"},{"value":"0,0E+00","module":"C4"},{"value":"-1,13E-06","module":"D"}]},{"parameter":"ETP-fw","unit":"CTUe","values":[{"value":"3,36E+02","module":"A1-A3"},{"value":"3,64E+01","module":"A4"},{"value":"1,17E+01","module":"A5"},{"value":"0,0E+00","module":"B1"},{"value":"9,28E+01","module":"C1"},{"value":"1,02E+02","module":"C2"},{"value":"3,55E+01","module":"C3"},{"value":"0,0E+00","module":"C4"},{"value":"-7,51E+01","module":"D"}]},{"parameter":"HTP-c","unit":"CTUh","values":[{"value":"1,58E-08","module":"A1-A3"},{"value":"8,15E-10","module":"A4"},{"value":"3,23E-10","module":"A5"},{"value":"0,0E+00","module":"B1"},{"value":"2,24E-09","module":"C1"},{"value":"2,46E-09","module":"C2"},{"value":"7,86E-10","module":"C3"},{"value":"0,0E+00","module":"C4"},{"value":"-3,04E-09","module":"D"}]},{"parameter":"HTP-nc","unit":"CTUh","values":[{"value":"1,86E-06","module":"A1-A3"},{"value":"6,75E-08","module":"A4"},{"value":"2,58E-08","module":"A5"},{"value":"0,0E+00","module":"B1"},{"value":"1,42E-07","module":"C1"},{"value":"1,25E-07","module":"C2"},{"value":"4,99E-08","module":"C3"},{"value":"0,0E+00","module":"C4"},{"value":"-2,05E-07","module":"D"}]},{"parameter":"SQP","unit":"-","values":[{"value":"1,11E+02","module":"A1-A3"},{"value":"2,27E+01","module":"A4"},{"value":"4,07E+00","module":"A5"},{"value":"0,0E+00","module":"B1"},{"value":"3,62E+01","module":"C1"},{"value":"3,99E+01","module":"C2"},{"value":"9,29E+00","module":"C3"},{"value":"0,0E+00","module":"C4"},{"value":"-6,71E+01","module":"D"}]},{"parameter":"IRP","unit":"kBq U235-eq.","values":[{"value":"3,90E+00","module":"A1-A3"},{"value":"7,40E-03","module":"A4"},{"value":"5,91E-02","module":"A5"},{"value":"0,0E+00","module":"B1"},{"value":"1,51E-02","module":"C1"},{"value":"1,67E-02","module":"C2"},{"value":"3,69E-01","module":"C3"},{"value":"0,0E+00","module":"C4"},{"value":"-5,79E-01","module":"D"}]}],"resource_use":[{"parameter":"PERM","unit":"MJ","values":[{"value":"1,39E-01","module":"A1-A3"},{"value":"0,0E+00","module":"A4"},{"value":"8,70E-04","module":"A5"},{"value":"0,0E+00","module":"B1"},{"value":"0,0E+00","module":"C1"},{"value":"0,0E+00","module":"C2"},{"value":"0,0E+00","module":"C3"},{"value":"0,0E+00","module":"C4"},{"value":"0,0E+00","module":"D"}]},{"parameter":"PENRM","unit":"MJ","values":[{"value":"8,12E+00","module":"A1-A3"},{"value":"0,0E+00","module":"A4"},{"value":"5,08E-02","module":"A5"},{"value":"0,0E+00","module":"B1"},{"value":"0,0E+00","module":"C1"},{"value":"0,0E+00","module":"C2"},{"value":"0,0E+00","module":"C3"},{"value":"0,0E+00","module":"C4"},{"value":"0,0E+00","module":"D"}]},{"parameter":"PENRT","unit":"MJ","values":[{"value":"9,42E+02","module":"A1-A3"},{"value":"4,52E+01","module":"A4"},{"value":"2,13E+01","module":"A5"},{"value":"0,0E+00","module":"B1"},{"value":"1,16E+02","module":"C1"},{"value":"1,27E+02","module":"C2"},{"value":"8,19E+01","module":"C3"},{"value":"0,0E+00","module":"C4"},{"value":"-1,22E+02","module":"D"}]},{"parameter":"SM","unit":"kg","values":[{"value":"1,05E+01","module":"A1-A3"},{"value":"0,0E+00","module":"A4"},{"value":"6,55E-02","module":"A5"},{"value":"0,0E+00","module":"B1"},{"value":"0,0E+00","module":"C1"},{"value":"0,0E+00","module":"C2"},{"value":"0,0E+00","module":"C3"},{"value":"0,0E+00","module":"C4"},{"value":"2,35E+03","module":"D"}]},{"parameter":"RSF","unit":"MJ","values":[{"value":"1,81E+02","module":"A1-A3"},{"value":"0,0E+00","module":"A4"},{"value":"1,13E+00","module":"A5"},{"value":"0,0E+00","module":"B1"},{"value":"0,0E+00","module":"C1"},{"value":"0,0E+00","module":"C2"},{"value":"0,0E+00","module":"C3"},{"value":"0,0E+00","module":"C4"},{"value":"0,0E+00","module":"D"}]},{"parameter":"NRSF","unit":"MJ","values":[{"value":"3,19E+02","module":"A1-A3"},{"value":"0,0E+00","module":"A4"},{"value":"1,99E+00","module":"A5"},{"value":"0,0E+00","module":"B1"},{"value":"0,0E+00","module":"C1"},{"value":"0,0E+00","module":"C2"},{"value":"0,0E+00","module":"C3"},{"value":"0,0E+00","module":"C4"},{"value":"0,0E+00","module":"D"}]}],"end_of_life_waste":[{"parameter":"HWD","unit":"kg","values":[{"value":"6,43E-06","module":"A1-A3"},{"value":"4,89E-06","module":"A4"},{"value":"4,52E-07","module":"A5"},{"value":"0,0E+00","module":"B1"},{"value":"4,30E-06","module":"C1"},{"value":"4,73E-06","module":"C2"},{"value":"1,08E-06","module":"C3"},{"value":"0,0E+00","module":"C4"},{"value":"-4,75E-07","module":"D"}]},{"parameter":"RWD","unit":"kg","values":[{"value":"4,90E-02","module":"A1-A3"},{"value":"6,80E-05","module":"A4"},{"value":"7,51E-04","module":"A5"},{"value":"0,0E+00","module":"B1"},{"value":"1,53E-04","module":"C1"},{"value":"1,68E-04","module":"C2"},{"value":"4,78E-03","module":"C3"},{"value":"0,0E+00","module":"C4"},{"value":"-5,29E-03","module":"D"}]}],"end_of_life_flow":[{"parameter":"CRU","unit":"kg","values":[{"value":"0,0E+00","module":"A1-A3"},{"value":"0,0E+00","module":"A4"},{"value":"0,0E+00","module":"A5"},{"value":"0,0E+00","module":"B1"},{"value":"0,0E+00","module":"C1"},{"value":"0,0E+00","module":"C2"},{"value":"0,0E+00","module":"C3"},{"value":"0,0E+00","module":"C4"},{"value":"0,0E+00","module":"D"}]},{"parameter":"MFR","unit":"kg","values":[{"value":"0,0E+00","module":"A1-A3"},{"value":"0,0E+00","module":"A4"},{"value":"1,47E+01","module":"A5"},{"value":"0,0E+00","module":"B1"},{"value":"0,0E+00","module":"C1"},{"value":"0,0E+00","module":"C2"},{"value":"2,35E+03","module":"C3"},{"value":"0,0E+00","module":"C4"},{"value":"0,0E+00","module":"D"}]},{"parameter":"MER","unit":"kg","values":[{"value":"0,0E+00","module":"A1-A3"},{"value":"0,0E+00","module":"A4"},{"value":"0,0E+00","module":"A5"},{"value":"0,0E+00","module":"B1"},{"value":"0,0E+00","module":"C1"},{"value":"0,0E+00","module":"C2"},{"value":"0,0E+00","module":"C3"},{"value":"0,0E+00","module":"C4"},{"value":"0,0E+00","module":"D"}]},{"parameter":"EEE","unit":"MJ","values":[{"value":"0,0E+00","module":"A1-A3"},{"value":"0,0E+00","module":"A4"},{"value":"0,0E+00","module":"A5"},{"value":"0,0E+00","module":"B1"},{"value":"0,0E+00","module":"C1"},{"value":"0,0E+00","module":"C2"},{"value":"0,0E+00","module":"C3"},{"value":"0,0E+00","module":"C4"},{"value":"0,0E+00","module":"D"}]},{"parameter":"EET","unit":"MJ","values":[{"value":"0,0E+00","module":"A1-A3"},{"value":"0,0E+00","module":"A4"},{"value":"0,0E+00","module":"A5"},{"value":"0,0E+00","module":"B1"},{"value":"0,0E+00","module":"C1"},{"value":"0,0E+00","module":"C2"},{"value":"0,0E+00","module":"C3"},{"value":"0,0E+00","module":"C4"},{"value":"0,0E+00","module":"D"}]}]}