{"product_name":"Beton C25/30 XC4 XF1 XA1 F3 16 M ECOPact, Rezept Nummer NA4234-DHZS Version 1, Transportbetonwerk B\u00fcttelborn, Germany","epd_id":"IBU-CEI-HOL-2205120-DE2023000542-1SUG001-DE","compliance":["EN 15804+A2","ISO 14025"],"producer_name":"Holcim (Deutschland) GmbH","environmental_impact":[{"parameter":"GWP-total","unit":"kg CO2-eq.","values":[{"value":"1,64E+02","module":"A1-A3"},{"value":"3,38E+00","module":"A4"},{"value":"2,93E+00","module":"A5"},{"value":"-3,43E+00","module":"B1"},{"value":"8,64E+00","module":"C1"},{"value":"9,78E+00","module":"C2"},{"value":"3,55E+00","module":"C3"},{"value":"0,0E+00","module":"C4"},{"value":"-9,80E+00","module":"D"}]},{"parameter":"GWP-fossil","unit":"kg CO2-eq.","values":[{"value":"1,64E+02","module":"A1-A3"},{"value":"3,34E+00","module":"A4"},{"value":"2,92E+00","module":"A5"},{"value":"-3,43E+00","module":"B1"},{"value":"8,61E+00","module":"C1"},{"value":"9,74E+00","module":"C2"},{"value":"3,52E+00","module":"C3"},{"value":"0,0E+00","module":"C4"},{"value":"-9,70E+00","module":"D"}]},{"parameter":"GWP-biogenic","unit":"kg CO2-eq.","values":[{"value":"2,35E-01","module":"A1-A3"},{"value":"7,82E-03","module":"A4"},{"value":"2,76E-03","module":"A5"},{"value":"0,0E+00","module":"B1"},{"value":"1,30E-03","module":"C1"},{"value":"3,74E-03","module":"C2"},{"value":"9,56E-04","module":"C3"},{"value":"0,0E+00","module":"C4"},{"value":"-5,50E-02","module":"D"}]},{"parameter":"GWP-luluc","unit":"kg CO2-eq.","values":[{"value":"9,99E-02","module":"A1-A3"},{"value":"1,85E-02","module":"A4"},{"value":"4,75E-03","module":"A5"},{"value":"0,0E+00","module":"B1"},{"value":"3,65E-02","module":"C1"},{"value":"4,06E-02","module":"C2"},{"value":"9,75E-03","module":"C3"},{"value":"0,0E+00","module":"C4"},{"value":"-2,17E-02","module":"D"}]},{"parameter":"ODP","unit":"kg CFC11-eq.","values":[{"value":"1,19E-10","module":"A1-A3"},{"value":"1,22E-15","module":"A4"},{"value":"1,25E-12","module":"A5"},{"value":"0,0E+00","module":"B1"},{"value":"2,96E-15","module":"C1"},{"value":"3,29E-15","module":"C2"},{"value":"9,73E-16","module":"C3"},{"value":"0,0E+00","module":"C4"},{"value":"-1,30E-10","module":"D"}]},{"parameter":"AP","unit":"mol H^(+)-eq.","values":[{"value":"3,08E-01","module":"A1-A3"},{"value":"3,89E-02","module":"A4"},{"value":"1,25E-02","module":"A5"},{"value":"0,0E+00","module":"B1"},{"value":"9,75E-02","module":"C1"},{"value":"3,26E-02","module":"C2"},{"value":"2,92E-02","module":"C3"},{"value":"0,0E+00","module":"C4"},{"value":"-2,10E-02","module":"D"}]},{"parameter":"ADPE","unit":"kg Sb-eq.","values":[{"value":"8,33E-06","module":"A1-A3"},{"value":"2,29E-07","module":"A4"},{"value":"1,66E-07","module":"A5"},{"value":"0,0E+00","module":"B1"},{"value":"7,52E-07","module":"C1"},{"value":"8,35E-07","module":"C2"},{"value":"2,37E-07","module":"C3"},{"value":"0,0E+00","module":"C4"},{"value":"-3,65E-06","module":"D"}]},{"parameter":"ADPF","unit":"MJ","values":[{"value":"9,94E+02","module":"A1-A3"},{"value":"4,56E+01","module":"A4"},{"value":"2,69E+01","module":"A5"},{"value":"0,0E+00","module":"B1"},{"value":"1,16E+02","module":"C1"},{"value":"1,28E+02","module":"C2"},{"value":"8,25E+01","module":"C3"},{"value":"0,0E+00","module":"C4"},{"value":"-1,23E+02","module":"D"}]},{"parameter":"WDP","unit":"m^3 world-eq.","values":[{"value":"6,01E+00","module":"A1-A3"},{"value":"2,81E-02","module":"A4"},{"value":"6,92E-02","module":"A5"},{"value":"0,0E+00","module":"B1"},{"value":"3,76E-02","module":"C1"},{"value":"4,17E-02","module":"C2"},{"value":"3,34E-02","module":"C3"},{"value":"0,0E+00","module":"C4"},{"value":"-2,66E+00","module":"D"}]},{"parameter":"EP-freshwater","unit":"kg P-eq.","values":[{"value":"8,70E-05","module":"A1-A3"},{"value":"1,91E-05","module":"A4"},{"value":"2,94E-06","module":"A5"},{"value":"0,0E+00","module":"B1"},{"value":"1,91E-05","module":"C1"},{"value":"2,12E-05","module":"C2"},{"value":"5,03E-06","module":"C3"},{"value":"0,0E+00","module":"C4"},{"value":"-3,84E-05","module":"D"}]},{"parameter":"EP-marine","unit":"kg N-eq.","values":[{"value":"9,92E-02","module":"A1-A3"},{"value":"1,96E-02","module":"A4"},{"value":"5,62E-03","module":"A5"},{"value":"0,0E+00","module":"B1"},{"value":"4,94E-02","module":"C1"},{"value":"1,51E-02","module":"C2"},{"value":"1,37E-02","module":"C3"},{"value":"0,0E+00","module":"C4"},{"value":"-7,50E-03","module":"D"}]},{"parameter":"EP-terrestrial","unit":"mol N-eq.","values":[{"value":"1,18E+00","module":"A1-A3"},{"value":"2,16E-01","module":"A4"},{"value":"6,28E-02","module":"A5"},{"value":"0,0E+00","module":"B1"},{"value":"5,44E-01","module":"C1"},{"value":"1,68E-01","module":"C2"},{"value":"1,50E-01","module":"C3"},{"value":"0,0E+00","module":"C4"},{"value":"-8,61E-02","module":"D"}]}],"additional_environmental_impact":[{"parameter":"PM","unit":"disease incidence","values":[{"value":"3,35E-06","module":"A1-A3"},{"value":"9,00E-07","module":"A4"},{"value":"2,42E-07","module":"A5"},{"value":"0,0E+00","module":"B1"},{"value":"2,30E-06","module":"C1"},{"value":"2,17E-07","module":"C2"},{"value":"6,17E-07","module":"C3"},{"value":"0,0E+00","module":"C4"},{"value":"-1,14E-06","module":"D"}]},{"parameter":"ETP-fw","unit":"CTUe","values":[{"value":"3,96E+02","module":"A1-A3"},{"value":"3,67E+01","module":"A4"},{"value":"1,45E+01","module":"A5"},{"value":"0,0E+00","module":"B1"},{"value":"9,28E+01","module":"C1"},{"value":"1,03E+02","module":"C2"},{"value":"3,58E+01","module":"C3"},{"value":"0,0E+00","module":"C4"},{"value":"-7,57E+01","module":"D"}]},{"parameter":"HTP-c","unit":"CTUh","values":[{"value":"1,65E-08","module":"A1-A3"},{"value":"8,22E-10","module":"A4"},{"value":"4,15E-10","module":"A5"},{"value":"0,0E+00","module":"B1"},{"value":"2,24E-09","module":"C1"},{"value":"2,48E-09","module":"C2"},{"value":"7,92E-10","module":"C3"},{"value":"0,0E+00","module":"C4"},{"value":"-3,06E-09","module":"D"}]},{"parameter":"HTP-nc","unit":"CTUh","values":[{"value":"1,79E-06","module":"A1-A3"},{"value":"6,81E-08","module":"A4"},{"value":"3,40E-08","module":"A5"},{"value":"0,0E+00","module":"B1"},{"value":"1,42E-07","module":"C1"},{"value":"1,26E-07","module":"C2"},{"value":"5,03E-08","module":"C3"},{"value":"0,0E+00","module":"C4"},{"value":"-2,06E-07","module":"D"}]},{"parameter":"SQP","unit":"-","values":[{"value":"1,40E+02","module":"A1-A3"},{"value":"2,29E+01","module":"A4"},{"value":"5,16E+00","module":"A5"},{"value":"0,0E+00","module":"B1"},{"value":"3,62E+01","module":"C1"},{"value":"4,02E+01","module":"C2"},{"value":"9,37E+00","module":"C3"},{"value":"0,0E+00","module":"C4"},{"value":"-6,76E+01","module":"D"}]},{"parameter":"IRP","unit":"kBq U235-eq.","values":[{"value":"3,86E+00","module":"A1-A3"},{"value":"7,46E-03","module":"A4"},{"value":"7,70E-02","module":"A5"},{"value":"0,0E+00","module":"B1"},{"value":"1,51E-02","module":"C1"},{"value":"1,68E-02","module":"C2"},{"value":"3,72E-01","module":"C3"},{"value":"0,0E+00","module":"C4"},{"value":"-5,84E-01","module":"D"}]}],"resource_use":[{"parameter":"PERM","unit":"MJ","values":[{"value":"1,25E-01","module":"A1-A3"},{"value":"0,0E+00","module":"A4"},{"value":"1,31E-03","module":"A5"},{"value":"0,0E+00","module":"B1"},{"value":"0,0E+00","module":"C1"},{"value":"0,0E+00","module":"C2"},{"value":"0,0E+00","module":"C3"},{"value":"0,0E+00","module":"C4"},{"value":"0,0E+00","module":"D"}]},{"parameter":"PENRM","unit":"MJ","values":[{"value":"7,29E+00","module":"A1-A3"},{"value":"0,0E+00","module":"A4"},{"value":"7,66E-02","module":"A5"},{"value":"0,0E+00","module":"B1"},{"value":"0,0E+00","module":"C1"},{"value":"0,0E+00","module":"C2"},{"value":"0,0E+00","module":"C3"},{"value":"0,0E+00","module":"C4"},{"value":"0,0E+00","module":"D"}]},{"parameter":"PENRT","unit":"MJ","values":[{"value":"9,94E+02","module":"A1-A3"},{"value":"4,56E+01","module":"A4"},{"value":"2,69E+01","module":"A5"},{"value":"0,0E+00","module":"B1"},{"value":"1,16E+02","module":"C1"},{"value":"1,28E+02","module":"C2"},{"value":"8,25E+01","module":"C3"},{"value":"0,0E+00","module":"C4"},{"value":"-1,23E+02","module":"D"}]},{"parameter":"SM","unit":"kg","values":[{"value":"9,39E+00","module":"A1-A3"},{"value":"0,0E+00","module":"A4"},{"value":"9,87E-02","module":"A5"},{"value":"0,0E+00","module":"B1"},{"value":"0,0E+00","module":"C1"},{"value":"0,0E+00","module":"C2"},{"value":"0,0E+00","module":"C3"},{"value":"0,0E+00","module":"C4"},{"value":"2,37E+03","module":"D"}]},{"parameter":"RSF","unit":"MJ","values":[{"value":"1,62E+02","module":"A1-A3"},{"value":"0,0E+00","module":"A4"},{"value":"1,70E+00","module":"A5"},{"value":"0,0E+00","module":"B1"},{"value":"0,0E+00","module":"C1"},{"value":"0,0E+00","module":"C2"},{"value":"0,0E+00","module":"C3"},{"value":"0,0E+00","module":"C4"},{"value":"0,0E+00","module":"D"}]},{"parameter":"NRSF","unit":"MJ","values":[{"value":"2,86E+02","module":"A1-A3"},{"value":"0,0E+00","module":"A4"},{"value":"3,00E+00","module":"A5"},{"value":"0,0E+00","module":"B1"},{"value":"0,0E+00","module":"C1"},{"value":"0,0E+00","module":"C2"},{"value":"0,0E+00","module":"C3"},{"value":"0,0E+00","module":"C4"},{"value":"0,0E+00","module":"D"}]}],"end_of_life_waste":[{"parameter":"HWD","unit":"kg","values":[{"value":"9,25E-06","module":"A1-A3"},{"value":"4,93E-06","module":"A4"},{"value":"5,55E-07","module":"A5"},{"value":"0,0E+00","module":"B1"},{"value":"4,30E-06","module":"C1"},{"value":"4,77E-06","module":"C2"},{"value":"1,08E-06","module":"C3"},{"value":"0,0E+00","module":"C4"},{"value":"-4,79E-07","module":"D"}]},{"parameter":"RWD","unit":"kg","values":[{"value":"4,82E-02","module":"A1-A3"},{"value":"6,86E-05","module":"A4"},{"value":"9,73E-04","module":"A5"},{"value":"0,0E+00","module":"B1"},{"value":"1,53E-04","module":"C1"},{"value":"1,70E-04","module":"C2"},{"value":"4,82E-03","module":"C3"},{"value":"0,0E+00","module":"C4"},{"value":"-5,34E-03","module":"D"}]}],"end_of_life_flow":[{"parameter":"CRU","unit":"kg","values":[{"value":"0,0E+00","module":"A1-A3"},{"value":"0,0E+00","module":"A4"},{"value":"0,0E+00","module":"A5"},{"value":"0,0E+00","module":"B1"},{"value":"0,0E+00","module":"C1"},{"value":"0,0E+00","module":"C2"},{"value":"0,0E+00","module":"C3"},{"value":"0,0E+00","module":"C4"},{"value":"0,0E+00","module":"D"}]},{"parameter":"MFR","unit":"kg","values":[{"value":"0,0E+00","module":"A1-A3"},{"value":"0,0E+00","module":"A4"},{"value":"2,49E+01","module":"A5"},{"value":"0,0E+00","module":"B1"},{"value":"0,0E+00","module":"C1"},{"value":"0,0E+00","module":"C2"},{"value":"2,37E+03","module":"C3"},{"value":"0,0E+00","module":"C4"},{"value":"0,0E+00","module":"D"}]},{"parameter":"MER","unit":"kg","values":[{"value":"0,0E+00","module":"A1-A3"},{"value":"0,0E+00","module":"A4"},{"value":"0,0E+00","module":"A5"},{"value":"0,0E+00","module":"B1"},{"value":"0,0E+00","module":"C1"},{"value":"0,0E+00","module":"C2"},{"value":"0,0E+00","module":"C3"},{"value":"0,0E+00","module":"C4"},{"value":"0,0E+00","module":"D"}]},{"parameter":"EEE","unit":"MJ","values":[{"value":"0,0E+00","module":"A1-A3"},{"value":"0,0E+00","module":"A4"},{"value":"0,0E+00","module":"A5"},{"value":"0,0E+00","module":"B1"},{"value":"0,0E+00","module":"C1"},{"value":"0,0E+00","module":"C2"},{"value":"0,0E+00","module":"C3"},{"value":"0,0E+00","module":"C4"},{"value":"0,0E+00","module":"D"}]},{"parameter":"EET","unit":"MJ","values":[{"value":"0,0E+00","module":"A1-A3"},{"value":"0,0E+00","module":"A4"},{"value":"0,0E+00","module":"A5"},{"value":"0,0E+00","module":"B1"},{"value":"0,0E+00","module":"C1"},{"value":"0,0E+00","module":"C2"},{"value":"0,0E+00","module":"C3"},{"value":"0,0E+00","module":"C4"},{"value":"0,0E+00","module":"D"}]}]}