{"product_name":"Beton C25/30 XC4 XF1 XA1 F3 32 M EcoPact, Rezept Nummer DA4334R-DHNR Version 1, Transportbetonwerk Dortmund-Sch\u00fcren, Germany","epd_id":"IBU-CEI-HOL-2205120-DE2023000674-1SUG001-DE","compliance":["EN 15804+A2","ISO 14025"],"producer_name":"Holcim (Deutschland) GmbH","environmental_impact":[{"parameter":"GWP-total","unit":"kg CO2-eq.","values":[{"value":"1,47E+02","module":"A1-A3"},{"value":"3,28E+00","module":"A4"},{"value":"1,99E+00","module":"A5"},{"value":"-2,93E+00","module":"B1"},{"value":"8,64E+00","module":"C1"},{"value":"9,50E+00","module":"C2"},{"value":"4,06E+00","module":"C3"},{"value":"0,0E+00","module":"C4"},{"value":"-7,70E+00","module":"D"}]},{"parameter":"GWP-fossil","unit":"kg CO2-eq.","values":[{"value":"1,47E+02","module":"A1-A3"},{"value":"3,24E+00","module":"A4"},{"value":"1,98E+00","module":"A5"},{"value":"-2,93E+00","module":"B1"},{"value":"8,61E+00","module":"C1"},{"value":"9,45E+00","module":"C2"},{"value":"4,04E+00","module":"C3"},{"value":"0,0E+00","module":"C4"},{"value":"-7,63E+00","module":"D"}]},{"parameter":"GWP-biogenic","unit":"kg CO2-eq.","values":[{"value":"1,86E-01","module":"A1-A3"},{"value":"7,59E-03","module":"A4"},{"value":"1,33E-03","module":"A5"},{"value":"0,0E+00","module":"B1"},{"value":"1,30E-03","module":"C1"},{"value":"3,63E-03","module":"C2"},{"value":"9,28E-04","module":"C3"},{"value":"0,0E+00","module":"C4"},{"value":"-4,33E-02","module":"D"}]},{"parameter":"GWP-luluc","unit":"kg CO2-eq.","values":[{"value":"6,82E-02","module":"A1-A3"},{"value":"1,80E-02","module":"A4"},{"value":"3,78E-03","module":"A5"},{"value":"0,0E+00","module":"B1"},{"value":"3,65E-02","module":"C1"},{"value":"3,94E-02","module":"C2"},{"value":"9,46E-03","module":"C3"},{"value":"0,0E+00","module":"C4"},{"value":"-1,71E-02","module":"D"}]},{"parameter":"ODP","unit":"kg CFC11-eq.","values":[{"value":"6,11E-11","module":"A1-A3"},{"value":"1,19E-15","module":"A4"},{"value":"3,63E-13","module":"A5"},{"value":"0,0E+00","module":"B1"},{"value":"2,96E-15","module":"C1"},{"value":"3,19E-15","module":"C2"},{"value":"9,44E-16","module":"C3"},{"value":"0,0E+00","module":"C4"},{"value":"-1,02E-10","module":"D"}]},{"parameter":"AP","unit":"mol H^(+)-eq.","values":[{"value":"2,69E-01","module":"A1-A3"},{"value":"3,77E-02","module":"A4"},{"value":"1,04E-02","module":"A5"},{"value":"0,0E+00","module":"B1"},{"value":"9,75E-02","module":"C1"},{"value":"3,17E-02","module":"C2"},{"value":"2,83E-02","module":"C3"},{"value":"0,0E+00","module":"C4"},{"value":"-1,65E-02","module":"D"}]},{"parameter":"ADPE","unit":"kg Sb-eq.","values":[{"value":"5,90E-06","module":"A1-A3"},{"value":"2,22E-07","module":"A4"},{"value":"1,07E-07","module":"A5"},{"value":"0,0E+00","module":"B1"},{"value":"7,52E-07","module":"C1"},{"value":"8,10E-07","module":"C2"},{"value":"2,30E-07","module":"C3"},{"value":"0,0E+00","module":"C4"},{"value":"-2,87E-06","module":"D"}]},{"parameter":"ADPF","unit":"MJ","values":[{"value":"9,27E+02","module":"A1-A3"},{"value":"4,42E+01","module":"A4"},{"value":"2,08E+01","module":"A5"},{"value":"0,0E+00","module":"B1"},{"value":"1,16E+02","module":"C1"},{"value":"1,24E+02","module":"C2"},{"value":"8,01E+01","module":"C3"},{"value":"0,0E+00","module":"C4"},{"value":"-9,68E+01","module":"D"}]},{"parameter":"WDP","unit":"m^3 world-eq.","values":[{"value":"4,61E+00","module":"A1-A3"},{"value":"2,73E-02","module":"A4"},{"value":"3,30E-02","module":"A5"},{"value":"0,0E+00","module":"B1"},{"value":"3,76E-02","module":"C1"},{"value":"4,05E-02","module":"C2"},{"value":"3,25E-02","module":"C3"},{"value":"0,0E+00","module":"C4"},{"value":"-2,09E+00","module":"D"}]},{"parameter":"EP-freshwater","unit":"kg P-eq.","values":[{"value":"6,16E-05","module":"A1-A3"},{"value":"1,86E-05","module":"A4"},{"value":"2,18E-06","module":"A5"},{"value":"0,0E+00","module":"B1"},{"value":"1,91E-05","module":"C1"},{"value":"2,06E-05","module":"C2"},{"value":"4,88E-06","module":"C3"},{"value":"0,0E+00","module":"C4"},{"value":"-3,02E-05","module":"D"}]},{"parameter":"EP-marine","unit":"kg N-eq.","values":[{"value":"8,42E-02","module":"A1-A3"},{"value":"1,90E-02","module":"A4"},{"value":"4,85E-03","module":"A5"},{"value":"0,0E+00","module":"B1"},{"value":"4,94E-02","module":"C1"},{"value":"1,46E-02","module":"C2"},{"value":"1,33E-02","module":"C3"},{"value":"0,0E+00","module":"C4"},{"value":"-5,89E-03","module":"D"}]},{"parameter":"EP-terrestrial","unit":"mol N-eq.","values":[{"value":"9,93E-01","module":"A1-A3"},{"value":"2,10E-01","module":"A4"},{"value":"5,38E-02","module":"A5"},{"value":"0,0E+00","module":"B1"},{"value":"5,44E-01","module":"C1"},{"value":"1,63E-01","module":"C2"},{"value":"1,46E-01","module":"C3"},{"value":"0,0E+00","module":"C4"},{"value":"-6,77E-02","module":"D"}]}],"additional_environmental_impact":[{"parameter":"PM","unit":"disease incidence","values":[{"value":"2,88E-06","module":"A1-A3"},{"value":"8,73E-07","module":"A4"},{"value":"2,15E-07","module":"A5"},{"value":"0,0E+00","module":"B1"},{"value":"2,30E-06","module":"C1"},{"value":"2,11E-07","module":"C2"},{"value":"5,99E-07","module":"C3"},{"value":"0,0E+00","module":"C4"},{"value":"-8,99E-07","module":"D"}]},{"parameter":"ETP-fw","unit":"CTUe","values":[{"value":"3,07E+02","module":"A1-A3"},{"value":"3,56E+01","module":"A4"},{"value":"1,13E+01","module":"A5"},{"value":"0,0E+00","module":"B1"},{"value":"9,28E+01","module":"C1"},{"value":"9,98E+01","module":"C2"},{"value":"3,48E+01","module":"C3"},{"value":"0,0E+00","module":"C4"},{"value":"-5,95E+01","module":"D"}]},{"parameter":"HTP-c","unit":"CTUh","values":[{"value":"1,32E-08","module":"A1-A3"},{"value":"7,98E-10","module":"A4"},{"value":"3,01E-10","module":"A5"},{"value":"0,0E+00","module":"B1"},{"value":"2,24E-09","module":"C1"},{"value":"2,41E-09","module":"C2"},{"value":"7,69E-10","module":"C3"},{"value":"0,0E+00","module":"C4"},{"value":"-2,41E-09","module":"D"}]},{"parameter":"HTP-nc","unit":"CTUh","values":[{"value":"1,51E-06","module":"A1-A3"},{"value":"6,61E-08","module":"A4"},{"value":"2,30E-08","module":"A5"},{"value":"0,0E+00","module":"B1"},{"value":"1,42E-07","module":"C1"},{"value":"1,22E-07","module":"C2"},{"value":"4,88E-08","module":"C3"},{"value":"0,0E+00","module":"C4"},{"value":"-1,62E-07","module":"D"}]},{"parameter":"SQP","unit":"-","values":[{"value":"8,88E+01","module":"A1-A3"},{"value":"2,22E+01","module":"A4"},{"value":"3,87E+00","module":"A5"},{"value":"0,0E+00","module":"B1"},{"value":"3,62E+01","module":"C1"},{"value":"3,90E+01","module":"C2"},{"value":"9,09E+00","module":"C3"},{"value":"0,0E+00","module":"C4"},{"value":"-5,32E+01","module":"D"}]},{"parameter":"IRP","unit":"kBq U235-eq.","values":[{"value":"3,07E+00","module":"A1-A3"},{"value":"7,24E-03","module":"A4"},{"value":"5,28E-02","module":"A5"},{"value":"0,0E+00","module":"B1"},{"value":"1,51E-02","module":"C1"},{"value":"1,63E-02","module":"C2"},{"value":"3,61E-01","module":"C3"},{"value":"0,0E+00","module":"C4"},{"value":"-4,59E-01","module":"D"}]}],"resource_use":[{"parameter":"PERM","unit":"MJ","values":[{"value":"1,26E-01","module":"A1-A3"},{"value":"0,0E+00","module":"A4"},{"value":"7,49E-04","module":"A5"},{"value":"0,0E+00","module":"B1"},{"value":"0,0E+00","module":"C1"},{"value":"0,0E+00","module":"C2"},{"value":"0,0E+00","module":"C3"},{"value":"0,0E+00","module":"C4"},{"value":"0,0E+00","module":"D"}]},{"parameter":"PENRM","unit":"MJ","values":[{"value":"6,94E+00","module":"A1-A3"},{"value":"0,0E+00","module":"A4"},{"value":"4,11E-02","module":"A5"},{"value":"0,0E+00","module":"B1"},{"value":"0,0E+00","module":"C1"},{"value":"0,0E+00","module":"C2"},{"value":"0,0E+00","module":"C3"},{"value":"0,0E+00","module":"C4"},{"value":"0,0E+00","module":"D"}]},{"parameter":"PENRT","unit":"MJ","values":[{"value":"9,28E+02","module":"A1-A3"},{"value":"4,42E+01","module":"A4"},{"value":"2,08E+01","module":"A5"},{"value":"0,0E+00","module":"B1"},{"value":"1,16E+02","module":"C1"},{"value":"1,24E+02","module":"C2"},{"value":"8,01E+01","module":"C3"},{"value":"0,0E+00","module":"C4"},{"value":"-9,68E+01","module":"D"}]},{"parameter":"SM","unit":"kg","values":[{"value":"4,45E+02","module":"A1-A3"},{"value":"0,0E+00","module":"A4"},{"value":"2,64E+00","module":"A5"},{"value":"0,0E+00","module":"B1"},{"value":"0,0E+00","module":"C1"},{"value":"0,0E+00","module":"C2"},{"value":"0,0E+00","module":"C3"},{"value":"0,0E+00","module":"C4"},{"value":"1,86E+03","module":"D"}]},{"parameter":"RSF","unit":"MJ","values":[{"value":"1,33E+02","module":"A1-A3"},{"value":"0,0E+00","module":"A4"},{"value":"7,90E-01","module":"A5"},{"value":"0,0E+00","module":"B1"},{"value":"0,0E+00","module":"C1"},{"value":"0,0E+00","module":"C2"},{"value":"0,0E+00","module":"C3"},{"value":"0,0E+00","module":"C4"},{"value":"0,0E+00","module":"D"}]},{"parameter":"NRSF","unit":"MJ","values":[{"value":"2,26E+02","module":"A1-A3"},{"value":"0,0E+00","module":"A4"},{"value":"1,34E+00","module":"A5"},{"value":"0,0E+00","module":"B1"},{"value":"0,0E+00","module":"C1"},{"value":"0,0E+00","module":"C2"},{"value":"0,0E+00","module":"C3"},{"value":"0,0E+00","module":"C4"},{"value":"0,0E+00","module":"D"}]}],"end_of_life_waste":[{"parameter":"HWD","unit":"kg","values":[{"value":"6,01E-06","module":"A1-A3"},{"value":"4,78E-06","module":"A4"},{"value":"4,43E-07","module":"A5"},{"value":"0,0E+00","module":"B1"},{"value":"4,30E-06","module":"C1"},{"value":"4,63E-06","module":"C2"},{"value":"1,05E-06","module":"C3"},{"value":"0,0E+00","module":"C4"},{"value":"-3,77E-07","module":"D"}]},{"parameter":"RWD","unit":"kg","values":[{"value":"3,91E-02","module":"A1-A3"},{"value":"6,65E-05","module":"A4"},{"value":"6,74E-04","module":"A5"},{"value":"0,0E+00","module":"B1"},{"value":"1,53E-04","module":"C1"},{"value":"1,65E-04","module":"C2"},{"value":"4,67E-03","module":"C3"},{"value":"0,0E+00","module":"C4"},{"value":"-4,20E-03","module":"D"}]}],"end_of_life_flow":[{"parameter":"CRU","unit":"kg","values":[{"value":"0,0E+00","module":"A1-A3"},{"value":"0,0E+00","module":"A4"},{"value":"0,0E+00","module":"A5"},{"value":"0,0E+00","module":"B1"},{"value":"0,0E+00","module":"C1"},{"value":"0,0E+00","module":"C2"},{"value":"0,0E+00","module":"C3"},{"value":"0,0E+00","module":"C4"},{"value":"0,0E+00","module":"D"}]},{"parameter":"MFR","unit":"kg","values":[{"value":"0,0E+00","module":"A1-A3"},{"value":"0,0E+00","module":"A4"},{"value":"1,37E+01","module":"A5"},{"value":"0,0E+00","module":"B1"},{"value":"0,0E+00","module":"C1"},{"value":"0,0E+00","module":"C2"},{"value":"2,30E+03","module":"C3"},{"value":"0,0E+00","module":"C4"},{"value":"0,0E+00","module":"D"}]},{"parameter":"MER","unit":"kg","values":[{"value":"0,0E+00","module":"A1-A3"},{"value":"0,0E+00","module":"A4"},{"value":"0,0E+00","module":"A5"},{"value":"0,0E+00","module":"B1"},{"value":"0,0E+00","module":"C1"},{"value":"0,0E+00","module":"C2"},{"value":"0,0E+00","module":"C3"},{"value":"0,0E+00","module":"C4"},{"value":"0,0E+00","module":"D"}]},{"parameter":"EEE","unit":"MJ","values":[{"value":"0,0E+00","module":"A1-A3"},{"value":"0,0E+00","module":"A4"},{"value":"0,0E+00","module":"A5"},{"value":"0,0E+00","module":"B1"},{"value":"0,0E+00","module":"C1"},{"value":"0,0E+00","module":"C2"},{"value":"0,0E+00","module":"C3"},{"value":"0,0E+00","module":"C4"},{"value":"0,0E+00","module":"D"}]},{"parameter":"EET","unit":"MJ","values":[{"value":"0,0E+00","module":"A1-A3"},{"value":"0,0E+00","module":"A4"},{"value":"0,0E+00","module":"A5"},{"value":"0,0E+00","module":"B1"},{"value":"0,0E+00","module":"C1"},{"value":"0,0E+00","module":"C2"},{"value":"0,0E+00","module":"C3"},{"value":"0,0E+00","module":"C4"},{"value":"0,0E+00","module":"D"}]}]}