{"product_name":"Betong B30M60","epd_id":"NEPD-2857-1551-NO","compliance":["EN 15804","ISO 14025","ISO 21930"],"producer_name":"\u00c5kra Sementst\u00f8peri AS","environmental_impact":[{"parameter":"GWP-total","unit":"kg CO2-eq.","values":[{"value":"2,03E+02","module":"A1"},{"value":"1,17E+01","module":"A2"},{"value":"6,57E+00","module":"A3"},{"value":"3,61E+00","module":"A4"}]},{"parameter":"ODP","unit":"kg CFC 11-eq.","values":[{"value":"1,40E-06","module":"A1"},{"value":"1,91E-06","module":"A2"},{"value":"1,20E-06","module":"A3"},{"value":"6,83E-07","module":"A4"}]},{"parameter":"AP","unit":"kg SO2-eq.","values":[{"value":"1,44E-02","module":"A1"},{"value":"7,95E-02","module":"A2"},{"value":"4,58E-02","module":"A3"},{"value":"1,27E-02","module":"A4"}]},{"parameter":"EP","unit":"kg Phosphat-eq.","values":[{"value":"9,28E-02","module":"A1"},{"value":"1,67E-02","module":"A2"},{"value":"9,85E-03","module":"A3"},{"value":"2,65E-03","module":"A4"}]},{"parameter":"POCP","unit":"kg Ethen-eq.","values":[{"value":"2,27E-02","module":"A1"},{"value":"2,02E-03","module":"A2"},{"value":"1,33E-03","module":"A3"},{"value":"6,40E-04","module":"A4"}]},{"parameter":"ADPE","unit":"kg Sb-eq.","values":[{"value":"3,08E-05","module":"A1"},{"value":"8,60E-06","module":"A2"},{"value":"1,01E-05","module":"A3"},{"value":"7,98E-06","module":"A4"}]},{"parameter":"ADPF","unit":"MJ","values":[{"value":"4,66E+02","module":"A1"},{"value":"1,59E+02","module":"A2"},{"value":"9,80E+01","module":"A3"},{"value":"5,52E+01","module":"A4"}]},{"parameter":"ADPM","unit":"kg Sb-eq.","values":[{"value":"3,08E-05","module":"A1"},{"value":"8,60E-06","module":"A2"},{"value":"1,01E-05","module":"A3"},{"value":"7,98E-06","module":"A4"}]}],"additional_environmental_impact":[],"resource_use":[{"parameter":"PERE","unit":"MJ","values":[{"value":"1,88E+02","module":"A1"},{"value":"2,73E+00","module":"A2"},{"value":"4,81E+01","module":"A3"},{"value":"8,48E-01","module":"A4"}]},{"parameter":"PERM","unit":"MJ","values":[{"value":"0,0E+00","module":"A1"},{"value":"0,0E+00","module":"A2"},{"value":"0,0E+00","module":"A3"},{"value":"2,60E-01","module":"A4"}]},{"parameter":"PERT","unit":"MJ","values":[{"value":"1,88E+02","module":"A1"},{"value":"2,73E+00","module":"A2"},{"value":"4,81E+01","module":"A3"},{"value":"1,11E+00","module":"A4"}]},{"parameter":"PENRE","unit":"MJ","values":[{"value":"4,76E+02","module":"A1"},{"value":"1,63E+02","module":"A2"},{"value":"1,02E+02","module":"A3"},{"value":"5,63E+01","module":"A4"}]},{"parameter":"PENRM","unit":"MJ","values":[{"value":"1,01E+01","module":"A1"},{"value":"0,0E+00","module":"A2"},{"value":"0,0E+00","module":"A3"},{"value":"0,0E+00","module":"A4"}]},{"parameter":"PENRT","unit":"MJ","values":[{"value":"4,87E+02","module":"A1"},{"value":"1,63E+02","module":"A2"},{"value":"1,02E+02","module":"A3"},{"value":"5,63E+01","module":"A4"}]},{"parameter":"SM","unit":"kg","values":[{"value":"7,17E+01","module":"A1"},{"value":"0,0E+00","module":"A2"},{"value":"0,0E+00","module":"A3"},{"value":"0,0E+00","module":"A4"}]},{"parameter":"RSF","unit":"MJ","values":[{"value":"3,05E+02","module":"A1"},{"value":"0,0E+00","module":"A2"},{"value":"8,23E-03","module":"A3"},{"value":"0,0E+00","module":"A4"}]},{"parameter":"NRSF","unit":"MJ","values":[{"value":"3,74E+02","module":"A1"},{"value":"0,0E+00","module":"A2"},{"value":"0,0E+00","module":"A3"},{"value":"0,0E+00","module":"A4"}]},{"parameter":"FW","unit":"m3","values":[{"value":"3,02E-01","module":"A1"},{"value":"3,26E-02","module":"A2"},{"value":"6,28E-02","module":"A3"},{"value":"5,02E-02","module":"A4"}]}],"end_of_life_waste":[{"parameter":"HWD","unit":"kg","values":[{"value":"1,22E-03","module":"A1"},{"value":"1,08E-04","module":"A2"},{"value":"6,15E-05","module":"A3"},{"value":"4,27E-05","module":"A4"}]},{"parameter":"NHWD","unit":"kg","values":[{"value":"1,73E+01","module":"A1"},{"value":"3,83E+00","module":"A2"},{"value":"5,85E+01","module":"A3"},{"value":"5,58E+00","module":"A4"}]},{"parameter":"RWD","unit":"kg","values":[{"value":"5,23E-04","module":"A1"},{"value":"1,09E-03","module":"A2"},{"value":"6,97E-04","module":"A3"},{"value":"0,0E+00","module":"A4"}]}],"end_of_life_flow":[{"parameter":"CRU","unit":"kg","values":[{"value":"0,0E+00","module":"A1"},{"value":"0,0E+00","module":"A2"},{"value":"0,0E+00","module":"A3"},{"value":"0,0E+00","module":"A4"}]},{"parameter":"MFR","unit":"kg","values":[{"value":"2,27E-02","module":"A1"},{"value":"0,0E+00","module":"A2"},{"value":"0,0E+00","module":"A3"},{"value":"0,0E+00","module":"A4"}]},{"parameter":"MER","unit":"kg","values":[{"value":"0,0E+00","module":"A1"},{"value":"0,0E+00","module":"A2"},{"value":"0,0E+00","module":"A3"},{"value":"0,0E+00","module":"A4"}]},{"parameter":"EEE","unit":"MJ","values":[{"value":"6,41E-03","module":"A1"},{"value":"0,0E+00","module":"A2"},{"value":"0,0E+00","module":"A3"},{"value":"0,0E+00","module":"A4"}]},{"parameter":"EET","unit":"MJ","values":[{"value":"6,70E-02","module":"A1"},{"value":"0,0E+00","module":"A2"},{"value":"0,0E+00","module":"A3"},{"value":"0,0E+00","module":"A4"}]}]}