{"product_name":"Beton C30/37 XC4 XF1 XA1 F3 16 M EcoPact, Rezept Nummer DA5234-DNFS Version 1, Transportbetonwerk Heuchelheim, Germany","epd_id":"IBU-CEI-HOL-2205120-DE2023000660-1SUG001-DE","compliance":["EN 15804+A2","ISO 14025"],"producer_name":"Holcim (Deutschland) GmbH","environmental_impact":[{"parameter":"GWP-total","unit":"kg CO2-eq.","values":[{"value":"1,47E+02","module":"A1-A3"},{"value":"3,39E+00","module":"A4"},{"value":"1,55E+00","module":"A5"},{"value":"-2,72E+00","module":"B1"},{"value":"8,64E+00","module":"C1"},{"value":"9,80E+00","module":"C2"},{"value":"4,45E+00","module":"C3"},{"value":"0,0E+00","module":"C4"},{"value":"-9,81E+00","module":"D"}]},{"parameter":"GWP-fossil","unit":"kg CO2-eq.","values":[{"value":"1,47E+02","module":"A1-A3"},{"value":"3,34E+00","module":"A4"},{"value":"1,55E+00","module":"A5"},{"value":"-2,72E+00","module":"B1"},{"value":"8,61E+00","module":"C1"},{"value":"9,75E+00","module":"C2"},{"value":"4,43E+00","module":"C3"},{"value":"0,0E+00","module":"C4"},{"value":"-9,72E+00","module":"D"}]},{"parameter":"GWP-biogenic","unit":"kg CO2-eq.","values":[{"value":"2,73E-01","module":"A1-A3"},{"value":"7,83E-03","module":"A4"},{"value":"1,09E-03","module":"A5"},{"value":"0,0E+00","module":"B1"},{"value":"1,30E-03","module":"C1"},{"value":"3,74E-03","module":"C2"},{"value":"9,58E-04","module":"C3"},{"value":"0,0E+00","module":"C4"},{"value":"-5,51E-02","module":"D"}]},{"parameter":"GWP-luluc","unit":"kg CO2-eq.","values":[{"value":"8,25E-02","module":"A1-A3"},{"value":"1,86E-02","module":"A4"},{"value":"3,47E-03","module":"A5"},{"value":"0,0E+00","module":"B1"},{"value":"3,65E-02","module":"C1"},{"value":"4,06E-02","module":"C2"},{"value":"9,77E-03","module":"C3"},{"value":"0,0E+00","module":"C4"},{"value":"-2,18E-02","module":"D"}]},{"parameter":"ODP","unit":"kg CFC11-eq.","values":[{"value":"1,15E-10","module":"A1-A3"},{"value":"1,23E-15","module":"A4"},{"value":"3,78E-13","module":"A5"},{"value":"0,0E+00","module":"B1"},{"value":"2,96E-15","module":"C1"},{"value":"3,29E-15","module":"C2"},{"value":"9,74E-16","module":"C3"},{"value":"0,0E+00","module":"C4"},{"value":"-1,30E-10","module":"D"}]},{"parameter":"AP","unit":"mol H^(+)-eq.","values":[{"value":"2,91E-01","module":"A1-A3"},{"value":"3,89E-02","module":"A4"},{"value":"9,52E-03","module":"A5"},{"value":"0,0E+00","module":"B1"},{"value":"9,75E-02","module":"C1"},{"value":"3,27E-02","module":"C2"},{"value":"2,92E-02","module":"C3"},{"value":"0,0E+00","module":"C4"},{"value":"-2,11E-02","module":"D"}]},{"parameter":"ADPE","unit":"kg Sb-eq.","values":[{"value":"7,44E-06","module":"A1-A3"},{"value":"2,29E-07","module":"A4"},{"value":"9,30E-08","module":"A5"},{"value":"0,0E+00","module":"B1"},{"value":"7,52E-07","module":"C1"},{"value":"8,36E-07","module":"C2"},{"value":"2,38E-07","module":"C3"},{"value":"0,0E+00","module":"C4"},{"value":"-3,66E-06","module":"D"}]},{"parameter":"ADPF","unit":"MJ","values":[{"value":"9,69E+02","module":"A1-A3"},{"value":"4,56E+01","module":"A4"},{"value":"1,78E+01","module":"A5"},{"value":"0,0E+00","module":"B1"},{"value":"1,16E+02","module":"C1"},{"value":"1,28E+02","module":"C2"},{"value":"8,27E+01","module":"C3"},{"value":"0,0E+00","module":"C4"},{"value":"-1,23E+02","module":"D"}]},{"parameter":"WDP","unit":"m^3 world-eq.","values":[{"value":"6,06E+00","module":"A1-A3"},{"value":"2,81E-02","module":"A4"},{"value":"2,52E-02","module":"A5"},{"value":"0,0E+00","module":"B1"},{"value":"3,76E-02","module":"C1"},{"value":"4,18E-02","module":"C2"},{"value":"3,35E-02","module":"C3"},{"value":"0,0E+00","module":"C4"},{"value":"-2,66E+00","module":"D"}]},{"parameter":"EP-freshwater","unit":"kg P-eq.","values":[{"value":"7,74E-05","module":"A1-A3"},{"value":"1,92E-05","module":"A4"},{"value":"1,95E-06","module":"A5"},{"value":"0,0E+00","module":"B1"},{"value":"1,91E-05","module":"C1"},{"value":"2,13E-05","module":"C2"},{"value":"5,04E-06","module":"C3"},{"value":"0,0E+00","module":"C4"},{"value":"-3,85E-05","module":"D"}]},{"parameter":"EP-marine","unit":"kg N-eq.","values":[{"value":"9,49E-02","module":"A1-A3"},{"value":"1,96E-02","module":"A4"},{"value":"4,54E-03","module":"A5"},{"value":"0,0E+00","module":"B1"},{"value":"4,94E-02","module":"C1"},{"value":"1,51E-02","module":"C2"},{"value":"1,37E-02","module":"C3"},{"value":"0,0E+00","module":"C4"},{"value":"-7,51E-03","module":"D"}]},{"parameter":"EP-terrestrial","unit":"mol N-eq.","values":[{"value":"1,12E+00","module":"A1-A3"},{"value":"2,17E-01","module":"A4"},{"value":"5,02E-02","module":"A5"},{"value":"0,0E+00","module":"B1"},{"value":"5,44E-01","module":"C1"},{"value":"1,69E-01","module":"C2"},{"value":"1,50E-01","module":"C3"},{"value":"0,0E+00","module":"C4"},{"value":"-8,62E-02","module":"D"}]}],"additional_environmental_impact":[{"parameter":"PM","unit":"disease incidence","values":[{"value":"3,38E-06","module":"A1-A3"},{"value":"9,01E-07","module":"A4"},{"value":"2,05E-07","module":"A5"},{"value":"0,0E+00","module":"B1"},{"value":"2,30E-06","module":"C1"},{"value":"2,17E-07","module":"C2"},{"value":"6,18E-07","module":"C3"},{"value":"0,0E+00","module":"C4"},{"value":"-1,15E-06","module":"D"}]},{"parameter":"ETP-fw","unit":"CTUe","values":[{"value":"3,51E+02","module":"A1-A3"},{"value":"3,67E+01","module":"A4"},{"value":"1,02E+01","module":"A5"},{"value":"0,0E+00","module":"B1"},{"value":"9,28E+01","module":"C1"},{"value":"1,03E+02","module":"C2"},{"value":"3,59E+01","module":"C3"},{"value":"0,0E+00","module":"C4"},{"value":"-7,58E+01","module":"D"}]},{"parameter":"HTP-c","unit":"CTUh","values":[{"value":"1,47E-08","module":"A1-A3"},{"value":"8,23E-10","module":"A4"},{"value":"2,60E-10","module":"A5"},{"value":"0,0E+00","module":"B1"},{"value":"2,24E-09","module":"C1"},{"value":"2,48E-09","module":"C2"},{"value":"7,94E-10","module":"C3"},{"value":"0,0E+00","module":"C4"},{"value":"-3,07E-09","module":"D"}]},{"parameter":"HTP-nc","unit":"CTUh","values":[{"value":"1,71E-06","module":"A1-A3"},{"value":"6,82E-08","module":"A4"},{"value":"1,90E-08","module":"A5"},{"value":"0,0E+00","module":"B1"},{"value":"1,42E-07","module":"C1"},{"value":"1,26E-07","module":"C2"},{"value":"5,04E-08","module":"C3"},{"value":"0,0E+00","module":"C4"},{"value":"-2,07E-07","module":"D"}]},{"parameter":"SQP","unit":"-","values":[{"value":"1,20E+02","module":"A1-A3"},{"value":"2,30E+01","module":"A4"},{"value":"3,56E+00","module":"A5"},{"value":"0,0E+00","module":"B1"},{"value":"3,62E+01","module":"C1"},{"value":"4,03E+01","module":"C2"},{"value":"9,39E+00","module":"C3"},{"value":"0,0E+00","module":"C4"},{"value":"-6,77E+01","module":"D"}]},{"parameter":"IRP","unit":"kBq U235-eq.","values":[{"value":"3,37E+00","module":"A1-A3"},{"value":"7,47E-03","module":"A4"},{"value":"4,46E-02","module":"A5"},{"value":"0,0E+00","module":"B1"},{"value":"1,51E-02","module":"C1"},{"value":"1,69E-02","module":"C2"},{"value":"3,73E-01","module":"C3"},{"value":"0,0E+00","module":"C4"},{"value":"-5,84E-01","module":"D"}]}],"resource_use":[{"parameter":"PERM","unit":"MJ","values":[{"value":"1,50E-01","module":"A1-A3"},{"value":"0,0E+00","module":"A4"},{"value":"4,90E-04","module":"A5"},{"value":"0,0E+00","module":"B1"},{"value":"0,0E+00","module":"C1"},{"value":"0,0E+00","module":"C2"},{"value":"0,0E+00","module":"C3"},{"value":"0,0E+00","module":"C4"},{"value":"0,0E+00","module":"D"}]},{"parameter":"PENRM","unit":"MJ","values":[{"value":"7,40E+00","module":"A1-A3"},{"value":"0,0E+00","module":"A4"},{"value":"2,42E-02","module":"A5"},{"value":"0,0E+00","module":"B1"},{"value":"0,0E+00","module":"C1"},{"value":"0,0E+00","module":"C2"},{"value":"0,0E+00","module":"C3"},{"value":"0,0E+00","module":"C4"},{"value":"0,0E+00","module":"D"}]},{"parameter":"PENRT","unit":"MJ","values":[{"value":"9,69E+02","module":"A1-A3"},{"value":"4,56E+01","module":"A4"},{"value":"1,78E+01","module":"A5"},{"value":"0,0E+00","module":"B1"},{"value":"1,16E+02","module":"C1"},{"value":"1,28E+02","module":"C2"},{"value":"8,27E+01","module":"C3"},{"value":"0,0E+00","module":"C4"},{"value":"-1,23E+02","module":"D"}]},{"parameter":"SM","unit":"kg","values":[{"value":"7,23E+00","module":"A1-A3"},{"value":"0,0E+00","module":"A4"},{"value":"2,36E-02","module":"A5"},{"value":"0,0E+00","module":"B1"},{"value":"0,0E+00","module":"C1"},{"value":"0,0E+00","module":"C2"},{"value":"0,0E+00","module":"C3"},{"value":"0,0E+00","module":"C4"},{"value":"2,38E+03","module":"D"}]},{"parameter":"RSF","unit":"MJ","values":[{"value":"1,29E+02","module":"A1-A3"},{"value":"0,0E+00","module":"A4"},{"value":"4,22E-01","module":"A5"},{"value":"0,0E+00","module":"B1"},{"value":"0,0E+00","module":"C1"},{"value":"0,0E+00","module":"C2"},{"value":"0,0E+00","module":"C3"},{"value":"0,0E+00","module":"C4"},{"value":"0,0E+00","module":"D"}]},{"parameter":"NRSF","unit":"MJ","values":[{"value":"1,93E+02","module":"A1-A3"},{"value":"0,0E+00","module":"A4"},{"value":"6,30E-01","module":"A5"},{"value":"0,0E+00","module":"B1"},{"value":"0,0E+00","module":"C1"},{"value":"0,0E+00","module":"C2"},{"value":"0,0E+00","module":"C3"},{"value":"0,0E+00","module":"C4"},{"value":"0,0E+00","module":"D"}]}],"end_of_life_waste":[{"parameter":"HWD","unit":"kg","values":[{"value":"7,15E-06","module":"A1-A3"},{"value":"4,94E-06","module":"A4"},{"value":"4,04E-07","module":"A5"},{"value":"0,0E+00","module":"B1"},{"value":"4,30E-06","module":"C1"},{"value":"4,78E-06","module":"C2"},{"value":"1,09E-06","module":"C3"},{"value":"0,0E+00","module":"C4"},{"value":"-4,80E-07","module":"D"}]},{"parameter":"RWD","unit":"kg","values":[{"value":"4,23E-02","module":"A1-A3"},{"value":"6,87E-05","module":"A4"},{"value":"5,68E-04","module":"A5"},{"value":"0,0E+00","module":"B1"},{"value":"1,53E-04","module":"C1"},{"value":"1,70E-04","module":"C2"},{"value":"4,82E-03","module":"C3"},{"value":"0,0E+00","module":"C4"},{"value":"-5,35E-03","module":"D"}]}],"end_of_life_flow":[{"parameter":"CRU","unit":"kg","values":[{"value":"0,0E+00","module":"A1-A3"},{"value":"0,0E+00","module":"A4"},{"value":"0,0E+00","module":"A5"},{"value":"0,0E+00","module":"B1"},{"value":"0,0E+00","module":"C1"},{"value":"0,0E+00","module":"C2"},{"value":"0,0E+00","module":"C3"},{"value":"0,0E+00","module":"C4"},{"value":"0,0E+00","module":"D"}]},{"parameter":"MFR","unit":"kg","values":[{"value":"0,0E+00","module":"A1-A3"},{"value":"0,0E+00","module":"A4"},{"value":"7,77E+00","module":"A5"},{"value":"0,0E+00","module":"B1"},{"value":"0,0E+00","module":"C1"},{"value":"0,0E+00","module":"C2"},{"value":"2,38E+03","module":"C3"},{"value":"0,0E+00","module":"C4"},{"value":"0,0E+00","module":"D"}]},{"parameter":"MER","unit":"kg","values":[{"value":"0,0E+00","module":"A1-A3"},{"value":"0,0E+00","module":"A4"},{"value":"0,0E+00","module":"A5"},{"value":"0,0E+00","module":"B1"},{"value":"0,0E+00","module":"C1"},{"value":"0,0E+00","module":"C2"},{"value":"0,0E+00","module":"C3"},{"value":"0,0E+00","module":"C4"},{"value":"0,0E+00","module":"D"}]},{"parameter":"EEE","unit":"MJ","values":[{"value":"0,0E+00","module":"A1-A3"},{"value":"0,0E+00","module":"A4"},{"value":"0,0E+00","module":"A5"},{"value":"0,0E+00","module":"B1"},{"value":"0,0E+00","module":"C1"},{"value":"0,0E+00","module":"C2"},{"value":"0,0E+00","module":"C3"},{"value":"0,0E+00","module":"C4"},{"value":"0,0E+00","module":"D"}]},{"parameter":"EET","unit":"MJ","values":[{"value":"0,0E+00","module":"A1-A3"},{"value":"0,0E+00","module":"A4"},{"value":"0,0E+00","module":"A5"},{"value":"0,0E+00","module":"B1"},{"value":"0,0E+00","module":"C1"},{"value":"0,0E+00","module":"C2"},{"value":"0,0E+00","module":"C3"},{"value":"0,0E+00","module":"C4"},{"value":"0,0E+00","module":"D"}]}]}