{"product_name":"Beton C25/30 XC4 XF1 XA1 F3 32 M EcoPact, Rezept Nummer DA4334-DNZK Version 1, Transportbetonwerk Bergisch-Gladbach, Germany","epd_id":"IBU-CEI-HOL-2205120-DE2023000581-1SUG001-DE","compliance":["EN 15804+A2","ISO 14025"],"producer_name":"Holcim (Deutschland) GmbH","environmental_impact":[{"parameter":"GWP-total","unit":"kg CO2-eq.","values":[{"value":"1,41E+02","module":"A1-A3"},{"value":"3,33E+00","module":"A4"},{"value":"5,51E+00","module":"A5"},{"value":"-3,26E+00","module":"B1"},{"value":"8,64E+00","module":"C1"},{"value":"9,64E+00","module":"C2"},{"value":"3,46E+00","module":"C3"},{"value":"0,0E+00","module":"C4"},{"value":"-9,65E+00","module":"D"}]},{"parameter":"GWP-fossil","unit":"kg CO2-eq.","values":[{"value":"1,41E+02","module":"A1-A3"},{"value":"3,29E+00","module":"A4"},{"value":"5,50E+00","module":"A5"},{"value":"-3,26E+00","module":"B1"},{"value":"8,61E+00","module":"C1"},{"value":"9,59E+00","module":"C2"},{"value":"3,43E+00","module":"C3"},{"value":"0,0E+00","module":"C4"},{"value":"-9,55E+00","module":"D"}]},{"parameter":"GWP-biogenic","unit":"kg CO2-eq.","values":[{"value":"1,43E-01","module":"A1-A3"},{"value":"7,70E-03","module":"A4"},{"value":"4,52E-03","module":"A5"},{"value":"0,0E+00","module":"B1"},{"value":"1,30E-03","module":"C1"},{"value":"3,68E-03","module":"C2"},{"value":"9,41E-04","module":"C3"},{"value":"0,0E+00","module":"C4"},{"value":"-5,42E-02","module":"D"}]},{"parameter":"GWP-luluc","unit":"kg CO2-eq.","values":[{"value":"6,11E-02","module":"A1-A3"},{"value":"1,83E-02","module":"A4"},{"value":"6,60E-03","module":"A5"},{"value":"0,0E+00","module":"B1"},{"value":"3,65E-02","module":"C1"},{"value":"3,99E-02","module":"C2"},{"value":"9,60E-03","module":"C3"},{"value":"0,0E+00","module":"C4"},{"value":"-2,14E-02","module":"D"}]},{"parameter":"ODP","unit":"kg CFC11-eq.","values":[{"value":"3,90E-13","module":"A1-A3"},{"value":"1,21E-15","module":"A4"},{"value":"1,14E-14","module":"A5"},{"value":"0,0E+00","module":"B1"},{"value":"2,96E-15","module":"C1"},{"value":"3,24E-15","module":"C2"},{"value":"9,58E-16","module":"C3"},{"value":"0,0E+00","module":"C4"},{"value":"-1,28E-10","module":"D"}]},{"parameter":"AP","unit":"mol H^(+)-eq.","values":[{"value":"2,55E-01","module":"A1-A3"},{"value":"3,83E-02","module":"A4"},{"value":"1,82E-02","module":"A5"},{"value":"0,0E+00","module":"B1"},{"value":"9,75E-02","module":"C1"},{"value":"3,21E-02","module":"C2"},{"value":"2,87E-02","module":"C3"},{"value":"0,0E+00","module":"C4"},{"value":"-2,07E-02","module":"D"}]},{"parameter":"ADPE","unit":"kg Sb-eq.","values":[{"value":"5,28E-06","module":"A1-A3"},{"value":"2,25E-07","module":"A4"},{"value":"2,49E-07","module":"A5"},{"value":"0,0E+00","module":"B1"},{"value":"7,52E-07","module":"C1"},{"value":"8,22E-07","module":"C2"},{"value":"2,34E-07","module":"C3"},{"value":"0,0E+00","module":"C4"},{"value":"-3,60E-06","module":"D"}]},{"parameter":"ADPF","unit":"MJ","values":[{"value":"7,58E+02","module":"A1-A3"},{"value":"4,49E+01","module":"A4"},{"value":"4,22E+01","module":"A5"},{"value":"0,0E+00","module":"B1"},{"value":"1,16E+02","module":"C1"},{"value":"1,26E+02","module":"C2"},{"value":"8,13E+01","module":"C3"},{"value":"0,0E+00","module":"C4"},{"value":"-1,21E+02","module":"D"}]},{"parameter":"WDP","unit":"m^3 world-eq.","values":[{"value":"3,21E+00","module":"A1-A3"},{"value":"2,77E-02","module":"A4"},{"value":"9,82E-02","module":"A5"},{"value":"0,0E+00","module":"B1"},{"value":"3,76E-02","module":"C1"},{"value":"4,11E-02","module":"C2"},{"value":"3,29E-02","module":"C3"},{"value":"0,0E+00","module":"C4"},{"value":"-2,62E+00","module":"D"}]},{"parameter":"EP-freshwater","unit":"kg P-eq.","values":[{"value":"4,97E-05","module":"A1-A3"},{"value":"1,88E-05","module":"A4"},{"value":"4,21E-06","module":"A5"},{"value":"0,0E+00","module":"B1"},{"value":"1,91E-05","module":"C1"},{"value":"2,09E-05","module":"C2"},{"value":"4,95E-06","module":"C3"},{"value":"0,0E+00","module":"C4"},{"value":"-3,78E-05","module":"D"}]},{"parameter":"EP-marine","unit":"kg N-eq.","values":[{"value":"7,81E-02","module":"A1-A3"},{"value":"1,93E-02","module":"A4"},{"value":"7,61E-03","module":"A5"},{"value":"0,0E+00","module":"B1"},{"value":"4,94E-02","module":"C1"},{"value":"1,48E-02","module":"C2"},{"value":"1,35E-02","module":"C3"},{"value":"0,0E+00","module":"C4"},{"value":"-7,38E-03","module":"D"}]},{"parameter":"EP-terrestrial","unit":"mol N-eq.","values":[{"value":"9,31E-01","module":"A1-A3"},{"value":"2,13E-01","module":"A4"},{"value":"8,58E-02","module":"A5"},{"value":"0,0E+00","module":"B1"},{"value":"5,44E-01","module":"C1"},{"value":"1,66E-01","module":"C2"},{"value":"1,48E-01","module":"C3"},{"value":"0,0E+00","module":"C4"},{"value":"-8,48E-02","module":"D"}]}],"additional_environmental_impact":[{"parameter":"PM","unit":"disease incidence","values":[{"value":"2,86E-06","module":"A1-A3"},{"value":"8,86E-07","module":"A4"},{"value":"3,17E-07","module":"A5"},{"value":"0,0E+00","module":"B1"},{"value":"2,30E-06","module":"C1"},{"value":"2,14E-07","module":"C2"},{"value":"6,07E-07","module":"C3"},{"value":"0,0E+00","module":"C4"},{"value":"-1,13E-06","module":"D"}]},{"parameter":"ETP-fw","unit":"CTUe","values":[{"value":"2,58E+02","module":"A1-A3"},{"value":"3,61E+01","module":"A4"},{"value":"2,06E+01","module":"A5"},{"value":"0,0E+00","module":"B1"},{"value":"9,28E+01","module":"C1"},{"value":"1,01E+02","module":"C2"},{"value":"3,53E+01","module":"C3"},{"value":"0,0E+00","module":"C4"},{"value":"-7,45E+01","module":"D"}]},{"parameter":"HTP-c","unit":"CTUh","values":[{"value":"1,31E-08","module":"A1-A3"},{"value":"8,09E-10","module":"A4"},{"value":"6,81E-10","module":"A5"},{"value":"0,0E+00","module":"B1"},{"value":"2,24E-09","module":"C1"},{"value":"2,44E-09","module":"C2"},{"value":"7,80E-10","module":"C3"},{"value":"0,0E+00","module":"C4"},{"value":"-3,01E-09","module":"D"}]},{"parameter":"HTP-nc","unit":"CTUh","values":[{"value":"1,59E-06","module":"A1-A3"},{"value":"6,71E-08","module":"A4"},{"value":"6,42E-08","module":"A5"},{"value":"0,0E+00","module":"B1"},{"value":"1,42E-07","module":"C1"},{"value":"1,24E-07","module":"C2"},{"value":"4,95E-08","module":"C3"},{"value":"0,0E+00","module":"C4"},{"value":"-2,03E-07","module":"D"}]},{"parameter":"SQP","unit":"-","values":[{"value":"7,05E+01","module":"A1-A3"},{"value":"2,26E+01","module":"A4"},{"value":"6,92E+00","module":"A5"},{"value":"0,0E+00","module":"B1"},{"value":"3,62E+01","module":"C1"},{"value":"3,96E+01","module":"C2"},{"value":"9,23E+00","module":"C3"},{"value":"0,0E+00","module":"C4"},{"value":"-6,66E+01","module":"D"}]},{"parameter":"IRP","unit":"kBq U235-eq.","values":[{"value":"3,01E+00","module":"A1-A3"},{"value":"7,34E-03","module":"A4"},{"value":"1,28E-01","module":"A5"},{"value":"0,0E+00","module":"B1"},{"value":"1,51E-02","module":"C1"},{"value":"1,66E-02","module":"C2"},{"value":"3,67E-01","module":"C3"},{"value":"0,0E+00","module":"C4"},{"value":"-5,75E-01","module":"D"}]}],"resource_use":[{"parameter":"PERM","unit":"MJ","values":[{"value":"1,53E-01","module":"A1-A3"},{"value":"0,0E+00","module":"A4"},{"value":"4,29E-03","module":"A5"},{"value":"0,0E+00","module":"B1"},{"value":"0,0E+00","module":"C1"},{"value":"0,0E+00","module":"C2"},{"value":"0,0E+00","module":"C3"},{"value":"0,0E+00","module":"C4"},{"value":"0,0E+00","module":"D"}]},{"parameter":"PENRM","unit":"MJ","values":[{"value":"8,60E+00","module":"A1-A3"},{"value":"0,0E+00","module":"A4"},{"value":"2,42E-01","module":"A5"},{"value":"0,0E+00","module":"B1"},{"value":"0,0E+00","module":"C1"},{"value":"0,0E+00","module":"C2"},{"value":"0,0E+00","module":"C3"},{"value":"0,0E+00","module":"C4"},{"value":"0,0E+00","module":"D"}]},{"parameter":"PENRT","unit":"MJ","values":[{"value":"7,58E+02","module":"A1-A3"},{"value":"4,49E+01","module":"A4"},{"value":"4,22E+01","module":"A5"},{"value":"0,0E+00","module":"B1"},{"value":"1,16E+02","module":"C1"},{"value":"1,26E+02","module":"C2"},{"value":"8,13E+01","module":"C3"},{"value":"0,0E+00","module":"C4"},{"value":"-1,21E+02","module":"D"}]},{"parameter":"SM","unit":"kg","values":[{"value":"8,93E+00","module":"A1-A3"},{"value":"0,0E+00","module":"A4"},{"value":"2,51E-01","module":"A5"},{"value":"0,0E+00","module":"B1"},{"value":"0,0E+00","module":"C1"},{"value":"0,0E+00","module":"C2"},{"value":"0,0E+00","module":"C3"},{"value":"0,0E+00","module":"C4"},{"value":"2,34E+03","module":"D"}]},{"parameter":"RSF","unit":"MJ","values":[{"value":"1,54E+02","module":"A1-A3"},{"value":"0,0E+00","module":"A4"},{"value":"4,33E+00","module":"A5"},{"value":"0,0E+00","module":"B1"},{"value":"0,0E+00","module":"C1"},{"value":"0,0E+00","module":"C2"},{"value":"0,0E+00","module":"C3"},{"value":"0,0E+00","module":"C4"},{"value":"0,0E+00","module":"D"}]},{"parameter":"NRSF","unit":"MJ","values":[{"value":"2,72E+02","module":"A1-A3"},{"value":"0,0E+00","module":"A4"},{"value":"7,64E+00","module":"A5"},{"value":"0,0E+00","module":"B1"},{"value":"0,0E+00","module":"C1"},{"value":"0,0E+00","module":"C2"},{"value":"0,0E+00","module":"C3"},{"value":"0,0E+00","module":"C4"},{"value":"0,0E+00","module":"D"}]}],"end_of_life_waste":[{"parameter":"HWD","unit":"kg","values":[{"value":"5,83E-06","module":"A1-A3"},{"value":"4,85E-06","module":"A4"},{"value":"8,07E-07","module":"A5"},{"value":"0,0E+00","module":"B1"},{"value":"4,30E-06","module":"C1"},{"value":"4,70E-06","module":"C2"},{"value":"1,07E-06","module":"C3"},{"value":"0,0E+00","module":"C4"},{"value":"-4,72E-07","module":"D"}]},{"parameter":"RWD","unit":"kg","values":[{"value":"3,90E-02","module":"A1-A3"},{"value":"6,75E-05","module":"A4"},{"value":"1,65E-03","module":"A5"},{"value":"0,0E+00","module":"B1"},{"value":"1,53E-04","module":"C1"},{"value":"1,67E-04","module":"C2"},{"value":"4,74E-03","module":"C3"},{"value":"0,0E+00","module":"C4"},{"value":"-5,26E-03","module":"D"}]}],"end_of_life_flow":[{"parameter":"CRU","unit":"kg","values":[{"value":"0,0E+00","module":"A1-A3"},{"value":"0,0E+00","module":"A4"},{"value":"0,0E+00","module":"A5"},{"value":"0,0E+00","module":"B1"},{"value":"0,0E+00","module":"C1"},{"value":"0,0E+00","module":"C2"},{"value":"0,0E+00","module":"C3"},{"value":"0,0E+00","module":"C4"},{"value":"0,0E+00","module":"D"}]},{"parameter":"MFR","unit":"kg","values":[{"value":"0,0E+00","module":"A1-A3"},{"value":"0,0E+00","module":"A4"},{"value":"6,57E+01","module":"A5"},{"value":"0,0E+00","module":"B1"},{"value":"0,0E+00","module":"C1"},{"value":"0,0E+00","module":"C2"},{"value":"2,34E+03","module":"C3"},{"value":"0,0E+00","module":"C4"},{"value":"0,0E+00","module":"D"}]},{"parameter":"MER","unit":"kg","values":[{"value":"0,0E+00","module":"A1-A3"},{"value":"0,0E+00","module":"A4"},{"value":"0,0E+00","module":"A5"},{"value":"0,0E+00","module":"B1"},{"value":"0,0E+00","module":"C1"},{"value":"0,0E+00","module":"C2"},{"value":"0,0E+00","module":"C3"},{"value":"0,0E+00","module":"C4"},{"value":"0,0E+00","module":"D"}]},{"parameter":"EEE","unit":"MJ","values":[{"value":"0,0E+00","module":"A1-A3"},{"value":"0,0E+00","module":"A4"},{"value":"0,0E+00","module":"A5"},{"value":"0,0E+00","module":"B1"},{"value":"0,0E+00","module":"C1"},{"value":"0,0E+00","module":"C2"},{"value":"0,0E+00","module":"C3"},{"value":"0,0E+00","module":"C4"},{"value":"0,0E+00","module":"D"}]},{"parameter":"EET","unit":"MJ","values":[{"value":"0,0E+00","module":"A1-A3"},{"value":"0,0E+00","module":"A4"},{"value":"0,0E+00","module":"A5"},{"value":"0,0E+00","module":"B1"},{"value":"0,0E+00","module":"C1"},{"value":"0,0E+00","module":"C2"},{"value":"0,0E+00","module":"C3"},{"value":"0,0E+00","module":"C4"},{"value":"0,0E+00","module":"D"}]}]}