{"product_name":"Betonpflasterstein 8 cm grau mit Vorsatz","epd_id":"EPD-KOL-20230431-CBA1-DE","compliance":["DIN EN 15804+A2","ISO 14025"],"producer_name":"KOLL GmbH & Co. KG","environmental_impact":[{"parameter":"GWP-total","unit":"kg CO2-eq.","values":[{"value":"1,89E+01","module":"A1-A3"},{"value":"3,53E-01","module":"C1"},{"value":"1,04E+00","module":"C2"},{"value":"4,78E-01","module":"C3"},{"value":"0,0E+00","module":"C4"},{"value":"-2,54E+00","module":"D"}]},{"parameter":"GWP-fossil","unit":"kg CO2-eq.","values":[{"value":"1,89E+01","module":"A1-A3"},{"value":"3,51E-01","module":"C1"},{"value":"1,03E+00","module":"C2"},{"value":"4,76E-01","module":"C3"},{"value":"0,0E+00","module":"C4"},{"value":"-2,52E+00","module":"D"}]},{"parameter":"GWP-biogenic","unit":"kg CO2-eq.","values":[{"value":"2,73E-02","module":"A1-A3"},{"value":"5,78E-05","module":"C1"},{"value":"4,14E-04","module":"C2"},{"value":"9,08E-04","module":"C3"},{"value":"0,0E+00","module":"C4"},{"value":"-1,29E-02","module":"D"}]},{"parameter":"GWP-luluc","unit":"kg CO2-eq.","values":[{"value":"1,23E-02","module":"A1-A3"},{"value":"1,49E-03","module":"C1"},{"value":"4,30E-03","module":"C2"},{"value":"1,75E-03","module":"C3"},{"value":"0,0E+00","module":"C4"},{"value":"-6,98E-03","module":"D"}]},{"parameter":"ODP","unit":"kg CFC11-eq.","values":[{"value":"1,85E-11","module":"A1-A3"},{"value":"8,72E-17","module":"C1"},{"value":"2,52E-16","module":"C2"},{"value":"2,02E-15","module":"C3"},{"value":"0,0E+00","module":"C4"},{"value":"-6,13E-14","module":"D"}]},{"parameter":"AP","unit":"mol H^(+)-eq.","values":[{"value":"2,12E-02","module":"A1-A3"},{"value":"3,98E-03","module":"C1"},{"value":"2,97E-03","module":"C2"},{"value":"4,47E-03","module":"C3"},{"value":"0,0E+00","module":"C4"},{"value":"-4,69E-03","module":"D"}]},{"parameter":"POCP","unit":"kg NMVOC-eq.","values":[{"value":"2,18E-02","module":"A1-A3"},{"value":"5,84E-03","module":"C1"},{"value":"2,63E-03","module":"C2"},{"value":"6,39E-03","module":"C3"},{"value":"0,0E+00","module":"C4"},{"value":"-4,02E-03","module":"D"}]},{"parameter":"ADPE","unit":"kg Sb-eq.","values":[{"value":"1,41E-06","module":"A1-A3"},{"value":"2,95E-08","module":"C1"},{"value":"8,54E-08","module":"C2"},{"value":"5,23E-07","module":"C3"},{"value":"0,0E+00","module":"C4"},{"value":"-7,92E-07","module":"D"}]},{"parameter":"ADPF","unit":"MJ","values":[{"value":"8,11E+01","module":"A1-A3"},{"value":"4,72E+00","module":"C1"},{"value":"1,37E+01","module":"C2"},{"value":"8,97E+00","module":"C3"},{"value":"0,0E+00","module":"C4"},{"value":"-3,21E+01","module":"D"}]},{"parameter":"WDP","unit":"m^3 Welt-eq. entzogen","values":[{"value":"2,77E-01","module":"A1-A3"},{"value":"1,53E-03","module":"C1"},{"value":"4,43E-03","module":"C2"},{"value":"8,03E-02","module":"C3"},{"value":"0,0E+00","module":"C4"},{"value":"-4,23E-01","module":"D"}]},{"parameter":"EP-freshwater","unit":"kg P-eq.","values":[{"value":"1,65E-05","module":"A1-A3"},{"value":"7,74E-07","module":"C1"},{"value":"2,24E-06","module":"C2"},{"value":"1,14E-06","module":"C3"},{"value":"0,0E+00","module":"C4"},{"value":"-9,28E-06","module":"D"}]},{"parameter":"EP-marine","unit":"kg N-eq.","values":[{"value":"7,67E-03","module":"A1-A3"},{"value":"2,02E-03","module":"C1"},{"value":"1,36E-03","module":"C2"},{"value":"2,20E-03","module":"C3"},{"value":"0,0E+00","module":"C4"},{"value":"-1,62E-03","module":"D"}]},{"parameter":"EP-terrestrial","unit":"mol N-eq.","values":[{"value":"8,11E-02","module":"A1-A3"},{"value":"2,22E-02","module":"C1"},{"value":"1,52E-02","module":"C2"},{"value":"2,42E-02","module":"C3"},{"value":"0,0E+00","module":"C4"},{"value":"-1,80E-02","module":"D"}]}],"additional_environmental_impact":[{"parameter":"PM","unit":"Krankheitsf\u00e4lle","values":[{"value":null,"module":"A1-A3"},{"value":null,"module":"C1"},{"value":null,"module":"C2"},{"value":null,"module":"C3"},{"value":null,"module":"C4"},{"value":null,"module":"D"}]},{"parameter":"ETP-fw","unit":"CTUe","values":[{"value":null,"module":"A1-A3"},{"value":null,"module":"C1"},{"value":null,"module":"C2"},{"value":null,"module":"C3"},{"value":null,"module":"C4"},{"value":null,"module":"D"}]},{"parameter":"HTP-c","unit":"CTUh","values":[{"value":null,"module":"A1-A3"},{"value":null,"module":"C1"},{"value":null,"module":"C2"},{"value":null,"module":"C3"},{"value":null,"module":"C4"},{"value":null,"module":"D"}]},{"parameter":"HTP-nc","unit":"CTUh","values":[{"value":null,"module":"A1-A3"},{"value":null,"module":"C1"},{"value":null,"module":"C2"},{"value":null,"module":"C3"},{"value":null,"module":"C4"},{"value":null,"module":"D"}]},{"parameter":"SQP","unit":"SQP","values":[{"value":null,"module":"A1-A3"},{"value":null,"module":"C1"},{"value":null,"module":"C2"},{"value":null,"module":"C3"},{"value":null,"module":"C4"},{"value":null,"module":"D"}]}],"resource_use":[{"parameter":"PERE","unit":"MJ","values":[{"value":"2,11E+01","module":"A1-A3"},{"value":"2,75E-01","module":"C1"},{"value":"7,95E-01","module":"C2"},{"value":"7,55E-01","module":"C3"},{"value":"0,0E+00","module":"C4"},{"value":"-1,47E+01","module":"D"}]},{"parameter":"PERM","unit":"MJ","values":[{"value":"3,75E+00","module":"A1-A3"},{"value":"0,0E+00","module":"C1"},{"value":"0,0E+00","module":"C2"},{"value":"0,0E+00","module":"C3"},{"value":"0,0E+00","module":"C4"},{"value":"0,0E+00","module":"D"}]},{"parameter":"PERT","unit":"MJ","values":[{"value":"2,48E+01","module":"A1-A3"},{"value":"2,75E-01","module":"C1"},{"value":"7,95E-01","module":"C2"},{"value":"7,55E-01","module":"C3"},{"value":"0,0E+00","module":"C4"},{"value":"-1,47E+01","module":"D"}]},{"parameter":"PENRE","unit":"MJ","values":[{"value":"7,96E+01","module":"A1-A3"},{"value":"4,72E+00","module":"C1"},{"value":"1,37E+01","module":"C2"},{"value":"8,97E+00","module":"C3"},{"value":"0,0E+00","module":"C4"},{"value":"-3,21E+01","module":"D"}]},{"parameter":"PENRM","unit":"MJ","values":[{"value":"1,50E+00","module":"A1-A3"},{"value":"0,0E+00","module":"C1"},{"value":"0,0E+00","module":"C2"},{"value":"0,0E+00","module":"C3"},{"value":"0,0E+00","module":"C4"},{"value":"0,0E+00","module":"D"}]},{"parameter":"PENRT","unit":"MJ","values":[{"value":"8,11E+01","module":"A1-A3"},{"value":"4,72E+00","module":"C1"},{"value":"1,37E+01","module":"C2"},{"value":"8,97E+00","module":"C3"},{"value":"0,0E+00","module":"C4"},{"value":"-3,21E+01","module":"D"}]},{"parameter":"SM","unit":"kg","values":[{"value":"0,0E+00","module":"A1-A3"},{"value":"0,0E+00","module":"C1"},{"value":"0,0E+00","module":"C2"},{"value":"0,0E+00","module":"C3"},{"value":"0,0E+00","module":"C4"},{"value":"0,0E+00","module":"D"}]},{"parameter":"RSF","unit":"MJ","values":[{"value":"0,0E+00","module":"A1-A3"},{"value":"0,0E+00","module":"C1"},{"value":"0,0E+00","module":"C2"},{"value":"0,0E+00","module":"C3"},{"value":"0,0E+00","module":"C4"},{"value":"0,0E+00","module":"D"}]},{"parameter":"NRSF","unit":"MJ","values":[{"value":"0,0E+00","module":"A1-A3"},{"value":"0,0E+00","module":"C1"},{"value":"0,0E+00","module":"C2"},{"value":"0,0E+00","module":"C3"},{"value":"0,0E+00","module":"C4"},{"value":"0,0E+00","module":"D"}]},{"parameter":"FW","unit":"m^3","values":[{"value":"2,71E-02","module":"A1-A3"},{"value":"2,46E-04","module":"C1"},{"value":"7,12E-04","module":"C2"},{"value":"2,35E-03","module":"C3"},{"value":"0,0E+00","module":"C4"},{"value":"-1,69E-02","module":"D"}]}],"end_of_life_waste":[{"parameter":"HWD","unit":"kg","values":[{"value":"3,55E-04","module":"A1-A3"},{"value":"1,76E-07","module":"C1"},{"value":"5,11E-07","module":"C2"},{"value":"1,89E-07","module":"C3"},{"value":"0,0E+00","module":"C4"},{"value":"-2,43E-07","module":"D"}]},{"parameter":"NHWD","unit":"kg","values":[{"value":"3,20E+00","module":"A1-A3"},{"value":"8,29E-04","module":"C1"},{"value":"2,40E-03","module":"C2"},{"value":"2,70E-03","module":"C3"},{"value":"0,0E+00","module":"C4"},{"value":"-2,08E-02","module":"D"}]},{"parameter":"RWD","unit":"kg","values":[{"value":"3,60E-03","module":"A1-A3"},{"value":"4,97E-06","module":"C1"},{"value":"1,44E-05","module":"C2"},{"value":"7,20E-05","module":"C3"},{"value":"0,0E+00","module":"C4"},{"value":"-2,09E-03","module":"D"}]}],"end_of_life_flow":[{"parameter":"CRU","unit":"kg","values":[{"value":"0,0E+00","module":"A1-A3"},{"value":"0,0E+00","module":"C1"},{"value":"0,0E+00","module":"C2"},{"value":"0,0E+00","module":"C3"},{"value":"0,0E+00","module":"C4"},{"value":"0,0E+00","module":"D"}]},{"parameter":"MFR","unit":"kg","values":[{"value":"0,0E+00","module":"A1-A3"},{"value":"0,0E+00","module":"C1"},{"value":"0,0E+00","module":"C2"},{"value":"1,73E+02","module":"C3"},{"value":"0,0E+00","module":"C4"},{"value":"0,0E+00","module":"D"}]},{"parameter":"MER","unit":"kg","values":[{"value":"0,0E+00","module":"A1-A3"},{"value":"0,0E+00","module":"C1"},{"value":"0,0E+00","module":"C2"},{"value":"0,0E+00","module":"C3"},{"value":"0,0E+00","module":"C4"},{"value":"0,0E+00","module":"D"}]},{"parameter":"EEE","unit":"MJ","values":[{"value":"0,0E+00","module":"A1-A3"},{"value":"0,0E+00","module":"C1"},{"value":"0,0E+00","module":"C2"},{"value":"0,0E+00","module":"C3"},{"value":"0,0E+00","module":"C4"},{"value":"0,0E+00","module":"D"}]},{"parameter":"EET","unit":"MJ","values":[{"value":"0,0E+00","module":"A1-A3"},{"value":"0,0E+00","module":"C1"},{"value":"0,0E+00","module":"C2"},{"value":"0,0E+00","module":"C3"},{"value":"0,0E+00","module":"C4"},{"value":"0,0E+00","module":"D"}]}]}