{"product_name":"Beton der Druckfestigkeitsklasse C8/10","epd_id":"EPD-IZB-20230417-IBA1-DE","compliance":["DIN EN 15804+A2","ISO 14025"],"producer_name":"InformationsZentrum Beton GmbH","environmental_impact":[{"parameter":"GWP-total","unit":"kg CO2-eq.","values":[{"value":"1,12E+02","module":"A1-A3"},{"value":"3,75E+00","module":"A4"},{"value":"8,74E-01","module":"A5"},{"value":"-1,40E+01","module":"B1"},{"value":"3,32E+00","module":"C1"},{"value":"1,03E+01","module":"C2"},{"value":"5,05E+00","module":"C3"},{"value":null,"module":"C4"},{"value":"-1,21E+01","module":"D"}]},{"parameter":"GWP-fossil","unit":"kg CO2-eq.","values":[{"value":"1,12E+02","module":"A1-A3"},{"value":"3,72E+00","module":"A4"},{"value":"8,62E-01","module":"A5"},{"value":"-1,40E+01","module":"B1"},{"value":"3,30E+00","module":"C1"},{"value":"1,03E+01","module":"C2"},{"value":"4,99E+00","module":"C3"},{"value":null,"module":"C4"},{"value":"-1,20E+01","module":"D"}]},{"parameter":"GWP-biogenic","unit":"kg CO2-eq.","values":[{"value":"2,12E-01","module":"A1-A3"},{"value":"1,34E-02","module":"A4"},{"value":"1,20E-02","module":"A5"},{"value":"0,0E+00","module":"B1"},{"value":"1,50E-03","module":"C1"},{"value":"3,71E-03","module":"C2"},{"value":"5,05E-02","module":"C3"},{"value":null,"module":"C4"},{"value":"-1,06E-01","module":"D"}]},{"parameter":"GWP-luluc","unit":"kg CO2-eq.","values":[{"value":"5,80E-02","module":"A1-A3"},{"value":"1,41E-02","module":"A4"},{"value":"3,02E-04","module":"A5"},{"value":"0,0E+00","module":"B1"},{"value":"1,22E-02","module":"C1"},{"value":"3,93E-02","module":"C2"},{"value":"1,14E-02","module":"C3"},{"value":null,"module":"C4"},{"value":"-2,02E-02","module":"D"}]},{"parameter":"ODP","unit":"kg CFC11-eq.","values":[{"value":"2,38E-08","module":"A1-A3"},{"value":"7,53E-13","module":"A4"},{"value":"2,02E-11","module":"A5"},{"value":"0,0E+00","module":"B1"},{"value":"6,47E-13","module":"C1"},{"value":"2,09E-12","module":"C2"},{"value":"7,61E-11","module":"C3"},{"value":null,"module":"C4"},{"value":"-1,50E-10","module":"D"}]},{"parameter":"AP","unit":"mol H^(+)-eq.","values":[{"value":"2,12E-01","module":"A1-A3"},{"value":"1,39E-02","module":"A4"},{"value":"1,24E-03","module":"A5"},{"value":"0,0E+00","module":"B1"},{"value":"1,56E-02","module":"C1"},{"value":"3,57E-02","module":"C2"},{"value":"1,67E-02","module":"C3"},{"value":null,"module":"C4"},{"value":"-2,90E-02","module":"D"}]},{"parameter":"POCP","unit":"kg NMVOC-eq.","values":[{"value":"1,86E-01","module":"A1-A3"},{"value":"1,43E-02","module":"A4"},{"value":"9,73E-04","module":"A5"},{"value":"0,0E+00","module":"B1"},{"value":"2,08E-02","module":"C1"},{"value":"3,55E-02","module":"C2"},{"value":"2,04E-02","module":"C3"},{"value":null,"module":"C4"},{"value":"-2,69E-02","module":"D"}]},{"parameter":"ADPE","unit":"kg Sb-eq.","values":[{"value":"9,94E-06","module":"A1-A3"},{"value":"3,69E-07","module":"A4"},{"value":"4,24E-07","module":"A5"},{"value":"0,0E+00","module":"B1"},{"value":"3,17E-07","module":"C1"},{"value":"1,02E-06","module":"C2"},{"value":"1,85E-06","module":"C3"},{"value":null,"module":"C4"},{"value":"-3,67E-06","module":"D"}]},{"parameter":"ADPF","unit":"MJ","values":[{"value":"6,62E+02","module":"A1-A3"},{"value":"4,87E+01","module":"A4"},{"value":"1,10E+01","module":"A5"},{"value":"0,0E+00","module":"B1"},{"value":"4,19E+01","module":"C1"},{"value":"1,35E+02","module":"C2"},{"value":"6,53E+01","module":"C3"},{"value":null,"module":"C4"},{"value":"-1,56E+02","module":"D"}]},{"parameter":"WDP","unit":"m^3 Welt-eq. entzogen","values":[{"value":"2,19E+00","module":"A1-A3"},{"value":"1,58E-02","module":"A4"},{"value":"2,07E-02","module":"A5"},{"value":"0,0E+00","module":"B1"},{"value":"1,53E-03","module":"C1"},{"value":"4,38E-02","module":"C2"},{"value":"7,30E-03","module":"C3"},{"value":null,"module":"C4"},{"value":"-2,94E+00","module":"D"}]},{"parameter":"EP-freshwater","unit":"kg P-eq.","values":[{"value":"1,35E-04","module":"A1-A3"},{"value":"7,32E-06","module":"A4"},{"value":"3,99E-06","module":"A5"},{"value":"0,0E+00","module":"B1"},{"value":"6,30E-06","module":"C1"},{"value":"2,03E-05","module":"C2"},{"value":"1,91E-05","module":"C3"},{"value":null,"module":"C4"},{"value":"-4,02E-05","module":"D"}]},{"parameter":"EP-marine","unit":"kg N-eq.","values":[{"value":"6,78E-02","module":"A1-A3"},{"value":"6,60E-03","module":"A4"},{"value":"3,99E-04","module":"A5"},{"value":"0,0E+00","module":"B1"},{"value":"7,42E-02","module":"C1"},{"value":"1,69E-02","module":"C2"},{"value":"7,44E-03","module":"C3"},{"value":null,"module":"C4"},{"value":"-1,11E-02","module":"D"}]},{"parameter":"EP-terrestrial","unit":"mol N-eq.","values":[{"value":"7,91E-01","module":"A1-A3"},{"value":"7,28E-02","module":"A4"},{"value":"4,14E-03","module":"A5"},{"value":"0,0E+00","module":"B1"},{"value":"8,20E-02","module":"C1"},{"value":"1,88E-01","module":"C2"},{"value":"8,14E-02","module":"C3"},{"value":null,"module":"C4"},{"value":"-1,25E-01","module":"D"}]}],"additional_environmental_impact":[{"parameter":"PM","unit":"Krankheitsf\u00e4lle","values":[{"value":"2,48E-06","module":"A1-A3"},{"value":"1,01E-07","module":"A4"},{"value":"9,80E-09","module":"A5"},{"value":"0,0E+00","module":"B1"},{"value":"1,78E-07","module":"C1"},{"value":"2,13E-07","module":"C2"},{"value":"1,79E-07","module":"C3"},{"value":null,"module":"C4"},{"value":"-1,29E-06","module":"D"}]},{"parameter":"ETP-fw","unit":"CTUe","values":[{"value":null,"module":"A1-A3"},{"value":null,"module":"A4"},{"value":null,"module":"A5"},{"value":null,"module":"B1"},{"value":null,"module":"C1"},{"value":null,"module":"C2"},{"value":null,"module":"C3"},{"value":null,"module":"C4"},{"value":null,"module":"D"}]},{"parameter":"HTP-c","unit":"CTUh","values":[{"value":null,"module":"A1-A3"},{"value":null,"module":"A4"},{"value":null,"module":"A5"},{"value":null,"module":"B1"},{"value":null,"module":"C1"},{"value":null,"module":"C2"},{"value":null,"module":"C3"},{"value":null,"module":"C4"},{"value":null,"module":"D"}]},{"parameter":"HTP-nc","unit":"CTUh","values":[{"value":null,"module":"A1-A3"},{"value":null,"module":"A4"},{"value":null,"module":"A5"},{"value":null,"module":"B1"},{"value":null,"module":"C1"},{"value":null,"module":"C2"},{"value":null,"module":"C3"},{"value":null,"module":"C4"},{"value":null,"module":"D"}]},{"parameter":"SQP","unit":"SQP","values":[{"value":null,"module":"A1-A3"},{"value":null,"module":"A4"},{"value":null,"module":"A5"},{"value":null,"module":"B1"},{"value":null,"module":"C1"},{"value":null,"module":"C2"},{"value":null,"module":"C3"},{"value":null,"module":"C4"},{"value":null,"module":"D"}]}],"resource_use":[{"parameter":"PERE","unit":"MJ","values":[{"value":"1,36E+02","module":"A1-A3"},{"value":"3,20E+00","module":"A4"},{"value":"9,32E+00","module":"A5"},{"value":"0,0E+00","module":"B1"},{"value":"2,76E+00","module":"C1"},{"value":"8,90E+00","module":"C2"},{"value":"3,68E+01","module":"C3"},{"value":null,"module":"C4"},{"value":"-7,30E+01","module":"D"}]},{"parameter":"PERM","unit":"MJ","values":[{"value":"0,0E+00","module":"A1-A3"},{"value":"0,0E+00","module":"A4"},{"value":"0,0E+00","module":"A5"},{"value":"0,0E+00","module":"B1"},{"value":"0,0E+00","module":"C1"},{"value":"0,0E+00","module":"C2"},{"value":"0,0E+00","module":"C3"},{"value":null,"module":"C4"},{"value":"0,0E+00","module":"D"}]},{"parameter":"PERT","unit":"MJ","values":[{"value":"1,36E+02","module":"A1-A3"},{"value":"3,20E+00","module":"A4"},{"value":"9,32E+00","module":"A5"},{"value":"0,0E+00","module":"B1"},{"value":"2,76E+00","module":"C1"},{"value":"8,90E+00","module":"C2"},{"value":"3,68E+01","module":"C3"},{"value":null,"module":"C4"},{"value":"-7,30E+01","module":"D"}]},{"parameter":"PENRE","unit":"MJ","values":[{"value":"6,62E+02","module":"A1-A3"},{"value":"4,87E+01","module":"A4"},{"value":"1,10E+01","module":"A5"},{"value":"0,0E+00","module":"B1"},{"value":"4,19E+01","module":"C1"},{"value":"1,35E+02","module":"C2"},{"value":"6,53E+01","module":"C3"},{"value":null,"module":"C4"},{"value":"-1,57E+02","module":"D"}]},{"parameter":"PENRM","unit":"MJ","values":[{"value":"0,0E+00","module":"A1-A3"},{"value":"0,0E+00","module":"A4"},{"value":"0,0E+00","module":"A5"},{"value":"0,0E+00","module":"B1"},{"value":"0,0E+00","module":"C1"},{"value":"0,0E+00","module":"C2"},{"value":"0,0E+00","module":"C3"},{"value":null,"module":"C4"},{"value":"0,0E+00","module":"D"}]},{"parameter":"PENRT","unit":"MJ","values":[{"value":"6,62E+02","module":"A1-A3"},{"value":"4,87E+01","module":"A4"},{"value":"1,10E+01","module":"A5"},{"value":"0,0E+00","module":"B1"},{"value":"4,19E+01","module":"C1"},{"value":"1,35E+02","module":"C2"},{"value":"6,53E+01","module":"C3"},{"value":null,"module":"C4"},{"value":"-1,57E+02","module":"D"}]},{"parameter":"SM","unit":"kg","values":[{"value":"1,80E+00","module":"A1-A3"},{"value":"0,0E+00","module":"A4"},{"value":"0,0E+00","module":"A5"},{"value":"0,0E+00","module":"B1"},{"value":"0,0E+00","module":"C1"},{"value":"0,0E+00","module":"C2"},{"value":"0,0E+00","module":"C3"},{"value":null,"module":"C4"},{"value":"2,36E+03","module":"D"}]},{"parameter":"RSF","unit":"MJ","values":[{"value":"7,92E+01","module":"A1-A3"},{"value":"0,0E+00","module":"A4"},{"value":"0,0E+00","module":"A5"},{"value":"0,0E+00","module":"B1"},{"value":"0,0E+00","module":"C1"},{"value":"0,0E+00","module":"C2"},{"value":"0,0E+00","module":"C3"},{"value":null,"module":"C4"},{"value":"0,0E+00","module":"D"}]},{"parameter":"NRSF","unit":"MJ","values":[{"value":"1,86E+02","module":"A1-A3"},{"value":"0,0E+00","module":"A4"},{"value":"0,0E+00","module":"A5"},{"value":"0,0E+00","module":"B1"},{"value":"0,0E+00","module":"C1"},{"value":"0,0E+00","module":"C2"},{"value":"0,0E+00","module":"C3"},{"value":null,"module":"C4"},{"value":"0,0E+00","module":"D"}]},{"parameter":"FW","unit":"m^3","values":[{"value":"7,80E-01","module":"A1-A3"},{"value":"5,20E-02","module":"A4"},{"value":"2,00E-02","module":"A5"},{"value":"0,0E+00","module":"B1"},{"value":"4,00E-02","module":"C1"},{"value":"1,40E-01","module":"C2"},{"value":"1,00E-01","module":"C3"},{"value":null,"module":"C4"},{"value":"-1,49E+00","module":"D"}]}],"end_of_life_waste":[{"parameter":"HWD","unit":"kg","values":[{"value":"1,09E-03","module":"A1-A3"},{"value":"2,13E-10","module":"A4"},{"value":"1,21E-09","module":"A5"},{"value":"0,0E+00","module":"B1"},{"value":"1,83E-10","module":"C1"},{"value":"5,91E-10","module":"C2"},{"value":"4,45E-08","module":"C3"},{"value":null,"module":"C4"},{"value":"-9,96E-10","module":"D"}]},{"parameter":"NHWD","unit":"kg","values":[{"value":"3,45E+01","module":"A1-A3"},{"value":"7,90E-03","module":"A4"},{"value":"1,12E-02","module":"A5"},{"value":"0,0E+00","module":"B1"},{"value":"6,82E-03","module":"C1"},{"value":"2,20E-02","module":"C2"},{"value":"4,21E-02","module":"C3"},{"value":null,"module":"C4"},{"value":"-2,31E+01","module":"D"}]},{"parameter":"RWD","unit":"kg","values":[{"value":"2,09E-02","module":"A1-A3"},{"value":"6,12E-05","module":"A4"},{"value":"9,90E-04","module":"A5"},{"value":"0,0E+00","module":"B1"},{"value":"5,27E-05","module":"C1"},{"value":"1,70E-04","module":"C2"},{"value":"3,04E-03","module":"C3"},{"value":null,"module":"C4"},{"value":"-7,75E-03","module":"D"}]}],"end_of_life_flow":[{"parameter":"CRU","unit":"kg","values":[{"value":"0,0E+00","module":"A1-A3"},{"value":"0,0E+00","module":"A4"},{"value":"0,0E+00","module":"A5"},{"value":"0,0E+00","module":"B1"},{"value":"0,0E+00","module":"C1"},{"value":"0,0E+00","module":"C2"},{"value":"0,0E+00","module":"C3"},{"value":null,"module":"C4"},{"value":"0,0E+00","module":"D"}]},{"parameter":"MFR","unit":"kg","values":[{"value":"0,0E+00","module":"A1-A3"},{"value":"0,0E+00","module":"A4"},{"value":"0,0E+00","module":"A5"},{"value":"0,0E+00","module":"B1"},{"value":"0,0E+00","module":"C1"},{"value":"0,0E+00","module":"C2"},{"value":"2,36E+03","module":"C3"},{"value":null,"module":"C4"},{"value":"0,0E+00","module":"D"}]},{"parameter":"MER","unit":"kg","values":[{"value":"0,0E+00","module":"A1-A3"},{"value":"0,0E+00","module":"A4"},{"value":"0,0E+00","module":"A5"},{"value":"0,0E+00","module":"B1"},{"value":"0,0E+00","module":"C1"},{"value":"0,0E+00","module":"C2"},{"value":"0,0E+00","module":"C3"},{"value":null,"module":"C4"},{"value":"0,0E+00","module":"D"}]},{"parameter":"EEE","unit":"MJ","values":[{"value":"0,0E+00","module":"A1-A3"},{"value":"0,0E+00","module":"A4"},{"value":"0,0E+00","module":"A5"},{"value":"0,0E+00","module":"B1"},{"value":"0,0E+00","module":"C1"},{"value":"0,0E+00","module":"C2"},{"value":"0,0E+00","module":"C3"},{"value":null,"module":"C4"},{"value":"0,0E+00","module":"D"}]},{"parameter":"EET","unit":"MJ","values":[{"value":"0,0E+00","module":"A1-A3"},{"value":"0,0E+00","module":"A4"},{"value":"0,0E+00","module":"A5"},{"value":"0,0E+00","module":"B1"},{"value":"0,0E+00","module":"C1"},{"value":"0,0E+00","module":"C2"},{"value":"0,0E+00","module":"C3"},{"value":null,"module":"C4"},{"value":"0,0E+00","module":"D"}]}]}