{"product_name":"Beton C25/30 XC4 XF1 XA1 F3 16 M ECOPact, Rezept Nummer DA4234-DNFS Version 1, Transportbetonwerk Stadtallendorf, Germany","epd_id":"IBU-CEI-HOL-2205120-DE2023000606-1SUG001-DE","compliance":["EN 15804+A2","ISO 14025"],"producer_name":"Holcim (Deutschland) GmbH","environmental_impact":[{"parameter":"GWP-total","unit":"kg CO2-eq.","values":[{"value":"1,49E+02","module":"A1-A3"},{"value":"3,45E+00","module":"A4"},{"value":"1,34E+00","module":"A5"},{"value":"-2,99E+00","module":"B1"},{"value":"8,64E+00","module":"C1"},{"value":"9,98E+00","module":"C2"},{"value":"4,22E+00","module":"C3"},{"value":"0,0E+00","module":"C4"},{"value":"-9,99E+00","module":"D"}]},{"parameter":"GWP-fossil","unit":"kg CO2-eq.","values":[{"value":"1,49E+02","module":"A1-A3"},{"value":"3,40E+00","module":"A4"},{"value":"1,33E+00","module":"A5"},{"value":"-2,99E+00","module":"B1"},{"value":"8,61E+00","module":"C1"},{"value":"9,93E+00","module":"C2"},{"value":"4,19E+00","module":"C3"},{"value":"0,0E+00","module":"C4"},{"value":"-9,89E+00","module":"D"}]},{"parameter":"GWP-biogenic","unit":"kg CO2-eq.","values":[{"value":"2,31E-01","module":"A1-A3"},{"value":"7,97E-03","module":"A4"},{"value":"6,36E-04","module":"A5"},{"value":"0,0E+00","module":"B1"},{"value":"1,30E-03","module":"C1"},{"value":"3,81E-03","module":"C2"},{"value":"9,75E-04","module":"C3"},{"value":"0,0E+00","module":"C4"},{"value":"-5,61E-02","module":"D"}]},{"parameter":"GWP-luluc","unit":"kg CO2-eq.","values":[{"value":"7,85E-02","module":"A1-A3"},{"value":"1,89E-02","module":"A4"},{"value":"3,27E-03","module":"A5"},{"value":"0,0E+00","module":"B1"},{"value":"3,65E-02","module":"C1"},{"value":"4,14E-02","module":"C2"},{"value":"9,94E-03","module":"C3"},{"value":"0,0E+00","module":"C4"},{"value":"-2,22E-02","module":"D"}]},{"parameter":"ODP","unit":"kg CFC11-eq.","values":[{"value":"1,21E-10","module":"A1-A3"},{"value":"1,25E-15","module":"A4"},{"value":"2,39E-13","module":"A5"},{"value":"0,0E+00","module":"B1"},{"value":"2,96E-15","module":"C1"},{"value":"3,35E-15","module":"C2"},{"value":"9,92E-16","module":"C3"},{"value":"0,0E+00","module":"C4"},{"value":"-1,32E-10","module":"D"}]},{"parameter":"AP","unit":"mol H^(+)-eq.","values":[{"value":"2,75E-01","module":"A1-A3"},{"value":"3,96E-02","module":"A4"},{"value":"8,98E-03","module":"A5"},{"value":"0,0E+00","module":"B1"},{"value":"9,75E-02","module":"C1"},{"value":"3,33E-02","module":"C2"},{"value":"2,98E-02","module":"C3"},{"value":"0,0E+00","module":"C4"},{"value":"-2,14E-02","module":"D"}]},{"parameter":"ADPE","unit":"kg Sb-eq.","values":[{"value":"7,52E-06","module":"A1-A3"},{"value":"2,33E-07","module":"A4"},{"value":"8,18E-08","module":"A5"},{"value":"0,0E+00","module":"B1"},{"value":"7,52E-07","module":"C1"},{"value":"8,51E-07","module":"C2"},{"value":"2,42E-07","module":"C3"},{"value":"0,0E+00","module":"C4"},{"value":"-3,73E-06","module":"D"}]},{"parameter":"ADPF","unit":"MJ","values":[{"value":"9,48E+02","module":"A1-A3"},{"value":"4,65E+01","module":"A4"},{"value":"1,62E+01","module":"A5"},{"value":"0,0E+00","module":"B1"},{"value":"1,16E+02","module":"C1"},{"value":"1,31E+02","module":"C2"},{"value":"8,42E+01","module":"C3"},{"value":"0,0E+00","module":"C4"},{"value":"-1,26E+02","module":"D"}]},{"parameter":"WDP","unit":"m^3 world-eq.","values":[{"value":"5,97E+00","module":"A1-A3"},{"value":"2,87E-02","module":"A4"},{"value":"1,70E-02","module":"A5"},{"value":"0,0E+00","module":"B1"},{"value":"3,76E-02","module":"C1"},{"value":"4,26E-02","module":"C2"},{"value":"3,41E-02","module":"C3"},{"value":"0,0E+00","module":"C4"},{"value":"-2,71E+00","module":"D"}]},{"parameter":"EP-freshwater","unit":"kg P-eq.","values":[{"value":"7,73E-05","module":"A1-A3"},{"value":"1,95E-05","module":"A4"},{"value":"1,80E-06","module":"A5"},{"value":"0,0E+00","module":"B1"},{"value":"1,91E-05","module":"C1"},{"value":"2,17E-05","module":"C2"},{"value":"5,13E-06","module":"C3"},{"value":"0,0E+00","module":"C4"},{"value":"-3,92E-05","module":"D"}]},{"parameter":"EP-marine","unit":"kg N-eq.","values":[{"value":"8,71E-02","module":"A1-A3"},{"value":"2,00E-02","module":"A4"},{"value":"4,34E-03","module":"A5"},{"value":"0,0E+00","module":"B1"},{"value":"4,94E-02","module":"C1"},{"value":"1,54E-02","module":"C2"},{"value":"1,40E-02","module":"C3"},{"value":"0,0E+00","module":"C4"},{"value":"-7,64E-03","module":"D"}]},{"parameter":"EP-terrestrial","unit":"mol N-eq.","values":[{"value":"1,03E+00","module":"A1-A3"},{"value":"2,21E-01","module":"A4"},{"value":"4,79E-02","module":"A5"},{"value":"0,0E+00","module":"B1"},{"value":"5,44E-01","module":"C1"},{"value":"1,72E-01","module":"C2"},{"value":"1,53E-01","module":"C3"},{"value":"0,0E+00","module":"C4"},{"value":"-8,78E-02","module":"D"}]}],"additional_environmental_impact":[{"parameter":"PM","unit":"disease incidence","values":[{"value":"3,12E-06","module":"A1-A3"},{"value":"9,18E-07","module":"A4"},{"value":"1,98E-07","module":"A5"},{"value":"0,0E+00","module":"B1"},{"value":"2,30E-06","module":"C1"},{"value":"2,21E-07","module":"C2"},{"value":"6,29E-07","module":"C3"},{"value":"0,0E+00","module":"C4"},{"value":"-1,17E-06","module":"D"}]},{"parameter":"ETP-fw","unit":"CTUe","values":[{"value":"3,37E+02","module":"A1-A3"},{"value":"3,74E+01","module":"A4"},{"value":"9,50E+00","module":"A5"},{"value":"0,0E+00","module":"B1"},{"value":"9,28E+01","module":"C1"},{"value":"1,05E+02","module":"C2"},{"value":"3,65E+01","module":"C3"},{"value":"0,0E+00","module":"C4"},{"value":"-7,72E+01","module":"D"}]},{"parameter":"HTP-c","unit":"CTUh","values":[{"value":"1,44E-08","module":"A1-A3"},{"value":"8,38E-10","module":"A4"},{"value":"2,35E-10","module":"A5"},{"value":"0,0E+00","module":"B1"},{"value":"2,24E-09","module":"C1"},{"value":"2,53E-09","module":"C2"},{"value":"8,08E-10","module":"C3"},{"value":"0,0E+00","module":"C4"},{"value":"-3,12E-09","module":"D"}]},{"parameter":"HTP-nc","unit":"CTUh","values":[{"value":"1,60E-06","module":"A1-A3"},{"value":"6,94E-08","module":"A4"},{"value":"1,63E-08","module":"A5"},{"value":"0,0E+00","module":"B1"},{"value":"1,42E-07","module":"C1"},{"value":"1,28E-07","module":"C2"},{"value":"5,13E-08","module":"C3"},{"value":"0,0E+00","module":"C4"},{"value":"-2,10E-07","module":"D"}]},{"parameter":"SQP","unit":"-","values":[{"value":"1,18E+02","module":"A1-A3"},{"value":"2,34E+01","module":"A4"},{"value":"3,31E+00","module":"A5"},{"value":"0,0E+00","module":"B1"},{"value":"3,62E+01","module":"C1"},{"value":"4,10E+01","module":"C2"},{"value":"9,56E+00","module":"C3"},{"value":"0,0E+00","module":"C4"},{"value":"-6,89E+01","module":"D"}]},{"parameter":"IRP","unit":"kBq U235-eq.","values":[{"value":"3,33E+00","module":"A1-A3"},{"value":"7,61E-03","module":"A4"},{"value":"3,96E-02","module":"A5"},{"value":"0,0E+00","module":"B1"},{"value":"1,51E-02","module":"C1"},{"value":"1,72E-02","module":"C2"},{"value":"3,80E-01","module":"C3"},{"value":"0,0E+00","module":"C4"},{"value":"-5,95E-01","module":"D"}]}],"resource_use":[{"parameter":"PERM","unit":"MJ","values":[{"value":"1,31E-01","module":"A1-A3"},{"value":"0,0E+00","module":"A4"},{"value":"2,57E-04","module":"A5"},{"value":"0,0E+00","module":"B1"},{"value":"0,0E+00","module":"C1"},{"value":"0,0E+00","module":"C2"},{"value":"0,0E+00","module":"C3"},{"value":"0,0E+00","module":"C4"},{"value":"0,0E+00","module":"D"}]},{"parameter":"PENRM","unit":"MJ","values":[{"value":"7,14E+00","module":"A1-A3"},{"value":"0,0E+00","module":"A4"},{"value":"1,40E-02","module":"A5"},{"value":"0,0E+00","module":"B1"},{"value":"0,0E+00","module":"C1"},{"value":"0,0E+00","module":"C2"},{"value":"0,0E+00","module":"C3"},{"value":"0,0E+00","module":"C4"},{"value":"0,0E+00","module":"D"}]},{"parameter":"PENRT","unit":"MJ","values":[{"value":"9,48E+02","module":"A1-A3"},{"value":"4,65E+01","module":"A4"},{"value":"1,62E+01","module":"A5"},{"value":"0,0E+00","module":"B1"},{"value":"1,16E+02","module":"C1"},{"value":"1,31E+02","module":"C2"},{"value":"8,42E+01","module":"C3"},{"value":"0,0E+00","module":"C4"},{"value":"-1,26E+02","module":"D"}]},{"parameter":"SM","unit":"kg","values":[{"value":"7,82E+00","module":"A1-A3"},{"value":"0,0E+00","module":"A4"},{"value":"1,54E-02","module":"A5"},{"value":"0,0E+00","module":"B1"},{"value":"0,0E+00","module":"C1"},{"value":"0,0E+00","module":"C2"},{"value":"0,0E+00","module":"C3"},{"value":"0,0E+00","module":"C4"},{"value":"2,42E+03","module":"D"}]},{"parameter":"RSF","unit":"MJ","values":[{"value":"1,36E+02","module":"A1-A3"},{"value":"0,0E+00","module":"A4"},{"value":"2,67E-01","module":"A5"},{"value":"0,0E+00","module":"B1"},{"value":"0,0E+00","module":"C1"},{"value":"0,0E+00","module":"C2"},{"value":"0,0E+00","module":"C3"},{"value":"0,0E+00","module":"C4"},{"value":"0,0E+00","module":"D"}]},{"parameter":"NRSF","unit":"MJ","values":[{"value":"2,30E+02","module":"A1-A3"},{"value":"0,0E+00","module":"A4"},{"value":"4,51E-01","module":"A5"},{"value":"0,0E+00","module":"B1"},{"value":"0,0E+00","module":"C1"},{"value":"0,0E+00","module":"C2"},{"value":"0,0E+00","module":"C3"},{"value":"0,0E+00","module":"C4"},{"value":"0,0E+00","module":"D"}]}],"end_of_life_waste":[{"parameter":"HWD","unit":"kg","values":[{"value":"6,59E-06","module":"A1-A3"},{"value":"5,02E-06","module":"A4"},{"value":"3,79E-07","module":"A5"},{"value":"0,0E+00","module":"B1"},{"value":"4,30E-06","module":"C1"},{"value":"4,86E-06","module":"C2"},{"value":"1,11E-06","module":"C3"},{"value":"0,0E+00","module":"C4"},{"value":"-4,89E-07","module":"D"}]},{"parameter":"RWD","unit":"kg","values":[{"value":"4,15E-02","module":"A1-A3"},{"value":"6,99E-05","module":"A4"},{"value":"5,05E-04","module":"A5"},{"value":"0,0E+00","module":"B1"},{"value":"1,53E-04","module":"C1"},{"value":"1,73E-04","module":"C2"},{"value":"4,91E-03","module":"C3"},{"value":"0,0E+00","module":"C4"},{"value":"-5,44E-03","module":"D"}]}],"end_of_life_flow":[{"parameter":"CRU","unit":"kg","values":[{"value":"0,0E+00","module":"A1-A3"},{"value":"0,0E+00","module":"A4"},{"value":"0,0E+00","module":"A5"},{"value":"0,0E+00","module":"B1"},{"value":"0,0E+00","module":"C1"},{"value":"0,0E+00","module":"C2"},{"value":"0,0E+00","module":"C3"},{"value":"0,0E+00","module":"C4"},{"value":"0,0E+00","module":"D"}]},{"parameter":"MFR","unit":"kg","values":[{"value":"0,0E+00","module":"A1-A3"},{"value":"0,0E+00","module":"A4"},{"value":"4,75E+00","module":"A5"},{"value":"0,0E+00","module":"B1"},{"value":"0,0E+00","module":"C1"},{"value":"0,0E+00","module":"C2"},{"value":"2,42E+03","module":"C3"},{"value":"0,0E+00","module":"C4"},{"value":"0,0E+00","module":"D"}]},{"parameter":"MER","unit":"kg","values":[{"value":"0,0E+00","module":"A1-A3"},{"value":"0,0E+00","module":"A4"},{"value":"0,0E+00","module":"A5"},{"value":"0,0E+00","module":"B1"},{"value":"0,0E+00","module":"C1"},{"value":"0,0E+00","module":"C2"},{"value":"0,0E+00","module":"C3"},{"value":"0,0E+00","module":"C4"},{"value":"0,0E+00","module":"D"}]},{"parameter":"EEE","unit":"MJ","values":[{"value":"0,0E+00","module":"A1-A3"},{"value":"0,0E+00","module":"A4"},{"value":"0,0E+00","module":"A5"},{"value":"0,0E+00","module":"B1"},{"value":"0,0E+00","module":"C1"},{"value":"0,0E+00","module":"C2"},{"value":"0,0E+00","module":"C3"},{"value":"0,0E+00","module":"C4"},{"value":"0,0E+00","module":"D"}]},{"parameter":"EET","unit":"MJ","values":[{"value":"0,0E+00","module":"A1-A3"},{"value":"0,0E+00","module":"A4"},{"value":"0,0E+00","module":"A5"},{"value":"0,0E+00","module":"B1"},{"value":"0,0E+00","module":"C1"},{"value":"0,0E+00","module":"C2"},{"value":"0,0E+00","module":"C3"},{"value":"0,0E+00","module":"C4"},{"value":"0,0E+00","module":"D"}]}]}