{"product_name":"Betonbr\u00f8ndsystemer, t\u00f8rst\u00f8bte","epd_id":"NEPD-6303-5557","compliance":["EN 15804+A2","ISO 14025","ISO 21930"],"producer_name":"CRH Concrete A/S","environmental_impact":[{"parameter":"GWP-total","unit":"kg CO2-eq.","values":[{"value":"1,39E+02","module":"A1"},{"value":"1,65E+01","module":"A2"},{"value":"8,79E+00","module":"A3"},{"value":"5,00E+00","module":"A4"},{"value":"4,00E+00","module":"C1"},{"value":"8,34E+00","module":"C2"},{"value":"6,97E-01","module":"C3"},{"value":"1,39E-01","module":"C4"},{"value":"-5,47E+00","module":"D"}]},{"parameter":"GWP-fossil","unit":"kg CO2-eq.","values":[{"value":"1,39E+02","module":"A1"},{"value":"1,65E+01","module":"A2"},{"value":"8,78E+00","module":"A3"},{"value":"5,00E+00","module":"A4"},{"value":"4,00E+00","module":"C1"},{"value":"8,33E+00","module":"C2"},{"value":"6,87E-01","module":"C3"},{"value":"1,39E-01","module":"C4"},{"value":"-5,42E+00","module":"D"}]},{"parameter":"GWP-biogenic","unit":"kg CO2-eq.","values":[{"value":"1,43E-01","module":"A1"},{"value":"5,70E-03","module":"A2"},{"value":"8,88E-03","module":"A3"},{"value":"2,05E-03","module":"A4"},{"value":"7,50E-04","module":"C1"},{"value":"3,40E-03","module":"C2"},{"value":"5,94E-03","module":"C3"},{"value":"1,18E-04","module":"C4"},{"value":"-4,58E-02","module":"D"}]},{"parameter":"GWP-luluc","unit":"kg CO2-eq.","values":[{"value":"2,64E-02","module":"A1"},{"value":"5,95E-03","module":"A2"},{"value":"2,34E-03","module":"A3"},{"value":"1,46E-03","module":"A4"},{"value":"3,15E-04","module":"C1"},{"value":"2,91E-03","module":"C2"},{"value":"9,51E-04","module":"C3"},{"value":"2,72E-05","module":"C4"},{"value":"-2,93E-03","module":"D"}]},{"parameter":"ODP","unit":"kg CFC 11-eq.","values":[{"value":"5,01E-06","module":"A1"},{"value":"3,60E-06","module":"A2"},{"value":"1,74E-06","module":"A3"},{"value":"1,15E-06","module":"A4"},{"value":"8,64E-07","module":"C1"},{"value":"1,90E-06","module":"C2"},{"value":"1,35E-07","module":"C3"},{"value":"6,76E-08","module":"C4"},{"value":"-5,04E-07","module":"D"}]},{"parameter":"AP","unit":"mol H+-eq.","values":[{"value":"3,53E-01","module":"A1"},{"value":"2,00E-01","module":"A2"},{"value":"7,06E-02","module":"A3"},{"value":"2,10E-02","module":"A4"},{"value":"4,19E-02","module":"C1"},{"value":"3,41E-02","module":"C2"},{"value":"5,56E-03","module":"C3"},{"value":"1,35E-03","module":"C4"},{"value":"-3,58E-02","module":"D"}]},{"parameter":"POCP","unit":"kg NMVOC-eq.","values":[{"value":"2,79E-01","module":"A1"},{"value":"1,47E-01","module":"A2"},{"value":"3,93E-02","module":"A3"},{"value":"2,25E-02","module":"A4"},{"value":"5,57E-02","module":"C1"},{"value":"3,42E-02","module":"C2"},{"value":"5,03E-03","module":"C3"},{"value":"1,60E-03","module":"C4"},{"value":"-3,75E-02","module":"D"}]},{"parameter":"ADPE","unit":"kg Sb-eq.","values":[{"value":"5,31E-04","module":"A1"},{"value":"3,31E-04","module":"A2"},{"value":"1,48E-04","module":"A3"},{"value":"8,54E-05","module":"A4"},{"value":"6,14E-06","module":"C1"},{"value":"2,26E-04","module":"C2"},{"value":"8,72E-06","module":"C3"},{"value":"1,23E-06","module":"C4"},{"value":"-2,51E-04","module":"D"}]},{"parameter":"ADPF","unit":"MJ","values":[{"value":"6,19E+02","module":"A1"},{"value":"2,38E+02","module":"A2"},{"value":"1,15E+02","module":"A3"},{"value":"7,77E+01","module":"A4"},{"value":"5,51E+01","module":"C1"},{"value":"1,26E+02","module":"C2"},{"value":"2,13E+01","module":"C3"},{"value":"4,48E+00","module":"C4"},{"value":"-6,44E+01","module":"D"}]},{"parameter":"WDP","unit":"m3 world-eq.","values":[{"value":"4,08E+03","module":"A1"},{"value":"1,79E+02","module":"A2"},{"value":"9,80E+01","module":"A3"},{"value":"5,96E+01","module":"A4"},{"value":"1,17E+01","module":"C1"},{"value":"1,20E+02","module":"C2"},{"value":"2,35E+03","module":"C3"},{"value":"9,42E+00","module":"C4"},{"value":"-1,58E+03","module":"D"}]},{"parameter":"EP-freshwater","unit":"kg P-eq.","values":[{"value":"1,94E-03","module":"A1"},{"value":"1,04E-04","module":"A2"},{"value":"9,87E-05","module":"A3"},{"value":"3,81E-05","module":"A4"},{"value":"1,46E-05","module":"C1"},{"value":"6,55E-05","module":"C2"},{"value":"4,34E-05","module":"C3"},{"value":"1,04E-06","module":"C4"},{"value":"-2,56E-04","module":"D"}]},{"parameter":"EP-marine","unit":"kg N-eq.","values":[{"value":"9,04E-02","module":"A1"},{"value":"4,81E-02","module":"A2"},{"value":"1,18E-02","module":"A3"},{"value":"6,32E-03","module":"A4"},{"value":"1,85E-02","module":"C1"},{"value":"1,01E-02","module":"C2"},{"value":"1,63E-03","module":"C3"},{"value":"5,08E-04","module":"C4"},{"value":"-1,02E-02","module":"D"}]},{"parameter":"EP-terrestrial","unit":"mol N-eq.","values":[{"value":"1,06E+00","module":"A1"},{"value":"5,39E-01","module":"A2"},{"value":"1,30E-01","module":"A3"},{"value":"6,99E-02","module":"A4"},{"value":"2,00E-01","module":"C1"},{"value":"1,12E-01","module":"C2"},{"value":"1,88E-02","module":"C3"},{"value":"5,59E-03","module":"C4"},{"value":"-1,15E-01","module":"D"}]},{"parameter":"GWP-IOBC","unit":"kg CO2-eq.","values":[{"value":"1,39E+02","module":"A1"},{"value":"1,65E+01","module":"A2"},{"value":"8,76E+00","module":"A3"},{"value":"5,00E+00","module":"A4"},{"value":"4,00E+00","module":"C1"},{"value":"8,34E+00","module":"C2"},{"value":"6,88E-01","module":"C3"},{"value":"1,39E-01","module":"C4"},{"value":"-7,17E+00","module":"D"}]}],"additional_environmental_impact":[{"parameter":"PM","unit":"disease incidence","values":[{"value":"2,33E-06","module":"A1"},{"value":"8,23E-07","module":"A2"},{"value":"8,60E-07","module":"A3"},{"value":"4,40E-07","module":"A4"},{"value":"5,07E-06","module":"C1"},{"value":"6,00E-07","module":"C2"},{"value":"8,90E-08","module":"C3"},{"value":"2,88E-08","module":"C4"},{"value":"-6,90E-07","module":"D"}]},{"parameter":"ETP-fw","unit":"CTUe","values":[{"value":"1,08E+03","module":"A1"},{"value":"1,61E+02","module":"A2"},{"value":"1,03E+02","module":"A3"},{"value":"5,69E+01","module":"A4"},{"value":"3,01E+01","module":"C1"},{"value":"9,26E+01","module":"C2"},{"value":"1,51E+01","module":"C3"},{"value":"2,21E+00","module":"C4"},{"value":"-2,18E+02","module":"D"}]},{"parameter":"HTP-c","unit":"CTUh","values":[{"value":"8,56E-08","module":"A1"},{"value":"0,0E+00","module":"A2"},{"value":"3,86E-09","module":"A3"},{"value":"0,0E+00","module":"A4"},{"value":"1,00E-09","module":"C1"},{"value":"0,0E+00","module":"C2"},{"value":"9,68E-10","module":"C3"},{"value":"6,40E-11","module":"C4"},{"value":"-1,74E-08","module":"D"}]},{"parameter":"HTP-nc","unit":"CTUh","values":[{"value":"2,13E-06","module":"A1"},{"value":"1,37E-07","module":"A2"},{"value":"1,08E-07","module":"A3"},{"value":"5,50E-08","module":"A4"},{"value":"2,80E-08","module":"C1"},{"value":"1,00E-07","module":"C2"},{"value":"1,35E-08","module":"C3"},{"value":"1,30E-09","module":"C4"},{"value":"2,89E-07","module":"D"}]},{"parameter":"SQP","unit":"unitless","values":[{"value":"8,71E+01","module":"A1"},{"value":"1,27E+02","module":"A2"},{"value":"2,23E+01","module":"A3"},{"value":"8,92E+01","module":"A4"},{"value":"6,69E+00","module":"C1"},{"value":"8,66E+01","module":"C2"},{"value":"1,21E+01","module":"C3"},{"value":"1,63E+01","module":"C4"},{"value":"8,26E+01","module":"D"}]},{"parameter":"IRP","unit":"kBq U235-eq.","values":[{"value":"2,88E+00","module":"A1"},{"value":"1,04E+00","module":"A2"},{"value":"4,92E-01","module":"A3"},{"value":"3,40E-01","module":"A4"},{"value":"2,40E-01","module":"C1"},{"value":"5,49E-01","module":"C2"},{"value":"3,58E-01","module":"C3"},{"value":"1,94E-02","module":"C4"},{"value":"-3,31E-01","module":"D"}]}],"resource_use":[{"parameter":"PERE","unit":"MJ","values":[{"value":"4,77E+01","module":"A1"},{"value":"2,76E+00","module":"A2"},{"value":"4,70E+01","module":"A3"},{"value":"9,79E-01","module":"A4"},{"value":"3,00E-01","module":"C1"},{"value":"1,77E+00","module":"C2"},{"value":"1,10E+01","module":"C3"},{"value":"6,89E-02","module":"C4"},{"value":"-1,09E+01","module":"D"}]},{"parameter":"PERM","unit":"MJ","values":[{"value":"0,0E+00","module":"A1"},{"value":"0,0E+00","module":"A2"},{"value":"0,0E+00","module":"A3"},{"value":"0,0E+00","module":"A4"},{"value":"0,0E+00","module":"C1"},{"value":"0,0E+00","module":"C2"},{"value":"0,0E+00","module":"C3"},{"value":"0,0E+00","module":"C4"},{"value":"0,0E+00","module":"D"}]},{"parameter":"PERT","unit":"MJ","values":[{"value":"4,77E+01","module":"A1"},{"value":"2,76E+00","module":"A2"},{"value":"4,70E+01","module":"A3"},{"value":"9,79E-01","module":"A4"},{"value":"3,00E-01","module":"C1"},{"value":"1,77E+00","module":"C2"},{"value":"1,10E+01","module":"C3"},{"value":"6,89E-02","module":"C4"},{"value":"-1,09E+01","module":"D"}]},{"parameter":"PENRE","unit":"MJ","values":[{"value":"6,21E+02","module":"A1"},{"value":"2,38E+02","module":"A2"},{"value":"1,15E+02","module":"A3"},{"value":"7,78E+01","module":"A4"},{"value":"5,51E+01","module":"C1"},{"value":"1,26E+02","module":"C2"},{"value":"2,13E+01","module":"C3"},{"value":"4,48E+00","module":"C4"},{"value":"-6,64E+01","module":"D"}]},{"parameter":"PENRM","unit":"MJ","values":[{"value":"0,0E+00","module":"A1"},{"value":"0,0E+00","module":"A2"},{"value":"0,0E+00","module":"A3"},{"value":"0,0E+00","module":"A4"},{"value":"0,0E+00","module":"C1"},{"value":"0,0E+00","module":"C2"},{"value":"0,0E+00","module":"C3"},{"value":"0,0E+00","module":"C4"},{"value":"0,0E+00","module":"D"}]},{"parameter":"PENRT","unit":"MJ","values":[{"value":"6,21E+02","module":"A1"},{"value":"2,38E+02","module":"A2"},{"value":"1,15E+02","module":"A3"},{"value":"7,78E+01","module":"A4"},{"value":"5,51E+01","module":"C1"},{"value":"1,26E+02","module":"C2"},{"value":"2,13E+01","module":"C3"},{"value":"4,48E+00","module":"C4"},{"value":"-6,64E+01","module":"D"}]},{"parameter":"SM","unit":"kg","values":[{"value":"3,17E+00","module":"A1"},{"value":"0,0E+00","module":"A2"},{"value":"0,0E+00","module":"A3"},{"value":"0,0E+00","module":"A4"},{"value":"0,0E+00","module":"C1"},{"value":"0,0E+00","module":"C2"},{"value":"0,0E+00","module":"C3"},{"value":"0,0E+00","module":"C4"},{"value":"0,0E+00","module":"D"}]},{"parameter":"RSF","unit":"MJ","values":[{"value":"2,71E+00","module":"A1"},{"value":"9,95E-02","module":"A2"},{"value":"3,20E-02","module":"A3"},{"value":"3,42E-02","module":"A4"},{"value":"0,0E+00","module":"C1"},{"value":"6,35E-02","module":"C2"},{"value":"0,0E+00","module":"C3"},{"value":"1,42E-03","module":"C4"},{"value":"-6,25E-02","module":"D"}]},{"parameter":"NRSF","unit":"MJ","values":[{"value":"3,94E-01","module":"A1"},{"value":"3,96E-01","module":"A2"},{"value":"8,51E-02","module":"A3"},{"value":"1,15E-01","module":"A4"},{"value":"0,0E+00","module":"C1"},{"value":"2,27E-01","module":"C2"},{"value":"0,0E+00","module":"C3"},{"value":"4,09E-03","module":"C4"},{"value":"3,20E+00","module":"D"}]},{"parameter":"FW","unit":"m3","values":[{"value":"1,61E+00","module":"A1"},{"value":"2,00E-02","module":"A2"},{"value":"1,76E-01","module":"A3"},{"value":"8,85E-03","module":"A4"},{"value":"2,83E-03","module":"C1"},{"value":"1,32E-02","module":"C2"},{"value":"3,66E-02","module":"C3"},{"value":"5,33E-03","module":"C4"},{"value":"-1,38E+00","module":"D"}]}],"end_of_life_waste":[{"parameter":"HWD","unit":"kg","values":[{"value":"7,50E-02","module":"A1"},{"value":"1,09E-02","module":"A2"},{"value":"3,01E-02","module":"A3"},{"value":"4,26E-03","module":"A4"},{"value":"1,62E-03","module":"C1"},{"value":"6,41E-03","module":"C2"},{"value":"2,13E-03","module":"C3"},{"value":"0,0E+00","module":"C4"},{"value":"-2,57E-02","module":"D"}]},{"parameter":"NHWD","unit":"kg","values":[{"value":"4,72E+00","module":"A1"},{"value":"8,33E+00","module":"A2"},{"value":"7,71E-01","module":"A3"},{"value":"6,76E+00","module":"A4"},{"value":"6,52E-02","module":"C1"},{"value":"6,01E+00","module":"C2"},{"value":"6,73E-02","module":"C3"},{"value":"3,24E+01","module":"C4"},{"value":"-1,59E+00","module":"D"}]},{"parameter":"RWD","unit":"kg","values":[{"value":"3,19E-03","module":"A1"},{"value":"1,64E-03","module":"A2"},{"value":"7,66E-04","module":"A3"},{"value":"5,31E-04","module":"A4"},{"value":"3,82E-04","module":"C1"},{"value":"8,57E-04","module":"C2"},{"value":"2,26E-04","module":"C3"},{"value":"0,0E+00","module":"C4"},{"value":"-2,87E-04","module":"D"}]}],"end_of_life_flow":[{"parameter":"CRU","unit":"kg","values":[{"value":"0,0E+00","module":"A1"},{"value":"0,0E+00","module":"A2"},{"value":"0,0E+00","module":"A3"},{"value":"0,0E+00","module":"A4"},{"value":"0,0E+00","module":"C1"},{"value":"0,0E+00","module":"C2"},{"value":"0,0E+00","module":"C3"},{"value":"0,0E+00","module":"C4"},{"value":"0,0E+00","module":"D"}]},{"parameter":"MFR","unit":"kg","values":[{"value":"0,0E+00","module":"A1"},{"value":"0,0E+00","module":"A2"},{"value":"5,08E+01","module":"A3"},{"value":"0,0E+00","module":"A4"},{"value":"0,0E+00","module":"C1"},{"value":"0,0E+00","module":"C2"},{"value":"9,68E+02","module":"C3"},{"value":"0,0E+00","module":"C4"},{"value":"0,0E+00","module":"D"}]},{"parameter":"MER","unit":"kg","values":[{"value":"0,0E+00","module":"A1"},{"value":"0,0E+00","module":"A2"},{"value":"1,32E+00","module":"A3"},{"value":"0,0E+00","module":"A4"},{"value":"0,0E+00","module":"C1"},{"value":"0,0E+00","module":"C2"},{"value":"0,0E+00","module":"C3"},{"value":"0,0E+00","module":"C4"},{"value":"0,0E+00","module":"D"}]},{"parameter":"EEE","unit":"MJ","values":[{"value":"0,0E+00","module":"A1"},{"value":"0,0E+00","module":"A2"},{"value":"9,20E-01","module":"A3"},{"value":"0,0E+00","module":"A4"},{"value":"0,0E+00","module":"C1"},{"value":"0,0E+00","module":"C2"},{"value":"0,0E+00","module":"C3"},{"value":"0,0E+00","module":"C4"},{"value":"0,0E+00","module":"D"}]},{"parameter":"EET","unit":"MJ","values":[{"value":"0,0E+00","module":"A1"},{"value":"0,0E+00","module":"A2"},{"value":"1,39E+01","module":"A3"},{"value":"0,0E+00","module":"A4"},{"value":"0,0E+00","module":"C1"},{"value":"0,0E+00","module":"C2"},{"value":"0,0E+00","module":"C3"},{"value":"0,0E+00","module":"C4"},{"value":"0,0E+00","module":"D"}]}]}