{"product_name":"Beton C25/30 XC4 XF1 XA1 F3 32 M EcoPact, Rezept Nummer DA4334-DNFS Version 1, Transportbetonwerk Stadtallendorf, Germany","epd_id":"IBU-CEI-HOL-2205120-DE2023000604-1SUG001-DE","compliance":["EN 15804+A2","ISO 14025"],"producer_name":"Holcim (Deutschland) GmbH","environmental_impact":[{"parameter":"GWP-total","unit":"kg CO2-eq.","values":[{"value":"1,45E+02","module":"A1-A3"},{"value":"3,47E+00","module":"A4"},{"value":"1,33E+00","module":"A5"},{"value":"-2,88E+00","module":"B1"},{"value":"8,64E+00","module":"C1"},{"value":"1,00E+01","module":"C2"},{"value":"4,26E+00","module":"C3"},{"value":"0,0E+00","module":"C4"},{"value":"-1,00E+01","module":"D"}]},{"parameter":"GWP-fossil","unit":"kg CO2-eq.","values":[{"value":"1,45E+02","module":"A1-A3"},{"value":"3,42E+00","module":"A4"},{"value":"1,33E+00","module":"A5"},{"value":"-2,88E+00","module":"B1"},{"value":"8,61E+00","module":"C1"},{"value":"9,98E+00","module":"C2"},{"value":"4,23E+00","module":"C3"},{"value":"0,0E+00","module":"C4"},{"value":"-9,95E+00","module":"D"}]},{"parameter":"GWP-biogenic","unit":"kg CO2-eq.","values":[{"value":"2,27E-01","module":"A1-A3"},{"value":"8,01E-03","module":"A4"},{"value":"6,29E-04","module":"A5"},{"value":"0,0E+00","module":"B1"},{"value":"1,30E-03","module":"C1"},{"value":"3,83E-03","module":"C2"},{"value":"9,80E-04","module":"C3"},{"value":"0,0E+00","module":"C4"},{"value":"-5,64E-02","module":"D"}]},{"parameter":"GWP-luluc","unit":"kg CO2-eq.","values":[{"value":"7,76E-02","module":"A1-A3"},{"value":"1,90E-02","module":"A4"},{"value":"3,27E-03","module":"A5"},{"value":"0,0E+00","module":"B1"},{"value":"3,65E-02","module":"C1"},{"value":"4,16E-02","module":"C2"},{"value":"1,00E-02","module":"C3"},{"value":"0,0E+00","module":"C4"},{"value":"-2,23E-02","module":"D"}]},{"parameter":"ODP","unit":"kg CFC11-eq.","values":[{"value":"1,25E-10","module":"A1-A3"},{"value":"1,26E-15","module":"A4"},{"value":"2,46E-13","module":"A5"},{"value":"0,0E+00","module":"B1"},{"value":"2,96E-15","module":"C1"},{"value":"3,37E-15","module":"C2"},{"value":"9,97E-16","module":"C3"},{"value":"0,0E+00","module":"C4"},{"value":"-1,33E-10","module":"D"}]},{"parameter":"AP","unit":"mol H^(+)-eq.","values":[{"value":"2,68E-01","module":"A1-A3"},{"value":"3,99E-02","module":"A4"},{"value":"8,97E-03","module":"A5"},{"value":"0,0E+00","module":"B1"},{"value":"9,75E-02","module":"C1"},{"value":"3,34E-02","module":"C2"},{"value":"2,99E-02","module":"C3"},{"value":"0,0E+00","module":"C4"},{"value":"-2,15E-02","module":"D"}]},{"parameter":"ADPE","unit":"kg Sb-eq.","values":[{"value":"7,48E-06","module":"A1-A3"},{"value":"2,35E-07","module":"A4"},{"value":"8,17E-08","module":"A5"},{"value":"0,0E+00","module":"B1"},{"value":"7,52E-07","module":"C1"},{"value":"8,56E-07","module":"C2"},{"value":"2,43E-07","module":"C3"},{"value":"0,0E+00","module":"C4"},{"value":"-3,75E-06","module":"D"}]},{"parameter":"ADPF","unit":"MJ","values":[{"value":"9,30E+02","module":"A1-A3"},{"value":"4,67E+01","module":"A4"},{"value":"1,61E+01","module":"A5"},{"value":"0,0E+00","module":"B1"},{"value":"1,16E+02","module":"C1"},{"value":"1,31E+02","module":"C2"},{"value":"8,46E+01","module":"C3"},{"value":"0,0E+00","module":"C4"},{"value":"-1,26E+02","module":"D"}]},{"parameter":"WDP","unit":"m^3 world-eq.","values":[{"value":"5,95E+00","module":"A1-A3"},{"value":"2,88E-02","module":"A4"},{"value":"1,69E-02","module":"A5"},{"value":"0,0E+00","module":"B1"},{"value":"3,76E-02","module":"C1"},{"value":"4,28E-02","module":"C2"},{"value":"3,43E-02","module":"C3"},{"value":"0,0E+00","module":"C4"},{"value":"-2,72E+00","module":"D"}]},{"parameter":"EP-freshwater","unit":"kg P-eq.","values":[{"value":"7,72E-05","module":"A1-A3"},{"value":"1,96E-05","module":"A4"},{"value":"1,80E-06","module":"A5"},{"value":"0,0E+00","module":"B1"},{"value":"1,91E-05","module":"C1"},{"value":"2,18E-05","module":"C2"},{"value":"5,16E-06","module":"C3"},{"value":"0,0E+00","module":"C4"},{"value":"-3,94E-05","module":"D"}]},{"parameter":"EP-marine","unit":"kg N-eq.","values":[{"value":"8,50E-02","module":"A1-A3"},{"value":"2,01E-02","module":"A4"},{"value":"4,34E-03","module":"A5"},{"value":"0,0E+00","module":"B1"},{"value":"4,94E-02","module":"C1"},{"value":"1,54E-02","module":"C2"},{"value":"1,40E-02","module":"C3"},{"value":"0,0E+00","module":"C4"},{"value":"-7,69E-03","module":"D"}]},{"parameter":"EP-terrestrial","unit":"mol N-eq.","values":[{"value":"1,00E+00","module":"A1-A3"},{"value":"2,22E-01","module":"A4"},{"value":"4,79E-02","module":"A5"},{"value":"0,0E+00","module":"B1"},{"value":"5,44E-01","module":"C1"},{"value":"1,73E-01","module":"C2"},{"value":"1,54E-01","module":"C3"},{"value":"0,0E+00","module":"C4"},{"value":"-8,83E-02","module":"D"}]}],"additional_environmental_impact":[{"parameter":"PM","unit":"disease incidence","values":[{"value":"3,08E-06","module":"A1-A3"},{"value":"9,23E-07","module":"A4"},{"value":"1,98E-07","module":"A5"},{"value":"0,0E+00","module":"B1"},{"value":"2,30E-06","module":"C1"},{"value":"2,23E-07","module":"C2"},{"value":"6,32E-07","module":"C3"},{"value":"0,0E+00","module":"C4"},{"value":"-1,17E-06","module":"D"}]},{"parameter":"ETP-fw","unit":"CTUe","values":[{"value":"3,33E+02","module":"A1-A3"},{"value":"3,76E+01","module":"A4"},{"value":"9,50E+00","module":"A5"},{"value":"0,0E+00","module":"B1"},{"value":"9,28E+01","module":"C1"},{"value":"1,05E+02","module":"C2"},{"value":"3,67E+01","module":"C3"},{"value":"0,0E+00","module":"C4"},{"value":"-7,76E+01","module":"D"}]},{"parameter":"HTP-c","unit":"CTUh","values":[{"value":"1,42E-08","module":"A1-A3"},{"value":"8,43E-10","module":"A4"},{"value":"2,35E-10","module":"A5"},{"value":"0,0E+00","module":"B1"},{"value":"2,24E-09","module":"C1"},{"value":"2,54E-09","module":"C2"},{"value":"8,12E-10","module":"C3"},{"value":"0,0E+00","module":"C4"},{"value":"-3,14E-09","module":"D"}]},{"parameter":"HTP-nc","unit":"CTUh","values":[{"value":"1,56E-06","module":"A1-A3"},{"value":"6,98E-08","module":"A4"},{"value":"1,62E-08","module":"A5"},{"value":"0,0E+00","module":"B1"},{"value":"1,42E-07","module":"C1"},{"value":"1,29E-07","module":"C2"},{"value":"5,16E-08","module":"C3"},{"value":"0,0E+00","module":"C4"},{"value":"-2,12E-07","module":"D"}]},{"parameter":"SQP","unit":"-","values":[{"value":"1,19E+02","module":"A1-A3"},{"value":"2,35E+01","module":"A4"},{"value":"3,31E+00","module":"A5"},{"value":"0,0E+00","module":"B1"},{"value":"3,62E+01","module":"C1"},{"value":"4,12E+01","module":"C2"},{"value":"9,61E+00","module":"C3"},{"value":"0,0E+00","module":"C4"},{"value":"-6,93E+01","module":"D"}]},{"parameter":"IRP","unit":"kBq U235-eq.","values":[{"value":"3,26E+00","module":"A1-A3"},{"value":"7,65E-03","module":"A4"},{"value":"3,95E-02","module":"A5"},{"value":"0,0E+00","module":"B1"},{"value":"1,51E-02","module":"C1"},{"value":"1,73E-02","module":"C2"},{"value":"3,82E-01","module":"C3"},{"value":"0,0E+00","module":"C4"},{"value":"-5,98E-01","module":"D"}]}],"resource_use":[{"parameter":"PERM","unit":"MJ","values":[{"value":"1,26E-01","module":"A1-A3"},{"value":"0,0E+00","module":"A4"},{"value":"2,48E-04","module":"A5"},{"value":"0,0E+00","module":"B1"},{"value":"0,0E+00","module":"C1"},{"value":"0,0E+00","module":"C2"},{"value":"0,0E+00","module":"C3"},{"value":"0,0E+00","module":"C4"},{"value":"0,0E+00","module":"D"}]},{"parameter":"PENRM","unit":"MJ","values":[{"value":"6,88E+00","module":"A1-A3"},{"value":"0,0E+00","module":"A4"},{"value":"1,35E-02","module":"A5"},{"value":"0,0E+00","module":"B1"},{"value":"0,0E+00","module":"C1"},{"value":"0,0E+00","module":"C2"},{"value":"0,0E+00","module":"C3"},{"value":"0,0E+00","module":"C4"},{"value":"0,0E+00","module":"D"}]},{"parameter":"PENRT","unit":"MJ","values":[{"value":"9,30E+02","module":"A1-A3"},{"value":"4,67E+01","module":"A4"},{"value":"1,61E+01","module":"A5"},{"value":"0,0E+00","module":"B1"},{"value":"1,16E+02","module":"C1"},{"value":"1,31E+02","module":"C2"},{"value":"8,46E+01","module":"C3"},{"value":"0,0E+00","module":"C4"},{"value":"-1,26E+02","module":"D"}]},{"parameter":"SM","unit":"kg","values":[{"value":"7,55E+00","module":"A1-A3"},{"value":"0,0E+00","module":"A4"},{"value":"1,48E-02","module":"A5"},{"value":"0,0E+00","module":"B1"},{"value":"0,0E+00","module":"C1"},{"value":"0,0E+00","module":"C2"},{"value":"0,0E+00","module":"C3"},{"value":"0,0E+00","module":"C4"},{"value":"2,43E+03","module":"D"}]},{"parameter":"RSF","unit":"MJ","values":[{"value":"1,31E+02","module":"A1-A3"},{"value":"0,0E+00","module":"A4"},{"value":"2,58E-01","module":"A5"},{"value":"0,0E+00","module":"B1"},{"value":"0,0E+00","module":"C1"},{"value":"0,0E+00","module":"C2"},{"value":"0,0E+00","module":"C3"},{"value":"0,0E+00","module":"C4"},{"value":"0,0E+00","module":"D"}]},{"parameter":"NRSF","unit":"MJ","values":[{"value":"2,21E+02","module":"A1-A3"},{"value":"0,0E+00","module":"A4"},{"value":"4,35E-01","module":"A5"},{"value":"0,0E+00","module":"B1"},{"value":"0,0E+00","module":"C1"},{"value":"0,0E+00","module":"C2"},{"value":"0,0E+00","module":"C3"},{"value":"0,0E+00","module":"C4"},{"value":"0,0E+00","module":"D"}]}],"end_of_life_waste":[{"parameter":"HWD","unit":"kg","values":[{"value":"6,45E-06","module":"A1-A3"},{"value":"5,05E-06","module":"A4"},{"value":"3,79E-07","module":"A5"},{"value":"0,0E+00","module":"B1"},{"value":"4,30E-06","module":"C1"},{"value":"4,89E-06","module":"C2"},{"value":"1,11E-06","module":"C3"},{"value":"0,0E+00","module":"C4"},{"value":"-4,91E-07","module":"D"}]},{"parameter":"RWD","unit":"kg","values":[{"value":"4,06E-02","module":"A1-A3"},{"value":"7,03E-05","module":"A4"},{"value":"5,03E-04","module":"A5"},{"value":"0,0E+00","module":"B1"},{"value":"1,53E-04","module":"C1"},{"value":"1,74E-04","module":"C2"},{"value":"4,94E-03","module":"C3"},{"value":"0,0E+00","module":"C4"},{"value":"-5,47E-03","module":"D"}]}],"end_of_life_flow":[{"parameter":"CRU","unit":"kg","values":[{"value":"0,0E+00","module":"A1-A3"},{"value":"0,0E+00","module":"A4"},{"value":"0,0E+00","module":"A5"},{"value":"0,0E+00","module":"B1"},{"value":"0,0E+00","module":"C1"},{"value":"0,0E+00","module":"C2"},{"value":"0,0E+00","module":"C3"},{"value":"0,0E+00","module":"C4"},{"value":"0,0E+00","module":"D"}]},{"parameter":"MFR","unit":"kg","values":[{"value":"0,0E+00","module":"A1-A3"},{"value":"0,0E+00","module":"A4"},{"value":"4,78E+00","module":"A5"},{"value":"0,0E+00","module":"B1"},{"value":"0,0E+00","module":"C1"},{"value":"0,0E+00","module":"C2"},{"value":"2,43E+03","module":"C3"},{"value":"0,0E+00","module":"C4"},{"value":"0,0E+00","module":"D"}]},{"parameter":"MER","unit":"kg","values":[{"value":"0,0E+00","module":"A1-A3"},{"value":"0,0E+00","module":"A4"},{"value":"0,0E+00","module":"A5"},{"value":"0,0E+00","module":"B1"},{"value":"0,0E+00","module":"C1"},{"value":"0,0E+00","module":"C2"},{"value":"0,0E+00","module":"C3"},{"value":"0,0E+00","module":"C4"},{"value":"0,0E+00","module":"D"}]},{"parameter":"EEE","unit":"MJ","values":[{"value":"0,0E+00","module":"A1-A3"},{"value":"0,0E+00","module":"A4"},{"value":"0,0E+00","module":"A5"},{"value":"0,0E+00","module":"B1"},{"value":"0,0E+00","module":"C1"},{"value":"0,0E+00","module":"C2"},{"value":"0,0E+00","module":"C3"},{"value":"0,0E+00","module":"C4"},{"value":"0,0E+00","module":"D"}]},{"parameter":"EET","unit":"MJ","values":[{"value":"0,0E+00","module":"A1-A3"},{"value":"0,0E+00","module":"A4"},{"value":"0,0E+00","module":"A5"},{"value":"0,0E+00","module":"B1"},{"value":"0,0E+00","module":"C1"},{"value":"0,0E+00","module":"C2"},{"value":"0,0E+00","module":"C3"},{"value":"0,0E+00","module":"C4"},{"value":"0,0E+00","module":"D"}]}]}