{"product_name":"Beton C25/30 XC4 XF1 XA1 F3 32 M EcoPact, Rezept Nummer DA4334-DNFS Version 1, Transportbetonwerk Merzig, Germany","epd_id":"IBU-CEI-HOL-2205120-DE2023000601-1SUG001-DE","compliance":["EN 15804+A2","ISO 14025"],"producer_name":"Holcim (Deutschland) GmbH","environmental_impact":[{"parameter":"GWP-total","unit":"kg CO2-eq.","values":[{"value":"1,52E+02","module":"A1-A3"},{"value":"3,26E+00","module":"A4"},{"value":"2,96E+00","module":"A5"},{"value":"-3,43E+00","module":"B1"},{"value":"8,64E+00","module":"C1"},{"value":"9,43E+00","module":"C2"},{"value":"3,61E+00","module":"C3"},{"value":"0,0E+00","module":"C4"},{"value":"-9,45E+00","module":"D"}]},{"parameter":"GWP-fossil","unit":"kg CO2-eq.","values":[{"value":"1,52E+02","module":"A1-A3"},{"value":"3,22E+00","module":"A4"},{"value":"2,95E+00","module":"A5"},{"value":"-3,43E+00","module":"B1"},{"value":"8,61E+00","module":"C1"},{"value":"9,39E+00","module":"C2"},{"value":"3,59E+00","module":"C3"},{"value":"0,0E+00","module":"C4"},{"value":"-9,35E+00","module":"D"}]},{"parameter":"GWP-biogenic","unit":"kg CO2-eq.","values":[{"value":"1,00E-01","module":"A1-A3"},{"value":"7,54E-03","module":"A4"},{"value":"1,44E-03","module":"A5"},{"value":"0,0E+00","module":"B1"},{"value":"1,30E-03","module":"C1"},{"value":"3,60E-03","module":"C2"},{"value":"9,22E-04","module":"C3"},{"value":"0,0E+00","module":"C4"},{"value":"-5,31E-02","module":"D"}]},{"parameter":"GWP-luluc","unit":"kg CO2-eq.","values":[{"value":"8,34E-02","module":"A1-A3"},{"value":"1,79E-02","module":"A4"},{"value":"4,68E-03","module":"A5"},{"value":"0,0E+00","module":"B1"},{"value":"3,65E-02","module":"C1"},{"value":"3,91E-02","module":"C2"},{"value":"9,40E-03","module":"C3"},{"value":"0,0E+00","module":"C4"},{"value":"-2,09E-02","module":"D"}]},{"parameter":"ODP","unit":"kg CFC11-eq.","values":[{"value":"3,55E-13","module":"A1-A3"},{"value":"1,18E-15","module":"A4"},{"value":"4,36E-15","module":"A5"},{"value":"0,0E+00","module":"B1"},{"value":"2,96E-15","module":"C1"},{"value":"3,17E-15","module":"C2"},{"value":"9,38E-16","module":"C3"},{"value":"0,0E+00","module":"C4"},{"value":"-1,25E-10","module":"D"}]},{"parameter":"AP","unit":"mol H^(+)-eq.","values":[{"value":"2,97E-01","module":"A1-A3"},{"value":"3,75E-02","module":"A4"},{"value":"1,27E-02","module":"A5"},{"value":"0,0E+00","module":"B1"},{"value":"9,75E-02","module":"C1"},{"value":"3,14E-02","module":"C2"},{"value":"2,81E-02","module":"C3"},{"value":"0,0E+00","module":"C4"},{"value":"-2,03E-02","module":"D"}]},{"parameter":"ADPE","unit":"kg Sb-eq.","values":[{"value":"6,22E-06","module":"A1-A3"},{"value":"2,21E-07","module":"A4"},{"value":"1,50E-07","module":"A5"},{"value":"0,0E+00","module":"B1"},{"value":"7,52E-07","module":"C1"},{"value":"8,05E-07","module":"C2"},{"value":"2,29E-07","module":"C3"},{"value":"0,0E+00","module":"C4"},{"value":"-3,52E-06","module":"D"}]},{"parameter":"ADPF","unit":"MJ","values":[{"value":"8,93E+02","module":"A1-A3"},{"value":"4,39E+01","module":"A4"},{"value":"2,68E+01","module":"A5"},{"value":"0,0E+00","module":"B1"},{"value":"1,16E+02","module":"C1"},{"value":"1,23E+02","module":"C2"},{"value":"7,96E+01","module":"C3"},{"value":"0,0E+00","module":"C4"},{"value":"-1,19E+02","module":"D"}]},{"parameter":"WDP","unit":"m^3 world-eq.","values":[{"value":"4,68E+00","module":"A1-A3"},{"value":"2,71E-02","module":"A4"},{"value":"5,96E-02","module":"A5"},{"value":"0,0E+00","module":"B1"},{"value":"3,76E-02","module":"C1"},{"value":"4,03E-02","module":"C2"},{"value":"3,22E-02","module":"C3"},{"value":"0,0E+00","module":"C4"},{"value":"-2,56E+00","module":"D"}]},{"parameter":"EP-freshwater","unit":"kg P-eq.","values":[{"value":"8,18E-05","module":"A1-A3"},{"value":"1,85E-05","module":"A4"},{"value":"2,98E-06","module":"A5"},{"value":"0,0E+00","module":"B1"},{"value":"1,91E-05","module":"C1"},{"value":"2,05E-05","module":"C2"},{"value":"4,85E-06","module":"C3"},{"value":"0,0E+00","module":"C4"},{"value":"-3,70E-05","module":"D"}]},{"parameter":"EP-marine","unit":"kg N-eq.","values":[{"value":"1,03E-01","module":"A1-A3"},{"value":"1,89E-02","module":"A4"},{"value":"5,78E-03","module":"A5"},{"value":"0,0E+00","module":"B1"},{"value":"4,94E-02","module":"C1"},{"value":"1,45E-02","module":"C2"},{"value":"1,32E-02","module":"C3"},{"value":"0,0E+00","module":"C4"},{"value":"-7,23E-03","module":"D"}]},{"parameter":"EP-terrestrial","unit":"mol N-eq.","values":[{"value":"1,10E+00","module":"A1-A3"},{"value":"2,09E-01","module":"A4"},{"value":"6,33E-02","module":"A5"},{"value":"0,0E+00","module":"B1"},{"value":"5,44E-01","module":"C1"},{"value":"1,62E-01","module":"C2"},{"value":"1,45E-01","module":"C3"},{"value":"0,0E+00","module":"C4"},{"value":"-8,30E-02","module":"D"}]}],"additional_environmental_impact":[{"parameter":"PM","unit":"disease incidence","values":[{"value":"4,03E-06","module":"A1-A3"},{"value":"8,67E-07","module":"A4"},{"value":"2,53E-07","module":"A5"},{"value":"0,0E+00","module":"B1"},{"value":"2,30E-06","module":"C1"},{"value":"2,09E-07","module":"C2"},{"value":"5,95E-07","module":"C3"},{"value":"0,0E+00","module":"C4"},{"value":"-1,10E-06","module":"D"}]},{"parameter":"ETP-fw","unit":"CTUe","values":[{"value":"4,05E+02","module":"A1-A3"},{"value":"3,53E+01","module":"A4"},{"value":"1,50E+01","module":"A5"},{"value":"0,0E+00","module":"B1"},{"value":"9,28E+01","module":"C1"},{"value":"9,91E+01","module":"C2"},{"value":"3,45E+01","module":"C3"},{"value":"0,0E+00","module":"C4"},{"value":"-7,30E+01","module":"D"}]},{"parameter":"HTP-c","unit":"CTUh","values":[{"value":"1,93E-08","module":"A1-A3"},{"value":"7,92E-10","module":"A4"},{"value":"4,64E-10","module":"A5"},{"value":"0,0E+00","module":"B1"},{"value":"2,24E-09","module":"C1"},{"value":"2,39E-09","module":"C2"},{"value":"7,64E-10","module":"C3"},{"value":"0,0E+00","module":"C4"},{"value":"-2,95E-09","module":"D"}]},{"parameter":"HTP-nc","unit":"CTUh","values":[{"value":"2,02E-06","module":"A1-A3"},{"value":"6,56E-08","module":"A4"},{"value":"3,84E-08","module":"A5"},{"value":"0,0E+00","module":"B1"},{"value":"1,42E-07","module":"C1"},{"value":"1,21E-07","module":"C2"},{"value":"4,85E-08","module":"C3"},{"value":"0,0E+00","module":"C4"},{"value":"-1,99E-07","module":"D"}]},{"parameter":"SQP","unit":"-","values":[{"value":"1,31E+02","module":"A1-A3"},{"value":"2,21E+01","module":"A4"},{"value":"5,22E+00","module":"A5"},{"value":"0,0E+00","module":"B1"},{"value":"3,62E+01","module":"C1"},{"value":"3,88E+01","module":"C2"},{"value":"9,03E+00","module":"C3"},{"value":"0,0E+00","module":"C4"},{"value":"-6,52E+01","module":"D"}]},{"parameter":"IRP","unit":"kBq U235-eq.","values":[{"value":"5,87E+00","module":"A1-A3"},{"value":"7,19E-03","module":"A4"},{"value":"1,04E-01","module":"A5"},{"value":"0,0E+00","module":"B1"},{"value":"1,51E-02","module":"C1"},{"value":"1,62E-02","module":"C2"},{"value":"3,59E-01","module":"C3"},{"value":"0,0E+00","module":"C4"},{"value":"-5,63E-01","module":"D"}]}],"resource_use":[{"parameter":"PERM","unit":"MJ","values":[{"value":"1,97E-01","module":"A1-A3"},{"value":"0,0E+00","module":"A4"},{"value":"2,24E-03","module":"A5"},{"value":"0,0E+00","module":"B1"},{"value":"0,0E+00","module":"C1"},{"value":"0,0E+00","module":"C2"},{"value":"0,0E+00","module":"C3"},{"value":"0,0E+00","module":"C4"},{"value":"0,0E+00","module":"D"}]},{"parameter":"PENRM","unit":"MJ","values":[{"value":"9,71E+00","module":"A1-A3"},{"value":"0,0E+00","module":"A4"},{"value":"1,11E-01","module":"A5"},{"value":"0,0E+00","module":"B1"},{"value":"0,0E+00","module":"C1"},{"value":"0,0E+00","module":"C2"},{"value":"0,0E+00","module":"C3"},{"value":"0,0E+00","module":"C4"},{"value":"0,0E+00","module":"D"}]},{"parameter":"PENRT","unit":"MJ","values":[{"value":"8,93E+02","module":"A1-A3"},{"value":"4,39E+01","module":"A4"},{"value":"2,68E+01","module":"A5"},{"value":"0,0E+00","module":"B1"},{"value":"1,16E+02","module":"C1"},{"value":"1,23E+02","module":"C2"},{"value":"7,96E+01","module":"C3"},{"value":"0,0E+00","module":"C4"},{"value":"-1,19E+02","module":"D"}]},{"parameter":"SM","unit":"kg","values":[{"value":"0,0E+00","module":"A1-A3"},{"value":"0,0E+00","module":"A4"},{"value":"0,0E+00","module":"A5"},{"value":"0,0E+00","module":"B1"},{"value":"0,0E+00","module":"C1"},{"value":"0,0E+00","module":"C2"},{"value":"0,0E+00","module":"C3"},{"value":"0,0E+00","module":"C4"},{"value":"2,29E+03","module":"D"}]},{"parameter":"RSF","unit":"MJ","values":[{"value":"0,0E+00","module":"A1-A3"},{"value":"0,0E+00","module":"A4"},{"value":"0,0E+00","module":"A5"},{"value":"0,0E+00","module":"B1"},{"value":"0,0E+00","module":"C1"},{"value":"0,0E+00","module":"C2"},{"value":"0,0E+00","module":"C3"},{"value":"0,0E+00","module":"C4"},{"value":"0,0E+00","module":"D"}]},{"parameter":"NRSF","unit":"MJ","values":[{"value":"0,0E+00","module":"A1-A3"},{"value":"0,0E+00","module":"A4"},{"value":"0,0E+00","module":"A5"},{"value":"0,0E+00","module":"B1"},{"value":"0,0E+00","module":"C1"},{"value":"0,0E+00","module":"C2"},{"value":"0,0E+00","module":"C3"},{"value":"0,0E+00","module":"C4"},{"value":"0,0E+00","module":"D"}]}],"end_of_life_waste":[{"parameter":"HWD","unit":"kg","values":[{"value":"5,76E-06","module":"A1-A3"},{"value":"4,75E-06","module":"A4"},{"value":"5,29E-07","module":"A5"},{"value":"0,0E+00","module":"B1"},{"value":"4,30E-06","module":"C1"},{"value":"4,60E-06","module":"C2"},{"value":"1,05E-06","module":"C3"},{"value":"0,0E+00","module":"C4"},{"value":"-4,62E-07","module":"D"}]},{"parameter":"RWD","unit":"kg","values":[{"value":"3,97E-02","module":"A1-A3"},{"value":"6,61E-05","module":"A4"},{"value":"9,21E-04","module":"A5"},{"value":"0,0E+00","module":"B1"},{"value":"1,53E-04","module":"C1"},{"value":"1,64E-04","module":"C2"},{"value":"4,64E-03","module":"C3"},{"value":"0,0E+00","module":"C4"},{"value":"-5,15E-03","module":"D"}]}],"end_of_life_flow":[{"parameter":"CRU","unit":"kg","values":[{"value":"0,0E+00","module":"A1-A3"},{"value":"0,0E+00","module":"A4"},{"value":"0,0E+00","module":"A5"},{"value":"0,0E+00","module":"B1"},{"value":"0,0E+00","module":"C1"},{"value":"0,0E+00","module":"C2"},{"value":"0,0E+00","module":"C3"},{"value":"0,0E+00","module":"C4"},{"value":"0,0E+00","module":"D"}]},{"parameter":"MFR","unit":"kg","values":[{"value":"0,0E+00","module":"A1-A3"},{"value":"0,0E+00","module":"A4"},{"value":"2,61E+01","module":"A5"},{"value":"0,0E+00","module":"B1"},{"value":"0,0E+00","module":"C1"},{"value":"0,0E+00","module":"C2"},{"value":"2,29E+03","module":"C3"},{"value":"0,0E+00","module":"C4"},{"value":"0,0E+00","module":"D"}]},{"parameter":"MER","unit":"kg","values":[{"value":"0,0E+00","module":"A1-A3"},{"value":"0,0E+00","module":"A4"},{"value":"0,0E+00","module":"A5"},{"value":"0,0E+00","module":"B1"},{"value":"0,0E+00","module":"C1"},{"value":"0,0E+00","module":"C2"},{"value":"0,0E+00","module":"C3"},{"value":"0,0E+00","module":"C4"},{"value":"0,0E+00","module":"D"}]},{"parameter":"EEE","unit":"MJ","values":[{"value":"0,0E+00","module":"A1-A3"},{"value":"0,0E+00","module":"A4"},{"value":"0,0E+00","module":"A5"},{"value":"0,0E+00","module":"B1"},{"value":"0,0E+00","module":"C1"},{"value":"0,0E+00","module":"C2"},{"value":"0,0E+00","module":"C3"},{"value":"0,0E+00","module":"C4"},{"value":"0,0E+00","module":"D"}]},{"parameter":"EET","unit":"MJ","values":[{"value":"0,0E+00","module":"A1-A3"},{"value":"0,0E+00","module":"A4"},{"value":"0,0E+00","module":"A5"},{"value":"0,0E+00","module":"B1"},{"value":"0,0E+00","module":"C1"},{"value":"0,0E+00","module":"C2"},{"value":"0,0E+00","module":"C3"},{"value":"0,0E+00","module":"C4"},{"value":"0,0E+00","module":"D"}]}]}