{"product_name":"Beton C30/37 XC4 XF1 XA1 F3 16 M ECOPact, Rezept Nummer DA5234-DSZK Version 1, Transportbetonwerk Troisdorf, Germany","epd_id":"IBU-CEI-HOL-2205120-DE2023000665-1SUG001-DE","compliance":["EN 15804+A2","ISO 14025"],"producer_name":"Holcim (Deutschland) GmbH","environmental_impact":[{"parameter":"GWP-total","unit":"kg CO2-eq.","values":[{"value":"1,57E+02","module":"A1-A3"},{"value":"3,31E+00","module":"A4"},{"value":"6,36E+00","module":"A5"},{"value":"-3,74E+00","module":"B1"},{"value":"8,64E+00","module":"C1"},{"value":"9,59E+00","module":"C2"},{"value":"3,48E+00","module":"C3"},{"value":"0,0E+00","module":"C4"},{"value":"-9,60E+00","module":"D"}]},{"parameter":"GWP-fossil","unit":"kg CO2-eq.","values":[{"value":"1,56E+02","module":"A1-A3"},{"value":"3,27E+00","module":"A4"},{"value":"6,34E+00","module":"A5"},{"value":"-3,74E+00","module":"B1"},{"value":"8,61E+00","module":"C1"},{"value":"9,54E+00","module":"C2"},{"value":"3,45E+00","module":"C3"},{"value":"0,0E+00","module":"C4"},{"value":"-9,51E+00","module":"D"}]},{"parameter":"GWP-biogenic","unit":"kg CO2-eq.","values":[{"value":"1,39E-01","module":"A1-A3"},{"value":"7,66E-03","module":"A4"},{"value":"4,78E-03","module":"A5"},{"value":"0,0E+00","module":"B1"},{"value":"1,30E-03","module":"C1"},{"value":"3,66E-03","module":"C2"},{"value":"9,37E-04","module":"C3"},{"value":"0,0E+00","module":"C4"},{"value":"-5,39E-02","module":"D"}]},{"parameter":"GWP-luluc","unit":"kg CO2-eq.","values":[{"value":"5,97E-02","module":"A1-A3"},{"value":"1,82E-02","module":"A4"},{"value":"6,85E-03","module":"A5"},{"value":"0,0E+00","module":"B1"},{"value":"3,65E-02","module":"C1"},{"value":"3,97E-02","module":"C2"},{"value":"9,55E-03","module":"C3"},{"value":"0,0E+00","module":"C4"},{"value":"-2,13E-02","module":"D"}]},{"parameter":"ODP","unit":"kg CFC11-eq.","values":[{"value":"3,95E-13","module":"A1-A3"},{"value":"1,20E-15","module":"A4"},{"value":"1,24E-14","module":"A5"},{"value":"0,0E+00","module":"B1"},{"value":"2,96E-15","module":"C1"},{"value":"3,22E-15","module":"C2"},{"value":"9,53E-16","module":"C3"},{"value":"0,0E+00","module":"C4"},{"value":"-1,27E-10","module":"D"}]},{"parameter":"AP","unit":"mol H^(+)-eq.","values":[{"value":"2,96E-01","module":"A1-A3"},{"value":"3,81E-02","module":"A4"},{"value":"2,03E-02","module":"A5"},{"value":"0,0E+00","module":"B1"},{"value":"9,75E-02","module":"C1"},{"value":"3,20E-02","module":"C2"},{"value":"2,86E-02","module":"C3"},{"value":"0,0E+00","module":"C4"},{"value":"-2,06E-02","module":"D"}]},{"parameter":"ADPE","unit":"kg Sb-eq.","values":[{"value":"5,31E-06","module":"A1-A3"},{"value":"2,24E-07","module":"A4"},{"value":"2,65E-07","module":"A5"},{"value":"0,0E+00","module":"B1"},{"value":"7,52E-07","module":"C1"},{"value":"8,18E-07","module":"C2"},{"value":"2,32E-07","module":"C3"},{"value":"0,0E+00","module":"C4"},{"value":"-3,58E-06","module":"D"}]},{"parameter":"ADPF","unit":"MJ","values":[{"value":"7,83E+02","module":"A1-A3"},{"value":"4,46E+01","module":"A4"},{"value":"4,53E+01","module":"A5"},{"value":"0,0E+00","module":"B1"},{"value":"1,16E+02","module":"C1"},{"value":"1,25E+02","module":"C2"},{"value":"8,09E+01","module":"C3"},{"value":"0,0E+00","module":"C4"},{"value":"-1,21E+02","module":"D"}]},{"parameter":"WDP","unit":"m^3 world-eq.","values":[{"value":"4,05E+00","module":"A1-A3"},{"value":"2,75E-02","module":"A4"},{"value":"1,32E-01","module":"A5"},{"value":"0,0E+00","module":"B1"},{"value":"3,76E-02","module":"C1"},{"value":"4,09E-02","module":"C2"},{"value":"3,28E-02","module":"C3"},{"value":"0,0E+00","module":"C4"},{"value":"-2,60E+00","module":"D"}]},{"parameter":"EP-freshwater","unit":"kg P-eq.","values":[{"value":"5,04E-05","module":"A1-A3"},{"value":"1,87E-05","module":"A4"},{"value":"4,45E-06","module":"A5"},{"value":"0,0E+00","module":"B1"},{"value":"1,91E-05","module":"C1"},{"value":"2,08E-05","module":"C2"},{"value":"4,93E-06","module":"C3"},{"value":"0,0E+00","module":"C4"},{"value":"-3,76E-05","module":"D"}]},{"parameter":"EP-marine","unit":"kg N-eq.","values":[{"value":"8,88E-02","module":"A1-A3"},{"value":"1,92E-02","module":"A4"},{"value":"8,22E-03","module":"A5"},{"value":"0,0E+00","module":"B1"},{"value":"4,94E-02","module":"C1"},{"value":"1,48E-02","module":"C2"},{"value":"1,34E-02","module":"C3"},{"value":"0,0E+00","module":"C4"},{"value":"-7,34E-03","module":"D"}]},{"parameter":"EP-terrestrial","unit":"mol N-eq.","values":[{"value":"1,08E+00","module":"A1-A3"},{"value":"2,12E-01","module":"A4"},{"value":"9,37E-02","module":"A5"},{"value":"0,0E+00","module":"B1"},{"value":"5,44E-01","module":"C1"},{"value":"1,65E-01","module":"C2"},{"value":"1,47E-01","module":"C3"},{"value":"0,0E+00","module":"C4"},{"value":"-8,44E-02","module":"D"}]}],"additional_environmental_impact":[{"parameter":"PM","unit":"disease incidence","values":[{"value":"3,20E-06","module":"A1-A3"},{"value":"8,82E-07","module":"A4"},{"value":"3,38E-07","module":"A5"},{"value":"0,0E+00","module":"B1"},{"value":"2,30E-06","module":"C1"},{"value":"2,13E-07","module":"C2"},{"value":"6,04E-07","module":"C3"},{"value":"0,0E+00","module":"C4"},{"value":"-1,12E-06","module":"D"}]},{"parameter":"ETP-fw","unit":"CTUe","values":[{"value":"2,59E+02","module":"A1-A3"},{"value":"3,59E+01","module":"A4"},{"value":"2,16E+01","module":"A5"},{"value":"0,0E+00","module":"B1"},{"value":"9,28E+01","module":"C1"},{"value":"1,01E+02","module":"C2"},{"value":"3,51E+01","module":"C3"},{"value":"0,0E+00","module":"C4"},{"value":"-7,41E+01","module":"D"}]},{"parameter":"HTP-c","unit":"CTUh","values":[{"value":"1,35E-08","module":"A1-A3"},{"value":"8,05E-10","module":"A4"},{"value":"7,32E-10","module":"A5"},{"value":"0,0E+00","module":"B1"},{"value":"2,24E-09","module":"C1"},{"value":"2,43E-09","module":"C2"},{"value":"7,76E-10","module":"C3"},{"value":"0,0E+00","module":"C4"},{"value":"-3,00E-09","module":"D"}]},{"parameter":"HTP-nc","unit":"CTUh","values":[{"value":"1,73E-06","module":"A1-A3"},{"value":"6,67E-08","module":"A4"},{"value":"7,26E-08","module":"A5"},{"value":"0,0E+00","module":"B1"},{"value":"1,42E-07","module":"C1"},{"value":"1,23E-07","module":"C2"},{"value":"4,93E-08","module":"C3"},{"value":"0,0E+00","module":"C4"},{"value":"-2,02E-07","module":"D"}]},{"parameter":"SQP","unit":"-","values":[{"value":"6,93E+01","module":"A1-A3"},{"value":"2,25E+01","module":"A4"},{"value":"7,21E+00","module":"A5"},{"value":"0,0E+00","module":"B1"},{"value":"3,62E+01","module":"C1"},{"value":"3,94E+01","module":"C2"},{"value":"9,18E+00","module":"C3"},{"value":"0,0E+00","module":"C4"},{"value":"-6,62E+01","module":"D"}]},{"parameter":"IRP","unit":"kBq U235-eq.","values":[{"value":"3,00E+00","module":"A1-A3"},{"value":"7,31E-03","module":"A4"},{"value":"1,35E-01","module":"A5"},{"value":"0,0E+00","module":"B1"},{"value":"1,51E-02","module":"C1"},{"value":"1,65E-02","module":"C2"},{"value":"3,65E-01","module":"C3"},{"value":"0,0E+00","module":"C4"},{"value":"-5,72E-01","module":"D"}]}],"resource_use":[{"parameter":"PERM","unit":"MJ","values":[{"value":"1,79E-01","module":"A1-A3"},{"value":"0,0E+00","module":"A4"},{"value":"5,46E-03","module":"A5"},{"value":"0,0E+00","module":"B1"},{"value":"0,0E+00","module":"C1"},{"value":"0,0E+00","module":"C2"},{"value":"0,0E+00","module":"C3"},{"value":"0,0E+00","module":"C4"},{"value":"0,0E+00","module":"D"}]},{"parameter":"PENRM","unit":"MJ","values":[{"value":"9,07E+00","module":"A1-A3"},{"value":"0,0E+00","module":"A4"},{"value":"2,77E-01","module":"A5"},{"value":"0,0E+00","module":"B1"},{"value":"0,0E+00","module":"C1"},{"value":"0,0E+00","module":"C2"},{"value":"0,0E+00","module":"C3"},{"value":"0,0E+00","module":"C4"},{"value":"0,0E+00","module":"D"}]},{"parameter":"PENRT","unit":"MJ","values":[{"value":"7,83E+02","module":"A1-A3"},{"value":"4,46E+01","module":"A4"},{"value":"4,53E+01","module":"A5"},{"value":"0,0E+00","module":"B1"},{"value":"1,16E+02","module":"C1"},{"value":"1,25E+02","module":"C2"},{"value":"8,09E+01","module":"C3"},{"value":"0,0E+00","module":"C4"},{"value":"-1,21E+02","module":"D"}]},{"parameter":"SM","unit":"kg","values":[{"value":"7,63E+00","module":"A1-A3"},{"value":"0,0E+00","module":"A4"},{"value":"2,32E-01","module":"A5"},{"value":"0,0E+00","module":"B1"},{"value":"0,0E+00","module":"C1"},{"value":"0,0E+00","module":"C2"},{"value":"0,0E+00","module":"C3"},{"value":"0,0E+00","module":"C4"},{"value":"2,32E+03","module":"D"}]},{"parameter":"RSF","unit":"MJ","values":[{"value":"1,87E+02","module":"A1-A3"},{"value":"0,0E+00","module":"A4"},{"value":"5,69E+00","module":"A5"},{"value":"0,0E+00","module":"B1"},{"value":"0,0E+00","module":"C1"},{"value":"0,0E+00","module":"C2"},{"value":"0,0E+00","module":"C3"},{"value":"0,0E+00","module":"C4"},{"value":"0,0E+00","module":"D"}]},{"parameter":"NRSF","unit":"MJ","values":[{"value":"2,88E+02","module":"A1-A3"},{"value":"0,0E+00","module":"A4"},{"value":"8,78E+00","module":"A5"},{"value":"0,0E+00","module":"B1"},{"value":"0,0E+00","module":"C1"},{"value":"0,0E+00","module":"C2"},{"value":"0,0E+00","module":"C3"},{"value":"0,0E+00","module":"C4"},{"value":"0,0E+00","module":"D"}]}],"end_of_life_waste":[{"parameter":"HWD","unit":"kg","values":[{"value":"5,66E-06","module":"A1-A3"},{"value":"4,83E-06","module":"A4"},{"value":"8,39E-07","module":"A5"},{"value":"0,0E+00","module":"B1"},{"value":"4,30E-06","module":"C1"},{"value":"4,67E-06","module":"C2"},{"value":"1,06E-06","module":"C3"},{"value":"0,0E+00","module":"C4"},{"value":"-4,69E-07","module":"D"}]},{"parameter":"RWD","unit":"kg","values":[{"value":"3,90E-02","module":"A1-A3"},{"value":"6,72E-05","module":"A4"},{"value":"1,75E-03","module":"A5"},{"value":"0,0E+00","module":"B1"},{"value":"1,53E-04","module":"C1"},{"value":"1,66E-04","module":"C2"},{"value":"4,72E-03","module":"C3"},{"value":"0,0E+00","module":"C4"},{"value":"-5,23E-03","module":"D"}]}],"end_of_life_flow":[{"parameter":"CRU","unit":"kg","values":[{"value":"0,0E+00","module":"A1-A3"},{"value":"0,0E+00","module":"A4"},{"value":"0,0E+00","module":"A5"},{"value":"0,0E+00","module":"B1"},{"value":"0,0E+00","module":"C1"},{"value":"0,0E+00","module":"C2"},{"value":"0,0E+00","module":"C3"},{"value":"0,0E+00","module":"C4"},{"value":"0,0E+00","module":"D"}]},{"parameter":"MFR","unit":"kg","values":[{"value":"0,0E+00","module":"A1-A3"},{"value":"0,0E+00","module":"A4"},{"value":"7,08E+01","module":"A5"},{"value":"0,0E+00","module":"B1"},{"value":"0,0E+00","module":"C1"},{"value":"0,0E+00","module":"C2"},{"value":"2,32E+03","module":"C3"},{"value":"0,0E+00","module":"C4"},{"value":"0,0E+00","module":"D"}]},{"parameter":"MER","unit":"kg","values":[{"value":"0,0E+00","module":"A1-A3"},{"value":"0,0E+00","module":"A4"},{"value":"0,0E+00","module":"A5"},{"value":"0,0E+00","module":"B1"},{"value":"0,0E+00","module":"C1"},{"value":"0,0E+00","module":"C2"},{"value":"0,0E+00","module":"C3"},{"value":"0,0E+00","module":"C4"},{"value":"0,0E+00","module":"D"}]},{"parameter":"EEE","unit":"MJ","values":[{"value":"0,0E+00","module":"A1-A3"},{"value":"0,0E+00","module":"A4"},{"value":"0,0E+00","module":"A5"},{"value":"0,0E+00","module":"B1"},{"value":"0,0E+00","module":"C1"},{"value":"0,0E+00","module":"C2"},{"value":"0,0E+00","module":"C3"},{"value":"0,0E+00","module":"C4"},{"value":"0,0E+00","module":"D"}]},{"parameter":"EET","unit":"MJ","values":[{"value":"0,0E+00","module":"A1-A3"},{"value":"0,0E+00","module":"A4"},{"value":"0,0E+00","module":"A5"},{"value":"0,0E+00","module":"B1"},{"value":"0,0E+00","module":"C1"},{"value":"0,0E+00","module":"C2"},{"value":"0,0E+00","module":"C3"},{"value":"0,0E+00","module":"C4"},{"value":"0,0E+00","module":"D"}]}]}