{"product_name":"Beton C20/25 XC1 XC2 F3 16 M ECOPact, Rezept Nummer DI3234-BHZK Version 1, Transportbetonwerk T\u00f6nisvorst, Germany","epd_id":"IBU-CEI-HOL-2205120-DE2023000521-1SUG001-DE","compliance":["EN 15804+A2","ISO 14025"],"producer_name":"Holcim (Deutschland) GmbH","environmental_impact":[{"parameter":"GWP-total","unit":"kg CO2-eq.","values":[{"value":"1,40E+02","module":"A1-A3"},{"value":"3,17E+00","module":"A4"},{"value":"6,77E+00","module":"A5"},{"value":"-5,67E+00","module":"B1"},{"value":"8,64E+00","module":"C1"},{"value":"9,18E+00","module":"C2"},{"value":"3,19E+00","module":"C3"},{"value":"0,0E+00","module":"C4"},{"value":"-9,19E+00","module":"D"}]},{"parameter":"GWP-fossil","unit":"kg CO2-eq.","values":[{"value":"1,40E+02","module":"A1-A3"},{"value":"3,13E+00","module":"A4"},{"value":"6,76E+00","module":"A5"},{"value":"-5,67E+00","module":"B1"},{"value":"8,61E+00","module":"C1"},{"value":"9,14E+00","module":"C2"},{"value":"3,16E+00","module":"C3"},{"value":"0,0E+00","module":"C4"},{"value":"-9,10E+00","module":"D"}]},{"parameter":"GWP-biogenic","unit":"kg CO2-eq.","values":[{"value":"9,82E-02","module":"A1-A3"},{"value":"7,34E-03","module":"A4"},{"value":"4,16E-03","module":"A5"},{"value":"0,0E+00","module":"B1"},{"value":"1,30E-03","module":"C1"},{"value":"3,51E-03","module":"C2"},{"value":"8,97E-04","module":"C3"},{"value":"0,0E+00","module":"C4"},{"value":"-5,16E-02","module":"D"}]},{"parameter":"GWP-luluc","unit":"kg CO2-eq.","values":[{"value":"4,55E-02","module":"A1-A3"},{"value":"1,74E-02","module":"A4"},{"value":"6,99E-03","module":"A5"},{"value":"0,0E+00","module":"B1"},{"value":"3,65E-02","module":"C1"},{"value":"3,81E-02","module":"C2"},{"value":"9,15E-03","module":"C3"},{"value":"0,0E+00","module":"C4"},{"value":"-2,04E-02","module":"D"}]},{"parameter":"ODP","unit":"kg CFC11-eq.","values":[{"value":"3,80E-13","module":"A1-A3"},{"value":"1,15E-15","module":"A4"},{"value":"1,43E-14","module":"A5"},{"value":"0,0E+00","module":"B1"},{"value":"2,96E-15","module":"C1"},{"value":"3,08E-15","module":"C2"},{"value":"9,13E-16","module":"C3"},{"value":"0,0E+00","module":"C4"},{"value":"-1,22E-10","module":"D"}]},{"parameter":"AP","unit":"mol H^(+)-eq.","values":[{"value":"2,52E-01","module":"A1-A3"},{"value":"3,65E-02","module":"A4"},{"value":"2,09E-02","module":"A5"},{"value":"0,0E+00","module":"B1"},{"value":"9,75E-02","module":"C1"},{"value":"3,06E-02","module":"C2"},{"value":"2,74E-02","module":"C3"},{"value":"0,0E+00","module":"C4"},{"value":"-1,97E-02","module":"D"}]},{"parameter":"ADPE","unit":"kg Sb-eq.","values":[{"value":"4,77E-06","module":"A1-A3"},{"value":"2,15E-07","module":"A4"},{"value":"2,83E-07","module":"A5"},{"value":"0,0E+00","module":"B1"},{"value":"7,52E-07","module":"C1"},{"value":"7,84E-07","module":"C2"},{"value":"2,23E-07","module":"C3"},{"value":"0,0E+00","module":"C4"},{"value":"-3,43E-06","module":"D"}]},{"parameter":"ADPF","unit":"MJ","values":[{"value":"6,96E+02","module":"A1-A3"},{"value":"4,28E+01","module":"A4"},{"value":"4,79E+01","module":"A5"},{"value":"0,0E+00","module":"B1"},{"value":"1,16E+02","module":"C1"},{"value":"1,20E+02","module":"C2"},{"value":"7,75E+01","module":"C3"},{"value":"0,0E+00","module":"C4"},{"value":"-1,16E+02","module":"D"}]},{"parameter":"WDP","unit":"m^3 world-eq.","values":[{"value":"3,21E+00","module":"A1-A3"},{"value":"2,64E-02","module":"A4"},{"value":"1,25E-01","module":"A5"},{"value":"0,0E+00","module":"B1"},{"value":"3,76E-02","module":"C1"},{"value":"3,92E-02","module":"C2"},{"value":"3,14E-02","module":"C3"},{"value":"0,0E+00","module":"C4"},{"value":"-2,49E+00","module":"D"}]},{"parameter":"EP-freshwater","unit":"kg P-eq.","values":[{"value":"3,59E-05","module":"A1-A3"},{"value":"1,80E-05","module":"A4"},{"value":"4,41E-06","module":"A5"},{"value":"0,0E+00","module":"B1"},{"value":"1,91E-05","module":"C1"},{"value":"1,99E-05","module":"C2"},{"value":"4,72E-06","module":"C3"},{"value":"0,0E+00","module":"C4"},{"value":"-3,61E-05","module":"D"}]},{"parameter":"EP-marine","unit":"kg N-eq.","values":[{"value":"7,39E-02","module":"A1-A3"},{"value":"1,84E-02","module":"A4"},{"value":"8,42E-03","module":"A5"},{"value":"0,0E+00","module":"B1"},{"value":"4,94E-02","module":"C1"},{"value":"1,41E-02","module":"C2"},{"value":"1,28E-02","module":"C3"},{"value":"0,0E+00","module":"C4"},{"value":"-7,03E-03","module":"D"}]},{"parameter":"EP-terrestrial","unit":"mol N-eq.","values":[{"value":"9,09E-01","module":"A1-A3"},{"value":"2,03E-01","module":"A4"},{"value":"9,63E-02","module":"A5"},{"value":"0,0E+00","module":"B1"},{"value":"5,44E-01","module":"C1"},{"value":"1,58E-01","module":"C2"},{"value":"1,41E-01","module":"C3"},{"value":"0,0E+00","module":"C4"},{"value":"-8,08E-02","module":"D"}]}],"additional_environmental_impact":[{"parameter":"PM","unit":"disease incidence","values":[{"value":"2,87E-06","module":"A1-A3"},{"value":"8,44E-07","module":"A4"},{"value":"3,52E-07","module":"A5"},{"value":"0,0E+00","module":"B1"},{"value":"2,30E-06","module":"C1"},{"value":"2,04E-07","module":"C2"},{"value":"5,79E-07","module":"C3"},{"value":"0,0E+00","module":"C4"},{"value":"-1,07E-06","module":"D"}]},{"parameter":"ETP-fw","unit":"CTUe","values":[{"value":"2,24E+02","module":"A1-A3"},{"value":"3,44E+01","module":"A4"},{"value":"2,27E+01","module":"A5"},{"value":"0,0E+00","module":"B1"},{"value":"9,28E+01","module":"C1"},{"value":"9,65E+01","module":"C2"},{"value":"3,36E+01","module":"C3"},{"value":"0,0E+00","module":"C4"},{"value":"-7,10E+01","module":"D"}]},{"parameter":"HTP-c","unit":"CTUh","values":[{"value":"1,23E-08","module":"A1-A3"},{"value":"7,71E-10","module":"A4"},{"value":"7,88E-10","module":"A5"},{"value":"0,0E+00","module":"B1"},{"value":"2,24E-09","module":"C1"},{"value":"2,33E-09","module":"C2"},{"value":"7,43E-10","module":"C3"},{"value":"0,0E+00","module":"C4"},{"value":"-2,87E-09","module":"D"}]},{"parameter":"HTP-nc","unit":"CTUh","values":[{"value":"1,57E-06","module":"A1-A3"},{"value":"6,39E-08","module":"A4"},{"value":"7,84E-08","module":"A5"},{"value":"0,0E+00","module":"B1"},{"value":"1,42E-07","module":"C1"},{"value":"1,18E-07","module":"C2"},{"value":"4,72E-08","module":"C3"},{"value":"0,0E+00","module":"C4"},{"value":"-1,94E-07","module":"D"}]},{"parameter":"SQP","unit":"-","values":[{"value":"5,47E+01","module":"A1-A3"},{"value":"2,15E+01","module":"A4"},{"value":"7,40E+00","module":"A5"},{"value":"0,0E+00","module":"B1"},{"value":"3,62E+01","module":"C1"},{"value":"3,77E+01","module":"C2"},{"value":"8,79E+00","module":"C3"},{"value":"0,0E+00","module":"C4"},{"value":"-6,34E+01","module":"D"}]},{"parameter":"IRP","unit":"kBq U235-eq.","values":[{"value":"3,12E+00","module":"A1-A3"},{"value":"7,00E-03","module":"A4"},{"value":"1,60E-01","module":"A5"},{"value":"0,0E+00","module":"B1"},{"value":"1,51E-02","module":"C1"},{"value":"1,58E-02","module":"C2"},{"value":"3,49E-01","module":"C3"},{"value":"0,0E+00","module":"C4"},{"value":"-5,48E-01","module":"D"}]}],"resource_use":[{"parameter":"PERM","unit":"MJ","values":[{"value":"0,0E+00","module":"A1-A3"},{"value":"0,0E+00","module":"A4"},{"value":"0,0E+00","module":"A5"},{"value":"0,0E+00","module":"B1"},{"value":"0,0E+00","module":"C1"},{"value":"0,0E+00","module":"C2"},{"value":"0,0E+00","module":"C3"},{"value":"0,0E+00","module":"C4"},{"value":"0,0E+00","module":"D"}]},{"parameter":"PENRM","unit":"MJ","values":[{"value":"9,96E-01","module":"A1-A3"},{"value":"0,0E+00","module":"A4"},{"value":"3,63E-02","module":"A5"},{"value":"0,0E+00","module":"B1"},{"value":"0,0E+00","module":"C1"},{"value":"0,0E+00","module":"C2"},{"value":"0,0E+00","module":"C3"},{"value":"0,0E+00","module":"C4"},{"value":"0,0E+00","module":"D"}]},{"parameter":"PENRT","unit":"MJ","values":[{"value":"6,96E+02","module":"A1-A3"},{"value":"4,28E+01","module":"A4"},{"value":"4,79E+01","module":"A5"},{"value":"0,0E+00","module":"B1"},{"value":"1,16E+02","module":"C1"},{"value":"1,20E+02","module":"C2"},{"value":"7,75E+01","module":"C3"},{"value":"0,0E+00","module":"C4"},{"value":"-1,16E+02","module":"D"}]},{"parameter":"SM","unit":"kg","values":[{"value":"8,96E+00","module":"A1-A3"},{"value":"0,0E+00","module":"A4"},{"value":"3,27E-01","module":"A5"},{"value":"0,0E+00","module":"B1"},{"value":"0,0E+00","module":"C1"},{"value":"0,0E+00","module":"C2"},{"value":"0,0E+00","module":"C3"},{"value":"0,0E+00","module":"C4"},{"value":"2,23E+03","module":"D"}]},{"parameter":"RSF","unit":"MJ","values":[{"value":"1,60E+02","module":"A1-A3"},{"value":"0,0E+00","module":"A4"},{"value":"5,83E+00","module":"A5"},{"value":"0,0E+00","module":"B1"},{"value":"0,0E+00","module":"C1"},{"value":"0,0E+00","module":"C2"},{"value":"0,0E+00","module":"C3"},{"value":"0,0E+00","module":"C4"},{"value":"0,0E+00","module":"D"}]},{"parameter":"NRSF","unit":"MJ","values":[{"value":"2,78E+02","module":"A1-A3"},{"value":"0,0E+00","module":"A4"},{"value":"1,01E+01","module":"A5"},{"value":"0,0E+00","module":"B1"},{"value":"0,0E+00","module":"C1"},{"value":"0,0E+00","module":"C2"},{"value":"0,0E+00","module":"C3"},{"value":"0,0E+00","module":"C4"},{"value":"0,0E+00","module":"D"}]}],"end_of_life_waste":[{"parameter":"HWD","unit":"kg","values":[{"value":"4,08E-06","module":"A1-A3"},{"value":"4,62E-06","module":"A4"},{"value":"8,62E-07","module":"A5"},{"value":"0,0E+00","module":"B1"},{"value":"4,30E-06","module":"C1"},{"value":"4,47E-06","module":"C2"},{"value":"1,02E-06","module":"C3"},{"value":"0,0E+00","module":"C4"},{"value":"-4,50E-07","module":"D"}]},{"parameter":"RWD","unit":"kg","values":[{"value":"3,96E-02","module":"A1-A3"},{"value":"6,43E-05","module":"A4"},{"value":"2,03E-03","module":"A5"},{"value":"0,0E+00","module":"B1"},{"value":"1,53E-04","module":"C1"},{"value":"1,59E-04","module":"C2"},{"value":"4,52E-03","module":"C3"},{"value":"0,0E+00","module":"C4"},{"value":"-5,01E-03","module":"D"}]}],"end_of_life_flow":[{"parameter":"CRU","unit":"kg","values":[{"value":"0,0E+00","module":"A1-A3"},{"value":"0,0E+00","module":"A4"},{"value":"0,0E+00","module":"A5"},{"value":"0,0E+00","module":"B1"},{"value":"0,0E+00","module":"C1"},{"value":"0,0E+00","module":"C2"},{"value":"0,0E+00","module":"C3"},{"value":"0,0E+00","module":"C4"},{"value":"0,0E+00","module":"D"}]},{"parameter":"MFR","unit":"kg","values":[{"value":"0,0E+00","module":"A1-A3"},{"value":"0,0E+00","module":"A4"},{"value":"8,11E+01","module":"A5"},{"value":"0,0E+00","module":"B1"},{"value":"0,0E+00","module":"C1"},{"value":"0,0E+00","module":"C2"},{"value":"2,23E+03","module":"C3"},{"value":"0,0E+00","module":"C4"},{"value":"0,0E+00","module":"D"}]},{"parameter":"MER","unit":"kg","values":[{"value":"0,0E+00","module":"A1-A3"},{"value":"0,0E+00","module":"A4"},{"value":"0,0E+00","module":"A5"},{"value":"0,0E+00","module":"B1"},{"value":"0,0E+00","module":"C1"},{"value":"0,0E+00","module":"C2"},{"value":"0,0E+00","module":"C3"},{"value":"0,0E+00","module":"C4"},{"value":"0,0E+00","module":"D"}]},{"parameter":"EEE","unit":"MJ","values":[{"value":"0,0E+00","module":"A1-A3"},{"value":"0,0E+00","module":"A4"},{"value":"0,0E+00","module":"A5"},{"value":"0,0E+00","module":"B1"},{"value":"0,0E+00","module":"C1"},{"value":"0,0E+00","module":"C2"},{"value":"0,0E+00","module":"C3"},{"value":"0,0E+00","module":"C4"},{"value":"0,0E+00","module":"D"}]},{"parameter":"EET","unit":"MJ","values":[{"value":"0,0E+00","module":"A1-A3"},{"value":"0,0E+00","module":"A4"},{"value":"0,0E+00","module":"A5"},{"value":"0,0E+00","module":"B1"},{"value":"0,0E+00","module":"C1"},{"value":"0,0E+00","module":"C2"},{"value":"0,0E+00","module":"C3"},{"value":"0,0E+00","module":"C4"},{"value":"0,0E+00","module":"D"}]}]}