{"product_name":"BFOU M 1kV 2X 2.5/4mm2 P5/P12/P105 BK","epd_id":"NEPD-3865-2816-EN","compliance":["EN 15804+A2","ISO 14025","ISO 21930"],"producer_name":"Prysmian Group Norge AS","environmental_impact":[{"parameter":"GWP-total","unit":"kg CO2-eq.","values":[{"value":"8,80E-01","module":"A1"},{"value":"3,75E-02","module":"A2"},{"value":"5,43E-02","module":"A3"},{"value":"2,71E-02","module":"A4"},{"value":"2,52E-02","module":"A5"},{"value":"1,70E+00","module":"B6"},{"value":"2,71E-02","module":"C2"},{"value":"2,70E-01","module":"C3"},{"value":"1,82E-02","module":"C4"},{"value":"-1,14E-01","module":"D"}]},{"parameter":"GWP-fossil","unit":"kg CO2-eq.","values":[{"value":"8,69E-01","module":"A1"},{"value":"3,74E-02","module":"A2"},{"value":"4,84E-02","module":"A3"},{"value":"2,71E-02","module":"A4"},{"value":"2,49E-02","module":"A5"},{"value":"1,69E+00","module":"B6"},{"value":"2,71E-02","module":"C2"},{"value":"2,68E-01","module":"C3"},{"value":"1,82E-02","module":"C4"},{"value":"-1,13E-01","module":"D"}]},{"parameter":"GWP-biogenic","unit":"kg CO2-eq.","values":[{"value":"1,05E-02","module":"A1"},{"value":"1,53E-05","module":"A2"},{"value":"5,76E-03","module":"A3"},{"value":"1,10E-05","module":"A4"},{"value":"2,73E-04","module":"A5"},{"value":"1,18E-02","module":"B6"},{"value":"1,10E-05","module":"C2"},{"value":"2,69E-03","module":"C3"},{"value":"-5,02E-06","module":"C4"},{"value":"-4,85E-04","module":"D"}]},{"parameter":"GWP-luluc","unit":"kg CO2-eq.","values":[{"value":"7,64E-04","module":"A1"},{"value":"1,12E-05","module":"A2"},{"value":"7,29E-05","module":"A3"},{"value":"9,46E-06","module":"A4"},{"value":"1,71E-05","module":"A5"},{"value":"3,92E-03","module":"B6"},{"value":"9,46E-06","module":"C2"},{"value":"1,09E-06","module":"C3"},{"value":"-4,47E-06","module":"C4"},{"value":"-6,28E-04","module":"D"}]},{"parameter":"ODP","unit":"kg CFC 11-eq.","values":[{"value":"6,55E-07","module":"A1"},{"value":"8,64E-09","module":"A2"},{"value":"2,18E-09","module":"A3"},{"value":"6,17E-09","module":"A4"},{"value":"1,34E-08","module":"A5"},{"value":"1,43E-07","module":"B6"},{"value":"6,17E-09","module":"C2"},{"value":"5,87E-10","module":"C3"},{"value":"-1,19E-09","module":"C4"},{"value":"-1,11E-03","module":"D"}]},{"parameter":"AP","unit":"mol H+-eq.","values":[{"value":"2,39E-02","module":"A1"},{"value":"1,65E-04","module":"A2"},{"value":"1,81E-04","module":"A3"},{"value":"1,11E-04","module":"A4"},{"value":"4,88E-04","module":"A5"},{"value":"9,84E-03","module":"B6"},{"value":"1,11E-04","module":"C2"},{"value":"5,91E-05","module":"C3"},{"value":"4,56E-05","module":"C4"},{"value":"-1,65E-02","module":"D"}]},{"parameter":"POCP","unit":"kg NMVOC-eq.","values":[{"value":"7,11E-03","module":"A1"},{"value":"1,72E-04","module":"A2"},{"value":"9,44E-05","module":"A3"},{"value":"1,11E-04","module":"A4"},{"value":"1,52E-04","module":"A5"},{"value":"3,90E-03","module":"B6"},{"value":"1,11E-04","module":"C2"},{"value":"6,98E-05","module":"C3"},{"value":"7,09E-05","module":"C4"},{"value":"-2,96E-03","module":"D"}]},{"parameter":"ADPE","unit":"kg Sb-eq.","values":[{"value":"3,71E-04","module":"A1"},{"value":"6,59E-07","module":"A2"},{"value":"1,32E-06","module":"A3"},{"value":"7,33E-07","module":"A4"},{"value":"7,47E-06","module":"A5"},{"value":"1,24E-05","module":"B6"},{"value":"7,33E-07","module":"C2"},{"value":"2,95E-08","module":"C3"},{"value":"-4,59E-08","module":"C4"},{"value":"-9,20E-05","module":"D"}]},{"parameter":"ADPF","unit":"MJ","values":[{"value":"1,74E+01","module":"A1"},{"value":"5,80E-01","module":"A2"},{"value":"3,77E-01","module":"A3"},{"value":"4,08E-01","module":"A4"},{"value":"3,76E-01","module":"A5"},{"value":"3,48E+01","module":"B6"},{"value":"4,08E-01","module":"C2"},{"value":"3,71E-02","module":"C3"},{"value":"2,94E-02","module":"C4"},{"value":"-1,09E+00","module":"D"}]},{"parameter":"WDP","unit":"m3 world-eq.","values":[{"value":"5,78E+01","module":"A1"},{"value":"4,49E-01","module":"A2"},{"value":"3,57E+01","module":"A3"},{"value":"3,89E-01","module":"A4"},{"value":"1,90E+00","module":"A5"},{"value":"5,23E+02","module":"B6"},{"value":"3,89E-01","module":"C2"},{"value":"2,64E-01","module":"C3"},{"value":"7,30E-01","module":"C4"},{"value":"2,63E+00","module":"D"}]},{"parameter":"EP-freshwater","unit":"kg P-eq.","values":[{"value":"1,92E-04","module":"A1"},{"value":"2,85E-07","module":"A2"},{"value":"1,81E-06","module":"A3"},{"value":"2,13E-07","module":"A4"},{"value":"3,89E-06","module":"A5"},{"value":"1,80E-04","module":"B6"},{"value":"2,13E-07","module":"C2"},{"value":"5,21E-08","module":"C3"},{"value":"-1,56E-07","module":"C4"},{"value":"-1,12E-04","module":"D"}]},{"parameter":"EP-marine","unit":"kg N-eq.","values":[{"value":"1,81E-03","module":"A1"},{"value":"4,90E-05","module":"A2"},{"value":"3,64E-05","module":"A3"},{"value":"3,28E-05","module":"A4"},{"value":"3,95E-05","module":"A5"},{"value":"1,25E-03","module":"B6"},{"value":"3,28E-05","module":"C2"},{"value":"2,83E-05","module":"C3"},{"value":"3,93E-05","module":"C4"},{"value":"-7,14E-04","module":"D"}]},{"parameter":"EP-terrestrial","unit":"mol N-eq.","values":[{"value":"2,57E-02","module":"A1"},{"value":"5,43E-04","module":"A2"},{"value":"3,31E-04","module":"A3"},{"value":"3,63E-04","module":"A4"},{"value":"5,48E-04","module":"A5"},{"value":"1,54E-02","module":"B6"},{"value":"3,63E-04","module":"C2"},{"value":"2,90E-04","module":"C3"},{"value":"2,77E-04","module":"C4"},{"value":"-1,09E-02","module":"D"}]},{"parameter":"GWP-IOBC","unit":"kg CO2-eq.","values":[{"value":"8,79E-01","module":"A1"},{"value":"3,75E-02","module":"A2"},{"value":"2,36E-02","module":"A3"},{"value":"2,71E-02","module":"A4"},{"value":"2,47E-02","module":"A5"},{"value":"1,82E+00","module":"B6"},{"value":"2,71E-02","module":"C2"},{"value":"2,70E-01","module":"C3"},{"value":"9,93E-04","module":"C4"},{"value":"-6,19E-02","module":"D"}]}],"additional_environmental_impact":[{"parameter":"PM","unit":"disease incidence","values":[{"value":"8,23E-08","module":"A1"},{"value":"3,24E-09","module":"A2"},{"value":"1,42E-09","module":"A3"},{"value":"1,95E-09","module":"A4"},{"value":"1,78E-09","module":"A5"},{"value":"2,58E-08","module":"B6"},{"value":"1,95E-09","module":"C2"},{"value":"2,60E-10","module":"C3"},{"value":"3,33E-10","module":"C4"},{"value":"-4,04E-08","module":"D"}]},{"parameter":"ETP-fw","unit":"CTUe","values":[{"value":"2,79E+02","module":"A1"},{"value":"4,24E-01","module":"A2"},{"value":"1,16E+00","module":"A3"},{"value":"3,01E-01","module":"A4"},{"value":"6,10E+00","module":"A5"},{"value":"2,44E+01","module":"B6"},{"value":"3,01E-01","module":"C2"},{"value":"5,69E-01","module":"C3"},{"value":"2,33E+01","module":"C4"},{"value":"-1,52E+02","module":"D"}]},{"parameter":"HTP-c","unit":"CTUh","values":[{"value":"5,18E-09","module":"A1"},{"value":"0,0E+00","module":"A2"},{"value":"7,40E-11","module":"A3"},{"value":"0,0E+00","module":"A4"},{"value":"1,05E-10","module":"A5"},{"value":"6,79E-10","module":"B6"},{"value":"0,0E+00","module":"C2"},{"value":"1,50E-11","module":"C3"},{"value":"-7,00E-12","module":"C4"},{"value":"-2,15E-09","module":"D"}]},{"parameter":"HTP-nc","unit":"CTUh","values":[{"value":"3,67E-07","module":"A1"},{"value":"4,12E-10","module":"A2"},{"value":"1,79E-09","module":"A3"},{"value":"3,25E-10","module":"A4"},{"value":"7,42E-09","module":"A5"},{"value":"2,35E-08","module":"B6"},{"value":"3,25E-10","module":"C2"},{"value":"7,11E-10","module":"C3"},{"value":"4,19E-10","module":"C4"},{"value":"-1,84E-07","module":"D"}]},{"parameter":"SQP","unit":"unitless","values":[{"value":"7,04E+00","module":"A1"},{"value":"6,47E-01","module":"A2"},{"value":"1,63E-01","module":"A3"},{"value":"2,81E-01","module":"A4"},{"value":"1,64E-01","module":"A5"},{"value":"8,40E+00","module":"B6"},{"value":"2,81E-01","module":"C2"},{"value":"6,77E-03","module":"C3"},{"value":"1,28E-01","module":"C4"},{"value":"-3,37E+00","module":"D"}]},{"parameter":"IRP","unit":"kBq U235-eq.","values":[{"value":"5,94E-02","module":"A1"},{"value":"2,54E-03","module":"A2"},{"value":"4,62E-03","module":"A3"},{"value":"1,78E-03","module":"A4"},{"value":"1,37E-03","module":"A5"},{"value":"3,05E-01","module":"B6"},{"value":"1,78E-03","module":"C2"},{"value":"9,33E-05","module":"C3"},{"value":"1,02E-04","module":"C4"},{"value":"-2,48E-03","module":"D"}]}],"resource_use":[{"parameter":"PERE","unit":"MJ","values":[{"value":"1,86E+00","module":"A1"},{"value":"7,34E-03","module":"A2"},{"value":"2,45E+00","module":"A3"},{"value":"5,76E-03","module":"A4"},{"value":"8,66E-02","module":"A5"},{"value":"6,74E+00","module":"B6"},{"value":"5,76E-03","module":"C2"},{"value":"2,06E-03","module":"C3"},{"value":"-3,21E-04","module":"C4"},{"value":"-1,70E+00","module":"D"}]},{"parameter":"PERM","unit":"MJ","values":[{"value":"0,0E+00","module":"A1"},{"value":"0,0E+00","module":"A2"},{"value":"0,0E+00","module":"A3"},{"value":"0,0E+00","module":"A4"},{"value":"0,0E+00","module":"A5"},{"value":"0,0E+00","module":"B6"},{"value":"0,0E+00","module":"C2"},{"value":"0,0E+00","module":"C3"},{"value":"0,0E+00","module":"C4"},{"value":"0,0E+00","module":"D"}]},{"parameter":"PERT","unit":"MJ","values":[{"value":"1,86E+00","module":"A1"},{"value":"7,34E-03","module":"A2"},{"value":"2,45E+00","module":"A3"},{"value":"5,76E-03","module":"A4"},{"value":"8,66E-02","module":"A5"},{"value":"6,74E+00","module":"B6"},{"value":"5,76E-03","module":"C2"},{"value":"2,06E-03","module":"C3"},{"value":"-3,20E-04","module":"C4"},{"value":"-1,70E+00","module":"D"}]},{"parameter":"PENRE","unit":"MJ","values":[{"value":"1,35E+01","module":"A1"},{"value":"5,80E-01","module":"A2"},{"value":"3,77E-01","module":"A3"},{"value":"4,08E-01","module":"A4"},{"value":"2,97E-01","module":"A5"},{"value":"3,48E+01","module":"B6"},{"value":"4,08E-01","module":"C2"},{"value":"3,71E-02","module":"C3"},{"value":"2,94E-02","module":"C4"},{"value":"-1,09E+00","module":"D"}]},{"parameter":"PENRM","unit":"MJ","values":[{"value":"3,92E+00","module":"A1"},{"value":"0,0E+00","module":"A2"},{"value":"0,0E+00","module":"A3"},{"value":"0,0E+00","module":"A4"},{"value":"7,84E-02","module":"A5"},{"value":"0,0E+00","module":"B6"},{"value":"0,0E+00","module":"C2"},{"value":"0,0E+00","module":"C3"},{"value":"0,0E+00","module":"C4"},{"value":"0,0E+00","module":"D"}]},{"parameter":"PENRT","unit":"MJ","values":[{"value":"1,74E+01","module":"A1"},{"value":"5,80E-01","module":"A2"},{"value":"3,77E-01","module":"A3"},{"value":"4,08E-01","module":"A4"},{"value":"3,76E-01","module":"A5"},{"value":"3,48E+01","module":"B6"},{"value":"4,08E-01","module":"C2"},{"value":"3,71E-02","module":"C3"},{"value":"2,94E-02","module":"C4"},{"value":"-2,03E+00","module":"D"}]},{"parameter":"SM","unit":"kg","values":[{"value":"2,10E-02","module":"A1"},{"value":"0,0E+00","module":"A2"},{"value":"1,09E-03","module":"A3"},{"value":"0,0E+00","module":"A4"},{"value":"4,35E-04","module":"A5"},{"value":"1,25E-02","module":"B6"},{"value":"0,0E+00","module":"C2"},{"value":"-3,49E-06","module":"C3"},{"value":"2,01E-04","module":"C4"},{"value":"2,86E-02","module":"D"}]},{"parameter":"RSF","unit":"MJ","values":[{"value":"5,91E-02","module":"A1"},{"value":"2,57E-04","module":"A2"},{"value":"3,68E-03","module":"A3"},{"value":"2,06E-04","module":"A4"},{"value":"1,26E-03","module":"A5"},{"value":"4,91E-01","module":"B6"},{"value":"2,06E-04","module":"C2"},{"value":"4,43E-05","module":"C3"},{"value":"-3,22E-05","module":"C4"},{"value":"2,48E-03","module":"D"}]},{"parameter":"NRSF","unit":"MJ","values":[{"value":"-1,59E-03","module":"A1"},{"value":"8,70E-04","module":"A2"},{"value":"6,61E-03","module":"A3"},{"value":"7,36E-04","module":"A4"},{"value":"1,38E-04","module":"A5"},{"value":"1,17E-01","module":"B6"},{"value":"7,36E-04","module":"C2"},{"value":"-2,05E-04","module":"C3"},{"value":"6,02E-04","module":"C4"},{"value":"-7,39E-02","module":"D"}]},{"parameter":"FW","unit":"m3","values":[{"value":"1,54E-02","module":"A1"},{"value":"6,56E-05","module":"A2"},{"value":"4,57E-02","module":"A3"},{"value":"4,30E-05","module":"A4"},{"value":"1,24E-03","module":"A5"},{"value":"2,95E-02","module":"B6"},{"value":"4,30E-05","module":"C2"},{"value":"3,13E-04","module":"C3"},{"value":"3,97E-04","module":"C4"},{"value":"-4,01E-03","module":"D"}]}],"end_of_life_waste":[{"parameter":"HWD","unit":"kg","values":[{"value":"6,00E-03","module":"A1"},{"value":"3,16E-05","module":"A2"},{"value":"1,05E-02","module":"A3"},{"value":"2,08E-05","module":"A4"},{"value":"2,47E-04","module":"A5"},{"value":"5,24E-03","module":"B6"},{"value":"2,08E-05","module":"C2"},{"value":"1,48E-05","module":"C3"},{"value":"5,96E-03","module":"C4"},{"value":"-1,12E-03","module":"D"}]},{"parameter":"NHWD","unit":"kg","values":[{"value":"2,58E-01","module":"A1"},{"value":"4,89E-02","module":"A2"},{"value":"2,65E-02","module":"A3"},{"value":"1,95E-02","module":"A4"},{"value":"9,95E-03","module":"A5"},{"value":"1,18E-01","module":"B6"},{"value":"1,95E-02","module":"C2"},{"value":"7,74E-04","module":"C3"},{"value":"1,56E-01","module":"C4"},{"value":"-5,22E-02","module":"D"}]},{"parameter":"RWD","unit":"kg","values":[{"value":"6,39E-05","module":"A1"},{"value":"3,96E-06","module":"A2"},{"value":"2,77E-06","module":"A3"},{"value":"2,78E-06","module":"A4"},{"value":"1,47E-06","module":"A5"},{"value":"2,49E-04","module":"B6"},{"value":"2,78E-06","module":"C2"},{"value":"1,07E-07","module":"C3"},{"value":"2,11E-07","module":"C4"},{"value":"-2,12E-06","module":"D"}]}],"end_of_life_flow":[{"parameter":"CRU","unit":"kg","values":[{"value":"0,0E+00","module":"A1"},{"value":"0,0E+00","module":"A2"},{"value":"0,0E+00","module":"A3"},{"value":"0,0E+00","module":"A4"},{"value":"0,0E+00","module":"A5"},{"value":"0,0E+00","module":"B6"},{"value":"0,0E+00","module":"C2"},{"value":"0,0E+00","module":"C3"},{"value":"0,0E+00","module":"C4"},{"value":"0,0E+00","module":"D"}]},{"parameter":"MFR","unit":"kg","values":[{"value":"0,0E+00","module":"A1"},{"value":"0,0E+00","module":"A2"},{"value":"1,14E-03","module":"A3"},{"value":"0,0E+00","module":"A4"},{"value":"1,39E-03","module":"A5"},{"value":"3,38E-03","module":"B6"},{"value":"0,0E+00","module":"C2"},{"value":"5,68E-02","module":"C3"},{"value":"1,21E-06","module":"C4"},{"value":"-1,12E-03","module":"D"}]},{"parameter":"MER","unit":"kg","values":[{"value":"0,0E+00","module":"A1"},{"value":"0,0E+00","module":"A2"},{"value":"1,75E-05","module":"A3"},{"value":"0,0E+00","module":"A4"},{"value":"4,49E-07","module":"A5"},{"value":"4,83E-03","module":"B6"},{"value":"0,0E+00","module":"C2"},{"value":"1,09E-06","module":"C3"},{"value":"4,09E-06","module":"C4"},{"value":"-1,47E-04","module":"D"}]},{"parameter":"EEE","unit":"MJ","values":[{"value":"0,0E+00","module":"A1"},{"value":"0,0E+00","module":"A2"},{"value":"2,75E-02","module":"A3"},{"value":"0,0E+00","module":"A4"},{"value":"8,73E-03","module":"A5"},{"value":"1,25E-03","module":"B6"},{"value":"0,0E+00","module":"C2"},{"value":"1,75E-01","module":"C3"},{"value":"2,58E-01","module":"C4"},{"value":"-3,61E-04","module":"D"}]},{"parameter":"EET","unit":"MJ","values":[{"value":"0,0E+00","module":"A1"},{"value":"0,0E+00","module":"A2"},{"value":"4,16E-01","module":"A3"},{"value":"0,0E+00","module":"A4"},{"value":"1,32E-01","module":"A5"},{"value":"1,90E-02","module":"B6"},{"value":"0,0E+00","module":"C2"},{"value":"2,65E+00","module":"C3"},{"value":"3,91E+00","module":"C4"},{"value":"-5,46E-03","module":"D"}]}]}