{"product_name":"BFOU M 1kV 1x300/16mm\u00b2 ","epd_id":"NEPD-8405-8068","compliance":["EN 15804+A2","ISO 14025","ISO 21930"],"producer_name":"Prysmian Group Norge AS","environmental_impact":[{"parameter":"GWP-total","unit":"kg CO2-eq.","values":[{"value":"1,57E+01","module":"A1"},{"value":"5,20E-01","module":"A2"},{"value":"1,32E+00","module":"A3"},{"value":"1,02E-01","module":"A4"},{"value":"2,00E-02","module":"A5"},{"value":"0,0E+00","module":"B1"},{"value":"0,0E+00","module":"B2"},{"value":"0,0E+00","module":"B3"},{"value":"0,0E+00","module":"B4"},{"value":"0,0E+00","module":"B5"},{"value":"3,89E-04","module":"B6"},{"value":"0,0E+00","module":"B7"},{"value":"0,0E+00","module":"C1"},{"value":"1,86E-01","module":"C2"},{"value":"1,14E+00","module":"C3"},{"value":"7,01E-02","module":"C4"},{"value":"-3,08E+00","module":"D"}]},{"parameter":"GWP-fossil","unit":"kg CO2-eq.","values":[{"value":"1,54E+01","module":"A1"},{"value":"5,19E-01","module":"A2"},{"value":"1,14E+00","module":"A3"},{"value":"1,01E-01","module":"A4"},{"value":"1,93E-02","module":"A5"},{"value":"0,0E+00","module":"B1"},{"value":"0,0E+00","module":"B2"},{"value":"0,0E+00","module":"B3"},{"value":"0,0E+00","module":"B4"},{"value":"0,0E+00","module":"B5"},{"value":"3,77E-04","module":"B6"},{"value":"0,0E+00","module":"B7"},{"value":"0,0E+00","module":"C1"},{"value":"1,86E-01","module":"C2"},{"value":"1,11E+00","module":"C3"},{"value":"7,01E-02","module":"C4"},{"value":"-3,06E+00","module":"D"}]},{"parameter":"GWP-biogenic","unit":"kg CO2-eq.","values":[{"value":"2,89E-01","module":"A1"},{"value":"2,12E-04","module":"A2"},{"value":"1,75E-01","module":"A3"},{"value":"4,16E-05","module":"A4"},{"value":"6,17E-04","module":"A5"},{"value":"0,0E+00","module":"B1"},{"value":"0,0E+00","module":"B2"},{"value":"0,0E+00","module":"B3"},{"value":"0,0E+00","module":"B4"},{"value":"0,0E+00","module":"B5"},{"value":"1,04E-05","module":"B6"},{"value":"0,0E+00","module":"B7"},{"value":"0,0E+00","module":"C1"},{"value":"7,59E-05","module":"C2"},{"value":"2,73E-02","module":"C3"},{"value":"4,80E-06","module":"C4"},{"value":"-1,40E-02","module":"D"}]},{"parameter":"GWP-luluc","unit":"kg CO2-eq.","values":[{"value":"1,67E-02","module":"A1"},{"value":"1,60E-04","module":"A2"},{"value":"1,49E-03","module":"A3"},{"value":"2,96E-05","module":"A4"},{"value":"1,76E-05","module":"A5"},{"value":"0,0E+00","module":"B1"},{"value":"0,0E+00","module":"B2"},{"value":"0,0E+00","module":"B3"},{"value":"0,0E+00","module":"B4"},{"value":"0,0E+00","module":"B5"},{"value":"1,56E-06","module":"B6"},{"value":"0,0E+00","module":"B7"},{"value":"0,0E+00","module":"C1"},{"value":"6,50E-05","module":"C2"},{"value":"4,59E-06","module":"C3"},{"value":"7,51E-06","module":"C4"},{"value":"-6,13E-03","module":"D"}]},{"parameter":"ODP","unit":"kg CFC 11-eq.","values":[{"value":"3,50E-06","module":"A1"},{"value":"1,20E-07","module":"A2"},{"value":"3,69E-08","module":"A3"},{"value":"2,34E-08","module":"A4"},{"value":"1,34E-08","module":"A5"},{"value":"0,0E+00","module":"B1"},{"value":"0,0E+00","module":"B2"},{"value":"0,0E+00","module":"B3"},{"value":"0,0E+00","module":"B4"},{"value":"0,0E+00","module":"B5"},{"value":"2,60E-11","module":"B6"},{"value":"0,0E+00","module":"B7"},{"value":"0,0E+00","module":"C1"},{"value":"4,24E-08","module":"C2"},{"value":"2,45E-09","module":"C3"},{"value":"6,11E-09","module":"C4"},{"value":"-6,32E-03","module":"D"}]},{"parameter":"AP","unit":"mol H+-eq.","values":[{"value":"6,73E-01","module":"A1"},{"value":"2,25E-03","module":"A2"},{"value":"3,37E-03","module":"A3"},{"value":"4,26E-04","module":"A4"},{"value":"6,57E-04","module":"A5"},{"value":"0,0E+00","module":"B1"},{"value":"0,0E+00","module":"B2"},{"value":"0,0E+00","module":"B3"},{"value":"0,0E+00","module":"B4"},{"value":"0,0E+00","module":"B5"},{"value":"2,95E-06","module":"B6"},{"value":"0,0E+00","module":"B7"},{"value":"0,0E+00","module":"C1"},{"value":"7,61E-04","module":"C2"},{"value":"2,47E-04","module":"C3"},{"value":"1,65E-04","module":"C4"},{"value":"-5,01E-01","module":"D"}]},{"parameter":"POCP","unit":"kg NMVOC-eq.","values":[{"value":"1,72E-01","module":"A1"},{"value":"2,34E-03","module":"A2"},{"value":"1,74E-03","module":"A3"},{"value":"4,56E-04","module":"A4"},{"value":"1,72E-04","module":"A5"},{"value":"0,0E+00","module":"B1"},{"value":"0,0E+00","module":"B2"},{"value":"0,0E+00","module":"B3"},{"value":"0,0E+00","module":"B4"},{"value":"0,0E+00","module":"B5"},{"value":"1,13E-06","module":"B6"},{"value":"0,0E+00","module":"B7"},{"value":"0,0E+00","module":"C1"},{"value":"7,64E-04","module":"C2"},{"value":"2,92E-04","module":"C3"},{"value":"2,00E-04","module":"C4"},{"value":"-8,71E-02","module":"D"}]},{"parameter":"ADPE","unit":"kg Sb-eq.","values":[{"value":"8,77E-03","module":"A1"},{"value":"1,01E-05","module":"A2"},{"value":"2,77E-05","module":"A3"},{"value":"1,73E-06","module":"A4"},{"value":"8,20E-06","module":"A5"},{"value":"0,0E+00","module":"B1"},{"value":"0,0E+00","module":"B2"},{"value":"0,0E+00","module":"B3"},{"value":"0,0E+00","module":"B4"},{"value":"0,0E+00","module":"B5"},{"value":"2,81E-08","module":"B6"},{"value":"0,0E+00","module":"B7"},{"value":"0,0E+00","module":"C1"},{"value":"5,04E-06","module":"C2"},{"value":"1,24E-07","module":"C3"},{"value":"1,62E-07","module":"C4"},{"value":"-2,80E-03","module":"D"}]},{"parameter":"ADPF","unit":"MJ","values":[{"value":"2,27E+02","module":"A1"},{"value":"8,01E+00","module":"A2"},{"value":"5,81E+00","module":"A3"},{"value":"1,58E+00","module":"A4"},{"value":"2,52E-01","module":"A5"},{"value":"0,0E+00","module":"B1"},{"value":"0,0E+00","module":"B2"},{"value":"0,0E+00","module":"B3"},{"value":"0,0E+00","module":"B4"},{"value":"0,0E+00","module":"B5"},{"value":"5,15E-03","module":"B6"},{"value":"0,0E+00","module":"B7"},{"value":"0,0E+00","module":"C1"},{"value":"2,81E+00","module":"C2"},{"value":"1,55E-01","module":"C3"},{"value":"4,91E-01","module":"C4"},{"value":"-2,78E+01","module":"D"}]},{"parameter":"WDP","unit":"m3 world-eq.","values":[{"value":"1,07E+03","module":"A1"},{"value":"6,48E+00","module":"A2"},{"value":"8,49E+02","module":"A3"},{"value":"1,21E+00","module":"A4"},{"value":"2,04E+00","module":"A5"},{"value":"0,0E+00","module":"B1"},{"value":"0,0E+00","module":"B2"},{"value":"0,0E+00","module":"B3"},{"value":"0,0E+00","module":"B4"},{"value":"0,0E+00","module":"B5"},{"value":"8,98E-01","module":"B6"},{"value":"0,0E+00","module":"B7"},{"value":"0,0E+00","module":"C1"},{"value":"2,68E+00","module":"C2"},{"value":"1,08E+00","module":"C3"},{"value":"1,08E+01","module":"C4"},{"value":"1,47E+02","module":"D"}]},{"parameter":"EP-freshwater","unit":"kg P-eq.","values":[{"value":"5,50E-03","module":"A1"},{"value":"3,98E-06","module":"A2"},{"value":"2,80E-05","module":"A3"},{"value":"7,74E-07","module":"A4"},{"value":"5,34E-06","module":"A5"},{"value":"0,0E+00","module":"B1"},{"value":"0,0E+00","module":"B2"},{"value":"0,0E+00","module":"B3"},{"value":"0,0E+00","module":"B4"},{"value":"0,0E+00","module":"B5"},{"value":"2,71E-08","module":"B6"},{"value":"0,0E+00","module":"B7"},{"value":"0,0E+00","module":"C1"},{"value":"1,46E-06","module":"C2"},{"value":"2,19E-07","module":"C3"},{"value":"3,49E-07","module":"C4"},{"value":"-3,38E-03","module":"D"}]},{"parameter":"EP-marine","unit":"kg N-eq.","values":[{"value":"4,66E-02","module":"A1"},{"value":"6,69E-04","module":"A2"},{"value":"8,03E-04","module":"A3"},{"value":"1,28E-04","module":"A4"},{"value":"4,72E-05","module":"A5"},{"value":"0,0E+00","module":"B1"},{"value":"0,0E+00","module":"B2"},{"value":"0,0E+00","module":"B3"},{"value":"0,0E+00","module":"B4"},{"value":"0,0E+00","module":"B5"},{"value":"3,24E-07","module":"B6"},{"value":"0,0E+00","module":"B7"},{"value":"0,0E+00","module":"C1"},{"value":"2,26E-04","module":"C2"},{"value":"1,18E-04","module":"C3"},{"value":"1,15E-04","module":"C4"},{"value":"-2,08E-02","module":"D"}]},{"parameter":"EP-terrestrial","unit":"mol N-eq.","values":[{"value":"6,84E-01","module":"A1"},{"value":"7,40E-03","module":"A2"},{"value":"6,39E-03","module":"A3"},{"value":"1,42E-03","module":"A4"},{"value":"6,81E-04","module":"A5"},{"value":"0,0E+00","module":"B1"},{"value":"0,0E+00","module":"B2"},{"value":"0,0E+00","module":"B3"},{"value":"0,0E+00","module":"B4"},{"value":"0,0E+00","module":"B5"},{"value":"4,22E-06","module":"B6"},{"value":"0,0E+00","module":"B7"},{"value":"0,0E+00","module":"C1"},{"value":"2,49E-03","module":"C2"},{"value":"1,21E-03","module":"C3"},{"value":"6,65E-04","module":"C4"},{"value":"-3,21E-01","module":"D"}]},{"parameter":"GWP-IOBC","unit":"kg CO2-eq.","values":[{"value":"1,57E+01","module":"A1"},{"value":"5,20E-01","module":"A2"},{"value":"1,29E+00","module":"A3"},{"value":"1,02E-01","module":"A4"},{"value":"1,99E-02","module":"A5"},{"value":"0,0E+00","module":"B1"},{"value":"0,0E+00","module":"B2"},{"value":"0,0E+00","module":"B3"},{"value":"0,0E+00","module":"B4"},{"value":"0,0E+00","module":"B5"},{"value":"3,89E-04","module":"B6"},{"value":"0,0E+00","module":"B7"},{"value":"0,0E+00","module":"C1"},{"value":"1,86E-01","module":"C2"},{"value":"1,13E+00","module":"C3"},{"value":"7,54E-02","module":"C4"},{"value":"-1,50E+00","module":"D"}]}],"additional_environmental_impact":[{"parameter":"PM","unit":"disease incidence","values":[{"value":"1,96E-06","module":"A1"},{"value":"4,34E-08","module":"A2"},{"value":"2,58E-08","module":"A3"},{"value":"8,93E-09","module":"A4"},{"value":"1,95E-09","module":"A5"},{"value":"0,0E+00","module":"B1"},{"value":"0,0E+00","module":"B2"},{"value":"0,0E+00","module":"B3"},{"value":"0,0E+00","module":"B4"},{"value":"0,0E+00","module":"B5"},{"value":"2,10E-11","module":"B6"},{"value":"0,0E+00","module":"B7"},{"value":"0,0E+00","module":"C1"},{"value":"1,34E-08","module":"C2"},{"value":"1,10E-09","module":"C3"},{"value":"2,96E-09","module":"C4"},{"value":"-1,04E-06","module":"D"}]},{"parameter":"ETP-fw","unit":"CTUe","values":[{"value":"8,31E+03","module":"A1"},{"value":"5,86E+00","module":"A2"},{"value":"2,63E+01","module":"A3"},{"value":"1,15E+00","module":"A4"},{"value":"8,76E+00","module":"A5"},{"value":"0,0E+00","module":"B1"},{"value":"0,0E+00","module":"B2"},{"value":"0,0E+00","module":"B3"},{"value":"0,0E+00","module":"B4"},{"value":"0,0E+00","module":"B5"},{"value":"2,35E-02","module":"B6"},{"value":"0,0E+00","module":"B7"},{"value":"0,0E+00","module":"C1"},{"value":"2,07E+00","module":"C2"},{"value":"2,38E+00","module":"C3"},{"value":"7,14E+02","module":"C4"},{"value":"-4,60E+03","module":"D"}]},{"parameter":"HTP-c","unit":"CTUh","values":[{"value":"1,45E-07","module":"A1"},{"value":"0,0E+00","module":"A2"},{"value":"1,29E-09","module":"A3"},{"value":"0,0E+00","module":"A4"},{"value":"1,45E-10","module":"A5"},{"value":"0,0E+00","module":"B1"},{"value":"0,0E+00","module":"B2"},{"value":"0,0E+00","module":"B3"},{"value":"0,0E+00","module":"B4"},{"value":"0,0E+00","module":"B5"},{"value":"1,00E-12","module":"B6"},{"value":"0,0E+00","module":"B7"},{"value":"0,0E+00","module":"C1"},{"value":"0,0E+00","module":"C2"},{"value":"6,60E-11","module":"C3"},{"value":"3,60E-11","module":"C4"},{"value":"-6,50E-08","module":"D"}]},{"parameter":"HTP-nc","unit":"CTUh","values":[{"value":"1,10E-05","module":"A1"},{"value":"5,81E-09","module":"A2"},{"value":"3,30E-08","module":"A3"},{"value":"1,12E-09","module":"A4"},{"value":"1,07E-08","module":"A5"},{"value":"0,0E+00","module":"B1"},{"value":"0,0E+00","module":"B2"},{"value":"0,0E+00","module":"B3"},{"value":"0,0E+00","module":"B4"},{"value":"0,0E+00","module":"B5"},{"value":"2,60E-11","module":"B6"},{"value":"0,0E+00","module":"B7"},{"value":"0,0E+00","module":"C1"},{"value":"2,23E-09","module":"C2"},{"value":"2,97E-09","module":"C3"},{"value":"6,59E-10","module":"C4"},{"value":"-5,57E-06","module":"D"}]},{"parameter":"SQP","unit":"unitless","values":[{"value":"1,64E+02","module":"A1"},{"value":"8,28E+00","module":"A2"},{"value":"3,18E+00","module":"A3"},{"value":"1,81E+00","module":"A4"},{"value":"1,65E-01","module":"A5"},{"value":"0,0E+00","module":"B1"},{"value":"0,0E+00","module":"B2"},{"value":"0,0E+00","module":"B3"},{"value":"0,0E+00","module":"B4"},{"value":"0,0E+00","module":"B5"},{"value":"2,59E-03","module":"B6"},{"value":"0,0E+00","module":"B7"},{"value":"0,0E+00","module":"C1"},{"value":"1,93E+00","module":"C2"},{"value":"2,84E-02","module":"C3"},{"value":"1,07E+00","module":"C4"},{"value":"-6,66E+01","module":"D"}]},{"parameter":"IRP","unit":"kBq U235-eq.","values":[{"value":"1,00E+00","module":"A1"},{"value":"3,50E-02","module":"A2"},{"value":"9,17E-02","module":"A3"},{"value":"6,90E-03","module":"A4"},{"value":"1,05E-03","module":"A5"},{"value":"0,0E+00","module":"B1"},{"value":"0,0E+00","module":"B2"},{"value":"0,0E+00","module":"B3"},{"value":"0,0E+00","module":"B4"},{"value":"0,0E+00","module":"B5"},{"value":"9,34E-05","module":"B6"},{"value":"0,0E+00","module":"B7"},{"value":"0,0E+00","module":"C1"},{"value":"1,23E-02","module":"C2"},{"value":"3,91E-04","module":"C3"},{"value":"3,09E-03","module":"C4"},{"value":"-4,10E-02","module":"D"}]}],"resource_use":[{"parameter":"PERE","unit":"MJ","values":[{"value":"4,44E+01","module":"A1"},{"value":"1,04E-01","module":"A2"},{"value":"6,28E+01","module":"A3"},{"value":"1,99E-02","module":"A4"},{"value":"1,18E-01","module":"A5"},{"value":"0,0E+00","module":"B1"},{"value":"0,0E+00","module":"B2"},{"value":"0,0E+00","module":"B3"},{"value":"0,0E+00","module":"B4"},{"value":"0,0E+00","module":"B5"},{"value":"6,67E-02","module":"B6"},{"value":"0,0E+00","module":"B7"},{"value":"0,0E+00","module":"C1"},{"value":"3,96E-02","module":"C2"},{"value":"8,64E-03","module":"C3"},{"value":"5,85E-02","module":"C4"},{"value":"-1,83E+01","module":"D"}]},{"parameter":"PERM","unit":"MJ","values":[{"value":"0,0E+00","module":"A1"},{"value":"0,0E+00","module":"A2"},{"value":"0,0E+00","module":"A3"},{"value":"0,0E+00","module":"A4"},{"value":"0,0E+00","module":"A5"},{"value":"0,0E+00","module":"B1"},{"value":"0,0E+00","module":"B2"},{"value":"0,0E+00","module":"B3"},{"value":"0,0E+00","module":"B4"},{"value":"0,0E+00","module":"B5"},{"value":"0,0E+00","module":"B6"},{"value":"0,0E+00","module":"B7"},{"value":"0,0E+00","module":"C1"},{"value":"0,0E+00","module":"C2"},{"value":"0,0E+00","module":"C3"},{"value":"0,0E+00","module":"C4"},{"value":"0,0E+00","module":"D"}]},{"parameter":"PERT","unit":"MJ","values":[{"value":"4,44E+01","module":"A1"},{"value":"1,04E-01","module":"A2"},{"value":"6,28E+01","module":"A3"},{"value":"1,99E-02","module":"A4"},{"value":"1,18E-01","module":"A5"},{"value":"0,0E+00","module":"B1"},{"value":"0,0E+00","module":"B2"},{"value":"0,0E+00","module":"B3"},{"value":"0,0E+00","module":"B4"},{"value":"0,0E+00","module":"B5"},{"value":"6,67E-02","module":"B6"},{"value":"0,0E+00","module":"B7"},{"value":"0,0E+00","module":"C1"},{"value":"3,96E-02","module":"C2"},{"value":"8,64E-03","module":"C3"},{"value":"5,85E-02","module":"C4"},{"value":"-1,83E+01","module":"D"}]},{"parameter":"PENRE","unit":"MJ","values":[{"value":"2,12E+02","module":"A1"},{"value":"8,01E+00","module":"A2"},{"value":"5,82E+00","module":"A3"},{"value":"1,58E+00","module":"A4"},{"value":"2,20E-01","module":"A5"},{"value":"0,0E+00","module":"B1"},{"value":"0,0E+00","module":"B2"},{"value":"0,0E+00","module":"B3"},{"value":"0,0E+00","module":"B4"},{"value":"0,0E+00","module":"B5"},{"value":"5,16E-03","module":"B6"},{"value":"0,0E+00","module":"B7"},{"value":"0,0E+00","module":"C1"},{"value":"2,81E+00","module":"C2"},{"value":"1,56E-01","module":"C3"},{"value":"4,91E-01","module":"C4"},{"value":"-2,78E+01","module":"D"}]},{"parameter":"PENRM","unit":"MJ","values":[{"value":"1,53E+01","module":"A1"},{"value":"0,0E+00","module":"A2"},{"value":"0,0E+00","module":"A3"},{"value":"0,0E+00","module":"A4"},{"value":"5,47E-03","module":"A5"},{"value":"0,0E+00","module":"B1"},{"value":"0,0E+00","module":"B2"},{"value":"0,0E+00","module":"B3"},{"value":"0,0E+00","module":"B4"},{"value":"0,0E+00","module":"B5"},{"value":"0,0E+00","module":"B6"},{"value":"0,0E+00","module":"B7"},{"value":"0,0E+00","module":"C1"},{"value":"0,0E+00","module":"C2"},{"value":"-1,56E+01","module":"C3"},{"value":"0,0E+00","module":"C4"},{"value":"0,0E+00","module":"D"}]},{"parameter":"PENRT","unit":"MJ","values":[{"value":"2,27E+02","module":"A1"},{"value":"8,01E+00","module":"A2"},{"value":"5,82E+00","module":"A3"},{"value":"1,58E+00","module":"A4"},{"value":"2,26E-01","module":"A5"},{"value":"0,0E+00","module":"B1"},{"value":"0,0E+00","module":"B2"},{"value":"0,0E+00","module":"B3"},{"value":"0,0E+00","module":"B4"},{"value":"0,0E+00","module":"B5"},{"value":"5,16E-03","module":"B6"},{"value":"0,0E+00","module":"B7"},{"value":"0,0E+00","module":"C1"},{"value":"2,81E+00","module":"C2"},{"value":"-1,55E+01","module":"C3"},{"value":"4,91E-01","module":"C4"},{"value":"-2,78E+01","module":"D"}]},{"parameter":"SM","unit":"kg","values":[{"value":"5,14E-01","module":"A1"},{"value":"0,0E+00","module":"A2"},{"value":"0,0E+00","module":"A3"},{"value":"0,0E+00","module":"A4"},{"value":"4,89E-04","module":"A5"},{"value":"0,0E+00","module":"B1"},{"value":"0,0E+00","module":"B2"},{"value":"0,0E+00","module":"B3"},{"value":"0,0E+00","module":"B4"},{"value":"0,0E+00","module":"B5"},{"value":"0,0E+00","module":"B6"},{"value":"0,0E+00","module":"B7"},{"value":"0,0E+00","module":"C1"},{"value":"0,0E+00","module":"C2"},{"value":"0,0E+00","module":"C3"},{"value":"0,0E+00","module":"C4"},{"value":"8,71E-01","module":"D"}]},{"parameter":"RSF","unit":"MJ","values":[{"value":"1,20E+00","module":"A1"},{"value":"3,64E-03","module":"A2"},{"value":"5,11E-02","module":"A3"},{"value":"6,95E-04","module":"A4"},{"value":"1,21E-03","module":"A5"},{"value":"0,0E+00","module":"B1"},{"value":"0,0E+00","module":"B2"},{"value":"0,0E+00","module":"B3"},{"value":"0,0E+00","module":"B4"},{"value":"0,0E+00","module":"B5"},{"value":"5,24E-05","module":"B6"},{"value":"0,0E+00","module":"B7"},{"value":"0,0E+00","module":"C1"},{"value":"1,42E-03","module":"C2"},{"value":"1,86E-04","module":"C3"},{"value":"1,21E-03","module":"C4"},{"value":"8,14E-02","module":"D"}]},{"parameter":"NRSF","unit":"MJ","values":[{"value":"1,29E-02","module":"A1"},{"value":"1,25E-02","module":"A2"},{"value":"1,27E-01","module":"A3"},{"value":"2,33E-03","module":"A4"},{"value":"1,75E-04","module":"A5"},{"value":"0,0E+00","module":"B1"},{"value":"0,0E+00","module":"B2"},{"value":"0,0E+00","module":"B3"},{"value":"0,0E+00","module":"B4"},{"value":"0,0E+00","module":"B5"},{"value":"1,31E-04","module":"B6"},{"value":"0,0E+00","module":"B7"},{"value":"0,0E+00","module":"C1"},{"value":"5,06E-03","module":"C2"},{"value":"0,0E+00","module":"C3"},{"value":"2,49E-04","module":"C4"},{"value":"-2,75E-01","module":"D"}]},{"parameter":"FW","unit":"m3","values":[{"value":"2,88E-01","module":"A1"},{"value":"8,94E-04","module":"A2"},{"value":"4,86E-01","module":"A3"},{"value":"1,80E-04","module":"A4"},{"value":"8,78E-04","module":"A5"},{"value":"0,0E+00","module":"B1"},{"value":"0,0E+00","module":"B2"},{"value":"0,0E+00","module":"B3"},{"value":"0,0E+00","module":"B4"},{"value":"0,0E+00","module":"B5"},{"value":"4,98E-04","module":"B6"},{"value":"0,0E+00","module":"B7"},{"value":"0,0E+00","module":"C1"},{"value":"2,95E-04","module":"C2"},{"value":"1,31E-03","module":"C3"},{"value":"6,36E-04","module":"C4"},{"value":"-8,21E-02","module":"D"}]}],"end_of_life_waste":[{"parameter":"HWD","unit":"kg","values":[{"value":"1,65E-01","module":"A1"},{"value":"4,31E-04","module":"A2"},{"value":"3,19E-01","module":"A3"},{"value":"8,64E-05","module":"A4"},{"value":"6,03E-04","module":"A5"},{"value":"0,0E+00","module":"B1"},{"value":"0,0E+00","module":"B2"},{"value":"0,0E+00","module":"B3"},{"value":"0,0E+00","module":"B4"},{"value":"0,0E+00","module":"B5"},{"value":"3,31E-06","module":"B6"},{"value":"0,0E+00","module":"B7"},{"value":"0,0E+00","module":"C1"},{"value":"1,43E-04","module":"C2"},{"value":"0,0E+00","module":"C3"},{"value":"5,00E-02","module":"C4"},{"value":"-3,38E-02","module":"D"}]},{"parameter":"NHWD","unit":"kg","values":[{"value":"6,12E+00","module":"A1"},{"value":"6,19E-01","module":"A2"},{"value":"6,87E-01","module":"A3"},{"value":"1,37E-01","module":"A4"},{"value":"9,36E-03","module":"A5"},{"value":"0,0E+00","module":"B1"},{"value":"0,0E+00","module":"B2"},{"value":"0,0E+00","module":"B3"},{"value":"0,0E+00","module":"B4"},{"value":"0,0E+00","module":"B5"},{"value":"3,97E-04","module":"B6"},{"value":"0,0E+00","module":"B7"},{"value":"0,0E+00","module":"C1"},{"value":"1,34E-01","module":"C2"},{"value":"0,0E+00","module":"C3"},{"value":"1,64E+00","module":"C4"},{"value":"-1,46E+00","module":"D"}]},{"parameter":"RWD","unit":"kg","values":[{"value":"9,57E-04","module":"A1"},{"value":"5,47E-05","module":"A2"},{"value":"4,84E-05","module":"A3"},{"value":"1,08E-05","module":"A4"},{"value":"9,39E-07","module":"A5"},{"value":"0,0E+00","module":"B1"},{"value":"0,0E+00","module":"B2"},{"value":"0,0E+00","module":"B3"},{"value":"0,0E+00","module":"B4"},{"value":"0,0E+00","module":"B5"},{"value":"4,61E-08","module":"B6"},{"value":"0,0E+00","module":"B7"},{"value":"0,0E+00","module":"C1"},{"value":"1,91E-05","module":"C2"},{"value":"0,0E+00","module":"C3"},{"value":"3,39E-06","module":"C4"},{"value":"-3,64E-05","module":"D"}]}],"end_of_life_flow":[{"parameter":"CRU","unit":"kg","values":[{"value":"0,0E+00","module":"A1"},{"value":"0,0E+00","module":"A2"},{"value":"0,0E+00","module":"A3"},{"value":"0,0E+00","module":"A4"},{"value":"0,0E+00","module":"A5"},{"value":"0,0E+00","module":"B1"},{"value":"0,0E+00","module":"B2"},{"value":"0,0E+00","module":"B3"},{"value":"0,0E+00","module":"B4"},{"value":"0,0E+00","module":"B5"},{"value":"0,0E+00","module":"B6"},{"value":"0,0E+00","module":"B7"},{"value":"0,0E+00","module":"C1"},{"value":"0,0E+00","module":"C2"},{"value":"0,0E+00","module":"C3"},{"value":"0,0E+00","module":"C4"},{"value":"0,0E+00","module":"D"}]},{"parameter":"MFR","unit":"kg","values":[{"value":"0,0E+00","module":"A1"},{"value":"0,0E+00","module":"A2"},{"value":"3,05E-05","module":"A3"},{"value":"0,0E+00","module":"A4"},{"value":"1,68E-03","module":"A5"},{"value":"0,0E+00","module":"B1"},{"value":"0,0E+00","module":"B2"},{"value":"0,0E+00","module":"B3"},{"value":"0,0E+00","module":"B4"},{"value":"0,0E+00","module":"B5"},{"value":"0,0E+00","module":"B6"},{"value":"0,0E+00","module":"B7"},{"value":"0,0E+00","module":"C1"},{"value":"0,0E+00","module":"C2"},{"value":"1,73E+00","module":"C3"},{"value":"4,20E-05","module":"C4"},{"value":"-3,41E-02","module":"D"}]},{"parameter":"MER","unit":"kg","values":[{"value":"0,0E+00","module":"A1"},{"value":"0,0E+00","module":"A2"},{"value":"1,43E+00","module":"A3"},{"value":"0,0E+00","module":"A4"},{"value":"2,60E-03","module":"A5"},{"value":"0,0E+00","module":"B1"},{"value":"0,0E+00","module":"B2"},{"value":"0,0E+00","module":"B3"},{"value":"0,0E+00","module":"B4"},{"value":"0,0E+00","module":"B5"},{"value":"0,0E+00","module":"B6"},{"value":"0,0E+00","module":"B7"},{"value":"0,0E+00","module":"C1"},{"value":"0,0E+00","module":"C2"},{"value":"4,85E-01","module":"C3"},{"value":"1,03E-06","module":"C4"},{"value":"-4,49E-03","module":"D"}]},{"parameter":"EEE","unit":"MJ","values":[{"value":"0,0E+00","module":"A1"},{"value":"0,0E+00","module":"A2"},{"value":"8,52E-01","module":"A3"},{"value":"0,0E+00","module":"A4"},{"value":"2,32E-03","module":"A5"},{"value":"0,0E+00","module":"B1"},{"value":"0,0E+00","module":"B2"},{"value":"0,0E+00","module":"B3"},{"value":"0,0E+00","module":"B4"},{"value":"0,0E+00","module":"B5"},{"value":"0,0E+00","module":"B6"},{"value":"0,0E+00","module":"B7"},{"value":"0,0E+00","module":"C1"},{"value":"0,0E+00","module":"C2"},{"value":"7,33E-01","module":"C3"},{"value":"6,66E-05","module":"C4"},{"value":"-1,10E-02","module":"D"}]},{"parameter":"EET","unit":"MJ","values":[{"value":"0,0E+00","module":"A1"},{"value":"0,0E+00","module":"A2"},{"value":"1,29E+01","module":"A3"},{"value":"0,0E+00","module":"A4"},{"value":"3,50E-02","module":"A5"},{"value":"0,0E+00","module":"B1"},{"value":"0,0E+00","module":"B2"},{"value":"0,0E+00","module":"B3"},{"value":"0,0E+00","module":"B4"},{"value":"0,0E+00","module":"B5"},{"value":"0,0E+00","module":"B6"},{"value":"0,0E+00","module":"B7"},{"value":"0,0E+00","module":"C1"},{"value":"0,0E+00","module":"C2"},{"value":"1,11E+01","module":"C3"},{"value":"1,01E-03","module":"C4"},{"value":"-1,66E-01","module":"D"}]}]}