{"product_name":"BFOU-E(C) 250V 24P 2.5mm2 GY","epd_id":"NEPD-3837-2790-EN","compliance":["EN 15804+A2","ISO 14025","ISO 21930"],"producer_name":"Prysmian Group Norge AS","environmental_impact":[{"parameter":"GWP-total","unit":"kg CO2-eq.","values":[{"value":"1,07E+01","module":"A1"},{"value":"4,57E-01","module":"A2"},{"value":"5,67E-01","module":"A3"},{"value":"2,83E-01","module":"A4"},{"value":"2,96E-01","module":"A5"},{"value":"4,33E+01","module":"B6"},{"value":"2,83E-01","module":"C2"},{"value":"2,43E+00","module":"C3"},{"value":"1,16E-01","module":"C4"},{"value":"-1,62E+00","module":"D"}]},{"parameter":"GWP-fossil","unit":"kg CO2-eq.","values":[{"value":"1,05E+01","module":"A1"},{"value":"4,57E-01","module":"A2"},{"value":"5,06E-01","module":"A3"},{"value":"2,83E-01","module":"A4"},{"value":"2,89E-01","module":"A5"},{"value":"4,29E+01","module":"B6"},{"value":"2,83E-01","module":"C2"},{"value":"2,30E+00","module":"C3"},{"value":"1,16E-01","module":"C4"},{"value":"-1,60E+00","module":"D"}]},{"parameter":"GWP-biogenic","unit":"kg CO2-eq.","values":[{"value":"1,51E-01","module":"A1"},{"value":"1,86E-04","module":"A2"},{"value":"6,02E-02","module":"A3"},{"value":"1,15E-04","module":"A4"},{"value":"6,79E-03","module":"A5"},{"value":"3,02E-01","module":"B6"},{"value":"1,15E-04","module":"C2"},{"value":"1,28E-01","module":"C3"},{"value":"9,73E-06","module":"C4"},{"value":"-7,11E-03","module":"D"}]},{"parameter":"GWP-luluc","unit":"kg CO2-eq.","values":[{"value":"9,78E-03","module":"A1"},{"value":"1,41E-04","module":"A2"},{"value":"7,62E-04","module":"A3"},{"value":"9,89E-05","module":"A4"},{"value":"2,18E-04","module":"A5"},{"value":"9,98E-02","module":"B6"},{"value":"9,89E-05","module":"C2"},{"value":"8,90E-06","module":"C3"},{"value":"5,35E-06","module":"C4"},{"value":"-6,05E-03","module":"D"}]},{"parameter":"ODP","unit":"kg CFC 11-eq.","values":[{"value":"4,58E-06","module":"A1"},{"value":"1,05E-07","module":"A2"},{"value":"2,28E-08","module":"A3"},{"value":"6,45E-08","module":"A4"},{"value":"9,69E-08","module":"A5"},{"value":"3,63E-06","module":"B6"},{"value":"6,45E-08","module":"C2"},{"value":"4,79E-09","module":"C3"},{"value":"5,28E-09","module":"C4"},{"value":"-9,50E-03","module":"D"}]},{"parameter":"AP","unit":"mol H+-eq.","values":[{"value":"3,46E-01","module":"A1"},{"value":"2,29E-03","module":"A2"},{"value":"1,89E-03","module":"A3"},{"value":"1,16E-03","module":"A4"},{"value":"7,07E-03","module":"A5"},{"value":"2,51E-01","module":"B6"},{"value":"1,16E-03","module":"C2"},{"value":"4,96E-04","module":"C3"},{"value":"1,38E-04","module":"C4"},{"value":"-2,48E-01","module":"D"}]},{"parameter":"POCP","unit":"kg NMVOC-eq.","values":[{"value":"9,65E-02","module":"A1"},{"value":"2,28E-03","module":"A2"},{"value":"9,87E-04","module":"A3"},{"value":"1,16E-03","module":"A4"},{"value":"2,06E-03","module":"A5"},{"value":"9,94E-02","module":"B6"},{"value":"1,16E-03","module":"C2"},{"value":"5,87E-04","module":"C3"},{"value":"1,80E-04","module":"C4"},{"value":"-4,38E-02","module":"D"}]},{"parameter":"ADPE","unit":"kg Sb-eq.","values":[{"value":"4,93E-03","module":"A1"},{"value":"8,13E-06","module":"A2"},{"value":"1,38E-05","module":"A3"},{"value":"7,66E-06","module":"A4"},{"value":"9,94E-05","module":"A5"},{"value":"3,15E-04","module":"B6"},{"value":"7,66E-06","module":"C2"},{"value":"2,40E-07","module":"C3"},{"value":"1,36E-07","module":"C4"},{"value":"-1,39E-03","module":"D"}]},{"parameter":"ADPF","unit":"MJ","values":[{"value":"1,94E+02","module":"A1"},{"value":"7,05E+00","module":"A2"},{"value":"3,94E+00","module":"A3"},{"value":"4,27E+00","module":"A4"},{"value":"4,28E+00","module":"A5"},{"value":"8,85E+02","module":"B6"},{"value":"4,27E+00","module":"C2"},{"value":"3,08E-01","module":"C3"},{"value":"4,09E-01","module":"C4"},{"value":"-1,50E+01","module":"D"}]},{"parameter":"WDP","unit":"m3 world-eq.","values":[{"value":"7,00E+02","module":"A1"},{"value":"5,44E+00","module":"A2"},{"value":"3,73E+02","module":"A3"},{"value":"4,07E+00","module":"A4"},{"value":"2,19E+01","module":"A5"},{"value":"1,33E+04","module":"B6"},{"value":"4,07E+00","module":"C2"},{"value":"1,94E+00","module":"C3"},{"value":"6,75E+00","module":"C4"},{"value":"5,74E+01","module":"D"}]},{"parameter":"EP-freshwater","unit":"kg P-eq.","values":[{"value":"2,81E-03","module":"A1"},{"value":"3,45E-06","module":"A2"},{"value":"1,89E-05","module":"A3"},{"value":"2,22E-06","module":"A4"},{"value":"5,67E-05","module":"A5"},{"value":"4,58E-03","module":"B6"},{"value":"2,22E-06","module":"C2"},{"value":"4,32E-07","module":"C3"},{"value":"2,49E-07","module":"C4"},{"value":"-1,68E-03","module":"D"}]},{"parameter":"EP-marine","unit":"kg N-eq.","values":[{"value":"2,52E-02","module":"A1"},{"value":"6,63E-04","module":"A2"},{"value":"3,81E-04","module":"A3"},{"value":"3,43E-04","module":"A4"},{"value":"5,47E-04","module":"A5"},{"value":"3,18E-02","module":"B6"},{"value":"3,43E-04","module":"C2"},{"value":"2,37E-04","module":"C3"},{"value":"1,61E-04","module":"C4"},{"value":"-1,05E-02","module":"D"}]},{"parameter":"EP-terrestrial","unit":"mol N-eq.","values":[{"value":"3,63E-01","module":"A1"},{"value":"7,34E-03","module":"A2"},{"value":"3,46E-03","module":"A3"},{"value":"3,79E-03","module":"A4"},{"value":"7,69E-03","module":"A5"},{"value":"3,92E-01","module":"B6"},{"value":"3,79E-03","module":"C2"},{"value":"2,44E-03","module":"C3"},{"value":"5,52E-04","module":"C4"},{"value":"-1,61E-01","module":"D"}]},{"parameter":"GWP-IOBC","unit":"kg CO2-eq.","values":[{"value":"1,07E+01","module":"A1"},{"value":"4,57E-01","module":"A2"},{"value":"2,47E-01","module":"A3"},{"value":"2,83E-01","module":"A4"},{"value":"2,87E-01","module":"A5"},{"value":"4,65E+01","module":"B6"},{"value":"2,83E-01","module":"C2"},{"value":"2,40E+00","module":"C3"},{"value":"1,28E-02","module":"C4"},{"value":"-8,32E-01","module":"D"}]}],"additional_environmental_impact":[{"parameter":"PM","unit":"disease incidence","values":[{"value":"1,11E-06","module":"A1"},{"value":"3,84E-08","module":"A2"},{"value":"1,48E-08","module":"A3"},{"value":"2,04E-08","module":"A4"},{"value":"2,41E-08","module":"A5"},{"value":"6,57E-07","module":"B6"},{"value":"2,04E-08","module":"C2"},{"value":"2,23E-09","module":"C3"},{"value":"2,59E-09","module":"C4"},{"value":"-5,59E-07","module":"D"}]},{"parameter":"ETP-fw","unit":"CTUe","values":[{"value":"4,15E+03","module":"A1"},{"value":"5,14E+00","module":"A2"},{"value":"1,22E+01","module":"A3"},{"value":"3,14E+00","module":"A4"},{"value":"9,07E+01","module":"A5"},{"value":"6,20E+02","module":"B6"},{"value":"3,14E+00","module":"C2"},{"value":"4,45E+00","module":"C3"},{"value":"3,54E+02","module":"C4"},{"value":"-2,28E+03","module":"D"}]},{"parameter":"HTP-c","unit":"CTUh","values":[{"value":"7,45E-08","module":"A1"},{"value":"0,0E+00","module":"A2"},{"value":"7,76E-10","module":"A3"},{"value":"0,0E+00","module":"A4"},{"value":"1,51E-09","module":"A5"},{"value":"1,73E-08","module":"B6"},{"value":"0,0E+00","module":"C2"},{"value":"1,27E-10","module":"C3"},{"value":"2,20E-11","module":"C4"},{"value":"-3,23E-08","module":"D"}]},{"parameter":"HTP-nc","unit":"CTUh","values":[{"value":"5,47E-06","module":"A1"},{"value":"4,93E-09","module":"A2"},{"value":"1,87E-08","module":"A3"},{"value":"3,39E-09","module":"A4"},{"value":"1,10E-07","module":"A5"},{"value":"5,97E-07","module":"B6"},{"value":"3,39E-09","module":"C2"},{"value":"5,74E-09","module":"C3"},{"value":"4,61E-10","module":"C4"},{"value":"-2,76E-06","module":"D"}]},{"parameter":"SQP","unit":"unitless","values":[{"value":"9,38E+01","module":"A1"},{"value":"7,61E+00","module":"A2"},{"value":"1,71E+00","module":"A3"},{"value":"2,94E+00","module":"A4"},{"value":"2,20E+00","module":"A5"},{"value":"2,14E+02","module":"B6"},{"value":"2,94E+00","module":"C2"},{"value":"5,51E-02","module":"C3"},{"value":"1,16E+00","module":"C4"},{"value":"-4,13E+01","module":"D"}]},{"parameter":"IRP","unit":"kBq U235-eq.","values":[{"value":"6,92E-01","module":"A1"},{"value":"3,08E-02","module":"A2"},{"value":"4,83E-02","module":"A3"},{"value":"1,86E-02","module":"A4"},{"value":"1,62E-02","module":"A5"},{"value":"7,75E+00","module":"B6"},{"value":"1,86E-02","module":"C2"},{"value":"7,60E-04","module":"C3"},{"value":"2,33E-03","module":"C4"},{"value":"-2,83E-02","module":"D"}]}],"resource_use":[{"parameter":"PERE","unit":"MJ","values":[{"value":"2,51E+01","module":"A1"},{"value":"8,88E-02","module":"A2"},{"value":"2,57E+01","module":"A3"},{"value":"6,02E-02","module":"A4"},{"value":"1,02E+00","module":"A5"},{"value":"1,72E+02","module":"B6"},{"value":"6,02E-02","module":"C2"},{"value":"1,66E-02","module":"C3"},{"value":"3,66E-02","module":"C4"},{"value":"-1,68E+01","module":"D"}]},{"parameter":"PERM","unit":"MJ","values":[{"value":"0,0E+00","module":"A1"},{"value":"0,0E+00","module":"A2"},{"value":"0,0E+00","module":"A3"},{"value":"0,0E+00","module":"A4"},{"value":"0,0E+00","module":"A5"},{"value":"0,0E+00","module":"B6"},{"value":"0,0E+00","module":"C2"},{"value":"0,0E+00","module":"C3"},{"value":"0,0E+00","module":"C4"},{"value":"0,0E+00","module":"D"}]},{"parameter":"PERT","unit":"MJ","values":[{"value":"2,51E+01","module":"A1"},{"value":"8,88E-02","module":"A2"},{"value":"2,57E+01","module":"A3"},{"value":"6,02E-02","module":"A4"},{"value":"1,02E+00","module":"A5"},{"value":"1,72E+02","module":"B6"},{"value":"6,02E-02","module":"C2"},{"value":"1,66E-02","module":"C3"},{"value":"3,66E-02","module":"C4"},{"value":"-1,68E+01","module":"D"}]},{"parameter":"PENRE","unit":"MJ","values":[{"value":"1,56E+02","module":"A1"},{"value":"7,05E+00","module":"A2"},{"value":"3,94E+00","module":"A3"},{"value":"4,27E+00","module":"A4"},{"value":"3,52E+00","module":"A5"},{"value":"8,87E+02","module":"B6"},{"value":"4,27E+00","module":"C2"},{"value":"3,10E-01","module":"C3"},{"value":"4,09E-01","module":"C4"},{"value":"-1,50E+01","module":"D"}]},{"parameter":"PENRM","unit":"MJ","values":[{"value":"3,83E+01","module":"A1"},{"value":"0,0E+00","module":"A2"},{"value":"0,0E+00","module":"A3"},{"value":"0,0E+00","module":"A4"},{"value":"3,43E-02","module":"A5"},{"value":"0,0E+00","module":"B6"},{"value":"0,0E+00","module":"C2"},{"value":"-3,66E+01","module":"C3"},{"value":"0,0E+00","module":"C4"},{"value":"0,0E+00","module":"D"}]},{"parameter":"PENRT","unit":"MJ","values":[{"value":"1,94E+02","module":"A1"},{"value":"7,05E+00","module":"A2"},{"value":"3,94E+00","module":"A3"},{"value":"4,27E+00","module":"A4"},{"value":"3,55E+00","module":"A5"},{"value":"8,87E+02","module":"B6"},{"value":"4,27E+00","module":"C2"},{"value":"-3,63E+01","module":"C3"},{"value":"4,09E-01","module":"C4"},{"value":"-2,31E+01","module":"D"}]},{"parameter":"SM","unit":"kg","values":[{"value":"2,84E-01","module":"A1"},{"value":"0,0E+00","module":"A2"},{"value":"1,14E-02","module":"A3"},{"value":"0,0E+00","module":"A4"},{"value":"5,97E-03","module":"A5"},{"value":"3,20E-01","module":"B6"},{"value":"0,0E+00","module":"C2"},{"value":"-1,67E-04","module":"C3"},{"value":"3,19E-03","module":"C4"},{"value":"4,31E-01","module":"D"}]},{"parameter":"RSF","unit":"MJ","values":[{"value":"7,43E-01","module":"A1"},{"value":"3,10E-03","module":"A2"},{"value":"3,85E-02","module":"A3"},{"value":"2,15E-03","module":"A4"},{"value":"1,58E-02","module":"A5"},{"value":"1,25E+01","module":"B6"},{"value":"2,15E-03","module":"C2"},{"value":"3,61E-04","module":"C3"},{"value":"7,60E-04","module":"C4"},{"value":"3,89E-02","module":"D"}]},{"parameter":"NRSF","unit":"MJ","values":[{"value":"-7,92E-03","module":"A1"},{"value":"1,08E-02","module":"A2"},{"value":"6,91E-02","module":"A3"},{"value":"7,69E-03","module":"A4"},{"value":"1,72E-03","module":"A5"},{"value":"2,97E+00","module":"B6"},{"value":"7,69E-03","module":"C2"},{"value":"-1,83E-03","module":"C3"},{"value":"5,38E-04","module":"C4"},{"value":"-5,95E-01","module":"D"}]},{"parameter":"FW","unit":"m3","values":[{"value":"1,93E-01","module":"A1"},{"value":"7,87E-04","module":"A2"},{"value":"4,77E-01","module":"A3"},{"value":"4,49E-04","module":"A4"},{"value":"1,35E-02","module":"A5"},{"value":"7,52E-01","module":"B6"},{"value":"4,49E-04","module":"C2"},{"value":"2,48E-03","module":"C3"},{"value":"5,21E-04","module":"C4"},{"value":"-4,99E-02","module":"D"}]}],"end_of_life_waste":[{"parameter":"HWD","unit":"kg","values":[{"value":"8,63E-02","module":"A1"},{"value":"3,81E-04","module":"A2"},{"value":"1,10E-01","module":"A3"},{"value":"2,18E-04","module":"A4"},{"value":"4,53E-03","module":"A5"},{"value":"1,33E-01","module":"B6"},{"value":"2,18E-04","module":"C2"},{"value":"1,27E-04","module":"C3"},{"value":"2,96E-02","module":"C4"},{"value":"-1,68E-02","module":"D"}]},{"parameter":"NHWD","unit":"kg","values":[{"value":"3,40E+00","module":"A1"},{"value":"5,73E-01","module":"A2"},{"value":"2,77E-01","module":"A3"},{"value":"2,04E-01","module":"A4"},{"value":"1,24E-01","module":"A5"},{"value":"3,00E+00","module":"B6"},{"value":"2,04E-01","module":"C2"},{"value":"6,37E-03","module":"C3"},{"value":"1,53E+00","module":"C4"},{"value":"-7,54E-01","module":"D"}]},{"parameter":"RWD","unit":"kg","values":[{"value":"7,11E-04","module":"A1"},{"value":"4,82E-05","module":"A2"},{"value":"2,89E-05","module":"A3"},{"value":"2,91E-05","module":"A4"},{"value":"1,70E-05","module":"A5"},{"value":"6,33E-03","module":"B6"},{"value":"2,91E-05","module":"C2"},{"value":"8,77E-07","module":"C3"},{"value":"2,77E-06","module":"C4"},{"value":"-2,45E-05","module":"D"}]}],"end_of_life_flow":[{"parameter":"CRU","unit":"kg","values":[{"value":"0,0E+00","module":"A1"},{"value":"0,0E+00","module":"A2"},{"value":"0,0E+00","module":"A3"},{"value":"0,0E+00","module":"A4"},{"value":"0,0E+00","module":"A5"},{"value":"0,0E+00","module":"B6"},{"value":"0,0E+00","module":"C2"},{"value":"0,0E+00","module":"C3"},{"value":"0,0E+00","module":"C4"},{"value":"0,0E+00","module":"D"}]},{"parameter":"MFR","unit":"kg","values":[{"value":"0,0E+00","module":"A1"},{"value":"0,0E+00","module":"A2"},{"value":"1,20E-02","module":"A3"},{"value":"0,0E+00","module":"A4"},{"value":"1,74E-02","module":"A5"},{"value":"8,62E-02","module":"B6"},{"value":"0,0E+00","module":"C2"},{"value":"8,57E-01","module":"C3"},{"value":"9,04E-05","module":"C4"},{"value":"-1,69E-02","module":"D"}]},{"parameter":"MER","unit":"kg","values":[{"value":"0,0E+00","module":"A1"},{"value":"0,0E+00","module":"A2"},{"value":"1,83E-04","module":"A3"},{"value":"0,0E+00","module":"A4"},{"value":"5,83E-06","module":"A5"},{"value":"1,23E-01","module":"B6"},{"value":"0,0E+00","module":"C2"},{"value":"3,38E-05","module":"C3"},{"value":"7,46E-05","module":"C4"},{"value":"-2,22E-03","module":"D"}]},{"parameter":"EEE","unit":"MJ","values":[{"value":"0,0E+00","module":"A1"},{"value":"0,0E+00","module":"A2"},{"value":"2,87E-01","module":"A3"},{"value":"0,0E+00","module":"A4"},{"value":"3,68E-02","module":"A5"},{"value":"3,19E-02","module":"B6"},{"value":"0,0E+00","module":"C2"},{"value":"1,55E+00","module":"C3"},{"value":"7,74E-04","module":"C4"},{"value":"-5,44E-03","module":"D"}]},{"parameter":"EET","unit":"MJ","values":[{"value":"0,0E+00","module":"A1"},{"value":"0,0E+00","module":"A2"},{"value":"4,35E+00","module":"A3"},{"value":"0,0E+00","module":"A4"},{"value":"5,57E-01","module":"A5"},{"value":"4,83E-01","module":"B6"},{"value":"0,0E+00","module":"C2"},{"value":"2,35E+01","module":"C3"},{"value":"1,17E-02","module":"C4"},{"value":"-8,23E-02","module":"D"}]}]}