{"product_name":"BFOU-E 1kV 4X 10/10mm2 BK","epd_id":"NEPD-3863-2814-EN","compliance":["EN 15804+A2","ISO 14025","ISO 21930"],"producer_name":"Prysmian Group Norge AS","environmental_impact":[{"parameter":"GWP-total","unit":"kg CO2-eq.","values":[{"value":"3,47E+00","module":"A1"},{"value":"1,38E-01","module":"A2"},{"value":"1,73E-01","module":"A3"},{"value":"8,61E-02","module":"A4"},{"value":"9,33E-02","module":"A5"},{"value":"8,28E-01","module":"B6"},{"value":"8,61E-02","module":"C2"},{"value":"6,79E-01","module":"C3"},{"value":"3,34E-02","module":"C4"},{"value":"-5,41E-01","module":"D"}]},{"parameter":"GWP-fossil","unit":"kg CO2-eq.","values":[{"value":"3,41E+00","module":"A1"},{"value":"1,38E-01","module":"A2"},{"value":"1,54E-01","module":"A3"},{"value":"8,60E-02","module":"A4"},{"value":"9,14E-02","module":"A5"},{"value":"8,20E-01","module":"B6"},{"value":"8,60E-02","module":"C2"},{"value":"6,59E-01","module":"C3"},{"value":"3,34E-02","module":"C4"},{"value":"-5,37E-01","module":"D"}]},{"parameter":"GWP-biogenic","unit":"kg CO2-eq.","values":[{"value":"5,06E-02","module":"A1"},{"value":"5,64E-05","module":"A2"},{"value":"1,83E-02","module":"A3"},{"value":"3,51E-05","module":"A4"},{"value":"1,79E-03","module":"A5"},{"value":"5,77E-03","module":"B6"},{"value":"3,51E-05","module":"C2"},{"value":"2,03E-02","module":"C3"},{"value":"2,77E-06","module":"C4"},{"value":"-2,40E-03","module":"D"}]},{"parameter":"GWP-luluc","unit":"kg CO2-eq.","values":[{"value":"3,20E-03","module":"A1"},{"value":"4,19E-05","module":"A2"},{"value":"2,32E-04","module":"A3"},{"value":"3,01E-05","module":"A4"},{"value":"7,08E-05","module":"A5"},{"value":"1,91E-03","module":"B6"},{"value":"3,01E-05","module":"C2"},{"value":"2,40E-06","module":"C3"},{"value":"1,70E-06","module":"C4"},{"value":"-1,82E-03","module":"D"}]},{"parameter":"ODP","unit":"kg CFC 11-eq.","values":[{"value":"1,41E-06","module":"A1"},{"value":"3,19E-08","module":"A2"},{"value":"6,92E-09","module":"A3"},{"value":"1,96E-08","module":"A4"},{"value":"2,98E-08","module":"A5"},{"value":"6,95E-08","module":"B6"},{"value":"1,96E-08","module":"C2"},{"value":"1,30E-09","module":"C3"},{"value":"1,63E-09","module":"C4"},{"value":"-2,72E-03","module":"D"}]},{"parameter":"AP","unit":"mol H+-eq.","values":[{"value":"1,17E-01","module":"A1"},{"value":"6,39E-04","module":"A2"},{"value":"5,74E-04","module":"A3"},{"value":"3,52E-04","module":"A4"},{"value":"2,38E-03","module":"A5"},{"value":"4,79E-03","module":"B6"},{"value":"3,52E-04","module":"C2"},{"value":"1,36E-04","module":"C3"},{"value":"4,27E-05","module":"C4"},{"value":"-8,42E-02","module":"D"}]},{"parameter":"POCP","unit":"kg NMVOC-eq.","values":[{"value":"3,20E-02","module":"A1"},{"value":"6,56E-04","module":"A2"},{"value":"3,00E-04","module":"A3"},{"value":"3,53E-04","module":"A4"},{"value":"6,78E-04","module":"A5"},{"value":"1,90E-03","module":"B6"},{"value":"3,53E-04","module":"C2"},{"value":"1,62E-04","module":"C3"},{"value":"5,50E-05","module":"C4"},{"value":"-1,48E-02","module":"D"}]},{"parameter":"ADPE","unit":"kg Sb-eq.","values":[{"value":"1,64E-03","module":"A1"},{"value":"2,45E-06","module":"A2"},{"value":"4,20E-06","module":"A3"},{"value":"2,33E-06","module":"A4"},{"value":"3,31E-05","module":"A5"},{"value":"6,01E-06","module":"B6"},{"value":"2,33E-06","module":"C2"},{"value":"6,49E-08","module":"C3"},{"value":"4,21E-08","module":"C4"},{"value":"-4,70E-04","module":"D"}]},{"parameter":"ADPF","unit":"MJ","values":[{"value":"6,23E+01","module":"A1"},{"value":"2,14E+00","module":"A2"},{"value":"1,20E+00","module":"A3"},{"value":"1,30E+00","module":"A4"},{"value":"1,37E+00","module":"A5"},{"value":"1,69E+01","module":"B6"},{"value":"1,30E+00","module":"C2"},{"value":"8,41E-02","module":"C3"},{"value":"1,27E-01","module":"C4"},{"value":"-5,00E+00","module":"D"}]},{"parameter":"WDP","unit":"m3 world-eq.","values":[{"value":"2,30E+02","module":"A1"},{"value":"1,66E+00","module":"A2"},{"value":"1,13E+02","module":"A3"},{"value":"1,24E+00","module":"A4"},{"value":"7,00E+00","module":"A5"},{"value":"2,54E+02","module":"B6"},{"value":"1,24E+00","module":"C2"},{"value":"5,39E-01","module":"C3"},{"value":"2,19E+00","module":"C4"},{"value":"2,07E+01","module":"D"}]},{"parameter":"EP-freshwater","unit":"kg P-eq.","values":[{"value":"9,46E-04","module":"A1"},{"value":"1,05E-06","module":"A2"},{"value":"5,75E-06","module":"A3"},{"value":"6,76E-07","module":"A4"},{"value":"1,91E-05","module":"A5"},{"value":"8,76E-05","module":"B6"},{"value":"6,76E-07","module":"C2"},{"value":"1,17E-07","module":"C3"},{"value":"7,92E-08","module":"C4"},{"value":"-5,69E-04","module":"D"}]},{"parameter":"EP-marine","unit":"kg N-eq.","values":[{"value":"8,42E-03","module":"A1"},{"value":"1,88E-04","module":"A2"},{"value":"1,16E-04","module":"A3"},{"value":"1,04E-04","module":"A4"},{"value":"1,81E-04","module":"A5"},{"value":"6,08E-04","module":"B6"},{"value":"1,04E-04","module":"C2"},{"value":"6,52E-05","module":"C3"},{"value":"4,70E-05","module":"C4"},{"value":"-3,55E-03","module":"D"}]},{"parameter":"EP-terrestrial","unit":"mol N-eq.","values":[{"value":"1,22E-01","module":"A1"},{"value":"2,08E-03","module":"A2"},{"value":"1,05E-03","module":"A3"},{"value":"1,15E-03","module":"A4"},{"value":"2,56E-03","module":"A5"},{"value":"7,49E-03","module":"B6"},{"value":"1,15E-03","module":"C2"},{"value":"6,72E-04","module":"C3"},{"value":"1,71E-04","module":"C4"},{"value":"-5,45E-02","module":"D"}]},{"parameter":"GWP-IOBC","unit":"kg CO2-eq.","values":[{"value":"3,46E+00","module":"A1"},{"value":"1,38E-01","module":"A2"},{"value":"7,50E-02","module":"A3"},{"value":"8,61E-02","module":"A4"},{"value":"9,06E-02","module":"A5"},{"value":"8,88E-01","module":"B6"},{"value":"8,61E-02","module":"C2"},{"value":"6,74E-01","module":"C3"},{"value":"4,13E-03","module":"C4"},{"value":"-2,75E-01","module":"D"}]}],"additional_environmental_impact":[{"parameter":"PM","unit":"disease incidence","values":[{"value":"3,68E-07","module":"A1"},{"value":"1,18E-08","module":"A2"},{"value":"4,51E-09","module":"A3"},{"value":"6,19E-09","module":"A4"},{"value":"7,95E-09","module":"A5"},{"value":"1,26E-08","module":"B6"},{"value":"6,19E-09","module":"C2"},{"value":"6,02E-10","module":"C3"},{"value":"7,96E-10","module":"C4"},{"value":"-1,86E-07","module":"D"}]},{"parameter":"ETP-fw","unit":"CTUe","values":[{"value":"1,41E+03","module":"A1"},{"value":"1,56E+00","module":"A2"},{"value":"3,70E+00","module":"A3"},{"value":"9,55E-01","module":"A4"},{"value":"3,07E+01","module":"A5"},{"value":"1,19E+01","module":"B6"},{"value":"9,55E-01","module":"C2"},{"value":"1,19E+00","module":"C3"},{"value":"1,20E+02","module":"C4"},{"value":"-7,75E+02","module":"D"}]},{"parameter":"HTP-c","unit":"CTUh","values":[{"value":"2,51E-08","module":"A1"},{"value":"0,0E+00","module":"A2"},{"value":"2,36E-10","module":"A3"},{"value":"0,0E+00","module":"A4"},{"value":"5,08E-10","module":"A5"},{"value":"3,31E-10","module":"B6"},{"value":"0,0E+00","module":"C2"},{"value":"3,60E-11","module":"C3"},{"value":"6,00E-12","module":"C4"},{"value":"-1,09E-08","module":"D"}]},{"parameter":"HTP-nc","unit":"CTUh","values":[{"value":"1,85E-06","module":"A1"},{"value":"1,51E-09","module":"A2"},{"value":"5,69E-09","module":"A3"},{"value":"1,03E-09","module":"A4"},{"value":"3,72E-08","module":"A5"},{"value":"1,14E-08","module":"B6"},{"value":"1,03E-09","module":"C2"},{"value":"1,56E-09","module":"C3"},{"value":"1,46E-10","module":"C4"},{"value":"-9,36E-07","module":"D"}]},{"parameter":"SQP","unit":"unitless","values":[{"value":"3,10E+01","module":"A1"},{"value":"2,35E+00","module":"A2"},{"value":"5,19E-01","module":"A3"},{"value":"8,94E-01","module":"A4"},{"value":"7,21E-01","module":"A5"},{"value":"4,09E+00","module":"B6"},{"value":"8,94E-01","module":"C2"},{"value":"1,49E-02","module":"C3"},{"value":"3,46E-01","module":"C4"},{"value":"-1,34E+01","module":"D"}]},{"parameter":"IRP","unit":"kBq U235-eq.","values":[{"value":"2,25E-01","module":"A1"},{"value":"9,35E-03","module":"A2"},{"value":"1,47E-02","module":"A3"},{"value":"5,67E-03","module":"A4"},{"value":"5,22E-03","module":"A5"},{"value":"1,48E-01","module":"B6"},{"value":"5,67E-03","module":"C2"},{"value":"2,05E-04","module":"C3"},{"value":"7,32E-04","module":"C4"},{"value":"-8,96E-03","module":"D"}]}],"resource_use":[{"parameter":"PERE","unit":"MJ","values":[{"value":"8,33E+00","module":"A1"},{"value":"2,70E-02","module":"A2"},{"value":"7,80E+00","module":"A3"},{"value":"1,83E-02","module":"A4"},{"value":"3,24E-01","module":"A5"},{"value":"3,28E+00","module":"B6"},{"value":"1,83E-02","module":"C2"},{"value":"4,48E-03","module":"C3"},{"value":"1,19E-02","module":"C4"},{"value":"-5,09E+00","module":"D"}]},{"parameter":"PERM","unit":"MJ","values":[{"value":"0,0E+00","module":"A1"},{"value":"0,0E+00","module":"A2"},{"value":"0,0E+00","module":"A3"},{"value":"0,0E+00","module":"A4"},{"value":"0,0E+00","module":"A5"},{"value":"0,0E+00","module":"B6"},{"value":"0,0E+00","module":"C2"},{"value":"0,0E+00","module":"C3"},{"value":"0,0E+00","module":"C4"},{"value":"0,0E+00","module":"D"}]},{"parameter":"PERT","unit":"MJ","values":[{"value":"8,33E+00","module":"A1"},{"value":"2,70E-02","module":"A2"},{"value":"7,80E+00","module":"A3"},{"value":"1,83E-02","module":"A4"},{"value":"3,24E-01","module":"A5"},{"value":"3,28E+00","module":"B6"},{"value":"1,83E-02","module":"C2"},{"value":"4,48E-03","module":"C3"},{"value":"1,19E-02","module":"C4"},{"value":"-5,09E+00","module":"D"}]},{"parameter":"PENRE","unit":"MJ","values":[{"value":"5,01E+01","module":"A1"},{"value":"2,14E+00","module":"A2"},{"value":"1,20E+00","module":"A3"},{"value":"1,30E+00","module":"A4"},{"value":"1,13E+00","module":"A5"},{"value":"1,70E+01","module":"B6"},{"value":"1,30E+00","module":"C2"},{"value":"8,45E-02","module":"C3"},{"value":"1,27E-01","module":"C4"},{"value":"-5,00E+00","module":"D"}]},{"parameter":"PENRM","unit":"MJ","values":[{"value":"1,22E+01","module":"A1"},{"value":"0,0E+00","module":"A2"},{"value":"0,0E+00","module":"A3"},{"value":"0,0E+00","module":"A4"},{"value":"2,65E-02","module":"A5"},{"value":"0,0E+00","module":"B6"},{"value":"0,0E+00","module":"C2"},{"value":"-1,09E+01","module":"C3"},{"value":"0,0E+00","module":"C4"},{"value":"0,0E+00","module":"D"}]},{"parameter":"PENRT","unit":"MJ","values":[{"value":"6,23E+01","module":"A1"},{"value":"2,14E+00","module":"A2"},{"value":"1,20E+00","module":"A3"},{"value":"1,30E+00","module":"A4"},{"value":"1,15E+00","module":"A5"},{"value":"1,70E+01","module":"B6"},{"value":"1,30E+00","module":"C2"},{"value":"-1,08E+01","module":"C3"},{"value":"1,27E-01","module":"C4"},{"value":"-7,31E+00","module":"D"}]},{"parameter":"SM","unit":"kg","values":[{"value":"9,48E-02","module":"A1"},{"value":"0,0E+00","module":"A2"},{"value":"3,47E-03","module":"A3"},{"value":"0,0E+00","module":"A4"},{"value":"1,99E-03","module":"A5"},{"value":"6,11E-03","module":"B6"},{"value":"0,0E+00","module":"C2"},{"value":"-2,64E-05","module":"C3"},{"value":"1,06E-03","module":"C4"},{"value":"1,46E-01","module":"D"}]},{"parameter":"RSF","unit":"MJ","values":[{"value":"2,45E-01","module":"A1"},{"value":"9,45E-04","module":"A2"},{"value":"1,17E-02","module":"A3"},{"value":"6,55E-04","module":"A4"},{"value":"5,19E-03","module":"A5"},{"value":"2,39E-01","module":"B6"},{"value":"6,55E-04","module":"C2"},{"value":"9,77E-05","module":"C3"},{"value":"2,46E-04","module":"C4"},{"value":"1,33E-02","module":"D"}]},{"parameter":"NRSF","unit":"MJ","values":[{"value":"-1,87E-03","module":"A1"},{"value":"3,23E-03","module":"A2"},{"value":"2,10E-02","module":"A3"},{"value":"2,34E-03","module":"A4"},{"value":"5,34E-04","module":"A5"},{"value":"5,68E-02","module":"B6"},{"value":"2,34E-03","module":"C2"},{"value":"-5,01E-04","module":"C3"},{"value":"1,78E-04","module":"C4"},{"value":"-1,66E-01","module":"D"}]},{"parameter":"FW","unit":"m3","values":[{"value":"6,33E-02","module":"A1"},{"value":"2,40E-04","module":"A2"},{"value":"1,45E-01","module":"A3"},{"value":"1,37E-04","module":"A4"},{"value":"4,20E-03","module":"A5"},{"value":"1,44E-02","module":"B6"},{"value":"1,37E-04","module":"C2"},{"value":"6,65E-04","module":"C3"},{"value":"1,62E-04","module":"C4"},{"value":"-1,62E-02","module":"D"}]}],"end_of_life_waste":[{"parameter":"HWD","unit":"kg","values":[{"value":"2,89E-02","module":"A1"},{"value":"1,16E-04","module":"A2"},{"value":"3,33E-02","module":"A3"},{"value":"6,62E-05","module":"A4"},{"value":"1,44E-03","module":"A5"},{"value":"2,55E-03","module":"B6"},{"value":"6,62E-05","module":"C2"},{"value":"3,46E-05","module":"C3"},{"value":"9,36E-03","module":"C4"},{"value":"-5,69E-03","module":"D"}]},{"parameter":"NHWD","unit":"kg","values":[{"value":"1,13E+00","module":"A1"},{"value":"1,77E-01","module":"A2"},{"value":"8,43E-02","module":"A3"},{"value":"6,20E-02","module":"A4"},{"value":"3,97E-02","module":"A5"},{"value":"5,73E-02","module":"B6"},{"value":"6,20E-02","module":"C2"},{"value":"1,72E-03","module":"C3"},{"value":"4,65E-01","module":"C4"},{"value":"-2,53E-01","module":"D"}]},{"parameter":"RWD","unit":"kg","values":[{"value":"2,29E-04","module":"A1"},{"value":"1,46E-05","module":"A2"},{"value":"8,79E-06","module":"A3"},{"value":"8,84E-06","module":"A4"},{"value":"5,42E-06","module":"A5"},{"value":"1,21E-04","module":"B6"},{"value":"8,84E-06","module":"C2"},{"value":"2,37E-07","module":"C3"},{"value":"8,60E-07","module":"C4"},{"value":"-7,82E-06","module":"D"}]}],"end_of_life_flow":[{"parameter":"CRU","unit":"kg","values":[{"value":"0,0E+00","module":"A1"},{"value":"0,0E+00","module":"A2"},{"value":"0,0E+00","module":"A3"},{"value":"0,0E+00","module":"A4"},{"value":"0,0E+00","module":"A5"},{"value":"0,0E+00","module":"B6"},{"value":"0,0E+00","module":"C2"},{"value":"0,0E+00","module":"C3"},{"value":"0,0E+00","module":"C4"},{"value":"0,0E+00","module":"D"}]},{"parameter":"MFR","unit":"kg","values":[{"value":"0,0E+00","module":"A1"},{"value":"0,0E+00","module":"A2"},{"value":"3,64E-03","module":"A3"},{"value":"0,0E+00","module":"A4"},{"value":"5,89E-03","module":"A5"},{"value":"1,65E-03","module":"B6"},{"value":"0,0E+00","module":"C2"},{"value":"2,91E-01","module":"C3"},{"value":"2,60E-05","module":"C4"},{"value":"-5,72E-03","module":"D"}]},{"parameter":"MER","unit":"kg","values":[{"value":"0,0E+00","module":"A1"},{"value":"0,0E+00","module":"A2"},{"value":"5,57E-05","module":"A3"},{"value":"0,0E+00","module":"A4"},{"value":"1,73E-06","module":"A5"},{"value":"2,35E-03","module":"B6"},{"value":"0,0E+00","module":"C2"},{"value":"5,78E-06","module":"C3"},{"value":"2,51E-05","module":"C4"},{"value":"-7,53E-04","module":"D"}]},{"parameter":"EEE","unit":"MJ","values":[{"value":"0,0E+00","module":"A1"},{"value":"0,0E+00","module":"A2"},{"value":"8,74E-02","module":"A3"},{"value":"0,0E+00","module":"A4"},{"value":"1,05E-02","module":"A5"},{"value":"6,10E-04","module":"B6"},{"value":"0,0E+00","module":"C2"},{"value":"4,37E-01","module":"C3"},{"value":"2,55E-04","module":"C4"},{"value":"-1,85E-03","module":"D"}]},{"parameter":"EET","unit":"MJ","values":[{"value":"0,0E+00","module":"A1"},{"value":"0,0E+00","module":"A2"},{"value":"1,32E+00","module":"A3"},{"value":"0,0E+00","module":"A4"},{"value":"1,59E-01","module":"A5"},{"value":"9,23E-03","module":"B6"},{"value":"0,0E+00","module":"C2"},{"value":"6,61E+00","module":"C3"},{"value":"3,86E-03","module":"C4"},{"value":"-2,79E-02","module":"D"}]}]}