{"product_name":"BIMBO","epd_id":"NEPD-7983-7648","compliance":["EN 15804+A2","ISO 14025","ISO 21930"],"producer_name":"Bl\u00e5 Station AB","environmental_impact":[{"parameter":"GWP-total","unit":"kg CO2-eq.","values":[{"value":"-1,69E-01","module":"A1-A3"},{"value":"3,40E-01","module":"A4"},{"value":"2,42E+00","module":"A5"},{"value":"1,73E-04","module":"B2"},{"value":"0,0E+00","module":"B3"},{"value":"0,0E+00","module":"B4"},{"value":"0,0E+00","module":"C1"},{"value":"2,04E-02","module":"C2"},{"value":"4,20E+00","module":"C3"},{"value":"1,24E-03","module":"C4"},{"value":"-1,58E-01","module":"D"}]},{"parameter":"GWP-fossil","unit":"kg CO2-eq.","values":[{"value":"8,56E+00","module":"A1-A3"},{"value":"3,40E-01","module":"A4"},{"value":"6,66E-03","module":"A5"},{"value":"1,72E-04","module":"B2"},{"value":"0,0E+00","module":"B3"},{"value":"0,0E+00","module":"B4"},{"value":"0,0E+00","module":"C1"},{"value":"2,04E-02","module":"C2"},{"value":"3,06E-02","module":"C3"},{"value":"1,24E-03","module":"C4"},{"value":"-1,52E-01","module":"D"}]},{"parameter":"GWP-biogenic","unit":"kg CO2-eq.","values":[{"value":"-8,92E+00","module":"A1-A3"},{"value":"1,41E-04","module":"A4"},{"value":"2,42E+00","module":"A5"},{"value":"1,08E-06","module":"B2"},{"value":"0,0E+00","module":"B3"},{"value":"0,0E+00","module":"B4"},{"value":"0,0E+00","module":"C1"},{"value":"8,44E-06","module":"C2"},{"value":"4,17E+00","module":"C3"},{"value":"6,70E-07","module":"C4"},{"value":"-3,15E-04","module":"D"}]},{"parameter":"GWP-luluc","unit":"kg CO2-eq.","values":[{"value":"1,89E-01","module":"A1-A3"},{"value":"1,21E-04","module":"A4"},{"value":"2,08E-06","module":"A5"},{"value":"2,79E-07","module":"B2"},{"value":"0,0E+00","module":"B3"},{"value":"0,0E+00","module":"B4"},{"value":"0,0E+00","module":"C1"},{"value":"7,26E-06","module":"C2"},{"value":"4,67E-06","module":"C3"},{"value":"2,00E-07","module":"C4"},{"value":"-5,25E-03","module":"D"}]},{"parameter":"ODP","unit":"kg CFC 11-eq.","values":[{"value":"9,96E-07","module":"A1-A3"},{"value":"7,70E-08","module":"A4"},{"value":"1,32E-09","module":"A5"},{"value":"1,50E-11","module":"B2"},{"value":"0,0E+00","module":"B3"},{"value":"0,0E+00","module":"B4"},{"value":"0,0E+00","module":"C1"},{"value":"4,62E-09","module":"C2"},{"value":"2,55E-09","module":"C3"},{"value":"1,46E-10","module":"C4"},{"value":"-1,11E-02","module":"D"}]},{"parameter":"AP","unit":"mol H+-eq.","values":[{"value":"6,15E-02","module":"A1-A3"},{"value":"9,76E-04","module":"A4"},{"value":"3,71E-05","module":"A5"},{"value":"1,00E-06","module":"B2"},{"value":"0,0E+00","module":"B3"},{"value":"0,0E+00","module":"B4"},{"value":"0,0E+00","module":"C1"},{"value":"5,86E-05","module":"C2"},{"value":"3,92E-04","module":"C3"},{"value":"4,59E-06","module":"C4"},{"value":"-1,26E-03","module":"D"}]},{"parameter":"POCP","unit":"kg NMVOC-eq.","values":[{"value":"3,69E-02","module":"A1-A3"},{"value":"8,28E-04","module":"A4"},{"value":"4,02E-05","module":"A5"},{"value":"5,81E-07","module":"B2"},{"value":"0,0E+00","module":"B3"},{"value":"0,0E+00","module":"B4"},{"value":"0,0E+00","module":"C1"},{"value":"4,97E-05","module":"C2"},{"value":"4,89E-04","module":"C3"},{"value":"4,58E-06","module":"C4"},{"value":"-1,22E-03","module":"D"}]},{"parameter":"ADPE","unit":"kg Sb-eq.","values":[{"value":"1,08E-04","module":"A1-A3"},{"value":"9,38E-06","module":"A4"},{"value":"1,48E-07","module":"A5"},{"value":"4,80E-09","module":"B2"},{"value":"0,0E+00","module":"B3"},{"value":"0,0E+00","module":"B4"},{"value":"0,0E+00","module":"C1"},{"value":"5,63E-07","module":"C2"},{"value":"1,24E-07","module":"C3"},{"value":"7,71E-09","module":"C4"},{"value":"-1,52E-06","module":"D"}]},{"parameter":"ADPF","unit":"MJ","values":[{"value":"1,62E+02","module":"A1-A3"},{"value":"5,14E+00","module":"A4"},{"value":"8,94E-02","module":"A5"},{"value":"2,93E-03","module":"B2"},{"value":"0,0E+00","module":"B3"},{"value":"0,0E+00","module":"B4"},{"value":"0,0E+00","module":"C1"},{"value":"3,08E-01","module":"C2"},{"value":"2,44E-01","module":"C3"},{"value":"1,22E-02","module":"C4"},{"value":"-2,18E+00","module":"D"}]},{"parameter":"WDP","unit":"m3 world-eq.","values":[{"value":"1,90E+03","module":"A1-A3"},{"value":"4,97E+00","module":"A4"},{"value":"1,19E-01","module":"A5"},{"value":"5,22E-02","module":"B2"},{"value":"0,0E+00","module":"B3"},{"value":"0,0E+00","module":"B4"},{"value":"0,0E+00","module":"C1"},{"value":"2,98E-01","module":"C2"},{"value":"5,94E-01","module":"C3"},{"value":"1,13E-01","module":"C4"},{"value":"-2,72E+01","module":"D"}]},{"parameter":"EP-freshwater","unit":"kg P-eq.","values":[{"value":"7,70E-04","module":"A1-A3"},{"value":"2,71E-06","module":"A4"},{"value":"6,10E-08","module":"A5"},{"value":"1,37E-08","module":"B2"},{"value":"0,0E+00","module":"B3"},{"value":"0,0E+00","module":"B4"},{"value":"0,0E+00","module":"C1"},{"value":"1,63E-07","module":"C2"},{"value":"5,12E-07","module":"C3"},{"value":"1,64E-08","module":"C4"},{"value":"-1,36E-05","module":"D"}]},{"parameter":"EP-marine","unit":"kg N-eq.","values":[{"value":"1,12E-02","module":"A1-A3"},{"value":"1,93E-04","module":"A4"},{"value":"1,36E-05","module":"A5"},{"value":"1,59E-07","module":"B2"},{"value":"0,0E+00","module":"B3"},{"value":"0,0E+00","module":"B4"},{"value":"0,0E+00","module":"C1"},{"value":"1,16E-05","module":"C2"},{"value":"1,88E-04","module":"C3"},{"value":"1,46E-06","module":"C4"},{"value":"-4,11E-04","module":"D"}]},{"parameter":"EP-terrestrial","unit":"mol N-eq.","values":[{"value":"1,33E-01","module":"A1-A3"},{"value":"2,16E-03","module":"A4"},{"value":"1,46E-04","module":"A5"},{"value":"1,85E-06","module":"B2"},{"value":"0,0E+00","module":"B3"},{"value":"0,0E+00","module":"B4"},{"value":"0,0E+00","module":"C1"},{"value":"1,30E-04","module":"C2"},{"value":"1,99E-03","module":"C3"},{"value":"1,65E-05","module":"C4"},{"value":"-4,44E-03","module":"D"}]},{"parameter":"GWP-IOBC","unit":"kg CO2-eq.","values":[{"value":"9,23E+00","module":"A1-A3"},{"value":"3,40E-01","module":"A4"},{"value":"6,66E-03","module":"A5"},{"value":"1,73E-04","module":"B2"},{"value":"0,0E+00","module":"B3"},{"value":"0,0E+00","module":"B4"},{"value":"0,0E+00","module":"C1"},{"value":"2,04E-02","module":"C2"},{"value":"3,09E-02","module":"C3"},{"value":"1,28E-03","module":"C4"},{"value":"-1,56E-01","module":"D"}]}],"additional_environmental_impact":[{"parameter":"PM","unit":"disease incidence","values":[{"value":"1,25E-06","module":"A1-A3"},{"value":"2,08E-08","module":"A4"},{"value":"5,12E-10","module":"A5"},{"value":"9,00E-12","module":"B2"},{"value":"0,0E+00","module":"B3"},{"value":"0,0E+00","module":"B4"},{"value":"0,0E+00","module":"C1"},{"value":"1,25E-09","module":"C2"},{"value":"4,09E-09","module":"C3"},{"value":"6,00E-11","module":"C4"},{"value":"-7,61E-08","module":"D"}]},{"parameter":"ETP-fw","unit":"CTUe","values":[{"value":"2,27E+02","module":"A1-A3"},{"value":"3,81E+00","module":"A4"},{"value":"1,15E-01","module":"A5"},{"value":"3,17E-03","module":"B2"},{"value":"0,0E+00","module":"B3"},{"value":"0,0E+00","module":"B4"},{"value":"0,0E+00","module":"C1"},{"value":"2,28E-01","module":"C2"},{"value":"4,86E-01","module":"C3"},{"value":"2,04E-02","module":"C4"},{"value":"-1,19E+01","module":"D"}]},{"parameter":"HTP-c","unit":"CTUh","values":[{"value":"2,04E-08","module":"A1-A3"},{"value":"0,0E+00","module":"A4"},{"value":"6,00E-12","module":"A5"},{"value":"1,00E-12","module":"B2"},{"value":"0,0E+00","module":"B3"},{"value":"0,0E+00","module":"B4"},{"value":"0,0E+00","module":"C1"},{"value":"0,0E+00","module":"C2"},{"value":"8,80E-11","module":"C3"},{"value":"1,00E-12","module":"C4"},{"value":"-2,17E-10","module":"D"}]},{"parameter":"HTP-nc","unit":"CTUh","values":[{"value":"1,47E-07","module":"A1-A3"},{"value":"4,16E-09","module":"A4"},{"value":"2,36E-10","module":"A5"},{"value":"1,10E-11","module":"B2"},{"value":"0,0E+00","module":"B3"},{"value":"0,0E+00","module":"B4"},{"value":"0,0E+00","module":"C1"},{"value":"2,50E-10","module":"C2"},{"value":"4,31E-09","module":"C3"},{"value":"3,70E-11","module":"C4"},{"value":"-1,14E-08","module":"D"}]},{"parameter":"SQP","unit":"unitless","values":[{"value":"9,01E+02","module":"A1-A3"},{"value":"3,59E+00","module":"A4"},{"value":"5,78E-02","module":"A5"},{"value":"8,19E-04","module":"B2"},{"value":"0,0E+00","module":"B3"},{"value":"0,0E+00","module":"B4"},{"value":"0,0E+00","module":"C1"},{"value":"2,16E-01","module":"C2"},{"value":"3,62E-02","module":"C3"},{"value":"3,85E-02","module":"C4"},{"value":"-1,46E+01","module":"D"}]},{"parameter":"IRP","unit":"kBq U235-eq.","values":[{"value":"1,16E+00","module":"A1-A3"},{"value":"2,25E-02","module":"A4"},{"value":"3,69E-04","module":"A5"},{"value":"2,03E-05","module":"B2"},{"value":"0,0E+00","module":"B3"},{"value":"0,0E+00","module":"B4"},{"value":"0,0E+00","module":"C1"},{"value":"1,35E-03","module":"C2"},{"value":"4,74E-04","module":"C3"},{"value":"5,67E-05","module":"C4"},{"value":"-1,39E-02","module":"D"}]}],"resource_use":[{"parameter":"PERE","unit":"MJ","values":[{"value":"1,69E+02","module":"A1-A3"},{"value":"7,35E-02","module":"A4"},{"value":"1,55E-03","module":"A5"},{"value":"3,98E-04","module":"B2"},{"value":"0,0E+00","module":"B3"},{"value":"0,0E+00","module":"B4"},{"value":"0,0E+00","module":"C1"},{"value":"4,41E-03","module":"C2"},{"value":"8,06E-03","module":"C3"},{"value":"6,48E-04","module":"C4"},{"value":"-1,35E+01","module":"D"}]},{"parameter":"PERM","unit":"MJ","values":[{"value":"7,56E+01","module":"A1-A3"},{"value":"0,0E+00","module":"A4"},{"value":"-2,00E+01","module":"A5"},{"value":"0,0E+00","module":"B2"},{"value":"0,0E+00","module":"B3"},{"value":"0,0E+00","module":"B4"},{"value":"0,0E+00","module":"C1"},{"value":"0,0E+00","module":"C2"},{"value":"-3,50E+01","module":"C3"},{"value":"0,0E+00","module":"C4"},{"value":"0,0E+00","module":"D"}]},{"parameter":"PERT","unit":"MJ","values":[{"value":"2,44E+02","module":"A1-A3"},{"value":"7,35E-02","module":"A4"},{"value":"-2,00E+01","module":"A5"},{"value":"3,98E-04","module":"B2"},{"value":"0,0E+00","module":"B3"},{"value":"0,0E+00","module":"B4"},{"value":"0,0E+00","module":"C1"},{"value":"4,41E-03","module":"C2"},{"value":"-3,50E+01","module":"C3"},{"value":"6,48E-04","module":"C4"},{"value":"-1,35E+01","module":"D"}]},{"parameter":"PENRE","unit":"MJ","values":[{"value":"1,63E+02","module":"A1-A3"},{"value":"5,14E+00","module":"A4"},{"value":"8,94E-02","module":"A5"},{"value":"2,93E-03","module":"B2"},{"value":"0,0E+00","module":"B3"},{"value":"0,0E+00","module":"B4"},{"value":"0,0E+00","module":"C1"},{"value":"3,08E-01","module":"C2"},{"value":"2,44E-01","module":"C3"},{"value":"1,22E-02","module":"C4"},{"value":"-2,18E+00","module":"D"}]},{"parameter":"PENRM","unit":"MJ","values":[{"value":"0,0E+00","module":"A1-A3"},{"value":"0,0E+00","module":"A4"},{"value":"0,0E+00","module":"A5"},{"value":"0,0E+00","module":"B2"},{"value":"0,0E+00","module":"B3"},{"value":"0,0E+00","module":"B4"},{"value":"0,0E+00","module":"C1"},{"value":"0,0E+00","module":"C2"},{"value":"0,0E+00","module":"C3"},{"value":"0,0E+00","module":"C4"},{"value":"0,0E+00","module":"D"}]},{"parameter":"PENRT","unit":"MJ","values":[{"value":"1,63E+02","module":"A1-A3"},{"value":"5,14E+00","module":"A4"},{"value":"8,94E-02","module":"A5"},{"value":"2,93E-03","module":"B2"},{"value":"0,0E+00","module":"B3"},{"value":"0,0E+00","module":"B4"},{"value":"0,0E+00","module":"C1"},{"value":"3,08E-01","module":"C2"},{"value":"2,44E-01","module":"C3"},{"value":"1,22E-02","module":"C4"},{"value":"-2,18E+00","module":"D"}]},{"parameter":"SM","unit":"kg","values":[{"value":"2,25E-01","module":"A1-A3"},{"value":"0,0E+00","module":"A4"},{"value":"0,0E+00","module":"A5"},{"value":"0,0E+00","module":"B2"},{"value":"0,0E+00","module":"B3"},{"value":"0,0E+00","module":"B4"},{"value":"0,0E+00","module":"C1"},{"value":"0,0E+00","module":"C2"},{"value":"0,0E+00","module":"C3"},{"value":"0,0E+00","module":"C4"},{"value":"0,0E+00","module":"D"}]},{"parameter":"RSF","unit":"MJ","values":[{"value":"1,47E+00","module":"A1-A3"},{"value":"2,63E-03","module":"A4"},{"value":"4,98E-05","module":"A5"},{"value":"3,19E-05","module":"B2"},{"value":"0,0E+00","module":"B3"},{"value":"0,0E+00","module":"B4"},{"value":"0,0E+00","module":"C1"},{"value":"1,58E-04","module":"C2"},{"value":"1,88E-04","module":"C3"},{"value":"1,62E-05","module":"C4"},{"value":"-2,36E-03","module":"D"}]},{"parameter":"NRSF","unit":"MJ","values":[{"value":"3,65E-01","module":"A1-A3"},{"value":"9,41E-03","module":"A4"},{"value":"2,92E-04","module":"A5"},{"value":"3,15E-05","module":"B2"},{"value":"0,0E+00","module":"B3"},{"value":"0,0E+00","module":"B4"},{"value":"0,0E+00","module":"C1"},{"value":"5,64E-04","module":"C2"},{"value":"0,0E+00","module":"C3"},{"value":"8,86E-03","module":"C4"},{"value":"-7,99E-01","module":"D"}]},{"parameter":"FW","unit":"m3","values":[{"value":"1,60E-01","module":"A1-A3"},{"value":"5,49E-04","module":"A4"},{"value":"4,72E-05","module":"A5"},{"value":"5,03E-04","module":"B2"},{"value":"0,0E+00","module":"B3"},{"value":"0,0E+00","module":"B4"},{"value":"0,0E+00","module":"C1"},{"value":"3,30E-05","module":"C2"},{"value":"5,08E-04","module":"C3"},{"value":"1,12E-05","module":"C4"},{"value":"-1,62E-02","module":"D"}]}],"end_of_life_waste":[{"parameter":"HWD","unit":"kg","values":[{"value":"4,74E-02","module":"A1-A3"},{"value":"2,65E-04","module":"A4"},{"value":"0,0E+00","module":"A5"},{"value":"5,54E-07","module":"B2"},{"value":"0,0E+00","module":"B3"},{"value":"0,0E+00","module":"B4"},{"value":"0,0E+00","module":"C1"},{"value":"1,59E-05","module":"C2"},{"value":"0,0E+00","module":"C3"},{"value":"2,09E-02","module":"C4"},{"value":"-1,02E-04","module":"D"}]},{"parameter":"NHWD","unit":"kg","values":[{"value":"1,68E+00","module":"A1-A3"},{"value":"2,50E-01","module":"A4"},{"value":"3,70E-01","module":"A5"},{"value":"3,56E-05","module":"B2"},{"value":"0,0E+00","module":"B3"},{"value":"0,0E+00","module":"B4"},{"value":"0,0E+00","module":"C1"},{"value":"1,50E-02","module":"C2"},{"value":"0,0E+00","module":"C3"},{"value":"7,88E-03","module":"C4"},{"value":"-5,15E-02","module":"D"}]},{"parameter":"RWD","unit":"kg","values":[{"value":"1,02E-03","module":"A1-A3"},{"value":"3,50E-05","module":"A4"},{"value":"0,0E+00","module":"A5"},{"value":"1,72E-08","module":"B2"},{"value":"0,0E+00","module":"B3"},{"value":"0,0E+00","module":"B4"},{"value":"0,0E+00","module":"C1"},{"value":"2,10E-06","module":"C2"},{"value":"0,0E+00","module":"C3"},{"value":"6,02E-08","module":"C4"},{"value":"-1,14E-05","module":"D"}]}],"end_of_life_flow":[{"parameter":"CRU","unit":"kg","values":[{"value":"0,0E+00","module":"A1-A3"},{"value":"0,0E+00","module":"A4"},{"value":"1,19E+00","module":"A5"},{"value":"0,0E+00","module":"B2"},{"value":"0,0E+00","module":"B3"},{"value":"0,0E+00","module":"B4"},{"value":"0,0E+00","module":"C1"},{"value":"0,0E+00","module":"C2"},{"value":"0,0E+00","module":"C3"},{"value":"0,0E+00","module":"C4"},{"value":"0,0E+00","module":"D"}]},{"parameter":"MFR","unit":"kg","values":[{"value":"5,13E-01","module":"A1-A3"},{"value":"0,0E+00","module":"A4"},{"value":"2,86E-01","module":"A5"},{"value":"0,0E+00","module":"B2"},{"value":"0,0E+00","module":"B3"},{"value":"0,0E+00","module":"B4"},{"value":"0,0E+00","module":"C1"},{"value":"0,0E+00","module":"C2"},{"value":"0,0E+00","module":"C3"},{"value":"0,0E+00","module":"C4"},{"value":"0,0E+00","module":"D"}]},{"parameter":"MER","unit":"kg","values":[{"value":"8,82E-01","module":"A1-A3"},{"value":"0,0E+00","module":"A4"},{"value":"6,20E-02","module":"A5"},{"value":"0,0E+00","module":"B2"},{"value":"0,0E+00","module":"B3"},{"value":"0,0E+00","module":"B4"},{"value":"0,0E+00","module":"C1"},{"value":"0,0E+00","module":"C2"},{"value":"2,50E+00","module":"C3"},{"value":"0,0E+00","module":"C4"},{"value":"0,0E+00","module":"D"}]},{"parameter":"EEE","unit":"MJ","values":[{"value":"6,14E-01","module":"A1-A3"},{"value":"0,0E+00","module":"A4"},{"value":"6,07E-02","module":"A5"},{"value":"0,0E+00","module":"B2"},{"value":"0,0E+00","module":"B3"},{"value":"0,0E+00","module":"B4"},{"value":"0,0E+00","module":"C1"},{"value":"0,0E+00","module":"C2"},{"value":"1,74E+00","module":"C3"},{"value":"0,0E+00","module":"C4"},{"value":"0,0E+00","module":"D"}]},{"parameter":"EET","unit":"MJ","values":[{"value":"9,28E+00","module":"A1-A3"},{"value":"0,0E+00","module":"A4"},{"value":"9,18E-01","module":"A5"},{"value":"0,0E+00","module":"B2"},{"value":"0,0E+00","module":"B3"},{"value":"0,0E+00","module":"B4"},{"value":"0,0E+00","module":"C1"},{"value":"0,0E+00","module":"C2"},{"value":"2,63E+01","module":"C3"},{"value":"0,0E+00","module":"C4"},{"value":"0,0E+00","module":"D"}]}]}