{"product_name":"Birsta 2PGC","epd_id":"NEPD-3568-2159-EN","compliance":["EN 15804","ISO 14025","ISO 21930"],"producer_name":"Saferoad Sverige AB","environmental_impact":[{"parameter":"GWP-total","unit":"kg CO2-eq.","values":[{"value":"2,66E+02","module":"A1-A3"},{"value":"5,29E-01","module":"A4"},{"value":"9,96E-01","module":"A5"},{"value":"9,96E-01","module":"C1"},{"value":"5,29E-01","module":"C2"},{"value":"6,04E-03","module":"C3"},{"value":"1,58E-03","module":"C4"},{"value":"-4,80E+01","module":"D"}]},{"parameter":"ODP","unit":"kg CFC 11-eq.","values":[{"value":"3,10E-05","module":"A1-A3"},{"value":"1,04E-07","module":"A4"},{"value":"1,80E-07","module":"A5"},{"value":"1,80E-07","module":"C1"},{"value":"1,04E-07","module":"C2"},{"value":"6,64E-10","module":"C3"},{"value":"5,25E-10","module":"C4"},{"value":"-1,98E-06","module":"D"}]},{"parameter":"AP","unit":"kg SO2-eq.","values":[{"value":"1,79E+00","module":"A1-A3"},{"value":"1,11E-03","module":"A4"},{"value":"7,55E-03","module":"A5"},{"value":"7,55E-03","module":"C1"},{"value":"1,11E-03","module":"C2"},{"value":"3,77E-05","module":"C3"},{"value":"1,15E-05","module":"C4"},{"value":"-2,14E-01","module":"D"}]},{"parameter":"EP","unit":"kg Phosphat-eq.","values":[{"value":"3,45E-01","module":"A1-A3"},{"value":"1,20E-04","module":"A4"},{"value":"1,62E-03","module":"A5"},{"value":"1,62E-03","module":"C1"},{"value":"1,20E-04","module":"C2"},{"value":"5,79E-06","module":"C3"},{"value":"2,04E-06","module":"C4"},{"value":"-7,14E-02","module":"D"}]},{"parameter":"POCP","unit":"kg Ethen-eq.","values":[{"value":"7,81E-02","module":"A1-A3"},{"value":"6,51E-05","module":"A4"},{"value":"2,00E-04","module":"A5"},{"value":"2,00E-04","module":"C1"},{"value":"6,51E-05","module":"C2"},{"value":"1,65E-06","module":"C3"},{"value":"4,82E-07","module":"C4"},{"value":"-3,35E-02","module":"D"}]},{"parameter":"ADPE","unit":"kg Sb-eq.","values":[{"value":"1,42E-02","module":"A1-A3"},{"value":"9,47E-06","module":"A4"},{"value":"3,34E-07","module":"A5"},{"value":"3,34E-07","module":"C1"},{"value":"9,47E-06","module":"C2"},{"value":"4,53E-10","module":"C3"},{"value":"3,00E-11","module":"C4"},{"value":"-9,27E-04","module":"D"}]},{"parameter":"ADPF","unit":"MJ","values":[{"value":"3,33E+03","module":"A1-A3"},{"value":"8,63E+00","module":"A4"},{"value":"1,44E+01","module":"A5"},{"value":"1,44E+01","module":"C1"},{"value":"8,63E+00","module":"C2"},{"value":"5,62E-02","module":"C3"},{"value":"4,44E-02","module":"C4"},{"value":"-4,51E+02","module":"D"}]},{"parameter":"ADPM","unit":"kg Sb-eq.","values":[{"value":"1,42E-02","module":"A1-A3"},{"value":"9,47E-06","module":"A4"},{"value":"3,34E-07","module":"A5"},{"value":"3,34E-07","module":"C1"},{"value":"9,47E-06","module":"C2"},{"value":"4,53E-10","module":"C3"},{"value":"3,00E-11","module":"C4"},{"value":"-9,27E-04","module":"D"}]}],"additional_environmental_impact":[],"resource_use":[{"parameter":"PERE","unit":"MJ","values":[{"value":"1,75E+02","module":"A1-A3"},{"value":"1,09E-01","module":"A4"},{"value":"8,26E-02","module":"A5"},{"value":"8,26E-02","module":"C1"},{"value":"1,09E-01","module":"C2"},{"value":"4,67E-01","module":"C3"},{"value":"3,63E-04","module":"C4"},{"value":"-4,07E+01","module":"D"}]},{"parameter":"PERM","unit":"MJ","values":[{"value":"1,85E+00","module":"A1-A3"},{"value":"0,0E+00","module":"A4"},{"value":"-1,85E-01","module":"A5"},{"value":"0,0E+00","module":"C1"},{"value":"0,0E+00","module":"C2"},{"value":"0,0E+00","module":"C3"},{"value":"0,0E+00","module":"C4"},{"value":"0,0E+00","module":"D"}]},{"parameter":"PERT","unit":"MJ","values":[{"value":"1,77E+02","module":"A1-A3"},{"value":"1,09E-01","module":"A4"},{"value":"8,26E-02","module":"A5"},{"value":"8,26E-02","module":"C1"},{"value":"1,09E-01","module":"C2"},{"value":"4,67E-01","module":"C3"},{"value":"3,63E-04","module":"C4"},{"value":"-4,07E+01","module":"D"}]},{"parameter":"PENRE","unit":"MJ","values":[{"value":"3,46E+03","module":"A1-A3"},{"value":"8,69E+00","module":"A4"},{"value":"1,45E+01","module":"A5"},{"value":"1,45E+01","module":"C1"},{"value":"8,69E+00","module":"C2"},{"value":"7,55E-02","module":"C3"},{"value":"4,51E-02","module":"C4"},{"value":"-4,28E+02","module":"D"}]},{"parameter":"PENRM","unit":"MJ","values":[{"value":"9,24E-01","module":"A1-A3"},{"value":"0,0E+00","module":"A4"},{"value":"-9,24E-01","module":"A5"},{"value":"0,0E+00","module":"C1"},{"value":"0,0E+00","module":"C2"},{"value":"0,0E+00","module":"C3"},{"value":"0,0E+00","module":"C4"},{"value":"0,0E+00","module":"D"}]},{"parameter":"PENRT","unit":"MJ","values":[{"value":"3,46E+03","module":"A1-A3"},{"value":"8,69E+00","module":"A4"},{"value":"1,45E+01","module":"A5"},{"value":"1,45E+01","module":"C1"},{"value":"8,69E+00","module":"C2"},{"value":"7,55E-02","module":"C3"},{"value":"4,51E-02","module":"C4"},{"value":"-4,28E+02","module":"D"}]},{"parameter":"SM","unit":"kg","values":[{"value":"1,54E+00","module":"A1-A3"},{"value":"2,98E-03","module":"A4"},{"value":"0,0E+00","module":"A5"},{"value":"0,0E+00","module":"C1"},{"value":"2,98E-03","module":"C2"},{"value":"0,0E+00","module":"C3"},{"value":"0,0E+00","module":"C4"},{"value":"0,0E+00","module":"D"}]},{"parameter":"RSF","unit":"MJ","values":[{"value":"9,41E-01","module":"A1-A3"},{"value":"3,80E-03","module":"A4"},{"value":"0,0E+00","module":"A5"},{"value":"0,0E+00","module":"C1"},{"value":"3,80E-03","module":"C2"},{"value":"0,0E+00","module":"C3"},{"value":"0,0E+00","module":"C4"},{"value":"0,0E+00","module":"D"}]},{"parameter":"NRSF","unit":"MJ","values":[{"value":"9,82E-01","module":"A1-A3"},{"value":"1,27E-02","module":"A4"},{"value":"0,0E+00","module":"A5"},{"value":"0,0E+00","module":"C1"},{"value":"1,27E-02","module":"C2"},{"value":"0,0E+00","module":"C3"},{"value":"0,0E+00","module":"C4"},{"value":"0,0E+00","module":"D"}]},{"parameter":"FW","unit":"m3","values":[{"value":"1,23E+02","module":"A1-A3"},{"value":"9,82E-04","module":"A4"},{"value":"1,53E-03","module":"A5"},{"value":"1,53E-03","module":"C1"},{"value":"9,82E-04","module":"C2"},{"value":"3,11E-05","module":"C3"},{"value":"4,88E-05","module":"C4"},{"value":"-2,93E-01","module":"D"}]}],"end_of_life_waste":[{"parameter":"HWD","unit":"kg","values":[{"value":"9,36E-01","module":"A1-A3"},{"value":"4,72E-04","module":"A4"},{"value":"6,47E-06","module":"A5"},{"value":"6,47E-06","module":"C1"},{"value":"4,72E-04","module":"C2"},{"value":"1,87E-07","module":"C3"},{"value":"6,71E-08","module":"C4"},{"value":"-4,15E-03","module":"D"}]},{"parameter":"NHWD","unit":"kg","values":[{"value":"1,24E+02","module":"A1-A3"},{"value":"7,50E-01","module":"A4"},{"value":"6,95E-02","module":"A5"},{"value":"6,95E-02","module":"C1"},{"value":"7,50E-01","module":"C2"},{"value":"5,74E-03","module":"C3"},{"value":"3,05E-01","module":"C4"},{"value":"-8,21E+01","module":"D"}]},{"parameter":"RWD","unit":"kg","values":[{"value":"9,40E-01","module":"A1-A3"},{"value":"5,89E-05","module":"A4"},{"value":"1,00E-04","module":"A5"},{"value":"1,00E-04","module":"C1"},{"value":"5,89E-05","module":"C2"},{"value":"5,54E-07","module":"C3"},{"value":"2,95E-07","module":"C4"},{"value":"-1,61E-04","module":"D"}]}],"end_of_life_flow":[{"parameter":"CRU","unit":"kg","values":[{"value":"0,0E+00","module":"A1-A3"},{"value":"0,0E+00","module":"A4"},{"value":"0,0E+00","module":"A5"},{"value":"0,0E+00","module":"C1"},{"value":"0,0E+00","module":"C2"},{"value":"0,0E+00","module":"C3"},{"value":"0,0E+00","module":"C4"},{"value":"0,0E+00","module":"D"}]},{"parameter":"MFR","unit":"kg","values":[{"value":"2,79E-01","module":"A1-A3"},{"value":"4,18E-05","module":"A4"},{"value":"0,0E+00","module":"A5"},{"value":"0,0E+00","module":"C1"},{"value":"4,18E-05","module":"C2"},{"value":"3,02E+01","module":"C3"},{"value":"0,0E+00","module":"C4"},{"value":"0,0E+00","module":"D"}]},{"parameter":"MER","unit":"kg","values":[{"value":"1,17E-02","module":"A1-A3"},{"value":"2,58E-03","module":"A4"},{"value":"0,0E+00","module":"A5"},{"value":"0,0E+00","module":"C1"},{"value":"2,58E-03","module":"C2"},{"value":"0,0E+00","module":"C3"},{"value":"0,0E+00","module":"C4"},{"value":"0,0E+00","module":"D"}]},{"parameter":"EEE","unit":"MJ","values":[{"value":"3,94E+00","module":"A1-A3"},{"value":"4,50E-04","module":"A4"},{"value":"0,0E+00","module":"A5"},{"value":"0,0E+00","module":"C1"},{"value":"4,50E-04","module":"C2"},{"value":"0,0E+00","module":"C3"},{"value":"0,0E+00","module":"C4"},{"value":"0,0E+00","module":"D"}]},{"parameter":"EET","unit":"MJ","values":[{"value":"4,33E+01","module":"A1-A3"},{"value":"6,80E-03","module":"A4"},{"value":"0,0E+00","module":"A5"},{"value":"0,0E+00","module":"C1"},{"value":"6,80E-03","module":"C2"},{"value":"0,0E+00","module":"C3"},{"value":"0,0E+00","module":"C4"},{"value":"0,0E+00","module":"D"}]}]}