{"product_name":"Birsta WP Ground H2 / W3 /  H=1400 mm ","epd_id":"NEPD-3552-2145-EN","compliance":["EN 15804","ISO 14025","ISO 21930"],"producer_name":"Saferoad Sverige AB","environmental_impact":[{"parameter":"GWP-total","unit":"kg CO2-eq.","values":[{"value":"4,72E+02","module":"A1-A3"},{"value":"8,32E-01","module":"A4"},{"value":"9,96E-01","module":"A5"},{"value":"9,96E-01","module":"C1"},{"value":"8,32E-01","module":"C2"},{"value":"9,50E-03","module":"C3"},{"value":"2,49E-03","module":"C4"},{"value":"-7,71E+01","module":"D"}]},{"parameter":"ODP","unit":"kg CFC 11-eq.","values":[{"value":"5,68E-05","module":"A1-A3"},{"value":"1,63E-07","module":"A4"},{"value":"1,80E-07","module":"A5"},{"value":"1,80E-07","module":"C1"},{"value":"1,63E-07","module":"C2"},{"value":"1,05E-09","module":"C3"},{"value":"8,27E-10","module":"C4"},{"value":"-3,18E-06","module":"D"}]},{"parameter":"AP","unit":"kg SO2-eq.","values":[{"value":"3,19E+00","module":"A1-A3"},{"value":"1,74E-03","module":"A4"},{"value":"7,55E-03","module":"A5"},{"value":"7,55E-03","module":"C1"},{"value":"1,74E-03","module":"C2"},{"value":"5,93E-05","module":"C3"},{"value":"1,81E-05","module":"C4"},{"value":"-3,44E-01","module":"D"}]},{"parameter":"EP","unit":"kg Phosphat-eq.","values":[{"value":"6,30E-01","module":"A1-A3"},{"value":"1,89E-04","module":"A4"},{"value":"1,62E-03","module":"A5"},{"value":"1,62E-03","module":"C1"},{"value":"1,89E-04","module":"C2"},{"value":"9,11E-06","module":"C3"},{"value":"3,20E-06","module":"C4"},{"value":"-1,15E-01","module":"D"}]},{"parameter":"POCP","unit":"kg Ethen-eq.","values":[{"value":"1,31E-01","module":"A1-A3"},{"value":"1,02E-04","module":"A4"},{"value":"2,00E-04","module":"A5"},{"value":"2,00E-04","module":"C1"},{"value":"1,02E-04","module":"C2"},{"value":"2,60E-06","module":"C3"},{"value":"7,59E-07","module":"C4"},{"value":"-5,38E-02","module":"D"}]},{"parameter":"ADPE","unit":"kg Sb-eq.","values":[{"value":"2,26E-02","module":"A1-A3"},{"value":"1,49E-05","module":"A4"},{"value":"3,34E-07","module":"A5"},{"value":"3,34E-07","module":"C1"},{"value":"1,49E-05","module":"C2"},{"value":"7,13E-10","module":"C3"},{"value":"4,80E-11","module":"C4"},{"value":"-1,49E-03","module":"D"}]},{"parameter":"ADPF","unit":"MJ","values":[{"value":"5,98E+03","module":"A1-A3"},{"value":"1,36E+01","module":"A4"},{"value":"1,44E+01","module":"A5"},{"value":"1,44E+01","module":"C1"},{"value":"1,36E+01","module":"C2"},{"value":"8,84E-02","module":"C3"},{"value":"6,99E-02","module":"C4"},{"value":"-7,24E+02","module":"D"}]},{"parameter":"ADPM","unit":"kg Sb-eq.","values":[{"value":"2,26E-02","module":"A1-A3"},{"value":"1,49E-05","module":"A4"},{"value":"3,34E-07","module":"A5"},{"value":"3,34E-07","module":"C1"},{"value":"1,49E-05","module":"C2"},{"value":"7,13E-10","module":"C3"},{"value":"4,80E-11","module":"C4"},{"value":"-1,49E-03","module":"D"}]}],"additional_environmental_impact":[],"resource_use":[{"parameter":"PERE","unit":"MJ","values":[{"value":"3,07E+02","module":"A1-A3"},{"value":"1,71E-01","module":"A4"},{"value":"8,26E-02","module":"A5"},{"value":"8,26E-02","module":"C1"},{"value":"1,71E-01","module":"C2"},{"value":"7,35E-01","module":"C3"},{"value":"5,71E-04","module":"C4"},{"value":"-6,53E+01","module":"D"}]},{"parameter":"PERM","unit":"MJ","values":[{"value":"2,91E+00","module":"A1-A3"},{"value":"0,0E+00","module":"A4"},{"value":"-2,91E-01","module":"A5"},{"value":"0,0E+00","module":"C1"},{"value":"0,0E+00","module":"C2"},{"value":"0,0E+00","module":"C3"},{"value":"0,0E+00","module":"C4"},{"value":"0,0E+00","module":"D"}]},{"parameter":"PERT","unit":"MJ","values":[{"value":"3,09E+02","module":"A1-A3"},{"value":"1,71E-01","module":"A4"},{"value":"8,26E-02","module":"A5"},{"value":"8,26E-02","module":"C1"},{"value":"1,71E-01","module":"C2"},{"value":"7,35E-01","module":"C3"},{"value":"5,71E-04","module":"C4"},{"value":"-6,53E+01","module":"D"}]},{"parameter":"PENRE","unit":"MJ","values":[{"value":"6,21E+03","module":"A1-A3"},{"value":"1,37E+01","module":"A4"},{"value":"1,45E+01","module":"A5"},{"value":"1,45E+01","module":"C1"},{"value":"1,37E+01","module":"C2"},{"value":"1,19E-01","module":"C3"},{"value":"7,09E-02","module":"C4"},{"value":"-6,88E+02","module":"D"}]},{"parameter":"PENRM","unit":"MJ","values":[{"value":"1,45E+00","module":"A1-A3"},{"value":"0,0E+00","module":"A4"},{"value":"-1,45E-01","module":"A5"},{"value":"0,0E+00","module":"C1"},{"value":"0,0E+00","module":"C2"},{"value":"0,0E+00","module":"C3"},{"value":"0,0E+00","module":"C4"},{"value":"0,0E+00","module":"D"}]},{"parameter":"PENRT","unit":"MJ","values":[{"value":"6,21E+03","module":"A1-A3"},{"value":"1,37E+01","module":"A4"},{"value":"1,45E+01","module":"A5"},{"value":"1,45E+01","module":"C1"},{"value":"1,37E+01","module":"C2"},{"value":"1,19E-01","module":"C3"},{"value":"7,09E-02","module":"C4"},{"value":"-6,88E+02","module":"D"}]},{"parameter":"SM","unit":"kg","values":[{"value":"1,48E+00","module":"A1-A3"},{"value":"4,69E-03","module":"A4"},{"value":"0,0E+00","module":"A5"},{"value":"0,0E+00","module":"C1"},{"value":"4,69E-03","module":"C2"},{"value":"0,0E+00","module":"C3"},{"value":"0,0E+00","module":"C4"},{"value":"0,0E+00","module":"D"}]},{"parameter":"RSF","unit":"MJ","values":[{"value":"1,48E+00","module":"A1-A3"},{"value":"5,98E-03","module":"A4"},{"value":"0,0E+00","module":"A5"},{"value":"0,0E+00","module":"C1"},{"value":"5,98E-03","module":"C2"},{"value":"0,0E+00","module":"C3"},{"value":"0,0E+00","module":"C4"},{"value":"0,0E+00","module":"D"}]},{"parameter":"NRSF","unit":"MJ","values":[{"value":"1,55E+00","module":"A1-A3"},{"value":"2,00E-02","module":"A4"},{"value":"0,0E+00","module":"A5"},{"value":"0,0E+00","module":"C1"},{"value":"2,00E-02","module":"C2"},{"value":"0,0E+00","module":"C3"},{"value":"0,0E+00","module":"C4"},{"value":"0,0E+00","module":"D"}]},{"parameter":"FW","unit":"m3","values":[{"value":"1,93E+02","module":"A1-A3"},{"value":"1,55E-03","module":"A4"},{"value":"1,53E-03","module":"A5"},{"value":"1,53E-03","module":"C1"},{"value":"1,55E-03","module":"C2"},{"value":"4,90E-05","module":"C3"},{"value":"7,68E-05","module":"C4"},{"value":"-4,71E-01","module":"D"}]}],"end_of_life_waste":[{"parameter":"HWD","unit":"kg","values":[{"value":"1,47E+00","module":"A1-A3"},{"value":"7,43E-04","module":"A4"},{"value":"6,47E-06","module":"A5"},{"value":"6,47E-06","module":"C1"},{"value":"7,43E-04","module":"C2"},{"value":"2,94E-07","module":"C3"},{"value":"1,06E-07","module":"C4"},{"value":"-6,67E-03","module":"D"}]},{"parameter":"NHWD","unit":"kg","values":[{"value":"1,96E+02","module":"A1-A3"},{"value":"1,18E+00","module":"A4"},{"value":"6,95E-02","module":"A5"},{"value":"6,95E-02","module":"C1"},{"value":"1,18E+00","module":"C2"},{"value":"9,03E-03","module":"C3"},{"value":"4,80E-01","module":"C4"},{"value":"-1,32E+02","module":"D"}]},{"parameter":"RWD","unit":"kg","values":[{"value":"1,48E+00","module":"A1-A3"},{"value":"9,27E-05","module":"A4"},{"value":"1,00E-04","module":"A5"},{"value":"1,00E-04","module":"C1"},{"value":"9,27E-05","module":"C2"},{"value":"8,72E-07","module":"C3"},{"value":"4,64E-07","module":"C4"},{"value":"-2,59E-04","module":"D"}]}],"end_of_life_flow":[{"parameter":"CRU","unit":"kg","values":[{"value":"0,0E+00","module":"A1-A3"},{"value":"0,0E+00","module":"A4"},{"value":"0,0E+00","module":"A5"},{"value":"0,0E+00","module":"C1"},{"value":"0,0E+00","module":"C2"},{"value":"0,0E+00","module":"C3"},{"value":"0,0E+00","module":"C4"},{"value":"0,0E+00","module":"D"}]},{"parameter":"MFR","unit":"kg","values":[{"value":"1,28E-01","module":"A1-A3"},{"value":"6,57E-05","module":"A4"},{"value":"0,0E+00","module":"A5"},{"value":"0,0E+00","module":"C1"},{"value":"6,57E-05","module":"C2"},{"value":"4,75E+01","module":"C3"},{"value":"0,0E+00","module":"C4"},{"value":"0,0E+00","module":"D"}]},{"parameter":"MER","unit":"kg","values":[{"value":"2,01E-02","module":"A1-A3"},{"value":"4,06E-03","module":"A4"},{"value":"0,0E+00","module":"A5"},{"value":"0,0E+00","module":"C1"},{"value":"4,06E-03","module":"C2"},{"value":"0,0E+00","module":"C3"},{"value":"0,0E+00","module":"C4"},{"value":"0,0E+00","module":"D"}]},{"parameter":"EEE","unit":"MJ","values":[{"value":"7,49E+00","module":"A1-A3"},{"value":"7,08E-04","module":"A4"},{"value":"0,0E+00","module":"A5"},{"value":"0,0E+00","module":"C1"},{"value":"7,08E-04","module":"C2"},{"value":"0,0E+00","module":"C3"},{"value":"0,0E+00","module":"C4"},{"value":"0,0E+00","module":"D"}]},{"parameter":"EET","unit":"MJ","values":[{"value":"8,24E+01","module":"A1-A3"},{"value":"1,07E-02","module":"A4"},{"value":"0,0E+00","module":"A5"},{"value":"0,0E+00","module":"C1"},{"value":"1,07E-02","module":"C2"},{"value":"0,0E+00","module":"C3"},{"value":"0,0E+00","module":"C4"},{"value":"0,0E+00","module":"D"}]}]}