{"product_name":"Bits Wall Panel 575x510x100","epd_id":"NEPD-6089-5354-EN","compliance":["EN 15804+A2","ISO 14025","ISO 21930"],"producer_name":"Abstracta AB","environmental_impact":[{"parameter":"GWP-total","unit":"kg CO2-eq.","values":[{"value":"7,32E+00","module":"A1-A3"},{"value":"8,69E-02","module":"A4"},{"value":"2,48E-01","module":"A5"},{"value":"7,29E-03","module":"B2"},{"value":"0,0E+00","module":"B3"},{"value":"0,0E+00","module":"B4"},{"value":"0,0E+00","module":"C1"},{"value":"8,43E-03","module":"C2"},{"value":"9,31E-01","module":"C3"},{"value":"3,37E-03","module":"C4"},{"value":"-1,48E-01","module":"D"}]},{"parameter":"GWP-fossil","unit":"kg CO2-eq.","values":[{"value":"5,11E+00","module":"A1-A3"},{"value":"8,68E-02","module":"A4"},{"value":"7,05E-03","module":"A5"},{"value":"6,79E-03","module":"B2"},{"value":"0,0E+00","module":"B3"},{"value":"0,0E+00","module":"B4"},{"value":"0,0E+00","module":"C1"},{"value":"8,42E-03","module":"C2"},{"value":"8,30E-01","module":"C3"},{"value":"3,37E-03","module":"C4"},{"value":"-1,47E-01","module":"D"}]},{"parameter":"GWP-biogenic","unit":"kg CO2-eq.","values":[{"value":"1,89E+00","module":"A1-A3"},{"value":"3,58E-05","module":"A4"},{"value":"2,41E-01","module":"A5"},{"value":"1,24E-04","module":"B2"},{"value":"0,0E+00","module":"B3"},{"value":"0,0E+00","module":"B4"},{"value":"0,0E+00","module":"C1"},{"value":"3,49E-06","module":"C2"},{"value":"1,01E-01","module":"C3"},{"value":"2,75E-06","module":"C4"},{"value":"-1,45E-04","module":"D"}]},{"parameter":"GWP-luluc","unit":"kg CO2-eq.","values":[{"value":"3,15E-01","module":"A1-A3"},{"value":"3,11E-05","module":"A4"},{"value":"1,12E-06","module":"A5"},{"value":"3,72E-04","module":"B2"},{"value":"0,0E+00","module":"B3"},{"value":"0,0E+00","module":"B4"},{"value":"0,0E+00","module":"C1"},{"value":"3,00E-06","module":"C2"},{"value":"4,01E-06","module":"C3"},{"value":"8,93E-07","module":"C4"},{"value":"-1,50E-03","module":"D"}]},{"parameter":"ODP","unit":"kg CFC 11-eq.","values":[{"value":"1,96E-06","module":"A1-A3"},{"value":"1,96E-08","module":"A4"},{"value":"7,70E-10","module":"A5"},{"value":"7,35E-10","module":"B2"},{"value":"0,0E+00","module":"B3"},{"value":"0,0E+00","module":"B4"},{"value":"0,0E+00","module":"C1"},{"value":"1,91E-09","module":"C2"},{"value":"2,10E-09","module":"C3"},{"value":"8,80E-10","module":"C4"},{"value":"-3,06E-03","module":"D"}]},{"parameter":"AP","unit":"mol H+-eq.","values":[{"value":"9,51E-02","module":"A1-A3"},{"value":"2,74E-04","module":"A4"},{"value":"1,67E-05","module":"A5"},{"value":"3,13E-05","module":"B2"},{"value":"0,0E+00","module":"B3"},{"value":"0,0E+00","module":"B4"},{"value":"0,0E+00","module":"C1"},{"value":"2,42E-05","module":"C2"},{"value":"1,91E-04","module":"C3"},{"value":"2,08E-05","module":"C4"},{"value":"-8,67E-04","module":"D"}]},{"parameter":"POCP","unit":"kg NMVOC-eq.","values":[{"value":"1,93E-02","module":"A1-A3"},{"value":"2,29E-04","module":"A4"},{"value":"1,81E-05","module":"A5"},{"value":"1,56E-05","module":"B2"},{"value":"0,0E+00","module":"B3"},{"value":"0,0E+00","module":"B4"},{"value":"0,0E+00","module":"C1"},{"value":"2,05E-05","module":"C2"},{"value":"2,34E-04","module":"C3"},{"value":"2,32E-05","module":"C4"},{"value":"-8,63E-04","module":"D"}]},{"parameter":"ADPE","unit":"kg Sb-eq.","values":[{"value":"1,26E-04","module":"A1-A3"},{"value":"2,38E-06","module":"A4"},{"value":"8,12E-08","module":"A5"},{"value":"1,06E-07","module":"B2"},{"value":"0,0E+00","module":"B3"},{"value":"0,0E+00","module":"B4"},{"value":"0,0E+00","module":"C1"},{"value":"2,33E-07","module":"C2"},{"value":"8,04E-08","module":"C3"},{"value":"4,87E-08","module":"C4"},{"value":"-2,23E-06","module":"D"}]},{"parameter":"ADPF","unit":"MJ","values":[{"value":"6,43E+01","module":"A1-A3"},{"value":"1,31E+00","module":"A4"},{"value":"5,17E-02","module":"A5"},{"value":"1,83E-01","module":"B2"},{"value":"0,0E+00","module":"B3"},{"value":"0,0E+00","module":"B4"},{"value":"0,0E+00","module":"C1"},{"value":"1,27E-01","module":"C2"},{"value":"1,39E-01","module":"C3"},{"value":"6,59E-02","module":"C4"},{"value":"-1,48E+00","module":"D"}]},{"parameter":"WDP","unit":"m3 world-eq.","values":[{"value":"3,63E+02","module":"A1-A3"},{"value":"1,26E+00","module":"A4"},{"value":"1,10E-01","module":"A5"},{"value":"1,42E+01","module":"B2"},{"value":"0,0E+00","module":"B3"},{"value":"0,0E+00","module":"B4"},{"value":"0,0E+00","module":"C1"},{"value":"1,23E-01","module":"C2"},{"value":"3,02E-01","module":"C3"},{"value":"1,96E-01","module":"C4"},{"value":"-2,06E+00","module":"D"}]},{"parameter":"EP-freshwater","unit":"kg P-eq.","values":[{"value":"1,07E-03","module":"A1-A3"},{"value":"6,90E-07","module":"A4"},{"value":"2,86E-08","module":"A5"},{"value":"4,49E-07","module":"B2"},{"value":"0,0E+00","module":"B3"},{"value":"0,0E+00","module":"B4"},{"value":"0,0E+00","module":"C1"},{"value":"6,73E-08","module":"C2"},{"value":"3,64E-07","module":"C3"},{"value":"3,49E-08","module":"C4"},{"value":"-1,02E-05","module":"D"}]},{"parameter":"EP-marine","unit":"kg N-eq.","values":[{"value":"1,68E-02","module":"A1-A3"},{"value":"5,56E-05","module":"A4"},{"value":"8,96E-06","module":"A5"},{"value":"4,95E-06","module":"B2"},{"value":"0,0E+00","module":"B3"},{"value":"0,0E+00","module":"B4"},{"value":"0,0E+00","module":"C1"},{"value":"4,79E-06","module":"C2"},{"value":"9,42E-05","module":"C3"},{"value":"7,29E-06","module":"C4"},{"value":"-2,21E-04","module":"D"}]},{"parameter":"EP-terrestrial","unit":"mol N-eq.","values":[{"value":"3,64E-01","module":"A1-A3"},{"value":"6,21E-04","module":"A4"},{"value":"5,99E-05","module":"A5"},{"value":"6,64E-05","module":"B2"},{"value":"0,0E+00","module":"B3"},{"value":"0,0E+00","module":"B4"},{"value":"0,0E+00","module":"C1"},{"value":"5,36E-05","module":"C2"},{"value":"9,56E-04","module":"C3"},{"value":"8,10E-05","module":"C4"},{"value":"-2,33E-03","module":"D"}]},{"parameter":"GWP-IOBC","unit":"kg CO2-eq.","values":[{"value":"7,36E+00","module":"A1-A3"},{"value":"8,69E-02","module":"A4"},{"value":"7,05E-03","module":"A5"},{"value":"9,87E-03","module":"B2"},{"value":"0,0E+00","module":"B3"},{"value":"0,0E+00","module":"B4"},{"value":"0,0E+00","module":"C1"},{"value":"8,43E-03","module":"C2"},{"value":"9,42E-01","module":"C3"},{"value":"3,60E-03","module":"C4"},{"value":"-2,00E-01","module":"D"}]}],"additional_environmental_impact":[{"parameter":"PM","unit":"disease incidence","values":[{"value":"8,07E-07","module":"A1-A3"},{"value":"5,29E-09","module":"A4"},{"value":"2,65E-10","module":"A5"},{"value":"1,66E-10","module":"B2"},{"value":"0,0E+00","module":"B3"},{"value":"0,0E+00","module":"B4"},{"value":"0,0E+00","module":"C1"},{"value":"5,16E-10","module":"C2"},{"value":"1,76E-09","module":"C3"},{"value":"3,65E-10","module":"C4"},{"value":"-2,97E-08","module":"D"}]},{"parameter":"ETP-fw","unit":"CTUe","values":[{"value":"1,53E+02","module":"A1-A3"},{"value":"9,70E-01","module":"A4"},{"value":"6,16E-02","module":"A5"},{"value":"2,30E-01","module":"B2"},{"value":"0,0E+00","module":"B3"},{"value":"0,0E+00","module":"B4"},{"value":"0,0E+00","module":"C1"},{"value":"9,44E-02","module":"C2"},{"value":"4,83E-01","module":"C3"},{"value":"4,68E-02","module":"C4"},{"value":"-9,11E+00","module":"D"}]},{"parameter":"HTP-c","unit":"CTUh","values":[{"value":"3,60E-08","module":"A1-A3"},{"value":"0,0E+00","module":"A4"},{"value":"1,00E-12","module":"A5"},{"value":"5,00E-12","module":"B2"},{"value":"0,0E+00","module":"B3"},{"value":"0,0E+00","module":"B4"},{"value":"0,0E+00","module":"C1"},{"value":"0,0E+00","module":"C2"},{"value":"5,10E-11","module":"C3"},{"value":"1,00E-12","module":"C4"},{"value":"-5,64E-10","module":"D"}]},{"parameter":"HTP-nc","unit":"CTUh","values":[{"value":"1,45E-07","module":"A1-A3"},{"value":"1,06E-09","module":"A4"},{"value":"7,10E-11","module":"A5"},{"value":"1,41E-10","module":"B2"},{"value":"0,0E+00","module":"B3"},{"value":"0,0E+00","module":"B4"},{"value":"0,0E+00","module":"C1"},{"value":"1,03E-10","module":"C2"},{"value":"1,47E-09","module":"C3"},{"value":"5,40E-11","module":"C4"},{"value":"7,82E-09","module":"D"}]},{"parameter":"SQP","unit":"unitless","values":[{"value":"-2,76E+03","module":"A1-A3"},{"value":"9,11E-01","module":"A4"},{"value":"5,58E-02","module":"A5"},{"value":"1,38E-01","module":"B2"},{"value":"0,0E+00","module":"B3"},{"value":"0,0E+00","module":"B4"},{"value":"0,0E+00","module":"C1"},{"value":"8,91E-02","module":"C2"},{"value":"2,86E-02","module":"C3"},{"value":"1,46E-01","module":"C4"},{"value":"-4,09E+00","module":"D"}]},{"parameter":"IRP","unit":"kBq U235-eq.","values":[{"value":"3,06E-01","module":"A1-A3"},{"value":"5,73E-03","module":"A4"},{"value":"2,26E-04","module":"A5"},{"value":"4,18E-03","module":"B2"},{"value":"0,0E+00","module":"B3"},{"value":"0,0E+00","module":"B4"},{"value":"0,0E+00","module":"C1"},{"value":"5,56E-04","module":"C2"},{"value":"3,52E-04","module":"C3"},{"value":"2,69E-04","module":"C4"},{"value":"-3,47E-03","module":"D"}]}],"resource_use":[{"parameter":"PERE","unit":"MJ","values":[{"value":"1,93E+01","module":"A1-A3"},{"value":"1,87E-02","module":"A4"},{"value":"1,02E-03","module":"A5"},{"value":"1,80E-01","module":"B2"},{"value":"0,0E+00","module":"B3"},{"value":"0,0E+00","module":"B4"},{"value":"0,0E+00","module":"C1"},{"value":"1,82E-03","module":"C2"},{"value":"9,72E-03","module":"C3"},{"value":"1,52E-03","module":"C4"},{"value":"-3,79E+00","module":"D"}]},{"parameter":"PERM","unit":"MJ","values":[{"value":"3,99E+00","module":"A1-A3"},{"value":"0,0E+00","module":"A4"},{"value":"-1,19E+00","module":"A5"},{"value":"0,0E+00","module":"B2"},{"value":"0,0E+00","module":"B3"},{"value":"0,0E+00","module":"B4"},{"value":"0,0E+00","module":"C1"},{"value":"0,0E+00","module":"C2"},{"value":"-1,52E+00","module":"C3"},{"value":"0,0E+00","module":"C4"},{"value":"0,0E+00","module":"D"}]},{"parameter":"PERT","unit":"MJ","values":[{"value":"2,33E+01","module":"A1-A3"},{"value":"1,87E-02","module":"A4"},{"value":"-1,19E+00","module":"A5"},{"value":"1,80E-01","module":"B2"},{"value":"0,0E+00","module":"B3"},{"value":"0,0E+00","module":"B4"},{"value":"0,0E+00","module":"C1"},{"value":"1,82E-03","module":"C2"},{"value":"-1,51E+00","module":"C3"},{"value":"1,52E-03","module":"C4"},{"value":"-3,79E+00","module":"D"}]},{"parameter":"PENRE","unit":"MJ","values":[{"value":"5,69E+01","module":"A1-A3"},{"value":"1,31E+00","module":"A4"},{"value":"5,17E-02","module":"A5"},{"value":"1,86E-01","module":"B2"},{"value":"0,0E+00","module":"B3"},{"value":"0,0E+00","module":"B4"},{"value":"0,0E+00","module":"C1"},{"value":"1,27E-01","module":"C2"},{"value":"1,40E-01","module":"C3"},{"value":"6,59E-02","module":"C4"},{"value":"-1,48E+00","module":"D"}]},{"parameter":"PENRM","unit":"MJ","values":[{"value":"1,06E+01","module":"A1-A3"},{"value":"0,0E+00","module":"A4"},{"value":"-2,51E+00","module":"A5"},{"value":"0,0E+00","module":"B2"},{"value":"0,0E+00","module":"B3"},{"value":"0,0E+00","module":"B4"},{"value":"0,0E+00","module":"C1"},{"value":"0,0E+00","module":"C2"},{"value":"-8,14E+00","module":"C3"},{"value":"0,0E+00","module":"C4"},{"value":"0,0E+00","module":"D"}]},{"parameter":"PENRT","unit":"MJ","values":[{"value":"6,75E+01","module":"A1-A3"},{"value":"1,31E+00","module":"A4"},{"value":"-2,46E+00","module":"A5"},{"value":"1,86E-01","module":"B2"},{"value":"0,0E+00","module":"B3"},{"value":"0,0E+00","module":"B4"},{"value":"0,0E+00","module":"C1"},{"value":"1,27E-01","module":"C2"},{"value":"-8,00E+00","module":"C3"},{"value":"6,59E-02","module":"C4"},{"value":"-1,48E+00","module":"D"}]},{"parameter":"SM","unit":"kg","values":[{"value":"3,83E-01","module":"A1-A3"},{"value":"0,0E+00","module":"A4"},{"value":"0,0E+00","module":"A5"},{"value":"0,0E+00","module":"B2"},{"value":"0,0E+00","module":"B3"},{"value":"0,0E+00","module":"B4"},{"value":"0,0E+00","module":"C1"},{"value":"0,0E+00","module":"C2"},{"value":"0,0E+00","module":"C3"},{"value":"0,0E+00","module":"C4"},{"value":"0,0E+00","module":"D"}]},{"parameter":"RSF","unit":"MJ","values":[{"value":"1,93E-02","module":"A1-A3"},{"value":"6,68E-04","module":"A4"},{"value":"3,05E-05","module":"A5"},{"value":"1,82E-03","module":"B2"},{"value":"0,0E+00","module":"B3"},{"value":"0,0E+00","module":"B4"},{"value":"0,0E+00","module":"C1"},{"value":"6,52E-05","module":"C2"},{"value":"2,23E-04","module":"C3"},{"value":"3,84E-05","module":"C4"},{"value":"3,13E-03","module":"D"}]},{"parameter":"NRSF","unit":"MJ","values":[{"value":"1,76E-02","module":"A1-A3"},{"value":"2,38E-03","module":"A4"},{"value":"1,06E-04","module":"A5"},{"value":"0,0E+00","module":"B2"},{"value":"0,0E+00","module":"B3"},{"value":"0,0E+00","module":"B4"},{"value":"0,0E+00","module":"C1"},{"value":"2,33E-04","module":"C2"},{"value":"0,0E+00","module":"C3"},{"value":"2,81E-03","module":"C4"},{"value":"-1,10E-01","module":"D"}]},{"parameter":"FW","unit":"m3","values":[{"value":"5,34E-02","module":"A1-A3"},{"value":"1,40E-04","module":"A4"},{"value":"2,55E-05","module":"A5"},{"value":"8,21E-04","module":"B2"},{"value":"0,0E+00","module":"B3"},{"value":"0,0E+00","module":"B4"},{"value":"0,0E+00","module":"C1"},{"value":"1,36E-05","module":"C2"},{"value":"2,20E-04","module":"C3"},{"value":"6,08E-05","module":"C4"},{"value":"-4,70E-03","module":"D"}]}],"end_of_life_waste":[{"parameter":"HWD","unit":"kg","values":[{"value":"5,30E-02","module":"A1-A3"},{"value":"6,75E-05","module":"A4"},{"value":"0,0E+00","module":"A5"},{"value":"1,72E-05","module":"B2"},{"value":"0,0E+00","module":"B3"},{"value":"0,0E+00","module":"B4"},{"value":"0,0E+00","module":"C1"},{"value":"6,57E-06","module":"C2"},{"value":"0,0E+00","module":"C3"},{"value":"2,44E-01","module":"C4"},{"value":"-5,73E-04","module":"D"}]},{"parameter":"NHWD","unit":"kg","values":[{"value":"2,74E+00","module":"A1-A3"},{"value":"6,33E-02","module":"A4"},{"value":"2,02E-01","module":"A5"},{"value":"1,14E-03","module":"B2"},{"value":"0,0E+00","module":"B3"},{"value":"0,0E+00","module":"B4"},{"value":"0,0E+00","module":"C1"},{"value":"6,19E-03","module":"C2"},{"value":"4,00E-03","module":"C3"},{"value":"6,23E-03","module":"C4"},{"value":"-5,70E-02","module":"D"}]},{"parameter":"RWD","unit":"kg","values":[{"value":"1,83E-04","module":"A1-A3"},{"value":"8,93E-06","module":"A4"},{"value":"0,0E+00","module":"A5"},{"value":"1,92E-06","module":"B2"},{"value":"0,0E+00","module":"B3"},{"value":"0,0E+00","module":"B4"},{"value":"0,0E+00","module":"C1"},{"value":"8,67E-07","module":"C2"},{"value":"0,0E+00","module":"C3"},{"value":"3,95E-07","module":"C4"},{"value":"-2,86E-06","module":"D"}]}],"end_of_life_flow":[{"parameter":"CRU","unit":"kg","values":[{"value":"0,0E+00","module":"A1-A3"},{"value":"0,0E+00","module":"A4"},{"value":"0,0E+00","module":"A5"},{"value":"0,0E+00","module":"B2"},{"value":"0,0E+00","module":"B3"},{"value":"0,0E+00","module":"B4"},{"value":"0,0E+00","module":"C1"},{"value":"0,0E+00","module":"C2"},{"value":"0,0E+00","module":"C3"},{"value":"0,0E+00","module":"C4"},{"value":"0,0E+00","module":"D"}]},{"parameter":"MFR","unit":"kg","values":[{"value":"1,33E-02","module":"A1-A3"},{"value":"0,0E+00","module":"A4"},{"value":"1,63E-01","module":"A5"},{"value":"0,0E+00","module":"B2"},{"value":"0,0E+00","module":"B3"},{"value":"0,0E+00","module":"B4"},{"value":"0,0E+00","module":"C1"},{"value":"0,0E+00","module":"C2"},{"value":"1,22E-01","module":"C3"},{"value":"0,0E+00","module":"C4"},{"value":"0,0E+00","module":"D"}]},{"parameter":"MER","unit":"kg","values":[{"value":"4,22E-02","module":"A1-A3"},{"value":"0,0E+00","module":"A4"},{"value":"3,19E-06","module":"A5"},{"value":"0,0E+00","module":"B2"},{"value":"0,0E+00","module":"B3"},{"value":"0,0E+00","module":"B4"},{"value":"0,0E+00","module":"C1"},{"value":"0,0E+00","module":"C2"},{"value":"8,29E-01","module":"C3"},{"value":"0,0E+00","module":"C4"},{"value":"0,0E+00","module":"D"}]},{"parameter":"EEE","unit":"MJ","values":[{"value":"2,60E-02","module":"A1-A3"},{"value":"0,0E+00","module":"A4"},{"value":"8,13E-03","module":"A5"},{"value":"0,0E+00","module":"B2"},{"value":"0,0E+00","module":"B3"},{"value":"0,0E+00","module":"B4"},{"value":"0,0E+00","module":"C1"},{"value":"0,0E+00","module":"C2"},{"value":"4,75E-01","module":"C3"},{"value":"0,0E+00","module":"C4"},{"value":"0,0E+00","module":"D"}]},{"parameter":"EET","unit":"MJ","values":[{"value":"3,93E-01","module":"A1-A3"},{"value":"0,0E+00","module":"A4"},{"value":"1,23E-01","module":"A5"},{"value":"0,0E+00","module":"B2"},{"value":"0,0E+00","module":"B3"},{"value":"0,0E+00","module":"B4"},{"value":"0,0E+00","module":"C1"},{"value":"0,0E+00","module":"C2"},{"value":"7,19E+00","module":"C3"},{"value":"0,0E+00","module":"C4"},{"value":"0,0E+00","module":"D"}]}]}