{"product_name":"Bjelke og s\u00f8yler, Lavkarbonklasse Pluss","epd_id":"NEPD-6037-5307-NO","compliance":["EN 15804+A2","ISO 14025","ISO 21930"],"producer_name":"Veidekke Prefab AS","environmental_impact":[{"parameter":"GWP-total","unit":"kg CO2-eq.","values":[{"value":"9,45E+01","module":"A1"},{"value":"5,31E+00","module":"A2"},{"value":"4,40E+00","module":"A3"},{"value":"1,23E+00","module":"A4"},{"value":"2,83E+00","module":"A5"},{"value":"-7,87E+00","module":"B1"},{"value":"4,00E+00","module":"C1"},{"value":"1,23E+00","module":"C2"},{"value":"4,70E-01","module":"C3"},{"value":"1,37E+00","module":"C4"},{"value":"-1,58E+01","module":"D"}]},{"parameter":"GWP-fossil","unit":"kg CO2-eq.","values":[{"value":"9,42E+01","module":"A1"},{"value":"5,30E+00","module":"A2"},{"value":"4,39E+00","module":"A3"},{"value":"1,22E+00","module":"A4"},{"value":"2,83E+00","module":"A5"},{"value":"-7,87E+00","module":"B1"},{"value":"4,00E+00","module":"C1"},{"value":"1,22E+00","module":"C2"},{"value":"4,63E-01","module":"C3"},{"value":"1,37E+00","module":"C4"},{"value":"-1,58E+01","module":"D"}]},{"parameter":"GWP-biogenic","unit":"kg CO2-eq.","values":[{"value":"2,89E-01","module":"A1"},{"value":"2,83E-03","module":"A2"},{"value":"1,04E-02","module":"A3"},{"value":"1,81E-03","module":"A4"},{"value":"2,71E-03","module":"A5"},{"value":"0,0E+00","module":"B1"},{"value":"7,50E-04","module":"C1"},{"value":"1,81E-03","module":"C2"},{"value":"4,00E-03","module":"C3"},{"value":"1,17E-03","module":"C4"},{"value":"-3,77E-02","module":"D"}]},{"parameter":"GWP-luluc","unit":"kg CO2-eq.","values":[{"value":"6,44E-02","module":"A1"},{"value":"2,81E-03","module":"A2"},{"value":"1,60E-03","module":"A3"},{"value":"1,39E-03","module":"A4"},{"value":"7,59E-04","module":"A5"},{"value":"0,0E+00","module":"B1"},{"value":"3,15E-04","module":"C1"},{"value":"1,39E-03","module":"C2"},{"value":"6,41E-04","module":"C3"},{"value":"2,69E-04","module":"C4"},{"value":"-7,40E-03","module":"D"}]},{"parameter":"ODP","unit":"kg CFC 11-eq.","values":[{"value":"4,73E-06","module":"A1"},{"value":"1,01E-06","module":"A2"},{"value":"5,94E-07","module":"A3"},{"value":"3,00E-07","module":"A4"},{"value":"3,73E-07","module":"A5"},{"value":"0,0E+00","module":"B1"},{"value":"8,64E-07","module":"C1"},{"value":"3,00E-07","module":"C2"},{"value":"9,14E-08","module":"C3"},{"value":"6,68E-07","module":"C4"},{"value":"-7,25E-07","module":"D"}]},{"parameter":"AP","unit":"mol H+-eq.","values":[{"value":"3,75E-01","module":"A1"},{"value":"9,55E-02","module":"A2"},{"value":"6,12E-03","module":"A3"},{"value":"8,85E-03","module":"A4"},{"value":"1,96E-02","module":"A5"},{"value":"0,0E+00","module":"B1"},{"value":"4,19E-02","module":"C1"},{"value":"8,85E-03","module":"C2"},{"value":"3,75E-03","module":"C3"},{"value":"1,34E-02","module":"C4"},{"value":"-8,44E-02","module":"D"}]},{"parameter":"POCP","unit":"kg NMVOC-eq.","values":[{"value":"3,05E-01","module":"A1"},{"value":"8,25E-02","module":"A2"},{"value":"4,58E-03","module":"A3"},{"value":"1,07E-02","module":"A4"},{"value":"2,31E-02","module":"A5"},{"value":"0,0E+00","module":"B1"},{"value":"5,57E-02","module":"C1"},{"value":"1,07E-02","module":"C2"},{"value":"3,39E-03","module":"C3"},{"value":"1,58E-02","module":"C4"},{"value":"-8,60E-02","module":"D"}]},{"parameter":"ADPE","unit":"kg Sb-eq.","values":[{"value":"5,34E-04","module":"A1"},{"value":"5,58E-05","module":"A2"},{"value":"2,73E-05","module":"A3"},{"value":"8,30E-05","module":"A4"},{"value":"1,03E-05","module":"A5"},{"value":"0,0E+00","module":"B1"},{"value":"6,14E-06","module":"C1"},{"value":"8,30E-05","module":"C2"},{"value":"5,88E-06","module":"C3"},{"value":"1,21E-05","module":"C4"},{"value":"-3,79E-04","module":"D"}]},{"parameter":"ADPF","unit":"MJ","values":[{"value":"7,09E+02","module":"A1"},{"value":"7,30E+01","module":"A2"},{"value":"6,97E+01","module":"A3"},{"value":"2,76E+01","module":"A4"},{"value":"3,05E+01","module":"A5"},{"value":"0,0E+00","module":"B1"},{"value":"5,51E+01","module":"C1"},{"value":"2,76E+01","module":"C2"},{"value":"1,44E+01","module":"C3"},{"value":"4,43E+01","module":"C4"},{"value":"-1,45E+02","module":"D"}]},{"parameter":"WDP","unit":"m3 world-eq.","values":[{"value":"4,80E+03","module":"A1"},{"value":"5,44E+01","module":"A2"},{"value":"8,36E+02","module":"A3"},{"value":"5,53E+01","module":"A4"},{"value":"2,76E+02","module":"A5"},{"value":"0,0E+00","module":"B1"},{"value":"1,17E+01","module":"C1"},{"value":"5,53E+01","module":"C2"},{"value":"1,59E+03","module":"C3"},{"value":"9,32E+01","module":"C4"},{"value":"-4,46E+02","module":"D"}]},{"parameter":"EP-freshwater","unit":"kg P-eq.","values":[{"value":"5,04E-03","module":"A1"},{"value":"5,96E-05","module":"A2"},{"value":"3,20E-05","module":"A3"},{"value":"3,78E-05","module":"A4"},{"value":"4,56E-05","module":"A5"},{"value":"0,0E+00","module":"B1"},{"value":"1,46E-05","module":"C1"},{"value":"3,78E-05","module":"C2"},{"value":"2,93E-05","module":"C3"},{"value":"1,02E-05","module":"C4"},{"value":"-9,18E-04","module":"D"}]},{"parameter":"EP-marine","unit":"kg N-eq.","values":[{"value":"9,39E-02","module":"A1"},{"value":"2,77E-02","module":"A2"},{"value":"1,23E-03","module":"A3"},{"value":"2,52E-03","module":"A4"},{"value":"7,50E-03","module":"A5"},{"value":"0,0E+00","module":"B1"},{"value":"1,85E-02","module":"C1"},{"value":"2,52E-03","module":"C2"},{"value":"1,10E-03","module":"C3"},{"value":"5,02E-03","module":"C4"},{"value":"-1,93E-02","module":"D"}]},{"parameter":"EP-terrestrial","unit":"mol N-eq.","values":[{"value":"1,32E+00","module":"A1"},{"value":"3,08E-01","module":"A2"},{"value":"1,42E-02","module":"A3"},{"value":"2,81E-02","module":"A4"},{"value":"8,31E-02","module":"A5"},{"value":"0,0E+00","module":"B1"},{"value":"2,00E-01","module":"C1"},{"value":"2,81E-02","module":"C2"},{"value":"1,27E-02","module":"C3"},{"value":"5,53E-02","module":"C4"},{"value":"-2,05E-01","module":"D"}]},{"parameter":"GWP-IOBC","unit":"kg CO2-eq.","values":[{"value":"5,17E+01","module":"A1"},{"value":"6,62E+00","module":"A2"},{"value":"4,32E+00","module":"A3"},{"value":"1,23E+00","module":"A4"},{"value":"1,69E+00","module":"A5"},{"value":"-7,87E+00","module":"B1"},{"value":"4,00E+00","module":"C1"},{"value":"1,23E+00","module":"C2"},{"value":"4,64E-01","module":"C3"},{"value":"0,0E+00","module":"C4"},{"value":"-2,30E+01","module":"D"}]}],"additional_environmental_impact":[{"parameter":"PM","unit":"disease incidence","values":[{"value":"5,02E-06","module":"A1"},{"value":"4,22E-07","module":"A2"},{"value":"3,20E-08","module":"A3"},{"value":"3,50E-07","module":"A4"},{"value":"4,47E-07","module":"A5"},{"value":"0,0E+00","module":"B1"},{"value":"5,07E-06","module":"C1"},{"value":"3,50E-07","module":"C2"},{"value":"6,01E-08","module":"C3"},{"value":"2,85E-07","module":"C4"},{"value":"-1,47E-06","module":"D"}]},{"parameter":"ETP-fw","unit":"CTUe","values":[{"value":"9,20E+03","module":"A1"},{"value":"6,21E+01","module":"A2"},{"value":"2,48E+01","module":"A3"},{"value":"3,52E+01","module":"A4"},{"value":"2,94E+01","module":"A5"},{"value":"0,0E+00","module":"B1"},{"value":"3,01E+01","module":"C1"},{"value":"3,52E+01","module":"C2"},{"value":"1,02E+01","module":"C3"},{"value":"2,19E+01","module":"C4"},{"value":"-8,21E+02","module":"D"}]},{"parameter":"HTP-c","unit":"CTUh","values":[{"value":"3,81E-07","module":"A1"},{"value":"0,0E+00","module":"A2"},{"value":"1,42E-09","module":"A3"},{"value":"0,0E+00","module":"A4"},{"value":"5,55E-09","module":"A5"},{"value":"0,0E+00","module":"B1"},{"value":"1,00E-09","module":"C1"},{"value":"0,0E+00","module":"C2"},{"value":"6,53E-10","module":"C3"},{"value":"6,40E-10","module":"C4"},{"value":"-6,99E-08","module":"D"}]},{"parameter":"HTP-nc","unit":"CTUh","values":[{"value":"1,15E-05","module":"A1"},{"value":"6,74E-08","module":"A2"},{"value":"2,88E-08","module":"A3"},{"value":"5,00E-08","module":"A4"},{"value":"1,72E-07","module":"A5"},{"value":"0,0E+00","module":"B1"},{"value":"2,80E-08","module":"C1"},{"value":"5,00E-08","module":"C2"},{"value":"9,14E-09","module":"C3"},{"value":"1,28E-08","module":"C4"},{"value":"1,46E-06","module":"D"}]},{"parameter":"SQP","unit":"unitless","values":[{"value":"2,17E+02","module":"A1"},{"value":"5,21E+01","module":"A2"},{"value":"3,39E+00","module":"A3"},{"value":"7,54E+01","module":"A4"},{"value":"2,06E+01","module":"A5"},{"value":"0,0E+00","module":"B1"},{"value":"6,69E+00","module":"C1"},{"value":"7,54E+01","module":"C2"},{"value":"8,14E+00","module":"C3"},{"value":"1,61E+02","module":"C4"},{"value":"4,84E+01","module":"D"}]},{"parameter":"IRP","unit":"kBq U235-eq.","values":[{"value":"3,68E+00","module":"A1"},{"value":"3,02E-01","module":"A2"},{"value":"1,16E-01","module":"A3"},{"value":"9,67E-02","module":"A4"},{"value":"1,52E-01","module":"A5"},{"value":"0,0E+00","module":"B1"},{"value":"2,40E-01","module":"C1"},{"value":"9,67E-02","module":"C2"},{"value":"2,42E-01","module":"C3"},{"value":"1,92E-01","module":"C4"},{"value":"-1,81E-01","module":"D"}]}],"resource_use":[{"parameter":"PERE","unit":"MJ","values":[{"value":"9,09E+01","module":"A1"},{"value":"1,52E+00","module":"A2"},{"value":"6,10E+01","module":"A3"},{"value":"9,38E-01","module":"A4"},{"value":"2,55E+00","module":"A5"},{"value":"0,0E+00","module":"B1"},{"value":"3,00E-01","module":"C1"},{"value":"9,38E-01","module":"C2"},{"value":"7,41E+00","module":"C3"},{"value":"6,81E-01","module":"C4"},{"value":"-1,57E+01","module":"D"}]},{"parameter":"PERM","unit":"MJ","values":[{"value":"5,28E-02","module":"A1"},{"value":"0,0E+00","module":"A2"},{"value":"0,0E+00","module":"A3"},{"value":"0,0E+00","module":"A4"},{"value":"0,0E+00","module":"A5"},{"value":"0,0E+00","module":"B1"},{"value":"0,0E+00","module":"C1"},{"value":"0,0E+00","module":"C2"},{"value":"0,0E+00","module":"C3"},{"value":"0,0E+00","module":"C4"},{"value":"0,0E+00","module":"D"}]},{"parameter":"PERT","unit":"MJ","values":[{"value":"9,10E+01","module":"A1"},{"value":"1,52E+00","module":"A2"},{"value":"6,10E+01","module":"A3"},{"value":"9,38E-01","module":"A4"},{"value":"2,55E+00","module":"A5"},{"value":"0,0E+00","module":"B1"},{"value":"3,00E-01","module":"C1"},{"value":"9,38E-01","module":"C2"},{"value":"7,41E+00","module":"C3"},{"value":"6,81E-01","module":"C4"},{"value":"-1,57E+01","module":"D"}]},{"parameter":"PENRE","unit":"MJ","values":[{"value":"7,44E+02","module":"A1"},{"value":"7,30E+01","module":"A2"},{"value":"6,97E+01","module":"A3"},{"value":"2,76E+01","module":"A4"},{"value":"3,05E+01","module":"A5"},{"value":"0,0E+00","module":"B1"},{"value":"5,51E+01","module":"C1"},{"value":"2,76E+01","module":"C2"},{"value":"1,44E+01","module":"C3"},{"value":"4,43E+01","module":"C4"},{"value":"-1,47E+02","module":"D"}]},{"parameter":"PENRM","unit":"MJ","values":[{"value":"3,88E+00","module":"A1"},{"value":"0,0E+00","module":"A2"},{"value":"0,0E+00","module":"A3"},{"value":"0,0E+00","module":"A4"},{"value":"0,0E+00","module":"A5"},{"value":"0,0E+00","module":"B1"},{"value":"0,0E+00","module":"C1"},{"value":"0,0E+00","module":"C2"},{"value":"0,0E+00","module":"C3"},{"value":"0,0E+00","module":"C4"},{"value":"0,0E+00","module":"D"}]},{"parameter":"PENRT","unit":"MJ","values":[{"value":"7,48E+02","module":"A1"},{"value":"7,30E+01","module":"A2"},{"value":"6,97E+01","module":"A3"},{"value":"2,76E+01","module":"A4"},{"value":"3,05E+01","module":"A5"},{"value":"0,0E+00","module":"B1"},{"value":"5,51E+01","module":"C1"},{"value":"2,76E+01","module":"C2"},{"value":"1,44E+01","module":"C3"},{"value":"4,43E+01","module":"C4"},{"value":"-1,47E+02","module":"D"}]},{"parameter":"SM","unit":"kg","values":[{"value":"1,05E+02","module":"A1"},{"value":"0,0E+00","module":"A2"},{"value":"0,0E+00","module":"A3"},{"value":"0,0E+00","module":"A4"},{"value":"4,90E-01","module":"A5"},{"value":"0,0E+00","module":"B1"},{"value":"0,0E+00","module":"C1"},{"value":"0,0E+00","module":"C2"},{"value":"0,0E+00","module":"C3"},{"value":"0,0E+00","module":"C4"},{"value":"0,0E+00","module":"D"}]},{"parameter":"RSF","unit":"MJ","values":[{"value":"4,99E+01","module":"A1"},{"value":"3,71E-02","module":"A2"},{"value":"6,23E-02","module":"A3"},{"value":"2,96E-02","module":"A4"},{"value":"6,64E-02","module":"A5"},{"value":"0,0E+00","module":"B1"},{"value":"0,0E+00","module":"C1"},{"value":"2,96E-02","module":"C2"},{"value":"0,0E+00","module":"C3"},{"value":"1,41E-02","module":"C4"},{"value":"3,94E-01","module":"D"}]},{"parameter":"NRSF","unit":"MJ","values":[{"value":"2,15E+02","module":"A1"},{"value":"2,70E-01","module":"A2"},{"value":"1,37E-01","module":"A3"},{"value":"9,49E-02","module":"A4"},{"value":"3,94E-02","module":"A5"},{"value":"0,0E+00","module":"B1"},{"value":"0,0E+00","module":"C1"},{"value":"9,49E-02","module":"C2"},{"value":"0,0E+00","module":"C3"},{"value":"4,05E-02","module":"C4"},{"value":"1,49E+01","module":"D"}]},{"parameter":"FW","unit":"m3","values":[{"value":"1,73E+00","module":"A1"},{"value":"1,09E-02","module":"A2"},{"value":"5,19E-01","module":"A3"},{"value":"9,93E-03","module":"A4"},{"value":"1,56E-02","module":"A5"},{"value":"0,0E+00","module":"B1"},{"value":"2,83E-03","module":"C1"},{"value":"9,93E-03","module":"C2"},{"value":"2,47E-02","module":"C3"},{"value":"5,27E-02","module":"C4"},{"value":"-9,59E-01","module":"D"}]}],"end_of_life_waste":[{"parameter":"HWD","unit":"kg","values":[{"value":"1,87E-01","module":"A1"},{"value":"5,56E-03","module":"A2"},{"value":"3,52E-03","module":"A3"},{"value":"3,55E-03","module":"A4"},{"value":"8,20E-03","module":"A5"},{"value":"0,0E+00","module":"B1"},{"value":"1,62E-03","module":"C1"},{"value":"3,55E-03","module":"C2"},{"value":"1,44E-03","module":"C3"},{"value":"0,0E+00","module":"C4"},{"value":"-8,02E-02","module":"D"}]},{"parameter":"NHWD","unit":"kg","values":[{"value":"1,57E+01","module":"A1"},{"value":"2,59E+00","module":"A2"},{"value":"3,94E-01","module":"A3"},{"value":"6,20E+00","module":"A4"},{"value":"2,19E-01","module":"A5"},{"value":"0,0E+00","module":"B1"},{"value":"6,52E-02","module":"C1"},{"value":"6,20E+00","module":"C2"},{"value":"4,54E-02","module":"C3"},{"value":"3,20E+02","module":"C4"},{"value":"-6,02E+00","module":"D"}]},{"parameter":"RWD","unit":"kg","values":[{"value":"3,80E-03","module":"A1"},{"value":"4,61E-04","module":"A2"},{"value":"8,47E-05","module":"A3"},{"value":"1,29E-04","module":"A4"},{"value":"1,92E-04","module":"A5"},{"value":"0,0E+00","module":"B1"},{"value":"3,82E-04","module":"C1"},{"value":"1,29E-04","module":"C2"},{"value":"1,52E-04","module":"C3"},{"value":"0,0E+00","module":"C4"},{"value":"-1,61E-04","module":"D"}]}],"end_of_life_flow":[{"parameter":"CRU","unit":"kg","values":[{"value":"0,0E+00","module":"A1"},{"value":"0,0E+00","module":"A2"},{"value":"0,0E+00","module":"A3"},{"value":"0,0E+00","module":"A4"},{"value":"0,0E+00","module":"A5"},{"value":"0,0E+00","module":"B1"},{"value":"0,0E+00","module":"C1"},{"value":"0,0E+00","module":"C2"},{"value":"0,0E+00","module":"C3"},{"value":"0,0E+00","module":"C4"},{"value":"0,0E+00","module":"D"}]},{"parameter":"MFR","unit":"kg","values":[{"value":"3,95E-01","module":"A1"},{"value":"0,0E+00","module":"A2"},{"value":"6,57E-03","module":"A3"},{"value":"0,0E+00","module":"A4"},{"value":"0,0E+00","module":"A5"},{"value":"0,0E+00","module":"B1"},{"value":"0,0E+00","module":"C1"},{"value":"0,0E+00","module":"C2"},{"value":"6,80E+02","module":"C3"},{"value":"0,0E+00","module":"C4"},{"value":"0,0E+00","module":"D"}]},{"parameter":"MER","unit":"kg","values":[{"value":"5,09E-02","module":"A1"},{"value":"0,0E+00","module":"A2"},{"value":"1,07E-08","module":"A3"},{"value":"0,0E+00","module":"A4"},{"value":"0,0E+00","module":"A5"},{"value":"0,0E+00","module":"B1"},{"value":"0,0E+00","module":"C1"},{"value":"0,0E+00","module":"C2"},{"value":"0,0E+00","module":"C3"},{"value":"0,0E+00","module":"C4"},{"value":"0,0E+00","module":"D"}]},{"parameter":"EEE","unit":"MJ","values":[{"value":"6,05E-03","module":"A1"},{"value":"0,0E+00","module":"A2"},{"value":"2,26E-03","module":"A3"},{"value":"0,0E+00","module":"A4"},{"value":"0,0E+00","module":"A5"},{"value":"0,0E+00","module":"B1"},{"value":"0,0E+00","module":"C1"},{"value":"0,0E+00","module":"C2"},{"value":"0,0E+00","module":"C3"},{"value":"0,0E+00","module":"C4"},{"value":"0,0E+00","module":"D"}]},{"parameter":"EET","unit":"MJ","values":[{"value":"9,15E-02","module":"A1"},{"value":"0,0E+00","module":"A2"},{"value":"3,42E-02","module":"A3"},{"value":"0,0E+00","module":"A4"},{"value":"0,0E+00","module":"A5"},{"value":"0,0E+00","module":"B1"},{"value":"0,0E+00","module":"C1"},{"value":"0,0E+00","module":"C2"},{"value":"0,0E+00","module":"C3"},{"value":"0,0E+00","module":"C4"},{"value":"0,0E+00","module":"D"}]}]}