{"product_name":"Bjelke, slakkarmert (Lunde)","epd_id":"NEPD-2912-1607","compliance":["EN 15804","ISO 14025","ISO 21930"],"producer_name":"Con-Form Group AS","environmental_impact":[{"parameter":"GWP-total","unit":"kg CO2-eq.","values":[{"value":"1,33E+02","module":"A1"},{"value":"2,93E+00","module":"A2"},{"value":"1,68E+01","module":"A3"},{"value":"1,32E+01","module":"A4"},{"value":"1,36E+00","module":"A5"},{"value":"-1,13E+01","module":"B1"}]},{"parameter":"ODP","unit":"kg CFC 11-eq.","values":[{"value":"1,25E-06","module":"A1"},{"value":"5,83E-07","module":"A2"},{"value":"2,12E-06","module":"A3"},{"value":"2,72E-06","module":"A4"},{"value":"8,00E-08","module":"A5"},{"value":"0,0E+00","module":"B1"}]},{"parameter":"AP","unit":"kg SO2-eq.","values":[{"value":"8,45E-02","module":"A1"},{"value":"7,31E-03","module":"A2"},{"value":"8,91E-02","module":"A3"},{"value":"3,42E-02","module":"A4"},{"value":"4,87E-03","module":"A5"},{"value":"0,0E+00","module":"B1"}]},{"parameter":"EP","unit":"kg Phosphat-eq.","values":[{"value":"6,12E-02","module":"A1"},{"value":"9,91E-04","module":"A2"},{"value":"2,16E-02","module":"A3"},{"value":"4,71E-03","module":"A4"},{"value":"1,11E-03","module":"A5"},{"value":"0,0E+00","module":"B1"}]},{"parameter":"POCP","unit":"kg Ethen-eq.","values":[{"value":"1,70E-02","module":"A1"},{"value":"4,53E-04","module":"A2"},{"value":"2,98E-03","module":"A3"},{"value":"2,07E-03","module":"A4"},{"value":"2,49E-04","module":"A5"},{"value":"0,0E+00","module":"B1"}]},{"parameter":"ADPE","unit":"kg Sb-eq.","values":[{"value":"6,94E-05","module":"A1"},{"value":"7,78E-06","module":"A2"},{"value":"1,54E-05","module":"A3"},{"value":"3,15E-05","module":"A4"},{"value":"1,84E-06","module":"A5"},{"value":"0,0E+00","module":"B1"}]},{"parameter":"ADPF","unit":"MJ","values":[{"value":"4,22E+02","module":"A1"},{"value":"4,67E+01","module":"A2"},{"value":"1,73E+02","module":"A3"},{"value":"2,17E+02","module":"A4"},{"value":"1,08E+01","module":"A5"},{"value":"0,0E+00","module":"B1"}]},{"parameter":"ADPM","unit":"kg Sb-eq.","values":[{"value":"6,94E-05","module":"A1"},{"value":"7,78E-06","module":"A2"},{"value":"1,54E-05","module":"A3"},{"value":"3,15E-05","module":"A4"},{"value":"1,84E-06","module":"A5"},{"value":"0,0E+00","module":"B1"}]}],"additional_environmental_impact":[],"resource_use":[{"parameter":"PERE","unit":"MJ","values":[{"value":"3,17E+02","module":"A1"},{"value":"7,91E-01","module":"A2"},{"value":"2,32E+02","module":"A3"},{"value":"3,95E+00","module":"A4"},{"value":"2,01E+01","module":"A5"},{"value":"0,0E+00","module":"B1"}]},{"parameter":"PERM","unit":"MJ","values":[{"value":"1,77E-01","module":"A1"},{"value":"0,0E+00","module":"A2"},{"value":"0,0E+00","module":"A3"},{"value":"0,0E+00","module":"A4"},{"value":"7,65E-03","module":"A5"},{"value":"0,0E+00","module":"B1"}]},{"parameter":"PERT","unit":"MJ","values":[{"value":"3,17E+02","module":"A1"},{"value":"7,91E-01","module":"A2"},{"value":"2,32E+02","module":"A3"},{"value":"3,95E+00","module":"A4"},{"value":"2,01E+01","module":"A5"},{"value":"0,0E+00","module":"B1"}]},{"parameter":"PENRE","unit":"MJ","values":[{"value":"4,33E+02","module":"A1"},{"value":"4,80E+01","module":"A2"},{"value":"2,06E+02","module":"A3"},{"value":"2,24E+02","module":"A4"},{"value":"1,15E+01","module":"A5"},{"value":"0,0E+00","module":"B1"}]},{"parameter":"PENRM","unit":"MJ","values":[{"value":"1,59E+01","module":"A1"},{"value":"0,0E+00","module":"A2"},{"value":"0,0E+00","module":"A3"},{"value":"0,0E+00","module":"A4"},{"value":"1,66E-01","module":"A5"},{"value":"0,0E+00","module":"B1"}]},{"parameter":"PENRT","unit":"MJ","values":[{"value":"4,49E+02","module":"A1"},{"value":"4,80E+01","module":"A2"},{"value":"2,06E+02","module":"A3"},{"value":"2,24E+02","module":"A4"},{"value":"1,17E+01","module":"A5"},{"value":"0,0E+00","module":"B1"}]},{"parameter":"SM","unit":"kg","values":[{"value":"8,26E+01","module":"A1"},{"value":"0,0E+00","module":"A2"},{"value":"0,0E+00","module":"A3"},{"value":"0,0E+00","module":"A4"},{"value":"2,79E+00","module":"A5"},{"value":"0,0E+00","module":"B1"}]},{"parameter":"RSF","unit":"MJ","values":[{"value":"1,62E+02","module":"A1"},{"value":"0,0E+00","module":"A2"},{"value":"1,36E-02","module":"A3"},{"value":"0,0E+00","module":"A4"},{"value":"2,58E-03","module":"A5"},{"value":"0,0E+00","module":"B1"}]},{"parameter":"NRSF","unit":"MJ","values":[{"value":"2,56E+02","module":"A1"},{"value":"0,0E+00","module":"A2"},{"value":"0,0E+00","module":"A3"},{"value":"0,0E+00","module":"A4"},{"value":"2,52E+00","module":"A5"},{"value":"0,0E+00","module":"B1"}]},{"parameter":"FW","unit":"m3","values":[{"value":"3,01E+00","module":"A1"},{"value":"1,05E-02","module":"A2"},{"value":"2,06E-01","module":"A3"},{"value":"5,31E-02","module":"A4"},{"value":"9,99E-02","module":"A5"},{"value":"0,0E+00","module":"B1"}]}],"end_of_life_waste":[{"parameter":"HWD","unit":"kg","values":[{"value":"9,85E-03","module":"A1"},{"value":"2,65E-05","module":"A2"},{"value":"1,04E-04","module":"A3"},{"value":"1,20E-04","module":"A4"},{"value":"4,24E-04","module":"A5"},{"value":"0,0E+00","module":"B1"}]},{"parameter":"NHWD","unit":"kg","values":[{"value":"2,53E+01","module":"A1"},{"value":"3,74E+00","module":"A2"},{"value":"1,12E+01","module":"A3"},{"value":"2,05E+01","module":"A4"},{"value":"7,42E-01","module":"A5"},{"value":"0,0E+00","module":"B1"}]},{"parameter":"RWD","unit":"kg","values":[{"value":"7,83E-04","module":"A1"},{"value":"3,33E-04","module":"A2"},{"value":"1,22E-03","module":"A3"},{"value":"1,57E-03","module":"A4"},{"value":"6,84E-05","module":"A5"},{"value":"0,0E+00","module":"B1"}]}],"end_of_life_flow":[{"parameter":"CRU","unit":"kg","values":[{"value":"0,0E+00","module":"A1"},{"value":"0,0E+00","module":"A2"},{"value":"0,0E+00","module":"A3"},{"value":"0,0E+00","module":"A4"},{"value":"0,0E+00","module":"A5"},{"value":"0,0E+00","module":"B1"}]},{"parameter":"MFR","unit":"kg","values":[{"value":"0,0E+00","module":"A1"},{"value":"0,0E+00","module":"A2"},{"value":"1,14E+01","module":"A3"},{"value":"0,0E+00","module":"A4"},{"value":"0,0E+00","module":"A5"},{"value":"0,0E+00","module":"B1"}]},{"parameter":"MER","unit":"kg","values":[{"value":"0,0E+00","module":"A1"},{"value":"0,0E+00","module":"A2"},{"value":"1,36E+01","module":"A3"},{"value":"0,0E+00","module":"A4"},{"value":"0,0E+00","module":"A5"},{"value":"0,0E+00","module":"B1"}]},{"parameter":"EEE","unit":"MJ","values":[{"value":"0,0E+00","module":"A1"},{"value":"0,0E+00","module":"A2"},{"value":"9,68E+00","module":"A3"},{"value":"0,0E+00","module":"A4"},{"value":"0,0E+00","module":"A5"},{"value":"0,0E+00","module":"B1"}]},{"parameter":"EET","unit":"MJ","values":[{"value":"0,0E+00","module":"A1"},{"value":"0,0E+00","module":"A2"},{"value":"1,06E+02","module":"A3"},{"value":"0,0E+00","module":"A4"},{"value":"0,0E+00","module":"A5"},{"value":"0,0E+00","module":"B1"}]}]}