{"product_name":"blaugelb Sockeld\u00e4mmprofil EPS","epd_id":"EPD-MEN-20230044-IBE1-DE","compliance":["DIN EN 15804+A2","ISO 14025"],"producer_name":"Meesenburg GmbH & Co. KG","environmental_impact":[{"parameter":"GWP-total","unit":"kg CO2-eq.","values":[{"value":"6,02E+02","module":"A1-A3"},{"value":"0,0E+00","module":"C1"},{"value":"9,09E-01","module":"C2"},{"value":"4,54E-01","module":"C2"},{"value":"1,12E+01","module":"C3"},{"value":"5,06E+02","module":"C3"},{"value":"0,0E+00","module":"C4"},{"value":"-3,54E+02","module":"D"},{"value":"-2,02E+02","module":"D"}]},{"parameter":"GWP-fossil","unit":"kg CO2-eq.","values":[{"value":"5,94E+02","module":"A1-A3"},{"value":"0,0E+00","module":"C1"},{"value":"9,03E-01","module":"C2"},{"value":"4,51E-01","module":"C2"},{"value":"1,11E+01","module":"C3"},{"value":"5,06E+02","module":"C3"},{"value":"0,0E+00","module":"C4"},{"value":"-3,52E+02","module":"D"},{"value":"-2,01E+02","module":"D"}]},{"parameter":"GWP-biogenic","unit":"kg CO2-eq.","values":[{"value":"8,00E+00","module":"A1-A3"},{"value":"0,0E+00","module":"C1"},{"value":"0,0E+00","module":"C2"},{"value":"0,0E+00","module":"C2"},{"value":"9,96E-02","module":"C3"},{"value":"1,51E-02","module":"C3"},{"value":"0,0E+00","module":"C4"},{"value":"-1,76E+00","module":"D"},{"value":"-1,03E+00","module":"D"}]},{"parameter":"GWP-luluc","unit":"kg CO2-eq.","values":[{"value":"8,51E-02","module":"A1-A3"},{"value":"0,0E+00","module":"C1"},{"value":"6,07E-03","module":"C2"},{"value":"3,03E-03","module":"C2"},{"value":"2,34E-03","module":"C3"},{"value":"4,92E-04","module":"C3"},{"value":"0,0E+00","module":"C4"},{"value":"-3,39E-02","module":"D"},{"value":"-2,22E-02","module":"D"}]},{"parameter":"ODP","unit":"kg CFC11-eq.","values":[{"value":"5,05E-09","module":"A1-A3"},{"value":"0,0E+00","module":"C1"},{"value":"8,84E-14","module":"C2"},{"value":"4,42E-14","module":"C2"},{"value":"1,62E-10","module":"C3"},{"value":"2,01E-11","module":"C3"},{"value":"0,0E+00","module":"C4"},{"value":"-4,66E-10","module":"D"},{"value":"-1,37E-09","module":"D"}]},{"parameter":"AP","unit":"mol H^(+)-eq.","values":[{"value":"8,53E-01","module":"A1-A3"},{"value":"0,0E+00","module":"C1"},{"value":"3,01E-03","module":"C2"},{"value":"1,50E-03","module":"C2"},{"value":"2,43E-02","module":"C3"},{"value":"4,43E-02","module":"C3"},{"value":"0,0E+00","module":"C4"},{"value":"-4,95E-01","module":"D"},{"value":"-2,65E-01","module":"D"}]},{"parameter":"POCP","unit":"kg NMVOC-eq.","values":[{"value":"5,53E+00","module":"A1-A3"},{"value":"0,0E+00","module":"C1"},{"value":"2,70E-03","module":"C2"},{"value":"1,35E-03","module":"C2"},{"value":"1,47E-02","module":"C3"},{"value":"2,85E-02","module":"C3"},{"value":"0,0E+00","module":"C4"},{"value":"-5,14E-01","module":"D"},{"value":"-2,01E-01","module":"D"}]},{"parameter":"ADPE","unit":"kg Sb-eq.","values":[{"value":"6,17E-05","module":"A1-A3"},{"value":"0,0E+00","module":"C1"},{"value":"9,08E-08","module":"C2"},{"value":"4,54E-08","module":"C2"},{"value":"3,01E-06","module":"C3"},{"value":"4,86E-07","module":"C3"},{"value":"0,0E+00","module":"C4"},{"value":"-4,11E-05","module":"D"},{"value":"-3,05E-05","module":"D"}]},{"parameter":"ADPF","unit":"MJ","values":[{"value":"1,61E+04","module":"A1-A3"},{"value":"0,0E+00","module":"C1"},{"value":"1,18E+01","module":"C2"},{"value":"5,91E+00","module":"C2"},{"value":"2,01E+02","module":"C3"},{"value":"5,47E+01","module":"C3"},{"value":"0,0E+00","module":"C4"},{"value":"-1,12E+04","module":"D"},{"value":"-3,42E+03","module":"D"}]},{"parameter":"WDP","unit":"m^3 Welt-eq. entzogen","values":[{"value":"1,81E+01","module":"A1-A3"},{"value":"0,0E+00","module":"C1"},{"value":"1,01E-02","module":"C2"},{"value":"5,04E-03","module":"C2"},{"value":"2,52E+00","module":"C3"},{"value":"4,10E+01","module":"C3"},{"value":"0,0E+00","module":"C4"},{"value":"-3,72E+01","module":"D"},{"value":"-2,15E+01","module":"D"}]},{"parameter":"EP-freshwater","unit":"kg P-eq.","values":[{"value":"8,92E-03","module":"A1-A3"},{"value":"0,0E+00","module":"C1"},{"value":"3,22E-06","module":"C2"},{"value":"1,61E-06","module":"C2"},{"value":"3,23E-05","module":"C3"},{"value":"4,68E-06","module":"C3"},{"value":"0,0E+00","module":"C4"},{"value":"-4,25E-04","module":"D"},{"value":"-2,78E-04","module":"D"}]},{"parameter":"EP-marine","unit":"kg N-eq.","values":[{"value":"2,77E-01","module":"A1-A3"},{"value":"0,0E+00","module":"C1"},{"value":"1,38E-03","module":"C2"},{"value":"6,88E-04","module":"C2"},{"value":"5,45E-03","module":"C3"},{"value":"9,65E-03","module":"C3"},{"value":"0,0E+00","module":"C4"},{"value":"-1,35E-01","module":"D"},{"value":"-7,19E-02","module":"D"}]},{"parameter":"EP-terrestrial","unit":"mol N-eq.","values":[{"value":"2,68E+00","module":"A1-A3"},{"value":"0,0E+00","module":"C1"},{"value":"1,54E-02","module":"C2"},{"value":"7,71E-03","module":"C2"},{"value":"5,72E-02","module":"C3"},{"value":"2,08E-01","module":"C3"},{"value":"0,0E+00","module":"C4"},{"value":"-1,46E+00","module":"D"},{"value":"-7,70E-01","module":"D"}]}],"additional_environmental_impact":[{"parameter":"PM","unit":"Krankheitsf\u00e4lle","values":[{"value":null,"module":"A1-A3"},{"value":null,"module":"C1"},{"value":null,"module":"C2"},{"value":null,"module":"C2"},{"value":null,"module":"C3"},{"value":null,"module":"C3"},{"value":null,"module":"C4"},{"value":null,"module":"D"},{"value":null,"module":"D"}]},{"parameter":"ETP-fw","unit":"CTUe","values":[{"value":null,"module":"A1-A3"},{"value":null,"module":"C1"},{"value":null,"module":"C2"},{"value":null,"module":"C2"},{"value":null,"module":"C3"},{"value":null,"module":"C3"},{"value":null,"module":"C4"},{"value":null,"module":"D"},{"value":null,"module":"D"}]},{"parameter":"HTP-c","unit":"CTUh","values":[{"value":null,"module":"A1-A3"},{"value":null,"module":"C1"},{"value":null,"module":"C2"},{"value":null,"module":"C2"},{"value":null,"module":"C3"},{"value":null,"module":"C3"},{"value":null,"module":"C4"},{"value":null,"module":"D"},{"value":null,"module":"D"}]},{"parameter":"HTP-nc","unit":"CTUh","values":[{"value":null,"module":"A1-A3"},{"value":null,"module":"C1"},{"value":null,"module":"C2"},{"value":null,"module":"C2"},{"value":null,"module":"C3"},{"value":null,"module":"C3"},{"value":null,"module":"C4"},{"value":null,"module":"D"},{"value":null,"module":"D"}]},{"parameter":"SQP","unit":"SQP","values":[{"value":null,"module":"A1-A3"},{"value":null,"module":"C1"},{"value":null,"module":"C2"},{"value":null,"module":"C2"},{"value":null,"module":"C3"},{"value":null,"module":"C3"},{"value":null,"module":"C4"},{"value":null,"module":"D"},{"value":null,"module":"D"}]}],"resource_use":[{"parameter":"PERE","unit":"MJ","values":[{"value":"5,09E+02","module":"A1-A3"},{"value":"0,0E+00","module":"C1"},{"value":"8,19E-01","module":"C2"},{"value":"4,10E-01","module":"C2"},{"value":"1,11E+02","module":"C3"},{"value":"1,29E+01","module":"C3"},{"value":"0,0E+00","module":"C4"},{"value":"-2,61E+02","module":"D"},{"value":"-9,44E+02","module":"D"}]},{"parameter":"PERM","unit":"MJ","values":[{"value":"2,34E+01","module":"A1-A3"},{"value":"0,0E+00","module":"C1"},{"value":"0,0E+00","module":"C2"},{"value":"0,0E+00","module":"C2"},{"value":"0,0E+00","module":"C3"},{"value":"0,0E+00","module":"C3"},{"value":"0,0E+00","module":"C4"},{"value":"0,0E+00","module":"D"},{"value":"0,0E+00","module":"D"}]},{"parameter":"PERT","unit":"MJ","values":[{"value":"5,33E+02","module":"A1-A3"},{"value":"0,0E+00","module":"C1"},{"value":"8,19E-01","module":"C2"},{"value":"4,10E-01","module":"C2"},{"value":"1,11E+02","module":"C3"},{"value":"1,29E+01","module":"C3"},{"value":"0,0E+00","module":"C4"},{"value":"-2,61E+02","module":"D"},{"value":"-9,44E+02","module":"D"}]},{"parameter":"PENRE","unit":"MJ","values":[{"value":"9,32E+03","module":"A1-A3"},{"value":"0,0E+00","module":"C1"},{"value":"1,19E+01","module":"C2"},{"value":"5,93E+00","module":"C2"},{"value":"7,10E+03","module":"C3"},{"value":"6,95E+03","module":"C3"},{"value":"0,0E+00","module":"C4"},{"value":"-1,12E+04","module":"D"},{"value":"-3,42E+03","module":"D"}]},{"parameter":"PENRM","unit":"MJ","values":[{"value":"6,91E+03","module":"A1-A3"},{"value":"0,0E+00","module":"C1"},{"value":"0,0E+00","module":"C2"},{"value":"0,0E+00","module":"C2"},{"value":"-6,90E+03","module":"C3"},{"value":"-6,90E+03","module":"C3"},{"value":"0,0E+00","module":"C4"},{"value":"0,0E+00","module":"D"},{"value":"0,0E+00","module":"D"}]},{"parameter":"PENRT","unit":"MJ","values":[{"value":"1,62E+04","module":"A1-A3"},{"value":"0,0E+00","module":"C1"},{"value":"1,19E+01","module":"C2"},{"value":"5,93E+00","module":"C2"},{"value":"2,01E+02","module":"C3"},{"value":"5,47E+01","module":"C3"},{"value":"0,0E+00","module":"C4"},{"value":"-1,12E+04","module":"D"},{"value":"-3,42E+03","module":"D"}]},{"parameter":"SM","unit":"kg","values":[{"value":"2,42E-01","module":"A1-A3"},{"value":"0,0E+00","module":"C1"},{"value":"0,0E+00","module":"C2"},{"value":"0,0E+00","module":"C2"},{"value":"0,0E+00","module":"C3"},{"value":"0,0E+00","module":"C3"},{"value":"0,0E+00","module":"C4"},{"value":"1,54E+02","module":"D"},{"value":"0,0E+00","module":"D"}]},{"parameter":"RSF","unit":"MJ","values":[{"value":"0,0E+00","module":"A1-A3"},{"value":"0,0E+00","module":"C1"},{"value":"0,0E+00","module":"C2"},{"value":"0,0E+00","module":"C2"},{"value":"0,0E+00","module":"C3"},{"value":"0,0E+00","module":"C3"},{"value":"0,0E+00","module":"C4"},{"value":"0,0E+00","module":"D"},{"value":"0,0E+00","module":"D"}]},{"parameter":"NRSF","unit":"MJ","values":[{"value":"0,0E+00","module":"A1-A3"},{"value":"0,0E+00","module":"C1"},{"value":"0,0E+00","module":"C2"},{"value":"0,0E+00","module":"C2"},{"value":"0,0E+00","module":"C3"},{"value":"0,0E+00","module":"C3"},{"value":"0,0E+00","module":"C4"},{"value":"0,0E+00","module":"D"},{"value":"0,0E+00","module":"D"}]},{"parameter":"FW","unit":"m^3","values":[{"value":"1,49E+00","module":"A1-A3"},{"value":"0,0E+00","module":"C1"},{"value":"9,46E-04","module":"C2"},{"value":"4,73E-04","module":"C2"},{"value":"1,06E-01","module":"C3"},{"value":"9,61E-01","module":"C3"},{"value":"0,0E+00","module":"C4"},{"value":"-1,74E+00","module":"D"},{"value":"-9,08E-01","module":"D"}]}],"end_of_life_waste":[{"parameter":"HWD","unit":"kg","values":[{"value":"2,00E-06","module":"A1-A3"},{"value":"0,0E+00","module":"C1"},{"value":"6,28E-11","module":"C2"},{"value":"3,14E-11","module":"C2"},{"value":"1,74E-08","module":"C3"},{"value":"5,15E-09","module":"C3"},{"value":"0,0E+00","module":"C4"},{"value":"-7,29E-07","module":"D"},{"value":"-4,63E-07","module":"D"}]},{"parameter":"NHWD","unit":"kg","values":[{"value":"1,24E+01","module":"A1-A3"},{"value":"0,0E+00","module":"C1"},{"value":"1,93E-03","module":"C2"},{"value":"9,67E-04","module":"C2"},{"value":"1,51E-01","module":"C3"},{"value":"1,83E+00","module":"C3"},{"value":"0,0E+00","module":"C4"},{"value":"-2,64E+00","module":"D"},{"value":"-1,73E+00","module":"D"}]},{"parameter":"RWD","unit":"kg","values":[{"value":"7,33E-02","module":"A1-A3"},{"value":"0,0E+00","module":"C1"},{"value":"2,20E-05","module":"C2"},{"value":"1,10E-05","module":"C2"},{"value":"3,21E-02","module":"C3"},{"value":"3,31E-03","module":"C3"},{"value":"0,0E+00","module":"C4"},{"value":"-4,16E-02","module":"D"},{"value":"-2,71E-01","module":"D"}]}],"end_of_life_flow":[{"parameter":"CRU","unit":"kg","values":[{"value":"0,0E+00","module":"A1-A3"},{"value":"0,0E+00","module":"C1"},{"value":"0,0E+00","module":"C2"},{"value":"0,0E+00","module":"C2"},{"value":"0,0E+00","module":"C3"},{"value":"0,0E+00","module":"C3"},{"value":"0,0E+00","module":"C4"},{"value":"0,0E+00","module":"D"},{"value":"0,0E+00","module":"D"}]},{"parameter":"MFR","unit":"kg","values":[{"value":"0,0E+00","module":"A1-A3"},{"value":"0,0E+00","module":"C1"},{"value":"0,0E+00","module":"C2"},{"value":"0,0E+00","module":"C2"},{"value":"1,50E+02","module":"C3"},{"value":"0,0E+00","module":"C3"},{"value":"0,0E+00","module":"C4"},{"value":"0,0E+00","module":"D"},{"value":"0,0E+00","module":"D"}]},{"parameter":"MER","unit":"kg","values":[{"value":"0,0E+00","module":"A1-A3"},{"value":"0,0E+00","module":"C1"},{"value":"0,0E+00","module":"C2"},{"value":"0,0E+00","module":"C2"},{"value":"0,0E+00","module":"C3"},{"value":"0,0E+00","module":"C3"},{"value":"0,0E+00","module":"C4"},{"value":"0,0E+00","module":"D"},{"value":"0,0E+00","module":"D"}]},{"parameter":"EEE","unit":"MJ","values":[{"value":"0,0E+00","module":"A1-A3"},{"value":"0,0E+00","module":"C1"},{"value":"0,0E+00","module":"C2"},{"value":"0,0E+00","module":"C2"},{"value":"0,0E+00","module":"C3"},{"value":"9,09E+02","module":"C3"},{"value":"0,0E+00","module":"C4"},{"value":"0,0E+00","module":"D"},{"value":"0,0E+00","module":"D"}]},{"parameter":"EET","unit":"MJ","values":[{"value":"0,0E+00","module":"A1-A3"},{"value":"0,0E+00","module":"C1"},{"value":"0,0E+00","module":"C2"},{"value":"0,0E+00","module":"C2"},{"value":"0,0E+00","module":"C3"},{"value":"1,62E+03","module":"C3"},{"value":"0,0E+00","module":"C4"},{"value":"0,0E+00","module":"D"},{"value":"0,0E+00","module":"D"}]}]}