{"product_name":"Bl\u00e4htonzuschlag","epd_id":"EPD-LIA-20230117-CCC1-EN","compliance":["DIN EN 15804+A2","ISO 14025"],"producer_name":"Liapor","environmental_impact":[{"parameter":"GWP-total","unit":"kg CO2-eq","values":[{"value":"2,22E+00","module":"A1"},{"value":"9,73E-01","module":"A2"},{"value":"4,83E+02","module":"A3"},{"value":"5,10E+01","module":"A4"},{"value":"7,67E-01","module":"A5"},{"value":"0,0E+00","module":"B1"},{"value":"0,0E+00","module":"B2"},{"value":"0,0E+00","module":"B3"},{"value":"0,0E+00","module":"B4"},{"value":"0,0E+00","module":"B5"},{"value":"0,0E+00","module":"B6"},{"value":"8,44E-02","module":"C1"},{"value":"1,52E+00","module":"C2"},{"value":"0,0E+00","module":"C3"},{"value":"3,63E+00","module":"C4"},{"value":"-3,62E+02","module":"D"}]},{"parameter":"GWP-fossil","unit":"kg CO2-eq","values":[{"value":"2,22E+00","module":"A1"},{"value":"9,69E-01","module":"A2"},{"value":"4,88E+02","module":"A3"},{"value":"5,08E+01","module":"A4"},{"value":"8,30E-01","module":"A5"},{"value":"0,0E+00","module":"B1"},{"value":"0,0E+00","module":"B2"},{"value":"0,0E+00","module":"B3"},{"value":"0,0E+00","module":"B4"},{"value":"0,0E+00","module":"B5"},{"value":"0,0E+00","module":"B6"},{"value":"1,19E-01","module":"C1"},{"value":"1,51E+00","module":"C2"},{"value":"0,0E+00","module":"C3"},{"value":"3,73E+00","module":"C4"},{"value":"-3,66E+02","module":"D"}]},{"parameter":"GWP-biogenic","unit":"kg CO2-eq","values":[{"value":"-6,03E-04","module":"A1"},{"value":"3,98E-04","module":"A2"},{"value":"-4,38E+00","module":"A3"},{"value":"-6,99E-02","module":"A4"},{"value":"-6,93E-02","module":"A5"},{"value":"0,0E+00","module":"B1"},{"value":"0,0E+00","module":"B2"},{"value":"0,0E+00","module":"B3"},{"value":"0,0E+00","module":"B4"},{"value":"0,0E+00","module":"B5"},{"value":"0,0E+00","module":"B6"},{"value":"-3,78E-02","module":"C1"},{"value":"-2,08E-03","module":"C2"},{"value":"0,0E+00","module":"C3"},{"value":"-1,11E-01","module":"C4"},{"value":"3,28E+00","module":"D"}]},{"parameter":"GWP-luluc","unit":"kg CO2-eq","values":[{"value":"1,48E-03","module":"A1"},{"value":"3,61E-03","module":"A2"},{"value":"1,82E-02","module":"A3"},{"value":"2,82E-01","module":"A4"},{"value":"5,88E-03","module":"A5"},{"value":"0,0E+00","module":"B1"},{"value":"0,0E+00","module":"B2"},{"value":"0,0E+00","module":"B3"},{"value":"0,0E+00","module":"B4"},{"value":"0,0E+00","module":"B5"},{"value":"0,0E+00","module":"B6"},{"value":"3,19E-03","module":"C1"},{"value":"8,39E-03","module":"C2"},{"value":"0,0E+00","module":"C3"},{"value":"6,89E-03","module":"C4"},{"value":"-2,38E-03","module":"D"}]},{"parameter":"ODP","unit":"kg CFC11-eq","values":[{"value":"1,24E-12","module":"A1"},{"value":"1,38E-13","module":"A2"},{"value":"4,54E-09","module":"A3"},{"value":"3,03E-12","module":"A4"},{"value":"3,33E-13","module":"A5"},{"value":"0,0E+00","module":"B1"},{"value":"0,0E+00","module":"B2"},{"value":"0,0E+00","module":"B3"},{"value":"0,0E+00","module":"B4"},{"value":"0,0E+00","module":"B5"},{"value":"0,0E+00","module":"B6"},{"value":"1,22E-13","module":"C1"},{"value":"9,02E-14","module":"C2"},{"value":"0,0E+00","module":"C3"},{"value":"8,77E-12","module":"C4"},{"value":"-3,41E-09","module":"D"}]},{"parameter":"AP","unit":"mol H^(+)-eq","values":[{"value":"6,19E-03","module":"A1"},{"value":"3,19E-03","module":"A2"},{"value":"2,07E+00","module":"A3"},{"value":"1,71E-01","module":"A4"},{"value":"8,73E-04","module":"A5"},{"value":"0,0E+00","module":"B1"},{"value":"0,0E+00","module":"B2"},{"value":"0,0E+00","module":"B3"},{"value":"0,0E+00","module":"B4"},{"value":"0,0E+00","module":"B5"},{"value":"0,0E+00","module":"B6"},{"value":"4,29E-04","module":"C1"},{"value":"5,08E-03","module":"C2"},{"value":"0,0E+00","module":"C3"},{"value":"2,65E-02","module":"C4"},{"value":"-1,55E+00","module":"D"}]},{"parameter":"POCP","unit":"kg NMVOC-eq","values":[{"value":"5,06E-03","module":"A1"},{"value":"2,88E-03","module":"A2"},{"value":"6,70E-01","module":"A3"},{"value":"1,54E-01","module":"A4"},{"value":"6,58E-04","module":"A5"},{"value":"0,0E+00","module":"B1"},{"value":"0,0E+00","module":"B2"},{"value":"0,0E+00","module":"B3"},{"value":"0,0E+00","module":"B4"},{"value":"0,0E+00","module":"B5"},{"value":"0,0E+00","module":"B6"},{"value":"3,21E-04","module":"C1"},{"value":"4,59E-03","module":"C2"},{"value":"0,0E+00","module":"C3"},{"value":"2,06E-02","module":"C4"},{"value":"-5,00E-01","module":"D"}]},{"parameter":"ADPE","unit":"kg Sb-eq","values":[{"value":"-2,81E-06","module":"A1"},{"value":"1,00E-07","module":"A2"},{"value":"1,05E-06","module":"A3"},{"value":"4,23E-06","module":"A4"},{"value":"1,65E-07","module":"A5"},{"value":"0,0E+00","module":"B1"},{"value":"0,0E+00","module":"B2"},{"value":"0,0E+00","module":"B3"},{"value":"0,0E+00","module":"B4"},{"value":"0,0E+00","module":"B5"},{"value":"0,0E+00","module":"B6"},{"value":"8,84E-08","module":"C1"},{"value":"1,26E-07","module":"C2"},{"value":"0,0E+00","module":"C3"},{"value":"3,82E-07","module":"C4"},{"value":"1,47E-06","module":"D"}]},{"parameter":"ADPF","unit":"MJ","values":[{"value":"2,42E+01","module":"A1"},{"value":"1,29E+01","module":"A2"},{"value":"2,06E+03","module":"A3"},{"value":"6,76E+02","module":"A4"},{"value":"2,11E+01","module":"A5"},{"value":"0,0E+00","module":"B1"},{"value":"0,0E+00","module":"B2"},{"value":"0,0E+00","module":"B3"},{"value":"0,0E+00","module":"B4"},{"value":"0,0E+00","module":"B5"},{"value":"0,0E+00","module":"B6"},{"value":"1,14E+01","module":"C1"},{"value":"2,01E+01","module":"C2"},{"value":"0,0E+00","module":"C3"},{"value":"4,89E+01","module":"C4"},{"value":"-1,54E+03","module":"D"}]},{"parameter":"WDP","unit":"m^3 world-eq deprived","values":[{"value":"-2,45E-03","module":"A1"},{"value":"3,81E-03","module":"A2"},{"value":"3,54E+00","module":"A3"},{"value":"4,54E-01","module":"A4"},{"value":"6,40E-02","module":"A5"},{"value":"0,0E+00","module":"B1"},{"value":"0,0E+00","module":"B2"},{"value":"0,0E+00","module":"B3"},{"value":"0,0E+00","module":"B4"},{"value":"0,0E+00","module":"B5"},{"value":"0,0E+00","module":"B6"},{"value":"3,37E-03","module":"C1"},{"value":"1,35E-02","module":"C2"},{"value":"0,0E+00","module":"C3"},{"value":"4,09E-01","module":"C4"},{"value":"-2,63E+00","module":"D"}]},{"parameter":"EP-freshwater","unit":"kg P-eq","values":[{"value":"2,43E-06","module":"A1"},{"value":"2,00E-06","module":"A2"},{"value":"3,87E-05","module":"A3"},{"value":"1,51E-04","module":"A4"},{"value":"3,28E-06","module":"A5"},{"value":"0,0E+00","module":"B1"},{"value":"0,0E+00","module":"B2"},{"value":"0,0E+00","module":"B3"},{"value":"0,0E+00","module":"B4"},{"value":"0,0E+00","module":"B5"},{"value":"0,0E+00","module":"B6"},{"value":"1,77E-06","module":"C1"},{"value":"4,49E-06","module":"C2"},{"value":"0,0E+00","module":"C3"},{"value":"6,33E-06","module":"C4"},{"value":"-2,43E-05","module":"D"}]},{"parameter":"EP-marine","unit":"kg N-eq","values":[{"value":"1,42E-03","module":"A1"},{"value":"1,50E-03","module":"A2"},{"value":"1,99E-01","module":"A3"},{"value":"7,93E-02","module":"A4"},{"value":"1,71E-04","module":"A5"},{"value":"0,0E+00","module":"B1"},{"value":"0,0E+00","module":"B2"},{"value":"0,0E+00","module":"B3"},{"value":"0,0E+00","module":"B4"},{"value":"0,0E+00","module":"B5"},{"value":"0,0E+00","module":"B6"},{"value":"7,95E-05","module":"C1"},{"value":"2,36E-03","module":"C2"},{"value":"0,0E+00","module":"C3"},{"value":"6,77E-03","module":"C4"},{"value":"-1,47E-01","module":"D"}]},{"parameter":"EP-terrestrial","unit":"mol N-eq","values":[{"value":"1,54E-02","module":"A1"},{"value":"1,68E-02","module":"A2"},{"value":"2,17E+00","module":"A3"},{"value":"8,86E-01","module":"A4"},{"value":"2,41E-03","module":"A5"},{"value":"0,0E+00","module":"B1"},{"value":"0,0E+00","module":"B2"},{"value":"0,0E+00","module":"B3"},{"value":"0,0E+00","module":"B4"},{"value":"0,0E+00","module":"B5"},{"value":"0,0E+00","module":"B6"},{"value":"1,10E-03","module":"C1"},{"value":"2,64E-02","module":"C2"},{"value":"0,0E+00","module":"C3"},{"value":"7,43E-02","module":"C4"},{"value":"-1,61E+00","module":"D"}]}],"additional_environmental_impact":[{"parameter":"PM","unit":"Disease incidence","values":[{"value":"2,27E-07","module":"A1"},{"value":"1,70E-08","module":"A2"},{"value":"1,58E-05","module":"A3"},{"value":"9,08E-07","module":"A4"},{"value":"6,96E-09","module":"A5"},{"value":"0,0E+00","module":"B1"},{"value":"0,0E+00","module":"B2"},{"value":"0,0E+00","module":"B3"},{"value":"0,0E+00","module":"B4"},{"value":"0,0E+00","module":"B5"},{"value":"0,0E+00","module":"B6"},{"value":"3,26E-09","module":"C1"},{"value":"2,70E-08","module":"C2"},{"value":"0,0E+00","module":"C3"},{"value":"3,26E-07","module":"C4"},{"value":"-1,20E-05","module":"D"}]},{"parameter":"ETP-fw","unit":"CTUe","values":[{"value":"4,62E+00","module":"A1"},{"value":"1,02E+01","module":"A2"},{"value":"3,72E+02","module":"A3"},{"value":"4,69E+02","module":"A4"},{"value":"1,67E+01","module":"A5"},{"value":"0,0E+00","module":"B1"},{"value":"0,0E+00","module":"B2"},{"value":"0,0E+00","module":"B3"},{"value":"0,0E+00","module":"B4"},{"value":"0,0E+00","module":"B5"},{"value":"0,0E+00","module":"B6"},{"value":"9,01E+00","module":"C1"},{"value":"1,40E+01","module":"C2"},{"value":"0,0E+00","module":"C3"},{"value":"2,74E+01","module":"C4"},{"value":"-2,65E+02","module":"D"}]},{"parameter":"HTP-c","unit":"CTUh","values":[{"value":"1,89E-10","module":"A1"},{"value":"2,03E-10","module":"A2"},{"value":"9,88E-09","module":"A3"},{"value":"9,46E-09","module":"A4"},{"value":"3,38E-10","module":"A5"},{"value":"0,0E+00","module":"B1"},{"value":"0,0E+00","module":"B2"},{"value":"0,0E+00","module":"B3"},{"value":"0,0E+00","module":"B4"},{"value":"0,0E+00","module":"B5"},{"value":"0,0E+00","module":"B6"},{"value":"1,79E-10","module":"C1"},{"value":"2,81E-10","module":"C2"},{"value":"0,0E+00","module":"C3"},{"value":"4,18E-09","module":"C4"},{"value":"-7,20E-09","module":"D"}]},{"parameter":"HTP-nc","unit":"CTUh","values":[{"value":"4,18E-08","module":"A1"},{"value":"1,15E-08","module":"A2"},{"value":"1,43E-06","module":"A3"},{"value":"5,62E-07","module":"A4"},{"value":"1,70E-08","module":"A5"},{"value":"0,0E+00","module":"B1"},{"value":"0,0E+00","module":"B2"},{"value":"0,0E+00","module":"B3"},{"value":"0,0E+00","module":"B4"},{"value":"0,0E+00","module":"B5"},{"value":"0,0E+00","module":"B6"},{"value":"8,77E-09","module":"C1"},{"value":"1,67E-08","module":"C2"},{"value":"0,0E+00","module":"C3"},{"value":"4,63E-07","module":"C4"},{"value":"-1,08E-06","module":"D"}]},{"parameter":"SQP","unit":"SQP","values":[{"value":"3,60E+00","module":"A1"},{"value":"4,04E+00","module":"A2"},{"value":"3,53E+01","module":"A3"},{"value":"2,33E+02","module":"A4"},{"value":"6,63E+00","module":"A5"},{"value":"0,0E+00","module":"B1"},{"value":"0,0E+00","module":"B2"},{"value":"0,0E+00","module":"B3"},{"value":"0,0E+00","module":"B4"},{"value":"0,0E+00","module":"B5"},{"value":"0,0E+00","module":"B6"},{"value":"3,57E+00","module":"C1"},{"value":"6,92E+00","module":"C2"},{"value":"0,0E+00","module":"C3"},{"value":"1,02E+01","module":"C4"},{"value":"-1,98E+01","module":"D"}]}],"resource_use":[{"parameter":"PERE","unit":"MJ","values":[{"value":"3,16E+00","module":"A1"},{"value":"7,65E-01","module":"A2"},{"value":"6,03E+01","module":"A3"},{"value":"3,84E+01","module":"A4"},{"value":"1,30E+00","module":"A5"},{"value":"0,0E+00","module":"B1"},{"value":"0,0E+00","module":"B2"},{"value":"0,0E+00","module":"B3"},{"value":"0,0E+00","module":"B4"},{"value":"0,0E+00","module":"B5"},{"value":"0,0E+00","module":"B6"},{"value":"6,76E-01","module":"C1"},{"value":"1,14E+00","module":"C2"},{"value":"0,0E+00","module":"C3"},{"value":"7,33E+00","module":"C4"},{"value":"-4,61E+01","module":"D"}]},{"parameter":"PERM","unit":"MJ","values":[{"value":"0,0E+00","module":"A1"},{"value":"0,0E+00","module":"A2"},{"value":"0,0E+00","module":"A3"},{"value":"0,0E+00","module":"A4"},{"value":"0,0E+00","module":"A5"},{"value":"0,0E+00","module":"B1"},{"value":"0,0E+00","module":"B2"},{"value":"0,0E+00","module":"B3"},{"value":"0,0E+00","module":"B4"},{"value":"0,0E+00","module":"B5"},{"value":"0,0E+00","module":"B6"},{"value":"0,0E+00","module":"C1"},{"value":"0,0E+00","module":"C2"},{"value":"0,0E+00","module":"C3"},{"value":"0,0E+00","module":"C4"},{"value":"0,0E+00","module":"D"}]},{"parameter":"PERT","unit":"MJ","values":[{"value":"3,16E+00","module":"A1"},{"value":"7,65E-01","module":"A2"},{"value":"6,03E+01","module":"A3"},{"value":"3,84E+01","module":"A4"},{"value":"1,30E+00","module":"A5"},{"value":"0,0E+00","module":"B1"},{"value":"0,0E+00","module":"B2"},{"value":"0,0E+00","module":"B3"},{"value":"0,0E+00","module":"B4"},{"value":"0,0E+00","module":"B5"},{"value":"0,0E+00","module":"B6"},{"value":"6,76E-01","module":"C1"},{"value":"1,14E+00","module":"C2"},{"value":"0,0E+00","module":"C3"},{"value":"7,33E+00","module":"C4"},{"value":"-4,61E+01","module":"D"}]},{"parameter":"PENRE","unit":"MJ","values":[{"value":"2,42E+01","module":"A1"},{"value":"1,29E+01","module":"A2"},{"value":"2,06E+03","module":"A3"},{"value":"6,78E+02","module":"A4"},{"value":"2,12E+01","module":"A5"},{"value":"0,0E+00","module":"B1"},{"value":"0,0E+00","module":"B2"},{"value":"0,0E+00","module":"B3"},{"value":"0,0E+00","module":"B4"},{"value":"0,0E+00","module":"B5"},{"value":"0,0E+00","module":"B6"},{"value":"1,14E+01","module":"C1"},{"value":"2,02E+01","module":"C2"},{"value":"0,0E+00","module":"C3"},{"value":"4,89E+01","module":"C4"},{"value":"-1,54E+03","module":"D"}]},{"parameter":"PENRM","unit":"MJ","values":[{"value":"0,0E+00","module":"A1"},{"value":"0,0E+00","module":"A2"},{"value":"1,16E+01","module":"A3"},{"value":"0,0E+00","module":"A4"},{"value":"-1,16E+01","module":"A5"},{"value":"0,0E+00","module":"B1"},{"value":"0,0E+00","module":"B2"},{"value":"0,0E+00","module":"B3"},{"value":"0,0E+00","module":"B4"},{"value":"0,0E+00","module":"B5"},{"value":"0,0E+00","module":"B6"},{"value":"0,0E+00","module":"C1"},{"value":"0,0E+00","module":"C2"},{"value":"0,0E+00","module":"C3"},{"value":"0,0E+00","module":"C4"},{"value":"0,0E+00","module":"D"}]},{"parameter":"PENRT","unit":"MJ","values":[{"value":"2,42E+01","module":"A1"},{"value":"1,29E+01","module":"A2"},{"value":"2,07E+03","module":"A3"},{"value":"6,78E+02","module":"A4"},{"value":"9,56E+00","module":"A5"},{"value":"0,0E+00","module":"B1"},{"value":"0,0E+00","module":"B2"},{"value":"0,0E+00","module":"B3"},{"value":"0,0E+00","module":"B4"},{"value":"0,0E+00","module":"B5"},{"value":"0,0E+00","module":"B6"},{"value":"1,14E+01","module":"C1"},{"value":"2,02E+01","module":"C2"},{"value":"0,0E+00","module":"C3"},{"value":"4,89E+01","module":"C4"},{"value":"-1,54E+03","module":"D"}]},{"parameter":"SM","unit":"kg","values":[{"value":"0,0E+00","module":"A1"},{"value":"0,0E+00","module":"A2"},{"value":"0,0E+00","module":"A3"},{"value":"0,0E+00","module":"A4"},{"value":"0,0E+00","module":"A5"},{"value":"0,0E+00","module":"B1"},{"value":"0,0E+00","module":"B2"},{"value":"0,0E+00","module":"B3"},{"value":"0,0E+00","module":"B4"},{"value":"0,0E+00","module":"B5"},{"value":"0,0E+00","module":"B6"},{"value":"0,0E+00","module":"C1"},{"value":"0,0E+00","module":"C2"},{"value":"0,0E+00","module":"C3"},{"value":"0,0E+00","module":"C4"},{"value":"0,0E+00","module":"D"}]},{"parameter":"RSF","unit":"MJ","values":[{"value":"0,0E+00","module":"A1"},{"value":"0,0E+00","module":"A2"},{"value":"0,0E+00","module":"A3"},{"value":"0,0E+00","module":"A4"},{"value":"0,0E+00","module":"A5"},{"value":"0,0E+00","module":"B1"},{"value":"0,0E+00","module":"B2"},{"value":"0,0E+00","module":"B3"},{"value":"0,0E+00","module":"B4"},{"value":"0,0E+00","module":"B5"},{"value":"0,0E+00","module":"B6"},{"value":"0,0E+00","module":"C1"},{"value":"0,0E+00","module":"C2"},{"value":"0,0E+00","module":"C3"},{"value":"0,0E+00","module":"C4"},{"value":"0,0E+00","module":"D"}]},{"parameter":"NRSF","unit":"MJ","values":[{"value":"0,0E+00","module":"A1"},{"value":"0,0E+00","module":"A2"},{"value":"0,0E+00","module":"A3"},{"value":"0,0E+00","module":"A4"},{"value":"0,0E+00","module":"A5"},{"value":"0,0E+00","module":"B1"},{"value":"0,0E+00","module":"B2"},{"value":"0,0E+00","module":"B3"},{"value":"0,0E+00","module":"B4"},{"value":"0,0E+00","module":"B5"},{"value":"0,0E+00","module":"B6"},{"value":"0,0E+00","module":"C1"},{"value":"0,0E+00","module":"C2"},{"value":"0,0E+00","module":"C3"},{"value":"0,0E+00","module":"C4"},{"value":"0,0E+00","module":"D"}]},{"parameter":"FW","unit":"m^3","values":[{"value":"9,35E-01","module":"A1"},{"value":"1,21E-03","module":"A2"},{"value":"6,67E-04","module":"A3"},{"value":"8,71E-01","module":"A4"},{"value":"4,35E-02","module":"A5"},{"value":"0,0E+00","module":"B1"},{"value":"0,0E+00","module":"B2"},{"value":"0,0E+00","module":"B3"},{"value":"0,0E+00","module":"B4"},{"value":"0,0E+00","module":"B5"},{"value":"0,0E+00","module":"B6"},{"value":"5,89E-04","module":"C1"},{"value":"1,29E-03","module":"C2"},{"value":"0,0E+00","module":"C3"},{"value":"1,24E-02","module":"C4"},{"value":"-6,52E-01","module":"D"}]}],"end_of_life_waste":[{"parameter":"HWD","unit":"kg","values":[{"value":"4,74E-08","module":"A1"},{"value":"3,80E-08","module":"A2"},{"value":"5,95E-11","module":"A3"},{"value":"3,14E-09","module":"A4"},{"value":"3,24E-09","module":"A5"},{"value":"0,0E+00","module":"B1"},{"value":"0,0E+00","module":"B2"},{"value":"0,0E+00","module":"B3"},{"value":"0,0E+00","module":"B4"},{"value":"0,0E+00","module":"B5"},{"value":"0,0E+00","module":"B6"},{"value":"5,26E-11","module":"C1"},{"value":"9,65E-11","module":"C2"},{"value":"0,0E+00","module":"C3"},{"value":"2,51E-09","module":"C4"},{"value":"-3,07E-08","module":"D"}]},{"parameter":"NHWD","unit":"kg","values":[{"value":"2,69E+02","module":"A1"},{"value":"3,58E-01","module":"A2"},{"value":"2,04E-03","module":"A3"},{"value":"1,80E+01","module":"A4"},{"value":"9,71E-02","module":"A5"},{"value":"0,0E+00","module":"B1"},{"value":"0,0E+00","module":"B2"},{"value":"0,0E+00","module":"B3"},{"value":"0,0E+00","module":"B4"},{"value":"0,0E+00","module":"B5"},{"value":"0,0E+00","module":"B6"},{"value":"1,80E-03","module":"C1"},{"value":"2,89E-03","module":"C2"},{"value":"0,0E+00","module":"C3"},{"value":"2,50E+02","module":"C4"},{"value":"-1,37E+01","module":"D"}]},{"parameter":"RWD","unit":"kg","values":[{"value":"8,30E-02","module":"A1"},{"value":"6,12E-05","module":"A2"},{"value":"1,30E-05","module":"A3"},{"value":"8,15E-02","module":"A4"},{"value":"8,35E-04","module":"A5"},{"value":"0,0E+00","module":"B1"},{"value":"0,0E+00","module":"B2"},{"value":"0,0E+00","module":"B3"},{"value":"0,0E+00","module":"B4"},{"value":"0,0E+00","module":"B5"},{"value":"0,0E+00","module":"B6"},{"value":"1,14E-05","module":"C1"},{"value":"2,48E-05","module":"C2"},{"value":"0,0E+00","module":"C3"},{"value":"5,44E-04","module":"C4"},{"value":"-6,11E-02","module":"D"}]}],"end_of_life_flow":[{"parameter":"CRU","unit":"kg","values":[{"value":"0,0E+00","module":"A1"},{"value":"0,0E+00","module":"A2"},{"value":"0,0E+00","module":"A3"},{"value":"0,0E+00","module":"A4"},{"value":"0,0E+00","module":"A5"},{"value":"0,0E+00","module":"B1"},{"value":"0,0E+00","module":"B2"},{"value":"0,0E+00","module":"B3"},{"value":"0,0E+00","module":"B4"},{"value":"0,0E+00","module":"B5"},{"value":"0,0E+00","module":"B6"},{"value":"0,0E+00","module":"C1"},{"value":"0,0E+00","module":"C2"},{"value":"7,50E+02","module":"C3"},{"value":"0,0E+00","module":"C4"},{"value":"0,0E+00","module":"D"}]},{"parameter":"MFR","unit":"kg","values":[{"value":"0,0E+00","module":"A1"},{"value":"0,0E+00","module":"A2"},{"value":"0,0E+00","module":"A3"},{"value":"0,0E+00","module":"A4"},{"value":"0,0E+00","module":"A5"},{"value":"0,0E+00","module":"B1"},{"value":"0,0E+00","module":"B2"},{"value":"0,0E+00","module":"B3"},{"value":"0,0E+00","module":"B4"},{"value":"0,0E+00","module":"B5"},{"value":"0,0E+00","module":"B6"},{"value":"0,0E+00","module":"C1"},{"value":"0,0E+00","module":"C2"},{"value":"0,0E+00","module":"C3"},{"value":"0,0E+00","module":"C4"},{"value":"0,0E+00","module":"D"}]},{"parameter":"MER","unit":"kg","values":[{"value":"0,0E+00","module":"A1"},{"value":"0,0E+00","module":"A2"},{"value":"0,0E+00","module":"A3"},{"value":"0,0E+00","module":"A4"},{"value":"0,0E+00","module":"A5"},{"value":"0,0E+00","module":"B1"},{"value":"0,0E+00","module":"B2"},{"value":"0,0E+00","module":"B3"},{"value":"0,0E+00","module":"B4"},{"value":"0,0E+00","module":"B5"},{"value":"0,0E+00","module":"B6"},{"value":"0,0E+00","module":"C1"},{"value":"0,0E+00","module":"C2"},{"value":"0,0E+00","module":"C3"},{"value":"0,0E+00","module":"C4"},{"value":"0,0E+00","module":"D"}]},{"parameter":"EEE","unit":"MJ","values":[{"value":"0,0E+00","module":"A1"},{"value":"0,0E+00","module":"A2"},{"value":"0,0E+00","module":"A3"},{"value":"0,0E+00","module":"A4"},{"value":"0,0E+00","module":"A5"},{"value":"0,0E+00","module":"B1"},{"value":"0,0E+00","module":"B2"},{"value":"0,0E+00","module":"B3"},{"value":"0,0E+00","module":"B4"},{"value":"0,0E+00","module":"B5"},{"value":"0,0E+00","module":"B6"},{"value":"0,0E+00","module":"C1"},{"value":"0,0E+00","module":"C2"},{"value":"0,0E+00","module":"C3"},{"value":"0,0E+00","module":"C4"},{"value":"0,0E+00","module":"D"}]},{"parameter":"EET","unit":"MJ","values":[{"value":"0,0E+00","module":"A1"},{"value":"0,0E+00","module":"A2"},{"value":"0,0E+00","module":"A3"},{"value":"0,0E+00","module":"A4"},{"value":"0,0E+00","module":"A5"},{"value":"0,0E+00","module":"B1"},{"value":"0,0E+00","module":"B2"},{"value":"0,0E+00","module":"B3"},{"value":"0,0E+00","module":"B4"},{"value":"0,0E+00","module":"B5"},{"value":"0,0E+00","module":"B6"},{"value":"0,0E+00","module":"C1"},{"value":"0,0E+00","module":"C2"},{"value":"0,0E+00","module":"C3"},{"value":"0,0E+00","module":"C4"},{"value":"0,0E+00","module":"D"}]}]}