{"product_name":"Bobby height-adjustable laptop tables","epd_id":"NEPD-8184-7847","compliance":["EN 15804+A2","ISO 14025","ISO 21930"],"producer_name":"Martela Oyj","environmental_impact":[{"parameter":"GWP-total","unit":"kg CO2-eq.","values":[{"value":"4,48E+01","module":"A1-A3"},{"value":"2,24E+00","module":"A4"},{"value":"1,76E+01","module":"A5"},{"value":"3,45E-03","module":"B2"},{"value":"0,0E+00","module":"B3"},{"value":"0,0E+00","module":"B4"},{"value":"0,0E+00","module":"C1"},{"value":"1,90E-01","module":"C2"},{"value":"5,43E+00","module":"C3"},{"value":"1,74E-01","module":"C4"},{"value":"-1,53E+00","module":"D"}]},{"parameter":"GWP-fossil","unit":"kg CO2-eq.","values":[{"value":"5,07E+01","module":"A1-A3"},{"value":"2,24E+00","module":"A4"},{"value":"4,40E-02","module":"A5"},{"value":"3,43E-03","module":"B2"},{"value":"0,0E+00","module":"B3"},{"value":"0,0E+00","module":"B4"},{"value":"0,0E+00","module":"C1"},{"value":"1,90E-01","module":"C2"},{"value":"8,75E-01","module":"C3"},{"value":"1,74E-01","module":"C4"},{"value":"-1,52E+00","module":"D"}]},{"parameter":"GWP-biogenic","unit":"kg CO2-eq.","values":[{"value":"-5,97E+00","module":"A1-A3"},{"value":"8,58E-04","module":"A4"},{"value":"1,75E+01","module":"A5"},{"value":"2,16E-05","module":"B2"},{"value":"0,0E+00","module":"B3"},{"value":"0,0E+00","module":"B4"},{"value":"0,0E+00","module":"C1"},{"value":"7,87E-05","module":"C2"},{"value":"4,55E+00","module":"C3"},{"value":"1,32E-04","module":"C4"},{"value":"-1,10E-03","module":"D"}]},{"parameter":"GWP-luluc","unit":"kg CO2-eq.","values":[{"value":"1,40E-01","module":"A1-A3"},{"value":"9,18E-04","module":"A4"},{"value":"1,15E-05","module":"A5"},{"value":"5,58E-06","module":"B2"},{"value":"0,0E+00","module":"B3"},{"value":"0,0E+00","module":"B4"},{"value":"0,0E+00","module":"C1"},{"value":"6,77E-05","module":"C2"},{"value":"3,26E-05","module":"C3"},{"value":"5,36E-05","module":"C4"},{"value":"-6,66E-03","module":"D"}]},{"parameter":"ODP","unit":"kg CFC 11-eq.","values":[{"value":"3,87E-06","module":"A1-A3"},{"value":"4,96E-07","module":"A4"},{"value":"7,41E-09","module":"A5"},{"value":"3,04E-10","module":"B2"},{"value":"0,0E+00","module":"B3"},{"value":"0,0E+00","module":"B4"},{"value":"0,0E+00","module":"C1"},{"value":"4,31E-08","module":"C2"},{"value":"1,27E-08","module":"C3"},{"value":"5,53E-08","module":"C4"},{"value":"-1,28E-02","module":"D"}]},{"parameter":"AP","unit":"mol H+-eq.","values":[{"value":"2,46E-01","module":"A1-A3"},{"value":"1,99E-02","module":"A4"},{"value":"2,25E-04","module":"A5"},{"value":"2,00E-05","module":"B2"},{"value":"0,0E+00","module":"B3"},{"value":"0,0E+00","module":"B4"},{"value":"0,0E+00","module":"C1"},{"value":"5,47E-04","module":"C2"},{"value":"8,95E-04","module":"C3"},{"value":"1,26E-03","module":"C4"},{"value":"-8,12E-03","module":"D"}]},{"parameter":"POCP","unit":"kg NMVOC-eq.","values":[{"value":"2,10E-01","module":"A1-A3"},{"value":"1,50E-02","module":"A4"},{"value":"2,50E-04","module":"A5"},{"value":"1,16E-05","module":"B2"},{"value":"0,0E+00","module":"B3"},{"value":"0,0E+00","module":"B4"},{"value":"0,0E+00","module":"C1"},{"value":"4,63E-04","module":"C2"},{"value":"1,08E-03","module":"C3"},{"value":"1,43E-03","module":"C4"},{"value":"-8,13E-03","module":"D"}]},{"parameter":"ADPE","unit":"kg Sb-eq.","values":[{"value":"1,12E-03","module":"A1-A3"},{"value":"5,25E-05","module":"A4"},{"value":"8,12E-07","module":"A5"},{"value":"9,59E-08","module":"B2"},{"value":"0,0E+00","module":"B3"},{"value":"0,0E+00","module":"B4"},{"value":"0,0E+00","module":"C1"},{"value":"5,25E-06","module":"C2"},{"value":"6,79E-07","module":"C3"},{"value":"3,09E-06","module":"C4"},{"value":"-2,49E-05","module":"D"}]},{"parameter":"ADPF","unit":"MJ","values":[{"value":"6,34E+02","module":"A1-A3"},{"value":"3,28E+01","module":"A4"},{"value":"5,08E-01","module":"A5"},{"value":"5,86E-02","module":"B2"},{"value":"0,0E+00","module":"B3"},{"value":"0,0E+00","module":"B4"},{"value":"0,0E+00","module":"C1"},{"value":"2,88E+00","module":"C2"},{"value":"9,16E-01","module":"C3"},{"value":"4,08E+00","module":"C4"},{"value":"-1,38E+01","module":"D"}]},{"parameter":"WDP","unit":"m3 world-eq.","values":[{"value":"1,71E+04","module":"A1-A3"},{"value":"2,73E+01","module":"A4"},{"value":"7,60E-01","module":"A5"},{"value":"1,05E+00","module":"B2"},{"value":"0,0E+00","module":"B3"},{"value":"0,0E+00","module":"B4"},{"value":"0,0E+00","module":"C1"},{"value":"2,78E+00","module":"C2"},{"value":"4,02E-01","module":"C3"},{"value":"7,51E+00","module":"C4"},{"value":"3,82E+01","module":"D"}]},{"parameter":"EP-freshwater","unit":"kg P-eq.","values":[{"value":"2,95E-03","module":"A1-A3"},{"value":"1,60E-05","module":"A4"},{"value":"3,64E-07","module":"A5"},{"value":"2,74E-07","module":"B2"},{"value":"0,0E+00","module":"B3"},{"value":"0,0E+00","module":"B4"},{"value":"0,0E+00","module":"C1"},{"value":"1,52E-06","module":"C2"},{"value":"2,80E-06","module":"C3"},{"value":"1,71E-06","module":"C4"},{"value":"-9,82E-05","module":"D"}]},{"parameter":"EP-marine","unit":"kg N-eq.","values":[{"value":"5,01E-02","module":"A1-A3"},{"value":"4,71E-03","module":"A4"},{"value":"9,08E-05","module":"A5"},{"value":"3,17E-06","module":"B2"},{"value":"0,0E+00","module":"B3"},{"value":"0,0E+00","module":"B4"},{"value":"0,0E+00","module":"C1"},{"value":"1,08E-04","module":"C2"},{"value":"3,77E-04","module":"C3"},{"value":"4,49E-04","module":"C4"},{"value":"-1,85E-03","module":"D"}]},{"parameter":"EP-terrestrial","unit":"mol N-eq.","values":[{"value":"5,46E-01","module":"A1-A3"},{"value":"5,24E-02","module":"A4"},{"value":"9,16E-04","module":"A5"},{"value":"3,69E-05","module":"B2"},{"value":"0,0E+00","module":"B3"},{"value":"0,0E+00","module":"B4"},{"value":"0,0E+00","module":"C1"},{"value":"1,21E-03","module":"C2"},{"value":"4,02E-03","module":"C3"},{"value":"4,97E-03","module":"C4"},{"value":"-1,92E-02","module":"D"}]},{"parameter":"GWP-IOBC","unit":"kg CO2-eq.","values":[{"value":"5,17E+01","module":"A1-A3"},{"value":"2,24E+00","module":"A4"},{"value":"4,40E-02","module":"A5"},{"value":"3,45E-03","module":"B2"},{"value":"0,0E+00","module":"B3"},{"value":"0,0E+00","module":"B4"},{"value":"0,0E+00","module":"C1"},{"value":"1,90E-01","module":"C2"},{"value":"5,41E-01","module":"C3"},{"value":"1,75E-01","module":"C4"},{"value":"-2,19E+00","module":"D"}]}],"additional_environmental_impact":[{"parameter":"PM","unit":"disease incidence","values":[{"value":"3,59E-06","module":"A1-A3"},{"value":"1,22E-07","module":"A4"},{"value":"3,08E-09","module":"A5"},{"value":"1,68E-10","module":"B2"},{"value":"0,0E+00","module":"B3"},{"value":"0,0E+00","module":"B4"},{"value":"0,0E+00","module":"C1"},{"value":"1,16E-08","module":"C2"},{"value":"2,39E-08","module":"C3"},{"value":"2,32E-08","module":"C4"},{"value":"-1,99E-07","module":"D"}]},{"parameter":"ETP-fw","unit":"CTUe","values":[{"value":"2,10E+03","module":"A1-A3"},{"value":"2,34E+01","module":"A4"},{"value":"6,34E-01","module":"A5"},{"value":"6,34E-02","module":"B2"},{"value":"0,0E+00","module":"B3"},{"value":"0,0E+00","module":"B4"},{"value":"0,0E+00","module":"C1"},{"value":"2,13E+00","module":"C2"},{"value":"6,69E+00","module":"C3"},{"value":"2,33E+00","module":"C4"},{"value":"-8,85E+01","module":"D"}]},{"parameter":"HTP-c","unit":"CTUh","values":[{"value":"2,81E-07","module":"A1-A3"},{"value":"0,0E+00","module":"A4"},{"value":"3,40E-11","module":"A5"},{"value":"9,00E-12","module":"B2"},{"value":"0,0E+00","module":"B3"},{"value":"0,0E+00","module":"B4"},{"value":"0,0E+00","module":"C1"},{"value":"0,0E+00","module":"C2"},{"value":"6,72E-10","module":"C3"},{"value":"8,10E-11","module":"C4"},{"value":"-6,70E-09","module":"D"}]},{"parameter":"HTP-nc","unit":"CTUh","values":[{"value":"1,68E-06","module":"A1-A3"},{"value":"2,60E-08","module":"A4"},{"value":"1,52E-09","module":"A5"},{"value":"2,11E-10","module":"B2"},{"value":"0,0E+00","module":"B3"},{"value":"0,0E+00","module":"B4"},{"value":"0,0E+00","module":"C1"},{"value":"2,33E-09","module":"C2"},{"value":"8,31E-09","module":"C3"},{"value":"2,11E-09","module":"C4"},{"value":"1,27E-07","module":"D"}]},{"parameter":"SQP","unit":"unitless","values":[{"value":"5,64E+02","module":"A1-A3"},{"value":"1,97E+01","module":"A4"},{"value":"3,58E-01","module":"A5"},{"value":"1,64E-02","module":"B2"},{"value":"0,0E+00","module":"B3"},{"value":"0,0E+00","module":"B4"},{"value":"0,0E+00","module":"C1"},{"value":"2,01E+00","module":"C2"},{"value":"1,99E-01","module":"C3"},{"value":"8,84E+00","module":"C4"},{"value":"-1,77E+01","module":"D"}]},{"parameter":"IRP","unit":"kBq U235-eq.","values":[{"value":"2,25E+00","module":"A1-A3"},{"value":"1,43E-01","module":"A4"},{"value":"2,08E-03","module":"A5"},{"value":"4,05E-04","module":"B2"},{"value":"0,0E+00","module":"B3"},{"value":"0,0E+00","module":"B4"},{"value":"0,0E+00","module":"C1"},{"value":"1,26E-02","module":"C2"},{"value":"2,57E-03","module":"C3"},{"value":"1,63E-02","module":"C4"},{"value":"-1,12E-02","module":"D"}]}],"resource_use":[{"parameter":"PERE","unit":"MJ","values":[{"value":"1,33E+02","module":"A1-A3"},{"value":"4,24E-01","module":"A4"},{"value":"9,29E-03","module":"A5"},{"value":"7,96E-03","module":"B2"},{"value":"0,0E+00","module":"B3"},{"value":"0,0E+00","module":"B4"},{"value":"0,0E+00","module":"C1"},{"value":"4,12E-02","module":"C2"},{"value":"4,86E-02","module":"C3"},{"value":"7,32E-02","module":"C4"},{"value":"-1,65E+01","module":"D"}]},{"parameter":"PERM","unit":"MJ","values":[{"value":"3,66E+01","module":"A1-A3"},{"value":"0,0E+00","module":"A4"},{"value":"-1,50E+02","module":"A5"},{"value":"0,0E+00","module":"B2"},{"value":"0,0E+00","module":"B3"},{"value":"0,0E+00","module":"B4"},{"value":"0,0E+00","module":"C1"},{"value":"0,0E+00","module":"C2"},{"value":"-2,52E+01","module":"C3"},{"value":"0,0E+00","module":"C4"},{"value":"0,0E+00","module":"D"}]},{"parameter":"PERT","unit":"MJ","values":[{"value":"1,70E+02","module":"A1-A3"},{"value":"4,24E-01","module":"A4"},{"value":"-1,50E+02","module":"A5"},{"value":"7,96E-03","module":"B2"},{"value":"0,0E+00","module":"B3"},{"value":"0,0E+00","module":"B4"},{"value":"0,0E+00","module":"C1"},{"value":"4,12E-02","module":"C2"},{"value":"-2,51E+01","module":"C3"},{"value":"7,32E-02","module":"C4"},{"value":"-1,65E+01","module":"D"}]},{"parameter":"PENRE","unit":"MJ","values":[{"value":"6,30E+02","module":"A1-A3"},{"value":"3,28E+01","module":"A4"},{"value":"5,08E-01","module":"A5"},{"value":"5,86E-02","module":"B2"},{"value":"0,0E+00","module":"B3"},{"value":"0,0E+00","module":"B4"},{"value":"0,0E+00","module":"C1"},{"value":"2,88E+00","module":"C2"},{"value":"9,48E-01","module":"C3"},{"value":"4,08E+00","module":"C4"},{"value":"-1,38E+01","module":"D"}]},{"parameter":"PENRM","unit":"MJ","values":[{"value":"8,37E+00","module":"A1-A3"},{"value":"0,0E+00","module":"A4"},{"value":"-4,25E+00","module":"A5"},{"value":"0,0E+00","module":"B2"},{"value":"0,0E+00","module":"B3"},{"value":"0,0E+00","module":"B4"},{"value":"0,0E+00","module":"C1"},{"value":"0,0E+00","module":"C2"},{"value":"-4,12E+00","module":"C3"},{"value":"0,0E+00","module":"C4"},{"value":"0,0E+00","module":"D"}]},{"parameter":"PENRT","unit":"MJ","values":[{"value":"6,37E+02","module":"A1-A3"},{"value":"3,28E+01","module":"A4"},{"value":"-3,74E+00","module":"A5"},{"value":"5,86E-02","module":"B2"},{"value":"0,0E+00","module":"B3"},{"value":"0,0E+00","module":"B4"},{"value":"0,0E+00","module":"C1"},{"value":"2,88E+00","module":"C2"},{"value":"-3,18E+00","module":"C3"},{"value":"4,08E+00","module":"C4"},{"value":"-1,38E+01","module":"D"}]},{"parameter":"SM","unit":"kg","values":[{"value":"5,04E-01","module":"A1-A3"},{"value":"0,0E+00","module":"A4"},{"value":"0,0E+00","module":"A5"},{"value":"0,0E+00","module":"B2"},{"value":"0,0E+00","module":"B3"},{"value":"0,0E+00","module":"B4"},{"value":"0,0E+00","module":"C1"},{"value":"0,0E+00","module":"C2"},{"value":"0,0E+00","module":"C3"},{"value":"0,0E+00","module":"C4"},{"value":"0,0E+00","module":"D"}]},{"parameter":"RSF","unit":"MJ","values":[{"value":"3,09E+00","module":"A1-A3"},{"value":"1,48E-02","module":"A4"},{"value":"2,89E-04","module":"A5"},{"value":"6,38E-04","module":"B2"},{"value":"0,0E+00","module":"B3"},{"value":"0,0E+00","module":"B4"},{"value":"0,0E+00","module":"C1"},{"value":"1,47E-03","module":"C2"},{"value":"1,04E-03","module":"C3"},{"value":"1,94E-03","module":"C4"},{"value":"4,57E-02","module":"D"}]},{"parameter":"NRSF","unit":"MJ","values":[{"value":"2,52E+01","module":"A1-A3"},{"value":"4,96E-02","module":"A4"},{"value":"1,85E-03","module":"A5"},{"value":"6,29E-04","module":"B2"},{"value":"0,0E+00","module":"B3"},{"value":"0,0E+00","module":"B4"},{"value":"0,0E+00","module":"C1"},{"value":"5,27E-03","module":"C2"},{"value":"0,0E+00","module":"C3"},{"value":"1,01E-01","module":"C4"},{"value":"4,89E-01","module":"D"}]},{"parameter":"FW","unit":"m3","values":[{"value":"5,48E-01","module":"A1-A3"},{"value":"3,17E-03","module":"A4"},{"value":"2,82E-04","module":"A5"},{"value":"1,01E-02","module":"B2"},{"value":"0,0E+00","module":"B3"},{"value":"0,0E+00","module":"B4"},{"value":"0,0E+00","module":"C1"},{"value":"3,08E-04","module":"C2"},{"value":"1,31E-03","module":"C3"},{"value":"3,68E-03","module":"C4"},{"value":"-2,15E-02","module":"D"}]}],"end_of_life_waste":[{"parameter":"HWD","unit":"kg","values":[{"value":"3,97E-01","module":"A1-A3"},{"value":"1,63E-03","module":"A4"},{"value":"0,0E+00","module":"A5"},{"value":"1,11E-05","module":"B2"},{"value":"0,0E+00","module":"B3"},{"value":"0,0E+00","module":"B4"},{"value":"0,0E+00","module":"C1"},{"value":"1,48E-04","module":"C2"},{"value":"0,0E+00","module":"C3"},{"value":"1,61E+01","module":"C4"},{"value":"-7,09E-03","module":"D"}]},{"parameter":"NHWD","unit":"kg","values":[{"value":"1,69E+01","module":"A1-A3"},{"value":"1,33E+00","module":"A4"},{"value":"2,00E+00","module":"A5"},{"value":"7,11E-04","module":"B2"},{"value":"0,0E+00","module":"B3"},{"value":"0,0E+00","module":"B4"},{"value":"0,0E+00","module":"C1"},{"value":"1,40E-01","module":"C2"},{"value":"3,11E-01","module":"C3"},{"value":"1,08E-01","module":"C4"},{"value":"-6,08E-01","module":"D"}]},{"parameter":"RWD","unit":"kg","values":[{"value":"2,39E-03","module":"A1-A3"},{"value":"2,25E-04","module":"A4"},{"value":"0,0E+00","module":"A5"},{"value":"3,43E-07","module":"B2"},{"value":"0,0E+00","module":"B3"},{"value":"0,0E+00","module":"B4"},{"value":"0,0E+00","module":"C1"},{"value":"1,96E-05","module":"C2"},{"value":"0,0E+00","module":"C3"},{"value":"2,52E-05","module":"C4"},{"value":"-9,47E-06","module":"D"}]}],"end_of_life_flow":[{"parameter":"CRU","unit":"kg","values":[{"value":"0,0E+00","module":"A1-A3"},{"value":"0,0E+00","module":"A4"},{"value":"9,50E+00","module":"A5"},{"value":"0,0E+00","module":"B2"},{"value":"0,0E+00","module":"B3"},{"value":"0,0E+00","module":"B4"},{"value":"0,0E+00","module":"C1"},{"value":"0,0E+00","module":"C2"},{"value":"0,0E+00","module":"C3"},{"value":"0,0E+00","module":"C4"},{"value":"0,0E+00","module":"D"}]},{"parameter":"MFR","unit":"kg","values":[{"value":"1,73E+00","module":"A1-A3"},{"value":"0,0E+00","module":"A4"},{"value":"1,35E+00","module":"A5"},{"value":"0,0E+00","module":"B2"},{"value":"0,0E+00","module":"B3"},{"value":"0,0E+00","module":"B4"},{"value":"0,0E+00","module":"C1"},{"value":"0,0E+00","module":"C2"},{"value":"3,74E+00","module":"C3"},{"value":"0,0E+00","module":"C4"},{"value":"0,0E+00","module":"D"}]},{"parameter":"MER","unit":"kg","values":[{"value":"2,04E+00","module":"A1-A3"},{"value":"0,0E+00","module":"A4"},{"value":"5,94E-01","module":"A5"},{"value":"0,0E+00","module":"B2"},{"value":"0,0E+00","module":"B3"},{"value":"0,0E+00","module":"B4"},{"value":"0,0E+00","module":"C1"},{"value":"0,0E+00","module":"C2"},{"value":"1,39E+01","module":"C3"},{"value":"0,0E+00","module":"C4"},{"value":"0,0E+00","module":"D"}]},{"parameter":"EEE","unit":"MJ","values":[{"value":"1,46E+00","module":"A1-A3"},{"value":"0,0E+00","module":"A4"},{"value":"4,25E-01","module":"A5"},{"value":"0,0E+00","module":"B2"},{"value":"0,0E+00","module":"B3"},{"value":"0,0E+00","module":"B4"},{"value":"0,0E+00","module":"C1"},{"value":"0,0E+00","module":"C2"},{"value":"2,13E+00","module":"C3"},{"value":"0,0E+00","module":"C4"},{"value":"0,0E+00","module":"D"}]},{"parameter":"EET","unit":"MJ","values":[{"value":"2,21E+01","module":"A1-A3"},{"value":"0,0E+00","module":"A4"},{"value":"6,43E+00","module":"A5"},{"value":"0,0E+00","module":"B2"},{"value":"0,0E+00","module":"B3"},{"value":"0,0E+00","module":"B4"},{"value":"0,0E+00","module":"C1"},{"value":"0,0E+00","module":"C2"},{"value":"3,22E+01","module":"C3"},{"value":"0,0E+00","module":"C4"},{"value":"0,0E+00","module":"D"}]}]}