{"product_name":"Bobo highback chair","epd_id":"NEPD-3730-2678-EN","compliance":["EN 15804","ISO 14025","ISO 21930"],"producer_name":"Helland M\u00f8bler AS","environmental_impact":[{"parameter":"GWP-total","unit":"kg CO2-eq.","values":[{"value":"5,66E+01","module":"A1"},{"value":"1,17E+00","module":"A2"},{"value":"1,05E+01","module":"A3"},{"value":"3,68E+00","module":"A4"}]},{"parameter":"ODP","unit":"kg CFC 11-eq.","values":[{"value":"2,89E-06","module":"A1"},{"value":"2,14E-07","module":"A2"},{"value":"5,05E-07","module":"A3"},{"value":"6,78E-07","module":"A4"}]},{"parameter":"AP","unit":"kg SO2-eq.","values":[{"value":"2,64E-01","module":"A1"},{"value":"4,13E-03","module":"A2"},{"value":"4,86E-02","module":"A3"},{"value":"1,17E-02","module":"A4"}]},{"parameter":"EP","unit":"kg Phosphat-eq.","values":[{"value":"4,28E-02","module":"A1"},{"value":"8,57E-04","module":"A2"},{"value":"6,52E-03","module":"A3"},{"value":"1,95E-03","module":"A4"}]},{"parameter":"POCP","unit":"kg Ethen-eq.","values":[{"value":"2,27E-02","module":"A1"},{"value":"1,94E-04","module":"A2"},{"value":"1,97E-03","module":"A3"},{"value":"5,99E-04","module":"A4"}]},{"parameter":"ADPE","unit":"kg Sb-eq.","values":[{"value":"1,53E-04","module":"A1"},{"value":"4,23E-06","module":"A2"},{"value":"1,56E-05","module":"A3"},{"value":"1,12E-05","module":"A4"}]},{"parameter":"ADPF","unit":"MJ","values":[{"value":"7,17E+02","module":"A1"},{"value":"1,75E+01","module":"A2"},{"value":"1,12E+02","module":"A3"},{"value":"5,54E+01","module":"A4"}]},{"parameter":"ADPM","unit":"kg Sb-eq.","values":[{"value":"1,53E-04","module":"A1"},{"value":"4,23E-06","module":"A2"},{"value":"1,56E-05","module":"A3"},{"value":"1,12E-05","module":"A4"}]}],"additional_environmental_impact":[],"resource_use":[{"parameter":"PERE","unit":"MJ","values":[{"value":"5,71E+02","module":"A1"},{"value":"2,61E-01","module":"A2"},{"value":"4,64E+01","module":"A3"},{"value":"8,08E-01","module":"A4"}]},{"parameter":"PERM","unit":"MJ","values":[{"value":"4,20E+02","module":"A1"},{"value":"0,0E+00","module":"A2"},{"value":"0,0E+00","module":"A3"},{"value":"0,0E+00","module":"A4"}]},{"parameter":"PERT","unit":"MJ","values":[{"value":"9,92E+02","module":"A1"},{"value":"2,61E-01","module":"A2"},{"value":"4,64E+01","module":"A3"},{"value":"8,08E-01","module":"A4"}]},{"parameter":"PENRE","unit":"MJ","values":[{"value":"9,29E+02","module":"A1"},{"value":"1,79E+01","module":"A2"},{"value":"1,95E+02","module":"A3"},{"value":"5,67E+01","module":"A4"}]},{"parameter":"PENRM","unit":"MJ","values":[{"value":"9,47E+01","module":"A1"},{"value":"0,0E+00","module":"A2"},{"value":"0,0E+00","module":"A3"},{"value":"0,0E+00","module":"A4"}]},{"parameter":"PENRT","unit":"MJ","values":[{"value":"1,02E+03","module":"A1"},{"value":"1,79E+01","module":"A2"},{"value":"1,95E+02","module":"A3"},{"value":"5,67E+01","module":"A4"}]},{"parameter":"SM","unit":"kg","values":[{"value":"5,12E+00","module":"A1"},{"value":"0,0E+00","module":"A2"},{"value":"0,0E+00","module":"A3"},{"value":"0,0E+00","module":"A4"}]},{"parameter":"RSF","unit":"MJ","values":[{"value":"0,0E+00","module":"A1"},{"value":"0,0E+00","module":"A2"},{"value":"0,0E+00","module":"A3"},{"value":"0,0E+00","module":"A4"}]},{"parameter":"NRSF","unit":"MJ","values":[{"value":"0,0E+00","module":"A1"},{"value":"0,0E+00","module":"A2"},{"value":"0,0E+00","module":"A3"},{"value":"0,0E+00","module":"A4"}]},{"parameter":"FW","unit":"m3","values":[{"value":"7,29E-01","module":"A1"},{"value":"3,34E-03","module":"A2"},{"value":"9,28E-02","module":"A3"},{"value":"1,06E-02","module":"A4"}]}],"end_of_life_waste":[{"parameter":"HWD","unit":"kg","values":[{"value":"2,52E-03","module":"A1"},{"value":"1,13E-05","module":"A2"},{"value":"4,12E-02","module":"A3"},{"value":"3,31E-05","module":"A4"}]},{"parameter":"NHWD","unit":"kg","values":[{"value":"1,52E+01","module":"A1"},{"value":"8,72E-01","module":"A2"},{"value":"2,72E+00","module":"A3"},{"value":"2,99E+00","module":"A4"}]},{"parameter":"RWD","unit":"kg","values":[{"value":"2,30E-03","module":"A1"},{"value":"1,22E-04","module":"A2"},{"value":"1,13E-03","module":"A3"},{"value":"3,90E-04","module":"A4"}]}],"end_of_life_flow":[{"parameter":"CRU","unit":"kg","values":[{"value":"0,0E+00","module":"A1"},{"value":"0,0E+00","module":"A2"},{"value":"0,0E+00","module":"A3"},{"value":"0,0E+00","module":"A4"}]},{"parameter":"MFR","unit":"kg","values":[{"value":"0,0E+00","module":"A1"},{"value":"0,0E+00","module":"A2"},{"value":"5,51E-02","module":"A3"},{"value":"0,0E+00","module":"A4"}]},{"parameter":"MER","unit":"kg","values":[{"value":"0,0E+00","module":"A1"},{"value":"0,0E+00","module":"A2"},{"value":"0,0E+00","module":"A3"},{"value":"0,0E+00","module":"A4"}]},{"parameter":"EEE","unit":"MJ","values":[{"value":"0,0E+00","module":"A1"},{"value":"0,0E+00","module":"A2"},{"value":"2,00E+00","module":"A3"},{"value":"0,0E+00","module":"A4"}]},{"parameter":"EET","unit":"MJ","values":[{"value":"0,0E+00","module":"A1"},{"value":"0,0E+00","module":"A2"},{"value":"2,18E+01","module":"A3"},{"value":"0,0E+00","module":"A4"}]}]}