{"product_name":"BOLIGBETON Huld\u00e6k PLUS - med reduceret klimaaftryk","epd_id":"NEPD-4978-4323-DK","compliance":["EN 15804+A2","ISO 14025","ISO 21930"],"producer_name":"A/S Boligbeton","environmental_impact":[{"parameter":"GWP-total","unit":"kg CO2-eq.","values":[{"value":"1,02E+02","module":"A1"},{"value":"6,63E+00","module":"A2"},{"value":"6,68E+00","module":"A3"},{"value":"8,72E+00","module":"A4"},{"value":"4,00E+00","module":"C1"},{"value":"4,36E+00","module":"C2"},{"value":"6,97E-01","module":"C3"},{"value":"1,39E-01","module":"C4"},{"value":"-1,01E+01","module":"D"}]},{"parameter":"GWP-fossil","unit":"kg CO2-eq.","values":[{"value":"1,01E+02","module":"A1"},{"value":"6,62E+00","module":"A2"},{"value":"6,97E+00","module":"A3"},{"value":"8,71E+00","module":"A4"},{"value":"4,00E+00","module":"C1"},{"value":"4,35E+00","module":"C2"},{"value":"6,87E-01","module":"C3"},{"value":"1,39E-01","module":"C4"},{"value":"-1,01E+01","module":"D"}]},{"parameter":"GWP-biogenic","unit":"kg CO2-eq.","values":[{"value":"3,04E-01","module":"A1"},{"value":"2,49E-03","module":"A2"},{"value":"-6,20E-01","module":"A3"},{"value":"3,73E-03","module":"A4"},{"value":"7,50E-04","module":"C1"},{"value":"1,87E-03","module":"C2"},{"value":"5,94E-03","module":"C3"},{"value":"1,18E-04","module":"C4"},{"value":"-4,80E-02","module":"D"}]},{"parameter":"GWP-luluc","unit":"kg CO2-eq.","values":[{"value":"6,94E-02","module":"A1"},{"value":"2,18E-03","module":"A2"},{"value":"3,25E-01","module":"A3"},{"value":"2,65E-03","module":"A4"},{"value":"3,15E-04","module":"C1"},{"value":"1,33E-03","module":"C2"},{"value":"9,51E-04","module":"C3"},{"value":"2,72E-05","module":"C4"},{"value":"-5,01E-03","module":"D"}]},{"parameter":"ODP","unit":"kg CFC 11-eq.","values":[{"value":"2,58E-06","module":"A1"},{"value":"1,53E-06","module":"A2"},{"value":"8,39E-07","module":"A3"},{"value":"2,10E-06","module":"A4"},{"value":"8,64E-07","module":"C1"},{"value":"1,05E-06","module":"C2"},{"value":"1,35E-07","module":"C3"},{"value":"6,76E-08","module":"C4"},{"value":"-6,48E-07","module":"D"}]},{"parameter":"AP","unit":"mol H+-eq.","values":[{"value":"2,13E-01","module":"A1"},{"value":"6,44E-02","module":"A2"},{"value":"2,81E-02","module":"A3"},{"value":"2,80E-02","module":"A4"},{"value":"4,19E-02","module":"C1"},{"value":"1,40E-02","module":"C2"},{"value":"5,56E-03","module":"C3"},{"value":"1,35E-03","module":"C4"},{"value":"-5,88E-02","module":"D"}]},{"parameter":"POCP","unit":"kg NMVOC-eq.","values":[{"value":"2,15E-01","module":"A1"},{"value":"4,71E-02","module":"A2"},{"value":"2,50E-02","module":"A3"},{"value":"2,69E-02","module":"A4"},{"value":"5,57E-02","module":"C1"},{"value":"1,34E-02","module":"C2"},{"value":"5,03E-03","module":"C3"},{"value":"1,60E-03","module":"C4"},{"value":"-6,06E-02","module":"D"}]},{"parameter":"ADPE","unit":"kg Sb-eq.","values":[{"value":"4,99E-04","module":"A1"},{"value":"9,66E-05","module":"A2"},{"value":"3,58E-05","module":"A3"},{"value":"1,55E-04","module":"A4"},{"value":"6,14E-06","module":"C1"},{"value":"7,76E-05","module":"C2"},{"value":"8,72E-06","module":"C3"},{"value":"1,23E-06","module":"C4"},{"value":"-3,30E-04","module":"D"}]},{"parameter":"ADPF","unit":"MJ","values":[{"value":"4,32E+02","module":"A1"},{"value":"1,02E+02","module":"A2"},{"value":"9,95E+01","module":"A3"},{"value":"1,41E+02","module":"A4"},{"value":"5,51E+01","module":"C1"},{"value":"7,07E+01","module":"C2"},{"value":"2,13E+01","module":"C3"},{"value":"4,48E+00","module":"C4"},{"value":"-1,03E+02","module":"D"}]},{"parameter":"WDP","unit":"m3 world-eq.","values":[{"value":"1,46E+03","module":"A1"},{"value":"6,71E+01","module":"A2"},{"value":"4,42E+02","module":"A3"},{"value":"1,08E+02","module":"A4"},{"value":"1,17E+01","module":"C1"},{"value":"5,42E+01","module":"C2"},{"value":"2,35E+03","module":"C3"},{"value":"9,42E+00","module":"C4"},{"value":"-1,33E+03","module":"D"}]},{"parameter":"EP-freshwater","unit":"kg P-eq.","values":[{"value":"1,05E-02","module":"A1"},{"value":"4,46E-05","module":"A2"},{"value":"2,57E-04","module":"A3"},{"value":"6,93E-05","module":"A4"},{"value":"1,46E-05","module":"C1"},{"value":"3,47E-05","module":"C2"},{"value":"4,34E-05","module":"C3"},{"value":"1,04E-06","module":"C4"},{"value":"-5,42E-04","module":"D"}]},{"parameter":"EP-marine","unit":"kg N-eq.","values":[{"value":"2,26E-02","module":"A1"},{"value":"1,44E-02","module":"A2"},{"value":"1,20E-02","module":"A3"},{"value":"6,14E-03","module":"A4"},{"value":"1,85E-02","module":"C1"},{"value":"3,07E-03","module":"C2"},{"value":"1,63E-03","module":"C3"},{"value":"5,08E-04","module":"C4"},{"value":"-1,49E-02","module":"D"}]},{"parameter":"EP-terrestrial","unit":"mol N-eq.","values":[{"value":"7,01E-01","module":"A1"},{"value":"1,61E-01","module":"A2"},{"value":"1,06E-01","module":"A3"},{"value":"6,85E-02","module":"A4"},{"value":"2,00E-01","module":"C1"},{"value":"3,42E-02","module":"C2"},{"value":"1,88E-02","module":"C3"},{"value":"5,59E-03","module":"C4"},{"value":"-1,63E-01","module":"D"}]},{"parameter":"GWP-IOBC","unit":"kg CO2-eq.","values":[{"value":"1,08E+02","module":"A1"},{"value":"6,63E+00","module":"A2"},{"value":"8,21E+00","module":"A3"},{"value":"8,72E+00","module":"A4"},{"value":"4,00E+00","module":"C1"},{"value":"4,36E+00","module":"C2"},{"value":"6,88E-01","module":"C3"},{"value":"1,39E-01","module":"C4"},{"value":"-1,41E+01","module":"D"}]}],"additional_environmental_impact":[{"parameter":"PM","unit":"disease incidence","values":[{"value":"2,20E-02","module":"A1"},{"value":"4,61E-07","module":"A2"},{"value":"4,11E-07","module":"A3"},{"value":"8,00E-07","module":"A4"},{"value":"5,07E-06","module":"C1"},{"value":"4,00E-07","module":"C2"},{"value":"8,90E-08","module":"C3"},{"value":"2,88E-08","module":"C4"},{"value":"-1,07E-06","module":"D"}]},{"parameter":"ETP-fw","unit":"CTUe","values":[{"value":"4,18E+02","module":"A1"},{"value":"7,04E+01","module":"A2"},{"value":"6,99E+01","module":"A3"},{"value":"1,03E+02","module":"A4"},{"value":"3,01E+01","module":"C1"},{"value":"5,17E+01","module":"C2"},{"value":"1,51E+01","module":"C3"},{"value":"2,21E+00","module":"C4"},{"value":"-4,77E+02","module":"D"}]},{"parameter":"HTP-c","unit":"CTUh","values":[{"value":"4,10E-07","module":"A1"},{"value":"0,0E+00","module":"A2"},{"value":"2,45E-09","module":"A3"},{"value":"0,0E+00","module":"A4"},{"value":"1,00E-09","module":"C1"},{"value":"0,0E+00","module":"C2"},{"value":"9,67E-10","module":"C3"},{"value":"6,50E-11","module":"C4"},{"value":"-3,98E-08","module":"D"}]},{"parameter":"HTP-nc","unit":"CTUh","values":[{"value":"5,05E-06","module":"A1"},{"value":"5,76E-08","module":"A2"},{"value":"6,64E-08","module":"A3"},{"value":"1,00E-07","module":"A4"},{"value":"2,80E-08","module":"C1"},{"value":"5,00E-08","module":"C2"},{"value":"1,35E-08","module":"C3"},{"value":"1,30E-09","module":"C4"},{"value":"7,76E-07","module":"D"}]},{"parameter":"SQP","unit":"unitless","values":[{"value":"2,05E+02","module":"A1"},{"value":"9,61E+01","module":"A2"},{"value":"2,09E+02","module":"A3"},{"value":"1,62E+02","module":"A4"},{"value":"6,69E+00","module":"C1"},{"value":"8,11E+01","module":"C2"},{"value":"1,21E+01","module":"C3"},{"value":"1,63E+01","module":"C4"},{"value":"7,91E+01","module":"D"}]},{"parameter":"IRP","unit":"kBq U235-eq.","values":[{"value":"5,98E+03","module":"A1"},{"value":"4,46E-01","module":"A2"},{"value":"2,34E-01","module":"A3"},{"value":"6,18E-01","module":"A4"},{"value":"2,40E-01","module":"C1"},{"value":"3,09E-01","module":"C2"},{"value":"3,58E-01","module":"C3"},{"value":"1,94E-02","module":"C4"},{"value":"-3,12E-01","module":"D"}]}],"resource_use":[{"parameter":"PERE","unit":"MJ","values":[{"value":"9,25E+01","module":"A1"},{"value":"1,13E+00","module":"A2"},{"value":"3,75E+01","module":"A3"},{"value":"1,78E+00","module":"A4"},{"value":"3,00E-01","module":"C1"},{"value":"8,90E-01","module":"C2"},{"value":"1,10E+01","module":"C3"},{"value":"6,89E-02","module":"C4"},{"value":"-1,40E+01","module":"D"}]},{"parameter":"PERM","unit":"MJ","values":[{"value":"0,0E+00","module":"A1"},{"value":"0,0E+00","module":"A2"},{"value":"0,0E+00","module":"A3"},{"value":"0,0E+00","module":"A4"},{"value":"0,0E+00","module":"C1"},{"value":"0,0E+00","module":"C2"},{"value":"0,0E+00","module":"C3"},{"value":"0,0E+00","module":"C4"},{"value":"0,0E+00","module":"D"}]},{"parameter":"PERT","unit":"MJ","values":[{"value":"9,25E+01","module":"A1"},{"value":"1,13E+00","module":"A2"},{"value":"3,75E+01","module":"A3"},{"value":"1,78E+00","module":"A4"},{"value":"3,00E-01","module":"C1"},{"value":"8,90E-01","module":"C2"},{"value":"1,10E+01","module":"C3"},{"value":"6,89E-02","module":"C4"},{"value":"-1,40E+01","module":"D"}]},{"parameter":"PENRE","unit":"MJ","values":[{"value":"4,84E+02","module":"A1"},{"value":"1,02E+02","module":"A2"},{"value":"9,99E+01","module":"A3"},{"value":"1,41E+02","module":"A4"},{"value":"5,51E+01","module":"C1"},{"value":"7,07E+01","module":"C2"},{"value":"2,13E+01","module":"C3"},{"value":"4,48E+00","module":"C4"},{"value":"-1,05E+02","module":"D"}]},{"parameter":"PENRM","unit":"MJ","values":[{"value":"7,96E-01","module":"A1"},{"value":"0,0E+00","module":"A2"},{"value":"0,0E+00","module":"A3"},{"value":"0,0E+00","module":"A4"},{"value":"0,0E+00","module":"C1"},{"value":"0,0E+00","module":"C2"},{"value":"0,0E+00","module":"C3"},{"value":"0,0E+00","module":"C4"},{"value":"0,0E+00","module":"D"}]},{"parameter":"PENRT","unit":"MJ","values":[{"value":"4,85E+02","module":"A1"},{"value":"1,02E+02","module":"A2"},{"value":"9,99E+01","module":"A3"},{"value":"1,41E+02","module":"A4"},{"value":"5,51E+01","module":"C1"},{"value":"7,07E+01","module":"C2"},{"value":"2,13E+01","module":"C3"},{"value":"4,48E+00","module":"C4"},{"value":"-1,05E+02","module":"D"}]},{"parameter":"SM","unit":"kg","values":[{"value":"1,10E+02","module":"A1"},{"value":"0,0E+00","module":"A2"},{"value":"9,02E-02","module":"A3"},{"value":"0,0E+00","module":"A4"},{"value":"0,0E+00","module":"C1"},{"value":"0,0E+00","module":"C2"},{"value":"0,0E+00","module":"C3"},{"value":"0,0E+00","module":"C4"},{"value":"0,0E+00","module":"D"}]},{"parameter":"RSF","unit":"MJ","values":[{"value":"8,37E+01","module":"A1"},{"value":"3,98E-02","module":"A2"},{"value":"8,72E-01","module":"A3"},{"value":"6,23E-02","module":"A4"},{"value":"0,0E+00","module":"C1"},{"value":"3,11E-02","module":"C2"},{"value":"0,0E+00","module":"C3"},{"value":"1,42E-03","module":"C4"},{"value":"1,07E-01","module":"D"}]},{"parameter":"NRSF","unit":"MJ","values":[{"value":"1,37E+02","module":"A1"},{"value":"1,48E-01","module":"A2"},{"value":"7,84E-02","module":"A3"},{"value":"2,09E-01","module":"A4"},{"value":"0,0E+00","module":"C1"},{"value":"1,04E-01","module":"C2"},{"value":"0,0E+00","module":"C3"},{"value":"4,09E-03","module":"C4"},{"value":"8,09E+00","module":"D"}]},{"parameter":"FW","unit":"m3","values":[{"value":"1,14E+00","module":"A1"},{"value":"9,89E-03","module":"A2"},{"value":"1,62E-01","module":"A3"},{"value":"1,61E-02","module":"A4"},{"value":"2,83E-03","module":"C1"},{"value":"8,05E-03","module":"C2"},{"value":"3,66E-02","module":"C3"},{"value":"5,33E-03","module":"C4"},{"value":"-1,38E+00","module":"D"}]}],"end_of_life_waste":[{"parameter":"HWD","unit":"kg","values":[{"value":"4,95E-02","module":"A1"},{"value":"5,14E-03","module":"A2"},{"value":"1,22E-01","module":"A3"},{"value":"7,74E-03","module":"A4"},{"value":"1,62E-03","module":"C1"},{"value":"3,87E-03","module":"C2"},{"value":"2,13E-03","module":"C3"},{"value":"0,0E+00","module":"C4"},{"value":"-4,98E-02","module":"D"}]},{"parameter":"NHWD","unit":"kg","values":[{"value":"2,82E+02","module":"A1"},{"value":"7,12E+00","module":"A2"},{"value":"2,84E-01","module":"A3"},{"value":"1,23E+01","module":"A4"},{"value":"6,52E-02","module":"C1"},{"value":"6,15E+00","module":"C2"},{"value":"6,73E-02","module":"C3"},{"value":"3,24E+01","module":"C4"},{"value":"-3,49E+00","module":"D"}]},{"parameter":"RWD","unit":"kg","values":[{"value":"5,16E-04","module":"A1"},{"value":"7,02E-04","module":"A2"},{"value":"2,43E-04","module":"A3"},{"value":"9,66E-04","module":"A4"},{"value":"3,82E-04","module":"C1"},{"value":"4,83E-04","module":"C2"},{"value":"2,26E-04","module":"C3"},{"value":"0,0E+00","module":"C4"},{"value":"-2,72E-04","module":"D"}]}],"end_of_life_flow":[{"parameter":"CRU","unit":"kg","values":[{"value":"0,0E+00","module":"A1"},{"value":"0,0E+00","module":"A2"},{"value":"0,0E+00","module":"A3"},{"value":"0,0E+00","module":"A4"},{"value":"0,0E+00","module":"C1"},{"value":"0,0E+00","module":"C2"},{"value":"0,0E+00","module":"C3"},{"value":"0,0E+00","module":"C4"},{"value":"0,0E+00","module":"D"}]},{"parameter":"MFR","unit":"kg","values":[{"value":"0,0E+00","module":"A1"},{"value":"0,0E+00","module":"A2"},{"value":"1,91E+00","module":"A3"},{"value":"0,0E+00","module":"A4"},{"value":"0,0E+00","module":"C1"},{"value":"0,0E+00","module":"C2"},{"value":"9,68E+02","module":"C3"},{"value":"0,0E+00","module":"C4"},{"value":"0,0E+00","module":"D"}]},{"parameter":"MER","unit":"kg","values":[{"value":"3,14E-07","module":"A1"},{"value":"0,0E+00","module":"A2"},{"value":"1,12E-03","module":"A3"},{"value":"0,0E+00","module":"A4"},{"value":"0,0E+00","module":"C1"},{"value":"0,0E+00","module":"C2"},{"value":"0,0E+00","module":"C3"},{"value":"0,0E+00","module":"C4"},{"value":"0,0E+00","module":"D"}]},{"parameter":"EEE","unit":"MJ","values":[{"value":"0,0E+00","module":"A1"},{"value":"0,0E+00","module":"A2"},{"value":"8,06E-04","module":"A3"},{"value":"0,0E+00","module":"A4"},{"value":"0,0E+00","module":"C1"},{"value":"0,0E+00","module":"C2"},{"value":"0,0E+00","module":"C3"},{"value":"0,0E+00","module":"C4"},{"value":"0,0E+00","module":"D"}]},{"parameter":"EET","unit":"MJ","values":[{"value":"0,0E+00","module":"A1"},{"value":"0,0E+00","module":"A2"},{"value":"1,22E-02","module":"A3"},{"value":"0,0E+00","module":"A4"},{"value":"0,0E+00","module":"C1"},{"value":"0,0E+00","module":"C2"},{"value":"0,0E+00","module":"C3"},{"value":"0,0E+00","module":"C4"},{"value":"0,0E+00","module":"D"}]}]}