{"product_name":"Bollo Armchair","epd_id":"NEPD-8586-8250","compliance":["EN 15804+A2","ISO 14025","ISO 21930"],"producer_name":"Fogia Collection AB","environmental_impact":[{"parameter":"GWP-total","unit":"kg CO2-eq.","values":[{"value":"7,02E+01","module":"A1-A3"},{"value":"3,21E+00","module":"A4"},{"value":"1,01E+01","module":"A5"},{"value":"0,0E+00","module":"B2"},{"value":"0,0E+00","module":"B3"},{"value":"0,0E+00","module":"B4"},{"value":"0,0E+00","module":"C1"},{"value":"2,73E-01","module":"C2"},{"value":"1,88E+01","module":"C3"},{"value":"5,60E-02","module":"C4"},{"value":"-2,89E+00","module":"D"}]},{"parameter":"GWP-fossil","unit":"kg CO2-eq.","values":[{"value":"8,25E+01","module":"A1-A3"},{"value":"3,21E+00","module":"A4"},{"value":"1,27E-01","module":"A5"},{"value":"0,0E+00","module":"B2"},{"value":"0,0E+00","module":"B3"},{"value":"0,0E+00","module":"B4"},{"value":"0,0E+00","module":"C1"},{"value":"2,73E-01","module":"C2"},{"value":"1,41E+01","module":"C3"},{"value":"5,59E-02","module":"C4"},{"value":"-2,86E+00","module":"D"}]},{"parameter":"GWP-biogenic","unit":"kg CO2-eq.","values":[{"value":"-1,24E+01","module":"A1-A3"},{"value":"1,33E-03","module":"A4"},{"value":"9,95E+00","module":"A5"},{"value":"0,0E+00","module":"B2"},{"value":"0,0E+00","module":"B3"},{"value":"0,0E+00","module":"B4"},{"value":"0,0E+00","module":"C1"},{"value":"1,13E-04","module":"C2"},{"value":"4,75E+00","module":"C3"},{"value":"4,58E-05","module":"C4"},{"value":"-2,86E-03","module":"D"}]},{"parameter":"GWP-luluc","unit":"kg CO2-eq.","values":[{"value":"1,26E-01","module":"A1-A3"},{"value":"1,14E-03","module":"A4"},{"value":"3,50E-05","module":"A5"},{"value":"0,0E+00","module":"B2"},{"value":"0,0E+00","module":"B3"},{"value":"0,0E+00","module":"B4"},{"value":"0,0E+00","module":"C1"},{"value":"9,71E-05","module":"C2"},{"value":"8,64E-05","module":"C3"},{"value":"1,43E-05","module":"C4"},{"value":"-3,00E-02","module":"D"}]},{"parameter":"ODP","unit":"kg CFC 11-eq.","values":[{"value":"5,54E-06","module":"A1-A3"},{"value":"7,27E-07","module":"A4"},{"value":"2,23E-08","module":"A5"},{"value":"0,0E+00","module":"B2"},{"value":"0,0E+00","module":"B3"},{"value":"0,0E+00","module":"B4"},{"value":"0,0E+00","module":"C1"},{"value":"6,18E-08","module":"C2"},{"value":"6,84E-08","module":"C3"},{"value":"1,38E-08","module":"C4"},{"value":"-6,16E-02","module":"D"}]},{"parameter":"AP","unit":"mol H+-eq.","values":[{"value":"5,12E-01","module":"A1-A3"},{"value":"9,22E-03","module":"A4"},{"value":"6,86E-04","module":"A5"},{"value":"0,0E+00","module":"B2"},{"value":"0,0E+00","module":"B3"},{"value":"0,0E+00","module":"B4"},{"value":"0,0E+00","module":"C1"},{"value":"7,84E-04","module":"C2"},{"value":"1,15E-02","module":"C3"},{"value":"3,34E-04","module":"C4"},{"value":"-1,70E-02","module":"D"}]},{"parameter":"POCP","unit":"kg NMVOC-eq.","values":[{"value":"3,58E-01","module":"A1-A3"},{"value":"7,82E-03","module":"A4"},{"value":"7,61E-04","module":"A5"},{"value":"0,0E+00","module":"B2"},{"value":"0,0E+00","module":"B3"},{"value":"0,0E+00","module":"B4"},{"value":"0,0E+00","module":"C1"},{"value":"6,64E-04","module":"C2"},{"value":"1,46E-02","module":"C3"},{"value":"3,69E-04","module":"C4"},{"value":"-1,69E-02","module":"D"}]},{"parameter":"ADPE","unit":"kg Sb-eq.","values":[{"value":"2,18E-03","module":"A1-A3"},{"value":"8,86E-05","module":"A4"},{"value":"2,46E-06","module":"A5"},{"value":"0,0E+00","module":"B2"},{"value":"0,0E+00","module":"B3"},{"value":"0,0E+00","module":"B4"},{"value":"0,0E+00","module":"C1"},{"value":"7,53E-06","module":"C2"},{"value":"2,57E-06","module":"C3"},{"value":"7,64E-07","module":"C4"},{"value":"-4,32E-05","module":"D"}]},{"parameter":"ADPF","unit":"MJ","values":[{"value":"1,25E+03","module":"A1-A3"},{"value":"4,85E+01","module":"A4"},{"value":"1,53E+00","module":"A5"},{"value":"0,0E+00","module":"B2"},{"value":"0,0E+00","module":"B3"},{"value":"0,0E+00","module":"B4"},{"value":"0,0E+00","module":"C1"},{"value":"4,12E+00","module":"C2"},{"value":"5,58E+00","module":"C3"},{"value":"1,04E+00","module":"C4"},{"value":"-2,91E+01","module":"D"}]},{"parameter":"WDP","unit":"m3 world-eq.","values":[{"value":"4,41E+03","module":"A1-A3"},{"value":"4,69E+01","module":"A4"},{"value":"2,22E+00","module":"A5"},{"value":"0,0E+00","module":"B2"},{"value":"0,0E+00","module":"B3"},{"value":"0,0E+00","module":"B4"},{"value":"0,0E+00","module":"C1"},{"value":"3,99E+00","module":"C2"},{"value":"1,66E+01","module":"C3"},{"value":"3,38E+00","module":"C4"},{"value":"-4,62E+01","module":"D"}]},{"parameter":"EP-freshwater","unit":"kg P-eq.","values":[{"value":"4,95E-03","module":"A1-A3"},{"value":"2,56E-05","module":"A4"},{"value":"1,11E-06","module":"A5"},{"value":"0,0E+00","module":"B2"},{"value":"0,0E+00","module":"B3"},{"value":"0,0E+00","module":"B4"},{"value":"0,0E+00","module":"C1"},{"value":"2,18E-06","module":"C2"},{"value":"5,07E-06","module":"C3"},{"value":"6,19E-07","module":"C4"},{"value":"-1,99E-04","module":"D"}]},{"parameter":"EP-marine","unit":"kg N-eq.","values":[{"value":"1,10E-01","module":"A1-A3"},{"value":"1,82E-03","module":"A4"},{"value":"2,72E-04","module":"A5"},{"value":"0,0E+00","module":"B2"},{"value":"0,0E+00","module":"B3"},{"value":"0,0E+00","module":"B4"},{"value":"0,0E+00","module":"C1"},{"value":"1,55E-04","module":"C2"},{"value":"6,37E-03","module":"C3"},{"value":"1,16E-04","module":"C4"},{"value":"-4,35E-03","module":"D"}]},{"parameter":"EP-terrestrial","unit":"mol N-eq.","values":[{"value":"1,11E+00","module":"A1-A3"},{"value":"2,04E-02","module":"A4"},{"value":"2,80E-03","module":"A5"},{"value":"0,0E+00","module":"B2"},{"value":"0,0E+00","module":"B3"},{"value":"0,0E+00","module":"B4"},{"value":"0,0E+00","module":"C1"},{"value":"1,73E-03","module":"C2"},{"value":"6,12E-02","module":"C3"},{"value":"1,29E-03","module":"C4"},{"value":"-4,58E-02","module":"D"}]},{"parameter":"GWP-IOBC","unit":"kg CO2-eq.","values":[{"value":"8,20E+01","module":"A1-A3"},{"value":"3,21E+00","module":"A4"},{"value":"1,27E-01","module":"A5"},{"value":"0,0E+00","module":"B2"},{"value":"0,0E+00","module":"B3"},{"value":"0,0E+00","module":"B4"},{"value":"0,0E+00","module":"C1"},{"value":"2,73E-01","module":"C2"},{"value":"1,60E+01","module":"C3"},{"value":"6,06E-02","module":"C4"},{"value":"-3,88E+00","module":"D"}]}],"additional_environmental_impact":[{"parameter":"PM","unit":"disease incidence","values":[{"value":"7,24E-06","module":"A1-A3"},{"value":"1,96E-07","module":"A4"},{"value":"9,34E-09","module":"A5"},{"value":"0,0E+00","module":"B2"},{"value":"0,0E+00","module":"B3"},{"value":"0,0E+00","module":"B4"},{"value":"0,0E+00","module":"C1"},{"value":"1,67E-08","module":"C2"},{"value":"4,76E-08","module":"C3"},{"value":"5,75E-09","module":"C4"},{"value":"-5,90E-07","module":"D"}]},{"parameter":"ETP-fw","unit":"CTUe","values":[{"value":"4,41E+03","module":"A1-A3"},{"value":"3,60E+01","module":"A4"},{"value":"1,92E+00","module":"A5"},{"value":"0,0E+00","module":"B2"},{"value":"0,0E+00","module":"B3"},{"value":"0,0E+00","module":"B4"},{"value":"0,0E+00","module":"C1"},{"value":"3,06E+00","module":"C2"},{"value":"3,60E+01","module":"C3"},{"value":"8,12E-01","module":"C4"},{"value":"-1,78E+02","module":"D"}]},{"parameter":"HTP-c","unit":"CTUh","values":[{"value":"1,94E-07","module":"A1-A3"},{"value":"0,0E+00","module":"A4"},{"value":"1,03E-10","module":"A5"},{"value":"0,0E+00","module":"B2"},{"value":"0,0E+00","module":"B3"},{"value":"0,0E+00","module":"B4"},{"value":"0,0E+00","module":"C1"},{"value":"0,0E+00","module":"C2"},{"value":"1,16E-09","module":"C3"},{"value":"3,20E-11","module":"C4"},{"value":"-1,09E-08","module":"D"}]},{"parameter":"HTP-nc","unit":"CTUh","values":[{"value":"2,54E-06","module":"A1-A3"},{"value":"3,93E-08","module":"A4"},{"value":"4,69E-09","module":"A5"},{"value":"0,0E+00","module":"B2"},{"value":"0,0E+00","module":"B3"},{"value":"0,0E+00","module":"B4"},{"value":"0,0E+00","module":"C1"},{"value":"3,34E-09","module":"C2"},{"value":"4,12E-08","module":"C3"},{"value":"1,03E-09","module":"C4"},{"value":"1,48E-07","module":"D"}]},{"parameter":"SQP","unit":"unitless","values":[{"value":"6,58E+02","module":"A1-A3"},{"value":"3,39E+01","module":"A4"},{"value":"1,04E+00","module":"A5"},{"value":"0,0E+00","module":"B2"},{"value":"0,0E+00","module":"B3"},{"value":"0,0E+00","module":"B4"},{"value":"0,0E+00","module":"C1"},{"value":"2,88E+00","module":"C2"},{"value":"6,46E-01","module":"C3"},{"value":"2,37E+00","module":"C4"},{"value":"-8,22E+01","module":"D"}]},{"parameter":"IRP","unit":"kBq U235-eq.","values":[{"value":"2,60E+00","module":"A1-A3"},{"value":"2,12E-01","module":"A4"},{"value":"6,25E-03","module":"A5"},{"value":"0,0E+00","module":"B2"},{"value":"0,0E+00","module":"B3"},{"value":"0,0E+00","module":"B4"},{"value":"0,0E+00","module":"C1"},{"value":"1,80E-02","module":"C2"},{"value":"8,92E-03","module":"C3"},{"value":"4,28E-03","module":"C4"},{"value":"-7,00E-02","module":"D"}]}],"resource_use":[{"parameter":"PERE","unit":"MJ","values":[{"value":"2,65E+02","module":"A1-A3"},{"value":"6,94E-01","module":"A4"},{"value":"2,78E-02","module":"A5"},{"value":"0,0E+00","module":"B2"},{"value":"0,0E+00","module":"B3"},{"value":"0,0E+00","module":"B4"},{"value":"0,0E+00","module":"C1"},{"value":"5,90E-02","module":"C2"},{"value":"1,61E-01","module":"C3"},{"value":"2,56E-02","module":"C4"},{"value":"-7,61E+01","module":"D"}]},{"parameter":"PERM","unit":"MJ","values":[{"value":"5,52E+01","module":"A1-A3"},{"value":"0,0E+00","module":"A4"},{"value":"-3,51E+01","module":"A5"},{"value":"0,0E+00","module":"B2"},{"value":"0,0E+00","module":"B3"},{"value":"0,0E+00","module":"B4"},{"value":"0,0E+00","module":"C1"},{"value":"0,0E+00","module":"C2"},{"value":"-1,96E+01","module":"C3"},{"value":"0,0E+00","module":"C4"},{"value":"0,0E+00","module":"D"}]},{"parameter":"PERT","unit":"MJ","values":[{"value":"3,20E+02","module":"A1-A3"},{"value":"6,94E-01","module":"A4"},{"value":"-3,51E+01","module":"A5"},{"value":"0,0E+00","module":"B2"},{"value":"0,0E+00","module":"B3"},{"value":"0,0E+00","module":"B4"},{"value":"0,0E+00","module":"C1"},{"value":"5,90E-02","module":"C2"},{"value":"-1,94E+01","module":"C3"},{"value":"2,56E-02","module":"C4"},{"value":"-7,61E+01","module":"D"}]},{"parameter":"PENRE","unit":"MJ","values":[{"value":"1,06E+03","module":"A1-A3"},{"value":"4,85E+01","module":"A4"},{"value":"1,53E+00","module":"A5"},{"value":"0,0E+00","module":"B2"},{"value":"0,0E+00","module":"B3"},{"value":"0,0E+00","module":"B4"},{"value":"0,0E+00","module":"C1"},{"value":"4,12E+00","module":"C2"},{"value":"5,61E+00","module":"C3"},{"value":"1,04E+00","module":"C4"},{"value":"-2,90E+01","module":"D"}]},{"parameter":"PENRM","unit":"MJ","values":[{"value":"1,95E+02","module":"A1-A3"},{"value":"0,0E+00","module":"A4"},{"value":"-8,49E+00","module":"A5"},{"value":"0,0E+00","module":"B2"},{"value":"0,0E+00","module":"B3"},{"value":"0,0E+00","module":"B4"},{"value":"0,0E+00","module":"C1"},{"value":"0,0E+00","module":"C2"},{"value":"-1,87E+02","module":"C3"},{"value":"0,0E+00","module":"C4"},{"value":"0,0E+00","module":"D"}]},{"parameter":"PENRT","unit":"MJ","values":[{"value":"1,25E+03","module":"A1-A3"},{"value":"4,85E+01","module":"A4"},{"value":"-6,96E+00","module":"A5"},{"value":"0,0E+00","module":"B2"},{"value":"0,0E+00","module":"B3"},{"value":"0,0E+00","module":"B4"},{"value":"0,0E+00","module":"C1"},{"value":"4,12E+00","module":"C2"},{"value":"-1,81E+02","module":"C3"},{"value":"1,04E+00","module":"C4"},{"value":"-2,90E+01","module":"D"}]},{"parameter":"SM","unit":"kg","values":[{"value":"4,30E+00","module":"A1-A3"},{"value":"0,0E+00","module":"A4"},{"value":"0,0E+00","module":"A5"},{"value":"0,0E+00","module":"B2"},{"value":"0,0E+00","module":"B3"},{"value":"0,0E+00","module":"B4"},{"value":"0,0E+00","module":"C1"},{"value":"0,0E+00","module":"C2"},{"value":"0,0E+00","module":"C3"},{"value":"0,0E+00","module":"C4"},{"value":"0,0E+00","module":"D"}]},{"parameter":"RSF","unit":"MJ","values":[{"value":"9,76E-01","module":"A1-A3"},{"value":"2,48E-02","module":"A4"},{"value":"8,70E-04","module":"A5"},{"value":"0,0E+00","module":"B2"},{"value":"0,0E+00","module":"B3"},{"value":"0,0E+00","module":"B4"},{"value":"0,0E+00","module":"C1"},{"value":"2,11E-03","module":"C2"},{"value":"3,83E-03","module":"C3"},{"value":"6,63E-04","module":"C4"},{"value":"5,97E-02","module":"D"}]},{"parameter":"NRSF","unit":"MJ","values":[{"value":"2,49E+00","module":"A1-A3"},{"value":"8,88E-02","module":"A4"},{"value":"5,67E-03","module":"A5"},{"value":"0,0E+00","module":"B2"},{"value":"0,0E+00","module":"B3"},{"value":"0,0E+00","module":"B4"},{"value":"0,0E+00","module":"C1"},{"value":"7,55E-03","module":"C2"},{"value":"0,0E+00","module":"C3"},{"value":"4,66E-02","module":"C4"},{"value":"-2,31E+00","module":"D"}]},{"parameter":"FW","unit":"m3","values":[{"value":"1,18E+00","module":"A1-A3"},{"value":"5,19E-03","module":"A4"},{"value":"8,53E-04","module":"A5"},{"value":"0,0E+00","module":"B2"},{"value":"0,0E+00","module":"B3"},{"value":"0,0E+00","module":"B4"},{"value":"0,0E+00","module":"C1"},{"value":"4,41E-04","module":"C2"},{"value":"2,01E-02","module":"C3"},{"value":"9,40E-04","module":"C4"},{"value":"-9,42E-02","module":"D"}]}],"end_of_life_waste":[{"parameter":"HWD","unit":"kg","values":[{"value":"3,22E-01","module":"A1-A3"},{"value":"2,50E-03","module":"A4"},{"value":"0,0E+00","module":"A5"},{"value":"0,0E+00","module":"B2"},{"value":"0,0E+00","module":"B3"},{"value":"0,0E+00","module":"B4"},{"value":"0,0E+00","module":"C1"},{"value":"2,13E-04","module":"C2"},{"value":"0,0E+00","module":"C3"},{"value":"3,73E+00","module":"C4"},{"value":"-1,10E-02","module":"D"}]},{"parameter":"NHWD","unit":"kg","values":[{"value":"1,22E+01","module":"A1-A3"},{"value":"2,36E+00","module":"A4"},{"value":"6,06E+00","module":"A5"},{"value":"0,0E+00","module":"B2"},{"value":"0,0E+00","module":"B3"},{"value":"0,0E+00","module":"B4"},{"value":"0,0E+00","module":"C1"},{"value":"2,01E-01","module":"C2"},{"value":"5,00E-02","module":"C3"},{"value":"1,77E-01","module":"C4"},{"value":"-1,11E+00","module":"D"}]},{"parameter":"RWD","unit":"kg","values":[{"value":"2,71E-03","module":"A1-A3"},{"value":"3,30E-04","module":"A4"},{"value":"0,0E+00","module":"A5"},{"value":"0,0E+00","module":"B2"},{"value":"0,0E+00","module":"B3"},{"value":"0,0E+00","module":"B4"},{"value":"0,0E+00","module":"C1"},{"value":"2,81E-05","module":"C2"},{"value":"0,0E+00","module":"C3"},{"value":"6,37E-06","module":"C4"},{"value":"-5,78E-05","module":"D"}]}],"end_of_life_flow":[{"parameter":"CRU","unit":"kg","values":[{"value":"0,0E+00","module":"A1-A3"},{"value":"0,0E+00","module":"A4"},{"value":"0,0E+00","module":"A5"},{"value":"0,0E+00","module":"B2"},{"value":"0,0E+00","module":"B3"},{"value":"0,0E+00","module":"B4"},{"value":"0,0E+00","module":"C1"},{"value":"0,0E+00","module":"C2"},{"value":"0,0E+00","module":"C3"},{"value":"0,0E+00","module":"C4"},{"value":"0,0E+00","module":"D"}]},{"parameter":"MFR","unit":"kg","values":[{"value":"2,37E+00","module":"A1-A3"},{"value":"0,0E+00","module":"A4"},{"value":"4,10E+00","module":"A5"},{"value":"0,0E+00","module":"B2"},{"value":"0,0E+00","module":"B3"},{"value":"0,0E+00","module":"B4"},{"value":"0,0E+00","module":"C1"},{"value":"0,0E+00","module":"C2"},{"value":"1,83E+00","module":"C3"},{"value":"0,0E+00","module":"C4"},{"value":"0,0E+00","module":"D"}]},{"parameter":"MER","unit":"kg","values":[{"value":"4,20E-01","module":"A1-A3"},{"value":"0,0E+00","module":"A4"},{"value":"1,56E+00","module":"A5"},{"value":"0,0E+00","module":"B2"},{"value":"0,0E+00","module":"B3"},{"value":"0,0E+00","module":"B4"},{"value":"0,0E+00","module":"C1"},{"value":"0,0E+00","module":"C2"},{"value":"1,36E+01","module":"C3"},{"value":"0,0E+00","module":"C4"},{"value":"0,0E+00","module":"D"}]},{"parameter":"EEE","unit":"MJ","values":[{"value":"5,19E-01","module":"A1-A3"},{"value":"0,0E+00","module":"A4"},{"value":"1,33E+00","module":"A5"},{"value":"0,0E+00","module":"B2"},{"value":"0,0E+00","module":"B3"},{"value":"0,0E+00","module":"B4"},{"value":"0,0E+00","module":"C1"},{"value":"0,0E+00","module":"C2"},{"value":"9,50E+00","module":"C3"},{"value":"0,0E+00","module":"C4"},{"value":"0,0E+00","module":"D"}]},{"parameter":"EET","unit":"MJ","values":[{"value":"7,86E+00","module":"A1-A3"},{"value":"0,0E+00","module":"A4"},{"value":"2,01E+01","module":"A5"},{"value":"0,0E+00","module":"B2"},{"value":"0,0E+00","module":"B3"},{"value":"0,0E+00","module":"B4"},{"value":"0,0E+00","module":"C1"},{"value":"0,0E+00","module":"C2"},{"value":"1,44E+02","module":"C3"},{"value":"0,0E+00","module":"C4"},{"value":"0,0E+00","module":"D"}]}]}