{"product_name":"Brantho-Korrux/Powercoat 3 in 1","epd_id":"EPD-BRC-20240259-CBC1-EN","compliance":["DIN EN 15804+A2","ISO 14025"],"producer_name":"Branth-Chemie A.V. Branth KG","environmental_impact":[{"parameter":"GWP-total","unit":"kg CO2-eq","values":[{"value":"1,95E+00","module":"A1-A3"},{"value":"1,39E-01","module":"A5"},{"value":"0,0E+00","module":"C1"},{"value":"2,89E-02","module":"C2"},{"value":"0,0E+00","module":"C3"},{"value":"1,98E+00","module":"C4"},{"value":"-1,32E-01","module":"D"}]},{"parameter":"GWP-fossil","unit":"kg CO2-eq","values":[{"value":"2,33E+00","module":"A1-A3"},{"value":"1,39E-01","module":"A5"},{"value":"0,0E+00","module":"C1"},{"value":"2,85E-02","module":"C2"},{"value":"0,0E+00","module":"C3"},{"value":"1,86E+00","module":"C4"},{"value":"-1,32E-01","module":"D"}]},{"parameter":"GWP-biogenic","unit":"kg CO2-eq","values":[{"value":"-3,81E-01","module":"A1-A3"},{"value":"0,0E+00","module":"A5"},{"value":"0,0E+00","module":"C1"},{"value":"8,43E-05","module":"C2"},{"value":"0,0E+00","module":"C3"},{"value":"1,25E-01","module":"C4"},{"value":"6,72E-05","module":"D"}]},{"parameter":"GWP-luluc","unit":"kg CO2-eq","values":[{"value":"8,63E-04","module":"A1-A3"},{"value":"0,0E+00","module":"A5"},{"value":"0,0E+00","module":"C1"},{"value":"2,64E-04","module":"C2"},{"value":"0,0E+00","module":"C3"},{"value":"3,97E-05","module":"C4"},{"value":"-2,72E-06","module":"D"}]},{"parameter":"ODP","unit":"kg CFC11-eq","values":[{"value":"7,32E-12","module":"A1-A3"},{"value":"0,0E+00","module":"A5"},{"value":"0,0E+00","module":"C1"},{"value":"3,71E-15","module":"C2"},{"value":"0,0E+00","module":"C3"},{"value":"6,29E-13","module":"C4"},{"value":"-2,88E-16","module":"D"}]},{"parameter":"AP","unit":"mol H^(+)-eq","values":[{"value":"7,02E-03","module":"A1-A3"},{"value":"0,0E+00","module":"A5"},{"value":"0,0E+00","module":"C1"},{"value":"2,82E-05","module":"C2"},{"value":"0,0E+00","module":"C3"},{"value":"3,13E-04","module":"C4"},{"value":"-2,83E-04","module":"D"}]},{"parameter":"POCP","unit":"kg NMVOC-eq","values":[{"value":"1,01E-02","module":"A1-A3"},{"value":"1,29E-01","module":"A5"},{"value":"0,0E+00","module":"C1"},{"value":"2,35E-05","module":"C2"},{"value":"0,0E+00","module":"C3"},{"value":"1,93E-04","module":"C4"},{"value":"-2,02E-04","module":"D"}]},{"parameter":"ADPE","unit":"kg Sb-eq","values":[{"value":"9,96E-06","module":"A1-A3"},{"value":"0,0E+00","module":"A5"},{"value":"0,0E+00","module":"C1"},{"value":"1,88E-09","module":"C2"},{"value":"0,0E+00","module":"C3"},{"value":"4,93E-09","module":"C4"},{"value":"-3,28E-07","module":"D"}]},{"parameter":"ADPF","unit":"MJ","values":[{"value":"4,78E+01","module":"A1-A3"},{"value":"0,0E+00","module":"A5"},{"value":"0,0E+00","module":"C1"},{"value":"3,89E-01","module":"C2"},{"value":"0,0E+00","module":"C3"},{"value":"9,42E-01","module":"C4"},{"value":"-1,21E+00","module":"D"}]},{"parameter":"WDP","unit":"m^3 world-eq deprived","values":[{"value":"4,88E-01","module":"A1-A3"},{"value":"0,0E+00","module":"A5"},{"value":"0,0E+00","module":"C1"},{"value":"3,45E-04","module":"C2"},{"value":"0,0E+00","module":"C3"},{"value":"1,73E-01","module":"C4"},{"value":"-2,45E-02","module":"D"}]},{"parameter":"EP-freshwater","unit":"kg P-eq","values":[{"value":"1,15E-05","module":"A1-A3"},{"value":"0,0E+00","module":"A5"},{"value":"0,0E+00","module":"C1"},{"value":"1,04E-07","module":"C2"},{"value":"0,0E+00","module":"C3"},{"value":"1,59E-07","module":"C4"},{"value":"-2,39E-08","module":"D"}]},{"parameter":"EP-marine","unit":"kg N-eq","values":[{"value":"1,48E-03","module":"A1-A3"},{"value":"0,0E+00","module":"A5"},{"value":"0,0E+00","module":"C1"},{"value":"8,02E-06","module":"C2"},{"value":"0,0E+00","module":"C3"},{"value":"6,99E-05","module":"C4"},{"value":"-4,97E-05","module":"D"}]},{"parameter":"EP-terrestrial","unit":"mol N-eq","values":[{"value":"1,60E-02","module":"A1-A3"},{"value":"0,0E+00","module":"A5"},{"value":"0,0E+00","module":"C1"},{"value":"1,01E-04","module":"C2"},{"value":"0,0E+00","module":"C3"},{"value":"1,46E-03","module":"C4"},{"value":"-4,37E-04","module":"D"}]}],"additional_environmental_impact":[{"parameter":"PM","unit":"Disease incidence","values":[{"value":"6,62E-08","module":"A1-A3"},{"value":"0,0E+00","module":"A5"},{"value":"0,0E+00","module":"C1"},{"value":"2,14E-10","module":"C2"},{"value":"0,0E+00","module":"C3"},{"value":"3,58E-09","module":"C4"},{"value":"-4,00E-09","module":"D"}]},{"parameter":"ETP-fw","unit":"CTUe","values":[{"value":"2,60E+01","module":"A1-A3"},{"value":"3,21E-01","module":"A5"},{"value":"0,0E+00","module":"C1"},{"value":"2,76E-01","module":"C2"},{"value":"0,0E+00","module":"C3"},{"value":"3,04E-01","module":"C4"},{"value":"-7,45E-02","module":"D"}]},{"parameter":"HTP-c","unit":"CTUh","values":[{"value":"1,08E-09","module":"A1-A3"},{"value":"0,0E+00","module":"A5"},{"value":"0,0E+00","module":"C1"},{"value":"5,65E-12","module":"C2"},{"value":"0,0E+00","module":"C3"},{"value":"2,89E-11","module":"C4"},{"value":"-5,38E-11","module":"D"}]},{"parameter":"HTP-nc","unit":"CTUh","values":[{"value":"7,38E-08","module":"A1-A3"},{"value":"1,97E-09","module":"A5"},{"value":"0,0E+00","module":"C1"},{"value":"2,97E-10","module":"C2"},{"value":"0,0E+00","module":"C3"},{"value":"2,54E-09","module":"C4"},{"value":"-1,78E-09","module":"D"}]},{"parameter":"SQP","unit":"SQP","values":[{"value":"8,85E+00","module":"A1-A3"},{"value":"0,0E+00","module":"A5"},{"value":"0,0E+00","module":"C1"},{"value":"1,62E-01","module":"C2"},{"value":"0,0E+00","module":"C3"},{"value":"2,80E-01","module":"C4"},{"value":"1,46E-02","module":"D"}]}],"resource_use":[{"parameter":"PERE","unit":"MJ","values":[{"value":"2,98E+00","module":"A1-A3"},{"value":"0,0E+00","module":"A5"},{"value":"0,0E+00","module":"C1"},{"value":"2,83E-02","module":"C2"},{"value":"0,0E+00","module":"C3"},{"value":"2,29E+00","module":"C4"},{"value":"7,62E-02","module":"D"}]},{"parameter":"PERM","unit":"MJ","values":[{"value":"1,98E+00","module":"A1-A3"},{"value":"0,0E+00","module":"A5"},{"value":"0,0E+00","module":"C1"},{"value":"0,0E+00","module":"C2"},{"value":"0,0E+00","module":"C3"},{"value":"-1,98E+00","module":"C4"},{"value":"0,0E+00","module":"D"}]},{"parameter":"PERT","unit":"MJ","values":[{"value":"4,96E+00","module":"A1-A3"},{"value":"0,0E+00","module":"A5"},{"value":"0,0E+00","module":"C1"},{"value":"2,83E-02","module":"C2"},{"value":"0,0E+00","module":"C3"},{"value":"3,10E-01","module":"C4"},{"value":"7,62E-02","module":"D"}]},{"parameter":"PENRE","unit":"MJ","values":[{"value":"1,98E+01","module":"A1-A3"},{"value":"0,0E+00","module":"A5"},{"value":"0,0E+00","module":"C1"},{"value":"3,90E-01","module":"C2"},{"value":"0,0E+00","module":"C3"},{"value":"2,90E+01","module":"C4"},{"value":"-1,21E+00","module":"D"}]},{"parameter":"PENRM","unit":"MJ","values":[{"value":"2,80E+01","module":"A1-A3"},{"value":"0,0E+00","module":"A5"},{"value":"0,0E+00","module":"C1"},{"value":"0,0E+00","module":"C2"},{"value":"0,0E+00","module":"C3"},{"value":"-2,80E+01","module":"C4"},{"value":"0,0E+00","module":"D"}]},{"parameter":"PENRT","unit":"MJ","values":[{"value":"4,79E+01","module":"A1-A3"},{"value":"0,0E+00","module":"A5"},{"value":"0,0E+00","module":"C1"},{"value":"3,90E-01","module":"C2"},{"value":"0,0E+00","module":"C3"},{"value":"9,43E-01","module":"C4"},{"value":"-1,21E+00","module":"D"}]},{"parameter":"SM","unit":"kg","values":[{"value":"2,10E-02","module":"A1-A3"},{"value":"0,0E+00","module":"A5"},{"value":"0,0E+00","module":"C1"},{"value":"0,0E+00","module":"C2"},{"value":"0,0E+00","module":"C3"},{"value":"0,0E+00","module":"C4"},{"value":"7,60E-02","module":"D"}]},{"parameter":"RSF","unit":"MJ","values":[{"value":"0,0E+00","module":"A1-A3"},{"value":"0,0E+00","module":"A5"},{"value":"0,0E+00","module":"C1"},{"value":"0,0E+00","module":"C2"},{"value":"0,0E+00","module":"C3"},{"value":"0,0E+00","module":"C4"},{"value":"0,0E+00","module":"D"}]},{"parameter":"NRSF","unit":"MJ","values":[{"value":"0,0E+00","module":"A1-A3"},{"value":"0,0E+00","module":"A5"},{"value":"0,0E+00","module":"C1"},{"value":"0,0E+00","module":"C2"},{"value":"0,0E+00","module":"C3"},{"value":"0,0E+00","module":"C4"},{"value":"0,0E+00","module":"D"}]},{"parameter":"FW","unit":"m^3","values":[{"value":"1,72E-02","module":"A1-A3"},{"value":"0,0E+00","module":"A5"},{"value":"0,0E+00","module":"C1"},{"value":"3,10E-05","module":"C2"},{"value":"0,0E+00","module":"C3"},{"value":"4,16E-03","module":"C4"},{"value":"-5,53E-04","module":"D"}]}],"end_of_life_waste":[{"parameter":"HWD","unit":"kg","values":[{"value":"3,83E-09","module":"A1-A3"},{"value":"0,0E+00","module":"A5"},{"value":"0,0E+00","module":"C1"},{"value":"1,21E-12","module":"C2"},{"value":"0,0E+00","module":"C3"},{"value":"3,25E-14","module":"C4"},{"value":"-9,34E-12","module":"D"}]},{"parameter":"NHWD","unit":"kg","values":[{"value":"8,17E-01","module":"A1-A3"},{"value":"0,0E+00","module":"A5"},{"value":"0,0E+00","module":"C1"},{"value":"5,95E-05","module":"C2"},{"value":"0,0E+00","module":"C3"},{"value":"1,85E-01","module":"C4"},{"value":"1,83E-02","module":"D"}]},{"parameter":"RWD","unit":"kg","values":[{"value":"8,55E-04","module":"A1-A3"},{"value":"0,0E+00","module":"A5"},{"value":"0,0E+00","module":"C1"},{"value":"7,30E-07","module":"C2"},{"value":"0,0E+00","module":"C3"},{"value":"3,17E-05","module":"C4"},{"value":"1,50E-07","module":"D"}]}],"end_of_life_flow":[{"parameter":"CRU","unit":"kg","values":[{"value":"0,0E+00","module":"A1-A3"},{"value":"0,0E+00","module":"A5"},{"value":"0,0E+00","module":"C1"},{"value":"0,0E+00","module":"C2"},{"value":"0,0E+00","module":"C3"},{"value":"0,0E+00","module":"C4"},{"value":"0,0E+00","module":"D"}]},{"parameter":"MFR","unit":"kg","values":[{"value":"0,0E+00","module":"A1-A3"},{"value":"9,70E-02","module":"A5"},{"value":"0,0E+00","module":"C1"},{"value":"0,0E+00","module":"C2"},{"value":"0,0E+00","module":"C3"},{"value":"0,0E+00","module":"C4"},{"value":"0,0E+00","module":"D"}]},{"parameter":"MER","unit":"kg","values":[{"value":"0,0E+00","module":"A1-A3"},{"value":"0,0E+00","module":"A5"},{"value":"0,0E+00","module":"C1"},{"value":"0,0E+00","module":"C2"},{"value":"0,0E+00","module":"C3"},{"value":"0,0E+00","module":"C4"},{"value":"0,0E+00","module":"D"}]},{"parameter":"EEE","unit":"MJ","values":[{"value":"0,0E+00","module":"A1-A3"},{"value":"0,0E+00","module":"A5"},{"value":"0,0E+00","module":"C1"},{"value":"0,0E+00","module":"C2"},{"value":"0,0E+00","module":"C3"},{"value":"0,0E+00","module":"C4"},{"value":"0,0E+00","module":"D"}]},{"parameter":"EET","unit":"MJ","values":[{"value":"0,0E+00","module":"A1-A3"},{"value":"0,0E+00","module":"A5"},{"value":"0,0E+00","module":"C1"},{"value":"0,0E+00","module":"C2"},{"value":"0,0E+00","module":"C3"},{"value":"0,0E+00","module":"C4"},{"value":"0,0E+00","module":"D"}]}]}