{"product_name":"Brauseset (Standard)","epd_id":"EPD-HAN-20240195-ICC1-EN","compliance":["DIN EN 15804+A2","ISO 14025"],"producer_name":"Hansgrohe Group","environmental_impact":[{"parameter":"GWP-total","unit":"kg CO2-eq","values":[{"value":"3,46E+00","module":"A1-A3"},{"value":"9,72E-02","module":"A4"},{"value":"5,54E-01","module":"A5"},{"value":"0,0E+00","module":"B1"},{"value":"2,42E+01","module":"B2"},{"value":"0,0E+00","module":"B3"},{"value":"0,0E+00","module":"B4"},{"value":"0,0E+00","module":"B5"},{"value":"1,27E+03","module":"B6"},{"value":"1,54E+03","module":"B6"},{"value":"5,52E+01","module":"B7"},{"value":"0,0E+00","module":"C1"},{"value":"1,82E-02","module":"C2"},{"value":"1,34E+00","module":"C3"},{"value":"2,84E-03","module":"C4"},{"value":"-9,69E-01","module":"D"}]},{"parameter":"GWP-fossil","unit":"kg CO2-eq","values":[{"value":"3,83E+00","module":"A1-A3"},{"value":"9,65E-02","module":"A4"},{"value":"1,76E-01","module":"A5"},{"value":"0,0E+00","module":"B1"},{"value":"1,82E+01","module":"B2"},{"value":"0,0E+00","module":"B3"},{"value":"0,0E+00","module":"B4"},{"value":"0,0E+00","module":"B5"},{"value":"1,27E+03","module":"B6"},{"value":"1,54E+03","module":"B6"},{"value":"5,52E+01","module":"B7"},{"value":"0,0E+00","module":"C1"},{"value":"1,80E-02","module":"C2"},{"value":"1,34E+00","module":"C3"},{"value":"2,83E-03","module":"C4"},{"value":"-5,96E-01","module":"D"}]},{"parameter":"GWP-biogenic","unit":"kg CO2-eq","values":[{"value":"-3,78E-01","module":"A1-A3"},{"value":"0,0E+00","module":"A4"},{"value":"3,78E-01","module":"A5"},{"value":"0,0E+00","module":"B1"},{"value":"0,0E+00","module":"B2"},{"value":"0,0E+00","module":"B3"},{"value":"0,0E+00","module":"B4"},{"value":"0,0E+00","module":"B5"},{"value":"0,0E+00","module":"B6"},{"value":"0,0E+00","module":"B6"},{"value":"0,0E+00","module":"B7"},{"value":"0,0E+00","module":"C1"},{"value":"0,0E+00","module":"C2"},{"value":"0,0E+00","module":"C3"},{"value":"0,0E+00","module":"C4"},{"value":"-3,74E-01","module":"D"}]},{"parameter":"GWP-luluc","unit":"kg CO2-eq","values":[{"value":"4,90E-03","module":"A1-A3"},{"value":"7,17E-04","module":"A4"},{"value":"1,85E-04","module":"A5"},{"value":"0,0E+00","module":"B1"},{"value":"6,02E+00","module":"B2"},{"value":"0,0E+00","module":"B3"},{"value":"0,0E+00","module":"B4"},{"value":"0,0E+00","module":"B5"},{"value":"4,34E-02","module":"B6"},{"value":"1,68E-01","module":"B6"},{"value":"1,57E-02","module":"B7"},{"value":"0,0E+00","module":"C1"},{"value":"1,66E-04","module":"C2"},{"value":"1,12E-04","module":"C3"},{"value":"2,53E-06","module":"C4"},{"value":"4,02E-05","module":"D"}]},{"parameter":"ODP","unit":"kg CFC11-eq","values":[{"value":"5,86E-10","module":"A1-A3"},{"value":"1,14E-14","module":"A4"},{"value":"8,12E-13","module":"A5"},{"value":"0,0E+00","module":"B1"},{"value":"1,09E-06","module":"B2"},{"value":"0,0E+00","module":"B3"},{"value":"0,0E+00","module":"B4"},{"value":"0,0E+00","module":"B5"},{"value":"2,81E-10","module":"B6"},{"value":"2,84E-08","module":"B6"},{"value":"3,64E-10","module":"B7"},{"value":"0,0E+00","module":"C1"},{"value":"2,34E-15","module":"C2"},{"value":"1,04E-10","module":"C3"},{"value":"4,75E-15","module":"C4"},{"value":"-7,28E-10","module":"D"}]},{"parameter":"AP","unit":"mol H^(+)-eq","values":[{"value":"3,08E-02","module":"A1-A3"},{"value":"7,61E-04","module":"A4"},{"value":"4,75E-04","module":"A5"},{"value":"0,0E+00","module":"B1"},{"value":"6,64E-02","module":"B2"},{"value":"0,0E+00","module":"B3"},{"value":"0,0E+00","module":"B4"},{"value":"0,0E+00","module":"B5"},{"value":"7,70E-01","module":"B6"},{"value":"3,29E+00","module":"B6"},{"value":"1,37E-01","module":"B7"},{"value":"0,0E+00","module":"C1"},{"value":"2,92E-05","module":"C2"},{"value":"5,73E-04","module":"C3"},{"value":"8,74E-06","module":"C4"},{"value":"2,28E-05","module":"D"}]},{"parameter":"POCP","unit":"kg NMVOC-eq","values":[{"value":"8,58E-03","module":"A1-A3"},{"value":"5,54E-04","module":"A4"},{"value":"3,67E-04","module":"A5"},{"value":"0,0E+00","module":"B1"},{"value":"6,03E-02","module":"B2"},{"value":"0,0E+00","module":"B3"},{"value":"0,0E+00","module":"B4"},{"value":"0,0E+00","module":"B5"},{"value":"9,70E-01","module":"B6"},{"value":"2,10E+00","module":"B6"},{"value":"1,04E-01","module":"B7"},{"value":"0,0E+00","module":"C1"},{"value":"2,60E-05","module":"C2"},{"value":"6,47E-04","module":"C3"},{"value":"6,56E-06","module":"C4"},{"value":"-4,96E-04","module":"D"}]},{"parameter":"ADPE","unit":"kg Sb-eq","values":[{"value":"3,05E-04","module":"A1-A3"},{"value":"5,30E-09","module":"A4"},{"value":"2,69E-06","module":"A5"},{"value":"0,0E+00","module":"B1"},{"value":"2,10E-05","module":"B2"},{"value":"0,0E+00","module":"B3"},{"value":"0,0E+00","module":"B4"},{"value":"0,0E+00","module":"B5"},{"value":"1,54E-05","module":"B6"},{"value":"2,38E-04","module":"B6"},{"value":"2,59E-06","module":"B7"},{"value":"0,0E+00","module":"C1"},{"value":"1,19E-09","module":"C2"},{"value":"7,92E-09","module":"C3"},{"value":"7,60E-11","module":"C4"},{"value":"3,59E-05","module":"D"}]},{"parameter":"ADPF","unit":"MJ","values":[{"value":"7,43E+01","module":"A1-A3"},{"value":"1,28E+00","module":"A4"},{"value":"2,49E+00","module":"A5"},{"value":"0,0E+00","module":"B1"},{"value":"4,52E+02","module":"B2"},{"value":"0,0E+00","module":"B3"},{"value":"0,0E+00","module":"B4"},{"value":"0,0E+00","module":"B5"},{"value":"2,14E+04","module":"B6"},{"value":"3,24E+04","module":"B6"},{"value":"6,16E+02","module":"B7"},{"value":"0,0E+00","module":"C1"},{"value":"2,45E-01","module":"C2"},{"value":"1,33E+00","module":"C3"},{"value":"4,23E-02","module":"C4"},{"value":"-1,00E+01","module":"D"}]},{"parameter":"WDP","unit":"m^3 world-eq deprived","values":[{"value":"4,36E-02","module":"A1-A3"},{"value":"9,66E-04","module":"A4"},{"value":"5,41E-02","module":"A5"},{"value":"0,0E+00","module":"B1"},{"value":"6,94E+00","module":"B2"},{"value":"0,0E+00","module":"B3"},{"value":"0,0E+00","module":"B4"},{"value":"0,0E+00","module":"B5"},{"value":"4,14E+00","module":"B6"},{"value":"3,44E+02","module":"B6"},{"value":"1,92E+01","module":"B7"},{"value":"0,0E+00","module":"C1"},{"value":"2,17E-04","module":"C2"},{"value":"1,30E-01","module":"C3"},{"value":"-3,77E-05","module":"C4"},{"value":"-3,19E-03","module":"D"}]},{"parameter":"EP-freshwater","unit":"kg P-eq","values":[{"value":"2,18E-05","module":"A1-A3"},{"value":"2,87E-07","module":"A4"},{"value":"3,17E-07","module":"A5"},{"value":"0,0E+00","module":"B1"},{"value":"5,81E-04","module":"B2"},{"value":"0,0E+00","module":"B3"},{"value":"0,0E+00","module":"B4"},{"value":"0,0E+00","module":"B5"},{"value":"1,28E-04","module":"B6"},{"value":"5,75E-03","module":"B6"},{"value":"6,48E-02","module":"B7"},{"value":"0,0E+00","module":"C1"},{"value":"6,57E-08","module":"C2"},{"value":"2,21E-07","module":"C3"},{"value":"3,79E-07","module":"C4"},{"value":"-3,40E-06","module":"D"}]},{"parameter":"EP-marine","unit":"kg N-eq","values":[{"value":"2,41E-03","module":"A1-A3"},{"value":"2,04E-04","module":"A4"},{"value":"1,08E-04","module":"A5"},{"value":"0,0E+00","module":"B1"},{"value":"1,51E-02","module":"B2"},{"value":"0,0E+00","module":"B3"},{"value":"0,0E+00","module":"B4"},{"value":"0,0E+00","module":"B5"},{"value":"3,34E-01","module":"B6"},{"value":"7,88E-01","module":"B6"},{"value":"2,80E-01","module":"B7"},{"value":"0,0E+00","module":"C1"},{"value":"1,13E-05","module":"C2"},{"value":"2,46E-04","module":"C3"},{"value":"2,08E-06","module":"C4"},{"value":"-2,05E-04","module":"D"}]},{"parameter":"EP-terrestrial","unit":"mol N-eq","values":[{"value":"2,50E-02","module":"A1-A3"},{"value":"2,26E-03","module":"A4"},{"value":"1,18E-03","module":"A5"},{"value":"0,0E+00","module":"B1"},{"value":"1,81E-01","module":"B2"},{"value":"0,0E+00","module":"B3"},{"value":"0,0E+00","module":"B4"},{"value":"0,0E+00","module":"B5"},{"value":"3,65E+00","module":"B6"},{"value":"8,23E+00","module":"B6"},{"value":"4,09E-01","module":"B7"},{"value":"0,0E+00","module":"C1"},{"value":"1,30E-04","module":"C2"},{"value":"2,90E-03","module":"C3"},{"value":"2,27E-05","module":"C4"},{"value":"-2,16E-03","module":"D"}]}],"additional_environmental_impact":[{"parameter":"PM","unit":"Disease incidence","values":[{"value":null,"module":"A1-A3"},{"value":null,"module":"A4"},{"value":null,"module":"A5"},{"value":null,"module":"B1"},{"value":null,"module":"B2"},{"value":null,"module":"B3"},{"value":null,"module":"B4"},{"value":null,"module":"B5"},{"value":"4,93E-06","module":"B6"},{"value":"2,77E-05","module":"B6"},{"value":null,"module":"B7"},{"value":null,"module":"C1"},{"value":null,"module":"C2"},{"value":null,"module":"C3"},{"value":null,"module":"C4"},{"value":null,"module":"D"}]},{"parameter":"ETP-fw","unit":"CTUe","values":[{"value":null,"module":"A1-A3"},{"value":null,"module":"A4"},{"value":null,"module":"A5"},{"value":null,"module":"B1"},{"value":null,"module":"B2"},{"value":null,"module":"B3"},{"value":null,"module":"B4"},{"value":null,"module":"B5"},{"value":"2,64E+02","module":"B6"},{"value":"9,02E+03","module":"B6"},{"value":null,"module":"B7"},{"value":null,"module":"C1"},{"value":null,"module":"C2"},{"value":null,"module":"C3"},{"value":null,"module":"C4"},{"value":null,"module":"D"}]},{"parameter":"HTP-c","unit":"CTUh","values":[{"value":null,"module":"A1-A3"},{"value":null,"module":"A4"},{"value":null,"module":"A5"},{"value":null,"module":"B1"},{"value":null,"module":"B2"},{"value":null,"module":"B3"},{"value":null,"module":"B4"},{"value":null,"module":"B5"},{"value":"6,91E-08","module":"B6"},{"value":"4,77E-07","module":"B6"},{"value":null,"module":"B7"},{"value":null,"module":"C1"},{"value":null,"module":"C2"},{"value":null,"module":"C3"},{"value":null,"module":"C4"},{"value":null,"module":"D"}]},{"parameter":"HTP-nc","unit":"CTUh","values":[{"value":null,"module":"A1-A3"},{"value":null,"module":"A4"},{"value":null,"module":"A5"},{"value":null,"module":"B1"},{"value":null,"module":"B2"},{"value":null,"module":"B3"},{"value":null,"module":"B4"},{"value":null,"module":"B5"},{"value":"6,71E-06","module":"B6"},{"value":"7,61E-06","module":"B6"},{"value":null,"module":"B7"},{"value":null,"module":"C1"},{"value":null,"module":"C2"},{"value":null,"module":"C3"},{"value":null,"module":"C4"},{"value":null,"module":"D"}]},{"parameter":"SQP","unit":"SQP","values":[{"value":null,"module":"A1-A3"},{"value":null,"module":"A4"},{"value":null,"module":"A5"},{"value":null,"module":"B1"},{"value":null,"module":"B2"},{"value":null,"module":"B3"},{"value":null,"module":"B4"},{"value":null,"module":"B5"},{"value":"1,51E+02","module":"B6"},{"value":"1,27E+04","module":"B6"},{"value":null,"module":"B7"},{"value":null,"module":"C1"},{"value":null,"module":"C2"},{"value":null,"module":"C3"},{"value":null,"module":"C4"},{"value":null,"module":"D"}]}],"resource_use":[{"parameter":"PERE","unit":"MJ","values":[{"value":"1,73E+01","module":"A1-A3"},{"value":"7,77E-02","module":"A4"},{"value":"5,40E+00","module":"A5"},{"value":"0,0E+00","module":"B1"},{"value":"9,38E+01","module":"B2"},{"value":"0,0E+00","module":"B3"},{"value":"0,0E+00","module":"B4"},{"value":"0,0E+00","module":"B5"},{"value":"2,11E+02","module":"B6"},{"value":"1,94E+04","module":"B6"},{"value":"2,32E+02","module":"B7"},{"value":"0,0E+00","module":"C1"},{"value":"1,78E-02","module":"C2"},{"value":"4,16E-01","module":"C3"},{"value":"3,83E-03","module":"C4"},{"value":"-4,44E+00","module":"D"}]},{"parameter":"PERM","unit":"MJ","values":[{"value":"4,17E+00","module":"A1-A3"},{"value":"0,0E+00","module":"A4"},{"value":"-4,17E+00","module":"A5"},{"value":"0,0E+00","module":"B1"},{"value":"0,0E+00","module":"B2"},{"value":"0,0E+00","module":"B3"},{"value":"0,0E+00","module":"B4"},{"value":"0,0E+00","module":"B5"},{"value":"0,0E+00","module":"B6"},{"value":"0,0E+00","module":"B6"},{"value":"0,0E+00","module":"B7"},{"value":"0,0E+00","module":"C1"},{"value":"0,0E+00","module":"C2"},{"value":"0,0E+00","module":"C3"},{"value":"0,0E+00","module":"C4"},{"value":"0,0E+00","module":"D"}]},{"parameter":"PERT","unit":"MJ","values":[{"value":"2,14E+01","module":"A1-A3"},{"value":"7,77E-02","module":"A4"},{"value":"1,23E+00","module":"A5"},{"value":"0,0E+00","module":"B1"},{"value":"9,38E+01","module":"B2"},{"value":"0,0E+00","module":"B3"},{"value":"0,0E+00","module":"B4"},{"value":"0,0E+00","module":"B5"},{"value":"2,11E+02","module":"B6"},{"value":"1,94E+04","module":"B6"},{"value":"2,32E+02","module":"B7"},{"value":"0,0E+00","module":"C1"},{"value":"1,78E-02","module":"C2"},{"value":"4,16E-01","module":"C3"},{"value":"3,83E-03","module":"C4"},{"value":"-4,44E+00","module":"D"}]},{"parameter":"PENRE","unit":"MJ","values":[{"value":"5,63E+01","module":"A1-A3"},{"value":"1,29E+00","module":"A4"},{"value":"3,10E+00","module":"A5"},{"value":"0,0E+00","module":"B1"},{"value":"4,52E+02","module":"B2"},{"value":"0,0E+00","module":"B3"},{"value":"0,0E+00","module":"B4"},{"value":"0,0E+00","module":"B5"},{"value":"2,14E+04","module":"B6"},{"value":"3,25E+04","module":"B6"},{"value":"6,16E+02","module":"B7"},{"value":"0,0E+00","module":"C1"},{"value":"2,46E-01","module":"C2"},{"value":"1,79E+01","module":"C3"},{"value":"9,15E-01","module":"C4"},{"value":"-1,00E+01","module":"D"}]},{"parameter":"PENRM","unit":"MJ","values":[{"value":"1,81E+01","module":"A1-A3"},{"value":"0,0E+00","module":"A4"},{"value":"-6,08E-01","module":"A5"},{"value":"0,0E+00","module":"B1"},{"value":"0,0E+00","module":"B2"},{"value":"0,0E+00","module":"B3"},{"value":"0,0E+00","module":"B4"},{"value":"0,0E+00","module":"B5"},{"value":"0,0E+00","module":"B6"},{"value":"0,0E+00","module":"B6"},{"value":"0,0E+00","module":"B7"},{"value":"0,0E+00","module":"C1"},{"value":"0,0E+00","module":"C2"},{"value":"-1,66E+01","module":"C3"},{"value":"-8,73E-01","module":"C4"},{"value":"0,0E+00","module":"D"}]},{"parameter":"PENRT","unit":"MJ","values":[{"value":"7,44E+01","module":"A1-A3"},{"value":"1,29E+00","module":"A4"},{"value":"2,49E+00","module":"A5"},{"value":"0,0E+00","module":"B1"},{"value":"4,52E+02","module":"B2"},{"value":"0,0E+00","module":"B3"},{"value":"0,0E+00","module":"B4"},{"value":"0,0E+00","module":"B5"},{"value":"2,14E+04","module":"B6"},{"value":"3,25E+04","module":"B6"},{"value":"6,16E+02","module":"B7"},{"value":"0,0E+00","module":"C1"},{"value":"2,46E-01","module":"C2"},{"value":"1,33E+00","module":"C3"},{"value":"4,23E-02","module":"C4"},{"value":"-1,00E+01","module":"D"}]},{"parameter":"SM","unit":"kg","values":[{"value":"5,23E-01","module":"A1-A3"},{"value":"0,0E+00","module":"A4"},{"value":"0,0E+00","module":"A5"},{"value":"0,0E+00","module":"B1"},{"value":"0,0E+00","module":"B2"},{"value":"0,0E+00","module":"B3"},{"value":"0,0E+00","module":"B4"},{"value":"0,0E+00","module":"B5"},{"value":"0,0E+00","module":"B6"},{"value":"0,0E+00","module":"B6"},{"value":"0,0E+00","module":"B7"},{"value":"0,0E+00","module":"C1"},{"value":"0,0E+00","module":"C2"},{"value":"0,0E+00","module":"C3"},{"value":"0,0E+00","module":"C4"},{"value":"3,91E-02","module":"D"}]},{"parameter":"RSF","unit":"MJ","values":[{"value":"1,52E-23","module":"A1-A3"},{"value":"0,0E+00","module":"A4"},{"value":"0,0E+00","module":"A5"},{"value":"0,0E+00","module":"B1"},{"value":"0,0E+00","module":"B2"},{"value":"0,0E+00","module":"B3"},{"value":"0,0E+00","module":"B4"},{"value":"0,0E+00","module":"B5"},{"value":"0,0E+00","module":"B6"},{"value":"0,0E+00","module":"B6"},{"value":"0,0E+00","module":"B7"},{"value":"0,0E+00","module":"C1"},{"value":"0,0E+00","module":"C2"},{"value":"0,0E+00","module":"C3"},{"value":"0,0E+00","module":"C4"},{"value":"0,0E+00","module":"D"}]},{"parameter":"NRSF","unit":"MJ","values":[{"value":"1,78E-22","module":"A1-A3"},{"value":"0,0E+00","module":"A4"},{"value":"0,0E+00","module":"A5"},{"value":"0,0E+00","module":"B1"},{"value":"0,0E+00","module":"B2"},{"value":"0,0E+00","module":"B3"},{"value":"0,0E+00","module":"B4"},{"value":"0,0E+00","module":"B5"},{"value":"0,0E+00","module":"B6"},{"value":"0,0E+00","module":"B6"},{"value":"0,0E+00","module":"B7"},{"value":"0,0E+00","module":"C1"},{"value":"0,0E+00","module":"C2"},{"value":"0,0E+00","module":"C3"},{"value":"0,0E+00","module":"C4"},{"value":"0,0E+00","module":"D"}]},{"parameter":"FW","unit":"m^3","values":[{"value":"1,97E-02","module":"A1-A3"},{"value":"8,53E-05","module":"A4"},{"value":"1,80E-03","module":"A5"},{"value":"0,0E+00","module":"B1"},{"value":"1,62E-01","module":"B2"},{"value":"0,0E+00","module":"B3"},{"value":"0,0E+00","module":"B4"},{"value":"0,0E+00","module":"B5"},{"value":"2,04E-01","module":"B6"},{"value":"1,57E+01","module":"B6"},{"value":"5,41E-01","module":"B7"},{"value":"0,0E+00","module":"C1"},{"value":"1,95E-05","module":"C2"},{"value":"3,21E-03","module":"C3"},{"value":"4,82E-07","module":"C4"},{"value":"-1,53E-03","module":"D"}]}],"end_of_life_waste":[{"parameter":"HWD","unit":"kg","values":[{"value":"3,12E-06","module":"A1-A3"},{"value":"4,00E-12","module":"A4"},{"value":"8,04E-11","module":"A5"},{"value":"0,0E+00","module":"B1"},{"value":"8,50E-03","module":"B2"},{"value":"0,0E+00","module":"B3"},{"value":"0,0E+00","module":"B4"},{"value":"0,0E+00","module":"B5"},{"value":"3,72E-06","module":"B6"},{"value":"-2,54E-06","module":"B6"},{"value":"-1,42E-08","module":"B7"},{"value":"0,0E+00","module":"C1"},{"value":"7,61E-13","module":"C2"},{"value":"1,32E-10","module":"C3"},{"value":"3,53E-12","module":"C4"},{"value":"1,84E-07","module":"D"}]},{"parameter":"NHWD","unit":"kg","values":[{"value":"3,93E-01","module":"A1-A3"},{"value":"1,82E-04","module":"A4"},{"value":"3,42E-02","module":"A5"},{"value":"0,0E+00","module":"B1"},{"value":"6,59E-01","module":"B2"},{"value":"0,0E+00","module":"B3"},{"value":"0,0E+00","module":"B4"},{"value":"0,0E+00","module":"B5"},{"value":"3,34E+00","module":"B6"},{"value":"2,38E+01","module":"B6"},{"value":"1,00E+02","module":"B7"},{"value":"0,0E+00","module":"C1"},{"value":"3,75E-05","module":"C2"},{"value":"5,10E-02","module":"C3"},{"value":"4,77E-02","module":"C4"},{"value":"1,98E-02","module":"D"}]},{"parameter":"RWD","unit":"kg","values":[{"value":"1,31E-03","module":"A1-A3"},{"value":"2,25E-06","module":"A4"},{"value":"1,27E-04","module":"A5"},{"value":"0,0E+00","module":"B1"},{"value":"4,14E-03","module":"B2"},{"value":"0,0E+00","module":"B3"},{"value":"0,0E+00","module":"B4"},{"value":"0,0E+00","module":"B5"},{"value":"4,94E-02","module":"B6"},{"value":"5,16E+00","module":"B6"},{"value":"5,30E-02","module":"B7"},{"value":"0,0E+00","module":"C1"},{"value":"4,60E-07","module":"C2"},{"value":"5,46E-05","module":"C3"},{"value":"4,98E-07","module":"C4"},{"value":"-4,75E-04","module":"D"}]}],"end_of_life_flow":[{"parameter":"CRU","unit":"kg","values":[{"value":"0,0E+00","module":"A1-A3"},{"value":"0,0E+00","module":"A4"},{"value":"0,0E+00","module":"A5"},{"value":"0,0E+00","module":"B1"},{"value":"0,0E+00","module":"B2"},{"value":"0,0E+00","module":"B3"},{"value":"0,0E+00","module":"B4"},{"value":"0,0E+00","module":"B5"},{"value":"0,0E+00","module":"B6"},{"value":"0,0E+00","module":"B6"},{"value":"0,0E+00","module":"B7"},{"value":"0,0E+00","module":"C1"},{"value":"0,0E+00","module":"C2"},{"value":"0,0E+00","module":"C3"},{"value":"0,0E+00","module":"C4"},{"value":"0,0E+00","module":"D"}]},{"parameter":"MFR","unit":"kg","values":[{"value":"0,0E+00","module":"A1-A3"},{"value":"0,0E+00","module":"A4"},{"value":"2,38E-01","module":"A5"},{"value":"0,0E+00","module":"B1"},{"value":"0,0E+00","module":"B2"},{"value":"0,0E+00","module":"B3"},{"value":"0,0E+00","module":"B4"},{"value":"0,0E+00","module":"B5"},{"value":"0,0E+00","module":"B6"},{"value":"0,0E+00","module":"B6"},{"value":"0,0E+00","module":"B7"},{"value":"0,0E+00","module":"C1"},{"value":"0,0E+00","module":"C2"},{"value":"0,0E+00","module":"C3"},{"value":"0,0E+00","module":"C4"},{"value":"0,0E+00","module":"D"}]},{"parameter":"MER","unit":"kg","values":[{"value":"0,0E+00","module":"A1-A3"},{"value":"0,0E+00","module":"A4"},{"value":"0,0E+00","module":"A5"},{"value":"0,0E+00","module":"B1"},{"value":"0,0E+00","module":"B2"},{"value":"0,0E+00","module":"B3"},{"value":"0,0E+00","module":"B4"},{"value":"0,0E+00","module":"B5"},{"value":"0,0E+00","module":"B6"},{"value":"0,0E+00","module":"B6"},{"value":"0,0E+00","module":"B7"},{"value":"0,0E+00","module":"C1"},{"value":"0,0E+00","module":"C2"},{"value":"0,0E+00","module":"C3"},{"value":"0,0E+00","module":"C4"},{"value":"0,0E+00","module":"D"}]},{"parameter":"EEE","unit":"MJ","values":[{"value":"1,88E-01","module":"A1-A3"},{"value":"0,0E+00","module":"A4"},{"value":"1,08E-01","module":"A5"},{"value":"0,0E+00","module":"B1"},{"value":"0,0E+00","module":"B2"},{"value":"0,0E+00","module":"B3"},{"value":"0,0E+00","module":"B4"},{"value":"0,0E+00","module":"B5"},{"value":"0,0E+00","module":"B6"},{"value":"0,0E+00","module":"B6"},{"value":"0,0E+00","module":"B7"},{"value":"0,0E+00","module":"C1"},{"value":"0,0E+00","module":"C2"},{"value":"2,39E+00","module":"C3"},{"value":"2,31E-05","module":"C4"},{"value":"0,0E+00","module":"D"}]},{"parameter":"EET","unit":"MJ","values":[{"value":"3,70E-01","module":"A1-A3"},{"value":"0,0E+00","module":"A4"},{"value":"1,94E-01","module":"A5"},{"value":"0,0E+00","module":"B1"},{"value":"0,0E+00","module":"B2"},{"value":"0,0E+00","module":"B3"},{"value":"0,0E+00","module":"B4"},{"value":"0,0E+00","module":"B5"},{"value":"0,0E+00","module":"B6"},{"value":"0,0E+00","module":"B6"},{"value":"0,0E+00","module":"B7"},{"value":"0,0E+00","module":"C1"},{"value":"0,0E+00","module":"C2"},{"value":"4,31E+00","module":"C3"},{"value":"0,0E+00","module":"C4"},{"value":"0,0E+00","module":"D"}]}]}