{"product_name":"Breplasta Spritzspachtel Fein","epd_id":"NEPD-4587-3839-EN","compliance":["EN 15804+A2","ISO 14025","ISO 21930"],"producer_name":"Saint-Gobain Sweden AB,  Scanspac","environmental_impact":[{"parameter":"GWP-total","unit":"kg CO2-eq.","values":[{"value":"9,08E-02","module":"A1"},{"value":"5,05E-03","module":"A2"},{"value":"1,36E-02","module":"A3"},{"value":"2,61E-02","module":"A4"},{"value":"4,13E-02","module":"A5"},{"value":"0,0E+00","module":"C1"},{"value":"4,55E-03","module":"C2"},{"value":"6,48E-04","module":"C3"},{"value":"8,22E-04","module":"C4"},{"value":"-2,10E-03","module":"D"}]},{"parameter":"GWP-fossil","unit":"kg CO2-eq.","values":[{"value":"1,30E-01","module":"A1"},{"value":"5,05E-03","module":"A2"},{"value":"1,24E-02","module":"A3"},{"value":"2,61E-02","module":"A4"},{"value":"1,76E-03","module":"A5"},{"value":"0,0E+00","module":"C1"},{"value":"4,54E-03","module":"C2"},{"value":"6,39E-04","module":"C3"},{"value":"8,20E-04","module":"C4"},{"value":"-2,06E-03","module":"D"}]},{"parameter":"GWP-biogenic","unit":"kg CO2-eq.","values":[{"value":"-3,90E-02","module":"A1"},{"value":"2,18E-06","module":"A2"},{"value":"1,17E-03","module":"A3"},{"value":"1,12E-05","module":"A4"},{"value":"3,96E-02","module":"A5"},{"value":"0,0E+00","module":"C1"},{"value":"1,86E-06","module":"C2"},{"value":"5,52E-06","module":"C3"},{"value":"9,58E-07","module":"C4"},{"value":"-4,11E-05","module":"D"}]},{"parameter":"GWP-luluc","unit":"kg CO2-eq.","values":[{"value":"1,06E-04","module":"A1"},{"value":"1,75E-06","module":"A2"},{"value":"9,15E-06","module":"A3"},{"value":"7,96E-06","module":"A4"},{"value":"1,41E-07","module":"A5"},{"value":"0,0E+00","module":"C1"},{"value":"1,33E-06","module":"C2"},{"value":"8,84E-07","module":"C3"},{"value":"2,02E-07","module":"C4"},{"value":"-1,39E-06","module":"D"}]},{"parameter":"ODP","unit":"kg CFC 11-eq.","values":[{"value":"6,38E-09","module":"A1"},{"value":"1,18E-09","module":"A2"},{"value":"7,75E-10","module":"A3"},{"value":"6,30E-09","module":"A4"},{"value":"1,10E-10","module":"A5"},{"value":"0,0E+00","module":"C1"},{"value":"1,05E-09","module":"C2"},{"value":"1,26E-10","module":"C3"},{"value":"3,11E-10","module":"C4"},{"value":"-3,76E-10","module":"D"}]},{"parameter":"AP","unit":"mol H+-eq.","values":[{"value":"5,88E-04","module":"A1"},{"value":"1,95E-05","module":"A2"},{"value":"1,01E-04","module":"A3"},{"value":"8,41E-05","module":"A4"},{"value":"2,41E-06","module":"A5"},{"value":"0,0E+00","module":"C1"},{"value":"1,91E-05","module":"C2"},{"value":"5,17E-06","module":"C3"},{"value":"7,30E-06","module":"C4"},{"value":"-1,85E-05","module":"D"}]},{"parameter":"POCP","unit":"kg NMVOC-eq.","values":[{"value":"4,29E-04","module":"A1"},{"value":"2,01E-05","module":"A2"},{"value":"7,90E-05","module":"A3"},{"value":"8,07E-05","module":"A4"},{"value":"2,84E-06","module":"A5"},{"value":"0,0E+00","module":"C1"},{"value":"2,04E-05","module":"C2"},{"value":"4,68E-06","module":"C3"},{"value":"8,56E-06","module":"C4"},{"value":"-2,00E-05","module":"D"}]},{"parameter":"ADPE","unit":"kg Sb-eq.","values":[{"value":"1,27E-06","module":"A1"},{"value":"8,68E-08","module":"A2"},{"value":"9,63E-08","module":"A3"},{"value":"4,66E-07","module":"A4"},{"value":"9,76E-09","module":"A5"},{"value":"0,0E+00","module":"C1"},{"value":"7,76E-08","module":"C2"},{"value":"8,11E-09","module":"C3"},{"value":"7,39E-09","module":"C4"},{"value":"-1,83E-07","module":"D"}]},{"parameter":"ADPF","unit":"MJ","values":[{"value":"3,83E+00","module":"A1"},{"value":"7,99E-02","module":"A2"},{"value":"5,27E-02","module":"A3"},{"value":"4,24E-01","module":"A4"},{"value":"7,53E-03","module":"A5"},{"value":"0,0E+00","module":"C1"},{"value":"7,07E-02","module":"C2"},{"value":"1,98E-02","module":"C3"},{"value":"2,26E-02","module":"C4"},{"value":"-3,49E-02","module":"D"}]},{"parameter":"WDP","unit":"m3 world-eq.","values":[{"value":"1,08E+01","module":"A1"},{"value":"6,30E-02","module":"A2"},{"value":"-1,01E+00","module":"A3"},{"value":"3,25E-01","module":"A4"},{"value":"2,58E-02","module":"A5"},{"value":"0,0E+00","module":"C1"},{"value":"5,42E-02","module":"C2"},{"value":"2,19E+00","module":"C3"},{"value":"1,39E-01","module":"C4"},{"value":"-1,63E+00","module":"D"}]},{"parameter":"EP-freshwater","unit":"kg P-eq.","values":[{"value":"4,80E-06","module":"A1"},{"value":"4,01E-08","module":"A2"},{"value":"5,23E-07","module":"A3"},{"value":"2,08E-07","module":"A4"},{"value":"3,97E-09","module":"A5"},{"value":"0,0E+00","module":"C1"},{"value":"3,47E-08","module":"C2"},{"value":"4,04E-08","module":"C3"},{"value":"9,30E-09","module":"C4"},{"value":"-5,48E-08","module":"D"}]},{"parameter":"EP-marine","unit":"kg N-eq.","values":[{"value":"1,03E-04","module":"A1"},{"value":"5,37E-06","module":"A2"},{"value":"6,86E-05","module":"A3"},{"value":"1,84E-05","module":"A4"},{"value":"2,07E-06","module":"A5"},{"value":"0,0E+00","module":"C1"},{"value":"5,74E-06","module":"C2"},{"value":"1,52E-06","module":"C3"},{"value":"2,71E-06","module":"C4"},{"value":"-6,43E-06","module":"D"}]},{"parameter":"EP-terrestrial","unit":"mol N-eq.","values":[{"value":"1,20E-03","module":"A1"},{"value":"5,95E-05","module":"A2"},{"value":"4,56E-04","module":"A3"},{"value":"2,05E-04","module":"A4"},{"value":"8,93E-06","module":"A5"},{"value":"0,0E+00","module":"C1"},{"value":"6,35E-05","module":"C2"},{"value":"1,75E-05","module":"C3"},{"value":"2,99E-05","module":"C4"},{"value":"-7,56E-05","module":"D"}]},{"parameter":"GWP-IOBC","unit":"kg CO2-eq.","values":[{"value":"7,14E-02","module":"A1"},{"value":"5,05E-03","module":"A2"},{"value":"2,75E-03","module":"A3"},{"value":"2,61E-02","module":"A4"},{"value":"0,0E+00","module":"A5"},{"value":"0,0E+00","module":"C1"},{"value":"4,55E-03","module":"C2"},{"value":"1,19E-03","module":"C3"},{"value":"0,0E+00","module":"C4"},{"value":"-2,20E-03","module":"D"}]}],"additional_environmental_impact":[{"parameter":"PM","unit":"disease incidence","values":[{"value":"4,64E-09","module":"A1"},{"value":"4,44E-10","module":"A2"},{"value":"1,72E-09","module":"A3"},{"value":"2,40E-09","module":"A4"},{"value":"4,10E-11","module":"A5"},{"value":"0,0E+00","module":"C1"},{"value":"4,00E-10","module":"C2"},{"value":"8,20E-11","module":"C3"},{"value":"1,55E-10","module":"C4"},{"value":"-3,95E-10","module":"D"}]},{"parameter":"ETP-fw","unit":"CTUe","values":[{"value":"2,80E+00","module":"A1"},{"value":"5,85E-02","module":"A2"},{"value":"1,61E-01","module":"A3"},{"value":"3,10E-01","module":"A4"},{"value":"7,26E-03","module":"A5"},{"value":"0,0E+00","module":"C1"},{"value":"5,17E-02","module":"C2"},{"value":"1,41E-02","module":"C3"},{"value":"1,23E-02","module":"C4"},{"value":"-3,59E-02","module":"D"}]},{"parameter":"HTP-c","unit":"CTUh","values":[{"value":"4,20E-11","module":"A1"},{"value":"0,0E+00","module":"A2"},{"value":"1,20E-11","module":"A3"},{"value":"0,0E+00","module":"A4"},{"value":"0,0E+00","module":"A5"},{"value":"0,0E+00","module":"C1"},{"value":"0,0E+00","module":"C2"},{"value":"0,0E+00","module":"C3"},{"value":"0,0E+00","module":"C4"},{"value":"-1,00E-12","module":"D"}]},{"parameter":"HTP-nc","unit":"CTUh","values":[{"value":"1,16E-09","module":"A1"},{"value":"5,40E-11","module":"A2"},{"value":"3,49E-10","module":"A3"},{"value":"3,00E-10","module":"A4"},{"value":"9,00E-12","module":"A5"},{"value":"0,0E+00","module":"C1"},{"value":"5,00E-11","module":"C2"},{"value":"1,30E-11","module":"C3"},{"value":"9,00E-12","module":"C4"},{"value":"-4,40E-11","module":"D"}]},{"parameter":"SQP","unit":"unitless","values":[{"value":"1,73E+00","module":"A1"},{"value":"9,09E-02","module":"A2"},{"value":"1,78E+00","module":"A3"},{"value":"4,87E-01","module":"A4"},{"value":"1,27E-02","module":"A5"},{"value":"0,0E+00","module":"C1"},{"value":"8,11E-02","module":"C2"},{"value":"1,12E-02","module":"C3"},{"value":"8,69E-02","module":"C4"},{"value":"7,91E-02","module":"D"}]},{"parameter":"IRP","unit":"kBq U235-eq.","values":[{"value":"7,08E-03","module":"A1"},{"value":"3,50E-04","module":"A2"},{"value":"1,86E-04","module":"A3"},{"value":"1,85E-03","module":"A4"},{"value":"3,37E-05","module":"A5"},{"value":"0,0E+00","module":"C1"},{"value":"3,09E-04","module":"C2"},{"value":"3,33E-04","module":"C3"},{"value":"1,03E-04","module":"C4"},{"value":"-3,20E-04","module":"D"}]}],"resource_use":[{"parameter":"PERE","unit":"MJ","values":[{"value":"3,92E-01","module":"A1"},{"value":"1,03E-03","module":"A2"},{"value":"1,53E-01","module":"A3"},{"value":"5,34E-03","module":"A4"},{"value":"1,88E-04","module":"A5"},{"value":"0,0E+00","module":"C1"},{"value":"8,90E-04","module":"C2"},{"value":"1,02E-02","module":"C3"},{"value":"8,08E-04","module":"C4"},{"value":"-8,16E-03","module":"D"}]},{"parameter":"PERM","unit":"MJ","values":[{"value":"3,62E-01","module":"A1"},{"value":"0,0E+00","module":"A2"},{"value":"0,0E+00","module":"A3"},{"value":"0,0E+00","module":"A4"},{"value":"-3,62E-01","module":"A5"},{"value":"0,0E+00","module":"C1"},{"value":"0,0E+00","module":"C2"},{"value":"0,0E+00","module":"C3"},{"value":"0,0E+00","module":"C4"},{"value":"0,0E+00","module":"D"}]},{"parameter":"PERT","unit":"MJ","values":[{"value":"7,54E-01","module":"A1"},{"value":"1,03E-03","module":"A2"},{"value":"1,53E-01","module":"A3"},{"value":"5,34E-03","module":"A4"},{"value":"-1,79E-02","module":"A5"},{"value":"0,0E+00","module":"C1"},{"value":"8,90E-04","module":"C2"},{"value":"1,02E-02","module":"C3"},{"value":"8,08E-04","module":"C4"},{"value":"-8,16E-03","module":"D"}]},{"parameter":"PENRE","unit":"MJ","values":[{"value":"2,24E+00","module":"A1"},{"value":"7,99E-02","module":"A2"},{"value":"5,27E-02","module":"A3"},{"value":"4,24E-01","module":"A4"},{"value":"7,53E-03","module":"A5"},{"value":"0,0E+00","module":"C1"},{"value":"7,07E-02","module":"C2"},{"value":"1,99E-02","module":"C3"},{"value":"2,26E-02","module":"C4"},{"value":"-3,68E-02","module":"D"}]},{"parameter":"PENRM","unit":"MJ","values":[{"value":"1,73E+00","module":"A1"},{"value":"0,0E+00","module":"A2"},{"value":"0,0E+00","module":"A3"},{"value":"0,0E+00","module":"A4"},{"value":"-7,15E-01","module":"A5"},{"value":"0,0E+00","module":"C1"},{"value":"0,0E+00","module":"C2"},{"value":"0,0E+00","module":"C3"},{"value":"0,0E+00","module":"C4"},{"value":"0,0E+00","module":"D"}]},{"parameter":"PENRT","unit":"MJ","values":[{"value":"3,97E+00","module":"A1"},{"value":"7,99E-02","module":"A2"},{"value":"5,27E-02","module":"A3"},{"value":"4,24E-01","module":"A4"},{"value":"-7,07E-01","module":"A5"},{"value":"0,0E+00","module":"C1"},{"value":"7,07E-02","module":"C2"},{"value":"1,99E-02","module":"C3"},{"value":"2,26E-02","module":"C4"},{"value":"-3,68E-02","module":"D"}]},{"parameter":"SM","unit":"kg","values":[{"value":"2,36E-04","module":"A1"},{"value":"0,0E+00","module":"A2"},{"value":"7,82E-04","module":"A3"},{"value":"0,0E+00","module":"A4"},{"value":"0,0E+00","module":"A5"},{"value":"0,0E+00","module":"C1"},{"value":"0,0E+00","module":"C2"},{"value":"0,0E+00","module":"C3"},{"value":"0,0E+00","module":"C4"},{"value":"0,0E+00","module":"D"}]},{"parameter":"RSF","unit":"MJ","values":[{"value":"1,06E-02","module":"A1"},{"value":"3,75E-05","module":"A2"},{"value":"1,16E-04","module":"A3"},{"value":"1,87E-04","module":"A4"},{"value":"4,96E-06","module":"A5"},{"value":"0,0E+00","module":"C1"},{"value":"3,11E-05","module":"C2"},{"value":"0,0E+00","module":"C3"},{"value":"1,68E-05","module":"C4"},{"value":"-1,67E-04","module":"D"}]},{"parameter":"NRSF","unit":"MJ","values":[{"value":"2,08E-03","module":"A1"},{"value":"1,22E-04","module":"A2"},{"value":"8,06E-04","module":"A3"},{"value":"6,26E-04","module":"A4"},{"value":"1,52E-05","module":"A5"},{"value":"0,0E+00","module":"C1"},{"value":"1,04E-04","module":"C2"},{"value":"0,0E+00","module":"C3"},{"value":"3,62E-05","module":"C4"},{"value":"-1,71E-04","module":"D"}]},{"parameter":"FW","unit":"m3","values":[{"value":"2,12E-03","module":"A1"},{"value":"9,24E-06","module":"A2"},{"value":"4,96E-04","module":"A3"},{"value":"4,83E-05","module":"A4"},{"value":"4,06E-06","module":"A5"},{"value":"0,0E+00","module":"C1"},{"value":"8,05E-06","module":"C2"},{"value":"3,40E-05","module":"C3"},{"value":"2,78E-05","module":"C4"},{"value":"-1,28E-03","module":"D"}]}],"end_of_life_waste":[{"parameter":"HWD","unit":"kg","values":[{"value":"1,80E-04","module":"A1"},{"value":"4,39E-06","module":"A2"},{"value":"5,36E-03","module":"A3"},{"value":"2,32E-05","module":"A4"},{"value":"0,0E+00","module":"A5"},{"value":"0,0E+00","module":"C1"},{"value":"3,87E-06","module":"C2"},{"value":"1,98E-06","module":"C3"},{"value":"0,0E+00","module":"C4"},{"value":"-8,40E-06","module":"D"}]},{"parameter":"NHWD","unit":"kg","values":[{"value":"7,18E-03","module":"A1"},{"value":"6,78E-03","module":"A2"},{"value":"3,50E-03","module":"A3"},{"value":"3,69E-02","module":"A4"},{"value":"2,31E-02","module":"A5"},{"value":"0,0E+00","module":"C1"},{"value":"6,15E-03","module":"C2"},{"value":"6,26E-05","module":"C3"},{"value":"1,00E-01","module":"C4"},{"value":"-2,55E-04","module":"D"}]},{"parameter":"RWD","unit":"kg","values":[{"value":"6,24E-06","module":"A1"},{"value":"5,45E-07","module":"A2"},{"value":"2,23E-07","module":"A3"},{"value":"2,90E-06","module":"A4"},{"value":"0,0E+00","module":"A5"},{"value":"0,0E+00","module":"C1"},{"value":"4,83E-07","module":"C2"},{"value":"2,10E-07","module":"C3"},{"value":"0,0E+00","module":"C4"},{"value":"-2,76E-07","module":"D"}]}],"end_of_life_flow":[{"parameter":"CRU","unit":"kg","values":[{"value":"0,0E+00","module":"A1"},{"value":"0,0E+00","module":"A2"},{"value":"0,0E+00","module":"A3"},{"value":"0,0E+00","module":"A4"},{"value":"0,0E+00","module":"A5"},{"value":"0,0E+00","module":"C1"},{"value":"0,0E+00","module":"C2"},{"value":"0,0E+00","module":"C3"},{"value":"0,0E+00","module":"C4"},{"value":"0,0E+00","module":"D"}]},{"parameter":"MFR","unit":"kg","values":[{"value":"9,71E-05","module":"A1"},{"value":"0,0E+00","module":"A2"},{"value":"2,03E-03","module":"A3"},{"value":"0,0E+00","module":"A4"},{"value":"1,16E-02","module":"A5"},{"value":"0,0E+00","module":"C1"},{"value":"0,0E+00","module":"C2"},{"value":"9,00E-01","module":"C3"},{"value":"0,0E+00","module":"C4"},{"value":"0,0E+00","module":"D"}]},{"parameter":"MER","unit":"kg","values":[{"value":"6,08E-05","module":"A1"},{"value":"0,0E+00","module":"A2"},{"value":"5,61E-05","module":"A3"},{"value":"0,0E+00","module":"A4"},{"value":"1,09E-06","module":"A5"},{"value":"0,0E+00","module":"C1"},{"value":"0,0E+00","module":"C2"},{"value":"0,0E+00","module":"C3"},{"value":"0,0E+00","module":"C4"},{"value":"0,0E+00","module":"D"}]},{"parameter":"EEE","unit":"MJ","values":[{"value":"1,68E-04","module":"A1"},{"value":"0,0E+00","module":"A2"},{"value":"6,22E-03","module":"A3"},{"value":"0,0E+00","module":"A4"},{"value":"5,67E-04","module":"A5"},{"value":"0,0E+00","module":"C1"},{"value":"0,0E+00","module":"C2"},{"value":"0,0E+00","module":"C3"},{"value":"0,0E+00","module":"C4"},{"value":"0,0E+00","module":"D"}]},{"parameter":"EET","unit":"MJ","values":[{"value":"2,54E-03","module":"A1"},{"value":"0,0E+00","module":"A2"},{"value":"9,41E-02","module":"A3"},{"value":"0,0E+00","module":"A4"},{"value":"8,58E-03","module":"A5"},{"value":"0,0E+00","module":"C1"},{"value":"0,0E+00","module":"C2"},{"value":"0,0E+00","module":"C3"},{"value":"0,0E+00","module":"C4"},{"value":"0,0E+00","module":"D"}]}]}