{"product_name":"Breplasta Mineral Rollspachtel Leicht","epd_id":"NEPD-4588-3838-EN","compliance":["EN 15804+A2","ISO 14025","ISO 21930"],"producer_name":"Saint-Gobain Sweden AB,  Scanspac","environmental_impact":[{"parameter":"GWP-total","unit":"kg CO2-eq.","values":[{"value":"2,31E-01","module":"A1"},{"value":"8,30E-03","module":"A2"},{"value":"1,36E-02","module":"A3"},{"value":"2,61E-02","module":"A4"},{"value":"6,61E-02","module":"A5"},{"value":"0,0E+00","module":"C1"},{"value":"4,55E-03","module":"C2"},{"value":"6,48E-04","module":"C3"},{"value":"8,22E-04","module":"C4"},{"value":"-2,10E-03","module":"D"}]},{"parameter":"GWP-fossil","unit":"kg CO2-eq.","values":[{"value":"2,91E-01","module":"A1"},{"value":"8,30E-03","module":"A2"},{"value":"1,24E-02","module":"A3"},{"value":"2,61E-02","module":"A4"},{"value":"3,50E-03","module":"A5"},{"value":"0,0E+00","module":"C1"},{"value":"4,54E-03","module":"C2"},{"value":"6,39E-04","module":"C3"},{"value":"8,20E-04","module":"C4"},{"value":"-2,06E-03","module":"D"}]},{"parameter":"GWP-biogenic","unit":"kg CO2-eq.","values":[{"value":"-6,12E-02","module":"A1"},{"value":"3,45E-06","module":"A2"},{"value":"1,17E-03","module":"A3"},{"value":"1,12E-05","module":"A4"},{"value":"6,26E-02","module":"A5"},{"value":"0,0E+00","module":"C1"},{"value":"1,86E-06","module":"C2"},{"value":"5,52E-06","module":"C3"},{"value":"9,58E-07","module":"C4"},{"value":"-4,11E-05","module":"D"}]},{"parameter":"GWP-luluc","unit":"kg CO2-eq.","values":[{"value":"2,52E-04","module":"A1"},{"value":"2,45E-06","module":"A2"},{"value":"9,15E-06","module":"A3"},{"value":"7,96E-06","module":"A4"},{"value":"2,78E-07","module":"A5"},{"value":"0,0E+00","module":"C1"},{"value":"1,33E-06","module":"C2"},{"value":"8,84E-07","module":"C3"},{"value":"2,02E-07","module":"C4"},{"value":"-1,39E-06","module":"D"}]},{"parameter":"ODP","unit":"kg CFC 11-eq.","values":[{"value":"2,16E-08","module":"A1"},{"value":"1,94E-09","module":"A2"},{"value":"7,75E-10","module":"A3"},{"value":"6,30E-09","module":"A4"},{"value":"2,16E-10","module":"A5"},{"value":"0,0E+00","module":"C1"},{"value":"1,05E-09","module":"C2"},{"value":"1,27E-10","module":"C3"},{"value":"3,11E-10","module":"C4"},{"value":"-3,75E-10","module":"D"}]},{"parameter":"AP","unit":"mol H+-eq.","values":[{"value":"2,74E-03","module":"A1"},{"value":"3,26E-05","module":"A2"},{"value":"1,01E-04","module":"A3"},{"value":"8,41E-05","module":"A4"},{"value":"4,69E-06","module":"A5"},{"value":"0,0E+00","module":"C1"},{"value":"1,91E-05","module":"C2"},{"value":"5,17E-06","module":"C3"},{"value":"7,30E-06","module":"C4"},{"value":"-1,85E-05","module":"D"}]},{"parameter":"POCP","unit":"kg NMVOC-eq.","values":[{"value":"1,09E-03","module":"A1"},{"value":"3,40E-05","module":"A2"},{"value":"7,90E-05","module":"A3"},{"value":"8,07E-05","module":"A4"},{"value":"5,53E-06","module":"A5"},{"value":"0,0E+00","module":"C1"},{"value":"2,04E-05","module":"C2"},{"value":"4,68E-06","module":"C3"},{"value":"8,56E-06","module":"C4"},{"value":"-2,00E-05","module":"D"}]},{"parameter":"ADPE","unit":"kg Sb-eq.","values":[{"value":"4,63E-06","module":"A1"},{"value":"1,43E-07","module":"A2"},{"value":"9,63E-08","module":"A3"},{"value":"4,66E-07","module":"A4"},{"value":"1,92E-08","module":"A5"},{"value":"0,0E+00","module":"C1"},{"value":"7,76E-08","module":"C2"},{"value":"8,11E-09","module":"C3"},{"value":"7,39E-09","module":"C4"},{"value":"-1,83E-07","module":"D"}]},{"parameter":"ADPF","unit":"MJ","values":[{"value":"6,70E+00","module":"A1"},{"value":"1,31E-01","module":"A2"},{"value":"5,27E-02","module":"A3"},{"value":"4,24E-01","module":"A4"},{"value":"1,49E-02","module":"A5"},{"value":"0,0E+00","module":"C1"},{"value":"7,07E-02","module":"C2"},{"value":"1,98E-02","module":"C3"},{"value":"2,26E-02","module":"C4"},{"value":"-3,49E-02","module":"D"}]},{"parameter":"WDP","unit":"m3 world-eq.","values":[{"value":"2,33E+01","module":"A1"},{"value":"1,00E-01","module":"A2"},{"value":"-1,01E+00","module":"A3"},{"value":"3,25E-01","module":"A4"},{"value":"5,12E-02","module":"A5"},{"value":"0,0E+00","module":"C1"},{"value":"5,42E-02","module":"C2"},{"value":"2,19E+00","module":"C3"},{"value":"1,39E-01","module":"C4"},{"value":"-1,63E+00","module":"D"}]},{"parameter":"EP-freshwater","unit":"kg P-eq.","values":[{"value":"1,34E-05","module":"A1"},{"value":"6,41E-08","module":"A2"},{"value":"5,23E-07","module":"A3"},{"value":"2,08E-07","module":"A4"},{"value":"7,76E-09","module":"A5"},{"value":"0,0E+00","module":"C1"},{"value":"3,47E-08","module":"C2"},{"value":"4,04E-08","module":"C3"},{"value":"9,30E-09","module":"C4"},{"value":"-5,48E-08","module":"D"}]},{"parameter":"EP-marine","unit":"kg N-eq.","values":[{"value":"2,75E-04","module":"A1"},{"value":"9,17E-06","module":"A2"},{"value":"6,86E-05","module":"A3"},{"value":"1,84E-05","module":"A4"},{"value":"4,08E-06","module":"A5"},{"value":"0,0E+00","module":"C1"},{"value":"5,74E-06","module":"C2"},{"value":"1,52E-06","module":"C3"},{"value":"2,71E-06","module":"C4"},{"value":"-6,43E-06","module":"D"}]},{"parameter":"EP-terrestrial","unit":"mol N-eq.","values":[{"value":"3,01E-03","module":"A1"},{"value":"1,02E-04","module":"A2"},{"value":"4,56E-04","module":"A3"},{"value":"2,05E-04","module":"A4"},{"value":"1,73E-05","module":"A5"},{"value":"0,0E+00","module":"C1"},{"value":"6,35E-05","module":"C2"},{"value":"1,75E-05","module":"C3"},{"value":"2,99E-05","module":"C4"},{"value":"-7,56E-05","module":"D"}]},{"parameter":"GWP-IOBC","unit":"kg CO2-eq.","values":[{"value":"1,82E-01","module":"A1"},{"value":"8,30E-03","module":"A2"},{"value":"2,75E-03","module":"A3"},{"value":"2,61E-02","module":"A4"},{"value":"0,0E+00","module":"A5"},{"value":"0,0E+00","module":"C1"},{"value":"4,55E-03","module":"C2"},{"value":"1,19E-03","module":"C3"},{"value":"0,0E+00","module":"C4"},{"value":"-2,20E-03","module":"D"}]}],"additional_environmental_impact":[{"parameter":"PM","unit":"disease incidence","values":[{"value":"1,38E-08","module":"A1"},{"value":"7,40E-10","module":"A2"},{"value":"1,72E-09","module":"A3"},{"value":"2,40E-09","module":"A4"},{"value":"8,10E-11","module":"A5"},{"value":"0,0E+00","module":"C1"},{"value":"4,00E-10","module":"C2"},{"value":"8,30E-11","module":"C3"},{"value":"1,54E-10","module":"C4"},{"value":"-3,95E-10","module":"D"}]},{"parameter":"ETP-fw","unit":"CTUe","values":[{"value":"6,10E+00","module":"A1"},{"value":"9,56E-02","module":"A2"},{"value":"1,61E-01","module":"A3"},{"value":"3,10E-01","module":"A4"},{"value":"1,43E-02","module":"A5"},{"value":"0,0E+00","module":"C1"},{"value":"5,17E-02","module":"C2"},{"value":"1,41E-02","module":"C3"},{"value":"1,23E-02","module":"C4"},{"value":"-3,59E-02","module":"D"}]},{"parameter":"HTP-c","unit":"CTUh","values":[{"value":"4,70E-10","module":"A1"},{"value":"0,0E+00","module":"A2"},{"value":"1,20E-11","module":"A3"},{"value":"0,0E+00","module":"A4"},{"value":"0,0E+00","module":"A5"},{"value":"0,0E+00","module":"C1"},{"value":"0,0E+00","module":"C2"},{"value":"0,0E+00","module":"C3"},{"value":"0,0E+00","module":"C4"},{"value":"-2,00E-12","module":"D"}]},{"parameter":"HTP-nc","unit":"CTUh","values":[{"value":"4,36E-09","module":"A1"},{"value":"9,10E-11","module":"A2"},{"value":"3,49E-10","module":"A3"},{"value":"3,00E-10","module":"A4"},{"value":"1,70E-11","module":"A5"},{"value":"0,0E+00","module":"C1"},{"value":"5,00E-11","module":"C2"},{"value":"1,30E-11","module":"C3"},{"value":"9,00E-12","module":"C4"},{"value":"-4,40E-11","module":"D"}]},{"parameter":"SQP","unit":"unitless","values":[{"value":"3,53E+00","module":"A1"},{"value":"1,50E-01","module":"A2"},{"value":"1,78E+00","module":"A3"},{"value":"4,87E-01","module":"A4"},{"value":"2,52E-02","module":"A5"},{"value":"0,0E+00","module":"C1"},{"value":"8,11E-02","module":"C2"},{"value":"1,12E-02","module":"C3"},{"value":"8,69E-02","module":"C4"},{"value":"7,91E-02","module":"D"}]},{"parameter":"IRP","unit":"kBq U235-eq.","values":[{"value":"1,71E-02","module":"A1"},{"value":"5,71E-04","module":"A2"},{"value":"1,86E-04","module":"A3"},{"value":"1,85E-03","module":"A4"},{"value":"6,66E-05","module":"A5"},{"value":"0,0E+00","module":"C1"},{"value":"3,09E-04","module":"C2"},{"value":"3,33E-04","module":"C3"},{"value":"1,03E-04","module":"C4"},{"value":"-3,20E-04","module":"D"}]}],"resource_use":[{"parameter":"PERE","unit":"MJ","values":[{"value":"8,14E-01","module":"A1"},{"value":"1,65E-03","module":"A2"},{"value":"1,53E-01","module":"A3"},{"value":"5,34E-03","module":"A4"},{"value":"3,72E-04","module":"A5"},{"value":"0,0E+00","module":"C1"},{"value":"8,90E-04","module":"C2"},{"value":"1,02E-02","module":"C3"},{"value":"8,08E-04","module":"C4"},{"value":"-8,16E-03","module":"D"}]},{"parameter":"PERM","unit":"MJ","values":[{"value":"5,73E-01","module":"A1"},{"value":"0,0E+00","module":"A2"},{"value":"0,0E+00","module":"A3"},{"value":"0,0E+00","module":"A4"},{"value":"-5,73E-01","module":"A5"},{"value":"0,0E+00","module":"C1"},{"value":"0,0E+00","module":"C2"},{"value":"0,0E+00","module":"C3"},{"value":"0,0E+00","module":"C4"},{"value":"0,0E+00","module":"D"}]},{"parameter":"PERT","unit":"MJ","values":[{"value":"1,39E+00","module":"A1"},{"value":"1,65E-03","module":"A2"},{"value":"1,53E-01","module":"A3"},{"value":"5,34E-03","module":"A4"},{"value":"-2,83E-02","module":"A5"},{"value":"0,0E+00","module":"C1"},{"value":"8,90E-04","module":"C2"},{"value":"1,02E-02","module":"C3"},{"value":"8,08E-04","module":"C4"},{"value":"-8,16E-03","module":"D"}]},{"parameter":"PENRE","unit":"MJ","values":[{"value":"5,69E+00","module":"A1"},{"value":"1,31E-01","module":"A2"},{"value":"5,27E-02","module":"A3"},{"value":"4,24E-01","module":"A4"},{"value":"1,49E-02","module":"A5"},{"value":"0,0E+00","module":"C1"},{"value":"7,07E-02","module":"C2"},{"value":"1,99E-02","module":"C3"},{"value":"2,26E-02","module":"C4"},{"value":"-3,68E-02","module":"D"}]},{"parameter":"PENRM","unit":"MJ","values":[{"value":"1,43E+00","module":"A1"},{"value":"0,0E+00","module":"A2"},{"value":"0,0E+00","module":"A3"},{"value":"0,0E+00","module":"A4"},{"value":"-1,43E+00","module":"A5"},{"value":"0,0E+00","module":"C1"},{"value":"0,0E+00","module":"C2"},{"value":"0,0E+00","module":"C3"},{"value":"0,0E+00","module":"C4"},{"value":"0,0E+00","module":"D"}]},{"parameter":"PENRT","unit":"MJ","values":[{"value":"7,12E+00","module":"A1"},{"value":"1,31E-01","module":"A2"},{"value":"5,27E-02","module":"A3"},{"value":"4,24E-01","module":"A4"},{"value":"-1,42E+00","module":"A5"},{"value":"0,0E+00","module":"C1"},{"value":"7,07E-02","module":"C2"},{"value":"1,99E-02","module":"C3"},{"value":"2,26E-02","module":"C4"},{"value":"-3,68E-02","module":"D"}]},{"parameter":"SM","unit":"kg","values":[{"value":"4,63E-04","module":"A1"},{"value":"0,0E+00","module":"A2"},{"value":"7,82E-04","module":"A3"},{"value":"0,0E+00","module":"A4"},{"value":"0,0E+00","module":"A5"},{"value":"0,0E+00","module":"C1"},{"value":"0,0E+00","module":"C2"},{"value":"0,0E+00","module":"C3"},{"value":"0,0E+00","module":"C4"},{"value":"0,0E+00","module":"D"}]},{"parameter":"RSF","unit":"MJ","values":[{"value":"2,21E-02","module":"A1"},{"value":"5,75E-05","module":"A2"},{"value":"1,16E-04","module":"A3"},{"value":"1,87E-04","module":"A4"},{"value":"9,80E-06","module":"A5"},{"value":"0,0E+00","module":"C1"},{"value":"3,11E-05","module":"C2"},{"value":"0,0E+00","module":"C3"},{"value":"1,68E-05","module":"C4"},{"value":"-1,67E-04","module":"D"}]},{"parameter":"NRSF","unit":"MJ","values":[{"value":"5,06E-03","module":"A1"},{"value":"1,93E-04","module":"A2"},{"value":"8,06E-04","module":"A3"},{"value":"6,26E-04","module":"A4"},{"value":"2,91E-05","module":"A5"},{"value":"0,0E+00","module":"C1"},{"value":"1,04E-04","module":"C2"},{"value":"0,0E+00","module":"C3"},{"value":"3,62E-05","module":"C4"},{"value":"-1,71E-04","module":"D"}]},{"parameter":"FW","unit":"m3","values":[{"value":"6,17E-03","module":"A1"},{"value":"1,49E-05","module":"A2"},{"value":"4,96E-04","module":"A3"},{"value":"4,83E-05","module":"A4"},{"value":"7,99E-06","module":"A5"},{"value":"0,0E+00","module":"C1"},{"value":"8,05E-06","module":"C2"},{"value":"3,40E-05","module":"C3"},{"value":"2,78E-05","module":"C4"},{"value":"-1,28E-03","module":"D"}]}],"end_of_life_waste":[{"parameter":"HWD","unit":"kg","values":[{"value":"8,29E-04","module":"A1"},{"value":"7,16E-06","module":"A2"},{"value":"5,36E-03","module":"A3"},{"value":"2,32E-05","module":"A4"},{"value":"0,0E+00","module":"A5"},{"value":"0,0E+00","module":"C1"},{"value":"3,87E-06","module":"C2"},{"value":"1,98E-06","module":"C3"},{"value":"0,0E+00","module":"C4"},{"value":"-8,40E-06","module":"D"}]},{"parameter":"NHWD","unit":"kg","values":[{"value":"8,10E-02","module":"A1"},{"value":"1,14E-02","module":"A2"},{"value":"3,50E-03","module":"A3"},{"value":"3,69E-02","module":"A4"},{"value":"4,56E-02","module":"A5"},{"value":"0,0E+00","module":"C1"},{"value":"6,15E-03","module":"C2"},{"value":"6,26E-05","module":"C3"},{"value":"1,00E-01","module":"C4"},{"value":"-2,55E-04","module":"D"}]},{"parameter":"RWD","unit":"kg","values":[{"value":"1,59E-05","module":"A1"},{"value":"8,93E-07","module":"A2"},{"value":"2,23E-07","module":"A3"},{"value":"2,90E-06","module":"A4"},{"value":"0,0E+00","module":"A5"},{"value":"0,0E+00","module":"C1"},{"value":"4,83E-07","module":"C2"},{"value":"2,10E-07","module":"C3"},{"value":"0,0E+00","module":"C4"},{"value":"-2,76E-07","module":"D"}]}],"end_of_life_flow":[{"parameter":"CRU","unit":"kg","values":[{"value":"0,0E+00","module":"A1"},{"value":"0,0E+00","module":"A2"},{"value":"0,0E+00","module":"A3"},{"value":"0,0E+00","module":"A4"},{"value":"0,0E+00","module":"A5"},{"value":"0,0E+00","module":"C1"},{"value":"0,0E+00","module":"C2"},{"value":"0,0E+00","module":"C3"},{"value":"0,0E+00","module":"C4"},{"value":"0,0E+00","module":"D"}]},{"parameter":"MFR","unit":"kg","values":[{"value":"2,12E-04","module":"A1"},{"value":"0,0E+00","module":"A2"},{"value":"2,03E-03","module":"A3"},{"value":"0,0E+00","module":"A4"},{"value":"2,30E-02","module":"A5"},{"value":"0,0E+00","module":"C1"},{"value":"0,0E+00","module":"C2"},{"value":"9,00E-01","module":"C3"},{"value":"0,0E+00","module":"C4"},{"value":"0,0E+00","module":"D"}]},{"parameter":"MER","unit":"kg","values":[{"value":"1,20E-04","module":"A1"},{"value":"0,0E+00","module":"A2"},{"value":"5,61E-05","module":"A3"},{"value":"0,0E+00","module":"A4"},{"value":"2,18E-06","module":"A5"},{"value":"0,0E+00","module":"C1"},{"value":"0,0E+00","module":"C2"},{"value":"0,0E+00","module":"C3"},{"value":"0,0E+00","module":"C4"},{"value":"0,0E+00","module":"D"}]},{"parameter":"EEE","unit":"MJ","values":[{"value":"3,30E-04","module":"A1"},{"value":"0,0E+00","module":"A2"},{"value":"6,22E-03","module":"A3"},{"value":"0,0E+00","module":"A4"},{"value":"8,98E-04","module":"A5"},{"value":"0,0E+00","module":"C1"},{"value":"0,0E+00","module":"C2"},{"value":"0,0E+00","module":"C3"},{"value":"0,0E+00","module":"C4"},{"value":"0,0E+00","module":"D"}]},{"parameter":"EET","unit":"MJ","values":[{"value":"4,99E-03","module":"A1"},{"value":"0,0E+00","module":"A2"},{"value":"9,41E-02","module":"A3"},{"value":"0,0E+00","module":"A4"},{"value":"1,36E-02","module":"A5"},{"value":"0,0E+00","module":"C1"},{"value":"0,0E+00","module":"C2"},{"value":"0,0E+00","module":"C3"},{"value":"0,0E+00","module":"C4"},{"value":"0,0E+00","module":"D"}]}]}