{"product_name":"Brettschichtholz (Update)","epd_id":"EPD-RUB-20230230-IBC1-DE","compliance":["DIN EN 15804+A2","ISO 14025"],"producer_name":"Rubner Holding AG - S.p.A.","environmental_impact":[{"parameter":"GWP-total","unit":"kg CO2-eq.","values":[{"value":"-6,87E+02","module":"A1-A3"},{"value":"0,0E+00","module":"C1"},{"value":"1,47E+00","module":"C2"},{"value":"7,71E+02","module":"C3"},{"value":"0,0E+00","module":"C4"},{"value":"-4,16E+02","module":"D"}]},{"parameter":"GWP-fossil","unit":"kg CO2-eq.","values":[{"value":"7,62E+01","module":"A1-A3"},{"value":"0,0E+00","module":"C1"},{"value":"1,40E+00","module":"C2"},{"value":"3,42E+00","module":"C3"},{"value":"0,0E+00","module":"C4"},{"value":"-3,85E+02","module":"D"}]},{"parameter":"GWP-biogenic","unit":"kg CO2-eq.","values":[{"value":"-7,63E+02","module":"A1-A3"},{"value":"0,0E+00","module":"C1"},{"value":"6,09E-02","module":"C2"},{"value":"7,67E+02","module":"C3"},{"value":"0,0E+00","module":"C4"},{"value":"-3,06E+01","module":"D"}]},{"parameter":"GWP-luluc","unit":"kg CO2-eq.","values":[{"value":"2,56E-01","module":"A1-A3"},{"value":"0,0E+00","module":"C1"},{"value":"9,39E-03","module":"C2"},{"value":"7,24E-04","module":"C3"},{"value":"0,0E+00","module":"C4"},{"value":"-4,61E-02","module":"D"}]},{"parameter":"ODP","unit":"kg CFC11-eq.","values":[{"value":"2,57E-09","module":"A1-A3"},{"value":"0,0E+00","module":"C1"},{"value":"1,37E-13","module":"C2"},{"value":"5,01E-11","module":"C3"},{"value":"0,0E+00","module":"C4"},{"value":"-2,98E-09","module":"D"}]},{"parameter":"AP","unit":"mol H^(+)-eq.","values":[{"value":"6,50E-01","module":"A1-A3"},{"value":"0,0E+00","module":"C1"},{"value":"4,65E-03","module":"C2"},{"value":"7,52E-03","module":"C3"},{"value":"0,0E+00","module":"C4"},{"value":"3,19E-01","module":"D"}]},{"parameter":"POCP","unit":"kg NMVOC-eq.","values":[{"value":"7,77E-01","module":"A1-A3"},{"value":"0,0E+00","module":"C1"},{"value":"4,18E-03","module":"C2"},{"value":"4,56E-03","module":"C3"},{"value":"0,0E+00","module":"C4"},{"value":"2,94E-01","module":"D"}]},{"parameter":"ADPE","unit":"kg Sb-eq.","values":[{"value":"4,21E-05","module":"A1-A3"},{"value":"0,0E+00","module":"C1"},{"value":"1,40E-07","module":"C2"},{"value":"9,33E-07","module":"C3"},{"value":"0,0E+00","module":"C4"},{"value":"-6,40E-05","module":"D"}]},{"parameter":"ADPF","unit":"MJ","values":[{"value":"1,05E+03","module":"A1-A3"},{"value":"0,0E+00","module":"C1"},{"value":"1,83E+01","module":"C2"},{"value":"6,21E+01","module":"C3"},{"value":"0,0E+00","module":"C4"},{"value":"-6,66E+03","module":"D"}]},{"parameter":"WDP","unit":"m^3 Welt-eq. entzogen","values":[{"value":"2,51E+01","module":"A1-A3"},{"value":"0,0E+00","module":"C1"},{"value":"1,56E-02","module":"C2"},{"value":"7,81E-01","module":"C3"},{"value":"0,0E+00","module":"C4"},{"value":"-2,19E+01","module":"D"}]},{"parameter":"EP-freshwater","unit":"kg P-eq.","values":[{"value":"3,99E-03","module":"A1-A3"},{"value":"0,0E+00","module":"C1"},{"value":"4,98E-06","module":"C2"},{"value":"9,99E-06","module":"C3"},{"value":"0,0E+00","module":"C4"},{"value":"-6,02E-04","module":"D"}]},{"parameter":"EP-marine","unit":"kg N-eq.","values":[{"value":"2,61E-01","module":"A1-A3"},{"value":"0,0E+00","module":"C1"},{"value":"2,13E-03","module":"C2"},{"value":"1,69E-03","module":"C3"},{"value":"0,0E+00","module":"C4"},{"value":"6,92E-02","module":"D"}]},{"parameter":"EP-terrestrial","unit":"mol N-eq.","values":[{"value":"2,30E+00","module":"A1-A3"},{"value":"0,0E+00","module":"C1"},{"value":"2,38E-02","module":"C2"},{"value":"1,77E-02","module":"C3"},{"value":"0,0E+00","module":"C4"},{"value":"8,20E-01","module":"D"}]}],"additional_environmental_impact":[{"parameter":"PM","unit":"Krankheitsf\u00e4lle","values":[{"value":null,"module":"A1-A3"},{"value":null,"module":"C1"},{"value":null,"module":"C2"},{"value":null,"module":"C3"},{"value":null,"module":"C4"},{"value":null,"module":"D"}]},{"parameter":"ETP-fw","unit":"CTUe","values":[{"value":null,"module":"A1-A3"},{"value":null,"module":"C1"},{"value":null,"module":"C2"},{"value":null,"module":"C3"},{"value":null,"module":"C4"},{"value":null,"module":"D"}]},{"parameter":"HTP-c","unit":"CTUh","values":[{"value":null,"module":"A1-A3"},{"value":null,"module":"C1"},{"value":null,"module":"C2"},{"value":null,"module":"C3"},{"value":null,"module":"C4"},{"value":null,"module":"D"}]},{"parameter":"HTP-nc","unit":"CTUh","values":[{"value":null,"module":"A1-A3"},{"value":null,"module":"C1"},{"value":null,"module":"C2"},{"value":null,"module":"C3"},{"value":null,"module":"C4"},{"value":null,"module":"D"}]},{"parameter":"SQP","unit":"SQP","values":[{"value":null,"module":"A1-A3"},{"value":null,"module":"C1"},{"value":null,"module":"C2"},{"value":null,"module":"C3"},{"value":null,"module":"C4"},{"value":null,"module":"D"}]}],"resource_use":[{"parameter":"PERE","unit":"MJ","values":[{"value":"4,08E+03","module":"A1-A3"},{"value":"0,0E+00","module":"C1"},{"value":"1,27E+00","module":"C2"},{"value":"7,71E+03","module":"C3"},{"value":"0,0E+00","module":"C4"},{"value":"-2,06E+03","module":"D"}]},{"parameter":"PERM","unit":"MJ","values":[{"value":"7,67E+03","module":"A1-A3"},{"value":"0,0E+00","module":"C1"},{"value":"0,0E+00","module":"C2"},{"value":"-7,67E+03","module":"C3"},{"value":"0,0E+00","module":"C4"},{"value":"0,0E+00","module":"D"}]},{"parameter":"PERT","unit":"MJ","values":[{"value":"1,18E+04","module":"A1-A3"},{"value":"0,0E+00","module":"C1"},{"value":"1,27E+00","module":"C2"},{"value":"3,45E+01","module":"C3"},{"value":"0,0E+00","module":"C4"},{"value":"-2,06E+03","module":"D"}]},{"parameter":"PENRE","unit":"MJ","values":[{"value":"9,06E+02","module":"A1-A3"},{"value":"0,0E+00","module":"C1"},{"value":"1,84E+01","module":"C2"},{"value":"1,92E+02","module":"C3"},{"value":"0,0E+00","module":"C4"},{"value":"-6,67E+03","module":"D"}]},{"parameter":"PENRM","unit":"MJ","values":[{"value":"1,49E+02","module":"A1-A3"},{"value":"0,0E+00","module":"C1"},{"value":"0,0E+00","module":"C2"},{"value":"-1,30E+02","module":"C3"},{"value":"0,0E+00","module":"C4"},{"value":"0,0E+00","module":"D"}]},{"parameter":"PENRT","unit":"MJ","values":[{"value":"1,06E+03","module":"A1-A3"},{"value":"0,0E+00","module":"C1"},{"value":"1,84E+01","module":"C2"},{"value":"6,22E+01","module":"C3"},{"value":"0,0E+00","module":"C4"},{"value":"-6,67E+03","module":"D"}]},{"parameter":"SM","unit":"kg","values":[{"value":"0,0E+00","module":"A1-A3"},{"value":"0,0E+00","module":"C1"},{"value":"0,0E+00","module":"C2"},{"value":"0,0E+00","module":"C3"},{"value":"0,0E+00","module":"C4"},{"value":"0,0E+00","module":"D"}]},{"parameter":"RSF","unit":"MJ","values":[{"value":"0,0E+00","module":"A1-A3"},{"value":"0,0E+00","module":"C1"},{"value":"0,0E+00","module":"C2"},{"value":"0,0E+00","module":"C3"},{"value":"0,0E+00","module":"C4"},{"value":"7,67E+03","module":"D"}]},{"parameter":"NRSF","unit":"MJ","values":[{"value":"0,0E+00","module":"A1-A3"},{"value":"0,0E+00","module":"C1"},{"value":"0,0E+00","module":"C2"},{"value":"0,0E+00","module":"C3"},{"value":"0,0E+00","module":"C4"},{"value":"1,30E+02","module":"D"}]},{"parameter":"FW","unit":"m^3","values":[{"value":"1,09E+00","module":"A1-A3"},{"value":"0,0E+00","module":"C1"},{"value":"1,46E-03","module":"C2"},{"value":"3,29E-02","module":"C3"},{"value":"0,0E+00","module":"C4"},{"value":"-1,40E+00","module":"D"}]}],"end_of_life_waste":[{"parameter":"HWD","unit":"kg","values":[{"value":"4,27E-07","module":"A1-A3"},{"value":"0,0E+00","module":"C1"},{"value":"9,71E-11","module":"C2"},{"value":"5,37E-09","module":"C3"},{"value":"0,0E+00","module":"C4"},{"value":"-8,25E-07","module":"D"}]},{"parameter":"NHWD","unit":"kg","values":[{"value":"3,54E+00","module":"A1-A3"},{"value":"0,0E+00","module":"C1"},{"value":"2,99E-03","module":"C2"},{"value":"4,68E-02","module":"C3"},{"value":"0,0E+00","module":"C4"},{"value":"2,31E-01","module":"D"}]},{"parameter":"RWD","unit":"kg","values":[{"value":"1,88E-02","module":"A1-A3"},{"value":"0,0E+00","module":"C1"},{"value":"3,41E-05","module":"C2"},{"value":"9,93E-03","module":"C3"},{"value":"0,0E+00","module":"C4"},{"value":"-5,90E-01","module":"D"}]}],"end_of_life_flow":[{"parameter":"CRU","unit":"kg","values":[{"value":"0,0E+00","module":"A1-A3"},{"value":"0,0E+00","module":"C1"},{"value":"0,0E+00","module":"C2"},{"value":"0,0E+00","module":"C3"},{"value":"0,0E+00","module":"C4"},{"value":"0,0E+00","module":"D"}]},{"parameter":"MFR","unit":"kg","values":[{"value":"0,0E+00","module":"A1-A3"},{"value":"0,0E+00","module":"C1"},{"value":"0,0E+00","module":"C2"},{"value":"0,0E+00","module":"C3"},{"value":"0,0E+00","module":"C4"},{"value":"0,0E+00","module":"D"}]},{"parameter":"MER","unit":"kg","values":[{"value":"0,0E+00","module":"A1-A3"},{"value":"0,0E+00","module":"C1"},{"value":"0,0E+00","module":"C2"},{"value":"4,64E+02","module":"C3"},{"value":"0,0E+00","module":"C4"},{"value":"0,0E+00","module":"D"}]},{"parameter":"EEE","unit":"MJ","values":[{"value":"0,0E+00","module":"A1-A3"},{"value":"0,0E+00","module":"C1"},{"value":"0,0E+00","module":"C2"},{"value":"0,0E+00","module":"C3"},{"value":"0,0E+00","module":"C4"},{"value":"0,0E+00","module":"D"}]},{"parameter":"EET","unit":"MJ","values":[{"value":"0,0E+00","module":"A1-A3"},{"value":"0,0E+00","module":"C1"},{"value":"0,0E+00","module":"C2"},{"value":"0,0E+00","module":"C3"},{"value":"0,0E+00","module":"C4"},{"value":"0,0E+00","module":"D"}]}]}