{"product_name":"Brettschichtholz","epd_id":"EPD-WIG-20240079-IBB1-DE","compliance":["DIN EN 15804+A2","ISO 14025"],"producer_name":"Wiehag Timber Construction GmbH","environmental_impact":[{"parameter":"GWP-total","unit":"kg CO2-eq.","values":[{"value":"-6,77E+02","module":"A1-A3"},{"value":"0,0E+00","module":"C1"},{"value":"1,79E+00","module":"C2"},{"value":"7,64E+02","module":"C3"},{"value":"0,0E+00","module":"C4"},{"value":"-3,87E+02","module":"D"}]},{"parameter":"GWP-fossil","unit":"kg CO2-eq.","values":[{"value":"8,12E+01","module":"A1-A3"},{"value":"0,0E+00","module":"C1"},{"value":"1,71E+00","module":"C2"},{"value":"3,01E+00","module":"C3"},{"value":"0,0E+00","module":"C4"},{"value":"-3,66E+02","module":"D"}]},{"parameter":"GWP-biogenic","unit":"kg CO2-eq.","values":[{"value":"-7,59E+02","module":"A1-A3"},{"value":"0,0E+00","module":"C1"},{"value":"6,94E-02","module":"C2"},{"value":"7,61E+02","module":"C3"},{"value":"0,0E+00","module":"C4"},{"value":"-2,09E+01","module":"D"}]},{"parameter":"GWP-luluc","unit":"kg CO2-eq.","values":[{"value":"2,76E-01","module":"A1-A3"},{"value":"0,0E+00","module":"C1"},{"value":"1,57E-02","module":"C2"},{"value":"3,27E-04","module":"C3"},{"value":"0,0E+00","module":"C4"},{"value":"-2,44E-02","module":"D"}]},{"parameter":"ODP","unit":"kg CFC11-eq.","values":[{"value":"1,99E-09","module":"A1-A3"},{"value":"0,0E+00","module":"C1"},{"value":"2,21E-13","module":"C2"},{"value":"5,55E-11","module":"C3"},{"value":"0,0E+00","module":"C4"},{"value":"-3,30E-09","module":"D"}]},{"parameter":"AP","unit":"mol H^(+)-eq.","values":[{"value":"5,62E-01","module":"A1-A3"},{"value":"0,0E+00","module":"C1"},{"value":"6,02E-03","module":"C2"},{"value":"6,42E-03","module":"C3"},{"value":"0,0E+00","module":"C4"},{"value":"3,80E-01","module":"D"}]},{"parameter":"POCP","unit":"kg NMVOC-eq.","values":[{"value":"8,58E-01","module":"A1-A3"},{"value":"0,0E+00","module":"C1"},{"value":"5,45E-03","module":"C2"},{"value":"4,10E-03","module":"C3"},{"value":"0,0E+00","module":"C4"},{"value":"3,13E-01","module":"D"}]},{"parameter":"ADPE","unit":"kg Sb-eq.","values":[{"value":"2,28E-05","module":"A1-A3"},{"value":"0,0E+00","module":"C1"},{"value":"1,13E-07","module":"C2"},{"value":"4,65E-07","module":"C3"},{"value":"0,0E+00","module":"C4"},{"value":"-2,95E-05","module":"D"}]},{"parameter":"ADPF","unit":"MJ","values":[{"value":"1,28E+03","module":"A1-A3"},{"value":"0,0E+00","module":"C1"},{"value":"2,31E+01","module":"C2"},{"value":"6,33E+01","module":"C3"},{"value":"0,0E+00","module":"C4"},{"value":"-6,87E+03","module":"D"}]},{"parameter":"WDP","unit":"m^3 Welt-eq. entzogen","values":[{"value":"1,75E+01","module":"A1-A3"},{"value":"0,0E+00","module":"C1"},{"value":"2,05E-02","module":"C2"},{"value":"6,70E-01","module":"C3"},{"value":"0,0E+00","module":"C4"},{"value":"-1,50E+01","module":"D"}]},{"parameter":"EP-freshwater","unit":"kg P-eq.","values":[{"value":"1,38E-03","module":"A1-A3"},{"value":"0,0E+00","module":"C1"},{"value":"6,21E-06","module":"C2"},{"value":"1,12E-05","module":"C3"},{"value":"0,0E+00","module":"C4"},{"value":"-6,76E-04","module":"D"}]},{"parameter":"EP-marine","unit":"kg N-eq.","values":[{"value":"2,65E-01","module":"A1-A3"},{"value":"0,0E+00","module":"C1"},{"value":"2,76E-03","module":"C2"},{"value":"1,54E-03","module":"C3"},{"value":"0,0E+00","module":"C4"},{"value":"7,52E-02","module":"D"}]},{"parameter":"EP-terrestrial","unit":"mol N-eq.","values":[{"value":"2,64E+00","module":"A1-A3"},{"value":"0,0E+00","module":"C1"},{"value":"3,10E-02","module":"C2"},{"value":"1,61E-02","module":"C3"},{"value":"0,0E+00","module":"C4"},{"value":"8,85E-01","module":"D"}]}],"additional_environmental_impact":[{"parameter":"PM","unit":"Krankheitsf\u00e4lle","values":[{"value":null,"module":"A1-A3"},{"value":null,"module":"C1"},{"value":null,"module":"C2"},{"value":null,"module":"C3"},{"value":null,"module":"C4"},{"value":null,"module":"D"}]},{"parameter":"ETP-fw","unit":"CTUe","values":[{"value":null,"module":"A1-A3"},{"value":null,"module":"C1"},{"value":null,"module":"C2"},{"value":null,"module":"C3"},{"value":null,"module":"C4"},{"value":null,"module":"D"}]},{"parameter":"HTP-c","unit":"CTUh","values":[{"value":null,"module":"A1-A3"},{"value":null,"module":"C1"},{"value":null,"module":"C2"},{"value":null,"module":"C3"},{"value":null,"module":"C4"},{"value":null,"module":"D"}]},{"parameter":"HTP-nc","unit":"CTUh","values":[{"value":null,"module":"A1-A3"},{"value":null,"module":"C1"},{"value":null,"module":"C2"},{"value":null,"module":"C3"},{"value":null,"module":"C4"},{"value":null,"module":"D"}]},{"parameter":"SQP","unit":"SQP","values":[{"value":null,"module":"A1-A3"},{"value":null,"module":"C1"},{"value":null,"module":"C2"},{"value":null,"module":"C3"},{"value":null,"module":"C4"},{"value":null,"module":"D"}]}],"resource_use":[{"parameter":"PERE","unit":"MJ","values":[{"value":"1,75E+03","module":"A1-A3"},{"value":"0,0E+00","module":"C1"},{"value":"1,68E+00","module":"C2"},{"value":"7,72E+03","module":"C3"},{"value":"0,0E+00","module":"C4"},{"value":"-2,25E+03","module":"D"}]},{"parameter":"PERM","unit":"MJ","values":[{"value":"7,68E+03","module":"A1-A3"},{"value":"0,0E+00","module":"C1"},{"value":"0,0E+00","module":"C2"},{"value":"-7,68E+03","module":"C3"},{"value":"0,0E+00","module":"C4"},{"value":"0,0E+00","module":"D"}]},{"parameter":"PERT","unit":"MJ","values":[{"value":"9,43E+03","module":"A1-A3"},{"value":"0,0E+00","module":"C1"},{"value":"1,68E+00","module":"C2"},{"value":"3,78E+01","module":"C3"},{"value":"0,0E+00","module":"C4"},{"value":"-2,25E+03","module":"D"}]},{"parameter":"PENRE","unit":"MJ","values":[{"value":"1,15E+03","module":"A1-A3"},{"value":"0,0E+00","module":"C1"},{"value":"2,32E+01","module":"C2"},{"value":"1,56E+02","module":"C3"},{"value":"0,0E+00","module":"C4"},{"value":"-6,87E+03","module":"D"}]},{"parameter":"PENRM","unit":"MJ","values":[{"value":"1,25E+02","module":"A1-A3"},{"value":"0,0E+00","module":"C1"},{"value":"0,0E+00","module":"C2"},{"value":"-9,25E+01","module":"C3"},{"value":"0,0E+00","module":"C4"},{"value":"0,0E+00","module":"D"}]},{"parameter":"PENRT","unit":"MJ","values":[{"value":"1,28E+03","module":"A1-A3"},{"value":"0,0E+00","module":"C1"},{"value":"2,32E+01","module":"C2"},{"value":"6,33E+01","module":"C3"},{"value":"0,0E+00","module":"C4"},{"value":"-6,87E+03","module":"D"}]},{"parameter":"SM","unit":"kg","values":[{"value":"0,0E+00","module":"A1-A3"},{"value":"0,0E+00","module":"C1"},{"value":"0,0E+00","module":"C2"},{"value":"0,0E+00","module":"C3"},{"value":"0,0E+00","module":"C4"},{"value":"0,0E+00","module":"D"}]},{"parameter":"RSF","unit":"MJ","values":[{"value":"0,0E+00","module":"A1-A3"},{"value":"0,0E+00","module":"C1"},{"value":"0,0E+00","module":"C2"},{"value":"0,0E+00","module":"C3"},{"value":"0,0E+00","module":"C4"},{"value":"7,68E+03","module":"D"}]},{"parameter":"NRSF","unit":"MJ","values":[{"value":"0,0E+00","module":"A1-A3"},{"value":"0,0E+00","module":"C1"},{"value":"0,0E+00","module":"C2"},{"value":"0,0E+00","module":"C3"},{"value":"0,0E+00","module":"C4"},{"value":"9,25E+01","module":"D"}]},{"parameter":"FW","unit":"m^3","values":[{"value":"5,57E-01","module":"A1-A3"},{"value":"0,0E+00","module":"C1"},{"value":"1,84E-03","module":"C2"},{"value":"3,05E-02","module":"C3"},{"value":"0,0E+00","module":"C4"},{"value":"-1,25E+00","module":"D"}]}],"end_of_life_waste":[{"parameter":"HWD","unit":"kg","values":[{"value":"1,17E-07","module":"A1-A3"},{"value":"0,0E+00","module":"C1"},{"value":"7,19E-11","module":"C2"},{"value":"6,00E-07","module":"C3"},{"value":"0,0E+00","module":"C4"},{"value":"-2,18E-07","module":"D"}]},{"parameter":"NHWD","unit":"kg","values":[{"value":"1,66E+00","module":"A1-A3"},{"value":"0,0E+00","module":"C1"},{"value":"3,54E-03","module":"C2"},{"value":"4,64E-02","module":"C3"},{"value":"0,0E+00","module":"C4"},{"value":"2,26E-01","module":"D"}]},{"parameter":"RWD","unit":"kg","values":[{"value":"1,16E-02","module":"A1-A3"},{"value":"0,0E+00","module":"C1"},{"value":"4,34E-05","module":"C2"},{"value":"1,01E-02","module":"C3"},{"value":"0,0E+00","module":"C4"},{"value":"-5,98E-01","module":"D"}]}],"end_of_life_flow":[{"parameter":"CRU","unit":"kg","values":[{"value":"0,0E+00","module":"A1-A3"},{"value":"0,0E+00","module":"C1"},{"value":"0,0E+00","module":"C2"},{"value":"0,0E+00","module":"C3"},{"value":"0,0E+00","module":"C4"},{"value":"0,0E+00","module":"D"}]},{"parameter":"MFR","unit":"kg","values":[{"value":"0,0E+00","module":"A1-A3"},{"value":"0,0E+00","module":"C1"},{"value":"0,0E+00","module":"C2"},{"value":"0,0E+00","module":"C3"},{"value":"0,0E+00","module":"C4"},{"value":"0,0E+00","module":"D"}]},{"parameter":"MER","unit":"kg","values":[{"value":"0,0E+00","module":"A1-A3"},{"value":"0,0E+00","module":"C1"},{"value":"0,0E+00","module":"C2"},{"value":"4,66E+02","module":"C3"},{"value":"0,0E+00","module":"C4"},{"value":"0,0E+00","module":"D"}]},{"parameter":"EEE","unit":"MJ","values":[{"value":"0,0E+00","module":"A1-A3"},{"value":"0,0E+00","module":"C1"},{"value":"0,0E+00","module":"C2"},{"value":"0,0E+00","module":"C3"},{"value":"0,0E+00","module":"C4"},{"value":"0,0E+00","module":"D"}]},{"parameter":"EET","unit":"MJ","values":[{"value":"0,0E+00","module":"A1-A3"},{"value":"0,0E+00","module":"C1"},{"value":"0,0E+00","module":"C2"},{"value":"0,0E+00","module":"C3"},{"value":"0,0E+00","module":"C4"},{"value":"0,0E+00","module":"D"}]}]}