{"product_name":"BRL-RT600x600 3000 DALI E3/DALI LPW","epd_id":"NEPD-8009-7682","compliance":["EN 15804+A2","ISO 14025","ISO 21930"],"producer_name":"Glamox AS","environmental_impact":[{"parameter":"GWP-total","unit":"kg CO2-eq.","values":[{"value":"4,72E+01","module":"A1"},{"value":"2,70E+00","module":"A2"},{"value":"3,59E+00","module":"A3"},{"value":"1,60E-01","module":"A4"},{"value":"6,41E-01","module":"A5"},{"value":"3,81E+02","module":"B6"},{"value":"0,0E+00","module":"C1"},{"value":"3,36E-02","module":"C2"},{"value":"6,70E-01","module":"C3"},{"value":"1,52E-01","module":"C4"},{"value":"-3,36E+00","module":"D"}]},{"parameter":"GWP-fossil","unit":"kg CO2-eq.","values":[{"value":"4,73E+01","module":"A1"},{"value":"2,70E+00","module":"A2"},{"value":"3,52E+00","module":"A3"},{"value":"1,60E-01","module":"A4"},{"value":"6,05E-03","module":"A5"},{"value":"3,80E+02","module":"B6"},{"value":"0,0E+00","module":"C1"},{"value":"3,35E-02","module":"C2"},{"value":"6,70E-01","module":"C3"},{"value":"1,51E-01","module":"C4"},{"value":"-3,35E+00","module":"D"}]},{"parameter":"GWP-biogenic","unit":"kg CO2-eq.","values":[{"value":"-1,90E-01","module":"A1"},{"value":"2,19E-03","module":"A2"},{"value":"6,44E-02","module":"A3"},{"value":"6,57E-05","module":"A4"},{"value":"6,35E-01","module":"A5"},{"value":"4,17E-01","module":"B6"},{"value":"0,0E+00","module":"C1"},{"value":"1,37E-05","module":"C2"},{"value":"1,71E-04","module":"C3"},{"value":"1,01E-04","module":"C4"},{"value":"-5,07E-03","module":"D"}]},{"parameter":"GWP-luluc","unit":"kg CO2-eq.","values":[{"value":"8,09E-02","module":"A1"},{"value":"1,26E-03","module":"A2"},{"value":"4,60E-03","module":"A3"},{"value":"4,67E-05","module":"A4"},{"value":"2,00E-06","module":"A5"},{"value":"4,96E-01","module":"B6"},{"value":"0,0E+00","module":"C1"},{"value":"1,17E-05","module":"C2"},{"value":"1,87E-04","module":"C3"},{"value":"1,00E-03","module":"C4"},{"value":"-3,92E-03","module":"D"}]},{"parameter":"ODP","unit":"kg CFC 11-eq.","values":[{"value":"1,92E-05","module":"A1"},{"value":"5,17E-07","module":"A2"},{"value":"4,87E-07","module":"A3"},{"value":"3,70E-08","module":"A4"},{"value":"1,28E-09","module":"A5"},{"value":"3,86E-05","module":"B6"},{"value":"0,0E+00","module":"C1"},{"value":"7,65E-09","module":"C2"},{"value":"6,20E-09","module":"C3"},{"value":"9,33E-09","module":"C4"},{"value":"-2,57E-03","module":"D"}]},{"parameter":"AP","unit":"mol H+-eq.","values":[{"value":"1,04E+00","module":"A1"},{"value":"1,51E-02","module":"A2"},{"value":"9,60E-03","module":"A3"},{"value":"6,73E-04","module":"A4"},{"value":"2,86E-05","module":"A5"},{"value":"1,46E+00","module":"B6"},{"value":"0,0E+00","module":"C1"},{"value":"1,37E-04","module":"C2"},{"value":"4,54E-04","module":"C3"},{"value":"6,25E-04","module":"C4"},{"value":"-9,95E-02","module":"D"}]},{"parameter":"POCP","unit":"kg NMVOC-eq.","values":[{"value":"2,36E-01","module":"A1"},{"value":"1,29E-02","module":"A2"},{"value":"7,87E-03","module":"A3"},{"value":"7,19E-04","module":"A4"},{"value":"2,95E-05","module":"A5"},{"value":"8,02E-01","module":"B6"},{"value":"0,0E+00","module":"C1"},{"value":"1,38E-04","module":"C2"},{"value":"3,39E-04","module":"C3"},{"value":"6,77E-04","module":"C4"},{"value":"-2,78E-02","module":"D"}]},{"parameter":"ADPE","unit":"kg Sb-eq.","values":[{"value":"2,20E-02","module":"A1"},{"value":"2,19E-04","module":"A2"},{"value":"3,57E-05","module":"A3"},{"value":"2,73E-06","module":"A4"},{"value":"1,47E-07","module":"A5"},{"value":"2,78E-03","module":"B6"},{"value":"0,0E+00","module":"C1"},{"value":"9,08E-07","module":"C2"},{"value":"6,55E-07","module":"C3"},{"value":"7,46E-07","module":"C4"},{"value":"-1,90E-03","module":"D"}]},{"parameter":"ADPF","unit":"MJ","values":[{"value":"5,93E+02","module":"A1"},{"value":"3,84E+01","module":"A2"},{"value":"5,24E+01","module":"A3"},{"value":"2,49E+00","module":"A4"},{"value":"8,46E-02","module":"A5"},{"value":"9,22E+03","module":"B6"},{"value":"0,0E+00","module":"C1"},{"value":"5,06E-01","module":"C2"},{"value":"8,96E-01","module":"C3"},{"value":"1,53E+00","module":"C4"},{"value":"-3,44E+01","module":"D"}]},{"parameter":"WDP","unit":"m3 world-eq.","values":[{"value":"1,90E+03","module":"A1"},{"value":"4,45E+01","module":"A2"},{"value":"1,89E+02","module":"A3"},{"value":"1,91E+00","module":"A4"},{"value":"1,07E-01","module":"A5"},{"value":"3,99E+04","module":"B6"},{"value":"0,0E+00","module":"C1"},{"value":"4,82E-01","module":"C2"},{"value":"8,12E+00","module":"C3"},{"value":"7,48E+00","module":"C4"},{"value":"6,65E+01","module":"D"}]},{"parameter":"EP-freshwater","unit":"kg P-eq.","values":[{"value":"4,36E-03","module":"A1"},{"value":"4,68E-05","module":"A2"},{"value":"3,70E-05","module":"A3"},{"value":"1,22E-06","module":"A4"},{"value":"4,97E-08","module":"A5"},{"value":"1,06E-02","module":"B6"},{"value":"0,0E+00","module":"C1"},{"value":"2,63E-07","module":"C2"},{"value":"2,79E-06","module":"C3"},{"value":"5,23E-06","module":"C4"},{"value":"-6,34E-04","module":"D"}]},{"parameter":"EP-marine","unit":"kg N-eq.","values":[{"value":"5,58E-02","module":"A1"},{"value":"3,82E-03","module":"A2"},{"value":"2,53E-03","module":"A3"},{"value":"2,02E-04","module":"A4"},{"value":"9,48E-06","module":"A5"},{"value":"2,66E-01","module":"B6"},{"value":"0,0E+00","module":"C1"},{"value":"4,07E-05","module":"C2"},{"value":"1,20E-04","module":"C3"},{"value":"1,71E-04","module":"C4"},{"value":"-6,57E-03","module":"D"}]},{"parameter":"EP-terrestrial","unit":"mol N-eq.","values":[{"value":"1,05E+00","module":"A1"},{"value":"4,27E-02","module":"A2"},{"value":"3,49E-02","module":"A3"},{"value":"2,24E-03","module":"A4"},{"value":"1,03E-04","module":"A5"},{"value":"3,16E+00","module":"B6"},{"value":"0,0E+00","module":"C1"},{"value":"4,50E-04","module":"C2"},{"value":"1,29E-03","module":"C3"},{"value":"1,53E-03","module":"C4"},{"value":"-8,38E-02","module":"D"}]},{"parameter":"GWP-IOBC","unit":"kg CO2-eq.","values":[{"value":"4,78E+01","module":"A1"},{"value":"2,70E+00","module":"A2"},{"value":"3,52E+00","module":"A3"},{"value":"1,60E-01","module":"A4"},{"value":"6,05E-03","module":"A5"},{"value":"4,62E+02","module":"B6"},{"value":"0,0E+00","module":"C1"},{"value":"3,36E-02","module":"C2"},{"value":"6,70E-01","module":"C3"},{"value":"1,55E-01","module":"C4"},{"value":"-4,31E+00","module":"D"}]}],"additional_environmental_impact":[{"parameter":"PM","unit":"disease incidence","values":[{"value":"3,96E-06","module":"A1"},{"value":"1,14E-07","module":"A2"},{"value":"9,33E-08","module":"A3"},{"value":"1,41E-08","module":"A4"},{"value":"4,23E-10","module":"A5"},{"value":"4,73E-06","module":"B6"},{"value":"0,0E+00","module":"C1"},{"value":"2,41E-09","module":"C2"},{"value":"2,81E-09","module":"C3"},{"value":"1,14E-08","module":"C4"},{"value":"-3,62E-07","module":"D"}]},{"parameter":"ETP-fw","unit":"CTUe","values":[{"value":"3,36E+03","module":"A1"},{"value":"5,13E+01","module":"A2"},{"value":"6,45E+01","module":"A3"},{"value":"1,82E+00","module":"A4"},{"value":"1,13E-01","module":"A5"},{"value":"5,85E+03","module":"B6"},{"value":"0,0E+00","module":"C1"},{"value":"3,72E-01","module":"C2"},{"value":"2,68E+00","module":"C3"},{"value":"4,44E+02","module":"C4"},{"value":"-7,76E+02","module":"D"}]},{"parameter":"HTP-c","unit":"CTUh","values":[{"value":"1,36E-07","module":"A1"},{"value":"3,14E-09","module":"A2"},{"value":"1,59E-09","module":"A3"},{"value":"0,0E+00","module":"A4"},{"value":"3,00E-12","module":"A5"},{"value":"1,28E-07","module":"B6"},{"value":"0,0E+00","module":"C1"},{"value":"0,0E+00","module":"C2"},{"value":"1,26E-09","module":"C3"},{"value":"5,24E-10","module":"C4"},{"value":"-1,40E-08","module":"D"}]},{"parameter":"HTP-nc","unit":"CTUh","values":[{"value":"2,20E-06","module":"A1"},{"value":"4,79E-08","module":"A2"},{"value":"3,78E-08","module":"A3"},{"value":"1,76E-09","module":"A4"},{"value":"1,42E-10","module":"A5"},{"value":"4,38E-06","module":"B6"},{"value":"0,0E+00","module":"C1"},{"value":"4,02E-10","module":"C2"},{"value":"7,38E-08","module":"C3"},{"value":"3,92E-09","module":"C4"},{"value":"-1,21E-07","module":"D"}]},{"parameter":"SQP","unit":"unitless","values":[{"value":"2,10E+02","module":"A1"},{"value":"1,61E+01","module":"A2"},{"value":"1,96E+02","module":"A3"},{"value":"2,85E+00","module":"A4"},{"value":"5,68E-02","module":"A5"},{"value":"5,28E+03","module":"B6"},{"value":"0,0E+00","module":"C1"},{"value":"3,49E-01","module":"C2"},{"value":"2,07E-01","module":"C3"},{"value":"3,77E+00","module":"C4"},{"value":"-1,76E+01","module":"D"}]},{"parameter":"IRP","unit":"kBq U235-eq.","values":[{"value":"2,06E+00","module":"A1"},{"value":"1,56E-01","module":"A2"},{"value":"5,00E-02","module":"A3"},{"value":"1,09E-02","module":"A4"},{"value":"3,62E-04","module":"A5"},{"value":"1,53E+02","module":"B6"},{"value":"0,0E+00","module":"C1"},{"value":"2,21E-03","module":"C2"},{"value":"4,35E-03","module":"C3"},{"value":"3,68E-03","module":"C4"},{"value":"-5,45E-02","module":"D"}]}],"resource_use":[{"parameter":"PERE","unit":"MJ","values":[{"value":"6,57E+01","module":"A1"},{"value":"9,95E-01","module":"A2"},{"value":"5,70E+01","module":"A3"},{"value":"3,13E-02","module":"A4"},{"value":"1,39E-03","module":"A5"},{"value":"1,73E+03","module":"B6"},{"value":"0,0E+00","module":"C1"},{"value":"7,14E-03","module":"C2"},{"value":"1,19E-01","module":"C3"},{"value":"4,71E-01","module":"C4"},{"value":"-6,23E+00","module":"D"}]},{"parameter":"PERM","unit":"MJ","values":[{"value":"3,07E+00","module":"A1"},{"value":"0,0E+00","module":"A2"},{"value":"0,0E+00","module":"A3"},{"value":"0,0E+00","module":"A4"},{"value":"-3,07E+00","module":"A5"},{"value":"0,0E+00","module":"B6"},{"value":"0,0E+00","module":"C1"},{"value":"0,0E+00","module":"C2"},{"value":"0,0E+00","module":"C3"},{"value":"0,0E+00","module":"C4"},{"value":"0,0E+00","module":"D"}]},{"parameter":"PERT","unit":"MJ","values":[{"value":"6,88E+01","module":"A1"},{"value":"9,95E-01","module":"A2"},{"value":"5,70E+01","module":"A3"},{"value":"3,13E-02","module":"A4"},{"value":"-3,07E+00","module":"A5"},{"value":"1,73E+03","module":"B6"},{"value":"0,0E+00","module":"C1"},{"value":"7,14E-03","module":"C2"},{"value":"1,19E-01","module":"C3"},{"value":"4,71E-01","module":"C4"},{"value":"-6,23E+00","module":"D"}]},{"parameter":"PENRE","unit":"MJ","values":[{"value":"5,86E+02","module":"A1"},{"value":"3,84E+01","module":"A2"},{"value":"5,24E+01","module":"A3"},{"value":"2,49E+00","module":"A4"},{"value":"8,46E-02","module":"A5"},{"value":"9,23E+03","module":"B6"},{"value":"0,0E+00","module":"C1"},{"value":"5,06E-01","module":"C2"},{"value":"8,96E-01","module":"C3"},{"value":"1,53E+00","module":"C4"},{"value":"-3,44E+01","module":"D"}]},{"parameter":"PENRM","unit":"MJ","values":[{"value":"1,49E+01","module":"A1"},{"value":"0,0E+00","module":"A2"},{"value":"0,0E+00","module":"A3"},{"value":"0,0E+00","module":"A4"},{"value":"0,0E+00","module":"A5"},{"value":"0,0E+00","module":"B6"},{"value":"0,0E+00","module":"C1"},{"value":"0,0E+00","module":"C2"},{"value":"-1,67E+01","module":"C3"},{"value":"0,0E+00","module":"C4"},{"value":"0,0E+00","module":"D"}]},{"parameter":"PENRT","unit":"MJ","values":[{"value":"6,01E+02","module":"A1"},{"value":"3,84E+01","module":"A2"},{"value":"5,24E+01","module":"A3"},{"value":"2,49E+00","module":"A4"},{"value":"8,46E-02","module":"A5"},{"value":"9,23E+03","module":"B6"},{"value":"0,0E+00","module":"C1"},{"value":"5,06E-01","module":"C2"},{"value":"-1,58E+01","module":"C3"},{"value":"1,53E+00","module":"C4"},{"value":"-3,44E+01","module":"D"}]},{"parameter":"SM","unit":"kg","values":[{"value":"2,51E+00","module":"A1"},{"value":"0,0E+00","module":"A2"},{"value":"0,0E+00","module":"A3"},{"value":"0,0E+00","module":"A4"},{"value":"0,0E+00","module":"A5"},{"value":"0,0E+00","module":"B6"},{"value":"0,0E+00","module":"C1"},{"value":"0,0E+00","module":"C2"},{"value":"0,0E+00","module":"C3"},{"value":"1,14E-02","module":"C4"},{"value":"2,30E-02","module":"D"}]},{"parameter":"RSF","unit":"MJ","values":[{"value":"1,59E+00","module":"A1"},{"value":"2,54E-02","module":"A2"},{"value":"1,39E-02","module":"A3"},{"value":"1,10E-03","module":"A4"},{"value":"4,62E-05","module":"A5"},{"value":"3,65E+00","module":"B6"},{"value":"0,0E+00","module":"C1"},{"value":"2,55E-04","module":"C2"},{"value":"2,01E-03","module":"C3"},{"value":"1,66E-03","module":"C4"},{"value":"7,43E-02","module":"D"}]},{"parameter":"NRSF","unit":"MJ","values":[{"value":"8,54E-02","module":"A1"},{"value":"-1,37E-01","module":"A2"},{"value":"1,21E-02","module":"A3"},{"value":"3,67E-03","module":"A4"},{"value":"1,91E-04","module":"A5"},{"value":"4,02E+00","module":"B6"},{"value":"0,0E+00","module":"C1"},{"value":"9,12E-04","module":"C2"},{"value":"-7,42E-05","module":"C3"},{"value":"9,88E-02","module":"C4"},{"value":"1,93E+00","module":"D"}]},{"parameter":"FW","unit":"m3","values":[{"value":"4,79E-01","module":"A1"},{"value":"8,15E-03","module":"A2"},{"value":"5,71E-03","module":"A3"},{"value":"2,83E-04","module":"A4"},{"value":"3,99E-05","module":"A5"},{"value":"1,80E+00","module":"B6"},{"value":"0,0E+00","module":"C1"},{"value":"5,33E-05","module":"C2"},{"value":"1,25E-03","module":"C3"},{"value":"1,04E-03","module":"C4"},{"value":"-2,16E-02","module":"D"}]}],"end_of_life_waste":[{"parameter":"HWD","unit":"kg","values":[{"value":"2,82E-01","module":"A1"},{"value":"9,02E-03","module":"A2"},{"value":"9,33E-02","module":"A3"},{"value":"1,36E-04","module":"A4"},{"value":"0,0E+00","module":"A5"},{"value":"4,76E-01","module":"B6"},{"value":"0,0E+00","module":"C1"},{"value":"2,58E-05","module":"C2"},{"value":"3,61E-05","module":"C3"},{"value":"5,55E-01","module":"C4"},{"value":"-1,57E-02","module":"D"}]},{"parameter":"NHWD","unit":"kg","values":[{"value":"1,06E+01","module":"A1"},{"value":"1,07E+00","module":"A2"},{"value":"1,83E+00","module":"A3"},{"value":"2,16E-01","module":"A4"},{"value":"3,74E-01","module":"A5"},{"value":"2,46E+01","module":"B6"},{"value":"0,0E+00","module":"C1"},{"value":"2,42E-02","module":"C2"},{"value":"4,89E-02","module":"C3"},{"value":"9,72E-01","module":"C4"},{"value":"-1,07E+00","module":"D"}]},{"parameter":"RWD","unit":"kg","values":[{"value":"1,80E-03","module":"A1"},{"value":"2,32E-04","module":"A2"},{"value":"5,52E-05","module":"A3"},{"value":"1,70E-05","module":"A4"},{"value":"0,0E+00","module":"A5"},{"value":"7,57E-02","module":"B6"},{"value":"0,0E+00","module":"C1"},{"value":"3,45E-06","module":"C2"},{"value":"1,81E-06","module":"C3"},{"value":"2,02E-06","module":"C4"},{"value":"-4,76E-05","module":"D"}]}],"end_of_life_flow":[{"parameter":"CRU","unit":"kg","values":[{"value":"0,0E+00","module":"A1"},{"value":"0,0E+00","module":"A2"},{"value":"0,0E+00","module":"A3"},{"value":"0,0E+00","module":"A4"},{"value":"0,0E+00","module":"A5"},{"value":"0,0E+00","module":"B6"},{"value":"0,0E+00","module":"C1"},{"value":"0,0E+00","module":"C2"},{"value":"0,0E+00","module":"C3"},{"value":"0,0E+00","module":"C4"},{"value":"0,0E+00","module":"D"}]},{"parameter":"MFR","unit":"kg","values":[{"value":"0,0E+00","module":"A1"},{"value":"0,0E+00","module":"A2"},{"value":"2,01E+00","module":"A3"},{"value":"0,0E+00","module":"A4"},{"value":"3,48E-01","module":"A5"},{"value":"0,0E+00","module":"B6"},{"value":"0,0E+00","module":"C1"},{"value":"0,0E+00","module":"C2"},{"value":"2,80E+00","module":"C3"},{"value":"2,22E-05","module":"C4"},{"value":"-9,01E-04","module":"D"}]},{"parameter":"MER","unit":"kg","values":[{"value":"0,0E+00","module":"A1"},{"value":"0,0E+00","module":"A2"},{"value":"5,07E-01","module":"A3"},{"value":"0,0E+00","module":"A4"},{"value":"2,61E-02","module":"A5"},{"value":"0,0E+00","module":"B6"},{"value":"0,0E+00","module":"C1"},{"value":"0,0E+00","module":"C2"},{"value":"2,48E-01","module":"C3"},{"value":"5,44E-07","module":"C4"},{"value":"-1,19E-04","module":"D"}]},{"parameter":"EEE","unit":"MJ","values":[{"value":"0,0E+00","module":"A1"},{"value":"0,0E+00","module":"A2"},{"value":"3,23E-01","module":"A3"},{"value":"0,0E+00","module":"A4"},{"value":"2,14E-02","module":"A5"},{"value":"0,0E+00","module":"B6"},{"value":"0,0E+00","module":"C1"},{"value":"0,0E+00","module":"C2"},{"value":"3,81E-01","module":"C3"},{"value":"3,53E-05","module":"C4"},{"value":"-2,91E-04","module":"D"}]},{"parameter":"EET","unit":"MJ","values":[{"value":"0,0E+00","module":"A1"},{"value":"0,0E+00","module":"A2"},{"value":"4,88E+00","module":"A3"},{"value":"0,0E+00","module":"A4"},{"value":"3,24E-01","module":"A5"},{"value":"0,0E+00","module":"B6"},{"value":"0,0E+00","module":"C1"},{"value":"0,0E+00","module":"C2"},{"value":"5,76E+00","module":"C3"},{"value":"5,34E-04","module":"C4"},{"value":"-4,40E-03","module":"D"}]}]}