{"product_name":"Br\u00f8ndringe \u00d81000-1250","epd_id":"NEPD-6668-5915","compliance":["EN 15804+A2","ISO 14025","ISO 21930"],"producer_name":"Gammelrand Beton A/S","environmental_impact":[{"parameter":"GWP-total","unit":"kg CO2-eq.","values":[{"value":"8,83E+01","module":"A1"},{"value":"2,01E+00","module":"A2"},{"value":"1,01E+01","module":"A3"},{"value":"4,36E+00","module":"A4"},{"value":"4,00E+00","module":"C1"},{"value":"8,17E+00","module":"C2"},{"value":"6,97E-01","module":"C3"},{"value":"1,39E-01","module":"C4"},{"value":"-2,40E+00","module":"D"}]},{"parameter":"GWP-fossil","unit":"kg CO2-eq.","values":[{"value":"8,87E+01","module":"A1"},{"value":"2,01E+00","module":"A2"},{"value":"1,01E+01","module":"A3"},{"value":"4,35E+00","module":"A4"},{"value":"4,00E+00","module":"C1"},{"value":"8,17E+00","module":"C2"},{"value":"6,87E-01","module":"C3"},{"value":"1,39E-01","module":"C4"},{"value":"-2,35E+00","module":"D"}]},{"parameter":"GWP-biogenic","unit":"kg CO2-eq.","values":[{"value":"-4,23E-01","module":"A1"},{"value":"7,41E-04","module":"A2"},{"value":"-5,44E-02","module":"A3"},{"value":"1,87E-03","module":"A4"},{"value":"7,50E-04","module":"C1"},{"value":"3,38E-03","module":"C2"},{"value":"5,94E-03","module":"C3"},{"value":"1,18E-04","module":"C4"},{"value":"-4,43E-02","module":"D"}]},{"parameter":"GWP-luluc","unit":"kg CO2-eq.","values":[{"value":"2,33E-02","module":"A1"},{"value":"6,72E-04","module":"A2"},{"value":"5,46E-02","module":"A3"},{"value":"1,33E-03","module":"A4"},{"value":"3,15E-04","module":"C1"},{"value":"2,91E-03","module":"C2"},{"value":"9,51E-04","module":"C3"},{"value":"2,72E-05","module":"C4"},{"value":"-1,56E-03","module":"D"}]},{"parameter":"ODP","unit":"kg CFC 11-eq.","values":[{"value":"4,08E-06","module":"A1"},{"value":"4,55E-07","module":"A2"},{"value":"1,46E-06","module":"A3"},{"value":"1,05E-06","module":"A4"},{"value":"8,64E-07","module":"C1"},{"value":"1,85E-06","module":"C2"},{"value":"1,35E-07","module":"C3"},{"value":"6,76E-08","module":"C4"},{"value":"-4,08E-07","module":"D"}]},{"parameter":"AP","unit":"mol H+-eq.","values":[{"value":"3,11E-01","module":"A1"},{"value":"2,00E-02","module":"A2"},{"value":"7,93E-02","module":"A3"},{"value":"1,40E-02","module":"A4"},{"value":"4,19E-02","module":"C1"},{"value":"2,35E-02","module":"C2"},{"value":"5,56E-03","module":"C3"},{"value":"1,35E-03","module":"C4"},{"value":"-2,06E-02","module":"D"}]},{"parameter":"POCP","unit":"kg NMVOC-eq.","values":[{"value":"1,76E-01","module":"A1"},{"value":"1,44E-02","module":"A2"},{"value":"9,15E-02","module":"A3"},{"value":"1,34E-02","module":"A4"},{"value":"5,57E-02","module":"C1"},{"value":"1,99E-02","module":"C2"},{"value":"5,03E-03","module":"C3"},{"value":"1,60E-03","module":"C4"},{"value":"-2,21E-02","module":"D"}]},{"parameter":"ADPE","unit":"kg Sb-eq.","values":[{"value":"2,89E-04","module":"A1"},{"value":"3,25E-05","module":"A2"},{"value":"4,98E-05","module":"A3"},{"value":"7,76E-05","module":"A4"},{"value":"6,14E-06","module":"C1"},{"value":"2,26E-04","module":"C2"},{"value":"8,72E-06","module":"C3"},{"value":"1,23E-06","module":"C4"},{"value":"-1,99E-04","module":"D"}]},{"parameter":"ADPF","unit":"MJ","values":[{"value":"6,48E+02","module":"A1"},{"value":"3,05E+01","module":"A2"},{"value":"1,37E+02","module":"A3"},{"value":"7,07E+01","module":"A4"},{"value":"5,51E+01","module":"C1"},{"value":"1,23E+02","module":"C2"},{"value":"2,13E+01","module":"C3"},{"value":"4,48E+00","module":"C4"},{"value":"-3,86E+01","module":"D"}]},{"parameter":"WDP","unit":"m3 world-eq.","values":[{"value":"2,57E+03","module":"A1"},{"value":"2,09E+01","module":"A2"},{"value":"8,33E+02","module":"A3"},{"value":"5,42E+01","module":"A4"},{"value":"1,17E+01","module":"C1"},{"value":"1,19E+02","module":"C2"},{"value":"2,35E+03","module":"C3"},{"value":"9,42E+00","module":"C4"},{"value":"-1,75E+03","module":"D"}]},{"parameter":"EP-freshwater","unit":"kg P-eq.","values":[{"value":"2,73E-03","module":"A1"},{"value":"1,34E-05","module":"A2"},{"value":"3,63E-04","module":"A3"},{"value":"3,47E-05","module":"A4"},{"value":"1,46E-05","module":"C1"},{"value":"6,53E-05","module":"C2"},{"value":"4,34E-05","module":"C3"},{"value":"1,04E-06","module":"C4"},{"value":"-6,73E-05","module":"D"}]},{"parameter":"EP-marine","unit":"kg N-eq.","values":[{"value":"4,98E-02","module":"A1"},{"value":"4,43E-03","module":"A2"},{"value":"3,09E-02","module":"A3"},{"value":"3,07E-03","module":"A4"},{"value":"1,85E-02","module":"C1"},{"value":"4,64E-03","module":"C2"},{"value":"1,63E-03","module":"C3"},{"value":"5,08E-04","module":"C4"},{"value":"-7,06E-03","module":"D"}]},{"parameter":"EP-terrestrial","unit":"mol N-eq.","values":[{"value":"6,00E-01","module":"A1"},{"value":"4,97E-02","module":"A2"},{"value":"3,43E-01","module":"A3"},{"value":"3,42E-02","module":"A4"},{"value":"2,00E-01","module":"C1"},{"value":"5,19E-02","module":"C2"},{"value":"1,88E-02","module":"C3"},{"value":"5,59E-03","module":"C4"},{"value":"-8,27E-02","module":"D"}]},{"parameter":"GWP-IOBC","unit":"kg CO2-eq.","values":[{"value":"8,98E+01","module":"A1"},{"value":"2,01E+00","module":"A2"},{"value":"1,18E+01","module":"A3"},{"value":"4,36E+00","module":"A4"},{"value":"4,00E+00","module":"C1"},{"value":"8,17E+00","module":"C2"},{"value":"6,88E-01","module":"C3"},{"value":"1,39E-01","module":"C4"},{"value":"-2,57E+00","module":"D"}]}],"additional_environmental_impact":[{"parameter":"PM","unit":"disease incidence","values":[{"value":"3,05E-06","module":"A1"},{"value":"1,27E-07","module":"A2"},{"value":"1,73E-06","module":"A3"},{"value":"4,00E-07","module":"A4"},{"value":"5,07E-06","module":"C1"},{"value":"5,00E-07","module":"C2"},{"value":"8,90E-08","module":"C3"},{"value":"2,88E-08","module":"C4"},{"value":"-4,36E-07","module":"D"}]},{"parameter":"ETP-fw","unit":"CTUe","values":[{"value":"2,09E+03","module":"A1"},{"value":"2,10E+01","module":"A2"},{"value":"1,40E+02","module":"A3"},{"value":"5,17E+01","module":"A4"},{"value":"3,01E+01","module":"C1"},{"value":"9,15E+01","module":"C2"},{"value":"1,51E+01","module":"C3"},{"value":"2,21E+00","module":"C4"},{"value":"-4,62E+01","module":"D"}]},{"parameter":"HTP-c","unit":"CTUh","values":[{"value":"6,36E-08","module":"A1"},{"value":"0,0E+00","module":"A2"},{"value":"3,67E-09","module":"A3"},{"value":"0,0E+00","module":"A4"},{"value":"1,00E-09","module":"C1"},{"value":"0,0E+00","module":"C2"},{"value":"9,67E-10","module":"C3"},{"value":"6,50E-11","module":"C4"},{"value":"-2,59E-09","module":"D"}]},{"parameter":"HTP-nc","unit":"CTUh","values":[{"value":"5,03E-07","module":"A1"},{"value":"1,75E-08","module":"A2"},{"value":"1,07E-07","module":"A3"},{"value":"5,00E-08","module":"A4"},{"value":"2,80E-08","module":"C1"},{"value":"1,00E-07","module":"C2"},{"value":"1,35E-08","module":"C3"},{"value":"1,30E-09","module":"C4"},{"value":"-3,31E-08","module":"D"}]},{"parameter":"SQP","unit":"unitless","values":[{"value":"1,44E+02","module":"A1"},{"value":"2,58E+01","module":"A2"},{"value":"1,25E+02","module":"A3"},{"value":"8,11E+01","module":"A4"},{"value":"6,69E+00","module":"C1"},{"value":"8,64E+01","module":"C2"},{"value":"1,21E+01","module":"C3"},{"value":"1,63E+01","module":"C4"},{"value":"8,50E+01","module":"D"}]},{"parameter":"IRP","unit":"kBq U235-eq.","values":[{"value":"3,41E+00","module":"A1"},{"value":"1,33E-01","module":"A2"},{"value":"6,17E-01","module":"A3"},{"value":"3,09E-01","module":"A4"},{"value":"2,40E-01","module":"C1"},{"value":"5,40E-01","module":"C2"},{"value":"3,58E-01","module":"C3"},{"value":"1,94E-02","module":"C4"},{"value":"-3,43E-01","module":"D"}]}],"resource_use":[{"parameter":"PERE","unit":"MJ","values":[{"value":"2,68E+02","module":"A1"},{"value":"3,43E-01","module":"A2"},{"value":"4,64E+01","module":"A3"},{"value":"8,90E-01","module":"A4"},{"value":"3,00E-01","module":"C1"},{"value":"1,77E+00","module":"C2"},{"value":"1,10E+01","module":"C3"},{"value":"6,89E-02","module":"C4"},{"value":"-8,87E+00","module":"D"}]},{"parameter":"PERM","unit":"MJ","values":[{"value":"7,61E+00","module":"A1"},{"value":"0,0E+00","module":"A2"},{"value":"0,0E+00","module":"A3"},{"value":"0,0E+00","module":"A4"},{"value":"0,0E+00","module":"C1"},{"value":"0,0E+00","module":"C2"},{"value":"0,0E+00","module":"C3"},{"value":"0,0E+00","module":"C4"},{"value":"0,0E+00","module":"D"}]},{"parameter":"PERT","unit":"MJ","values":[{"value":"2,75E+02","module":"A1"},{"value":"3,43E-01","module":"A2"},{"value":"4,64E+01","module":"A3"},{"value":"8,90E-01","module":"A4"},{"value":"3,00E-01","module":"C1"},{"value":"1,77E+00","module":"C2"},{"value":"1,10E+01","module":"C3"},{"value":"6,89E-02","module":"C4"},{"value":"-8,87E+00","module":"D"}]},{"parameter":"PENRE","unit":"MJ","values":[{"value":"6,79E+02","module":"A1"},{"value":"3,05E+01","module":"A2"},{"value":"1,37E+02","module":"A3"},{"value":"7,07E+01","module":"A4"},{"value":"5,51E+01","module":"C1"},{"value":"1,23E+02","module":"C2"},{"value":"2,13E+01","module":"C3"},{"value":"4,48E+00","module":"C4"},{"value":"-4,07E+01","module":"D"}]},{"parameter":"PENRM","unit":"MJ","values":[{"value":"1,35E+00","module":"A1"},{"value":"0,0E+00","module":"A2"},{"value":"0,0E+00","module":"A3"},{"value":"0,0E+00","module":"A4"},{"value":"0,0E+00","module":"C1"},{"value":"0,0E+00","module":"C2"},{"value":"0,0E+00","module":"C3"},{"value":"0,0E+00","module":"C4"},{"value":"0,0E+00","module":"D"}]},{"parameter":"PENRT","unit":"MJ","values":[{"value":"6,80E+02","module":"A1"},{"value":"3,05E+01","module":"A2"},{"value":"1,37E+02","module":"A3"},{"value":"7,07E+01","module":"A4"},{"value":"5,51E+01","module":"C1"},{"value":"1,23E+02","module":"C2"},{"value":"2,13E+01","module":"C3"},{"value":"4,48E+00","module":"C4"},{"value":"-4,07E+01","module":"D"}]},{"parameter":"SM","unit":"kg","values":[{"value":"4,10E+01","module":"A1"},{"value":"0,0E+00","module":"A2"},{"value":"1,36E-02","module":"A3"},{"value":"0,0E+00","module":"A4"},{"value":"0,0E+00","module":"C1"},{"value":"0,0E+00","module":"C2"},{"value":"0,0E+00","module":"C3"},{"value":"0,0E+00","module":"C4"},{"value":"0,0E+00","module":"D"}]},{"parameter":"RSF","unit":"MJ","values":[{"value":"4,12E+01","module":"A1"},{"value":"1,22E-02","module":"A2"},{"value":"1,69E+00","module":"A3"},{"value":"3,11E-02","module":"A4"},{"value":"0,0E+00","module":"C1"},{"value":"6,32E-02","module":"C2"},{"value":"0,0E+00","module":"C3"},{"value":"1,42E-03","module":"C4"},{"value":"-1,74E-01","module":"D"}]},{"parameter":"NRSF","unit":"MJ","values":[{"value":"6,61E+01","module":"A1"},{"value":"4,58E-02","module":"A2"},{"value":"1,75E-01","module":"A3"},{"value":"1,04E-01","module":"A4"},{"value":"0,0E+00","module":"C1"},{"value":"2,26E-01","module":"C2"},{"value":"0,0E+00","module":"C3"},{"value":"4,09E-03","module":"C4"},{"value":"-4,05E-02","module":"D"}]},{"parameter":"FW","unit":"m3","values":[{"value":"1,07E+00","module":"A1"},{"value":"2,87E-03","module":"A2"},{"value":"2,01E-01","module":"A3"},{"value":"8,05E-03","module":"A4"},{"value":"2,83E-03","module":"C1"},{"value":"1,32E-02","module":"C2"},{"value":"3,66E-02","module":"C3"},{"value":"5,33E-03","module":"C4"},{"value":"-1,38E+00","module":"D"}]}],"end_of_life_waste":[{"parameter":"HWD","unit":"kg","values":[{"value":"1,81E+00","module":"A1"},{"value":"1,50E-03","module":"A2"},{"value":"9,39E-03","module":"A3"},{"value":"3,87E-03","module":"A4"},{"value":"1,62E-03","module":"C1"},{"value":"6,37E-03","module":"C2"},{"value":"2,13E-03","module":"C3"},{"value":"0,0E+00","module":"C4"},{"value":"-9,74E-03","module":"D"}]},{"parameter":"NHWD","unit":"kg","values":[{"value":"6,28E+01","module":"A1"},{"value":"1,88E+00","module":"A2"},{"value":"8,42E+00","module":"A3"},{"value":"6,15E+00","module":"A4"},{"value":"6,52E-02","module":"C1"},{"value":"6,01E+00","module":"C2"},{"value":"6,73E-02","module":"C3"},{"value":"3,24E+01","module":"C4"},{"value":"-3,30E-01","module":"D"}]},{"parameter":"RWD","unit":"kg","values":[{"value":"3,41E-03","module":"A1"},{"value":"2,10E-04","module":"A2"},{"value":"7,31E-04","module":"A3"},{"value":"4,83E-04","module":"A4"},{"value":"3,82E-04","module":"C1"},{"value":"8,41E-04","module":"C2"},{"value":"2,26E-04","module":"C3"},{"value":"0,0E+00","module":"C4"},{"value":"-2,97E-04","module":"D"}]}],"end_of_life_flow":[{"parameter":"CRU","unit":"kg","values":[{"value":"0,0E+00","module":"A1"},{"value":"0,0E+00","module":"A2"},{"value":"0,0E+00","module":"A3"},{"value":"0,0E+00","module":"A4"},{"value":"0,0E+00","module":"C1"},{"value":"0,0E+00","module":"C2"},{"value":"0,0E+00","module":"C3"},{"value":"0,0E+00","module":"C4"},{"value":"0,0E+00","module":"D"}]},{"parameter":"MFR","unit":"kg","values":[{"value":"0,0E+00","module":"A1"},{"value":"0,0E+00","module":"A2"},{"value":"0,0E+00","module":"A3"},{"value":"0,0E+00","module":"A4"},{"value":"0,0E+00","module":"C1"},{"value":"0,0E+00","module":"C2"},{"value":"9,68E+02","module":"C3"},{"value":"0,0E+00","module":"C4"},{"value":"0,0E+00","module":"D"}]},{"parameter":"MER","unit":"kg","values":[{"value":"0,0E+00","module":"A1"},{"value":"0,0E+00","module":"A2"},{"value":"0,0E+00","module":"A3"},{"value":"0,0E+00","module":"A4"},{"value":"0,0E+00","module":"C1"},{"value":"0,0E+00","module":"C2"},{"value":"0,0E+00","module":"C3"},{"value":"0,0E+00","module":"C4"},{"value":"0,0E+00","module":"D"}]},{"parameter":"EEE","unit":"MJ","values":[{"value":"0,0E+00","module":"A1"},{"value":"0,0E+00","module":"A2"},{"value":"0,0E+00","module":"A3"},{"value":"0,0E+00","module":"A4"},{"value":"0,0E+00","module":"C1"},{"value":"0,0E+00","module":"C2"},{"value":"0,0E+00","module":"C3"},{"value":"0,0E+00","module":"C4"},{"value":"0,0E+00","module":"D"}]},{"parameter":"EET","unit":"MJ","values":[{"value":"0,0E+00","module":"A1"},{"value":"0,0E+00","module":"A2"},{"value":"0,0E+00","module":"A3"},{"value":"0,0E+00","module":"A4"},{"value":"0,0E+00","module":"C1"},{"value":"0,0E+00","module":"C2"},{"value":"0,0E+00","module":"C3"},{"value":"0,0E+00","module":"C4"},{"value":"0,0E+00","module":"D"}]}]}