{"product_name":"BU M 1kV 1x16mm\u00b2 ","epd_id":"NEPD-8407-8066","compliance":["EN 15804+A2","ISO 14025","ISO 21930"],"producer_name":"Prysmian Group Norge AS","environmental_impact":[{"parameter":"GWP-total","unit":"kg CO2-eq.","values":[{"value":"8,06E-01","module":"A1"},{"value":"3,42E-02","module":"A2"},{"value":"7,91E-02","module":"A3"},{"value":"6,10E-03","module":"A4"},{"value":"2,00E-02","module":"A5"},{"value":"0,0E+00","module":"B1"},{"value":"0,0E+00","module":"B2"},{"value":"0,0E+00","module":"B3"},{"value":"0,0E+00","module":"B4"},{"value":"0,0E+00","module":"B5"},{"value":"7,42E-03","module":"B6"},{"value":"0,0E+00","module":"B7"},{"value":"0,0E+00","module":"C1"},{"value":"1,12E-02","module":"C2"},{"value":"1,01E-01","module":"C3"},{"value":"5,36E-03","module":"C4"},{"value":"-1,51E-01","module":"D"}]},{"parameter":"GWP-fossil","unit":"kg CO2-eq.","values":[{"value":"7,91E-01","module":"A1"},{"value":"3,42E-02","module":"A2"},{"value":"6,86E-02","module":"A3"},{"value":"6,10E-03","module":"A4"},{"value":"1,93E-02","module":"A5"},{"value":"0,0E+00","module":"B1"},{"value":"0,0E+00","module":"B2"},{"value":"0,0E+00","module":"B3"},{"value":"0,0E+00","module":"B4"},{"value":"0,0E+00","module":"B5"},{"value":"7,19E-03","module":"B6"},{"value":"0,0E+00","module":"B7"},{"value":"0,0E+00","module":"C1"},{"value":"1,12E-02","module":"C2"},{"value":"9,45E-02","module":"C3"},{"value":"5,36E-03","module":"C4"},{"value":"-1,50E-01","module":"D"}]},{"parameter":"GWP-biogenic","unit":"kg CO2-eq.","values":[{"value":"1,40E-02","module":"A1"},{"value":"1,39E-05","module":"A2"},{"value":"1,05E-02","module":"A3"},{"value":"2,50E-06","module":"A4"},{"value":"6,17E-04","module":"A5"},{"value":"0,0E+00","module":"B1"},{"value":"0,0E+00","module":"B2"},{"value":"0,0E+00","module":"B3"},{"value":"0,0E+00","module":"B4"},{"value":"0,0E+00","module":"B5"},{"value":"1,99E-04","module":"B6"},{"value":"0,0E+00","module":"B7"},{"value":"0,0E+00","module":"C1"},{"value":"4,56E-06","module":"C2"},{"value":"6,37E-03","module":"C3"},{"value":"4,08E-07","module":"C4"},{"value":"-6,81E-04","module":"D"}]},{"parameter":"GWP-luluc","unit":"kg CO2-eq.","values":[{"value":"7,87E-04","module":"A1"},{"value":"1,10E-05","module":"A2"},{"value":"8,97E-05","module":"A3"},{"value":"1,78E-06","module":"A4"},{"value":"1,76E-05","module":"A5"},{"value":"0,0E+00","module":"B1"},{"value":"0,0E+00","module":"B2"},{"value":"0,0E+00","module":"B3"},{"value":"0,0E+00","module":"B4"},{"value":"0,0E+00","module":"B5"},{"value":"2,97E-05","module":"B6"},{"value":"0,0E+00","module":"B7"},{"value":"0,0E+00","module":"C1"},{"value":"3,91E-06","module":"C2"},{"value":"4,05E-07","module":"C3"},{"value":"4,03E-07","module":"C4"},{"value":"-3,37E-04","module":"D"}]},{"parameter":"ODP","unit":"kg CFC 11-eq.","values":[{"value":"6,67E-07","module":"A1"},{"value":"7,85E-09","module":"A2"},{"value":"2,21E-09","module":"A3"},{"value":"1,41E-09","module":"A4"},{"value":"1,34E-08","module":"A5"},{"value":"0,0E+00","module":"B1"},{"value":"0,0E+00","module":"B2"},{"value":"0,0E+00","module":"B3"},{"value":"0,0E+00","module":"B4"},{"value":"0,0E+00","module":"B5"},{"value":"4,93E-10","module":"B6"},{"value":"0,0E+00","module":"B7"},{"value":"0,0E+00","module":"C1"},{"value":"2,55E-09","module":"C2"},{"value":"2,16E-10","module":"C3"},{"value":"3,50E-10","module":"C4"},{"value":"-3,92E-04","module":"D"}]},{"parameter":"AP","unit":"mol H+-eq.","values":[{"value":"3,26E-02","module":"A1"},{"value":"1,61E-04","module":"A2"},{"value":"2,02E-04","module":"A3"},{"value":"2,56E-05","module":"A4"},{"value":"6,57E-04","module":"A5"},{"value":"0,0E+00","module":"B1"},{"value":"0,0E+00","module":"B2"},{"value":"0,0E+00","module":"B3"},{"value":"0,0E+00","module":"B4"},{"value":"0,0E+00","module":"B5"},{"value":"5,62E-05","module":"B6"},{"value":"0,0E+00","module":"B7"},{"value":"0,0E+00","module":"C1"},{"value":"4,57E-05","module":"C2"},{"value":"2,18E-05","module":"C3"},{"value":"9,35E-06","module":"C4"},{"value":"-2,43E-02","module":"D"}]},{"parameter":"POCP","unit":"kg NMVOC-eq.","values":[{"value":"8,41E-03","module":"A1"},{"value":"1,61E-04","module":"A2"},{"value":"1,04E-04","module":"A3"},{"value":"2,74E-05","module":"A4"},{"value":"1,72E-04","module":"A5"},{"value":"0,0E+00","module":"B1"},{"value":"0,0E+00","module":"B2"},{"value":"0,0E+00","module":"B3"},{"value":"0,0E+00","module":"B4"},{"value":"0,0E+00","module":"B5"},{"value":"2,16E-05","module":"B6"},{"value":"0,0E+00","module":"B7"},{"value":"0,0E+00","module":"C1"},{"value":"4,59E-05","module":"C2"},{"value":"2,56E-05","module":"C3"},{"value":"1,16E-05","module":"C4"},{"value":"-4,23E-03","module":"D"}]},{"parameter":"ADPE","unit":"kg Sb-eq.","values":[{"value":"4,08E-04","module":"A1"},{"value":"7,15E-07","module":"A2"},{"value":"1,66E-06","module":"A3"},{"value":"1,04E-07","module":"A4"},{"value":"8,20E-06","module":"A5"},{"value":"0,0E+00","module":"B1"},{"value":"0,0E+00","module":"B2"},{"value":"0,0E+00","module":"B3"},{"value":"0,0E+00","module":"B4"},{"value":"0,0E+00","module":"B5"},{"value":"5,36E-07","module":"B6"},{"value":"0,0E+00","module":"B7"},{"value":"0,0E+00","module":"C1"},{"value":"3,03E-07","module":"C2"},{"value":"1,09E-08","module":"C3"},{"value":"9,19E-09","module":"C4"},{"value":"-1,36E-04","module":"D"}]},{"parameter":"ADPF","unit":"MJ","values":[{"value":"1,21E+01","module":"A1"},{"value":"5,24E-01","module":"A2"},{"value":"3,49E-01","module":"A3"},{"value":"9,48E-02","module":"A4"},{"value":"2,52E-01","module":"A5"},{"value":"0,0E+00","module":"B1"},{"value":"0,0E+00","module":"B2"},{"value":"0,0E+00","module":"B3"},{"value":"0,0E+00","module":"B4"},{"value":"0,0E+00","module":"B5"},{"value":"9,81E-02","module":"B6"},{"value":"0,0E+00","module":"B7"},{"value":"0,0E+00","module":"C1"},{"value":"1,69E-01","module":"C2"},{"value":"1,37E-02","module":"C3"},{"value":"2,78E-02","module":"C4"},{"value":"-1,36E+00","module":"D"}]},{"parameter":"WDP","unit":"m3 world-eq.","values":[{"value":"5,01E+01","module":"A1"},{"value":"4,36E-01","module":"A2"},{"value":"5,10E+01","module":"A3"},{"value":"7,27E-02","module":"A4"},{"value":"2,04E+00","module":"A5"},{"value":"0,0E+00","module":"B1"},{"value":"0,0E+00","module":"B2"},{"value":"0,0E+00","module":"B3"},{"value":"0,0E+00","module":"B4"},{"value":"0,0E+00","module":"B5"},{"value":"1,71E+01","module":"B6"},{"value":"0,0E+00","module":"B7"},{"value":"0,0E+00","module":"C1"},{"value":"1,61E-01","module":"C2"},{"value":"8,94E-02","module":"C3"},{"value":"5,57E-01","module":"C4"},{"value":"6,94E+00","module":"D"}]},{"parameter":"EP-freshwater","unit":"kg P-eq.","values":[{"value":"2,65E-04","module":"A1"},{"value":"2,62E-07","module":"A2"},{"value":"1,68E-06","module":"A3"},{"value":"4,65E-08","module":"A4"},{"value":"5,34E-06","module":"A5"},{"value":"0,0E+00","module":"B1"},{"value":"0,0E+00","module":"B2"},{"value":"0,0E+00","module":"B3"},{"value":"0,0E+00","module":"B4"},{"value":"0,0E+00","module":"B5"},{"value":"5,17E-07","module":"B6"},{"value":"0,0E+00","module":"B7"},{"value":"0,0E+00","module":"C1"},{"value":"8,78E-08","module":"C2"},{"value":"1,94E-08","module":"C3"},{"value":"1,87E-08","module":"C4"},{"value":"-1,64E-04","module":"D"}]},{"parameter":"EP-marine","unit":"kg N-eq.","values":[{"value":"2,28E-03","module":"A1"},{"value":"4,69E-05","module":"A2"},{"value":"4,82E-05","module":"A3"},{"value":"7,71E-06","module":"A4"},{"value":"4,72E-05","module":"A5"},{"value":"0,0E+00","module":"B1"},{"value":"0,0E+00","module":"B2"},{"value":"0,0E+00","module":"B3"},{"value":"0,0E+00","module":"B4"},{"value":"0,0E+00","module":"B5"},{"value":"6,17E-06","module":"B6"},{"value":"0,0E+00","module":"B7"},{"value":"0,0E+00","module":"C1"},{"value":"1,36E-05","module":"C2"},{"value":"1,04E-05","module":"C3"},{"value":"8,09E-06","module":"C4"},{"value":"-1,01E-03","module":"D"}]},{"parameter":"EP-terrestrial","unit":"mol N-eq.","values":[{"value":"3,34E-02","module":"A1"},{"value":"5,20E-04","module":"A2"},{"value":"3,84E-04","module":"A3"},{"value":"8,52E-05","module":"A4"},{"value":"6,81E-04","module":"A5"},{"value":"0,0E+00","module":"B1"},{"value":"0,0E+00","module":"B2"},{"value":"0,0E+00","module":"B3"},{"value":"0,0E+00","module":"B4"},{"value":"0,0E+00","module":"B5"},{"value":"8,03E-05","module":"B6"},{"value":"0,0E+00","module":"B7"},{"value":"0,0E+00","module":"C1"},{"value":"1,50E-04","module":"C2"},{"value":"1,06E-04","module":"C3"},{"value":"3,76E-05","module":"C4"},{"value":"-1,56E-02","module":"D"}]},{"parameter":"GWP-IOBC","unit":"kg CO2-eq.","values":[{"value":"8,05E-01","module":"A1"},{"value":"3,42E-02","module":"A2"},{"value":"7,78E-02","module":"A3"},{"value":"6,10E-03","module":"A4"},{"value":"1,99E-02","module":"A5"},{"value":"0,0E+00","module":"B1"},{"value":"0,0E+00","module":"B2"},{"value":"0,0E+00","module":"B3"},{"value":"0,0E+00","module":"B4"},{"value":"0,0E+00","module":"B5"},{"value":"7,40E-03","module":"B6"},{"value":"0,0E+00","module":"B7"},{"value":"0,0E+00","module":"C1"},{"value":"1,12E-02","module":"C2"},{"value":"9,95E-02","module":"C3"},{"value":"5,65E-03","module":"C4"},{"value":"-7,39E-02","module":"D"}]}],"additional_environmental_impact":[{"parameter":"PM","unit":"disease incidence","values":[{"value":"9,50E-08","module":"A1"},{"value":"2,73E-09","module":"A2"},{"value":"1,55E-09","module":"A3"},{"value":"5,37E-10","module":"A4"},{"value":"1,95E-09","module":"A5"},{"value":"0,0E+00","module":"B1"},{"value":"0,0E+00","module":"B2"},{"value":"0,0E+00","module":"B3"},{"value":"0,0E+00","module":"B4"},{"value":"0,0E+00","module":"B5"},{"value":"4,03E-10","module":"B6"},{"value":"0,0E+00","module":"B7"},{"value":"0,0E+00","module":"C1"},{"value":"8,05E-10","module":"C2"},{"value":"9,80E-11","module":"C3"},{"value":"1,71E-10","module":"C4"},{"value":"-5,11E-08","module":"D"}]},{"parameter":"ETP-fw","unit":"CTUe","values":[{"value":"4,01E+02","module":"A1"},{"value":"3,83E-01","module":"A2"},{"value":"1,58E+00","module":"A3"},{"value":"6,93E-02","module":"A4"},{"value":"8,76E+00","module":"A5"},{"value":"0,0E+00","module":"B1"},{"value":"0,0E+00","module":"B2"},{"value":"0,0E+00","module":"B3"},{"value":"0,0E+00","module":"B4"},{"value":"0,0E+00","module":"B5"},{"value":"4,47E-01","module":"B6"},{"value":"0,0E+00","module":"B7"},{"value":"0,0E+00","module":"C1"},{"value":"1,24E-01","module":"C2"},{"value":"2,08E-01","module":"C3"},{"value":"3,46E+01","module":"C4"},{"value":"-2,23E+02","module":"D"}]},{"parameter":"HTP-c","unit":"CTUh","values":[{"value":"7,18E-09","module":"A1"},{"value":"0,0E+00","module":"A2"},{"value":"7,70E-11","module":"A3"},{"value":"0,0E+00","module":"A4"},{"value":"1,45E-10","module":"A5"},{"value":"0,0E+00","module":"B1"},{"value":"0,0E+00","module":"B2"},{"value":"0,0E+00","module":"B3"},{"value":"0,0E+00","module":"B4"},{"value":"0,0E+00","module":"B5"},{"value":"2,10E-11","module":"B6"},{"value":"0,0E+00","module":"B7"},{"value":"0,0E+00","module":"C1"},{"value":"0,0E+00","module":"C2"},{"value":"5,00E-12","module":"C3"},{"value":"2,00E-12","module":"C4"},{"value":"-3,15E-09","module":"D"}]},{"parameter":"HTP-nc","unit":"CTUh","values":[{"value":"5,31E-07","module":"A1"},{"value":"3,84E-10","module":"A2"},{"value":"1,98E-09","module":"A3"},{"value":"6,70E-11","module":"A4"},{"value":"1,07E-08","module":"A5"},{"value":"0,0E+00","module":"B1"},{"value":"0,0E+00","module":"B2"},{"value":"0,0E+00","module":"B3"},{"value":"0,0E+00","module":"B4"},{"value":"0,0E+00","module":"B5"},{"value":"5,03E-10","module":"B6"},{"value":"0,0E+00","module":"B7"},{"value":"0,0E+00","module":"C1"},{"value":"1,34E-10","module":"C2"},{"value":"2,59E-10","module":"C3"},{"value":"3,50E-11","module":"C4"},{"value":"-2,70E-07","module":"D"}]},{"parameter":"SQP","unit":"unitless","values":[{"value":"7,89E+00","module":"A1"},{"value":"4,97E-01","module":"A2"},{"value":"1,91E-01","module":"A3"},{"value":"1,09E-01","module":"A4"},{"value":"1,65E-01","module":"A5"},{"value":"0,0E+00","module":"B1"},{"value":"0,0E+00","module":"B2"},{"value":"0,0E+00","module":"B3"},{"value":"0,0E+00","module":"B4"},{"value":"0,0E+00","module":"B5"},{"value":"4,94E-02","module":"B6"},{"value":"0,0E+00","module":"B7"},{"value":"0,0E+00","module":"C1"},{"value":"1,16E-01","module":"C2"},{"value":"2,50E-03","module":"C3"},{"value":"6,70E-02","module":"C4"},{"value":"-3,34E+00","module":"D"}]},{"parameter":"IRP","unit":"kBq U235-eq.","values":[{"value":"4,65E-02","module":"A1"},{"value":"2,29E-03","module":"A2"},{"value":"5,51E-03","module":"A3"},{"value":"4,14E-04","module":"A4"},{"value":"1,05E-03","module":"A5"},{"value":"0,0E+00","module":"B1"},{"value":"0,0E+00","module":"B2"},{"value":"0,0E+00","module":"B3"},{"value":"0,0E+00","module":"B4"},{"value":"0,0E+00","module":"B5"},{"value":"1,78E-03","module":"B6"},{"value":"0,0E+00","module":"B7"},{"value":"0,0E+00","module":"C1"},{"value":"7,37E-04","module":"C2"},{"value":"3,44E-05","module":"C3"},{"value":"1,69E-04","module":"C4"},{"value":"-2,09E-03","module":"D"}]}],"resource_use":[{"parameter":"PERE","unit":"MJ","values":[{"value":"2,14E+00","module":"A1"},{"value":"6,86E-03","module":"A2"},{"value":"3,77E+00","module":"A3"},{"value":"1,19E-03","module":"A4"},{"value":"1,18E-01","module":"A5"},{"value":"0,0E+00","module":"B1"},{"value":"0,0E+00","module":"B2"},{"value":"0,0E+00","module":"B3"},{"value":"0,0E+00","module":"B4"},{"value":"0,0E+00","module":"B5"},{"value":"1,27E+00","module":"B6"},{"value":"0,0E+00","module":"B7"},{"value":"0,0E+00","module":"C1"},{"value":"2,38E-03","module":"C2"},{"value":"7,61E-04","module":"C3"},{"value":"3,02E-03","module":"C4"},{"value":"-9,91E-01","module":"D"}]},{"parameter":"PERM","unit":"MJ","values":[{"value":"0,0E+00","module":"A1"},{"value":"0,0E+00","module":"A2"},{"value":"0,0E+00","module":"A3"},{"value":"0,0E+00","module":"A4"},{"value":"0,0E+00","module":"A5"},{"value":"0,0E+00","module":"B1"},{"value":"0,0E+00","module":"B2"},{"value":"0,0E+00","module":"B3"},{"value":"0,0E+00","module":"B4"},{"value":"0,0E+00","module":"B5"},{"value":"0,0E+00","module":"B6"},{"value":"0,0E+00","module":"B7"},{"value":"0,0E+00","module":"C1"},{"value":"0,0E+00","module":"C2"},{"value":"0,0E+00","module":"C3"},{"value":"0,0E+00","module":"C4"},{"value":"0,0E+00","module":"D"}]},{"parameter":"PERT","unit":"MJ","values":[{"value":"2,14E+00","module":"A1"},{"value":"6,86E-03","module":"A2"},{"value":"3,77E+00","module":"A3"},{"value":"1,19E-03","module":"A4"},{"value":"1,18E-01","module":"A5"},{"value":"0,0E+00","module":"B1"},{"value":"0,0E+00","module":"B2"},{"value":"0,0E+00","module":"B3"},{"value":"0,0E+00","module":"B4"},{"value":"0,0E+00","module":"B5"},{"value":"1,27E+00","module":"B6"},{"value":"0,0E+00","module":"B7"},{"value":"0,0E+00","module":"C1"},{"value":"2,38E-03","module":"C2"},{"value":"7,61E-04","module":"C3"},{"value":"3,02E-03","module":"C4"},{"value":"-9,91E-01","module":"D"}]},{"parameter":"PENRE","unit":"MJ","values":[{"value":"1,05E+01","module":"A1"},{"value":"5,24E-01","module":"A2"},{"value":"3,50E-01","module":"A3"},{"value":"9,48E-02","module":"A4"},{"value":"2,20E-01","module":"A5"},{"value":"0,0E+00","module":"B1"},{"value":"0,0E+00","module":"B2"},{"value":"0,0E+00","module":"B3"},{"value":"0,0E+00","module":"B4"},{"value":"0,0E+00","module":"B5"},{"value":"9,83E-02","module":"B6"},{"value":"0,0E+00","module":"B7"},{"value":"0,0E+00","module":"C1"},{"value":"1,69E-01","module":"C2"},{"value":"1,38E-02","module":"C3"},{"value":"2,78E-02","module":"C4"},{"value":"-1,36E+00","module":"D"}]},{"parameter":"PENRM","unit":"MJ","values":[{"value":"1,58E+00","module":"A1"},{"value":"0,0E+00","module":"A2"},{"value":"0,0E+00","module":"A3"},{"value":"0,0E+00","module":"A4"},{"value":"5,47E-03","module":"A5"},{"value":"0,0E+00","module":"B1"},{"value":"0,0E+00","module":"B2"},{"value":"0,0E+00","module":"B3"},{"value":"0,0E+00","module":"B4"},{"value":"0,0E+00","module":"B5"},{"value":"0,0E+00","module":"B6"},{"value":"0,0E+00","module":"B7"},{"value":"0,0E+00","module":"C1"},{"value":"0,0E+00","module":"C2"},{"value":"-1,31E+00","module":"C3"},{"value":"0,0E+00","module":"C4"},{"value":"0,0E+00","module":"D"}]},{"parameter":"PENRT","unit":"MJ","values":[{"value":"1,21E+01","module":"A1"},{"value":"5,24E-01","module":"A2"},{"value":"3,50E-01","module":"A3"},{"value":"9,48E-02","module":"A4"},{"value":"2,26E-01","module":"A5"},{"value":"0,0E+00","module":"B1"},{"value":"0,0E+00","module":"B2"},{"value":"0,0E+00","module":"B3"},{"value":"0,0E+00","module":"B4"},{"value":"0,0E+00","module":"B5"},{"value":"9,83E-02","module":"B6"},{"value":"0,0E+00","module":"B7"},{"value":"0,0E+00","module":"C1"},{"value":"1,69E-01","module":"C2"},{"value":"-1,30E+00","module":"C3"},{"value":"2,78E-02","module":"C4"},{"value":"-1,36E+00","module":"D"}]},{"parameter":"SM","unit":"kg","values":[{"value":"2,45E-02","module":"A1"},{"value":"0,0E+00","module":"A2"},{"value":"0,0E+00","module":"A3"},{"value":"0,0E+00","module":"A4"},{"value":"4,89E-04","module":"A5"},{"value":"0,0E+00","module":"B1"},{"value":"0,0E+00","module":"B2"},{"value":"0,0E+00","module":"B3"},{"value":"0,0E+00","module":"B4"},{"value":"0,0E+00","module":"B5"},{"value":"0,0E+00","module":"B6"},{"value":"0,0E+00","module":"B7"},{"value":"0,0E+00","module":"C1"},{"value":"0,0E+00","module":"C2"},{"value":"0,0E+00","module":"C3"},{"value":"0,0E+00","module":"C4"},{"value":"4,22E-02","module":"D"}]},{"parameter":"RSF","unit":"MJ","values":[{"value":"5,73E-02","module":"A1"},{"value":"2,42E-04","module":"A2"},{"value":"3,07E-03","module":"A3"},{"value":"4,17E-05","module":"A4"},{"value":"1,21E-03","module":"A5"},{"value":"0,0E+00","module":"B1"},{"value":"0,0E+00","module":"B2"},{"value":"0,0E+00","module":"B3"},{"value":"0,0E+00","module":"B4"},{"value":"0,0E+00","module":"B5"},{"value":"9,98E-04","module":"B6"},{"value":"0,0E+00","module":"B7"},{"value":"0,0E+00","module":"C1"},{"value":"8,52E-05","module":"C2"},{"value":"1,63E-05","module":"C3"},{"value":"6,25E-05","module":"C4"},{"value":"3,93E-03","module":"D"}]},{"parameter":"NRSF","unit":"MJ","values":[{"value":"9,74E-04","module":"A1"},{"value":"8,47E-04","module":"A2"},{"value":"7,64E-03","module":"A3"},{"value":"1,40E-04","module":"A4"},{"value":"1,75E-04","module":"A5"},{"value":"0,0E+00","module":"B1"},{"value":"0,0E+00","module":"B2"},{"value":"0,0E+00","module":"B3"},{"value":"0,0E+00","module":"B4"},{"value":"0,0E+00","module":"B5"},{"value":"2,49E-03","module":"B6"},{"value":"0,0E+00","module":"B7"},{"value":"0,0E+00","module":"C1"},{"value":"3,04E-04","module":"C2"},{"value":"0,0E+00","module":"C3"},{"value":"1,93E-05","module":"C4"},{"value":"-1,95E-02","module":"D"}]},{"parameter":"FW","unit":"m3","values":[{"value":"1,46E-02","module":"A1"},{"value":"5,73E-05","module":"A2"},{"value":"2,92E-02","module":"A3"},{"value":"1,08E-05","module":"A4"},{"value":"8,78E-04","module":"A5"},{"value":"0,0E+00","module":"B1"},{"value":"0,0E+00","module":"B2"},{"value":"0,0E+00","module":"B3"},{"value":"0,0E+00","module":"B4"},{"value":"0,0E+00","module":"B5"},{"value":"9,49E-03","module":"B6"},{"value":"0,0E+00","module":"B7"},{"value":"0,0E+00","module":"C1"},{"value":"1,78E-05","module":"C2"},{"value":"1,15E-04","module":"C3"},{"value":"3,58E-05","module":"C4"},{"value":"-4,10E-03","module":"D"}]}],"end_of_life_waste":[{"parameter":"HWD","unit":"kg","values":[{"value":"7,98E-03","module":"A1"},{"value":"2,78E-05","module":"A2"},{"value":"1,92E-02","module":"A3"},{"value":"5,19E-06","module":"A4"},{"value":"6,03E-04","module":"A5"},{"value":"0,0E+00","module":"B1"},{"value":"0,0E+00","module":"B2"},{"value":"0,0E+00","module":"B3"},{"value":"0,0E+00","module":"B4"},{"value":"0,0E+00","module":"B5"},{"value":"6,30E-05","module":"B6"},{"value":"0,0E+00","module":"B7"},{"value":"0,0E+00","module":"C1"},{"value":"8,60E-06","module":"C2"},{"value":"0,0E+00","module":"C3"},{"value":"2,98E-03","module":"C4"},{"value":"-1,64E-03","module":"D"}]},{"parameter":"NHWD","unit":"kg","values":[{"value":"3,22E-01","module":"A1"},{"value":"3,67E-02","module":"A2"},{"value":"4,13E-02","module":"A3"},{"value":"8,25E-03","module":"A4"},{"value":"9,36E-03","module":"A5"},{"value":"0,0E+00","module":"B1"},{"value":"0,0E+00","module":"B2"},{"value":"0,0E+00","module":"B3"},{"value":"0,0E+00","module":"B4"},{"value":"0,0E+00","module":"B5"},{"value":"7,56E-03","module":"B6"},{"value":"0,0E+00","module":"B7"},{"value":"0,0E+00","module":"C1"},{"value":"8,06E-03","module":"C2"},{"value":"0,0E+00","module":"C3"},{"value":"9,68E-02","module":"C4"},{"value":"-7,13E-02","module":"D"}]},{"parameter":"RWD","unit":"kg","values":[{"value":"4,32E-05","module":"A1"},{"value":"3,57E-06","module":"A2"},{"value":"2,91E-06","module":"A3"},{"value":"6,47E-07","module":"A4"},{"value":"9,39E-07","module":"A5"},{"value":"0,0E+00","module":"B1"},{"value":"0,0E+00","module":"B2"},{"value":"0,0E+00","module":"B3"},{"value":"0,0E+00","module":"B4"},{"value":"0,0E+00","module":"B5"},{"value":"8,79E-07","module":"B6"},{"value":"0,0E+00","module":"B7"},{"value":"0,0E+00","module":"C1"},{"value":"1,15E-06","module":"C2"},{"value":"0,0E+00","module":"C3"},{"value":"1,92E-07","module":"C4"},{"value":"-1,85E-06","module":"D"}]}],"end_of_life_flow":[{"parameter":"CRU","unit":"kg","values":[{"value":"0,0E+00","module":"A1"},{"value":"0,0E+00","module":"A2"},{"value":"0,0E+00","module":"A3"},{"value":"0,0E+00","module":"A4"},{"value":"0,0E+00","module":"A5"},{"value":"0,0E+00","module":"B1"},{"value":"0,0E+00","module":"B2"},{"value":"0,0E+00","module":"B3"},{"value":"0,0E+00","module":"B4"},{"value":"0,0E+00","module":"B5"},{"value":"0,0E+00","module":"B6"},{"value":"0,0E+00","module":"B7"},{"value":"0,0E+00","module":"C1"},{"value":"0,0E+00","module":"C2"},{"value":"0,0E+00","module":"C3"},{"value":"0,0E+00","module":"C4"},{"value":"0,0E+00","module":"D"}]},{"parameter":"MFR","unit":"kg","values":[{"value":"0,0E+00","module":"A1"},{"value":"0,0E+00","module":"A2"},{"value":"1,84E-06","module":"A3"},{"value":"0,0E+00","module":"A4"},{"value":"1,68E-03","module":"A5"},{"value":"0,0E+00","module":"B1"},{"value":"0,0E+00","module":"B2"},{"value":"0,0E+00","module":"B3"},{"value":"0,0E+00","module":"B4"},{"value":"0,0E+00","module":"B5"},{"value":"0,0E+00","module":"B6"},{"value":"0,0E+00","module":"B7"},{"value":"0,0E+00","module":"C1"},{"value":"0,0E+00","module":"C2"},{"value":"8,38E-02","module":"C3"},{"value":"3,58E-06","module":"C4"},{"value":"-1,65E-03","module":"D"}]},{"parameter":"MER","unit":"kg","values":[{"value":"0,0E+00","module":"A1"},{"value":"0,0E+00","module":"A2"},{"value":"8,61E-02","module":"A3"},{"value":"0,0E+00","module":"A4"},{"value":"2,60E-03","module":"A5"},{"value":"0,0E+00","module":"B1"},{"value":"0,0E+00","module":"B2"},{"value":"0,0E+00","module":"B3"},{"value":"0,0E+00","module":"B4"},{"value":"0,0E+00","module":"B5"},{"value":"0,0E+00","module":"B6"},{"value":"0,0E+00","module":"B7"},{"value":"0,0E+00","module":"C1"},{"value":"0,0E+00","module":"C2"},{"value":"4,39E-02","module":"C3"},{"value":"8,75E-08","module":"C4"},{"value":"-2,17E-04","module":"D"}]},{"parameter":"EEE","unit":"MJ","values":[{"value":"0,0E+00","module":"A1"},{"value":"0,0E+00","module":"A2"},{"value":"5,12E-02","module":"A3"},{"value":"0,0E+00","module":"A4"},{"value":"2,32E-03","module":"A5"},{"value":"0,0E+00","module":"B1"},{"value":"0,0E+00","module":"B2"},{"value":"0,0E+00","module":"B3"},{"value":"0,0E+00","module":"B4"},{"value":"0,0E+00","module":"B5"},{"value":"0,0E+00","module":"B6"},{"value":"0,0E+00","module":"B7"},{"value":"0,0E+00","module":"C1"},{"value":"0,0E+00","module":"C2"},{"value":"6,46E-02","module":"C3"},{"value":"5,68E-06","module":"C4"},{"value":"-5,33E-04","module":"D"}]},{"parameter":"EET","unit":"MJ","values":[{"value":"0,0E+00","module":"A1"},{"value":"0,0E+00","module":"A2"},{"value":"7,74E-01","module":"A3"},{"value":"0,0E+00","module":"A4"},{"value":"3,50E-02","module":"A5"},{"value":"0,0E+00","module":"B1"},{"value":"0,0E+00","module":"B2"},{"value":"0,0E+00","module":"B3"},{"value":"0,0E+00","module":"B4"},{"value":"0,0E+00","module":"B5"},{"value":"0,0E+00","module":"B6"},{"value":"0,0E+00","module":"B7"},{"value":"0,0E+00","module":"C1"},{"value":"0,0E+00","module":"C2"},{"value":"9,77E-01","module":"C3"},{"value":"8,59E-05","module":"C4"},{"value":"-8,06E-03","module":"D"}]}]}