{"product_name":"BUTINOX Futura Selvrensende Grunnmur, Scanox AS","epd_id":"NEPD-4582-3835-NO","compliance":["EN 15804+A2","ISO 14025","ISO 21930"],"producer_name":"Scanox AS","environmental_impact":[{"parameter":"GWP-total","unit":"kg CO2-eq.","values":[{"value":"8,22E-01","module":"A1-A3"},{"value":"9,26E-03","module":"A4"},{"value":"3,14E-01","module":"A5"},{"value":"3,66E+00","module":"B2"},{"value":"0,0E+00","module":"C1"},{"value":"3,53E-03","module":"C2"},{"value":"0,0E+00","module":"C3"},{"value":"1,58E-02","module":"C4"},{"value":"0,0E+00","module":"D"}]},{"parameter":"GWP-fossil","unit":"kg CO2-eq.","values":[{"value":"8,22E-01","module":"A1-A3"},{"value":"9,25E-03","module":"A4"},{"value":"3,25E-01","module":"A5"},{"value":"3,68E+00","module":"B2"},{"value":"0,0E+00","module":"C1"},{"value":"3,53E-03","module":"C2"},{"value":"0,0E+00","module":"C3"},{"value":"1,57E-02","module":"C4"},{"value":"0,0E+00","module":"D"}]},{"parameter":"GWP-biogenic","unit":"kg CO2-eq.","values":[{"value":"-5,92E-04","module":"A1-A3"},{"value":"3,96E-06","module":"A4"},{"value":"-1,24E-02","module":"A5"},{"value":"-2,75E-02","module":"B2"},{"value":"0,0E+00","module":"C1"},{"value":"1,51E-06","module":"C2"},{"value":"0,0E+00","module":"C3"},{"value":"7,54E-06","module":"C4"},{"value":"0,0E+00","module":"D"}]},{"parameter":"GWP-luluc","unit":"kg CO2-eq.","values":[{"value":"7,72E-04","module":"A1-A3"},{"value":"2,82E-06","module":"A4"},{"value":"1,33E-03","module":"A5"},{"value":"8,22E-03","module":"B2"},{"value":"0,0E+00","module":"C1"},{"value":"1,08E-06","module":"C2"},{"value":"0,0E+00","module":"C3"},{"value":"5,20E-06","module":"C4"},{"value":"0,0E+00","module":"D"}]},{"parameter":"ODP","unit":"kg CFC 11-eq.","values":[{"value":"9,33E-08","module":"A1-A3"},{"value":"2,23E-09","module":"A4"},{"value":"3,66E-08","module":"A5"},{"value":"3,94E-07","module":"B2"},{"value":"0,0E+00","module":"C1"},{"value":"8,51E-10","module":"C2"},{"value":"0,0E+00","module":"C3"},{"value":"4,37E-09","module":"C4"},{"value":"0,0E+00","module":"D"}]},{"parameter":"AP","unit":"mol H+-eq.","values":[{"value":"5,66E-03","module":"A1-A3"},{"value":"2,98E-05","module":"A4"},{"value":"1,52E-03","module":"A5"},{"value":"2,42E-02","module":"B2"},{"value":"0,0E+00","module":"C1"},{"value":"1,14E-05","module":"C2"},{"value":"0,0E+00","module":"C3"},{"value":"8,74E-05","module":"C4"},{"value":"0,0E+00","module":"D"}]},{"parameter":"POCP","unit":"kg NMVOC-eq.","values":[{"value":"3,03E-03","module":"A1-A3"},{"value":"2,86E-05","module":"A4"},{"value":"2,18E-03","module":"A5"},{"value":"1,76E-02","module":"B2"},{"value":"0,0E+00","module":"C1"},{"value":"1,09E-05","module":"C2"},{"value":"0,0E+00","module":"C3"},{"value":"9,17E-05","module":"C4"},{"value":"0,0E+00","module":"D"}]},{"parameter":"ADPE","unit":"kg Sb-eq.","values":[{"value":"2,18E-05","module":"A1-A3"},{"value":"1,65E-07","module":"A4"},{"value":"7,30E-06","module":"A5"},{"value":"9,22E-05","module":"B2"},{"value":"0,0E+00","module":"C1"},{"value":"6,29E-08","module":"C2"},{"value":"0,0E+00","module":"C3"},{"value":"3,50E-07","module":"C4"},{"value":"0,0E+00","module":"D"}]},{"parameter":"ADPF","unit":"MJ","values":[{"value":"1,33E+01","module":"A1-A3"},{"value":"1,50E-01","module":"A4"},{"value":"5,39E+00","module":"A5"},{"value":"5,72E+01","module":"B2"},{"value":"0,0E+00","module":"C1"},{"value":"5,73E-02","module":"C2"},{"value":"0,0E+00","module":"C3"},{"value":"2,92E-01","module":"C4"},{"value":"0,0E+00","module":"D"}]},{"parameter":"WDP","unit":"m3 world-eq.","values":[{"value":"5,27E+01","module":"A1-A3"},{"value":"1,15E-01","module":"A4"},{"value":"1,08E+01","module":"A5"},{"value":"2,21E+02","module":"B2"},{"value":"0,0E+00","module":"C1"},{"value":"4,39E-02","module":"C2"},{"value":"0,0E+00","module":"C3"},{"value":"2,02E-01","module":"C4"},{"value":"0,0E+00","module":"D"}]},{"parameter":"EP-freshwater","unit":"kg P-eq.","values":[{"value":"1,64E-04","module":"A1-A3"},{"value":"7,36E-08","module":"A4"},{"value":"5,04E-05","module":"A5"},{"value":"7,10E-04","module":"B2"},{"value":"0,0E+00","module":"C1"},{"value":"2,81E-08","module":"C2"},{"value":"0,0E+00","module":"C3"},{"value":"1,38E-07","module":"C4"},{"value":"0,0E+00","module":"D"}]},{"parameter":"EP-marine","unit":"kg N-eq.","values":[{"value":"1,42E-03","module":"A1-A3"},{"value":"6,52E-06","module":"A4"},{"value":"2,99E-04","module":"A5"},{"value":"6,07E-03","module":"B2"},{"value":"0,0E+00","module":"C1"},{"value":"2,49E-06","module":"C2"},{"value":"0,0E+00","module":"C3"},{"value":"2,78E-05","module":"C4"},{"value":"0,0E+00","module":"D"}]},{"parameter":"EP-terrestrial","unit":"mol N-eq.","values":[{"value":"9,03E-03","module":"A1-A3"},{"value":"7,27E-05","module":"A4"},{"value":"2,72E-03","module":"A5"},{"value":"3,90E-02","module":"B2"},{"value":"0,0E+00","module":"C1"},{"value":"2,78E-05","module":"C2"},{"value":"0,0E+00","module":"C3"},{"value":"3,07E-04","module":"C4"},{"value":"0,0E+00","module":"D"}]},{"parameter":"GWP-IOBC","unit":"kg CO2-eq.","values":[{"value":"8,24E-01","module":"A1-A3"},{"value":"9,26E-03","module":"A4"},{"value":"3,02E-01","module":"A5"},{"value":"3,61E+00","module":"B2"},{"value":"0,0E+00","module":"C1"},{"value":"3,53E-03","module":"C2"},{"value":"0,0E+00","module":"C3"},{"value":"1,58E-02","module":"C4"},{"value":"0,0E+00","module":"D"}]}],"additional_environmental_impact":[{"parameter":"PM","unit":"disease incidence","values":[{"value":"8,27E-08","module":"A1-A3"},{"value":"8,50E-10","module":"A4"},{"value":"2,44E-08","module":"A5"},{"value":"3,51E-07","module":"B2"},{"value":"0,0E+00","module":"C1"},{"value":"3,24E-10","module":"C2"},{"value":"0,0E+00","module":"C3"},{"value":"1,61E-09","module":"C4"},{"value":"0,0E+00","module":"D"}]},{"parameter":"ETP-fw","unit":"CTUe","values":[{"value":"6,42E+00","module":"A1-A3"},{"value":"1,10E-01","module":"A4"},{"value":"2,77E+00","module":"A5"},{"value":"2,82E+01","module":"B2"},{"value":"0,0E+00","module":"C1"},{"value":"4,19E-02","module":"C2"},{"value":"0,0E+00","module":"C3"},{"value":"1,98E-01","module":"C4"},{"value":"0,0E+00","module":"D"}]},{"parameter":"HTP-c","unit":"CTUh","values":[{"value":"3,02E-09","module":"A1-A3"},{"value":"0,0E+00","module":"A4"},{"value":"4,29E-10","module":"A5"},{"value":"1,27E-08","module":"B2"},{"value":"0,0E+00","module":"C1"},{"value":"0,0E+00","module":"C2"},{"value":"0,0E+00","module":"C3"},{"value":"2,00E-12","module":"C4"},{"value":"0,0E+00","module":"D"}]},{"parameter":"HTP-nc","unit":"CTUh","values":[{"value":"1,76E-07","module":"A1-A3"},{"value":"1,06E-10","module":"A4"},{"value":"4,05E-08","module":"A5"},{"value":"7,36E-07","module":"B2"},{"value":"0,0E+00","module":"C1"},{"value":"4,10E-11","module":"C2"},{"value":"0,0E+00","module":"C3"},{"value":"1,91E-10","module":"C4"},{"value":"0,0E+00","module":"D"}]},{"parameter":"SQP","unit":"unitless","values":[{"value":"2,56E+00","module":"A1-A3"},{"value":"1,72E-01","module":"A4"},{"value":"2,28E+00","module":"A5"},{"value":"1,34E+01","module":"B2"},{"value":"0,0E+00","module":"C1"},{"value":"6,57E-02","module":"C2"},{"value":"0,0E+00","module":"C3"},{"value":"3,63E-01","module":"C4"},{"value":"0,0E+00","module":"D"}]},{"parameter":"IRP","unit":"kBq U235-eq.","values":[{"value":"2,53E+03","module":"A1-A3"},{"value":"6,57E-04","module":"A4"},{"value":"1,20E+02","module":"A5"},{"value":"1,05E+04","module":"B2"},{"value":"0,0E+00","module":"C1"},{"value":"2,51E-04","module":"C2"},{"value":"0,0E+00","module":"C3"},{"value":"1,25E-03","module":"C4"},{"value":"0,0E+00","module":"D"}]}],"resource_use":[{"parameter":"PERE","unit":"MJ","values":[{"value":"1,27E+00","module":"A1-A3"},{"value":"1,89E-03","module":"A4"},{"value":"6,61E-01","module":"A5"},{"value":"5,47E+00","module":"B2"},{"value":"0,0E+00","module":"C1"},{"value":"7,21E-04","module":"C2"},{"value":"0,0E+00","module":"C3"},{"value":"3,41E-03","module":"C4"},{"value":"0,0E+00","module":"D"}]},{"parameter":"PERM","unit":"MJ","values":[{"value":"4,26E-02","module":"A1-A3"},{"value":"0,0E+00","module":"A4"},{"value":"1,04E-01","module":"A5"},{"value":"3,86E-01","module":"B2"},{"value":"0,0E+00","module":"C1"},{"value":"0,0E+00","module":"C2"},{"value":"0,0E+00","module":"C3"},{"value":"0,0E+00","module":"C4"},{"value":"0,0E+00","module":"D"}]},{"parameter":"PERT","unit":"MJ","values":[{"value":"1,31E+00","module":"A1-A3"},{"value":"1,89E-03","module":"A4"},{"value":"7,65E-01","module":"A5"},{"value":"5,86E+00","module":"B2"},{"value":"0,0E+00","module":"C1"},{"value":"7,21E-04","module":"C2"},{"value":"0,0E+00","module":"C3"},{"value":"3,41E-03","module":"C4"},{"value":"0,0E+00","module":"D"}]},{"parameter":"PENRE","unit":"MJ","values":[{"value":"1,36E+01","module":"A1-A3"},{"value":"1,50E-01","module":"A4"},{"value":"5,02E+00","module":"A5"},{"value":"5,81E+01","module":"B2"},{"value":"0,0E+00","module":"C1"},{"value":"5,73E-02","module":"C2"},{"value":"0,0E+00","module":"C3"},{"value":"2,92E-01","module":"C4"},{"value":"0,0E+00","module":"D"}]},{"parameter":"PENRM","unit":"MJ","values":[{"value":"7,35E-01","module":"A1-A3"},{"value":"0,0E+00","module":"A4"},{"value":"6,56E-01","module":"A5"},{"value":"3,48E+00","module":"B2"},{"value":"0,0E+00","module":"C1"},{"value":"0,0E+00","module":"C2"},{"value":"0,0E+00","module":"C3"},{"value":"0,0E+00","module":"C4"},{"value":"0,0E+00","module":"D"}]},{"parameter":"PENRT","unit":"MJ","values":[{"value":"1,43E+01","module":"A1-A3"},{"value":"1,50E-01","module":"A4"},{"value":"5,68E+00","module":"A5"},{"value":"6,16E+01","module":"B2"},{"value":"0,0E+00","module":"C1"},{"value":"5,73E-02","module":"C2"},{"value":"0,0E+00","module":"C3"},{"value":"2,92E-01","module":"C4"},{"value":"0,0E+00","module":"D"}]},{"parameter":"SM","unit":"kg","values":[{"value":"1,51E-03","module":"A1-A3"},{"value":"0,0E+00","module":"A4"},{"value":"1,63E-03","module":"A5"},{"value":"8,02E-03","module":"B2"},{"value":"0,0E+00","module":"C1"},{"value":"0,0E+00","module":"C2"},{"value":"0,0E+00","module":"C3"},{"value":"3,23E-05","module":"C4"},{"value":"0,0E+00","module":"D"}]},{"parameter":"RSF","unit":"MJ","values":[{"value":"3,49E-03","module":"A1-A3"},{"value":"6,61E-05","module":"A4"},{"value":"4,17E-03","module":"A5"},{"value":"1,52E-02","module":"B2"},{"value":"0,0E+00","module":"C1"},{"value":"2,52E-05","module":"C2"},{"value":"0,0E+00","module":"C3"},{"value":"1,10E-04","module":"C4"},{"value":"0,0E+00","module":"D"}]},{"parameter":"NRSF","unit":"MJ","values":[{"value":"4,48E-03","module":"A1-A3"},{"value":"2,22E-04","module":"A4"},{"value":"3,45E-03","module":"A5"},{"value":"2,28E-02","module":"B2"},{"value":"0,0E+00","module":"C1"},{"value":"8,45E-05","module":"C2"},{"value":"0,0E+00","module":"C3"},{"value":"4,27E-04","module":"C4"},{"value":"0,0E+00","module":"D"}]},{"parameter":"FW","unit":"m3","values":[{"value":"1,99E-02","module":"A1-A3"},{"value":"1,71E-05","module":"A4"},{"value":"7,23E-03","module":"A5"},{"value":"8,53E-02","module":"B2"},{"value":"0,0E+00","module":"C1"},{"value":"6,52E-06","module":"C2"},{"value":"0,0E+00","module":"C3"},{"value":"1,46E-04","module":"C4"},{"value":"0,0E+00","module":"D"}]}],"end_of_life_waste":[{"parameter":"HWD","unit":"kg","values":[{"value":"4,12E-03","module":"A1-A3"},{"value":"8,22E-06","module":"A4"},{"value":"2,04E-03","module":"A5"},{"value":"1,81E-02","module":"B2"},{"value":"0,0E+00","module":"C1"},{"value":"3,14E-06","module":"C2"},{"value":"0,0E+00","module":"C3"},{"value":"1,81E-05","module":"C4"},{"value":"0,0E+00","module":"D"}]},{"parameter":"NHWD","unit":"kg","values":[{"value":"8,02E-02","module":"A1-A3"},{"value":"1,31E-02","module":"A4"},{"value":"7,55E-02","module":"A5"},{"value":"4,08E-01","module":"B2"},{"value":"0,0E+00","module":"C1"},{"value":"4,98E-03","module":"C2"},{"value":"0,0E+00","module":"C3"},{"value":"8,18E-01","module":"C4"},{"value":"0,0E+00","module":"D"}]},{"parameter":"RWD","unit":"kg","values":[{"value":"3,47E-05","module":"A1-A3"},{"value":"1,03E-06","module":"A4"},{"value":"1,23E-05","module":"A5"},{"value":"1,46E-04","module":"B2"},{"value":"0,0E+00","module":"C1"},{"value":"3,91E-07","module":"C2"},{"value":"0,0E+00","module":"C3"},{"value":"1,96E-06","module":"C4"},{"value":"0,0E+00","module":"D"}]}],"end_of_life_flow":[{"parameter":"CRU","unit":"kg","values":[{"value":"0,0E+00","module":"A1-A3"},{"value":"0,0E+00","module":"A4"},{"value":"0,0E+00","module":"A5"},{"value":"0,0E+00","module":"B2"},{"value":"0,0E+00","module":"C1"},{"value":"0,0E+00","module":"C2"},{"value":"0,0E+00","module":"C3"},{"value":"0,0E+00","module":"C4"},{"value":"0,0E+00","module":"D"}]},{"parameter":"MFR","unit":"kg","values":[{"value":"1,75E-03","module":"A1-A3"},{"value":"0,0E+00","module":"A4"},{"value":"2,33E-02","module":"A5"},{"value":"6,30E-02","module":"B2"},{"value":"0,0E+00","module":"C1"},{"value":"0,0E+00","module":"C2"},{"value":"0,0E+00","module":"C3"},{"value":"3,03E-05","module":"C4"},{"value":"0,0E+00","module":"D"}]},{"parameter":"MER","unit":"kg","values":[{"value":"8,24E-06","module":"A1-A3"},{"value":"0,0E+00","module":"A4"},{"value":"6,57E-04","module":"A5"},{"value":"1,70E-03","module":"B2"},{"value":"0,0E+00","module":"C1"},{"value":"0,0E+00","module":"C2"},{"value":"0,0E+00","module":"C3"},{"value":"2,45E-07","module":"C4"},{"value":"0,0E+00","module":"D"}]},{"parameter":"EEE","unit":"MJ","values":[{"value":"6,12E-03","module":"A1-A3"},{"value":"0,0E+00","module":"A4"},{"value":"7,75E-03","module":"A5"},{"value":"3,90E-02","module":"B2"},{"value":"0,0E+00","module":"C1"},{"value":"0,0E+00","module":"C2"},{"value":"0,0E+00","module":"C3"},{"value":"2,12E-06","module":"C4"},{"value":"0,0E+00","module":"D"}]},{"parameter":"EET","unit":"MJ","values":[{"value":"9,26E-02","module":"A1-A3"},{"value":"0,0E+00","module":"A4"},{"value":"1,17E-01","module":"A5"},{"value":"5,90E-01","module":"B2"},{"value":"0,0E+00","module":"C1"},{"value":"0,0E+00","module":"C2"},{"value":"0,0E+00","module":"C3"},{"value":"3,21E-05","module":"C4"},{"value":"0,0E+00","module":"D"}]}]}