{"product_name":"c-lever pro","epd_id":"EPD-DOR-20210011-CCA2-EN","compliance":["DIN EN 15804+A2","ISO 14025"],"producer_name":"dormakaba International Holding GmbH","environmental_impact":[{"parameter":"GWP-total","unit":"kg CO2-eq","values":[{"value":"1,34E+01","module":"A1-A3"},{"value":"1,87E-02","module":"A4"},{"value":"2,72E-01","module":"A5"},{"value":"3,76E-05","module":"B6"},{"value":"0,0E+00","module":"C1"},{"value":"8,44E-03","module":"C2"},{"value":"9,66E-02","module":"C3"},{"value":"8,70E-04","module":"C4"},{"value":"-6,32E+00","module":"D"}]},{"parameter":"GWP-fossil","unit":"kg CO2-eq","values":[{"value":"1,36E+01","module":"A1-A3"},{"value":"1,79E-02","module":"A4"},{"value":"6,82E-03","module":"A5"},{"value":"3,74E-05","module":"B6"},{"value":"0,0E+00","module":"C1"},{"value":"8,07E-03","module":"C2"},{"value":"9,66E-02","module":"C3"},{"value":"8,65E-04","module":"C4"},{"value":"-6,32E+00","module":"D"}]},{"parameter":"GWP-biogenic","unit":"kg CO2-eq","values":[{"value":"-1,63E-01","module":"A1-A3"},{"value":"8,28E-04","module":"A4"},{"value":"2,65E-01","module":"A5"},{"value":"1,25E-07","module":"B6"},{"value":"0,0E+00","module":"C1"},{"value":"3,73E-04","module":"C2"},{"value":"2,25E-06","module":"C3"},{"value":"2,95E-06","module":"C4"},{"value":"2,79E-03","module":"D"}]},{"parameter":"GWP-luluc","unit":"kg CO2-eq","values":[{"value":"1,45E-02","module":"A1-A3"},{"value":"4,26E-07","module":"A4"},{"value":"4,48E-06","module":"A5"},{"value":"5,43E-08","module":"B6"},{"value":"0,0E+00","module":"C1"},{"value":"1,92E-07","module":"C2"},{"value":"5,46E-06","module":"C3"},{"value":"2,49E-06","module":"C4"},{"value":"-6,86E-03","module":"D"}]},{"parameter":"ODP","unit":"kg CFC11-eq","values":[{"value":"1,52E-10","module":"A1-A3"},{"value":"1,89E-18","module":"A4"},{"value":"4,91E-17","module":"A5"},{"value":"8,24E-19","module":"B6"},{"value":"0,0E+00","module":"C1"},{"value":"8,52E-19","module":"C2"},{"value":"4,87E-17","module":"C3"},{"value":"3,21E-18","module":"C4"},{"value":"-2,17E-14","module":"D"}]},{"parameter":"AP","unit":"mol H^(+)-eq","values":[{"value":"7,86E-02","module":"A1-A3"},{"value":"1,79E-05","module":"A4"},{"value":"7,62E-05","module":"A5"},{"value":"8,26E-08","module":"B6"},{"value":"0,0E+00","module":"C1"},{"value":"8,08E-06","module":"C2"},{"value":"1,72E-05","module":"C3"},{"value":"6,20E-06","module":"C4"},{"value":"-4,40E-02","module":"D"}]},{"parameter":"POCP","unit":"kg NMVOC-eq","values":[{"value":"3,28E-02","module":"A1-A3"},{"value":"1,61E-05","module":"A4"},{"value":"7,30E-05","module":"A5"},{"value":"5,03E-08","module":"B6"},{"value":"0,0E+00","module":"C1"},{"value":"7,27E-06","module":"C2"},{"value":"1,07E-05","module":"C3"},{"value":"4,83E-06","module":"C4"},{"value":"-1,84E-02","module":"D"}]},{"parameter":"ADPE","unit":"kg Sb-eq","values":[{"value":"4,03E-03","module":"A1-A3"},{"value":"5,37E-10","module":"A4"},{"value":"7,75E-10","module":"A5"},{"value":"1,08E-11","module":"B6"},{"value":"0,0E+00","module":"C1"},{"value":"2,42E-10","module":"C2"},{"value":"6,68E-10","module":"C3"},{"value":"7,77E-11","module":"C4"},{"value":"-2,08E-03","module":"D"}]},{"parameter":"ADPF","unit":"MJ","values":[{"value":"1,82E+02","module":"A1-A3"},{"value":"2,54E-01","module":"A4"},{"value":"8,59E-02","module":"A5"},{"value":"6,58E-04","module":"B6"},{"value":"0,0E+00","module":"C1"},{"value":"1,14E-01","module":"C2"},{"value":"4,48E-02","module":"C3"},{"value":"1,13E-02","module":"C4"},{"value":"-7,70E+01","module":"D"}]},{"parameter":"WDP","unit":"m^3 world-eq deprived","values":[{"value":"3,79E+00","module":"A1-A3"},{"value":"3,51E-05","module":"A4"},{"value":"3,38E-02","module":"A5"},{"value":"8,16E-06","module":"B6"},{"value":"0,0E+00","module":"C1"},{"value":"1,58E-05","module":"C2"},{"value":"9,88E-03","module":"C3"},{"value":"9,06E-05","module":"C4"},{"value":"-1,72E+00","module":"D"}]},{"parameter":"EP-freshwater","unit":"kg P-eq","values":[{"value":"3,73E-05","module":"A1-A3"},{"value":"3,83E-09","module":"A4"},{"value":"9,60E-09","module":"A5"},{"value":"1,00E-10","module":"B6"},{"value":"0,0E+00","module":"C1"},{"value":"1,73E-09","module":"C2"},{"value":"7,77E-09","module":"C3"},{"value":"1,49E-09","module":"C4"},{"value":"-1,03E-05","module":"D"}]},{"parameter":"EP-marine","unit":"kg N-eq","values":[{"value":"1,09E-02","module":"A1-A3"},{"value":"5,71E-06","module":"A4"},{"value":"2,75E-05","module":"A5"},{"value":"1,84E-08","module":"B6"},{"value":"0,0E+00","module":"C1"},{"value":"2,57E-06","module":"C2"},{"value":"3,88E-06","module":"C3"},{"value":"1,60E-06","module":"C4"},{"value":"-5,73E-03","module":"D"}]},{"parameter":"EP-terrestrial","unit":"mol N-eq","values":[{"value":"1,17E-01","module":"A1-A3"},{"value":"6,34E-05","module":"A4"},{"value":"3,43E-04","module":"A5"},{"value":"1,93E-07","module":"B6"},{"value":"0,0E+00","module":"C1"},{"value":"2,86E-05","module":"C2"},{"value":"7,83E-05","module":"C3"},{"value":"1,75E-05","module":"C4"},{"value":"-6,20E-02","module":"D"}]}],"additional_environmental_impact":[{"parameter":"PM","unit":"Disease incidence","values":[{"value":"9,04E-07","module":"A1-A3"},{"value":"9,43E-11","module":"A4"},{"value":"4,22E-10","module":"A5"},{"value":"6,93E-13","module":"B6"},{"value":"0,0E+00","module":"C1"},{"value":"4,25E-11","module":"C2"},{"value":"2,19E-10","module":"C3"},{"value":"7,68E-11","module":"C4"},{"value":"-5,54E-07","module":"D"}]},{"parameter":"ETP-fw","unit":"CTUe","values":[{"value":"1,19E+02","module":"A1-A3"},{"value":"1,80E-01","module":"A4"},{"value":"4,08E-02","module":"A5"},{"value":"2,82E-04","module":"B6"},{"value":"0,0E+00","module":"C1"},{"value":"8,11E-02","module":"C2"},{"value":"1,68E-02","module":"C3"},{"value":"6,48E-03","module":"C4"},{"value":"-3,36E+01","module":"D"}]},{"parameter":"HTP-c","unit":"CTUh","values":[{"value":"8,06E-07","module":"A1-A3"},{"value":"3,39E-12","module":"A4"},{"value":"2,16E-12","module":"A5"},{"value":"7,78E-15","module":"B6"},{"value":"0,0E+00","module":"C1"},{"value":"1,53E-12","module":"C2"},{"value":"1,45E-12","module":"C3"},{"value":"9,60E-13","module":"C4"},{"value":"5,51E-09","module":"D"}]},{"parameter":"HTP-nc","unit":"CTUh","values":[{"value":"5,68E-07","module":"A1-A3"},{"value":"1,45E-10","module":"A4"},{"value":"9,35E-11","module":"A5"},{"value":"2,86E-13","module":"B6"},{"value":"0,0E+00","module":"C1"},{"value":"6,53E-11","module":"C2"},{"value":"1,47E-10","module":"C3"},{"value":"1,06E-10","module":"C4"},{"value":"1,24E-06","module":"D"}]},{"parameter":"SQP","unit":"SQP","values":[{"value":"7,97E+01","module":"A1-A3"},{"value":"6,53E-04","module":"A4"},{"value":"2,28E-02","module":"A5"},{"value":"2,10E-04","module":"B6"},{"value":"0,0E+00","module":"C1"},{"value":"2,94E-04","module":"C2"},{"value":"1,34E-02","module":"C3"},{"value":"2,37E-03","module":"C4"},{"value":"-6,98E+00","module":"D"}]}],"resource_use":[{"parameter":"PERE","unit":"MJ","values":[{"value":"5,02E+01","module":"A1-A3"},{"value":"8,01E-04","module":"A4"},{"value":"2,32E+00","module":"A5"},{"value":"2,92E-04","module":"B6"},{"value":"0,0E+00","module":"C1"},{"value":"3,61E-04","module":"C2"},{"value":"9,56E-02","module":"C3"},{"value":"1,49E-03","module":"C4"},{"value":"-1,47E+01","module":"D"}]},{"parameter":"PERM","unit":"MJ","values":[{"value":"2,38E+00","module":"A1-A3"},{"value":"0,0E+00","module":"A4"},{"value":"-2,30E+00","module":"A5"},{"value":"0,0E+00","module":"B6"},{"value":"0,0E+00","module":"C1"},{"value":"0,0E+00","module":"C2"},{"value":"-8,40E-02","module":"C3"},{"value":"0,0E+00","module":"C4"},{"value":"0,0E+00","module":"D"}]},{"parameter":"PERT","unit":"MJ","values":[{"value":"5,26E+01","module":"A1-A3"},{"value":"8,01E-04","module":"A4"},{"value":"1,56E-02","module":"A5"},{"value":"2,92E-04","module":"B6"},{"value":"0,0E+00","module":"C1"},{"value":"3,61E-04","module":"C2"},{"value":"1,16E-02","module":"C3"},{"value":"1,49E-03","module":"C4"},{"value":"-1,47E+01","module":"D"}]},{"parameter":"PENRE","unit":"MJ","values":[{"value":"1,81E+02","module":"A1-A3"},{"value":"2,54E-01","module":"A4"},{"value":"8,60E-02","module":"A5"},{"value":"6,58E-04","module":"B6"},{"value":"0,0E+00","module":"C1"},{"value":"1,15E-01","module":"C2"},{"value":"1,49E+00","module":"C3"},{"value":"1,13E-02","module":"C4"},{"value":"-7,71E+01","module":"D"}]},{"parameter":"PENRM","unit":"MJ","values":[{"value":"1,45E+00","module":"A1-A3"},{"value":"0,0E+00","module":"A4"},{"value":"0,0E+00","module":"A5"},{"value":"0,0E+00","module":"B6"},{"value":"0,0E+00","module":"C1"},{"value":"0,0E+00","module":"C2"},{"value":"-1,45E+00","module":"C3"},{"value":"0,0E+00","module":"C4"},{"value":"0,0E+00","module":"D"}]},{"parameter":"PENRT","unit":"MJ","values":[{"value":"1,83E+02","module":"A1-A3"},{"value":"2,54E-01","module":"A4"},{"value":"8,60E-02","module":"A5"},{"value":"6,58E-04","module":"B6"},{"value":"0,0E+00","module":"C1"},{"value":"1,15E-01","module":"C2"},{"value":"4,48E-02","module":"C3"},{"value":"1,13E-02","module":"C4"},{"value":"-7,71E+01","module":"D"}]},{"parameter":"SM","unit":"kg","values":[{"value":"7,64E-01","module":"A1-A3"},{"value":"0,0E+00","module":"A4"},{"value":"0,0E+00","module":"A5"},{"value":"0,0E+00","module":"B6"},{"value":"0,0E+00","module":"C1"},{"value":"0,0E+00","module":"C2"},{"value":"0,0E+00","module":"C3"},{"value":"0,0E+00","module":"C4"},{"value":"0,0E+00","module":"D"}]},{"parameter":"RSF","unit":"MJ","values":[{"value":"0,0E+00","module":"A1-A3"},{"value":"0,0E+00","module":"A4"},{"value":"0,0E+00","module":"A5"},{"value":"0,0E+00","module":"B6"},{"value":"0,0E+00","module":"C1"},{"value":"0,0E+00","module":"C2"},{"value":"0,0E+00","module":"C3"},{"value":"0,0E+00","module":"C4"},{"value":"0,0E+00","module":"D"}]},{"parameter":"NRSF","unit":"MJ","values":[{"value":"0,0E+00","module":"A1-A3"},{"value":"0,0E+00","module":"A4"},{"value":"0,0E+00","module":"A5"},{"value":"0,0E+00","module":"B6"},{"value":"0,0E+00","module":"C1"},{"value":"0,0E+00","module":"C2"},{"value":"0,0E+00","module":"C3"},{"value":"0,0E+00","module":"C4"},{"value":"0,0E+00","module":"D"}]},{"parameter":"FW","unit":"m^3","values":[{"value":"1,15E-01","module":"A1-A3"},{"value":"1,44E-06","module":"A4"},{"value":"7,95E-04","module":"A5"},{"value":"3,37E-07","module":"B6"},{"value":"0,0E+00","module":"C1"},{"value":"6,47E-07","module":"C2"},{"value":"2,36E-04","module":"C3"},{"value":"2,86E-06","module":"C4"},{"value":"-6,22E-02","module":"D"}]}],"end_of_life_waste":[{"parameter":"HWD","unit":"kg","values":[{"value":"1,57E-06","module":"A1-A3"},{"value":"2,47E-11","module":"A4"},{"value":"1,27E-10","module":"A5"},{"value":"2,72E-13","module":"B6"},{"value":"0,0E+00","module":"C1"},{"value":"1,11E-11","module":"C2"},{"value":"1,71E-10","module":"C3"},{"value":"1,73E-10","module":"C4"},{"value":"-1,06E-06","module":"D"}]},{"parameter":"NHWD","unit":"kg","values":[{"value":"9,31E-01","module":"A1-A3"},{"value":"2,60E-05","module":"A4"},{"value":"8,53E-03","module":"A5"},{"value":"4,67E-07","module":"B6"},{"value":"0,0E+00","module":"C1"},{"value":"1,17E-05","module":"C2"},{"value":"1,00E-02","module":"C3"},{"value":"5,71E-02","module":"C4"},{"value":"-1,80E-01","module":"D"}]},{"parameter":"RWD","unit":"kg","values":[{"value":"8,68E-03","module":"A1-A3"},{"value":"2,73E-07","module":"A4"},{"value":"4,52E-06","module":"A5"},{"value":"9,99E-08","module":"B6"},{"value":"0,0E+00","module":"C1"},{"value":"1,23E-07","module":"C2"},{"value":"1,66E-06","module":"C3"},{"value":"1,29E-07","module":"C4"},{"value":"-2,23E-03","module":"D"}]}],"end_of_life_flow":[{"parameter":"CRU","unit":"kg","values":[{"value":"0,0E+00","module":"A1-A3"},{"value":"0,0E+00","module":"A4"},{"value":"0,0E+00","module":"A5"},{"value":"0,0E+00","module":"B6"},{"value":"0,0E+00","module":"C1"},{"value":"0,0E+00","module":"C2"},{"value":"0,0E+00","module":"C3"},{"value":"0,0E+00","module":"C4"},{"value":"0,0E+00","module":"D"}]},{"parameter":"MFR","unit":"kg","values":[{"value":"0,0E+00","module":"A1-A3"},{"value":"0,0E+00","module":"A4"},{"value":"0,0E+00","module":"A5"},{"value":"0,0E+00","module":"B6"},{"value":"0,0E+00","module":"C1"},{"value":"0,0E+00","module":"C2"},{"value":"1,86E+00","module":"C3"},{"value":"0,0E+00","module":"C4"},{"value":"0,0E+00","module":"D"}]},{"parameter":"MER","unit":"kg","values":[{"value":"0,0E+00","module":"A1-A3"},{"value":"0,0E+00","module":"A4"},{"value":"0,0E+00","module":"A5"},{"value":"0,0E+00","module":"B6"},{"value":"0,0E+00","module":"C1"},{"value":"0,0E+00","module":"C2"},{"value":"0,0E+00","module":"C3"},{"value":"0,0E+00","module":"C4"},{"value":"0,0E+00","module":"D"}]},{"parameter":"EEE","unit":"MJ","values":[{"value":"2,14E-01","module":"A1-A3"},{"value":"0,0E+00","module":"A4"},{"value":"4,12E-01","module":"A5"},{"value":"0,0E+00","module":"B6"},{"value":"0,0E+00","module":"C1"},{"value":"0,0E+00","module":"C2"},{"value":"0,0E+00","module":"C3"},{"value":"0,0E+00","module":"C4"},{"value":"0,0E+00","module":"D"}]},{"parameter":"EET","unit":"MJ","values":[{"value":"3,89E-01","module":"A1-A3"},{"value":"0,0E+00","module":"A4"},{"value":"7,47E-01","module":"A5"},{"value":"0,0E+00","module":"B6"},{"value":"0,0E+00","module":"C1"},{"value":"0,0E+00","module":"C2"},{"value":"0,0E+00","module":"C3"},{"value":"0,0E+00","module":"C4"},{"value":"0,0E+00","module":"D"}]}]}