{"product_name":"C10/C20-S LED KIT 1225 WH (2X54W) 6600 DALI 2XSM","epd_id":"NEPD-8975-8640","compliance":["EN 15804+A2","ISO 14025","ISO 21930"],"producer_name":"Glamox AS","environmental_impact":[{"parameter":"GWP-total","unit":"kg CO2-eq.","values":[{"value":"4,55E+01","module":"A1"},{"value":"6,28E-01","module":"A2"},{"value":"2,29E-01","module":"A3"},{"value":"4,72E-01","module":"A4"},{"value":"6,77E-01","module":"A5"},{"value":"2,29E+02","module":"B6"},{"value":"0,0E+00","module":"C1"},{"value":"1,42E-01","module":"C2"},{"value":"5,97E-01","module":"C3"},{"value":"6,37E-02","module":"C4"},{"value":"-2,26E+00","module":"D"}]},{"parameter":"GWP-fossil","unit":"kg CO2-eq.","values":[{"value":"4,58E+01","module":"A1"},{"value":"6,27E-01","module":"A2"},{"value":"2,16E-01","module":"A3"},{"value":"4,71E-01","module":"A4"},{"value":"6,39E-03","module":"A5"},{"value":"2,14E+02","module":"B6"},{"value":"0,0E+00","module":"C1"},{"value":"1,42E-01","module":"C2"},{"value":"5,96E-01","module":"C3"},{"value":"6,34E-02","module":"C4"},{"value":"-2,26E+00","module":"D"}]},{"parameter":"GWP-biogenic","unit":"kg CO2-eq.","values":[{"value":"-3,76E-01","module":"A1"},{"value":"2,59E-04","module":"A2"},{"value":"1,18E-02","module":"A3"},{"value":"1,95E-04","module":"A4"},{"value":"6,71E-01","module":"A5"},{"value":"3,91E+00","module":"B6"},{"value":"0,0E+00","module":"C1"},{"value":"5,88E-05","module":"C2"},{"value":"3,60E-04","module":"C3"},{"value":"3,26E-05","module":"C4"},{"value":"-3,38E-03","module":"D"}]},{"parameter":"GWP-luluc","unit":"kg CO2-eq.","values":[{"value":"7,42E-02","module":"A1"},{"value":"2,25E-04","module":"A2"},{"value":"5,55E-04","module":"A3"},{"value":"1,68E-04","module":"A4"},{"value":"2,11E-06","module":"A5"},{"value":"1,17E+01","module":"B6"},{"value":"0,0E+00","module":"C1"},{"value":"5,06E-05","module":"C2"},{"value":"2,47E-04","module":"C3"},{"value":"2,98E-04","module":"C4"},{"value":"-2,79E-03","module":"D"}]},{"parameter":"ODP","unit":"kg CFC 11-eq.","values":[{"value":"3,23E-06","module":"A1"},{"value":"1,42E-07","module":"A2"},{"value":"1,53E-08","module":"A3"},{"value":"1,07E-07","module":"A4"},{"value":"1,35E-09","module":"A5"},{"value":"2,31E-05","module":"B6"},{"value":"0,0E+00","module":"C1"},{"value":"3,22E-08","module":"C2"},{"value":"1,49E-08","module":"C3"},{"value":"3,89E-09","module":"C4"},{"value":"-1,99E-03","module":"D"}]},{"parameter":"AP","unit":"mol H+-eq.","values":[{"value":"3,41E-01","module":"A1"},{"value":"1,93E-03","module":"A2"},{"value":"1,31E-03","module":"A3"},{"value":"1,35E-03","module":"A4"},{"value":"3,03E-05","module":"A5"},{"value":"9,86E-01","module":"B6"},{"value":"0,0E+00","module":"C1"},{"value":"4,08E-04","module":"C2"},{"value":"4,70E-04","module":"C3"},{"value":"2,18E-04","module":"C4"},{"value":"-6,74E-02","module":"D"}]},{"parameter":"POCP","unit":"kg NMVOC-eq.","values":[{"value":"1,60E-01","module":"A1"},{"value":"1,62E-03","module":"A2"},{"value":"8,50E-04","module":"A3"},{"value":"1,15E-03","module":"A4"},{"value":"3,11E-05","module":"A5"},{"value":"4,90E-01","module":"B6"},{"value":"0,0E+00","module":"C1"},{"value":"3,46E-04","module":"C2"},{"value":"3,40E-04","module":"C3"},{"value":"2,38E-04","module":"C4"},{"value":"-1,89E-02","module":"D"}]},{"parameter":"ADPE","unit":"kg Sb-eq.","values":[{"value":"5,40E-03","module":"A1"},{"value":"1,72E-05","module":"A2"},{"value":"9,16E-06","module":"A3"},{"value":"1,30E-05","module":"A4"},{"value":"1,56E-07","module":"A5"},{"value":"3,32E-03","module":"B6"},{"value":"0,0E+00","module":"C1"},{"value":"3,93E-06","module":"C2"},{"value":"8,19E-07","module":"C3"},{"value":"2,52E-07","module":"C4"},{"value":"-1,29E-03","module":"D"}]},{"parameter":"ADPF","unit":"MJ","values":[{"value":"5,70E+02","module":"A1"},{"value":"9,47E+00","module":"A2"},{"value":"2,06E+00","module":"A3"},{"value":"7,13E+00","module":"A4"},{"value":"8,94E-02","module":"A5"},{"value":"5,78E+03","module":"B6"},{"value":"0,0E+00","module":"C1"},{"value":"2,15E+00","module":"C2"},{"value":"1,04E+00","module":"C3"},{"value":"5,45E-01","module":"C4"},{"value":"-2,30E+01","module":"D"}]},{"parameter":"WDP","unit":"m3 world-eq.","values":[{"value":"1,66E+03","module":"A1"},{"value":"9,12E+00","module":"A2"},{"value":"2,76E+02","module":"A3"},{"value":"6,89E+00","module":"A4"},{"value":"1,13E-01","module":"A5"},{"value":"4,47E+05","module":"B6"},{"value":"0,0E+00","module":"C1"},{"value":"2,08E+00","module":"C2"},{"value":"7,78E+00","module":"C3"},{"value":"4,12E+00","module":"C4"},{"value":"4,30E+01","module":"D"}]},{"parameter":"EP-freshwater","unit":"kg P-eq.","values":[{"value":"6,87E-03","module":"A1"},{"value":"4,99E-06","module":"A2"},{"value":"9,74E-06","module":"A3"},{"value":"3,77E-06","module":"A4"},{"value":"5,25E-08","module":"A5"},{"value":"1,41E-02","module":"B6"},{"value":"0,0E+00","module":"C1"},{"value":"1,14E-06","module":"C2"},{"value":"4,16E-06","module":"C3"},{"value":"1,64E-06","module":"C4"},{"value":"-4,37E-04","module":"D"}]},{"parameter":"EP-marine","unit":"kg N-eq.","values":[{"value":"4,69E-02","module":"A1"},{"value":"3,90E-04","module":"A2"},{"value":"2,75E-04","module":"A3"},{"value":"2,68E-04","module":"A4"},{"value":"1,00E-05","module":"A5"},{"value":"1,56E-01","module":"B6"},{"value":"0,0E+00","module":"C1"},{"value":"8,08E-05","module":"C2"},{"value":"1,17E-04","module":"C3"},{"value":"7,52E-05","module":"C4"},{"value":"-4,47E-03","module":"D"}]},{"parameter":"EP-terrestrial","unit":"mol N-eq.","values":[{"value":"5,30E-01","module":"A1"},{"value":"4,36E-03","module":"A2"},{"value":"3,07E-03","module":"A3"},{"value":"3,00E-03","module":"A4"},{"value":"1,08E-04","module":"A5"},{"value":"2,09E+00","module":"B6"},{"value":"0,0E+00","module":"C1"},{"value":"9,04E-04","module":"C2"},{"value":"1,28E-03","module":"C3"},{"value":"5,78E-04","module":"C4"},{"value":"-5,70E-02","module":"D"}]},{"parameter":"GWP-IOBC","unit":"kg CO2-eq.","values":[{"value":"4,61E+01","module":"A1"},{"value":"6,28E-01","module":"A2"},{"value":"2,20E-01","module":"A3"},{"value":"4,72E-01","module":"A4"},{"value":"6,39E-03","module":"A5"},{"value":"3,11E+02","module":"B6"},{"value":"0,0E+00","module":"C1"},{"value":"1,42E-01","module":"C2"},{"value":"5,97E-01","module":"C3"},{"value":"6,53E-02","module":"C4"},{"value":"-2,93E+00","module":"D"}]}],"additional_environmental_impact":[{"parameter":"PM","unit":"disease incidence","values":[{"value":"2,05E-06","module":"A1"},{"value":"3,82E-08","module":"A2"},{"value":"1,61E-08","module":"A3"},{"value":"2,89E-08","module":"A4"},{"value":"4,46E-10","module":"A5"},{"value":"5,23E-06","module":"B6"},{"value":"0,0E+00","module":"C1"},{"value":"8,70E-09","module":"C2"},{"value":"4,10E-09","module":"C3"},{"value":"3,88E-09","module":"C4"},{"value":"-2,47E-07","module":"D"}]},{"parameter":"ETP-fw","unit":"CTUe","values":[{"value":"2,65E+03","module":"A1"},{"value":"7,01E+00","module":"A2"},{"value":"8,47E+00","module":"A3"},{"value":"5,28E+00","module":"A4"},{"value":"1,19E-01","module":"A5"},{"value":"7,23E+03","module":"B6"},{"value":"0,0E+00","module":"C1"},{"value":"1,59E+00","module":"C2"},{"value":"3,85E+00","module":"C3"},{"value":"2,24E+02","module":"C4"},{"value":"-5,30E+02","module":"D"}]},{"parameter":"HTP-c","unit":"CTUh","values":[{"value":"4,49E-08","module":"A1"},{"value":"0,0E+00","module":"A2"},{"value":"4,30E-10","module":"A3"},{"value":"0,0E+00","module":"A4"},{"value":"3,00E-12","module":"A5"},{"value":"1,68E-07","module":"B6"},{"value":"0,0E+00","module":"C1"},{"value":"0,0E+00","module":"C2"},{"value":"1,06E-09","module":"C3"},{"value":"1,62E-10","module":"C4"},{"value":"-9,54E-09","module":"D"}]},{"parameter":"HTP-nc","unit":"CTUh","values":[{"value":"2,21E-06","module":"A1"},{"value":"7,63E-09","module":"A2"},{"value":"9,29E-09","module":"A3"},{"value":"5,77E-09","module":"A4"},{"value":"1,50E-10","module":"A5"},{"value":"4,44E-06","module":"B6"},{"value":"0,0E+00","module":"C1"},{"value":"1,74E-09","module":"C2"},{"value":"5,77E-08","module":"C3"},{"value":"1,35E-09","module":"C4"},{"value":"-8,59E-08","module":"D"}]},{"parameter":"SQP","unit":"unitless","values":[{"value":"1,68E+02","module":"A1"},{"value":"6,59E+00","module":"A2"},{"value":"1,21E+00","module":"A3"},{"value":"4,98E+00","module":"A4"},{"value":"6,00E-02","module":"A5"},{"value":"4,35E+03","module":"B6"},{"value":"0,0E+00","module":"C1"},{"value":"1,50E+00","module":"C2"},{"value":"2,89E-01","module":"C3"},{"value":"1,35E+00","module":"C4"},{"value":"-1,24E+01","module":"D"}]},{"parameter":"IRP","unit":"kBq U235-eq.","values":[{"value":"1,97E+00","module":"A1"},{"value":"4,14E-02","module":"A2"},{"value":"3,03E-02","module":"A3"},{"value":"3,11E-02","module":"A4"},{"value":"3,82E-04","module":"A5"},{"value":"1,32E+02","module":"B6"},{"value":"0,0E+00","module":"C1"},{"value":"9,39E-03","module":"C2"},{"value":"5,06E-03","module":"C3"},{"value":"1,64E-03","module":"C4"},{"value":"-3,81E-02","module":"D"}]}],"resource_use":[{"parameter":"PERE","unit":"MJ","values":[{"value":"6,26E+01","module":"A1"},{"value":"1,35E-01","module":"A2"},{"value":"2,05E+01","module":"A3"},{"value":"1,02E-01","module":"A4"},{"value":"1,47E-03","module":"A5"},{"value":"5,68E+03","module":"B6"},{"value":"0,0E+00","module":"C1"},{"value":"3,08E-02","module":"C2"},{"value":"1,84E-01","module":"C3"},{"value":"1,50E-01","module":"C4"},{"value":"-4,55E+00","module":"D"}]},{"parameter":"PERM","unit":"MJ","values":[{"value":"3,30E+00","module":"A1"},{"value":"0,0E+00","module":"A2"},{"value":"0,0E+00","module":"A3"},{"value":"0,0E+00","module":"A4"},{"value":"-3,54E+00","module":"A5"},{"value":"0,0E+00","module":"B6"},{"value":"0,0E+00","module":"C1"},{"value":"0,0E+00","module":"C2"},{"value":"0,0E+00","module":"C3"},{"value":"0,0E+00","module":"C4"},{"value":"0,0E+00","module":"D"}]},{"parameter":"PERT","unit":"MJ","values":[{"value":"6,59E+01","module":"A1"},{"value":"1,35E-01","module":"A2"},{"value":"2,05E+01","module":"A3"},{"value":"1,02E-01","module":"A4"},{"value":"-3,54E+00","module":"A5"},{"value":"5,68E+03","module":"B6"},{"value":"0,0E+00","module":"C1"},{"value":"3,08E-02","module":"C2"},{"value":"1,84E-01","module":"C3"},{"value":"1,50E-01","module":"C4"},{"value":"-4,55E+00","module":"D"}]},{"parameter":"PENRE","unit":"MJ","values":[{"value":"5,58E+02","module":"A1"},{"value":"9,47E+00","module":"A2"},{"value":"2,07E+00","module":"A3"},{"value":"7,13E+00","module":"A4"},{"value":"8,94E-02","module":"A5"},{"value":"5,87E+03","module":"B6"},{"value":"0,0E+00","module":"C1"},{"value":"2,15E+00","module":"C2"},{"value":"1,04E+00","module":"C3"},{"value":"5,46E-01","module":"C4"},{"value":"-2,30E+01","module":"D"}]},{"parameter":"PENRM","unit":"MJ","values":[{"value":"1,43E+01","module":"A1"},{"value":"0,0E+00","module":"A2"},{"value":"0,0E+00","module":"A3"},{"value":"0,0E+00","module":"A4"},{"value":"0,0E+00","module":"A5"},{"value":"0,0E+00","module":"B6"},{"value":"0,0E+00","module":"C1"},{"value":"0,0E+00","module":"C2"},{"value":"-1,55E+01","module":"C3"},{"value":"0,0E+00","module":"C4"},{"value":"0,0E+00","module":"D"}]},{"parameter":"PENRT","unit":"MJ","values":[{"value":"5,73E+02","module":"A1"},{"value":"9,47E+00","module":"A2"},{"value":"2,07E+00","module":"A3"},{"value":"7,13E+00","module":"A4"},{"value":"8,94E-02","module":"A5"},{"value":"5,87E+03","module":"B6"},{"value":"0,0E+00","module":"C1"},{"value":"2,15E+00","module":"C2"},{"value":"-1,44E+01","module":"C3"},{"value":"5,46E-01","module":"C4"},{"value":"-2,30E+01","module":"D"}]},{"parameter":"SM","unit":"kg","values":[{"value":"6,40E-01","module":"A1"},{"value":"0,0E+00","module":"A2"},{"value":"7,23E-03","module":"A3"},{"value":"0,0E+00","module":"A4"},{"value":"0,0E+00","module":"A5"},{"value":"0,0E+00","module":"B6"},{"value":"0,0E+00","module":"C1"},{"value":"0,0E+00","module":"C2"},{"value":"0,0E+00","module":"C3"},{"value":"3,39E-03","module":"C4"},{"value":"6,82E-03","module":"D"}]},{"parameter":"RSF","unit":"MJ","values":[{"value":"7,23E-01","module":"A1"},{"value":"4,83E-03","module":"A2"},{"value":"1,69E-02","module":"A3"},{"value":"3,65E-03","module":"A4"},{"value":"4,88E-05","module":"A5"},{"value":"5,74E+01","module":"B6"},{"value":"0,0E+00","module":"C1"},{"value":"1,10E-03","module":"C2"},{"value":"2,97E-03","module":"C3"},{"value":"6,95E-04","module":"C4"},{"value":"4,94E-02","module":"D"}]},{"parameter":"NRSF","unit":"MJ","values":[{"value":"2,76E-01","module":"A1"},{"value":"1,73E-02","module":"A2"},{"value":"4,75E-02","module":"A3"},{"value":"1,31E-02","module":"A4"},{"value":"2,01E-04","module":"A5"},{"value":"0,0E+00","module":"B6"},{"value":"0,0E+00","module":"C1"},{"value":"3,93E-03","module":"C2"},{"value":"-6,12E-05","module":"C3"},{"value":"2,97E-02","module":"C4"},{"value":"1,29E+00","module":"D"}]},{"parameter":"FW","unit":"m3","values":[{"value":"4,08E-01","module":"A1"},{"value":"1,01E-03","module":"A2"},{"value":"1,55E-01","module":"A3"},{"value":"7,62E-04","module":"A4"},{"value":"4,22E-05","module":"A5"},{"value":"2,58E+01","module":"B6"},{"value":"0,0E+00","module":"C1"},{"value":"2,30E-04","module":"C2"},{"value":"1,44E-03","module":"C3"},{"value":"4,35E-04","module":"C4"},{"value":"-1,49E-02","module":"D"}]}],"end_of_life_waste":[{"parameter":"HWD","unit":"kg","values":[{"value":"3,44E-01","module":"A1"},{"value":"4,88E-04","module":"A2"},{"value":"4,86E-02","module":"A3"},{"value":"3,68E-04","module":"A4"},{"value":"0,0E+00","module":"A5"},{"value":"5,41E-01","module":"B6"},{"value":"0,0E+00","module":"C1"},{"value":"1,11E-04","module":"C2"},{"value":"2,78E-05","module":"C3"},{"value":"1,71E-01","module":"C4"},{"value":"-1,06E-02","module":"D"}]},{"parameter":"NHWD","unit":"kg","values":[{"value":"5,24E+00","module":"A1"},{"value":"4,58E-01","module":"A2"},{"value":"6,17E-01","module":"A3"},{"value":"3,47E-01","module":"A4"},{"value":"3,95E-01","module":"A5"},{"value":"3,59E+01","module":"B6"},{"value":"0,0E+00","module":"C1"},{"value":"1,05E-01","module":"C2"},{"value":"7,80E-02","module":"C3"},{"value":"5,62E-01","module":"C4"},{"value":"-7,29E-01","module":"D"}]},{"parameter":"RWD","unit":"kg","values":[{"value":"2,81E-03","module":"A1"},{"value":"6,45E-05","module":"A2"},{"value":"1,58E-05","module":"A3"},{"value":"4,85E-05","module":"A4"},{"value":"0,0E+00","module":"A5"},{"value":"6,05E-02","module":"B6"},{"value":"0,0E+00","module":"C1"},{"value":"1,46E-05","module":"C2"},{"value":"1,46E-06","module":"C3"},{"value":"1,12E-06","module":"C4"},{"value":"-3,33E-05","module":"D"}]}],"end_of_life_flow":[{"parameter":"CRU","unit":"kg","values":[{"value":"0,0E+00","module":"A1"},{"value":"0,0E+00","module":"A2"},{"value":"0,0E+00","module":"A3"},{"value":"0,0E+00","module":"A4"},{"value":"0,0E+00","module":"A5"},{"value":"0,0E+00","module":"B6"},{"value":"0,0E+00","module":"C1"},{"value":"0,0E+00","module":"C2"},{"value":"0,0E+00","module":"C3"},{"value":"0,0E+00","module":"C4"},{"value":"0,0E+00","module":"D"}]},{"parameter":"MFR","unit":"kg","values":[{"value":"0,0E+00","module":"A1"},{"value":"0,0E+00","module":"A2"},{"value":"5,80E-01","module":"A3"},{"value":"0,0E+00","module":"A4"},{"value":"3,67E-01","module":"A5"},{"value":"0,0E+00","module":"B6"},{"value":"0,0E+00","module":"C1"},{"value":"0,0E+00","module":"C2"},{"value":"1,42E+00","module":"C3"},{"value":"1,69E-05","module":"C4"},{"value":"-2,76E-04","module":"D"}]},{"parameter":"MER","unit":"kg","values":[{"value":"0,0E+00","module":"A1"},{"value":"0,0E+00","module":"A2"},{"value":"1,19E-01","module":"A3"},{"value":"0,0E+00","module":"A4"},{"value":"2,76E-02","module":"A5"},{"value":"0,0E+00","module":"B6"},{"value":"0,0E+00","module":"C1"},{"value":"0,0E+00","module":"C2"},{"value":"2,28E-01","module":"C3"},{"value":"4,13E-07","module":"C4"},{"value":"-3,62E-05","module":"D"}]},{"parameter":"EEE","unit":"MJ","values":[{"value":"0,0E+00","module":"A1"},{"value":"0,0E+00","module":"A2"},{"value":"7,27E-02","module":"A3"},{"value":"0,0E+00","module":"A4"},{"value":"2,26E-02","module":"A5"},{"value":"0,0E+00","module":"B6"},{"value":"0,0E+00","module":"C1"},{"value":"0,0E+00","module":"C2"},{"value":"2,89E-01","module":"C3"},{"value":"2,68E-05","module":"C4"},{"value":"-9,18E-05","module":"D"}]},{"parameter":"EET","unit":"MJ","values":[{"value":"0,0E+00","module":"A1"},{"value":"0,0E+00","module":"A2"},{"value":"1,10E+00","module":"A3"},{"value":"0,0E+00","module":"A4"},{"value":"3,42E-01","module":"A5"},{"value":"0,0E+00","module":"B6"},{"value":"0,0E+00","module":"C1"},{"value":"0,0E+00","module":"C2"},{"value":"4,38E+00","module":"C3"},{"value":"4,06E-04","module":"C4"},{"value":"-1,39E-03","module":"D"}]}]}