{"product_name":"C35-R600x600 LED 4000 DALI LI OP","epd_id":"NEPD-6474-5737-EN","compliance":["EN 15804+A2","ISO 14025","ISO 21930"],"producer_name":"Glamox AS","environmental_impact":[{"parameter":"GWP-total","unit":"kg CO2-eq.","values":[{"value":"3,29E+01","module":"A1"},{"value":"3,48E-01","module":"A2"},{"value":"4,19E-01","module":"A3"},{"value":"1,08E+00","module":"A4"},{"value":"8,73E-01","module":"A5"},{"value":"1,43E+02","module":"B6"},{"value":"0,0E+00","module":"C1"},{"value":"2,49E-01","module":"C2"},{"value":"2,37E+00","module":"C3"},{"value":"1,32E-01","module":"C4"},{"value":"-1,27E+00","module":"D"}]},{"parameter":"GWP-fossil","unit":"kg CO2-eq.","values":[{"value":"3,35E+01","module":"A1"},{"value":"3,47E-01","module":"A2"},{"value":"4,11E-01","module":"A3"},{"value":"1,08E+00","module":"A4"},{"value":"8,23E-03","module":"A5"},{"value":"1,33E+02","module":"B6"},{"value":"0,0E+00","module":"C1"},{"value":"2,49E-01","module":"C2"},{"value":"2,37E+00","module":"C3"},{"value":"1,32E-01","module":"C4"},{"value":"-1,28E+00","module":"D"}]},{"parameter":"GWP-biogenic","unit":"kg CO2-eq.","values":[{"value":"-6,03E-01","module":"A1"},{"value":"1,31E-04","module":"A2"},{"value":"7,91E-03","module":"A3"},{"value":"4,18E-04","module":"A4"},{"value":"8,64E-01","module":"A5"},{"value":"2,44E+00","module":"B6"},{"value":"0,0E+00","module":"C1"},{"value":"1,02E-04","module":"C2"},{"value":"1,39E-04","module":"C3"},{"value":"2,07E-05","module":"C4"},{"value":"-3,86E-05","module":"D"}]},{"parameter":"GWP-luluc","unit":"kg CO2-eq.","values":[{"value":"3,87E-02","module":"A1"},{"value":"1,41E-04","module":"A2"},{"value":"1,23E-04","module":"A3"},{"value":"4,21E-04","module":"A4"},{"value":"2,72E-06","module":"A5"},{"value":"7,31E+00","module":"B6"},{"value":"0,0E+00","module":"C1"},{"value":"8,70E-05","module":"C2"},{"value":"1,17E-04","module":"C3"},{"value":"1,13E-04","module":"C4"},{"value":"5,73E-03","module":"D"}]},{"parameter":"ODP","unit":"kg CFC 11-eq.","values":[{"value":"1,67E-06","module":"A1"},{"value":"7,72E-08","module":"A2"},{"value":"4,56E-08","module":"A3"},{"value":"2,42E-07","module":"A4"},{"value":"1,74E-09","module":"A5"},{"value":"1,44E-05","module":"B6"},{"value":"0,0E+00","module":"C1"},{"value":"5,68E-08","module":"C2"},{"value":"7,89E-09","module":"C3"},{"value":"5,85E-09","module":"C4"},{"value":"-9,64E-03","module":"D"}]},{"parameter":"AP","unit":"mol H+-eq.","values":[{"value":"2,59E-01","module":"A1"},{"value":"3,48E-03","module":"A2"},{"value":"1,08E-03","module":"A3"},{"value":"8,89E-03","module":"A4"},{"value":"3,90E-05","module":"A5"},{"value":"6,15E-01","module":"B6"},{"value":"0,0E+00","module":"C1"},{"value":"1,02E-03","module":"C2"},{"value":"6,93E-04","module":"C3"},{"value":"1,93E-04","module":"C4"},{"value":"-4,91E-02","module":"D"}]},{"parameter":"POCP","unit":"kg NMVOC-eq.","values":[{"value":"1,34E-01","module":"A1"},{"value":"2,82E-03","module":"A2"},{"value":"6,96E-04","module":"A3"},{"value":"7,46E-03","module":"A4"},{"value":"4,01E-05","module":"A5"},{"value":"3,06E-01","module":"B6"},{"value":"0,0E+00","module":"C1"},{"value":"1,02E-03","module":"C2"},{"value":"7,08E-04","module":"C3"},{"value":"2,39E-04","module":"C4"},{"value":"-1,37E-02","module":"D"}]},{"parameter":"ADPE","unit":"kg Sb-eq.","values":[{"value":"9,26E-03","module":"A1"},{"value":"7,94E-06","module":"A2"},{"value":"1,15E-05","module":"A3"},{"value":"2,61E-05","module":"A4"},{"value":"2,00E-07","module":"A5"},{"value":"2,08E-03","module":"B6"},{"value":"0,0E+00","module":"C1"},{"value":"6,74E-06","module":"C2"},{"value":"6,00E-07","module":"C3"},{"value":"2,04E-07","module":"C4"},{"value":"-1,09E-03","module":"D"}]},{"parameter":"ADPF","unit":"MJ","values":[{"value":"4,87E+02","module":"A1"},{"value":"5,08E+00","module":"A2"},{"value":"5,13E+00","module":"A3"},{"value":"1,59E+01","module":"A4"},{"value":"1,15E-01","module":"A5"},{"value":"3,61E+03","module":"B6"},{"value":"0,0E+00","module":"C1"},{"value":"3,75E+00","module":"C2"},{"value":"7,79E-01","module":"C3"},{"value":"5,39E-01","module":"C4"},{"value":"-1,22E+01","module":"D"}]},{"parameter":"WDP","unit":"m3 world-eq.","values":[{"value":"1,02E+03","module":"A1"},{"value":"4,14E+00","module":"A2"},{"value":"2,44E+00","module":"A3"},{"value":"1,37E+01","module":"A4"},{"value":"1,46E-01","module":"A5"},{"value":"2,79E+05","module":"B6"},{"value":"0,0E+00","module":"C1"},{"value":"3,58E+00","module":"C2"},{"value":"6,70E+00","module":"C3"},{"value":"6,63E+00","module":"C4"},{"value":"3,66E+02","module":"D"}]},{"parameter":"EP-freshwater","unit":"kg P-eq.","values":[{"value":"2,93E-03","module":"A1"},{"value":"2,44E-06","module":"A2"},{"value":"7,23E-06","module":"A3"},{"value":"7,86E-06","module":"A4"},{"value":"6,76E-08","module":"A5"},{"value":"8,83E-03","module":"B6"},{"value":"0,0E+00","module":"C1"},{"value":"1,96E-06","module":"C2"},{"value":"1,93E-06","module":"C3"},{"value":"7,86E-07","module":"C4"},{"value":"-3,14E-04","module":"D"}]},{"parameter":"EP-marine","unit":"kg N-eq.","values":[{"value":"3,46E-02","module":"A1"},{"value":"9,22E-04","module":"A2"},{"value":"1,95E-04","module":"A3"},{"value":"2,40E-03","module":"A4"},{"value":"1,29E-05","module":"A5"},{"value":"9,72E-02","module":"B6"},{"value":"0,0E+00","module":"C1"},{"value":"3,02E-04","module":"C2"},{"value":"2,77E-04","module":"C3"},{"value":"1,77E-04","module":"C4"},{"value":"-3,27E-03","module":"D"}]},{"parameter":"EP-terrestrial","unit":"mol N-eq.","values":[{"value":"5,28E-01","module":"A1"},{"value":"1,02E-02","module":"A2"},{"value":"2,07E-03","module":"A3"},{"value":"2,66E-02","module":"A4"},{"value":"1,40E-04","module":"A5"},{"value":"1,31E+00","module":"B6"},{"value":"0,0E+00","module":"C1"},{"value":"3,34E-03","module":"C2"},{"value":"2,87E-03","module":"C3"},{"value":"6,69E-04","module":"C4"},{"value":"-4,18E-02","module":"D"}]},{"parameter":"GWP-IOBC","unit":"kg CO2-eq.","values":[{"value":"3,37E+01","module":"A1"},{"value":"3,48E-01","module":"A2"},{"value":"4,09E-01","module":"A3"},{"value":"1,08E+00","module":"A4"},{"value":"1,62E-04","module":"A5"},{"value":"1,94E+02","module":"B6"},{"value":"0,0E+00","module":"C1"},{"value":"2,49E-01","module":"C2"},{"value":"2,37E+00","module":"C3"},{"value":"5,76E-02","module":"C4"},{"value":"-1,82E+00","module":"D"}]}],"additional_environmental_impact":[{"parameter":"PM","unit":"disease incidence","values":[{"value":"1,88E-06","module":"A1"},{"value":"2,18E-08","module":"A2"},{"value":"8,85E-09","module":"A3"},{"value":"7,09E-08","module":"A4"},{"value":"5,74E-10","module":"A5"},{"value":"3,26E-06","module":"B6"},{"value":"0,0E+00","module":"C1"},{"value":"1,79E-08","module":"C2"},{"value":"3,50E-09","module":"C3"},{"value":"3,62E-09","module":"C4"},{"value":"-2,03E-07","module":"D"}]},{"parameter":"ETP-fw","unit":"CTUe","values":[{"value":"1,25E+03","module":"A1"},{"value":"3,58E+00","module":"A2"},{"value":"7,10E+00","module":"A3"},{"value":"1,14E+01","module":"A4"},{"value":"1,54E-01","module":"A5"},{"value":"4,51E+03","module":"B6"},{"value":"0,0E+00","module":"C1"},{"value":"2,77E+00","module":"C2"},{"value":"5,73E+00","module":"C3"},{"value":"3,34E+02","module":"C4"},{"value":"-3,98E+02","module":"D"}]},{"parameter":"HTP-c","unit":"CTUh","values":[{"value":"5,46E-08","module":"A1"},{"value":"0,0E+00","module":"A2"},{"value":"4,94E-10","module":"A3"},{"value":"0,0E+00","module":"A4"},{"value":"4,00E-12","module":"A5"},{"value":"1,05E-07","module":"B6"},{"value":"0,0E+00","module":"C1"},{"value":"0,0E+00","module":"C2"},{"value":"8,65E-10","module":"C3"},{"value":"7,50E-11","module":"C4"},{"value":"-5,45E-09","module":"D"}]},{"parameter":"HTP-nc","unit":"CTUh","values":[{"value":"1,01E-06","module":"A1"},{"value":"3,96E-09","module":"A2"},{"value":"9,07E-09","module":"A3"},{"value":"1,25E-08","module":"A4"},{"value":"1,93E-10","module":"A5"},{"value":"2,77E-06","module":"B6"},{"value":"0,0E+00","module":"C1"},{"value":"2,99E-09","module":"C2"},{"value":"4,91E-08","module":"C3"},{"value":"8,24E-10","module":"C4"},{"value":"-1,09E-08","module":"D"}]},{"parameter":"SQP","unit":"unitless","values":[{"value":"1,10E+02","module":"A1"},{"value":"2,98E+00","module":"A2"},{"value":"1,61E+00","module":"A3"},{"value":"9,87E+00","module":"A4"},{"value":"7,73E-02","module":"A5"},{"value":"2,72E+03","module":"B6"},{"value":"0,0E+00","module":"C1"},{"value":"2,59E+00","module":"C2"},{"value":"1,69E-01","module":"C3"},{"value":"1,51E+00","module":"C4"},{"value":"-2,02E+01","module":"D"}]},{"parameter":"IRP","unit":"kBq U235-eq.","values":[{"value":"1,00E+00","module":"A1"},{"value":"2,21E-02","module":"A2"},{"value":"5,06E-03","module":"A3"},{"value":"6,96E-02","module":"A4"},{"value":"4,93E-04","module":"A5"},{"value":"8,22E+01","module":"B6"},{"value":"0,0E+00","module":"C1"},{"value":"1,64E-02","module":"C2"},{"value":"3,16E-03","module":"C3"},{"value":"2,49E-03","module":"C4"},{"value":"-8,23E-03","module":"D"}]}],"resource_use":[{"parameter":"PERE","unit":"MJ","values":[{"value":"4,59E+01","module":"A1"},{"value":"6,44E-02","module":"A2"},{"value":"1,19E+01","module":"A3"},{"value":"2,09E-01","module":"A4"},{"value":"1,90E-03","module":"A5"},{"value":"3,55E+03","module":"B6"},{"value":"0,0E+00","module":"C1"},{"value":"5,30E-02","module":"C2"},{"value":"8,36E-02","module":"C3"},{"value":"8,25E-02","module":"C4"},{"value":"-1,04E+01","module":"D"}]},{"parameter":"PERM","unit":"MJ","values":[{"value":"4,25E+00","module":"A1"},{"value":"0,0E+00","module":"A2"},{"value":"0,0E+00","module":"A3"},{"value":"0,0E+00","module":"A4"},{"value":"-4,56E+00","module":"A5"},{"value":"0,0E+00","module":"B6"},{"value":"0,0E+00","module":"C1"},{"value":"0,0E+00","module":"C2"},{"value":"0,0E+00","module":"C3"},{"value":"0,0E+00","module":"C4"},{"value":"0,0E+00","module":"D"}]},{"parameter":"PERT","unit":"MJ","values":[{"value":"5,01E+01","module":"A1"},{"value":"6,44E-02","module":"A2"},{"value":"1,19E+01","module":"A3"},{"value":"2,09E-01","module":"A4"},{"value":"-4,56E+00","module":"A5"},{"value":"3,55E+03","module":"B6"},{"value":"0,0E+00","module":"C1"},{"value":"5,30E-02","module":"C2"},{"value":"8,36E-02","module":"C3"},{"value":"8,25E-02","module":"C4"},{"value":"-1,04E+01","module":"D"}]},{"parameter":"PENRE","unit":"MJ","values":[{"value":"4,22E+02","module":"A1"},{"value":"5,08E+00","module":"A2"},{"value":"5,13E+00","module":"A3"},{"value":"1,59E+01","module":"A4"},{"value":"1,15E-01","module":"A5"},{"value":"3,66E+03","module":"B6"},{"value":"0,0E+00","module":"C1"},{"value":"3,75E+00","module":"C2"},{"value":"7,79E-01","module":"C3"},{"value":"5,39E-01","module":"C4"},{"value":"-1,22E+01","module":"D"}]},{"parameter":"PENRM","unit":"MJ","values":[{"value":"6,01E+01","module":"A1"},{"value":"0,0E+00","module":"A2"},{"value":"0,0E+00","module":"A3"},{"value":"0,0E+00","module":"A4"},{"value":"0,0E+00","module":"A5"},{"value":"0,0E+00","module":"B6"},{"value":"0,0E+00","module":"C1"},{"value":"0,0E+00","module":"C2"},{"value":"-6,11E+01","module":"C3"},{"value":"0,0E+00","module":"C4"},{"value":"0,0E+00","module":"D"}]},{"parameter":"PENRT","unit":"MJ","values":[{"value":"4,82E+02","module":"A1"},{"value":"5,08E+00","module":"A2"},{"value":"5,13E+00","module":"A3"},{"value":"1,59E+01","module":"A4"},{"value":"1,15E-01","module":"A5"},{"value":"3,66E+03","module":"B6"},{"value":"0,0E+00","module":"C1"},{"value":"3,75E+00","module":"C2"},{"value":"-6,03E+01","module":"C3"},{"value":"5,39E-01","module":"C4"},{"value":"-1,22E+01","module":"D"}]},{"parameter":"SM","unit":"kg","values":[{"value":"1,71E+00","module":"A1"},{"value":"0,0E+00","module":"A2"},{"value":"0,0E+00","module":"A3"},{"value":"0,0E+00","module":"A4"},{"value":"0,0E+00","module":"A5"},{"value":"0,0E+00","module":"B6"},{"value":"0,0E+00","module":"C1"},{"value":"0,0E+00","module":"C2"},{"value":"0,0E+00","module":"C3"},{"value":"3,99E-03","module":"C4"},{"value":"3,31E-03","module":"D"}]},{"parameter":"RSF","unit":"MJ","values":[{"value":"7,75E-01","module":"A1"},{"value":"2,24E-03","module":"A2"},{"value":"2,09E-03","module":"A3"},{"value":"7,36E-03","module":"A4"},{"value":"6,29E-05","module":"A5"},{"value":"3,58E+01","module":"B6"},{"value":"0,0E+00","module":"C1"},{"value":"1,90E-03","module":"C2"},{"value":"1,45E-03","module":"C3"},{"value":"8,34E-04","module":"C4"},{"value":"3,74E-02","module":"D"}]},{"parameter":"NRSF","unit":"MJ","values":[{"value":"-3,15E+00","module":"A1"},{"value":"7,49E-03","module":"A2"},{"value":"5,37E-03","module":"A3"},{"value":"2,52E-02","module":"A4"},{"value":"2,59E-04","module":"A5"},{"value":"0,0E+00","module":"B6"},{"value":"0,0E+00","module":"C1"},{"value":"6,77E-03","module":"C2"},{"value":"-4,42E-05","module":"C3"},{"value":"1,09E-02","module":"C4"},{"value":"4,10E-01","module":"D"}]},{"parameter":"FW","unit":"m3","values":[{"value":"5,69E-01","module":"A1"},{"value":"4,82E-04","module":"A2"},{"value":"1,02E-03","module":"A3"},{"value":"1,57E-03","module":"A4"},{"value":"5,44E-05","module":"A5"},{"value":"1,61E+01","module":"B6"},{"value":"0,0E+00","module":"C1"},{"value":"3,95E-04","module":"C2"},{"value":"3,03E-03","module":"C3"},{"value":"5,87E-04","module":"C4"},{"value":"-7,62E-03","module":"D"}]}],"end_of_life_waste":[{"parameter":"HWD","unit":"kg","values":[{"value":"1,25E-01","module":"A1"},{"value":"2,49E-04","module":"A2"},{"value":"3,23E-02","module":"A3"},{"value":"7,92E-04","module":"A4"},{"value":"0,0E+00","module":"A5"},{"value":"3,38E-01","module":"B6"},{"value":"0,0E+00","module":"C1"},{"value":"1,91E-04","module":"C2"},{"value":"2,15E-05","module":"C3"},{"value":"7,83E-02","module":"C4"},{"value":"-1,08E-02","module":"D"}]},{"parameter":"NHWD","unit":"kg","values":[{"value":"5,61E+00","module":"A1"},{"value":"2,01E-01","module":"A2"},{"value":"3,47E-01","module":"A3"},{"value":"6,71E-01","module":"A4"},{"value":"5,09E-01","module":"A5"},{"value":"2,24E+01","module":"B6"},{"value":"0,0E+00","module":"C1"},{"value":"1,79E-01","module":"C2"},{"value":"2,91E-02","module":"C3"},{"value":"1,53E+00","module":"C4"},{"value":"-4,18E-01","module":"D"}]},{"parameter":"RWD","unit":"kg","values":[{"value":"9,74E-03","module":"A1"},{"value":"3,48E-05","module":"A2"},{"value":"6,15E-06","module":"A3"},{"value":"1,09E-04","module":"A4"},{"value":"0,0E+00","module":"A5"},{"value":"3,78E-02","module":"B6"},{"value":"0,0E+00","module":"C1"},{"value":"2,56E-05","module":"C2"},{"value":"1,08E-06","module":"C3"},{"value":"2,74E-06","module":"C4"},{"value":"-4,28E-06","module":"D"}]}],"end_of_life_flow":[{"parameter":"CRU","unit":"kg","values":[{"value":"0,0E+00","module":"A1"},{"value":"0,0E+00","module":"A2"},{"value":"0,0E+00","module":"A3"},{"value":"0,0E+00","module":"A4"},{"value":"0,0E+00","module":"A5"},{"value":"0,0E+00","module":"B6"},{"value":"0,0E+00","module":"C1"},{"value":"0,0E+00","module":"C2"},{"value":"0,0E+00","module":"C3"},{"value":"0,0E+00","module":"C4"},{"value":"0,0E+00","module":"D"}]},{"parameter":"MFR","unit":"kg","values":[{"value":"8,79E-01","module":"A1"},{"value":"0,0E+00","module":"A2"},{"value":"4,55E-01","module":"A3"},{"value":"0,0E+00","module":"A4"},{"value":"4,73E-01","module":"A5"},{"value":"0,0E+00","module":"B6"},{"value":"0,0E+00","module":"C1"},{"value":"0,0E+00","module":"C2"},{"value":"1,86E+00","module":"C3"},{"value":"9,31E-05","module":"C4"},{"value":"-1,30E-04","module":"D"}]},{"parameter":"MER","unit":"kg","values":[{"value":"2,06E-02","module":"A1"},{"value":"0,0E+00","module":"A2"},{"value":"1,35E-01","module":"A3"},{"value":"0,0E+00","module":"A4"},{"value":"3,56E-02","module":"A5"},{"value":"0,0E+00","module":"B6"},{"value":"0,0E+00","module":"C1"},{"value":"0,0E+00","module":"C2"},{"value":"9,82E-01","module":"C3"},{"value":"7,00E-05","module":"C4"},{"value":"-1,71E-05","module":"D"}]},{"parameter":"EEE","unit":"MJ","values":[{"value":"2,01E-02","module":"A1"},{"value":"0,0E+00","module":"A2"},{"value":"1,00E-01","module":"A3"},{"value":"0,0E+00","module":"A4"},{"value":"2,91E-02","module":"A5"},{"value":"0,0E+00","module":"B6"},{"value":"0,0E+00","module":"C1"},{"value":"0,0E+00","module":"C2"},{"value":"1,51E+00","module":"C3"},{"value":"7,42E-04","module":"C4"},{"value":"-4,18E-05","module":"D"}]},{"parameter":"EET","unit":"MJ","values":[{"value":"3,62E-02","module":"A1"},{"value":"0,0E+00","module":"A2"},{"value":"1,52E+00","module":"A3"},{"value":"0,0E+00","module":"A4"},{"value":"4,40E-01","module":"A5"},{"value":"0,0E+00","module":"B6"},{"value":"0,0E+00","module":"C1"},{"value":"0,0E+00","module":"C2"},{"value":"2,28E+01","module":"C3"},{"value":"1,12E-02","module":"C4"},{"value":"-6,33E-04","module":"D"}]}]}