{"product_name":"C35-R600x600 LED 4800 WZ LI MPW-SEN MP\u00a0","epd_id":"NEPD-6772-6091-EN","compliance":["EN 15804+A2","ISO 14025","ISO 21930"],"producer_name":"Glamox AS","environmental_impact":[{"parameter":"GWP-total","unit":"kg CO2-eq.","values":[{"value":"4,25E+01","module":"A1"},{"value":"9,68E-01","module":"A2"},{"value":"5,02E-01","module":"A3"},{"value":"1,29E+00","module":"A4"},{"value":"8,86E-01","module":"A5"},{"value":"1,84E+02","module":"B6"},{"value":"0,0E+00","module":"C1"},{"value":"2,98E-01","module":"C2"},{"value":"2,38E+00","module":"C3"},{"value":"1,43E-01","module":"C4"},{"value":"-2,78E+00","module":"D"}]},{"parameter":"GWP-fossil","unit":"kg CO2-eq.","values":[{"value":"4,31E+01","module":"A1"},{"value":"9,68E-01","module":"A2"},{"value":"4,92E-01","module":"A3"},{"value":"1,29E+00","module":"A4"},{"value":"8,36E-03","module":"A5"},{"value":"1,72E+02","module":"B6"},{"value":"0,0E+00","module":"C1"},{"value":"2,98E-01","module":"C2"},{"value":"2,38E+00","module":"C3"},{"value":"1,43E-01","module":"C4"},{"value":"-2,78E+00","module":"D"}]},{"parameter":"GWP-biogenic","unit":"kg CO2-eq.","values":[{"value":"-6,90E-01","module":"A1"},{"value":"3,25E-04","module":"A2"},{"value":"9,47E-03","module":"A3"},{"value":"4,99E-04","module":"A4"},{"value":"8,78E-01","module":"A5"},{"value":"3,14E+00","module":"B6"},{"value":"0,0E+00","module":"C1"},{"value":"1,21E-04","module":"C2"},{"value":"2,12E-04","module":"C3"},{"value":"2,93E-05","module":"C4"},{"value":"-1,89E-03","module":"D"}]},{"parameter":"GWP-luluc","unit":"kg CO2-eq.","values":[{"value":"4,57E-02","module":"A1"},{"value":"5,03E-04","module":"A2"},{"value":"1,47E-04","module":"A3"},{"value":"5,03E-04","module":"A4"},{"value":"2,77E-06","module":"A5"},{"value":"9,40E+00","module":"B6"},{"value":"0,0E+00","module":"C1"},{"value":"1,04E-04","module":"C2"},{"value":"1,90E-04","module":"C3"},{"value":"2,02E-04","module":"C4"},{"value":"4,71E-03","module":"D"}]},{"parameter":"ODP","unit":"kg CFC 11-eq.","values":[{"value":"1,65E-06","module":"A1"},{"value":"2,11E-07","module":"A2"},{"value":"5,46E-08","module":"A3"},{"value":"2,89E-07","module":"A4"},{"value":"1,77E-09","module":"A5"},{"value":"1,86E-05","module":"B6"},{"value":"0,0E+00","module":"C1"},{"value":"6,78E-08","module":"C2"},{"value":"9,84E-09","module":"C3"},{"value":"7,06E-09","module":"C4"},{"value":"-9,52E-03","module":"D"}]},{"parameter":"AP","unit":"mol H+-eq.","values":[{"value":"3,00E-01","module":"A1"},{"value":"1,84E-02","module":"A2"},{"value":"1,30E-03","module":"A3"},{"value":"1,06E-02","module":"A4"},{"value":"3,96E-05","module":"A5"},{"value":"7,91E-01","module":"B6"},{"value":"0,0E+00","module":"C1"},{"value":"1,22E-03","module":"C2"},{"value":"8,33E-04","module":"C3"},{"value":"2,60E-04","module":"C4"},{"value":"-8,41E-02","module":"D"}]},{"parameter":"POCP","unit":"kg NMVOC-eq.","values":[{"value":"1,70E-01","module":"A1"},{"value":"1,35E-02","module":"A2"},{"value":"8,33E-04","module":"A3"},{"value":"8,91E-03","module":"A4"},{"value":"4,08E-05","module":"A5"},{"value":"3,93E-01","module":"B6"},{"value":"0,0E+00","module":"C1"},{"value":"1,22E-03","module":"C2"},{"value":"7,82E-04","module":"C3"},{"value":"3,11E-04","module":"C4"},{"value":"-2,48E-02","module":"D"}]},{"parameter":"ADPE","unit":"kg Sb-eq.","values":[{"value":"7,14E-03","module":"A1"},{"value":"1,61E-05","module":"A2"},{"value":"1,37E-05","module":"A3"},{"value":"3,12E-05","module":"A4"},{"value":"2,04E-07","module":"A5"},{"value":"2,67E-03","module":"B6"},{"value":"0,0E+00","module":"C1"},{"value":"8,06E-06","module":"C2"},{"value":"8,26E-07","module":"C3"},{"value":"2,81E-07","module":"C4"},{"value":"-1,77E-03","module":"D"}]},{"parameter":"ADPF","unit":"MJ","values":[{"value":"6,00E+02","module":"A1"},{"value":"1,34E+01","module":"A2"},{"value":"6,14E+00","module":"A3"},{"value":"1,91E+01","module":"A4"},{"value":"1,17E-01","module":"A5"},{"value":"4,64E+03","module":"B6"},{"value":"0,0E+00","module":"C1"},{"value":"4,49E+00","module":"C2"},{"value":"1,14E+00","module":"C3"},{"value":"7,07E-01","module":"C4"},{"value":"-2,68E+01","module":"D"}]},{"parameter":"WDP","unit":"m3 world-eq.","values":[{"value":"8,82E+02","module":"A1"},{"value":"7,86E+00","module":"A2"},{"value":"2,92E+00","module":"A3"},{"value":"1,64E+01","module":"A4"},{"value":"1,48E-01","module":"A5"},{"value":"3,58E+05","module":"B6"},{"value":"0,0E+00","module":"C1"},{"value":"4,28E+00","module":"C2"},{"value":"9,63E+00","module":"C3"},{"value":"8,29E+00","module":"C4"},{"value":"4,11E+02","module":"D"}]},{"parameter":"EP-freshwater","unit":"kg P-eq.","values":[{"value":"3,69E-03","module":"A1"},{"value":"5,67E-06","module":"A2"},{"value":"8,65E-06","module":"A3"},{"value":"9,40E-06","module":"A4"},{"value":"6,87E-08","module":"A5"},{"value":"1,13E-02","module":"B6"},{"value":"0,0E+00","module":"C1"},{"value":"2,34E-06","module":"C2"},{"value":"3,21E-06","module":"C3"},{"value":"1,28E-06","module":"C4"},{"value":"-5,46E-04","module":"D"}]},{"parameter":"EP-marine","unit":"kg N-eq.","values":[{"value":"2,41E-02","module":"A1"},{"value":"4,60E-03","module":"A2"},{"value":"2,34E-04","module":"A3"},{"value":"2,86E-03","module":"A4"},{"value":"1,31E-05","module":"A5"},{"value":"1,25E-01","module":"B6"},{"value":"0,0E+00","module":"C1"},{"value":"3,61E-04","module":"C2"},{"value":"3,00E-04","module":"C3"},{"value":"1,92E-04","module":"C4"},{"value":"-5,84E-03","module":"D"}]},{"parameter":"EP-terrestrial","unit":"mol N-eq.","values":[{"value":"4,54E-01","module":"A1"},{"value":"5,11E-02","module":"A2"},{"value":"2,48E-03","module":"A3"},{"value":"3,18E-02","module":"A4"},{"value":"1,42E-04","module":"A5"},{"value":"1,68E+00","module":"B6"},{"value":"0,0E+00","module":"C1"},{"value":"3,99E-03","module":"C2"},{"value":"3,13E-03","module":"C3"},{"value":"8,49E-04","module":"C4"},{"value":"-7,35E-02","module":"D"}]},{"parameter":"GWP-IOBC","unit":"kg CO2-eq.","values":[{"value":"4,33E+01","module":"A1"},{"value":"9,68E-01","module":"A2"},{"value":"4,89E-01","module":"A3"},{"value":"1,29E+00","module":"A4"},{"value":"8,37E-03","module":"A5"},{"value":"2,49E+02","module":"B6"},{"value":"0,0E+00","module":"C1"},{"value":"2,98E-01","module":"C2"},{"value":"2,38E+00","module":"C3"},{"value":"1,48E-01","module":"C4"},{"value":"-3,84E+00","module":"D"}]}],"additional_environmental_impact":[{"parameter":"PM","unit":"disease incidence","values":[{"value":"1,80E-06","module":"A1"},{"value":"3,46E-08","module":"A2"},{"value":"1,06E-08","module":"A3"},{"value":"8,47E-08","module":"A4"},{"value":"5,83E-10","module":"A5"},{"value":"4,19E-06","module":"B6"},{"value":"0,0E+00","module":"C1"},{"value":"2,14E-08","module":"C2"},{"value":"4,49E-09","module":"C3"},{"value":"4,80E-09","module":"C4"},{"value":"-3,49E-07","module":"D"}]},{"parameter":"ETP-fw","unit":"CTUe","values":[{"value":"1,52E+03","module":"A1"},{"value":"8,85E+00","module":"A2"},{"value":"8,50E+00","module":"A3"},{"value":"1,36E+01","module":"A4"},{"value":"1,56E-01","module":"A5"},{"value":"5,80E+03","module":"B6"},{"value":"0,0E+00","module":"C1"},{"value":"3,30E+00","module":"C2"},{"value":"6,29E+00","module":"C3"},{"value":"4,50E+02","module":"C4"},{"value":"-6,73E+02","module":"D"}]},{"parameter":"HTP-c","unit":"CTUh","values":[{"value":"3,32E-08","module":"A1"},{"value":"0,0E+00","module":"A2"},{"value":"5,90E-10","module":"A3"},{"value":"0,0E+00","module":"A4"},{"value":"4,00E-12","module":"A5"},{"value":"1,35E-07","module":"B6"},{"value":"0,0E+00","module":"C1"},{"value":"0,0E+00","module":"C2"},{"value":"1,31E-09","module":"C3"},{"value":"1,25E-10","module":"C4"},{"value":"-1,18E-08","module":"D"}]},{"parameter":"HTP-nc","unit":"CTUh","values":[{"value":"1,17E-06","module":"A1"},{"value":"6,04E-09","module":"A2"},{"value":"1,08E-08","module":"A3"},{"value":"1,50E-08","module":"A4"},{"value":"1,96E-10","module":"A5"},{"value":"3,56E-06","module":"B6"},{"value":"0,0E+00","module":"C1"},{"value":"3,57E-09","module":"C2"},{"value":"7,50E-08","module":"C3"},{"value":"1,23E-09","module":"C4"},{"value":"1,04E-08","module":"D"}]},{"parameter":"SQP","unit":"unitless","values":[{"value":"1,20E+02","module":"A1"},{"value":"5,62E+00","module":"A2"},{"value":"1,93E+00","module":"A3"},{"value":"1,18E+01","module":"A4"},{"value":"7,85E-02","module":"A5"},{"value":"3,49E+03","module":"B6"},{"value":"0,0E+00","module":"C1"},{"value":"3,09E+00","module":"C2"},{"value":"2,49E-01","module":"C3"},{"value":"1,88E+00","module":"C4"},{"value":"-2,51E+01","module":"D"}]},{"parameter":"IRP","unit":"kBq U235-eq.","values":[{"value":"9,94E-01","module":"A1"},{"value":"5,81E-02","module":"A2"},{"value":"6,05E-03","module":"A3"},{"value":"8,31E-02","module":"A4"},{"value":"5,01E-04","module":"A5"},{"value":"1,06E+02","module":"B6"},{"value":"0,0E+00","module":"C1"},{"value":"1,96E-02","module":"C2"},{"value":"4,97E-03","module":"C3"},{"value":"3,05E-03","module":"C4"},{"value":"-2,51E-02","module":"D"}]}],"resource_use":[{"parameter":"PERE","unit":"MJ","values":[{"value":"5,02E+01","module":"A1"},{"value":"1,40E-01","module":"A2"},{"value":"1,42E+01","module":"A3"},{"value":"2,50E-01","module":"A4"},{"value":"1,93E-03","module":"A5"},{"value":"4,56E+03","module":"B6"},{"value":"0,0E+00","module":"C1"},{"value":"6,33E-02","module":"C2"},{"value":"1,32E-01","module":"C3"},{"value":"1,30E-01","module":"C4"},{"value":"-1,16E+01","module":"D"}]},{"parameter":"PERM","unit":"MJ","values":[{"value":"4,24E+00","module":"A1"},{"value":"0,0E+00","module":"A2"},{"value":"0,0E+00","module":"A3"},{"value":"0,0E+00","module":"A4"},{"value":"-4,55E+00","module":"A5"},{"value":"0,0E+00","module":"B6"},{"value":"0,0E+00","module":"C1"},{"value":"0,0E+00","module":"C2"},{"value":"0,0E+00","module":"C3"},{"value":"0,0E+00","module":"C4"},{"value":"0,0E+00","module":"D"}]},{"parameter":"PERT","unit":"MJ","values":[{"value":"5,44E+01","module":"A1"},{"value":"1,40E-01","module":"A2"},{"value":"1,42E+01","module":"A3"},{"value":"2,50E-01","module":"A4"},{"value":"-4,55E+00","module":"A5"},{"value":"4,56E+03","module":"B6"},{"value":"0,0E+00","module":"C1"},{"value":"6,33E-02","module":"C2"},{"value":"1,32E-01","module":"C3"},{"value":"1,30E-01","module":"C4"},{"value":"-1,16E+01","module":"D"}]},{"parameter":"PENRE","unit":"MJ","values":[{"value":"5,34E+02","module":"A1"},{"value":"1,34E+01","module":"A2"},{"value":"6,14E+00","module":"A3"},{"value":"1,91E+01","module":"A4"},{"value":"1,17E-01","module":"A5"},{"value":"4,71E+03","module":"B6"},{"value":"0,0E+00","module":"C1"},{"value":"4,49E+00","module":"C2"},{"value":"1,14E+00","module":"C3"},{"value":"7,07E-01","module":"C4"},{"value":"-2,68E+01","module":"D"}]},{"parameter":"PENRM","unit":"MJ","values":[{"value":"5,67E+01","module":"A1"},{"value":"0,0E+00","module":"A2"},{"value":"0,0E+00","module":"A3"},{"value":"0,0E+00","module":"A4"},{"value":"0,0E+00","module":"A5"},{"value":"0,0E+00","module":"B6"},{"value":"0,0E+00","module":"C1"},{"value":"0,0E+00","module":"C2"},{"value":"-5,83E+01","module":"C3"},{"value":"0,0E+00","module":"C4"},{"value":"0,0E+00","module":"D"}]},{"parameter":"PENRT","unit":"MJ","values":[{"value":"5,91E+02","module":"A1"},{"value":"1,34E+01","module":"A2"},{"value":"6,14E+00","module":"A3"},{"value":"1,91E+01","module":"A4"},{"value":"1,17E-01","module":"A5"},{"value":"4,71E+03","module":"B6"},{"value":"0,0E+00","module":"C1"},{"value":"4,49E+00","module":"C2"},{"value":"-5,71E+01","module":"C3"},{"value":"7,07E-01","module":"C4"},{"value":"-2,68E+01","module":"D"}]},{"parameter":"SM","unit":"kg","values":[{"value":"1,03E+00","module":"A1"},{"value":"0,0E+00","module":"A2"},{"value":"0,0E+00","module":"A3"},{"value":"0,0E+00","module":"A4"},{"value":"0,0E+00","module":"A5"},{"value":"0,0E+00","module":"B6"},{"value":"0,0E+00","module":"C1"},{"value":"0,0E+00","module":"C2"},{"value":"0,0E+00","module":"C3"},{"value":"2,24E-03","module":"C4"},{"value":"7,59E-03","module":"D"}]},{"parameter":"RSF","unit":"MJ","values":[{"value":"5,29E-01","module":"A1"},{"value":"4,56E-03","module":"A2"},{"value":"2,50E-03","module":"A3"},{"value":"8,80E-03","module":"A4"},{"value":"6,39E-05","module":"A5"},{"value":"4,60E+01","module":"B6"},{"value":"0,0E+00","module":"C1"},{"value":"2,27E-03","module":"C2"},{"value":"2,34E-03","module":"C3"},{"value":"1,09E-03","module":"C4"},{"value":"7,63E-02","module":"D"}]},{"parameter":"NRSF","unit":"MJ","values":[{"value":"2,47E-01","module":"A1"},{"value":"2,54E-02","module":"A2"},{"value":"6,43E-03","module":"A3"},{"value":"3,01E-02","module":"A4"},{"value":"2,63E-04","module":"A5"},{"value":"0,0E+00","module":"B6"},{"value":"0,0E+00","module":"C1"},{"value":"8,09E-03","module":"C2"},{"value":"-7,06E-05","module":"C3"},{"value":"1,99E-02","module":"C4"},{"value":"1,54E+00","module":"D"}]},{"parameter":"FW","unit":"m3","values":[{"value":"5,83E-01","module":"A1"},{"value":"1,06E-03","module":"A2"},{"value":"1,22E-03","module":"A3"},{"value":"1,87E-03","module":"A4"},{"value":"5,52E-05","module":"A5"},{"value":"2,07E+01","module":"B6"},{"value":"0,0E+00","module":"C1"},{"value":"4,72E-04","module":"C2"},{"value":"3,23E-03","module":"C3"},{"value":"7,24E-04","module":"C4"},{"value":"-1,40E-02","module":"D"}]}],"end_of_life_waste":[{"parameter":"HWD","unit":"kg","values":[{"value":"1,14E-01","module":"A1"},{"value":"6,27E-04","module":"A2"},{"value":"3,86E-02","module":"A3"},{"value":"9,47E-04","module":"A4"},{"value":"0,0E+00","module":"A5"},{"value":"4,34E-01","module":"B6"},{"value":"0,0E+00","module":"C1"},{"value":"2,29E-04","module":"C2"},{"value":"3,45E-05","module":"C3"},{"value":"1,32E-01","module":"C4"},{"value":"-1,81E-02","module":"D"}]},{"parameter":"NHWD","unit":"kg","values":[{"value":"4,99E+00","module":"A1"},{"value":"3,45E-01","module":"A2"},{"value":"4,15E-01","module":"A3"},{"value":"8,02E-01","module":"A4"},{"value":"5,17E-01","module":"A5"},{"value":"2,88E+01","module":"B6"},{"value":"0,0E+00","module":"C1"},{"value":"2,14E-01","module":"C2"},{"value":"4,66E-02","module":"C3"},{"value":"1,71E+00","module":"C4"},{"value":"-9,31E-01","module":"D"}]},{"parameter":"RWD","unit":"kg","values":[{"value":"1,03E-02","module":"A1"},{"value":"9,24E-05","module":"A2"},{"value":"7,36E-06","module":"A3"},{"value":"1,30E-04","module":"A4"},{"value":"0,0E+00","module":"A5"},{"value":"4,86E-02","module":"B6"},{"value":"0,0E+00","module":"C1"},{"value":"3,06E-05","module":"C2"},{"value":"1,72E-06","module":"C3"},{"value":"3,15E-06","module":"C4"},{"value":"-1,92E-05","module":"D"}]}],"end_of_life_flow":[{"parameter":"CRU","unit":"kg","values":[{"value":"0,0E+00","module":"A1"},{"value":"0,0E+00","module":"A2"},{"value":"0,0E+00","module":"A3"},{"value":"0,0E+00","module":"A4"},{"value":"0,0E+00","module":"A5"},{"value":"0,0E+00","module":"B6"},{"value":"0,0E+00","module":"C1"},{"value":"0,0E+00","module":"C2"},{"value":"0,0E+00","module":"C3"},{"value":"0,0E+00","module":"C4"},{"value":"0,0E+00","module":"D"}]},{"parameter":"MFR","unit":"kg","values":[{"value":"8,82E-01","module":"A1"},{"value":"0,0E+00","module":"A2"},{"value":"5,44E-01","module":"A3"},{"value":"0,0E+00","module":"A4"},{"value":"4,81E-01","module":"A5"},{"value":"0,0E+00","module":"B6"},{"value":"0,0E+00","module":"C1"},{"value":"0,0E+00","module":"C2"},{"value":"2,59E+00","module":"C3"},{"value":"8,69E-05","module":"C4"},{"value":"-2,97E-04","module":"D"}]},{"parameter":"MER","unit":"kg","values":[{"value":"2,07E-02","module":"A1"},{"value":"0,0E+00","module":"A2"},{"value":"1,61E-01","module":"A3"},{"value":"0,0E+00","module":"A4"},{"value":"3,38E-02","module":"A5"},{"value":"0,0E+00","module":"B6"},{"value":"0,0E+00","module":"C1"},{"value":"0,0E+00","module":"C2"},{"value":"9,69E-01","module":"C3"},{"value":"2,12E-06","module":"C4"},{"value":"-3,91E-05","module":"D"}]},{"parameter":"EEE","unit":"MJ","values":[{"value":"2,02E-02","module":"A1"},{"value":"0,0E+00","module":"A2"},{"value":"1,20E-01","module":"A3"},{"value":"0,0E+00","module":"A4"},{"value":"2,96E-02","module":"A5"},{"value":"0,0E+00","module":"B6"},{"value":"0,0E+00","module":"C1"},{"value":"0,0E+00","module":"C2"},{"value":"1,49E+00","module":"C3"},{"value":"1,38E-04","module":"C4"},{"value":"-9,58E-05","module":"D"}]},{"parameter":"EET","unit":"MJ","values":[{"value":"3,64E-02","module":"A1"},{"value":"0,0E+00","module":"A2"},{"value":"1,81E+00","module":"A3"},{"value":"0,0E+00","module":"A4"},{"value":"4,47E-01","module":"A5"},{"value":"0,0E+00","module":"B6"},{"value":"0,0E+00","module":"C1"},{"value":"0,0E+00","module":"C2"},{"value":"2,25E+01","module":"C3"},{"value":"2,09E-03","module":"C4"},{"value":"-1,45E-03","module":"D"}]}]}