{"product_name":"C65-S350X1250 LED 9000DALI SU/GL","epd_id":"NEPD-7344-6734","compliance":["EN 15804+A2","ISO 14025","ISO 21930"],"producer_name":"Glamox AS","environmental_impact":[{"parameter":"GWP-total","unit":"kg CO2-eq.","values":[{"value":"1,01E+02","module":"A1"},{"value":"3,82E+00","module":"A2"},{"value":"8,28E-01","module":"A3"},{"value":"2,03E+00","module":"A4"},{"value":"1,41E+00","module":"A5"},{"value":"1,55E+03","module":"B6"},{"value":"0,0E+00","module":"C1"},{"value":"6,12E-01","module":"C2"},{"value":"9,69E-01","module":"C3"},{"value":"1,16E-01","module":"C4"},{"value":"-8,35E+00","module":"D"}]},{"parameter":"GWP-fossil","unit":"kg CO2-eq.","values":[{"value":"1,01E+02","module":"A1"},{"value":"3,82E+00","module":"A2"},{"value":"7,82E-01","module":"A3"},{"value":"2,03E+00","module":"A4"},{"value":"1,32E-02","module":"A5"},{"value":"1,45E+03","module":"B6"},{"value":"0,0E+00","module":"C1"},{"value":"6,12E-01","module":"C2"},{"value":"9,68E-01","module":"C3"},{"value":"1,16E-01","module":"C4"},{"value":"-8,33E+00","module":"D"}]},{"parameter":"GWP-biogenic","unit":"kg CO2-eq.","values":[{"value":"-3,64E-01","module":"A1"},{"value":"1,58E-03","module":"A2"},{"value":"4,40E-02","module":"A3"},{"value":"8,40E-04","module":"A4"},{"value":"1,39E+00","module":"A5"},{"value":"2,65E+01","module":"B6"},{"value":"0,0E+00","module":"C1"},{"value":"2,53E-04","module":"C2"},{"value":"6,33E-04","module":"C3"},{"value":"5,55E-05","module":"C4"},{"value":"-2,91E-02","module":"D"}]},{"parameter":"GWP-luluc","unit":"kg CO2-eq.","values":[{"value":"1,34E-01","module":"A1"},{"value":"1,36E-03","module":"A2"},{"value":"2,22E-03","module":"A3"},{"value":"7,22E-04","module":"A4"},{"value":"4,38E-06","module":"A5"},{"value":"7,94E+01","module":"B6"},{"value":"0,0E+00","module":"C1"},{"value":"2,18E-04","module":"C2"},{"value":"3,88E-04","module":"C3"},{"value":"4,55E-04","module":"C4"},{"value":"5,72E-03","module":"D"}]},{"parameter":"ODP","unit":"kg CFC 11-eq.","values":[{"value":"6,34E-06","module":"A1"},{"value":"8,64E-07","module":"A2"},{"value":"5,49E-08","module":"A3"},{"value":"4,60E-07","module":"A4"},{"value":"2,80E-09","module":"A5"},{"value":"1,57E-04","module":"B6"},{"value":"0,0E+00","module":"C1"},{"value":"1,39E-07","module":"C2"},{"value":"2,64E-08","module":"C3"},{"value":"1,26E-08","module":"C4"},{"value":"-3,12E-03","module":"D"}]},{"parameter":"AP","unit":"mol H+-eq.","values":[{"value":"6,34E-01","module":"A1"},{"value":"1,16E-02","module":"A2"},{"value":"5,01E-03","module":"A3"},{"value":"5,83E-03","module":"A4"},{"value":"6,27E-05","module":"A5"},{"value":"6,68E+00","module":"B6"},{"value":"0,0E+00","module":"C1"},{"value":"1,76E-03","module":"C2"},{"value":"8,54E-04","module":"C3"},{"value":"4,89E-04","module":"C4"},{"value":"-1,65E-01","module":"D"}]},{"parameter":"POCP","unit":"kg NMVOC-eq.","values":[{"value":"3,44E-01","module":"A1"},{"value":"9,73E-03","module":"A2"},{"value":"2,95E-03","module":"A3"},{"value":"4,94E-03","module":"A4"},{"value":"6,46E-05","module":"A5"},{"value":"3,32E+00","module":"B6"},{"value":"0,0E+00","module":"C1"},{"value":"1,49E-03","module":"C2"},{"value":"6,03E-04","module":"C3"},{"value":"5,46E-04","module":"C4"},{"value":"-5,75E-02","module":"D"}]},{"parameter":"ADPE","unit":"kg Sb-eq.","values":[{"value":"1,44E-02","module":"A1"},{"value":"1,05E-04","module":"A2"},{"value":"3,81E-05","module":"A3"},{"value":"5,61E-05","module":"A4"},{"value":"3,22E-07","module":"A5"},{"value":"2,25E-02","module":"B6"},{"value":"0,0E+00","module":"C1"},{"value":"1,69E-05","module":"C2"},{"value":"1,53E-06","module":"C3"},{"value":"5,33E-07","module":"C4"},{"value":"-3,03E-03","module":"D"}]},{"parameter":"ADPF","unit":"MJ","values":[{"value":"1,28E+03","module":"A1"},{"value":"5,77E+01","module":"A2"},{"value":"8,11E+00","module":"A3"},{"value":"3,07E+01","module":"A4"},{"value":"1,85E-01","module":"A5"},{"value":"3,91E+04","module":"B6"},{"value":"0,0E+00","module":"C1"},{"value":"9,25E+00","module":"C2"},{"value":"1,93E+00","module":"C3"},{"value":"1,32E+00","module":"C4"},{"value":"-8,17E+01","module":"D"}]},{"parameter":"WDP","unit":"m3 world-eq.","values":[{"value":"4,10E+03","module":"A1"},{"value":"5,56E+01","module":"A2"},{"value":"1,17E+03","module":"A3"},{"value":"2,97E+01","module":"A4"},{"value":"2,35E-01","module":"A5"},{"value":"3,03E+06","module":"B6"},{"value":"0,0E+00","module":"C1"},{"value":"8,95E+00","module":"C2"},{"value":"1,49E+01","module":"C3"},{"value":"1,37E+01","module":"C4"},{"value":"5,31E+02","module":"D"}]},{"parameter":"EP-freshwater","unit":"kg P-eq.","values":[{"value":"9,29E-03","module":"A1"},{"value":"3,04E-05","module":"A2"},{"value":"3,90E-05","module":"A3"},{"value":"1,62E-05","module":"A4"},{"value":"1,09E-07","module":"A5"},{"value":"9,58E-02","module":"B6"},{"value":"0,0E+00","module":"C1"},{"value":"4,89E-06","module":"C2"},{"value":"7,59E-06","module":"C3"},{"value":"2,73E-06","module":"C4"},{"value":"-9,75E-04","module":"D"}]},{"parameter":"EP-marine","unit":"kg N-eq.","values":[{"value":"1,02E-01","module":"A1"},{"value":"2,33E-03","module":"A2"},{"value":"9,46E-04","module":"A3"},{"value":"1,15E-03","module":"A4"},{"value":"2,08E-05","module":"A5"},{"value":"1,06E+00","module":"B6"},{"value":"0,0E+00","module":"C1"},{"value":"3,48E-04","module":"C2"},{"value":"2,05E-04","module":"C3"},{"value":"1,73E-04","module":"C4"},{"value":"-1,45E-02","module":"D"}]},{"parameter":"EP-terrestrial","unit":"mol N-eq.","values":[{"value":"1,14E+00","module":"A1"},{"value":"2,60E-02","module":"A2"},{"value":"1,07E-02","module":"A3"},{"value":"1,29E-02","module":"A4"},{"value":"2,25E-04","module":"A5"},{"value":"1,42E+01","module":"B6"},{"value":"0,0E+00","module":"C1"},{"value":"3,89E-03","module":"C2"},{"value":"2,24E-03","module":"C3"},{"value":"1,53E-03","module":"C4"},{"value":"-1,79E-01","module":"D"}]},{"parameter":"GWP-IOBC","unit":"kg CO2-eq.","values":[{"value":"1,02E+02","module":"A1"},{"value":"3,82E+00","module":"A2"},{"value":"8,05E-01","module":"A3"},{"value":"2,03E+00","module":"A4"},{"value":"1,33E-02","module":"A5"},{"value":"2,11E+03","module":"B6"},{"value":"0,0E+00","module":"C1"},{"value":"6,12E-01","module":"C2"},{"value":"9,69E-01","module":"C3"},{"value":"1,21E-01","module":"C4"},{"value":"-1,06E+01","module":"D"}]}],"additional_environmental_impact":[{"parameter":"PM","unit":"disease incidence","values":[{"value":"4,35E-06","module":"A1"},{"value":"2,33E-07","module":"A2"},{"value":"5,54E-08","module":"A3"},{"value":"1,24E-07","module":"A4"},{"value":"9,25E-10","module":"A5"},{"value":"3,54E-05","module":"B6"},{"value":"0,0E+00","module":"C1"},{"value":"3,75E-08","module":"C2"},{"value":"7,39E-09","module":"C3"},{"value":"8,91E-09","module":"C4"},{"value":"-8,58E-07","module":"D"}]},{"parameter":"ETP-fw","unit":"CTUe","values":[{"value":"3,92E+03","module":"A1"},{"value":"4,27E+01","module":"A2"},{"value":"3,40E+01","module":"A3"},{"value":"2,27E+01","module":"A4"},{"value":"2,47E-01","module":"A5"},{"value":"4,90E+04","module":"B6"},{"value":"0,0E+00","module":"C1"},{"value":"6,86E+00","module":"C2"},{"value":"6,69E+00","module":"C3"},{"value":"8,33E+02","module":"C4"},{"value":"-1,17E+03","module":"D"}]},{"parameter":"HTP-c","unit":"CTUh","values":[{"value":"8,30E-08","module":"A1"},{"value":"0,0E+00","module":"A2"},{"value":"1,69E-09","module":"A3"},{"value":"0,0E+00","module":"A4"},{"value":"7,00E-12","module":"A5"},{"value":"1,14E-06","module":"B6"},{"value":"0,0E+00","module":"C1"},{"value":"0,0E+00","module":"C2"},{"value":"2,14E-09","module":"C3"},{"value":"2,71E-10","module":"C4"},{"value":"-2,55E-08","module":"D"}]},{"parameter":"HTP-nc","unit":"CTUh","values":[{"value":"2,93E-06","module":"A1"},{"value":"4,67E-08","module":"A2"},{"value":"3,78E-08","module":"A3"},{"value":"2,48E-08","module":"A4"},{"value":"3,10E-10","module":"A5"},{"value":"3,01E-05","module":"B6"},{"value":"0,0E+00","module":"C1"},{"value":"7,49E-09","module":"C2"},{"value":"1,18E-07","module":"C3"},{"value":"2,51E-09","module":"C4"},{"value":"1,45E-07","module":"D"}]},{"parameter":"SQP","unit":"unitless","values":[{"value":"4,09E+02","module":"A1"},{"value":"4,02E+01","module":"A2"},{"value":"4,54E+00","module":"A3"},{"value":"2,15E+01","module":"A4"},{"value":"1,24E-01","module":"A5"},{"value":"2,95E+04","module":"B6"},{"value":"0,0E+00","module":"C1"},{"value":"6,47E+00","module":"C2"},{"value":"5,48E-01","module":"C3"},{"value":"3,35E+00","module":"C4"},{"value":"-3,78E+01","module":"D"}]},{"parameter":"IRP","unit":"kBq U235-eq.","values":[{"value":"3,82E+00","module":"A1"},{"value":"2,52E-01","module":"A2"},{"value":"1,26E-01","module":"A3"},{"value":"1,34E-01","module":"A4"},{"value":"7,93E-04","module":"A5"},{"value":"8,93E+02","module":"B6"},{"value":"0,0E+00","module":"C1"},{"value":"4,04E-02","module":"C2"},{"value":"9,37E-03","module":"C3"},{"value":"5,28E-03","module":"C4"},{"value":"-1,05E-01","module":"D"}]}],"resource_use":[{"parameter":"PERE","unit":"MJ","values":[{"value":"1,32E+02","module":"A1"},{"value":"8,23E-01","module":"A2"},{"value":"8,65E+01","module":"A3"},{"value":"4,39E-01","module":"A4"},{"value":"3,05E-03","module":"A5"},{"value":"3,85E+04","module":"B6"},{"value":"0,0E+00","module":"C1"},{"value":"1,32E-01","module":"C2"},{"value":"3,13E-01","module":"C3"},{"value":"2,67E-01","module":"C4"},{"value":"-7,44E+00","module":"D"}]},{"parameter":"PERM","unit":"MJ","values":[{"value":"7,56E+00","module":"A1"},{"value":"0,0E+00","module":"A2"},{"value":"0,0E+00","module":"A3"},{"value":"0,0E+00","module":"A4"},{"value":"-1,09E+01","module":"A5"},{"value":"0,0E+00","module":"B6"},{"value":"0,0E+00","module":"C1"},{"value":"0,0E+00","module":"C2"},{"value":"0,0E+00","module":"C3"},{"value":"0,0E+00","module":"C4"},{"value":"0,0E+00","module":"D"}]},{"parameter":"PERT","unit":"MJ","values":[{"value":"1,39E+02","module":"A1"},{"value":"8,23E-01","module":"A2"},{"value":"8,65E+01","module":"A3"},{"value":"4,39E-01","module":"A4"},{"value":"-1,09E+01","module":"A5"},{"value":"3,85E+04","module":"B6"},{"value":"0,0E+00","module":"C1"},{"value":"1,32E-01","module":"C2"},{"value":"3,13E-01","module":"C3"},{"value":"2,67E-01","module":"C4"},{"value":"-7,44E+00","module":"D"}]},{"parameter":"PENRE","unit":"MJ","values":[{"value":"1,26E+03","module":"A1"},{"value":"5,77E+01","module":"A2"},{"value":"8,12E+00","module":"A3"},{"value":"3,07E+01","module":"A4"},{"value":"1,85E-01","module":"A5"},{"value":"3,98E+04","module":"B6"},{"value":"0,0E+00","module":"C1"},{"value":"9,25E+00","module":"C2"},{"value":"1,93E+00","module":"C3"},{"value":"1,32E+00","module":"C4"},{"value":"-8,17E+01","module":"D"}]},{"parameter":"PENRM","unit":"MJ","values":[{"value":"2,32E+01","module":"A1"},{"value":"0,0E+00","module":"A2"},{"value":"0,0E+00","module":"A3"},{"value":"0,0E+00","module":"A4"},{"value":"0,0E+00","module":"A5"},{"value":"0,0E+00","module":"B6"},{"value":"0,0E+00","module":"C1"},{"value":"0,0E+00","module":"C2"},{"value":"-2,52E+01","module":"C3"},{"value":"0,0E+00","module":"C4"},{"value":"0,0E+00","module":"D"}]},{"parameter":"PENRT","unit":"MJ","values":[{"value":"1,28E+03","module":"A1"},{"value":"5,77E+01","module":"A2"},{"value":"8,12E+00","module":"A3"},{"value":"3,07E+01","module":"A4"},{"value":"1,85E-01","module":"A5"},{"value":"3,98E+04","module":"B6"},{"value":"0,0E+00","module":"C1"},{"value":"9,25E+00","module":"C2"},{"value":"-2,33E+01","module":"C3"},{"value":"1,32E+00","module":"C4"},{"value":"-8,17E+01","module":"D"}]},{"parameter":"SM","unit":"kg","values":[{"value":"1,76E+00","module":"A1"},{"value":"0,0E+00","module":"A2"},{"value":"2,12E-02","module":"A3"},{"value":"0,0E+00","module":"A4"},{"value":"0,0E+00","module":"A5"},{"value":"0,0E+00","module":"B6"},{"value":"0,0E+00","module":"C1"},{"value":"0,0E+00","module":"C2"},{"value":"0,0E+00","module":"C3"},{"value":"5,09E-03","module":"C4"},{"value":"1,35E-03","module":"D"}]},{"parameter":"RSF","unit":"MJ","values":[{"value":"2,45E+00","module":"A1"},{"value":"2,94E-02","module":"A2"},{"value":"7,04E-02","module":"A3"},{"value":"1,57E-02","module":"A4"},{"value":"1,01E-04","module":"A5"},{"value":"3,89E+02","module":"B6"},{"value":"0,0E+00","module":"C1"},{"value":"4,74E-03","module":"C2"},{"value":"5,41E-03","module":"C3"},{"value":"1,90E-03","module":"C4"},{"value":"1,66E-01","module":"D"}]},{"parameter":"NRSF","unit":"MJ","values":[{"value":"5,59E-01","module":"A1"},{"value":"1,05E-01","module":"A2"},{"value":"1,89E-01","module":"A3"},{"value":"5,62E-02","module":"A4"},{"value":"4,17E-04","module":"A5"},{"value":"0,0E+00","module":"B6"},{"value":"0,0E+00","module":"C1"},{"value":"1,69E-02","module":"C2"},{"value":"-1,21E-04","module":"C3"},{"value":"4,50E-02","module":"C4"},{"value":"4,57E+00","module":"D"}]},{"parameter":"FW","unit":"m3","values":[{"value":"7,19E-01","module":"A1"},{"value":"6,15E-03","module":"A2"},{"value":"6,53E-01","module":"A3"},{"value":"3,28E-03","module":"A4"},{"value":"8,75E-05","module":"A5"},{"value":"1,75E+02","module":"B6"},{"value":"0,0E+00","module":"C1"},{"value":"9,89E-04","module":"C2"},{"value":"2,35E-03","module":"C3"},{"value":"1,29E-03","module":"C4"},{"value":"-2,95E-02","module":"D"}]}],"end_of_life_waste":[{"parameter":"HWD","unit":"kg","values":[{"value":"1,16E+00","module":"A1"},{"value":"2,97E-03","module":"A2"},{"value":"1,38E-01","module":"A3"},{"value":"1,58E-03","module":"A4"},{"value":"0,0E+00","module":"A5"},{"value":"3,67E+00","module":"B6"},{"value":"0,0E+00","module":"C1"},{"value":"4,77E-04","module":"C2"},{"value":"5,74E-05","module":"C3"},{"value":"2,87E-01","module":"C4"},{"value":"-4,28E-02","module":"D"}]},{"parameter":"NHWD","unit":"kg","values":[{"value":"1,11E+01","module":"A1"},{"value":"2,79E+00","module":"A2"},{"value":"2,29E+00","module":"A3"},{"value":"1,49E+00","module":"A4"},{"value":"8,19E-01","module":"A5"},{"value":"2,43E+02","module":"B6"},{"value":"0,0E+00","module":"C1"},{"value":"4,50E-01","module":"C2"},{"value":"1,46E-01","module":"C3"},{"value":"3,35E+00","module":"C4"},{"value":"-2,18E+00","module":"D"}]},{"parameter":"RWD","unit":"kg","values":[{"value":"9,10E-03","module":"A1"},{"value":"3,93E-04","module":"A2"},{"value":"6,43E-05","module":"A3"},{"value":"2,09E-04","module":"A4"},{"value":"0,0E+00","module":"A5"},{"value":"4,10E-01","module":"B6"},{"value":"0,0E+00","module":"C1"},{"value":"6,30E-05","module":"C2"},{"value":"2,93E-06","module":"C3"},{"value":"3,55E-06","module":"C4"},{"value":"-1,21E-04","module":"D"}]}],"end_of_life_flow":[{"parameter":"CRU","unit":"kg","values":[{"value":"0,0E+00","module":"A1"},{"value":"0,0E+00","module":"A2"},{"value":"0,0E+00","module":"A3"},{"value":"0,0E+00","module":"A4"},{"value":"0,0E+00","module":"A5"},{"value":"0,0E+00","module":"B6"},{"value":"0,0E+00","module":"C1"},{"value":"0,0E+00","module":"C2"},{"value":"0,0E+00","module":"C3"},{"value":"0,0E+00","module":"C4"},{"value":"0,0E+00","module":"D"}]},{"parameter":"MFR","unit":"kg","values":[{"value":"0,0E+00","module":"A1"},{"value":"0,0E+00","module":"A2"},{"value":"2,04E+00","module":"A3"},{"value":"0,0E+00","module":"A4"},{"value":"7,62E-01","module":"A5"},{"value":"0,0E+00","module":"B6"},{"value":"0,0E+00","module":"C1"},{"value":"0,0E+00","module":"C2"},{"value":"7,54E+00","module":"C3"},{"value":"2,63E-05","module":"C4"},{"value":"-5,28E-05","module":"D"}]},{"parameter":"MER","unit":"kg","values":[{"value":"0,0E+00","module":"A1"},{"value":"0,0E+00","module":"A2"},{"value":"3,87E-01","module":"A3"},{"value":"0,0E+00","module":"A4"},{"value":"5,73E-02","module":"A5"},{"value":"0,0E+00","module":"B6"},{"value":"0,0E+00","module":"C1"},{"value":"0,0E+00","module":"C2"},{"value":"3,61E-01","module":"C3"},{"value":"6,42E-07","module":"C4"},{"value":"-6,96E-06","module":"D"}]},{"parameter":"EEE","unit":"MJ","values":[{"value":"0,0E+00","module":"A1"},{"value":"0,0E+00","module":"A2"},{"value":"2,36E-01","module":"A3"},{"value":"0,0E+00","module":"A4"},{"value":"4,68E-02","module":"A5"},{"value":"0,0E+00","module":"B6"},{"value":"0,0E+00","module":"C1"},{"value":"0,0E+00","module":"C2"},{"value":"4,50E-01","module":"C3"},{"value":"4,17E-05","module":"C4"},{"value":"-1,70E-05","module":"D"}]},{"parameter":"EET","unit":"MJ","values":[{"value":"0,0E+00","module":"A1"},{"value":"0,0E+00","module":"A2"},{"value":"3,57E+00","module":"A3"},{"value":"0,0E+00","module":"A4"},{"value":"7,09E-01","module":"A5"},{"value":"0,0E+00","module":"B6"},{"value":"0,0E+00","module":"C1"},{"value":"0,0E+00","module":"C2"},{"value":"6,81E+00","module":"C3"},{"value":"6,30E-04","module":"C4"},{"value":"-2,58E-04","module":"D"}]}]}