{"product_name":"C77-R300x1200 WH 4000 HF LI 2xSM","epd_id":"NEPD-4377-3602-EN","compliance":["EN 15804+A2","ISO 14025","ISO 21930"],"producer_name":"Glamox AS","environmental_impact":[{"parameter":"GWP-total","unit":"kg CO2-eq.","values":[{"value":"4,82E+01","module":"A1"},{"value":"8,75E-01","module":"A2"},{"value":"2,33E-01","module":"A3"},{"value":"7,19E-01","module":"A4"},{"value":"5,37E-01","module":"A5"},{"value":"1,55E+02","module":"B6"},{"value":"0,0E+00","module":"C1"},{"value":"1,18E-01","module":"C2"},{"value":"6,15E-01","module":"C3"},{"value":"6,45E-02","module":"C4"},{"value":"-1,67E+00","module":"D"}]},{"parameter":"GWP-fossil","unit":"kg CO2-eq.","values":[{"value":"4,81E+01","module":"A1"},{"value":"8,75E-01","module":"A2"},{"value":"2,21E-01","module":"A3"},{"value":"7,19E-01","module":"A4"},{"value":"1,01E-02","module":"A5"},{"value":"1,45E+02","module":"B6"},{"value":"0,0E+00","module":"C1"},{"value":"1,18E-01","module":"C2"},{"value":"6,15E-01","module":"C3"},{"value":"6,42E-02","module":"C4"},{"value":"-1,67E+00","module":"D"}]},{"parameter":"GWP-biogenic","unit":"kg CO2-eq.","values":[{"value":"-1,20E-01","module":"A1"},{"value":"3,46E-04","module":"A2"},{"value":"1,10E-02","module":"A3"},{"value":"2,93E-04","module":"A4"},{"value":"5,27E-01","module":"A5"},{"value":"2,64E+00","module":"B6"},{"value":"0,0E+00","module":"C1"},{"value":"4,85E-05","module":"C2"},{"value":"1,31E-04","module":"C3"},{"value":"2,70E-05","module":"C4"},{"value":"-2,92E-03","module":"D"}]},{"parameter":"GWP-luluc","unit":"kg CO2-eq.","values":[{"value":"1,97E-01","module":"A1"},{"value":"3,26E-04","module":"A2"},{"value":"7,09E-04","module":"A3"},{"value":"2,51E-04","module":"A4"},{"value":"2,04E-06","module":"A5"},{"value":"7,93E+00","module":"B6"},{"value":"0,0E+00","module":"C1"},{"value":"3,45E-05","module":"C2"},{"value":"1,98E-04","module":"C3"},{"value":"2,52E-04","module":"C4"},{"value":"-2,62E-03","module":"D"}]},{"parameter":"ODP","unit":"kg CFC 11-eq.","values":[{"value":"3,80E-06","module":"A1"},{"value":"1,97E-07","module":"A2"},{"value":"1,52E-08","module":"A3"},{"value":"1,64E-07","module":"A4"},{"value":"1,36E-09","module":"A5"},{"value":"1,57E-05","module":"B6"},{"value":"0,0E+00","module":"C1"},{"value":"2,73E-08","module":"C2"},{"value":"4,70E-09","module":"C3"},{"value":"4,76E-09","module":"C4"},{"value":"-2,31E-03","module":"D"}]},{"parameter":"AP","unit":"mol H+-eq.","values":[{"value":"4,26E-01","module":"A1"},{"value":"5,66E-03","module":"A2"},{"value":"2,05E-03","module":"A3"},{"value":"2,94E-03","module":"A4"},{"value":"3,00E-05","module":"A5"},{"value":"6,67E-01","module":"B6"},{"value":"0,0E+00","module":"C1"},{"value":"4,97E-04","module":"C2"},{"value":"3,50E-04","module":"C3"},{"value":"2,22E-04","module":"C4"},{"value":"-5,98E-02","module":"D"}]},{"parameter":"POCP","unit":"kg NMVOC-eq.","values":[{"value":"1,86E-01","module":"A1"},{"value":"5,00E-03","module":"A2"},{"value":"1,54E-03","module":"A3"},{"value":"2,95E-03","module":"A4"},{"value":"3,18E-05","module":"A5"},{"value":"3,32E-01","module":"B6"},{"value":"0,0E+00","module":"C1"},{"value":"5,31E-04","module":"C2"},{"value":"2,76E-04","module":"C3"},{"value":"2,48E-04","module":"C4"},{"value":"-1,53E-02","module":"D"}]},{"parameter":"ADPE","unit":"kg Sb-eq.","values":[{"value":"1,75E-02","module":"A1"},{"value":"2,22E-05","module":"A2"},{"value":"1,29E-05","module":"A3"},{"value":"1,95E-05","module":"A4"},{"value":"1,49E-07","module":"A5"},{"value":"2,25E-03","module":"B6"},{"value":"0,0E+00","module":"C1"},{"value":"2,02E-06","module":"C2"},{"value":"4,89E-07","module":"C3"},{"value":"2,51E-07","module":"C4"},{"value":"-1,20E-03","module":"D"}]},{"parameter":"ADPF","unit":"MJ","values":[{"value":"6,14E+02","module":"A1"},{"value":"1,30E+01","module":"A2"},{"value":"2,64E+00","module":"A3"},{"value":"1,08E+01","module":"A4"},{"value":"9,09E-02","module":"A5"},{"value":"3,91E+03","module":"B6"},{"value":"0,0E+00","module":"C1"},{"value":"1,84E+00","module":"C2"},{"value":"6,48E-01","module":"C3"},{"value":"5,77E-01","module":"C4"},{"value":"-1,79E+01","module":"D"}]},{"parameter":"WDP","unit":"m3 world-eq.","values":[{"value":"2,35E+03","module":"A1"},{"value":"1,17E+01","module":"A2"},{"value":"3,98E+02","module":"A3"},{"value":"1,03E+01","module":"A4"},{"value":"1,63E-01","module":"A5"},{"value":"3,02E+05","module":"B6"},{"value":"0,0E+00","module":"C1"},{"value":"1,41E+00","module":"C2"},{"value":"6,07E+00","module":"C3"},{"value":"6,25E+00","module":"C4"},{"value":"1,50E+01","module":"D"}]},{"parameter":"EP-freshwater","unit":"kg P-eq.","values":[{"value":"6,43E-03","module":"A1"},{"value":"6,58E-06","module":"A2"},{"value":"1,27E-05","module":"A3"},{"value":"5,64E-06","module":"A4"},{"value":"5,15E-08","module":"A5"},{"value":"9,57E-03","module":"B6"},{"value":"0,0E+00","module":"C1"},{"value":"9,01E-07","module":"C2"},{"value":"1,96E-06","module":"C3"},{"value":"1,45E-06","module":"C4"},{"value":"-3,72E-04","module":"D"}]},{"parameter":"EP-marine","unit":"kg N-eq.","values":[{"value":"5,36E-02","module":"A1"},{"value":"1,57E-03","module":"A2"},{"value":"5,02E-04","module":"A3"},{"value":"8,71E-04","module":"A4"},{"value":"1,36E-05","module":"A5"},{"value":"1,05E-01","module":"B6"},{"value":"0,0E+00","module":"C1"},{"value":"1,49E-04","module":"C2"},{"value":"9,94E-05","module":"C3"},{"value":"8,68E-05","module":"C4"},{"value":"-3,70E-03","module":"D"}]},{"parameter":"EP-terrestrial","unit":"mol N-eq.","values":[{"value":"9,22E-01","module":"A1"},{"value":"1,73E-02","module":"A2"},{"value":"5,69E-03","module":"A3"},{"value":"9,64E-03","module":"A4"},{"value":"1,07E-04","module":"A5"},{"value":"1,42E+00","module":"B6"},{"value":"0,0E+00","module":"C1"},{"value":"1,65E-03","module":"C2"},{"value":"1,06E-03","module":"C3"},{"value":"6,48E-04","module":"C4"},{"value":"-4,81E-02","module":"D"}]},{"parameter":"GWP-IOBC","unit":"kg CO2-eq.","values":[{"value":"4,87E+01","module":"A1"},{"value":"8,75E-01","module":"A2"},{"value":"1,84E-01","module":"A3"},{"value":"7,19E-01","module":"A4"},{"value":"0,0E+00","module":"A5"},{"value":"2,10E+02","module":"B6"},{"value":"0,0E+00","module":"C1"},{"value":"1,18E-01","module":"C2"},{"value":"6,15E-01","module":"C3"},{"value":"1,19E-02","module":"C4"},{"value":"-2,07E+00","module":"D"}]}],"additional_environmental_impact":[{"parameter":"PM","unit":"disease incidence","values":[{"value":"3,23E-06","module":"A1"},{"value":"5,97E-08","module":"A2"},{"value":"3,01E-08","module":"A3"},{"value":"5,17E-08","module":"A4"},{"value":"4,62E-10","module":"A5"},{"value":"3,54E-06","module":"B6"},{"value":"0,0E+00","module":"C1"},{"value":"1,04E-08","module":"C2"},{"value":"2,11E-09","module":"C3"},{"value":"4,01E-09","module":"C4"},{"value":"-1,94E-07","module":"D"}]},{"parameter":"ETP-fw","unit":"CTUe","values":[{"value":"2,68E+03","module":"A1"},{"value":"9,44E+00","module":"A2"},{"value":"1,10E+01","module":"A3"},{"value":"7,98E+00","module":"A4"},{"value":"1,13E-01","module":"A5"},{"value":"4,90E+03","module":"B6"},{"value":"0,0E+00","module":"C1"},{"value":"1,34E+00","module":"C2"},{"value":"2,19E+00","module":"C3"},{"value":"4,02E+02","module":"C4"},{"value":"-4,59E+02","module":"D"}]},{"parameter":"HTP-c","unit":"CTUh","values":[{"value":"1,18E-07","module":"A1"},{"value":"0,0E+00","module":"A2"},{"value":"5,38E-10","module":"A3"},{"value":"0,0E+00","module":"A4"},{"value":"3,00E-12","module":"A5"},{"value":"1,14E-07","module":"B6"},{"value":"0,0E+00","module":"C1"},{"value":"0,0E+00","module":"C2"},{"value":"9,13E-10","module":"C3"},{"value":"1,43E-10","module":"C4"},{"value":"-6,55E-09","module":"D"}]},{"parameter":"HTP-nc","unit":"CTUh","values":[{"value":"2,80E-06","module":"A1"},{"value":"1,03E-08","module":"A2"},{"value":"1,27E-08","module":"A3"},{"value":"8,62E-09","module":"A4"},{"value":"1,36E-10","module":"A5"},{"value":"3,00E-06","module":"B6"},{"value":"0,0E+00","module":"C1"},{"value":"1,30E-09","module":"C2"},{"value":"5,34E-08","module":"C3"},{"value":"1,24E-09","module":"C4"},{"value":"-1,10E-07","module":"D"}]},{"parameter":"SQP","unit":"unitless","values":[{"value":"2,01E+02","module":"A1"},{"value":"8,46E+00","module":"A2"},{"value":"1,31E+00","module":"A3"},{"value":"7,47E+00","module":"A4"},{"value":"8,35E-02","module":"A5"},{"value":"2,95E+03","module":"B6"},{"value":"0,0E+00","module":"C1"},{"value":"2,11E+00","module":"C2"},{"value":"1,39E-01","module":"C3"},{"value":"1,36E+00","module":"C4"},{"value":"-1,18E+01","module":"D"}]},{"parameter":"IRP","unit":"kBq U235-eq.","values":[{"value":"2,37E+00","module":"A1"},{"value":"5,69E-02","module":"A2"},{"value":"4,25E-02","module":"A3"},{"value":"4,74E-02","module":"A4"},{"value":"3,94E-04","module":"A5"},{"value":"8,92E+01","module":"B6"},{"value":"0,0E+00","module":"C1"},{"value":"8,03E-03","module":"C2"},{"value":"3,20E-03","module":"C3"},{"value":"2,16E-03","module":"C4"},{"value":"-3,81E-02","module":"D"}]}],"resource_use":[{"parameter":"PERE","unit":"MJ","values":[{"value":"6,41E+01","module":"A1"},{"value":"1,77E-01","module":"A2"},{"value":"2,96E+01","module":"A3"},{"value":"1,53E-01","module":"A4"},{"value":"1,68E-03","module":"A5"},{"value":"3,85E+03","module":"B6"},{"value":"0,0E+00","module":"C1"},{"value":"2,31E-02","module":"C2"},{"value":"1,06E-01","module":"C3"},{"value":"1,41E-01","module":"C4"},{"value":"-4,46E+00","module":"D"}]},{"parameter":"PERM","unit":"MJ","values":[{"value":"2,83E+00","module":"A1"},{"value":"0,0E+00","module":"A2"},{"value":"0,0E+00","module":"A3"},{"value":"0,0E+00","module":"A4"},{"value":"-3,99E+00","module":"A5"},{"value":"0,0E+00","module":"B6"},{"value":"0,0E+00","module":"C1"},{"value":"0,0E+00","module":"C2"},{"value":"0,0E+00","module":"C3"},{"value":"0,0E+00","module":"C4"},{"value":"0,0E+00","module":"D"}]},{"parameter":"PERT","unit":"MJ","values":[{"value":"6,69E+01","module":"A1"},{"value":"1,77E-01","module":"A2"},{"value":"2,96E+01","module":"A3"},{"value":"1,53E-01","module":"A4"},{"value":"-3,99E+00","module":"A5"},{"value":"3,85E+03","module":"B6"},{"value":"0,0E+00","module":"C1"},{"value":"2,31E-02","module":"C2"},{"value":"1,06E-01","module":"C3"},{"value":"1,41E-01","module":"C4"},{"value":"-4,46E+00","module":"D"}]},{"parameter":"PENRE","unit":"MJ","values":[{"value":"5,97E+02","module":"A1"},{"value":"1,30E+01","module":"A2"},{"value":"2,64E+00","module":"A3"},{"value":"1,08E+01","module":"A4"},{"value":"9,09E-02","module":"A5"},{"value":"3,97E+03","module":"B6"},{"value":"0,0E+00","module":"C1"},{"value":"1,84E+00","module":"C2"},{"value":"6,49E-01","module":"C3"},{"value":"5,78E-01","module":"C4"},{"value":"-1,79E+01","module":"D"}]},{"parameter":"PENRM","unit":"MJ","values":[{"value":"1,96E+01","module":"A1"},{"value":"0,0E+00","module":"A2"},{"value":"0,0E+00","module":"A3"},{"value":"0,0E+00","module":"A4"},{"value":"-2,72E+00","module":"A5"},{"value":"0,0E+00","module":"B6"},{"value":"0,0E+00","module":"C1"},{"value":"0,0E+00","module":"C2"},{"value":"-1,69E+01","module":"C3"},{"value":"0,0E+00","module":"C4"},{"value":"0,0E+00","module":"D"}]},{"parameter":"PENRT","unit":"MJ","values":[{"value":"6,14E+02","module":"A1"},{"value":"1,30E+01","module":"A2"},{"value":"2,64E+00","module":"A3"},{"value":"1,08E+01","module":"A4"},{"value":"-2,63E+00","module":"A5"},{"value":"3,97E+03","module":"B6"},{"value":"0,0E+00","module":"C1"},{"value":"1,84E+00","module":"C2"},{"value":"-1,63E+01","module":"C3"},{"value":"5,78E-01","module":"C4"},{"value":"-1,80E+01","module":"D"}]},{"parameter":"SM","unit":"kg","values":[{"value":"2,99E+00","module":"A1"},{"value":"0,0E+00","module":"A2"},{"value":"2,00E-02","module":"A3"},{"value":"0,0E+00","module":"A4"},{"value":"7,10E-05","module":"A5"},{"value":"0,0E+00","module":"B6"},{"value":"0,0E+00","module":"C1"},{"value":"0,0E+00","module":"C2"},{"value":"0,0E+00","module":"C3"},{"value":"6,11E-03","module":"C4"},{"value":"3,93E-01","module":"D"}]},{"parameter":"RSF","unit":"MJ","values":[{"value":"1,19E+00","module":"A1"},{"value":"6,26E-03","module":"A2"},{"value":"2,37E-02","module":"A3"},{"value":"5,47E-03","module":"A4"},{"value":"5,21E-05","module":"A5"},{"value":"3,88E+01","module":"B6"},{"value":"0,0E+00","module":"C1"},{"value":"8,09E-04","module":"C2"},{"value":"1,43E-03","module":"C3"},{"value":"9,05E-04","module":"C4"},{"value":"2,96E-02","module":"D"}]},{"parameter":"NRSF","unit":"MJ","values":[{"value":"-6,47E+00","module":"A1"},{"value":"2,18E-02","module":"A2"},{"value":"6,08E-02","module":"A3"},{"value":"1,95E-02","module":"A4"},{"value":"1,94E-04","module":"A5"},{"value":"0,0E+00","module":"B6"},{"value":"0,0E+00","module":"C1"},{"value":"2,71E-03","module":"C2"},{"value":"-6,33E-05","module":"C3"},{"value":"2,44E-02","module":"C4"},{"value":"6,98E-01","module":"D"}]},{"parameter":"FW","unit":"m3","values":[{"value":"5,21E-01","module":"A1"},{"value":"1,32E-03","module":"A2"},{"value":"2,25E-01","module":"A3"},{"value":"1,14E-03","module":"A4"},{"value":"4,41E-05","module":"A5"},{"value":"1,75E+01","module":"B6"},{"value":"0,0E+00","module":"C1"},{"value":"2,09E-04","module":"C2"},{"value":"1,15E-03","module":"C3"},{"value":"5,15E-04","module":"C4"},{"value":"-1,35E-02","module":"D"}]}],"end_of_life_waste":[{"parameter":"HWD","unit":"kg","values":[{"value":"2,87E-01","module":"A1"},{"value":"6,54E-04","module":"A2"},{"value":"1,59E-02","module":"A3"},{"value":"5,53E-04","module":"A4"},{"value":"3,17E-04","module":"A5"},{"value":"3,66E-01","module":"B6"},{"value":"0,0E+00","module":"C1"},{"value":"1,01E-04","module":"C2"},{"value":"2,63E-05","module":"C3"},{"value":"1,56E-01","module":"C4"},{"value":"-7,53E-03","module":"D"}]},{"parameter":"NHWD","unit":"kg","values":[{"value":"8,81E+00","module":"A1"},{"value":"5,80E-01","module":"A2"},{"value":"1,94E-01","module":"A3"},{"value":"5,18E-01","module":"A4"},{"value":"3,53E-02","module":"A5"},{"value":"2,43E+01","module":"B6"},{"value":"0,0E+00","module":"C1"},{"value":"1,60E-01","module":"C2"},{"value":"3,52E-02","module":"C3"},{"value":"8,94E-01","module":"C4"},{"value":"-4,96E-01","module":"D"}]},{"parameter":"RWD","unit":"kg","values":[{"value":"1,92E-03","module":"A1"},{"value":"8,89E-05","module":"A2"},{"value":"2,18E-05","module":"A3"},{"value":"7,39E-05","module":"A4"},{"value":"6,04E-07","module":"A5"},{"value":"4,10E-02","module":"B6"},{"value":"0,0E+00","module":"C1"},{"value":"1,25E-05","module":"C2"},{"value":"1,35E-06","module":"C3"},{"value":"1,86E-06","module":"C4"},{"value":"-3,31E-05","module":"D"}]}],"end_of_life_flow":[{"parameter":"CRU","unit":"kg","values":[{"value":"0,0E+00","module":"A1"},{"value":"0,0E+00","module":"A2"},{"value":"0,0E+00","module":"A3"},{"value":"0,0E+00","module":"A4"},{"value":"0,0E+00","module":"A5"},{"value":"0,0E+00","module":"B6"},{"value":"0,0E+00","module":"C1"},{"value":"0,0E+00","module":"C2"},{"value":"0,0E+00","module":"C3"},{"value":"0,0E+00","module":"C4"},{"value":"0,0E+00","module":"D"}]},{"parameter":"MFR","unit":"kg","values":[{"value":"1,59E-04","module":"A1"},{"value":"0,0E+00","module":"A2"},{"value":"3,56E-01","module":"A3"},{"value":"0,0E+00","module":"A4"},{"value":"3,21E-01","module":"A5"},{"value":"0,0E+00","module":"B6"},{"value":"0,0E+00","module":"C1"},{"value":"0,0E+00","module":"C2"},{"value":"2,58E+00","module":"C3"},{"value":"2,71E-05","module":"C4"},{"value":"3,89E-01","module":"D"}]},{"parameter":"MER","unit":"kg","values":[{"value":"9,22E-05","module":"A1"},{"value":"0,0E+00","module":"A2"},{"value":"2,98E-06","module":"A3"},{"value":"0,0E+00","module":"A4"},{"value":"5,67E-07","module":"A5"},{"value":"0,0E+00","module":"B6"},{"value":"0,0E+00","module":"C1"},{"value":"0,0E+00","module":"C2"},{"value":"2,31E-01","module":"C3"},{"value":"8,25E-05","module":"C4"},{"value":"2,22E-04","module":"D"}]},{"parameter":"EEE","unit":"MJ","values":[{"value":"1,42E-04","module":"A1"},{"value":"0,0E+00","module":"A2"},{"value":"5,39E-02","module":"A3"},{"value":"0,0E+00","module":"A4"},{"value":"1,81E-02","module":"A5"},{"value":"0,0E+00","module":"B6"},{"value":"0,0E+00","module":"C1"},{"value":"0,0E+00","module":"C2"},{"value":"3,61E-01","module":"C3"},{"value":"7,61E-04","module":"C4"},{"value":"-3,48E-04","module":"D"}]},{"parameter":"EET","unit":"MJ","values":[{"value":"2,15E-03","module":"A1"},{"value":"0,0E+00","module":"A2"},{"value":"8,15E-01","module":"A3"},{"value":"0,0E+00","module":"A4"},{"value":"2,74E-01","module":"A5"},{"value":"0,0E+00","module":"B6"},{"value":"0,0E+00","module":"C1"},{"value":"0,0E+00","module":"C2"},{"value":"5,46E+00","module":"C3"},{"value":"1,15E-02","module":"C4"},{"value":"-5,26E-03","module":"D"}]}]}