{"product_name":"C80-R1800 G2 5400 HO DALI MP","epd_id":"NEPD-7770-7148","compliance":["EN 15804+A2","ISO 14025","ISO 21930"],"producer_name":"Glamox AS","environmental_impact":[{"parameter":"GWP-total","unit":"kg CO2-eq.","values":[{"value":"5,15E+01","module":"A1"},{"value":"1,06E+00","module":"A2"},{"value":"4,80E-01","module":"A3"},{"value":"1,24E+00","module":"A4"},{"value":"1,01E+00","module":"A5"},{"value":"2,24E+02","module":"B6"},{"value":"0,0E+00","module":"C1"},{"value":"2,85E-01","module":"C2"},{"value":"1,27E+00","module":"C3"},{"value":"9,83E-02","module":"C4"},{"value":"2,46E+00","module":"D"}]},{"parameter":"GWP-fossil","unit":"kg CO2-eq.","values":[{"value":"5,19E+01","module":"A1"},{"value":"1,06E+00","module":"A2"},{"value":"4,71E-01","module":"A3"},{"value":"1,24E+00","module":"A4"},{"value":"1,21E-02","module":"A5"},{"value":"2,09E+02","module":"B6"},{"value":"0,0E+00","module":"C1"},{"value":"2,85E-01","module":"C2"},{"value":"1,27E+00","module":"C3"},{"value":"9,80E-02","module":"C4"},{"value":"2,38E+00","module":"D"}]},{"parameter":"GWP-biogenic","unit":"kg CO2-eq.","values":[{"value":"-7,08E-01","module":"A1"},{"value":"4,13E-04","module":"A2"},{"value":"9,06E-03","module":"A3"},{"value":"4,78E-04","module":"A4"},{"value":"1,00E+00","module":"A5"},{"value":"3,81E+00","module":"B6"},{"value":"0,0E+00","module":"C1"},{"value":"1,16E-04","module":"C2"},{"value":"7,20E-04","module":"C3"},{"value":"3,06E-05","module":"C4"},{"value":"1,38E-02","module":"D"}]},{"parameter":"GWP-luluc","unit":"kg CO2-eq.","values":[{"value":"2,87E-01","module":"A1"},{"value":"4,12E-04","module":"A2"},{"value":"1,41E-04","module":"A3"},{"value":"4,81E-04","module":"A4"},{"value":"3,35E-06","module":"A5"},{"value":"1,14E+01","module":"B6"},{"value":"0,0E+00","module":"C1"},{"value":"9,96E-05","module":"C2"},{"value":"2,63E-04","module":"C3"},{"value":"2,41E-04","module":"C4"},{"value":"6,66E-02","module":"D"}]},{"parameter":"ODP","unit":"kg CFC 11-eq.","values":[{"value":"3,78E-06","module":"A1"},{"value":"2,39E-07","module":"A2"},{"value":"5,22E-08","module":"A3"},{"value":"2,77E-07","module":"A4"},{"value":"2,17E-09","module":"A5"},{"value":"2,26E-05","module":"B6"},{"value":"0,0E+00","module":"C1"},{"value":"6,50E-08","module":"C2"},{"value":"3,16E-08","module":"C3"},{"value":"7,63E-09","module":"C4"},{"value":"-4,25E-03","module":"D"}]},{"parameter":"AP","unit":"mol H+-eq.","values":[{"value":"3,73E-01","module":"A1"},{"value":"8,12E-03","module":"A2"},{"value":"1,24E-03","module":"A3"},{"value":"1,02E-02","module":"A4"},{"value":"4,83E-05","module":"A5"},{"value":"9,62E-01","module":"B6"},{"value":"0,0E+00","module":"C1"},{"value":"1,17E-03","module":"C2"},{"value":"8,23E-04","module":"C3"},{"value":"2,99E-04","module":"C4"},{"value":"-4,39E-02","module":"D"}]},{"parameter":"POCP","unit":"kg NMVOC-eq.","values":[{"value":"1,94E-01","module":"A1"},{"value":"6,87E-03","module":"A2"},{"value":"7,97E-04","module":"A3"},{"value":"8,54E-03","module":"A4"},{"value":"5,02E-05","module":"A5"},{"value":"4,78E-01","module":"B6"},{"value":"0,0E+00","module":"C1"},{"value":"1,17E-03","module":"C2"},{"value":"6,26E-04","module":"C3"},{"value":"3,37E-04","module":"C4"},{"value":"-3,30E-03","module":"D"}]},{"parameter":"ADPE","unit":"kg Sb-eq.","values":[{"value":"5,07E-03","module":"A1"},{"value":"2,60E-05","module":"A2"},{"value":"1,31E-05","module":"A3"},{"value":"2,99E-05","module":"A4"},{"value":"2,46E-07","module":"A5"},{"value":"3,24E-03","module":"B6"},{"value":"0,0E+00","module":"C1"},{"value":"7,72E-06","module":"C2"},{"value":"1,38E-06","module":"C3"},{"value":"3,23E-07","module":"C4"},{"value":"-1,45E-03","module":"D"}]},{"parameter":"ADPF","unit":"MJ","values":[{"value":"7,15E+02","module":"A1"},{"value":"1,57E+01","module":"A2"},{"value":"5,87E+00","module":"A3"},{"value":"1,83E+01","module":"A4"},{"value":"1,44E-01","module":"A5"},{"value":"5,63E+03","module":"B6"},{"value":"0,0E+00","module":"C1"},{"value":"4,30E+00","module":"C2"},{"value":"1,78E+00","module":"C3"},{"value":"8,03E-01","module":"C4"},{"value":"3,11E+01","module":"D"}]},{"parameter":"WDP","unit":"m3 world-eq.","values":[{"value":"7,92E+03","module":"A1"},{"value":"1,36E+01","module":"A2"},{"value":"2,79E+00","module":"A3"},{"value":"1,57E+01","module":"A4"},{"value":"2,06E-01","module":"A5"},{"value":"4,36E+05","module":"B6"},{"value":"0,0E+00","module":"C1"},{"value":"4,10E+00","module":"C2"},{"value":"1,09E+01","module":"C3"},{"value":"1,18E+01","module":"C4"},{"value":"2,09E+03","module":"D"}]},{"parameter":"EP-freshwater","unit":"kg P-eq.","values":[{"value":"6,57E-03","module":"A1"},{"value":"7,82E-06","module":"A2"},{"value":"8,27E-06","module":"A3"},{"value":"9,00E-06","module":"A4"},{"value":"8,36E-08","module":"A5"},{"value":"1,38E-02","module":"B6"},{"value":"0,0E+00","module":"C1"},{"value":"2,24E-06","module":"C2"},{"value":"7,86E-06","module":"C3"},{"value":"1,60E-06","module":"C4"},{"value":"-2,62E-04","module":"D"}]},{"parameter":"EP-marine","unit":"kg N-eq.","values":[{"value":"4,91E-02","module":"A1"},{"value":"2,19E-03","module":"A2"},{"value":"2,23E-04","module":"A3"},{"value":"2,74E-03","module":"A4"},{"value":"1,78E-05","module":"A5"},{"value":"1,52E-01","module":"B6"},{"value":"0,0E+00","module":"C1"},{"value":"3,46E-04","module":"C2"},{"value":"2,20E-04","module":"C3"},{"value":"1,35E-04","module":"C4"},{"value":"-6,20E-04","module":"D"}]},{"parameter":"EP-terrestrial","unit":"mol N-eq.","values":[{"value":"5,75E-01","module":"A1"},{"value":"2,43E-02","module":"A2"},{"value":"2,37E-03","module":"A3"},{"value":"3,04E-02","module":"A4"},{"value":"1,73E-04","module":"A5"},{"value":"2,04E+00","module":"B6"},{"value":"0,0E+00","module":"C1"},{"value":"3,82E-03","module":"C2"},{"value":"2,38E-03","module":"C3"},{"value":"9,59E-04","module":"C4"},{"value":"-1,64E-02","module":"D"}]},{"parameter":"GWP-IOBC","unit":"kg CO2-eq.","values":[{"value":"5,24E+01","module":"A1"},{"value":"1,06E+00","module":"A2"},{"value":"4,68E-01","module":"A3"},{"value":"1,24E+00","module":"A4"},{"value":"1,21E-02","module":"A5"},{"value":"3,03E+02","module":"B6"},{"value":"0,0E+00","module":"C1"},{"value":"2,85E-01","module":"C2"},{"value":"1,27E+00","module":"C3"},{"value":"1,03E-01","module":"C4"},{"value":"2,17E+00","module":"D"}]}],"additional_environmental_impact":[{"parameter":"PM","unit":"disease incidence","values":[{"value":"2,62E-06","module":"A1"},{"value":"6,77E-08","module":"A2"},{"value":"1,01E-08","module":"A3"},{"value":"8,11E-08","module":"A4"},{"value":"7,23E-10","module":"A5"},{"value":"5,10E-06","module":"B6"},{"value":"0,0E+00","module":"C1"},{"value":"2,05E-08","module":"C2"},{"value":"7,89E-09","module":"C3"},{"value":"5,21E-09","module":"C4"},{"value":"7,31E-08","module":"D"}]},{"parameter":"ETP-fw","unit":"CTUe","values":[{"value":"2,28E+03","module":"A1"},{"value":"1,13E+01","module":"A2"},{"value":"8,13E+00","module":"A3"},{"value":"1,31E+01","module":"A4"},{"value":"1,88E-01","module":"A5"},{"value":"7,05E+03","module":"B6"},{"value":"0,0E+00","module":"C1"},{"value":"3,17E+00","module":"C2"},{"value":"7,78E+00","module":"C3"},{"value":"7,12E+02","module":"C4"},{"value":"-4,58E+02","module":"D"}]},{"parameter":"HTP-c","unit":"CTUh","values":[{"value":"6,03E-08","module":"A1"},{"value":"0,0E+00","module":"A2"},{"value":"5,65E-10","module":"A3"},{"value":"0,0E+00","module":"A4"},{"value":"5,00E-12","module":"A5"},{"value":"1,64E-07","module":"B6"},{"value":"0,0E+00","module":"C1"},{"value":"0,0E+00","module":"C2"},{"value":"1,29E-09","module":"C3"},{"value":"1,57E-10","module":"C4"},{"value":"4,91E-09","module":"D"}]},{"parameter":"HTP-nc","unit":"CTUh","values":[{"value":"3,41E-06","module":"A1"},{"value":"1,15E-08","module":"A2"},{"value":"1,04E-08","module":"A3"},{"value":"1,43E-08","module":"A4"},{"value":"2,33E-10","module":"A5"},{"value":"4,33E-06","module":"B6"},{"value":"0,0E+00","module":"C1"},{"value":"3,42E-09","module":"C2"},{"value":"6,41E-08","module":"C3"},{"value":"1,69E-09","module":"C4"},{"value":"-9,62E-08","module":"D"}]},{"parameter":"SQP","unit":"unitless","values":[{"value":"2,43E+02","module":"A1"},{"value":"9,85E+00","module":"A2"},{"value":"1,85E+00","module":"A3"},{"value":"1,13E+01","module":"A4"},{"value":"1,08E-01","module":"A5"},{"value":"4,24E+03","module":"B6"},{"value":"0,0E+00","module":"C1"},{"value":"2,96E+00","module":"C2"},{"value":"5,48E-01","module":"C3"},{"value":"1,86E+00","module":"C4"},{"value":"-1,52E+01","module":"D"}]},{"parameter":"IRP","unit":"kBq U235-eq.","values":[{"value":"2,25E+00","module":"A1"},{"value":"6,84E-02","module":"A2"},{"value":"5,79E-03","module":"A3"},{"value":"7,96E-02","module":"A4"},{"value":"6,19E-04","module":"A5"},{"value":"1,28E+02","module":"B6"},{"value":"0,0E+00","module":"C1"},{"value":"1,88E-02","module":"C2"},{"value":"8,23E-03","module":"C3"},{"value":"3,65E-03","module":"C4"},{"value":"1,54E-01","module":"D"}]}],"resource_use":[{"parameter":"PERE","unit":"MJ","values":[{"value":"1,96E+02","module":"A1"},{"value":"2,08E-01","module":"A2"},{"value":"1,36E+01","module":"A3"},{"value":"2,40E-01","module":"A4"},{"value":"2,46E-03","module":"A5"},{"value":"5,54E+03","module":"B6"},{"value":"0,0E+00","module":"C1"},{"value":"6,07E-02","module":"C2"},{"value":"2,89E-01","module":"C3"},{"value":"1,64E-01","module":"C4"},{"value":"1,03E+01","module":"D"}]},{"parameter":"PERM","unit":"MJ","values":[{"value":"4,15E+00","module":"A1"},{"value":"0,0E+00","module":"A2"},{"value":"0,0E+00","module":"A3"},{"value":"0,0E+00","module":"A4"},{"value":"-4,10E+00","module":"A5"},{"value":"0,0E+00","module":"B6"},{"value":"0,0E+00","module":"C1"},{"value":"0,0E+00","module":"C2"},{"value":"0,0E+00","module":"C3"},{"value":"0,0E+00","module":"C4"},{"value":"0,0E+00","module":"D"}]},{"parameter":"PERT","unit":"MJ","values":[{"value":"2,00E+02","module":"A1"},{"value":"2,08E-01","module":"A2"},{"value":"1,36E+01","module":"A3"},{"value":"2,40E-01","module":"A4"},{"value":"-4,10E+00","module":"A5"},{"value":"5,54E+03","module":"B6"},{"value":"0,0E+00","module":"C1"},{"value":"6,07E-02","module":"C2"},{"value":"2,89E-01","module":"C3"},{"value":"1,64E-01","module":"C4"},{"value":"1,03E+01","module":"D"}]},{"parameter":"PENRE","unit":"MJ","values":[{"value":"6,72E+02","module":"A1"},{"value":"1,57E+01","module":"A2"},{"value":"5,87E+00","module":"A3"},{"value":"1,83E+01","module":"A4"},{"value":"1,44E-01","module":"A5"},{"value":"5,72E+03","module":"B6"},{"value":"0,0E+00","module":"C1"},{"value":"4,30E+00","module":"C2"},{"value":"1,78E+00","module":"C3"},{"value":"8,03E-01","module":"C4"},{"value":"3,11E+01","module":"D"}]},{"parameter":"PENRM","unit":"MJ","values":[{"value":"7,45E+01","module":"A1"},{"value":"0,0E+00","module":"A2"},{"value":"0,0E+00","module":"A3"},{"value":"0,0E+00","module":"A4"},{"value":"-1,36E+00","module":"A5"},{"value":"0,0E+00","module":"B6"},{"value":"0,0E+00","module":"C1"},{"value":"0,0E+00","module":"C2"},{"value":"-2,77E+01","module":"C3"},{"value":"0,0E+00","module":"C4"},{"value":"-3,15E-02","module":"D"}]},{"parameter":"PENRT","unit":"MJ","values":[{"value":"7,46E+02","module":"A1"},{"value":"1,57E+01","module":"A2"},{"value":"5,87E+00","module":"A3"},{"value":"1,83E+01","module":"A4"},{"value":"-1,22E+00","module":"A5"},{"value":"5,72E+03","module":"B6"},{"value":"0,0E+00","module":"C1"},{"value":"4,30E+00","module":"C2"},{"value":"-2,59E+01","module":"C3"},{"value":"8,03E-01","module":"C4"},{"value":"3,11E+01","module":"D"}]},{"parameter":"SM","unit":"kg","values":[{"value":"3,86E+00","module":"A1"},{"value":"0,0E+00","module":"A2"},{"value":"0,0E+00","module":"A3"},{"value":"0,0E+00","module":"A4"},{"value":"0,0E+00","module":"A5"},{"value":"0,0E+00","module":"B6"},{"value":"0,0E+00","module":"C1"},{"value":"0,0E+00","module":"C2"},{"value":"0,0E+00","module":"C3"},{"value":"2,67E-03","module":"C4"},{"value":"8,90E-03","module":"D"}]},{"parameter":"RSF","unit":"MJ","values":[{"value":"7,19E-01","module":"A1"},{"value":"7,32E-03","module":"A2"},{"value":"2,39E-03","module":"A3"},{"value":"8,43E-03","module":"A4"},{"value":"7,98E-05","module":"A5"},{"value":"5,60E+01","module":"B6"},{"value":"0,0E+00","module":"C1"},{"value":"2,17E-03","module":"C2"},{"value":"5,55E-03","module":"C3"},{"value":"1,50E-03","module":"C4"},{"value":"1,67E-02","module":"D"}]},{"parameter":"NRSF","unit":"MJ","values":[{"value":"2,99E-01","module":"A1"},{"value":"2,79E-02","module":"A2"},{"value":"6,15E-03","module":"A3"},{"value":"2,88E-02","module":"A4"},{"value":"3,19E-04","module":"A5"},{"value":"0,0E+00","module":"B6"},{"value":"0,0E+00","module":"C1"},{"value":"7,75E-03","module":"C2"},{"value":"-6,37E-05","module":"C3"},{"value":"2,41E-02","module":"C4"},{"value":"-4,09E-02","module":"D"}]},{"parameter":"FW","unit":"m3","values":[{"value":"5,86E-01","module":"A1"},{"value":"1,56E-03","module":"A2"},{"value":"1,17E-03","module":"A3"},{"value":"1,79E-03","module":"A4"},{"value":"6,85E-05","module":"A5"},{"value":"2,52E+01","module":"B6"},{"value":"0,0E+00","module":"C1"},{"value":"4,53E-04","module":"C2"},{"value":"2,55E-03","module":"C3"},{"value":"8,40E-04","module":"C4"},{"value":"7,60E-02","module":"D"}]}],"end_of_life_waste":[{"parameter":"HWD","unit":"kg","values":[{"value":"2,16E-01","module":"A1"},{"value":"7,86E-04","module":"A2"},{"value":"3,69E-02","module":"A3"},{"value":"9,07E-04","module":"A4"},{"value":"0,0E+00","module":"A5"},{"value":"5,28E-01","module":"B6"},{"value":"0,0E+00","module":"C1"},{"value":"2,19E-04","module":"C2"},{"value":"3,00E-05","module":"C3"},{"value":"1,67E-01","module":"C4"},{"value":"-2,09E-02","module":"D"}]},{"parameter":"NHWD","unit":"kg","values":[{"value":"1,03E+01","module":"A1"},{"value":"6,71E-01","module":"A2"},{"value":"3,97E-01","module":"A3"},{"value":"7,68E-01","module":"A4"},{"value":"6,22E-01","module":"A5"},{"value":"3,50E+01","module":"B6"},{"value":"0,0E+00","module":"C1"},{"value":"2,05E-01","module":"C2"},{"value":"1,40E-01","module":"C3"},{"value":"1,60E+00","module":"C4"},{"value":"7,61E-01","module":"D"}]},{"parameter":"RWD","unit":"kg","values":[{"value":"2,23E-03","module":"A1"},{"value":"1,07E-04","module":"A2"},{"value":"7,04E-06","module":"A3"},{"value":"1,25E-04","module":"A4"},{"value":"0,0E+00","module":"A5"},{"value":"5,90E-02","module":"B6"},{"value":"0,0E+00","module":"C1"},{"value":"2,93E-05","module":"C2"},{"value":"1,54E-06","module":"C3"},{"value":"3,28E-06","module":"C4"},{"value":"1,49E-04","module":"D"}]}],"end_of_life_flow":[{"parameter":"CRU","unit":"kg","values":[{"value":"0,0E+00","module":"A1"},{"value":"0,0E+00","module":"A2"},{"value":"0,0E+00","module":"A3"},{"value":"0,0E+00","module":"A4"},{"value":"0,0E+00","module":"A5"},{"value":"0,0E+00","module":"B6"},{"value":"0,0E+00","module":"C1"},{"value":"0,0E+00","module":"C2"},{"value":"0,0E+00","module":"C3"},{"value":"0,0E+00","module":"C4"},{"value":"0,0E+00","module":"D"}]},{"parameter":"MFR","unit":"kg","values":[{"value":"5,24E-03","module":"A1"},{"value":"0,0E+00","module":"A2"},{"value":"5,20E-01","module":"A3"},{"value":"0,0E+00","module":"A4"},{"value":"5,65E-01","module":"A5"},{"value":"0,0E+00","module":"B6"},{"value":"0,0E+00","module":"C1"},{"value":"0,0E+00","module":"C2"},{"value":"2,77E+00","module":"C3"},{"value":"3,69E-05","module":"C4"},{"value":"-3,49E-04","module":"D"}]},{"parameter":"MER","unit":"kg","values":[{"value":"7,02E-03","module":"A1"},{"value":"0,0E+00","module":"A2"},{"value":"1,54E-01","module":"A3"},{"value":"0,0E+00","module":"A4"},{"value":"1,41E-03","module":"A5"},{"value":"0,0E+00","module":"B6"},{"value":"0,0E+00","module":"C1"},{"value":"0,0E+00","module":"C2"},{"value":"5,11E-01","module":"C3"},{"value":"9,02E-07","module":"C4"},{"value":"-4,82E-05","module":"D"}]},{"parameter":"EEE","unit":"MJ","values":[{"value":"8,51E-03","module":"A1"},{"value":"0,0E+00","module":"A2"},{"value":"1,15E-01","module":"A3"},{"value":"0,0E+00","module":"A4"},{"value":"3,38E-02","module":"A5"},{"value":"0,0E+00","module":"B6"},{"value":"0,0E+00","module":"C1"},{"value":"0,0E+00","module":"C2"},{"value":"6,32E-01","module":"C3"},{"value":"5,85E-05","module":"C4"},{"value":"-1,16E-04","module":"D"}]},{"parameter":"EET","unit":"MJ","values":[{"value":"2,01E-02","module":"A1"},{"value":"0,0E+00","module":"A2"},{"value":"1,73E+00","module":"A3"},{"value":"0,0E+00","module":"A4"},{"value":"5,11E-01","module":"A5"},{"value":"0,0E+00","module":"B6"},{"value":"0,0E+00","module":"C1"},{"value":"0,0E+00","module":"C2"},{"value":"9,56E+00","module":"C3"},{"value":"8,85E-04","module":"C4"},{"value":"-1,76E-03","module":"D"}]}]}