{"product_name":"C80-P1150 30/70 G2 5200 DIM CSD PRE CP2,5 MP","epd_id":"NEPD-6387-5649","compliance":["EN 15804+A2","ISO 14025","ISO 21930"],"producer_name":"Glamox AS","environmental_impact":[{"parameter":"GWP-total","unit":"kg CO2-eq.","values":[{"value":"4,45E+01","module":"A1"},{"value":"7,67E-01","module":"A2"},{"value":"3,61E-01","module":"A3"},{"value":"7,89E-01","module":"A4"},{"value":"5,20E-01","module":"A5"},{"value":"2,29E+02","module":"B6"},{"value":"0,0E+00","module":"C1"},{"value":"2,15E-01","module":"C2"},{"value":"1,17E+00","module":"C3"},{"value":"8,91E-02","module":"C4"},{"value":"7,44E-01","module":"D"}]},{"parameter":"GWP-fossil","unit":"kg CO2-eq.","values":[{"value":"4,45E+01","module":"A1"},{"value":"7,66E-01","module":"A2"},{"value":"3,54E-01","module":"A3"},{"value":"7,88E-01","module":"A4"},{"value":"5,06E-03","module":"A5"},{"value":"2,14E+02","module":"B6"},{"value":"0,0E+00","module":"C1"},{"value":"2,14E-01","module":"C2"},{"value":"1,17E+00","module":"C3"},{"value":"8,88E-02","module":"C4"},{"value":"7,03E-01","module":"D"}]},{"parameter":"GWP-biogenic","unit":"kg CO2-eq.","values":[{"value":"-2,68E-01","module":"A1"},{"value":"3,03E-04","module":"A2"},{"value":"6,81E-03","module":"A3"},{"value":"3,01E-04","module":"A4"},{"value":"5,15E-01","module":"A5"},{"value":"3,91E+00","module":"B6"},{"value":"0,0E+00","module":"C1"},{"value":"8,74E-05","module":"C2"},{"value":"6,19E-04","module":"C3"},{"value":"2,93E-05","module":"C4"},{"value":"5,60E-03","module":"D"}]},{"parameter":"GWP-luluc","unit":"kg CO2-eq.","values":[{"value":"2,03E-01","module":"A1"},{"value":"2,89E-04","module":"A2"},{"value":"1,06E-04","module":"A3"},{"value":"3,12E-04","module":"A4"},{"value":"1,63E-06","module":"A5"},{"value":"1,17E+01","module":"B6"},{"value":"0,0E+00","module":"C1"},{"value":"7,50E-05","module":"C2"},{"value":"2,95E-04","module":"C3"},{"value":"2,39E-04","module":"C4"},{"value":"3,58E-02","module":"D"}]},{"parameter":"ODP","unit":"kg CFC 11-eq.","values":[{"value":"3,31E-06","module":"A1"},{"value":"1,73E-07","module":"A2"},{"value":"3,93E-08","module":"A3"},{"value":"1,76E-07","module":"A4"},{"value":"1,05E-09","module":"A5"},{"value":"2,31E-05","module":"B6"},{"value":"0,0E+00","module":"C1"},{"value":"4,89E-08","module":"C2"},{"value":"2,44E-08","module":"C3"},{"value":"6,33E-09","module":"C4"},{"value":"-3,82E-03","module":"D"}]},{"parameter":"AP","unit":"mol H+-eq.","values":[{"value":"3,49E-01","module":"A1"},{"value":"5,05E-03","module":"A2"},{"value":"9,32E-04","module":"A3"},{"value":"7,07E-03","module":"A4"},{"value":"2,34E-05","module":"A5"},{"value":"9,86E-01","module":"B6"},{"value":"0,0E+00","module":"C1"},{"value":"8,77E-04","module":"C2"},{"value":"8,46E-04","module":"C3"},{"value":"2,62E-04","module":"C4"},{"value":"-8,17E-02","module":"D"}]},{"parameter":"POCP","unit":"kg NMVOC-eq.","values":[{"value":"1,72E-01","module":"A1"},{"value":"4,42E-03","module":"A2"},{"value":"5,99E-04","module":"A3"},{"value":"5,84E-03","module":"A4"},{"value":"2,41E-05","module":"A5"},{"value":"4,90E-01","module":"B6"},{"value":"0,0E+00","module":"C1"},{"value":"8,80E-04","module":"C2"},{"value":"6,15E-04","module":"C3"},{"value":"2,95E-04","module":"C4"},{"value":"-1,26E-02","module":"D"}]},{"parameter":"ADPE","unit":"kg Sb-eq.","values":[{"value":"5,52E-03","module":"A1"},{"value":"1,94E-05","module":"A2"},{"value":"9,89E-06","module":"A3"},{"value":"1,86E-05","module":"A4"},{"value":"1,20E-07","module":"A5"},{"value":"3,33E-03","module":"B6"},{"value":"0,0E+00","module":"C1"},{"value":"5,81E-06","module":"C2"},{"value":"1,21E-06","module":"C3"},{"value":"2,86E-07","module":"C4"},{"value":"-1,65E-03","module":"D"}]},{"parameter":"ADPF","unit":"MJ","values":[{"value":"5,88E+02","module":"A1"},{"value":"1,14E+01","module":"A2"},{"value":"4,41E+00","module":"A3"},{"value":"1,16E+01","module":"A4"},{"value":"6,92E-02","module":"A5"},{"value":"5,78E+03","module":"B6"},{"value":"0,0E+00","module":"C1"},{"value":"3,23E+00","module":"C2"},{"value":"1,83E+00","module":"C3"},{"value":"6,94E-01","module":"C4"},{"value":"9,76E+00","module":"D"}]},{"parameter":"WDP","unit":"m3 world-eq.","values":[{"value":"5,26E+03","module":"A1"},{"value":"1,02E+01","module":"A2"},{"value":"2,10E+00","module":"A3"},{"value":"9,74E+00","module":"A4"},{"value":"8,92E-02","module":"A5"},{"value":"4,47E+05","module":"B6"},{"value":"0,0E+00","module":"C1"},{"value":"3,08E+00","module":"C2"},{"value":"1,10E+01","module":"C3"},{"value":"9,13E+00","module":"C4"},{"value":"1,17E+03","module":"D"}]},{"parameter":"EP-freshwater","unit":"kg P-eq.","values":[{"value":"6,15E-03","module":"A1"},{"value":"5,76E-06","module":"A2"},{"value":"6,22E-06","module":"A3"},{"value":"5,65E-06","module":"A4"},{"value":"4,06E-08","module":"A5"},{"value":"1,41E-02","module":"B6"},{"value":"0,0E+00","module":"C1"},{"value":"1,68E-06","module":"C2"},{"value":"7,66E-06","module":"C3"},{"value":"1,50E-06","module":"C4"},{"value":"-5,02E-04","module":"D"}]},{"parameter":"EP-marine","unit":"kg N-eq.","values":[{"value":"4,67E-02","module":"A1"},{"value":"1,39E-03","module":"A2"},{"value":"1,68E-04","module":"A3"},{"value":"1,89E-03","module":"A4"},{"value":"7,86E-06","module":"A5"},{"value":"1,56E-01","module":"B6"},{"value":"0,0E+00","module":"C1"},{"value":"2,60E-04","module":"C2"},{"value":"2,16E-04","module":"C3"},{"value":"1,20E-04","module":"C4"},{"value":"-3,01E-03","module":"D"}]},{"parameter":"EP-terrestrial","unit":"mol N-eq.","values":[{"value":"5,36E-01","module":"A1"},{"value":"1,54E-02","module":"A2"},{"value":"1,78E-03","module":"A3"},{"value":"2,10E-02","module":"A4"},{"value":"8,38E-05","module":"A5"},{"value":"2,09E+00","module":"B6"},{"value":"0,0E+00","module":"C1"},{"value":"2,87E-03","module":"C2"},{"value":"2,34E-03","module":"C3"},{"value":"8,13E-04","module":"C4"},{"value":"-4,78E-02","module":"D"}]},{"parameter":"GWP-IOBC","unit":"kg CO2-eq.","values":[{"value":"4,49E+01","module":"A1"},{"value":"7,67E-01","module":"A2"},{"value":"3,52E-01","module":"A3"},{"value":"7,89E-01","module":"A4"},{"value":"5,06E-03","module":"A5"},{"value":"3,11E+02","module":"B6"},{"value":"0,0E+00","module":"C1"},{"value":"2,15E-01","module":"C2"},{"value":"1,17E+00","module":"C3"},{"value":"9,27E-02","module":"C4"},{"value":"6,75E-01","module":"D"}]}],"additional_environmental_impact":[{"parameter":"PM","unit":"disease incidence","values":[{"value":"2,39E-06","module":"A1"},{"value":"5,11E-08","module":"A2"},{"value":"7,62E-09","module":"A3"},{"value":"5,07E-08","module":"A4"},{"value":"3,46E-10","module":"A5"},{"value":"5,23E-06","module":"B6"},{"value":"0,0E+00","module":"C1"},{"value":"1,54E-08","module":"C2"},{"value":"7,23E-09","module":"C3"},{"value":"4,61E-09","module":"C4"},{"value":"-8,23E-08","module":"D"}]},{"parameter":"ETP-fw","unit":"CTUe","values":[{"value":"2,55E+03","module":"A1"},{"value":"8,26E+00","module":"A2"},{"value":"6,12E+00","module":"A3"},{"value":"8,24E+00","module":"A4"},{"value":"9,21E-02","module":"A5"},{"value":"7,23E+03","module":"B6"},{"value":"0,0E+00","module":"C1"},{"value":"2,38E+00","module":"C2"},{"value":"6,72E+00","module":"C3"},{"value":"5,42E+02","module":"C4"},{"value":"-7,28E+02","module":"D"}]},{"parameter":"HTP-c","unit":"CTUh","values":[{"value":"6,03E-08","module":"A1"},{"value":"0,0E+00","module":"A2"},{"value":"4,24E-10","module":"A3"},{"value":"0,0E+00","module":"A4"},{"value":"3,00E-12","module":"A5"},{"value":"1,69E-07","module":"B6"},{"value":"0,0E+00","module":"C1"},{"value":"0,0E+00","module":"C2"},{"value":"1,23E-09","module":"C3"},{"value":"1,46E-10","module":"C4"},{"value":"-2,10E-09","module":"D"}]},{"parameter":"HTP-nc","unit":"CTUh","values":[{"value":"3,10E-06","module":"A1"},{"value":"8,64E-09","module":"A2"},{"value":"7,81E-09","module":"A3"},{"value":"9,07E-09","module":"A4"},{"value":"1,16E-10","module":"A5"},{"value":"4,44E-06","module":"B6"},{"value":"0,0E+00","module":"C1"},{"value":"2,57E-09","module":"C2"},{"value":"6,43E-08","module":"C3"},{"value":"1,47E-09","module":"C4"},{"value":"-4,59E-07","module":"D"}]},{"parameter":"SQP","unit":"unitless","values":[{"value":"2,08E+02","module":"A1"},{"value":"7,38E+00","module":"A2"},{"value":"1,39E+00","module":"A3"},{"value":"7,02E+00","module":"A4"},{"value":"4,71E-02","module":"A5"},{"value":"4,35E+03","module":"B6"},{"value":"0,0E+00","module":"C1"},{"value":"2,23E+00","module":"C2"},{"value":"4,84E-01","module":"C3"},{"value":"1,65E+00","module":"C4"},{"value":"-1,80E+01","module":"D"}]},{"parameter":"IRP","unit":"kBq U235-eq.","values":[{"value":"1,96E+00","module":"A1"},{"value":"4,98E-02","module":"A2"},{"value":"4,35E-03","module":"A3"},{"value":"5,05E-02","module":"A4"},{"value":"2,96E-04","module":"A5"},{"value":"1,32E+02","module":"B6"},{"value":"0,0E+00","module":"C1"},{"value":"1,41E-02","module":"C2"},{"value":"8,47E-03","module":"C3"},{"value":"2,94E-03","module":"C4"},{"value":"6,16E-02","module":"D"}]}],"resource_use":[{"parameter":"PERE","unit":"MJ","values":[{"value":"1,31E+02","module":"A1"},{"value":"1,54E-01","module":"A2"},{"value":"1,02E+01","module":"A3"},{"value":"1,50E-01","module":"A4"},{"value":"1,15E-03","module":"A5"},{"value":"5,68E+03","module":"B6"},{"value":"0,0E+00","module":"C1"},{"value":"4,56E-02","module":"C2"},{"value":"2,74E-01","module":"C3"},{"value":"1,50E-01","module":"C4"},{"value":"2,88E+00","module":"D"}]},{"parameter":"PERM","unit":"MJ","values":[{"value":"2,86E+00","module":"A1"},{"value":"0,0E+00","module":"A2"},{"value":"0,0E+00","module":"A3"},{"value":"0,0E+00","module":"A4"},{"value":"-2,88E+00","module":"A5"},{"value":"0,0E+00","module":"B6"},{"value":"0,0E+00","module":"C1"},{"value":"0,0E+00","module":"C2"},{"value":"0,0E+00","module":"C3"},{"value":"0,0E+00","module":"C4"},{"value":"0,0E+00","module":"D"}]},{"parameter":"PERT","unit":"MJ","values":[{"value":"1,10E+02","module":"A1"},{"value":"1,54E-01","module":"A2"},{"value":"1,02E+01","module":"A3"},{"value":"1,50E-01","module":"A4"},{"value":"-2,87E+00","module":"A5"},{"value":"5,68E+03","module":"B6"},{"value":"0,0E+00","module":"C1"},{"value":"4,56E-02","module":"C2"},{"value":"2,74E-01","module":"C3"},{"value":"1,50E-01","module":"C4"},{"value":"2,88E+00","module":"D"}]},{"parameter":"PENRE","unit":"MJ","values":[{"value":"5,58E+02","module":"A1"},{"value":"1,14E+01","module":"A2"},{"value":"4,41E+00","module":"A3"},{"value":"1,16E+01","module":"A4"},{"value":"6,92E-02","module":"A5"},{"value":"5,87E+03","module":"B6"},{"value":"0,0E+00","module":"C1"},{"value":"3,23E+00","module":"C2"},{"value":"1,83E+00","module":"C3"},{"value":"6,95E-01","module":"C4"},{"value":"9,78E+00","module":"D"}]},{"parameter":"PENRM","unit":"MJ","values":[{"value":"4,82E+01","module":"A1"},{"value":"0,0E+00","module":"A2"},{"value":"0,0E+00","module":"A3"},{"value":"0,0E+00","module":"A4"},{"value":"-8,49E-02","module":"A5"},{"value":"0,0E+00","module":"B6"},{"value":"0,0E+00","module":"C1"},{"value":"0,0E+00","module":"C2"},{"value":"-2,68E+01","module":"C3"},{"value":"0,0E+00","module":"C4"},{"value":"-2,36E-02","module":"D"}]},{"parameter":"PENRT","unit":"MJ","values":[{"value":"5,90E+02","module":"A1"},{"value":"1,14E+01","module":"A2"},{"value":"4,41E+00","module":"A3"},{"value":"1,16E+01","module":"A4"},{"value":"-1,57E-02","module":"A5"},{"value":"5,87E+03","module":"B6"},{"value":"0,0E+00","module":"C1"},{"value":"3,23E+00","module":"C2"},{"value":"-2,50E+01","module":"C3"},{"value":"6,95E-01","module":"C4"},{"value":"9,75E+00","module":"D"}]},{"parameter":"SM","unit":"kg","values":[{"value":"2,19E+00","module":"A1"},{"value":"0,0E+00","module":"A2"},{"value":"0,0E+00","module":"A3"},{"value":"0,0E+00","module":"A4"},{"value":"0,0E+00","module":"A5"},{"value":"0,0E+00","module":"B6"},{"value":"0,0E+00","module":"C1"},{"value":"0,0E+00","module":"C2"},{"value":"0,0E+00","module":"C3"},{"value":"2,67E-03","module":"C4"},{"value":"5,42E-02","module":"D"}]},{"parameter":"RSF","unit":"MJ","values":[{"value":"5,42E-01","module":"A1"},{"value":"5,45E-03","module":"A2"},{"value":"1,80E-03","module":"A3"},{"value":"5,25E-03","module":"A4"},{"value":"3,79E-05","module":"A5"},{"value":"5,74E+01","module":"B6"},{"value":"0,0E+00","module":"C1"},{"value":"1,63E-03","module":"C2"},{"value":"5,37E-03","module":"C3"},{"value":"1,20E-03","module":"C4"},{"value":"1,34E-02","module":"D"}]},{"parameter":"NRSF","unit":"MJ","values":[{"value":"2,06E-01","module":"A1"},{"value":"2,02E-02","module":"A2"},{"value":"4,62E-03","module":"A3"},{"value":"1,78E-02","module":"A4"},{"value":"1,55E-04","module":"A5"},{"value":"0,0E+00","module":"B6"},{"value":"0,0E+00","module":"C1"},{"value":"5,83E-03","module":"C2"},{"value":"-6,42E-05","module":"C3"},{"value":"2,38E-02","module":"C4"},{"value":"-1,24E-01","module":"D"}]},{"parameter":"FW","unit":"m3","values":[{"value":"5,01E-01","module":"A1"},{"value":"1,15E-03","module":"A2"},{"value":"8,77E-04","module":"A3"},{"value":"1,12E-03","module":"A4"},{"value":"3,27E-05","module":"A5"},{"value":"2,59E+01","module":"B6"},{"value":"0,0E+00","module":"C1"},{"value":"3,40E-04","module":"C2"},{"value":"2,41E-03","module":"C3"},{"value":"6,93E-04","module":"C4"},{"value":"3,18E-02","module":"D"}]}],"end_of_life_waste":[{"parameter":"HWD","unit":"kg","values":[{"value":"2,00E-01","module":"A1"},{"value":"5,75E-04","module":"A2"},{"value":"2,78E-02","module":"A3"},{"value":"5,72E-04","module":"A4"},{"value":"0,0E+00","module":"A5"},{"value":"5,41E-01","module":"B6"},{"value":"0,0E+00","module":"C1"},{"value":"1,65E-04","module":"C2"},{"value":"3,02E-05","module":"C3"},{"value":"1,57E-01","module":"C4"},{"value":"-1,53E-02","module":"D"}]},{"parameter":"NHWD","unit":"kg","values":[{"value":"8,31E+00","module":"A1"},{"value":"5,06E-01","module":"A2"},{"value":"2,98E-01","module":"A3"},{"value":"4,75E-01","module":"A4"},{"value":"3,05E-01","module":"A5"},{"value":"3,59E+01","module":"B6"},{"value":"0,0E+00","module":"C1"},{"value":"1,55E-01","module":"C2"},{"value":"1,08E-01","module":"C3"},{"value":"1,29E+00","module":"C4"},{"value":"2,64E-01","module":"D"}]},{"parameter":"RWD","unit":"kg","values":[{"value":"1,77E-03","module":"A1"},{"value":"7,79E-05","module":"A2"},{"value":"5,29E-06","module":"A3"},{"value":"7,92E-05","module":"A4"},{"value":"0,0E+00","module":"A5"},{"value":"6,05E-02","module":"B6"},{"value":"0,0E+00","module":"C1"},{"value":"2,20E-05","module":"C2"},{"value":"1,55E-06","module":"C3"},{"value":"2,62E-06","module":"C4"},{"value":"6,20E-05","module":"D"}]}],"end_of_life_flow":[{"parameter":"CRU","unit":"kg","values":[{"value":"0,0E+00","module":"A1"},{"value":"0,0E+00","module":"A2"},{"value":"0,0E+00","module":"A3"},{"value":"0,0E+00","module":"A4"},{"value":"0,0E+00","module":"A5"},{"value":"0,0E+00","module":"B6"},{"value":"0,0E+00","module":"C1"},{"value":"0,0E+00","module":"C2"},{"value":"0,0E+00","module":"C3"},{"value":"0,0E+00","module":"C4"},{"value":"0,0E+00","module":"D"}]},{"parameter":"MFR","unit":"kg","values":[{"value":"4,48E-03","module":"A1"},{"value":"0,0E+00","module":"A2"},{"value":"3,92E-01","module":"A3"},{"value":"0,0E+00","module":"A4"},{"value":"2,83E-01","module":"A5"},{"value":"0,0E+00","module":"B6"},{"value":"0,0E+00","module":"C1"},{"value":"0,0E+00","module":"C2"},{"value":"2,02E+00","module":"C3"},{"value":"3,49E-05","module":"C4"},{"value":"-2,22E-03","module":"D"}]},{"parameter":"MER","unit":"kg","values":[{"value":"4,01E-03","module":"A1"},{"value":"0,0E+00","module":"A2"},{"value":"1,16E-01","module":"A3"},{"value":"0,0E+00","module":"A4"},{"value":"2,12E-02","module":"A5"},{"value":"0,0E+00","module":"B6"},{"value":"0,0E+00","module":"C1"},{"value":"0,0E+00","module":"C2"},{"value":"4,56E-01","module":"C3"},{"value":"8,53E-07","module":"C4"},{"value":"-2,93E-04","module":"D"}]},{"parameter":"EEE","unit":"MJ","values":[{"value":"5,21E-03","module":"A1"},{"value":"0,0E+00","module":"A2"},{"value":"8,63E-02","module":"A3"},{"value":"0,0E+00","module":"A4"},{"value":"1,73E-02","module":"A5"},{"value":"0,0E+00","module":"B6"},{"value":"0,0E+00","module":"C1"},{"value":"0,0E+00","module":"C2"},{"value":"5,98E-01","module":"C3"},{"value":"5,53E-05","module":"C4"},{"value":"-7,50E-04","module":"D"}]},{"parameter":"EET","unit":"MJ","values":[{"value":"1,76E-02","module":"A1"},{"value":"0,0E+00","module":"A2"},{"value":"1,31E+00","module":"A3"},{"value":"0,0E+00","module":"A4"},{"value":"2,62E-01","module":"A5"},{"value":"0,0E+00","module":"B6"},{"value":"0,0E+00","module":"C1"},{"value":"0,0E+00","module":"C2"},{"value":"9,04E+00","module":"C3"},{"value":"8,37E-04","module":"C4"},{"value":"-1,13E-02","module":"D"}]}]}