{"product_name":"C80-RR G2 MO DALI MP (1m)","epd_id":"NEPD-6265-5532","compliance":["EN 15804+A2","ISO 14025","ISO 21930"],"producer_name":"Glamox AS","environmental_impact":[{"parameter":"GWP-total","unit":"kg CO2-eq.","values":[{"value":"2,85E+01","module":"A1"},{"value":"5,46E-01","module":"A2"},{"value":"3,15E-01","module":"A3"},{"value":"6,88E-01","module":"A4"},{"value":"1,10E+00","module":"A5"},{"value":"6,06E+01","module":"B6"},{"value":"0,0E+00","module":"C1"},{"value":"1,87E-01","module":"C2"},{"value":"8,05E-01","module":"C3"},{"value":"6,04E-02","module":"C4"},{"value":"1,20E+00","module":"D"}]},{"parameter":"GWP-fossil","unit":"kg CO2-eq.","values":[{"value":"2,92E+01","module":"A1"},{"value":"5,46E-01","module":"A2"},{"value":"3,09E-01","module":"A3"},{"value":"6,87E-01","module":"A4"},{"value":"1,07E-02","module":"A5"},{"value":"5,65E+01","module":"B6"},{"value":"0,0E+00","module":"C1"},{"value":"1,87E-01","module":"C2"},{"value":"8,04E-01","module":"C3"},{"value":"6,03E-02","module":"C4"},{"value":"1,15E+00","module":"D"}]},{"parameter":"GWP-biogenic","unit":"kg CO2-eq.","values":[{"value":"-9,09E-01","module":"A1"},{"value":"2,14E-04","module":"A2"},{"value":"5,94E-03","module":"A3"},{"value":"2,63E-04","module":"A4"},{"value":"1,09E+00","module":"A5"},{"value":"1,03E+00","module":"B6"},{"value":"0,0E+00","module":"C1"},{"value":"7,62E-05","module":"C2"},{"value":"4,51E-04","module":"C3"},{"value":"1,82E-05","module":"C4"},{"value":"7,20E-03","module":"D"}]},{"parameter":"GWP-luluc","unit":"kg CO2-eq.","values":[{"value":"1,70E-01","module":"A1"},{"value":"2,11E-04","module":"A2"},{"value":"9,24E-05","module":"A3"},{"value":"2,72E-04","module":"A4"},{"value":"3,46E-06","module":"A5"},{"value":"3,10E+00","module":"B6"},{"value":"0,0E+00","module":"C1"},{"value":"6,53E-05","module":"C2"},{"value":"1,81E-04","module":"C3"},{"value":"1,43E-04","module":"C4"},{"value":"3,66E-02","module":"D"}]},{"parameter":"ODP","unit":"kg CFC 11-eq.","values":[{"value":"2,24E-06","module":"A1"},{"value":"1,24E-07","module":"A2"},{"value":"3,42E-08","module":"A3"},{"value":"1,53E-07","module":"A4"},{"value":"2,21E-09","module":"A5"},{"value":"6,11E-06","module":"B6"},{"value":"0,0E+00","module":"C1"},{"value":"4,26E-08","module":"C2"},{"value":"1,86E-08","module":"C3"},{"value":"4,62E-09","module":"C4"},{"value":"-2,59E-03","module":"D"}]},{"parameter":"AP","unit":"mol H+-eq.","values":[{"value":"2,22E-01","module":"A1"},{"value":"3,86E-03","module":"A2"},{"value":"8,13E-04","module":"A3"},{"value":"6,17E-03","module":"A4"},{"value":"4,95E-05","module":"A5"},{"value":"2,61E-01","module":"B6"},{"value":"0,0E+00","module":"C1"},{"value":"7,64E-04","module":"C2"},{"value":"5,61E-04","module":"C3"},{"value":"1,80E-04","module":"C4"},{"value":"-3,78E-02","module":"D"}]},{"parameter":"POCP","unit":"kg NMVOC-eq.","values":[{"value":"1,11E-01","module":"A1"},{"value":"3,30E-03","module":"A2"},{"value":"5,22E-04","module":"A3"},{"value":"5,09E-03","module":"A4"},{"value":"5,11E-05","module":"A5"},{"value":"1,30E-01","module":"B6"},{"value":"0,0E+00","module":"C1"},{"value":"7,67E-04","module":"C2"},{"value":"4,14E-04","module":"C3"},{"value":"2,03E-04","module":"C4"},{"value":"-4,48E-03","module":"D"}]},{"parameter":"ADPE","unit":"kg Sb-eq.","values":[{"value":"3,30E-03","module":"A1"},{"value":"1,36E-05","module":"A2"},{"value":"8,62E-06","module":"A3"},{"value":"1,62E-05","module":"A4"},{"value":"2,54E-07","module":"A5"},{"value":"8,79E-04","module":"B6"},{"value":"0,0E+00","module":"C1"},{"value":"5,06E-06","module":"C2"},{"value":"8,46E-07","module":"C3"},{"value":"1,94E-07","module":"C4"},{"value":"-9,32E-04","module":"D"}]},{"parameter":"ADPF","unit":"MJ","values":[{"value":"3,99E+02","module":"A1"},{"value":"8,09E+00","module":"A2"},{"value":"3,85E+00","module":"A3"},{"value":"1,01E+01","module":"A4"},{"value":"1,47E-01","module":"A5"},{"value":"1,53E+03","module":"B6"},{"value":"0,0E+00","module":"C1"},{"value":"2,82E+00","module":"C2"},{"value":"1,22E+00","module":"C3"},{"value":"4,84E-01","module":"C4"},{"value":"1,56E+01","module":"D"}]},{"parameter":"WDP","unit":"m3 world-eq.","values":[{"value":"4,53E+03","module":"A1"},{"value":"7,12E+00","module":"A2"},{"value":"1,83E+00","module":"A3"},{"value":"8,49E+00","module":"A4"},{"value":"1,89E-01","module":"A5"},{"value":"1,18E+05","module":"B6"},{"value":"0,0E+00","module":"C1"},{"value":"2,69E+00","module":"C2"},{"value":"7,09E+00","module":"C3"},{"value":"7,14E+00","module":"C4"},{"value":"1,16E+03","module":"D"}]},{"parameter":"EP-freshwater","unit":"kg P-eq.","values":[{"value":"3,88E-03","module":"A1"},{"value":"4,06E-06","module":"A2"},{"value":"5,43E-06","module":"A3"},{"value":"4,92E-06","module":"A4"},{"value":"8,59E-08","module":"A5"},{"value":"3,74E-03","module":"B6"},{"value":"0,0E+00","module":"C1"},{"value":"1,47E-06","module":"C2"},{"value":"5,29E-06","module":"C3"},{"value":"9,49E-07","module":"C4"},{"value":"-2,34E-04","module":"D"}]},{"parameter":"EP-marine","unit":"kg N-eq.","values":[{"value":"2,91E-02","module":"A1"},{"value":"1,04E-03","module":"A2"},{"value":"1,46E-04","module":"A3"},{"value":"1,65E-03","module":"A4"},{"value":"1,66E-05","module":"A5"},{"value":"4,12E-02","module":"B6"},{"value":"0,0E+00","module":"C1"},{"value":"2,27E-04","module":"C2"},{"value":"1,46E-04","module":"C3"},{"value":"8,34E-05","module":"C4"},{"value":"-9,78E-04","module":"D"}]},{"parameter":"EP-terrestrial","unit":"mol N-eq.","values":[{"value":"3,40E-01","module":"A1"},{"value":"1,15E-02","module":"A2"},{"value":"1,55E-03","module":"A3"},{"value":"1,83E-02","module":"A4"},{"value":"1,77E-04","module":"A5"},{"value":"5,53E-01","module":"B6"},{"value":"0,0E+00","module":"C1"},{"value":"2,51E-03","module":"C2"},{"value":"1,58E-03","module":"C3"},{"value":"5,79E-04","module":"C4"},{"value":"-1,83E-02","module":"D"}]},{"parameter":"GWP-IOBC","unit":"kg CO2-eq.","values":[{"value":"2,95E+01","module":"A1"},{"value":"5,46E-01","module":"A2"},{"value":"3,07E-01","module":"A3"},{"value":"6,88E-01","module":"A4"},{"value":"1,07E-02","module":"A5"},{"value":"8,22E+01","module":"B6"},{"value":"0,0E+00","module":"C1"},{"value":"1,87E-01","module":"C2"},{"value":"8,05E-01","module":"C3"},{"value":"6,32E-02","module":"C4"},{"value":"1,04E+00","module":"D"}]}],"additional_environmental_impact":[{"parameter":"PM","unit":"disease incidence","values":[{"value":"1,53E-06","module":"A1"},{"value":"3,56E-08","module":"A2"},{"value":"6,65E-09","module":"A3"},{"value":"4,42E-08","module":"A4"},{"value":"7,32E-10","module":"A5"},{"value":"1,38E-06","module":"B6"},{"value":"0,0E+00","module":"C1"},{"value":"1,35E-08","module":"C2"},{"value":"5,08E-09","module":"C3"},{"value":"3,14E-09","module":"C4"},{"value":"8,11E-09","module":"D"}]},{"parameter":"ETP-fw","unit":"CTUe","values":[{"value":"1,53E+03","module":"A1"},{"value":"5,84E+00","module":"A2"},{"value":"5,33E+00","module":"A3"},{"value":"7,18E+00","module":"A4"},{"value":"1,95E-01","module":"A5"},{"value":"1,91E+03","module":"B6"},{"value":"0,0E+00","module":"C1"},{"value":"2,08E+00","module":"C2"},{"value":"4,83E+00","module":"C3"},{"value":"4,30E+02","module":"C4"},{"value":"-3,73E+02","module":"D"}]},{"parameter":"HTP-c","unit":"CTUh","values":[{"value":"3,85E-08","module":"A1"},{"value":"0,0E+00","module":"A2"},{"value":"3,70E-10","module":"A3"},{"value":"0,0E+00","module":"A4"},{"value":"5,00E-12","module":"A5"},{"value":"4,45E-08","module":"B6"},{"value":"0,0E+00","module":"C1"},{"value":"0,0E+00","module":"C2"},{"value":"7,71E-10","module":"C3"},{"value":"9,30E-11","module":"C4"},{"value":"1,03E-09","module":"D"}]},{"parameter":"HTP-nc","unit":"CTUh","values":[{"value":"2,16E-06","module":"A1"},{"value":"6,03E-09","module":"A2"},{"value":"6,81E-09","module":"A3"},{"value":"7,91E-09","module":"A4"},{"value":"2,44E-10","module":"A5"},{"value":"1,17E-06","module":"B6"},{"value":"0,0E+00","module":"C1"},{"value":"2,24E-09","module":"C2"},{"value":"3,87E-08","module":"C3"},{"value":"1,00E-09","module":"C4"},{"value":"-1,70E-07","module":"D"}]},{"parameter":"SQP","unit":"unitless","values":[{"value":"1,64E+02","module":"A1"},{"value":"5,16E+00","module":"A2"},{"value":"1,21E+00","module":"A3"},{"value":"6,12E+00","module":"A4"},{"value":"9,98E-02","module":"A5"},{"value":"1,15E+03","module":"B6"},{"value":"0,0E+00","module":"C1"},{"value":"1,94E+00","module":"C2"},{"value":"3,43E-01","module":"C3"},{"value":"1,13E+00","module":"C4"},{"value":"-1,04E+01","module":"D"}]},{"parameter":"IRP","unit":"kBq U235-eq.","values":[{"value":"1,35E+00","module":"A1"},{"value":"3,53E-02","module":"A2"},{"value":"3,80E-03","module":"A3"},{"value":"4,40E-02","module":"A4"},{"value":"6,27E-04","module":"A5"},{"value":"3,48E+01","module":"B6"},{"value":"0,0E+00","module":"C1"},{"value":"1,23E-02","module":"C2"},{"value":"5,60E-03","module":"C3"},{"value":"2,21E-03","module":"C4"},{"value":"8,21E-02","module":"D"}]}],"resource_use":[{"parameter":"PERE","unit":"MJ","values":[{"value":"1,07E+02","module":"A1"},{"value":"1,08E-01","module":"A2"},{"value":"8,91E+00","module":"A3"},{"value":"1,31E-01","module":"A4"},{"value":"2,42E-03","module":"A5"},{"value":"1,50E+03","module":"B6"},{"value":"0,0E+00","module":"C1"},{"value":"3,98E-02","module":"C2"},{"value":"1,87E-01","module":"C3"},{"value":"9,80E-02","module":"C4"},{"value":"5,12E+00","module":"D"}]},{"parameter":"PERM","unit":"MJ","values":[{"value":"5,76E+00","module":"A1"},{"value":"0,0E+00","module":"A2"},{"value":"0,0E+00","module":"A3"},{"value":"0,0E+00","module":"A4"},{"value":"-6,36E+00","module":"A5"},{"value":"0,0E+00","module":"B6"},{"value":"0,0E+00","module":"C1"},{"value":"0,0E+00","module":"C2"},{"value":"0,0E+00","module":"C3"},{"value":"0,0E+00","module":"C4"},{"value":"0,0E+00","module":"D"}]},{"parameter":"PERT","unit":"MJ","values":[{"value":"8,99E+01","module":"A1"},{"value":"1,08E-01","module":"A2"},{"value":"8,91E+00","module":"A3"},{"value":"1,31E-01","module":"A4"},{"value":"-6,36E+00","module":"A5"},{"value":"1,50E+03","module":"B6"},{"value":"0,0E+00","module":"C1"},{"value":"3,98E-02","module":"C2"},{"value":"1,87E-01","module":"C3"},{"value":"9,80E-02","module":"C4"},{"value":"5,12E+00","module":"D"}]},{"parameter":"PENRE","unit":"MJ","values":[{"value":"3,79E+02","module":"A1"},{"value":"8,09E+00","module":"A2"},{"value":"3,85E+00","module":"A3"},{"value":"1,01E+01","module":"A4"},{"value":"1,47E-01","module":"A5"},{"value":"1,55E+03","module":"B6"},{"value":"0,0E+00","module":"C1"},{"value":"2,82E+00","module":"C2"},{"value":"1,22E+00","module":"C3"},{"value":"4,84E-01","module":"C4"},{"value":"1,56E+01","module":"D"}]},{"parameter":"PENRM","unit":"MJ","values":[{"value":"3,71E+01","module":"A1"},{"value":"0,0E+00","module":"A2"},{"value":"0,0E+00","module":"A3"},{"value":"0,0E+00","module":"A4"},{"value":"-1,78E-01","module":"A5"},{"value":"0,0E+00","module":"B6"},{"value":"0,0E+00","module":"C1"},{"value":"0,0E+00","module":"C2"},{"value":"-1,69E+01","module":"C3"},{"value":"0,0E+00","module":"C4"},{"value":"-1,42E-02","module":"D"}]},{"parameter":"PENRT","unit":"MJ","values":[{"value":"4,01E+02","module":"A1"},{"value":"8,09E+00","module":"A2"},{"value":"3,85E+00","module":"A3"},{"value":"1,01E+01","module":"A4"},{"value":"-3,18E-02","module":"A5"},{"value":"1,55E+03","module":"B6"},{"value":"0,0E+00","module":"C1"},{"value":"2,82E+00","module":"C2"},{"value":"-1,57E+01","module":"C3"},{"value":"4,84E-01","module":"C4"},{"value":"1,56E+01","module":"D"}]},{"parameter":"SM","unit":"kg","values":[{"value":"2,04E+00","module":"A1"},{"value":"0,0E+00","module":"A2"},{"value":"4,69E-06","module":"A3"},{"value":"0,0E+00","module":"A4"},{"value":"0,0E+00","module":"A5"},{"value":"0,0E+00","module":"B6"},{"value":"0,0E+00","module":"C1"},{"value":"0,0E+00","module":"C2"},{"value":"0,0E+00","module":"C3"},{"value":"5,05E-03","module":"C4"},{"value":"2,27E-02","module":"D"}]},{"parameter":"RSF","unit":"MJ","values":[{"value":"4,22E-01","module":"A1"},{"value":"3,82E-03","module":"A2"},{"value":"1,57E-03","module":"A3"},{"value":"4,58E-03","module":"A4"},{"value":"8,02E-05","module":"A5"},{"value":"1,52E+01","module":"B6"},{"value":"0,0E+00","module":"C1"},{"value":"1,42E-03","module":"C2"},{"value":"3,71E-03","module":"C3"},{"value":"9,00E-04","module":"C4"},{"value":"1,28E-02","module":"D"}]},{"parameter":"NRSF","unit":"MJ","values":[{"value":"1,70E-01","module":"A1"},{"value":"1,43E-02","module":"A2"},{"value":"4,03E-03","module":"A3"},{"value":"1,55E-02","module":"A4"},{"value":"3,29E-04","module":"A5"},{"value":"0,0E+00","module":"B6"},{"value":"0,0E+00","module":"C1"},{"value":"5,08E-03","module":"C2"},{"value":"-3,83E-05","module":"C3"},{"value":"1,43E-02","module":"C4"},{"value":"1,88E-02","module":"D"}]},{"parameter":"FW","unit":"m3","values":[{"value":"3,62E-01","module":"A1"},{"value":"8,11E-04","module":"A2"},{"value":"7,65E-04","module":"A3"},{"value":"9,77E-04","module":"A4"},{"value":"6,92E-05","module":"A5"},{"value":"6,83E+00","module":"B6"},{"value":"0,0E+00","module":"C1"},{"value":"2,97E-04","module":"C2"},{"value":"1,64E-03","module":"C3"},{"value":"5,07E-04","module":"C4"},{"value":"3,96E-02","module":"D"}]}],"end_of_life_waste":[{"parameter":"HWD","unit":"kg","values":[{"value":"1,32E-01","module":"A1"},{"value":"4,07E-04","module":"A2"},{"value":"2,42E-02","module":"A3"},{"value":"4,99E-04","module":"A4"},{"value":"0,0E+00","module":"A5"},{"value":"1,43E-01","module":"B6"},{"value":"0,0E+00","module":"C1"},{"value":"1,44E-04","module":"C2"},{"value":"1,80E-05","module":"C3"},{"value":"9,96E-02","module":"C4"},{"value":"-1,27E-02","module":"D"}]},{"parameter":"NHWD","unit":"kg","values":[{"value":"5,90E+00","module":"A1"},{"value":"3,53E-01","module":"A2"},{"value":"2,60E-01","module":"A3"},{"value":"4,14E-01","module":"A4"},{"value":"6,46E-01","module":"A5"},{"value":"9,48E+00","module":"B6"},{"value":"0,0E+00","module":"C1"},{"value":"1,35E-01","module":"C2"},{"value":"8,00E-02","module":"C3"},{"value":"9,79E-01","module":"C4"},{"value":"3,62E-01","module":"D"}]},{"parameter":"RWD","unit":"kg","values":[{"value":"1,31E-03","module":"A1"},{"value":"5,53E-05","module":"A2"},{"value":"4,61E-06","module":"A3"},{"value":"6,91E-05","module":"A4"},{"value":"0,0E+00","module":"A5"},{"value":"1,60E-02","module":"B6"},{"value":"0,0E+00","module":"C1"},{"value":"1,92E-05","module":"C2"},{"value":"9,25E-07","module":"C3"},{"value":"2,01E-06","module":"C4"},{"value":"7,95E-05","module":"D"}]}],"end_of_life_flow":[{"parameter":"CRU","unit":"kg","values":[{"value":"0,0E+00","module":"A1"},{"value":"0,0E+00","module":"A2"},{"value":"0,0E+00","module":"A3"},{"value":"0,0E+00","module":"A4"},{"value":"0,0E+00","module":"A5"},{"value":"0,0E+00","module":"B6"},{"value":"0,0E+00","module":"C1"},{"value":"0,0E+00","module":"C2"},{"value":"0,0E+00","module":"C3"},{"value":"0,0E+00","module":"C4"},{"value":"0,0E+00","module":"D"}]},{"parameter":"MFR","unit":"kg","values":[{"value":"2,85E-03","module":"A1"},{"value":"0,0E+00","module":"A2"},{"value":"3,41E-01","module":"A3"},{"value":"0,0E+00","module":"A4"},{"value":"5,99E-01","module":"A5"},{"value":"0,0E+00","module":"B6"},{"value":"0,0E+00","module":"C1"},{"value":"0,0E+00","module":"C2"},{"value":"1,67E+00","module":"C3"},{"value":"3,01E-05","module":"C4"},{"value":"-8,92E-04","module":"D"}]},{"parameter":"MER","unit":"kg","values":[{"value":"3,74E-03","module":"A1"},{"value":"0,0E+00","module":"A2"},{"value":"1,01E-01","module":"A3"},{"value":"0,0E+00","module":"A4"},{"value":"4,48E-02","module":"A5"},{"value":"0,0E+00","module":"B6"},{"value":"0,0E+00","module":"C1"},{"value":"0,0E+00","module":"C2"},{"value":"3,19E-01","module":"C3"},{"value":"8,83E-05","module":"C4"},{"value":"-1,18E-04","module":"D"}]},{"parameter":"EEE","unit":"MJ","values":[{"value":"4,55E-03","module":"A1"},{"value":"0,0E+00","module":"A2"},{"value":"7,52E-02","module":"A3"},{"value":"0,0E+00","module":"A4"},{"value":"3,67E-02","module":"A5"},{"value":"0,0E+00","module":"B6"},{"value":"0,0E+00","module":"C1"},{"value":"0,0E+00","module":"C2"},{"value":"4,05E-01","module":"C3"},{"value":"8,16E-04","module":"C4"},{"value":"-2,91E-04","module":"D"}]},{"parameter":"EET","unit":"MJ","values":[{"value":"1,10E-02","module":"A1"},{"value":"0,0E+00","module":"A2"},{"value":"1,14E+00","module":"A3"},{"value":"0,0E+00","module":"A4"},{"value":"5,55E-01","module":"A5"},{"value":"0,0E+00","module":"B6"},{"value":"0,0E+00","module":"C1"},{"value":"0,0E+00","module":"C2"},{"value":"6,13E+00","module":"C3"},{"value":"1,23E-02","module":"C4"},{"value":"-4,40E-03","module":"D"}]}]}