{"product_name":"C88-P1200 50/50 5000 DIM SPR-SEN (2X) CSD PRE CP2 MP","epd_id":"NEPD-6292-5549","compliance":["EN 15804+A2","ISO 14025","ISO 21930"],"producer_name":"Glamox AS","environmental_impact":[{"parameter":"GWP-total","unit":"kg CO2-eq.","values":[{"value":"4,94E+01","module":"A1"},{"value":"9,38E-01","module":"A2"},{"value":"4,55E-01","module":"A3"},{"value":"9,93E-01","module":"A4"},{"value":"5,95E-01","module":"A5"},{"value":"1,61E+02","module":"B6"},{"value":"0,0E+00","module":"C1"},{"value":"2,70E-01","module":"C2"},{"value":"1,49E+00","module":"C3"},{"value":"1,11E-01","module":"C4"},{"value":"1,24E-01","module":"D"}]},{"parameter":"GWP-fossil","unit":"kg CO2-eq.","values":[{"value":"4,96E+01","module":"A1"},{"value":"9,38E-01","module":"A2"},{"value":"4,46E-01","module":"A3"},{"value":"9,92E-01","module":"A4"},{"value":"5,68E-03","module":"A5"},{"value":"1,50E+02","module":"B6"},{"value":"0,0E+00","module":"C1"},{"value":"2,70E-01","module":"C2"},{"value":"1,49E+00","module":"C3"},{"value":"1,10E-01","module":"C4"},{"value":"6,06E-02","module":"D"}]},{"parameter":"GWP-biogenic","unit":"kg CO2-eq.","values":[{"value":"-3,75E-01","module":"A1"},{"value":"3,19E-04","module":"A2"},{"value":"8,58E-03","module":"A3"},{"value":"3,79E-04","module":"A4"},{"value":"5,89E-01","module":"A5"},{"value":"2,74E+00","module":"B6"},{"value":"0,0E+00","module":"C1"},{"value":"1,10E-04","module":"C2"},{"value":"5,77E-04","module":"C3"},{"value":"3,52E-05","module":"C4"},{"value":"8,76E-03","module":"D"}]},{"parameter":"GWP-luluc","unit":"kg CO2-eq.","values":[{"value":"1,13E-01","module":"A1"},{"value":"4,78E-04","module":"A2"},{"value":"1,33E-04","module":"A3"},{"value":"3,93E-04","module":"A4"},{"value":"1,86E-06","module":"A5"},{"value":"8,22E+00","module":"B6"},{"value":"0,0E+00","module":"C1"},{"value":"9,43E-05","module":"C2"},{"value":"3,13E-04","module":"C3"},{"value":"2,90E-04","module":"C4"},{"value":"5,51E-02","module":"D"}]},{"parameter":"ODP","unit":"kg CFC 11-eq.","values":[{"value":"2,84E-06","module":"A1"},{"value":"2,05E-07","module":"A2"},{"value":"4,94E-08","module":"A3"},{"value":"2,21E-07","module":"A4"},{"value":"1,19E-09","module":"A5"},{"value":"1,62E-05","module":"B6"},{"value":"0,0E+00","module":"C1"},{"value":"6,15E-08","module":"C2"},{"value":"2,32E-08","module":"C3"},{"value":"7,33E-09","module":"C4"},{"value":"-5,16E-03","module":"D"}]},{"parameter":"AP","unit":"mol H+-eq.","values":[{"value":"3,64E-01","module":"A1"},{"value":"1,69E-02","module":"A2"},{"value":"1,17E-03","module":"A3"},{"value":"8,90E-03","module":"A4"},{"value":"2,66E-05","module":"A5"},{"value":"6,92E-01","module":"B6"},{"value":"0,0E+00","module":"C1"},{"value":"1,10E-03","module":"C2"},{"value":"9,46E-04","module":"C3"},{"value":"3,06E-04","module":"C4"},{"value":"-1,09E-01","module":"D"}]},{"parameter":"POCP","unit":"kg NMVOC-eq.","values":[{"value":"1,94E-01","module":"A1"},{"value":"1,26E-02","module":"A2"},{"value":"7,54E-04","module":"A3"},{"value":"7,35E-03","module":"A4"},{"value":"2,74E-05","module":"A5"},{"value":"3,44E-01","module":"B6"},{"value":"0,0E+00","module":"C1"},{"value":"1,11E-03","module":"C2"},{"value":"7,17E-04","module":"C3"},{"value":"3,48E-04","module":"C4"},{"value":"-2,12E-02","module":"D"}]},{"parameter":"ADPE","unit":"kg Sb-eq.","values":[{"value":"7,20E-03","module":"A1"},{"value":"1,62E-05","module":"A2"},{"value":"1,24E-05","module":"A3"},{"value":"2,34E-05","module":"A4"},{"value":"1,37E-07","module":"A5"},{"value":"2,33E-03","module":"B6"},{"value":"0,0E+00","module":"C1"},{"value":"7,31E-06","module":"C2"},{"value":"1,34E-06","module":"C3"},{"value":"3,37E-07","module":"C4"},{"value":"-2,40E-03","module":"D"}]},{"parameter":"ADPF","unit":"MJ","values":[{"value":"6,32E+02","module":"A1"},{"value":"1,31E+01","module":"A2"},{"value":"5,56E+00","module":"A3"},{"value":"1,46E+01","module":"A4"},{"value":"7,87E-02","module":"A5"},{"value":"4,06E+03","module":"B6"},{"value":"0,0E+00","module":"C1"},{"value":"4,07E+00","module":"C2"},{"value":"1,92E+00","module":"C3"},{"value":"8,12E-01","module":"C4"},{"value":"6,86E+00","module":"D"}]},{"parameter":"WDP","unit":"m3 world-eq.","values":[{"value":"3,25E+03","module":"A1"},{"value":"7,84E+00","module":"A2"},{"value":"2,64E+00","module":"A3"},{"value":"1,23E+01","module":"A4"},{"value":"1,01E-01","module":"A5"},{"value":"3,14E+05","module":"B6"},{"value":"0,0E+00","module":"C1"},{"value":"3,88E+00","module":"C2"},{"value":"1,33E+01","module":"C3"},{"value":"1,00E+01","module":"C4"},{"value":"1,85E+03","module":"D"}]},{"parameter":"EP-freshwater","unit":"kg P-eq.","values":[{"value":"5,73E-03","module":"A1"},{"value":"5,63E-06","module":"A2"},{"value":"7,83E-06","module":"A3"},{"value":"7,11E-06","module":"A4"},{"value":"4,62E-08","module":"A5"},{"value":"9,93E-03","module":"B6"},{"value":"0,0E+00","module":"C1"},{"value":"2,12E-06","module":"C2"},{"value":"7,45E-06","module":"C3"},{"value":"1,78E-06","module":"C4"},{"value":"-6,85E-04","module":"D"}]},{"parameter":"EP-marine","unit":"kg N-eq.","values":[{"value":"3,63E-02","module":"A1"},{"value":"4,25E-03","module":"A2"},{"value":"2,12E-04","module":"A3"},{"value":"2,38E-03","module":"A4"},{"value":"8,87E-06","module":"A5"},{"value":"1,09E-01","module":"B6"},{"value":"0,0E+00","module":"C1"},{"value":"3,27E-04","module":"C2"},{"value":"2,55E-04","module":"C3"},{"value":"1,48E-04","module":"C4"},{"value":"-4,87E-03","module":"D"}]},{"parameter":"EP-terrestrial","unit":"mol N-eq.","values":[{"value":"5,87E-01","module":"A1"},{"value":"4,73E-02","module":"A2"},{"value":"2,25E-03","module":"A3"},{"value":"2,64E-02","module":"A4"},{"value":"9,54E-05","module":"A5"},{"value":"1,47E+00","module":"B6"},{"value":"0,0E+00","module":"C1"},{"value":"3,62E-03","module":"C2"},{"value":"2,75E-03","module":"C3"},{"value":"9,44E-04","module":"C4"},{"value":"-7,10E-02","module":"D"}]},{"parameter":"GWP-IOBC","unit":"kg CO2-eq.","values":[{"value":"4,99E+01","module":"A1"},{"value":"9,38E-01","module":"A2"},{"value":"4,43E-01","module":"A3"},{"value":"9,93E-01","module":"A4"},{"value":"5,68E-03","module":"A5"},{"value":"2,18E+02","module":"B6"},{"value":"0,0E+00","module":"C1"},{"value":"2,70E-01","module":"C2"},{"value":"1,49E+00","module":"C3"},{"value":"1,15E-01","module":"C4"},{"value":"-6,37E-01","module":"D"}]}],"additional_environmental_impact":[{"parameter":"PM","unit":"disease incidence","values":[{"value":"2,50E-06","module":"A1"},{"value":"3,55E-08","module":"A2"},{"value":"9,60E-09","module":"A3"},{"value":"6,39E-08","module":"A4"},{"value":"3,94E-10","module":"A5"},{"value":"3,67E-06","module":"B6"},{"value":"0,0E+00","module":"C1"},{"value":"1,94E-08","module":"C2"},{"value":"7,35E-09","module":"C3"},{"value":"5,47E-09","module":"C4"},{"value":"-1,74E-07","module":"D"}]},{"parameter":"ETP-fw","unit":"CTUe","values":[{"value":"2,64E+03","module":"A1"},{"value":"8,71E+00","module":"A2"},{"value":"7,70E+00","module":"A3"},{"value":"1,04E+01","module":"A4"},{"value":"1,05E-01","module":"A5"},{"value":"5,08E+03","module":"B6"},{"value":"0,0E+00","module":"C1"},{"value":"3,00E+00","module":"C2"},{"value":"7,17E+00","module":"C3"},{"value":"5,95E+02","module":"C4"},{"value":"-9,73E+02","module":"D"}]},{"parameter":"HTP-c","unit":"CTUh","values":[{"value":"5,01E-08","module":"A1"},{"value":"0,0E+00","module":"A2"},{"value":"5,36E-10","module":"A3"},{"value":"0,0E+00","module":"A4"},{"value":"3,00E-12","module":"A5"},{"value":"1,18E-07","module":"B6"},{"value":"0,0E+00","module":"C1"},{"value":"0,0E+00","module":"C2"},{"value":"1,71E-09","module":"C3"},{"value":"1,73E-10","module":"C4"},{"value":"-5,92E-09","module":"D"}]},{"parameter":"HTP-nc","unit":"CTUh","values":[{"value":"2,71E-06","module":"A1"},{"value":"6,13E-09","module":"A2"},{"value":"9,83E-09","module":"A3"},{"value":"1,14E-08","module":"A4"},{"value":"1,31E-10","module":"A5"},{"value":"3,12E-06","module":"B6"},{"value":"0,0E+00","module":"C1"},{"value":"3,24E-09","module":"C2"},{"value":"9,37E-08","module":"C3"},{"value":"1,69E-09","module":"C4"},{"value":"-3,19E-07","module":"D"}]},{"parameter":"SQP","unit":"unitless","values":[{"value":"2,08E+02","module":"A1"},{"value":"5,72E+00","module":"A2"},{"value":"1,75E+00","module":"A3"},{"value":"8,83E+00","module":"A4"},{"value":"5,32E-02","module":"A5"},{"value":"3,06E+03","module":"B6"},{"value":"0,0E+00","module":"C1"},{"value":"2,81E+00","module":"C2"},{"value":"5,02E-01","module":"C3"},{"value":"1,96E+00","module":"C4"},{"value":"-2,48E+01","module":"D"}]},{"parameter":"IRP","unit":"kBq U235-eq.","values":[{"value":"1,60E+00","module":"A1"},{"value":"5,66E-02","module":"A2"},{"value":"5,48E-03","module":"A3"},{"value":"6,35E-02","module":"A4"},{"value":"3,37E-04","module":"A5"},{"value":"9,25E+01","module":"B6"},{"value":"0,0E+00","module":"C1"},{"value":"1,78E-02","module":"C2"},{"value":"8,95E-03","module":"C3"},{"value":"3,35E-03","module":"C4"},{"value":"1,02E-01","module":"D"}]}],"resource_use":[{"parameter":"PERE","unit":"MJ","values":[{"value":"9,78E+01","module":"A1"},{"value":"1,39E-01","module":"A2"},{"value":"1,29E+01","module":"A3"},{"value":"1,89E-01","module":"A4"},{"value":"1,30E-03","module":"A5"},{"value":"3,99E+03","module":"B6"},{"value":"0,0E+00","module":"C1"},{"value":"5,74E-02","module":"C2"},{"value":"2,73E-01","module":"C3"},{"value":"1,76E-01","module":"C4"},{"value":"5,00E+00","module":"D"}]},{"parameter":"PERM","unit":"MJ","values":[{"value":"3,24E+00","module":"A1"},{"value":"0,0E+00","module":"A2"},{"value":"0,0E+00","module":"A3"},{"value":"0,0E+00","module":"A4"},{"value":"-3,71E+00","module":"A5"},{"value":"0,0E+00","module":"B6"},{"value":"0,0E+00","module":"C1"},{"value":"0,0E+00","module":"C2"},{"value":"0,0E+00","module":"C3"},{"value":"0,0E+00","module":"C4"},{"value":"0,0E+00","module":"D"}]},{"parameter":"PERT","unit":"MJ","values":[{"value":"8,25E+01","module":"A1"},{"value":"1,39E-01","module":"A2"},{"value":"1,29E+01","module":"A3"},{"value":"1,89E-01","module":"A4"},{"value":"-3,71E+00","module":"A5"},{"value":"3,99E+03","module":"B6"},{"value":"0,0E+00","module":"C1"},{"value":"5,74E-02","module":"C2"},{"value":"2,73E-01","module":"C3"},{"value":"1,76E-01","module":"C4"},{"value":"5,00E+00","module":"D"}]},{"parameter":"PENRE","unit":"MJ","values":[{"value":"5,98E+02","module":"A1"},{"value":"1,31E+01","module":"A2"},{"value":"5,56E+00","module":"A3"},{"value":"1,46E+01","module":"A4"},{"value":"7,87E-02","module":"A5"},{"value":"4,12E+03","module":"B6"},{"value":"0,0E+00","module":"C1"},{"value":"4,07E+00","module":"C2"},{"value":"1,92E+00","module":"C3"},{"value":"8,12E-01","module":"C4"},{"value":"6,86E+00","module":"D"}]},{"parameter":"PENRM","unit":"MJ","values":[{"value":"4,91E+01","module":"A1"},{"value":"0,0E+00","module":"A2"},{"value":"0,0E+00","module":"A3"},{"value":"0,0E+00","module":"A4"},{"value":"-4,25E-02","module":"A5"},{"value":"0,0E+00","module":"B6"},{"value":"0,0E+00","module":"C1"},{"value":"0,0E+00","module":"C2"},{"value":"-3,52E+01","module":"C3"},{"value":"0,0E+00","module":"C4"},{"value":"0,0E+00","module":"D"}]},{"parameter":"PENRT","unit":"MJ","values":[{"value":"6,33E+02","module":"A1"},{"value":"1,31E+01","module":"A2"},{"value":"5,56E+00","module":"A3"},{"value":"1,46E+01","module":"A4"},{"value":"3,63E-02","module":"A5"},{"value":"4,12E+03","module":"B6"},{"value":"0,0E+00","module":"C1"},{"value":"4,07E+00","module":"C2"},{"value":"-3,33E+01","module":"C3"},{"value":"8,12E-01","module":"C4"},{"value":"6,86E+00","module":"D"}]},{"parameter":"SM","unit":"kg","values":[{"value":"1,67E+00","module":"A1"},{"value":"0,0E+00","module":"A2"},{"value":"0,0E+00","module":"A3"},{"value":"0,0E+00","module":"A4"},{"value":"0,0E+00","module":"A5"},{"value":"0,0E+00","module":"B6"},{"value":"0,0E+00","module":"C1"},{"value":"0,0E+00","module":"C2"},{"value":"0,0E+00","module":"C3"},{"value":"3,25E-03","module":"C4"},{"value":"5,02E-02","module":"D"}]},{"parameter":"RSF","unit":"MJ","values":[{"value":"6,04E-01","module":"A1"},{"value":"4,52E-03","module":"A2"},{"value":"2,26E-03","module":"A3"},{"value":"6,61E-03","module":"A4"},{"value":"4,30E-05","module":"A5"},{"value":"4,03E+01","module":"B6"},{"value":"0,0E+00","module":"C1"},{"value":"2,06E-03","module":"C2"},{"value":"5,26E-03","module":"C3"},{"value":"1,35E-03","module":"C4"},{"value":"6,09E-02","module":"D"}]},{"parameter":"NRSF","unit":"MJ","values":[{"value":"3,10E-01","module":"A1"},{"value":"2,48E-02","module":"A2"},{"value":"5,82E-03","module":"A3"},{"value":"2,24E-02","module":"A4"},{"value":"1,77E-04","module":"A5"},{"value":"0,0E+00","module":"B6"},{"value":"0,0E+00","module":"C1"},{"value":"7,34E-03","module":"C2"},{"value":"-9,25E-05","module":"C3"},{"value":"2,88E-02","module":"C4"},{"value":"1,11E+00","module":"D"}]},{"parameter":"FW","unit":"m3","values":[{"value":"3,80E-01","module":"A1"},{"value":"1,05E-03","module":"A2"},{"value":"1,10E-03","module":"A3"},{"value":"1,41E-03","module":"A4"},{"value":"3,72E-05","module":"A5"},{"value":"1,81E+01","module":"B6"},{"value":"0,0E+00","module":"C1"},{"value":"4,29E-04","module":"C2"},{"value":"2,77E-03","module":"C3"},{"value":"7,93E-04","module":"C4"},{"value":"5,13E-02","module":"D"}]}],"end_of_life_waste":[{"parameter":"HWD","unit":"kg","values":[{"value":"2,03E-01","module":"A1"},{"value":"6,23E-04","module":"A2"},{"value":"3,50E-02","module":"A3"},{"value":"7,20E-04","module":"A4"},{"value":"0,0E+00","module":"A5"},{"value":"3,80E-01","module":"B6"},{"value":"0,0E+00","module":"C1"},{"value":"2,08E-04","module":"C2"},{"value":"4,47E-05","module":"C3"},{"value":"1,87E-01","module":"C4"},{"value":"-2,81E-02","module":"D"}]},{"parameter":"NHWD","unit":"kg","values":[{"value":"7,06E+00","module":"A1"},{"value":"3,56E-01","module":"A2"},{"value":"3,76E-01","module":"A3"},{"value":"5,98E-01","module":"A4"},{"value":"3,47E-01","module":"A5"},{"value":"2,52E+01","module":"B6"},{"value":"0,0E+00","module":"C1"},{"value":"1,95E-01","module":"C2"},{"value":"1,14E-01","module":"C3"},{"value":"1,51E+00","module":"C4"},{"value":"-1,00E-02","module":"D"}]},{"parameter":"RWD","unit":"kg","values":[{"value":"1,87E-03","module":"A1"},{"value":"8,99E-05","module":"A2"},{"value":"6,66E-06","module":"A3"},{"value":"9,97E-05","module":"A4"},{"value":"0,0E+00","module":"A5"},{"value":"4,25E-02","module":"B6"},{"value":"0,0E+00","module":"C1"},{"value":"2,77E-05","module":"C2"},{"value":"2,25E-06","module":"C3"},{"value":"3,02E-06","module":"C4"},{"value":"1,01E-04","module":"D"}]}],"end_of_life_flow":[{"parameter":"CRU","unit":"kg","values":[{"value":"0,0E+00","module":"A1"},{"value":"0,0E+00","module":"A2"},{"value":"0,0E+00","module":"A3"},{"value":"0,0E+00","module":"A4"},{"value":"0,0E+00","module":"A5"},{"value":"0,0E+00","module":"B6"},{"value":"0,0E+00","module":"C1"},{"value":"0,0E+00","module":"C2"},{"value":"0,0E+00","module":"C3"},{"value":"0,0E+00","module":"C4"},{"value":"0,0E+00","module":"D"}]},{"parameter":"MFR","unit":"kg","values":[{"value":"2,88E-03","module":"A1"},{"value":"0,0E+00","module":"A2"},{"value":"4,93E-01","module":"A3"},{"value":"0,0E+00","module":"A4"},{"value":"3,23E-01","module":"A5"},{"value":"0,0E+00","module":"B6"},{"value":"0,0E+00","module":"C1"},{"value":"0,0E+00","module":"C2"},{"value":"2,71E+00","module":"C3"},{"value":"4,72E-05","module":"C4"},{"value":"-2,00E-03","module":"D"}]},{"parameter":"MER","unit":"kg","values":[{"value":"3,06E-03","module":"A1"},{"value":"0,0E+00","module":"A2"},{"value":"1,46E-01","module":"A3"},{"value":"0,0E+00","module":"A4"},{"value":"2,42E-02","module":"A5"},{"value":"0,0E+00","module":"B6"},{"value":"0,0E+00","module":"C1"},{"value":"0,0E+00","module":"C2"},{"value":"5,80E-01","module":"C3"},{"value":"1,15E-06","module":"C4"},{"value":"-2,63E-04","module":"D"}]},{"parameter":"EEE","unit":"MJ","values":[{"value":"3,85E-03","module":"A1"},{"value":"0,0E+00","module":"A2"},{"value":"1,09E-01","module":"A3"},{"value":"0,0E+00","module":"A4"},{"value":"1,98E-02","module":"A5"},{"value":"0,0E+00","module":"B6"},{"value":"0,0E+00","module":"C1"},{"value":"0,0E+00","module":"C2"},{"value":"8,08E-01","module":"C3"},{"value":"7,49E-05","module":"C4"},{"value":"-6,59E-04","module":"D"}]},{"parameter":"EET","unit":"MJ","values":[{"value":"1,12E-02","module":"A1"},{"value":"0,0E+00","module":"A2"},{"value":"1,64E+00","module":"A3"},{"value":"0,0E+00","module":"A4"},{"value":"3,00E-01","module":"A5"},{"value":"0,0E+00","module":"B6"},{"value":"0,0E+00","module":"C1"},{"value":"0,0E+00","module":"C2"},{"value":"1,22E+01","module":"C3"},{"value":"1,13E-03","module":"C4"},{"value":"-9,97E-03","module":"D"}]}]}