{"product_name":"C90-R300x1200 LED 4000 DALI LI MP","epd_id":"NEPD-4390-3613-EN","compliance":["EN 15804+A2","ISO 14025","ISO 21930"],"producer_name":"Glamox AS","environmental_impact":[{"parameter":"GWP-total","unit":"kg CO2-eq.","values":[{"value":"1,05E+02","module":"A1"},{"value":"1,08E+00","module":"A2"},{"value":"2,51E-01","module":"A3"},{"value":"8,42E-01","module":"A4"},{"value":"9,74E-01","module":"A5"},{"value":"1,39E+02","module":"B6"},{"value":"0,0E+00","module":"C1"},{"value":"1,38E-01","module":"C2"},{"value":"1,66E+00","module":"C3"},{"value":"1,63E-01","module":"C4"},{"value":"-1,95E+00","module":"D"}]},{"parameter":"GWP-fossil","unit":"kg CO2-eq.","values":[{"value":"1,05E+02","module":"A1"},{"value":"1,08E+00","module":"A2"},{"value":"2,39E-01","module":"A3"},{"value":"8,42E-01","module":"A4"},{"value":"1,39E-02","module":"A5"},{"value":"1,30E+02","module":"B6"},{"value":"0,0E+00","module":"C1"},{"value":"1,38E-01","module":"C2"},{"value":"1,66E+00","module":"C3"},{"value":"1,62E-01","module":"C4"},{"value":"-1,94E+00","module":"D"}]},{"parameter":"GWP-biogenic","unit":"kg CO2-eq.","values":[{"value":"-4,44E-01","module":"A1"},{"value":"4,29E-04","module":"A2"},{"value":"1,19E-02","module":"A3"},{"value":"3,43E-04","module":"A4"},{"value":"9,60E-01","module":"A5"},{"value":"2,37E+00","module":"B6"},{"value":"0,0E+00","module":"C1"},{"value":"5,68E-05","module":"C2"},{"value":"2,36E-04","module":"C3"},{"value":"7,70E-05","module":"C4"},{"value":"-4,67E-03","module":"D"}]},{"parameter":"GWP-luluc","unit":"kg CO2-eq.","values":[{"value":"2,58E-01","module":"A1"},{"value":"3,98E-04","module":"A2"},{"value":"7,65E-04","module":"A3"},{"value":"2,94E-04","module":"A4"},{"value":"3,39E-06","module":"A5"},{"value":"7,11E+00","module":"B6"},{"value":"0,0E+00","module":"C1"},{"value":"4,04E-05","module":"C2"},{"value":"4,82E-04","module":"C3"},{"value":"7,13E-04","module":"C4"},{"value":"-5,00E-03","module":"D"}]},{"parameter":"ODP","unit":"kg CFC 11-eq.","values":[{"value":"8,08E-06","module":"A1"},{"value":"2,44E-07","module":"A2"},{"value":"1,64E-08","module":"A3"},{"value":"1,92E-07","module":"A4"},{"value":"2,21E-09","module":"A5"},{"value":"1,40E-05","module":"B6"},{"value":"0,0E+00","module":"C1"},{"value":"3,20E-08","module":"C2"},{"value":"1,00E-08","module":"C3"},{"value":"8,06E-09","module":"C4"},{"value":"-6,47E-03","module":"D"}]},{"parameter":"AP","unit":"mol H+-eq.","values":[{"value":"9,20E-01","module":"A1"},{"value":"6,52E-03","module":"A2"},{"value":"2,21E-03","module":"A3"},{"value":"3,44E-03","module":"A4"},{"value":"4,91E-05","module":"A5"},{"value":"5,98E-01","module":"B6"},{"value":"0,0E+00","module":"C1"},{"value":"5,82E-04","module":"C2"},{"value":"7,18E-04","module":"C3"},{"value":"4,80E-04","module":"C4"},{"value":"-1,04E-01","module":"D"}]},{"parameter":"POCP","unit":"kg NMVOC-eq.","values":[{"value":"3,91E-01","module":"A1"},{"value":"5,85E-03","module":"A2"},{"value":"1,66E-03","module":"A3"},{"value":"3,46E-03","module":"A4"},{"value":"5,15E-05","module":"A5"},{"value":"2,97E-01","module":"B6"},{"value":"0,0E+00","module":"C1"},{"value":"6,22E-04","module":"C2"},{"value":"6,28E-04","module":"C3"},{"value":"5,33E-04","module":"C4"},{"value":"-2,30E-02","module":"D"}]},{"parameter":"ADPE","unit":"kg Sb-eq.","values":[{"value":"1,72E-02","module":"A1"},{"value":"2,77E-05","module":"A2"},{"value":"1,39E-05","module":"A3"},{"value":"2,28E-05","module":"A4"},{"value":"2,48E-07","module":"A5"},{"value":"2,02E-03","module":"B6"},{"value":"0,0E+00","module":"C1"},{"value":"2,36E-06","module":"C2"},{"value":"9,09E-07","module":"C3"},{"value":"5,65E-07","module":"C4"},{"value":"-1,60E-03","module":"D"}]},{"parameter":"ADPF","unit":"MJ","values":[{"value":"1,31E+03","module":"A1"},{"value":"1,61E+01","module":"A2"},{"value":"2,85E+00","module":"A3"},{"value":"1,27E+01","module":"A4"},{"value":"1,47E-01","module":"A5"},{"value":"3,51E+03","module":"B6"},{"value":"0,0E+00","module":"C1"},{"value":"2,15E+00","module":"C2"},{"value":"1,16E+00","module":"C3"},{"value":"1,19E+00","module":"C4"},{"value":"-2,18E+01","module":"D"}]},{"parameter":"WDP","unit":"m3 world-eq.","values":[{"value":"3,77E+03","module":"A1"},{"value":"1,47E+01","module":"A2"},{"value":"4,30E+02","module":"A3"},{"value":"1,21E+01","module":"A4"},{"value":"2,31E-01","module":"A5"},{"value":"2,71E+05","module":"B6"},{"value":"0,0E+00","module":"C1"},{"value":"1,65E+00","module":"C2"},{"value":"1,37E+01","module":"C3"},{"value":"6,06E+00","module":"C4"},{"value":"-9,45E+00","module":"D"}]},{"parameter":"EP-freshwater","unit":"kg P-eq.","values":[{"value":"1,85E-02","module":"A1"},{"value":"8,18E-06","module":"A2"},{"value":"1,37E-05","module":"A3"},{"value":"6,61E-06","module":"A4"},{"value":"8,48E-08","module":"A5"},{"value":"8,58E-03","module":"B6"},{"value":"0,0E+00","module":"C1"},{"value":"1,06E-06","module":"C2"},{"value":"3,01E-06","module":"C3"},{"value":"3,77E-06","module":"C4"},{"value":"-7,00E-04","module":"D"}]},{"parameter":"EP-marine","unit":"kg N-eq.","values":[{"value":"1,13E-01","module":"A1"},{"value":"1,82E-03","module":"A2"},{"value":"5,41E-04","module":"A3"},{"value":"1,02E-03","module":"A4"},{"value":"1,97E-05","module":"A5"},{"value":"9,45E-02","module":"B6"},{"value":"0,0E+00","module":"C1"},{"value":"1,75E-04","module":"C2"},{"value":"2,33E-04","module":"C3"},{"value":"1,92E-04","module":"C4"},{"value":"-5,70E-03","module":"D"}]},{"parameter":"EP-terrestrial","unit":"mol N-eq.","values":[{"value":"1,47E+00","module":"A1"},{"value":"2,01E-02","module":"A2"},{"value":"6,14E-03","module":"A3"},{"value":"1,13E-02","module":"A4"},{"value":"1,76E-04","module":"A5"},{"value":"1,27E+00","module":"B6"},{"value":"0,0E+00","module":"C1"},{"value":"1,93E-03","module":"C2"},{"value":"2,46E-03","module":"C3"},{"value":"1,23E-03","module":"C4"},{"value":"-7,84E-02","module":"D"}]},{"parameter":"GWP-IOBC","unit":"kg CO2-eq.","values":[{"value":"1,06E+02","module":"A1"},{"value":"1,08E+00","module":"A2"},{"value":"1,98E-01","module":"A3"},{"value":"8,42E-01","module":"A4"},{"value":"0,0E+00","module":"A5"},{"value":"1,89E+02","module":"B6"},{"value":"0,0E+00","module":"C1"},{"value":"1,38E-01","module":"C2"},{"value":"1,66E+00","module":"C3"},{"value":"1,03E-02","module":"C4"},{"value":"-2,25E+00","module":"D"}]}],"additional_environmental_impact":[{"parameter":"PM","unit":"disease incidence","values":[{"value":"5,52E-06","module":"A1"},{"value":"7,42E-08","module":"A2"},{"value":"3,25E-08","module":"A3"},{"value":"6,06E-08","module":"A4"},{"value":"7,44E-10","module":"A5"},{"value":"3,17E-06","module":"B6"},{"value":"0,0E+00","module":"C1"},{"value":"1,22E-08","module":"C2"},{"value":"4,07E-09","module":"C3"},{"value":"8,80E-09","module":"C4"},{"value":"-2,98E-07","module":"D"}]},{"parameter":"ETP-fw","unit":"CTUe","values":[{"value":"6,49E+03","module":"A1"},{"value":"1,17E+01","module":"A2"},{"value":"1,18E+01","module":"A3"},{"value":"9,35E+00","module":"A4"},{"value":"1,89E-01","module":"A5"},{"value":"4,39E+03","module":"B6"},{"value":"0,0E+00","module":"C1"},{"value":"1,57E+00","module":"C2"},{"value":"5,06E+00","module":"C3"},{"value":"3,01E+02","module":"C4"},{"value":"-8,65E+02","module":"D"}]},{"parameter":"HTP-c","unit":"CTUh","values":[{"value":"1,48E-07","module":"A1"},{"value":"0,0E+00","module":"A2"},{"value":"5,80E-10","module":"A3"},{"value":"0,0E+00","module":"A4"},{"value":"5,00E-12","module":"A5"},{"value":"1,02E-07","module":"B6"},{"value":"0,0E+00","module":"C1"},{"value":"0,0E+00","module":"C2"},{"value":"1,95E-09","module":"C3"},{"value":"3,77E-10","module":"C4"},{"value":"-1,08E-08","module":"D"}]},{"parameter":"HTP-nc","unit":"CTUh","values":[{"value":"6,10E-06","module":"A1"},{"value":"1,27E-08","module":"A2"},{"value":"1,36E-08","module":"A3"},{"value":"1,01E-08","module":"A4"},{"value":"2,32E-10","module":"A5"},{"value":"2,69E-06","module":"B6"},{"value":"0,0E+00","module":"C1"},{"value":"1,52E-09","module":"C2"},{"value":"1,16E-07","module":"C3"},{"value":"2,86E-09","module":"C4"},{"value":"-5,73E-07","module":"D"}]},{"parameter":"SQP","unit":"unitless","values":[{"value":"3,17E+02","module":"A1"},{"value":"1,06E+01","module":"A2"},{"value":"1,41E+00","module":"A3"},{"value":"8,75E+00","module":"A4"},{"value":"1,20E-01","module":"A5"},{"value":"2,64E+03","module":"B6"},{"value":"0,0E+00","module":"C1"},{"value":"2,47E+00","module":"C2"},{"value":"2,52E-01","module":"C3"},{"value":"3,09E+00","module":"C4"},{"value":"-2,35E+01","module":"D"}]},{"parameter":"IRP","unit":"kBq U235-eq.","values":[{"value":"4,57E+00","module":"A1"},{"value":"7,03E-02","module":"A2"},{"value":"4,58E-02","module":"A3"},{"value":"5,55E-02","module":"A4"},{"value":"6,36E-04","module":"A5"},{"value":"7,99E+01","module":"B6"},{"value":"0,0E+00","module":"C1"},{"value":"9,41E-03","module":"C2"},{"value":"6,17E-03","module":"C3"},{"value":"3,10E-03","module":"C4"},{"value":"-6,00E-02","module":"D"}]}],"resource_use":[{"parameter":"PERE","unit":"MJ","values":[{"value":"1,31E+02","module":"A1"},{"value":"2,20E-01","module":"A2"},{"value":"3,19E+01","module":"A3"},{"value":"1,79E-01","module":"A4"},{"value":"2,60E-03","module":"A5"},{"value":"3,45E+03","module":"B6"},{"value":"0,0E+00","module":"C1"},{"value":"2,71E-02","module":"C2"},{"value":"2,34E-01","module":"C3"},{"value":"3,39E-01","module":"C4"},{"value":"-1,05E+01","module":"D"}]},{"parameter":"PERM","unit":"MJ","values":[{"value":"4,85E+00","module":"A1"},{"value":"0,0E+00","module":"A2"},{"value":"0,0E+00","module":"A3"},{"value":"0,0E+00","module":"A4"},{"value":"-5,71E+00","module":"A5"},{"value":"0,0E+00","module":"B6"},{"value":"0,0E+00","module":"C1"},{"value":"0,0E+00","module":"C2"},{"value":"0,0E+00","module":"C3"},{"value":"0,0E+00","module":"C4"},{"value":"0,0E+00","module":"D"}]},{"parameter":"PERT","unit":"MJ","values":[{"value":"1,36E+02","module":"A1"},{"value":"2,20E-01","module":"A2"},{"value":"3,19E+01","module":"A3"},{"value":"1,79E-01","module":"A4"},{"value":"-5,71E+00","module":"A5"},{"value":"3,45E+03","module":"B6"},{"value":"0,0E+00","module":"C1"},{"value":"2,71E-02","module":"C2"},{"value":"2,34E-01","module":"C3"},{"value":"3,39E-01","module":"C4"},{"value":"-1,05E+01","module":"D"}]},{"parameter":"PENRE","unit":"MJ","values":[{"value":"1,26E+03","module":"A1"},{"value":"1,61E+01","module":"A2"},{"value":"2,85E+00","module":"A3"},{"value":"1,27E+01","module":"A4"},{"value":"1,47E-01","module":"A5"},{"value":"3,56E+03","module":"B6"},{"value":"0,0E+00","module":"C1"},{"value":"2,15E+00","module":"C2"},{"value":"1,16E+00","module":"C3"},{"value":"1,19E+00","module":"C4"},{"value":"-2,18E+01","module":"D"}]},{"parameter":"PENRM","unit":"MJ","values":[{"value":"5,22E+01","module":"A1"},{"value":"0,0E+00","module":"A2"},{"value":"0,0E+00","module":"A3"},{"value":"0,0E+00","module":"A4"},{"value":"-2,55E+00","module":"A5"},{"value":"0,0E+00","module":"B6"},{"value":"0,0E+00","module":"C1"},{"value":"0,0E+00","module":"C2"},{"value":"-5,03E+01","module":"C3"},{"value":"0,0E+00","module":"C4"},{"value":"0,0E+00","module":"D"}]},{"parameter":"PENRT","unit":"MJ","values":[{"value":"1,31E+03","module":"A1"},{"value":"1,61E+01","module":"A2"},{"value":"2,85E+00","module":"A3"},{"value":"1,27E+01","module":"A4"},{"value":"-2,40E+00","module":"A5"},{"value":"3,56E+03","module":"B6"},{"value":"0,0E+00","module":"C1"},{"value":"2,15E+00","module":"C2"},{"value":"-4,91E+01","module":"C3"},{"value":"1,19E+00","module":"C4"},{"value":"-2,34E+01","module":"D"}]},{"parameter":"SM","unit":"kg","values":[{"value":"2,60E+00","module":"A1"},{"value":"0,0E+00","module":"A2"},{"value":"2,21E-02","module":"A3"},{"value":"0,0E+00","module":"A4"},{"value":"1,39E-04","module":"A5"},{"value":"0,0E+00","module":"B6"},{"value":"0,0E+00","module":"C1"},{"value":"0,0E+00","module":"C2"},{"value":"1,13E-04","module":"C3"},{"value":"1,07E-02","module":"C4"},{"value":"2,89E-01","module":"D"}]},{"parameter":"RSF","unit":"MJ","values":[{"value":"9,33E-01","module":"A1"},{"value":"7,81E-03","module":"A2"},{"value":"2,56E-02","module":"A3"},{"value":"6,41E-03","module":"A4"},{"value":"8,28E-05","module":"A5"},{"value":"3,48E+01","module":"B6"},{"value":"0,0E+00","module":"C1"},{"value":"9,48E-04","module":"C2"},{"value":"2,33E-03","module":"C3"},{"value":"1,26E-03","module":"C4"},{"value":"2,07E-02","module":"D"}]},{"parameter":"NRSF","unit":"MJ","values":[{"value":"-3,98E+00","module":"A1"},{"value":"2,72E-02","module":"A2"},{"value":"6,56E-02","module":"A3"},{"value":"2,29E-02","module":"A4"},{"value":"3,22E-04","module":"A5"},{"value":"0,0E+00","module":"B6"},{"value":"0,0E+00","module":"C1"},{"value":"3,18E-03","module":"C2"},{"value":"-9,00E-04","module":"C3"},{"value":"7,04E-02","module":"C4"},{"value":"1,71E-01","module":"D"}]},{"parameter":"FW","unit":"m3","values":[{"value":"1,06E+00","module":"A1"},{"value":"1,64E-03","module":"A2"},{"value":"2,42E-01","module":"A3"},{"value":"1,34E-03","module":"A4"},{"value":"7,07E-05","module":"A5"},{"value":"1,57E+01","module":"B6"},{"value":"0,0E+00","module":"C1"},{"value":"2,45E-04","module":"C2"},{"value":"2,91E-03","module":"C3"},{"value":"8,71E-04","module":"C4"},{"value":"-2,69E-02","module":"D"}]}],"end_of_life_waste":[{"parameter":"HWD","unit":"kg","values":[{"value":"4,93E-01","module":"A1"},{"value":"8,12E-04","module":"A2"},{"value":"1,72E-02","module":"A3"},{"value":"6,47E-04","module":"A4"},{"value":"5,72E-04","module":"A5"},{"value":"3,28E-01","module":"B6"},{"value":"0,0E+00","module":"C1"},{"value":"1,18E-04","module":"C2"},{"value":"2,25E-04","module":"C3"},{"value":"3,95E-01","module":"C4"},{"value":"-9,67E-03","module":"D"}]},{"parameter":"NHWD","unit":"kg","values":[{"value":"1,38E+01","module":"A1"},{"value":"7,27E-01","module":"A2"},{"value":"2,09E-01","module":"A3"},{"value":"6,07E-01","module":"A4"},{"value":"3,62E-02","module":"A5"},{"value":"2,18E+01","module":"B6"},{"value":"0,0E+00","module":"C1"},{"value":"1,87E-01","module":"C2"},{"value":"7,94E-02","module":"C3"},{"value":"1,16E+00","module":"C4"},{"value":"-5,68E-01","module":"D"}]},{"parameter":"RWD","unit":"kg","values":[{"value":"3,49E-03","module":"A1"},{"value":"1,10E-04","module":"A2"},{"value":"2,35E-05","module":"A3"},{"value":"8,65E-05","module":"A4"},{"value":"9,77E-07","module":"A5"},{"value":"3,67E-02","module":"B6"},{"value":"0,0E+00","module":"C1"},{"value":"1,47E-05","module":"C2"},{"value":"4,68E-06","module":"C3"},{"value":"3,59E-06","module":"C4"},{"value":"-5,21E-05","module":"D"}]}],"end_of_life_flow":[{"parameter":"CRU","unit":"kg","values":[{"value":"0,0E+00","module":"A1"},{"value":"0,0E+00","module":"A2"},{"value":"0,0E+00","module":"A3"},{"value":"0,0E+00","module":"A4"},{"value":"0,0E+00","module":"A5"},{"value":"0,0E+00","module":"B6"},{"value":"0,0E+00","module":"C1"},{"value":"0,0E+00","module":"C2"},{"value":"0,0E+00","module":"C3"},{"value":"0,0E+00","module":"C4"},{"value":"0,0E+00","module":"D"}]},{"parameter":"MFR","unit":"kg","values":[{"value":"3,19E-04","module":"A1"},{"value":"0,0E+00","module":"A2"},{"value":"3,84E-01","module":"A3"},{"value":"0,0E+00","module":"A4"},{"value":"5,56E-01","module":"A5"},{"value":"0,0E+00","module":"B6"},{"value":"0,0E+00","module":"C1"},{"value":"0,0E+00","module":"C2"},{"value":"1,90E+00","module":"C3"},{"value":"8,09E-03","module":"C4"},{"value":"2,86E-01","module":"D"}]},{"parameter":"MER","unit":"kg","values":[{"value":"7,58E-05","module":"A1"},{"value":"0,0E+00","module":"A2"},{"value":"3,22E-06","module":"A3"},{"value":"0,0E+00","module":"A4"},{"value":"9,06E-07","module":"A5"},{"value":"0,0E+00","module":"B6"},{"value":"0,0E+00","module":"C1"},{"value":"0,0E+00","module":"C2"},{"value":"4,73E-01","module":"C3"},{"value":"7,14E-05","module":"C4"},{"value":"1,67E-04","module":"D"}]},{"parameter":"EEE","unit":"MJ","values":[{"value":"1,43E-03","module":"A1"},{"value":"0,0E+00","module":"A2"},{"value":"5,81E-02","module":"A3"},{"value":"0,0E+00","module":"A4"},{"value":"3,27E-02","module":"A5"},{"value":"0,0E+00","module":"B6"},{"value":"0,0E+00","module":"C1"},{"value":"0,0E+00","module":"C2"},{"value":"1,01E+00","module":"C3"},{"value":"6,86E-04","module":"C4"},{"value":"-2,45E-04","module":"D"}]},{"parameter":"EET","unit":"MJ","values":[{"value":"2,17E-02","module":"A1"},{"value":"0,0E+00","module":"A2"},{"value":"8,79E-01","module":"A3"},{"value":"0,0E+00","module":"A4"},{"value":"4,95E-01","module":"A5"},{"value":"0,0E+00","module":"B6"},{"value":"0,0E+00","module":"C1"},{"value":"0,0E+00","module":"C2"},{"value":"1,53E+01","module":"C3"},{"value":"1,04E-02","module":"C4"},{"value":"-3,71E-03","module":"D"}]}]}