{"product_name":"C95-RC525 LED 4000 DALI LI MP","epd_id":"NEPD-6151-5422","compliance":["EN 15804+A2","ISO 14025","ISO 21930"],"producer_name":"Glamox AS","environmental_impact":[{"parameter":"GWP-total","unit":"kg CO2-eq.","values":[{"value":"7,05E+01","module":"A1"},{"value":"5,83E-01","module":"A2"},{"value":"4,07E-01","module":"A3"},{"value":"8,89E-01","module":"A4"},{"value":"8,80E-01","module":"A5"},{"value":"1,52E+02","module":"B6"},{"value":"0,0E+00","module":"C1"},{"value":"2,42E-01","module":"C2"},{"value":"2,18E+00","module":"C3"},{"value":"1,32E-01","module":"C4"},{"value":"-6,80E+00","module":"D"}]},{"parameter":"GWP-fossil","unit":"kg CO2-eq.","values":[{"value":"7,09E+01","module":"A1"},{"value":"5,83E-01","module":"A2"},{"value":"3,99E-01","module":"A3"},{"value":"8,88E-01","module":"A4"},{"value":"1,21E-02","module":"A5"},{"value":"1,42E+02","module":"B6"},{"value":"0,0E+00","module":"C1"},{"value":"2,42E-01","module":"C2"},{"value":"2,18E+00","module":"C3"},{"value":"1,32E-01","module":"C4"},{"value":"-6,68E+00","module":"D"}]},{"parameter":"GWP-biogenic","unit":"kg CO2-eq.","values":[{"value":"-5,87E-01","module":"A1"},{"value":"2,10E-04","module":"A2"},{"value":"7,68E-03","module":"A3"},{"value":"3,39E-04","module":"A4"},{"value":"8,68E-01","module":"A5"},{"value":"2,59E+00","module":"B6"},{"value":"0,0E+00","module":"C1"},{"value":"9,85E-05","module":"C2"},{"value":"2,22E-04","module":"C3"},{"value":"2,86E-05","module":"C4"},{"value":"-2,55E-02","module":"D"}]},{"parameter":"GWP-luluc","unit":"kg CO2-eq.","values":[{"value":"1,29E-01","module":"A1"},{"value":"2,78E-04","module":"A2"},{"value":"1,19E-04","module":"A3"},{"value":"3,52E-04","module":"A4"},{"value":"3,03E-06","module":"A5"},{"value":"7,77E+00","module":"B6"},{"value":"0,0E+00","module":"C1"},{"value":"8,44E-05","module":"C2"},{"value":"1,82E-04","module":"C3"},{"value":"1,98E-04","module":"C4"},{"value":"-9,83E-02","module":"D"}]},{"parameter":"ODP","unit":"kg CFC 11-eq.","values":[{"value":"3,27E-06","module":"A1"},{"value":"1,34E-07","module":"A2"},{"value":"4,42E-08","module":"A3"},{"value":"1,98E-07","module":"A4"},{"value":"1,97E-09","module":"A5"},{"value":"1,53E-05","module":"B6"},{"value":"0,0E+00","module":"C1"},{"value":"5,51E-08","module":"C2"},{"value":"1,07E-08","module":"C3"},{"value":"6,08E-09","module":"C4"},{"value":"-8,69E-03","module":"D"}]},{"parameter":"AP","unit":"mol H+-eq.","values":[{"value":"5,06E-01","module":"A1"},{"value":"7,94E-03","module":"A2"},{"value":"1,05E-03","module":"A3"},{"value":"7,97E-03","module":"A4"},{"value":"4,38E-05","module":"A5"},{"value":"6,54E-01","module":"B6"},{"value":"0,0E+00","module":"C1"},{"value":"9,87E-04","module":"C2"},{"value":"7,31E-04","module":"C3"},{"value":"2,33E-04","module":"C4"},{"value":"-9,23E-02","module":"D"}]},{"parameter":"POCP","unit":"kg NMVOC-eq.","values":[{"value":"2,56E-01","module":"A1"},{"value":"5,97E-03","module":"A2"},{"value":"6,75E-04","module":"A3"},{"value":"6,58E-03","module":"A4"},{"value":"4,58E-05","module":"A5"},{"value":"3,25E-01","module":"B6"},{"value":"0,0E+00","module":"C1"},{"value":"9,91E-04","module":"C2"},{"value":"7,01E-04","module":"C3"},{"value":"2,78E-04","module":"C4"},{"value":"-3,14E-02","module":"D"}]},{"parameter":"ADPE","unit":"kg Sb-eq.","values":[{"value":"9,27E-03","module":"A1"},{"value":"1,17E-05","module":"A2"},{"value":"1,11E-05","module":"A3"},{"value":"2,10E-05","module":"A4"},{"value":"2,21E-07","module":"A5"},{"value":"2,20E-03","module":"B6"},{"value":"0,0E+00","module":"C1"},{"value":"6,54E-06","module":"C2"},{"value":"7,37E-07","module":"C3"},{"value":"2,54E-07","module":"C4"},{"value":"-1,23E-03","module":"D"}]},{"parameter":"ADPF","unit":"MJ","values":[{"value":"8,24E+02","module":"A1"},{"value":"8,30E+00","module":"A2"},{"value":"4,97E+00","module":"A3"},{"value":"1,30E+01","module":"A4"},{"value":"1,31E-01","module":"A5"},{"value":"3,83E+03","module":"B6"},{"value":"0,0E+00","module":"C1"},{"value":"3,64E+00","module":"C2"},{"value":"9,81E-01","module":"C3"},{"value":"6,27E-01","module":"C4"},{"value":"-8,16E+01","module":"D"}]},{"parameter":"WDP","unit":"m3 world-eq.","values":[{"value":"3,12E+03","module":"A1"},{"value":"5,87E+00","module":"A2"},{"value":"2,37E+00","module":"A3"},{"value":"1,10E+01","module":"A4"},{"value":"2,02E-01","module":"A5"},{"value":"2,96E+05","module":"B6"},{"value":"0,0E+00","module":"C1"},{"value":"3,47E+00","module":"C2"},{"value":"7,95E+00","module":"C3"},{"value":"6,62E+00","module":"C4"},{"value":"-2,79E+03","module":"D"}]},{"parameter":"EP-freshwater","unit":"kg P-eq.","values":[{"value":"5,82E-03","module":"A1"},{"value":"3,81E-06","module":"A2"},{"value":"7,01E-06","module":"A3"},{"value":"6,36E-06","module":"A4"},{"value":"7,57E-08","module":"A5"},{"value":"9,38E-03","module":"B6"},{"value":"0,0E+00","module":"C1"},{"value":"1,90E-06","module":"C2"},{"value":"2,91E-06","module":"C3"},{"value":"1,22E-06","module":"C4"},{"value":"-5,56E-04","module":"D"}]},{"parameter":"EP-marine","unit":"kg N-eq.","values":[{"value":"7,14E-02","module":"A1"},{"value":"1,98E-03","module":"A2"},{"value":"1,89E-04","module":"A3"},{"value":"2,13E-03","module":"A4"},{"value":"1,72E-05","module":"A5"},{"value":"1,03E-01","module":"B6"},{"value":"0,0E+00","module":"C1"},{"value":"2,93E-04","module":"C2"},{"value":"2,69E-04","module":"C3"},{"value":"1,72E-04","module":"C4"},{"value":"-8,09E-03","module":"D"}]},{"parameter":"EP-terrestrial","unit":"mol N-eq.","values":[{"value":"8,88E-01","module":"A1"},{"value":"2,20E-02","module":"A2"},{"value":"2,01E-03","module":"A3"},{"value":"2,36E-02","module":"A4"},{"value":"1,57E-04","module":"A5"},{"value":"1,39E+00","module":"B6"},{"value":"0,0E+00","module":"C1"},{"value":"3,24E-03","module":"C2"},{"value":"2,81E-03","module":"C3"},{"value":"7,42E-04","module":"C4"},{"value":"-9,60E-02","module":"D"}]},{"parameter":"GWP-IOBC","unit":"kg CO2-eq.","values":[{"value":"7,13E+01","module":"A1"},{"value":"5,83E-01","module":"A2"},{"value":"3,97E-01","module":"A3"},{"value":"8,89E-01","module":"A4"},{"value":"1,21E-02","module":"A5"},{"value":"2,06E+02","module":"B6"},{"value":"0,0E+00","module":"C1"},{"value":"2,42E-01","module":"C2"},{"value":"2,18E+00","module":"C3"},{"value":"1,36E-01","module":"C4"},{"value":"-7,00E+00","module":"D"}]}],"additional_environmental_impact":[{"parameter":"PM","unit":"disease incidence","values":[{"value":"4,54E-06","module":"A1"},{"value":"2,83E-08","module":"A2"},{"value":"8,59E-09","module":"A3"},{"value":"5,72E-08","module":"A4"},{"value":"6,61E-10","module":"A5"},{"value":"3,47E-06","module":"B6"},{"value":"0,0E+00","module":"C1"},{"value":"1,74E-08","module":"C2"},{"value":"4,17E-09","module":"C3"},{"value":"4,30E-09","module":"C4"},{"value":"-5,78E-07","module":"D"}]},{"parameter":"ETP-fw","unit":"CTUe","values":[{"value":"2,70E+03","module":"A1"},{"value":"5,72E+00","module":"A2"},{"value":"6,89E+00","module":"A3"},{"value":"9,28E+00","module":"A4"},{"value":"1,69E-01","module":"A5"},{"value":"4,80E+03","module":"B6"},{"value":"0,0E+00","module":"C1"},{"value":"2,68E+00","module":"C2"},{"value":"5,93E+00","module":"C3"},{"value":"3,35E+02","module":"C4"},{"value":"-5,22E+02","module":"D"}]},{"parameter":"HTP-c","unit":"CTUh","values":[{"value":"9,17E-08","module":"A1"},{"value":"0,0E+00","module":"A2"},{"value":"4,80E-10","module":"A3"},{"value":"0,0E+00","module":"A4"},{"value":"5,00E-12","module":"A5"},{"value":"1,12E-07","module":"B6"},{"value":"0,0E+00","module":"C1"},{"value":"0,0E+00","module":"C2"},{"value":"1,02E-09","module":"C3"},{"value":"1,19E-10","module":"C4"},{"value":"-1,88E-08","module":"D"}]},{"parameter":"HTP-nc","unit":"CTUh","values":[{"value":"2,28E-06","module":"A1"},{"value":"4,94E-09","module":"A2"},{"value":"8,79E-09","module":"A3"},{"value":"1,02E-08","module":"A4"},{"value":"2,08E-10","module":"A5"},{"value":"2,94E-06","module":"B6"},{"value":"0,0E+00","module":"C1"},{"value":"2,90E-09","module":"C2"},{"value":"5,74E-08","module":"C3"},{"value":"1,13E-09","module":"C4"},{"value":"-2,17E-07","module":"D"}]},{"parameter":"SQP","unit":"unitless","values":[{"value":"1,84E+02","module":"A1"},{"value":"4,25E+00","module":"A2"},{"value":"1,57E+00","module":"A3"},{"value":"7,90E+00","module":"A4"},{"value":"1,05E-01","module":"A5"},{"value":"2,89E+03","module":"B6"},{"value":"0,0E+00","module":"C1"},{"value":"2,51E+00","module":"C2"},{"value":"2,24E-01","module":"C3"},{"value":"1,70E+00","module":"C4"},{"value":"-2,06E+01","module":"D"}]},{"parameter":"IRP","unit":"kBq U235-eq.","values":[{"value":"1,71E+00","module":"A1"},{"value":"3,61E-02","module":"A2"},{"value":"4,90E-03","module":"A3"},{"value":"5,69E-02","module":"A4"},{"value":"5,66E-04","module":"A5"},{"value":"8,74E+01","module":"B6"},{"value":"0,0E+00","module":"C1"},{"value":"1,59E-02","module":"C2"},{"value":"4,24E-03","module":"C3"},{"value":"2,56E-03","module":"C4"},{"value":"-3,17E-01","module":"D"}]}],"resource_use":[{"parameter":"PERE","unit":"MJ","values":[{"value":"6,97E+01","module":"A1"},{"value":"9,75E-02","module":"A2"},{"value":"1,15E+01","module":"A3"},{"value":"1,69E-01","module":"A4"},{"value":"2,30E-03","module":"A5"},{"value":"3,77E+03","module":"B6"},{"value":"0,0E+00","module":"C1"},{"value":"5,14E-02","module":"C2"},{"value":"1,28E-01","module":"C3"},{"value":"1,19E-01","module":"C4"},{"value":"-3,46E+01","module":"D"}]},{"parameter":"PERM","unit":"MJ","values":[{"value":"4,26E+00","module":"A1"},{"value":"0,0E+00","module":"A2"},{"value":"0,0E+00","module":"A3"},{"value":"0,0E+00","module":"A4"},{"value":"-4,52E+00","module":"A5"},{"value":"0,0E+00","module":"B6"},{"value":"0,0E+00","module":"C1"},{"value":"0,0E+00","module":"C2"},{"value":"0,0E+00","module":"C3"},{"value":"0,0E+00","module":"C4"},{"value":"0,0E+00","module":"D"}]},{"parameter":"PERT","unit":"MJ","values":[{"value":"7,40E+01","module":"A1"},{"value":"9,75E-02","module":"A2"},{"value":"1,15E+01","module":"A3"},{"value":"1,69E-01","module":"A4"},{"value":"-4,52E+00","module":"A5"},{"value":"3,77E+03","module":"B6"},{"value":"0,0E+00","module":"C1"},{"value":"5,14E-02","module":"C2"},{"value":"1,28E-01","module":"C3"},{"value":"1,19E-01","module":"C4"},{"value":"-3,46E+01","module":"D"}]},{"parameter":"PENRE","unit":"MJ","values":[{"value":"7,66E+02","module":"A1"},{"value":"8,30E+00","module":"A2"},{"value":"4,97E+00","module":"A3"},{"value":"1,30E+01","module":"A4"},{"value":"1,31E-01","module":"A5"},{"value":"3,89E+03","module":"B6"},{"value":"0,0E+00","module":"C1"},{"value":"3,64E+00","module":"C2"},{"value":"9,81E-01","module":"C3"},{"value":"6,27E-01","module":"C4"},{"value":"-8,16E+01","module":"D"}]},{"parameter":"PENRM","unit":"MJ","values":[{"value":"5,85E+01","module":"A1"},{"value":"0,0E+00","module":"A2"},{"value":"0,0E+00","module":"A3"},{"value":"0,0E+00","module":"A4"},{"value":"-2,04E+00","module":"A5"},{"value":"0,0E+00","module":"B6"},{"value":"0,0E+00","module":"C1"},{"value":"0,0E+00","module":"C2"},{"value":"-5,76E+01","module":"C3"},{"value":"0,0E+00","module":"C4"},{"value":"0,0E+00","module":"D"}]},{"parameter":"PENRT","unit":"MJ","values":[{"value":"8,24E+02","module":"A1"},{"value":"8,30E+00","module":"A2"},{"value":"4,97E+00","module":"A3"},{"value":"1,30E+01","module":"A4"},{"value":"-1,91E+00","module":"A5"},{"value":"3,89E+03","module":"B6"},{"value":"0,0E+00","module":"C1"},{"value":"3,64E+00","module":"C2"},{"value":"-5,66E+01","module":"C3"},{"value":"6,27E-01","module":"C4"},{"value":"-8,16E+01","module":"D"}]},{"parameter":"SM","unit":"kg","values":[{"value":"9,76E-01","module":"A1"},{"value":"0,0E+00","module":"A2"},{"value":"6,05E-06","module":"A3"},{"value":"0,0E+00","module":"A4"},{"value":"0,0E+00","module":"A5"},{"value":"0,0E+00","module":"B6"},{"value":"0,0E+00","module":"C1"},{"value":"0,0E+00","module":"C2"},{"value":"0,0E+00","module":"C3"},{"value":"4,91E-03","module":"C4"},{"value":"1,26E-03","module":"D"}]},{"parameter":"RSF","unit":"MJ","values":[{"value":"7,07E-01","module":"A1"},{"value":"3,28E-03","module":"A2"},{"value":"2,02E-03","module":"A3"},{"value":"5,92E-03","module":"A4"},{"value":"7,35E-05","module":"A5"},{"value":"3,81E+01","module":"B6"},{"value":"0,0E+00","module":"C1"},{"value":"1,84E-03","module":"C2"},{"value":"2,13E-03","module":"C3"},{"value":"9,01E-04","module":"C4"},{"value":"2,02E-02","module":"D"}]},{"parameter":"NRSF","unit":"MJ","values":[{"value":"-2,16E+00","module":"A1"},{"value":"1,50E-02","module":"A2"},{"value":"5,21E-03","module":"A3"},{"value":"2,00E-02","module":"A4"},{"value":"2,87E-04","module":"A5"},{"value":"0,0E+00","module":"B6"},{"value":"0,0E+00","module":"C1"},{"value":"6,57E-03","module":"C2"},{"value":"-5,46E-05","module":"C3"},{"value":"1,97E-02","module":"C4"},{"value":"3,15E-01","module":"D"}]},{"parameter":"FW","unit":"m3","values":[{"value":"5,21E-01","module":"A1"},{"value":"7,34E-04","module":"A2"},{"value":"9,88E-04","module":"A3"},{"value":"1,26E-03","module":"A4"},{"value":"6,29E-05","module":"A5"},{"value":"1,71E+01","module":"B6"},{"value":"0,0E+00","module":"C1"},{"value":"3,84E-04","module":"C2"},{"value":"2,99E-03","module":"C3"},{"value":"6,24E-04","module":"C4"},{"value":"-1,45E-01","module":"D"}]}],"end_of_life_waste":[{"parameter":"HWD","unit":"kg","values":[{"value":"3,50E-01","module":"A1"},{"value":"4,06E-04","module":"A2"},{"value":"3,13E-02","module":"A3"},{"value":"6,45E-04","module":"A4"},{"value":"0,0E+00","module":"A5"},{"value":"3,59E-01","module":"B6"},{"value":"0,0E+00","module":"C1"},{"value":"1,86E-04","module":"C2"},{"value":"2,58E-05","module":"C3"},{"value":"1,24E-01","module":"C4"},{"value":"1,29E-02","module":"D"}]},{"parameter":"NHWD","unit":"kg","values":[{"value":"9,89E+00","module":"A1"},{"value":"2,76E-01","module":"A2"},{"value":"3,36E-01","module":"A3"},{"value":"5,35E-01","module":"A4"},{"value":"5,59E-01","module":"A5"},{"value":"2,38E+01","module":"B6"},{"value":"0,0E+00","module":"C1"},{"value":"1,74E-01","module":"C2"},{"value":"4,50E-02","module":"C3"},{"value":"1,44E+00","module":"C4"},{"value":"-1,95E+00","module":"D"}]},{"parameter":"RWD","unit":"kg","values":[{"value":"1,49E-03","module":"A1"},{"value":"5,69E-05","module":"A2"},{"value":"5,96E-06","module":"A3"},{"value":"8,92E-05","module":"A4"},{"value":"0,0E+00","module":"A5"},{"value":"4,01E-02","module":"B6"},{"value":"0,0E+00","module":"C1"},{"value":"2,48E-05","module":"C2"},{"value":"1,32E-06","module":"C3"},{"value":"2,59E-06","module":"C4"},{"value":"-2,94E-04","module":"D"}]}],"end_of_life_flow":[{"parameter":"CRU","unit":"kg","values":[{"value":"0,0E+00","module":"A1"},{"value":"0,0E+00","module":"A2"},{"value":"0,0E+00","module":"A3"},{"value":"0,0E+00","module":"A4"},{"value":"0,0E+00","module":"A5"},{"value":"0,0E+00","module":"B6"},{"value":"0,0E+00","module":"C1"},{"value":"0,0E+00","module":"C2"},{"value":"0,0E+00","module":"C3"},{"value":"0,0E+00","module":"C4"},{"value":"0,0E+00","module":"D"}]},{"parameter":"MFR","unit":"kg","values":[{"value":"0,0E+00","module":"A1"},{"value":"0,0E+00","module":"A2"},{"value":"4,41E-01","module":"A3"},{"value":"0,0E+00","module":"A4"},{"value":"5,00E-01","module":"A5"},{"value":"0,0E+00","module":"B6"},{"value":"0,0E+00","module":"C1"},{"value":"0,0E+00","module":"C2"},{"value":"1,75E+00","module":"C3"},{"value":"8,44E-05","module":"C4"},{"value":"-4,92E-05","module":"D"}]},{"parameter":"MER","unit":"kg","values":[{"value":"0,0E+00","module":"A1"},{"value":"0,0E+00","module":"A2"},{"value":"1,31E-01","module":"A3"},{"value":"0,0E+00","module":"A4"},{"value":"3,57E-02","module":"A5"},{"value":"0,0E+00","module":"B6"},{"value":"0,0E+00","module":"C1"},{"value":"0,0E+00","module":"C2"},{"value":"8,95E-01","module":"C3"},{"value":"7,00E-05","module":"C4"},{"value":"-6,48E-06","module":"D"}]},{"parameter":"EEE","unit":"MJ","values":[{"value":"0,0E+00","module":"A1"},{"value":"0,0E+00","module":"A2"},{"value":"9,72E-02","module":"A3"},{"value":"0,0E+00","module":"A4"},{"value":"2,92E-02","module":"A5"},{"value":"0,0E+00","module":"B6"},{"value":"0,0E+00","module":"C1"},{"value":"0,0E+00","module":"C2"},{"value":"1,36E+00","module":"C3"},{"value":"7,30E-04","module":"C4"},{"value":"-1,59E-05","module":"D"}]},{"parameter":"EET","unit":"MJ","values":[{"value":"0,0E+00","module":"A1"},{"value":"0,0E+00","module":"A2"},{"value":"1,47E+00","module":"A3"},{"value":"0,0E+00","module":"A4"},{"value":"4,42E-01","module":"A5"},{"value":"0,0E+00","module":"B6"},{"value":"0,0E+00","module":"C1"},{"value":"0,0E+00","module":"C2"},{"value":"2,06E+01","module":"C3"},{"value":"1,10E-02","module":"C4"},{"value":"-2,40E-04","module":"D"}]}]}