{"product_name":"C95-P100x1200 0/100 4900 DALI PRE C3 MP","epd_id":"NEPD-6401-5661","compliance":["EN 15804+A2","ISO 14025","ISO 21930"],"producer_name":"Glamox AS","environmental_impact":[{"parameter":"GWP-total","unit":"kg CO2-eq.","values":[{"value":"2,88E+01","module":"A1"},{"value":"8,01E-01","module":"A2"},{"value":"3,35E-01","module":"A3"},{"value":"8,65E-01","module":"A4"},{"value":"5,72E-01","module":"A5"},{"value":"2,01E+02","module":"B6"},{"value":"0,0E+00","module":"C1"},{"value":"1,99E-01","module":"C2"},{"value":"1,22E+00","module":"C3"},{"value":"7,59E-02","module":"C4"},{"value":"-9,79E-01","module":"D"}]},{"parameter":"GWP-fossil","unit":"kg CO2-eq.","values":[{"value":"2,92E+01","module":"A1"},{"value":"8,01E-01","module":"A2"},{"value":"3,29E-01","module":"A3"},{"value":"8,64E-01","module":"A4"},{"value":"5,47E-03","module":"A5"},{"value":"1,88E+02","module":"B6"},{"value":"0,0E+00","module":"C1"},{"value":"1,99E-01","module":"C2"},{"value":"1,22E+00","module":"C3"},{"value":"7,58E-02","module":"C4"},{"value":"-9,97E-01","module":"D"}]},{"parameter":"GWP-biogenic","unit":"kg CO2-eq.","values":[{"value":"-3,98E-01","module":"A1"},{"value":"2,74E-04","module":"A2"},{"value":"6,33E-03","module":"A3"},{"value":"3,34E-04","module":"A4"},{"value":"5,66E-01","module":"A5"},{"value":"3,43E+00","module":"B6"},{"value":"0,0E+00","module":"C1"},{"value":"8,11E-05","module":"C2"},{"value":"4,28E-04","module":"C3"},{"value":"1,64E-05","module":"C4"},{"value":"1,41E-03","module":"D"}]},{"parameter":"GWP-luluc","unit":"kg CO2-eq.","values":[{"value":"4,66E-02","module":"A1"},{"value":"4,03E-04","module":"A2"},{"value":"9,84E-05","module":"A3"},{"value":"3,36E-04","module":"A4"},{"value":"1,79E-06","module":"A5"},{"value":"1,03E+01","module":"B6"},{"value":"0,0E+00","module":"C1"},{"value":"6,96E-05","module":"C2"},{"value":"1,86E-04","module":"C3"},{"value":"1,11E-04","module":"C4"},{"value":"1,63E-02","module":"D"}]},{"parameter":"ODP","unit":"kg CFC 11-eq.","values":[{"value":"1,46E-06","module":"A1"},{"value":"1,75E-07","module":"A2"},{"value":"3,65E-08","module":"A3"},{"value":"1,94E-07","module":"A4"},{"value":"1,14E-09","module":"A5"},{"value":"2,03E-05","module":"B6"},{"value":"0,0E+00","module":"C1"},{"value":"4,54E-08","module":"C2"},{"value":"1,67E-08","module":"C3"},{"value":"4,83E-09","module":"C4"},{"value":"-4,37E-03","module":"D"}]},{"parameter":"AP","unit":"mol H+-eq.","values":[{"value":"2,35E-01","module":"A1"},{"value":"1,40E-02","module":"A2"},{"value":"8,66E-04","module":"A3"},{"value":"7,11E-03","module":"A4"},{"value":"2,56E-05","module":"A5"},{"value":"8,65E-01","module":"B6"},{"value":"0,0E+00","module":"C1"},{"value":"8,14E-04","module":"C2"},{"value":"6,90E-04","module":"C3"},{"value":"1,71E-04","module":"C4"},{"value":"-7,15E-02","module":"D"}]},{"parameter":"POCP","unit":"kg NMVOC-eq.","values":[{"value":"1,16E-01","module":"A1"},{"value":"1,04E-02","module":"A2"},{"value":"5,56E-04","module":"A3"},{"value":"5,96E-03","module":"A4"},{"value":"2,64E-05","module":"A5"},{"value":"4,30E-01","module":"B6"},{"value":"0,0E+00","module":"C1"},{"value":"8,17E-04","module":"C2"},{"value":"5,36E-04","module":"C3"},{"value":"2,00E-04","module":"C4"},{"value":"-1,66E-02","module":"D"}]},{"parameter":"ADPE","unit":"kg Sb-eq.","values":[{"value":"3,84E-03","module":"A1"},{"value":"1,41E-05","module":"A2"},{"value":"9,18E-06","module":"A3"},{"value":"2,09E-05","module":"A4"},{"value":"1,32E-07","module":"A5"},{"value":"2,92E-03","module":"B6"},{"value":"0,0E+00","module":"C1"},{"value":"5,39E-06","module":"C2"},{"value":"8,28E-07","module":"C3"},{"value":"1,81E-07","module":"C4"},{"value":"-1,17E-03","module":"D"}]},{"parameter":"ADPF","unit":"MJ","values":[{"value":"4,11E+02","module":"A1"},{"value":"1,12E+01","module":"A2"},{"value":"4,10E+00","module":"A3"},{"value":"1,27E+01","module":"A4"},{"value":"7,57E-02","module":"A5"},{"value":"5,07E+03","module":"B6"},{"value":"0,0E+00","module":"C1"},{"value":"3,00E+00","module":"C2"},{"value":"1,35E+00","module":"C3"},{"value":"4,70E-01","module":"C4"},{"value":"-7,00E+00","module":"D"}]},{"parameter":"WDP","unit":"m3 world-eq.","values":[{"value":"5,87E+02","module":"A1"},{"value":"6,88E+00","module":"A2"},{"value":"1,95E+00","module":"A3"},{"value":"1,09E+01","module":"A4"},{"value":"9,67E-02","module":"A5"},{"value":"3,92E+05","module":"B6"},{"value":"0,0E+00","module":"C1"},{"value":"2,86E+00","module":"C2"},{"value":"7,63E+00","module":"C3"},{"value":"7,07E+00","module":"C4"},{"value":"6,50E+02","module":"D"}]},{"parameter":"EP-freshwater","unit":"kg P-eq.","values":[{"value":"2,84E-03","module":"A1"},{"value":"4,86E-06","module":"A2"},{"value":"5,78E-06","module":"A3"},{"value":"6,29E-06","module":"A4"},{"value":"4,44E-08","module":"A5"},{"value":"1,24E-02","module":"B6"},{"value":"0,0E+00","module":"C1"},{"value":"1,56E-06","module":"C2"},{"value":"5,54E-06","module":"C3"},{"value":"7,86E-07","module":"C4"},{"value":"-4,84E-04","module":"D"}]},{"parameter":"EP-marine","unit":"kg N-eq.","values":[{"value":"1,67E-02","module":"A1"},{"value":"3,53E-03","module":"A2"},{"value":"1,56E-04","module":"A3"},{"value":"1,92E-03","module":"A4"},{"value":"8,53E-06","module":"A5"},{"value":"1,37E-01","module":"B6"},{"value":"0,0E+00","module":"C1"},{"value":"2,41E-04","module":"C2"},{"value":"1,95E-04","module":"C3"},{"value":"1,05E-04","module":"C4"},{"value":"-3,83E-03","module":"D"}]},{"parameter":"EP-terrestrial","unit":"mol N-eq.","values":[{"value":"3,47E-01","module":"A1"},{"value":"3,92E-02","module":"A2"},{"value":"1,66E-03","module":"A3"},{"value":"2,12E-02","module":"A4"},{"value":"9,17E-05","module":"A5"},{"value":"1,84E+00","module":"B6"},{"value":"0,0E+00","module":"C1"},{"value":"2,67E-03","module":"C2"},{"value":"2,08E-03","module":"C3"},{"value":"5,78E-04","module":"C4"},{"value":"-5,29E-02","module":"D"}]},{"parameter":"GWP-IOBC","unit":"kg CO2-eq.","values":[{"value":"2,93E+01","module":"A1"},{"value":"8,01E-01","module":"A2"},{"value":"3,27E-01","module":"A3"},{"value":"8,65E-01","module":"A4"},{"value":"5,47E-03","module":"A5"},{"value":"2,73E+02","module":"B6"},{"value":"0,0E+00","module":"C1"},{"value":"1,99E-01","module":"C2"},{"value":"1,22E+00","module":"C3"},{"value":"7,91E-02","module":"C4"},{"value":"-1,52E+00","module":"D"}]}],"additional_environmental_impact":[{"parameter":"PM","unit":"disease incidence","values":[{"value":"1,11E-06","module":"A1"},{"value":"3,16E-08","module":"A2"},{"value":"7,08E-09","module":"A3"},{"value":"5,67E-08","module":"A4"},{"value":"3,78E-10","module":"A5"},{"value":"4,59E-06","module":"B6"},{"value":"0,0E+00","module":"C1"},{"value":"1,43E-08","module":"C2"},{"value":"5,39E-09","module":"C3"},{"value":"3,04E-09","module":"C4"},{"value":"-2,00E-07","module":"D"}]},{"parameter":"ETP-fw","unit":"CTUe","values":[{"value":"1,38E+03","module":"A1"},{"value":"7,49E+00","module":"A2"},{"value":"5,68E+00","module":"A3"},{"value":"9,12E+00","module":"A4"},{"value":"1,01E-01","module":"A5"},{"value":"6,35E+03","module":"B6"},{"value":"0,0E+00","module":"C1"},{"value":"2,21E+00","module":"C2"},{"value":"5,41E+00","module":"C3"},{"value":"4,11E+02","module":"C4"},{"value":"-6,47E+02","module":"D"}]},{"parameter":"HTP-c","unit":"CTUh","values":[{"value":"2,74E-08","module":"A1"},{"value":"0,0E+00","module":"A2"},{"value":"3,94E-10","module":"A3"},{"value":"0,0E+00","module":"A4"},{"value":"3,00E-12","module":"A5"},{"value":"1,48E-07","module":"B6"},{"value":"0,0E+00","module":"C1"},{"value":"0,0E+00","module":"C2"},{"value":"7,46E-10","module":"C3"},{"value":"7,60E-11","module":"C4"},{"value":"-9,20E-09","module":"D"}]},{"parameter":"HTP-nc","unit":"CTUh","values":[{"value":"1,23E-06","module":"A1"},{"value":"5,50E-09","module":"A2"},{"value":"7,25E-09","module":"A3"},{"value":"1,00E-08","module":"A4"},{"value":"1,26E-10","module":"A5"},{"value":"3,89E-06","module":"B6"},{"value":"0,0E+00","module":"C1"},{"value":"2,39E-09","module":"C2"},{"value":"3,84E-08","module":"C3"},{"value":"8,78E-10","module":"C4"},{"value":"-3,40E-07","module":"D"}]},{"parameter":"SQP","unit":"unitless","values":[{"value":"9,15E+01","module":"A1"},{"value":"5,01E+00","module":"A2"},{"value":"1,29E+00","module":"A3"},{"value":"7,89E+00","module":"A4"},{"value":"5,11E-02","module":"A5"},{"value":"3,82E+03","module":"B6"},{"value":"0,0E+00","module":"C1"},{"value":"2,07E+00","module":"C2"},{"value":"3,37E-01","module":"C3"},{"value":"1,15E+00","module":"C4"},{"value":"-1,60E+01","module":"D"}]},{"parameter":"IRP","unit":"kBq U235-eq.","values":[{"value":"6,87E-01","module":"A1"},{"value":"4,85E-02","module":"A2"},{"value":"4,04E-03","module":"A3"},{"value":"5,56E-02","module":"A4"},{"value":"3,24E-04","module":"A5"},{"value":"1,16E+02","module":"B6"},{"value":"0,0E+00","module":"C1"},{"value":"1,31E-02","module":"C2"},{"value":"6,06E-03","module":"C3"},{"value":"2,25E-03","module":"C4"},{"value":"2,68E-02","module":"D"}]}],"resource_use":[{"parameter":"PERE","unit":"MJ","values":[{"value":"5,12E+01","module":"A1"},{"value":"1,21E-01","module":"A2"},{"value":"9,49E+00","module":"A3"},{"value":"1,67E-01","module":"A4"},{"value":"1,25E-03","module":"A5"},{"value":"4,99E+03","module":"B6"},{"value":"0,0E+00","module":"C1"},{"value":"4,24E-02","module":"C2"},{"value":"1,84E-01","module":"C3"},{"value":"8,37E-02","module":"C4"},{"value":"-2,75E+00","module":"D"}]},{"parameter":"PERM","unit":"MJ","values":[{"value":"2,90E+00","module":"A1"},{"value":"0,0E+00","module":"A2"},{"value":"0,0E+00","module":"A3"},{"value":"0,0E+00","module":"A4"},{"value":"-3,57E+00","module":"A5"},{"value":"0,0E+00","module":"B6"},{"value":"0,0E+00","module":"C1"},{"value":"0,0E+00","module":"C2"},{"value":"0,0E+00","module":"C3"},{"value":"0,0E+00","module":"C4"},{"value":"0,0E+00","module":"D"}]},{"parameter":"PERT","unit":"MJ","values":[{"value":"5,41E+01","module":"A1"},{"value":"1,21E-01","module":"A2"},{"value":"9,49E+00","module":"A3"},{"value":"1,67E-01","module":"A4"},{"value":"-3,57E+00","module":"A5"},{"value":"4,99E+03","module":"B6"},{"value":"0,0E+00","module":"C1"},{"value":"4,24E-02","module":"C2"},{"value":"1,84E-01","module":"C3"},{"value":"8,37E-02","module":"C4"},{"value":"-2,75E+00","module":"D"}]},{"parameter":"PENRE","unit":"MJ","values":[{"value":"3,68E+02","module":"A1"},{"value":"1,12E+01","module":"A2"},{"value":"4,10E+00","module":"A3"},{"value":"1,27E+01","module":"A4"},{"value":"7,57E-02","module":"A5"},{"value":"5,15E+03","module":"B6"},{"value":"0,0E+00","module":"C1"},{"value":"3,00E+00","module":"C2"},{"value":"1,35E+00","module":"C3"},{"value":"4,70E-01","module":"C4"},{"value":"-6,99E+00","module":"D"}]},{"parameter":"PENRM","unit":"MJ","values":[{"value":"2,65E+01","module":"A1"},{"value":"0,0E+00","module":"A2"},{"value":"0,0E+00","module":"A3"},{"value":"0,0E+00","module":"A4"},{"value":"-4,25E-02","module":"A5"},{"value":"0,0E+00","module":"B6"},{"value":"0,0E+00","module":"C1"},{"value":"0,0E+00","module":"C2"},{"value":"-2,73E+01","module":"C3"},{"value":"0,0E+00","module":"C4"},{"value":"0,0E+00","module":"D"}]},{"parameter":"PENRT","unit":"MJ","values":[{"value":"3,95E+02","module":"A1"},{"value":"1,12E+01","module":"A2"},{"value":"4,10E+00","module":"A3"},{"value":"1,27E+01","module":"A4"},{"value":"3,32E-02","module":"A5"},{"value":"5,15E+03","module":"B6"},{"value":"0,0E+00","module":"C1"},{"value":"3,00E+00","module":"C2"},{"value":"-2,59E+01","module":"C3"},{"value":"4,70E-01","module":"C4"},{"value":"-6,99E+00","module":"D"}]},{"parameter":"SM","unit":"kg","values":[{"value":"1,05E+00","module":"A1"},{"value":"0,0E+00","module":"A2"},{"value":"0,0E+00","module":"A3"},{"value":"0,0E+00","module":"A4"},{"value":"0,0E+00","module":"A5"},{"value":"0,0E+00","module":"B6"},{"value":"0,0E+00","module":"C1"},{"value":"0,0E+00","module":"C2"},{"value":"0,0E+00","module":"C3"},{"value":"1,21E-03","module":"C4"},{"value":"5,84E-02","module":"D"}]},{"parameter":"RSF","unit":"MJ","values":[{"value":"2,57E-01","module":"A1"},{"value":"3,95E-03","module":"A2"},{"value":"1,67E-03","module":"A3"},{"value":"5,89E-03","module":"A4"},{"value":"4,14E-05","module":"A5"},{"value":"5,04E+01","module":"B6"},{"value":"0,0E+00","module":"C1"},{"value":"1,52E-03","module":"C2"},{"value":"3,86E-03","module":"C3"},{"value":"8,70E-04","module":"C4"},{"value":"4,99E-02","module":"D"}]},{"parameter":"NRSF","unit":"MJ","values":[{"value":"1,28E-01","module":"A1"},{"value":"2,09E-02","module":"A2"},{"value":"4,29E-03","module":"A3"},{"value":"2,01E-02","module":"A4"},{"value":"1,70E-04","module":"A5"},{"value":"0,0E+00","module":"B6"},{"value":"0,0E+00","module":"C1"},{"value":"5,41E-03","module":"C2"},{"value":"-3,61E-05","module":"C3"},{"value":"1,11E-02","module":"C4"},{"value":"9,59E-01","module":"D"}]},{"parameter":"FW","unit":"m3","values":[{"value":"6,92E-01","module":"A1"},{"value":"9,13E-04","module":"A2"},{"value":"8,14E-04","module":"A3"},{"value":"1,25E-03","module":"A4"},{"value":"3,57E-05","module":"A5"},{"value":"2,27E+01","module":"B6"},{"value":"0,0E+00","module":"C1"},{"value":"3,16E-04","module":"C2"},{"value":"2,11E-03","module":"C3"},{"value":"5,15E-04","module":"C4"},{"value":"6,77E-03","module":"D"}]}],"end_of_life_waste":[{"parameter":"HWD","unit":"kg","values":[{"value":"8,83E-02","module":"A1"},{"value":"5,34E-04","module":"A2"},{"value":"2,58E-02","module":"A3"},{"value":"6,33E-04","module":"A4"},{"value":"0,0E+00","module":"A5"},{"value":"4,75E-01","module":"B6"},{"value":"0,0E+00","module":"C1"},{"value":"1,53E-04","module":"C2"},{"value":"1,73E-05","module":"C3"},{"value":"8,14E-02","module":"C4"},{"value":"-1,53E-02","module":"D"}]},{"parameter":"NHWD","unit":"kg","values":[{"value":"5,65E+00","module":"A1"},{"value":"3,14E-01","module":"A2"},{"value":"2,77E-01","module":"A3"},{"value":"5,36E-01","module":"A4"},{"value":"3,34E-01","module":"A5"},{"value":"3,15E+01","module":"B6"},{"value":"0,0E+00","module":"C1"},{"value":"1,43E-01","module":"C2"},{"value":"6,55E-02","module":"C3"},{"value":"1,13E+00","module":"C4"},{"value":"-4,07E-01","module":"D"}]},{"parameter":"RWD","unit":"kg","values":[{"value":"1,61E-02","module":"A1"},{"value":"7,70E-05","module":"A2"},{"value":"4,92E-06","module":"A3"},{"value":"8,72E-05","module":"A4"},{"value":"0,0E+00","module":"A5"},{"value":"5,31E-02","module":"B6"},{"value":"0,0E+00","module":"C1"},{"value":"2,05E-05","module":"C2"},{"value":"8,77E-07","module":"C3"},{"value":"2,21E-06","module":"C4"},{"value":"2,74E-05","module":"D"}]}],"end_of_life_flow":[{"parameter":"CRU","unit":"kg","values":[{"value":"0,0E+00","module":"A1"},{"value":"0,0E+00","module":"A2"},{"value":"0,0E+00","module":"A3"},{"value":"0,0E+00","module":"A4"},{"value":"0,0E+00","module":"A5"},{"value":"0,0E+00","module":"B6"},{"value":"0,0E+00","module":"C1"},{"value":"0,0E+00","module":"C2"},{"value":"0,0E+00","module":"C3"},{"value":"0,0E+00","module":"C4"},{"value":"0,0E+00","module":"D"}]},{"parameter":"MFR","unit":"kg","values":[{"value":"1,49E+00","module":"A1"},{"value":"0,0E+00","module":"A2"},{"value":"3,64E-01","module":"A3"},{"value":"0,0E+00","module":"A4"},{"value":"3,10E-01","module":"A5"},{"value":"0,0E+00","module":"B6"},{"value":"0,0E+00","module":"C1"},{"value":"0,0E+00","module":"C2"},{"value":"1,94E+00","module":"C3"},{"value":"3,99E-05","module":"C4"},{"value":"-2,52E-03","module":"D"}]},{"parameter":"MER","unit":"kg","values":[{"value":"3,50E-02","module":"A1"},{"value":"0,0E+00","module":"A2"},{"value":"1,08E-01","module":"A3"},{"value":"0,0E+00","module":"A4"},{"value":"2,33E-02","module":"A5"},{"value":"0,0E+00","module":"B6"},{"value":"0,0E+00","module":"C1"},{"value":"0,0E+00","module":"C2"},{"value":"4,87E-01","module":"C3"},{"value":"9,76E-07","module":"C4"},{"value":"-3,30E-04","module":"D"}]},{"parameter":"EEE","unit":"MJ","values":[{"value":"3,40E-02","module":"A1"},{"value":"0,0E+00","module":"A2"},{"value":"8,01E-02","module":"A3"},{"value":"0,0E+00","module":"A4"},{"value":"1,90E-02","module":"A5"},{"value":"0,0E+00","module":"B6"},{"value":"0,0E+00","module":"C1"},{"value":"0,0E+00","module":"C2"},{"value":"6,84E-01","module":"C3"},{"value":"6,33E-05","module":"C4"},{"value":"-8,95E-04","module":"D"}]},{"parameter":"EET","unit":"MJ","values":[{"value":"6,14E-02","module":"A1"},{"value":"0,0E+00","module":"A2"},{"value":"1,21E+00","module":"A3"},{"value":"0,0E+00","module":"A4"},{"value":"2,88E-01","module":"A5"},{"value":"0,0E+00","module":"B6"},{"value":"0,0E+00","module":"C1"},{"value":"0,0E+00","module":"C2"},{"value":"1,03E+01","module":"C3"},{"value":"9,58E-04","module":"C4"},{"value":"-1,35E-02","module":"D"}]}]}