{"product_name":"Cabinet, MFC, w/sliding doors, W80, 1 level","epd_id":"NEPD-3839-2793-EN","compliance":["EN 15804","ISO 14025","ISO 21930"],"producer_name":"Scan S\u00f8rlie","environmental_impact":[{"parameter":"GWP-total","unit":"kg CO2-eq.","values":[{"value":"3,04E+01","module":"A1"},{"value":"8,19E-01","module":"A2"},{"value":"3,59E+01","module":"A3"},{"value":"7,52E+00","module":"A4"}]},{"parameter":"ODP","unit":"kg CFC 11-eq.","values":[{"value":"2,82E-06","module":"A1"},{"value":"1,51E-07","module":"A2"},{"value":"1,77E-06","module":"A3"},{"value":"1,37E-06","module":"A4"}]},{"parameter":"AP","unit":"kg SO2-eq.","values":[{"value":"1,55E-01","module":"A1"},{"value":"2,62E-03","module":"A2"},{"value":"1,73E-01","module":"A3"},{"value":"2,62E-02","module":"A4"}]},{"parameter":"EP","unit":"kg Phosphat-eq.","values":[{"value":"2,18E-02","module":"A1"},{"value":"4,36E-04","module":"A2"},{"value":"2,27E-02","module":"A3"},{"value":"4,53E-03","module":"A4"}]},{"parameter":"POCP","unit":"kg Ethen-eq.","values":[{"value":"1,25E-02","module":"A1"},{"value":"1,34E-04","module":"A2"},{"value":"6,87E-03","module":"A3"},{"value":"1,23E-03","module":"A4"}]},{"parameter":"ADPE","unit":"kg Sb-eq.","values":[{"value":"8,92E-05","module":"A1"},{"value":"2,51E-06","module":"A2"},{"value":"5,58E-05","module":"A3"},{"value":"2,16E-05","module":"A4"}]},{"parameter":"ADPF","unit":"MJ","values":[{"value":"4,43E+02","module":"A1"},{"value":"1,23E+01","module":"A2"},{"value":"3,99E+02","module":"A3"},{"value":"1,12E+02","module":"A4"}]},{"parameter":"ADPM","unit":"kg Sb-eq.","values":[{"value":"8,92E-05","module":"A1"},{"value":"2,51E-06","module":"A2"},{"value":"5,58E-05","module":"A3"},{"value":"2,16E-05","module":"A4"}]}],"additional_environmental_impact":[],"resource_use":[{"parameter":"PERE","unit":"MJ","values":[{"value":"5,19E+02","module":"A1"},{"value":"1,80E-01","module":"A2"},{"value":"9,89E+01","module":"A3"},{"value":"1,68E+00","module":"A4"}]},{"parameter":"PERM","unit":"MJ","values":[{"value":"3,17E+02","module":"A1"},{"value":"0,0E+00","module":"A2"},{"value":"0,0E+00","module":"A3"},{"value":"0,0E+00","module":"A4"}]},{"parameter":"PERT","unit":"MJ","values":[{"value":"8,36E+02","module":"A1"},{"value":"1,80E-01","module":"A2"},{"value":"9,89E+01","module":"A3"},{"value":"1,68E+00","module":"A4"}]},{"parameter":"PENRE","unit":"MJ","values":[{"value":"4,97E+02","module":"A1"},{"value":"1,26E+01","module":"A2"},{"value":"6,85E+02","module":"A3"},{"value":"1,15E+02","module":"A4"}]},{"parameter":"PENRM","unit":"MJ","values":[{"value":"3,45E+01","module":"A1"},{"value":"0,0E+00","module":"A2"},{"value":"0,0E+00","module":"A3"},{"value":"0,0E+00","module":"A4"}]},{"parameter":"PENRT","unit":"MJ","values":[{"value":"5,32E+02","module":"A1"},{"value":"1,26E+01","module":"A2"},{"value":"6,85E+02","module":"A3"},{"value":"1,15E+02","module":"A4"}]},{"parameter":"SM","unit":"kg","values":[{"value":"8,39E-01","module":"A1"},{"value":"0,0E+00","module":"A2"},{"value":"0,0E+00","module":"A3"},{"value":"0,0E+00","module":"A4"}]},{"parameter":"RSF","unit":"MJ","values":[{"value":"0,0E+00","module":"A1"},{"value":"0,0E+00","module":"A2"},{"value":"0,0E+00","module":"A3"},{"value":"0,0E+00","module":"A4"}]},{"parameter":"NRSF","unit":"MJ","values":[{"value":"0,0E+00","module":"A1"},{"value":"0,0E+00","module":"A2"},{"value":"0,0E+00","module":"A3"},{"value":"0,0E+00","module":"A4"}]},{"parameter":"FW","unit":"m3","values":[{"value":"1,61E-01","module":"A1"},{"value":"2,37E-03","module":"A2"},{"value":"3,28E-01","module":"A3"},{"value":"2,19E-02","module":"A4"}]}],"end_of_life_waste":[{"parameter":"HWD","unit":"kg","values":[{"value":"5,19E-04","module":"A1"},{"value":"7,39E-06","module":"A2"},{"value":"8,25E-04","module":"A3"},{"value":"6,86E-05","module":"A4"}]},{"parameter":"NHWD","unit":"kg","values":[{"value":"1,56E+01","module":"A1"},{"value":"6,64E-01","module":"A2"},{"value":"8,51E+00","module":"A3"},{"value":"5,77E+00","module":"A4"}]},{"parameter":"RWD","unit":"kg","values":[{"value":"1,39E-03","module":"A1"},{"value":"8,68E-05","module":"A2"},{"value":"4,06E-03","module":"A3"},{"value":"7,86E-04","module":"A4"}]}],"end_of_life_flow":[{"parameter":"CRU","unit":"kg","values":[{"value":"0,0E+00","module":"A1"},{"value":"0,0E+00","module":"A2"},{"value":"0,0E+00","module":"A3"},{"value":"0,0E+00","module":"A4"}]},{"parameter":"MFR","unit":"kg","values":[{"value":"0,0E+00","module":"A1"},{"value":"0,0E+00","module":"A2"},{"value":"2,18E+00","module":"A3"},{"value":"0,0E+00","module":"A4"}]},{"parameter":"MER","unit":"kg","values":[{"value":"0,0E+00","module":"A1"},{"value":"0,0E+00","module":"A2"},{"value":"5,00E-03","module":"A3"},{"value":"0,0E+00","module":"A4"}]},{"parameter":"EEE","unit":"MJ","values":[{"value":"0,0E+00","module":"A1"},{"value":"0,0E+00","module":"A2"},{"value":"2,85E+00","module":"A3"},{"value":"0,0E+00","module":"A4"}]},{"parameter":"EET","unit":"MJ","values":[{"value":"0,0E+00","module":"A1"},{"value":"0,0E+00","module":"A2"},{"value":"3,12E+01","module":"A3"},{"value":"0,0E+00","module":"A4"}]}]}