{"product_name":"Cabinet, MFC, w/sliding doors, W120, 1 level","epd_id":"NEPD-3851-2807-EN","compliance":["EN 15804","ISO 14025","ISO 21930"],"producer_name":"Scan S\u00f8rlie","environmental_impact":[{"parameter":"GWP-total","unit":"kg CO2-eq.","values":[{"value":"3,17E+01","module":"A1"},{"value":"8,41E-01","module":"A2"},{"value":"3,59E+01","module":"A3"},{"value":"7,72E+00","module":"A4"}]},{"parameter":"ODP","unit":"kg CFC 11-eq.","values":[{"value":"2,89E-06","module":"A1"},{"value":"1,55E-07","module":"A2"},{"value":"1,78E-06","module":"A3"},{"value":"1,40E-06","module":"A4"}]},{"parameter":"AP","unit":"kg SO2-eq.","values":[{"value":"1,62E-01","module":"A1"},{"value":"2,69E-03","module":"A2"},{"value":"1,73E-01","module":"A3"},{"value":"2,69E-02","module":"A4"}]},{"parameter":"EP","unit":"kg Phosphat-eq.","values":[{"value":"2,25E-02","module":"A1"},{"value":"4,48E-04","module":"A2"},{"value":"2,27E-02","module":"A3"},{"value":"4,64E-03","module":"A4"}]},{"parameter":"POCP","unit":"kg Ethen-eq.","values":[{"value":"1,30E-02","module":"A1"},{"value":"1,37E-04","module":"A2"},{"value":"6,87E-03","module":"A3"},{"value":"1,26E-03","module":"A4"}]},{"parameter":"ADPE","unit":"kg Sb-eq.","values":[{"value":"9,15E-05","module":"A1"},{"value":"2,57E-06","module":"A2"},{"value":"5,58E-05","module":"A3"},{"value":"2,22E-05","module":"A4"}]},{"parameter":"ADPF","unit":"MJ","values":[{"value":"4,58E+02","module":"A1"},{"value":"1,27E+01","module":"A2"},{"value":"3,99E+02","module":"A3"},{"value":"1,15E+02","module":"A4"}]},{"parameter":"ADPM","unit":"kg Sb-eq.","values":[{"value":"9,15E-05","module":"A1"},{"value":"2,57E-06","module":"A2"},{"value":"5,58E-05","module":"A3"},{"value":"2,22E-05","module":"A4"}]}],"additional_environmental_impact":[],"resource_use":[{"parameter":"PERE","unit":"MJ","values":[{"value":"5,33E+02","module":"A1"},{"value":"1,85E-01","module":"A2"},{"value":"1,00E+02","module":"A3"},{"value":"1,73E+00","module":"A4"}]},{"parameter":"PERM","unit":"MJ","values":[{"value":"3,25E+02","module":"A1"},{"value":"0,0E+00","module":"A2"},{"value":"0,0E+00","module":"A3"},{"value":"0,0E+00","module":"A4"}]},{"parameter":"PERT","unit":"MJ","values":[{"value":"8,57E+02","module":"A1"},{"value":"1,85E-01","module":"A2"},{"value":"1,00E+02","module":"A3"},{"value":"1,73E+00","module":"A4"}]},{"parameter":"PENRE","unit":"MJ","values":[{"value":"5,13E+02","module":"A1"},{"value":"1,30E+01","module":"A2"},{"value":"6,85E+02","module":"A3"},{"value":"1,18E+02","module":"A4"}]},{"parameter":"PENRM","unit":"MJ","values":[{"value":"3,54E+01","module":"A1"},{"value":"0,0E+00","module":"A2"},{"value":"0,0E+00","module":"A3"},{"value":"0,0E+00","module":"A4"}]},{"parameter":"PENRT","unit":"MJ","values":[{"value":"5,48E+02","module":"A1"},{"value":"1,30E+01","module":"A2"},{"value":"6,85E+02","module":"A3"},{"value":"1,18E+02","module":"A4"}]},{"parameter":"SM","unit":"kg","values":[{"value":"8,39E-01","module":"A1"},{"value":"0,0E+00","module":"A2"},{"value":"0,0E+00","module":"A3"},{"value":"0,0E+00","module":"A4"}]},{"parameter":"RSF","unit":"MJ","values":[{"value":"0,0E+00","module":"A1"},{"value":"0,0E+00","module":"A2"},{"value":"0,0E+00","module":"A3"},{"value":"0,0E+00","module":"A4"}]},{"parameter":"NRSF","unit":"MJ","values":[{"value":"0,0E+00","module":"A1"},{"value":"0,0E+00","module":"A2"},{"value":"0,0E+00","module":"A3"},{"value":"0,0E+00","module":"A4"}]},{"parameter":"FW","unit":"m3","values":[{"value":"1,65E-01","module":"A1"},{"value":"2,43E-03","module":"A2"},{"value":"3,28E-01","module":"A3"},{"value":"2,24E-02","module":"A4"}]}],"end_of_life_waste":[{"parameter":"HWD","unit":"kg","values":[{"value":"5,38E-04","module":"A1"},{"value":"7,59E-06","module":"A2"},{"value":"8,25E-04","module":"A3"},{"value":"7,04E-05","module":"A4"}]},{"parameter":"NHWD","unit":"kg","values":[{"value":"1,63E+01","module":"A1"},{"value":"6,82E-01","module":"A2"},{"value":"8,51E+00","module":"A3"},{"value":"5,92E+00","module":"A4"}]},{"parameter":"RWD","unit":"kg","values":[{"value":"1,43E-03","module":"A1"},{"value":"8,91E-05","module":"A2"},{"value":"4,06E-03","module":"A3"},{"value":"8,07E-04","module":"A4"}]}],"end_of_life_flow":[{"parameter":"CRU","unit":"kg","values":[{"value":"0,0E+00","module":"A1"},{"value":"0,0E+00","module":"A2"},{"value":"0,0E+00","module":"A3"},{"value":"0,0E+00","module":"A4"}]},{"parameter":"MFR","unit":"kg","values":[{"value":"0,0E+00","module":"A1"},{"value":"0,0E+00","module":"A2"},{"value":"2,24E+00","module":"A3"},{"value":"0,0E+00","module":"A4"}]},{"parameter":"MER","unit":"kg","values":[{"value":"0,0E+00","module":"A1"},{"value":"0,0E+00","module":"A2"},{"value":"5,12E-03","module":"A3"},{"value":"0,0E+00","module":"A4"}]},{"parameter":"EEE","unit":"MJ","values":[{"value":"0,0E+00","module":"A1"},{"value":"0,0E+00","module":"A2"},{"value":"2,92E+00","module":"A3"},{"value":"0,0E+00","module":"A4"}]},{"parameter":"EET","unit":"MJ","values":[{"value":"0,0E+00","module":"A1"},{"value":"0,0E+00","module":"A2"},{"value":"3,20E+01","module":"A3"},{"value":"0,0E+00","module":"A4"}]}]}