{"product_name":"Calciumsulfat-Flie\u00dfestrich und konventioneller Calciumsulfat-Estrich","epd_id":"EPD-BVG-20230136-IBE1-DE","compliance":["DIN EN 15804+A2","ISO 14025"],"producer_name":"Bundesverband der Gipsindustrie e.V. / Industriegruppe Estrichstoffe","environmental_impact":[{"parameter":"GWP-total","unit":"kg CO2-eq.","values":[{"value":"8,05E-02","module":"A1-A3"},{"value":"1,26E-02","module":"A4"},{"value":"1,20E-04","module":"A5"},{"value":"8,30E-04","module":"C1"},{"value":"6,29E-03","module":"C2"},{"value":"0,0E+00","module":"C3"},{"value":"1,52E-02","module":"C4"},{"value":"0,0E+00","module":"D"}]},{"parameter":"GWP-fossil","unit":"kg CO2-eq.","values":[{"value":"7,95E-02","module":"A1-A3"},{"value":"1,20E-02","module":"A4"},{"value":"1,16E-04","module":"A5"},{"value":"8,29E-04","module":"C1"},{"value":"6,01E-03","module":"C2"},{"value":"0,0E+00","module":"C3"},{"value":"1,52E-02","module":"C4"},{"value":"0,0E+00","module":"D"}]},{"parameter":"GWP-biogenic","unit":"kg CO2-eq.","values":[{"value":"9,27E-04","module":"A1-A3"},{"value":"5,53E-04","module":"A4"},{"value":"3,54E-06","module":"A5"},{"value":"1,21E-06","module":"C1"},{"value":"2,77E-04","module":"C2"},{"value":"0,0E+00","module":"C3"},{"value":"6,33E-07","module":"C4"},{"value":"0,0E+00","module":"D"}]},{"parameter":"GWP-luluc","unit":"kg CO2-eq.","values":[{"value":"5,54E-05","module":"A1-A3"},{"value":"2,85E-07","module":"A4"},{"value":"2,51E-07","module":"A5"},{"value":"1,89E-08","module":"C1"},{"value":"1,42E-07","module":"C2"},{"value":"0,0E+00","module":"C3"},{"value":"4,37E-05","module":"C4"},{"value":"0,0E+00","module":"D"}]},{"parameter":"ODP","unit":"kg CFC11-eq.","values":[{"value":"4,80E-16","module":"A1-A3"},{"value":"1,26E-18","module":"A4"},{"value":"2,96E-18","module":"A5"},{"value":"8,38E-20","module":"C1"},{"value":"6,32E-19","module":"C2"},{"value":"0,0E+00","module":"C3"},{"value":"5,62E-17","module":"C4"},{"value":"0,0E+00","module":"D"}]},{"parameter":"AP","unit":"mol H^(+)-eq.","values":[{"value":"1,82E-04","module":"A1-A3"},{"value":"1,13E-05","module":"A4"},{"value":"1,88E-07","module":"A5"},{"value":"3,92E-06","module":"C1"},{"value":"5,64E-06","module":"C2"},{"value":"0,0E+00","module":"C3"},{"value":"1,09E-04","module":"C4"},{"value":"0,0E+00","module":"D"}]},{"parameter":"POCP","unit":"kg NMVOC-eq.","values":[{"value":"1,29E-04","module":"A1-A3"},{"value":"1,00E-05","module":"A4"},{"value":"1,47E-07","module":"A5"},{"value":"5,22E-06","module":"C1"},{"value":"5,00E-06","module":"C2"},{"value":"0,0E+00","module":"C3"},{"value":"8,48E-05","module":"C4"},{"value":"0,0E+00","module":"D"}]},{"parameter":"ADPE","unit":"kg Sb-eq.","values":[{"value":"8,48E-09","module":"A1-A3"},{"value":"3,59E-10","module":"A4"},{"value":"3,71E-11","module":"A5"},{"value":"2,38E-11","module":"C1"},{"value":"1,79E-10","module":"C2"},{"value":"0,0E+00","module":"C3"},{"value":"1,36E-09","module":"C4"},{"value":"0,0E+00","module":"D"}]},{"parameter":"ADPF","unit":"MJ","values":[{"value":"1,13E+00","module":"A1-A3"},{"value":"1,70E-01","module":"A4"},{"value":"1,50E-03","module":"A5"},{"value":"1,13E-02","module":"C1"},{"value":"8,48E-02","module":"C2"},{"value":"0,0E+00","module":"C3"},{"value":"1,99E-01","module":"C4"},{"value":"0,0E+00","module":"D"}]},{"parameter":"WDP","unit":"m^3 Welt-eq. entzogen","values":[{"value":"2,95E-03","module":"A1-A3"},{"value":"2,34E-05","module":"A4"},{"value":"1,29E-02","module":"A5"},{"value":"1,56E-06","module":"C1"},{"value":"1,17E-05","module":"C2"},{"value":"0,0E+00","module":"C3"},{"value":"1,59E-03","module":"C4"},{"value":"0,0E+00","module":"D"}]},{"parameter":"EP-freshwater","unit":"kg P-eq.","values":[{"value":"7,89E-08","module":"A1-A3"},{"value":"2,56E-09","module":"A4"},{"value":"3,83E-09","module":"A5"},{"value":"1,70E-10","module":"C1"},{"value":"1,28E-09","module":"C2"},{"value":"0,0E+00","module":"C3"},{"value":"2,60E-08","module":"C4"},{"value":"0,0E+00","module":"D"}]},{"parameter":"EP-marine","unit":"kg N-eq.","values":[{"value":"4,39E-05","module":"A1-A3"},{"value":"3,42E-06","module":"A4"},{"value":"6,91E-08","module":"A5"},{"value":"1,84E-06","module":"C1"},{"value":"1,71E-06","module":"C2"},{"value":"0,0E+00","module":"C3"},{"value":"2,80E-05","module":"C4"},{"value":"0,0E+00","module":"D"}]},{"parameter":"EP-terrestrial","unit":"mol N-eq.","values":[{"value":"4,80E-04","module":"A1-A3"},{"value":"3,83E-05","module":"A4"},{"value":"5,94E-07","module":"A5"},{"value":"2,02E-05","module":"C1"},{"value":"1,92E-05","module":"C2"},{"value":"0,0E+00","module":"C3"},{"value":"3,08E-04","module":"C4"},{"value":"0,0E+00","module":"D"}]}],"additional_environmental_impact":[{"parameter":"PM","unit":"Krankheitsf\u00e4lle","values":[{"value":"7,17E-09","module":"A1-A3"},{"value":"6,12E-11","module":"A4"},{"value":"2,09E-12","module":"A5"},{"value":"4,42E-11","module":"C1"},{"value":"3,06E-11","module":"C2"},{"value":"0,0E+00","module":"C3"},{"value":"1,35E-09","module":"C4"},{"value":"0,0E+00","module":"D"}]},{"parameter":"ETP-fw","unit":"CTUe","values":[{"value":"4,28E-01","module":"A1-A3"},{"value":"1,20E-01","module":"A4"},{"value":"1,01E-03","module":"A5"},{"value":"7,98E-03","module":"C1"},{"value":"6,01E-02","module":"C2"},{"value":"0,0E+00","module":"C3"},{"value":"1,14E-01","module":"C4"},{"value":"0,0E+00","module":"D"}]},{"parameter":"HTP-c","unit":"CTUh","values":[{"value":"1,35E-11","module":"A1-A3"},{"value":"2,26E-12","module":"A4"},{"value":"3,77E-14","module":"A5"},{"value":"1,50E-13","module":"C1"},{"value":"1,13E-12","module":"C2"},{"value":"0,0E+00","module":"C3"},{"value":"1,68E-11","module":"C4"},{"value":"0,0E+00","module":"D"}]},{"parameter":"HTP-nc","unit":"CTUh","values":[{"value":"6,48E-10","module":"A1-A3"},{"value":"9,67E-11","module":"A4"},{"value":"2,59E-12","module":"A5"},{"value":"7,73E-12","module":"C1"},{"value":"4,84E-11","module":"C2"},{"value":"0,0E+00","module":"C3"},{"value":"1,86E-09","module":"C4"},{"value":"0,0E+00","module":"D"}]},{"parameter":"SQP","unit":"SQP","values":[{"value":"1,15E-01","module":"A1-A3"},{"value":"4,36E-04","module":"A4"},{"value":"6,31E-04","module":"A5"},{"value":"2,89E-05","module":"C1"},{"value":"2,18E-04","module":"C2"},{"value":"0,0E+00","module":"C3"},{"value":"4,15E-02","module":"C4"},{"value":"0,0E+00","module":"D"}]}],"resource_use":[{"parameter":"PERE","unit":"MJ","values":[{"value":"1,34E-01","module":"A1-A3"},{"value":"5,35E-04","module":"A4"},{"value":"7,02E-04","module":"A5"},{"value":"3,55E-05","module":"C1"},{"value":"2,68E-04","module":"C2"},{"value":"0,0E+00","module":"C3"},{"value":"2,61E-02","module":"C4"},{"value":"0,0E+00","module":"D"}]},{"parameter":"PERM","unit":"MJ","values":[{"value":"0,0E+00","module":"A1-A3"},{"value":"0,0E+00","module":"A4"},{"value":"0,0E+00","module":"A5"},{"value":"0,0E+00","module":"C1"},{"value":"0,0E+00","module":"C2"},{"value":"0,0E+00","module":"C3"},{"value":"0,0E+00","module":"C4"},{"value":"0,0E+00","module":"D"}]},{"parameter":"PERT","unit":"MJ","values":[{"value":"1,34E-01","module":"A1-A3"},{"value":"5,35E-04","module":"A4"},{"value":"7,02E-04","module":"A5"},{"value":"3,55E-05","module":"C1"},{"value":"2,68E-04","module":"C2"},{"value":"0,0E+00","module":"C3"},{"value":"2,61E-02","module":"C4"},{"value":"0,0E+00","module":"D"}]},{"parameter":"PENRE","unit":"MJ","values":[{"value":"1,13E+00","module":"A1-A3"},{"value":"1,70E-01","module":"A4"},{"value":"1,50E-03","module":"A5"},{"value":"1,13E-02","module":"C1"},{"value":"8,49E-02","module":"C2"},{"value":"0,0E+00","module":"C3"},{"value":"1,99E-01","module":"C4"},{"value":"0,0E+00","module":"D"}]},{"parameter":"PENRM","unit":"MJ","values":[{"value":"0,0E+00","module":"A1-A3"},{"value":"0,0E+00","module":"A4"},{"value":"0,0E+00","module":"A5"},{"value":"0,0E+00","module":"C1"},{"value":"0,0E+00","module":"C2"},{"value":"0,0E+00","module":"C3"},{"value":"0,0E+00","module":"C4"},{"value":"0,0E+00","module":"D"}]},{"parameter":"PENRT","unit":"MJ","values":[{"value":"1,13E+00","module":"A1-A3"},{"value":"1,70E-01","module":"A4"},{"value":"1,50E-03","module":"A5"},{"value":"1,13E-02","module":"C1"},{"value":"8,49E-02","module":"C2"},{"value":"0,0E+00","module":"C3"},{"value":"1,99E-01","module":"C4"},{"value":"0,0E+00","module":"D"}]},{"parameter":"SM","unit":"kg","values":[{"value":"0,0E+00","module":"A1-A3"},{"value":"0,0E+00","module":"A4"},{"value":"0,0E+00","module":"A5"},{"value":"0,0E+00","module":"C1"},{"value":"0,0E+00","module":"C2"},{"value":"0,0E+00","module":"C3"},{"value":"0,0E+00","module":"C4"},{"value":"0,0E+00","module":"D"}]},{"parameter":"RSF","unit":"MJ","values":[{"value":"0,0E+00","module":"A1-A3"},{"value":"0,0E+00","module":"A4"},{"value":"0,0E+00","module":"A5"},{"value":"0,0E+00","module":"C1"},{"value":"0,0E+00","module":"C2"},{"value":"0,0E+00","module":"C3"},{"value":"0,0E+00","module":"C4"},{"value":"0,0E+00","module":"D"}]},{"parameter":"NRSF","unit":"MJ","values":[{"value":"0,0E+00","module":"A1-A3"},{"value":"0,0E+00","module":"A4"},{"value":"0,0E+00","module":"A5"},{"value":"0,0E+00","module":"C1"},{"value":"0,0E+00","module":"C2"},{"value":"0,0E+00","module":"C3"},{"value":"0,0E+00","module":"C4"},{"value":"0,0E+00","module":"D"}]},{"parameter":"FW","unit":"m^3","values":[{"value":"1,63E-04","module":"A1-A3"},{"value":"9,60E-07","module":"A4"},{"value":"3,01E-04","module":"A5"},{"value":"6,37E-08","module":"C1"},{"value":"4,80E-07","module":"C2"},{"value":"0,0E+00","module":"C3"},{"value":"5,02E-05","module":"C4"},{"value":"0,0E+00","module":"D"}]}],"end_of_life_waste":[{"parameter":"HWD","unit":"kg","values":[{"value":"1,69E-09","module":"A1-A3"},{"value":"1,65E-11","module":"A4"},{"value":"1,40E-12","module":"A5"},{"value":"1,09E-12","module":"C1"},{"value":"8,24E-12","module":"C2"},{"value":"0,0E+00","module":"C3"},{"value":"3,03E-09","module":"C4"},{"value":"0,0E+00","module":"D"}]},{"parameter":"NHWD","unit":"kg","values":[{"value":"5,06E-04","module":"A1-A3"},{"value":"1,74E-05","module":"A4"},{"value":"8,65E-05","module":"A5"},{"value":"1,15E-06","module":"C1"},{"value":"8,68E-06","module":"C2"},{"value":"0,0E+00","module":"C3"},{"value":"1,00E+00","module":"C4"},{"value":"0,0E+00","module":"D"}]},{"parameter":"RWD","unit":"kg","values":[{"value":"3,07E-05","module":"A1-A3"},{"value":"1,82E-07","module":"A4"},{"value":"1,07E-07","module":"A5"},{"value":"1,21E-08","module":"C1"},{"value":"9,11E-08","module":"C2"},{"value":"0,0E+00","module":"C3"},{"value":"2,26E-06","module":"C4"},{"value":"0,0E+00","module":"D"}]}],"end_of_life_flow":[{"parameter":"CRU","unit":"kg","values":[{"value":"0,0E+00","module":"A1-A3"},{"value":"0,0E+00","module":"A4"},{"value":"0,0E+00","module":"A5"},{"value":"0,0E+00","module":"C1"},{"value":"0,0E+00","module":"C2"},{"value":"0,0E+00","module":"C3"},{"value":"0,0E+00","module":"C4"},{"value":"0,0E+00","module":"D"}]},{"parameter":"MFR","unit":"kg","values":[{"value":"0,0E+00","module":"A1-A3"},{"value":"0,0E+00","module":"A4"},{"value":"0,0E+00","module":"A5"},{"value":"0,0E+00","module":"C1"},{"value":"0,0E+00","module":"C2"},{"value":"0,0E+00","module":"C3"},{"value":"0,0E+00","module":"C4"},{"value":"0,0E+00","module":"D"}]},{"parameter":"MER","unit":"kg","values":[{"value":"0,0E+00","module":"A1-A3"},{"value":"0,0E+00","module":"A4"},{"value":"0,0E+00","module":"A5"},{"value":"0,0E+00","module":"C1"},{"value":"0,0E+00","module":"C2"},{"value":"0,0E+00","module":"C3"},{"value":"0,0E+00","module":"C4"},{"value":"0,0E+00","module":"D"}]},{"parameter":"EEE","unit":"MJ","values":[{"value":"5,19E-06","module":"A1-A3"},{"value":"0,0E+00","module":"A4"},{"value":"0,0E+00","module":"A5"},{"value":"0,0E+00","module":"C1"},{"value":"0,0E+00","module":"C2"},{"value":"0,0E+00","module":"C3"},{"value":"0,0E+00","module":"C4"},{"value":"0,0E+00","module":"D"}]},{"parameter":"EET","unit":"MJ","values":[{"value":"1,22E-05","module":"A1-A3"},{"value":"0,0E+00","module":"A4"},{"value":"0,0E+00","module":"A5"},{"value":"0,0E+00","module":"C1"},{"value":"0,0E+00","module":"C2"},{"value":"0,0E+00","module":"C3"},{"value":"0,0E+00","module":"C4"},{"value":"0,0E+00","module":"D"}]}]}