{"product_name":"CAMELEON-R65F IP54 800 HF","epd_id":"NEPD-6223-5487","compliance":["EN 15804+A2","ISO 14025","ISO 21930"],"producer_name":"Glamox AS","environmental_impact":[{"parameter":"GWP-total","unit":"kg CO2-eq.","values":[{"value":"6,48E+00","module":"A1"},{"value":"1,79E-02","module":"A2"},{"value":"1,86E-01","module":"A3"},{"value":"1,07E-01","module":"A4"},{"value":"7,04E-02","module":"A5"},{"value":"4,37E+01","module":"B6"},{"value":"0,0E+00","module":"C1"},{"value":"7,09E-03","module":"C2"},{"value":"6,52E-02","module":"C3"},{"value":"7,36E-03","module":"C4"},{"value":"-8,94E-01","module":"D"}]},{"parameter":"GWP-fossil","unit":"kg CO2-eq.","values":[{"value":"6,52E+00","module":"A1"},{"value":"1,79E-02","module":"A2"},{"value":"1,84E-01","module":"A3"},{"value":"1,07E-01","module":"A4"},{"value":"6,65E-04","module":"A5"},{"value":"4,07E+01","module":"B6"},{"value":"0,0E+00","module":"C1"},{"value":"7,09E-03","module":"C2"},{"value":"6,51E-02","module":"C3"},{"value":"7,32E-03","module":"C4"},{"value":"-8,81E-01","module":"D"}]},{"parameter":"GWP-biogenic","unit":"kg CO2-eq.","values":[{"value":"-4,72E-02","module":"A1"},{"value":"9,06E-06","module":"A2"},{"value":"1,99E-03","module":"A3"},{"value":"4,29E-05","module":"A4"},{"value":"6,98E-02","module":"A5"},{"value":"7,44E-01","module":"B6"},{"value":"0,0E+00","module":"C1"},{"value":"2,91E-06","module":"C2"},{"value":"3,98E-05","module":"C3"},{"value":"4,29E-06","module":"C4"},{"value":"-3,41E-03","module":"D"}]},{"parameter":"GWP-luluc","unit":"kg CO2-eq.","values":[{"value":"7,67E-03","module":"A1"},{"value":"7,74E-06","module":"A2"},{"value":"2,76E-04","module":"A3"},{"value":"3,82E-05","module":"A4"},{"value":"2,20E-07","module":"A5"},{"value":"2,23E+00","module":"B6"},{"value":"0,0E+00","module":"C1"},{"value":"2,07E-06","module":"C2"},{"value":"4,52E-05","module":"C3"},{"value":"4,15E-05","module":"C4"},{"value":"-1,02E-02","module":"D"}]},{"parameter":"ODP","unit":"kg CFC 11-eq.","values":[{"value":"3,61E-07","module":"A1"},{"value":"3,70E-09","module":"A2"},{"value":"2,88E-08","module":"A3"},{"value":"2,42E-08","module":"A4"},{"value":"1,40E-10","module":"A5"},{"value":"4,41E-06","module":"B6"},{"value":"0,0E+00","module":"C1"},{"value":"1,64E-09","module":"C2"},{"value":"1,45E-09","module":"C3"},{"value":"4,55E-10","module":"C4"},{"value":"-1,79E-04","module":"D"}]},{"parameter":"AP","unit":"mol H+-eq.","values":[{"value":"4,50E-02","module":"A1"},{"value":"1,36E-04","module":"A2"},{"value":"9,05E-04","module":"A3"},{"value":"5,34E-04","module":"A4"},{"value":"3,15E-06","module":"A5"},{"value":"1,88E-01","module":"B6"},{"value":"0,0E+00","module":"C1"},{"value":"2,98E-05","module":"C2"},{"value":"9,32E-05","module":"C3"},{"value":"2,77E-05","module":"C4"},{"value":"-2,73E-02","module":"D"}]},{"parameter":"POCP","unit":"kg NMVOC-eq.","values":[{"value":"2,71E-02","module":"A1"},{"value":"1,60E-04","module":"A2"},{"value":"7,86E-04","module":"A3"},{"value":"5,04E-04","module":"A4"},{"value":"3,24E-06","module":"A5"},{"value":"9,34E-02","module":"B6"},{"value":"0,0E+00","module":"C1"},{"value":"3,19E-05","module":"C2"},{"value":"6,02E-05","module":"C3"},{"value":"3,03E-05","module":"C4"},{"value":"-6,37E-03","module":"D"}]},{"parameter":"ADPE","unit":"kg Sb-eq.","values":[{"value":"1,48E-03","module":"A1"},{"value":"3,26E-07","module":"A2"},{"value":"7,23E-07","module":"A3"},{"value":"2,82E-06","module":"A4"},{"value":"1,62E-08","module":"A5"},{"value":"6,33E-04","module":"B6"},{"value":"0,0E+00","module":"C1"},{"value":"1,21E-07","module":"C2"},{"value":"1,72E-07","module":"C3"},{"value":"3,27E-08","module":"C4"},{"value":"-5,47E-04","module":"D"}]},{"parameter":"ADPF","unit":"MJ","values":[{"value":"7,50E+01","module":"A1"},{"value":"2,56E-01","module":"A2"},{"value":"2,78E+00","module":"A3"},{"value":"1,60E+00","module":"A4"},{"value":"9,30E-03","module":"A5"},{"value":"1,10E+03","module":"B6"},{"value":"0,0E+00","module":"C1"},{"value":"1,10E-01","module":"C2"},{"value":"2,15E-01","module":"C3"},{"value":"6,87E-02","module":"C4"},{"value":"-1,13E+01","module":"D"}]},{"parameter":"WDP","unit":"m3 world-eq.","values":[{"value":"1,56E+02","module":"A1"},{"value":"2,25E-01","module":"A2"},{"value":"7,04E-01","module":"A3"},{"value":"1,49E+00","module":"A4"},{"value":"1,18E-02","module":"A5"},{"value":"8,51E+04","module":"B6"},{"value":"0,0E+00","module":"C1"},{"value":"8,46E-02","module":"C2"},{"value":"2,16E+00","module":"C3"},{"value":"4,07E-01","module":"C4"},{"value":"-3,01E+02","module":"D"}]},{"parameter":"EP-freshwater","unit":"kg P-eq.","values":[{"value":"5,66E-04","module":"A1"},{"value":"1,93E-07","module":"A2"},{"value":"2,76E-06","module":"A3"},{"value":"8,23E-07","module":"A4"},{"value":"5,46E-09","module":"A5"},{"value":"2,69E-03","module":"B6"},{"value":"0,0E+00","module":"C1"},{"value":"5,41E-08","module":"C2"},{"value":"6,60E-07","module":"C3"},{"value":"2,20E-07","module":"C4"},{"value":"-1,52E-04","module":"D"}]},{"parameter":"EP-marine","unit":"kg N-eq.","values":[{"value":"7,47E-03","module":"A1"},{"value":"5,32E-05","module":"A2"},{"value":"2,62E-04","module":"A3"},{"value":"1,53E-04","module":"A4"},{"value":"1,04E-06","module":"A5"},{"value":"2,97E-02","module":"B6"},{"value":"0,0E+00","module":"C1"},{"value":"8,96E-06","module":"C2"},{"value":"1,97E-05","module":"C3"},{"value":"8,67E-06","module":"C4"},{"value":"-1,65E-03","module":"D"}]},{"parameter":"EP-terrestrial","unit":"mol N-eq.","values":[{"value":"8,43E-02","module":"A1"},{"value":"5,85E-04","module":"A2"},{"value":"4,07E-03","module":"A3"},{"value":"1,69E-03","module":"A4"},{"value":"1,13E-05","module":"A5"},{"value":"3,99E-01","module":"B6"},{"value":"0,0E+00","module":"C1"},{"value":"9,91E-05","module":"C2"},{"value":"2,18E-04","module":"C3"},{"value":"7,07E-05","module":"C4"},{"value":"-2,15E-02","module":"D"}]},{"parameter":"GWP-IOBC","unit":"kg CO2-eq.","values":[{"value":"6,55E+00","module":"A1"},{"value":"1,79E-02","module":"A2"},{"value":"1,83E-01","module":"A3"},{"value":"1,07E-01","module":"A4"},{"value":"6,65E-04","module":"A5"},{"value":"5,92E+01","module":"B6"},{"value":"0,0E+00","module":"C1"},{"value":"7,09E-03","module":"C2"},{"value":"6,52E-02","module":"C3"},{"value":"7,53E-03","module":"C4"},{"value":"-8,69E-01","module":"D"}]}],"additional_environmental_impact":[{"parameter":"PM","unit":"disease incidence","values":[{"value":"4,07E-07","module":"A1"},{"value":"1,57E-09","module":"A2"},{"value":"1,10E-08","module":"A3"},{"value":"7,52E-09","module":"A4"},{"value":"4,60E-11","module":"A5"},{"value":"9,96E-07","module":"B6"},{"value":"0,0E+00","module":"C1"},{"value":"6,24E-10","module":"C2"},{"value":"6,16E-10","module":"C3"},{"value":"5,03E-10","module":"C4"},{"value":"-8,42E-08","module":"D"}]},{"parameter":"ETP-fw","unit":"CTUe","values":[{"value":"3,76E+02","module":"A1"},{"value":"2,14E-01","module":"A2"},{"value":"7,32E+00","module":"A3"},{"value":"1,17E+00","module":"A4"},{"value":"1,24E-02","module":"A5"},{"value":"1,38E+03","module":"B6"},{"value":"0,0E+00","module":"C1"},{"value":"8,06E-02","module":"C2"},{"value":"4,72E-01","module":"C3"},{"value":"2,42E+01","module":"C4"},{"value":"-1,78E+02","module":"D"}]},{"parameter":"HTP-c","unit":"CTUh","values":[{"value":"6,90E-09","module":"A1"},{"value":"0,0E+00","module":"A2"},{"value":"1,11E-10","module":"A3"},{"value":"0,0E+00","module":"A4"},{"value":"0,0E+00","module":"A5"},{"value":"3,21E-08","module":"B6"},{"value":"0,0E+00","module":"C1"},{"value":"0,0E+00","module":"C2"},{"value":"3,67E-10","module":"C3"},{"value":"2,20E-11","module":"C4"},{"value":"-2,18E-09","module":"D"}]},{"parameter":"HTP-nc","unit":"CTUh","values":[{"value":"2,26E-07","module":"A1"},{"value":"2,61E-10","module":"A2"},{"value":"2,66E-09","module":"A3"},{"value":"1,27E-09","module":"A4"},{"value":"1,60E-11","module":"A5"},{"value":"8,45E-07","module":"B6"},{"value":"0,0E+00","module":"C1"},{"value":"7,80E-11","module":"C2"},{"value":"2,16E-08","module":"C3"},{"value":"1,67E-10","module":"C4"},{"value":"-7,74E-08","module":"D"}]},{"parameter":"SQP","unit":"unitless","values":[{"value":"2,43E+01","module":"A1"},{"value":"1,69E-01","module":"A2"},{"value":"2,85E+01","module":"A3"},{"value":"1,08E+00","module":"A4"},{"value":"6,24E-03","module":"A5"},{"value":"8,29E+02","module":"B6"},{"value":"0,0E+00","module":"C1"},{"value":"1,26E-01","module":"C2"},{"value":"5,41E-02","module":"C3"},{"value":"1,70E-01","module":"C4"},{"value":"-3,85E+00","module":"D"}]},{"parameter":"IRP","unit":"kBq U235-eq.","values":[{"value":"2,12E-01","module":"A1"},{"value":"1,09E-03","module":"A2"},{"value":"2,36E-03","module":"A3"},{"value":"6,99E-03","module":"A4"},{"value":"3,98E-05","module":"A5"},{"value":"2,51E+01","module":"B6"},{"value":"0,0E+00","module":"C1"},{"value":"4,82E-04","module":"C2"},{"value":"1,09E-03","module":"C3"},{"value":"1,84E-04","module":"C4"},{"value":"-4,58E-02","module":"D"}]}],"resource_use":[{"parameter":"PERE","unit":"MJ","values":[{"value":"6,36E+00","module":"A1"},{"value":"5,09E-03","module":"A2"},{"value":"6,69E+00","module":"A3"},{"value":"2,22E-02","module":"A4"},{"value":"1,53E-04","module":"A5"},{"value":"1,08E+03","module":"B6"},{"value":"0,0E+00","module":"C1"},{"value":"1,39E-03","module":"C2"},{"value":"2,90E-02","module":"C3"},{"value":"2,00E-02","module":"C4"},{"value":"-3,01E+00","module":"D"}]},{"parameter":"PERM","unit":"MJ","values":[{"value":"3,37E-01","module":"A1"},{"value":"0,0E+00","module":"A2"},{"value":"0,0E+00","module":"A3"},{"value":"0,0E+00","module":"A4"},{"value":"-3,37E-01","module":"A5"},{"value":"0,0E+00","module":"B6"},{"value":"0,0E+00","module":"C1"},{"value":"0,0E+00","module":"C2"},{"value":"0,0E+00","module":"C3"},{"value":"0,0E+00","module":"C4"},{"value":"0,0E+00","module":"D"}]},{"parameter":"PERT","unit":"MJ","values":[{"value":"6,69E+00","module":"A1"},{"value":"5,09E-03","module":"A2"},{"value":"6,69E+00","module":"A3"},{"value":"2,22E-02","module":"A4"},{"value":"-3,37E-01","module":"A5"},{"value":"1,08E+03","module":"B6"},{"value":"0,0E+00","module":"C1"},{"value":"1,39E-03","module":"C2"},{"value":"2,90E-02","module":"C3"},{"value":"2,00E-02","module":"C4"},{"value":"-3,01E+00","module":"D"}]},{"parameter":"PENRE","unit":"MJ","values":[{"value":"7,39E+01","module":"A1"},{"value":"2,56E-01","module":"A2"},{"value":"2,79E+00","module":"A3"},{"value":"1,60E+00","module":"A4"},{"value":"9,30E-03","module":"A5"},{"value":"1,12E+03","module":"B6"},{"value":"0,0E+00","module":"C1"},{"value":"1,10E-01","module":"C2"},{"value":"2,15E-01","module":"C3"},{"value":"6,88E-02","module":"C4"},{"value":"-1,13E+01","module":"D"}]},{"parameter":"PENRM","unit":"MJ","values":[{"value":"1,11E+00","module":"A1"},{"value":"0,0E+00","module":"A2"},{"value":"0,0E+00","module":"A3"},{"value":"0,0E+00","module":"A4"},{"value":"0,0E+00","module":"A5"},{"value":"0,0E+00","module":"B6"},{"value":"0,0E+00","module":"C1"},{"value":"0,0E+00","module":"C2"},{"value":"-1,63E+00","module":"C3"},{"value":"0,0E+00","module":"C4"},{"value":"0,0E+00","module":"D"}]},{"parameter":"PENRT","unit":"MJ","values":[{"value":"7,50E+01","module":"A1"},{"value":"2,56E-01","module":"A2"},{"value":"2,79E+00","module":"A3"},{"value":"1,60E+00","module":"A4"},{"value":"9,30E-03","module":"A5"},{"value":"1,12E+03","module":"B6"},{"value":"0,0E+00","module":"C1"},{"value":"1,10E-01","module":"C2"},{"value":"-1,41E+00","module":"C3"},{"value":"6,88E-02","module":"C4"},{"value":"-1,13E+01","module":"D"}]},{"parameter":"SM","unit":"kg","values":[{"value":"4,50E-02","module":"A1"},{"value":"0,0E+00","module":"A2"},{"value":"0,0E+00","module":"A3"},{"value":"0,0E+00","module":"A4"},{"value":"0,0E+00","module":"A5"},{"value":"0,0E+00","module":"B6"},{"value":"0,0E+00","module":"C1"},{"value":"0,0E+00","module":"C2"},{"value":"0,0E+00","module":"C3"},{"value":"6,69E-04","module":"C4"},{"value":"1,79E-03","module":"D"}]},{"parameter":"RSF","unit":"MJ","values":[{"value":"1,19E-01","module":"A1"},{"value":"1,37E-04","module":"A2"},{"value":"6,37E-04","module":"A3"},{"value":"7,93E-04","module":"A4"},{"value":"5,08E-06","module":"A5"},{"value":"1,09E+01","module":"B6"},{"value":"0,0E+00","module":"C1"},{"value":"4,85E-05","module":"C2"},{"value":"4,79E-04","module":"C3"},{"value":"7,96E-05","module":"C4"},{"value":"-6,66E-04","module":"D"}]},{"parameter":"NRSF","unit":"MJ","values":[{"value":"1,88E-02","module":"A1"},{"value":"8,36E-04","module":"A2"},{"value":"5,52E-04","module":"A3"},{"value":"2,80E-03","module":"A4"},{"value":"2,09E-05","module":"A5"},{"value":"0,0E+00","module":"B6"},{"value":"0,0E+00","module":"C1"},{"value":"1,63E-04","module":"C2"},{"value":"-2,19E-05","module":"C3"},{"value":"4,10E-03","module":"C4"},{"value":"-4,60E-03","module":"D"}]},{"parameter":"FW","unit":"m3","values":[{"value":"4,88E-02","module":"A1"},{"value":"3,48E-05","module":"A2"},{"value":"1,62E-04","module":"A3"},{"value":"1,66E-04","module":"A4"},{"value":"4,39E-06","module":"A5"},{"value":"4,92E+00","module":"B6"},{"value":"0,0E+00","module":"C1"},{"value":"1,26E-05","module":"C2"},{"value":"1,92E-04","module":"C3"},{"value":"5,01E-05","module":"C4"},{"value":"-1,65E-02","module":"D"}]}],"end_of_life_waste":[{"parameter":"HWD","unit":"kg","values":[{"value":"3,43E-02","module":"A1"},{"value":"1,77E-05","module":"A2"},{"value":"1,44E-03","module":"A3"},{"value":"8,11E-05","module":"A4"},{"value":"0,0E+00","module":"A5"},{"value":"1,03E-01","module":"B6"},{"value":"0,0E+00","module":"C1"},{"value":"6,04E-06","module":"C2"},{"value":"1,08E-05","module":"C3"},{"value":"2,34E-02","module":"C4"},{"value":"7,49E-04","module":"D"}]},{"parameter":"NHWD","unit":"kg","values":[{"value":"9,01E-01","module":"A1"},{"value":"8,52E-03","module":"A2"},{"value":"2,18E-02","module":"A3"},{"value":"7,44E-02","module":"A4"},{"value":"4,11E-02","module":"A5"},{"value":"6,83E+00","module":"B6"},{"value":"0,0E+00","module":"C1"},{"value":"9,59E-03","module":"C2"},{"value":"1,46E-02","module":"C3"},{"value":"6,06E-02","module":"C4"},{"value":"-2,12E-01","module":"D"}]},{"parameter":"RWD","unit":"kg","values":[{"value":"1,74E-04","module":"A1"},{"value":"1,68E-06","module":"A2"},{"value":"3,49E-06","module":"A3"},{"value":"1,09E-05","module":"A4"},{"value":"0,0E+00","module":"A5"},{"value":"1,15E-02","module":"B6"},{"value":"0,0E+00","module":"C1"},{"value":"7,53E-07","module":"C2"},{"value":"5,36E-07","module":"C3"},{"value":"1,18E-07","module":"C4"},{"value":"-4,17E-05","module":"D"}]}],"end_of_life_flow":[{"parameter":"CRU","unit":"kg","values":[{"value":"0,0E+00","module":"A1"},{"value":"0,0E+00","module":"A2"},{"value":"0,0E+00","module":"A3"},{"value":"0,0E+00","module":"A4"},{"value":"0,0E+00","module":"A5"},{"value":"0,0E+00","module":"B6"},{"value":"0,0E+00","module":"C1"},{"value":"0,0E+00","module":"C2"},{"value":"0,0E+00","module":"C3"},{"value":"0,0E+00","module":"C4"},{"value":"0,0E+00","module":"D"}]},{"parameter":"MFR","unit":"kg","values":[{"value":"0,0E+00","module":"A1"},{"value":"0,0E+00","module":"A2"},{"value":"2,11E-02","module":"A3"},{"value":"0,0E+00","module":"A4"},{"value":"3,82E-02","module":"A5"},{"value":"0,0E+00","module":"B6"},{"value":"0,0E+00","module":"C1"},{"value":"0,0E+00","module":"C2"},{"value":"9,71E-02","module":"C3"},{"value":"2,00E-06","module":"C4"},{"value":"-6,99E-05","module":"D"}]},{"parameter":"MER","unit":"kg","values":[{"value":"0,0E+00","module":"A1"},{"value":"0,0E+00","module":"A2"},{"value":"5,89E-03","module":"A3"},{"value":"0,0E+00","module":"A4"},{"value":"2,87E-03","module":"A5"},{"value":"0,0E+00","module":"B6"},{"value":"0,0E+00","module":"C1"},{"value":"0,0E+00","module":"C2"},{"value":"1,82E-02","module":"C3"},{"value":"4,95E-06","module":"C4"},{"value":"-9,20E-06","module":"D"}]},{"parameter":"EEE","unit":"MJ","values":[{"value":"0,0E+00","module":"A1"},{"value":"0,0E+00","module":"A2"},{"value":"4,65E-03","module":"A3"},{"value":"0,0E+00","module":"A4"},{"value":"2,35E-03","module":"A5"},{"value":"0,0E+00","module":"B6"},{"value":"0,0E+00","module":"C1"},{"value":"0,0E+00","module":"C2"},{"value":"2,80E-02","module":"C3"},{"value":"4,62E-05","module":"C4"},{"value":"-2,25E-05","module":"D"}]},{"parameter":"EET","unit":"MJ","values":[{"value":"0,0E+00","module":"A1"},{"value":"0,0E+00","module":"A2"},{"value":"7,04E-02","module":"A3"},{"value":"0,0E+00","module":"A4"},{"value":"3,56E-02","module":"A5"},{"value":"0,0E+00","module":"B6"},{"value":"0,0E+00","module":"C1"},{"value":"0,0E+00","module":"C2"},{"value":"4,24E-01","module":"C3"},{"value":"6,99E-04","module":"C4"},{"value":"-3,41E-04","module":"D"}]}]}