{"product_name":"CARBOGUARD 1212 GF","epd_id":"NEPD-6976-6367","compliance":["EN 15804+A2","ISO 14025","ISO 21930"],"producer_name":"Carboline Norge AS","environmental_impact":[{"parameter":"GWP-total","unit":"kg CO2-eq.","values":[{"value":"3,93E+00","module":"A1"},{"value":"2,42E-01","module":"A2"},{"value":"7,47E-02","module":"A3"},{"value":"2,96E-02","module":"A4"},{"value":"0,0E+00","module":"C1"},{"value":"4,94E-03","module":"C2"},{"value":"0,0E+00","module":"C3"},{"value":"1,02E-01","module":"C4"},{"value":"0,0E+00","module":"D"}]},{"parameter":"GWP-fossil","unit":"kg CO2-eq.","values":[{"value":"3,92E+00","module":"A1"},{"value":"2,42E-01","module":"A2"},{"value":"7,32E-02","module":"A3"},{"value":"2,96E-02","module":"A4"},{"value":"0,0E+00","module":"C1"},{"value":"4,94E-03","module":"C2"},{"value":"0,0E+00","module":"C3"},{"value":"1,02E-01","module":"C4"},{"value":"0,0E+00","module":"D"}]},{"parameter":"GWP-biogenic","unit":"kg CO2-eq.","values":[{"value":"7,11E-03","module":"A1"},{"value":"9,37E-05","module":"A2"},{"value":"1,39E-03","module":"A3"},{"value":"1,27E-05","module":"A4"},{"value":"0,0E+00","module":"C1"},{"value":"2,11E-06","module":"C2"},{"value":"0,0E+00","module":"C3"},{"value":"8,49E-06","module":"C4"},{"value":"0,0E+00","module":"D"}]},{"parameter":"GWP-luluc","unit":"kg CO2-eq.","values":[{"value":"1,30E-03","module":"A1"},{"value":"1,07E-04","module":"A2"},{"value":"8,85E-05","module":"A3"},{"value":"9,03E-06","module":"A4"},{"value":"0,0E+00","module":"C1"},{"value":"1,50E-06","module":"C2"},{"value":"0,0E+00","module":"C3"},{"value":"1,78E-06","module":"C4"},{"value":"0,0E+00","module":"D"}]},{"parameter":"ODP","unit":"kg CFC 11-eq.","values":[{"value":"4,91E-07","module":"A1"},{"value":"5,41E-08","module":"A2"},{"value":"9,95E-09","module":"A3"},{"value":"7,14E-09","module":"A4"},{"value":"0,0E+00","module":"C1"},{"value":"1,19E-09","module":"C2"},{"value":"0,0E+00","module":"C3"},{"value":"2,70E-09","module":"C4"},{"value":"0,0E+00","module":"D"}]},{"parameter":"AP","unit":"mol H+-eq.","values":[{"value":"2,13E-02","module":"A1"},{"value":"2,40E-03","module":"A2"},{"value":"4,61E-04","module":"A3"},{"value":"9,54E-05","module":"A4"},{"value":"0,0E+00","module":"C1"},{"value":"1,59E-05","module":"C2"},{"value":"0,0E+00","module":"C3"},{"value":"6,36E-05","module":"C4"},{"value":"0,0E+00","module":"D"}]},{"parameter":"POCP","unit":"kg NMVOC-eq.","values":[{"value":"1,52E-02","module":"A1"},{"value":"1,95E-03","module":"A2"},{"value":"5,06E-04","module":"A3"},{"value":"9,15E-05","module":"A4"},{"value":"0,0E+00","module":"C1"},{"value":"1,52E-05","module":"C2"},{"value":"0,0E+00","module":"C3"},{"value":"9,66E-05","module":"C4"},{"value":"0,0E+00","module":"D"}]},{"parameter":"ADPE","unit":"kg Sb-eq.","values":[{"value":"5,11E-05","module":"A1"},{"value":"5,52E-06","module":"A2"},{"value":"9,85E-07","module":"A3"},{"value":"5,28E-07","module":"A4"},{"value":"0,0E+00","module":"C1"},{"value":"8,80E-08","module":"C2"},{"value":"0,0E+00","module":"C3"},{"value":"6,45E-08","module":"C4"},{"value":"0,0E+00","module":"D"}]},{"parameter":"ADPF","unit":"MJ","values":[{"value":"6,90E+01","module":"A1"},{"value":"3,53E+00","module":"A2"},{"value":"7,19E-01","module":"A3"},{"value":"4,81E-01","module":"A4"},{"value":"0,0E+00","module":"C1"},{"value":"8,02E-02","module":"C2"},{"value":"0,0E+00","module":"C3"},{"value":"1,97E-01","module":"C4"},{"value":"0,0E+00","module":"D"}]},{"parameter":"WDP","unit":"m3 world-eq.","values":[{"value":"6,42E+01","module":"A1"},{"value":"2,94E+00","module":"A2"},{"value":"2,63E+01","module":"A3"},{"value":"3,69E-01","module":"A4"},{"value":"0,0E+00","module":"C1"},{"value":"6,15E-02","module":"C2"},{"value":"0,0E+00","module":"C3"},{"value":"1,28E+00","module":"C4"},{"value":"0,0E+00","module":"D"}]},{"parameter":"EP-freshwater","unit":"kg P-eq.","values":[{"value":"5,27E-04","module":"A1"},{"value":"1,74E-06","module":"A2"},{"value":"1,57E-06","module":"A3"},{"value":"2,36E-07","module":"A4"},{"value":"0,0E+00","module":"C1"},{"value":"3,93E-08","module":"C2"},{"value":"0,0E+00","module":"C3"},{"value":"8,20E-08","module":"C4"},{"value":"0,0E+00","module":"D"}]},{"parameter":"EP-marine","unit":"kg N-eq.","values":[{"value":"6,26E-03","module":"A1"},{"value":"6,38E-04","module":"A2"},{"value":"1,65E-04","module":"A3"},{"value":"2,09E-05","module":"A4"},{"value":"0,0E+00","module":"C1"},{"value":"3,48E-06","module":"C2"},{"value":"0,0E+00","module":"C3"},{"value":"2,36E-05","module":"C4"},{"value":"0,0E+00","module":"D"}]},{"parameter":"EP-terrestrial","unit":"mol N-eq.","values":[{"value":"3,86E-02","module":"A1"},{"value":"7,09E-03","module":"A2"},{"value":"1,81E-03","module":"A3"},{"value":"2,33E-04","module":"A4"},{"value":"0,0E+00","module":"C1"},{"value":"3,88E-05","module":"C2"},{"value":"0,0E+00","module":"C3"},{"value":"2,61E-04","module":"C4"},{"value":"0,0E+00","module":"D"}]},{"parameter":"GWP-IOBC","unit":"kg CO2-eq.","values":[{"value":"3,89E+00","module":"A1"},{"value":"2,42E-01","module":"A2"},{"value":"7,04E-02","module":"A3"},{"value":"2,96E-02","module":"A4"},{"value":"0,0E+00","module":"C1"},{"value":"4,94E-03","module":"C2"},{"value":"0,0E+00","module":"C3"},{"value":"1,02E-01","module":"C4"},{"value":"0,0E+00","module":"D"}]}],"additional_environmental_impact":[{"parameter":"PM","unit":"disease incidence","values":[{"value":"3,38E-07","module":"A1"},{"value":"1,41E-08","module":"A2"},{"value":"9,91E-09","module":"A3"},{"value":"2,72E-09","module":"A4"},{"value":"0,0E+00","module":"C1"},{"value":"4,54E-10","module":"C2"},{"value":"0,0E+00","module":"C3"},{"value":"1,35E-09","module":"C4"},{"value":"0,0E+00","module":"D"}]},{"parameter":"ETP-fw","unit":"CTUe","values":[{"value":"9,68E+01","module":"A1"},{"value":"2,50E+00","module":"A2"},{"value":"1,44E+00","module":"A3"},{"value":"3,52E-01","module":"A4"},{"value":"0,0E+00","module":"C1"},{"value":"5,86E-02","module":"C2"},{"value":"0,0E+00","module":"C3"},{"value":"1,22E-01","module":"C4"},{"value":"0,0E+00","module":"D"}]},{"parameter":"HTP-c","unit":"CTUh","values":[{"value":"9,91E-08","module":"A1"},{"value":"0,0E+00","module":"A2"},{"value":"8,00E-11","module":"A3"},{"value":"0,0E+00","module":"A4"},{"value":"0,0E+00","module":"C1"},{"value":"0,0E+00","module":"C2"},{"value":"0,0E+00","module":"C3"},{"value":"1,00E-11","module":"C4"},{"value":"0,0E+00","module":"D"}]},{"parameter":"HTP-nc","unit":"CTUh","values":[{"value":"3,90E-07","module":"A1"},{"value":"2,40E-09","module":"A2"},{"value":"1,33E-09","module":"A3"},{"value":"3,40E-10","module":"A4"},{"value":"0,0E+00","module":"C1"},{"value":"5,70E-11","module":"C2"},{"value":"0,0E+00","module":"C3"},{"value":"1,11E-10","module":"C4"},{"value":"0,0E+00","module":"D"}]},{"parameter":"SQP","unit":"unitless","values":[{"value":"-1,24E+00","module":"A1"},{"value":"2,09E+00","module":"A2"},{"value":"2,96E-01","module":"A3"},{"value":"5,52E-01","module":"A4"},{"value":"0,0E+00","module":"C1"},{"value":"9,19E-02","module":"C2"},{"value":"0,0E+00","module":"C3"},{"value":"7,56E-01","module":"C4"},{"value":"0,0E+00","module":"D"}]},{"parameter":"IRP","unit":"kBq U235-eq.","values":[{"value":"3,07E+02","module":"A1"},{"value":"1,54E-02","module":"A2"},{"value":"5,03E-03","module":"A3"},{"value":"2,10E-03","module":"A4"},{"value":"0,0E+00","module":"C1"},{"value":"3,51E-04","module":"C2"},{"value":"0,0E+00","module":"C3"},{"value":"9,06E-04","module":"C4"},{"value":"0,0E+00","module":"D"}]}],"resource_use":[{"parameter":"PERE","unit":"MJ","values":[{"value":"4,68E+00","module":"A1"},{"value":"4,58E-02","module":"A2"},{"value":"1,93E+00","module":"A3"},{"value":"6,05E-03","module":"A4"},{"value":"0,0E+00","module":"C1"},{"value":"1,01E-03","module":"C2"},{"value":"0,0E+00","module":"C3"},{"value":"7,34E-03","module":"C4"},{"value":"0,0E+00","module":"D"}]},{"parameter":"PERM","unit":"MJ","values":[{"value":"0,0E+00","module":"A1"},{"value":"0,0E+00","module":"A2"},{"value":"0,0E+00","module":"A3"},{"value":"0,0E+00","module":"A4"},{"value":"0,0E+00","module":"C1"},{"value":"0,0E+00","module":"C2"},{"value":"0,0E+00","module":"C3"},{"value":"0,0E+00","module":"C4"},{"value":"0,0E+00","module":"D"}]},{"parameter":"PERT","unit":"MJ","values":[{"value":"4,68E+00","module":"A1"},{"value":"4,58E-02","module":"A2"},{"value":"1,93E+00","module":"A3"},{"value":"6,05E-03","module":"A4"},{"value":"0,0E+00","module":"C1"},{"value":"1,01E-03","module":"C2"},{"value":"0,0E+00","module":"C3"},{"value":"7,34E-03","module":"C4"},{"value":"0,0E+00","module":"D"}]},{"parameter":"PENRE","unit":"MJ","values":[{"value":"7,74E+01","module":"A1"},{"value":"3,53E+00","module":"A2"},{"value":"7,19E-01","module":"A3"},{"value":"4,81E-01","module":"A4"},{"value":"0,0E+00","module":"C1"},{"value":"8,02E-02","module":"C2"},{"value":"0,0E+00","module":"C3"},{"value":"1,97E-01","module":"C4"},{"value":"0,0E+00","module":"D"}]},{"parameter":"PENRM","unit":"MJ","values":[{"value":"0,0E+00","module":"A1"},{"value":"0,0E+00","module":"A2"},{"value":"0,0E+00","module":"A3"},{"value":"0,0E+00","module":"A4"},{"value":"0,0E+00","module":"C1"},{"value":"0,0E+00","module":"C2"},{"value":"0,0E+00","module":"C3"},{"value":"0,0E+00","module":"C4"},{"value":"0,0E+00","module":"D"}]},{"parameter":"PENRT","unit":"MJ","values":[{"value":"7,74E+01","module":"A1"},{"value":"3,53E+00","module":"A2"},{"value":"7,19E-01","module":"A3"},{"value":"4,81E-01","module":"A4"},{"value":"0,0E+00","module":"C1"},{"value":"8,02E-02","module":"C2"},{"value":"0,0E+00","module":"C3"},{"value":"1,97E-01","module":"C4"},{"value":"0,0E+00","module":"D"}]},{"parameter":"SM","unit":"kg","values":[{"value":"1,48E-02","module":"A1"},{"value":"0,0E+00","module":"A2"},{"value":"0,0E+00","module":"A3"},{"value":"0,0E+00","module":"A4"},{"value":"0,0E+00","module":"C1"},{"value":"0,0E+00","module":"C2"},{"value":"0,0E+00","module":"C3"},{"value":"0,0E+00","module":"C4"},{"value":"0,0E+00","module":"D"}]},{"parameter":"RSF","unit":"MJ","values":[{"value":"4,99E-02","module":"A1"},{"value":"1,63E-03","module":"A2"},{"value":"2,01E-03","module":"A3"},{"value":"2,12E-04","module":"A4"},{"value":"0,0E+00","module":"C1"},{"value":"3,53E-05","module":"C2"},{"value":"0,0E+00","module":"C3"},{"value":"1,52E-04","module":"C4"},{"value":"0,0E+00","module":"D"}]},{"parameter":"NRSF","unit":"MJ","values":[{"value":"7,66E-02","module":"A1"},{"value":"6,38E-03","module":"A2"},{"value":"8,28E-03","module":"A3"},{"value":"7,10E-04","module":"A4"},{"value":"0,0E+00","module":"C1"},{"value":"1,18E-04","module":"C2"},{"value":"0,0E+00","module":"C3"},{"value":"3,15E-04","module":"C4"},{"value":"0,0E+00","module":"D"}]},{"parameter":"FW","unit":"m3","values":[{"value":"4,80E-01","module":"A1"},{"value":"3,42E-04","module":"A2"},{"value":"1,61E-02","module":"A3"},{"value":"5,48E-05","module":"A4"},{"value":"0,0E+00","module":"C1"},{"value":"9,13E-06","module":"C2"},{"value":"0,0E+00","module":"C3"},{"value":"2,43E-04","module":"C4"},{"value":"0,0E+00","module":"D"}]}],"end_of_life_waste":[{"parameter":"HWD","unit":"kg","values":[{"value":"2,47E-02","module":"A1"},{"value":"1,75E-04","module":"A2"},{"value":"2,11E-02","module":"A3"},{"value":"2,63E-05","module":"A4"},{"value":"0,0E+00","module":"C1"},{"value":"4,39E-06","module":"C2"},{"value":"0,0E+00","module":"C3"},{"value":"0,0E+00","module":"C4"},{"value":"0,0E+00","module":"D"}]},{"parameter":"NHWD","unit":"kg","values":[{"value":"2,85E+00","module":"A1"},{"value":"1,38E-01","module":"A2"},{"value":"3,58E-02","module":"A3"},{"value":"4,18E-02","module":"A4"},{"value":"0,0E+00","module":"C1"},{"value":"6,97E-03","module":"C2"},{"value":"0,0E+00","module":"C3"},{"value":"8,70E-01","module":"C4"},{"value":"0,0E+00","module":"D"}]},{"parameter":"RWD","unit":"kg","values":[{"value":"9,98E-05","module":"A1"},{"value":"2,42E-05","module":"A2"},{"value":"4,90E-06","module":"A3"},{"value":"3,29E-06","module":"A4"},{"value":"0,0E+00","module":"C1"},{"value":"5,48E-07","module":"C2"},{"value":"0,0E+00","module":"C3"},{"value":"0,0E+00","module":"C4"},{"value":"0,0E+00","module":"D"}]}],"end_of_life_flow":[{"parameter":"CRU","unit":"kg","values":[{"value":"0,0E+00","module":"A1"},{"value":"0,0E+00","module":"A2"},{"value":"0,0E+00","module":"A3"},{"value":"0,0E+00","module":"A4"},{"value":"0,0E+00","module":"C1"},{"value":"0,0E+00","module":"C2"},{"value":"0,0E+00","module":"C3"},{"value":"0,0E+00","module":"C4"},{"value":"0,0E+00","module":"D"}]},{"parameter":"MFR","unit":"kg","values":[{"value":"0,0E+00","module":"A1"},{"value":"0,0E+00","module":"A2"},{"value":"3,38E-02","module":"A3"},{"value":"0,0E+00","module":"A4"},{"value":"0,0E+00","module":"C1"},{"value":"0,0E+00","module":"C2"},{"value":"0,0E+00","module":"C3"},{"value":"0,0E+00","module":"C4"},{"value":"0,0E+00","module":"D"}]},{"parameter":"MER","unit":"kg","values":[{"value":"0,0E+00","module":"A1"},{"value":"0,0E+00","module":"A2"},{"value":"2,34E-02","module":"A3"},{"value":"0,0E+00","module":"A4"},{"value":"0,0E+00","module":"C1"},{"value":"0,0E+00","module":"C2"},{"value":"0,0E+00","module":"C3"},{"value":"0,0E+00","module":"C4"},{"value":"0,0E+00","module":"D"}]},{"parameter":"EEE","unit":"MJ","values":[{"value":"0,0E+00","module":"A1"},{"value":"0,0E+00","module":"A2"},{"value":"1,09E-02","module":"A3"},{"value":"0,0E+00","module":"A4"},{"value":"0,0E+00","module":"C1"},{"value":"0,0E+00","module":"C2"},{"value":"0,0E+00","module":"C3"},{"value":"0,0E+00","module":"C4"},{"value":"0,0E+00","module":"D"}]},{"parameter":"EET","unit":"MJ","values":[{"value":"0,0E+00","module":"A1"},{"value":"0,0E+00","module":"A2"},{"value":"1,65E-01","module":"A3"},{"value":"0,0E+00","module":"A4"},{"value":"0,0E+00","module":"C1"},{"value":"0,0E+00","module":"C2"},{"value":"0,0E+00","module":"C3"},{"value":"0,0E+00","module":"C4"},{"value":"0,0E+00","module":"D"}]}]}