{"product_name":"CARBOTHANE 133 HG","epd_id":"NEPD-6350-5611","compliance":["EN 15804+A2","ISO 14025","ISO 21930"],"producer_name":"Carboline Norge AS","environmental_impact":[{"parameter":"GWP-total","unit":"kg CO2-eq.","values":[{"value":"3,82E+00","module":"A1"},{"value":"1,92E-01","module":"A2"},{"value":"8,48E-02","module":"A3"},{"value":"2,97E-02","module":"A4"},{"value":"0,0E+00","module":"C1"},{"value":"4,95E-03","module":"C2"},{"value":"0,0E+00","module":"C3"},{"value":"8,42E-02","module":"C4"},{"value":"0,0E+00","module":"D"}]},{"parameter":"GWP-fossil","unit":"kg CO2-eq.","values":[{"value":"3,89E+00","module":"A1"},{"value":"1,92E-01","module":"A2"},{"value":"8,31E-02","module":"A3"},{"value":"2,97E-02","module":"A4"},{"value":"0,0E+00","module":"C1"},{"value":"4,94E-03","module":"C2"},{"value":"0,0E+00","module":"C3"},{"value":"8,42E-02","module":"C4"},{"value":"0,0E+00","module":"D"}]},{"parameter":"GWP-biogenic","unit":"kg CO2-eq.","values":[{"value":"-7,21E-02","module":"A1"},{"value":"7,59E-05","module":"A2"},{"value":"1,57E-03","module":"A3"},{"value":"1,27E-05","module":"A4"},{"value":"0,0E+00","module":"C1"},{"value":"2,12E-06","module":"C2"},{"value":"0,0E+00","module":"C3"},{"value":"7,03E-06","module":"C4"},{"value":"0,0E+00","module":"D"}]},{"parameter":"GWP-luluc","unit":"kg CO2-eq.","values":[{"value":"6,14E-04","module":"A1"},{"value":"8,94E-05","module":"A2"},{"value":"1,00E-04","module":"A3"},{"value":"9,03E-06","module":"A4"},{"value":"0,0E+00","module":"C1"},{"value":"1,51E-06","module":"C2"},{"value":"0,0E+00","module":"C3"},{"value":"1,47E-06","module":"C4"},{"value":"0,0E+00","module":"D"}]},{"parameter":"ODP","unit":"kg CFC 11-eq.","values":[{"value":"8,44E-07","module":"A1"},{"value":"4,23E-08","module":"A2"},{"value":"1,13E-08","module":"A3"},{"value":"7,15E-09","module":"A4"},{"value":"0,0E+00","module":"C1"},{"value":"1,19E-09","module":"C2"},{"value":"0,0E+00","module":"C3"},{"value":"2,24E-09","module":"C4"},{"value":"0,0E+00","module":"D"}]},{"parameter":"AP","unit":"mol H+-eq.","values":[{"value":"2,38E-02","module":"A1"},{"value":"1,90E-03","module":"A2"},{"value":"5,23E-04","module":"A3"},{"value":"9,55E-05","module":"A4"},{"value":"0,0E+00","module":"C1"},{"value":"1,59E-05","module":"C2"},{"value":"0,0E+00","module":"C3"},{"value":"5,26E-05","module":"C4"},{"value":"0,0E+00","module":"D"}]},{"parameter":"POCP","unit":"kg NMVOC-eq.","values":[{"value":"1,37E-02","module":"A1"},{"value":"1,57E-03","module":"A2"},{"value":"5,74E-04","module":"A3"},{"value":"9,16E-05","module":"A4"},{"value":"0,0E+00","module":"C1"},{"value":"1,53E-05","module":"C2"},{"value":"0,0E+00","module":"C3"},{"value":"8,00E-05","module":"C4"},{"value":"0,0E+00","module":"D"}]},{"parameter":"ADPE","unit":"kg Sb-eq.","values":[{"value":"3,59E-05","module":"A1"},{"value":"4,30E-06","module":"A2"},{"value":"1,12E-06","module":"A3"},{"value":"5,28E-07","module":"A4"},{"value":"0,0E+00","module":"C1"},{"value":"8,81E-08","module":"C2"},{"value":"0,0E+00","module":"C3"},{"value":"5,34E-08","module":"C4"},{"value":"0,0E+00","module":"D"}]},{"parameter":"ADPF","unit":"MJ","values":[{"value":"6,85E+01","module":"A1"},{"value":"2,80E+00","module":"A2"},{"value":"8,15E-01","module":"A3"},{"value":"4,82E-01","module":"A4"},{"value":"0,0E+00","module":"C1"},{"value":"8,03E-02","module":"C2"},{"value":"0,0E+00","module":"C3"},{"value":"1,63E-01","module":"C4"},{"value":"0,0E+00","module":"D"}]},{"parameter":"WDP","unit":"m3 world-eq.","values":[{"value":"2,89E+01","module":"A1"},{"value":"2,38E+00","module":"A2"},{"value":"2,98E+01","module":"A3"},{"value":"3,69E-01","module":"A4"},{"value":"0,0E+00","module":"C1"},{"value":"6,15E-02","module":"C2"},{"value":"0,0E+00","module":"C3"},{"value":"1,06E+00","module":"C4"},{"value":"0,0E+00","module":"D"}]},{"parameter":"EP-freshwater","unit":"kg P-eq.","values":[{"value":"5,87E-04","module":"A1"},{"value":"1,40E-06","module":"A2"},{"value":"1,78E-06","module":"A3"},{"value":"2,36E-07","module":"A4"},{"value":"0,0E+00","module":"C1"},{"value":"3,93E-08","module":"C2"},{"value":"0,0E+00","module":"C3"},{"value":"6,79E-08","module":"C4"},{"value":"0,0E+00","module":"D"}]},{"parameter":"EP-marine","unit":"kg N-eq.","values":[{"value":"3,51E-03","module":"A1"},{"value":"5,16E-04","module":"A2"},{"value":"1,87E-04","module":"A3"},{"value":"2,09E-05","module":"A4"},{"value":"0,0E+00","module":"C1"},{"value":"3,48E-06","module":"C2"},{"value":"0,0E+00","module":"C3"},{"value":"1,95E-05","module":"C4"},{"value":"0,0E+00","module":"D"}]},{"parameter":"EP-terrestrial","unit":"mol N-eq.","values":[{"value":"3,75E-02","module":"A1"},{"value":"5,72E-03","module":"A2"},{"value":"2,05E-03","module":"A3"},{"value":"2,33E-04","module":"A4"},{"value":"0,0E+00","module":"C1"},{"value":"3,89E-05","module":"C2"},{"value":"0,0E+00","module":"C3"},{"value":"2,16E-04","module":"C4"},{"value":"0,0E+00","module":"D"}]},{"parameter":"GWP-IOBC","unit":"kg CO2-eq.","values":[{"value":"3,89E+00","module":"A1"},{"value":"1,92E-01","module":"A2"},{"value":"7,99E-02","module":"A3"},{"value":"2,97E-02","module":"A4"},{"value":"0,0E+00","module":"C1"},{"value":"4,95E-03","module":"C2"},{"value":"0,0E+00","module":"C3"},{"value":"8,42E-02","module":"C4"},{"value":"0,0E+00","module":"D"}]}],"additional_environmental_impact":[{"parameter":"PM","unit":"disease incidence","values":[{"value":"3,33E-07","module":"A1"},{"value":"1,18E-08","module":"A2"},{"value":"1,12E-08","module":"A3"},{"value":"2,72E-09","module":"A4"},{"value":"0,0E+00","module":"C1"},{"value":"4,54E-10","module":"C2"},{"value":"0,0E+00","module":"C3"},{"value":"1,12E-09","module":"C4"},{"value":"0,0E+00","module":"D"}]},{"parameter":"ETP-fw","unit":"CTUe","values":[{"value":"4,75E+01","module":"A1"},{"value":"1,98E+00","module":"A2"},{"value":"1,63E+00","module":"A3"},{"value":"3,52E-01","module":"A4"},{"value":"0,0E+00","module":"C1"},{"value":"5,87E-02","module":"C2"},{"value":"0,0E+00","module":"C3"},{"value":"1,01E-01","module":"C4"},{"value":"0,0E+00","module":"D"}]},{"parameter":"HTP-c","unit":"CTUh","values":[{"value":"1,72E-08","module":"A1"},{"value":"0,0E+00","module":"A2"},{"value":"9,10E-11","module":"A3"},{"value":"0,0E+00","module":"A4"},{"value":"0,0E+00","module":"C1"},{"value":"0,0E+00","module":"C2"},{"value":"0,0E+00","module":"C3"},{"value":"9,00E-12","module":"C4"},{"value":"0,0E+00","module":"D"}]},{"parameter":"HTP-nc","unit":"CTUh","values":[{"value":"5,99E-07","module":"A1"},{"value":"2,10E-09","module":"A2"},{"value":"1,50E-09","module":"A3"},{"value":"3,40E-10","module":"A4"},{"value":"0,0E+00","module":"C1"},{"value":"5,70E-11","module":"C2"},{"value":"0,0E+00","module":"C3"},{"value":"9,20E-11","module":"C4"},{"value":"0,0E+00","module":"D"}]},{"parameter":"SQP","unit":"unitless","values":[{"value":"1,79E+01","module":"A1"},{"value":"1,67E+00","module":"A2"},{"value":"3,36E-01","module":"A3"},{"value":"5,52E-01","module":"A4"},{"value":"0,0E+00","module":"C1"},{"value":"9,20E-02","module":"C2"},{"value":"0,0E+00","module":"C3"},{"value":"6,26E-01","module":"C4"},{"value":"0,0E+00","module":"D"}]},{"parameter":"IRP","unit":"kBq U235-eq.","values":[{"value":"4,71E+02","module":"A1"},{"value":"1,22E-02","module":"A2"},{"value":"5,71E-03","module":"A3"},{"value":"2,10E-03","module":"A4"},{"value":"0,0E+00","module":"C1"},{"value":"3,51E-04","module":"C2"},{"value":"0,0E+00","module":"C3"},{"value":"7,50E-04","module":"C4"},{"value":"0,0E+00","module":"D"}]}],"resource_use":[{"parameter":"PERE","unit":"MJ","values":[{"value":"3,44E+00","module":"A1"},{"value":"3,70E-02","module":"A2"},{"value":"2,20E+00","module":"A3"},{"value":"6,06E-03","module":"A4"},{"value":"0,0E+00","module":"C1"},{"value":"1,01E-03","module":"C2"},{"value":"0,0E+00","module":"C3"},{"value":"6,07E-03","module":"C4"},{"value":"0,0E+00","module":"D"}]},{"parameter":"PERM","unit":"MJ","values":[{"value":"7,32E-01","module":"A1"},{"value":"0,0E+00","module":"A2"},{"value":"0,0E+00","module":"A3"},{"value":"0,0E+00","module":"A4"},{"value":"0,0E+00","module":"C1"},{"value":"0,0E+00","module":"C2"},{"value":"0,0E+00","module":"C3"},{"value":"0,0E+00","module":"C4"},{"value":"0,0E+00","module":"D"}]},{"parameter":"PERT","unit":"MJ","values":[{"value":"4,17E+00","module":"A1"},{"value":"3,70E-02","module":"A2"},{"value":"2,20E+00","module":"A3"},{"value":"6,06E-03","module":"A4"},{"value":"0,0E+00","module":"C1"},{"value":"1,01E-03","module":"C2"},{"value":"0,0E+00","module":"C3"},{"value":"6,07E-03","module":"C4"},{"value":"0,0E+00","module":"D"}]},{"parameter":"PENRE","unit":"MJ","values":[{"value":"7,49E+01","module":"A1"},{"value":"2,80E+00","module":"A2"},{"value":"8,16E-01","module":"A3"},{"value":"4,82E-01","module":"A4"},{"value":"0,0E+00","module":"C1"},{"value":"8,03E-02","module":"C2"},{"value":"0,0E+00","module":"C3"},{"value":"1,63E-01","module":"C4"},{"value":"0,0E+00","module":"D"}]},{"parameter":"PENRM","unit":"MJ","values":[{"value":"2,03E+00","module":"A1"},{"value":"0,0E+00","module":"A2"},{"value":"0,0E+00","module":"A3"},{"value":"0,0E+00","module":"A4"},{"value":"0,0E+00","module":"C1"},{"value":"0,0E+00","module":"C2"},{"value":"0,0E+00","module":"C3"},{"value":"0,0E+00","module":"C4"},{"value":"0,0E+00","module":"D"}]},{"parameter":"PENRT","unit":"MJ","values":[{"value":"7,49E+01","module":"A1"},{"value":"2,80E+00","module":"A2"},{"value":"8,16E-01","module":"A3"},{"value":"4,82E-01","module":"A4"},{"value":"0,0E+00","module":"C1"},{"value":"8,03E-02","module":"C2"},{"value":"0,0E+00","module":"C3"},{"value":"1,63E-01","module":"C4"},{"value":"0,0E+00","module":"D"}]},{"parameter":"SM","unit":"kg","values":[{"value":"1,49E-02","module":"A1"},{"value":"0,0E+00","module":"A2"},{"value":"0,0E+00","module":"A3"},{"value":"0,0E+00","module":"A4"},{"value":"0,0E+00","module":"C1"},{"value":"0,0E+00","module":"C2"},{"value":"0,0E+00","module":"C3"},{"value":"0,0E+00","module":"C4"},{"value":"0,0E+00","module":"D"}]},{"parameter":"RSF","unit":"MJ","values":[{"value":"2,29E-02","module":"A1"},{"value":"1,36E-03","module":"A2"},{"value":"2,28E-03","module":"A3"},{"value":"2,12E-04","module":"A4"},{"value":"0,0E+00","module":"C1"},{"value":"3,53E-05","module":"C2"},{"value":"0,0E+00","module":"C3"},{"value":"1,26E-04","module":"C4"},{"value":"0,0E+00","module":"D"}]},{"parameter":"NRSF","unit":"MJ","values":[{"value":"7,74E-02","module":"A1"},{"value":"4,39E-03","module":"A2"},{"value":"9,40E-03","module":"A3"},{"value":"7,10E-04","module":"A4"},{"value":"0,0E+00","module":"C1"},{"value":"1,18E-04","module":"C2"},{"value":"0,0E+00","module":"C3"},{"value":"2,60E-04","module":"C4"},{"value":"0,0E+00","module":"D"}]},{"parameter":"FW","unit":"m3","values":[{"value":"1,61E-01","module":"A1"},{"value":"2,76E-04","module":"A2"},{"value":"1,83E-02","module":"A3"},{"value":"5,48E-05","module":"A4"},{"value":"0,0E+00","module":"C1"},{"value":"9,13E-06","module":"C2"},{"value":"0,0E+00","module":"C3"},{"value":"2,01E-04","module":"C4"},{"value":"0,0E+00","module":"D"}]}],"end_of_life_waste":[{"parameter":"HWD","unit":"kg","values":[{"value":"2,11E-02","module":"A1"},{"value":"1,39E-04","module":"A2"},{"value":"2,40E-02","module":"A3"},{"value":"2,64E-05","module":"A4"},{"value":"0,0E+00","module":"C1"},{"value":"4,39E-06","module":"C2"},{"value":"0,0E+00","module":"C3"},{"value":"0,0E+00","module":"C4"},{"value":"0,0E+00","module":"D"}]},{"parameter":"NHWD","unit":"kg","values":[{"value":"1,45E+00","module":"A1"},{"value":"1,08E-01","module":"A2"},{"value":"4,06E-02","module":"A3"},{"value":"4,19E-02","module":"A4"},{"value":"0,0E+00","module":"C1"},{"value":"6,98E-03","module":"C2"},{"value":"0,0E+00","module":"C3"},{"value":"7,20E-01","module":"C4"},{"value":"0,0E+00","module":"D"}]},{"parameter":"RWD","unit":"kg","values":[{"value":"1,12E-04","module":"A1"},{"value":"1,91E-05","module":"A2"},{"value":"5,56E-06","module":"A3"},{"value":"3,29E-06","module":"A4"},{"value":"0,0E+00","module":"C1"},{"value":"5,48E-07","module":"C2"},{"value":"0,0E+00","module":"C3"},{"value":"0,0E+00","module":"C4"},{"value":"0,0E+00","module":"D"}]}],"end_of_life_flow":[{"parameter":"CRU","unit":"kg","values":[{"value":"0,0E+00","module":"A1"},{"value":"0,0E+00","module":"A2"},{"value":"0,0E+00","module":"A3"},{"value":"0,0E+00","module":"A4"},{"value":"0,0E+00","module":"C1"},{"value":"0,0E+00","module":"C2"},{"value":"0,0E+00","module":"C3"},{"value":"0,0E+00","module":"C4"},{"value":"0,0E+00","module":"D"}]},{"parameter":"MFR","unit":"kg","values":[{"value":"9,26E-05","module":"A1"},{"value":"0,0E+00","module":"A2"},{"value":"3,84E-02","module":"A3"},{"value":"0,0E+00","module":"A4"},{"value":"0,0E+00","module":"C1"},{"value":"0,0E+00","module":"C2"},{"value":"0,0E+00","module":"C3"},{"value":"0,0E+00","module":"C4"},{"value":"0,0E+00","module":"D"}]},{"parameter":"MER","unit":"kg","values":[{"value":"1,11E-02","module":"A1"},{"value":"0,0E+00","module":"A2"},{"value":"2,65E-02","module":"A3"},{"value":"0,0E+00","module":"A4"},{"value":"0,0E+00","module":"C1"},{"value":"0,0E+00","module":"C2"},{"value":"0,0E+00","module":"C3"},{"value":"0,0E+00","module":"C4"},{"value":"0,0E+00","module":"D"}]},{"parameter":"EEE","unit":"MJ","values":[{"value":"3,37E-04","module":"A1"},{"value":"0,0E+00","module":"A2"},{"value":"1,24E-02","module":"A3"},{"value":"0,0E+00","module":"A4"},{"value":"0,0E+00","module":"C1"},{"value":"0,0E+00","module":"C2"},{"value":"0,0E+00","module":"C3"},{"value":"0,0E+00","module":"C4"},{"value":"0,0E+00","module":"D"}]},{"parameter":"EET","unit":"MJ","values":[{"value":"5,10E-03","module":"A1"},{"value":"0,0E+00","module":"A2"},{"value":"1,87E-01","module":"A3"},{"value":"0,0E+00","module":"A4"},{"value":"0,0E+00","module":"C1"},{"value":"0,0E+00","module":"C2"},{"value":"0,0E+00","module":"C3"},{"value":"0,0E+00","module":"C4"},{"value":"0,0E+00","module":"D"}]}]}