{"product_name":"CARBOGUARD E-19 PRIMER","epd_id":"NEPD-7220-6620","compliance":["EN 15804+A2","ISO 14025","ISO 21930"],"producer_name":"Carboline Norge AS","environmental_impact":[{"parameter":"GWP-total","unit":"kg CO2-eq.","values":[{"value":"3,95E+00","module":"A1"},{"value":"2,00E-01","module":"A2"},{"value":"7,47E-02","module":"A3"},{"value":"3,13E-02","module":"A4"},{"value":"0,0E+00","module":"C1"},{"value":"5,21E-03","module":"C2"},{"value":"0,0E+00","module":"C3"},{"value":"8,19E-02","module":"C4"},{"value":"0,0E+00","module":"D"}]},{"parameter":"GWP-fossil","unit":"kg CO2-eq.","values":[{"value":"3,94E+00","module":"A1"},{"value":"1,99E-01","module":"A2"},{"value":"7,32E-02","module":"A3"},{"value":"3,12E-02","module":"A4"},{"value":"0,0E+00","module":"C1"},{"value":"5,21E-03","module":"C2"},{"value":"0,0E+00","module":"C3"},{"value":"8,19E-02","module":"C4"},{"value":"0,0E+00","module":"D"}]},{"parameter":"GWP-biogenic","unit":"kg CO2-eq.","values":[{"value":"9,69E-03","module":"A1"},{"value":"8,46E-05","module":"A2"},{"value":"1,39E-03","module":"A3"},{"value":"1,34E-05","module":"A4"},{"value":"0,0E+00","module":"C1"},{"value":"2,23E-06","module":"C2"},{"value":"0,0E+00","module":"C3"},{"value":"6,83E-06","module":"C4"},{"value":"0,0E+00","module":"D"}]},{"parameter":"GWP-luluc","unit":"kg CO2-eq.","values":[{"value":"1,07E-03","module":"A1"},{"value":"9,46E-05","module":"A2"},{"value":"8,85E-05","module":"A3"},{"value":"9,52E-06","module":"A4"},{"value":"0,0E+00","module":"C1"},{"value":"1,59E-06","module":"C2"},{"value":"0,0E+00","module":"C3"},{"value":"1,43E-06","module":"C4"},{"value":"0,0E+00","module":"D"}]},{"parameter":"ODP","unit":"kg CFC 11-eq.","values":[{"value":"5,53E-07","module":"A1"},{"value":"4,43E-08","module":"A2"},{"value":"9,95E-09","module":"A3"},{"value":"7,53E-09","module":"A4"},{"value":"0,0E+00","module":"C1"},{"value":"1,25E-09","module":"C2"},{"value":"0,0E+00","module":"C3"},{"value":"2,18E-09","module":"C4"},{"value":"0,0E+00","module":"D"}]},{"parameter":"AP","unit":"mol H+-eq.","values":[{"value":"2,56E-02","module":"A1"},{"value":"1,30E-03","module":"A2"},{"value":"4,61E-04","module":"A3"},{"value":"1,01E-04","module":"A4"},{"value":"0,0E+00","module":"C1"},{"value":"1,68E-05","module":"C2"},{"value":"0,0E+00","module":"C3"},{"value":"5,12E-05","module":"C4"},{"value":"0,0E+00","module":"D"}]},{"parameter":"POCP","unit":"kg NMVOC-eq.","values":[{"value":"1,69E-02","module":"A1"},{"value":"1,20E-03","module":"A2"},{"value":"5,06E-04","module":"A3"},{"value":"9,65E-05","module":"A4"},{"value":"0,0E+00","module":"C1"},{"value":"1,61E-05","module":"C2"},{"value":"0,0E+00","module":"C3"},{"value":"7,77E-05","module":"C4"},{"value":"0,0E+00","module":"D"}]},{"parameter":"ADPE","unit":"kg Sb-eq.","values":[{"value":"6,50E-04","module":"A1"},{"value":"4,86E-06","module":"A2"},{"value":"9,85E-07","module":"A3"},{"value":"5,57E-07","module":"A4"},{"value":"0,0E+00","module":"C1"},{"value":"9,28E-08","module":"C2"},{"value":"0,0E+00","module":"C3"},{"value":"5,19E-08","module":"C4"},{"value":"0,0E+00","module":"D"}]},{"parameter":"ADPF","unit":"MJ","values":[{"value":"7,44E+01","module":"A1"},{"value":"2,94E+00","module":"A2"},{"value":"7,19E-01","module":"A3"},{"value":"5,07E-01","module":"A4"},{"value":"0,0E+00","module":"C1"},{"value":"8,46E-02","module":"C2"},{"value":"0,0E+00","module":"C3"},{"value":"1,58E-01","module":"C4"},{"value":"0,0E+00","module":"D"}]},{"parameter":"WDP","unit":"m3 world-eq.","values":[{"value":"3,54E+01","module":"A1"},{"value":"2,80E+00","module":"A2"},{"value":"2,63E+01","module":"A3"},{"value":"3,89E-01","module":"A4"},{"value":"0,0E+00","module":"C1"},{"value":"6,48E-02","module":"C2"},{"value":"0,0E+00","module":"C3"},{"value":"1,03E+00","module":"C4"},{"value":"0,0E+00","module":"D"}]},{"parameter":"EP-freshwater","unit":"kg P-eq.","values":[{"value":"1,19E-03","module":"A1"},{"value":"1,58E-06","module":"A2"},{"value":"1,57E-06","module":"A3"},{"value":"2,49E-07","module":"A4"},{"value":"0,0E+00","module":"C1"},{"value":"4,14E-08","module":"C2"},{"value":"0,0E+00","module":"C3"},{"value":"6,60E-08","module":"C4"},{"value":"0,0E+00","module":"D"}]},{"parameter":"EP-marine","unit":"kg N-eq.","values":[{"value":"3,72E-03","module":"A1"},{"value":"3,82E-04","module":"A2"},{"value":"1,65E-04","module":"A3"},{"value":"2,20E-05","module":"A4"},{"value":"0,0E+00","module":"C1"},{"value":"3,67E-06","module":"C2"},{"value":"0,0E+00","module":"C3"},{"value":"1,90E-05","module":"C4"},{"value":"0,0E+00","module":"D"}]},{"parameter":"EP-terrestrial","unit":"mol N-eq.","values":[{"value":"4,11E-02","module":"A1"},{"value":"4,22E-03","module":"A2"},{"value":"1,81E-03","module":"A3"},{"value":"2,46E-04","module":"A4"},{"value":"0,0E+00","module":"C1"},{"value":"4,09E-05","module":"C2"},{"value":"0,0E+00","module":"C3"},{"value":"2,10E-04","module":"C4"},{"value":"0,0E+00","module":"D"}]},{"parameter":"GWP-IOBC","unit":"kg CO2-eq.","values":[{"value":"3,93E+00","module":"A1"},{"value":"2,00E-01","module":"A2"},{"value":"7,04E-02","module":"A3"},{"value":"3,13E-02","module":"A4"},{"value":"0,0E+00","module":"C1"},{"value":"5,21E-03","module":"C2"},{"value":"0,0E+00","module":"C3"},{"value":"8,19E-02","module":"C4"},{"value":"0,0E+00","module":"D"}]}],"additional_environmental_impact":[{"parameter":"PM","unit":"disease incidence","values":[{"value":"9,90E-07","module":"A1"},{"value":"1,30E-08","module":"A2"},{"value":"9,91E-09","module":"A3"},{"value":"2,87E-09","module":"A4"},{"value":"0,0E+00","module":"C1"},{"value":"4,78E-10","module":"C2"},{"value":"0,0E+00","module":"C3"},{"value":"1,09E-09","module":"C4"},{"value":"0,0E+00","module":"D"}]},{"parameter":"ETP-fw","unit":"CTUe","values":[{"value":"1,24E+02","module":"A1"},{"value":"2,14E+00","module":"A2"},{"value":"1,44E+00","module":"A3"},{"value":"3,71E-01","module":"A4"},{"value":"0,0E+00","module":"C1"},{"value":"6,18E-02","module":"C2"},{"value":"0,0E+00","module":"C3"},{"value":"9,84E-02","module":"C4"},{"value":"0,0E+00","module":"D"}]},{"parameter":"HTP-c","unit":"CTUh","values":[{"value":"2,15E-08","module":"A1"},{"value":"0,0E+00","module":"A2"},{"value":"8,00E-11","module":"A3"},{"value":"0,0E+00","module":"A4"},{"value":"0,0E+00","module":"C1"},{"value":"0,0E+00","module":"C2"},{"value":"0,0E+00","module":"C3"},{"value":"8,00E-12","module":"C4"},{"value":"0,0E+00","module":"D"}]},{"parameter":"HTP-nc","unit":"CTUh","values":[{"value":"1,10E-06","module":"A1"},{"value":"2,18E-09","module":"A2"},{"value":"1,33E-09","module":"A3"},{"value":"3,59E-10","module":"A4"},{"value":"0,0E+00","module":"C1"},{"value":"6,00E-11","module":"C2"},{"value":"0,0E+00","module":"C3"},{"value":"9,00E-11","module":"C4"},{"value":"0,0E+00","module":"D"}]},{"parameter":"SQP","unit":"unitless","values":[{"value":"1,71E+01","module":"A1"},{"value":"1,95E+00","module":"A2"},{"value":"2,96E-01","module":"A3"},{"value":"5,82E-01","module":"A4"},{"value":"0,0E+00","module":"C1"},{"value":"9,69E-02","module":"C2"},{"value":"0,0E+00","module":"C3"},{"value":"6,08E-01","module":"C4"},{"value":"0,0E+00","module":"D"}]},{"parameter":"IRP","unit":"kBq U235-eq.","values":[{"value":"1,86E+02","module":"A1"},{"value":"1,29E-02","module":"A2"},{"value":"5,03E-03","module":"A3"},{"value":"2,22E-03","module":"A4"},{"value":"0,0E+00","module":"C1"},{"value":"3,70E-04","module":"C2"},{"value":"0,0E+00","module":"C3"},{"value":"7,29E-04","module":"C4"},{"value":"0,0E+00","module":"D"}]}],"resource_use":[{"parameter":"PERE","unit":"MJ","values":[{"value":"4,53E+00","module":"A1"},{"value":"4,23E-02","module":"A2"},{"value":"1,93E+00","module":"A3"},{"value":"6,38E-03","module":"A4"},{"value":"0,0E+00","module":"C1"},{"value":"1,06E-03","module":"C2"},{"value":"0,0E+00","module":"C3"},{"value":"5,90E-03","module":"C4"},{"value":"0,0E+00","module":"D"}]},{"parameter":"PERM","unit":"MJ","values":[{"value":"0,0E+00","module":"A1"},{"value":"0,0E+00","module":"A2"},{"value":"0,0E+00","module":"A3"},{"value":"0,0E+00","module":"A4"},{"value":"0,0E+00","module":"C1"},{"value":"0,0E+00","module":"C2"},{"value":"0,0E+00","module":"C3"},{"value":"0,0E+00","module":"C4"},{"value":"0,0E+00","module":"D"}]},{"parameter":"PERT","unit":"MJ","values":[{"value":"4,53E+00","module":"A1"},{"value":"4,23E-02","module":"A2"},{"value":"1,93E+00","module":"A3"},{"value":"6,38E-03","module":"A4"},{"value":"0,0E+00","module":"C1"},{"value":"1,06E-03","module":"C2"},{"value":"0,0E+00","module":"C3"},{"value":"5,90E-03","module":"C4"},{"value":"0,0E+00","module":"D"}]},{"parameter":"PENRE","unit":"MJ","values":[{"value":"8,16E+01","module":"A1"},{"value":"2,95E+00","module":"A2"},{"value":"7,19E-01","module":"A3"},{"value":"5,07E-01","module":"A4"},{"value":"0,0E+00","module":"C1"},{"value":"8,46E-02","module":"C2"},{"value":"0,0E+00","module":"C3"},{"value":"1,58E-01","module":"C4"},{"value":"0,0E+00","module":"D"}]},{"parameter":"PENRM","unit":"MJ","values":[{"value":"0,0E+00","module":"A1"},{"value":"0,0E+00","module":"A2"},{"value":"0,0E+00","module":"A3"},{"value":"0,0E+00","module":"A4"},{"value":"0,0E+00","module":"C1"},{"value":"0,0E+00","module":"C2"},{"value":"0,0E+00","module":"C3"},{"value":"0,0E+00","module":"C4"},{"value":"0,0E+00","module":"D"}]},{"parameter":"PENRT","unit":"MJ","values":[{"value":"8,16E+01","module":"A1"},{"value":"2,95E+00","module":"A2"},{"value":"7,19E-01","module":"A3"},{"value":"5,07E-01","module":"A4"},{"value":"0,0E+00","module":"C1"},{"value":"8,46E-02","module":"C2"},{"value":"0,0E+00","module":"C3"},{"value":"1,58E-01","module":"C4"},{"value":"0,0E+00","module":"D"}]},{"parameter":"SM","unit":"kg","values":[{"value":"2,31E-02","module":"A1"},{"value":"0,0E+00","module":"A2"},{"value":"0,0E+00","module":"A3"},{"value":"0,0E+00","module":"A4"},{"value":"0,0E+00","module":"C1"},{"value":"0,0E+00","module":"C2"},{"value":"0,0E+00","module":"C3"},{"value":"0,0E+00","module":"C4"},{"value":"0,0E+00","module":"D"}]},{"parameter":"RSF","unit":"MJ","values":[{"value":"4,06E-02","module":"A1"},{"value":"1,63E-03","module":"A2"},{"value":"2,01E-03","module":"A3"},{"value":"2,23E-04","module":"A4"},{"value":"0,0E+00","module":"C1"},{"value":"3,72E-05","module":"C2"},{"value":"0,0E+00","module":"C3"},{"value":"1,22E-04","module":"C4"},{"value":"0,0E+00","module":"D"}]},{"parameter":"NRSF","unit":"MJ","values":[{"value":"1,18E-01","module":"A1"},{"value":"5,34E-03","module":"A2"},{"value":"8,28E-03","module":"A3"},{"value":"7,48E-04","module":"A4"},{"value":"0,0E+00","module":"C1"},{"value":"1,25E-04","module":"C2"},{"value":"0,0E+00","module":"C3"},{"value":"2,53E-04","module":"C4"},{"value":"0,0E+00","module":"D"}]},{"parameter":"FW","unit":"m3","values":[{"value":"1,59E-01","module":"A1"},{"value":"3,14E-04","module":"A2"},{"value":"1,61E-02","module":"A3"},{"value":"5,77E-05","module":"A4"},{"value":"0,0E+00","module":"C1"},{"value":"9,62E-06","module":"C2"},{"value":"0,0E+00","module":"C3"},{"value":"1,95E-04","module":"C4"},{"value":"0,0E+00","module":"D"}]}],"end_of_life_waste":[{"parameter":"HWD","unit":"kg","values":[{"value":"3,21E-02","module":"A1"},{"value":"1,51E-04","module":"A2"},{"value":"2,11E-02","module":"A3"},{"value":"2,78E-05","module":"A4"},{"value":"0,0E+00","module":"C1"},{"value":"4,63E-06","module":"C2"},{"value":"0,0E+00","module":"C3"},{"value":"0,0E+00","module":"C4"},{"value":"0,0E+00","module":"D"}]},{"parameter":"NHWD","unit":"kg","values":[{"value":"1,31E+00","module":"A1"},{"value":"1,25E-01","module":"A2"},{"value":"3,58E-02","module":"A3"},{"value":"4,41E-02","module":"A4"},{"value":"0,0E+00","module":"C1"},{"value":"7,35E-03","module":"C2"},{"value":"0,0E+00","module":"C3"},{"value":"7,00E-01","module":"C4"},{"value":"0,0E+00","module":"D"}]},{"parameter":"RWD","unit":"kg","values":[{"value":"1,05E-04","module":"A1"},{"value":"2,01E-05","module":"A2"},{"value":"4,90E-06","module":"A3"},{"value":"3,46E-06","module":"A4"},{"value":"0,0E+00","module":"C1"},{"value":"5,77E-07","module":"C2"},{"value":"0,0E+00","module":"C3"},{"value":"0,0E+00","module":"C4"},{"value":"0,0E+00","module":"D"}]}],"end_of_life_flow":[{"parameter":"CRU","unit":"kg","values":[{"value":"0,0E+00","module":"A1"},{"value":"0,0E+00","module":"A2"},{"value":"0,0E+00","module":"A3"},{"value":"0,0E+00","module":"A4"},{"value":"0,0E+00","module":"C1"},{"value":"0,0E+00","module":"C2"},{"value":"0,0E+00","module":"C3"},{"value":"0,0E+00","module":"C4"},{"value":"0,0E+00","module":"D"}]},{"parameter":"MFR","unit":"kg","values":[{"value":"0,0E+00","module":"A1"},{"value":"0,0E+00","module":"A2"},{"value":"3,38E-02","module":"A3"},{"value":"0,0E+00","module":"A4"},{"value":"0,0E+00","module":"C1"},{"value":"0,0E+00","module":"C2"},{"value":"0,0E+00","module":"C3"},{"value":"0,0E+00","module":"C4"},{"value":"0,0E+00","module":"D"}]},{"parameter":"MER","unit":"kg","values":[{"value":"0,0E+00","module":"A1"},{"value":"0,0E+00","module":"A2"},{"value":"2,34E-02","module":"A3"},{"value":"0,0E+00","module":"A4"},{"value":"0,0E+00","module":"C1"},{"value":"0,0E+00","module":"C2"},{"value":"0,0E+00","module":"C3"},{"value":"0,0E+00","module":"C4"},{"value":"0,0E+00","module":"D"}]},{"parameter":"EEE","unit":"MJ","values":[{"value":"0,0E+00","module":"A1"},{"value":"0,0E+00","module":"A2"},{"value":"1,09E-02","module":"A3"},{"value":"0,0E+00","module":"A4"},{"value":"0,0E+00","module":"C1"},{"value":"0,0E+00","module":"C2"},{"value":"0,0E+00","module":"C3"},{"value":"0,0E+00","module":"C4"},{"value":"0,0E+00","module":"D"}]},{"parameter":"EET","unit":"MJ","values":[{"value":"0,0E+00","module":"A1"},{"value":"0,0E+00","module":"A2"},{"value":"1,65E-01","module":"A3"},{"value":"0,0E+00","module":"A4"},{"value":"0,0E+00","module":"C1"},{"value":"0,0E+00","module":"C2"},{"value":"0,0E+00","module":"C3"},{"value":"0,0E+00","module":"C4"},{"value":"0,0E+00","module":"D"}]}]}