{"product_name":"CARBOZINC 858","epd_id":"NEPD-6497-5759","compliance":["EN 15804+A2","ISO 14025","ISO 21930"],"producer_name":"Carboline Norge AS","environmental_impact":[{"parameter":"GWP-total","unit":"kg CO2-eq.","values":[{"value":"5,00E+00","module":"A1"},{"value":"6,95E-02","module":"A2"},{"value":"7,47E-02","module":"A3"},{"value":"2,93E-02","module":"A4"},{"value":"0,0E+00","module":"C1"},{"value":"4,88E-03","module":"C2"},{"value":"0,0E+00","module":"C3"},{"value":"1,01E-01","module":"C4"},{"value":"0,0E+00","module":"D"}]},{"parameter":"GWP-fossil","unit":"kg CO2-eq.","values":[{"value":"5,00E+00","module":"A1"},{"value":"6,95E-02","module":"A2"},{"value":"7,32E-02","module":"A3"},{"value":"2,92E-02","module":"A4"},{"value":"0,0E+00","module":"C1"},{"value":"4,87E-03","module":"C2"},{"value":"0,0E+00","module":"C3"},{"value":"1,01E-01","module":"C4"},{"value":"0,0E+00","module":"D"}]},{"parameter":"GWP-biogenic","unit":"kg CO2-eq.","values":[{"value":"2,98E-03","module":"A1"},{"value":"2,81E-05","module":"A2"},{"value":"1,39E-03","module":"A3"},{"value":"1,25E-05","module":"A4"},{"value":"0,0E+00","module":"C1"},{"value":"2,09E-06","module":"C2"},{"value":"0,0E+00","module":"C3"},{"value":"8,40E-06","module":"C4"},{"value":"0,0E+00","module":"D"}]},{"parameter":"GWP-luluc","unit":"kg CO2-eq.","values":[{"value":"5,86E-04","module":"A1"},{"value":"3,99E-05","module":"A2"},{"value":"8,85E-05","module":"A3"},{"value":"8,91E-06","module":"A4"},{"value":"0,0E+00","module":"C1"},{"value":"1,48E-06","module":"C2"},{"value":"0,0E+00","module":"C3"},{"value":"1,76E-06","module":"C4"},{"value":"0,0E+00","module":"D"}]},{"parameter":"ODP","unit":"kg CFC 11-eq.","values":[{"value":"3,52E-07","module":"A1"},{"value":"1,50E-08","module":"A2"},{"value":"9,95E-09","module":"A3"},{"value":"7,05E-09","module":"A4"},{"value":"0,0E+00","module":"C1"},{"value":"1,17E-09","module":"C2"},{"value":"0,0E+00","module":"C3"},{"value":"2,67E-09","module":"C4"},{"value":"0,0E+00","module":"D"}]},{"parameter":"AP","unit":"mol H+-eq.","values":[{"value":"6,19E-02","module":"A1"},{"value":"8,74E-04","module":"A2"},{"value":"4,61E-04","module":"A3"},{"value":"9,42E-05","module":"A4"},{"value":"0,0E+00","module":"C1"},{"value":"1,57E-05","module":"C2"},{"value":"0,0E+00","module":"C3"},{"value":"6,28E-05","module":"C4"},{"value":"0,0E+00","module":"D"}]},{"parameter":"POCP","unit":"kg NMVOC-eq.","values":[{"value":"2,53E-02","module":"A1"},{"value":"7,10E-04","module":"A2"},{"value":"5,06E-04","module":"A3"},{"value":"9,03E-05","module":"A4"},{"value":"0,0E+00","module":"C1"},{"value":"1,51E-05","module":"C2"},{"value":"0,0E+00","module":"C3"},{"value":"9,55E-05","module":"C4"},{"value":"0,0E+00","module":"D"}]},{"parameter":"ADPE","unit":"kg Sb-eq.","values":[{"value":"5,55E-03","module":"A1"},{"value":"1,37E-06","module":"A2"},{"value":"9,85E-07","module":"A3"},{"value":"5,21E-07","module":"A4"},{"value":"0,0E+00","module":"C1"},{"value":"8,68E-08","module":"C2"},{"value":"0,0E+00","module":"C3"},{"value":"6,38E-08","module":"C4"},{"value":"0,0E+00","module":"D"}]},{"parameter":"ADPF","unit":"MJ","values":[{"value":"5,93E+01","module":"A1"},{"value":"9,89E-01","module":"A2"},{"value":"7,19E-01","module":"A3"},{"value":"4,75E-01","module":"A4"},{"value":"0,0E+00","module":"C1"},{"value":"7,92E-02","module":"C2"},{"value":"0,0E+00","module":"C3"},{"value":"1,95E-01","module":"C4"},{"value":"0,0E+00","module":"D"}]},{"parameter":"WDP","unit":"m3 world-eq.","values":[{"value":"2,05E+01","module":"A1"},{"value":"8,15E-01","module":"A2"},{"value":"2,63E+01","module":"A3"},{"value":"3,64E-01","module":"A4"},{"value":"0,0E+00","module":"C1"},{"value":"6,07E-02","module":"C2"},{"value":"0,0E+00","module":"C3"},{"value":"1,26E+00","module":"C4"},{"value":"0,0E+00","module":"D"}]},{"parameter":"EP-freshwater","unit":"kg P-eq.","values":[{"value":"4,10E-03","module":"A1"},{"value":"5,01E-07","module":"A2"},{"value":"1,57E-06","module":"A3"},{"value":"2,33E-07","module":"A4"},{"value":"0,0E+00","module":"C1"},{"value":"3,88E-08","module":"C2"},{"value":"0,0E+00","module":"C3"},{"value":"8,11E-08","module":"C4"},{"value":"0,0E+00","module":"D"}]},{"parameter":"EP-marine","unit":"kg N-eq.","values":[{"value":"8,01E-03","module":"A1"},{"value":"2,38E-04","module":"A2"},{"value":"1,65E-04","module":"A3"},{"value":"2,06E-05","module":"A4"},{"value":"0,0E+00","module":"C1"},{"value":"3,44E-06","module":"C2"},{"value":"0,0E+00","module":"C3"},{"value":"2,33E-05","module":"C4"},{"value":"0,0E+00","module":"D"}]},{"parameter":"EP-terrestrial","unit":"mol N-eq.","values":[{"value":"9,31E-02","module":"A1"},{"value":"2,64E-03","module":"A2"},{"value":"1,81E-03","module":"A3"},{"value":"2,30E-04","module":"A4"},{"value":"0,0E+00","module":"C1"},{"value":"3,83E-05","module":"C2"},{"value":"0,0E+00","module":"C3"},{"value":"2,58E-04","module":"C4"},{"value":"0,0E+00","module":"D"}]},{"parameter":"GWP-IOBC","unit":"kg CO2-eq.","values":[{"value":"4,99E+00","module":"A1"},{"value":"6,95E-02","module":"A2"},{"value":"7,04E-02","module":"A3"},{"value":"2,93E-02","module":"A4"},{"value":"0,0E+00","module":"C1"},{"value":"4,88E-03","module":"C2"},{"value":"0,0E+00","module":"C3"},{"value":"1,01E-01","module":"C4"},{"value":"0,0E+00","module":"D"}]}],"additional_environmental_impact":[{"parameter":"PM","unit":"disease incidence","values":[{"value":"1,12E-06","module":"A1"},{"value":"3,70E-09","module":"A2"},{"value":"9,91E-09","module":"A3"},{"value":"2,69E-09","module":"A4"},{"value":"0,0E+00","module":"C1"},{"value":"4,48E-10","module":"C2"},{"value":"0,0E+00","module":"C3"},{"value":"1,34E-09","module":"C4"},{"value":"0,0E+00","module":"D"}]},{"parameter":"ETP-fw","unit":"CTUe","values":[{"value":"1,68E+02","module":"A1"},{"value":"6,89E-01","module":"A2"},{"value":"1,44E+00","module":"A3"},{"value":"3,47E-01","module":"A4"},{"value":"0,0E+00","module":"C1"},{"value":"5,79E-02","module":"C2"},{"value":"0,0E+00","module":"C3"},{"value":"1,21E-01","module":"C4"},{"value":"0,0E+00","module":"D"}]},{"parameter":"HTP-c","unit":"CTUh","values":[{"value":"2,97E-08","module":"A1"},{"value":"0,0E+00","module":"A2"},{"value":"8,00E-11","module":"A3"},{"value":"0,0E+00","module":"A4"},{"value":"0,0E+00","module":"C1"},{"value":"0,0E+00","module":"C2"},{"value":"0,0E+00","module":"C3"},{"value":"1,00E-11","module":"C4"},{"value":"0,0E+00","module":"D"}]},{"parameter":"HTP-nc","unit":"CTUh","values":[{"value":"6,09E-06","module":"A1"},{"value":"6,64E-10","module":"A2"},{"value":"1,33E-09","module":"A3"},{"value":"3,36E-10","module":"A4"},{"value":"0,0E+00","module":"C1"},{"value":"5,60E-11","module":"C2"},{"value":"0,0E+00","module":"C3"},{"value":"1,10E-10","module":"C4"},{"value":"0,0E+00","module":"D"}]},{"parameter":"SQP","unit":"unitless","values":[{"value":"1,52E+01","module":"A1"},{"value":"5,51E-01","module":"A2"},{"value":"2,96E-01","module":"A3"},{"value":"5,44E-01","module":"A4"},{"value":"0,0E+00","module":"C1"},{"value":"9,07E-02","module":"C2"},{"value":"0,0E+00","module":"C3"},{"value":"7,47E-01","module":"C4"},{"value":"0,0E+00","module":"D"}]},{"parameter":"IRP","unit":"kBq U235-eq.","values":[{"value":"1,67E+02","module":"A1"},{"value":"4,32E-03","module":"A2"},{"value":"5,03E-03","module":"A3"},{"value":"2,08E-03","module":"A4"},{"value":"0,0E+00","module":"C1"},{"value":"3,46E-04","module":"C2"},{"value":"0,0E+00","module":"C3"},{"value":"8,96E-04","module":"C4"},{"value":"0,0E+00","module":"D"}]}],"resource_use":[{"parameter":"PERE","unit":"MJ","values":[{"value":"6,29E+00","module":"A1"},{"value":"1,31E-02","module":"A2"},{"value":"1,93E+00","module":"A3"},{"value":"5,97E-03","module":"A4"},{"value":"0,0E+00","module":"C1"},{"value":"9,96E-04","module":"C2"},{"value":"0,0E+00","module":"C3"},{"value":"7,25E-03","module":"C4"},{"value":"0,0E+00","module":"D"}]},{"parameter":"PERM","unit":"MJ","values":[{"value":"1,11E-01","module":"A1"},{"value":"0,0E+00","module":"A2"},{"value":"0,0E+00","module":"A3"},{"value":"0,0E+00","module":"A4"},{"value":"0,0E+00","module":"C1"},{"value":"0,0E+00","module":"C2"},{"value":"0,0E+00","module":"C3"},{"value":"0,0E+00","module":"C4"},{"value":"0,0E+00","module":"D"}]},{"parameter":"PERT","unit":"MJ","values":[{"value":"6,40E+00","module":"A1"},{"value":"1,31E-02","module":"A2"},{"value":"1,93E+00","module":"A3"},{"value":"5,97E-03","module":"A4"},{"value":"0,0E+00","module":"C1"},{"value":"9,96E-04","module":"C2"},{"value":"0,0E+00","module":"C3"},{"value":"7,25E-03","module":"C4"},{"value":"0,0E+00","module":"D"}]},{"parameter":"PENRE","unit":"MJ","values":[{"value":"6,35E+01","module":"A1"},{"value":"9,89E-01","module":"A2"},{"value":"7,19E-01","module":"A3"},{"value":"4,75E-01","module":"A4"},{"value":"0,0E+00","module":"C1"},{"value":"7,92E-02","module":"C2"},{"value":"0,0E+00","module":"C3"},{"value":"1,95E-01","module":"C4"},{"value":"0,0E+00","module":"D"}]},{"parameter":"PENRM","unit":"MJ","values":[{"value":"0,0E+00","module":"A1"},{"value":"0,0E+00","module":"A2"},{"value":"0,0E+00","module":"A3"},{"value":"0,0E+00","module":"A4"},{"value":"0,0E+00","module":"C1"},{"value":"0,0E+00","module":"C2"},{"value":"0,0E+00","module":"C3"},{"value":"0,0E+00","module":"C4"},{"value":"0,0E+00","module":"D"}]},{"parameter":"PENRT","unit":"MJ","values":[{"value":"6,35E+01","module":"A1"},{"value":"9,89E-01","module":"A2"},{"value":"7,19E-01","module":"A3"},{"value":"4,75E-01","module":"A4"},{"value":"0,0E+00","module":"C1"},{"value":"7,92E-02","module":"C2"},{"value":"0,0E+00","module":"C3"},{"value":"1,95E-01","module":"C4"},{"value":"0,0E+00","module":"D"}]},{"parameter":"SM","unit":"kg","values":[{"value":"1,09E-02","module":"A1"},{"value":"0,0E+00","module":"A2"},{"value":"0,0E+00","module":"A3"},{"value":"0,0E+00","module":"A4"},{"value":"0,0E+00","module":"C1"},{"value":"0,0E+00","module":"C2"},{"value":"0,0E+00","module":"C3"},{"value":"0,0E+00","module":"C4"},{"value":"0,0E+00","module":"D"}]},{"parameter":"RSF","unit":"MJ","values":[{"value":"2,28E-02","module":"A1"},{"value":"5,10E-04","module":"A2"},{"value":"2,01E-03","module":"A3"},{"value":"2,09E-04","module":"A4"},{"value":"0,0E+00","module":"C1"},{"value":"3,48E-05","module":"C2"},{"value":"0,0E+00","module":"C3"},{"value":"1,50E-04","module":"C4"},{"value":"0,0E+00","module":"D"}]},{"parameter":"NRSF","unit":"MJ","values":[{"value":"5,60E-02","module":"A1"},{"value":"1,61E-03","module":"A2"},{"value":"8,28E-03","module":"A3"},{"value":"7,00E-04","module":"A4"},{"value":"0,0E+00","module":"C1"},{"value":"1,17E-04","module":"C2"},{"value":"0,0E+00","module":"C3"},{"value":"3,11E-04","module":"C4"},{"value":"0,0E+00","module":"D"}]},{"parameter":"FW","unit":"m3","values":[{"value":"7,23E-02","module":"A1"},{"value":"9,71E-05","module":"A2"},{"value":"1,61E-02","module":"A3"},{"value":"5,40E-05","module":"A4"},{"value":"0,0E+00","module":"C1"},{"value":"9,01E-06","module":"C2"},{"value":"0,0E+00","module":"C3"},{"value":"2,40E-04","module":"C4"},{"value":"0,0E+00","module":"D"}]}],"end_of_life_waste":[{"parameter":"HWD","unit":"kg","values":[{"value":"5,27E-02","module":"A1"},{"value":"4,91E-05","module":"A2"},{"value":"2,11E-02","module":"A3"},{"value":"2,60E-05","module":"A4"},{"value":"0,0E+00","module":"C1"},{"value":"4,33E-06","module":"C2"},{"value":"0,0E+00","module":"C3"},{"value":"0,0E+00","module":"C4"},{"value":"0,0E+00","module":"D"}]},{"parameter":"NHWD","unit":"kg","values":[{"value":"5,95E-01","module":"A1"},{"value":"3,23E-02","module":"A2"},{"value":"3,58E-02","module":"A3"},{"value":"4,13E-02","module":"A4"},{"value":"0,0E+00","module":"C1"},{"value":"6,88E-03","module":"C2"},{"value":"0,0E+00","module":"C3"},{"value":"8,60E-01","module":"C4"},{"value":"0,0E+00","module":"D"}]},{"parameter":"RWD","unit":"kg","values":[{"value":"9,19E-05","module":"A1"},{"value":"6,77E-06","module":"A2"},{"value":"4,90E-06","module":"A3"},{"value":"3,24E-06","module":"A4"},{"value":"0,0E+00","module":"C1"},{"value":"5,41E-07","module":"C2"},{"value":"0,0E+00","module":"C3"},{"value":"0,0E+00","module":"C4"},{"value":"0,0E+00","module":"D"}]}],"end_of_life_flow":[{"parameter":"CRU","unit":"kg","values":[{"value":"0,0E+00","module":"A1"},{"value":"0,0E+00","module":"A2"},{"value":"0,0E+00","module":"A3"},{"value":"0,0E+00","module":"A4"},{"value":"0,0E+00","module":"C1"},{"value":"0,0E+00","module":"C2"},{"value":"0,0E+00","module":"C3"},{"value":"0,0E+00","module":"C4"},{"value":"0,0E+00","module":"D"}]},{"parameter":"MFR","unit":"kg","values":[{"value":"0,0E+00","module":"A1"},{"value":"0,0E+00","module":"A2"},{"value":"3,38E-02","module":"A3"},{"value":"0,0E+00","module":"A4"},{"value":"0,0E+00","module":"C1"},{"value":"0,0E+00","module":"C2"},{"value":"0,0E+00","module":"C3"},{"value":"0,0E+00","module":"C4"},{"value":"0,0E+00","module":"D"}]},{"parameter":"MER","unit":"kg","values":[{"value":"0,0E+00","module":"A1"},{"value":"0,0E+00","module":"A2"},{"value":"2,34E-02","module":"A3"},{"value":"0,0E+00","module":"A4"},{"value":"0,0E+00","module":"C1"},{"value":"0,0E+00","module":"C2"},{"value":"0,0E+00","module":"C3"},{"value":"0,0E+00","module":"C4"},{"value":"0,0E+00","module":"D"}]},{"parameter":"EEE","unit":"MJ","values":[{"value":"0,0E+00","module":"A1"},{"value":"0,0E+00","module":"A2"},{"value":"1,09E-02","module":"A3"},{"value":"0,0E+00","module":"A4"},{"value":"0,0E+00","module":"C1"},{"value":"0,0E+00","module":"C2"},{"value":"0,0E+00","module":"C3"},{"value":"0,0E+00","module":"C4"},{"value":"0,0E+00","module":"D"}]},{"parameter":"EET","unit":"MJ","values":[{"value":"0,0E+00","module":"A1"},{"value":"0,0E+00","module":"A2"},{"value":"1,65E-01","module":"A3"},{"value":"0,0E+00","module":"A4"},{"value":"0,0E+00","module":"C1"},{"value":"0,0E+00","module":"C2"},{"value":"0,0E+00","module":"C3"},{"value":"0,0E+00","module":"C4"},{"value":"0,0E+00","module":"D"}]}]}