{"product_name":"Carousel","epd_id":"NEPD-6856-6138","compliance":["EN 15804+A2","ISO 14025","ISO 21930"],"producer_name":"Lammhults M\u00f6bel AB","environmental_impact":[{"parameter":"GWP-total","unit":"kg CO2-eq.","values":[{"value":"6,66E+01","module":"A1-A3"},{"value":"1,25E+00","module":"A4"},{"value":"4,64E+00","module":"A5"},{"value":"5,10E-02","module":"B2"},{"value":"0,0E+00","module":"B3"},{"value":"0,0E+00","module":"B4"},{"value":"0,0E+00","module":"C1"},{"value":"1,14E-01","module":"C2"},{"value":"1,30E+01","module":"C3"},{"value":"4,37E-02","module":"C4"},{"value":"-1,69E+00","module":"D"}]},{"parameter":"GWP-fossil","unit":"kg CO2-eq.","values":[{"value":"5,07E+01","module":"A1-A3"},{"value":"1,25E+00","module":"A4"},{"value":"5,18E-02","module":"A5"},{"value":"4,75E-02","module":"B2"},{"value":"0,0E+00","module":"B3"},{"value":"0,0E+00","module":"B4"},{"value":"0,0E+00","module":"C1"},{"value":"1,14E-01","module":"C2"},{"value":"5,84E+00","module":"C3"},{"value":"4,36E-02","module":"C4"},{"value":"-1,67E+00","module":"D"}]},{"parameter":"GWP-biogenic","unit":"kg CO2-eq.","values":[{"value":"1,24E+01","module":"A1-A3"},{"value":"5,19E-04","module":"A4"},{"value":"4,58E+00","module":"A5"},{"value":"8,68E-04","module":"B2"},{"value":"0,0E+00","module":"B3"},{"value":"0,0E+00","module":"B4"},{"value":"0,0E+00","module":"C1"},{"value":"4,73E-05","module":"C2"},{"value":"7,20E+00","module":"C3"},{"value":"3,57E-05","module":"C4"},{"value":"-1,69E-03","module":"D"}]},{"parameter":"GWP-luluc","unit":"kg CO2-eq.","values":[{"value":"3,48E+00","module":"A1-A3"},{"value":"4,46E-04","module":"A4"},{"value":"1,51E-05","module":"A5"},{"value":"2,60E-03","module":"B2"},{"value":"0,0E+00","module":"B3"},{"value":"0,0E+00","module":"B4"},{"value":"0,0E+00","module":"C1"},{"value":"4,07E-05","module":"C2"},{"value":"6,55E-05","module":"C3"},{"value":"1,24E-05","module":"C4"},{"value":"-1,80E-02","module":"D"}]},{"parameter":"ODP","unit":"kg CFC 11-eq.","values":[{"value":"3,75E-06","module":"A1-A3"},{"value":"2,84E-07","module":"A4"},{"value":"9,70E-09","module":"A5"},{"value":"5,14E-09","module":"B2"},{"value":"0,0E+00","module":"B3"},{"value":"0,0E+00","module":"B4"},{"value":"0,0E+00","module":"C1"},{"value":"2,59E-08","module":"C2"},{"value":"3,75E-08","module":"C3"},{"value":"1,25E-08","module":"C4"},{"value":"-3,69E-02","module":"D"}]},{"parameter":"AP","unit":"mol H+-eq.","values":[{"value":"1,01E+00","module":"A1-A3"},{"value":"3,60E-03","module":"A4"},{"value":"2,17E-04","module":"A5"},{"value":"2,19E-04","module":"B2"},{"value":"0,0E+00","module":"B3"},{"value":"0,0E+00","module":"B4"},{"value":"0,0E+00","module":"C1"},{"value":"3,29E-04","module":"C2"},{"value":"4,54E-03","module":"C3"},{"value":"2,90E-04","module":"C4"},{"value":"-9,96E-03","module":"D"}]},{"parameter":"POCP","unit":"kg NMVOC-eq.","values":[{"value":"2,01E-01","module":"A1-A3"},{"value":"3,05E-03","module":"A4"},{"value":"2,25E-04","module":"A5"},{"value":"1,09E-04","module":"B2"},{"value":"0,0E+00","module":"B3"},{"value":"0,0E+00","module":"B4"},{"value":"0,0E+00","module":"C1"},{"value":"2,79E-04","module":"C2"},{"value":"5,65E-03","module":"C3"},{"value":"3,27E-04","module":"C4"},{"value":"-9,90E-03","module":"D"}]},{"parameter":"ADPE","unit":"kg Sb-eq.","values":[{"value":"6,94E-03","module":"A1-A3"},{"value":"3,46E-05","module":"A4"},{"value":"1,11E-06","module":"A5"},{"value":"7,39E-07","module":"B2"},{"value":"0,0E+00","module":"B3"},{"value":"0,0E+00","module":"B4"},{"value":"0,0E+00","module":"C1"},{"value":"3,16E-06","module":"C2"},{"value":"1,51E-06","module":"C3"},{"value":"6,93E-07","module":"C4"},{"value":"-2,51E-05","module":"D"}]},{"parameter":"ADPF","unit":"MJ","values":[{"value":"7,15E+02","module":"A1-A3"},{"value":"1,89E+01","module":"A4"},{"value":"6,44E-01","module":"A5"},{"value":"1,28E+00","module":"B2"},{"value":"0,0E+00","module":"B3"},{"value":"0,0E+00","module":"B4"},{"value":"0,0E+00","module":"C1"},{"value":"1,73E+00","module":"C2"},{"value":"2,53E+00","module":"C3"},{"value":"9,27E-01","module":"C4"},{"value":"-1,70E+01","module":"D"}]},{"parameter":"WDP","unit":"m3 world-eq.","values":[{"value":"1,41E+04","module":"A1-A3"},{"value":"1,83E+01","module":"A4"},{"value":"8,92E-01","module":"A5"},{"value":"9,93E+01","module":"B2"},{"value":"0,0E+00","module":"B3"},{"value":"0,0E+00","module":"B4"},{"value":"0,0E+00","module":"C1"},{"value":"1,67E+00","module":"C2"},{"value":"1,02E+00","module":"C3"},{"value":"2,23E+00","module":"C4"},{"value":"-2,99E+01","module":"D"}]},{"parameter":"EP-freshwater","unit":"kg P-eq.","values":[{"value":"1,02E-02","module":"A1-A3"},{"value":"1,00E-05","module":"A4"},{"value":"3,75E-07","module":"A5"},{"value":"3,14E-06","module":"B2"},{"value":"0,0E+00","module":"B3"},{"value":"0,0E+00","module":"B4"},{"value":"0,0E+00","module":"C1"},{"value":"9,14E-07","module":"C2"},{"value":"3,84E-06","module":"C3"},{"value":"4,53E-07","module":"C4"},{"value":"-1,17E-04","module":"D"}]},{"parameter":"EP-marine","unit":"kg N-eq.","values":[{"value":"1,84E-01","module":"A1-A3"},{"value":"7,13E-04","module":"A4"},{"value":"7,75E-05","module":"A5"},{"value":"3,46E-05","module":"B2"},{"value":"0,0E+00","module":"B3"},{"value":"0,0E+00","module":"B4"},{"value":"0,0E+00","module":"C1"},{"value":"6,50E-05","module":"C2"},{"value":"2,41E-03","module":"C3"},{"value":"1,03E-04","module":"C4"},{"value":"-2,56E-03","module":"D"}]},{"parameter":"EP-terrestrial","unit":"mol N-eq.","values":[{"value":"3,93E+00","module":"A1-A3"},{"value":"7,97E-03","module":"A4"},{"value":"7,76E-04","module":"A5"},{"value":"4,65E-04","module":"B2"},{"value":"0,0E+00","module":"B3"},{"value":"0,0E+00","module":"B4"},{"value":"0,0E+00","module":"C1"},{"value":"7,27E-04","module":"C2"},{"value":"2,35E-02","module":"C3"},{"value":"1,14E-03","module":"C4"},{"value":"-2,70E-02","module":"D"}]},{"parameter":"GWP-IOBC","unit":"kg CO2-eq.","values":[{"value":"9,50E+01","module":"A1-A3"},{"value":"1,25E+00","module":"A4"},{"value":"5,18E-02","module":"A5"},{"value":"6,91E-02","module":"B2"},{"value":"0,0E+00","module":"B3"},{"value":"0,0E+00","module":"B4"},{"value":"0,0E+00","module":"C1"},{"value":"1,14E-01","module":"C2"},{"value":"6,24E+00","module":"C3"},{"value":"4,77E-02","module":"C4"},{"value":"-2,26E+00","module":"D"}]}],"additional_environmental_impact":[{"parameter":"PM","unit":"disease incidence","values":[{"value":"1,08E-05","module":"A1-A3"},{"value":"7,67E-08","module":"A4"},{"value":"3,23E-09","module":"A5"},{"value":"1,16E-09","module":"B2"},{"value":"0,0E+00","module":"B3"},{"value":"0,0E+00","module":"B4"},{"value":"0,0E+00","module":"C1"},{"value":"7,00E-09","module":"C2"},{"value":"2,67E-08","module":"C3"},{"value":"5,20E-09","module":"C4"},{"value":"-3,50E-07","module":"D"}]},{"parameter":"ETP-fw","unit":"CTUe","values":[{"value":"2,14E+03","module":"A1-A3"},{"value":"1,40E+01","module":"A4"},{"value":"8,47E-01","module":"A5"},{"value":"1,61E+00","module":"B2"},{"value":"0,0E+00","module":"B3"},{"value":"0,0E+00","module":"B4"},{"value":"0,0E+00","module":"C1"},{"value":"1,28E+00","module":"C2"},{"value":"2,41E+01","module":"C3"},{"value":"6,12E-01","module":"C4"},{"value":"-1,04E+02","module":"D"}]},{"parameter":"HTP-c","unit":"CTUh","values":[{"value":"1,20E-07","module":"A1-A3"},{"value":"0,0E+00","module":"A4"},{"value":"2,40E-11","module":"A5"},{"value":"3,70E-11","module":"B2"},{"value":"0,0E+00","module":"B3"},{"value":"0,0E+00","module":"B4"},{"value":"0,0E+00","module":"C1"},{"value":"0,0E+00","module":"C2"},{"value":"7,16E-10","module":"C3"},{"value":"2,30E-11","module":"C4"},{"value":"-6,32E-09","module":"D"}]},{"parameter":"HTP-nc","unit":"CTUh","values":[{"value":"1,11E-06","module":"A1-A3"},{"value":"1,53E-08","module":"A4"},{"value":"1,05E-09","module":"A5"},{"value":"9,86E-10","module":"B2"},{"value":"0,0E+00","module":"B3"},{"value":"0,0E+00","module":"B4"},{"value":"0,0E+00","module":"C1"},{"value":"1,40E-09","module":"C2"},{"value":"2,25E-08","module":"C3"},{"value":"6,72E-10","module":"C4"},{"value":"8,39E-08","module":"D"}]},{"parameter":"SQP","unit":"unitless","values":[{"value":"-2,84E+04","module":"A1-A3"},{"value":"1,33E+01","module":"A4"},{"value":"4,68E-01","module":"A5"},{"value":"9,68E-01","module":"B2"},{"value":"0,0E+00","module":"B3"},{"value":"0,0E+00","module":"B4"},{"value":"0,0E+00","module":"C1"},{"value":"1,21E+00","module":"C2"},{"value":"3,44E-01","module":"C3"},{"value":"2,04E+00","module":"C4"},{"value":"-4,92E+01","module":"D"}]},{"parameter":"IRP","unit":"kBq U235-eq.","values":[{"value":"5,76E+00","module":"A1-A3"},{"value":"8,28E-02","module":"A4"},{"value":"2,76E-03","module":"A5"},{"value":"2,93E-02","module":"B2"},{"value":"0,0E+00","module":"B3"},{"value":"0,0E+00","module":"B4"},{"value":"0,0E+00","module":"C1"},{"value":"7,56E-03","module":"C2"},{"value":"4,96E-03","module":"C3"},{"value":"3,75E-03","module":"C4"},{"value":"-4,21E-02","module":"D"}]}],"resource_use":[{"parameter":"PERE","unit":"MJ","values":[{"value":"5,78E+02","module":"A1-A3"},{"value":"2,71E-01","module":"A4"},{"value":"1,09E-02","module":"A5"},{"value":"1,26E+00","module":"B2"},{"value":"0,0E+00","module":"B3"},{"value":"0,0E+00","module":"B4"},{"value":"0,0E+00","module":"C1"},{"value":"2,47E-02","module":"C2"},{"value":"9,59E-02","module":"C3"},{"value":"1,91E-02","module":"C4"},{"value":"-4,56E+01","module":"D"}]},{"parameter":"PERM","unit":"MJ","values":[{"value":"9,17E+01","module":"A1-A3"},{"value":"0,0E+00","module":"A4"},{"value":"-2,40E+01","module":"A5"},{"value":"0,0E+00","module":"B2"},{"value":"0,0E+00","module":"B3"},{"value":"0,0E+00","module":"B4"},{"value":"0,0E+00","module":"C1"},{"value":"0,0E+00","module":"C2"},{"value":"-6,77E+01","module":"C3"},{"value":"0,0E+00","module":"C4"},{"value":"0,0E+00","module":"D"}]},{"parameter":"PERT","unit":"MJ","values":[{"value":"6,69E+02","module":"A1-A3"},{"value":"2,71E-01","module":"A4"},{"value":"-2,39E+01","module":"A5"},{"value":"1,26E+00","module":"B2"},{"value":"0,0E+00","module":"B3"},{"value":"0,0E+00","module":"B4"},{"value":"0,0E+00","module":"C1"},{"value":"2,47E-02","module":"C2"},{"value":"-6,76E+01","module":"C3"},{"value":"1,91E-02","module":"C4"},{"value":"-4,56E+01","module":"D"}]},{"parameter":"PENRE","unit":"MJ","values":[{"value":"6,87E+02","module":"A1-A3"},{"value":"1,89E+01","module":"A4"},{"value":"6,44E-01","module":"A5"},{"value":"1,30E+00","module":"B2"},{"value":"0,0E+00","module":"B3"},{"value":"0,0E+00","module":"B4"},{"value":"0,0E+00","module":"C1"},{"value":"1,73E+00","module":"C2"},{"value":"2,62E+00","module":"C3"},{"value":"9,27E-01","module":"C4"},{"value":"-1,70E+01","module":"D"}]},{"parameter":"PENRM","unit":"MJ","values":[{"value":"5,24E+01","module":"A1-A3"},{"value":"0,0E+00","module":"A4"},{"value":"-3,36E+00","module":"A5"},{"value":"0,0E+00","module":"B2"},{"value":"0,0E+00","module":"B3"},{"value":"0,0E+00","module":"B4"},{"value":"0,0E+00","module":"C1"},{"value":"0,0E+00","module":"C2"},{"value":"-4,90E+01","module":"C3"},{"value":"0,0E+00","module":"C4"},{"value":"0,0E+00","module":"D"}]},{"parameter":"PENRT","unit":"MJ","values":[{"value":"7,39E+02","module":"A1-A3"},{"value":"1,89E+01","module":"A4"},{"value":"-2,71E+00","module":"A5"},{"value":"1,30E+00","module":"B2"},{"value":"0,0E+00","module":"B3"},{"value":"0,0E+00","module":"B4"},{"value":"0,0E+00","module":"C1"},{"value":"1,73E+00","module":"C2"},{"value":"-4,64E+01","module":"C3"},{"value":"9,27E-01","module":"C4"},{"value":"-1,70E+01","module":"D"}]},{"parameter":"SM","unit":"kg","values":[{"value":"3,39E+00","module":"A1-A3"},{"value":"0,0E+00","module":"A4"},{"value":"0,0E+00","module":"A5"},{"value":"0,0E+00","module":"B2"},{"value":"0,0E+00","module":"B3"},{"value":"0,0E+00","module":"B4"},{"value":"0,0E+00","module":"C1"},{"value":"0,0E+00","module":"C2"},{"value":"0,0E+00","module":"C3"},{"value":"0,0E+00","module":"C4"},{"value":"0,0E+00","module":"D"}]},{"parameter":"RSF","unit":"MJ","values":[{"value":"6,79E-01","module":"A1-A3"},{"value":"9,70E-03","module":"A4"},{"value":"3,56E-04","module":"A5"},{"value":"1,28E-02","module":"B2"},{"value":"0,0E+00","module":"B3"},{"value":"0,0E+00","module":"B4"},{"value":"0,0E+00","module":"C1"},{"value":"8,85E-04","module":"C2"},{"value":"2,28E-03","module":"C3"},{"value":"5,01E-04","module":"C4"},{"value":"3,42E-02","module":"D"}]},{"parameter":"NRSF","unit":"MJ","values":[{"value":"9,87E-01","module":"A1-A3"},{"value":"3,47E-02","module":"A4"},{"value":"1,43E-03","module":"A5"},{"value":"0,0E+00","module":"B2"},{"value":"0,0E+00","module":"B3"},{"value":"0,0E+00","module":"B4"},{"value":"0,0E+00","module":"C1"},{"value":"3,17E-03","module":"C2"},{"value":"0,0E+00","module":"C3"},{"value":"3,64E-02","module":"C4"},{"value":"-1,43E+00","module":"D"}]},{"parameter":"FW","unit":"m3","values":[{"value":"1,01E+00","module":"A1-A3"},{"value":"2,03E-03","module":"A4"},{"value":"3,06E-04","module":"A5"},{"value":"5,74E-03","module":"B2"},{"value":"0,0E+00","module":"B3"},{"value":"0,0E+00","module":"B4"},{"value":"0,0E+00","module":"C1"},{"value":"1,85E-04","module":"C2"},{"value":"7,41E-03","module":"C3"},{"value":"8,37E-04","module":"C4"},{"value":"-5,64E-02","module":"D"}]}],"end_of_life_waste":[{"parameter":"HWD","unit":"kg","values":[{"value":"1,15E+00","module":"A1-A3"},{"value":"9,77E-04","module":"A4"},{"value":"0,0E+00","module":"A5"},{"value":"1,20E-04","module":"B2"},{"value":"0,0E+00","module":"B3"},{"value":"0,0E+00","module":"B4"},{"value":"0,0E+00","module":"C1"},{"value":"8,92E-05","module":"C2"},{"value":"0,0E+00","module":"C3"},{"value":"3,62E+00","module":"C4"},{"value":"-6,39E-03","module":"D"}]},{"parameter":"NHWD","unit":"kg","values":[{"value":"1,08E+01","module":"A1-A3"},{"value":"9,21E-01","module":"A4"},{"value":"2,80E+00","module":"A5"},{"value":"7,97E-03","module":"B2"},{"value":"0,0E+00","module":"B3"},{"value":"0,0E+00","module":"B4"},{"value":"0,0E+00","module":"C1"},{"value":"8,41E-02","module":"C2"},{"value":"7,50E-01","module":"C3"},{"value":"9,90E-02","module":"C4"},{"value":"-6,47E-01","module":"D"}]},{"parameter":"RWD","unit":"kg","values":[{"value":"3,39E-03","module":"A1-A3"},{"value":"1,29E-04","module":"A4"},{"value":"0,0E+00","module":"A5"},{"value":"1,35E-05","module":"B2"},{"value":"0,0E+00","module":"B3"},{"value":"0,0E+00","module":"B4"},{"value":"0,0E+00","module":"C1"},{"value":"1,18E-05","module":"C2"},{"value":"0,0E+00","module":"C3"},{"value":"5,89E-06","module":"C4"},{"value":"-3,47E-05","module":"D"}]}],"end_of_life_flow":[{"parameter":"CRU","unit":"kg","values":[{"value":"0,0E+00","module":"A1-A3"},{"value":"0,0E+00","module":"A4"},{"value":"0,0E+00","module":"A5"},{"value":"0,0E+00","module":"B2"},{"value":"0,0E+00","module":"B3"},{"value":"0,0E+00","module":"B4"},{"value":"0,0E+00","module":"C1"},{"value":"0,0E+00","module":"C2"},{"value":"0,0E+00","module":"C3"},{"value":"0,0E+00","module":"C4"},{"value":"0,0E+00","module":"D"}]},{"parameter":"MFR","unit":"kg","values":[{"value":"7,87E-01","module":"A1-A3"},{"value":"0,0E+00","module":"A4"},{"value":"2,56E+00","module":"A5"},{"value":"0,0E+00","module":"B2"},{"value":"0,0E+00","module":"B3"},{"value":"0,0E+00","module":"B4"},{"value":"0,0E+00","module":"C1"},{"value":"0,0E+00","module":"C2"},{"value":"1,21E+00","module":"C3"},{"value":"0,0E+00","module":"C4"},{"value":"0,0E+00","module":"D"}]},{"parameter":"MER","unit":"kg","values":[{"value":"1,16E+00","module":"A1-A3"},{"value":"0,0E+00","module":"A4"},{"value":"8,78E-06","module":"A5"},{"value":"0,0E+00","module":"B2"},{"value":"0,0E+00","module":"B3"},{"value":"0,0E+00","module":"B4"},{"value":"0,0E+00","module":"C1"},{"value":"0,0E+00","module":"C2"},{"value":"1,13E+01","module":"C3"},{"value":"0,0E+00","module":"C4"},{"value":"0,0E+00","module":"D"}]},{"parameter":"EEE","unit":"MJ","values":[{"value":"5,73E-01","module":"A1-A3"},{"value":"0,0E+00","module":"A4"},{"value":"1,54E-01","module":"A5"},{"value":"0,0E+00","module":"B2"},{"value":"0,0E+00","module":"B3"},{"value":"0,0E+00","module":"B4"},{"value":"0,0E+00","module":"C1"},{"value":"0,0E+00","module":"C2"},{"value":"5,31E+00","module":"C3"},{"value":"0,0E+00","module":"C4"},{"value":"0,0E+00","module":"D"}]},{"parameter":"EET","unit":"MJ","values":[{"value":"8,67E+00","module":"A1-A3"},{"value":"0,0E+00","module":"A4"},{"value":"2,34E+00","module":"A5"},{"value":"0,0E+00","module":"B2"},{"value":"0,0E+00","module":"B3"},{"value":"0,0E+00","module":"B4"},{"value":"0,0E+00","module":"C1"},{"value":"0,0E+00","module":"C2"},{"value":"8,04E+01","module":"C3"},{"value":"0,0E+00","module":"C4"},{"value":"0,0E+00","module":"D"}]}]}