{"product_name":"CCST 241 AAC 20(24)kV W","epd_id":"NEPD-8371-8020","compliance":["EN 15804+A2","ISO 14025","ISO 21930"],"producer_name":"Amokabel AB","environmental_impact":[{"parameter":"GWP-total","unit":"kg CO2-eq.","values":[{"value":"1,06E+01","module":"A1"},{"value":"1,24E-01","module":"A2"},{"value":"4,80E-02","module":"A3"},{"value":"5,91E-02","module":"A4"},{"value":"1,62E-01","module":"A5"},{"value":"0,0E+00","module":"B1"},{"value":"0,0E+00","module":"B2"},{"value":"0,0E+00","module":"B3"},{"value":"0,0E+00","module":"B4"},{"value":"0,0E+00","module":"B5"},{"value":"2,43E-03","module":"B6"},{"value":"0,0E+00","module":"B7"},{"value":"0,0E+00","module":"C1"},{"value":"1,46E-02","module":"C2"},{"value":"3,65E-01","module":"C3"},{"value":"1,74E-02","module":"C4"},{"value":"-3,34E+00","module":"D"}]},{"parameter":"GWP-fossil","unit":"kg CO2-eq.","values":[{"value":"1,05E+01","module":"A1"},{"value":"1,23E-01","module":"A2"},{"value":"4,46E-02","module":"A3"},{"value":"5,90E-02","module":"A4"},{"value":"3,12E-03","module":"A5"},{"value":"0,0E+00","module":"B1"},{"value":"0,0E+00","module":"B2"},{"value":"0,0E+00","module":"B3"},{"value":"0,0E+00","module":"B4"},{"value":"0,0E+00","module":"B5"},{"value":"2,24E-03","module":"B6"},{"value":"0,0E+00","module":"B7"},{"value":"0,0E+00","module":"C1"},{"value":"1,46E-02","module":"C2"},{"value":"3,65E-01","module":"C3"},{"value":"1,74E-02","module":"C4"},{"value":"-3,27E+00","module":"D"}]},{"parameter":"GWP-biogenic","unit":"kg CO2-eq.","values":[{"value":"-5,34E-02","module":"A1"},{"value":"5,06E-05","module":"A2"},{"value":"9,08E-04","module":"A3"},{"value":"2,44E-05","module":"A4"},{"value":"1,59E-01","module":"A5"},{"value":"0,0E+00","module":"B1"},{"value":"0,0E+00","module":"B2"},{"value":"0,0E+00","module":"B3"},{"value":"0,0E+00","module":"B4"},{"value":"0,0E+00","module":"B5"},{"value":"4,56E-05","module":"B6"},{"value":"0,0E+00","module":"B7"},{"value":"0,0E+00","module":"C1"},{"value":"5,96E-06","module":"C2"},{"value":"3,63E-06","module":"C3"},{"value":"1,39E-06","module":"C4"},{"value":"-1,50E-02","module":"D"}]},{"parameter":"GWP-luluc","unit":"kg CO2-eq.","values":[{"value":"1,33E-01","module":"A1"},{"value":"4,48E-05","module":"A2"},{"value":"2,51E-03","module":"A3"},{"value":"2,10E-05","module":"A4"},{"value":"8,01E-07","module":"A5"},{"value":"0,0E+00","module":"B1"},{"value":"0,0E+00","module":"B2"},{"value":"0,0E+00","module":"B3"},{"value":"0,0E+00","module":"B4"},{"value":"0,0E+00","module":"B5"},{"value":"1,46E-04","module":"B6"},{"value":"0,0E+00","module":"B7"},{"value":"0,0E+00","module":"C1"},{"value":"5,11E-06","module":"C2"},{"value":"5,76E-07","module":"C3"},{"value":"1,43E-06","module":"C4"},{"value":"-6,24E-02","module":"D"}]},{"parameter":"ODP","unit":"kg CFC 11-eq.","values":[{"value":"8,23E-07","module":"A1"},{"value":"2,79E-08","module":"A2"},{"value":"1,93E-08","module":"A3"},{"value":"1,34E-08","module":"A4"},{"value":"4,99E-10","module":"A5"},{"value":"0,0E+00","module":"B1"},{"value":"0,0E+00","module":"B2"},{"value":"0,0E+00","module":"B3"},{"value":"0,0E+00","module":"B4"},{"value":"0,0E+00","module":"B5"},{"value":"1,10E-09","module":"B6"},{"value":"0,0E+00","module":"B7"},{"value":"0,0E+00","module":"C1"},{"value":"3,33E-09","module":"C2"},{"value":"3,49E-10","module":"C3"},{"value":"1,22E-09","module":"C4"},{"value":"-1,50E-03","module":"D"}]},{"parameter":"AP","unit":"mol H+-eq.","values":[{"value":"7,13E-02","module":"A1"},{"value":"4,46E-04","module":"A2"},{"value":"2,59E-04","module":"A3"},{"value":"1,70E-04","module":"A4"},{"value":"2,51E-05","module":"A5"},{"value":"0,0E+00","module":"B1"},{"value":"0,0E+00","module":"B2"},{"value":"0,0E+00","module":"B3"},{"value":"0,0E+00","module":"B4"},{"value":"0,0E+00","module":"B5"},{"value":"1,46E-05","module":"B6"},{"value":"0,0E+00","module":"B7"},{"value":"0,0E+00","module":"C1"},{"value":"5,98E-05","module":"C2"},{"value":"5,04E-05","module":"C3"},{"value":"3,27E-05","module":"C4"},{"value":"-2,22E-02","module":"D"}]},{"parameter":"POCP","unit":"kg NMVOC-eq.","values":[{"value":"3,47E-02","module":"A1"},{"value":"3,65E-04","module":"A2"},{"value":"1,36E-04","module":"A3"},{"value":"1,44E-04","module":"A4"},{"value":"2,96E-05","module":"A5"},{"value":"0,0E+00","module":"B1"},{"value":"0,0E+00","module":"B2"},{"value":"0,0E+00","module":"B3"},{"value":"0,0E+00","module":"B4"},{"value":"0,0E+00","module":"B5"},{"value":"7,46E-06","module":"B6"},{"value":"0,0E+00","module":"B7"},{"value":"0,0E+00","module":"C1"},{"value":"6,00E-05","module":"C2"},{"value":"6,20E-05","module":"C3"},{"value":"4,02E-05","module":"C4"},{"value":"-1,05E-02","module":"D"}]},{"parameter":"ADPE","unit":"kg Sb-eq.","values":[{"value":"2,17E-04","module":"A1"},{"value":"3,35E-06","module":"A2"},{"value":"1,59E-06","module":"A3"},{"value":"1,63E-06","module":"A4"},{"value":"5,06E-08","module":"A5"},{"value":"0,0E+00","module":"B1"},{"value":"0,0E+00","module":"B2"},{"value":"0,0E+00","module":"B3"},{"value":"0,0E+00","module":"B4"},{"value":"0,0E+00","module":"B5"},{"value":"8,98E-08","module":"B6"},{"value":"0,0E+00","module":"B7"},{"value":"0,0E+00","module":"C1"},{"value":"3,96E-07","module":"C2"},{"value":"1,65E-08","module":"C3"},{"value":"3,24E-08","module":"C4"},{"value":"4,78E-06","module":"D"}]},{"parameter":"ADPF","unit":"MJ","values":[{"value":"1,44E+02","module":"A1"},{"value":"1,86E+00","module":"A2"},{"value":"4,55E+00","module":"A3"},{"value":"8,92E-01","module":"A4"},{"value":"3,67E-02","module":"A5"},{"value":"0,0E+00","module":"B1"},{"value":"0,0E+00","module":"B2"},{"value":"0,0E+00","module":"B3"},{"value":"0,0E+00","module":"B4"},{"value":"0,0E+00","module":"B5"},{"value":"2,63E-01","module":"B6"},{"value":"0,0E+00","module":"B7"},{"value":"0,0E+00","module":"C1"},{"value":"2,20E-01","module":"C2"},{"value":"2,75E-02","module":"C3"},{"value":"9,68E-02","module":"C4"},{"value":"-4,16E+01","module":"D"}]},{"parameter":"WDP","unit":"m3 world-eq.","values":[{"value":"4,16E+03","module":"A1"},{"value":"1,77E+00","module":"A2"},{"value":"4,60E+02","module":"A3"},{"value":"8,63E-01","module":"A4"},{"value":"5,65E-02","module":"A5"},{"value":"0,0E+00","module":"B1"},{"value":"0,0E+00","module":"B2"},{"value":"0,0E+00","module":"B3"},{"value":"0,0E+00","module":"B4"},{"value":"0,0E+00","module":"B5"},{"value":"2,67E+01","module":"B6"},{"value":"0,0E+00","module":"B7"},{"value":"0,0E+00","module":"C1"},{"value":"2,10E-01","module":"C2"},{"value":"9,60E-02","module":"C3"},{"value":"1,97E+00","module":"C4"},{"value":"-1,86E+03","module":"D"}]},{"parameter":"EP-freshwater","unit":"kg P-eq.","values":[{"value":"4,64E-04","module":"A1"},{"value":"9,74E-07","module":"A2"},{"value":"2,63E-06","module":"A3"},{"value":"4,71E-07","module":"A4"},{"value":"3,74E-08","module":"A5"},{"value":"0,0E+00","module":"B1"},{"value":"0,0E+00","module":"B2"},{"value":"0,0E+00","module":"B3"},{"value":"0,0E+00","module":"B4"},{"value":"0,0E+00","module":"B5"},{"value":"1,52E-07","module":"B6"},{"value":"0,0E+00","module":"B7"},{"value":"0,0E+00","module":"C1"},{"value":"1,15E-07","module":"C2"},{"value":"3,38E-08","module":"C3"},{"value":"6,76E-08","module":"C4"},{"value":"-1,27E-04","module":"D"}]},{"parameter":"EP-marine","unit":"kg N-eq.","values":[{"value":"9,36E-03","module":"A1"},{"value":"9,35E-05","module":"A2"},{"value":"4,53E-05","module":"A3"},{"value":"3,36E-05","module":"A4"},{"value":"1,08E-05","module":"A5"},{"value":"0,0E+00","module":"B1"},{"value":"0,0E+00","module":"B2"},{"value":"0,0E+00","module":"B3"},{"value":"0,0E+00","module":"B4"},{"value":"0,0E+00","module":"B5"},{"value":"2,49E-06","module":"B6"},{"value":"0,0E+00","module":"B7"},{"value":"0,0E+00","module":"C1"},{"value":"1,77E-05","module":"C2"},{"value":"2,42E-05","module":"C3"},{"value":"2,66E-05","module":"C4"},{"value":"-2,83E-03","module":"D"}]},{"parameter":"EP-terrestrial","unit":"mol N-eq.","values":[{"value":"1,04E-01","module":"A1"},{"value":"1,04E-03","module":"A2"},{"value":"5,89E-04","module":"A3"},{"value":"3,75E-04","module":"A4"},{"value":"1,15E-04","module":"A5"},{"value":"0,0E+00","module":"B1"},{"value":"0,0E+00","module":"B2"},{"value":"0,0E+00","module":"B3"},{"value":"0,0E+00","module":"B4"},{"value":"0,0E+00","module":"B5"},{"value":"3,27E-05","module":"B6"},{"value":"0,0E+00","module":"B7"},{"value":"0,0E+00","module":"C1"},{"value":"1,96E-04","module":"C2"},{"value":"2,58E-04","module":"C3"},{"value":"1,31E-04","module":"C4"},{"value":"-3,11E-02","module":"D"}]},{"parameter":"GWP-IOBC","unit":"kg CO2-eq.","values":[{"value":"1,07E+01","module":"A1"},{"value":"1,24E-01","module":"A2"},{"value":"4,79E-02","module":"A3"},{"value":"5,90E-02","module":"A4"},{"value":"3,12E-03","module":"A5"},{"value":"0,0E+00","module":"B1"},{"value":"0,0E+00","module":"B2"},{"value":"0,0E+00","module":"B3"},{"value":"0,0E+00","module":"B4"},{"value":"0,0E+00","module":"B5"},{"value":"2,43E-03","module":"B6"},{"value":"0,0E+00","module":"B7"},{"value":"0,0E+00","module":"C1"},{"value":"1,46E-02","module":"C2"},{"value":"3,65E-01","module":"C3"},{"value":"1,81E-02","module":"C4"},{"value":"-3,19E+00","module":"D"}]}],"additional_environmental_impact":[{"parameter":"PM","unit":"disease incidence","values":[{"value":"6,63E-07","module":"A1"},{"value":"7,46E-09","module":"A2"},{"value":"1,92E-09","module":"A3"},{"value":"3,61E-09","module":"A4"},{"value":"3,07E-10","module":"A5"},{"value":"0,0E+00","module":"B1"},{"value":"0,0E+00","module":"B2"},{"value":"0,0E+00","module":"B3"},{"value":"0,0E+00","module":"B4"},{"value":"0,0E+00","module":"B5"},{"value":"1,05E-10","module":"B6"},{"value":"0,0E+00","module":"B7"},{"value":"0,0E+00","module":"C1"},{"value":"1,05E-09","module":"C2"},{"value":"2,03E-10","module":"C3"},{"value":"5,89E-10","module":"C4"},{"value":"-2,37E-07","module":"D"}]},{"parameter":"ETP-fw","unit":"CTUe","values":[{"value":"2,36E+02","module":"A1"},{"value":"1,37E+00","module":"A2"},{"value":"2,42E+00","module":"A3"},{"value":"6,61E-01","module":"A4"},{"value":"4,18E-02","module":"A5"},{"value":"0,0E+00","module":"B1"},{"value":"0,0E+00","module":"B2"},{"value":"0,0E+00","module":"B3"},{"value":"0,0E+00","module":"B4"},{"value":"0,0E+00","module":"B5"},{"value":"1,39E-01","module":"B6"},{"value":"0,0E+00","module":"B7"},{"value":"0,0E+00","module":"C1"},{"value":"1,62E-01","module":"C2"},{"value":"1,67E-01","module":"C3"},{"value":"1,24E+02","module":"C4"},{"value":"-5,06E+01","module":"D"}]},{"parameter":"HTP-c","unit":"CTUh","values":[{"value":"2,09E-08","module":"A1"},{"value":"0,0E+00","module":"A2"},{"value":"6,90E-11","module":"A3"},{"value":"0,0E+00","module":"A4"},{"value":"5,00E-12","module":"A5"},{"value":"0,0E+00","module":"B1"},{"value":"0,0E+00","module":"B2"},{"value":"0,0E+00","module":"B3"},{"value":"0,0E+00","module":"B4"},{"value":"0,0E+00","module":"B5"},{"value":"4,00E-12","module":"B6"},{"value":"0,0E+00","module":"B7"},{"value":"0,0E+00","module":"C1"},{"value":"0,0E+00","module":"C2"},{"value":"1,00E-11","module":"C3"},{"value":"6,00E-12","module":"C4"},{"value":"-8,25E-09","module":"D"}]},{"parameter":"HTP-nc","unit":"CTUh","values":[{"value":"3,27E-07","module":"A1"},{"value":"1,50E-09","module":"A2"},{"value":"1,69E-09","module":"A3"},{"value":"7,22E-10","module":"A4"},{"value":"2,23E-10","module":"A5"},{"value":"0,0E+00","module":"B1"},{"value":"0,0E+00","module":"B2"},{"value":"0,0E+00","module":"B3"},{"value":"0,0E+00","module":"B4"},{"value":"0,0E+00","module":"B5"},{"value":"9,60E-11","module":"B6"},{"value":"0,0E+00","module":"B7"},{"value":"0,0E+00","module":"C1"},{"value":"1,75E-10","module":"C2"},{"value":"3,96E-10","module":"C3"},{"value":"1,28E-10","module":"C4"},{"value":"-9,73E-08","module":"D"}]},{"parameter":"SQP","unit":"unitless","values":[{"value":"2,28E+01","module":"A1"},{"value":"1,28E+00","module":"A2"},{"value":"2,02E+00","module":"A3"},{"value":"6,24E-01","module":"A4"},{"value":"2,06E-02","module":"A5"},{"value":"0,0E+00","module":"B1"},{"value":"0,0E+00","module":"B2"},{"value":"0,0E+00","module":"B3"},{"value":"0,0E+00","module":"B4"},{"value":"0,0E+00","module":"B5"},{"value":"1,16E-01","module":"B6"},{"value":"0,0E+00","module":"B7"},{"value":"0,0E+00","module":"C1"},{"value":"1,52E-01","module":"C2"},{"value":"3,75E-03","module":"C3"},{"value":"2,29E-01","module":"C4"},{"value":"-2,32E+00","module":"D"}]},{"parameter":"IRP","unit":"kBq U235-eq.","values":[{"value":"5,54E-01","module":"A1"},{"value":"8,13E-03","module":"A2"},{"value":"1,55E-01","module":"A3"},{"value":"3,90E-03","module":"A4"},{"value":"1,33E-04","module":"A5"},{"value":"0,0E+00","module":"B1"},{"value":"0,0E+00","module":"B2"},{"value":"0,0E+00","module":"B3"},{"value":"0,0E+00","module":"B4"},{"value":"0,0E+00","module":"B5"},{"value":"9,01E-03","module":"B6"},{"value":"0,0E+00","module":"B7"},{"value":"0,0E+00","module":"C1"},{"value":"9,64E-04","module":"C2"},{"value":"5,21E-05","module":"C3"},{"value":"5,91E-04","module":"C4"},{"value":"-1,81E-01","module":"D"}]}],"resource_use":[{"parameter":"PERE","unit":"MJ","values":[{"value":"3,63E+01","module":"A1"},{"value":"2,63E-02","module":"A2"},{"value":"2,18E+00","module":"A3"},{"value":"1,28E-02","module":"A4"},{"value":"7,54E-04","module":"A5"},{"value":"0,0E+00","module":"B1"},{"value":"0,0E+00","module":"B2"},{"value":"0,0E+00","module":"B3"},{"value":"0,0E+00","module":"B4"},{"value":"0,0E+00","module":"B5"},{"value":"1,26E-01","module":"B6"},{"value":"0,0E+00","module":"B7"},{"value":"0,0E+00","module":"C1"},{"value":"3,11E-03","module":"C2"},{"value":"9,87E-04","module":"C3"},{"value":"1,07E-02","module":"C4"},{"value":"-1,68E+01","module":"D"}]},{"parameter":"PERM","unit":"MJ","values":[{"value":"1,46E+00","module":"A1"},{"value":"0,0E+00","module":"A2"},{"value":"0,0E+00","module":"A3"},{"value":"0,0E+00","module":"A4"},{"value":"-1,46E+00","module":"A5"},{"value":"0,0E+00","module":"B1"},{"value":"0,0E+00","module":"B2"},{"value":"0,0E+00","module":"B3"},{"value":"0,0E+00","module":"B4"},{"value":"0,0E+00","module":"B5"},{"value":"0,0E+00","module":"B6"},{"value":"0,0E+00","module":"B7"},{"value":"0,0E+00","module":"C1"},{"value":"0,0E+00","module":"C2"},{"value":"0,0E+00","module":"C3"},{"value":"0,0E+00","module":"C4"},{"value":"0,0E+00","module":"D"}]},{"parameter":"PERT","unit":"MJ","values":[{"value":"3,78E+01","module":"A1"},{"value":"2,63E-02","module":"A2"},{"value":"2,18E+00","module":"A3"},{"value":"1,28E-02","module":"A4"},{"value":"-1,46E+00","module":"A5"},{"value":"0,0E+00","module":"B1"},{"value":"0,0E+00","module":"B2"},{"value":"0,0E+00","module":"B3"},{"value":"0,0E+00","module":"B4"},{"value":"0,0E+00","module":"B5"},{"value":"1,26E-01","module":"B6"},{"value":"0,0E+00","module":"B7"},{"value":"0,0E+00","module":"C1"},{"value":"3,11E-03","module":"C2"},{"value":"9,87E-04","module":"C3"},{"value":"1,07E-02","module":"C4"},{"value":"-1,68E+01","module":"D"}]},{"parameter":"PENRE","unit":"MJ","values":[{"value":"1,34E+02","module":"A1"},{"value":"1,86E+00","module":"A2"},{"value":"4,56E+00","module":"A3"},{"value":"8,92E-01","module":"A4"},{"value":"3,67E-02","module":"A5"},{"value":"0,0E+00","module":"B1"},{"value":"0,0E+00","module":"B2"},{"value":"0,0E+00","module":"B3"},{"value":"0,0E+00","module":"B4"},{"value":"0,0E+00","module":"B5"},{"value":"2,63E-01","module":"B6"},{"value":"0,0E+00","module":"B7"},{"value":"0,0E+00","module":"C1"},{"value":"2,21E-01","module":"C2"},{"value":"2,75E-02","module":"C3"},{"value":"9,68E-02","module":"C4"},{"value":"-4,16E+01","module":"D"}]},{"parameter":"PENRM","unit":"MJ","values":[{"value":"1,10E+01","module":"A1"},{"value":"0,0E+00","module":"A2"},{"value":"0,0E+00","module":"A3"},{"value":"0,0E+00","module":"A4"},{"value":"0,0E+00","module":"A5"},{"value":"0,0E+00","module":"B1"},{"value":"0,0E+00","module":"B2"},{"value":"0,0E+00","module":"B3"},{"value":"0,0E+00","module":"B4"},{"value":"0,0E+00","module":"B5"},{"value":"0,0E+00","module":"B6"},{"value":"0,0E+00","module":"B7"},{"value":"0,0E+00","module":"C1"},{"value":"0,0E+00","module":"C2"},{"value":"-1,08E+01","module":"C3"},{"value":"0,0E+00","module":"C4"},{"value":"0,0E+00","module":"D"}]},{"parameter":"PENRT","unit":"MJ","values":[{"value":"1,45E+02","module":"A1"},{"value":"1,86E+00","module":"A2"},{"value":"4,56E+00","module":"A3"},{"value":"8,92E-01","module":"A4"},{"value":"3,67E-02","module":"A5"},{"value":"0,0E+00","module":"B1"},{"value":"0,0E+00","module":"B2"},{"value":"0,0E+00","module":"B3"},{"value":"0,0E+00","module":"B4"},{"value":"0,0E+00","module":"B5"},{"value":"2,63E-01","module":"B6"},{"value":"0,0E+00","module":"B7"},{"value":"0,0E+00","module":"C1"},{"value":"2,21E-01","module":"C2"},{"value":"-1,08E+01","module":"C3"},{"value":"9,68E-02","module":"C4"},{"value":"-4,16E+01","module":"D"}]},{"parameter":"SM","unit":"kg","values":[{"value":"2,18E-01","module":"A1"},{"value":"0,0E+00","module":"A2"},{"value":"1,52E-06","module":"A3"},{"value":"0,0E+00","module":"A4"},{"value":"1,16E-01","module":"A5"},{"value":"0,0E+00","module":"B1"},{"value":"0,0E+00","module":"B2"},{"value":"0,0E+00","module":"B3"},{"value":"0,0E+00","module":"B4"},{"value":"0,0E+00","module":"B5"},{"value":"0,0E+00","module":"B6"},{"value":"0,0E+00","module":"B7"},{"value":"0,0E+00","module":"C1"},{"value":"0,0E+00","module":"C2"},{"value":"0,0E+00","module":"C3"},{"value":"0,0E+00","module":"C4"},{"value":"0,0E+00","module":"D"}]},{"parameter":"RSF","unit":"MJ","values":[{"value":"2,50E-01","module":"A1"},{"value":"9,39E-04","module":"A2"},{"value":"8,46E-03","module":"A3"},{"value":"4,57E-04","module":"A4"},{"value":"2,20E-05","module":"A5"},{"value":"0,0E+00","module":"B1"},{"value":"0,0E+00","module":"B2"},{"value":"0,0E+00","module":"B3"},{"value":"0,0E+00","module":"B4"},{"value":"0,0E+00","module":"B5"},{"value":"4,90E-04","module":"B6"},{"value":"0,0E+00","module":"B7"},{"value":"0,0E+00","module":"C1"},{"value":"1,11E-04","module":"C2"},{"value":"2,53E-05","module":"C3"},{"value":"2,22E-04","module":"C4"},{"value":"-6,42E-03","module":"D"}]},{"parameter":"NRSF","unit":"MJ","values":[{"value":"2,50E-02","module":"A1"},{"value":"3,33E-03","module":"A2"},{"value":"2,67E-02","module":"A3"},{"value":"1,63E-03","module":"A4"},{"value":"2,50E-04","module":"A5"},{"value":"0,0E+00","module":"B1"},{"value":"0,0E+00","module":"B2"},{"value":"0,0E+00","module":"B3"},{"value":"0,0E+00","module":"B4"},{"value":"0,0E+00","module":"B5"},{"value":"1,55E-03","module":"B6"},{"value":"0,0E+00","module":"B7"},{"value":"0,0E+00","module":"C1"},{"value":"3,98E-04","module":"C2"},{"value":"0,0E+00","module":"C3"},{"value":"4,23E-04","module":"C4"},{"value":"-8,59E-02","module":"D"}]},{"parameter":"FW","unit":"m3","values":[{"value":"2,15E-01","module":"A1"},{"value":"1,97E-04","module":"A2"},{"value":"4,96E-03","module":"A3"},{"value":"9,54E-05","module":"A4"},{"value":"2,67E-05","module":"A5"},{"value":"0,0E+00","module":"B1"},{"value":"0,0E+00","module":"B2"},{"value":"0,0E+00","module":"B3"},{"value":"0,0E+00","module":"B4"},{"value":"0,0E+00","module":"B5"},{"value":"2,87E-04","module":"B6"},{"value":"0,0E+00","module":"B7"},{"value":"0,0E+00","module":"C1"},{"value":"2,32E-05","module":"C2"},{"value":"1,16E-04","module":"C3"},{"value":"1,24E-04","module":"C4"},{"value":"-8,38E-02","module":"D"}]}],"end_of_life_waste":[{"parameter":"HWD","unit":"kg","values":[{"value":"1,04E-01","module":"A1"},{"value":"9,55E-05","module":"A2"},{"value":"5,15E-04","module":"A3"},{"value":"4,60E-05","module":"A4"},{"value":"0,0E+00","module":"A5"},{"value":"0,0E+00","module":"B1"},{"value":"0,0E+00","module":"B2"},{"value":"0,0E+00","module":"B3"},{"value":"0,0E+00","module":"B4"},{"value":"0,0E+00","module":"B5"},{"value":"1,37E-05","module":"B6"},{"value":"0,0E+00","module":"B7"},{"value":"0,0E+00","module":"C1"},{"value":"1,12E-05","module":"C2"},{"value":"0,0E+00","module":"C3"},{"value":"1,06E-02","module":"C4"},{"value":"1,37E-02","module":"D"}]},{"parameter":"NHWD","unit":"kg","values":[{"value":"2,49E+00","module":"A1"},{"value":"8,87E-02","module":"A2"},{"value":"1,04E-01","module":"A3"},{"value":"4,34E-02","module":"A4"},{"value":"1,16E-01","module":"A5"},{"value":"0,0E+00","module":"B1"},{"value":"0,0E+00","module":"B2"},{"value":"0,0E+00","module":"B3"},{"value":"0,0E+00","module":"B4"},{"value":"0,0E+00","module":"B5"},{"value":"8,68E-04","module":"B6"},{"value":"0,0E+00","module":"B7"},{"value":"0,0E+00","module":"C1"},{"value":"1,05E-02","module":"C2"},{"value":"0,0E+00","module":"C3"},{"value":"3,30E-01","module":"C4"},{"value":"-9,50E-01","module":"D"}]},{"parameter":"RWD","unit":"kg","values":[{"value":"5,22E-04","module":"A1"},{"value":"1,27E-05","module":"A2"},{"value":"6,84E-05","module":"A3"},{"value":"6,08E-06","module":"A4"},{"value":"0,0E+00","module":"A5"},{"value":"0,0E+00","module":"B1"},{"value":"0,0E+00","module":"B2"},{"value":"0,0E+00","module":"B3"},{"value":"0,0E+00","module":"B4"},{"value":"0,0E+00","module":"B5"},{"value":"3,96E-06","module":"B6"},{"value":"0,0E+00","module":"B7"},{"value":"0,0E+00","module":"C1"},{"value":"1,50E-06","module":"C2"},{"value":"0,0E+00","module":"C3"},{"value":"6,63E-07","module":"C4"},{"value":"-1,70E-04","module":"D"}]}],"end_of_life_flow":[{"parameter":"CRU","unit":"kg","values":[{"value":"0,0E+00","module":"A1"},{"value":"0,0E+00","module":"A2"},{"value":"0,0E+00","module":"A3"},{"value":"0,0E+00","module":"A4"},{"value":"0,0E+00","module":"A5"},{"value":"0,0E+00","module":"B1"},{"value":"0,0E+00","module":"B2"},{"value":"0,0E+00","module":"B3"},{"value":"0,0E+00","module":"B4"},{"value":"0,0E+00","module":"B5"},{"value":"0,0E+00","module":"B6"},{"value":"0,0E+00","module":"B7"},{"value":"0,0E+00","module":"C1"},{"value":"0,0E+00","module":"C2"},{"value":"0,0E+00","module":"C3"},{"value":"0,0E+00","module":"C4"},{"value":"0,0E+00","module":"D"}]},{"parameter":"MFR","unit":"kg","values":[{"value":"0,0E+00","module":"A1"},{"value":"0,0E+00","module":"A2"},{"value":"9,46E-02","module":"A3"},{"value":"0,0E+00","module":"A4"},{"value":"2,74E-06","module":"A5"},{"value":"0,0E+00","module":"B1"},{"value":"0,0E+00","module":"B2"},{"value":"0,0E+00","module":"B3"},{"value":"0,0E+00","module":"B4"},{"value":"0,0E+00","module":"B5"},{"value":"0,0E+00","module":"B6"},{"value":"0,0E+00","module":"B7"},{"value":"0,0E+00","module":"C1"},{"value":"0,0E+00","module":"C2"},{"value":"4,66E-01","module":"C3"},{"value":"1,13E-05","module":"C4"},{"value":"0,0E+00","module":"D"}]},{"parameter":"MER","unit":"kg","values":[{"value":"0,0E+00","module":"A1"},{"value":"0,0E+00","module":"A2"},{"value":"2,35E-03","module":"A3"},{"value":"0,0E+00","module":"A4"},{"value":"1,16E-01","module":"A5"},{"value":"0,0E+00","module":"B1"},{"value":"0,0E+00","module":"B2"},{"value":"0,0E+00","module":"B3"},{"value":"0,0E+00","module":"B4"},{"value":"0,0E+00","module":"B5"},{"value":"0,0E+00","module":"B6"},{"value":"0,0E+00","module":"B7"},{"value":"0,0E+00","module":"C1"},{"value":"0,0E+00","module":"C2"},{"value":"1,26E-01","module":"C3"},{"value":"2,75E-07","module":"C4"},{"value":"0,0E+00","module":"D"}]},{"parameter":"EEE","unit":"MJ","values":[{"value":"0,0E+00","module":"A1"},{"value":"0,0E+00","module":"A2"},{"value":"3,19E-03","module":"A3"},{"value":"0,0E+00","module":"A4"},{"value":"8,07E-02","module":"A5"},{"value":"0,0E+00","module":"B1"},{"value":"0,0E+00","module":"B2"},{"value":"0,0E+00","module":"B3"},{"value":"0,0E+00","module":"B4"},{"value":"0,0E+00","module":"B5"},{"value":"0,0E+00","module":"B6"},{"value":"0,0E+00","module":"B7"},{"value":"0,0E+00","module":"C1"},{"value":"0,0E+00","module":"C2"},{"value":"2,35E-01","module":"C3"},{"value":"1,79E-05","module":"C4"},{"value":"0,0E+00","module":"D"}]},{"parameter":"EET","unit":"MJ","values":[{"value":"0,0E+00","module":"A1"},{"value":"0,0E+00","module":"A2"},{"value":"4,83E-02","module":"A3"},{"value":"0,0E+00","module":"A4"},{"value":"1,22E+00","module":"A5"},{"value":"0,0E+00","module":"B1"},{"value":"0,0E+00","module":"B2"},{"value":"0,0E+00","module":"B3"},{"value":"0,0E+00","module":"B4"},{"value":"0,0E+00","module":"B5"},{"value":"0,0E+00","module":"B6"},{"value":"0,0E+00","module":"B7"},{"value":"0,0E+00","module":"C1"},{"value":"0,0E+00","module":"C2"},{"value":"3,56E+00","module":"C3"},{"value":"2,70E-04","module":"C4"},{"value":"0,0E+00","module":"D"}]}]}