{"product_name":"CCST 159 AL7 20(24)kV W","epd_id":"NEPD-3522-2111-EN","compliance":["EN 15804","ISO 14025","ISO 21930"],"producer_name":"Elektroskandia Norge AS","environmental_impact":[{"parameter":"GWP-total","unit":"kg CO2-eq.","values":[{"value":"5,48E+00","module":"A1-A3"},{"value":"8,51E-02","module":"A4"},{"value":"8,61E-03","module":"C2"},{"value":"5,76E-01","module":"C3"},{"value":"1,53E-03","module":"C4"},{"value":"-2,96E+00","module":"D"}]},{"parameter":"ODP","unit":"kg CFC 11-eq.","values":[{"value":"5,48E-07","module":"A1-A3"},{"value":"1,60E-08","module":"A4"},{"value":"1,62E-09","module":"C2"},{"value":"1,54E-09","module":"C3"},{"value":"1,56E-10","module":"C4"},{"value":"-2,51E-07","module":"D"}]},{"parameter":"AP","unit":"kg SO2-eq.","values":[{"value":"2,71E-02","module":"A1-A3"},{"value":"2,00E-04","module":"A4"},{"value":"2,02E-05","module":"C2"},{"value":"6,39E-05","module":"C3"},{"value":"4,52E-06","module":"C4"},{"value":"-1,74E-02","module":"D"}]},{"parameter":"EP","unit":"kg Phosphat-eq.","values":[{"value":"2,42E-03","module":"A1-A3"},{"value":"2,62E-05","module":"A4"},{"value":"2,66E-06","module":"C2"},{"value":"1,74E-05","module":"C3"},{"value":"7,67E-07","module":"C4"},{"value":"-1,33E-03","module":"D"}]},{"parameter":"POCP","unit":"kg Ethen-eq.","values":[{"value":"2,54E-03","module":"A1-A3"},{"value":"1,29E-05","module":"A4"},{"value":"1,30E-06","module":"C2"},{"value":"1,98E-06","module":"C3"},{"value":"2,06E-07","module":"C4"},{"value":"-1,53E-03","module":"D"}]},{"parameter":"ADPE","unit":"kg Sb-eq.","values":[{"value":"1,34E-04","module":"A1-A3"},{"value":"2,64E-07","module":"A4"},{"value":"2,67E-08","module":"C2"},{"value":"1,57E-08","module":"C3"},{"value":"1,50E-11","module":"C4"},{"value":"-9,81E-07","module":"D"}]},{"parameter":"ADPF","unit":"MJ","values":[{"value":"6,66E+01","module":"A1-A3"},{"value":"1,28E+00","module":"A4"},{"value":"1,30E-01","module":"C2"},{"value":"7,76E-02","module":"C3"},{"value":"1,44E-02","module":"C4"},{"value":"-3,19E+01","module":"D"}]},{"parameter":"ADPM","unit":"kg Sb-eq.","values":[{"value":"1,34E-04","module":"A1-A3"},{"value":"2,64E-07","module":"A4"},{"value":"2,67E-08","module":"C2"},{"value":"1,57E-08","module":"C3"},{"value":"1,50E-11","module":"C4"},{"value":"-9,81E-07","module":"D"}]}],"additional_environmental_impact":[],"resource_use":[{"parameter":"PERE","unit":"MJ","values":[{"value":"2,32E+01","module":"A1-A3"},{"value":"1,90E-02","module":"A4"},{"value":"1,92E-03","module":"C2"},{"value":"7,33E-03","module":"C3"},{"value":"7,33E-04","module":"C4"},{"value":"-1,58E+01","module":"D"}]},{"parameter":"PERM","unit":"MJ","values":[{"value":"0,0E+00","module":"A1-A3"},{"value":"0,0E+00","module":"A4"},{"value":"0,0E+00","module":"C2"},{"value":"0,0E+00","module":"C3"},{"value":"0,0E+00","module":"C4"},{"value":"0,0E+00","module":"D"}]},{"parameter":"PERT","unit":"MJ","values":[{"value":"2,32E+01","module":"A1-A3"},{"value":"1,90E-02","module":"A4"},{"value":"1,92E-03","module":"C2"},{"value":"7,33E-03","module":"C3"},{"value":"7,33E-04","module":"C4"},{"value":"-1,58E+01","module":"D"}]},{"parameter":"PENRE","unit":"MJ","values":[{"value":"7,77E+01","module":"A1-A3"},{"value":"1,32E+00","module":"A4"},{"value":"1,33E-01","module":"C2"},{"value":"8,67E-02","module":"C3"},{"value":"1,54E-02","module":"C4"},{"value":"-3,97E+01","module":"D"}]},{"parameter":"PENRM","unit":"MJ","values":[{"value":"9,13E+00","module":"A1-A3"},{"value":"0,0E+00","module":"A4"},{"value":"0,0E+00","module":"C2"},{"value":"0,0E+00","module":"C3"},{"value":"0,0E+00","module":"C4"},{"value":"0,0E+00","module":"D"}]},{"parameter":"PENRT","unit":"MJ","values":[{"value":"8,63E+01","module":"A1-A3"},{"value":"1,32E+00","module":"A4"},{"value":"1,33E-01","module":"C2"},{"value":"8,67E-02","module":"C3"},{"value":"1,54E-02","module":"C4"},{"value":"-3,97E+01","module":"D"}]},{"parameter":"SM","unit":"kg","values":[{"value":"6,32E-02","module":"A1-A3"},{"value":"0,0E+00","module":"A4"},{"value":"0,0E+00","module":"C2"},{"value":"0,0E+00","module":"C3"},{"value":"0,0E+00","module":"C4"},{"value":"0,0E+00","module":"D"}]},{"parameter":"RSF","unit":"MJ","values":[{"value":"1,31E-01","module":"A1-A3"},{"value":"0,0E+00","module":"A4"},{"value":"0,0E+00","module":"C2"},{"value":"0,0E+00","module":"C3"},{"value":"0,0E+00","module":"C4"},{"value":"-1,26E-04","module":"D"}]},{"parameter":"NRSF","unit":"MJ","values":[{"value":"-9,08E-03","module":"A1-A3"},{"value":"0,0E+00","module":"A4"},{"value":"0,0E+00","module":"C2"},{"value":"0,0E+00","module":"C3"},{"value":"0,0E+00","module":"C4"},{"value":"0,0E+00","module":"D"}]},{"parameter":"FW","unit":"m3","values":[{"value":"1,57E-01","module":"A1-A3"},{"value":"2,49E-04","module":"A4"},{"value":"2,52E-05","module":"C2"},{"value":"1,86E-03","module":"C3"},{"value":"1,59E-05","module":"C4"},{"value":"-1,38E-02","module":"D"}]}],"end_of_life_waste":[{"parameter":"HWD","unit":"kg","values":[{"value":"3,24E-02","module":"A1-A3"},{"value":"7,74E-07","module":"A4"},{"value":"7,84E-08","module":"C2"},{"value":"5,16E-07","module":"C3"},{"value":"1,88E-08","module":"C4"},{"value":"3,05E-03","module":"D"}]},{"parameter":"NHWD","unit":"kg","values":[{"value":"1,40E+00","module":"A1-A3"},{"value":"7,04E-02","module":"A4"},{"value":"7,13E-03","module":"C2"},{"value":"4,04E-03","module":"C3"},{"value":"6,29E-02","module":"C4"},{"value":"-1,39E+00","module":"D"}]},{"parameter":"RWD","unit":"kg","values":[{"value":"4,21E-04","module":"A1-A3"},{"value":"9,03E-06","module":"A4"},{"value":"9,13E-07","module":"C2"},{"value":"3,35E-07","module":"C3"},{"value":"9,52E-08","module":"C4"},{"value":"-1,67E-04","module":"D"}]}],"end_of_life_flow":[{"parameter":"CRU","unit":"kg","values":[{"value":"0,0E+00","module":"A1-A3"},{"value":"0,0E+00","module":"A4"},{"value":"0,0E+00","module":"C2"},{"value":"0,0E+00","module":"C3"},{"value":"0,0E+00","module":"C4"},{"value":"0,0E+00","module":"D"}]},{"parameter":"MFR","unit":"kg","values":[{"value":"2,70E-02","module":"A1-A3"},{"value":"0,0E+00","module":"A4"},{"value":"0,0E+00","module":"C2"},{"value":"3,93E-01","module":"C3"},{"value":"0,0E+00","module":"C4"},{"value":"0,0E+00","module":"D"}]},{"parameter":"MER","unit":"kg","values":[{"value":"2,51E-02","module":"A1-A3"},{"value":"0,0E+00","module":"A4"},{"value":"0,0E+00","module":"C2"},{"value":"1,99E-01","module":"C3"},{"value":"0,0E+00","module":"C4"},{"value":"0,0E+00","module":"D"}]},{"parameter":"EEE","unit":"MJ","values":[{"value":"2,80E-02","module":"A1-A3"},{"value":"0,0E+00","module":"A4"},{"value":"0,0E+00","module":"C2"},{"value":"6,42E-01","module":"C3"},{"value":"0,0E+00","module":"C4"},{"value":"0,0E+00","module":"D"}]},{"parameter":"EET","unit":"MJ","values":[{"value":"4,11E-01","module":"A1-A3"},{"value":"0,0E+00","module":"A4"},{"value":"0,0E+00","module":"C2"},{"value":"4,41E+00","module":"C3"},{"value":"0,0E+00","module":"C4"},{"value":"0,0E+00","module":"D"}]}]}