{"product_name":"Cedral Sidings","epd_id":"EPD-ETE-20220190-ICA2-EN","compliance":["DIN EN 15804+A2","ISO 14025"],"producer_name":"Etex Building Performance International","environmental_impact":[{"parameter":"GWP-total","unit":"kg CO2-eq.","values":[{"value":"4,01E+00","module":"A1"},{"value":"1,01E+00","module":"A2"},{"value":"4,20E-01","module":"A3"},{"value":"2,55E+00","module":"A4"},{"value":"2,89E+00","module":"A5"},{"value":"-1,93E+00","module":"B1"},{"value":"0,0E+00","module":"B2"},{"value":"0,0E+00","module":"B3"},{"value":"0,0E+00","module":"B4"},{"value":"0,0E+00","module":"B5"},{"value":"0,0E+00","module":"B6"},{"value":"0,0E+00","module":"B7"},{"value":"9,53E-03","module":"C1"},{"value":"1,73E-01","module":"C2"},{"value":"8,23E-01","module":"C2"},{"value":"1,66E-04","module":"C3"},{"value":"1,77E+00","module":"C3"},{"value":"1,85E+00","module":"C4"},{"value":"4,33E-05","module":"C4"},{"value":"-5,23E-01","module":"D"},{"value":"-2,29E+00","module":"D"}]},{"parameter":"GWP-fossil","unit":"kg CO2-eq.","values":[{"value":"5,77E+00","module":"A1"},{"value":"1,01E+00","module":"A2"},{"value":"2,04E+00","module":"A3"},{"value":"2,55E+00","module":"A4"},{"value":"1,17E+00","module":"A5"},{"value":"0,0E+00","module":"B1"},{"value":"0,0E+00","module":"B2"},{"value":"0,0E+00","module":"B3"},{"value":"0,0E+00","module":"B4"},{"value":"0,0E+00","module":"B5"},{"value":"0,0E+00","module":"B6"},{"value":"0,0E+00","module":"B7"},{"value":"9,44E-03","module":"C1"},{"value":"1,73E-01","module":"C2"},{"value":"8,22E-01","module":"C2"},{"value":"1,63E-04","module":"C3"},{"value":"4,85E-02","module":"C3"},{"value":"1,32E-01","module":"C4"},{"value":"4,29E-05","module":"C4"},{"value":"-5,23E-01","module":"D"},{"value":"-5,67E-01","module":"D"}]},{"parameter":"GWP-biogenic","unit":"kg CO2-eq.","values":[{"value":"-1,77E+00","module":"A1"},{"value":"3,92E-04","module":"A2"},{"value":"-1,62E+00","module":"A3"},{"value":"1,04E-03","module":"A4"},{"value":"1,72E+00","module":"A5"},{"value":"0,0E+00","module":"B1"},{"value":"0,0E+00","module":"B2"},{"value":"0,0E+00","module":"B3"},{"value":"0,0E+00","module":"B4"},{"value":"0,0E+00","module":"B5"},{"value":"0,0E+00","module":"B6"},{"value":"0,0E+00","module":"B7"},{"value":"6,61E-05","module":"C1"},{"value":"7,04E-05","module":"C2"},{"value":"3,35E-04","module":"C2"},{"value":"2,70E-06","module":"C3"},{"value":"1,72E+00","module":"C3"},{"value":"1,72E+00","module":"C4"},{"value":"4,17E-07","module":"C4"},{"value":"6,67E-04","module":"D"},{"value":"-1,72E+00","module":"D"}]},{"parameter":"GWP-luluc","unit":"kg CO2-eq.","values":[{"value":"2,19E-03","module":"A1"},{"value":"4,03E-04","module":"A2"},{"value":"2,36E-03","module":"A3"},{"value":"7,93E-04","module":"A4"},{"value":"5,90E-04","module":"A5"},{"value":"0,0E+00","module":"B1"},{"value":"0,0E+00","module":"B2"},{"value":"0,0E+00","module":"B3"},{"value":"0,0E+00","module":"B4"},{"value":"0,0E+00","module":"B5"},{"value":"0,0E+00","module":"B6"},{"value":"0,0E+00","module":"B7"},{"value":"2,20E-05","module":"C1"},{"value":"6,03E-05","module":"C2"},{"value":"2,87E-04","module":"C2"},{"value":"1,94E-07","module":"C3"},{"value":"5,12E-05","module":"C3"},{"value":"6,74E-05","module":"C4"},{"value":"2,20E-08","module":"C4"},{"value":"-6,99E-04","module":"D"},{"value":"-7,28E-04","module":"D"}]},{"parameter":"ODP","unit":"kg CFC11-eq.","values":[{"value":"2,53E-07","module":"A1"},{"value":"2,26E-07","module":"A2"},{"value":"2,69E-07","module":"A3"},{"value":"5,93E-07","module":"A4"},{"value":"9,73E-08","module":"A5"},{"value":"0,0E+00","module":"B1"},{"value":"0,0E+00","module":"B2"},{"value":"0,0E+00","module":"B3"},{"value":"0,0E+00","module":"B4"},{"value":"0,0E+00","module":"B5"},{"value":"0,0E+00","module":"B6"},{"value":"0,0E+00","module":"B7"},{"value":"7,95E-10","module":"C1"},{"value":"3,92E-08","module":"C2"},{"value":"1,87E-07","module":"C2"},{"value":"6,59E-12","module":"C3"},{"value":"3,03E-09","module":"C3"},{"value":"4,37E-08","module":"C4"},{"value":"9,31E-12","module":"C4"},{"value":"-4,65E-08","module":"D"},{"value":"-5,46E-08","module":"D"}]},{"parameter":"AP","unit":"mol H^(+)-eq.","values":[{"value":"1,74E-02","module":"A1"},{"value":"8,23E-03","module":"A2"},{"value":"8,55E-03","module":"A3"},{"value":"1,06E-02","module":"A4"},{"value":"4,24E-03","module":"A5"},{"value":"0,0E+00","module":"B1"},{"value":"0,0E+00","module":"B2"},{"value":"0,0E+00","module":"B3"},{"value":"0,0E+00","module":"B4"},{"value":"0,0E+00","module":"B5"},{"value":"0,0E+00","module":"B6"},{"value":"0,0E+00","module":"B7"},{"value":"5,51E-05","module":"C1"},{"value":"7,05E-04","module":"C2"},{"value":"3,36E-03","module":"C2"},{"value":"4,86E-07","module":"C3"},{"value":"1,90E-04","module":"C3"},{"value":"1,01E-03","module":"C4"},{"value":"2,61E-07","module":"C4"},{"value":"-1,98E-03","module":"D"},{"value":"-2,43E-03","module":"D"}]},{"parameter":"POCP","unit":"kg NMVOC-eq.","values":[{"value":"1,29E-02","module":"A1"},{"value":"6,88E-03","module":"A2"},{"value":"1,03E-02","module":"A3"},{"value":"1,11E-02","module":"A4"},{"value":"3,50E-03","module":"A5"},{"value":"0,0E+00","module":"B1"},{"value":"0,0E+00","module":"B2"},{"value":"0,0E+00","module":"B3"},{"value":"0,0E+00","module":"B4"},{"value":"0,0E+00","module":"B5"},{"value":"0,0E+00","module":"B6"},{"value":"0,0E+00","module":"B7"},{"value":"2,19E-05","module":"C1"},{"value":"7,09E-04","module":"C2"},{"value":"3,37E-03","module":"C2"},{"value":"2,40E-07","module":"C3"},{"value":"1,47E-04","module":"C3"},{"value":"1,11E-03","module":"C4"},{"value":"2,75E-07","module":"C4"},{"value":"-1,67E-03","module":"D"},{"value":"-2,15E-03","module":"D"}]},{"parameter":"ADPE","unit":"kg Sb-eq.","values":[{"value":"3,35E-06","module":"A1"},{"value":"1,80E-06","module":"A2"},{"value":"2,83E-06","module":"A3"},{"value":"3,73E-06","module":"A4"},{"value":"6,42E-06","module":"A5"},{"value":"0,0E+00","module":"B1"},{"value":"0,0E+00","module":"B2"},{"value":"0,0E+00","module":"B3"},{"value":"0,0E+00","module":"B4"},{"value":"0,0E+00","module":"B5"},{"value":"0,0E+00","module":"B6"},{"value":"0,0E+00","module":"B7"},{"value":"1,29E-08","module":"C1"},{"value":"3,36E-07","module":"C2"},{"value":"1,60E-06","module":"C2"},{"value":"2,73E-10","module":"C3"},{"value":"7,28E-08","module":"C3"},{"value":"1,31E-07","module":"C4"},{"value":"7,04E-11","module":"C4"},{"value":"-5,13E-07","module":"D"},{"value":"-6,87E-07","module":"D"}]},{"parameter":"ADPF","unit":"MJ","values":[{"value":"3,84E+01","module":"A1"},{"value":"1,49E+01","module":"A2"},{"value":"4,32E+01","module":"A3"},{"value":"3,93E+01","module":"A4"},{"value":"1,08E+01","module":"A5"},{"value":"0,0E+00","module":"B1"},{"value":"0,0E+00","module":"B2"},{"value":"0,0E+00","module":"B3"},{"value":"0,0E+00","module":"B4"},{"value":"0,0E+00","module":"B5"},{"value":"0,0E+00","module":"B6"},{"value":"0,0E+00","module":"B7"},{"value":"1,94E-01","module":"C1"},{"value":"2,60E+00","module":"C2"},{"value":"1,24E+01","module":"C2"},{"value":"2,21E-03","module":"C3"},{"value":"6,59E-01","module":"C3"},{"value":"3,35E+00","module":"C4"},{"value":"7,99E-04","module":"C4"},{"value":"-1,05E+01","module":"D"},{"value":"-1,13E+01","module":"D"}]},{"parameter":"WDP","unit":"m^3 world-eq. deprived","values":[{"value":"2,20E+00","module":"A1"},{"value":"3,92E-02","module":"A2"},{"value":"1,32E+00","module":"A3"},{"value":"1,22E-01","module":"A4"},{"value":"2,32E-01","module":"A5"},{"value":"0,0E+00","module":"B1"},{"value":"0,0E+00","module":"B2"},{"value":"0,0E+00","module":"B3"},{"value":"0,0E+00","module":"B4"},{"value":"0,0E+00","module":"B5"},{"value":"0,0E+00","module":"B6"},{"value":"0,0E+00","module":"B7"},{"value":"2,18E-03","module":"C1"},{"value":"7,24E-03","module":"C2"},{"value":"3,45E-02","module":"C2"},{"value":"8,65E-06","module":"C3"},{"value":"2,37E-03","module":"C3"},{"value":"1,05E-02","module":"C4"},{"value":"-2,22E-05","module":"C4"},{"value":"-1,32E-01","module":"D"},{"value":"-1,71E-01","module":"D"}]},{"parameter":"EP-freshwater","unit":"kg PO4-eq.","values":[{"value":"9,74E-05","module":"A1"},{"value":"7,43E-06","module":"A2"},{"value":"5,19E-05","module":"A3"},{"value":"1,96E-05","module":"A4"},{"value":"2,11E-05","module":"A5"},{"value":"0,0E+00","module":"B1"},{"value":"0,0E+00","module":"B2"},{"value":"0,0E+00","module":"B3"},{"value":"0,0E+00","module":"B4"},{"value":"0,0E+00","module":"B5"},{"value":"0,0E+00","module":"B6"},{"value":"0,0E+00","module":"B7"},{"value":"1,01E-06","module":"C1"},{"value":"1,35E-06","module":"C2"},{"value":"6,46E-06","module":"C2"},{"value":"2,43E-08","module":"C3"},{"value":"6,37E-06","module":"C3"},{"value":"6,97E-06","module":"C4"},{"value":"1,91E-09","module":"C4"},{"value":"-2,20E-05","module":"D"},{"value":"-2,31E-05","module":"D"}]},{"parameter":"EP-marine","unit":"kg N-eq.","values":[{"value":"4,19E-03","module":"A1"},{"value":"2,20E-03","module":"A2"},{"value":"2,71E-03","module":"A3"},{"value":"3,18E-03","module":"A4"},{"value":"1,06E-03","module":"A5"},{"value":"0,0E+00","module":"B1"},{"value":"0,0E+00","module":"B2"},{"value":"0,0E+00","module":"B3"},{"value":"0,0E+00","module":"B4"},{"value":"0,0E+00","module":"B5"},{"value":"0,0E+00","module":"B6"},{"value":"0,0E+00","module":"B7"},{"value":"6,99E-06","module":"C1"},{"value":"2,09E-04","module":"C2"},{"value":"9,97E-04","module":"C2"},{"value":"7,83E-08","module":"C3"},{"value":"4,84E-05","module":"C3"},{"value":"3,54E-04","module":"C4"},{"value":"8,00E-08","module":"C4"},{"value":"-3,88E-04","module":"D"},{"value":"-5,43E-04","module":"D"}]},{"parameter":"EP-terrestrial","unit":"mol N-eq.","values":[{"value":"4,87E-02","module":"A1"},{"value":"2,44E-02","module":"A2"},{"value":"2,98E-02","module":"A3"},{"value":"3,52E-02","module":"A4"},{"value":"1,18E-02","module":"A5"},{"value":"0,0E+00","module":"B1"},{"value":"0,0E+00","module":"B2"},{"value":"0,0E+00","module":"B3"},{"value":"0,0E+00","module":"B4"},{"value":"0,0E+00","module":"B5"},{"value":"0,0E+00","module":"B6"},{"value":"0,0E+00","module":"B7"},{"value":"8,62E-05","module":"C1"},{"value":"2,31E-03","module":"C2"},{"value":"1,10E-02","module":"C2"},{"value":"1,21E-06","module":"C3"},{"value":"6,22E-04","module":"C3"},{"value":"3,99E-03","module":"C4"},{"value":"9,01E-07","module":"C4"},{"value":"-4,41E-03","module":"D"},{"value":"-6,28E-03","module":"D"}]}],"additional_environmental_impact":[{"parameter":"PM","unit":"Disease incidence","values":[{"value":"1,55E-07","module":"A1"},{"value":"6,47E-08","module":"A2"},{"value":"1,81E-07","module":"A3"},{"value":"2,13E-07","module":"A4"},{"value":"5,64E-08","module":"A5"},{"value":"0,0E+00","module":"B1"},{"value":"0,0E+00","module":"B2"},{"value":"0,0E+00","module":"B3"},{"value":"0,0E+00","module":"B4"},{"value":"0,0E+00","module":"B5"},{"value":"0,0E+00","module":"B6"},{"value":"0,0E+00","module":"B7"},{"value":"1,44E-10","module":"C1"},{"value":"1,20E-08","module":"C2"},{"value":"5,72E-08","module":"C2"},{"value":"2,23E-12","module":"C3"},{"value":"2,26E-09","module":"C3"},{"value":"1,96E-08","module":"C4"},{"value":"7,99E-12","module":"C4"},{"value":"-1,83E-08","module":"D"},{"value":"-2,72E-08","module":"D"}]},{"parameter":"ETP-fw","unit":"CTUe","values":[{"value":"5,94E+01","module":"A1"},{"value":"1,17E+01","module":"A2"},{"value":"3,06E+01","module":"A3"},{"value":"3,13E+01","module":"A4"},{"value":"1,60E+01","module":"A5"},{"value":"0,0E+00","module":"B1"},{"value":"0,0E+00","module":"B2"},{"value":"0,0E+00","module":"B3"},{"value":"0,0E+00","module":"B4"},{"value":"0,0E+00","module":"B5"},{"value":"0,0E+00","module":"B6"},{"value":"0,0E+00","module":"B7"},{"value":"1,33E-01","module":"C1"},{"value":"2,08E+00","module":"C2"},{"value":"9,93E+00","module":"C2"},{"value":"1,90E-03","module":"C3"},{"value":"5,46E-01","module":"C3"},{"value":"2,03E+00","module":"C4"},{"value":"1,52E-03","module":"C4"},{"value":"-6,01E+00","module":"D"},{"value":"-9,81E+00","module":"D"}]},{"parameter":"HTP-c","unit":"CTUh","values":[{"value":"2,47E-09","module":"A1"},{"value":"3,76E-10","module":"A2"},{"value":"1,54E-09","module":"A3"},{"value":"8,07E-10","module":"A4"},{"value":"4,01E-09","module":"A5"},{"value":"0,0E+00","module":"B1"},{"value":"0,0E+00","module":"B2"},{"value":"0,0E+00","module":"B3"},{"value":"0,0E+00","module":"B4"},{"value":"0,0E+00","module":"B5"},{"value":"0,0E+00","module":"B6"},{"value":"0,0E+00","module":"B7"},{"value":"3,44E-12","module":"C1"},{"value":"5,86E-11","module":"C2"},{"value":"2,79E-10","module":"C2"},{"value":"5,93E-14","module":"C3"},{"value":"1,72E-11","module":"C3"},{"value":"4,85E-11","module":"C4"},{"value":"8,70E-14","module":"C4"},{"value":"-6,02E-10","module":"D"},{"value":"-6,52E-10","module":"D"}]},{"parameter":"HTP-nc","unit":"CTUh","values":[{"value":"6,32E-08","module":"A1"},{"value":"1,23E-08","module":"A2"},{"value":"2,49E-08","module":"A3"},{"value":"3,52E-08","module":"A4"},{"value":"1,99E-08","module":"A5"},{"value":"0,0E+00","module":"B1"},{"value":"0,0E+00","module":"B2"},{"value":"0,0E+00","module":"B3"},{"value":"0,0E+00","module":"B4"},{"value":"0,0E+00","module":"B5"},{"value":"0,0E+00","module":"B6"},{"value":"0,0E+00","module":"B7"},{"value":"1,17E-10","module":"C1"},{"value":"2,27E-09","module":"C2"},{"value":"1,08E-08","module":"C2"},{"value":"1,75E-12","module":"C3"},{"value":"5,00E-10","module":"C3"},{"value":"1,31E-09","module":"C4"},{"value":"1,06E-12","module":"C4"},{"value":"-6,15E-09","module":"D"},{"value":"-7,09E-09","module":"D"}]},{"parameter":"SQP","unit":"SQP","values":[{"value":"1,44E+02","module":"A1"},{"value":"9,25E+00","module":"A2"},{"value":"2,36E+02","module":"A3"},{"value":"3,92E+01","module":"A4"},{"value":"2,40E+01","module":"A5"},{"value":"0,0E+00","module":"B1"},{"value":"0,0E+00","module":"B2"},{"value":"0,0E+00","module":"B3"},{"value":"0,0E+00","module":"B4"},{"value":"0,0E+00","module":"B5"},{"value":"0,0E+00","module":"B6"},{"value":"0,0E+00","module":"B7"},{"value":"4,75E-02","module":"C1"},{"value":"1,79E+00","module":"C2"},{"value":"8,55E+00","module":"C2"},{"value":"1,65E-03","module":"C3"},{"value":"4,40E-01","module":"C3"},{"value":"6,38E+00","module":"C4"},{"value":"1,18E-03","module":"C4"},{"value":"-8,25E+01","module":"D"},{"value":"-8,37E+01","module":"D"}]}],"resource_use":[{"parameter":"PERE","unit":"MJ","values":[{"value":"2,27E+01","module":"A1"},{"value":"1,92E-01","module":"A2"},{"value":"2,91E+01","module":"A3"},{"value":"5,04E-01","module":"A4"},{"value":"8,06E+00","module":"A5"},{"value":"0,0E+00","module":"B1"},{"value":"0,0E+00","module":"B2"},{"value":"0,0E+00","module":"B3"},{"value":"0,0E+00","module":"B4"},{"value":"0,0E+00","module":"B5"},{"value":"0,0E+00","module":"B6"},{"value":"0,0E+00","module":"B7"},{"value":"3,63E-02","module":"C1"},{"value":"3,60E-02","module":"C2"},{"value":"1,71E-01","module":"C2"},{"value":"3,94E-04","module":"C3"},{"value":"1,03E-01","module":"C3"},{"value":"1,43E-01","module":"C4"},{"value":"3,16E-05","module":"C4"},{"value":"0,0E+00","module":"D"},{"value":"0,0E+00","module":"D"}]},{"parameter":"PERM","unit":"MJ","values":[{"value":"1,54E+01","module":"A1"},{"value":"0,0E+00","module":"A2"},{"value":"1,43E+01","module":"A3"},{"value":"0,0E+00","module":"A4"},{"value":"-7,70E+00","module":"A5"},{"value":"0,0E+00","module":"B1"},{"value":"0,0E+00","module":"B2"},{"value":"0,0E+00","module":"B3"},{"value":"0,0E+00","module":"B4"},{"value":"0,0E+00","module":"B5"},{"value":"0,0E+00","module":"B6"},{"value":"0,0E+00","module":"B7"},{"value":"0,0E+00","module":"C1"},{"value":"0,0E+00","module":"C2"},{"value":"0,0E+00","module":"C2"},{"value":"0,0E+00","module":"C3"},{"value":"-1,52E+01","module":"C3"},{"value":"0,0E+00","module":"C4"},{"value":"0,0E+00","module":"C4"},{"value":"4,60E+00","module":"D"},{"value":"1,98E+01","module":"D"}]},{"parameter":"PERT","unit":"MJ","values":[{"value":"3,81E+01","module":"A1"},{"value":"1,92E-01","module":"A2"},{"value":"4,35E+01","module":"A3"},{"value":"5,04E-01","module":"A4"},{"value":"3,60E-01","module":"A5"},{"value":"0,0E+00","module":"B1"},{"value":"0,0E+00","module":"B2"},{"value":"0,0E+00","module":"B3"},{"value":"0,0E+00","module":"B4"},{"value":"0,0E+00","module":"B5"},{"value":"0,0E+00","module":"B6"},{"value":"0,0E+00","module":"B7"},{"value":"3,63E-02","module":"C1"},{"value":"3,60E-02","module":"C2"},{"value":"1,71E-01","module":"C2"},{"value":"3,94E-04","module":"C3"},{"value":"-1,51E+01","module":"C3"},{"value":"1,43E-01","module":"C4"},{"value":"3,16E-05","module":"C4"},{"value":"4,60E+00","module":"D"},{"value":"1,98E+01","module":"D"}]},{"parameter":"PENRE","unit":"MJ","values":[{"value":"4,30E+01","module":"A1"},{"value":"1,50E+01","module":"A2"},{"value":"3,72E+01","module":"A3"},{"value":"3,95E+01","module":"A4"},{"value":"1,44E+01","module":"A5"},{"value":"0,0E+00","module":"B1"},{"value":"0,0E+00","module":"B2"},{"value":"0,0E+00","module":"B3"},{"value":"0,0E+00","module":"B4"},{"value":"0,0E+00","module":"B5"},{"value":"0,0E+00","module":"B6"},{"value":"0,0E+00","module":"B7"},{"value":"2,33E-01","module":"C1"},{"value":"2,62E+00","module":"C2"},{"value":"1,25E+01","module":"C2"},{"value":"2,97E-03","module":"C3"},{"value":"8,58E-01","module":"C3"},{"value":"3,53E+00","module":"C4"},{"value":"8,68E-04","module":"C4"},{"value":"0,0E+00","module":"D"},{"value":"0,0E+00","module":"D"}]},{"parameter":"PENRM","unit":"MJ","values":[{"value":"5,55E-02","module":"A1"},{"value":"0,0E+00","module":"A2"},{"value":"8,92E+00","module":"A3"},{"value":"0,0E+00","module":"A4"},{"value":"-2,41E+00","module":"A5"},{"value":"0,0E+00","module":"B1"},{"value":"0,0E+00","module":"B2"},{"value":"0,0E+00","module":"B3"},{"value":"0,0E+00","module":"B4"},{"value":"0,0E+00","module":"B5"},{"value":"0,0E+00","module":"B6"},{"value":"0,0E+00","module":"B7"},{"value":"0,0E+00","module":"C1"},{"value":"0,0E+00","module":"C2"},{"value":"0,0E+00","module":"C2"},{"value":"0,0E+00","module":"C3"},{"value":"0,0E+00","module":"C3"},{"value":"0,0E+00","module":"C4"},{"value":"0,0E+00","module":"C4"},{"value":"1,48E-02","module":"D"},{"value":"1,48E-02","module":"D"}]},{"parameter":"PENRT","unit":"MJ","values":[{"value":"4,31E+01","module":"A1"},{"value":"1,50E+01","module":"A2"},{"value":"4,61E+01","module":"A3"},{"value":"3,95E+01","module":"A4"},{"value":"1,20E+01","module":"A5"},{"value":"0,0E+00","module":"B1"},{"value":"0,0E+00","module":"B2"},{"value":"0,0E+00","module":"B3"},{"value":"0,0E+00","module":"B4"},{"value":"0,0E+00","module":"B5"},{"value":"0,0E+00","module":"B6"},{"value":"0,0E+00","module":"B7"},{"value":"2,33E-01","module":"C1"},{"value":"2,62E+00","module":"C2"},{"value":"1,25E+01","module":"C2"},{"value":"2,97E-03","module":"C3"},{"value":"8,58E-01","module":"C3"},{"value":"3,53E+00","module":"C4"},{"value":"8,68E-04","module":"C4"},{"value":"1,48E-02","module":"D"},{"value":"1,48E-02","module":"D"}]},{"parameter":"SM","unit":"kg","values":[{"value":"1,13E-03","module":"A1"},{"value":"0,0E+00","module":"A2"},{"value":"0,0E+00","module":"A3"},{"value":"0,0E+00","module":"A4"},{"value":"0,0E+00","module":"A5"},{"value":"0,0E+00","module":"B1"},{"value":"0,0E+00","module":"B2"},{"value":"0,0E+00","module":"B3"},{"value":"0,0E+00","module":"B4"},{"value":"0,0E+00","module":"B5"},{"value":"0,0E+00","module":"B6"},{"value":"0,0E+00","module":"B7"},{"value":"0,0E+00","module":"C1"},{"value":"0,0E+00","module":"C2"},{"value":"0,0E+00","module":"C2"},{"value":"0,0E+00","module":"C3"},{"value":"0,0E+00","module":"C3"},{"value":"0,0E+00","module":"C4"},{"value":"0,0E+00","module":"C4"},{"value":"9,48E-01","module":"D"},{"value":"2,14E+01","module":"D"}]},{"parameter":"RSF","unit":"MJ","values":[{"value":"0,0E+00","module":"A1"},{"value":"0,0E+00","module":"A2"},{"value":"0,0E+00","module":"A3"},{"value":"0,0E+00","module":"A4"},{"value":"0,0E+00","module":"A5"},{"value":"0,0E+00","module":"B1"},{"value":"0,0E+00","module":"B2"},{"value":"0,0E+00","module":"B3"},{"value":"0,0E+00","module":"B4"},{"value":"0,0E+00","module":"B5"},{"value":"0,0E+00","module":"B6"},{"value":"0,0E+00","module":"B7"},{"value":"0,0E+00","module":"C1"},{"value":"0,0E+00","module":"C2"},{"value":"0,0E+00","module":"C2"},{"value":"0,0E+00","module":"C3"},{"value":"0,0E+00","module":"C3"},{"value":"0,0E+00","module":"C4"},{"value":"0,0E+00","module":"C4"},{"value":"0,0E+00","module":"D"},{"value":"0,0E+00","module":"D"}]},{"parameter":"NRSF","unit":"MJ","values":[{"value":"0,0E+00","module":"A1"},{"value":"0,0E+00","module":"A2"},{"value":"0,0E+00","module":"A3"},{"value":"0,0E+00","module":"A4"},{"value":"0,0E+00","module":"A5"},{"value":"0,0E+00","module":"B1"},{"value":"0,0E+00","module":"B2"},{"value":"0,0E+00","module":"B3"},{"value":"0,0E+00","module":"B4"},{"value":"0,0E+00","module":"B5"},{"value":"0,0E+00","module":"B6"},{"value":"0,0E+00","module":"B7"},{"value":"0,0E+00","module":"C1"},{"value":"0,0E+00","module":"C2"},{"value":"0,0E+00","module":"C2"},{"value":"0,0E+00","module":"C3"},{"value":"0,0E+00","module":"C3"},{"value":"0,0E+00","module":"C4"},{"value":"0,0E+00","module":"C4"},{"value":"0,0E+00","module":"D"},{"value":"0,0E+00","module":"D"}]},{"parameter":"FW","unit":"m^3","values":[{"value":"1,40E-01","module":"A1"},{"value":"1,00E-03","module":"A2"},{"value":"3,17E-02","module":"A3"},{"value":"3,06E-03","module":"A4"},{"value":"1,06E-02","module":"A5"},{"value":"0,0E+00","module":"B1"},{"value":"0,0E+00","module":"B2"},{"value":"0,0E+00","module":"B3"},{"value":"0,0E+00","module":"B4"},{"value":"0,0E+00","module":"B5"},{"value":"0,0E+00","module":"B6"},{"value":"0,0E+00","module":"B7"},{"value":"1,43E-04","module":"C1"},{"value":"1,88E-04","module":"C2"},{"value":"8,96E-04","module":"C2"},{"value":"6,53E-07","module":"C3"},{"value":"1,73E-04","module":"C3"},{"value":"3,34E-03","module":"C4"},{"value":"-5,09E-07","module":"C4"},{"value":"-3,41E-03","module":"D"},{"value":"-2,91E-02","module":"D"}]}],"end_of_life_waste":[{"parameter":"HWD","unit":"kg","values":[{"value":"3,29E-05","module":"A1"},{"value":"3,59E-05","module":"A2"},{"value":"6,23E-05","module":"A3"},{"value":"9,77E-05","module":"A4"},{"value":"1,90E-05","module":"A5"},{"value":"0,0E+00","module":"B1"},{"value":"0,0E+00","module":"B2"},{"value":"0,0E+00","module":"B3"},{"value":"0,0E+00","module":"B4"},{"value":"0,0E+00","module":"B5"},{"value":"0,0E+00","module":"B6"},{"value":"0,0E+00","module":"B7"},{"value":"1,29E-07","module":"C1"},{"value":"6,82E-06","module":"C2"},{"value":"3,25E-05","module":"C2"},{"value":"2,90E-09","module":"C3"},{"value":"9,83E-07","module":"C3"},{"value":"3,98E-06","module":"C4"},{"value":"1,53E-09","module":"C4"},{"value":"-1,78E-05","module":"D"},{"value":"-1,97E-05","module":"D"}]},{"parameter":"NHWD","unit":"kg","values":[{"value":"3,62E-01","module":"A1"},{"value":"6,29E-01","module":"A2"},{"value":"2,01E-01","module":"A3"},{"value":"2,92E+00","module":"A4"},{"value":"1,79E+00","module":"A5"},{"value":"0,0E+00","module":"B1"},{"value":"0,0E+00","module":"B2"},{"value":"0,0E+00","module":"B3"},{"value":"0,0E+00","module":"B4"},{"value":"0,0E+00","module":"B5"},{"value":"0,0E+00","module":"B6"},{"value":"0,0E+00","module":"B7"},{"value":"6,87E-04","module":"C1"},{"value":"1,24E-01","module":"C2"},{"value":"5,93E-01","module":"C2"},{"value":"9,86E-06","module":"C3"},{"value":"2,67E-03","module":"C3"},{"value":"1,95E+01","module":"C4"},{"value":"2,84E-03","module":"C4"},{"value":"-4,00E-02","module":"D"},{"value":"-4,54E-02","module":"D"}]},{"parameter":"RWD","unit":"kg","values":[{"value":"1,31E-04","module":"A1"},{"value":"1,02E-04","module":"A2"},{"value":"7,67E-05","module":"A3"},{"value":"2,68E-04","module":"A4"},{"value":"4,51E-05","module":"A5"},{"value":"0,0E+00","module":"B1"},{"value":"0,0E+00","module":"B2"},{"value":"0,0E+00","module":"B3"},{"value":"0,0E+00","module":"B4"},{"value":"0,0E+00","module":"B5"},{"value":"0,0E+00","module":"B6"},{"value":"0,0E+00","module":"B7"},{"value":"1,38E-06","module":"C1"},{"value":"1,78E-05","module":"C2"},{"value":"8,45E-05","module":"C2"},{"value":"8,91E-09","module":"C3"},{"value":"2,90E-06","module":"C3"},{"value":"2,12E-05","module":"C4"},{"value":"4,47E-09","module":"C4"},{"value":"-2,61E-05","module":"D"},{"value":"-3,19E-05","module":"D"}]}],"end_of_life_flow":[{"parameter":"CRU","unit":"kg","values":[{"value":"0,0E+00","module":"A1"},{"value":"0,0E+00","module":"A2"},{"value":"0,0E+00","module":"A3"},{"value":"0,0E+00","module":"A4"},{"value":"0,0E+00","module":"A5"},{"value":"0,0E+00","module":"B1"},{"value":"0,0E+00","module":"B2"},{"value":"0,0E+00","module":"B3"},{"value":"0,0E+00","module":"B4"},{"value":"0,0E+00","module":"B5"},{"value":"0,0E+00","module":"B6"},{"value":"0,0E+00","module":"B7"},{"value":"0,0E+00","module":"C1"},{"value":"0,0E+00","module":"C2"},{"value":"0,0E+00","module":"C2"},{"value":"0,0E+00","module":"C3"},{"value":"0,0E+00","module":"C3"},{"value":"0,0E+00","module":"C4"},{"value":"0,0E+00","module":"C4"},{"value":"0,0E+00","module":"D"},{"value":"0,0E+00","module":"D"}]},{"parameter":"MFR","unit":"kg","values":[{"value":"0,0E+00","module":"A1"},{"value":"0,0E+00","module":"A2"},{"value":"5,38E-01","module":"A3"},{"value":"0,0E+00","module":"A4"},{"value":"4,11E-01","module":"A5"},{"value":"0,0E+00","module":"B1"},{"value":"0,0E+00","module":"B2"},{"value":"0,0E+00","module":"B3"},{"value":"0,0E+00","module":"B4"},{"value":"0,0E+00","module":"B5"},{"value":"0,0E+00","module":"B6"},{"value":"0,0E+00","module":"B7"},{"value":"0,0E+00","module":"C1"},{"value":"0,0E+00","module":"C2"},{"value":"0,0E+00","module":"C2"},{"value":"0,0E+00","module":"C3"},{"value":"1,95E+01","module":"C3"},{"value":"0,0E+00","module":"C4"},{"value":"0,0E+00","module":"C4"},{"value":"-9,49E-01","module":"D"},{"value":"-2,14E+01","module":"D"}]},{"parameter":"MER","unit":"kg","values":[{"value":"0,0E+00","module":"A1"},{"value":"0,0E+00","module":"A2"},{"value":"0,0E+00","module":"A3"},{"value":"0,0E+00","module":"A4"},{"value":"0,0E+00","module":"A5"},{"value":"0,0E+00","module":"B1"},{"value":"0,0E+00","module":"B2"},{"value":"0,0E+00","module":"B3"},{"value":"0,0E+00","module":"B4"},{"value":"0,0E+00","module":"B5"},{"value":"0,0E+00","module":"B6"},{"value":"0,0E+00","module":"B7"},{"value":"0,0E+00","module":"C1"},{"value":"0,0E+00","module":"C2"},{"value":"0,0E+00","module":"C2"},{"value":"0,0E+00","module":"C3"},{"value":"0,0E+00","module":"C3"},{"value":"0,0E+00","module":"C4"},{"value":"0,0E+00","module":"C4"},{"value":"0,0E+00","module":"D"},{"value":"0,0E+00","module":"D"}]},{"parameter":"EEE","unit":"MJ","values":[{"value":"0,0E+00","module":"A1"},{"value":"0,0E+00","module":"A2"},{"value":"2,59E-03","module":"A3"},{"value":"0,0E+00","module":"A4"},{"value":"7,52E-01","module":"A5"},{"value":"0,0E+00","module":"B1"},{"value":"0,0E+00","module":"B2"},{"value":"0,0E+00","module":"B3"},{"value":"0,0E+00","module":"B4"},{"value":"0,0E+00","module":"B5"},{"value":"0,0E+00","module":"B6"},{"value":"0,0E+00","module":"B7"},{"value":"0,0E+00","module":"C1"},{"value":"0,0E+00","module":"C2"},{"value":"0,0E+00","module":"C2"},{"value":"0,0E+00","module":"C3"},{"value":"0,0E+00","module":"C3"},{"value":"0,0E+00","module":"C4"},{"value":"0,0E+00","module":"C4"},{"value":"-7,55E-01","module":"D"},{"value":"-7,55E-01","module":"D"}]},{"parameter":"EET","unit":"MJ","values":[{"value":"0,0E+00","module":"A1"},{"value":"0,0E+00","module":"A2"},{"value":"5,19E-03","module":"A3"},{"value":"0,0E+00","module":"A4"},{"value":"1,50E+00","module":"A5"},{"value":"0,0E+00","module":"B1"},{"value":"0,0E+00","module":"B2"},{"value":"0,0E+00","module":"B3"},{"value":"0,0E+00","module":"B4"},{"value":"0,0E+00","module":"B5"},{"value":"0,0E+00","module":"B6"},{"value":"0,0E+00","module":"B7"},{"value":"0,0E+00","module":"C1"},{"value":"0,0E+00","module":"C2"},{"value":"0,0E+00","module":"C2"},{"value":"0,0E+00","module":"C3"},{"value":"0,0E+00","module":"C3"},{"value":"0,0E+00","module":"C4"},{"value":"0,0E+00","module":"C4"},{"value":"-1,51E+00","module":"D"},{"value":"-1,51E+00","module":"D"}]}]}