{"product_name":"CEM I 52.5 R SH-cement Sk\u00f6vde","epd_id":"NEPD-7911-7580","compliance":["EN 15804+A2","ISO 14025","ISO 21930"],"producer_name":"Heidelberg Materials Cement Sverige AB","environmental_impact":[{"parameter":"GWP-total","unit":"kg CO2-eq.","values":[{"value":"8,22E+02","module":"A1-A3"},{"value":"0,0E+00","module":"A4"}]},{"parameter":"GWP-fossil","unit":"kg CO2-eq.","values":[{"value":"8,18E+02","module":"A1-A3"},{"value":"0,0E+00","module":"A4"}]},{"parameter":"GWP-biogenic","unit":"kg CO2-eq.","values":[{"value":"4,72E+00","module":"A1-A3"},{"value":"0,0E+00","module":"A4"}]},{"parameter":"GWP-luluc","unit":"kg CO2-eq.","values":[{"value":"6,14E-03","module":"A1-A3"},{"value":"0,0E+00","module":"A4"}]},{"parameter":"ODP","unit":"kg CFC 11-eq.","values":[{"value":"3,37E-05","module":"A1-A3"},{"value":"0,0E+00","module":"A4"}]},{"parameter":"AP","unit":"mol H+-eq.","values":[{"value":"7,48E-01","module":"A1-A3"},{"value":"0,0E+00","module":"A4"}]},{"parameter":"POCP","unit":"kg NMVOC-eq.","values":[{"value":"4,89E-01","module":"A1-A3"},{"value":"0,0E+00","module":"A4"}]},{"parameter":"ADPE","unit":"kg Sb-eq.","values":[{"value":"3,23E-04","module":"A1-A3"},{"value":"0,0E+00","module":"A4"}]},{"parameter":"ADPF","unit":"MJ","values":[{"value":"3,81E+03","module":"A1-A3"},{"value":"0,0E+00","module":"A4"}]},{"parameter":"WDP","unit":"m3 world-eq.","values":[{"value":"8,63E+04","module":"A1-A3"},{"value":"0,0E+00","module":"A4"}]},{"parameter":"EP-freshwater","unit":"kg P-eq.","values":[{"value":"4,79E-03","module":"A1-A3"},{"value":"0,0E+00","module":"A4"}]},{"parameter":"EP-marine","unit":"kg N-eq.","values":[{"value":"1,44E-01","module":"A1-A3"},{"value":"0,0E+00","module":"A4"}]},{"parameter":"EP-terrestrial","unit":"mol N-eq.","values":[{"value":"1,62E+00","module":"A1-A3"},{"value":"0,0E+00","module":"A4"}]},{"parameter":"GWP-IOBC","unit":"kg CO2-eq.","values":[{"value":"8,24E+02","module":"A1-A3"},{"value":"0,0E+00","module":"A4"}]}],"additional_environmental_impact":[{"parameter":"PM","unit":"disease incidence","values":[{"value":"3,06E-06","module":"A1-A3"},{"value":"0,0E+00","module":"A4"}]},{"parameter":"ETP-fw","unit":"CTUe","values":[{"value":"2,30E+03","module":"A1-A3"},{"value":"0,0E+00","module":"A4"}]},{"parameter":"HTP-c","unit":"CTUh","values":[{"value":"3,37E-08","module":"A1-A3"},{"value":"0,0E+00","module":"A4"}]},{"parameter":"HTP-nc","unit":"CTUh","values":[{"value":"1,60E-06","module":"A1-A3"},{"value":"0,0E+00","module":"A4"}]},{"parameter":"SQP","unit":"unitless","values":[{"value":"7,76E+02","module":"A1-A3"},{"value":"0,0E+00","module":"A4"}]},{"parameter":"IRP","unit":"kBq U235-eq.","values":[{"value":"5,68E+01","module":"A1-A3"},{"value":"0,0E+00","module":"A4"}]}],"resource_use":[{"parameter":"PERE","unit":"MJ","values":[{"value":"3,38E+02","module":"A1-A3"},{"value":"0,0E+00","module":"A4"}]},{"parameter":"PERM","unit":"MJ","values":[{"value":"0,0E+00","module":"A1-A3"},{"value":"0,0E+00","module":"A4"}]},{"parameter":"PERT","unit":"MJ","values":[{"value":"3,38E+02","module":"A1-A3"},{"value":"0,0E+00","module":"A4"}]},{"parameter":"PENRE","unit":"MJ","values":[{"value":"3,80E+03","module":"A1-A3"},{"value":"0,0E+00","module":"A4"}]},{"parameter":"PENRM","unit":"MJ","values":[{"value":"5,64E+00","module":"A1-A3"},{"value":"0,0E+00","module":"A4"}]},{"parameter":"PENRT","unit":"MJ","values":[{"value":"3,81E+03","module":"A1-A3"},{"value":"0,0E+00","module":"A4"}]},{"parameter":"SM","unit":"kg","values":[{"value":"1,69E+01","module":"A1-A3"},{"value":"0,0E+00","module":"A4"}]},{"parameter":"RSF","unit":"MJ","values":[{"value":"8,12E+02","module":"A1-A3"},{"value":"0,0E+00","module":"A4"}]},{"parameter":"NRSF","unit":"MJ","values":[{"value":"8,27E+02","module":"A1-A3"},{"value":"0,0E+00","module":"A4"}]},{"parameter":"FW","unit":"m3","values":[{"value":"8,67E-01","module":"A1-A3"},{"value":"0,0E+00","module":"A4"}]}],"end_of_life_waste":[{"parameter":"HWD","unit":"kg","values":[{"value":"1,31E-01","module":"A1-A3"},{"value":"0,0E+00","module":"A4"}]},{"parameter":"NHWD","unit":"kg","values":[{"value":"6,12E+00","module":"A1-A3"},{"value":"0,0E+00","module":"A4"}]},{"parameter":"RWD","unit":"kg","values":[{"value":"3,16E-02","module":"A1-A3"},{"value":"0,0E+00","module":"A4"}]}],"end_of_life_flow":[{"parameter":"CRU","unit":"kg","values":[{"value":"0,0E+00","module":"A1-A3"},{"value":"0,0E+00","module":"A4"}]},{"parameter":"MFR","unit":"kg","values":[{"value":"2,02E-02","module":"A1-A3"},{"value":"0,0E+00","module":"A4"}]},{"parameter":"MER","unit":"kg","values":[{"value":"2,87E-04","module":"A1-A3"},{"value":"0,0E+00","module":"A4"}]},{"parameter":"EEE","unit":"MJ","values":[{"value":"1,94E-02","module":"A1-A3"},{"value":"0,0E+00","module":"A4"}]},{"parameter":"EET","unit":"MJ","values":[{"value":"2,01E-02","module":"A1-A3"},{"value":"0,0E+00","module":"A4"}]}]}