{"product_name":"CEM II/A-LL 52.5 Industricement Sk\u00f6vde","epd_id":"NEPD-7914-7581","compliance":["EN 15804+A2","ISO 14025","ISO 21930"],"producer_name":"Heidelberg Materials Cement Sverige AB","environmental_impact":[{"parameter":"GWP-total","unit":"kg CO2-eq.","values":[{"value":"7,78E+02","module":"A1-A3"},{"value":"0,0E+00","module":"A4"}]},{"parameter":"GWP-fossil","unit":"kg CO2-eq.","values":[{"value":"7,73E+02","module":"A1-A3"},{"value":"0,0E+00","module":"A4"}]},{"parameter":"GWP-biogenic","unit":"kg CO2-eq.","values":[{"value":"4,46E+00","module":"A1-A3"},{"value":"0,0E+00","module":"A4"}]},{"parameter":"GWP-luluc","unit":"kg CO2-eq.","values":[{"value":"5,92E-03","module":"A1-A3"},{"value":"0,0E+00","module":"A4"}]},{"parameter":"ODP","unit":"kg CFC 11-eq.","values":[{"value":"3,20E-05","module":"A1-A3"},{"value":"0,0E+00","module":"A4"}]},{"parameter":"AP","unit":"mol H+-eq.","values":[{"value":"7,20E-01","module":"A1-A3"},{"value":"0,0E+00","module":"A4"}]},{"parameter":"POCP","unit":"kg NMVOC-eq.","values":[{"value":"4,72E-01","module":"A1-A3"},{"value":"0,0E+00","module":"A4"}]},{"parameter":"ADPE","unit":"kg Sb-eq.","values":[{"value":"3,08E-04","module":"A1-A3"},{"value":"0,0E+00","module":"A4"}]},{"parameter":"ADPF","unit":"MJ","values":[{"value":"3,62E+03","module":"A1-A3"},{"value":"0,0E+00","module":"A4"}]},{"parameter":"WDP","unit":"m3 world-eq.","values":[{"value":"8,30E+04","module":"A1-A3"},{"value":"0,0E+00","module":"A4"}]},{"parameter":"EP-freshwater","unit":"kg P-eq.","values":[{"value":"4,53E-03","module":"A1-A3"},{"value":"0,0E+00","module":"A4"}]},{"parameter":"EP-marine","unit":"kg N-eq.","values":[{"value":"1,40E-01","module":"A1-A3"},{"value":"0,0E+00","module":"A4"}]},{"parameter":"EP-terrestrial","unit":"mol N-eq.","values":[{"value":"1,57E+00","module":"A1-A3"},{"value":"0,0E+00","module":"A4"}]},{"parameter":"GWP-IOBC","unit":"kg CO2-eq.","values":[{"value":"7,79E+02","module":"A1-A3"},{"value":"0,0E+00","module":"A4"}]}],"additional_environmental_impact":[{"parameter":"PM","unit":"disease incidence","values":[{"value":"2,94E-06","module":"A1-A3"},{"value":"0,0E+00","module":"A4"}]},{"parameter":"ETP-fw","unit":"CTUe","values":[{"value":"2,30E+03","module":"A1-A3"},{"value":"0,0E+00","module":"A4"}]},{"parameter":"HTP-c","unit":"CTUh","values":[{"value":"3,20E-08","module":"A1-A3"},{"value":"0,0E+00","module":"A4"}]},{"parameter":"HTP-nc","unit":"CTUh","values":[{"value":"1,52E-06","module":"A1-A3"},{"value":"0,0E+00","module":"A4"}]},{"parameter":"SQP","unit":"unitless","values":[{"value":"7,34E+02","module":"A1-A3"},{"value":"0,0E+00","module":"A4"}]},{"parameter":"IRP","unit":"kBq U235-eq.","values":[{"value":"5,45E+01","module":"A1-A3"},{"value":"0,0E+00","module":"A4"}]}],"resource_use":[{"parameter":"PERE","unit":"MJ","values":[{"value":"3,22E+02","module":"A1-A3"},{"value":"0,0E+00","module":"A4"}]},{"parameter":"PERM","unit":"MJ","values":[{"value":"0,0E+00","module":"A1-A3"},{"value":"0,0E+00","module":"A4"}]},{"parameter":"PERT","unit":"MJ","values":[{"value":"3,22E+02","module":"A1-A3"},{"value":"0,0E+00","module":"A4"}]},{"parameter":"PENRE","unit":"MJ","values":[{"value":"3,61E+03","module":"A1-A3"},{"value":"0,0E+00","module":"A4"}]},{"parameter":"PENRM","unit":"MJ","values":[{"value":"5,76E+00","module":"A1-A3"},{"value":"0,0E+00","module":"A4"}]},{"parameter":"PENRT","unit":"MJ","values":[{"value":"3,62E+03","module":"A1-A3"},{"value":"0,0E+00","module":"A4"}]},{"parameter":"SM","unit":"kg","values":[{"value":"1,57E+01","module":"A1-A3"},{"value":"0,0E+00","module":"A4"}]},{"parameter":"RSF","unit":"MJ","values":[{"value":"7,67E+02","module":"A1-A3"},{"value":"0,0E+00","module":"A4"}]},{"parameter":"NRSF","unit":"MJ","values":[{"value":"7,81E+02","module":"A1-A3"},{"value":"0,0E+00","module":"A4"}]},{"parameter":"FW","unit":"m3","values":[{"value":"8,29E-01","module":"A1-A3"},{"value":"0,0E+00","module":"A4"}]}],"end_of_life_waste":[{"parameter":"HWD","unit":"kg","values":[{"value":"1,25E-01","module":"A1-A3"},{"value":"0,0E+00","module":"A4"}]},{"parameter":"NHWD","unit":"kg","values":[{"value":"5,78E+00","module":"A1-A3"},{"value":"0,0E+00","module":"A4"}]},{"parameter":"RWD","unit":"kg","values":[{"value":"3,02E-02","module":"A1-A3"},{"value":"0,0E+00","module":"A4"}]}],"end_of_life_flow":[{"parameter":"CRU","unit":"kg","values":[{"value":"0,0E+00","module":"A1-A3"},{"value":"0,0E+00","module":"A4"}]},{"parameter":"MFR","unit":"kg","values":[{"value":"1,96E-02","module":"A1-A3"},{"value":"0,0E+00","module":"A4"}]},{"parameter":"MER","unit":"kg","values":[{"value":"2,78E-04","module":"A1-A3"},{"value":"0,0E+00","module":"A4"}]},{"parameter":"EEE","unit":"MJ","values":[{"value":"1,83E-02","module":"A1-A3"},{"value":"0,0E+00","module":"A4"}]},{"parameter":"EET","unit":"MJ","values":[{"value":"1,92E-02","module":"A1-A3"},{"value":"0,0E+00","module":"A4"}]}]}