{"product_name":"Choice desk  HPL","epd_id":"NEPD-8220-7880","compliance":["EN 15804+A2","ISO 14025","ISO 21930"],"producer_name":"AB Edsbyverken","environmental_impact":[{"parameter":"GWP-total","unit":"kg CO2-eq.","values":[{"value":"-1,40E+01","module":"A1-A3"},{"value":"1,05E+00","module":"A4"},{"value":"8,06E-01","module":"A5"},{"value":"2,69E-01","module":"B2"},{"value":"0,0E+00","module":"B3"},{"value":"0,0E+00","module":"B4"},{"value":"0,0E+00","module":"C1"},{"value":"1,75E-01","module":"C2"},{"value":"3,63E+01","module":"C3"},{"value":"5,16E-02","module":"C4"},{"value":"-1,28E+00","module":"D"}]},{"parameter":"GWP-fossil","unit":"kg CO2-eq.","values":[{"value":"1,95E+01","module":"A1-A3"},{"value":"1,05E+00","module":"A4"},{"value":"8,40E-03","module":"A5"},{"value":"2,67E-01","module":"B2"},{"value":"0,0E+00","module":"B3"},{"value":"0,0E+00","module":"B4"},{"value":"0,0E+00","module":"C1"},{"value":"1,75E-01","module":"C2"},{"value":"6,60E+00","module":"C3"},{"value":"5,16E-02","module":"C4"},{"value":"-1,23E+00","module":"D"}]},{"parameter":"GWP-biogenic","unit":"kg CO2-eq.","values":[{"value":"-3,38E+01","module":"A1-A3"},{"value":"4,33E-04","module":"A4"},{"value":"7,98E-01","module":"A5"},{"value":"1,68E-03","module":"B2"},{"value":"0,0E+00","module":"B3"},{"value":"0,0E+00","module":"B4"},{"value":"0,0E+00","module":"C1"},{"value":"7,22E-05","module":"C2"},{"value":"2,97E+01","module":"C3"},{"value":"2,12E-05","module":"C4"},{"value":"-2,55E-03","module":"D"}]},{"parameter":"GWP-luluc","unit":"kg CO2-eq.","values":[{"value":"1,41E-01","module":"A1-A3"},{"value":"3,73E-04","module":"A4"},{"value":"2,58E-06","module":"A5"},{"value":"4,35E-04","module":"B2"},{"value":"0,0E+00","module":"B3"},{"value":"0,0E+00","module":"B4"},{"value":"0,0E+00","module":"C1"},{"value":"6,21E-05","module":"C2"},{"value":"3,98E-04","module":"C3"},{"value":"5,84E-06","module":"C4"},{"value":"-4,25E-02","module":"D"}]},{"parameter":"ODP","unit":"kg CFC 11-eq.","values":[{"value":"3,27E-06","module":"A1-A3"},{"value":"2,37E-07","module":"A4"},{"value":"1,65E-09","module":"A5"},{"value":"2,37E-08","module":"B2"},{"value":"0,0E+00","module":"B3"},{"value":"0,0E+00","module":"B4"},{"value":"0,0E+00","module":"C1"},{"value":"3,95E-08","module":"C2"},{"value":"1,79E-07","module":"C3"},{"value":"3,53E-09","module":"C4"},{"value":"-8,99E-02","module":"D"}]},{"parameter":"AP","unit":"mol H+-eq.","values":[{"value":"7,62E-02","module":"A1-A3"},{"value":"3,01E-03","module":"A4"},{"value":"3,70E-05","module":"A5"},{"value":"1,56E-03","module":"B2"},{"value":"0,0E+00","module":"B3"},{"value":"0,0E+00","module":"B4"},{"value":"0,0E+00","module":"C1"},{"value":"5,02E-04","module":"C2"},{"value":"5,24E-03","module":"C3"},{"value":"1,25E-04","module":"C4"},{"value":"-1,02E-02","module":"D"}]},{"parameter":"POCP","unit":"kg NMVOC-eq.","values":[{"value":"6,26E-02","module":"A1-A3"},{"value":"2,55E-03","module":"A4"},{"value":"3,82E-05","module":"A5"},{"value":"9,05E-04","module":"B2"},{"value":"0,0E+00","module":"B3"},{"value":"0,0E+00","module":"B4"},{"value":"0,0E+00","module":"C1"},{"value":"4,25E-04","module":"C2"},{"value":"5,33E-03","module":"C3"},{"value":"1,14E-04","module":"C4"},{"value":"-9,92E-03","module":"D"}]},{"parameter":"ADPE","unit":"kg Sb-eq.","values":[{"value":"2,95E-04","module":"A1-A3"},{"value":"2,89E-05","module":"A4"},{"value":"1,89E-07","module":"A5"},{"value":"7,48E-06","module":"B2"},{"value":"0,0E+00","module":"B3"},{"value":"0,0E+00","module":"B4"},{"value":"0,0E+00","module":"C1"},{"value":"4,82E-06","module":"C2"},{"value":"6,11E-06","module":"C3"},{"value":"1,51E-07","module":"C4"},{"value":"-1,23E-05","module":"D"}]},{"parameter":"ADPF","unit":"MJ","values":[{"value":"5,38E+02","module":"A1-A3"},{"value":"1,58E+01","module":"A4"},{"value":"1,10E-01","module":"A5"},{"value":"4,57E+00","module":"B2"},{"value":"0,0E+00","module":"B3"},{"value":"0,0E+00","module":"B4"},{"value":"0,0E+00","module":"C1"},{"value":"2,64E+00","module":"C2"},{"value":"7,31E+00","module":"C3"},{"value":"3,14E-01","module":"C4"},{"value":"-1,77E+01","module":"D"}]},{"parameter":"WDP","unit":"m3 world-eq.","values":[{"value":"1,65E+04","module":"A1-A3"},{"value":"1,53E+01","module":"A4"},{"value":"1,46E-01","module":"A5"},{"value":"8,18E+01","module":"B2"},{"value":"0,0E+00","module":"B3"},{"value":"0,0E+00","module":"B4"},{"value":"0,0E+00","module":"C1"},{"value":"2,55E+00","module":"C2"},{"value":"7,34E+00","module":"C3"},{"value":"5,81E+00","module":"C4"},{"value":"-2,20E+02","module":"D"}]},{"parameter":"EP-freshwater","unit":"kg P-eq.","values":[{"value":"6,39E-04","module":"A1-A3"},{"value":"8,37E-06","module":"A4"},{"value":"6,41E-08","module":"A5"},{"value":"2,14E-05","module":"B2"},{"value":"0,0E+00","module":"B3"},{"value":"0,0E+00","module":"B4"},{"value":"0,0E+00","module":"C1"},{"value":"1,39E-06","module":"C2"},{"value":"3,36E-05","module":"C3"},{"value":"5,33E-07","module":"C4"},{"value":"-1,10E-04","module":"D"}]},{"parameter":"EP-marine","unit":"kg N-eq.","values":[{"value":"1,79E-02","module":"A1-A3"},{"value":"5,95E-04","module":"A4"},{"value":"1,28E-05","module":"A5"},{"value":"2,48E-04","module":"B2"},{"value":"0,0E+00","module":"B3"},{"value":"0,0E+00","module":"B4"},{"value":"0,0E+00","module":"C1"},{"value":"9,92E-05","module":"C2"},{"value":"2,00E-03","module":"C3"},{"value":"3,54E-05","module":"C4"},{"value":"-3,33E-03","module":"D"}]},{"parameter":"EP-terrestrial","unit":"mol N-eq.","values":[{"value":"2,05E-01","module":"A1-A3"},{"value":"6,66E-03","module":"A4"},{"value":"1,32E-04","module":"A5"},{"value":"2,88E-03","module":"B2"},{"value":"0,0E+00","module":"B3"},{"value":"0,0E+00","module":"B4"},{"value":"0,0E+00","module":"C1"},{"value":"1,11E-03","module":"C2"},{"value":"2,12E-02","module":"C3"},{"value":"4,08E-04","module":"C4"},{"value":"-3,60E-02","module":"D"}]},{"parameter":"GWP-IOBC","unit":"kg CO2-eq.","values":[{"value":"1,97E+01","module":"A1-A3"},{"value":"1,05E+00","module":"A4"},{"value":"8,40E-03","module":"A5"},{"value":"2,69E-01","module":"B2"},{"value":"0,0E+00","module":"B3"},{"value":"0,0E+00","module":"B4"},{"value":"0,0E+00","module":"C1"},{"value":"1,75E-01","module":"C2"},{"value":"4,32E+00","module":"C3"},{"value":"5,66E-02","module":"C4"},{"value":"-1,26E+00","module":"D"}]}],"additional_environmental_impact":[{"parameter":"PM","unit":"disease incidence","values":[{"value":"1,05E-06","module":"A1-A3"},{"value":"6,41E-08","module":"A4"},{"value":"5,49E-10","module":"A5"},{"value":"1,31E-08","module":"B2"},{"value":"0,0E+00","module":"B3"},{"value":"0,0E+00","module":"B4"},{"value":"0,0E+00","module":"C1"},{"value":"1,07E-08","module":"C2"},{"value":"5,89E-08","module":"C3"},{"value":"1,17E-09","module":"C4"},{"value":"-6,16E-07","module":"D"}]},{"parameter":"ETP-fw","unit":"CTUe","values":[{"value":"3,76E+02","module":"A1-A3"},{"value":"1,17E+01","module":"A4"},{"value":"1,45E-01","module":"A5"},{"value":"4,95E+00","module":"B2"},{"value":"0,0E+00","module":"B3"},{"value":"0,0E+00","module":"B4"},{"value":"0,0E+00","module":"C1"},{"value":"1,96E+00","module":"C2"},{"value":"3,97E+01","module":"C3"},{"value":"7,43E-01","module":"C4"},{"value":"-9,60E+01","module":"D"}]},{"parameter":"HTP-c","unit":"CTUh","values":[{"value":"1,14E-08","module":"A1-A3"},{"value":"0,0E+00","module":"A4"},{"value":"4,00E-12","module":"A5"},{"value":"7,39E-10","module":"B2"},{"value":"0,0E+00","module":"B3"},{"value":"0,0E+00","module":"B4"},{"value":"0,0E+00","module":"C1"},{"value":"0,0E+00","module":"C2"},{"value":"2,12E-09","module":"C3"},{"value":"3,90E-11","module":"C4"},{"value":"-1,76E-09","module":"D"}]},{"parameter":"HTP-nc","unit":"CTUh","values":[{"value":"2,92E-07","module":"A1-A3"},{"value":"1,28E-08","module":"A4"},{"value":"1,81E-10","module":"A5"},{"value":"1,64E-08","module":"B2"},{"value":"0,0E+00","module":"B3"},{"value":"0,0E+00","module":"B4"},{"value":"0,0E+00","module":"C1"},{"value":"2,14E-09","module":"C2"},{"value":"4,72E-08","module":"C3"},{"value":"1,43E-09","module":"C4"},{"value":"-9,21E-08","module":"D"}]},{"parameter":"SQP","unit":"unitless","values":[{"value":"2,90E+03","module":"A1-A3"},{"value":"1,11E+01","module":"A4"},{"value":"7,71E-02","module":"A5"},{"value":"1,28E+00","module":"B2"},{"value":"0,0E+00","module":"B3"},{"value":"0,0E+00","module":"B4"},{"value":"0,0E+00","module":"C1"},{"value":"1,85E+00","module":"C2"},{"value":"2,27E+00","module":"C3"},{"value":"8,73E-01","module":"C4"},{"value":"-1,18E+02","module":"D"}]},{"parameter":"IRP","unit":"kBq U235-eq.","values":[{"value":"7,18E+00","module":"A1-A3"},{"value":"6,92E-02","module":"A4"},{"value":"4,70E-04","module":"A5"},{"value":"3,16E-02","module":"B2"},{"value":"0,0E+00","module":"B3"},{"value":"0,0E+00","module":"B4"},{"value":"0,0E+00","module":"C1"},{"value":"1,15E-02","module":"C2"},{"value":"2,80E-02","module":"C3"},{"value":"1,62E-03","module":"C4"},{"value":"-1,13E-01","module":"D"}]}],"resource_use":[{"parameter":"PERE","unit":"MJ","values":[{"value":"5,50E+02","module":"A1-A3"},{"value":"2,27E-01","module":"A4"},{"value":"1,83E-03","module":"A5"},{"value":"6,21E-01","module":"B2"},{"value":"0,0E+00","module":"B3"},{"value":"0,0E+00","module":"B4"},{"value":"0,0E+00","module":"C1"},{"value":"3,78E-02","module":"C2"},{"value":"9,81E-01","module":"C3"},{"value":"2,89E-02","module":"C4"},{"value":"-1,09E+02","module":"D"}]},{"parameter":"PERM","unit":"MJ","values":[{"value":"2,63E+02","module":"A1-A3"},{"value":"0,0E+00","module":"A4"},{"value":"-2,75E+00","module":"A5"},{"value":"0,0E+00","module":"B2"},{"value":"0,0E+00","module":"B3"},{"value":"0,0E+00","module":"B4"},{"value":"0,0E+00","module":"C1"},{"value":"0,0E+00","module":"C2"},{"value":"-2,60E+02","module":"C3"},{"value":"0,0E+00","module":"C4"},{"value":"0,0E+00","module":"D"}]},{"parameter":"PERT","unit":"MJ","values":[{"value":"8,13E+02","module":"A1-A3"},{"value":"2,27E-01","module":"A4"},{"value":"-2,75E+00","module":"A5"},{"value":"6,21E-01","module":"B2"},{"value":"0,0E+00","module":"B3"},{"value":"0,0E+00","module":"B4"},{"value":"0,0E+00","module":"C1"},{"value":"3,78E-02","module":"C2"},{"value":"-2,59E+02","module":"C3"},{"value":"2,89E-02","module":"C4"},{"value":"-1,09E+02","module":"D"}]},{"parameter":"PENRE","unit":"MJ","values":[{"value":"5,00E+02","module":"A1-A3"},{"value":"1,58E+01","module":"A4"},{"value":"1,10E-01","module":"A5"},{"value":"4,57E+00","module":"B2"},{"value":"0,0E+00","module":"B3"},{"value":"0,0E+00","module":"B4"},{"value":"0,0E+00","module":"C1"},{"value":"2,64E+00","module":"C2"},{"value":"7,53E+00","module":"C3"},{"value":"3,15E-01","module":"C4"},{"value":"-1,77E+01","module":"D"}]},{"parameter":"PENRM","unit":"MJ","values":[{"value":"5,77E+01","module":"A1-A3"},{"value":"0,0E+00","module":"A4"},{"value":"-3,66E-01","module":"A5"},{"value":"0,0E+00","module":"B2"},{"value":"0,0E+00","module":"B3"},{"value":"0,0E+00","module":"B4"},{"value":"0,0E+00","module":"C1"},{"value":"0,0E+00","module":"C2"},{"value":"-4,67E+01","module":"C3"},{"value":"0,0E+00","module":"C4"},{"value":"0,0E+00","module":"D"}]},{"parameter":"PENRT","unit":"MJ","values":[{"value":"5,58E+02","module":"A1-A3"},{"value":"1,58E+01","module":"A4"},{"value":"-2,56E-01","module":"A5"},{"value":"4,57E+00","module":"B2"},{"value":"0,0E+00","module":"B3"},{"value":"0,0E+00","module":"B4"},{"value":"0,0E+00","module":"C1"},{"value":"2,64E+00","module":"C2"},{"value":"-3,91E+01","module":"C3"},{"value":"3,15E-01","module":"C4"},{"value":"-1,77E+01","module":"D"}]},{"parameter":"SM","unit":"kg","values":[{"value":"1,05E+00","module":"A1-A3"},{"value":"0,0E+00","module":"A4"},{"value":"0,0E+00","module":"A5"},{"value":"0,0E+00","module":"B2"},{"value":"0,0E+00","module":"B3"},{"value":"0,0E+00","module":"B4"},{"value":"0,0E+00","module":"C1"},{"value":"0,0E+00","module":"C2"},{"value":"0,0E+00","module":"C3"},{"value":"0,0E+00","module":"C4"},{"value":"0,0E+00","module":"D"}]},{"parameter":"RSF","unit":"MJ","values":[{"value":"4,39E-01","module":"A1-A3"},{"value":"8,11E-03","module":"A4"},{"value":"6,02E-05","module":"A5"},{"value":"4,98E-02","module":"B2"},{"value":"0,0E+00","module":"B3"},{"value":"0,0E+00","module":"B4"},{"value":"0,0E+00","module":"C1"},{"value":"1,35E-03","module":"C2"},{"value":"2,20E-02","module":"C3"},{"value":"5,61E-04","module":"C4"},{"value":"-1,91E-02","module":"D"}]},{"parameter":"NRSF","unit":"MJ","values":[{"value":"1,12E+00","module":"A1-A3"},{"value":"2,90E-02","module":"A4"},{"value":"2,45E-04","module":"A5"},{"value":"4,91E-02","module":"B2"},{"value":"0,0E+00","module":"B3"},{"value":"0,0E+00","module":"B4"},{"value":"0,0E+00","module":"C1"},{"value":"4,83E-03","module":"C2"},{"value":"0,0E+00","module":"C3"},{"value":"6,85E-02","module":"C4"},{"value":"-6,47E+00","module":"D"}]},{"parameter":"FW","unit":"m3","values":[{"value":"3,81E-01","module":"A1-A3"},{"value":"1,69E-03","module":"A4"},{"value":"5,19E-05","module":"A5"},{"value":"7,85E-01","module":"B2"},{"value":"0,0E+00","module":"B3"},{"value":"0,0E+00","module":"B4"},{"value":"0,0E+00","module":"C1"},{"value":"2,82E-04","module":"C2"},{"value":"9,84E-03","module":"C3"},{"value":"4,54E-04","module":"C4"},{"value":"-1,31E-01","module":"D"}]}],"end_of_life_waste":[{"parameter":"HWD","unit":"kg","values":[{"value":"9,52E-02","module":"A1-A3"},{"value":"8,17E-04","module":"A4"},{"value":"0,0E+00","module":"A5"},{"value":"8,64E-04","module":"B2"},{"value":"0,0E+00","module":"B3"},{"value":"0,0E+00","module":"B4"},{"value":"0,0E+00","module":"C1"},{"value":"1,36E-04","module":"C2"},{"value":"0,0E+00","module":"C3"},{"value":"5,83E-01","module":"C4"},{"value":"-8,30E-04","module":"D"}]},{"parameter":"NHWD","unit":"kg","values":[{"value":"5,84E+00","module":"A1-A3"},{"value":"7,70E-01","module":"A4"},{"value":"4,80E-01","module":"A5"},{"value":"5,55E-02","module":"B2"},{"value":"0,0E+00","module":"B3"},{"value":"0,0E+00","module":"B4"},{"value":"0,0E+00","module":"C1"},{"value":"1,28E-01","module":"C2"},{"value":"2,62E+00","module":"C3"},{"value":"2,23E-01","module":"C4"},{"value":"-4,17E-01","module":"D"}]},{"parameter":"RWD","unit":"kg","values":[{"value":"5,89E-03","module":"A1-A3"},{"value":"1,08E-04","module":"A4"},{"value":"0,0E+00","module":"A5"},{"value":"2,68E-05","module":"B2"},{"value":"0,0E+00","module":"B3"},{"value":"0,0E+00","module":"B4"},{"value":"0,0E+00","module":"C1"},{"value":"1,80E-05","module":"C2"},{"value":"0,0E+00","module":"C3"},{"value":"1,25E-06","module":"C4"},{"value":"-9,24E-05","module":"D"}]}],"end_of_life_flow":[{"parameter":"CRU","unit":"kg","values":[{"value":"0,0E+00","module":"A1-A3"},{"value":"0,0E+00","module":"A4"},{"value":"0,0E+00","module":"A5"},{"value":"0,0E+00","module":"B2"},{"value":"0,0E+00","module":"B3"},{"value":"0,0E+00","module":"B4"},{"value":"0,0E+00","module":"C1"},{"value":"0,0E+00","module":"C2"},{"value":"0,0E+00","module":"C3"},{"value":"0,0E+00","module":"C4"},{"value":"0,0E+00","module":"D"}]},{"parameter":"MFR","unit":"kg","values":[{"value":"1,38E+00","module":"A1-A3"},{"value":"0,0E+00","module":"A4"},{"value":"4,42E-01","module":"A5"},{"value":"0,0E+00","module":"B2"},{"value":"0,0E+00","module":"B3"},{"value":"0,0E+00","module":"B4"},{"value":"0,0E+00","module":"C1"},{"value":"0,0E+00","module":"C2"},{"value":"0,0E+00","module":"C3"},{"value":"0,0E+00","module":"C4"},{"value":"0,0E+00","module":"D"}]},{"parameter":"MER","unit":"kg","values":[{"value":"2,49E+00","module":"A1-A3"},{"value":"0,0E+00","module":"A4"},{"value":"1,14E-06","module":"A5"},{"value":"0,0E+00","module":"B2"},{"value":"0,0E+00","module":"B3"},{"value":"0,0E+00","module":"B4"},{"value":"0,0E+00","module":"C1"},{"value":"0,0E+00","module":"C2"},{"value":"2,09E+01","module":"C3"},{"value":"0,0E+00","module":"C4"},{"value":"0,0E+00","module":"D"}]},{"parameter":"EEE","unit":"MJ","values":[{"value":"1,71E+00","module":"A1-A3"},{"value":"0,0E+00","module":"A4"},{"value":"2,69E-02","module":"A5"},{"value":"0,0E+00","module":"B2"},{"value":"0,0E+00","module":"B3"},{"value":"0,0E+00","module":"B4"},{"value":"0,0E+00","module":"C1"},{"value":"0,0E+00","module":"C2"},{"value":"1,28E+01","module":"C3"},{"value":"0,0E+00","module":"C4"},{"value":"0,0E+00","module":"D"}]},{"parameter":"EET","unit":"MJ","values":[{"value":"2,59E+01","module":"A1-A3"},{"value":"0,0E+00","module":"A4"},{"value":"4,07E-01","module":"A5"},{"value":"0,0E+00","module":"B2"},{"value":"0,0E+00","module":"B3"},{"value":"0,0E+00","module":"B4"},{"value":"0,0E+00","module":"C1"},{"value":"0,0E+00","module":"C2"},{"value":"1,94E+02","module":"C3"},{"value":"0,0E+00","module":"C4"},{"value":"0,0E+00","module":"D"}]}]}