{"product_name":"Choice desk Melamine","epd_id":"NEPD-8219-7890","compliance":["EN 15804+A2","ISO 14025","ISO 21930"],"producer_name":"AB Edsbyverken","environmental_impact":[{"parameter":"GWP-total","unit":"kg CO2-eq.","values":[{"value":"-1,16E+01","module":"A1-A3"},{"value":"8,23E-01","module":"A4"},{"value":"8,06E-01","module":"A5"},{"value":"2,69E-01","module":"B2"},{"value":"0,0E+00","module":"B3"},{"value":"0,0E+00","module":"B4"},{"value":"0,0E+00","module":"C1"},{"value":"1,37E-01","module":"C2"},{"value":"6,32E+01","module":"C3"},{"value":"1,23E-02","module":"C4"},{"value":"-8,90E-01","module":"D"}]},{"parameter":"GWP-fossil","unit":"kg CO2-eq.","values":[{"value":"1,38E+01","module":"A1-A3"},{"value":"8,22E-01","module":"A4"},{"value":"8,40E-03","module":"A5"},{"value":"2,67E-01","module":"B2"},{"value":"0,0E+00","module":"B3"},{"value":"0,0E+00","module":"B4"},{"value":"0,0E+00","module":"C1"},{"value":"1,37E-01","module":"C2"},{"value":"3,82E+01","module":"C3"},{"value":"1,23E-02","module":"C4"},{"value":"-8,59E-01","module":"D"}]},{"parameter":"GWP-biogenic","unit":"kg CO2-eq.","values":[{"value":"-2,55E+01","module":"A1-A3"},{"value":"3,40E-04","module":"A4"},{"value":"7,98E-01","module":"A5"},{"value":"1,68E-03","module":"B2"},{"value":"0,0E+00","module":"B3"},{"value":"0,0E+00","module":"B4"},{"value":"0,0E+00","module":"C1"},{"value":"5,67E-05","module":"C2"},{"value":"2,51E+01","module":"C3"},{"value":"6,62E-07","module":"C4"},{"value":"-1,77E-03","module":"D"}]},{"parameter":"GWP-luluc","unit":"kg CO2-eq.","values":[{"value":"8,49E-02","module":"A1-A3"},{"value":"2,93E-04","module":"A4"},{"value":"2,58E-06","module":"A5"},{"value":"4,35E-04","module":"B2"},{"value":"0,0E+00","module":"B3"},{"value":"0,0E+00","module":"B4"},{"value":"0,0E+00","module":"C1"},{"value":"4,88E-05","module":"C2"},{"value":"6,47E-04","module":"C3"},{"value":"3,42E-06","module":"C4"},{"value":"-2,96E-02","module":"D"}]},{"parameter":"ODP","unit":"kg CFC 11-eq.","values":[{"value":"1,71E-06","module":"A1-A3"},{"value":"1,86E-07","module":"A4"},{"value":"1,65E-09","module":"A5"},{"value":"2,37E-08","module":"B2"},{"value":"0,0E+00","module":"B3"},{"value":"0,0E+00","module":"B4"},{"value":"0,0E+00","module":"C1"},{"value":"3,10E-08","module":"C2"},{"value":"2,56E-07","module":"C3"},{"value":"3,63E-09","module":"C4"},{"value":"-6,26E-02","module":"D"}]},{"parameter":"AP","unit":"mol H+-eq.","values":[{"value":"4,32E-02","module":"A1-A3"},{"value":"2,36E-03","module":"A4"},{"value":"3,70E-05","module":"A5"},{"value":"1,56E-03","module":"B2"},{"value":"0,0E+00","module":"B3"},{"value":"0,0E+00","module":"B4"},{"value":"0,0E+00","module":"C1"},{"value":"3,94E-04","module":"C2"},{"value":"5,53E-03","module":"C3"},{"value":"8,10E-05","module":"C4"},{"value":"-7,08E-03","module":"D"}]},{"parameter":"POCP","unit":"kg NMVOC-eq.","values":[{"value":"3,27E-02","module":"A1-A3"},{"value":"2,00E-03","module":"A4"},{"value":"3,82E-05","module":"A5"},{"value":"9,05E-04","module":"B2"},{"value":"0,0E+00","module":"B3"},{"value":"0,0E+00","module":"B4"},{"value":"0,0E+00","module":"C1"},{"value":"3,34E-04","module":"C2"},{"value":"5,03E-03","module":"C3"},{"value":"9,10E-05","module":"C4"},{"value":"-6,90E-03","module":"D"}]},{"parameter":"ADPE","unit":"kg Sb-eq.","values":[{"value":"1,90E-04","module":"A1-A3"},{"value":"2,27E-05","module":"A4"},{"value":"1,89E-07","module":"A5"},{"value":"7,48E-06","module":"B2"},{"value":"0,0E+00","module":"B3"},{"value":"0,0E+00","module":"B4"},{"value":"0,0E+00","module":"C1"},{"value":"3,78E-06","module":"C2"},{"value":"1,02E-05","module":"C3"},{"value":"1,91E-07","module":"C4"},{"value":"-8,54E-06","module":"D"}]},{"parameter":"ADPF","unit":"MJ","values":[{"value":"3,60E+02","module":"A1-A3"},{"value":"1,24E+01","module":"A4"},{"value":"1,10E-01","module":"A5"},{"value":"4,57E+00","module":"B2"},{"value":"0,0E+00","module":"B3"},{"value":"0,0E+00","module":"B4"},{"value":"0,0E+00","module":"C1"},{"value":"2,07E+00","module":"C2"},{"value":"6,72E+00","module":"C3"},{"value":"2,67E-01","module":"C4"},{"value":"-1,23E+01","module":"D"}]},{"parameter":"WDP","unit":"m3 world-eq.","values":[{"value":"1,30E+04","module":"A1-A3"},{"value":"1,20E+01","module":"A4"},{"value":"1,46E-01","module":"A5"},{"value":"8,18E+01","module":"B2"},{"value":"0,0E+00","module":"B3"},{"value":"0,0E+00","module":"B4"},{"value":"0,0E+00","module":"C1"},{"value":"2,00E+00","module":"C2"},{"value":"-1,09E+02","module":"C3"},{"value":"6,93E-01","module":"C4"},{"value":"-1,53E+02","module":"D"}]},{"parameter":"EP-freshwater","unit":"kg P-eq.","values":[{"value":"1,75E-04","module":"A1-A3"},{"value":"6,57E-06","module":"A4"},{"value":"6,41E-08","module":"A5"},{"value":"2,14E-05","module":"B2"},{"value":"0,0E+00","module":"B3"},{"value":"0,0E+00","module":"B4"},{"value":"0,0E+00","module":"C1"},{"value":"1,09E-06","module":"C2"},{"value":"2,61E-05","module":"C3"},{"value":"1,23E-07","module":"C4"},{"value":"-7,63E-05","module":"D"}]},{"parameter":"EP-marine","unit":"kg N-eq.","values":[{"value":"1,21E-02","module":"A1-A3"},{"value":"4,67E-04","module":"A4"},{"value":"1,28E-05","module":"A5"},{"value":"2,48E-04","module":"B2"},{"value":"0,0E+00","module":"B3"},{"value":"0,0E+00","module":"B4"},{"value":"0,0E+00","module":"C1"},{"value":"7,79E-05","module":"C2"},{"value":"2,06E-03","module":"C3"},{"value":"2,85E-05","module":"C4"},{"value":"-2,31E-03","module":"D"}]},{"parameter":"EP-terrestrial","unit":"mol N-eq.","values":[{"value":"1,20E-01","module":"A1-A3"},{"value":"5,23E-03","module":"A4"},{"value":"1,32E-04","module":"A5"},{"value":"2,88E-03","module":"B2"},{"value":"0,0E+00","module":"B3"},{"value":"0,0E+00","module":"B4"},{"value":"0,0E+00","module":"C1"},{"value":"8,71E-04","module":"C2"},{"value":"2,05E-02","module":"C3"},{"value":"3,15E-04","module":"C4"},{"value":"-2,50E-02","module":"D"}]},{"parameter":"GWP-IOBC","unit":"kg CO2-eq.","values":[{"value":"1,39E+01","module":"A1-A3"},{"value":"8,22E-01","module":"A4"},{"value":"8,40E-03","module":"A5"},{"value":"2,69E-01","module":"B2"},{"value":"0,0E+00","module":"B3"},{"value":"0,0E+00","module":"B4"},{"value":"0,0E+00","module":"C1"},{"value":"1,37E-01","module":"C2"},{"value":"2,07E+01","module":"C3"},{"value":"4,53E-02","module":"C4"},{"value":"-8,77E-01","module":"D"}]}],"additional_environmental_impact":[{"parameter":"PM","unit":"disease incidence","values":[{"value":"5,72E-07","module":"A1-A3"},{"value":"5,03E-08","module":"A4"},{"value":"5,49E-10","module":"A5"},{"value":"1,31E-08","module":"B2"},{"value":"0,0E+00","module":"B3"},{"value":"0,0E+00","module":"B4"},{"value":"0,0E+00","module":"C1"},{"value":"8,39E-09","module":"C2"},{"value":"3,16E-08","module":"C3"},{"value":"1,45E-09","module":"C4"},{"value":"-4,29E-07","module":"D"}]},{"parameter":"ETP-fw","unit":"CTUe","values":[{"value":"2,44E+02","module":"A1-A3"},{"value":"9,21E+00","module":"A4"},{"value":"1,45E-01","module":"A5"},{"value":"4,95E+00","module":"B2"},{"value":"0,0E+00","module":"B3"},{"value":"0,0E+00","module":"B4"},{"value":"0,0E+00","module":"C1"},{"value":"1,54E+00","module":"C2"},{"value":"1,01E+02","module":"C3"},{"value":"2,93E-01","module":"C4"},{"value":"-6,68E+01","module":"D"}]},{"parameter":"HTP-c","unit":"CTUh","values":[{"value":"7,43E-09","module":"A1-A3"},{"value":"0,0E+00","module":"A4"},{"value":"4,00E-12","module":"A5"},{"value":"7,39E-10","module":"B2"},{"value":"0,0E+00","module":"B3"},{"value":"0,0E+00","module":"B4"},{"value":"0,0E+00","module":"C1"},{"value":"0,0E+00","module":"C2"},{"value":"3,16E-09","module":"C3"},{"value":"1,60E-11","module":"C4"},{"value":"-1,22E-09","module":"D"}]},{"parameter":"HTP-nc","unit":"CTUh","values":[{"value":"1,84E-07","module":"A1-A3"},{"value":"1,01E-08","module":"A4"},{"value":"1,81E-10","module":"A5"},{"value":"1,64E-08","module":"B2"},{"value":"0,0E+00","module":"B3"},{"value":"0,0E+00","module":"B4"},{"value":"0,0E+00","module":"C1"},{"value":"1,68E-09","module":"C2"},{"value":"6,68E-08","module":"C3"},{"value":"5,61E-10","module":"C4"},{"value":"-6,40E-08","module":"D"}]},{"parameter":"SQP","unit":"unitless","values":[{"value":"9,27E+02","module":"A1-A3"},{"value":"8,69E+00","module":"A4"},{"value":"7,71E-02","module":"A5"},{"value":"1,28E+00","module":"B2"},{"value":"0,0E+00","module":"B3"},{"value":"0,0E+00","module":"B4"},{"value":"0,0E+00","module":"C1"},{"value":"1,45E+00","module":"C2"},{"value":"1,38E+00","module":"C3"},{"value":"3,84E-01","module":"C4"},{"value":"-8,21E+01","module":"D"}]},{"parameter":"IRP","unit":"kBq U235-eq.","values":[{"value":"4,97E+00","module":"A1-A3"},{"value":"5,43E-02","module":"A4"},{"value":"4,70E-04","module":"A5"},{"value":"3,16E-02","module":"B2"},{"value":"0,0E+00","module":"B3"},{"value":"0,0E+00","module":"B4"},{"value":"0,0E+00","module":"C1"},{"value":"9,05E-03","module":"C2"},{"value":"2,63E-02","module":"C3"},{"value":"1,09E-03","module":"C4"},{"value":"-7,85E-02","module":"D"}]}],"resource_use":[{"parameter":"PERE","unit":"MJ","values":[{"value":"2,37E+02","module":"A1-A3"},{"value":"1,78E-01","module":"A4"},{"value":"1,83E-03","module":"A5"},{"value":"6,21E-01","module":"B2"},{"value":"0,0E+00","module":"B3"},{"value":"0,0E+00","module":"B4"},{"value":"0,0E+00","module":"C1"},{"value":"2,96E-02","module":"C2"},{"value":"6,68E-01","module":"C3"},{"value":"5,65E-03","module":"C4"},{"value":"-7,59E+01","module":"D"}]},{"parameter":"PERM","unit":"MJ","values":[{"value":"2,60E+02","module":"A1-A3"},{"value":"0,0E+00","module":"A4"},{"value":"-2,75E+00","module":"A5"},{"value":"0,0E+00","module":"B2"},{"value":"0,0E+00","module":"B3"},{"value":"0,0E+00","module":"B4"},{"value":"0,0E+00","module":"C1"},{"value":"0,0E+00","module":"C2"},{"value":"-2,57E+02","module":"C3"},{"value":"0,0E+00","module":"C4"},{"value":"0,0E+00","module":"D"}]},{"parameter":"PERT","unit":"MJ","values":[{"value":"4,97E+02","module":"A1-A3"},{"value":"1,78E-01","module":"A4"},{"value":"-2,75E+00","module":"A5"},{"value":"6,21E-01","module":"B2"},{"value":"0,0E+00","module":"B3"},{"value":"0,0E+00","module":"B4"},{"value":"0,0E+00","module":"C1"},{"value":"2,96E-02","module":"C2"},{"value":"-2,56E+02","module":"C3"},{"value":"5,65E-03","module":"C4"},{"value":"-7,59E+01","module":"D"}]},{"parameter":"PENRE","unit":"MJ","values":[{"value":"3,27E+02","module":"A1-A3"},{"value":"1,24E+01","module":"A4"},{"value":"1,10E-01","module":"A5"},{"value":"4,57E+00","module":"B2"},{"value":"0,0E+00","module":"B3"},{"value":"0,0E+00","module":"B4"},{"value":"0,0E+00","module":"C1"},{"value":"2,07E+00","module":"C2"},{"value":"8,38E+00","module":"C3"},{"value":"2,68E-01","module":"C4"},{"value":"-1,23E+01","module":"D"}]},{"parameter":"PENRM","unit":"MJ","values":[{"value":"3,42E+01","module":"A1-A3"},{"value":"0,0E+00","module":"A4"},{"value":"-3,66E-01","module":"A5"},{"value":"0,0E+00","module":"B2"},{"value":"0,0E+00","module":"B3"},{"value":"0,0E+00","module":"B4"},{"value":"0,0E+00","module":"C1"},{"value":"0,0E+00","module":"C2"},{"value":"-3,38E+01","module":"C3"},{"value":"0,0E+00","module":"C4"},{"value":"0,0E+00","module":"D"}]},{"parameter":"PENRT","unit":"MJ","values":[{"value":"3,61E+02","module":"A1-A3"},{"value":"1,24E+01","module":"A4"},{"value":"-2,56E-01","module":"A5"},{"value":"4,57E+00","module":"B2"},{"value":"0,0E+00","module":"B3"},{"value":"0,0E+00","module":"B4"},{"value":"0,0E+00","module":"C1"},{"value":"2,07E+00","module":"C2"},{"value":"-2,55E+01","module":"C3"},{"value":"2,68E-01","module":"C4"},{"value":"-1,23E+01","module":"D"}]},{"parameter":"SM","unit":"kg","values":[{"value":"8,49E+00","module":"A1-A3"},{"value":"0,0E+00","module":"A4"},{"value":"0,0E+00","module":"A5"},{"value":"0,0E+00","module":"B2"},{"value":"0,0E+00","module":"B3"},{"value":"0,0E+00","module":"B4"},{"value":"0,0E+00","module":"C1"},{"value":"0,0E+00","module":"C2"},{"value":"0,0E+00","module":"C3"},{"value":"0,0E+00","module":"C4"},{"value":"0,0E+00","module":"D"}]},{"parameter":"RSF","unit":"MJ","values":[{"value":"2,04E+01","module":"A1-A3"},{"value":"6,36E-03","module":"A4"},{"value":"6,02E-05","module":"A5"},{"value":"4,98E-02","module":"B2"},{"value":"0,0E+00","module":"B3"},{"value":"0,0E+00","module":"B4"},{"value":"0,0E+00","module":"C1"},{"value":"1,06E-03","module":"C2"},{"value":"1,67E-02","module":"C3"},{"value":"1,38E-04","module":"C4"},{"value":"-1,33E-02","module":"D"}]},{"parameter":"NRSF","unit":"MJ","values":[{"value":"8,84E-01","module":"A1-A3"},{"value":"2,28E-02","module":"A4"},{"value":"2,45E-04","module":"A5"},{"value":"4,91E-02","module":"B2"},{"value":"0,0E+00","module":"B3"},{"value":"0,0E+00","module":"B4"},{"value":"0,0E+00","module":"C1"},{"value":"3,79E-03","module":"C2"},{"value":"0,0E+00","module":"C3"},{"value":"1,86E-04","module":"C4"},{"value":"-4,50E+00","module":"D"}]},{"parameter":"FW","unit":"m3","values":[{"value":"1,89E-01","module":"A1-A3"},{"value":"1,33E-03","module":"A4"},{"value":"5,19E-05","module":"A5"},{"value":"7,85E-01","module":"B2"},{"value":"0,0E+00","module":"B3"},{"value":"0,0E+00","module":"B4"},{"value":"0,0E+00","module":"C1"},{"value":"2,21E-04","module":"C2"},{"value":"1,19E-02","module":"C3"},{"value":"2,54E-04","module":"C4"},{"value":"-9,14E-02","module":"D"}]}],"end_of_life_waste":[{"parameter":"HWD","unit":"kg","values":[{"value":"3,81E-02","module":"A1-A3"},{"value":"6,41E-04","module":"A4"},{"value":"0,0E+00","module":"A5"},{"value":"8,64E-04","module":"B2"},{"value":"0,0E+00","module":"B3"},{"value":"0,0E+00","module":"B4"},{"value":"0,0E+00","module":"C1"},{"value":"1,07E-04","module":"C2"},{"value":"0,0E+00","module":"C3"},{"value":"3,29E+00","module":"C4"},{"value":"-5,77E-04","module":"D"}]},{"parameter":"NHWD","unit":"kg","values":[{"value":"4,29E+00","module":"A1-A3"},{"value":"6,04E-01","module":"A4"},{"value":"4,80E-01","module":"A5"},{"value":"5,55E-02","module":"B2"},{"value":"0,0E+00","module":"B3"},{"value":"0,0E+00","module":"B4"},{"value":"0,0E+00","module":"C1"},{"value":"1,01E-01","module":"C2"},{"value":"1,62E+01","module":"C3"},{"value":"5,47E-01","module":"C4"},{"value":"-2,90E-01","module":"D"}]},{"parameter":"RWD","unit":"kg","values":[{"value":"5,10E-03","module":"A1-A3"},{"value":"8,47E-05","module":"A4"},{"value":"0,0E+00","module":"A5"},{"value":"2,68E-05","module":"B2"},{"value":"0,0E+00","module":"B3"},{"value":"0,0E+00","module":"B4"},{"value":"0,0E+00","module":"C1"},{"value":"1,41E-05","module":"C2"},{"value":"0,0E+00","module":"C3"},{"value":"6,17E-06","module":"C4"},{"value":"-6,43E-05","module":"D"}]}],"end_of_life_flow":[{"parameter":"CRU","unit":"kg","values":[{"value":"0,0E+00","module":"A1-A3"},{"value":"0,0E+00","module":"A4"},{"value":"0,0E+00","module":"A5"},{"value":"0,0E+00","module":"B2"},{"value":"0,0E+00","module":"B3"},{"value":"0,0E+00","module":"B4"},{"value":"0,0E+00","module":"C1"},{"value":"0,0E+00","module":"C2"},{"value":"0,0E+00","module":"C3"},{"value":"0,0E+00","module":"C4"},{"value":"0,0E+00","module":"D"}]},{"parameter":"MFR","unit":"kg","values":[{"value":"1,23E+00","module":"A1-A3"},{"value":"0,0E+00","module":"A4"},{"value":"4,42E-01","module":"A5"},{"value":"0,0E+00","module":"B2"},{"value":"0,0E+00","module":"B3"},{"value":"0,0E+00","module":"B4"},{"value":"0,0E+00","module":"C1"},{"value":"0,0E+00","module":"C2"},{"value":"0,0E+00","module":"C3"},{"value":"0,0E+00","module":"C4"},{"value":"0,0E+00","module":"D"}]},{"parameter":"MER","unit":"kg","values":[{"value":"2,02E+00","module":"A1-A3"},{"value":"0,0E+00","module":"A4"},{"value":"1,14E-06","module":"A5"},{"value":"0,0E+00","module":"B2"},{"value":"0,0E+00","module":"B3"},{"value":"0,0E+00","module":"B4"},{"value":"0,0E+00","module":"C1"},{"value":"0,0E+00","module":"C2"},{"value":"1,63E+01","module":"C3"},{"value":"0,0E+00","module":"C4"},{"value":"0,0E+00","module":"D"}]},{"parameter":"EEE","unit":"MJ","values":[{"value":"1,41E+00","module":"A1-A3"},{"value":"0,0E+00","module":"A4"},{"value":"2,69E-02","module":"A5"},{"value":"0,0E+00","module":"B2"},{"value":"0,0E+00","module":"B3"},{"value":"0,0E+00","module":"B4"},{"value":"0,0E+00","module":"C1"},{"value":"0,0E+00","module":"C2"},{"value":"2,08E-01","module":"C3"},{"value":"0,0E+00","module":"C4"},{"value":"0,0E+00","module":"D"}]},{"parameter":"EET","unit":"MJ","values":[{"value":"2,13E+01","module":"A1-A3"},{"value":"0,0E+00","module":"A4"},{"value":"4,07E-01","module":"A5"},{"value":"0,0E+00","module":"B2"},{"value":"0,0E+00","module":"B3"},{"value":"0,0E+00","module":"B4"},{"value":"0,0E+00","module":"C1"},{"value":"0,0E+00","module":"C2"},{"value":"3,15E+00","module":"C3"},{"value":"0,0E+00","module":"C4"},{"value":"0,0E+00","module":"D"}]}]}