{"product_name":"Choice desk Desktop","epd_id":"NEPD-8221-7876","compliance":["EN 15804+A2","ISO 14025","ISO 21930"],"producer_name":"AB Edsbyverken","environmental_impact":[{"parameter":"GWP-total","unit":"kg CO2-eq.","values":[{"value":"-9,34E+00","module":"A1-A3"},{"value":"1,06E+00","module":"A4"},{"value":"8,06E-01","module":"A5"},{"value":"2,69E-01","module":"B2"},{"value":"0,0E+00","module":"B3"},{"value":"0,0E+00","module":"B4"},{"value":"0,0E+00","module":"C1"},{"value":"1,77E-01","module":"C2"},{"value":"3,69E+01","module":"C3"},{"value":"5,19E-02","module":"C4"},{"value":"-1,30E+00","module":"D"}]},{"parameter":"GWP-fossil","unit":"kg CO2-eq.","values":[{"value":"2,43E+01","module":"A1-A3"},{"value":"1,06E+00","module":"A4"},{"value":"8,40E-03","module":"A5"},{"value":"2,67E-01","module":"B2"},{"value":"0,0E+00","module":"B3"},{"value":"0,0E+00","module":"B4"},{"value":"0,0E+00","module":"C1"},{"value":"1,77E-01","module":"C2"},{"value":"7,07E+00","module":"C3"},{"value":"5,19E-02","module":"C4"},{"value":"-1,25E+00","module":"D"}]},{"parameter":"GWP-biogenic","unit":"kg CO2-eq.","values":[{"value":"-3,39E+01","module":"A1-A3"},{"value":"4,40E-04","module":"A4"},{"value":"7,98E-01","module":"A5"},{"value":"1,68E-03","module":"B2"},{"value":"0,0E+00","module":"B3"},{"value":"0,0E+00","module":"B4"},{"value":"0,0E+00","module":"C1"},{"value":"7,33E-05","module":"C2"},{"value":"2,98E+01","module":"C3"},{"value":"2,13E-05","module":"C4"},{"value":"-2,59E-03","module":"D"}]},{"parameter":"GWP-luluc","unit":"kg CO2-eq.","values":[{"value":"1,56E-01","module":"A1-A3"},{"value":"3,78E-04","module":"A4"},{"value":"2,58E-06","module":"A5"},{"value":"4,35E-04","module":"B2"},{"value":"0,0E+00","module":"B3"},{"value":"0,0E+00","module":"B4"},{"value":"0,0E+00","module":"C1"},{"value":"6,31E-05","module":"C2"},{"value":"4,06E-04","module":"C3"},{"value":"5,91E-06","module":"C4"},{"value":"-4,32E-02","module":"D"}]},{"parameter":"ODP","unit":"kg CFC 11-eq.","values":[{"value":"3,98E-06","module":"A1-A3"},{"value":"2,41E-07","module":"A4"},{"value":"1,65E-09","module":"A5"},{"value":"2,37E-08","module":"B2"},{"value":"0,0E+00","module":"B3"},{"value":"0,0E+00","module":"B4"},{"value":"0,0E+00","module":"C1"},{"value":"4,01E-08","module":"C2"},{"value":"1,82E-07","module":"C3"},{"value":"3,58E-09","module":"C4"},{"value":"-9,13E-02","module":"D"}]},{"parameter":"AP","unit":"mol H+-eq.","values":[{"value":"1,46E-01","module":"A1-A3"},{"value":"3,05E-03","module":"A4"},{"value":"3,70E-05","module":"A5"},{"value":"1,56E-03","module":"B2"},{"value":"0,0E+00","module":"B3"},{"value":"0,0E+00","module":"B4"},{"value":"0,0E+00","module":"C1"},{"value":"5,09E-04","module":"C2"},{"value":"5,34E-03","module":"C3"},{"value":"1,27E-04","module":"C4"},{"value":"-1,03E-02","module":"D"}]},{"parameter":"POCP","unit":"kg NMVOC-eq.","values":[{"value":"8,20E-02","module":"A1-A3"},{"value":"2,59E-03","module":"A4"},{"value":"3,82E-05","module":"A5"},{"value":"9,05E-04","module":"B2"},{"value":"0,0E+00","module":"B3"},{"value":"0,0E+00","module":"B4"},{"value":"0,0E+00","module":"C1"},{"value":"4,32E-04","module":"C2"},{"value":"5,43E-03","module":"C3"},{"value":"1,16E-04","module":"C4"},{"value":"-1,01E-02","module":"D"}]},{"parameter":"ADPE","unit":"kg Sb-eq.","values":[{"value":"4,68E-04","module":"A1-A3"},{"value":"2,94E-05","module":"A4"},{"value":"1,89E-07","module":"A5"},{"value":"7,48E-06","module":"B2"},{"value":"0,0E+00","module":"B3"},{"value":"0,0E+00","module":"B4"},{"value":"0,0E+00","module":"C1"},{"value":"4,89E-06","module":"C2"},{"value":"6,25E-06","module":"C3"},{"value":"1,54E-07","module":"C4"},{"value":"-1,25E-05","module":"D"}]},{"parameter":"ADPF","unit":"MJ","values":[{"value":"5,44E+02","module":"A1-A3"},{"value":"1,61E+01","module":"A4"},{"value":"1,10E-01","module":"A5"},{"value":"4,57E+00","module":"B2"},{"value":"0,0E+00","module":"B3"},{"value":"0,0E+00","module":"B4"},{"value":"0,0E+00","module":"C1"},{"value":"2,68E+00","module":"C2"},{"value":"7,41E+00","module":"C3"},{"value":"3,19E-01","module":"C4"},{"value":"-1,79E+01","module":"D"}]},{"parameter":"WDP","unit":"m3 world-eq.","values":[{"value":"1,69E+04","module":"A1-A3"},{"value":"1,55E+01","module":"A4"},{"value":"1,46E-01","module":"A5"},{"value":"8,18E+01","module":"B2"},{"value":"0,0E+00","module":"B3"},{"value":"0,0E+00","module":"B4"},{"value":"0,0E+00","module":"C1"},{"value":"2,59E+00","module":"C2"},{"value":"6,09E+00","module":"C3"},{"value":"5,84E+00","module":"C4"},{"value":"-2,23E+02","module":"D"}]},{"parameter":"EP-freshwater","unit":"kg P-eq.","values":[{"value":"1,41E-03","module":"A1-A3"},{"value":"8,49E-06","module":"A4"},{"value":"6,41E-08","module":"A5"},{"value":"2,14E-05","module":"B2"},{"value":"0,0E+00","module":"B3"},{"value":"0,0E+00","module":"B4"},{"value":"0,0E+00","module":"C1"},{"value":"1,42E-06","module":"C2"},{"value":"3,39E-05","module":"C3"},{"value":"5,36E-07","module":"C4"},{"value":"-1,11E-04","module":"D"}]},{"parameter":"EP-marine","unit":"kg N-eq.","values":[{"value":"4,47E-02","module":"A1-A3"},{"value":"6,04E-04","module":"A4"},{"value":"1,28E-05","module":"A5"},{"value":"2,48E-04","module":"B2"},{"value":"0,0E+00","module":"B3"},{"value":"0,0E+00","module":"B4"},{"value":"0,0E+00","module":"C1"},{"value":"1,01E-04","module":"C2"},{"value":"2,03E-03","module":"C3"},{"value":"3,59E-05","module":"C4"},{"value":"-3,38E-03","module":"D"}]},{"parameter":"EP-terrestrial","unit":"mol N-eq.","values":[{"value":"4,24E-01","module":"A1-A3"},{"value":"6,76E-03","module":"A4"},{"value":"1,32E-04","module":"A5"},{"value":"2,88E-03","module":"B2"},{"value":"0,0E+00","module":"B3"},{"value":"0,0E+00","module":"B4"},{"value":"0,0E+00","module":"C1"},{"value":"1,13E-03","module":"C2"},{"value":"2,16E-02","module":"C3"},{"value":"4,14E-04","module":"C4"},{"value":"-3,65E-02","module":"D"}]},{"parameter":"GWP-IOBC","unit":"kg CO2-eq.","values":[{"value":"2,46E+01","module":"A1-A3"},{"value":"1,06E+00","module":"A4"},{"value":"8,40E-03","module":"A5"},{"value":"2,69E-01","module":"B2"},{"value":"0,0E+00","module":"B3"},{"value":"0,0E+00","module":"B4"},{"value":"0,0E+00","module":"C1"},{"value":"1,77E-01","module":"C2"},{"value":"4,77E+00","module":"C3"},{"value":"5,73E-02","module":"C4"},{"value":"-1,28E+00","module":"D"}]}],"additional_environmental_impact":[{"parameter":"PM","unit":"disease incidence","values":[{"value":"1,60E-06","module":"A1-A3"},{"value":"6,51E-08","module":"A4"},{"value":"5,49E-10","module":"A5"},{"value":"1,31E-08","module":"B2"},{"value":"0,0E+00","module":"B3"},{"value":"0,0E+00","module":"B4"},{"value":"0,0E+00","module":"C1"},{"value":"1,08E-08","module":"C2"},{"value":"5,95E-08","module":"C3"},{"value":"1,19E-09","module":"C4"},{"value":"-6,26E-07","module":"D"}]},{"parameter":"ETP-fw","unit":"CTUe","values":[{"value":"5,85E+02","module":"A1-A3"},{"value":"1,19E+01","module":"A4"},{"value":"1,45E-01","module":"A5"},{"value":"4,95E+00","module":"B2"},{"value":"0,0E+00","module":"B3"},{"value":"0,0E+00","module":"B4"},{"value":"0,0E+00","module":"C1"},{"value":"1,99E+00","module":"C2"},{"value":"4,12E+01","module":"C3"},{"value":"7,49E-01","module":"C4"},{"value":"-9,75E+01","module":"D"}]},{"parameter":"HTP-c","unit":"CTUh","values":[{"value":"1,80E-08","module":"A1-A3"},{"value":"0,0E+00","module":"A4"},{"value":"4,00E-12","module":"A5"},{"value":"7,39E-10","module":"B2"},{"value":"0,0E+00","module":"B3"},{"value":"0,0E+00","module":"B4"},{"value":"0,0E+00","module":"C1"},{"value":"0,0E+00","module":"C2"},{"value":"2,17E-09","module":"C3"},{"value":"3,90E-11","module":"C4"},{"value":"-1,78E-09","module":"D"}]},{"parameter":"HTP-nc","unit":"CTUh","values":[{"value":"5,16E-07","module":"A1-A3"},{"value":"1,30E-08","module":"A4"},{"value":"1,81E-10","module":"A5"},{"value":"1,64E-08","module":"B2"},{"value":"0,0E+00","module":"B3"},{"value":"0,0E+00","module":"B4"},{"value":"0,0E+00","module":"C1"},{"value":"2,17E-09","module":"C2"},{"value":"4,84E-08","module":"C3"},{"value":"1,45E-09","module":"C4"},{"value":"-9,35E-08","module":"D"}]},{"parameter":"SQP","unit":"unitless","values":[{"value":"4,26E+03","module":"A1-A3"},{"value":"1,12E+01","module":"A4"},{"value":"7,71E-02","module":"A5"},{"value":"1,28E+00","module":"B2"},{"value":"0,0E+00","module":"B3"},{"value":"0,0E+00","module":"B4"},{"value":"0,0E+00","module":"C1"},{"value":"1,87E+00","module":"C2"},{"value":"2,29E+00","module":"C3"},{"value":"8,81E-01","module":"C4"},{"value":"-1,20E+02","module":"D"}]},{"parameter":"IRP","unit":"kBq U235-eq.","values":[{"value":"7,31E+00","module":"A1-A3"},{"value":"7,02E-02","module":"A4"},{"value":"4,70E-04","module":"A5"},{"value":"3,16E-02","module":"B2"},{"value":"0,0E+00","module":"B3"},{"value":"0,0E+00","module":"B4"},{"value":"0,0E+00","module":"C1"},{"value":"1,17E-02","module":"C2"},{"value":"2,84E-02","module":"C3"},{"value":"1,64E-03","module":"C4"},{"value":"-1,15E-01","module":"D"}]}],"resource_use":[{"parameter":"PERE","unit":"MJ","values":[{"value":"6,04E+02","module":"A1-A3"},{"value":"2,30E-01","module":"A4"},{"value":"1,83E-03","module":"A5"},{"value":"6,21E-01","module":"B2"},{"value":"0,0E+00","module":"B3"},{"value":"0,0E+00","module":"B4"},{"value":"0,0E+00","module":"C1"},{"value":"3,83E-02","module":"C2"},{"value":"9,90E-01","module":"C3"},{"value":"2,91E-02","module":"C4"},{"value":"-1,11E+02","module":"D"}]},{"parameter":"PERM","unit":"MJ","values":[{"value":"2,69E+02","module":"A1-A3"},{"value":"0,0E+00","module":"A4"},{"value":"-2,75E+00","module":"A5"},{"value":"0,0E+00","module":"B2"},{"value":"0,0E+00","module":"B3"},{"value":"0,0E+00","module":"B4"},{"value":"0,0E+00","module":"C1"},{"value":"0,0E+00","module":"C2"},{"value":"-2,66E+02","module":"C3"},{"value":"0,0E+00","module":"C4"},{"value":"0,0E+00","module":"D"}]},{"parameter":"PERT","unit":"MJ","values":[{"value":"8,73E+02","module":"A1-A3"},{"value":"2,30E-01","module":"A4"},{"value":"-2,75E+00","module":"A5"},{"value":"6,21E-01","module":"B2"},{"value":"0,0E+00","module":"B3"},{"value":"0,0E+00","module":"B4"},{"value":"0,0E+00","module":"C1"},{"value":"3,83E-02","module":"C2"},{"value":"-2,65E+02","module":"C3"},{"value":"2,91E-02","module":"C4"},{"value":"-1,11E+02","module":"D"}]},{"parameter":"PENRE","unit":"MJ","values":[{"value":"5,24E+02","module":"A1-A3"},{"value":"1,61E+01","module":"A4"},{"value":"1,10E-01","module":"A5"},{"value":"4,57E+00","module":"B2"},{"value":"0,0E+00","module":"B3"},{"value":"0,0E+00","module":"B4"},{"value":"0,0E+00","module":"C1"},{"value":"2,68E+00","module":"C2"},{"value":"7,65E+00","module":"C3"},{"value":"3,19E-01","module":"C4"},{"value":"-1,79E+01","module":"D"}]},{"parameter":"PENRM","unit":"MJ","values":[{"value":"3,93E+01","module":"A1-A3"},{"value":"0,0E+00","module":"A4"},{"value":"-3,66E-01","module":"A5"},{"value":"0,0E+00","module":"B2"},{"value":"0,0E+00","module":"B3"},{"value":"0,0E+00","module":"B4"},{"value":"0,0E+00","module":"C1"},{"value":"0,0E+00","module":"C2"},{"value":"-2,82E+01","module":"C3"},{"value":"0,0E+00","module":"C4"},{"value":"0,0E+00","module":"D"}]},{"parameter":"PENRT","unit":"MJ","values":[{"value":"5,64E+02","module":"A1-A3"},{"value":"1,61E+01","module":"A4"},{"value":"-2,56E-01","module":"A5"},{"value":"4,57E+00","module":"B2"},{"value":"0,0E+00","module":"B3"},{"value":"0,0E+00","module":"B4"},{"value":"0,0E+00","module":"C1"},{"value":"2,68E+00","module":"C2"},{"value":"-2,06E+01","module":"C3"},{"value":"3,19E-01","module":"C4"},{"value":"-1,79E+01","module":"D"}]},{"parameter":"SM","unit":"kg","values":[{"value":"5,42E-01","module":"A1-A3"},{"value":"0,0E+00","module":"A4"},{"value":"0,0E+00","module":"A5"},{"value":"0,0E+00","module":"B2"},{"value":"0,0E+00","module":"B3"},{"value":"0,0E+00","module":"B4"},{"value":"0,0E+00","module":"C1"},{"value":"0,0E+00","module":"C2"},{"value":"0,0E+00","module":"C3"},{"value":"0,0E+00","module":"C4"},{"value":"0,0E+00","module":"D"}]},{"parameter":"RSF","unit":"MJ","values":[{"value":"4,47E-01","module":"A1-A3"},{"value":"8,23E-03","module":"A4"},{"value":"6,02E-05","module":"A5"},{"value":"4,98E-02","module":"B2"},{"value":"0,0E+00","module":"B3"},{"value":"0,0E+00","module":"B4"},{"value":"0,0E+00","module":"C1"},{"value":"1,37E-03","module":"C2"},{"value":"2,22E-02","module":"C3"},{"value":"5,65E-04","module":"C4"},{"value":"-1,94E-02","module":"D"}]},{"parameter":"NRSF","unit":"MJ","values":[{"value":"1,15E+00","module":"A1-A3"},{"value":"2,94E-02","module":"A4"},{"value":"2,45E-04","module":"A5"},{"value":"4,91E-02","module":"B2"},{"value":"0,0E+00","module":"B3"},{"value":"0,0E+00","module":"B4"},{"value":"0,0E+00","module":"C1"},{"value":"4,90E-03","module":"C2"},{"value":"0,0E+00","module":"C3"},{"value":"6,89E-02","module":"C4"},{"value":"-6,57E+00","module":"D"}]},{"parameter":"FW","unit":"m3","values":[{"value":"5,64E-01","module":"A1-A3"},{"value":"1,72E-03","module":"A4"},{"value":"5,19E-05","module":"A5"},{"value":"7,85E-01","module":"B2"},{"value":"0,0E+00","module":"B3"},{"value":"0,0E+00","module":"B4"},{"value":"0,0E+00","module":"C1"},{"value":"2,86E-04","module":"C2"},{"value":"1,01E-02","module":"C3"},{"value":"4,59E-04","module":"C4"},{"value":"-1,33E-01","module":"D"}]}],"end_of_life_waste":[{"parameter":"HWD","unit":"kg","values":[{"value":"2,23E-01","module":"A1-A3"},{"value":"8,29E-04","module":"A4"},{"value":"0,0E+00","module":"A5"},{"value":"8,64E-04","module":"B2"},{"value":"0,0E+00","module":"B3"},{"value":"0,0E+00","module":"B4"},{"value":"0,0E+00","module":"C1"},{"value":"1,38E-04","module":"C2"},{"value":"0,0E+00","module":"C3"},{"value":"6,25E-01","module":"C4"},{"value":"-8,43E-04","module":"D"}]},{"parameter":"NHWD","unit":"kg","values":[{"value":"7,10E+00","module":"A1-A3"},{"value":"7,82E-01","module":"A4"},{"value":"4,80E-01","module":"A5"},{"value":"5,55E-02","module":"B2"},{"value":"0,0E+00","module":"B3"},{"value":"0,0E+00","module":"B4"},{"value":"0,0E+00","module":"C1"},{"value":"1,30E-01","module":"C2"},{"value":"2,82E+00","module":"C3"},{"value":"2,31E-01","module":"C4"},{"value":"-4,24E-01","module":"D"}]},{"parameter":"RWD","unit":"kg","values":[{"value":"4,33E-03","module":"A1-A3"},{"value":"1,09E-04","module":"A4"},{"value":"0,0E+00","module":"A5"},{"value":"2,68E-05","module":"B2"},{"value":"0,0E+00","module":"B3"},{"value":"0,0E+00","module":"B4"},{"value":"0,0E+00","module":"C1"},{"value":"1,82E-05","module":"C2"},{"value":"0,0E+00","module":"C3"},{"value":"1,33E-06","module":"C4"},{"value":"-9,39E-05","module":"D"}]}],"end_of_life_flow":[{"parameter":"CRU","unit":"kg","values":[{"value":"0,0E+00","module":"A1-A3"},{"value":"0,0E+00","module":"A4"},{"value":"0,0E+00","module":"A5"},{"value":"0,0E+00","module":"B2"},{"value":"0,0E+00","module":"B3"},{"value":"0,0E+00","module":"B4"},{"value":"0,0E+00","module":"C1"},{"value":"0,0E+00","module":"C2"},{"value":"0,0E+00","module":"C3"},{"value":"0,0E+00","module":"C4"},{"value":"0,0E+00","module":"D"}]},{"parameter":"MFR","unit":"kg","values":[{"value":"1,40E+00","module":"A1-A3"},{"value":"0,0E+00","module":"A4"},{"value":"4,42E-01","module":"A5"},{"value":"0,0E+00","module":"B2"},{"value":"0,0E+00","module":"B3"},{"value":"0,0E+00","module":"B4"},{"value":"0,0E+00","module":"C1"},{"value":"0,0E+00","module":"C2"},{"value":"0,0E+00","module":"C3"},{"value":"0,0E+00","module":"C4"},{"value":"0,0E+00","module":"D"}]},{"parameter":"MER","unit":"kg","values":[{"value":"2,53E+00","module":"A1-A3"},{"value":"0,0E+00","module":"A4"},{"value":"1,14E-06","module":"A5"},{"value":"0,0E+00","module":"B2"},{"value":"0,0E+00","module":"B3"},{"value":"0,0E+00","module":"B4"},{"value":"0,0E+00","module":"C1"},{"value":"0,0E+00","module":"C2"},{"value":"2,12E+01","module":"C3"},{"value":"0,0E+00","module":"C4"},{"value":"0,0E+00","module":"D"}]},{"parameter":"EEE","unit":"MJ","values":[{"value":"1,73E+00","module":"A1-A3"},{"value":"0,0E+00","module":"A4"},{"value":"2,69E-02","module":"A5"},{"value":"0,0E+00","module":"B2"},{"value":"0,0E+00","module":"B3"},{"value":"0,0E+00","module":"B4"},{"value":"0,0E+00","module":"C1"},{"value":"0,0E+00","module":"C2"},{"value":"1,29E+01","module":"C3"},{"value":"0,0E+00","module":"C4"},{"value":"0,0E+00","module":"D"}]},{"parameter":"EET","unit":"MJ","values":[{"value":"2,61E+01","module":"A1-A3"},{"value":"0,0E+00","module":"A4"},{"value":"4,07E-01","module":"A5"},{"value":"0,0E+00","module":"B2"},{"value":"0,0E+00","module":"B3"},{"value":"0,0E+00","module":"B4"},{"value":"0,0E+00","module":"C1"},{"value":"0,0E+00","module":"C2"},{"value":"1,95E+02","module":"C3"},{"value":"0,0E+00","module":"C4"},{"value":"0,0E+00","module":"D"}]}]}