{"product_name":"CircLED Multi Lens III 82W","epd_id":"NEPD-8202-7873","compliance":["EN 15804+A2","ISO 14025","ISO 21930"],"producer_name":"SG Armaturen AS","environmental_impact":[{"parameter":"GWP-total","unit":"kg CO2-eq.","values":[{"value":"9,76E+01","module":"A1"},{"value":"6,52E-01","module":"A2"},{"value":"4,49E+00","module":"A3"},{"value":"2,59E+00","module":"A4"},{"value":"1,35E+00","module":"A5"},{"value":"1,66E+02","module":"B6"},{"value":"0,0E+00","module":"C1"},{"value":"4,32E-01","module":"C2"},{"value":"1,33E+00","module":"C3"},{"value":"1,32E-01","module":"C4"},{"value":"-7,79E+00","module":"D"}]},{"parameter":"GWP-fossil","unit":"kg CO2-eq.","values":[{"value":"9,81E+01","module":"A1"},{"value":"6,51E-01","module":"A2"},{"value":"4,26E+00","module":"A3"},{"value":"2,59E+00","module":"A4"},{"value":"1,59E-02","module":"A5"},{"value":"1,61E+02","module":"B6"},{"value":"0,0E+00","module":"C1"},{"value":"4,32E-01","module":"C2"},{"value":"1,33E+00","module":"C3"},{"value":"1,31E-01","module":"C4"},{"value":"-7,69E+00","module":"D"}]},{"parameter":"GWP-biogenic","unit":"kg CO2-eq.","values":[{"value":"-8,12E-01","module":"A1"},{"value":"2,11E-04","module":"A2"},{"value":"2,21E-01","module":"A3"},{"value":"1,07E-03","module":"A4"},{"value":"1,34E+00","module":"A5"},{"value":"4,45E+00","module":"B6"},{"value":"0,0E+00","module":"C1"},{"value":"1,79E-04","module":"C2"},{"value":"6,37E-04","module":"C3"},{"value":"7,27E-05","module":"C4"},{"value":"-3,14E-02","module":"D"}]},{"parameter":"GWP-luluc","unit":"kg CO2-eq.","values":[{"value":"2,71E-01","module":"A1"},{"value":"3,33E-04","module":"A2"},{"value":"1,28E-02","module":"A3"},{"value":"9,22E-04","module":"A4"},{"value":"4,46E-06","module":"A5"},{"value":"6,64E-01","module":"B6"},{"value":"0,0E+00","module":"C1"},{"value":"1,54E-04","module":"C2"},{"value":"6,19E-04","module":"C3"},{"value":"4,71E-04","module":"C4"},{"value":"-7,23E-02","module":"D"}]},{"parameter":"ODP","unit":"kg CFC 11-eq.","values":[{"value":"6,23E-06","module":"A1"},{"value":"1,38E-07","module":"A2"},{"value":"2,32E-07","module":"A3"},{"value":"5,87E-07","module":"A4"},{"value":"2,88E-09","module":"A5"},{"value":"1,10E-05","module":"B6"},{"value":"0,0E+00","module":"C1"},{"value":"9,78E-08","module":"C2"},{"value":"1,83E-08","module":"C3"},{"value":"1,23E-08","module":"C4"},{"value":"-4,57E-03","module":"D"}]},{"parameter":"AP","unit":"mol H+-eq.","values":[{"value":"7,64E-01","module":"A1"},{"value":"1,32E-02","module":"A2"},{"value":"1,60E-02","module":"A3"},{"value":"7,45E-03","module":"A4"},{"value":"6,43E-05","module":"A5"},{"value":"1,26E+00","module":"B6"},{"value":"0,0E+00","module":"C1"},{"value":"1,24E-03","module":"C2"},{"value":"1,44E-03","module":"C3"},{"value":"5,07E-04","module":"C4"},{"value":"-2,95E-01","module":"D"}]},{"parameter":"POCP","unit":"kg NMVOC-eq.","values":[{"value":"3,96E-01","module":"A1"},{"value":"9,54E-03","module":"A2"},{"value":"9,52E-03","module":"A3"},{"value":"6,31E-03","module":"A4"},{"value":"6,67E-05","module":"A5"},{"value":"4,84E-01","module":"B6"},{"value":"0,0E+00","module":"C1"},{"value":"1,05E-03","module":"C2"},{"value":"9,42E-04","module":"C3"},{"value":"5,69E-04","module":"C4"},{"value":"-6,58E-02","module":"D"}]},{"parameter":"ADPE","unit":"kg Sb-eq.","values":[{"value":"3,05E-02","module":"A1"},{"value":"1,01E-05","module":"A2"},{"value":"3,25E-05","module":"A3"},{"value":"7,16E-05","module":"A4"},{"value":"3,27E-07","module":"A5"},{"value":"1,20E-02","module":"B6"},{"value":"0,0E+00","module":"C1"},{"value":"1,19E-05","module":"C2"},{"value":"1,91E-06","module":"C3"},{"value":"5,66E-07","module":"C4"},{"value":"-5,20E-03","module":"D"}]},{"parameter":"ADPF","unit":"MJ","values":[{"value":"1,17E+03","module":"A1"},{"value":"8,97E+00","module":"A2"},{"value":"5,62E+01","module":"A3"},{"value":"3,92E+01","module":"A4"},{"value":"1,91E-01","module":"A5"},{"value":"2,20E+03","module":"B6"},{"value":"0,0E+00","module":"C1"},{"value":"6,53E+00","module":"C2"},{"value":"3,19E+00","module":"C3"},{"value":"1,35E+00","module":"C4"},{"value":"-9,61E+01","module":"D"}]},{"parameter":"WDP","unit":"m3 world-eq.","values":[{"value":"5,88E+03","module":"A1"},{"value":"4,94E+00","module":"A2"},{"value":"6,74E+02","module":"A3"},{"value":"3,79E+01","module":"A4"},{"value":"2,72E-01","module":"A5"},{"value":"3,83E+05","module":"B6"},{"value":"0,0E+00","module":"C1"},{"value":"6,31E+00","module":"C2"},{"value":"2,43E+01","module":"C3"},{"value":"1,68E+01","module":"C4"},{"value":"-2,04E+03","module":"D"}]},{"parameter":"EP-freshwater","unit":"kg P-eq.","values":[{"value":"9,70E-03","module":"A1"},{"value":"3,63E-06","module":"A2"},{"value":"2,94E-04","module":"A3"},{"value":"2,07E-05","module":"A4"},{"value":"1,11E-07","module":"A5"},{"value":"1,16E-02","module":"B6"},{"value":"0,0E+00","module":"C1"},{"value":"3,45E-06","module":"C2"},{"value":"1,10E-05","module":"C3"},{"value":"2,87E-06","module":"C4"},{"value":"-1,69E-03","module":"D"}]},{"parameter":"EP-marine","unit":"kg N-eq.","values":[{"value":"1,10E-01","module":"A1"},{"value":"3,24E-03","module":"A2"},{"value":"3,14E-03","module":"A3"},{"value":"1,47E-03","module":"A4"},{"value":"2,35E-05","module":"A5"},{"value":"1,38E-01","module":"B6"},{"value":"0,0E+00","module":"C1"},{"value":"2,46E-04","module":"C2"},{"value":"3,23E-04","module":"C3"},{"value":"1,96E-04","module":"C4"},{"value":"-1,69E-02","module":"D"}]},{"parameter":"EP-terrestrial","unit":"mol N-eq.","values":[{"value":"1,28E+00","module":"A1"},{"value":"3,61E-02","module":"A2"},{"value":"4,14E-02","module":"A3"},{"value":"1,65E-02","module":"A4"},{"value":"2,30E-04","module":"A5"},{"value":"1,80E+00","module":"B6"},{"value":"0,0E+00","module":"C1"},{"value":"2,75E-03","module":"C2"},{"value":"3,53E-03","module":"C3"},{"value":"1,58E-03","module":"C4"},{"value":"-2,27E-01","module":"D"}]},{"parameter":"GWP-IOBC","unit":"kg CO2-eq.","values":[{"value":"9,89E+01","module":"A1"},{"value":"6,52E-01","module":"A2"},{"value":"5,60E+00","module":"A3"},{"value":"2,59E+00","module":"A4"},{"value":"1,59E-02","module":"A5"},{"value":"1,66E+02","module":"B6"},{"value":"0,0E+00","module":"C1"},{"value":"4,32E-01","module":"C2"},{"value":"1,33E+00","module":"C3"},{"value":"8,56E-02","module":"C4"},{"value":"-7,50E+00","module":"D"}]}],"additional_environmental_impact":[{"parameter":"PM","unit":"disease incidence","values":[{"value":"6,09E-06","module":"A1"},{"value":"2,71E-08","module":"A2"},{"value":"1,92E-07","module":"A3"},{"value":"1,59E-07","module":"A4"},{"value":"9,60E-10","module":"A5"},{"value":"9,01E-06","module":"B6"},{"value":"0,0E+00","module":"C1"},{"value":"2,64E-08","module":"C2"},{"value":"9,44E-09","module":"C3"},{"value":"9,17E-09","module":"C4"},{"value":"-8,60E-07","module":"D"}]},{"parameter":"ETP-fw","unit":"CTUe","values":[{"value":"5,61E+03","module":"A1"},{"value":"5,82E+00","module":"A2"},{"value":"9,61E+01","module":"A3"},{"value":"2,90E+01","module":"A4"},{"value":"2,50E-01","module":"A5"},{"value":"1,00E+04","module":"B6"},{"value":"0,0E+00","module":"C1"},{"value":"4,84E+00","module":"C2"},{"value":"7,27E+00","module":"C3"},{"value":"1,12E+03","module":"C4"},{"value":"-2,09E+03","module":"D"}]},{"parameter":"HTP-c","unit":"CTUh","values":[{"value":"1,39E-07","module":"A1"},{"value":"0,0E+00","module":"A2"},{"value":"1,92E-09","module":"A3"},{"value":"0,0E+00","module":"A4"},{"value":"7,00E-12","module":"A5"},{"value":"4,78E-07","module":"B6"},{"value":"0,0E+00","module":"C1"},{"value":"0,0E+00","module":"C2"},{"value":"3,38E-09","module":"C3"},{"value":"2,88E-10","module":"C4"},{"value":"-2,44E-08","module":"D"}]},{"parameter":"HTP-nc","unit":"CTUh","values":[{"value":"4,54E-06","module":"A1"},{"value":"6,79E-09","module":"A2"},{"value":"6,94E-08","module":"A3"},{"value":"3,17E-08","module":"A4"},{"value":"3,11E-10","module":"A5"},{"value":"1,13E-05","module":"B6"},{"value":"0,0E+00","module":"C1"},{"value":"5,29E-09","module":"C2"},{"value":"1,98E-07","module":"C3"},{"value":"2,64E-09","module":"C4"},{"value":"-1,26E-06","module":"D"}]},{"parameter":"SQP","unit":"unitless","values":[{"value":"4,02E+02","module":"A1"},{"value":"3,50E+00","module":"A2"},{"value":"9,48E+01","module":"A3"},{"value":"2,74E+01","module":"A4"},{"value":"1,42E-01","module":"A5"},{"value":"1,11E+03","module":"B6"},{"value":"0,0E+00","module":"C1"},{"value":"4,57E+00","module":"C2"},{"value":"6,76E-01","module":"C3"},{"value":"3,07E+00","module":"C4"},{"value":"-4,69E+01","module":"D"}]},{"parameter":"IRP","unit":"kBq U235-eq.","values":[{"value":"3,89E+00","module":"A1"},{"value":"3,89E-02","module":"A2"},{"value":"2,37E-01","module":"A3"},{"value":"1,71E-01","module":"A4"},{"value":"8,22E-04","module":"A5"},{"value":"3,98E+01","module":"B6"},{"value":"0,0E+00","module":"C1"},{"value":"2,85E-02","module":"C2"},{"value":"1,53E-02","module":"C3"},{"value":"5,65E-03","module":"C4"},{"value":"-3,66E-01","module":"D"}]}],"resource_use":[{"parameter":"PERE","unit":"MJ","values":[{"value":"1,54E+02","module":"A1"},{"value":"8,96E-02","module":"A2"},{"value":"5,53E+01","module":"A3"},{"value":"5,61E-01","module":"A4"},{"value":"3,27E-03","module":"A5"},{"value":"2,84E+04","module":"B6"},{"value":"0,0E+00","module":"C1"},{"value":"9,35E-02","module":"C2"},{"value":"4,11E-01","module":"C3"},{"value":"2,90E-01","module":"C4"},{"value":"-2,68E+01","module":"D"}]},{"parameter":"PERM","unit":"MJ","values":[{"value":"6,46E+00","module":"A1"},{"value":"0,0E+00","module":"A2"},{"value":"0,0E+00","module":"A3"},{"value":"0,0E+00","module":"A4"},{"value":"-6,46E+00","module":"A5"},{"value":"0,0E+00","module":"B6"},{"value":"0,0E+00","module":"C1"},{"value":"0,0E+00","module":"C2"},{"value":"0,0E+00","module":"C3"},{"value":"0,0E+00","module":"C4"},{"value":"0,0E+00","module":"D"}]},{"parameter":"PERT","unit":"MJ","values":[{"value":"1,61E+02","module":"A1"},{"value":"8,96E-02","module":"A2"},{"value":"5,53E+01","module":"A3"},{"value":"5,61E-01","module":"A4"},{"value":"-6,46E+00","module":"A5"},{"value":"2,84E+04","module":"B6"},{"value":"0,0E+00","module":"C1"},{"value":"9,35E-02","module":"C2"},{"value":"4,11E-01","module":"C3"},{"value":"2,90E-01","module":"C4"},{"value":"-2,68E+01","module":"D"}]},{"parameter":"PENRE","unit":"MJ","values":[{"value":"1,15E+03","module":"A1"},{"value":"8,97E+00","module":"A2"},{"value":"5,62E+01","module":"A3"},{"value":"3,92E+01","module":"A4"},{"value":"1,91E-01","module":"A5"},{"value":"2,20E+03","module":"B6"},{"value":"0,0E+00","module":"C1"},{"value":"6,53E+00","module":"C2"},{"value":"3,19E+00","module":"C3"},{"value":"1,35E+00","module":"C4"},{"value":"-9,61E+01","module":"D"}]},{"parameter":"PENRM","unit":"MJ","values":[{"value":"2,32E+01","module":"A1"},{"value":"0,0E+00","module":"A2"},{"value":"0,0E+00","module":"A3"},{"value":"0,0E+00","module":"A4"},{"value":"-1,70E+00","module":"A5"},{"value":"0,0E+00","module":"B6"},{"value":"0,0E+00","module":"C1"},{"value":"0,0E+00","module":"C2"},{"value":"-2,71E+01","module":"C3"},{"value":"0,0E+00","module":"C4"},{"value":"0,0E+00","module":"D"}]},{"parameter":"PENRT","unit":"MJ","values":[{"value":"1,17E+03","module":"A1"},{"value":"8,97E+00","module":"A2"},{"value":"5,62E+01","module":"A3"},{"value":"3,92E+01","module":"A4"},{"value":"-1,51E+00","module":"A5"},{"value":"2,20E+03","module":"B6"},{"value":"0,0E+00","module":"C1"},{"value":"6,53E+00","module":"C2"},{"value":"-2,40E+01","module":"C3"},{"value":"1,35E+00","module":"C4"},{"value":"-9,61E+01","module":"D"}]},{"parameter":"SM","unit":"kg","values":[{"value":"3,95E+00","module":"A1"},{"value":"0,0E+00","module":"A2"},{"value":"0,0E+00","module":"A3"},{"value":"0,0E+00","module":"A4"},{"value":"0,0E+00","module":"A5"},{"value":"0,0E+00","module":"B6"},{"value":"0,0E+00","module":"C1"},{"value":"0,0E+00","module":"C2"},{"value":"0,0E+00","module":"C3"},{"value":"1,43E-02","module":"C4"},{"value":"1,07E-01","module":"D"}]},{"parameter":"RSF","unit":"MJ","values":[{"value":"1,15E+00","module":"A1"},{"value":"2,89E-03","module":"A2"},{"value":"1,40E+00","module":"A3"},{"value":"2,01E-02","module":"A4"},{"value":"1,06E-04","module":"A5"},{"value":"2,23E+01","module":"B6"},{"value":"0,0E+00","module":"C1"},{"value":"3,34E-03","module":"C2"},{"value":"7,75E-03","module":"C3"},{"value":"2,28E-03","module":"C4"},{"value":"7,88E-03","module":"D"}]},{"parameter":"NRSF","unit":"MJ","values":[{"value":"-2,58E-01","module":"A1"},{"value":"7,57E-03","module":"A2"},{"value":"1,28E+00","module":"A3"},{"value":"7,17E-02","module":"A4"},{"value":"4,24E-04","module":"A5"},{"value":"5,57E+01","module":"B6"},{"value":"0,0E+00","module":"C1"},{"value":"1,20E-02","module":"C2"},{"value":"-2,00E-04","module":"C3"},{"value":"4,51E-02","module":"C4"},{"value":"-1,34E-01","module":"D"}]},{"parameter":"FW","unit":"m3","values":[{"value":"1,04E+00","module":"A1"},{"value":"6,74E-04","module":"A2"},{"value":"1,51E-01","module":"A3"},{"value":"4,19E-03","module":"A4"},{"value":"9,11E-05","module":"A5"},{"value":"2,12E+02","module":"B6"},{"value":"0,0E+00","module":"C1"},{"value":"6,98E-04","module":"C2"},{"value":"3,21E-03","module":"C3"},{"value":"1,30E-03","module":"C4"},{"value":"-1,35E-01","module":"D"}]}],"end_of_life_waste":[{"parameter":"HWD","unit":"kg","values":[{"value":"6,81E-01","module":"A1"},{"value":"4,09E-04","module":"A2"},{"value":"3,98E-02","module":"A3"},{"value":"2,02E-03","module":"A4"},{"value":"0,0E+00","module":"A5"},{"value":"1,41E+00","module":"B6"},{"value":"0,0E+00","module":"C1"},{"value":"3,37E-04","module":"C2"},{"value":"9,73E-05","module":"C3"},{"value":"3,13E-01","module":"C4"},{"value":"-3,87E-03","module":"D"}]},{"parameter":"NHWD","unit":"kg","values":[{"value":"1,50E+01","module":"A1"},{"value":"2,11E-01","module":"A2"},{"value":"3,92E+00","module":"A3"},{"value":"1,91E+00","module":"A4"},{"value":"8,28E-01","module":"A5"},{"value":"1,69E+02","module":"B6"},{"value":"0,0E+00","module":"C1"},{"value":"3,18E-01","module":"C2"},{"value":"1,32E-01","module":"C3"},{"value":"2,61E+00","module":"C4"},{"value":"-1,82E+00","module":"D"}]},{"parameter":"RWD","unit":"kg","values":[{"value":"3,23E-03","module":"A1"},{"value":"6,19E-05","module":"A2"},{"value":"1,59E-04","module":"A3"},{"value":"2,67E-04","module":"A4"},{"value":"0,0E+00","module":"A5"},{"value":"1,97E-02","module":"B6"},{"value":"0,0E+00","module":"C1"},{"value":"4,45E-05","module":"C2"},{"value":"4,87E-06","module":"C3"},{"value":"4,85E-06","module":"C4"},{"value":"-3,37E-04","module":"D"}]}],"end_of_life_flow":[{"parameter":"CRU","unit":"kg","values":[{"value":"0,0E+00","module":"A1"},{"value":"0,0E+00","module":"A2"},{"value":"0,0E+00","module":"A3"},{"value":"0,0E+00","module":"A4"},{"value":"0,0E+00","module":"A5"},{"value":"0,0E+00","module":"B6"},{"value":"0,0E+00","module":"C1"},{"value":"0,0E+00","module":"C2"},{"value":"0,0E+00","module":"C3"},{"value":"0,0E+00","module":"C4"},{"value":"0,0E+00","module":"D"}]},{"parameter":"MFR","unit":"kg","values":[{"value":"0,0E+00","module":"A1"},{"value":"0,0E+00","module":"A2"},{"value":"3,84E+00","module":"A3"},{"value":"0,0E+00","module":"A4"},{"value":"7,53E-01","module":"A5"},{"value":"0,0E+00","module":"B6"},{"value":"0,0E+00","module":"C1"},{"value":"0,0E+00","module":"C2"},{"value":"4,72E+00","module":"C3"},{"value":"5,63E-05","module":"C4"},{"value":"-4,17E-03","module":"D"}]},{"parameter":"MER","unit":"kg","values":[{"value":"0,0E+00","module":"A1"},{"value":"0,0E+00","module":"A2"},{"value":"1,98E-01","module":"A3"},{"value":"0,0E+00","module":"A4"},{"value":"5,51E-02","module":"A5"},{"value":"0,0E+00","module":"B6"},{"value":"0,0E+00","module":"C1"},{"value":"0,0E+00","module":"C2"},{"value":"4,40E-01","module":"C3"},{"value":"2,29E-04","module":"C4"},{"value":"-5,50E-04","module":"D"}]},{"parameter":"EEE","unit":"MJ","values":[{"value":"0,0E+00","module":"A1"},{"value":"0,0E+00","module":"A2"},{"value":"1,31E-01","module":"A3"},{"value":"0,0E+00","module":"A4"},{"value":"4,51E-02","module":"A5"},{"value":"0,0E+00","module":"B6"},{"value":"0,0E+00","module":"C1"},{"value":"0,0E+00","module":"C2"},{"value":"6,77E-01","module":"C3"},{"value":"2,09E-03","module":"C4"},{"value":"-1,35E-03","module":"D"}]},{"parameter":"EET","unit":"MJ","values":[{"value":"0,0E+00","module":"A1"},{"value":"0,0E+00","module":"A2"},{"value":"1,99E+00","module":"A3"},{"value":"0,0E+00","module":"A4"},{"value":"6,82E-01","module":"A5"},{"value":"0,0E+00","module":"B6"},{"value":"0,0E+00","module":"C1"},{"value":"0,0E+00","module":"C2"},{"value":"1,02E+01","module":"C3"},{"value":"3,16E-02","module":"C4"},{"value":"-2,04E-02","module":"D"}]}]}