{"product_name":"City II plastic with sled base and armrests","epd_id":"NEPD-2924-1615-EN","compliance":["EN 15804","ISO 14025","ISO 21930"],"producer_name":"Fora Form AS","environmental_impact":[{"parameter":"GWP-total","unit":"kg CO2-eq.","values":[{"value":"2,41E+01","module":"A1-A3"},{"value":"4,96E-02","module":"A4"}]},{"parameter":"ODP","unit":"kg CFC 11-eq.","values":[{"value":"1,49E-06","module":"A1-A3"},{"value":"9,15E-09","module":"A4"}]},{"parameter":"AP","unit":"kg SO2-eq.","values":[{"value":"1,00E-01","module":"A1-A3"},{"value":"1,58E-04","module":"A4"}]},{"parameter":"EP","unit":"kg Phosphat-eq.","values":[{"value":"1,65E-02","module":"A1-A3"},{"value":"2,62E-05","module":"A4"}]},{"parameter":"POCP","unit":"kg Ethen-eq.","values":[{"value":"8,41E-03","module":"A1-A3"},{"value":"8,09E-06","module":"A4"}]},{"parameter":"ADPE","unit":"kg Sb-eq.","values":[{"value":"1,46E-04","module":"A1-A3"},{"value":"1,51E-07","module":"A4"}]},{"parameter":"ADPF","unit":"MJ","values":[{"value":"2,83E+02","module":"A1-A3"},{"value":"7,48E-01","module":"A4"}]},{"parameter":"ADPM","unit":"kg Sb-eq.","values":[{"value":"1,46E-04","module":"A1-A3"},{"value":"1,51E-07","module":"A4"}]}],"additional_environmental_impact":[],"resource_use":[{"parameter":"PERE","unit":"MJ","values":[{"value":"3,25E+01","module":"A1-A3"},{"value":"1,09E-02","module":"A4"}]},{"parameter":"PERM","unit":"MJ","values":[{"value":"2,32E+00","module":"A1-A3"},{"value":"0,0E+00","module":"A4"}]},{"parameter":"PERT","unit":"MJ","values":[{"value":"3,49E+01","module":"A1-A3"},{"value":"1,09E-02","module":"A4"}]},{"parameter":"PENRE","unit":"MJ","values":[{"value":"3,37E+02","module":"A1-A3"},{"value":"7,65E-01","module":"A4"}]},{"parameter":"PENRM","unit":"MJ","values":[{"value":"1,08E+02","module":"A1-A3"},{"value":"0,0E+00","module":"A4"}]},{"parameter":"PENRT","unit":"MJ","values":[{"value":"4,45E+02","module":"A1-A3"},{"value":"7,65E-01","module":"A4"}]},{"parameter":"SM","unit":"kg","values":[{"value":"9,74E-01","module":"A1-A3"},{"value":"0,0E+00","module":"A4"}]},{"parameter":"RSF","unit":"MJ","values":[{"value":"2,66E-05","module":"A1-A3"},{"value":"0,0E+00","module":"A4"}]},{"parameter":"NRSF","unit":"MJ","values":[{"value":"2,72E-02","module":"A1-A3"},{"value":"0,0E+00","module":"A4"}]},{"parameter":"FW","unit":"m3","values":[{"value":"1,91E-01","module":"A1-A3"},{"value":"1,43E-04","module":"A4"}]}],"end_of_life_waste":[{"parameter":"HWD","unit":"kg","values":[{"value":"1,18E-03","module":"A1-A3"},{"value":"4,47E-07","module":"A4"}]},{"parameter":"NHWD","unit":"kg","values":[{"value":"1,65E+01","module":"A1-A3"},{"value":"4,03E-02","module":"A4"}]},{"parameter":"RWD","unit":"kg","values":[{"value":"8,21E-04","module":"A1-A3"},{"value":"5,25E-06","module":"A4"}]}],"end_of_life_flow":[{"parameter":"CRU","unit":"kg","values":[{"value":"0,0E+00","module":"A1-A3"},{"value":"0,0E+00","module":"A4"}]},{"parameter":"MFR","unit":"kg","values":[{"value":"0,0E+00","module":"A1-A3"},{"value":"0,0E+00","module":"A4"}]},{"parameter":"MER","unit":"kg","values":[{"value":"0,0E+00","module":"A1-A3"},{"value":"0,0E+00","module":"A4"}]},{"parameter":"EEE","unit":"MJ","values":[{"value":"0,0E+00","module":"A1-A3"},{"value":"0,0E+00","module":"A4"}]},{"parameter":"EET","unit":"MJ","values":[{"value":"0,0E+00","module":"A1-A3"},{"value":"0,0E+00","module":"A4"}]}]}