{"product_name":"CLIMAFLEX\u00aenaturefoam exzentro","epd_id":"EPD-NMC-20210309-IBD1-EN","compliance":["DIN EN 15804","ISO 14025"],"producer_name":"NMC S.A.","environmental_impact":[{"parameter":"GWP-total","unit":"kg CO2-eq.","values":[{"value":"2,42E+01","module":"A1-A3"},{"value":"1,74E+00","module":"A4"},{"value":"0,0E+00","module":"A5"},{"value":"2,87E-01","module":"C2"},{"value":"3,11E+00","module":"C3"},{"value":"0,0E+00","module":"C4"},{"value":"-8,79E+01","module":"D"}]},{"parameter":"ODP","unit":"kg CFC11-eq.","values":[{"value":"8,43E-08","module":"A1-A3"},{"value":"4,67E-16","module":"A4"},{"value":"0,0E+00","module":"A5"},{"value":"7,68E-17","module":"C2"},{"value":"2,80E-13","module":"C3"},{"value":"0,0E+00","module":"C4"},{"value":"-1,17E-12","module":"D"}]},{"parameter":"AP","unit":"kg SO2-eq.","values":[{"value":"1,08E+00","module":"A1-A3"},{"value":"1,49E-03","module":"A4"},{"value":"0,0E+00","module":"A5"},{"value":"2,46E-04","module":"C2"},{"value":"3,22E-03","module":"C3"},{"value":"0,0E+00","module":"C4"},{"value":"-1,00E-01","module":"D"}]},{"parameter":"EP","unit":"kg PO4^3-eq.","values":[{"value":"9,38E-01","module":"A1-A3"},{"value":"2,99E-04","module":"A4"},{"value":"0,0E+00","module":"A5"},{"value":"4,92E-05","module":"C2"},{"value":"7,81E-04","module":"C3"},{"value":"0,0E+00","module":"C4"},{"value":"-1,58E-02","module":"D"}]},{"parameter":"POCP","unit":"kg Ethen-eq.","values":[{"value":"2,74E-01","module":"A1-A3"},{"value":"1,94E-04","module":"A4"},{"value":"0,0E+00","module":"A5"},{"value":"3,20E-05","module":"C2"},{"value":"3,73E-04","module":"C3"},{"value":"0,0E+00","module":"C4"},{"value":"-1,78E-02","module":"D"}]},{"parameter":"ADPE","unit":"kg Sb-eq.","values":[{"value":"2,77E-01","module":"A1-A3"},{"value":"1,57E-07","module":"A4"},{"value":"0,0E+00","module":"A5"},{"value":"2,59E-08","module":"C2"},{"value":"2,31E-06","module":"C3"},{"value":"0,0E+00","module":"C4"},{"value":"-2,13E-05","module":"D"}]},{"parameter":"ADPF","unit":"MJ","values":[{"value":"1,69E+03","module":"A1-A3"},{"value":"2,34E+01","module":"A4"},{"value":"0,0E+00","module":"A5"},{"value":"3,85E+00","module":"C2"},{"value":"4,13E+01","module":"C3"},{"value":"0,0E+00","module":"C4"},{"value":"-3,40E+03","module":"D"}]}],"additional_environmental_impact":[],"resource_use":[{"parameter":"PERE","unit":"MJ","values":[{"value":"2,23E+03","module":"A1-A3"},{"value":"1,36E+00","module":"A4"},{"value":"0,0E+00","module":"A5"},{"value":"2,24E-01","module":"C2"},{"value":"4,18E+01","module":"C3"},{"value":"0,0E+00","module":"C4"},{"value":"-2,14E+02","module":"D"}]},{"parameter":"PERM","unit":"MJ","values":[{"value":"1,33E+03","module":"A1-A3"},{"value":"0,0E+00","module":"A4"},{"value":"0,0E+00","module":"A5"},{"value":"0,0E+00","module":"C2"},{"value":"0,0E+00","module":"C3"},{"value":"0,0E+00","module":"C4"},{"value":"0,0E+00","module":"D"}]},{"parameter":"PERT","unit":"MJ","values":[{"value":"3,56E+03","module":"A1-A3"},{"value":"1,36E+00","module":"A4"},{"value":"0,0E+00","module":"A5"},{"value":"2,24E-01","module":"C2"},{"value":"4,18E+01","module":"C3"},{"value":"0,0E+00","module":"C4"},{"value":"-2,14E+02","module":"D"}]},{"parameter":"PENRE","unit":"MJ","values":[{"value":"1,75E+03","module":"A1-A3"},{"value":"2,37E+01","module":"A4"},{"value":"0,0E+00","module":"A5"},{"value":"3,90E+00","module":"C2"},{"value":"1,25E+02","module":"C3"},{"value":"0,0E+00","module":"C4"},{"value":"-3,47E+03","module":"D"}]},{"parameter":"PENRM","unit":"MJ","values":[{"value":"3,58E+02","module":"A1-A3"},{"value":"0,0E+00","module":"A4"},{"value":"0,0E+00","module":"A5"},{"value":"0,0E+00","module":"C2"},{"value":"0,0E+00","module":"C3"},{"value":"0,0E+00","module":"C4"},{"value":"0,0E+00","module":"D"}]},{"parameter":"PENRT","unit":"MJ","values":[{"value":"2,11E+03","module":"A1-A3"},{"value":"2,37E+01","module":"A4"},{"value":"0,0E+00","module":"A5"},{"value":"3,90E+00","module":"C2"},{"value":"1,25E+02","module":"C3"},{"value":"0,0E+00","module":"C4"},{"value":"-3,47E+03","module":"D"}]},{"parameter":"SM","unit":"kg","values":[{"value":"1,26E+01","module":"A1-A3"},{"value":"0,0E+00","module":"A4"},{"value":"0,0E+00","module":"A5"},{"value":"0,0E+00","module":"C2"},{"value":"0,0E+00","module":"C3"},{"value":"0,0E+00","module":"C4"},{"value":"0,0E+00","module":"D"}]},{"parameter":"RSF","unit":"MJ","values":[{"value":"0,0E+00","module":"A1-A3"},{"value":"0,0E+00","module":"A4"},{"value":"0,0E+00","module":"A5"},{"value":"0,0E+00","module":"C2"},{"value":"0,0E+00","module":"C3"},{"value":"0,0E+00","module":"C4"},{"value":"0,0E+00","module":"D"}]},{"parameter":"NRSF","unit":"MJ","values":[{"value":"0,0E+00","module":"A1-A3"},{"value":"0,0E+00","module":"A4"},{"value":"0,0E+00","module":"A5"},{"value":"0,0E+00","module":"C2"},{"value":"0,0E+00","module":"C3"},{"value":"0,0E+00","module":"C4"},{"value":"0,0E+00","module":"D"}]},{"parameter":"FW","unit":"m^3","values":[{"value":"3,03E-01","module":"A1-A3"},{"value":"1,56E-03","module":"A4"},{"value":"0,0E+00","module":"A5"},{"value":"2,56E-04","module":"C2"},{"value":"3,18E-02","module":"C3"},{"value":"0,0E+00","module":"C4"},{"value":"-3,90E-01","module":"D"}]}],"end_of_life_waste":[{"parameter":"HWD","unit":"kg","values":[{"value":"7,36E-04","module":"A1-A3"},{"value":"1,25E-09","module":"A4"},{"value":"0,0E+00","module":"A5"},{"value":"2,06E-10","module":"C2"},{"value":"4,28E-08","module":"C3"},{"value":"0,0E+00","module":"C4"},{"value":"-5,11E-07","module":"D"}]},{"parameter":"NHWD","unit":"kg","values":[{"value":"1,21E+01","module":"A1-A3"},{"value":"3,72E-03","module":"A4"},{"value":"0,0E+00","module":"A5"},{"value":"6,12E-04","module":"C2"},{"value":"1,37E-01","module":"C3"},{"value":"0,0E+00","module":"C4"},{"value":"-9,48E-01","module":"D"}]},{"parameter":"RWD","unit":"kg","values":[{"value":"1,33E-01","module":"A1-A3"},{"value":"4,30E-05","module":"A4"},{"value":"0,0E+00","module":"A5"},{"value":"7,07E-06","module":"C2"},{"value":"3,30E-02","module":"C3"},{"value":"0,0E+00","module":"C4"},{"value":"-2,66E-02","module":"D"}]}],"end_of_life_flow":[{"parameter":"CRU","unit":"kg","values":[{"value":"0,0E+00","module":"A1-A3"},{"value":"0,0E+00","module":"A4"},{"value":"0,0E+00","module":"A5"},{"value":"0,0E+00","module":"C2"},{"value":"0,0E+00","module":"C3"},{"value":"0,0E+00","module":"C4"},{"value":"0,0E+00","module":"D"}]},{"parameter":"MFR","unit":"kg","values":[{"value":"0,0E+00","module":"A1-A3"},{"value":"0,0E+00","module":"A4"},{"value":"1,26E+01","module":"A5"},{"value":"0,0E+00","module":"C2"},{"value":"4,82E+01","module":"C3"},{"value":"0,0E+00","module":"C4"},{"value":"0,0E+00","module":"D"}]},{"parameter":"MER","unit":"kg","values":[{"value":"0,0E+00","module":"A1-A3"},{"value":"0,0E+00","module":"A4"},{"value":"0,0E+00","module":"A5"},{"value":"0,0E+00","module":"C2"},{"value":"0,0E+00","module":"C3"},{"value":"0,0E+00","module":"C4"},{"value":"0,0E+00","module":"D"}]},{"parameter":"EEE","unit":"MJ","values":[{"value":"0,0E+00","module":"A1-A3"},{"value":"0,0E+00","module":"A4"},{"value":"0,0E+00","module":"A5"},{"value":"0,0E+00","module":"C2"},{"value":"0,0E+00","module":"C3"},{"value":"0,0E+00","module":"C4"},{"value":"0,0E+00","module":"D"}]},{"parameter":"EET","unit":"MJ","values":[{"value":"0,0E+00","module":"A1-A3"},{"value":"0,0E+00","module":"A4"},{"value":"0,0E+00","module":"A5"},{"value":"0,0E+00","module":"C2"},{"value":"0,0E+00","module":"C3"},{"value":"0,0E+00","module":"C4"},{"value":"0,0E+00","module":"D"}]}]}