{"product_name":"CLIMAFLEX\u00ae SPIRAL","epd_id":"EPD-NMC-20210315-IBD1-EN","compliance":["DIN EN 15804","ISO 14025"],"producer_name":"NMC S.A.","environmental_impact":[{"parameter":"GWP-total","unit":"kg CO2-eq.","values":[{"value":"1,25E+01","module":"A1-A3"},{"value":"2,07E+00","module":"A4"},{"value":"0,0E+00","module":"A5"},{"value":"1,79E-01","module":"C2"},{"value":"1,94E+00","module":"C3"},{"value":"0,0E+00","module":"C4"},{"value":"-5,47E+01","module":"D"}]},{"parameter":"ODP","unit":"kg CFC11-eq.","values":[{"value":"1,53E-07","module":"A1-A3"},{"value":"5,54E-16","module":"A4"},{"value":"0,0E+00","module":"A5"},{"value":"4,78E-17","module":"C2"},{"value":"1,74E-13","module":"C3"},{"value":"0,0E+00","module":"C4"},{"value":"-7,25E-13","module":"D"}]},{"parameter":"AP","unit":"kg SO2-eq.","values":[{"value":"1,33E+00","module":"A1-A3"},{"value":"1,77E-03","module":"A4"},{"value":"0,0E+00","module":"A5"},{"value":"1,53E-04","module":"C2"},{"value":"2,00E-03","module":"C3"},{"value":"0,0E+00","module":"C4"},{"value":"-6,23E-02","module":"D"}]},{"parameter":"EP","unit":"kg PO4^3-eq.","values":[{"value":"7,74E-01","module":"A1-A3"},{"value":"3,55E-04","module":"A4"},{"value":"0,0E+00","module":"A5"},{"value":"3,06E-05","module":"C2"},{"value":"4,86E-04","module":"C3"},{"value":"0,0E+00","module":"C4"},{"value":"-9,80E-03","module":"D"}]},{"parameter":"POCP","unit":"kg Ethen-eq.","values":[{"value":"2,41E-01","module":"A1-A3"},{"value":"2,30E-04","module":"A4"},{"value":"0,0E+00","module":"A5"},{"value":"1,99E-05","module":"C2"},{"value":"2,32E-04","module":"C3"},{"value":"0,0E+00","module":"C4"},{"value":"-1,11E-02","module":"D"}]},{"parameter":"ADPE","unit":"kg Sb-eq.","values":[{"value":"1,02E+00","module":"A1-A3"},{"value":"1,87E-07","module":"A4"},{"value":"0,0E+00","module":"A5"},{"value":"1,61E-08","module":"C2"},{"value":"1,44E-06","module":"C3"},{"value":"0,0E+00","module":"C4"},{"value":"-1,32E-05","module":"D"}]},{"parameter":"ADPF","unit":"MJ","values":[{"value":"1,23E+03","module":"A1-A3"},{"value":"2,77E+01","module":"A4"},{"value":"0,0E+00","module":"A5"},{"value":"2,39E+00","module":"C2"},{"value":"2,57E+01","module":"C3"},{"value":"0,0E+00","module":"C4"},{"value":"-2,12E+03","module":"D"}]}],"additional_environmental_impact":[],"resource_use":[{"parameter":"PERE","unit":"MJ","values":[{"value":"1,97E+03","module":"A1-A3"},{"value":"1,61E+00","module":"A4"},{"value":"0,0E+00","module":"A5"},{"value":"1,39E-01","module":"C2"},{"value":"2,60E+01","module":"C3"},{"value":"0,0E+00","module":"C4"},{"value":"-1,33E+02","module":"D"}]},{"parameter":"PERM","unit":"MJ","values":[{"value":"8,93E+02","module":"A1-A3"},{"value":"0,0E+00","module":"A4"},{"value":"0,0E+00","module":"A5"},{"value":"0,0E+00","module":"C2"},{"value":"0,0E+00","module":"C3"},{"value":"0,0E+00","module":"C4"},{"value":"0,0E+00","module":"D"}]},{"parameter":"PERT","unit":"MJ","values":[{"value":"2,86E+03","module":"A1-A3"},{"value":"1,61E+00","module":"A4"},{"value":"0,0E+00","module":"A5"},{"value":"1,39E-01","module":"C2"},{"value":"2,60E+01","module":"C3"},{"value":"0,0E+00","module":"C4"},{"value":"-1,33E+02","module":"D"}]},{"parameter":"PENRE","unit":"MJ","values":[{"value":"1,37E+03","module":"A1-A3"},{"value":"2,81E+01","module":"A4"},{"value":"0,0E+00","module":"A5"},{"value":"2,43E+00","module":"C2"},{"value":"7,79E+01","module":"C3"},{"value":"0,0E+00","module":"C4"},{"value":"-2,16E+03","module":"D"}]},{"parameter":"PENRM","unit":"MJ","values":[{"value":"1,74E+02","module":"A1-A3"},{"value":"0,0E+00","module":"A4"},{"value":"0,0E+00","module":"A5"},{"value":"0,0E+00","module":"C2"},{"value":"0,0E+00","module":"C3"},{"value":"0,0E+00","module":"C4"},{"value":"0,0E+00","module":"D"}]},{"parameter":"PENRT","unit":"MJ","values":[{"value":"1,54E+03","module":"A1-A3"},{"value":"2,81E+01","module":"A4"},{"value":"0,0E+00","module":"A5"},{"value":"2,43E+00","module":"C2"},{"value":"7,79E+01","module":"C3"},{"value":"0,0E+00","module":"C4"},{"value":"-2,16E+03","module":"D"}]},{"parameter":"SM","unit":"kg","values":[{"value":"2,26E+01","module":"A1-A3"},{"value":"0,0E+00","module":"A4"},{"value":"0,0E+00","module":"A5"},{"value":"0,0E+00","module":"C2"},{"value":"0,0E+00","module":"C3"},{"value":"0,0E+00","module":"C4"},{"value":"0,0E+00","module":"D"}]},{"parameter":"RSF","unit":"MJ","values":[{"value":"0,0E+00","module":"A1-A3"},{"value":"0,0E+00","module":"A4"},{"value":"0,0E+00","module":"A5"},{"value":"0,0E+00","module":"C2"},{"value":"0,0E+00","module":"C3"},{"value":"0,0E+00","module":"C4"},{"value":"0,0E+00","module":"D"}]},{"parameter":"NRSF","unit":"MJ","values":[{"value":"0,0E+00","module":"A1-A3"},{"value":"0,0E+00","module":"A4"},{"value":"0,0E+00","module":"A5"},{"value":"0,0E+00","module":"C2"},{"value":"0,0E+00","module":"C3"},{"value":"0,0E+00","module":"C4"},{"value":"0,0E+00","module":"D"}]},{"parameter":"FW","unit":"m^3","values":[{"value":"2,93E-01","module":"A1-A3"},{"value":"1,85E-03","module":"A4"},{"value":"0,0E+00","module":"A5"},{"value":"1,59E-04","module":"C2"},{"value":"1,98E-02","module":"C3"},{"value":"0,0E+00","module":"C4"},{"value":"-2,42E-01","module":"D"}]}],"end_of_life_waste":[{"parameter":"HWD","unit":"kg","values":[{"value":"1,31E-03","module":"A1-A3"},{"value":"1,48E-09","module":"A4"},{"value":"0,0E+00","module":"A5"},{"value":"1,28E-10","module":"C2"},{"value":"2,67E-08","module":"C3"},{"value":"0,0E+00","module":"C4"},{"value":"-3,18E-07","module":"D"}]},{"parameter":"NHWD","unit":"kg","values":[{"value":"1,07E+01","module":"A1-A3"},{"value":"4,41E-03","module":"A4"},{"value":"0,0E+00","module":"A5"},{"value":"3,81E-04","module":"C2"},{"value":"8,52E-02","module":"C3"},{"value":"0,0E+00","module":"C4"},{"value":"-5,90E-01","module":"D"}]},{"parameter":"RWD","unit":"kg","values":[{"value":"9,44E-02","module":"A1-A3"},{"value":"5,10E-05","module":"A4"},{"value":"0,0E+00","module":"A5"},{"value":"4,40E-06","module":"C2"},{"value":"2,06E-02","module":"C3"},{"value":"0,0E+00","module":"C4"},{"value":"-1,66E-02","module":"D"}]}],"end_of_life_flow":[{"parameter":"CRU","unit":"kg","values":[{"value":"0,0E+00","module":"A1-A3"},{"value":"0,0E+00","module":"A4"},{"value":"0,0E+00","module":"A5"},{"value":"0,0E+00","module":"C2"},{"value":"0,0E+00","module":"C3"},{"value":"0,0E+00","module":"C4"},{"value":"0,0E+00","module":"D"}]},{"parameter":"MFR","unit":"kg","values":[{"value":"0,0E+00","module":"A1-A3"},{"value":"0,0E+00","module":"A4"},{"value":"2,26E+01","module":"A5"},{"value":"0,0E+00","module":"C2"},{"value":"3,00E+01","module":"C3"},{"value":"0,0E+00","module":"C4"},{"value":"0,0E+00","module":"D"}]},{"parameter":"MER","unit":"kg","values":[{"value":"0,0E+00","module":"A1-A3"},{"value":"0,0E+00","module":"A4"},{"value":"0,0E+00","module":"A5"},{"value":"0,0E+00","module":"C2"},{"value":"0,0E+00","module":"C3"},{"value":"0,0E+00","module":"C4"},{"value":"0,0E+00","module":"D"}]},{"parameter":"EEE","unit":"MJ","values":[{"value":"0,0E+00","module":"A1-A3"},{"value":"0,0E+00","module":"A4"},{"value":"0,0E+00","module":"A5"},{"value":"0,0E+00","module":"C2"},{"value":"0,0E+00","module":"C3"},{"value":"0,0E+00","module":"C4"},{"value":"0,0E+00","module":"D"}]},{"parameter":"EET","unit":"MJ","values":[{"value":"0,0E+00","module":"A1-A3"},{"value":"0,0E+00","module":"A4"},{"value":"0,0E+00","module":"A5"},{"value":"0,0E+00","module":"C2"},{"value":"0,0E+00","module":"C3"},{"value":"0,0E+00","module":"C4"},{"value":"0,0E+00","module":"D"}]}]}