{"product_name":"CLIMAFLEX\u00aenaturefoam easy","epd_id":"EPD-NMC-20210312-IBD1-EN","compliance":["DIN EN 15804","ISO 14025"],"producer_name":"NMC S.A.","environmental_impact":[{"parameter":"GWP-total","unit":"kg CO2-eq.","values":[{"value":"1,48E+01","module":"A1-A3"},{"value":"2,58E+00","module":"A4"},{"value":"0,0E+00","module":"A5"},{"value":"1,78E-01","module":"C2"},{"value":"1,93E+00","module":"C3"},{"value":"0,0E+00","module":"C4"},{"value":"-5,44E+01","module":"D"}]},{"parameter":"ODP","unit":"kg CFC11-eq.","values":[{"value":"5,68E-08","module":"A1-A3"},{"value":"2,43E-16","module":"A4"},{"value":"0,0E+00","module":"A5"},{"value":"4,75E-17","module":"C2"},{"value":"1,73E-13","module":"C3"},{"value":"0,0E+00","module":"C4"},{"value":"-7,22E-13","module":"D"}]},{"parameter":"AP","unit":"kg SO2-eq.","values":[{"value":"7,16E-01","module":"A1-A3"},{"value":"5,64E-02","module":"A4"},{"value":"0,0E+00","module":"A5"},{"value":"1,52E-04","module":"C2"},{"value":"1,99E-03","module":"C3"},{"value":"0,0E+00","module":"C4"},{"value":"-6,19E-02","module":"D"}]},{"parameter":"EP","unit":"kg PO4^3-eq.","values":[{"value":"6,54E-01","module":"A1-A3"},{"value":"6,06E-03","module":"A4"},{"value":"0,0E+00","module":"A5"},{"value":"3,05E-05","module":"C2"},{"value":"4,84E-04","module":"C3"},{"value":"0,0E+00","module":"C4"},{"value":"-9,75E-03","module":"D"}]},{"parameter":"POCP","unit":"kg Ethen-eq.","values":[{"value":"1,90E-01","module":"A1-A3"},{"value":"3,02E-03","module":"A4"},{"value":"0,0E+00","module":"A5"},{"value":"1,98E-05","module":"C2"},{"value":"2,31E-04","module":"C3"},{"value":"0,0E+00","module":"C4"},{"value":"-1,10E-02","module":"D"}]},{"parameter":"ADPE","unit":"kg Sb-eq.","values":[{"value":"1,45E-01","module":"A1-A3"},{"value":"1,25E-07","module":"A4"},{"value":"0,0E+00","module":"A5"},{"value":"1,60E-08","module":"C2"},{"value":"1,43E-06","module":"C3"},{"value":"0,0E+00","module":"C4"},{"value":"-1,32E-05","module":"D"}]},{"parameter":"ADPF","unit":"MJ","values":[{"value":"1,08E+03","module":"A1-A3"},{"value":"3,45E+01","module":"A4"},{"value":"0,0E+00","module":"A5"},{"value":"2,38E+00","module":"C2"},{"value":"2,56E+01","module":"C3"},{"value":"0,0E+00","module":"C4"},{"value":"-2,11E+03","module":"D"}]}],"additional_environmental_impact":[],"resource_use":[{"parameter":"PERE","unit":"MJ","values":[{"value":"1,61E+03","module":"A1-A3"},{"value":"7,29E-01","module":"A4"},{"value":"0,0E+00","module":"A5"},{"value":"1,38E-01","module":"C2"},{"value":"2,59E+01","module":"C3"},{"value":"0,0E+00","module":"C4"},{"value":"-1,33E+02","module":"D"}]},{"parameter":"PERM","unit":"MJ","values":[{"value":"8,38E+02","module":"A1-A3"},{"value":"0,0E+00","module":"A4"},{"value":"0,0E+00","module":"A5"},{"value":"0,0E+00","module":"C2"},{"value":"0,0E+00","module":"C3"},{"value":"0,0E+00","module":"C4"},{"value":"0,0E+00","module":"D"}]},{"parameter":"PERT","unit":"MJ","values":[{"value":"2,45E+03","module":"A1-A3"},{"value":"7,29E-01","module":"A4"},{"value":"0,0E+00","module":"A5"},{"value":"1,38E-01","module":"C2"},{"value":"2,59E+01","module":"C3"},{"value":"0,0E+00","module":"C4"},{"value":"-1,33E+02","module":"D"}]},{"parameter":"PENRE","unit":"MJ","values":[{"value":"1,23E+03","module":"A1-A3"},{"value":"3,46E+01","module":"A4"},{"value":"0,0E+00","module":"A5"},{"value":"2,41E+00","module":"C2"},{"value":"7,75E+01","module":"C3"},{"value":"0,0E+00","module":"C4"},{"value":"-2,15E+03","module":"D"}]},{"parameter":"PENRM","unit":"MJ","values":[{"value":"1,32E+02","module":"A1-A3"},{"value":"0,0E+00","module":"A4"},{"value":"0,0E+00","module":"A5"},{"value":"0,0E+00","module":"C2"},{"value":"0,0E+00","module":"C3"},{"value":"0,0E+00","module":"C4"},{"value":"0,0E+00","module":"D"}]},{"parameter":"PENRT","unit":"MJ","values":[{"value":"1,36E+03","module":"A1-A3"},{"value":"3,46E+01","module":"A4"},{"value":"0,0E+00","module":"A5"},{"value":"2,41E+00","module":"C2"},{"value":"7,75E+01","module":"C3"},{"value":"0,0E+00","module":"C4"},{"value":"-2,15E+03","module":"D"}]},{"parameter":"SM","unit":"kg","values":[{"value":"1,17E+01","module":"A1-A3"},{"value":"0,0E+00","module":"A4"},{"value":"0,0E+00","module":"A5"},{"value":"0,0E+00","module":"C2"},{"value":"0,0E+00","module":"C3"},{"value":"0,0E+00","module":"C4"},{"value":"0,0E+00","module":"D"}]},{"parameter":"RSF","unit":"MJ","values":[{"value":"0,0E+00","module":"A1-A3"},{"value":"0,0E+00","module":"A4"},{"value":"0,0E+00","module":"A5"},{"value":"0,0E+00","module":"C2"},{"value":"0,0E+00","module":"C3"},{"value":"0,0E+00","module":"C4"},{"value":"0,0E+00","module":"D"}]},{"parameter":"NRSF","unit":"MJ","values":[{"value":"0,0E+00","module":"A1-A3"},{"value":"0,0E+00","module":"A4"},{"value":"0,0E+00","module":"A5"},{"value":"0,0E+00","module":"C2"},{"value":"0,0E+00","module":"C3"},{"value":"0,0E+00","module":"C4"},{"value":"0,0E+00","module":"D"}]},{"parameter":"FW","unit":"m^3","values":[{"value":"1,92E-01","module":"A1-A3"},{"value":"1,08E-03","module":"A4"},{"value":"0,0E+00","module":"A5"},{"value":"1,59E-04","module":"C2"},{"value":"1,97E-02","module":"C3"},{"value":"0,0E+00","module":"C4"},{"value":"-2,41E-01","module":"D"}]}],"end_of_life_waste":[{"parameter":"HWD","unit":"kg","values":[{"value":"4,83E-04","module":"A1-A3"},{"value":"6,52E-10","module":"A4"},{"value":"0,0E+00","module":"A5"},{"value":"1,27E-10","module":"C2"},{"value":"2,65E-08","module":"C3"},{"value":"0,0E+00","module":"C4"},{"value":"-3,16E-07","module":"D"}]},{"parameter":"NHWD","unit":"kg","values":[{"value":"8,13E+00","module":"A1-A3"},{"value":"1,88E-03","module":"A4"},{"value":"0,0E+00","module":"A5"},{"value":"3,79E-04","module":"C2"},{"value":"8,47E-02","module":"C3"},{"value":"0,0E+00","module":"C4"},{"value":"-5,87E-01","module":"D"}]},{"parameter":"RWD","unit":"kg","values":[{"value":"8,43E-02","module":"A1-A3"},{"value":"2,28E-05","module":"A4"},{"value":"0,0E+00","module":"A5"},{"value":"4,38E-06","module":"C2"},{"value":"2,04E-02","module":"C3"},{"value":"0,0E+00","module":"C4"},{"value":"-1,65E-02","module":"D"}]}],"end_of_life_flow":[{"parameter":"CRU","unit":"kg","values":[{"value":"0,0E+00","module":"A1-A3"},{"value":"0,0E+00","module":"A4"},{"value":"0,0E+00","module":"A5"},{"value":"0,0E+00","module":"C2"},{"value":"0,0E+00","module":"C3"},{"value":"0,0E+00","module":"C4"},{"value":"0,0E+00","module":"D"}]},{"parameter":"MFR","unit":"kg","values":[{"value":"0,0E+00","module":"A1-A3"},{"value":"0,0E+00","module":"A4"},{"value":"1,17E+01","module":"A5"},{"value":"0,0E+00","module":"C2"},{"value":"2,98E+01","module":"C3"},{"value":"0,0E+00","module":"C4"},{"value":"0,0E+00","module":"D"}]},{"parameter":"MER","unit":"kg","values":[{"value":"0,0E+00","module":"A1-A3"},{"value":"0,0E+00","module":"A4"},{"value":"0,0E+00","module":"A5"},{"value":"0,0E+00","module":"C2"},{"value":"0,0E+00","module":"C3"},{"value":"0,0E+00","module":"C4"},{"value":"0,0E+00","module":"D"}]},{"parameter":"EEE","unit":"MJ","values":[{"value":"0,0E+00","module":"A1-A3"},{"value":"0,0E+00","module":"A4"},{"value":"0,0E+00","module":"A5"},{"value":"0,0E+00","module":"C2"},{"value":"0,0E+00","module":"C3"},{"value":"0,0E+00","module":"C4"},{"value":"0,0E+00","module":"D"}]},{"parameter":"EET","unit":"MJ","values":[{"value":"0,0E+00","module":"A1-A3"},{"value":"0,0E+00","module":"A4"},{"value":"0,0E+00","module":"A5"},{"value":"0,0E+00","module":"C2"},{"value":"0,0E+00","module":"C3"},{"value":"0,0E+00","module":"C4"},{"value":"0,0E+00","module":"D"}]}]}