{"product_name":"Clint stackable - sled base / high backrest ","epd_id":"NEPD-3117-1773-EN","compliance":["EN 15804","ISO 14025","ISO 21930"],"producer_name":"Fora Form AS","environmental_impact":[{"parameter":"GWP-total","unit":"kg CO2-eq.","values":[{"value":"3,76E+01","module":"A1-A3"},{"value":"9,19E-02","module":"A4"}]},{"parameter":"ODP","unit":"kg CFC 11-eq.","values":[{"value":"2,10E-06","module":"A1-A3"},{"value":"1,69E-08","module":"A4"}]},{"parameter":"AP","unit":"kg SO2-eq.","values":[{"value":"1,68E-01","module":"A1-A3"},{"value":"2,93E-04","module":"A4"}]},{"parameter":"EP","unit":"kg Phosphat-eq.","values":[{"value":"3,01E-02","module":"A1-A3"},{"value":"4,86E-05","module":"A4"}]},{"parameter":"POCP","unit":"kg Ethen-eq.","values":[{"value":"1,34E-02","module":"A1-A3"},{"value":"1,50E-05","module":"A4"}]},{"parameter":"ADPE","unit":"kg Sb-eq.","values":[{"value":"1,97E-04","module":"A1-A3"},{"value":"2,80E-07","module":"A4"}]},{"parameter":"ADPF","unit":"MJ","values":[{"value":"4,64E+02","module":"A1-A3"},{"value":"1,38E+00","module":"A4"}]},{"parameter":"ADPM","unit":"kg Sb-eq.","values":[{"value":"1,97E-04","module":"A1-A3"},{"value":"2,80E-07","module":"A4"}]}],"additional_environmental_impact":[],"resource_use":[{"parameter":"PERE","unit":"MJ","values":[{"value":"2,25E+02","module":"A1-A3"},{"value":"2,02E-02","module":"A4"}]},{"parameter":"PERM","unit":"MJ","values":[{"value":"1,18E+02","module":"A1-A3"},{"value":"0,0E+00","module":"A4"}]},{"parameter":"PERT","unit":"MJ","values":[{"value":"3,44E+02","module":"A1-A3"},{"value":"2,02E-02","module":"A4"}]},{"parameter":"PENRE","unit":"MJ","values":[{"value":"5,68E+02","module":"A1-A3"},{"value":"1,42E+00","module":"A4"}]},{"parameter":"PENRM","unit":"MJ","values":[{"value":"3,36E+01","module":"A1-A3"},{"value":"0,0E+00","module":"A4"}]},{"parameter":"PENRT","unit":"MJ","values":[{"value":"6,01E+02","module":"A1-A3"},{"value":"1,42E+00","module":"A4"}]},{"parameter":"SM","unit":"kg","values":[{"value":"1,63E+00","module":"A1-A3"},{"value":"0,0E+00","module":"A4"}]},{"parameter":"RSF","unit":"MJ","values":[{"value":"0,0E+00","module":"A1-A3"},{"value":"0,0E+00","module":"A4"}]},{"parameter":"NRSF","unit":"MJ","values":[{"value":"0,0E+00","module":"A1-A3"},{"value":"0,0E+00","module":"A4"}]},{"parameter":"FW","unit":"m3","values":[{"value":"4,29E-01","module":"A1-A3"},{"value":"2,66E-04","module":"A4"}]}],"end_of_life_waste":[{"parameter":"HWD","unit":"kg","values":[{"value":"1,56E-03","module":"A1-A3"},{"value":"8,28E-07","module":"A4"}]},{"parameter":"NHWD","unit":"kg","values":[{"value":"2,30E+01","module":"A1-A3"},{"value":"7,46E-02","module":"A4"}]},{"parameter":"RWD","unit":"kg","values":[{"value":"1,48E-03","module":"A1-A3"},{"value":"9,73E-06","module":"A4"}]}],"end_of_life_flow":[{"parameter":"CRU","unit":"kg","values":[{"value":"0,0E+00","module":"A1-A3"},{"value":"0,0E+00","module":"A4"}]},{"parameter":"MFR","unit":"kg","values":[{"value":"0,0E+00","module":"A1-A3"},{"value":"0,0E+00","module":"A4"}]},{"parameter":"MER","unit":"kg","values":[{"value":"0,0E+00","module":"A1-A3"},{"value":"0,0E+00","module":"A4"}]},{"parameter":"EEE","unit":"MJ","values":[{"value":"0,0E+00","module":"A1-A3"},{"value":"0,0E+00","module":"A4"}]},{"parameter":"EET","unit":"MJ","values":[{"value":"0,0E+00","module":"A1-A3"},{"value":"0,0E+00","module":"A4"}]}]}