{"product_name":"Clip table 1200x800 - powdercoated base","epd_id":"NEPD-3585-2254-EN","compliance":["EN 15804","ISO 14025","ISO 21930"],"producer_name":"Fora Form AS","environmental_impact":[{"parameter":"GWP-total","unit":"kg CO2-eq.","values":[{"value":"5,38E+01","module":"A1"},{"value":"3,37E+00","module":"A2"},{"value":"4,93E-03","module":"A3"},{"value":"1,32E-01","module":"A4"},{"value":"5,33E-01","module":"A5"},{"value":"3,64E-04","module":"B1"}]},{"parameter":"ODP","unit":"kg CFC 11-eq.","values":[{"value":"2,35E-06","module":"A1"},{"value":"6,22E-07","module":"A2"},{"value":"5,14E-10","module":"A3"},{"value":"2,43E-08","module":"A4"},{"value":"6,25E-09","module":"A5"},{"value":"3,50E-11","module":"B1"}]},{"parameter":"AP","unit":"kg SO2-eq.","values":[{"value":"2,51E-01","module":"A1"},{"value":"1,08E-02","module":"A2"},{"value":"2,93E-05","module":"A3"},{"value":"4,21E-04","module":"A4"},{"value":"2,70E-04","module":"A5"},{"value":"1,90E-06","module":"B1"}]},{"parameter":"EP","unit":"kg Phosphat-eq.","values":[{"value":"3,48E-02","module":"A1"},{"value":"1,78E-03","module":"A2"},{"value":"8,87E-06","module":"A3"},{"value":"6,98E-05","module":"A4"},{"value":"1,63E-04","module":"A5"},{"value":"2,39E-07","module":"B1"}]},{"parameter":"POCP","unit":"kg Ethen-eq.","values":[{"value":"1,99E-02","module":"A1"},{"value":"5,50E-04","module":"A2"},{"value":"6,15E-06","module":"A3"},{"value":"2,15E-05","module":"A4"},{"value":"2,90E-05","module":"A5"},{"value":"1,16E-07","module":"B1"}]},{"parameter":"ADPE","unit":"kg Sb-eq.","values":[{"value":"3,72E-04","module":"A1"},{"value":"1,03E-05","module":"A2"},{"value":"2,29E-08","module":"A3"},{"value":"4,02E-07","module":"A4"},{"value":"8,14E-08","module":"A5"},{"value":"1,33E-09","module":"B1"}]},{"parameter":"ADPF","unit":"MJ","values":[{"value":"5,67E+02","module":"A1"},{"value":"5,08E+01","module":"A2"},{"value":"5,76E-02","module":"A3"},{"value":"1,99E+00","module":"A4"},{"value":"5,43E-01","module":"A5"},{"value":"4,00E-03","module":"B1"}]},{"parameter":"ADPM","unit":"kg Sb-eq.","values":[{"value":"3,72E-04","module":"A1"},{"value":"1,03E-05","module":"A2"},{"value":"2,29E-08","module":"A3"},{"value":"4,02E-07","module":"A4"},{"value":"8,14E-08","module":"A5"},{"value":"1,33E-09","module":"B1"}]}],"additional_environmental_impact":[],"resource_use":[{"parameter":"PERE","unit":"MJ","values":[{"value":"1,93E+02","module":"A1"},{"value":"7,40E-01","module":"A2"},{"value":"3,77E-01","module":"A3"},{"value":"2,90E-02","module":"A4"},{"value":"5,98E+00","module":"A5"},{"value":"7,60E-04","module":"B1"}]},{"parameter":"PERM","unit":"MJ","values":[{"value":"8,38E+01","module":"A1"},{"value":"0,0E+00","module":"A2"},{"value":"0,0E+00","module":"A3"},{"value":"0,0E+00","module":"A4"},{"value":"0,0E+00","module":"A5"},{"value":"0,0E+00","module":"B1"}]},{"parameter":"PERT","unit":"MJ","values":[{"value":"2,76E+02","module":"A1"},{"value":"7,40E-01","module":"A2"},{"value":"3,77E-01","module":"A3"},{"value":"2,90E-02","module":"A4"},{"value":"5,98E+00","module":"A5"},{"value":"7,60E-04","module":"B1"}]},{"parameter":"PENRE","unit":"MJ","values":[{"value":"5,97E+02","module":"A1"},{"value":"5,20E+01","module":"A2"},{"value":"6,92E-02","module":"A3"},{"value":"2,03E+00","module":"A4"},{"value":"4,54E+00","module":"A5"},{"value":"6,14E-03","module":"B1"}]},{"parameter":"PENRM","unit":"MJ","values":[{"value":"1,90E+01","module":"A1"},{"value":"0,0E+00","module":"A2"},{"value":"0,0E+00","module":"A3"},{"value":"0,0E+00","module":"A4"},{"value":"0,0E+00","module":"A5"},{"value":"0,0E+00","module":"B1"}]},{"parameter":"PENRT","unit":"MJ","values":[{"value":"6,16E+02","module":"A1"},{"value":"5,20E+01","module":"A2"},{"value":"6,92E-02","module":"A3"},{"value":"2,03E+00","module":"A4"},{"value":"4,54E+00","module":"A5"},{"value":"6,14E-03","module":"B1"}]},{"parameter":"SM","unit":"kg","values":[{"value":"2,32E+00","module":"A1"},{"value":"0,0E+00","module":"A2"},{"value":"0,0E+00","module":"A3"},{"value":"0,0E+00","module":"A4"},{"value":"0,0E+00","module":"A5"},{"value":"0,0E+00","module":"B1"}]},{"parameter":"RSF","unit":"MJ","values":[{"value":"3,11E-01","module":"A1"},{"value":"0,0E+00","module":"A2"},{"value":"2,66E-05","module":"A3"},{"value":"0,0E+00","module":"A4"},{"value":"0,0E+00","module":"A5"},{"value":"0,0E+00","module":"B1"}]},{"parameter":"NRSF","unit":"MJ","values":[{"value":"2,41E-01","module":"A1"},{"value":"0,0E+00","module":"A2"},{"value":"2,72E-02","module":"A3"},{"value":"0,0E+00","module":"A4"},{"value":"0,0E+00","module":"A5"},{"value":"0,0E+00","module":"B1"}]},{"parameter":"FW","unit":"m3","values":[{"value":"4,58E-01","module":"A1"},{"value":"9,74E-03","module":"A2"},{"value":"4,05E-05","module":"A3"},{"value":"3,81E-04","module":"A4"},{"value":"1,45E-03","module":"A5"},{"value":"1,17E-03","module":"B1"}]}],"end_of_life_waste":[{"parameter":"HWD","unit":"kg","values":[{"value":"5,02E-03","module":"A1"},{"value":"3,04E-05","module":"A2"},{"value":"9,12E-08","module":"A3"},{"value":"1,19E-06","module":"A4"},{"value":"1,16E-06","module":"A5"},{"value":"1,58E-08","module":"B1"}]},{"parameter":"NHWD","unit":"kg","values":[{"value":"4,33E+01","module":"A1"},{"value":"2,74E+00","module":"A2"},{"value":"2,83E-03","module":"A3"},{"value":"1,07E-01","module":"A4"},{"value":"4,00E-01","module":"A5"},{"value":"2,30E-04","module":"B1"}]},{"parameter":"RWD","unit":"kg","values":[{"value":"2,53E-03","module":"A1"},{"value":"3,57E-04","module":"A2"},{"value":"3,43E-07","module":"A3"},{"value":"1,40E-05","module":"A4"},{"value":"2,75E-06","module":"A5"},{"value":"3,49E-08","module":"B1"}]}],"end_of_life_flow":[{"parameter":"CRU","unit":"kg","values":[{"value":"0,0E+00","module":"A1"},{"value":"0,0E+00","module":"A2"},{"value":"0,0E+00","module":"A3"},{"value":"0,0E+00","module":"A4"},{"value":"0,0E+00","module":"A5"},{"value":"0,0E+00","module":"B1"}]},{"parameter":"MFR","unit":"kg","values":[{"value":"0,0E+00","module":"A1"},{"value":"0,0E+00","module":"A2"},{"value":"0,0E+00","module":"A3"},{"value":"0,0E+00","module":"A4"},{"value":"9,44E-03","module":"A5"},{"value":"0,0E+00","module":"B1"}]},{"parameter":"MER","unit":"kg","values":[{"value":"0,0E+00","module":"A1"},{"value":"0,0E+00","module":"A2"},{"value":"0,0E+00","module":"A3"},{"value":"0,0E+00","module":"A4"},{"value":"0,0E+00","module":"A5"},{"value":"0,0E+00","module":"B1"}]},{"parameter":"EEE","unit":"MJ","values":[{"value":"0,0E+00","module":"A1"},{"value":"0,0E+00","module":"A2"},{"value":"0,0E+00","module":"A3"},{"value":"0,0E+00","module":"A4"},{"value":"5,52E-01","module":"A5"},{"value":"0,0E+00","module":"B1"}]},{"parameter":"EET","unit":"MJ","values":[{"value":"0,0E+00","module":"A1"},{"value":"0,0E+00","module":"A2"},{"value":"0,0E+00","module":"A3"},{"value":"0,0E+00","module":"A4"},{"value":"6,08E+00","module":"A5"},{"value":"0,0E+00","module":"B1"}]}]}