{"product_name":"Cobiax CLS Strukturgeber","epd_id":"EPD-COB-20210105-IBB1-DE","compliance":["DIN EN 15804","ISO 14025"],"producer_name":"Cobiax Technologies GmbH","environmental_impact":[{"parameter":"GWP-total","unit":"kg CO2-eq.","values":[{"value":"2,74E+02","module":"A1-A3"},{"value":"6,05E+00","module":"A4"}]},{"parameter":"ODP","unit":"kg CFC11-eq.","values":[{"value":"3,66E-12","module":"A1-A3"},{"value":"2,78E-15","module":"A4"}]},{"parameter":"AP","unit":"kg SO2-eq.","values":[{"value":"3,78E-01","module":"A1-A3"},{"value":"1,47E-02","module":"A4"}]},{"parameter":"EP","unit":"kg PO4^3-eq.","values":[{"value":"6,43E-02","module":"A1-A3"},{"value":"3,53E-03","module":"A4"}]},{"parameter":"POCP","unit":"kg Ethen-eq.","values":[{"value":"2,96E-02","module":"A1-A3"},{"value":"-4,96E-03","module":"A4"}]},{"parameter":"ADPE","unit":"kg Sb-eq.","values":[{"value":"4,05E-05","module":"A1-A3"},{"value":"5,31E-07","module":"A4"}]},{"parameter":"ADPF","unit":"MJ","values":[{"value":"1,71E+03","module":"A1-A3"},{"value":"8,12E+01","module":"A4"}]}],"additional_environmental_impact":[],"resource_use":[{"parameter":"PERE","unit":"MJ","values":[{"value":"6,72E+02","module":"A1-A3"},{"value":"1,15E+01","module":"A4"}]},{"parameter":"PERM","unit":"MJ","values":[{"value":"0,0E+00","module":"A1-A3"},{"value":"0,0E+00","module":"A4"}]},{"parameter":"PERT","unit":"MJ","values":[{"value":"6,72E+02","module":"A1-A3"},{"value":"1,15E+01","module":"A4"}]},{"parameter":"PENRE","unit":"MJ","values":[{"value":"1,92E+03","module":"A1-A3"},{"value":"8,15E+01","module":"A4"}]},{"parameter":"PENRM","unit":"MJ","values":[{"value":"0,0E+00","module":"A1-A3"},{"value":"0,0E+00","module":"A4"}]},{"parameter":"PENRT","unit":"MJ","values":[{"value":"1,92E+03","module":"A1-A3"},{"value":"8,15E+01","module":"A4"}]},{"parameter":"SM","unit":"kg","values":[{"value":null,"module":"A1-A3"},{"value":null,"module":"A4"}]},{"parameter":"RSF","unit":"MJ","values":[{"value":null,"module":"A1-A3"},{"value":null,"module":"A4"}]},{"parameter":"NRSF","unit":"MJ","values":[{"value":null,"module":"A1-A3"},{"value":null,"module":"A4"}]},{"parameter":"FW","unit":"m^3","values":[{"value":"7,86E-01","module":"A1-A3"},{"value":"4,31E-03","module":"A4"}]}],"end_of_life_waste":[{"parameter":"HWD","unit":"kg","values":[{"value":"8,81E-06","module":"A1-A3"},{"value":"3,03E-06","module":"A4"}]},{"parameter":"NHWD","unit":"kg","values":[{"value":"7,07E+01","module":"A1-A3"},{"value":"1,46E-02","module":"A4"}]},{"parameter":"RWD","unit":"kg","values":[{"value":"8,26E-02","module":"A1-A3"},{"value":"1,08E-04","module":"A4"}]}],"end_of_life_flow":[{"parameter":"CRU","unit":"kg","values":[{"value":null,"module":"A1-A3"},{"value":null,"module":"A4"}]},{"parameter":"MFR","unit":"kg","values":[{"value":null,"module":"A1-A3"},{"value":null,"module":"A4"}]},{"parameter":"MER","unit":"kg","values":[{"value":null,"module":"A1-A3"},{"value":null,"module":"A4"}]},{"parameter":"EEE","unit":"MJ","values":[{"value":null,"module":"A1-A3"},{"value":null,"module":"A4"}]},{"parameter":"EET","unit":"MJ","values":[{"value":null,"module":"A1-A3"},{"value":null,"module":"A4"}]}]}