{"product_name":"Collection Muratto Organic Blocks","epd_id":"DAP 002:2024","compliance":["EN 15804+A2","ISO 14025"],"producer_name":"MURATTO - Vasco Emanuel, Lda.","environmental_impact":[{"parameter":"GWP-total","unit":"kg CO2-eq.","values":[{"value":"-8,89E+00","module":"A1-A3"},{"value":"4,17E-02","module":"A4"},{"value":"5,56E-01","module":"A4"},{"value":"1,18E-01","module":"A4"},{"value":"7,74E-03","module":"C1"},{"value":"1,39E-02","module":"C2"},{"value":"3,89E-03","module":"C3"},{"value":"6,49E-02","module":"C4"},{"value":"1,08E+01","module":"D"}]},{"parameter":"GWP-fossil","unit":"kg CO2-eq.","values":[{"value":"6,40E+00","module":"A1-A3"},{"value":"4,17E-02","module":"A4"},{"value":"5,55E-01","module":"A4"},{"value":"1,18E-01","module":"A4"},{"value":"7,74E-03","module":"C1"},{"value":"1,39E-02","module":"C2"},{"value":"3,36E-03","module":"C3"},{"value":"2,70E-03","module":"C4"},{"value":"-4,31E-02","module":"D"}]},{"parameter":"GWP-biogenic","unit":"kg CO2-eq.","values":[{"value":"-1,53E+01","module":"A1-A3"},{"value":"3,33E-05","module":"A4"},{"value":"4,44E-04","module":"A4"},{"value":"7,60E-05","module":"A4"},{"value":"5,70E-06","module":"C1"},{"value":"1,11E-05","module":"C2"},{"value":"1,07E+01","module":"C3"},{"value":"6,22E-02","module":"C4"},{"value":"1,08E+01","module":"D"}]},{"parameter":"GWP-luluc","unit":"kg CO2-eq.","values":[{"value":"1,82E-02","module":"A1-A3"},{"value":"3,16E-07","module":"A4"},{"value":"4,21E-06","module":"A4"},{"value":"1,22E-06","module":"A4"},{"value":"1,13E-07","module":"C1"},{"value":"1,05E-07","module":"C2"},{"value":"7,55E-06","module":"C3"},{"value":"2,99E-07","module":"C4"},{"value":"-1,70E-03","module":"D"}]},{"parameter":"ODP","unit":"kg CFC 11-equiv.","values":[{"value":"5,85E-05","module":"A1-A3"},{"value":"9,68E-09","module":"A4"},{"value":"1,29E-07","module":"A4"},{"value":"2,48E-08","module":"A4"},{"value":"1,74E-09","module":"C1"},{"value":"3,23E-09","module":"C2"},{"value":"1,87E-10","module":"C3"},{"value":"5,74E-10","module":"C4"},{"value":"-9,84E-09","module":"D"}]},{"parameter":"AP","unit":"mol H+-eq.","values":[{"value":"2,08E-02","module":"A1-A3"},{"value":"8,22E-05","module":"A4"},{"value":"1,10E-03","module":"A4"},{"value":"4,05E-03","module":"A4"},{"value":"8,35E-05","module":"C1"},{"value":"2,74E-05","module":"C2"},{"value":"1,74E-05","module":"C3"},{"value":"2,79E-05","module":"C4"},{"value":"-2,34E-04","module":"D"}]},{"parameter":"POCP","unit":"kg NMVOC-eq.","values":[{"value":"1,41E-02","module":"A1-A3"},{"value":"5,40E-05","module":"A4"},{"value":"7,19E-04","module":"A4"},{"value":"2,82E-03","module":"A4"},{"value":"1,12E-04","module":"C1"},{"value":"1,80E-05","module":"C2"},{"value":"7,89E-06","module":"C3"},{"value":"5,11E-05","module":"C4"},{"value":"-6,56E-04","module":"D"}]},{"parameter":"ADPE","unit":"kg Sb-eq.","values":[{"value":"2,81E-06","module":"A1-A3"},{"value":"1,77E-09","module":"A4"},{"value":"2,36E-08","module":"A4"},{"value":"9,81E-10","module":"A4"},{"value":"3,85E-10","module":"C1"},{"value":"5,90E-10","module":"C2"},{"value":"2,70E-10","module":"C3"},{"value":"1,32E-10","module":"C4"},{"value":"-3,42E-09","module":"D"}]},{"parameter":"ADPF","unit":"MJ","values":[{"value":"7,99E+01","module":"A1-A3"},{"value":"5,91E-01","module":"A4"},{"value":"7,88E+00","module":"A4"},{"value":"1,52E+00","module":"A4"},{"value":"1,07E-01","module":"C1"},{"value":"1,97E-01","module":"C2"},{"value":"1,66E-01","module":"C3"},{"value":"3,97E-02","module":"C4"},{"value":"-6,02E-01","module":"D"}]},{"parameter":"WDP","unit":"m3 world-eq.","values":[{"value":"4,09E+00","module":"A1-A3"},{"value":"-1,25E-04","module":"A4"},{"value":"-1,67E-03","module":"A4"},{"value":"-3,56E-04","module":"A4"},{"value":"2,21E-05","module":"C1"},{"value":"-4,18E-05","module":"C2"},{"value":"1,21E-03","module":"C3"},{"value":"4,26E-05","module":"C4"},{"value":"-5,18E-03","module":"D"}]},{"parameter":"EP-freshwater","unit":"kg P-eq.","values":[{"value":"1,38E-04","module":"A1-A3"},{"value":"2,28E-08","module":"A4"},{"value":"3,03E-07","module":"A4"},{"value":"7,01E-08","module":"A4"},{"value":"5,79E-09","module":"C1"},{"value":"7,58E-09","module":"C2"},{"value":"3,50E-07","module":"C3"},{"value":"3,24E-08","module":"C4"},{"value":"-1,03E-05","module":"D"}]},{"parameter":"EP-marine","unit":"kg N-eq.","values":[{"value":"3,27E-03","module":"A1-A3"},{"value":"1,37E-05","module":"A4"},{"value":"1,83E-04","module":"A4"},{"value":"9,97E-04","module":"A4"},{"value":"3,74E-05","module":"C1"},{"value":"4,57E-06","module":"C2"},{"value":"2,57E-06","module":"C3"},{"value":"3,00E-05","module":"C4"},{"value":"-9,87E-05","module":"D"}]},{"parameter":"EP-terrestrial","unit":"mol N-eq.","values":[{"value":"4,54E-02","module":"A1-A3"},{"value":"1,53E-04","module":"A4"},{"value":"2,03E-03","module":"A4"},{"value":"1,11E-02","module":"A4"},{"value":"4,11E-04","module":"C1"},{"value":"5,09E-05","module":"C2"},{"value":"3,12E-05","module":"C3"},{"value":"1,34E-04","module":"C4"},{"value":"-9,96E-04","module":"D"}]}],"additional_environmental_impact":[{"parameter":"PM","unit":"disease incidence","values":[{"value":"1,72E-07","module":"A1-A3"},{"value":"5,39E-09","module":"A4"},{"value":"3,21E-08","module":"A4"},{"value":"2,99E-09","module":"A4"},{"value":"2,25E-09","module":"C1"},{"value":"8,01E-10","module":"C2"},{"value":"5,65E-11","module":"C3"},{"value":"7,36E-10","module":"C4"},{"value":"-3,95E-09","module":"D"}]},{"parameter":"ETP-fw","unit":"CTUe","values":[{"value":"6,82E+01","module":"A1-A3"},{"value":"7,23E-01","module":"A4"},{"value":"3,15E+00","module":"A4"},{"value":"4,87E-01","module":"A4"},{"value":"3,59E-02","module":"C1"},{"value":"7,87E-02","module":"C2"},{"value":"5,50E-02","module":"C3"},{"value":"4,50E-02","module":"C4"},{"value":"-3,62E-01","module":"D"}]},{"parameter":"HTP-c","unit":"CTUh","values":[{"value":"2,35E-08","module":"A1-A3"},{"value":"2,22E-11","module":"A4"},{"value":"4,15E-11","module":"A4"},{"value":"1,91E-11","module":"A4"},{"value":"4,71E-13","module":"C1"},{"value":"1,04E-12","module":"C2"},{"value":"8,71E-13","module":"C3"},{"value":"3,21E-13","module":"C4"},{"value":"-4,82E-11","module":"D"}]},{"parameter":"HTP-nc","unit":"CTUh","values":[{"value":"3,23E-08","module":"A1-A3"},{"value":"7,72E-10","module":"A4"},{"value":"4,93E-09","module":"A4"},{"value":"4,02E-10","module":"A4"},{"value":"3,73E-11","module":"C1"},{"value":"1,23E-10","module":"C2"},{"value":"3,21E-11","module":"C3"},{"value":"9,47E-11","module":"C4"},{"value":"-1,42E-09","module":"D"}]},{"parameter":"SQP","unit":"dimensionless","values":[{"value":"4,44E+02","module":"A1-A3"},{"value":"1,88E-03","module":"A4"},{"value":"2,51E-02","module":"A4"},{"value":"4,76E-03","module":"A4"},{"value":"3,93E-04","module":"C1"},{"value":"6,27E-04","module":"C2"},{"value":"2,59E-02","module":"C3"},{"value":"1,09E-01","module":"C4"},{"value":"-2,87E+02","module":"D"}]},{"parameter":"IRP","unit":"kBq U235-eq.","values":[{"value":"1,13E-01","module":"A1-A3"},{"value":"9,26E-03","module":"A4"},{"value":"3,47E-02","module":"A4"},{"value":"6,65E-03","module":"A4"},{"value":"4,68E-04","module":"C1"},{"value":"8,68E-04","module":"C2"},{"value":"3,37E-03","module":"C3"},{"value":"2,50E-04","module":"C4"},{"value":"-2,64E-03","module":"D"}]}],"resource_use":[{"parameter":"PERE","unit":"MJ","values":[{"value":"1,75E+02","module":"A1-A3"},{"value":"8,70E-04","module":"A4"},{"value":"1,16E-02","module":"A4"},{"value":"1,99E-03","module":"A4"},{"value":"1,70E-04","module":"C1"},{"value":"2,90E-04","module":"C2"},{"value":"1,05E-01","module":"C3"},{"value":"3,66E-03","module":"C4"},{"value":"-1,17E+02","module":"D"}]},{"parameter":"PERM","unit":"MJ","values":[{"value":"3,89E+00","module":"A1-A3"},{"value":"0,0E+00","module":"A4"},{"value":"0,0E+00","module":"A4"},{"value":"0,0E+00","module":"A4"},{"value":"0,0E+00","module":"C1"},{"value":"0,0E+00","module":"C2"},{"value":"0,0E+00","module":"C3"},{"value":"0,0E+00","module":"C4"},{"value":"0,0E+00","module":"D"}]},{"parameter":"PERT","unit":"MJ","values":[{"value":"1,79E+02","module":"A1-A3"},{"value":"8,70E-04","module":"A4"},{"value":"1,16E-02","module":"A4"},{"value":"1,99E-03","module":"A4"},{"value":"1,70E-04","module":"C1"},{"value":"2,90E-04","module":"C2"},{"value":"1,05E-01","module":"C3"},{"value":"3,66E-03","module":"C4"},{"value":"-1,17E+02","module":"D"}]},{"parameter":"PENRE","unit":"MJ","values":[{"value":"8,30E+01","module":"A1-A3"},{"value":"6,28E-01","module":"A4"},{"value":"8,37E+00","module":"A4"},{"value":"1,61E+00","module":"A4"},{"value":"1,14E-01","module":"C1"},{"value":"2,09E-01","module":"C2"},{"value":"1,69E-01","module":"C3"},{"value":"4,20E-02","module":"C4"},{"value":"-6,42E-01","module":"D"}]},{"parameter":"PENRM","unit":"MJ","values":[{"value":"3,58E+00","module":"A1-A3"},{"value":"0,0E+00","module":"A4"},{"value":"0,0E+00","module":"A4"},{"value":"0,0E+00","module":"A4"},{"value":"0,0E+00","module":"C1"},{"value":"0,0E+00","module":"C2"},{"value":"0,0E+00","module":"C3"},{"value":"0,0E+00","module":"C4"},{"value":"0,0E+00","module":"D"}]},{"parameter":"PENRT","unit":"MJ","values":[{"value":"8,66E+01","module":"A1-A3"},{"value":"6,28E-01","module":"A4"},{"value":"8,37E+00","module":"A4"},{"value":"1,61E+00","module":"A4"},{"value":"1,14E-01","module":"C1"},{"value":"2,09E-01","module":"C2"},{"value":"1,69E-01","module":"C3"},{"value":"4,20E-02","module":"C4"},{"value":"-6,42E-01","module":"D"}]},{"parameter":"SM","unit":"kg","values":[{"value":"0,0E+00","module":"A1-A3"},{"value":"0,0E+00","module":"A4"},{"value":"0,0E+00","module":"A4"},{"value":"0,0E+00","module":"A4"},{"value":"0,0E+00","module":"C1"},{"value":"0,0E+00","module":"C2"},{"value":"0,0E+00","module":"C3"},{"value":"0,0E+00","module":"C4"},{"value":"0,0E+00","module":"D"}]},{"parameter":"RSF","unit":"MJ","values":[{"value":"0,0E+00","module":"A1-A3"},{"value":"0,0E+00","module":"A4"},{"value":"0,0E+00","module":"A4"},{"value":"0,0E+00","module":"A4"},{"value":"0,0E+00","module":"C1"},{"value":"0,0E+00","module":"C2"},{"value":"0,0E+00","module":"C3"},{"value":"0,0E+00","module":"C4"},{"value":"0,0E+00","module":"D"}]},{"parameter":"NRSF","unit":"MJ","values":[{"value":"0,0E+00","module":"A1-A3"},{"value":"0,0E+00","module":"A4"},{"value":"0,0E+00","module":"A4"},{"value":"0,0E+00","module":"A4"},{"value":"0,0E+00","module":"C1"},{"value":"0,0E+00","module":"C2"},{"value":"0,0E+00","module":"C3"},{"value":"0,0E+00","module":"C4"},{"value":"0,0E+00","module":"D"}]},{"parameter":"FW","unit":"m3","values":[{"value":"9,68E-02","module":"A1-A3"},{"value":"8,88E-07","module":"A4"},{"value":"1,18E-05","module":"A4"},{"value":"3,66E-06","module":"A4"},{"value":"2,69E-06","module":"C1"},{"value":"2,96E-07","module":"C2"},{"value":"3,53E-04","module":"C3"},{"value":"1,12E-05","module":"C4"},{"value":"-1,99E-04","module":"D"}]}],"end_of_life_waste":[{"parameter":"HWD","unit":"kg","values":[{"value":"1,77E-04","module":"A1-A3"},{"value":"1,57E-06","module":"A4"},{"value":"2,09E-05","module":"A4"},{"value":"8,94E-07","module":"A4"},{"value":"2,80E-07","module":"C1"},{"value":"5,22E-07","module":"C2"},{"value":"2,92E-08","module":"C3"},{"value":"9,50E-08","module":"C4"},{"value":"-3,21E-06","module":"D"}]},{"parameter":"NHWD","unit":"kg","values":[{"value":"8,89E-02","module":"A1-A3"},{"value":"2,47E-05","module":"A4"},{"value":"3,30E-04","module":"A4"},{"value":"7,26E-05","module":"A4"},{"value":"6,69E-06","module":"C1"},{"value":"8,24E-06","module":"C2"},{"value":"1,16E-04","module":"C3"},{"value":"6,18E-01","module":"C4"},{"value":"-2,26E-04","module":"D"}]},{"parameter":"RWD","unit":"kg","values":[{"value":"1,18E-04","module":"A1-A3"},{"value":"4,29E-06","module":"A4"},{"value":"5,72E-05","module":"A4"},{"value":"1,10E-05","module":"A4"},{"value":"7,70E-07","module":"C1"},{"value":"1,43E-06","module":"C2"},{"value":"1,95E-06","module":"C3"},{"value":"3,08E-07","module":"C4"},{"value":"-4,33E-06","module":"D"}]}],"end_of_life_flow":[{"parameter":"CRU","unit":"kg","values":[{"value":"0,0E+00","module":"A1-A3"},{"value":"0,0E+00","module":"A4"},{"value":"0,0E+00","module":"A4"},{"value":"0,0E+00","module":"A4"},{"value":"0,0E+00","module":"C1"},{"value":"0,0E+00","module":"C2"},{"value":"0,0E+00","module":"C3"},{"value":"0,0E+00","module":"C4"},{"value":"0,0E+00","module":"D"}]},{"parameter":"MFR","unit":"kg","values":[{"value":"5,79E-02","module":"A1-A3"},{"value":"0,0E+00","module":"A4"},{"value":"0,0E+00","module":"A4"},{"value":"0,0E+00","module":"A4"},{"value":"0,0E+00","module":"C1"},{"value":"0,0E+00","module":"C2"},{"value":"1,44E+00","module":"C3"},{"value":"0,0E+00","module":"C4"},{"value":"0,0E+00","module":"D"}]},{"parameter":"MER","unit":"kg","values":[{"value":"4,61E-02","module":"A1-A3"},{"value":"4,61E-02","module":"A4"},{"value":"0,0E+00","module":"A4"},{"value":"1,00E+00","module":"A4"},{"value":"2,00E+00","module":"C1"},{"value":"3,00E+00","module":"C2"},{"value":"4,00E+00","module":"C3"},{"value":"5,00E+00","module":"C4"},{"value":"6,00E+00","module":"D"}]},{"parameter":"EEE","unit":"MJ","values":[{"value":"0,0E+00","module":"A1-A3"},{"value":"0,0E+00","module":"A4"},{"value":"0,0E+00","module":"A4"},{"value":"0,0E+00","module":"A4"},{"value":"0,0E+00","module":"C1"},{"value":"0,0E+00","module":"C2"},{"value":"0,0E+00","module":"C3"},{"value":"0,0E+00","module":"C4"},{"value":"0,0E+00","module":"D"}]},{"parameter":"EET","unit":"MJ","values":[{"value":"0,0E+00","module":"A1-A3"},{"value":"0,0E+00","module":"A4"},{"value":"0,0E+00","module":"A4"},{"value":"0,0E+00","module":"A4"},{"value":"0,0E+00","module":"C1"},{"value":"0,0E+00","module":"C2"},{"value":"0,0E+00","module":"C3"},{"value":"0,0E+00","module":"C4"},{"value":"0,0E+00","module":"D"}]}]}