{"product_name":"Component EPD Ringebu: PUR foam insulation from Ringebu - used as material component in various finished mixed products","epd_id":"NEPD-7077-6472","compliance":["EN 15804+A2","ISO 14025","ISO 21930"],"producer_name":"Pipelife Norge AS","environmental_impact":[{"parameter":"GWP-total","unit":"kg CO2-eq.","values":[{"value":"5,52E+00","module":"A1-A3"},{"value":"1,63E-02","module":"A4"},{"value":"7,94E-02","module":"A5"},{"value":"0,0E+00","module":"C1"},{"value":"0,0E+00","module":"C2"},{"value":"1,03E+00","module":"C3"},{"value":"1,38E-01","module":"C4"},{"value":"-4,18E-05","module":"D"}]},{"parameter":"GWP-fossil","unit":"kg CO2-eq.","values":[{"value":"5,57E+00","module":"A1-A3"},{"value":"1,63E-02","module":"A4"},{"value":"3,21E-03","module":"A5"},{"value":"0,0E+00","module":"C1"},{"value":"0,0E+00","module":"C2"},{"value":"1,03E+00","module":"C3"},{"value":"1,37E-01","module":"C4"},{"value":"-4,03E-05","module":"D"}]},{"parameter":"GWP-biogenic","unit":"kg CO2-eq.","values":[{"value":"-4,70E-02","module":"A1-A3"},{"value":"6,76E-06","module":"A4"},{"value":"7,62E-02","module":"A5"},{"value":"0,0E+00","module":"C1"},{"value":"0,0E+00","module":"C2"},{"value":"2,58E-03","module":"C3"},{"value":"1,02E-04","module":"C4"},{"value":"-8,33E-08","module":"D"}]},{"parameter":"GWP-luluc","unit":"kg CO2-eq.","values":[{"value":"3,20E-03","module":"A1-A3"},{"value":"5,81E-06","module":"A4"},{"value":"8,82E-07","module":"A5"},{"value":"0,0E+00","module":"C1"},{"value":"0,0E+00","module":"C2"},{"value":"2,60E-04","module":"C3"},{"value":"8,79E-04","module":"C4"},{"value":"-1,39E-06","module":"D"}]},{"parameter":"ODP","unit":"kg CFC 11-eq.","values":[{"value":"8,27E-07","module":"A1-A3"},{"value":"3,70E-09","module":"A4"},{"value":"3,36E-10","module":"A5"},{"value":"0,0E+00","module":"C1"},{"value":"0,0E+00","module":"C2"},{"value":"1,18E-07","module":"C3"},{"value":"6,87E-09","module":"C4"},{"value":"-2,94E-06","module":"D"}]},{"parameter":"AP","unit":"mol H+-eq.","values":[{"value":"3,29E-02","module":"A1-A3"},{"value":"4,69E-05","module":"A4"},{"value":"1,33E-05","module":"A5"},{"value":"0,0E+00","module":"C1"},{"value":"0,0E+00","module":"C2"},{"value":"1,51E-03","module":"C3"},{"value":"5,39E-04","module":"C4"},{"value":"-3,32E-07","module":"D"}]},{"parameter":"POCP","unit":"kg NMVOC-eq.","values":[{"value":"2,28E-02","module":"A1-A3"},{"value":"3,98E-05","module":"A4"},{"value":"1,55E-05","module":"A5"},{"value":"0,0E+00","module":"C1"},{"value":"0,0E+00","module":"C2"},{"value":"9,88E-04","module":"C3"},{"value":"5,55E-04","module":"C4"},{"value":"-3,24E-07","module":"D"}]},{"parameter":"ADPE","unit":"kg Sb-eq.","values":[{"value":"8,38E-05","module":"A1-A3"},{"value":"4,51E-07","module":"A4"},{"value":"3,15E-08","module":"A5"},{"value":"0,0E+00","module":"C1"},{"value":"0,0E+00","module":"C2"},{"value":"3,60E-06","module":"C3"},{"value":"6,36E-07","module":"C4"},{"value":"-4,02E-10","module":"D"}]},{"parameter":"ADPF","unit":"MJ","values":[{"value":"1,04E+02","module":"A1-A3"},{"value":"2,47E-01","module":"A4"},{"value":"2,38E-02","module":"A5"},{"value":"0,0E+00","module":"C1"},{"value":"0,0E+00","module":"C2"},{"value":"4,32E+00","module":"C3"},{"value":"1,27E+00","module":"C4"},{"value":"-5,77E-04","module":"D"}]},{"parameter":"WDP","unit":"m3 world-eq.","values":[{"value":"3,66E+02","module":"A1-A3"},{"value":"2,39E-01","module":"A4"},{"value":"5,21E-02","module":"A5"},{"value":"0,0E+00","module":"C1"},{"value":"0,0E+00","module":"C2"},{"value":"1,60E+01","module":"C3"},{"value":"5,37E+00","module":"C4"},{"value":"-7,18E-03","module":"D"}]},{"parameter":"EP-freshwater","unit":"kg P-eq.","values":[{"value":"3,34E-04","module":"A1-A3"},{"value":"1,31E-07","module":"A4"},{"value":"2,58E-08","module":"A5"},{"value":"0,0E+00","module":"C1"},{"value":"0,0E+00","module":"C2"},{"value":"2,47E-05","module":"C3"},{"value":"4,79E-06","module":"C4"},{"value":"-3,59E-09","module":"D"}]},{"parameter":"EP-marine","unit":"kg N-eq.","values":[{"value":"8,54E-03","module":"A1-A3"},{"value":"9,29E-06","module":"A4"},{"value":"6,58E-06","module":"A5"},{"value":"0,0E+00","module":"C1"},{"value":"0,0E+00","module":"C2"},{"value":"3,13E-04","module":"C3"},{"value":"1,13E-04","module":"C4"},{"value":"-1,09E-07","module":"D"}]},{"parameter":"EP-terrestrial","unit":"mol N-eq.","values":[{"value":"6,28E-02","module":"A1-A3"},{"value":"1,04E-04","module":"A4"},{"value":"5,80E-05","module":"A5"},{"value":"0,0E+00","module":"C1"},{"value":"0,0E+00","module":"C2"},{"value":"3,52E-03","module":"C3"},{"value":"1,23E-03","module":"C4"},{"value":"-1,17E-06","module":"D"}]},{"parameter":"GWP-IOBC","unit":"kg CO2-eq.","values":[{"value":"5,60E+00","module":"A1-A3"},{"value":"1,63E-02","module":"A4"},{"value":"3,17E-03","module":"A5"},{"value":"0,0E+00","module":"C1"},{"value":"0,0E+00","module":"C2"},{"value":"1,03E+00","module":"C3"},{"value":"1,38E-01","module":"C4"},{"value":"-4,12E-05","module":"D"}]}],"additional_environmental_impact":[{"parameter":"PM","unit":"disease incidence","values":[{"value":"3,89E-07","module":"A1-A3"},{"value":"1,00E-09","module":"A4"},{"value":"1,76E-10","module":"A5"},{"value":"0,0E+00","module":"C1"},{"value":"0,0E+00","module":"C2"},{"value":"2,32E-08","module":"C3"},{"value":"8,95E-09","module":"C4"},{"value":"-2,00E-11","module":"D"}]},{"parameter":"ETP-fw","unit":"CTUe","values":[{"value":"3,30E+02","module":"A1-A3"},{"value":"1,83E-01","module":"A4"},{"value":"2,94E-02","module":"A5"},{"value":"0,0E+00","module":"C1"},{"value":"0,0E+00","module":"C2"},{"value":"2,10E+01","module":"C3"},{"value":"3,33E+00","module":"C4"},{"value":"-3,14E-03","module":"D"}]},{"parameter":"HTP-c","unit":"CTUh","values":[{"value":"5,91E-08","module":"A1-A3"},{"value":"0,0E+00","module":"A4"},{"value":"2,00E-12","module":"A5"},{"value":"0,0E+00","module":"C1"},{"value":"0,0E+00","module":"C2"},{"value":"9,90E-10","module":"C3"},{"value":"4,72E-10","module":"C4"},{"value":"0,0E+00","module":"D"}]},{"parameter":"HTP-nc","unit":"CTUh","values":[{"value":"1,34E-07","module":"A1-A3"},{"value":"2,00E-10","module":"A4"},{"value":"1,05E-10","module":"A5"},{"value":"0,0E+00","module":"C1"},{"value":"0,0E+00","module":"C2"},{"value":"6,04E-09","module":"C3"},{"value":"4,12E-09","module":"C4"},{"value":"-3,00E-12","module":"D"}]},{"parameter":"SQP","unit":"unitless","values":[{"value":"1,75E+01","module":"A1-A3"},{"value":"1,73E-01","module":"A4"},{"value":"2,22E-02","module":"A5"},{"value":"0,0E+00","module":"C1"},{"value":"0,0E+00","module":"C2"},{"value":"1,70E+00","module":"C3"},{"value":"3,27E+00","module":"C4"},{"value":"-3,86E-03","module":"D"}]},{"parameter":"IRP","unit":"kBq U235-eq.","values":[{"value":"2,18E-01","module":"A1-A3"},{"value":"1,08E-03","module":"A4"},{"value":"9,23E-05","module":"A5"},{"value":"0,0E+00","module":"C1"},{"value":"0,0E+00","module":"C2"},{"value":"1,97E-02","module":"C3"},{"value":"2,60E-03","module":"C4"},{"value":"-3,69E-06","module":"D"}]}],"resource_use":[{"parameter":"PERE","unit":"MJ","values":[{"value":"1,59E+01","module":"A1-A3"},{"value":"3,54E-03","module":"A4"},{"value":"7,96E-04","module":"A5"},{"value":"0,0E+00","module":"C1"},{"value":"0,0E+00","module":"C2"},{"value":"7,80E-01","module":"C3"},{"value":"4,05E-01","module":"C4"},{"value":"-3,56E-03","module":"D"}]},{"parameter":"PERM","unit":"MJ","values":[{"value":"6,98E-01","module":"A1-A3"},{"value":"0,0E+00","module":"A4"},{"value":"-6,98E-01","module":"A5"},{"value":"0,0E+00","module":"C1"},{"value":"0,0E+00","module":"C2"},{"value":"0,0E+00","module":"C3"},{"value":"0,0E+00","module":"C4"},{"value":"0,0E+00","module":"D"}]},{"parameter":"PERT","unit":"MJ","values":[{"value":"1,66E+01","module":"A1-A3"},{"value":"3,54E-03","module":"A4"},{"value":"-6,97E-01","module":"A5"},{"value":"0,0E+00","module":"C1"},{"value":"0,0E+00","module":"C2"},{"value":"7,80E-01","module":"C3"},{"value":"4,05E-01","module":"C4"},{"value":"-3,56E-03","module":"D"}]},{"parameter":"PENRE","unit":"MJ","values":[{"value":"1,03E+02","module":"A1-A3"},{"value":"2,47E-01","module":"A4"},{"value":"2,38E-02","module":"A5"},{"value":"0,0E+00","module":"C1"},{"value":"0,0E+00","module":"C2"},{"value":"4,32E+00","module":"C3"},{"value":"1,27E+00","module":"C4"},{"value":"-5,77E-04","module":"D"}]},{"parameter":"PENRM","unit":"MJ","values":[{"value":"8,88E-01","module":"A1-A3"},{"value":"0,0E+00","module":"A4"},{"value":"-8,76E-01","module":"A5"},{"value":"0,0E+00","module":"C1"},{"value":"0,0E+00","module":"C2"},{"value":"0,0E+00","module":"C3"},{"value":"0,0E+00","module":"C4"},{"value":"0,0E+00","module":"D"}]},{"parameter":"PENRT","unit":"MJ","values":[{"value":"1,04E+02","module":"A1-A3"},{"value":"2,47E-01","module":"A4"},{"value":"-8,52E-01","module":"A5"},{"value":"0,0E+00","module":"C1"},{"value":"0,0E+00","module":"C2"},{"value":"4,32E+00","module":"C3"},{"value":"1,27E+00","module":"C4"},{"value":"-5,77E-04","module":"D"}]},{"parameter":"SM","unit":"kg","values":[{"value":"3,30E-04","module":"A1-A3"},{"value":"0,0E+00","module":"A4"},{"value":"0,0E+00","module":"A5"},{"value":"0,0E+00","module":"C1"},{"value":"0,0E+00","module":"C2"},{"value":"0,0E+00","module":"C3"},{"value":"1,00E-02","module":"C4"},{"value":"0,0E+00","module":"D"}]},{"parameter":"RSF","unit":"MJ","values":[{"value":"2,36E-01","module":"A1-A3"},{"value":"1,26E-04","module":"A4"},{"value":"1,74E-05","module":"A5"},{"value":"0,0E+00","module":"C1"},{"value":"0,0E+00","module":"C2"},{"value":"1,72E-02","module":"C3"},{"value":"1,21E-03","module":"C4"},{"value":"-6,24E-07","module":"D"}]},{"parameter":"NRSF","unit":"MJ","values":[{"value":"4,85E-02","module":"A1-A3"},{"value":"4,52E-04","module":"A4"},{"value":"1,56E-04","module":"A5"},{"value":"0,0E+00","module":"C1"},{"value":"0,0E+00","module":"C2"},{"value":"0,0E+00","module":"C3"},{"value":"9,07E-02","module":"C4"},{"value":"-2,11E-04","module":"D"}]},{"parameter":"FW","unit":"m3","values":[{"value":"1,87E-01","module":"A1-A3"},{"value":"2,64E-05","module":"A4"},{"value":"1,60E-05","module":"A5"},{"value":"0,0E+00","module":"C1"},{"value":"0,0E+00","module":"C2"},{"value":"4,00E-03","module":"C3"},{"value":"9,02E-04","module":"C4"},{"value":"-4,29E-06","module":"D"}]}],"end_of_life_waste":[{"parameter":"HWD","unit":"kg","values":[{"value":"1,76E-02","module":"A1-A3"},{"value":"1,27E-05","module":"A4"},{"value":"1,94E-04","module":"A5"},{"value":"0,0E+00","module":"C1"},{"value":"0,0E+00","module":"C2"},{"value":"0,0E+00","module":"C3"},{"value":"4,65E-01","module":"C4"},{"value":"-2,71E-08","module":"D"}]},{"parameter":"NHWD","unit":"kg","values":[{"value":"5,95E-01","module":"A1-A3"},{"value":"1,20E-02","module":"A4"},{"value":"7,06E-02","module":"A5"},{"value":"0,0E+00","module":"C1"},{"value":"0,0E+00","module":"C2"},{"value":"4,65E-01","module":"C3"},{"value":"8,78E-02","module":"C4"},{"value":"-1,36E-05","module":"D"}]},{"parameter":"RWD","unit":"kg","values":[{"value":"2,15E-04","module":"A1-A3"},{"value":"1,68E-06","module":"A4"},{"value":"5,80E-09","module":"A5"},{"value":"0,0E+00","module":"C1"},{"value":"0,0E+00","module":"C2"},{"value":"0,0E+00","module":"C3"},{"value":"0,0E+00","module":"C4"},{"value":"-3,02E-09","module":"D"}]}],"end_of_life_flow":[{"parameter":"CRU","unit":"kg","values":[{"value":"0,0E+00","module":"A1-A3"},{"value":"0,0E+00","module":"A4"},{"value":"0,0E+00","module":"A5"},{"value":"0,0E+00","module":"C1"},{"value":"0,0E+00","module":"C2"},{"value":"0,0E+00","module":"C3"},{"value":"0,0E+00","module":"C4"},{"value":"0,0E+00","module":"D"}]},{"parameter":"MFR","unit":"kg","values":[{"value":"8,26E-02","module":"A1-A3"},{"value":"0,0E+00","module":"A4"},{"value":"1,06E-02","module":"A5"},{"value":"0,0E+00","module":"C1"},{"value":"0,0E+00","module":"C2"},{"value":"0,0E+00","module":"C3"},{"value":"0,0E+00","module":"C4"},{"value":"0,0E+00","module":"D"}]},{"parameter":"MER","unit":"kg","values":[{"value":"3,10E-02","module":"A1-A3"},{"value":"0,0E+00","module":"A4"},{"value":"5,00E-02","module":"A5"},{"value":"0,0E+00","module":"C1"},{"value":"0,0E+00","module":"C2"},{"value":"4,65E-01","module":"C3"},{"value":"0,0E+00","module":"C4"},{"value":"0,0E+00","module":"D"}]},{"parameter":"EEE","unit":"MJ","values":[{"value":"2,63E-02","module":"A1-A3"},{"value":"0,0E+00","module":"A4"},{"value":"3,47E-02","module":"A5"},{"value":"0,0E+00","module":"C1"},{"value":"0,0E+00","module":"C2"},{"value":"4,60E-04","module":"C3"},{"value":"0,0E+00","module":"C4"},{"value":"0,0E+00","module":"D"}]},{"parameter":"EET","unit":"MJ","values":[{"value":"3,97E-01","module":"A1-A3"},{"value":"0,0E+00","module":"A4"},{"value":"5,25E-01","module":"A5"},{"value":"0,0E+00","module":"C1"},{"value":"0,0E+00","module":"C2"},{"value":"6,96E-03","module":"C3"},{"value":"0,0E+00","module":"C4"},{"value":"0,0E+00","module":"D"}]}]}