{"product_name":"Con II unpholstered - high back and armrest","epd_id":"NEPD-3735-2683-EN","compliance":["EN 15804","ISO 14025","ISO 21930"],"producer_name":"Fora Form AS","environmental_impact":[{"parameter":"GWP-total","unit":"kg CO2-eq.","values":[{"value":"5,16E+01","module":"A1"},{"value":"5,94E-01","module":"A2"},{"value":"3,94E-03","module":"A3"},{"value":"7,72E-01","module":"A4"},{"value":"1,07E+00","module":"A5"},{"value":"3,64E-04","module":"B1"}]},{"parameter":"ODP","unit":"kg CFC 11-eq.","values":[{"value":"2,37E-06","module":"A1"},{"value":"1,09E-07","module":"A2"},{"value":"4,11E-10","module":"A3"},{"value":"1,42E-07","module":"A4"},{"value":"1,25E-08","module":"A5"},{"value":"3,50E-11","module":"B1"}]},{"parameter":"AP","unit":"kg SO2-eq.","values":[{"value":"3,09E-01","module":"A1"},{"value":"2,46E-03","module":"A2"},{"value":"2,35E-05","module":"A3"},{"value":"2,46E-03","module":"A4"},{"value":"5,40E-04","module":"A5"},{"value":"1,90E-06","module":"B1"}]},{"parameter":"EP","unit":"kg Phosphat-eq.","values":[{"value":"5,54E-02","module":"A1"},{"value":"3,55E-04","module":"A2"},{"value":"7,10E-06","module":"A3"},{"value":"4,08E-04","module":"A4"},{"value":"3,26E-04","module":"A5"},{"value":"2,39E-07","module":"B1"}]},{"parameter":"POCP","unit":"kg Ethen-eq.","values":[{"value":"1,61E-02","module":"A1"},{"value":"1,13E-04","module":"A2"},{"value":"4,92E-06","module":"A3"},{"value":"1,26E-04","module":"A4"},{"value":"5,80E-05","module":"A5"},{"value":"1,16E-07","module":"B1"}]},{"parameter":"ADPE","unit":"kg Sb-eq.","values":[{"value":"1,80E-04","module":"A1"},{"value":"1,72E-06","module":"A2"},{"value":"1,83E-08","module":"A3"},{"value":"2,35E-06","module":"A4"},{"value":"1,63E-07","module":"A5"},{"value":"1,33E-09","module":"B1"}]},{"parameter":"ADPF","unit":"MJ","values":[{"value":"5,27E+02","module":"A1"},{"value":"8,90E+00","module":"A2"},{"value":"4,61E-02","module":"A3"},{"value":"1,16E+01","module":"A4"},{"value":"1,09E+00","module":"A5"},{"value":"4,00E-03","module":"B1"}]},{"parameter":"ADPM","unit":"kg Sb-eq.","values":[{"value":"1,80E-04","module":"A1"},{"value":"1,72E-06","module":"A2"},{"value":"1,83E-08","module":"A3"},{"value":"2,35E-06","module":"A4"},{"value":"1,63E-07","module":"A5"},{"value":"1,33E-09","module":"B1"}]}],"additional_environmental_impact":[],"resource_use":[{"parameter":"PERE","unit":"MJ","values":[{"value":"1,02E+02","module":"A1"},{"value":"1,34E-01","module":"A2"},{"value":"3,01E-01","module":"A3"},{"value":"1,70E-01","module":"A4"},{"value":"1,20E+01","module":"A5"},{"value":"7,60E-04","module":"B1"}]},{"parameter":"PERM","unit":"MJ","values":[{"value":"3,16E+01","module":"A1"},{"value":"0,0E+00","module":"A2"},{"value":"0,0E+00","module":"A3"},{"value":"0,0E+00","module":"A4"},{"value":"0,0E+00","module":"A5"},{"value":"0,0E+00","module":"B1"}]},{"parameter":"PERT","unit":"MJ","values":[{"value":"1,34E+02","module":"A1"},{"value":"1,34E-01","module":"A2"},{"value":"3,01E-01","module":"A3"},{"value":"1,70E-01","module":"A4"},{"value":"1,20E+01","module":"A5"},{"value":"7,60E-04","module":"B1"}]},{"parameter":"PENRE","unit":"MJ","values":[{"value":"6,61E+02","module":"A1"},{"value":"9,12E+00","module":"A2"},{"value":"5,54E-02","module":"A3"},{"value":"1,19E+01","module":"A4"},{"value":"9,08E+00","module":"A5"},{"value":"6,14E-03","module":"B1"}]},{"parameter":"PENRM","unit":"MJ","values":[{"value":"8,77E+01","module":"A1"},{"value":"0,0E+00","module":"A2"},{"value":"0,0E+00","module":"A3"},{"value":"0,0E+00","module":"A4"},{"value":"0,0E+00","module":"A5"},{"value":"0,0E+00","module":"B1"}]},{"parameter":"PENRT","unit":"MJ","values":[{"value":"7,49E+02","module":"A1"},{"value":"9,12E+00","module":"A2"},{"value":"5,54E-02","module":"A3"},{"value":"1,19E+01","module":"A4"},{"value":"9,08E+00","module":"A5"},{"value":"6,14E-03","module":"B1"}]},{"parameter":"SM","unit":"kg","values":[{"value":"3,65E+00","module":"A1"},{"value":"0,0E+00","module":"A2"},{"value":"0,0E+00","module":"A3"},{"value":"0,0E+00","module":"A4"},{"value":"0,0E+00","module":"A5"},{"value":"0,0E+00","module":"B1"}]},{"parameter":"RSF","unit":"MJ","values":[{"value":"0,0E+00","module":"A1"},{"value":"0,0E+00","module":"A2"},{"value":"2,13E-05","module":"A3"},{"value":"0,0E+00","module":"A4"},{"value":"0,0E+00","module":"A5"},{"value":"0,0E+00","module":"B1"}]},{"parameter":"NRSF","unit":"MJ","values":[{"value":"0,0E+00","module":"A1"},{"value":"0,0E+00","module":"A2"},{"value":"2,18E-02","module":"A3"},{"value":"0,0E+00","module":"A4"},{"value":"0,0E+00","module":"A5"},{"value":"0,0E+00","module":"B1"}]},{"parameter":"FW","unit":"m3","values":[{"value":"4,15E-01","module":"A1"},{"value":"1,69E-03","module":"A2"},{"value":"3,24E-05","module":"A3"},{"value":"2,23E-03","module":"A4"},{"value":"2,91E-03","module":"A5"},{"value":"1,17E-03","module":"B1"}]}],"end_of_life_waste":[{"parameter":"HWD","unit":"kg","values":[{"value":"2,49E-03","module":"A1"},{"value":"5,33E-06","module":"A2"},{"value":"7,29E-08","module":"A3"},{"value":"6,95E-06","module":"A4"},{"value":"2,32E-06","module":"A5"},{"value":"1,58E-08","module":"B1"}]},{"parameter":"NHWD","unit":"kg","values":[{"value":"3,29E+01","module":"A1"},{"value":"4,61E-01","module":"A2"},{"value":"2,26E-03","module":"A3"},{"value":"6,27E-01","module":"A4"},{"value":"7,99E-01","module":"A5"},{"value":"2,30E-04","module":"B1"}]},{"parameter":"RWD","unit":"kg","values":[{"value":"1,71E-03","module":"A1"},{"value":"6,25E-05","module":"A2"},{"value":"2,74E-07","module":"A3"},{"value":"8,18E-05","module":"A4"},{"value":"5,50E-06","module":"A5"},{"value":"3,49E-08","module":"B1"}]}],"end_of_life_flow":[{"parameter":"CRU","unit":"kg","values":[{"value":"0,0E+00","module":"A1"},{"value":"0,0E+00","module":"A2"},{"value":"0,0E+00","module":"A3"},{"value":"0,0E+00","module":"A4"},{"value":"0,0E+00","module":"A5"},{"value":"0,0E+00","module":"B1"}]},{"parameter":"MFR","unit":"kg","values":[{"value":"0,0E+00","module":"A1"},{"value":"0,0E+00","module":"A2"},{"value":"0,0E+00","module":"A3"},{"value":"0,0E+00","module":"A4"},{"value":"1,89E-02","module":"A5"},{"value":"0,0E+00","module":"B1"}]},{"parameter":"MER","unit":"kg","values":[{"value":"0,0E+00","module":"A1"},{"value":"0,0E+00","module":"A2"},{"value":"0,0E+00","module":"A3"},{"value":"0,0E+00","module":"A4"},{"value":"0,0E+00","module":"A5"},{"value":"0,0E+00","module":"B1"}]},{"parameter":"EEE","unit":"MJ","values":[{"value":"0,0E+00","module":"A1"},{"value":"0,0E+00","module":"A2"},{"value":"0,0E+00","module":"A3"},{"value":"0,0E+00","module":"A4"},{"value":"1,10E+00","module":"A5"},{"value":"0,0E+00","module":"B1"}]},{"parameter":"EET","unit":"MJ","values":[{"value":"0,0E+00","module":"A1"},{"value":"0,0E+00","module":"A2"},{"value":"0,0E+00","module":"A3"},{"value":"0,0E+00","module":"A4"},{"value":"1,22E+01","module":"A5"},{"value":"0,0E+00","module":"B1"}]}]}