{"product_name":"Concrete C32/40 CIIIB WTT ECOPact, Mix code BWL2922/016, Bow plant, United Kingdom","epd_id":"IBU-CEI-HOL-2205120-UK2024001592-ISUE002-EN","compliance":["EN 15804+A2","ISO 14025"],"producer_name":"Aggregate Industries","environmental_impact":[{"parameter":"GWP-total","unit":"kg CO2-eq.","values":[{"value":"1,84E+02","module":"A1-A3"},{"value":"1,62E+00","module":"A4"},{"value":"4,80E+00","module":"A5"},{"value":"-2,22E+00","module":"B1"},{"value":"9,00E+00","module":"C1"},{"value":"4,42E+00","module":"C2"},{"value":"2,67E+00","module":"C3"},{"value":"0,0E+00","module":"C4"},{"value":"-4,27E+00","module":"D"}]},{"parameter":"GWP-fossil","unit":"kg CO2-eq.","values":[{"value":"1,84E+02","module":"A1-A3"},{"value":"1,62E+00","module":"A4"},{"value":"4,80E+00","module":"A5"},{"value":"-2,22E+00","module":"B1"},{"value":"9,00E+00","module":"C1"},{"value":"4,42E+00","module":"C2"},{"value":"2,67E+00","module":"C3"},{"value":"0,0E+00","module":"C4"},{"value":"-4,26E+00","module":"D"}]},{"parameter":"GWP-biogenic","unit":"kg CO2-eq.","values":[{"value":"1,34E-01","module":"A1-A3"},{"value":"2,09E-04","module":"A4"},{"value":"2,31E-03","module":"A5"},{"value":"0,0E+00","module":"B1"},{"value":"7,31E-04","module":"C1"},{"value":"3,46E-04","module":"C2"},{"value":"7,84E-04","module":"C3"},{"value":"0,0E+00","module":"C4"},{"value":"-4,94E-03","module":"D"}]},{"parameter":"GWP-luluc","unit":"kg CO2-eq.","values":[{"value":"1,42E-02","module":"A1-A3"},{"value":"2,48E-05","module":"A4"},{"value":"2,75E-04","module":"A5"},{"value":"0,0E+00","module":"B1"},{"value":"2,22E-04","module":"C1"},{"value":"7,97E-05","module":"C2"},{"value":"1,68E-04","module":"C3"},{"value":"0,0E+00","module":"C4"},{"value":"-2,79E-04","module":"D"}]},{"parameter":"ODP","unit":"kg CFC11-eq.","values":[{"value":"3,74E-06","module":"A1-A3"},{"value":"3,83E-07","module":"A4"},{"value":"4,57E-07","module":"A5"},{"value":"0,0E+00","module":"B1"},{"value":"2,02E-06","module":"C1"},{"value":"9,77E-07","module":"C2"},{"value":"5,80E-07","module":"C3"},{"value":"0,0E+00","module":"C4"},{"value":"-7,21E-07","module":"D"}]},{"parameter":"AP","unit":"mol H^(+)-eq.","values":[{"value":"3,66E-01","module":"A1-A3"},{"value":"4,03E-03","module":"A4"},{"value":"2,39E-02","module":"A5"},{"value":"0,0E+00","module":"B1"},{"value":"9,70E-02","module":"C1"},{"value":"1,51E-02","module":"C2"},{"value":"2,34E-02","module":"C3"},{"value":"0,0E+00","module":"C4"},{"value":"-3,17E-02","module":"D"}]},{"parameter":"ADPE","unit":"kg Sb-eq.","values":[{"value":"5,07E-05","module":"A1-A3"},{"value":"1,06E-07","module":"A4"},{"value":"9,03E-07","module":"A5"},{"value":"0,0E+00","module":"B1"},{"value":"4,66E-07","module":"C1"},{"value":"3,59E-07","module":"C2"},{"value":"1,90E-07","module":"C3"},{"value":"0,0E+00","module":"C4"},{"value":"-9,49E-07","module":"D"}]},{"parameter":"ADPF","unit":"MJ","values":[{"value":"1,28E+03","module":"A1-A3"},{"value":"2,29E+01","module":"A4"},{"value":"4,77E+01","module":"A5"},{"value":"0,0E+00","module":"B1"},{"value":"1,25E+02","module":"C1"},{"value":"6,11E+01","module":"C2"},{"value":"8,07E+01","module":"C3"},{"value":"0,0E+00","module":"C4"},{"value":"-7,03E+01","module":"D"}]},{"parameter":"WDP","unit":"m^3 world-eq.","values":[{"value":"2,26E+01","module":"A1-A3"},{"value":"1,18E-03","module":"A4"},{"value":"3,69E-01","module":"A5"},{"value":"0,0E+00","module":"B1"},{"value":"3,21E-02","module":"C1"},{"value":"2,37E-02","module":"C2"},{"value":"5,21E-02","module":"C3"},{"value":"0,0E+00","module":"C4"},{"value":"-8,39E+00","module":"D"}]},{"parameter":"EP-freshwater","unit":"kg P-eq.","values":[{"value":"1,48E-02","module":"A1-A3"},{"value":"1,20E-05","module":"A4"},{"value":"3,18E-04","module":"A5"},{"value":"0,0E+00","module":"B1"},{"value":"5,40E-05","module":"C1"},{"value":"8,16E-05","module":"C2"},{"value":"1,20E-03","module":"C3"},{"value":"0,0E+00","module":"C4"},{"value":"-7,23E-04","module":"D"}]},{"parameter":"EP-marine","unit":"kg N-eq.","values":[{"value":"1,02E-01","module":"A1-A3"},{"value":"1,28E-03","module":"A4"},{"value":"9,69E-03","module":"A5"},{"value":"0,0E+00","module":"B1"},{"value":"4,36E-02","module":"C1"},{"value":"4,72E-03","module":"C2"},{"value":"1,03E-02","module":"C3"},{"value":"0,0E+00","module":"C4"},{"value":"-1,38E-02","module":"D"}]},{"parameter":"EP-terrestrial","unit":"mol N-eq.","values":[{"value":"1,12E+00","module":"A1-A3"},{"value":"9,95E-03","module":"A4"},{"value":"1,06E-01","module":"A5"},{"value":"0,0E+00","module":"B1"},{"value":"4,78E-01","module":"C1"},{"value":"5,18E-02","module":"C2"},{"value":"1,10E-01","module":"C3"},{"value":"0,0E+00","module":"C4"},{"value":"-1,50E-01","module":"D"}]}],"additional_environmental_impact":[{"parameter":"PM","unit":"disease incidence","values":[{"value":"3,40E-06","module":"A1-A3"},{"value":"1,06E-07","module":"A4"},{"value":"5,37E-07","module":"A5"},{"value":"0,0E+00","module":"B1"},{"value":"2,61E-06","module":"C1"},{"value":"3,71E-07","module":"C2"},{"value":"5,54E-07","module":"C3"},{"value":"0,0E+00","module":"C4"},{"value":"-8,19E-07","module":"D"}]},{"parameter":"ETP-fw","unit":"CTUe","values":[{"value":"5,38E+02","module":"A1-A3"},{"value":"1,03E+01","module":"A4"},{"value":"1,71E+01","module":"A5"},{"value":"0,0E+00","module":"B1"},{"value":"4,15E+01","module":"C1"},{"value":"2,94E+01","module":"C2"},{"value":"1,56E+01","module":"C3"},{"value":"0,0E+00","module":"C4"},{"value":"-2,22E+01","module":"D"}]},{"parameter":"HTP-c","unit":"CTUh","values":[{"value":"8,52E-08","module":"A1-A3"},{"value":"1,60E-10","module":"A4"},{"value":"1,47E-09","module":"A5"},{"value":"0,0E+00","module":"B1"},{"value":"5,42E-10","module":"C1"},{"value":"3,96E-10","module":"C2"},{"value":"2,18E-10","module":"C3"},{"value":"0,0E+00","module":"C4"},{"value":"-7,88E-10","module":"D"}]},{"parameter":"HTP-nc","unit":"CTUh","values":[{"value":"2,39E-06","module":"A1-A3"},{"value":"1,81E-08","module":"A4"},{"value":"4,71E-08","module":"A5"},{"value":"0,0E+00","module":"B1"},{"value":"4,25E-08","module":"C1"},{"value":"5,28E-08","module":"C2"},{"value":"1,34E-08","module":"C3"},{"value":"0,0E+00","module":"C4"},{"value":"-2,36E-08","module":"D"}]},{"parameter":"SQP","unit":"-","values":[{"value":"2,99E+02","module":"A1-A3"},{"value":"1,17E+01","module":"A4"},{"value":"6,08E+00","module":"A5"},{"value":"0,0E+00","module":"B1"},{"value":"7,88E-01","module":"C1"},{"value":"5,32E-01","module":"C2"},{"value":"1,63E+01","module":"C3"},{"value":"0,0E+00","module":"C4"},{"value":"-2,55E+02","module":"D"}]},{"parameter":"IRP","unit":"kBq U235-eq.","values":[{"value":"1,73E+01","module":"A1-A3"},{"value":"1,02E-01","module":"A4"},{"value":"4,78E-01","module":"A5"},{"value":"0,0E+00","module":"B1"},{"value":"5,49E-01","module":"C1"},{"value":"2,64E-01","module":"C2"},{"value":"1,73E+00","module":"C3"},{"value":"0,0E+00","module":"C4"},{"value":"-1,07E+00","module":"D"}]}],"resource_use":[{"parameter":"PERM","unit":"MJ","values":[{"value":"6,01E-01","module":"A1-A3"},{"value":"0,0E+00","module":"A4"},{"value":"9,55E-03","module":"A5"},{"value":"0,0E+00","module":"B1"},{"value":"0,0E+00","module":"C1"},{"value":"0,0E+00","module":"C2"},{"value":"0,0E+00","module":"C3"},{"value":"0,0E+00","module":"C4"},{"value":"0,0E+00","module":"D"}]},{"parameter":"PENRM","unit":"MJ","values":[{"value":"4,12E+01","module":"A1-A3"},{"value":"0,0E+00","module":"A4"},{"value":"6,55E-01","module":"A5"},{"value":"0,0E+00","module":"B1"},{"value":"0,0E+00","module":"C1"},{"value":"0,0E+00","module":"C2"},{"value":"0,0E+00","module":"C3"},{"value":"0,0E+00","module":"C4"},{"value":"0,0E+00","module":"D"}]},{"parameter":"PENRT","unit":"MJ","values":[{"value":"1,29E+03","module":"A1-A3"},{"value":"2,29E+01","module":"A4"},{"value":"4,78E+01","module":"A5"},{"value":"0,0E+00","module":"B1"},{"value":"1,25E+02","module":"C1"},{"value":"6,11E+01","module":"C2"},{"value":"8,07E+01","module":"C3"},{"value":"0,0E+00","module":"C4"},{"value":"-7,03E+01","module":"D"}]},{"parameter":"SM","unit":"kg","values":[{"value":"2,01E+01","module":"A1-A3"},{"value":"0,0E+00","module":"A4"},{"value":"3,20E-01","module":"A5"},{"value":"0,0E+00","module":"B1"},{"value":"0,0E+00","module":"C1"},{"value":"0,0E+00","module":"C2"},{"value":"0,0E+00","module":"C3"},{"value":"0,0E+00","module":"C4"},{"value":"2,39E+03","module":"D"}]},{"parameter":"RSF","unit":"MJ","values":[{"value":"1,38E+02","module":"A1-A3"},{"value":"0,0E+00","module":"A4"},{"value":"2,20E+00","module":"A5"},{"value":"0,0E+00","module":"B1"},{"value":"0,0E+00","module":"C1"},{"value":"0,0E+00","module":"C2"},{"value":"0,0E+00","module":"C3"},{"value":"0,0E+00","module":"C4"},{"value":"0,0E+00","module":"D"}]},{"parameter":"NRSF","unit":"MJ","values":[{"value":"3,54E+02","module":"A1-A3"},{"value":"0,0E+00","module":"A4"},{"value":"5,62E+00","module":"A5"},{"value":"0,0E+00","module":"B1"},{"value":"0,0E+00","module":"C1"},{"value":"0,0E+00","module":"C2"},{"value":"0,0E+00","module":"C3"},{"value":"0,0E+00","module":"C4"},{"value":"0,0E+00","module":"D"}]}],"end_of_life_waste":[{"parameter":"HWD","unit":"kg","values":[{"value":"6,13E-01","module":"A1-A3"},{"value":"3,25E-03","module":"A4"},{"value":"1,20E-02","module":"A5"},{"value":"0,0E+00","module":"B1"},{"value":"7,09E-03","module":"C1"},{"value":"1,49E-02","module":"C2"},{"value":"1,30E-02","module":"C3"},{"value":"0,0E+00","module":"C4"},{"value":"-3,34E-02","module":"D"}]},{"parameter":"RWD","unit":"kg","values":[{"value":"2,61E-02","module":"A1-A3"},{"value":"1,63E-04","module":"A4"},{"value":"6,12E-04","module":"A5"},{"value":"0,0E+00","module":"B1"},{"value":"8,91E-04","module":"C1"},{"value":"4,31E-04","module":"C2"},{"value":"6,04E-04","module":"C3"},{"value":"0,0E+00","module":"C4"},{"value":"-5,11E-04","module":"D"}]}],"end_of_life_flow":[{"parameter":"CRU","unit":"kg","values":[{"value":"0,0E+00","module":"A1-A3"},{"value":"0,0E+00","module":"A4"},{"value":"0,0E+00","module":"A5"},{"value":"0,0E+00","module":"B1"},{"value":"0,0E+00","module":"C1"},{"value":"0,0E+00","module":"C2"},{"value":"0,0E+00","module":"C3"},{"value":"0,0E+00","module":"C4"},{"value":"0,0E+00","module":"D"}]},{"parameter":"MFR","unit":"kg","values":[{"value":"2,10E-02","module":"A1-A3"},{"value":"0,0E+00","module":"A4"},{"value":"3,82E+01","module":"A5"},{"value":"0,0E+00","module":"B1"},{"value":"0,0E+00","module":"C1"},{"value":"0,0E+00","module":"C2"},{"value":"2,41E+03","module":"C3"},{"value":"0,0E+00","module":"C4"},{"value":"0,0E+00","module":"D"}]},{"parameter":"MER","unit":"kg","values":[{"value":"0,0E+00","module":"A1-A3"},{"value":"0,0E+00","module":"A4"},{"value":"0,0E+00","module":"A5"},{"value":"0,0E+00","module":"B1"},{"value":"0,0E+00","module":"C1"},{"value":"0,0E+00","module":"C2"},{"value":"0,0E+00","module":"C3"},{"value":"0,0E+00","module":"C4"},{"value":"0,0E+00","module":"D"}]},{"parameter":"EEE","unit":"MJ","values":[{"value":"0,0E+00","module":"A1-A3"},{"value":"0,0E+00","module":"A4"},{"value":"0,0E+00","module":"A5"},{"value":"0,0E+00","module":"B1"},{"value":"0,0E+00","module":"C1"},{"value":"0,0E+00","module":"C2"},{"value":"0,0E+00","module":"C3"},{"value":"0,0E+00","module":"C4"},{"value":"0,0E+00","module":"D"}]},{"parameter":"EET","unit":"MJ","values":[{"value":"0,0E+00","module":"A1-A3"},{"value":"0,0E+00","module":"A4"},{"value":"0,0E+00","module":"A5"},{"value":"0,0E+00","module":"B1"},{"value":"0,0E+00","module":"C1"},{"value":"0,0E+00","module":"C2"},{"value":"0,0E+00","module":"C3"},{"value":"0,0E+00","module":"C4"},{"value":"0,0E+00","module":"D"}]}]}