{"product_name":"Concrete C28/35 CIIIA ECOPact, Mix code WHE1a02_2408 Version 1, Whetstone plant, United Kingdom","epd_id":"IBU-CEI-HOL-2205120-UK2024001606-ISUE001-EN","compliance":["EN 15804+A2","ISO 14025"],"producer_name":"Aggregate Industries","environmental_impact":[{"parameter":"GWP-total","unit":"kg CO2-eq.","values":[{"value":"1,68E+02","module":"A1-A3"},{"value":"1,17E+01","module":"A4"},{"value":"5,46E+00","module":"A5"},{"value":"-2,45E+00","module":"B1"},{"value":"9,00E+00","module":"C1"},{"value":"4,29E+00","module":"C2"},{"value":"1,30E+00","module":"C3"},{"value":"0,0E+00","module":"C4"},{"value":"-4,16E+00","module":"D"}]},{"parameter":"GWP-fossil","unit":"kg CO2-eq.","values":[{"value":"1,68E+02","module":"A1-A3"},{"value":"1,17E+01","module":"A4"},{"value":"5,46E+00","module":"A5"},{"value":"-2,45E+00","module":"B1"},{"value":"9,00E+00","module":"C1"},{"value":"4,29E+00","module":"C2"},{"value":"1,30E+00","module":"C3"},{"value":"0,0E+00","module":"C4"},{"value":"-4,16E+00","module":"D"}]},{"parameter":"GWP-biogenic","unit":"kg CO2-eq.","values":[{"value":"6,98E-02","module":"A1-A3"},{"value":"8,05E-04","module":"A4"},{"value":"1,61E-03","module":"A5"},{"value":"0,0E+00","module":"B1"},{"value":"7,31E-04","module":"C1"},{"value":"3,36E-04","module":"C2"},{"value":"7,61E-04","module":"C3"},{"value":"0,0E+00","module":"C4"},{"value":"-4,82E-03","module":"D"}]},{"parameter":"GWP-luluc","unit":"kg CO2-eq.","values":[{"value":"1,00E-02","module":"A1-A3"},{"value":"9,51E-05","module":"A4"},{"value":"2,55E-04","module":"A5"},{"value":"0,0E+00","module":"B1"},{"value":"2,22E-04","module":"C1"},{"value":"7,74E-05","module":"C2"},{"value":"1,63E-04","module":"C3"},{"value":"0,0E+00","module":"C4"},{"value":"-2,72E-04","module":"D"}]},{"parameter":"ODP","unit":"kg CFC11-eq.","values":[{"value":"5,34E-06","module":"A1-A3"},{"value":"2,79E-06","module":"A4"},{"value":"5,44E-07","module":"A5"},{"value":"0,0E+00","module":"B1"},{"value":"2,02E-06","module":"C1"},{"value":"9,49E-07","module":"C2"},{"value":"5,64E-07","module":"C3"},{"value":"0,0E+00","module":"C4"},{"value":"-7,03E-07","module":"D"}]},{"parameter":"AP","unit":"mol H^(+)-eq.","values":[{"value":"4,85E-01","module":"A1-A3"},{"value":"2,34E-02","module":"A4"},{"value":"2,83E-02","module":"A5"},{"value":"0,0E+00","module":"B1"},{"value":"9,70E-02","module":"C1"},{"value":"1,46E-02","module":"C2"},{"value":"2,28E-02","module":"C3"},{"value":"0,0E+00","module":"C4"},{"value":"-3,09E-02","module":"D"}]},{"parameter":"ADPE","unit":"kg Sb-eq.","values":[{"value":"3,02E-05","module":"A1-A3"},{"value":"5,11E-07","module":"A4"},{"value":"7,16E-07","module":"A5"},{"value":"0,0E+00","module":"B1"},{"value":"4,66E-07","module":"C1"},{"value":"3,48E-07","module":"C2"},{"value":"1,85E-07","module":"C3"},{"value":"0,0E+00","module":"C4"},{"value":"-9,26E-07","module":"D"}]},{"parameter":"ADPF","unit":"MJ","values":[{"value":"9,14E+02","module":"A1-A3"},{"value":"1,67E+02","module":"A4"},{"value":"4,83E+01","module":"A5"},{"value":"0,0E+00","module":"B1"},{"value":"1,25E+02","module":"C1"},{"value":"5,93E+01","module":"C2"},{"value":"7,84E+01","module":"C3"},{"value":"0,0E+00","module":"C4"},{"value":"-6,86E+01","module":"D"}]},{"parameter":"WDP","unit":"m^3 world-eq.","values":[{"value":"2,04E+01","module":"A1-A3"},{"value":"-2,79E-02","module":"A4"},{"value":"4,23E-01","module":"A5"},{"value":"0,0E+00","module":"B1"},{"value":"3,21E-02","module":"C1"},{"value":"2,30E-02","module":"C2"},{"value":"5,06E-02","module":"C3"},{"value":"0,0E+00","module":"C4"},{"value":"-8,18E+00","module":"D"}]},{"parameter":"EP-freshwater","unit":"kg P-eq.","values":[{"value":"1,70E-02","module":"A1-A3"},{"value":"4,80E-05","module":"A4"},{"value":"4,34E-04","module":"A5"},{"value":"0,0E+00","module":"B1"},{"value":"5,40E-05","module":"C1"},{"value":"7,93E-05","module":"C2"},{"value":"1,17E-03","module":"C3"},{"value":"0,0E+00","module":"C4"},{"value":"-7,05E-04","module":"D"}]},{"parameter":"EP-marine","unit":"kg N-eq.","values":[{"value":"4,01E-02","module":"A1-A3"},{"value":"3,89E-03","module":"A4"},{"value":"8,92E-03","module":"A5"},{"value":"0,0E+00","module":"B1"},{"value":"4,36E-02","module":"C1"},{"value":"4,59E-03","module":"C2"},{"value":"1,00E-02","module":"C3"},{"value":"0,0E+00","module":"C4"},{"value":"-1,35E-02","module":"D"}]},{"parameter":"EP-terrestrial","unit":"mol N-eq.","values":[{"value":"1,55E+00","module":"A1-A3"},{"value":"4,31E-02","module":"A4"},{"value":"1,20E-01","module":"A5"},{"value":"0,0E+00","module":"B1"},{"value":"4,78E-01","module":"C1"},{"value":"5,03E-02","module":"C2"},{"value":"1,07E-01","module":"C3"},{"value":"0,0E+00","module":"C4"},{"value":"-1,46E-01","module":"D"}]}],"additional_environmental_impact":[{"parameter":"PM","unit":"disease incidence","values":[{"value":"2,09E-06","module":"A1-A3"},{"value":"7,34E-07","module":"A4"},{"value":"5,35E-07","module":"A5"},{"value":"0,0E+00","module":"B1"},{"value":"2,61E-06","module":"C1"},{"value":"3,61E-07","module":"C2"},{"value":"5,38E-07","module":"C3"},{"value":"0,0E+00","module":"C4"},{"value":"-7,99E-07","module":"D"}]},{"parameter":"ETP-fw","unit":"CTUe","values":[{"value":"2,42E+02","module":"A1-A3"},{"value":"6,90E+01","module":"A4"},{"value":"1,44E+01","module":"A5"},{"value":"0,0E+00","module":"B1"},{"value":"4,15E+01","module":"C1"},{"value":"2,85E+01","module":"C2"},{"value":"1,52E+01","module":"C3"},{"value":"0,0E+00","module":"C4"},{"value":"-2,16E+01","module":"D"}]},{"parameter":"HTP-c","unit":"CTUh","values":[{"value":"3,09E-08","module":"A1-A3"},{"value":"8,97E-10","module":"A4"},{"value":"7,55E-10","module":"A5"},{"value":"0,0E+00","module":"B1"},{"value":"5,42E-10","module":"C1"},{"value":"3,84E-10","module":"C2"},{"value":"2,11E-10","module":"C3"},{"value":"0,0E+00","module":"C4"},{"value":"-7,68E-10","module":"D"}]},{"parameter":"HTP-nc","unit":"CTUh","values":[{"value":"6,12E-07","module":"A1-A3"},{"value":"1,11E-07","module":"A4"},{"value":"2,28E-08","module":"A5"},{"value":"0,0E+00","module":"B1"},{"value":"4,25E-08","module":"C1"},{"value":"5,13E-08","module":"C2"},{"value":"1,30E-08","module":"C3"},{"value":"0,0E+00","module":"C4"},{"value":"-2,30E-08","module":"D"}]},{"parameter":"SQP","unit":"-","values":[{"value":"1,78E+02","module":"A1-A3"},{"value":"9,16E-01","module":"A4"},{"value":"4,84E+00","module":"A5"},{"value":"0,0E+00","module":"B1"},{"value":"7,88E-01","module":"C1"},{"value":"5,16E-01","module":"C2"},{"value":"1,59E+01","module":"C3"},{"value":"0,0E+00","module":"C4"},{"value":"-2,48E+02","module":"D"}]},{"parameter":"IRP","unit":"kBq U235-eq.","values":[{"value":"4,93E+00","module":"A1-A3"},{"value":"7,37E-01","module":"A4"},{"value":"3,20E-01","module":"A5"},{"value":"0,0E+00","module":"B1"},{"value":"5,49E-01","module":"C1"},{"value":"2,56E-01","module":"C2"},{"value":"1,68E+00","module":"C3"},{"value":"0,0E+00","module":"C4"},{"value":"-1,04E+00","module":"D"}]}],"resource_use":[{"parameter":"PERM","unit":"MJ","values":[{"value":"1,70E-01","module":"A1-A3"},{"value":"0,0E+00","module":"A4"},{"value":"3,46E-03","module":"A5"},{"value":"0,0E+00","module":"B1"},{"value":"0,0E+00","module":"C1"},{"value":"0,0E+00","module":"C2"},{"value":"0,0E+00","module":"C3"},{"value":"0,0E+00","module":"C4"},{"value":"0,0E+00","module":"D"}]},{"parameter":"PENRM","unit":"MJ","values":[{"value":"8,38E+00","module":"A1-A3"},{"value":"0,0E+00","module":"A4"},{"value":"1,71E-01","module":"A5"},{"value":"0,0E+00","module":"B1"},{"value":"0,0E+00","module":"C1"},{"value":"0,0E+00","module":"C2"},{"value":"0,0E+00","module":"C3"},{"value":"0,0E+00","module":"C4"},{"value":"0,0E+00","module":"D"}]},{"parameter":"PENRT","unit":"MJ","values":[{"value":"9,14E+02","module":"A1-A3"},{"value":"1,67E+02","module":"A4"},{"value":"4,83E+01","module":"A5"},{"value":"0,0E+00","module":"B1"},{"value":"1,25E+02","module":"C1"},{"value":"5,93E+01","module":"C2"},{"value":"7,84E+01","module":"C3"},{"value":"0,0E+00","module":"C4"},{"value":"-6,86E+01","module":"D"}]},{"parameter":"SM","unit":"kg","values":[{"value":"1,01E+01","module":"A1-A3"},{"value":"0,0E+00","module":"A4"},{"value":"2,07E-01","module":"A5"},{"value":"0,0E+00","module":"B1"},{"value":"0,0E+00","module":"C1"},{"value":"0,0E+00","module":"C2"},{"value":"0,0E+00","module":"C3"},{"value":"0,0E+00","module":"C4"},{"value":"2,33E+03","module":"D"}]},{"parameter":"RSF","unit":"MJ","values":[{"value":"7,44E+01","module":"A1-A3"},{"value":"0,0E+00","module":"A4"},{"value":"1,52E+00","module":"A5"},{"value":"0,0E+00","module":"B1"},{"value":"0,0E+00","module":"C1"},{"value":"0,0E+00","module":"C2"},{"value":"0,0E+00","module":"C3"},{"value":"0,0E+00","module":"C4"},{"value":"0,0E+00","module":"D"}]},{"parameter":"NRSF","unit":"MJ","values":[{"value":"1,37E+02","module":"A1-A3"},{"value":"0,0E+00","module":"A4"},{"value":"2,79E+00","module":"A5"},{"value":"0,0E+00","module":"B1"},{"value":"0,0E+00","module":"C1"},{"value":"0,0E+00","module":"C2"},{"value":"0,0E+00","module":"C3"},{"value":"0,0E+00","module":"C4"},{"value":"0,0E+00","module":"D"}]}],"end_of_life_waste":[{"parameter":"HWD","unit":"kg","values":[{"value":"2,55E-01","module":"A1-A3"},{"value":"5,06E-03","module":"A4"},{"value":"7,35E-03","module":"A5"},{"value":"0,0E+00","module":"B1"},{"value":"7,09E-03","module":"C1"},{"value":"1,45E-02","module":"C2"},{"value":"1,27E-02","module":"C3"},{"value":"0,0E+00","module":"C4"},{"value":"-3,26E-02","module":"D"}]},{"parameter":"RWD","unit":"kg","values":[{"value":"3,31E-03","module":"A1-A3"},{"value":"1,19E-03","module":"A4"},{"value":"2,81E-04","module":"A5"},{"value":"0,0E+00","module":"B1"},{"value":"8,91E-04","module":"C1"},{"value":"4,19E-04","module":"C2"},{"value":"5,87E-04","module":"C3"},{"value":"0,0E+00","module":"C4"},{"value":"-4,98E-04","module":"D"}]}],"end_of_life_flow":[{"parameter":"CRU","unit":"kg","values":[{"value":"0,0E+00","module":"A1-A3"},{"value":"0,0E+00","module":"A4"},{"value":"0,0E+00","module":"A5"},{"value":"0,0E+00","module":"B1"},{"value":"0,0E+00","module":"C1"},{"value":"0,0E+00","module":"C2"},{"value":"0,0E+00","module":"C3"},{"value":"0,0E+00","module":"C4"},{"value":"0,0E+00","module":"D"}]},{"parameter":"MFR","unit":"kg","values":[{"value":"3,89E-02","module":"A1-A3"},{"value":"0,0E+00","module":"A4"},{"value":"4,76E+01","module":"A5"},{"value":"0,0E+00","module":"B1"},{"value":"0,0E+00","module":"C1"},{"value":"0,0E+00","module":"C2"},{"value":"2,34E+03","module":"C3"},{"value":"0,0E+00","module":"C4"},{"value":"0,0E+00","module":"D"}]},{"parameter":"MER","unit":"kg","values":[{"value":"0,0E+00","module":"A1-A3"},{"value":"0,0E+00","module":"A4"},{"value":"0,0E+00","module":"A5"},{"value":"0,0E+00","module":"B1"},{"value":"0,0E+00","module":"C1"},{"value":"0,0E+00","module":"C2"},{"value":"0,0E+00","module":"C3"},{"value":"0,0E+00","module":"C4"},{"value":"0,0E+00","module":"D"}]},{"parameter":"EEE","unit":"MJ","values":[{"value":"0,0E+00","module":"A1-A3"},{"value":"0,0E+00","module":"A4"},{"value":"0,0E+00","module":"A5"},{"value":"0,0E+00","module":"B1"},{"value":"0,0E+00","module":"C1"},{"value":"0,0E+00","module":"C2"},{"value":"0,0E+00","module":"C3"},{"value":"0,0E+00","module":"C4"},{"value":"0,0E+00","module":"D"}]},{"parameter":"EET","unit":"MJ","values":[{"value":"0,0E+00","module":"A1-A3"},{"value":"0,0E+00","module":"A4"},{"value":"0,0E+00","module":"A5"},{"value":"0,0E+00","module":"B1"},{"value":"0,0E+00","module":"C1"},{"value":"0,0E+00","module":"C2"},{"value":"0,0E+00","module":"C3"},{"value":"0,0E+00","module":"C4"},{"value":"0,0E+00","module":"D"}]}]}