{"product_name":"Concrete C40/50 CIIIA ECOPact, Mix code HTL2929/005, Heathrow plant, United Kingdom","epd_id":"IBU-CEI-HOL-2205120-UK2024001529-ISUE002-EN","compliance":["EN 15804+A2","ISO 14025"],"producer_name":"Aggregate Industries","environmental_impact":[{"parameter":"GWP-total","unit":"kg CO2-eq.","values":[{"value":"2,41E+02","module":"A1-A3"},{"value":"3,18E+00","module":"A4"},{"value":"7,57E+00","module":"A5"},{"value":"-4,94E+00","module":"B1"},{"value":"9,00E+00","module":"C1"},{"value":"4,43E+00","module":"C2"},{"value":"1,43E+00","module":"C3"},{"value":"0,0E+00","module":"C4"},{"value":"-4,25E+00","module":"D"}]},{"parameter":"GWP-fossil","unit":"kg CO2-eq.","values":[{"value":"2,41E+02","module":"A1-A3"},{"value":"3,18E+00","module":"A4"},{"value":"7,56E+00","module":"A5"},{"value":"-4,94E+00","module":"B1"},{"value":"9,00E+00","module":"C1"},{"value":"4,43E+00","module":"C2"},{"value":"1,43E+00","module":"C3"},{"value":"0,0E+00","module":"C4"},{"value":"-4,25E+00","module":"D"}]},{"parameter":"GWP-biogenic","unit":"kg CO2-eq.","values":[{"value":"2,87E-01","module":"A1-A3"},{"value":"4,10E-04","module":"A4"},{"value":"6,82E-03","module":"A5"},{"value":"0,0E+00","module":"B1"},{"value":"7,31E-04","module":"C1"},{"value":"3,47E-04","module":"C2"},{"value":"7,86E-04","module":"C3"},{"value":"0,0E+00","module":"C4"},{"value":"-4,93E-03","module":"D"}]},{"parameter":"GWP-luluc","unit":"kg CO2-eq.","values":[{"value":"1,80E-02","module":"A1-A3"},{"value":"4,87E-05","module":"A4"},{"value":"4,67E-04","module":"A5"},{"value":"0,0E+00","module":"B1"},{"value":"2,22E-04","module":"C1"},{"value":"7,99E-05","module":"C2"},{"value":"1,68E-04","module":"C3"},{"value":"0,0E+00","module":"C4"},{"value":"-2,79E-04","module":"D"}]},{"parameter":"ODP","unit":"kg CFC11-eq.","values":[{"value":"4,54E-06","module":"A1-A3"},{"value":"7,51E-07","module":"A4"},{"value":"5,25E-07","module":"A5"},{"value":"0,0E+00","module":"B1"},{"value":"2,02E-06","module":"C1"},{"value":"9,80E-07","module":"C2"},{"value":"5,82E-07","module":"C3"},{"value":"0,0E+00","module":"C4"},{"value":"-7,19E-07","module":"D"}]},{"parameter":"AP","unit":"mol H^(+)-eq.","values":[{"value":"4,14E-01","module":"A1-A3"},{"value":"7,90E-03","module":"A4"},{"value":"2,81E-02","module":"A5"},{"value":"0,0E+00","module":"B1"},{"value":"9,70E-02","module":"C1"},{"value":"1,51E-02","module":"C2"},{"value":"2,35E-02","module":"C3"},{"value":"0,0E+00","module":"C4"},{"value":"-3,16E-02","module":"D"}]},{"parameter":"ADPE","unit":"kg Sb-eq.","values":[{"value":"6,07E-06","module":"A1-A3"},{"value":"2,07E-07","module":"A4"},{"value":"2,45E-07","module":"A5"},{"value":"0,0E+00","module":"B1"},{"value":"4,66E-07","module":"C1"},{"value":"3,59E-07","module":"C2"},{"value":"1,91E-07","module":"C3"},{"value":"0,0E+00","module":"C4"},{"value":"-9,46E-07","module":"D"}]},{"parameter":"ADPF","unit":"MJ","values":[{"value":"1,37E+03","module":"A1-A3"},{"value":"4,48E+01","module":"A4"},{"value":"6,06E+01","module":"A5"},{"value":"0,0E+00","module":"B1"},{"value":"1,25E+02","module":"C1"},{"value":"6,12E+01","module":"C2"},{"value":"8,09E+01","module":"C3"},{"value":"0,0E+00","module":"C4"},{"value":"-7,01E+01","module":"D"}]},{"parameter":"WDP","unit":"m^3 world-eq.","values":[{"value":"1,82E+01","module":"A1-A3"},{"value":"2,31E-03","module":"A4"},{"value":"4,30E-01","module":"A5"},{"value":"0,0E+00","module":"B1"},{"value":"3,21E-02","module":"C1"},{"value":"2,37E-02","module":"C2"},{"value":"5,22E-02","module":"C3"},{"value":"0,0E+00","module":"C4"},{"value":"-8,36E+00","module":"D"}]},{"parameter":"EP-freshwater","unit":"kg P-eq.","values":[{"value":"1,11E-02","module":"A1-A3"},{"value":"2,35E-05","module":"A4"},{"value":"3,51E-04","module":"A5"},{"value":"0,0E+00","module":"B1"},{"value":"5,40E-05","module":"C1"},{"value":"8,18E-05","module":"C2"},{"value":"1,20E-03","module":"C3"},{"value":"0,0E+00","module":"C4"},{"value":"-7,21E-04","module":"D"}]},{"parameter":"EP-marine","unit":"kg N-eq.","values":[{"value":"1,22E-01","module":"A1-A3"},{"value":"2,51E-03","module":"A4"},{"value":"1,10E-02","module":"A5"},{"value":"0,0E+00","module":"B1"},{"value":"4,36E-02","module":"C1"},{"value":"4,73E-03","module":"C2"},{"value":"1,03E-02","module":"C3"},{"value":"0,0E+00","module":"C4"},{"value":"-1,38E-02","module":"D"}]},{"parameter":"EP-terrestrial","unit":"mol N-eq.","values":[{"value":"1,37E+00","module":"A1-A3"},{"value":"1,95E-02","module":"A4"},{"value":"1,21E-01","module":"A5"},{"value":"0,0E+00","module":"B1"},{"value":"4,78E-01","module":"C1"},{"value":"5,19E-02","module":"C2"},{"value":"1,10E-01","module":"C3"},{"value":"0,0E+00","module":"C4"},{"value":"-1,50E-01","module":"D"}]}],"additional_environmental_impact":[{"parameter":"PM","unit":"disease incidence","values":[{"value":"3,71E-06","module":"A1-A3"},{"value":"2,07E-07","module":"A4"},{"value":"5,78E-07","module":"A5"},{"value":"0,0E+00","module":"B1"},{"value":"2,61E-06","module":"C1"},{"value":"3,72E-07","module":"C2"},{"value":"5,55E-07","module":"C3"},{"value":"0,0E+00","module":"C4"},{"value":"-8,17E-07","module":"D"}]},{"parameter":"ETP-fw","unit":"CTUe","values":[{"value":"4,84E+02","module":"A1-A3"},{"value":"2,02E+01","module":"A4"},{"value":"2,04E+01","module":"A5"},{"value":"0,0E+00","module":"B1"},{"value":"4,15E+01","module":"C1"},{"value":"2,95E+01","module":"C2"},{"value":"1,57E+01","module":"C3"},{"value":"0,0E+00","module":"C4"},{"value":"-2,21E+01","module":"D"}]},{"parameter":"HTP-c","unit":"CTUh","values":[{"value":"6,05E-08","module":"A1-A3"},{"value":"3,12E-10","module":"A4"},{"value":"1,52E-09","module":"A5"},{"value":"0,0E+00","module":"B1"},{"value":"5,42E-10","module":"C1"},{"value":"3,97E-10","module":"C2"},{"value":"2,18E-10","module":"C3"},{"value":"0,0E+00","module":"C4"},{"value":"-7,85E-10","module":"D"}]},{"parameter":"HTP-nc","unit":"CTUh","values":[{"value":"2,68E-06","module":"A1-A3"},{"value":"3,54E-08","module":"A4"},{"value":"7,22E-08","module":"A5"},{"value":"0,0E+00","module":"B1"},{"value":"4,25E-08","module":"C1"},{"value":"5,30E-08","module":"C2"},{"value":"1,34E-08","module":"C3"},{"value":"0,0E+00","module":"C4"},{"value":"-2,35E-08","module":"D"}]},{"parameter":"SQP","unit":"-","values":[{"value":"4,12E+02","module":"A1-A3"},{"value":"2,28E+01","module":"A4"},{"value":"1,13E+01","module":"A5"},{"value":"0,0E+00","module":"B1"},{"value":"7,88E-01","module":"C1"},{"value":"5,33E-01","module":"C2"},{"value":"1,64E+01","module":"C3"},{"value":"0,0E+00","module":"C4"},{"value":"-2,54E+02","module":"D"}]},{"parameter":"IRP","unit":"kBq U235-eq.","values":[{"value":"1,55E+01","module":"A1-A3"},{"value":"2,00E-01","module":"A4"},{"value":"5,79E-01","module":"A5"},{"value":"0,0E+00","module":"B1"},{"value":"5,49E-01","module":"C1"},{"value":"2,65E-01","module":"C2"},{"value":"1,73E+00","module":"C3"},{"value":"0,0E+00","module":"C4"},{"value":"-1,06E+00","module":"D"}]}],"resource_use":[{"parameter":"PERM","unit":"MJ","values":[{"value":"1,99E-01","module":"A1-A3"},{"value":"0,0E+00","module":"A4"},{"value":"4,60E-03","module":"A5"},{"value":"0,0E+00","module":"B1"},{"value":"0,0E+00","module":"C1"},{"value":"0,0E+00","module":"C2"},{"value":"0,0E+00","module":"C3"},{"value":"0,0E+00","module":"C4"},{"value":"0,0E+00","module":"D"}]},{"parameter":"PENRM","unit":"MJ","values":[{"value":"1,71E+01","module":"A1-A3"},{"value":"0,0E+00","module":"A4"},{"value":"3,96E-01","module":"A5"},{"value":"0,0E+00","module":"B1"},{"value":"0,0E+00","module":"C1"},{"value":"0,0E+00","module":"C2"},{"value":"0,0E+00","module":"C3"},{"value":"0,0E+00","module":"C4"},{"value":"0,0E+00","module":"D"}]},{"parameter":"PENRT","unit":"MJ","values":[{"value":"1,38E+03","module":"A1-A3"},{"value":"4,48E+01","module":"A4"},{"value":"6,08E+01","module":"A5"},{"value":"0,0E+00","module":"B1"},{"value":"1,25E+02","module":"C1"},{"value":"6,12E+01","module":"C2"},{"value":"8,09E+01","module":"C3"},{"value":"0,0E+00","module":"C4"},{"value":"-7,01E+01","module":"D"}]},{"parameter":"SM","unit":"kg","values":[{"value":"3,39E+01","module":"A1-A3"},{"value":"0,0E+00","module":"A4"},{"value":"7,85E-01","module":"A5"},{"value":"0,0E+00","module":"B1"},{"value":"0,0E+00","module":"C1"},{"value":"0,0E+00","module":"C2"},{"value":"0,0E+00","module":"C3"},{"value":"0,0E+00","module":"C4"},{"value":"2,38E+03","module":"D"}]},{"parameter":"RSF","unit":"MJ","values":[{"value":"2,33E+02","module":"A1-A3"},{"value":"0,0E+00","module":"A4"},{"value":"5,39E+00","module":"A5"},{"value":"0,0E+00","module":"B1"},{"value":"0,0E+00","module":"C1"},{"value":"0,0E+00","module":"C2"},{"value":"0,0E+00","module":"C3"},{"value":"0,0E+00","module":"C4"},{"value":"0,0E+00","module":"D"}]},{"parameter":"NRSF","unit":"MJ","values":[{"value":"5,97E+02","module":"A1-A3"},{"value":"0,0E+00","module":"A4"},{"value":"1,38E+01","module":"A5"},{"value":"0,0E+00","module":"B1"},{"value":"0,0E+00","module":"C1"},{"value":"0,0E+00","module":"C2"},{"value":"0,0E+00","module":"C3"},{"value":"0,0E+00","module":"C4"},{"value":"0,0E+00","module":"D"}]}],"end_of_life_waste":[{"parameter":"HWD","unit":"kg","values":[{"value":"4,05E-01","module":"A1-A3"},{"value":"6,37E-03","module":"A4"},{"value":"1,19E-02","module":"A5"},{"value":"0,0E+00","module":"B1"},{"value":"7,09E-03","module":"C1"},{"value":"1,49E-02","module":"C2"},{"value":"1,31E-02","module":"C3"},{"value":"0,0E+00","module":"C4"},{"value":"-3,33E-02","module":"D"}]},{"parameter":"RWD","unit":"kg","values":[{"value":"3,80E-02","module":"A1-A3"},{"value":"3,19E-04","module":"A4"},{"value":"1,09E-03","module":"A5"},{"value":"0,0E+00","module":"B1"},{"value":"8,91E-04","module":"C1"},{"value":"4,32E-04","module":"C2"},{"value":"6,05E-04","module":"C3"},{"value":"0,0E+00","module":"C4"},{"value":"-5,09E-04","module":"D"}]}],"end_of_life_flow":[{"parameter":"CRU","unit":"kg","values":[{"value":"0,0E+00","module":"A1-A3"},{"value":"0,0E+00","module":"A4"},{"value":"0,0E+00","module":"A5"},{"value":"0,0E+00","module":"B1"},{"value":"0,0E+00","module":"C1"},{"value":"0,0E+00","module":"C2"},{"value":"0,0E+00","module":"C3"},{"value":"0,0E+00","module":"C4"},{"value":"0,0E+00","module":"D"}]},{"parameter":"MFR","unit":"kg","values":[{"value":"2,49E-02","module":"A1-A3"},{"value":"0,0E+00","module":"A4"},{"value":"5,57E+01","module":"A5"},{"value":"0,0E+00","module":"B1"},{"value":"0,0E+00","module":"C1"},{"value":"0,0E+00","module":"C2"},{"value":"2,41E+03","module":"C3"},{"value":"0,0E+00","module":"C4"},{"value":"0,0E+00","module":"D"}]},{"parameter":"MER","unit":"kg","values":[{"value":"0,0E+00","module":"A1-A3"},{"value":"0,0E+00","module":"A4"},{"value":"0,0E+00","module":"A5"},{"value":"0,0E+00","module":"B1"},{"value":"0,0E+00","module":"C1"},{"value":"0,0E+00","module":"C2"},{"value":"0,0E+00","module":"C3"},{"value":"0,0E+00","module":"C4"},{"value":"0,0E+00","module":"D"}]},{"parameter":"EEE","unit":"MJ","values":[{"value":"0,0E+00","module":"A1-A3"},{"value":"0,0E+00","module":"A4"},{"value":"0,0E+00","module":"A5"},{"value":"0,0E+00","module":"B1"},{"value":"0,0E+00","module":"C1"},{"value":"0,0E+00","module":"C2"},{"value":"0,0E+00","module":"C3"},{"value":"0,0E+00","module":"C4"},{"value":"0,0E+00","module":"D"}]},{"parameter":"EET","unit":"MJ","values":[{"value":"0,0E+00","module":"A1-A3"},{"value":"0,0E+00","module":"A4"},{"value":"0,0E+00","module":"A5"},{"value":"0,0E+00","module":"B1"},{"value":"0,0E+00","module":"C1"},{"value":"0,0E+00","module":"C2"},{"value":"0,0E+00","module":"C3"},{"value":"0,0E+00","module":"C4"},{"value":"0,0E+00","module":"D"}]}]}