{"product_name":"Concrete GEN3 CII/B-V ECOPact, Mix code PUL2921/002, Purley plant, United Kingdom","epd_id":"IBU-CEI-HOL-2205120-UK2023000387-1SUE001-EN","compliance":["EN 15804+A2","ISO 14025"],"producer_name":"Aggregate Industries","environmental_impact":[{"parameter":"GWP-total","unit":"kg CO2-eq.","values":[{"value":"1,90E+02","module":"A1-A3"},{"value":"2,29E+00","module":"A4"},{"value":"2,37E+00","module":"A5"},{"value":"-1,01E+01","module":"B1"},{"value":"9,00E+00","module":"C1"},{"value":"4,33E+00","module":"C2"},{"value":"6,65E-01","module":"C3"},{"value":"0,0E+00","module":"C4"},{"value":"-4,22E+00","module":"D"}]},{"parameter":"GWP-fossil","unit":"kg CO2-eq.","values":[{"value":"1,90E+02","module":"A1-A3"},{"value":"2,29E+00","module":"A4"},{"value":"2,37E+00","module":"A5"},{"value":"-1,01E+01","module":"B1"},{"value":"9,00E+00","module":"C1"},{"value":"4,33E+00","module":"C2"},{"value":"6,64E-01","module":"C3"},{"value":"0,0E+00","module":"C4"},{"value":"-4,21E+00","module":"D"}]},{"parameter":"GWP-biogenic","unit":"kg CO2-eq.","values":[{"value":"2,19E-01","module":"A1-A3"},{"value":"2,95E-04","module":"A4"},{"value":"8,76E-04","module":"A5"},{"value":"0,0E+00","module":"B1"},{"value":"7,31E-04","module":"C1"},{"value":"3,39E-04","module":"C2"},{"value":"7,68E-04","module":"C3"},{"value":"0,0E+00","module":"C4"},{"value":"-4,88E-03","module":"D"}]},{"parameter":"GWP-luluc","unit":"kg CO2-eq.","values":[{"value":"1,51E-02","module":"A1-A3"},{"value":"3,50E-05","module":"A4"},{"value":"9,50E-05","module":"A5"},{"value":"0,0E+00","module":"B1"},{"value":"2,22E-04","module":"C1"},{"value":"7,81E-05","module":"C2"},{"value":"1,64E-04","module":"C3"},{"value":"0,0E+00","module":"C4"},{"value":"-2,76E-04","module":"D"}]},{"parameter":"ODP","unit":"kg CFC11-eq.","values":[{"value":"2,72E-06","module":"A1-A3"},{"value":"5,41E-07","module":"A4"},{"value":"3,82E-07","module":"A5"},{"value":"0,0E+00","module":"B1"},{"value":"2,02E-06","module":"C1"},{"value":"9,57E-07","module":"C2"},{"value":"5,68E-07","module":"C3"},{"value":"0,0E+00","module":"C4"},{"value":"-7,12E-07","module":"D"}]},{"parameter":"AP","unit":"mol H^(+)-eq.","values":[{"value":"3,86E-01","module":"A1-A3"},{"value":"5,69E-03","module":"A4"},{"value":"1,88E-02","module":"A5"},{"value":"0,0E+00","module":"B1"},{"value":"9,70E-02","module":"C1"},{"value":"1,47E-02","module":"C2"},{"value":"2,30E-02","module":"C3"},{"value":"0,0E+00","module":"C4"},{"value":"-3,13E-02","module":"D"}]},{"parameter":"ADPE","unit":"kg Sb-eq.","values":[{"value":"4,77E-06","module":"A1-A3"},{"value":"1,49E-07","module":"A4"},{"value":"1,05E-07","module":"A5"},{"value":"0,0E+00","module":"B1"},{"value":"4,66E-07","module":"C1"},{"value":"3,51E-07","module":"C2"},{"value":"1,86E-07","module":"C3"},{"value":"0,0E+00","module":"C4"},{"value":"-9,38E-07","module":"D"}]},{"parameter":"ADPF","unit":"MJ","values":[{"value":"1,10E+03","module":"A1-A3"},{"value":"3,23E+01","module":"A4"},{"value":"2,88E+01","module":"A5"},{"value":"0,0E+00","module":"B1"},{"value":"1,25E+02","module":"C1"},{"value":"5,98E+01","module":"C2"},{"value":"7,90E+01","module":"C3"},{"value":"0,0E+00","module":"C4"},{"value":"-6,94E+01","module":"D"}]},{"parameter":"WDP","unit":"m^3 world-eq.","values":[{"value":"1,04E+01","module":"A1-A3"},{"value":"1,67E-03","module":"A4"},{"value":"4,17E-02","module":"A5"},{"value":"0,0E+00","module":"B1"},{"value":"3,21E-02","module":"C1"},{"value":"2,32E-02","module":"C2"},{"value":"5,10E-02","module":"C3"},{"value":"0,0E+00","module":"C4"},{"value":"-8,29E+00","module":"D"}]},{"parameter":"EP-freshwater","unit":"kg P-eq.","values":[{"value":"1,46E-02","module":"A1-A3"},{"value":"1,69E-05","module":"A4"},{"value":"1,15E-04","module":"A5"},{"value":"0,0E+00","module":"B1"},{"value":"5,40E-05","module":"C1"},{"value":"8,00E-05","module":"C2"},{"value":"1,18E-03","module":"C3"},{"value":"0,0E+00","module":"C4"},{"value":"-7,14E-04","module":"D"}]},{"parameter":"EP-marine","unit":"kg N-eq.","values":[{"value":"1,02E-01","module":"A1-A3"},{"value":"1,81E-03","module":"A4"},{"value":"8,20E-03","module":"A5"},{"value":"0,0E+00","module":"B1"},{"value":"4,36E-02","module":"C1"},{"value":"4,63E-03","module":"C2"},{"value":"1,01E-02","module":"C3"},{"value":"0,0E+00","module":"C4"},{"value":"-1,37E-02","module":"D"}]},{"parameter":"EP-terrestrial","unit":"mol N-eq.","values":[{"value":"1,14E+00","module":"A1-A3"},{"value":"1,40E-02","module":"A4"},{"value":"8,98E-02","module":"A5"},{"value":"0,0E+00","module":"B1"},{"value":"4,78E-01","module":"C1"},{"value":"5,07E-02","module":"C2"},{"value":"1,08E-01","module":"C3"},{"value":"0,0E+00","module":"C4"},{"value":"-1,48E-01","module":"D"}]}],"additional_environmental_impact":[{"parameter":"PM","unit":"disease incidence","values":[{"value":"2,50E-06","module":"A1-A3"},{"value":"1,49E-07","module":"A4"},{"value":"4,78E-07","module":"A5"},{"value":"0,0E+00","module":"B1"},{"value":"2,61E-06","module":"C1"},{"value":"3,64E-07","module":"C2"},{"value":"5,42E-07","module":"C3"},{"value":"0,0E+00","module":"C4"},{"value":"-8,09E-07","module":"D"}]},{"parameter":"ETP-fw","unit":"CTUe","values":[{"value":"3,97E+02","module":"A1-A3"},{"value":"1,46E+01","module":"A4"},{"value":"9,20E+00","module":"A5"},{"value":"0,0E+00","module":"B1"},{"value":"4,15E+01","module":"C1"},{"value":"2,88E+01","module":"C2"},{"value":"1,53E+01","module":"C3"},{"value":"0,0E+00","module":"C4"},{"value":"-2,19E+01","module":"D"}]},{"parameter":"HTP-c","unit":"CTUh","values":[{"value":"1,74E-08","module":"A1-A3"},{"value":"2,25E-10","module":"A4"},{"value":"1,60E-10","module":"A5"},{"value":"0,0E+00","module":"B1"},{"value":"5,42E-10","module":"C1"},{"value":"3,88E-10","module":"C2"},{"value":"2,13E-10","module":"C3"},{"value":"0,0E+00","module":"C4"},{"value":"-7,78E-10","module":"D"}]},{"parameter":"HTP-nc","unit":"CTUh","values":[{"value":"1,80E-06","module":"A1-A3"},{"value":"2,55E-08","module":"A4"},{"value":"1,39E-08","module":"A5"},{"value":"0,0E+00","module":"B1"},{"value":"4,25E-08","module":"C1"},{"value":"5,18E-08","module":"C2"},{"value":"1,31E-08","module":"C3"},{"value":"0,0E+00","module":"C4"},{"value":"-2,33E-08","module":"D"}]},{"parameter":"SQP","unit":"-","values":[{"value":"2,49E+02","module":"A1-A3"},{"value":"1,64E+01","module":"A4"},{"value":"1,78E+00","module":"A5"},{"value":"0,0E+00","module":"B1"},{"value":"7,88E-01","module":"C1"},{"value":"5,21E-01","module":"C2"},{"value":"1,60E+01","module":"C3"},{"value":"0,0E+00","module":"C4"},{"value":"-2,51E+02","module":"D"}]},{"parameter":"IRP","unit":"kBq U235-eq.","values":[{"value":"1,12E+01","module":"A1-A3"},{"value":"1,44E-01","module":"A4"},{"value":"2,14E-01","module":"A5"},{"value":"0,0E+00","module":"B1"},{"value":"5,49E-01","module":"C1"},{"value":"2,59E-01","module":"C2"},{"value":"1,69E+00","module":"C3"},{"value":"0,0E+00","module":"C4"},{"value":"-1,05E+00","module":"D"}]}],"resource_use":[{"parameter":"PERM","unit":"MJ","values":[{"value":"1,28E-01","module":"A1-A3"},{"value":"0,0E+00","module":"A4"},{"value":"4,15E-04","module":"A5"},{"value":"0,0E+00","module":"B1"},{"value":"0,0E+00","module":"C1"},{"value":"0,0E+00","module":"C2"},{"value":"0,0E+00","module":"C3"},{"value":"0,0E+00","module":"C4"},{"value":"0,0E+00","module":"D"}]},{"parameter":"PENRM","unit":"MJ","values":[{"value":"1,23E+01","module":"A1-A3"},{"value":"0,0E+00","module":"A4"},{"value":"4,02E-02","module":"A5"},{"value":"0,0E+00","module":"B1"},{"value":"0,0E+00","module":"C1"},{"value":"0,0E+00","module":"C2"},{"value":"0,0E+00","module":"C3"},{"value":"0,0E+00","module":"C4"},{"value":"0,0E+00","module":"D"}]},{"parameter":"PENRT","unit":"MJ","values":[{"value":"1,11E+03","module":"A1-A3"},{"value":"3,23E+01","module":"A4"},{"value":"2,88E+01","module":"A5"},{"value":"0,0E+00","module":"B1"},{"value":"1,25E+02","module":"C1"},{"value":"5,98E+01","module":"C2"},{"value":"7,90E+01","module":"C3"},{"value":"0,0E+00","module":"C4"},{"value":"-6,94E+01","module":"D"}]},{"parameter":"SM","unit":"kg","values":[{"value":"2,81E+01","module":"A1-A3"},{"value":"0,0E+00","module":"A4"},{"value":"9,14E-02","module":"A5"},{"value":"0,0E+00","module":"B1"},{"value":"0,0E+00","module":"C1"},{"value":"0,0E+00","module":"C2"},{"value":"0,0E+00","module":"C3"},{"value":"0,0E+00","module":"C4"},{"value":"2,36E+03","module":"D"}]},{"parameter":"RSF","unit":"MJ","values":[{"value":"1,93E+02","module":"A1-A3"},{"value":"0,0E+00","module":"A4"},{"value":"6,27E-01","module":"A5"},{"value":"0,0E+00","module":"B1"},{"value":"0,0E+00","module":"C1"},{"value":"0,0E+00","module":"C2"},{"value":"0,0E+00","module":"C3"},{"value":"0,0E+00","module":"C4"},{"value":"0,0E+00","module":"D"}]},{"parameter":"NRSF","unit":"MJ","values":[{"value":"4,93E+02","module":"A1-A3"},{"value":"0,0E+00","module":"A4"},{"value":"1,61E+00","module":"A5"},{"value":"0,0E+00","module":"B1"},{"value":"0,0E+00","module":"C1"},{"value":"0,0E+00","module":"C2"},{"value":"0,0E+00","module":"C3"},{"value":"0,0E+00","module":"C4"},{"value":"0,0E+00","module":"D"}]}],"end_of_life_waste":[{"parameter":"HWD","unit":"kg","values":[{"value":"9,95E-01","module":"A1-A3"},{"value":"4,59E-03","module":"A4"},{"value":"5,13E-03","module":"A5"},{"value":"0,0E+00","module":"B1"},{"value":"7,09E-03","module":"C1"},{"value":"1,46E-02","module":"C2"},{"value":"1,28E-02","module":"C3"},{"value":"0,0E+00","module":"C4"},{"value":"-3,30E-02","module":"D"}]},{"parameter":"RWD","unit":"kg","values":[{"value":"3,06E-02","module":"A1-A3"},{"value":"2,30E-04","module":"A4"},{"value":"2,81E-04","module":"A5"},{"value":"0,0E+00","module":"B1"},{"value":"8,91E-04","module":"C1"},{"value":"4,22E-04","module":"C2"},{"value":"5,92E-04","module":"C3"},{"value":"0,0E+00","module":"C4"},{"value":"-5,04E-04","module":"D"}]}],"end_of_life_flow":[{"parameter":"CRU","unit":"kg","values":[{"value":"0,0E+00","module":"A1-A3"},{"value":"0,0E+00","module":"A4"},{"value":"0,0E+00","module":"A5"},{"value":"0,0E+00","module":"B1"},{"value":"0,0E+00","module":"C1"},{"value":"0,0E+00","module":"C2"},{"value":"0,0E+00","module":"C3"},{"value":"0,0E+00","module":"C4"},{"value":"0,0E+00","module":"D"}]},{"parameter":"MFR","unit":"kg","values":[{"value":"1,39E-02","module":"A1-A3"},{"value":"0,0E+00","module":"A4"},{"value":"7,67E+00","module":"A5"},{"value":"0,0E+00","module":"B1"},{"value":"0,0E+00","module":"C1"},{"value":"0,0E+00","module":"C2"},{"value":"2,36E+03","module":"C3"},{"value":"0,0E+00","module":"C4"},{"value":"0,0E+00","module":"D"}]},{"parameter":"MER","unit":"kg","values":[{"value":"0,0E+00","module":"A1-A3"},{"value":"0,0E+00","module":"A4"},{"value":"0,0E+00","module":"A5"},{"value":"0,0E+00","module":"B1"},{"value":"0,0E+00","module":"C1"},{"value":"0,0E+00","module":"C2"},{"value":"0,0E+00","module":"C3"},{"value":"0,0E+00","module":"C4"},{"value":"0,0E+00","module":"D"}]},{"parameter":"EEE","unit":"MJ","values":[{"value":"0,0E+00","module":"A1-A3"},{"value":"0,0E+00","module":"A4"},{"value":"0,0E+00","module":"A5"},{"value":"0,0E+00","module":"B1"},{"value":"0,0E+00","module":"C1"},{"value":"0,0E+00","module":"C2"},{"value":"0,0E+00","module":"C3"},{"value":"0,0E+00","module":"C4"},{"value":"0,0E+00","module":"D"}]},{"parameter":"EET","unit":"MJ","values":[{"value":"0,0E+00","module":"A1-A3"},{"value":"0,0E+00","module":"A4"},{"value":"0,0E+00","module":"A5"},{"value":"0,0E+00","module":"B1"},{"value":"0,0E+00","module":"C1"},{"value":"0,0E+00","module":"C2"},{"value":"0,0E+00","module":"C3"},{"value":"0,0E+00","module":"C4"},{"value":"0,0E+00","module":"D"}]}]}