{"product_name":"Concrete C32/40 CIIIB WTT ECOPact, Mix code GRL2924/013, Greenwich plant, United Kingdom","epd_id":"IBU-CEI-HOL-2205120-UK2024001551-ISUE002-EN","compliance":["EN 15804+A2","ISO 14025"],"producer_name":"Aggregate Industries","environmental_impact":[{"parameter":"GWP-total","unit":"kg CO2-eq.","values":[{"value":"1,82E+02","module":"A1-A3"},{"value":"2,07E+00","module":"A4"},{"value":"4,82E+00","module":"A5"},{"value":"-2,19E+00","module":"B1"},{"value":"9,00E+00","module":"C1"},{"value":"4,41E+00","module":"C2"},{"value":"2,66E+00","module":"C3"},{"value":"0,0E+00","module":"C4"},{"value":"-4,26E+00","module":"D"}]},{"parameter":"GWP-fossil","unit":"kg CO2-eq.","values":[{"value":"1,82E+02","module":"A1-A3"},{"value":"2,07E+00","module":"A4"},{"value":"4,82E+00","module":"A5"},{"value":"-2,19E+00","module":"B1"},{"value":"9,00E+00","module":"C1"},{"value":"4,41E+00","module":"C2"},{"value":"2,66E+00","module":"C3"},{"value":"0,0E+00","module":"C4"},{"value":"-4,26E+00","module":"D"}]},{"parameter":"GWP-biogenic","unit":"kg CO2-eq.","values":[{"value":"1,57E-01","module":"A1-A3"},{"value":"2,67E-04","module":"A4"},{"value":"2,72E-03","module":"A5"},{"value":"0,0E+00","module":"B1"},{"value":"7,31E-04","module":"C1"},{"value":"3,45E-04","module":"C2"},{"value":"7,82E-04","module":"C3"},{"value":"0,0E+00","module":"C4"},{"value":"-4,94E-03","module":"D"}]},{"parameter":"GWP-luluc","unit":"kg CO2-eq.","values":[{"value":"1,43E-02","module":"A1-A3"},{"value":"3,17E-05","module":"A4"},{"value":"2,81E-04","module":"A5"},{"value":"0,0E+00","module":"B1"},{"value":"2,22E-04","module":"C1"},{"value":"7,96E-05","module":"C2"},{"value":"1,67E-04","module":"C3"},{"value":"0,0E+00","module":"C4"},{"value":"-2,79E-04","module":"D"}]},{"parameter":"ODP","unit":"kg CFC11-eq.","values":[{"value":"3,78E-06","module":"A1-A3"},{"value":"4,89E-07","module":"A4"},{"value":"4,61E-07","module":"A5"},{"value":"0,0E+00","module":"B1"},{"value":"2,02E-06","module":"C1"},{"value":"9,76E-07","module":"C2"},{"value":"5,79E-07","module":"C3"},{"value":"0,0E+00","module":"C4"},{"value":"-7,20E-07","module":"D"}]},{"parameter":"AP","unit":"mol H^(+)-eq.","values":[{"value":"3,66E-01","module":"A1-A3"},{"value":"5,15E-03","module":"A4"},{"value":"2,41E-02","module":"A5"},{"value":"0,0E+00","module":"B1"},{"value":"9,70E-02","module":"C1"},{"value":"1,50E-02","module":"C2"},{"value":"2,34E-02","module":"C3"},{"value":"0,0E+00","module":"C4"},{"value":"-3,16E-02","module":"D"}]},{"parameter":"ADPE","unit":"kg Sb-eq.","values":[{"value":"5,07E-05","module":"A1-A3"},{"value":"1,35E-07","module":"A4"},{"value":"9,18E-07","module":"A5"},{"value":"0,0E+00","module":"B1"},{"value":"4,66E-07","module":"C1"},{"value":"3,58E-07","module":"C2"},{"value":"1,90E-07","module":"C3"},{"value":"0,0E+00","module":"C4"},{"value":"-9,48E-07","module":"D"}]},{"parameter":"ADPF","unit":"MJ","values":[{"value":"1,26E+03","module":"A1-A3"},{"value":"2,92E+01","module":"A4"},{"value":"4,77E+01","module":"A5"},{"value":"0,0E+00","module":"B1"},{"value":"1,25E+02","module":"C1"},{"value":"6,10E+01","module":"C2"},{"value":"8,05E+01","module":"C3"},{"value":"0,0E+00","module":"C4"},{"value":"-7,02E+01","module":"D"}]},{"parameter":"WDP","unit":"m^3 world-eq.","values":[{"value":"2,27E+01","module":"A1-A3"},{"value":"1,51E-03","module":"A4"},{"value":"3,75E-01","module":"A5"},{"value":"0,0E+00","module":"B1"},{"value":"3,21E-02","module":"C1"},{"value":"2,36E-02","module":"C2"},{"value":"5,20E-02","module":"C3"},{"value":"0,0E+00","module":"C4"},{"value":"-8,38E+00","module":"D"}]},{"parameter":"EP-freshwater","unit":"kg P-eq.","values":[{"value":"1,36E-02","module":"A1-A3"},{"value":"1,53E-05","module":"A4"},{"value":"3,03E-04","module":"A5"},{"value":"0,0E+00","module":"B1"},{"value":"5,40E-05","module":"C1"},{"value":"8,15E-05","module":"C2"},{"value":"1,20E-03","module":"C3"},{"value":"0,0E+00","module":"C4"},{"value":"-7,22E-04","module":"D"}]},{"parameter":"EP-marine","unit":"kg N-eq.","values":[{"value":"1,03E-01","module":"A1-A3"},{"value":"1,63E-03","module":"A4"},{"value":"9,75E-03","module":"A5"},{"value":"0,0E+00","module":"B1"},{"value":"4,36E-02","module":"C1"},{"value":"4,71E-03","module":"C2"},{"value":"1,03E-02","module":"C3"},{"value":"0,0E+00","module":"C4"},{"value":"-1,38E-02","module":"D"}]},{"parameter":"EP-terrestrial","unit":"mol N-eq.","values":[{"value":"1,13E+00","module":"A1-A3"},{"value":"1,27E-02","module":"A4"},{"value":"1,07E-01","module":"A5"},{"value":"0,0E+00","module":"B1"},{"value":"4,78E-01","module":"C1"},{"value":"5,17E-02","module":"C2"},{"value":"1,10E-01","module":"C3"},{"value":"0,0E+00","module":"C4"},{"value":"-1,50E-01","module":"D"}]}],"additional_environmental_impact":[{"parameter":"PM","unit":"disease incidence","values":[{"value":"3,54E-06","module":"A1-A3"},{"value":"1,35E-07","module":"A4"},{"value":"5,41E-07","module":"A5"},{"value":"0,0E+00","module":"B1"},{"value":"2,61E-06","module":"C1"},{"value":"3,71E-07","module":"C2"},{"value":"5,53E-07","module":"C3"},{"value":"0,0E+00","module":"C4"},{"value":"-8,18E-07","module":"D"}]},{"parameter":"ETP-fw","unit":"CTUe","values":[{"value":"5,39E+02","module":"A1-A3"},{"value":"1,32E+01","module":"A4"},{"value":"1,74E+01","module":"A5"},{"value":"0,0E+00","module":"B1"},{"value":"4,15E+01","module":"C1"},{"value":"2,93E+01","module":"C2"},{"value":"1,56E+01","module":"C3"},{"value":"0,0E+00","module":"C4"},{"value":"-2,21E+01","module":"D"}]},{"parameter":"HTP-c","unit":"CTUh","values":[{"value":"8,43E-08","module":"A1-A3"},{"value":"2,04E-10","module":"A4"},{"value":"1,48E-09","module":"A5"},{"value":"0,0E+00","module":"B1"},{"value":"5,42E-10","module":"C1"},{"value":"3,95E-10","module":"C2"},{"value":"2,17E-10","module":"C3"},{"value":"0,0E+00","module":"C4"},{"value":"-7,86E-10","module":"D"}]},{"parameter":"HTP-nc","unit":"CTUh","values":[{"value":"2,37E-06","module":"A1-A3"},{"value":"2,30E-08","module":"A4"},{"value":"4,76E-08","module":"A5"},{"value":"0,0E+00","module":"B1"},{"value":"4,25E-08","module":"C1"},{"value":"5,28E-08","module":"C2"},{"value":"1,33E-08","module":"C3"},{"value":"0,0E+00","module":"C4"},{"value":"-2,35E-08","module":"D"}]},{"parameter":"SQP","unit":"-","values":[{"value":"2,85E+02","module":"A1-A3"},{"value":"1,49E+01","module":"A4"},{"value":"5,98E+00","module":"A5"},{"value":"0,0E+00","module":"B1"},{"value":"7,88E-01","module":"C1"},{"value":"5,31E-01","module":"C2"},{"value":"1,63E+01","module":"C3"},{"value":"0,0E+00","module":"C4"},{"value":"-2,54E+02","module":"D"}]},{"parameter":"IRP","unit":"kBq U235-eq.","values":[{"value":"1,58E+01","module":"A1-A3"},{"value":"1,30E-01","module":"A4"},{"value":"4,60E-01","module":"A5"},{"value":"0,0E+00","module":"B1"},{"value":"5,49E-01","module":"C1"},{"value":"2,63E-01","module":"C2"},{"value":"1,72E+00","module":"C3"},{"value":"0,0E+00","module":"C4"},{"value":"-1,07E+00","module":"D"}]}],"resource_use":[{"parameter":"PERM","unit":"MJ","values":[{"value":"6,80E-01","module":"A1-A3"},{"value":"0,0E+00","module":"A4"},{"value":"1,10E-02","module":"A5"},{"value":"0,0E+00","module":"B1"},{"value":"0,0E+00","module":"C1"},{"value":"0,0E+00","module":"C2"},{"value":"0,0E+00","module":"C3"},{"value":"0,0E+00","module":"C4"},{"value":"0,0E+00","module":"D"}]},{"parameter":"PENRM","unit":"MJ","values":[{"value":"4,51E+01","module":"A1-A3"},{"value":"0,0E+00","module":"A4"},{"value":"7,29E-01","module":"A5"},{"value":"0,0E+00","module":"B1"},{"value":"0,0E+00","module":"C1"},{"value":"0,0E+00","module":"C2"},{"value":"0,0E+00","module":"C3"},{"value":"0,0E+00","module":"C4"},{"value":"0,0E+00","module":"D"}]},{"parameter":"PENRT","unit":"MJ","values":[{"value":"1,26E+03","module":"A1-A3"},{"value":"2,92E+01","module":"A4"},{"value":"4,78E+01","module":"A5"},{"value":"0,0E+00","module":"B1"},{"value":"1,25E+02","module":"C1"},{"value":"6,10E+01","module":"C2"},{"value":"8,05E+01","module":"C3"},{"value":"0,0E+00","module":"C4"},{"value":"-7,02E+01","module":"D"}]},{"parameter":"SM","unit":"kg","values":[{"value":"1,99E+01","module":"A1-A3"},{"value":"0,0E+00","module":"A4"},{"value":"3,22E-01","module":"A5"},{"value":"0,0E+00","module":"B1"},{"value":"0,0E+00","module":"C1"},{"value":"0,0E+00","module":"C2"},{"value":"0,0E+00","module":"C3"},{"value":"0,0E+00","module":"C4"},{"value":"2,38E+03","module":"D"}]},{"parameter":"RSF","unit":"MJ","values":[{"value":"1,37E+02","module":"A1-A3"},{"value":"0,0E+00","module":"A4"},{"value":"2,21E+00","module":"A5"},{"value":"0,0E+00","module":"B1"},{"value":"0,0E+00","module":"C1"},{"value":"0,0E+00","module":"C2"},{"value":"0,0E+00","module":"C3"},{"value":"0,0E+00","module":"C4"},{"value":"0,0E+00","module":"D"}]},{"parameter":"NRSF","unit":"MJ","values":[{"value":"3,50E+02","module":"A1-A3"},{"value":"0,0E+00","module":"A4"},{"value":"5,66E+00","module":"A5"},{"value":"0,0E+00","module":"B1"},{"value":"0,0E+00","module":"C1"},{"value":"0,0E+00","module":"C2"},{"value":"0,0E+00","module":"C3"},{"value":"0,0E+00","module":"C4"},{"value":"0,0E+00","module":"D"}]}],"end_of_life_waste":[{"parameter":"HWD","unit":"kg","values":[{"value":"5,77E-01","module":"A1-A3"},{"value":"4,15E-03","module":"A4"},{"value":"1,16E-02","module":"A5"},{"value":"0,0E+00","module":"B1"},{"value":"7,09E-03","module":"C1"},{"value":"1,49E-02","module":"C2"},{"value":"1,30E-02","module":"C3"},{"value":"0,0E+00","module":"C4"},{"value":"-3,33E-02","module":"D"}]},{"parameter":"RWD","unit":"kg","values":[{"value":"2,61E-02","module":"A1-A3"},{"value":"2,08E-04","module":"A4"},{"value":"6,19E-04","module":"A5"},{"value":"0,0E+00","module":"B1"},{"value":"8,91E-04","module":"C1"},{"value":"4,30E-04","module":"C2"},{"value":"6,03E-04","module":"C3"},{"value":"0,0E+00","module":"C4"},{"value":"-5,10E-04","module":"D"}]}],"end_of_life_flow":[{"parameter":"CRU","unit":"kg","values":[{"value":"0,0E+00","module":"A1-A3"},{"value":"0,0E+00","module":"A4"},{"value":"0,0E+00","module":"A5"},{"value":"0,0E+00","module":"B1"},{"value":"0,0E+00","module":"C1"},{"value":"0,0E+00","module":"C2"},{"value":"0,0E+00","module":"C3"},{"value":"0,0E+00","module":"C4"},{"value":"0,0E+00","module":"D"}]},{"parameter":"MFR","unit":"kg","values":[{"value":"7,35E-02","module":"A1-A3"},{"value":"0,0E+00","module":"A4"},{"value":"3,88E+01","module":"A5"},{"value":"0,0E+00","module":"B1"},{"value":"0,0E+00","module":"C1"},{"value":"0,0E+00","module":"C2"},{"value":"2,40E+03","module":"C3"},{"value":"0,0E+00","module":"C4"},{"value":"0,0E+00","module":"D"}]},{"parameter":"MER","unit":"kg","values":[{"value":"0,0E+00","module":"A1-A3"},{"value":"0,0E+00","module":"A4"},{"value":"0,0E+00","module":"A5"},{"value":"0,0E+00","module":"B1"},{"value":"0,0E+00","module":"C1"},{"value":"0,0E+00","module":"C2"},{"value":"0,0E+00","module":"C3"},{"value":"0,0E+00","module":"C4"},{"value":"0,0E+00","module":"D"}]},{"parameter":"EEE","unit":"MJ","values":[{"value":"0,0E+00","module":"A1-A3"},{"value":"0,0E+00","module":"A4"},{"value":"0,0E+00","module":"A5"},{"value":"0,0E+00","module":"B1"},{"value":"0,0E+00","module":"C1"},{"value":"0,0E+00","module":"C2"},{"value":"0,0E+00","module":"C3"},{"value":"0,0E+00","module":"C4"},{"value":"0,0E+00","module":"D"}]},{"parameter":"EET","unit":"MJ","values":[{"value":"0,0E+00","module":"A1-A3"},{"value":"0,0E+00","module":"A4"},{"value":"0,0E+00","module":"A5"},{"value":"0,0E+00","module":"B1"},{"value":"0,0E+00","module":"C1"},{"value":"0,0E+00","module":"C2"},{"value":"0,0E+00","module":"C3"},{"value":"0,0E+00","module":"C4"},{"value":"0,0E+00","module":"D"}]}]}