{"product_name":"Concrete C16/20 CIIIB ECOPact, Mix code AST1b04_2409 Version 1, Aston plant, United Kingdom","epd_id":"IBU-CEI-HOL-2205120-UK2024001634-ISUE001-EN","compliance":["EN 15804+A2","ISO 14025"],"producer_name":"Aggregate Industries","environmental_impact":[{"parameter":"GWP-total","unit":"kg CO2-eq.","values":[{"value":"1,26E+02","module":"A1-A3"},{"value":"1,16E+00","module":"A4"},{"value":"4,41E+00","module":"A5"},{"value":"-1,98E+00","module":"B1"},{"value":"9,00E+00","module":"C1"},{"value":"4,36E+00","module":"C2"},{"value":"2,61E+00","module":"C3"},{"value":"0,0E+00","module":"C4"},{"value":"-4,23E+00","module":"D"}]},{"parameter":"GWP-fossil","unit":"kg CO2-eq.","values":[{"value":"1,26E+02","module":"A1-A3"},{"value":"1,16E+00","module":"A4"},{"value":"4,41E+00","module":"A5"},{"value":"-1,98E+00","module":"B1"},{"value":"9,00E+00","module":"C1"},{"value":"4,36E+00","module":"C2"},{"value":"2,61E+00","module":"C3"},{"value":"0,0E+00","module":"C4"},{"value":"-4,23E+00","module":"D"}]},{"parameter":"GWP-biogenic","unit":"kg CO2-eq.","values":[{"value":"5,13E-02","module":"A1-A3"},{"value":"7,97E-05","module":"A4"},{"value":"1,23E-03","module":"A5"},{"value":"0,0E+00","module":"B1"},{"value":"7,31E-04","module":"C1"},{"value":"3,41E-04","module":"C2"},{"value":"7,73E-04","module":"C3"},{"value":"0,0E+00","module":"C4"},{"value":"-4,91E-03","module":"D"}]},{"parameter":"GWP-luluc","unit":"kg CO2-eq.","values":[{"value":"6,75E-03","module":"A1-A3"},{"value":"9,42E-06","module":"A4"},{"value":"1,87E-04","module":"A5"},{"value":"0,0E+00","module":"B1"},{"value":"2,22E-04","module":"C1"},{"value":"7,86E-05","module":"C2"},{"value":"1,65E-04","module":"C3"},{"value":"0,0E+00","module":"C4"},{"value":"-2,77E-04","module":"D"}]},{"parameter":"ODP","unit":"kg CFC11-eq.","values":[{"value":"5,48E-06","module":"A1-A3"},{"value":"2,77E-07","module":"A4"},{"value":"4,96E-07","module":"A5"},{"value":"0,0E+00","module":"B1"},{"value":"2,02E-06","module":"C1"},{"value":"9,64E-07","module":"C2"},{"value":"5,72E-07","module":"C3"},{"value":"0,0E+00","module":"C4"},{"value":"-7,15E-07","module":"D"}]},{"parameter":"AP","unit":"mol H^(+)-eq.","values":[{"value":"3,76E-01","module":"A1-A3"},{"value":"2,32E-03","module":"A4"},{"value":"2,57E-02","module":"A5"},{"value":"0,0E+00","module":"B1"},{"value":"9,70E-02","module":"C1"},{"value":"1,48E-02","module":"C2"},{"value":"2,31E-02","module":"C3"},{"value":"0,0E+00","module":"C4"},{"value":"-3,14E-02","module":"D"}]},{"parameter":"ADPE","unit":"kg Sb-eq.","values":[{"value":"1,83E-05","module":"A1-A3"},{"value":"5,06E-08","module":"A4"},{"value":"4,68E-07","module":"A5"},{"value":"0,0E+00","module":"B1"},{"value":"4,66E-07","module":"C1"},{"value":"3,54E-07","module":"C2"},{"value":"1,88E-07","module":"C3"},{"value":"0,0E+00","module":"C4"},{"value":"-9,42E-07","module":"D"}]},{"parameter":"ADPF","unit":"MJ","values":[{"value":"8,49E+02","module":"A1-A3"},{"value":"1,65E+01","module":"A4"},{"value":"4,41E+01","module":"A5"},{"value":"0,0E+00","module":"B1"},{"value":"1,25E+02","module":"C1"},{"value":"6,02E+01","module":"C2"},{"value":"7,96E+01","module":"C3"},{"value":"0,0E+00","module":"C4"},{"value":"-6,97E+01","module":"D"}]},{"parameter":"WDP","unit":"m^3 world-eq.","values":[{"value":"2,05E+01","module":"A1-A3"},{"value":"-2,76E-03","module":"A4"},{"value":"4,29E-01","module":"A5"},{"value":"0,0E+00","module":"B1"},{"value":"3,21E-02","module":"C1"},{"value":"2,33E-02","module":"C2"},{"value":"5,14E-02","module":"C3"},{"value":"0,0E+00","module":"C4"},{"value":"-8,32E+00","module":"D"}]},{"parameter":"EP-freshwater","unit":"kg P-eq.","values":[{"value":"1,40E-02","module":"A1-A3"},{"value":"4,76E-06","module":"A4"},{"value":"3,76E-04","module":"A5"},{"value":"0,0E+00","module":"B1"},{"value":"5,40E-05","module":"C1"},{"value":"8,05E-05","module":"C2"},{"value":"1,18E-03","module":"C3"},{"value":"0,0E+00","module":"C4"},{"value":"-7,17E-04","module":"D"}]},{"parameter":"EP-marine","unit":"kg N-eq.","values":[{"value":"5,01E-02","module":"A1-A3"},{"value":"3,85E-04","module":"A4"},{"value":"9,06E-03","module":"A5"},{"value":"0,0E+00","module":"B1"},{"value":"4,36E-02","module":"C1"},{"value":"4,66E-03","module":"C2"},{"value":"1,01E-02","module":"C3"},{"value":"0,0E+00","module":"C4"},{"value":"-1,37E-02","module":"D"}]},{"parameter":"EP-terrestrial","unit":"mol N-eq.","values":[{"value":"1,17E+00","module":"A1-A3"},{"value":"4,27E-03","module":"A4"},{"value":"1,12E-01","module":"A5"},{"value":"0,0E+00","module":"B1"},{"value":"4,78E-01","module":"C1"},{"value":"5,11E-02","module":"C2"},{"value":"1,09E-01","module":"C3"},{"value":"0,0E+00","module":"C4"},{"value":"-1,49E-01","module":"D"}]}],"additional_environmental_impact":[{"parameter":"PM","unit":"disease incidence","values":[{"value":"2,66E-06","module":"A1-A3"},{"value":"7,27E-08","module":"A4"},{"value":"5,33E-07","module":"A5"},{"value":"0,0E+00","module":"B1"},{"value":"2,61E-06","module":"C1"},{"value":"3,66E-07","module":"C2"},{"value":"5,46E-07","module":"C3"},{"value":"0,0E+00","module":"C4"},{"value":"-8,13E-07","module":"D"}]},{"parameter":"ETP-fw","unit":"CTUe","values":[{"value":"3,47E+02","module":"A1-A3"},{"value":"6,83E+00","module":"A4"},{"value":"1,53E+01","module":"A5"},{"value":"0,0E+00","module":"B1"},{"value":"4,15E+01","module":"C1"},{"value":"2,90E+01","module":"C2"},{"value":"1,54E+01","module":"C3"},{"value":"0,0E+00","module":"C4"},{"value":"-2,20E+01","module":"D"}]},{"parameter":"HTP-c","unit":"CTUh","values":[{"value":"5,01E-08","module":"A1-A3"},{"value":"8,89E-11","module":"A4"},{"value":"1,14E-09","module":"A5"},{"value":"0,0E+00","module":"B1"},{"value":"5,42E-10","module":"C1"},{"value":"3,90E-10","module":"C2"},{"value":"2,15E-10","module":"C3"},{"value":"0,0E+00","module":"C4"},{"value":"-7,81E-10","module":"D"}]},{"parameter":"HTP-nc","unit":"CTUh","values":[{"value":"9,49E-07","module":"A1-A3"},{"value":"1,10E-08","module":"A4"},{"value":"2,78E-08","module":"A5"},{"value":"0,0E+00","module":"B1"},{"value":"4,25E-08","module":"C1"},{"value":"5,21E-08","module":"C2"},{"value":"1,32E-08","module":"C3"},{"value":"0,0E+00","module":"C4"},{"value":"-2,34E-08","module":"D"}]},{"parameter":"SQP","unit":"-","values":[{"value":"2,04E+02","module":"A1-A3"},{"value":"9,08E-02","module":"A4"},{"value":"5,40E+00","module":"A5"},{"value":"0,0E+00","module":"B1"},{"value":"7,88E-01","module":"C1"},{"value":"5,24E-01","module":"C2"},{"value":"1,61E+01","module":"C3"},{"value":"0,0E+00","module":"C4"},{"value":"-2,53E+02","module":"D"}]},{"parameter":"IRP","unit":"kBq U235-eq.","values":[{"value":"7,07E+00","module":"A1-A3"},{"value":"7,30E-02","module":"A4"},{"value":"3,52E-01","module":"A5"},{"value":"0,0E+00","module":"B1"},{"value":"5,49E-01","module":"C1"},{"value":"2,60E-01","module":"C2"},{"value":"1,70E+00","module":"C3"},{"value":"0,0E+00","module":"C4"},{"value":"-1,06E+00","module":"D"}]}],"resource_use":[{"parameter":"PERM","unit":"MJ","values":[{"value":"1,19E-01","module":"A1-A3"},{"value":"0,0E+00","module":"A4"},{"value":"2,45E-03","module":"A5"},{"value":"0,0E+00","module":"B1"},{"value":"0,0E+00","module":"C1"},{"value":"0,0E+00","module":"C2"},{"value":"0,0E+00","module":"C3"},{"value":"0,0E+00","module":"C4"},{"value":"0,0E+00","module":"D"}]},{"parameter":"PENRM","unit":"MJ","values":[{"value":"5,90E+00","module":"A1-A3"},{"value":"0,0E+00","module":"A4"},{"value":"1,21E-01","module":"A5"},{"value":"0,0E+00","module":"B1"},{"value":"0,0E+00","module":"C1"},{"value":"0,0E+00","module":"C2"},{"value":"0,0E+00","module":"C3"},{"value":"0,0E+00","module":"C4"},{"value":"0,0E+00","module":"D"}]},{"parameter":"PENRT","unit":"MJ","values":[{"value":"8,49E+02","module":"A1-A3"},{"value":"1,65E+01","module":"A4"},{"value":"4,41E+01","module":"A5"},{"value":"0,0E+00","module":"B1"},{"value":"1,25E+02","module":"C1"},{"value":"6,02E+01","module":"C2"},{"value":"7,96E+01","module":"C3"},{"value":"0,0E+00","module":"C4"},{"value":"-6,97E+01","module":"D"}]},{"parameter":"SM","unit":"kg","values":[{"value":"5,75E+00","module":"A1-A3"},{"value":"0,0E+00","module":"A4"},{"value":"1,18E-01","module":"A5"},{"value":"0,0E+00","module":"B1"},{"value":"0,0E+00","module":"C1"},{"value":"0,0E+00","module":"C2"},{"value":"0,0E+00","module":"C3"},{"value":"0,0E+00","module":"C4"},{"value":"2,37E+03","module":"D"}]},{"parameter":"RSF","unit":"MJ","values":[{"value":"4,21E+01","module":"A1-A3"},{"value":"0,0E+00","module":"A4"},{"value":"8,65E-01","module":"A5"},{"value":"0,0E+00","module":"B1"},{"value":"0,0E+00","module":"C1"},{"value":"0,0E+00","module":"C2"},{"value":"0,0E+00","module":"C3"},{"value":"0,0E+00","module":"C4"},{"value":"0,0E+00","module":"D"}]},{"parameter":"NRSF","unit":"MJ","values":[{"value":"7,76E+01","module":"A1-A3"},{"value":"0,0E+00","module":"A4"},{"value":"1,59E+00","module":"A5"},{"value":"0,0E+00","module":"B1"},{"value":"0,0E+00","module":"C1"},{"value":"0,0E+00","module":"C2"},{"value":"0,0E+00","module":"C3"},{"value":"0,0E+00","module":"C4"},{"value":"0,0E+00","module":"D"}]}],"end_of_life_waste":[{"parameter":"HWD","unit":"kg","values":[{"value":"3,95E-01","module":"A1-A3"},{"value":"5,01E-04","module":"A4"},{"value":"1,02E-02","module":"A5"},{"value":"0,0E+00","module":"B1"},{"value":"7,09E-03","module":"C1"},{"value":"1,47E-02","module":"C2"},{"value":"1,29E-02","module":"C3"},{"value":"0,0E+00","module":"C4"},{"value":"-3,31E-02","module":"D"}]},{"parameter":"RWD","unit":"kg","values":[{"value":"3,76E-03","module":"A1-A3"},{"value":"1,18E-04","module":"A4"},{"value":"2,70E-04","module":"A5"},{"value":"0,0E+00","module":"B1"},{"value":"8,91E-04","module":"C1"},{"value":"4,25E-04","module":"C2"},{"value":"5,96E-04","module":"C3"},{"value":"0,0E+00","module":"C4"},{"value":"-5,07E-04","module":"D"}]}],"end_of_life_flow":[{"parameter":"CRU","unit":"kg","values":[{"value":"0,0E+00","module":"A1-A3"},{"value":"0,0E+00","module":"A4"},{"value":"0,0E+00","module":"A5"},{"value":"0,0E+00","module":"B1"},{"value":"0,0E+00","module":"C1"},{"value":"0,0E+00","module":"C2"},{"value":"0,0E+00","module":"C3"},{"value":"0,0E+00","module":"C4"},{"value":"0,0E+00","module":"D"}]},{"parameter":"MFR","unit":"kg","values":[{"value":"3,17E-03","module":"A1-A3"},{"value":"0,0E+00","module":"A4"},{"value":"4,87E+01","module":"A5"},{"value":"0,0E+00","module":"B1"},{"value":"0,0E+00","module":"C1"},{"value":"0,0E+00","module":"C2"},{"value":"2,37E+03","module":"C3"},{"value":"0,0E+00","module":"C4"},{"value":"0,0E+00","module":"D"}]},{"parameter":"MER","unit":"kg","values":[{"value":"0,0E+00","module":"A1-A3"},{"value":"0,0E+00","module":"A4"},{"value":"0,0E+00","module":"A5"},{"value":"0,0E+00","module":"B1"},{"value":"0,0E+00","module":"C1"},{"value":"0,0E+00","module":"C2"},{"value":"0,0E+00","module":"C3"},{"value":"0,0E+00","module":"C4"},{"value":"0,0E+00","module":"D"}]},{"parameter":"EEE","unit":"MJ","values":[{"value":"0,0E+00","module":"A1-A3"},{"value":"0,0E+00","module":"A4"},{"value":"0,0E+00","module":"A5"},{"value":"0,0E+00","module":"B1"},{"value":"0,0E+00","module":"C1"},{"value":"0,0E+00","module":"C2"},{"value":"0,0E+00","module":"C3"},{"value":"0,0E+00","module":"C4"},{"value":"0,0E+00","module":"D"}]},{"parameter":"EET","unit":"MJ","values":[{"value":"0,0E+00","module":"A1-A3"},{"value":"0,0E+00","module":"A4"},{"value":"0,0E+00","module":"A5"},{"value":"0,0E+00","module":"B1"},{"value":"0,0E+00","module":"C1"},{"value":"0,0E+00","module":"C2"},{"value":"0,0E+00","module":"C3"},{"value":"0,0E+00","module":"C4"},{"value":"0,0E+00","module":"D"}]}]}