{"product_name":"Concrete C45/55 CIIIB ECOPact, Mix code GRL2924/010, Greenwich plant, United Kingdom","epd_id":"IBU-CEI-HOL-2205120-UK2024001548-ISUE002-EN","compliance":["EN 15804+A2","ISO 14025"],"producer_name":"Aggregate Industries","environmental_impact":[{"parameter":"GWP-total","unit":"kg CO2-eq.","values":[{"value":"1,75E+02","module":"A1-A3"},{"value":"2,08E+00","module":"A4"},{"value":"4,72E+00","module":"A5"},{"value":"-1,26E+00","module":"B1"},{"value":"9,00E+00","module":"C1"},{"value":"4,44E+00","module":"C2"},{"value":"2,88E+00","module":"C3"},{"value":"0,0E+00","module":"C4"},{"value":"-4,29E+00","module":"D"}]},{"parameter":"GWP-fossil","unit":"kg CO2-eq.","values":[{"value":"1,75E+02","module":"A1-A3"},{"value":"2,08E+00","module":"A4"},{"value":"4,71E+00","module":"A5"},{"value":"-1,26E+00","module":"B1"},{"value":"9,00E+00","module":"C1"},{"value":"4,44E+00","module":"C2"},{"value":"2,88E+00","module":"C3"},{"value":"0,0E+00","module":"C4"},{"value":"-4,29E+00","module":"D"}]},{"parameter":"GWP-biogenic","unit":"kg CO2-eq.","values":[{"value":"1,85E-01","module":"A1-A3"},{"value":"2,69E-04","module":"A4"},{"value":"3,17E-03","module":"A5"},{"value":"0,0E+00","module":"B1"},{"value":"7,31E-04","module":"C1"},{"value":"3,47E-04","module":"C2"},{"value":"7,87E-04","module":"C3"},{"value":"0,0E+00","module":"C4"},{"value":"-4,97E-03","module":"D"}]},{"parameter":"GWP-luluc","unit":"kg CO2-eq.","values":[{"value":"1,16E-02","module":"A1-A3"},{"value":"3,19E-05","module":"A4"},{"value":"2,37E-04","module":"A5"},{"value":"0,0E+00","module":"B1"},{"value":"2,22E-04","module":"C1"},{"value":"8,01E-05","module":"C2"},{"value":"1,68E-04","module":"C3"},{"value":"0,0E+00","module":"C4"},{"value":"-2,81E-04","module":"D"}]},{"parameter":"ODP","unit":"kg CFC11-eq.","values":[{"value":"3,92E-06","module":"A1-A3"},{"value":"4,92E-07","module":"A4"},{"value":"4,63E-07","module":"A5"},{"value":"0,0E+00","module":"B1"},{"value":"2,02E-06","module":"C1"},{"value":"9,82E-07","module":"C2"},{"value":"5,83E-07","module":"C3"},{"value":"0,0E+00","module":"C4"},{"value":"-7,25E-07","module":"D"}]},{"parameter":"AP","unit":"mol H^(+)-eq.","values":[{"value":"3,60E-01","module":"A1-A3"},{"value":"5,18E-03","module":"A4"},{"value":"2,40E-02","module":"A5"},{"value":"0,0E+00","module":"B1"},{"value":"9,70E-02","module":"C1"},{"value":"1,51E-02","module":"C2"},{"value":"2,36E-02","module":"C3"},{"value":"0,0E+00","module":"C4"},{"value":"-3,19E-02","module":"D"}]},{"parameter":"ADPE","unit":"kg Sb-eq.","values":[{"value":"4,18E-06","module":"A1-A3"},{"value":"1,36E-07","module":"A4"},{"value":"1,66E-07","module":"A5"},{"value":"0,0E+00","module":"B1"},{"value":"4,66E-07","module":"C1"},{"value":"3,60E-07","module":"C2"},{"value":"1,91E-07","module":"C3"},{"value":"0,0E+00","module":"C4"},{"value":"-9,54E-07","module":"D"}]},{"parameter":"ADPF","unit":"MJ","values":[{"value":"1,19E+03","module":"A1-A3"},{"value":"2,94E+01","module":"A4"},{"value":"4,67E+01","module":"A5"},{"value":"0,0E+00","module":"B1"},{"value":"1,25E+02","module":"C1"},{"value":"6,14E+01","module":"C2"},{"value":"8,10E+01","module":"C3"},{"value":"0,0E+00","module":"C4"},{"value":"-7,07E+01","module":"D"}]},{"parameter":"WDP","unit":"m^3 world-eq.","values":[{"value":"2,31E+01","module":"A1-A3"},{"value":"1,52E-03","module":"A4"},{"value":"3,82E-01","module":"A5"},{"value":"0,0E+00","module":"B1"},{"value":"3,21E-02","module":"C1"},{"value":"2,38E-02","module":"C2"},{"value":"5,23E-02","module":"C3"},{"value":"0,0E+00","module":"C4"},{"value":"-8,43E+00","module":"D"}]},{"parameter":"EP-freshwater","unit":"kg P-eq.","values":[{"value":"1,44E-02","module":"A1-A3"},{"value":"1,54E-05","module":"A4"},{"value":"3,16E-04","module":"A5"},{"value":"0,0E+00","module":"B1"},{"value":"5,40E-05","module":"C1"},{"value":"8,20E-05","module":"C2"},{"value":"1,21E-03","module":"C3"},{"value":"0,0E+00","module":"C4"},{"value":"-7,27E-04","module":"D"}]},{"parameter":"EP-marine","unit":"kg N-eq.","values":[{"value":"1,01E-01","module":"A1-A3"},{"value":"1,64E-03","module":"A4"},{"value":"9,73E-03","module":"A5"},{"value":"0,0E+00","module":"B1"},{"value":"4,36E-02","module":"C1"},{"value":"4,74E-03","module":"C2"},{"value":"1,03E-02","module":"C3"},{"value":"0,0E+00","module":"C4"},{"value":"-1,39E-02","module":"D"}]},{"parameter":"EP-terrestrial","unit":"mol N-eq.","values":[{"value":"1,09E+00","module":"A1-A3"},{"value":"1,28E-02","module":"A4"},{"value":"1,06E-01","module":"A5"},{"value":"0,0E+00","module":"B1"},{"value":"4,78E-01","module":"C1"},{"value":"5,20E-02","module":"C2"},{"value":"1,11E-01","module":"C3"},{"value":"0,0E+00","module":"C4"},{"value":"-1,51E-01","module":"D"}]}],"additional_environmental_impact":[{"parameter":"PM","unit":"disease incidence","values":[{"value":"3,38E-06","module":"A1-A3"},{"value":"1,36E-07","module":"A4"},{"value":"5,38E-07","module":"A5"},{"value":"0,0E+00","module":"B1"},{"value":"2,61E-06","module":"C1"},{"value":"3,73E-07","module":"C2"},{"value":"5,56E-07","module":"C3"},{"value":"0,0E+00","module":"C4"},{"value":"-8,24E-07","module":"D"}]},{"parameter":"ETP-fw","unit":"CTUe","values":[{"value":"5,57E+02","module":"A1-A3"},{"value":"1,33E+01","module":"A4"},{"value":"1,77E+01","module":"A5"},{"value":"0,0E+00","module":"B1"},{"value":"4,15E+01","module":"C1"},{"value":"2,95E+01","module":"C2"},{"value":"1,57E+01","module":"C3"},{"value":"0,0E+00","module":"C4"},{"value":"-2,23E+01","module":"D"}]},{"parameter":"HTP-c","unit":"CTUh","values":[{"value":"9,11E-08","module":"A1-A3"},{"value":"2,05E-10","module":"A4"},{"value":"1,59E-09","module":"A5"},{"value":"0,0E+00","module":"B1"},{"value":"5,42E-10","module":"C1"},{"value":"3,98E-10","module":"C2"},{"value":"2,19E-10","module":"C3"},{"value":"0,0E+00","module":"C4"},{"value":"-7,92E-10","module":"D"}]},{"parameter":"HTP-nc","unit":"CTUh","values":[{"value":"2,39E-06","module":"A1-A3"},{"value":"2,32E-08","module":"A4"},{"value":"4,78E-08","module":"A5"},{"value":"0,0E+00","module":"B1"},{"value":"4,25E-08","module":"C1"},{"value":"5,31E-08","module":"C2"},{"value":"1,34E-08","module":"C3"},{"value":"0,0E+00","module":"C4"},{"value":"-2,37E-08","module":"D"}]},{"parameter":"SQP","unit":"-","values":[{"value":"2,90E+02","module":"A1-A3"},{"value":"1,50E+01","module":"A4"},{"value":"6,06E+00","module":"A5"},{"value":"0,0E+00","module":"B1"},{"value":"7,88E-01","module":"C1"},{"value":"5,34E-01","module":"C2"},{"value":"1,64E+01","module":"C3"},{"value":"0,0E+00","module":"C4"},{"value":"-2,56E+02","module":"D"}]},{"parameter":"IRP","unit":"kBq U235-eq.","values":[{"value":"1,61E+01","module":"A1-A3"},{"value":"1,31E-01","module":"A4"},{"value":"4,66E-01","module":"A5"},{"value":"0,0E+00","module":"B1"},{"value":"5,49E-01","module":"C1"},{"value":"2,65E-01","module":"C2"},{"value":"1,74E+00","module":"C3"},{"value":"0,0E+00","module":"C4"},{"value":"-1,07E+00","module":"D"}]}],"resource_use":[{"parameter":"PERM","unit":"MJ","values":[{"value":"2,02E-01","module":"A1-A3"},{"value":"0,0E+00","module":"A4"},{"value":"3,27E-03","module":"A5"},{"value":"0,0E+00","module":"B1"},{"value":"0,0E+00","module":"C1"},{"value":"0,0E+00","module":"C2"},{"value":"0,0E+00","module":"C3"},{"value":"0,0E+00","module":"C4"},{"value":"0,0E+00","module":"D"}]},{"parameter":"PENRM","unit":"MJ","values":[{"value":"1,40E+01","module":"A1-A3"},{"value":"0,0E+00","module":"A4"},{"value":"2,26E-01","module":"A5"},{"value":"0,0E+00","module":"B1"},{"value":"0,0E+00","module":"C1"},{"value":"0,0E+00","module":"C2"},{"value":"0,0E+00","module":"C3"},{"value":"0,0E+00","module":"C4"},{"value":"0,0E+00","module":"D"}]},{"parameter":"PENRT","unit":"MJ","values":[{"value":"1,19E+03","module":"A1-A3"},{"value":"2,94E+01","module":"A4"},{"value":"4,67E+01","module":"A5"},{"value":"0,0E+00","module":"B1"},{"value":"1,25E+02","module":"C1"},{"value":"6,14E+01","module":"C2"},{"value":"8,10E+01","module":"C3"},{"value":"0,0E+00","module":"C4"},{"value":"-7,07E+01","module":"D"}]},{"parameter":"SM","unit":"kg","values":[{"value":"1,84E+01","module":"A1-A3"},{"value":"0,0E+00","module":"A4"},{"value":"2,97E-01","module":"A5"},{"value":"0,0E+00","module":"B1"},{"value":"0,0E+00","module":"C1"},{"value":"0,0E+00","module":"C2"},{"value":"0,0E+00","module":"C3"},{"value":"0,0E+00","module":"C4"},{"value":"2,40E+03","module":"D"}]},{"parameter":"RSF","unit":"MJ","values":[{"value":"1,26E+02","module":"A1-A3"},{"value":"0,0E+00","module":"A4"},{"value":"2,04E+00","module":"A5"},{"value":"0,0E+00","module":"B1"},{"value":"0,0E+00","module":"C1"},{"value":"0,0E+00","module":"C2"},{"value":"0,0E+00","module":"C3"},{"value":"0,0E+00","module":"C4"},{"value":"0,0E+00","module":"D"}]},{"parameter":"NRSF","unit":"MJ","values":[{"value":"3,23E+02","module":"A1-A3"},{"value":"0,0E+00","module":"A4"},{"value":"5,22E+00","module":"A5"},{"value":"0,0E+00","module":"B1"},{"value":"0,0E+00","module":"C1"},{"value":"0,0E+00","module":"C2"},{"value":"0,0E+00","module":"C3"},{"value":"0,0E+00","module":"C4"},{"value":"0,0E+00","module":"D"}]}],"end_of_life_waste":[{"parameter":"HWD","unit":"kg","values":[{"value":"6,28E-01","module":"A1-A3"},{"value":"4,18E-03","module":"A4"},{"value":"1,25E-02","module":"A5"},{"value":"0,0E+00","module":"B1"},{"value":"7,09E-03","module":"C1"},{"value":"1,50E-02","module":"C2"},{"value":"1,31E-02","module":"C3"},{"value":"0,0E+00","module":"C4"},{"value":"-3,36E-02","module":"D"}]},{"parameter":"RWD","unit":"kg","values":[{"value":"2,32E-02","module":"A1-A3"},{"value":"2,09E-04","module":"A4"},{"value":"5,72E-04","module":"A5"},{"value":"0,0E+00","module":"B1"},{"value":"8,91E-04","module":"C1"},{"value":"4,33E-04","module":"C2"},{"value":"6,07E-04","module":"C3"},{"value":"0,0E+00","module":"C4"},{"value":"-5,13E-04","module":"D"}]}],"end_of_life_flow":[{"parameter":"CRU","unit":"kg","values":[{"value":"0,0E+00","module":"A1-A3"},{"value":"0,0E+00","module":"A4"},{"value":"0,0E+00","module":"A5"},{"value":"0,0E+00","module":"B1"},{"value":"0,0E+00","module":"C1"},{"value":"0,0E+00","module":"C2"},{"value":"0,0E+00","module":"C3"},{"value":"0,0E+00","module":"C4"},{"value":"0,0E+00","module":"D"}]},{"parameter":"MFR","unit":"kg","values":[{"value":"7,35E-02","module":"A1-A3"},{"value":"0,0E+00","module":"A4"},{"value":"3,91E+01","module":"A5"},{"value":"0,0E+00","module":"B1"},{"value":"0,0E+00","module":"C1"},{"value":"0,0E+00","module":"C2"},{"value":"2,42E+03","module":"C3"},{"value":"0,0E+00","module":"C4"},{"value":"0,0E+00","module":"D"}]},{"parameter":"MER","unit":"kg","values":[{"value":"0,0E+00","module":"A1-A3"},{"value":"0,0E+00","module":"A4"},{"value":"0,0E+00","module":"A5"},{"value":"0,0E+00","module":"B1"},{"value":"0,0E+00","module":"C1"},{"value":"0,0E+00","module":"C2"},{"value":"0,0E+00","module":"C3"},{"value":"0,0E+00","module":"C4"},{"value":"0,0E+00","module":"D"}]},{"parameter":"EEE","unit":"MJ","values":[{"value":"0,0E+00","module":"A1-A3"},{"value":"0,0E+00","module":"A4"},{"value":"0,0E+00","module":"A5"},{"value":"0,0E+00","module":"B1"},{"value":"0,0E+00","module":"C1"},{"value":"0,0E+00","module":"C2"},{"value":"0,0E+00","module":"C3"},{"value":"0,0E+00","module":"C4"},{"value":"0,0E+00","module":"D"}]},{"parameter":"EET","unit":"MJ","values":[{"value":"0,0E+00","module":"A1-A3"},{"value":"0,0E+00","module":"A4"},{"value":"0,0E+00","module":"A5"},{"value":"0,0E+00","module":"B1"},{"value":"0,0E+00","module":"C1"},{"value":"0,0E+00","module":"C2"},{"value":"0,0E+00","module":"C3"},{"value":"0,0E+00","module":"C4"},{"value":"0,0E+00","module":"D"}]}]}