{"product_name":"Concrete C32/40 CIIIA WTT ECOPact, Mix code GRL2924/012, Greenwich plant, United Kingdom","epd_id":"IBU-CEI-HOL-2205120-UK2024001550-ISUE003-EN","compliance":["EN 15804+A2","ISO 14025"],"producer_name":"Aggregate Industries","environmental_impact":[{"parameter":"GWP-total","unit":"kg CO2-eq.","values":[{"value":"2,16E+02","module":"A1-A3"},{"value":"2,08E+00","module":"A4"},{"value":"5,38E+00","module":"A5"},{"value":"-3,21E+00","module":"B1"},{"value":"9,00E+00","module":"C1"},{"value":"4,42E+00","module":"C2"},{"value":"1,43E+00","module":"C3"},{"value":"0,0E+00","module":"C4"},{"value":"-4,25E+00","module":"D"}]},{"parameter":"GWP-fossil","unit":"kg CO2-eq.","values":[{"value":"2,16E+02","module":"A1-A3"},{"value":"2,08E+00","module":"A4"},{"value":"5,38E+00","module":"A5"},{"value":"-3,21E+00","module":"B1"},{"value":"9,00E+00","module":"C1"},{"value":"4,42E+00","module":"C2"},{"value":"1,42E+00","module":"C3"},{"value":"0,0E+00","module":"C4"},{"value":"-4,25E+00","module":"D"}]},{"parameter":"GWP-biogenic","unit":"kg CO2-eq.","values":[{"value":"2,17E-01","module":"A1-A3"},{"value":"2,68E-04","module":"A4"},{"value":"3,69E-03","module":"A5"},{"value":"0,0E+00","module":"B1"},{"value":"7,31E-04","module":"C1"},{"value":"3,46E-04","module":"C2"},{"value":"7,84E-04","module":"C3"},{"value":"0,0E+00","module":"C4"},{"value":"-4,93E-03","module":"D"}]},{"parameter":"GWP-luluc","unit":"kg CO2-eq.","values":[{"value":"1,83E-02","module":"A1-A3"},{"value":"3,18E-05","module":"A4"},{"value":"3,46E-04","module":"A5"},{"value":"0,0E+00","module":"B1"},{"value":"2,22E-04","module":"C1"},{"value":"7,98E-05","module":"C2"},{"value":"1,68E-04","module":"C3"},{"value":"0,0E+00","module":"C4"},{"value":"-2,78E-04","module":"D"}]},{"parameter":"ODP","unit":"kg CFC11-eq.","values":[{"value":"3,30E-06","module":"A1-A3"},{"value":"4,90E-07","module":"A4"},{"value":"4,53E-07","module":"A5"},{"value":"0,0E+00","module":"B1"},{"value":"2,02E-06","module":"C1"},{"value":"9,78E-07","module":"C2"},{"value":"5,81E-07","module":"C3"},{"value":"0,0E+00","module":"C4"},{"value":"-7,19E-07","module":"D"}]},{"parameter":"AP","unit":"mol H^(+)-eq.","values":[{"value":"3,73E-01","module":"A1-A3"},{"value":"5,16E-03","module":"A4"},{"value":"2,42E-02","module":"A5"},{"value":"0,0E+00","module":"B1"},{"value":"9,70E-02","module":"C1"},{"value":"1,51E-02","module":"C2"},{"value":"2,35E-02","module":"C3"},{"value":"0,0E+00","module":"C4"},{"value":"-3,16E-02","module":"D"}]},{"parameter":"ADPE","unit":"kg Sb-eq.","values":[{"value":"5,17E-05","module":"A1-A3"},{"value":"1,35E-07","module":"A4"},{"value":"9,33E-07","module":"A5"},{"value":"0,0E+00","module":"B1"},{"value":"4,66E-07","module":"C1"},{"value":"3,59E-07","module":"C2"},{"value":"1,90E-07","module":"C3"},{"value":"0,0E+00","module":"C4"},{"value":"-9,46E-07","module":"D"}]},{"parameter":"ADPF","unit":"MJ","values":[{"value":"1,27E+03","module":"A1-A3"},{"value":"2,93E+01","module":"A4"},{"value":"4,79E+01","module":"A5"},{"value":"0,0E+00","module":"B1"},{"value":"1,25E+02","module":"C1"},{"value":"6,11E+01","module":"C2"},{"value":"8,07E+01","module":"C3"},{"value":"0,0E+00","module":"C4"},{"value":"-7,01E+01","module":"D"}]},{"parameter":"WDP","unit":"m^3 world-eq.","values":[{"value":"1,78E+01","module":"A1-A3"},{"value":"1,51E-03","module":"A4"},{"value":"2,97E-01","module":"A5"},{"value":"0,0E+00","module":"B1"},{"value":"3,21E-02","module":"C1"},{"value":"2,37E-02","module":"C2"},{"value":"5,21E-02","module":"C3"},{"value":"0,0E+00","module":"C4"},{"value":"-8,36E+00","module":"D"}]},{"parameter":"EP-freshwater","unit":"kg P-eq.","values":[{"value":"1,00E-02","module":"A1-A3"},{"value":"1,54E-05","module":"A4"},{"value":"2,46E-04","module":"A5"},{"value":"0,0E+00","module":"B1"},{"value":"5,40E-05","module":"C1"},{"value":"8,17E-05","module":"C2"},{"value":"1,20E-03","module":"C3"},{"value":"0,0E+00","module":"C4"},{"value":"-7,20E-04","module":"D"}]},{"parameter":"EP-marine","unit":"kg N-eq.","values":[{"value":"1,10E-01","module":"A1-A3"},{"value":"1,64E-03","module":"A4"},{"value":"9,86E-03","module":"A5"},{"value":"0,0E+00","module":"B1"},{"value":"4,36E-02","module":"C1"},{"value":"4,73E-03","module":"C2"},{"value":"1,03E-02","module":"C3"},{"value":"0,0E+00","module":"C4"},{"value":"-1,38E-02","module":"D"}]},{"parameter":"EP-terrestrial","unit":"mol N-eq.","values":[{"value":"1,24E+00","module":"A1-A3"},{"value":"1,27E-02","module":"A4"},{"value":"1,08E-01","module":"A5"},{"value":"0,0E+00","module":"B1"},{"value":"4,78E-01","module":"C1"},{"value":"5,18E-02","module":"C2"},{"value":"1,10E-01","module":"C3"},{"value":"0,0E+00","module":"C4"},{"value":"-1,49E-01","module":"D"}]}],"additional_environmental_impact":[{"parameter":"PM","unit":"disease incidence","values":[{"value":"3,38E-06","module":"A1-A3"},{"value":"1,35E-07","module":"A4"},{"value":"5,38E-07","module":"A5"},{"value":"0,0E+00","module":"B1"},{"value":"2,61E-06","module":"C1"},{"value":"3,72E-07","module":"C2"},{"value":"5,54E-07","module":"C3"},{"value":"0,0E+00","module":"C4"},{"value":"-8,16E-07","module":"D"}]},{"parameter":"ETP-fw","unit":"CTUe","values":[{"value":"4,21E+02","module":"A1-A3"},{"value":"1,32E+01","module":"A4"},{"value":"1,55E+01","module":"A5"},{"value":"0,0E+00","module":"B1"},{"value":"4,15E+01","module":"C1"},{"value":"2,94E+01","module":"C2"},{"value":"1,56E+01","module":"C3"},{"value":"0,0E+00","module":"C4"},{"value":"-2,21E+01","module":"D"}]},{"parameter":"HTP-c","unit":"CTUh","values":[{"value":"5,44E-08","module":"A1-A3"},{"value":"2,04E-10","module":"A4"},{"value":"9,93E-10","module":"A5"},{"value":"0,0E+00","module":"B1"},{"value":"5,42E-10","module":"C1"},{"value":"3,96E-10","module":"C2"},{"value":"2,18E-10","module":"C3"},{"value":"0,0E+00","module":"C4"},{"value":"-7,85E-10","module":"D"}]},{"parameter":"HTP-nc","unit":"CTUh","values":[{"value":"2,38E-06","module":"A1-A3"},{"value":"2,31E-08","module":"A4"},{"value":"4,77E-08","module":"A5"},{"value":"0,0E+00","module":"B1"},{"value":"4,25E-08","module":"C1"},{"value":"5,29E-08","module":"C2"},{"value":"1,34E-08","module":"C3"},{"value":"0,0E+00","module":"C4"},{"value":"-2,35E-08","module":"D"}]},{"parameter":"SQP","unit":"-","values":[{"value":"2,63E+02","module":"A1-A3"},{"value":"1,49E+01","module":"A4"},{"value":"5,62E+00","module":"A5"},{"value":"0,0E+00","module":"B1"},{"value":"7,88E-01","module":"C1"},{"value":"5,32E-01","module":"C2"},{"value":"1,63E+01","module":"C3"},{"value":"0,0E+00","module":"C4"},{"value":"-2,54E+02","module":"D"}]},{"parameter":"IRP","unit":"kBq U235-eq.","values":[{"value":"1,40E+01","module":"A1-A3"},{"value":"1,30E-01","module":"A4"},{"value":"4,31E-01","module":"A5"},{"value":"0,0E+00","module":"B1"},{"value":"5,49E-01","module":"C1"},{"value":"2,64E-01","module":"C2"},{"value":"1,73E+00","module":"C3"},{"value":"0,0E+00","module":"C4"},{"value":"-1,06E+00","module":"D"}]}],"resource_use":[{"parameter":"PERM","unit":"MJ","values":[{"value":"6,78E-01","module":"A1-A3"},{"value":"0,0E+00","module":"A4"},{"value":"1,10E-02","module":"A5"},{"value":"0,0E+00","module":"B1"},{"value":"0,0E+00","module":"C1"},{"value":"0,0E+00","module":"C2"},{"value":"0,0E+00","module":"C3"},{"value":"0,0E+00","module":"C4"},{"value":"0,0E+00","module":"D"}]},{"parameter":"PENRM","unit":"MJ","values":[{"value":"4,72E+01","module":"A1-A3"},{"value":"0,0E+00","module":"A4"},{"value":"7,63E-01","module":"A5"},{"value":"0,0E+00","module":"B1"},{"value":"0,0E+00","module":"C1"},{"value":"0,0E+00","module":"C2"},{"value":"0,0E+00","module":"C3"},{"value":"0,0E+00","module":"C4"},{"value":"0,0E+00","module":"D"}]},{"parameter":"PENRT","unit":"MJ","values":[{"value":"1,28E+03","module":"A1-A3"},{"value":"2,93E+01","module":"A4"},{"value":"4,80E+01","module":"A5"},{"value":"0,0E+00","module":"B1"},{"value":"1,25E+02","module":"C1"},{"value":"6,11E+01","module":"C2"},{"value":"8,07E+01","module":"C3"},{"value":"0,0E+00","module":"C4"},{"value":"-7,01E+01","module":"D"}]},{"parameter":"SM","unit":"kg","values":[{"value":"3,04E+01","module":"A1-A3"},{"value":"0,0E+00","module":"A4"},{"value":"4,91E-01","module":"A5"},{"value":"0,0E+00","module":"B1"},{"value":"0,0E+00","module":"C1"},{"value":"0,0E+00","module":"C2"},{"value":"0,0E+00","module":"C3"},{"value":"0,0E+00","module":"C4"},{"value":"2,38E+03","module":"D"}]},{"parameter":"RSF","unit":"MJ","values":[{"value":"2,08E+02","module":"A1-A3"},{"value":"0,0E+00","module":"A4"},{"value":"3,37E+00","module":"A5"},{"value":"0,0E+00","module":"B1"},{"value":"0,0E+00","module":"C1"},{"value":"0,0E+00","module":"C2"},{"value":"0,0E+00","module":"C3"},{"value":"0,0E+00","module":"C4"},{"value":"0,0E+00","module":"D"}]},{"parameter":"NRSF","unit":"MJ","values":[{"value":"5,33E+02","module":"A1-A3"},{"value":"0,0E+00","module":"A4"},{"value":"8,62E+00","module":"A5"},{"value":"0,0E+00","module":"B1"},{"value":"0,0E+00","module":"C1"},{"value":"0,0E+00","module":"C2"},{"value":"0,0E+00","module":"C3"},{"value":"0,0E+00","module":"C4"},{"value":"0,0E+00","module":"D"}]}],"end_of_life_waste":[{"parameter":"HWD","unit":"kg","values":[{"value":"3,52E-01","module":"A1-A3"},{"value":"4,16E-03","module":"A4"},{"value":"7,99E-03","module":"A5"},{"value":"0,0E+00","module":"B1"},{"value":"7,09E-03","module":"C1"},{"value":"1,49E-02","module":"C2"},{"value":"1,31E-02","module":"C3"},{"value":"0,0E+00","module":"C4"},{"value":"-3,33E-02","module":"D"}]},{"parameter":"RWD","unit":"kg","values":[{"value":"3,54E-02","module":"A1-A3"},{"value":"2,09E-04","module":"A4"},{"value":"7,70E-04","module":"A5"},{"value":"0,0E+00","module":"B1"},{"value":"8,91E-04","module":"C1"},{"value":"4,31E-04","module":"C2"},{"value":"6,04E-04","module":"C3"},{"value":"0,0E+00","module":"C4"},{"value":"-5,09E-04","module":"D"}]}],"end_of_life_flow":[{"parameter":"CRU","unit":"kg","values":[{"value":"0,0E+00","module":"A1-A3"},{"value":"0,0E+00","module":"A4"},{"value":"0,0E+00","module":"A5"},{"value":"0,0E+00","module":"B1"},{"value":"0,0E+00","module":"C1"},{"value":"0,0E+00","module":"C2"},{"value":"0,0E+00","module":"C3"},{"value":"0,0E+00","module":"C4"},{"value":"0,0E+00","module":"D"}]},{"parameter":"MFR","unit":"kg","values":[{"value":"7,35E-02","module":"A1-A3"},{"value":"0,0E+00","module":"A4"},{"value":"3,89E+01","module":"A5"},{"value":"0,0E+00","module":"B1"},{"value":"0,0E+00","module":"C1"},{"value":"0,0E+00","module":"C2"},{"value":"2,41E+03","module":"C3"},{"value":"0,0E+00","module":"C4"},{"value":"0,0E+00","module":"D"}]},{"parameter":"MER","unit":"kg","values":[{"value":"0,0E+00","module":"A1-A3"},{"value":"0,0E+00","module":"A4"},{"value":"0,0E+00","module":"A5"},{"value":"0,0E+00","module":"B1"},{"value":"0,0E+00","module":"C1"},{"value":"0,0E+00","module":"C2"},{"value":"0,0E+00","module":"C3"},{"value":"0,0E+00","module":"C4"},{"value":"0,0E+00","module":"D"}]},{"parameter":"EEE","unit":"MJ","values":[{"value":"0,0E+00","module":"A1-A3"},{"value":"0,0E+00","module":"A4"},{"value":"0,0E+00","module":"A5"},{"value":"0,0E+00","module":"B1"},{"value":"0,0E+00","module":"C1"},{"value":"0,0E+00","module":"C2"},{"value":"0,0E+00","module":"C3"},{"value":"0,0E+00","module":"C4"},{"value":"0,0E+00","module":"D"}]},{"parameter":"EET","unit":"MJ","values":[{"value":"0,0E+00","module":"A1-A3"},{"value":"0,0E+00","module":"A4"},{"value":"0,0E+00","module":"A5"},{"value":"0,0E+00","module":"B1"},{"value":"0,0E+00","module":"C1"},{"value":"0,0E+00","module":"C2"},{"value":"0,0E+00","module":"C3"},{"value":"0,0E+00","module":"C4"},{"value":"0,0E+00","module":"D"}]}]}