{"product_name":"Concrete C32/40 CIIIB ECOPact, Mix code HTL2929/009, Heathrow plant, United Kingdom","epd_id":"IBU-CEI-HOL-2205120-UK2024001533-ISUE002-EN","compliance":["EN 15804+A2","ISO 14025"],"producer_name":"Aggregate Industries","environmental_impact":[{"parameter":"GWP-total","unit":"kg CO2-eq.","values":[{"value":"1,84E+02","module":"A1-A3"},{"value":"3,14E+00","module":"A4"},{"value":"6,24E+00","module":"A5"},{"value":"-2,22E+00","module":"B1"},{"value":"9,00E+00","module":"C1"},{"value":"4,38E+00","module":"C2"},{"value":"2,63E+00","module":"C3"},{"value":"0,0E+00","module":"C4"},{"value":"-4,23E+00","module":"D"}]},{"parameter":"GWP-fossil","unit":"kg CO2-eq.","values":[{"value":"1,84E+02","module":"A1-A3"},{"value":"3,14E+00","module":"A4"},{"value":"6,23E+00","module":"A5"},{"value":"-2,22E+00","module":"B1"},{"value":"9,00E+00","module":"C1"},{"value":"4,38E+00","module":"C2"},{"value":"2,63E+00","module":"C3"},{"value":"0,0E+00","module":"C4"},{"value":"-4,23E+00","module":"D"}]},{"parameter":"GWP-biogenic","unit":"kg CO2-eq.","values":[{"value":"1,79E-01","module":"A1-A3"},{"value":"4,05E-04","module":"A4"},{"value":"4,32E-03","module":"A5"},{"value":"0,0E+00","module":"B1"},{"value":"7,31E-04","module":"C1"},{"value":"3,43E-04","module":"C2"},{"value":"7,77E-04","module":"C3"},{"value":"0,0E+00","module":"C4"},{"value":"-4,90E-03","module":"D"}]},{"parameter":"GWP-luluc","unit":"kg CO2-eq.","values":[{"value":"1,20E-02","module":"A1-A3"},{"value":"4,81E-05","module":"A4"},{"value":"3,29E-04","module":"A5"},{"value":"0,0E+00","module":"B1"},{"value":"2,22E-04","module":"C1"},{"value":"7,90E-05","module":"C2"},{"value":"1,66E-04","module":"C3"},{"value":"0,0E+00","module":"C4"},{"value":"-2,77E-04","module":"D"}]},{"parameter":"ODP","unit":"kg CFC11-eq.","values":[{"value":"4,78E-06","module":"A1-A3"},{"value":"7,43E-07","module":"A4"},{"value":"5,30E-07","module":"A5"},{"value":"0,0E+00","module":"B1"},{"value":"2,02E-06","module":"C1"},{"value":"9,69E-07","module":"C2"},{"value":"5,75E-07","module":"C3"},{"value":"0,0E+00","module":"C4"},{"value":"-7,15E-07","module":"D"}]},{"parameter":"AP","unit":"mol H^(+)-eq.","values":[{"value":"3,71E-01","module":"A1-A3"},{"value":"7,82E-03","module":"A4"},{"value":"2,71E-02","module":"A5"},{"value":"0,0E+00","module":"B1"},{"value":"9,70E-02","module":"C1"},{"value":"1,49E-02","module":"C2"},{"value":"2,33E-02","module":"C3"},{"value":"0,0E+00","module":"C4"},{"value":"-3,14E-02","module":"D"}]},{"parameter":"ADPE","unit":"kg Sb-eq.","values":[{"value":"4,60E-06","module":"A1-A3"},{"value":"2,05E-07","module":"A4"},{"value":"2,11E-07","module":"A5"},{"value":"0,0E+00","module":"B1"},{"value":"4,66E-07","module":"C1"},{"value":"3,56E-07","module":"C2"},{"value":"1,89E-07","module":"C3"},{"value":"0,0E+00","module":"C4"},{"value":"-9,41E-07","module":"D"}]},{"parameter":"ADPF","unit":"MJ","values":[{"value":"1,24E+03","module":"A1-A3"},{"value":"4,44E+01","module":"A4"},{"value":"5,76E+01","module":"A5"},{"value":"0,0E+00","module":"B1"},{"value":"1,25E+02","module":"C1"},{"value":"6,06E+01","module":"C2"},{"value":"8,00E+01","module":"C3"},{"value":"0,0E+00","module":"C4"},{"value":"-6,97E+01","module":"D"}]},{"parameter":"WDP","unit":"m^3 world-eq.","values":[{"value":"2,20E+01","module":"A1-A3"},{"value":"2,29E-03","module":"A4"},{"value":"5,18E-01","module":"A5"},{"value":"0,0E+00","module":"B1"},{"value":"3,21E-02","module":"C1"},{"value":"2,35E-02","module":"C2"},{"value":"5,16E-02","module":"C3"},{"value":"0,0E+00","module":"C4"},{"value":"-8,32E+00","module":"D"}]},{"parameter":"EP-freshwater","unit":"kg P-eq.","values":[{"value":"1,42E-02","module":"A1-A3"},{"value":"2,33E-05","module":"A4"},{"value":"4,21E-04","module":"A5"},{"value":"0,0E+00","module":"B1"},{"value":"5,40E-05","module":"C1"},{"value":"8,09E-05","module":"C2"},{"value":"1,19E-03","module":"C3"},{"value":"0,0E+00","module":"C4"},{"value":"-7,17E-04","module":"D"}]},{"parameter":"EP-marine","unit":"kg N-eq.","values":[{"value":"1,04E-01","module":"A1-A3"},{"value":"2,48E-03","module":"A4"},{"value":"1,06E-02","module":"A5"},{"value":"0,0E+00","module":"B1"},{"value":"4,36E-02","module":"C1"},{"value":"4,68E-03","module":"C2"},{"value":"1,02E-02","module":"C3"},{"value":"0,0E+00","module":"C4"},{"value":"-1,37E-02","module":"D"}]},{"parameter":"EP-terrestrial","unit":"mol N-eq.","values":[{"value":"1,14E+00","module":"A1-A3"},{"value":"1,93E-02","module":"A4"},{"value":"1,16E-01","module":"A5"},{"value":"0,0E+00","module":"B1"},{"value":"4,78E-01","module":"C1"},{"value":"5,14E-02","module":"C2"},{"value":"1,09E-01","module":"C3"},{"value":"0,0E+00","module":"C4"},{"value":"-1,49E-01","module":"D"}]}],"additional_environmental_impact":[{"parameter":"PM","unit":"disease incidence","values":[{"value":"3,60E-06","module":"A1-A3"},{"value":"2,05E-07","module":"A4"},{"value":"5,75E-07","module":"A5"},{"value":"0,0E+00","module":"B1"},{"value":"2,61E-06","module":"C1"},{"value":"3,68E-07","module":"C2"},{"value":"5,49E-07","module":"C3"},{"value":"0,0E+00","module":"C4"},{"value":"-8,12E-07","module":"D"}]},{"parameter":"ETP-fw","unit":"CTUe","values":[{"value":"5,57E+02","module":"A1-A3"},{"value":"2,00E+01","module":"A4"},{"value":"2,21E+01","module":"A5"},{"value":"0,0E+00","module":"B1"},{"value":"4,15E+01","module":"C1"},{"value":"2,91E+01","module":"C2"},{"value":"1,55E+01","module":"C3"},{"value":"0,0E+00","module":"C4"},{"value":"-2,20E+01","module":"D"}]},{"parameter":"HTP-c","unit":"CTUh","values":[{"value":"8,51E-08","module":"A1-A3"},{"value":"3,09E-10","module":"A4"},{"value":"2,09E-09","module":"A5"},{"value":"0,0E+00","module":"B1"},{"value":"5,42E-10","module":"C1"},{"value":"3,92E-10","module":"C2"},{"value":"2,16E-10","module":"C3"},{"value":"0,0E+00","module":"C4"},{"value":"-7,81E-10","module":"D"}]},{"parameter":"HTP-nc","unit":"CTUh","values":[{"value":"2,42E-06","module":"A1-A3"},{"value":"3,50E-08","module":"A4"},{"value":"6,61E-08","module":"A5"},{"value":"0,0E+00","module":"B1"},{"value":"4,25E-08","module":"C1"},{"value":"5,24E-08","module":"C2"},{"value":"1,32E-08","module":"C3"},{"value":"0,0E+00","module":"C4"},{"value":"-2,34E-08","module":"D"}]},{"parameter":"SQP","unit":"-","values":[{"value":"4,20E+02","module":"A1-A3"},{"value":"2,26E+01","module":"A4"},{"value":"1,15E+01","module":"A5"},{"value":"0,0E+00","module":"B1"},{"value":"7,88E-01","module":"C1"},{"value":"5,27E-01","module":"C2"},{"value":"1,62E+01","module":"C3"},{"value":"0,0E+00","module":"C4"},{"value":"-2,52E+02","module":"D"}]},{"parameter":"IRP","unit":"kBq U235-eq.","values":[{"value":"1,66E+01","module":"A1-A3"},{"value":"1,97E-01","module":"A4"},{"value":"6,03E-01","module":"A5"},{"value":"0,0E+00","module":"B1"},{"value":"5,49E-01","module":"C1"},{"value":"2,62E-01","module":"C2"},{"value":"1,71E+00","module":"C3"},{"value":"0,0E+00","module":"C4"},{"value":"-1,06E+00","module":"D"}]}],"resource_use":[{"parameter":"PERM","unit":"MJ","values":[{"value":"1,13E-01","module":"A1-A3"},{"value":"0,0E+00","module":"A4"},{"value":"2,62E-03","module":"A5"},{"value":"0,0E+00","module":"B1"},{"value":"0,0E+00","module":"C1"},{"value":"0,0E+00","module":"C2"},{"value":"0,0E+00","module":"C3"},{"value":"0,0E+00","module":"C4"},{"value":"0,0E+00","module":"D"}]},{"parameter":"PENRM","unit":"MJ","values":[{"value":"9,94E+00","module":"A1-A3"},{"value":"0,0E+00","module":"A4"},{"value":"2,30E-01","module":"A5"},{"value":"0,0E+00","module":"B1"},{"value":"0,0E+00","module":"C1"},{"value":"0,0E+00","module":"C2"},{"value":"0,0E+00","module":"C3"},{"value":"0,0E+00","module":"C4"},{"value":"0,0E+00","module":"D"}]},{"parameter":"PENRT","unit":"MJ","values":[{"value":"1,25E+03","module":"A1-A3"},{"value":"4,44E+01","module":"A4"},{"value":"5,77E+01","module":"A5"},{"value":"0,0E+00","module":"B1"},{"value":"1,25E+02","module":"C1"},{"value":"6,06E+01","module":"C2"},{"value":"8,00E+01","module":"C3"},{"value":"0,0E+00","module":"C4"},{"value":"-6,97E+01","module":"D"}]},{"parameter":"SM","unit":"kg","values":[{"value":"2,01E+01","module":"A1-A3"},{"value":"0,0E+00","module":"A4"},{"value":"4,66E-01","module":"A5"},{"value":"0,0E+00","module":"B1"},{"value":"0,0E+00","module":"C1"},{"value":"0,0E+00","module":"C2"},{"value":"0,0E+00","module":"C3"},{"value":"0,0E+00","module":"C4"},{"value":"2,37E+03","module":"D"}]},{"parameter":"RSF","unit":"MJ","values":[{"value":"1,38E+02","module":"A1-A3"},{"value":"0,0E+00","module":"A4"},{"value":"3,20E+00","module":"A5"},{"value":"0,0E+00","module":"B1"},{"value":"0,0E+00","module":"C1"},{"value":"0,0E+00","module":"C2"},{"value":"0,0E+00","module":"C3"},{"value":"0,0E+00","module":"C4"},{"value":"0,0E+00","module":"D"}]},{"parameter":"NRSF","unit":"MJ","values":[{"value":"3,54E+02","module":"A1-A3"},{"value":"0,0E+00","module":"A4"},{"value":"8,18E+00","module":"A5"},{"value":"0,0E+00","module":"B1"},{"value":"0,0E+00","module":"C1"},{"value":"0,0E+00","module":"C2"},{"value":"0,0E+00","module":"C3"},{"value":"0,0E+00","module":"C4"},{"value":"0,0E+00","module":"D"}]}],"end_of_life_waste":[{"parameter":"HWD","unit":"kg","values":[{"value":"6,02E-01","module":"A1-A3"},{"value":"6,30E-03","module":"A4"},{"value":"1,65E-02","module":"A5"},{"value":"0,0E+00","module":"B1"},{"value":"7,09E-03","module":"C1"},{"value":"1,48E-02","module":"C2"},{"value":"1,29E-02","module":"C3"},{"value":"0,0E+00","module":"C4"},{"value":"-3,31E-02","module":"D"}]},{"parameter":"RWD","unit":"kg","values":[{"value":"2,48E-02","module":"A1-A3"},{"value":"3,16E-04","module":"A4"},{"value":"7,81E-04","module":"A5"},{"value":"0,0E+00","module":"B1"},{"value":"8,91E-04","module":"C1"},{"value":"4,27E-04","module":"C2"},{"value":"5,99E-04","module":"C3"},{"value":"0,0E+00","module":"C4"},{"value":"-5,06E-04","module":"D"}]}],"end_of_life_flow":[{"parameter":"CRU","unit":"kg","values":[{"value":"0,0E+00","module":"A1-A3"},{"value":"0,0E+00","module":"A4"},{"value":"0,0E+00","module":"A5"},{"value":"0,0E+00","module":"B1"},{"value":"0,0E+00","module":"C1"},{"value":"0,0E+00","module":"C2"},{"value":"0,0E+00","module":"C3"},{"value":"0,0E+00","module":"C4"},{"value":"0,0E+00","module":"D"}]},{"parameter":"MFR","unit":"kg","values":[{"value":"2,49E-02","module":"A1-A3"},{"value":"0,0E+00","module":"A4"},{"value":"5,51E+01","module":"A5"},{"value":"0,0E+00","module":"B1"},{"value":"0,0E+00","module":"C1"},{"value":"0,0E+00","module":"C2"},{"value":"2,39E+03","module":"C3"},{"value":"0,0E+00","module":"C4"},{"value":"0,0E+00","module":"D"}]},{"parameter":"MER","unit":"kg","values":[{"value":"0,0E+00","module":"A1-A3"},{"value":"0,0E+00","module":"A4"},{"value":"0,0E+00","module":"A5"},{"value":"0,0E+00","module":"B1"},{"value":"0,0E+00","module":"C1"},{"value":"0,0E+00","module":"C2"},{"value":"0,0E+00","module":"C3"},{"value":"0,0E+00","module":"C4"},{"value":"0,0E+00","module":"D"}]},{"parameter":"EEE","unit":"MJ","values":[{"value":"0,0E+00","module":"A1-A3"},{"value":"0,0E+00","module":"A4"},{"value":"0,0E+00","module":"A5"},{"value":"0,0E+00","module":"B1"},{"value":"0,0E+00","module":"C1"},{"value":"0,0E+00","module":"C2"},{"value":"0,0E+00","module":"C3"},{"value":"0,0E+00","module":"C4"},{"value":"0,0E+00","module":"D"}]},{"parameter":"EET","unit":"MJ","values":[{"value":"0,0E+00","module":"A1-A3"},{"value":"0,0E+00","module":"A4"},{"value":"0,0E+00","module":"A5"},{"value":"0,0E+00","module":"B1"},{"value":"0,0E+00","module":"C1"},{"value":"0,0E+00","module":"C2"},{"value":"0,0E+00","module":"C3"},{"value":"0,0E+00","module":"C4"},{"value":"0,0E+00","module":"D"}]}]}