{"product_name":"Concrete P280 Soft pile ECOPact Max, Mix code DEN2938/009, Denham plant, United Kingdom","epd_id":"IBU-CEI-HOL-2205120-UK2023000418-1SUE001-EN","compliance":["EN 15804+A2","ISO 14025"],"producer_name":"Aggregate Industries","environmental_impact":[{"parameter":"GWP-total","unit":"kg CO2-eq.","values":[{"value":"6,33E+01","module":"A1-A3"},{"value":"2,42E+00","module":"A4"},{"value":"2,62E+00","module":"A5"},{"value":"0,0E+00","module":"B1"},{"value":"9,00E+00","module":"C1"},{"value":"4,10E+00","module":"C2"},{"value":"3,74E+00","module":"C3"},{"value":"0,0E+00","module":"C4"},{"value":"-3,99E+00","module":"D"}]},{"parameter":"GWP-fossil","unit":"kg CO2-eq.","values":[{"value":"6,33E+01","module":"A1-A3"},{"value":"2,42E+00","module":"A4"},{"value":"2,62E+00","module":"A5"},{"value":"0,0E+00","module":"B1"},{"value":"9,00E+00","module":"C1"},{"value":"4,10E+00","module":"C2"},{"value":"3,74E+00","module":"C3"},{"value":"0,0E+00","module":"C4"},{"value":"-3,98E+00","module":"D"}]},{"parameter":"GWP-biogenic","unit":"kg CO2-eq.","values":[{"value":"-3,41E-02","module":"A1-A3"},{"value":"3,12E-04","module":"A4"},{"value":"-2,45E-04","module":"A5"},{"value":"0,0E+00","module":"B1"},{"value":"7,31E-04","module":"C1"},{"value":"3,20E-04","module":"C2"},{"value":"7,27E-04","module":"C3"},{"value":"0,0E+00","module":"C4"},{"value":"-4,62E-03","module":"D"}]},{"parameter":"GWP-luluc","unit":"kg CO2-eq.","values":[{"value":"3,53E-02","module":"A1-A3"},{"value":"3,70E-05","module":"A4"},{"value":"4,84E-04","module":"A5"},{"value":"0,0E+00","module":"B1"},{"value":"2,22E-04","module":"C1"},{"value":"7,39E-05","module":"C2"},{"value":"1,55E-04","module":"C3"},{"value":"0,0E+00","module":"C4"},{"value":"-2,61E-04","module":"D"}]},{"parameter":"ODP","unit":"kg CFC11-eq.","values":[{"value":"2,69E-06","module":"A1-A3"},{"value":"5,71E-07","module":"A4"},{"value":"4,24E-07","module":"A5"},{"value":"0,0E+00","module":"B1"},{"value":"2,02E-06","module":"C1"},{"value":"9,06E-07","module":"C2"},{"value":"5,38E-07","module":"C3"},{"value":"0,0E+00","module":"C4"},{"value":"-6,74E-07","module":"D"}]},{"parameter":"AP","unit":"mol H^(+)-eq.","values":[{"value":"1,88E-01","module":"A1-A3"},{"value":"6,01E-03","module":"A4"},{"value":"2,03E-02","module":"A5"},{"value":"0,0E+00","module":"B1"},{"value":"9,70E-02","module":"C1"},{"value":"1,40E-02","module":"C2"},{"value":"2,17E-02","module":"C3"},{"value":"0,0E+00","module":"C4"},{"value":"-2,96E-02","module":"D"}]},{"parameter":"ADPE","unit":"kg Sb-eq.","values":[{"value":"2,22E-06","module":"A1-A3"},{"value":"1,57E-07","module":"A4"},{"value":"1,23E-07","module":"A5"},{"value":"0,0E+00","module":"B1"},{"value":"4,66E-07","module":"C1"},{"value":"3,32E-07","module":"C2"},{"value":"1,76E-07","module":"C3"},{"value":"0,0E+00","module":"C4"},{"value":"-8,88E-07","module":"D"}]},{"parameter":"ADPF","unit":"MJ","values":[{"value":"5,57E+02","module":"A1-A3"},{"value":"3,41E+01","module":"A4"},{"value":"3,36E+01","module":"A5"},{"value":"0,0E+00","module":"B1"},{"value":"1,25E+02","module":"C1"},{"value":"5,66E+01","module":"C2"},{"value":"7,48E+01","module":"C3"},{"value":"0,0E+00","module":"C4"},{"value":"-6,57E+01","module":"D"}]},{"parameter":"WDP","unit":"m^3 world-eq.","values":[{"value":"1,81E+01","module":"A1-A3"},{"value":"1,76E-03","module":"A4"},{"value":"2,32E-01","module":"A5"},{"value":"0,0E+00","module":"B1"},{"value":"3,21E-02","module":"C1"},{"value":"2,19E-02","module":"C2"},{"value":"4,83E-02","module":"C3"},{"value":"0,0E+00","module":"C4"},{"value":"-7,84E+00","module":"D"}]},{"parameter":"EP-freshwater","unit":"kg P-eq.","values":[{"value":"8,63E-03","module":"A1-A3"},{"value":"1,79E-05","module":"A4"},{"value":"1,84E-04","module":"A5"},{"value":"0,0E+00","module":"B1"},{"value":"5,40E-05","module":"C1"},{"value":"7,57E-05","module":"C2"},{"value":"1,11E-03","module":"C3"},{"value":"0,0E+00","module":"C4"},{"value":"-6,76E-04","module":"D"}]},{"parameter":"EP-marine","unit":"kg N-eq.","values":[{"value":"4,86E-02","module":"A1-A3"},{"value":"1,91E-03","module":"A4"},{"value":"8,61E-03","module":"A5"},{"value":"0,0E+00","module":"B1"},{"value":"4,36E-02","module":"C1"},{"value":"4,38E-03","module":"C2"},{"value":"9,54E-03","module":"C3"},{"value":"0,0E+00","module":"C4"},{"value":"-1,29E-02","module":"D"}]},{"parameter":"EP-terrestrial","unit":"mol N-eq.","values":[{"value":"5,16E-01","module":"A1-A3"},{"value":"1,48E-02","module":"A4"},{"value":"9,40E-02","module":"A5"},{"value":"0,0E+00","module":"B1"},{"value":"4,78E-01","module":"C1"},{"value":"4,80E-02","module":"C2"},{"value":"1,02E-01","module":"C3"},{"value":"0,0E+00","module":"C4"},{"value":"-1,40E-01","module":"D"}]}],"additional_environmental_impact":[{"parameter":"PM","unit":"disease incidence","values":[{"value":"2,21E-06","module":"A1-A3"},{"value":"1,58E-07","module":"A4"},{"value":"5,06E-07","module":"A5"},{"value":"0,0E+00","module":"B1"},{"value":"2,61E-06","module":"C1"},{"value":"3,44E-07","module":"C2"},{"value":"5,13E-07","module":"C3"},{"value":"0,0E+00","module":"C4"},{"value":"-7,66E-07","module":"D"}]},{"parameter":"ETP-fw","unit":"CTUe","values":[{"value":"3,72E+02","module":"A1-A3"},{"value":"1,54E+01","module":"A4"},{"value":"1,30E+01","module":"A5"},{"value":"0,0E+00","module":"B1"},{"value":"4,15E+01","module":"C1"},{"value":"2,72E+01","module":"C2"},{"value":"1,45E+01","module":"C3"},{"value":"0,0E+00","module":"C4"},{"value":"-2,07E+01","module":"D"}]},{"parameter":"HTP-c","unit":"CTUh","values":[{"value":"6,88E-08","module":"A1-A3"},{"value":"2,38E-10","module":"A4"},{"value":"9,59E-10","module":"A5"},{"value":"0,0E+00","module":"B1"},{"value":"5,42E-10","module":"C1"},{"value":"3,67E-10","module":"C2"},{"value":"2,02E-10","module":"C3"},{"value":"0,0E+00","module":"C4"},{"value":"-7,36E-10","module":"D"}]},{"parameter":"HTP-nc","unit":"CTUh","values":[{"value":"1,24E-06","module":"A1-A3"},{"value":"2,69E-08","module":"A4"},{"value":"2,41E-08","module":"A5"},{"value":"0,0E+00","module":"B1"},{"value":"4,25E-08","module":"C1"},{"value":"4,90E-08","module":"C2"},{"value":"1,24E-08","module":"C3"},{"value":"0,0E+00","module":"C4"},{"value":"-2,20E-08","module":"D"}]},{"parameter":"SQP","unit":"-","values":[{"value":"2,11E+02","module":"A1-A3"},{"value":"1,74E+01","module":"A4"},{"value":"3,88E+00","module":"A5"},{"value":"0,0E+00","module":"B1"},{"value":"7,88E-01","module":"C1"},{"value":"4,93E-01","module":"C2"},{"value":"1,51E+01","module":"C3"},{"value":"0,0E+00","module":"C4"},{"value":"-2,38E+02","module":"D"}]},{"parameter":"IRP","unit":"kBq U235-eq.","values":[{"value":"7,83E+00","module":"A1-A3"},{"value":"1,52E-01","module":"A4"},{"value":"2,92E-01","module":"A5"},{"value":"0,0E+00","module":"B1"},{"value":"5,49E-01","module":"C1"},{"value":"2,45E-01","module":"C2"},{"value":"1,60E+00","module":"C3"},{"value":"0,0E+00","module":"C4"},{"value":"-9,97E-01","module":"D"}]}],"resource_use":[{"parameter":"PERM","unit":"MJ","values":[{"value":"1,19E-01","module":"A1-A3"},{"value":"0,0E+00","module":"A4"},{"value":"1,47E-03","module":"A5"},{"value":"0,0E+00","module":"B1"},{"value":"0,0E+00","module":"C1"},{"value":"0,0E+00","module":"C2"},{"value":"0,0E+00","module":"C3"},{"value":"0,0E+00","module":"C4"},{"value":"0,0E+00","module":"D"}]},{"parameter":"PENRM","unit":"MJ","values":[{"value":"1,51E+00","module":"A1-A3"},{"value":"0,0E+00","module":"A4"},{"value":"1,86E-02","module":"A5"},{"value":"0,0E+00","module":"B1"},{"value":"0,0E+00","module":"C1"},{"value":"0,0E+00","module":"C2"},{"value":"0,0E+00","module":"C3"},{"value":"0,0E+00","module":"C4"},{"value":"0,0E+00","module":"D"}]},{"parameter":"PENRT","unit":"MJ","values":[{"value":"5,57E+02","module":"A1-A3"},{"value":"3,41E+01","module":"A4"},{"value":"3,36E+01","module":"A5"},{"value":"0,0E+00","module":"B1"},{"value":"1,25E+02","module":"C1"},{"value":"5,66E+01","module":"C2"},{"value":"7,48E+01","module":"C3"},{"value":"0,0E+00","module":"C4"},{"value":"-6,57E+01","module":"D"}]},{"parameter":"SM","unit":"kg","values":[{"value":"1,86E+00","module":"A1-A3"},{"value":"0,0E+00","module":"A4"},{"value":"2,30E-02","module":"A5"},{"value":"0,0E+00","module":"B1"},{"value":"0,0E+00","module":"C1"},{"value":"0,0E+00","module":"C2"},{"value":"0,0E+00","module":"C3"},{"value":"0,0E+00","module":"C4"},{"value":"2,23E+03","module":"D"}]},{"parameter":"RSF","unit":"MJ","values":[{"value":"1,28E+01","module":"A1-A3"},{"value":"0,0E+00","module":"A4"},{"value":"1,58E-01","module":"A5"},{"value":"0,0E+00","module":"B1"},{"value":"0,0E+00","module":"C1"},{"value":"0,0E+00","module":"C2"},{"value":"0,0E+00","module":"C3"},{"value":"0,0E+00","module":"C4"},{"value":"0,0E+00","module":"D"}]},{"parameter":"NRSF","unit":"MJ","values":[{"value":"3,27E+01","module":"A1-A3"},{"value":"0,0E+00","module":"A4"},{"value":"4,04E-01","module":"A5"},{"value":"0,0E+00","module":"B1"},{"value":"0,0E+00","module":"C1"},{"value":"0,0E+00","module":"C2"},{"value":"0,0E+00","module":"C3"},{"value":"0,0E+00","module":"C4"},{"value":"0,0E+00","module":"D"}]}],"end_of_life_waste":[{"parameter":"HWD","unit":"kg","values":[{"value":"5,11E-01","module":"A1-A3"},{"value":"4,85E-03","module":"A4"},{"value":"8,46E-03","module":"A5"},{"value":"0,0E+00","module":"B1"},{"value":"7,09E-03","module":"C1"},{"value":"1,38E-02","module":"C2"},{"value":"1,21E-02","module":"C3"},{"value":"0,0E+00","module":"C4"},{"value":"-3,12E-02","module":"D"}]},{"parameter":"RWD","unit":"kg","values":[{"value":"4,48E-03","module":"A1-A3"},{"value":"2,43E-04","module":"A4"},{"value":"2,48E-04","module":"A5"},{"value":"0,0E+00","module":"B1"},{"value":"8,91E-04","module":"C1"},{"value":"4,00E-04","module":"C2"},{"value":"5,60E-04","module":"C3"},{"value":"0,0E+00","module":"C4"},{"value":"-4,77E-04","module":"D"}]}],"end_of_life_flow":[{"parameter":"CRU","unit":"kg","values":[{"value":"0,0E+00","module":"A1-A3"},{"value":"0,0E+00","module":"A4"},{"value":"0,0E+00","module":"A5"},{"value":"0,0E+00","module":"B1"},{"value":"0,0E+00","module":"C1"},{"value":"0,0E+00","module":"C2"},{"value":"0,0E+00","module":"C3"},{"value":"0,0E+00","module":"C4"},{"value":"0,0E+00","module":"D"}]},{"parameter":"MFR","unit":"kg","values":[{"value":"9,30E-03","module":"A1-A3"},{"value":"0,0E+00","module":"A4"},{"value":"2,75E+01","module":"A5"},{"value":"0,0E+00","module":"B1"},{"value":"0,0E+00","module":"C1"},{"value":"0,0E+00","module":"C2"},{"value":"2,23E+03","module":"C3"},{"value":"0,0E+00","module":"C4"},{"value":"0,0E+00","module":"D"}]},{"parameter":"MER","unit":"kg","values":[{"value":"0,0E+00","module":"A1-A3"},{"value":"0,0E+00","module":"A4"},{"value":"0,0E+00","module":"A5"},{"value":"0,0E+00","module":"B1"},{"value":"0,0E+00","module":"C1"},{"value":"0,0E+00","module":"C2"},{"value":"0,0E+00","module":"C3"},{"value":"0,0E+00","module":"C4"},{"value":"0,0E+00","module":"D"}]},{"parameter":"EEE","unit":"MJ","values":[{"value":"0,0E+00","module":"A1-A3"},{"value":"0,0E+00","module":"A4"},{"value":"0,0E+00","module":"A5"},{"value":"0,0E+00","module":"B1"},{"value":"0,0E+00","module":"C1"},{"value":"0,0E+00","module":"C2"},{"value":"0,0E+00","module":"C3"},{"value":"0,0E+00","module":"C4"},{"value":"0,0E+00","module":"D"}]},{"parameter":"EET","unit":"MJ","values":[{"value":"0,0E+00","module":"A1-A3"},{"value":"0,0E+00","module":"A4"},{"value":"0,0E+00","module":"A5"},{"value":"0,0E+00","module":"B1"},{"value":"0,0E+00","module":"C1"},{"value":"0,0E+00","module":"C2"},{"value":"0,0E+00","module":"C3"},{"value":"0,0E+00","module":"C4"},{"value":"0,0E+00","module":"D"}]}]}