{"product_name":"Concrete P280 Soft pile ECOPact Max, Mix code BRL2920/012, Brentford plant, United Kingdom","epd_id":"IBU-CEI-HOL-2205120-UK2023000372-1SUE001-EN","compliance":["EN 15804+A2","ISO 14025"],"producer_name":"Aggregate Industries","environmental_impact":[{"parameter":"GWP-total","unit":"kg CO2-eq.","values":[{"value":"7,75E+01","module":"A1-A3"},{"value":"1,39E+00","module":"A4"},{"value":"1,81E+00","module":"A5"},{"value":"0,0E+00","module":"B1"},{"value":"9,00E+00","module":"C1"},{"value":"4,22E+00","module":"C2"},{"value":"3,86E+00","module":"C3"},{"value":"0,0E+00","module":"C4"},{"value":"-4,11E+00","module":"D"}]},{"parameter":"GWP-fossil","unit":"kg CO2-eq.","values":[{"value":"7,75E+01","module":"A1-A3"},{"value":"1,39E+00","module":"A4"},{"value":"1,81E+00","module":"A5"},{"value":"0,0E+00","module":"B1"},{"value":"9,00E+00","module":"C1"},{"value":"4,22E+00","module":"C2"},{"value":"3,86E+00","module":"C3"},{"value":"0,0E+00","module":"C4"},{"value":"-4,10E+00","module":"D"}]},{"parameter":"GWP-biogenic","unit":"kg CO2-eq.","values":[{"value":"-3,79E-02","module":"A1-A3"},{"value":"1,80E-04","module":"A4"},{"value":"1,19E-04","module":"A5"},{"value":"0,0E+00","module":"B1"},{"value":"7,31E-04","module":"C1"},{"value":"3,30E-04","module":"C2"},{"value":"7,48E-04","module":"C3"},{"value":"0,0E+00","module":"C4"},{"value":"-4,76E-03","module":"D"}]},{"parameter":"GWP-luluc","unit":"kg CO2-eq.","values":[{"value":"3,57E-02","module":"A1-A3"},{"value":"2,13E-05","module":"A4"},{"value":"8,41E-05","module":"A5"},{"value":"0,0E+00","module":"B1"},{"value":"2,22E-04","module":"C1"},{"value":"7,61E-05","module":"C2"},{"value":"1,60E-04","module":"C3"},{"value":"0,0E+00","module":"C4"},{"value":"-2,69E-04","module":"D"}]},{"parameter":"ODP","unit":"kg CFC11-eq.","values":[{"value":"4,69E-06","module":"A1-A3"},{"value":"3,29E-07","module":"A4"},{"value":"3,73E-07","module":"A5"},{"value":"0,0E+00","module":"B1"},{"value":"2,02E-06","module":"C1"},{"value":"9,33E-07","module":"C2"},{"value":"5,54E-07","module":"C3"},{"value":"0,0E+00","module":"C4"},{"value":"-6,94E-07","module":"D"}]},{"parameter":"AP","unit":"mol H^(+)-eq.","values":[{"value":"3,51E-01","module":"A1-A3"},{"value":"3,46E-03","module":"A4"},{"value":"1,79E-02","module":"A5"},{"value":"0,0E+00","module":"B1"},{"value":"9,70E-02","module":"C1"},{"value":"1,44E-02","module":"C2"},{"value":"2,24E-02","module":"C3"},{"value":"0,0E+00","module":"C4"},{"value":"-3,05E-02","module":"D"}]},{"parameter":"ADPE","unit":"kg Sb-eq.","values":[{"value":"2,76E-06","module":"A1-A3"},{"value":"9,07E-08","module":"A4"},{"value":"9,08E-08","module":"A5"},{"value":"0,0E+00","module":"B1"},{"value":"4,66E-07","module":"C1"},{"value":"3,42E-07","module":"C2"},{"value":"1,82E-07","module":"C3"},{"value":"0,0E+00","module":"C4"},{"value":"-9,13E-07","module":"D"}]},{"parameter":"ADPF","unit":"MJ","values":[{"value":"8,11E+02","module":"A1-A3"},{"value":"1,97E+01","module":"A4"},{"value":"2,57E+01","module":"A5"},{"value":"0,0E+00","module":"B1"},{"value":"1,25E+02","module":"C1"},{"value":"5,83E+01","module":"C2"},{"value":"7,70E+01","module":"C3"},{"value":"0,0E+00","module":"C4"},{"value":"-6,76E+01","module":"D"}]},{"parameter":"WDP","unit":"m^3 world-eq.","values":[{"value":"1,91E+01","module":"A1-A3"},{"value":"1,01E-03","module":"A4"},{"value":"2,85E-02","module":"A5"},{"value":"0,0E+00","module":"B1"},{"value":"3,21E-02","module":"C1"},{"value":"2,26E-02","module":"C2"},{"value":"4,97E-02","module":"C3"},{"value":"0,0E+00","module":"C4"},{"value":"-8,07E+00","module":"D"}]},{"parameter":"EP-freshwater","unit":"kg P-eq.","values":[{"value":"1,22E-02","module":"A1-A3"},{"value":"1,03E-05","module":"A4"},{"value":"7,77E-05","module":"A5"},{"value":"0,0E+00","module":"B1"},{"value":"5,40E-05","module":"C1"},{"value":"7,79E-05","module":"C2"},{"value":"1,15E-03","module":"C3"},{"value":"0,0E+00","module":"C4"},{"value":"-6,96E-04","module":"D"}]},{"parameter":"EP-marine","unit":"kg N-eq.","values":[{"value":"9,01E-02","module":"A1-A3"},{"value":"1,10E-03","module":"A4"},{"value":"7,93E-03","module":"A5"},{"value":"0,0E+00","module":"B1"},{"value":"4,36E-02","module":"C1"},{"value":"4,51E-03","module":"C2"},{"value":"9,82E-03","module":"C3"},{"value":"0,0E+00","module":"C4"},{"value":"-1,33E-02","module":"D"}]},{"parameter":"EP-terrestrial","unit":"mol N-eq.","values":[{"value":"9,69E-01","module":"A1-A3"},{"value":"8,54E-03","module":"A4"},{"value":"8,68E-02","module":"A5"},{"value":"0,0E+00","module":"B1"},{"value":"4,78E-01","module":"C1"},{"value":"4,94E-02","module":"C2"},{"value":"1,05E-01","module":"C3"},{"value":"0,0E+00","module":"C4"},{"value":"-1,44E-01","module":"D"}]}],"additional_environmental_impact":[{"parameter":"PM","unit":"disease incidence","values":[{"value":"2,71E-06","module":"A1-A3"},{"value":"9,09E-08","module":"A4"},{"value":"4,70E-07","module":"A5"},{"value":"0,0E+00","module":"B1"},{"value":"2,61E-06","module":"C1"},{"value":"3,54E-07","module":"C2"},{"value":"5,28E-07","module":"C3"},{"value":"0,0E+00","module":"C4"},{"value":"-7,88E-07","module":"D"}]},{"parameter":"ETP-fw","unit":"CTUe","values":[{"value":"4,25E+02","module":"A1-A3"},{"value":"8,86E+00","module":"A4"},{"value":"8,23E+00","module":"A5"},{"value":"0,0E+00","module":"B1"},{"value":"4,15E+01","module":"C1"},{"value":"2,80E+01","module":"C2"},{"value":"1,49E+01","module":"C3"},{"value":"0,0E+00","module":"C4"},{"value":"-2,13E+01","module":"D"}]},{"parameter":"HTP-c","unit":"CTUh","values":[{"value":"7,00E-08","module":"A1-A3"},{"value":"1,37E-10","module":"A4"},{"value":"1,78E-10","module":"A5"},{"value":"0,0E+00","module":"B1"},{"value":"5,42E-10","module":"C1"},{"value":"3,78E-10","module":"C2"},{"value":"2,08E-10","module":"C3"},{"value":"0,0E+00","module":"C4"},{"value":"-7,58E-10","module":"D"}]},{"parameter":"HTP-nc","unit":"CTUh","values":[{"value":"1,29E-06","module":"A1-A3"},{"value":"1,55E-08","module":"A4"},{"value":"9,26E-09","module":"A5"},{"value":"0,0E+00","module":"B1"},{"value":"4,25E-08","module":"C1"},{"value":"5,04E-08","module":"C2"},{"value":"1,27E-08","module":"C3"},{"value":"0,0E+00","module":"C4"},{"value":"-2,27E-08","module":"D"}]},{"parameter":"SQP","unit":"-","values":[{"value":"2,61E+02","module":"A1-A3"},{"value":"1,00E+01","module":"A4"},{"value":"1,18E+00","module":"A5"},{"value":"0,0E+00","module":"B1"},{"value":"7,88E-01","module":"C1"},{"value":"5,07E-01","module":"C2"},{"value":"1,56E+01","module":"C3"},{"value":"0,0E+00","module":"C4"},{"value":"-2,45E+02","module":"D"}]},{"parameter":"IRP","unit":"kBq U235-eq.","values":[{"value":"1,29E+01","module":"A1-A3"},{"value":"8,75E-02","module":"A4"},{"value":"1,87E-01","module":"A5"},{"value":"0,0E+00","module":"B1"},{"value":"5,49E-01","module":"C1"},{"value":"2,52E-01","module":"C2"},{"value":"1,65E+00","module":"C3"},{"value":"0,0E+00","module":"C4"},{"value":"-1,03E+00","module":"D"}]}],"resource_use":[{"parameter":"PERM","unit":"MJ","values":[{"value":"1,19E-01","module":"A1-A3"},{"value":"0,0E+00","module":"A4"},{"value":"1,29E-04","module":"A5"},{"value":"0,0E+00","module":"B1"},{"value":"0,0E+00","module":"C1"},{"value":"0,0E+00","module":"C2"},{"value":"0,0E+00","module":"C3"},{"value":"0,0E+00","module":"C4"},{"value":"0,0E+00","module":"D"}]},{"parameter":"PENRM","unit":"MJ","values":[{"value":"1,51E+00","module":"A1-A3"},{"value":"0,0E+00","module":"A4"},{"value":"1,64E-03","module":"A5"},{"value":"0,0E+00","module":"B1"},{"value":"0,0E+00","module":"C1"},{"value":"0,0E+00","module":"C2"},{"value":"0,0E+00","module":"C3"},{"value":"0,0E+00","module":"C4"},{"value":"0,0E+00","module":"D"}]},{"parameter":"PENRT","unit":"MJ","values":[{"value":"8,12E+02","module":"A1-A3"},{"value":"1,97E+01","module":"A4"},{"value":"2,57E+01","module":"A5"},{"value":"0,0E+00","module":"B1"},{"value":"1,25E+02","module":"C1"},{"value":"5,83E+01","module":"C2"},{"value":"7,70E+01","module":"C3"},{"value":"0,0E+00","module":"C4"},{"value":"-6,76E+01","module":"D"}]},{"parameter":"SM","unit":"kg","values":[{"value":"1,86E+00","module":"A1-A3"},{"value":"0,0E+00","module":"A4"},{"value":"2,02E-03","module":"A5"},{"value":"0,0E+00","module":"B1"},{"value":"0,0E+00","module":"C1"},{"value":"0,0E+00","module":"C2"},{"value":"0,0E+00","module":"C3"},{"value":"0,0E+00","module":"C4"},{"value":"2,30E+03","module":"D"}]},{"parameter":"RSF","unit":"MJ","values":[{"value":"1,28E+01","module":"A1-A3"},{"value":"0,0E+00","module":"A4"},{"value":"1,39E-02","module":"A5"},{"value":"0,0E+00","module":"B1"},{"value":"0,0E+00","module":"C1"},{"value":"0,0E+00","module":"C2"},{"value":"0,0E+00","module":"C3"},{"value":"0,0E+00","module":"C4"},{"value":"0,0E+00","module":"D"}]},{"parameter":"NRSF","unit":"MJ","values":[{"value":"3,27E+01","module":"A1-A3"},{"value":"0,0E+00","module":"A4"},{"value":"3,55E-02","module":"A5"},{"value":"0,0E+00","module":"B1"},{"value":"0,0E+00","module":"C1"},{"value":"0,0E+00","module":"C2"},{"value":"0,0E+00","module":"C3"},{"value":"0,0E+00","module":"C4"},{"value":"0,0E+00","module":"D"}]}],"end_of_life_waste":[{"parameter":"HWD","unit":"kg","values":[{"value":"5,41E-01","module":"A1-A3"},{"value":"2,79E-03","module":"A4"},{"value":"2,40E-03","module":"A5"},{"value":"0,0E+00","module":"B1"},{"value":"7,09E-03","module":"C1"},{"value":"1,42E-02","module":"C2"},{"value":"1,24E-02","module":"C3"},{"value":"0,0E+00","module":"C4"},{"value":"-3,21E-02","module":"D"}]},{"parameter":"RWD","unit":"kg","values":[{"value":"6,38E-03","module":"A1-A3"},{"value":"1,40E-04","module":"A4"},{"value":"1,86E-04","module":"A5"},{"value":"0,0E+00","module":"B1"},{"value":"8,91E-04","module":"C1"},{"value":"4,11E-04","module":"C2"},{"value":"5,76E-04","module":"C3"},{"value":"0,0E+00","module":"C4"},{"value":"-4,91E-04","module":"D"}]}],"end_of_life_flow":[{"parameter":"CRU","unit":"kg","values":[{"value":"0,0E+00","module":"A1-A3"},{"value":"0,0E+00","module":"A4"},{"value":"0,0E+00","module":"A5"},{"value":"0,0E+00","module":"B1"},{"value":"0,0E+00","module":"C1"},{"value":"0,0E+00","module":"C2"},{"value":"0,0E+00","module":"C3"},{"value":"0,0E+00","module":"C4"},{"value":"0,0E+00","module":"D"}]},{"parameter":"MFR","unit":"kg","values":[{"value":"3,03E-02","module":"A1-A3"},{"value":"0,0E+00","module":"A4"},{"value":"2,49E+00","module":"A5"},{"value":"0,0E+00","module":"B1"},{"value":"0,0E+00","module":"C1"},{"value":"0,0E+00","module":"C2"},{"value":"2,30E+03","module":"C3"},{"value":"0,0E+00","module":"C4"},{"value":"0,0E+00","module":"D"}]},{"parameter":"MER","unit":"kg","values":[{"value":"0,0E+00","module":"A1-A3"},{"value":"0,0E+00","module":"A4"},{"value":"0,0E+00","module":"A5"},{"value":"0,0E+00","module":"B1"},{"value":"0,0E+00","module":"C1"},{"value":"0,0E+00","module":"C2"},{"value":"0,0E+00","module":"C3"},{"value":"0,0E+00","module":"C4"},{"value":"0,0E+00","module":"D"}]},{"parameter":"EEE","unit":"MJ","values":[{"value":"0,0E+00","module":"A1-A3"},{"value":"0,0E+00","module":"A4"},{"value":"0,0E+00","module":"A5"},{"value":"0,0E+00","module":"B1"},{"value":"0,0E+00","module":"C1"},{"value":"0,0E+00","module":"C2"},{"value":"0,0E+00","module":"C3"},{"value":"0,0E+00","module":"C4"},{"value":"0,0E+00","module":"D"}]},{"parameter":"EET","unit":"MJ","values":[{"value":"0,0E+00","module":"A1-A3"},{"value":"0,0E+00","module":"A4"},{"value":"0,0E+00","module":"A5"},{"value":"0,0E+00","module":"B1"},{"value":"0,0E+00","module":"C1"},{"value":"0,0E+00","module":"C2"},{"value":"0,0E+00","module":"C3"},{"value":"0,0E+00","module":"C4"},{"value":"0,0E+00","module":"D"}]}]}