{"product_name":"Concrete GEN1 CII/B-V ECOPact, Mix code PUL2921/001, Purley plant, United Kingdom","epd_id":"IBU-CEI-HOL-2205120-UK2023000390-1SUE001-EN","compliance":["EN 15804+A2","ISO 14025"],"producer_name":"Aggregate Industries","environmental_impact":[{"parameter":"GWP-total","unit":"kg CO2-eq.","values":[{"value":"1,49E+02","module":"A1-A3"},{"value":"2,25E+00","module":"A4"},{"value":"2,23E+00","module":"A5"},{"value":"0,0E+00","module":"B1"},{"value":"9,00E+00","module":"C1"},{"value":"4,26E+00","module":"C2"},{"value":"5,97E-01","module":"C3"},{"value":"0,0E+00","module":"C4"},{"value":"-4,15E+00","module":"D"}]},{"parameter":"GWP-fossil","unit":"kg CO2-eq.","values":[{"value":"1,49E+02","module":"A1-A3"},{"value":"2,25E+00","module":"A4"},{"value":"2,23E+00","module":"A5"},{"value":"0,0E+00","module":"B1"},{"value":"9,00E+00","module":"C1"},{"value":"4,26E+00","module":"C2"},{"value":"5,96E-01","module":"C3"},{"value":"0,0E+00","module":"C4"},{"value":"-4,14E+00","module":"D"}]},{"parameter":"GWP-biogenic","unit":"kg CO2-eq.","values":[{"value":"1,40E-01","module":"A1-A3"},{"value":"2,90E-04","module":"A4"},{"value":"6,20E-04","module":"A5"},{"value":"0,0E+00","module":"B1"},{"value":"7,31E-04","module":"C1"},{"value":"3,33E-04","module":"C2"},{"value":"7,55E-04","module":"C3"},{"value":"0,0E+00","module":"C4"},{"value":"-4,81E-03","module":"D"}]},{"parameter":"GWP-luluc","unit":"kg CO2-eq.","values":[{"value":"1,14E-02","module":"A1-A3"},{"value":"3,45E-05","module":"A4"},{"value":"8,31E-05","module":"A5"},{"value":"0,0E+00","module":"B1"},{"value":"2,22E-04","module":"C1"},{"value":"7,68E-05","module":"C2"},{"value":"1,61E-04","module":"C3"},{"value":"0,0E+00","module":"C4"},{"value":"-2,71E-04","module":"D"}]},{"parameter":"ODP","unit":"kg CFC11-eq.","values":[{"value":"2,47E-06","module":"A1-A3"},{"value":"5,32E-07","module":"A4"},{"value":"3,81E-07","module":"A5"},{"value":"0,0E+00","module":"B1"},{"value":"2,02E-06","module":"C1"},{"value":"9,42E-07","module":"C2"},{"value":"5,59E-07","module":"C3"},{"value":"0,0E+00","module":"C4"},{"value":"-7,01E-07","module":"D"}]},{"parameter":"AP","unit":"mol H^(+)-eq.","values":[{"value":"3,09E-01","module":"A1-A3"},{"value":"5,60E-03","module":"A4"},{"value":"1,86E-02","module":"A5"},{"value":"0,0E+00","module":"B1"},{"value":"9,70E-02","module":"C1"},{"value":"1,45E-02","module":"C2"},{"value":"2,26E-02","module":"C3"},{"value":"0,0E+00","module":"C4"},{"value":"-3,08E-02","module":"D"}]},{"parameter":"ADPE","unit":"kg Sb-eq.","values":[{"value":"3,86E-06","module":"A1-A3"},{"value":"1,47E-07","module":"A4"},{"value":"1,02E-07","module":"A5"},{"value":"0,0E+00","module":"B1"},{"value":"4,66E-07","module":"C1"},{"value":"3,46E-07","module":"C2"},{"value":"1,83E-07","module":"C3"},{"value":"0,0E+00","module":"C4"},{"value":"-9,23E-07","module":"D"}]},{"parameter":"ADPF","unit":"MJ","values":[{"value":"9,04E+02","module":"A1-A3"},{"value":"3,18E+01","module":"A4"},{"value":"2,81E+01","module":"A5"},{"value":"0,0E+00","module":"B1"},{"value":"1,25E+02","module":"C1"},{"value":"5,89E+01","module":"C2"},{"value":"7,77E+01","module":"C3"},{"value":"0,0E+00","module":"C4"},{"value":"-6,83E+01","module":"D"}]},{"parameter":"WDP","unit":"m^3 world-eq.","values":[{"value":"9,63E+00","module":"A1-A3"},{"value":"1,64E-03","module":"A4"},{"value":"3,94E-02","module":"A5"},{"value":"0,0E+00","module":"B1"},{"value":"3,21E-02","module":"C1"},{"value":"2,28E-02","module":"C2"},{"value":"5,02E-02","module":"C3"},{"value":"0,0E+00","module":"C4"},{"value":"-8,15E+00","module":"D"}]},{"parameter":"EP-freshwater","unit":"kg P-eq.","values":[{"value":"1,27E-02","module":"A1-A3"},{"value":"1,67E-05","module":"A4"},{"value":"1,09E-04","module":"A5"},{"value":"0,0E+00","module":"B1"},{"value":"5,40E-05","module":"C1"},{"value":"7,87E-05","module":"C2"},{"value":"1,16E-03","module":"C3"},{"value":"0,0E+00","module":"C4"},{"value":"-7,03E-04","module":"D"}]},{"parameter":"EP-marine","unit":"kg N-eq.","values":[{"value":"8,27E-02","module":"A1-A3"},{"value":"1,78E-03","module":"A4"},{"value":"8,14E-03","module":"A5"},{"value":"0,0E+00","module":"B1"},{"value":"4,36E-02","module":"C1"},{"value":"4,55E-03","module":"C2"},{"value":"9,92E-03","module":"C3"},{"value":"0,0E+00","module":"C4"},{"value":"-1,34E-02","module":"D"}]},{"parameter":"EP-terrestrial","unit":"mol N-eq.","values":[{"value":"9,32E-01","module":"A1-A3"},{"value":"1,38E-02","module":"A4"},{"value":"8,92E-02","module":"A5"},{"value":"0,0E+00","module":"B1"},{"value":"4,78E-01","module":"C1"},{"value":"4,99E-02","module":"C2"},{"value":"1,06E-01","module":"C3"},{"value":"0,0E+00","module":"C4"},{"value":"-1,46E-01","module":"D"}]}],"additional_environmental_impact":[{"parameter":"PM","unit":"disease incidence","values":[{"value":"2,16E-06","module":"A1-A3"},{"value":"1,47E-07","module":"A4"},{"value":"4,77E-07","module":"A5"},{"value":"0,0E+00","module":"B1"},{"value":"2,61E-06","module":"C1"},{"value":"3,58E-07","module":"C2"},{"value":"5,33E-07","module":"C3"},{"value":"0,0E+00","module":"C4"},{"value":"-7,96E-07","module":"D"}]},{"parameter":"ETP-fw","unit":"CTUe","values":[{"value":"3,20E+02","module":"A1-A3"},{"value":"1,43E+01","module":"A4"},{"value":"8,94E+00","module":"A5"},{"value":"0,0E+00","module":"B1"},{"value":"4,15E+01","module":"C1"},{"value":"2,83E+01","module":"C2"},{"value":"1,51E+01","module":"C3"},{"value":"0,0E+00","module":"C4"},{"value":"-2,16E+01","module":"D"}]},{"parameter":"HTP-c","unit":"CTUh","values":[{"value":"1,37E-08","module":"A1-A3"},{"value":"2,21E-10","module":"A4"},{"value":"1,48E-10","module":"A5"},{"value":"0,0E+00","module":"B1"},{"value":"5,42E-10","module":"C1"},{"value":"3,81E-10","module":"C2"},{"value":"2,10E-10","module":"C3"},{"value":"0,0E+00","module":"C4"},{"value":"-7,65E-10","module":"D"}]},{"parameter":"HTP-nc","unit":"CTUh","values":[{"value":"1,40E-06","module":"A1-A3"},{"value":"2,51E-08","module":"A4"},{"value":"1,26E-08","module":"A5"},{"value":"0,0E+00","module":"B1"},{"value":"4,25E-08","module":"C1"},{"value":"5,09E-08","module":"C2"},{"value":"1,29E-08","module":"C3"},{"value":"0,0E+00","module":"C4"},{"value":"-2,29E-08","module":"D"}]},{"parameter":"SQP","unit":"-","values":[{"value":"2,41E+02","module":"A1-A3"},{"value":"1,62E+01","module":"A4"},{"value":"1,76E+00","module":"A5"},{"value":"0,0E+00","module":"B1"},{"value":"7,88E-01","module":"C1"},{"value":"5,12E-01","module":"C2"},{"value":"1,57E+01","module":"C3"},{"value":"0,0E+00","module":"C4"},{"value":"-2,47E+02","module":"D"}]},{"parameter":"IRP","unit":"kBq U235-eq.","values":[{"value":"1,06E+01","module":"A1-A3"},{"value":"1,41E-01","module":"A4"},{"value":"2,12E-01","module":"A5"},{"value":"0,0E+00","module":"B1"},{"value":"5,49E-01","module":"C1"},{"value":"2,54E-01","module":"C2"},{"value":"1,67E+00","module":"C3"},{"value":"0,0E+00","module":"C4"},{"value":"-1,04E+00","module":"D"}]}],"resource_use":[{"parameter":"PERM","unit":"MJ","values":[{"value":"0,0E+00","module":"A1-A3"},{"value":"0,0E+00","module":"A4"},{"value":"0,0E+00","module":"A5"},{"value":"0,0E+00","module":"B1"},{"value":"0,0E+00","module":"C1"},{"value":"0,0E+00","module":"C2"},{"value":"0,0E+00","module":"C3"},{"value":"0,0E+00","module":"C4"},{"value":"0,0E+00","module":"D"}]},{"parameter":"PENRM","unit":"MJ","values":[{"value":"4,66E+00","module":"A1-A3"},{"value":"0,0E+00","module":"A4"},{"value":"1,52E-02","module":"A5"},{"value":"0,0E+00","module":"B1"},{"value":"0,0E+00","module":"C1"},{"value":"0,0E+00","module":"C2"},{"value":"0,0E+00","module":"C3"},{"value":"0,0E+00","module":"C4"},{"value":"0,0E+00","module":"D"}]},{"parameter":"PENRT","unit":"MJ","values":[{"value":"9,09E+02","module":"A1-A3"},{"value":"3,18E+01","module":"A4"},{"value":"2,82E+01","module":"A5"},{"value":"0,0E+00","module":"B1"},{"value":"1,25E+02","module":"C1"},{"value":"5,89E+01","module":"C2"},{"value":"7,77E+01","module":"C3"},{"value":"0,0E+00","module":"C4"},{"value":"-6,83E+01","module":"D"}]},{"parameter":"SM","unit":"kg","values":[{"value":"2,17E+01","module":"A1-A3"},{"value":"0,0E+00","module":"A4"},{"value":"7,06E-02","module":"A5"},{"value":"0,0E+00","module":"B1"},{"value":"0,0E+00","module":"C1"},{"value":"0,0E+00","module":"C2"},{"value":"0,0E+00","module":"C3"},{"value":"0,0E+00","module":"C4"},{"value":"2,32E+03","module":"D"}]},{"parameter":"RSF","unit":"MJ","values":[{"value":"1,49E+02","module":"A1-A3"},{"value":"0,0E+00","module":"A4"},{"value":"4,84E-01","module":"A5"},{"value":"0,0E+00","module":"B1"},{"value":"0,0E+00","module":"C1"},{"value":"0,0E+00","module":"C2"},{"value":"0,0E+00","module":"C3"},{"value":"0,0E+00","module":"C4"},{"value":"0,0E+00","module":"D"}]},{"parameter":"NRSF","unit":"MJ","values":[{"value":"3,81E+02","module":"A1-A3"},{"value":"0,0E+00","module":"A4"},{"value":"1,24E+00","module":"A5"},{"value":"0,0E+00","module":"B1"},{"value":"0,0E+00","module":"C1"},{"value":"0,0E+00","module":"C2"},{"value":"0,0E+00","module":"C3"},{"value":"0,0E+00","module":"C4"},{"value":"0,0E+00","module":"D"}]}],"end_of_life_waste":[{"parameter":"HWD","unit":"kg","values":[{"value":"7,92E-01","module":"A1-A3"},{"value":"4,52E-03","module":"A4"},{"value":"4,46E-03","module":"A5"},{"value":"0,0E+00","module":"B1"},{"value":"7,09E-03","module":"C1"},{"value":"1,43E-02","module":"C2"},{"value":"1,26E-02","module":"C3"},{"value":"0,0E+00","module":"C4"},{"value":"-3,24E-02","module":"D"}]},{"parameter":"RWD","unit":"kg","values":[{"value":"2,36E-02","module":"A1-A3"},{"value":"2,26E-04","module":"A4"},{"value":"2,59E-04","module":"A5"},{"value":"0,0E+00","module":"B1"},{"value":"8,91E-04","module":"C1"},{"value":"4,15E-04","module":"C2"},{"value":"5,82E-04","module":"C3"},{"value":"0,0E+00","module":"C4"},{"value":"-4,96E-04","module":"D"}]}],"end_of_life_flow":[{"parameter":"CRU","unit":"kg","values":[{"value":"0,0E+00","module":"A1-A3"},{"value":"0,0E+00","module":"A4"},{"value":"0,0E+00","module":"A5"},{"value":"0,0E+00","module":"B1"},{"value":"0,0E+00","module":"C1"},{"value":"0,0E+00","module":"C2"},{"value":"0,0E+00","module":"C3"},{"value":"0,0E+00","module":"C4"},{"value":"0,0E+00","module":"D"}]},{"parameter":"MFR","unit":"kg","values":[{"value":"1,39E-02","module":"A1-A3"},{"value":"0,0E+00","module":"A4"},{"value":"7,55E+00","module":"A5"},{"value":"0,0E+00","module":"B1"},{"value":"0,0E+00","module":"C1"},{"value":"0,0E+00","module":"C2"},{"value":"2,32E+03","module":"C3"},{"value":"0,0E+00","module":"C4"},{"value":"0,0E+00","module":"D"}]},{"parameter":"MER","unit":"kg","values":[{"value":"0,0E+00","module":"A1-A3"},{"value":"0,0E+00","module":"A4"},{"value":"0,0E+00","module":"A5"},{"value":"0,0E+00","module":"B1"},{"value":"0,0E+00","module":"C1"},{"value":"0,0E+00","module":"C2"},{"value":"0,0E+00","module":"C3"},{"value":"0,0E+00","module":"C4"},{"value":"0,0E+00","module":"D"}]},{"parameter":"EEE","unit":"MJ","values":[{"value":"0,0E+00","module":"A1-A3"},{"value":"0,0E+00","module":"A4"},{"value":"0,0E+00","module":"A5"},{"value":"0,0E+00","module":"B1"},{"value":"0,0E+00","module":"C1"},{"value":"0,0E+00","module":"C2"},{"value":"0,0E+00","module":"C3"},{"value":"0,0E+00","module":"C4"},{"value":"0,0E+00","module":"D"}]},{"parameter":"EET","unit":"MJ","values":[{"value":"0,0E+00","module":"A1-A3"},{"value":"0,0E+00","module":"A4"},{"value":"0,0E+00","module":"A5"},{"value":"0,0E+00","module":"B1"},{"value":"0,0E+00","module":"C1"},{"value":"0,0E+00","module":"C2"},{"value":"0,0E+00","module":"C3"},{"value":"0,0E+00","module":"C4"},{"value":"0,0E+00","module":"D"}]}]}