{"product_name":"Concrete C28/35 ECOPact Prime AS, Mix code WAL2928/009, Watford plant, United Kingdom","epd_id":"IBU-CEI-HOL-2205120-UK2023000451-1SUE001-EN","compliance":["EN 15804+A2","ISO 14025"],"producer_name":"Aggregate Industries","environmental_impact":[{"parameter":"GWP-total","unit":"kg CO2-eq.","values":[{"value":"1,44E+02","module":"A1-A3"},{"value":"1,27E+00","module":"A4"},{"value":"2,80E+00","module":"A5"},{"value":"-1,47E+00","module":"B1"},{"value":"9,00E+00","module":"C1"},{"value":"4,31E+00","module":"C2"},{"value":"2,76E+00","module":"C3"},{"value":"0,0E+00","module":"C4"},{"value":"-4,20E+00","module":"D"}]},{"parameter":"GWP-fossil","unit":"kg CO2-eq.","values":[{"value":"1,44E+02","module":"A1-A3"},{"value":"1,27E+00","module":"A4"},{"value":"2,80E+00","module":"A5"},{"value":"-1,47E+00","module":"B1"},{"value":"9,00E+00","module":"C1"},{"value":"4,31E+00","module":"C2"},{"value":"2,76E+00","module":"C3"},{"value":"0,0E+00","module":"C4"},{"value":"-4,19E+00","module":"D"}]},{"parameter":"GWP-biogenic","unit":"kg CO2-eq.","values":[{"value":"3,34E-01","module":"A1-A3"},{"value":"1,64E-04","module":"A4"},{"value":"2,52E-03","module":"A5"},{"value":"0,0E+00","module":"B1"},{"value":"7,31E-04","module":"C1"},{"value":"3,37E-04","module":"C2"},{"value":"7,64E-04","module":"C3"},{"value":"0,0E+00","module":"C4"},{"value":"-4,86E-03","module":"D"}]},{"parameter":"GWP-luluc","unit":"kg CO2-eq.","values":[{"value":"1,05E-02","module":"A1-A3"},{"value":"1,94E-05","module":"A4"},{"value":"1,21E-04","module":"A5"},{"value":"0,0E+00","module":"B1"},{"value":"2,22E-04","module":"C1"},{"value":"7,77E-05","module":"C2"},{"value":"1,63E-04","module":"C3"},{"value":"0,0E+00","module":"C4"},{"value":"-2,75E-04","module":"D"}]},{"parameter":"ODP","unit":"kg CFC11-eq.","values":[{"value":"4,38E-06","module":"A1-A3"},{"value":"3,00E-07","module":"A4"},{"value":"4,10E-07","module":"A5"},{"value":"0,0E+00","module":"B1"},{"value":"2,02E-06","module":"C1"},{"value":"9,53E-07","module":"C2"},{"value":"5,66E-07","module":"C3"},{"value":"0,0E+00","module":"C4"},{"value":"-7,09E-07","module":"D"}]},{"parameter":"AP","unit":"mol H^(+)-eq.","values":[{"value":"3,08E-01","module":"A1-A3"},{"value":"3,16E-03","module":"A4"},{"value":"1,99E-02","module":"A5"},{"value":"0,0E+00","module":"B1"},{"value":"9,70E-02","module":"C1"},{"value":"1,47E-02","module":"C2"},{"value":"2,29E-02","module":"C3"},{"value":"0,0E+00","module":"C4"},{"value":"-3,12E-02","module":"D"}]},{"parameter":"ADPE","unit":"kg Sb-eq.","values":[{"value":"4,19E-06","module":"A1-A3"},{"value":"8,27E-08","module":"A4"},{"value":"1,21E-07","module":"A5"},{"value":"0,0E+00","module":"B1"},{"value":"4,66E-07","module":"C1"},{"value":"3,50E-07","module":"C2"},{"value":"1,86E-07","module":"C3"},{"value":"0,0E+00","module":"C4"},{"value":"-9,33E-07","module":"D"}]},{"parameter":"ADPF","unit":"MJ","values":[{"value":"1,19E+03","module":"A1-A3"},{"value":"1,79E+01","module":"A4"},{"value":"3,41E+01","module":"A5"},{"value":"0,0E+00","module":"B1"},{"value":"1,25E+02","module":"C1"},{"value":"5,96E+01","module":"C2"},{"value":"7,86E+01","module":"C3"},{"value":"0,0E+00","module":"C4"},{"value":"-6,91E+01","module":"D"}]},{"parameter":"WDP","unit":"m^3 world-eq.","values":[{"value":"2,03E+01","module":"A1-A3"},{"value":"9,25E-04","module":"A4"},{"value":"1,51E-01","module":"A5"},{"value":"0,0E+00","module":"B1"},{"value":"3,21E-02","module":"C1"},{"value":"2,31E-02","module":"C2"},{"value":"5,08E-02","module":"C3"},{"value":"0,0E+00","module":"C4"},{"value":"-8,25E+00","module":"D"}]},{"parameter":"EP-freshwater","unit":"kg P-eq.","values":[{"value":"1,12E-02","module":"A1-A3"},{"value":"9,40E-06","module":"A4"},{"value":"1,51E-04","module":"A5"},{"value":"0,0E+00","module":"B1"},{"value":"5,40E-05","module":"C1"},{"value":"7,96E-05","module":"C2"},{"value":"1,17E-03","module":"C3"},{"value":"0,0E+00","module":"C4"},{"value":"-7,11E-04","module":"D"}]},{"parameter":"EP-marine","unit":"kg N-eq.","values":[{"value":"8,96E-02","module":"A1-A3"},{"value":"1,00E-03","module":"A4"},{"value":"8,56E-03","module":"A5"},{"value":"0,0E+00","module":"B1"},{"value":"4,36E-02","module":"C1"},{"value":"4,60E-03","module":"C2"},{"value":"1,00E-02","module":"C3"},{"value":"0,0E+00","module":"C4"},{"value":"-1,36E-02","module":"D"}]},{"parameter":"EP-terrestrial","unit":"mol N-eq.","values":[{"value":"9,51E-01","module":"A1-A3"},{"value":"7,79E-03","module":"A4"},{"value":"9,34E-02","module":"A5"},{"value":"0,0E+00","module":"B1"},{"value":"4,78E-01","module":"C1"},{"value":"5,05E-02","module":"C2"},{"value":"1,07E-01","module":"C3"},{"value":"0,0E+00","module":"C4"},{"value":"-1,47E-01","module":"D"}]}],"additional_environmental_impact":[{"parameter":"PM","unit":"disease incidence","values":[{"value":"3,14E-06","module":"A1-A3"},{"value":"8,29E-08","module":"A4"},{"value":"4,95E-07","module":"A5"},{"value":"0,0E+00","module":"B1"},{"value":"2,61E-06","module":"C1"},{"value":"3,62E-07","module":"C2"},{"value":"5,40E-07","module":"C3"},{"value":"0,0E+00","module":"C4"},{"value":"-8,05E-07","module":"D"}]},{"parameter":"ETP-fw","unit":"CTUe","values":[{"value":"4,39E+02","module":"A1-A3"},{"value":"8,07E+00","module":"A4"},{"value":"1,12E+01","module":"A5"},{"value":"0,0E+00","module":"B1"},{"value":"4,15E+01","module":"C1"},{"value":"2,87E+01","module":"C2"},{"value":"1,52E+01","module":"C3"},{"value":"0,0E+00","module":"C4"},{"value":"-2,18E+01","module":"D"}]},{"parameter":"HTP-c","unit":"CTUh","values":[{"value":"6,70E-08","module":"A1-A3"},{"value":"1,25E-10","module":"A4"},{"value":"5,78E-10","module":"A5"},{"value":"0,0E+00","module":"B1"},{"value":"5,42E-10","module":"C1"},{"value":"3,86E-10","module":"C2"},{"value":"2,12E-10","module":"C3"},{"value":"0,0E+00","module":"C4"},{"value":"-7,74E-10","module":"D"}]},{"parameter":"HTP-nc","unit":"CTUh","values":[{"value":"1,80E-06","module":"A1-A3"},{"value":"1,41E-08","module":"A4"},{"value":"2,10E-08","module":"A5"},{"value":"0,0E+00","module":"B1"},{"value":"4,25E-08","module":"C1"},{"value":"5,15E-08","module":"C2"},{"value":"1,30E-08","module":"C3"},{"value":"0,0E+00","module":"C4"},{"value":"-2,32E-08","module":"D"}]},{"parameter":"SQP","unit":"-","values":[{"value":"2,56E+02","module":"A1-A3"},{"value":"9,12E+00","module":"A4"},{"value":"2,85E+00","module":"A5"},{"value":"0,0E+00","module":"B1"},{"value":"7,88E-01","module":"C1"},{"value":"5,18E-01","module":"C2"},{"value":"1,59E+01","module":"C3"},{"value":"0,0E+00","module":"C4"},{"value":"-2,50E+02","module":"D"}]},{"parameter":"IRP","unit":"kBq U235-eq.","values":[{"value":"1,29E+01","module":"A1-A3"},{"value":"7,97E-02","module":"A4"},{"value":"2,76E-01","module":"A5"},{"value":"0,0E+00","module":"B1"},{"value":"5,49E-01","module":"C1"},{"value":"2,57E-01","module":"C2"},{"value":"1,68E+00","module":"C3"},{"value":"0,0E+00","module":"C4"},{"value":"-1,05E+00","module":"D"}]}],"resource_use":[{"parameter":"PERM","unit":"MJ","values":[{"value":"3,51E-01","module":"A1-A3"},{"value":"0,0E+00","module":"A4"},{"value":"2,47E-03","module":"A5"},{"value":"0,0E+00","module":"B1"},{"value":"0,0E+00","module":"C1"},{"value":"0,0E+00","module":"C2"},{"value":"0,0E+00","module":"C3"},{"value":"0,0E+00","module":"C4"},{"value":"0,0E+00","module":"D"}]},{"parameter":"PENRM","unit":"MJ","values":[{"value":"6,43E+01","module":"A1-A3"},{"value":"0,0E+00","module":"A4"},{"value":"4,53E-01","module":"A5"},{"value":"0,0E+00","module":"B1"},{"value":"0,0E+00","module":"C1"},{"value":"0,0E+00","module":"C2"},{"value":"0,0E+00","module":"C3"},{"value":"0,0E+00","module":"C4"},{"value":"0,0E+00","module":"D"}]},{"parameter":"PENRT","unit":"MJ","values":[{"value":"1,19E+03","module":"A1-A3"},{"value":"1,79E+01","module":"A4"},{"value":"3,42E+01","module":"A5"},{"value":"0,0E+00","module":"B1"},{"value":"1,25E+02","module":"C1"},{"value":"5,96E+01","module":"C2"},{"value":"7,86E+01","module":"C3"},{"value":"0,0E+00","module":"C4"},{"value":"-6,91E+01","module":"D"}]},{"parameter":"SM","unit":"kg","values":[{"value":"1,33E+01","module":"A1-A3"},{"value":"0,0E+00","module":"A4"},{"value":"9,37E-02","module":"A5"},{"value":"0,0E+00","module":"B1"},{"value":"0,0E+00","module":"C1"},{"value":"0,0E+00","module":"C2"},{"value":"0,0E+00","module":"C3"},{"value":"0,0E+00","module":"C4"},{"value":"2,34E+03","module":"D"}]},{"parameter":"RSF","unit":"MJ","values":[{"value":"9,14E+01","module":"A1-A3"},{"value":"0,0E+00","module":"A4"},{"value":"6,43E-01","module":"A5"},{"value":"0,0E+00","module":"B1"},{"value":"0,0E+00","module":"C1"},{"value":"0,0E+00","module":"C2"},{"value":"0,0E+00","module":"C3"},{"value":"0,0E+00","module":"C4"},{"value":"0,0E+00","module":"D"}]},{"parameter":"NRSF","unit":"MJ","values":[{"value":"2,34E+02","module":"A1-A3"},{"value":"0,0E+00","module":"A4"},{"value":"1,65E+00","module":"A5"},{"value":"0,0E+00","module":"B1"},{"value":"0,0E+00","module":"C1"},{"value":"0,0E+00","module":"C2"},{"value":"0,0E+00","module":"C3"},{"value":"0,0E+00","module":"C4"},{"value":"0,0E+00","module":"D"}]}],"end_of_life_waste":[{"parameter":"HWD","unit":"kg","values":[{"value":"4,89E-01","module":"A1-A3"},{"value":"2,55E-03","module":"A4"},{"value":"5,43E-03","module":"A5"},{"value":"0,0E+00","module":"B1"},{"value":"7,09E-03","module":"C1"},{"value":"1,45E-02","module":"C2"},{"value":"1,27E-02","module":"C3"},{"value":"0,0E+00","module":"C4"},{"value":"-3,28E-02","module":"D"}]},{"parameter":"RWD","unit":"kg","values":[{"value":"2,05E-02","module":"A1-A3"},{"value":"1,28E-04","module":"A4"},{"value":"3,30E-04","module":"A5"},{"value":"0,0E+00","module":"B1"},{"value":"8,91E-04","module":"C1"},{"value":"4,20E-04","module":"C2"},{"value":"5,89E-04","module":"C3"},{"value":"0,0E+00","module":"C4"},{"value":"-5,02E-04","module":"D"}]}],"end_of_life_flow":[{"parameter":"CRU","unit":"kg","values":[{"value":"0,0E+00","module":"A1-A3"},{"value":"0,0E+00","module":"A4"},{"value":"0,0E+00","module":"A5"},{"value":"0,0E+00","module":"B1"},{"value":"0,0E+00","module":"C1"},{"value":"0,0E+00","module":"C2"},{"value":"0,0E+00","module":"C3"},{"value":"0,0E+00","module":"C4"},{"value":"0,0E+00","module":"D"}]},{"parameter":"MFR","unit":"kg","values":[{"value":"9,95E-03","module":"A1-A3"},{"value":"0,0E+00","module":"A4"},{"value":"1,65E+01","module":"A5"},{"value":"0,0E+00","module":"B1"},{"value":"0,0E+00","module":"C1"},{"value":"0,0E+00","module":"C2"},{"value":"2,34E+03","module":"C3"},{"value":"0,0E+00","module":"C4"},{"value":"0,0E+00","module":"D"}]},{"parameter":"MER","unit":"kg","values":[{"value":"0,0E+00","module":"A1-A3"},{"value":"0,0E+00","module":"A4"},{"value":"0,0E+00","module":"A5"},{"value":"0,0E+00","module":"B1"},{"value":"0,0E+00","module":"C1"},{"value":"0,0E+00","module":"C2"},{"value":"0,0E+00","module":"C3"},{"value":"0,0E+00","module":"C4"},{"value":"0,0E+00","module":"D"}]},{"parameter":"EEE","unit":"MJ","values":[{"value":"0,0E+00","module":"A1-A3"},{"value":"0,0E+00","module":"A4"},{"value":"0,0E+00","module":"A5"},{"value":"0,0E+00","module":"B1"},{"value":"0,0E+00","module":"C1"},{"value":"0,0E+00","module":"C2"},{"value":"0,0E+00","module":"C3"},{"value":"0,0E+00","module":"C4"},{"value":"0,0E+00","module":"D"}]},{"parameter":"EET","unit":"MJ","values":[{"value":"0,0E+00","module":"A1-A3"},{"value":"0,0E+00","module":"A4"},{"value":"0,0E+00","module":"A5"},{"value":"0,0E+00","module":"B1"},{"value":"0,0E+00","module":"C1"},{"value":"0,0E+00","module":"C2"},{"value":"0,0E+00","module":"C3"},{"value":"0,0E+00","module":"C4"},{"value":"0,0E+00","module":"D"}]}]}