{"product_name":"Concrete C16/20 CIIIB ECOPact, Mix code BWL2922/007, Bow plant, United Kingdom","epd_id":"IBU-CEI-HOL-2205120-UK2024001587-ISUE002-EN","compliance":["EN 15804+A2","ISO 14025"],"producer_name":"Aggregate Industries","environmental_impact":[{"parameter":"GWP-total","unit":"kg CO2-eq.","values":[{"value":"1,28E+02","module":"A1-A3"},{"value":"1,59E+00","module":"A4"},{"value":"3,91E+00","module":"A5"},{"value":"-2,06E+00","module":"B1"},{"value":"9,00E+00","module":"C1"},{"value":"4,34E+00","module":"C2"},{"value":"2,59E+00","module":"C3"},{"value":"0,0E+00","module":"C4"},{"value":"-4,20E+00","module":"D"}]},{"parameter":"GWP-fossil","unit":"kg CO2-eq.","values":[{"value":"1,28E+02","module":"A1-A3"},{"value":"1,59E+00","module":"A4"},{"value":"3,91E+00","module":"A5"},{"value":"-2,06E+00","module":"B1"},{"value":"9,00E+00","module":"C1"},{"value":"4,34E+00","module":"C2"},{"value":"2,59E+00","module":"C3"},{"value":"0,0E+00","module":"C4"},{"value":"-4,20E+00","module":"D"}]},{"parameter":"GWP-biogenic","unit":"kg CO2-eq.","values":[{"value":"1,19E-01","module":"A1-A3"},{"value":"2,06E-04","module":"A4"},{"value":"2,08E-03","module":"A5"},{"value":"0,0E+00","module":"B1"},{"value":"7,31E-04","module":"C1"},{"value":"3,40E-04","module":"C2"},{"value":"7,70E-04","module":"C3"},{"value":"0,0E+00","module":"C4"},{"value":"-4,87E-03","module":"D"}]},{"parameter":"GWP-luluc","unit":"kg CO2-eq.","values":[{"value":"8,43E-03","module":"A1-A3"},{"value":"2,44E-05","module":"A4"},{"value":"1,83E-04","module":"A5"},{"value":"0,0E+00","module":"B1"},{"value":"2,22E-04","module":"C1"},{"value":"7,83E-05","module":"C2"},{"value":"1,65E-04","module":"C3"},{"value":"0,0E+00","module":"C4"},{"value":"-2,75E-04","module":"D"}]},{"parameter":"ODP","unit":"kg CFC11-eq.","values":[{"value":"3,15E-06","module":"A1-A3"},{"value":"3,77E-07","module":"A4"},{"value":"4,47E-07","module":"A5"},{"value":"0,0E+00","module":"B1"},{"value":"2,02E-06","module":"C1"},{"value":"9,60E-07","module":"C2"},{"value":"5,70E-07","module":"C3"},{"value":"0,0E+00","module":"C4"},{"value":"-7,10E-07","module":"D"}]},{"parameter":"AP","unit":"mol H^(+)-eq.","values":[{"value":"2,61E-01","module":"A1-A3"},{"value":"3,96E-03","module":"A4"},{"value":"2,22E-02","module":"A5"},{"value":"0,0E+00","module":"B1"},{"value":"9,70E-02","module":"C1"},{"value":"1,48E-02","module":"C2"},{"value":"2,30E-02","module":"C3"},{"value":"0,0E+00","module":"C4"},{"value":"-3,12E-02","module":"D"}]},{"parameter":"ADPE","unit":"kg Sb-eq.","values":[{"value":"3,36E-06","module":"A1-A3"},{"value":"1,04E-07","module":"A4"},{"value":"1,51E-07","module":"A5"},{"value":"0,0E+00","module":"B1"},{"value":"4,66E-07","module":"C1"},{"value":"3,52E-07","module":"C2"},{"value":"1,87E-07","module":"C3"},{"value":"0,0E+00","module":"C4"},{"value":"-9,35E-07","module":"D"}]},{"parameter":"ADPF","unit":"MJ","values":[{"value":"9,47E+02","module":"A1-A3"},{"value":"2,25E+01","module":"A4"},{"value":"4,23E+01","module":"A5"},{"value":"0,0E+00","module":"B1"},{"value":"1,25E+02","module":"C1"},{"value":"6,00E+01","module":"C2"},{"value":"7,93E+01","module":"C3"},{"value":"0,0E+00","module":"C4"},{"value":"-6,92E+01","module":"D"}]},{"parameter":"WDP","unit":"m^3 world-eq.","values":[{"value":"1,74E+01","module":"A1-A3"},{"value":"1,16E-03","module":"A4"},{"value":"2,86E-01","module":"A5"},{"value":"0,0E+00","module":"B1"},{"value":"3,21E-02","module":"C1"},{"value":"2,33E-02","module":"C2"},{"value":"5,12E-02","module":"C3"},{"value":"0,0E+00","module":"C4"},{"value":"-8,26E+00","module":"D"}]},{"parameter":"EP-freshwater","unit":"kg P-eq.","values":[{"value":"1,25E-02","module":"A1-A3"},{"value":"1,18E-05","module":"A4"},{"value":"2,82E-04","module":"A5"},{"value":"0,0E+00","module":"B1"},{"value":"5,40E-05","module":"C1"},{"value":"8,02E-05","module":"C2"},{"value":"1,18E-03","module":"C3"},{"value":"0,0E+00","module":"C4"},{"value":"-7,12E-04","module":"D"}]},{"parameter":"EP-marine","unit":"kg N-eq.","values":[{"value":"7,63E-02","module":"A1-A3"},{"value":"1,26E-03","module":"A4"},{"value":"9,28E-03","module":"A5"},{"value":"0,0E+00","module":"B1"},{"value":"4,36E-02","module":"C1"},{"value":"4,64E-03","module":"C2"},{"value":"1,01E-02","module":"C3"},{"value":"0,0E+00","module":"C4"},{"value":"-1,36E-02","module":"D"}]},{"parameter":"EP-terrestrial","unit":"mol N-eq.","values":[{"value":"8,27E-01","module":"A1-A3"},{"value":"9,78E-03","module":"A4"},{"value":"1,01E-01","module":"A5"},{"value":"0,0E+00","module":"B1"},{"value":"4,78E-01","module":"C1"},{"value":"5,09E-02","module":"C2"},{"value":"1,08E-01","module":"C3"},{"value":"0,0E+00","module":"C4"},{"value":"-1,48E-01","module":"D"}]}],"additional_environmental_impact":[{"parameter":"PM","unit":"disease incidence","values":[{"value":"2,47E-06","module":"A1-A3"},{"value":"1,04E-07","module":"A4"},{"value":"5,21E-07","module":"A5"},{"value":"0,0E+00","module":"B1"},{"value":"2,61E-06","module":"C1"},{"value":"3,65E-07","module":"C2"},{"value":"5,44E-07","module":"C3"},{"value":"0,0E+00","module":"C4"},{"value":"-8,07E-07","module":"D"}]},{"parameter":"ETP-fw","unit":"CTUe","values":[{"value":"3,77E+02","module":"A1-A3"},{"value":"1,01E+01","module":"A4"},{"value":"1,46E+01","module":"A5"},{"value":"0,0E+00","module":"B1"},{"value":"4,15E+01","module":"C1"},{"value":"2,89E+01","module":"C2"},{"value":"1,53E+01","module":"C3"},{"value":"0,0E+00","module":"C4"},{"value":"-2,19E+01","module":"D"}]},{"parameter":"HTP-c","unit":"CTUh","values":[{"value":"5,76E-08","module":"A1-A3"},{"value":"1,57E-10","module":"A4"},{"value":"1,03E-09","module":"A5"},{"value":"0,0E+00","module":"B1"},{"value":"5,42E-10","module":"C1"},{"value":"3,89E-10","module":"C2"},{"value":"2,14E-10","module":"C3"},{"value":"0,0E+00","module":"C4"},{"value":"-7,76E-10","module":"D"}]},{"parameter":"HTP-nc","unit":"CTUh","values":[{"value":"1,61E-06","module":"A1-A3"},{"value":"1,77E-08","module":"A4"},{"value":"3,46E-08","module":"A5"},{"value":"0,0E+00","module":"B1"},{"value":"4,25E-08","module":"C1"},{"value":"5,19E-08","module":"C2"},{"value":"1,31E-08","module":"C3"},{"value":"0,0E+00","module":"C4"},{"value":"-2,32E-08","module":"D"}]},{"parameter":"SQP","unit":"-","values":[{"value":"2,83E+02","module":"A1-A3"},{"value":"1,15E+01","module":"A4"},{"value":"5,81E+00","module":"A5"},{"value":"0,0E+00","module":"B1"},{"value":"7,88E-01","module":"C1"},{"value":"5,22E-01","module":"C2"},{"value":"1,60E+01","module":"C3"},{"value":"0,0E+00","module":"C4"},{"value":"-2,51E+02","module":"D"}]},{"parameter":"IRP","unit":"kBq U235-eq.","values":[{"value":"1,51E+01","module":"A1-A3"},{"value":"1,00E-01","module":"A4"},{"value":"4,43E-01","module":"A5"},{"value":"0,0E+00","module":"B1"},{"value":"5,49E-01","module":"C1"},{"value":"2,59E-01","module":"C2"},{"value":"1,70E+00","module":"C3"},{"value":"0,0E+00","module":"C4"},{"value":"-1,05E+00","module":"D"}]}],"resource_use":[{"parameter":"PERM","unit":"MJ","values":[{"value":"8,78E-02","module":"A1-A3"},{"value":"0,0E+00","module":"A4"},{"value":"1,39E-03","module":"A5"},{"value":"0,0E+00","module":"B1"},{"value":"0,0E+00","module":"C1"},{"value":"0,0E+00","module":"C2"},{"value":"0,0E+00","module":"C3"},{"value":"0,0E+00","module":"C4"},{"value":"0,0E+00","module":"D"}]},{"parameter":"PENRM","unit":"MJ","values":[{"value":"7,26E+00","module":"A1-A3"},{"value":"0,0E+00","module":"A4"},{"value":"1,15E-01","module":"A5"},{"value":"0,0E+00","module":"B1"},{"value":"0,0E+00","module":"C1"},{"value":"0,0E+00","module":"C2"},{"value":"0,0E+00","module":"C3"},{"value":"0,0E+00","module":"C4"},{"value":"0,0E+00","module":"D"}]},{"parameter":"PENRT","unit":"MJ","values":[{"value":"9,50E+02","module":"A1-A3"},{"value":"2,25E+01","module":"A4"},{"value":"4,23E+01","module":"A5"},{"value":"0,0E+00","module":"B1"},{"value":"1,25E+02","module":"C1"},{"value":"6,00E+01","module":"C2"},{"value":"7,92E+01","module":"C3"},{"value":"0,0E+00","module":"C4"},{"value":"-6,92E+01","module":"D"}]},{"parameter":"SM","unit":"kg","values":[{"value":"1,36E+01","module":"A1-A3"},{"value":"0,0E+00","module":"A4"},{"value":"2,16E-01","module":"A5"},{"value":"0,0E+00","module":"B1"},{"value":"0,0E+00","module":"C1"},{"value":"0,0E+00","module":"C2"},{"value":"0,0E+00","module":"C3"},{"value":"0,0E+00","module":"C4"},{"value":"2,35E+03","module":"D"}]},{"parameter":"RSF","unit":"MJ","values":[{"value":"9,32E+01","module":"A1-A3"},{"value":"0,0E+00","module":"A4"},{"value":"1,48E+00","module":"A5"},{"value":"0,0E+00","module":"B1"},{"value":"0,0E+00","module":"C1"},{"value":"0,0E+00","module":"C2"},{"value":"0,0E+00","module":"C3"},{"value":"0,0E+00","module":"C4"},{"value":"0,0E+00","module":"D"}]},{"parameter":"NRSF","unit":"MJ","values":[{"value":"2,39E+02","module":"A1-A3"},{"value":"0,0E+00","module":"A4"},{"value":"3,79E+00","module":"A5"},{"value":"0,0E+00","module":"B1"},{"value":"0,0E+00","module":"C1"},{"value":"0,0E+00","module":"C2"},{"value":"0,0E+00","module":"C3"},{"value":"0,0E+00","module":"C4"},{"value":"0,0E+00","module":"D"}]}],"end_of_life_waste":[{"parameter":"HWD","unit":"kg","values":[{"value":"4,57E-01","module":"A1-A3"},{"value":"3,20E-03","module":"A4"},{"value":"9,53E-03","module":"A5"},{"value":"0,0E+00","module":"B1"},{"value":"7,09E-03","module":"C1"},{"value":"1,46E-02","module":"C2"},{"value":"1,28E-02","module":"C3"},{"value":"0,0E+00","module":"C4"},{"value":"-3,29E-02","module":"D"}]},{"parameter":"RWD","unit":"kg","values":[{"value":"1,76E-02","module":"A1-A3"},{"value":"1,60E-04","module":"A4"},{"value":"4,76E-04","module":"A5"},{"value":"0,0E+00","module":"B1"},{"value":"8,91E-04","module":"C1"},{"value":"4,23E-04","module":"C2"},{"value":"5,93E-04","module":"C3"},{"value":"0,0E+00","module":"C4"},{"value":"-5,03E-04","module":"D"}]}],"end_of_life_flow":[{"parameter":"CRU","unit":"kg","values":[{"value":"0,0E+00","module":"A1-A3"},{"value":"0,0E+00","module":"A4"},{"value":"0,0E+00","module":"A5"},{"value":"0,0E+00","module":"B1"},{"value":"0,0E+00","module":"C1"},{"value":"0,0E+00","module":"C2"},{"value":"0,0E+00","module":"C3"},{"value":"0,0E+00","module":"C4"},{"value":"0,0E+00","module":"D"}]},{"parameter":"MFR","unit":"kg","values":[{"value":"2,10E-02","module":"A1-A3"},{"value":"0,0E+00","module":"A4"},{"value":"3,76E+01","module":"A5"},{"value":"0,0E+00","module":"B1"},{"value":"0,0E+00","module":"C1"},{"value":"0,0E+00","module":"C2"},{"value":"2,36E+03","module":"C3"},{"value":"0,0E+00","module":"C4"},{"value":"0,0E+00","module":"D"}]},{"parameter":"MER","unit":"kg","values":[{"value":"0,0E+00","module":"A1-A3"},{"value":"0,0E+00","module":"A4"},{"value":"0,0E+00","module":"A5"},{"value":"0,0E+00","module":"B1"},{"value":"0,0E+00","module":"C1"},{"value":"0,0E+00","module":"C2"},{"value":"0,0E+00","module":"C3"},{"value":"0,0E+00","module":"C4"},{"value":"0,0E+00","module":"D"}]},{"parameter":"EEE","unit":"MJ","values":[{"value":"0,0E+00","module":"A1-A3"},{"value":"0,0E+00","module":"A4"},{"value":"0,0E+00","module":"A5"},{"value":"0,0E+00","module":"B1"},{"value":"0,0E+00","module":"C1"},{"value":"0,0E+00","module":"C2"},{"value":"0,0E+00","module":"C3"},{"value":"0,0E+00","module":"C4"},{"value":"0,0E+00","module":"D"}]},{"parameter":"EET","unit":"MJ","values":[{"value":"0,0E+00","module":"A1-A3"},{"value":"0,0E+00","module":"A4"},{"value":"0,0E+00","module":"A5"},{"value":"0,0E+00","module":"B1"},{"value":"0,0E+00","module":"C1"},{"value":"0,0E+00","module":"C2"},{"value":"0,0E+00","module":"C3"},{"value":"0,0E+00","module":"C4"},{"value":"0,0E+00","module":"D"}]}]}