{"product_name":"Concrete GEN3 CIIIA ECOPact, Mix code HNL2930/002, Hornsey plant, United Kingdom","epd_id":"IBU-CEI-HOL-2205120-UK2024001514-ISUE002-EN","compliance":["EN 15804+A2","ISO 14025"],"producer_name":"Aggregate Industries","environmental_impact":[{"parameter":"GWP-total","unit":"kg CO2-eq.","values":[{"value":"1,59E+02","module":"A1-A3"},{"value":"8,85E-01","module":"A4"},{"value":"5,05E+00","module":"A5"},{"value":"-8,75E+00","module":"B1"},{"value":"9,00E+00","module":"C1"},{"value":"4,27E+00","module":"C2"},{"value":"1,28E+00","module":"C3"},{"value":"0,0E+00","module":"C4"},{"value":"-4,13E+00","module":"D"}]},{"parameter":"GWP-fossil","unit":"kg CO2-eq.","values":[{"value":"1,59E+02","module":"A1-A3"},{"value":"8,85E-01","module":"A4"},{"value":"5,05E+00","module":"A5"},{"value":"-8,75E+00","module":"B1"},{"value":"9,00E+00","module":"C1"},{"value":"4,27E+00","module":"C2"},{"value":"1,28E+00","module":"C3"},{"value":"0,0E+00","module":"C4"},{"value":"-4,12E+00","module":"D"}]},{"parameter":"GWP-biogenic","unit":"kg CO2-eq.","values":[{"value":"1,59E-01","module":"A1-A3"},{"value":"1,14E-04","module":"A4"},{"value":"3,33E-03","module":"A5"},{"value":"0,0E+00","module":"B1"},{"value":"7,31E-04","module":"C1"},{"value":"3,34E-04","module":"C2"},{"value":"7,58E-04","module":"C3"},{"value":"0,0E+00","module":"C4"},{"value":"-4,78E-03","module":"D"}]},{"parameter":"GWP-luluc","unit":"kg CO2-eq.","values":[{"value":"1,10E-02","module":"A1-A3"},{"value":"1,36E-05","module":"A4"},{"value":"2,68E-04","module":"A5"},{"value":"0,0E+00","module":"B1"},{"value":"2,22E-04","module":"C1"},{"value":"7,71E-05","module":"C2"},{"value":"1,62E-04","module":"C3"},{"value":"0,0E+00","module":"C4"},{"value":"-2,70E-04","module":"D"}]},{"parameter":"ODP","unit":"kg CFC11-eq.","values":[{"value":"5,50E-06","module":"A1-A3"},{"value":"2,09E-07","module":"A4"},{"value":"5,10E-07","module":"A5"},{"value":"0,0E+00","module":"B1"},{"value":"2,02E-06","module":"C1"},{"value":"9,46E-07","module":"C2"},{"value":"5,61E-07","module":"C3"},{"value":"0,0E+00","module":"C4"},{"value":"-6,97E-07","module":"D"}]},{"parameter":"AP","unit":"mol H^(+)-eq.","values":[{"value":"6,87E-01","module":"A1-A3"},{"value":"2,20E-03","module":"A4"},{"value":"3,18E-02","module":"A5"},{"value":"0,0E+00","module":"B1"},{"value":"9,70E-02","module":"C1"},{"value":"1,46E-02","module":"C2"},{"value":"2,27E-02","module":"C3"},{"value":"0,0E+00","module":"C4"},{"value":"-3,07E-02","module":"D"}]},{"parameter":"ADPE","unit":"kg Sb-eq.","values":[{"value":"3,96E-06","module":"A1-A3"},{"value":"5,76E-08","module":"A4"},{"value":"1,77E-07","module":"A5"},{"value":"0,0E+00","module":"B1"},{"value":"4,66E-07","module":"C1"},{"value":"3,47E-07","module":"C2"},{"value":"1,84E-07","module":"C3"},{"value":"0,0E+00","module":"C4"},{"value":"-9,18E-07","module":"D"}]},{"parameter":"ADPF","unit":"MJ","values":[{"value":"1,02E+03","module":"A1-A3"},{"value":"1,25E+01","module":"A4"},{"value":"4,78E+01","module":"A5"},{"value":"0,0E+00","module":"B1"},{"value":"1,25E+02","module":"C1"},{"value":"5,91E+01","module":"C2"},{"value":"7,80E+01","module":"C3"},{"value":"0,0E+00","module":"C4"},{"value":"-6,80E+01","module":"D"}]},{"parameter":"WDP","unit":"m^3 world-eq.","values":[{"value":"1,38E+01","module":"A1-A3"},{"value":"6,45E-04","module":"A4"},{"value":"2,83E-01","module":"A5"},{"value":"0,0E+00","module":"B1"},{"value":"3,21E-02","module":"C1"},{"value":"2,29E-02","module":"C2"},{"value":"5,04E-02","module":"C3"},{"value":"0,0E+00","module":"C4"},{"value":"-8,11E+00","module":"D"}]},{"parameter":"EP-freshwater","unit":"kg P-eq.","values":[{"value":"7,67E-03","module":"A1-A3"},{"value":"6,55E-06","module":"A4"},{"value":"2,40E-04","module":"A5"},{"value":"0,0E+00","module":"B1"},{"value":"5,40E-05","module":"C1"},{"value":"7,90E-05","module":"C2"},{"value":"1,16E-03","module":"C3"},{"value":"0,0E+00","module":"C4"},{"value":"-6,99E-04","module":"D"}]},{"parameter":"EP-marine","unit":"kg N-eq.","values":[{"value":"1,75E-01","module":"A1-A3"},{"value":"6,98E-04","module":"A4"},{"value":"1,16E-02","module":"A5"},{"value":"0,0E+00","module":"B1"},{"value":"4,36E-02","module":"C1"},{"value":"4,57E-03","module":"C2"},{"value":"9,96E-03","module":"C3"},{"value":"0,0E+00","module":"C4"},{"value":"-1,34E-02","module":"D"}]},{"parameter":"EP-terrestrial","unit":"mol N-eq.","values":[{"value":"1,95E+00","module":"A1-A3"},{"value":"5,43E-03","module":"A4"},{"value":"1,27E-01","module":"A5"},{"value":"0,0E+00","module":"B1"},{"value":"4,78E-01","module":"C1"},{"value":"5,01E-02","module":"C2"},{"value":"1,06E-01","module":"C3"},{"value":"0,0E+00","module":"C4"},{"value":"-1,45E-01","module":"D"}]}],"additional_environmental_impact":[{"parameter":"PM","unit":"disease incidence","values":[{"value":"2,75E-06","module":"A1-A3"},{"value":"5,78E-08","module":"A4"},{"value":"5,40E-07","module":"A5"},{"value":"0,0E+00","module":"B1"},{"value":"2,61E-06","module":"C1"},{"value":"3,59E-07","module":"C2"},{"value":"5,36E-07","module":"C3"},{"value":"0,0E+00","module":"C4"},{"value":"-7,92E-07","module":"D"}]},{"parameter":"ETP-fw","unit":"CTUe","values":[{"value":"3,40E+02","module":"A1-A3"},{"value":"5,63E+00","module":"A4"},{"value":"1,54E+01","module":"A5"},{"value":"0,0E+00","module":"B1"},{"value":"4,15E+01","module":"C1"},{"value":"2,84E+01","module":"C2"},{"value":"1,51E+01","module":"C3"},{"value":"0,0E+00","module":"C4"},{"value":"-2,15E+01","module":"D"}]},{"parameter":"HTP-c","unit":"CTUh","values":[{"value":"3,86E-08","module":"A1-A3"},{"value":"8,70E-11","module":"A4"},{"value":"8,80E-10","module":"A5"},{"value":"0,0E+00","module":"B1"},{"value":"5,42E-10","module":"C1"},{"value":"3,83E-10","module":"C2"},{"value":"2,11E-10","module":"C3"},{"value":"0,0E+00","module":"C4"},{"value":"-7,62E-10","module":"D"}]},{"parameter":"HTP-nc","unit":"CTUh","values":[{"value":"1,63E-06","module":"A1-A3"},{"value":"9,85E-09","module":"A4"},{"value":"4,16E-08","module":"A5"},{"value":"0,0E+00","module":"B1"},{"value":"4,25E-08","module":"C1"},{"value":"5,11E-08","module":"C2"},{"value":"1,29E-08","module":"C3"},{"value":"0,0E+00","module":"C4"},{"value":"-2,28E-08","module":"D"}]},{"parameter":"SQP","unit":"-","values":[{"value":"2,31E+02","module":"A1-A3"},{"value":"6,36E+00","module":"A4"},{"value":"5,89E+00","module":"A5"},{"value":"0,0E+00","module":"B1"},{"value":"7,88E-01","module":"C1"},{"value":"5,14E-01","module":"C2"},{"value":"1,58E+01","module":"C3"},{"value":"0,0E+00","module":"C4"},{"value":"-2,46E+02","module":"D"}]},{"parameter":"IRP","unit":"kBq U235-eq.","values":[{"value":"1,13E+01","module":"A1-A3"},{"value":"5,56E-02","module":"A4"},{"value":"4,34E-01","module":"A5"},{"value":"0,0E+00","module":"B1"},{"value":"5,49E-01","module":"C1"},{"value":"2,55E-01","module":"C2"},{"value":"1,67E+00","module":"C3"},{"value":"0,0E+00","module":"C4"},{"value":"-1,03E+00","module":"D"}]}],"resource_use":[{"parameter":"PERM","unit":"MJ","values":[{"value":"8,07E-02","module":"A1-A3"},{"value":"0,0E+00","module":"A4"},{"value":"1,60E-03","module":"A5"},{"value":"0,0E+00","module":"B1"},{"value":"0,0E+00","module":"C1"},{"value":"0,0E+00","module":"C2"},{"value":"0,0E+00","module":"C3"},{"value":"0,0E+00","module":"C4"},{"value":"0,0E+00","module":"D"}]},{"parameter":"PENRM","unit":"MJ","values":[{"value":"8,37E+00","module":"A1-A3"},{"value":"0,0E+00","module":"A4"},{"value":"1,66E-01","module":"A5"},{"value":"0,0E+00","module":"B1"},{"value":"0,0E+00","module":"C1"},{"value":"0,0E+00","module":"C2"},{"value":"0,0E+00","module":"C3"},{"value":"0,0E+00","module":"C4"},{"value":"0,0E+00","module":"D"}]},{"parameter":"PENRT","unit":"MJ","values":[{"value":"1,02E+03","module":"A1-A3"},{"value":"1,25E+01","module":"A4"},{"value":"4,79E+01","module":"A5"},{"value":"0,0E+00","module":"B1"},{"value":"1,25E+02","module":"C1"},{"value":"5,91E+01","module":"C2"},{"value":"7,80E+01","module":"C3"},{"value":"0,0E+00","module":"C4"},{"value":"-6,80E+01","module":"D"}]},{"parameter":"SM","unit":"kg","values":[{"value":"2,04E+01","module":"A1-A3"},{"value":"0,0E+00","module":"A4"},{"value":"4,04E-01","module":"A5"},{"value":"0,0E+00","module":"B1"},{"value":"0,0E+00","module":"C1"},{"value":"0,0E+00","module":"C2"},{"value":"0,0E+00","module":"C3"},{"value":"0,0E+00","module":"C4"},{"value":"2,31E+03","module":"D"}]},{"parameter":"RSF","unit":"MJ","values":[{"value":"1,40E+02","module":"A1-A3"},{"value":"0,0E+00","module":"A4"},{"value":"2,77E+00","module":"A5"},{"value":"0,0E+00","module":"B1"},{"value":"0,0E+00","module":"C1"},{"value":"0,0E+00","module":"C2"},{"value":"0,0E+00","module":"C3"},{"value":"0,0E+00","module":"C4"},{"value":"0,0E+00","module":"D"}]},{"parameter":"NRSF","unit":"MJ","values":[{"value":"3,58E+02","module":"A1-A3"},{"value":"0,0E+00","module":"A4"},{"value":"7,09E+00","module":"A5"},{"value":"0,0E+00","module":"B1"},{"value":"0,0E+00","module":"C1"},{"value":"0,0E+00","module":"C2"},{"value":"0,0E+00","module":"C3"},{"value":"0,0E+00","module":"C4"},{"value":"0,0E+00","module":"D"}]}],"end_of_life_waste":[{"parameter":"HWD","unit":"kg","values":[{"value":"2,80E-01","module":"A1-A3"},{"value":"1,77E-03","module":"A4"},{"value":"7,90E-03","module":"A5"},{"value":"0,0E+00","module":"B1"},{"value":"7,09E-03","module":"C1"},{"value":"1,44E-02","module":"C2"},{"value":"1,26E-02","module":"C3"},{"value":"0,0E+00","module":"C4"},{"value":"-3,23E-02","module":"D"}]},{"parameter":"RWD","unit":"kg","values":[{"value":"2,41E-02","module":"A1-A3"},{"value":"8,90E-05","module":"A4"},{"value":"6,77E-04","module":"A5"},{"value":"0,0E+00","module":"B1"},{"value":"8,91E-04","module":"C1"},{"value":"4,17E-04","module":"C2"},{"value":"5,84E-04","module":"C3"},{"value":"0,0E+00","module":"C4"},{"value":"-4,94E-04","module":"D"}]}],"end_of_life_flow":[{"parameter":"CRU","unit":"kg","values":[{"value":"0,0E+00","module":"A1-A3"},{"value":"0,0E+00","module":"A4"},{"value":"0,0E+00","module":"A5"},{"value":"0,0E+00","module":"B1"},{"value":"0,0E+00","module":"C1"},{"value":"0,0E+00","module":"C2"},{"value":"0,0E+00","module":"C3"},{"value":"0,0E+00","module":"C4"},{"value":"0,0E+00","module":"D"}]},{"parameter":"MFR","unit":"kg","values":[{"value":"5,21E-02","module":"A1-A3"},{"value":"0,0E+00","module":"A4"},{"value":"4,61E+01","module":"A5"},{"value":"0,0E+00","module":"B1"},{"value":"0,0E+00","module":"C1"},{"value":"0,0E+00","module":"C2"},{"value":"2,33E+03","module":"C3"},{"value":"0,0E+00","module":"C4"},{"value":"0,0E+00","module":"D"}]},{"parameter":"MER","unit":"kg","values":[{"value":"0,0E+00","module":"A1-A3"},{"value":"0,0E+00","module":"A4"},{"value":"0,0E+00","module":"A5"},{"value":"0,0E+00","module":"B1"},{"value":"0,0E+00","module":"C1"},{"value":"0,0E+00","module":"C2"},{"value":"0,0E+00","module":"C3"},{"value":"0,0E+00","module":"C4"},{"value":"0,0E+00","module":"D"}]},{"parameter":"EEE","unit":"MJ","values":[{"value":"0,0E+00","module":"A1-A3"},{"value":"0,0E+00","module":"A4"},{"value":"0,0E+00","module":"A5"},{"value":"0,0E+00","module":"B1"},{"value":"0,0E+00","module":"C1"},{"value":"0,0E+00","module":"C2"},{"value":"0,0E+00","module":"C3"},{"value":"0,0E+00","module":"C4"},{"value":"0,0E+00","module":"D"}]},{"parameter":"EET","unit":"MJ","values":[{"value":"0,0E+00","module":"A1-A3"},{"value":"0,0E+00","module":"A4"},{"value":"0,0E+00","module":"A5"},{"value":"0,0E+00","module":"B1"},{"value":"0,0E+00","module":"C1"},{"value":"0,0E+00","module":"C2"},{"value":"0,0E+00","module":"C3"},{"value":"0,0E+00","module":"C4"},{"value":"0,0E+00","module":"D"}]}]}