{"product_name":"Concrete C25/30 CIIIA ECOPact , Mix code AST1a03_2407 Version 1, Aston plant, United Kingdom","epd_id":"IBU-CEI-HOL-2205120-UK2024001425-ISUE001-EN","compliance":["EN 15804+A2","ISO 14025"],"producer_name":"Aggregate Industries","environmental_impact":[{"parameter":"GWP-total","unit":"kg CO2-eq.","values":[{"value":"1,70E+02","module":"A1-A3"},{"value":"1,17E+00","module":"A4"},{"value":"5,32E+00","module":"A5"},{"value":"-2,45E+00","module":"B1"},{"value":"9,00E+00","module":"C1"},{"value":"4,40E+00","module":"C2"},{"value":"1,41E+00","module":"C3"},{"value":"0,0E+00","module":"C4"},{"value":"-4,27E+00","module":"D"}]},{"parameter":"GWP-fossil","unit":"kg CO2-eq.","values":[{"value":"1,70E+02","module":"A1-A3"},{"value":"1,17E+00","module":"A4"},{"value":"5,32E+00","module":"A5"},{"value":"-2,45E+00","module":"B1"},{"value":"9,00E+00","module":"C1"},{"value":"4,40E+00","module":"C2"},{"value":"1,41E+00","module":"C3"},{"value":"0,0E+00","module":"C4"},{"value":"-4,26E+00","module":"D"}]},{"parameter":"GWP-biogenic","unit":"kg CO2-eq.","values":[{"value":"6,52E-02","module":"A1-A3"},{"value":"8,05E-05","module":"A4"},{"value":"1,52E-03","module":"A5"},{"value":"0,0E+00","module":"B1"},{"value":"7,31E-04","module":"C1"},{"value":"3,44E-04","module":"C2"},{"value":"7,81E-04","module":"C3"},{"value":"0,0E+00","module":"C4"},{"value":"-4,95E-03","module":"D"}]},{"parameter":"GWP-luluc","unit":"kg CO2-eq.","values":[{"value":"1,01E-02","module":"A1-A3"},{"value":"9,51E-06","module":"A4"},{"value":"2,56E-04","module":"A5"},{"value":"0,0E+00","module":"B1"},{"value":"2,22E-04","module":"C1"},{"value":"7,94E-05","module":"C2"},{"value":"1,67E-04","module":"C3"},{"value":"0,0E+00","module":"C4"},{"value":"-2,79E-04","module":"D"}]},{"parameter":"ODP","unit":"kg CFC11-eq.","values":[{"value":"5,77E-06","module":"A1-A3"},{"value":"2,79E-07","module":"A4"},{"value":"5,03E-07","module":"A5"},{"value":"0,0E+00","module":"B1"},{"value":"2,02E-06","module":"C1"},{"value":"9,74E-07","module":"C2"},{"value":"5,78E-07","module":"C3"},{"value":"0,0E+00","module":"C4"},{"value":"-7,21E-07","module":"D"}]},{"parameter":"AP","unit":"mol H^(+)-eq.","values":[{"value":"4,92E-01","module":"A1-A3"},{"value":"2,34E-03","module":"A4"},{"value":"2,81E-02","module":"A5"},{"value":"0,0E+00","module":"B1"},{"value":"9,70E-02","module":"C1"},{"value":"1,50E-02","module":"C2"},{"value":"2,34E-02","module":"C3"},{"value":"0,0E+00","module":"C4"},{"value":"-3,17E-02","module":"D"}]},{"parameter":"ADPE","unit":"kg Sb-eq.","values":[{"value":"3,04E-05","module":"A1-A3"},{"value":"5,11E-08","module":"A4"},{"value":"7,16E-07","module":"A5"},{"value":"0,0E+00","module":"B1"},{"value":"4,66E-07","module":"C1"},{"value":"3,57E-07","module":"C2"},{"value":"1,90E-07","module":"C3"},{"value":"0,0E+00","module":"C4"},{"value":"-9,50E-07","module":"D"}]},{"parameter":"ADPF","unit":"MJ","values":[{"value":"9,52E+02","module":"A1-A3"},{"value":"1,67E+01","module":"A4"},{"value":"4,62E+01","module":"A5"},{"value":"0,0E+00","module":"B1"},{"value":"1,25E+02","module":"C1"},{"value":"6,09E+01","module":"C2"},{"value":"8,04E+01","module":"C3"},{"value":"0,0E+00","module":"C4"},{"value":"-7,03E+01","module":"D"}]},{"parameter":"WDP","unit":"m^3 world-eq.","values":[{"value":"2,06E+01","module":"A1-A3"},{"value":"-2,79E-03","module":"A4"},{"value":"4,31E-01","module":"A5"},{"value":"0,0E+00","module":"B1"},{"value":"3,21E-02","module":"C1"},{"value":"2,36E-02","module":"C2"},{"value":"5,19E-02","module":"C3"},{"value":"0,0E+00","module":"C4"},{"value":"-8,39E+00","module":"D"}]},{"parameter":"EP-freshwater","unit":"kg P-eq.","values":[{"value":"1,74E-02","module":"A1-A3"},{"value":"4,80E-06","module":"A4"},{"value":"4,46E-04","module":"A5"},{"value":"0,0E+00","module":"B1"},{"value":"5,40E-05","module":"C1"},{"value":"8,13E-05","module":"C2"},{"value":"1,20E-03","module":"C3"},{"value":"0,0E+00","module":"C4"},{"value":"-7,23E-04","module":"D"}]},{"parameter":"EP-marine","unit":"kg N-eq.","values":[{"value":"4,24E-02","module":"A1-A3"},{"value":"3,89E-04","module":"A4"},{"value":"8,90E-03","module":"A5"},{"value":"0,0E+00","module":"B1"},{"value":"4,36E-02","module":"C1"},{"value":"4,70E-03","module":"C2"},{"value":"1,03E-02","module":"C3"},{"value":"0,0E+00","module":"C4"},{"value":"-1,38E-02","module":"D"}]},{"parameter":"EP-terrestrial","unit":"mol N-eq.","values":[{"value":"1,58E+00","module":"A1-A3"},{"value":"4,32E-03","module":"A4"},{"value":"1,20E-01","module":"A5"},{"value":"0,0E+00","module":"B1"},{"value":"4,78E-01","module":"C1"},{"value":"5,16E-02","module":"C2"},{"value":"1,10E-01","module":"C3"},{"value":"0,0E+00","module":"C4"},{"value":"-1,50E-01","module":"D"}]}],"additional_environmental_impact":[{"parameter":"PM","unit":"disease incidence","values":[{"value":"2,29E-06","module":"A1-A3"},{"value":"7,34E-08","module":"A4"},{"value":"5,26E-07","module":"A5"},{"value":"0,0E+00","module":"B1"},{"value":"2,61E-06","module":"C1"},{"value":"3,70E-07","module":"C2"},{"value":"5,51E-07","module":"C3"},{"value":"0,0E+00","module":"C4"},{"value":"-8,19E-07","module":"D"}]},{"parameter":"ETP-fw","unit":"CTUe","values":[{"value":"2,56E+02","module":"A1-A3"},{"value":"6,90E+00","module":"A4"},{"value":"1,34E+01","module":"A5"},{"value":"0,0E+00","module":"B1"},{"value":"4,15E+01","module":"C1"},{"value":"2,93E+01","module":"C2"},{"value":"1,56E+01","module":"C3"},{"value":"0,0E+00","module":"C4"},{"value":"-2,22E+01","module":"D"}]},{"parameter":"HTP-c","unit":"CTUh","values":[{"value":"3,11E-08","module":"A1-A3"},{"value":"8,98E-11","module":"A4"},{"value":"7,47E-10","module":"A5"},{"value":"0,0E+00","module":"B1"},{"value":"5,42E-10","module":"C1"},{"value":"3,94E-10","module":"C2"},{"value":"2,17E-10","module":"C3"},{"value":"0,0E+00","module":"C4"},{"value":"-7,88E-10","module":"D"}]},{"parameter":"HTP-nc","unit":"CTUh","values":[{"value":"6,38E-07","module":"A1-A3"},{"value":"1,11E-08","module":"A4"},{"value":"2,14E-08","module":"A5"},{"value":"0,0E+00","module":"B1"},{"value":"4,25E-08","module":"C1"},{"value":"5,26E-08","module":"C2"},{"value":"1,33E-08","module":"C3"},{"value":"0,0E+00","module":"C4"},{"value":"-2,36E-08","module":"D"}]},{"parameter":"SQP","unit":"-","values":[{"value":"1,87E+02","module":"A1-A3"},{"value":"9,17E-02","module":"A4"},{"value":"5,05E+00","module":"A5"},{"value":"0,0E+00","module":"B1"},{"value":"7,88E-01","module":"C1"},{"value":"5,30E-01","module":"C2"},{"value":"1,63E+01","module":"C3"},{"value":"0,0E+00","module":"C4"},{"value":"-2,55E+02","module":"D"}]},{"parameter":"IRP","unit":"kBq U235-eq.","values":[{"value":"5,57E+00","module":"A1-A3"},{"value":"7,37E-02","module":"A4"},{"value":"3,22E-01","module":"A5"},{"value":"0,0E+00","module":"B1"},{"value":"5,49E-01","module":"C1"},{"value":"2,63E-01","module":"C2"},{"value":"1,72E+00","module":"C3"},{"value":"0,0E+00","module":"C4"},{"value":"-1,07E+00","module":"D"}]}],"resource_use":[{"parameter":"PERM","unit":"MJ","values":[{"value":"1,53E-01","module":"A1-A3"},{"value":"0,0E+00","module":"A4"},{"value":"3,15E-03","module":"A5"},{"value":"0,0E+00","module":"B1"},{"value":"0,0E+00","module":"C1"},{"value":"0,0E+00","module":"C2"},{"value":"0,0E+00","module":"C3"},{"value":"0,0E+00","module":"C4"},{"value":"0,0E+00","module":"D"}]},{"parameter":"PENRM","unit":"MJ","values":[{"value":"7,57E+00","module":"A1-A3"},{"value":"0,0E+00","module":"A4"},{"value":"1,55E-01","module":"A5"},{"value":"0,0E+00","module":"B1"},{"value":"0,0E+00","module":"C1"},{"value":"0,0E+00","module":"C2"},{"value":"0,0E+00","module":"C3"},{"value":"0,0E+00","module":"C4"},{"value":"0,0E+00","module":"D"}]},{"parameter":"PENRT","unit":"MJ","values":[{"value":"9,52E+02","module":"A1-A3"},{"value":"1,67E+01","module":"A4"},{"value":"4,62E+01","module":"A5"},{"value":"0,0E+00","module":"B1"},{"value":"1,25E+02","module":"C1"},{"value":"6,09E+01","module":"C2"},{"value":"8,04E+01","module":"C3"},{"value":"0,0E+00","module":"C4"},{"value":"-7,03E+01","module":"D"}]},{"parameter":"SM","unit":"kg","values":[{"value":"1,01E+01","module":"A1-A3"},{"value":"0,0E+00","module":"A4"},{"value":"2,08E-01","module":"A5"},{"value":"0,0E+00","module":"B1"},{"value":"0,0E+00","module":"C1"},{"value":"0,0E+00","module":"C2"},{"value":"0,0E+00","module":"C3"},{"value":"0,0E+00","module":"C4"},{"value":"2,39E+03","module":"D"}]},{"parameter":"RSF","unit":"MJ","values":[{"value":"7,44E+01","module":"A1-A3"},{"value":"0,0E+00","module":"A4"},{"value":"1,53E+00","module":"A5"},{"value":"0,0E+00","module":"B1"},{"value":"0,0E+00","module":"C1"},{"value":"0,0E+00","module":"C2"},{"value":"0,0E+00","module":"C3"},{"value":"0,0E+00","module":"C4"},{"value":"0,0E+00","module":"D"}]},{"parameter":"NRSF","unit":"MJ","values":[{"value":"1,37E+02","module":"A1-A3"},{"value":"0,0E+00","module":"A4"},{"value":"2,81E+00","module":"A5"},{"value":"0,0E+00","module":"B1"},{"value":"0,0E+00","module":"C1"},{"value":"0,0E+00","module":"C2"},{"value":"0,0E+00","module":"C3"},{"value":"0,0E+00","module":"C4"},{"value":"0,0E+00","module":"D"}]}],"end_of_life_waste":[{"parameter":"HWD","unit":"kg","values":[{"value":"2,70E-01","module":"A1-A3"},{"value":"5,06E-04","module":"A4"},{"value":"7,60E-03","module":"A5"},{"value":"0,0E+00","module":"B1"},{"value":"7,09E-03","module":"C1"},{"value":"1,48E-02","module":"C2"},{"value":"1,30E-02","module":"C3"},{"value":"0,0E+00","module":"C4"},{"value":"-3,34E-02","module":"D"}]},{"parameter":"RWD","unit":"kg","values":[{"value":"3,52E-03","module":"A1-A3"},{"value":"1,19E-04","module":"A4"},{"value":"2,65E-04","module":"A5"},{"value":"0,0E+00","module":"B1"},{"value":"8,91E-04","module":"C1"},{"value":"4,29E-04","module":"C2"},{"value":"6,02E-04","module":"C3"},{"value":"0,0E+00","module":"C4"},{"value":"-5,11E-04","module":"D"}]}],"end_of_life_flow":[{"parameter":"CRU","unit":"kg","values":[{"value":"0,0E+00","module":"A1-A3"},{"value":"0,0E+00","module":"A4"},{"value":"0,0E+00","module":"A5"},{"value":"0,0E+00","module":"B1"},{"value":"0,0E+00","module":"C1"},{"value":"0,0E+00","module":"C2"},{"value":"0,0E+00","module":"C3"},{"value":"0,0E+00","module":"C4"},{"value":"0,0E+00","module":"D"}]},{"parameter":"MFR","unit":"kg","values":[{"value":"3,17E-03","module":"A1-A3"},{"value":"0,0E+00","module":"A4"},{"value":"4,92E+01","module":"A5"},{"value":"0,0E+00","module":"B1"},{"value":"0,0E+00","module":"C1"},{"value":"0,0E+00","module":"C2"},{"value":"2,40E+03","module":"C3"},{"value":"0,0E+00","module":"C4"},{"value":"0,0E+00","module":"D"}]},{"parameter":"MER","unit":"kg","values":[{"value":"0,0E+00","module":"A1-A3"},{"value":"0,0E+00","module":"A4"},{"value":"0,0E+00","module":"A5"},{"value":"0,0E+00","module":"B1"},{"value":"0,0E+00","module":"C1"},{"value":"0,0E+00","module":"C2"},{"value":"0,0E+00","module":"C3"},{"value":"0,0E+00","module":"C4"},{"value":"0,0E+00","module":"D"}]},{"parameter":"EEE","unit":"MJ","values":[{"value":"0,0E+00","module":"A1-A3"},{"value":"0,0E+00","module":"A4"},{"value":"0,0E+00","module":"A5"},{"value":"0,0E+00","module":"B1"},{"value":"0,0E+00","module":"C1"},{"value":"0,0E+00","module":"C2"},{"value":"0,0E+00","module":"C3"},{"value":"0,0E+00","module":"C4"},{"value":"0,0E+00","module":"D"}]},{"parameter":"EET","unit":"MJ","values":[{"value":"0,0E+00","module":"A1-A3"},{"value":"0,0E+00","module":"A4"},{"value":"0,0E+00","module":"A5"},{"value":"0,0E+00","module":"B1"},{"value":"0,0E+00","module":"C1"},{"value":"0,0E+00","module":"C2"},{"value":"0,0E+00","module":"C3"},{"value":"0,0E+00","module":"C4"},{"value":"0,0E+00","module":"D"}]}]}