{"product_name":"Concrete C32/40 CIIIA ECOPact, Mix code EBL2926/003, Ebbsfleet plant, United Kingdom","epd_id":"IBU-CEI-HOL-2205120-UK2024001554-ISUE002-EN","compliance":["EN 15804+A2","ISO 14025"],"producer_name":"Aggregate Industries","environmental_impact":[{"parameter":"GWP-total","unit":"kg CO2-eq.","values":[{"value":"2,20E+02","module":"A1-A3"},{"value":"9,89E-01","module":"A4"},{"value":"7,71E+00","module":"A5"},{"value":"-6,00E+00","module":"B1"},{"value":"9,00E+00","module":"C1"},{"value":"4,31E+00","module":"C2"},{"value":"1,32E+00","module":"C3"},{"value":"0,0E+00","module":"C4"},{"value":"-4,15E+00","module":"D"}]},{"parameter":"GWP-fossil","unit":"kg CO2-eq.","values":[{"value":"2,20E+02","module":"A1-A3"},{"value":"9,89E-01","module":"A4"},{"value":"7,70E+00","module":"A5"},{"value":"-6,00E+00","module":"B1"},{"value":"9,00E+00","module":"C1"},{"value":"4,31E+00","module":"C2"},{"value":"1,32E+00","module":"C3"},{"value":"0,0E+00","module":"C4"},{"value":"-4,14E+00","module":"D"}]},{"parameter":"GWP-biogenic","unit":"kg CO2-eq.","values":[{"value":"2,24E-01","module":"A1-A3"},{"value":"1,28E-04","module":"A4"},{"value":"6,04E-03","module":"A5"},{"value":"0,0E+00","module":"B1"},{"value":"7,31E-04","module":"C1"},{"value":"3,37E-04","module":"C2"},{"value":"7,65E-04","module":"C3"},{"value":"0,0E+00","module":"C4"},{"value":"-4,81E-03","module":"D"}]},{"parameter":"GWP-luluc","unit":"kg CO2-eq.","values":[{"value":"1,48E-02","module":"A1-A3"},{"value":"1,51E-05","module":"A4"},{"value":"4,38E-04","module":"A5"},{"value":"0,0E+00","module":"B1"},{"value":"2,22E-04","module":"C1"},{"value":"7,77E-05","module":"C2"},{"value":"1,63E-04","module":"C3"},{"value":"0,0E+00","module":"C4"},{"value":"-2,72E-04","module":"D"}]},{"parameter":"ODP","unit":"kg CFC11-eq.","values":[{"value":"9,11E-06","module":"A1-A3"},{"value":"2,34E-07","module":"A4"},{"value":"6,50E-07","module":"A5"},{"value":"0,0E+00","module":"B1"},{"value":"2,02E-06","module":"C1"},{"value":"9,53E-07","module":"C2"},{"value":"5,66E-07","module":"C3"},{"value":"0,0E+00","module":"C4"},{"value":"-7,01E-07","module":"D"}]},{"parameter":"AP","unit":"mol H^(+)-eq.","values":[{"value":"7,95E-01","module":"A1-A3"},{"value":"2,46E-03","module":"A4"},{"value":"3,92E-02","module":"A5"},{"value":"0,0E+00","module":"B1"},{"value":"9,70E-02","module":"C1"},{"value":"1,47E-02","module":"C2"},{"value":"2,29E-02","module":"C3"},{"value":"0,0E+00","module":"C4"},{"value":"-3,08E-02","module":"D"}]},{"parameter":"ADPE","unit":"kg Sb-eq.","values":[{"value":"5,50E-06","module":"A1-A3"},{"value":"6,44E-08","module":"A4"},{"value":"2,46E-07","module":"A5"},{"value":"0,0E+00","module":"B1"},{"value":"4,66E-07","module":"C1"},{"value":"3,50E-07","module":"C2"},{"value":"1,86E-07","module":"C3"},{"value":"0,0E+00","module":"C4"},{"value":"-9,23E-07","module":"D"}]},{"parameter":"ADPF","unit":"MJ","values":[{"value":"1,32E+03","module":"A1-A3"},{"value":"1,40E+01","module":"A4"},{"value":"6,31E+01","module":"A5"},{"value":"0,0E+00","module":"B1"},{"value":"1,25E+02","module":"C1"},{"value":"5,96E+01","module":"C2"},{"value":"7,87E+01","module":"C3"},{"value":"0,0E+00","module":"C4"},{"value":"-6,83E+01","module":"D"}]},{"parameter":"WDP","unit":"m^3 world-eq.","values":[{"value":"1,63E+01","module":"A1-A3"},{"value":"7,20E-04","module":"A4"},{"value":"4,35E-01","module":"A5"},{"value":"0,0E+00","module":"B1"},{"value":"3,21E-02","module":"C1"},{"value":"2,31E-02","module":"C2"},{"value":"5,08E-02","module":"C3"},{"value":"0,0E+00","module":"C4"},{"value":"-8,15E+00","module":"D"}]},{"parameter":"EP-freshwater","unit":"kg P-eq.","values":[{"value":"5,90E-03","module":"A1-A3"},{"value":"7,32E-06","module":"A4"},{"value":"2,50E-04","module":"A5"},{"value":"0,0E+00","module":"B1"},{"value":"5,40E-05","module":"C1"},{"value":"7,96E-05","module":"C2"},{"value":"1,17E-03","module":"C3"},{"value":"0,0E+00","module":"C4"},{"value":"-7,03E-04","module":"D"}]},{"parameter":"EP-marine","unit":"kg N-eq.","values":[{"value":"2,04E-01","module":"A1-A3"},{"value":"7,80E-04","module":"A4"},{"value":"1,35E-02","module":"A5"},{"value":"0,0E+00","module":"B1"},{"value":"4,36E-02","module":"C1"},{"value":"4,61E-03","module":"C2"},{"value":"1,00E-02","module":"C3"},{"value":"0,0E+00","module":"C4"},{"value":"-1,34E-02","module":"D"}]},{"parameter":"EP-terrestrial","unit":"mol N-eq.","values":[{"value":"2,30E+00","module":"A1-A3"},{"value":"6,07E-03","module":"A4"},{"value":"1,50E-01","module":"A5"},{"value":"0,0E+00","module":"B1"},{"value":"4,78E-01","module":"C1"},{"value":"5,05E-02","module":"C2"},{"value":"1,07E-01","module":"C3"},{"value":"0,0E+00","module":"C4"},{"value":"-1,46E-01","module":"D"}]}],"additional_environmental_impact":[{"parameter":"PM","unit":"disease incidence","values":[{"value":"4,08E-06","module":"A1-A3"},{"value":"6,45E-08","module":"A4"},{"value":"5,98E-07","module":"A5"},{"value":"0,0E+00","module":"B1"},{"value":"2,61E-06","module":"C1"},{"value":"3,62E-07","module":"C2"},{"value":"5,40E-07","module":"C3"},{"value":"0,0E+00","module":"C4"},{"value":"-7,96E-07","module":"D"}]},{"parameter":"ETP-fw","unit":"CTUe","values":[{"value":"5,03E+02","module":"A1-A3"},{"value":"6,29E+00","module":"A4"},{"value":"2,22E+01","module":"A5"},{"value":"0,0E+00","module":"B1"},{"value":"4,15E+01","module":"C1"},{"value":"2,87E+01","module":"C2"},{"value":"1,52E+01","module":"C3"},{"value":"0,0E+00","module":"C4"},{"value":"-2,16E+01","module":"D"}]},{"parameter":"HTP-c","unit":"CTUh","values":[{"value":"5,34E-08","module":"A1-A3"},{"value":"9,72E-11","module":"A4"},{"value":"1,51E-09","module":"A5"},{"value":"0,0E+00","module":"B1"},{"value":"5,42E-10","module":"C1"},{"value":"3,86E-10","module":"C2"},{"value":"2,12E-10","module":"C3"},{"value":"0,0E+00","module":"C4"},{"value":"-7,66E-10","module":"D"}]},{"parameter":"HTP-nc","unit":"CTUh","values":[{"value":"2,37E-06","module":"A1-A3"},{"value":"1,10E-08","module":"A4"},{"value":"7,15E-08","module":"A5"},{"value":"0,0E+00","module":"B1"},{"value":"4,25E-08","module":"C1"},{"value":"5,15E-08","module":"C2"},{"value":"1,30E-08","module":"C3"},{"value":"0,0E+00","module":"C4"},{"value":"-2,29E-08","module":"D"}]},{"parameter":"SQP","unit":"-","values":[{"value":"2,01E+02","module":"A1-A3"},{"value":"7,10E+00","module":"A4"},{"value":"6,73E+00","module":"A5"},{"value":"0,0E+00","module":"B1"},{"value":"7,88E-01","module":"C1"},{"value":"5,19E-01","module":"C2"},{"value":"1,59E+01","module":"C3"},{"value":"0,0E+00","module":"C4"},{"value":"-2,47E+02","module":"D"}]},{"parameter":"IRP","unit":"kBq U235-eq.","values":[{"value":"9,72E+00","module":"A1-A3"},{"value":"6,21E-02","module":"A4"},{"value":"4,76E-01","module":"A5"},{"value":"0,0E+00","module":"B1"},{"value":"5,49E-01","module":"C1"},{"value":"2,57E-01","module":"C2"},{"value":"1,69E+00","module":"C3"},{"value":"0,0E+00","module":"C4"},{"value":"-1,04E+00","module":"D"}]}],"resource_use":[{"parameter":"PERM","unit":"MJ","values":[{"value":"1,13E-01","module":"A1-A3"},{"value":"0,0E+00","module":"A4"},{"value":"2,96E-03","module":"A5"},{"value":"0,0E+00","module":"B1"},{"value":"0,0E+00","module":"C1"},{"value":"0,0E+00","module":"C2"},{"value":"0,0E+00","module":"C3"},{"value":"0,0E+00","module":"C4"},{"value":"0,0E+00","module":"D"}]},{"parameter":"PENRM","unit":"MJ","values":[{"value":"1,17E+01","module":"A1-A3"},{"value":"0,0E+00","module":"A4"},{"value":"3,06E-01","module":"A5"},{"value":"0,0E+00","module":"B1"},{"value":"0,0E+00","module":"C1"},{"value":"0,0E+00","module":"C2"},{"value":"0,0E+00","module":"C3"},{"value":"0,0E+00","module":"C4"},{"value":"0,0E+00","module":"D"}]},{"parameter":"PENRT","unit":"MJ","values":[{"value":"1,33E+03","module":"A1-A3"},{"value":"1,40E+01","module":"A4"},{"value":"6,33E+01","module":"A5"},{"value":"0,0E+00","module":"B1"},{"value":"1,25E+02","module":"C1"},{"value":"5,96E+01","module":"C2"},{"value":"7,87E+01","module":"C3"},{"value":"0,0E+00","module":"C4"},{"value":"-6,83E+01","module":"D"}]},{"parameter":"SM","unit":"kg","values":[{"value":"2,84E+01","module":"A1-A3"},{"value":"0,0E+00","module":"A4"},{"value":"7,40E-01","module":"A5"},{"value":"0,0E+00","module":"B1"},{"value":"0,0E+00","module":"C1"},{"value":"0,0E+00","module":"C2"},{"value":"0,0E+00","module":"C3"},{"value":"0,0E+00","module":"C4"},{"value":"2,32E+03","module":"D"}]},{"parameter":"RSF","unit":"MJ","values":[{"value":"1,95E+02","module":"A1-A3"},{"value":"0,0E+00","module":"A4"},{"value":"5,08E+00","module":"A5"},{"value":"0,0E+00","module":"B1"},{"value":"0,0E+00","module":"C1"},{"value":"0,0E+00","module":"C2"},{"value":"0,0E+00","module":"C3"},{"value":"0,0E+00","module":"C4"},{"value":"0,0E+00","module":"D"}]},{"parameter":"NRSF","unit":"MJ","values":[{"value":"4,98E+02","module":"A1-A3"},{"value":"0,0E+00","module":"A4"},{"value":"1,30E+01","module":"A5"},{"value":"0,0E+00","module":"B1"},{"value":"0,0E+00","module":"C1"},{"value":"0,0E+00","module":"C2"},{"value":"0,0E+00","module":"C3"},{"value":"0,0E+00","module":"C4"},{"value":"0,0E+00","module":"D"}]}],"end_of_life_waste":[{"parameter":"HWD","unit":"kg","values":[{"value":"4,69E-01","module":"A1-A3"},{"value":"1,98E-03","module":"A4"},{"value":"1,48E-02","module":"A5"},{"value":"0,0E+00","module":"B1"},{"value":"7,09E-03","module":"C1"},{"value":"1,45E-02","module":"C2"},{"value":"1,27E-02","module":"C3"},{"value":"0,0E+00","module":"C4"},{"value":"-3,24E-02","module":"D"}]},{"parameter":"RWD","unit":"kg","values":[{"value":"3,27E-02","module":"A1-A3"},{"value":"9,94E-05","module":"A4"},{"value":"1,06E-03","module":"A5"},{"value":"0,0E+00","module":"B1"},{"value":"8,91E-04","module":"C1"},{"value":"4,20E-04","module":"C2"},{"value":"5,89E-04","module":"C3"},{"value":"0,0E+00","module":"C4"},{"value":"-4,96E-04","module":"D"}]}],"end_of_life_flow":[{"parameter":"CRU","unit":"kg","values":[{"value":"0,0E+00","module":"A1-A3"},{"value":"0,0E+00","module":"A4"},{"value":"0,0E+00","module":"A5"},{"value":"0,0E+00","module":"B1"},{"value":"0,0E+00","module":"C1"},{"value":"0,0E+00","module":"C2"},{"value":"0,0E+00","module":"C3"},{"value":"0,0E+00","module":"C4"},{"value":"0,0E+00","module":"D"}]},{"parameter":"MFR","unit":"kg","values":[{"value":"0,0E+00","module":"A1-A3"},{"value":"0,0E+00","module":"A4"},{"value":"6,12E+01","module":"A5"},{"value":"0,0E+00","module":"B1"},{"value":"0,0E+00","module":"C1"},{"value":"0,0E+00","module":"C2"},{"value":"2,35E+03","module":"C3"},{"value":"0,0E+00","module":"C4"},{"value":"0,0E+00","module":"D"}]},{"parameter":"MER","unit":"kg","values":[{"value":"0,0E+00","module":"A1-A3"},{"value":"0,0E+00","module":"A4"},{"value":"0,0E+00","module":"A5"},{"value":"0,0E+00","module":"B1"},{"value":"0,0E+00","module":"C1"},{"value":"0,0E+00","module":"C2"},{"value":"0,0E+00","module":"C3"},{"value":"0,0E+00","module":"C4"},{"value":"0,0E+00","module":"D"}]},{"parameter":"EEE","unit":"MJ","values":[{"value":"0,0E+00","module":"A1-A3"},{"value":"0,0E+00","module":"A4"},{"value":"0,0E+00","module":"A5"},{"value":"0,0E+00","module":"B1"},{"value":"0,0E+00","module":"C1"},{"value":"0,0E+00","module":"C2"},{"value":"0,0E+00","module":"C3"},{"value":"0,0E+00","module":"C4"},{"value":"0,0E+00","module":"D"}]},{"parameter":"EET","unit":"MJ","values":[{"value":"0,0E+00","module":"A1-A3"},{"value":"0,0E+00","module":"A4"},{"value":"0,0E+00","module":"A5"},{"value":"0,0E+00","module":"B1"},{"value":"0,0E+00","module":"C1"},{"value":"0,0E+00","module":"C2"},{"value":"0,0E+00","module":"C3"},{"value":"0,0E+00","module":"C4"},{"value":"0,0E+00","module":"D"}]}]}