{"product_name":"Concrete ECOPact C25/30Cl02D16S3, Mix code 933290, RMX Militari plant, Romania","epd_id":"IBU-CEI-HOL-2205120-RO2025000061-ISUE001-EN","compliance":["EN 15804+A2","ISO 14025"],"producer_name":"Holcim (Romania) SA","environmental_impact":[{"parameter":"GWP-total","unit":"kg CO2-eq.","values":[{"value":"1,70E+02","module":"A1-A3"},{"value":"2,52E+00","module":"A4"},{"value":"1,69E+00","module":"A5"},{"value":"-5,73E+00","module":"B1"},{"value":"9,53E+00","module":"C1"},{"value":"6,28E+00","module":"C2"},{"value":"6,28E+00","module":"C2"},{"value":"-1,17E-01","module":"C3"},{"value":"0,0E+00","module":"C3"},{"value":"0,0E+00","module":"C4"},{"value":"8,38E+00","module":"C4"},{"value":"-8,30E+00","module":"D"},{"value":"0,0E+00","module":"D"}]},{"parameter":"GWP-fossil","unit":"kg CO2-eq.","values":[{"value":"1,70E+02","module":"A1-A3"},{"value":"2,52E+00","module":"A4"},{"value":"1,69E+00","module":"A5"},{"value":"-5,73E+00","module":"B1"},{"value":"9,53E+00","module":"C1"},{"value":"6,28E+00","module":"C2"},{"value":"6,28E+00","module":"C2"},{"value":"-1,18E-01","module":"C3"},{"value":"0,0E+00","module":"C3"},{"value":"0,0E+00","module":"C4"},{"value":"8,37E+00","module":"C4"},{"value":"-8,27E+00","module":"D"},{"value":"0,0E+00","module":"D"}]},{"parameter":"GWP-biogenic","unit":"kg CO2-eq.","values":[{"value":"1,94E-01","module":"A1-A3"},{"value":"1,10E-03","module":"A4"},{"value":"7,30E-04","module":"A5"},{"value":"0,0E+00","module":"B1"},{"value":"1,25E-03","module":"C1"},{"value":"1,72E-03","module":"C2"},{"value":"1,72E-03","module":"C2"},{"value":"9,33E-04","module":"C3"},{"value":"0,0E+00","module":"C3"},{"value":"0,0E+00","module":"C4"},{"value":"5,49E-03","module":"C4"},{"value":"-2,61E-02","module":"D"},{"value":"0,0E+00","module":"D"}]},{"parameter":"GWP-luluc","unit":"kg CO2-eq.","values":[{"value":"1,79E-02","module":"A1-A3"},{"value":"1,10E-03","module":"A4"},{"value":"1,31E-04","module":"A5"},{"value":"0,0E+00","module":"B1"},{"value":"1,01E-03","module":"C1"},{"value":"2,44E-03","module":"C2"},{"value":"2,44E-03","module":"C2"},{"value":"3,43E-04","module":"C3"},{"value":"0,0E+00","module":"C3"},{"value":"0,0E+00","module":"C4"},{"value":"1,16E-02","module":"C4"},{"value":"-4,88E-03","module":"D"},{"value":"0,0E+00","module":"D"}]},{"parameter":"ODP","unit":"kg CFC11-eq.","values":[{"value":"9,35E-06","module":"A1-A3"},{"value":"5,82E-07","module":"A4"},{"value":"2,75E-07","module":"A5"},{"value":"0,0E+00","module":"B1"},{"value":"2,06E-06","module":"C1"},{"value":"1,43E-06","module":"C2"},{"value":"1,43E-06","module":"C2"},{"value":"5,08E-07","module":"C3"},{"value":"0,0E+00","module":"C3"},{"value":"0,0E+00","module":"C4"},{"value":"4,97E-06","module":"C4"},{"value":"-8,57E-07","module":"D"},{"value":"0,0E+00","module":"D"}]},{"parameter":"AP","unit":"mol H^(+)-eq.","values":[{"value":"5,19E-01","module":"A1-A3"},{"value":"7,35E-03","module":"A4"},{"value":"1,36E-02","module":"A5"},{"value":"0,0E+00","module":"B1"},{"value":"1,00E-01","module":"C1"},{"value":"2,67E-02","module":"C2"},{"value":"2,67E-02","module":"C2"},{"value":"3,13E-02","module":"C3"},{"value":"0,0E+00","module":"C3"},{"value":"0,0E+00","module":"C4"},{"value":"1,16E-01","module":"C4"},{"value":"-7,64E-02","module":"D"},{"value":"0,0E+00","module":"D"}]},{"parameter":"ADPE","unit":"kg Sb-eq.","values":[{"value":"1,31E-04","module":"A1-A3"},{"value":"9,83E-06","module":"A4"},{"value":"9,93E-07","module":"A5"},{"value":"0,0E+00","module":"B1"},{"value":"5,08E-06","module":"C1"},{"value":"1,49E-05","module":"C2"},{"value":"1,49E-05","module":"C2"},{"value":"6,76E-06","module":"C3"},{"value":"0,0E+00","module":"C3"},{"value":"0,0E+00","module":"C4"},{"value":"2,85E-05","module":"C4"},{"value":"-1,33E-04","module":"D"},{"value":"0,0E+00","module":"D"}]},{"parameter":"ADPF","unit":"MJ","values":[{"value":"8,83E+02","module":"A1-A3"},{"value":"3,84E+01","module":"A4"},{"value":"1,97E+01","module":"A5"},{"value":"0,0E+00","module":"B1"},{"value":"1,32E+02","module":"C1"},{"value":"9,70E+01","module":"C2"},{"value":"9,70E+01","module":"C2"},{"value":"6,43E+01","module":"C3"},{"value":"0,0E+00","module":"C3"},{"value":"0,0E+00","module":"C4"},{"value":"3,43E+02","module":"C4"},{"value":"-1,12E+02","module":"D"},{"value":"0,0E+00","module":"D"}]},{"parameter":"WDP","unit":"m^3 world-eq.","values":[{"value":"3,44E+01","module":"A1-A3"},{"value":"1,28E-01","module":"A4"},{"value":"1,42E-01","module":"A5"},{"value":"0,0E+00","module":"B1"},{"value":"2,07E-01","module":"C1"},{"value":"3,72E-01","module":"C2"},{"value":"3,72E-01","module":"C2"},{"value":"5,62E-01","module":"C3"},{"value":"0,0E+00","module":"C3"},{"value":"0,0E+00","module":"C4"},{"value":"1,54E+01","module":"C4"},{"value":"2,53E+01","module":"D"},{"value":"0,0E+00","module":"D"}]},{"parameter":"EP-freshwater","unit":"kg P-eq.","values":[{"value":"8,48E-03","module":"A1-A3"},{"value":"1,80E-04","module":"A4"},{"value":"6,93E-05","module":"A5"},{"value":"0,0E+00","module":"B1"},{"value":"2,98E-04","module":"C1"},{"value":"4,59E-04","module":"C2"},{"value":"4,59E-04","module":"C2"},{"value":"5,83E-04","module":"C3"},{"value":"0,0E+00","module":"C3"},{"value":"0,0E+00","module":"C4"},{"value":"1,12E-03","module":"C4"},{"value":"-2,07E-03","module":"D"},{"value":"0,0E+00","module":"D"}]},{"parameter":"EP-marine","unit":"kg N-eq.","values":[{"value":"1,72E-01","module":"A1-A3"},{"value":"1,51E-03","module":"A4"},{"value":"5,74E-03","module":"A5"},{"value":"0,0E+00","module":"B1"},{"value":"4,43E-02","module":"C1"},{"value":"8,04E-03","module":"C2"},{"value":"8,04E-03","module":"C2"},{"value":"1,06E-02","module":"C3"},{"value":"0,0E+00","module":"C3"},{"value":"0,0E+00","module":"C4"},{"value":"4,02E-02","module":"C4"},{"value":"-1,84E-02","module":"D"},{"value":"0,0E+00","module":"D"}]},{"parameter":"EP-terrestrial","unit":"mol N-eq.","values":[{"value":"1,95E+00","module":"A1-A3"},{"value":"1,64E-02","module":"A4"},{"value":"6,30E-02","module":"A5"},{"value":"0,0E+00","module":"B1"},{"value":"4,86E-01","module":"C1"},{"value":"8,79E-02","module":"C2"},{"value":"8,79E-02","module":"C2"},{"value":"1,15E-01","module":"C3"},{"value":"0,0E+00","module":"C3"},{"value":"0,0E+00","module":"C4"},{"value":"4,40E-01","module":"C4"},{"value":"-2,31E-01","module":"D"},{"value":"0,0E+00","module":"D"}]}],"additional_environmental_impact":[{"parameter":"PM","unit":"disease incidence","values":[{"value":"5,72E-06","module":"A1-A3"},{"value":"1,73E-07","module":"A4"},{"value":"3,28E-07","module":"A5"},{"value":"0,0E+00","module":"B1"},{"value":"2,68E-06","module":"C1"},{"value":"7,31E-07","module":"C2"},{"value":"7,31E-07","module":"C2"},{"value":"5,51E-07","module":"C3"},{"value":"0,0E+00","module":"C3"},{"value":"0,0E+00","module":"C4"},{"value":"2,33E-06","module":"C4"},{"value":"-1,07E-06","module":"D"},{"value":"0,0E+00","module":"D"}]},{"parameter":"ETP-fw","unit":"CTUe","values":[{"value":"5,73E+02","module":"A1-A3"},{"value":"3,11E+01","module":"A4"},{"value":"7,38E+00","module":"A5"},{"value":"0,0E+00","module":"B1"},{"value":"3,67E+01","module":"C1"},{"value":"3,28E+01","module":"C2"},{"value":"3,28E+01","module":"C2"},{"value":"3,33E+01","module":"C3"},{"value":"0,0E+00","module":"C3"},{"value":"0,0E+00","module":"C4"},{"value":"9,44E+01","module":"C4"},{"value":"-1,59E+02","module":"D"},{"value":"0,0E+00","module":"D"}]},{"parameter":"HTP-c","unit":"CTUh","values":[{"value":"3,04E-08","module":"A1-A3"},{"value":"1,04E-09","module":"A4"},{"value":"2,90E-10","module":"A5"},{"value":"0,0E+00","module":"B1"},{"value":"2,99E-09","module":"C1"},{"value":"2,11E-09","module":"C2"},{"value":"2,11E-09","module":"C2"},{"value":"9,78E-10","module":"C3"},{"value":"0,0E+00","module":"C3"},{"value":"0,0E+00","module":"C4"},{"value":"5,50E-09","module":"C4"},{"value":"-1,24E-08","module":"D"},{"value":"0,0E+00","module":"D"}]},{"parameter":"HTP-nc","unit":"CTUh","values":[{"value":"1,46E-06","module":"A1-A3"},{"value":"3,25E-08","module":"A4"},{"value":"1,07E-08","module":"A5"},{"value":"0,0E+00","module":"B1"},{"value":"5,61E-08","module":"C1"},{"value":"8,39E-08","module":"C2"},{"value":"8,39E-08","module":"C2"},{"value":"2,08E-08","module":"C3"},{"value":"0,0E+00","module":"C3"},{"value":"0,0E+00","module":"C4"},{"value":"1,42E-07","module":"C4"},{"value":"-2,05E-07","module":"D"},{"value":"0,0E+00","module":"D"}]},{"parameter":"SQP","unit":"-","values":[{"value":"1,04E+03","module":"A1-A3"},{"value":"4,28E+01","module":"A4"},{"value":"4,69E+00","module":"A5"},{"value":"0,0E+00","module":"B1"},{"value":"1,68E+01","module":"C1"},{"value":"1,10E+02","module":"C2"},{"value":"1,10E+02","module":"C2"},{"value":"9,61E+00","module":"C3"},{"value":"0,0E+00","module":"C3"},{"value":"0,0E+00","module":"C4"},{"value":"7,20E+02","module":"C4"},{"value":"-2,84E+02","module":"D"},{"value":"0,0E+00","module":"D"}]},{"parameter":"IRP","unit":"kBq U235-eq.","values":[{"value":"9,78E+00","module":"A1-A3"},{"value":"2,00E-01","module":"A4"},{"value":"1,75E-01","module":"A5"},{"value":"0,0E+00","module":"B1"},{"value":"5,95E-01","module":"C1"},{"value":"4,58E-01","module":"C2"},{"value":"4,58E-01","module":"C2"},{"value":"1,75E+00","module":"C3"},{"value":"0,0E+00","module":"C3"},{"value":"0,0E+00","module":"C4"},{"value":"1,52E+00","module":"C4"},{"value":"-3,12E+00","module":"D"},{"value":"0,0E+00","module":"D"}]}],"resource_use":[{"parameter":"PERM","unit":"MJ","values":[{"value":"2,08E+01","module":"A1-A3"},{"value":"0,0E+00","module":"A4"},{"value":"6,29E-02","module":"A5"},{"value":"0,0E+00","module":"B1"},{"value":"0,0E+00","module":"C1"},{"value":"0,0E+00","module":"C2"},{"value":"0,0E+00","module":"C2"},{"value":"0,0E+00","module":"C3"},{"value":"0,0E+00","module":"C3"},{"value":"0,0E+00","module":"C4"},{"value":"0,0E+00","module":"C4"},{"value":"0,0E+00","module":"D"},{"value":"0,0E+00","module":"D"}]},{"parameter":"PENRM","unit":"MJ","values":[{"value":"1,99E+01","module":"A1-A3"},{"value":"0,0E+00","module":"A4"},{"value":"6,03E-02","module":"A5"},{"value":"0,0E+00","module":"B1"},{"value":"0,0E+00","module":"C1"},{"value":"0,0E+00","module":"C2"},{"value":"0,0E+00","module":"C2"},{"value":"0,0E+00","module":"C3"},{"value":"0,0E+00","module":"C3"},{"value":"0,0E+00","module":"C4"},{"value":"0,0E+00","module":"C4"},{"value":"0,0E+00","module":"D"},{"value":"0,0E+00","module":"D"}]},{"parameter":"PENRT","unit":"MJ","values":[{"value":"8,83E+02","module":"A1-A3"},{"value":"3,84E+01","module":"A4"},{"value":"1,97E+01","module":"A5"},{"value":"0,0E+00","module":"B1"},{"value":"1,32E+02","module":"C1"},{"value":"9,70E+01","module":"C2"},{"value":"9,70E+01","module":"C2"},{"value":"6,43E+01","module":"C3"},{"value":"0,0E+00","module":"C3"},{"value":"0,0E+00","module":"C4"},{"value":"3,43E+02","module":"C4"},{"value":"-1,12E+02","module":"D"},{"value":"0,0E+00","module":"D"}]},{"parameter":"SM","unit":"kg","values":[{"value":"2,14E+00","module":"A1-A3"},{"value":"0,0E+00","module":"A4"},{"value":"6,48E-03","module":"A5"},{"value":"0,0E+00","module":"B1"},{"value":"0,0E+00","module":"C1"},{"value":"0,0E+00","module":"C2"},{"value":"0,0E+00","module":"C2"},{"value":"0,0E+00","module":"C3"},{"value":"0,0E+00","module":"C3"},{"value":"0,0E+00","module":"C4"},{"value":"0,0E+00","module":"C4"},{"value":"2,33E+03","module":"D"},{"value":"0,0E+00","module":"D"}]},{"parameter":"RSF","unit":"MJ","values":[{"value":"2,73E+02","module":"A1-A3"},{"value":"0,0E+00","module":"A4"},{"value":"8,25E-01","module":"A5"},{"value":"0,0E+00","module":"B1"},{"value":"0,0E+00","module":"C1"},{"value":"0,0E+00","module":"C2"},{"value":"0,0E+00","module":"C2"},{"value":"0,0E+00","module":"C3"},{"value":"0,0E+00","module":"C3"},{"value":"0,0E+00","module":"C4"},{"value":"0,0E+00","module":"C4"},{"value":"0,0E+00","module":"D"},{"value":"0,0E+00","module":"D"}]},{"parameter":"NRSF","unit":"MJ","values":[{"value":"2,86E+02","module":"A1-A3"},{"value":"0,0E+00","module":"A4"},{"value":"8,66E-01","module":"A5"},{"value":"0,0E+00","module":"B1"},{"value":"0,0E+00","module":"C1"},{"value":"0,0E+00","module":"C2"},{"value":"0,0E+00","module":"C2"},{"value":"0,0E+00","module":"C3"},{"value":"0,0E+00","module":"C3"},{"value":"0,0E+00","module":"C4"},{"value":"0,0E+00","module":"C4"},{"value":"0,0E+00","module":"D"},{"value":"0,0E+00","module":"D"}]}],"end_of_life_waste":[{"parameter":"HWD","unit":"kg","values":[{"value":"8,69E-01","module":"A1-A3"},{"value":"3,03E-02","module":"A4"},{"value":"1,40E-02","module":"A5"},{"value":"0,0E+00","module":"B1"},{"value":"1,05E-01","module":"C1"},{"value":"8,67E-02","module":"C2"},{"value":"8,67E-02","module":"C2"},{"value":"1,44E-01","module":"C3"},{"value":"0,0E+00","module":"C3"},{"value":"0,0E+00","module":"C4"},{"value":"2,32E-01","module":"C4"},{"value":"-7,60E-01","module":"D"},{"value":"0,0E+00","module":"D"}]},{"parameter":"RWD","unit":"kg","values":[{"value":"7,57E-03","module":"A1-A3"},{"value":"2,58E-04","module":"A4"},{"value":"1,55E-04","module":"A5"},{"value":"0,0E+00","module":"B1"},{"value":"9,12E-04","module":"C1"},{"value":"6,42E-04","module":"C2"},{"value":"6,42E-04","module":"C2"},{"value":"7,07E-04","module":"C3"},{"value":"0,0E+00","module":"C3"},{"value":"0,0E+00","module":"C4"},{"value":"2,25E-03","module":"C4"},{"value":"-1,36E-03","module":"D"},{"value":"0,0E+00","module":"D"}]}],"end_of_life_flow":[{"parameter":"CRU","unit":"kg","values":[{"value":"0,0E+00","module":"A1-A3"},{"value":"0,0E+00","module":"A4"},{"value":"0,0E+00","module":"A5"},{"value":"0,0E+00","module":"B1"},{"value":"0,0E+00","module":"C1"},{"value":"0,0E+00","module":"C2"},{"value":"0,0E+00","module":"C2"},{"value":"0,0E+00","module":"C3"},{"value":"0,0E+00","module":"C3"},{"value":"0,0E+00","module":"C4"},{"value":"0,0E+00","module":"C4"},{"value":"0,0E+00","module":"D"},{"value":"0,0E+00","module":"D"}]},{"parameter":"MFR","unit":"kg","values":[{"value":"1,12E-01","module":"A1-A3"},{"value":"0,0E+00","module":"A4"},{"value":"3,39E-04","module":"A5"},{"value":"0,0E+00","module":"B1"},{"value":"0,0E+00","module":"C1"},{"value":"0,0E+00","module":"C2"},{"value":"0,0E+00","module":"C2"},{"value":"2,33E+03","module":"C3"},{"value":"0,0E+00","module":"C3"},{"value":"0,0E+00","module":"C4"},{"value":"0,0E+00","module":"C4"},{"value":"0,0E+00","module":"D"},{"value":"0,0E+00","module":"D"}]},{"parameter":"MER","unit":"kg","values":[{"value":"0,0E+00","module":"A1-A3"},{"value":"0,0E+00","module":"A4"},{"value":"0,0E+00","module":"A5"},{"value":"0,0E+00","module":"B1"},{"value":"0,0E+00","module":"C1"},{"value":"0,0E+00","module":"C2"},{"value":"0,0E+00","module":"C2"},{"value":"0,0E+00","module":"C3"},{"value":"0,0E+00","module":"C3"},{"value":"0,0E+00","module":"C4"},{"value":"0,0E+00","module":"C4"},{"value":"0,0E+00","module":"D"},{"value":"0,0E+00","module":"D"}]},{"parameter":"EEE","unit":"MJ","values":[{"value":"0,0E+00","module":"A1-A3"},{"value":"0,0E+00","module":"A4"},{"value":"0,0E+00","module":"A5"},{"value":"0,0E+00","module":"B1"},{"value":"0,0E+00","module":"C1"},{"value":"0,0E+00","module":"C2"},{"value":"0,0E+00","module":"C2"},{"value":"0,0E+00","module":"C3"},{"value":"0,0E+00","module":"C3"},{"value":"0,0E+00","module":"C4"},{"value":"0,0E+00","module":"C4"},{"value":"0,0E+00","module":"D"},{"value":"0,0E+00","module":"D"}]},{"parameter":"EET","unit":"MJ","values":[{"value":"0,0E+00","module":"A1-A3"},{"value":"0,0E+00","module":"A4"},{"value":"0,0E+00","module":"A5"},{"value":"0,0E+00","module":"B1"},{"value":"0,0E+00","module":"C1"},{"value":"0,0E+00","module":"C2"},{"value":"0,0E+00","module":"C2"},{"value":"0,0E+00","module":"C3"},{"value":"0,0E+00","module":"C3"},{"value":"0,0E+00","module":"C4"},{"value":"0,0E+00","module":"C4"},{"value":"0,0E+00","module":"D"},{"value":"0,0E+00","module":"D"}]}]}