{"product_name":"Concrete GEN1 CIIIA ECOPact, Mix code BWL2922/001, Bow plant, United Kingdom","epd_id":"IBU-CEI-HOL-2205120-UK2024001581-ISUE002-EN","compliance":["EN 15804+A2","ISO 14025"],"producer_name":"Aggregate Industries","environmental_impact":[{"parameter":"GWP-total","unit":"kg CO2-eq.","values":[{"value":"1,15E+02","module":"A1-A3"},{"value":"1,58E+00","module":"A4"},{"value":"3,71E+00","module":"A5"},{"value":"0,0E+00","module":"B1"},{"value":"9,00E+00","module":"C1"},{"value":"4,30E+00","module":"C2"},{"value":"1,31E+00","module":"C3"},{"value":"0,0E+00","module":"C4"},{"value":"-4,16E+00","module":"D"}]},{"parameter":"GWP-fossil","unit":"kg CO2-eq.","values":[{"value":"1,15E+02","module":"A1-A3"},{"value":"1,58E+00","module":"A4"},{"value":"3,71E+00","module":"A5"},{"value":"0,0E+00","module":"B1"},{"value":"9,00E+00","module":"C1"},{"value":"4,30E+00","module":"C2"},{"value":"1,31E+00","module":"C3"},{"value":"0,0E+00","module":"C4"},{"value":"-4,16E+00","module":"D"}]},{"parameter":"GWP-biogenic","unit":"kg CO2-eq.","values":[{"value":"1,00E-01","module":"A1-A3"},{"value":"2,04E-04","module":"A4"},{"value":"1,77E-03","module":"A5"},{"value":"0,0E+00","module":"B1"},{"value":"7,31E-04","module":"C1"},{"value":"3,36E-04","module":"C2"},{"value":"7,63E-04","module":"C3"},{"value":"0,0E+00","module":"C4"},{"value":"-4,82E-03","module":"D"}]},{"parameter":"GWP-luluc","unit":"kg CO2-eq.","values":[{"value":"8,19E-03","module":"A1-A3"},{"value":"2,42E-05","module":"A4"},{"value":"1,79E-04","module":"A5"},{"value":"0,0E+00","module":"B1"},{"value":"2,22E-04","module":"C1"},{"value":"7,76E-05","module":"C2"},{"value":"1,63E-04","module":"C3"},{"value":"0,0E+00","module":"C4"},{"value":"-2,72E-04","module":"D"}]},{"parameter":"ODP","unit":"kg CFC11-eq.","values":[{"value":"2,52E-06","module":"A1-A3"},{"value":"3,73E-07","module":"A4"},{"value":"4,37E-07","module":"A5"},{"value":"0,0E+00","module":"B1"},{"value":"2,02E-06","module":"C1"},{"value":"9,51E-07","module":"C2"},{"value":"5,65E-07","module":"C3"},{"value":"0,0E+00","module":"C4"},{"value":"-7,03E-07","module":"D"}]},{"parameter":"AP","unit":"mol H^(+)-eq.","values":[{"value":"2,09E-01","module":"A1-A3"},{"value":"3,93E-03","module":"A4"},{"value":"2,14E-02","module":"A5"},{"value":"0,0E+00","module":"B1"},{"value":"9,70E-02","module":"C1"},{"value":"1,47E-02","module":"C2"},{"value":"2,28E-02","module":"C3"},{"value":"0,0E+00","module":"C4"},{"value":"-3,09E-02","module":"D"}]},{"parameter":"ADPE","unit":"kg Sb-eq.","values":[{"value":"3,23E-06","module":"A1-A3"},{"value":"1,03E-07","module":"A4"},{"value":"1,49E-07","module":"A5"},{"value":"0,0E+00","module":"B1"},{"value":"4,66E-07","module":"C1"},{"value":"3,49E-07","module":"C2"},{"value":"1,85E-07","module":"C3"},{"value":"0,0E+00","module":"C4"},{"value":"-9,26E-07","module":"D"}]},{"parameter":"ADPF","unit":"MJ","values":[{"value":"7,90E+02","module":"A1-A3"},{"value":"2,23E+01","module":"A4"},{"value":"3,98E+01","module":"A5"},{"value":"0,0E+00","module":"B1"},{"value":"1,25E+02","module":"C1"},{"value":"5,95E+01","module":"C2"},{"value":"7,85E+01","module":"C3"},{"value":"0,0E+00","module":"C4"},{"value":"-6,86E+01","module":"D"}]},{"parameter":"WDP","unit":"m^3 world-eq.","values":[{"value":"1,24E+01","module":"A1-A3"},{"value":"1,15E-03","module":"A4"},{"value":"2,07E-01","module":"A5"},{"value":"0,0E+00","module":"B1"},{"value":"3,21E-02","module":"C1"},{"value":"2,30E-02","module":"C2"},{"value":"5,07E-02","module":"C3"},{"value":"0,0E+00","module":"C4"},{"value":"-8,18E+00","module":"D"}]},{"parameter":"EP-freshwater","unit":"kg P-eq.","values":[{"value":"9,47E-03","module":"A1-A3"},{"value":"1,17E-05","module":"A4"},{"value":"2,34E-04","module":"A5"},{"value":"0,0E+00","module":"B1"},{"value":"5,40E-05","module":"C1"},{"value":"7,95E-05","module":"C2"},{"value":"1,17E-03","module":"C3"},{"value":"0,0E+00","module":"C4"},{"value":"-7,05E-04","module":"D"}]},{"parameter":"EP-marine","unit":"kg N-eq.","values":[{"value":"6,51E-02","module":"A1-A3"},{"value":"1,25E-03","module":"A4"},{"value":"9,10E-03","module":"A5"},{"value":"0,0E+00","module":"B1"},{"value":"4,36E-02","module":"C1"},{"value":"4,60E-03","module":"C2"},{"value":"1,00E-02","module":"C3"},{"value":"0,0E+00","module":"C4"},{"value":"-1,35E-02","module":"D"}]},{"parameter":"EP-terrestrial","unit":"mol N-eq.","values":[{"value":"7,28E-01","module":"A1-A3"},{"value":"9,69E-03","module":"A4"},{"value":"9,98E-02","module":"A5"},{"value":"0,0E+00","module":"B1"},{"value":"4,78E-01","module":"C1"},{"value":"5,04E-02","module":"C2"},{"value":"1,07E-01","module":"C3"},{"value":"0,0E+00","module":"C4"},{"value":"-1,46E-01","module":"D"}]}],"additional_environmental_impact":[{"parameter":"PM","unit":"disease incidence","values":[{"value":"1,96E-06","module":"A1-A3"},{"value":"1,03E-07","module":"A4"},{"value":"5,13E-07","module":"A5"},{"value":"0,0E+00","module":"B1"},{"value":"2,61E-06","module":"C1"},{"value":"3,61E-07","module":"C2"},{"value":"5,39E-07","module":"C3"},{"value":"0,0E+00","module":"C4"},{"value":"-7,99E-07","module":"D"}]},{"parameter":"ETP-fw","unit":"CTUe","values":[{"value":"2,29E+02","module":"A1-A3"},{"value":"1,00E+01","module":"A4"},{"value":"1,22E+01","module":"A5"},{"value":"0,0E+00","module":"B1"},{"value":"4,15E+01","module":"C1"},{"value":"2,86E+01","module":"C2"},{"value":"1,52E+01","module":"C3"},{"value":"0,0E+00","module":"C4"},{"value":"-2,16E+01","module":"D"}]},{"parameter":"HTP-c","unit":"CTUh","values":[{"value":"2,75E-08","module":"A1-A3"},{"value":"1,55E-10","module":"A4"},{"value":"5,50E-10","module":"A5"},{"value":"0,0E+00","module":"B1"},{"value":"5,42E-10","module":"C1"},{"value":"3,85E-10","module":"C2"},{"value":"2,12E-10","module":"C3"},{"value":"0,0E+00","module":"C4"},{"value":"-7,68E-10","module":"D"}]},{"parameter":"HTP-nc","unit":"CTUh","values":[{"value":"1,19E-06","module":"A1-A3"},{"value":"1,76E-08","module":"A4"},{"value":"2,80E-08","module":"A5"},{"value":"0,0E+00","module":"B1"},{"value":"4,25E-08","module":"C1"},{"value":"5,14E-08","module":"C2"},{"value":"1,30E-08","module":"C3"},{"value":"0,0E+00","module":"C4"},{"value":"-2,30E-08","module":"D"}]},{"parameter":"SQP","unit":"-","values":[{"value":"2,60E+02","module":"A1-A3"},{"value":"1,13E+01","module":"A4"},{"value":"5,44E+00","module":"A5"},{"value":"0,0E+00","module":"B1"},{"value":"7,88E-01","module":"C1"},{"value":"5,18E-01","module":"C2"},{"value":"1,59E+01","module":"C3"},{"value":"0,0E+00","module":"C4"},{"value":"-2,48E+02","module":"D"}]},{"parameter":"IRP","unit":"kBq U235-eq.","values":[{"value":"1,30E+01","module":"A1-A3"},{"value":"9,92E-02","module":"A4"},{"value":"4,09E-01","module":"A5"},{"value":"0,0E+00","module":"B1"},{"value":"5,49E-01","module":"C1"},{"value":"2,57E-01","module":"C2"},{"value":"1,68E+00","module":"C3"},{"value":"0,0E+00","module":"C4"},{"value":"-1,04E+00","module":"D"}]}],"resource_use":[{"parameter":"PERM","unit":"MJ","values":[{"value":"0,0E+00","module":"A1-A3"},{"value":"0,0E+00","module":"A4"},{"value":"0,0E+00","module":"A5"},{"value":"0,0E+00","module":"B1"},{"value":"0,0E+00","module":"C1"},{"value":"0,0E+00","module":"C2"},{"value":"0,0E+00","module":"C3"},{"value":"0,0E+00","module":"C4"},{"value":"0,0E+00","module":"D"}]},{"parameter":"PENRM","unit":"MJ","values":[{"value":"3,27E+00","module":"A1-A3"},{"value":"0,0E+00","module":"A4"},{"value":"5,19E-02","module":"A5"},{"value":"0,0E+00","module":"B1"},{"value":"0,0E+00","module":"C1"},{"value":"0,0E+00","module":"C2"},{"value":"0,0E+00","module":"C3"},{"value":"0,0E+00","module":"C4"},{"value":"0,0E+00","module":"D"}]},{"parameter":"PENRT","unit":"MJ","values":[{"value":"7,94E+02","module":"A1-A3"},{"value":"2,23E+01","module":"A4"},{"value":"3,98E+01","module":"A5"},{"value":"0,0E+00","module":"B1"},{"value":"1,25E+02","module":"C1"},{"value":"5,95E+01","module":"C2"},{"value":"7,85E+01","module":"C3"},{"value":"0,0E+00","module":"C4"},{"value":"-6,85E+01","module":"D"}]},{"parameter":"SM","unit":"kg","values":[{"value":"1,52E+01","module":"A1-A3"},{"value":"0,0E+00","module":"A4"},{"value":"2,41E-01","module":"A5"},{"value":"0,0E+00","module":"B1"},{"value":"0,0E+00","module":"C1"},{"value":"0,0E+00","module":"C2"},{"value":"0,0E+00","module":"C3"},{"value":"0,0E+00","module":"C4"},{"value":"2,33E+03","module":"D"}]},{"parameter":"RSF","unit":"MJ","values":[{"value":"1,04E+02","module":"A1-A3"},{"value":"0,0E+00","module":"A4"},{"value":"1,66E+00","module":"A5"},{"value":"0,0E+00","module":"B1"},{"value":"0,0E+00","module":"C1"},{"value":"0,0E+00","module":"C2"},{"value":"0,0E+00","module":"C3"},{"value":"0,0E+00","module":"C4"},{"value":"0,0E+00","module":"D"}]},{"parameter":"NRSF","unit":"MJ","values":[{"value":"2,67E+02","module":"A1-A3"},{"value":"0,0E+00","module":"A4"},{"value":"4,24E+00","module":"A5"},{"value":"0,0E+00","module":"B1"},{"value":"0,0E+00","module":"C1"},{"value":"0,0E+00","module":"C2"},{"value":"0,0E+00","module":"C3"},{"value":"0,0E+00","module":"C4"},{"value":"0,0E+00","module":"D"}]}],"end_of_life_waste":[{"parameter":"HWD","unit":"kg","values":[{"value":"2,57E-01","module":"A1-A3"},{"value":"3,17E-03","module":"A4"},{"value":"6,35E-03","module":"A5"},{"value":"0,0E+00","module":"B1"},{"value":"7,09E-03","module":"C1"},{"value":"1,45E-02","module":"C2"},{"value":"1,27E-02","module":"C3"},{"value":"0,0E+00","module":"C4"},{"value":"-3,25E-02","module":"D"}]},{"parameter":"RWD","unit":"kg","values":[{"value":"1,80E-02","module":"A1-A3"},{"value":"1,59E-04","module":"A4"},{"value":"4,82E-04","module":"A5"},{"value":"0,0E+00","module":"B1"},{"value":"8,91E-04","module":"C1"},{"value":"4,19E-04","module":"C2"},{"value":"5,88E-04","module":"C3"},{"value":"0,0E+00","module":"C4"},{"value":"-4,98E-04","module":"D"}]}],"end_of_life_flow":[{"parameter":"CRU","unit":"kg","values":[{"value":"0,0E+00","module":"A1-A3"},{"value":"0,0E+00","module":"A4"},{"value":"0,0E+00","module":"A5"},{"value":"0,0E+00","module":"B1"},{"value":"0,0E+00","module":"C1"},{"value":"0,0E+00","module":"C2"},{"value":"0,0E+00","module":"C3"},{"value":"0,0E+00","module":"C4"},{"value":"0,0E+00","module":"D"}]},{"parameter":"MFR","unit":"kg","values":[{"value":"2,10E-02","module":"A1-A3"},{"value":"0,0E+00","module":"A4"},{"value":"3,72E+01","module":"A5"},{"value":"0,0E+00","module":"B1"},{"value":"0,0E+00","module":"C1"},{"value":"0,0E+00","module":"C2"},{"value":"2,34E+03","module":"C3"},{"value":"0,0E+00","module":"C4"},{"value":"0,0E+00","module":"D"}]},{"parameter":"MER","unit":"kg","values":[{"value":"0,0E+00","module":"A1-A3"},{"value":"0,0E+00","module":"A4"},{"value":"0,0E+00","module":"A5"},{"value":"0,0E+00","module":"B1"},{"value":"0,0E+00","module":"C1"},{"value":"0,0E+00","module":"C2"},{"value":"0,0E+00","module":"C3"},{"value":"0,0E+00","module":"C4"},{"value":"0,0E+00","module":"D"}]},{"parameter":"EEE","unit":"MJ","values":[{"value":"0,0E+00","module":"A1-A3"},{"value":"0,0E+00","module":"A4"},{"value":"0,0E+00","module":"A5"},{"value":"0,0E+00","module":"B1"},{"value":"0,0E+00","module":"C1"},{"value":"0,0E+00","module":"C2"},{"value":"0,0E+00","module":"C3"},{"value":"0,0E+00","module":"C4"},{"value":"0,0E+00","module":"D"}]},{"parameter":"EET","unit":"MJ","values":[{"value":"0,0E+00","module":"A1-A3"},{"value":"0,0E+00","module":"A4"},{"value":"0,0E+00","module":"A5"},{"value":"0,0E+00","module":"B1"},{"value":"0,0E+00","module":"C1"},{"value":"0,0E+00","module":"C2"},{"value":"0,0E+00","module":"C3"},{"value":"0,0E+00","module":"C4"},{"value":"0,0E+00","module":"D"}]}]}