{"product_name":"Concrete C28/35 CIIIB ECOPact, Mix code MAN1b02_2409 Version 1, Manchester plant, United Kingdom","epd_id":"IBU-CEI-HOL-2205120-UK2024001637-ISUE001-EN","compliance":["EN 15804+A2","ISO 14025"],"producer_name":"Aggregate Industries","environmental_impact":[{"parameter":"GWP-total","unit":"kg CO2-eq.","values":[{"value":"1,47E+02","module":"A1-A3"},{"value":"2,96E+00","module":"A4"},{"value":"4,86E+00","module":"A5"},{"value":"-1,35E+00","module":"B1"},{"value":"9,00E+00","module":"C1"},{"value":"4,43E+00","module":"C2"},{"value":"2,67E+00","module":"C3"},{"value":"0,0E+00","module":"C4"},{"value":"-4,32E+00","module":"D"}]},{"parameter":"GWP-fossil","unit":"kg CO2-eq.","values":[{"value":"1,47E+02","module":"A1-A3"},{"value":"2,96E+00","module":"A4"},{"value":"4,86E+00","module":"A5"},{"value":"-1,35E+00","module":"B1"},{"value":"9,00E+00","module":"C1"},{"value":"4,43E+00","module":"C2"},{"value":"2,67E+00","module":"C3"},{"value":"0,0E+00","module":"C4"},{"value":"-4,31E+00","module":"D"}]},{"parameter":"GWP-biogenic","unit":"kg CO2-eq.","values":[{"value":"5,45E-02","module":"A1-A3"},{"value":"2,03E-04","module":"A4"},{"value":"1,29E-03","module":"A5"},{"value":"0,0E+00","module":"B1"},{"value":"7,31E-04","module":"C1"},{"value":"3,47E-04","module":"C2"},{"value":"7,86E-04","module":"C3"},{"value":"0,0E+00","module":"C4"},{"value":"-5,00E-03","module":"D"}]},{"parameter":"GWP-luluc","unit":"kg CO2-eq.","values":[{"value":"1,11E-02","module":"A1-A3"},{"value":"2,39E-05","module":"A4"},{"value":"2,74E-04","module":"A5"},{"value":"0,0E+00","module":"B1"},{"value":"2,22E-04","module":"C1"},{"value":"8,00E-05","module":"C2"},{"value":"1,68E-04","module":"C3"},{"value":"0,0E+00","module":"C4"},{"value":"-2,83E-04","module":"D"}]},{"parameter":"ODP","unit":"kg CFC11-eq.","values":[{"value":"5,75E-06","module":"A1-A3"},{"value":"7,03E-07","module":"A4"},{"value":"5,10E-07","module":"A5"},{"value":"0,0E+00","module":"B1"},{"value":"2,02E-06","module":"C1"},{"value":"9,80E-07","module":"C2"},{"value":"5,82E-07","module":"C3"},{"value":"0,0E+00","module":"C4"},{"value":"-7,29E-07","module":"D"}]},{"parameter":"AP","unit":"mol H^(+)-eq.","values":[{"value":"4,51E-01","module":"A1-A3"},{"value":"5,89E-03","module":"A4"},{"value":"2,72E-02","module":"A5"},{"value":"0,0E+00","module":"B1"},{"value":"9,70E-02","module":"C1"},{"value":"1,51E-02","module":"C2"},{"value":"2,35E-02","module":"C3"},{"value":"0,0E+00","module":"C4"},{"value":"-3,21E-02","module":"D"}]},{"parameter":"ADPE","unit":"kg Sb-eq.","values":[{"value":"8,13E-05","module":"A1-A3"},{"value":"1,29E-07","module":"A4"},{"value":"1,75E-06","module":"A5"},{"value":"0,0E+00","module":"B1"},{"value":"4,66E-07","module":"C1"},{"value":"3,60E-07","module":"C2"},{"value":"1,91E-07","module":"C3"},{"value":"0,0E+00","module":"C4"},{"value":"-9,60E-07","module":"D"}]},{"parameter":"ADPF","unit":"MJ","values":[{"value":"1,33E+03","module":"A1-A3"},{"value":"4,20E+01","module":"A4"},{"value":"5,43E+01","module":"A5"},{"value":"0,0E+00","module":"B1"},{"value":"1,25E+02","module":"C1"},{"value":"6,13E+01","module":"C2"},{"value":"8,09E+01","module":"C3"},{"value":"0,0E+00","module":"C4"},{"value":"-7,11E+01","module":"D"}]},{"parameter":"WDP","unit":"m^3 world-eq.","values":[{"value":"2,33E+01","module":"A1-A3"},{"value":"-7,02E-03","module":"A4"},{"value":"4,85E-01","module":"A5"},{"value":"0,0E+00","module":"B1"},{"value":"3,21E-02","module":"C1"},{"value":"2,37E-02","module":"C2"},{"value":"5,22E-02","module":"C3"},{"value":"0,0E+00","module":"C4"},{"value":"-8,49E+00","module":"D"}]},{"parameter":"EP-freshwater","unit":"kg P-eq.","values":[{"value":"2,28E-03","module":"A1-A3"},{"value":"1,21E-05","module":"A4"},{"value":"1,34E-04","module":"A5"},{"value":"0,0E+00","module":"B1"},{"value":"5,40E-05","module":"C1"},{"value":"8,19E-05","module":"C2"},{"value":"1,20E-03","module":"C3"},{"value":"0,0E+00","module":"C4"},{"value":"-7,31E-04","module":"D"}]},{"parameter":"EP-marine","unit":"kg N-eq.","values":[{"value":"1,55E-01","module":"A1-A3"},{"value":"9,79E-04","module":"A4"},{"value":"1,12E-02","module":"A5"},{"value":"0,0E+00","module":"B1"},{"value":"4,36E-02","module":"C1"},{"value":"4,74E-03","module":"C2"},{"value":"1,03E-02","module":"C3"},{"value":"0,0E+00","module":"C4"},{"value":"-1,40E-02","module":"D"}]},{"parameter":"EP-terrestrial","unit":"mol N-eq.","values":[{"value":"1,74E+00","module":"A1-A3"},{"value":"1,09E-02","module":"A4"},{"value":"1,24E-01","module":"A5"},{"value":"0,0E+00","module":"B1"},{"value":"4,78E-01","module":"C1"},{"value":"5,20E-02","module":"C2"},{"value":"1,10E-01","module":"C3"},{"value":"0,0E+00","module":"C4"},{"value":"-1,52E-01","module":"D"}]}],"additional_environmental_impact":[{"parameter":"PM","unit":"disease incidence","values":[{"value":"7,86E-06","module":"A1-A3"},{"value":"1,85E-07","module":"A4"},{"value":"6,42E-07","module":"A5"},{"value":"0,0E+00","module":"B1"},{"value":"2,61E-06","module":"C1"},{"value":"3,73E-07","module":"C2"},{"value":"5,55E-07","module":"C3"},{"value":"0,0E+00","module":"C4"},{"value":"-8,29E-07","module":"D"}]},{"parameter":"ETP-fw","unit":"CTUe","values":[{"value":"4,84E+02","module":"A1-A3"},{"value":"1,74E+01","module":"A4"},{"value":"1,83E+01","module":"A5"},{"value":"0,0E+00","module":"B1"},{"value":"4,15E+01","module":"C1"},{"value":"2,95E+01","module":"C2"},{"value":"1,57E+01","module":"C3"},{"value":"0,0E+00","module":"C4"},{"value":"-2,24E+01","module":"D"}]},{"parameter":"HTP-c","unit":"CTUh","values":[{"value":"4,03E-08","module":"A1-A3"},{"value":"2,26E-10","module":"A4"},{"value":"9,32E-10","module":"A5"},{"value":"0,0E+00","module":"B1"},{"value":"5,42E-10","module":"C1"},{"value":"3,97E-10","module":"C2"},{"value":"2,18E-10","module":"C3"},{"value":"0,0E+00","module":"C4"},{"value":"-7,97E-10","module":"D"}]},{"parameter":"HTP-nc","unit":"CTUh","values":[{"value":"5,53E-07","module":"A1-A3"},{"value":"2,81E-08","module":"A4"},{"value":"1,99E-08","module":"A5"},{"value":"0,0E+00","module":"B1"},{"value":"4,25E-08","module":"C1"},{"value":"5,30E-08","module":"C2"},{"value":"1,34E-08","module":"C3"},{"value":"0,0E+00","module":"C4"},{"value":"-2,38E-08","module":"D"}]},{"parameter":"SQP","unit":"-","values":[{"value":"2,67E+02","module":"A1-A3"},{"value":"2,31E-01","module":"A4"},{"value":"6,65E+00","module":"A5"},{"value":"0,0E+00","module":"B1"},{"value":"7,88E-01","module":"C1"},{"value":"5,33E-01","module":"C2"},{"value":"1,64E+01","module":"C3"},{"value":"0,0E+00","module":"C4"},{"value":"-2,57E+02","module":"D"}]},{"parameter":"IRP","unit":"kBq U235-eq.","values":[{"value":"6,46E+00","module":"A1-A3"},{"value":"1,86E-01","module":"A4"},{"value":"3,41E-01","module":"A5"},{"value":"0,0E+00","module":"B1"},{"value":"5,49E-01","module":"C1"},{"value":"2,65E-01","module":"C2"},{"value":"1,73E+00","module":"C3"},{"value":"0,0E+00","module":"C4"},{"value":"-1,08E+00","module":"D"}]}],"resource_use":[{"parameter":"PERM","unit":"MJ","values":[{"value":"8,70E-01","module":"A1-A3"},{"value":"0,0E+00","module":"A4"},{"value":"1,78E-02","module":"A5"},{"value":"0,0E+00","module":"B1"},{"value":"0,0E+00","module":"C1"},{"value":"0,0E+00","module":"C2"},{"value":"0,0E+00","module":"C3"},{"value":"0,0E+00","module":"C4"},{"value":"0,0E+00","module":"D"}]},{"parameter":"PENRM","unit":"MJ","values":[{"value":"5,39E+01","module":"A1-A3"},{"value":"0,0E+00","module":"A4"},{"value":"1,10E+00","module":"A5"},{"value":"0,0E+00","module":"B1"},{"value":"0,0E+00","module":"C1"},{"value":"0,0E+00","module":"C2"},{"value":"0,0E+00","module":"C3"},{"value":"0,0E+00","module":"C4"},{"value":"0,0E+00","module":"D"}]},{"parameter":"PENRT","unit":"MJ","values":[{"value":"1,34E+03","module":"A1-A3"},{"value":"4,20E+01","module":"A4"},{"value":"5,44E+01","module":"A5"},{"value":"0,0E+00","module":"B1"},{"value":"1,25E+02","module":"C1"},{"value":"6,13E+01","module":"C2"},{"value":"8,09E+01","module":"C3"},{"value":"0,0E+00","module":"C4"},{"value":"-7,11E+01","module":"D"}]},{"parameter":"SM","unit":"kg","values":[{"value":"0,0E+00","module":"A1-A3"},{"value":"0,0E+00","module":"A4"},{"value":"0,0E+00","module":"A5"},{"value":"0,0E+00","module":"B1"},{"value":"0,0E+00","module":"C1"},{"value":"0,0E+00","module":"C2"},{"value":"0,0E+00","module":"C3"},{"value":"0,0E+00","module":"C4"},{"value":"2,41E+03","module":"D"}]},{"parameter":"RSF","unit":"MJ","values":[{"value":"0,0E+00","module":"A1-A3"},{"value":"0,0E+00","module":"A4"},{"value":"0,0E+00","module":"A5"},{"value":"0,0E+00","module":"B1"},{"value":"0,0E+00","module":"C1"},{"value":"0,0E+00","module":"C2"},{"value":"0,0E+00","module":"C3"},{"value":"0,0E+00","module":"C4"},{"value":"0,0E+00","module":"D"}]},{"parameter":"NRSF","unit":"MJ","values":[{"value":"0,0E+00","module":"A1-A3"},{"value":"0,0E+00","module":"A4"},{"value":"0,0E+00","module":"A5"},{"value":"0,0E+00","module":"B1"},{"value":"0,0E+00","module":"C1"},{"value":"0,0E+00","module":"C2"},{"value":"0,0E+00","module":"C3"},{"value":"0,0E+00","module":"C4"},{"value":"0,0E+00","module":"D"}]}],"end_of_life_waste":[{"parameter":"HWD","unit":"kg","values":[{"value":"1,44E-01","module":"A1-A3"},{"value":"1,27E-03","module":"A4"},{"value":"5,02E-03","module":"A5"},{"value":"0,0E+00","module":"B1"},{"value":"7,09E-03","module":"C1"},{"value":"1,49E-02","module":"C2"},{"value":"1,31E-02","module":"C3"},{"value":"0,0E+00","module":"C4"},{"value":"-3,38E-02","module":"D"}]},{"parameter":"RWD","unit":"kg","values":[{"value":"1,54E-02","module":"A1-A3"},{"value":"3,00E-04","module":"A4"},{"value":"5,11E-04","module":"A5"},{"value":"0,0E+00","module":"B1"},{"value":"8,91E-04","module":"C1"},{"value":"4,32E-04","module":"C2"},{"value":"6,06E-04","module":"C3"},{"value":"0,0E+00","module":"C4"},{"value":"-5,17E-04","module":"D"}]}],"end_of_life_flow":[{"parameter":"CRU","unit":"kg","values":[{"value":"0,0E+00","module":"A1-A3"},{"value":"0,0E+00","module":"A4"},{"value":"0,0E+00","module":"A5"},{"value":"0,0E+00","module":"B1"},{"value":"0,0E+00","module":"C1"},{"value":"0,0E+00","module":"C2"},{"value":"0,0E+00","module":"C3"},{"value":"0,0E+00","module":"C4"},{"value":"0,0E+00","module":"D"}]},{"parameter":"MFR","unit":"kg","values":[{"value":"3,65E-01","module":"A1-A3"},{"value":"0,0E+00","module":"A4"},{"value":"4,92E+01","module":"A5"},{"value":"0,0E+00","module":"B1"},{"value":"0,0E+00","module":"C1"},{"value":"0,0E+00","module":"C2"},{"value":"2,41E+03","module":"C3"},{"value":"0,0E+00","module":"C4"},{"value":"0,0E+00","module":"D"}]},{"parameter":"MER","unit":"kg","values":[{"value":"0,0E+00","module":"A1-A3"},{"value":"0,0E+00","module":"A4"},{"value":"0,0E+00","module":"A5"},{"value":"0,0E+00","module":"B1"},{"value":"0,0E+00","module":"C1"},{"value":"0,0E+00","module":"C2"},{"value":"0,0E+00","module":"C3"},{"value":"0,0E+00","module":"C4"},{"value":"0,0E+00","module":"D"}]},{"parameter":"EEE","unit":"MJ","values":[{"value":"0,0E+00","module":"A1-A3"},{"value":"0,0E+00","module":"A4"},{"value":"0,0E+00","module":"A5"},{"value":"0,0E+00","module":"B1"},{"value":"0,0E+00","module":"C1"},{"value":"0,0E+00","module":"C2"},{"value":"0,0E+00","module":"C3"},{"value":"0,0E+00","module":"C4"},{"value":"0,0E+00","module":"D"}]},{"parameter":"EET","unit":"MJ","values":[{"value":"0,0E+00","module":"A1-A3"},{"value":"0,0E+00","module":"A4"},{"value":"0,0E+00","module":"A5"},{"value":"0,0E+00","module":"B1"},{"value":"0,0E+00","module":"C1"},{"value":"0,0E+00","module":"C2"},{"value":"0,0E+00","module":"C3"},{"value":"0,0E+00","module":"C4"},{"value":"0,0E+00","module":"D"}]}]}