{"product_name":"Concrete C25/30 CIIIA ECOPact, Mix code WHE1a03_2408 Version 1, Whetstone plant, United Kingdom","epd_id":"IBU-CEI-HOL-2205120-UK2024001607-ISUE001-EN","compliance":["EN 15804+A2","ISO 14025"],"producer_name":"Aggregate Industries","environmental_impact":[{"parameter":"GWP-total","unit":"kg CO2-eq.","values":[{"value":"1,55E+02","module":"A1-A3"},{"value":"1,17E+01","module":"A4"},{"value":"5,19E+00","module":"A5"},{"value":"-2,24E+00","module":"B1"},{"value":"9,00E+00","module":"C1"},{"value":"4,28E+00","module":"C2"},{"value":"1,29E+00","module":"C3"},{"value":"0,0E+00","module":"C4"},{"value":"-4,15E+00","module":"D"}]},{"parameter":"GWP-fossil","unit":"kg CO2-eq.","values":[{"value":"1,55E+02","module":"A1-A3"},{"value":"1,17E+01","module":"A4"},{"value":"5,19E+00","module":"A5"},{"value":"-2,24E+00","module":"B1"},{"value":"9,00E+00","module":"C1"},{"value":"4,28E+00","module":"C2"},{"value":"1,29E+00","module":"C3"},{"value":"0,0E+00","module":"C4"},{"value":"-4,14E+00","module":"D"}]},{"parameter":"GWP-biogenic","unit":"kg CO2-eq.","values":[{"value":"6,44E-02","module":"A1-A3"},{"value":"8,02E-04","module":"A4"},{"value":"1,50E-03","module":"A5"},{"value":"0,0E+00","module":"B1"},{"value":"7,31E-04","module":"C1"},{"value":"3,35E-04","module":"C2"},{"value":"7,59E-04","module":"C3"},{"value":"0,0E+00","module":"C4"},{"value":"-4,81E-03","module":"D"}]},{"parameter":"GWP-luluc","unit":"kg CO2-eq.","values":[{"value":"9,23E-03","module":"A1-A3"},{"value":"9,47E-05","module":"A4"},{"value":"2,38E-04","module":"A5"},{"value":"0,0E+00","module":"B1"},{"value":"2,22E-04","module":"C1"},{"value":"7,72E-05","module":"C2"},{"value":"1,62E-04","module":"C3"},{"value":"0,0E+00","module":"C4"},{"value":"-2,72E-04","module":"D"}]},{"parameter":"ODP","unit":"kg CFC11-eq.","values":[{"value":"5,13E-06","module":"A1-A3"},{"value":"2,78E-06","module":"A4"},{"value":"5,39E-07","module":"A5"},{"value":"0,0E+00","module":"B1"},{"value":"2,02E-06","module":"C1"},{"value":"9,46E-07","module":"C2"},{"value":"5,62E-07","module":"C3"},{"value":"0,0E+00","module":"C4"},{"value":"-7,01E-07","module":"D"}]},{"parameter":"AP","unit":"mol H^(+)-eq.","values":[{"value":"4,48E-01","module":"A1-A3"},{"value":"2,33E-02","module":"A4"},{"value":"2,75E-02","module":"A5"},{"value":"0,0E+00","module":"B1"},{"value":"9,70E-02","module":"C1"},{"value":"1,46E-02","module":"C2"},{"value":"2,27E-02","module":"C3"},{"value":"0,0E+00","module":"C4"},{"value":"-3,08E-02","module":"D"}]},{"parameter":"ADPE","unit":"kg Sb-eq.","values":[{"value":"2,77E-05","module":"A1-A3"},{"value":"5,09E-07","module":"A4"},{"value":"6,66E-07","module":"A5"},{"value":"0,0E+00","module":"B1"},{"value":"4,66E-07","module":"C1"},{"value":"3,47E-07","module":"C2"},{"value":"1,84E-07","module":"C3"},{"value":"0,0E+00","module":"C4"},{"value":"-9,23E-07","module":"D"}]},{"parameter":"ADPF","unit":"MJ","values":[{"value":"8,55E+02","module":"A1-A3"},{"value":"1,66E+02","module":"A4"},{"value":"4,71E+01","module":"A5"},{"value":"0,0E+00","module":"B1"},{"value":"1,25E+02","module":"C1"},{"value":"5,91E+01","module":"C2"},{"value":"7,81E+01","module":"C3"},{"value":"0,0E+00","module":"C4"},{"value":"-6,83E+01","module":"D"}]},{"parameter":"WDP","unit":"m^3 world-eq.","values":[{"value":"1,93E+01","module":"A1-A3"},{"value":"-2,78E-02","module":"A4"},{"value":"4,02E-01","module":"A5"},{"value":"0,0E+00","module":"B1"},{"value":"3,21E-02","module":"C1"},{"value":"2,29E-02","module":"C2"},{"value":"5,04E-02","module":"C3"},{"value":"0,0E+00","module":"C4"},{"value":"-8,16E+00","module":"D"}]},{"parameter":"EP-freshwater","unit":"kg P-eq.","values":[{"value":"1,57E-02","module":"A1-A3"},{"value":"4,79E-05","module":"A4"},{"value":"4,07E-04","module":"A5"},{"value":"0,0E+00","module":"B1"},{"value":"5,40E-05","module":"C1"},{"value":"7,90E-05","module":"C2"},{"value":"1,16E-03","module":"C3"},{"value":"0,0E+00","module":"C4"},{"value":"-7,03E-04","module":"D"}]},{"parameter":"EP-marine","unit":"kg N-eq.","values":[{"value":"3,87E-02","module":"A1-A3"},{"value":"3,87E-03","module":"A4"},{"value":"8,89E-03","module":"A5"},{"value":"0,0E+00","module":"B1"},{"value":"4,36E-02","module":"C1"},{"value":"4,57E-03","module":"C2"},{"value":"9,96E-03","module":"C3"},{"value":"0,0E+00","module":"C4"},{"value":"-1,34E-02","module":"D"}]},{"parameter":"EP-terrestrial","unit":"mol N-eq.","values":[{"value":"1,44E+00","module":"A1-A3"},{"value":"4,30E-02","module":"A4"},{"value":"1,18E-01","module":"A5"},{"value":"0,0E+00","module":"B1"},{"value":"4,78E-01","module":"C1"},{"value":"5,01E-02","module":"C2"},{"value":"1,07E-01","module":"C3"},{"value":"0,0E+00","module":"C4"},{"value":"-1,46E-01","module":"D"}]}],"additional_environmental_impact":[{"parameter":"PM","unit":"disease incidence","values":[{"value":"2,04E-06","module":"A1-A3"},{"value":"7,31E-07","module":"A4"},{"value":"5,34E-07","module":"A5"},{"value":"0,0E+00","module":"B1"},{"value":"2,61E-06","module":"C1"},{"value":"3,60E-07","module":"C2"},{"value":"5,36E-07","module":"C3"},{"value":"0,0E+00","module":"C4"},{"value":"-7,96E-07","module":"D"}]},{"parameter":"ETP-fw","unit":"CTUe","values":[{"value":"2,28E+02","module":"A1-A3"},{"value":"6,88E+01","module":"A4"},{"value":"1,41E+01","module":"A5"},{"value":"0,0E+00","module":"B1"},{"value":"4,15E+01","module":"C1"},{"value":"2,84E+01","module":"C2"},{"value":"1,51E+01","module":"C3"},{"value":"0,0E+00","module":"C4"},{"value":"-2,16E+01","module":"D"}]},{"parameter":"HTP-c","unit":"CTUh","values":[{"value":"2,84E-08","module":"A1-A3"},{"value":"8,94E-10","module":"A4"},{"value":"7,03E-10","module":"A5"},{"value":"0,0E+00","module":"B1"},{"value":"5,42E-10","module":"C1"},{"value":"3,83E-10","module":"C2"},{"value":"2,11E-10","module":"C3"},{"value":"0,0E+00","module":"C4"},{"value":"-7,66E-10","module":"D"}]},{"parameter":"HTP-nc","unit":"CTUh","values":[{"value":"5,70E-07","module":"A1-A3"},{"value":"1,11E-07","module":"A4"},{"value":"2,19E-08","module":"A5"},{"value":"0,0E+00","module":"B1"},{"value":"4,25E-08","module":"C1"},{"value":"5,11E-08","module":"C2"},{"value":"1,29E-08","module":"C3"},{"value":"0,0E+00","module":"C4"},{"value":"-2,29E-08","module":"D"}]},{"parameter":"SQP","unit":"-","values":[{"value":"1,76E+02","module":"A1-A3"},{"value":"9,13E-01","module":"A4"},{"value":"4,81E+00","module":"A5"},{"value":"0,0E+00","module":"B1"},{"value":"7,88E-01","module":"C1"},{"value":"5,15E-01","module":"C2"},{"value":"1,58E+01","module":"C3"},{"value":"0,0E+00","module":"C4"},{"value":"-2,47E+02","module":"D"}]},{"parameter":"IRP","unit":"kBq U235-eq.","values":[{"value":"4,73E+00","module":"A1-A3"},{"value":"7,34E-01","module":"A4"},{"value":"3,16E-01","module":"A5"},{"value":"0,0E+00","module":"B1"},{"value":"5,49E-01","module":"C1"},{"value":"2,55E-01","module":"C2"},{"value":"1,67E+00","module":"C3"},{"value":"0,0E+00","module":"C4"},{"value":"-1,04E+00","module":"D"}]}],"resource_use":[{"parameter":"PERM","unit":"MJ","values":[{"value":"1,56E-01","module":"A1-A3"},{"value":"0,0E+00","module":"A4"},{"value":"3,17E-03","module":"A5"},{"value":"0,0E+00","module":"B1"},{"value":"0,0E+00","module":"C1"},{"value":"0,0E+00","module":"C2"},{"value":"0,0E+00","module":"C3"},{"value":"0,0E+00","module":"C4"},{"value":"0,0E+00","module":"D"}]},{"parameter":"PENRM","unit":"MJ","values":[{"value":"7,69E+00","module":"A1-A3"},{"value":"0,0E+00","module":"A4"},{"value":"1,57E-01","module":"A5"},{"value":"0,0E+00","module":"B1"},{"value":"0,0E+00","module":"C1"},{"value":"0,0E+00","module":"C2"},{"value":"0,0E+00","module":"C3"},{"value":"0,0E+00","module":"C4"},{"value":"0,0E+00","module":"D"}]},{"parameter":"PENRT","unit":"MJ","values":[{"value":"8,55E+02","module":"A1-A3"},{"value":"1,66E+02","module":"A4"},{"value":"4,71E+01","module":"A5"},{"value":"0,0E+00","module":"B1"},{"value":"1,25E+02","module":"C1"},{"value":"5,91E+01","module":"C2"},{"value":"7,81E+01","module":"C3"},{"value":"0,0E+00","module":"C4"},{"value":"-6,83E+01","module":"D"}]},{"parameter":"SM","unit":"kg","values":[{"value":"9,27E+00","module":"A1-A3"},{"value":"0,0E+00","module":"A4"},{"value":"1,89E-01","module":"A5"},{"value":"0,0E+00","module":"B1"},{"value":"0,0E+00","module":"C1"},{"value":"0,0E+00","module":"C2"},{"value":"0,0E+00","module":"C3"},{"value":"0,0E+00","module":"C4"},{"value":"2,32E+03","module":"D"}]},{"parameter":"RSF","unit":"MJ","values":[{"value":"6,80E+01","module":"A1-A3"},{"value":"0,0E+00","module":"A4"},{"value":"1,39E+00","module":"A5"},{"value":"0,0E+00","module":"B1"},{"value":"0,0E+00","module":"C1"},{"value":"0,0E+00","module":"C2"},{"value":"0,0E+00","module":"C3"},{"value":"0,0E+00","module":"C4"},{"value":"0,0E+00","module":"D"}]},{"parameter":"NRSF","unit":"MJ","values":[{"value":"1,25E+02","module":"A1-A3"},{"value":"0,0E+00","module":"A4"},{"value":"2,55E+00","module":"A5"},{"value":"0,0E+00","module":"B1"},{"value":"0,0E+00","module":"C1"},{"value":"0,0E+00","module":"C2"},{"value":"0,0E+00","module":"C3"},{"value":"0,0E+00","module":"C4"},{"value":"0,0E+00","module":"D"}]}],"end_of_life_waste":[{"parameter":"HWD","unit":"kg","values":[{"value":"2,39E-01","module":"A1-A3"},{"value":"5,04E-03","module":"A4"},{"value":"7,01E-03","module":"A5"},{"value":"0,0E+00","module":"B1"},{"value":"7,09E-03","module":"C1"},{"value":"1,44E-02","module":"C2"},{"value":"1,26E-02","module":"C3"},{"value":"0,0E+00","module":"C4"},{"value":"-3,25E-02","module":"D"}]},{"parameter":"RWD","unit":"kg","values":[{"value":"3,17E-03","module":"A1-A3"},{"value":"1,19E-03","module":"A4"},{"value":"2,79E-04","module":"A5"},{"value":"0,0E+00","module":"B1"},{"value":"8,91E-04","module":"C1"},{"value":"4,17E-04","module":"C2"},{"value":"5,85E-04","module":"C3"},{"value":"0,0E+00","module":"C4"},{"value":"-4,96E-04","module":"D"}]}],"end_of_life_flow":[{"parameter":"CRU","unit":"kg","values":[{"value":"0,0E+00","module":"A1-A3"},{"value":"0,0E+00","module":"A4"},{"value":"0,0E+00","module":"A5"},{"value":"0,0E+00","module":"B1"},{"value":"0,0E+00","module":"C1"},{"value":"0,0E+00","module":"C2"},{"value":"0,0E+00","module":"C3"},{"value":"0,0E+00","module":"C4"},{"value":"0,0E+00","module":"D"}]},{"parameter":"MFR","unit":"kg","values":[{"value":"3,89E-02","module":"A1-A3"},{"value":"0,0E+00","module":"A4"},{"value":"4,75E+01","module":"A5"},{"value":"0,0E+00","module":"B1"},{"value":"0,0E+00","module":"C1"},{"value":"0,0E+00","module":"C2"},{"value":"2,33E+03","module":"C3"},{"value":"0,0E+00","module":"C4"},{"value":"0,0E+00","module":"D"}]},{"parameter":"MER","unit":"kg","values":[{"value":"0,0E+00","module":"A1-A3"},{"value":"0,0E+00","module":"A4"},{"value":"0,0E+00","module":"A5"},{"value":"0,0E+00","module":"B1"},{"value":"0,0E+00","module":"C1"},{"value":"0,0E+00","module":"C2"},{"value":"0,0E+00","module":"C3"},{"value":"0,0E+00","module":"C4"},{"value":"0,0E+00","module":"D"}]},{"parameter":"EEE","unit":"MJ","values":[{"value":"0,0E+00","module":"A1-A3"},{"value":"0,0E+00","module":"A4"},{"value":"0,0E+00","module":"A5"},{"value":"0,0E+00","module":"B1"},{"value":"0,0E+00","module":"C1"},{"value":"0,0E+00","module":"C2"},{"value":"0,0E+00","module":"C3"},{"value":"0,0E+00","module":"C4"},{"value":"0,0E+00","module":"D"}]},{"parameter":"EET","unit":"MJ","values":[{"value":"0,0E+00","module":"A1-A3"},{"value":"0,0E+00","module":"A4"},{"value":"0,0E+00","module":"A5"},{"value":"0,0E+00","module":"B1"},{"value":"0,0E+00","module":"C1"},{"value":"0,0E+00","module":"C2"},{"value":"0,0E+00","module":"C3"},{"value":"0,0E+00","module":"C4"},{"value":"0,0E+00","module":"D"}]}]}