{"product_name":"Concrete C50/60 CIIIA ECOPact, Mix code HTL2929/006, Heathrow plant, United Kingdom","epd_id":"IBU-CEI-HOL-2205120-UK2024001530-ISUE002-EN","compliance":["EN 15804+A2","ISO 14025"],"producer_name":"Aggregate Industries","environmental_impact":[{"parameter":"GWP-total","unit":"kg CO2-eq.","values":[{"value":"2,65E+02","module":"A1-A3"},{"value":"3,23E+00","module":"A4"},{"value":"8,11E+00","module":"A5"},{"value":"-5,46E+00","module":"B1"},{"value":"9,00E+00","module":"C1"},{"value":"4,50E+00","module":"C2"},{"value":"1,51E+00","module":"C3"},{"value":"0,0E+00","module":"C4"},{"value":"-4,32E+00","module":"D"}]},{"parameter":"GWP-fossil","unit":"kg CO2-eq.","values":[{"value":"2,64E+02","module":"A1-A3"},{"value":"3,23E+00","module":"A4"},{"value":"8,11E+00","module":"A5"},{"value":"-5,46E+00","module":"B1"},{"value":"9,00E+00","module":"C1"},{"value":"4,50E+00","module":"C2"},{"value":"1,51E+00","module":"C3"},{"value":"0,0E+00","module":"C4"},{"value":"-4,32E+00","module":"D"}]},{"parameter":"GWP-biogenic","unit":"kg CO2-eq.","values":[{"value":"3,09E-01","module":"A1-A3"},{"value":"4,17E-04","module":"A4"},{"value":"7,34E-03","module":"A5"},{"value":"0,0E+00","module":"B1"},{"value":"7,31E-04","module":"C1"},{"value":"3,52E-04","module":"C2"},{"value":"7,99E-04","module":"C3"},{"value":"0,0E+00","module":"C4"},{"value":"-5,01E-03","module":"D"}]},{"parameter":"GWP-luluc","unit":"kg CO2-eq.","values":[{"value":"1,97E-02","module":"A1-A3"},{"value":"4,95E-05","module":"A4"},{"value":"5,07E-04","module":"A5"},{"value":"0,0E+00","module":"B1"},{"value":"2,22E-04","module":"C1"},{"value":"8,13E-05","module":"C2"},{"value":"1,71E-04","module":"C3"},{"value":"0,0E+00","module":"C4"},{"value":"-2,83E-04","module":"D"}]},{"parameter":"ODP","unit":"kg CFC11-eq.","values":[{"value":"4,83E-06","module":"A1-A3"},{"value":"7,63E-07","module":"A4"},{"value":"5,32E-07","module":"A5"},{"value":"0,0E+00","module":"B1"},{"value":"2,02E-06","module":"C1"},{"value":"9,96E-07","module":"C2"},{"value":"5,92E-07","module":"C3"},{"value":"0,0E+00","module":"C4"},{"value":"-7,30E-07","module":"D"}]},{"parameter":"AP","unit":"mol H^(+)-eq.","values":[{"value":"4,51E-01","module":"A1-A3"},{"value":"8,04E-03","module":"A4"},{"value":"2,90E-02","module":"A5"},{"value":"0,0E+00","module":"B1"},{"value":"9,70E-02","module":"C1"},{"value":"1,54E-02","module":"C2"},{"value":"2,39E-02","module":"C3"},{"value":"0,0E+00","module":"C4"},{"value":"-3,21E-02","module":"D"}]},{"parameter":"ADPE","unit":"kg Sb-eq.","values":[{"value":"6,54E-06","module":"A1-A3"},{"value":"2,10E-07","module":"A4"},{"value":"2,56E-07","module":"A5"},{"value":"0,0E+00","module":"B1"},{"value":"4,66E-07","module":"C1"},{"value":"3,66E-07","module":"C2"},{"value":"1,94E-07","module":"C3"},{"value":"0,0E+00","module":"C4"},{"value":"-9,61E-07","module":"D"}]},{"parameter":"ADPF","unit":"MJ","values":[{"value":"1,47E+03","module":"A1-A3"},{"value":"4,56E+01","module":"A4"},{"value":"6,30E+01","module":"A5"},{"value":"0,0E+00","module":"B1"},{"value":"1,25E+02","module":"C1"},{"value":"6,23E+01","module":"C2"},{"value":"8,22E+01","module":"C3"},{"value":"0,0E+00","module":"C4"},{"value":"-7,12E+01","module":"D"}]},{"parameter":"WDP","unit":"m^3 world-eq.","values":[{"value":"1,95E+01","module":"A1-A3"},{"value":"2,35E-03","module":"A4"},{"value":"4,61E-01","module":"A5"},{"value":"0,0E+00","module":"B1"},{"value":"3,21E-02","module":"C1"},{"value":"2,41E-02","module":"C2"},{"value":"5,31E-02","module":"C3"},{"value":"0,0E+00","module":"C4"},{"value":"-8,50E+00","module":"D"}]},{"parameter":"EP-freshwater","unit":"kg P-eq.","values":[{"value":"1,16E-02","module":"A1-A3"},{"value":"2,39E-05","module":"A4"},{"value":"3,61E-04","module":"A5"},{"value":"0,0E+00","module":"B1"},{"value":"5,40E-05","module":"C1"},{"value":"8,32E-05","module":"C2"},{"value":"1,22E-03","module":"C3"},{"value":"0,0E+00","module":"C4"},{"value":"-7,32E-04","module":"D"}]},{"parameter":"EP-marine","unit":"kg N-eq.","values":[{"value":"1,32E-01","module":"A1-A3"},{"value":"2,55E-03","module":"A4"},{"value":"1,13E-02","module":"A5"},{"value":"0,0E+00","module":"B1"},{"value":"4,36E-02","module":"C1"},{"value":"4,81E-03","module":"C2"},{"value":"1,05E-02","module":"C3"},{"value":"0,0E+00","module":"C4"},{"value":"-1,40E-02","module":"D"}]},{"parameter":"EP-terrestrial","unit":"mol N-eq.","values":[{"value":"1,48E+00","module":"A1-A3"},{"value":"1,98E-02","module":"A4"},{"value":"1,24E-01","module":"A5"},{"value":"0,0E+00","module":"B1"},{"value":"4,78E-01","module":"C1"},{"value":"5,28E-02","module":"C2"},{"value":"1,12E-01","module":"C3"},{"value":"0,0E+00","module":"C4"},{"value":"-1,52E-01","module":"D"}]}],"additional_environmental_impact":[{"parameter":"PM","unit":"disease incidence","values":[{"value":"4,00E-06","module":"A1-A3"},{"value":"2,11E-07","module":"A4"},{"value":"5,85E-07","module":"A5"},{"value":"0,0E+00","module":"B1"},{"value":"2,61E-06","module":"C1"},{"value":"3,79E-07","module":"C2"},{"value":"5,64E-07","module":"C3"},{"value":"0,0E+00","module":"C4"},{"value":"-8,30E-07","module":"D"}]},{"parameter":"ETP-fw","unit":"CTUe","values":[{"value":"5,27E+02","module":"A1-A3"},{"value":"2,05E+01","module":"A4"},{"value":"2,14E+01","module":"A5"},{"value":"0,0E+00","module":"B1"},{"value":"4,15E+01","module":"C1"},{"value":"3,00E+01","module":"C2"},{"value":"1,59E+01","module":"C3"},{"value":"0,0E+00","module":"C4"},{"value":"-2,25E+01","module":"D"}]},{"parameter":"HTP-c","unit":"CTUh","values":[{"value":"6,68E-08","module":"A1-A3"},{"value":"3,18E-10","module":"A4"},{"value":"1,67E-09","module":"A5"},{"value":"0,0E+00","module":"B1"},{"value":"5,42E-10","module":"C1"},{"value":"4,03E-10","module":"C2"},{"value":"2,22E-10","module":"C3"},{"value":"0,0E+00","module":"C4"},{"value":"-7,98E-10","module":"D"}]},{"parameter":"HTP-nc","unit":"CTUh","values":[{"value":"2,96E-06","module":"A1-A3"},{"value":"3,60E-08","module":"A4"},{"value":"7,86E-08","module":"A5"},{"value":"0,0E+00","module":"B1"},{"value":"4,25E-08","module":"C1"},{"value":"5,39E-08","module":"C2"},{"value":"1,36E-08","module":"C3"},{"value":"0,0E+00","module":"C4"},{"value":"-2,39E-08","module":"D"}]},{"parameter":"SQP","unit":"-","values":[{"value":"4,29E+02","module":"A1-A3"},{"value":"2,32E+01","module":"A4"},{"value":"1,17E+01","module":"A5"},{"value":"0,0E+00","module":"B1"},{"value":"7,88E-01","module":"C1"},{"value":"5,42E-01","module":"C2"},{"value":"1,66E+01","module":"C3"},{"value":"0,0E+00","module":"C4"},{"value":"-2,58E+02","module":"D"}]},{"parameter":"IRP","unit":"kBq U235-eq.","values":[{"value":"1,61E+01","module":"A1-A3"},{"value":"2,03E-01","module":"A4"},{"value":"5,93E-01","module":"A5"},{"value":"0,0E+00","module":"B1"},{"value":"5,49E-01","module":"C1"},{"value":"2,69E-01","module":"C2"},{"value":"1,76E+00","module":"C3"},{"value":"0,0E+00","module":"C4"},{"value":"-1,08E+00","module":"D"}]}],"resource_use":[{"parameter":"PERM","unit":"MJ","values":[{"value":"2,01E-01","module":"A1-A3"},{"value":"0,0E+00","module":"A4"},{"value":"4,65E-03","module":"A5"},{"value":"0,0E+00","module":"B1"},{"value":"0,0E+00","module":"C1"},{"value":"0,0E+00","module":"C2"},{"value":"0,0E+00","module":"C3"},{"value":"0,0E+00","module":"C4"},{"value":"0,0E+00","module":"D"}]},{"parameter":"PENRM","unit":"MJ","values":[{"value":"1,80E+01","module":"A1-A3"},{"value":"0,0E+00","module":"A4"},{"value":"4,17E-01","module":"A5"},{"value":"0,0E+00","module":"B1"},{"value":"0,0E+00","module":"C1"},{"value":"0,0E+00","module":"C2"},{"value":"0,0E+00","module":"C3"},{"value":"0,0E+00","module":"C4"},{"value":"0,0E+00","module":"D"}]},{"parameter":"PENRT","unit":"MJ","values":[{"value":"1,48E+03","module":"A1-A3"},{"value":"4,56E+01","module":"A4"},{"value":"6,32E+01","module":"A5"},{"value":"0,0E+00","module":"B1"},{"value":"1,25E+02","module":"C1"},{"value":"6,23E+01","module":"C2"},{"value":"8,22E+01","module":"C3"},{"value":"0,0E+00","module":"C4"},{"value":"-7,12E+01","module":"D"}]},{"parameter":"SM","unit":"kg","values":[{"value":"3,75E+01","module":"A1-A3"},{"value":"0,0E+00","module":"A4"},{"value":"8,68E-01","module":"A5"},{"value":"0,0E+00","module":"B1"},{"value":"0,0E+00","module":"C1"},{"value":"0,0E+00","module":"C2"},{"value":"0,0E+00","module":"C3"},{"value":"0,0E+00","module":"C4"},{"value":"2,42E+03","module":"D"}]},{"parameter":"RSF","unit":"MJ","values":[{"value":"2,58E+02","module":"A1-A3"},{"value":"0,0E+00","module":"A4"},{"value":"5,96E+00","module":"A5"},{"value":"0,0E+00","module":"B1"},{"value":"0,0E+00","module":"C1"},{"value":"0,0E+00","module":"C2"},{"value":"0,0E+00","module":"C3"},{"value":"0,0E+00","module":"C4"},{"value":"0,0E+00","module":"D"}]},{"parameter":"NRSF","unit":"MJ","values":[{"value":"6,60E+02","module":"A1-A3"},{"value":"0,0E+00","module":"A4"},{"value":"1,52E+01","module":"A5"},{"value":"0,0E+00","module":"B1"},{"value":"0,0E+00","module":"C1"},{"value":"0,0E+00","module":"C2"},{"value":"0,0E+00","module":"C3"},{"value":"0,0E+00","module":"C4"},{"value":"0,0E+00","module":"D"}]}],"end_of_life_waste":[{"parameter":"HWD","unit":"kg","values":[{"value":"4,37E-01","module":"A1-A3"},{"value":"6,48E-03","module":"A4"},{"value":"1,27E-02","module":"A5"},{"value":"0,0E+00","module":"B1"},{"value":"7,09E-03","module":"C1"},{"value":"1,52E-02","module":"C2"},{"value":"1,33E-02","module":"C3"},{"value":"0,0E+00","module":"C4"},{"value":"-3,38E-02","module":"D"}]},{"parameter":"RWD","unit":"kg","values":[{"value":"4,16E-02","module":"A1-A3"},{"value":"3,25E-04","module":"A4"},{"value":"1,17E-03","module":"A5"},{"value":"0,0E+00","module":"B1"},{"value":"8,91E-04","module":"C1"},{"value":"4,39E-04","module":"C2"},{"value":"6,16E-04","module":"C3"},{"value":"0,0E+00","module":"C4"},{"value":"-5,17E-04","module":"D"}]}],"end_of_life_flow":[{"parameter":"CRU","unit":"kg","values":[{"value":"0,0E+00","module":"A1-A3"},{"value":"0,0E+00","module":"A4"},{"value":"0,0E+00","module":"A5"},{"value":"0,0E+00","module":"B1"},{"value":"0,0E+00","module":"C1"},{"value":"0,0E+00","module":"C2"},{"value":"0,0E+00","module":"C3"},{"value":"0,0E+00","module":"C4"},{"value":"0,0E+00","module":"D"}]},{"parameter":"MFR","unit":"kg","values":[{"value":"2,49E-02","module":"A1-A3"},{"value":"0,0E+00","module":"A4"},{"value":"5,67E+01","module":"A5"},{"value":"0,0E+00","module":"B1"},{"value":"0,0E+00","module":"C1"},{"value":"0,0E+00","module":"C2"},{"value":"2,45E+03","module":"C3"},{"value":"0,0E+00","module":"C4"},{"value":"0,0E+00","module":"D"}]},{"parameter":"MER","unit":"kg","values":[{"value":"0,0E+00","module":"A1-A3"},{"value":"0,0E+00","module":"A4"},{"value":"0,0E+00","module":"A5"},{"value":"0,0E+00","module":"B1"},{"value":"0,0E+00","module":"C1"},{"value":"0,0E+00","module":"C2"},{"value":"0,0E+00","module":"C3"},{"value":"0,0E+00","module":"C4"},{"value":"0,0E+00","module":"D"}]},{"parameter":"EEE","unit":"MJ","values":[{"value":"0,0E+00","module":"A1-A3"},{"value":"0,0E+00","module":"A4"},{"value":"0,0E+00","module":"A5"},{"value":"0,0E+00","module":"B1"},{"value":"0,0E+00","module":"C1"},{"value":"0,0E+00","module":"C2"},{"value":"0,0E+00","module":"C3"},{"value":"0,0E+00","module":"C4"},{"value":"0,0E+00","module":"D"}]},{"parameter":"EET","unit":"MJ","values":[{"value":"0,0E+00","module":"A1-A3"},{"value":"0,0E+00","module":"A4"},{"value":"0,0E+00","module":"A5"},{"value":"0,0E+00","module":"B1"},{"value":"0,0E+00","module":"C1"},{"value":"0,0E+00","module":"C2"},{"value":"0,0E+00","module":"C3"},{"value":"0,0E+00","module":"C4"},{"value":"0,0E+00","module":"D"}]}]}