{"product_name":"Concrete C28/35 CII/B-V ECOPact, Mix code PUL2921/003, Purley plant, United Kingdom","epd_id":"IBU-CEI-HOL-2205120-UK2023000392-1SUE001-EN","compliance":["EN 15804+A2","ISO 14025"],"producer_name":"Aggregate Industries","environmental_impact":[{"parameter":"GWP-total","unit":"kg CO2-eq.","values":[{"value":"2,29E+02","module":"A1-A3"},{"value":"2,30E+00","module":"A4"},{"value":"2,50E+00","module":"A5"},{"value":"-6,13E+00","module":"B1"},{"value":"9,00E+00","module":"C1"},{"value":"4,35E+00","module":"C2"},{"value":"6,86E-01","module":"C3"},{"value":"0,0E+00","module":"C4"},{"value":"-4,24E+00","module":"D"}]},{"parameter":"GWP-fossil","unit":"kg CO2-eq.","values":[{"value":"2,29E+02","module":"A1-A3"},{"value":"2,30E+00","module":"A4"},{"value":"2,49E+00","module":"A5"},{"value":"-6,13E+00","module":"B1"},{"value":"9,00E+00","module":"C1"},{"value":"4,35E+00","module":"C2"},{"value":"6,85E-01","module":"C3"},{"value":"0,0E+00","module":"C4"},{"value":"-4,23E+00","module":"D"}]},{"parameter":"GWP-biogenic","unit":"kg CO2-eq.","values":[{"value":"2,68E-01","module":"A1-A3"},{"value":"2,97E-04","module":"A4"},{"value":"1,03E-03","module":"A5"},{"value":"0,0E+00","module":"B1"},{"value":"7,31E-04","module":"C1"},{"value":"3,40E-04","module":"C2"},{"value":"7,72E-04","module":"C3"},{"value":"0,0E+00","module":"C4"},{"value":"-4,91E-03","module":"D"}]},{"parameter":"GWP-luluc","unit":"kg CO2-eq.","values":[{"value":"1,83E-02","module":"A1-A3"},{"value":"3,52E-05","module":"A4"},{"value":"1,06E-04","module":"A5"},{"value":"0,0E+00","module":"B1"},{"value":"2,22E-04","module":"C1"},{"value":"7,85E-05","module":"C2"},{"value":"1,65E-04","module":"C3"},{"value":"0,0E+00","module":"C4"},{"value":"-2,77E-04","module":"D"}]},{"parameter":"ODP","unit":"kg CFC11-eq.","values":[{"value":"2,93E-06","module":"A1-A3"},{"value":"5,43E-07","module":"A4"},{"value":"3,83E-07","module":"A5"},{"value":"0,0E+00","module":"B1"},{"value":"2,02E-06","module":"C1"},{"value":"9,62E-07","module":"C2"},{"value":"5,71E-07","module":"C3"},{"value":"0,0E+00","module":"C4"},{"value":"-7,16E-07","module":"D"}]},{"parameter":"AP","unit":"mol H^(+)-eq.","values":[{"value":"4,60E-01","module":"A1-A3"},{"value":"5,72E-03","module":"A4"},{"value":"1,91E-02","module":"A5"},{"value":"0,0E+00","module":"B1"},{"value":"9,70E-02","module":"C1"},{"value":"1,48E-02","module":"C2"},{"value":"2,31E-02","module":"C3"},{"value":"0,0E+00","module":"C4"},{"value":"-3,15E-02","module":"D"}]},{"parameter":"ADPE","unit":"kg Sb-eq.","values":[{"value":"5,53E-06","module":"A1-A3"},{"value":"1,50E-07","module":"A4"},{"value":"1,07E-07","module":"A5"},{"value":"0,0E+00","module":"B1"},{"value":"4,66E-07","module":"C1"},{"value":"3,53E-07","module":"C2"},{"value":"1,87E-07","module":"C3"},{"value":"0,0E+00","module":"C4"},{"value":"-9,42E-07","module":"D"}]},{"parameter":"ADPF","unit":"MJ","values":[{"value":"1,27E+03","module":"A1-A3"},{"value":"3,25E+01","module":"A4"},{"value":"2,94E+01","module":"A5"},{"value":"0,0E+00","module":"B1"},{"value":"1,25E+02","module":"C1"},{"value":"6,01E+01","module":"C2"},{"value":"7,94E+01","module":"C3"},{"value":"0,0E+00","module":"C4"},{"value":"-6,98E+01","module":"D"}]},{"parameter":"WDP","unit":"m^3 world-eq.","values":[{"value":"1,08E+01","module":"A1-A3"},{"value":"1,68E-03","module":"A4"},{"value":"4,31E-02","module":"A5"},{"value":"0,0E+00","module":"B1"},{"value":"3,21E-02","module":"C1"},{"value":"2,33E-02","module":"C2"},{"value":"5,13E-02","module":"C3"},{"value":"0,0E+00","module":"C4"},{"value":"-8,33E+00","module":"D"}]},{"parameter":"EP-freshwater","unit":"kg P-eq.","values":[{"value":"1,64E-02","module":"A1-A3"},{"value":"1,70E-05","module":"A4"},{"value":"1,21E-04","module":"A5"},{"value":"0,0E+00","module":"B1"},{"value":"5,40E-05","module":"C1"},{"value":"8,04E-05","module":"C2"},{"value":"1,18E-03","module":"C3"},{"value":"0,0E+00","module":"C4"},{"value":"-7,18E-04","module":"D"}]},{"parameter":"EP-marine","unit":"kg N-eq.","values":[{"value":"1,19E-01","module":"A1-A3"},{"value":"1,81E-03","module":"A4"},{"value":"8,26E-03","module":"A5"},{"value":"0,0E+00","module":"B1"},{"value":"4,36E-02","module":"C1"},{"value":"4,65E-03","module":"C2"},{"value":"1,01E-02","module":"C3"},{"value":"0,0E+00","module":"C4"},{"value":"-1,37E-02","module":"D"}]},{"parameter":"EP-terrestrial","unit":"mol N-eq.","values":[{"value":"1,34E+00","module":"A1-A3"},{"value":"1,41E-02","module":"A4"},{"value":"9,05E-02","module":"A5"},{"value":"0,0E+00","module":"B1"},{"value":"4,78E-01","module":"C1"},{"value":"5,10E-02","module":"C2"},{"value":"1,08E-01","module":"C3"},{"value":"0,0E+00","module":"C4"},{"value":"-1,49E-01","module":"D"}]}],"additional_environmental_impact":[{"parameter":"PM","unit":"disease incidence","values":[{"value":"2,82E-06","module":"A1-A3"},{"value":"1,50E-07","module":"A4"},{"value":"4,79E-07","module":"A5"},{"value":"0,0E+00","module":"B1"},{"value":"2,61E-06","module":"C1"},{"value":"3,66E-07","module":"C2"},{"value":"5,45E-07","module":"C3"},{"value":"0,0E+00","module":"C4"},{"value":"-8,13E-07","module":"D"}]},{"parameter":"ETP-fw","unit":"CTUe","values":[{"value":"4,74E+02","module":"A1-A3"},{"value":"1,46E+01","module":"A4"},{"value":"9,45E+00","module":"A5"},{"value":"0,0E+00","module":"B1"},{"value":"4,15E+01","module":"C1"},{"value":"2,89E+01","module":"C2"},{"value":"1,54E+01","module":"C3"},{"value":"0,0E+00","module":"C4"},{"value":"-2,20E+01","module":"D"}]},{"parameter":"HTP-c","unit":"CTUh","values":[{"value":"2,10E-08","module":"A1-A3"},{"value":"2,26E-10","module":"A4"},{"value":"1,72E-10","module":"A5"},{"value":"0,0E+00","module":"B1"},{"value":"5,42E-10","module":"C1"},{"value":"3,90E-10","module":"C2"},{"value":"2,14E-10","module":"C3"},{"value":"0,0E+00","module":"C4"},{"value":"-7,82E-10","module":"D"}]},{"parameter":"HTP-nc","unit":"CTUh","values":[{"value":"2,20E-06","module":"A1-A3"},{"value":"2,56E-08","module":"A4"},{"value":"1,52E-08","module":"A5"},{"value":"0,0E+00","module":"B1"},{"value":"4,25E-08","module":"C1"},{"value":"5,20E-08","module":"C2"},{"value":"1,31E-08","module":"C3"},{"value":"0,0E+00","module":"C4"},{"value":"-2,34E-08","module":"D"}]},{"parameter":"SQP","unit":"-","values":[{"value":"2,52E+02","module":"A1-A3"},{"value":"1,65E+01","module":"A4"},{"value":"1,80E+00","module":"A5"},{"value":"0,0E+00","module":"B1"},{"value":"7,88E-01","module":"C1"},{"value":"5,24E-01","module":"C2"},{"value":"1,61E+01","module":"C3"},{"value":"0,0E+00","module":"C4"},{"value":"-2,53E+02","module":"D"}]},{"parameter":"IRP","unit":"kBq U235-eq.","values":[{"value":"1,17E+01","module":"A1-A3"},{"value":"1,44E-01","module":"A4"},{"value":"2,15E-01","module":"A5"},{"value":"0,0E+00","module":"B1"},{"value":"5,49E-01","module":"C1"},{"value":"2,60E-01","module":"C2"},{"value":"1,70E+00","module":"C3"},{"value":"0,0E+00","module":"C4"},{"value":"-1,06E+00","module":"D"}]}],"resource_use":[{"parameter":"PERM","unit":"MJ","values":[{"value":"1,58E-01","module":"A1-A3"},{"value":"0,0E+00","module":"A4"},{"value":"5,14E-04","module":"A5"},{"value":"0,0E+00","module":"B1"},{"value":"0,0E+00","module":"C1"},{"value":"0,0E+00","module":"C2"},{"value":"0,0E+00","module":"C3"},{"value":"0,0E+00","module":"C4"},{"value":"0,0E+00","module":"D"}]},{"parameter":"PENRM","unit":"MJ","values":[{"value":"1,52E+01","module":"A1-A3"},{"value":"0,0E+00","module":"A4"},{"value":"4,96E-02","module":"A5"},{"value":"0,0E+00","module":"B1"},{"value":"0,0E+00","module":"C1"},{"value":"0,0E+00","module":"C2"},{"value":"0,0E+00","module":"C3"},{"value":"0,0E+00","module":"C4"},{"value":"0,0E+00","module":"D"}]},{"parameter":"PENRT","unit":"MJ","values":[{"value":"1,28E+03","module":"A1-A3"},{"value":"3,25E+01","module":"A4"},{"value":"2,94E+01","module":"A5"},{"value":"0,0E+00","module":"B1"},{"value":"1,25E+02","module":"C1"},{"value":"6,01E+01","module":"C2"},{"value":"7,94E+01","module":"C3"},{"value":"0,0E+00","module":"C4"},{"value":"-6,98E+01","module":"D"}]},{"parameter":"SM","unit":"kg","values":[{"value":"3,45E+01","module":"A1-A3"},{"value":"0,0E+00","module":"A4"},{"value":"1,12E-01","module":"A5"},{"value":"0,0E+00","module":"B1"},{"value":"0,0E+00","module":"C1"},{"value":"0,0E+00","module":"C2"},{"value":"0,0E+00","module":"C3"},{"value":"0,0E+00","module":"C4"},{"value":"2,37E+03","module":"D"}]},{"parameter":"RSF","unit":"MJ","values":[{"value":"2,37E+02","module":"A1-A3"},{"value":"0,0E+00","module":"A4"},{"value":"7,70E-01","module":"A5"},{"value":"0,0E+00","module":"B1"},{"value":"0,0E+00","module":"C1"},{"value":"0,0E+00","module":"C2"},{"value":"0,0E+00","module":"C3"},{"value":"0,0E+00","module":"C4"},{"value":"0,0E+00","module":"D"}]},{"parameter":"NRSF","unit":"MJ","values":[{"value":"6,06E+02","module":"A1-A3"},{"value":"0,0E+00","module":"A4"},{"value":"1,97E+00","module":"A5"},{"value":"0,0E+00","module":"B1"},{"value":"0,0E+00","module":"C1"},{"value":"0,0E+00","module":"C2"},{"value":"0,0E+00","module":"C3"},{"value":"0,0E+00","module":"C4"},{"value":"0,0E+00","module":"D"}]}],"end_of_life_waste":[{"parameter":"HWD","unit":"kg","values":[{"value":"1,20E+00","module":"A1-A3"},{"value":"4,61E-03","module":"A4"},{"value":"5,78E-03","module":"A5"},{"value":"0,0E+00","module":"B1"},{"value":"7,09E-03","module":"C1"},{"value":"1,47E-02","module":"C2"},{"value":"1,28E-02","module":"C3"},{"value":"0,0E+00","module":"C4"},{"value":"-3,31E-02","module":"D"}]},{"parameter":"RWD","unit":"kg","values":[{"value":"3,70E-02","module":"A1-A3"},{"value":"2,31E-04","module":"A4"},{"value":"3,02E-04","module":"A5"},{"value":"0,0E+00","module":"B1"},{"value":"8,91E-04","module":"C1"},{"value":"4,24E-04","module":"C2"},{"value":"5,95E-04","module":"C3"},{"value":"0,0E+00","module":"C4"},{"value":"-5,07E-04","module":"D"}]}],"end_of_life_flow":[{"parameter":"CRU","unit":"kg","values":[{"value":"0,0E+00","module":"A1-A3"},{"value":"0,0E+00","module":"A4"},{"value":"0,0E+00","module":"A5"},{"value":"0,0E+00","module":"B1"},{"value":"0,0E+00","module":"C1"},{"value":"0,0E+00","module":"C2"},{"value":"0,0E+00","module":"C3"},{"value":"0,0E+00","module":"C4"},{"value":"0,0E+00","module":"D"}]},{"parameter":"MFR","unit":"kg","values":[{"value":"1,39E-02","module":"A1-A3"},{"value":"0,0E+00","module":"A4"},{"value":"7,71E+00","module":"A5"},{"value":"0,0E+00","module":"B1"},{"value":"0,0E+00","module":"C1"},{"value":"0,0E+00","module":"C2"},{"value":"2,37E+03","module":"C3"},{"value":"0,0E+00","module":"C4"},{"value":"0,0E+00","module":"D"}]},{"parameter":"MER","unit":"kg","values":[{"value":"0,0E+00","module":"A1-A3"},{"value":"0,0E+00","module":"A4"},{"value":"0,0E+00","module":"A5"},{"value":"0,0E+00","module":"B1"},{"value":"0,0E+00","module":"C1"},{"value":"0,0E+00","module":"C2"},{"value":"0,0E+00","module":"C3"},{"value":"0,0E+00","module":"C4"},{"value":"0,0E+00","module":"D"}]},{"parameter":"EEE","unit":"MJ","values":[{"value":"0,0E+00","module":"A1-A3"},{"value":"0,0E+00","module":"A4"},{"value":"0,0E+00","module":"A5"},{"value":"0,0E+00","module":"B1"},{"value":"0,0E+00","module":"C1"},{"value":"0,0E+00","module":"C2"},{"value":"0,0E+00","module":"C3"},{"value":"0,0E+00","module":"C4"},{"value":"0,0E+00","module":"D"}]},{"parameter":"EET","unit":"MJ","values":[{"value":"0,0E+00","module":"A1-A3"},{"value":"0,0E+00","module":"A4"},{"value":"0,0E+00","module":"A5"},{"value":"0,0E+00","module":"B1"},{"value":"0,0E+00","module":"C1"},{"value":"0,0E+00","module":"C2"},{"value":"0,0E+00","module":"C3"},{"value":"0,0E+00","module":"C4"},{"value":"0,0E+00","module":"D"}]}]}