{"product_name":"Cooker guard mKomfy Hybrid 25R","epd_id":"NEPD-6222-5486","compliance":["EN 15804+A2","ISO 14025","ISO 21930"],"producer_name":"Elektroskandia Norge AS","environmental_impact":[{"parameter":"GWP-total","unit":"kg CO2-eq.","values":[{"value":"1,01E+01","module":"A1"},{"value":"2,53E-01","module":"A2"},{"value":"9,11E-03","module":"A3"},{"value":"2,40E-02","module":"A4"},{"value":"1,45E-01","module":"A5"},{"value":"7,65E+00","module":"B6"},{"value":"0,0E+00","module":"C1"},{"value":"2,42E-02","module":"C2"},{"value":"3,04E-01","module":"C3"},{"value":"3,46E-02","module":"C4"},{"value":"-6,22E-01","module":"D"}]},{"parameter":"GWP-fossil","unit":"kg CO2-eq.","values":[{"value":"1,01E+01","module":"A1"},{"value":"2,53E-01","module":"A2"},{"value":"8,58E-03","module":"A3"},{"value":"2,39E-02","module":"A4"},{"value":"1,42E-03","module":"A5"},{"value":"7,41E+00","module":"B6"},{"value":"0,0E+00","module":"C1"},{"value":"2,42E-02","module":"C2"},{"value":"3,04E-01","module":"C3"},{"value":"3,44E-02","module":"C4"},{"value":"-6,19E-01","module":"D"}]},{"parameter":"GWP-biogenic","unit":"kg CO2-eq.","values":[{"value":"-1,09E-01","module":"A1"},{"value":"9,14E-05","module":"A2"},{"value":"4,98E-04","module":"A3"},{"value":"9,85E-06","module":"A4"},{"value":"1,44E-01","module":"A5"},{"value":"2,05E-01","module":"B6"},{"value":"0,0E+00","module":"C1"},{"value":"9,85E-06","module":"C2"},{"value":"5,37E-05","module":"C3"},{"value":"1,96E-05","module":"C4"},{"value":"-1,91E-03","module":"D"}]},{"parameter":"GWP-luluc","unit":"kg CO2-eq.","values":[{"value":"1,67E-02","module":"A1"},{"value":"1,19E-04","module":"A2"},{"value":"3,06E-05","module":"A3"},{"value":"8,44E-06","module":"A4"},{"value":"4,54E-07","module":"A5"},{"value":"3,06E-02","module":"B6"},{"value":"0,0E+00","module":"C1"},{"value":"8,44E-06","module":"C2"},{"value":"5,82E-05","module":"C3"},{"value":"1,86E-04","module":"C4"},{"value":"-1,25E-03","module":"D"}]},{"parameter":"ODP","unit":"kg CFC 11-eq.","values":[{"value":"6,94E-07","module":"A1"},{"value":"5,57E-08","module":"A2"},{"value":"5,44E-10","module":"A3"},{"value":"5,51E-09","module":"A4"},{"value":"2,91E-10","module":"A5"},{"value":"5,08E-07","module":"B6"},{"value":"0,0E+00","module":"C1"},{"value":"5,51E-09","module":"C2"},{"value":"2,34E-09","module":"C3"},{"value":"1,46E-09","module":"C4"},{"value":"-1,14E-03","module":"D"}]},{"parameter":"AP","unit":"mol H+-eq.","values":[{"value":"9,15E-02","module":"A1"},{"value":"3,35E-03","module":"A2"},{"value":"5,92E-05","module":"A3"},{"value":"1,22E-04","module":"A4"},{"value":"6,50E-06","module":"A5"},{"value":"5,79E-02","module":"B6"},{"value":"0,0E+00","module":"C1"},{"value":"9,87E-05","module":"C2"},{"value":"1,65E-04","module":"C3"},{"value":"1,08E-04","module":"C4"},{"value":"-3,22E-02","module":"D"}]},{"parameter":"POCP","unit":"kg NMVOC-eq.","values":[{"value":"4,37E-02","module":"A1"},{"value":"2,47E-03","module":"A2"},{"value":"2,37E-05","module":"A3"},{"value":"1,31E-04","module":"A4"},{"value":"6,71E-06","module":"A5"},{"value":"2,23E-02","module":"B6"},{"value":"0,0E+00","module":"C1"},{"value":"9,91E-05","module":"C2"},{"value":"1,33E-04","module":"C3"},{"value":"1,18E-04","module":"C4"},{"value":"-6,72E-03","module":"D"}]},{"parameter":"ADPE","unit":"kg Sb-eq.","values":[{"value":"4,67E-03","module":"A1"},{"value":"5,18E-06","module":"A2"},{"value":"5,56E-07","module":"A3"},{"value":"6,54E-07","module":"A4"},{"value":"3,34E-08","module":"A5"},{"value":"5,53E-04","module":"B6"},{"value":"0,0E+00","module":"C1"},{"value":"6,54E-07","module":"C2"},{"value":"2,48E-07","module":"C3"},{"value":"1,31E-07","module":"C4"},{"value":"-7,28E-04","module":"D"}]},{"parameter":"ADPF","unit":"MJ","values":[{"value":"1,32E+02","module":"A1"},{"value":"3,61E+00","module":"A2"},{"value":"1,04E-01","module":"A3"},{"value":"3,64E-01","module":"A4"},{"value":"1,92E-02","module":"A5"},{"value":"1,01E+02","module":"B6"},{"value":"0,0E+00","module":"C1"},{"value":"3,64E-01","module":"C2"},{"value":"2,97E-01","module":"C3"},{"value":"2,60E-01","module":"C4"},{"value":"-8,73E+00","module":"D"}]},{"parameter":"WDP","unit":"m3 world-eq.","values":[{"value":"3,49E+02","module":"A1"},{"value":"2,26E+00","module":"A2"},{"value":"1,76E+01","module":"A3"},{"value":"3,47E-01","module":"A4"},{"value":"2,50E-02","module":"A5"},{"value":"1,76E+04","module":"B6"},{"value":"0,0E+00","module":"C1"},{"value":"3,47E-01","module":"C2"},{"value":"3,02E+00","module":"C3"},{"value":"4,60E-01","module":"C4"},{"value":"-1,66E+01","module":"D"}]},{"parameter":"EP-freshwater","unit":"kg P-eq.","values":[{"value":"1,78E-03","module":"A1"},{"value":"1,74E-06","module":"A2"},{"value":"5,40E-07","module":"A3"},{"value":"1,90E-07","module":"A4"},{"value":"1,13E-08","module":"A5"},{"value":"5,33E-04","module":"B6"},{"value":"0,0E+00","module":"C1"},{"value":"1,90E-07","module":"C2"},{"value":"8,44E-07","module":"C3"},{"value":"9,50E-07","module":"C4"},{"value":"-1,79E-04","module":"D"}]},{"parameter":"EP-marine","unit":"kg N-eq.","values":[{"value":"1,25E-02","module":"A1"},{"value":"8,15E-04","module":"A2"},{"value":"7,24E-06","module":"A3"},{"value":"4,15E-05","module":"A4"},{"value":"2,19E-06","module":"A5"},{"value":"6,37E-03","module":"B6"},{"value":"0,0E+00","module":"C1"},{"value":"2,93E-05","module":"C2"},{"value":"4,80E-05","module":"C3"},{"value":"3,72E-05","module":"C4"},{"value":"-1,70E-03","module":"D"}]},{"parameter":"EP-terrestrial","unit":"mol N-eq.","values":[{"value":"1,46E-01","module":"A1"},{"value":"9,07E-03","module":"A2"},{"value":"8,78E-05","module":"A3"},{"value":"4,57E-04","module":"A4"},{"value":"2,33E-05","module":"A5"},{"value":"8,29E-02","module":"B6"},{"value":"0,0E+00","module":"C1"},{"value":"3,24E-04","module":"C2"},{"value":"5,12E-04","module":"C3"},{"value":"2,51E-04","module":"C4"},{"value":"-2,32E-02","module":"D"}]},{"parameter":"GWP-IOBC","unit":"kg CO2-eq.","values":[{"value":"1,02E+01","module":"A1"},{"value":"2,53E-01","module":"A2"},{"value":"9,06E-03","module":"A3"},{"value":"2,40E-02","module":"A4"},{"value":"6,40E-04","module":"A5"},{"value":"7,63E+00","module":"B6"},{"value":"0,0E+00","module":"C1"},{"value":"2,42E-02","module":"C2"},{"value":"3,04E-01","module":"C3"},{"value":"2,68E-02","module":"C4"},{"value":"-6,20E-01","module":"D"}]}],"additional_environmental_impact":[{"parameter":"PM","unit":"disease incidence","values":[{"value":"5,62E-07","module":"A1"},{"value":"1,07E-08","module":"A2"},{"value":"4,28E-10","module":"A3"},{"value":"1,74E-09","module":"A4"},{"value":"9,60E-11","module":"A5"},{"value":"4,15E-07","module":"B6"},{"value":"0,0E+00","module":"C1"},{"value":"1,74E-09","module":"C2"},{"value":"9,78E-10","module":"C3"},{"value":"1,98E-09","module":"C4"},{"value":"-7,53E-08","module":"D"}]},{"parameter":"ETP-fw","unit":"CTUe","values":[{"value":"9,53E+02","module":"A1"},{"value":"2,53E+00","module":"A2"},{"value":"4,68E-01","module":"A3"},{"value":"2,68E-01","module":"A4"},{"value":"2,56E-02","module":"A5"},{"value":"4,61E+02","module":"B6"},{"value":"0,0E+00","module":"C1"},{"value":"2,68E-01","module":"C2"},{"value":"1,06E+00","module":"C3"},{"value":"5,46E+00","module":"C4"},{"value":"-2,30E+02","module":"D"}]},{"parameter":"HTP-c","unit":"CTUh","values":[{"value":"1,24E-08","module":"A1"},{"value":"0,0E+00","module":"A2"},{"value":"2,20E-11","module":"A3"},{"value":"0,0E+00","module":"A4"},{"value":"0,0E+00","module":"A5"},{"value":"2,20E-08","module":"B6"},{"value":"0,0E+00","module":"C1"},{"value":"0,0E+00","module":"C2"},{"value":"4,99E-10","module":"C3"},{"value":"9,40E-11","module":"C4"},{"value":"-1,24E-09","module":"D"}]},{"parameter":"HTP-nc","unit":"CTUh","values":[{"value":"5,79E-07","module":"A1"},{"value":"2,08E-09","module":"A2"},{"value":"5,32E-10","module":"A3"},{"value":"2,90E-10","module":"A4"},{"value":"3,20E-11","module":"A5"},{"value":"5,18E-07","module":"B6"},{"value":"0,0E+00","module":"C1"},{"value":"2,90E-10","module":"C2"},{"value":"2,93E-08","module":"C3"},{"value":"6,78E-10","module":"C4"},{"value":"-8,52E-08","module":"D"}]},{"parameter":"SQP","unit":"unitless","values":[{"value":"4,72E+01","module":"A1"},{"value":"1,88E+00","module":"A2"},{"value":"5,27E-02","module":"A3"},{"value":"2,51E-01","module":"A4"},{"value":"1,32E-02","module":"A5"},{"value":"5,10E+01","module":"B6"},{"value":"0,0E+00","module":"C1"},{"value":"2,51E-01","module":"C2"},{"value":"7,46E-02","module":"C3"},{"value":"6,92E-01","module":"C4"},{"value":"-6,23E+00","module":"D"}]},{"parameter":"IRP","unit":"kBq U235-eq.","values":[{"value":"4,33E-01","module":"A1"},{"value":"1,56E-02","module":"A2"},{"value":"1,84E-03","module":"A3"},{"value":"1,59E-03","module":"A4"},{"value":"8,24E-05","module":"A5"},{"value":"1,84E+00","module":"B6"},{"value":"0,0E+00","module":"C1"},{"value":"1,59E-03","module":"C2"},{"value":"1,44E-03","module":"C3"},{"value":"4,86E-04","module":"C4"},{"value":"-2,48E-02","module":"D"}]}],"resource_use":[{"parameter":"PERE","unit":"MJ","values":[{"value":"1,28E+01","module":"A1"},{"value":"4,13E-02","module":"A2"},{"value":"1,31E+00","module":"A3"},{"value":"5,14E-03","module":"A4"},{"value":"3,19E-04","module":"A5"},{"value":"1,31E+03","module":"B6"},{"value":"0,0E+00","module":"C1"},{"value":"5,14E-03","module":"C2"},{"value":"3,82E-02","module":"C3"},{"value":"8,27E-02","module":"C4"},{"value":"-2,01E+00","module":"D"}]},{"parameter":"PERM","unit":"MJ","values":[{"value":"9,22E-01","module":"A1"},{"value":"0,0E+00","module":"A2"},{"value":"0,0E+00","module":"A3"},{"value":"0,0E+00","module":"A4"},{"value":"-9,22E-01","module":"A5"},{"value":"0,0E+00","module":"B6"},{"value":"0,0E+00","module":"C1"},{"value":"0,0E+00","module":"C2"},{"value":"0,0E+00","module":"C3"},{"value":"0,0E+00","module":"C4"},{"value":"0,0E+00","module":"D"}]},{"parameter":"PERT","unit":"MJ","values":[{"value":"1,37E+01","module":"A1"},{"value":"4,13E-02","module":"A2"},{"value":"1,31E+00","module":"A3"},{"value":"5,14E-03","module":"A4"},{"value":"-9,22E-01","module":"A5"},{"value":"1,31E+03","module":"B6"},{"value":"0,0E+00","module":"C1"},{"value":"5,14E-03","module":"C2"},{"value":"3,82E-02","module":"C3"},{"value":"8,27E-02","module":"C4"},{"value":"-2,01E+00","module":"D"}]},{"parameter":"PENRE","unit":"MJ","values":[{"value":"1,23E+02","module":"A1"},{"value":"3,61E+00","module":"A2"},{"value":"1,04E-01","module":"A3"},{"value":"3,64E-01","module":"A4"},{"value":"1,92E-02","module":"A5"},{"value":"1,01E+02","module":"B6"},{"value":"0,0E+00","module":"C1"},{"value":"3,64E-01","module":"C2"},{"value":"2,97E-01","module":"C3"},{"value":"2,60E-01","module":"C4"},{"value":"-8,73E+00","module":"D"}]},{"parameter":"PENRM","unit":"MJ","values":[{"value":"1,01E+01","module":"A1"},{"value":"0,0E+00","module":"A2"},{"value":"0,0E+00","module":"A3"},{"value":"0,0E+00","module":"A4"},{"value":"-3,23E-02","module":"A5"},{"value":"0,0E+00","module":"B6"},{"value":"0,0E+00","module":"C1"},{"value":"0,0E+00","module":"C2"},{"value":"-1,01E+01","module":"C3"},{"value":"0,0E+00","module":"C4"},{"value":"0,0E+00","module":"D"}]},{"parameter":"PENRT","unit":"MJ","values":[{"value":"1,32E+02","module":"A1"},{"value":"3,61E+00","module":"A2"},{"value":"1,04E-01","module":"A3"},{"value":"3,64E-01","module":"A4"},{"value":"-1,30E-02","module":"A5"},{"value":"1,01E+02","module":"B6"},{"value":"0,0E+00","module":"C1"},{"value":"3,64E-01","module":"C2"},{"value":"-9,80E+00","module":"C3"},{"value":"2,60E-01","module":"C4"},{"value":"-8,73E+00","module":"D"}]},{"parameter":"SM","unit":"kg","values":[{"value":"9,91E-02","module":"A1"},{"value":"0,0E+00","module":"A2"},{"value":"0,0E+00","module":"A3"},{"value":"0,0E+00","module":"A4"},{"value":"0,0E+00","module":"A5"},{"value":"0,0E+00","module":"B6"},{"value":"0,0E+00","module":"C1"},{"value":"0,0E+00","module":"C2"},{"value":"0,0E+00","module":"C3"},{"value":"2,17E-03","module":"C4"},{"value":"4,53E-03","module":"D"}]},{"parameter":"RSF","unit":"MJ","values":[{"value":"2,09E-01","module":"A1"},{"value":"1,29E-03","module":"A2"},{"value":"1,04E-03","module":"A3"},{"value":"1,84E-04","module":"A4"},{"value":"1,05E-05","module":"A5"},{"value":"1,03E+00","module":"B6"},{"value":"0,0E+00","module":"C1"},{"value":"1,84E-04","module":"C2"},{"value":"6,21E-04","module":"C3"},{"value":"2,05E-04","module":"C4"},{"value":"2,48E-04","module":"D"}]},{"parameter":"NRSF","unit":"MJ","values":[{"value":"5,69E-02","module":"A1"},{"value":"6,88E-03","module":"A2"},{"value":"2,57E-03","module":"A3"},{"value":"6,57E-04","module":"A4"},{"value":"4,32E-05","module":"A5"},{"value":"2,56E+00","module":"B6"},{"value":"0,0E+00","module":"C1"},{"value":"6,57E-04","module":"C2"},{"value":"-2,90E-05","module":"C3"},{"value":"1,84E-02","module":"C4"},{"value":"-7,44E-02","module":"D"}]},{"parameter":"FW","unit":"m3","values":[{"value":"1,03E-01","module":"A1"},{"value":"3,27E-04","module":"A2"},{"value":"9,96E-03","module":"A3"},{"value":"3,84E-05","module":"A4"},{"value":"9,09E-06","module":"A5"},{"value":"9,79E+00","module":"B6"},{"value":"0,0E+00","module":"C1"},{"value":"3,84E-05","module":"C2"},{"value":"4,98E-04","module":"C3"},{"value":"1,60E-04","module":"C4"},{"value":"-7,71E-03","module":"D"}]}],"end_of_life_waste":[{"parameter":"HWD","unit":"kg","values":[{"value":"4,22E-02","module":"A1"},{"value":"1,98E-04","module":"A2"},{"value":"4,84E-04","module":"A3"},{"value":"1,86E-05","module":"A4"},{"value":"0,0E+00","module":"A5"},{"value":"6,50E-02","module":"B6"},{"value":"0,0E+00","module":"C1"},{"value":"1,86E-05","module":"C2"},{"value":"1,43E-05","module":"C3"},{"value":"9,88E-02","module":"C4"},{"value":"-1,95E-03","module":"D"}]},{"parameter":"NHWD","unit":"kg","values":[{"value":"1,11E+00","module":"A1"},{"value":"1,23E-01","module":"A2"},{"value":"8,59E-03","module":"A3"},{"value":"1,74E-02","module":"A4"},{"value":"8,47E-02","module":"A5"},{"value":"7,79E+00","module":"B6"},{"value":"0,0E+00","module":"C1"},{"value":"1,74E-02","module":"C2"},{"value":"1,93E-02","module":"C3"},{"value":"1,25E-01","module":"C4"},{"value":"-9,50E-02","module":"D"}]},{"parameter":"RWD","unit":"kg","values":[{"value":"3,36E-04","module":"A1"},{"value":"2,46E-05","module":"A2"},{"value":"9,21E-07","module":"A3"},{"value":"2,48E-06","module":"A4"},{"value":"0,0E+00","module":"A5"},{"value":"9,06E-04","module":"B6"},{"value":"0,0E+00","module":"C1"},{"value":"2,48E-06","module":"C2"},{"value":"7,11E-07","module":"C3"},{"value":"1,95E-07","module":"C4"},{"value":"-2,13E-05","module":"D"}]}],"end_of_life_flow":[{"parameter":"CRU","unit":"kg","values":[{"value":"0,0E+00","module":"A1"},{"value":"0,0E+00","module":"A2"},{"value":"0,0E+00","module":"A3"},{"value":"0,0E+00","module":"A4"},{"value":"0,0E+00","module":"A5"},{"value":"0,0E+00","module":"B6"},{"value":"0,0E+00","module":"C1"},{"value":"0,0E+00","module":"C2"},{"value":"0,0E+00","module":"C3"},{"value":"0,0E+00","module":"C4"},{"value":"0,0E+00","module":"D"}]},{"parameter":"MFR","unit":"kg","values":[{"value":"0,0E+00","module":"A1"},{"value":"0,0E+00","module":"A2"},{"value":"3,66E-03","module":"A3"},{"value":"0,0E+00","module":"A4"},{"value":"7,85E-02","module":"A5"},{"value":"0,0E+00","module":"B6"},{"value":"0,0E+00","module":"C1"},{"value":"0,0E+00","module":"C2"},{"value":"4,23E-02","module":"C3"},{"value":"1,05E-05","module":"C4"},{"value":"1,89E-03","module":"D"}]},{"parameter":"MER","unit":"kg","values":[{"value":"0,0E+00","module":"A1"},{"value":"0,0E+00","module":"A2"},{"value":"2,36E-03","module":"A3"},{"value":"0,0E+00","module":"A4"},{"value":"5,87E-03","module":"A5"},{"value":"0,0E+00","module":"B6"},{"value":"0,0E+00","module":"C1"},{"value":"0,0E+00","module":"C2"},{"value":"1,16E-01","module":"C3"},{"value":"1,24E-06","module":"C4"},{"value":"-1,18E-05","module":"D"}]},{"parameter":"EEE","unit":"MJ","values":[{"value":"0,0E+00","module":"A1"},{"value":"0,0E+00","module":"A2"},{"value":"1,53E-03","module":"A3"},{"value":"0,0E+00","module":"A4"},{"value":"4,80E-03","module":"A5"},{"value":"0,0E+00","module":"B6"},{"value":"0,0E+00","module":"C1"},{"value":"0,0E+00","module":"C2"},{"value":"1,79E-01","module":"C3"},{"value":"2,53E-05","module":"C4"},{"value":"-3,35E-05","module":"D"}]},{"parameter":"EET","unit":"MJ","values":[{"value":"0,0E+00","module":"A1"},{"value":"0,0E+00","module":"A2"},{"value":"2,32E-02","module":"A3"},{"value":"0,0E+00","module":"A4"},{"value":"7,26E-02","module":"A5"},{"value":"0,0E+00","module":"B6"},{"value":"0,0E+00","module":"C1"},{"value":"0,0E+00","module":"C2"},{"value":"2,71E+00","module":"C3"},{"value":"3,83E-04","module":"C4"},{"value":"-5,07E-04","module":"D"}]}]}