{"product_name":"Crane Manual Revolving Door - AL 1000/2000/3000","epd_id":"EPD-DOR-20230450-CBA2-EN","compliance":["DIN EN 15804+A2","ISO 14025"],"producer_name":"dormakaba International Holding GmbH","environmental_impact":[{"parameter":"GWP-total","unit":"kg CO2-eq","values":[{"value":"3,27E+03","module":"A1-A3"},{"value":"5,17E+00","module":"A4"},{"value":"2,29E+01","module":"A5"},{"value":"0,0E+00","module":"C1"},{"value":"2,55E+00","module":"C2"},{"value":"4,06E+01","module":"C3"},{"value":"3,85E+00","module":"C4"},{"value":"-1,49E+03","module":"D"}]},{"parameter":"GWP-fossil","unit":"kg CO2-eq","values":[{"value":"3,26E+03","module":"A1-A3"},{"value":"4,94E+00","module":"A4"},{"value":"2,29E+01","module":"A5"},{"value":"0,0E+00","module":"C1"},{"value":"2,43E+00","module":"C2"},{"value":"4,06E+01","module":"C3"},{"value":"3,83E+00","module":"C4"},{"value":"-1,49E+03","module":"D"}]},{"parameter":"GWP-biogenic","unit":"kg CO2-eq","values":[{"value":"3,07E+00","module":"A1-A3"},{"value":"2,28E-01","module":"A4"},{"value":"5,33E-04","module":"A5"},{"value":"0,0E+00","module":"C1"},{"value":"1,12E-01","module":"C2"},{"value":"9,45E-04","module":"C3"},{"value":"1,30E-02","module":"C4"},{"value":"-4,57E+00","module":"D"}]},{"parameter":"GWP-luluc","unit":"kg CO2-eq","values":[{"value":"1,28E+00","module":"A1-A3"},{"value":"1,18E-04","module":"A4"},{"value":"1,00E-03","module":"A5"},{"value":"0,0E+00","module":"C1"},{"value":"5,79E-05","module":"C2"},{"value":"2,00E-03","module":"C3"},{"value":"1,10E-02","module":"C4"},{"value":"-2,71E-01","module":"D"}]},{"parameter":"ODP","unit":"kg CFC11-eq","values":[{"value":"2,32E-11","module":"A1-A3"},{"value":"5,22E-16","module":"A4"},{"value":"1,15E-14","module":"A5"},{"value":"0,0E+00","module":"C1"},{"value":"2,57E-16","module":"C2"},{"value":"2,05E-14","module":"C3"},{"value":"1,42E-14","module":"C4"},{"value":"-1,02E-08","module":"D"}]},{"parameter":"AP","unit":"mol H^(+)-eq","values":[{"value":"1,41E+01","module":"A1-A3"},{"value":"5,00E-03","module":"A4"},{"value":"4,00E-03","module":"A5"},{"value":"0,0E+00","module":"C1"},{"value":"2,00E-03","module":"C2"},{"value":"7,00E-03","module":"C3"},{"value":"2,70E-02","module":"C4"},{"value":"-5,60E+00","module":"D"}]},{"parameter":"POCP","unit":"kg NMVOC-eq","values":[{"value":"6,32E+00","module":"A1-A3"},{"value":"4,00E-03","module":"A4"},{"value":"3,00E-03","module":"A5"},{"value":"0,0E+00","module":"C1"},{"value":"2,00E-03","module":"C2"},{"value":"5,00E-03","module":"C3"},{"value":"2,10E-02","module":"C4"},{"value":"-2,43E+00","module":"D"}]},{"parameter":"ADPE","unit":"kg Sb-eq","values":[{"value":"1,43E-01","module":"A1-A3"},{"value":"1,48E-07","module":"A4"},{"value":"1,58E-07","module":"A5"},{"value":"0,0E+00","module":"C1"},{"value":"7,30E-08","module":"C2"},{"value":"2,81E-07","module":"C3"},{"value":"3,44E-07","module":"C4"},{"value":"-5,50E-02","module":"D"}]},{"parameter":"ADPF","unit":"MJ","values":[{"value":"4,64E+04","module":"A1-A3"},{"value":"7,01E+01","module":"A4"},{"value":"1,06E+01","module":"A5"},{"value":"0,0E+00","module":"C1"},{"value":"3,45E+01","module":"C2"},{"value":"1,88E+01","module":"C3"},{"value":"5,02E+01","module":"C4"},{"value":"-2,06E+04","module":"D"}]},{"parameter":"WDP","unit":"m^3 world-eq deprived","values":[{"value":"5,11E+02","module":"A1-A3"},{"value":"1,00E-02","module":"A4"},{"value":"2,34E+00","module":"A5"},{"value":"0,0E+00","module":"C1"},{"value":"5,00E-03","module":"C2"},{"value":"4,15E+00","module":"C3"},{"value":"4,01E-01","module":"C4"},{"value":"-8,93E+01","module":"D"}]},{"parameter":"EP-freshwater","unit":"kg P-eq","values":[{"value":"2,48E-03","module":"A1-A3"},{"value":"1,06E-06","module":"A4"},{"value":"1,84E-06","module":"A5"},{"value":"0,0E+00","module":"C1"},{"value":"5,21E-07","module":"C2"},{"value":"3,26E-06","module":"C3"},{"value":"6,57E-06","module":"C4"},{"value":"-1,00E-03","module":"D"}]},{"parameter":"EP-marine","unit":"kg N-eq","values":[{"value":"2,31E+00","module":"A1-A3"},{"value":"2,00E-03","module":"A4"},{"value":"9,18E-04","module":"A5"},{"value":"0,0E+00","module":"C1"},{"value":"7,75E-04","module":"C2"},{"value":"2,00E-03","module":"C3"},{"value":"7,00E-03","module":"C4"},{"value":"-7,46E-01","module":"D"}]},{"parameter":"EP-terrestrial","unit":"mol N-eq","values":[{"value":"2,55E+01","module":"A1-A3"},{"value":"1,70E-02","module":"A4"},{"value":"1,90E-02","module":"A5"},{"value":"0,0E+00","module":"C1"},{"value":"9,00E-03","module":"C2"},{"value":"3,30E-02","module":"C3"},{"value":"7,80E-02","module":"C4"},{"value":"-8,05E+00","module":"D"}]}],"additional_environmental_impact":[{"parameter":"PM","unit":"Disease incidence","values":[{"value":"1,29E-04","module":"A1-A3"},{"value":"2,60E-08","module":"A4"},{"value":"5,20E-08","module":"A5"},{"value":"0,0E+00","module":"C1"},{"value":"1,28E-08","module":"C2"},{"value":"9,22E-08","module":"C3"},{"value":"3,40E-07","module":"C4"},{"value":"-8,84E-05","module":"D"}]},{"parameter":"ETP-fw","unit":"CTUe","values":[{"value":"2,24E+04","module":"A1-A3"},{"value":"4,97E+01","module":"A4"},{"value":"3,98E+00","module":"A5"},{"value":"0,0E+00","module":"C1"},{"value":"2,45E+01","module":"C2"},{"value":"7,06E+00","module":"C3"},{"value":"2,87E+01","module":"C4"},{"value":"-7,57E+03","module":"D"}]},{"parameter":"HTP-c","unit":"CTUh","values":[{"value":"1,95E-06","module":"A1-A3"},{"value":"9,34E-10","module":"A4"},{"value":"3,44E-10","module":"A5"},{"value":"0,0E+00","module":"C1"},{"value":"4,60E-10","module":"C2"},{"value":"6,11E-10","module":"C3"},{"value":"4,25E-09","module":"C4"},{"value":"2,06E-07","module":"D"}]},{"parameter":"HTP-nc","unit":"CTUh","values":[{"value":"4,66E-05","module":"A1-A3"},{"value":"4,00E-08","module":"A4"},{"value":"3,49E-08","module":"A5"},{"value":"0,0E+00","module":"C1"},{"value":"1,97E-08","module":"C2"},{"value":"6,19E-08","module":"C3"},{"value":"4,68E-07","module":"C4"},{"value":"4,87E-05","module":"D"}]},{"parameter":"SQP","unit":"SQP","values":[{"value":"3,84E+03","module":"A1-A3"},{"value":"1,80E-01","module":"A4"},{"value":"3,18E+00","module":"A5"},{"value":"0,0E+00","module":"C1"},{"value":"8,90E-02","module":"C2"},{"value":"5,63E+00","module":"C3"},{"value":"1,05E+01","module":"C4"},{"value":"-5,95E+02","module":"D"}]}],"resource_use":[{"parameter":"PERE","unit":"MJ","values":[{"value":"1,37E+04","module":"A1-A3"},{"value":"2,21E-01","module":"A4"},{"value":"2,76E+00","module":"A5"},{"value":"0,0E+00","module":"C1"},{"value":"1,09E-01","module":"C2"},{"value":"4,89E+00","module":"C3"},{"value":"6,58E+00","module":"C4"},{"value":"-8,99E+03","module":"D"}]},{"parameter":"PERM","unit":"MJ","values":[{"value":"0,0E+00","module":"A1-A3"},{"value":"0,0E+00","module":"A4"},{"value":"0,0E+00","module":"A5"},{"value":"0,0E+00","module":"C1"},{"value":"0,0E+00","module":"C2"},{"value":"0,0E+00","module":"C3"},{"value":"0,0E+00","module":"C4"},{"value":"0,0E+00","module":"D"}]},{"parameter":"PERT","unit":"MJ","values":[{"value":"1,37E+04","module":"A1-A3"},{"value":"2,21E-01","module":"A4"},{"value":"2,76E+00","module":"A5"},{"value":"0,0E+00","module":"C1"},{"value":"1,09E-01","module":"C2"},{"value":"4,89E+00","module":"C3"},{"value":"6,58E+00","module":"C4"},{"value":"-8,99E+03","module":"D"}]},{"parameter":"PENRE","unit":"MJ","values":[{"value":"4,56E+04","module":"A1-A3"},{"value":"7,01E+01","module":"A4"},{"value":"3,98E+02","module":"A5"},{"value":"0,0E+00","module":"C1"},{"value":"3,45E+01","module":"C2"},{"value":"5,28E+02","module":"C3"},{"value":"5,02E+01","module":"C4"},{"value":"-2,06E+04","module":"D"}]},{"parameter":"PENRM","unit":"MJ","values":[{"value":"8,96E+02","module":"A1-A3"},{"value":"0,0E+00","module":"A4"},{"value":"-3,87E+02","module":"A5"},{"value":"0,0E+00","module":"C1"},{"value":"0,0E+00","module":"C2"},{"value":"-5,09E+02","module":"C3"},{"value":"0,0E+00","module":"C4"},{"value":"0,0E+00","module":"D"}]},{"parameter":"PENRT","unit":"MJ","values":[{"value":"4,65E+04","module":"A1-A3"},{"value":"7,01E+01","module":"A4"},{"value":"1,06E+01","module":"A5"},{"value":"0,0E+00","module":"C1"},{"value":"3,45E+01","module":"C2"},{"value":"1,88E+01","module":"C3"},{"value":"5,02E+01","module":"C4"},{"value":"-2,06E+04","module":"D"}]},{"parameter":"SM","unit":"kg","values":[{"value":"2,16E+00","module":"A1-A3"},{"value":"0,0E+00","module":"A4"},{"value":"0,0E+00","module":"A5"},{"value":"0,0E+00","module":"C1"},{"value":"0,0E+00","module":"C2"},{"value":"0,0E+00","module":"C3"},{"value":"0,0E+00","module":"C4"},{"value":"0,0E+00","module":"D"}]},{"parameter":"RSF","unit":"MJ","values":[{"value":"0,0E+00","module":"A1-A3"},{"value":"0,0E+00","module":"A4"},{"value":"0,0E+00","module":"A5"},{"value":"0,0E+00","module":"C1"},{"value":"0,0E+00","module":"C2"},{"value":"0,0E+00","module":"C3"},{"value":"0,0E+00","module":"C4"},{"value":"0,0E+00","module":"D"}]},{"parameter":"NRSF","unit":"MJ","values":[{"value":"0,0E+00","module":"A1-A3"},{"value":"0,0E+00","module":"A4"},{"value":"0,0E+00","module":"A5"},{"value":"0,0E+00","module":"C1"},{"value":"0,0E+00","module":"C2"},{"value":"0,0E+00","module":"C3"},{"value":"0,0E+00","module":"C4"},{"value":"0,0E+00","module":"D"}]},{"parameter":"FW","unit":"m^3","values":[{"value":"3,27E+01","module":"A1-A3"},{"value":"3,96E-04","module":"A4"},{"value":"5,60E-02","module":"A5"},{"value":"0,0E+00","module":"C1"},{"value":"1,95E-04","module":"C2"},{"value":"9,90E-02","module":"C3"},{"value":"1,30E-02","module":"C4"},{"value":"-1,61E+01","module":"D"}]}],"end_of_life_waste":[{"parameter":"HWD","unit":"kg","values":[{"value":"3,08E-05","module":"A1-A3"},{"value":"6,80E-09","module":"A4"},{"value":"4,04E-08","module":"A5"},{"value":"0,0E+00","module":"C1"},{"value":"3,35E-09","module":"C2"},{"value":"7,17E-08","module":"C3"},{"value":"7,65E-07","module":"C4"},{"value":"-1,85E-04","module":"D"}]},{"parameter":"NHWD","unit":"kg","values":[{"value":"5,85E+02","module":"A1-A3"},{"value":"7,00E-03","module":"A4"},{"value":"2,38E+00","module":"A5"},{"value":"0,0E+00","module":"C1"},{"value":"4,00E-03","module":"C2"},{"value":"4,21E+00","module":"C3"},{"value":"2,52E+02","module":"C4"},{"value":"-3,25E+02","module":"D"}]},{"parameter":"RWD","unit":"kg","values":[{"value":"2,93E+00","module":"A1-A3"},{"value":"7,53E-05","module":"A4"},{"value":"3,94E-04","module":"A5"},{"value":"0,0E+00","module":"C1"},{"value":"3,71E-05","module":"C2"},{"value":"6,98E-04","module":"C3"},{"value":"5,71E-04","module":"C4"},{"value":"-2,15E+00","module":"D"}]}],"end_of_life_flow":[{"parameter":"CRU","unit":"kg","values":[{"value":"0,0E+00","module":"A1-A3"},{"value":"0,0E+00","module":"A4"},{"value":"0,0E+00","module":"A5"},{"value":"0,0E+00","module":"C1"},{"value":"0,0E+00","module":"C2"},{"value":"0,0E+00","module":"C3"},{"value":"0,0E+00","module":"C4"},{"value":"0,0E+00","module":"D"}]},{"parameter":"MFR","unit":"kg","values":[{"value":"0,0E+00","module":"A1-A3"},{"value":"0,0E+00","module":"A4"},{"value":"0,0E+00","module":"A5"},{"value":"0,0E+00","module":"C1"},{"value":"0,0E+00","module":"C2"},{"value":"3,14E+02","module":"C3"},{"value":"0,0E+00","module":"C4"},{"value":"0,0E+00","module":"D"}]},{"parameter":"MER","unit":"kg","values":[{"value":"0,0E+00","module":"A1-A3"},{"value":"0,0E+00","module":"A4"},{"value":"0,0E+00","module":"A5"},{"value":"0,0E+00","module":"C1"},{"value":"0,0E+00","module":"C2"},{"value":"0,0E+00","module":"C3"},{"value":"0,0E+00","module":"C4"},{"value":"0,0E+00","module":"D"}]},{"parameter":"EEE","unit":"MJ","values":[{"value":"0,0E+00","module":"A1-A3"},{"value":"0,0E+00","module":"A4"},{"value":"4,24E+01","module":"A5"},{"value":"0,0E+00","module":"C1"},{"value":"0,0E+00","module":"C2"},{"value":"7,51E+01","module":"C3"},{"value":"0,0E+00","module":"C4"},{"value":"0,0E+00","module":"D"}]},{"parameter":"EET","unit":"MJ","values":[{"value":"0,0E+00","module":"A1-A3"},{"value":"0,0E+00","module":"A4"},{"value":"9,73E+01","module":"A5"},{"value":"0,0E+00","module":"C1"},{"value":"0,0E+00","module":"C2"},{"value":"1,72E+02","module":"C3"},{"value":"0,0E+00","module":"C4"},{"value":"0,0E+00","module":"D"}]}]}