{"product_name":"Create storage STCM380","epd_id":"NEPD-6180-5454","compliance":["EN 15804+A2","ISO 14025","ISO 21930"],"producer_name":"EFG European Furniture Group AB","environmental_impact":[{"parameter":"GWP-total","unit":"kg CO2-eq.","values":[{"value":"-4,10E-01","module":"A1-A3"},{"value":"2,37E-01","module":"A4"},{"value":"0,0E+00","module":"A5"},{"value":"0,0E+00","module":"B2"},{"value":"0,0E+00","module":"B3"},{"value":"0,0E+00","module":"B4"},{"value":"0,0E+00","module":"C1"},{"value":"6,72E-02","module":"C2"},{"value":"6,64E+00","module":"C3"},{"value":"8,03E-03","module":"C4"},{"value":"-5,66E-01","module":"D"}]},{"parameter":"GWP-fossil","unit":"kg CO2-eq.","values":[{"value":"5,88E+00","module":"A1-A3"},{"value":"2,37E-01","module":"A4"},{"value":"0,0E+00","module":"A5"},{"value":"0,0E+00","module":"B2"},{"value":"0,0E+00","module":"B3"},{"value":"0,0E+00","module":"B4"},{"value":"0,0E+00","module":"C1"},{"value":"6,72E-02","module":"C2"},{"value":"2,85E-01","module":"C3"},{"value":"8,02E-03","module":"C4"},{"value":"-5,57E-01","module":"D"}]},{"parameter":"GWP-biogenic","unit":"kg CO2-eq.","values":[{"value":"-6,31E+00","module":"A1-A3"},{"value":"9,66E-05","module":"A4"},{"value":"0,0E+00","module":"A5"},{"value":"0,0E+00","module":"B2"},{"value":"0,0E+00","module":"B3"},{"value":"0,0E+00","module":"B4"},{"value":"0,0E+00","module":"C1"},{"value":"2,74E-05","module":"C2"},{"value":"6,36E+00","module":"C3"},{"value":"5,65E-06","module":"C4"},{"value":"-6,64E-04","module":"D"}]},{"parameter":"GWP-luluc","unit":"kg CO2-eq.","values":[{"value":"2,69E-02","module":"A1-A3"},{"value":"8,29E-05","module":"A4"},{"value":"0,0E+00","module":"A5"},{"value":"0,0E+00","module":"B2"},{"value":"0,0E+00","module":"B3"},{"value":"0,0E+00","module":"B4"},{"value":"0,0E+00","module":"C1"},{"value":"2,35E-05","module":"C2"},{"value":"1,22E-05","module":"C3"},{"value":"2,21E-06","module":"C4"},{"value":"-8,27E-03","module":"D"}]},{"parameter":"ODP","unit":"kg CFC 11-eq.","values":[{"value":"7,67E-07","module":"A1-A3"},{"value":"5,40E-08","module":"A4"},{"value":"0,0E+00","module":"A5"},{"value":"0,0E+00","module":"B2"},{"value":"0,0E+00","module":"B3"},{"value":"0,0E+00","module":"B4"},{"value":"0,0E+00","module":"C1"},{"value":"1,53E-08","module":"C2"},{"value":"5,79E-09","module":"C3"},{"value":"2,19E-09","module":"C4"},{"value":"-1,72E-02","module":"D"}]},{"parameter":"AP","unit":"mol H+-eq.","values":[{"value":"4,10E-02","module":"A1-A3"},{"value":"9,69E-04","module":"A4"},{"value":"0,0E+00","module":"A5"},{"value":"0,0E+00","module":"B2"},{"value":"0,0E+00","module":"B3"},{"value":"0,0E+00","module":"B4"},{"value":"0,0E+00","module":"C1"},{"value":"2,75E-04","module":"C2"},{"value":"6,55E-04","module":"C3"},{"value":"5,16E-05","module":"C4"},{"value":"-3,54E-03","module":"D"}]},{"parameter":"POCP","unit":"kg NMVOC-eq.","values":[{"value":"3,52E-02","module":"A1-A3"},{"value":"9,73E-04","module":"A4"},{"value":"0,0E+00","module":"A5"},{"value":"0,0E+00","module":"B2"},{"value":"0,0E+00","module":"B3"},{"value":"0,0E+00","module":"B4"},{"value":"0,0E+00","module":"C1"},{"value":"2,76E-04","module":"C2"},{"value":"8,07E-04","module":"C3"},{"value":"5,78E-05","module":"C4"},{"value":"-3,50E-03","module":"D"}]},{"parameter":"ADPE","unit":"kg Sb-eq.","values":[{"value":"1,23E-04","module":"A1-A3"},{"value":"6,42E-06","module":"A4"},{"value":"0,0E+00","module":"A5"},{"value":"0,0E+00","module":"B2"},{"value":"0,0E+00","module":"B3"},{"value":"0,0E+00","module":"B4"},{"value":"0,0E+00","module":"C1"},{"value":"1,82E-06","module":"C2"},{"value":"2,77E-07","module":"C3"},{"value":"1,22E-07","module":"C4"},{"value":"-7,89E-06","module":"D"}]},{"parameter":"ADPF","unit":"MJ","values":[{"value":"1,16E+02","module":"A1-A3"},{"value":"3,57E+00","module":"A4"},{"value":"0,0E+00","module":"A5"},{"value":"0,0E+00","module":"B2"},{"value":"0,0E+00","module":"B3"},{"value":"0,0E+00","module":"B4"},{"value":"0,0E+00","module":"C1"},{"value":"1,01E+00","module":"C2"},{"value":"4,51E-01","module":"C3"},{"value":"1,64E-01","module":"C4"},{"value":"-6,07E+00","module":"D"}]},{"parameter":"WDP","unit":"m3 world-eq.","values":[{"value":"3,70E+03","module":"A1-A3"},{"value":"3,41E+00","module":"A4"},{"value":"0,0E+00","module":"A5"},{"value":"0,0E+00","module":"B2"},{"value":"0,0E+00","module":"B3"},{"value":"0,0E+00","module":"B4"},{"value":"0,0E+00","module":"C1"},{"value":"9,66E-01","module":"C2"},{"value":"3,60E-01","module":"C3"},{"value":"4,34E-01","module":"C4"},{"value":"-2,53E+01","module":"D"}]},{"parameter":"EP-freshwater","unit":"kg P-eq.","values":[{"value":"2,79E-04","module":"A1-A3"},{"value":"1,86E-06","module":"A4"},{"value":"0,0E+00","module":"A5"},{"value":"0,0E+00","module":"B2"},{"value":"0,0E+00","module":"B3"},{"value":"0,0E+00","module":"B4"},{"value":"0,0E+00","module":"C1"},{"value":"5,27E-07","module":"C2"},{"value":"1,06E-06","module":"C3"},{"value":"8,52E-08","module":"C4"},{"value":"-4,07E-05","module":"D"}]},{"parameter":"EP-marine","unit":"kg N-eq.","values":[{"value":"8,12E-03","module":"A1-A3"},{"value":"2,87E-04","module":"A4"},{"value":"0,0E+00","module":"A5"},{"value":"0,0E+00","module":"B2"},{"value":"0,0E+00","module":"B3"},{"value":"0,0E+00","module":"B4"},{"value":"0,0E+00","module":"C1"},{"value":"8,14E-05","module":"C2"},{"value":"3,07E-04","module":"C3"},{"value":"1,82E-05","module":"C4"},{"value":"-9,65E-04","module":"D"}]},{"parameter":"EP-terrestrial","unit":"mol N-eq.","values":[{"value":"1,08E-01","module":"A1-A3"},{"value":"3,18E-03","module":"A4"},{"value":"0,0E+00","module":"A5"},{"value":"0,0E+00","module":"B2"},{"value":"0,0E+00","module":"B3"},{"value":"0,0E+00","module":"B4"},{"value":"0,0E+00","module":"C1"},{"value":"9,00E-04","module":"C2"},{"value":"3,26E-03","module":"C3"},{"value":"2,02E-04","module":"C4"},{"value":"-1,02E-02","module":"D"}]},{"parameter":"GWP-IOBC","unit":"kg CO2-eq.","values":[{"value":"5,95E+00","module":"A1-A3"},{"value":"2,37E-01","module":"A4"},{"value":"0,0E+00","module":"A5"},{"value":"0,0E+00","module":"B2"},{"value":"0,0E+00","module":"B3"},{"value":"0,0E+00","module":"B4"},{"value":"0,0E+00","module":"C1"},{"value":"6,72E-02","module":"C2"},{"value":"1,77E-01","module":"C3"},{"value":"8,30E-03","module":"C4"},{"value":"-7,22E-01","module":"D"}]}],"additional_environmental_impact":[{"parameter":"PM","unit":"disease incidence","values":[{"value":"7,97E-07","module":"A1-A3"},{"value":"1,71E-08","module":"A4"},{"value":"0,0E+00","module":"A5"},{"value":"0,0E+00","module":"B2"},{"value":"0,0E+00","module":"B3"},{"value":"0,0E+00","module":"B4"},{"value":"0,0E+00","module":"C1"},{"value":"4,83E-09","module":"C2"},{"value":"7,85E-09","module":"C3"},{"value":"9,14E-10","module":"C4"},{"value":"-1,44E-07","module":"D"}]},{"parameter":"ETP-fw","unit":"CTUe","values":[{"value":"2,14E+02","module":"A1-A3"},{"value":"2,63E+00","module":"A4"},{"value":"0,0E+00","module":"A5"},{"value":"0,0E+00","module":"B2"},{"value":"0,0E+00","module":"B3"},{"value":"0,0E+00","module":"B4"},{"value":"0,0E+00","module":"C1"},{"value":"7,46E-01","module":"C2"},{"value":"1,68E+00","module":"C3"},{"value":"1,14E-01","module":"C4"},{"value":"-3,62E+01","module":"D"}]},{"parameter":"HTP-c","unit":"CTUh","values":[{"value":"3,58E-08","module":"A1-A3"},{"value":"0,0E+00","module":"A4"},{"value":"0,0E+00","module":"A5"},{"value":"0,0E+00","module":"B2"},{"value":"0,0E+00","module":"B3"},{"value":"0,0E+00","module":"B4"},{"value":"0,0E+00","module":"C1"},{"value":"0,0E+00","module":"C2"},{"value":"1,91E-10","module":"C3"},{"value":"5,00E-12","module":"C4"},{"value":"-1,88E-09","module":"D"}]},{"parameter":"HTP-nc","unit":"CTUh","values":[{"value":"1,45E-07","module":"A1-A3"},{"value":"2,84E-09","module":"A4"},{"value":"0,0E+00","module":"A5"},{"value":"0,0E+00","module":"B2"},{"value":"0,0E+00","module":"B3"},{"value":"0,0E+00","module":"B4"},{"value":"0,0E+00","module":"C1"},{"value":"8,06E-10","module":"C2"},{"value":"7,13E-09","module":"C3"},{"value":"1,32E-10","module":"C4"},{"value":"1,60E-08","module":"D"}]},{"parameter":"SQP","unit":"unitless","values":[{"value":"3,20E+02","module":"A1-A3"},{"value":"2,46E+00","module":"A4"},{"value":"0,0E+00","module":"A5"},{"value":"0,0E+00","module":"B2"},{"value":"0,0E+00","module":"B3"},{"value":"0,0E+00","module":"B4"},{"value":"0,0E+00","module":"C1"},{"value":"6,98E-01","module":"C2"},{"value":"7,31E-02","module":"C3"},{"value":"3,71E-01","module":"C4"},{"value":"-2,27E+01","module":"D"}]},{"parameter":"IRP","unit":"kBq U235-eq.","values":[{"value":"1,41E+00","module":"A1-A3"},{"value":"1,56E-02","module":"A4"},{"value":"0,0E+00","module":"A5"},{"value":"0,0E+00","module":"B2"},{"value":"0,0E+00","module":"B3"},{"value":"0,0E+00","module":"B4"},{"value":"0,0E+00","module":"C1"},{"value":"4,43E-03","module":"C2"},{"value":"9,94E-04","module":"C3"},{"value":"6,65E-04","module":"C4"},{"value":"-2,04E-02","module":"D"}]}],"resource_use":[{"parameter":"PERE","unit":"MJ","values":[{"value":"4,05E+01","module":"A1-A3"},{"value":"5,04E-02","module":"A4"},{"value":"0,0E+00","module":"A5"},{"value":"0,0E+00","module":"B2"},{"value":"0,0E+00","module":"B3"},{"value":"0,0E+00","module":"B4"},{"value":"0,0E+00","module":"C1"},{"value":"1,43E-02","module":"C2"},{"value":"1,82E-02","module":"C3"},{"value":"3,56E-03","module":"C4"},{"value":"-2,10E+01","module":"D"}]},{"parameter":"PERM","unit":"MJ","values":[{"value":"3,36E+01","module":"A1-A3"},{"value":"0,0E+00","module":"A4"},{"value":"0,0E+00","module":"A5"},{"value":"0,0E+00","module":"B2"},{"value":"0,0E+00","module":"B3"},{"value":"0,0E+00","module":"B4"},{"value":"0,0E+00","module":"C1"},{"value":"0,0E+00","module":"C2"},{"value":"-3,36E+01","module":"C3"},{"value":"0,0E+00","module":"C4"},{"value":"0,0E+00","module":"D"}]},{"parameter":"PERT","unit":"MJ","values":[{"value":"7,42E+01","module":"A1-A3"},{"value":"5,04E-02","module":"A4"},{"value":"0,0E+00","module":"A5"},{"value":"0,0E+00","module":"B2"},{"value":"0,0E+00","module":"B3"},{"value":"0,0E+00","module":"B4"},{"value":"0,0E+00","module":"C1"},{"value":"1,43E-02","module":"C2"},{"value":"-3,36E+01","module":"C3"},{"value":"3,56E-03","module":"C4"},{"value":"-2,10E+01","module":"D"}]},{"parameter":"PENRE","unit":"MJ","values":[{"value":"1,16E+02","module":"A1-A3"},{"value":"3,57E+00","module":"A4"},{"value":"0,0E+00","module":"A5"},{"value":"0,0E+00","module":"B2"},{"value":"0,0E+00","module":"B3"},{"value":"0,0E+00","module":"B4"},{"value":"0,0E+00","module":"C1"},{"value":"1,01E+00","module":"C2"},{"value":"4,61E-01","module":"C3"},{"value":"1,64E-01","module":"C4"},{"value":"-6,07E+00","module":"D"}]},{"parameter":"PENRM","unit":"MJ","values":[{"value":"0,0E+00","module":"A1-A3"},{"value":"0,0E+00","module":"A4"},{"value":"0,0E+00","module":"A5"},{"value":"0,0E+00","module":"B2"},{"value":"0,0E+00","module":"B3"},{"value":"0,0E+00","module":"B4"},{"value":"0,0E+00","module":"C1"},{"value":"0,0E+00","module":"C2"},{"value":"0,0E+00","module":"C3"},{"value":"0,0E+00","module":"C4"},{"value":"0,0E+00","module":"D"}]},{"parameter":"PENRT","unit":"MJ","values":[{"value":"1,16E+02","module":"A1-A3"},{"value":"3,57E+00","module":"A4"},{"value":"0,0E+00","module":"A5"},{"value":"0,0E+00","module":"B2"},{"value":"0,0E+00","module":"B3"},{"value":"0,0E+00","module":"B4"},{"value":"0,0E+00","module":"C1"},{"value":"1,01E+00","module":"C2"},{"value":"4,61E-01","module":"C3"},{"value":"1,64E-01","module":"C4"},{"value":"-6,07E+00","module":"D"}]},{"parameter":"SM","unit":"kg","values":[{"value":"0,0E+00","module":"A1-A3"},{"value":"0,0E+00","module":"A4"},{"value":"0,0E+00","module":"A5"},{"value":"0,0E+00","module":"B2"},{"value":"0,0E+00","module":"B3"},{"value":"0,0E+00","module":"B4"},{"value":"0,0E+00","module":"C1"},{"value":"0,0E+00","module":"C2"},{"value":"0,0E+00","module":"C3"},{"value":"0,0E+00","module":"C4"},{"value":"0,0E+00","module":"D"}]},{"parameter":"RSF","unit":"MJ","values":[{"value":"2,26E-01","module":"A1-A3"},{"value":"1,81E-03","module":"A4"},{"value":"0,0E+00","module":"A5"},{"value":"0,0E+00","module":"B2"},{"value":"0,0E+00","module":"B3"},{"value":"0,0E+00","module":"B4"},{"value":"0,0E+00","module":"C1"},{"value":"5,11E-04","module":"C2"},{"value":"4,22E-04","module":"C3"},{"value":"9,31E-05","module":"C4"},{"value":"7,95E-03","module":"D"}]},{"parameter":"NRSF","unit":"MJ","values":[{"value":"2,18E+00","module":"A1-A3"},{"value":"6,44E-03","module":"A4"},{"value":"0,0E+00","module":"A5"},{"value":"0,0E+00","module":"B2"},{"value":"0,0E+00","module":"B3"},{"value":"0,0E+00","module":"B4"},{"value":"0,0E+00","module":"C1"},{"value":"1,83E-03","module":"C2"},{"value":"0,0E+00","module":"C3"},{"value":"1,66E-02","module":"C4"},{"value":"-8,97E-01","module":"D"}]},{"parameter":"FW","unit":"m3","values":[{"value":"1,34E-01","module":"A1-A3"},{"value":"3,76E-04","module":"A4"},{"value":"0,0E+00","module":"A5"},{"value":"0,0E+00","module":"B2"},{"value":"0,0E+00","module":"B3"},{"value":"0,0E+00","module":"B4"},{"value":"0,0E+00","module":"C1"},{"value":"1,07E-04","module":"C2"},{"value":"8,81E-04","module":"C3"},{"value":"1,48E-04","module":"C4"},{"value":"-2,58E-02","module":"D"}]}],"end_of_life_waste":[{"parameter":"HWD","unit":"kg","values":[{"value":"2,34E-02","module":"A1-A3"},{"value":"1,82E-04","module":"A4"},{"value":"0,0E+00","module":"A5"},{"value":"0,0E+00","module":"B2"},{"value":"0,0E+00","module":"B3"},{"value":"0,0E+00","module":"B4"},{"value":"0,0E+00","module":"C1"},{"value":"5,16E-05","module":"C2"},{"value":"0,0E+00","module":"C3"},{"value":"6,17E-01","module":"C4"},{"value":"-1,83E-03","module":"D"}]},{"parameter":"NHWD","unit":"kg","values":[{"value":"1,77E+00","module":"A1-A3"},{"value":"1,71E-01","module":"A4"},{"value":"0,0E+00","module":"A5"},{"value":"0,0E+00","module":"B2"},{"value":"0,0E+00","module":"B3"},{"value":"0,0E+00","module":"B4"},{"value":"0,0E+00","module":"C1"},{"value":"4,84E-02","module":"C2"},{"value":"1,00E-01","module":"C3"},{"value":"1,84E-02","module":"C4"},{"value":"-2,11E-01","module":"D"}]},{"parameter":"RWD","unit":"kg","values":[{"value":"7,78E-04","module":"A1-A3"},{"value":"2,44E-05","module":"A4"},{"value":"0,0E+00","module":"A5"},{"value":"0,0E+00","module":"B2"},{"value":"0,0E+00","module":"B3"},{"value":"0,0E+00","module":"B4"},{"value":"0,0E+00","module":"C1"},{"value":"6,90E-06","module":"C2"},{"value":"0,0E+00","module":"C3"},{"value":"1,01E-06","module":"C4"},{"value":"-1,68E-05","module":"D"}]}],"end_of_life_flow":[{"parameter":"CRU","unit":"kg","values":[{"value":"0,0E+00","module":"A1-A3"},{"value":"0,0E+00","module":"A4"},{"value":"0,0E+00","module":"A5"},{"value":"0,0E+00","module":"B2"},{"value":"0,0E+00","module":"B3"},{"value":"0,0E+00","module":"B4"},{"value":"0,0E+00","module":"C1"},{"value":"0,0E+00","module":"C2"},{"value":"0,0E+00","module":"C3"},{"value":"0,0E+00","module":"C4"},{"value":"0,0E+00","module":"D"}]},{"parameter":"MFR","unit":"kg","values":[{"value":"0,0E+00","module":"A1-A3"},{"value":"0,0E+00","module":"A4"},{"value":"0,0E+00","module":"A5"},{"value":"0,0E+00","module":"B2"},{"value":"0,0E+00","module":"B3"},{"value":"0,0E+00","module":"B4"},{"value":"0,0E+00","module":"C1"},{"value":"0,0E+00","module":"C2"},{"value":"2,92E-01","module":"C3"},{"value":"0,0E+00","module":"C4"},{"value":"0,0E+00","module":"D"}]},{"parameter":"MER","unit":"kg","values":[{"value":"0,0E+00","module":"A1-A3"},{"value":"0,0E+00","module":"A4"},{"value":"0,0E+00","module":"A5"},{"value":"0,0E+00","module":"B2"},{"value":"0,0E+00","module":"B3"},{"value":"0,0E+00","module":"B4"},{"value":"0,0E+00","module":"C1"},{"value":"0,0E+00","module":"C2"},{"value":"4,74E+00","module":"C3"},{"value":"0,0E+00","module":"C4"},{"value":"0,0E+00","module":"D"}]},{"parameter":"EEE","unit":"MJ","values":[{"value":"0,0E+00","module":"A1-A3"},{"value":"0,0E+00","module":"A4"},{"value":"0,0E+00","module":"A5"},{"value":"0,0E+00","module":"B2"},{"value":"0,0E+00","module":"B3"},{"value":"0,0E+00","module":"B4"},{"value":"0,0E+00","module":"C1"},{"value":"0,0E+00","module":"C2"},{"value":"2,65E+00","module":"C3"},{"value":"0,0E+00","module":"C4"},{"value":"0,0E+00","module":"D"}]},{"parameter":"EET","unit":"MJ","values":[{"value":"0,0E+00","module":"A1-A3"},{"value":"0,0E+00","module":"A4"},{"value":"0,0E+00","module":"A5"},{"value":"0,0E+00","module":"B2"},{"value":"0,0E+00","module":"B3"},{"value":"0,0E+00","module":"B4"},{"value":"0,0E+00","module":"C1"},{"value":"0,0E+00","module":"C2"},{"value":"4,01E+01","module":"C3"},{"value":"0,0E+00","module":"C4"},{"value":"0,0E+00","module":"D"}]}]}