{"product_name":"CT-Bolt\u00ae M33x5000mm - B500NC CombiCoat\u00ae ","epd_id":"NEPD-4274-3508-NO","compliance":["EN 15804+A2","ISO 14025","ISO 21930"],"producer_name":"Vik\u00d8rsta AS","environmental_impact":[{"parameter":"GWP-total","unit":"kg CO2-eq.","values":[{"value":"3,96E+01","module":"A1-A3"},{"value":"2,00E+00","module":"A4"},{"value":"4,42E+01","module":"A5"},{"value":"2,07E-03","module":"C1"},{"value":"1,07E+00","module":"C2"},{"value":"3,80E+00","module":"C3"},{"value":"1,90E-02","module":"C4"},{"value":"-3,38E+00","module":"D"}]},{"parameter":"GWP-fossil","unit":"kg CO2-eq.","values":[{"value":"3,88E+01","module":"A1-A3"},{"value":"2,00E+00","module":"A4"},{"value":"4,42E+01","module":"A5"},{"value":"2,00E-03","module":"C1"},{"value":"1,07E+00","module":"C2"},{"value":"3,80E+00","module":"C3"},{"value":"1,90E-02","module":"C4"},{"value":"-3,35E+00","module":"D"}]},{"parameter":"GWP-biogenic","unit":"kg CO2-eq.","values":[{"value":"7,35E-01","module":"A1-A3"},{"value":"8,27E-04","module":"A4"},{"value":"8,34E-03","module":"A5"},{"value":"5,54E-05","module":"C1"},{"value":"4,56E-04","module":"C2"},{"value":"3,13E-03","module":"C3"},{"value":"1,49E-05","module":"C4"},{"value":"-1,99E-02","module":"D"}]},{"parameter":"GWP-luluc","unit":"kg CO2-eq.","values":[{"value":"7,76E-02","module":"A1-A3"},{"value":"7,11E-04","module":"A4"},{"value":"3,49E-03","module":"A5"},{"value":"8,27E-06","module":"C1"},{"value":"3,24E-04","module":"C2"},{"value":"2,58E-05","module":"C3"},{"value":"3,51E-06","module":"C4"},{"value":"-1,32E-02","module":"D"}]},{"parameter":"ODP","unit":"kg CFC 11-eq.","values":[{"value":"1,56E-06","module":"A1-A3"},{"value":"4,52E-07","module":"A4"},{"value":"9,54E-06","module":"A5"},{"value":"1,37E-10","module":"C1"},{"value":"2,57E-07","module":"C2"},{"value":"1,17E-08","module":"C3"},{"value":"7,84E-09","module":"C4"},{"value":"-1,30E-02","module":"D"}]},{"parameter":"AP","unit":"mol H+-eq.","values":[{"value":"1,83E-01","module":"A1-A3"},{"value":"5,74E-03","module":"A4"},{"value":"4,62E-01","module":"A5"},{"value":"1,57E-05","module":"C1"},{"value":"3,43E-03","module":"C2"},{"value":"1,81E-03","module":"C3"},{"value":"1,62E-04","module":"C4"},{"value":"-2,68E-02","module":"D"}]},{"parameter":"POCP","unit":"kg NMVOC-eq.","values":[{"value":"1,53E-01","module":"A1-A3"},{"value":"4,87E-03","module":"A4"},{"value":"6,15E-01","module":"A5"},{"value":"6,03E-06","module":"C1"},{"value":"3,29E-03","module":"C2"},{"value":"1,57E-03","module":"C3"},{"value":"1,89E-04","module":"C4"},{"value":"-1,96E-02","module":"D"}]},{"parameter":"ADPE","unit":"kg Sb-eq.","values":[{"value":"6,03E-02","module":"A1-A3"},{"value":"5,52E-05","module":"A4"},{"value":"6,79E-05","module":"A5"},{"value":"1,49E-07","module":"C1"},{"value":"1,90E-05","module":"C2"},{"value":"4,47E-07","module":"C3"},{"value":"1,52E-07","module":"C4"},{"value":"-4,99E-02","module":"D"}]},{"parameter":"ADPF","unit":"MJ","values":[{"value":"4,12E+02","module":"A1-A3"},{"value":"3,02E+01","module":"A4"},{"value":"6,08E+02","module":"A5"},{"value":"2,74E-02","module":"C1"},{"value":"1,73E+01","module":"C2"},{"value":"2,16E+00","module":"C3"},{"value":"5,26E-01","module":"C4"},{"value":"-4,16E+01","module":"D"}]},{"parameter":"WDP","unit":"m3 world-eq.","values":[{"value":"3,05E+03","module":"A1-A3"},{"value":"2,92E+01","module":"A4"},{"value":"1,34E+02","module":"A5"},{"value":"4,77E+00","module":"C1"},{"value":"1,33E+01","module":"C2"},{"value":"1,55E+00","module":"C3"},{"value":"1,40E+00","module":"C4"},{"value":"-4,05E+01","module":"D"}]},{"parameter":"EP-freshwater","unit":"kg P-eq.","values":[{"value":"8,64E-04","module":"A1-A3"},{"value":"1,60E-05","module":"A4"},{"value":"1,61E-04","module":"A5"},{"value":"1,44E-07","module":"C1"},{"value":"8,47E-06","module":"C2"},{"value":"8,90E-06","module":"C3"},{"value":"1,64E-07","module":"C4"},{"value":"-3,15E-04","module":"D"}]},{"parameter":"EP-marine","unit":"kg N-eq.","values":[{"value":"5,08E-02","module":"A1-A3"},{"value":"1,14E-03","module":"A4"},{"value":"2,04E-01","module":"A5"},{"value":"1,72E-06","module":"C1"},{"value":"7,51E-04","module":"C2"},{"value":"3,09E-04","module":"C3"},{"value":"6,00E-05","module":"C4"},{"value":"-5,98E-03","module":"D"}]},{"parameter":"EP-terrestrial","unit":"mol N-eq.","values":[{"value":"5,61E-01","module":"A1-A3"},{"value":"1,27E-02","module":"A4"},{"value":"2,24E+00","module":"A5"},{"value":"2,24E-05","module":"C1"},{"value":"8,38E-03","module":"C2"},{"value":"3,79E-03","module":"C3"},{"value":"6,63E-04","module":"C4"},{"value":"-6,58E-02","module":"D"}]},{"parameter":"GWP-IOBC","unit":"kg CO2-eq.","values":[{"value":"9,31E+00","module":"A1-A3"},{"value":"2,00E+00","module":"A4"},{"value":"4,42E+01","module":"A5"},{"value":"2,06E-03","module":"C1"},{"value":"1,07E+00","module":"C2"},{"value":"3,80E+00","module":"C3"},{"value":"2,15E-03","module":"C4"},{"value":"-3,99E+00","module":"D"}]}],"additional_environmental_impact":[{"parameter":"PM","unit":"disease incidence","values":[{"value":"9,73E-07","module":"A1-A3"},{"value":"1,22E-07","module":"A4"},{"value":"1,22E-05","module":"A5"},{"value":"1,12E-10","module":"C1"},{"value":"9,78E-08","module":"C2"},{"value":"1,41E-08","module":"C3"},{"value":"3,34E-09","module":"C4"},{"value":"-2,68E-07","module":"D"}]},{"parameter":"ETP-fw","unit":"CTUe","values":[{"value":"4,15E+02","module":"A1-A3"},{"value":"2,24E+01","module":"A4"},{"value":"3,32E+02","module":"A5"},{"value":"1,25E-01","module":"C1"},{"value":"1,26E+01","module":"C2"},{"value":"7,79E+00","module":"C3"},{"value":"3,07E-01","module":"C4"},{"value":"-1,84E+02","module":"D"}]},{"parameter":"HTP-c","unit":"CTUh","values":[{"value":"4,94E-08","module":"A1-A3"},{"value":"0,0E+00","module":"A4"},{"value":"1,29E-08","module":"A5"},{"value":"6,00E-12","module":"C1"},{"value":"0,0E+00","module":"C2"},{"value":"1,28E-09","module":"C3"},{"value":"9,00E-12","module":"C4"},{"value":"-1,74E-08","module":"D"}]},{"parameter":"HTP-nc","unit":"CTUh","values":[{"value":"1,17E-06","module":"A1-A3"},{"value":"2,45E-08","module":"A4"},{"value":"3,06E-07","module":"A5"},{"value":"1,40E-10","module":"C1"},{"value":"1,22E-08","module":"C2"},{"value":"2,06E-08","module":"C3"},{"value":"2,59E-10","module":"C4"},{"value":"-2,08E-07","module":"D"}]},{"parameter":"SQP","unit":"unitless","values":[{"value":"8,08E+01","module":"A1-A3"},{"value":"2,11E+01","module":"A4"},{"value":"7,72E+01","module":"A5"},{"value":"1,38E-02","module":"C1"},{"value":"1,98E+01","module":"C2"},{"value":"5,39E-01","module":"C3"},{"value":"1,93E+00","module":"C4"},{"value":"-3,12E+01","module":"D"}]},{"parameter":"IRP","unit":"kBq U235-eq.","values":[{"value":"1,19E+00","module":"A1-A3"},{"value":"1,32E-01","module":"A4"},{"value":"2,61E+00","module":"A5"},{"value":"4,96E-04","module":"C1"},{"value":"7,56E-02","module":"C2"},{"value":"3,07E-03","module":"C3"},{"value":"2,30E-03","module":"C4"},{"value":"-2,24E-01","module":"D"}]}],"resource_use":[{"parameter":"PERE","unit":"MJ","values":[{"value":"2,99E+02","module":"A1-A3"},{"value":"4,32E-01","module":"A4"},{"value":"3,64E+00","module":"A5"},{"value":"3,54E-01","module":"C1"},{"value":"2,18E-01","module":"C2"},{"value":"5,17E-02","module":"C3"},{"value":"9,59E-03","module":"C4"},{"value":"-2,04E+01","module":"D"}]},{"parameter":"PERM","unit":"MJ","values":[{"value":"2,90E-01","module":"A1-A3"},{"value":"0,0E+00","module":"A4"},{"value":"0,0E+00","module":"A5"},{"value":"0,0E+00","module":"C1"},{"value":"0,0E+00","module":"C2"},{"value":"0,0E+00","module":"C3"},{"value":"0,0E+00","module":"C4"},{"value":"0,0E+00","module":"D"}]},{"parameter":"PERT","unit":"MJ","values":[{"value":"3,07E+02","module":"A1-A3"},{"value":"4,32E-01","module":"A4"},{"value":"3,64E+00","module":"A5"},{"value":"3,54E-01","module":"C1"},{"value":"2,18E-01","module":"C2"},{"value":"5,17E-02","module":"C3"},{"value":"9,59E-03","module":"C4"},{"value":"-2,04E+01","module":"D"}]},{"parameter":"PENRE","unit":"MJ","values":[{"value":"2,58E+02","module":"A1-A3"},{"value":"3,02E+01","module":"A4"},{"value":"6,08E+02","module":"A5"},{"value":"2,74E-02","module":"C1"},{"value":"1,73E+01","module":"C2"},{"value":"2,16E+00","module":"C3"},{"value":"5,26E-01","module":"C4"},{"value":"-4,17E+01","module":"D"}]},{"parameter":"PENRM","unit":"MJ","values":[{"value":"4,09E+01","module":"A1-A3"},{"value":"0,0E+00","module":"A4"},{"value":"0,0E+00","module":"A5"},{"value":"0,0E+00","module":"C1"},{"value":"0,0E+00","module":"C2"},{"value":"0,0E+00","module":"C3"},{"value":"0,0E+00","module":"C4"},{"value":"0,0E+00","module":"D"}]},{"parameter":"PENRT","unit":"MJ","values":[{"value":"4,01E+02","module":"A1-A3"},{"value":"3,02E+01","module":"A4"},{"value":"6,08E+02","module":"A5"},{"value":"2,74E-02","module":"C1"},{"value":"1,73E+01","module":"C2"},{"value":"2,16E+00","module":"C3"},{"value":"5,26E-01","module":"C4"},{"value":"-5,27E+01","module":"D"}]},{"parameter":"SM","unit":"kg","values":[{"value":"3,96E+01","module":"A1-A3"},{"value":"0,0E+00","module":"A4"},{"value":"0,0E+00","module":"A5"},{"value":"0,0E+00","module":"C1"},{"value":"0,0E+00","module":"C2"},{"value":"3,52E-03","module":"C3"},{"value":"0,0E+00","module":"C4"},{"value":"5,55E-01","module":"D"}]},{"parameter":"RSF","unit":"MJ","values":[{"value":"5,21E-01","module":"A1-A3"},{"value":"1,55E-02","module":"A4"},{"value":"8,12E-02","module":"A5"},{"value":"2,78E-04","module":"C1"},{"value":"7,61E-03","module":"C2"},{"value":"1,44E-01","module":"C3"},{"value":"2,06E-04","module":"C4"},{"value":"-6,30E-02","module":"D"}]},{"parameter":"NRSF","unit":"MJ","values":[{"value":"2,36E+01","module":"A1-A3"},{"value":"5,53E-02","module":"A4"},{"value":"1,19E+00","module":"A5"},{"value":"6,93E-04","module":"C1"},{"value":"2,55E-02","module":"C2"},{"value":"1,58E-03","module":"C3"},{"value":"7,74E-03","module":"C4"},{"value":"2,63E-01","module":"D"}]},{"parameter":"FW","unit":"m3","values":[{"value":"2,91E+00","module":"A1-A3"},{"value":"3,23E-03","module":"A4"},{"value":"3,39E-02","module":"A5"},{"value":"2,65E-03","module":"C1"},{"value":"1,97E-03","module":"C2"},{"value":"8,63E-04","module":"C3"},{"value":"6,20E-04","module":"C4"},{"value":"-8,26E-02","module":"D"}]}],"end_of_life_waste":[{"parameter":"HWD","unit":"kg","values":[{"value":"2,33E-01","module":"A1-A3"},{"value":"1,56E-03","module":"A4"},{"value":"1,79E-02","module":"A5"},{"value":"1,76E-05","module":"C1"},{"value":"9,47E-04","module":"C2"},{"value":"1,83E-04","module":"C3"},{"value":"3,14E-02","module":"C4"},{"value":"-3,31E-02","module":"D"}]},{"parameter":"NHWD","unit":"kg","values":[{"value":"1,15E+01","module":"A1-A3"},{"value":"1,47E+00","module":"A4"},{"value":"7,22E-01","module":"A5"},{"value":"2,11E-03","module":"C1"},{"value":"1,50E+00","module":"C2"},{"value":"1,80E-02","module":"C3"},{"value":"3,65E+00","module":"C4"},{"value":"-8,45E-01","module":"D"}]},{"parameter":"RWD","unit":"kg","values":[{"value":"5,24E-03","module":"A1-A3"},{"value":"2,06E-04","module":"A4"},{"value":"4,22E-03","module":"A5"},{"value":"2,45E-07","module":"C1"},{"value":"1,18E-04","module":"C2"},{"value":"3,87E-06","module":"C3"},{"value":"1,50E-07","module":"C4"},{"value":"-1,60E-04","module":"D"}]}],"end_of_life_flow":[{"parameter":"CRU","unit":"kg","values":[{"value":"0,0E+00","module":"A1-A3"},{"value":"0,0E+00","module":"A4"},{"value":"0,0E+00","module":"A5"},{"value":"0,0E+00","module":"C1"},{"value":"0,0E+00","module":"C2"},{"value":"0,0E+00","module":"C3"},{"value":"0,0E+00","module":"C4"},{"value":"0,0E+00","module":"D"}]},{"parameter":"MFR","unit":"kg","values":[{"value":"7,89E+00","module":"A1-A3"},{"value":"0,0E+00","module":"A4"},{"value":"0,0E+00","module":"A5"},{"value":"0,0E+00","module":"C1"},{"value":"0,0E+00","module":"C2"},{"value":"3,27E+01","module":"C3"},{"value":"1,39E-06","module":"C4"},{"value":"5,60E-01","module":"D"}]},{"parameter":"MER","unit":"kg","values":[{"value":"4,14E-02","module":"A1-A3"},{"value":"0,0E+00","module":"A4"},{"value":"0,0E+00","module":"A5"},{"value":"0,0E+00","module":"C1"},{"value":"0,0E+00","module":"C2"},{"value":"1,41E-03","module":"C3"},{"value":"1,99E-07","module":"C4"},{"value":"-7,49E-04","module":"D"}]},{"parameter":"EEE","unit":"MJ","values":[{"value":"5,86E-02","module":"A1-A3"},{"value":"0,0E+00","module":"A4"},{"value":"0,0E+00","module":"A5"},{"value":"0,0E+00","module":"C1"},{"value":"0,0E+00","module":"C2"},{"value":"2,03E+00","module":"C3"},{"value":"4,67E-07","module":"C4"},{"value":"-4,85E-02","module":"D"}]},{"parameter":"EET","unit":"MJ","values":[{"value":"8,86E-01","module":"A1-A3"},{"value":"0,0E+00","module":"A4"},{"value":"0,0E+00","module":"A5"},{"value":"0,0E+00","module":"C1"},{"value":"0,0E+00","module":"C2"},{"value":"3,07E+01","module":"C3"},{"value":"7,07E-06","module":"C4"},{"value":"-7,33E-01","module":"D"}]}]}