{"product_name":"CU 185/37 Annealed","epd_id":"NEPD-8418-8091","compliance":["EN 15804+A2","ISO 14025","ISO 21930"],"producer_name":"Amokabel AB","environmental_impact":[{"parameter":"GWP-total","unit":"kg CO2-eq.","values":[{"value":"1,58E+00","module":"A1"},{"value":"5,11E-02","module":"A2"},{"value":"5,54E-02","module":"A3"},{"value":"7,08E-02","module":"A4"},{"value":"2,52E-01","module":"A5"},{"value":"0,0E+00","module":"B1"},{"value":"0,0E+00","module":"B2"},{"value":"0,0E+00","module":"B3"},{"value":"0,0E+00","module":"B4"},{"value":"0,0E+00","module":"B5"},{"value":"1,91E-03","module":"B6"},{"value":"0,0E+00","module":"B7"},{"value":"0,0E+00","module":"C1"},{"value":"1,76E-02","module":"C2"},{"value":"0,0E+00","module":"C3"},{"value":"6,08E-03","module":"C4"},{"value":"-1,53E+00","module":"D"}]},{"parameter":"GWP-fossil","unit":"kg CO2-eq.","values":[{"value":"1,81E+00","module":"A1"},{"value":"5,11E-02","module":"A2"},{"value":"5,15E-02","module":"A3"},{"value":"7,08E-02","module":"A4"},{"value":"4,84E-03","module":"A5"},{"value":"0,0E+00","module":"B1"},{"value":"0,0E+00","module":"B2"},{"value":"0,0E+00","module":"B3"},{"value":"0,0E+00","module":"B4"},{"value":"0,0E+00","module":"B5"},{"value":"1,76E-03","module":"B6"},{"value":"0,0E+00","module":"B7"},{"value":"0,0E+00","module":"C1"},{"value":"1,75E-02","module":"C2"},{"value":"0,0E+00","module":"C3"},{"value":"6,08E-03","module":"C4"},{"value":"-1,52E+00","module":"D"}]},{"parameter":"GWP-biogenic","unit":"kg CO2-eq.","values":[{"value":"-2,31E-01","module":"A1"},{"value":"2,12E-05","module":"A2"},{"value":"1,05E-03","module":"A3"},{"value":"2,93E-05","module":"A4"},{"value":"2,47E-01","module":"A5"},{"value":"0,0E+00","module":"B1"},{"value":"0,0E+00","module":"B2"},{"value":"0,0E+00","module":"B3"},{"value":"0,0E+00","module":"B4"},{"value":"0,0E+00","module":"B5"},{"value":"3,57E-05","module":"B6"},{"value":"0,0E+00","module":"B7"},{"value":"0,0E+00","module":"C1"},{"value":"7,15E-06","module":"C2"},{"value":"0,0E+00","module":"C3"},{"value":"0,0E+00","module":"C4"},{"value":"-7,05E-03","module":"D"}]},{"parameter":"GWP-luluc","unit":"kg CO2-eq.","values":[{"value":"4,62E-03","module":"A1"},{"value":"1,82E-05","module":"A2"},{"value":"2,90E-03","module":"A3"},{"value":"2,52E-05","module":"A4"},{"value":"1,24E-06","module":"A5"},{"value":"0,0E+00","module":"B1"},{"value":"0,0E+00","module":"B2"},{"value":"0,0E+00","module":"B3"},{"value":"0,0E+00","module":"B4"},{"value":"0,0E+00","module":"B5"},{"value":"1,14E-04","module":"B6"},{"value":"0,0E+00","module":"B7"},{"value":"0,0E+00","module":"C1"},{"value":"6,13E-06","module":"C2"},{"value":"0,0E+00","module":"C3"},{"value":"2,37E-06","module":"C4"},{"value":"-1,60E-03","module":"D"}]},{"parameter":"ODP","unit":"kg CFC 11-eq.","values":[{"value":"1,93E-07","module":"A1"},{"value":"1,16E-08","module":"A2"},{"value":"2,23E-08","module":"A3"},{"value":"1,60E-08","module":"A4"},{"value":"7,74E-10","module":"A5"},{"value":"0,0E+00","module":"B1"},{"value":"0,0E+00","module":"B2"},{"value":"0,0E+00","module":"B3"},{"value":"0,0E+00","module":"B4"},{"value":"0,0E+00","module":"B5"},{"value":"8,61E-10","module":"B6"},{"value":"0,0E+00","module":"B7"},{"value":"0,0E+00","module":"C1"},{"value":"4,00E-09","module":"C2"},{"value":"0,0E+00","module":"C3"},{"value":"1,70E-09","module":"C4"},{"value":"-7,73E-08","module":"D"}]},{"parameter":"AP","unit":"mol H+-eq.","values":[{"value":"6,01E-02","module":"A1"},{"value":"1,47E-04","module":"A2"},{"value":"2,99E-04","module":"A3"},{"value":"2,03E-04","module":"A4"},{"value":"3,89E-05","module":"A5"},{"value":"0,0E+00","module":"B1"},{"value":"0,0E+00","module":"B2"},{"value":"0,0E+00","module":"B3"},{"value":"0,0E+00","module":"B4"},{"value":"0,0E+00","module":"B5"},{"value":"1,14E-05","module":"B6"},{"value":"0,0E+00","module":"B7"},{"value":"0,0E+00","module":"C1"},{"value":"7,17E-05","module":"C2"},{"value":"0,0E+00","module":"C3"},{"value":"4,72E-05","module":"C4"},{"value":"-2,55E-01","module":"D"}]},{"parameter":"POCP","unit":"kg NMVOC-eq.","values":[{"value":"5,03E-02","module":"A1"},{"value":"1,25E-04","module":"A2"},{"value":"1,57E-04","module":"A3"},{"value":"1,72E-04","module":"A4"},{"value":"4,60E-05","module":"A5"},{"value":"0,0E+00","module":"B1"},{"value":"0,0E+00","module":"B2"},{"value":"0,0E+00","module":"B3"},{"value":"0,0E+00","module":"B4"},{"value":"0,0E+00","module":"B5"},{"value":"5,84E-06","module":"B6"},{"value":"0,0E+00","module":"B7"},{"value":"0,0E+00","module":"C1"},{"value":"7,20E-05","module":"C2"},{"value":"0,0E+00","module":"C3"},{"value":"5,39E-05","module":"C4"},{"value":"-4,41E-02","module":"D"}]},{"parameter":"ADPE","unit":"kg Sb-eq.","values":[{"value":"4,45E-03","module":"A1"},{"value":"1,41E-06","module":"A2"},{"value":"1,83E-06","module":"A3"},{"value":"1,96E-06","module":"A4"},{"value":"7,85E-08","module":"A5"},{"value":"0,0E+00","module":"B1"},{"value":"0,0E+00","module":"B2"},{"value":"0,0E+00","module":"B3"},{"value":"0,0E+00","module":"B4"},{"value":"0,0E+00","module":"B5"},{"value":"7,03E-08","module":"B6"},{"value":"0,0E+00","module":"B7"},{"value":"0,0E+00","module":"C1"},{"value":"4,75E-07","module":"C2"},{"value":"0,0E+00","module":"C3"},{"value":"4,63E-08","module":"C4"},{"value":"-1,43E-03","module":"D"}]},{"parameter":"ADPF","unit":"MJ","values":[{"value":"2,94E+01","module":"A1"},{"value":"7,73E-01","module":"A2"},{"value":"5,26E+00","module":"A3"},{"value":"1,07E+00","module":"A4"},{"value":"5,69E-02","module":"A5"},{"value":"0,0E+00","module":"B1"},{"value":"0,0E+00","module":"B2"},{"value":"0,0E+00","module":"B3"},{"value":"0,0E+00","module":"B4"},{"value":"0,0E+00","module":"B5"},{"value":"2,06E-01","module":"B6"},{"value":"0,0E+00","module":"B7"},{"value":"0,0E+00","module":"C1"},{"value":"2,65E-01","module":"C2"},{"value":"0,0E+00","module":"C3"},{"value":"1,40E-01","module":"C4"},{"value":"-1,36E+01","module":"D"}]},{"parameter":"WDP","unit":"m3 world-eq.","values":[{"value":"3,18E+00","module":"A1"},{"value":"7,47E-01","module":"A2"},{"value":"5,31E+02","module":"A3"},{"value":"1,04E+00","module":"A4"},{"value":"8,76E-02","module":"A5"},{"value":"0,0E+00","module":"B1"},{"value":"0,0E+00","module":"B2"},{"value":"0,0E+00","module":"B3"},{"value":"0,0E+00","module":"B4"},{"value":"0,0E+00","module":"B5"},{"value":"2,09E+01","module":"B6"},{"value":"0,0E+00","module":"B7"},{"value":"0,0E+00","module":"C1"},{"value":"2,52E-01","module":"C2"},{"value":"0,0E+00","module":"C3"},{"value":"3,63E+00","module":"C4"},{"value":"8,31E+01","module":"D"}]},{"parameter":"EP-freshwater","unit":"kg P-eq.","values":[{"value":"1,65E-03","module":"A1"},{"value":"4,08E-07","module":"A2"},{"value":"3,04E-06","module":"A3"},{"value":"5,66E-07","module":"A4"},{"value":"5,81E-08","module":"A5"},{"value":"0,0E+00","module":"B1"},{"value":"0,0E+00","module":"B2"},{"value":"0,0E+00","module":"B3"},{"value":"0,0E+00","module":"B4"},{"value":"0,0E+00","module":"B5"},{"value":"1,19E-07","module":"B6"},{"value":"0,0E+00","module":"B7"},{"value":"0,0E+00","module":"C1"},{"value":"1,38E-07","module":"C2"},{"value":"0,0E+00","module":"C3"},{"value":"1,10E-07","module":"C4"},{"value":"-1,72E-03","module":"D"}]},{"parameter":"EP-marine","unit":"kg N-eq.","values":[{"value":"1,68E-02","module":"A1"},{"value":"2,91E-05","module":"A2"},{"value":"5,24E-05","module":"A3"},{"value":"4,03E-05","module":"A4"},{"value":"1,67E-05","module":"A5"},{"value":"0,0E+00","module":"B1"},{"value":"0,0E+00","module":"B2"},{"value":"0,0E+00","module":"B3"},{"value":"0,0E+00","module":"B4"},{"value":"0,0E+00","module":"B5"},{"value":"1,95E-06","module":"B6"},{"value":"0,0E+00","module":"B7"},{"value":"0,0E+00","module":"C1"},{"value":"2,13E-05","module":"C2"},{"value":"0,0E+00","module":"C3"},{"value":"1,69E-05","module":"C4"},{"value":"-1,05E-02","module":"D"}]},{"parameter":"EP-terrestrial","unit":"mol N-eq.","values":[{"value":"2,65E-01","module":"A1"},{"value":"3,25E-04","module":"A2"},{"value":"6,80E-04","module":"A3"},{"value":"4,50E-04","module":"A4"},{"value":"1,79E-04","module":"A5"},{"value":"0,0E+00","module":"B1"},{"value":"0,0E+00","module":"B2"},{"value":"0,0E+00","module":"B3"},{"value":"0,0E+00","module":"B4"},{"value":"0,0E+00","module":"B5"},{"value":"2,56E-05","module":"B6"},{"value":"0,0E+00","module":"B7"},{"value":"0,0E+00","module":"C1"},{"value":"2,35E-04","module":"C2"},{"value":"0,0E+00","module":"C3"},{"value":"1,90E-04","module":"C4"},{"value":"-1,62E-01","module":"D"}]},{"parameter":"GWP-IOBC","unit":"kg CO2-eq.","values":[{"value":"1,89E+00","module":"A1"},{"value":"5,11E-02","module":"A2"},{"value":"5,54E-02","module":"A3"},{"value":"7,08E-02","module":"A4"},{"value":"4,84E-03","module":"A5"},{"value":"0,0E+00","module":"B1"},{"value":"0,0E+00","module":"B2"},{"value":"0,0E+00","module":"B3"},{"value":"0,0E+00","module":"B4"},{"value":"0,0E+00","module":"B5"},{"value":"1,90E-03","module":"B6"},{"value":"0,0E+00","module":"B7"},{"value":"0,0E+00","module":"C1"},{"value":"1,76E-02","module":"C2"},{"value":"0,0E+00","module":"C3"},{"value":"7,30E-03","module":"C4"},{"value":"-7,20E-01","module":"D"}]}],"additional_environmental_impact":[{"parameter":"PM","unit":"disease incidence","values":[{"value":"5,46E-09","module":"A1"},{"value":"3,13E-09","module":"A2"},{"value":"2,21E-09","module":"A3"},{"value":"4,33E-09","module":"A4"},{"value":"4,76E-10","module":"A5"},{"value":"0,0E+00","module":"B1"},{"value":"0,0E+00","module":"B2"},{"value":"0,0E+00","module":"B3"},{"value":"0,0E+00","module":"B4"},{"value":"0,0E+00","module":"B5"},{"value":"8,20E-11","module":"B6"},{"value":"0,0E+00","module":"B7"},{"value":"0,0E+00","module":"C1"},{"value":"1,26E-09","module":"C2"},{"value":"0,0E+00","module":"C3"},{"value":"8,16E-10","module":"C4"},{"value":"-5,09E-07","module":"D"}]},{"parameter":"ETP-fw","unit":"CTUe","values":[{"value":"9,58E-01","module":"A1"},{"value":"5,73E-01","module":"A2"},{"value":"2,79E+00","module":"A3"},{"value":"7,93E-01","module":"A4"},{"value":"6,48E-02","module":"A5"},{"value":"0,0E+00","module":"B1"},{"value":"0,0E+00","module":"B2"},{"value":"0,0E+00","module":"B3"},{"value":"0,0E+00","module":"B4"},{"value":"0,0E+00","module":"B5"},{"value":"1,09E-01","module":"B6"},{"value":"0,0E+00","module":"B7"},{"value":"0,0E+00","module":"C1"},{"value":"1,95E-01","module":"C2"},{"value":"0,0E+00","module":"C3"},{"value":"2,62E+02","module":"C4"},{"value":"-2,34E+03","module":"D"}]},{"parameter":"HTP-c","unit":"CTUh","values":[{"value":"1,04E-10","module":"A1"},{"value":"0,0E+00","module":"A2"},{"value":"8,00E-11","module":"A3"},{"value":"0,0E+00","module":"A4"},{"value":"7,00E-12","module":"A5"},{"value":"0,0E+00","module":"B1"},{"value":"0,0E+00","module":"B2"},{"value":"0,0E+00","module":"B3"},{"value":"0,0E+00","module":"B4"},{"value":"0,0E+00","module":"B5"},{"value":"3,00E-12","module":"B6"},{"value":"0,0E+00","module":"B7"},{"value":"0,0E+00","module":"C1"},{"value":"0,0E+00","module":"C2"},{"value":"0,0E+00","module":"C3"},{"value":"1,20E-11","module":"C4"},{"value":"-3,31E-08","module":"D"}]},{"parameter":"HTP-nc","unit":"CTUh","values":[{"value":"1,30E-09","module":"A1"},{"value":"6,25E-10","module":"A2"},{"value":"1,95E-09","module":"A3"},{"value":"8,67E-10","module":"A4"},{"value":"3,46E-10","module":"A5"},{"value":"0,0E+00","module":"B1"},{"value":"0,0E+00","module":"B2"},{"value":"0,0E+00","module":"B3"},{"value":"0,0E+00","module":"B4"},{"value":"0,0E+00","module":"B5"},{"value":"7,50E-11","module":"B6"},{"value":"0,0E+00","module":"B7"},{"value":"0,0E+00","module":"C1"},{"value":"2,11E-10","module":"C2"},{"value":"0,0E+00","module":"C3"},{"value":"2,11E-10","module":"C4"},{"value":"-2,83E-06","module":"D"}]},{"parameter":"SQP","unit":"unitless","values":[{"value":"2,05E-01","module":"A1"},{"value":"5,41E-01","module":"A2"},{"value":"2,34E+00","module":"A3"},{"value":"7,49E-01","module":"A4"},{"value":"3,19E-02","module":"A5"},{"value":"0,0E+00","module":"B1"},{"value":"0,0E+00","module":"B2"},{"value":"0,0E+00","module":"B3"},{"value":"0,0E+00","module":"B4"},{"value":"0,0E+00","module":"B5"},{"value":"9,11E-02","module":"B6"},{"value":"0,0E+00","module":"B7"},{"value":"0,0E+00","module":"C1"},{"value":"1,82E-01","module":"C2"},{"value":"0,0E+00","module":"C3"},{"value":"2,43E-01","module":"C4"},{"value":"-2,97E+01","module":"D"}]},{"parameter":"IRP","unit":"kBq U235-eq.","values":[{"value":"1,47E-03","module":"A1"},{"value":"3,38E-03","module":"A2"},{"value":"1,80E-01","module":"A3"},{"value":"4,68E-03","module":"A4"},{"value":"2,06E-04","module":"A5"},{"value":"0,0E+00","module":"B1"},{"value":"0,0E+00","module":"B2"},{"value":"0,0E+00","module":"B3"},{"value":"0,0E+00","module":"B4"},{"value":"0,0E+00","module":"B5"},{"value":"7,06E-03","module":"B6"},{"value":"0,0E+00","module":"B7"},{"value":"0,0E+00","module":"C1"},{"value":"1,16E-03","module":"C2"},{"value":"0,0E+00","module":"C3"},{"value":"9,40E-04","module":"C4"},{"value":"-1,68E-02","module":"D"}]}],"resource_use":[{"parameter":"PERE","unit":"MJ","values":[{"value":"1,54E+01","module":"A1"},{"value":"1,11E-02","module":"A2"},{"value":"2,52E+00","module":"A3"},{"value":"1,53E-02","module":"A4"},{"value":"1,17E-03","module":"A5"},{"value":"0,0E+00","module":"B1"},{"value":"0,0E+00","module":"B2"},{"value":"0,0E+00","module":"B3"},{"value":"0,0E+00","module":"B4"},{"value":"0,0E+00","module":"B5"},{"value":"9,89E-02","module":"B6"},{"value":"0,0E+00","module":"B7"},{"value":"0,0E+00","module":"C1"},{"value":"3,73E-03","module":"C2"},{"value":"0,0E+00","module":"C3"},{"value":"1,96E-02","module":"C4"},{"value":"-5,43E+00","module":"D"}]},{"parameter":"PERM","unit":"MJ","values":[{"value":"2,27E+00","module":"A1"},{"value":"0,0E+00","module":"A2"},{"value":"0,0E+00","module":"A3"},{"value":"0,0E+00","module":"A4"},{"value":"-2,27E+00","module":"A5"},{"value":"0,0E+00","module":"B1"},{"value":"0,0E+00","module":"B2"},{"value":"0,0E+00","module":"B3"},{"value":"0,0E+00","module":"B4"},{"value":"0,0E+00","module":"B5"},{"value":"0,0E+00","module":"B6"},{"value":"0,0E+00","module":"B7"},{"value":"0,0E+00","module":"C1"},{"value":"0,0E+00","module":"C2"},{"value":"0,0E+00","module":"C3"},{"value":"0,0E+00","module":"C4"},{"value":"0,0E+00","module":"D"}]},{"parameter":"PERT","unit":"MJ","values":[{"value":"1,77E+01","module":"A1"},{"value":"1,11E-02","module":"A2"},{"value":"2,52E+00","module":"A3"},{"value":"1,53E-02","module":"A4"},{"value":"-2,27E+00","module":"A5"},{"value":"0,0E+00","module":"B1"},{"value":"0,0E+00","module":"B2"},{"value":"0,0E+00","module":"B3"},{"value":"0,0E+00","module":"B4"},{"value":"0,0E+00","module":"B5"},{"value":"9,89E-02","module":"B6"},{"value":"0,0E+00","module":"B7"},{"value":"0,0E+00","module":"C1"},{"value":"3,73E-03","module":"C2"},{"value":"0,0E+00","module":"C3"},{"value":"1,96E-02","module":"C4"},{"value":"-5,43E+00","module":"D"}]},{"parameter":"PENRE","unit":"MJ","values":[{"value":"3,05E+01","module":"A1"},{"value":"7,73E-01","module":"A2"},{"value":"5,27E+00","module":"A3"},{"value":"1,07E+00","module":"A4"},{"value":"5,69E-02","module":"A5"},{"value":"0,0E+00","module":"B1"},{"value":"0,0E+00","module":"B2"},{"value":"0,0E+00","module":"B3"},{"value":"0,0E+00","module":"B4"},{"value":"0,0E+00","module":"B5"},{"value":"2,06E-01","module":"B6"},{"value":"0,0E+00","module":"B7"},{"value":"0,0E+00","module":"C1"},{"value":"2,65E-01","module":"C2"},{"value":"0,0E+00","module":"C3"},{"value":"1,40E-01","module":"C4"},{"value":"-1,35E+01","module":"D"}]},{"parameter":"PENRM","unit":"MJ","values":[{"value":"4,23E-01","module":"A1"},{"value":"0,0E+00","module":"A2"},{"value":"0,0E+00","module":"A3"},{"value":"0,0E+00","module":"A4"},{"value":"0,0E+00","module":"A5"},{"value":"0,0E+00","module":"B1"},{"value":"0,0E+00","module":"B2"},{"value":"0,0E+00","module":"B3"},{"value":"0,0E+00","module":"B4"},{"value":"0,0E+00","module":"B5"},{"value":"0,0E+00","module":"B6"},{"value":"0,0E+00","module":"B7"},{"value":"0,0E+00","module":"C1"},{"value":"0,0E+00","module":"C2"},{"value":"0,0E+00","module":"C3"},{"value":"0,0E+00","module":"C4"},{"value":"0,0E+00","module":"D"}]},{"parameter":"PENRT","unit":"MJ","values":[{"value":"3,09E+01","module":"A1"},{"value":"7,73E-01","module":"A2"},{"value":"5,27E+00","module":"A3"},{"value":"1,07E+00","module":"A4"},{"value":"5,69E-02","module":"A5"},{"value":"0,0E+00","module":"B1"},{"value":"0,0E+00","module":"B2"},{"value":"0,0E+00","module":"B3"},{"value":"0,0E+00","module":"B4"},{"value":"0,0E+00","module":"B5"},{"value":"2,06E-01","module":"B6"},{"value":"0,0E+00","module":"B7"},{"value":"0,0E+00","module":"C1"},{"value":"2,65E-01","module":"C2"},{"value":"0,0E+00","module":"C3"},{"value":"1,40E-01","module":"C4"},{"value":"-1,35E+01","module":"D"}]},{"parameter":"SM","unit":"kg","values":[{"value":"1,80E-01","module":"A1"},{"value":"0,0E+00","module":"A2"},{"value":"1,76E-06","module":"A3"},{"value":"0,0E+00","module":"A4"},{"value":"1,80E-01","module":"A5"},{"value":"0,0E+00","module":"B1"},{"value":"0,0E+00","module":"B2"},{"value":"0,0E+00","module":"B3"},{"value":"0,0E+00","module":"B4"},{"value":"0,0E+00","module":"B5"},{"value":"0,0E+00","module":"B6"},{"value":"0,0E+00","module":"B7"},{"value":"0,0E+00","module":"C1"},{"value":"0,0E+00","module":"C2"},{"value":"0,0E+00","module":"C3"},{"value":"0,0E+00","module":"C4"},{"value":"4,44E-01","module":"D"}]},{"parameter":"RSF","unit":"MJ","values":[{"value":"5,31E-04","module":"A1"},{"value":"3,96E-04","module":"A2"},{"value":"9,77E-03","module":"A3"},{"value":"5,48E-04","module":"A4"},{"value":"3,41E-05","module":"A5"},{"value":"0,0E+00","module":"B1"},{"value":"0,0E+00","module":"B2"},{"value":"0,0E+00","module":"B3"},{"value":"0,0E+00","module":"B4"},{"value":"0,0E+00","module":"B5"},{"value":"3,83E-04","module":"B6"},{"value":"0,0E+00","module":"B7"},{"value":"0,0E+00","module":"C1"},{"value":"1,34E-04","module":"C2"},{"value":"0,0E+00","module":"C3"},{"value":"4,07E-04","module":"C4"},{"value":"4,22E-02","module":"D"}]},{"parameter":"NRSF","unit":"MJ","values":[{"value":"6,87E-03","module":"A1"},{"value":"1,41E-03","module":"A2"},{"value":"3,09E-02","module":"A3"},{"value":"1,96E-03","module":"A4"},{"value":"3,89E-04","module":"A5"},{"value":"0,0E+00","module":"B1"},{"value":"0,0E+00","module":"B2"},{"value":"0,0E+00","module":"B3"},{"value":"0,0E+00","module":"B4"},{"value":"0,0E+00","module":"B5"},{"value":"1,21E-03","module":"B6"},{"value":"0,0E+00","module":"B7"},{"value":"0,0E+00","module":"C1"},{"value":"4,77E-04","module":"C2"},{"value":"0,0E+00","module":"C3"},{"value":"0,0E+00","module":"C4"},{"value":"9,11E-02","module":"D"}]},{"parameter":"FW","unit":"m3","values":[{"value":"1,63E+00","module":"A1"},{"value":"8,26E-05","module":"A2"},{"value":"5,73E-03","module":"A3"},{"value":"1,14E-04","module":"A4"},{"value":"4,14E-05","module":"A5"},{"value":"0,0E+00","module":"B1"},{"value":"0,0E+00","module":"B2"},{"value":"0,0E+00","module":"B3"},{"value":"0,0E+00","module":"B4"},{"value":"0,0E+00","module":"B5"},{"value":"2,25E-04","module":"B6"},{"value":"0,0E+00","module":"B7"},{"value":"0,0E+00","module":"C1"},{"value":"2,79E-05","module":"C2"},{"value":"0,0E+00","module":"C3"},{"value":"1,84E-04","module":"C4"},{"value":"-3,71E-02","module":"D"}]}],"end_of_life_waste":[{"parameter":"HWD","unit":"kg","values":[{"value":"1,17E-04","module":"A1"},{"value":"3,99E-05","module":"A2"},{"value":"5,94E-04","module":"A3"},{"value":"5,52E-05","module":"A4"},{"value":"0,0E+00","module":"A5"},{"value":"0,0E+00","module":"B1"},{"value":"0,0E+00","module":"B2"},{"value":"0,0E+00","module":"B3"},{"value":"0,0E+00","module":"B4"},{"value":"0,0E+00","module":"B5"},{"value":"1,08E-05","module":"B6"},{"value":"0,0E+00","module":"B7"},{"value":"0,0E+00","module":"C1"},{"value":"1,35E-05","module":"C2"},{"value":"0,0E+00","module":"C3"},{"value":"1,59E-02","module":"C4"},{"value":"-1,72E-02","module":"D"}]},{"parameter":"NHWD","unit":"kg","values":[{"value":"9,10E-03","module":"A1"},{"value":"3,76E-02","module":"A2"},{"value":"1,20E-01","module":"A3"},{"value":"5,21E-02","module":"A4"},{"value":"1,80E-01","module":"A5"},{"value":"0,0E+00","module":"B1"},{"value":"0,0E+00","module":"B2"},{"value":"0,0E+00","module":"B3"},{"value":"0,0E+00","module":"B4"},{"value":"0,0E+00","module":"B5"},{"value":"6,80E-04","module":"B6"},{"value":"0,0E+00","module":"B7"},{"value":"0,0E+00","module":"C1"},{"value":"1,26E-02","module":"C2"},{"value":"0,0E+00","module":"C3"},{"value":"4,29E-01","module":"C4"},{"value":"-7,31E-01","module":"D"}]},{"parameter":"RWD","unit":"kg","values":[{"value":"1,51E-06","module":"A1"},{"value":"5,26E-06","module":"A2"},{"value":"7,90E-05","module":"A3"},{"value":"7,29E-06","module":"A4"},{"value":"0,0E+00","module":"A5"},{"value":"0,0E+00","module":"B1"},{"value":"0,0E+00","module":"B2"},{"value":"0,0E+00","module":"B3"},{"value":"0,0E+00","module":"B4"},{"value":"0,0E+00","module":"B5"},{"value":"3,10E-06","module":"B6"},{"value":"0,0E+00","module":"B7"},{"value":"0,0E+00","module":"C1"},{"value":"1,80E-06","module":"C2"},{"value":"0,0E+00","module":"C3"},{"value":"9,80E-07","module":"C4"},{"value":"-1,52E-05","module":"D"}]}],"end_of_life_flow":[{"parameter":"CRU","unit":"kg","values":[{"value":"0,0E+00","module":"A1"},{"value":"0,0E+00","module":"A2"},{"value":"0,0E+00","module":"A3"},{"value":"0,0E+00","module":"A4"},{"value":"0,0E+00","module":"A5"},{"value":"0,0E+00","module":"B1"},{"value":"0,0E+00","module":"B2"},{"value":"0,0E+00","module":"B3"},{"value":"0,0E+00","module":"B4"},{"value":"0,0E+00","module":"B5"},{"value":"0,0E+00","module":"B6"},{"value":"0,0E+00","module":"B7"},{"value":"0,0E+00","module":"C1"},{"value":"0,0E+00","module":"C2"},{"value":"0,0E+00","module":"C3"},{"value":"0,0E+00","module":"C4"},{"value":"0,0E+00","module":"D"}]},{"parameter":"MFR","unit":"kg","values":[{"value":"0,0E+00","module":"A1"},{"value":"0,0E+00","module":"A2"},{"value":"1,09E-01","module":"A3"},{"value":"0,0E+00","module":"A4"},{"value":"4,26E-06","module":"A5"},{"value":"0,0E+00","module":"B1"},{"value":"0,0E+00","module":"B2"},{"value":"0,0E+00","module":"B3"},{"value":"0,0E+00","module":"B4"},{"value":"0,0E+00","module":"B5"},{"value":"0,0E+00","module":"B6"},{"value":"0,0E+00","module":"B7"},{"value":"0,0E+00","module":"C1"},{"value":"0,0E+00","module":"C2"},{"value":"6,35E-01","module":"C3"},{"value":"0,0E+00","module":"C4"},{"value":"-1,74E-02","module":"D"}]},{"parameter":"MER","unit":"kg","values":[{"value":"0,0E+00","module":"A1"},{"value":"0,0E+00","module":"A2"},{"value":"2,71E-03","module":"A3"},{"value":"0,0E+00","module":"A4"},{"value":"1,80E-01","module":"A5"},{"value":"0,0E+00","module":"B1"},{"value":"0,0E+00","module":"B2"},{"value":"0,0E+00","module":"B3"},{"value":"0,0E+00","module":"B4"},{"value":"0,0E+00","module":"B5"},{"value":"0,0E+00","module":"B6"},{"value":"0,0E+00","module":"B7"},{"value":"0,0E+00","module":"C1"},{"value":"0,0E+00","module":"C2"},{"value":"0,0E+00","module":"C3"},{"value":"0,0E+00","module":"C4"},{"value":"-2,29E-03","module":"D"}]},{"parameter":"EEE","unit":"MJ","values":[{"value":"0,0E+00","module":"A1"},{"value":"0,0E+00","module":"A2"},{"value":"3,69E-03","module":"A3"},{"value":"0,0E+00","module":"A4"},{"value":"1,25E-01","module":"A5"},{"value":"0,0E+00","module":"B1"},{"value":"0,0E+00","module":"B2"},{"value":"0,0E+00","module":"B3"},{"value":"0,0E+00","module":"B4"},{"value":"0,0E+00","module":"B5"},{"value":"0,0E+00","module":"B6"},{"value":"0,0E+00","module":"B7"},{"value":"0,0E+00","module":"C1"},{"value":"0,0E+00","module":"C2"},{"value":"0,0E+00","module":"C3"},{"value":"0,0E+00","module":"C4"},{"value":"-5,60E-03","module":"D"}]},{"parameter":"EET","unit":"MJ","values":[{"value":"0,0E+00","module":"A1"},{"value":"0,0E+00","module":"A2"},{"value":"5,58E-02","module":"A3"},{"value":"0,0E+00","module":"A4"},{"value":"1,89E+00","module":"A5"},{"value":"0,0E+00","module":"B1"},{"value":"0,0E+00","module":"B2"},{"value":"0,0E+00","module":"B3"},{"value":"0,0E+00","module":"B4"},{"value":"0,0E+00","module":"B5"},{"value":"0,0E+00","module":"B6"},{"value":"0,0E+00","module":"B7"},{"value":"0,0E+00","module":"C1"},{"value":"0,0E+00","module":"C2"},{"value":"0,0E+00","module":"C3"},{"value":"0,0E+00","module":"C4"},{"value":"-8,48E-02","module":"D"}]}]}