{"product_name":"D35-R280 LED 1800 DALI OP","epd_id":"NEPD-7005-6399","compliance":["EN 15804+A2","ISO 14025","ISO 21930"],"producer_name":"Glamox AS","environmental_impact":[{"parameter":"GWP-total","unit":"kg CO2-eq.","values":[{"value":"2,05E+01","module":"A1"},{"value":"9,71E-02","module":"A2"},{"value":"9,26E-02","module":"A3"},{"value":"2,39E-01","module":"A4"},{"value":"3,36E-01","module":"A5"},{"value":"8,20E+01","module":"B6"},{"value":"0,0E+00","module":"C1"},{"value":"5,50E-02","module":"C2"},{"value":"5,99E-01","module":"C3"},{"value":"4,14E-02","module":"C4"},{"value":"-2,25E+00","module":"D"}]},{"parameter":"GWP-fossil","unit":"kg CO2-eq.","values":[{"value":"2,06E+01","module":"A1"},{"value":"9,71E-02","module":"A2"},{"value":"9,09E-02","module":"A3"},{"value":"2,39E-01","module":"A4"},{"value":"3,15E-03","module":"A5"},{"value":"7,64E+01","module":"B6"},{"value":"0,0E+00","module":"C1"},{"value":"5,50E-02","module":"C2"},{"value":"5,98E-01","module":"C3"},{"value":"4,13E-02","module":"C4"},{"value":"-2,21E+00","module":"D"}]},{"parameter":"GWP-biogenic","unit":"kg CO2-eq.","values":[{"value":"-2,41E-01","module":"A1"},{"value":"3,75E-05","module":"A2"},{"value":"1,75E-03","module":"A3"},{"value":"9,23E-05","module":"A4"},{"value":"3,33E-01","module":"A5"},{"value":"1,40E+00","module":"B6"},{"value":"0,0E+00","module":"C1"},{"value":"2,24E-05","module":"C2"},{"value":"1,01E-04","module":"C3"},{"value":"1,41E-05","module":"C4"},{"value":"-8,94E-03","module":"D"}]},{"parameter":"GWP-luluc","unit":"kg CO2-eq.","values":[{"value":"1,26E-01","module":"A1"},{"value":"3,87E-05","module":"A2"},{"value":"2,72E-05","module":"A3"},{"value":"9,29E-05","module":"A4"},{"value":"1,04E-06","module":"A5"},{"value":"4,18E+00","module":"B6"},{"value":"0,0E+00","module":"C1"},{"value":"1,92E-05","module":"C2"},{"value":"1,15E-04","module":"C3"},{"value":"1,19E-04","module":"C4"},{"value":"-2,93E-02","module":"D"}]},{"parameter":"ODP","unit":"kg CFC 11-eq.","values":[{"value":"1,57E-06","module":"A1"},{"value":"2,18E-08","module":"A2"},{"value":"1,01E-08","module":"A3"},{"value":"5,35E-08","module":"A4"},{"value":"6,66E-10","module":"A5"},{"value":"8,26E-06","module":"B6"},{"value":"0,0E+00","module":"C1"},{"value":"1,25E-08","module":"C2"},{"value":"3,84E-09","module":"C3"},{"value":"1,75E-09","module":"C4"},{"value":"-2,35E-03","module":"D"}]},{"parameter":"AP","unit":"mol H+-eq.","values":[{"value":"1,54E-01","module":"A1"},{"value":"8,24E-04","module":"A2"},{"value":"2,39E-04","module":"A3"},{"value":"1,96E-03","module":"A4"},{"value":"1,49E-05","module":"A5"},{"value":"3,52E-01","module":"B6"},{"value":"0,0E+00","module":"C1"},{"value":"2,25E-04","module":"C2"},{"value":"3,00E-04","module":"C3"},{"value":"9,01E-05","module":"C4"},{"value":"-5,10E-02","module":"D"}]},{"parameter":"POCP","unit":"kg NMVOC-eq.","values":[{"value":"7,92E-02","module":"A1"},{"value":"6,83E-04","module":"A2"},{"value":"1,54E-04","module":"A3"},{"value":"1,65E-03","module":"A4"},{"value":"1,54E-05","module":"A5"},{"value":"1,75E-01","module":"B6"},{"value":"0,0E+00","module":"C1"},{"value":"2,26E-04","module":"C2"},{"value":"2,45E-04","module":"C3"},{"value":"1,03E-04","module":"C4"},{"value":"-1,32E-02","module":"D"}]},{"parameter":"ADPE","unit":"kg Sb-eq.","values":[{"value":"2,73E-03","module":"A1"},{"value":"2,33E-06","module":"A2"},{"value":"2,54E-06","module":"A3"},{"value":"5,77E-06","module":"A4"},{"value":"7,68E-08","module":"A5"},{"value":"1,19E-03","module":"B6"},{"value":"0,0E+00","module":"C1"},{"value":"1,49E-06","module":"C2"},{"value":"3,75E-07","module":"C3"},{"value":"1,04E-07","module":"C4"},{"value":"-9,14E-04","module":"D"}]},{"parameter":"ADPF","unit":"MJ","values":[{"value":"2,82E+02","module":"A1"},{"value":"1,43E+00","module":"A2"},{"value":"1,13E+00","module":"A3"},{"value":"3,52E+00","module":"A4"},{"value":"4,41E-02","module":"A5"},{"value":"2,06E+03","module":"B6"},{"value":"0,0E+00","module":"C1"},{"value":"8,29E-01","module":"C2"},{"value":"5,24E-01","module":"C3"},{"value":"2,29E-01","module":"C4"},{"value":"-2,90E+01","module":"D"}]},{"parameter":"WDP","unit":"m3 world-eq.","values":[{"value":"2,40E+03","module":"A1"},{"value":"1,21E+00","module":"A2"},{"value":"5,39E-01","module":"A3"},{"value":"3,03E+00","module":"A4"},{"value":"5,59E-02","module":"A5"},{"value":"1,60E+05","module":"B6"},{"value":"0,0E+00","module":"C1"},{"value":"7,91E-01","module":"C2"},{"value":"4,59E+00","module":"C3"},{"value":"1,28E+00","module":"C4"},{"value":"-8,46E+02","module":"D"}]},{"parameter":"EP-freshwater","unit":"kg P-eq.","values":[{"value":"2,53E-03","module":"A1"},{"value":"7,05E-07","module":"A2"},{"value":"1,60E-06","module":"A3"},{"value":"1,74E-06","module":"A4"},{"value":"2,59E-08","module":"A5"},{"value":"5,05E-03","module":"B6"},{"value":"0,0E+00","module":"C1"},{"value":"4,32E-07","module":"C2"},{"value":"1,60E-06","module":"C3"},{"value":"6,44E-07","module":"C4"},{"value":"-2,88E-04","module":"D"}]},{"parameter":"EP-marine","unit":"kg N-eq.","values":[{"value":"2,07E-02","module":"A1"},{"value":"2,20E-04","module":"A2"},{"value":"4,31E-05","module":"A3"},{"value":"5,29E-04","module":"A4"},{"value":"4,94E-06","module":"A5"},{"value":"5,56E-02","module":"B6"},{"value":"0,0E+00","module":"C1"},{"value":"6,67E-05","module":"C2"},{"value":"9,00E-05","module":"C3"},{"value":"5,02E-05","module":"C4"},{"value":"-3,43E-03","module":"D"}]},{"parameter":"EP-terrestrial","unit":"mol N-eq.","values":[{"value":"2,33E-01","module":"A1"},{"value":"2,44E-03","module":"A2"},{"value":"4,58E-04","module":"A3"},{"value":"5,87E-03","module":"A4"},{"value":"5,35E-05","module":"A5"},{"value":"7,47E-01","module":"B6"},{"value":"0,0E+00","module":"C1"},{"value":"7,37E-04","module":"C2"},{"value":"9,57E-04","module":"C3"},{"value":"2,45E-04","module":"C4"},{"value":"-4,35E-02","module":"D"}]},{"parameter":"GWP-IOBC","unit":"kg CO2-eq.","values":[{"value":"2,08E+01","module":"A1"},{"value":"9,71E-02","module":"A2"},{"value":"9,03E-02","module":"A3"},{"value":"2,39E-01","module":"A4"},{"value":"3,16E-03","module":"A5"},{"value":"1,11E+02","module":"B6"},{"value":"0,0E+00","module":"C1"},{"value":"5,50E-02","module":"C2"},{"value":"5,98E-01","module":"C3"},{"value":"4,23E-02","module":"C4"},{"value":"-2,19E+00","module":"D"}]}],"additional_environmental_impact":[{"parameter":"PM","unit":"disease incidence","values":[{"value":"1,11E-06","module":"A1"},{"value":"6,02E-09","module":"A2"},{"value":"1,96E-09","module":"A3"},{"value":"1,57E-08","module":"A4"},{"value":"2,20E-10","module":"A5"},{"value":"1,87E-06","module":"B6"},{"value":"0,0E+00","module":"C1"},{"value":"3,96E-09","module":"C2"},{"value":"1,77E-09","module":"C3"},{"value":"1,67E-09","module":"C4"},{"value":"-2,03E-07","module":"D"}]},{"parameter":"ETP-fw","unit":"CTUe","values":[{"value":"1,09E+03","module":"A1"},{"value":"1,02E+00","module":"A2"},{"value":"1,57E+00","module":"A3"},{"value":"2,52E+00","module":"A4"},{"value":"5,89E-02","module":"A5"},{"value":"2,58E+03","module":"B6"},{"value":"0,0E+00","module":"C1"},{"value":"6,11E-01","module":"C2"},{"value":"1,95E+00","module":"C3"},{"value":"5,21E+01","module":"C4"},{"value":"-3,19E+02","module":"D"}]},{"parameter":"HTP-c","unit":"CTUh","values":[{"value":"2,98E-08","module":"A1"},{"value":"0,0E+00","module":"A2"},{"value":"1,07E-10","module":"A3"},{"value":"0,0E+00","module":"A4"},{"value":"1,00E-12","module":"A5"},{"value":"6,02E-08","module":"B6"},{"value":"0,0E+00","module":"C1"},{"value":"0,0E+00","module":"C2"},{"value":"6,72E-10","module":"C3"},{"value":"6,30E-11","module":"C4"},{"value":"-5,38E-09","module":"D"}]},{"parameter":"HTP-nc","unit":"CTUh","values":[{"value":"9,39E-07","module":"A1"},{"value":"1,02E-09","module":"A2"},{"value":"2,00E-09","module":"A3"},{"value":"2,77E-09","module":"A4"},{"value":"7,40E-11","module":"A5"},{"value":"1,59E-06","module":"B6"},{"value":"0,0E+00","module":"C1"},{"value":"6,60E-10","module":"C2"},{"value":"3,91E-08","module":"C3"},{"value":"5,00E-10","module":"C4"},{"value":"-1,60E-07","module":"D"}]},{"parameter":"SQP","unit":"unitless","values":[{"value":"6,22E+01","module":"A1"},{"value":"8,77E-01","module":"A2"},{"value":"3,57E-01","module":"A3"},{"value":"2,18E+00","module":"A4"},{"value":"2,96E-02","module":"A5"},{"value":"1,55E+03","module":"B6"},{"value":"0,0E+00","module":"C1"},{"value":"5,72E-01","module":"C2"},{"value":"1,16E-01","module":"C3"},{"value":"6,26E-01","module":"C4"},{"value":"-9,30E+00","module":"D"}]},{"parameter":"IRP","unit":"kBq U235-eq.","values":[{"value":"1,09E+00","module":"A1"},{"value":"6,23E-03","module":"A2"},{"value":"1,12E-03","module":"A3"},{"value":"1,54E-02","module":"A4"},{"value":"1,89E-04","module":"A5"},{"value":"4,71E+01","module":"B6"},{"value":"0,0E+00","module":"C1"},{"value":"3,63E-03","module":"C2"},{"value":"2,47E-03","module":"C3"},{"value":"6,62E-04","module":"C4"},{"value":"-1,12E-01","module":"D"}]}],"resource_use":[{"parameter":"PERE","unit":"MJ","values":[{"value":"4,79E+01","module":"A1"},{"value":"1,87E-02","module":"A2"},{"value":"2,62E+00","module":"A3"},{"value":"4,63E-02","module":"A4"},{"value":"7,26E-04","module":"A5"},{"value":"2,03E+03","module":"B6"},{"value":"0,0E+00","module":"C1"},{"value":"1,17E-02","module":"C2"},{"value":"7,09E-02","module":"C3"},{"value":"5,82E-02","module":"C4"},{"value":"-1,03E+01","module":"D"}]},{"parameter":"PERM","unit":"MJ","values":[{"value":"1,53E+00","module":"A1"},{"value":"0,0E+00","module":"A2"},{"value":"0,0E+00","module":"A3"},{"value":"0,0E+00","module":"A4"},{"value":"-2,66E+00","module":"A5"},{"value":"0,0E+00","module":"B6"},{"value":"0,0E+00","module":"C1"},{"value":"0,0E+00","module":"C2"},{"value":"0,0E+00","module":"C3"},{"value":"0,0E+00","module":"C4"},{"value":"0,0E+00","module":"D"}]},{"parameter":"PERT","unit":"MJ","values":[{"value":"4,94E+01","module":"A1"},{"value":"1,87E-02","module":"A2"},{"value":"2,62E+00","module":"A3"},{"value":"4,63E-02","module":"A4"},{"value":"-2,66E+00","module":"A5"},{"value":"2,03E+03","module":"B6"},{"value":"0,0E+00","module":"C1"},{"value":"1,17E-02","module":"C2"},{"value":"7,09E-02","module":"C3"},{"value":"5,82E-02","module":"C4"},{"value":"-1,03E+01","module":"D"}]},{"parameter":"PENRE","unit":"MJ","values":[{"value":"2,64E+02","module":"A1"},{"value":"1,43E+00","module":"A2"},{"value":"1,13E+00","module":"A3"},{"value":"3,52E+00","module":"A4"},{"value":"4,41E-02","module":"A5"},{"value":"2,10E+03","module":"B6"},{"value":"0,0E+00","module":"C1"},{"value":"8,29E-01","module":"C2"},{"value":"5,24E-01","module":"C3"},{"value":"2,29E-01","module":"C4"},{"value":"-2,90E+01","module":"D"}]},{"parameter":"PENRM","unit":"MJ","values":[{"value":"1,80E+01","module":"A1"},{"value":"0,0E+00","module":"A2"},{"value":"0,0E+00","module":"A3"},{"value":"0,0E+00","module":"A4"},{"value":"0,0E+00","module":"A5"},{"value":"0,0E+00","module":"B6"},{"value":"0,0E+00","module":"C1"},{"value":"0,0E+00","module":"C2"},{"value":"-1,88E+01","module":"C3"},{"value":"0,0E+00","module":"C4"},{"value":"0,0E+00","module":"D"}]},{"parameter":"PENRT","unit":"MJ","values":[{"value":"2,82E+02","module":"A1"},{"value":"1,43E+00","module":"A2"},{"value":"1,13E+00","module":"A3"},{"value":"3,52E+00","module":"A4"},{"value":"4,41E-02","module":"A5"},{"value":"2,10E+03","module":"B6"},{"value":"0,0E+00","module":"C1"},{"value":"8,29E-01","module":"C2"},{"value":"-1,83E+01","module":"C3"},{"value":"2,29E-01","module":"C4"},{"value":"-2,90E+01","module":"D"}]},{"parameter":"SM","unit":"kg","values":[{"value":"2,87E-01","module":"A1"},{"value":"0,0E+00","module":"A2"},{"value":"0,0E+00","module":"A3"},{"value":"0,0E+00","module":"A4"},{"value":"0,0E+00","module":"A5"},{"value":"0,0E+00","module":"B6"},{"value":"0,0E+00","module":"C1"},{"value":"0,0E+00","module":"C2"},{"value":"0,0E+00","module":"C3"},{"value":"1,36E-03","module":"C4"},{"value":"2,42E-03","module":"D"}]},{"parameter":"RSF","unit":"MJ","values":[{"value":"3,37E-01","module":"A1"},{"value":"6,55E-04","module":"A2"},{"value":"4,61E-04","module":"A3"},{"value":"1,63E-03","module":"A4"},{"value":"2,41E-05","module":"A5"},{"value":"2,05E+01","module":"B6"},{"value":"0,0E+00","module":"C1"},{"value":"4,19E-04","module":"C2"},{"value":"1,16E-03","module":"C3"},{"value":"2,41E-04","module":"C4"},{"value":"-2,31E-03","module":"D"}]},{"parameter":"NRSF","unit":"MJ","values":[{"value":"8,95E-02","module":"A1"},{"value":"2,54E-03","module":"A2"},{"value":"1,19E-03","module":"A3"},{"value":"5,56E-03","module":"A4"},{"value":"9,93E-05","module":"A5"},{"value":"0,0E+00","module":"B6"},{"value":"0,0E+00","module":"C1"},{"value":"1,50E-03","module":"C2"},{"value":"-3,92E-05","module":"C3"},{"value":"1,19E-02","module":"C4"},{"value":"-1,39E-01","module":"D"}]},{"parameter":"FW","unit":"m3","values":[{"value":"3,43E-01","module":"A1"},{"value":"1,40E-04","module":"A2"},{"value":"2,25E-04","module":"A3"},{"value":"3,46E-04","module":"A4"},{"value":"2,08E-05","module":"A5"},{"value":"9,23E+00","module":"B6"},{"value":"0,0E+00","module":"C1"},{"value":"8,73E-05","module":"C2"},{"value":"9,74E-04","module":"C3"},{"value":"1,82E-04","module":"C4"},{"value":"-4,70E-02","module":"D"}]}],"end_of_life_waste":[{"parameter":"HWD","unit":"kg","values":[{"value":"8,27E-02","module":"A1"},{"value":"7,13E-05","module":"A2"},{"value":"7,13E-03","module":"A3"},{"value":"1,75E-04","module":"A4"},{"value":"0,0E+00","module":"A5"},{"value":"1,93E-01","module":"B6"},{"value":"0,0E+00","module":"C1"},{"value":"4,23E-05","module":"C2"},{"value":"1,88E-05","module":"C3"},{"value":"6,62E-02","module":"C4"},{"value":"3,52E-03","module":"D"}]},{"parameter":"NHWD","unit":"kg","values":[{"value":"3,07E+00","module":"A1"},{"value":"5,95E-02","module":"A2"},{"value":"7,66E-02","module":"A3"},{"value":"1,48E-01","module":"A4"},{"value":"1,95E-01","module":"A5"},{"value":"1,28E+01","module":"B6"},{"value":"0,0E+00","module":"C1"},{"value":"3,96E-02","module":"C2"},{"value":"2,55E-02","module":"C3"},{"value":"3,19E-01","module":"C4"},{"value":"-5,47E-01","module":"D"}]},{"parameter":"RWD","unit":"kg","values":[{"value":"9,11E-04","module":"A1"},{"value":"9,77E-06","module":"A2"},{"value":"1,36E-06","module":"A3"},{"value":"2,41E-05","module":"A4"},{"value":"0,0E+00","module":"A5"},{"value":"2,16E-02","module":"B6"},{"value":"0,0E+00","module":"C1"},{"value":"5,66E-06","module":"C2"},{"value":"9,52E-07","module":"C3"},{"value":"5,49E-07","module":"C4"},{"value":"-1,03E-04","module":"D"}]}],"end_of_life_flow":[{"parameter":"CRU","unit":"kg","values":[{"value":"0,0E+00","module":"A1"},{"value":"0,0E+00","module":"A2"},{"value":"0,0E+00","module":"A3"},{"value":"0,0E+00","module":"A4"},{"value":"0,0E+00","module":"A5"},{"value":"0,0E+00","module":"B6"},{"value":"0,0E+00","module":"C1"},{"value":"0,0E+00","module":"C2"},{"value":"0,0E+00","module":"C3"},{"value":"0,0E+00","module":"C4"},{"value":"0,0E+00","module":"D"}]},{"parameter":"MFR","unit":"kg","values":[{"value":"0,0E+00","module":"A1"},{"value":"0,0E+00","module":"A2"},{"value":"1,00E-01","module":"A3"},{"value":"0,0E+00","module":"A4"},{"value":"1,81E-01","module":"A5"},{"value":"0,0E+00","module":"B6"},{"value":"0,0E+00","module":"C1"},{"value":"0,0E+00","module":"C2"},{"value":"2,31E-01","module":"C3"},{"value":"2,10E-05","module":"C4"},{"value":"-9,47E-05","module":"D"}]},{"parameter":"MER","unit":"kg","values":[{"value":"0,0E+00","module":"A1"},{"value":"0,0E+00","module":"A2"},{"value":"2,98E-02","module":"A3"},{"value":"0,0E+00","module":"A4"},{"value":"3,29E-03","module":"A5"},{"value":"0,0E+00","module":"B6"},{"value":"0,0E+00","module":"C1"},{"value":"0,0E+00","module":"C2"},{"value":"2,34E-01","module":"C3"},{"value":"5,13E-07","module":"C4"},{"value":"-1,25E-05","module":"D"}]},{"parameter":"EEE","unit":"MJ","values":[{"value":"0,0E+00","module":"A1"},{"value":"0,0E+00","module":"A2"},{"value":"2,21E-02","module":"A3"},{"value":"0,0E+00","module":"A4"},{"value":"1,12E-02","module":"A5"},{"value":"0,0E+00","module":"B6"},{"value":"0,0E+00","module":"C1"},{"value":"0,0E+00","module":"C2"},{"value":"3,59E-01","module":"C3"},{"value":"3,33E-05","module":"C4"},{"value":"-3,05E-05","module":"D"}]},{"parameter":"EET","unit":"MJ","values":[{"value":"0,0E+00","module":"A1"},{"value":"0,0E+00","module":"A2"},{"value":"3,35E-01","module":"A3"},{"value":"0,0E+00","module":"A4"},{"value":"1,69E-01","module":"A5"},{"value":"0,0E+00","module":"B6"},{"value":"0,0E+00","module":"C1"},{"value":"0,0E+00","module":"C2"},{"value":"5,43E+00","module":"C3"},{"value":"5,03E-04","module":"C4"},{"value":"-4,62E-04","module":"D"}]}]}