{"product_name":"D50-R175 2500  LI WB","epd_id":"NEPD-6737-6064","compliance":["EN 15804+A2","ISO 14025","ISO 21930"],"producer_name":"Glamox AS","environmental_impact":[{"parameter":"GWP-total","unit":"kg CO2-eq.","values":[{"value":"1,23E+01","module":"A1"},{"value":"5,31E-01","module":"A2"},{"value":"2,12E+00","module":"A3"},{"value":"3,98E-01","module":"A4"},{"value":"1,53E-01","module":"A5"},{"value":"9,83E+01","module":"B6"},{"value":"0,0E+00","module":"C1"},{"value":"2,65E-02","module":"C2"},{"value":"1,83E-01","module":"C3"},{"value":"1,84E-02","module":"C4"},{"value":"4,93E-01","module":"D"}]},{"parameter":"GWP-fossil","unit":"kg CO2-eq.","values":[{"value":"1,23E+01","module":"A1"},{"value":"5,30E-01","module":"A2"},{"value":"2,09E+00","module":"A3"},{"value":"3,98E-01","module":"A4"},{"value":"1,44E-03","module":"A5"},{"value":"9,17E+01","module":"B6"},{"value":"0,0E+00","module":"C1"},{"value":"2,64E-02","module":"C2"},{"value":"1,82E-01","module":"C3"},{"value":"1,83E-02","module":"C4"},{"value":"4,71E-01","module":"D"}]},{"parameter":"GWP-biogenic","unit":"kg CO2-eq.","values":[{"value":"-2,63E-02","module":"A1"},{"value":"3,14E-04","module":"A2"},{"value":"2,84E-02","module":"A3"},{"value":"1,60E-04","module":"A4"},{"value":"1,51E-01","module":"A5"},{"value":"1,67E+00","module":"B6"},{"value":"0,0E+00","module":"C1"},{"value":"1,09E-05","module":"C2"},{"value":"7,64E-05","module":"C3"},{"value":"8,00E-06","module":"C4"},{"value":"3,20E-03","module":"D"}]},{"parameter":"GWP-luluc","unit":"kg CO2-eq.","values":[{"value":"2,05E-02","module":"A1"},{"value":"2,68E-04","module":"A2"},{"value":"3,43E-03","module":"A3"},{"value":"1,42E-04","module":"A4"},{"value":"4,76E-07","module":"A5"},{"value":"5,02E+00","module":"B6"},{"value":"0,0E+00","module":"C1"},{"value":"7,72E-06","module":"C2"},{"value":"8,13E-05","module":"C3"},{"value":"7,56E-05","module":"C4"},{"value":"1,85E-02","module":"D"}]},{"parameter":"ODP","unit":"kg CFC 11-eq.","values":[{"value":"7,63E-07","module":"A1"},{"value":"9,80E-08","module":"A2"},{"value":"3,26E-07","module":"A3"},{"value":"9,03E-08","module":"A4"},{"value":"3,04E-10","module":"A5"},{"value":"9,92E-06","module":"B6"},{"value":"0,0E+00","module":"C1"},{"value":"6,11E-09","module":"C2"},{"value":"2,46E-09","module":"C3"},{"value":"1,41E-09","module":"C4"},{"value":"-6,04E-04","module":"D"}]},{"parameter":"AP","unit":"mol H+-eq.","values":[{"value":"8,58E-02","module":"A1"},{"value":"5,17E-03","module":"A2"},{"value":"1,11E-02","module":"A3"},{"value":"1,99E-03","module":"A4"},{"value":"6,82E-06","module":"A5"},{"value":"4,23E-01","module":"B6"},{"value":"0,0E+00","module":"C1"},{"value":"1,11E-04","module":"C2"},{"value":"1,80E-04","module":"C3"},{"value":"6,62E-05","module":"C4"},{"value":"-2,87E-02","module":"D"}]},{"parameter":"POCP","unit":"kg NMVOC-eq.","values":[{"value":"4,86E-02","module":"A1"},{"value":"6,39E-03","module":"A2"},{"value":"9,62E-03","module":"A3"},{"value":"1,88E-03","module":"A4"},{"value":"7,02E-06","module":"A5"},{"value":"2,10E-01","module":"B6"},{"value":"0,0E+00","module":"C1"},{"value":"1,19E-04","module":"C2"},{"value":"1,22E-04","module":"C3"},{"value":"7,39E-05","module":"C4"},{"value":"-3,93E-03","module":"D"}]},{"parameter":"ADPE","unit":"kg Sb-eq.","values":[{"value":"4,79E-03","module":"A1"},{"value":"5,13E-06","module":"A2"},{"value":"8,97E-06","module":"A3"},{"value":"1,05E-05","module":"A4"},{"value":"3,50E-08","module":"A5"},{"value":"1,43E-03","module":"B6"},{"value":"0,0E+00","module":"C1"},{"value":"4,52E-07","module":"C2"},{"value":"2,68E-07","module":"C3"},{"value":"7,49E-08","module":"C4"},{"value":"-7,64E-04","module":"D"}]},{"parameter":"ADPF","unit":"MJ","values":[{"value":"1,46E+02","module":"A1"},{"value":"7,11E+00","module":"A2"},{"value":"3,10E+01","module":"A3"},{"value":"5,97E+00","module":"A4"},{"value":"2,01E-02","module":"A5"},{"value":"2,48E+03","module":"B6"},{"value":"0,0E+00","module":"C1"},{"value":"4,11E-01","module":"C2"},{"value":"3,93E-01","module":"C3"},{"value":"1,72E-01","module":"C4"},{"value":"6,02E+00","module":"D"}]},{"parameter":"WDP","unit":"m3 world-eq.","values":[{"value":"3,97E+02","module":"A1"},{"value":"5,71E+00","module":"A2"},{"value":"8,24E+00","module":"A3"},{"value":"5,57E+00","module":"A4"},{"value":"2,55E-02","module":"A5"},{"value":"1,91E+05","module":"B6"},{"value":"0,0E+00","module":"C1"},{"value":"3,16E-01","module":"C2"},{"value":"3,38E+00","module":"C3"},{"value":"1,89E+00","module":"C4"},{"value":"5,76E+02","module":"D"}]},{"parameter":"EP-freshwater","unit":"kg P-eq.","values":[{"value":"1,36E-03","module":"A1"},{"value":"7,12E-06","module":"A2"},{"value":"3,41E-05","module":"A3"},{"value":"3,07E-06","module":"A4"},{"value":"1,18E-08","module":"A5"},{"value":"6,06E-03","module":"B6"},{"value":"0,0E+00","module":"C1"},{"value":"2,02E-07","module":"C2"},{"value":"1,29E-06","module":"C3"},{"value":"4,33E-07","module":"C4"},{"value":"-1,64E-04","module":"D"}]},{"parameter":"EP-marine","unit":"kg N-eq.","values":[{"value":"1,37E-02","module":"A1"},{"value":"2,15E-03","module":"A2"},{"value":"3,22E-03","module":"A3"},{"value":"5,71E-04","module":"A4"},{"value":"2,25E-06","module":"A5"},{"value":"6,68E-02","module":"B6"},{"value":"0,0E+00","module":"C1"},{"value":"3,34E-05","module":"C2"},{"value":"4,18E-05","module":"C3"},{"value":"2,49E-05","module":"C4"},{"value":"-9,37E-04","module":"D"}]},{"parameter":"EP-terrestrial","unit":"mol N-eq.","values":[{"value":"1,56E-01","module":"A1"},{"value":"2,36E-02","module":"A2"},{"value":"5,02E-02","module":"A3"},{"value":"6,32E-03","module":"A4"},{"value":"2,44E-05","module":"A5"},{"value":"8,97E-01","module":"B6"},{"value":"0,0E+00","module":"C1"},{"value":"3,70E-04","module":"C2"},{"value":"4,57E-04","module":"C3"},{"value":"1,93E-04","module":"C4"},{"value":"-1,55E-02","module":"D"}]},{"parameter":"GWP-IOBC","unit":"kg CO2-eq.","values":[{"value":"1,24E+01","module":"A1"},{"value":"5,31E-01","module":"A2"},{"value":"2,09E+00","module":"A3"},{"value":"3,98E-01","module":"A4"},{"value":"0,0E+00","module":"A5"},{"value":"1,33E+02","module":"B6"},{"value":"0,0E+00","module":"C1"},{"value":"2,65E-02","module":"C2"},{"value":"1,83E-01","module":"C3"},{"value":"1,72E-02","module":"C4"},{"value":"4,40E-01","module":"D"}]}],"additional_environmental_impact":[{"parameter":"PM","unit":"disease incidence","values":[{"value":"6,93E-07","module":"A1"},{"value":"5,36E-08","module":"A2"},{"value":"1,36E-07","module":"A3"},{"value":"2,81E-08","module":"A4"},{"value":"1,01E-10","module":"A5"},{"value":"2,24E-06","module":"B6"},{"value":"0,0E+00","module":"C1"},{"value":"2,33E-09","module":"C2"},{"value":"1,17E-09","module":"C3"},{"value":"1,20E-09","module":"C4"},{"value":"-5,26E-09","module":"D"}]},{"parameter":"ETP-fw","unit":"CTUe","values":[{"value":"7,83E+02","module":"A1"},{"value":"6,67E+00","module":"A2"},{"value":"9,12E+01","module":"A3"},{"value":"4,37E+00","module":"A4"},{"value":"2,69E-02","module":"A5"},{"value":"3,10E+03","module":"B6"},{"value":"0,0E+00","module":"C1"},{"value":"3,01E-01","module":"C2"},{"value":"9,52E-01","module":"C3"},{"value":"1,23E+02","module":"C4"},{"value":"-2,48E+02","module":"D"}]},{"parameter":"HTP-c","unit":"CTUh","values":[{"value":"1,68E-08","module":"A1"},{"value":"0,0E+00","module":"A2"},{"value":"1,37E-09","module":"A3"},{"value":"0,0E+00","module":"A4"},{"value":"1,00E-12","module":"A5"},{"value":"7,22E-08","module":"B6"},{"value":"0,0E+00","module":"C1"},{"value":"0,0E+00","module":"C2"},{"value":"5,14E-10","module":"C3"},{"value":"4,30E-11","module":"C4"},{"value":"8,32E-10","module":"D"}]},{"parameter":"HTP-nc","unit":"CTUh","values":[{"value":"4,92E-07","module":"A1"},{"value":"8,92E-09","module":"A2"},{"value":"3,31E-08","module":"A3"},{"value":"4,73E-09","module":"A4"},{"value":"3,40E-11","module":"A5"},{"value":"1,90E-06","module":"B6"},{"value":"0,0E+00","module":"C1"},{"value":"2,91E-10","module":"C2"},{"value":"3,02E-08","module":"C3"},{"value":"3,69E-10","module":"C4"},{"value":"-8,73E-08","module":"D"}]},{"parameter":"SQP","unit":"unitless","values":[{"value":"4,72E+01","module":"A1"},{"value":"4,46E+00","module":"A2"},{"value":"3,55E+02","module":"A3"},{"value":"4,02E+00","module":"A4"},{"value":"1,35E-02","module":"A5"},{"value":"1,87E+03","module":"B6"},{"value":"0,0E+00","module":"C1"},{"value":"4,72E-01","module":"C2"},{"value":"8,88E-02","module":"C3"},{"value":"4,03E-01","module":"C4"},{"value":"-5,89E+00","module":"D"}]},{"parameter":"IRP","unit":"kBq U235-eq.","values":[{"value":"4,56E-01","module":"A1"},{"value":"2,97E-02","module":"A2"},{"value":"2,79E-02","module":"A3"},{"value":"2,61E-02","module":"A4"},{"value":"8,62E-05","module":"A5"},{"value":"5,65E+01","module":"B6"},{"value":"0,0E+00","module":"C1"},{"value":"1,80E-03","module":"C2"},{"value":"1,92E-03","module":"C3"},{"value":"6,46E-04","module":"C4"},{"value":"3,22E-02","module":"D"}]}],"resource_use":[{"parameter":"PERE","unit":"MJ","values":[{"value":"1,49E+01","module":"A1"},{"value":"1,85E-01","module":"A2"},{"value":"8,33E+01","module":"A3"},{"value":"8,29E-02","module":"A4"},{"value":"3,32E-04","module":"A5"},{"value":"2,44E+03","module":"B6"},{"value":"0,0E+00","module":"C1"},{"value":"5,18E-03","module":"C2"},{"value":"5,23E-02","module":"C3"},{"value":"4,24E-02","module":"C4"},{"value":"3,29E+00","module":"D"}]},{"parameter":"PERM","unit":"MJ","values":[{"value":"7,30E-01","module":"A1"},{"value":"0,0E+00","module":"A2"},{"value":"0,0E+00","module":"A3"},{"value":"0,0E+00","module":"A4"},{"value":"-7,30E-01","module":"A5"},{"value":"0,0E+00","module":"B6"},{"value":"0,0E+00","module":"C1"},{"value":"0,0E+00","module":"C2"},{"value":"0,0E+00","module":"C3"},{"value":"0,0E+00","module":"C4"},{"value":"0,0E+00","module":"D"}]},{"parameter":"PERT","unit":"MJ","values":[{"value":"1,56E+01","module":"A1"},{"value":"1,85E-01","module":"A2"},{"value":"8,33E+01","module":"A3"},{"value":"8,29E-02","module":"A4"},{"value":"-7,30E-01","module":"A5"},{"value":"2,44E+03","module":"B6"},{"value":"0,0E+00","module":"C1"},{"value":"5,18E-03","module":"C2"},{"value":"5,23E-02","module":"C3"},{"value":"4,24E-02","module":"C4"},{"value":"3,29E+00","module":"D"}]},{"parameter":"PENRE","unit":"MJ","values":[{"value":"1,43E+02","module":"A1"},{"value":"7,11E+00","module":"A2"},{"value":"3,10E+01","module":"A3"},{"value":"5,97E+00","module":"A4"},{"value":"2,01E-02","module":"A5"},{"value":"2,52E+03","module":"B6"},{"value":"0,0E+00","module":"C1"},{"value":"4,11E-01","module":"C2"},{"value":"3,93E-01","module":"C3"},{"value":"1,72E-01","module":"C4"},{"value":"6,02E+00","module":"D"}]},{"parameter":"PENRM","unit":"MJ","values":[{"value":"5,30E+00","module":"A1"},{"value":"0,0E+00","module":"A2"},{"value":"0,0E+00","module":"A3"},{"value":"0,0E+00","module":"A4"},{"value":"0,0E+00","module":"A5"},{"value":"0,0E+00","module":"B6"},{"value":"0,0E+00","module":"C1"},{"value":"0,0E+00","module":"C2"},{"value":"-6,00E+00","module":"C3"},{"value":"0,0E+00","module":"C4"},{"value":"0,0E+00","module":"D"}]},{"parameter":"PENRT","unit":"MJ","values":[{"value":"1,48E+02","module":"A1"},{"value":"7,11E+00","module":"A2"},{"value":"3,10E+01","module":"A3"},{"value":"5,97E+00","module":"A4"},{"value":"2,01E-02","module":"A5"},{"value":"2,52E+03","module":"B6"},{"value":"0,0E+00","module":"C1"},{"value":"4,11E-01","module":"C2"},{"value":"-5,61E+00","module":"C3"},{"value":"1,73E-01","module":"C4"},{"value":"6,02E+00","module":"D"}]},{"parameter":"SM","unit":"kg","values":[{"value":"6,68E-01","module":"A1"},{"value":"0,0E+00","module":"A2"},{"value":"0,0E+00","module":"A3"},{"value":"0,0E+00","module":"A4"},{"value":"0,0E+00","module":"A5"},{"value":"0,0E+00","module":"B6"},{"value":"0,0E+00","module":"C1"},{"value":"0,0E+00","module":"C2"},{"value":"0,0E+00","module":"C3"},{"value":"1,01E-03","module":"C4"},{"value":"7,26E-03","module":"D"}]},{"parameter":"RSF","unit":"MJ","values":[{"value":"2,00E-01","module":"A1"},{"value":"4,03E-03","module":"A2"},{"value":"7,35E-03","module":"A3"},{"value":"2,96E-03","module":"A4"},{"value":"1,10E-05","module":"A5"},{"value":"2,46E+01","module":"B6"},{"value":"0,0E+00","module":"C1"},{"value":"1,81E-04","module":"C2"},{"value":"9,16E-04","module":"C3"},{"value":"2,73E-04","module":"C4"},{"value":"3,77E-03","module":"D"}]},{"parameter":"NRSF","unit":"MJ","values":[{"value":"5,81E-02","module":"A1"},{"value":"3,42E-02","module":"A2"},{"value":"6,16E-03","module":"A3"},{"value":"1,05E-02","module":"A4"},{"value":"4,53E-05","module":"A5"},{"value":"0,0E+00","module":"B6"},{"value":"0,0E+00","module":"C1"},{"value":"6,07E-04","module":"C2"},{"value":"-3,06E-05","module":"C3"},{"value":"7,38E-03","module":"C4"},{"value":"-1,18E-02","module":"D"}]},{"parameter":"FW","unit":"m3","values":[{"value":"1,16E-01","module":"A1"},{"value":"1,20E-03","module":"A2"},{"value":"2,01E-03","module":"A3"},{"value":"6,19E-04","module":"A4"},{"value":"9,50E-06","module":"A5"},{"value":"1,11E+01","module":"B6"},{"value":"0,0E+00","module":"C1"},{"value":"4,68E-05","module":"C2"},{"value":"4,23E-04","module":"C3"},{"value":"1,54E-04","module":"C4"},{"value":"1,97E-02","module":"D"}]}],"end_of_life_waste":[{"parameter":"HWD","unit":"kg","values":[{"value":"1,00E-01","module":"A1"},{"value":"6,24E-04","module":"A2"},{"value":"2,67E-02","module":"A3"},{"value":"3,03E-04","module":"A4"},{"value":"0,0E+00","module":"A5"},{"value":"2,32E-01","module":"B6"},{"value":"0,0E+00","module":"C1"},{"value":"2,25E-05","module":"C2"},{"value":"1,49E-05","module":"C3"},{"value":"4,69E-02","module":"C4"},{"value":"-6,57E-03","module":"D"}]},{"parameter":"NHWD","unit":"kg","values":[{"value":"1,77E+00","module":"A1"},{"value":"1,28E-01","module":"A2"},{"value":"2,74E-01","module":"A3"},{"value":"2,78E-01","module":"A4"},{"value":"8,90E-02","module":"A5"},{"value":"1,54E+01","module":"B6"},{"value":"0,0E+00","module":"C1"},{"value":"3,58E-02","module":"C2"},{"value":"2,02E-02","module":"C3"},{"value":"2,63E-01","module":"C4"},{"value":"1,88E-01","module":"D"}]},{"parameter":"RWD","unit":"kg","values":[{"value":"3,67E-04","module":"A1"},{"value":"4,49E-05","module":"A2"},{"value":"4,12E-05","module":"A3"},{"value":"4,07E-05","module":"A4"},{"value":"0,0E+00","module":"A5"},{"value":"2,59E-02","module":"B6"},{"value":"0,0E+00","module":"C1"},{"value":"2,81E-06","module":"C2"},{"value":"7,46E-07","module":"C3"},{"value":"5,54E-07","module":"C4"},{"value":"3,22E-05","module":"D"}]}],"end_of_life_flow":[{"parameter":"CRU","unit":"kg","values":[{"value":"0,0E+00","module":"A1"},{"value":"0,0E+00","module":"A2"},{"value":"0,0E+00","module":"A3"},{"value":"0,0E+00","module":"A4"},{"value":"0,0E+00","module":"A5"},{"value":"0,0E+00","module":"B6"},{"value":"0,0E+00","module":"C1"},{"value":"0,0E+00","module":"C2"},{"value":"0,0E+00","module":"C3"},{"value":"0,0E+00","module":"C4"},{"value":"0,0E+00","module":"D"}]},{"parameter":"MFR","unit":"kg","values":[{"value":"0,0E+00","module":"A1"},{"value":"0,0E+00","module":"A2"},{"value":"2,55E-01","module":"A3"},{"value":"0,0E+00","module":"A4"},{"value":"8,28E-02","module":"A5"},{"value":"0,0E+00","module":"B6"},{"value":"0,0E+00","module":"C1"},{"value":"0,0E+00","module":"C2"},{"value":"4,83E-01","module":"C3"},{"value":"5,80E-06","module":"C4"},{"value":"-2,84E-04","module":"D"}]},{"parameter":"MER","unit":"kg","values":[{"value":"0,0E+00","module":"A1"},{"value":"0,0E+00","module":"A2"},{"value":"1,14E-01","module":"A3"},{"value":"0,0E+00","module":"A4"},{"value":"6,22E-03","module":"A5"},{"value":"0,0E+00","module":"B6"},{"value":"0,0E+00","module":"C1"},{"value":"0,0E+00","module":"C2"},{"value":"6,15E-02","module":"C3"},{"value":"4,02E-06","module":"C4"},{"value":"-3,74E-05","module":"D"}]},{"parameter":"EEE","unit":"MJ","values":[{"value":"0,0E+00","module":"A1"},{"value":"0,0E+00","module":"A2"},{"value":"8,71E-02","module":"A3"},{"value":"0,0E+00","module":"A4"},{"value":"5,09E-03","module":"A5"},{"value":"0,0E+00","module":"B6"},{"value":"0,0E+00","module":"C1"},{"value":"0,0E+00","module":"C2"},{"value":"9,45E-02","module":"C3"},{"value":"4,33E-05","module":"C4"},{"value":"-9,17E-05","module":"D"}]},{"parameter":"EET","unit":"MJ","values":[{"value":"0,0E+00","module":"A1"},{"value":"0,0E+00","module":"A2"},{"value":"1,32E+00","module":"A3"},{"value":"0,0E+00","module":"A4"},{"value":"7,70E-02","module":"A5"},{"value":"0,0E+00","module":"B6"},{"value":"0,0E+00","module":"C1"},{"value":"0,0E+00","module":"C2"},{"value":"1,43E+00","module":"C3"},{"value":"6,55E-04","module":"C4"},{"value":"-1,39E-03","module":"D"}]}]}