{"product_name":"D70-R108 G2 700 DALI 1xQCA 3m MB","epd_id":"NEPD-6517-5775","compliance":["EN 15804+A2","ISO 14025","ISO 21930"],"producer_name":"Glamox AS","environmental_impact":[{"parameter":"GWP-total","unit":"kg CO2-eq.","values":[{"value":"1,03E+01","module":"A1"},{"value":"8,69E-02","module":"A2"},{"value":"7,26E-02","module":"A3"},{"value":"1,87E-01","module":"A4"},{"value":"1,59E-01","module":"A5"},{"value":"2,69E+01","module":"B6"},{"value":"0,0E+00","module":"C1"},{"value":"4,31E-02","module":"C2"},{"value":"6,25E-01","module":"C3"},{"value":"3,44E-02","module":"C4"},{"value":"-3,05E-01","module":"D"}]},{"parameter":"GWP-fossil","unit":"kg CO2-eq.","values":[{"value":"1,04E+01","module":"A1"},{"value":"8,69E-02","module":"A2"},{"value":"7,12E-02","module":"A3"},{"value":"1,87E-01","module":"A4"},{"value":"2,12E-03","module":"A5"},{"value":"2,50E+01","module":"B6"},{"value":"0,0E+00","module":"C1"},{"value":"4,31E-02","module":"C2"},{"value":"6,25E-01","module":"C3"},{"value":"3,43E-02","module":"C4"},{"value":"-3,09E-01","module":"D"}]},{"parameter":"GWP-biogenic","unit":"kg CO2-eq.","values":[{"value":"-9,71E-02","module":"A1"},{"value":"3,17E-05","module":"A2"},{"value":"1,37E-03","module":"A3"},{"value":"7,23E-05","module":"A4"},{"value":"1,57E-01","module":"A5"},{"value":"4,57E-01","module":"B6"},{"value":"0,0E+00","module":"C1"},{"value":"1,76E-05","module":"C2"},{"value":"1,92E-04","module":"C3"},{"value":"8,19E-06","module":"C4"},{"value":"-4,47E-04","module":"D"}]},{"parameter":"GWP-luluc","unit":"kg CO2-eq.","values":[{"value":"1,43E-02","module":"A1"},{"value":"3,93E-05","module":"A2"},{"value":"2,13E-05","module":"A3"},{"value":"7,28E-05","module":"A4"},{"value":"5,41E-07","module":"A5"},{"value":"1,37E+00","module":"B6"},{"value":"0,0E+00","module":"C1"},{"value":"1,51E-05","module":"C2"},{"value":"1,44E-04","module":"C3"},{"value":"5,95E-05","module":"C4"},{"value":"4,75E-03","module":"D"}]},{"parameter":"ODP","unit":"kg CFC 11-eq.","values":[{"value":"5,83E-07","module":"A1"},{"value":"1,93E-08","module":"A2"},{"value":"7,89E-09","module":"A3"},{"value":"4,19E-08","module":"A4"},{"value":"3,53E-10","module":"A5"},{"value":"2,71E-06","module":"B6"},{"value":"0,0E+00","module":"C1"},{"value":"9,83E-09","module":"C2"},{"value":"4,90E-09","module":"C3"},{"value":"1,36E-09","module":"C4"},{"value":"-2,28E-03","module":"D"}]},{"parameter":"AP","unit":"mol H+-eq.","values":[{"value":"1,26E-01","module":"A1"},{"value":"1,12E-03","module":"A2"},{"value":"1,87E-04","module":"A3"},{"value":"1,54E-03","module":"A4"},{"value":"7,83E-06","module":"A5"},{"value":"1,15E-01","module":"B6"},{"value":"0,0E+00","module":"C1"},{"value":"1,76E-04","module":"C2"},{"value":"4,57E-04","module":"C3"},{"value":"5,75E-05","module":"C4"},{"value":"-4,92E-02","module":"D"}]},{"parameter":"POCP","unit":"kg NMVOC-eq.","values":[{"value":"4,93E-02","module":"A1"},{"value":"8,66E-04","module":"A2"},{"value":"1,20E-04","module":"A3"},{"value":"1,29E-03","module":"A4"},{"value":"8,17E-06","module":"A5"},{"value":"5,73E-02","module":"B6"},{"value":"0,0E+00","module":"C1"},{"value":"1,77E-04","module":"C2"},{"value":"3,22E-04","module":"C3"},{"value":"6,87E-05","module":"C4"},{"value":"-8,88E-03","module":"D"}]},{"parameter":"ADPE","unit":"kg Sb-eq.","values":[{"value":"3,16E-03","module":"A1"},{"value":"1,81E-06","module":"A2"},{"value":"1,99E-06","module":"A3"},{"value":"4,52E-06","module":"A4"},{"value":"3,96E-08","module":"A5"},{"value":"3,89E-04","module":"B6"},{"value":"0,0E+00","module":"C1"},{"value":"1,17E-06","module":"C2"},{"value":"4,28E-07","module":"C3"},{"value":"6,42E-08","module":"C4"},{"value":"-8,61E-04","module":"D"}]},{"parameter":"ADPF","unit":"MJ","values":[{"value":"1,41E+02","module":"A1"},{"value":"1,25E+00","module":"A2"},{"value":"8,87E-01","module":"A3"},{"value":"2,76E+00","module":"A4"},{"value":"2,34E-02","module":"A5"},{"value":"6,76E+02","module":"B6"},{"value":"0,0E+00","module":"C1"},{"value":"6,50E-01","module":"C2"},{"value":"9,32E-01","module":"C3"},{"value":"1,52E-01","module":"C4"},{"value":"-3,81E+00","module":"D"}]},{"parameter":"WDP","unit":"m3 world-eq.","values":[{"value":"3,10E+02","module":"A1"},{"value":"9,10E-01","module":"A2"},{"value":"4,22E-01","module":"A3"},{"value":"2,37E+00","module":"A4"},{"value":"3,56E-02","module":"A5"},{"value":"5,23E+04","module":"B6"},{"value":"0,0E+00","module":"C1"},{"value":"6,20E-01","module":"C2"},{"value":"5,46E+00","module":"C3"},{"value":"1,16E+00","module":"C4"},{"value":"1,88E+02","module":"D"}]},{"parameter":"EP-freshwater","unit":"kg P-eq.","values":[{"value":"1,52E-03","module":"A1"},{"value":"5,82E-07","module":"A2"},{"value":"1,25E-06","module":"A3"},{"value":"1,36E-06","module":"A4"},{"value":"1,35E-08","module":"A5"},{"value":"1,66E-03","module":"B6"},{"value":"0,0E+00","module":"C1"},{"value":"3,39E-07","module":"C2"},{"value":"3,42E-06","module":"C3"},{"value":"3,40E-07","module":"C4"},{"value":"-2,95E-04","module":"D"}]},{"parameter":"EP-marine","unit":"kg N-eq.","values":[{"value":"1,28E-02","module":"A1"},{"value":"2,88E-04","module":"A2"},{"value":"3,38E-05","module":"A3"},{"value":"4,15E-04","module":"A4"},{"value":"3,05E-06","module":"A5"},{"value":"1,82E-02","module":"B6"},{"value":"0,0E+00","module":"C1"},{"value":"5,23E-05","module":"C2"},{"value":"1,16E-04","module":"C3"},{"value":"4,34E-05","module":"C4"},{"value":"-2,21E-03","module":"D"}]},{"parameter":"EP-terrestrial","unit":"mol N-eq.","values":[{"value":"1,51E-01","module":"A1"},{"value":"3,20E-03","module":"A2"},{"value":"3,59E-04","module":"A3"},{"value":"4,60E-03","module":"A4"},{"value":"2,80E-05","module":"A5"},{"value":"2,45E-01","module":"B6"},{"value":"0,0E+00","module":"C1"},{"value":"5,78E-04","module":"C2"},{"value":"1,25E-03","module":"C3"},{"value":"1,73E-04","module":"C4"},{"value":"-3,23E-02","module":"D"}]},{"parameter":"GWP-IOBC","unit":"kg CO2-eq.","values":[{"value":"1,05E+01","module":"A1"},{"value":"8,69E-02","module":"A2"},{"value":"7,08E-02","module":"A3"},{"value":"1,87E-01","module":"A4"},{"value":"2,12E-03","module":"A5"},{"value":"3,64E+01","module":"B6"},{"value":"0,0E+00","module":"C1"},{"value":"4,31E-02","module":"C2"},{"value":"6,25E-01","module":"C3"},{"value":"3,52E-02","module":"C4"},{"value":"-2,60E-01","module":"D"}]}],"additional_environmental_impact":[{"parameter":"PM","unit":"disease incidence","values":[{"value":"6,31E-07","module":"A1"},{"value":"4,32E-09","module":"A2"},{"value":"1,53E-09","module":"A3"},{"value":"1,23E-08","module":"A4"},{"value":"1,18E-10","module":"A5"},{"value":"6,12E-07","module":"B6"},{"value":"0,0E+00","module":"C1"},{"value":"3,10E-09","module":"C2"},{"value":"2,91E-09","module":"C3"},{"value":"1,07E-09","module":"C4"},{"value":"-9,35E-08","module":"D"}]},{"parameter":"ETP-fw","unit":"CTUe","values":[{"value":"9,88E+02","module":"A1"},{"value":"8,65E-01","module":"A2"},{"value":"1,23E+00","module":"A3"},{"value":"1,98E+00","module":"A4"},{"value":"3,03E-02","module":"A5"},{"value":"8,46E+02","module":"B6"},{"value":"0,0E+00","module":"C1"},{"value":"4,79E-01","module":"C2"},{"value":"2,48E+00","module":"C3"},{"value":"4,74E+01","module":"C4"},{"value":"-4,02E+02","module":"D"}]},{"parameter":"HTP-c","unit":"CTUh","values":[{"value":"2,05E-08","module":"A1"},{"value":"0,0E+00","module":"A2"},{"value":"8,30E-11","module":"A3"},{"value":"0,0E+00","module":"A4"},{"value":"1,00E-12","module":"A5"},{"value":"1,97E-08","module":"B6"},{"value":"0,0E+00","module":"C1"},{"value":"0,0E+00","module":"C2"},{"value":"5,48E-10","module":"C3"},{"value":"3,20E-11","module":"C4"},{"value":"-2,77E-09","module":"D"}]},{"parameter":"HTP-nc","unit":"CTUh","values":[{"value":"1,35E-06","module":"A1"},{"value":"7,25E-10","module":"A2"},{"value":"1,57E-09","module":"A3"},{"value":"2,17E-09","module":"A4"},{"value":"3,70E-11","module":"A5"},{"value":"5,19E-07","module":"B6"},{"value":"0,0E+00","module":"C1"},{"value":"5,17E-10","module":"C2"},{"value":"3,16E-08","module":"C3"},{"value":"2,84E-10","module":"C4"},{"value":"-2,83E-07","module":"D"}]},{"parameter":"SQP","unit":"unitless","values":[{"value":"5,56E+01","module":"A1"},{"value":"6,65E-01","module":"A2"},{"value":"2,80E-01","module":"A3"},{"value":"1,71E+00","module":"A4"},{"value":"1,85E-02","module":"A5"},{"value":"5,09E+02","module":"B6"},{"value":"0,0E+00","module":"C1"},{"value":"4,48E-01","module":"C2"},{"value":"1,74E-01","module":"C3"},{"value":"4,32E-01","module":"C4"},{"value":"-1,00E+01","module":"D"}]},{"parameter":"IRP","unit":"kBq U235-eq.","values":[{"value":"3,78E-01","module":"A1"},{"value":"5,42E-03","module":"A2"},{"value":"8,75E-04","module":"A3"},{"value":"1,20E-02","module":"A4"},{"value":"1,01E-04","module":"A5"},{"value":"1,54E+01","module":"B6"},{"value":"0,0E+00","module":"C1"},{"value":"2,84E-03","module":"C2"},{"value":"4,22E-03","module":"C3"},{"value":"5,35E-04","module":"C4"},{"value":"-8,77E-03","module":"D"}]}],"resource_use":[{"parameter":"PERE","unit":"MJ","values":[{"value":"1,35E+01","module":"A1"},{"value":"1,49E-02","module":"A2"},{"value":"2,05E+00","module":"A3"},{"value":"3,63E-02","module":"A4"},{"value":"4,09E-04","module":"A5"},{"value":"6,65E+02","module":"B6"},{"value":"0,0E+00","module":"C1"},{"value":"9,17E-03","module":"C2"},{"value":"1,07E-01","module":"C3"},{"value":"3,16E-02","module":"C4"},{"value":"-2,17E+00","module":"D"}]},{"parameter":"PERM","unit":"MJ","values":[{"value":"8,49E-01","module":"A1"},{"value":"0,0E+00","module":"A2"},{"value":"0,0E+00","module":"A3"},{"value":"0,0E+00","module":"A4"},{"value":"-1,23E+00","module":"A5"},{"value":"0,0E+00","module":"B6"},{"value":"0,0E+00","module":"C1"},{"value":"0,0E+00","module":"C2"},{"value":"0,0E+00","module":"C3"},{"value":"0,0E+00","module":"C4"},{"value":"0,0E+00","module":"D"}]},{"parameter":"PERT","unit":"MJ","values":[{"value":"1,43E+01","module":"A1"},{"value":"1,49E-02","module":"A2"},{"value":"2,05E+00","module":"A3"},{"value":"3,63E-02","module":"A4"},{"value":"-1,23E+00","module":"A5"},{"value":"6,65E+02","module":"B6"},{"value":"0,0E+00","module":"C1"},{"value":"9,17E-03","module":"C2"},{"value":"1,07E-01","module":"C3"},{"value":"3,16E-02","module":"C4"},{"value":"-2,17E+00","module":"D"}]},{"parameter":"PENRE","unit":"MJ","values":[{"value":"1,31E+02","module":"A1"},{"value":"1,25E+00","module":"A2"},{"value":"8,87E-01","module":"A3"},{"value":"2,76E+00","module":"A4"},{"value":"2,34E-02","module":"A5"},{"value":"6,87E+02","module":"B6"},{"value":"0,0E+00","module":"C1"},{"value":"6,50E-01","module":"C2"},{"value":"9,32E-01","module":"C3"},{"value":"1,52E-01","module":"C4"},{"value":"-3,81E+00","module":"D"}]},{"parameter":"PENRM","unit":"MJ","values":[{"value":"1,15E+01","module":"A1"},{"value":"0,0E+00","module":"A2"},{"value":"0,0E+00","module":"A3"},{"value":"0,0E+00","module":"A4"},{"value":"-3,40E-01","module":"A5"},{"value":"0,0E+00","module":"B6"},{"value":"0,0E+00","module":"C1"},{"value":"0,0E+00","module":"C2"},{"value":"-1,19E+01","module":"C3"},{"value":"0,0E+00","module":"C4"},{"value":"0,0E+00","module":"D"}]},{"parameter":"PENRT","unit":"MJ","values":[{"value":"1,42E+02","module":"A1"},{"value":"1,25E+00","module":"A2"},{"value":"8,87E-01","module":"A3"},{"value":"2,76E+00","module":"A4"},{"value":"-3,16E-01","module":"A5"},{"value":"6,87E+02","module":"B6"},{"value":"0,0E+00","module":"C1"},{"value":"6,50E-01","module":"C2"},{"value":"-1,09E+01","module":"C3"},{"value":"1,52E-01","module":"C4"},{"value":"-3,81E+00","module":"D"}]},{"parameter":"SM","unit":"kg","values":[{"value":"1,78E-01","module":"A1"},{"value":"0,0E+00","module":"A2"},{"value":"0,0E+00","module":"A3"},{"value":"0,0E+00","module":"A4"},{"value":"0,0E+00","module":"A5"},{"value":"0,0E+00","module":"B6"},{"value":"0,0E+00","module":"C1"},{"value":"0,0E+00","module":"C2"},{"value":"0,0E+00","module":"C3"},{"value":"6,71E-04","module":"C4"},{"value":"3,46E-02","module":"D"}]},{"parameter":"RSF","unit":"MJ","values":[{"value":"2,29E-01","module":"A1"},{"value":"5,04E-04","module":"A2"},{"value":"3,61E-04","module":"A3"},{"value":"1,27E-03","module":"A4"},{"value":"1,31E-05","module":"A5"},{"value":"6,72E+00","module":"B6"},{"value":"0,0E+00","module":"C1"},{"value":"3,28E-04","module":"C2"},{"value":"2,36E-03","module":"C3"},{"value":"1,79E-04","module":"C4"},{"value":"3,60E-03","module":"D"}]},{"parameter":"NRSF","unit":"MJ","values":[{"value":"7,65E-02","module":"A1"},{"value":"2,37E-03","module":"A2"},{"value":"9,29E-04","module":"A3"},{"value":"4,36E-03","module":"A4"},{"value":"5,14E-05","module":"A5"},{"value":"0,0E+00","module":"B6"},{"value":"0,0E+00","module":"C1"},{"value":"1,17E-03","module":"C2"},{"value":"-3,03E-05","module":"C3"},{"value":"5,92E-03","module":"C4"},{"value":"-1,55E-01","module":"D"}]},{"parameter":"FW","unit":"m3","values":[{"value":"1,10E-01","module":"A1"},{"value":"1,12E-04","module":"A2"},{"value":"1,76E-04","module":"A3"},{"value":"2,71E-04","module":"A4"},{"value":"1,12E-05","module":"A5"},{"value":"3,02E+00","module":"B6"},{"value":"0,0E+00","module":"C1"},{"value":"6,84E-05","module":"C2"},{"value":"1,15E-03","module":"C3"},{"value":"1,39E-04","module":"C4"},{"value":"-2,19E-03","module":"D"}]}],"end_of_life_waste":[{"parameter":"HWD","unit":"kg","values":[{"value":"5,68E-02","module":"A1"},{"value":"6,15E-05","module":"A2"},{"value":"5,58E-03","module":"A3"},{"value":"1,37E-04","module":"A4"},{"value":"0,0E+00","module":"A5"},{"value":"6,34E-02","module":"B6"},{"value":"0,0E+00","module":"C1"},{"value":"3,31E-05","module":"C2"},{"value":"1,49E-05","module":"C3"},{"value":"3,42E-02","module":"C4"},{"value":"-4,64E-03","module":"D"}]},{"parameter":"NHWD","unit":"kg","values":[{"value":"1,60E+00","module":"A1"},{"value":"4,37E-02","module":"A2"},{"value":"6,00E-02","module":"A3"},{"value":"1,16E-01","module":"A4"},{"value":"1,00E-01","module":"A5"},{"value":"4,20E+00","module":"B6"},{"value":"0,0E+00","module":"C1"},{"value":"3,11E-02","module":"C2"},{"value":"2,01E-02","module":"C3"},{"value":"3,10E-01","module":"C4"},{"value":"-4,96E-02","module":"D"}]},{"parameter":"RWD","unit":"kg","values":[{"value":"3,11E-04","module":"A1"},{"value":"8,54E-06","module":"A2"},{"value":"1,06E-06","module":"A3"},{"value":"1,89E-05","module":"A4"},{"value":"0,0E+00","module":"A5"},{"value":"7,08E-03","module":"B6"},{"value":"0,0E+00","module":"C1"},{"value":"4,43E-06","module":"C2"},{"value":"7,41E-07","module":"C3"},{"value":"5,30E-07","module":"C4"},{"value":"-5,99E-06","module":"D"}]}],"end_of_life_flow":[{"parameter":"CRU","unit":"kg","values":[{"value":"0,0E+00","module":"A1"},{"value":"0,0E+00","module":"A2"},{"value":"0,0E+00","module":"A3"},{"value":"0,0E+00","module":"A4"},{"value":"0,0E+00","module":"A5"},{"value":"0,0E+00","module":"B6"},{"value":"0,0E+00","module":"C1"},{"value":"0,0E+00","module":"C2"},{"value":"0,0E+00","module":"C3"},{"value":"0,0E+00","module":"C4"},{"value":"0,0E+00","module":"D"}]},{"parameter":"MFR","unit":"kg","values":[{"value":"0,0E+00","module":"A1"},{"value":"0,0E+00","module":"A2"},{"value":"7,87E-02","module":"A3"},{"value":"0,0E+00","module":"A4"},{"value":"8,97E-02","module":"A5"},{"value":"0,0E+00","module":"B6"},{"value":"0,0E+00","module":"C1"},{"value":"0,0E+00","module":"C2"},{"value":"1,59E-01","module":"C3"},{"value":"2,09E-05","module":"C4"},{"value":"-1,35E-03","module":"D"}]},{"parameter":"MER","unit":"kg","values":[{"value":"0,0E+00","module":"A1"},{"value":"0,0E+00","module":"A2"},{"value":"2,33E-02","module":"A3"},{"value":"0,0E+00","module":"A4"},{"value":"6,43E-03","module":"A5"},{"value":"0,0E+00","module":"B6"},{"value":"0,0E+00","module":"C1"},{"value":"0,0E+00","module":"C2"},{"value":"2,33E-01","module":"C3"},{"value":"5,10E-07","module":"C4"},{"value":"-1,78E-04","module":"D"}]},{"parameter":"EEE","unit":"MJ","values":[{"value":"0,0E+00","module":"A1"},{"value":"0,0E+00","module":"A2"},{"value":"1,73E-02","module":"A3"},{"value":"0,0E+00","module":"A4"},{"value":"5,26E-03","module":"A5"},{"value":"0,0E+00","module":"B6"},{"value":"0,0E+00","module":"C1"},{"value":"0,0E+00","module":"C2"},{"value":"3,57E-01","module":"C3"},{"value":"3,31E-05","module":"C4"},{"value":"-4,36E-04","module":"D"}]},{"parameter":"EET","unit":"MJ","values":[{"value":"0,0E+00","module":"A1"},{"value":"0,0E+00","module":"A2"},{"value":"2,62E-01","module":"A3"},{"value":"0,0E+00","module":"A4"},{"value":"7,96E-02","module":"A5"},{"value":"0,0E+00","module":"B6"},{"value":"0,0E+00","module":"C1"},{"value":"0,0E+00","module":"C2"},{"value":"5,41E+00","module":"C3"},{"value":"5,01E-04","module":"C4"},{"value":"-6,60E-03","module":"D"}]}]}