{"product_name":"D70-S155 G2 1400 DALI ","epd_id":"NEPD-6789-6111","compliance":["EN 15804+A2","ISO 14025","ISO 21930"],"producer_name":"Glamox AS","environmental_impact":[{"parameter":"GWP-total","unit":"kg CO2-eq.","values":[{"value":"1,30E+01","module":"A1"},{"value":"1,03E-01","module":"A2"},{"value":"9,62E-02","module":"A3"},{"value":"2,10E-01","module":"A4"},{"value":"1,77E-01","module":"A5"},{"value":"4,92E+01","module":"B6"},{"value":"0,0E+00","module":"C1"},{"value":"5,71E-02","module":"C2"},{"value":"7,49E-01","module":"C3"},{"value":"4,29E-02","module":"C4"},{"value":"-7,83E-03","module":"D"}]},{"parameter":"GWP-fossil","unit":"kg CO2-eq.","values":[{"value":"1,30E+01","module":"A1"},{"value":"1,03E-01","module":"A2"},{"value":"9,44E-02","module":"A3"},{"value":"2,10E-01","module":"A4"},{"value":"1,67E-03","module":"A5"},{"value":"4,59E+01","module":"B6"},{"value":"0,0E+00","module":"C1"},{"value":"5,70E-02","module":"C2"},{"value":"7,49E-01","module":"C3"},{"value":"4,28E-02","module":"C4"},{"value":"-1,72E-02","module":"D"}]},{"parameter":"GWP-biogenic","unit":"kg CO2-eq.","values":[{"value":"-1,02E-01","module":"A1"},{"value":"3,61E-05","module":"A2"},{"value":"1,82E-03","module":"A3"},{"value":"8,01E-05","module":"A4"},{"value":"1,75E-01","module":"A5"},{"value":"8,38E-01","module":"B6"},{"value":"0,0E+00","module":"C1"},{"value":"2,32E-05","module":"C2"},{"value":"7,70E-05","module":"C3"},{"value":"9,14E-06","module":"C4"},{"value":"1,02E-03","module":"D"}]},{"parameter":"GWP-luluc","unit":"kg CO2-eq.","values":[{"value":"1,38E-02","module":"A1"},{"value":"5,04E-05","module":"A2"},{"value":"2,82E-05","module":"A3"},{"value":"8,30E-05","module":"A4"},{"value":"5,51E-07","module":"A5"},{"value":"2,51E+00","module":"B6"},{"value":"0,0E+00","module":"C1"},{"value":"1,99E-05","module":"C2"},{"value":"7,11E-05","module":"C3"},{"value":"6,21E-05","module":"C4"},{"value":"8,38E-03","module":"D"}]},{"parameter":"ODP","unit":"kg CFC 11-eq.","values":[{"value":"5,99E-07","module":"A1"},{"value":"2,27E-08","module":"A2"},{"value":"1,05E-08","module":"A3"},{"value":"4,68E-08","module":"A4"},{"value":"3,52E-10","module":"A5"},{"value":"4,96E-06","module":"B6"},{"value":"0,0E+00","module":"C1"},{"value":"1,30E-08","module":"C2"},{"value":"3,54E-09","module":"C3"},{"value":"1,68E-09","module":"C4"},{"value":"-2,97E-03","module":"D"}]},{"parameter":"AP","unit":"mol H+-eq.","values":[{"value":"7,54E-02","module":"A1"},{"value":"1,66E-03","module":"A2"},{"value":"2,48E-04","module":"A3"},{"value":"1,88E-03","module":"A4"},{"value":"7,89E-06","module":"A5"},{"value":"2,12E-01","module":"B6"},{"value":"0,0E+00","module":"C1"},{"value":"2,33E-04","module":"C2"},{"value":"2,86E-04","module":"C3"},{"value":"6,65E-05","module":"C4"},{"value":"-2,94E-02","module":"D"}]},{"parameter":"POCP","unit":"kg NMVOC-eq.","values":[{"value":"4,79E-02","module":"A1"},{"value":"1,24E-03","module":"A2"},{"value":"1,60E-04","module":"A3"},{"value":"1,55E-03","module":"A4"},{"value":"8,12E-06","module":"A5"},{"value":"1,05E-01","module":"B6"},{"value":"0,0E+00","module":"C1"},{"value":"2,34E-04","module":"C2"},{"value":"2,60E-04","module":"C3"},{"value":"8,04E-05","module":"C4"},{"value":"-5,19E-03","module":"D"}]},{"parameter":"ADPE","unit":"kg Sb-eq.","values":[{"value":"4,08E-03","module":"A1"},{"value":"1,93E-06","module":"A2"},{"value":"2,64E-06","module":"A3"},{"value":"4,95E-06","module":"A4"},{"value":"4,06E-08","module":"A5"},{"value":"7,13E-04","module":"B6"},{"value":"0,0E+00","module":"C1"},{"value":"1,54E-06","module":"C2"},{"value":"3,18E-07","module":"C3"},{"value":"7,33E-08","module":"C4"},{"value":"-7,58E-04","module":"D"}]},{"parameter":"ADPF","unit":"MJ","values":[{"value":"1,64E+02","module":"A1"},{"value":"1,46E+00","module":"A2"},{"value":"1,18E+00","module":"A3"},{"value":"3,08E+00","module":"A4"},{"value":"2,33E-02","module":"A5"},{"value":"1,24E+03","module":"B6"},{"value":"0,0E+00","module":"C1"},{"value":"8,60E-01","module":"C2"},{"value":"4,21E-01","module":"C3"},{"value":"1,77E-01","module":"C4"},{"value":"-3,38E-01","module":"D"}]},{"parameter":"WDP","unit":"m3 world-eq.","values":[{"value":"3,90E+02","module":"A1"},{"value":"9,42E-01","module":"A2"},{"value":"5,60E-01","module":"A3"},{"value":"2,59E+00","module":"A4"},{"value":"2,95E-02","module":"A5"},{"value":"9,58E+04","module":"B6"},{"value":"0,0E+00","module":"C1"},{"value":"8,20E-01","module":"C2"},{"value":"3,76E+00","module":"C3"},{"value":"1,47E+00","module":"C4"},{"value":"2,97E+02","module":"D"}]},{"parameter":"EP-freshwater","unit":"kg P-eq.","values":[{"value":"1,02E-03","module":"A1"},{"value":"6,50E-07","module":"A2"},{"value":"1,66E-06","module":"A3"},{"value":"1,50E-06","module":"A4"},{"value":"1,37E-08","module":"A5"},{"value":"3,03E-03","module":"B6"},{"value":"0,0E+00","module":"C1"},{"value":"4,48E-07","module":"C2"},{"value":"1,18E-06","module":"C3"},{"value":"3,64E-07","module":"C4"},{"value":"-1,65E-04","module":"D"}]},{"parameter":"EP-marine","unit":"kg N-eq.","values":[{"value":"1,30E-02","module":"A1"},{"value":"4,18E-04","module":"A2"},{"value":"4,48E-05","module":"A3"},{"value":"5,03E-04","module":"A4"},{"value":"2,61E-06","module":"A5"},{"value":"3,34E-02","module":"B6"},{"value":"0,0E+00","module":"C1"},{"value":"6,91E-05","module":"C2"},{"value":"9,83E-05","module":"C3"},{"value":"5,47E-05","module":"C4"},{"value":"-1,31E-03","module":"D"}]},{"parameter":"EP-terrestrial","unit":"mol N-eq.","values":[{"value":"1,44E-01","module":"A1"},{"value":"4,65E-03","module":"A2"},{"value":"4,75E-04","module":"A3"},{"value":"5,57E-03","module":"A4"},{"value":"2,83E-05","module":"A5"},{"value":"4,49E-01","module":"B6"},{"value":"0,0E+00","module":"C1"},{"value":"7,64E-04","module":"C2"},{"value":"1,03E-03","module":"C3"},{"value":"2,06E-04","module":"C4"},{"value":"-1,90E-02","module":"D"}]},{"parameter":"GWP-IOBC","unit":"kg CO2-eq.","values":[{"value":"1,31E+01","module":"A1"},{"value":"1,03E-01","module":"A2"},{"value":"9,38E-02","module":"A3"},{"value":"2,10E-01","module":"A4"},{"value":"1,67E-03","module":"A5"},{"value":"6,67E+01","module":"B6"},{"value":"0,0E+00","module":"C1"},{"value":"5,70E-02","module":"C2"},{"value":"7,49E-01","module":"C3"},{"value":"4,40E-02","module":"C4"},{"value":"-4,35E-02","module":"D"}]}],"additional_environmental_impact":[{"parameter":"PM","unit":"disease incidence","values":[{"value":"7,01E-07","module":"A1"},{"value":"4,36E-09","module":"A2"},{"value":"2,03E-09","module":"A3"},{"value":"1,35E-08","module":"A4"},{"value":"1,16E-10","module":"A5"},{"value":"1,12E-06","module":"B6"},{"value":"0,0E+00","module":"C1"},{"value":"4,10E-09","module":"C2"},{"value":"1,58E-09","module":"C3"},{"value":"1,25E-09","module":"C4"},{"value":"-4,85E-08","module":"D"}]},{"parameter":"ETP-fw","unit":"CTUe","values":[{"value":"6,12E+02","module":"A1"},{"value":"9,87E-01","module":"A2"},{"value":"1,63E+00","module":"A3"},{"value":"2,19E+00","module":"A4"},{"value":"3,11E-02","module":"A5"},{"value":"1,55E+03","module":"B6"},{"value":"0,0E+00","module":"C1"},{"value":"6,33E-01","module":"C2"},{"value":"2,09E+00","module":"C3"},{"value":"6,00E+01","module":"C4"},{"value":"-2,30E+02","module":"D"}]},{"parameter":"HTP-c","unit":"CTUh","values":[{"value":"1,15E-08","module":"A1"},{"value":"0,0E+00","module":"A2"},{"value":"1,13E-10","module":"A3"},{"value":"0,0E+00","module":"A4"},{"value":"1,00E-12","module":"A5"},{"value":"3,61E-08","module":"B6"},{"value":"0,0E+00","module":"C1"},{"value":"0,0E+00","module":"C2"},{"value":"5,48E-10","module":"C3"},{"value":"3,40E-11","module":"C4"},{"value":"2,80E-11","module":"D"}]},{"parameter":"HTP-nc","unit":"CTUh","values":[{"value":"3,99E-07","module":"A1"},{"value":"7,41E-10","module":"A2"},{"value":"2,08E-09","module":"A3"},{"value":"2,41E-09","module":"A4"},{"value":"3,90E-11","module":"A5"},{"value":"9,52E-07","module":"B6"},{"value":"0,0E+00","module":"C1"},{"value":"6,84E-10","module":"C2"},{"value":"3,17E-08","module":"C3"},{"value":"3,16E-10","module":"C4"},{"value":"-6,87E-08","module":"D"}]},{"parameter":"SQP","unit":"unitless","values":[{"value":"4,26E+01","module":"A1"},{"value":"6,93E-01","module":"A2"},{"value":"3,71E-01","module":"A3"},{"value":"1,87E+00","module":"A4"},{"value":"1,56E-02","module":"A5"},{"value":"9,34E+02","module":"B6"},{"value":"0,0E+00","module":"C1"},{"value":"5,93E-01","module":"C2"},{"value":"9,63E-02","module":"C3"},{"value":"5,12E-01","module":"C4"},{"value":"-8,72E+00","module":"D"}]},{"parameter":"IRP","unit":"kBq U235-eq.","values":[{"value":"4,15E-01","module":"A1"},{"value":"6,31E-03","module":"A2"},{"value":"1,16E-03","module":"A3"},{"value":"1,34E-02","module":"A4"},{"value":"9,97E-05","module":"A5"},{"value":"2,83E+01","module":"B6"},{"value":"0,0E+00","module":"C1"},{"value":"3,76E-03","module":"C2"},{"value":"1,89E-03","module":"C3"},{"value":"6,62E-04","module":"C4"},{"value":"2,89E-03","module":"D"}]}],"resource_use":[{"parameter":"PERE","unit":"MJ","values":[{"value":"1,21E+01","module":"A1"},{"value":"1,63E-02","module":"A2"},{"value":"2,72E+00","module":"A3"},{"value":"3,99E-02","module":"A4"},{"value":"3,84E-04","module":"A5"},{"value":"1,22E+03","module":"B6"},{"value":"0,0E+00","module":"C1"},{"value":"1,21E-02","module":"C2"},{"value":"4,93E-02","module":"C3"},{"value":"3,43E-02","module":"C4"},{"value":"-1,69E+00","module":"D"}]},{"parameter":"PERM","unit":"MJ","values":[{"value":"9,16E-01","module":"A1"},{"value":"0,0E+00","module":"A2"},{"value":"0,0E+00","module":"A3"},{"value":"0,0E+00","module":"A4"},{"value":"-1,21E+00","module":"A5"},{"value":"0,0E+00","module":"B6"},{"value":"0,0E+00","module":"C1"},{"value":"0,0E+00","module":"C2"},{"value":"0,0E+00","module":"C3"},{"value":"0,0E+00","module":"C4"},{"value":"0,0E+00","module":"D"}]},{"parameter":"PERT","unit":"MJ","values":[{"value":"1,30E+01","module":"A1"},{"value":"1,63E-02","module":"A2"},{"value":"2,72E+00","module":"A3"},{"value":"3,99E-02","module":"A4"},{"value":"-1,20E+00","module":"A5"},{"value":"1,22E+03","module":"B6"},{"value":"0,0E+00","module":"C1"},{"value":"1,21E-02","module":"C2"},{"value":"4,93E-02","module":"C3"},{"value":"3,43E-02","module":"C4"},{"value":"-1,69E+00","module":"D"}]},{"parameter":"PENRE","unit":"MJ","values":[{"value":"1,53E+02","module":"A1"},{"value":"1,46E+00","module":"A2"},{"value":"1,18E+00","module":"A3"},{"value":"3,08E+00","module":"A4"},{"value":"2,33E-02","module":"A5"},{"value":"1,26E+03","module":"B6"},{"value":"0,0E+00","module":"C1"},{"value":"8,60E-01","module":"C2"},{"value":"4,21E-01","module":"C3"},{"value":"1,77E-01","module":"C4"},{"value":"-3,39E-01","module":"D"}]},{"parameter":"PENRM","unit":"MJ","values":[{"value":"1,74E+01","module":"A1"},{"value":"0,0E+00","module":"A2"},{"value":"0,0E+00","module":"A3"},{"value":"0,0E+00","module":"A4"},{"value":"0,0E+00","module":"A5"},{"value":"0,0E+00","module":"B6"},{"value":"0,0E+00","module":"C1"},{"value":"0,0E+00","module":"C2"},{"value":"-1,81E+01","module":"C3"},{"value":"0,0E+00","module":"C4"},{"value":"0,0E+00","module":"D"}]},{"parameter":"PENRT","unit":"MJ","values":[{"value":"1,64E+02","module":"A1"},{"value":"1,46E+00","module":"A2"},{"value":"1,18E+00","module":"A3"},{"value":"3,08E+00","module":"A4"},{"value":"2,33E-02","module":"A5"},{"value":"1,26E+03","module":"B6"},{"value":"0,0E+00","module":"C1"},{"value":"8,60E-01","module":"C2"},{"value":"-1,77E+01","module":"C3"},{"value":"1,77E-01","module":"C4"},{"value":"-3,39E-01","module":"D"}]},{"parameter":"SM","unit":"kg","values":[{"value":"3,50E-01","module":"A1"},{"value":"0,0E+00","module":"A2"},{"value":"1,43E-06","module":"A3"},{"value":"0,0E+00","module":"A4"},{"value":"0,0E+00","module":"A5"},{"value":"0,0E+00","module":"B6"},{"value":"0,0E+00","module":"C1"},{"value":"0,0E+00","module":"C2"},{"value":"0,0E+00","module":"C3"},{"value":"1,18E-03","module":"C4"},{"value":"2,09E-03","module":"D"}]},{"parameter":"RSF","unit":"MJ","values":[{"value":"2,77E-01","module":"A1"},{"value":"5,35E-04","module":"A2"},{"value":"4,79E-04","module":"A3"},{"value":"1,40E-03","module":"A4"},{"value":"1,27E-05","module":"A5"},{"value":"1,23E+01","module":"B6"},{"value":"0,0E+00","module":"C1"},{"value":"4,34E-04","module":"C2"},{"value":"8,66E-04","module":"C3"},{"value":"2,16E-04","module":"C4"},{"value":"1,65E-03","module":"D"}]},{"parameter":"NRSF","unit":"MJ","values":[{"value":"1,28E-02","module":"A1"},{"value":"2,79E-03","module":"A2"},{"value":"1,23E-03","module":"A3"},{"value":"4,73E-03","module":"A4"},{"value":"5,25E-05","module":"A5"},{"value":"0,0E+00","module":"B6"},{"value":"0,0E+00","module":"C1"},{"value":"1,55E-03","module":"C2"},{"value":"-3,03E-05","module":"C3"},{"value":"6,19E-03","module":"C4"},{"value":"-1,86E-01","module":"D"}]},{"parameter":"FW","unit":"m3","values":[{"value":"1,22E-01","module":"A1"},{"value":"1,23E-04","module":"A2"},{"value":"2,34E-04","module":"A3"},{"value":"2,98E-04","module":"A4"},{"value":"1,10E-05","module":"A5"},{"value":"5,55E+00","module":"B6"},{"value":"0,0E+00","module":"C1"},{"value":"9,05E-05","module":"C2"},{"value":"1,05E-03","module":"C3"},{"value":"1,69E-04","module":"C4"},{"value":"4,72E-03","module":"D"}]}],"end_of_life_waste":[{"parameter":"HWD","unit":"kg","values":[{"value":"5,49E-02","module":"A1"},{"value":"7,09E-05","module":"A2"},{"value":"7,40E-03","module":"A3"},{"value":"1,52E-04","module":"A4"},{"value":"0,0E+00","module":"A5"},{"value":"1,16E-01","module":"B6"},{"value":"0,0E+00","module":"C1"},{"value":"4,38E-05","module":"C2"},{"value":"1,49E-05","module":"C3"},{"value":"3,62E-02","module":"C4"},{"value":"-4,36E-03","module":"D"}]},{"parameter":"NHWD","unit":"kg","values":[{"value":"1,17E+00","module":"A1"},{"value":"4,42E-02","module":"A2"},{"value":"7,95E-02","module":"A3"},{"value":"1,26E-01","module":"A4"},{"value":"1,03E-01","module":"A5"},{"value":"7,70E+00","module":"B6"},{"value":"0,0E+00","module":"C1"},{"value":"4,11E-02","module":"C2"},{"value":"2,02E-02","module":"C3"},{"value":"4,01E-01","module":"C4"},{"value":"4,96E-02","module":"D"}]},{"parameter":"RWD","unit":"kg","values":[{"value":"3,38E-04","module":"A1"},{"value":"1,00E-05","module":"A2"},{"value":"1,41E-06","module":"A3"},{"value":"2,11E-05","module":"A4"},{"value":"0,0E+00","module":"A5"},{"value":"1,30E-02","module":"B6"},{"value":"0,0E+00","module":"C1"},{"value":"5,86E-06","module":"C2"},{"value":"7,43E-07","module":"C3"},{"value":"6,83E-07","module":"C4"},{"value":"5,02E-06","module":"D"}]}],"end_of_life_flow":[{"parameter":"CRU","unit":"kg","values":[{"value":"0,0E+00","module":"A1"},{"value":"0,0E+00","module":"A2"},{"value":"0,0E+00","module":"A3"},{"value":"0,0E+00","module":"A4"},{"value":"0,0E+00","module":"A5"},{"value":"0,0E+00","module":"B6"},{"value":"0,0E+00","module":"C1"},{"value":"0,0E+00","module":"C2"},{"value":"0,0E+00","module":"C3"},{"value":"0,0E+00","module":"C4"},{"value":"0,0E+00","module":"D"}]},{"parameter":"MFR","unit":"kg","values":[{"value":"0,0E+00","module":"A1"},{"value":"0,0E+00","module":"A2"},{"value":"1,04E-01","module":"A3"},{"value":"0,0E+00","module":"A4"},{"value":"9,58E-02","module":"A5"},{"value":"0,0E+00","module":"B6"},{"value":"0,0E+00","module":"C1"},{"value":"0,0E+00","module":"C2"},{"value":"2,75E-01","module":"C3"},{"value":"2,80E-05","module":"C4"},{"value":"-8,20E-05","module":"D"}]},{"parameter":"MER","unit":"kg","values":[{"value":"0,0E+00","module":"A1"},{"value":"0,0E+00","module":"A2"},{"value":"3,09E-02","module":"A3"},{"value":"0,0E+00","module":"A4"},{"value":"7,20E-03","module":"A5"},{"value":"0,0E+00","module":"B6"},{"value":"0,0E+00","module":"C1"},{"value":"0,0E+00","module":"C2"},{"value":"3,02E-01","module":"C3"},{"value":"1,28E-05","module":"C4"},{"value":"-1,08E-05","module":"D"}]},{"parameter":"EEE","unit":"MJ","values":[{"value":"0,0E+00","module":"A1"},{"value":"0,0E+00","module":"A2"},{"value":"2,30E-02","module":"A3"},{"value":"0,0E+00","module":"A4"},{"value":"5,89E-03","module":"A5"},{"value":"0,0E+00","module":"B6"},{"value":"0,0E+00","module":"C1"},{"value":"0,0E+00","module":"C2"},{"value":"4,65E-01","module":"C3"},{"value":"1,51E-04","module":"C4"},{"value":"-2,64E-05","module":"D"}]},{"parameter":"EET","unit":"MJ","values":[{"value":"0,0E+00","module":"A1"},{"value":"0,0E+00","module":"A2"},{"value":"3,48E-01","module":"A3"},{"value":"0,0E+00","module":"A4"},{"value":"8,91E-02","module":"A5"},{"value":"0,0E+00","module":"B6"},{"value":"0,0E+00","module":"C1"},{"value":"0,0E+00","module":"C2"},{"value":"7,03E+00","module":"C3"},{"value":"2,29E-03","module":"C4"},{"value":"-4,00E-04","module":"D"}]}]}