{"product_name":"DA 8 Granit PMB 40/100-75 - Produktspecifik EPD ","epd_id":"NEPD-7289-6690","compliance":["EN 15804+A2","ISO 14025","ISO 21930"],"producer_name":"Munck Asfalt A/S","environmental_impact":[{"parameter":"GWP-total","unit":"kg CO2-eq.","values":[{"value":"3,00E+01","module":"A1"},{"value":"4,88E+01","module":"A2"},{"value":"2,92E+01","module":"A3"},{"value":"8,34E+00","module":"A4"},{"value":"3,19E+00","module":"C1"},{"value":"4,55E+00","module":"C2"},{"value":"2,12E+00","module":"C3"},{"value":"0,0E+00","module":"C4"},{"value":"-4,27E+01","module":"D"}]},{"parameter":"GWP-fossil","unit":"kg CO2-eq.","values":[{"value":"3,05E+01","module":"A1"},{"value":"4,88E+01","module":"A2"},{"value":"2,91E+01","module":"A3"},{"value":"8,33E+00","module":"A4"},{"value":"3,19E+00","module":"C1"},{"value":"4,54E+00","module":"C2"},{"value":"2,12E+00","module":"C3"},{"value":"0,0E+00","module":"C4"},{"value":"-4,27E+01","module":"D"}]},{"parameter":"GWP-biogenic","unit":"kg CO2-eq.","values":[{"value":"-4,90E-01","module":"A1"},{"value":"9,02E-03","module":"A2"},{"value":"5,20E-02","module":"A3"},{"value":"0,0E+00","module":"A4"},{"value":"9,40E-04","module":"C1"},{"value":"0,0E+00","module":"C2"},{"value":"5,90E-04","module":"C3"},{"value":"0,0E+00","module":"C4"},{"value":"0,0E+00","module":"D"}]},{"parameter":"GWP-luluc","unit":"kg CO2-eq.","values":[{"value":"1,81E-02","module":"A1"},{"value":"7,08E-03","module":"A2"},{"value":"6,62E-03","module":"A3"},{"value":"2,92E-03","module":"A4"},{"value":"2,57E-04","module":"C1"},{"value":"1,33E-03","module":"C2"},{"value":"1,67E-04","module":"C3"},{"value":"0,0E+00","module":"C4"},{"value":"-3,41E-02","module":"D"}]},{"parameter":"ODP","unit":"kg CFC 11-eq.","values":[{"value":"2,33E-06","module":"A1"},{"value":"1,06E-05","module":"A2"},{"value":"5,35E-06","module":"A3"},{"value":"1,85E-06","module":"A4"},{"value":"6,89E-07","module":"C1"},{"value":"1,05E-06","module":"C2"},{"value":"4,58E-07","module":"C3"},{"value":"0,0E+00","module":"C4"},{"value":"-6,29E-05","module":"D"}]},{"parameter":"AP","unit":"mol H+-eq.","values":[{"value":"2,43E-01","module":"A1"},{"value":"1,37E+00","module":"A2"},{"value":"2,08E-01","module":"A3"},{"value":"3,40E-02","module":"A4"},{"value":"3,33E-02","module":"C1"},{"value":"1,91E-02","module":"C2"},{"value":"2,22E-02","module":"C3"},{"value":"0,0E+00","module":"C4"},{"value":"-4,30E-01","module":"D"}]},{"parameter":"POCP","unit":"kg NMVOC-eq.","values":[{"value":"2,06E-01","module":"A1"},{"value":"8,95E-01","module":"A2"},{"value":"6,56E-02","module":"A3"},{"value":"3,42E-02","module":"A4"},{"value":"4,43E-02","module":"C1"},{"value":"2,04E-02","module":"C2"},{"value":"2,95E-02","module":"C3"},{"value":"0,0E+00","module":"C4"},{"value":"-5,10E-01","module":"D"}]},{"parameter":"ADPE","unit":"kg Sb-eq.","values":[{"value":"1,27E-03","module":"A1"},{"value":"1,56E-04","module":"A2"},{"value":"5,03E-05","module":"A3"},{"value":"2,26E-04","module":"A4"},{"value":"5,10E-06","module":"C1"},{"value":"7,75E-05","module":"C2"},{"value":"3,25E-06","module":"C3"},{"value":"0,0E+00","module":"C4"},{"value":"-3,78E-04","module":"D"}]},{"parameter":"ADPF","unit":"MJ","values":[{"value":"3,40E+03","module":"A1"},{"value":"6,43E+02","module":"A2"},{"value":"3,74E+02","module":"A3"},{"value":"1,26E+02","module":"A4"},{"value":"4,40E+01","module":"C1"},{"value":"7,07E+01","module":"C2"},{"value":"2,92E+01","module":"C3"},{"value":"0,0E+00","module":"C4"},{"value":"-4,01E+03","module":"D"}]},{"parameter":"WDP","unit":"m3 world-eq.","values":[{"value":"4,14E+03","module":"A1"},{"value":"1,74E+02","module":"A2"},{"value":"8,82E+02","module":"A3"},{"value":"1,20E+02","module":"A4"},{"value":"1,01E+01","module":"C1"},{"value":"5,42E+01","module":"C2"},{"value":"6,19E+00","module":"C3"},{"value":"0,0E+00","module":"C4"},{"value":"-3,25E+04","module":"D"}]},{"parameter":"EP-freshwater","unit":"kg P-eq.","values":[{"value":"5,53E-04","module":"A1"},{"value":"1,12E-04","module":"A2"},{"value":"3,65E-04","module":"A3"},{"value":"6,55E-05","module":"A4"},{"value":"1,18E-05","module":"C1"},{"value":"3,47E-05","module":"C2"},{"value":"7,72E-06","module":"C3"},{"value":"0,0E+00","module":"C4"},{"value":"-8,92E-04","module":"D"}]},{"parameter":"EP-marine","unit":"kg N-eq.","values":[{"value":"5,99E-02","module":"A1"},{"value":"3,10E-01","module":"A2"},{"value":"1,80E-02","module":"A3"},{"value":"1,01E-02","module":"A4"},{"value":"1,47E-02","module":"C1"},{"value":"5,75E-03","module":"C2"},{"value":"9,79E-03","module":"C3"},{"value":"0,0E+00","module":"C4"},{"value":"-8,21E-02","module":"D"}]},{"parameter":"EP-terrestrial","unit":"mol N-eq.","values":[{"value":"6,73E-01","module":"A1"},{"value":"3,46E+00","module":"A2"},{"value":"2,06E-01","module":"A3"},{"value":"1,12E-01","module":"A4"},{"value":"1,61E-01","module":"C1"},{"value":"6,35E-02","module":"C2"},{"value":"1,07E-01","module":"C3"},{"value":"0,0E+00","module":"C4"},{"value":"-9,30E-01","module":"D"}]},{"parameter":"GWP-IOBC","unit":"kg CO2-eq.","values":[{"value":"3,16E+01","module":"A1"},{"value":"4,86E+01","module":"A2"},{"value":"3,06E+01","module":"A3"},{"value":"8,30E+00","module":"A4"},{"value":"3,01E+00","module":"C1"},{"value":"4,52E+00","module":"C2"},{"value":"2,00E+00","module":"C3"},{"value":"0,0E+00","module":"C4"},{"value":"-4,16E+01","module":"D"}]}],"additional_environmental_impact":[{"parameter":"PM","unit":"disease incidence","values":[{"value":"1,97E-06","module":"A1"},{"value":"1,81E-06","module":"A2"},{"value":"1,63E-06","module":"A3"},{"value":"5,50E-07","module":"A4"},{"value":"8,81E-07","module":"C1"},{"value":"4,00E-07","module":"C2"},{"value":"5,87E-07","module":"C3"},{"value":"0,0E+00","module":"C4"},{"value":"-2,72E-06","module":"D"}]},{"parameter":"ETP-fw","unit":"CTUe","values":[{"value":"1,18E+03","module":"A1"},{"value":"3,22E+02","module":"A2"},{"value":"2,39E+02","module":"A3"},{"value":"9,26E+01","module":"A4"},{"value":"2,41E+01","module":"C1"},{"value":"5,17E+01","module":"C2"},{"value":"1,60E+01","module":"C3"},{"value":"0,0E+00","module":"C4"},{"value":"-2,55E+03","module":"D"}]},{"parameter":"HTP-c","unit":"CTUh","values":[{"value":"2,26E-08","module":"A1"},{"value":"0,0E+00","module":"A2"},{"value":"9,76E-09","module":"A3"},{"value":"0,0E+00","module":"A4"},{"value":"9,28E-10","module":"C1"},{"value":"0,0E+00","module":"C2"},{"value":"9,99E-10","module":"C3"},{"value":"0,0E+00","module":"C4"},{"value":"-2,50E-08","module":"D"}]},{"parameter":"HTP-nc","unit":"CTUh","values":[{"value":"5,36E-07","module":"A1"},{"value":"4,72E-08","module":"A2"},{"value":"1,84E-07","module":"A3"},{"value":"1,00E-07","module":"A4"},{"value":"2,22E-08","module":"C1"},{"value":"5,00E-08","module":"C2"},{"value":"1,50E-08","module":"C3"},{"value":"0,0E+00","module":"C4"},{"value":"-6,26E-07","module":"D"}]},{"parameter":"SQP","unit":"unitless","values":[{"value":"6,00E+02","module":"A1"},{"value":"1,42E+02","module":"A2"},{"value":"1,23E+02","module":"A3"},{"value":"8,66E+01","module":"A4"},{"value":"5,73E+00","module":"C1"},{"value":"8,11E+01","module":"C2"},{"value":"3,70E+00","module":"C3"},{"value":"0,0E+00","module":"C4"},{"value":"-9,03E+02","module":"D"}]},{"parameter":"IRP","unit":"kBq U235-eq.","values":[{"value":"7,79E-01","module":"A1"},{"value":"2,81E+00","module":"A2"},{"value":"1,68E+00","module":"A3"},{"value":"5,50E-01","module":"A4"},{"value":"1,89E-01","module":"C1"},{"value":"3,09E-01","module":"C2"},{"value":"1,25E-01","module":"C3"},{"value":"0,0E+00","module":"C4"},{"value":"-2,01E+01","module":"D"}]}],"resource_use":[{"parameter":"PERE","unit":"MJ","values":[{"value":"-8,17E+01","module":"A1"},{"value":"2,81E+00","module":"A2"},{"value":"4,50E+01","module":"A3"},{"value":"1,77E+00","module":"A4"},{"value":"2,44E-01","module":"C1"},{"value":"8,90E-01","module":"C2"},{"value":"1,58E-01","module":"C3"},{"value":"0,0E+00","module":"C4"},{"value":"-2,22E+02","module":"D"}]},{"parameter":"PERM","unit":"MJ","values":[{"value":"1,26E+02","module":"A1"},{"value":"0,0E+00","module":"A2"},{"value":"0,0E+00","module":"A3"},{"value":"0,0E+00","module":"A4"},{"value":"0,0E+00","module":"C1"},{"value":"0,0E+00","module":"C2"},{"value":"0,0E+00","module":"C3"},{"value":"0,0E+00","module":"C4"},{"value":"0,0E+00","module":"D"}]},{"parameter":"PERT","unit":"MJ","values":[{"value":"4,48E+01","module":"A1"},{"value":"2,81E+00","module":"A2"},{"value":"4,50E+01","module":"A3"},{"value":"1,77E+00","module":"A4"},{"value":"2,44E-01","module":"C1"},{"value":"8,90E-01","module":"C2"},{"value":"1,58E-01","module":"C3"},{"value":"0,0E+00","module":"C4"},{"value":"-2,22E+02","module":"D"}]},{"parameter":"PENRE","unit":"MJ","values":[{"value":"7,62E+02","module":"A1"},{"value":"6,44E+02","module":"A2"},{"value":"3,69E+02","module":"A3"},{"value":"1,27E+02","module":"A4"},{"value":"4,37E+01","module":"C1"},{"value":"7,12E+01","module":"C2"},{"value":"2,90E+01","module":"C3"},{"value":"0,0E+00","module":"C4"},{"value":"-4,01E+03","module":"D"}]},{"parameter":"PENRM","unit":"MJ","values":[{"value":"2,64E+03","module":"A1"},{"value":"0,0E+00","module":"A2"},{"value":"0,0E+00","module":"A3"},{"value":"0,0E+00","module":"A4"},{"value":"0,0E+00","module":"C1"},{"value":"0,0E+00","module":"C2"},{"value":"0,0E+00","module":"C3"},{"value":"0,0E+00","module":"C4"},{"value":"0,0E+00","module":"D"}]},{"parameter":"PENRT","unit":"MJ","values":[{"value":"3,41E+03","module":"A1"},{"value":"6,44E+02","module":"A2"},{"value":"3,69E+02","module":"A3"},{"value":"1,27E+02","module":"A4"},{"value":"4,37E+01","module":"C1"},{"value":"7,12E+01","module":"C2"},{"value":"2,90E+01","module":"C3"},{"value":"0,0E+00","module":"C4"},{"value":"-4,01E+03","module":"D"}]},{"parameter":"SM","unit":"kg","values":[{"value":"6,36E+00","module":"A1"},{"value":"8,74E-02","module":"A2"},{"value":"2,28E-02","module":"A3"},{"value":"5,05E-02","module":"A4"},{"value":"2,17E-02","module":"C1"},{"value":"2,44E-02","module":"C2"},{"value":"1,43E-02","module":"C3"},{"value":"0,0E+00","module":"C4"},{"value":"-8,46E+01","module":"D"}]},{"parameter":"RSF","unit":"MJ","values":[{"value":"5,20E-01","module":"A1"},{"value":"1,28E-01","module":"A2"},{"value":"1,71E+00","module":"A3"},{"value":"6,35E-02","module":"A4"},{"value":"6,34E-03","module":"C1"},{"value":"3,11E-02","module":"C2"},{"value":"3,88E-03","module":"C3"},{"value":"0,0E+00","module":"C4"},{"value":"-2,43E+00","module":"D"}]},{"parameter":"NRSF","unit":"MJ","values":[{"value":"5,43E-01","module":"A1"},{"value":"3,96E-01","module":"A2"},{"value":"8,55E-02","module":"A3"},{"value":"2,27E-01","module":"A4"},{"value":"8,64E-02","module":"C1"},{"value":"1,04E-01","module":"C2"},{"value":"5,72E-02","module":"C3"},{"value":"0,0E+00","module":"C4"},{"value":"-1,01E+00","module":"D"}]},{"parameter":"FW","unit":"m3","values":[{"value":"6,86E-01","module":"A1"},{"value":"1,55E-02","module":"A2"},{"value":"1,66E-01","module":"A3"},{"value":"1,32E-02","module":"A4"},{"value":"9,31E-03","module":"C1"},{"value":"8,05E-03","module":"C2"},{"value":"1,50E-03","module":"C3"},{"value":"0,0E+00","module":"C4"},{"value":"-1,97E+00","module":"D"}]}],"end_of_life_waste":[{"parameter":"HWD","unit":"kg","values":[{"value":"7,26E-02","module":"A1"},{"value":"1,77E-02","module":"A2"},{"value":"1,25E-02","module":"A3"},{"value":"6,40E-03","module":"A4"},{"value":"1,30E-03","module":"C1"},{"value":"3,87E-03","module":"C2"},{"value":"8,59E-04","module":"C3"},{"value":"0,0E+00","module":"C4"},{"value":"-1,61E+00","module":"D"}]},{"parameter":"NHWD","unit":"kg","values":[{"value":"2,38E+00","module":"A1"},{"value":"5,75E+00","module":"A2"},{"value":"4,74E-01","module":"A3"},{"value":"6,01E+00","module":"A4"},{"value":"6,46E-02","module":"C1"},{"value":"6,15E+00","module":"C2"},{"value":"3,46E-02","module":"C3"},{"value":"0,0E+00","module":"C4"},{"value":"-5,20E+00","module":"D"}]},{"parameter":"RWD","unit":"kg","values":[{"value":"3,44E-02","module":"A1"},{"value":"4,58E-03","module":"A2"},{"value":"2,49E-03","module":"A3"},{"value":"8,55E-04","module":"A4"},{"value":"3,05E-04","module":"C1"},{"value":"4,83E-04","module":"C2"},{"value":"2,03E-04","module":"C3"},{"value":"0,0E+00","module":"C4"},{"value":"-2,95E-02","module":"D"}]}],"end_of_life_flow":[{"parameter":"CRU","unit":"kg","values":[{"value":"0,0E+00","module":"A1"},{"value":"0,0E+00","module":"A2"},{"value":"0,0E+00","module":"A3"},{"value":"0,0E+00","module":"A4"},{"value":"0,0E+00","module":"C1"},{"value":"0,0E+00","module":"C2"},{"value":"0,0E+00","module":"C3"},{"value":"0,0E+00","module":"C4"},{"value":"0,0E+00","module":"D"}]},{"parameter":"MFR","unit":"kg","values":[{"value":"1,45E-01","module":"A1"},{"value":"6,79E-02","module":"A2"},{"value":"6,48E-04","module":"A3"},{"value":"7,05E-04","module":"A4"},{"value":"7,06E-05","module":"C1"},{"value":"3,42E-04","module":"C2"},{"value":"4,36E-05","module":"C3"},{"value":"0,0E+00","module":"C4"},{"value":"-3,60E-01","module":"D"}]},{"parameter":"MER","unit":"kg","values":[{"value":"4,21E-02","module":"A1"},{"value":"2,27E-02","module":"A2"},{"value":"2,10E-02","module":"A3"},{"value":"4,20E-02","module":"A4"},{"value":"2,13E-02","module":"C1"},{"value":"2,11E-02","module":"C2"},{"value":"1,41E-02","module":"C3"},{"value":"0,0E+00","module":"C4"},{"value":"-2,54E-02","module":"D"}]},{"parameter":"EEE","unit":"MJ","values":[{"value":"1,01E-01","module":"A1"},{"value":"5,78E-03","module":"A2"},{"value":"1,02E-03","module":"A3"},{"value":"4,87E-03","module":"A4"},{"value":"2,40E-04","module":"C1"},{"value":"3,68E-03","module":"C2"},{"value":"1,50E-04","module":"C3"},{"value":"0,0E+00","module":"C4"},{"value":"-8,10E+00","module":"D"}]},{"parameter":"EET","unit":"MJ","values":[{"value":"1,53E+00","module":"A1"},{"value":"8,77E-02","module":"A2"},{"value":"1,54E-02","module":"A3"},{"value":"7,35E-02","module":"A4"},{"value":"3,64E-03","module":"C1"},{"value":"5,60E-02","module":"C2"},{"value":"2,26E-03","module":"C3"},{"value":"0,0E+00","module":"C4"},{"value":"-1,23E+02","module":"D"}]}]}