{"product_name":"Dalapro Facade, Dalapro Lightning Facade","epd_id":"NEPD-3386-2006-EN","compliance":["EN 15804","ISO 14025","ISO 21930"],"producer_name":"Saint-Gobain Sweden AB,  Scanspac","environmental_impact":[{"parameter":"GWP-total","unit":"kg CO2-eq.","values":[{"value":"4,18E-01","module":"A1-A3"},{"value":"2,48E-02","module":"A4"}]},{"parameter":"ODP","unit":"kg CFC 11-eq.","values":[{"value":"4,07E-08","module":"A1-A3"},{"value":"5,10E-09","module":"A4"}]},{"parameter":"AP","unit":"kg SO2-eq.","values":[{"value":"1,45E-03","module":"A1-A3"},{"value":"6,41E-05","module":"A4"}]},{"parameter":"EP","unit":"kg Phosphat-eq.","values":[{"value":"3,92E-04","module":"A1-A3"},{"value":"8,84E-06","module":"A4"}]},{"parameter":"POCP","unit":"kg Ethen-eq.","values":[{"value":"1,27E-04","module":"A1-A3"},{"value":"3,88E-06","module":"A4"}]},{"parameter":"ADPE","unit":"kg Sb-eq.","values":[{"value":"1,10E-06","module":"A1-A3"},{"value":"5,91E-08","module":"A4"}]},{"parameter":"ADPF","unit":"MJ","values":[{"value":"1,34E+01","module":"A1-A3"},{"value":"4,08E-01","module":"A4"}]},{"parameter":"ADPM","unit":"kg Sb-eq.","values":[{"value":"1,10E-06","module":"A1-A3"},{"value":"5,91E-08","module":"A4"}]}],"additional_environmental_impact":[],"resource_use":[{"parameter":"PERE","unit":"MJ","values":[{"value":"2,10E+00","module":"A1-A3"},{"value":"7,41E-03","module":"A4"}]},{"parameter":"PERM","unit":"MJ","values":[{"value":"9,91E-01","module":"A1-A3"},{"value":"0,0E+00","module":"A4"}]},{"parameter":"PERT","unit":"MJ","values":[{"value":"3,09E+00","module":"A1-A3"},{"value":"7,41E-03","module":"A4"}]},{"parameter":"PENRE","unit":"MJ","values":[{"value":"1,16E+01","module":"A1-A3"},{"value":"4,20E-01","module":"A4"}]},{"parameter":"PENRM","unit":"MJ","values":[{"value":"2,95E+00","module":"A1-A3"},{"value":"0,0E+00","module":"A4"}]},{"parameter":"PENRT","unit":"MJ","values":[{"value":"1,46E+01","module":"A1-A3"},{"value":"4,20E-01","module":"A4"}]},{"parameter":"SM","unit":"kg","values":[{"value":"5,00E-02","module":"A1-A3"},{"value":"0,0E+00","module":"A4"}]},{"parameter":"RSF","unit":"MJ","values":[{"value":"0,0E+00","module":"A1-A3"},{"value":"0,0E+00","module":"A4"}]},{"parameter":"NRSF","unit":"MJ","values":[{"value":"0,0E+00","module":"A1-A3"},{"value":"0,0E+00","module":"A4"}]},{"parameter":"FW","unit":"m3","values":[{"value":"2,07E-02","module":"A1-A3"},{"value":"9,95E-05","module":"A4"}]}],"end_of_life_waste":[{"parameter":"HWD","unit":"kg","values":[{"value":"3,72E-03","module":"A1-A3"},{"value":"2,24E-07","module":"A4"}]},{"parameter":"NHWD","unit":"kg","values":[{"value":"2,03E-01","module":"A1-A3"},{"value":"3,84E-02","module":"A4"}]},{"parameter":"RWD","unit":"kg","values":[{"value":"2,70E-05","module":"A1-A3"},{"value":"2,94E-06","module":"A4"}]}],"end_of_life_flow":[{"parameter":"CRU","unit":"kg","values":[{"value":"0,0E+00","module":"A1-A3"},{"value":"0,0E+00","module":"A4"}]},{"parameter":"MFR","unit":"kg","values":[{"value":"8,00E-04","module":"A1-A3"},{"value":"0,0E+00","module":"A4"}]},{"parameter":"MER","unit":"kg","values":[{"value":"4,73E-03","module":"A1-A3"},{"value":"0,0E+00","module":"A4"}]},{"parameter":"EEE","unit":"MJ","values":[{"value":"3,15E-03","module":"A1-A3"},{"value":"0,0E+00","module":"A4"}]},{"parameter":"EET","unit":"MJ","values":[{"value":"2,35E-02","module":"A1-A3"},{"value":"0,0E+00","module":"A4"}]}]}