{"product_name":"Dalapro F","epd_id":"NEPD-3185-1826-EN","compliance":["EN 15804","ISO 14025","ISO 21930"],"producer_name":"Saint-Gobain Sweden AB,  Scanspac","environmental_impact":[{"parameter":"GWP-total","unit":"kg CO2-eq.","values":[{"value":"1,13E-01","module":"A1"},{"value":"3,87E-03","module":"A2"},{"value":"9,45E-03","module":"A3"},{"value":"2,48E-02","module":"A4"}]},{"parameter":"ODP","unit":"kg CFC 11-eq.","values":[{"value":"1,28E-08","module":"A1"},{"value":"7,53E-10","module":"A2"},{"value":"8,51E-10","module":"A3"},{"value":"5,10E-09","module":"A4"}]},{"parameter":"AP","unit":"kg SO2-eq.","values":[{"value":"9,46E-04","module":"A1"},{"value":"1,26E-05","module":"A2"},{"value":"6,45E-05","module":"A3"},{"value":"6,41E-05","module":"A4"}]},{"parameter":"EP","unit":"kg Phosphat-eq.","values":[{"value":"1,90E-04","module":"A1"},{"value":"2,11E-06","module":"A2"},{"value":"3,94E-05","module":"A3"},{"value":"8,84E-06","module":"A4"}]},{"parameter":"POCP","unit":"kg Ethen-eq.","values":[{"value":"5,94E-05","module":"A1"},{"value":"6,26E-07","module":"A2"},{"value":"4,55E-06","module":"A3"},{"value":"3,88E-06","module":"A4"}]},{"parameter":"ADPE","unit":"kg Sb-eq.","values":[{"value":"6,40E-07","module":"A1"},{"value":"8,74E-09","module":"A2"},{"value":"2,82E-08","module":"A3"},{"value":"5,91E-08","module":"A4"}]},{"parameter":"ADPF","unit":"MJ","values":[{"value":"2,80E+00","module":"A1"},{"value":"6,07E-02","module":"A2"},{"value":"5,40E-02","module":"A3"},{"value":"4,08E-01","module":"A4"}]},{"parameter":"ADPM","unit":"kg Sb-eq.","values":[{"value":"6,40E-07","module":"A1"},{"value":"8,74E-09","module":"A2"},{"value":"2,82E-08","module":"A3"},{"value":"5,91E-08","module":"A4"}]}],"additional_environmental_impact":[],"resource_use":[{"parameter":"PERE","unit":"MJ","values":[{"value":"9,85E-01","module":"A1"},{"value":"1,10E-03","module":"A2"},{"value":"2,88E-01","module":"A3"},{"value":"7,41E-03","module":"A4"}]},{"parameter":"PERM","unit":"MJ","values":[{"value":"6,97E-01","module":"A1"},{"value":"0,0E+00","module":"A2"},{"value":"5,36E-04","module":"A3"},{"value":"0,0E+00","module":"A4"}]},{"parameter":"PERT","unit":"MJ","values":[{"value":"1,68E+00","module":"A1"},{"value":"1,10E-03","module":"A2"},{"value":"2,88E-01","module":"A3"},{"value":"7,41E-03","module":"A4"}]},{"parameter":"PENRE","unit":"MJ","values":[{"value":"2,09E+00","module":"A1"},{"value":"6,26E-02","module":"A2"},{"value":"9,25E-02","module":"A3"},{"value":"4,20E-01","module":"A4"}]},{"parameter":"PENRM","unit":"MJ","values":[{"value":"1,22E+00","module":"A1"},{"value":"0,0E+00","module":"A2"},{"value":"0,0E+00","module":"A3"},{"value":"0,0E+00","module":"A4"}]},{"parameter":"PENRT","unit":"MJ","values":[{"value":"3,30E+00","module":"A1"},{"value":"6,26E-02","module":"A2"},{"value":"9,25E-02","module":"A3"},{"value":"4,20E-01","module":"A4"}]},{"parameter":"SM","unit":"kg","values":[{"value":"2,04E-02","module":"A1"},{"value":"0,0E+00","module":"A2"},{"value":"0,0E+00","module":"A3"},{"value":"0,0E+00","module":"A4"}]},{"parameter":"RSF","unit":"MJ","values":[{"value":"0,0E+00","module":"A1"},{"value":"0,0E+00","module":"A2"},{"value":"0,0E+00","module":"A3"},{"value":"0,0E+00","module":"A4"}]},{"parameter":"NRSF","unit":"MJ","values":[{"value":"0,0E+00","module":"A1"},{"value":"0,0E+00","module":"A2"},{"value":"0,0E+00","module":"A3"},{"value":"0,0E+00","module":"A4"}]},{"parameter":"FW","unit":"m3","values":[{"value":"1,44E-03","module":"A1"},{"value":"1,48E-05","module":"A2"},{"value":"6,69E-04","module":"A3"},{"value":"9,95E-05","module":"A4"}]}],"end_of_life_waste":[{"parameter":"HWD","unit":"kg","values":[{"value":"3,24E-06","module":"A1"},{"value":"3,33E-08","module":"A2"},{"value":"3,72E-03","module":"A3"},{"value":"2,24E-07","module":"A4"}]},{"parameter":"NHWD","unit":"kg","values":[{"value":"7,43E-02","module":"A1"},{"value":"5,68E-03","module":"A2"},{"value":"1,25E-02","module":"A3"},{"value":"3,84E-02","module":"A4"}]},{"parameter":"RWD","unit":"kg","values":[{"value":"9,79E-06","module":"A1"},{"value":"4,38E-07","module":"A2"},{"value":"1,22E-07","module":"A3"},{"value":"2,94E-06","module":"A4"}]}],"end_of_life_flow":[{"parameter":"CRU","unit":"kg","values":[{"value":"0,0E+00","module":"A1"},{"value":"0,0E+00","module":"A2"},{"value":"0,0E+00","module":"A3"},{"value":"0,0E+00","module":"A4"}]},{"parameter":"MFR","unit":"kg","values":[{"value":"0,0E+00","module":"A1"},{"value":"0,0E+00","module":"A2"},{"value":"8,00E-04","module":"A3"},{"value":"0,0E+00","module":"A4"}]},{"parameter":"MER","unit":"kg","values":[{"value":"0,0E+00","module":"A1"},{"value":"0,0E+00","module":"A2"},{"value":"4,73E-03","module":"A3"},{"value":"0,0E+00","module":"A4"}]},{"parameter":"EEE","unit":"MJ","values":[{"value":"0,0E+00","module":"A1"},{"value":"0,0E+00","module":"A2"},{"value":"3,15E-03","module":"A3"},{"value":"0,0E+00","module":"A4"}]},{"parameter":"EET","unit":"MJ","values":[{"value":"0,0E+00","module":"A1"},{"value":"0,0E+00","module":"A2"},{"value":"2,35E-02","module":"A3"},{"value":"0,0E+00","module":"A4"}]}]}