{"product_name":"Day chair 6209: chromed frame","epd_id":"NEPD-6898-6292","compliance":["EN 15804+A2","ISO 14025","ISO 21930"],"producer_name":"G\u00e4rsn\u00e4s AB","environmental_impact":[{"parameter":"GWP-total","unit":"kg CO2-eq.","values":[{"value":"1,95E+01","module":"A1-A3"},{"value":"6,63E-01","module":"A4"},{"value":"5,55E-03","module":"A5"},{"value":"2,68E-02","module":"B2"},{"value":"0,0E+00","module":"B3"},{"value":"0,0E+00","module":"B4"},{"value":"0,0E+00","module":"C1"},{"value":"8,60E-02","module":"C2"},{"value":"7,84E+00","module":"C3"},{"value":"1,99E-02","module":"C4"},{"value":"-9,64E-01","module":"D"}]},{"parameter":"GWP-fossil","unit":"kg CO2-eq.","values":[{"value":"2,29E+01","module":"A1-A3"},{"value":"6,62E-01","module":"A4"},{"value":"5,54E-03","module":"A5"},{"value":"2,55E-02","module":"B2"},{"value":"0,0E+00","module":"B3"},{"value":"0,0E+00","module":"B4"},{"value":"0,0E+00","module":"C1"},{"value":"8,59E-02","module":"C2"},{"value":"2,78E+00","module":"C3"},{"value":"1,99E-02","module":"C4"},{"value":"-9,54E-01","module":"D"}]},{"parameter":"GWP-biogenic","unit":"kg CO2-eq.","values":[{"value":"-3,50E+00","module":"A1-A3"},{"value":"2,74E-04","module":"A4"},{"value":"7,65E-07","module":"A5"},{"value":"3,73E-04","module":"B2"},{"value":"0,0E+00","module":"B3"},{"value":"0,0E+00","module":"B4"},{"value":"0,0E+00","module":"C1"},{"value":"3,56E-05","module":"C2"},{"value":"5,06E+00","module":"C3"},{"value":"1,41E-05","module":"C4"},{"value":"-9,27E-04","module":"D"}]},{"parameter":"GWP-luluc","unit":"kg CO2-eq.","values":[{"value":"6,37E-02","module":"A1-A3"},{"value":"2,36E-04","module":"A4"},{"value":"4,25E-07","module":"A5"},{"value":"1,00E-03","module":"B2"},{"value":"0,0E+00","module":"B3"},{"value":"0,0E+00","module":"B4"},{"value":"0,0E+00","module":"C1"},{"value":"3,06E-05","module":"C2"},{"value":"3,61E-05","module":"C3"},{"value":"5,64E-06","module":"C4"},{"value":"-9,43E-03","module":"D"}]},{"parameter":"ODP","unit":"kg CFC 11-eq.","values":[{"value":"1,27E-06","module":"A1-A3"},{"value":"1,50E-07","module":"A4"},{"value":"3,33E-10","module":"A5"},{"value":"8,36E-09","module":"B2"},{"value":"0,0E+00","module":"B3"},{"value":"0,0E+00","module":"B4"},{"value":"0,0E+00","module":"C1"},{"value":"1,95E-08","module":"C2"},{"value":"1,91E-08","module":"C3"},{"value":"5,66E-09","module":"C4"},{"value":"-1,93E-02","module":"D"}]},{"parameter":"AP","unit":"mol H+-eq.","values":[{"value":"1,13E-01","module":"A1-A3"},{"value":"1,90E-03","module":"A4"},{"value":"6,83E-06","module":"A5"},{"value":"1,59E-04","module":"B2"},{"value":"0,0E+00","module":"B3"},{"value":"0,0E+00","module":"B4"},{"value":"0,0E+00","module":"C1"},{"value":"2,47E-04","module":"C2"},{"value":"2,02E-03","module":"C3"},{"value":"1,32E-04","module":"C4"},{"value":"-5,61E-03","module":"D"}]},{"parameter":"POCP","unit":"kg NMVOC-eq.","values":[{"value":"8,41E-02","module":"A1-A3"},{"value":"1,61E-03","module":"A4"},{"value":"8,06E-06","module":"A5"},{"value":"8,53E-05","module":"B2"},{"value":"0,0E+00","module":"B3"},{"value":"0,0E+00","module":"B4"},{"value":"0,0E+00","module":"C1"},{"value":"2,09E-04","module":"C2"},{"value":"2,50E-03","module":"C3"},{"value":"1,48E-04","module":"C4"},{"value":"-5,58E-03","module":"D"}]},{"parameter":"ADPE","unit":"kg Sb-eq.","values":[{"value":"2,99E-04","module":"A1-A3"},{"value":"1,83E-05","module":"A4"},{"value":"2,95E-08","module":"A5"},{"value":"8,95E-07","module":"B2"},{"value":"0,0E+00","module":"B3"},{"value":"0,0E+00","module":"B4"},{"value":"0,0E+00","module":"C1"},{"value":"2,37E-06","module":"C2"},{"value":"7,83E-07","module":"C3"},{"value":"3,15E-07","module":"C4"},{"value":"-1,45E-05","module":"D"}]},{"parameter":"ADPF","unit":"MJ","values":[{"value":"3,57E+02","module":"A1-A3"},{"value":"1,00E+01","module":"A4"},{"value":"2,29E-02","module":"A5"},{"value":"1,96E+00","module":"B2"},{"value":"0,0E+00","module":"B3"},{"value":"0,0E+00","module":"B4"},{"value":"0,0E+00","module":"C1"},{"value":"1,30E+00","module":"C2"},{"value":"1,20E+00","module":"C3"},{"value":"4,21E-01","module":"C4"},{"value":"-9,59E+00","module":"D"}]},{"parameter":"WDP","unit":"m3 world-eq.","values":[{"value":"8,22E+03","module":"A1-A3"},{"value":"9,69E+00","module":"A4"},{"value":"8,08E-02","module":"A5"},{"value":"1,84E+02","module":"B2"},{"value":"0,0E+00","module":"B3"},{"value":"0,0E+00","module":"B4"},{"value":"0,0E+00","module":"C1"},{"value":"1,26E+00","module":"C2"},{"value":"-3,34E-01","module":"C3"},{"value":"1,03E+00","module":"C4"},{"value":"-1,14E+01","module":"D"}]},{"parameter":"EP-freshwater","unit":"kg P-eq.","values":[{"value":"1,22E-03","module":"A1-A3"},{"value":"5,29E-06","module":"A4"},{"value":"1,14E-08","module":"A5"},{"value":"1,85E-06","module":"B2"},{"value":"0,0E+00","module":"B3"},{"value":"0,0E+00","module":"B4"},{"value":"0,0E+00","module":"C1"},{"value":"6,87E-07","module":"C2"},{"value":"2,11E-06","module":"C3"},{"value":"2,08E-07","module":"C4"},{"value":"-6,60E-05","module":"D"}]},{"parameter":"EP-marine","unit":"kg N-eq.","values":[{"value":"2,47E-02","module":"A1-A3"},{"value":"3,77E-04","module":"A4"},{"value":"6,25E-06","module":"A5"},{"value":"2,64E-05","module":"B2"},{"value":"0,0E+00","module":"B3"},{"value":"0,0E+00","module":"B4"},{"value":"0,0E+00","module":"C1"},{"value":"4,89E-05","module":"C2"},{"value":"1,06E-03","module":"C3"},{"value":"4,66E-05","module":"C4"},{"value":"-1,42E-03","module":"D"}]},{"parameter":"EP-terrestrial","unit":"mol N-eq.","values":[{"value":"2,88E-01","module":"A1-A3"},{"value":"4,21E-03","module":"A4"},{"value":"2,45E-05","module":"A5"},{"value":"3,32E-04","module":"B2"},{"value":"0,0E+00","module":"B3"},{"value":"0,0E+00","module":"B4"},{"value":"0,0E+00","module":"C1"},{"value":"5,47E-04","module":"C2"},{"value":"1,04E-02","module":"C3"},{"value":"5,17E-04","module":"C4"},{"value":"-1,50E-02","module":"D"}]},{"parameter":"GWP-IOBC","unit":"kg CO2-eq.","values":[{"value":"2,87E+01","module":"A1-A3"},{"value":"6,63E-01","module":"A4"},{"value":"5,54E-03","module":"A5"},{"value":"2,68E-02","module":"B2"},{"value":"0,0E+00","module":"B3"},{"value":"0,0E+00","module":"B4"},{"value":"0,0E+00","module":"C1"},{"value":"8,60E-02","module":"C2"},{"value":"2,25E+00","module":"C3"},{"value":"2,11E-02","module":"C4"},{"value":"-1,30E+00","module":"D"}]}],"additional_environmental_impact":[{"parameter":"PM","unit":"disease incidence","values":[{"value":"2,37E-06","module":"A1-A3"},{"value":"4,05E-08","module":"A4"},{"value":"1,23E-10","module":"A5"},{"value":"1,22E-09","module":"B2"},{"value":"0,0E+00","module":"B3"},{"value":"0,0E+00","module":"B4"},{"value":"0,0E+00","module":"C1"},{"value":"5,26E-09","module":"C2"},{"value":"1,35E-08","module":"C3"},{"value":"2,36E-09","module":"C4"},{"value":"-1,89E-07","module":"D"}]},{"parameter":"ETP-fw","unit":"CTUe","values":[{"value":"6,92E+02","module":"A1-A3"},{"value":"7,42E+00","module":"A4"},{"value":"2,18E-02","module":"A5"},{"value":"1,13E+00","module":"B2"},{"value":"0,0E+00","module":"B3"},{"value":"0,0E+00","module":"B4"},{"value":"0,0E+00","module":"C1"},{"value":"9,63E-01","module":"C2"},{"value":"8,46E+00","module":"C3"},{"value":"2,81E-01","module":"C4"},{"value":"-5,90E+01","module":"D"}]},{"parameter":"HTP-c","unit":"CTUh","values":[{"value":"7,77E-08","module":"A1-A3"},{"value":"0,0E+00","module":"A4"},{"value":"1,00E-12","module":"A5"},{"value":"5,50E-11","module":"B2"},{"value":"0,0E+00","module":"B3"},{"value":"0,0E+00","module":"B4"},{"value":"0,0E+00","module":"C1"},{"value":"0,0E+00","module":"C2"},{"value":"3,97E-10","module":"C3"},{"value":"1,00E-11","module":"C4"},{"value":"-3,69E-09","module":"D"}]},{"parameter":"HTP-nc","unit":"CTUh","values":[{"value":"8,09E-07","module":"A1-A3"},{"value":"8,11E-09","module":"A4"},{"value":"2,10E-11","module":"A5"},{"value":"1,28E-09","module":"B2"},{"value":"0,0E+00","module":"B3"},{"value":"0,0E+00","module":"B4"},{"value":"0,0E+00","module":"C1"},{"value":"1,05E-09","module":"C2"},{"value":"1,15E-08","module":"C3"},{"value":"3,14E-10","module":"C4"},{"value":"5,23E-08","module":"D"}]},{"parameter":"SQP","unit":"unitless","values":[{"value":"1,09E+03","module":"A1-A3"},{"value":"7,00E+00","module":"A4"},{"value":"3,99E-02","module":"A5"},{"value":"8,37E-01","module":"B2"},{"value":"0,0E+00","module":"B3"},{"value":"0,0E+00","module":"B4"},{"value":"0,0E+00","module":"C1"},{"value":"9,09E-01","module":"C2"},{"value":"1,72E-01","module":"C3"},{"value":"9,31E-01","module":"C4"},{"value":"-2,58E+01","module":"D"}]},{"parameter":"IRP","unit":"kBq U235-eq.","values":[{"value":"1,76E+00","module":"A1-A3"},{"value":"4,38E-02","module":"A4"},{"value":"1,03E-04","module":"A5"},{"value":"6,22E-02","module":"B2"},{"value":"0,0E+00","module":"B3"},{"value":"0,0E+00","module":"B4"},{"value":"0,0E+00","module":"C1"},{"value":"5,68E-03","module":"C2"},{"value":"2,53E-03","module":"C3"},{"value":"1,70E-03","module":"C4"},{"value":"-2,17E-02","module":"D"}]}],"resource_use":[{"parameter":"PERE","unit":"MJ","values":[{"value":"2,57E+02","module":"A1-A3"},{"value":"1,43E-01","module":"A4"},{"value":"5,77E-04","module":"A5"},{"value":"8,79E-01","module":"B2"},{"value":"0,0E+00","module":"B3"},{"value":"0,0E+00","module":"B4"},{"value":"0,0E+00","module":"C1"},{"value":"1,86E-02","module":"C2"},{"value":"5,01E-02","module":"C3"},{"value":"8,74E-03","module":"C4"},{"value":"-2,39E+01","module":"D"}]},{"parameter":"PERM","unit":"MJ","values":[{"value":"4,01E+01","module":"A1-A3"},{"value":"0,0E+00","module":"A4"},{"value":"0,0E+00","module":"A5"},{"value":"0,0E+00","module":"B2"},{"value":"0,0E+00","module":"B3"},{"value":"0,0E+00","module":"B4"},{"value":"0,0E+00","module":"C1"},{"value":"0,0E+00","module":"C2"},{"value":"-4,01E+01","module":"C3"},{"value":"0,0E+00","module":"C4"},{"value":"0,0E+00","module":"D"}]},{"parameter":"PERT","unit":"MJ","values":[{"value":"2,97E+02","module":"A1-A3"},{"value":"1,43E-01","module":"A4"},{"value":"5,77E-04","module":"A5"},{"value":"8,79E-01","module":"B2"},{"value":"0,0E+00","module":"B3"},{"value":"0,0E+00","module":"B4"},{"value":"0,0E+00","module":"C1"},{"value":"1,86E-02","module":"C2"},{"value":"-4,00E+01","module":"C3"},{"value":"8,74E-03","module":"C4"},{"value":"-2,39E+01","module":"D"}]},{"parameter":"PENRE","unit":"MJ","values":[{"value":"3,36E+02","module":"A1-A3"},{"value":"1,00E+01","module":"A4"},{"value":"2,29E-02","module":"A5"},{"value":"1,96E+00","module":"B2"},{"value":"0,0E+00","module":"B3"},{"value":"0,0E+00","module":"B4"},{"value":"0,0E+00","module":"C1"},{"value":"1,30E+00","module":"C2"},{"value":"1,25E+00","module":"C3"},{"value":"4,21E-01","module":"C4"},{"value":"-9,59E+00","module":"D"}]},{"parameter":"PENRM","unit":"MJ","values":[{"value":"2,18E+01","module":"A1-A3"},{"value":"0,0E+00","module":"A4"},{"value":"-2,97E+00","module":"A5"},{"value":"0,0E+00","module":"B2"},{"value":"0,0E+00","module":"B3"},{"value":"0,0E+00","module":"B4"},{"value":"0,0E+00","module":"C1"},{"value":"0,0E+00","module":"C2"},{"value":"-1,89E+01","module":"C3"},{"value":"0,0E+00","module":"C4"},{"value":"0,0E+00","module":"D"}]},{"parameter":"PENRT","unit":"MJ","values":[{"value":"3,57E+02","module":"A1-A3"},{"value":"1,00E+01","module":"A4"},{"value":"-2,95E+00","module":"A5"},{"value":"1,96E+00","module":"B2"},{"value":"0,0E+00","module":"B3"},{"value":"0,0E+00","module":"B4"},{"value":"0,0E+00","module":"C1"},{"value":"1,30E+00","module":"C2"},{"value":"-1,76E+01","module":"C3"},{"value":"4,21E-01","module":"C4"},{"value":"-9,59E+00","module":"D"}]},{"parameter":"SM","unit":"kg","values":[{"value":"4,98E-01","module":"A1-A3"},{"value":"0,0E+00","module":"A4"},{"value":"0,0E+00","module":"A5"},{"value":"0,0E+00","module":"B2"},{"value":"0,0E+00","module":"B3"},{"value":"0,0E+00","module":"B4"},{"value":"0,0E+00","module":"C1"},{"value":"0,0E+00","module":"C2"},{"value":"0,0E+00","module":"C3"},{"value":"0,0E+00","module":"C4"},{"value":"0,0E+00","module":"D"}]},{"parameter":"RSF","unit":"MJ","values":[{"value":"5,67E-01","module":"A1-A3"},{"value":"5,13E-03","module":"A4"},{"value":"1,51E-05","module":"A5"},{"value":"5,23E-03","module":"B2"},{"value":"0,0E+00","module":"B3"},{"value":"0,0E+00","module":"B4"},{"value":"0,0E+00","module":"C1"},{"value":"6,65E-04","module":"C2"},{"value":"1,19E-03","module":"C3"},{"value":"2,29E-04","module":"C4"},{"value":"2,08E-02","module":"D"}]},{"parameter":"NRSF","unit":"MJ","values":[{"value":"2,49E-01","module":"A1-A3"},{"value":"1,83E-02","module":"A4"},{"value":"3,96E-05","module":"A5"},{"value":"1,24E-02","module":"B2"},{"value":"0,0E+00","module":"B3"},{"value":"0,0E+00","module":"B4"},{"value":"0,0E+00","module":"C1"},{"value":"2,38E-03","module":"C2"},{"value":"0,0E+00","module":"C3"},{"value":"2,07E-02","module":"C4"},{"value":"-6,62E-01","module":"D"}]},{"parameter":"FW","unit":"m3","values":[{"value":"3,67E-01","module":"A1-A3"},{"value":"1,07E-03","module":"A4"},{"value":"1,21E-05","module":"A5"},{"value":"3,21E-02","module":"B2"},{"value":"0,0E+00","module":"B3"},{"value":"0,0E+00","module":"B4"},{"value":"0,0E+00","module":"C1"},{"value":"1,39E-04","module":"C2"},{"value":"3,34E-03","module":"C3"},{"value":"3,80E-04","module":"C4"},{"value":"-2,96E-02","module":"D"}]}],"end_of_life_waste":[{"parameter":"HWD","unit":"kg","values":[{"value":"1,10E-01","module":"A1-A3"},{"value":"5,16E-04","module":"A4"},{"value":"0,0E+00","module":"A5"},{"value":"1,26E-04","module":"B2"},{"value":"0,0E+00","module":"B3"},{"value":"0,0E+00","module":"B4"},{"value":"0,0E+00","module":"C1"},{"value":"6,70E-05","module":"C2"},{"value":"0,0E+00","module":"C3"},{"value":"1,66E+00","module":"C4"},{"value":"-3,76E-03","module":"D"}]},{"parameter":"NHWD","unit":"kg","values":[{"value":"4,36E+00","module":"A1-A3"},{"value":"4,87E-01","module":"A4"},{"value":"7,00E-02","module":"A5"},{"value":"8,01E-03","module":"B2"},{"value":"0,0E+00","module":"B3"},{"value":"0,0E+00","module":"B4"},{"value":"0,0E+00","module":"C1"},{"value":"6,32E-02","module":"C2"},{"value":"4,90E-01","module":"C3"},{"value":"5,06E-02","module":"C4"},{"value":"-3,71E-01","module":"D"}]},{"parameter":"RWD","unit":"kg","values":[{"value":"2,52E-03","module":"A1-A3"},{"value":"6,82E-05","module":"A4"},{"value":"0,0E+00","module":"A5"},{"value":"2,79E-05","module":"B2"},{"value":"0,0E+00","module":"B3"},{"value":"0,0E+00","module":"B4"},{"value":"0,0E+00","module":"C1"},{"value":"8,85E-06","module":"C2"},{"value":"0,0E+00","module":"C3"},{"value":"2,71E-06","module":"C4"},{"value":"-1,79E-05","module":"D"}]}],"end_of_life_flow":[{"parameter":"CRU","unit":"kg","values":[{"value":"0,0E+00","module":"A1-A3"},{"value":"0,0E+00","module":"A4"},{"value":"0,0E+00","module":"A5"},{"value":"0,0E+00","module":"B2"},{"value":"0,0E+00","module":"B3"},{"value":"0,0E+00","module":"B4"},{"value":"0,0E+00","module":"C1"},{"value":"0,0E+00","module":"C2"},{"value":"0,0E+00","module":"C3"},{"value":"0,0E+00","module":"C4"},{"value":"0,0E+00","module":"D"}]},{"parameter":"MFR","unit":"kg","values":[{"value":"1,45E-01","module":"A1-A3"},{"value":"0,0E+00","module":"A4"},{"value":"3,57E-02","module":"A5"},{"value":"0,0E+00","module":"B2"},{"value":"0,0E+00","module":"B3"},{"value":"0,0E+00","module":"B4"},{"value":"0,0E+00","module":"C1"},{"value":"0,0E+00","module":"C2"},{"value":"7,84E-01","module":"C3"},{"value":"0,0E+00","module":"C4"},{"value":"0,0E+00","module":"D"}]},{"parameter":"MER","unit":"kg","values":[{"value":"2,36E-02","module":"A1-A3"},{"value":"0,0E+00","module":"A4"},{"value":"3,50E-06","module":"A5"},{"value":"0,0E+00","module":"B2"},{"value":"0,0E+00","module":"B3"},{"value":"0,0E+00","module":"B4"},{"value":"0,0E+00","module":"C1"},{"value":"0,0E+00","module":"C2"},{"value":"6,12E+00","module":"C3"},{"value":"0,0E+00","module":"C4"},{"value":"0,0E+00","module":"D"}]},{"parameter":"EEE","unit":"MJ","values":[{"value":"2,19E-02","module":"A1-A3"},{"value":"0,0E+00","module":"A4"},{"value":"5,38E-06","module":"A5"},{"value":"0,0E+00","module":"B2"},{"value":"0,0E+00","module":"B3"},{"value":"0,0E+00","module":"B4"},{"value":"0,0E+00","module":"C1"},{"value":"0,0E+00","module":"C2"},{"value":"2,79E+00","module":"C3"},{"value":"0,0E+00","module":"C4"},{"value":"0,0E+00","module":"D"}]},{"parameter":"EET","unit":"MJ","values":[{"value":"3,32E-01","module":"A1-A3"},{"value":"0,0E+00","module":"A4"},{"value":"8,14E-05","module":"A5"},{"value":"0,0E+00","module":"B2"},{"value":"0,0E+00","module":"B3"},{"value":"0,0E+00","module":"B4"},{"value":"0,0E+00","module":"C1"},{"value":"0,0E+00","module":"C2"},{"value":"4,22E+01","module":"C3"},{"value":"0,0E+00","module":"C4"},{"value":"0,0E+00","module":"D"}]}]}