{"product_name":"Deckenfliesen","epd_id":"EPD-RWI-20200018-CBD1-EN","compliance":["DIN EN 15804","ISO 14025"],"producer_name":"ROCKWOOL ROCKFON GmbH","environmental_impact":[{"parameter":"GWP-total","unit":"kg CO2-eq","values":[{"value":"1,32E+00","module":"A1-A3"},{"value":"2,21E-01","module":"A4"},{"value":"2,58E-01","module":"A5"},{"value":"0,0E+00","module":"B2"},{"value":"0,0E+00","module":"B6"},{"value":"0,0E+00","module":"B7"},{"value":"0,0E+00","module":"C1"},{"value":"4,79E-03","module":"C2"},{"value":"0,0E+00","module":"C3"},{"value":"2,16E-02","module":"C4"},{"value":"-6,97E-02","module":"D"}]},{"parameter":"ODP","unit":"kg CFC11-eq","values":[{"value":"2,65E-09","module":"A1-A3"},{"value":"3,66E-17","module":"A4"},{"value":"3,94E-10","module":"A5"},{"value":"0,0E+00","module":"B2"},{"value":"0,0E+00","module":"B6"},{"value":"0,0E+00","module":"B7"},{"value":"0,0E+00","module":"C1"},{"value":"7,93E-19","module":"C2"},{"value":"0,0E+00","module":"C3"},{"value":"1,26E-16","module":"C4"},{"value":"-1,34E-14","module":"D"}]},{"parameter":"AP","unit":"kg SO2-eq","values":[{"value":"7,60E-03","module":"A1-A3"},{"value":"1,87E-04","module":"A4"},{"value":"5,81E-04","module":"A5"},{"value":"0,0E+00","module":"B2"},{"value":"0,0E+00","module":"B6"},{"value":"0,0E+00","module":"B7"},{"value":"0,0E+00","module":"C1"},{"value":"4,38E-06","module":"C2"},{"value":"0,0E+00","module":"C3"},{"value":"1,30E-04","module":"C4"},{"value":"-1,85E-04","module":"D"}]},{"parameter":"EP","unit":"kg PO4^3-eq","values":[{"value":"1,17E-03","module":"A1-A3"},{"value":"4,13E-05","module":"A4"},{"value":"1,02E-04","module":"A5"},{"value":"0,0E+00","module":"B2"},{"value":"0,0E+00","module":"B6"},{"value":"0,0E+00","module":"B7"},{"value":"0,0E+00","module":"C1"},{"value":"9,89E-07","module":"C2"},{"value":"0,0E+00","module":"C3"},{"value":"1,47E-05","module":"C4"},{"value":"-1,80E-05","module":"D"}]},{"parameter":"POCP","unit":"kg Ethen-eq","values":[{"value":"5,45E-04","module":"A1-A3"},{"value":"7,02E-07","module":"A4"},{"value":"4,50E-05","module":"A5"},{"value":"0,0E+00","module":"B2"},{"value":"0,0E+00","module":"B6"},{"value":"0,0E+00","module":"B7"},{"value":"0,0E+00","module":"C1"},{"value":"-1,26E-07","module":"C2"},{"value":"0,0E+00","module":"C3"},{"value":"9,96E-06","module":"C4"},{"value":"-1,79E-05","module":"D"}]},{"parameter":"ADPE","unit":"kg Sb-eq","values":[{"value":"5,26E-07","module":"A1-A3"},{"value":"1,71E-08","module":"A4"},{"value":"3,55E-08","module":"A5"},{"value":"0,0E+00","module":"B2"},{"value":"0,0E+00","module":"B6"},{"value":"0,0E+00","module":"B7"},{"value":"0,0E+00","module":"C1"},{"value":"3,70E-10","module":"C2"},{"value":"0,0E+00","module":"C3"},{"value":"7,96E-09","module":"C4"},{"value":"-2,12E-08","module":"D"}]},{"parameter":"ADPF","unit":"MJ","values":[{"value":"1,56E+01","module":"A1-A3"},{"value":"3,01E+00","module":"A4"},{"value":"1,40E+00","module":"A5"},{"value":"0,0E+00","module":"B2"},{"value":"0,0E+00","module":"B6"},{"value":"0,0E+00","module":"B7"},{"value":"0,0E+00","module":"C1"},{"value":"6,51E-02","module":"C2"},{"value":"0,0E+00","module":"C3"},{"value":"3,03E-01","module":"C4"},{"value":"-1,42E+00","module":"D"}]}],"additional_environmental_impact":[],"resource_use":[{"parameter":"PERE","unit":"MJ","values":[{"value":"3,40E+00","module":"A1-A3"},{"value":"1,75E-01","module":"A4"},{"value":"2,05E+00","module":"A5"},{"value":"0,0E+00","module":"B2"},{"value":"0,0E+00","module":"B6"},{"value":"0,0E+00","module":"B7"},{"value":"0,0E+00","module":"C1"},{"value":"3,79E-03","module":"C2"},{"value":"0,0E+00","module":"C3"},{"value":"3,97E-02","module":"C4"},{"value":"-2,06E-01","module":"D"}]},{"parameter":"PERM","unit":"MJ","values":[{"value":"2,20E+00","module":"A1-A3"},{"value":"0,0E+00","module":"A4"},{"value":"1,63E+00","module":"A5"},{"value":"0,0E+00","module":"B2"},{"value":"0,0E+00","module":"B6"},{"value":"0,0E+00","module":"B7"},{"value":"0,0E+00","module":"C1"},{"value":"0,0E+00","module":"C2"},{"value":"0,0E+00","module":"C3"},{"value":"0,0E+00","module":"C4"},{"value":"0,0E+00","module":"D"}]},{"parameter":"PERT","unit":"MJ","values":[{"value":"5,60E+00","module":"A1-A3"},{"value":"1,75E-01","module":"A4"},{"value":"4,22E-01","module":"A5"},{"value":"0,0E+00","module":"B2"},{"value":"0,0E+00","module":"B6"},{"value":"0,0E+00","module":"B7"},{"value":"0,0E+00","module":"C1"},{"value":"3,79E-03","module":"C2"},{"value":"0,0E+00","module":"C3"},{"value":"3,97E-02","module":"C4"},{"value":"-2,06E-01","module":"D"}]},{"parameter":"PENRE","unit":"MJ","values":[{"value":"1,53E+00","module":"A1-A3"},{"value":"3,02E+00","module":"A4"},{"value":"1,58E+00","module":"A5"},{"value":"0,0E+00","module":"B2"},{"value":"0,0E+00","module":"B6"},{"value":"0,0E+00","module":"B7"},{"value":"0,0E+00","module":"C1"},{"value":"6,53E-02","module":"C2"},{"value":"0,0E+00","module":"C3"},{"value":"3,14E-01","module":"C4"},{"value":"-1,53E+00","module":"D"}]},{"parameter":"PENRM","unit":"MJ","values":[{"value":"2,27E+00","module":"A1-A3"},{"value":"0,0E+00","module":"A4"},{"value":"-2,27E-02","module":"A5"},{"value":"0,0E+00","module":"B2"},{"value":"0,0E+00","module":"B6"},{"value":"0,0E+00","module":"B7"},{"value":"0,0E+00","module":"C1"},{"value":"0,0E+00","module":"C2"},{"value":"0,0E+00","module":"C3"},{"value":"0,0E+00","module":"C4"},{"value":"0,0E+00","module":"D"}]},{"parameter":"PENRT","unit":"MJ","values":[{"value":"1,76E+00","module":"A1-A3"},{"value":"3,02E+00","module":"A4"},{"value":"1,56E+00","module":"A5"},{"value":"0,0E+00","module":"B2"},{"value":"0,0E+00","module":"B6"},{"value":"0,0E+00","module":"B7"},{"value":"0,0E+00","module":"C1"},{"value":"6,53E-02","module":"C2"},{"value":"0,0E+00","module":"C3"},{"value":"3,14E-01","module":"C4"},{"value":"-1,53E+00","module":"D"}]},{"parameter":"SM","unit":"kg","values":[{"value":"0,0E+00","module":"A1-A3"},{"value":"0,0E+00","module":"A4"},{"value":"0,0E+00","module":"A5"},{"value":"0,0E+00","module":"B2"},{"value":"0,0E+00","module":"B6"},{"value":"0,0E+00","module":"B7"},{"value":"0,0E+00","module":"C1"},{"value":"0,0E+00","module":"C2"},{"value":"0,0E+00","module":"C3"},{"value":"0,0E+00","module":"C4"},{"value":"0,0E+00","module":"D"}]},{"parameter":"RSF","unit":"MJ","values":[{"value":"0,0E+00","module":"A1-A3"},{"value":"0,0E+00","module":"A4"},{"value":"0,0E+00","module":"A5"},{"value":"0,0E+00","module":"B2"},{"value":"0,0E+00","module":"B6"},{"value":"0,0E+00","module":"B7"},{"value":"0,0E+00","module":"C1"},{"value":"0,0E+00","module":"C2"},{"value":"0,0E+00","module":"C3"},{"value":"0,0E+00","module":"C4"},{"value":"0,0E+00","module":"D"}]},{"parameter":"NRSF","unit":"MJ","values":[{"value":"0,0E+00","module":"A1-A3"},{"value":"0,0E+00","module":"A4"},{"value":"0,0E+00","module":"A5"},{"value":"0,0E+00","module":"B2"},{"value":"0,0E+00","module":"B6"},{"value":"0,0E+00","module":"B7"},{"value":"0,0E+00","module":"C1"},{"value":"0,0E+00","module":"C2"},{"value":"0,0E+00","module":"C3"},{"value":"0,0E+00","module":"C4"},{"value":"0,0E+00","module":"D"}]},{"parameter":"FW","unit":"m^3","values":[{"value":"6,19E-03","module":"A1-A3"},{"value":"2,96E-04","module":"A4"},{"value":"8,11E-04","module":"A5"},{"value":"0,0E+00","module":"B2"},{"value":"0,0E+00","module":"B6"},{"value":"0,0E+00","module":"B7"},{"value":"0,0E+00","module":"C1"},{"value":"6,40E-06","module":"C2"},{"value":"0,0E+00","module":"C3"},{"value":"7,90E-05","module":"C4"},{"value":"-4,23E-04","module":"D"}]}],"end_of_life_waste":[{"parameter":"HWD","unit":"kg","values":[{"value":"3,59E-07","module":"A1-A3"},{"value":"1,68E-07","module":"A4"},{"value":"3,77E-08","module":"A5"},{"value":"0,0E+00","module":"B2"},{"value":"0,0E+00","module":"B6"},{"value":"0,0E+00","module":"B7"},{"value":"0,0E+00","module":"C1"},{"value":"3,65E-09","module":"C2"},{"value":"0,0E+00","module":"C3"},{"value":"5,35E-09","module":"C4"},{"value":"-1,70E-09","module":"D"}]},{"parameter":"NHWD","unit":"kg","values":[{"value":"1,20E-01","module":"A1-A3"},{"value":"2,45E-04","module":"A4"},{"value":"1,17E-01","module":"A5"},{"value":"0,0E+00","module":"B2"},{"value":"0,0E+00","module":"B6"},{"value":"0,0E+00","module":"B7"},{"value":"0,0E+00","module":"C1"},{"value":"5,31E-06","module":"C2"},{"value":"0,0E+00","module":"C3"},{"value":"1,46E+00","module":"C4"},{"value":"-8,99E-04","module":"D"}]},{"parameter":"RWD","unit":"kg","values":[{"value":"7,41E-04","module":"A1-A3"},{"value":"4,09E-06","module":"A4"},{"value":"5,91E-05","module":"A5"},{"value":"0,0E+00","module":"B2"},{"value":"0,0E+00","module":"B6"},{"value":"0,0E+00","module":"B7"},{"value":"0,0E+00","module":"C1"},{"value":"8,86E-08","module":"C2"},{"value":"0,0E+00","module":"C3"},{"value":"4,21E-06","module":"C4"},{"value":"-2,70E-05","module":"D"}]}],"end_of_life_flow":[{"parameter":"CRU","unit":"kg","values":[{"value":"0,0E+00","module":"A1-A3"},{"value":"0,0E+00","module":"A4"},{"value":"0,0E+00","module":"A5"},{"value":"0,0E+00","module":"B2"},{"value":"0,0E+00","module":"B6"},{"value":"0,0E+00","module":"B7"},{"value":"0,0E+00","module":"C1"},{"value":"0,0E+00","module":"C2"},{"value":"0,0E+00","module":"C3"},{"value":"0,0E+00","module":"C4"},{"value":"0,0E+00","module":"D"}]},{"parameter":"MFR","unit":"kg","values":[{"value":"0,0E+00","module":"A1-A3"},{"value":"0,0E+00","module":"A4"},{"value":"3,42E-02","module":"A5"},{"value":"0,0E+00","module":"B2"},{"value":"0,0E+00","module":"B6"},{"value":"0,0E+00","module":"B7"},{"value":"0,0E+00","module":"C1"},{"value":"0,0E+00","module":"C2"},{"value":"4,05E-02","module":"C3"},{"value":"0,0E+00","module":"C4"},{"value":"0,0E+00","module":"D"}]},{"parameter":"MER","unit":"kg","values":[{"value":"0,0E+00","module":"A1-A3"},{"value":"0,0E+00","module":"A4"},{"value":"0,0E+00","module":"A5"},{"value":"0,0E+00","module":"B2"},{"value":"0,0E+00","module":"B6"},{"value":"0,0E+00","module":"B7"},{"value":"0,0E+00","module":"C1"},{"value":"0,0E+00","module":"C2"},{"value":"0,0E+00","module":"C3"},{"value":"0,0E+00","module":"C4"},{"value":"0,0E+00","module":"D"}]},{"parameter":"EEE","unit":"MJ","values":[{"value":"0,0E+00","module":"A1-A3"},{"value":"0,0E+00","module":"A4"},{"value":"1,53E-01","module":"A5"},{"value":"0,0E+00","module":"B2"},{"value":"0,0E+00","module":"B6"},{"value":"0,0E+00","module":"B7"},{"value":"0,0E+00","module":"C1"},{"value":"0,0E+00","module":"C2"},{"value":"0,0E+00","module":"C3"},{"value":"0,0E+00","module":"C4"},{"value":"0,0E+00","module":"D"}]},{"parameter":"EET","unit":"MJ","values":[{"value":"0,0E+00","module":"A1-A3"},{"value":"0,0E+00","module":"A4"},{"value":"4,60E-01","module":"A5"},{"value":"0,0E+00","module":"B2"},{"value":"0,0E+00","module":"B6"},{"value":"0,0E+00","module":"B7"},{"value":"0,0E+00","module":"C1"},{"value":"0,0E+00","module":"C2"},{"value":"0,0E+00","module":"C3"},{"value":"0,0E+00","module":"C4"},{"value":"0,0E+00","module":"D"}]}]}