{"product_name":"DeFries Wiederverwendeter Ziegel","epd_id":"EPD-SBZ-20240384-IBC1-DE","compliance":["DIN EN 15804+A2","ISO 14025"],"producer_name":"Schr\u00f6der Bauzentrum GmbH, Garding & CO. KG","environmental_impact":[{"parameter":"GWP-total","unit":"kg CO2-eq.","values":[{"value":"3,99E+01","module":"A1-A3"},{"value":"2,19E+01","module":"A4"},{"value":"4,40E+00","module":"A5"},{"value":"5,82E-01","module":"C1"},{"value":"1,87E+01","module":"C2"},{"value":"1,87E+01","module":"C2"},{"value":"6,42E+00","module":"C3"},{"value":"0,0E+00","module":"C3"},{"value":"0,0E+00","module":"C4"},{"value":"2,37E+01","module":"C4"},{"value":"-3,14E+00","module":"D"},{"value":"-3,14E+00","module":"D"}]},{"parameter":"GWP-fossil","unit":"kg CO2-eq.","values":[{"value":"4,00E+01","module":"A1-A3"},{"value":"2,18E+01","module":"A4"},{"value":"4,40E+00","module":"A5"},{"value":"5,82E-01","module":"C1"},{"value":"1,87E+01","module":"C2"},{"value":"1,87E+01","module":"C2"},{"value":"6,42E+00","module":"C3"},{"value":"0,0E+00","module":"C3"},{"value":"0,0E+00","module":"C4"},{"value":"2,36E+01","module":"C4"},{"value":"-2,98E+00","module":"D"},{"value":"-2,98E+00","module":"D"}]},{"parameter":"GWP-biogenic","unit":"kg CO2-eq.","values":[{"value":"-4,46E-02","module":"A1-A3"},{"value":"1,61E-02","module":"A4"},{"value":"2,07E-04","module":"A5"},{"value":"2,53E-04","module":"C1"},{"value":"1,38E-02","module":"C2"},{"value":"1,38E-02","module":"C2"},{"value":"1,39E-03","module":"C3"},{"value":"0,0E+00","module":"C3"},{"value":"0,0E+00","module":"C4"},{"value":"3,88E-02","module":"C4"},{"value":"-1,52E-01","module":"D"},{"value":"-1,52E-01","module":"D"}]},{"parameter":"GWP-luluc","unit":"kg CO2-eq.","values":[{"value":"2,04E-02","module":"A1-A3"},{"value":"1,03E-02","module":"A4"},{"value":"9,53E-06","module":"A5"},{"value":"7,34E-05","module":"C1"},{"value":"8,80E-03","module":"C2"},{"value":"8,80E-03","module":"C2"},{"value":"7,22E-04","module":"C3"},{"value":"0,0E+00","module":"C3"},{"value":"0,0E+00","module":"C4"},{"value":"6,25E-03","module":"C4"},{"value":"-2,72E-03","module":"D"},{"value":"-2,72E-03","module":"D"}]},{"parameter":"ODP","unit":"kg CFC11-eq.","values":[{"value":"7,99E-07","module":"A1-A3"},{"value":"4,77E-07","module":"A4"},{"value":"2,05E-09","module":"A5"},{"value":"1,22E-08","module":"C1"},{"value":"4,09E-07","module":"C2"},{"value":"4,09E-07","module":"C2"},{"value":"1,02E-07","module":"C3"},{"value":"0,0E+00","module":"C3"},{"value":"0,0E+00","module":"C4"},{"value":"6,08E-07","module":"C4"},{"value":"-8,30E-08","module":"D"},{"value":"-8,30E-08","module":"D"}]},{"parameter":"AP","unit":"mol H^(+)-eq.","values":[{"value":"1,46E-01","module":"A1-A3"},{"value":"7,35E-02","module":"A4"},{"value":"4,87E-04","module":"A5"},{"value":"5,14E-03","module":"C1"},{"value":"6,29E-02","module":"C2"},{"value":"6,29E-02","module":"C2"},{"value":"5,95E-02","module":"C3"},{"value":"0,0E+00","module":"C3"},{"value":"0,0E+00","module":"C4"},{"value":"1,58E-01","module":"C4"},{"value":"-5,65E-03","module":"D"},{"value":"-5,65E-03","module":"D"}]},{"parameter":"POCP","unit":"kg NMVOC-eq.","values":[{"value":"2,16E-01","module":"A1-A3"},{"value":"1,14E-01","module":"A4"},{"value":"6,94E-04","module":"A5"},{"value":"7,81E-03","module":"C1"},{"value":"9,80E-02","module":"C2"},{"value":"9,80E-02","module":"C2"},{"value":"8,87E-02","module":"C3"},{"value":"0,0E+00","module":"C3"},{"value":"0,0E+00","module":"C4"},{"value":"2,59E-01","module":"C4"},{"value":"-5,24E-03","module":"D"},{"value":"-5,24E-03","module":"D"}]},{"parameter":"ADPE","unit":"kg Sb-eq.","values":[{"value":"1,12E-04","module":"A1-A3"},{"value":"6,03E-05","module":"A4"},{"value":"9,75E-08","module":"A5"},{"value":"2,64E-07","module":"C1"},{"value":"5,17E-05","module":"C2"},{"value":"5,17E-05","module":"C2"},{"value":"2,30E-06","module":"C3"},{"value":"0,0E+00","module":"C3"},{"value":"0,0E+00","module":"C4"},{"value":"3,61E-05","module":"C4"},{"value":"-1,79E-05","module":"D"},{"value":"-1,79E-05","module":"D"}]},{"parameter":"ADPF","unit":"MJ","values":[{"value":"6,40E+02","module":"A1-A3"},{"value":"3,21E+02","module":"A4"},{"value":"1,95E-01","module":"A5"},{"value":"7,60E+00","module":"C1"},{"value":"2,75E+02","module":"C2"},{"value":"2,75E+02","module":"C2"},{"value":"8,46E+01","module":"C3"},{"value":"0,0E+00","module":"C3"},{"value":"0,0E+00","module":"C4"},{"value":"4,46E+02","module":"C4"},{"value":"-4,59E+01","module":"D"},{"value":"-4,59E+01","module":"D"}]},{"parameter":"WDP","unit":"m^3 Welt-eq. entzogen","values":[{"value":"5,74E+00","module":"A1-A3"},{"value":"1,65E+00","module":"A4"},{"value":"3,26E-02","module":"A5"},{"value":"2,71E-02","module":"C1"},{"value":"1,42E+00","module":"C2"},{"value":"1,42E+00","module":"C2"},{"value":"2,09E-01","module":"C3"},{"value":"0,0E+00","module":"C3"},{"value":"0,0E+00","module":"C4"},{"value":"1,96E+00","module":"C4"},{"value":"-4,14E-01","module":"D"},{"value":"-4,14E-01","module":"D"}]},{"parameter":"EP-freshwater","unit":"kg P-eq.","values":[{"value":"3,79E-03","module":"A1-A3"},{"value":"1,55E-03","module":"A4"},{"value":"4,30E-06","module":"A5"},{"value":"2,72E-05","module":"C1"},{"value":"1,33E-03","module":"C2"},{"value":"1,33E-03","module":"C2"},{"value":"1,97E-04","module":"C3"},{"value":"0,0E+00","module":"C3"},{"value":"0,0E+00","module":"C4"},{"value":"1,20E-03","module":"C4"},{"value":"-2,28E-03","module":"D"},{"value":"-2,28E-03","module":"D"}]},{"parameter":"EP-marine","unit":"kg N-eq.","values":[{"value":"4,93E-02","module":"A1-A3"},{"value":"2,54E-02","module":"A4"},{"value":"2,42E-04","module":"A5"},{"value":"2,39E-03","module":"C1"},{"value":"2,18E-02","module":"C2"},{"value":"2,18E-02","module":"C2"},{"value":"2,76E-02","module":"C3"},{"value":"0,0E+00","module":"C3"},{"value":"0,0E+00","module":"C4"},{"value":"6,93E-02","module":"C4"},{"value":"-1,58E-03","module":"D"},{"value":"-1,58E-03","module":"D"}]},{"parameter":"EP-terrestrial","unit":"mol N-eq.","values":[{"value":"5,21E-01","module":"A1-A3"},{"value":"2,69E-01","module":"A4"},{"value":"2,56E-03","module":"A5"},{"value":"2,59E-02","module":"C1"},{"value":"2,30E-01","module":"C2"},{"value":"2,30E-01","module":"C2"},{"value":"3,00E-01","module":"C3"},{"value":"0,0E+00","module":"C3"},{"value":"0,0E+00","module":"C4"},{"value":"7,47E-01","module":"C4"},{"value":"-1,34E-02","module":"D"},{"value":"-1,34E-02","module":"D"}]}],"additional_environmental_impact":[{"parameter":"PM","unit":"Krankheitsf\u00e4lle","values":[{"value":"6,40E-06","module":"A1-A3"},{"value":"2,21E-06","module":"A4"},{"value":"3,92E-09","module":"A5"},{"value":"1,45E-07","module":"C1"},{"value":"1,89E-06","module":"C2"},{"value":"1,89E-06","module":"C2"},{"value":"1,51E-05","module":"C3"},{"value":"0,0E+00","module":"C3"},{"value":"0,0E+00","module":"C4"},{"value":"1,74E-05","module":"C4"},{"value":"-2,83E-08","module":"D"},{"value":"-2,83E-08","module":"D"}]},{"parameter":"ETP-fw","unit":"CTUe","values":[{"value":"2,61E+02","module":"A1-A3"},{"value":"1,54E+02","module":"A4"},{"value":"8,28E-01","module":"A5"},{"value":"3,21E+00","module":"C1"},{"value":"1,32E+02","module":"C2"},{"value":"1,32E+02","module":"C2"},{"value":"4,02E+01","module":"C3"},{"value":"0,0E+00","module":"C3"},{"value":"0,0E+00","module":"C4"},{"value":"1,99E+02","module":"C4"},{"value":"-7,35E+00","module":"D"},{"value":"-7,35E+00","module":"D"}]},{"parameter":"HTP-c","unit":"CTUh","values":[{"value":"1,66E-08","module":"A1-A3"},{"value":"9,49E-09","module":"A4"},{"value":"5,25E-10","module":"A5"},{"value":"2,81E-10","module":"C1"},{"value":"8,13E-09","module":"C2"},{"value":"8,13E-09","module":"C2"},{"value":"1,97E-09","module":"C3"},{"value":"0,0E+00","module":"C3"},{"value":"0,0E+00","module":"C4"},{"value":"9,44E-09","module":"C4"},{"value":"-8,21E-10","module":"D"},{"value":"-8,21E-10","module":"D"}]},{"parameter":"HTP-nc","unit":"CTUh","values":[{"value":"3,99E-07","module":"A1-A3"},{"value":"2,31E-07","module":"A4"},{"value":"3,55E-09","module":"A5"},{"value":"1,47E-09","module":"C1"},{"value":"1,98E-07","module":"C2"},{"value":"1,98E-07","module":"C2"},{"value":"1,38E-08","module":"C3"},{"value":"0,0E+00","module":"C3"},{"value":"0,0E+00","module":"C4"},{"value":"1,39E-07","module":"C4"},{"value":"-2,83E-08","module":"D"},{"value":"-2,83E-08","module":"D"}]},{"parameter":"SQP","unit":"SQP","values":[{"value":"5,29E+02","module":"A1-A3"},{"value":"3,24E+02","module":"A4"},{"value":"6,30E-02","module":"A5"},{"value":"5,16E-01","module":"C1"},{"value":"2,78E+02","module":"C2"},{"value":"2,78E+02","module":"C2"},{"value":"5,64E+00","module":"C3"},{"value":"0,0E+00","module":"C3"},{"value":"0,0E+00","module":"C4"},{"value":"6,18E+02","module":"C4"},{"value":"-6,04E+00","module":"D"},{"value":"-6,04E+00","module":"D"}]}],"resource_use":[{"parameter":"PERE","unit":"MJ","values":[{"value":"1,30E+01","module":"A1-A3"},{"value":"4,67E+00","module":"A4"},{"value":"1,15E-02","module":"A5"},{"value":"6,83E-02","module":"C1"},{"value":"4,00E+00","module":"C2"},{"value":"4,00E+00","module":"C2"},{"value":"4,78E-01","module":"C3"},{"value":"0,0E+00","module":"C3"},{"value":"0,0E+00","module":"C4"},{"value":"9,33E+00","module":"C4"},{"value":"-6,79E+00","module":"D"},{"value":"-6,79E+00","module":"D"}]},{"parameter":"PERM","unit":"MJ","values":[{"value":"0,0E+00","module":"A1-A3"},{"value":"0,0E+00","module":"A4"},{"value":"0,0E+00","module":"A5"},{"value":"0,0E+00","module":"C1"},{"value":"0,0E+00","module":"C2"},{"value":"0,0E+00","module":"C2"},{"value":"0,0E+00","module":"C3"},{"value":"0,0E+00","module":"C3"},{"value":"0,0E+00","module":"C4"},{"value":"0,0E+00","module":"C4"},{"value":"0,0E+00","module":"D"},{"value":"0,0E+00","module":"D"}]},{"parameter":"PERT","unit":"MJ","values":[{"value":"1,30E+01","module":"A1-A3"},{"value":"4,67E+00","module":"A4"},{"value":"1,15E-02","module":"A5"},{"value":"6,83E-02","module":"C1"},{"value":"4,00E+00","module":"C2"},{"value":"4,00E+00","module":"C2"},{"value":"4,78E-01","module":"C3"},{"value":"0,0E+00","module":"C3"},{"value":"0,0E+00","module":"C4"},{"value":"9,33E+00","module":"C4"},{"value":"-6,79E+00","module":"D"},{"value":"-6,79E+00","module":"D"}]},{"parameter":"PENRE","unit":"MJ","values":[{"value":"5,95E+02","module":"A1-A3"},{"value":"2,94E+02","module":"A4"},{"value":"1,87E-01","module":"A5"},{"value":"6,93E+00","module":"C1"},{"value":"2,52E+02","module":"C2"},{"value":"2,52E+02","module":"C2"},{"value":"1,41E+02","module":"C3"},{"value":"6,46E+01","module":"C3"},{"value":"0,0E+00","module":"C4"},{"value":"4,08E+02","module":"C4"},{"value":"-4,45E+01","module":"D"},{"value":"-4,45E+01","module":"D"}]},{"parameter":"PENRM","unit":"MJ","values":[{"value":"1,10E+02","module":"A1-A3"},{"value":"2,74E+01","module":"A4"},{"value":"8,06E-03","module":"A5"},{"value":"6,69E-01","module":"C1"},{"value":"2,35E+01","module":"C2"},{"value":"2,35E+01","module":"C2"},{"value":"-5,69E+01","module":"C3"},{"value":"-6,46E+01","module":"C3"},{"value":"0,0E+00","module":"C4"},{"value":"3,88E+01","module":"C4"},{"value":"-1,31E+00","module":"D"},{"value":"-1,31E+00","module":"D"}]},{"parameter":"PENRT","unit":"MJ","values":[{"value":"7,05E+02","module":"A1-A3"},{"value":"3,21E+02","module":"A4"},{"value":"1,95E-01","module":"A5"},{"value":"7,60E+00","module":"C1"},{"value":"2,75E+02","module":"C2"},{"value":"2,75E+02","module":"C2"},{"value":"8,46E+01","module":"C3"},{"value":"0,0E+00","module":"C3"},{"value":"0,0E+00","module":"C4"},{"value":"4,46E+02","module":"C4"},{"value":"-4,59E+01","module":"D"},{"value":"-4,59E+01","module":"D"}]},{"parameter":"SM","unit":"kg","values":[{"value":"1,80E+03","module":"A1-A3"},{"value":"1,82E-01","module":"A4"},{"value":"7,17E-04","module":"A5"},{"value":"5,92E-03","module":"C1"},{"value":"1,56E-01","module":"C2"},{"value":"1,56E-01","module":"C2"},{"value":"3,77E-02","module":"C3"},{"value":"0,0E+00","module":"C3"},{"value":"0,0E+00","module":"C4"},{"value":"1,83E-01","module":"C4"},{"value":"-1,65E-01","module":"D"},{"value":"-1,65E-01","module":"D"}]},{"parameter":"RSF","unit":"MJ","values":[{"value":"1,05E-01","module":"A1-A3"},{"value":"3,80E-02","module":"A4"},{"value":"8,72E-05","module":"A5"},{"value":"5,78E-04","module":"C1"},{"value":"3,26E-02","module":"C2"},{"value":"3,26E-02","module":"C2"},{"value":"2,58E-03","module":"C3"},{"value":"0,0E+00","module":"C3"},{"value":"0,0E+00","module":"C4"},{"value":"6,01E-02","module":"C4"},{"value":"-3,65E-01","module":"D"},{"value":"-3,65E-01","module":"D"}]},{"parameter":"NRSF","unit":"MJ","values":[{"value":"4,51E-01","module":"A1-A3"},{"value":"1,27E-01","module":"A4"},{"value":"3,07E-04","module":"A5"},{"value":"2,14E-03","module":"C1"},{"value":"1,09E-01","module":"C2"},{"value":"1,09E-01","module":"C2"},{"value":"1,32E-02","module":"C3"},{"value":"0,0E+00","module":"C3"},{"value":"0,0E+00","module":"C4"},{"value":"1,36E-01","module":"C4"},{"value":"-3,22E-01","module":"D"},{"value":"-3,22E-01","module":"D"}]},{"parameter":"FW","unit":"m^3","values":[{"value":"1,15E-01","module":"A1-A3"},{"value":"4,29E-02","module":"A4"},{"value":"7,76E-04","module":"A5"},{"value":"4,22E-04","module":"C1"},{"value":"3,68E-02","module":"C2"},{"value":"3,68E-02","module":"C2"},{"value":"4,53E-03","module":"C3"},{"value":"0,0E+00","module":"C3"},{"value":"0,0E+00","module":"C4"},{"value":"3,22E-01","module":"C4"},{"value":"-1,27E-02","module":"D"},{"value":"-1,27E-02","module":"D"}]}],"end_of_life_waste":[{"parameter":"HWD","unit":"kg","values":[{"value":"6,16E-01","module":"A1-A3"},{"value":"3,02E-01","module":"A4"},{"value":"1,94E-02","module":"A5"},{"value":"1,01E-02","module":"C1"},{"value":"2,58E-01","module":"C2"},{"value":"2,58E-01","module":"C2"},{"value":"7,03E-02","module":"C3"},{"value":"0,0E+00","module":"C3"},{"value":"0,0E+00","module":"C4"},{"value":"3,08E-01","module":"C4"},{"value":"-2,91E-02","module":"D"},{"value":"-2,91E-02","module":"D"}]},{"parameter":"NHWD","unit":"kg","values":[{"value":"9,15E+01","module":"A1-A3"},{"value":"2,77E+01","module":"A4"},{"value":"3,12E-02","module":"A5"},{"value":"6,17E-03","module":"C1"},{"value":"2,37E+01","module":"C2"},{"value":"2,37E+01","module":"C2"},{"value":"5,21E-02","module":"C3"},{"value":"0,0E+00","module":"C3"},{"value":"0,0E+00","module":"C4"},{"value":"3,61E+03","module":"C4"},{"value":"-1,35E-01","module":"D"},{"value":"-1,35E-01","module":"D"}]},{"parameter":"RWD","unit":"kg","values":[{"value":"2,78E-04","module":"A1-A3"},{"value":"9,73E-05","module":"A4"},{"value":"1,97E-07","module":"A5"},{"value":"1,50E-06","module":"C1"},{"value":"8,34E-05","module":"C2"},{"value":"8,34E-05","module":"C2"},{"value":"9,20E-06","module":"C3"},{"value":"0,0E+00","module":"C3"},{"value":"0,0E+00","module":"C4"},{"value":"1,13E-04","module":"C4"},{"value":"-1,10E-04","module":"D"},{"value":"-1,10E-04","module":"D"}]}],"end_of_life_flow":[{"parameter":"CRU","unit":"kg","values":[{"value":"0,0E+00","module":"A1-A3"},{"value":"0,0E+00","module":"A4"},{"value":"0,0E+00","module":"A5"},{"value":"0,0E+00","module":"C1"},{"value":"0,0E+00","module":"C2"},{"value":"0,0E+00","module":"C2"},{"value":"0,0E+00","module":"C3"},{"value":"0,0E+00","module":"C3"},{"value":"0,0E+00","module":"C4"},{"value":"0,0E+00","module":"C4"},{"value":"0,0E+00","module":"D"},{"value":"0,0E+00","module":"D"}]},{"parameter":"MFR","unit":"kg","values":[{"value":"3,01E+02","module":"A1-A3"},{"value":"2,76E-01","module":"A4"},{"value":"7,51E-04","module":"A5"},{"value":"6,80E-03","module":"C1"},{"value":"2,36E-01","module":"C2"},{"value":"2,36E-01","module":"C2"},{"value":"1,80E+03","module":"C3"},{"value":"0,0E+00","module":"C3"},{"value":"0,0E+00","module":"C4"},{"value":"3,32E-01","module":"C4"},{"value":"-1,27E+00","module":"D"},{"value":"-1,27E+00","module":"D"}]},{"parameter":"MER","unit":"kg","values":[{"value":"0,0E+00","module":"A1-A3"},{"value":"0,0E+00","module":"A4"},{"value":"0,0E+00","module":"A5"},{"value":"0,0E+00","module":"C1"},{"value":"0,0E+00","module":"C2"},{"value":"0,0E+00","module":"C2"},{"value":"1,47E+00","module":"C3"},{"value":"1,47E+00","module":"C3"},{"value":"0,0E+00","module":"C4"},{"value":"0,0E+00","module":"C4"},{"value":"0,0E+00","module":"D"},{"value":"0,0E+00","module":"D"}]},{"parameter":"EEE","unit":"MJ","values":[{"value":"0,0E+00","module":"A1-A3"},{"value":"0,0E+00","module":"A4"},{"value":"0,0E+00","module":"A5"},{"value":"0,0E+00","module":"C1"},{"value":"0,0E+00","module":"C2"},{"value":"0,0E+00","module":"C2"},{"value":"3,59E+00","module":"C3"},{"value":"3,59E+00","module":"C3"},{"value":"0,0E+00","module":"C4"},{"value":"0,0E+00","module":"C4"},{"value":"0,0E+00","module":"D"},{"value":"0,0E+00","module":"D"}]},{"parameter":"EET","unit":"MJ","values":[{"value":"0,0E+00","module":"A1-A3"},{"value":"0,0E+00","module":"A4"},{"value":"0,0E+00","module":"A5"},{"value":"0,0E+00","module":"C1"},{"value":"0,0E+00","module":"C2"},{"value":"0,0E+00","module":"C2"},{"value":"7,17E+00","module":"C3"},{"value":"7,17E+00","module":"C3"},{"value":"0,0E+00","module":"C4"},{"value":"0,0E+00","module":"C4"},{"value":"0,0E+00","module":"D"},{"value":"0,0E+00","module":"D"}]}]}