{"product_name":"DEKKPLATE MED L\u00c5S - 300X1200MM - P18 - R\u00d8D, PRODUSERT MED NORSK, RESIRKULERT PLAST","epd_id":"NEPD-2862-1556-NO","compliance":["EN 15804","ISO 14025","ISO 21930"],"producer_name":"Elektroskandia Norge AS","environmental_impact":[{"parameter":"GWP-total","unit":"kg CO2-eq.","values":[{"value":"7,85E-01","module":"A1-A3"},{"value":"8,77E-02","module":"A4"},{"value":"9,98E-03","module":"A5"},{"value":"1,77E-02","module":"C2"},{"value":"3,94E+00","module":"C3"},{"value":"2,70E-03","module":"C4"},{"value":"-2,97E-01","module":"D"}]},{"parameter":"ODP","unit":"kg CFC 11-eq.","values":[{"value":"6,38E-08","module":"A1-A3"},{"value":"1,62E-08","module":"A4"},{"value":"7,80E-10","module":"A5"},{"value":"3,34E-09","module":"C2"},{"value":"2,77E-09","module":"C3"},{"value":"2,19E-10","module":"C4"},{"value":"-6,42E-08","module":"D"}]},{"parameter":"AP","unit":"kg SO2-eq.","values":[{"value":"2,22E-03","module":"A1-A3"},{"value":"2,19E-04","module":"A4"},{"value":"2,91E-05","module":"A5"},{"value":"4,16E-05","module":"C2"},{"value":"3,41E-04","module":"C3"},{"value":"6,80E-06","module":"C4"},{"value":"-1,45E-03","module":"D"}]},{"parameter":"EP","unit":"kg Phosphat-eq.","values":[{"value":"3,52E-04","module":"A1-A3"},{"value":"2,96E-05","module":"A4"},{"value":"4,81E-06","module":"A5"},{"value":"5,47E-06","module":"C2"},{"value":"1,07E-04","module":"C3"},{"value":"1,16E-06","module":"C4"},{"value":"-3,75E-04","module":"D"}]},{"parameter":"POCP","unit":"kg Ethen-eq.","values":[{"value":"1,34E-04","module":"A1-A3"},{"value":"1,41E-05","module":"A4"},{"value":"1,55E-06","module":"A5"},{"value":"2,68E-06","module":"C2"},{"value":"5,16E-06","module":"C3"},{"value":"3,09E-07","module":"C4"},{"value":"-2,73E-04","module":"D"}]},{"parameter":"ADPE","unit":"kg Sb-eq.","values":[{"value":"5,42E-07","module":"A1-A3"},{"value":"2,77E-07","module":"A4"},{"value":"2,89E-08","module":"A5"},{"value":"5,50E-08","module":"C2"},{"value":"1,12E-08","module":"C3"},{"value":"3,30E-11","module":"C4"},{"value":"-2,47E-06","module":"D"}]},{"parameter":"ADPF","unit":"MJ","values":[{"value":"7,31E+00","module":"A1-A3"},{"value":"1,30E+00","module":"A4"},{"value":"1,14E-01","module":"A5"},{"value":"2,68E-01","module":"C2"},{"value":"2,51E-01","module":"C3"},{"value":"2,11E-02","module":"C4"},{"value":"-3,64E+00","module":"D"}]},{"parameter":"ADPM","unit":"kg Sb-eq.","values":[{"value":"5,42E-07","module":"A1-A3"},{"value":"2,77E-07","module":"A4"},{"value":"2,89E-08","module":"A5"},{"value":"5,50E-08","module":"C2"},{"value":"1,12E-08","module":"C3"},{"value":"3,30E-11","module":"C4"},{"value":"-2,47E-06","module":"D"}]}],"additional_environmental_impact":[],"resource_use":[{"parameter":"PERE","unit":"MJ","values":[{"value":"3,44E+00","module":"A1-A3"},{"value":"1,12E-01","module":"A4"},{"value":"5,52E-03","module":"A5"},{"value":"3,95E-03","module":"C2"},{"value":"7,86E-03","module":"C3"},{"value":"1,38E-03","module":"C4"},{"value":"-1,54E+01","module":"D"}]},{"parameter":"PERM","unit":"MJ","values":[{"value":"0,0E+00","module":"A1-A3"},{"value":"0,0E+00","module":"A4"},{"value":"0,0E+00","module":"A5"},{"value":"0,0E+00","module":"C2"},{"value":"0,0E+00","module":"C3"},{"value":"0,0E+00","module":"C4"},{"value":"0,0E+00","module":"D"}]},{"parameter":"PERT","unit":"MJ","values":[{"value":"3,44E+00","module":"A1-A3"},{"value":"1,12E-01","module":"A4"},{"value":"5,52E-03","module":"A5"},{"value":"3,95E-03","module":"C2"},{"value":"7,86E-03","module":"C3"},{"value":"1,38E-03","module":"C4"},{"value":"-1,54E+01","module":"D"}]},{"parameter":"PENRE","unit":"MJ","values":[{"value":"-3,56E+01","module":"A1-A3"},{"value":"1,35E+00","module":"A4"},{"value":"1,25E-01","module":"A5"},{"value":"2,74E-01","module":"C2"},{"value":"2,71E-01","module":"C3"},{"value":"2,30E-02","module":"C4"},{"value":"-8,29E+00","module":"D"}]},{"parameter":"PENRM","unit":"MJ","values":[{"value":"4,54E+01","module":"A1-A3"},{"value":"0,0E+00","module":"A4"},{"value":"0,0E+00","module":"A5"},{"value":"0,0E+00","module":"C2"},{"value":"0,0E+00","module":"C3"},{"value":"0,0E+00","module":"C4"},{"value":"0,0E+00","module":"D"}]},{"parameter":"PENRT","unit":"MJ","values":[{"value":"9,82E+00","module":"A1-A3"},{"value":"1,35E+00","module":"A4"},{"value":"1,25E-01","module":"A5"},{"value":"2,74E-01","module":"C2"},{"value":"2,71E-01","module":"C3"},{"value":"2,30E-02","module":"C4"},{"value":"-8,29E+00","module":"D"}]},{"parameter":"SM","unit":"kg","values":[{"value":"0,0E+00","module":"A1-A3"},{"value":"0,0E+00","module":"A4"},{"value":"0,0E+00","module":"A5"},{"value":"0,0E+00","module":"C2"},{"value":"0,0E+00","module":"C3"},{"value":"0,0E+00","module":"C4"},{"value":"0,0E+00","module":"D"}]},{"parameter":"RSF","unit":"MJ","values":[{"value":"4,14E-04","module":"A1-A3"},{"value":"0,0E+00","module":"A4"},{"value":"0,0E+00","module":"A5"},{"value":"0,0E+00","module":"C2"},{"value":"0,0E+00","module":"C3"},{"value":"0,0E+00","module":"C4"},{"value":"-8,83E-04","module":"D"}]},{"parameter":"NRSF","unit":"MJ","values":[{"value":"0,0E+00","module":"A1-A3"},{"value":"0,0E+00","module":"A4"},{"value":"0,0E+00","module":"A5"},{"value":"0,0E+00","module":"C2"},{"value":"0,0E+00","module":"C3"},{"value":"0,0E+00","module":"C4"},{"value":"0,0E+00","module":"D"}]},{"parameter":"FW","unit":"m3","values":[{"value":"4,93E-03","module":"A1-A3"},{"value":"2,82E-04","module":"A4"},{"value":"2,84E-05","module":"A5"},{"value":"5,18E-05","module":"C2"},{"value":"9,54E-04","module":"C3"},{"value":"2,24E-05","module":"C4"},{"value":"-2,47E-03","module":"D"}]}],"end_of_life_waste":[{"parameter":"HWD","unit":"kg","values":[{"value":"1,07E-05","module":"A1-A3"},{"value":"8,85E-07","module":"A4"},{"value":"1,02E-07","module":"A5"},{"value":"1,61E-07","module":"C2"},{"value":"2,61E-06","module":"C3"},{"value":"2,65E-08","module":"C4"},{"value":"-7,68E-06","module":"D"}]},{"parameter":"NHWD","unit":"kg","values":[{"value":"4,25E-01","module":"A1-A3"},{"value":"7,31E-02","module":"A4"},{"value":"7,46E-03","module":"A5"},{"value":"1,47E-02","module":"C2"},{"value":"7,92E-03","module":"C3"},{"value":"6,10E-02","module":"C4"},{"value":"-1,69E-01","module":"D"}]},{"parameter":"RWD","unit":"kg","values":[{"value":"5,41E-05","module":"A1-A3"},{"value":"9,19E-06","module":"A4"},{"value":"4,64E-07","module":"A5"},{"value":"1,88E-06","module":"C2"},{"value":"5,43E-07","module":"C3"},{"value":"1,38E-07","module":"C4"},{"value":"-7,77E-05","module":"D"}]}],"end_of_life_flow":[{"parameter":"CRU","unit":"kg","values":[{"value":"0,0E+00","module":"A1-A3"},{"value":"0,0E+00","module":"A4"},{"value":"0,0E+00","module":"A5"},{"value":"0,0E+00","module":"C2"},{"value":"0,0E+00","module":"C3"},{"value":"0,0E+00","module":"C4"},{"value":"0,0E+00","module":"D"}]},{"parameter":"MFR","unit":"kg","values":[{"value":"1,20E-02","module":"A1-A3"},{"value":"0,0E+00","module":"A4"},{"value":"2,91E-02","module":"A5"},{"value":"0,0E+00","module":"C2"},{"value":"0,0E+00","module":"C3"},{"value":"0,0E+00","module":"C4"},{"value":"0,0E+00","module":"D"}]},{"parameter":"MER","unit":"kg","values":[{"value":"1,95E-03","module":"A1-A3"},{"value":"0,0E+00","module":"A4"},{"value":"1,64E-03","module":"A5"},{"value":"0,0E+00","module":"C2"},{"value":"1,31E+00","module":"C3"},{"value":"0,0E+00","module":"C4"},{"value":"0,0E+00","module":"D"}]},{"parameter":"EEE","unit":"MJ","values":[{"value":"1,75E-03","module":"A1-A3"},{"value":"0,0E+00","module":"A4"},{"value":"3,75E-03","module":"A5"},{"value":"0,0E+00","module":"C2"},{"value":"4,48E+00","module":"C3"},{"value":"0,0E+00","module":"C4"},{"value":"0,0E+00","module":"D"}]},{"parameter":"EET","unit":"MJ","values":[{"value":"1,93E-02","module":"A1-A3"},{"value":"0,0E+00","module":"A4"},{"value":"7,32E-03","module":"A5"},{"value":"0,0E+00","module":"C2"},{"value":"3,08E+01","module":"C3"},{"value":"0,0E+00","module":"C4"},{"value":"0,0E+00","module":"D"}]}]}