{"product_name":"DEMIDEKK CleanTech, Jotun A/S","epd_id":"NEPD-5941-5214-NO","compliance":["EN 15804+A2","ISO 14025","ISO 21930"],"producer_name":"Jotun A/S","environmental_impact":[{"parameter":"GWP-total","unit":"kg CO2-eq.","values":[{"value":"2,39E+00","module":"A1"},{"value":"8,76E-02","module":"A2"},{"value":"1,79E-01","module":"A3"},{"value":"2,99E-02","module":"A4"},{"value":"0,0E+00","module":"C1"},{"value":"2,22E-03","module":"C2"},{"value":"0,0E+00","module":"C3"},{"value":"9,92E-03","module":"C4"},{"value":"0,0E+00","module":"D"}]},{"parameter":"GWP-fossil","unit":"kg CO2-eq.","values":[{"value":"2,39E+00","module":"A1"},{"value":"8,75E-02","module":"A2"},{"value":"1,79E-01","module":"A3"},{"value":"2,99E-02","module":"A4"},{"value":"0,0E+00","module":"C1"},{"value":"2,22E-03","module":"C2"},{"value":"0,0E+00","module":"C3"},{"value":"9,91E-03","module":"C4"},{"value":"0,0E+00","module":"D"}]},{"parameter":"GWP-biogenic","unit":"kg CO2-eq.","values":[{"value":"-1,90E-03","module":"A1"},{"value":"3,58E-05","module":"A2"},{"value":"2,02E-04","module":"A3"},{"value":"1,28E-05","module":"A4"},{"value":"0,0E+00","module":"C1"},{"value":"9,51E-07","module":"C2"},{"value":"0,0E+00","module":"C3"},{"value":"4,75E-06","module":"C4"},{"value":"0,0E+00","module":"D"}]},{"parameter":"GWP-luluc","unit":"kg CO2-eq.","values":[{"value":"2,41E-03","module":"A1"},{"value":"2,73E-05","module":"A2"},{"value":"2,23E-05","module":"A3"},{"value":"9,11E-06","module":"A4"},{"value":"0,0E+00","module":"C1"},{"value":"6,77E-07","module":"C2"},{"value":"0,0E+00","module":"C3"},{"value":"3,27E-06","module":"C4"},{"value":"0,0E+00","module":"D"}]},{"parameter":"ODP","unit":"kg CFC 11-eq.","values":[{"value":"2,69E-07","module":"A1"},{"value":"2,03E-08","module":"A2"},{"value":"5,51E-09","module":"A3"},{"value":"7,21E-09","module":"A4"},{"value":"0,0E+00","module":"C1"},{"value":"5,35E-10","module":"C2"},{"value":"0,0E+00","module":"C3"},{"value":"2,75E-09","module":"C4"},{"value":"0,0E+00","module":"D"}]},{"parameter":"AP","unit":"mol H+-eq.","values":[{"value":"1,72E-02","module":"A1"},{"value":"5,38E-04","module":"A2"},{"value":"2,03E-04","module":"A3"},{"value":"9,63E-05","module":"A4"},{"value":"0,0E+00","module":"C1"},{"value":"7,15E-06","module":"C2"},{"value":"0,0E+00","module":"C3"},{"value":"5,50E-05","module":"C4"},{"value":"0,0E+00","module":"D"}]},{"parameter":"POCP","unit":"kg NMVOC-eq.","values":[{"value":"9,02E-03","module":"A1"},{"value":"5,51E-04","module":"A2"},{"value":"2,60E-04","module":"A3"},{"value":"9,24E-05","module":"A4"},{"value":"0,0E+00","module":"C1"},{"value":"6,86E-06","module":"C2"},{"value":"0,0E+00","module":"C3"},{"value":"5,77E-05","module":"C4"},{"value":"0,0E+00","module":"D"}]},{"parameter":"ADPE","unit":"kg Sb-eq.","values":[{"value":"6,32E-05","module":"A1"},{"value":"1,47E-06","module":"A2"},{"value":"5,18E-07","module":"A3"},{"value":"5,33E-07","module":"A4"},{"value":"0,0E+00","module":"C1"},{"value":"3,96E-08","module":"C2"},{"value":"0,0E+00","module":"C3"},{"value":"2,20E-07","module":"C4"},{"value":"0,0E+00","module":"D"}]},{"parameter":"ADPF","unit":"MJ","values":[{"value":"4,00E+01","module":"A1"},{"value":"1,36E+00","module":"A2"},{"value":"3,94E-01","module":"A3"},{"value":"4,86E-01","module":"A4"},{"value":"0,0E+00","module":"C1"},{"value":"3,61E-02","module":"C2"},{"value":"0,0E+00","module":"C3"},{"value":"1,84E-01","module":"C4"},{"value":"0,0E+00","module":"D"}]},{"parameter":"WDP","unit":"m3 world-eq.","values":[{"value":"1,15E+02","module":"A1"},{"value":"1,01E+00","module":"A2"},{"value":"1,14E+01","module":"A3"},{"value":"3,73E-01","module":"A4"},{"value":"0,0E+00","module":"C1"},{"value":"2,77E-02","module":"C2"},{"value":"0,0E+00","module":"C3"},{"value":"1,27E-01","module":"C4"},{"value":"0,0E+00","module":"D"}]},{"parameter":"EP-freshwater","unit":"kg P-eq.","values":[{"value":"5,36E-04","module":"A1"},{"value":"6,63E-07","module":"A2"},{"value":"4,46E-07","module":"A3"},{"value":"2,38E-07","module":"A4"},{"value":"0,0E+00","module":"C1"},{"value":"1,77E-08","module":"C2"},{"value":"0,0E+00","module":"C3"},{"value":"8,68E-08","module":"C4"},{"value":"0,0E+00","module":"D"}]},{"parameter":"EP-marine","unit":"kg N-eq.","values":[{"value":"4,29E-03","module":"A1"},{"value":"1,70E-04","module":"A2"},{"value":"7,18E-05","module":"A3"},{"value":"2,11E-05","module":"A4"},{"value":"0,0E+00","module":"C1"},{"value":"1,57E-06","module":"C2"},{"value":"0,0E+00","module":"C3"},{"value":"1,75E-05","module":"C4"},{"value":"0,0E+00","module":"D"}]},{"parameter":"EP-terrestrial","unit":"mol N-eq.","values":[{"value":"2,55E-02","module":"A1"},{"value":"1,88E-03","module":"A2"},{"value":"7,93E-04","module":"A3"},{"value":"2,35E-04","module":"A4"},{"value":"0,0E+00","module":"C1"},{"value":"1,75E-05","module":"C2"},{"value":"0,0E+00","module":"C3"},{"value":"1,94E-04","module":"C4"},{"value":"0,0E+00","module":"D"}]},{"parameter":"GWP-IOBC","unit":"kg CO2-eq.","values":[{"value":"2,39E+00","module":"A1"},{"value":"8,76E-02","module":"A2"},{"value":"1,79E-01","module":"A3"},{"value":"2,99E-02","module":"A4"},{"value":"0,0E+00","module":"C1"},{"value":"2,22E-03","module":"C2"},{"value":"0,0E+00","module":"C3"},{"value":"9,92E-03","module":"C4"},{"value":"0,0E+00","module":"D"}]}],"additional_environmental_impact":[{"parameter":"PM","unit":"disease incidence","values":[{"value":"2,50E-07","module":"A1"},{"value":"7,46E-09","module":"A2"},{"value":"3,69E-09","module":"A3"},{"value":"2,75E-09","module":"A4"},{"value":"0,0E+00","module":"C1"},{"value":"2,04E-10","module":"C2"},{"value":"0,0E+00","module":"C3"},{"value":"1,01E-09","module":"C4"},{"value":"0,0E+00","module":"D"}]},{"parameter":"ETP-fw","unit":"CTUe","values":[{"value":"1,87E+01","module":"A1"},{"value":"9,92E-01","module":"A2"},{"value":"5,13E-01","module":"A3"},{"value":"3,55E-01","module":"A4"},{"value":"0,0E+00","module":"C1"},{"value":"2,64E-02","module":"C2"},{"value":"0,0E+00","module":"C3"},{"value":"1,25E-01","module":"C4"},{"value":"0,0E+00","module":"D"}]},{"parameter":"HTP-c","unit":"CTUh","values":[{"value":"9,85E-09","module":"A1"},{"value":"0,0E+00","module":"A2"},{"value":"2,08E-10","module":"A3"},{"value":"0,0E+00","module":"A4"},{"value":"0,0E+00","module":"C1"},{"value":"0,0E+00","module":"C2"},{"value":"0,0E+00","module":"C3"},{"value":"1,00E-12","module":"C4"},{"value":"0,0E+00","module":"D"}]},{"parameter":"HTP-nc","unit":"CTUh","values":[{"value":"5,67E-07","module":"A1"},{"value":"9,32E-10","module":"A2"},{"value":"1,05E-09","module":"A3"},{"value":"3,43E-10","module":"A4"},{"value":"0,0E+00","module":"C1"},{"value":"2,50E-11","module":"C2"},{"value":"0,0E+00","module":"C3"},{"value":"1,20E-10","module":"C4"},{"value":"0,0E+00","module":"D"}]},{"parameter":"SQP","unit":"unitless","values":[{"value":"6,29E+00","module":"A1"},{"value":"1,52E+00","module":"A2"},{"value":"1,01E-01","module":"A3"},{"value":"5,57E-01","module":"A4"},{"value":"0,0E+00","module":"C1"},{"value":"4,13E-02","module":"C2"},{"value":"0,0E+00","module":"C3"},{"value":"2,28E-01","module":"C4"},{"value":"0,0E+00","module":"D"}]},{"parameter":"IRP","unit":"kBq U235-eq.","values":[{"value":"8,33E+03","module":"A1"},{"value":"5,95E-03","module":"A2"},{"value":"2,58E-03","module":"A3"},{"value":"2,12E-03","module":"A4"},{"value":"0,0E+00","module":"C1"},{"value":"1,58E-04","module":"C2"},{"value":"0,0E+00","module":"C3"},{"value":"7,84E-04","module":"C4"},{"value":"0,0E+00","module":"D"}]}],"resource_use":[{"parameter":"PERE","unit":"MJ","values":[{"value":"1,99E+00","module":"A1"},{"value":"1,69E-02","module":"A2"},{"value":"8,44E-01","module":"A3"},{"value":"6,11E-03","module":"A4"},{"value":"0,0E+00","module":"C1"},{"value":"4,54E-04","module":"C2"},{"value":"0,0E+00","module":"C3"},{"value":"2,14E-03","module":"C4"},{"value":"0,0E+00","module":"D"}]},{"parameter":"PERM","unit":"MJ","values":[{"value":"1,09E-01","module":"A1"},{"value":"0,0E+00","module":"A2"},{"value":"0,0E+00","module":"A3"},{"value":"0,0E+00","module":"A4"},{"value":"0,0E+00","module":"C1"},{"value":"0,0E+00","module":"C2"},{"value":"0,0E+00","module":"C3"},{"value":"0,0E+00","module":"C4"},{"value":"0,0E+00","module":"D"}]},{"parameter":"PERT","unit":"MJ","values":[{"value":"2,10E+00","module":"A1"},{"value":"1,69E-02","module":"A2"},{"value":"8,44E-01","module":"A3"},{"value":"6,11E-03","module":"A4"},{"value":"0,0E+00","module":"C1"},{"value":"4,54E-04","module":"C2"},{"value":"0,0E+00","module":"C3"},{"value":"2,14E-03","module":"C4"},{"value":"0,0E+00","module":"D"}]},{"parameter":"PENRE","unit":"MJ","values":[{"value":"4,29E+01","module":"A1"},{"value":"1,36E+00","module":"A2"},{"value":"3,95E-01","module":"A3"},{"value":"4,86E-01","module":"A4"},{"value":"0,0E+00","module":"C1"},{"value":"3,61E-02","module":"C2"},{"value":"0,0E+00","module":"C3"},{"value":"1,84E-01","module":"C4"},{"value":"0,0E+00","module":"D"}]},{"parameter":"PENRM","unit":"MJ","values":[{"value":"1,88E+00","module":"A1"},{"value":"0,0E+00","module":"A2"},{"value":"0,0E+00","module":"A3"},{"value":"0,0E+00","module":"A4"},{"value":"0,0E+00","module":"C1"},{"value":"0,0E+00","module":"C2"},{"value":"0,0E+00","module":"C3"},{"value":"0,0E+00","module":"C4"},{"value":"0,0E+00","module":"D"}]},{"parameter":"PENRT","unit":"MJ","values":[{"value":"4,47E+01","module":"A1"},{"value":"1,36E+00","module":"A2"},{"value":"3,95E-01","module":"A3"},{"value":"4,86E-01","module":"A4"},{"value":"0,0E+00","module":"C1"},{"value":"3,61E-02","module":"C2"},{"value":"0,0E+00","module":"C3"},{"value":"1,84E-01","module":"C4"},{"value":"0,0E+00","module":"D"}]},{"parameter":"SM","unit":"kg","values":[{"value":"3,89E-03","module":"A1"},{"value":"0,0E+00","module":"A2"},{"value":"3,21E-05","module":"A3"},{"value":"0,0E+00","module":"A4"},{"value":"0,0E+00","module":"C1"},{"value":"0,0E+00","module":"C2"},{"value":"0,0E+00","module":"C3"},{"value":"2,03E-05","module":"C4"},{"value":"0,0E+00","module":"D"}]},{"parameter":"RSF","unit":"MJ","values":[{"value":"7,33E-03","module":"A1"},{"value":"5,84E-04","module":"A2"},{"value":"7,09E-04","module":"A3"},{"value":"2,14E-04","module":"A4"},{"value":"0,0E+00","module":"C1"},{"value":"1,59E-05","module":"C2"},{"value":"0,0E+00","module":"C3"},{"value":"6,91E-05","module":"C4"},{"value":"0,0E+00","module":"D"}]},{"parameter":"NRSF","unit":"MJ","values":[{"value":"6,61E-03","module":"A1"},{"value":"2,05E-03","module":"A2"},{"value":"2,01E-03","module":"A3"},{"value":"7,17E-04","module":"A4"},{"value":"0,0E+00","module":"C1"},{"value":"5,32E-05","module":"C2"},{"value":"0,0E+00","module":"C3"},{"value":"2,69E-04","module":"C4"},{"value":"0,0E+00","module":"D"}]},{"parameter":"FW","unit":"m3","values":[{"value":"7,58E-02","module":"A1"},{"value":"1,53E-04","module":"A2"},{"value":"6,29E-03","module":"A3"},{"value":"5,53E-05","module":"A4"},{"value":"0,0E+00","module":"C1"},{"value":"4,10E-06","module":"C2"},{"value":"0,0E+00","module":"C3"},{"value":"9,16E-05","module":"C4"},{"value":"0,0E+00","module":"D"}]}],"end_of_life_waste":[{"parameter":"HWD","unit":"kg","values":[{"value":"1,21E-02","module":"A1"},{"value":"7,46E-05","module":"A2"},{"value":"1,40E-03","module":"A3"},{"value":"2,66E-05","module":"A4"},{"value":"0,0E+00","module":"C1"},{"value":"1,97E-06","module":"C2"},{"value":"0,0E+00","module":"C3"},{"value":"1,14E-05","module":"C4"},{"value":"0,0E+00","module":"D"}]},{"parameter":"NHWD","unit":"kg","values":[{"value":"1,06E-01","module":"A1"},{"value":"1,15E-01","module":"A2"},{"value":"1,11E-02","module":"A3"},{"value":"4,22E-02","module":"A4"},{"value":"0,0E+00","module":"C1"},{"value":"3,14E-03","module":"C2"},{"value":"0,0E+00","module":"C3"},{"value":"5,15E-01","module":"C4"},{"value":"0,0E+00","module":"D"}]},{"parameter":"RWD","unit":"kg","values":[{"value":"1,12E-04","module":"A1"},{"value":"9,31E-06","module":"A2"},{"value":"2,85E-06","module":"A3"},{"value":"3,32E-06","module":"A4"},{"value":"0,0E+00","module":"C1"},{"value":"2,46E-07","module":"C2"},{"value":"0,0E+00","module":"C3"},{"value":"1,24E-06","module":"C4"},{"value":"0,0E+00","module":"D"}]}],"end_of_life_flow":[{"parameter":"CRU","unit":"kg","values":[{"value":"0,0E+00","module":"A1"},{"value":"0,0E+00","module":"A2"},{"value":"0,0E+00","module":"A3"},{"value":"0,0E+00","module":"A4"},{"value":"0,0E+00","module":"C1"},{"value":"0,0E+00","module":"C2"},{"value":"0,0E+00","module":"C3"},{"value":"0,0E+00","module":"C4"},{"value":"0,0E+00","module":"D"}]},{"parameter":"MFR","unit":"kg","values":[{"value":"9,61E-05","module":"A1"},{"value":"0,0E+00","module":"A2"},{"value":"4,83E-03","module":"A3"},{"value":"0,0E+00","module":"A4"},{"value":"0,0E+00","module":"C1"},{"value":"0,0E+00","module":"C2"},{"value":"0,0E+00","module":"C3"},{"value":"1,91E-05","module":"C4"},{"value":"0,0E+00","module":"D"}]},{"parameter":"MER","unit":"kg","values":[{"value":"2,71E-05","module":"A1"},{"value":"0,0E+00","module":"A2"},{"value":"3,23E-03","module":"A3"},{"value":"0,0E+00","module":"A4"},{"value":"0,0E+00","module":"C1"},{"value":"0,0E+00","module":"C2"},{"value":"0,0E+00","module":"C3"},{"value":"1,54E-07","module":"C4"},{"value":"0,0E+00","module":"D"}]},{"parameter":"EEE","unit":"MJ","values":[{"value":"1,96E-05","module":"A1"},{"value":"0,0E+00","module":"A2"},{"value":"3,56E-02","module":"A3"},{"value":"0,0E+00","module":"A4"},{"value":"0,0E+00","module":"C1"},{"value":"0,0E+00","module":"C2"},{"value":"0,0E+00","module":"C3"},{"value":"1,33E-06","module":"C4"},{"value":"0,0E+00","module":"D"}]},{"parameter":"EET","unit":"MJ","values":[{"value":"2,96E-04","module":"A1"},{"value":"0,0E+00","module":"A2"},{"value":"5,38E-01","module":"A3"},{"value":"0,0E+00","module":"A4"},{"value":"0,0E+00","module":"C1"},{"value":"0,0E+00","module":"C2"},{"value":"0,0E+00","module":"C3"},{"value":"2,02E-05","module":"C4"},{"value":"0,0E+00","module":"D"}]}]}