{"product_name":"DEMIDEKK Performance, Jotun A/S","epd_id":"NEPD-5967-5239","compliance":["EN 15804+A2","ISO 14025","ISO 21930"],"producer_name":"Jotun A/S","environmental_impact":[{"parameter":"GWP-total","unit":"kg CO2-eq.","values":[{"value":"2,36E+00","module":"A1"},{"value":"8,68E-02","module":"A2"},{"value":"1,79E-01","module":"A3"},{"value":"2,99E-02","module":"A4"},{"value":"0,0E+00","module":"C1"},{"value":"2,24E-03","module":"C2"},{"value":"0,0E+00","module":"C3"},{"value":"9,98E-03","module":"C4"},{"value":"0,0E+00","module":"D"}]},{"parameter":"GWP-fossil","unit":"kg CO2-eq.","values":[{"value":"2,36E+00","module":"A1"},{"value":"8,68E-02","module":"A2"},{"value":"1,79E-01","module":"A3"},{"value":"2,99E-02","module":"A4"},{"value":"0,0E+00","module":"C1"},{"value":"2,23E-03","module":"C2"},{"value":"0,0E+00","module":"C3"},{"value":"9,97E-03","module":"C4"},{"value":"0,0E+00","module":"D"}]},{"parameter":"GWP-biogenic","unit":"kg CO2-eq.","values":[{"value":"-3,26E-03","module":"A1"},{"value":"3,54E-05","module":"A2"},{"value":"2,02E-04","module":"A3"},{"value":"1,28E-05","module":"A4"},{"value":"0,0E+00","module":"C1"},{"value":"9,57E-07","module":"C2"},{"value":"0,0E+00","module":"C3"},{"value":"4,78E-06","module":"C4"},{"value":"0,0E+00","module":"D"}]},{"parameter":"GWP-luluc","unit":"kg CO2-eq.","values":[{"value":"3,12E-03","module":"A1"},{"value":"2,70E-05","module":"A2"},{"value":"2,23E-05","module":"A3"},{"value":"9,11E-06","module":"A4"},{"value":"0,0E+00","module":"C1"},{"value":"6,80E-07","module":"C2"},{"value":"0,0E+00","module":"C3"},{"value":"3,29E-06","module":"C4"},{"value":"0,0E+00","module":"D"}]},{"parameter":"ODP","unit":"kg CFC 11-eq.","values":[{"value":"2,68E-07","module":"A1"},{"value":"2,02E-08","module":"A2"},{"value":"5,51E-09","module":"A3"},{"value":"7,21E-09","module":"A4"},{"value":"0,0E+00","module":"C1"},{"value":"5,38E-10","module":"C2"},{"value":"0,0E+00","module":"C3"},{"value":"2,77E-09","module":"C4"},{"value":"0,0E+00","module":"D"}]},{"parameter":"AP","unit":"mol H+-eq.","values":[{"value":"1,68E-02","module":"A1"},{"value":"5,34E-04","module":"A2"},{"value":"2,03E-04","module":"A3"},{"value":"9,63E-05","module":"A4"},{"value":"0,0E+00","module":"C1"},{"value":"7,19E-06","module":"C2"},{"value":"0,0E+00","module":"C3"},{"value":"5,53E-05","module":"C4"},{"value":"0,0E+00","module":"D"}]},{"parameter":"POCP","unit":"kg NMVOC-eq.","values":[{"value":"8,93E-03","module":"A1"},{"value":"5,46E-04","module":"A2"},{"value":"2,60E-04","module":"A3"},{"value":"9,24E-05","module":"A4"},{"value":"0,0E+00","module":"C1"},{"value":"6,90E-06","module":"C2"},{"value":"0,0E+00","module":"C3"},{"value":"5,81E-05","module":"C4"},{"value":"0,0E+00","module":"D"}]},{"parameter":"ADPE","unit":"kg Sb-eq.","values":[{"value":"6,45E-05","module":"A1"},{"value":"1,46E-06","module":"A2"},{"value":"5,18E-07","module":"A3"},{"value":"5,33E-07","module":"A4"},{"value":"0,0E+00","module":"C1"},{"value":"3,98E-08","module":"C2"},{"value":"0,0E+00","module":"C3"},{"value":"2,22E-07","module":"C4"},{"value":"0,0E+00","module":"D"}]},{"parameter":"ADPF","unit":"MJ","values":[{"value":"4,02E+01","module":"A1"},{"value":"1,35E+00","module":"A2"},{"value":"3,94E-01","module":"A3"},{"value":"4,86E-01","module":"A4"},{"value":"0,0E+00","module":"C1"},{"value":"3,63E-02","module":"C2"},{"value":"0,0E+00","module":"C3"},{"value":"1,85E-01","module":"C4"},{"value":"0,0E+00","module":"D"}]},{"parameter":"WDP","unit":"m3 world-eq.","values":[{"value":"1,15E+02","module":"A1"},{"value":"1,00E+00","module":"A2"},{"value":"1,14E+01","module":"A3"},{"value":"3,73E-01","module":"A4"},{"value":"0,0E+00","module":"C1"},{"value":"2,78E-02","module":"C2"},{"value":"0,0E+00","module":"C3"},{"value":"1,28E-01","module":"C4"},{"value":"0,0E+00","module":"D"}]},{"parameter":"EP-freshwater","unit":"kg P-eq.","values":[{"value":"5,37E-04","module":"A1"},{"value":"6,57E-07","module":"A2"},{"value":"4,46E-07","module":"A3"},{"value":"2,38E-07","module":"A4"},{"value":"0,0E+00","module":"C1"},{"value":"1,78E-08","module":"C2"},{"value":"0,0E+00","module":"C3"},{"value":"8,73E-08","module":"C4"},{"value":"0,0E+00","module":"D"}]},{"parameter":"EP-marine","unit":"kg N-eq.","values":[{"value":"4,33E-03","module":"A1"},{"value":"1,68E-04","module":"A2"},{"value":"7,18E-05","module":"A3"},{"value":"2,11E-05","module":"A4"},{"value":"0,0E+00","module":"C1"},{"value":"1,57E-06","module":"C2"},{"value":"0,0E+00","module":"C3"},{"value":"1,76E-05","module":"C4"},{"value":"0,0E+00","module":"D"}]},{"parameter":"EP-terrestrial","unit":"mol N-eq.","values":[{"value":"2,51E-02","module":"A1"},{"value":"1,86E-03","module":"A2"},{"value":"7,93E-04","module":"A3"},{"value":"2,35E-04","module":"A4"},{"value":"0,0E+00","module":"C1"},{"value":"1,76E-05","module":"C2"},{"value":"0,0E+00","module":"C3"},{"value":"1,95E-04","module":"C4"},{"value":"0,0E+00","module":"D"}]},{"parameter":"GWP-IOBC","unit":"kg CO2-eq.","values":[{"value":"2,36E+00","module":"A1"},{"value":"8,68E-02","module":"A2"},{"value":"1,79E-01","module":"A3"},{"value":"2,99E-02","module":"A4"},{"value":"0,0E+00","module":"C1"},{"value":"2,23E-03","module":"C2"},{"value":"0,0E+00","module":"C3"},{"value":"9,98E-03","module":"C4"},{"value":"0,0E+00","module":"D"}]}],"additional_environmental_impact":[{"parameter":"PM","unit":"disease incidence","values":[{"value":"2,48E-07","module":"A1"},{"value":"7,39E-09","module":"A2"},{"value":"3,69E-09","module":"A3"},{"value":"2,75E-09","module":"A4"},{"value":"0,0E+00","module":"C1"},{"value":"2,05E-10","module":"C2"},{"value":"0,0E+00","module":"C3"},{"value":"1,02E-09","module":"C4"},{"value":"0,0E+00","module":"D"}]},{"parameter":"ETP-fw","unit":"CTUe","values":[{"value":"1,91E+01","module":"A1"},{"value":"9,83E-01","module":"A2"},{"value":"5,13E-01","module":"A3"},{"value":"3,55E-01","module":"A4"},{"value":"0,0E+00","module":"C1"},{"value":"2,65E-02","module":"C2"},{"value":"0,0E+00","module":"C3"},{"value":"1,25E-01","module":"C4"},{"value":"0,0E+00","module":"D"}]},{"parameter":"HTP-c","unit":"CTUh","values":[{"value":"9,32E-09","module":"A1"},{"value":"0,0E+00","module":"A2"},{"value":"2,08E-10","module":"A3"},{"value":"0,0E+00","module":"A4"},{"value":"0,0E+00","module":"C1"},{"value":"0,0E+00","module":"C2"},{"value":"0,0E+00","module":"C3"},{"value":"1,00E-12","module":"C4"},{"value":"0,0E+00","module":"D"}]},{"parameter":"HTP-nc","unit":"CTUh","values":[{"value":"5,56E-07","module":"A1"},{"value":"9,22E-10","module":"A2"},{"value":"1,05E-09","module":"A3"},{"value":"3,43E-10","module":"A4"},{"value":"0,0E+00","module":"C1"},{"value":"2,60E-11","module":"C2"},{"value":"0,0E+00","module":"C3"},{"value":"1,21E-10","module":"C4"},{"value":"0,0E+00","module":"D"}]},{"parameter":"SQP","unit":"unitless","values":[{"value":"7,66E+00","module":"A1"},{"value":"1,50E+00","module":"A2"},{"value":"1,01E-01","module":"A3"},{"value":"5,57E-01","module":"A4"},{"value":"0,0E+00","module":"C1"},{"value":"4,16E-02","module":"C2"},{"value":"0,0E+00","module":"C3"},{"value":"2,30E-01","module":"C4"},{"value":"0,0E+00","module":"D"}]},{"parameter":"IRP","unit":"kBq U235-eq.","values":[{"value":"2,07E+02","module":"A1"},{"value":"5,90E-03","module":"A2"},{"value":"2,58E-03","module":"A3"},{"value":"2,12E-03","module":"A4"},{"value":"0,0E+00","module":"C1"},{"value":"1,59E-04","module":"C2"},{"value":"0,0E+00","module":"C3"},{"value":"7,89E-04","module":"C4"},{"value":"0,0E+00","module":"D"}]}],"resource_use":[{"parameter":"PERE","unit":"MJ","values":[{"value":"2,18E+00","module":"A1"},{"value":"1,67E-02","module":"A2"},{"value":"8,44E-01","module":"A3"},{"value":"6,11E-03","module":"A4"},{"value":"0,0E+00","module":"C1"},{"value":"4,56E-04","module":"C2"},{"value":"0,0E+00","module":"C3"},{"value":"2,16E-03","module":"C4"},{"value":"0,0E+00","module":"D"}]},{"parameter":"PERM","unit":"MJ","values":[{"value":"1,09E-01","module":"A1"},{"value":"0,0E+00","module":"A2"},{"value":"0,0E+00","module":"A3"},{"value":"0,0E+00","module":"A4"},{"value":"0,0E+00","module":"C1"},{"value":"0,0E+00","module":"C2"},{"value":"0,0E+00","module":"C3"},{"value":"0,0E+00","module":"C4"},{"value":"0,0E+00","module":"D"}]},{"parameter":"PERT","unit":"MJ","values":[{"value":"2,29E+00","module":"A1"},{"value":"1,67E-02","module":"A2"},{"value":"8,44E-01","module":"A3"},{"value":"6,11E-03","module":"A4"},{"value":"0,0E+00","module":"C1"},{"value":"4,56E-04","module":"C2"},{"value":"0,0E+00","module":"C3"},{"value":"2,16E-03","module":"C4"},{"value":"0,0E+00","module":"D"}]},{"parameter":"PENRE","unit":"MJ","values":[{"value":"4,32E+01","module":"A1"},{"value":"1,35E+00","module":"A2"},{"value":"3,95E-01","module":"A3"},{"value":"4,86E-01","module":"A4"},{"value":"0,0E+00","module":"C1"},{"value":"3,63E-02","module":"C2"},{"value":"0,0E+00","module":"C3"},{"value":"1,85E-01","module":"C4"},{"value":"0,0E+00","module":"D"}]},{"parameter":"PENRM","unit":"MJ","values":[{"value":"1,88E+00","module":"A1"},{"value":"0,0E+00","module":"A2"},{"value":"0,0E+00","module":"A3"},{"value":"0,0E+00","module":"A4"},{"value":"0,0E+00","module":"C1"},{"value":"0,0E+00","module":"C2"},{"value":"0,0E+00","module":"C3"},{"value":"0,0E+00","module":"C4"},{"value":"0,0E+00","module":"D"}]},{"parameter":"PENRT","unit":"MJ","values":[{"value":"4,51E+01","module":"A1"},{"value":"1,35E+00","module":"A2"},{"value":"3,95E-01","module":"A3"},{"value":"4,86E-01","module":"A4"},{"value":"0,0E+00","module":"C1"},{"value":"3,63E-02","module":"C2"},{"value":"0,0E+00","module":"C3"},{"value":"1,85E-01","module":"C4"},{"value":"0,0E+00","module":"D"}]},{"parameter":"SM","unit":"kg","values":[{"value":"3,95E-03","module":"A1"},{"value":"0,0E+00","module":"A2"},{"value":"3,21E-05","module":"A3"},{"value":"0,0E+00","module":"A4"},{"value":"0,0E+00","module":"C1"},{"value":"0,0E+00","module":"C2"},{"value":"0,0E+00","module":"C3"},{"value":"2,05E-05","module":"C4"},{"value":"0,0E+00","module":"D"}]},{"parameter":"RSF","unit":"MJ","values":[{"value":"7,37E-03","module":"A1"},{"value":"5,78E-04","module":"A2"},{"value":"7,09E-04","module":"A3"},{"value":"2,14E-04","module":"A4"},{"value":"0,0E+00","module":"C1"},{"value":"1,60E-05","module":"C2"},{"value":"0,0E+00","module":"C3"},{"value":"6,95E-05","module":"C4"},{"value":"0,0E+00","module":"D"}]},{"parameter":"NRSF","unit":"MJ","values":[{"value":"6,63E-03","module":"A1"},{"value":"2,03E-03","module":"A2"},{"value":"2,01E-03","module":"A3"},{"value":"7,17E-04","module":"A4"},{"value":"0,0E+00","module":"C1"},{"value":"5,35E-05","module":"C2"},{"value":"0,0E+00","module":"C3"},{"value":"2,70E-04","module":"C4"},{"value":"0,0E+00","module":"D"}]},{"parameter":"FW","unit":"m3","values":[{"value":"7,76E-02","module":"A1"},{"value":"1,51E-04","module":"A2"},{"value":"6,29E-03","module":"A3"},{"value":"5,53E-05","module":"A4"},{"value":"0,0E+00","module":"C1"},{"value":"4,13E-06","module":"C2"},{"value":"0,0E+00","module":"C3"},{"value":"9,22E-05","module":"C4"},{"value":"0,0E+00","module":"D"}]}],"end_of_life_waste":[{"parameter":"HWD","unit":"kg","values":[{"value":"1,29E-02","module":"A1"},{"value":"7,39E-05","module":"A2"},{"value":"1,40E-03","module":"A3"},{"value":"2,66E-05","module":"A4"},{"value":"0,0E+00","module":"C1"},{"value":"1,98E-06","module":"C2"},{"value":"0,0E+00","module":"C3"},{"value":"1,14E-05","module":"C4"},{"value":"0,0E+00","module":"D"}]},{"parameter":"NHWD","unit":"kg","values":[{"value":"1,13E-01","module":"A1"},{"value":"1,14E-01","module":"A2"},{"value":"1,11E-02","module":"A3"},{"value":"4,22E-02","module":"A4"},{"value":"0,0E+00","module":"C1"},{"value":"3,15E-03","module":"C2"},{"value":"0,0E+00","module":"C3"},{"value":"5,18E-01","module":"C4"},{"value":"0,0E+00","module":"D"}]},{"parameter":"RWD","unit":"kg","values":[{"value":"1,16E-04","module":"A1"},{"value":"9,23E-06","module":"A2"},{"value":"2,85E-06","module":"A3"},{"value":"3,32E-06","module":"A4"},{"value":"0,0E+00","module":"C1"},{"value":"2,48E-07","module":"C2"},{"value":"0,0E+00","module":"C3"},{"value":"1,24E-06","module":"C4"},{"value":"0,0E+00","module":"D"}]}],"end_of_life_flow":[{"parameter":"CRU","unit":"kg","values":[{"value":"0,0E+00","module":"A1"},{"value":"0,0E+00","module":"A2"},{"value":"0,0E+00","module":"A3"},{"value":"0,0E+00","module":"A4"},{"value":"0,0E+00","module":"C1"},{"value":"0,0E+00","module":"C2"},{"value":"0,0E+00","module":"C3"},{"value":"0,0E+00","module":"C4"},{"value":"0,0E+00","module":"D"}]},{"parameter":"MFR","unit":"kg","values":[{"value":"1,39E-04","module":"A1"},{"value":"0,0E+00","module":"A2"},{"value":"4,83E-03","module":"A3"},{"value":"0,0E+00","module":"A4"},{"value":"0,0E+00","module":"C1"},{"value":"0,0E+00","module":"C2"},{"value":"0,0E+00","module":"C3"},{"value":"1,92E-05","module":"C4"},{"value":"0,0E+00","module":"D"}]},{"parameter":"MER","unit":"kg","values":[{"value":"3,91E-05","module":"A1"},{"value":"0,0E+00","module":"A2"},{"value":"3,23E-03","module":"A3"},{"value":"0,0E+00","module":"A4"},{"value":"0,0E+00","module":"C1"},{"value":"0,0E+00","module":"C2"},{"value":"0,0E+00","module":"C3"},{"value":"1,55E-07","module":"C4"},{"value":"0,0E+00","module":"D"}]},{"parameter":"EEE","unit":"MJ","values":[{"value":"2,82E-05","module":"A1"},{"value":"0,0E+00","module":"A2"},{"value":"3,56E-02","module":"A3"},{"value":"0,0E+00","module":"A4"},{"value":"0,0E+00","module":"C1"},{"value":"0,0E+00","module":"C2"},{"value":"0,0E+00","module":"C3"},{"value":"1,34E-06","module":"C4"},{"value":"0,0E+00","module":"D"}]},{"parameter":"EET","unit":"MJ","values":[{"value":"4,27E-04","module":"A1"},{"value":"0,0E+00","module":"A2"},{"value":"5,38E-01","module":"A3"},{"value":"0,0E+00","module":"A4"},{"value":"0,0E+00","module":"C1"},{"value":"0,0E+00","module":"C2"},{"value":"0,0E+00","module":"C3"},{"value":"2,03E-05","module":"C4"},{"value":"0,0E+00","module":"D"}]}]}