{"product_name":"Densiphalt asfalt","epd_id":"NEPD-6535-5805-DK","compliance":["EN 15804+A2","ISO 14025","ISO 21930"],"producer_name":"","environmental_impact":[{"parameter":"GWP-total","unit":"kg CO2-eq.","values":[{"value":"1,35E+01","module":"A1"},{"value":"1,77E+01","module":"A2"},{"value":"2,37E+01","module":"A3"},{"value":"4,36E+00","module":"A4"},{"value":"3,90E+00","module":"C1"},{"value":"4,36E+00","module":"C2"},{"value":"2,12E+00","module":"C3"},{"value":"0,0E+00","module":"C4"},{"value":"-4,27E+01","module":"D"}]},{"parameter":"GWP-fossil","unit":"kg CO2-eq.","values":[{"value":"1,36E+01","module":"A1"},{"value":"1,77E+01","module":"A2"},{"value":"2,37E+01","module":"A3"},{"value":"4,36E+00","module":"A4"},{"value":"3,90E+00","module":"C1"},{"value":"4,36E+00","module":"C2"},{"value":"2,12E+00","module":"C3"},{"value":"0,0E+00","module":"C4"},{"value":"-4,27E+01","module":"D"}]},{"parameter":"GWP-biogenic","unit":"kg CO2-eq.","values":[{"value":"-1,01E-01","module":"A1"},{"value":"5,70E-03","module":"A2"},{"value":"3,54E-02","module":"A3"},{"value":"3,30E-03","module":"A4"},{"value":"1,14E-03","module":"C1"},{"value":"3,30E-03","module":"C2"},{"value":"5,90E-04","module":"C3"},{"value":"0,0E+00","module":"C4"},{"value":"0,0E+00","module":"D"}]},{"parameter":"GWP-luluc","unit":"kg CO2-eq.","values":[{"value":"8,96E-03","module":"A1"},{"value":"6,19E-03","module":"A2"},{"value":"3,07E-03","module":"A3"},{"value":"1,33E-03","module":"A4"},{"value":"3,13E-04","module":"C1"},{"value":"1,33E-03","module":"C2"},{"value":"1,67E-04","module":"C3"},{"value":"0,0E+00","module":"C4"},{"value":"-3,41E-02","module":"D"}]},{"parameter":"ODP","unit":"kg CFC 11-eq.","values":[{"value":"1,47E-06","module":"A1"},{"value":"3,63E-06","module":"A2"},{"value":"3,16E-06","module":"A3"},{"value":"1,05E-06","module":"A4"},{"value":"8,42E-07","module":"C1"},{"value":"1,05E-06","module":"C2"},{"value":"4,58E-07","module":"C3"},{"value":"0,0E+00","module":"C4"},{"value":"-6,29E-05","module":"D"}]},{"parameter":"AP","unit":"mol H+-eq.","values":[{"value":"1,16E-01","module":"A1"},{"value":"3,55E-01","module":"A2"},{"value":"2,48E-02","module":"A3"},{"value":"1,40E-02","module":"A4"},{"value":"4,07E-02","module":"C1"},{"value":"1,40E-02","module":"C2"},{"value":"2,22E-02","module":"C3"},{"value":"0,0E+00","module":"C4"},{"value":"-4,30E-01","module":"D"}]},{"parameter":"POCP","unit":"kg NMVOC-eq.","values":[{"value":"1,04E-01","module":"A1"},{"value":"2,39E-01","module":"A2"},{"value":"2,24E-02","module":"A3"},{"value":"1,35E-02","module":"A4"},{"value":"5,42E-02","module":"C1"},{"value":"1,35E-02","module":"C2"},{"value":"2,95E-02","module":"C3"},{"value":"0,0E+00","module":"C4"},{"value":"-5,10E-01","module":"D"}]},{"parameter":"ADPE","unit":"kg Sb-eq.","values":[{"value":"9,67E-04","module":"A1"},{"value":"1,87E-04","module":"A2"},{"value":"2,07E-05","module":"A3"},{"value":"7,75E-05","module":"A4"},{"value":"6,19E-06","module":"C1"},{"value":"7,75E-05","module":"C2"},{"value":"3,25E-06","module":"C3"},{"value":"0,0E+00","module":"C4"},{"value":"-3,78E-04","module":"D"}]},{"parameter":"ADPF","unit":"MJ","values":[{"value":"1,88E+03","module":"A1"},{"value":"2,47E+02","module":"A2"},{"value":"3,74E+02","module":"A3"},{"value":"7,07E+01","module":"A4"},{"value":"5,37E+01","module":"C1"},{"value":"7,07E+01","module":"C2"},{"value":"2,92E+01","module":"C3"},{"value":"0,0E+00","module":"C4"},{"value":"-4,01E+03","module":"D"}]},{"parameter":"WDP","unit":"m3 world-eq.","values":[{"value":"4,32E+03","module":"A1"},{"value":"1,19E+02","module":"A2"},{"value":"3,96E+02","module":"A3"},{"value":"5,42E+01","module":"A4"},{"value":"1,22E+01","module":"C1"},{"value":"5,42E+01","module":"C2"},{"value":"6,19E+00","module":"C3"},{"value":"0,0E+00","module":"C4"},{"value":"-3,25E+04","module":"D"}]},{"parameter":"EP-freshwater","unit":"kg P-eq.","values":[{"value":"2,96E-04","module":"A1"},{"value":"8,25E-05","module":"A2"},{"value":"1,67E-04","module":"A3"},{"value":"3,47E-05","module":"A4"},{"value":"1,44E-05","module":"C1"},{"value":"3,47E-05","module":"C2"},{"value":"7,72E-06","module":"C3"},{"value":"0,0E+00","module":"C4"},{"value":"-8,92E-04","module":"D"}]},{"parameter":"EP-marine","unit":"kg N-eq.","values":[{"value":"3,05E-02","module":"A1"},{"value":"8,07E-02","module":"A2"},{"value":"6,16E-03","module":"A3"},{"value":"3,07E-03","module":"A4"},{"value":"1,80E-02","module":"C1"},{"value":"3,07E-03","module":"C2"},{"value":"9,79E-03","module":"C3"},{"value":"0,0E+00","module":"C4"},{"value":"-8,21E-02","module":"D"}]},{"parameter":"EP-terrestrial","unit":"mol N-eq.","values":[{"value":"3,57E-01","module":"A1"},{"value":"9,00E-01","module":"A2"},{"value":"7,12E-02","module":"A3"},{"value":"3,43E-02","module":"A4"},{"value":"1,97E-01","module":"C1"},{"value":"3,43E-02","module":"C2"},{"value":"1,07E-01","module":"C3"},{"value":"0,0E+00","module":"C4"},{"value":"-9,30E-01","module":"D"}]},{"parameter":"GWP-IOBC","unit":"kg CO2-eq.","values":[{"value":"1,41E+01","module":"A1"},{"value":"1,76E+01","module":"A2"},{"value":"2,39E+01","module":"A3"},{"value":"4,33E+00","module":"A4"},{"value":"3,68E+00","module":"C1"},{"value":"4,33E+00","module":"C2"},{"value":"2,00E+00","module":"C3"},{"value":"0,0E+00","module":"C4"},{"value":"-4,16E+01","module":"D"}]}],"additional_environmental_impact":[{"parameter":"PM","unit":"disease incidence","values":[{"value":"9,48E-07","module":"A1"},{"value":"7,94E-07","module":"A2"},{"value":"9,66E-08","module":"A3"},{"value":"3,50E-07","module":"A4"},{"value":"1,08E-06","module":"C1"},{"value":"3,50E-07","module":"C2"},{"value":"5,87E-07","module":"C3"},{"value":"0,0E+00","module":"C4"},{"value":"-2,72E-06","module":"D"}]},{"parameter":"ETP-fw","unit":"CTUe","values":[{"value":"6,71E+02","module":"A1"},{"value":"1,50E+02","module":"A2"},{"value":"5,55E+01","module":"A3"},{"value":"5,17E+01","module":"A4"},{"value":"2,94E+01","module":"C1"},{"value":"5,17E+01","module":"C2"},{"value":"1,60E+01","module":"C3"},{"value":"0,0E+00","module":"C4"},{"value":"-2,55E+03","module":"D"}]},{"parameter":"HTP-c","unit":"CTUh","values":[{"value":"1,32E-08","module":"A1"},{"value":"0,0E+00","module":"A2"},{"value":"2,51E-09","module":"A3"},{"value":"0,0E+00","module":"A4"},{"value":"1,13E-09","module":"C1"},{"value":"0,0E+00","module":"C2"},{"value":"1,00E-09","module":"C3"},{"value":"0,0E+00","module":"C4"},{"value":"-2,50E-08","module":"D"}]},{"parameter":"HTP-nc","unit":"CTUh","values":[{"value":"2,12E-07","module":"A1"},{"value":"7,41E-08","module":"A2"},{"value":"4,44E-08","module":"A3"},{"value":"5,00E-08","module":"A4"},{"value":"2,71E-08","module":"C1"},{"value":"5,00E-08","module":"C2"},{"value":"1,50E-08","module":"C3"},{"value":"0,0E+00","module":"C4"},{"value":"-6,26E-07","module":"D"}]},{"parameter":"SQP","unit":"unitless","values":[{"value":"2,93E+02","module":"A1"},{"value":"1,22E+02","module":"A2"},{"value":"4,07E+01","module":"A3"},{"value":"8,11E+01","module":"A4"},{"value":"6,96E+00","module":"C1"},{"value":"8,11E+01","module":"C2"},{"value":"3,70E+00","module":"C3"},{"value":"0,0E+00","module":"C4"},{"value":"-9,03E+02","module":"D"}]},{"parameter":"IRP","unit":"kBq U235-eq.","values":[{"value":"6,00E-01","module":"A1"},{"value":"1,08E+00","module":"A2"},{"value":"2,59E-01","module":"A3"},{"value":"3,09E-01","module":"A4"},{"value":"2,30E-01","module":"C1"},{"value":"3,09E-01","module":"C2"},{"value":"1,25E-01","module":"C3"},{"value":"0,0E+00","module":"C4"},{"value":"-2,01E+01","module":"D"}]}],"resource_use":[{"parameter":"PERE","unit":"MJ","values":[{"value":"-6,78E+00","module":"A1"},{"value":"2,07E+00","module":"A2"},{"value":"1,97E+01","module":"A3"},{"value":"8,90E-01","module":"A4"},{"value":"2,97E-01","module":"C1"},{"value":"8,90E-01","module":"C2"},{"value":"1,58E-01","module":"C3"},{"value":"0,0E+00","module":"C4"},{"value":"-2,22E+02","module":"D"}]},{"parameter":"PERM","unit":"MJ","values":[{"value":"3,40E+01","module":"A1"},{"value":"0,0E+00","module":"A2"},{"value":"0,0E+00","module":"A3"},{"value":"0,0E+00","module":"A4"},{"value":"0,0E+00","module":"C1"},{"value":"0,0E+00","module":"C2"},{"value":"0,0E+00","module":"C3"},{"value":"0,0E+00","module":"C4"},{"value":"0,0E+00","module":"D"}]},{"parameter":"PERT","unit":"MJ","values":[{"value":"2,72E+01","module":"A1"},{"value":"2,07E+00","module":"A2"},{"value":"1,97E+01","module":"A3"},{"value":"8,90E-01","module":"A4"},{"value":"2,97E-01","module":"C1"},{"value":"8,90E-01","module":"C2"},{"value":"1,58E-01","module":"C3"},{"value":"0,0E+00","module":"C4"},{"value":"-2,22E+02","module":"D"}]},{"parameter":"PENRE","unit":"MJ","values":[{"value":"3,17E+02","module":"A1"},{"value":"2,47E+02","module":"A2"},{"value":"4,19E+02","module":"A3"},{"value":"7,13E+01","module":"A4"},{"value":"5,34E+01","module":"C1"},{"value":"7,13E+01","module":"C2"},{"value":"2,90E+01","module":"C3"},{"value":"0,0E+00","module":"C4"},{"value":"-4,01E+03","module":"D"}]},{"parameter":"PENRM","unit":"MJ","values":[{"value":"1,57E+03","module":"A1"},{"value":"0,0E+00","module":"A2"},{"value":"0,0E+00","module":"A3"},{"value":"0,0E+00","module":"A4"},{"value":"0,0E+00","module":"C1"},{"value":"0,0E+00","module":"C2"},{"value":"0,0E+00","module":"C3"},{"value":"0,0E+00","module":"C4"},{"value":"0,0E+00","module":"D"}]},{"parameter":"PENRT","unit":"MJ","values":[{"value":"1,89E+03","module":"A1"},{"value":"2,47E+02","module":"A2"},{"value":"4,19E+02","module":"A3"},{"value":"7,13E+01","module":"A4"},{"value":"5,34E+01","module":"C1"},{"value":"7,13E+01","module":"C2"},{"value":"2,90E+01","module":"C3"},{"value":"0,0E+00","module":"C4"},{"value":"-4,01E+03","module":"D"}]},{"parameter":"SM","unit":"kg","values":[{"value":"2,01E+00","module":"A1"},{"value":"7,37E-02","module":"A2"},{"value":"2,18E-02","module":"A3"},{"value":"2,44E-02","module":"A4"},{"value":"2,65E-02","module":"C1"},{"value":"2,44E-02","module":"C2"},{"value":"1,43E-02","module":"C3"},{"value":"0,0E+00","module":"C4"},{"value":"-8,46E+01","module":"D"}]},{"parameter":"RSF","unit":"MJ","values":[{"value":"3,45E-01","module":"A1"},{"value":"7,56E-02","module":"A2"},{"value":"7,57E-01","module":"A3"},{"value":"3,12E-02","module":"A4"},{"value":"7,63E-03","module":"C1"},{"value":"3,12E-02","module":"C2"},{"value":"3,88E-03","module":"C3"},{"value":"0,0E+00","module":"C4"},{"value":"-2,43E+00","module":"D"}]},{"parameter":"NRSF","unit":"MJ","values":[{"value":"4,97E-01","module":"A1"},{"value":"3,44E-01","module":"A2"},{"value":"7,99E-02","module":"A3"},{"value":"1,04E-01","module":"A4"},{"value":"1,05E-01","module":"C1"},{"value":"1,04E-01","module":"C2"},{"value":"5,72E-02","module":"C3"},{"value":"0,0E+00","module":"C4"},{"value":"-1,01E+00","module":"D"}]},{"parameter":"FW","unit":"m3","values":[{"value":"4,39E-01","module":"A1"},{"value":"1,56E-02","module":"A2"},{"value":"7,62E-02","module":"A3"},{"value":"8,05E-03","module":"A4"},{"value":"9,81E-03","module":"C1"},{"value":"8,05E-03","module":"C2"},{"value":"1,50E-03","module":"C3"},{"value":"0,0E+00","module":"C4"},{"value":"-1,97E+00","module":"D"}]}],"end_of_life_waste":[{"parameter":"HWD","unit":"kg","values":[{"value":"4,51E-02","module":"A1"},{"value":"1,01E-02","module":"A2"},{"value":"2,38E-02","module":"A3"},{"value":"3,87E-03","module":"A4"},{"value":"1,59E-03","module":"C1"},{"value":"3,87E-03","module":"C2"},{"value":"8,59E-04","module":"C3"},{"value":"0,0E+00","module":"C4"},{"value":"-1,61E+00","module":"D"}]},{"parameter":"NHWD","unit":"kg","values":[{"value":"1,36E+00","module":"A1"},{"value":"7,91E+00","module":"A2"},{"value":"2,76E-01","module":"A3"},{"value":"6,15E+00","module":"A4"},{"value":"7,62E-02","module":"C1"},{"value":"6,15E+00","module":"C2"},{"value":"3,46E-02","module":"C3"},{"value":"0,0E+00","module":"C4"},{"value":"-5,20E+00","module":"D"}]},{"parameter":"RWD","unit":"kg","values":[{"value":"2,04E-02","module":"A1"},{"value":"1,72E-03","module":"A2"},{"value":"2,89E-04","module":"A3"},{"value":"4,83E-04","module":"A4"},{"value":"3,73E-04","module":"C1"},{"value":"4,83E-04","module":"C2"},{"value":"2,03E-04","module":"C3"},{"value":"0,0E+00","module":"C4"},{"value":"-2,95E-02","module":"D"}]}],"end_of_life_flow":[{"parameter":"CRU","unit":"kg","values":[{"value":"0,0E+00","module":"A1"},{"value":"0,0E+00","module":"A2"},{"value":"0,0E+00","module":"A3"},{"value":"0,0E+00","module":"A4"},{"value":"0,0E+00","module":"C1"},{"value":"0,0E+00","module":"C2"},{"value":"0,0E+00","module":"C3"},{"value":"0,0E+00","module":"C4"},{"value":"0,0E+00","module":"D"}]},{"parameter":"MFR","unit":"kg","values":[{"value":"1,47E-01","module":"A1"},{"value":"4,24E-02","module":"A2"},{"value":"1,58E-03","module":"A3"},{"value":"3,42E-04","module":"A4"},{"value":"8,51E-05","module":"C1"},{"value":"3,42E-04","module":"C2"},{"value":"4,36E-05","module":"C3"},{"value":"0,0E+00","module":"C4"},{"value":"-3,60E-01","module":"D"}]},{"parameter":"MER","unit":"kg","values":[{"value":"1,86E-02","module":"A1"},{"value":"3,32E-02","module":"A2"},{"value":"1,95E-02","module":"A3"},{"value":"2,11E-02","module":"A4"},{"value":"2,60E-02","module":"C1"},{"value":"2,11E-02","module":"C2"},{"value":"1,41E-02","module":"C3"},{"value":"0,0E+00","module":"C4"},{"value":"-2,54E-02","module":"D"}]},{"parameter":"EEE","unit":"MJ","values":[{"value":"6,98E-02","module":"A1"},{"value":"6,06E-03","module":"A2"},{"value":"5,26E-02","module":"A3"},{"value":"3,68E-03","module":"A4"},{"value":"2,90E-04","module":"C1"},{"value":"3,68E-03","module":"C2"},{"value":"1,50E-04","module":"C3"},{"value":"0,0E+00","module":"C4"},{"value":"-8,10E+00","module":"D"}]},{"parameter":"EET","unit":"MJ","values":[{"value":"1,06E+00","module":"A1"},{"value":"9,19E-02","module":"A2"},{"value":"7,95E-01","module":"A3"},{"value":"5,60E-02","module":"A4"},{"value":"4,39E-03","module":"C1"},{"value":"5,60E-02","module":"C2"},{"value":"2,26E-03","module":"C3"},{"value":"0,0E+00","module":"C4"},{"value":"-1,23E+02","module":"D"}]}]}