{"product_name":"Designboden DISANO","epd_id":"EPD-HAM-20220105-ICB1-DE","compliance":["DIN EN 15804+A2","ISO 14025"],"producer_name":"Hamberger Flooring GmbH & Co. KG","environmental_impact":[{"parameter":"GWP-total","unit":"kg CO2-eq.","values":[{"value":"1,25E+00","module":"A1-A3"},{"value":"2,01E-01","module":"A5"},{"value":"0,0E+00","module":"C1"},{"value":"4,43E-02","module":"C2"},{"value":"1,16E+01","module":"C3"},{"value":"0,0E+00","module":"C4"},{"value":"-4,12E+00","module":"D"}]},{"parameter":"GWP-fossil","unit":"kg CO2-eq.","values":[{"value":"8,65E+00","module":"A1-A3"},{"value":"5,55E-02","module":"A5"},{"value":"0,0E+00","module":"C1"},{"value":"4,39E-02","module":"C2"},{"value":"4,31E+00","module":"C3"},{"value":"0,0E+00","module":"C4"},{"value":"-4,12E+00","module":"D"}]},{"parameter":"GWP-biogenic","unit":"kg CO2-eq.","values":[{"value":"-7,42E+00","module":"A1-A3"},{"value":"1,45E-01","module":"A5"},{"value":"0,0E+00","module":"C1"},{"value":"1,95E-08","module":"C2"},{"value":"7,27E+00","module":"C3"},{"value":"0,0E+00","module":"C4"},{"value":"4,29E-05","module":"D"}]},{"parameter":"GWP-luluc","unit":"kg CO2-eq.","values":[{"value":"2,09E-02","module":"A1-A3"},{"value":"6,73E-06","module":"A5"},{"value":"0,0E+00","module":"C1"},{"value":"3,59E-04","module":"C2"},{"value":"2,12E-04","module":"C3"},{"value":"0,0E+00","module":"C4"},{"value":"-2,78E-03","module":"D"}]},{"parameter":"ODP","unit":"kg CFC11-eq.","values":[{"value":"4,62E-09","module":"A1-A3"},{"value":"4,25E-18","module":"A5"},{"value":"0,0E+00","module":"C1"},{"value":"8,67E-18","module":"C2"},{"value":"2,41E-15","module":"C3"},{"value":"0,0E+00","module":"C4"},{"value":"-4,58E-14","module":"D"}]},{"parameter":"AP","unit":"mol H^(+)-eq.","values":[{"value":"2,35E-02","module":"A1-A3"},{"value":"8,28E-06","module":"A5"},{"value":"0,0E+00","module":"C1"},{"value":"1,57E-04","module":"C2"},{"value":"5,03E-03","module":"C3"},{"value":"0,0E+00","module":"C4"},{"value":"-5,31E-03","module":"D"}]},{"parameter":"POCP","unit":"kg NMVOC-eq.","values":[{"value":"2,55E-02","module":"A1-A3"},{"value":"5,96E-06","module":"A5"},{"value":"0,0E+00","module":"C1"},{"value":"1,42E-04","module":"C2"},{"value":"5,85E-03","module":"C3"},{"value":"0,0E+00","module":"C4"},{"value":"-4,27E-03","module":"D"}]},{"parameter":"ADPE","unit":"kg Sb-eq.","values":[{"value":"3,57E-06","module":"A1-A3"},{"value":"1,32E-10","module":"A5"},{"value":"0,0E+00","module":"C1"},{"value":"3,89E-09","module":"C2"},{"value":"3,76E-08","module":"C3"},{"value":"0,0E+00","module":"C4"},{"value":"-6,72E-07","module":"D"}]},{"parameter":"ADPF","unit":"MJ","values":[{"value":"2,05E+02","module":"A1-A3"},{"value":"1,72E-02","module":"A5"},{"value":"0,0E+00","module":"C1"},{"value":"5,85E-01","module":"C2"},{"value":"3,71E+00","module":"C3"},{"value":"0,0E+00","module":"C4"},{"value":"-7,14E+01","module":"D"}]},{"parameter":"WDP","unit":"m^3 Welt-eq. entzogen","values":[{"value":"4,70E+00","module":"A1-A3"},{"value":"5,05E-03","module":"A5"},{"value":"0,0E+00","module":"C1"},{"value":"4,07E-04","module":"C2"},{"value":"1,24E+00","module":"C3"},{"value":"0,0E+00","module":"C4"},{"value":"-3,08E-01","module":"D"}]},{"parameter":"EP-freshwater","unit":"kg PO4-eq.","values":[{"value":"1,14E-04","module":"A1-A3"},{"value":"2,89E-09","module":"A5"},{"value":"0,0E+00","module":"C1"},{"value":"1,30E-07","module":"C2"},{"value":"3,56E-07","module":"C3"},{"value":"0,0E+00","module":"C4"},{"value":"-5,25E-06","module":"D"}]},{"parameter":"EP-marine","unit":"kg N-eq.","values":[{"value":"1,01E-02","module":"A1-A3"},{"value":"2,46E-06","module":"A5"},{"value":"0,0E+00","module":"C1"},{"value":"7,31E-05","module":"C2"},{"value":"2,26E-03","module":"C3"},{"value":"0,0E+00","module":"C4"},{"value":"-1,52E-03","module":"D"}]},{"parameter":"EP-terrestrial","unit":"mol N-eq.","values":[{"value":"9,57E-02","module":"A1-A3"},{"value":"4,02E-05","module":"A5"},{"value":"0,0E+00","module":"C1"},{"value":"8,15E-04","module":"C2"},{"value":"2,73E-02","module":"C3"},{"value":"0,0E+00","module":"C4"},{"value":"-1,63E-02","module":"D"}]}],"additional_environmental_impact":[{"parameter":"PM","unit":"Krankheitsf\u00e4lle","values":[{"value":null,"module":"A1-A3"},{"value":null,"module":"A5"},{"value":null,"module":"C1"},{"value":null,"module":"C2"},{"value":null,"module":"C3"},{"value":null,"module":"C4"},{"value":null,"module":"D"}]},{"parameter":"ETP-fw","unit":"CTUe","values":[{"value":null,"module":"A1-A3"},{"value":null,"module":"A5"},{"value":null,"module":"C1"},{"value":null,"module":"C2"},{"value":null,"module":"C3"},{"value":null,"module":"C4"},{"value":null,"module":"D"}]},{"parameter":"HTP-c","unit":"CTUh","values":[{"value":null,"module":"A1-A3"},{"value":null,"module":"A5"},{"value":null,"module":"C1"},{"value":null,"module":"C2"},{"value":null,"module":"C3"},{"value":null,"module":"C4"},{"value":null,"module":"D"}]},{"parameter":"HTP-nc","unit":"CTUh","values":[{"value":null,"module":"A1-A3"},{"value":null,"module":"A5"},{"value":null,"module":"C1"},{"value":null,"module":"C2"},{"value":null,"module":"C3"},{"value":null,"module":"C4"},{"value":null,"module":"D"}]},{"parameter":"SQP","unit":"SQP","values":[{"value":null,"module":"A1-A3"},{"value":null,"module":"A5"},{"value":null,"module":"C1"},{"value":null,"module":"C2"},{"value":null,"module":"C3"},{"value":null,"module":"C4"},{"value":null,"module":"D"}]}],"resource_use":[{"parameter":"PERE","unit":"MJ","values":[{"value":"5,12E+01","module":"A1-A3"},{"value":"1,61E+00","module":"A5"},{"value":"0,0E+00","module":"C1"},{"value":"3,36E-02","module":"C2"},{"value":"8,29E+01","module":"C3"},{"value":"0,0E+00","module":"C4"},{"value":"-1,58E+01","module":"D"}]},{"parameter":"PERM","unit":"MJ","values":[{"value":"8,38E+01","module":"A1-A3"},{"value":"-1,61E+00","module":"A5"},{"value":"0,0E+00","module":"C1"},{"value":"0,0E+00","module":"C2"},{"value":"-8,22E+01","module":"C3"},{"value":"0,0E+00","module":"C4"},{"value":"0,0E+00","module":"D"}]},{"parameter":"PERT","unit":"MJ","values":[{"value":"1,35E+02","module":"A1-A3"},{"value":"1,92E-03","module":"A5"},{"value":"0,0E+00","module":"C1"},{"value":"3,36E-02","module":"C2"},{"value":"6,91E-01","module":"C3"},{"value":"0,0E+00","module":"C4"},{"value":"-1,58E+01","module":"D"}]},{"parameter":"PENRE","unit":"MJ","values":[{"value":"1,51E+02","module":"A1-A3"},{"value":"7,67E-01","module":"A5"},{"value":"0,0E+00","module":"C1"},{"value":"5,87E-01","module":"C2"},{"value":"5,68E+01","module":"C3"},{"value":"0,0E+00","module":"C4"},{"value":"-7,14E+01","module":"D"}]},{"parameter":"PENRM","unit":"MJ","values":[{"value":"5,38E+01","module":"A1-A3"},{"value":"-7,50E-01","module":"A5"},{"value":"0,0E+00","module":"C1"},{"value":"0,0E+00","module":"C2"},{"value":"-5,31E+01","module":"C3"},{"value":"0,0E+00","module":"C4"},{"value":"0,0E+00","module":"D"}]},{"parameter":"PENRT","unit":"MJ","values":[{"value":"2,05E+02","module":"A1-A3"},{"value":"1,72E-02","module":"A5"},{"value":"0,0E+00","module":"C1"},{"value":"5,87E-01","module":"C2"},{"value":"3,71E+00","module":"C3"},{"value":"0,0E+00","module":"C4"},{"value":"-7,14E+01","module":"D"}]},{"parameter":"SM","unit":"kg","values":[{"value":"7,48E-02","module":"A1-A3"},{"value":"0,0E+00","module":"A5"},{"value":"0,0E+00","module":"C1"},{"value":"0,0E+00","module":"C2"},{"value":"0,0E+00","module":"C3"},{"value":"0,0E+00","module":"C4"},{"value":"0,0E+00","module":"D"}]},{"parameter":"RSF","unit":"MJ","values":[{"value":"0,0E+00","module":"A1-A3"},{"value":"0,0E+00","module":"A5"},{"value":"0,0E+00","module":"C1"},{"value":"0,0E+00","module":"C2"},{"value":"0,0E+00","module":"C3"},{"value":"0,0E+00","module":"C4"},{"value":"0,0E+00","module":"D"}]},{"parameter":"NRSF","unit":"MJ","values":[{"value":"0,0E+00","module":"A1-A3"},{"value":"0,0E+00","module":"A5"},{"value":"0,0E+00","module":"C1"},{"value":"0,0E+00","module":"C2"},{"value":"0,0E+00","module":"C3"},{"value":"0,0E+00","module":"C4"},{"value":"0,0E+00","module":"D"}]},{"parameter":"FW","unit":"m^3","values":[{"value":"1,80E-01","module":"A1-A3"},{"value":"1,19E-04","module":"A5"},{"value":"0,0E+00","module":"C1"},{"value":"3,85E-05","module":"C2"},{"value":"2,92E-02","module":"C3"},{"value":"0,0E+00","module":"C4"},{"value":"-1,54E-02","module":"D"}]}],"end_of_life_waste":[{"parameter":"HWD","unit":"kg","values":[{"value":"1,14E-06","module":"A1-A3"},{"value":"1,75E-12","module":"A5"},{"value":"0,0E+00","module":"C1"},{"value":"3,09E-11","module":"C2"},{"value":"7,75E-10","module":"C3"},{"value":"0,0E+00","module":"C4"},{"value":"-1,60E-08","module":"D"}]},{"parameter":"NHWD","unit":"kg","values":[{"value":"2,45E-01","module":"A1-A3"},{"value":"2,18E-04","module":"A5"},{"value":"0,0E+00","module":"C1"},{"value":"9,21E-05","module":"C2"},{"value":"2,31E-01","module":"C3"},{"value":"0,0E+00","module":"C4"},{"value":"-3,31E-02","module":"D"}]},{"parameter":"RWD","unit":"kg","values":[{"value":"3,42E-03","module":"A1-A3"},{"value":"3,99E-07","module":"A5"},{"value":"0,0E+00","module":"C1"},{"value":"1,06E-06","module":"C2"},{"value":"1,52E-04","module":"C3"},{"value":"0,0E+00","module":"C4"},{"value":"-5,07E-03","module":"D"}]}],"end_of_life_flow":[{"parameter":"CRU","unit":"kg","values":[{"value":"0,0E+00","module":"A1-A3"},{"value":"0,0E+00","module":"A5"},{"value":"0,0E+00","module":"C1"},{"value":"0,0E+00","module":"C2"},{"value":"0,0E+00","module":"C3"},{"value":"0,0E+00","module":"C4"},{"value":"0,0E+00","module":"D"}]},{"parameter":"MFR","unit":"kg","values":[{"value":"0,0E+00","module":"A1-A3"},{"value":"9,86E-02","module":"A5"},{"value":"0,0E+00","module":"C1"},{"value":"0,0E+00","module":"C2"},{"value":"0,0E+00","module":"C3"},{"value":"0,0E+00","module":"C4"},{"value":"0,0E+00","module":"D"}]},{"parameter":"MER","unit":"kg","values":[{"value":"1,80E-01","module":"A1-A3"},{"value":"1,75E-02","module":"A5"},{"value":"0,0E+00","module":"C1"},{"value":"0,0E+00","module":"C2"},{"value":"6,52E+00","module":"C3"},{"value":"0,0E+00","module":"C4"},{"value":"0,0E+00","module":"D"}]},{"parameter":"EEE","unit":"MJ","values":[{"value":"0,0E+00","module":"A1-A3"},{"value":"1,17E-01","module":"A5"},{"value":"0,0E+00","module":"C1"},{"value":"0,0E+00","module":"C2"},{"value":"1,72E+01","module":"C3"},{"value":"0,0E+00","module":"C4"},{"value":"1,73E+01","module":"D"}]},{"parameter":"EET","unit":"MJ","values":[{"value":"1,95E+00","module":"A1-A3"},{"value":"2,07E-01","module":"A5"},{"value":"0,0E+00","module":"C1"},{"value":"0,0E+00","module":"C2"},{"value":"3,26E+01","module":"C3"},{"value":"0,0E+00","module":"C4"},{"value":"3,28E+01","module":"D"}]}]}