{"product_name":"Dezibel Ceiling 1200x1200","epd_id":"NEPD-8591-8238","compliance":["EN 15804+A2","ISO 14025","ISO 21930"],"producer_name":"ZilenZio AB","environmental_impact":[{"parameter":"GWP-total","unit":"kg CO2-eq.","values":[{"value":"6,37E+01","module":"A1-A3"},{"value":"1,96E+00","module":"A4"},{"value":"5,16E-01","module":"A5"},{"value":"0,0E+00","module":"B2"},{"value":"0,0E+00","module":"B3"},{"value":"0,0E+00","module":"B4"},{"value":"0,0E+00","module":"C1"},{"value":"9,81E-02","module":"C2"},{"value":"5,20E+00","module":"C3"},{"value":"1,08E-01","module":"C4"},{"value":"-3,07E-01","module":"D"}]},{"parameter":"GWP-fossil","unit":"kg CO2-eq.","values":[{"value":"4,03E+01","module":"A1-A3"},{"value":"1,96E+00","module":"A4"},{"value":"6,44E-03","module":"A5"},{"value":"0,0E+00","module":"B2"},{"value":"0,0E+00","module":"B3"},{"value":"0,0E+00","module":"B4"},{"value":"0,0E+00","module":"C1"},{"value":"9,80E-02","module":"C2"},{"value":"1,67E+00","module":"C3"},{"value":"1,08E-01","module":"C4"},{"value":"-3,00E-01","module":"D"}]},{"parameter":"GWP-biogenic","unit":"kg CO2-eq.","values":[{"value":"2,03E+01","module":"A1-A3"},{"value":"8,11E-04","module":"A4"},{"value":"5,09E-01","module":"A5"},{"value":"0,0E+00","module":"B2"},{"value":"0,0E+00","module":"B3"},{"value":"0,0E+00","module":"B4"},{"value":"0,0E+00","module":"C1"},{"value":"4,06E-05","module":"C2"},{"value":"3,53E+00","module":"C3"},{"value":"7,03E-05","module":"C4"},{"value":"-4,55E-04","module":"D"}]},{"parameter":"GWP-luluc","unit":"kg CO2-eq.","values":[{"value":"3,12E+00","module":"A1-A3"},{"value":"6,98E-04","module":"A4"},{"value":"1,73E-06","module":"A5"},{"value":"0,0E+00","module":"B2"},{"value":"0,0E+00","module":"B3"},{"value":"0,0E+00","module":"B4"},{"value":"0,0E+00","module":"C1"},{"value":"3,49E-05","module":"C2"},{"value":"4,19E-04","module":"C3"},{"value":"1,88E-05","module":"C4"},{"value":"-6,65E-03","module":"D"}]},{"parameter":"ODP","unit":"kg CFC 11-eq.","values":[{"value":"3,09E-06","module":"A1-A3"},{"value":"4,44E-07","module":"A4"},{"value":"1,12E-09","module":"A5"},{"value":"0,0E+00","module":"B2"},{"value":"0,0E+00","module":"B3"},{"value":"0,0E+00","module":"B4"},{"value":"0,0E+00","module":"C1"},{"value":"2,22E-08","module":"C2"},{"value":"1,91E-07","module":"C3"},{"value":"2,17E-08","module":"C4"},{"value":"-1,40E-02","module":"D"}]},{"parameter":"AP","unit":"mol H+-eq.","values":[{"value":"9,26E-01","module":"A1-A3"},{"value":"5,63E-03","module":"A4"},{"value":"2,49E-05","module":"A5"},{"value":"0,0E+00","module":"B2"},{"value":"0,0E+00","module":"B3"},{"value":"0,0E+00","module":"B4"},{"value":"0,0E+00","module":"C1"},{"value":"2,82E-04","module":"C2"},{"value":"2,80E-03","module":"C3"},{"value":"5,53E-04","module":"C4"},{"value":"-2,12E-03","module":"D"}]},{"parameter":"POCP","unit":"kg NMVOC-eq.","values":[{"value":"1,60E-01","module":"A1-A3"},{"value":"4,78E-03","module":"A4"},{"value":"2,60E-05","module":"A5"},{"value":"0,0E+00","module":"B2"},{"value":"0,0E+00","module":"B3"},{"value":"0,0E+00","module":"B4"},{"value":"0,0E+00","module":"C1"},{"value":"2,39E-04","module":"C2"},{"value":"2,06E-03","module":"C3"},{"value":"5,79E-04","module":"C4"},{"value":"-2,08E-03","module":"D"}]},{"parameter":"ADPE","unit":"kg Sb-eq.","values":[{"value":"7,90E-04","module":"A1-A3"},{"value":"5,41E-05","module":"A4"},{"value":"1,27E-07","module":"A5"},{"value":"0,0E+00","module":"B2"},{"value":"0,0E+00","module":"B3"},{"value":"0,0E+00","module":"B4"},{"value":"0,0E+00","module":"C1"},{"value":"2,71E-06","module":"C2"},{"value":"5,86E-06","module":"C3"},{"value":"5,50E-07","module":"C4"},{"value":"-3,77E-06","module":"D"}]},{"parameter":"ADPF","unit":"MJ","values":[{"value":"5,05E+02","module":"A1-A3"},{"value":"2,96E+01","module":"A4"},{"value":"7,44E-02","module":"A5"},{"value":"0,0E+00","module":"B2"},{"value":"0,0E+00","module":"B3"},{"value":"0,0E+00","module":"B4"},{"value":"0,0E+00","module":"C1"},{"value":"1,48E+00","module":"C2"},{"value":"7,14E+00","module":"C3"},{"value":"1,56E+00","module":"C4"},{"value":"-3,65E+00","module":"D"}]},{"parameter":"WDP","unit":"m3 world-eq.","values":[{"value":"3,72E+03","module":"A1-A3"},{"value":"2,87E+01","module":"A4"},{"value":"1,09E-01","module":"A5"},{"value":"0,0E+00","module":"B2"},{"value":"0,0E+00","module":"B3"},{"value":"0,0E+00","module":"B4"},{"value":"0,0E+00","module":"C1"},{"value":"1,43E+00","module":"C2"},{"value":"2,43E+01","module":"C3"},{"value":"7,83E+00","module":"C4"},{"value":"-2,85E+01","module":"D"}]},{"parameter":"EP-freshwater","unit":"kg P-eq.","values":[{"value":"8,47E-03","module":"A1-A3"},{"value":"1,57E-05","module":"A4"},{"value":"4,31E-08","module":"A5"},{"value":"0,0E+00","module":"B2"},{"value":"0,0E+00","module":"B3"},{"value":"0,0E+00","module":"B4"},{"value":"0,0E+00","module":"C1"},{"value":"7,83E-07","module":"C2"},{"value":"3,99E-05","module":"C3"},{"value":"1,11E-06","module":"C4"},{"value":"-2,37E-05","module":"D"}]},{"parameter":"EP-marine","unit":"kg N-eq.","values":[{"value":"1,53E-01","module":"A1-A3"},{"value":"1,11E-03","module":"A4"},{"value":"9,39E-06","module":"A5"},{"value":"0,0E+00","module":"B2"},{"value":"0,0E+00","module":"B3"},{"value":"0,0E+00","module":"B4"},{"value":"0,0E+00","module":"C1"},{"value":"5,57E-05","module":"C2"},{"value":"6,84E-04","module":"C3"},{"value":"1,80E-04","module":"C4"},{"value":"-6,27E-04","module":"D"}]},{"parameter":"EP-terrestrial","unit":"mol N-eq.","values":[{"value":"3,56E+00","module":"A1-A3"},{"value":"1,25E-02","module":"A4"},{"value":"8,93E-05","module":"A5"},{"value":"0,0E+00","module":"B2"},{"value":"0,0E+00","module":"B3"},{"value":"0,0E+00","module":"B4"},{"value":"0,0E+00","module":"C1"},{"value":"6,23E-04","module":"C2"},{"value":"7,59E-03","module":"C3"},{"value":"2,01E-03","module":"C4"},{"value":"-6,72E-03","module":"D"}]},{"parameter":"GWP-IOBC","unit":"kg CO2-eq.","values":[{"value":"6,26E+01","module":"A1-A3"},{"value":"1,96E+00","module":"A4"},{"value":"6,44E-03","module":"A5"},{"value":"0,0E+00","module":"B2"},{"value":"0,0E+00","module":"B3"},{"value":"0,0E+00","module":"B4"},{"value":"0,0E+00","module":"C1"},{"value":"9,81E-02","module":"C2"},{"value":"5,62E+00","module":"C3"},{"value":"1,15E-01","module":"C4"},{"value":"-3,57E-01","module":"D"}]}],"additional_environmental_impact":[{"parameter":"PM","unit":"disease incidence","values":[{"value":"6,73E-06","module":"A1-A3"},{"value":"1,20E-07","module":"A4"},{"value":"3,74E-10","module":"A5"},{"value":"0,0E+00","module":"B2"},{"value":"0,0E+00","module":"B3"},{"value":"0,0E+00","module":"B4"},{"value":"0,0E+00","module":"C1"},{"value":"6,00E-09","module":"C2"},{"value":"4,16E-08","module":"C3"},{"value":"9,17E-09","module":"C4"},{"value":"-1,05E-07","module":"D"}]},{"parameter":"ETP-fw","unit":"CTUe","values":[{"value":"9,39E+02","module":"A1-A3"},{"value":"2,20E+01","module":"A4"},{"value":"9,68E-02","module":"A5"},{"value":"0,0E+00","module":"B2"},{"value":"0,0E+00","module":"B3"},{"value":"0,0E+00","module":"B4"},{"value":"0,0E+00","module":"C1"},{"value":"1,10E+00","module":"C2"},{"value":"3,40E+01","module":"C3"},{"value":"1,59E+00","module":"C4"},{"value":"-2,09E+01","module":"D"}]},{"parameter":"HTP-c","unit":"CTUh","values":[{"value":"1,04E-07","module":"A1-A3"},{"value":"0,0E+00","module":"A4"},{"value":"3,00E-12","module":"A5"},{"value":"0,0E+00","module":"B2"},{"value":"0,0E+00","module":"B3"},{"value":"0,0E+00","module":"B4"},{"value":"0,0E+00","module":"C1"},{"value":"0,0E+00","module":"C2"},{"value":"1,68E-09","module":"C3"},{"value":"6,10E-11","module":"C4"},{"value":"-7,91E-10","module":"D"}]},{"parameter":"HTP-nc","unit":"CTUh","values":[{"value":"7,07E-07","module":"A1-A3"},{"value":"2,40E-08","module":"A4"},{"value":"1,20E-10","module":"A5"},{"value":"0,0E+00","module":"B2"},{"value":"0,0E+00","module":"B3"},{"value":"0,0E+00","module":"B4"},{"value":"0,0E+00","module":"C1"},{"value":"1,20E-09","module":"C2"},{"value":"1,39E-08","module":"C3"},{"value":"2,21E-09","module":"C4"},{"value":"-3,00E-09","module":"D"}]},{"parameter":"SQP","unit":"unitless","values":[{"value":"-2,78E+04","module":"A1-A3"},{"value":"2,07E+01","module":"A4"},{"value":"5,69E-02","module":"A5"},{"value":"0,0E+00","module":"B2"},{"value":"0,0E+00","module":"B3"},{"value":"0,0E+00","module":"B4"},{"value":"0,0E+00","module":"C1"},{"value":"1,04E+00","module":"C2"},{"value":"2,75E+00","module":"C3"},{"value":"3,43E+00","module":"C4"},{"value":"-1,84E+01","module":"D"}]},{"parameter":"IRP","unit":"kBq U235-eq.","values":[{"value":"1,60E+00","module":"A1-A3"},{"value":"1,30E-01","module":"A4"},{"value":"3,20E-04","module":"A5"},{"value":"0,0E+00","module":"B2"},{"value":"0,0E+00","module":"B3"},{"value":"0,0E+00","module":"B4"},{"value":"0,0E+00","module":"C1"},{"value":"6,48E-03","module":"C2"},{"value":"3,18E-02","module":"C3"},{"value":"6,83E-03","module":"C4"},{"value":"-1,71E-02","module":"D"}]}],"resource_use":[{"parameter":"PERE","unit":"MJ","values":[{"value":"1,43E+02","module":"A1-A3"},{"value":"4,24E-01","module":"A4"},{"value":"1,28E-03","module":"A5"},{"value":"0,0E+00","module":"B2"},{"value":"0,0E+00","module":"B3"},{"value":"0,0E+00","module":"B4"},{"value":"0,0E+00","module":"C1"},{"value":"2,12E-02","module":"C2"},{"value":"1,25E+00","module":"C3"},{"value":"4,61E-02","module":"C4"},{"value":"-1,70E+01","module":"D"}]},{"parameter":"PERM","unit":"MJ","values":[{"value":"1,45E+01","module":"A1-A3"},{"value":"0,0E+00","module":"A4"},{"value":"-1,75E+00","module":"A5"},{"value":"0,0E+00","module":"B2"},{"value":"0,0E+00","module":"B3"},{"value":"0,0E+00","module":"B4"},{"value":"0,0E+00","module":"C1"},{"value":"0,0E+00","module":"C2"},{"value":"-1,25E+01","module":"C3"},{"value":"0,0E+00","module":"C4"},{"value":"0,0E+00","module":"D"}]},{"parameter":"PERT","unit":"MJ","values":[{"value":"1,57E+02","module":"A1-A3"},{"value":"4,24E-01","module":"A4"},{"value":"-1,75E+00","module":"A5"},{"value":"0,0E+00","module":"B2"},{"value":"0,0E+00","module":"B3"},{"value":"0,0E+00","module":"B4"},{"value":"0,0E+00","module":"C1"},{"value":"2,12E-02","module":"C2"},{"value":"-1,13E+01","module":"C3"},{"value":"4,61E-02","module":"C4"},{"value":"-1,70E+01","module":"D"}]},{"parameter":"PENRE","unit":"MJ","values":[{"value":"4,71E+02","module":"A1-A3"},{"value":"2,96E+01","module":"A4"},{"value":"7,44E-02","module":"A5"},{"value":"0,0E+00","module":"B2"},{"value":"0,0E+00","module":"B3"},{"value":"0,0E+00","module":"B4"},{"value":"0,0E+00","module":"C1"},{"value":"1,48E+00","module":"C2"},{"value":"7,17E+00","module":"C3"},{"value":"1,56E+00","module":"C4"},{"value":"-3,65E+00","module":"D"}]},{"parameter":"PENRM","unit":"MJ","values":[{"value":"8,69E+01","module":"A1-A3"},{"value":"0,0E+00","module":"A4"},{"value":"-8,49E-01","module":"A5"},{"value":"0,0E+00","module":"B2"},{"value":"0,0E+00","module":"B3"},{"value":"0,0E+00","module":"B4"},{"value":"0,0E+00","module":"C1"},{"value":"0,0E+00","module":"C2"},{"value":"-7,96E+01","module":"C3"},{"value":"0,0E+00","module":"C4"},{"value":"0,0E+00","module":"D"}]},{"parameter":"PENRT","unit":"MJ","values":[{"value":"5,58E+02","module":"A1-A3"},{"value":"2,96E+01","module":"A4"},{"value":"-7,75E-01","module":"A5"},{"value":"0,0E+00","module":"B2"},{"value":"0,0E+00","module":"B3"},{"value":"0,0E+00","module":"B4"},{"value":"0,0E+00","module":"C1"},{"value":"1,48E+00","module":"C2"},{"value":"-7,24E+01","module":"C3"},{"value":"1,56E+00","module":"C4"},{"value":"-3,65E+00","module":"D"}]},{"parameter":"SM","unit":"kg","values":[{"value":"1,67E+00","module":"A1-A3"},{"value":"0,0E+00","module":"A4"},{"value":"0,0E+00","module":"A5"},{"value":"0,0E+00","module":"B2"},{"value":"0,0E+00","module":"B3"},{"value":"0,0E+00","module":"B4"},{"value":"0,0E+00","module":"C1"},{"value":"0,0E+00","module":"C2"},{"value":"0,0E+00","module":"C3"},{"value":"0,0E+00","module":"C4"},{"value":"0,0E+00","module":"D"}]},{"parameter":"RSF","unit":"MJ","values":[{"value":"6,55E-01","module":"A1-A3"},{"value":"1,52E-02","module":"A4"},{"value":"4,14E-05","module":"A5"},{"value":"0,0E+00","module":"B2"},{"value":"0,0E+00","module":"B3"},{"value":"0,0E+00","module":"B4"},{"value":"0,0E+00","module":"C1"},{"value":"7,59E-04","module":"C2"},{"value":"2,76E-02","module":"C3"},{"value":"8,97E-04","module":"C4"},{"value":"9,35E-04","module":"D"}]},{"parameter":"NRSF","unit":"MJ","values":[{"value":"2,45E-01","module":"A1-A3"},{"value":"5,43E-02","module":"A4"},{"value":"1,64E-04","module":"A5"},{"value":"0,0E+00","module":"B2"},{"value":"0,0E+00","module":"B3"},{"value":"0,0E+00","module":"B4"},{"value":"0,0E+00","module":"C1"},{"value":"2,71E-03","module":"C2"},{"value":"0,0E+00","module":"C3"},{"value":"8,83E-03","module":"C4"},{"value":"-8,90E-01","module":"D"}]},{"parameter":"FW","unit":"m3","values":[{"value":"5,40E-01","module":"A1-A3"},{"value":"3,17E-03","module":"A4"},{"value":"3,55E-05","module":"A5"},{"value":"0,0E+00","module":"B2"},{"value":"0,0E+00","module":"B3"},{"value":"0,0E+00","module":"B4"},{"value":"0,0E+00","module":"C1"},{"value":"1,58E-04","module":"C2"},{"value":"6,88E-03","module":"C3"},{"value":"1,86E-03","module":"C4"},{"value":"-2,06E-02","module":"D"}]}],"end_of_life_waste":[{"parameter":"HWD","unit":"kg","values":[{"value":"2,25E-01","module":"A1-A3"},{"value":"1,53E-03","module":"A4"},{"value":"0,0E+00","module":"A5"},{"value":"0,0E+00","module":"B2"},{"value":"0,0E+00","module":"B3"},{"value":"0,0E+00","module":"B4"},{"value":"0,0E+00","module":"C1"},{"value":"7,64E-05","module":"C2"},{"value":"0,0E+00","module":"C3"},{"value":"2,48E-01","module":"C4"},{"value":"-6,90E-04","module":"D"}]},{"parameter":"NHWD","unit":"kg","values":[{"value":"8,56E+00","module":"A1-A3"},{"value":"1,44E+00","module":"A4"},{"value":"3,20E-01","module":"A5"},{"value":"0,0E+00","module":"B2"},{"value":"0,0E+00","module":"B3"},{"value":"0,0E+00","module":"B4"},{"value":"0,0E+00","module":"C1"},{"value":"7,21E-02","module":"C2"},{"value":"7,40E-01","module":"C3"},{"value":"8,38E+00","module":"C4"},{"value":"-1,09E-01","module":"D"}]},{"parameter":"RWD","unit":"kg","values":[{"value":"1,61E-03","module":"A1-A3"},{"value":"2,02E-04","module":"A4"},{"value":"0,0E+00","module":"A5"},{"value":"0,0E+00","module":"B2"},{"value":"0,0E+00","module":"B3"},{"value":"0,0E+00","module":"B4"},{"value":"0,0E+00","module":"C1"},{"value":"1,01E-05","module":"C2"},{"value":"0,0E+00","module":"C3"},{"value":"8,36E-06","module":"C4"},{"value":"-1,40E-05","module":"D"}]}],"end_of_life_flow":[{"parameter":"CRU","unit":"kg","values":[{"value":"0,0E+00","module":"A1-A3"},{"value":"0,0E+00","module":"A4"},{"value":"0,0E+00","module":"A5"},{"value":"0,0E+00","module":"B2"},{"value":"0,0E+00","module":"B3"},{"value":"0,0E+00","module":"B4"},{"value":"0,0E+00","module":"C1"},{"value":"0,0E+00","module":"C2"},{"value":"0,0E+00","module":"C3"},{"value":"0,0E+00","module":"C4"},{"value":"0,0E+00","module":"D"}]},{"parameter":"MFR","unit":"kg","values":[{"value":"2,82E-01","module":"A1-A3"},{"value":"0,0E+00","module":"A4"},{"value":"2,89E-01","module":"A5"},{"value":"0,0E+00","module":"B2"},{"value":"0,0E+00","module":"B3"},{"value":"0,0E+00","module":"B4"},{"value":"0,0E+00","module":"C1"},{"value":"0,0E+00","module":"C2"},{"value":"1,26E-01","module":"C3"},{"value":"3,09E-04","module":"C4"},{"value":"0,0E+00","module":"D"}]},{"parameter":"MER","unit":"kg","values":[{"value":"4,03E-02","module":"A1-A3"},{"value":"0,0E+00","module":"A4"},{"value":"1,41E-06","module":"A5"},{"value":"0,0E+00","module":"B2"},{"value":"0,0E+00","module":"B3"},{"value":"0,0E+00","module":"B4"},{"value":"0,0E+00","module":"C1"},{"value":"0,0E+00","module":"C2"},{"value":"3,52E+00","module":"C3"},{"value":"2,50E-06","module":"C4"},{"value":"0,0E+00","module":"D"}]},{"parameter":"EEE","unit":"MJ","values":[{"value":"4,45E-01","module":"A1-A3"},{"value":"0,0E+00","module":"A4"},{"value":"1,72E-02","module":"A5"},{"value":"0,0E+00","module":"B2"},{"value":"0,0E+00","module":"B3"},{"value":"0,0E+00","module":"B4"},{"value":"0,0E+00","module":"C1"},{"value":"0,0E+00","module":"C2"},{"value":"1,69E+00","module":"C3"},{"value":"2,16E-05","module":"C4"},{"value":"0,0E+00","module":"D"}]},{"parameter":"EET","unit":"MJ","values":[{"value":"6,73E+00","module":"A1-A3"},{"value":"0,0E+00","module":"A4"},{"value":"2,60E-01","module":"A5"},{"value":"0,0E+00","module":"B2"},{"value":"0,0E+00","module":"B3"},{"value":"0,0E+00","module":"B4"},{"value":"0,0E+00","module":"C1"},{"value":"0,0E+00","module":"C2"},{"value":"2,55E+01","module":"C3"},{"value":"3,26E-04","module":"C4"},{"value":"0,0E+00","module":"D"}]}]}