{"product_name":"DID642","epd_id":"NEPD-6523-5785","compliance":["EN 15804+A2","ISO 14025","ISO 21930"],"producer_name":"TROX Group","environmental_impact":[{"parameter":"GWP-total","unit":"kg CO2-eq.","values":[{"value":"1,96E+02","module":"A1-A3"},{"value":"5,65E+00","module":"A4"},{"value":"3,90E-02","module":"C1"},{"value":"3,53E-01","module":"C2"},{"value":"1,97E+00","module":"C3"},{"value":"-4,85E-01","module":"C4"},{"value":"-5,74E+01","module":"D"}]},{"parameter":"GWP-fossil","unit":"kg CO2-eq.","values":[{"value":"1,93E+02","module":"A1-A3"},{"value":"5,65E+00","module":"A4"},{"value":"3,90E-02","module":"C1"},{"value":"3,53E-01","module":"C2"},{"value":"1,96E+00","module":"C3"},{"value":"-4,85E-01","module":"C4"},{"value":"-5,63E+01","module":"D"}]},{"parameter":"GWP-biogenic","unit":"kg CO2-eq.","values":[{"value":"2,10E+00","module":"A1-A3"},{"value":"2,34E-03","module":"A4"},{"value":"7,30E-06","module":"C1"},{"value":"1,46E-04","module":"C2"},{"value":"2,43E-03","module":"C3"},{"value":"-2,29E-04","module":"C4"},{"value":"-2,24E-01","module":"D"}]},{"parameter":"GWP-luluc","unit":"kg CO2-eq.","values":[{"value":"1,14E+00","module":"A1-A3"},{"value":"2,01E-03","module":"A4"},{"value":"3,07E-06","module":"C1"},{"value":"1,26E-04","module":"C2"},{"value":"2,50E-04","module":"C3"},{"value":"3,01E-04","module":"C4"},{"value":"-9,01E-01","module":"D"}]},{"parameter":"ODP","unit":"kg CFC 11-eq.","values":[{"value":"1,98E-05","module":"A1-A3"},{"value":"1,28E-06","module":"A4"},{"value":"8,42E-09","module":"C1"},{"value":"7,99E-08","module":"C2"},{"value":"1,11E-07","module":"C3"},{"value":"-8,89E-09","module":"C4"},{"value":"-2,30E-03","module":"D"}]},{"parameter":"AP","unit":"mol H+-eq.","values":[{"value":"1,42E+00","module":"A1-A3"},{"value":"1,62E-02","module":"A4"},{"value":"4,08E-04","module":"C1"},{"value":"1,01E-03","module":"C2"},{"value":"1,59E-03","module":"C3"},{"value":"-2,71E-03","module":"C4"},{"value":"-4,37E-01","module":"D"}]},{"parameter":"POCP","unit":"kg NMVOC-eq.","values":[{"value":"6,92E-01","module":"A1-A3"},{"value":"1,38E-02","module":"A4"},{"value":"5,43E-04","module":"C1"},{"value":"8,60E-04","module":"C2"},{"value":"1,13E-03","module":"C3"},{"value":"-2,71E-03","module":"C4"},{"value":"-2,06E-01","module":"D"}]},{"parameter":"ADPE","unit":"kg Sb-eq.","values":[{"value":"6,58E-02","module":"A1-A3"},{"value":"1,56E-04","module":"A4"},{"value":"5,98E-08","module":"C1"},{"value":"9,75E-06","module":"C2"},{"value":"3,47E-06","module":"C3"},{"value":"-1,07E-05","module":"C4"},{"value":"-4,92E-04","module":"D"}]},{"parameter":"ADPF","unit":"MJ","values":[{"value":"2,71E+03","module":"A1-A3"},{"value":"8,54E+01","module":"A4"},{"value":"5,36E-01","module":"C1"},{"value":"5,33E+00","module":"C2"},{"value":"4,17E+00","module":"C3"},{"value":"-4,12E+00","module":"C4"},{"value":"-6,77E+02","module":"D"}]},{"parameter":"WDP","unit":"m3 world-eq.","values":[{"value":"2,85E+04","module":"A1-A3"},{"value":"8,26E+01","module":"A4"},{"value":"1,14E-01","module":"C1"},{"value":"5,16E+00","module":"C2"},{"value":"1,53E+01","module":"C3"},{"value":"4,34E+01","module":"C4"},{"value":"-2,66E+04","module":"D"}]},{"parameter":"EP-freshwater","unit":"kg P-eq.","values":[{"value":"1,15E-02","module":"A1-A3"},{"value":"4,51E-05","module":"A4"},{"value":"1,42E-07","module":"C1"},{"value":"2,82E-06","module":"C2"},{"value":"2,32E-05","module":"C3"},{"value":"-3,67E-05","module":"C4"},{"value":"-2,86E-03","module":"D"}]},{"parameter":"EP-marine","unit":"kg N-eq.","values":[{"value":"1,86E-01","module":"A1-A3"},{"value":"3,21E-03","module":"A4"},{"value":"1,80E-04","module":"C1"},{"value":"2,01E-04","module":"C2"},{"value":"3,75E-04","module":"C3"},{"value":"-5,25E-04","module":"C4"},{"value":"-5,23E-02","module":"D"}]},{"parameter":"EP-terrestrial","unit":"mol N-eq.","values":[{"value":"3,49E+00","module":"A1-A3"},{"value":"3,59E-02","module":"A4"},{"value":"1,97E-03","module":"C1"},{"value":"2,24E-03","module":"C2"},{"value":"4,15E-03","module":"C3"},{"value":"-5,37E-03","module":"C4"},{"value":"-5,83E-01","module":"D"}]},{"parameter":"GWP-IOBC","unit":"kg CO2-eq.","values":[{"value":"1,96E+02","module":"A1-A3"},{"value":"5,65E+00","module":"A4"},{"value":"3,90E-02","module":"C1"},{"value":"3,53E-01","module":"C2"},{"value":"1,97E+00","module":"C3"},{"value":"-8,11E-01","module":"C4"},{"value":"-5,93E+01","module":"D"}]}],"additional_environmental_impact":[{"parameter":"PM","unit":"disease incidence","values":[{"value":"1,42E-05","module":"A1-A3"},{"value":"3,46E-07","module":"A4"},{"value":"1,08E-08","module":"C1"},{"value":"2,16E-08","module":"C2"},{"value":"2,25E-08","module":"C3"},{"value":"-4,54E-08","module":"C4"},{"value":"-4,18E-06","module":"D"}]},{"parameter":"ETP-fw","unit":"CTUe","values":[{"value":"6,10E+03","module":"A1-A3"},{"value":"6,33E+01","module":"A4"},{"value":"2,93E-01","module":"C1"},{"value":"3,95E+00","module":"C2"},{"value":"2,03E+01","module":"C3"},{"value":"2,14E+02","module":"C4"},{"value":"-1,88E+03","module":"D"}]},{"parameter":"HTP-c","unit":"CTUh","values":[{"value":"6,99E-07","module":"A1-A3"},{"value":"0,0E+00","module":"A4"},{"value":"0,0E+00","module":"C1"},{"value":"0,0E+00","module":"C2"},{"value":"9,69E-10","module":"C3"},{"value":"-2,34E-09","module":"C4"},{"value":"-1,71E-07","module":"D"}]},{"parameter":"HTP-nc","unit":"CTUh","values":[{"value":"8,79E-06","module":"A1-A3"},{"value":"6,91E-08","module":"A4"},{"value":"2,66E-10","module":"C1"},{"value":"4,32E-09","module":"C2"},{"value":"9,06E-09","module":"C3"},{"value":"1,05E-07","module":"C4"},{"value":"-1,31E-06","module":"D"}]},{"parameter":"SQP","unit":"unitless","values":[{"value":"2,84E+03","module":"A1-A3"},{"value":"5,97E+01","module":"A4"},{"value":"6,81E-02","module":"C1"},{"value":"3,73E+00","module":"C2"},{"value":"1,63E+00","module":"C3"},{"value":"3,38E+00","module":"C4"},{"value":"-2,22E+01","module":"D"}]},{"parameter":"IRP","unit":"kBq U235-eq.","values":[{"value":"1,23E+01","module":"A1-A3"},{"value":"3,73E-01","module":"A4"},{"value":"2,30E-03","module":"C1"},{"value":"2,33E-02","module":"C2"},{"value":"1,87E-02","module":"C3"},{"value":"6,95E-03","module":"C4"},{"value":"-2,59E+00","module":"D"}]}],"resource_use":[{"parameter":"PERE","unit":"MJ","values":[{"value":"5,75E+02","module":"A1-A3"},{"value":"1,22E+00","module":"A4"},{"value":"2,90E-03","module":"C1"},{"value":"7,64E-02","module":"C2"},{"value":"7,31E-01","module":"C3"},{"value":"-1,43E-01","module":"C4"},{"value":"-2,27E+02","module":"D"}]},{"parameter":"PERM","unit":"MJ","values":[{"value":"0,0E+00","module":"A1-A3"},{"value":"0,0E+00","module":"A4"},{"value":"0,0E+00","module":"C1"},{"value":"0,0E+00","module":"C2"},{"value":"0,0E+00","module":"C3"},{"value":"0,0E+00","module":"C4"},{"value":"0,0E+00","module":"D"}]},{"parameter":"PERT","unit":"MJ","values":[{"value":"5,75E+02","module":"A1-A3"},{"value":"1,22E+00","module":"A4"},{"value":"2,90E-03","module":"C1"},{"value":"7,64E-02","module":"C2"},{"value":"7,31E-01","module":"C3"},{"value":"-1,43E-01","module":"C4"},{"value":"-2,27E+02","module":"D"}]},{"parameter":"PENRE","unit":"MJ","values":[{"value":"2,69E+03","module":"A1-A3"},{"value":"8,54E+01","module":"A4"},{"value":"5,36E-01","module":"C1"},{"value":"5,33E+00","module":"C2"},{"value":"4,17E+00","module":"C3"},{"value":"-4,11E+00","module":"C4"},{"value":"-6,77E+02","module":"D"}]},{"parameter":"PENRM","unit":"MJ","values":[{"value":"1,94E+01","module":"A1-A3"},{"value":"0,0E+00","module":"A4"},{"value":"0,0E+00","module":"C1"},{"value":"0,0E+00","module":"C2"},{"value":"-1,94E+01","module":"C3"},{"value":"0,0E+00","module":"C4"},{"value":"0,0E+00","module":"D"}]},{"parameter":"PENRT","unit":"MJ","values":[{"value":"2,71E+03","module":"A1-A3"},{"value":"8,54E+01","module":"A4"},{"value":"5,36E-01","module":"C1"},{"value":"5,33E+00","module":"C2"},{"value":"-1,52E+01","module":"C3"},{"value":"-4,11E+00","module":"C4"},{"value":"-6,77E+02","module":"D"}]},{"parameter":"SM","unit":"kg","values":[{"value":"1,17E+01","module":"A1-A3"},{"value":"0,0E+00","module":"A4"},{"value":"2,63E-04","module":"C1"},{"value":"0,0E+00","module":"C2"},{"value":"0,0E+00","module":"C3"},{"value":"6,63E-03","module":"C4"},{"value":"1,29E-01","module":"D"}]},{"parameter":"RSF","unit":"MJ","values":[{"value":"7,29E+00","module":"A1-A3"},{"value":"4,37E-02","module":"A4"},{"value":"7,14E-05","module":"C1"},{"value":"2,73E-03","module":"C2"},{"value":"1,62E-02","module":"C3"},{"value":"2,53E-02","module":"C4"},{"value":"2,36E-01","module":"D"}]},{"parameter":"NRSF","unit":"MJ","values":[{"value":"4,26E+01","module":"A1-A3"},{"value":"1,56E-01","module":"A4"},{"value":"1,05E-03","module":"C1"},{"value":"9,77E-03","module":"C2"},{"value":"-1,67E-04","module":"C3"},{"value":"7,52E-01","module":"C4"},{"value":"9,29E+00","module":"D"}]},{"parameter":"FW","unit":"m3","values":[{"value":"3,33E+00","module":"A1-A3"},{"value":"9,13E-03","module":"A4"},{"value":"2,76E-05","module":"C1"},{"value":"5,71E-04","module":"C2"},{"value":"4,52E-03","module":"C3"},{"value":"3,03E-04","module":"C4"},{"value":"-1,22E+00","module":"D"}]}],"end_of_life_waste":[{"parameter":"HWD","unit":"kg","values":[{"value":"1,29E+00","module":"A1-A3"},{"value":"4,40E-03","module":"A4"},{"value":"1,58E-05","module":"C1"},{"value":"2,75E-04","module":"C2"},{"value":"8,86E-04","module":"C3"},{"value":"3,16E-01","module":"C4"},{"value":"1,49E-01","module":"D"}]},{"parameter":"NHWD","unit":"kg","values":[{"value":"5,40E+01","module":"A1-A3"},{"value":"4,15E+00","module":"A4"},{"value":"6,35E-04","module":"C1"},{"value":"2,59E-01","module":"C2"},{"value":"5,55E-01","module":"C3"},{"value":"2,26E+00","module":"C4"},{"value":"-1,75E+01","module":"D"}]},{"parameter":"RWD","unit":"kg","values":[{"value":"1,14E-02","module":"A1-A3"},{"value":"5,81E-04","module":"A4"},{"value":"3,72E-06","module":"C1"},{"value":"3,63E-05","module":"C2"},{"value":"5,07E-07","module":"C3"},{"value":"2,37E-06","module":"C4"},{"value":"-2,43E-03","module":"D"}]}],"end_of_life_flow":[{"parameter":"CRU","unit":"kg","values":[{"value":"0,0E+00","module":"A1-A3"},{"value":"0,0E+00","module":"A4"},{"value":"0,0E+00","module":"C1"},{"value":"0,0E+00","module":"C2"},{"value":"0,0E+00","module":"C3"},{"value":"0,0E+00","module":"C4"},{"value":"0,0E+00","module":"D"}]},{"parameter":"MFR","unit":"kg","values":[{"value":"6,34E-01","module":"A1-A3"},{"value":"0,0E+00","module":"A4"},{"value":"2,59E-04","module":"C1"},{"value":"0,0E+00","module":"C2"},{"value":"2,58E+01","module":"C3"},{"value":"3,59E-06","module":"C4"},{"value":"-5,05E-03","module":"D"}]},{"parameter":"MER","unit":"kg","values":[{"value":"1,34E-01","module":"A1-A3"},{"value":"0,0E+00","module":"A4"},{"value":"8,02E-07","module":"C1"},{"value":"0,0E+00","module":"C2"},{"value":"6,59E-01","module":"C3"},{"value":"9,52E-08","module":"C4"},{"value":"-6,65E-04","module":"D"}]},{"parameter":"EEE","unit":"MJ","values":[{"value":"9,29E-02","module":"A1-A3"},{"value":"0,0E+00","module":"A4"},{"value":"2,75E-06","module":"C1"},{"value":"0,0E+00","module":"C2"},{"value":"5,10E-01","module":"C3"},{"value":"4,02E-06","module":"C4"},{"value":"-1,63E-03","module":"D"}]},{"parameter":"EET","unit":"MJ","values":[{"value":"1,41E+00","module":"A1-A3"},{"value":"0,0E+00","module":"A4"},{"value":"4,16E-05","module":"C1"},{"value":"0,0E+00","module":"C2"},{"value":"7,71E+00","module":"C3"},{"value":"6,08E-05","module":"C4"},{"value":"-2,46E-02","module":"D"}]}]}