{"product_name":"Disc 760","epd_id":"NEPD-8930-8592","compliance":["EN 15804+A2","ISO 14025","ISO 21930"],"producer_name":"SG Armaturen AS","environmental_impact":[{"parameter":"GWP-total","unit":"kg CO2-eq.","values":[{"value":"1,38E+02","module":"A1"},{"value":"2,42E-01","module":"A2"},{"value":"3,96E+00","module":"A3"},{"value":"4,88E+00","module":"A4"},{"value":"1,36E+00","module":"A5"},{"value":"6,00E+01","module":"B6"},{"value":"0,0E+00","module":"C1"},{"value":"5,63E-01","module":"C2"},{"value":"2,83E+00","module":"C3"},{"value":"2,61E-01","module":"C4"},{"value":"-5,83E+00","module":"D"}]},{"parameter":"GWP-fossil","unit":"kg CO2-eq.","values":[{"value":"1,38E+02","module":"A1"},{"value":"2,42E-01","module":"A2"},{"value":"3,96E+00","module":"A3"},{"value":"4,88E+00","module":"A4"},{"value":"1,28E-02","module":"A5"},{"value":"5,81E+01","module":"B6"},{"value":"0,0E+00","module":"C1"},{"value":"5,62E-01","module":"C2"},{"value":"2,83E+00","module":"C3"},{"value":"2,60E-01","module":"C4"},{"value":"-5,81E+00","module":"D"}]},{"parameter":"GWP-biogenic","unit":"kg CO2-eq.","values":[{"value":"-6,46E-01","module":"A1"},{"value":"9,41E-05","module":"A2"},{"value":"6,15E-04","module":"A3"},{"value":"1,74E-03","module":"A4"},{"value":"1,34E+00","module":"A5"},{"value":"1,61E+00","module":"B6"},{"value":"0,0E+00","module":"C1"},{"value":"2,19E-04","module":"C2"},{"value":"1,21E-03","module":"C3"},{"value":"5,61E-04","module":"C4"},{"value":"-7,76E-03","module":"D"}]},{"parameter":"GWP-luluc","unit":"kg CO2-eq.","values":[{"value":"2,40E-01","module":"A1"},{"value":"8,83E-05","module":"A2"},{"value":"4,32E-04","module":"A3"},{"value":"2,40E-03","module":"A4"},{"value":"4,24E-06","module":"A5"},{"value":"2,40E-01","module":"B6"},{"value":"0,0E+00","module":"C1"},{"value":"2,06E-04","module":"C2"},{"value":"6,12E-04","module":"C3"},{"value":"9,71E-04","module":"C4"},{"value":"-9,28E-03","module":"D"}]},{"parameter":"ODP","unit":"kg CFC 11-eq.","values":[{"value":"1,02E-05","module":"A1"},{"value":"5,25E-08","module":"A2"},{"value":"1,46E-07","module":"A3"},{"value":"1,07E-06","module":"A4"},{"value":"2,71E-09","module":"A5"},{"value":"3,99E-06","module":"B6"},{"value":"0,0E+00","module":"C1"},{"value":"1,22E-07","module":"C2"},{"value":"1,34E-08","module":"C3"},{"value":"1,46E-08","module":"C4"},{"value":"-1,15E-02","module":"D"}]},{"parameter":"AP","unit":"mol H+-eq.","values":[{"value":"1,25E+00","module":"A1"},{"value":"7,23E-04","module":"A2"},{"value":"2,03E-02","module":"A3"},{"value":"7,24E-02","module":"A4"},{"value":"6,08E-05","module":"A5"},{"value":"4,54E-01","module":"B6"},{"value":"0,0E+00","module":"C1"},{"value":"1,68E-03","module":"C2"},{"value":"9,65E-04","module":"C3"},{"value":"7,52E-04","module":"C4"},{"value":"-1,47E-01","module":"D"}]},{"parameter":"POCP","unit":"kg NMVOC-eq.","values":[{"value":"5,31E-01","module":"A1"},{"value":"5,96E-04","module":"A2"},{"value":"1,96E-02","module":"A3"},{"value":"5,25E-02","module":"A4"},{"value":"6,25E-05","module":"A5"},{"value":"1,75E-01","module":"B6"},{"value":"0,0E+00","module":"C1"},{"value":"1,39E-03","module":"C2"},{"value":"9,34E-04","module":"C3"},{"value":"8,44E-04","module":"C4"},{"value":"-4,60E-02","module":"D"}]},{"parameter":"ADPE","unit":"kg Sb-eq.","values":[{"value":"3,50E-02","module":"A1"},{"value":"6,48E-06","module":"A2"},{"value":"9,24E-06","module":"A3"},{"value":"9,47E-05","module":"A4"},{"value":"3,12E-07","module":"A5"},{"value":"4,34E-03","module":"B6"},{"value":"0,0E+00","module":"C1"},{"value":"1,51E-05","module":"C2"},{"value":"1,15E-06","module":"C3"},{"value":"8,65E-07","module":"C4"},{"value":"-1,91E-03","module":"D"}]},{"parameter":"ADPF","unit":"MJ","values":[{"value":"1,71E+03","module":"A1"},{"value":"3,57E+00","module":"A2"},{"value":"3,60E+01","module":"A3"},{"value":"6,90E+01","module":"A4"},{"value":"1,79E-01","module":"A5"},{"value":"7,94E+02","module":"B6"},{"value":"0,0E+00","module":"C1"},{"value":"8,30E+00","module":"C2"},{"value":"1,30E+00","module":"C3"},{"value":"1,92E+00","module":"C4"},{"value":"-5,55E+01","module":"D"}]},{"parameter":"WDP","unit":"m3 world-eq.","values":[{"value":"3,55E+03","module":"A1"},{"value":"1,16E+00","module":"A2"},{"value":"3,36E+00","module":"A3"},{"value":"4,46E+01","module":"A4"},{"value":"2,27E-01","module":"A5"},{"value":"1,38E+05","module":"B6"},{"value":"0,0E+00","module":"C1"},{"value":"2,71E+00","module":"C2"},{"value":"1,73E+01","module":"C3"},{"value":"1,50E+01","module":"C4"},{"value":"1,61E+02","module":"D"}]},{"parameter":"EP-freshwater","unit":"kg P-eq.","values":[{"value":"2,19E-02","module":"A1"},{"value":"2,27E-06","module":"A2"},{"value":"7,19E-05","module":"A3"},{"value":"3,18E-05","module":"A4"},{"value":"1,05E-07","module":"A5"},{"value":"4,18E-03","module":"B6"},{"value":"0,0E+00","module":"C1"},{"value":"5,27E-06","module":"C2"},{"value":"2,78E-06","module":"C3"},{"value":"5,33E-06","module":"C4"},{"value":"-1,11E-03","module":"D"}]},{"parameter":"EP-marine","unit":"kg N-eq.","values":[{"value":"1,49E-01","module":"A1"},{"value":"1,42E-04","module":"A2"},{"value":"4,73E-03","module":"A3"},{"value":"1,74E-02","module":"A4"},{"value":"2,01E-05","module":"A5"},{"value":"4,99E-02","module":"B6"},{"value":"0,0E+00","module":"C1"},{"value":"3,31E-04","module":"C2"},{"value":"3,54E-04","module":"C3"},{"value":"3,27E-04","module":"C4"},{"value":"-1,07E-02","module":"D"}]},{"parameter":"EP-terrestrial","unit":"mol N-eq.","values":[{"value":"2,25E+00","module":"A1"},{"value":"1,59E-03","module":"A2"},{"value":"5,21E-02","module":"A3"},{"value":"1,94E-01","module":"A4"},{"value":"2,18E-04","module":"A5"},{"value":"6,50E-01","module":"B6"},{"value":"0,0E+00","module":"C1"},{"value":"3,70E-03","module":"C2"},{"value":"3,71E-03","module":"C3"},{"value":"2,07E-03","module":"C4"},{"value":"-1,35E-01","module":"D"}]},{"parameter":"GWP-IOBC","unit":"kg CO2-eq.","values":[{"value":"1,39E+02","module":"A1"},{"value":"2,42E-01","module":"A2"},{"value":"3,78E+00","module":"A3"},{"value":"4,88E+00","module":"A4"},{"value":"1,28E-02","module":"A5"},{"value":"5,99E+01","module":"B6"},{"value":"0,0E+00","module":"C1"},{"value":"5,63E-01","module":"C2"},{"value":"2,83E+00","module":"C3"},{"value":"2,69E-01","module":"C4"},{"value":"-7,88E+00","module":"D"}]}],"additional_environmental_impact":[{"parameter":"PM","unit":"disease incidence","values":[{"value":"8,10E-06","module":"A1"},{"value":"1,56E-08","module":"A2"},{"value":"2,38E-07","module":"A3"},{"value":"1,79E-07","module":"A4"},{"value":"8,96E-10","module":"A5"},{"value":"3,26E-06","module":"B6"},{"value":"0,0E+00","module":"C1"},{"value":"3,63E-08","module":"C2"},{"value":"5,09E-09","module":"C3"},{"value":"1,37E-08","module":"C4"},{"value":"-6,80E-07","module":"D"}]},{"parameter":"ETP-fw","unit":"CTUe","values":[{"value":"8,26E+03","module":"A1"},{"value":"2,89E+00","module":"A2"},{"value":"8,97E+01","module":"A3"},{"value":"4,75E+01","module":"A4"},{"value":"2,39E-01","module":"A5"},{"value":"3,62E+03","module":"B6"},{"value":"0,0E+00","module":"C1"},{"value":"6,73E+00","module":"C2"},{"value":"7,60E+00","module":"C3"},{"value":"8,60E+02","module":"C4"},{"value":"-1,30E+03","module":"D"}]},{"parameter":"HTP-c","unit":"CTUh","values":[{"value":"2,56E-07","module":"A1"},{"value":"0,0E+00","module":"A2"},{"value":"1,09E-09","module":"A3"},{"value":"0,0E+00","module":"A4"},{"value":"7,00E-12","module":"A5"},{"value":"1,73E-07","module":"B6"},{"value":"0,0E+00","module":"C1"},{"value":"0,0E+00","module":"C2"},{"value":"2,50E-09","module":"C3"},{"value":"5,30E-10","module":"C4"},{"value":"-3,08E-08","module":"D"}]},{"parameter":"HTP-nc","unit":"CTUh","values":[{"value":"7,69E-06","module":"A1"},{"value":"2,84E-09","module":"A2"},{"value":"1,73E-07","module":"A3"},{"value":"3,55E-08","module":"A4"},{"value":"3,00E-10","module":"A5"},{"value":"4,07E-06","module":"B6"},{"value":"0,0E+00","module":"C1"},{"value":"6,61E-09","module":"C2"},{"value":"1,48E-07","module":"C3"},{"value":"4,29E-09","module":"C4"},{"value":"-4,42E-07","module":"D"}]},{"parameter":"SQP","unit":"unitless","values":[{"value":"3,59E+02","module":"A1"},{"value":"2,45E+00","module":"A2"},{"value":"7,01E+00","module":"A3"},{"value":"3,40E+01","module":"A4"},{"value":"1,20E-01","module":"A5"},{"value":"4,00E+02","module":"B6"},{"value":"0,0E+00","module":"C1"},{"value":"5,69E+00","module":"C2"},{"value":"2,89E-01","module":"C3"},{"value":"4,83E+00","module":"C4"},{"value":"-3,60E+01","module":"D"}]},{"parameter":"IRP","unit":"kBq U235-eq.","values":[{"value":"5,25E+00","module":"A1"},{"value":"1,48E-02","module":"A2"},{"value":"5,20E-02","module":"A3"},{"value":"2,99E-01","module":"A4"},{"value":"7,68E-04","module":"A5"},{"value":"1,44E+01","module":"B6"},{"value":"0,0E+00","module":"C1"},{"value":"3,45E-02","module":"C2"},{"value":"6,94E-03","module":"C3"},{"value":"6,11E-03","module":"C4"},{"value":"-6,26E-02","module":"D"}]}],"resource_use":[{"parameter":"PERE","unit":"MJ","values":[{"value":"1,64E+02","module":"A1"},{"value":"4,04E-02","module":"A2"},{"value":"2,93E+00","module":"A3"},{"value":"7,84E-01","module":"A4"},{"value":"2,95E-03","module":"A5"},{"value":"1,03E+04","module":"B6"},{"value":"0,0E+00","module":"C1"},{"value":"9,40E-02","module":"C2"},{"value":"2,84E-01","module":"C3"},{"value":"4,97E-01","module":"C4"},{"value":"-1,97E+01","module":"D"}]},{"parameter":"PERM","unit":"MJ","values":[{"value":"6,10E+00","module":"A1"},{"value":"0,0E+00","module":"A2"},{"value":"0,0E+00","module":"A3"},{"value":"0,0E+00","module":"A4"},{"value":"-6,10E+00","module":"A5"},{"value":"0,0E+00","module":"B6"},{"value":"0,0E+00","module":"C1"},{"value":"0,0E+00","module":"C2"},{"value":"0,0E+00","module":"C3"},{"value":"0,0E+00","module":"C4"},{"value":"0,0E+00","module":"D"}]},{"parameter":"PERT","unit":"MJ","values":[{"value":"1,70E+02","module":"A1"},{"value":"4,04E-02","module":"A2"},{"value":"2,93E+00","module":"A3"},{"value":"7,84E-01","module":"A4"},{"value":"-6,09E+00","module":"A5"},{"value":"1,03E+04","module":"B6"},{"value":"0,0E+00","module":"C1"},{"value":"9,40E-02","module":"C2"},{"value":"2,84E-01","module":"C3"},{"value":"4,97E-01","module":"C4"},{"value":"-1,97E+01","module":"D"}]},{"parameter":"PENRE","unit":"MJ","values":[{"value":"1,70E+03","module":"A1"},{"value":"3,57E+00","module":"A2"},{"value":"3,60E+01","module":"A3"},{"value":"6,91E+01","module":"A4"},{"value":"1,79E-01","module":"A5"},{"value":"7,95E+02","module":"B6"},{"value":"0,0E+00","module":"C1"},{"value":"8,31E+00","module":"C2"},{"value":"1,30E+00","module":"C3"},{"value":"1,92E+00","module":"C4"},{"value":"-5,55E+01","module":"D"}]},{"parameter":"PENRM","unit":"MJ","values":[{"value":"7,36E+01","module":"A1"},{"value":"0,0E+00","module":"A2"},{"value":"0,0E+00","module":"A3"},{"value":"0,0E+00","module":"A4"},{"value":"0,0E+00","module":"A5"},{"value":"0,0E+00","module":"B6"},{"value":"0,0E+00","module":"C1"},{"value":"0,0E+00","module":"C2"},{"value":"-7,50E+01","module":"C3"},{"value":"0,0E+00","module":"C4"},{"value":"0,0E+00","module":"D"}]},{"parameter":"PENRT","unit":"MJ","values":[{"value":"1,77E+03","module":"A1"},{"value":"3,57E+00","module":"A2"},{"value":"3,60E+01","module":"A3"},{"value":"6,91E+01","module":"A4"},{"value":"1,79E-01","module":"A5"},{"value":"7,95E+02","module":"B6"},{"value":"0,0E+00","module":"C1"},{"value":"8,31E+00","module":"C2"},{"value":"-7,37E+01","module":"C3"},{"value":"1,92E+00","module":"C4"},{"value":"-5,55E+01","module":"D"}]},{"parameter":"SM","unit":"kg","values":[{"value":"3,57E+00","module":"A1"},{"value":"0,0E+00","module":"A2"},{"value":"0,0E+00","module":"A3"},{"value":"0,0E+00","module":"A4"},{"value":"0,0E+00","module":"A5"},{"value":"0,0E+00","module":"B6"},{"value":"0,0E+00","module":"C1"},{"value":"0,0E+00","module":"C2"},{"value":"0,0E+00","module":"C3"},{"value":"1,10E-02","module":"C4"},{"value":"6,59E-03","module":"D"}]},{"parameter":"RSF","unit":"MJ","values":[{"value":"5,81E-01","module":"A1"},{"value":"7,90E-04","module":"A2"},{"value":"1,62E-03","module":"A3"},{"value":"2,53E-02","module":"A4"},{"value":"9,80E-05","module":"A5"},{"value":"8,07E+00","module":"B6"},{"value":"0,0E+00","module":"C1"},{"value":"1,84E-03","module":"C2"},{"value":"2,30E-03","module":"C3"},{"value":"2,47E-03","module":"C4"},{"value":"1,48E-01","module":"D"}]},{"parameter":"NRSF","unit":"MJ","values":[{"value":"1,21E+01","module":"A1"},{"value":"6,71E-03","module":"A2"},{"value":"1,77E-02","module":"A3"},{"value":"1,38E-01","module":"A4"},{"value":"4,04E-04","module":"A5"},{"value":"2,01E+01","module":"B6"},{"value":"0,0E+00","module":"C1"},{"value":"1,56E-02","module":"C2"},{"value":"-9,50E-05","module":"C3"},{"value":"9,58E-02","module":"C4"},{"value":"3,54E+00","module":"D"}]},{"parameter":"FW","unit":"m3","values":[{"value":"1,31E+00","module":"A1"},{"value":"3,99E-04","module":"A2"},{"value":"2,25E-02","module":"A3"},{"value":"6,02E-03","module":"A4"},{"value":"8,47E-05","module":"A5"},{"value":"7,68E+01","module":"B6"},{"value":"0,0E+00","module":"C1"},{"value":"9,29E-04","module":"C2"},{"value":"4,46E-03","module":"C3"},{"value":"1,57E-03","module":"C4"},{"value":"-4,60E-02","module":"D"}]}],"end_of_life_waste":[{"parameter":"HWD","unit":"kg","values":[{"value":"6,19E-01","module":"A1"},{"value":"3,22E-04","module":"A2"},{"value":"3,00E-03","module":"A3"},{"value":"3,51E-03","module":"A4"},{"value":"0,0E+00","module":"A5"},{"value":"5,10E-01","module":"B6"},{"value":"0,0E+00","module":"C1"},{"value":"7,51E-04","module":"C2"},{"value":"6,00E-05","module":"C3"},{"value":"5,63E-01","module":"C4"},{"value":"-2,99E-02","module":"D"}]},{"parameter":"NHWD","unit":"kg","values":[{"value":"2,02E+01","module":"A1"},{"value":"1,71E-01","module":"A2"},{"value":"3,75E-01","module":"A3"},{"value":"2,19E+00","module":"A4"},{"value":"7,93E-01","module":"A5"},{"value":"6,11E+01","module":"B6"},{"value":"0,0E+00","module":"C1"},{"value":"3,99E-01","module":"C2"},{"value":"9,59E-02","module":"C3"},{"value":"2,55E+00","module":"C4"},{"value":"-2,12E+00","module":"D"}]},{"parameter":"RWD","unit":"kg","values":[{"value":"4,01E-03","module":"A1"},{"value":"2,34E-05","module":"A2"},{"value":"6,99E-05","module":"A3"},{"value":"4,73E-04","module":"A4"},{"value":"0,0E+00","module":"A5"},{"value":"7,11E-03","module":"B6"},{"value":"0,0E+00","module":"C1"},{"value":"5,45E-05","module":"C2"},{"value":"3,91E-06","module":"C3"},{"value":"4,95E-06","module":"C4"},{"value":"-5,56E-05","module":"D"}]}],"end_of_life_flow":[{"parameter":"CRU","unit":"kg","values":[{"value":"0,0E+00","module":"A1"},{"value":"0,0E+00","module":"A2"},{"value":"0,0E+00","module":"A3"},{"value":"0,0E+00","module":"A4"},{"value":"0,0E+00","module":"A5"},{"value":"0,0E+00","module":"B6"},{"value":"0,0E+00","module":"C1"},{"value":"0,0E+00","module":"C2"},{"value":"0,0E+00","module":"C3"},{"value":"0,0E+00","module":"C4"},{"value":"0,0E+00","module":"D"}]},{"parameter":"MFR","unit":"kg","values":[{"value":"0,0E+00","module":"A1"},{"value":"0,0E+00","module":"A2"},{"value":"1,85E-01","module":"A3"},{"value":"0,0E+00","module":"A4"},{"value":"7,38E-01","module":"A5"},{"value":"0,0E+00","module":"B6"},{"value":"0,0E+00","module":"C1"},{"value":"0,0E+00","module":"C2"},{"value":"5,52E+00","module":"C3"},{"value":"1,03E-04","module":"C4"},{"value":"-2,58E-04","module":"D"}]},{"parameter":"MER","unit":"kg","values":[{"value":"0,0E+00","module":"A1"},{"value":"0,0E+00","module":"A2"},{"value":"1,74E-02","module":"A3"},{"value":"0,0E+00","module":"A4"},{"value":"1,33E-02","module":"A5"},{"value":"0,0E+00","module":"B6"},{"value":"0,0E+00","module":"C1"},{"value":"0,0E+00","module":"C2"},{"value":"1,15E+00","module":"C3"},{"value":"2,52E-06","module":"C4"},{"value":"-3,40E-05","module":"D"}]},{"parameter":"EEE","unit":"MJ","values":[{"value":"0,0E+00","module":"A1"},{"value":"0,0E+00","module":"A2"},{"value":"2,68E-02","module":"A3"},{"value":"0,0E+00","module":"A4"},{"value":"4,54E-02","module":"A5"},{"value":"0,0E+00","module":"B6"},{"value":"0,0E+00","module":"C1"},{"value":"0,0E+00","module":"C2"},{"value":"1,77E+00","module":"C3"},{"value":"1,63E-04","module":"C4"},{"value":"-8,33E-05","module":"D"}]},{"parameter":"EET","unit":"MJ","values":[{"value":"0,0E+00","module":"A1"},{"value":"0,0E+00","module":"A2"},{"value":"4,05E-01","module":"A3"},{"value":"0,0E+00","module":"A4"},{"value":"6,86E-01","module":"A5"},{"value":"0,0E+00","module":"B6"},{"value":"0,0E+00","module":"C1"},{"value":"0,0E+00","module":"C2"},{"value":"2,67E+01","module":"C3"},{"value":"2,47E-03","module":"C4"},{"value":"-1,26E-03","module":"D"}]}]}