{"product_name":"Dispenserstativ 2.0 for s\u00e5pe, sprit og gel","epd_id":"NEPD-7594-6971","compliance":["EN 15804+A2","ISO 14025","ISO 21930"],"producer_name":"R\u00f8ros Produkter AS","environmental_impact":[{"parameter":"GWP-total","unit":"kg CO2-eq.","values":[{"value":"3,46E+01","module":"A1-A3"},{"value":"4,51E-01","module":"A4"},{"value":"1,03E+00","module":"A5"},{"value":"0,0E+00","module":"B2"},{"value":"0,0E+00","module":"B3"},{"value":"0,0E+00","module":"B4"},{"value":"0,0E+00","module":"C1"},{"value":"1,28E-01","module":"C2"},{"value":"4,65E-01","module":"C3"},{"value":"6,03E-02","module":"C4"},{"value":"-3,10E+00","module":"D"}]},{"parameter":"GWP-fossil","unit":"kg CO2-eq.","values":[{"value":"3,55E+01","module":"A1-A3"},{"value":"4,51E-01","module":"A4"},{"value":"9,43E-03","module":"A5"},{"value":"0,0E+00","module":"B2"},{"value":"0,0E+00","module":"B3"},{"value":"0,0E+00","module":"B4"},{"value":"0,0E+00","module":"C1"},{"value":"1,28E-01","module":"C2"},{"value":"4,64E-01","module":"C3"},{"value":"6,03E-02","module":"C4"},{"value":"-3,10E+00","module":"D"}]},{"parameter":"GWP-biogenic","unit":"kg CO2-eq.","values":[{"value":"-9,85E-01","module":"A1-A3"},{"value":"1,87E-04","module":"A4"},{"value":"1,02E+00","module":"A5"},{"value":"0,0E+00","module":"B2"},{"value":"0,0E+00","module":"B3"},{"value":"0,0E+00","module":"B4"},{"value":"0,0E+00","module":"C1"},{"value":"5,29E-05","module":"C2"},{"value":"8,38E-04","module":"C3"},{"value":"4,58E-05","module":"C4"},{"value":"-1,72E-03","module":"D"}]},{"parameter":"GWP-luluc","unit":"kg CO2-eq.","values":[{"value":"2,04E-02","module":"A1-A3"},{"value":"1,60E-04","module":"A4"},{"value":"3,12E-06","module":"A5"},{"value":"0,0E+00","module":"B2"},{"value":"0,0E+00","module":"B3"},{"value":"0,0E+00","module":"B4"},{"value":"0,0E+00","module":"C1"},{"value":"4,55E-05","module":"C2"},{"value":"1,87E-05","module":"C3"},{"value":"1,86E-05","module":"C4"},{"value":"-1,71E-03","module":"D"}]},{"parameter":"ODP","unit":"kg CFC 11-eq.","values":[{"value":"2,36E-06","module":"A1-A3"},{"value":"1,02E-07","module":"A4"},{"value":"1,99E-09","module":"A5"},{"value":"0,0E+00","module":"B2"},{"value":"0,0E+00","module":"B3"},{"value":"0,0E+00","module":"B4"},{"value":"0,0E+00","module":"C1"},{"value":"2,89E-08","module":"C2"},{"value":"6,61E-09","module":"C3"},{"value":"1,93E-08","module":"C4"},{"value":"-6,87E-04","module":"D"}]},{"parameter":"AP","unit":"mol H+-eq.","values":[{"value":"2,28E-01","module":"A1-A3"},{"value":"1,30E-03","module":"A4"},{"value":"4,47E-05","module":"A5"},{"value":"0,0E+00","module":"B2"},{"value":"0,0E+00","module":"B3"},{"value":"0,0E+00","module":"B4"},{"value":"0,0E+00","module":"C1"},{"value":"3,67E-04","module":"C2"},{"value":"3,53E-04","module":"C3"},{"value":"4,37E-04","module":"C4"},{"value":"-1,54E-02","module":"D"}]},{"parameter":"POCP","unit":"kg NMVOC-eq.","values":[{"value":"1,67E-01","module":"A1-A3"},{"value":"1,10E-03","module":"A4"},{"value":"4,61E-05","module":"A5"},{"value":"0,0E+00","module":"B2"},{"value":"0,0E+00","module":"B3"},{"value":"0,0E+00","module":"B4"},{"value":"0,0E+00","module":"C1"},{"value":"3,11E-04","module":"C2"},{"value":"4,21E-04","module":"C3"},{"value":"4,98E-04","module":"C4"},{"value":"-1,55E-02","module":"D"}]},{"parameter":"ADPE","unit":"kg Sb-eq.","values":[{"value":"8,35E-03","module":"A1-A3"},{"value":"1,25E-05","module":"A4"},{"value":"2,29E-07","module":"A5"},{"value":"0,0E+00","module":"B2"},{"value":"0,0E+00","module":"B3"},{"value":"0,0E+00","module":"B4"},{"value":"0,0E+00","module":"C1"},{"value":"3,53E-06","module":"C2"},{"value":"3,82E-07","module":"C3"},{"value":"1,08E-06","module":"C4"},{"value":"-5,34E-05","module":"D"}]},{"parameter":"ADPF","unit":"MJ","values":[{"value":"3,95E+02","module":"A1-A3"},{"value":"6,82E+00","module":"A4"},{"value":"1,32E-01","module":"A5"},{"value":"0,0E+00","module":"B2"},{"value":"0,0E+00","module":"B3"},{"value":"0,0E+00","module":"B4"},{"value":"0,0E+00","module":"C1"},{"value":"1,93E+00","module":"C2"},{"value":"4,79E-01","module":"C3"},{"value":"1,42E+00","module":"C4"},{"value":"-2,61E+01","module":"D"}]},{"parameter":"WDP","unit":"m3 world-eq.","values":[{"value":"1,13E+03","module":"A1-A3"},{"value":"6,59E+00","module":"A4"},{"value":"1,67E-01","module":"A5"},{"value":"0,0E+00","module":"B2"},{"value":"0,0E+00","module":"B3"},{"value":"0,0E+00","module":"B4"},{"value":"0,0E+00","module":"C1"},{"value":"1,87E+00","module":"C2"},{"value":"2,01E-01","module":"C3"},{"value":"2,58E+00","module":"C4"},{"value":"1,58E+02","module":"D"}]},{"parameter":"EP-freshwater","unit":"kg P-eq.","values":[{"value":"2,03E-03","module":"A1-A3"},{"value":"3,60E-06","module":"A4"},{"value":"7,75E-08","module":"A5"},{"value":"0,0E+00","module":"B2"},{"value":"0,0E+00","module":"B3"},{"value":"0,0E+00","module":"B4"},{"value":"0,0E+00","module":"C1"},{"value":"1,02E-06","module":"C2"},{"value":"1,61E-06","module":"C3"},{"value":"5,91E-07","module":"C4"},{"value":"-1,91E-04","module":"D"}]},{"parameter":"EP-marine","unit":"kg N-eq.","values":[{"value":"3,65E-02","module":"A1-A3"},{"value":"2,56E-04","module":"A4"},{"value":"1,48E-05","module":"A5"},{"value":"0,0E+00","module":"B2"},{"value":"0,0E+00","module":"B3"},{"value":"0,0E+00","module":"B4"},{"value":"0,0E+00","module":"C1"},{"value":"7,26E-05","module":"C2"},{"value":"1,32E-04","module":"C3"},{"value":"1,56E-04","module":"C4"},{"value":"-3,20E-03","module":"D"}]},{"parameter":"EP-terrestrial","unit":"mol N-eq.","values":[{"value":"6,14E-01","module":"A1-A3"},{"value":"2,87E-03","module":"A4"},{"value":"1,60E-04","module":"A5"},{"value":"0,0E+00","module":"B2"},{"value":"0,0E+00","module":"B3"},{"value":"0,0E+00","module":"B4"},{"value":"0,0E+00","module":"C1"},{"value":"8,12E-04","module":"C2"},{"value":"1,41E-03","module":"C3"},{"value":"1,73E-03","module":"C4"},{"value":"-3,27E-02","module":"D"}]},{"parameter":"GWP-IOBC","unit":"kg CO2-eq.","values":[{"value":"3,56E+01","module":"A1-A3"},{"value":"4,51E-01","module":"A4"},{"value":"9,43E-03","module":"A5"},{"value":"0,0E+00","module":"B2"},{"value":"0,0E+00","module":"B3"},{"value":"0,0E+00","module":"B4"},{"value":"0,0E+00","module":"C1"},{"value":"1,28E-01","module":"C2"},{"value":"2,68E-01","module":"C3"},{"value":"6,07E-02","module":"C4"},{"value":"-4,63E+00","module":"D"}]}],"additional_environmental_impact":[{"parameter":"PM","unit":"disease incidence","values":[{"value":"3,17E-06","module":"A1-A3"},{"value":"2,76E-08","module":"A4"},{"value":"6,60E-10","module":"A5"},{"value":"0,0E+00","module":"B2"},{"value":"0,0E+00","module":"B3"},{"value":"0,0E+00","module":"B4"},{"value":"0,0E+00","module":"C1"},{"value":"7,82E-09","module":"C2"},{"value":"1,50E-08","module":"C3"},{"value":"8,06E-09","module":"C4"},{"value":"-2,61E-07","module":"D"}]},{"parameter":"ETP-fw","unit":"CTUe","values":[{"value":"1,63E+03","module":"A1-A3"},{"value":"5,05E+00","module":"A4"},{"value":"1,76E-01","module":"A5"},{"value":"0,0E+00","module":"B2"},{"value":"0,0E+00","module":"B3"},{"value":"0,0E+00","module":"B4"},{"value":"0,0E+00","module":"C1"},{"value":"1,43E+00","module":"C2"},{"value":"4,37E+00","module":"C3"},{"value":"8,06E-01","module":"C4"},{"value":"-1,73E+02","module":"D"}]},{"parameter":"HTP-c","unit":"CTUh","values":[{"value":"2,51E-07","module":"A1-A3"},{"value":"0,0E+00","module":"A4"},{"value":"5,00E-12","module":"A5"},{"value":"0,0E+00","module":"B2"},{"value":"0,0E+00","module":"B3"},{"value":"0,0E+00","module":"B4"},{"value":"0,0E+00","module":"C1"},{"value":"0,0E+00","module":"C2"},{"value":"4,35E-10","module":"C3"},{"value":"2,80E-11","module":"C4"},{"value":"-1,49E-08","module":"D"}]},{"parameter":"HTP-nc","unit":"CTUh","values":[{"value":"1,17E-06","module":"A1-A3"},{"value":"5,52E-09","module":"A4"},{"value":"2,22E-10","module":"A5"},{"value":"0,0E+00","module":"B2"},{"value":"0,0E+00","module":"B3"},{"value":"0,0E+00","module":"B4"},{"value":"0,0E+00","module":"C1"},{"value":"1,56E-09","module":"C2"},{"value":"2,71E-09","module":"C3"},{"value":"7,25E-10","module":"C4"},{"value":"3,22E-07","module":"D"}]},{"parameter":"SQP","unit":"unitless","values":[{"value":"1,57E+02","module":"A1-A3"},{"value":"4,77E+00","module":"A4"},{"value":"8,84E-02","module":"A5"},{"value":"0,0E+00","module":"B2"},{"value":"0,0E+00","module":"B3"},{"value":"0,0E+00","module":"B4"},{"value":"0,0E+00","module":"C1"},{"value":"1,35E+00","module":"C2"},{"value":"1,17E-01","module":"C3"},{"value":"3,07E+00","module":"C4"},{"value":"-2,84E+00","module":"D"}]},{"parameter":"IRP","unit":"kBq U235-eq.","values":[{"value":"1,03E+00","module":"A1-A3"},{"value":"2,98E-02","module":"A4"},{"value":"5,64E-04","module":"A5"},{"value":"0,0E+00","module":"B2"},{"value":"0,0E+00","module":"B3"},{"value":"0,0E+00","module":"B4"},{"value":"0,0E+00","module":"C1"},{"value":"8,44E-03","module":"C2"},{"value":"1,47E-03","module":"C3"},{"value":"5,67E-03","module":"C4"},{"value":"1,02E-02","module":"D"}]}],"resource_use":[{"parameter":"PERE","unit":"MJ","values":[{"value":"6,46E+01","module":"A1-A3"},{"value":"9,76E-02","module":"A4"},{"value":"2,17E-03","module":"A5"},{"value":"0,0E+00","module":"B2"},{"value":"0,0E+00","module":"B3"},{"value":"0,0E+00","module":"B4"},{"value":"0,0E+00","module":"C1"},{"value":"2,76E-02","module":"C2"},{"value":"2,74E-02","module":"C3"},{"value":"2,53E-02","module":"C4"},{"value":"-2,94E+00","module":"D"}]},{"parameter":"PERM","unit":"MJ","values":[{"value":"5,04E+00","module":"A1-A3"},{"value":"0,0E+00","module":"A4"},{"value":"-5,04E+00","module":"A5"},{"value":"0,0E+00","module":"B2"},{"value":"0,0E+00","module":"B3"},{"value":"0,0E+00","module":"B4"},{"value":"0,0E+00","module":"C1"},{"value":"0,0E+00","module":"C2"},{"value":"0,0E+00","module":"C3"},{"value":"0,0E+00","module":"C4"},{"value":"0,0E+00","module":"D"}]},{"parameter":"PERT","unit":"MJ","values":[{"value":"6,96E+01","module":"A1-A3"},{"value":"9,76E-02","module":"A4"},{"value":"-5,04E+00","module":"A5"},{"value":"0,0E+00","module":"B2"},{"value":"0,0E+00","module":"B3"},{"value":"0,0E+00","module":"B4"},{"value":"0,0E+00","module":"C1"},{"value":"2,76E-02","module":"C2"},{"value":"2,74E-02","module":"C3"},{"value":"2,53E-02","module":"C4"},{"value":"-2,94E+00","module":"D"}]},{"parameter":"PENRE","unit":"MJ","values":[{"value":"3,95E+02","module":"A1-A3"},{"value":"6,82E+00","module":"A4"},{"value":"1,32E-01","module":"A5"},{"value":"0,0E+00","module":"B2"},{"value":"0,0E+00","module":"B3"},{"value":"0,0E+00","module":"B4"},{"value":"0,0E+00","module":"C1"},{"value":"1,93E+00","module":"C2"},{"value":"4,98E-01","module":"C3"},{"value":"1,42E+00","module":"C4"},{"value":"-2,61E+01","module":"D"}]},{"parameter":"PENRM","unit":"MJ","values":[{"value":"0,0E+00","module":"A1-A3"},{"value":"0,0E+00","module":"A4"},{"value":"0,0E+00","module":"A5"},{"value":"0,0E+00","module":"B2"},{"value":"0,0E+00","module":"B3"},{"value":"0,0E+00","module":"B4"},{"value":"0,0E+00","module":"C1"},{"value":"0,0E+00","module":"C2"},{"value":"0,0E+00","module":"C3"},{"value":"0,0E+00","module":"C4"},{"value":"0,0E+00","module":"D"}]},{"parameter":"PENRT","unit":"MJ","values":[{"value":"3,95E+02","module":"A1-A3"},{"value":"6,82E+00","module":"A4"},{"value":"1,32E-01","module":"A5"},{"value":"0,0E+00","module":"B2"},{"value":"0,0E+00","module":"B3"},{"value":"0,0E+00","module":"B4"},{"value":"0,0E+00","module":"C1"},{"value":"1,93E+00","module":"C2"},{"value":"4,98E-01","module":"C3"},{"value":"1,42E+00","module":"C4"},{"value":"-2,61E+01","module":"D"}]},{"parameter":"SM","unit":"kg","values":[{"value":"2,09E-01","module":"A1-A3"},{"value":"0,0E+00","module":"A4"},{"value":"0,0E+00","module":"A5"},{"value":"0,0E+00","module":"B2"},{"value":"0,0E+00","module":"B3"},{"value":"0,0E+00","module":"B4"},{"value":"0,0E+00","module":"C1"},{"value":"0,0E+00","module":"C2"},{"value":"0,0E+00","module":"C3"},{"value":"0,0E+00","module":"C4"},{"value":"0,0E+00","module":"D"}]},{"parameter":"RSF","unit":"MJ","values":[{"value":"8,48E-01","module":"A1-A3"},{"value":"3,49E-03","module":"A4"},{"value":"7,20E-05","module":"A5"},{"value":"0,0E+00","module":"B2"},{"value":"0,0E+00","module":"B3"},{"value":"0,0E+00","module":"B4"},{"value":"0,0E+00","module":"C1"},{"value":"9,89E-04","module":"C2"},{"value":"5,67E-04","module":"C3"},{"value":"6,73E-04","module":"C4"},{"value":"1,11E-01","module":"D"}]},{"parameter":"NRSF","unit":"MJ","values":[{"value":"2,47E+01","module":"A1-A3"},{"value":"1,25E-02","module":"A4"},{"value":"2,98E-04","module":"A5"},{"value":"0,0E+00","module":"B2"},{"value":"0,0E+00","module":"B3"},{"value":"0,0E+00","module":"B4"},{"value":"0,0E+00","module":"C1"},{"value":"3,54E-03","module":"C2"},{"value":"0,0E+00","module":"C3"},{"value":"3,19E-02","module":"C4"},{"value":"3,20E+00","module":"D"}]},{"parameter":"FW","unit":"m3","values":[{"value":"4,83E-01","module":"A1-A3"},{"value":"7,29E-04","module":"A4"},{"value":"6,23E-05","module":"A5"},{"value":"0,0E+00","module":"B2"},{"value":"0,0E+00","module":"B3"},{"value":"0,0E+00","module":"B4"},{"value":"0,0E+00","module":"C1"},{"value":"2,07E-04","module":"C2"},{"value":"5,50E-04","module":"C3"},{"value":"1,28E-03","module":"C4"},{"value":"-7,50E-03","module":"D"}]}],"end_of_life_waste":[{"parameter":"HWD","unit":"kg","values":[{"value":"2,48E-01","module":"A1-A3"},{"value":"3,52E-04","module":"A4"},{"value":"0,0E+00","module":"A5"},{"value":"0,0E+00","module":"B2"},{"value":"0,0E+00","module":"B3"},{"value":"0,0E+00","module":"B4"},{"value":"0,0E+00","module":"C1"},{"value":"9,96E-05","module":"C2"},{"value":"0,0E+00","module":"C3"},{"value":"5,62E+00","module":"C4"},{"value":"-1,60E-02","module":"D"}]},{"parameter":"NHWD","unit":"kg","values":[{"value":"1,61E+01","module":"A1-A3"},{"value":"3,32E-01","module":"A4"},{"value":"5,82E-01","module":"A5"},{"value":"0,0E+00","module":"B2"},{"value":"0,0E+00","module":"B3"},{"value":"0,0E+00","module":"B4"},{"value":"0,0E+00","module":"C1"},{"value":"9,39E-02","module":"C2"},{"value":"1,81E-01","module":"C3"},{"value":"3,72E-02","module":"C4"},{"value":"-1,26E+00","module":"D"}]},{"parameter":"RWD","unit":"kg","values":[{"value":"1,07E-03","module":"A1-A3"},{"value":"4,64E-05","module":"A4"},{"value":"0,0E+00","module":"A5"},{"value":"0,0E+00","module":"B2"},{"value":"0,0E+00","module":"B3"},{"value":"0,0E+00","module":"B4"},{"value":"0,0E+00","module":"C1"},{"value":"1,32E-05","module":"C2"},{"value":"0,0E+00","module":"C3"},{"value":"8,78E-06","module":"C4"},{"value":"7,81E-06","module":"D"}]}],"end_of_life_flow":[{"parameter":"CRU","unit":"kg","values":[{"value":"0,0E+00","module":"A1-A3"},{"value":"0,0E+00","module":"A4"},{"value":"1,90E-02","module":"A5"},{"value":"0,0E+00","module":"B2"},{"value":"0,0E+00","module":"B3"},{"value":"0,0E+00","module":"B4"},{"value":"0,0E+00","module":"C1"},{"value":"0,0E+00","module":"C2"},{"value":"0,0E+00","module":"C3"},{"value":"0,0E+00","module":"C4"},{"value":"0,0E+00","module":"D"}]},{"parameter":"MFR","unit":"kg","values":[{"value":"1,60E+00","module":"A1-A3"},{"value":"0,0E+00","module":"A4"},{"value":"5,40E-01","module":"A5"},{"value":"0,0E+00","module":"B2"},{"value":"0,0E+00","module":"B3"},{"value":"0,0E+00","module":"B4"},{"value":"0,0E+00","module":"C1"},{"value":"0,0E+00","module":"C2"},{"value":"2,88E+00","module":"C3"},{"value":"0,0E+00","module":"C4"},{"value":"0,0E+00","module":"D"}]},{"parameter":"MER","unit":"kg","values":[{"value":"3,20E-03","module":"A1-A3"},{"value":"0,0E+00","module":"A4"},{"value":"4,16E-02","module":"A5"},{"value":"0,0E+00","module":"B2"},{"value":"0,0E+00","module":"B3"},{"value":"0,0E+00","module":"B4"},{"value":"0,0E+00","module":"C1"},{"value":"0,0E+00","module":"C2"},{"value":"8,68E+00","module":"C3"},{"value":"0,0E+00","module":"C4"},{"value":"0,0E+00","module":"D"}]},{"parameter":"EEE","unit":"MJ","values":[{"value":"2,62E-03","module":"A1-A3"},{"value":"0,0E+00","module":"A4"},{"value":"3,39E-02","module":"A5"},{"value":"0,0E+00","module":"B2"},{"value":"0,0E+00","module":"B3"},{"value":"0,0E+00","module":"B4"},{"value":"0,0E+00","module":"C1"},{"value":"0,0E+00","module":"C2"},{"value":"2,36E-01","module":"C3"},{"value":"0,0E+00","module":"C4"},{"value":"0,0E+00","module":"D"}]},{"parameter":"EET","unit":"MJ","values":[{"value":"3,96E-02","module":"A1-A3"},{"value":"0,0E+00","module":"A4"},{"value":"5,13E-01","module":"A5"},{"value":"0,0E+00","module":"B2"},{"value":"0,0E+00","module":"B3"},{"value":"0,0E+00","module":"B4"},{"value":"0,0E+00","module":"C1"},{"value":"0,0E+00","module":"C2"},{"value":"3,57E+00","module":"C3"},{"value":"0,0E+00","module":"C4"},{"value":"0,0E+00","module":"D"}]}]}