{"product_name":"Dispersionsbasierte Produkte, Gruppe 4","epd_id":"EPD-DBC-20220149-IBF1-EN","compliance":["DIN EN 15804+A2","ISO 14025"],"producer_name":"FEICA - Association of the European Adhesive and Sealant Industry","environmental_impact":[{"parameter":"GWP-total","unit":"kg CO2-eq.","values":[{"value":"4,97E+00","module":"A1-A3"},{"value":"5,11E-02","module":"A4"},{"value":"2,10E-01","module":"A5"},{"value":"2,62E-04","module":"C1"},{"value":"1,16E-02","module":"C2"},{"value":"8,88E-01","module":"C3"},{"value":"-3,78E-01","module":"D"}]},{"parameter":"GWP-fossil","unit":"kg CO2-eq.","values":[{"value":"4,99E+00","module":"A1-A3"},{"value":"5,06E-02","module":"A4"},{"value":"1,24E-01","module":"A5"},{"value":"2,50E-04","module":"C1"},{"value":"1,11E-02","module":"C2"},{"value":"4,04E-01","module":"C3"},{"value":"-3,77E-01","module":"D"}]},{"parameter":"GWP-biogenic","unit":"kg CO2-eq.","values":[{"value":"-2,93E-02","module":"A1-A3"},{"value":"1,48E-04","module":"A4"},{"value":"8,55E-02","module":"A5"},{"value":"1,16E-05","module":"C1"},{"value":"5,10E-04","module":"C2"},{"value":"4,84E-01","module":"C3"},{"value":"-8,51E-04","module":"D"}]},{"parameter":"GWP-luluc","unit":"kg CO2-eq.","values":[{"value":"8,78E-03","module":"A1-A3"},{"value":"4,10E-04","module":"A4"},{"value":"8,93E-05","module":"A5"},{"value":"6,01E-09","module":"C1"},{"value":"2,62E-07","module":"C2"},{"value":"3,29E-05","module":"C3"},{"value":"-2,38E-04","module":"D"}]},{"parameter":"ODP","unit":"kg CFC11-eq.","values":[{"value":"4,65E-10","module":"A1-A3"},{"value":"6,08E-18","module":"A4"},{"value":"4,65E-12","module":"A5"},{"value":"2,67E-20","module":"C1"},{"value":"1,16E-18","module":"C2"},{"value":"2,84E-16","module":"C3"},{"value":"-3,54E-15","module":"D"}]},{"parameter":"AP","unit":"mol H^(+)-eq.","values":[{"value":"8,29E-03","module":"A1-A3"},{"value":"1,52E-04","module":"A4"},{"value":"1,07E-04","module":"A5"},{"value":"3,39E-06","module":"C1"},{"value":"3,51E-05","module":"C2"},{"value":"4,94E-04","module":"C3"},{"value":"-5,00E-04","module":"D"}]},{"parameter":"POCP","unit":"kg NMVOC-eq.","values":[{"value":"1,20E-02","module":"A1-A3"},{"value":"1,33E-04","module":"A4"},{"value":"1,40E-04","module":"A5"},{"value":"4,62E-06","module":"C1"},{"value":"3,18E-05","module":"C2"},{"value":"4,90E-04","module":"C3"},{"value":"-3,82E-04","module":"D"}]},{"parameter":"ADPE","unit":"kg Sb-eq.","values":[{"value":"1,01E-06","module":"A1-A3"},{"value":"3,63E-09","module":"A4"},{"value":"1,04E-08","module":"A5"},{"value":"7,58E-12","module":"C1"},{"value":"3,31E-10","module":"C2"},{"value":"4,34E-09","module":"C3"},{"value":"-5,76E-08","module":"D"}]},{"parameter":"ADPF","unit":"MJ","values":[{"value":"9,78E+01","module":"A1-A3"},{"value":"6,73E-01","module":"A4"},{"value":"1,01E+00","module":"A5"},{"value":"3,58E-03","module":"C1"},{"value":"1,56E-01","module":"C2"},{"value":"5,19E-01","module":"C3"},{"value":"-6,37E+00","module":"D"}]},{"parameter":"WDP","unit":"m^3 world-eq. deprived","values":[{"value":"9,09E-02","module":"A1-A3"},{"value":"4,52E-04","module":"A4"},{"value":"1,73E-02","module":"A5"},{"value":"4,95E-07","module":"C1"},{"value":"2,16E-05","module":"C2"},{"value":"1,47E-01","module":"C3"},{"value":"-3,52E-02","module":"D"}]},{"parameter":"EP-freshwater","unit":"kg PO4-eq.","values":[{"value":"1,63E-05","module":"A1-A3"},{"value":"1,54E-07","module":"A4"},{"value":"1,66E-07","module":"A5"},{"value":"5,41E-11","module":"C1"},{"value":"2,36E-09","module":"C2"},{"value":"9,74E-08","module":"C3"},{"value":"-4,39E-07","module":"D"}]},{"parameter":"EP-marine","unit":"kg N-eq.","values":[{"value":"2,67E-03","module":"A1-A3"},{"value":"6,75E-05","module":"A4"},{"value":"3,39E-05","module":"A5"},{"value":"1,54E-06","module":"C1"},{"value":"1,61E-05","module":"C2"},{"value":"1,89E-04","module":"C3"},{"value":"-1,32E-04","module":"D"}]},{"parameter":"EP-terrestrial","unit":"mol N-eq.","values":[{"value":"2,94E-02","module":"A1-A3"},{"value":"7,56E-04","module":"A4"},{"value":"4,07E-04","module":"A5"},{"value":"1,68E-05","module":"C1"},{"value":"1,77E-04","module":"C2"},{"value":"2,37E-03","module":"C3"},{"value":"-1,42E-03","module":"D"}]}],"additional_environmental_impact":[{"parameter":"PM","unit":"Disease incidence","values":[{"value":null,"module":"A1-A3"},{"value":null,"module":"A4"},{"value":null,"module":"A5"},{"value":null,"module":"C1"},{"value":null,"module":"C2"},{"value":null,"module":"C3"},{"value":null,"module":"D"}]},{"parameter":"ETP-fw","unit":"CTUe","values":[{"value":null,"module":"A1-A3"},{"value":null,"module":"A4"},{"value":null,"module":"A5"},{"value":null,"module":"C1"},{"value":null,"module":"C2"},{"value":null,"module":"C3"},{"value":null,"module":"D"}]},{"parameter":"HTP-c","unit":"CTUh","values":[{"value":null,"module":"A1-A3"},{"value":null,"module":"A4"},{"value":null,"module":"A5"},{"value":null,"module":"C1"},{"value":null,"module":"C2"},{"value":null,"module":"C3"},{"value":null,"module":"D"}]},{"parameter":"HTP-nc","unit":"CTUh","values":[{"value":null,"module":"A1-A3"},{"value":null,"module":"A4"},{"value":null,"module":"A5"},{"value":null,"module":"C1"},{"value":null,"module":"C2"},{"value":null,"module":"C3"},{"value":null,"module":"D"}]},{"parameter":"SQP","unit":"SQP","values":[{"value":null,"module":"A1-A3"},{"value":null,"module":"A4"},{"value":null,"module":"A5"},{"value":null,"module":"C1"},{"value":null,"module":"C2"},{"value":null,"module":"C3"},{"value":null,"module":"D"}]}],"resource_use":[{"parameter":"PERE","unit":"MJ","values":[{"value":"1,50E+01","module":"A1-A3"},{"value":"3,79E-02","module":"A4"},{"value":"7,46E-01","module":"A5"},{"value":"1,13E-05","module":"C1"},{"value":"4,93E-04","module":"C2"},{"value":"8,80E-02","module":"C3"},{"value":"-1,26E+00","module":"D"}]},{"parameter":"PERM","unit":"MJ","values":[{"value":"5,85E-01","module":"A1-A3"},{"value":"0,0E+00","module":"A4"},{"value":"-5,85E-01","module":"A5"},{"value":"0,0E+00","module":"C1"},{"value":"0,0E+00","module":"C2"},{"value":"0,0E+00","module":"C3"},{"value":"0,0E+00","module":"D"}]},{"parameter":"PERT","unit":"MJ","values":[{"value":"1,56E+01","module":"A1-A3"},{"value":"3,79E-02","module":"A4"},{"value":"1,61E-01","module":"A5"},{"value":"1,13E-05","module":"C1"},{"value":"4,93E-04","module":"C2"},{"value":"8,80E-02","module":"C3"},{"value":"-1,26E+00","module":"D"}]},{"parameter":"PENRE","unit":"MJ","values":[{"value":"7,85E+01","module":"A1-A3"},{"value":"6,74E-01","module":"A4"},{"value":"3,06E+00","module":"A5"},{"value":"3,59E-03","module":"C1"},{"value":"1,57E-01","module":"C2"},{"value":"1,78E+01","module":"C3"},{"value":"-6,37E+00","module":"D"}]},{"parameter":"PENRM","unit":"MJ","values":[{"value":"1,93E+01","module":"A1-A3"},{"value":"0,0E+00","module":"A4"},{"value":"-2,05E+00","module":"A5"},{"value":"0,0E+00","module":"C1"},{"value":"0,0E+00","module":"C2"},{"value":"-1,73E+01","module":"C3"},{"value":"0,0E+00","module":"D"}]},{"parameter":"PENRT","unit":"MJ","values":[{"value":"9,78E+01","module":"A1-A3"},{"value":"6,74E-01","module":"A4"},{"value":"1,01E+00","module":"A5"},{"value":"3,59E-03","module":"C1"},{"value":"1,57E-01","module":"C2"},{"value":"5,19E-01","module":"C3"},{"value":"-6,37E+00","module":"D"}]},{"parameter":"SM","unit":"kg","values":[{"value":"0,0E+00","module":"A1-A3"},{"value":"0,0E+00","module":"A4"},{"value":"0,0E+00","module":"A5"},{"value":"0,0E+00","module":"C1"},{"value":"0,0E+00","module":"C2"},{"value":"0,0E+00","module":"C3"},{"value":"0,0E+00","module":"D"}]},{"parameter":"RSF","unit":"MJ","values":[{"value":"0,0E+00","module":"A1-A3"},{"value":"0,0E+00","module":"A4"},{"value":"0,0E+00","module":"A5"},{"value":"0,0E+00","module":"C1"},{"value":"0,0E+00","module":"C2"},{"value":"0,0E+00","module":"C3"},{"value":"0,0E+00","module":"D"}]},{"parameter":"NRSF","unit":"MJ","values":[{"value":"0,0E+00","module":"A1-A3"},{"value":"0,0E+00","module":"A4"},{"value":"0,0E+00","module":"A5"},{"value":"0,0E+00","module":"C1"},{"value":"0,0E+00","module":"C2"},{"value":"0,0E+00","module":"C3"},{"value":"0,0E+00","module":"D"}]},{"parameter":"FW","unit":"m^3","values":[{"value":"3,42E-02","module":"A1-A3"},{"value":"4,38E-05","module":"A4"},{"value":"7,27E-04","module":"A5"},{"value":"2,03E-08","module":"C1"},{"value":"8,85E-07","module":"C2"},{"value":"3,48E-03","module":"C3"},{"value":"-1,46E-03","module":"D"}]}],"end_of_life_waste":[{"parameter":"HWD","unit":"kg","values":[{"value":"1,01E-05","module":"A1-A3"},{"value":"3,14E-08","module":"A4"},{"value":"1,01E-07","module":"A5"},{"value":"3,48E-13","module":"C1"},{"value":"1,52E-11","module":"C2"},{"value":"1,66E-09","module":"C3"},{"value":"-2,53E-09","module":"D"}]},{"parameter":"NHWD","unit":"kg","values":[{"value":"5,23E-02","module":"A1-A3"},{"value":"1,03E-04","module":"A4"},{"value":"2,74E-03","module":"A5"},{"value":"3,67E-07","module":"C1"},{"value":"1,60E-05","module":"C2"},{"value":"1,28E-01","module":"C3"},{"value":"-2,80E-03","module":"D"}]},{"parameter":"RWD","unit":"kg","values":[{"value":"2,22E-03","module":"A1-A3"},{"value":"8,34E-07","module":"A4"},{"value":"2,39E-05","module":"A5"},{"value":"3,85E-09","module":"C1"},{"value":"1,68E-07","module":"C2"},{"value":"2,36E-05","module":"C3"},{"value":"-4,29E-04","module":"D"}]}],"end_of_life_flow":[{"parameter":"CRU","unit":"kg","values":[{"value":"0,0E+00","module":"A1-A3"},{"value":"0,0E+00","module":"A4"},{"value":"0,0E+00","module":"A5"},{"value":"0,0E+00","module":"C1"},{"value":"0,0E+00","module":"C2"},{"value":"0,0E+00","module":"C3"},{"value":"0,0E+00","module":"D"}]},{"parameter":"MFR","unit":"kg","values":[{"value":"0,0E+00","module":"A1-A3"},{"value":"0,0E+00","module":"A4"},{"value":"0,0E+00","module":"A5"},{"value":"0,0E+00","module":"C1"},{"value":"0,0E+00","module":"C2"},{"value":"0,0E+00","module":"C3"},{"value":"0,0E+00","module":"D"}]},{"parameter":"MER","unit":"kg","values":[{"value":"0,0E+00","module":"A1-A3"},{"value":"0,0E+00","module":"A4"},{"value":"0,0E+00","module":"A5"},{"value":"0,0E+00","module":"C1"},{"value":"0,0E+00","module":"C2"},{"value":"0,0E+00","module":"C3"},{"value":"0,0E+00","module":"D"}]},{"parameter":"EEE","unit":"MJ","values":[{"value":"0,0E+00","module":"A1-A3"},{"value":"0,0E+00","module":"A4"},{"value":"2,77E-01","module":"A5"},{"value":"0,0E+00","module":"C1"},{"value":"0,0E+00","module":"C2"},{"value":"0,0E+00","module":"C3"},{"value":"0,0E+00","module":"D"}]},{"parameter":"EET","unit":"MJ","values":[{"value":"0,0E+00","module":"A1-A3"},{"value":"0,0E+00","module":"A4"},{"value":"5,01E-01","module":"A5"},{"value":"0,0E+00","module":"C1"},{"value":"0,0E+00","module":"C2"},{"value":"0,0E+00","module":"C3"},{"value":"0,0E+00","module":"D"}]}]}