{"product_name":"Divio SRN","epd_id":"NEPD-8580-8255","compliance":["EN 15804+A2","ISO 14025","ISO 21930"],"producer_name":"Pipelife Sverige AB","environmental_impact":[{"parameter":"GWP-total","unit":"kg CO2-eq.","values":[{"value":"1,99E+00","module":"A1"},{"value":"1,61E-03","module":"A2"},{"value":"8,61E-02","module":"A3"},{"value":"8,72E-03","module":"A4"},{"value":"1,72E-01","module":"A5"},{"value":"0,0E+00","module":"C1"},{"value":"1,63E-02","module":"C2"},{"value":"1,27E+00","module":"C3"},{"value":"5,79E-02","module":"C4"},{"value":"-7,40E-02","module":"D"}]},{"parameter":"GWP-fossil","unit":"kg CO2-eq.","values":[{"value":"1,98E+00","module":"A1"},{"value":"1,61E-03","module":"A2"},{"value":"8,20E-02","module":"A3"},{"value":"8,71E-03","module":"A4"},{"value":"1,72E-01","module":"A5"},{"value":"0,0E+00","module":"C1"},{"value":"1,63E-02","module":"C2"},{"value":"1,27E+00","module":"C3"},{"value":"5,79E-02","module":"C4"},{"value":"-7,14E-02","module":"D"}]},{"parameter":"GWP-biogenic","unit":"kg CO2-eq.","values":[{"value":"8,90E-03","module":"A1"},{"value":"6,65E-07","module":"A2"},{"value":"1,25E-03","module":"A3"},{"value":"3,73E-06","module":"A4"},{"value":"5,09E-04","module":"A5"},{"value":"0,0E+00","module":"C1"},{"value":"6,76E-06","module":"C2"},{"value":"1,06E-05","module":"C3"},{"value":"5,52E-06","module":"C4"},{"value":"-1,47E-04","module":"D"}]},{"parameter":"GWP-luluc","unit":"kg CO2-eq.","values":[{"value":"4,83E-04","module":"A1"},{"value":"5,72E-07","module":"A2"},{"value":"2,82E-03","module":"A3"},{"value":"2,65E-06","module":"A4"},{"value":"1,66E-04","module":"A5"},{"value":"0,0E+00","module":"C1"},{"value":"5,81E-06","module":"C2"},{"value":"1,63E-06","module":"C3"},{"value":"1,24E-06","module":"C4"},{"value":"-2,46E-03","module":"D"}]},{"parameter":"ODP","unit":"kg CFC 11-eq.","values":[{"value":"4,13E-08","module":"A1"},{"value":"3,64E-10","module":"A2"},{"value":"2,58E-08","module":"A3"},{"value":"2,10E-09","module":"A4"},{"value":"3,91E-09","module":"A5"},{"value":"0,0E+00","module":"C1"},{"value":"3,70E-09","module":"C2"},{"value":"1,01E-09","module":"C3"},{"value":"1,65E-09","module":"C4"},{"value":"-5,20E-03","module":"D"}]},{"parameter":"AP","unit":"mol H+-eq.","values":[{"value":"6,92E-03","module":"A1"},{"value":"4,62E-06","module":"A2"},{"value":"5,39E-04","module":"A3"},{"value":"2,80E-05","module":"A4"},{"value":"3,89E-04","module":"A5"},{"value":"0,0E+00","module":"C1"},{"value":"4,69E-05","module":"C2"},{"value":"1,61E-04","module":"C3"},{"value":"4,15E-05","module":"C4"},{"value":"-5,88E-04","module":"D"}]},{"parameter":"POCP","unit":"kg NMVOC-eq.","values":[{"value":"6,08E-03","module":"A1"},{"value":"3,91E-06","module":"A2"},{"value":"4,07E-04","module":"A3"},{"value":"2,69E-05","module":"A4"},{"value":"3,43E-04","module":"A5"},{"value":"0,0E+00","module":"C1"},{"value":"3,98E-05","module":"C2"},{"value":"2,01E-04","module":"C3"},{"value":"5,88E-05","module":"C4"},{"value":"-5,73E-04","module":"D"}]},{"parameter":"ADPE","unit":"kg Sb-eq.","values":[{"value":"1,71E-05","module":"A1"},{"value":"4,44E-08","module":"A2"},{"value":"2,26E-06","module":"A3"},{"value":"1,55E-07","module":"A4"},{"value":"1,02E-06","module":"A5"},{"value":"0,0E+00","module":"C1"},{"value":"4,51E-07","module":"C2"},{"value":"4,74E-08","module":"C3"},{"value":"4,23E-08","module":"C4"},{"value":"-7,10E-07","module":"D"}]},{"parameter":"ADPF","unit":"MJ","values":[{"value":"7,19E+01","module":"A1"},{"value":"2,43E-02","module":"A2"},{"value":"5,55E+00","module":"A3"},{"value":"1,41E-01","module":"A4"},{"value":"3,91E+00","module":"A5"},{"value":"0,0E+00","module":"C1"},{"value":"2,47E-01","module":"C2"},{"value":"8,69E-02","module":"C3"},{"value":"1,22E-01","module":"C4"},{"value":"-1,02E+00","module":"D"}]},{"parameter":"WDP","unit":"m3 world-eq.","values":[{"value":"5,83E+01","module":"A1"},{"value":"2,35E-02","module":"A2"},{"value":"5,17E+02","module":"A3"},{"value":"1,08E-01","module":"A4"},{"value":"2,88E+01","module":"A5"},{"value":"0,0E+00","module":"C1"},{"value":"2,39E-01","module":"C2"},{"value":"2,09E-01","module":"C3"},{"value":"1,05E+00","module":"C4"},{"value":"-1,27E+01","module":"D"}]},{"parameter":"EP-freshwater","unit":"kg P-eq.","values":[{"value":"2,78E-05","module":"A1"},{"value":"1,28E-08","module":"A2"},{"value":"4,44E-06","module":"A3"},{"value":"6,93E-08","module":"A4"},{"value":"1,64E-06","module":"A5"},{"value":"0,0E+00","module":"C1"},{"value":"1,31E-07","module":"C2"},{"value":"1,08E-07","module":"C3"},{"value":"6,24E-08","module":"C4"},{"value":"-6,34E-06","module":"D"}]},{"parameter":"EP-marine","unit":"kg N-eq.","values":[{"value":"1,15E-03","module":"A1"},{"value":"9,13E-07","module":"A2"},{"value":"1,32E-04","module":"A3"},{"value":"6,14E-06","module":"A4"},{"value":"7,30E-05","module":"A5"},{"value":"0,0E+00","module":"C1"},{"value":"9,29E-06","module":"C2"},{"value":"7,72E-05","module":"C3"},{"value":"7,41E-05","module":"C4"},{"value":"-1,92E-04","module":"D"}]},{"parameter":"EP-terrestrial","unit":"mol N-eq.","values":[{"value":"1,27E-02","module":"A1"},{"value":"1,02E-05","module":"A2"},{"value":"1,56E-03","module":"A3"},{"value":"6,85E-05","module":"A4"},{"value":"7,80E-04","module":"A5"},{"value":"0,0E+00","module":"C1"},{"value":"1,04E-04","module":"C2"},{"value":"8,34E-04","module":"C3"},{"value":"1,64E-04","module":"C4"},{"value":"-2,08E-03","module":"D"}]},{"parameter":"GWP-IOBC","unit":"kg CO2-eq.","values":[{"value":"1,86E+00","module":"A1"},{"value":"1,61E-03","module":"A2"},{"value":"8,57E-02","module":"A3"},{"value":"8,72E-03","module":"A4"},{"value":"1,66E-01","module":"A5"},{"value":"0,0E+00","module":"C1"},{"value":"1,63E-02","module":"C2"},{"value":"1,27E+00","module":"C3"},{"value":"5,80E-02","module":"C4"},{"value":"-7,29E-02","module":"D"}]}],"additional_environmental_impact":[{"parameter":"PM","unit":"disease incidence","values":[{"value":"6,15E-08","module":"A1"},{"value":"9,80E-11","module":"A2"},{"value":"6,87E-09","module":"A3"},{"value":"8,00E-10","module":"A4"},{"value":"3,63E-09","module":"A5"},{"value":"0,0E+00","module":"C1"},{"value":"1,00E-09","module":"C2"},{"value":"7,55E-10","module":"C3"},{"value":"8,18E-10","module":"C4"},{"value":"-3,56E-08","module":"D"}]},{"parameter":"ETP-fw","unit":"CTUe","values":[{"value":"9,46E+00","module":"A1"},{"value":"1,80E-02","module":"A2"},{"value":"3,13E+00","module":"A3"},{"value":"1,03E-01","module":"A4"},{"value":"6,72E-01","module":"A5"},{"value":"0,0E+00","module":"C1"},{"value":"1,83E-01","module":"C2"},{"value":"2,73E-01","module":"C3"},{"value":"1,52E-01","module":"C4"},{"value":"-5,55E+00","module":"D"}]},{"parameter":"HTP-c","unit":"CTUh","values":[{"value":"4,04E-10","module":"A1"},{"value":"0,0E+00","module":"A2"},{"value":"1,32E-10","module":"A3"},{"value":"0,0E+00","module":"A4"},{"value":"2,90E-11","module":"A5"},{"value":"0,0E+00","module":"C1"},{"value":"0,0E+00","module":"C2"},{"value":"3,00E-11","module":"C3"},{"value":"4,00E-12","module":"C4"},{"value":"-1,02E-10","module":"D"}]},{"parameter":"HTP-nc","unit":"CTUh","values":[{"value":"1,15E-08","module":"A1"},{"value":"2,00E-11","module":"A2"},{"value":"3,12E-09","module":"A3"},{"value":"1,00E-10","module":"A4"},{"value":"8,16E-10","module":"A5"},{"value":"0,0E+00","module":"C1"},{"value":"2,00E-10","module":"C2"},{"value":"1,10E-09","module":"C3"},{"value":"1,14E-10","module":"C4"},{"value":"-5,32E-09","module":"D"}]},{"parameter":"SQP","unit":"unitless","values":[{"value":"1,92E+00","module":"A1"},{"value":"1,70E-02","module":"A2"},{"value":"2,35E+00","module":"A3"},{"value":"1,62E-01","module":"A4"},{"value":"2,60E-01","module":"A5"},{"value":"0,0E+00","module":"C1"},{"value":"1,73E-01","module":"C2"},{"value":"1,10E-02","module":"C3"},{"value":"4,55E-01","module":"C4"},{"value":"-6,82E+00","module":"D"}]},{"parameter":"IRP","unit":"kBq U235-eq.","values":[{"value":"3,77E-02","module":"A1"},{"value":"1,06E-04","module":"A2"},{"value":"1,76E-01","module":"A3"},{"value":"6,18E-04","module":"A4"},{"value":"1,08E-02","module":"A5"},{"value":"0,0E+00","module":"C1"},{"value":"1,08E-03","module":"C2"},{"value":"1,52E-04","module":"C3"},{"value":"5,89E-04","module":"C4"},{"value":"-6,52E-03","module":"D"}]}],"resource_use":[{"parameter":"PERE","unit":"MJ","values":[{"value":"9,91E-01","module":"A1"},{"value":"3,48E-04","module":"A2"},{"value":"2,46E+00","module":"A3"},{"value":"1,78E-03","module":"A4"},{"value":"1,74E-01","module":"A5"},{"value":"0,0E+00","module":"C1"},{"value":"3,54E-03","module":"C2"},{"value":"2,67E-03","module":"C3"},{"value":"5,74E-03","module":"C4"},{"value":"-6,30E+00","module":"D"}]},{"parameter":"PERM","unit":"MJ","values":[{"value":"0,0E+00","module":"A1"},{"value":"0,0E+00","module":"A2"},{"value":"0,0E+00","module":"A3"},{"value":"0,0E+00","module":"A4"},{"value":"0,0E+00","module":"A5"},{"value":"0,0E+00","module":"C1"},{"value":"0,0E+00","module":"C2"},{"value":"0,0E+00","module":"C3"},{"value":"0,0E+00","module":"C4"},{"value":"0,0E+00","module":"D"}]},{"parameter":"PERT","unit":"MJ","values":[{"value":"9,91E-01","module":"A1"},{"value":"3,48E-04","module":"A2"},{"value":"2,46E+00","module":"A3"},{"value":"1,78E-03","module":"A4"},{"value":"1,74E-01","module":"A5"},{"value":"0,0E+00","module":"C1"},{"value":"3,54E-03","module":"C2"},{"value":"2,67E-03","module":"C3"},{"value":"5,74E-03","module":"C4"},{"value":"-6,30E+00","module":"D"}]},{"parameter":"PENRE","unit":"MJ","values":[{"value":"4,22E+01","module":"A1"},{"value":"2,43E-02","module":"A2"},{"value":"5,63E+00","module":"A3"},{"value":"1,41E-01","module":"A4"},{"value":"2,43E+00","module":"A5"},{"value":"0,0E+00","module":"C1"},{"value":"2,47E-01","module":"C2"},{"value":"8,69E-02","module":"C3"},{"value":"1,22E-01","module":"C4"},{"value":"-1,02E+00","module":"D"}]},{"parameter":"PENRM","unit":"MJ","values":[{"value":"3,25E+01","module":"A1"},{"value":"0,0E+00","module":"A2"},{"value":"0,0E+00","module":"A3"},{"value":"0,0E+00","module":"A4"},{"value":"1,63E+00","module":"A5"},{"value":"0,0E+00","module":"C1"},{"value":"0,0E+00","module":"C2"},{"value":"0,0E+00","module":"C3"},{"value":"0,0E+00","module":"C4"},{"value":"0,0E+00","module":"D"}]},{"parameter":"PENRT","unit":"MJ","values":[{"value":"7,47E+01","module":"A1"},{"value":"2,43E-02","module":"A2"},{"value":"5,63E+00","module":"A3"},{"value":"1,41E-01","module":"A4"},{"value":"4,05E+00","module":"A5"},{"value":"0,0E+00","module":"C1"},{"value":"2,47E-01","module":"C2"},{"value":"8,69E-02","module":"C3"},{"value":"1,22E-01","module":"C4"},{"value":"-1,02E+00","module":"D"}]},{"parameter":"SM","unit":"kg","values":[{"value":"4,44E-05","module":"A1"},{"value":"0,0E+00","module":"A2"},{"value":"1,79E-04","module":"A3"},{"value":"0,0E+00","module":"A4"},{"value":"1,12E-05","module":"A5"},{"value":"0,0E+00","module":"C1"},{"value":"0,0E+00","module":"C2"},{"value":"0,0E+00","module":"C3"},{"value":"0,0E+00","module":"C4"},{"value":"0,0E+00","module":"D"}]},{"parameter":"RSF","unit":"MJ","values":[{"value":"5,56E-02","module":"A1"},{"value":"1,24E-05","module":"A2"},{"value":"1,28E-02","module":"A3"},{"value":"6,23E-05","module":"A4"},{"value":"3,45E-03","module":"A5"},{"value":"0,0E+00","module":"C1"},{"value":"1,26E-04","module":"C2"},{"value":"7,31E-05","module":"C3"},{"value":"1,21E-04","module":"C4"},{"value":"-1,10E-03","module":"D"}]},{"parameter":"NRSF","unit":"MJ","values":[{"value":"5,98E-03","module":"A1"},{"value":"4,45E-05","module":"A2"},{"value":"3,34E-02","module":"A3"},{"value":"2,09E-04","module":"A4"},{"value":"2,12E-03","module":"A5"},{"value":"0,0E+00","module":"C1"},{"value":"4,52E-04","module":"C2"},{"value":"0,0E+00","module":"C3"},{"value":"1,95E-03","module":"C4"},{"value":"-3,74E-01","module":"D"}]},{"parameter":"FW","unit":"m3","values":[{"value":"2,06E-02","module":"A1"},{"value":"2,60E-06","module":"A2"},{"value":"5,95E-02","module":"A3"},{"value":"1,61E-05","module":"A4"},{"value":"4,03E-03","module":"A5"},{"value":"0,0E+00","module":"C1"},{"value":"2,64E-05","module":"C2"},{"value":"2,47E-04","module":"C3"},{"value":"1,50E-04","module":"C4"},{"value":"-7,59E-03","module":"D"}]}],"end_of_life_waste":[{"parameter":"HWD","unit":"kg","values":[{"value":"1,17E-03","module":"A1"},{"value":"1,25E-06","module":"A2"},{"value":"3,10E-03","module":"A3"},{"value":"7,74E-06","module":"A4"},{"value":"8,40E-04","module":"A5"},{"value":"0,0E+00","module":"C1"},{"value":"1,27E-05","module":"C2"},{"value":"0,0E+00","module":"C3"},{"value":"1,25E-02","module":"C4"},{"value":"-4,80E-05","module":"D"}]},{"parameter":"NHWD","unit":"kg","values":[{"value":"5,92E-02","module":"A1"},{"value":"1,18E-03","module":"A2"},{"value":"2,13E-02","module":"A3"},{"value":"1,23E-02","module":"A4"},{"value":"3,10E-02","module":"A5"},{"value":"0,0E+00","module":"C1"},{"value":"1,20E-02","module":"C2"},{"value":"0,0E+00","module":"C3"},{"value":"5,07E-01","module":"C4"},{"value":"-2,41E-02","module":"D"}]},{"parameter":"RWD","unit":"kg","values":[{"value":"3,44E-05","module":"A1"},{"value":"1,65E-07","module":"A2"},{"value":"7,91E-05","module":"A3"},{"value":"9,66E-07","module":"A4"},{"value":"5,91E-06","module":"A5"},{"value":"0,0E+00","module":"C1"},{"value":"1,68E-06","module":"C2"},{"value":"0,0E+00","module":"C3"},{"value":"8,01E-07","module":"C4"},{"value":"-5,34E-06","module":"D"}]}],"end_of_life_flow":[{"parameter":"CRU","unit":"kg","values":[{"value":"0,0E+00","module":"A1"},{"value":"0,0E+00","module":"A2"},{"value":"0,0E+00","module":"A3"},{"value":"0,0E+00","module":"A4"},{"value":"0,0E+00","module":"A5"},{"value":"0,0E+00","module":"C1"},{"value":"0,0E+00","module":"C2"},{"value":"0,0E+00","module":"C3"},{"value":"0,0E+00","module":"C4"},{"value":"0,0E+00","module":"D"}]},{"parameter":"MFR","unit":"kg","values":[{"value":"0,0E+00","module":"A1"},{"value":"0,0E+00","module":"A2"},{"value":"0,0E+00","module":"A3"},{"value":"0,0E+00","module":"A4"},{"value":"2,24E-06","module":"A5"},{"value":"0,0E+00","module":"C1"},{"value":"0,0E+00","module":"C2"},{"value":"0,0E+00","module":"C3"},{"value":"4,48E-05","module":"C4"},{"value":"0,0E+00","module":"D"}]},{"parameter":"MER","unit":"kg","values":[{"value":"0,0E+00","module":"A1"},{"value":"0,0E+00","module":"A2"},{"value":"1,23E-02","module":"A3"},{"value":"0,0E+00","module":"A4"},{"value":"2,56E-02","module":"A5"},{"value":"0,0E+00","module":"C1"},{"value":"0,0E+00","module":"C2"},{"value":"5,00E-01","module":"C3"},{"value":"1,10E-06","module":"C4"},{"value":"0,0E+00","module":"D"}]},{"parameter":"EEE","unit":"MJ","values":[{"value":"0,0E+00","module":"A1"},{"value":"0,0E+00","module":"A2"},{"value":"7,30E-03","module":"A3"},{"value":"0,0E+00","module":"A4"},{"value":"4,10E-02","module":"A5"},{"value":"0,0E+00","module":"C1"},{"value":"0,0E+00","module":"C2"},{"value":"8,14E-01","module":"C3"},{"value":"7,12E-05","module":"C4"},{"value":"0,0E+00","module":"D"}]},{"parameter":"EET","unit":"MJ","values":[{"value":"0,0E+00","module":"A1"},{"value":"0,0E+00","module":"A2"},{"value":"1,11E-01","module":"A3"},{"value":"0,0E+00","module":"A4"},{"value":"6,21E-01","module":"A5"},{"value":"0,0E+00","module":"C1"},{"value":"0,0E+00","module":"C2"},{"value":"1,23E+01","module":"C3"},{"value":"1,08E-03","module":"C4"},{"value":"0,0E+00","module":"D"}]}]}