{"product_name":"Divido table Dia 95","epd_id":"NEPD-7815-7488","compliance":["EN 15804+A2","ISO 14025","ISO 21930"],"producer_name":"Swedese M\u00f6bler AB","environmental_impact":[{"parameter":"GWP-total","unit":"kg CO2-eq.","values":[{"value":"-1,21E+01","module":"A1-A3"},{"value":"1,13E+00","module":"A4"},{"value":"4,81E+00","module":"A5"},{"value":"0,0E+00","module":"B2"},{"value":"0,0E+00","module":"B3"},{"value":"0,0E+00","module":"B4"},{"value":"0,0E+00","module":"C1"},{"value":"5,45E-01","module":"C2"},{"value":"3,33E+01","module":"C3"},{"value":"6,28E-02","module":"C4"},{"value":"-1,25E+00","module":"D"}]},{"parameter":"GWP-fossil","unit":"kg CO2-eq.","values":[{"value":"2,32E+01","module":"A1-A3"},{"value":"1,13E+00","module":"A4"},{"value":"6,11E-02","module":"A5"},{"value":"0,0E+00","module":"B2"},{"value":"0,0E+00","module":"B3"},{"value":"0,0E+00","module":"B4"},{"value":"0,0E+00","module":"C1"},{"value":"5,45E-01","module":"C2"},{"value":"1,66E+00","module":"C3"},{"value":"6,28E-02","module":"C4"},{"value":"-1,21E+00","module":"D"}]},{"parameter":"GWP-biogenic","unit":"kg CO2-eq.","values":[{"value":"-3,61E+01","module":"A1-A3"},{"value":"4,66E-04","module":"A4"},{"value":"4,75E+00","module":"A5"},{"value":"0,0E+00","module":"B2"},{"value":"0,0E+00","module":"B3"},{"value":"0,0E+00","module":"B4"},{"value":"0,0E+00","module":"C1"},{"value":"2,25E-04","module":"C2"},{"value":"3,16E+01","module":"C3"},{"value":"2,68E-05","module":"C4"},{"value":"-2,40E-03","module":"D"}]},{"parameter":"GWP-luluc","unit":"kg CO2-eq.","values":[{"value":"8,08E-01","module":"A1-A3"},{"value":"4,01E-04","module":"A4"},{"value":"1,62E-05","module":"A5"},{"value":"0,0E+00","module":"B2"},{"value":"0,0E+00","module":"B3"},{"value":"0,0E+00","module":"B4"},{"value":"0,0E+00","module":"C1"},{"value":"1,94E-04","module":"C2"},{"value":"3,88E-04","module":"C3"},{"value":"6,95E-06","module":"C4"},{"value":"-3,96E-02","module":"D"}]},{"parameter":"ODP","unit":"kg CFC 11-eq.","values":[{"value":"4,13E-06","module":"A1-A3"},{"value":"2,55E-07","module":"A4"},{"value":"1,05E-08","module":"A5"},{"value":"0,0E+00","module":"B2"},{"value":"0,0E+00","module":"B3"},{"value":"0,0E+00","module":"B4"},{"value":"0,0E+00","module":"C1"},{"value":"1,23E-07","module":"C2"},{"value":"1,79E-07","module":"C3"},{"value":"4,08E-09","module":"C4"},{"value":"-8,37E-02","module":"D"}]},{"parameter":"AP","unit":"mol H+-eq.","values":[{"value":"1,60E-01","module":"A1-A3"},{"value":"3,24E-03","module":"A4"},{"value":"2,34E-04","module":"A5"},{"value":"0,0E+00","module":"B2"},{"value":"0,0E+00","module":"B3"},{"value":"0,0E+00","module":"B4"},{"value":"0,0E+00","module":"C1"},{"value":"1,57E-03","module":"C2"},{"value":"5,01E-03","module":"C3"},{"value":"1,48E-04","module":"C4"},{"value":"-9,76E-03","module":"D"}]},{"parameter":"POCP","unit":"kg NMVOC-eq.","values":[{"value":"1,01E-01","module":"A1-A3"},{"value":"2,75E-03","module":"A4"},{"value":"2,44E-04","module":"A5"},{"value":"0,0E+00","module":"B2"},{"value":"0,0E+00","module":"B3"},{"value":"0,0E+00","module":"B4"},{"value":"0,0E+00","module":"C1"},{"value":"1,33E-03","module":"C2"},{"value":"5,03E-03","module":"C3"},{"value":"1,33E-04","module":"C4"},{"value":"-9,52E-03","module":"D"}]},{"parameter":"ADPE","unit":"kg Sb-eq.","values":[{"value":"5,22E-04","module":"A1-A3"},{"value":"3,11E-05","module":"A4"},{"value":"1,19E-06","module":"A5"},{"value":"0,0E+00","module":"B2"},{"value":"0,0E+00","module":"B3"},{"value":"0,0E+00","module":"B4"},{"value":"0,0E+00","module":"C1"},{"value":"1,50E-05","module":"C2"},{"value":"5,81E-06","module":"C3"},{"value":"1,72E-07","module":"C4"},{"value":"-1,25E-05","module":"D"}]},{"parameter":"ADPF","unit":"MJ","values":[{"value":"6,44E+02","module":"A1-A3"},{"value":"1,70E+01","module":"A4"},{"value":"6,99E-01","module":"A5"},{"value":"0,0E+00","module":"B2"},{"value":"0,0E+00","module":"B3"},{"value":"0,0E+00","module":"B4"},{"value":"0,0E+00","module":"C1"},{"value":"8,24E+00","module":"C2"},{"value":"7,71E+00","module":"C3"},{"value":"3,68E-01","module":"C4"},{"value":"-1,69E+01","module":"D"}]},{"parameter":"WDP","unit":"m3 world-eq.","values":[{"value":"3,20E+04","module":"A1-A3"},{"value":"1,65E+01","module":"A4"},{"value":"1,03E+00","module":"A5"},{"value":"0,0E+00","module":"B2"},{"value":"0,0E+00","module":"B3"},{"value":"0,0E+00","module":"B4"},{"value":"0,0E+00","module":"C1"},{"value":"7,97E+00","module":"C2"},{"value":"2,62E+01","module":"C3"},{"value":"7,13E+00","module":"C4"},{"value":"-2,01E+02","module":"D"}]},{"parameter":"EP-freshwater","unit":"kg P-eq.","values":[{"value":"1,19E-03","module":"A1-A3"},{"value":"9,00E-06","module":"A4"},{"value":"4,04E-07","module":"A5"},{"value":"0,0E+00","module":"B2"},{"value":"0,0E+00","module":"B3"},{"value":"0,0E+00","module":"B4"},{"value":"0,0E+00","module":"C1"},{"value":"4,35E-06","module":"C2"},{"value":"3,74E-05","module":"C3"},{"value":"6,42E-07","module":"C4"},{"value":"-1,06E-04","module":"D"}]},{"parameter":"EP-marine","unit":"kg N-eq.","values":[{"value":"2,94E-02","module":"A1-A3"},{"value":"6,41E-04","module":"A4"},{"value":"8,88E-05","module":"A5"},{"value":"0,0E+00","module":"B2"},{"value":"0,0E+00","module":"B3"},{"value":"0,0E+00","module":"B4"},{"value":"0,0E+00","module":"C1"},{"value":"3,10E-04","module":"C2"},{"value":"1,84E-03","module":"C3"},{"value":"4,14E-05","module":"C4"},{"value":"-3,15E-03","module":"D"}]},{"parameter":"EP-terrestrial","unit":"mol N-eq.","values":[{"value":"3,94E-01","module":"A1-A3"},{"value":"7,17E-03","module":"A4"},{"value":"8,38E-04","module":"A5"},{"value":"0,0E+00","module":"B2"},{"value":"0,0E+00","module":"B3"},{"value":"0,0E+00","module":"B4"},{"value":"0,0E+00","module":"C1"},{"value":"3,46E-03","module":"C2"},{"value":"1,98E-02","module":"C3"},{"value":"4,78E-04","module":"C4"},{"value":"-3,41E-02","module":"D"}]},{"parameter":"GWP-IOBC","unit":"kg CO2-eq.","values":[{"value":"2,43E+01","module":"A1-A3"},{"value":"1,13E+00","module":"A4"},{"value":"6,12E-02","module":"A5"},{"value":"0,0E+00","module":"B2"},{"value":"0,0E+00","module":"B3"},{"value":"0,0E+00","module":"B4"},{"value":"0,0E+00","module":"C1"},{"value":"5,45E-01","module":"C2"},{"value":"1,66E+00","module":"C3"},{"value":"6,31E-02","module":"C4"},{"value":"-1,26E+00","module":"D"}]}],"additional_environmental_impact":[{"parameter":"PM","unit":"disease incidence","values":[{"value":"2,40E-06","module":"A1-A3"},{"value":"6,90E-08","module":"A4"},{"value":"3,51E-09","module":"A5"},{"value":"0,0E+00","module":"B2"},{"value":"0,0E+00","module":"B3"},{"value":"0,0E+00","module":"B4"},{"value":"0,0E+00","module":"C1"},{"value":"3,33E-08","module":"C2"},{"value":"6,26E-08","module":"C3"},{"value":"1,33E-09","module":"C4"},{"value":"-5,78E-07","module":"D"}]},{"parameter":"ETP-fw","unit":"CTUe","values":[{"value":"9,45E+02","module":"A1-A3"},{"value":"1,26E+01","module":"A4"},{"value":"9,07E-01","module":"A5"},{"value":"0,0E+00","module":"B2"},{"value":"0,0E+00","module":"B3"},{"value":"0,0E+00","module":"B4"},{"value":"0,0E+00","module":"C1"},{"value":"6,11E+00","module":"C2"},{"value":"3,22E+01","module":"C3"},{"value":"8,79E-01","module":"C4"},{"value":"-9,27E+01","module":"D"}]},{"parameter":"HTP-c","unit":"CTUh","values":[{"value":"1,49E-07","module":"A1-A3"},{"value":"0,0E+00","module":"A4"},{"value":"2,70E-11","module":"A5"},{"value":"0,0E+00","module":"B2"},{"value":"0,0E+00","module":"B3"},{"value":"0,0E+00","module":"B4"},{"value":"0,0E+00","module":"C1"},{"value":"0,0E+00","module":"C2"},{"value":"2,01E-09","module":"C3"},{"value":"4,60E-11","module":"C4"},{"value":"-1,92E-09","module":"D"}]},{"parameter":"HTP-nc","unit":"CTUh","values":[{"value":"4,93E-07","module":"A1-A3"},{"value":"1,38E-08","module":"A4"},{"value":"1,12E-09","module":"A5"},{"value":"0,0E+00","module":"B2"},{"value":"0,0E+00","module":"B3"},{"value":"0,0E+00","module":"B4"},{"value":"0,0E+00","module":"C1"},{"value":"6,67E-09","module":"C2"},{"value":"4,07E-08","module":"C3"},{"value":"1,68E-09","module":"C4"},{"value":"-7,94E-08","module":"D"}]},{"parameter":"SQP","unit":"unitless","values":[{"value":"1,72E+03","module":"A1-A3"},{"value":"1,19E+01","module":"A4"},{"value":"5,39E-01","module":"A5"},{"value":"0,0E+00","module":"B2"},{"value":"0,0E+00","module":"B3"},{"value":"0,0E+00","module":"B4"},{"value":"0,0E+00","module":"C1"},{"value":"5,76E+00","module":"C2"},{"value":"2,59E+00","module":"C3"},{"value":"1,05E+00","module":"C4"},{"value":"-1,10E+02","module":"D"}]},{"parameter":"IRP","unit":"kBq U235-eq.","values":[{"value":"1,14E+01","module":"A1-A3"},{"value":"7,45E-02","module":"A4"},{"value":"3,01E-03","module":"A5"},{"value":"0,0E+00","module":"B2"},{"value":"0,0E+00","module":"B3"},{"value":"0,0E+00","module":"B4"},{"value":"0,0E+00","module":"C1"},{"value":"3,60E-02","module":"C2"},{"value":"3,03E-02","module":"C3"},{"value":"1,91E-03","module":"C4"},{"value":"-1,05E-01","module":"D"}]}],"resource_use":[{"parameter":"PERE","unit":"MJ","values":[{"value":"4,09E+02","module":"A1-A3"},{"value":"2,44E-01","module":"A4"},{"value":"1,21E-02","module":"A5"},{"value":"0,0E+00","module":"B2"},{"value":"0,0E+00","module":"B3"},{"value":"0,0E+00","module":"B4"},{"value":"0,0E+00","module":"C1"},{"value":"1,18E-01","module":"C2"},{"value":"1,12E+00","module":"C3"},{"value":"3,53E-02","module":"C4"},{"value":"-1,01E+02","module":"D"}]},{"parameter":"PERM","unit":"MJ","values":[{"value":"1,90E+02","module":"A1-A3"},{"value":"0,0E+00","module":"A4"},{"value":"-2,91E+01","module":"A5"},{"value":"0,0E+00","module":"B2"},{"value":"0,0E+00","module":"B3"},{"value":"0,0E+00","module":"B4"},{"value":"0,0E+00","module":"C1"},{"value":"0,0E+00","module":"C2"},{"value":"-1,61E+02","module":"C3"},{"value":"0,0E+00","module":"C4"},{"value":"0,0E+00","module":"D"}]},{"parameter":"PERT","unit":"MJ","values":[{"value":"5,99E+02","module":"A1-A3"},{"value":"2,44E-01","module":"A4"},{"value":"-2,91E+01","module":"A5"},{"value":"0,0E+00","module":"B2"},{"value":"0,0E+00","module":"B3"},{"value":"0,0E+00","module":"B4"},{"value":"0,0E+00","module":"C1"},{"value":"1,18E-01","module":"C2"},{"value":"-1,60E+02","module":"C3"},{"value":"3,53E-02","module":"C4"},{"value":"-1,01E+02","module":"D"}]},{"parameter":"PENRE","unit":"MJ","values":[{"value":"6,38E+02","module":"A1-A3"},{"value":"1,70E+01","module":"A4"},{"value":"6,99E-01","module":"A5"},{"value":"0,0E+00","module":"B2"},{"value":"0,0E+00","module":"B3"},{"value":"0,0E+00","module":"B4"},{"value":"0,0E+00","module":"C1"},{"value":"8,24E+00","module":"C2"},{"value":"7,71E+00","module":"C3"},{"value":"3,68E-01","module":"C4"},{"value":"-1,69E+01","module":"D"}]},{"parameter":"PENRM","unit":"MJ","values":[{"value":"8,92E+00","module":"A1-A3"},{"value":"0,0E+00","module":"A4"},{"value":"-8,49E+00","module":"A5"},{"value":"0,0E+00","module":"B2"},{"value":"0,0E+00","module":"B3"},{"value":"0,0E+00","module":"B4"},{"value":"0,0E+00","module":"C1"},{"value":"0,0E+00","module":"C2"},{"value":"-4,25E-01","module":"C3"},{"value":"0,0E+00","module":"C4"},{"value":"0,0E+00","module":"D"}]},{"parameter":"PENRT","unit":"MJ","values":[{"value":"6,47E+02","module":"A1-A3"},{"value":"1,70E+01","module":"A4"},{"value":"-7,79E+00","module":"A5"},{"value":"0,0E+00","module":"B2"},{"value":"0,0E+00","module":"B3"},{"value":"0,0E+00","module":"B4"},{"value":"0,0E+00","module":"C1"},{"value":"8,24E+00","module":"C2"},{"value":"7,28E+00","module":"C3"},{"value":"3,68E-01","module":"C4"},{"value":"-1,69E+01","module":"D"}]},{"parameter":"SM","unit":"kg","values":[{"value":"1,58E+00","module":"A1-A3"},{"value":"0,0E+00","module":"A4"},{"value":"0,0E+00","module":"A5"},{"value":"0,0E+00","module":"B2"},{"value":"0,0E+00","module":"B3"},{"value":"0,0E+00","module":"B4"},{"value":"0,0E+00","module":"C1"},{"value":"0,0E+00","module":"C2"},{"value":"0,0E+00","module":"C3"},{"value":"0,0E+00","module":"C4"},{"value":"0,0E+00","module":"D"}]},{"parameter":"RSF","unit":"MJ","values":[{"value":"1,54E+00","module":"A1-A3"},{"value":"8,73E-03","module":"A4"},{"value":"3,89E-04","module":"A5"},{"value":"0,0E+00","module":"B2"},{"value":"0,0E+00","module":"B3"},{"value":"0,0E+00","module":"B4"},{"value":"0,0E+00","module":"C1"},{"value":"4,22E-03","module":"C2"},{"value":"2,48E-02","module":"C3"},{"value":"6,78E-04","module":"C4"},{"value":"-1,56E-02","module":"D"}]},{"parameter":"NRSF","unit":"MJ","values":[{"value":"2,07E+00","module":"A1-A3"},{"value":"3,12E-02","module":"A4"},{"value":"1,54E-03","module":"A5"},{"value":"0,0E+00","module":"B2"},{"value":"0,0E+00","module":"B3"},{"value":"0,0E+00","module":"B4"},{"value":"0,0E+00","module":"C1"},{"value":"1,51E-02","module":"C2"},{"value":"0,0E+00","module":"C3"},{"value":"7,27E-02","module":"C4"},{"value":"-5,95E+00","module":"D"}]},{"parameter":"FW","unit":"m3","values":[{"value":"8,28E-01","module":"A1-A3"},{"value":"1,82E-03","module":"A4"},{"value":"3,34E-04","module":"A5"},{"value":"0,0E+00","module":"B2"},{"value":"0,0E+00","module":"B3"},{"value":"0,0E+00","module":"B4"},{"value":"0,0E+00","module":"C1"},{"value":"8,81E-04","module":"C2"},{"value":"9,26E-03","module":"C3"},{"value":"5,46E-04","module":"C4"},{"value":"-1,22E-01","module":"D"}]}],"end_of_life_waste":[{"parameter":"HWD","unit":"kg","values":[{"value":"9,80E-02","module":"A1-A3"},{"value":"8,79E-04","module":"A4"},{"value":"0,0E+00","module":"A5"},{"value":"0,0E+00","module":"B2"},{"value":"0,0E+00","module":"B3"},{"value":"0,0E+00","module":"B4"},{"value":"0,0E+00","module":"C1"},{"value":"4,25E-04","module":"C2"},{"value":"0,0E+00","module":"C3"},{"value":"2,89E-01","module":"C4"},{"value":"-1,08E-03","module":"D"}]},{"parameter":"NHWD","unit":"kg","values":[{"value":"6,46E+00","module":"A1-A3"},{"value":"8,29E-01","module":"A4"},{"value":"3,00E+00","module":"A5"},{"value":"0,0E+00","module":"B2"},{"value":"0,0E+00","module":"B3"},{"value":"0,0E+00","module":"B4"},{"value":"0,0E+00","module":"C1"},{"value":"4,01E-01","module":"C2"},{"value":"6,30E-01","module":"C3"},{"value":"1,79E-01","module":"C4"},{"value":"-4,12E-01","module":"D"}]},{"parameter":"RWD","unit":"kg","values":[{"value":"5,73E-03","module":"A1-A3"},{"value":"1,16E-04","module":"A4"},{"value":"0,0E+00","module":"A5"},{"value":"0,0E+00","module":"B2"},{"value":"0,0E+00","module":"B3"},{"value":"0,0E+00","module":"B4"},{"value":"0,0E+00","module":"C1"},{"value":"5,61E-05","module":"C2"},{"value":"0,0E+00","module":"C3"},{"value":"6,59E-07","module":"C4"},{"value":"-8,58E-05","module":"D"}]}],"end_of_life_flow":[{"parameter":"CRU","unit":"kg","values":[{"value":"0,0E+00","module":"A1-A3"},{"value":"0,0E+00","module":"A4"},{"value":"0,0E+00","module":"A5"},{"value":"0,0E+00","module":"B2"},{"value":"0,0E+00","module":"B3"},{"value":"0,0E+00","module":"B4"},{"value":"0,0E+00","module":"C1"},{"value":"0,0E+00","module":"C2"},{"value":"0,0E+00","module":"C3"},{"value":"0,0E+00","module":"C4"},{"value":"0,0E+00","module":"D"}]},{"parameter":"MFR","unit":"kg","values":[{"value":"0,0E+00","module":"A1-A3"},{"value":"0,0E+00","module":"A4"},{"value":"2,71E+00","module":"A5"},{"value":"0,0E+00","module":"B2"},{"value":"0,0E+00","module":"B3"},{"value":"0,0E+00","module":"B4"},{"value":"0,0E+00","module":"C1"},{"value":"0,0E+00","module":"C2"},{"value":"6,79E-02","module":"C3"},{"value":"0,0E+00","module":"C4"},{"value":"0,0E+00","module":"D"}]},{"parameter":"MER","unit":"kg","values":[{"value":"0,0E+00","module":"A1-A3"},{"value":"0,0E+00","module":"A4"},{"value":"1,38E-05","module":"A5"},{"value":"0,0E+00","module":"B2"},{"value":"0,0E+00","module":"B3"},{"value":"0,0E+00","module":"B4"},{"value":"0,0E+00","module":"C1"},{"value":"0,0E+00","module":"C2"},{"value":"1,96E+01","module":"C3"},{"value":"0,0E+00","module":"C4"},{"value":"0,0E+00","module":"D"}]},{"parameter":"EEE","unit":"MJ","values":[{"value":"0,0E+00","module":"A1-A3"},{"value":"0,0E+00","module":"A4"},{"value":"1,60E-01","module":"A5"},{"value":"0,0E+00","module":"B2"},{"value":"0,0E+00","module":"B3"},{"value":"0,0E+00","module":"B4"},{"value":"0,0E+00","module":"C1"},{"value":"0,0E+00","module":"C2"},{"value":"1,31E+01","module":"C3"},{"value":"0,0E+00","module":"C4"},{"value":"0,0E+00","module":"D"}]},{"parameter":"EET","unit":"MJ","values":[{"value":"0,0E+00","module":"A1-A3"},{"value":"0,0E+00","module":"A4"},{"value":"2,42E+00","module":"A5"},{"value":"0,0E+00","module":"B2"},{"value":"0,0E+00","module":"B3"},{"value":"0,0E+00","module":"B4"},{"value":"0,0E+00","module":"C1"},{"value":"0,0E+00","module":"C2"},{"value":"1,98E+02","module":"C3"},{"value":"0,0E+00","module":"C4"},{"value":"0,0E+00","module":"D"}]}]}