{"product_name":"Doppelbodensystem Typ NORTEC","epd_id":"EPD-LIN-20210022-IBA1-DE","compliance":["DIN EN 15804","ISO 14025"],"producer_name":"Lindner Group","environmental_impact":[{"parameter":"GWP-total","unit":"kg CO2-eq.","values":[{"value":"1,26E+01","module":"A1-A3"},{"value":"1,63E+00","module":"A4"},{"value":"2,03E-01","module":"A5"},{"value":"0,0E+00","module":"B1"},{"value":"0,0E+00","module":"B2"},{"value":"0,0E+00","module":"C1"},{"value":"3,18E-01","module":"C2"},{"value":"0,0E+00","module":"C3"},{"value":"1,20E+01","module":"C4"},{"value":"-2,58E+00","module":"D"}]},{"parameter":"ODP","unit":"kg CFC11-eq.","values":[{"value":"1,93E-07","module":"A1-A3"},{"value":"5,46E-16","module":"A4"},{"value":"-3,86E-15","module":"A5"},{"value":"0,0E+00","module":"B1"},{"value":"0,0E+00","module":"B2"},{"value":"0,0E+00","module":"C1"},{"value":"1,06E-16","module":"C2"},{"value":"0,0E+00","module":"C3"},{"value":"3,69E-15","module":"C4"},{"value":"-2,78E-15","module":"D"}]},{"parameter":"AP","unit":"kg SO2-eq.","values":[{"value":"3,03E-02","module":"A1-A3"},{"value":"3,63E-03","module":"A4"},{"value":"1,14E-04","module":"A5"},{"value":"0,0E+00","module":"B1"},{"value":"0,0E+00","module":"B2"},{"value":"0,0E+00","module":"C1"},{"value":"7,06E-04","module":"C2"},{"value":"0,0E+00","module":"C3"},{"value":"4,62E-03","module":"C4"},{"value":"-5,96E-03","module":"D"}]},{"parameter":"EP","unit":"kg PO4^3-eq.","values":[{"value":"5,58E-03","module":"A1-A3"},{"value":"9,02E-04","module":"A4"},{"value":"-2,29E-05","module":"A5"},{"value":"0,0E+00","module":"B1"},{"value":"0,0E+00","module":"B2"},{"value":"0,0E+00","module":"C1"},{"value":"1,76E-04","module":"C2"},{"value":"0,0E+00","module":"C3"},{"value":"4,80E-04","module":"C4"},{"value":"-5,57E-04","module":"D"}]},{"parameter":"POCP","unit":"kg Ethen-eq.","values":[{"value":"2,81E-03","module":"A1-A3"},{"value":"-1,34E-03","module":"A4"},{"value":"-1,22E-05","module":"A5"},{"value":"0,0E+00","module":"B1"},{"value":"0,0E+00","module":"B2"},{"value":"0,0E+00","module":"C1"},{"value":"-1,22E-05","module":"C2"},{"value":"0,0E+00","module":"C3"},{"value":"3,20E-04","module":"C4"},{"value":"-8,91E-04","module":"D"}]},{"parameter":"ADPE","unit":"kg Sb-eq.","values":[{"value":"1,14E-05","module":"A1-A3"},{"value":"1,50E-07","module":"A4"},{"value":"1,89E-08","module":"A5"},{"value":"0,0E+00","module":"B1"},{"value":"0,0E+00","module":"B2"},{"value":"0,0E+00","module":"C1"},{"value":"2,61E-08","module":"C2"},{"value":"0,0E+00","module":"C3"},{"value":"3,20E-04","module":"C4"},{"value":"-6,26E-09","module":"D"}]},{"parameter":"ADPF","unit":"MJ","values":[{"value":"2,63E+02","module":"A1-A3"},{"value":"2,19E+01","module":"A4"},{"value":"-2,23E+00","module":"A5"},{"value":"0,0E+00","module":"B1"},{"value":"0,0E+00","module":"B2"},{"value":"0,0E+00","module":"C1"},{"value":"4,26E+00","module":"C2"},{"value":"0,0E+00","module":"C3"},{"value":"9,42E+00","module":"C4"},{"value":"-2,16E+01","module":"D"}]}],"additional_environmental_impact":[],"resource_use":[{"parameter":"PERE","unit":"MJ","values":[{"value":"1,64E+02","module":"A1-A3"},{"value":"1,18E+00","module":"A4"},{"value":"2,56E-02","module":"A5"},{"value":"0,0E+00","module":"B1"},{"value":"0,0E+00","module":"B2"},{"value":"0,0E+00","module":"C1"},{"value":"2,29E-01","module":"C2"},{"value":"0,0E+00","module":"C3"},{"value":"1,17E+00","module":"C4"},{"value":"-1,56E+00","module":"D"}]},{"parameter":"PERM","unit":"MJ","values":[{"value":"1,49E-02","module":"A1-A3"},{"value":"0,0E+00","module":"A4"},{"value":"0,0E+00","module":"A5"},{"value":"0,0E+00","module":"B1"},{"value":"0,0E+00","module":"B2"},{"value":"0,0E+00","module":"C1"},{"value":"0,0E+00","module":"C2"},{"value":"0,0E+00","module":"C3"},{"value":"-1,49E-02","module":"C4"},{"value":"-1,48E+01","module":"D"}]},{"parameter":"PERT","unit":"MJ","values":[{"value":"1,64E+02","module":"A1-A3"},{"value":"1,18E+00","module":"A4"},{"value":"2,56E-02","module":"A5"},{"value":"0,0E+00","module":"B1"},{"value":"0,0E+00","module":"B2"},{"value":"0,0E+00","module":"C1"},{"value":"2,29E-01","module":"C2"},{"value":"0,0E+00","module":"C3"},{"value":"1,16E+00","module":"C4"},{"value":"-1,64E+01","module":"D"}]},{"parameter":"PENRE","unit":"MJ","values":[{"value":"2,92E+02","module":"A1-A3"},{"value":"2,02E+01","module":"A4"},{"value":"1,11E-01","module":"A5"},{"value":"0,0E+00","module":"B1"},{"value":"0,0E+00","module":"B2"},{"value":"0,0E+00","module":"C1"},{"value":"3,93E+00","module":"C2"},{"value":"0,0E+00","module":"C3"},{"value":"8,90E+00","module":"C4"},{"value":"-2,34E+01","module":"D"}]},{"parameter":"PENRM","unit":"MJ","values":[{"value":"0,0E+00","module":"A1-A3"},{"value":"0,0E+00","module":"A4"},{"value":"0,0E+00","module":"A5"},{"value":"0,0E+00","module":"B1"},{"value":"0,0E+00","module":"B2"},{"value":"0,0E+00","module":"C1"},{"value":"0,0E+00","module":"C2"},{"value":"0,0E+00","module":"C3"},{"value":"0,0E+00","module":"C4"},{"value":"0,0E+00","module":"D"}]},{"parameter":"PENRT","unit":"MJ","values":[{"value":"2,92E+02","module":"A1-A3"},{"value":"2,02E+01","module":"A4"},{"value":"1,11E-01","module":"A5"},{"value":"0,0E+00","module":"B1"},{"value":"0,0E+00","module":"B2"},{"value":"0,0E+00","module":"C1"},{"value":"3,93E+00","module":"C2"},{"value":"0,0E+00","module":"C3"},{"value":"8,90E+00","module":"C4"},{"value":"-2,34E+01","module":"D"}]},{"parameter":"SM","unit":"kg","values":[{"value":"6,52E+00","module":"A1-A3"},{"value":"0,0E+00","module":"A4"},{"value":"0,0E+00","module":"A5"},{"value":"0,0E+00","module":"B1"},{"value":"0,0E+00","module":"B2"},{"value":"0,0E+00","module":"C1"},{"value":"0,0E+00","module":"C2"},{"value":"0,0E+00","module":"C3"},{"value":"0,0E+00","module":"C4"},{"value":"1,01E+00","module":"D"}]},{"parameter":"RSF","unit":"MJ","values":[{"value":"3,66E-05","module":"A1-A3"},{"value":"0,0E+00","module":"A4"},{"value":"0,0E+00","module":"A5"},{"value":"0,0E+00","module":"B1"},{"value":"0,0E+00","module":"B2"},{"value":"0,0E+00","module":"C1"},{"value":"0,0E+00","module":"C2"},{"value":"0,0E+00","module":"C3"},{"value":"0,0E+00","module":"C4"},{"value":"0,0E+00","module":"D"}]},{"parameter":"NRSF","unit":"MJ","values":[{"value":"0,0E+00","module":"A1-A3"},{"value":"0,0E+00","module":"A4"},{"value":"0,0E+00","module":"A5"},{"value":"0,0E+00","module":"B1"},{"value":"0,0E+00","module":"B2"},{"value":"0,0E+00","module":"C1"},{"value":"0,0E+00","module":"C2"},{"value":"0,0E+00","module":"C3"},{"value":"0,0E+00","module":"C4"},{"value":"0,0E+00","module":"D"}]},{"parameter":"FW","unit":"m^3","values":[{"value":"6,50E+00","module":"A1-A3"},{"value":"2,71E-01","module":"A4"},{"value":"1,81E-03","module":"A5"},{"value":"0,0E+00","module":"B1"},{"value":"0,0E+00","module":"B2"},{"value":"0,0E+00","module":"C1"},{"value":"5,43E-02","module":"C2"},{"value":"0,0E+00","module":"C3"},{"value":"1,06E-01","module":"C4"},{"value":"-1,51E-01","module":"D"}]}],"end_of_life_waste":[{"parameter":"HWD","unit":"kg","values":[{"value":"2,44E-06","module":"A1-A3"},{"value":"7,54E-07","module":"A4"},{"value":"2,86E-10","module":"A5"},{"value":"0,0E+00","module":"B1"},{"value":"0,0E+00","module":"B2"},{"value":"0,0E+00","module":"C1"},{"value":"1,47E-07","module":"C2"},{"value":"0,0E+00","module":"C3"},{"value":"1,36E-07","module":"C4"},{"value":"-1,78E-08","module":"D"}]},{"parameter":"NHWD","unit":"kg","values":[{"value":"1,62E+00","module":"A1-A3"},{"value":"3,54E-03","module":"A4"},{"value":"1,64E-02","module":"A5"},{"value":"0,0E+00","module":"B1"},{"value":"0,0E+00","module":"B2"},{"value":"0,0E+00","module":"C1"},{"value":"6,89E-04","module":"C2"},{"value":"0,0E+00","module":"C3"},{"value":"4,47E+01","module":"C4"},{"value":"-3,00E-02","module":"D"}]},{"parameter":"RWD","unit":"kg","values":[{"value":"9,26E-03","module":"A1-A3"},{"value":"2,14E-05","module":"A4"},{"value":"5,02E-06","module":"A5"},{"value":"0,0E+00","module":"B1"},{"value":"0,0E+00","module":"B2"},{"value":"0,0E+00","module":"C1"},{"value":"4,17E-06","module":"C2"},{"value":"0,0E+00","module":"C3"},{"value":"9,98E-05","module":"C4"},{"value":"-2,06E-04","module":"D"}]}],"end_of_life_flow":[{"parameter":"CRU","unit":"kg","values":[{"value":"0,0E+00","module":"A1-A3"},{"value":"0,0E+00","module":"A4"},{"value":"0,0E+00","module":"A5"},{"value":"0,0E+00","module":"B1"},{"value":"0,0E+00","module":"B2"},{"value":"0,0E+00","module":"C1"},{"value":"0,0E+00","module":"C2"},{"value":"0,0E+00","module":"C3"},{"value":"0,0E+00","module":"C4"},{"value":"0,0E+00","module":"D"}]},{"parameter":"MFR","unit":"kg","values":[{"value":"1,43E-01","module":"A1-A3"},{"value":"0,0E+00","module":"A4"},{"value":"3,28E-02","module":"A5"},{"value":"0,0E+00","module":"B1"},{"value":"0,0E+00","module":"B2"},{"value":"0,0E+00","module":"C1"},{"value":"0,0E+00","module":"C2"},{"value":"0,0E+00","module":"C3"},{"value":"0,0E+00","module":"C4"},{"value":"1,28E+00","module":"D"}]},{"parameter":"MER","unit":"kg","values":[{"value":"0,0E+00","module":"A1-A3"},{"value":"0,0E+00","module":"A4"},{"value":"1,11E+00","module":"A5"},{"value":"0,0E+00","module":"B1"},{"value":"0,0E+00","module":"B2"},{"value":"0,0E+00","module":"C1"},{"value":"0,0E+00","module":"C2"},{"value":"0,0E+00","module":"C3"},{"value":"0,0E+00","module":"C4"},{"value":"0,0E+00","module":"D"}]},{"parameter":"EEE","unit":"MJ","values":[{"value":"0,0E+00","module":"A1-A3"},{"value":"0,0E+00","module":"A4"},{"value":"3,31E+00","module":"A5"},{"value":"0,0E+00","module":"B1"},{"value":"0,0E+00","module":"B2"},{"value":"0,0E+00","module":"C1"},{"value":"0,0E+00","module":"C2"},{"value":"0,0E+00","module":"C3"},{"value":"0,0E+00","module":"C4"},{"value":"0,0E+00","module":"D"}]},{"parameter":"EET","unit":"MJ","values":[{"value":"0,0E+00","module":"A1-A3"},{"value":"0,0E+00","module":"A4"},{"value":"5,35E+00","module":"A5"},{"value":"0,0E+00","module":"B1"},{"value":"0,0E+00","module":"B2"},{"value":"0,0E+00","module":"C1"},{"value":"0,0E+00","module":"C2"},{"value":"0,0E+00","module":"C3"},{"value":"0,0E+00","module":"C4"},{"value":"0,0E+00","module":"D"}]}]}