{"product_name":"Doppelzylinder - Sternkreuz, Stern, 20 und 8","epd_id":"EPD-DOR-20210151-CBA1-EN","compliance":["DIN EN 15804+A2","ISO 14025"],"producer_name":"dormakaba International Holding GmbH","environmental_impact":[{"parameter":"GWP-total","unit":"kg CO2-eq","values":[{"value":"3,82E-01","module":"A1-A3"},{"value":"2,26E-03","module":"A4"},{"value":"7,05E-02","module":"A5"},{"value":"0,0E+00","module":"C1"},{"value":"9,36E-04","module":"C2"},{"value":"3,56E-03","module":"C3"},{"value":"-1,03E-01","module":"D"}]},{"parameter":"GWP-fossil","unit":"kg CO2-eq","values":[{"value":"3,92E-01","module":"A1-A3"},{"value":"2,16E-03","module":"A4"},{"value":"1,66E-02","module":"A5"},{"value":"0,0E+00","module":"C1"},{"value":"8,94E-04","module":"C2"},{"value":"3,56E-03","module":"C3"},{"value":"-1,03E-01","module":"D"}]},{"parameter":"GWP-biogenic","unit":"kg CO2-eq","values":[{"value":"-1,02E-02","module":"A1-A3"},{"value":"1,00E-04","module":"A4"},{"value":"5,39E-02","module":"A5"},{"value":"0,0E+00","module":"C1"},{"value":"4,13E-05","module":"C2"},{"value":"8,29E-08","module":"C3"},{"value":"2,24E-04","module":"D"}]},{"parameter":"GWP-luluc","unit":"kg CO2-eq","values":[{"value":"6,64E-04","module":"A1-A3"},{"value":"5,15E-08","module":"A4"},{"value":"1,77E-06","module":"A5"},{"value":"0,0E+00","module":"C1"},{"value":"2,13E-08","module":"C2"},{"value":"2,01E-07","module":"C3"},{"value":"-1,56E-04","module":"D"}]},{"parameter":"ODP","unit":"kg CFC11-eq","values":[{"value":"1,58E-12","module":"A1-A3"},{"value":"2,29E-19","module":"A4"},{"value":"1,77E-17","module":"A5"},{"value":"0,0E+00","module":"C1"},{"value":"9,44E-20","module":"C2"},{"value":"1,79E-18","module":"C3"},{"value":"-4,48E-16","module":"D"}]},{"parameter":"AP","unit":"mol H^(+)-eq","values":[{"value":"3,47E-03","module":"A1-A3"},{"value":"2,17E-06","module":"A4"},{"value":"1,82E-05","module":"A5"},{"value":"0,0E+00","module":"C1"},{"value":"8,95E-07","module":"C2"},{"value":"6,33E-07","module":"C3"},{"value":"-9,21E-04","module":"D"}]},{"parameter":"POCP","unit":"kg NMVOC-eq","values":[{"value":"1,01E-03","module":"A1-A3"},{"value":"1,95E-06","module":"A4"},{"value":"1,65E-05","module":"A5"},{"value":"0,0E+00","module":"C1"},{"value":"8,05E-07","module":"C2"},{"value":"3,95E-07","module":"C3"},{"value":"-2,29E-04","module":"D"}]},{"parameter":"ADPE","unit":"kg Sb-eq","values":[{"value":"1,29E-04","module":"A1-A3"},{"value":"6,49E-11","module":"A4"},{"value":"2,63E-10","module":"A5"},{"value":"0,0E+00","module":"C1"},{"value":"2,68E-11","module":"C2"},{"value":"2,46E-11","module":"C3"},{"value":"-2,07E-05","module":"D"}]},{"parameter":"ADPF","unit":"MJ","values":[{"value":"5,07E+00","module":"A1-A3"},{"value":"3,07E-02","module":"A4"},{"value":"2,45E-02","module":"A5"},{"value":"0,0E+00","module":"C1"},{"value":"1,27E-02","module":"C2"},{"value":"1,65E-03","module":"C3"},{"value":"-1,19E+00","module":"D"}]},{"parameter":"WDP","unit":"m^3 world-eq deprived","values":[{"value":"2,23E-01","module":"A1-A3"},{"value":"4,24E-06","module":"A4"},{"value":"8,42E-03","module":"A5"},{"value":"0,0E+00","module":"C1"},{"value":"1,75E-06","module":"C2"},{"value":"3,64E-04","module":"C3"},{"value":"-4,07E-02","module":"D"}]},{"parameter":"EP-freshwater","unit":"kg P-eq","values":[{"value":"1,61E-06","module":"A1-A3"},{"value":"4,63E-10","module":"A4"},{"value":"3,18E-09","module":"A5"},{"value":"0,0E+00","module":"C1"},{"value":"1,91E-10","module":"C2"},{"value":"2,86E-10","module":"C3"},{"value":"-5,90E-08","module":"D"}]},{"parameter":"EP-marine","unit":"kg N-eq","values":[{"value":"3,09E-04","module":"A1-A3"},{"value":"6,89E-07","module":"A4"},{"value":"6,20E-06","module":"A5"},{"value":"0,0E+00","module":"C1"},{"value":"2,85E-07","module":"C2"},{"value":"1,43E-07","module":"C3"},{"value":"-6,35E-05","module":"D"}]},{"parameter":"EP-terrestrial","unit":"mol N-eq","values":[{"value":"3,30E-03","module":"A1-A3"},{"value":"7,66E-06","module":"A4"},{"value":"8,21E-05","module":"A5"},{"value":"0,0E+00","module":"C1"},{"value":"3,17E-06","module":"C2"},{"value":"2,89E-06","module":"C3"},{"value":"-6,72E-04","module":"D"}]}],"additional_environmental_impact":[{"parameter":"PM","unit":"Disease incidence","values":[{"value":"2,96E-08","module":"A1-A3"},{"value":"1,14E-11","module":"A4"},{"value":"1,20E-10","module":"A5"},{"value":"0,0E+00","module":"C1"},{"value":"4,70E-12","module":"C2"},{"value":"8,08E-12","module":"C3"},{"value":"-8,67E-09","module":"D"}]},{"parameter":"ETP-fw","unit":"CTUe","values":[{"value":"3,71E+00","module":"A1-A3"},{"value":"2,18E-02","module":"A4"},{"value":"1,09E-02","module":"A5"},{"value":"0,0E+00","module":"C1"},{"value":"8,99E-03","module":"C2"},{"value":"6,19E-04","module":"C3"},{"value":"-5,23E-01","module":"D"}]},{"parameter":"HTP-c","unit":"CTUh","values":[{"value":"5,01E-09","module":"A1-A3"},{"value":"4,09E-13","module":"A4"},{"value":"6,68E-13","module":"A5"},{"value":"0,0E+00","module":"C1"},{"value":"1,69E-13","module":"C2"},{"value":"5,36E-14","module":"C3"},{"value":"-5,93E-11","module":"D"}]},{"parameter":"HTP-nc","unit":"CTUh","values":[{"value":"1,38E-08","module":"A1-A3"},{"value":"1,75E-11","module":"A4"},{"value":"4,22E-11","module":"A5"},{"value":"0,0E+00","module":"C1"},{"value":"7,23E-12","module":"C2"},{"value":"5,43E-12","module":"C3"},{"value":"-2,94E-09","module":"D"}]},{"parameter":"SQP","unit":"SQP","values":[{"value":"9,50E+00","module":"A1-A3"},{"value":"7,89E-05","module":"A4"},{"value":"6,75E-03","module":"A5"},{"value":"0,0E+00","module":"C1"},{"value":"3,26E-05","module":"C2"},{"value":"4,94E-04","module":"C3"},{"value":"-5,64E-01","module":"D"}]}],"resource_use":[{"parameter":"PERE","unit":"MJ","values":[{"value":"1,30E+01","module":"A1-A3"},{"value":"9,68E-05","module":"A4"},{"value":"4,73E-01","module":"A5"},{"value":"0,0E+00","module":"C1"},{"value":"4,00E-05","module":"C2"},{"value":"4,29E-04","module":"C3"},{"value":"-1,63E-01","module":"D"}]},{"parameter":"PERM","unit":"MJ","values":[{"value":"4,68E-01","module":"A1-A3"},{"value":"0,0E+00","module":"A4"},{"value":"-4,68E-01","module":"A5"},{"value":"0,0E+00","module":"C1"},{"value":"0,0E+00","module":"C2"},{"value":"0,0E+00","module":"C3"},{"value":"0,0E+00","module":"D"}]},{"parameter":"PERT","unit":"MJ","values":[{"value":"1,35E+01","module":"A1-A3"},{"value":"9,68E-05","module":"A4"},{"value":"5,01E-03","module":"A5"},{"value":"0,0E+00","module":"C1"},{"value":"4,00E-05","module":"C2"},{"value":"4,29E-04","module":"C3"},{"value":"-1,63E-01","module":"D"}]},{"parameter":"PENRE","unit":"MJ","values":[{"value":"4,77E+00","module":"A1-A3"},{"value":"3,07E-02","module":"A4"},{"value":"2,83E-01","module":"A5"},{"value":"0,0E+00","module":"C1"},{"value":"1,27E-02","module":"C2"},{"value":"4,82E-02","module":"C3"},{"value":"-1,19E+00","module":"D"}]},{"parameter":"PENRM","unit":"MJ","values":[{"value":"3,05E-01","module":"A1-A3"},{"value":"0,0E+00","module":"A4"},{"value":"-2,58E-01","module":"A5"},{"value":"0,0E+00","module":"C1"},{"value":"0,0E+00","module":"C2"},{"value":"-4,66E-02","module":"C3"},{"value":"0,0E+00","module":"D"}]},{"parameter":"PENRT","unit":"MJ","values":[{"value":"5,08E+00","module":"A1-A3"},{"value":"3,07E-02","module":"A4"},{"value":"2,45E-02","module":"A5"},{"value":"0,0E+00","module":"C1"},{"value":"1,27E-02","module":"C2"},{"value":"1,65E-03","module":"C3"},{"value":"-1,19E+00","module":"D"}]},{"parameter":"SM","unit":"kg","values":[{"value":"1,93E-01","module":"A1-A3"},{"value":"0,0E+00","module":"A4"},{"value":"0,0E+00","module":"A5"},{"value":"0,0E+00","module":"C1"},{"value":"0,0E+00","module":"C2"},{"value":"0,0E+00","module":"C3"},{"value":"0,0E+00","module":"D"}]},{"parameter":"RSF","unit":"MJ","values":[{"value":"0,0E+00","module":"A1-A3"},{"value":"0,0E+00","module":"A4"},{"value":"0,0E+00","module":"A5"},{"value":"0,0E+00","module":"C1"},{"value":"0,0E+00","module":"C2"},{"value":"0,0E+00","module":"C3"},{"value":"0,0E+00","module":"D"}]},{"parameter":"NRSF","unit":"MJ","values":[{"value":"0,0E+00","module":"A1-A3"},{"value":"0,0E+00","module":"A4"},{"value":"0,0E+00","module":"A5"},{"value":"0,0E+00","module":"C1"},{"value":"0,0E+00","module":"C2"},{"value":"0,0E+00","module":"C3"},{"value":"0,0E+00","module":"D"}]},{"parameter":"FW","unit":"m^3","values":[{"value":"5,24E-03","module":"A1-A3"},{"value":"1,74E-07","module":"A4"},{"value":"1,99E-04","module":"A5"},{"value":"0,0E+00","module":"C1"},{"value":"7,17E-08","module":"C2"},{"value":"8,71E-06","module":"C3"},{"value":"-9,36E-04","module":"D"}]}],"end_of_life_waste":[{"parameter":"HWD","unit":"kg","values":[{"value":"3,89E-08","module":"A1-A3"},{"value":"2,98E-12","module":"A4"},{"value":"5,27E-11","module":"A5"},{"value":"0,0E+00","module":"C1"},{"value":"1,23E-12","module":"C2"},{"value":"6,29E-12","module":"C3"},{"value":"-2,56E-08","module":"D"}]},{"parameter":"NHWD","unit":"kg","values":[{"value":"8,28E-02","module":"A1-A3"},{"value":"3,14E-06","module":"A4"},{"value":"3,32E-03","module":"A5"},{"value":"0,0E+00","module":"C1"},{"value":"1,30E-06","module":"C2"},{"value":"3,70E-04","module":"C3"},{"value":"-2,02E-02","module":"D"}]},{"parameter":"RWD","unit":"kg","values":[{"value":"2,51E-04","module":"A1-A3"},{"value":"3,30E-08","module":"A4"},{"value":"1,18E-06","module":"A5"},{"value":"0,0E+00","module":"C1"},{"value":"1,36E-08","module":"C2"},{"value":"6,12E-08","module":"C3"},{"value":"-2,62E-05","module":"D"}]}],"end_of_life_flow":[{"parameter":"CRU","unit":"kg","values":[{"value":"0,0E+00","module":"A1-A3"},{"value":"0,0E+00","module":"A4"},{"value":"0,0E+00","module":"A5"},{"value":"0,0E+00","module":"C1"},{"value":"0,0E+00","module":"C2"},{"value":"0,0E+00","module":"C3"},{"value":"0,0E+00","module":"D"}]},{"parameter":"MFR","unit":"kg","values":[{"value":"0,0E+00","module":"A1-A3"},{"value":"0,0E+00","module":"A4"},{"value":"0,0E+00","module":"A5"},{"value":"0,0E+00","module":"C1"},{"value":"0,0E+00","module":"C2"},{"value":"2,13E-01","module":"C3"},{"value":"0,0E+00","module":"D"}]},{"parameter":"MER","unit":"kg","values":[{"value":"0,0E+00","module":"A1-A3"},{"value":"0,0E+00","module":"A4"},{"value":"0,0E+00","module":"A5"},{"value":"0,0E+00","module":"C1"},{"value":"0,0E+00","module":"C2"},{"value":"0,0E+00","module":"C3"},{"value":"0,0E+00","module":"D"}]},{"parameter":"EEE","unit":"MJ","values":[{"value":"7,94E-02","module":"A1-A3"},{"value":"0,0E+00","module":"A4"},{"value":"1,12E-01","module":"A5"},{"value":"0,0E+00","module":"C1"},{"value":"0,0E+00","module":"C2"},{"value":"0,0E+00","module":"C3"},{"value":"0,0E+00","module":"D"}]},{"parameter":"EET","unit":"MJ","values":[{"value":"1,44E-01","module":"A1-A3"},{"value":"0,0E+00","module":"A4"},{"value":"2,17E-01","module":"A5"},{"value":"0,0E+00","module":"C1"},{"value":"0,0E+00","module":"C2"},{"value":"0,0E+00","module":"C3"},{"value":"0,0E+00","module":"D"}]}]}