{"product_name":"Dr. Schutz\u00ae UV PU Sealer","epd_id":"EPD-Dr. Schutz-282-EN","compliance":["EN 15804+A2","ISO 14025"],"producer_name":"Dr. Schutz GmbH","environmental_impact":[{"parameter":"GWP-total","unit":"kg CO2-eq.","values":[{"value":"2,12E-01","module":"A1"},{"value":"1,71E-03","module":"A2"},{"value":"1,12E-01","module":"A3"},{"value":"8,58E-03","module":"A4"},{"value":"3,31E-01","module":"A5"},{"value":"0,0E+00","module":"C1"},{"value":"1,69E-03","module":"C2"},{"value":"2,00E-01","module":"C3"},{"value":"0,0E+00","module":"C4"},{"value":"-2,34E-02","module":"D"}]},{"parameter":"GWP-fossil","unit":"kg CO2-eq.","values":[{"value":"2,09E-01","module":"A1"},{"value":"1,70E-03","module":"A2"},{"value":"1,19E-01","module":"A3"},{"value":"8,57E-03","module":"A4"},{"value":"3,36E-01","module":"A5"},{"value":"0,0E+00","module":"C1"},{"value":"1,69E-03","module":"C2"},{"value":"2,00E-01","module":"C3"},{"value":"0,0E+00","module":"C4"},{"value":"-2,88E-02","module":"D"}]},{"parameter":"GWP-biogenic","unit":"kg CO2-eq.","values":[{"value":"2,64E-03","module":"A1"},{"value":"7,87E-07","module":"A2"},{"value":"-7,32E-03","module":"A3"},{"value":"3,96E-06","module":"A4"},{"value":"-1,34E-02","module":"A5"},{"value":"0,0E+00","module":"C1"},{"value":"7,79E-07","module":"C2"},{"value":"8,14E-06","module":"C3"},{"value":"0,0E+00","module":"C4"},{"value":"5,37E-03","module":"D"}]},{"parameter":"GWP-luluc","unit":"kg CO2-eq.","values":[{"value":"1,55E-04","module":"A1"},{"value":"6,25E-07","module":"A2"},{"value":"7,52E-05","module":"A3"},{"value":"3,14E-06","module":"A4"},{"value":"7,86E-03","module":"A5"},{"value":"0,0E+00","module":"C1"},{"value":"6,19E-07","module":"C2"},{"value":"3,57E-07","module":"C3"},{"value":"0,0E+00","module":"C4"},{"value":"-5,35E-05","module":"D"}]},{"parameter":"ODP","unit":"kg CFC 11-equiv.","values":[{"value":"2,68E-06","module":"A1"},{"value":"3,76E-10","module":"A2"},{"value":"3,90E-08","module":"A3"},{"value":"1,89E-09","module":"A4"},{"value":"4,29E-07","module":"A5"},{"value":"0,0E+00","module":"C1"},{"value":"3,73E-10","module":"C2"},{"value":"1,85E-10","module":"C3"},{"value":"0,0E+00","module":"C4"},{"value":"-2,36E-09","module":"D"}]},{"parameter":"AP","unit":"mol H+-eq.","values":[{"value":"1,14E-03","module":"A1"},{"value":"9,88E-06","module":"A2"},{"value":"2,91E-04","module":"A3"},{"value":"4,97E-05","module":"A4"},{"value":"1,26E-03","module":"A5"},{"value":"0,0E+00","module":"C1"},{"value":"9,79E-06","module":"C2"},{"value":"1,76E-05","module":"C3"},{"value":"0,0E+00","module":"C4"},{"value":"-6,31E-05","module":"D"}]},{"parameter":"POCP","unit":"kg NMVOC-eq.","values":[{"value":"6,67E-04","module":"A1"},{"value":"1,10E-05","module":"A2"},{"value":"2,13E-04","module":"A3"},{"value":"5,51E-05","module":"A4"},{"value":"7,33E-04","module":"A5"},{"value":"0,0E+00","module":"C1"},{"value":"1,09E-05","module":"C2"},{"value":"2,14E-05","module":"C3"},{"value":"0,0E+00","module":"C4"},{"value":"-3,85E-05","module":"D"}]},{"parameter":"ADPE","unit":"kg Sb-eq.","values":[{"value":"3,57E-06","module":"A1"},{"value":"4,32E-08","module":"A2"},{"value":"5,40E-07","module":"A3"},{"value":"2,17E-07","module":"A4"},{"value":"5,38E-06","module":"A5"},{"value":"0,0E+00","module":"C1"},{"value":"4,28E-08","module":"C2"},{"value":"1,55E-08","module":"C3"},{"value":"0,0E+00","module":"C4"},{"value":"-5,15E-08","module":"D"}]},{"parameter":"ADPF","unit":"MJ","values":[{"value":"3,83E+00","module":"A1"},{"value":"2,57E-02","module":"A2"},{"value":"1,96E+00","module":"A3"},{"value":"1,29E-01","module":"A4"},{"value":"3,60E+00","module":"A5"},{"value":"0,0E+00","module":"C1"},{"value":"2,55E-02","module":"C2"},{"value":"1,71E-02","module":"C3"},{"value":"0,0E+00","module":"C4"},{"value":"-4,08E-01","module":"D"}]},{"parameter":"WDP","unit":"m3 world-eq.","values":[{"value":"1,47E-01","module":"A1"},{"value":"9,20E-05","module":"A2"},{"value":"3,27E-02","module":"A3"},{"value":"4,62E-04","module":"A4"},{"value":"1,70E-01","module":"A5"},{"value":"0,0E+00","module":"C1"},{"value":"9,11E-05","module":"C2"},{"value":"-8,29E-04","module":"C3"},{"value":"0,0E+00","module":"C4"},{"value":"-1,27E-03","module":"D"}]},{"parameter":"EP-freshwater","unit":"kg P-eq.","values":[{"value":"1,04E-05","module":"A1"},{"value":"1,72E-08","module":"A2"},{"value":"2,90E-06","module":"A3"},{"value":"8,64E-08","module":"A4"},{"value":"1,89E-05","module":"A5"},{"value":"0,0E+00","module":"C1"},{"value":"1,70E-08","module":"C2"},{"value":"2,21E-08","module":"C3"},{"value":"0,0E+00","module":"C4"},{"value":"-2,37E-06","module":"D"}]},{"parameter":"EP-marine","unit":"kg N-eq.","values":[{"value":"2,73E-04","module":"A1"},{"value":"3,48E-06","module":"A2"},{"value":"7,27E-05","module":"A3"},{"value":"1,75E-05","module":"A4"},{"value":"3,27E-04","module":"A5"},{"value":"0,0E+00","module":"C1"},{"value":"3,45E-06","module":"C2"},{"value":"7,84E-06","module":"C3"},{"value":"0,0E+00","module":"C4"},{"value":"-1,46E-05","module":"D"}]},{"parameter":"EP-terrestrial","unit":"mol N-eq.","values":[{"value":"2,21E-03","module":"A1"},{"value":"3,84E-05","module":"A2"},{"value":"6,62E-04","module":"A3"},{"value":"1,93E-04","module":"A4"},{"value":"2,83E-03","module":"A5"},{"value":"0,0E+00","module":"C1"},{"value":"3,80E-05","module":"C2"},{"value":"8,68E-05","module":"C3"},{"value":"0,0E+00","module":"C4"},{"value":"-1,71E-04","module":"D"}]}],"additional_environmental_impact":[{"parameter":"PM","unit":"disease incidence","values":[{"value":"1,35E-08","module":"A1"},{"value":"1,53E-10","module":"A2"},{"value":"2,37E-09","module":"A3"},{"value":"7,71E-10","module":"A4"},{"value":"1,16E-08","module":"A5"},{"value":"0,0E+00","module":"C1"},{"value":"1,52E-10","module":"C2"},{"value":"1,41E-10","module":"C3"},{"value":"0,0E+00","module":"C4"},{"value":"-3,46E-10","module":"D"}]},{"parameter":"ETP-fw","unit":"CTUe","values":[{"value":"1,86E+01","module":"A1"},{"value":"2,29E-02","module":"A2"},{"value":"1,24E+00","module":"A3"},{"value":"1,15E-01","module":"A4"},{"value":"8,74E+00","module":"A5"},{"value":"0,0E+00","module":"C1"},{"value":"2,27E-02","module":"C2"},{"value":"5,39E-02","module":"C3"},{"value":"0,0E+00","module":"C4"},{"value":"-3,63E-01","module":"D"}]},{"parameter":"HTP-c","unit":"CTUh","values":[{"value":"1,36E-09","module":"A1"},{"value":"7,43E-13","module":"A2"},{"value":"3,58E-11","module":"A3"},{"value":"3,74E-12","module":"A4"},{"value":"3,76E-10","module":"A5"},{"value":"0,0E+00","module":"C1"},{"value":"7,36E-13","module":"C2"},{"value":"2,56E-10","module":"C3"},{"value":"0,0E+00","module":"C4"},{"value":"-5,13E-12","module":"D"}]},{"parameter":"HTP-nc","unit":"CTUh","values":[{"value":"1,82E-08","module":"A1"},{"value":"2,51E-11","module":"A2"},{"value":"3,71E-09","module":"A3"},{"value":"1,26E-10","module":"A4"},{"value":"7,40E-09","module":"A5"},{"value":"0,0E+00","module":"C1"},{"value":"2,48E-11","module":"C2"},{"value":"7,81E-10","module":"C3"},{"value":"0,0E+00","module":"C4"},{"value":"-1,60E-10","module":"D"}]},{"parameter":"SQP","unit":"dimensionless","values":[{"value":"5,80E-01","module":"A1"},{"value":"2,23E-02","module":"A2"},{"value":"3,72E-01","module":"A3"},{"value":"1,12E-01","module":"A4"},{"value":"1,92E+00","module":"A5"},{"value":"0,0E+00","module":"C1"},{"value":"2,21E-02","module":"C2"},{"value":"6,99E-03","module":"C3"},{"value":"0,0E+00","module":"C4"},{"value":"-1,99E-01","module":"D"}]},{"parameter":"IRP","unit":"kBq U235-eq.","values":[{"value":"5,89E-03","module":"A1"},{"value":"1,08E-04","module":"A2"},{"value":"2,56E-03","module":"A3"},{"value":"5,41E-04","module":"A4"},{"value":"7,98E-03","module":"A5"},{"value":"0,0E+00","module":"C1"},{"value":"1,07E-04","module":"C2"},{"value":"3,60E-05","module":"C3"},{"value":"0,0E+00","module":"C4"},{"value":"-7,82E-04","module":"D"}]}],"resource_use":[{"parameter":"PERE","unit":"MJ","values":[{"value":"2,14E-01","module":"A1"},{"value":"3,22E-04","module":"A2"},{"value":"2,74E-02","module":"A3"},{"value":"1,62E-03","module":"A4"},{"value":"1,00E-01","module":"A5"},{"value":"0,0E+00","module":"C1"},{"value":"3,19E-04","module":"C2"},{"value":"4,81E-04","module":"C3"},{"value":"0,0E+00","module":"C4"},{"value":"5,73E-03","module":"D"}]},{"parameter":"PERM","unit":"MJ","values":[{"value":"0,0E+00","module":"A1"},{"value":"0,0E+00","module":"A2"},{"value":"7,24E-02","module":"A3"},{"value":"0,0E+00","module":"A4"},{"value":"5,36E-01","module":"A5"},{"value":"0,0E+00","module":"C1"},{"value":"0,0E+00","module":"C2"},{"value":"0,0E+00","module":"C3"},{"value":"0,0E+00","module":"C4"},{"value":"-6,24E-02","module":"D"}]},{"parameter":"PERT","unit":"MJ","values":[{"value":"2,14E-01","module":"A1"},{"value":"3,22E-04","module":"A2"},{"value":"9,97E-02","module":"A3"},{"value":"1,62E-03","module":"A4"},{"value":"6,37E-01","module":"A5"},{"value":"0,0E+00","module":"C1"},{"value":"3,19E-04","module":"C2"},{"value":"4,81E-04","module":"C3"},{"value":"0,0E+00","module":"C4"},{"value":"-5,67E-02","module":"D"}]},{"parameter":"PENRE","unit":"MJ","values":[{"value":"3,91E+00","module":"A1"},{"value":"2,73E-02","module":"A2"},{"value":"1,90E+00","module":"A3"},{"value":"1,37E-01","module":"A4"},{"value":"3,81E+00","module":"A5"},{"value":"0,0E+00","module":"C1"},{"value":"2,70E-02","module":"C2"},{"value":"1,85E-02","module":"C3"},{"value":"0,0E+00","module":"C4"},{"value":"-4,45E-01","module":"D"}]},{"parameter":"PENRM","unit":"MJ","values":[{"value":"1,93E-01","module":"A1"},{"value":"0,0E+00","module":"A2"},{"value":"2,27E-01","module":"A3"},{"value":"0,0E+00","module":"A4"},{"value":"6,30E-02","module":"A5"},{"value":"0,0E+00","module":"C1"},{"value":"0,0E+00","module":"C2"},{"value":"0,0E+00","module":"C3"},{"value":"0,0E+00","module":"C4"},{"value":"0,0E+00","module":"D"}]},{"parameter":"PENRT","unit":"MJ","values":[{"value":"4,11E+00","module":"A1"},{"value":"2,73E-02","module":"A2"},{"value":"2,13E+00","module":"A3"},{"value":"1,37E-01","module":"A4"},{"value":"3,88E+00","module":"A5"},{"value":"0,0E+00","module":"C1"},{"value":"2,70E-02","module":"C2"},{"value":"1,85E-02","module":"C3"},{"value":"0,0E+00","module":"C4"},{"value":"-4,45E-01","module":"D"}]},{"parameter":"SM","unit":"kg","values":[{"value":"0,0E+00","module":"A1"},{"value":"0,0E+00","module":"A2"},{"value":"0,0E+00","module":"A3"},{"value":"0,0E+00","module":"A4"},{"value":"0,0E+00","module":"A5"},{"value":"0,0E+00","module":"C1"},{"value":"0,0E+00","module":"C2"},{"value":"0,0E+00","module":"C3"},{"value":"0,0E+00","module":"C4"},{"value":"0,0E+00","module":"D"}]},{"parameter":"RSF","unit":"MJ","values":[{"value":"0,0E+00","module":"A1"},{"value":"0,0E+00","module":"A2"},{"value":"0,0E+00","module":"A3"},{"value":"0,0E+00","module":"A4"},{"value":"0,0E+00","module":"A5"},{"value":"0,0E+00","module":"C1"},{"value":"0,0E+00","module":"C2"},{"value":"0,0E+00","module":"C3"},{"value":"0,0E+00","module":"C4"},{"value":"0,0E+00","module":"D"}]},{"parameter":"NRSF","unit":"MJ","values":[{"value":"0,0E+00","module":"A1"},{"value":"0,0E+00","module":"A2"},{"value":"0,0E+00","module":"A3"},{"value":"0,0E+00","module":"A4"},{"value":"0,0E+00","module":"A5"},{"value":"0,0E+00","module":"C1"},{"value":"0,0E+00","module":"C2"},{"value":"0,0E+00","module":"C3"},{"value":"0,0E+00","module":"C4"},{"value":"0,0E+00","module":"D"}]},{"parameter":"FW","unit":"m3","values":[{"value":"3,63E-03","module":"A1"},{"value":"3,13E-06","module":"A2"},{"value":"8,15E-04","module":"A3"},{"value":"1,57E-05","module":"A4"},{"value":"5,26E-03","module":"A5"},{"value":"0,0E+00","module":"C1"},{"value":"3,10E-06","module":"C2"},{"value":"1,53E-05","module":"C3"},{"value":"0,0E+00","module":"C4"},{"value":"-1,09E-04","module":"D"}]}],"end_of_life_waste":[{"parameter":"HWD","unit":"kg","values":[{"value":"2,44E-06","module":"A1"},{"value":"6,51E-08","module":"A2"},{"value":"1,44E-06","module":"A3"},{"value":"3,27E-07","module":"A4"},{"value":"3,94E-06","module":"A5"},{"value":"0,0E+00","module":"C1"},{"value":"6,45E-08","module":"C2"},{"value":"2,75E-07","module":"C3"},{"value":"0,0E+00","module":"C4"},{"value":"-3,34E-07","module":"D"}]},{"parameter":"NHWD","unit":"kg","values":[{"value":"3,23E-02","module":"A1"},{"value":"1,63E-03","module":"A2"},{"value":"7,65E-03","module":"A3"},{"value":"8,20E-03","module":"A4"},{"value":"3,59E-02","module":"A5"},{"value":"0,0E+00","module":"C1"},{"value":"1,62E-03","module":"C2"},{"value":"3,33E-03","module":"C3"},{"value":"0,0E+00","module":"C4"},{"value":"-1,56E-03","module":"D"}]},{"parameter":"RWD","unit":"kg","values":[{"value":"5,61E-06","module":"A1"},{"value":"1,69E-07","module":"A2"},{"value":"2,59E-06","module":"A3"},{"value":"8,49E-07","module":"A4"},{"value":"8,85E-06","module":"A5"},{"value":"0,0E+00","module":"C1"},{"value":"1,67E-07","module":"C2"},{"value":"4,76E-08","module":"C3"},{"value":"0,0E+00","module":"C4"},{"value":"-9,94E-07","module":"D"}]}],"end_of_life_flow":[{"parameter":"CRU","unit":"kg","values":[{"value":"0,0E+00","module":"A1"},{"value":"0,0E+00","module":"A2"},{"value":"0,0E+00","module":"A3"},{"value":"0,0E+00","module":"A4"},{"value":"0,0E+00","module":"A5"},{"value":"0,0E+00","module":"C1"},{"value":"0,0E+00","module":"C2"},{"value":"0,0E+00","module":"C3"},{"value":"0,0E+00","module":"C4"},{"value":"0,0E+00","module":"D"}]},{"parameter":"MFR","unit":"kg","values":[{"value":"0,0E+00","module":"A1"},{"value":"0,0E+00","module":"A2"},{"value":"0,0E+00","module":"A3"},{"value":"0,0E+00","module":"A4"},{"value":"3,92E-03","module":"A5"},{"value":"0,0E+00","module":"C1"},{"value":"0,0E+00","module":"C2"},{"value":"0,0E+00","module":"C3"},{"value":"0,0E+00","module":"C4"},{"value":"0,0E+00","module":"D"}]},{"parameter":"MER","unit":"kg","values":[{"value":"0,0E+00","module":"A1"},{"value":"0,0E+00","module":"A2"},{"value":"0,0E+00","module":"A3"},{"value":"0,0E+00","module":"A4"},{"value":"0,0E+00","module":"A5"},{"value":"0,0E+00","module":"C1"},{"value":"0,0E+00","module":"C2"},{"value":"0,0E+00","module":"C3"},{"value":"0,0E+00","module":"C4"},{"value":"0,0E+00","module":"D"}]},{"parameter":"EEE","unit":"MJ","values":[{"value":"0,0E+00","module":"A1"},{"value":"0,0E+00","module":"A2"},{"value":"0,0E+00","module":"A3"},{"value":"0,0E+00","module":"A4"},{"value":"0,0E+00","module":"A5"},{"value":"0,0E+00","module":"C1"},{"value":"0,0E+00","module":"C2"},{"value":"0,0E+00","module":"C3"},{"value":"0,0E+00","module":"C4"},{"value":"0,0E+00","module":"D"}]},{"parameter":"EET","unit":"MJ","values":[{"value":"0,0E+00","module":"A1"},{"value":"0,0E+00","module":"A2"},{"value":"0,0E+00","module":"A3"},{"value":"0,0E+00","module":"A4"},{"value":"0,0E+00","module":"A5"},{"value":"0,0E+00","module":"C1"},{"value":"0,0E+00","module":"C2"},{"value":"0,0E+00","module":"C3"},{"value":"0,0E+00","module":"C4"},{"value":"0,0E+00","module":"D"}]}]}