{"product_name":"DRV-EC","epd_id":"NEPD-5850-5126","compliance":["EN 15804+A2","ISO 14025","ISO 21930"],"producer_name":"TROX Group","environmental_impact":[{"parameter":"GWP-total","unit":"kg CO2-eq.","values":[{"value":"7,48E+02","module":"A1-A3"},{"value":"3,05E+00","module":"A4"},{"value":"6,16E-02","module":"C1"},{"value":"0,0E+00","module":"C2"},{"value":"1,81E+01","module":"C3"},{"value":"9,44E-01","module":"C4"},{"value":"-1,77E+02","module":"D"}]},{"parameter":"GWP-fossil","unit":"kg CO2-eq.","values":[{"value":"7,41E+02","module":"A1-A3"},{"value":"3,05E+00","module":"A4"},{"value":"6,16E-02","module":"C1"},{"value":"0,0E+00","module":"C2"},{"value":"1,18E+01","module":"C3"},{"value":"9,42E-01","module":"C4"},{"value":"-1,73E+02","module":"D"}]},{"parameter":"GWP-biogenic","unit":"kg CO2-eq.","values":[{"value":"7,72E-01","module":"A1-A3"},{"value":"1,26E-03","module":"A4"},{"value":"1,15E-05","module":"C1"},{"value":"0,0E+00","module":"C2"},{"value":"6,36E+00","module":"C3"},{"value":"1,45E-03","module":"C4"},{"value":"-7,84E-01","module":"D"}]},{"parameter":"GWP-luluc","unit":"kg CO2-eq.","values":[{"value":"6,87E+00","module":"A1-A3"},{"value":"1,09E-03","module":"A4"},{"value":"4,85E-06","module":"C1"},{"value":"0,0E+00","module":"C2"},{"value":"3,93E-04","module":"C3"},{"value":"3,55E-04","module":"C4"},{"value":"-3,24E+00","module":"D"}]},{"parameter":"ODP","unit":"kg CFC 11-eq.","values":[{"value":"6,93E-05","module":"A1-A3"},{"value":"6,91E-07","module":"A4"},{"value":"1,33E-08","module":"C1"},{"value":"0,0E+00","module":"C2"},{"value":"6,71E-08","module":"C3"},{"value":"4,90E-08","module":"C4"},{"value":"-1,96E-02","module":"D"}]},{"parameter":"AP","unit":"mol H+-eq.","values":[{"value":"4,90E+00","module":"A1-A3"},{"value":"8,77E-03","module":"A4"},{"value":"6,44E-04","module":"C1"},{"value":"0,0E+00","module":"C2"},{"value":"5,19E-03","module":"C3"},{"value":"1,87E-03","module":"C4"},{"value":"-1,17E+00","module":"D"}]},{"parameter":"POCP","unit":"kg NMVOC-eq.","values":[{"value":"2,45E+00","module":"A1-A3"},{"value":"7,43E-03","module":"A4"},{"value":"8,58E-04","module":"C1"},{"value":"0,0E+00","module":"C2"},{"value":"5,54E-03","module":"C3"},{"value":"1,50E-03","module":"C4"},{"value":"-5,57E-01","module":"D"}]},{"parameter":"ADPE","unit":"kg Sb-eq.","values":[{"value":"1,35E-01","module":"A1-A3"},{"value":"8,43E-05","module":"A4"},{"value":"9,45E-08","module":"C1"},{"value":"0,0E+00","module":"C2"},{"value":"5,22E-06","module":"C3"},{"value":"4,23E-06","module":"C4"},{"value":"2,06E-04","module":"D"}]},{"parameter":"ADPF","unit":"MJ","values":[{"value":"1,07E+04","module":"A1-A3"},{"value":"4,61E+01","module":"A4"},{"value":"8,48E-01","module":"C1"},{"value":"0,0E+00","module":"C2"},{"value":"5,93E+00","module":"C3"},{"value":"4,77E+00","module":"C4"},{"value":"-2,19E+03","module":"D"}]},{"parameter":"WDP","unit":"m3 world-eq.","values":[{"value":"1,47E+05","module":"A1-A3"},{"value":"4,46E+01","module":"A4"},{"value":"1,80E-01","module":"C1"},{"value":"0,0E+00","module":"C2"},{"value":"1,88E+01","module":"C3"},{"value":"2,62E+01","module":"C4"},{"value":"-9,73E+04","module":"D"}]},{"parameter":"EP-freshwater","unit":"kg P-eq.","values":[{"value":"5,49E-02","module":"A1-A3"},{"value":"2,44E-05","module":"A4"},{"value":"2,24E-07","module":"C1"},{"value":"0,0E+00","module":"C2"},{"value":"1,41E-05","module":"C3"},{"value":"1,15E-05","module":"C4"},{"value":"-6,79E-03","module":"D"}]},{"parameter":"EP-marine","unit":"kg N-eq.","values":[{"value":"6,54E-01","module":"A1-A3"},{"value":"1,74E-03","module":"A4"},{"value":"2,84E-04","module":"C1"},{"value":"0,0E+00","module":"C2"},{"value":"2,20E-03","module":"C3"},{"value":"5,05E-04","module":"C4"},{"value":"-1,49E-01","module":"D"}]},{"parameter":"EP-terrestrial","unit":"mol N-eq.","values":[{"value":"8,66E+00","module":"A1-A3"},{"value":"1,94E-02","module":"A4"},{"value":"3,12E-03","module":"C1"},{"value":"0,0E+00","module":"C2"},{"value":"2,25E-02","module":"C3"},{"value":"5,42E-03","module":"C4"},{"value":"-1,64E+00","module":"D"}]},{"parameter":"GWP-IOBC","unit":"kg CO2-eq.","values":[{"value":"7,58E+02","module":"A1-A3"},{"value":"3,05E+00","module":"A4"},{"value":"6,16E-02","module":"C1"},{"value":"0,0E+00","module":"C2"},{"value":"1,77E+01","module":"C3"},{"value":"9,45E-01","module":"C4"},{"value":"-1,71E+02","module":"D"}]}],"additional_environmental_impact":[{"parameter":"PM","unit":"disease incidence","values":[{"value":"4,19E-05","module":"A1-A3"},{"value":"1,87E-07","module":"A4"},{"value":"1,70E-08","module":"C1"},{"value":"0,0E+00","module":"C2"},{"value":"3,30E-08","module":"C3"},{"value":"2,09E-08","module":"C4"},{"value":"-1,23E-05","module":"D"}]},{"parameter":"ETP-fw","unit":"CTUe","values":[{"value":"2,64E+04","module":"A1-A3"},{"value":"3,42E+01","module":"A4"},{"value":"4,63E-01","module":"C1"},{"value":"0,0E+00","module":"C2"},{"value":"4,17E+01","module":"C3"},{"value":"9,85E+02","module":"C4"},{"value":"-2,76E+03","module":"D"}]},{"parameter":"HTP-c","unit":"CTUh","values":[{"value":"1,52E-06","module":"A1-A3"},{"value":"0,0E+00","module":"A4"},{"value":"0,0E+00","module":"C1"},{"value":"0,0E+00","module":"C2"},{"value":"1,21E-09","module":"C3"},{"value":"2,17E-10","module":"C4"},{"value":"-4,46E-07","module":"D"}]},{"parameter":"HTP-nc","unit":"CTUh","values":[{"value":"2,93E-05","module":"A1-A3"},{"value":"3,74E-08","module":"A4"},{"value":"4,20E-10","module":"C1"},{"value":"0,0E+00","module":"C2"},{"value":"1,04E-07","module":"C3"},{"value":"9,91E-09","module":"C4"},{"value":"-4,72E-06","module":"D"}]},{"parameter":"SQP","unit":"unitless","values":[{"value":"2,41E+03","module":"A1-A3"},{"value":"3,23E+01","module":"A4"},{"value":"1,08E-01","module":"C1"},{"value":"0,0E+00","module":"C2"},{"value":"2,08E+00","module":"C3"},{"value":"4,20E+00","module":"C4"},{"value":"-4,60E+01","module":"D"}]},{"parameter":"IRP","unit":"kBq U235-eq.","values":[{"value":"4,82E+01","module":"A1-A3"},{"value":"2,02E-01","module":"A4"},{"value":"3,63E-03","module":"C1"},{"value":"0,0E+00","module":"C2"},{"value":"2,10E-02","module":"C3"},{"value":"2,19E-02","module":"C4"},{"value":"-9,42E+00","module":"D"}]}],"resource_use":[{"parameter":"PERE","unit":"MJ","values":[{"value":"2,24E+03","module":"A1-A3"},{"value":"6,60E-01","module":"A4"},{"value":"4,58E-03","module":"C1"},{"value":"0,0E+00","module":"C2"},{"value":"3,83E-01","module":"C3"},{"value":"3,86E-01","module":"C4"},{"value":"-8,09E+02","module":"D"}]},{"parameter":"PERM","unit":"MJ","values":[{"value":"5,95E+01","module":"A1-A3"},{"value":"0,0E+00","module":"A4"},{"value":"0,0E+00","module":"C1"},{"value":"0,0E+00","module":"C2"},{"value":"-5,95E+01","module":"C3"},{"value":"0,0E+00","module":"C4"},{"value":"0,0E+00","module":"D"}]},{"parameter":"PERT","unit":"MJ","values":[{"value":"2,30E+03","module":"A1-A3"},{"value":"6,60E-01","module":"A4"},{"value":"4,58E-03","module":"C1"},{"value":"0,0E+00","module":"C2"},{"value":"-5,92E+01","module":"C3"},{"value":"3,86E-01","module":"C4"},{"value":"-8,09E+02","module":"D"}]},{"parameter":"PENRE","unit":"MJ","values":[{"value":"1,06E+04","module":"A1-A3"},{"value":"4,61E+01","module":"A4"},{"value":"8,48E-01","module":"C1"},{"value":"0,0E+00","module":"C2"},{"value":"5,93E+00","module":"C3"},{"value":"4,77E+00","module":"C4"},{"value":"-2,19E+03","module":"D"}]},{"parameter":"PENRM","unit":"MJ","values":[{"value":"1,10E+01","module":"A1-A3"},{"value":"0,0E+00","module":"A4"},{"value":"0,0E+00","module":"C1"},{"value":"0,0E+00","module":"C2"},{"value":"-1,10E+01","module":"C3"},{"value":"0,0E+00","module":"C4"},{"value":"0,0E+00","module":"D"}]},{"parameter":"PENRT","unit":"MJ","values":[{"value":"1,07E+04","module":"A1-A3"},{"value":"4,61E+01","module":"A4"},{"value":"8,48E-01","module":"C1"},{"value":"0,0E+00","module":"C2"},{"value":"-5,02E+00","module":"C3"},{"value":"4,77E+00","module":"C4"},{"value":"-2,19E+03","module":"D"}]},{"parameter":"SM","unit":"kg","values":[{"value":"1,43E+01","module":"A1-A3"},{"value":"0,0E+00","module":"A4"},{"value":"4,16E-04","module":"C1"},{"value":"0,0E+00","module":"C2"},{"value":"0,0E+00","module":"C3"},{"value":"1,81E-05","module":"C4"},{"value":"0,0E+00","module":"D"}]},{"parameter":"RSF","unit":"MJ","values":[{"value":"4,10E+01","module":"A1-A3"},{"value":"2,36E-02","module":"A4"},{"value":"1,13E-04","module":"C1"},{"value":"0,0E+00","module":"C2"},{"value":"9,30E-03","module":"C3"},{"value":"9,04E-03","module":"C4"},{"value":"-2,14E-01","module":"D"}]},{"parameter":"NRSF","unit":"MJ","values":[{"value":"2,60E+01","module":"A1-A3"},{"value":"8,45E-02","module":"A4"},{"value":"1,66E-03","module":"C1"},{"value":"0,0E+00","module":"C2"},{"value":"-6,70E-03","module":"C3"},{"value":"1,42E-02","module":"C4"},{"value":"2,95E+00","module":"D"}]},{"parameter":"FW","unit":"m3","values":[{"value":"1,53E+01","module":"A1-A3"},{"value":"4,93E-03","module":"A4"},{"value":"4,36E-05","module":"C1"},{"value":"0,0E+00","module":"C2"},{"value":"2,92E-02","module":"C3"},{"value":"2,03E-02","module":"C4"},{"value":"-4,31E+00","module":"D"}]}],"end_of_life_waste":[{"parameter":"HWD","unit":"kg","values":[{"value":"4,26E+00","module":"A1-A3"},{"value":"2,38E-03","module":"A4"},{"value":"2,49E-05","module":"C1"},{"value":"0,0E+00","module":"C2"},{"value":"3,56E-02","module":"C3"},{"value":"2,80E-01","module":"C4"},{"value":"7,01E-01","module":"D"}]},{"parameter":"NHWD","unit":"kg","values":[{"value":"1,75E+02","module":"A1-A3"},{"value":"2,24E+00","module":"A4"},{"value":"1,00E-03","module":"C1"},{"value":"0,0E+00","module":"C2"},{"value":"5,06E+00","module":"C3"},{"value":"7,95E+00","module":"C4"},{"value":"-5,07E+01","module":"D"}]},{"parameter":"RWD","unit":"kg","values":[{"value":"4,46E-02","module":"A1-A3"},{"value":"3,14E-04","module":"A4"},{"value":"5,88E-06","module":"C1"},{"value":"0,0E+00","module":"C2"},{"value":"2,04E-05","module":"C3"},{"value":"1,89E-05","module":"C4"},{"value":"-8,85E-03","module":"D"}]}],"end_of_life_flow":[{"parameter":"CRU","unit":"kg","values":[{"value":"0,0E+00","module":"A1-A3"},{"value":"0,0E+00","module":"A4"},{"value":"0,0E+00","module":"C1"},{"value":"0,0E+00","module":"C2"},{"value":"0,0E+00","module":"C3"},{"value":"0,0E+00","module":"C4"},{"value":"0,0E+00","module":"D"}]},{"parameter":"MFR","unit":"kg","values":[{"value":"3,12E+01","module":"A1-A3"},{"value":"0,0E+00","module":"A4"},{"value":"4,09E-04","module":"C1"},{"value":"0,0E+00","module":"C2"},{"value":"2,93E+01","module":"C3"},{"value":"1,48E-05","module":"C4"},{"value":"0,0E+00","module":"D"}]},{"parameter":"MER","unit":"kg","values":[{"value":"5,80E+00","module":"A1-A3"},{"value":"0,0E+00","module":"A4"},{"value":"1,27E-06","module":"C1"},{"value":"0,0E+00","module":"C2"},{"value":"3,74E+00","module":"C3"},{"value":"3,62E-07","module":"C4"},{"value":"0,0E+00","module":"D"}]},{"parameter":"EEE","unit":"MJ","values":[{"value":"3,95E+00","module":"A1-A3"},{"value":"0,0E+00","module":"A4"},{"value":"4,34E-06","module":"C1"},{"value":"0,0E+00","module":"C2"},{"value":"9,09E+00","module":"C3"},{"value":"2,35E-05","module":"C4"},{"value":"0,0E+00","module":"D"}]},{"parameter":"EET","unit":"MJ","values":[{"value":"5,97E+01","module":"A1-A3"},{"value":"0,0E+00","module":"A4"},{"value":"6,57E-05","module":"C1"},{"value":"0,0E+00","module":"C2"},{"value":"1,37E+02","module":"C3"},{"value":"3,55E-04","module":"C4"},{"value":"0,0E+00","module":"D"}]}]}