{"product_name":"Ductile Iron - FTR05","epd_id":"NEPD-6918-6267","compliance":["EN 15804+A2","ISO 14025","ISO 21930"],"producer_name":"Furnes Jernst\u00f8peri AS","environmental_impact":[{"parameter":"GWP-total","unit":"kg CO2-eq.","values":[{"value":"5,54E+02","module":"A1-A3"},{"value":"1,32E+02","module":"A4"},{"value":"2,28E+01","module":"A5"},{"value":"0,0E+00","module":"C1"},{"value":"1,39E+01","module":"C2"},{"value":"0,0E+00","module":"C3"},{"value":"4,21E-01","module":"C4"},{"value":"9,00E+01","module":"D"}]},{"parameter":"GWP-fossil","unit":"kg CO2-eq.","values":[{"value":"5,71E+02","module":"A1-A3"},{"value":"1,32E+02","module":"A4"},{"value":"4,85E-02","module":"A5"},{"value":"0,0E+00","module":"C1"},{"value":"1,39E+01","module":"C2"},{"value":"0,0E+00","module":"C3"},{"value":"4,21E-01","module":"C4"},{"value":"8,99E+01","module":"D"}]},{"parameter":"GWP-biogenic","unit":"kg CO2-eq.","values":[{"value":"-2,03E+01","module":"A1-A3"},{"value":"4,50E-02","module":"A4"},{"value":"2,27E+01","module":"A5"},{"value":"0,0E+00","module":"C1"},{"value":"5,75E-03","module":"C2"},{"value":"0,0E+00","module":"C3"},{"value":"3,58E-04","module":"C4"},{"value":"4,96E-02","module":"D"}]},{"parameter":"GWP-luluc","unit":"kg CO2-eq.","values":[{"value":"3,85E+00","module":"A1-A3"},{"value":"7,05E-02","module":"A4"},{"value":"1,51E-05","module":"A5"},{"value":"0,0E+00","module":"C1"},{"value":"4,94E-03","module":"C2"},{"value":"0,0E+00","module":"C3"},{"value":"8,26E-05","module":"C4"},{"value":"4,03E-02","module":"D"}]},{"parameter":"ODP","unit":"kg CFC 11-eq.","values":[{"value":"3,38E-05","module":"A1-A3"},{"value":"2,90E-05","module":"A4"},{"value":"9,66E-09","module":"A5"},{"value":"0,0E+00","module":"C1"},{"value":"3,14E-06","module":"C2"},{"value":"0,0E+00","module":"C3"},{"value":"2,05E-07","module":"C4"},{"value":"2,85E-06","module":"D"}]},{"parameter":"AP","unit":"mol H+-eq.","values":[{"value":"3,87E+00","module":"A1-A3"},{"value":"2,45E+00","module":"A4"},{"value":"2,78E-04","module":"A5"},{"value":"0,0E+00","module":"C1"},{"value":"3,99E-02","module":"C2"},{"value":"0,0E+00","module":"C3"},{"value":"4,11E-03","module":"C4"},{"value":"4,47E-01","module":"D"}]},{"parameter":"POCP","unit":"kg NMVOC-eq.","values":[{"value":"2,25E+00","module":"A1-A3"},{"value":"1,76E+00","module":"A4"},{"value":"3,08E-04","module":"A5"},{"value":"0,0E+00","module":"C1"},{"value":"3,38E-02","module":"C2"},{"value":"0,0E+00","module":"C3"},{"value":"4,86E-03","module":"C4"},{"value":"4,50E-01","module":"D"}]},{"parameter":"ADPE","unit":"kg Sb-eq.","values":[{"value":"4,23E-03","module":"A1-A3"},{"value":"2,24E-03","module":"A4"},{"value":"1,09E-06","module":"A5"},{"value":"0,0E+00","module":"C1"},{"value":"3,84E-04","module":"C2"},{"value":"0,0E+00","module":"C3"},{"value":"3,73E-06","module":"C4"},{"value":"1,55E-03","module":"D"}]},{"parameter":"ADPF","unit":"MJ","values":[{"value":"7,87E+03","module":"A1-A3"},{"value":"1,84E+03","module":"A4"},{"value":"6,64E-01","module":"A5"},{"value":"0,0E+00","module":"C1"},{"value":"2,10E+02","module":"C2"},{"value":"0,0E+00","module":"C3"},{"value":"1,36E+01","module":"C4"},{"value":"7,57E+02","module":"D"}]},{"parameter":"WDP","unit":"m3 world-eq.","values":[{"value":"-4,26E+04","module":"A1-A3"},{"value":"1,09E+03","module":"A4"},{"value":"7,73E-01","module":"A5"},{"value":"0,0E+00","module":"C1"},{"value":"2,03E+02","module":"C2"},{"value":"0,0E+00","module":"C3"},{"value":"2,86E+01","module":"C4"},{"value":"-4,66E+03","module":"D"}]},{"parameter":"EP-freshwater","unit":"kg P-eq.","values":[{"value":"5,63E-02","module":"A1-A3"},{"value":"7,88E-04","module":"A4"},{"value":"4,64E-07","module":"A5"},{"value":"0,0E+00","module":"C1"},{"value":"1,11E-04","module":"C2"},{"value":"0,0E+00","module":"C3"},{"value":"3,14E-06","module":"C4"},{"value":"5,53E-03","module":"D"}]},{"parameter":"EP-marine","unit":"kg N-eq.","values":[{"value":"6,52E-01","module":"A1-A3"},{"value":"5,93E-01","module":"A4"},{"value":"1,04E-04","module":"A5"},{"value":"0,0E+00","module":"C1"},{"value":"7,90E-03","module":"C2"},{"value":"0,0E+00","module":"C3"},{"value":"1,54E-03","module":"C4"},{"value":"9,25E-02","module":"D"}]},{"parameter":"EP-terrestrial","unit":"mol N-eq.","values":[{"value":"7,39E+00","module":"A1-A3"},{"value":"6,60E+00","module":"A4"},{"value":"1,13E-03","module":"A5"},{"value":"0,0E+00","module":"C1"},{"value":"8,83E-02","module":"C2"},{"value":"0,0E+00","module":"C3"},{"value":"1,70E-02","module":"C4"},{"value":"9,45E-01","module":"D"}]},{"parameter":"GWP-IOBC","unit":"kg CO2-eq.","values":[{"value":"5,72E+02","module":"A1-A3"},{"value":"1,32E+02","module":"A4"},{"value":"4,85E-02","module":"A5"},{"value":"0,0E+00","module":"C1"},{"value":"1,39E+01","module":"C2"},{"value":"0,0E+00","module":"C3"},{"value":"4,21E-01","module":"C4"},{"value":"1,35E+02","module":"D"}]}],"additional_environmental_impact":[{"parameter":"PM","unit":"disease incidence","values":[{"value":"1,77E-04","module":"A1-A3"},{"value":"3,82E-06","module":"A4"},{"value":"3,95E-09","module":"A5"},{"value":"0,0E+00","module":"C1"},{"value":"8,50E-07","module":"C2"},{"value":"0,0E+00","module":"C3"},{"value":"8,75E-08","module":"C4"},{"value":"7,46E-06","module":"D"}]},{"parameter":"ETP-fw","unit":"CTUe","values":[{"value":"9,96E+03","module":"A1-A3"},{"value":"1,22E+03","module":"A4"},{"value":"5,85E-01","module":"A5"},{"value":"0,0E+00","module":"C1"},{"value":"1,56E+02","module":"C2"},{"value":"0,0E+00","module":"C3"},{"value":"6,72E+00","module":"C4"},{"value":"5,01E+03","module":"D"}]},{"parameter":"HTP-c","unit":"CTUh","values":[{"value":"7,48E-07","module":"A1-A3"},{"value":"0,0E+00","module":"A4"},{"value":"4,00E-11","module":"A5"},{"value":"0,0E+00","module":"C1"},{"value":"0,0E+00","module":"C2"},{"value":"0,0E+00","module":"C3"},{"value":"1,97E-10","module":"C4"},{"value":"4,32E-07","module":"D"}]},{"parameter":"HTP-nc","unit":"CTUh","values":[{"value":"8,14E-06","module":"A1-A3"},{"value":"7,64E-07","module":"A4"},{"value":"1,80E-09","module":"A5"},{"value":"0,0E+00","module":"C1"},{"value":"1,70E-07","module":"C2"},{"value":"0,0E+00","module":"C3"},{"value":"3,93E-09","module":"C4"},{"value":"-9,40E-06","module":"D"}]},{"parameter":"SQP","unit":"unitless","values":[{"value":"2,31E+03","module":"A1-A3"},{"value":"7,79E+02","module":"A4"},{"value":"4,28E-01","module":"A5"},{"value":"0,0E+00","module":"C1"},{"value":"1,47E+02","module":"C2"},{"value":"0,0E+00","module":"C3"},{"value":"4,95E+01","module":"C4"},{"value":"5,66E+01","module":"D"}]},{"parameter":"IRP","unit":"kBq U235-eq.","values":[{"value":"1,92E+01","module":"A1-A3"},{"value":"7,95E+00","module":"A4"},{"value":"2,73E-03","module":"A5"},{"value":"0,0E+00","module":"C1"},{"value":"9,18E-01","module":"C2"},{"value":"0,0E+00","module":"C3"},{"value":"5,90E-02","module":"C4"},{"value":"-3,23E-01","module":"D"}]}],"resource_use":[{"parameter":"PERE","unit":"MJ","values":[{"value":"1,37E+03","module":"A1-A3"},{"value":"1,95E+01","module":"A4"},{"value":"1,09E-02","module":"A5"},{"value":"0,0E+00","module":"C1"},{"value":"3,01E+00","module":"C2"},{"value":"0,0E+00","module":"C3"},{"value":"2,09E-01","module":"C4"},{"value":"6,14E+01","module":"D"}]},{"parameter":"PERM","unit":"MJ","values":[{"value":"2,08E+02","module":"A1-A3"},{"value":"0,0E+00","module":"A4"},{"value":"-2,08E+02","module":"A5"},{"value":"0,0E+00","module":"C1"},{"value":"0,0E+00","module":"C2"},{"value":"0,0E+00","module":"C3"},{"value":"0,0E+00","module":"C4"},{"value":"0,0E+00","module":"D"}]},{"parameter":"PERT","unit":"MJ","values":[{"value":"1,58E+03","module":"A1-A3"},{"value":"1,95E+01","module":"A4"},{"value":"-2,08E+02","module":"A5"},{"value":"0,0E+00","module":"C1"},{"value":"3,01E+00","module":"C2"},{"value":"0,0E+00","module":"C3"},{"value":"2,09E-01","module":"C4"},{"value":"6,14E+01","module":"D"}]},{"parameter":"PENRE","unit":"MJ","values":[{"value":"7,87E+03","module":"A1-A3"},{"value":"1,84E+03","module":"A4"},{"value":"6,64E-01","module":"A5"},{"value":"0,0E+00","module":"C1"},{"value":"2,10E+02","module":"C2"},{"value":"0,0E+00","module":"C3"},{"value":"1,36E+01","module":"C4"},{"value":"7,56E+02","module":"D"}]},{"parameter":"PENRM","unit":"MJ","values":[{"value":"0,0E+00","module":"A1-A3"},{"value":"0,0E+00","module":"A4"},{"value":"0,0E+00","module":"A5"},{"value":"0,0E+00","module":"C1"},{"value":"0,0E+00","module":"C2"},{"value":"0,0E+00","module":"C3"},{"value":"0,0E+00","module":"C4"},{"value":"0,0E+00","module":"D"}]},{"parameter":"PENRT","unit":"MJ","values":[{"value":"7,87E+03","module":"A1-A3"},{"value":"1,84E+03","module":"A4"},{"value":"6,64E-01","module":"A5"},{"value":"0,0E+00","module":"C1"},{"value":"2,10E+02","module":"C2"},{"value":"0,0E+00","module":"C3"},{"value":"1,36E+01","module":"C4"},{"value":"7,56E+02","module":"D"}]},{"parameter":"SM","unit":"kg","values":[{"value":"1,10E+03","module":"A1-A3"},{"value":"0,0E+00","module":"A4"},{"value":"0,0E+00","module":"A5"},{"value":"0,0E+00","module":"C1"},{"value":"0,0E+00","module":"C2"},{"value":"0,0E+00","module":"C3"},{"value":"0,0E+00","module":"C4"},{"value":"0,0E+00","module":"D"}]},{"parameter":"RSF","unit":"MJ","values":[{"value":"3,01E+01","module":"A1-A3"},{"value":"6,31E-01","module":"A4"},{"value":"3,58E-04","module":"A5"},{"value":"0,0E+00","module":"C1"},{"value":"1,08E-01","module":"C2"},{"value":"0,0E+00","module":"C3"},{"value":"4,32E-03","module":"C4"},{"value":"-3,25E+00","module":"D"}]},{"parameter":"NRSF","unit":"MJ","values":[{"value":"6,95E+00","module":"A1-A3"},{"value":"3,77E+00","module":"A4"},{"value":"2,39E-03","module":"A5"},{"value":"0,0E+00","module":"C1"},{"value":"3,84E-01","module":"C2"},{"value":"0,0E+00","module":"C3"},{"value":"1,24E-02","module":"C4"},{"value":"-9,45E+01","module":"D"}]},{"parameter":"FW","unit":"m3","values":[{"value":"5,34E+00","module":"A1-A3"},{"value":"1,47E-01","module":"A4"},{"value":"2,18E-04","module":"A5"},{"value":"0,0E+00","module":"C1"},{"value":"2,25E-02","module":"C2"},{"value":"0,0E+00","module":"C3"},{"value":"1,62E-02","module":"C4"},{"value":"1,89E-01","module":"D"}]}],"end_of_life_waste":[{"parameter":"HWD","unit":"kg","values":[{"value":"1,19E+00","module":"A1-A3"},{"value":"8,66E-02","module":"A4"},{"value":"0,0E+00","module":"A5"},{"value":"0,0E+00","module":"C1"},{"value":"1,08E-02","module":"C2"},{"value":"0,0E+00","module":"C3"},{"value":"0,0E+00","module":"C4"},{"value":"4,67E-01","module":"D"}]},{"parameter":"NHWD","unit":"kg","values":[{"value":"6,33E+01","module":"A1-A3"},{"value":"4,80E+01","module":"A4"},{"value":"2,75E+00","module":"A5"},{"value":"0,0E+00","module":"C1"},{"value":"1,02E+01","module":"C2"},{"value":"0,0E+00","module":"C3"},{"value":"9,83E+01","module":"C4"},{"value":"3,67E+01","module":"D"}]},{"parameter":"RWD","unit":"kg","values":[{"value":"1,68E-02","module":"A1-A3"},{"value":"1,26E-02","module":"A4"},{"value":"0,0E+00","module":"A5"},{"value":"0,0E+00","module":"C1"},{"value":"1,43E-03","module":"C2"},{"value":"0,0E+00","module":"C3"},{"value":"0,0E+00","module":"C4"},{"value":"-2,48E-04","module":"D"}]}],"end_of_life_flow":[{"parameter":"CRU","unit":"kg","values":[{"value":"0,0E+00","module":"A1-A3"},{"value":"0,0E+00","module":"A4"},{"value":"1,42E+01","module":"A5"},{"value":"0,0E+00","module":"C1"},{"value":"0,0E+00","module":"C2"},{"value":"0,0E+00","module":"C3"},{"value":"0,0E+00","module":"C4"},{"value":"0,0E+00","module":"D"}]},{"parameter":"MFR","unit":"kg","values":[{"value":"0,0E+00","module":"A1-A3"},{"value":"0,0E+00","module":"A4"},{"value":"2,00E+00","module":"A5"},{"value":"0,0E+00","module":"C1"},{"value":"0,0E+00","module":"C2"},{"value":"8,85E+02","module":"C3"},{"value":"0,0E+00","module":"C4"},{"value":"0,0E+00","module":"D"}]},{"parameter":"MER","unit":"kg","values":[{"value":"0,0E+00","module":"A1-A3"},{"value":"0,0E+00","module":"A4"},{"value":"7,44E-01","module":"A5"},{"value":"0,0E+00","module":"C1"},{"value":"0,0E+00","module":"C2"},{"value":"0,0E+00","module":"C3"},{"value":"0,0E+00","module":"C4"},{"value":"0,0E+00","module":"D"}]},{"parameter":"EEE","unit":"MJ","values":[{"value":"0,0E+00","module":"A1-A3"},{"value":"0,0E+00","module":"A4"},{"value":"5,17E-01","module":"A5"},{"value":"0,0E+00","module":"C1"},{"value":"0,0E+00","module":"C2"},{"value":"0,0E+00","module":"C3"},{"value":"0,0E+00","module":"C4"},{"value":"0,0E+00","module":"D"}]},{"parameter":"EET","unit":"MJ","values":[{"value":"0,0E+00","module":"A1-A3"},{"value":"0,0E+00","module":"A4"},{"value":"7,83E+00","module":"A5"},{"value":"0,0E+00","module":"C1"},{"value":"0,0E+00","module":"C2"},{"value":"0,0E+00","module":"C3"},{"value":"0,0E+00","module":"C4"},{"value":"0,0E+00","module":"D"}]}]}