{"product_name":"Duun 3-seater with open armrest","epd_id":"NEPD-8449-8111","compliance":["EN 15804+A2","ISO 14025","ISO 21930"],"producer_name":"Helland M\u00f8bler AS","environmental_impact":[{"parameter":"GWP-total","unit":"kg CO2-eq.","values":[{"value":"4,09E+02","module":"A1-A3"},{"value":"1,08E+01","module":"A4"},{"value":"1,28E+01","module":"A5"},{"value":"0,0E+00","module":"B2"},{"value":"0,0E+00","module":"B3"},{"value":"0,0E+00","module":"B4"},{"value":"0,0E+00","module":"C1"},{"value":"7,04E-01","module":"C2"},{"value":"6,98E+01","module":"C3"},{"value":"7,83E-02","module":"C4"},{"value":"-4,66E+00","module":"D"}]},{"parameter":"GWP-fossil","unit":"kg CO2-eq.","values":[{"value":"2,32E+02","module":"A1-A3"},{"value":"1,08E+01","module":"A4"},{"value":"1,21E-01","module":"A5"},{"value":"0,0E+00","module":"B2"},{"value":"0,0E+00","module":"B3"},{"value":"0,0E+00","module":"B4"},{"value":"0,0E+00","module":"C1"},{"value":"7,04E-01","module":"C2"},{"value":"2,39E+01","module":"C3"},{"value":"7,82E-02","module":"C4"},{"value":"-4,55E+00","module":"D"}]},{"parameter":"GWP-biogenic","unit":"kg CO2-eq.","values":[{"value":"1,47E+02","module":"A1-A3"},{"value":"4,45E-03","module":"A4"},{"value":"1,27E+01","module":"A5"},{"value":"0,0E+00","module":"B2"},{"value":"0,0E+00","module":"B3"},{"value":"0,0E+00","module":"B4"},{"value":"0,0E+00","module":"C1"},{"value":"2,91E-04","module":"C2"},{"value":"4,59E+01","module":"C3"},{"value":"8,98E-05","module":"C4"},{"value":"-6,94E-03","module":"D"}]},{"parameter":"GWP-luluc","unit":"kg CO2-eq.","values":[{"value":"3,04E+01","module":"A1-A3"},{"value":"3,83E-03","module":"A4"},{"value":"4,01E-05","module":"A5"},{"value":"0,0E+00","module":"B2"},{"value":"0,0E+00","module":"B3"},{"value":"0,0E+00","module":"B4"},{"value":"0,0E+00","module":"C1"},{"value":"2,50E-04","module":"C2"},{"value":"1,88E-04","module":"C3"},{"value":"1,76E-05","module":"C4"},{"value":"-1,02E-01","module":"D"}]},{"parameter":"ODP","unit":"kg CFC 11-eq.","values":[{"value":"1,40E-05","module":"A1-A3"},{"value":"2,44E-06","module":"A4"},{"value":"2,56E-08","module":"A5"},{"value":"0,0E+00","module":"B2"},{"value":"0,0E+00","module":"B3"},{"value":"0,0E+00","module":"B4"},{"value":"0,0E+00","module":"C1"},{"value":"1,59E-07","module":"C2"},{"value":"1,45E-07","module":"C3"},{"value":"1,61E-08","module":"C4"},{"value":"-2,13E-01","module":"D"}]},{"parameter":"AP","unit":"mol H+-eq.","values":[{"value":"7,65E+00","module":"A1-A3"},{"value":"3,09E-02","module":"A4"},{"value":"5,74E-04","module":"A5"},{"value":"0,0E+00","module":"B2"},{"value":"0,0E+00","module":"B3"},{"value":"0,0E+00","module":"B4"},{"value":"0,0E+00","module":"C1"},{"value":"2,02E-03","module":"C2"},{"value":"2,46E-02","module":"C3"},{"value":"4,10E-04","module":"C4"},{"value":"-3,22E-02","module":"D"}]},{"parameter":"POCP","unit":"kg NMVOC-eq.","values":[{"value":"8,09E-01","module":"A1-A3"},{"value":"2,62E-02","module":"A4"},{"value":"5,91E-04","module":"A5"},{"value":"0,0E+00","module":"B2"},{"value":"0,0E+00","module":"B3"},{"value":"0,0E+00","module":"B4"},{"value":"0,0E+00","module":"C1"},{"value":"1,71E-03","module":"C2"},{"value":"3,12E-02","module":"C3"},{"value":"4,44E-04","module":"C4"},{"value":"-3,17E-02","module":"D"}]},{"parameter":"ADPE","unit":"kg Sb-eq.","values":[{"value":"3,51E-03","module":"A1-A3"},{"value":"2,97E-04","module":"A4"},{"value":"2,95E-06","module":"A5"},{"value":"0,0E+00","module":"B2"},{"value":"0,0E+00","module":"B3"},{"value":"0,0E+00","module":"B4"},{"value":"0,0E+00","module":"C1"},{"value":"1,94E-05","module":"C2"},{"value":"5,57E-06","module":"C3"},{"value":"8,83E-07","module":"C4"},{"value":"-5,71E-05","module":"D"}]},{"parameter":"ADPF","unit":"MJ","values":[{"value":"2,60E+03","module":"A1-A3"},{"value":"1,63E+02","module":"A4"},{"value":"1,70E+00","module":"A5"},{"value":"0,0E+00","module":"B2"},{"value":"0,0E+00","module":"B3"},{"value":"0,0E+00","module":"B4"},{"value":"0,0E+00","module":"C1"},{"value":"1,06E+01","module":"C2"},{"value":"1,22E+01","module":"C3"},{"value":"1,24E+00","module":"C4"},{"value":"-5,55E+01","module":"D"}]},{"parameter":"WDP","unit":"m3 world-eq.","values":[{"value":"9,16E+03","module":"A1-A3"},{"value":"1,57E+02","module":"A4"},{"value":"2,15E+00","module":"A5"},{"value":"0,0E+00","module":"B2"},{"value":"0,0E+00","module":"B3"},{"value":"0,0E+00","module":"B4"},{"value":"0,0E+00","module":"C1"},{"value":"1,03E+01","module":"C2"},{"value":"3,20E+01","module":"C3"},{"value":"5,51E+00","module":"C4"},{"value":"-4,37E+02","module":"D"}]},{"parameter":"EP-freshwater","unit":"kg P-eq.","values":[{"value":"7,60E-02","module":"A1-A3"},{"value":"8,60E-05","module":"A4"},{"value":"9,95E-07","module":"A5"},{"value":"0,0E+00","module":"B2"},{"value":"0,0E+00","module":"B3"},{"value":"0,0E+00","module":"B4"},{"value":"0,0E+00","module":"C1"},{"value":"5,62E-06","module":"C2"},{"value":"1,29E-05","module":"C3"},{"value":"9,22E-07","module":"C4"},{"value":"-3,60E-04","module":"D"}]},{"parameter":"EP-marine","unit":"kg N-eq.","values":[{"value":"1,33E+00","module":"A1-A3"},{"value":"6,12E-03","module":"A4"},{"value":"1,90E-04","module":"A5"},{"value":"0,0E+00","module":"B2"},{"value":"0,0E+00","module":"B3"},{"value":"0,0E+00","module":"B4"},{"value":"0,0E+00","module":"C1"},{"value":"4,00E-04","module":"C2"},{"value":"1,34E-02","module":"C3"},{"value":"1,40E-04","module":"C4"},{"value":"-9,56E-03","module":"D"}]},{"parameter":"EP-terrestrial","unit":"mol N-eq.","values":[{"value":"3,17E+01","module":"A1-A3"},{"value":"6,84E-02","module":"A4"},{"value":"2,05E-03","module":"A5"},{"value":"0,0E+00","module":"B2"},{"value":"0,0E+00","module":"B3"},{"value":"0,0E+00","module":"B4"},{"value":"0,0E+00","module":"C1"},{"value":"4,48E-03","module":"C2"},{"value":"1,31E-01","module":"C3"},{"value":"1,56E-03","module":"C4"},{"value":"-1,02E-01","module":"D"}]},{"parameter":"GWP-IOBC","unit":"kg CO2-eq.","values":[{"value":"4,47E+02","module":"A1-A3"},{"value":"1,08E+01","module":"A4"},{"value":"1,21E-01","module":"A5"},{"value":"0,0E+00","module":"B2"},{"value":"0,0E+00","module":"B3"},{"value":"0,0E+00","module":"B4"},{"value":"0,0E+00","module":"C1"},{"value":"7,04E-01","module":"C2"},{"value":"3,46E+01","module":"C3"},{"value":"9,97E-02","module":"C4"},{"value":"-5,42E+00","module":"D"}]}],"additional_environmental_impact":[{"parameter":"PM","unit":"disease incidence","values":[{"value":"6,34E-05","module":"A1-A3"},{"value":"6,59E-07","module":"A4"},{"value":"8,46E-09","module":"A5"},{"value":"0,0E+00","module":"B2"},{"value":"0,0E+00","module":"B3"},{"value":"0,0E+00","module":"B4"},{"value":"0,0E+00","module":"C1"},{"value":"4,31E-08","module":"C2"},{"value":"1,17E-07","module":"C3"},{"value":"6,68E-09","module":"C4"},{"value":"-1,60E-06","module":"D"}]},{"parameter":"ETP-fw","unit":"CTUe","values":[{"value":"7,80E+03","module":"A1-A3"},{"value":"1,21E+02","module":"A4"},{"value":"2,26E+00","module":"A5"},{"value":"0,0E+00","module":"B2"},{"value":"0,0E+00","module":"B3"},{"value":"0,0E+00","module":"B4"},{"value":"0,0E+00","module":"C1"},{"value":"7,89E+00","module":"C2"},{"value":"6,72E+01","module":"C3"},{"value":"1,19E+00","module":"C4"},{"value":"-3,18E+02","module":"D"}]},{"parameter":"HTP-c","unit":"CTUh","values":[{"value":"3,53E-07","module":"A1-A3"},{"value":"0,0E+00","module":"A4"},{"value":"6,80E-11","module":"A5"},{"value":"0,0E+00","module":"B2"},{"value":"0,0E+00","module":"B3"},{"value":"0,0E+00","module":"B4"},{"value":"0,0E+00","module":"C1"},{"value":"0,0E+00","module":"C2"},{"value":"2,69E-09","module":"C3"},{"value":"5,20E-11","module":"C4"},{"value":"-1,20E-08","module":"D"}]},{"parameter":"HTP-nc","unit":"CTUh","values":[{"value":"4,80E-06","module":"A1-A3"},{"value":"1,32E-07","module":"A4"},{"value":"2,84E-09","module":"A5"},{"value":"0,0E+00","module":"B2"},{"value":"0,0E+00","module":"B3"},{"value":"0,0E+00","module":"B4"},{"value":"0,0E+00","module":"C1"},{"value":"8,61E-09","module":"C2"},{"value":"1,13E-07","module":"C3"},{"value":"1,73E-09","module":"C4"},{"value":"-4,86E-08","module":"D"}]},{"parameter":"SQP","unit":"unitless","values":[{"value":"-2,61E+05","module":"A1-A3"},{"value":"1,14E+02","module":"A4"},{"value":"1,14E+00","module":"A5"},{"value":"0,0E+00","module":"B2"},{"value":"0,0E+00","module":"B3"},{"value":"0,0E+00","module":"B4"},{"value":"0,0E+00","module":"C1"},{"value":"7,44E+00","module":"C2"},{"value":"1,44E+00","module":"C3"},{"value":"2,97E+00","module":"C4"},{"value":"-2,81E+02","module":"D"}]},{"parameter":"IRP","unit":"kBq U235-eq.","values":[{"value":"7,97E+00","module":"A1-A3"},{"value":"7,11E-01","module":"A4"},{"value":"7,25E-03","module":"A5"},{"value":"0,0E+00","module":"B2"},{"value":"0,0E+00","module":"B3"},{"value":"0,0E+00","module":"B4"},{"value":"0,0E+00","module":"C1"},{"value":"4,65E-02","module":"C2"},{"value":"1,97E-02","module":"C3"},{"value":"5,22E-03","module":"C4"},{"value":"-2,62E-01","module":"D"}]}],"resource_use":[{"parameter":"PERE","unit":"MJ","values":[{"value":"1,82E+03","module":"A1-A3"},{"value":"2,33E+00","module":"A4"},{"value":"2,79E-02","module":"A5"},{"value":"0,0E+00","module":"B2"},{"value":"0,0E+00","module":"B3"},{"value":"0,0E+00","module":"B4"},{"value":"0,0E+00","module":"C1"},{"value":"1,52E-01","module":"C2"},{"value":"3,50E-01","module":"C3"},{"value":"3,75E-02","module":"C4"},{"value":"-2,60E+02","module":"D"}]},{"parameter":"PERM","unit":"MJ","values":[{"value":"4,93E+02","module":"A1-A3"},{"value":"0,0E+00","module":"A4"},{"value":"-4,38E+01","module":"A5"},{"value":"0,0E+00","module":"B2"},{"value":"0,0E+00","module":"B3"},{"value":"0,0E+00","module":"B4"},{"value":"0,0E+00","module":"C1"},{"value":"0,0E+00","module":"C2"},{"value":"-4,49E+02","module":"C3"},{"value":"0,0E+00","module":"C4"},{"value":"0,0E+00","module":"D"}]},{"parameter":"PERT","unit":"MJ","values":[{"value":"2,31E+03","module":"A1-A3"},{"value":"2,33E+00","module":"A4"},{"value":"-4,38E+01","module":"A5"},{"value":"0,0E+00","module":"B2"},{"value":"0,0E+00","module":"B3"},{"value":"0,0E+00","module":"B4"},{"value":"0,0E+00","module":"C1"},{"value":"1,52E-01","module":"C2"},{"value":"-4,49E+02","module":"C3"},{"value":"3,75E-02","module":"C4"},{"value":"-2,60E+02","module":"D"}]},{"parameter":"PENRE","unit":"MJ","values":[{"value":"2,54E+03","module":"A1-A3"},{"value":"1,63E+02","module":"A4"},{"value":"1,70E+00","module":"A5"},{"value":"0,0E+00","module":"B2"},{"value":"0,0E+00","module":"B3"},{"value":"0,0E+00","module":"B4"},{"value":"0,0E+00","module":"C1"},{"value":"1,06E+01","module":"C2"},{"value":"1,23E+01","module":"C3"},{"value":"1,24E+00","module":"C4"},{"value":"-5,55E+01","module":"D"}]},{"parameter":"PENRM","unit":"MJ","values":[{"value":"2,68E+02","module":"A1-A3"},{"value":"0,0E+00","module":"A4"},{"value":"0,0E+00","module":"A5"},{"value":"0,0E+00","module":"B2"},{"value":"0,0E+00","module":"B3"},{"value":"0,0E+00","module":"B4"},{"value":"0,0E+00","module":"C1"},{"value":"0,0E+00","module":"C2"},{"value":"-2,68E+02","module":"C3"},{"value":"0,0E+00","module":"C4"},{"value":"0,0E+00","module":"D"}]},{"parameter":"PENRT","unit":"MJ","values":[{"value":"2,81E+03","module":"A1-A3"},{"value":"1,63E+02","module":"A4"},{"value":"1,70E+00","module":"A5"},{"value":"0,0E+00","module":"B2"},{"value":"0,0E+00","module":"B3"},{"value":"0,0E+00","module":"B4"},{"value":"0,0E+00","module":"C1"},{"value":"1,06E+01","module":"C2"},{"value":"-2,56E+02","module":"C3"},{"value":"1,24E+00","module":"C4"},{"value":"-5,55E+01","module":"D"}]},{"parameter":"SM","unit":"kg","values":[{"value":"8,58E+00","module":"A1-A3"},{"value":"0,0E+00","module":"A4"},{"value":"0,0E+00","module":"A5"},{"value":"0,0E+00","module":"B2"},{"value":"0,0E+00","module":"B3"},{"value":"0,0E+00","module":"B4"},{"value":"0,0E+00","module":"C1"},{"value":"0,0E+00","module":"C2"},{"value":"0,0E+00","module":"C3"},{"value":"0,0E+00","module":"C4"},{"value":"0,0E+00","module":"D"}]},{"parameter":"RSF","unit":"MJ","values":[{"value":"9,12E-01","module":"A1-A3"},{"value":"8,33E-02","module":"A4"},{"value":"9,26E-04","module":"A5"},{"value":"0,0E+00","module":"B2"},{"value":"0,0E+00","module":"B3"},{"value":"0,0E+00","module":"B4"},{"value":"0,0E+00","module":"C1"},{"value":"5,45E-03","module":"C2"},{"value":"8,31E-03","module":"C3"},{"value":"9,58E-04","module":"C4"},{"value":"1,33E-02","module":"D"}]},{"parameter":"NRSF","unit":"MJ","values":[{"value":"3,96E-01","module":"A1-A3"},{"value":"2,98E-01","module":"A4"},{"value":"3,82E-03","module":"A5"},{"value":"0,0E+00","module":"B2"},{"value":"0,0E+00","module":"B3"},{"value":"0,0E+00","module":"B4"},{"value":"0,0E+00","module":"C1"},{"value":"1,95E-02","module":"C2"},{"value":"0,0E+00","module":"C3"},{"value":"1,32E-01","module":"C4"},{"value":"-1,36E+01","module":"D"}]},{"parameter":"FW","unit":"m3","values":[{"value":"3,82E+00","module":"A1-A3"},{"value":"1,74E-02","module":"A4"},{"value":"8,00E-04","module":"A5"},{"value":"0,0E+00","module":"B2"},{"value":"0,0E+00","module":"B3"},{"value":"0,0E+00","module":"B4"},{"value":"0,0E+00","module":"C1"},{"value":"1,14E-03","module":"C2"},{"value":"4,05E-02","module":"C3"},{"value":"1,12E-03","module":"C4"},{"value":"-3,15E-01","module":"D"}]}],"end_of_life_waste":[{"parameter":"HWD","unit":"kg","values":[{"value":"9,24E-01","module":"A1-A3"},{"value":"8,39E-03","module":"A4"},{"value":"0,0E+00","module":"A5"},{"value":"0,0E+00","module":"B2"},{"value":"0,0E+00","module":"B3"},{"value":"0,0E+00","module":"B4"},{"value":"0,0E+00","module":"C1"},{"value":"5,49E-04","module":"C2"},{"value":"0,0E+00","module":"C3"},{"value":"4,01E+00","module":"C4"},{"value":"-1,04E-02","module":"D"}]},{"parameter":"NHWD","unit":"kg","values":[{"value":"3,55E+01","module":"A1-A3"},{"value":"7,91E+00","module":"A4"},{"value":"7,49E+00","module":"A5"},{"value":"0,0E+00","module":"B2"},{"value":"0,0E+00","module":"B3"},{"value":"0,0E+00","module":"B4"},{"value":"0,0E+00","module":"C1"},{"value":"5,17E-01","module":"C2"},{"value":"0,0E+00","module":"C3"},{"value":"3,48E-01","module":"C4"},{"value":"-1,65E+00","module":"D"}]},{"parameter":"RWD","unit":"kg","values":[{"value":"7,72E-03","module":"A1-A3"},{"value":"1,11E-03","module":"A4"},{"value":"0,0E+00","module":"A5"},{"value":"0,0E+00","module":"B2"},{"value":"0,0E+00","module":"B3"},{"value":"0,0E+00","module":"B4"},{"value":"0,0E+00","module":"C1"},{"value":"7,25E-05","module":"C2"},{"value":"0,0E+00","module":"C3"},{"value":"7,43E-06","module":"C4"},{"value":"-2,15E-04","module":"D"}]}],"end_of_life_flow":[{"parameter":"CRU","unit":"kg","values":[{"value":"0,0E+00","module":"A1-A3"},{"value":"0,0E+00","module":"A4"},{"value":"0,0E+00","module":"A5"},{"value":"0,0E+00","module":"B2"},{"value":"0,0E+00","module":"B3"},{"value":"0,0E+00","module":"B4"},{"value":"0,0E+00","module":"C1"},{"value":"0,0E+00","module":"C2"},{"value":"0,0E+00","module":"C3"},{"value":"0,0E+00","module":"C4"},{"value":"0,0E+00","module":"D"}]},{"parameter":"MFR","unit":"kg","values":[{"value":"5,31E-02","module":"A1-A3"},{"value":"0,0E+00","module":"A4"},{"value":"6,97E+00","module":"A5"},{"value":"0,0E+00","module":"B2"},{"value":"0,0E+00","module":"B3"},{"value":"0,0E+00","module":"B4"},{"value":"0,0E+00","module":"C1"},{"value":"0,0E+00","module":"C2"},{"value":"1,84E+00","module":"C3"},{"value":"0,0E+00","module":"C4"},{"value":"0,0E+00","module":"D"}]},{"parameter":"MER","unit":"kg","values":[{"value":"6,02E-01","module":"A1-A3"},{"value":"0,0E+00","module":"A4"},{"value":"1,02E-05","module":"A5"},{"value":"0,0E+00","module":"B2"},{"value":"0,0E+00","module":"B3"},{"value":"0,0E+00","module":"B4"},{"value":"0,0E+00","module":"C1"},{"value":"0,0E+00","module":"C2"},{"value":"4,25E+01","module":"C3"},{"value":"0,0E+00","module":"C4"},{"value":"0,0E+00","module":"D"}]},{"parameter":"EEE","unit":"MJ","values":[{"value":"3,53E-01","module":"A1-A3"},{"value":"0,0E+00","module":"A4"},{"value":"4,28E-01","module":"A5"},{"value":"0,0E+00","module":"B2"},{"value":"0,0E+00","module":"B3"},{"value":"0,0E+00","module":"B4"},{"value":"0,0E+00","module":"C1"},{"value":"0,0E+00","module":"C2"},{"value":"3,22E+01","module":"C3"},{"value":"0,0E+00","module":"C4"},{"value":"0,0E+00","module":"D"}]},{"parameter":"EET","unit":"MJ","values":[{"value":"5,34E+00","module":"A1-A3"},{"value":"0,0E+00","module":"A4"},{"value":"6,48E+00","module":"A5"},{"value":"0,0E+00","module":"B2"},{"value":"0,0E+00","module":"B3"},{"value":"0,0E+00","module":"B4"},{"value":"0,0E+00","module":"C1"},{"value":"0,0E+00","module":"C2"},{"value":"4,87E+02","module":"C3"},{"value":"0,0E+00","module":"C4"},{"value":"0,0E+00","module":"D"}]}]}