{"product_name":"Dwell - meet","epd_id":"NEPD-3222-1859-EN","compliance":["EN 15804","ISO 14025","ISO 21930"],"producer_name":"Fora Form AS","environmental_impact":[{"parameter":"GWP-total","unit":"kg CO2-eq.","values":[{"value":"6,48E+01","module":"A1"},{"value":"1,81E+00","module":"A2"},{"value":"1,78E-01","module":"A3"},{"value":"1,35E-01","module":"A4"}]},{"parameter":"ODP","unit":"kg CFC 11-eq.","values":[{"value":"3,27E-06","module":"A1"},{"value":"3,34E-07","module":"A2"},{"value":"8,75E-09","module":"A3"},{"value":"2,49E-08","module":"A4"}]},{"parameter":"AP","unit":"kg SO2-eq.","values":[{"value":"2,90E-01","module":"A1"},{"value":"5,78E-03","module":"A2"},{"value":"8,58E-04","module":"A3"},{"value":"4,30E-04","module":"A4"}]},{"parameter":"EP","unit":"kg Phosphat-eq.","values":[{"value":"5,44E-02","module":"A1"},{"value":"9,59E-04","module":"A2"},{"value":"1,12E-04","module":"A3"},{"value":"7,13E-05","module":"A4"}]},{"parameter":"POCP","unit":"kg Ethen-eq.","values":[{"value":"2,37E-02","module":"A1"},{"value":"2,95E-04","module":"A2"},{"value":"3,41E-05","module":"A3"},{"value":"2,20E-05","module":"A4"}]},{"parameter":"ADPE","unit":"kg Sb-eq.","values":[{"value":"9,57E-04","module":"A1"},{"value":"5,53E-06","module":"A2"},{"value":"2,77E-07","module":"A3"},{"value":"4,11E-07","module":"A4"}]},{"parameter":"ADPF","unit":"MJ","values":[{"value":"7,11E+02","module":"A1"},{"value":"2,73E+01","module":"A2"},{"value":"1,98E+00","module":"A3"},{"value":"2,03E+00","module":"A4"}]},{"parameter":"ADPM","unit":"kg Sb-eq.","values":[{"value":"9,57E-04","module":"A1"},{"value":"5,53E-06","module":"A2"},{"value":"2,77E-07","module":"A3"},{"value":"4,11E-07","module":"A4"}]}],"additional_environmental_impact":[],"resource_use":[{"parameter":"PERE","unit":"MJ","values":[{"value":"1,05E+02","module":"A1"},{"value":"3,98E-01","module":"A2"},{"value":"2,33E-01","module":"A3"},{"value":"2,96E-02","module":"A4"}]},{"parameter":"PERM","unit":"MJ","values":[{"value":"1,27E+01","module":"A1"},{"value":"0,0E+00","module":"A2"},{"value":"0,0E+00","module":"A3"},{"value":"0,0E+00","module":"A4"}]},{"parameter":"PERT","unit":"MJ","values":[{"value":"1,18E+02","module":"A1"},{"value":"3,98E-01","module":"A2"},{"value":"2,33E-01","module":"A3"},{"value":"2,96E-02","module":"A4"}]},{"parameter":"PENRE","unit":"MJ","values":[{"value":"8,38E+02","module":"A1"},{"value":"2,79E+01","module":"A2"},{"value":"3,40E+00","module":"A3"},{"value":"2,08E+00","module":"A4"}]},{"parameter":"PENRM","unit":"MJ","values":[{"value":"4,40E+01","module":"A1"},{"value":"0,0E+00","module":"A2"},{"value":"0,0E+00","module":"A3"},{"value":"0,0E+00","module":"A4"}]},{"parameter":"PENRT","unit":"MJ","values":[{"value":"8,82E+02","module":"A1"},{"value":"2,79E+01","module":"A2"},{"value":"3,40E+00","module":"A3"},{"value":"2,08E+00","module":"A4"}]},{"parameter":"SM","unit":"kg","values":[{"value":"5,19E+00","module":"A1"},{"value":"0,0E+00","module":"A2"},{"value":"0,0E+00","module":"A3"},{"value":"0,0E+00","module":"A4"}]},{"parameter":"RSF","unit":"MJ","values":[{"value":"0,0E+00","module":"A1"},{"value":"0,0E+00","module":"A2"},{"value":"0,0E+00","module":"A3"},{"value":"0,0E+00","module":"A4"}]},{"parameter":"NRSF","unit":"MJ","values":[{"value":"0,0E+00","module":"A1"},{"value":"0,0E+00","module":"A2"},{"value":"0,0E+00","module":"A3"},{"value":"0,0E+00","module":"A4"}]},{"parameter":"FW","unit":"m3","values":[{"value":"8,06E-01","module":"A1"},{"value":"5,24E-03","module":"A2"},{"value":"1,63E-03","module":"A3"},{"value":"3,89E-04","module":"A4"}]}],"end_of_life_waste":[{"parameter":"HWD","unit":"kg","values":[{"value":"1,45E-02","module":"A1"},{"value":"1,63E-05","module":"A2"},{"value":"4,11E-06","module":"A3"},{"value":"1,21E-06","module":"A4"}]},{"parameter":"NHWD","unit":"kg","values":[{"value":"5,00E+01","module":"A1"},{"value":"1,47E+00","module":"A2"},{"value":"4,15E-02","module":"A3"},{"value":"1,09E-01","module":"A4"}]},{"parameter":"RWD","unit":"kg","values":[{"value":"1,83E-03","module":"A1"},{"value":"1,92E-04","module":"A2"},{"value":"2,02E-05","module":"A3"},{"value":"1,43E-05","module":"A4"}]}],"end_of_life_flow":[{"parameter":"CRU","unit":"kg","values":[{"value":"0,0E+00","module":"A1"},{"value":"0,0E+00","module":"A2"},{"value":"0,0E+00","module":"A3"},{"value":"0,0E+00","module":"A4"}]},{"parameter":"MFR","unit":"kg","values":[{"value":"0,0E+00","module":"A1"},{"value":"0,0E+00","module":"A2"},{"value":"0,0E+00","module":"A3"},{"value":"0,0E+00","module":"A4"}]},{"parameter":"MER","unit":"kg","values":[{"value":"0,0E+00","module":"A1"},{"value":"0,0E+00","module":"A2"},{"value":"0,0E+00","module":"A3"},{"value":"0,0E+00","module":"A4"}]},{"parameter":"EEE","unit":"MJ","values":[{"value":"0,0E+00","module":"A1"},{"value":"0,0E+00","module":"A2"},{"value":"0,0E+00","module":"A3"},{"value":"0,0E+00","module":"A4"}]},{"parameter":"EET","unit":"MJ","values":[{"value":"0,0E+00","module":"A1"},{"value":"0,0E+00","module":"A2"},{"value":"0,0E+00","module":"A3"},{"value":"0,0E+00","module":"A4"}]}]}