{"product_name":"EASY STRIP 4x6 T500","epd_id":"NEPD-8342-8043","compliance":["EN 15804+A2","ISO 14025","ISO 21930"],"producer_name":"Prysmian Group Danmark A/S","environmental_impact":[{"parameter":"GWP-total","unit":"kg CO2-eq.","values":[{"value":"1,00E+00","module":"A1"},{"value":"8,59E-02","module":"A2"},{"value":"9,19E-03","module":"A3"},{"value":"5,27E-02","module":"A4"},{"value":"8,28E-02","module":"A5"},{"value":"0,0E+00","module":"B1"},{"value":"0,0E+00","module":"B2"},{"value":"0,0E+00","module":"B3"},{"value":"0,0E+00","module":"B4"},{"value":"0,0E+00","module":"B5"},{"value":"7,66E-01","module":"B6"},{"value":"0,0E+00","module":"B7"},{"value":"0,0E+00","module":"C1"},{"value":"1,99E-02","module":"C2"},{"value":"1,84E-01","module":"C3"},{"value":"1,21E-02","module":"C4"},{"value":"-1,31E-01","module":"D"}]},{"parameter":"GWP-fossil","unit":"kg CO2-eq.","values":[{"value":"1,05E+00","module":"A1"},{"value":"8,59E-02","module":"A2"},{"value":"8,95E-03","module":"A3"},{"value":"5,27E-02","module":"A4"},{"value":"2,88E-02","module":"A5"},{"value":"0,0E+00","module":"B1"},{"value":"0,0E+00","module":"B2"},{"value":"0,0E+00","module":"B3"},{"value":"0,0E+00","module":"B4"},{"value":"0,0E+00","module":"B5"},{"value":"7,58E-01","module":"B6"},{"value":"0,0E+00","module":"B7"},{"value":"0,0E+00","module":"C1"},{"value":"1,99E-02","module":"C2"},{"value":"1,81E-01","module":"C3"},{"value":"9,65E-03","module":"C4"},{"value":"-1,30E-01","module":"D"}]},{"parameter":"GWP-biogenic","unit":"kg CO2-eq.","values":[{"value":"-5,06E-02","module":"A1"},{"value":"3,55E-05","module":"A2"},{"value":"2,35E-04","module":"A3"},{"value":"1,96E-05","module":"A4"},{"value":"5,39E-02","module":"A5"},{"value":"0,0E+00","module":"B1"},{"value":"0,0E+00","module":"B2"},{"value":"0,0E+00","module":"B3"},{"value":"0,0E+00","module":"B4"},{"value":"0,0E+00","module":"B5"},{"value":"7,85E-03","module":"B6"},{"value":"0,0E+00","module":"B7"},{"value":"0,0E+00","module":"C1"},{"value":"8,11E-06","module":"C2"},{"value":"2,77E-03","module":"C3"},{"value":"2,47E-03","module":"C4"},{"value":"-5,79E-04","module":"D"}]},{"parameter":"GWP-luluc","unit":"kg CO2-eq.","values":[{"value":"1,23E-03","module":"A1"},{"value":"3,02E-05","module":"A2"},{"value":"5,64E-06","module":"A3"},{"value":"1,97E-05","module":"A4"},{"value":"2,50E-05","module":"A5"},{"value":"0,0E+00","module":"B1"},{"value":"0,0E+00","module":"B2"},{"value":"0,0E+00","module":"B3"},{"value":"0,0E+00","module":"B4"},{"value":"0,0E+00","module":"B5"},{"value":"1,02E-03","module":"B6"},{"value":"0,0E+00","module":"B7"},{"value":"0,0E+00","module":"C1"},{"value":"6,95E-06","module":"C2"},{"value":"6,39E-07","module":"C3"},{"value":"6,44E-07","module":"C4"},{"value":"-4,82E-04","module":"D"}]},{"parameter":"ODP","unit":"kg CFC 11-eq.","values":[{"value":"2,01E-06","module":"A1"},{"value":"1,96E-08","module":"A2"},{"value":"7,59E-09","module":"A3"},{"value":"1,18E-08","module":"A4"},{"value":"4,16E-08","module":"A5"},{"value":"0,0E+00","module":"B1"},{"value":"0,0E+00","module":"B2"},{"value":"0,0E+00","module":"B3"},{"value":"0,0E+00","module":"B4"},{"value":"0,0E+00","module":"B5"},{"value":"2,58E-08","module":"B6"},{"value":"0,0E+00","module":"B7"},{"value":"0,0E+00","module":"C1"},{"value":"4,53E-09","module":"C2"},{"value":"3,48E-10","module":"C3"},{"value":"5,72E-10","module":"C4"},{"value":"-7,51E-04","module":"D"}]},{"parameter":"AP","unit":"mol H+-eq.","values":[{"value":"7,48E-02","module":"A1"},{"value":"2,81E-04","module":"A2"},{"value":"4,55E-05","module":"A3"},{"value":"5,96E-04","module":"A4"},{"value":"1,53E-03","module":"A5"},{"value":"0,0E+00","module":"B1"},{"value":"0,0E+00","module":"B2"},{"value":"0,0E+00","module":"B3"},{"value":"0,0E+00","module":"B4"},{"value":"0,0E+00","module":"B5"},{"value":"3,04E-03","module":"B6"},{"value":"0,0E+00","module":"B7"},{"value":"0,0E+00","module":"C1"},{"value":"8,13E-05","module":"C2"},{"value":"3,66E-05","module":"C3"},{"value":"1,54E-05","module":"C4"},{"value":"-2,02E-02","module":"D"}]},{"parameter":"POCP","unit":"kg NMVOC-eq.","values":[{"value":"1,35E-02","module":"A1"},{"value":"2,49E-04","module":"A2"},{"value":"4,77E-05","module":"A3"},{"value":"4,86E-04","module":"A4"},{"value":"3,01E-04","module":"A5"},{"value":"0,0E+00","module":"B1"},{"value":"0,0E+00","module":"B2"},{"value":"0,0E+00","module":"B3"},{"value":"0,0E+00","module":"B4"},{"value":"0,0E+00","module":"B5"},{"value":"1,56E-03","module":"B6"},{"value":"0,0E+00","module":"B7"},{"value":"0,0E+00","module":"C1"},{"value":"8,17E-05","module":"C2"},{"value":"4,35E-05","module":"C3"},{"value":"1,98E-05","module":"C4"},{"value":"-3,56E-03","module":"D"}]},{"parameter":"ADPE","unit":"kg Sb-eq.","values":[{"value":"2,20E-04","module":"A1"},{"value":"2,27E-06","module":"A2"},{"value":"4,87E-08","module":"A3"},{"value":"7,64E-07","module":"A4"},{"value":"5,31E-06","module":"A5"},{"value":"0,0E+00","module":"B1"},{"value":"0,0E+00","module":"B2"},{"value":"0,0E+00","module":"B3"},{"value":"0,0E+00","module":"B4"},{"value":"0,0E+00","module":"B5"},{"value":"6,75E-06","module":"B6"},{"value":"0,0E+00","module":"B7"},{"value":"0,0E+00","module":"C1"},{"value":"5,39E-07","module":"C2"},{"value":"1,73E-08","module":"C3"},{"value":"1,50E-08","module":"C4"},{"value":"-1,13E-04","module":"D"}]},{"parameter":"ADPF","unit":"MJ","values":[{"value":"1,69E+01","module":"A1"},{"value":"1,31E+00","module":"A2"},{"value":"1,77E+00","module":"A3"},{"value":"7,83E-01","module":"A4"},{"value":"4,56E-01","module":"A5"},{"value":"0,0E+00","module":"B1"},{"value":"0,0E+00","module":"B2"},{"value":"0,0E+00","module":"B3"},{"value":"0,0E+00","module":"B4"},{"value":"0,0E+00","module":"B5"},{"value":"9,82E+00","module":"B6"},{"value":"0,0E+00","module":"B7"},{"value":"0,0E+00","module":"C1"},{"value":"3,00E-01","module":"C2"},{"value":"2,25E-02","module":"C3"},{"value":"4,53E-02","module":"C4"},{"value":"-1,22E+00","module":"D"}]},{"parameter":"WDP","unit":"m3 world-eq.","values":[{"value":"3,81E+01","module":"A1"},{"value":"1,23E+00","module":"A2"},{"value":"7,72E-01","module":"A3"},{"value":"5,05E-01","module":"A4"},{"value":"9,34E-01","module":"A5"},{"value":"0,0E+00","module":"B1"},{"value":"0,0E+00","module":"B2"},{"value":"0,0E+00","module":"B3"},{"value":"0,0E+00","module":"B4"},{"value":"0,0E+00","module":"B5"},{"value":"1,53E+02","module":"B6"},{"value":"0,0E+00","module":"B7"},{"value":"0,0E+00","module":"C1"},{"value":"2,86E-01","module":"C2"},{"value":"1,52E-01","module":"C3"},{"value":"8,80E-01","module":"C4"},{"value":"4,73E+00","module":"D"}]},{"parameter":"EP-freshwater","unit":"kg P-eq.","values":[{"value":"6,38E-04","module":"A1"},{"value":"6,82E-07","module":"A2"},{"value":"1,12E-07","module":"A3"},{"value":"3,52E-07","module":"A4"},{"value":"1,28E-05","module":"A5"},{"value":"0,0E+00","module":"B1"},{"value":"0,0E+00","module":"B2"},{"value":"0,0E+00","module":"B3"},{"value":"0,0E+00","module":"B4"},{"value":"0,0E+00","module":"B5"},{"value":"6,20E-05","module":"B6"},{"value":"0,0E+00","module":"B7"},{"value":"0,0E+00","module":"C1"},{"value":"1,56E-07","module":"C2"},{"value":"3,11E-08","module":"C3"},{"value":"3,11E-08","module":"C4"},{"value":"-1,37E-04","module":"D"}]},{"parameter":"EP-marine","unit":"kg N-eq.","values":[{"value":"3,07E-03","module":"A1"},{"value":"6,30E-05","module":"A2"},{"value":"1,73E-05","module":"A3"},{"value":"1,57E-04","module":"A4"},{"value":"7,10E-05","module":"A5"},{"value":"0,0E+00","module":"B1"},{"value":"0,0E+00","module":"B2"},{"value":"0,0E+00","module":"B3"},{"value":"0,0E+00","module":"B4"},{"value":"0,0E+00","module":"B5"},{"value":"5,11E-04","module":"B6"},{"value":"0,0E+00","module":"B7"},{"value":"0,0E+00","module":"C1"},{"value":"2,41E-05","module":"C2"},{"value":"1,75E-05","module":"C3"},{"value":"1,74E-05","module":"C4"},{"value":"-8,54E-04","module":"D"}]},{"parameter":"EP-terrestrial","unit":"mol N-eq.","values":[{"value":"4,47E-02","module":"A1"},{"value":"7,02E-04","module":"A2"},{"value":"1,75E-04","module":"A3"},{"value":"1,74E-03","module":"A4"},{"value":"9,97E-04","module":"A5"},{"value":"0,0E+00","module":"B1"},{"value":"0,0E+00","module":"B2"},{"value":"0,0E+00","module":"B3"},{"value":"0,0E+00","module":"B4"},{"value":"0,0E+00","module":"B5"},{"value":"7,29E-03","module":"B6"},{"value":"0,0E+00","module":"B7"},{"value":"0,0E+00","module":"C1"},{"value":"2,67E-04","module":"C2"},{"value":"1,81E-04","module":"C3"},{"value":"6,13E-05","module":"C4"},{"value":"-1,31E-02","module":"D"}]},{"parameter":"GWP-IOBC","unit":"kg CO2-eq.","values":[{"value":"1,05E+00","module":"A1"},{"value":"8,59E-02","module":"A2"},{"value":"9,15E-03","module":"A3"},{"value":"5,27E-02","module":"A4"},{"value":"2,90E-02","module":"A5"},{"value":"0,0E+00","module":"B1"},{"value":"0,0E+00","module":"B2"},{"value":"0,0E+00","module":"B3"},{"value":"0,0E+00","module":"B4"},{"value":"0,0E+00","module":"B5"},{"value":"1,06E+00","module":"B6"},{"value":"0,0E+00","module":"B7"},{"value":"0,0E+00","module":"C1"},{"value":"1,99E-02","module":"C2"},{"value":"1,81E-01","module":"C3"},{"value":"1,25E-02","module":"C4"},{"value":"-6,74E-02","module":"D"}]}],"additional_environmental_impact":[{"parameter":"PM","unit":"disease incidence","values":[{"value":"1,54E-07","module":"A1"},{"value":"5,65E-09","module":"A2"},{"value":"9,05E-10","module":"A3"},{"value":"3,84E-09","module":"A4"},{"value":"3,46E-09","module":"A5"},{"value":"0,0E+00","module":"B1"},{"value":"0,0E+00","module":"B2"},{"value":"0,0E+00","module":"B3"},{"value":"0,0E+00","module":"B4"},{"value":"0,0E+00","module":"B5"},{"value":"1,49E-08","module":"B6"},{"value":"0,0E+00","module":"B7"},{"value":"0,0E+00","module":"C1"},{"value":"1,43E-09","module":"C2"},{"value":"1,58E-10","module":"C3"},{"value":"2,79E-10","module":"C4"},{"value":"-4,54E-08","module":"D"}]},{"parameter":"ETP-fw","unit":"CTUe","values":[{"value":"6,14E+02","module":"A1"},{"value":"9,65E-01","module":"A2"},{"value":"3,54E-01","module":"A3"},{"value":"5,46E-01","module":"A4"},{"value":"1,34E+01","module":"A5"},{"value":"0,0E+00","module":"B1"},{"value":"0,0E+00","module":"B2"},{"value":"0,0E+00","module":"B3"},{"value":"0,0E+00","module":"B4"},{"value":"0,0E+00","module":"B5"},{"value":"1,75E+01","module":"B6"},{"value":"0,0E+00","module":"B7"},{"value":"0,0E+00","module":"C1"},{"value":"2,21E-01","module":"C2"},{"value":"3,19E-01","module":"C3"},{"value":"5,18E+01","module":"C4"},{"value":"-1,86E+02","module":"D"}]},{"parameter":"HTP-c","unit":"CTUh","values":[{"value":"1,23E-08","module":"A1"},{"value":"0,0E+00","module":"A2"},{"value":"5,00E-12","module":"A3"},{"value":"0,0E+00","module":"A4"},{"value":"2,46E-10","module":"A5"},{"value":"0,0E+00","module":"B1"},{"value":"0,0E+00","module":"B2"},{"value":"0,0E+00","module":"B3"},{"value":"0,0E+00","module":"B4"},{"value":"0,0E+00","module":"B5"},{"value":"3,44E-10","module":"B6"},{"value":"0,0E+00","module":"B7"},{"value":"0,0E+00","module":"C1"},{"value":"0,0E+00","module":"C2"},{"value":"9,00E-12","module":"C3"},{"value":"2,00E-12","module":"C4"},{"value":"-2,63E-09","module":"D"}]},{"parameter":"HTP-nc","unit":"CTUh","values":[{"value":"1,03E-06","module":"A1"},{"value":"1,04E-09","module":"A2"},{"value":"1,11E-10","module":"A3"},{"value":"5,55E-10","module":"A4"},{"value":"2,07E-08","module":"A5"},{"value":"0,0E+00","module":"B1"},{"value":"0,0E+00","module":"B2"},{"value":"0,0E+00","module":"B3"},{"value":"0,0E+00","module":"B4"},{"value":"0,0E+00","module":"B5"},{"value":"1,14E-08","module":"B6"},{"value":"0,0E+00","module":"B7"},{"value":"0,0E+00","module":"C1"},{"value":"2,39E-10","module":"C2"},{"value":"4,17E-10","module":"C3"},{"value":"5,70E-11","module":"C4"},{"value":"-2,25E-07","module":"D"}]},{"parameter":"SQP","unit":"unitless","values":[{"value":"1,43E+01","module":"A1"},{"value":"9,68E-01","module":"A2"},{"value":"1,56E-01","module":"A3"},{"value":"7,27E-01","module":"A4"},{"value":"3,45E-01","module":"A5"},{"value":"0,0E+00","module":"B1"},{"value":"0,0E+00","module":"B2"},{"value":"0,0E+00","module":"B3"},{"value":"0,0E+00","module":"B4"},{"value":"0,0E+00","module":"B5"},{"value":"1,61E+01","module":"B6"},{"value":"0,0E+00","module":"B7"},{"value":"0,0E+00","module":"C1"},{"value":"2,07E-01","module":"C2"},{"value":"3,97E-03","module":"C3"},{"value":"1,14E-01","module":"C4"},{"value":"-3,34E+00","module":"D"}]},{"parameter":"IRP","unit":"kBq U235-eq.","values":[{"value":"4,68E-02","module":"A1"},{"value":"5,71E-03","module":"A2"},{"value":"7,75E-02","module":"A3"},{"value":"3,41E-03","module":"A4"},{"value":"2,86E-03","module":"A5"},{"value":"0,0E+00","module":"B1"},{"value":"0,0E+00","module":"B2"},{"value":"0,0E+00","module":"B3"},{"value":"0,0E+00","module":"B4"},{"value":"0,0E+00","module":"B5"},{"value":"4,80E-02","module":"B6"},{"value":"0,0E+00","module":"B7"},{"value":"0,0E+00","module":"C1"},{"value":"1,31E-03","module":"C2"},{"value":"5,48E-05","module":"C3"},{"value":"2,72E-04","module":"C4"},{"value":"-2,27E-03","module":"D"}]}],"resource_use":[{"parameter":"PERE","unit":"MJ","values":[{"value":"2,79E+00","module":"A1"},{"value":"1,84E-02","module":"A2"},{"value":"3,35E-02","module":"A3"},{"value":"8,81E-03","module":"A4"},{"value":"5,55E-02","module":"A5"},{"value":"0,0E+00","module":"B1"},{"value":"0,0E+00","module":"B2"},{"value":"0,0E+00","module":"B3"},{"value":"0,0E+00","module":"B4"},{"value":"0,0E+00","module":"B5"},{"value":"8,44E+00","module":"B6"},{"value":"0,0E+00","module":"B7"},{"value":"0,0E+00","module":"C1"},{"value":"4,23E-03","module":"C2"},{"value":"1,20E-03","module":"C3"},{"value":"4,75E-03","module":"C4"},{"value":"-1,34E+00","module":"D"}]},{"parameter":"PERM","unit":"MJ","values":[{"value":"5,27E-01","module":"A1"},{"value":"0,0E+00","module":"A2"},{"value":"0,0E+00","module":"A3"},{"value":"0,0E+00","module":"A4"},{"value":"-4,94E-01","module":"A5"},{"value":"0,0E+00","module":"B1"},{"value":"0,0E+00","module":"B2"},{"value":"0,0E+00","module":"B3"},{"value":"0,0E+00","module":"B4"},{"value":"0,0E+00","module":"B5"},{"value":"0,0E+00","module":"B6"},{"value":"0,0E+00","module":"B7"},{"value":"0,0E+00","module":"C1"},{"value":"0,0E+00","module":"C2"},{"value":"-2,26E-02","module":"C3"},{"value":"0,0E+00","module":"C4"},{"value":"0,0E+00","module":"D"}]},{"parameter":"PERT","unit":"MJ","values":[{"value":"3,31E+00","module":"A1"},{"value":"1,84E-02","module":"A2"},{"value":"3,35E-02","module":"A3"},{"value":"8,81E-03","module":"A4"},{"value":"-4,38E-01","module":"A5"},{"value":"0,0E+00","module":"B1"},{"value":"0,0E+00","module":"B2"},{"value":"0,0E+00","module":"B3"},{"value":"0,0E+00","module":"B4"},{"value":"0,0E+00","module":"B5"},{"value":"8,44E+00","module":"B6"},{"value":"0,0E+00","module":"B7"},{"value":"0,0E+00","module":"C1"},{"value":"4,23E-03","module":"C2"},{"value":"-2,14E-02","module":"C3"},{"value":"4,75E-03","module":"C4"},{"value":"-1,34E+00","module":"D"}]},{"parameter":"PENRE","unit":"MJ","values":[{"value":"1,32E+01","module":"A1"},{"value":"1,31E+00","module":"A2"},{"value":"1,78E+00","module":"A3"},{"value":"7,83E-01","module":"A4"},{"value":"3,78E-01","module":"A5"},{"value":"0,0E+00","module":"B1"},{"value":"0,0E+00","module":"B2"},{"value":"0,0E+00","module":"B3"},{"value":"0,0E+00","module":"B4"},{"value":"0,0E+00","module":"B5"},{"value":"9,82E+00","module":"B6"},{"value":"0,0E+00","module":"B7"},{"value":"0,0E+00","module":"C1"},{"value":"3,00E-01","module":"C2"},{"value":"2,25E-02","module":"C3"},{"value":"4,53E-02","module":"C4"},{"value":"-1,22E+00","module":"D"}]},{"parameter":"PENRM","unit":"MJ","values":[{"value":"3,85E+00","module":"A1"},{"value":"0,0E+00","module":"A2"},{"value":"0,0E+00","module":"A3"},{"value":"0,0E+00","module":"A4"},{"value":"3,78E-03","module":"A5"},{"value":"0,0E+00","module":"B1"},{"value":"0,0E+00","module":"B2"},{"value":"0,0E+00","module":"B3"},{"value":"0,0E+00","module":"B4"},{"value":"0,0E+00","module":"B5"},{"value":"0,0E+00","module":"B6"},{"value":"0,0E+00","module":"B7"},{"value":"0,0E+00","module":"C1"},{"value":"0,0E+00","module":"C2"},{"value":"-3,67E+00","module":"C3"},{"value":"0,0E+00","module":"C4"},{"value":"0,0E+00","module":"D"}]},{"parameter":"PENRT","unit":"MJ","values":[{"value":"1,70E+01","module":"A1"},{"value":"1,31E+00","module":"A2"},{"value":"1,78E+00","module":"A3"},{"value":"7,83E-01","module":"A4"},{"value":"3,82E-01","module":"A5"},{"value":"0,0E+00","module":"B1"},{"value":"0,0E+00","module":"B2"},{"value":"0,0E+00","module":"B3"},{"value":"0,0E+00","module":"B4"},{"value":"0,0E+00","module":"B5"},{"value":"9,82E+00","module":"B6"},{"value":"0,0E+00","module":"B7"},{"value":"0,0E+00","module":"C1"},{"value":"3,00E-01","module":"C2"},{"value":"-3,64E+00","module":"C3"},{"value":"4,53E-02","module":"C4"},{"value":"-1,22E+00","module":"D"}]},{"parameter":"SM","unit":"kg","values":[{"value":"7,55E-02","module":"A1"},{"value":"0,0E+00","module":"A2"},{"value":"0,0E+00","module":"A3"},{"value":"0,0E+00","module":"A4"},{"value":"1,55E-03","module":"A5"},{"value":"0,0E+00","module":"B1"},{"value":"0,0E+00","module":"B2"},{"value":"0,0E+00","module":"B3"},{"value":"0,0E+00","module":"B4"},{"value":"0,0E+00","module":"B5"},{"value":"0,0E+00","module":"B6"},{"value":"0,0E+00","module":"B7"},{"value":"0,0E+00","module":"C1"},{"value":"0,0E+00","module":"C2"},{"value":"0,0E+00","module":"C3"},{"value":"0,0E+00","module":"C4"},{"value":"3,51E-02","module":"D"}]},{"parameter":"RSF","unit":"MJ","values":[{"value":"1,56E-02","module":"A1"},{"value":"6,55E-04","module":"A2"},{"value":"9,53E-04","module":"A3"},{"value":"2,98E-04","module":"A4"},{"value":"4,12E-04","module":"A5"},{"value":"0,0E+00","module":"B1"},{"value":"0,0E+00","module":"B2"},{"value":"0,0E+00","module":"B3"},{"value":"0,0E+00","module":"B4"},{"value":"0,0E+00","module":"B5"},{"value":"3,17E-01","module":"B6"},{"value":"0,0E+00","module":"B7"},{"value":"0,0E+00","module":"C1"},{"value":"1,52E-04","module":"C2"},{"value":"2,61E-05","module":"C3"},{"value":"9,85E-05","module":"C4"},{"value":"3,18E-03","module":"D"}]},{"parameter":"NRSF","unit":"MJ","values":[{"value":"4,70E-03","module":"A1"},{"value":"2,34E-03","module":"A2"},{"value":"9,51E-05","module":"A3"},{"value":"9,09E-04","module":"A4"},{"value":"2,09E-04","module":"A5"},{"value":"0,0E+00","module":"B1"},{"value":"0,0E+00","module":"B2"},{"value":"0,0E+00","module":"B3"},{"value":"0,0E+00","module":"B4"},{"value":"0,0E+00","module":"B5"},{"value":"1,68E-03","module":"B6"},{"value":"0,0E+00","module":"B7"},{"value":"0,0E+00","module":"C1"},{"value":"5,41E-04","module":"C2"},{"value":"0,0E+00","module":"C3"},{"value":"7,47E-05","module":"C4"},{"value":"-4,68E-02","module":"D"}]},{"parameter":"FW","unit":"m3","values":[{"value":"3,46E-02","module":"A1"},{"value":"1,40E-04","module":"A2"},{"value":"5,01E-04","module":"A3"},{"value":"7,82E-05","module":"A4"},{"value":"4,29E-04","module":"A5"},{"value":"0,0E+00","module":"B1"},{"value":"0,0E+00","module":"B2"},{"value":"0,0E+00","module":"B3"},{"value":"0,0E+00","module":"B4"},{"value":"0,0E+00","module":"B5"},{"value":"3,13E-02","module":"B6"},{"value":"0,0E+00","module":"B7"},{"value":"0,0E+00","module":"C1"},{"value":"3,16E-05","module":"C2"},{"value":"1,78E-04","module":"C3"},{"value":"5,83E-05","module":"C4"},{"value":"-4,03E-03","module":"D"}]}],"end_of_life_waste":[{"parameter":"HWD","unit":"kg","values":[{"value":"9,85E-03","module":"A1"},{"value":"6,76E-05","module":"A2"},{"value":"4,62E-04","module":"A3"},{"value":"4,05E-05","module":"A4"},{"value":"2,77E-04","module":"A5"},{"value":"0,0E+00","module":"B1"},{"value":"0,0E+00","module":"B2"},{"value":"0,0E+00","module":"B3"},{"value":"0,0E+00","module":"B4"},{"value":"0,0E+00","module":"B5"},{"value":"1,30E-03","module":"B6"},{"value":"0,0E+00","module":"B7"},{"value":"0,0E+00","module":"C1"},{"value":"1,53E-05","module":"C2"},{"value":"0,0E+00","module":"C3"},{"value":"3,53E-03","module":"C4"},{"value":"-1,36E-03","module":"D"}]},{"parameter":"NHWD","unit":"kg","values":[{"value":"3,00E-01","module":"A1"},{"value":"6,82E-02","module":"A2"},{"value":"1,03E-02","module":"A3"},{"value":"5,39E-02","module":"A4"},{"value":"5,23E-02","module":"A5"},{"value":"0,0E+00","module":"B1"},{"value":"0,0E+00","module":"B2"},{"value":"0,0E+00","module":"B3"},{"value":"0,0E+00","module":"B4"},{"value":"0,0E+00","module":"B5"},{"value":"6,00E-02","module":"B6"},{"value":"0,0E+00","module":"B7"},{"value":"0,0E+00","module":"C1"},{"value":"1,43E-02","module":"C2"},{"value":"0,0E+00","module":"C3"},{"value":"1,60E-01","module":"C4"},{"value":"-6,13E-02","module":"D"}]},{"parameter":"RWD","unit":"kg","values":[{"value":"4,13E-05","module":"A1"},{"value":"8,90E-06","module":"A2"},{"value":"2,99E-05","module":"A3"},{"value":"5,37E-06","module":"A4"},{"value":"1,96E-06","module":"A5"},{"value":"0,0E+00","module":"B1"},{"value":"0,0E+00","module":"B2"},{"value":"0,0E+00","module":"B3"},{"value":"0,0E+00","module":"B4"},{"value":"0,0E+00","module":"B5"},{"value":"3,09E-05","module":"B6"},{"value":"0,0E+00","module":"B7"},{"value":"0,0E+00","module":"C1"},{"value":"2,05E-06","module":"C2"},{"value":"0,0E+00","module":"C3"},{"value":"3,06E-07","module":"C4"},{"value":"-1,98E-06","module":"D"}]}],"end_of_life_flow":[{"parameter":"CRU","unit":"kg","values":[{"value":"0,0E+00","module":"A1"},{"value":"0,0E+00","module":"A2"},{"value":"0,0E+00","module":"A3"},{"value":"0,0E+00","module":"A4"},{"value":"0,0E+00","module":"A5"},{"value":"0,0E+00","module":"B1"},{"value":"0,0E+00","module":"B2"},{"value":"0,0E+00","module":"B3"},{"value":"0,0E+00","module":"B4"},{"value":"0,0E+00","module":"B5"},{"value":"0,0E+00","module":"B6"},{"value":"0,0E+00","module":"B7"},{"value":"0,0E+00","module":"C1"},{"value":"0,0E+00","module":"C2"},{"value":"0,0E+00","module":"C3"},{"value":"0,0E+00","module":"C4"},{"value":"0,0E+00","module":"D"}]},{"parameter":"MFR","unit":"kg","values":[{"value":"0,0E+00","module":"A1"},{"value":"0,0E+00","module":"A2"},{"value":"1,22E-02","module":"A3"},{"value":"0,0E+00","module":"A4"},{"value":"2,75E-03","module":"A5"},{"value":"0,0E+00","module":"B1"},{"value":"0,0E+00","module":"B2"},{"value":"0,0E+00","module":"B3"},{"value":"0,0E+00","module":"B4"},{"value":"0,0E+00","module":"B5"},{"value":"0,0E+00","module":"B6"},{"value":"0,0E+00","module":"B7"},{"value":"0,0E+00","module":"C1"},{"value":"0,0E+00","module":"C2"},{"value":"1,25E-01","module":"C3"},{"value":"6,60E-06","module":"C4"},{"value":"-1,37E-03","module":"D"}]},{"parameter":"MER","unit":"kg","values":[{"value":"0,0E+00","module":"A1"},{"value":"0,0E+00","module":"A2"},{"value":"2,59E-03","module":"A3"},{"value":"0,0E+00","module":"A4"},{"value":"4,15E-02","module":"A5"},{"value":"0,0E+00","module":"B1"},{"value":"0,0E+00","module":"B2"},{"value":"0,0E+00","module":"B3"},{"value":"0,0E+00","module":"B4"},{"value":"0,0E+00","module":"B5"},{"value":"0,0E+00","module":"B6"},{"value":"0,0E+00","module":"B7"},{"value":"0,0E+00","module":"C1"},{"value":"0,0E+00","module":"C2"},{"value":"7,36E-02","module":"C3"},{"value":"1,61E-07","module":"C4"},{"value":"-1,81E-04","module":"D"}]},{"parameter":"EEE","unit":"MJ","values":[{"value":"0,0E+00","module":"A1"},{"value":"0,0E+00","module":"A2"},{"value":"2,32E-03","module":"A3"},{"value":"0,0E+00","module":"A4"},{"value":"3,02E-02","module":"A5"},{"value":"0,0E+00","module":"B1"},{"value":"0,0E+00","module":"B2"},{"value":"0,0E+00","module":"B3"},{"value":"0,0E+00","module":"B4"},{"value":"0,0E+00","module":"B5"},{"value":"0,0E+00","module":"B6"},{"value":"0,0E+00","module":"B7"},{"value":"0,0E+00","module":"C1"},{"value":"0,0E+00","module":"C2"},{"value":"1,18E-01","module":"C3"},{"value":"1,05E-05","module":"C4"},{"value":"-4,43E-04","module":"D"}]},{"parameter":"EET","unit":"MJ","values":[{"value":"0,0E+00","module":"A1"},{"value":"0,0E+00","module":"A2"},{"value":"3,51E-02","module":"A3"},{"value":"0,0E+00","module":"A4"},{"value":"4,57E-01","module":"A5"},{"value":"0,0E+00","module":"B1"},{"value":"0,0E+00","module":"B2"},{"value":"0,0E+00","module":"B3"},{"value":"0,0E+00","module":"B4"},{"value":"0,0E+00","module":"B5"},{"value":"0,0E+00","module":"B6"},{"value":"0,0E+00","module":"B7"},{"value":"0,0E+00","module":"C1"},{"value":"0,0E+00","module":"C2"},{"value":"1,78E+00","module":"C3"},{"value":"1,58E-04","module":"C4"},{"value":"-6,70E-03","module":"D"}]}]}