{"product_name":"EASY STRIP 1G6 T500","epd_id":"NEPD-8354-8027","compliance":["EN 15804+A2","ISO 14025","ISO 21930"],"producer_name":"Prysmian Group Danmark A/S","environmental_impact":[{"parameter":"GWP-total","unit":"kg CO2-eq.","values":[{"value":"3,45E-01","module":"A1"},{"value":"3,70E-02","module":"A2"},{"value":"2,28E-03","module":"A3"},{"value":"1,39E-02","module":"A4"},{"value":"1,03E-02","module":"A5"},{"value":"0,0E+00","module":"B1"},{"value":"0,0E+00","module":"B2"},{"value":"0,0E+00","module":"B3"},{"value":"0,0E+00","module":"B4"},{"value":"0,0E+00","module":"B5"},{"value":"0,0E+00","module":"B6"},{"value":"0,0E+00","module":"B7"},{"value":"0,0E+00","module":"C1"},{"value":"5,23E-03","module":"C2"},{"value":"4,55E-02","module":"C3"},{"value":"3,29E-03","module":"C4"},{"value":"-3,27E-02","module":"D"}]},{"parameter":"GWP-fossil","unit":"kg CO2-eq.","values":[{"value":"3,41E-01","module":"A1"},{"value":"3,69E-02","module":"A2"},{"value":"2,22E-03","module":"A3"},{"value":"1,39E-02","module":"A4"},{"value":"1,02E-02","module":"A5"},{"value":"0,0E+00","module":"B1"},{"value":"0,0E+00","module":"B2"},{"value":"0,0E+00","module":"B3"},{"value":"0,0E+00","module":"B4"},{"value":"0,0E+00","module":"B5"},{"value":"0,0E+00","module":"B6"},{"value":"0,0E+00","module":"B7"},{"value":"0,0E+00","module":"C1"},{"value":"5,23E-03","module":"C2"},{"value":"4,45E-02","module":"C3"},{"value":"2,36E-03","module":"C4"},{"value":"-3,24E-02","module":"D"}]},{"parameter":"GWP-biogenic","unit":"kg CO2-eq.","values":[{"value":"3,62E-03","module":"A1"},{"value":"1,52E-05","module":"A2"},{"value":"5,82E-05","module":"A3"},{"value":"5,16E-06","module":"A4"},{"value":"1,14E-04","module":"A5"},{"value":"0,0E+00","module":"B1"},{"value":"0,0E+00","module":"B2"},{"value":"0,0E+00","module":"B3"},{"value":"0,0E+00","module":"B4"},{"value":"0,0E+00","module":"B5"},{"value":"0,0E+00","module":"B6"},{"value":"0,0E+00","module":"B7"},{"value":"0,0E+00","module":"C1"},{"value":"2,13E-06","module":"C2"},{"value":"1,04E-03","module":"C3"},{"value":"9,25E-04","module":"C4"},{"value":"-1,44E-04","module":"D"}]},{"parameter":"GWP-luluc","unit":"kg CO2-eq.","values":[{"value":"3,82E-04","module":"A1"},{"value":"1,32E-05","module":"A2"},{"value":"1,40E-06","module":"A3"},{"value":"5,19E-06","module":"A4"},{"value":"8,18E-06","module":"A5"},{"value":"0,0E+00","module":"B1"},{"value":"0,0E+00","module":"B2"},{"value":"0,0E+00","module":"B3"},{"value":"0,0E+00","module":"B4"},{"value":"0,0E+00","module":"B5"},{"value":"0,0E+00","module":"B6"},{"value":"0,0E+00","module":"B7"},{"value":"0,0E+00","module":"C1"},{"value":"1,83E-06","module":"C2"},{"value":"1,54E-07","module":"C3"},{"value":"1,61E-07","module":"C4"},{"value":"-1,19E-04","module":"D"}]},{"parameter":"ODP","unit":"kg CFC 11-eq.","values":[{"value":"1,10E-06","module":"A1"},{"value":"8,39E-09","module":"A2"},{"value":"1,88E-09","module":"A3"},{"value":"3,10E-09","module":"A4"},{"value":"2,24E-08","module":"A5"},{"value":"0,0E+00","module":"B1"},{"value":"0,0E+00","module":"B2"},{"value":"0,0E+00","module":"B3"},{"value":"0,0E+00","module":"B4"},{"value":"0,0E+00","module":"B5"},{"value":"0,0E+00","module":"B6"},{"value":"0,0E+00","module":"B7"},{"value":"0,0E+00","module":"C1"},{"value":"1,19E-09","module":"C2"},{"value":"8,40E-11","module":"C3"},{"value":"1,43E-10","module":"C4"},{"value":"-1,84E-04","module":"D"}]},{"parameter":"AP","unit":"mol H+-eq.","values":[{"value":"2,13E-02","module":"A1"},{"value":"1,24E-04","module":"A2"},{"value":"1,13E-05","module":"A3"},{"value":"1,57E-04","module":"A4"},{"value":"4,34E-04","module":"A5"},{"value":"0,0E+00","module":"B1"},{"value":"0,0E+00","module":"B2"},{"value":"0,0E+00","module":"B3"},{"value":"0,0E+00","module":"B4"},{"value":"0,0E+00","module":"B5"},{"value":"0,0E+00","module":"B6"},{"value":"0,0E+00","module":"B7"},{"value":"0,0E+00","module":"C1"},{"value":"2,14E-05","module":"C2"},{"value":"8,90E-06","module":"C3"},{"value":"3,84E-06","module":"C4"},{"value":"-5,04E-03","module":"D"}]},{"parameter":"POCP","unit":"kg NMVOC-eq.","values":[{"value":"4,01E-03","module":"A1"},{"value":"1,04E-04","module":"A2"},{"value":"1,18E-05","module":"A3"},{"value":"1,28E-04","module":"A4"},{"value":"8,74E-05","module":"A5"},{"value":"0,0E+00","module":"B1"},{"value":"0,0E+00","module":"B2"},{"value":"0,0E+00","module":"B3"},{"value":"0,0E+00","module":"B4"},{"value":"0,0E+00","module":"B5"},{"value":"0,0E+00","module":"B6"},{"value":"0,0E+00","module":"B7"},{"value":"0,0E+00","module":"C1"},{"value":"2,15E-05","module":"C2"},{"value":"1,06E-05","module":"C3"},{"value":"5,01E-06","module":"C4"},{"value":"-8,88E-04","module":"D"}]},{"parameter":"ADPE","unit":"kg Sb-eq.","values":[{"value":"6,27E-05","module":"A1"},{"value":"9,83E-07","module":"A2"},{"value":"1,21E-08","module":"A3"},{"value":"2,01E-07","module":"A4"},{"value":"1,29E-06","module":"A5"},{"value":"0,0E+00","module":"B1"},{"value":"0,0E+00","module":"B2"},{"value":"0,0E+00","module":"B3"},{"value":"0,0E+00","module":"B4"},{"value":"0,0E+00","module":"B5"},{"value":"0,0E+00","module":"B6"},{"value":"0,0E+00","module":"B7"},{"value":"0,0E+00","module":"C1"},{"value":"1,42E-07","module":"C2"},{"value":"4,19E-09","module":"C3"},{"value":"3,74E-09","module":"C4"},{"value":"-2,81E-05","module":"D"}]},{"parameter":"ADPF","unit":"MJ","values":[{"value":"6,45E+00","module":"A1"},{"value":"5,60E-01","module":"A2"},{"value":"4,40E-01","module":"A3"},{"value":"2,06E-01","module":"A4"},{"value":"1,65E-01","module":"A5"},{"value":"0,0E+00","module":"B1"},{"value":"0,0E+00","module":"B2"},{"value":"0,0E+00","module":"B3"},{"value":"0,0E+00","module":"B4"},{"value":"0,0E+00","module":"B5"},{"value":"0,0E+00","module":"B6"},{"value":"0,0E+00","module":"B7"},{"value":"0,0E+00","module":"C1"},{"value":"7,89E-02","module":"C2"},{"value":"5,46E-03","module":"C3"},{"value":"1,13E-02","module":"C4"},{"value":"-3,03E-01","module":"D"}]},{"parameter":"WDP","unit":"m3 world-eq.","values":[{"value":"1,80E+01","module":"A1"},{"value":"5,28E-01","module":"A2"},{"value":"1,91E-01","module":"A3"},{"value":"1,33E-01","module":"A4"},{"value":"4,04E-01","module":"A5"},{"value":"0,0E+00","module":"B1"},{"value":"0,0E+00","module":"B2"},{"value":"0,0E+00","module":"B3"},{"value":"0,0E+00","module":"B4"},{"value":"0,0E+00","module":"B5"},{"value":"0,0E+00","module":"B6"},{"value":"0,0E+00","module":"B7"},{"value":"0,0E+00","module":"C1"},{"value":"7,52E-02","module":"C2"},{"value":"3,65E-02","module":"C3"},{"value":"2,21E-01","module":"C4"},{"value":"1,19E+00","module":"D"}]},{"parameter":"EP-freshwater","unit":"kg P-eq.","values":[{"value":"1,82E-04","module":"A1"},{"value":"2,93E-07","module":"A2"},{"value":"2,77E-08","module":"A3"},{"value":"9,26E-08","module":"A4"},{"value":"3,65E-06","module":"A5"},{"value":"0,0E+00","module":"B1"},{"value":"0,0E+00","module":"B2"},{"value":"0,0E+00","module":"B3"},{"value":"0,0E+00","module":"B4"},{"value":"0,0E+00","module":"B5"},{"value":"0,0E+00","module":"B6"},{"value":"0,0E+00","module":"B7"},{"value":"0,0E+00","module":"C1"},{"value":"4,11E-08","module":"C2"},{"value":"7,52E-09","module":"C3"},{"value":"7,88E-09","module":"C4"},{"value":"-3,40E-05","module":"D"}]},{"parameter":"EP-marine","unit":"kg N-eq.","values":[{"value":"9,02E-04","module":"A1"},{"value":"2,59E-05","module":"A2"},{"value":"4,29E-06","module":"A3"},{"value":"4,13E-05","module":"A4"},{"value":"2,12E-05","module":"A5"},{"value":"0,0E+00","module":"B1"},{"value":"0,0E+00","module":"B2"},{"value":"0,0E+00","module":"B3"},{"value":"0,0E+00","module":"B4"},{"value":"0,0E+00","module":"B5"},{"value":"0,0E+00","module":"B6"},{"value":"0,0E+00","module":"B7"},{"value":"0,0E+00","module":"C1"},{"value":"6,34E-06","module":"C2"},{"value":"4,26E-06","module":"C3"},{"value":"4,68E-06","module":"C4"},{"value":"-2,13E-04","module":"D"}]},{"parameter":"EP-terrestrial","unit":"mol N-eq.","values":[{"value":"1,30E-02","module":"A1"},{"value":"2,89E-04","module":"A2"},{"value":"4,34E-05","module":"A3"},{"value":"4,59E-04","module":"A4"},{"value":"2,84E-04","module":"A5"},{"value":"0,0E+00","module":"B1"},{"value":"0,0E+00","module":"B2"},{"value":"0,0E+00","module":"B3"},{"value":"0,0E+00","module":"B4"},{"value":"0,0E+00","module":"B5"},{"value":"0,0E+00","module":"B6"},{"value":"0,0E+00","module":"B7"},{"value":"0,0E+00","module":"C1"},{"value":"7,01E-05","module":"C2"},{"value":"4,39E-05","module":"C3"},{"value":"1,53E-05","module":"C4"},{"value":"-3,27E-03","module":"D"}]},{"parameter":"GWP-IOBC","unit":"kg CO2-eq.","values":[{"value":"3,44E-01","module":"A1"},{"value":"3,70E-02","module":"A2"},{"value":"2,27E-03","module":"A3"},{"value":"1,39E-02","module":"A4"},{"value":"1,03E-02","module":"A5"},{"value":"0,0E+00","module":"B1"},{"value":"0,0E+00","module":"B2"},{"value":"0,0E+00","module":"B3"},{"value":"0,0E+00","module":"B4"},{"value":"0,0E+00","module":"B5"},{"value":"0,0E+00","module":"B6"},{"value":"0,0E+00","module":"B7"},{"value":"0,0E+00","module":"C1"},{"value":"5,23E-03","module":"C2"},{"value":"4,44E-02","module":"C3"},{"value":"3,39E-03","module":"C4"},{"value":"-1,68E-02","module":"D"}]}],"additional_environmental_impact":[{"parameter":"PM","unit":"disease incidence","values":[{"value":"4,45E-08","module":"A1"},{"value":"2,33E-09","module":"A2"},{"value":"2,24E-10","module":"A3"},{"value":"1,01E-09","module":"A4"},{"value":"1,00E-09","module":"A5"},{"value":"0,0E+00","module":"B1"},{"value":"0,0E+00","module":"B2"},{"value":"0,0E+00","module":"B3"},{"value":"0,0E+00","module":"B4"},{"value":"0,0E+00","module":"B5"},{"value":"0,0E+00","module":"B6"},{"value":"0,0E+00","module":"B7"},{"value":"0,0E+00","module":"C1"},{"value":"3,77E-10","module":"C2"},{"value":"3,90E-11","module":"C3"},{"value":"6,90E-11","module":"C4"},{"value":"-1,13E-08","module":"D"}]},{"parameter":"ETP-fw","unit":"CTUe","values":[{"value":"1,74E+02","module":"A1"},{"value":"4,14E-01","module":"A2"},{"value":"8,77E-02","module":"A3"},{"value":"1,44E-01","module":"A4"},{"value":"3,75E+00","module":"A5"},{"value":"0,0E+00","module":"B1"},{"value":"0,0E+00","module":"B2"},{"value":"0,0E+00","module":"B3"},{"value":"0,0E+00","module":"B4"},{"value":"0,0E+00","module":"B5"},{"value":"0,0E+00","module":"B6"},{"value":"0,0E+00","module":"B7"},{"value":"0,0E+00","module":"C1"},{"value":"5,81E-02","module":"C2"},{"value":"7,67E-02","module":"C3"},{"value":"1,29E+01","module":"C4"},{"value":"-4,63E+01","module":"D"}]},{"parameter":"HTP-c","unit":"CTUh","values":[{"value":"3,44E-09","module":"A1"},{"value":"0,0E+00","module":"A2"},{"value":"1,00E-12","module":"A3"},{"value":"0,0E+00","module":"A4"},{"value":"6,90E-11","module":"A5"},{"value":"0,0E+00","module":"B1"},{"value":"0,0E+00","module":"B2"},{"value":"0,0E+00","module":"B3"},{"value":"0,0E+00","module":"B4"},{"value":"0,0E+00","module":"B5"},{"value":"0,0E+00","module":"B6"},{"value":"0,0E+00","module":"B7"},{"value":"0,0E+00","module":"C1"},{"value":"0,0E+00","module":"C2"},{"value":"2,00E-12","module":"C3"},{"value":"1,00E-12","module":"C4"},{"value":"-6,54E-10","module":"D"}]},{"parameter":"HTP-nc","unit":"CTUh","values":[{"value":"2,90E-07","module":"A1"},{"value":"4,47E-10","module":"A2"},{"value":"2,80E-11","module":"A3"},{"value":"1,46E-10","module":"A4"},{"value":"5,82E-09","module":"A5"},{"value":"0,0E+00","module":"B1"},{"value":"0,0E+00","module":"B2"},{"value":"0,0E+00","module":"B3"},{"value":"0,0E+00","module":"B4"},{"value":"0,0E+00","module":"B5"},{"value":"0,0E+00","module":"B6"},{"value":"0,0E+00","module":"B7"},{"value":"0,0E+00","module":"C1"},{"value":"6,30E-11","module":"C2"},{"value":"1,00E-10","module":"C3"},{"value":"1,30E-11","module":"C4"},{"value":"-5,60E-08","module":"D"}]},{"parameter":"SQP","unit":"unitless","values":[{"value":"3,89E+00","module":"A1"},{"value":"4,07E-01","module":"A2"},{"value":"3,86E-02","module":"A3"},{"value":"1,91E-01","module":"A4"},{"value":"1,02E-01","module":"A5"},{"value":"0,0E+00","module":"B1"},{"value":"0,0E+00","module":"B2"},{"value":"0,0E+00","module":"B3"},{"value":"0,0E+00","module":"B4"},{"value":"0,0E+00","module":"B5"},{"value":"0,0E+00","module":"B6"},{"value":"0,0E+00","module":"B7"},{"value":"0,0E+00","module":"C1"},{"value":"5,44E-02","module":"C2"},{"value":"9,61E-04","module":"C3"},{"value":"2,83E-02","module":"C4"},{"value":"-8,27E-01","module":"D"}]},{"parameter":"IRP","unit":"kBq U235-eq.","values":[{"value":"1,71E-02","module":"A1"},{"value":"2,45E-03","module":"A2"},{"value":"1,92E-02","module":"A3"},{"value":"8,97E-04","module":"A4"},{"value":"1,05E-03","module":"A5"},{"value":"0,0E+00","module":"B1"},{"value":"0,0E+00","module":"B2"},{"value":"0,0E+00","module":"B3"},{"value":"0,0E+00","module":"B4"},{"value":"0,0E+00","module":"B5"},{"value":"0,0E+00","module":"B6"},{"value":"0,0E+00","module":"B7"},{"value":"0,0E+00","module":"C1"},{"value":"3,45E-04","module":"C2"},{"value":"1,33E-05","module":"C3"},{"value":"6,79E-05","module":"C4"},{"value":"-5,62E-04","module":"D"}]}],"resource_use":[{"parameter":"PERE","unit":"MJ","values":[{"value":"8,18E-01","module":"A1"},{"value":"7,89E-03","module":"A2"},{"value":"8,29E-03","module":"A3"},{"value":"2,32E-03","module":"A4"},{"value":"1,70E-02","module":"A5"},{"value":"0,0E+00","module":"B1"},{"value":"0,0E+00","module":"B2"},{"value":"0,0E+00","module":"B3"},{"value":"0,0E+00","module":"B4"},{"value":"0,0E+00","module":"B5"},{"value":"0,0E+00","module":"B6"},{"value":"0,0E+00","module":"B7"},{"value":"0,0E+00","module":"C1"},{"value":"1,11E-03","module":"C2"},{"value":"2,89E-04","module":"C3"},{"value":"1,19E-03","module":"C4"},{"value":"-3,30E-01","module":"D"}]},{"parameter":"PERM","unit":"MJ","values":[{"value":"1,00E-02","module":"A1"},{"value":"0,0E+00","module":"A2"},{"value":"0,0E+00","module":"A3"},{"value":"0,0E+00","module":"A4"},{"value":"3,05E-05","module":"A5"},{"value":"0,0E+00","module":"B1"},{"value":"0,0E+00","module":"B2"},{"value":"0,0E+00","module":"B3"},{"value":"0,0E+00","module":"B4"},{"value":"0,0E+00","module":"B5"},{"value":"0,0E+00","module":"B6"},{"value":"0,0E+00","module":"B7"},{"value":"0,0E+00","module":"C1"},{"value":"0,0E+00","module":"C2"},{"value":"-8,47E-03","module":"C3"},{"value":"0,0E+00","module":"C4"},{"value":"0,0E+00","module":"D"}]},{"parameter":"PERT","unit":"MJ","values":[{"value":"8,28E-01","module":"A1"},{"value":"7,89E-03","module":"A2"},{"value":"8,29E-03","module":"A3"},{"value":"2,32E-03","module":"A4"},{"value":"1,70E-02","module":"A5"},{"value":"0,0E+00","module":"B1"},{"value":"0,0E+00","module":"B2"},{"value":"0,0E+00","module":"B3"},{"value":"0,0E+00","module":"B4"},{"value":"0,0E+00","module":"B5"},{"value":"0,0E+00","module":"B6"},{"value":"0,0E+00","module":"B7"},{"value":"0,0E+00","module":"C1"},{"value":"1,11E-03","module":"C2"},{"value":"-8,18E-03","module":"C3"},{"value":"1,19E-03","module":"C4"},{"value":"-3,30E-01","module":"D"}]},{"parameter":"PENRE","unit":"MJ","values":[{"value":"4,13E+00","module":"A1"},{"value":"5,60E-01","module":"A2"},{"value":"4,41E-01","module":"A3"},{"value":"2,06E-01","module":"A4"},{"value":"1,19E-01","module":"A5"},{"value":"0,0E+00","module":"B1"},{"value":"0,0E+00","module":"B2"},{"value":"0,0E+00","module":"B3"},{"value":"0,0E+00","module":"B4"},{"value":"0,0E+00","module":"B5"},{"value":"0,0E+00","module":"B6"},{"value":"0,0E+00","module":"B7"},{"value":"0,0E+00","module":"C1"},{"value":"7,89E-02","module":"C2"},{"value":"5,46E-03","module":"C3"},{"value":"1,13E-02","module":"C4"},{"value":"-3,03E-01","module":"D"}]},{"parameter":"PENRM","unit":"MJ","values":[{"value":"2,40E+00","module":"A1"},{"value":"0,0E+00","module":"A2"},{"value":"0,0E+00","module":"A3"},{"value":"0,0E+00","module":"A4"},{"value":"-4,99E-01","module":"A5"},{"value":"0,0E+00","module":"B1"},{"value":"0,0E+00","module":"B2"},{"value":"0,0E+00","module":"B3"},{"value":"0,0E+00","module":"B4"},{"value":"0,0E+00","module":"B5"},{"value":"0,0E+00","module":"B6"},{"value":"0,0E+00","module":"B7"},{"value":"0,0E+00","module":"C1"},{"value":"0,0E+00","module":"C2"},{"value":"-1,14E+00","module":"C3"},{"value":"0,0E+00","module":"C4"},{"value":"0,0E+00","module":"D"}]},{"parameter":"PENRT","unit":"MJ","values":[{"value":"6,53E+00","module":"A1"},{"value":"5,60E-01","module":"A2"},{"value":"4,41E-01","module":"A3"},{"value":"2,06E-01","module":"A4"},{"value":"-3,81E-01","module":"A5"},{"value":"0,0E+00","module":"B1"},{"value":"0,0E+00","module":"B2"},{"value":"0,0E+00","module":"B3"},{"value":"0,0E+00","module":"B4"},{"value":"0,0E+00","module":"B5"},{"value":"0,0E+00","module":"B6"},{"value":"0,0E+00","module":"B7"},{"value":"0,0E+00","module":"C1"},{"value":"7,89E-02","module":"C2"},{"value":"-1,14E+00","module":"C3"},{"value":"1,13E-02","module":"C4"},{"value":"-3,03E-01","module":"D"}]},{"parameter":"SM","unit":"kg","values":[{"value":"3,73E-02","module":"A1"},{"value":"0,0E+00","module":"A2"},{"value":"0,0E+00","module":"A3"},{"value":"0,0E+00","module":"A4"},{"value":"7,45E-04","module":"A5"},{"value":"0,0E+00","module":"B1"},{"value":"0,0E+00","module":"B2"},{"value":"0,0E+00","module":"B3"},{"value":"0,0E+00","module":"B4"},{"value":"0,0E+00","module":"B5"},{"value":"0,0E+00","module":"B6"},{"value":"0,0E+00","module":"B7"},{"value":"0,0E+00","module":"C1"},{"value":"0,0E+00","module":"C2"},{"value":"0,0E+00","module":"C3"},{"value":"0,0E+00","module":"C4"},{"value":"8,74E-03","module":"D"}]},{"parameter":"RSF","unit":"MJ","values":[{"value":"1,15E-02","module":"A1"},{"value":"2,81E-04","module":"A2"},{"value":"2,36E-04","module":"A3"},{"value":"7,83E-05","module":"A4"},{"value":"2,49E-04","module":"A5"},{"value":"0,0E+00","module":"B1"},{"value":"0,0E+00","module":"B2"},{"value":"0,0E+00","module":"B3"},{"value":"0,0E+00","module":"B4"},{"value":"0,0E+00","module":"B5"},{"value":"0,0E+00","module":"B6"},{"value":"0,0E+00","module":"B7"},{"value":"0,0E+00","module":"C1"},{"value":"3,98E-05","module":"C2"},{"value":"6,31E-06","module":"C3"},{"value":"2,47E-05","module":"C4"},{"value":"7,92E-04","module":"D"}]},{"parameter":"NRSF","unit":"MJ","values":[{"value":"1,29E-03","module":"A1"},{"value":"9,97E-04","module":"A2"},{"value":"2,35E-05","module":"A3"},{"value":"2,39E-04","module":"A4"},{"value":"6,28E-05","module":"A5"},{"value":"0,0E+00","module":"B1"},{"value":"0,0E+00","module":"B2"},{"value":"0,0E+00","module":"B3"},{"value":"0,0E+00","module":"B4"},{"value":"0,0E+00","module":"B5"},{"value":"0,0E+00","module":"B6"},{"value":"0,0E+00","module":"B7"},{"value":"0,0E+00","module":"C1"},{"value":"1,42E-04","module":"C2"},{"value":"0,0E+00","module":"C3"},{"value":"1,92E-05","module":"C4"},{"value":"-1,14E-02","module":"D"}]},{"parameter":"FW","unit":"m3","values":[{"value":"6,36E-03","module":"A1"},{"value":"5,98E-05","module":"A2"},{"value":"1,24E-04","module":"A3"},{"value":"2,06E-05","module":"A4"},{"value":"1,37E-04","module":"A5"},{"value":"0,0E+00","module":"B1"},{"value":"0,0E+00","module":"B2"},{"value":"0,0E+00","module":"B3"},{"value":"0,0E+00","module":"B4"},{"value":"0,0E+00","module":"B5"},{"value":"0,0E+00","module":"B6"},{"value":"0,0E+00","module":"B7"},{"value":"0,0E+00","module":"C1"},{"value":"8,31E-06","module":"C2"},{"value":"4,29E-05","module":"C3"},{"value":"1,45E-05","module":"C4"},{"value":"-9,99E-04","module":"D"}]}],"end_of_life_waste":[{"parameter":"HWD","unit":"kg","values":[{"value":"3,42E-03","module":"A1"},{"value":"2,89E-05","module":"A2"},{"value":"1,15E-04","module":"A3"},{"value":"1,06E-05","module":"A4"},{"value":"9,06E-05","module":"A5"},{"value":"0,0E+00","module":"B1"},{"value":"0,0E+00","module":"B2"},{"value":"0,0E+00","module":"B3"},{"value":"0,0E+00","module":"B4"},{"value":"0,0E+00","module":"B5"},{"value":"0,0E+00","module":"B6"},{"value":"0,0E+00","module":"B7"},{"value":"0,0E+00","module":"C1"},{"value":"4,02E-06","module":"C2"},{"value":"0,0E+00","module":"C3"},{"value":"8,84E-04","module":"C4"},{"value":"-3,40E-04","module":"D"}]},{"parameter":"NHWD","unit":"kg","values":[{"value":"9,33E-02","module":"A1"},{"value":"2,85E-02","module":"A2"},{"value":"2,56E-03","module":"A3"},{"value":"1,42E-02","module":"A4"},{"value":"1,97E-02","module":"A5"},{"value":"0,0E+00","module":"B1"},{"value":"0,0E+00","module":"B2"},{"value":"0,0E+00","module":"B3"},{"value":"0,0E+00","module":"B4"},{"value":"0,0E+00","module":"B5"},{"value":"0,0E+00","module":"B6"},{"value":"0,0E+00","module":"B7"},{"value":"0,0E+00","module":"C1"},{"value":"3,77E-03","module":"C2"},{"value":"0,0E+00","module":"C3"},{"value":"3,98E-02","module":"C4"},{"value":"-1,53E-02","module":"D"}]},{"parameter":"RWD","unit":"kg","values":[{"value":"1,50E-05","module":"A1"},{"value":"3,82E-06","module":"A2"},{"value":"7,42E-06","module":"A3"},{"value":"1,41E-06","module":"A4"},{"value":"6,50E-07","module":"A5"},{"value":"0,0E+00","module":"B1"},{"value":"0,0E+00","module":"B2"},{"value":"0,0E+00","module":"B3"},{"value":"0,0E+00","module":"B4"},{"value":"0,0E+00","module":"B5"},{"value":"0,0E+00","module":"B6"},{"value":"0,0E+00","module":"B7"},{"value":"0,0E+00","module":"C1"},{"value":"5,38E-07","module":"C2"},{"value":"0,0E+00","module":"C3"},{"value":"7,58E-08","module":"C4"},{"value":"-4,89E-07","module":"D"}]}],"end_of_life_flow":[{"parameter":"CRU","unit":"kg","values":[{"value":"0,0E+00","module":"A1"},{"value":"0,0E+00","module":"A2"},{"value":"0,0E+00","module":"A3"},{"value":"0,0E+00","module":"A4"},{"value":"0,0E+00","module":"A5"},{"value":"0,0E+00","module":"B1"},{"value":"0,0E+00","module":"B2"},{"value":"0,0E+00","module":"B3"},{"value":"0,0E+00","module":"B4"},{"value":"0,0E+00","module":"B5"},{"value":"0,0E+00","module":"B6"},{"value":"0,0E+00","module":"B7"},{"value":"0,0E+00","module":"C1"},{"value":"0,0E+00","module":"C2"},{"value":"0,0E+00","module":"C3"},{"value":"0,0E+00","module":"C4"},{"value":"0,0E+00","module":"D"}]},{"parameter":"MFR","unit":"kg","values":[{"value":"0,0E+00","module":"A1"},{"value":"0,0E+00","module":"A2"},{"value":"3,03E-03","module":"A3"},{"value":"0,0E+00","module":"A4"},{"value":"8,89E-03","module":"A5"},{"value":"0,0E+00","module":"B1"},{"value":"0,0E+00","module":"B2"},{"value":"0,0E+00","module":"B3"},{"value":"0,0E+00","module":"B4"},{"value":"0,0E+00","module":"B5"},{"value":"0,0E+00","module":"B6"},{"value":"0,0E+00","module":"B7"},{"value":"0,0E+00","module":"C1"},{"value":"0,0E+00","module":"C2"},{"value":"3,13E-02","module":"C3"},{"value":"1,61E-06","module":"C4"},{"value":"-3,42E-04","module":"D"}]},{"parameter":"MER","unit":"kg","values":[{"value":"0,0E+00","module":"A1"},{"value":"0,0E+00","module":"A2"},{"value":"6,40E-04","module":"A3"},{"value":"0,0E+00","module":"A4"},{"value":"3,80E-04","module":"A5"},{"value":"0,0E+00","module":"B1"},{"value":"0,0E+00","module":"B2"},{"value":"0,0E+00","module":"B3"},{"value":"0,0E+00","module":"B4"},{"value":"0,0E+00","module":"B5"},{"value":"0,0E+00","module":"B6"},{"value":"0,0E+00","module":"B7"},{"value":"0,0E+00","module":"C1"},{"value":"0,0E+00","module":"C2"},{"value":"1,80E-02","module":"C3"},{"value":"3,94E-08","module":"C4"},{"value":"-4,50E-05","module":"D"}]},{"parameter":"EEE","unit":"MJ","values":[{"value":"0,0E+00","module":"A1"},{"value":"0,0E+00","module":"A2"},{"value":"5,74E-04","module":"A3"},{"value":"0,0E+00","module":"A4"},{"value":"5,95E-04","module":"A5"},{"value":"0,0E+00","module":"B1"},{"value":"0,0E+00","module":"B2"},{"value":"0,0E+00","module":"B3"},{"value":"0,0E+00","module":"B4"},{"value":"0,0E+00","module":"B5"},{"value":"0,0E+00","module":"B6"},{"value":"0,0E+00","module":"B7"},{"value":"0,0E+00","module":"C1"},{"value":"0,0E+00","module":"C2"},{"value":"2,88E-02","module":"C3"},{"value":"2,56E-06","module":"C4"},{"value":"-1,10E-04","module":"D"}]},{"parameter":"EET","unit":"MJ","values":[{"value":"0,0E+00","module":"A1"},{"value":"0,0E+00","module":"A2"},{"value":"8,69E-03","module":"A3"},{"value":"0,0E+00","module":"A4"},{"value":"9,01E-03","module":"A5"},{"value":"0,0E+00","module":"B1"},{"value":"0,0E+00","module":"B2"},{"value":"0,0E+00","module":"B3"},{"value":"0,0E+00","module":"B4"},{"value":"0,0E+00","module":"B5"},{"value":"0,0E+00","module":"B6"},{"value":"0,0E+00","module":"B7"},{"value":"0,0E+00","module":"C1"},{"value":"0,0E+00","module":"C2"},{"value":"4,36E-01","module":"C3"},{"value":"3,87E-05","module":"C4"},{"value":"-1,67E-03","module":"D"}]}]}