{"product_name":"EASY STRIP 5G4 T500","epd_id":"NEPD-8353-8028","compliance":["EN 15804+A2","ISO 14025","ISO 21930"],"producer_name":"Prysmian Group Danmark A/S","environmental_impact":[{"parameter":"GWP-total","unit":"kg CO2-eq.","values":[{"value":"8,88E-01","module":"A1"},{"value":"7,37E-02","module":"A2"},{"value":"7,97E-03","module":"A3"},{"value":"4,66E-02","module":"A4"},{"value":"7,99E-02","module":"A5"},{"value":"0,0E+00","module":"B1"},{"value":"0,0E+00","module":"B2"},{"value":"0,0E+00","module":"B3"},{"value":"0,0E+00","module":"B4"},{"value":"0,0E+00","module":"B5"},{"value":"1,15E+00","module":"B6"},{"value":"0,0E+00","module":"B7"},{"value":"0,0E+00","module":"C1"},{"value":"1,75E-02","module":"C2"},{"value":"1,75E-01","module":"C3"},{"value":"1,40E-02","module":"C4"},{"value":"-1,09E-01","module":"D"}]},{"parameter":"GWP-fossil","unit":"kg CO2-eq.","values":[{"value":"9,42E-01","module":"A1"},{"value":"7,36E-02","module":"A2"},{"value":"7,76E-03","module":"A3"},{"value":"4,65E-02","module":"A4"},{"value":"2,60E-02","module":"A5"},{"value":"0,0E+00","module":"B1"},{"value":"0,0E+00","module":"B2"},{"value":"0,0E+00","module":"B3"},{"value":"0,0E+00","module":"B4"},{"value":"0,0E+00","module":"B5"},{"value":"1,13E+00","module":"B6"},{"value":"0,0E+00","module":"B7"},{"value":"0,0E+00","module":"C1"},{"value":"1,75E-02","module":"C2"},{"value":"1,69E-01","module":"C3"},{"value":"8,80E-03","module":"C4"},{"value":"-1,08E-01","module":"D"}]},{"parameter":"GWP-biogenic","unit":"kg CO2-eq.","values":[{"value":"-5,77E-02","module":"A1"},{"value":"3,04E-05","module":"A2"},{"value":"2,04E-04","module":"A3"},{"value":"1,73E-05","module":"A4"},{"value":"5,39E-02","module":"A5"},{"value":"0,0E+00","module":"B1"},{"value":"0,0E+00","module":"B2"},{"value":"0,0E+00","module":"B3"},{"value":"0,0E+00","module":"B4"},{"value":"0,0E+00","module":"B5"},{"value":"1,18E-02","module":"B6"},{"value":"0,0E+00","module":"B7"},{"value":"0,0E+00","module":"C1"},{"value":"7,15E-06","module":"C2"},{"value":"6,02E-03","module":"C3"},{"value":"5,17E-03","module":"C4"},{"value":"-4,76E-04","module":"D"}]},{"parameter":"GWP-luluc","unit":"kg CO2-eq.","values":[{"value":"3,98E-03","module":"A1"},{"value":"2,59E-05","module":"A2"},{"value":"4,89E-06","module":"A3"},{"value":"1,74E-05","module":"A4"},{"value":"7,99E-05","module":"A5"},{"value":"0,0E+00","module":"B1"},{"value":"0,0E+00","module":"B2"},{"value":"0,0E+00","module":"B3"},{"value":"0,0E+00","module":"B4"},{"value":"0,0E+00","module":"B5"},{"value":"1,53E-03","module":"B6"},{"value":"0,0E+00","module":"B7"},{"value":"0,0E+00","module":"C1"},{"value":"6,13E-06","module":"C2"},{"value":"5,73E-07","module":"C3"},{"value":"5,48E-07","module":"C4"},{"value":"-4,35E-04","module":"D"}]},{"parameter":"ODP","unit":"kg CFC 11-eq.","values":[{"value":"2,22E-06","module":"A1"},{"value":"1,68E-08","module":"A2"},{"value":"6,58E-09","module":"A3"},{"value":"1,04E-08","module":"A4"},{"value":"4,57E-08","module":"A5"},{"value":"0,0E+00","module":"B1"},{"value":"0,0E+00","module":"B2"},{"value":"0,0E+00","module":"B3"},{"value":"0,0E+00","module":"B4"},{"value":"0,0E+00","module":"B5"},{"value":"3,86E-08","module":"B6"},{"value":"0,0E+00","module":"B7"},{"value":"0,0E+00","module":"C1"},{"value":"4,00E-09","module":"C2"},{"value":"3,12E-10","module":"C3"},{"value":"4,97E-10","module":"C4"},{"value":"-7,01E-04","module":"D"}]},{"parameter":"AP","unit":"mol H+-eq.","values":[{"value":"6,23E-02","module":"A1"},{"value":"2,49E-04","module":"A2"},{"value":"3,95E-05","module":"A3"},{"value":"5,29E-04","module":"A4"},{"value":"1,27E-03","module":"A5"},{"value":"0,0E+00","module":"B1"},{"value":"0,0E+00","module":"B2"},{"value":"0,0E+00","module":"B3"},{"value":"0,0E+00","module":"B4"},{"value":"0,0E+00","module":"B5"},{"value":"4,55E-03","module":"B6"},{"value":"0,0E+00","module":"B7"},{"value":"0,0E+00","module":"C1"},{"value":"7,16E-05","module":"C2"},{"value":"3,34E-05","module":"C3"},{"value":"1,34E-05","module":"C4"},{"value":"-1,65E-02","module":"D"}]},{"parameter":"POCP","unit":"kg NMVOC-eq.","values":[{"value":"1,14E-02","module":"A1"},{"value":"2,19E-04","module":"A2"},{"value":"4,14E-05","module":"A3"},{"value":"4,31E-04","module":"A4"},{"value":"2,57E-04","module":"A5"},{"value":"0,0E+00","module":"B1"},{"value":"0,0E+00","module":"B2"},{"value":"0,0E+00","module":"B3"},{"value":"0,0E+00","module":"B4"},{"value":"0,0E+00","module":"B5"},{"value":"2,33E-03","module":"B6"},{"value":"0,0E+00","module":"B7"},{"value":"0,0E+00","module":"C1"},{"value":"7,19E-05","module":"C2"},{"value":"3,98E-05","module":"C3"},{"value":"1,82E-05","module":"C4"},{"value":"-2,93E-03","module":"D"}]},{"parameter":"ADPE","unit":"kg Sb-eq.","values":[{"value":"1,82E-04","module":"A1"},{"value":"1,93E-06","module":"A2"},{"value":"4,23E-08","module":"A3"},{"value":"6,74E-07","module":"A4"},{"value":"4,38E-06","module":"A5"},{"value":"0,0E+00","module":"B1"},{"value":"0,0E+00","module":"B2"},{"value":"0,0E+00","module":"B3"},{"value":"0,0E+00","module":"B4"},{"value":"0,0E+00","module":"B5"},{"value":"1,01E-05","module":"B6"},{"value":"0,0E+00","module":"B7"},{"value":"0,0E+00","module":"C1"},{"value":"4,75E-07","module":"C2"},{"value":"1,56E-08","module":"C3"},{"value":"1,30E-08","module":"C4"},{"value":"-9,23E-05","module":"D"}]},{"parameter":"ADPF","unit":"MJ","values":[{"value":"1,57E+01","module":"A1"},{"value":"1,12E+00","module":"A2"},{"value":"1,54E+00","module":"A3"},{"value":"6,92E-01","module":"A4"},{"value":"4,15E-01","module":"A5"},{"value":"0,0E+00","module":"B1"},{"value":"0,0E+00","module":"B2"},{"value":"0,0E+00","module":"B3"},{"value":"0,0E+00","module":"B4"},{"value":"0,0E+00","module":"B5"},{"value":"1,47E+01","module":"B6"},{"value":"0,0E+00","module":"B7"},{"value":"0,0E+00","module":"C1"},{"value":"2,64E-01","module":"C2"},{"value":"2,04E-02","module":"C3"},{"value":"3,91E-02","module":"C4"},{"value":"-1,01E+00","module":"D"}]},{"parameter":"WDP","unit":"m3 world-eq.","values":[{"value":"3,55E+01","module":"A1"},{"value":"1,05E+00","module":"A2"},{"value":"6,70E-01","module":"A3"},{"value":"4,45E-01","module":"A4"},{"value":"8,56E-01","module":"A5"},{"value":"0,0E+00","module":"B1"},{"value":"0,0E+00","module":"B2"},{"value":"0,0E+00","module":"B3"},{"value":"0,0E+00","module":"B4"},{"value":"0,0E+00","module":"B5"},{"value":"2,28E+02","module":"B6"},{"value":"0,0E+00","module":"B7"},{"value":"0,0E+00","module":"C1"},{"value":"2,52E-01","module":"C2"},{"value":"1,35E-01","module":"C3"},{"value":"7,39E-01","module":"C4"},{"value":"3,66E+00","module":"D"}]},{"parameter":"EP-freshwater","unit":"kg P-eq.","values":[{"value":"5,44E-04","module":"A1"},{"value":"5,84E-07","module":"A2"},{"value":"9,71E-08","module":"A3"},{"value":"3,11E-07","module":"A4"},{"value":"1,09E-05","module":"A5"},{"value":"0,0E+00","module":"B1"},{"value":"0,0E+00","module":"B2"},{"value":"0,0E+00","module":"B3"},{"value":"0,0E+00","module":"B4"},{"value":"0,0E+00","module":"B5"},{"value":"9,28E-05","module":"B6"},{"value":"0,0E+00","module":"B7"},{"value":"0,0E+00","module":"C1"},{"value":"1,38E-07","module":"C2"},{"value":"2,80E-08","module":"C3"},{"value":"2,66E-08","module":"C4"},{"value":"-1,12E-04","module":"D"}]},{"parameter":"EP-marine","unit":"kg N-eq.","values":[{"value":"3,34E-03","module":"A1"},{"value":"5,59E-05","module":"A2"},{"value":"1,50E-05","module":"A3"},{"value":"1,39E-04","module":"A4"},{"value":"7,56E-05","module":"A5"},{"value":"0,0E+00","module":"B1"},{"value":"0,0E+00","module":"B2"},{"value":"0,0E+00","module":"B3"},{"value":"0,0E+00","module":"B4"},{"value":"0,0E+00","module":"B5"},{"value":"7,65E-04","module":"B6"},{"value":"0,0E+00","module":"B7"},{"value":"0,0E+00","module":"C1"},{"value":"2,12E-05","module":"C2"},{"value":"1,60E-05","module":"C3"},{"value":"1,60E-05","module":"C4"},{"value":"-7,02E-04","module":"D"}]},{"parameter":"EP-terrestrial","unit":"mol N-eq.","values":[{"value":"3,87E-02","module":"A1"},{"value":"6,23E-04","module":"A2"},{"value":"1,52E-04","module":"A3"},{"value":"1,55E-03","module":"A4"},{"value":"8,67E-04","module":"A5"},{"value":"0,0E+00","module":"B1"},{"value":"0,0E+00","module":"B2"},{"value":"0,0E+00","module":"B3"},{"value":"0,0E+00","module":"B4"},{"value":"0,0E+00","module":"B5"},{"value":"1,09E-02","module":"B6"},{"value":"0,0E+00","module":"B7"},{"value":"0,0E+00","module":"C1"},{"value":"2,35E-04","module":"C2"},{"value":"1,65E-04","module":"C3"},{"value":"5,33E-05","module":"C4"},{"value":"-1,08E-02","module":"D"}]},{"parameter":"GWP-IOBC","unit":"kg CO2-eq.","values":[{"value":"9,50E-01","module":"A1"},{"value":"7,37E-02","module":"A2"},{"value":"7,94E-03","module":"A3"},{"value":"4,66E-02","module":"A4"},{"value":"2,62E-02","module":"A5"},{"value":"0,0E+00","module":"B1"},{"value":"0,0E+00","module":"B2"},{"value":"0,0E+00","module":"B3"},{"value":"0,0E+00","module":"B4"},{"value":"0,0E+00","module":"B5"},{"value":"1,59E+00","module":"B6"},{"value":"0,0E+00","module":"B7"},{"value":"0,0E+00","module":"C1"},{"value":"1,75E-02","module":"C2"},{"value":"1,69E-01","module":"C3"},{"value":"1,43E-02","module":"C4"},{"value":"-5,64E-02","module":"D"}]}],"additional_environmental_impact":[{"parameter":"PM","unit":"disease incidence","values":[{"value":"1,31E-07","module":"A1"},{"value":"4,89E-09","module":"A2"},{"value":"7,86E-10","module":"A3"},{"value":"3,39E-09","module":"A4"},{"value":"2,95E-09","module":"A5"},{"value":"0,0E+00","module":"B1"},{"value":"0,0E+00","module":"B2"},{"value":"0,0E+00","module":"B3"},{"value":"0,0E+00","module":"B4"},{"value":"0,0E+00","module":"B5"},{"value":"2,23E-08","module":"B6"},{"value":"0,0E+00","module":"B7"},{"value":"0,0E+00","module":"C1"},{"value":"1,26E-09","module":"C2"},{"value":"1,44E-10","module":"C3"},{"value":"2,44E-10","module":"C4"},{"value":"-3,77E-08","module":"D"}]},{"parameter":"ETP-fw","unit":"CTUe","values":[{"value":"5,08E+02","module":"A1"},{"value":"8,28E-01","module":"A2"},{"value":"3,07E-01","module":"A3"},{"value":"4,82E-01","module":"A4"},{"value":"1,11E+01","module":"A5"},{"value":"0,0E+00","module":"B1"},{"value":"0,0E+00","module":"B2"},{"value":"0,0E+00","module":"B3"},{"value":"0,0E+00","module":"B4"},{"value":"0,0E+00","module":"B5"},{"value":"2,62E+01","module":"B6"},{"value":"0,0E+00","module":"B7"},{"value":"0,0E+00","module":"C1"},{"value":"1,95E-01","module":"C2"},{"value":"2,82E-01","module":"C3"},{"value":"4,24E+01","module":"C4"},{"value":"-1,52E+02","module":"D"}]},{"parameter":"HTP-c","unit":"CTUh","values":[{"value":"1,03E-08","module":"A1"},{"value":"0,0E+00","module":"A2"},{"value":"3,00E-12","module":"A3"},{"value":"0,0E+00","module":"A4"},{"value":"2,05E-10","module":"A5"},{"value":"0,0E+00","module":"B1"},{"value":"0,0E+00","module":"B2"},{"value":"0,0E+00","module":"B3"},{"value":"0,0E+00","module":"B4"},{"value":"0,0E+00","module":"B5"},{"value":"5,16E-10","module":"B6"},{"value":"0,0E+00","module":"B7"},{"value":"0,0E+00","module":"C1"},{"value":"0,0E+00","module":"C2"},{"value":"8,00E-12","module":"C3"},{"value":"2,00E-12","module":"C4"},{"value":"-2,15E-09","module":"D"}]},{"parameter":"HTP-nc","unit":"CTUh","values":[{"value":"8,48E-07","module":"A1"},{"value":"8,84E-10","module":"A2"},{"value":"9,70E-11","module":"A3"},{"value":"4,90E-10","module":"A4"},{"value":"1,71E-08","module":"A5"},{"value":"0,0E+00","module":"B1"},{"value":"0,0E+00","module":"B2"},{"value":"0,0E+00","module":"B3"},{"value":"0,0E+00","module":"B4"},{"value":"0,0E+00","module":"B5"},{"value":"1,71E-08","module":"B6"},{"value":"0,0E+00","module":"B7"},{"value":"0,0E+00","module":"C1"},{"value":"2,10E-10","module":"C2"},{"value":"3,75E-10","module":"C3"},{"value":"4,70E-11","module":"C4"},{"value":"-1,84E-07","module":"D"}]},{"parameter":"SQP","unit":"unitless","values":[{"value":"1,39E+01","module":"A1"},{"value":"8,44E-01","module":"A2"},{"value":"1,35E-01","module":"A3"},{"value":"6,41E-01","module":"A4"},{"value":"3,29E-01","module":"A5"},{"value":"0,0E+00","module":"B1"},{"value":"0,0E+00","module":"B2"},{"value":"0,0E+00","module":"B3"},{"value":"0,0E+00","module":"B4"},{"value":"0,0E+00","module":"B5"},{"value":"2,42E+01","module":"B6"},{"value":"0,0E+00","module":"B7"},{"value":"0,0E+00","module":"C1"},{"value":"1,82E-01","module":"C2"},{"value":"3,57E-03","module":"C3"},{"value":"1,01E-01","module":"C4"},{"value":"-2,84E+00","module":"D"}]},{"parameter":"IRP","unit":"kBq U235-eq.","values":[{"value":"4,12E-02","module":"A1"},{"value":"4,90E-03","module":"A2"},{"value":"6,73E-02","module":"A3"},{"value":"3,01E-03","module":"A4"},{"value":"2,49E-03","module":"A5"},{"value":"0,0E+00","module":"B1"},{"value":"0,0E+00","module":"B2"},{"value":"0,0E+00","module":"B3"},{"value":"0,0E+00","module":"B4"},{"value":"0,0E+00","module":"B5"},{"value":"7,19E-02","module":"B6"},{"value":"0,0E+00","module":"B7"},{"value":"0,0E+00","module":"C1"},{"value":"1,16E-03","module":"C2"},{"value":"4,92E-05","module":"C3"},{"value":"2,33E-04","module":"C4"},{"value":"-1,97E-03","module":"D"}]}],"resource_use":[{"parameter":"PERE","unit":"MJ","values":[{"value":"2,53E+00","module":"A1"},{"value":"1,57E-02","module":"A2"},{"value":"2,91E-02","module":"A3"},{"value":"7,77E-03","module":"A4"},{"value":"5,05E-02","module":"A5"},{"value":"0,0E+00","module":"B1"},{"value":"0,0E+00","module":"B2"},{"value":"0,0E+00","module":"B3"},{"value":"0,0E+00","module":"B4"},{"value":"0,0E+00","module":"B5"},{"value":"1,26E+01","module":"B6"},{"value":"0,0E+00","module":"B7"},{"value":"0,0E+00","module":"C1"},{"value":"3,73E-03","module":"C2"},{"value":"1,07E-03","module":"C3"},{"value":"3,99E-03","module":"C4"},{"value":"-1,20E+00","module":"D"}]},{"parameter":"PERM","unit":"MJ","values":[{"value":"6,07E-01","module":"A1"},{"value":"0,0E+00","module":"A2"},{"value":"0,0E+00","module":"A3"},{"value":"0,0E+00","module":"A4"},{"value":"-4,93E-01","module":"A5"},{"value":"0,0E+00","module":"B1"},{"value":"0,0E+00","module":"B2"},{"value":"0,0E+00","module":"B3"},{"value":"0,0E+00","module":"B4"},{"value":"0,0E+00","module":"B5"},{"value":"0,0E+00","module":"B6"},{"value":"0,0E+00","module":"B7"},{"value":"0,0E+00","module":"C1"},{"value":"0,0E+00","module":"C2"},{"value":"-5,91E-02","module":"C3"},{"value":"0,0E+00","module":"C4"},{"value":"0,0E+00","module":"D"}]},{"parameter":"PERT","unit":"MJ","values":[{"value":"3,14E+00","module":"A1"},{"value":"1,57E-02","module":"A2"},{"value":"2,91E-02","module":"A3"},{"value":"7,77E-03","module":"A4"},{"value":"-4,42E-01","module":"A5"},{"value":"0,0E+00","module":"B1"},{"value":"0,0E+00","module":"B2"},{"value":"0,0E+00","module":"B3"},{"value":"0,0E+00","module":"B4"},{"value":"0,0E+00","module":"B5"},{"value":"1,26E+01","module":"B6"},{"value":"0,0E+00","module":"B7"},{"value":"0,0E+00","module":"C1"},{"value":"3,73E-03","module":"C2"},{"value":"-5,81E-02","module":"C3"},{"value":"3,99E-03","module":"C4"},{"value":"-1,20E+00","module":"D"}]},{"parameter":"PENRE","unit":"MJ","values":[{"value":"1,18E+01","module":"A1"},{"value":"1,12E+00","module":"A2"},{"value":"1,54E+00","module":"A3"},{"value":"6,92E-01","module":"A4"},{"value":"3,36E-01","module":"A5"},{"value":"0,0E+00","module":"B1"},{"value":"0,0E+00","module":"B2"},{"value":"0,0E+00","module":"B3"},{"value":"0,0E+00","module":"B4"},{"value":"0,0E+00","module":"B5"},{"value":"1,47E+01","module":"B6"},{"value":"0,0E+00","module":"B7"},{"value":"0,0E+00","module":"C1"},{"value":"2,64E-01","module":"C2"},{"value":"2,04E-02","module":"C3"},{"value":"3,91E-02","module":"C4"},{"value":"-1,01E+00","module":"D"}]},{"parameter":"PENRM","unit":"MJ","values":[{"value":"3,97E+00","module":"A1"},{"value":"0,0E+00","module":"A2"},{"value":"0,0E+00","module":"A3"},{"value":"0,0E+00","module":"A4"},{"value":"6,93E-03","module":"A5"},{"value":"0,0E+00","module":"B1"},{"value":"0,0E+00","module":"B2"},{"value":"0,0E+00","module":"B3"},{"value":"0,0E+00","module":"B4"},{"value":"0,0E+00","module":"B5"},{"value":"0,0E+00","module":"B6"},{"value":"0,0E+00","module":"B7"},{"value":"0,0E+00","module":"C1"},{"value":"0,0E+00","module":"C2"},{"value":"-3,63E+00","module":"C3"},{"value":"0,0E+00","module":"C4"},{"value":"0,0E+00","module":"D"}]},{"parameter":"PENRT","unit":"MJ","values":[{"value":"1,58E+01","module":"A1"},{"value":"1,12E+00","module":"A2"},{"value":"1,54E+00","module":"A3"},{"value":"6,92E-01","module":"A4"},{"value":"3,43E-01","module":"A5"},{"value":"0,0E+00","module":"B1"},{"value":"0,0E+00","module":"B2"},{"value":"0,0E+00","module":"B3"},{"value":"0,0E+00","module":"B4"},{"value":"0,0E+00","module":"B5"},{"value":"1,47E+01","module":"B6"},{"value":"0,0E+00","module":"B7"},{"value":"0,0E+00","module":"C1"},{"value":"2,64E-01","module":"C2"},{"value":"-3,61E+00","module":"C3"},{"value":"3,91E-02","module":"C4"},{"value":"-1,01E+00","module":"D"}]},{"parameter":"SM","unit":"kg","values":[{"value":"6,21E-02","module":"A1"},{"value":"0,0E+00","module":"A2"},{"value":"0,0E+00","module":"A3"},{"value":"0,0E+00","module":"A4"},{"value":"1,27E-03","module":"A5"},{"value":"0,0E+00","module":"B1"},{"value":"0,0E+00","module":"B2"},{"value":"0,0E+00","module":"B3"},{"value":"0,0E+00","module":"B4"},{"value":"0,0E+00","module":"B5"},{"value":"0,0E+00","module":"B6"},{"value":"0,0E+00","module":"B7"},{"value":"0,0E+00","module":"C1"},{"value":"0,0E+00","module":"C2"},{"value":"0,0E+00","module":"C3"},{"value":"0,0E+00","module":"C4"},{"value":"2,87E-02","module":"D"}]},{"parameter":"RSF","unit":"MJ","values":[{"value":"1,58E-02","module":"A1"},{"value":"5,60E-04","module":"A2"},{"value":"8,27E-04","module":"A3"},{"value":"2,63E-04","module":"A4"},{"value":"4,00E-04","module":"A5"},{"value":"0,0E+00","module":"B1"},{"value":"0,0E+00","module":"B2"},{"value":"0,0E+00","module":"B3"},{"value":"0,0E+00","module":"B4"},{"value":"0,0E+00","module":"B5"},{"value":"4,75E-01","module":"B6"},{"value":"0,0E+00","module":"B7"},{"value":"0,0E+00","module":"C1"},{"value":"1,33E-04","module":"C2"},{"value":"2,35E-05","module":"C3"},{"value":"8,28E-05","module":"C4"},{"value":"2,58E-03","module":"D"}]},{"parameter":"NRSF","unit":"MJ","values":[{"value":"4,46E-03","module":"A1"},{"value":"1,99E-03","module":"A2"},{"value":"8,25E-05","module":"A3"},{"value":"8,01E-04","module":"A4"},{"value":"2,00E-04","module":"A5"},{"value":"0,0E+00","module":"B1"},{"value":"0,0E+00","module":"B2"},{"value":"0,0E+00","module":"B3"},{"value":"0,0E+00","module":"B4"},{"value":"0,0E+00","module":"B5"},{"value":"2,51E-03","module":"B6"},{"value":"0,0E+00","module":"B7"},{"value":"0,0E+00","module":"C1"},{"value":"4,77E-04","module":"C2"},{"value":"0,0E+00","module":"C3"},{"value":"7,89E-05","module":"C4"},{"value":"-4,45E-02","module":"D"}]},{"parameter":"FW","unit":"m3","values":[{"value":"5,15E-02","module":"A1"},{"value":"1,20E-04","module":"A2"},{"value":"4,35E-04","module":"A3"},{"value":"6,89E-05","module":"A4"},{"value":"8,19E-04","module":"A5"},{"value":"0,0E+00","module":"B1"},{"value":"0,0E+00","module":"B2"},{"value":"0,0E+00","module":"B3"},{"value":"0,0E+00","module":"B4"},{"value":"0,0E+00","module":"B5"},{"value":"4,68E-02","module":"B6"},{"value":"0,0E+00","module":"B7"},{"value":"0,0E+00","module":"C1"},{"value":"2,78E-05","module":"C2"},{"value":"1,58E-04","module":"C3"},{"value":"5,01E-05","module":"C4"},{"value":"-3,42E-03","module":"D"}]}],"end_of_life_waste":[{"parameter":"HWD","unit":"kg","values":[{"value":"8,22E-03","module":"A1"},{"value":"5,81E-05","module":"A2"},{"value":"4,01E-04","module":"A3"},{"value":"3,57E-05","module":"A4"},{"value":"2,33E-04","module":"A5"},{"value":"0,0E+00","module":"B1"},{"value":"0,0E+00","module":"B2"},{"value":"0,0E+00","module":"B3"},{"value":"0,0E+00","module":"B4"},{"value":"0,0E+00","module":"B5"},{"value":"1,94E-03","module":"B6"},{"value":"0,0E+00","module":"B7"},{"value":"0,0E+00","module":"C1"},{"value":"1,35E-05","module":"C2"},{"value":"0,0E+00","module":"C3"},{"value":"3,01E-03","module":"C4"},{"value":"-1,12E-03","module":"D"}]},{"parameter":"NHWD","unit":"kg","values":[{"value":"2,54E-01","module":"A1"},{"value":"5,97E-02","module":"A2"},{"value":"8,96E-03","module":"A3"},{"value":"4,75E-02","module":"A4"},{"value":"5,06E-02","module":"A5"},{"value":"0,0E+00","module":"B1"},{"value":"0,0E+00","module":"B2"},{"value":"0,0E+00","module":"B3"},{"value":"0,0E+00","module":"B4"},{"value":"0,0E+00","module":"B5"},{"value":"8,97E-02","module":"B6"},{"value":"0,0E+00","module":"B7"},{"value":"0,0E+00","module":"C1"},{"value":"1,26E-02","module":"C2"},{"value":"0,0E+00","module":"C3"},{"value":"1,41E-01","module":"C4"},{"value":"-5,05E-02","module":"D"}]},{"parameter":"RWD","unit":"kg","values":[{"value":"3,64E-05","module":"A1"},{"value":"7,64E-06","module":"A2"},{"value":"2,60E-05","module":"A3"},{"value":"4,74E-06","module":"A4"},{"value":"1,69E-06","module":"A5"},{"value":"0,0E+00","module":"B1"},{"value":"0,0E+00","module":"B2"},{"value":"0,0E+00","module":"B3"},{"value":"0,0E+00","module":"B4"},{"value":"0,0E+00","module":"B5"},{"value":"4,63E-05","module":"B6"},{"value":"0,0E+00","module":"B7"},{"value":"0,0E+00","module":"C1"},{"value":"1,80E-06","module":"C2"},{"value":"0,0E+00","module":"C3"},{"value":"2,63E-07","module":"C4"},{"value":"-1,70E-06","module":"D"}]}],"end_of_life_flow":[{"parameter":"CRU","unit":"kg","values":[{"value":"0,0E+00","module":"A1"},{"value":"0,0E+00","module":"A2"},{"value":"0,0E+00","module":"A3"},{"value":"0,0E+00","module":"A4"},{"value":"0,0E+00","module":"A5"},{"value":"0,0E+00","module":"B1"},{"value":"0,0E+00","module":"B2"},{"value":"0,0E+00","module":"B3"},{"value":"0,0E+00","module":"B4"},{"value":"0,0E+00","module":"B5"},{"value":"0,0E+00","module":"B6"},{"value":"0,0E+00","module":"B7"},{"value":"0,0E+00","module":"C1"},{"value":"0,0E+00","module":"C2"},{"value":"0,0E+00","module":"C3"},{"value":"0,0E+00","module":"C4"},{"value":"0,0E+00","module":"D"}]},{"parameter":"MFR","unit":"kg","values":[{"value":"0,0E+00","module":"A1"},{"value":"0,0E+00","module":"A2"},{"value":"1,06E-02","module":"A3"},{"value":"0,0E+00","module":"A4"},{"value":"2,27E-03","module":"A5"},{"value":"0,0E+00","module":"B1"},{"value":"0,0E+00","module":"B2"},{"value":"0,0E+00","module":"B3"},{"value":"0,0E+00","module":"B4"},{"value":"0,0E+00","module":"B5"},{"value":"0,0E+00","module":"B6"},{"value":"0,0E+00","module":"B7"},{"value":"0,0E+00","module":"C1"},{"value":"0,0E+00","module":"C2"},{"value":"1,03E-01","module":"C3"},{"value":"6,09E-06","module":"C4"},{"value":"-1,12E-03","module":"D"}]},{"parameter":"MER","unit":"kg","values":[{"value":"0,0E+00","module":"A1"},{"value":"0,0E+00","module":"A2"},{"value":"2,24E-03","module":"A3"},{"value":"0,0E+00","module":"A4"},{"value":"4,14E-02","module":"A5"},{"value":"0,0E+00","module":"B1"},{"value":"0,0E+00","module":"B2"},{"value":"0,0E+00","module":"B3"},{"value":"0,0E+00","module":"B4"},{"value":"0,0E+00","module":"B5"},{"value":"0,0E+00","module":"B6"},{"value":"0,0E+00","module":"B7"},{"value":"0,0E+00","module":"C1"},{"value":"0,0E+00","module":"C2"},{"value":"6,79E-02","module":"C3"},{"value":"1,49E-07","module":"C4"},{"value":"-1,48E-04","module":"D"}]},{"parameter":"EEE","unit":"MJ","values":[{"value":"0,0E+00","module":"A1"},{"value":"0,0E+00","module":"A2"},{"value":"2,01E-03","module":"A3"},{"value":"0,0E+00","module":"A4"},{"value":"3,00E-02","module":"A5"},{"value":"0,0E+00","module":"B1"},{"value":"0,0E+00","module":"B2"},{"value":"0,0E+00","module":"B3"},{"value":"0,0E+00","module":"B4"},{"value":"0,0E+00","module":"B5"},{"value":"0,0E+00","module":"B6"},{"value":"0,0E+00","module":"B7"},{"value":"0,0E+00","module":"C1"},{"value":"0,0E+00","module":"C2"},{"value":"1,10E-01","module":"C3"},{"value":"9,67E-06","module":"C4"},{"value":"-3,62E-04","module":"D"}]},{"parameter":"EET","unit":"MJ","values":[{"value":"0,0E+00","module":"A1"},{"value":"0,0E+00","module":"A2"},{"value":"3,04E-02","module":"A3"},{"value":"0,0E+00","module":"A4"},{"value":"4,55E-01","module":"A5"},{"value":"0,0E+00","module":"B1"},{"value":"0,0E+00","module":"B2"},{"value":"0,0E+00","module":"B3"},{"value":"0,0E+00","module":"B4"},{"value":"0,0E+00","module":"B5"},{"value":"0,0E+00","module":"B6"},{"value":"0,0E+00","module":"B7"},{"value":"0,0E+00","module":"C1"},{"value":"0,0E+00","module":"C2"},{"value":"1,66E+00","module":"C3"},{"value":"1,46E-04","module":"C4"},{"value":"-5,48E-03","module":"D"}]}]}