{"product_name":"Eco Panel heltre","epd_id":"NEPD-8993-8667","compliance":["EN 15804+A2","ISO 14025","ISO 21930"],"producer_name":"Moelven Modus AS","environmental_impact":[{"parameter":"GWP-total","unit":"kg CO2-eq.","values":[{"value":"-9,52E+00","module":"A1-A3"},{"value":"3,62E-01","module":"A4"},{"value":"2,23E+00","module":"A5"},{"value":"9,58E-03","module":"C1"},{"value":"1,03E-01","module":"C2"},{"value":"1,15E+01","module":"C3"},{"value":"1,06E-02","module":"C4"},{"value":"-2,80E-01","module":"D"}]},{"parameter":"GWP-fossil","unit":"kg CO2-eq.","values":[{"value":"3,97E+00","module":"A1-A3"},{"value":"3,62E-01","module":"A4"},{"value":"5,84E-03","module":"A5"},{"value":"9,58E-03","module":"C1"},{"value":"1,03E-01","module":"C2"},{"value":"1,72E-01","module":"C3"},{"value":"1,06E-02","module":"C4"},{"value":"-2,71E-01","module":"D"}]},{"parameter":"GWP-biogenic","unit":"kg CO2-eq.","values":[{"value":"-1,35E+01","module":"A1-A3"},{"value":"1,50E-04","module":"A4"},{"value":"2,23E+00","module":"A5"},{"value":"1,80E-06","module":"C1"},{"value":"4,25E-05","module":"C2"},{"value":"1,13E+01","module":"C3"},{"value":"4,71E-06","module":"C4"},{"value":"-5,35E-04","module":"D"}]},{"parameter":"GWP-luluc","unit":"kg CO2-eq.","values":[{"value":"1,85E-02","module":"A1-A3"},{"value":"1,29E-04","module":"A4"},{"value":"9,47E-07","module":"A5"},{"value":"7,55E-07","module":"C1"},{"value":"3,65E-05","module":"C2"},{"value":"2,88E-05","module":"C3"},{"value":"1,19E-06","module":"C4"},{"value":"-8,80E-03","module":"D"}]},{"parameter":"ODP","unit":"kg CFC 11-eq.","values":[{"value":"5,27E-07","module":"A1-A3"},{"value":"8,20E-08","module":"A4"},{"value":"6,30E-10","module":"A5"},{"value":"2,07E-09","module":"C1"},{"value":"2,32E-08","module":"C2"},{"value":"1,49E-08","module":"C3"},{"value":"6,46E-10","module":"C4"},{"value":"-1,86E-02","module":"D"}]},{"parameter":"AP","unit":"mol H+-eq.","values":[{"value":"3,82E-02","module":"A1-A3"},{"value":"1,04E-03","module":"A4"},{"value":"2,50E-05","module":"A5"},{"value":"1,00E-04","module":"C1"},{"value":"2,95E-04","module":"C2"},{"value":"7,94E-04","module":"C3"},{"value":"3,35E-05","module":"C4"},{"value":"-2,18E-03","module":"D"}]},{"parameter":"POCP","unit":"kg NMVOC-eq.","values":[{"value":"2,69E-02","module":"A1-A3"},{"value":"8,82E-04","module":"A4"},{"value":"2,95E-05","module":"A5"},{"value":"1,33E-04","module":"C1"},{"value":"2,50E-04","module":"C2"},{"value":"9,10E-04","module":"C3"},{"value":"3,16E-05","module":"C4"},{"value":"-2,13E-03","module":"D"}]},{"parameter":"ADPE","unit":"kg Sb-eq.","values":[{"value":"5,27E-04","module":"A1-A3"},{"value":"1,00E-05","module":"A4"},{"value":"6,20E-08","module":"A5"},{"value":"1,47E-08","module":"C1"},{"value":"2,83E-06","module":"C2"},{"value":"5,67E-07","module":"C3"},{"value":"2,99E-08","module":"C4"},{"value":"-2,80E-06","module":"D"}]},{"parameter":"ADPF","unit":"MJ","values":[{"value":"5,60E+01","module":"A1-A3"},{"value":"5,47E+00","module":"A4"},{"value":"4,52E-02","module":"A5"},{"value":"1,32E-01","module":"C1"},{"value":"1,55E+00","module":"C2"},{"value":"9,28E-01","module":"C3"},{"value":"6,30E-02","module":"C4"},{"value":"-3,78E+00","module":"D"}]},{"parameter":"WDP","unit":"m3 world-eq.","values":[{"value":"7,26E+02","module":"A1-A3"},{"value":"5,30E+00","module":"A4"},{"value":"9,41E-02","module":"A5"},{"value":"2,80E-02","module":"C1"},{"value":"1,50E+00","module":"C2"},{"value":"3,15E+00","module":"C3"},{"value":"1,03E+00","module":"C4"},{"value":"-4,47E+01","module":"D"}]},{"parameter":"EP-freshwater","unit":"kg P-eq.","values":[{"value":"2,26E-04","module":"A1-A3"},{"value":"2,89E-06","module":"A4"},{"value":"3,83E-08","module":"A5"},{"value":"3,49E-08","module":"C1"},{"value":"8,20E-07","module":"C2"},{"value":"1,43E-06","module":"C3"},{"value":"1,39E-07","module":"C4"},{"value":"-2,36E-05","module":"D"}]},{"parameter":"EP-marine","unit":"kg N-eq.","values":[{"value":"7,80E-03","module":"A1-A3"},{"value":"2,06E-04","module":"A4"},{"value":"1,25E-05","module":"A5"},{"value":"4,42E-05","module":"C1"},{"value":"5,83E-05","module":"C2"},{"value":"3,39E-04","module":"C3"},{"value":"1,13E-05","module":"C4"},{"value":"-7,03E-04","module":"D"}]},{"parameter":"EP-terrestrial","unit":"mol N-eq.","values":[{"value":"9,18E-02","module":"A1-A3"},{"value":"2,30E-03","module":"A4"},{"value":"1,10E-04","module":"A5"},{"value":"4,85E-04","module":"C1"},{"value":"6,53E-04","module":"C2"},{"value":"3,62E-03","module":"C3"},{"value":"1,25E-04","module":"C4"},{"value":"-7,59E-03","module":"D"}]},{"parameter":"GWP-IOBC","unit":"kg CO2-eq.","values":[{"value":"4,02E+00","module":"A1-A3"},{"value":"3,62E-01","module":"A4"},{"value":"5,84E-03","module":"A5"},{"value":"9,58E-03","module":"C1"},{"value":"1,03E-01","module":"C2"},{"value":"1,73E-01","module":"C3"},{"value":"1,07E-02","module":"C4"},{"value":"-2,84E-01","module":"D"}]}],"additional_environmental_impact":[{"parameter":"PM","unit":"disease incidence","values":[{"value":"6,97E-07","module":"A1-A3"},{"value":"2,22E-08","module":"A4"},{"value":"3,31E-10","module":"A5"},{"value":"2,65E-09","module":"C1"},{"value":"6,28E-09","module":"C2"},{"value":"9,17E-09","module":"C3"},{"value":"6,23E-10","module":"C4"},{"value":"-1,29E-07","module":"D"}]},{"parameter":"ETP-fw","unit":"CTUe","values":[{"value":"1,95E+02","module":"A1-A3"},{"value":"4,06E+00","module":"A4"},{"value":"4,82E-02","module":"A5"},{"value":"7,20E-02","module":"C1"},{"value":"1,15E+00","module":"C2"},{"value":"2,44E+00","module":"C3"},{"value":"1,69E-01","module":"C4"},{"value":"-2,07E+01","module":"D"}]},{"parameter":"HTP-c","unit":"CTUh","values":[{"value":"8,71E-08","module":"A1-A3"},{"value":"0,0E+00","module":"A4"},{"value":"4,00E-12","module":"A5"},{"value":"0,0E+00","module":"C1"},{"value":"0,0E+00","module":"C2"},{"value":"1,61E-10","module":"C3"},{"value":"1,20E-11","module":"C4"},{"value":"-4,38E-10","module":"D"}]},{"parameter":"HTP-nc","unit":"CTUh","values":[{"value":"3,09E-07","module":"A1-A3"},{"value":"4,43E-09","module":"A4"},{"value":"1,96E-10","module":"A5"},{"value":"6,50E-11","module":"C1"},{"value":"1,26E-09","module":"C2"},{"value":"7,80E-09","module":"C3"},{"value":"3,35E-10","module":"C4"},{"value":"-1,74E-08","module":"D"}]},{"parameter":"SQP","unit":"unitless","values":[{"value":"7,24E+03","module":"A1-A3"},{"value":"3,83E+00","module":"A4"},{"value":"4,09E-02","module":"A5"},{"value":"1,67E-02","module":"C1"},{"value":"1,08E+00","module":"C2"},{"value":"3,11E-01","module":"C3"},{"value":"1,70E-01","module":"C4"},{"value":"-2,44E+01","module":"D"}]},{"parameter":"IRP","unit":"kBq U235-eq.","values":[{"value":"2,34E-01","module":"A1-A3"},{"value":"2,39E-02","module":"A4"},{"value":"1,77E-04","module":"A5"},{"value":"5,65E-04","module":"C1"},{"value":"6,78E-03","module":"C2"},{"value":"3,24E-03","module":"C3"},{"value":"3,17E-04","module":"C4"},{"value":"-2,33E-02","module":"D"}]}],"resource_use":[{"parameter":"PERE","unit":"MJ","values":[{"value":"1,73E+02","module":"A1-A3"},{"value":"7,84E-02","module":"A4"},{"value":"9,75E-04","module":"A5"},{"value":"7,13E-04","module":"C1"},{"value":"2,22E-02","module":"C2"},{"value":"1,22E-01","module":"C3"},{"value":"5,38E-03","module":"C4"},{"value":"-2,26E+01","module":"D"}]},{"parameter":"PERM","unit":"MJ","values":[{"value":"1,20E+02","module":"A1-A3"},{"value":"0,0E+00","module":"A4"},{"value":"-2,04E+01","module":"A5"},{"value":"0,0E+00","module":"C1"},{"value":"0,0E+00","module":"C2"},{"value":"-9,95E+01","module":"C3"},{"value":"0,0E+00","module":"C4"},{"value":"0,0E+00","module":"D"}]},{"parameter":"PERT","unit":"MJ","values":[{"value":"2,93E+02","module":"A1-A3"},{"value":"7,84E-02","module":"A4"},{"value":"-2,04E+01","module":"A5"},{"value":"7,13E-04","module":"C1"},{"value":"2,22E-02","module":"C2"},{"value":"-9,94E+01","module":"C3"},{"value":"5,38E-03","module":"C4"},{"value":"-2,26E+01","module":"D"}]},{"parameter":"PENRE","unit":"MJ","values":[{"value":"5,18E+01","module":"A1-A3"},{"value":"5,47E+00","module":"A4"},{"value":"4,52E-02","module":"A5"},{"value":"1,32E-01","module":"C1"},{"value":"1,55E+00","module":"C2"},{"value":"9,28E-01","module":"C3"},{"value":"6,30E-02","module":"C4"},{"value":"-3,78E+00","module":"D"}]},{"parameter":"PENRM","unit":"MJ","values":[{"value":"3,83E+00","module":"A1-A3"},{"value":"0,0E+00","module":"A4"},{"value":"-1,68E+00","module":"A5"},{"value":"0,0E+00","module":"C1"},{"value":"0,0E+00","module":"C2"},{"value":"-2,46E+00","module":"C3"},{"value":"0,0E+00","module":"C4"},{"value":"0,0E+00","module":"D"}]},{"parameter":"PENRT","unit":"MJ","values":[{"value":"5,57E+01","module":"A1-A3"},{"value":"5,47E+00","module":"A4"},{"value":"-1,64E+00","module":"A5"},{"value":"1,32E-01","module":"C1"},{"value":"1,55E+00","module":"C2"},{"value":"-1,53E+00","module":"C3"},{"value":"6,30E-02","module":"C4"},{"value":"-3,78E+00","module":"D"}]},{"parameter":"SM","unit":"kg","values":[{"value":"2,43E-02","module":"A1-A3"},{"value":"0,0E+00","module":"A4"},{"value":"0,0E+00","module":"A5"},{"value":"6,47E-05","module":"C1"},{"value":"0,0E+00","module":"C2"},{"value":"0,0E+00","module":"C3"},{"value":"0,0E+00","module":"C4"},{"value":"0,0E+00","module":"D"}]},{"parameter":"RSF","unit":"MJ","values":[{"value":"1,06E-01","module":"A1-A3"},{"value":"2,80E-03","module":"A4"},{"value":"2,77E-05","module":"A5"},{"value":"1,75E-05","module":"C1"},{"value":"7,94E-04","module":"C2"},{"value":"2,58E-03","module":"C3"},{"value":"1,33E-04","module":"C4"},{"value":"-3,40E-03","module":"D"}]},{"parameter":"NRSF","unit":"MJ","values":[{"value":"3,72E-01","module":"A1-A3"},{"value":"1,00E-02","module":"A4"},{"value":"2,32E-04","module":"A5"},{"value":"2,58E-04","module":"C1"},{"value":"2,84E-03","module":"C2"},{"value":"0,0E+00","module":"C3"},{"value":"1,53E-02","module":"C4"},{"value":"-1,32E+00","module":"D"}]},{"parameter":"FW","unit":"m3","values":[{"value":"3,57E-01","module":"A1-A3"},{"value":"5,85E-04","module":"A4"},{"value":"2,90E-05","module":"A5"},{"value":"6,79E-06","module":"C1"},{"value":"1,66E-04","module":"C2"},{"value":"1,11E-03","module":"C3"},{"value":"8,08E-05","module":"C4"},{"value":"-2,72E-02","module":"D"}]}],"end_of_life_waste":[{"parameter":"HWD","unit":"kg","values":[{"value":"3,46E-02","module":"A1-A3"},{"value":"2,82E-04","module":"A4"},{"value":"0,0E+00","module":"A5"},{"value":"3,88E-06","module":"C1"},{"value":"8,00E-05","module":"C2"},{"value":"0,0E+00","module":"C3"},{"value":"3,46E-02","module":"C4"},{"value":"-2,51E-04","module":"D"}]},{"parameter":"NHWD","unit":"kg","values":[{"value":"2,34E+00","module":"A1-A3"},{"value":"2,66E-01","module":"A4"},{"value":"1,45E-01","module":"A5"},{"value":"1,56E-04","module":"C1"},{"value":"7,54E-02","module":"C2"},{"value":"0,0E+00","module":"C3"},{"value":"4,56E-02","module":"C4"},{"value":"-9,25E-02","module":"D"}]},{"parameter":"RWD","unit":"kg","values":[{"value":"2,41E-04","module":"A1-A3"},{"value":"3,73E-05","module":"A4"},{"value":"0,0E+00","module":"A5"},{"value":"9,15E-07","module":"C1"},{"value":"1,06E-05","module":"C2"},{"value":"0,0E+00","module":"C3"},{"value":"1,10E-07","module":"C4"},{"value":"-1,91E-05","module":"D"}]}],"end_of_life_flow":[{"parameter":"CRU","unit":"kg","values":[{"value":"0,0E+00","module":"A1-A3"},{"value":"0,0E+00","module":"A4"},{"value":"1,37E+00","module":"A5"},{"value":"0,0E+00","module":"C1"},{"value":"0,0E+00","module":"C2"},{"value":"0,0E+00","module":"C3"},{"value":"0,0E+00","module":"C4"},{"value":"0,0E+00","module":"D"}]},{"parameter":"MFR","unit":"kg","values":[{"value":"1,85E-02","module":"A1-A3"},{"value":"0,0E+00","module":"A4"},{"value":"3,01E-02","module":"A5"},{"value":"6,36E-05","module":"C1"},{"value":"0,0E+00","module":"C2"},{"value":"3,06E+00","module":"C3"},{"value":"5,79E-07","module":"C4"},{"value":"0,0E+00","module":"D"}]},{"parameter":"MER","unit":"kg","values":[{"value":"2,58E-02","module":"A1-A3"},{"value":"0,0E+00","module":"A4"},{"value":"9,46E-02","module":"A5"},{"value":"1,97E-07","module":"C1"},{"value":"0,0E+00","module":"C2"},{"value":"4,20E+00","module":"C3"},{"value":"1,41E-08","module":"C4"},{"value":"0,0E+00","module":"D"}]},{"parameter":"EEE","unit":"MJ","values":[{"value":"1,84E-02","module":"A1-A3"},{"value":"0,0E+00","module":"A4"},{"value":"6,59E-02","module":"A5"},{"value":"6,76E-07","module":"C1"},{"value":"0,0E+00","module":"C2"},{"value":"2,91E+00","module":"C3"},{"value":"9,18E-07","module":"C4"},{"value":"0,0E+00","module":"D"}]},{"parameter":"EET","unit":"MJ","values":[{"value":"2,79E-01","module":"A1-A3"},{"value":"0,0E+00","module":"A4"},{"value":"9,96E-01","module":"A5"},{"value":"1,02E-05","module":"C1"},{"value":"0,0E+00","module":"C2"},{"value":"4,40E+01","module":"C3"},{"value":"1,39E-05","module":"C4"},{"value":"0,0E+00","module":"D"}]}]}