{"product_name":"Ecoline Wire kit","epd_id":"NEPD-7065-6466","compliance":["EN 15804+A2","ISO 14025","ISO 21930"],"producer_name":"SG Armaturen AS","environmental_impact":[{"parameter":"GWP-total","unit":"kg CO2-eq.","values":[{"value":"6,14E-01","module":"A1"},{"value":"8,13E-04","module":"A2"},{"value":"2,18E-02","module":"A3"},{"value":"2,68E-02","module":"A4"},{"value":"6,00E-03","module":"A5"},{"value":"0,0E+00","module":"C1"},{"value":"2,97E-03","module":"C2"},{"value":"1,02E-03","module":"C3"},{"value":"2,07E-04","module":"C4"},{"value":"-4,98E-02","module":"D"}]},{"parameter":"GWP-fossil","unit":"kg CO2-eq.","values":[{"value":"6,09E-01","module":"A1"},{"value":"8,12E-04","module":"A2"},{"value":"2,18E-02","module":"A3"},{"value":"2,68E-02","module":"A4"},{"value":"5,66E-05","module":"A5"},{"value":"0,0E+00","module":"C1"},{"value":"2,96E-03","module":"C2"},{"value":"1,02E-03","module":"C3"},{"value":"2,07E-04","module":"C4"},{"value":"-4,98E-02","module":"D"}]},{"parameter":"GWP-biogenic","unit":"kg CO2-eq.","values":[{"value":"3,87E-03","module":"A1"},{"value":"3,16E-07","module":"A2"},{"value":"3,38E-06","module":"A3"},{"value":"9,55E-06","module":"A4"},{"value":"5,94E-03","module":"A5"},{"value":"0,0E+00","module":"C1"},{"value":"1,23E-06","module":"C2"},{"value":"8,41E-09","module":"C3"},{"value":"4,42E-09","module":"C4"},{"value":"-2,91E-05","module":"D"}]},{"parameter":"GWP-luluc","unit":"kg CO2-eq.","values":[{"value":"6,51E-04","module":"A1"},{"value":"2,97E-07","module":"A2"},{"value":"2,37E-06","module":"A3"},{"value":"1,32E-05","module":"A4"},{"value":"1,87E-08","module":"A5"},{"value":"0,0E+00","module":"C1"},{"value":"1,06E-06","module":"C2"},{"value":"1,29E-09","module":"C3"},{"value":"6,36E-08","module":"C4"},{"value":"-2,48E-05","module":"D"}]},{"parameter":"ODP","unit":"kg CFC 11-eq.","values":[{"value":"3,18E-08","module":"A1"},{"value":"1,77E-10","module":"A2"},{"value":"7,99E-10","module":"A3"},{"value":"5,90E-09","module":"A4"},{"value":"1,20E-11","module":"A5"},{"value":"0,0E+00","module":"C1"},{"value":"6,72E-10","module":"C2"},{"value":"1,00E-12","module":"C3"},{"value":"4,60E-11","module":"C4"},{"value":"-5,44E-06","module":"D"}]},{"parameter":"AP","unit":"mol H+-eq.","values":[{"value":"7,78E-03","module":"A1"},{"value":"2,43E-06","module":"A2"},{"value":"1,11E-04","module":"A3"},{"value":"3,98E-04","module":"A4"},{"value":"2,68E-07","module":"A5"},{"value":"0,0E+00","module":"C1"},{"value":"8,52E-06","module":"C2"},{"value":"1,28E-07","module":"C3"},{"value":"1,28E-06","module":"C4"},{"value":"-2,47E-04","module":"D"}]},{"parameter":"POCP","unit":"kg NMVOC-eq.","values":[{"value":"2,51E-03","module":"A1"},{"value":"2,00E-06","module":"A2"},{"value":"1,08E-04","module":"A3"},{"value":"2,88E-04","module":"A4"},{"value":"2,76E-07","module":"A5"},{"value":"0,0E+00","module":"C1"},{"value":"7,22E-06","module":"C2"},{"value":"1,60E-07","module":"C3"},{"value":"1,47E-06","module":"C4"},{"value":"-2,49E-04","module":"D"}]},{"parameter":"ADPE","unit":"kg Sb-eq.","values":[{"value":"1,88E-05","module":"A1"},{"value":"2,18E-08","module":"A2"},{"value":"5,08E-08","module":"A3"},{"value":"5,20E-07","module":"A4"},{"value":"1,38E-09","module":"A5"},{"value":"0,0E+00","module":"C1"},{"value":"8,19E-08","module":"C2"},{"value":"3,70E-11","module":"C3"},{"value":"1,26E-09","module":"C4"},{"value":"-8,55E-07","module":"D"}]},{"parameter":"ADPF","unit":"MJ","values":[{"value":"6,98E+00","module":"A1"},{"value":"1,20E-02","module":"A2"},{"value":"1,98E-01","module":"A3"},{"value":"3,79E-01","module":"A4"},{"value":"7,92E-04","module":"A5"},{"value":"0,0E+00","module":"C1"},{"value":"4,48E-02","module":"C2"},{"value":"6,90E-05","module":"C3"},{"value":"3,81E-03","module":"C4"},{"value":"-4,30E-01","module":"D"}]},{"parameter":"WDP","unit":"m3 world-eq.","values":[{"value":"3,52E+00","module":"A1"},{"value":"3,91E-03","module":"A2"},{"value":"1,85E-02","module":"A3"},{"value":"2,45E-01","module":"A4"},{"value":"1,00E-03","module":"A5"},{"value":"0,0E+00","module":"C1"},{"value":"4,34E-02","module":"C2"},{"value":"1,61E-04","module":"C3"},{"value":"9,70E-02","module":"C4"},{"value":"2,53E+00","module":"D"}]},{"parameter":"EP-freshwater","unit":"kg P-eq.","values":[{"value":"4,07E-05","module":"A1"},{"value":"7,62E-09","module":"A2"},{"value":"3,95E-07","module":"A3"},{"value":"1,75E-07","module":"A4"},{"value":"4,65E-10","module":"A5"},{"value":"0,0E+00","module":"C1"},{"value":"2,37E-08","module":"C2"},{"value":"8,60E-11","module":"C3"},{"value":"2,97E-09","module":"C4"},{"value":"-3,05E-06","module":"D"}]},{"parameter":"EP-marine","unit":"kg N-eq.","values":[{"value":"6,56E-04","module":"A1"},{"value":"4,78E-07","module":"A2"},{"value":"2,60E-05","module":"A3"},{"value":"9,56E-05","module":"A4"},{"value":"8,87E-08","module":"A5"},{"value":"0,0E+00","module":"C1"},{"value":"1,69E-06","module":"C2"},{"value":"6,15E-08","module":"C3"},{"value":"5,07E-07","module":"C4"},{"value":"-5,11E-05","module":"D"}]},{"parameter":"EP-terrestrial","unit":"mol N-eq.","values":[{"value":"7,57E-03","module":"A1"},{"value":"5,35E-06","module":"A2"},{"value":"2,86E-04","module":"A3"},{"value":"1,06E-03","module":"A4"},{"value":"9,60E-07","module":"A5"},{"value":"0,0E+00","module":"C1"},{"value":"1,89E-05","module":"C2"},{"value":"6,65E-07","module":"C3"},{"value":"5,17E-06","module":"C4"},{"value":"-5,23E-04","module":"D"}]},{"parameter":"GWP-IOBC","unit":"kg CO2-eq.","values":[{"value":"6,19E-01","module":"A1"},{"value":"8,13E-04","module":"A2"},{"value":"2,07E-02","module":"A3"},{"value":"2,68E-02","module":"A4"},{"value":"5,66E-05","module":"A5"},{"value":"0,0E+00","module":"C1"},{"value":"2,97E-03","module":"C2"},{"value":"1,02E-03","module":"C3"},{"value":"2,40E-04","module":"C4"},{"value":"-7,43E-02","module":"D"}]}],"additional_environmental_impact":[{"parameter":"PM","unit":"disease incidence","values":[{"value":"4,49E-08","module":"A1"},{"value":"5,20E-11","module":"A2"},{"value":"1,31E-09","module":"A3"},{"value":"9,83E-10","module":"A4"},{"value":"4,00E-12","module":"A5"},{"value":"0,0E+00","module":"C1"},{"value":"1,82E-10","module":"C2"},{"value":"1,00E-12","module":"C3"},{"value":"2,20E-11","module":"C4"},{"value":"-4,14E-09","module":"D"}]},{"parameter":"ETP-fw","unit":"CTUe","values":[{"value":"3,83E+01","module":"A1"},{"value":"9,73E-03","module":"A2"},{"value":"4,93E-01","module":"A3"},{"value":"2,61E-01","module":"A4"},{"value":"1,06E-03","module":"A5"},{"value":"0,0E+00","module":"C1"},{"value":"3,32E-02","module":"C2"},{"value":"2,04E-04","module":"C3"},{"value":"6,93E+00","module":"C4"},{"value":"-2,76E+00","module":"D"}]},{"parameter":"HTP-c","unit":"CTUh","values":[{"value":"5,60E-09","module":"A1"},{"value":"0,0E+00","module":"A2"},{"value":"6,00E-12","module":"A3"},{"value":"0,0E+00","module":"A4"},{"value":"0,0E+00","module":"A5"},{"value":"0,0E+00","module":"C1"},{"value":"0,0E+00","module":"C2"},{"value":"0,0E+00","module":"C3"},{"value":"0,0E+00","module":"C4"},{"value":"-2,36E-10","module":"D"}]},{"parameter":"HTP-nc","unit":"CTUh","values":[{"value":"3,16E-08","module":"A1"},{"value":"9,00E-12","module":"A2"},{"value":"9,50E-10","module":"A3"},{"value":"1,94E-10","module":"A4"},{"value":"1,00E-12","module":"A5"},{"value":"0,0E+00","module":"C1"},{"value":"3,60E-11","module":"C2"},{"value":"1,00E-12","module":"C3"},{"value":"6,00E-12","module":"C4"},{"value":"5,15E-09","module":"D"}]},{"parameter":"SQP","unit":"unitless","values":[{"value":"2,03E+00","module":"A1"},{"value":"8,22E-03","module":"A2"},{"value":"3,85E-02","module":"A3"},{"value":"1,87E-01","module":"A4"},{"value":"5,31E-04","module":"A5"},{"value":"0,0E+00","module":"C1"},{"value":"3,14E-02","module":"C2"},{"value":"8,71E-06","module":"C3"},{"value":"6,79E-03","module":"C4"},{"value":"-3,85E-02","module":"D"}]},{"parameter":"IRP","unit":"kBq U235-eq.","values":[{"value":"2,06E-02","module":"A1"},{"value":"4,99E-05","module":"A2"},{"value":"2,86E-04","module":"A3"},{"value":"1,64E-03","module":"A4"},{"value":"3,39E-06","module":"A5"},{"value":"0,0E+00","module":"C1"},{"value":"1,96E-04","module":"C2"},{"value":"1,20E-07","module":"C3"},{"value":"2,53E-05","module":"C4"},{"value":"1,63E-04","module":"D"}]}],"resource_use":[{"parameter":"PERE","unit":"MJ","values":[{"value":"1,24E+00","module":"A1"},{"value":"1,36E-04","module":"A2"},{"value":"1,61E-02","module":"A3"},{"value":"4,31E-03","module":"A4"},{"value":"1,30E-05","module":"A5"},{"value":"0,0E+00","module":"C1"},{"value":"6,42E-04","module":"C2"},{"value":"2,10E-06","module":"C3"},{"value":"5,23E-04","module":"C4"},{"value":"-4,05E-02","module":"D"}]},{"parameter":"PERM","unit":"MJ","values":[{"value":"2,05E-02","module":"A1"},{"value":"0,0E+00","module":"A2"},{"value":"0,0E+00","module":"A3"},{"value":"0,0E+00","module":"A4"},{"value":"-2,05E-02","module":"A5"},{"value":"0,0E+00","module":"C1"},{"value":"0,0E+00","module":"C2"},{"value":"0,0E+00","module":"C3"},{"value":"0,0E+00","module":"C4"},{"value":"0,0E+00","module":"D"}]},{"parameter":"PERT","unit":"MJ","values":[{"value":"1,26E+00","module":"A1"},{"value":"1,36E-04","module":"A2"},{"value":"1,61E-02","module":"A3"},{"value":"4,31E-03","module":"A4"},{"value":"-2,05E-02","module":"A5"},{"value":"0,0E+00","module":"C1"},{"value":"6,42E-04","module":"C2"},{"value":"2,10E-06","module":"C3"},{"value":"5,23E-04","module":"C4"},{"value":"-4,05E-02","module":"D"}]},{"parameter":"PENRE","unit":"MJ","values":[{"value":"6,95E+00","module":"A1"},{"value":"1,20E-02","module":"A2"},{"value":"1,98E-01","module":"A3"},{"value":"3,79E-01","module":"A4"},{"value":"7,92E-04","module":"A5"},{"value":"0,0E+00","module":"C1"},{"value":"4,48E-02","module":"C2"},{"value":"6,90E-05","module":"C3"},{"value":"3,81E-03","module":"C4"},{"value":"-4,24E-01","module":"D"}]},{"parameter":"PENRM","unit":"MJ","values":[{"value":"3,28E-02","module":"A1"},{"value":"0,0E+00","module":"A2"},{"value":"0,0E+00","module":"A3"},{"value":"0,0E+00","module":"A4"},{"value":"0,0E+00","module":"A5"},{"value":"0,0E+00","module":"C1"},{"value":"0,0E+00","module":"C2"},{"value":"-3,28E-02","module":"C3"},{"value":"0,0E+00","module":"C4"},{"value":"-6,56E-03","module":"D"}]},{"parameter":"PENRT","unit":"MJ","values":[{"value":"6,98E+00","module":"A1"},{"value":"1,20E-02","module":"A2"},{"value":"1,98E-01","module":"A3"},{"value":"3,79E-01","module":"A4"},{"value":"7,92E-04","module":"A5"},{"value":"0,0E+00","module":"C1"},{"value":"4,48E-02","module":"C2"},{"value":"-3,27E-02","module":"C3"},{"value":"3,81E-03","module":"C4"},{"value":"-4,31E-01","module":"D"}]},{"parameter":"SM","unit":"kg","values":[{"value":"3,50E-03","module":"A1"},{"value":"0,0E+00","module":"A2"},{"value":"0,0E+00","module":"A3"},{"value":"0,0E+00","module":"A4"},{"value":"0,0E+00","module":"A5"},{"value":"0,0E+00","module":"C1"},{"value":"0,0E+00","module":"C2"},{"value":"0,0E+00","module":"C3"},{"value":"0,0E+00","module":"C4"},{"value":"0,0E+00","module":"D"}]},{"parameter":"RSF","unit":"MJ","values":[{"value":"9,24E-03","module":"A1"},{"value":"2,66E-06","module":"A2"},{"value":"8,91E-06","module":"A3"},{"value":"1,39E-04","module":"A4"},{"value":"4,32E-07","module":"A5"},{"value":"0,0E+00","module":"C1"},{"value":"2,30E-05","module":"C2"},{"value":"5,77E-08","module":"C3"},{"value":"1,09E-05","module":"C4"},{"value":"1,77E-03","module":"D"}]},{"parameter":"NRSF","unit":"MJ","values":[{"value":"7,11E-02","module":"A1"},{"value":"2,26E-05","module":"A2"},{"value":"9,71E-05","module":"A3"},{"value":"7,59E-04","module":"A4"},{"value":"1,78E-06","module":"A5"},{"value":"0,0E+00","module":"C1"},{"value":"8,21E-05","module":"C2"},{"value":"0,0E+00","module":"C3"},{"value":"1,57E-06","module":"C4"},{"value":"5,14E-02","module":"D"}]},{"parameter":"FW","unit":"m3","values":[{"value":"4,24E-03","module":"A1"},{"value":"1,34E-06","module":"A2"},{"value":"1,23E-04","module":"A3"},{"value":"3,31E-05","module":"A4"},{"value":"3,74E-07","module":"A5"},{"value":"0,0E+00","module":"C1"},{"value":"4,79E-06","module":"C2"},{"value":"1,91E-07","module":"C3"},{"value":"4,99E-06","module":"C4"},{"value":"-1,16E-04","module":"D"}]}],"end_of_life_waste":[{"parameter":"HWD","unit":"kg","values":[{"value":"6,40E-03","module":"A1"},{"value":"1,08E-06","module":"A2"},{"value":"1,65E-05","module":"A3"},{"value":"1,93E-05","module":"A4"},{"value":"0,0E+00","module":"A5"},{"value":"0,0E+00","module":"C1"},{"value":"2,31E-06","module":"C2"},{"value":"0,0E+00","module":"C3"},{"value":"4,30E-04","module":"C4"},{"value":"-2,57E-04","module":"D"}]},{"parameter":"NHWD","unit":"kg","values":[{"value":"3,89E-01","module":"A1"},{"value":"5,76E-04","module":"A2"},{"value":"2,06E-03","module":"A3"},{"value":"1,20E-02","module":"A4"},{"value":"3,50E-03","module":"A5"},{"value":"0,0E+00","module":"C1"},{"value":"2,18E-03","module":"C2"},{"value":"0,0E+00","module":"C3"},{"value":"1,18E-02","module":"C4"},{"value":"-2,02E-02","module":"D"}]},{"parameter":"RWD","unit":"kg","values":[{"value":"1,73E-05","module":"A1"},{"value":"7,87E-08","module":"A2"},{"value":"3,84E-07","module":"A3"},{"value":"2,60E-06","module":"A4"},{"value":"0,0E+00","module":"A5"},{"value":"0,0E+00","module":"C1"},{"value":"3,05E-07","module":"C2"},{"value":"0,0E+00","module":"C3"},{"value":"2,66E-08","module":"C4"},{"value":"1,24E-07","module":"D"}]}],"end_of_life_flow":[{"parameter":"CRU","unit":"kg","values":[{"value":"0,0E+00","module":"A1"},{"value":"0,0E+00","module":"A2"},{"value":"0,0E+00","module":"A3"},{"value":"0,0E+00","module":"A4"},{"value":"0,0E+00","module":"A5"},{"value":"0,0E+00","module":"C1"},{"value":"0,0E+00","module":"C2"},{"value":"0,0E+00","module":"C3"},{"value":"0,0E+00","module":"C4"},{"value":"0,0E+00","module":"D"}]},{"parameter":"MFR","unit":"kg","values":[{"value":"0,0E+00","module":"A1"},{"value":"0,0E+00","module":"A2"},{"value":"1,02E-03","module":"A3"},{"value":"0,0E+00","module":"A4"},{"value":"3,26E-03","module":"A5"},{"value":"0,0E+00","module":"C1"},{"value":"0,0E+00","module":"C2"},{"value":"4,50E-02","module":"C3"},{"value":"3,59E-08","module":"C4"},{"value":"-1,11E-07","module":"D"}]},{"parameter":"MER","unit":"kg","values":[{"value":"0,0E+00","module":"A1"},{"value":"0,0E+00","module":"A2"},{"value":"9,58E-05","module":"A3"},{"value":"0,0E+00","module":"A4"},{"value":"4,76E-09","module":"A5"},{"value":"0,0E+00","module":"C1"},{"value":"0,0E+00","module":"C2"},{"value":"4,00E-04","module":"C3"},{"value":"8,78E-10","module":"C4"},{"value":"-4,82E-07","module":"D"}]},{"parameter":"EEE","unit":"MJ","values":[{"value":"0,0E+00","module":"A1"},{"value":"0,0E+00","module":"A2"},{"value":"1,47E-04","module":"A3"},{"value":"0,0E+00","module":"A4"},{"value":"2,00E-04","module":"A5"},{"value":"0,0E+00","module":"C1"},{"value":"0,0E+00","module":"C2"},{"value":"6,51E-04","module":"C3"},{"value":"5,69E-08","module":"C4"},{"value":"-8,42E-07","module":"D"}]},{"parameter":"EET","unit":"MJ","values":[{"value":"0,0E+00","module":"A1"},{"value":"0,0E+00","module":"A2"},{"value":"2,23E-03","module":"A3"},{"value":"0,0E+00","module":"A4"},{"value":"3,03E-03","module":"A5"},{"value":"0,0E+00","module":"C1"},{"value":"0,0E+00","module":"C2"},{"value":"9,85E-03","module":"C3"},{"value":"8,61E-07","module":"C4"},{"value":"-1,27E-05","module":"D"}]}]}