{"product_name":"Ecoline 1600 Dali","epd_id":"NEPD-6522-5784","compliance":["EN 15804+A2","ISO 14025","ISO 21930"],"producer_name":"SG Armaturen AS","environmental_impact":[{"parameter":"GWP-total","unit":"kg CO2-eq.","values":[{"value":"4,65E+01","module":"A1"},{"value":"6,83E-02","module":"A2"},{"value":"2,07E+00","module":"A3"},{"value":"2,55E+00","module":"A4"},{"value":"1,20E+00","module":"A5"},{"value":"3,07E+01","module":"B6"},{"value":"0,0E+00","module":"C1"},{"value":"2,82E-01","module":"C2"},{"value":"4,60E-01","module":"C3"},{"value":"5,38E-02","module":"C4"},{"value":"-4,88E+00","module":"D"}]},{"parameter":"GWP-fossil","unit":"kg CO2-eq.","values":[{"value":"4,68E+01","module":"A1"},{"value":"6,83E-02","module":"A2"},{"value":"2,07E+00","module":"A3"},{"value":"2,54E+00","module":"A4"},{"value":"1,13E-02","module":"A5"},{"value":"2,97E+01","module":"B6"},{"value":"0,0E+00","module":"C1"},{"value":"2,81E-01","module":"C2"},{"value":"4,60E-01","module":"C3"},{"value":"5,36E-02","module":"C4"},{"value":"-4,87E+00","module":"D"}]},{"parameter":"GWP-biogenic","unit":"kg CO2-eq.","values":[{"value":"-3,72E-01","module":"A1"},{"value":"2,66E-05","module":"A2"},{"value":"3,21E-04","module":"A3"},{"value":"9,06E-04","module":"A4"},{"value":"1,19E+00","module":"A5"},{"value":"8,22E-01","module":"B6"},{"value":"0,0E+00","module":"C1"},{"value":"1,16E-04","module":"C2"},{"value":"1,38E-04","module":"C3"},{"value":"2,06E-05","module":"C4"},{"value":"-5,04E-03","module":"D"}]},{"parameter":"GWP-luluc","unit":"kg CO2-eq.","values":[{"value":"6,27E-02","module":"A1"},{"value":"2,50E-05","module":"A2"},{"value":"2,25E-04","module":"A3"},{"value":"1,25E-03","module":"A4"},{"value":"3,75E-06","module":"A5"},{"value":"1,23E-01","module":"B6"},{"value":"0,0E+00","module":"C1"},{"value":"1,00E-04","module":"C2"},{"value":"1,78E-04","module":"C3"},{"value":"1,96E-04","module":"C4"},{"value":"-3,99E-03","module":"D"}]},{"parameter":"ODP","unit":"kg CFC 11-eq.","values":[{"value":"3,06E-06","module":"A1"},{"value":"1,48E-08","module":"A2"},{"value":"7,60E-08","module":"A3"},{"value":"5,60E-07","module":"A4"},{"value":"2,39E-09","module":"A5"},{"value":"2,04E-06","module":"B6"},{"value":"0,0E+00","module":"C1"},{"value":"6,37E-08","module":"C2"},{"value":"4,82E-09","module":"C3"},{"value":"5,26E-09","module":"C4"},{"value":"-1,89E-03","module":"D"}]},{"parameter":"AP","unit":"mol H+-eq.","values":[{"value":"3,29E-01","module":"A1"},{"value":"2,04E-04","module":"A2"},{"value":"1,06E-02","module":"A3"},{"value":"3,78E-02","module":"A4"},{"value":"5,36E-05","module":"A5"},{"value":"2,32E-01","module":"B6"},{"value":"0,0E+00","module":"C1"},{"value":"8,09E-04","module":"C2"},{"value":"3,46E-04","module":"C3"},{"value":"2,15E-04","module":"C4"},{"value":"-8,80E-02","module":"D"}]},{"parameter":"POCP","unit":"kg NMVOC-eq.","values":[{"value":"1,92E-01","module":"A1"},{"value":"1,68E-04","module":"A2"},{"value":"1,02E-02","module":"A3"},{"value":"2,74E-02","module":"A4"},{"value":"5,52E-05","module":"A5"},{"value":"8,94E-02","module":"B6"},{"value":"0,0E+00","module":"C1"},{"value":"6,86E-04","module":"C2"},{"value":"2,52E-04","module":"C3"},{"value":"2,41E-04","module":"C4"},{"value":"-3,31E-02","module":"D"}]},{"parameter":"ADPE","unit":"kg Sb-eq.","values":[{"value":"4,44E-03","module":"A1"},{"value":"1,83E-06","module":"A2"},{"value":"4,82E-06","module":"A3"},{"value":"4,94E-05","module":"A4"},{"value":"2,76E-07","module":"A5"},{"value":"2,22E-03","module":"B6"},{"value":"0,0E+00","module":"C1"},{"value":"7,77E-06","module":"C2"},{"value":"5,04E-07","module":"C3"},{"value":"2,36E-07","module":"C4"},{"value":"-1,40E-03","module":"D"}]},{"parameter":"ADPF","unit":"MJ","values":[{"value":"5,50E+02","module":"A1"},{"value":"1,01E+00","module":"A2"},{"value":"1,88E+01","module":"A3"},{"value":"3,60E+01","module":"A4"},{"value":"1,58E-01","module":"A5"},{"value":"4,06E+02","module":"B6"},{"value":"0,0E+00","module":"C1"},{"value":"4,25E+00","module":"C2"},{"value":"7,06E-01","module":"C3"},{"value":"5,76E-01","module":"C4"},{"value":"-4,52E+01","module":"D"}]},{"parameter":"WDP","unit":"m3 world-eq.","values":[{"value":"8,11E+02","module":"A1"},{"value":"3,29E-01","module":"A2"},{"value":"1,75E+00","module":"A3"},{"value":"2,33E+01","module":"A4"},{"value":"2,01E-01","module":"A5"},{"value":"7,08E+04","module":"B6"},{"value":"0,0E+00","module":"C1"},{"value":"4,12E+00","module":"C2"},{"value":"6,71E+00","module":"C3"},{"value":"8,30E+00","module":"C4"},{"value":"1,76E+02","module":"D"}]},{"parameter":"EP-freshwater","unit":"kg P-eq.","values":[{"value":"5,32E-03","module":"A1"},{"value":"6,40E-07","module":"A2"},{"value":"3,75E-05","module":"A3"},{"value":"1,66E-05","module":"A4"},{"value":"9,30E-08","module":"A5"},{"value":"2,14E-03","module":"B6"},{"value":"0,0E+00","module":"C1"},{"value":"2,25E-06","module":"C2"},{"value":"2,19E-06","module":"C3"},{"value":"1,21E-06","module":"C4"},{"value":"-6,46E-04","module":"D"}]},{"parameter":"EP-marine","unit":"kg N-eq.","values":[{"value":"4,94E-02","module":"A1"},{"value":"4,02E-05","module":"A2"},{"value":"2,47E-03","module":"A3"},{"value":"9,07E-03","module":"A4"},{"value":"1,77E-05","module":"A5"},{"value":"2,55E-02","module":"B6"},{"value":"0,0E+00","module":"C1"},{"value":"1,60E-04","module":"C2"},{"value":"8,80E-05","module":"C3"},{"value":"8,10E-05","module":"C4"},{"value":"-7,43E-03","module":"D"}]},{"parameter":"EP-terrestrial","unit":"mol N-eq.","values":[{"value":"5,50E-01","module":"A1"},{"value":"4,50E-04","module":"A2"},{"value":"2,72E-02","module":"A3"},{"value":"1,01E-01","module":"A4"},{"value":"1,92E-04","module":"A5"},{"value":"3,32E-01","module":"B6"},{"value":"0,0E+00","module":"C1"},{"value":"1,79E-03","module":"C2"},{"value":"9,52E-04","module":"C3"},{"value":"6,78E-04","module":"C4"},{"value":"-8,90E-02","module":"D"}]},{"parameter":"GWP-IOBC","unit":"kg CO2-eq.","values":[{"value":"4,76E+01","module":"A1"},{"value":"6,83E-02","module":"A2"},{"value":"1,97E+00","module":"A3"},{"value":"2,55E+00","module":"A4"},{"value":"1,13E-02","module":"A5"},{"value":"3,06E+01","module":"B6"},{"value":"0,0E+00","module":"C1"},{"value":"2,82E-01","module":"C2"},{"value":"4,60E-01","module":"C3"},{"value":"5,69E-02","module":"C4"},{"value":"-6,79E+00","module":"D"}]}],"additional_environmental_impact":[{"parameter":"PM","unit":"disease incidence","values":[{"value":"2,86E-06","module":"A1"},{"value":"4,42E-09","module":"A2"},{"value":"1,24E-07","module":"A3"},{"value":"9,34E-08","module":"A4"},{"value":"7,91E-10","module":"A5"},{"value":"1,67E-06","module":"B6"},{"value":"0,0E+00","module":"C1"},{"value":"1,72E-08","module":"C2"},{"value":"2,17E-09","module":"C3"},{"value":"3,84E-09","module":"C4"},{"value":"-4,74E-07","module":"D"}]},{"parameter":"ETP-fw","unit":"CTUe","values":[{"value":"3,14E+03","module":"A1"},{"value":"8,18E-01","module":"A2"},{"value":"4,68E+01","module":"A3"},{"value":"2,48E+01","module":"A4"},{"value":"2,11E-01","module":"A5"},{"value":"1,85E+03","module":"B6"},{"value":"0,0E+00","module":"C1"},{"value":"3,15E+00","module":"C2"},{"value":"1,98E+00","module":"C3"},{"value":"5,64E+02","module":"C4"},{"value":"-7,42E+02","module":"D"}]},{"parameter":"HTP-c","unit":"CTUh","values":[{"value":"1,48E-07","module":"A1"},{"value":"0,0E+00","module":"A2"},{"value":"5,71E-10","module":"A3"},{"value":"0,0E+00","module":"A4"},{"value":"6,00E-12","module":"A5"},{"value":"8,83E-08","module":"B6"},{"value":"0,0E+00","module":"C1"},{"value":"0,0E+00","module":"C2"},{"value":"1,01E-09","module":"C3"},{"value":"1,21E-10","module":"C4"},{"value":"-2,27E-08","module":"D"}]},{"parameter":"HTP-nc","unit":"CTUh","values":[{"value":"2,35E-06","module":"A1"},{"value":"7,96E-10","module":"A2"},{"value":"9,02E-08","module":"A3"},{"value":"1,85E-08","module":"A4"},{"value":"2,65E-10","module":"A5"},{"value":"2,08E-06","module":"B6"},{"value":"0,0E+00","module":"C1"},{"value":"3,44E-09","module":"C2"},{"value":"5,98E-08","module":"C3"},{"value":"1,15E-09","module":"C4"},{"value":"1,05E-07","module":"D"}]},{"parameter":"SQP","unit":"unitless","values":[{"value":"1,59E+02","module":"A1"},{"value":"6,91E-01","module":"A2"},{"value":"3,65E+00","module":"A3"},{"value":"1,77E+01","module":"A4"},{"value":"1,06E-01","module":"A5"},{"value":"2,04E+02","module":"B6"},{"value":"0,0E+00","module":"C1"},{"value":"2,98E+00","module":"C2"},{"value":"1,61E-01","module":"C3"},{"value":"1,27E+00","module":"C4"},{"value":"-1,49E+01","module":"D"}]},{"parameter":"IRP","unit":"kBq U235-eq.","values":[{"value":"1,57E+00","module":"A1"},{"value":"4,19E-03","module":"A2"},{"value":"2,71E-02","module":"A3"},{"value":"1,56E-01","module":"A4"},{"value":"6,78E-04","module":"A5"},{"value":"7,37E+00","module":"B6"},{"value":"0,0E+00","module":"C1"},{"value":"1,86E-02","module":"C2"},{"value":"3,54E-03","module":"C3"},{"value":"2,55E-03","module":"C4"},{"value":"-3,07E-02","module":"D"}]}],"resource_use":[{"parameter":"PERE","unit":"MJ","values":[{"value":"6,05E+01","module":"A1"},{"value":"1,14E-02","module":"A2"},{"value":"1,53E+00","module":"A3"},{"value":"4,09E-01","module":"A4"},{"value":"2,61E-03","module":"A5"},{"value":"5,26E+03","module":"B6"},{"value":"0,0E+00","module":"C1"},{"value":"6,09E-02","module":"C2"},{"value":"1,04E-01","module":"C3"},{"value":"1,27E-01","module":"C4"},{"value":"-6,35E+00","module":"D"}]},{"parameter":"PERM","unit":"MJ","values":[{"value":"4,09E+00","module":"A1"},{"value":"0,0E+00","module":"A2"},{"value":"0,0E+00","module":"A3"},{"value":"0,0E+00","module":"A4"},{"value":"-4,09E+00","module":"A5"},{"value":"0,0E+00","module":"B6"},{"value":"0,0E+00","module":"C1"},{"value":"0,0E+00","module":"C2"},{"value":"0,0E+00","module":"C3"},{"value":"0,0E+00","module":"C4"},{"value":"0,0E+00","module":"D"}]},{"parameter":"PERT","unit":"MJ","values":[{"value":"6,46E+01","module":"A1"},{"value":"1,14E-02","module":"A2"},{"value":"1,53E+00","module":"A3"},{"value":"4,09E-01","module":"A4"},{"value":"-4,09E+00","module":"A5"},{"value":"5,26E+03","module":"B6"},{"value":"0,0E+00","module":"C1"},{"value":"6,09E-02","module":"C2"},{"value":"1,04E-01","module":"C3"},{"value":"1,27E-01","module":"C4"},{"value":"-6,35E+00","module":"D"}]},{"parameter":"PENRE","unit":"MJ","values":[{"value":"5,44E+02","module":"A1"},{"value":"1,01E+00","module":"A2"},{"value":"1,88E+01","module":"A3"},{"value":"3,60E+01","module":"A4"},{"value":"1,58E-01","module":"A5"},{"value":"4,07E+02","module":"B6"},{"value":"0,0E+00","module":"C1"},{"value":"4,25E+00","module":"C2"},{"value":"7,06E-01","module":"C3"},{"value":"5,76E-01","module":"C4"},{"value":"-4,51E+01","module":"D"}]},{"parameter":"PENRM","unit":"MJ","values":[{"value":"1,11E+01","module":"A1"},{"value":"0,0E+00","module":"A2"},{"value":"0,0E+00","module":"A3"},{"value":"0,0E+00","module":"A4"},{"value":"0,0E+00","module":"A5"},{"value":"0,0E+00","module":"B6"},{"value":"0,0E+00","module":"C1"},{"value":"0,0E+00","module":"C2"},{"value":"-1,23E+01","module":"C3"},{"value":"0,0E+00","module":"C4"},{"value":"0,0E+00","module":"D"}]},{"parameter":"PENRT","unit":"MJ","values":[{"value":"5,55E+02","module":"A1"},{"value":"1,01E+00","module":"A2"},{"value":"1,88E+01","module":"A3"},{"value":"3,60E+01","module":"A4"},{"value":"1,58E-01","module":"A5"},{"value":"4,07E+02","module":"B6"},{"value":"0,0E+00","module":"C1"},{"value":"4,25E+00","module":"C2"},{"value":"-1,16E+01","module":"C3"},{"value":"5,76E-01","module":"C4"},{"value":"-4,51E+01","module":"D"}]},{"parameter":"SM","unit":"kg","values":[{"value":"8,95E-01","module":"A1"},{"value":"0,0E+00","module":"A2"},{"value":"0,0E+00","module":"A3"},{"value":"0,0E+00","module":"A4"},{"value":"0,0E+00","module":"A5"},{"value":"0,0E+00","module":"B6"},{"value":"0,0E+00","module":"C1"},{"value":"0,0E+00","module":"C2"},{"value":"0,0E+00","module":"C3"},{"value":"2,18E-03","module":"C4"},{"value":"1,66E-02","module":"D"}]},{"parameter":"RSF","unit":"MJ","values":[{"value":"2,61E-01","module":"A1"},{"value":"2,23E-04","module":"A2"},{"value":"8,45E-04","module":"A3"},{"value":"1,32E-02","module":"A4"},{"value":"8,65E-05","module":"A5"},{"value":"4,13E+00","module":"B6"},{"value":"0,0E+00","module":"C1"},{"value":"2,18E-03","module":"C2"},{"value":"1,59E-03","module":"C3"},{"value":"1,09E-03","module":"C4"},{"value":"1,42E-01","module":"D"}]},{"parameter":"NRSF","unit":"MJ","values":[{"value":"8,69E-02","module":"A1"},{"value":"1,90E-03","module":"A2"},{"value":"9,22E-03","module":"A3"},{"value":"7,20E-02","module":"A4"},{"value":"3,57E-04","module":"A5"},{"value":"1,03E+01","module":"B6"},{"value":"0,0E+00","module":"C1"},{"value":"7,79E-03","module":"C2"},{"value":"-5,41E-05","module":"C3"},{"value":"1,89E-02","module":"C4"},{"value":"3,98E+00","module":"D"}]},{"parameter":"FW","unit":"m3","values":[{"value":"4,13E-01","module":"A1"},{"value":"1,13E-04","module":"A2"},{"value":"1,17E-02","module":"A3"},{"value":"3,14E-03","module":"A4"},{"value":"7,47E-05","module":"A5"},{"value":"3,93E+01","module":"B6"},{"value":"0,0E+00","module":"C1"},{"value":"4,55E-04","module":"C2"},{"value":"9,59E-04","module":"C3"},{"value":"5,70E-04","module":"C4"},{"value":"-2,13E-02","module":"D"}]}],"end_of_life_waste":[{"parameter":"HWD","unit":"kg","values":[{"value":"2,53E-01","module":"A1"},{"value":"9,11E-05","module":"A2"},{"value":"1,56E-03","module":"A3"},{"value":"1,83E-03","module":"A4"},{"value":"0,0E+00","module":"A5"},{"value":"2,61E-01","module":"B6"},{"value":"0,0E+00","module":"C1"},{"value":"2,19E-04","module":"C2"},{"value":"2,82E-05","module":"C3"},{"value":"1,35E-01","module":"C4"},{"value":"-2,44E-02","module":"D"}]},{"parameter":"NHWD","unit":"kg","values":[{"value":"9,29E+00","module":"A1"},{"value":"4,84E-02","module":"A2"},{"value":"1,95E-01","module":"A3"},{"value":"1,14E+00","module":"A4"},{"value":"7,00E-01","module":"A5"},{"value":"3,13E+01","module":"B6"},{"value":"0,0E+00","module":"C1"},{"value":"2,07E-01","module":"C2"},{"value":"3,98E-02","module":"C3"},{"value":"1,09E+00","module":"C4"},{"value":"-1,79E+00","module":"D"}]},{"parameter":"RWD","unit":"kg","values":[{"value":"1,31E-03","module":"A1"},{"value":"6,62E-06","module":"A2"},{"value":"3,65E-05","module":"A3"},{"value":"2,47E-04","module":"A4"},{"value":"0,0E+00","module":"A5"},{"value":"3,64E-03","module":"B6"},{"value":"0,0E+00","module":"C1"},{"value":"2,90E-05","module":"C2"},{"value":"1,51E-06","module":"C3"},{"value":"2,36E-06","module":"C4"},{"value":"-2,78E-05","module":"D"}]}],"end_of_life_flow":[{"parameter":"CRU","unit":"kg","values":[{"value":"0,0E+00","module":"A1"},{"value":"0,0E+00","module":"A2"},{"value":"0,0E+00","module":"A3"},{"value":"0,0E+00","module":"A4"},{"value":"0,0E+00","module":"A5"},{"value":"0,0E+00","module":"B6"},{"value":"0,0E+00","module":"C1"},{"value":"0,0E+00","module":"C2"},{"value":"0,0E+00","module":"C3"},{"value":"0,0E+00","module":"C4"},{"value":"0,0E+00","module":"D"}]},{"parameter":"MFR","unit":"kg","values":[{"value":"0,0E+00","module":"A1"},{"value":"0,0E+00","module":"A2"},{"value":"9,65E-02","module":"A3"},{"value":"0,0E+00","module":"A4"},{"value":"6,51E-01","module":"A5"},{"value":"0,0E+00","module":"B6"},{"value":"0,0E+00","module":"C1"},{"value":"0,0E+00","module":"C2"},{"value":"3,60E+00","module":"C3"},{"value":"1,49E-05","module":"C4"},{"value":"-6,50E-04","module":"D"}]},{"parameter":"MER","unit":"kg","values":[{"value":"0,0E+00","module":"A1"},{"value":"0,0E+00","module":"A2"},{"value":"9,09E-03","module":"A3"},{"value":"0,0E+00","module":"A4"},{"value":"9,53E-07","module":"A5"},{"value":"0,0E+00","module":"B6"},{"value":"0,0E+00","module":"C1"},{"value":"0,0E+00","module":"C2"},{"value":"1,66E-01","module":"C3"},{"value":"3,65E-07","module":"C4"},{"value":"-8,56E-05","module":"D"}]},{"parameter":"EEE","unit":"MJ","values":[{"value":"0,0E+00","module":"A1"},{"value":"0,0E+00","module":"A2"},{"value":"1,40E-02","module":"A3"},{"value":"0,0E+00","module":"A4"},{"value":"4,00E-02","module":"A5"},{"value":"0,0E+00","module":"B6"},{"value":"0,0E+00","module":"C1"},{"value":"0,0E+00","module":"C2"},{"value":"2,56E-01","module":"C3"},{"value":"2,37E-05","module":"C4"},{"value":"-2,10E-04","module":"D"}]},{"parameter":"EET","unit":"MJ","values":[{"value":"0,0E+00","module":"A1"},{"value":"0,0E+00","module":"A2"},{"value":"2,11E-01","module":"A3"},{"value":"0,0E+00","module":"A4"},{"value":"6,06E-01","module":"A5"},{"value":"0,0E+00","module":"B6"},{"value":"0,0E+00","module":"C1"},{"value":"0,0E+00","module":"C2"},{"value":"3,87E+00","module":"C3"},{"value":"3,58E-04","module":"C4"},{"value":"-3,17E-03","module":"D"}]}]}