{"product_name":"Ecoline Connect 1200","epd_id":"NEPD-7064-6467","compliance":["EN 15804+A2","ISO 14025","ISO 21930"],"producer_name":"SG Armaturen AS","environmental_impact":[{"parameter":"GWP-total","unit":"kg CO2-eq.","values":[{"value":"3,68E+01","module":"A1"},{"value":"3,06E-02","module":"A2"},{"value":"1,55E+00","module":"A3"},{"value":"1,91E+00","module":"A4"},{"value":"6,00E-01","module":"A5"},{"value":"2,71E+01","module":"B6"},{"value":"0,0E+00","module":"C1"},{"value":"2,12E-01","module":"C2"},{"value":"1,90E-01","module":"C3"},{"value":"4,04E-02","module":"C4"},{"value":"-4,39E+00","module":"D"}]},{"parameter":"GWP-fossil","unit":"kg CO2-eq.","values":[{"value":"3,67E+01","module":"A1"},{"value":"3,05E-02","module":"A2"},{"value":"1,55E+00","module":"A3"},{"value":"1,91E+00","module":"A4"},{"value":"5,66E-03","module":"A5"},{"value":"2,62E+01","module":"B6"},{"value":"0,0E+00","module":"C1"},{"value":"2,12E-01","module":"C2"},{"value":"1,90E-01","module":"C3"},{"value":"4,01E-02","module":"C4"},{"value":"-4,39E+00","module":"D"}]},{"parameter":"GWP-biogenic","unit":"kg CO2-eq.","values":[{"value":"1,02E-02","module":"A1"},{"value":"1,19E-05","module":"A2"},{"value":"2,41E-04","module":"A3"},{"value":"6,81E-04","module":"A4"},{"value":"5,94E-01","module":"A5"},{"value":"7,26E-01","module":"B6"},{"value":"0,0E+00","module":"C1"},{"value":"8,76E-05","module":"C2"},{"value":"1,63E-04","module":"C3"},{"value":"2,20E-05","module":"C4"},{"value":"-5,41E-03","module":"D"}]},{"parameter":"GWP-luluc","unit":"kg CO2-eq.","values":[{"value":"5,02E-02","module":"A1"},{"value":"1,12E-05","module":"A2"},{"value":"1,69E-04","module":"A3"},{"value":"9,41E-04","module":"A4"},{"value":"1,87E-06","module":"A5"},{"value":"1,08E-01","module":"B6"},{"value":"0,0E+00","module":"C1"},{"value":"7,53E-05","module":"C2"},{"value":"2,10E-04","module":"C3"},{"value":"2,21E-04","module":"C4"},{"value":"-3,49E-03","module":"D"}]},{"parameter":"ODP","unit":"kg CFC 11-eq.","values":[{"value":"2,62E-06","module":"A1"},{"value":"6,64E-09","module":"A2"},{"value":"5,71E-08","module":"A3"},{"value":"4,21E-07","module":"A4"},{"value":"1,19E-09","module":"A5"},{"value":"1,80E-06","module":"B6"},{"value":"0,0E+00","module":"C1"},{"value":"4,79E-08","module":"C2"},{"value":"5,39E-09","module":"C3"},{"value":"4,33E-09","module":"C4"},{"value":"-5,64E-04","module":"D"}]},{"parameter":"AP","unit":"mol H+-eq.","values":[{"value":"4,03E-01","module":"A1"},{"value":"9,14E-05","module":"A2"},{"value":"7,96E-03","module":"A3"},{"value":"2,84E-02","module":"A4"},{"value":"2,68E-05","module":"A5"},{"value":"2,05E-01","module":"B6"},{"value":"0,0E+00","module":"C1"},{"value":"6,08E-04","module":"C2"},{"value":"3,53E-04","module":"C3"},{"value":"2,00E-04","module":"C4"},{"value":"-1,01E-01","module":"D"}]},{"parameter":"POCP","unit":"kg NMVOC-eq.","values":[{"value":"1,68E-01","module":"A1"},{"value":"7,53E-05","module":"A2"},{"value":"7,70E-03","module":"A3"},{"value":"2,06E-02","module":"A4"},{"value":"2,76E-05","module":"A5"},{"value":"7,89E-02","module":"B6"},{"value":"0,0E+00","module":"C1"},{"value":"5,15E-04","module":"C2"},{"value":"2,19E-04","module":"C3"},{"value":"2,20E-04","module":"C4"},{"value":"-3,26E-02","module":"D"}]},{"parameter":"ADPE","unit":"kg Sb-eq.","values":[{"value":"3,39E-03","module":"A1"},{"value":"8,19E-07","module":"A2"},{"value":"3,62E-06","module":"A3"},{"value":"3,71E-05","module":"A4"},{"value":"1,38E-07","module":"A5"},{"value":"1,96E-03","module":"B6"},{"value":"0,0E+00","module":"C1"},{"value":"5,84E-06","module":"C2"},{"value":"6,25E-07","module":"C3"},{"value":"2,25E-07","module":"C4"},{"value":"-1,90E-03","module":"D"}]},{"parameter":"ADPF","unit":"MJ","values":[{"value":"4,31E+02","module":"A1"},{"value":"4,51E-01","module":"A2"},{"value":"1,41E+01","module":"A3"},{"value":"2,71E+01","module":"A4"},{"value":"7,92E-02","module":"A5"},{"value":"3,58E+02","module":"B6"},{"value":"0,0E+00","module":"C1"},{"value":"3,20E+00","module":"C2"},{"value":"8,41E-01","module":"C3"},{"value":"5,23E-01","module":"C4"},{"value":"-4,26E+01","module":"D"}]},{"parameter":"WDP","unit":"m3 world-eq.","values":[{"value":"4,11E+02","module":"A1"},{"value":"1,47E-01","module":"A2"},{"value":"1,32E+00","module":"A3"},{"value":"1,75E+01","module":"A4"},{"value":"1,00E-01","module":"A5"},{"value":"6,24E+04","module":"B6"},{"value":"0,0E+00","module":"C1"},{"value":"3,09E+00","module":"C2"},{"value":"8,28E+00","module":"C3"},{"value":"6,58E+00","module":"C4"},{"value":"1,26E+02","module":"D"}]},{"parameter":"EP-freshwater","unit":"kg P-eq.","values":[{"value":"4,37E-03","module":"A1"},{"value":"2,86E-07","module":"A2"},{"value":"2,82E-05","module":"A3"},{"value":"1,25E-05","module":"A4"},{"value":"4,65E-08","module":"A5"},{"value":"1,89E-03","module":"B6"},{"value":"0,0E+00","module":"C1"},{"value":"1,69E-06","module":"C2"},{"value":"2,66E-06","module":"C3"},{"value":"1,29E-06","module":"C4"},{"value":"-6,84E-04","module":"D"}]},{"parameter":"EP-marine","unit":"kg N-eq.","values":[{"value":"4,25E-02","module":"A1"},{"value":"1,80E-05","module":"A2"},{"value":"1,85E-03","module":"A3"},{"value":"6,82E-03","module":"A4"},{"value":"8,87E-06","module":"A5"},{"value":"2,25E-02","module":"B6"},{"value":"0,0E+00","module":"C1"},{"value":"1,20E-04","module":"C2"},{"value":"7,07E-05","module":"C3"},{"value":"5,90E-05","module":"C4"},{"value":"-7,51E-03","module":"D"}]},{"parameter":"EP-terrestrial","unit":"mol N-eq.","values":[{"value":"4,88E-01","module":"A1"},{"value":"2,01E-04","module":"A2"},{"value":"2,04E-02","module":"A3"},{"value":"7,59E-02","module":"A4"},{"value":"9,60E-05","module":"A5"},{"value":"2,93E-01","module":"B6"},{"value":"0,0E+00","module":"C1"},{"value":"1,35E-03","module":"C2"},{"value":"7,88E-04","module":"C3"},{"value":"5,92E-04","module":"C4"},{"value":"-9,27E-02","module":"D"}]},{"parameter":"GWP-IOBC","unit":"kg CO2-eq.","values":[{"value":"3,73E+01","module":"A1"},{"value":"3,06E-02","module":"A2"},{"value":"1,48E+00","module":"A3"},{"value":"1,91E+00","module":"A4"},{"value":"5,66E-03","module":"A5"},{"value":"2,70E+01","module":"B6"},{"value":"0,0E+00","module":"C1"},{"value":"2,12E-01","module":"C2"},{"value":"1,90E-01","module":"C3"},{"value":"4,26E-02","module":"C4"},{"value":"-5,93E+00","module":"D"}]}],"additional_environmental_impact":[{"parameter":"PM","unit":"disease incidence","values":[{"value":"2,43E-06","module":"A1"},{"value":"1,97E-09","module":"A2"},{"value":"9,33E-08","module":"A3"},{"value":"7,02E-08","module":"A4"},{"value":"3,96E-10","module":"A5"},{"value":"1,47E-06","module":"B6"},{"value":"0,0E+00","module":"C1"},{"value":"1,30E-08","module":"C2"},{"value":"2,38E-09","module":"C3"},{"value":"3,58E-09","module":"C4"},{"value":"-4,33E-07","module":"D"}]},{"parameter":"ETP-fw","unit":"CTUe","values":[{"value":"3,12E+03","module":"A1"},{"value":"3,66E-01","module":"A2"},{"value":"3,52E+01","module":"A3"},{"value":"1,86E+01","module":"A4"},{"value":"1,06E-01","module":"A5"},{"value":"1,63E+03","module":"B6"},{"value":"0,0E+00","module":"C1"},{"value":"2,37E+00","module":"C2"},{"value":"1,70E+00","module":"C3"},{"value":"4,55E+02","module":"C4"},{"value":"-8,09E+02","module":"D"}]},{"parameter":"HTP-c","unit":"CTUh","values":[{"value":"1,32E-07","module":"A1"},{"value":"0,0E+00","module":"A2"},{"value":"4,29E-10","module":"A3"},{"value":"0,0E+00","module":"A4"},{"value":"3,00E-12","module":"A5"},{"value":"7,79E-08","module":"B6"},{"value":"0,0E+00","module":"C1"},{"value":"0,0E+00","module":"C2"},{"value":"1,34E-09","module":"C3"},{"value":"1,29E-10","module":"C4"},{"value":"-1,89E-08","module":"D"}]},{"parameter":"HTP-nc","unit":"CTUh","values":[{"value":"1,95E-06","module":"A1"},{"value":"3,58E-10","module":"A2"},{"value":"6,78E-08","module":"A3"},{"value":"1,39E-08","module":"A4"},{"value":"1,33E-10","module":"A5"},{"value":"1,84E-06","module":"B6"},{"value":"0,0E+00","module":"C1"},{"value":"2,59E-09","module":"C2"},{"value":"7,90E-08","module":"C3"},{"value":"1,14E-09","module":"C4"},{"value":"3,00E-08","module":"D"}]},{"parameter":"SQP","unit":"unitless","values":[{"value":"1,38E+02","module":"A1"},{"value":"3,09E-01","module":"A2"},{"value":"2,75E+00","module":"A3"},{"value":"1,33E+01","module":"A4"},{"value":"5,31E-02","module":"A5"},{"value":"1,80E+02","module":"B6"},{"value":"0,0E+00","module":"C1"},{"value":"2,24E+00","module":"C2"},{"value":"2,01E-01","module":"C3"},{"value":"1,15E+00","module":"C4"},{"value":"-1,54E+01","module":"D"}]},{"parameter":"IRP","unit":"kBq U235-eq.","values":[{"value":"1,79E+00","module":"A1"},{"value":"1,88E-03","module":"A2"},{"value":"2,04E-02","module":"A3"},{"value":"1,17E-01","module":"A4"},{"value":"3,39E-04","module":"A5"},{"value":"6,50E+00","module":"B6"},{"value":"0,0E+00","module":"C1"},{"value":"1,40E-02","module":"C2"},{"value":"4,34E-03","module":"C3"},{"value":"2,08E-03","module":"C4"},{"value":"-4,86E-02","module":"D"}]}],"resource_use":[{"parameter":"PERE","unit":"MJ","values":[{"value":"4,84E+01","module":"A1"},{"value":"5,11E-03","module":"A2"},{"value":"1,15E+00","module":"A3"},{"value":"3,08E-01","module":"A4"},{"value":"1,30E-03","module":"A5"},{"value":"4,64E+03","module":"B6"},{"value":"0,0E+00","module":"C1"},{"value":"4,58E-02","module":"C2"},{"value":"1,25E-01","module":"C3"},{"value":"1,29E-01","module":"C4"},{"value":"-4,52E+00","module":"D"}]},{"parameter":"PERM","unit":"MJ","values":[{"value":"2,80E+00","module":"A1"},{"value":"0,0E+00","module":"A2"},{"value":"0,0E+00","module":"A3"},{"value":"0,0E+00","module":"A4"},{"value":"-2,05E+00","module":"A5"},{"value":"0,0E+00","module":"B6"},{"value":"0,0E+00","module":"C1"},{"value":"0,0E+00","module":"C2"},{"value":"0,0E+00","module":"C3"},{"value":"0,0E+00","module":"C4"},{"value":"0,0E+00","module":"D"}]},{"parameter":"PERT","unit":"MJ","values":[{"value":"5,13E+01","module":"A1"},{"value":"5,11E-03","module":"A2"},{"value":"1,15E+00","module":"A3"},{"value":"3,08E-01","module":"A4"},{"value":"-2,05E+00","module":"A5"},{"value":"4,64E+03","module":"B6"},{"value":"0,0E+00","module":"C1"},{"value":"4,58E-02","module":"C2"},{"value":"1,25E-01","module":"C3"},{"value":"1,29E-01","module":"C4"},{"value":"-4,52E+00","module":"D"}]},{"parameter":"PENRE","unit":"MJ","values":[{"value":"4,29E+02","module":"A1"},{"value":"4,51E-01","module":"A2"},{"value":"1,41E+01","module":"A3"},{"value":"2,71E+01","module":"A4"},{"value":"7,92E-02","module":"A5"},{"value":"3,59E+02","module":"B6"},{"value":"0,0E+00","module":"C1"},{"value":"3,20E+00","module":"C2"},{"value":"8,41E-01","module":"C3"},{"value":"5,23E-01","module":"C4"},{"value":"-4,26E+01","module":"D"}]},{"parameter":"PENRM","unit":"MJ","values":[{"value":"3,47E+00","module":"A1"},{"value":"0,0E+00","module":"A2"},{"value":"0,0E+00","module":"A3"},{"value":"0,0E+00","module":"A4"},{"value":"0,0E+00","module":"A5"},{"value":"0,0E+00","module":"B6"},{"value":"0,0E+00","module":"C1"},{"value":"0,0E+00","module":"C2"},{"value":"-5,17E+00","module":"C3"},{"value":"0,0E+00","module":"C4"},{"value":"0,0E+00","module":"D"}]},{"parameter":"PENRT","unit":"MJ","values":[{"value":"4,32E+02","module":"A1"},{"value":"4,51E-01","module":"A2"},{"value":"1,41E+01","module":"A3"},{"value":"2,71E+01","module":"A4"},{"value":"7,92E-02","module":"A5"},{"value":"3,59E+02","module":"B6"},{"value":"0,0E+00","module":"C1"},{"value":"3,20E+00","module":"C2"},{"value":"-4,33E+00","module":"C3"},{"value":"5,23E-01","module":"C4"},{"value":"-4,26E+01","module":"D"}]},{"parameter":"SM","unit":"kg","values":[{"value":"5,86E-01","module":"A1"},{"value":"0,0E+00","module":"A2"},{"value":"0,0E+00","module":"A3"},{"value":"0,0E+00","module":"A4"},{"value":"0,0E+00","module":"A5"},{"value":"0,0E+00","module":"B6"},{"value":"0,0E+00","module":"C1"},{"value":"0,0E+00","module":"C2"},{"value":"0,0E+00","module":"C3"},{"value":"2,49E-03","module":"C4"},{"value":"9,52E-03","module":"D"}]},{"parameter":"RSF","unit":"MJ","values":[{"value":"1,46E-02","module":"A1"},{"value":"9,99E-05","module":"A2"},{"value":"6,36E-04","module":"A3"},{"value":"9,93E-03","module":"A4"},{"value":"4,32E-05","module":"A5"},{"value":"3,64E+00","module":"B6"},{"value":"0,0E+00","module":"C1"},{"value":"1,64E-03","module":"C2"},{"value":"1,93E-03","module":"C3"},{"value":"9,16E-04","module":"C4"},{"value":"1,14E-01","module":"D"}]},{"parameter":"NRSF","unit":"MJ","values":[{"value":"1,55E-02","module":"A1"},{"value":"8,48E-04","module":"A2"},{"value":"6,93E-03","module":"A3"},{"value":"5,41E-02","module":"A4"},{"value":"1,78E-04","module":"A5"},{"value":"9,08E+00","module":"B6"},{"value":"0,0E+00","module":"C1"},{"value":"5,86E-03","module":"C2"},{"value":"-7,51E-05","module":"C3"},{"value":"2,15E-02","module":"C4"},{"value":"3,24E+00","module":"D"}]},{"parameter":"FW","unit":"m3","values":[{"value":"3,44E-01","module":"A1"},{"value":"5,05E-05","module":"A2"},{"value":"8,80E-03","module":"A3"},{"value":"2,36E-03","module":"A4"},{"value":"3,74E-05","module":"A5"},{"value":"3,47E+01","module":"B6"},{"value":"0,0E+00","module":"C1"},{"value":"3,42E-04","module":"C2"},{"value":"7,35E-04","module":"C3"},{"value":"4,76E-04","module":"C4"},{"value":"-2,03E-02","module":"D"}]}],"end_of_life_waste":[{"parameter":"HWD","unit":"kg","values":[{"value":"1,55E+00","module":"A1"},{"value":"4,08E-05","module":"A2"},{"value":"1,18E-03","module":"A3"},{"value":"1,37E-03","module":"A4"},{"value":"0,0E+00","module":"A5"},{"value":"2,30E-01","module":"B6"},{"value":"0,0E+00","module":"C1"},{"value":"1,65E-04","module":"C2"},{"value":"3,84E-05","module":"C3"},{"value":"1,43E-01","module":"C4"},{"value":"-2,12E-02","module":"D"}]},{"parameter":"NHWD","unit":"kg","values":[{"value":"2,92E+01","module":"A1"},{"value":"2,17E-02","module":"A2"},{"value":"1,47E-01","module":"A3"},{"value":"8,58E-01","module":"A4"},{"value":"3,50E-01","module":"A5"},{"value":"2,76E+01","module":"B6"},{"value":"0,0E+00","module":"C1"},{"value":"1,56E-01","module":"C2"},{"value":"5,33E-02","module":"C3"},{"value":"7,89E-01","module":"C4"},{"value":"-1,51E+00","module":"D"}]},{"parameter":"RWD","unit":"kg","values":[{"value":"1,09E-03","module":"A1"},{"value":"2,96E-06","module":"A2"},{"value":"2,74E-05","module":"A3"},{"value":"1,85E-04","module":"A4"},{"value":"0,0E+00","module":"A5"},{"value":"3,21E-03","module":"B6"},{"value":"0,0E+00","module":"C1"},{"value":"2,18E-05","module":"C2"},{"value":"2,00E-06","module":"C3"},{"value":"1,77E-06","module":"C4"},{"value":"-4,30E-05","module":"D"}]}],"end_of_life_flow":[{"parameter":"CRU","unit":"kg","values":[{"value":"0,0E+00","module":"A1"},{"value":"0,0E+00","module":"A2"},{"value":"0,0E+00","module":"A3"},{"value":"0,0E+00","module":"A4"},{"value":"0,0E+00","module":"A5"},{"value":"0,0E+00","module":"B6"},{"value":"0,0E+00","module":"C1"},{"value":"0,0E+00","module":"C2"},{"value":"0,0E+00","module":"C3"},{"value":"0,0E+00","module":"C4"},{"value":"0,0E+00","module":"D"}]},{"parameter":"MFR","unit":"kg","values":[{"value":"0,0E+00","module":"A1"},{"value":"0,0E+00","module":"A2"},{"value":"7,25E-02","module":"A3"},{"value":"0,0E+00","module":"A4"},{"value":"3,26E-01","module":"A5"},{"value":"0,0E+00","module":"B6"},{"value":"0,0E+00","module":"C1"},{"value":"0,0E+00","module":"C2"},{"value":"2,91E+00","module":"C3"},{"value":"3,98E-06","module":"C4"},{"value":"-3,73E-04","module":"D"}]},{"parameter":"MER","unit":"kg","values":[{"value":"0,0E+00","module":"A1"},{"value":"0,0E+00","module":"A2"},{"value":"6,84E-03","module":"A3"},{"value":"0,0E+00","module":"A4"},{"value":"4,77E-07","module":"A5"},{"value":"0,0E+00","module":"B6"},{"value":"0,0E+00","module":"C1"},{"value":"0,0E+00","module":"C2"},{"value":"4,44E-02","module":"C3"},{"value":"9,74E-08","module":"C4"},{"value":"-4,90E-05","module":"D"}]},{"parameter":"EEE","unit":"MJ","values":[{"value":"0,0E+00","module":"A1"},{"value":"0,0E+00","module":"A2"},{"value":"1,05E-02","module":"A3"},{"value":"0,0E+00","module":"A4"},{"value":"2,00E-02","module":"A5"},{"value":"0,0E+00","module":"B6"},{"value":"0,0E+00","module":"C1"},{"value":"0,0E+00","module":"C2"},{"value":"6,82E-02","module":"C3"},{"value":"6,32E-06","module":"C4"},{"value":"-1,20E-04","module":"D"}]},{"parameter":"EET","unit":"MJ","values":[{"value":"0,0E+00","module":"A1"},{"value":"0,0E+00","module":"A2"},{"value":"1,59E-01","module":"A3"},{"value":"0,0E+00","module":"A4"},{"value":"3,03E-01","module":"A5"},{"value":"0,0E+00","module":"B6"},{"value":"0,0E+00","module":"C1"},{"value":"0,0E+00","module":"C2"},{"value":"1,03E+00","module":"C3"},{"value":"9,56E-05","module":"C4"},{"value":"-1,82E-03","module":"D"}]}]}