{"product_name":"EcoWorx S\u2122 Carpet Tile with EcoSolution Q100\u2122 Face Fibre","epd_id":"EPD-SHA-20230447-CBA1-EN","compliance":["DIN EN 15804+A2","ISO 14025"],"producer_name":"Shaw Contract (Shaw Europe Ltd.)","environmental_impact":[{"parameter":"GWP-total","unit":"kg CO2-eq","values":[{"value":"4,25E+00","module":"A1-A3"},{"value":"1,77E-01","module":"A4"},{"value":"3,22E-01","module":"A5"},{"value":"2,54E-04","module":"B1"},{"value":"2,89E-01","module":"B2"},{"value":"0,0E+00","module":"C1"},{"value":"3,68E-02","module":"C2"},{"value":"0,0E+00","module":"C3"},{"value":"1,91E-01","module":"C4"},{"value":"5,16E+00","module":"D"}]},{"parameter":"GWP-fossil","unit":"kg CO2-eq","values":[{"value":"4,59E+00","module":"A1-A3"},{"value":"1,76E-01","module":"A4"},{"value":"3,26E-01","module":"A5"},{"value":"2,54E-04","module":"B1"},{"value":"2,86E-01","module":"B2"},{"value":"0,0E+00","module":"C1"},{"value":"3,67E-02","module":"C2"},{"value":"0,0E+00","module":"C3"},{"value":"1,93E-01","module":"C4"},{"value":"5,14E+00","module":"D"}]},{"parameter":"GWP-biogenic","unit":"kg CO2-eq","values":[{"value":"-3,42E-01","module":"A1-A3"},{"value":"-2,43E-04","module":"A4"},{"value":"-4,35E-03","module":"A5"},{"value":"0,0E+00","module":"B1"},{"value":"3,05E-03","module":"B2"},{"value":"0,0E+00","module":"C1"},{"value":"-5,07E-05","module":"C2"},{"value":"0,0E+00","module":"C3"},{"value":"-2,05E-03","module":"C4"},{"value":"2,10E-02","module":"D"}]},{"parameter":"GWP-luluc","unit":"kg CO2-eq","values":[{"value":"2,56E-03","module":"A1-A3"},{"value":"9,81E-04","module":"A4"},{"value":"2,21E-04","module":"A5"},{"value":"0,0E+00","module":"B1"},{"value":"6,06E-05","module":"B2"},{"value":"0,0E+00","module":"C1"},{"value":"2,05E-04","module":"C2"},{"value":"0,0E+00","module":"C3"},{"value":"9,38E-05","module":"C4"},{"value":"3,48E-04","module":"D"}]},{"parameter":"ODP","unit":"kg CFC11-eq","values":[{"value":"8,28E-09","module":"A1-A3"},{"value":"1,05E-14","module":"A4"},{"value":"4,36E-10","module":"A5"},{"value":"0,0E+00","module":"B1"},{"value":"4,19E-12","module":"B2"},{"value":"0,0E+00","module":"C1"},{"value":"2,20E-15","module":"C2"},{"value":"0,0E+00","module":"C3"},{"value":"2,59E-13","module":"C4"},{"value":"8,23E-12","module":"D"}]},{"parameter":"AP","unit":"mol H^(+)-eq","values":[{"value":"1,56E-02","module":"A1-A3"},{"value":"1,81E-04","module":"A4"},{"value":"1,22E-03","module":"A5"},{"value":"0,0E+00","module":"B1"},{"value":"6,29E-04","module":"B2"},{"value":"0,0E+00","module":"C1"},{"value":"3,78E-05","module":"C2"},{"value":"0,0E+00","module":"C3"},{"value":"5,71E-04","module":"C4"},{"value":"9,48E-03","module":"D"}]},{"parameter":"POCP","unit":"kg NMVOC-eq","values":[{"value":"1,29E-02","module":"A1-A3"},{"value":"1,60E-04","module":"A4"},{"value":"9,97E-04","module":"A5"},{"value":"1,41E-05","module":"B1"},{"value":"3,82E-04","module":"B2"},{"value":"0,0E+00","module":"C1"},{"value":"3,33E-05","module":"C2"},{"value":"0,0E+00","module":"C3"},{"value":"4,06E-04","module":"C4"},{"value":"8,61E-03","module":"D"}]},{"parameter":"ADPE","unit":"kg Sb-eq","values":[{"value":"2,00E-06","module":"A1-A3"},{"value":"1,47E-08","module":"A4"},{"value":"1,30E-07","module":"A5"},{"value":"0,0E+00","module":"B1"},{"value":"7,80E-08","module":"B2"},{"value":"0,0E+00","module":"C1"},{"value":"3,07E-09","module":"C2"},{"value":"0,0E+00","module":"C3"},{"value":"1,34E-08","module":"C4"},{"value":"5,35E-07","module":"D"}]},{"parameter":"ADPF","unit":"MJ","values":[{"value":"1,13E+02","module":"A1-A3"},{"value":"2,35E+00","module":"A4"},{"value":"7,24E+00","module":"A5"},{"value":"0,0E+00","module":"B1"},{"value":"5,19E+00","module":"B2"},{"value":"0,0E+00","module":"C1"},{"value":"4,90E-01","module":"C2"},{"value":"0,0E+00","module":"C3"},{"value":"2,73E+00","module":"C4"},{"value":"1,03E+02","module":"D"}]},{"parameter":"WDP","unit":"m^3 world-eq deprived","values":[{"value":"6,71E-01","module":"A1-A3"},{"value":"1,58E-03","module":"A4"},{"value":"1,05E-01","module":"A5"},{"value":"0,0E+00","module":"B1"},{"value":"6,54E-02","module":"B2"},{"value":"0,0E+00","module":"C1"},{"value":"3,29E-04","module":"C2"},{"value":"0,0E+00","module":"C3"},{"value":"-1,90E-03","module":"C4"},{"value":"2,04E-01","module":"D"}]},{"parameter":"EP-freshwater","unit":"kg P-eq","values":[{"value":"1,95E-05","module":"A1-A3"},{"value":"5,25E-07","module":"A4"},{"value":"1,48E-05","module":"A5"},{"value":"0,0E+00","module":"B1"},{"value":"1,40E-06","module":"B2"},{"value":"0,0E+00","module":"C1"},{"value":"1,10E-07","module":"C2"},{"value":"0,0E+00","module":"C3"},{"value":"3,60E-05","module":"C4"},{"value":"4,18E-06","module":"D"}]},{"parameter":"EP-marine","unit":"kg N-eq","values":[{"value":"4,30E-03","module":"A1-A3"},{"value":"5,93E-05","module":"A4"},{"value":"2,97E-04","module":"A5"},{"value":"0,0E+00","module":"B1"},{"value":"1,43E-04","module":"B2"},{"value":"0,0E+00","module":"C1"},{"value":"1,24E-05","module":"C2"},{"value":"0,0E+00","module":"C3"},{"value":"1,26E-04","module":"C4"},{"value":"2,66E-03","module":"D"}]},{"parameter":"EP-terrestrial","unit":"mol N-eq","values":[{"value":"4,68E-02","module":"A1-A3"},{"value":"7,06E-04","module":"A4"},{"value":"3,87E-03","module":"A5"},{"value":"0,0E+00","module":"B1"},{"value":"1,48E-03","module":"B2"},{"value":"0,0E+00","module":"C1"},{"value":"1,47E-04","module":"C2"},{"value":"0,0E+00","module":"C3"},{"value":"1,39E-03","module":"C4"},{"value":"2,29E-02","module":"D"}]}],"additional_environmental_impact":[{"parameter":"PM","unit":"Disease incidence","values":[{"value":"1,89E-07","module":"A1-A3"},{"value":"1,05E-09","module":"A4"},{"value":"1,47E-08","module":"A5"},{"value":"0,0E+00","module":"B1"},{"value":"5,21E-09","module":"B2"},{"value":"0,0E+00","module":"C1"},{"value":"2,18E-10","module":"C2"},{"value":"0,0E+00","module":"C3"},{"value":"5,49E-09","module":"C4"},{"value":"6,22E-08","module":"D"}]},{"parameter":"ETP-fw","unit":"CTUe","values":[{"value":"5,32E+01","module":"A1-A3"},{"value":"1,63E+00","module":"A4"},{"value":"3,75E+00","module":"A5"},{"value":"1,15E-04","module":"B1"},{"value":"2,35E+00","module":"B2"},{"value":"0,0E+00","module":"C1"},{"value":"3,40E-01","module":"C2"},{"value":"0,0E+00","module":"C3"},{"value":"2,68E+00","module":"C4"},{"value":"4,84E+01","module":"D"}]},{"parameter":"HTP-c","unit":"CTUh","values":[{"value":"1,14E-09","module":"A1-A3"},{"value":"3,29E-11","module":"A4"},{"value":"9,36E-11","module":"A5"},{"value":"0,0E+00","module":"B1"},{"value":"6,79E-11","module":"B2"},{"value":"0,0E+00","module":"C1"},{"value":"6,86E-12","module":"C2"},{"value":"0,0E+00","module":"C3"},{"value":"1,20E-10","module":"C4"},{"value":"1,37E-09","module":"D"}]},{"parameter":"HTP-nc","unit":"CTUh","values":[{"value":"4,71E-08","module":"A1-A3"},{"value":"1,71E-09","module":"A4"},{"value":"4,46E-09","module":"A5"},{"value":"3,07E-12","module":"B1"},{"value":"2,65E-09","module":"B2"},{"value":"0,0E+00","module":"C1"},{"value":"3,56E-10","module":"C2"},{"value":"0,0E+00","module":"C3"},{"value":"1,01E-08","module":"C4"},{"value":"5,20E-08","module":"D"}]},{"parameter":"SQP","unit":"SQP","values":[{"value":"1,14E+01","module":"A1-A3"},{"value":"8,10E-01","module":"A4"},{"value":"1,10E+01","module":"A5"},{"value":"0,0E+00","module":"B1"},{"value":"1,87E+00","module":"B2"},{"value":"0,0E+00","module":"C1"},{"value":"1,69E-01","module":"C2"},{"value":"0,0E+00","module":"C3"},{"value":"1,97E-01","module":"C4"},{"value":"2,32E+00","module":"D"}]}],"resource_use":[{"parameter":"PERE","unit":"MJ","values":[{"value":"9,15E+00","module":"A1-A3"},{"value":"1,41E-01","module":"A4"},{"value":"5,10E+00","module":"A5"},{"value":"0,0E+00","module":"B1"},{"value":"2,88E+00","module":"B2"},{"value":"0,0E+00","module":"C1"},{"value":"2,79E-02","module":"C2"},{"value":"0,0E+00","module":"C3"},{"value":"2,25E-01","module":"C4"},{"value":"3,98E+00","module":"D"}]},{"parameter":"PERM","unit":"MJ","values":[{"value":"5,31E+00","module":"A1-A3"},{"value":"0,0E+00","module":"A4"},{"value":"-4,19E+00","module":"A5"},{"value":"0,0E+00","module":"B1"},{"value":"0,0E+00","module":"B2"},{"value":"0,0E+00","module":"C1"},{"value":"0,0E+00","module":"C2"},{"value":"0,0E+00","module":"C3"},{"value":"0,0E+00","module":"C4"},{"value":"0,0E+00","module":"D"}]},{"parameter":"PERT","unit":"MJ","values":[{"value":"1,45E+01","module":"A1-A3"},{"value":"1,41E-01","module":"A4"},{"value":"9,16E-01","module":"A5"},{"value":"0,0E+00","module":"B1"},{"value":"2,88E+00","module":"B2"},{"value":"0,0E+00","module":"C1"},{"value":"2,79E-02","module":"C2"},{"value":"0,0E+00","module":"C3"},{"value":"2,25E-01","module":"C4"},{"value":"3,98E+00","module":"D"}]},{"parameter":"PENRE","unit":"MJ","values":[{"value":"6,97E+01","module":"A1-A3"},{"value":"2,48E+00","module":"A4"},{"value":"1,51E+00","module":"A5"},{"value":"0,0E+00","module":"B1"},{"value":"5,19E+00","module":"B2"},{"value":"0,0E+00","module":"C1"},{"value":"4,91E-01","module":"C2"},{"value":"0,0E+00","module":"C3"},{"value":"2,74E+00","module":"C4"},{"value":"1,04E+02","module":"D"}]},{"parameter":"PENRM","unit":"MJ","values":[{"value":"5,16E+01","module":"A1-A3"},{"value":"0,0E+00","module":"A4"},{"value":"-3,17E-01","module":"A5"},{"value":"0,0E+00","module":"B1"},{"value":"0,0E+00","module":"B2"},{"value":"0,0E+00","module":"C1"},{"value":"0,0E+00","module":"C2"},{"value":"0,0E+00","module":"C3"},{"value":"0,0E+00","module":"C4"},{"value":"0,0E+00","module":"D"}]},{"parameter":"PENRT","unit":"MJ","values":[{"value":"1,20E+02","module":"A1-A3"},{"value":"2,48E+00","module":"A4"},{"value":"1,19E+00","module":"A5"},{"value":"0,0E+00","module":"B1"},{"value":"5,19E+00","module":"B2"},{"value":"0,0E+00","module":"C1"},{"value":"4,91E-01","module":"C2"},{"value":"0,0E+00","module":"C3"},{"value":"2,74E+00","module":"C4"},{"value":"1,04E+02","module":"D"}]},{"parameter":"SM","unit":"kg","values":[{"value":"1,47E+00","module":"A1-A3"},{"value":"0,0E+00","module":"A4"},{"value":"7,72E-02","module":"A5"},{"value":"0,0E+00","module":"B1"},{"value":"0,0E+00","module":"B2"},{"value":"0,0E+00","module":"C1"},{"value":"0,0E+00","module":"C2"},{"value":"0,0E+00","module":"C3"},{"value":"0,0E+00","module":"C4"},{"value":"-1,54E+00","module":"D"}]},{"parameter":"RSF","unit":"MJ","values":[{"value":"0,0E+00","module":"A1-A3"},{"value":"0,0E+00","module":"A4"},{"value":"0,0E+00","module":"A5"},{"value":"0,0E+00","module":"B1"},{"value":"0,0E+00","module":"B2"},{"value":"0,0E+00","module":"C1"},{"value":"0,0E+00","module":"C2"},{"value":"0,0E+00","module":"C3"},{"value":"0,0E+00","module":"C4"},{"value":"0,0E+00","module":"D"}]},{"parameter":"NRSF","unit":"MJ","values":[{"value":"0,0E+00","module":"A1-A3"},{"value":"0,0E+00","module":"A4"},{"value":"0,0E+00","module":"A5"},{"value":"0,0E+00","module":"B1"},{"value":"0,0E+00","module":"B2"},{"value":"0,0E+00","module":"C1"},{"value":"0,0E+00","module":"C2"},{"value":"0,0E+00","module":"C3"},{"value":"0,0E+00","module":"C4"},{"value":"0,0E+00","module":"D"}]},{"parameter":"FW","unit":"m^3","values":[{"value":"2,57E-02","module":"A1-A3"},{"value":"1,51E-04","module":"A4"},{"value":"9,42E-03","module":"A5"},{"value":"0,0E+00","module":"B1"},{"value":"2,75E-03","module":"B2"},{"value":"0,0E+00","module":"C1"},{"value":"3,15E-05","module":"C2"},{"value":"0,0E+00","module":"C3"},{"value":"3,54E-05","module":"C4"},{"value":"1,04E-02","module":"D"}]}],"end_of_life_waste":[{"parameter":"HWD","unit":"kg","values":[{"value":"6,45E-09","module":"A1-A3"},{"value":"1,13E-11","module":"A4"},{"value":"2,77E-09","module":"A5"},{"value":"0,0E+00","module":"B1"},{"value":"4,49E-10","module":"B2"},{"value":"0,0E+00","module":"C1"},{"value":"2,35E-12","module":"C2"},{"value":"0,0E+00","module":"C3"},{"value":"4,22E-10","module":"C4"},{"value":"9,28E-09","module":"D"}]},{"parameter":"NHWD","unit":"kg","values":[{"value":"3,55E-01","module":"A1-A3"},{"value":"3,38E-04","module":"A4"},{"value":"1,90E-01","module":"A5"},{"value":"0,0E+00","module":"B1"},{"value":"4,77E-03","module":"B2"},{"value":"0,0E+00","module":"C1"},{"value":"7,04E-05","module":"C2"},{"value":"0,0E+00","module":"C3"},{"value":"2,71E+00","module":"C4"},{"value":"5,23E-03","module":"D"}]},{"parameter":"RWD","unit":"kg","values":[{"value":"3,80E-03","module":"A1-A3"},{"value":"2,90E-06","module":"A4"},{"value":"2,19E-04","module":"A5"},{"value":"0,0E+00","module":"B1"},{"value":"8,30E-04","module":"B2"},{"value":"0,0E+00","module":"C1"},{"value":"6,05E-07","module":"C2"},{"value":"0,0E+00","module":"C3"},{"value":"3,36E-05","module":"C4"},{"value":"6,85E-04","module":"D"}]}],"end_of_life_flow":[{"parameter":"CRU","unit":"kg","values":[{"value":"0,0E+00","module":"A1-A3"},{"value":"0,0E+00","module":"A4"},{"value":"0,0E+00","module":"A5"},{"value":"0,0E+00","module":"B1"},{"value":"0,0E+00","module":"B2"},{"value":"0,0E+00","module":"C1"},{"value":"0,0E+00","module":"C2"},{"value":"0,0E+00","module":"C3"},{"value":"0,0E+00","module":"C4"},{"value":"0,0E+00","module":"D"}]},{"parameter":"MFR","unit":"kg","values":[{"value":"0,0E+00","module":"A1-A3"},{"value":"0,0E+00","module":"A4"},{"value":"1,81E-01","module":"A5"},{"value":"0,0E+00","module":"B1"},{"value":"0,0E+00","module":"B2"},{"value":"0,0E+00","module":"C1"},{"value":"0,0E+00","module":"C2"},{"value":"0,0E+00","module":"C3"},{"value":"0,0E+00","module":"C4"},{"value":"0,0E+00","module":"D"}]},{"parameter":"MER","unit":"kg","values":[{"value":"0,0E+00","module":"A1-A3"},{"value":"0,0E+00","module":"A4"},{"value":"0,0E+00","module":"A5"},{"value":"0,0E+00","module":"B1"},{"value":"0,0E+00","module":"B2"},{"value":"0,0E+00","module":"C1"},{"value":"0,0E+00","module":"C2"},{"value":"0,0E+00","module":"C3"},{"value":"0,0E+00","module":"C4"},{"value":"0,0E+00","module":"D"}]},{"parameter":"EEE","unit":"MJ","values":[{"value":"0,0E+00","module":"A1-A3"},{"value":"0,0E+00","module":"A4"},{"value":"6,37E-02","module":"A5"},{"value":"0,0E+00","module":"B1"},{"value":"0,0E+00","module":"B2"},{"value":"0,0E+00","module":"C1"},{"value":"0,0E+00","module":"C2"},{"value":"0,0E+00","module":"C3"},{"value":"0,0E+00","module":"C4"},{"value":"0,0E+00","module":"D"}]},{"parameter":"EET","unit":"MJ","values":[{"value":"0,0E+00","module":"A1-A3"},{"value":"0,0E+00","module":"A4"},{"value":"9,77E-02","module":"A5"},{"value":"0,0E+00","module":"B1"},{"value":"0,0E+00","module":"B2"},{"value":"0,0E+00","module":"C1"},{"value":"0,0E+00","module":"C2"},{"value":"0,0E+00","module":"C3"},{"value":"0,0E+00","module":"C4"},{"value":"0,0E+00","module":"D"}]}]}