{"product_name":"EGGER Schichtstoff Micro","epd_id":"EPD-EGG-20210048-IBC1-DE","compliance":["DIN EN 15804+A2","ISO 14025"],"producer_name":"Fritz EGGER GmbH & Co. OG","environmental_impact":[{"parameter":"GWP-total","unit":"kg CO2-eq.","values":[{"value":"7,26E-01","module":"A1-A3"},{"value":"0,0E+00","module":"C1"},{"value":"1,43E-03","module":"C2"},{"value":"0,0E+00","module":"C3"},{"value":"3,44E-01","module":"C4"},{"value":"-1,44E-01","module":"D"}]},{"parameter":"GWP-fossil","unit":"kg CO2-eq.","values":[{"value":"9,48E-01","module":"A1-A3"},{"value":"0,0E+00","module":"C1"},{"value":"1,43E-03","module":"C2"},{"value":"0,0E+00","module":"C3"},{"value":"1,31E-01","module":"C4"},{"value":"-1,44E-01","module":"D"}]},{"parameter":"GWP-biogenic","unit":"kg CO2-eq.","values":[{"value":"-2,24E-01","module":"A1-A3"},{"value":"0,0E+00","module":"C1"},{"value":"-2,38E-06","module":"C2"},{"value":"0,0E+00","module":"C3"},{"value":"2,14E-01","module":"C4"},{"value":"-3,38E-04","module":"D"}]},{"parameter":"GWP-luluc","unit":"kg CO2-eq.","values":[{"value":"8,85E-04","module":"A1-A3"},{"value":"0,0E+00","module":"C1"},{"value":"1,15E-05","module":"C2"},{"value":"0,0E+00","module":"C3"},{"value":"8,00E-06","module":"C4"},{"value":"-1,01E-04","module":"D"}]},{"parameter":"ODP","unit":"kg CFC11-eq.","values":[{"value":"1,18E-12","module":"A1-A3"},{"value":"0,0E+00","module":"C1"},{"value":"2,60E-19","module":"C2"},{"value":"0,0E+00","module":"C3"},{"value":"7,59E-17","module":"C4"},{"value":"-1,50E-15","module":"D"}]},{"parameter":"AP","unit":"mol H^(+)-eq.","values":[{"value":"2,18E-03","module":"A1-A3"},{"value":"0,0E+00","module":"C1"},{"value":"4,82E-06","module":"C2"},{"value":"0,0E+00","module":"C3"},{"value":"7,80E-05","module":"C4"},{"value":"-2,01E-04","module":"D"}]},{"parameter":"POCP","unit":"kg NMVOC-eq.","values":[{"value":"2,05E-03","module":"A1-A3"},{"value":"0,0E+00","module":"C1"},{"value":"4,27E-06","module":"C2"},{"value":"0,0E+00","module":"C3"},{"value":"7,17E-05","module":"C4"},{"value":"-1,50E-04","module":"D"}]},{"parameter":"ADPE","unit":"kg Sb-eq.","values":[{"value":"1,81E-06","module":"A1-A3"},{"value":"0,0E+00","module":"C1"},{"value":"1,15E-10","module":"C2"},{"value":"0,0E+00","module":"C3"},{"value":"1,16E-09","module":"C4"},{"value":"-2,36E-08","module":"D"}]},{"parameter":"ADPF","unit":"MJ","values":[{"value":"1,53E+01","module":"A1-A3"},{"value":"0,0E+00","module":"C1"},{"value":"1,89E-02","module":"C2"},{"value":"0,0E+00","module":"C3"},{"value":"1,18E-01","module":"C4"},{"value":"-2,44E+00","module":"D"}]},{"parameter":"WDP","unit":"m^3 Welt-eq. entzogen","values":[{"value":"1,02E-02","module":"A1-A3"},{"value":"0,0E+00","module":"C1"},{"value":"1,38E-05","module":"C2"},{"value":"0,0E+00","module":"C3"},{"value":"4,02E-02","module":"C4"},{"value":"-1,49E-02","module":"D"}]},{"parameter":"EP-freshwater","unit":"kg PO4-eq.","values":[{"value":"4,51E-06","module":"A1-A3"},{"value":"0,0E+00","module":"C1"},{"value":"4,32E-09","module":"C2"},{"value":"0,0E+00","module":"C3"},{"value":"1,39E-08","module":"C4"},{"value":"-1,85E-07","module":"D"}]},{"parameter":"EP-marine","unit":"kg N-eq.","values":[{"value":"9,93E-04","module":"A1-A3"},{"value":"0,0E+00","module":"C1"},{"value":"2,17E-06","module":"C2"},{"value":"0,0E+00","module":"C3"},{"value":"2,67E-05","module":"C4"},{"value":"-5,21E-05","module":"D"}]},{"parameter":"EP-terrestrial","unit":"mol N-eq.","values":[{"value":"6,57E-03","module":"A1-A3"},{"value":"0,0E+00","module":"C1"},{"value":"2,43E-05","module":"C2"},{"value":"0,0E+00","module":"C3"},{"value":"3,51E-04","module":"C4"},{"value":"-5,58E-04","module":"D"}]}],"additional_environmental_impact":[{"parameter":"PM","unit":"Krankheitsf\u00e4lle","values":[{"value":"1,96E-08","module":"A1-A3"},{"value":"0,0E+00","module":"C1"},{"value":"2,72E-11","module":"C2"},{"value":"0,0E+00","module":"C3"},{"value":"5,72E-10","module":"C4"},{"value":"-1,71E-09","module":"D"}]},{"parameter":"ETP-fw","unit":"CTUe","values":[{"value":"5,07E+00","module":"A1-A3"},{"value":"0,0E+00","module":"C1"},{"value":"1,41E-02","module":"C2"},{"value":"0,0E+00","module":"C3"},{"value":"6,80E-02","module":"C4"},{"value":"-5,26E-01","module":"D"}]},{"parameter":"HTP-c","unit":"CTUh","values":[{"value":"1,53E-10","module":"A1-A3"},{"value":"0,0E+00","module":"C1"},{"value":"2,92E-13","module":"C2"},{"value":"0,0E+00","module":"C3"},{"value":"3,63E-12","module":"C4"},{"value":"-2,28E-11","module":"D"}]},{"parameter":"HTP-nc","unit":"CTUh","values":[{"value":"8,65E-09","module":"A1-A3"},{"value":"0,0E+00","module":"C1"},{"value":"1,68E-11","module":"C2"},{"value":"0,0E+00","module":"C3"},{"value":"2,79E-10","module":"C4"},{"value":"-8,48E-10","module":"D"}]},{"parameter":"SQP","unit":"SQP","values":[{"value":"4,29E+01","module":"A1-A3"},{"value":"0,0E+00","module":"C1"},{"value":"6,64E-03","module":"C2"},{"value":"0,0E+00","module":"C3"},{"value":"3,05E-02","module":"C4"},{"value":"-3,83E-01","module":"D"}]}],"resource_use":[{"parameter":"PERE","unit":"MJ","values":[{"value":"2,86E+00","module":"A1-A3"},{"value":"0,0E+00","module":"C1"},{"value":"1,09E-03","module":"C2"},{"value":"0,0E+00","module":"C3"},{"value":"2,25E-02","module":"C4"},{"value":"-5,33E-01","module":"D"}]},{"parameter":"PERM","unit":"MJ","values":[{"value":"2,80E+00","module":"A1-A3"},{"value":"0,0E+00","module":"C1"},{"value":"0,0E+00","module":"C2"},{"value":"0,0E+00","module":"C3"},{"value":"0,0E+00","module":"C4"},{"value":"0,0E+00","module":"D"}]},{"parameter":"PERT","unit":"MJ","values":[{"value":"5,66E+00","module":"A1-A3"},{"value":"0,0E+00","module":"C1"},{"value":"1,09E-03","module":"C2"},{"value":"0,0E+00","module":"C3"},{"value":"2,25E-02","module":"C4"},{"value":"-5,33E-01","module":"D"}]},{"parameter":"PENRE","unit":"MJ","values":[{"value":"1,34E+01","module":"A1-A3"},{"value":"0,0E+00","module":"C1"},{"value":"1,90E-02","module":"C2"},{"value":"0,0E+00","module":"C3"},{"value":"1,18E-01","module":"C4"},{"value":"-2,44E+00","module":"D"}]},{"parameter":"PENRM","unit":"MJ","values":[{"value":"1,84E+00","module":"A1-A3"},{"value":"0,0E+00","module":"C1"},{"value":"0,0E+00","module":"C2"},{"value":"0,0E+00","module":"C3"},{"value":"0,0E+00","module":"C4"},{"value":"0,0E+00","module":"D"}]},{"parameter":"PENRT","unit":"MJ","values":[{"value":"1,53E+01","module":"A1-A3"},{"value":"0,0E+00","module":"C1"},{"value":"1,90E-02","module":"C2"},{"value":"0,0E+00","module":"C3"},{"value":"1,18E-01","module":"C4"},{"value":"-2,44E+00","module":"D"}]},{"parameter":"SM","unit":"kg","values":[{"value":"0,0E+00","module":"A1-A3"},{"value":"0,0E+00","module":"C1"},{"value":"0,0E+00","module":"C2"},{"value":"0,0E+00","module":"C3"},{"value":"0,0E+00","module":"C4"},{"value":"0,0E+00","module":"D"}]},{"parameter":"RSF","unit":"MJ","values":[{"value":"2,80E-02","module":"A1-A3"},{"value":"0,0E+00","module":"C1"},{"value":"0,0E+00","module":"C2"},{"value":"0,0E+00","module":"C3"},{"value":"0,0E+00","module":"C4"},{"value":"0,0E+00","module":"D"}]},{"parameter":"NRSF","unit":"MJ","values":[{"value":"0,0E+00","module":"A1-A3"},{"value":"0,0E+00","module":"C1"},{"value":"0,0E+00","module":"C2"},{"value":"0,0E+00","module":"C3"},{"value":"0,0E+00","module":"C4"},{"value":"0,0E+00","module":"D"}]},{"parameter":"FW","unit":"m^3","values":[{"value":"3,53E-03","module":"A1-A3"},{"value":"0,0E+00","module":"C1"},{"value":"1,27E-06","module":"C2"},{"value":"0,0E+00","module":"C3"},{"value":"9,50E-04","module":"C4"},{"value":"-6,17E-04","module":"D"}]}],"end_of_life_waste":[{"parameter":"HWD","unit":"kg","values":[{"value":"1,33E-07","module":"A1-A3"},{"value":"0,0E+00","module":"C1"},{"value":"8,78E-10","module":"C2"},{"value":"0,0E+00","module":"C3"},{"value":"2,67E-10","module":"C4"},{"value":"-9,73E-10","module":"D"}]},{"parameter":"NHWD","unit":"kg","values":[{"value":"1,54E-01","module":"A1-A3"},{"value":"0,0E+00","module":"C1"},{"value":"3,01E-06","module":"C2"},{"value":"0,0E+00","module":"C3"},{"value":"1,89E-02","module":"C4"},{"value":"-1,13E-03","module":"D"}]},{"parameter":"RWD","unit":"kg","values":[{"value":"3,38E-04","module":"A1-A3"},{"value":"0,0E+00","module":"C1"},{"value":"3,50E-08","module":"C2"},{"value":"0,0E+00","module":"C3"},{"value":"5,64E-06","module":"C4"},{"value":"-1,82E-04","module":"D"}]}],"end_of_life_flow":[{"parameter":"CRU","unit":"kg","values":[{"value":"0,0E+00","module":"A1-A3"},{"value":"0,0E+00","module":"C1"},{"value":"0,0E+00","module":"C2"},{"value":"0,0E+00","module":"C3"},{"value":"0,0E+00","module":"C4"},{"value":"0,0E+00","module":"D"}]},{"parameter":"MFR","unit":"kg","values":[{"value":"0,0E+00","module":"A1-A3"},{"value":"0,0E+00","module":"C1"},{"value":"0,0E+00","module":"C2"},{"value":"0,0E+00","module":"C3"},{"value":"0,0E+00","module":"C4"},{"value":"0,0E+00","module":"D"}]},{"parameter":"MER","unit":"kg","values":[{"value":"0,0E+00","module":"A1-A3"},{"value":"0,0E+00","module":"C1"},{"value":"0,0E+00","module":"C2"},{"value":"0,0E+00","module":"C3"},{"value":"0,0E+00","module":"C4"},{"value":"0,0E+00","module":"D"}]},{"parameter":"EEE","unit":"MJ","values":[{"value":"0,0E+00","module":"A1-A3"},{"value":"0,0E+00","module":"C1"},{"value":"0,0E+00","module":"C2"},{"value":"0,0E+00","module":"C3"},{"value":"6,09E-01","module":"C4"},{"value":"0,0E+00","module":"D"}]},{"parameter":"EET","unit":"MJ","values":[{"value":"0,0E+00","module":"A1-A3"},{"value":"0,0E+00","module":"C1"},{"value":"0,0E+00","module":"C2"},{"value":"0,0E+00","module":"C3"},{"value":"1,10E+00","module":"C4"},{"value":"0,0E+00","module":"D"}]}]}