{"product_name":"EGGER Comfort-Boden","epd_id":"EPD-EGG-20220010-IBC1-DE","compliance":["DIN EN 15804+A2","ISO 14025"],"producer_name":"Fritz EGGER GmbH & Co. OG","environmental_impact":[{"parameter":"GWP-total","unit":"kg CO2-eq.","values":[{"value":"8,33E-01","module":"A1-A3"},{"value":"0,0E+00","module":"C1"},{"value":"2,36E-02","module":"C2"},{"value":"8,67E+00","module":"C3"},{"value":"0,0E+00","module":"C4"},{"value":"-3,47E+00","module":"D"}]},{"parameter":"GWP-fossil","unit":"kg CO2-eq.","values":[{"value":"9,32E+00","module":"A1-A3"},{"value":"0,0E+00","module":"C1"},{"value":"2,35E-02","module":"C2"},{"value":"6,22E-02","module":"C3"},{"value":"0,0E+00","module":"C4"},{"value":"-3,43E+00","module":"D"}]},{"parameter":"GWP-biogenic","unit":"kg CO2-eq.","values":[{"value":"-8,51E+00","module":"A1-A3"},{"value":"0,0E+00","module":"C1"},{"value":"-2,78E-05","module":"C2"},{"value":"8,61E+00","module":"C3"},{"value":"0,0E+00","module":"C4"},{"value":"-3,59E-02","module":"D"}]},{"parameter":"GWP-luluc","unit":"kg CO2-eq.","values":[{"value":"1,79E-02","module":"A1-A3"},{"value":"0,0E+00","module":"C1"},{"value":"1,91E-04","module":"C2"},{"value":"8,80E-05","module":"C3"},{"value":"0,0E+00","module":"C4"},{"value":"-5,18E-03","module":"D"}]},{"parameter":"ODP","unit":"kg CFC11-eq.","values":[{"value":"8,65E-11","module":"A1-A3"},{"value":"0,0E+00","module":"C1"},{"value":"4,62E-18","module":"C2"},{"value":"1,49E-15","module":"C3"},{"value":"0,0E+00","module":"C4"},{"value":"-8,63E-14","module":"D"}]},{"parameter":"AP","unit":"mol H^(+)-eq.","values":[{"value":"2,02E-02","module":"A1-A3"},{"value":"0,0E+00","module":"C1"},{"value":"7,75E-05","module":"C2"},{"value":"1,29E-04","module":"C3"},{"value":"0,0E+00","module":"C4"},{"value":"5,21E-03","module":"D"}]},{"parameter":"POCP","unit":"kg NMVOC-eq.","values":[{"value":"1,97E-02","module":"A1-A3"},{"value":"0,0E+00","module":"C1"},{"value":"6,99E-05","module":"C2"},{"value":"8,34E-05","module":"C3"},{"value":"0,0E+00","module":"C4"},{"value":"4,83E-03","module":"D"}]},{"parameter":"ADPE","unit":"kg Sb-eq.","values":[{"value":"5,69E-06","module":"A1-A3"},{"value":"0,0E+00","module":"C1"},{"value":"2,07E-09","module":"C2"},{"value":"1,83E-08","module":"C3"},{"value":"0,0E+00","module":"C4"},{"value":"-1,20E-06","module":"D"}]},{"parameter":"ADPF","unit":"MJ","values":[{"value":"1,89E+02","module":"A1-A3"},{"value":"0,0E+00","module":"C1"},{"value":"3,11E-01","module":"C2"},{"value":"1,11E+00","module":"C3"},{"value":"0,0E+00","module":"C4"},{"value":"-1,14E+02","module":"D"}]},{"parameter":"WDP","unit":"m^3 Welt-eq. entzogen","values":[{"value":"3,26E-01","module":"A1-A3"},{"value":"0,0E+00","module":"C1"},{"value":"2,17E-04","module":"C2"},{"value":"9,98E-03","module":"C3"},{"value":"0,0E+00","module":"C4"},{"value":"-1,52E-01","module":"D"}]},{"parameter":"EP-freshwater","unit":"kg PO4-eq.","values":[{"value":"3,44E-05","module":"A1-A3"},{"value":"0,0E+00","module":"C1"},{"value":"6,95E-08","module":"C2"},{"value":"1,67E-07","module":"C3"},{"value":"0,0E+00","module":"C4"},{"value":"-9,78E-06","module":"D"}]},{"parameter":"EP-marine","unit":"kg N-eq.","values":[{"value":"8,15E-03","module":"A1-A3"},{"value":"0,0E+00","module":"C1"},{"value":"3,56E-05","module":"C2"},{"value":"3,07E-05","module":"C3"},{"value":"0,0E+00","module":"C4"},{"value":"1,10E-03","module":"D"}]},{"parameter":"EP-terrestrial","unit":"mol N-eq.","values":[{"value":"8,18E-02","module":"A1-A3"},{"value":"0,0E+00","module":"C1"},{"value":"3,98E-04","module":"C2"},{"value":"3,23E-04","module":"C3"},{"value":"0,0E+00","module":"C4"},{"value":"1,31E-02","module":"D"}]}],"additional_environmental_impact":[{"parameter":"PM","unit":"Krankheitsf\u00e4lle","values":[{"value":"2,27E-07","module":"A1-A3"},{"value":"0,0E+00","module":"C1"},{"value":"4,40E-10","module":"C2"},{"value":"1,09E-09","module":"C3"},{"value":"0,0E+00","module":"C4"},{"value":"-1,79E-08","module":"D"}]},{"parameter":"ETP-fw","unit":"CTUe","values":[{"value":"5,64E+01","module":"A1-A3"},{"value":"0,0E+00","module":"C1"},{"value":"2,31E-01","module":"C2"},{"value":"4,66E-01","module":"C3"},{"value":"0,0E+00","module":"C4"},{"value":"-2,71E+01","module":"D"}]},{"parameter":"HTP-c","unit":"CTUh","values":[{"value":"2,77E-08","module":"A1-A3"},{"value":"0,0E+00","module":"C1"},{"value":"4,67E-12","module":"C2"},{"value":"1,32E-11","module":"C3"},{"value":"0,0E+00","module":"C4"},{"value":"-1,33E-10","module":"D"}]},{"parameter":"HTP-nc","unit":"CTUh","values":[{"value":"1,04E-07","module":"A1-A3"},{"value":"0,0E+00","module":"C1"},{"value":"2,75E-10","module":"C2"},{"value":"4,97E-10","module":"C3"},{"value":"0,0E+00","module":"C4"},{"value":"2,88E-08","module":"D"}]},{"parameter":"SQP","unit":"SQP","values":[{"value":"5,54E+02","module":"A1-A3"},{"value":"0,0E+00","module":"C1"},{"value":"1,07E-01","module":"C2"},{"value":"3,49E-01","module":"C3"},{"value":"0,0E+00","module":"C4"},{"value":"-2,06E+01","module":"D"}]}],"resource_use":[{"parameter":"PERE","unit":"MJ","values":[{"value":"5,21E+01","module":"A1-A3"},{"value":"0,0E+00","module":"C1"},{"value":"1,79E-02","module":"C2"},{"value":"9,85E+01","module":"C3"},{"value":"0,0E+00","module":"C4"},{"value":"-2,96E+01","module":"D"}]},{"parameter":"PERM","unit":"MJ","values":[{"value":"1,03E+02","module":"A1-A3"},{"value":"0,0E+00","module":"C1"},{"value":"0,0E+00","module":"C2"},{"value":"-9,80E+01","module":"C3"},{"value":"0,0E+00","module":"C4"},{"value":"0,0E+00","module":"D"}]},{"parameter":"PERT","unit":"MJ","values":[{"value":"1,55E+02","module":"A1-A3"},{"value":"0,0E+00","module":"C1"},{"value":"1,79E-02","module":"C2"},{"value":"5,10E-01","module":"C3"},{"value":"0,0E+00","module":"C4"},{"value":"-2,96E+01","module":"D"}]},{"parameter":"PENRE","unit":"MJ","values":[{"value":"1,44E+02","module":"A1-A3"},{"value":"0,0E+00","module":"C1"},{"value":"3,13E-01","module":"C2"},{"value":"4,49E+01","module":"C3"},{"value":"0,0E+00","module":"C4"},{"value":"-1,14E+02","module":"D"}]},{"parameter":"PENRM","unit":"MJ","values":[{"value":"4,51E+01","module":"A1-A3"},{"value":"0,0E+00","module":"C1"},{"value":"0,0E+00","module":"C2"},{"value":"-4,38E+01","module":"C3"},{"value":"0,0E+00","module":"C4"},{"value":"0,0E+00","module":"D"}]},{"parameter":"PENRT","unit":"MJ","values":[{"value":"1,89E+02","module":"A1-A3"},{"value":"0,0E+00","module":"C1"},{"value":"3,13E-01","module":"C2"},{"value":"1,11E+00","module":"C3"},{"value":"0,0E+00","module":"C4"},{"value":"-1,14E+02","module":"D"}]},{"parameter":"SM","unit":"kg","values":[{"value":"1,24E-02","module":"A1-A3"},{"value":"0,0E+00","module":"C1"},{"value":"0,0E+00","module":"C2"},{"value":"0,0E+00","module":"C3"},{"value":"0,0E+00","module":"C4"},{"value":"0,0E+00","module":"D"}]},{"parameter":"RSF","unit":"MJ","values":[{"value":"4,28E+00","module":"A1-A3"},{"value":"0,0E+00","module":"C1"},{"value":"0,0E+00","module":"C2"},{"value":"0,0E+00","module":"C3"},{"value":"0,0E+00","module":"C4"},{"value":"9,48E+01","module":"D"}]},{"parameter":"NRSF","unit":"MJ","values":[{"value":"0,0E+00","module":"A1-A3"},{"value":"0,0E+00","module":"C1"},{"value":"0,0E+00","module":"C2"},{"value":"0,0E+00","module":"C3"},{"value":"0,0E+00","module":"C4"},{"value":"4,23E+01","module":"D"}]},{"parameter":"FW","unit":"m^3","values":[{"value":"2,73E-02","module":"A1-A3"},{"value":"0,0E+00","module":"C1"},{"value":"2,05E-05","module":"C2"},{"value":"4,96E-04","module":"C3"},{"value":"0,0E+00","module":"C4"},{"value":"-1,90E-02","module":"D"}]}],"end_of_life_waste":[{"parameter":"HWD","unit":"kg","values":[{"value":"3,23E-05","module":"A1-A3"},{"value":"0,0E+00","module":"C1"},{"value":"1,65E-11","module":"C2"},{"value":"2,92E-10","module":"C3"},{"value":"0,0E+00","module":"C4"},{"value":"-1,91E-08","module":"D"}]},{"parameter":"NHWD","unit":"kg","values":[{"value":"9,16E-02","module":"A1-A3"},{"value":"0,0E+00","module":"C1"},{"value":"4,90E-05","module":"C2"},{"value":"7,85E-04","module":"C3"},{"value":"0,0E+00","module":"C4"},{"value":"3,20E-03","module":"D"}]},{"parameter":"RWD","unit":"kg","values":[{"value":"5,58E-03","module":"A1-A3"},{"value":"0,0E+00","module":"C1"},{"value":"5,67E-07","module":"C2"},{"value":"1,65E-04","module":"C3"},{"value":"0,0E+00","module":"C4"},{"value":"-9,55E-03","module":"D"}]}],"end_of_life_flow":[{"parameter":"CRU","unit":"kg","values":[{"value":"0,0E+00","module":"A1-A3"},{"value":"0,0E+00","module":"C1"},{"value":"0,0E+00","module":"C2"},{"value":"0,0E+00","module":"C3"},{"value":"0,0E+00","module":"C4"},{"value":"0,0E+00","module":"D"}]},{"parameter":"MFR","unit":"kg","values":[{"value":"0,0E+00","module":"A1-A3"},{"value":"0,0E+00","module":"C1"},{"value":"0,0E+00","module":"C2"},{"value":"0,0E+00","module":"C3"},{"value":"0,0E+00","module":"C4"},{"value":"0,0E+00","module":"D"}]},{"parameter":"MER","unit":"kg","values":[{"value":"0,0E+00","module":"A1-A3"},{"value":"0,0E+00","module":"C1"},{"value":"0,0E+00","module":"C2"},{"value":"7,82E+00","module":"C3"},{"value":"0,0E+00","module":"C4"},{"value":"0,0E+00","module":"D"}]},{"parameter":"EEE","unit":"MJ","values":[{"value":"0,0E+00","module":"A1-A3"},{"value":"0,0E+00","module":"C1"},{"value":"0,0E+00","module":"C2"},{"value":"0,0E+00","module":"C3"},{"value":"0,0E+00","module":"C4"},{"value":"0,0E+00","module":"D"}]},{"parameter":"EET","unit":"MJ","values":[{"value":"0,0E+00","module":"A1-A3"},{"value":"0,0E+00","module":"C1"},{"value":"0,0E+00","module":"C2"},{"value":"0,0E+00","module":"C3"},{"value":"0,0E+00","module":"C4"},{"value":"0,0E+00","module":"D"}]}]}