{"product_name":"EGGER Eurodekor - beschichtete Spanplatten","epd_id":"EPD-EGG-20200251-IBC1-DE","compliance":["DIN EN 15804+A2","ISO 14025"],"producer_name":"Fritz EGGER GmbH & Co. OG","environmental_impact":[{"parameter":"GWP-total","unit":"kg CO2-eq.","values":[{"value":"-1,38E+01","module":"A1-A3"},{"value":"0,0E+00","module":"C1"},{"value":"3,68E-02","module":"C2"},{"value":"1,79E+01","module":"C3"},{"value":"0,0E+00","module":"C4"},{"value":"-8,83E+00","module":"D"}]},{"parameter":"GWP-fossil","unit":"kg CO2-eq.","values":[{"value":"3,93E+00","module":"A1-A3"},{"value":"0,0E+00","module":"C1"},{"value":"3,66E-02","module":"C2"},{"value":"9,85E-02","module":"C3"},{"value":"0,0E+00","module":"C4"},{"value":"-8,80E+00","module":"D"}]},{"parameter":"GWP-biogenic","unit":"kg CO2-eq.","values":[{"value":"-1,77E+01","module":"A1-A3"},{"value":"0,0E+00","module":"C1"},{"value":"-6,11E-05","module":"C2"},{"value":"1,78E+01","module":"C3"},{"value":"0,0E+00","module":"C4"},{"value":"-2,51E-02","module":"D"}]},{"parameter":"GWP-luluc","unit":"kg CO2-eq.","values":[{"value":"5,66E-03","module":"A1-A3"},{"value":"0,0E+00","module":"C1"},{"value":"2,95E-04","module":"C2"},{"value":"1,43E-04","module":"C3"},{"value":"0,0E+00","module":"C4"},{"value":"-8,13E-03","module":"D"}]},{"parameter":"ODP","unit":"kg CFC11-eq.","values":[{"value":"1,25E-11","module":"A1-A3"},{"value":"0,0E+00","module":"C1"},{"value":"6,68E-18","module":"C2"},{"value":"2,17E-15","module":"C3"},{"value":"0,0E+00","module":"C4"},{"value":"-1,22E-13","module":"D"}]},{"parameter":"AP","unit":"mol H^(+)-eq.","values":[{"value":"1,00E-02","module":"A1-A3"},{"value":"0,0E+00","module":"C1"},{"value":"1,24E-04","module":"C2"},{"value":"2,17E-04","module":"C3"},{"value":"0,0E+00","module":"C4"},{"value":"6,70E-03","module":"D"}]},{"parameter":"POCP","unit":"kg NMVOC-eq.","values":[{"value":"7,96E-03","module":"A1-A3"},{"value":"0,0E+00","module":"C1"},{"value":"1,10E-04","module":"C2"},{"value":"1,32E-04","module":"C3"},{"value":"0,0E+00","module":"C4"},{"value":"7,17E-03","module":"D"}]},{"parameter":"ADPE","unit":"kg Sb-eq.","values":[{"value":"2,74E-06","module":"A1-A3"},{"value":"0,0E+00","module":"C1"},{"value":"2,94E-09","module":"C2"},{"value":"2,85E-08","module":"C3"},{"value":"0,0E+00","module":"C4"},{"value":"-1,83E-06","module":"D"}]},{"parameter":"ADPF","unit":"MJ","values":[{"value":"8,28E+01","module":"A1-A3"},{"value":"0,0E+00","module":"C1"},{"value":"4,86E-01","module":"C2"},{"value":"1,73E+00","module":"C3"},{"value":"0,0E+00","module":"C4"},{"value":"-1,72E+02","module":"D"}]},{"parameter":"WDP","unit":"m^3 Welt-eq. entzogen","values":[{"value":"1,99E-01","module":"A1-A3"},{"value":"0,0E+00","module":"C1"},{"value":"3,55E-04","module":"C2"},{"value":"2,15E-02","module":"C3"},{"value":"0,0E+00","module":"C4"},{"value":"-5,63E-01","module":"D"}]},{"parameter":"EP-freshwater","unit":"kg PO4-eq.","values":[{"value":"1,14E-05","module":"A1-A3"},{"value":"0,0E+00","module":"C1"},{"value":"1,11E-07","module":"C2"},{"value":"2,63E-07","module":"C3"},{"value":"0,0E+00","module":"C4"},{"value":"-1,49E-05","module":"D"}]},{"parameter":"EP-marine","unit":"kg N-eq.","values":[{"value":"3,95E-03","module":"A1-A3"},{"value":"0,0E+00","module":"C1"},{"value":"5,58E-05","module":"C2"},{"value":"4,83E-05","module":"C3"},{"value":"0,0E+00","module":"C4"},{"value":"1,70E-03","module":"D"}]},{"parameter":"EP-terrestrial","unit":"mol N-eq.","values":[{"value":"3,54E-02","module":"A1-A3"},{"value":"0,0E+00","module":"C1"},{"value":"6,23E-04","module":"C2"},{"value":"5,07E-04","module":"C3"},{"value":"0,0E+00","module":"C4"},{"value":"2,02E-02","module":"D"}]}],"additional_environmental_impact":[{"parameter":"PM","unit":"Krankheitsf\u00e4lle","values":[{"value":"9,91E-08","module":"A1-A3"},{"value":"0,0E+00","module":"C1"},{"value":"6,99E-10","module":"C2"},{"value":"1,82E-09","module":"C3"},{"value":"0,0E+00","module":"C4"},{"value":"-3,62E-08","module":"D"}]},{"parameter":"ETP-fw","unit":"CTUe","values":[{"value":"1,98E+01","module":"A1-A3"},{"value":"0,0E+00","module":"C1"},{"value":"3,63E-01","module":"C2"},{"value":"7,41E-01","module":"C3"},{"value":"0,0E+00","module":"C4"},{"value":"-4,21E+01","module":"D"}]},{"parameter":"HTP-c","unit":"CTUh","values":[{"value":"2,69E-09","module":"A1-A3"},{"value":"0,0E+00","module":"C1"},{"value":"7,51E-12","module":"C2"},{"value":"2,05E-11","module":"C3"},{"value":"0,0E+00","module":"C4"},{"value":"-1,67E-10","module":"D"}]},{"parameter":"HTP-nc","unit":"CTUh","values":[{"value":"3,81E-08","module":"A1-A3"},{"value":"0,0E+00","module":"C1"},{"value":"4,33E-10","module":"C2"},{"value":"7,54E-10","module":"C3"},{"value":"0,0E+00","module":"C4"},{"value":"4,87E-08","module":"D"}]},{"parameter":"SQP","unit":"SQP","values":[{"value":"4,87E+02","module":"A1-A3"},{"value":"0,0E+00","module":"C1"},{"value":"1,70E-01","module":"C2"},{"value":"5,51E-01","module":"C3"},{"value":"0,0E+00","module":"C4"},{"value":"-3,16E+01","module":"D"}]}],"resource_use":[{"parameter":"PERE","unit":"MJ","values":[{"value":"1,00E+02","module":"A1-A3"},{"value":"0,0E+00","module":"C1"},{"value":"2,81E-02","module":"C2"},{"value":"1,81E+02","module":"C3"},{"value":"0,0E+00","module":"C4"},{"value":"-4,33E+01","module":"D"}]},{"parameter":"PERM","unit":"MJ","values":[{"value":"1,84E+02","module":"A1-A3"},{"value":"0,0E+00","module":"C1"},{"value":"0,0E+00","module":"C2"},{"value":"-1,80E+02","module":"C3"},{"value":"0,0E+00","module":"C4"},{"value":"0,0E+00","module":"D"}]},{"parameter":"PERT","unit":"MJ","values":[{"value":"2,84E+02","module":"A1-A3"},{"value":"0,0E+00","module":"C1"},{"value":"2,81E-02","module":"C2"},{"value":"7,67E-01","module":"C3"},{"value":"0,0E+00","module":"C4"},{"value":"-4,33E+01","module":"D"}]},{"parameter":"PENRE","unit":"MJ","values":[{"value":"6,30E+01","module":"A1-A3"},{"value":"0,0E+00","module":"C1"},{"value":"4,88E-01","module":"C2"},{"value":"2,16E+01","module":"C3"},{"value":"0,0E+00","module":"C4"},{"value":"-1,72E+02","module":"D"}]},{"parameter":"PENRM","unit":"MJ","values":[{"value":"1,99E+01","module":"A1-A3"},{"value":"0,0E+00","module":"C1"},{"value":"0,0E+00","module":"C2"},{"value":"-1,99E+01","module":"C3"},{"value":"0,0E+00","module":"C4"},{"value":"0,0E+00","module":"D"}]},{"parameter":"PENRT","unit":"MJ","values":[{"value":"8,29E+01","module":"A1-A3"},{"value":"0,0E+00","module":"C1"},{"value":"4,88E-01","module":"C2"},{"value":"1,73E+00","module":"C3"},{"value":"0,0E+00","module":"C4"},{"value":"-1,72E+02","module":"D"}]},{"parameter":"SM","unit":"kg","values":[{"value":"4,75E+00","module":"A1-A3"},{"value":"0,0E+00","module":"C1"},{"value":"0,0E+00","module":"C2"},{"value":"0,0E+00","module":"C3"},{"value":"0,0E+00","module":"C4"},{"value":"0,0E+00","module":"D"}]},{"parameter":"RSF","unit":"MJ","values":[{"value":"1,20E+01","module":"A1-A3"},{"value":"0,0E+00","module":"C1"},{"value":"0,0E+00","module":"C2"},{"value":"0,0E+00","module":"C3"},{"value":"0,0E+00","module":"C4"},{"value":"1,69E+02","module":"D"}]},{"parameter":"NRSF","unit":"MJ","values":[{"value":"0,0E+00","module":"A1-A3"},{"value":"0,0E+00","module":"C1"},{"value":"0,0E+00","module":"C2"},{"value":"0,0E+00","module":"C3"},{"value":"0,0E+00","module":"C4"},{"value":"1,87E+01","module":"D"}]},{"parameter":"FW","unit":"m^3","values":[{"value":"1,48E-02","module":"A1-A3"},{"value":"0,0E+00","module":"C1"},{"value":"3,27E-05","module":"C2"},{"value":"8,87E-04","module":"C3"},{"value":"0,0E+00","module":"C4"},{"value":"-3,50E-02","module":"D"}]}],"end_of_life_waste":[{"parameter":"HWD","unit":"kg","values":[{"value":"2,68E-06","module":"A1-A3"},{"value":"0,0E+00","module":"C1"},{"value":"2,25E-08","module":"C2"},{"value":"7,16E-10","module":"C3"},{"value":"0,0E+00","module":"C4"},{"value":"-5,82E-08","module":"D"}]},{"parameter":"NHWD","unit":"kg","values":[{"value":"8,74E-02","module":"A1-A3"},{"value":"0,0E+00","module":"C1"},{"value":"7,73E-05","module":"C2"},{"value":"1,23E-03","module":"C3"},{"value":"0,0E+00","module":"C4"},{"value":"6,29E-03","module":"D"}]},{"parameter":"RWD","unit":"kg","values":[{"value":"1,59E-03","module":"A1-A3"},{"value":"0,0E+00","module":"C1"},{"value":"8,99E-07","module":"C2"},{"value":"2,63E-04","module":"C3"},{"value":"0,0E+00","module":"C4"},{"value":"-1,48E-02","module":"D"}]}],"end_of_life_flow":[{"parameter":"CRU","unit":"kg","values":[{"value":"0,0E+00","module":"A1-A3"},{"value":"0,0E+00","module":"C1"},{"value":"0,0E+00","module":"C2"},{"value":"0,0E+00","module":"C3"},{"value":"0,0E+00","module":"C4"},{"value":"0,0E+00","module":"D"}]},{"parameter":"MFR","unit":"kg","values":[{"value":"0,0E+00","module":"A1-A3"},{"value":"0,0E+00","module":"C1"},{"value":"0,0E+00","module":"C2"},{"value":"0,0E+00","module":"C3"},{"value":"0,0E+00","module":"C4"},{"value":"0,0E+00","module":"D"}]},{"parameter":"MER","unit":"kg","values":[{"value":"0,0E+00","module":"A1-A3"},{"value":"0,0E+00","module":"C1"},{"value":"0,0E+00","module":"C2"},{"value":"1,22E+01","module":"C3"},{"value":"0,0E+00","module":"C4"},{"value":"0,0E+00","module":"D"}]},{"parameter":"EEE","unit":"MJ","values":[{"value":"0,0E+00","module":"A1-A3"},{"value":"0,0E+00","module":"C1"},{"value":"0,0E+00","module":"C2"},{"value":"0,0E+00","module":"C3"},{"value":"0,0E+00","module":"C4"},{"value":"0,0E+00","module":"D"}]},{"parameter":"EET","unit":"MJ","values":[{"value":"0,0E+00","module":"A1-A3"},{"value":"0,0E+00","module":"C1"},{"value":"0,0E+00","module":"C2"},{"value":"0,0E+00","module":"C3"},{"value":"0,0E+00","module":"C4"},{"value":"0,0E+00","module":"D"}]}]}