{"product_name":"EGGER Eurodekor - beschichtete MDF","epd_id":"EPD-EGG-20200252-IBC1-DE","compliance":["DIN EN 15804+A2","ISO 14025"],"producer_name":"Fritz EGGER GmbH & Co. OG","environmental_impact":[{"parameter":"GWP-total","unit":"kg CO2-eq.","values":[{"value":"-1,11E+01","module":"A1-A3"},{"value":"0,0E+00","module":"C1"},{"value":"4,21E-02","module":"C2"},{"value":"1,96E+01","module":"C3"},{"value":"0,0E+00","module":"C4"},{"value":"-9,51E+00","module":"D"}]},{"parameter":"GWP-fossil","unit":"kg CO2-eq.","values":[{"value":"8,26E+00","module":"A1-A3"},{"value":"0,0E+00","module":"C1"},{"value":"4,18E-02","module":"C2"},{"value":"1,12E-01","module":"C3"},{"value":"0,0E+00","module":"C4"},{"value":"-9,47E+00","module":"D"}]},{"parameter":"GWP-biogenic","unit":"kg CO2-eq.","values":[{"value":"-1,94E+01","module":"A1-A3"},{"value":"0,0E+00","module":"C1"},{"value":"-6,98E-05","module":"C2"},{"value":"1,95E+01","module":"C3"},{"value":"0,0E+00","module":"C4"},{"value":"-2,85E-02","module":"D"}]},{"parameter":"GWP-luluc","unit":"kg CO2-eq.","values":[{"value":"1,35E-02","module":"A1-A3"},{"value":"0,0E+00","module":"C1"},{"value":"3,37E-04","module":"C2"},{"value":"1,63E-04","module":"C3"},{"value":"0,0E+00","module":"C4"},{"value":"-9,24E-03","module":"D"}]},{"parameter":"ODP","unit":"kg CFC11-eq.","values":[{"value":"1,56E-11","module":"A1-A3"},{"value":"0,0E+00","module":"C1"},{"value":"7,63E-18","module":"C2"},{"value":"2,47E-15","module":"C3"},{"value":"0,0E+00","module":"C4"},{"value":"-1,39E-13","module":"D"}]},{"parameter":"AP","unit":"mol H^(+)-eq.","values":[{"value":"2,57E-02","module":"A1-A3"},{"value":"0,0E+00","module":"C1"},{"value":"1,41E-04","module":"C2"},{"value":"2,48E-04","module":"C3"},{"value":"0,0E+00","module":"C4"},{"value":"7,61E-03","module":"D"}]},{"parameter":"POCP","unit":"kg NMVOC-eq.","values":[{"value":"2,79E-02","module":"A1-A3"},{"value":"0,0E+00","module":"C1"},{"value":"1,25E-04","module":"C2"},{"value":"1,51E-04","module":"C3"},{"value":"0,0E+00","module":"C4"},{"value":"8,16E-03","module":"D"}]},{"parameter":"ADPE","unit":"kg Sb-eq.","values":[{"value":"3,78E-06","module":"A1-A3"},{"value":"0,0E+00","module":"C1"},{"value":"3,36E-09","module":"C2"},{"value":"3,26E-08","module":"C3"},{"value":"0,0E+00","module":"C4"},{"value":"-2,08E-06","module":"D"}]},{"parameter":"ADPF","unit":"MJ","values":[{"value":"1,51E+02","module":"A1-A3"},{"value":"0,0E+00","module":"C1"},{"value":"5,55E-01","module":"C2"},{"value":"1,98E+00","module":"C3"},{"value":"0,0E+00","module":"C4"},{"value":"-1,96E+02","module":"D"}]},{"parameter":"WDP","unit":"m^3 Welt-eq. entzogen","values":[{"value":"3,03E-01","module":"A1-A3"},{"value":"0,0E+00","module":"C1"},{"value":"4,05E-04","module":"C2"},{"value":"2,45E-02","module":"C3"},{"value":"0,0E+00","module":"C4"},{"value":"-6,40E-01","module":"D"}]},{"parameter":"EP-freshwater","unit":"kg PO4-eq.","values":[{"value":"2,56E-05","module":"A1-A3"},{"value":"0,0E+00","module":"C1"},{"value":"1,27E-07","module":"C2"},{"value":"3,00E-07","module":"C3"},{"value":"0,0E+00","module":"C4"},{"value":"-1,70E-05","module":"D"}]},{"parameter":"EP-marine","unit":"kg N-eq.","values":[{"value":"1,13E-02","module":"A1-A3"},{"value":"0,0E+00","module":"C1"},{"value":"6,38E-05","module":"C2"},{"value":"5,52E-05","module":"C3"},{"value":"0,0E+00","module":"C4"},{"value":"1,93E-03","module":"D"}]},{"parameter":"EP-terrestrial","unit":"mol N-eq.","values":[{"value":"1,09E-01","module":"A1-A3"},{"value":"0,0E+00","module":"C1"},{"value":"7,12E-04","module":"C2"},{"value":"5,80E-04","module":"C3"},{"value":"0,0E+00","module":"C4"},{"value":"2,30E-02","module":"D"}]}],"additional_environmental_impact":[{"parameter":"PM","unit":"Krankheitsf\u00e4lle","values":[{"value":"2,25E-07","module":"A1-A3"},{"value":"0,0E+00","module":"C1"},{"value":"7,99E-10","module":"C2"},{"value":"2,08E-09","module":"C3"},{"value":"0,0E+00","module":"C4"},{"value":"-4,12E-08","module":"D"}]},{"parameter":"ETP-fw","unit":"CTUe","values":[{"value":"4,27E+01","module":"A1-A3"},{"value":"0,0E+00","module":"C1"},{"value":"4,15E-01","module":"C2"},{"value":"8,47E-01","module":"C3"},{"value":"0,0E+00","module":"C4"},{"value":"-4,79E+01","module":"D"}]},{"parameter":"HTP-c","unit":"CTUh","values":[{"value":"4,17E-08","module":"A1-A3"},{"value":"0,0E+00","module":"C1"},{"value":"8,58E-12","module":"C2"},{"value":"2,34E-11","module":"C3"},{"value":"0,0E+00","module":"C4"},{"value":"-1,89E-10","module":"D"}]},{"parameter":"HTP-nc","unit":"CTUh","values":[{"value":"7,58E-08","module":"A1-A3"},{"value":"0,0E+00","module":"C1"},{"value":"4,94E-10","module":"C2"},{"value":"8,61E-10","module":"C3"},{"value":"0,0E+00","module":"C4"},{"value":"5,54E-08","module":"D"}]},{"parameter":"SQP","unit":"SQP","values":[{"value":"1,42E+03","module":"A1-A3"},{"value":"0,0E+00","module":"C1"},{"value":"1,95E-01","module":"C2"},{"value":"6,30E-01","module":"C3"},{"value":"0,0E+00","module":"C4"},{"value":"-3,60E+01","module":"D"}]}],"resource_use":[{"parameter":"PERE","unit":"MJ","values":[{"value":"3,06E+01","module":"A1-A3"},{"value":"0,0E+00","module":"C1"},{"value":"3,21E-02","module":"C2"},{"value":"1,98E+02","module":"C3"},{"value":"0,0E+00","module":"C4"},{"value":"-4,92E+01","module":"D"}]},{"parameter":"PERM","unit":"MJ","values":[{"value":"2,01E+02","module":"A1-A3"},{"value":"0,0E+00","module":"C1"},{"value":"0,0E+00","module":"C2"},{"value":"-1,97E+02","module":"C3"},{"value":"0,0E+00","module":"C4"},{"value":"0,0E+00","module":"D"}]},{"parameter":"PERT","unit":"MJ","values":[{"value":"2,31E+02","module":"A1-A3"},{"value":"0,0E+00","module":"C1"},{"value":"3,21E-02","module":"C2"},{"value":"8,76E-01","module":"C3"},{"value":"0,0E+00","module":"C4"},{"value":"-4,92E+01","module":"D"}]},{"parameter":"PENRE","unit":"MJ","values":[{"value":"1,20E+02","module":"A1-A3"},{"value":"0,0E+00","module":"C1"},{"value":"5,57E-01","module":"C2"},{"value":"3,34E+01","module":"C3"},{"value":"0,0E+00","module":"C4"},{"value":"-1,96E+02","module":"D"}]},{"parameter":"PENRM","unit":"MJ","values":[{"value":"3,14E+01","module":"A1-A3"},{"value":"0,0E+00","module":"C1"},{"value":"0,0E+00","module":"C2"},{"value":"-3,14E+01","module":"C3"},{"value":"0,0E+00","module":"C4"},{"value":"0,0E+00","module":"D"}]},{"parameter":"PENRT","unit":"MJ","values":[{"value":"1,51E+02","module":"A1-A3"},{"value":"0,0E+00","module":"C1"},{"value":"5,57E-01","module":"C2"},{"value":"1,98E+00","module":"C3"},{"value":"0,0E+00","module":"C4"},{"value":"-1,96E+02","module":"D"}]},{"parameter":"SM","unit":"kg","values":[{"value":"3,01E-03","module":"A1-A3"},{"value":"0,0E+00","module":"C1"},{"value":"0,0E+00","module":"C2"},{"value":"0,0E+00","module":"C3"},{"value":"0,0E+00","module":"C4"},{"value":"0,0E+00","module":"D"}]},{"parameter":"RSF","unit":"MJ","values":[{"value":"1,48E+01","module":"A1-A3"},{"value":"0,0E+00","module":"C1"},{"value":"0,0E+00","module":"C2"},{"value":"0,0E+00","module":"C3"},{"value":"0,0E+00","module":"C4"},{"value":"1,85E+02","module":"D"}]},{"parameter":"NRSF","unit":"MJ","values":[{"value":"0,0E+00","module":"A1-A3"},{"value":"0,0E+00","module":"C1"},{"value":"0,0E+00","module":"C2"},{"value":"0,0E+00","module":"C3"},{"value":"0,0E+00","module":"C4"},{"value":"2,95E+01","module":"D"}]},{"parameter":"FW","unit":"m^3","values":[{"value":"3,06E-02","module":"A1-A3"},{"value":"0,0E+00","module":"C1"},{"value":"3,74E-05","module":"C2"},{"value":"1,01E-03","module":"C3"},{"value":"0,0E+00","module":"C4"},{"value":"-3,98E-02","module":"D"}]}],"end_of_life_waste":[{"parameter":"HWD","unit":"kg","values":[{"value":"1,64E-06","module":"A1-A3"},{"value":"0,0E+00","module":"C1"},{"value":"2,58E-08","module":"C2"},{"value":"8,19E-10","module":"C3"},{"value":"0,0E+00","module":"C4"},{"value":"-6,62E-08","module":"D"}]},{"parameter":"NHWD","unit":"kg","values":[{"value":"1,34E-01","module":"A1-A3"},{"value":"0,0E+00","module":"C1"},{"value":"8,83E-05","module":"C2"},{"value":"1,40E-03","module":"C3"},{"value":"0,0E+00","module":"C4"},{"value":"7,15E-03","module":"D"}]},{"parameter":"RWD","unit":"kg","values":[{"value":"4,34E-03","module":"A1-A3"},{"value":"0,0E+00","module":"C1"},{"value":"1,03E-06","module":"C2"},{"value":"3,00E-04","module":"C3"},{"value":"0,0E+00","module":"C4"},{"value":"-1,68E-02","module":"D"}]}],"end_of_life_flow":[{"parameter":"CRU","unit":"kg","values":[{"value":"0,0E+00","module":"A1-A3"},{"value":"0,0E+00","module":"C1"},{"value":"0,0E+00","module":"C2"},{"value":"0,0E+00","module":"C3"},{"value":"0,0E+00","module":"C4"},{"value":"0,0E+00","module":"D"}]},{"parameter":"MFR","unit":"kg","values":[{"value":"0,0E+00","module":"A1-A3"},{"value":"0,0E+00","module":"C1"},{"value":"0,0E+00","module":"C2"},{"value":"0,0E+00","module":"C3"},{"value":"0,0E+00","module":"C4"},{"value":"0,0E+00","module":"D"}]},{"parameter":"MER","unit":"kg","values":[{"value":"0,0E+00","module":"A1-A3"},{"value":"0,0E+00","module":"C1"},{"value":"0,0E+00","module":"C2"},{"value":"1,40E+01","module":"C3"},{"value":"0,0E+00","module":"C4"},{"value":"0,0E+00","module":"D"}]},{"parameter":"EEE","unit":"MJ","values":[{"value":"0,0E+00","module":"A1-A3"},{"value":"0,0E+00","module":"C1"},{"value":"0,0E+00","module":"C2"},{"value":"0,0E+00","module":"C3"},{"value":"0,0E+00","module":"C4"},{"value":"0,0E+00","module":"D"}]},{"parameter":"EET","unit":"MJ","values":[{"value":"0,0E+00","module":"A1-A3"},{"value":"0,0E+00","module":"C1"},{"value":"0,0E+00","module":"C2"},{"value":"0,0E+00","module":"C3"},{"value":"0,0E+00","module":"C4"},{"value":"0,0E+00","module":"D"}]}]}