{"product_name":"EJOT Multifix USF / Sormat ITH-Ve","epd_id":"EPD-EJO-20240115-CAA1-DE","compliance":["DIN EN 15804+A2","ISO 14025"],"producer_name":"EJOT BAUBEFESTIGUNGEN GmbH","environmental_impact":[{"parameter":"GWP-total","unit":"kg CO2-eq.","values":[{"value":"4,68E+00","module":"A1-A3"},{"value":"5,12E-03","module":"C1"},{"value":"1,51E-02","module":"C2"},{"value":"2,60E-03","module":"C3"},{"value":"1,45E-02","module":"C4"},{"value":"0,0E+00","module":"D"}]},{"parameter":"GWP-fossil","unit":"kg CO2-eq.","values":[{"value":"4,68E+00","module":"A1-A3"},{"value":"5,12E-03","module":"C1"},{"value":"1,50E-02","module":"C2"},{"value":"2,59E-03","module":"C3"},{"value":"1,45E-02","module":"C4"},{"value":"0,0E+00","module":"D"}]},{"parameter":"GWP-biogenic","unit":"kg CO2-eq.","values":[{"value":"0,0E+00","module":"A1-A3"},{"value":"0,0E+00","module":"C1"},{"value":"0,0E+00","module":"C2"},{"value":"0,0E+00","module":"C3"},{"value":"0,0E+00","module":"C4"},{"value":"0,0E+00","module":"D"}]},{"parameter":"GWP-luluc","unit":"kg CO2-eq.","values":[{"value":"8,00E-04","module":"A1-A3"},{"value":"1,08E-06","module":"C1"},{"value":"8,28E-05","module":"C2"},{"value":"1,20E-05","module":"C3"},{"value":"2,67E-05","module":"C4"},{"value":"0,0E+00","module":"D"}]},{"parameter":"ODP","unit":"kg CFC11-eq.","values":[{"value":"6,24E-09","module":"A1-A3"},{"value":"7,50E-14","module":"C1"},{"value":"8,90E-16","module":"C2"},{"value":"3,85E-15","module":"C3"},{"value":"3,40E-14","module":"C4"},{"value":"0,0E+00","module":"D"}]},{"parameter":"AP","unit":"mol H^(+)-eq.","values":[{"value":"7,09E-03","module":"A1-A3"},{"value":"1,12E-05","module":"C1"},{"value":"4,67E-05","module":"C2"},{"value":"1,34E-05","module":"C3"},{"value":"1,03E-04","module":"C4"},{"value":"0,0E+00","module":"D"}]},{"parameter":"POCP","unit":"kg NMVOC-eq.","values":[{"value":"6,57E-03","module":"A1-A3"},{"value":"6,82E-06","module":"C1"},{"value":"4,22E-05","module":"C2"},{"value":"1,66E-05","module":"C3"},{"value":"7,97E-05","module":"C4"},{"value":"0,0E+00","module":"D"}]},{"parameter":"ADPE","unit":"kg Sb-eq.","values":[{"value":"1,14E-06","module":"A1-A3"},{"value":"1,40E-09","module":"C1"},{"value":"1,24E-09","module":"C2"},{"value":"2,87E-09","module":"C3"},{"value":"1,48E-09","module":"C4"},{"value":"0,0E+00","module":"D"}]},{"parameter":"ADPF","unit":"MJ","values":[{"value":"9,01E+01","module":"A1-A3"},{"value":"9,29E-02","module":"C1"},{"value":"1,98E-01","module":"C2"},{"value":"5,06E-02","module":"C3"},{"value":"1,90E-01","module":"C4"},{"value":"0,0E+00","module":"D"}]},{"parameter":"WDP","unit":"m^3 Welt-eq. entzogen","values":[{"value":"1,49E-01","module":"A1-A3"},{"value":"1,17E-03","module":"C1"},{"value":"1,33E-04","module":"C2"},{"value":"4,99E-04","module":"C3"},{"value":"1,59E-03","module":"C4"},{"value":"0,0E+00","module":"D"}]},{"parameter":"EP-freshwater","unit":"kg P-eq.","values":[{"value":"2,57E-05","module":"A1-A3"},{"value":"1,49E-08","module":"C1"},{"value":"4,43E-08","module":"C2"},{"value":"7,43E-09","module":"C3"},{"value":"2,45E-08","module":"C4"},{"value":"0,0E+00","module":"D"}]},{"parameter":"EP-marine","unit":"kg N-eq.","values":[{"value":"2,29E-03","module":"A1-A3"},{"value":"2,52E-06","module":"C1"},{"value":"2,15E-05","module":"C2"},{"value":"6,11E-06","module":"C3"},{"value":"2,62E-05","module":"C4"},{"value":"0,0E+00","module":"D"}]},{"parameter":"EP-terrestrial","unit":"mol N-eq.","values":[{"value":"2,10E-02","module":"A1-A3"},{"value":"2,65E-05","module":"C1"},{"value":"2,40E-04","module":"C2"},{"value":"6,74E-05","module":"C3"},{"value":"2,88E-04","module":"C4"},{"value":"0,0E+00","module":"D"}]}],"additional_environmental_impact":[{"parameter":"PM","unit":"Krankheitsf\u00e4lle","values":[{"value":null,"module":"A1-A3"},{"value":null,"module":"C1"},{"value":null,"module":"C2"},{"value":null,"module":"C3"},{"value":null,"module":"C4"},{"value":null,"module":"D"}]},{"parameter":"ETP-fw","unit":"CTUe","values":[{"value":null,"module":"A1-A3"},{"value":null,"module":"C1"},{"value":null,"module":"C2"},{"value":null,"module":"C3"},{"value":null,"module":"C4"},{"value":null,"module":"D"}]},{"parameter":"HTP-c","unit":"CTUh","values":[{"value":null,"module":"A1-A3"},{"value":null,"module":"C1"},{"value":null,"module":"C2"},{"value":null,"module":"C3"},{"value":null,"module":"C4"},{"value":null,"module":"D"}]},{"parameter":"HTP-nc","unit":"CTUh","values":[{"value":null,"module":"A1-A3"},{"value":null,"module":"C1"},{"value":null,"module":"C2"},{"value":null,"module":"C3"},{"value":null,"module":"C4"},{"value":null,"module":"D"}]},{"parameter":"SQP","unit":"SQP","values":[{"value":null,"module":"A1-A3"},{"value":null,"module":"C1"},{"value":null,"module":"C2"},{"value":null,"module":"C3"},{"value":null,"module":"C4"},{"value":null,"module":"D"}]}],"resource_use":[{"parameter":"PERE","unit":"MJ","values":[{"value":"1,17E+01","module":"A1-A3"},{"value":"5,16E-02","module":"C1"},{"value":"1,13E-02","module":"C2"},{"value":"4,06E-03","module":"C3"},{"value":"2,85E-02","module":"C4"},{"value":"0,0E+00","module":"D"}]},{"parameter":"PERM","unit":"MJ","values":[{"value":"0,0E+00","module":"A1-A3"},{"value":"0,0E+00","module":"C1"},{"value":"0,0E+00","module":"C2"},{"value":"0,0E+00","module":"C3"},{"value":"0,0E+00","module":"C4"},{"value":"0,0E+00","module":"D"}]},{"parameter":"PERT","unit":"MJ","values":[{"value":"1,17E+01","module":"A1-A3"},{"value":"5,16E-02","module":"C1"},{"value":"1,13E-02","module":"C2"},{"value":"4,06E-03","module":"C3"},{"value":"2,85E-02","module":"C4"},{"value":"0,0E+00","module":"D"}]},{"parameter":"PENRE","unit":"MJ","values":[{"value":"6,07E+01","module":"A1-A3"},{"value":"9,30E-02","module":"C1"},{"value":"1,99E-01","module":"C2"},{"value":"5,07E-02","module":"C3"},{"value":"1,90E-01","module":"C4"},{"value":"0,0E+00","module":"D"}]},{"parameter":"PENRM","unit":"MJ","values":[{"value":"2,95E+01","module":"A1-A3"},{"value":"0,0E+00","module":"C1"},{"value":"0,0E+00","module":"C2"},{"value":"0,0E+00","module":"C3"},{"value":"0,0E+00","module":"C4"},{"value":"0,0E+00","module":"D"}]},{"parameter":"PENRT","unit":"MJ","values":[{"value":"9,02E+01","module":"A1-A3"},{"value":"9,30E-02","module":"C1"},{"value":"1,99E-01","module":"C2"},{"value":"5,07E-02","module":"C3"},{"value":"1,90E-01","module":"C4"},{"value":"0,0E+00","module":"D"}]},{"parameter":"SM","unit":"kg","values":[{"value":"0,0E+00","module":"A1-A3"},{"value":"0,0E+00","module":"C1"},{"value":"0,0E+00","module":"C2"},{"value":"0,0E+00","module":"C3"},{"value":"0,0E+00","module":"C4"},{"value":"0,0E+00","module":"D"}]},{"parameter":"RSF","unit":"MJ","values":[{"value":"0,0E+00","module":"A1-A3"},{"value":"0,0E+00","module":"C1"},{"value":"0,0E+00","module":"C2"},{"value":"0,0E+00","module":"C3"},{"value":"0,0E+00","module":"C4"},{"value":"0,0E+00","module":"D"}]},{"parameter":"NRSF","unit":"MJ","values":[{"value":"0,0E+00","module":"A1-A3"},{"value":"0,0E+00","module":"C1"},{"value":"0,0E+00","module":"C2"},{"value":"0,0E+00","module":"C3"},{"value":"0,0E+00","module":"C4"},{"value":"0,0E+00","module":"D"}]},{"parameter":"FW","unit":"m^3","values":[{"value":"1,33E-02","module":"A1-A3"},{"value":"4,92E-05","module":"C1"},{"value":"1,28E-05","module":"C2"},{"value":"1,42E-05","module":"C3"},{"value":"4,82E-05","module":"C4"},{"value":"0,0E+00","module":"D"}]}],"end_of_life_waste":[{"parameter":"HWD","unit":"kg","values":[{"value":"9,76E-09","module":"A1-A3"},{"value":"8,04E-12","module":"C1"},{"value":"9,53E-13","module":"C2"},{"value":"6,34E-13","module":"C3"},{"value":"9,75E-12","module":"C4"},{"value":"0,0E+00","module":"D"}]},{"parameter":"NHWD","unit":"kg","values":[{"value":"8,53E-02","module":"A1-A3"},{"value":"7,00E-05","module":"C1"},{"value":"2,85E-05","module":"C2"},{"value":"1,34E-05","module":"C3"},{"value":"9,71E-01","module":"C4"},{"value":"0,0E+00","module":"D"}]},{"parameter":"RWD","unit":"kg","values":[{"value":"1,33E-03","module":"A1-A3"},{"value":"1,49E-05","module":"C1"},{"value":"2,45E-07","module":"C2"},{"value":"6,68E-07","module":"C3"},{"value":"2,11E-06","module":"C4"},{"value":"0,0E+00","module":"D"}]}],"end_of_life_flow":[{"parameter":"CRU","unit":"kg","values":[{"value":"0,0E+00","module":"A1-A3"},{"value":"0,0E+00","module":"C1"},{"value":"0,0E+00","module":"C2"},{"value":"0,0E+00","module":"C3"},{"value":"0,0E+00","module":"C4"},{"value":"0,0E+00","module":"D"}]},{"parameter":"MFR","unit":"kg","values":[{"value":"0,0E+00","module":"A1-A3"},{"value":"0,0E+00","module":"C1"},{"value":"0,0E+00","module":"C2"},{"value":"0,0E+00","module":"C3"},{"value":"0,0E+00","module":"C4"},{"value":"0,0E+00","module":"D"}]},{"parameter":"MER","unit":"kg","values":[{"value":"0,0E+00","module":"A1-A3"},{"value":"0,0E+00","module":"C1"},{"value":"0,0E+00","module":"C2"},{"value":"0,0E+00","module":"C3"},{"value":"0,0E+00","module":"C4"},{"value":"0,0E+00","module":"D"}]},{"parameter":"EEE","unit":"MJ","values":[{"value":"0,0E+00","module":"A1-A3"},{"value":"0,0E+00","module":"C1"},{"value":"0,0E+00","module":"C2"},{"value":"0,0E+00","module":"C3"},{"value":"0,0E+00","module":"C4"},{"value":"0,0E+00","module":"D"}]},{"parameter":"EET","unit":"MJ","values":[{"value":"0,0E+00","module":"A1-A3"},{"value":"0,0E+00","module":"C1"},{"value":"0,0E+00","module":"C2"},{"value":"0,0E+00","module":"C3"},{"value":"0,0E+00","module":"C4"},{"value":"0,0E+00","module":"D"}]}]}