{"product_name":"EK-JS","epd_id":"NEPD-5690-4948","compliance":["EN 15804+A2","ISO 14025","ISO 21930"],"producer_name":"TROX Group","environmental_impact":[{"parameter":"GWP-total","unit":"kg CO2-eq.","values":[{"value":"1,29E+02","module":"A1-A3"},{"value":"9,00E-01","module":"A4"},{"value":"6,82E-03","module":"C1"},{"value":"5,63E-02","module":"C2"},{"value":"1,70E-02","module":"C3"},{"value":"4,77E-03","module":"C4"},{"value":"-2,47E+00","module":"D"}]},{"parameter":"GWP-fossil","unit":"kg CO2-eq.","values":[{"value":"1,28E+02","module":"A1-A3"},{"value":"9,00E-01","module":"A4"},{"value":"6,82E-03","module":"C1"},{"value":"5,62E-02","module":"C2"},{"value":"1,69E-02","module":"C3"},{"value":"4,75E-03","module":"C4"},{"value":"-2,46E+00","module":"D"}]},{"parameter":"GWP-biogenic","unit":"kg CO2-eq.","values":[{"value":"1,39E+00","module":"A1-A3"},{"value":"3,72E-04","module":"A4"},{"value":"1,28E-06","module":"C1"},{"value":"2,33E-05","module":"C2"},{"value":"4,49E-05","module":"C3"},{"value":"4,05E-06","module":"C4"},{"value":"-4,45E-03","module":"D"}]},{"parameter":"GWP-luluc","unit":"kg CO2-eq.","values":[{"value":"1,02E-01","module":"A1-A3"},{"value":"3,20E-04","module":"A4"},{"value":"5,37E-07","module":"C1"},{"value":"2,00E-05","module":"C2"},{"value":"4,69E-06","module":"C3"},{"value":"1,47E-05","module":"C4"},{"value":"-1,27E-02","module":"D"}]},{"parameter":"ODP","unit":"kg CFC 11-eq.","values":[{"value":"1,18E-05","module":"A1-A3"},{"value":"2,04E-07","module":"A4"},{"value":"1,47E-09","module":"C1"},{"value":"1,27E-08","module":"C2"},{"value":"1,96E-09","module":"C3"},{"value":"1,30E-09","module":"C4"},{"value":"-1,71E-07","module":"D"}]},{"parameter":"AP","unit":"mol H+-eq.","values":[{"value":"4,87E-01","module":"A1-A3"},{"value":"2,59E-03","module":"A4"},{"value":"7,13E-05","module":"C1"},{"value":"1,62E-04","module":"C2"},{"value":"2,65E-05","module":"C3"},{"value":"3,30E-05","module":"C4"},{"value":"-3,63E-02","module":"D"}]},{"parameter":"POCP","unit":"kg NMVOC-eq.","values":[{"value":"2,40E-01","module":"A1-A3"},{"value":"2,19E-03","module":"A4"},{"value":"9,49E-05","module":"C1"},{"value":"1,37E-04","module":"C2"},{"value":"1,75E-05","module":"C3"},{"value":"3,74E-05","module":"C4"},{"value":"-1,46E-02","module":"D"}]},{"parameter":"ADPE","unit":"kg Sb-eq.","values":[{"value":"1,82E-02","module":"A1-A3"},{"value":"2,49E-05","module":"A4"},{"value":"1,05E-08","module":"C1"},{"value":"1,55E-06","module":"C2"},{"value":"6,27E-08","module":"C3"},{"value":"3,29E-08","module":"C4"},{"value":"-1,61E-04","module":"D"}]},{"parameter":"ADPF","unit":"MJ","values":[{"value":"1,84E+03","module":"A1-A3"},{"value":"1,36E+01","module":"A4"},{"value":"9,38E-02","module":"C1"},{"value":"8,50E-01","module":"C2"},{"value":"7,99E-02","module":"C3"},{"value":"1,00E-01","module":"C4"},{"value":"-2,34E+01","module":"D"}]},{"parameter":"WDP","unit":"m3 world-eq.","values":[{"value":"8,68E+03","module":"A1-A3"},{"value":"1,32E+01","module":"A4"},{"value":"1,99E-02","module":"C1"},{"value":"8,22E-01","module":"C2"},{"value":"1,50E+00","module":"C3"},{"value":"3,02E-01","module":"C4"},{"value":"-2,61E+02","module":"D"}]},{"parameter":"EP-freshwater","unit":"kg P-eq.","values":[{"value":"9,35E-03","module":"A1-A3"},{"value":"7,19E-06","module":"A4"},{"value":"2,48E-08","module":"C1"},{"value":"4,49E-07","module":"C2"},{"value":"4,22E-07","module":"C3"},{"value":"9,89E-08","module":"C4"},{"value":"-2,88E-04","module":"D"}]},{"parameter":"EP-marine","unit":"kg N-eq.","values":[{"value":"7,09E-02","module":"A1-A3"},{"value":"5,12E-04","module":"A4"},{"value":"3,15E-05","module":"C1"},{"value":"3,20E-05","module":"C2"},{"value":"5,53E-06","module":"C3"},{"value":"1,08E-05","module":"C4"},{"value":"-3,25E-03","module":"D"}]},{"parameter":"EP-terrestrial","unit":"mol N-eq.","values":[{"value":"1,31E+00","module":"A1-A3"},{"value":"5,72E-03","module":"A4"},{"value":"3,45E-04","module":"C1"},{"value":"3,58E-04","module":"C2"},{"value":"6,27E-05","module":"C3"},{"value":"1,19E-04","module":"C4"},{"value":"-3,87E-02","module":"D"}]},{"parameter":"GWP-IOBC","unit":"kg CO2-eq.","values":[{"value":"1,33E+02","module":"A1-A3"},{"value":"9,00E-01","module":"A4"},{"value":"6,82E-03","module":"C1"},{"value":"5,63E-02","module":"C2"},{"value":"1,70E-02","module":"C3"},{"value":"4,77E-03","module":"C4"},{"value":"-3,21E+00","module":"D"}]}],"additional_environmental_impact":[{"parameter":"PM","unit":"disease incidence","values":[{"value":"3,53E-06","module":"A1-A3"},{"value":"5,51E-08","module":"A4"},{"value":"1,89E-09","module":"C1"},{"value":"3,44E-09","module":"C2"},{"value":"3,99E-10","module":"C3"},{"value":"6,51E-10","module":"C4"},{"value":"-2,31E-07","module":"D"}]},{"parameter":"ETP-fw","unit":"CTUe","values":[{"value":"2,03E+03","module":"A1-A3"},{"value":"1,01E+01","module":"A4"},{"value":"5,13E-02","module":"C1"},{"value":"6,30E-01","module":"C2"},{"value":"3,46E-01","module":"C3"},{"value":"3,56E+00","module":"C4"},{"value":"-3,22E+02","module":"D"}]},{"parameter":"HTP-c","unit":"CTUh","values":[{"value":"1,93E-07","module":"A1-A3"},{"value":"0,0E+00","module":"A4"},{"value":"0,0E+00","module":"C1"},{"value":"0,0E+00","module":"C2"},{"value":"1,60E-11","module":"C3"},{"value":"3,46E-10","module":"C4"},{"value":"-1,28E-08","module":"D"}]},{"parameter":"HTP-nc","unit":"CTUh","values":[{"value":"2,89E-06","module":"A1-A3"},{"value":"1,10E-08","module":"A4"},{"value":"4,70E-11","module":"C1"},{"value":"6,89E-10","module":"C2"},{"value":"1,05E-10","module":"C3"},{"value":"2,33E-08","module":"C4"},{"value":"-1,05E-07","module":"D"}]},{"parameter":"SQP","unit":"unitless","values":[{"value":"6,12E+02","module":"A1-A3"},{"value":"9,52E+00","module":"A4"},{"value":"1,19E-02","module":"C1"},{"value":"5,95E-01","module":"C2"},{"value":"3,69E-02","module":"C3"},{"value":"3,39E-01","module":"C4"},{"value":"-3,90E+00","module":"D"}]},{"parameter":"IRP","unit":"kBq U235-eq.","values":[{"value":"4,00E+00","module":"A1-A3"},{"value":"5,95E-02","module":"A4"},{"value":"4,02E-04","module":"C1"},{"value":"3,72E-03","module":"C2"},{"value":"5,02E-04","module":"C3"},{"value":"3,91E-04","module":"C4"},{"value":"-2,99E-02","module":"D"}]}],"resource_use":[{"parameter":"PERE","unit":"MJ","values":[{"value":"1,86E+02","module":"A1-A3"},{"value":"1,95E-01","module":"A4"},{"value":"5,07E-04","module":"C1"},{"value":"1,22E-02","module":"C2"},{"value":"1,84E-02","module":"C3"},{"value":"8,02E-03","module":"C4"},{"value":"-4,52E+00","module":"D"}]},{"parameter":"PERM","unit":"MJ","values":[{"value":"0,0E+00","module":"A1-A3"},{"value":"0,0E+00","module":"A4"},{"value":"0,0E+00","module":"C1"},{"value":"0,0E+00","module":"C2"},{"value":"0,0E+00","module":"C3"},{"value":"0,0E+00","module":"C4"},{"value":"0,0E+00","module":"D"}]},{"parameter":"PERT","unit":"MJ","values":[{"value":"2,09E+02","module":"A1-A3"},{"value":"1,95E-01","module":"A4"},{"value":"5,07E-04","module":"C1"},{"value":"1,22E-02","module":"C2"},{"value":"1,84E-02","module":"C3"},{"value":"8,02E-03","module":"C4"},{"value":"-4,52E+00","module":"D"}]},{"parameter":"PENRE","unit":"MJ","values":[{"value":"1,84E+03","module":"A1-A3"},{"value":"1,36E+01","module":"A4"},{"value":"9,38E-02","module":"C1"},{"value":"8,50E-01","module":"C2"},{"value":"7,99E-02","module":"C3"},{"value":"1,00E-01","module":"C4"},{"value":"-2,34E+01","module":"D"}]},{"parameter":"PENRM","unit":"MJ","values":[{"value":"8,06E-01","module":"A1-A3"},{"value":"0,0E+00","module":"A4"},{"value":"0,0E+00","module":"C1"},{"value":"0,0E+00","module":"C2"},{"value":"-1,35E-01","module":"C3"},{"value":"0,0E+00","module":"C4"},{"value":"0,0E+00","module":"D"}]},{"parameter":"PENRT","unit":"MJ","values":[{"value":"1,84E+03","module":"A1-A3"},{"value":"1,36E+01","module":"A4"},{"value":"9,38E-02","module":"C1"},{"value":"8,50E-01","module":"C2"},{"value":"-5,51E-02","module":"C3"},{"value":"1,00E-01","module":"C4"},{"value":"-2,34E+01","module":"D"}]},{"parameter":"SM","unit":"kg","values":[{"value":"4,12E+00","module":"A1-A3"},{"value":"0,0E+00","module":"A4"},{"value":"4,61E-05","module":"C1"},{"value":"0,0E+00","module":"C2"},{"value":"9,48E-06","module":"C3"},{"value":"1,64E-04","module":"C4"},{"value":"4,12E-02","module":"D"}]},{"parameter":"RSF","unit":"MJ","values":[{"value":"3,86E+01","module":"A1-A3"},{"value":"6,97E-03","module":"A4"},{"value":"1,25E-05","module":"C1"},{"value":"4,35E-04","module":"C2"},{"value":"3,97E-04","module":"C3"},{"value":"5,21E-05","module":"C4"},{"value":"6,39E-02","module":"D"}]},{"parameter":"NRSF","unit":"MJ","values":[{"value":"9,21E+00","module":"A1-A3"},{"value":"2,49E-02","module":"A4"},{"value":"1,84E-04","module":"C1"},{"value":"1,56E-03","module":"C2"},{"value":"1,01E-05","module":"C3"},{"value":"1,54E-03","module":"C4"},{"value":"1,79E+00","module":"D"}]},{"parameter":"FW","unit":"m3","values":[{"value":"6,77E-01","module":"A1-A3"},{"value":"1,45E-03","module":"A4"},{"value":"4,83E-06","module":"C1"},{"value":"9,09E-05","module":"C2"},{"value":"8,39E-05","module":"C3"},{"value":"1,10E-04","module":"C4"},{"value":"-2,26E-02","module":"D"}]}],"end_of_life_waste":[{"parameter":"HWD","unit":"kg","values":[{"value":"7,08E-01","module":"A1-A3"},{"value":"7,02E-04","module":"A4"},{"value":"2,76E-06","module":"C1"},{"value":"4,39E-05","module":"C2"},{"value":"1,10E-06","module":"C3"},{"value":"7,50E-03","module":"C4"},{"value":"-7,78E-03","module":"D"}]},{"parameter":"NHWD","unit":"kg","values":[{"value":"4,18E+01","module":"A1-A3"},{"value":"6,62E-01","module":"A4"},{"value":"1,11E-04","module":"C1"},{"value":"4,14E-02","module":"C2"},{"value":"7,54E-03","module":"C3"},{"value":"5,47E-01","module":"C4"},{"value":"-9,41E-01","module":"D"}]},{"parameter":"RWD","unit":"kg","values":[{"value":"4,55E-03","module":"A1-A3"},{"value":"9,27E-05","module":"A4"},{"value":"6,51E-07","module":"C1"},{"value":"5,79E-06","module":"C2"},{"value":"1,11E-07","module":"C3"},{"value":"4,18E-08","module":"C4"},{"value":"-2,91E-05","module":"D"}]}],"end_of_life_flow":[{"parameter":"CRU","unit":"kg","values":[{"value":"0,0E+00","module":"A1-A3"},{"value":"0,0E+00","module":"A4"},{"value":"0,0E+00","module":"C1"},{"value":"0,0E+00","module":"C2"},{"value":"0,0E+00","module":"C3"},{"value":"0,0E+00","module":"C4"},{"value":"0,0E+00","module":"D"}]},{"parameter":"MFR","unit":"kg","values":[{"value":"3,12E+01","module":"A1-A3"},{"value":"0,0E+00","module":"A4"},{"value":"4,52E-05","module":"C1"},{"value":"0,0E+00","module":"C2"},{"value":"4,61E+00","module":"C3"},{"value":"1,51E-06","module":"C4"},{"value":"-1,61E-03","module":"D"}]},{"parameter":"MER","unit":"kg","values":[{"value":"5,80E+00","module":"A1-A3"},{"value":"0,0E+00","module":"A4"},{"value":"1,40E-07","module":"C1"},{"value":"0,0E+00","module":"C2"},{"value":"7,50E-03","module":"C3"},{"value":"3,05E-08","module":"C4"},{"value":"-2,12E-04","module":"D"}]},{"parameter":"EEE","unit":"MJ","values":[{"value":"3,94E+00","module":"A1-A3"},{"value":"0,0E+00","module":"A4"},{"value":"4,81E-07","module":"C1"},{"value":"0,0E+00","module":"C2"},{"value":"9,45E-06","module":"C3"},{"value":"1,26E-07","module":"C4"},{"value":"-5,21E-04","module":"D"}]},{"parameter":"EET","unit":"MJ","values":[{"value":"5,96E+01","module":"A1-A3"},{"value":"0,0E+00","module":"A4"},{"value":"7,27E-06","module":"C1"},{"value":"0,0E+00","module":"C2"},{"value":"1,43E-04","module":"C3"},{"value":"1,90E-06","module":"C4"},{"value":"-7,88E-03","module":"D"}]}]}