{"product_name":"Elektroband - nicht-schlussgegl\u00fcht","epd_id":"EPD-VOE-20230093-IBA1-DE","compliance":["DIN EN 15804+A2","ISO 14025"],"producer_name":"voestalpine AG","environmental_impact":[{"parameter":"GWP-total","unit":"kg CO2-eq.","values":[{"value":"2,34E+03","module":"A1-A3"},{"value":"0,0E+00","module":"C1"},{"value":"3,02E+00","module":"C2"},{"value":"0,0E+00","module":"C3"},{"value":"2,42E+00","module":"C4"},{"value":"-1,37E+03","module":"D"}]},{"parameter":"GWP-fossil","unit":"kg CO2-eq.","values":[{"value":"2,33E+03","module":"A1-A3"},{"value":"0,0E+00","module":"C1"},{"value":"3,00E+00","module":"C2"},{"value":"0,0E+00","module":"C3"},{"value":"2,44E+00","module":"C4"},{"value":"-1,37E+03","module":"D"}]},{"parameter":"GWP-biogenic","unit":"kg CO2-eq.","values":[{"value":"4,73E+00","module":"A1-A3"},{"value":"0,0E+00","module":"C1"},{"value":"-3,56E-03","module":"C2"},{"value":"0,0E+00","module":"C3"},{"value":"-2,50E-02","module":"C4"},{"value":"-8,90E-01","module":"D"}]},{"parameter":"GWP-luluc","unit":"kg CO2-eq.","values":[{"value":"7,70E-01","module":"A1-A3"},{"value":"0,0E+00","module":"C1"},{"value":"2,44E-02","module":"C2"},{"value":"0,0E+00","module":"C3"},{"value":"2,44E-03","module":"C4"},{"value":"1,99E-01","module":"D"}]},{"parameter":"ODP","unit":"kg CFC11-eq.","values":[{"value":"6,12E-11","module":"A1-A3"},{"value":"0,0E+00","module":"C1"},{"value":"5,90E-16","module":"C2"},{"value":"0,0E+00","module":"C3"},{"value":"5,77E-15","module":"C4"},{"value":"-2,29E-12","module":"D"}]},{"parameter":"AP","unit":"mol H^(+)-eq.","values":[{"value":"4,80E+00","module":"A1-A3"},{"value":"0,0E+00","module":"C1"},{"value":"9,92E-03","module":"C2"},{"value":"0,0E+00","module":"C3"},{"value":"7,78E-03","module":"C4"},{"value":"-2,47E+00","module":"D"}]},{"parameter":"POCP","unit":"kg NMVOC-eq.","values":[{"value":"3,50E+00","module":"A1-A3"},{"value":"0,0E+00","module":"C1"},{"value":"8,94E-03","module":"C2"},{"value":"0,0E+00","module":"C3"},{"value":"6,08E-03","module":"C4"},{"value":"-1,88E+00","module":"D"}]},{"parameter":"ADPE","unit":"kg Sb-eq.","values":[{"value":"1,96E-03","module":"A1-A3"},{"value":"0,0E+00","module":"C1"},{"value":"2,65E-07","module":"C2"},{"value":"0,0E+00","module":"C3"},{"value":"1,68E-07","module":"C4"},{"value":"-2,99E-03","module":"D"}]},{"parameter":"ADPF","unit":"MJ","values":[{"value":"2,06E+04","module":"A1-A3"},{"value":"0,0E+00","module":"C1"},{"value":"3,98E+01","module":"C2"},{"value":"0,0E+00","module":"C3"},{"value":"3,56E+01","module":"C4"},{"value":"-1,20E+04","module":"D"}]},{"parameter":"WDP","unit":"m^3 Welt-eq. entzogen","values":[{"value":"6,98E+01","module":"A1-A3"},{"value":"0,0E+00","module":"C1"},{"value":"2,77E-02","module":"C2"},{"value":"0,0E+00","module":"C3"},{"value":"-2,89E-02","module":"C4"},{"value":"-2,69E+02","module":"D"}]},{"parameter":"EP-freshwater","unit":"kg P-eq.","values":[{"value":"2,36E-03","module":"A1-A3"},{"value":"0,0E+00","module":"C1"},{"value":"8,88E-06","module":"C2"},{"value":"0,0E+00","module":"C3"},{"value":"1,86E-06","module":"C4"},{"value":"-2,81E-04","module":"D"}]},{"parameter":"EP-marine","unit":"kg N-eq.","values":[{"value":"1,01E+00","module":"A1-A3"},{"value":"0,0E+00","module":"C1"},{"value":"4,55E-03","module":"C2"},{"value":"0,0E+00","module":"C3"},{"value":"1,93E-03","module":"C4"},{"value":"-3,67E-01","module":"D"}]},{"parameter":"EP-terrestrial","unit":"mol N-eq.","values":[{"value":"1,09E+01","module":"A1-A3"},{"value":"0,0E+00","module":"C1"},{"value":"5,08E-02","module":"C2"},{"value":"0,0E+00","module":"C3"},{"value":"2,12E-02","module":"C4"},{"value":"-3,58E+00","module":"D"}]}],"additional_environmental_impact":[{"parameter":"PM","unit":"Krankheitsf\u00e4lle","values":[{"value":null,"module":"A1-A3"},{"value":null,"module":"C1"},{"value":null,"module":"C2"},{"value":null,"module":"C3"},{"value":null,"module":"C4"},{"value":null,"module":"D"}]},{"parameter":"ETP-fw","unit":"CTUe","values":[{"value":null,"module":"A1-A3"},{"value":null,"module":"C1"},{"value":null,"module":"C2"},{"value":null,"module":"C3"},{"value":null,"module":"C4"},{"value":null,"module":"D"}]},{"parameter":"HTP-c","unit":"CTUh","values":[{"value":null,"module":"A1-A3"},{"value":null,"module":"C1"},{"value":null,"module":"C2"},{"value":null,"module":"C3"},{"value":null,"module":"C4"},{"value":null,"module":"D"}]},{"parameter":"HTP-nc","unit":"CTUh","values":[{"value":null,"module":"A1-A3"},{"value":null,"module":"C1"},{"value":null,"module":"C2"},{"value":null,"module":"C3"},{"value":null,"module":"C4"},{"value":null,"module":"D"}]},{"parameter":"SQP","unit":"SQP","values":[{"value":null,"module":"A1-A3"},{"value":null,"module":"C1"},{"value":null,"module":"C2"},{"value":null,"module":"C3"},{"value":null,"module":"C4"},{"value":null,"module":"D"}]}],"resource_use":[{"parameter":"PERE","unit":"MJ","values":[{"value":"1,09E+03","module":"A1-A3"},{"value":"0,0E+00","module":"C1"},{"value":"2,29E+00","module":"C2"},{"value":"0,0E+00","module":"C3"},{"value":"2,57E+00","module":"C4"},{"value":"1,10E+03","module":"D"}]},{"parameter":"PERM","unit":"MJ","values":[{"value":"1,68E+01","module":"A1-A3"},{"value":"0,0E+00","module":"C1"},{"value":"0,0E+00","module":"C2"},{"value":"0,0E+00","module":"C3"},{"value":"0,0E+00","module":"C4"},{"value":"0,0E+00","module":"D"}]},{"parameter":"PERT","unit":"MJ","values":[{"value":"1,11E+03","module":"A1-A3"},{"value":"0,0E+00","module":"C1"},{"value":"2,29E+00","module":"C2"},{"value":"0,0E+00","module":"C3"},{"value":"2,57E+00","module":"C4"},{"value":"1,10E+03","module":"D"}]},{"parameter":"PENRE","unit":"MJ","values":[{"value":"2,07E+04","module":"A1-A3"},{"value":"0,0E+00","module":"C1"},{"value":"4,00E+01","module":"C2"},{"value":"0,0E+00","module":"C3"},{"value":"3,56E+01","module":"C4"},{"value":"-1,20E+04","module":"D"}]},{"parameter":"PENRM","unit":"MJ","values":[{"value":"0,0E+00","module":"A1-A3"},{"value":"0,0E+00","module":"C1"},{"value":"0,0E+00","module":"C2"},{"value":"0,0E+00","module":"C3"},{"value":"0,0E+00","module":"C4"},{"value":"0,0E+00","module":"D"}]},{"parameter":"PENRT","unit":"MJ","values":[{"value":"2,07E+04","module":"A1-A3"},{"value":"0,0E+00","module":"C1"},{"value":"4,00E+01","module":"C2"},{"value":"0,0E+00","module":"C3"},{"value":"3,56E+01","module":"C4"},{"value":"-1,20E+04","module":"D"}]},{"parameter":"SM","unit":"kg","values":[{"value":"1,40E+02","module":"A1-A3"},{"value":"0,0E+00","module":"C1"},{"value":"0,0E+00","module":"C2"},{"value":"0,0E+00","module":"C3"},{"value":"0,0E+00","module":"C4"},{"value":"8,10E+02","module":"D"}]},{"parameter":"RSF","unit":"MJ","values":[{"value":"0,0E+00","module":"A1-A3"},{"value":"0,0E+00","module":"C1"},{"value":"0,0E+00","module":"C2"},{"value":"0,0E+00","module":"C3"},{"value":"0,0E+00","module":"C4"},{"value":"0,0E+00","module":"D"}]},{"parameter":"NRSF","unit":"MJ","values":[{"value":"0,0E+00","module":"A1-A3"},{"value":"0,0E+00","module":"C1"},{"value":"0,0E+00","module":"C2"},{"value":"0,0E+00","module":"C3"},{"value":"0,0E+00","module":"C4"},{"value":"0,0E+00","module":"D"}]},{"parameter":"FW","unit":"m^3","values":[{"value":"5,20E+00","module":"A1-A3"},{"value":"0,0E+00","module":"C1"},{"value":"2,62E-03","module":"C2"},{"value":"0,0E+00","module":"C3"},{"value":"3,67E-04","module":"C4"},{"value":"-6,05E+00","module":"D"}]}],"end_of_life_waste":[{"parameter":"HWD","unit":"kg","values":[{"value":"6,28E-06","module":"A1-A3"},{"value":"0,0E+00","module":"C1"},{"value":"2,11E-09","module":"C2"},{"value":"0,0E+00","module":"C3"},{"value":"6,30E-09","module":"C4"},{"value":"3,33E-06","module":"D"}]},{"parameter":"NHWD","unit":"kg","values":[{"value":"2,64E+01","module":"A1-A3"},{"value":"0,0E+00","module":"C1"},{"value":"6,27E-03","module":"C2"},{"value":"0,0E+00","module":"C3"},{"value":"5,01E+01","module":"C4"},{"value":"1,44E+02","module":"D"}]},{"parameter":"RWD","unit":"kg","values":[{"value":"1,33E-01","module":"A1-A3"},{"value":"0,0E+00","module":"C1"},{"value":"7,25E-05","module":"C2"},{"value":"0,0E+00","module":"C3"},{"value":"4,05E-04","module":"C4"},{"value":"4,33E-04","module":"D"}]}],"end_of_life_flow":[{"parameter":"CRU","unit":"kg","values":[{"value":"0,0E+00","module":"A1-A3"},{"value":"0,0E+00","module":"C1"},{"value":"0,0E+00","module":"C2"},{"value":"0,0E+00","module":"C3"},{"value":"0,0E+00","module":"C4"},{"value":"0,0E+00","module":"D"}]},{"parameter":"MFR","unit":"kg","values":[{"value":"0,0E+00","module":"A1-A3"},{"value":"0,0E+00","module":"C1"},{"value":"0,0E+00","module":"C2"},{"value":"9,50E+02","module":"C3"},{"value":"0,0E+00","module":"C4"},{"value":"0,0E+00","module":"D"}]},{"parameter":"MER","unit":"kg","values":[{"value":"0,0E+00","module":"A1-A3"},{"value":"0,0E+00","module":"C1"},{"value":"0,0E+00","module":"C2"},{"value":"0,0E+00","module":"C3"},{"value":"0,0E+00","module":"C4"},{"value":"0,0E+00","module":"D"}]},{"parameter":"EEE","unit":"MJ","values":[{"value":"0,0E+00","module":"A1-A3"},{"value":"0,0E+00","module":"C1"},{"value":"0,0E+00","module":"C2"},{"value":"0,0E+00","module":"C3"},{"value":"0,0E+00","module":"C4"},{"value":"0,0E+00","module":"D"}]},{"parameter":"EET","unit":"MJ","values":[{"value":"0,0E+00","module":"A1-A3"},{"value":"0,0E+00","module":"C1"},{"value":"0,0E+00","module":"C2"},{"value":"0,0E+00","module":"C3"},{"value":"0,0E+00","module":"C4"},{"value":"0,0E+00","module":"D"}]}]}