{"product_name":"Elevbord 90x70 cm + variant","epd_id":"NEPD-7530-6924","compliance":["EN 15804+A2","ISO 14025","ISO 21930"],"producer_name":"Aarsland M\u00f8belfabrikk AS","environmental_impact":[{"parameter":"GWP-total","unit":"kg CO2-eq.","values":[{"value":"1,41E+01","module":"A1"},{"value":"1,70E+00","module":"A2"},{"value":"3,82E-02","module":"A3"},{"value":"2,38E-01","module":"A4"},{"value":"5,32E+00","module":"A5"},{"value":"6,23E-03","module":"B2"},{"value":"0,0E+00","module":"B3"},{"value":"0,0E+00","module":"B4"},{"value":"2,43E-04","module":"C1"},{"value":"2,03E-01","module":"C2"},{"value":"1,40E+01","module":"C3"},{"value":"5,22E-02","module":"C4"},{"value":"-2,32E+00","module":"D"}]},{"parameter":"GWP-fossil","unit":"kg CO2-eq.","values":[{"value":"3,24E+01","module":"A1"},{"value":"1,70E+00","module":"A2"},{"value":"3,71E-02","module":"A3"},{"value":"2,37E-01","module":"A4"},{"value":"1,96E-02","module":"A5"},{"value":"6,18E-03","module":"B2"},{"value":"0,0E+00","module":"B3"},{"value":"0,0E+00","module":"B4"},{"value":"2,36E-04","module":"C1"},{"value":"2,03E-01","module":"C2"},{"value":"1,02E+00","module":"C3"},{"value":"5,22E-02","module":"C4"},{"value":"-2,30E+00","module":"D"}]},{"parameter":"GWP-biogenic","unit":"kg CO2-eq.","values":[{"value":"-1,84E+01","module":"A1"},{"value":"1,49E-03","module":"A2"},{"value":"9,70E-04","module":"A3"},{"value":"7,16E-04","module":"A4"},{"value":"5,30E+00","module":"A5"},{"value":"3,89E-05","module":"B2"},{"value":"0,0E+00","module":"B3"},{"value":"0,0E+00","module":"B4"},{"value":"6,52E-06","module":"C1"},{"value":"8,40E-05","module":"C2"},{"value":"1,30E+01","module":"C3"},{"value":"3,67E-05","module":"C4"},{"value":"-2,03E-03","module":"D"}]},{"parameter":"GWP-luluc","unit":"kg CO2-eq.","values":[{"value":"4,08E-02","module":"A1"},{"value":"8,63E-04","module":"A2"},{"value":"1,36E-04","module":"A3"},{"value":"3,22E-04","module":"A4"},{"value":"6,72E-06","module":"A5"},{"value":"1,01E-05","module":"B2"},{"value":"0,0E+00","module":"B3"},{"value":"0,0E+00","module":"B4"},{"value":"9,73E-07","module":"C1"},{"value":"7,22E-05","module":"C2"},{"value":"6,71E-05","module":"C3"},{"value":"1,43E-05","module":"C4"},{"value":"-1,82E-02","module":"D"}]},{"parameter":"ODP","unit":"kg CFC 11-eq.","values":[{"value":"2,78E-06","module":"A1"},{"value":"3,64E-07","module":"A2"},{"value":"2,59E-09","module":"A3"},{"value":"3,44E-08","module":"A4"},{"value":"3,69E-09","module":"A5"},{"value":"5,40E-10","module":"B2"},{"value":"0,0E+00","module":"B3"},{"value":"0,0E+00","module":"B4"},{"value":"1,60E-11","module":"C1"},{"value":"4,60E-08","module":"C2"},{"value":"3,08E-08","module":"C3"},{"value":"1,43E-08","module":"C4"},{"value":"-3,67E-02","module":"D"}]},{"parameter":"AP","unit":"mol H+-eq.","values":[{"value":"1,70E-01","module":"A1"},{"value":"9,83E-03","module":"A2"},{"value":"2,03E-04","module":"A3"},{"value":"1,18E-03","module":"A4"},{"value":"9,90E-05","module":"A5"},{"value":"3,61E-05","module":"B2"},{"value":"0,0E+00","module":"B3"},{"value":"0,0E+00","module":"B4"},{"value":"1,84E-06","module":"C1"},{"value":"5,83E-04","module":"C2"},{"value":"1,79E-03","module":"C3"},{"value":"3,34E-04","module":"C4"},{"value":"-1,31E-02","module":"D"}]},{"parameter":"POCP","unit":"kg NMVOC-eq.","values":[{"value":"1,31E-01","module":"A1"},{"value":"7,45E-03","module":"A2"},{"value":"1,69E-04","module":"A3"},{"value":"8,31E-04","module":"A4"},{"value":"1,05E-04","module":"A5"},{"value":"2,09E-05","module":"B2"},{"value":"0,0E+00","module":"B3"},{"value":"0,0E+00","module":"B4"},{"value":"7,09E-07","module":"C1"},{"value":"4,95E-04","module":"C2"},{"value":"2,08E-03","module":"C3"},{"value":"3,75E-04","module":"C4"},{"value":"-1,30E-02","module":"D"}]},{"parameter":"ADPE","unit":"kg Sb-eq.","values":[{"value":"6,55E-04","module":"A1"},{"value":"3,33E-05","module":"A2"},{"value":"7,97E-07","module":"A3"},{"value":"3,80E-06","module":"A4"},{"value":"4,31E-07","module":"A5"},{"value":"1,73E-07","module":"B2"},{"value":"0,0E+00","module":"B3"},{"value":"0,0E+00","module":"B4"},{"value":"1,76E-08","module":"C1"},{"value":"5,61E-06","module":"C2"},{"value":"1,23E-06","module":"C3"},{"value":"7,94E-07","module":"C4"},{"value":"-3,59E-05","module":"D"}]},{"parameter":"ADPF","unit":"MJ","values":[{"value":"4,51E+02","module":"A1"},{"value":"2,64E+01","module":"A2"},{"value":"4,79E-01","module":"A3"},{"value":"3,78E+00","module":"A4"},{"value":"2,51E-01","module":"A5"},{"value":"1,06E-01","module":"B2"},{"value":"0,0E+00","module":"B3"},{"value":"0,0E+00","module":"B4"},{"value":"3,22E-03","module":"C1"},{"value":"3,07E+00","module":"C2"},{"value":"1,80E+00","module":"C3"},{"value":"1,07E+00","module":"C4"},{"value":"-2,23E+01","module":"D"}]},{"parameter":"WDP","unit":"m3 world-eq.","values":[{"value":"1,76E+03","module":"A1"},{"value":"5,07E+01","module":"A2"},{"value":"7,92E+01","module":"A3"},{"value":"2,55E+01","module":"A4"},{"value":"9,00E-01","module":"A5"},{"value":"1,88E+00","module":"B2"},{"value":"0,0E+00","module":"B3"},{"value":"0,0E+00","module":"B4"},{"value":"5,61E-01","module":"C1"},{"value":"2,97E+00","module":"C2"},{"value":"5,39E+00","module":"C3"},{"value":"2,87E+00","module":"C4"},{"value":"3,22E+00","module":"D"}]},{"parameter":"EP-freshwater","unit":"kg P-eq.","values":[{"value":"2,37E-03","module":"A1"},{"value":"2,58E-05","module":"A2"},{"value":"1,42E-06","module":"A3"},{"value":"1,19E-05","module":"A4"},{"value":"1,79E-07","module":"A5"},{"value":"4,94E-07","module":"B2"},{"value":"0,0E+00","module":"B3"},{"value":"0,0E+00","module":"B4"},{"value":"1,70E-08","module":"C1"},{"value":"1,62E-06","module":"C2"},{"value":"6,46E-06","module":"C3"},{"value":"5,24E-07","module":"C4"},{"value":"-1,55E-04","module":"D"}]},{"parameter":"EP-marine","unit":"kg N-eq.","values":[{"value":"3,33E-02","module":"A1"},{"value":"2,12E-03","module":"A2"},{"value":"5,93E-05","module":"A3"},{"value":"2,42E-04","module":"A4"},{"value":"3,61E-05","module":"A5"},{"value":"5,72E-06","module":"B2"},{"value":"0,0E+00","module":"B3"},{"value":"0,0E+00","module":"B4"},{"value":"2,03E-07","module":"C1"},{"value":"1,15E-04","module":"C2"},{"value":"7,71E-04","module":"C3"},{"value":"1,18E-04","module":"C4"},{"value":"-3,20E-03","module":"D"}]},{"parameter":"EP-terrestrial","unit":"mol N-eq.","values":[{"value":"3,96E-01","module":"A1"},{"value":"2,38E-02","module":"A2"},{"value":"6,71E-04","module":"A3"},{"value":"2,76E-03","module":"A4"},{"value":"3,78E-04","module":"A5"},{"value":"6,65E-05","module":"B2"},{"value":"0,0E+00","module":"B3"},{"value":"0,0E+00","module":"B4"},{"value":"2,64E-06","module":"C1"},{"value":"1,29E-03","module":"C2"},{"value":"8,21E-03","module":"C3"},{"value":"1,31E-03","module":"C4"},{"value":"-3,35E-02","module":"D"}]},{"parameter":"GWP-IOBC","unit":"kg CO2-eq.","values":[{"value":"3,30E+01","module":"A1"},{"value":"1,70E+00","module":"A2"},{"value":"4,21E-02","module":"A3"},{"value":"2,38E-01","module":"A4"},{"value":"1,96E-02","module":"A5"},{"value":"6,22E-03","module":"B2"},{"value":"0,0E+00","module":"B3"},{"value":"0,0E+00","module":"B4"},{"value":"2,43E-04","module":"C1"},{"value":"2,03E-01","module":"C2"},{"value":"1,08E+00","module":"C3"},{"value":"5,32E-02","module":"C4"},{"value":"-3,20E+00","module":"D"}]}],"additional_environmental_impact":[{"parameter":"PM","unit":"disease incidence","values":[{"value":"2,27E-06","module":"A1"},{"value":"1,17E-07","module":"A2"},{"value":"1,98E-09","module":"A3"},{"value":"1,29E-08","module":"A4"},{"value":"1,38E-09","module":"A5"},{"value":"3,06E-10","module":"B2"},{"value":"0,0E+00","module":"B3"},{"value":"0,0E+00","module":"B4"},{"value":"1,30E-11","module":"C1"},{"value":"1,24E-08","module":"C2"},{"value":"2,71E-08","module":"C3"},{"value":"5,95E-09","module":"C4"},{"value":"-4,00E-07","module":"D"}]},{"parameter":"ETP-fw","unit":"CTUe","values":[{"value":"1,14E+03","module":"A1"},{"value":"2,01E+01","module":"A2"},{"value":"8,47E-01","module":"A3"},{"value":"3,71E+00","module":"A4"},{"value":"3,35E-01","module":"A5"},{"value":"1,14E-01","module":"B2"},{"value":"0,0E+00","module":"B3"},{"value":"0,0E+00","module":"B4"},{"value":"1,47E-02","module":"C1"},{"value":"2,28E+00","module":"C2"},{"value":"8,76E+00","module":"C3"},{"value":"7,11E-01","module":"C4"},{"value":"-1,39E+02","module":"D"}]},{"parameter":"HTP-c","unit":"CTUh","values":[{"value":"1,97E-07","module":"A1"},{"value":"0,0E+00","module":"A2"},{"value":"5,90E-11","module":"A3"},{"value":"0,0E+00","module":"A4"},{"value":"1,40E-11","module":"A5"},{"value":"1,80E-11","module":"B2"},{"value":"0,0E+00","module":"B3"},{"value":"0,0E+00","module":"B4"},{"value":"1,00E-12","module":"C1"},{"value":"0,0E+00","module":"C2"},{"value":"7,48E-10","module":"C3"},{"value":"2,70E-11","module":"C4"},{"value":"-9,34E-09","module":"D"}]},{"parameter":"HTP-nc","unit":"CTUh","values":[{"value":"1,25E-06","module":"A1"},{"value":"2,11E-08","module":"A2"},{"value":"1,64E-09","module":"A3"},{"value":"4,90E-09","module":"A4"},{"value":"5,99E-10","module":"A5"},{"value":"3,78E-10","module":"B2"},{"value":"0,0E+00","module":"B3"},{"value":"0,0E+00","module":"B4"},{"value":"1,60E-11","module":"C1"},{"value":"2,49E-09","module":"C2"},{"value":"1,74E-08","module":"C3"},{"value":"7,79E-10","module":"C4"},{"value":"1,50E-07","module":"D"}]},{"parameter":"SQP","unit":"unitless","values":[{"value":"7,96E+02","module":"A1"},{"value":"2,22E+01","module":"A2"},{"value":"2,16E-01","module":"A3"},{"value":"2,75E+00","module":"A4"},{"value":"1,70E-01","module":"A5"},{"value":"2,95E-02","module":"B2"},{"value":"0,0E+00","module":"B3"},{"value":"0,0E+00","module":"B4"},{"value":"1,62E-03","module":"C1"},{"value":"2,15E+00","module":"C2"},{"value":"4,61E-01","module":"C3"},{"value":"2,36E+00","module":"C4"},{"value":"-4,93E+01","module":"D"}]},{"parameter":"IRP","unit":"kBq U235-eq.","values":[{"value":"1,43E+00","module":"A1"},{"value":"1,23E-01","module":"A2"},{"value":"8,28E-03","module":"A3"},{"value":"2,28E-02","module":"A4"},{"value":"1,09E-03","module":"A5"},{"value":"7,29E-04","module":"B2"},{"value":"0,0E+00","module":"B3"},{"value":"0,0E+00","module":"B4"},{"value":"5,84E-05","module":"C1"},{"value":"1,34E-02","module":"C2"},{"value":"5,59E-03","module":"C3"},{"value":"4,33E-03","module":"C4"},{"value":"-3,96E-02","module":"D"}]}],"resource_use":[{"parameter":"PERE","unit":"MJ","values":[{"value":"1,14E+02","module":"A1"},{"value":"7,45E-01","module":"A2"},{"value":"5,87E+00","module":"A3"},{"value":"3,63E-01","module":"A4"},{"value":"4,60E-02","module":"A5"},{"value":"1,43E-02","module":"B2"},{"value":"0,0E+00","module":"B3"},{"value":"0,0E+00","module":"B4"},{"value":"4,17E-02","module":"C1"},{"value":"4,39E-02","module":"C2"},{"value":"1,64E-01","module":"C3"},{"value":"2,32E-02","module":"C4"},{"value":"-4,57E+01","module":"D"}]},{"parameter":"PERM","unit":"MJ","values":[{"value":"1,10E+02","module":"A1"},{"value":"0,0E+00","module":"A2"},{"value":"0,0E+00","module":"A3"},{"value":"0,0E+00","module":"A4"},{"value":"-4,26E+01","module":"A5"},{"value":"0,0E+00","module":"B2"},{"value":"0,0E+00","module":"B3"},{"value":"0,0E+00","module":"B4"},{"value":"0,0E+00","module":"C1"},{"value":"0,0E+00","module":"C2"},{"value":"-4,97E+01","module":"C3"},{"value":"0,0E+00","module":"C4"},{"value":"0,0E+00","module":"D"}]},{"parameter":"PERT","unit":"MJ","values":[{"value":"2,24E+02","module":"A1"},{"value":"7,45E-01","module":"A2"},{"value":"5,87E+00","module":"A3"},{"value":"3,63E-01","module":"A4"},{"value":"-4,26E+01","module":"A5"},{"value":"1,43E-02","module":"B2"},{"value":"0,0E+00","module":"B3"},{"value":"0,0E+00","module":"B4"},{"value":"4,17E-02","module":"C1"},{"value":"4,39E-02","module":"C2"},{"value":"-4,95E+01","module":"C3"},{"value":"2,32E-02","module":"C4"},{"value":"-4,57E+01","module":"D"}]},{"parameter":"PENRE","unit":"MJ","values":[{"value":"4,32E+02","module":"A1"},{"value":"2,64E+01","module":"A2"},{"value":"4,79E-01","module":"A3"},{"value":"3,78E+00","module":"A4"},{"value":"2,51E-01","module":"A5"},{"value":"1,06E-01","module":"B2"},{"value":"0,0E+00","module":"B3"},{"value":"0,0E+00","module":"B4"},{"value":"3,22E-03","module":"C1"},{"value":"3,07E+00","module":"C2"},{"value":"1,81E+00","module":"C3"},{"value":"1,07E+00","module":"C4"},{"value":"-2,23E+01","module":"D"}]},{"parameter":"PENRM","unit":"MJ","values":[{"value":"2,03E+01","module":"A1"},{"value":"0,0E+00","module":"A2"},{"value":"0,0E+00","module":"A3"},{"value":"0,0E+00","module":"A4"},{"value":"-4,59E-01","module":"A5"},{"value":"0,0E+00","module":"B2"},{"value":"0,0E+00","module":"B3"},{"value":"0,0E+00","module":"B4"},{"value":"0,0E+00","module":"C1"},{"value":"0,0E+00","module":"C2"},{"value":"-1,37E+01","module":"C3"},{"value":"0,0E+00","module":"C4"},{"value":"0,0E+00","module":"D"}]},{"parameter":"PENRT","unit":"MJ","values":[{"value":"4,52E+02","module":"A1"},{"value":"2,64E+01","module":"A2"},{"value":"4,79E-01","module":"A3"},{"value":"3,78E+00","module":"A4"},{"value":"-2,08E-01","module":"A5"},{"value":"1,06E-01","module":"B2"},{"value":"0,0E+00","module":"B3"},{"value":"0,0E+00","module":"B4"},{"value":"3,22E-03","module":"C1"},{"value":"3,07E+00","module":"C2"},{"value":"-1,19E+01","module":"C3"},{"value":"1,07E+00","module":"C4"},{"value":"-2,23E+01","module":"D"}]},{"parameter":"SM","unit":"kg","values":[{"value":"1,82E+00","module":"A1"},{"value":"0,0E+00","module":"A2"},{"value":"3,70E-05","module":"A3"},{"value":"0,0E+00","module":"A4"},{"value":"0,0E+00","module":"A5"},{"value":"0,0E+00","module":"B2"},{"value":"0,0E+00","module":"B3"},{"value":"0,0E+00","module":"B4"},{"value":"0,0E+00","module":"C1"},{"value":"0,0E+00","module":"C2"},{"value":"0,0E+00","module":"C3"},{"value":"0,0E+00","module":"C4"},{"value":"0,0E+00","module":"D"}]},{"parameter":"RSF","unit":"MJ","values":[{"value":"5,10E-01","module":"A1"},{"value":"4,33E-02","module":"A2"},{"value":"4,63E-03","module":"A3"},{"value":"2,57E-02","module":"A4"},{"value":"1,71E-04","module":"A5"},{"value":"1,15E-03","module":"B2"},{"value":"0,0E+00","module":"B3"},{"value":"0,0E+00","module":"B4"},{"value":"3,27E-05","module":"C1"},{"value":"1,57E-03","module":"C2"},{"value":"3,62E-03","module":"C3"},{"value":"5,85E-04","module":"C4"},{"value":"5,69E-02","module":"D"}]},{"parameter":"NRSF","unit":"MJ","values":[{"value":"1,10E-01","module":"A1"},{"value":"4,90E-02","module":"A2"},{"value":"1,30E-02","module":"A3"},{"value":"1,19E-02","module":"A4"},{"value":"8,16E-04","module":"A5"},{"value":"1,13E-03","module":"B2"},{"value":"0,0E+00","module":"B3"},{"value":"0,0E+00","module":"B4"},{"value":"8,16E-05","module":"C1"},{"value":"5,62E-03","module":"C2"},{"value":"0,0E+00","module":"C3"},{"value":"5,03E-02","module":"C4"},{"value":"-7,54E-01","module":"D"}]},{"parameter":"FW","unit":"m3","values":[{"value":"4,27E-01","module":"A1"},{"value":"4,76E-03","module":"A2"},{"value":"4,40E-02","module":"A3"},{"value":"1,96E-03","module":"A4"},{"value":"4,39E-04","module":"A5"},{"value":"1,81E-02","module":"B2"},{"value":"0,0E+00","module":"B3"},{"value":"0,0E+00","module":"B4"},{"value":"3,11E-04","module":"C1"},{"value":"3,28E-04","module":"C2"},{"value":"3,26E-03","module":"C3"},{"value":"9,86E-04","module":"C4"},{"value":"-5,74E-02","module":"D"}]}],"end_of_life_waste":[{"parameter":"HWD","unit":"kg","values":[{"value":"2,12E-01","module":"A1"},{"value":"1,73E-03","module":"A2"},{"value":"5,24E-03","module":"A3"},{"value":"4,91E-04","module":"A4"},{"value":"2,07E-06","module":"A5"},{"value":"1,99E-05","module":"B2"},{"value":"0,0E+00","module":"B3"},{"value":"0,0E+00","module":"B4"},{"value":"2,07E-06","module":"C1"},{"value":"1,58E-04","module":"C2"},{"value":"0,0E+00","module":"C3"},{"value":"4,02E+00","module":"C4"},{"value":"-9,65E-03","module":"D"}]},{"parameter":"NHWD","unit":"kg","values":[{"value":"8,59E+00","module":"A1"},{"value":"1,48E+00","module":"A2"},{"value":"3,69E-02","module":"A3"},{"value":"9,93E-02","module":"A4"},{"value":"1,04E+00","module":"A5"},{"value":"1,28E-03","module":"B2"},{"value":"0,0E+00","module":"B3"},{"value":"0,0E+00","module":"B4"},{"value":"2,48E-04","module":"C1"},{"value":"1,49E-01","module":"C2"},{"value":"1,42E-01","module":"C3"},{"value":"6,27E-02","module":"C4"},{"value":"-9,03E-01","module":"D"}]},{"parameter":"RWD","unit":"kg","values":[{"value":"1,48E-03","module":"A1"},{"value":"1,78E-04","module":"A2"},{"value":"4,13E-06","module":"A3"},{"value":"2,38E-05","module":"A4"},{"value":"2,88E-08","module":"A5"},{"value":"6,18E-07","module":"B2"},{"value":"0,0E+00","module":"B3"},{"value":"0,0E+00","module":"B4"},{"value":"2,88E-08","module":"C1"},{"value":"2,09E-05","module":"C2"},{"value":"0,0E+00","module":"C3"},{"value":"6,37E-06","module":"C4"},{"value":"-3,28E-05","module":"D"}]}],"end_of_life_flow":[{"parameter":"CRU","unit":"kg","values":[{"value":"0,0E+00","module":"A1"},{"value":"0,0E+00","module":"A2"},{"value":"0,0E+00","module":"A3"},{"value":"0,0E+00","module":"A4"},{"value":"2,38E+00","module":"A5"},{"value":"0,0E+00","module":"B2"},{"value":"0,0E+00","module":"B3"},{"value":"0,0E+00","module":"B4"},{"value":"0,0E+00","module":"C1"},{"value":"0,0E+00","module":"C2"},{"value":"0,0E+00","module":"C3"},{"value":"0,0E+00","module":"C4"},{"value":"0,0E+00","module":"D"}]},{"parameter":"MFR","unit":"kg","values":[{"value":"0,0E+00","module":"A1"},{"value":"0,0E+00","module":"A2"},{"value":"1,79E-04","module":"A3"},{"value":"0,0E+00","module":"A4"},{"value":"8,38E-01","module":"A5"},{"value":"0,0E+00","module":"B2"},{"value":"0,0E+00","module":"B3"},{"value":"0,0E+00","module":"B4"},{"value":"0,0E+00","module":"C1"},{"value":"0,0E+00","module":"C2"},{"value":"2,04E+00","module":"C3"},{"value":"0,0E+00","module":"C4"},{"value":"0,0E+00","module":"D"}]},{"parameter":"MER","unit":"kg","values":[{"value":"0,0E+00","module":"A1"},{"value":"0,0E+00","module":"A2"},{"value":"4,47E-07","module":"A3"},{"value":"0,0E+00","module":"A4"},{"value":"1,24E-01","module":"A5"},{"value":"0,0E+00","module":"B2"},{"value":"0,0E+00","module":"B3"},{"value":"0,0E+00","module":"B4"},{"value":"0,0E+00","module":"C1"},{"value":"0,0E+00","module":"C2"},{"value":"1,40E+01","module":"C3"},{"value":"0,0E+00","module":"C4"},{"value":"0,0E+00","module":"D"}]},{"parameter":"EEE","unit":"MJ","values":[{"value":"0,0E+00","module":"A1"},{"value":"0,0E+00","module":"A2"},{"value":"3,48E-01","module":"A3"},{"value":"0,0E+00","module":"A4"},{"value":"1,37E-01","module":"A5"},{"value":"0,0E+00","module":"B2"},{"value":"0,0E+00","module":"B3"},{"value":"0,0E+00","module":"B4"},{"value":"0,0E+00","module":"C1"},{"value":"0,0E+00","module":"C2"},{"value":"5,87E+00","module":"C3"},{"value":"0,0E+00","module":"C4"},{"value":"0,0E+00","module":"D"}]},{"parameter":"EET","unit":"MJ","values":[{"value":"0,0E+00","module":"A1"},{"value":"0,0E+00","module":"A2"},{"value":"5,26E+00","module":"A3"},{"value":"0,0E+00","module":"A4"},{"value":"2,07E+00","module":"A5"},{"value":"0,0E+00","module":"B2"},{"value":"0,0E+00","module":"B3"},{"value":"0,0E+00","module":"B4"},{"value":"0,0E+00","module":"C1"},{"value":"0,0E+00","module":"C2"},{"value":"8,88E+01","module":"C3"},{"value":"0,0E+00","module":"C4"},{"value":"0,0E+00","module":"D"}]}]}