{"product_name":"Ella Universal chairs","epd_id":"NEPD-6511-5767","compliance":["EN 15804+A2","ISO 14025","ISO 21930"],"producer_name":"Martela Oyj","environmental_impact":[{"parameter":"GWP-total","unit":"kg CO2-eq.","values":[{"value":"5,90E+00","module":"A1-A3"},{"value":"8,14E-01","module":"A4"},{"value":"1,72E+00","module":"A5"},{"value":"3,45E-03","module":"B2"},{"value":"0,0E+00","module":"B3"},{"value":"0,0E+00","module":"B4"},{"value":"0,0E+00","module":"C1"},{"value":"6,91E-02","module":"C2"},{"value":"2,97E+00","module":"C3"},{"value":"7,16E-02","module":"C4"},{"value":"-9,16E-01","module":"D"}]},{"parameter":"GWP-fossil","unit":"kg CO2-eq.","values":[{"value":"1,00E+01","module":"A1-A3"},{"value":"8,13E-01","module":"A4"},{"value":"2,41E-02","module":"A5"},{"value":"3,43E-03","module":"B2"},{"value":"0,0E+00","module":"B3"},{"value":"0,0E+00","module":"B4"},{"value":"0,0E+00","module":"C1"},{"value":"6,90E-02","module":"C2"},{"value":"4,39E-01","module":"C3"},{"value":"7,16E-02","module":"C4"},{"value":"-9,11E-01","module":"D"}]},{"parameter":"GWP-biogenic","unit":"kg CO2-eq.","values":[{"value":"-4,15E+00","module":"A1-A3"},{"value":"3,11E-04","module":"A4"},{"value":"1,70E+00","module":"A5"},{"value":"2,16E-05","module":"B2"},{"value":"0,0E+00","module":"B3"},{"value":"0,0E+00","module":"B4"},{"value":"0,0E+00","module":"C1"},{"value":"2,86E-05","module":"C2"},{"value":"2,53E+00","module":"C3"},{"value":"5,42E-05","module":"C4"},{"value":"-6,77E-04","module":"D"}]},{"parameter":"GWP-luluc","unit":"kg CO2-eq.","values":[{"value":"1,75E-02","module":"A1-A3"},{"value":"3,33E-04","module":"A4"},{"value":"5,96E-06","module":"A5"},{"value":"5,58E-06","module":"B2"},{"value":"0,0E+00","module":"B3"},{"value":"0,0E+00","module":"B4"},{"value":"0,0E+00","module":"C1"},{"value":"2,46E-05","module":"C2"},{"value":"7,00E-06","module":"C3"},{"value":"2,20E-05","module":"C4"},{"value":"-4,33E-03","module":"D"}]},{"parameter":"ODP","unit":"kg CFC 11-eq.","values":[{"value":"4,70E-07","module":"A1-A3"},{"value":"1,80E-07","module":"A4"},{"value":"3,89E-09","module":"A5"},{"value":"3,04E-10","module":"B2"},{"value":"0,0E+00","module":"B3"},{"value":"0,0E+00","module":"B4"},{"value":"0,0E+00","module":"C1"},{"value":"1,56E-08","module":"C2"},{"value":"3,07E-09","module":"C3"},{"value":"2,27E-08","module":"C4"},{"value":"-8,41E-03","module":"D"}]},{"parameter":"AP","unit":"mol H+-eq.","values":[{"value":"3,28E-02","module":"A1-A3"},{"value":"7,23E-03","module":"A4"},{"value":"8,64E-05","module":"A5"},{"value":"2,00E-05","module":"B2"},{"value":"0,0E+00","module":"B3"},{"value":"0,0E+00","module":"B4"},{"value":"0,0E+00","module":"C1"},{"value":"1,98E-04","module":"C2"},{"value":"3,81E-04","module":"C3"},{"value":"5,15E-04","module":"C4"},{"value":"-4,91E-03","module":"D"}]},{"parameter":"POCP","unit":"kg NMVOC-eq.","values":[{"value":"2,59E-02","module":"A1-A3"},{"value":"5,43E-03","module":"A4"},{"value":"9,04E-05","module":"A5"},{"value":"1,16E-05","module":"B2"},{"value":"0,0E+00","module":"B3"},{"value":"0,0E+00","module":"B4"},{"value":"0,0E+00","module":"C1"},{"value":"1,68E-04","module":"C2"},{"value":"4,77E-04","module":"C3"},{"value":"5,87E-04","module":"C4"},{"value":"-4,91E-03","module":"D"}]},{"parameter":"ADPE","unit":"kg Sb-eq.","values":[{"value":"5,83E-05","module":"A1-A3"},{"value":"1,90E-05","module":"A4"},{"value":"4,36E-07","module":"A5"},{"value":"9,59E-08","module":"B2"},{"value":"0,0E+00","module":"B3"},{"value":"0,0E+00","module":"B4"},{"value":"0,0E+00","module":"C1"},{"value":"1,91E-06","module":"C2"},{"value":"1,75E-07","module":"C3"},{"value":"1,27E-06","module":"C4"},{"value":"-1,49E-05","module":"D"}]},{"parameter":"ADPF","unit":"MJ","values":[{"value":"1,40E+02","module":"A1-A3"},{"value":"1,19E+01","module":"A4"},{"value":"2,59E-01","module":"A5"},{"value":"5,86E-02","module":"B2"},{"value":"0,0E+00","module":"B3"},{"value":"0,0E+00","module":"B4"},{"value":"0,0E+00","module":"C1"},{"value":"1,04E+00","module":"C2"},{"value":"3,04E-01","module":"C3"},{"value":"1,67E+00","module":"C4"},{"value":"-8,35E+00","module":"D"}]},{"parameter":"WDP","unit":"m3 world-eq.","values":[{"value":"7,67E+02","module":"A1-A3"},{"value":"9,90E+00","module":"A4"},{"value":"4,02E-01","module":"A5"},{"value":"1,05E+00","module":"B2"},{"value":"0,0E+00","module":"B3"},{"value":"0,0E+00","module":"B4"},{"value":"0,0E+00","module":"C1"},{"value":"1,01E+00","module":"C2"},{"value":"8,79E-01","module":"C3"},{"value":"3,11E+00","module":"C4"},{"value":"2,07E+01","module":"D"}]},{"parameter":"EP-freshwater","unit":"kg P-eq.","values":[{"value":"1,91E-04","module":"A1-A3"},{"value":"5,81E-06","module":"A4"},{"value":"1,49E-07","module":"A5"},{"value":"2,74E-07","module":"B2"},{"value":"0,0E+00","module":"B3"},{"value":"0,0E+00","module":"B4"},{"value":"0,0E+00","module":"C1"},{"value":"5,51E-07","module":"C2"},{"value":"7,66E-07","module":"C3"},{"value":"7,05E-07","module":"C4"},{"value":"-5,92E-05","module":"D"}]},{"parameter":"EP-marine","unit":"kg N-eq.","values":[{"value":"8,07E-03","module":"A1-A3"},{"value":"1,71E-03","module":"A4"},{"value":"3,43E-05","module":"A5"},{"value":"3,17E-06","module":"B2"},{"value":"0,0E+00","module":"B3"},{"value":"0,0E+00","module":"B4"},{"value":"0,0E+00","module":"C1"},{"value":"3,92E-05","module":"C2"},{"value":"1,73E-04","module":"C3"},{"value":"1,84E-04","module":"C4"},{"value":"-1,13E-03","module":"D"}]},{"parameter":"EP-terrestrial","unit":"mol N-eq.","values":[{"value":"9,14E-02","module":"A1-A3"},{"value":"1,90E-02","module":"A4"},{"value":"3,09E-04","module":"A5"},{"value":"3,69E-05","module":"B2"},{"value":"0,0E+00","module":"B3"},{"value":"0,0E+00","module":"B4"},{"value":"0,0E+00","module":"C1"},{"value":"4,39E-04","module":"C2"},{"value":"1,85E-03","module":"C3"},{"value":"2,04E-03","module":"C4"},{"value":"-1,17E-02","module":"D"}]},{"parameter":"GWP-IOBC","unit":"kg CO2-eq.","values":[{"value":"1,02E+01","module":"A1-A3"},{"value":"8,14E-01","module":"A4"},{"value":"2,41E-02","module":"A5"},{"value":"3,45E-03","module":"B2"},{"value":"0,0E+00","module":"B3"},{"value":"0,0E+00","module":"B4"},{"value":"0,0E+00","module":"C1"},{"value":"6,91E-02","module":"C2"},{"value":"4,39E-01","module":"C3"},{"value":"7,17E-02","module":"C4"},{"value":"-1,31E+00","module":"D"}]}],"additional_environmental_impact":[{"parameter":"PM","unit":"disease incidence","values":[{"value":"6,99E-07","module":"A1-A3"},{"value":"4,42E-08","module":"A4"},{"value":"1,31E-09","module":"A5"},{"value":"1,68E-10","module":"B2"},{"value":"0,0E+00","module":"B3"},{"value":"0,0E+00","module":"B4"},{"value":"0,0E+00","module":"C1"},{"value":"4,22E-09","module":"C2"},{"value":"7,36E-09","module":"C3"},{"value":"9,49E-09","module":"C4"},{"value":"-1,24E-07","module":"D"}]},{"parameter":"ETP-fw","unit":"CTUe","values":[{"value":"2,06E+02","module":"A1-A3"},{"value":"8,47E+00","module":"A4"},{"value":"3,33E-01","module":"A5"},{"value":"6,34E-02","module":"B2"},{"value":"0,0E+00","module":"B3"},{"value":"0,0E+00","module":"B4"},{"value":"0,0E+00","module":"C1"},{"value":"7,73E-01","module":"C2"},{"value":"1,40E+00","module":"C3"},{"value":"9,59E-01","module":"C4"},{"value":"-5,33E+01","module":"D"}]},{"parameter":"HTP-c","unit":"CTUh","values":[{"value":"8,74E-09","module":"A1-A3"},{"value":"0,0E+00","module":"A4"},{"value":"1,00E-11","module":"A5"},{"value":"9,00E-12","module":"B2"},{"value":"0,0E+00","module":"B3"},{"value":"0,0E+00","module":"B4"},{"value":"0,0E+00","module":"C1"},{"value":"0,0E+00","module":"C2"},{"value":"1,89E-10","module":"C3"},{"value":"3,40E-11","module":"C4"},{"value":"-3,99E-09","module":"D"}]},{"parameter":"HTP-nc","unit":"CTUh","values":[{"value":"9,34E-08","module":"A1-A3"},{"value":"9,44E-09","module":"A4"},{"value":"4,08E-10","module":"A5"},{"value":"2,11E-10","module":"B2"},{"value":"0,0E+00","module":"B3"},{"value":"0,0E+00","module":"B4"},{"value":"0,0E+00","module":"C1"},{"value":"8,45E-10","module":"C2"},{"value":"3,59E-09","module":"C3"},{"value":"8,73E-10","module":"C4"},{"value":"7,46E-08","module":"D"}]},{"parameter":"SQP","unit":"unitless","values":[{"value":"3,89E+02","module":"A1-A3"},{"value":"7,13E+00","module":"A4"},{"value":"2,09E-01","module":"A5"},{"value":"1,64E-02","module":"B2"},{"value":"0,0E+00","module":"B3"},{"value":"0,0E+00","module":"B4"},{"value":"0,0E+00","module":"C1"},{"value":"7,30E-01","module":"C2"},{"value":"5,77E-02","module":"C3"},{"value":"3,63E+00","module":"C4"},{"value":"-1,15E+01","module":"D"}]},{"parameter":"IRP","unit":"kBq U235-eq.","values":[{"value":"5,67E-01","module":"A1-A3"},{"value":"5,19E-02","module":"A4"},{"value":"1,12E-03","module":"A5"},{"value":"4,05E-04","module":"B2"},{"value":"0,0E+00","module":"B3"},{"value":"0,0E+00","module":"B4"},{"value":"0,0E+00","module":"C1"},{"value":"4,56E-03","module":"C2"},{"value":"7,12E-04","module":"C3"},{"value":"6,68E-03","module":"C4"},{"value":"-7,69E-03","module":"D"}]}],"resource_use":[{"parameter":"PERE","unit":"MJ","values":[{"value":"6,56E+01","module":"A1-A3"},{"value":"1,54E-01","module":"A4"},{"value":"4,55E-03","module":"A5"},{"value":"7,96E-03","module":"B2"},{"value":"0,0E+00","module":"B3"},{"value":"0,0E+00","module":"B4"},{"value":"0,0E+00","module":"C1"},{"value":"1,49E-02","module":"C2"},{"value":"1,22E-02","module":"C3"},{"value":"3,02E-02","module":"C4"},{"value":"-1,07E+01","module":"D"}]},{"parameter":"PERM","unit":"MJ","values":[{"value":"2,94E+01","module":"A1-A3"},{"value":"0,0E+00","module":"A4"},{"value":"-8,20E+00","module":"A5"},{"value":"0,0E+00","module":"B2"},{"value":"0,0E+00","module":"B3"},{"value":"0,0E+00","module":"B4"},{"value":"0,0E+00","module":"C1"},{"value":"0,0E+00","module":"C2"},{"value":"-2,12E+01","module":"C3"},{"value":"0,0E+00","module":"C4"},{"value":"0,0E+00","module":"D"}]},{"parameter":"PERT","unit":"MJ","values":[{"value":"9,50E+01","module":"A1-A3"},{"value":"1,54E-01","module":"A4"},{"value":"-8,20E+00","module":"A5"},{"value":"7,96E-03","module":"B2"},{"value":"0,0E+00","module":"B3"},{"value":"0,0E+00","module":"B4"},{"value":"0,0E+00","module":"C1"},{"value":"1,49E-02","module":"C2"},{"value":"-2,12E+01","module":"C3"},{"value":"3,01E-02","module":"C4"},{"value":"-1,07E+01","module":"D"}]},{"parameter":"PENRE","unit":"MJ","values":[{"value":"1,32E+02","module":"A1-A3"},{"value":"1,19E+01","module":"A4"},{"value":"2,59E-01","module":"A5"},{"value":"5,86E-02","module":"B2"},{"value":"0,0E+00","module":"B3"},{"value":"0,0E+00","module":"B4"},{"value":"0,0E+00","module":"C1"},{"value":"1,04E+00","module":"C2"},{"value":"3,04E-01","module":"C3"},{"value":"1,67E+00","module":"C4"},{"value":"-8,35E+00","module":"D"}]},{"parameter":"PENRM","unit":"MJ","values":[{"value":"9,49E+00","module":"A1-A3"},{"value":"0,0E+00","module":"A4"},{"value":"-4,25E+00","module":"A5"},{"value":"0,0E+00","module":"B2"},{"value":"0,0E+00","module":"B3"},{"value":"0,0E+00","module":"B4"},{"value":"0,0E+00","module":"C1"},{"value":"0,0E+00","module":"C2"},{"value":"-5,24E+00","module":"C3"},{"value":"0,0E+00","module":"C4"},{"value":"0,0E+00","module":"D"}]},{"parameter":"PENRT","unit":"MJ","values":[{"value":"1,41E+02","module":"A1-A3"},{"value":"1,19E+01","module":"A4"},{"value":"-3,99E+00","module":"A5"},{"value":"5,86E-02","module":"B2"},{"value":"0,0E+00","module":"B3"},{"value":"0,0E+00","module":"B4"},{"value":"0,0E+00","module":"C1"},{"value":"1,04E+00","module":"C2"},{"value":"-4,94E+00","module":"C3"},{"value":"1,67E+00","module":"C4"},{"value":"-8,35E+00","module":"D"}]},{"parameter":"SM","unit":"kg","values":[{"value":"8,90E-01","module":"A1-A3"},{"value":"0,0E+00","module":"A4"},{"value":"0,0E+00","module":"A5"},{"value":"0,0E+00","module":"B2"},{"value":"0,0E+00","module":"B3"},{"value":"0,0E+00","module":"B4"},{"value":"0,0E+00","module":"C1"},{"value":"0,0E+00","module":"C2"},{"value":"0,0E+00","module":"C3"},{"value":"0,0E+00","module":"C4"},{"value":"0,0E+00","module":"D"}]},{"parameter":"RSF","unit":"MJ","values":[{"value":"2,62E-01","module":"A1-A3"},{"value":"5,36E-03","module":"A4"},{"value":"1,45E-04","module":"A5"},{"value":"6,38E-04","module":"B2"},{"value":"0,0E+00","module":"B3"},{"value":"0,0E+00","module":"B4"},{"value":"0,0E+00","module":"C1"},{"value":"5,34E-04","module":"C2"},{"value":"2,60E-04","module":"C3"},{"value":"8,01E-04","module":"C4"},{"value":"2,70E-02","module":"D"}]},{"parameter":"NRSF","unit":"MJ","values":[{"value":"2,19E-01","module":"A1-A3"},{"value":"1,80E-02","module":"A4"},{"value":"5,66E-04","module":"A5"},{"value":"6,29E-04","module":"B2"},{"value":"0,0E+00","module":"B3"},{"value":"0,0E+00","module":"B4"},{"value":"0,0E+00","module":"C1"},{"value":"1,91E-03","module":"C2"},{"value":"0,0E+00","module":"C3"},{"value":"4,34E-02","module":"C4"},{"value":"2,32E-01","module":"D"}]},{"parameter":"FW","unit":"m3","values":[{"value":"1,14E-01","module":"A1-A3"},{"value":"1,15E-03","module":"A4"},{"value":"1,24E-04","module":"A5"},{"value":"1,01E-02","module":"B2"},{"value":"0,0E+00","module":"B3"},{"value":"0,0E+00","module":"B4"},{"value":"0,0E+00","module":"C1"},{"value":"1,12E-04","module":"C2"},{"value":"5,18E-04","module":"C3"},{"value":"1,51E-03","module":"C4"},{"value":"-1,40E-02","module":"D"}]}],"end_of_life_waste":[{"parameter":"HWD","unit":"kg","values":[{"value":"4,68E-02","module":"A1-A3"},{"value":"5,91E-04","module":"A4"},{"value":"0,0E+00","module":"A5"},{"value":"1,11E-05","module":"B2"},{"value":"0,0E+00","module":"B3"},{"value":"0,0E+00","module":"B4"},{"value":"0,0E+00","module":"C1"},{"value":"5,38E-05","module":"C2"},{"value":"0,0E+00","module":"C3"},{"value":"6,57E+00","module":"C4"},{"value":"-4,21E-03","module":"D"}]},{"parameter":"NHWD","unit":"kg","values":[{"value":"1,12E+00","module":"A1-A3"},{"value":"4,82E-01","module":"A4"},{"value":"1,10E+00","module":"A5"},{"value":"7,11E-04","module":"B2"},{"value":"0,0E+00","module":"B3"},{"value":"0,0E+00","module":"B4"},{"value":"0,0E+00","module":"C1"},{"value":"5,07E-02","module":"C2"},{"value":"0,0E+00","module":"C3"},{"value":"4,35E-02","module":"C4"},{"value":"-3,64E-01","module":"D"}]},{"parameter":"RWD","unit":"kg","values":[{"value":"1,54E-03","module":"A1-A3"},{"value":"8,15E-05","module":"A4"},{"value":"0,0E+00","module":"A5"},{"value":"3,43E-07","module":"B2"},{"value":"0,0E+00","module":"B3"},{"value":"0,0E+00","module":"B4"},{"value":"0,0E+00","module":"C1"},{"value":"7,11E-06","module":"C2"},{"value":"0,0E+00","module":"C3"},{"value":"1,03E-05","module":"C4"},{"value":"-6,45E-06","module":"D"}]}],"end_of_life_flow":[{"parameter":"CRU","unit":"kg","values":[{"value":"0,0E+00","module":"A1-A3"},{"value":"0,0E+00","module":"A4"},{"value":"0,0E+00","module":"A5"},{"value":"0,0E+00","module":"B2"},{"value":"0,0E+00","module":"B3"},{"value":"0,0E+00","module":"B4"},{"value":"0,0E+00","module":"C1"},{"value":"0,0E+00","module":"C2"},{"value":"0,0E+00","module":"C3"},{"value":"0,0E+00","module":"C4"},{"value":"0,0E+00","module":"D"}]},{"parameter":"MFR","unit":"kg","values":[{"value":"3,11E-01","module":"A1-A3"},{"value":"0,0E+00","module":"A4"},{"value":"9,81E-01","module":"A5"},{"value":"0,0E+00","module":"B2"},{"value":"0,0E+00","module":"B3"},{"value":"0,0E+00","module":"B4"},{"value":"0,0E+00","module":"C1"},{"value":"0,0E+00","module":"C2"},{"value":"9,11E-01","module":"C3"},{"value":"0,0E+00","module":"C4"},{"value":"0,0E+00","module":"D"}]},{"parameter":"MER","unit":"kg","values":[{"value":"2,28E-01","module":"A1-A3"},{"value":"0,0E+00","module":"A4"},{"value":"6,99E-02","module":"A5"},{"value":"0,0E+00","module":"B2"},{"value":"0,0E+00","module":"B3"},{"value":"0,0E+00","module":"B4"},{"value":"0,0E+00","module":"C1"},{"value":"0,0E+00","module":"C2"},{"value":"4,36E+00","module":"C3"},{"value":"0,0E+00","module":"C4"},{"value":"0,0E+00","module":"D"}]},{"parameter":"EEE","unit":"MJ","values":[{"value":"1,69E-01","module":"A1-A3"},{"value":"0,0E+00","module":"A4"},{"value":"5,72E-02","module":"A5"},{"value":"0,0E+00","module":"B2"},{"value":"0,0E+00","module":"B3"},{"value":"0,0E+00","module":"B4"},{"value":"0,0E+00","module":"C1"},{"value":"0,0E+00","module":"C2"},{"value":"1,39E+00","module":"C3"},{"value":"0,0E+00","module":"C4"},{"value":"0,0E+00","module":"D"}]},{"parameter":"EET","unit":"MJ","values":[{"value":"2,56E+00","module":"A1-A3"},{"value":"0,0E+00","module":"A4"},{"value":"8,65E-01","module":"A5"},{"value":"0,0E+00","module":"B2"},{"value":"0,0E+00","module":"B3"},{"value":"0,0E+00","module":"B4"},{"value":"0,0E+00","module":"C1"},{"value":"0,0E+00","module":"C2"},{"value":"2,10E+01","module":"C3"},{"value":"0,0E+00","module":"C4"},{"value":"0,0E+00","module":"D"}]}]}