{"product_name":"EN-D","epd_id":"NEPD-5567-4868-EN","compliance":["EN 15804+A2","ISO 14025","ISO 21930"],"producer_name":"TROX Group","environmental_impact":[{"parameter":"GWP-total","unit":"kg CO2-eq.","values":[{"value":"4,58E+01","module":"A1-A3"},{"value":"1,63E+00","module":"A4"},{"value":"1,40E-02","module":"C1"},{"value":"1,02E-01","module":"C2"},{"value":"1,18E-01","module":"C3"},{"value":"1,43E-02","module":"C4"},{"value":"-2,20E+00","module":"D"}]},{"parameter":"GWP-fossil","unit":"kg CO2-eq.","values":[{"value":"4,50E+01","module":"A1-A3"},{"value":"1,63E+00","module":"A4"},{"value":"1,40E-02","module":"C1"},{"value":"1,02E-01","module":"C2"},{"value":"1,16E-01","module":"C3"},{"value":"1,43E-02","module":"C4"},{"value":"-2,20E+00","module":"D"}]},{"parameter":"GWP-biogenic","unit":"kg CO2-eq.","values":[{"value":"7,81E-01","module":"A1-A3"},{"value":"6,75E-04","module":"A4"},{"value":"2,63E-06","module":"C1"},{"value":"4,22E-05","module":"C2"},{"value":"2,68E-03","module":"C3"},{"value":"7,44E-06","module":"C4"},{"value":"-1,24E-03","module":"D"}]},{"parameter":"GWP-luluc","unit":"kg CO2-eq.","values":[{"value":"4,99E-02","module":"A1-A3"},{"value":"5,80E-04","module":"A4"},{"value":"1,11E-06","module":"C1"},{"value":"3,63E-05","module":"C2"},{"value":"7,14E-06","module":"C3"},{"value":"2,30E-06","module":"C4"},{"value":"-9,93E-04","module":"D"}]},{"parameter":"ODP","unit":"kg CFC 11-eq.","values":[{"value":"4,04E-06","module":"A1-A3"},{"value":"3,69E-07","module":"A4"},{"value":"3,03E-09","module":"C1"},{"value":"2,31E-08","module":"C2"},{"value":"3,15E-09","module":"C3"},{"value":"4,13E-09","module":"C4"},{"value":"-7,25E-06","module":"D"}]},{"parameter":"AP","unit":"mol H+-eq.","values":[{"value":"4,37E-01","module":"A1-A3"},{"value":"4,68E-03","module":"A4"},{"value":"1,47E-04","module":"C1"},{"value":"2,93E-04","module":"C2"},{"value":"4,59E-05","module":"C3"},{"value":"9,08E-05","module":"C4"},{"value":"-1,20E-02","module":"D"}]},{"parameter":"POCP","unit":"kg NMVOC-eq.","values":[{"value":"1,81E-01","module":"A1-A3"},{"value":"3,97E-03","module":"A4"},{"value":"1,95E-04","module":"C1"},{"value":"2,48E-04","module":"C2"},{"value":"3,34E-05","module":"C3"},{"value":"1,04E-04","module":"C4"},{"value":"-1,12E-02","module":"D"}]},{"parameter":"ADPE","unit":"kg Sb-eq.","values":[{"value":"3,40E-02","module":"A1-A3"},{"value":"4,50E-05","module":"A4"},{"value":"2,15E-08","module":"C1"},{"value":"2,81E-06","module":"C2"},{"value":"1,02E-07","module":"C3"},{"value":"8,45E-08","module":"C4"},{"value":"-4,39E-05","module":"D"}]},{"parameter":"ADPF","unit":"MJ","values":[{"value":"6,09E+02","module":"A1-A3"},{"value":"2,46E+01","module":"A4"},{"value":"1,93E-01","module":"C1"},{"value":"1,54E+00","module":"C2"},{"value":"1,09E-01","module":"C3"},{"value":"2,79E-01","module":"C4"},{"value":"-1,85E+01","module":"D"}]},{"parameter":"WDP","unit":"m3 world-eq.","values":[{"value":"3,55E+03","module":"A1-A3"},{"value":"2,38E+01","module":"A4"},{"value":"4,10E-02","module":"C1"},{"value":"1,49E+00","module":"C2"},{"value":"4,04E-01","module":"C3"},{"value":"4,99E-01","module":"C4"},{"value":"1,14E+02","module":"D"}]},{"parameter":"EP-freshwater","unit":"kg P-eq.","values":[{"value":"2,67E-03","module":"A1-A3"},{"value":"1,30E-05","module":"A4"},{"value":"5,11E-08","module":"C1"},{"value":"8,14E-07","module":"C2"},{"value":"5,93E-07","module":"C3"},{"value":"9,62E-08","module":"C4"},{"value":"-1,42E-04","module":"D"}]},{"parameter":"EP-marine","unit":"kg N-eq.","values":[{"value":"5,31E-02","module":"A1-A3"},{"value":"9,27E-04","module":"A4"},{"value":"6,48E-05","module":"C1"},{"value":"5,79E-05","module":"C2"},{"value":"1,17E-05","module":"C3"},{"value":"3,72E-05","module":"C4"},{"value":"-2,30E-03","module":"D"}]},{"parameter":"EP-terrestrial","unit":"mol N-eq.","values":[{"value":"1,42E+00","module":"A1-A3"},{"value":"1,04E-02","module":"A4"},{"value":"7,11E-04","module":"C1"},{"value":"6,48E-04","module":"C2"},{"value":"1,26E-04","module":"C3"},{"value":"3,59E-04","module":"C4"},{"value":"-2,38E-02","module":"D"}]},{"parameter":"GWP-IOBC","unit":"kg CO2-eq.","values":[{"value":"4,58E+01","module":"A1-A3"},{"value":"1,63E+00","module":"A4"},{"value":"1,40E-02","module":"C1"},{"value":"1,02E-01","module":"C2"},{"value":"1,16E-01","module":"C3"},{"value":"1,46E-02","module":"C4"},{"value":"-3,29E+00","module":"D"}]}],"additional_environmental_impact":[{"parameter":"PM","unit":"disease incidence","values":[{"value":"4,35E-06","module":"A1-A3"},{"value":"9,98E-08","module":"A4"},{"value":"3,88E-09","module":"C1"},{"value":"6,24E-09","module":"C2"},{"value":"5,75E-10","module":"C3"},{"value":"1,81E-09","module":"C4"},{"value":"-1,84E-07","module":"D"}]},{"parameter":"ETP-fw","unit":"CTUe","values":[{"value":"1,53E+03","module":"A1-A3"},{"value":"1,83E+01","module":"A4"},{"value":"1,06E-01","module":"C1"},{"value":"1,14E+00","module":"C2"},{"value":"6,93E-01","module":"C3"},{"value":"1,70E-01","module":"C4"},{"value":"-1,32E+02","module":"D"}]},{"parameter":"HTP-c","unit":"CTUh","values":[{"value":"2,31E-07","module":"A1-A3"},{"value":"0,0E+00","module":"A4"},{"value":"0,0E+00","module":"C1"},{"value":"0,0E+00","module":"C2"},{"value":"2,70E-11","module":"C3"},{"value":"1,40E-11","module":"C4"},{"value":"-1,07E-08","module":"D"}]},{"parameter":"HTP-nc","unit":"CTUh","values":[{"value":"2,78E-06","module":"A1-A3"},{"value":"2,00E-08","module":"A4"},{"value":"9,60E-11","module":"C1"},{"value":"1,25E-09","module":"C2"},{"value":"2,91E-10","module":"C3"},{"value":"6,98E-10","module":"C4"},{"value":"2,17E-07","module":"D"}]},{"parameter":"SQP","unit":"unitless","values":[{"value":"4,86E+02","module":"A1-A3"},{"value":"1,72E+01","module":"A4"},{"value":"2,45E-02","module":"C1"},{"value":"1,08E+00","module":"C2"},{"value":"3,98E-02","module":"C3"},{"value":"8,03E-01","module":"C4"},{"value":"-1,52E+00","module":"D"}]},{"parameter":"IRP","unit":"kBq U235-eq.","values":[{"value":"2,74E+00","module":"A1-A3"},{"value":"1,08E-01","module":"A4"},{"value":"8,28E-04","module":"C1"},{"value":"6,73E-03","module":"C2"},{"value":"4,85E-04","module":"C3"},{"value":"1,19E-03","module":"C4"},{"value":"7,80E-03","module":"D"}]}],"resource_use":[{"parameter":"PERE","unit":"MJ","values":[{"value":"7,91E+01","module":"A1-A3"},{"value":"3,53E-01","module":"A4"},{"value":"1,04E-03","module":"C1"},{"value":"2,21E-02","module":"C2"},{"value":"1,83E-02","module":"C3"},{"value":"4,03E-03","module":"C4"},{"value":"-1,53E+00","module":"D"}]},{"parameter":"PERM","unit":"MJ","values":[{"value":"7,77E-02","module":"A1-A3"},{"value":"0,0E+00","module":"A4"},{"value":"0,0E+00","module":"C1"},{"value":"0,0E+00","module":"C2"},{"value":"-7,77E-02","module":"C3"},{"value":"0,0E+00","module":"C4"},{"value":"0,0E+00","module":"D"}]},{"parameter":"PERT","unit":"MJ","values":[{"value":"1,02E+02","module":"A1-A3"},{"value":"3,53E-01","module":"A4"},{"value":"1,04E-03","module":"C1"},{"value":"2,21E-02","module":"C2"},{"value":"-5,93E-02","module":"C3"},{"value":"4,03E-03","module":"C4"},{"value":"-1,53E+00","module":"D"}]},{"parameter":"PENRE","unit":"MJ","values":[{"value":"6,08E+02","module":"A1-A3"},{"value":"2,46E+01","module":"A4"},{"value":"1,93E-01","module":"C1"},{"value":"1,54E+00","module":"C2"},{"value":"1,09E-01","module":"C3"},{"value":"2,79E-01","module":"C4"},{"value":"-1,85E+01","module":"D"}]},{"parameter":"PENRM","unit":"MJ","values":[{"value":"2,35E+00","module":"A1-A3"},{"value":"0,0E+00","module":"A4"},{"value":"0,0E+00","module":"C1"},{"value":"0,0E+00","module":"C2"},{"value":"-2,35E+00","module":"C3"},{"value":"0,0E+00","module":"C4"},{"value":"0,0E+00","module":"D"}]},{"parameter":"PENRT","unit":"MJ","values":[{"value":"6,10E+02","module":"A1-A3"},{"value":"2,46E+01","module":"A4"},{"value":"1,93E-01","module":"C1"},{"value":"1,54E+00","module":"C2"},{"value":"-2,24E+00","module":"C3"},{"value":"2,79E-01","module":"C4"},{"value":"-1,85E+01","module":"D"}]},{"parameter":"SM","unit":"kg","values":[{"value":"7,04E+00","module":"A1-A3"},{"value":"0,0E+00","module":"A4"},{"value":"9,48E-05","module":"C1"},{"value":"0,0E+00","module":"C2"},{"value":"0,0E+00","module":"C3"},{"value":"4,03E-05","module":"C4"},{"value":"1,89E-03","module":"D"}]},{"parameter":"RSF","unit":"MJ","values":[{"value":"3,12E+00","module":"A1-A3"},{"value":"1,26E-02","module":"A4"},{"value":"2,57E-05","module":"C1"},{"value":"7,89E-04","module":"C2"},{"value":"4,09E-04","module":"C3"},{"value":"8,48E-05","module":"C4"},{"value":"7,94E-02","module":"D"}]},{"parameter":"NRSF","unit":"MJ","values":[{"value":"1,75E+01","module":"A1-A3"},{"value":"4,51E-02","module":"A4"},{"value":"3,78E-04","module":"C1"},{"value":"2,82E-03","module":"C2"},{"value":"0,0E+00","module":"C3"},{"value":"3,60E-04","module":"C4"},{"value":"2,31E+00","module":"D"}]},{"parameter":"FW","unit":"m3","values":[{"value":"5,38E-01","module":"A1-A3"},{"value":"2,64E-03","module":"A4"},{"value":"9,94E-06","module":"C1"},{"value":"1,65E-04","module":"C2"},{"value":"1,14E-04","module":"C3"},{"value":"3,20E-04","module":"C4"},{"value":"-4,79E-03","module":"D"}]}],"end_of_life_waste":[{"parameter":"HWD","unit":"kg","values":[{"value":"4,03E-01","module":"A1-A3"},{"value":"1,27E-03","module":"A4"},{"value":"5,68E-06","module":"C1"},{"value":"7,94E-05","module":"C2"},{"value":"0,0E+00","module":"C3"},{"value":"7,61E-05","module":"C4"},{"value":"-1,15E-02","module":"D"}]},{"parameter":"NHWD","unit":"kg","values":[{"value":"1,47E+01","module":"A1-A3"},{"value":"1,20E+00","module":"A4"},{"value":"2,29E-04","module":"C1"},{"value":"7,49E-02","module":"C2"},{"value":"1,00E-02","module":"C3"},{"value":"1,91E+00","module":"C4"},{"value":"-9,00E-01","module":"D"}]},{"parameter":"RWD","unit":"kg","values":[{"value":"2,43E-03","module":"A1-A3"},{"value":"1,68E-04","module":"A4"},{"value":"1,34E-06","module":"C1"},{"value":"1,05E-05","module":"C2"},{"value":"0,0E+00","module":"C3"},{"value":"9,32E-07","module":"C4"},{"value":"5,98E-06","module":"D"}]}],"end_of_life_flow":[{"parameter":"CRU","unit":"kg","values":[{"value":"0,0E+00","module":"A1-A3"},{"value":"0,0E+00","module":"A4"},{"value":"0,0E+00","module":"C1"},{"value":"0,0E+00","module":"C2"},{"value":"0,0E+00","module":"C3"},{"value":"0,0E+00","module":"C4"},{"value":"0,0E+00","module":"D"}]},{"parameter":"MFR","unit":"kg","values":[{"value":"7,51E-01","module":"A1-A3"},{"value":"0,0E+00","module":"A4"},{"value":"9,31E-05","module":"C1"},{"value":"0,0E+00","module":"C2"},{"value":"8,68E+00","module":"C3"},{"value":"3,73E-05","module":"C4"},{"value":"-7,40E-05","module":"D"}]},{"parameter":"MER","unit":"kg","values":[{"value":"2,99E-02","module":"A1-A3"},{"value":"0,0E+00","module":"A4"},{"value":"2,89E-07","module":"C1"},{"value":"0,0E+00","module":"C2"},{"value":"1,07E-02","module":"C3"},{"value":"3,61E-07","module":"C4"},{"value":"-9,74E-06","module":"D"}]},{"parameter":"EEE","unit":"MJ","values":[{"value":"2,21E-02","module":"A1-A3"},{"value":"0,0E+00","module":"A4"},{"value":"9,90E-07","module":"C1"},{"value":"0,0E+00","module":"C2"},{"value":"1,11E-03","module":"C3"},{"value":"8,03E-06","module":"C4"},{"value":"-2,39E-05","module":"D"}]},{"parameter":"EET","unit":"MJ","values":[{"value":"3,34E-01","module":"A1-A3"},{"value":"0,0E+00","module":"A4"},{"value":"1,50E-05","module":"C1"},{"value":"0,0E+00","module":"C2"},{"value":"1,68E-02","module":"C3"},{"value":"1,22E-04","module":"C4"},{"value":"-3,61E-04","module":"D"}]}]}