{"product_name":"Envistar Flex 100 with thermal wheel and controls","epd_id":"NEPD-8748-8400","compliance":["EN 15804+A2","ISO 14025","ISO 21930"],"producer_name":"IV Produkt AB","environmental_impact":[{"parameter":"GWP-total","unit":"kg CO2-eq.","values":[{"value":"2,32E+03","module":"A1-A3"},{"value":"1,82E+01","module":"A4"},{"value":"0,0E+00","module":"C1"},{"value":"5,69E+00","module":"C2"},{"value":"7,78E+01","module":"C3"},{"value":"3,03E+00","module":"C4"},{"value":"-1,01E+03","module":"D"}]},{"parameter":"GWP-fossil","unit":"kg CO2-eq.","values":[{"value":"2,30E+03","module":"A1-A3"},{"value":"1,82E+01","module":"A4"},{"value":"0,0E+00","module":"C1"},{"value":"5,68E+00","module":"C2"},{"value":"7,77E+01","module":"C3"},{"value":"3,02E+00","module":"C4"},{"value":"-9,89E+02","module":"D"}]},{"parameter":"GWP-biogenic","unit":"kg CO2-eq.","values":[{"value":"1,21E+01","module":"A1-A3"},{"value":"7,68E-03","module":"A4"},{"value":"0,0E+00","module":"C1"},{"value":"2,35E-03","module":"C2"},{"value":"1,28E-01","module":"C3"},{"value":"2,19E-03","module":"C4"},{"value":"-3,83E+00","module":"D"}]},{"parameter":"GWP-luluc","unit":"kg CO2-eq.","values":[{"value":"6,57E+00","module":"A1-A3"},{"value":"5,97E-03","module":"A4"},{"value":"0,0E+00","module":"C1"},{"value":"2,02E-03","module":"C2"},{"value":"1,80E-02","module":"C3"},{"value":"7,70E-03","module":"C4"},{"value":"-1,48E+01","module":"D"}]},{"parameter":"ODP","unit":"kg CFC 11-eq.","values":[{"value":"1,88E-04","module":"A1-A3"},{"value":"4,27E-06","module":"A4"},{"value":"0,0E+00","module":"C1"},{"value":"1,29E-06","module":"C2"},{"value":"6,04E-06","module":"C3"},{"value":"2,20E-07","module":"C4"},{"value":"-4,37E-02","module":"D"}]},{"parameter":"AP","unit":"mol H+-eq.","values":[{"value":"2,18E+01","module":"A1-A3"},{"value":"5,57E-02","module":"A4"},{"value":"0,0E+00","module":"C1"},{"value":"1,63E-02","module":"C2"},{"value":"8,34E-02","module":"C3"},{"value":"9,65E-03","module":"C4"},{"value":"-1,08E+01","module":"D"}]},{"parameter":"POCP","unit":"kg NMVOC-eq.","values":[{"value":"1,08E+01","module":"A1-A3"},{"value":"5,08E-02","module":"A4"},{"value":"0,0E+00","module":"C1"},{"value":"1,39E-02","module":"C2"},{"value":"5,57E-02","module":"C3"},{"value":"9,65E-03","module":"C4"},{"value":"-4,14E+00","module":"D"}]},{"parameter":"ADPE","unit":"kg Sb-eq.","values":[{"value":"8,79E-01","module":"A1-A3"},{"value":"4,06E-04","module":"A4"},{"value":"0,0E+00","module":"C1"},{"value":"1,57E-04","module":"C2"},{"value":"2,06E-04","module":"C3"},{"value":"1,06E-05","module":"C4"},{"value":"-1,10E-01","module":"D"}]},{"parameter":"ADPF","unit":"MJ","values":[{"value":"2,90E+04","module":"A1-A3"},{"value":"2,86E+02","module":"A4"},{"value":"0,0E+00","module":"C1"},{"value":"8,59E+01","module":"C2"},{"value":"2,29E+02","module":"C3"},{"value":"2,43E+01","module":"C4"},{"value":"-1,20E+04","module":"D"}]},{"parameter":"WDP","unit":"m3 world-eq.","values":[{"value":"2,76E+05","module":"A1-A3"},{"value":"2,45E+02","module":"A4"},{"value":"0,0E+00","module":"C1"},{"value":"8,31E+01","module":"C2"},{"value":"1,02E+03","module":"C3"},{"value":"2,97E+02","module":"C4"},{"value":"-4,36E+05","module":"D"}]},{"parameter":"EP-freshwater","unit":"kg P-eq.","values":[{"value":"1,93E-01","module":"A1-A3"},{"value":"1,45E-04","module":"A4"},{"value":"0,0E+00","module":"C1"},{"value":"4,54E-05","module":"C2"},{"value":"1,23E-03","module":"C3"},{"value":"5,87E-05","module":"C4"},{"value":"-6,64E-02","module":"D"}]},{"parameter":"EP-marine","unit":"kg N-eq.","values":[{"value":"2,83E+00","module":"A1-A3"},{"value":"1,17E-02","module":"A4"},{"value":"0,0E+00","module":"C1"},{"value":"3,23E-03","module":"C2"},{"value":"1,78E-02","module":"C3"},{"value":"2,57E-03","module":"C4"},{"value":"-1,05E+00","module":"D"}]},{"parameter":"EP-terrestrial","unit":"mol N-eq.","values":[{"value":"4,66E+01","module":"A1-A3"},{"value":"1,31E-01","module":"A4"},{"value":"0,0E+00","module":"C1"},{"value":"3,62E-02","module":"C2"},{"value":"1,99E-01","module":"C3"},{"value":"2,79E-02","module":"C4"},{"value":"-1,22E+01","module":"D"}]},{"parameter":"GWP-IOBC","unit":"kg CO2-eq.","values":[{"value":"2,31E+03","module":"A1-A3"},{"value":"1,82E+01","module":"A4"},{"value":"0,0E+00","module":"C1"},{"value":"5,69E+00","module":"C2"},{"value":"6,67E+01","module":"C3"},{"value":"3,11E+00","module":"C4"},{"value":"-1,04E+03","module":"D"}]}],"additional_environmental_impact":[{"parameter":"PM","unit":"disease incidence","values":[{"value":"1,98E-04","module":"A1-A3"},{"value":"1,42E-06","module":"A4"},{"value":"0,0E+00","module":"C1"},{"value":"3,48E-07","module":"C2"},{"value":"1,18E-06","module":"C3"},{"value":"1,35E-07","module":"C4"},{"value":"-7,60E-05","module":"D"}]},{"parameter":"ETP-fw","unit":"CTUe","values":[{"value":"1,55E+05","module":"A1-A3"},{"value":"2,11E+02","module":"A4"},{"value":"0,0E+00","module":"C1"},{"value":"6,37E+01","module":"C2"},{"value":"1,13E+03","module":"C3"},{"value":"4,35E+03","module":"C4"},{"value":"-5,56E+04","module":"D"}]},{"parameter":"HTP-c","unit":"CTUh","values":[{"value":"8,54E-06","module":"A1-A3"},{"value":"0,0E+00","module":"A4"},{"value":"0,0E+00","module":"C1"},{"value":"0,0E+00","module":"C2"},{"value":"1,16E-07","module":"C3"},{"value":"1,21E-08","module":"C4"},{"value":"-2,89E-06","module":"D"}]},{"parameter":"HTP-nc","unit":"CTUh","values":[{"value":"1,47E-04","module":"A1-A3"},{"value":"2,15E-07","module":"A4"},{"value":"0,0E+00","module":"C1"},{"value":"6,96E-08","module":"C2"},{"value":"4,26E-06","module":"C3"},{"value":"5,39E-07","module":"C4"},{"value":"-2,41E-05","module":"D"}]},{"parameter":"SQP","unit":"unitless","values":[{"value":"1,49E+04","module":"A1-A3"},{"value":"2,72E+02","module":"A4"},{"value":"0,0E+00","module":"C1"},{"value":"6,01E+01","module":"C2"},{"value":"8,96E+01","module":"C3"},{"value":"6,84E+01","module":"C4"},{"value":"-9,37E+02","module":"D"}]},{"parameter":"IRP","unit":"kBq U235-eq.","values":[{"value":"1,20E+02","module":"A1-A3"},{"value":"1,25E+00","module":"A4"},{"value":"0,0E+00","module":"C1"},{"value":"3,76E-01","module":"C2"},{"value":"1,06E+00","module":"C3"},{"value":"9,47E-02","module":"C4"},{"value":"-4,54E+01","module":"D"}]}],"resource_use":[{"parameter":"PERE","unit":"MJ","values":[{"value":"8,62E+03","module":"A1-A3"},{"value":"3,82E+00","module":"A4"},{"value":"0,0E+00","module":"C1"},{"value":"1,23E+00","module":"C2"},{"value":"4,09E+01","module":"C3"},{"value":"4,71E+00","module":"C4"},{"value":"-3,80E+03","module":"D"}]},{"parameter":"PERM","unit":"MJ","values":[{"value":"8,67E+00","module":"A1-A3"},{"value":"0,0E+00","module":"A4"},{"value":"0,0E+00","module":"C1"},{"value":"0,0E+00","module":"C2"},{"value":"0,0E+00","module":"C3"},{"value":"0,0E+00","module":"C4"},{"value":"0,0E+00","module":"D"}]},{"parameter":"PERT","unit":"MJ","values":[{"value":"8,63E+03","module":"A1-A3"},{"value":"3,82E+00","module":"A4"},{"value":"0,0E+00","module":"C1"},{"value":"1,23E+00","module":"C2"},{"value":"4,09E+01","module":"C3"},{"value":"4,71E+00","module":"C4"},{"value":"-3,80E+03","module":"D"}]},{"parameter":"PENRE","unit":"MJ","values":[{"value":"2,83E+04","module":"A1-A3"},{"value":"2,86E+02","module":"A4"},{"value":"0,0E+00","module":"C1"},{"value":"8,60E+01","module":"C2"},{"value":"2,30E+02","module":"C3"},{"value":"2,43E+01","module":"C4"},{"value":"-1,20E+04","module":"D"}]},{"parameter":"PENRM","unit":"MJ","values":[{"value":"6,67E+02","module":"A1-A3"},{"value":"0,0E+00","module":"A4"},{"value":"0,0E+00","module":"C1"},{"value":"0,0E+00","module":"C2"},{"value":"-3,65E+02","module":"C3"},{"value":"0,0E+00","module":"C4"},{"value":"0,0E+00","module":"D"}]},{"parameter":"PENRT","unit":"MJ","values":[{"value":"2,89E+04","module":"A1-A3"},{"value":"2,86E+02","module":"A4"},{"value":"0,0E+00","module":"C1"},{"value":"8,60E+01","module":"C2"},{"value":"-1,35E+02","module":"C3"},{"value":"2,43E+01","module":"C4"},{"value":"-1,20E+04","module":"D"}]},{"parameter":"SM","unit":"kg","values":[{"value":"1,39E+02","module":"A1-A3"},{"value":"0,0E+00","module":"A4"},{"value":"0,0E+00","module":"C1"},{"value":"0,0E+00","module":"C2"},{"value":"1,05E-04","module":"C3"},{"value":"8,54E-02","module":"C4"},{"value":"9,05E-01","module":"D"}]},{"parameter":"RSF","unit":"MJ","values":[{"value":"4,47E+01","module":"A1-A3"},{"value":"1,35E-01","module":"A4"},{"value":"0,0E+00","module":"C1"},{"value":"4,40E-02","module":"C2"},{"value":"8,64E-01","module":"C3"},{"value":"3,46E-02","module":"C4"},{"value":"3,97E+00","module":"D"}]},{"parameter":"NRSF","unit":"MJ","values":[{"value":"4,42E+02","module":"A1-A3"},{"value":"4,67E-01","module":"A4"},{"value":"0,0E+00","module":"C1"},{"value":"1,57E-01","module":"C2"},{"value":"-3,89E-03","module":"C3"},{"value":"9,36E-01","module":"C4"},{"value":"1,58E+02","module":"D"}]},{"parameter":"FW","unit":"m3","values":[{"value":"6,30E+01","module":"A1-A3"},{"value":"3,17E-02","module":"A4"},{"value":"0,0E+00","module":"C1"},{"value":"9,19E-03","module":"C2"},{"value":"2,30E-01","module":"C3"},{"value":"2,80E-02","module":"C4"},{"value":"-2,05E+01","module":"D"}]}],"end_of_life_waste":[{"parameter":"HWD","unit":"kg","values":[{"value":"1,80E+01","module":"A1-A3"},{"value":"1,53E-02","module":"A4"},{"value":"0,0E+00","module":"C1"},{"value":"4,43E-03","module":"C2"},{"value":"1,98E-03","module":"C3"},{"value":"4,51E+00","module":"C4"},{"value":"2,19E+00","module":"D"}]},{"parameter":"NHWD","unit":"kg","values":[{"value":"6,84E+02","module":"A1-A3"},{"value":"2,01E+01","module":"A4"},{"value":"0,0E+00","module":"C1"},{"value":"4,18E+00","module":"C2"},{"value":"3,54E+01","module":"C3"},{"value":"3,78E+01","module":"C4"},{"value":"-2,98E+02","module":"D"}]},{"parameter":"RWD","unit":"kg","values":[{"value":"1,05E-01","module":"A1-A3"},{"value":"1,95E-03","module":"A4"},{"value":"0,0E+00","module":"C1"},{"value":"5,85E-04","module":"C2"},{"value":"9,92E-05","module":"C3"},{"value":"3,29E-06","module":"C4"},{"value":"-4,25E-02","module":"D"}]}],"end_of_life_flow":[{"parameter":"CRU","unit":"kg","values":[{"value":"0,0E+00","module":"A1-A3"},{"value":"0,0E+00","module":"A4"},{"value":"0,0E+00","module":"C1"},{"value":"0,0E+00","module":"C2"},{"value":"0,0E+00","module":"C3"},{"value":"0,0E+00","module":"C4"},{"value":"0,0E+00","module":"D"}]},{"parameter":"MFR","unit":"kg","values":[{"value":"6,34E+01","module":"A1-A3"},{"value":"0,0E+00","module":"A4"},{"value":"0,0E+00","module":"C1"},{"value":"0,0E+00","module":"C2"},{"value":"3,25E+02","module":"C3"},{"value":"9,01E-05","module":"C4"},{"value":"-4,96E-02","module":"D"}]},{"parameter":"MER","unit":"kg","values":[{"value":"2,07E+01","module":"A1-A3"},{"value":"0,0E+00","module":"A4"},{"value":"0,0E+00","module":"C1"},{"value":"0,0E+00","module":"C2"},{"value":"3,32E+01","module":"C3"},{"value":"2,56E-06","module":"C4"},{"value":"-6,41E-03","module":"D"}]},{"parameter":"EEE","unit":"MJ","values":[{"value":"1,22E+01","module":"A1-A3"},{"value":"0,0E+00","module":"A4"},{"value":"0,0E+00","module":"C1"},{"value":"0,0E+00","module":"C2"},{"value":"7,23E-01","module":"C3"},{"value":"9,91E-05","module":"C4"},{"value":"-2,08E-02","module":"D"}]},{"parameter":"EET","unit":"MJ","values":[{"value":"1,84E+02","module":"A1-A3"},{"value":"0,0E+00","module":"A4"},{"value":"0,0E+00","module":"C1"},{"value":"0,0E+00","module":"C2"},{"value":"1,09E+01","module":"C3"},{"value":"1,50E-03","module":"C4"},{"value":"-3,15E-01","module":"D"}]}]}