{"product_name":"Envistar Flex 360 with counter-flow heat exchanger and controls","epd_id":"NEPD-8977-8639","compliance":["EN 15804+A2","ISO 14025","ISO 21930"],"producer_name":"IV Produkt AB","environmental_impact":[{"parameter":"GWP-total","unit":"kg CO2-eq.","values":[{"value":"8,18E+03","module":"A1-A3"},{"value":"5,78E+01","module":"A4"},{"value":"0,0E+00","module":"C1"},{"value":"1,80E+01","module":"C2"},{"value":"2,41E+02","module":"C3"},{"value":"7,53E+00","module":"C4"},{"value":"-4,15E+03","module":"D"}]},{"parameter":"GWP-fossil","unit":"kg CO2-eq.","values":[{"value":"8,05E+03","module":"A1-A3"},{"value":"5,78E+01","module":"A4"},{"value":"0,0E+00","module":"C1"},{"value":"1,80E+01","module":"C2"},{"value":"2,40E+02","module":"C3"},{"value":"7,52E+00","module":"C4"},{"value":"-4,06E+03","module":"D"}]},{"parameter":"GWP-biogenic","unit":"kg CO2-eq.","values":[{"value":"7,27E+01","module":"A1-A3"},{"value":"2,44E-02","module":"A4"},{"value":"0,0E+00","module":"C1"},{"value":"7,46E-03","module":"C2"},{"value":"4,04E-01","module":"C3"},{"value":"5,46E-03","module":"C4"},{"value":"-1,67E+01","module":"D"}]},{"parameter":"GWP-luluc","unit":"kg CO2-eq.","values":[{"value":"5,65E+01","module":"A1-A3"},{"value":"1,90E-02","module":"A4"},{"value":"0,0E+00","module":"C1"},{"value":"6,42E-03","module":"C2"},{"value":"4,52E-02","module":"C3"},{"value":"6,02E-03","module":"C4"},{"value":"-6,77E+01","module":"D"}]},{"parameter":"ODP","unit":"kg CFC 11-eq.","values":[{"value":"6,98E-04","module":"A1-A3"},{"value":"1,35E-05","module":"A4"},{"value":"0,0E+00","module":"C1"},{"value":"4,08E-06","module":"C2"},{"value":"1,90E-05","module":"C3"},{"value":"6,20E-07","module":"C4"},{"value":"-1,32E-01","module":"D"}]},{"parameter":"AP","unit":"mol H+-eq.","values":[{"value":"6,44E+01","module":"A1-A3"},{"value":"1,77E-01","module":"A4"},{"value":"0,0E+00","module":"C1"},{"value":"5,18E-02","module":"C2"},{"value":"2,51E-01","module":"C3"},{"value":"2,17E-02","module":"C4"},{"value":"-3,03E+01","module":"D"}]},{"parameter":"POCP","unit":"kg NMVOC-eq.","values":[{"value":"3,02E+01","module":"A1-A3"},{"value":"1,61E-01","module":"A4"},{"value":"0,0E+00","module":"C1"},{"value":"4,39E-02","module":"C2"},{"value":"1,67E-01","module":"C3"},{"value":"2,11E-02","module":"C4"},{"value":"-1,43E+01","module":"D"}]},{"parameter":"ADPE","unit":"kg Sb-eq.","values":[{"value":"1,56E+00","module":"A1-A3"},{"value":"1,29E-03","module":"A4"},{"value":"0,0E+00","module":"C1"},{"value":"4,98E-04","module":"C2"},{"value":"5,97E-04","module":"C3"},{"value":"2,12E-05","module":"C4"},{"value":"-8,52E-02","module":"D"}]},{"parameter":"ADPF","unit":"MJ","values":[{"value":"1,03E+05","module":"A1-A3"},{"value":"9,09E+02","module":"A4"},{"value":"0,0E+00","module":"C1"},{"value":"2,73E+02","module":"C2"},{"value":"6,95E+02","module":"C3"},{"value":"5,64E+01","module":"C4"},{"value":"-4,97E+04","module":"D"}]},{"parameter":"WDP","unit":"m3 world-eq.","values":[{"value":"1,46E+06","module":"A1-A3"},{"value":"7,77E+02","module":"A4"},{"value":"0,0E+00","module":"C1"},{"value":"2,64E+02","module":"C2"},{"value":"2,51E+03","module":"C3"},{"value":"1,00E+03","module":"C4"},{"value":"-2,01E+06","module":"D"}]},{"parameter":"EP-freshwater","unit":"kg P-eq.","values":[{"value":"4,40E-01","module":"A1-A3"},{"value":"4,60E-04","module":"A4"},{"value":"0,0E+00","module":"C1"},{"value":"1,44E-04","module":"C2"},{"value":"3,90E-03","module":"C3"},{"value":"9,56E-05","module":"C4"},{"value":"-1,89E-01","module":"D"}]},{"parameter":"EP-marine","unit":"kg N-eq.","values":[{"value":"8,24E+00","module":"A1-A3"},{"value":"3,71E-02","module":"A4"},{"value":"0,0E+00","module":"C1"},{"value":"1,03E-02","module":"C2"},{"value":"5,38E-02","module":"C3"},{"value":"6,32E-03","module":"C4"},{"value":"-3,70E+00","module":"D"}]},{"parameter":"EP-terrestrial","unit":"mol N-eq.","values":[{"value":"1,37E+02","module":"A1-A3"},{"value":"4,15E-01","module":"A4"},{"value":"0,0E+00","module":"C1"},{"value":"1,15E-01","module":"C2"},{"value":"6,00E-01","module":"C3"},{"value":"7,07E-02","module":"C4"},{"value":"-4,10E+01","module":"D"}]},{"parameter":"GWP-IOBC","unit":"kg CO2-eq.","values":[{"value":"8,15E+03","module":"A1-A3"},{"value":"5,78E+01","module":"A4"},{"value":"0,0E+00","module":"C1"},{"value":"1,80E+01","module":"C2"},{"value":"2,05E+02","module":"C3"},{"value":"7,79E+00","module":"C4"},{"value":"-4,21E+03","module":"D"}]}],"additional_environmental_impact":[{"parameter":"PM","unit":"disease incidence","values":[{"value":"6,62E-04","module":"A1-A3"},{"value":"4,50E-06","module":"A4"},{"value":"0,0E+00","module":"C1"},{"value":"1,10E-06","module":"C2"},{"value":"3,70E-06","module":"C3"},{"value":"2,65E-07","module":"C4"},{"value":"-2,95E-04","module":"D"}]},{"parameter":"ETP-fw","unit":"CTUe","values":[{"value":"2,96E+05","module":"A1-A3"},{"value":"6,68E+02","module":"A4"},{"value":"0,0E+00","module":"C1"},{"value":"2,02E+02","module":"C2"},{"value":"3,51E+03","module":"C3"},{"value":"1,88E+04","module":"C4"},{"value":"-1,10E+05","module":"D"}]},{"parameter":"HTP-c","unit":"CTUh","values":[{"value":"2,89E-05","module":"A1-A3"},{"value":"0,0E+00","module":"A4"},{"value":"0,0E+00","module":"C1"},{"value":"0,0E+00","module":"C2"},{"value":"2,06E-07","module":"C3"},{"value":"1,99E-08","module":"C4"},{"value":"-1,14E-05","module":"D"}]},{"parameter":"HTP-nc","unit":"CTUh","values":[{"value":"4,28E-04","module":"A1-A3"},{"value":"6,83E-07","module":"A4"},{"value":"0,0E+00","module":"C1"},{"value":"2,21E-07","module":"C2"},{"value":"3,81E-06","module":"C3"},{"value":"1,01E-06","module":"C4"},{"value":"-7,46E-05","module":"D"}]},{"parameter":"SQP","unit":"unitless","values":[{"value":"3,03E+04","module":"A1-A3"},{"value":"8,63E+02","module":"A4"},{"value":"0,0E+00","module":"C1"},{"value":"1,91E+02","module":"C2"},{"value":"2,72E+02","module":"C3"},{"value":"1,65E+02","module":"C4"},{"value":"-1,41E+03","module":"D"}]},{"parameter":"IRP","unit":"kBq U235-eq.","values":[{"value":"4,61E+02","module":"A1-A3"},{"value":"3,97E+00","module":"A4"},{"value":"0,0E+00","module":"C1"},{"value":"1,19E+00","module":"C2"},{"value":"3,18E+00","module":"C3"},{"value":"2,84E-01","module":"C4"},{"value":"-1,97E+02","module":"D"}]}],"resource_use":[{"parameter":"PERE","unit":"MJ","values":[{"value":"2,97E+04","module":"A1-A3"},{"value":"1,21E+01","module":"A4"},{"value":"0,0E+00","module":"C1"},{"value":"3,90E+00","module":"C2"},{"value":"1,24E+02","module":"C3"},{"value":"7,28E+00","module":"C4"},{"value":"-1,69E+04","module":"D"}]},{"parameter":"PERM","unit":"MJ","values":[{"value":"2,58E+01","module":"A1-A3"},{"value":"0,0E+00","module":"A4"},{"value":"0,0E+00","module":"C1"},{"value":"0,0E+00","module":"C2"},{"value":"0,0E+00","module":"C3"},{"value":"0,0E+00","module":"C4"},{"value":"0,0E+00","module":"D"}]},{"parameter":"PERT","unit":"MJ","values":[{"value":"2,98E+04","module":"A1-A3"},{"value":"1,21E+01","module":"A4"},{"value":"0,0E+00","module":"C1"},{"value":"3,90E+00","module":"C2"},{"value":"1,24E+02","module":"C3"},{"value":"7,28E+00","module":"C4"},{"value":"-1,69E+04","module":"D"}]},{"parameter":"PENRE","unit":"MJ","values":[{"value":"1,05E+05","module":"A1-A3"},{"value":"9,09E+02","module":"A4"},{"value":"0,0E+00","module":"C1"},{"value":"2,73E+02","module":"C2"},{"value":"6,99E+02","module":"C3"},{"value":"5,64E+01","module":"C4"},{"value":"-4,97E+04","module":"D"}]},{"parameter":"PENRM","unit":"MJ","values":[{"value":"1,51E+03","module":"A1-A3"},{"value":"0,0E+00","module":"A4"},{"value":"0,0E+00","module":"C1"},{"value":"0,0E+00","module":"C2"},{"value":"-9,23E+02","module":"C3"},{"value":"0,0E+00","module":"C4"},{"value":"0,0E+00","module":"D"}]},{"parameter":"PENRT","unit":"MJ","values":[{"value":"1,06E+05","module":"A1-A3"},{"value":"9,09E+02","module":"A4"},{"value":"0,0E+00","module":"C1"},{"value":"2,73E+02","module":"C2"},{"value":"-2,24E+02","module":"C3"},{"value":"5,64E+01","module":"C4"},{"value":"-4,97E+04","module":"D"}]},{"parameter":"SM","unit":"kg","values":[{"value":"4,22E+02","module":"A1-A3"},{"value":"0,0E+00","module":"A4"},{"value":"0,0E+00","module":"C1"},{"value":"0,0E+00","module":"C2"},{"value":"2,49E-04","module":"C3"},{"value":"5,95E-02","module":"C4"},{"value":"1,48E+00","module":"D"}]},{"parameter":"RSF","unit":"MJ","values":[{"value":"1,65E+02","module":"A1-A3"},{"value":"4,29E-01","module":"A4"},{"value":"0,0E+00","module":"C1"},{"value":"1,40E-01","module":"C2"},{"value":"2,72E+00","module":"C3"},{"value":"1,01E-01","module":"C4"},{"value":"1,01E+01","module":"D"}]},{"parameter":"NRSF","unit":"MJ","values":[{"value":"1,34E+03","module":"A1-A3"},{"value":"1,48E+00","module":"A4"},{"value":"0,0E+00","module":"C1"},{"value":"4,99E-01","module":"C2"},{"value":"-2,52E-03","module":"C3"},{"value":"1,15E+00","module":"C4"},{"value":"5,01E+02","module":"D"}]},{"parameter":"FW","unit":"m3","values":[{"value":"2,18E+02","module":"A1-A3"},{"value":"1,01E-01","module":"A4"},{"value":"0,0E+00","module":"C1"},{"value":"2,92E-02","module":"C2"},{"value":"6,72E-01","module":"C3"},{"value":"8,01E-02","module":"C4"},{"value":"-9,09E+01","module":"D"}]}],"end_of_life_waste":[{"parameter":"HWD","unit":"kg","values":[{"value":"5,61E+01","module":"A1-A3"},{"value":"4,85E-02","module":"A4"},{"value":"0,0E+00","module":"C1"},{"value":"1,41E-02","module":"C2"},{"value":"1,40E-03","module":"C3"},{"value":"4,47E+00","module":"C4"},{"value":"1,23E+01","module":"D"}]},{"parameter":"NHWD","unit":"kg","values":[{"value":"2,38E+03","module":"A1-A3"},{"value":"6,37E+01","module":"A4"},{"value":"0,0E+00","module":"C1"},{"value":"1,33E+01","module":"C2"},{"value":"1,07E+02","module":"C3"},{"value":"1,25E+02","module":"C4"},{"value":"-1,23E+03","module":"D"}]},{"parameter":"RWD","unit":"kg","values":[{"value":"4,36E-01","module":"A1-A3"},{"value":"6,20E-03","module":"A4"},{"value":"0,0E+00","module":"C1"},{"value":"1,86E-03","module":"C2"},{"value":"7,12E-05","module":"C3"},{"value":"7,29E-06","module":"C4"},{"value":"-1,85E-01","module":"D"}]}],"end_of_life_flow":[{"parameter":"CRU","unit":"kg","values":[{"value":"0,0E+00","module":"A1-A3"},{"value":"0,0E+00","module":"A4"},{"value":"0,0E+00","module":"C1"},{"value":"0,0E+00","module":"C2"},{"value":"0,0E+00","module":"C3"},{"value":"0,0E+00","module":"C4"},{"value":"0,0E+00","module":"D"}]},{"parameter":"MFR","unit":"kg","values":[{"value":"8,99E+01","module":"A1-A3"},{"value":"0,0E+00","module":"A4"},{"value":"0,0E+00","module":"C1"},{"value":"0,0E+00","module":"C2"},{"value":"1,12E+03","module":"C3"},{"value":"1,28E-04","module":"C4"},{"value":"-7,65E-02","module":"D"}]},{"parameter":"MER","unit":"kg","values":[{"value":"2,93E+01","module":"A1-A3"},{"value":"0,0E+00","module":"A4"},{"value":"0,0E+00","module":"C1"},{"value":"0,0E+00","module":"C2"},{"value":"1,05E+02","module":"C3"},{"value":"3,58E-06","module":"C4"},{"value":"-9,92E-03","module":"D"}]},{"parameter":"EEE","unit":"MJ","values":[{"value":"1,73E+01","module":"A1-A3"},{"value":"0,0E+00","module":"A4"},{"value":"0,0E+00","module":"C1"},{"value":"0,0E+00","module":"C2"},{"value":"1,19E+00","module":"C3"},{"value":"1,39E-04","module":"C4"},{"value":"-3,10E-02","module":"D"}]},{"parameter":"EET","unit":"MJ","values":[{"value":"2,62E+02","module":"A1-A3"},{"value":"0,0E+00","module":"A4"},{"value":"0,0E+00","module":"C1"},{"value":"0,0E+00","module":"C2"},{"value":"1,80E+01","module":"C3"},{"value":"2,10E-03","module":"C4"},{"value":"-4,68E-01","module":"D"}]}]}