{"product_name":"Envistar Top 17 with thermal wheel and controls","epd_id":"NEPD-8919-8561","compliance":["EN 15804+A2","ISO 14025","ISO 21930"],"producer_name":"IV Produkt AB","environmental_impact":[{"parameter":"GWP-total","unit":"kg CO2-eq.","values":[{"value":"3,02E+03","module":"A1-A3"},{"value":"2,48E+01","module":"A4"},{"value":"0,0E+00","module":"C1"},{"value":"7,74E+00","module":"C2"},{"value":"1,20E+02","module":"C3"},{"value":"4,06E+00","module":"C4"},{"value":"-1,25E+03","module":"D"}]},{"parameter":"GWP-fossil","unit":"kg CO2-eq.","values":[{"value":"3,00E+03","module":"A1-A3"},{"value":"2,48E+01","module":"A4"},{"value":"0,0E+00","module":"C1"},{"value":"7,74E+00","module":"C2"},{"value":"1,20E+02","module":"C3"},{"value":"4,05E+00","module":"C4"},{"value":"-1,23E+03","module":"D"}]},{"parameter":"GWP-biogenic","unit":"kg CO2-eq.","values":[{"value":"1,36E+01","module":"A1-A3"},{"value":"1,05E-02","module":"A4"},{"value":"0,0E+00","module":"C1"},{"value":"3,20E-03","module":"C2"},{"value":"1,84E-01","module":"C3"},{"value":"2,91E-03","module":"C4"},{"value":"-4,62E+00","module":"D"}]},{"parameter":"GWP-luluc","unit":"kg CO2-eq.","values":[{"value":"1,07E+01","module":"A1-A3"},{"value":"8,13E-03","module":"A4"},{"value":"0,0E+00","module":"C1"},{"value":"2,75E-03","module":"C2"},{"value":"2,43E-02","module":"C3"},{"value":"8,24E-03","module":"C4"},{"value":"-1,79E+01","module":"D"}]},{"parameter":"ODP","unit":"kg CFC 11-eq.","values":[{"value":"2,40E-04","module":"A1-A3"},{"value":"5,81E-06","module":"A4"},{"value":"0,0E+00","module":"C1"},{"value":"1,75E-06","module":"C2"},{"value":"8,75E-06","module":"C3"},{"value":"3,04E-07","module":"C4"},{"value":"-7,94E-02","module":"D"}]},{"parameter":"AP","unit":"mol H+-eq.","values":[{"value":"2,81E+01","module":"A1-A3"},{"value":"7,59E-02","module":"A4"},{"value":"0,0E+00","module":"C1"},{"value":"2,22E-02","module":"C2"},{"value":"1,20E-01","module":"C3"},{"value":"1,24E-02","module":"C4"},{"value":"-1,26E+01","module":"D"}]},{"parameter":"POCP","unit":"kg NMVOC-eq.","values":[{"value":"1,36E+01","module":"A1-A3"},{"value":"6,91E-02","module":"A4"},{"value":"0,0E+00","module":"C1"},{"value":"1,88E-02","module":"C2"},{"value":"8,01E-02","module":"C3"},{"value":"1,23E-02","module":"C4"},{"value":"-5,10E+00","module":"D"}]},{"parameter":"ADPE","unit":"kg Sb-eq.","values":[{"value":"1,09E+00","module":"A1-A3"},{"value":"5,53E-04","module":"A4"},{"value":"0,0E+00","module":"C1"},{"value":"2,14E-04","module":"C2"},{"value":"2,91E-04","module":"C3"},{"value":"1,32E-05","module":"C4"},{"value":"-1,21E-01","module":"D"}]},{"parameter":"ADPF","unit":"MJ","values":[{"value":"3,80E+04","module":"A1-A3"},{"value":"3,90E+02","module":"A4"},{"value":"0,0E+00","module":"C1"},{"value":"1,17E+02","module":"C2"},{"value":"3,27E+02","module":"C3"},{"value":"3,15E+01","module":"C4"},{"value":"-1,47E+04","module":"D"}]},{"parameter":"WDP","unit":"m3 world-eq.","values":[{"value":"3,63E+05","module":"A1-A3"},{"value":"3,33E+02","module":"A4"},{"value":"0,0E+00","module":"C1"},{"value":"1,13E+02","module":"C2"},{"value":"1,34E+03","module":"C3"},{"value":"4,17E+02","module":"C4"},{"value":"-5,24E+05","module":"D"}]},{"parameter":"EP-freshwater","unit":"kg P-eq.","values":[{"value":"2,34E-01","module":"A1-A3"},{"value":"1,98E-04","module":"A4"},{"value":"0,0E+00","module":"C1"},{"value":"6,18E-05","module":"C2"},{"value":"1,78E-03","module":"C3"},{"value":"7,02E-05","module":"C4"},{"value":"-7,96E-02","module":"D"}]},{"parameter":"EP-marine","unit":"kg N-eq.","values":[{"value":"3,62E+00","module":"A1-A3"},{"value":"1,59E-02","module":"A4"},{"value":"0,0E+00","module":"C1"},{"value":"4,40E-03","module":"C2"},{"value":"2,58E-02","module":"C3"},{"value":"3,42E-03","module":"C4"},{"value":"-1,29E+00","module":"D"}]},{"parameter":"EP-terrestrial","unit":"mol N-eq.","values":[{"value":"6,32E+01","module":"A1-A3"},{"value":"1,78E-01","module":"A4"},{"value":"0,0E+00","module":"C1"},{"value":"4,92E-02","module":"C2"},{"value":"2,88E-01","module":"C3"},{"value":"3,71E-02","module":"C4"},{"value":"-1,47E+01","module":"D"}]},{"parameter":"GWP-IOBC","unit":"kg CO2-eq.","values":[{"value":"3,02E+03","module":"A1-A3"},{"value":"2,48E+01","module":"A4"},{"value":"0,0E+00","module":"C1"},{"value":"7,74E+00","module":"C2"},{"value":"1,00E+02","module":"C3"},{"value":"4,21E+00","module":"C4"},{"value":"-1,32E+03","module":"D"}]}],"additional_environmental_impact":[{"parameter":"PM","unit":"disease incidence","values":[{"value":"2,64E-04","module":"A1-A3"},{"value":"1,93E-06","module":"A4"},{"value":"0,0E+00","module":"C1"},{"value":"4,74E-07","module":"C2"},{"value":"1,71E-06","module":"C3"},{"value":"1,69E-07","module":"C4"},{"value":"-9,45E-05","module":"D"}]},{"parameter":"ETP-fw","unit":"CTUe","values":[{"value":"1,81E+05","module":"A1-A3"},{"value":"2,87E+02","module":"A4"},{"value":"0,0E+00","module":"C1"},{"value":"8,67E+01","module":"C2"},{"value":"1,64E+03","module":"C3"},{"value":"5,44E+03","module":"C4"},{"value":"-6,52E+04","module":"D"}]},{"parameter":"HTP-c","unit":"CTUh","values":[{"value":"1,17E-05","module":"A1-A3"},{"value":"0,0E+00","module":"A4"},{"value":"0,0E+00","module":"C1"},{"value":"0,0E+00","module":"C2"},{"value":"1,43E-07","module":"C3"},{"value":"1,47E-08","module":"C4"},{"value":"-3,68E-06","module":"D"}]},{"parameter":"HTP-nc","unit":"CTUh","values":[{"value":"1,91E-04","module":"A1-A3"},{"value":"2,93E-07","module":"A4"},{"value":"0,0E+00","module":"C1"},{"value":"9,47E-08","module":"C2"},{"value":"4,65E-06","module":"C3"},{"value":"6,80E-07","module":"C4"},{"value":"-2,30E-05","module":"D"}]},{"parameter":"SQP","unit":"unitless","values":[{"value":"1,22E+04","module":"A1-A3"},{"value":"3,70E+02","module":"A4"},{"value":"0,0E+00","module":"C1"},{"value":"8,18E+01","module":"C2"},{"value":"1,28E+02","module":"C3"},{"value":"9,02E+01","module":"C4"},{"value":"-1,10E+03","module":"D"}]},{"parameter":"IRP","unit":"kBq U235-eq.","values":[{"value":"1,52E+02","module":"A1-A3"},{"value":"1,70E+00","module":"A4"},{"value":"0,0E+00","module":"C1"},{"value":"5,11E-01","module":"C2"},{"value":"1,51E+00","module":"C3"},{"value":"1,31E-01","module":"C4"},{"value":"-5,43E+01","module":"D"}]}],"resource_use":[{"parameter":"PERE","unit":"MJ","values":[{"value":"9,76E+03","module":"A1-A3"},{"value":"5,20E+00","module":"A4"},{"value":"0,0E+00","module":"C1"},{"value":"1,67E+00","module":"C2"},{"value":"5,84E+01","module":"C3"},{"value":"5,50E+00","module":"C4"},{"value":"-4,64E+03","module":"D"}]},{"parameter":"PERM","unit":"MJ","values":[{"value":"1,34E+01","module":"A1-A3"},{"value":"0,0E+00","module":"A4"},{"value":"0,0E+00","module":"C1"},{"value":"0,0E+00","module":"C2"},{"value":"0,0E+00","module":"C3"},{"value":"0,0E+00","module":"C4"},{"value":"0,0E+00","module":"D"}]},{"parameter":"PERT","unit":"MJ","values":[{"value":"9,78E+03","module":"A1-A3"},{"value":"5,20E+00","module":"A4"},{"value":"0,0E+00","module":"C1"},{"value":"1,67E+00","module":"C2"},{"value":"5,84E+01","module":"C3"},{"value":"5,50E+00","module":"C4"},{"value":"-4,64E+03","module":"D"}]},{"parameter":"PENRE","unit":"MJ","values":[{"value":"3,70E+04","module":"A1-A3"},{"value":"3,90E+02","module":"A4"},{"value":"0,0E+00","module":"C1"},{"value":"1,17E+02","module":"C2"},{"value":"3,29E+02","module":"C3"},{"value":"3,16E+01","module":"C4"},{"value":"-1,47E+04","module":"D"}]},{"parameter":"PENRM","unit":"MJ","values":[{"value":"9,60E+02","module":"A1-A3"},{"value":"0,0E+00","module":"A4"},{"value":"0,0E+00","module":"C1"},{"value":"0,0E+00","module":"C2"},{"value":"-6,00E+02","module":"C3"},{"value":"0,0E+00","module":"C4"},{"value":"0,0E+00","module":"D"}]},{"parameter":"PENRT","unit":"MJ","values":[{"value":"3,79E+04","module":"A1-A3"},{"value":"3,90E+02","module":"A4"},{"value":"0,0E+00","module":"C1"},{"value":"1,17E+02","module":"C2"},{"value":"-2,71E+02","module":"C3"},{"value":"3,16E+01","module":"C4"},{"value":"-1,47E+04","module":"D"}]},{"parameter":"SM","unit":"kg","values":[{"value":"2,18E+02","module":"A1-A3"},{"value":"0,0E+00","module":"A4"},{"value":"0,0E+00","module":"C1"},{"value":"0,0E+00","module":"C2"},{"value":"1,50E-04","module":"C3"},{"value":"9,04E-02","module":"C4"},{"value":"1,00E+00","module":"D"}]},{"parameter":"RSF","unit":"MJ","values":[{"value":"5,51E+01","module":"A1-A3"},{"value":"1,84E-01","module":"A4"},{"value":"0,0E+00","module":"C1"},{"value":"5,99E-02","module":"C2"},{"value":"1,25E+00","module":"C3"},{"value":"4,65E-02","module":"C4"},{"value":"6,40E+00","module":"D"}]},{"parameter":"NRSF","unit":"MJ","values":[{"value":"6,59E+02","module":"A1-A3"},{"value":"6,36E-01","module":"A4"},{"value":"0,0E+00","module":"C1"},{"value":"2,14E-01","module":"C2"},{"value":"-4,07E-03","module":"C3"},{"value":"1,07E+00","module":"C4"},{"value":"2,37E+02","module":"D"}]},{"parameter":"FW","unit":"m3","values":[{"value":"7,60E+01","module":"A1-A3"},{"value":"4,32E-02","module":"A4"},{"value":"0,0E+00","module":"C1"},{"value":"1,25E-02","module":"C2"},{"value":"3,24E-01","module":"C3"},{"value":"3,87E-02","module":"C4"},{"value":"-2,48E+01","module":"D"}]}],"end_of_life_waste":[{"parameter":"HWD","unit":"kg","values":[{"value":"2,23E+01","module":"A1-A3"},{"value":"2,08E-02","module":"A4"},{"value":"0,0E+00","module":"C1"},{"value":"6,03E-03","module":"C2"},{"value":"2,10E-03","module":"C3"},{"value":"5,16E+00","module":"C4"},{"value":"2,45E+00","module":"D"}]},{"parameter":"NHWD","unit":"kg","values":[{"value":"8,84E+02","module":"A1-A3"},{"value":"2,73E+01","module":"A4"},{"value":"0,0E+00","module":"C1"},{"value":"5,69E+00","module":"C2"},{"value":"5,36E+01","module":"C3"},{"value":"5,64E+01","module":"C4"},{"value":"-3,76E+02","module":"D"}]},{"parameter":"RWD","unit":"kg","values":[{"value":"1,38E-01","module":"A1-A3"},{"value":"2,66E-03","module":"A4"},{"value":"0,0E+00","module":"C1"},{"value":"7,97E-04","module":"C2"},{"value":"1,05E-04","module":"C3"},{"value":"5,11E-06","module":"C4"},{"value":"-5,09E-02","module":"D"}]}],"end_of_life_flow":[{"parameter":"CRU","unit":"kg","values":[{"value":"0,0E+00","module":"A1-A3"},{"value":"0,0E+00","module":"A4"},{"value":"0,0E+00","module":"C1"},{"value":"0,0E+00","module":"C2"},{"value":"0,0E+00","module":"C3"},{"value":"0,0E+00","module":"C4"},{"value":"0,0E+00","module":"D"}]},{"parameter":"MFR","unit":"kg","values":[{"value":"5,95E+01","module":"A1-A3"},{"value":"0,0E+00","module":"A4"},{"value":"0,0E+00","module":"C1"},{"value":"0,0E+00","module":"C2"},{"value":"4,78E+02","module":"C3"},{"value":"1,26E-04","module":"C4"},{"value":"-6,06E-02","module":"D"}]},{"parameter":"MER","unit":"kg","values":[{"value":"1,94E+01","module":"A1-A3"},{"value":"0,0E+00","module":"A4"},{"value":"0,0E+00","module":"C1"},{"value":"0,0E+00","module":"C2"},{"value":"5,19E+01","module":"C3"},{"value":"3,44E-06","module":"C4"},{"value":"-7,80E-03","module":"D"}]},{"parameter":"EEE","unit":"MJ","values":[{"value":"1,14E+01","module":"A1-A3"},{"value":"0,0E+00","module":"A4"},{"value":"0,0E+00","module":"C1"},{"value":"0,0E+00","module":"C2"},{"value":"1,58E+00","module":"C3"},{"value":"1,51E-04","module":"C4"},{"value":"-2,68E-02","module":"D"}]},{"parameter":"EET","unit":"MJ","values":[{"value":"1,73E+02","module":"A1-A3"},{"value":"0,0E+00","module":"A4"},{"value":"0,0E+00","module":"C1"},{"value":"0,0E+00","module":"C2"},{"value":"2,38E+01","module":"C3"},{"value":"2,28E-03","module":"C4"},{"value":"-4,05E-01","module":"D"}]}]}