{"product_name":"Envistar Flex 400 with counter-flow heat exchanger and controls","epd_id":"NEPD-8976-8643","compliance":["EN 15804+A2","ISO 14025","ISO 21930"],"producer_name":"IV Produkt AB","environmental_impact":[{"parameter":"GWP-total","unit":"kg CO2-eq.","values":[{"value":"7,79E+03","module":"A1-A3"},{"value":"5,53E+01","module":"A4"},{"value":"0,0E+00","module":"C1"},{"value":"1,72E+01","module":"C2"},{"value":"2,10E+02","module":"C3"},{"value":"6,56E+00","module":"C4"},{"value":"-4,13E+03","module":"D"}]},{"parameter":"GWP-fossil","unit":"kg CO2-eq.","values":[{"value":"7,67E+03","module":"A1-A3"},{"value":"5,52E+01","module":"A4"},{"value":"0,0E+00","module":"C1"},{"value":"1,72E+01","module":"C2"},{"value":"2,09E+02","module":"C3"},{"value":"6,55E+00","module":"C4"},{"value":"-4,04E+03","module":"D"}]},{"parameter":"GWP-biogenic","unit":"kg CO2-eq.","values":[{"value":"6,70E+01","module":"A1-A3"},{"value":"2,33E-02","module":"A4"},{"value":"0,0E+00","module":"C1"},{"value":"7,13E-03","module":"C2"},{"value":"3,40E-01","module":"C3"},{"value":"5,01E-03","module":"C4"},{"value":"-1,67E+01","module":"D"}]},{"parameter":"GWP-luluc","unit":"kg CO2-eq.","values":[{"value":"4,94E+01","module":"A1-A3"},{"value":"1,81E-02","module":"A4"},{"value":"0,0E+00","module":"C1"},{"value":"6,13E-03","module":"C2"},{"value":"3,87E-02","module":"C3"},{"value":"5,93E-03","module":"C4"},{"value":"-6,77E+01","module":"D"}]},{"parameter":"ODP","unit":"kg CFC 11-eq.","values":[{"value":"6,68E-04","module":"A1-A3"},{"value":"1,29E-05","module":"A4"},{"value":"0,0E+00","module":"C1"},{"value":"3,90E-06","module":"C2"},{"value":"1,60E-05","module":"C3"},{"value":"5,64E-07","module":"C4"},{"value":"-1,23E-01","module":"D"}]},{"parameter":"AP","unit":"mol H+-eq.","values":[{"value":"6,15E+01","module":"A1-A3"},{"value":"1,69E-01","module":"A4"},{"value":"0,0E+00","module":"C1"},{"value":"4,95E-02","module":"C2"},{"value":"2,13E-01","module":"C3"},{"value":"1,96E-02","module":"C4"},{"value":"-3,02E+01","module":"D"}]},{"parameter":"POCP","unit":"kg NMVOC-eq.","values":[{"value":"2,90E+01","module":"A1-A3"},{"value":"1,54E-01","module":"A4"},{"value":"0,0E+00","module":"C1"},{"value":"4,20E-02","module":"C2"},{"value":"1,42E-01","module":"C3"},{"value":"1,93E-02","module":"C4"},{"value":"-1,42E+01","module":"D"}]},{"parameter":"ADPE","unit":"kg Sb-eq.","values":[{"value":"1,48E+00","module":"A1-A3"},{"value":"1,23E-03","module":"A4"},{"value":"0,0E+00","module":"C1"},{"value":"4,76E-04","module":"C2"},{"value":"5,07E-04","module":"C3"},{"value":"1,94E-05","module":"C4"},{"value":"-8,49E-02","module":"D"}]},{"parameter":"ADPF","unit":"MJ","values":[{"value":"9,73E+04","module":"A1-A3"},{"value":"8,68E+02","module":"A4"},{"value":"0,0E+00","module":"C1"},{"value":"2,61E+02","module":"C2"},{"value":"5,88E+02","module":"C3"},{"value":"5,13E+01","module":"C4"},{"value":"-4,95E+04","module":"D"}]},{"parameter":"WDP","unit":"m3 world-eq.","values":[{"value":"1,33E+06","module":"A1-A3"},{"value":"7,42E+02","module":"A4"},{"value":"0,0E+00","module":"C1"},{"value":"2,52E+02","module":"C2"},{"value":"2,13E+03","module":"C3"},{"value":"8,87E+02","module":"C4"},{"value":"-2,01E+06","module":"D"}]},{"parameter":"EP-freshwater","unit":"kg P-eq.","values":[{"value":"4,13E-01","module":"A1-A3"},{"value":"4,40E-04","module":"A4"},{"value":"0,0E+00","module":"C1"},{"value":"1,38E-04","module":"C2"},{"value":"3,29E-03","module":"C3"},{"value":"8,62E-05","module":"C4"},{"value":"-1,88E-01","module":"D"}]},{"parameter":"EP-marine","unit":"kg N-eq.","values":[{"value":"7,86E+00","module":"A1-A3"},{"value":"3,55E-02","module":"A4"},{"value":"0,0E+00","module":"C1"},{"value":"9,80E-03","module":"C2"},{"value":"4,58E-02","module":"C3"},{"value":"5,75E-03","module":"C4"},{"value":"-3,68E+00","module":"D"}]},{"parameter":"EP-terrestrial","unit":"mol N-eq.","values":[{"value":"1,29E+02","module":"A1-A3"},{"value":"3,96E-01","module":"A4"},{"value":"0,0E+00","module":"C1"},{"value":"1,10E-01","module":"C2"},{"value":"5,10E-01","module":"C3"},{"value":"6,41E-02","module":"C4"},{"value":"-4,08E+01","module":"D"}]},{"parameter":"GWP-IOBC","unit":"kg CO2-eq.","values":[{"value":"7,77E+03","module":"A1-A3"},{"value":"5,52E+01","module":"A4"},{"value":"0,0E+00","module":"C1"},{"value":"1,72E+01","module":"C2"},{"value":"1,77E+02","module":"C3"},{"value":"6,80E+00","module":"C4"},{"value":"-4,18E+03","module":"D"}]}],"additional_environmental_impact":[{"parameter":"PM","unit":"disease incidence","values":[{"value":"6,34E-04","module":"A1-A3"},{"value":"4,30E-06","module":"A4"},{"value":"0,0E+00","module":"C1"},{"value":"1,06E-06","module":"C2"},{"value":"3,12E-06","module":"C3"},{"value":"2,47E-07","module":"C4"},{"value":"-2,93E-04","module":"D"}]},{"parameter":"ETP-fw","unit":"CTUe","values":[{"value":"2,89E+05","module":"A1-A3"},{"value":"6,39E+02","module":"A4"},{"value":"0,0E+00","module":"C1"},{"value":"1,93E+02","module":"C2"},{"value":"2,97E+03","module":"C3"},{"value":"1,88E+04","module":"C4"},{"value":"-1,09E+05","module":"D"}]},{"parameter":"HTP-c","unit":"CTUh","values":[{"value":"2,77E-05","module":"A1-A3"},{"value":"0,0E+00","module":"A4"},{"value":"0,0E+00","module":"C1"},{"value":"0,0E+00","module":"C2"},{"value":"1,82E-07","module":"C3"},{"value":"1,92E-08","module":"C4"},{"value":"-1,13E-05","module":"D"}]},{"parameter":"HTP-nc","unit":"CTUh","values":[{"value":"4,14E-04","module":"A1-A3"},{"value":"6,53E-07","module":"A4"},{"value":"0,0E+00","module":"C1"},{"value":"2,11E-07","module":"C2"},{"value":"3,65E-06","module":"C3"},{"value":"9,90E-07","module":"C4"},{"value":"-7,67E-05","module":"D"}]},{"parameter":"SQP","unit":"unitless","values":[{"value":"2,94E+04","module":"A1-A3"},{"value":"8,25E+02","module":"A4"},{"value":"0,0E+00","module":"C1"},{"value":"1,82E+02","module":"C2"},{"value":"2,30E+02","module":"C3"},{"value":"1,50E+02","module":"C4"},{"value":"-1,38E+03","module":"D"}]},{"parameter":"IRP","unit":"kBq U235-eq.","values":[{"value":"4,23E+02","module":"A1-A3"},{"value":"3,80E+00","module":"A4"},{"value":"0,0E+00","module":"C1"},{"value":"1,14E+00","module":"C2"},{"value":"2,69E+00","module":"C3"},{"value":"2,56E-01","module":"C4"},{"value":"-1,97E+02","module":"D"}]}],"resource_use":[{"parameter":"PERE","unit":"MJ","values":[{"value":"3,03E+04","module":"A1-A3"},{"value":"1,16E+01","module":"A4"},{"value":"0,0E+00","module":"C1"},{"value":"3,73E+00","module":"C2"},{"value":"1,05E+02","module":"C3"},{"value":"6,73E+00","module":"C4"},{"value":"-1,69E+04","module":"D"}]},{"parameter":"PERM","unit":"MJ","values":[{"value":"2,14E+01","module":"A1-A3"},{"value":"0,0E+00","module":"A4"},{"value":"0,0E+00","module":"C1"},{"value":"0,0E+00","module":"C2"},{"value":"0,0E+00","module":"C3"},{"value":"0,0E+00","module":"C4"},{"value":"0,0E+00","module":"D"}]},{"parameter":"PERT","unit":"MJ","values":[{"value":"3,03E+04","module":"A1-A3"},{"value":"1,16E+01","module":"A4"},{"value":"0,0E+00","module":"C1"},{"value":"3,73E+00","module":"C2"},{"value":"1,05E+02","module":"C3"},{"value":"6,73E+00","module":"C4"},{"value":"-1,69E+04","module":"D"}]},{"parameter":"PENRE","unit":"MJ","values":[{"value":"9,84E+04","module":"A1-A3"},{"value":"8,68E+02","module":"A4"},{"value":"0,0E+00","module":"C1"},{"value":"2,61E+02","module":"C2"},{"value":"5,91E+02","module":"C3"},{"value":"5,13E+01","module":"C4"},{"value":"-4,95E+04","module":"D"}]},{"parameter":"PENRM","unit":"MJ","values":[{"value":"1,42E+03","module":"A1-A3"},{"value":"0,0E+00","module":"A4"},{"value":"0,0E+00","module":"C1"},{"value":"0,0E+00","module":"C2"},{"value":"-8,65E+02","module":"C3"},{"value":"0,0E+00","module":"C4"},{"value":"0,0E+00","module":"D"}]},{"parameter":"PENRT","unit":"MJ","values":[{"value":"9,98E+04","module":"A1-A3"},{"value":"8,68E+02","module":"A4"},{"value":"0,0E+00","module":"C1"},{"value":"2,61E+02","module":"C2"},{"value":"-2,74E+02","module":"C3"},{"value":"5,13E+01","module":"C4"},{"value":"-4,95E+04","module":"D"}]},{"parameter":"SM","unit":"kg","values":[{"value":"3,81E+02","module":"A1-A3"},{"value":"0,0E+00","module":"A4"},{"value":"0,0E+00","module":"C1"},{"value":"0,0E+00","module":"C2"},{"value":"2,49E-04","module":"C3"},{"value":"5,95E-02","module":"C4"},{"value":"1,49E+00","module":"D"}]},{"parameter":"RSF","unit":"MJ","values":[{"value":"1,54E+02","module":"A1-A3"},{"value":"4,10E-01","module":"A4"},{"value":"0,0E+00","module":"C1"},{"value":"1,33E-01","module":"C2"},{"value":"2,29E+00","module":"C3"},{"value":"9,08E-02","module":"C4"},{"value":"9,42E+00","module":"D"}]},{"parameter":"NRSF","unit":"MJ","values":[{"value":"1,25E+03","module":"A1-A3"},{"value":"1,42E+00","module":"A4"},{"value":"0,0E+00","module":"C1"},{"value":"4,77E-01","module":"C2"},{"value":"-2,52E-03","module":"C3"},{"value":"1,05E+00","module":"C4"},{"value":"4,81E+02","module":"D"}]},{"parameter":"FW","unit":"m3","values":[{"value":"2,23E+02","module":"A1-A3"},{"value":"9,62E-02","module":"A4"},{"value":"0,0E+00","module":"C1"},{"value":"2,79E-02","module":"C2"},{"value":"5,72E-01","module":"C3"},{"value":"7,14E-02","module":"C4"},{"value":"-9,09E+01","module":"D"}]}],"end_of_life_waste":[{"parameter":"HWD","unit":"kg","values":[{"value":"5,27E+01","module":"A1-A3"},{"value":"4,63E-02","module":"A4"},{"value":"0,0E+00","module":"C1"},{"value":"1,34E-02","module":"C2"},{"value":"1,40E-03","module":"C3"},{"value":"4,36E+00","module":"C4"},{"value":"1,24E+01","module":"D"}]},{"parameter":"NHWD","unit":"kg","values":[{"value":"2,30E+03","module":"A1-A3"},{"value":"6,09E+01","module":"A4"},{"value":"0,0E+00","module":"C1"},{"value":"1,27E+01","module":"C2"},{"value":"9,28E+01","module":"C3"},{"value":"1,18E+02","module":"C4"},{"value":"-1,22E+03","module":"D"}]},{"parameter":"RWD","unit":"kg","values":[{"value":"4,01E-01","module":"A1-A3"},{"value":"5,92E-03","module":"A4"},{"value":"0,0E+00","module":"C1"},{"value":"1,78E-03","module":"C2"},{"value":"7,12E-05","module":"C3"},{"value":"6,97E-06","module":"C4"},{"value":"-1,85E-01","module":"D"}]}],"end_of_life_flow":[{"parameter":"CRU","unit":"kg","values":[{"value":"0,0E+00","module":"A1-A3"},{"value":"0,0E+00","module":"A4"},{"value":"0,0E+00","module":"C1"},{"value":"0,0E+00","module":"C2"},{"value":"0,0E+00","module":"C3"},{"value":"0,0E+00","module":"C4"},{"value":"0,0E+00","module":"D"}]},{"parameter":"MFR","unit":"kg","values":[{"value":"8,19E+01","module":"A1-A3"},{"value":"0,0E+00","module":"A4"},{"value":"0,0E+00","module":"C1"},{"value":"0,0E+00","module":"C2"},{"value":"1,08E+03","module":"C3"},{"value":"1,28E-04","module":"C4"},{"value":"-7,68E-02","module":"D"}]},{"parameter":"MER","unit":"kg","values":[{"value":"2,67E+01","module":"A1-A3"},{"value":"0,0E+00","module":"A4"},{"value":"0,0E+00","module":"C1"},{"value":"0,0E+00","module":"C2"},{"value":"9,18E+01","module":"C3"},{"value":"3,59E-06","module":"C4"},{"value":"-9,95E-03","module":"D"}]},{"parameter":"EEE","unit":"MJ","values":[{"value":"1,57E+01","module":"A1-A3"},{"value":"0,0E+00","module":"A4"},{"value":"0,0E+00","module":"C1"},{"value":"0,0E+00","module":"C2"},{"value":"1,18E+00","module":"C3"},{"value":"1,39E-04","module":"C4"},{"value":"-3,10E-02","module":"D"}]},{"parameter":"EET","unit":"MJ","values":[{"value":"2,38E+02","module":"A1-A3"},{"value":"0,0E+00","module":"A4"},{"value":"0,0E+00","module":"C1"},{"value":"0,0E+00","module":"C2"},{"value":"1,79E+01","module":"C3"},{"value":"2,10E-03","module":"C4"},{"value":"-4,70E-01","module":"D"}]}]}