{"product_name":"Envistar Flex 400 with thermal wheel and controls","epd_id":"NEPD-8798-8457","compliance":["EN 15804+A2","ISO 14025","ISO 21930"],"producer_name":"IV Produkt AB","environmental_impact":[{"parameter":"GWP-total","unit":"kg CO2-eq.","values":[{"value":"4,64E+03","module":"A1-A3"},{"value":"4,12E+01","module":"A4"},{"value":"0,0E+00","module":"C1"},{"value":"1,29E+01","module":"C2"},{"value":"1,92E+02","module":"C3"},{"value":"5,73E+00","module":"C4"},{"value":"-2,21E+03","module":"D"}]},{"parameter":"GWP-fossil","unit":"kg CO2-eq.","values":[{"value":"4,60E+03","module":"A1-A3"},{"value":"4,11E+01","module":"A4"},{"value":"0,0E+00","module":"C1"},{"value":"1,28E+01","module":"C2"},{"value":"1,92E+02","module":"C3"},{"value":"5,72E+00","module":"C4"},{"value":"-2,17E+03","module":"D"}]},{"parameter":"GWP-biogenic","unit":"kg CO2-eq.","values":[{"value":"2,24E+01","module":"A1-A3"},{"value":"1,74E-02","module":"A4"},{"value":"0,0E+00","module":"C1"},{"value":"5,32E-03","module":"C2"},{"value":"2,95E-01","module":"C3"},{"value":"4,13E-03","module":"C4"},{"value":"-8,41E+00","module":"D"}]},{"parameter":"GWP-luluc","unit":"kg CO2-eq.","values":[{"value":"1,79E+01","module":"A1-A3"},{"value":"1,35E-02","module":"A4"},{"value":"0,0E+00","module":"C1"},{"value":"4,57E-03","module":"C2"},{"value":"3,46E-02","module":"C3"},{"value":"6,44E-03","module":"C4"},{"value":"-3,35E+01","module":"D"}]},{"parameter":"ODP","unit":"kg CFC 11-eq.","values":[{"value":"3,78E-04","module":"A1-A3"},{"value":"9,65E-06","module":"A4"},{"value":"0,0E+00","module":"C1"},{"value":"2,91E-06","module":"C2"},{"value":"1,40E-05","module":"C3"},{"value":"4,53E-07","module":"C4"},{"value":"-1,24E-01","module":"D"}]},{"parameter":"AP","unit":"mol H+-eq.","values":[{"value":"4,14E+01","module":"A1-A3"},{"value":"1,26E-01","module":"A4"},{"value":"0,0E+00","module":"C1"},{"value":"3,69E-02","module":"C2"},{"value":"1,87E-01","module":"C3"},{"value":"1,66E-02","module":"C4"},{"value":"-1,80E+01","module":"D"}]},{"parameter":"POCP","unit":"kg NMVOC-eq.","values":[{"value":"1,93E+01","module":"A1-A3"},{"value":"1,15E-01","module":"A4"},{"value":"0,0E+00","module":"C1"},{"value":"3,13E-02","module":"C2"},{"value":"1,25E-01","module":"C3"},{"value":"1,62E-02","module":"C4"},{"value":"-8,20E+00","module":"D"}]},{"parameter":"ADPE","unit":"kg Sb-eq.","values":[{"value":"1,27E+00","module":"A1-A3"},{"value":"9,18E-04","module":"A4"},{"value":"0,0E+00","module":"C1"},{"value":"3,55E-04","module":"C2"},{"value":"4,47E-04","module":"C3"},{"value":"1,67E-05","module":"C4"},{"value":"-9,36E-02","module":"D"}]},{"parameter":"ADPF","unit":"MJ","values":[{"value":"5,76E+04","module":"A1-A3"},{"value":"6,47E+02","module":"A4"},{"value":"0,0E+00","module":"C1"},{"value":"1,94E+02","module":"C2"},{"value":"5,15E+02","module":"C3"},{"value":"4,26E+01","module":"C4"},{"value":"-2,60E+04","module":"D"}]},{"parameter":"WDP","unit":"m3 world-eq.","values":[{"value":"6,00E+05","module":"A1-A3"},{"value":"5,53E+02","module":"A4"},{"value":"0,0E+00","module":"C1"},{"value":"1,88E+02","module":"C2"},{"value":"1,88E+03","module":"C3"},{"value":"6,85E+02","module":"C4"},{"value":"-9,84E+05","module":"D"}]},{"parameter":"EP-freshwater","unit":"kg P-eq.","values":[{"value":"2,87E-01","module":"A1-A3"},{"value":"3,28E-04","module":"A4"},{"value":"0,0E+00","module":"C1"},{"value":"1,03E-04","module":"C2"},{"value":"2,87E-03","module":"C3"},{"value":"7,90E-05","module":"C4"},{"value":"-1,15E-01","module":"D"}]},{"parameter":"EP-marine","unit":"kg N-eq.","values":[{"value":"5,19E+00","module":"A1-A3"},{"value":"2,64E-02","module":"A4"},{"value":"0,0E+00","module":"C1"},{"value":"7,30E-03","module":"C2"},{"value":"4,05E-02","module":"C3"},{"value":"4,74E-03","module":"C4"},{"value":"-2,08E+00","module":"D"}]},{"parameter":"EP-terrestrial","unit":"mol N-eq.","values":[{"value":"9,24E+01","module":"A1-A3"},{"value":"2,95E-01","module":"A4"},{"value":"0,0E+00","module":"C1"},{"value":"8,17E-02","module":"C2"},{"value":"4,51E-01","module":"C3"},{"value":"5,24E-02","module":"C4"},{"value":"-2,32E+01","module":"D"}]},{"parameter":"GWP-IOBC","unit":"kg CO2-eq.","values":[{"value":"4,63E+03","module":"A1-A3"},{"value":"4,12E+01","module":"A4"},{"value":"0,0E+00","module":"C1"},{"value":"1,29E+01","module":"C2"},{"value":"1,60E+02","module":"C3"},{"value":"5,97E+00","module":"C4"},{"value":"-2,31E+03","module":"D"}]}],"additional_environmental_impact":[{"parameter":"PM","unit":"disease incidence","values":[{"value":"4,11E-04","module":"A1-A3"},{"value":"3,20E-06","module":"A4"},{"value":"0,0E+00","module":"C1"},{"value":"7,86E-07","module":"C2"},{"value":"2,72E-06","module":"C3"},{"value":"2,07E-07","module":"C4"},{"value":"-1,61E-04","module":"D"}]},{"parameter":"ETP-fw","unit":"CTUe","values":[{"value":"2,28E+05","module":"A1-A3"},{"value":"4,76E+02","module":"A4"},{"value":"0,0E+00","module":"C1"},{"value":"1,44E+02","module":"C2"},{"value":"2,62E+03","module":"C3"},{"value":"1,01E+04","module":"C4"},{"value":"-7,96E+04","module":"D"}]},{"parameter":"HTP-c","unit":"CTUh","values":[{"value":"1,90E-05","module":"A1-A3"},{"value":"0,0E+00","module":"A4"},{"value":"0,0E+00","module":"C1"},{"value":"0,0E+00","module":"C2"},{"value":"1,70E-07","module":"C3"},{"value":"1,90E-08","module":"C4"},{"value":"-6,41E-06","module":"D"}]},{"parameter":"HTP-nc","unit":"CTUh","values":[{"value":"3,01E-04","module":"A1-A3"},{"value":"4,87E-07","module":"A4"},{"value":"0,0E+00","module":"C1"},{"value":"1,57E-07","module":"C2"},{"value":"3,89E-06","module":"C3"},{"value":"9,88E-07","module":"C4"},{"value":"-3,30E-05","module":"D"}]},{"parameter":"SQP","unit":"unitless","values":[{"value":"2,12E+04","module":"A1-A3"},{"value":"6,15E+02","module":"A4"},{"value":"0,0E+00","module":"C1"},{"value":"1,36E+02","module":"C2"},{"value":"2,01E+02","module":"C3"},{"value":"1,24E+02","module":"C4"},{"value":"-1,19E+03","module":"D"}]},{"parameter":"IRP","unit":"kBq U235-eq.","values":[{"value":"2,25E+02","module":"A1-A3"},{"value":"2,83E+00","module":"A4"},{"value":"0,0E+00","module":"C1"},{"value":"8,49E-01","module":"C2"},{"value":"2,36E+00","module":"C3"},{"value":"2,02E-01","module":"C4"},{"value":"-9,81E+01","module":"D"}]}],"resource_use":[{"parameter":"PERE","unit":"MJ","values":[{"value":"1,73E+04","module":"A1-A3"},{"value":"8,64E+00","module":"A4"},{"value":"0,0E+00","module":"C1"},{"value":"2,78E+00","module":"C2"},{"value":"9,19E+01","module":"C3"},{"value":"5,97E+00","module":"C4"},{"value":"-8,53E+03","module":"D"}]},{"parameter":"PERM","unit":"MJ","values":[{"value":"2,14E+01","module":"A1-A3"},{"value":"0,0E+00","module":"A4"},{"value":"0,0E+00","module":"C1"},{"value":"0,0E+00","module":"C2"},{"value":"0,0E+00","module":"C3"},{"value":"0,0E+00","module":"C4"},{"value":"0,0E+00","module":"D"}]},{"parameter":"PERT","unit":"MJ","values":[{"value":"1,73E+04","module":"A1-A3"},{"value":"8,64E+00","module":"A4"},{"value":"0,0E+00","module":"C1"},{"value":"2,78E+00","module":"C2"},{"value":"9,19E+01","module":"C3"},{"value":"5,97E+00","module":"C4"},{"value":"-8,53E+03","module":"D"}]},{"parameter":"PENRE","unit":"MJ","values":[{"value":"5,60E+04","module":"A1-A3"},{"value":"6,47E+02","module":"A4"},{"value":"0,0E+00","module":"C1"},{"value":"1,94E+02","module":"C2"},{"value":"5,18E+02","module":"C3"},{"value":"4,27E+01","module":"C4"},{"value":"-2,60E+04","module":"D"}]},{"parameter":"PENRM","unit":"MJ","values":[{"value":"1,52E+03","module":"A1-A3"},{"value":"0,0E+00","module":"A4"},{"value":"0,0E+00","module":"C1"},{"value":"0,0E+00","module":"C2"},{"value":"-8,73E+02","module":"C3"},{"value":"0,0E+00","module":"C4"},{"value":"0,0E+00","module":"D"}]},{"parameter":"PENRT","unit":"MJ","values":[{"value":"5,75E+04","module":"A1-A3"},{"value":"6,47E+02","module":"A4"},{"value":"0,0E+00","module":"C1"},{"value":"1,94E+02","module":"C2"},{"value":"-3,55E+02","module":"C3"},{"value":"4,27E+01","module":"C4"},{"value":"-2,60E+04","module":"D"}]},{"parameter":"SM","unit":"kg","values":[{"value":"3,29E+02","module":"A1-A3"},{"value":"0,0E+00","module":"A4"},{"value":"0,0E+00","module":"C1"},{"value":"0,0E+00","module":"C2"},{"value":"2,61E-04","module":"C3"},{"value":"6,71E-02","module":"C4"},{"value":"1,57E+00","module":"D"}]},{"parameter":"RSF","unit":"MJ","values":[{"value":"8,03E+01","module":"A1-A3"},{"value":"3,05E-01","module":"A4"},{"value":"0,0E+00","module":"C1"},{"value":"9,95E-02","module":"C2"},{"value":"2,00E+00","module":"C3"},{"value":"7,06E-02","module":"C4"},{"value":"9,89E+00","module":"D"}]},{"parameter":"NRSF","unit":"MJ","values":[{"value":"1,03E+03","module":"A1-A3"},{"value":"1,06E+00","module":"A4"},{"value":"0,0E+00","module":"C1"},{"value":"3,56E-01","module":"C2"},{"value":"-2,86E-03","module":"C3"},{"value":"1,04E+00","module":"C4"},{"value":"3,84E+02","module":"D"}]},{"parameter":"FW","unit":"m3","values":[{"value":"1,32E+02","module":"A1-A3"},{"value":"7,17E-02","module":"A4"},{"value":"0,0E+00","module":"C1"},{"value":"2,08E-02","module":"C2"},{"value":"5,04E-01","module":"C3"},{"value":"5,82E-02","module":"C4"},{"value":"-4,55E+01","module":"D"}]}],"end_of_life_waste":[{"parameter":"HWD","unit":"kg","values":[{"value":"3,37E+01","module":"A1-A3"},{"value":"3,45E-02","module":"A4"},{"value":"0,0E+00","module":"C1"},{"value":"1,00E-02","module":"C2"},{"value":"1,58E-03","module":"C3"},{"value":"4,71E+00","module":"C4"},{"value":"5,22E+00","module":"D"}]},{"parameter":"NHWD","unit":"kg","values":[{"value":"1,43E+03","module":"A1-A3"},{"value":"4,54E+01","module":"A4"},{"value":"0,0E+00","module":"C1"},{"value":"9,45E+00","module":"C2"},{"value":"8,50E+01","module":"C3"},{"value":"9,01E+01","module":"C4"},{"value":"-6,68E+02","module":"D"}]},{"parameter":"RWD","unit":"kg","values":[{"value":"2,12E-01","module":"A1-A3"},{"value":"4,41E-03","module":"A4"},{"value":"0,0E+00","module":"C1"},{"value":"1,32E-03","module":"C2"},{"value":"8,00E-05","module":"C3"},{"value":"7,21E-06","module":"C4"},{"value":"-9,22E-02","module":"D"}]}],"end_of_life_flow":[{"parameter":"CRU","unit":"kg","values":[{"value":"0,0E+00","module":"A1-A3"},{"value":"0,0E+00","module":"A4"},{"value":"0,0E+00","module":"C1"},{"value":"0,0E+00","module":"C2"},{"value":"0,0E+00","module":"C3"},{"value":"0,0E+00","module":"C4"},{"value":"0,0E+00","module":"D"}]},{"parameter":"MFR","unit":"kg","values":[{"value":"7,53E+01","module":"A1-A3"},{"value":"0,0E+00","module":"A4"},{"value":"0,0E+00","module":"C1"},{"value":"0,0E+00","module":"C2"},{"value":"7,78E+02","module":"C3"},{"value":"1,41E-04","module":"C4"},{"value":"-7,65E-02","module":"D"}]},{"parameter":"MER","unit":"kg","values":[{"value":"2,46E+01","module":"A1-A3"},{"value":"0,0E+00","module":"A4"},{"value":"0,0E+00","module":"C1"},{"value":"0,0E+00","module":"C2"},{"value":"8,38E+01","module":"C3"},{"value":"3,92E-06","module":"C4"},{"value":"-9,94E-03","module":"D"}]},{"parameter":"EEE","unit":"MJ","values":[{"value":"1,45E+01","module":"A1-A3"},{"value":"0,0E+00","module":"A4"},{"value":"0,0E+00","module":"C1"},{"value":"0,0E+00","module":"C2"},{"value":"1,31E+00","module":"C3"},{"value":"1,58E-04","module":"C4"},{"value":"-2,97E-02","module":"D"}]},{"parameter":"EET","unit":"MJ","values":[{"value":"2,19E+02","module":"A1-A3"},{"value":"0,0E+00","module":"A4"},{"value":"0,0E+00","module":"C1"},{"value":"0,0E+00","module":"C2"},{"value":"1,98E+01","module":"C3"},{"value":"2,39E-03","module":"C4"},{"value":"-4,50E-01","module":"D"}]}]}