{"product_name":"Envistar Flex 1080 with thermal wheel and controls","epd_id":"NEPD-8940-8619","compliance":["EN 15804+A2","ISO 14025","ISO 21930"],"producer_name":"IV Produkt AB","environmental_impact":[{"parameter":"GWP-total","unit":"kg CO2-eq.","values":[{"value":"1,18E+04","module":"A1-A3"},{"value":"1,04E+02","module":"A4"},{"value":"0,0E+00","module":"C1"},{"value":"3,25E+01","module":"C2"},{"value":"5,05E+02","module":"C3"},{"value":"1,64E+01","module":"C4"},{"value":"-6,89E+03","module":"D"}]},{"parameter":"GWP-fossil","unit":"kg CO2-eq.","values":[{"value":"1,17E+04","module":"A1-A3"},{"value":"1,04E+02","module":"A4"},{"value":"0,0E+00","module":"C1"},{"value":"3,25E+01","module":"C2"},{"value":"5,04E+02","module":"C3"},{"value":"1,64E+01","module":"C4"},{"value":"-6,75E+03","module":"D"}]},{"parameter":"GWP-biogenic","unit":"kg CO2-eq.","values":[{"value":"6,34E+01","module":"A1-A3"},{"value":"4,39E-02","module":"A4"},{"value":"0,0E+00","module":"C1"},{"value":"1,34E-02","module":"C2"},{"value":"9,04E-01","module":"C3"},{"value":"1,12E-02","module":"C4"},{"value":"-2,75E+01","module":"D"}]},{"parameter":"GWP-luluc","unit":"kg CO2-eq.","values":[{"value":"4,55E+01","module":"A1-A3"},{"value":"3,41E-02","module":"A4"},{"value":"0,0E+00","module":"C1"},{"value":"1,16E-02","module":"C2"},{"value":"1,00E-01","module":"C3"},{"value":"1,32E-02","module":"C4"},{"value":"-1,11E+02","module":"D"}]},{"parameter":"ODP","unit":"kg CFC 11-eq.","values":[{"value":"1,04E-03","module":"A1-A3"},{"value":"2,44E-05","module":"A4"},{"value":"0,0E+00","module":"C1"},{"value":"7,36E-06","module":"C2"},{"value":"4,22E-05","module":"C3"},{"value":"1,26E-06","module":"C4"},{"value":"-2,41E-01","module":"D"}]},{"parameter":"AP","unit":"mol H+-eq.","values":[{"value":"1,01E+02","module":"A1-A3"},{"value":"3,19E-01","module":"A4"},{"value":"0,0E+00","module":"C1"},{"value":"9,34E-02","module":"C2"},{"value":"5,57E-01","module":"C3"},{"value":"4,56E-02","module":"C4"},{"value":"-5,21E+01","module":"D"}]},{"parameter":"POCP","unit":"kg NMVOC-eq.","values":[{"value":"4,76E+01","module":"A1-A3"},{"value":"2,90E-01","module":"A4"},{"value":"0,0E+00","module":"C1"},{"value":"7,92E-02","module":"C2"},{"value":"3,69E-01","module":"C3"},{"value":"4,39E-02","module":"C4"},{"value":"-2,42E+01","module":"D"}]},{"parameter":"ADPE","unit":"kg Sb-eq.","values":[{"value":"3,21E+00","module":"A1-A3"},{"value":"2,32E-03","module":"A4"},{"value":"0,0E+00","module":"C1"},{"value":"8,97E-04","module":"C2"},{"value":"1,33E-03","module":"C3"},{"value":"4,44E-05","module":"C4"},{"value":"-1,78E-01","module":"D"}]},{"parameter":"ADPF","unit":"MJ","values":[{"value":"1,46E+05","module":"A1-A3"},{"value":"1,64E+03","module":"A4"},{"value":"0,0E+00","module":"C1"},{"value":"4,91E+02","module":"C2"},{"value":"1,55E+03","module":"C3"},{"value":"1,17E+02","module":"C4"},{"value":"-8,23E+04","module":"D"}]},{"parameter":"WDP","unit":"m3 world-eq.","values":[{"value":"1,70E+06","module":"A1-A3"},{"value":"1,40E+03","module":"A4"},{"value":"0,0E+00","module":"C1"},{"value":"4,75E+02","module":"C2"},{"value":"5,71E+03","module":"C3"},{"value":"2,14E+03","module":"C4"},{"value":"-3,29E+06","module":"D"}]},{"parameter":"EP-freshwater","unit":"kg P-eq.","values":[{"value":"6,51E-01","module":"A1-A3"},{"value":"8,29E-04","module":"A4"},{"value":"0,0E+00","module":"C1"},{"value":"2,60E-04","module":"C2"},{"value":"8,72E-03","module":"C3"},{"value":"2,09E-04","module":"C4"},{"value":"-3,26E-01","module":"D"}]},{"parameter":"EP-marine","unit":"kg N-eq.","values":[{"value":"1,26E+01","module":"A1-A3"},{"value":"6,69E-02","module":"A4"},{"value":"0,0E+00","module":"C1"},{"value":"1,85E-02","module":"C2"},{"value":"1,19E-01","module":"C3"},{"value":"1,30E-02","module":"C4"},{"value":"-6,24E+00","module":"D"}]},{"parameter":"EP-terrestrial","unit":"mol N-eq.","values":[{"value":"2,21E+02","module":"A1-A3"},{"value":"7,47E-01","module":"A4"},{"value":"0,0E+00","module":"C1"},{"value":"2,07E-01","module":"C2"},{"value":"1,33E+00","module":"C3"},{"value":"1,46E-01","module":"C4"},{"value":"-6,93E+01","module":"D"}]},{"parameter":"GWP-IOBC","unit":"kg CO2-eq.","values":[{"value":"1,18E+04","module":"A1-A3"},{"value":"1,04E+02","module":"A4"},{"value":"0,0E+00","module":"C1"},{"value":"3,25E+01","module":"C2"},{"value":"4,41E+02","module":"C3"},{"value":"1,69E+01","module":"C4"},{"value":"-7,02E+03","module":"D"}]}],"additional_environmental_impact":[{"parameter":"PM","unit":"disease incidence","values":[{"value":"1,04E-03","module":"A1-A3"},{"value":"8,10E-06","module":"A4"},{"value":"0,0E+00","module":"C1"},{"value":"1,99E-06","module":"C2"},{"value":"8,26E-06","module":"C3"},{"value":"5,35E-07","module":"C4"},{"value":"-4,93E-04","module":"D"}]},{"parameter":"ETP-fw","unit":"CTUe","values":[{"value":"5,24E+05","module":"A1-A3"},{"value":"1,20E+03","module":"A4"},{"value":"0,0E+00","module":"C1"},{"value":"3,64E+02","module":"C2"},{"value":"7,76E+03","module":"C3"},{"value":"3,56E+04","module":"C4"},{"value":"-2,00E+05","module":"D"}]},{"parameter":"HTP-c","unit":"CTUh","values":[{"value":"4,91E-05","module":"A1-A3"},{"value":"0,0E+00","module":"A4"},{"value":"0,0E+00","module":"C1"},{"value":"0,0E+00","module":"C2"},{"value":"4,58E-07","module":"C3"},{"value":"4,37E-08","module":"C4"},{"value":"-1,92E-05","module":"D"}]},{"parameter":"HTP-nc","unit":"CTUh","values":[{"value":"7,44E-04","module":"A1-A3"},{"value":"1,23E-06","module":"A4"},{"value":"0,0E+00","module":"C1"},{"value":"3,98E-07","module":"C2"},{"value":"8,38E-06","module":"C3"},{"value":"2,23E-06","module":"C4"},{"value":"-1,24E-04","module":"D"}]},{"parameter":"SQP","unit":"unitless","values":[{"value":"4,17E+04","module":"A1-A3"},{"value":"1,55E+03","module":"A4"},{"value":"0,0E+00","module":"C1"},{"value":"3,44E+02","module":"C2"},{"value":"6,08E+02","module":"C3"},{"value":"3,40E+02","module":"C4"},{"value":"-2,68E+03","module":"D"}]},{"parameter":"IRP","unit":"kBq U235-eq.","values":[{"value":"5,95E+02","module":"A1-A3"},{"value":"7,15E+00","module":"A4"},{"value":"0,0E+00","module":"C1"},{"value":"2,15E+00","module":"C2"},{"value":"7,09E+00","module":"C3"},{"value":"5,88E-01","module":"C4"},{"value":"-3,24E+02","module":"D"}]}],"resource_use":[{"parameter":"PERE","unit":"MJ","values":[{"value":"5,44E+04","module":"A1-A3"},{"value":"2,18E+01","module":"A4"},{"value":"0,0E+00","module":"C1"},{"value":"7,03E+00","module":"C2"},{"value":"2,78E+02","module":"C3"},{"value":"1,57E+01","module":"C4"},{"value":"-2,78E+04","module":"D"}]},{"parameter":"PERM","unit":"MJ","values":[{"value":"7,43E+01","module":"A1-A3"},{"value":"0,0E+00","module":"A4"},{"value":"0,0E+00","module":"C1"},{"value":"0,0E+00","module":"C2"},{"value":"0,0E+00","module":"C3"},{"value":"0,0E+00","module":"C4"},{"value":"0,0E+00","module":"D"}]},{"parameter":"PERT","unit":"MJ","values":[{"value":"5,44E+04","module":"A1-A3"},{"value":"2,18E+01","module":"A4"},{"value":"0,0E+00","module":"C1"},{"value":"7,03E+00","module":"C2"},{"value":"2,78E+02","module":"C3"},{"value":"1,57E+01","module":"C4"},{"value":"-2,78E+04","module":"D"}]},{"parameter":"PENRE","unit":"MJ","values":[{"value":"1,42E+05","module":"A1-A3"},{"value":"1,64E+03","module":"A4"},{"value":"0,0E+00","module":"C1"},{"value":"4,91E+02","module":"C2"},{"value":"1,56E+03","module":"C3"},{"value":"1,17E+02","module":"C4"},{"value":"-8,23E+04","module":"D"}]},{"parameter":"PENRM","unit":"MJ","values":[{"value":"3,47E+03","module":"A1-A3"},{"value":"0,0E+00","module":"A4"},{"value":"0,0E+00","module":"C1"},{"value":"0,0E+00","module":"C2"},{"value":"-1,71E+03","module":"C3"},{"value":"0,0E+00","module":"C4"},{"value":"0,0E+00","module":"D"}]},{"parameter":"PENRT","unit":"MJ","values":[{"value":"1,46E+05","module":"A1-A3"},{"value":"1,64E+03","module":"A4"},{"value":"0,0E+00","module":"C1"},{"value":"4,91E+02","module":"C2"},{"value":"-1,50E+02","module":"C3"},{"value":"1,17E+02","module":"C4"},{"value":"-8,23E+04","module":"D"}]},{"parameter":"SM","unit":"kg","values":[{"value":"8,48E+02","module":"A1-A3"},{"value":"0,0E+00","module":"A4"},{"value":"0,0E+00","module":"C1"},{"value":"0,0E+00","module":"C2"},{"value":"5,84E-04","module":"C3"},{"value":"1,31E-01","module":"C4"},{"value":"3,49E+00","module":"D"}]},{"parameter":"RSF","unit":"MJ","values":[{"value":"2,14E+02","module":"A1-A3"},{"value":"7,72E-01","module":"A4"},{"value":"0,0E+00","module":"C1"},{"value":"2,52E-01","module":"C2"},{"value":"6,08E+00","module":"C3"},{"value":"2,14E-01","module":"C4"},{"value":"1,91E+01","module":"D"}]},{"parameter":"NRSF","unit":"MJ","values":[{"value":"2,41E+03","module":"A1-A3"},{"value":"2,67E+00","module":"A4"},{"value":"0,0E+00","module":"C1"},{"value":"8,99E-01","module":"C2"},{"value":"-5,53E-03","module":"C3"},{"value":"2,55E+00","module":"C4"},{"value":"8,90E+02","module":"D"}]},{"parameter":"FW","unit":"m3","values":[{"value":"4,11E+02","module":"A1-A3"},{"value":"1,81E-01","module":"A4"},{"value":"0,0E+00","module":"C1"},{"value":"5,25E-02","module":"C2"},{"value":"1,49E+00","module":"C3"},{"value":"1,68E-01","module":"C4"},{"value":"-1,50E+02","module":"D"}]}],"end_of_life_waste":[{"parameter":"HWD","unit":"kg","values":[{"value":"9,04E+01","module":"A1-A3"},{"value":"8,73E-02","module":"A4"},{"value":"0,0E+00","module":"C1"},{"value":"2,53E-02","module":"C2"},{"value":"3,10E-03","module":"C3"},{"value":"9,21E+00","module":"C4"},{"value":"1,97E+01","module":"D"}]},{"parameter":"NHWD","unit":"kg","values":[{"value":"3,84E+03","module":"A1-A3"},{"value":"1,15E+02","module":"A4"},{"value":"0,0E+00","module":"C1"},{"value":"2,39E+01","module":"C2"},{"value":"2,25E+02","module":"C3"},{"value":"2,32E+02","module":"C4"},{"value":"-2,05E+03","module":"D"}]},{"parameter":"RWD","unit":"kg","values":[{"value":"5,75E-01","module":"A1-A3"},{"value":"1,12E-02","module":"A4"},{"value":"0,0E+00","module":"C1"},{"value":"3,35E-03","module":"C2"},{"value":"1,58E-04","module":"C3"},{"value":"1,33E-05","module":"C4"},{"value":"-3,05E-01","module":"D"}]}],"end_of_life_flow":[{"parameter":"CRU","unit":"kg","values":[{"value":"0,0E+00","module":"A1-A3"},{"value":"0,0E+00","module":"A4"},{"value":"0,0E+00","module":"C1"},{"value":"0,0E+00","module":"C2"},{"value":"0,0E+00","module":"C3"},{"value":"0,0E+00","module":"C4"},{"value":"0,0E+00","module":"D"}]},{"parameter":"MFR","unit":"kg","values":[{"value":"2,02E+02","module":"A1-A3"},{"value":"0,0E+00","module":"A4"},{"value":"0,0E+00","module":"C1"},{"value":"0,0E+00","module":"C2"},{"value":"2,04E+03","module":"C3"},{"value":"2,24E-04","module":"C4"},{"value":"-1,56E-01","module":"D"}]},{"parameter":"MER","unit":"kg","values":[{"value":"6,58E+01","module":"A1-A3"},{"value":"0,0E+00","module":"A4"},{"value":"0,0E+00","module":"C1"},{"value":"0,0E+00","module":"C2"},{"value":"2,22E+02","module":"C3"},{"value":"6,47E-06","module":"C4"},{"value":"-2,03E-02","module":"D"}]},{"parameter":"EEE","unit":"MJ","values":[{"value":"3,88E+01","module":"A1-A3"},{"value":"0,0E+00","module":"A4"},{"value":"0,0E+00","module":"C1"},{"value":"0,0E+00","module":"C2"},{"value":"2,29E+00","module":"C3"},{"value":"2,16E-04","module":"C4"},{"value":"-5,66E-02","module":"D"}]},{"parameter":"EET","unit":"MJ","values":[{"value":"5,86E+02","module":"A1-A3"},{"value":"0,0E+00","module":"A4"},{"value":"0,0E+00","module":"C1"},{"value":"0,0E+00","module":"C2"},{"value":"3,46E+01","module":"C3"},{"value":"3,28E-03","module":"C4"},{"value":"-8,57E-01","module":"D"}]}]}