{"product_name":"En\u00f8k Cl II","epd_id":"NEPD-7627-7010","compliance":["EN 15804+A2","ISO 14025","ISO 21930"],"producer_name":"SG Armaturen AS","environmental_impact":[{"parameter":"GWP-total","unit":"kg CO2-eq.","values":[{"value":"1,12E+01","module":"A1"},{"value":"6,84E-03","module":"A2"},{"value":"4,61E-01","module":"A3"},{"value":"5,05E-01","module":"A4"},{"value":"3,56E-01","module":"A5"},{"value":"7,48E+00","module":"B6"},{"value":"0,0E+00","module":"C1"},{"value":"6,10E-02","module":"C2"},{"value":"2,96E-01","module":"C3"},{"value":"2,00E-02","module":"C4"},{"value":"-1,22E-01","module":"D"}]},{"parameter":"GWP-fossil","unit":"kg CO2-eq.","values":[{"value":"1,15E+01","module":"A1"},{"value":"6,84E-03","module":"A2"},{"value":"4,61E-01","module":"A3"},{"value":"5,04E-01","module":"A4"},{"value":"3,36E-03","module":"A5"},{"value":"7,25E+00","module":"B6"},{"value":"0,0E+00","module":"C1"},{"value":"6,09E-02","module":"C2"},{"value":"2,96E-01","module":"C3"},{"value":"1,99E-02","module":"C4"},{"value":"-1,24E-01","module":"D"}]},{"parameter":"GWP-biogenic","unit":"kg CO2-eq.","values":[{"value":"-2,82E-01","module":"A1"},{"value":"2,66E-06","module":"A2"},{"value":"1,15E-04","module":"A3"},{"value":"1,79E-04","module":"A4"},{"value":"3,53E-01","module":"A5"},{"value":"2,00E-01","module":"B6"},{"value":"0,0E+00","module":"C1"},{"value":"2,37E-05","module":"C2"},{"value":"3,64E-05","module":"C3"},{"value":"4,14E-06","module":"C4"},{"value":"-5,27E-05","module":"D"}]},{"parameter":"GWP-luluc","unit":"kg CO2-eq.","values":[{"value":"2,25E-02","module":"A1"},{"value":"2,50E-06","module":"A2"},{"value":"7,27E-05","module":"A3"},{"value":"2,51E-04","module":"A4"},{"value":"1,11E-06","module":"A5"},{"value":"2,99E-02","module":"B6"},{"value":"0,0E+00","module":"C1"},{"value":"2,23E-05","module":"C2"},{"value":"3,50E-05","module":"C3"},{"value":"3,10E-05","module":"C4"},{"value":"2,10E-03","module":"D"}]},{"parameter":"ODP","unit":"kg CFC 11-eq.","values":[{"value":"3,17E-06","module":"A1"},{"value":"1,49E-09","module":"A2"},{"value":"6,76E-09","module":"A3"},{"value":"1,11E-07","module":"A4"},{"value":"7,10E-10","module":"A5"},{"value":"4,97E-07","module":"B6"},{"value":"0,0E+00","module":"C1"},{"value":"1,32E-08","module":"C2"},{"value":"1,62E-09","module":"C3"},{"value":"1,40E-09","module":"C4"},{"value":"-1,24E-03","module":"D"}]},{"parameter":"AP","unit":"mol H+-eq.","values":[{"value":"8,49E-02","module":"A1"},{"value":"2,05E-05","module":"A2"},{"value":"2,41E-03","module":"A3"},{"value":"7,77E-03","module":"A4"},{"value":"1,59E-05","module":"A5"},{"value":"5,67E-02","module":"B6"},{"value":"0,0E+00","module":"C1"},{"value":"1,82E-04","module":"C2"},{"value":"1,26E-04","module":"C3"},{"value":"4,87E-05","module":"C4"},{"value":"-1,66E-02","module":"D"}]},{"parameter":"POCP","unit":"kg NMVOC-eq.","values":[{"value":"4,48E-02","module":"A1"},{"value":"1,69E-05","module":"A2"},{"value":"1,44E-03","module":"A3"},{"value":"5,63E-03","module":"A4"},{"value":"1,64E-05","module":"A5"},{"value":"2,18E-02","module":"B6"},{"value":"0,0E+00","module":"C1"},{"value":"1,50E-04","module":"C2"},{"value":"1,10E-04","module":"C3"},{"value":"5,71E-05","module":"C4"},{"value":"-3,11E-03","module":"D"}]},{"parameter":"ADPE","unit":"kg Sb-eq.","values":[{"value":"5,13E-03","module":"A1"},{"value":"1,83E-07","module":"A2"},{"value":"1,43E-06","module":"A3"},{"value":"9,61E-06","module":"A4"},{"value":"8,19E-08","module":"A5"},{"value":"5,41E-04","module":"B6"},{"value":"0,0E+00","module":"C1"},{"value":"1,63E-06","module":"C2"},{"value":"1,54E-07","module":"C3"},{"value":"5,17E-08","module":"C4"},{"value":"-4,00E-04","module":"D"}]},{"parameter":"ADPF","unit":"MJ","values":[{"value":"1,30E+02","module":"A1"},{"value":"1,01E-01","module":"A2"},{"value":"4,08E+00","module":"A3"},{"value":"7,12E+00","module":"A4"},{"value":"4,71E-02","module":"A5"},{"value":"9,90E+01","module":"B6"},{"value":"0,0E+00","module":"C1"},{"value":"9,00E-01","module":"C2"},{"value":"1,99E-01","module":"C3"},{"value":"1,35E-01","module":"C4"},{"value":"-1,68E+00","module":"D"}]},{"parameter":"WDP","unit":"m3 world-eq.","values":[{"value":"4,57E+02","module":"A1"},{"value":"3,29E-02","module":"A2"},{"value":"6,65E-01","module":"A3"},{"value":"4,72E+00","module":"A4"},{"value":"5,97E-02","module":"A5"},{"value":"1,73E+04","module":"B6"},{"value":"0,0E+00","module":"C1"},{"value":"2,93E-01","module":"C2"},{"value":"1,84E+00","module":"C3"},{"value":"2,10E+00","module":"C4"},{"value":"8,21E+01","module":"D"}]},{"parameter":"EP-freshwater","unit":"kg P-eq.","values":[{"value":"9,42E-04","module":"A1"},{"value":"6,41E-08","module":"A2"},{"value":"1,02E-05","module":"A3"},{"value":"3,22E-06","module":"A4"},{"value":"2,76E-08","module":"A5"},{"value":"5,22E-04","module":"B6"},{"value":"0,0E+00","module":"C1"},{"value":"5,71E-07","module":"C2"},{"value":"5,68E-07","module":"C3"},{"value":"2,17E-07","module":"C4"},{"value":"-9,30E-05","module":"D"}]},{"parameter":"EP-marine","unit":"kg N-eq.","values":[{"value":"1,29E-02","module":"A1"},{"value":"4,03E-06","module":"A2"},{"value":"4,97E-04","module":"A3"},{"value":"1,87E-03","module":"A4"},{"value":"5,27E-06","module":"A5"},{"value":"6,23E-03","module":"B6"},{"value":"0,0E+00","module":"C1"},{"value":"3,59E-05","module":"C2"},{"value":"4,10E-05","module":"C3"},{"value":"2,90E-05","module":"C4"},{"value":"-7,92E-04","module":"D"}]},{"parameter":"EP-terrestrial","unit":"mol N-eq.","values":[{"value":"1,50E-01","module":"A1"},{"value":"4,50E-05","module":"A2"},{"value":"5,48E-03","module":"A3"},{"value":"2,08E-02","module":"A4"},{"value":"5,71E-05","module":"A5"},{"value":"8,11E-02","module":"B6"},{"value":"0,0E+00","module":"C1"},{"value":"4,01E-04","module":"C2"},{"value":"4,32E-04","module":"C3"},{"value":"1,67E-04","module":"C4"},{"value":"-1,12E-02","module":"D"}]},{"parameter":"GWP-IOBC","unit":"kg CO2-eq.","values":[{"value":"1,16E+01","module":"A1"},{"value":"6,84E-03","module":"A2"},{"value":"4,36E-01","module":"A3"},{"value":"5,05E-01","module":"A4"},{"value":"3,37E-03","module":"A5"},{"value":"7,47E+00","module":"B6"},{"value":"0,0E+00","module":"C1"},{"value":"6,10E-02","module":"C2"},{"value":"2,96E-01","module":"C3"},{"value":"2,09E-02","module":"C4"},{"value":"-1,27E-01","module":"D"}]}],"additional_environmental_impact":[{"parameter":"PM","unit":"disease incidence","values":[{"value":"7,39E-07","module":"A1"},{"value":"4,41E-10","module":"A2"},{"value":"3,25E-08","module":"A3"},{"value":"1,78E-08","module":"A4"},{"value":"2,35E-10","module":"A5"},{"value":"4,06E-07","module":"B6"},{"value":"0,0E+00","module":"C1"},{"value":"3,94E-09","module":"C2"},{"value":"7,13E-10","module":"C3"},{"value":"8,84E-10","module":"C4"},{"value":"-3,21E-08","module":"D"}]},{"parameter":"ETP-fw","unit":"CTUe","values":[{"value":"7,38E+02","module":"A1"},{"value":"8,19E-02","module":"A2"},{"value":"1,20E+01","module":"A3"},{"value":"4,85E+00","module":"A4"},{"value":"6,28E-02","module":"A5"},{"value":"4,51E+02","module":"B6"},{"value":"0,0E+00","module":"C1"},{"value":"7,30E-01","module":"C2"},{"value":"8,80E-01","module":"C3"},{"value":"1,33E+02","module":"C4"},{"value":"-1,26E+02","module":"D"}]},{"parameter":"HTP-c","unit":"CTUh","values":[{"value":"1,36E-08","module":"A1"},{"value":"0,0E+00","module":"A2"},{"value":"1,29E-10","module":"A3"},{"value":"0,0E+00","module":"A4"},{"value":"2,00E-12","module":"A5"},{"value":"2,15E-08","module":"B6"},{"value":"0,0E+00","module":"C1"},{"value":"0,0E+00","module":"C2"},{"value":"2,79E-10","module":"C3"},{"value":"2,10E-11","module":"C4"},{"value":"-2,99E-10","module":"D"}]},{"parameter":"HTP-nc","unit":"CTUh","values":[{"value":"4,29E-07","module":"A1"},{"value":"7,70E-11","module":"A2"},{"value":"5,65E-09","module":"A3"},{"value":"3,56E-09","module":"A4"},{"value":"7,90E-11","module":"A5"},{"value":"5,07E-07","module":"B6"},{"value":"0,0E+00","module":"C1"},{"value":"7,16E-10","module":"C2"},{"value":"1,63E-08","module":"C3"},{"value":"2,29E-10","module":"C4"},{"value":"-4,55E-08","module":"D"}]},{"parameter":"SQP","unit":"unitless","values":[{"value":"4,46E+01","module":"A1"},{"value":"6,92E-02","module":"A2"},{"value":"8,65E-01","module":"A3"},{"value":"3,44E+00","module":"A4"},{"value":"3,16E-02","module":"A5"},{"value":"4,99E+01","module":"B6"},{"value":"0,0E+00","module":"C1"},{"value":"6,17E-01","module":"C2"},{"value":"4,69E-02","module":"C3"},{"value":"3,19E-01","module":"C4"},{"value":"-4,21E+00","module":"D"}]},{"parameter":"IRP","unit":"kBq U235-eq.","values":[{"value":"3,25E-01","module":"A1"},{"value":"4,20E-04","module":"A2"},{"value":"3,53E-03","module":"A3"},{"value":"3,09E-02","module":"A4"},{"value":"2,01E-04","module":"A5"},{"value":"1,80E+00","module":"B6"},{"value":"0,0E+00","module":"C1"},{"value":"3,74E-03","module":"C2"},{"value":"9,18E-04","module":"C3"},{"value":"6,62E-04","module":"C4"},{"value":"-5,30E-03","module":"D"}]}],"resource_use":[{"parameter":"PERE","unit":"MJ","values":[{"value":"1,69E+01","module":"A1"},{"value":"1,14E-03","module":"A2"},{"value":"4,11E-01","module":"A3"},{"value":"8,09E-02","module":"A4"},{"value":"7,75E-04","module":"A5"},{"value":"1,28E+03","module":"B6"},{"value":"0,0E+00","module":"C1"},{"value":"1,02E-02","module":"C2"},{"value":"2,40E-02","module":"C3"},{"value":"2,41E-02","module":"C4"},{"value":"-1,09E+00","module":"D"}]},{"parameter":"PERM","unit":"MJ","values":[{"value":"1,22E+00","module":"A1"},{"value":"0,0E+00","module":"A2"},{"value":"0,0E+00","module":"A3"},{"value":"0,0E+00","module":"A4"},{"value":"-1,22E+00","module":"A5"},{"value":"0,0E+00","module":"B6"},{"value":"0,0E+00","module":"C1"},{"value":"0,0E+00","module":"C2"},{"value":"0,0E+00","module":"C3"},{"value":"0,0E+00","module":"C4"},{"value":"0,0E+00","module":"D"}]},{"parameter":"PERT","unit":"MJ","values":[{"value":"1,81E+01","module":"A1"},{"value":"1,14E-03","module":"A2"},{"value":"4,11E-01","module":"A3"},{"value":"8,09E-02","module":"A4"},{"value":"-1,22E+00","module":"A5"},{"value":"1,28E+03","module":"B6"},{"value":"0,0E+00","module":"C1"},{"value":"1,02E-02","module":"C2"},{"value":"2,40E-02","module":"C3"},{"value":"2,41E-02","module":"C4"},{"value":"-1,09E+00","module":"D"}]},{"parameter":"PENRE","unit":"MJ","values":[{"value":"1,24E+02","module":"A1"},{"value":"1,01E-01","module":"A2"},{"value":"4,08E+00","module":"A3"},{"value":"7,12E+00","module":"A4"},{"value":"4,71E-02","module":"A5"},{"value":"9,91E+01","module":"B6"},{"value":"0,0E+00","module":"C1"},{"value":"9,00E-01","module":"C2"},{"value":"1,99E-01","module":"C3"},{"value":"1,35E-01","module":"C4"},{"value":"-1,68E+00","module":"D"}]},{"parameter":"PENRM","unit":"MJ","values":[{"value":"5,91E+00","module":"A1"},{"value":"0,0E+00","module":"A2"},{"value":"0,0E+00","module":"A3"},{"value":"0,0E+00","module":"A4"},{"value":"0,0E+00","module":"A5"},{"value":"0,0E+00","module":"B6"},{"value":"0,0E+00","module":"C1"},{"value":"0,0E+00","module":"C2"},{"value":"-6,28E+00","module":"C3"},{"value":"0,0E+00","module":"C4"},{"value":"0,0E+00","module":"D"}]},{"parameter":"PENRT","unit":"MJ","values":[{"value":"1,30E+02","module":"A1"},{"value":"1,01E-01","module":"A2"},{"value":"4,08E+00","module":"A3"},{"value":"7,12E+00","module":"A4"},{"value":"4,71E-02","module":"A5"},{"value":"9,91E+01","module":"B6"},{"value":"0,0E+00","module":"C1"},{"value":"9,00E-01","module":"C2"},{"value":"-6,08E+00","module":"C3"},{"value":"1,35E-01","module":"C4"},{"value":"-1,68E+00","module":"D"}]},{"parameter":"SM","unit":"kg","values":[{"value":"7,24E-01","module":"A1"},{"value":"0,0E+00","module":"A2"},{"value":"0,0E+00","module":"A3"},{"value":"0,0E+00","module":"A4"},{"value":"0,0E+00","module":"A5"},{"value":"0,0E+00","module":"B6"},{"value":"0,0E+00","module":"C1"},{"value":"0,0E+00","module":"C2"},{"value":"0,0E+00","module":"C3"},{"value":"3,38E-04","module":"C4"},{"value":"1,90E-03","module":"D"}]},{"parameter":"RSF","unit":"MJ","values":[{"value":"9,02E-02","module":"A1"},{"value":"2,24E-05","module":"A2"},{"value":"3,61E-04","module":"A3"},{"value":"2,67E-03","module":"A4"},{"value":"2,57E-05","module":"A5"},{"value":"1,01E+00","module":"B6"},{"value":"0,0E+00","module":"C1"},{"value":"1,99E-04","module":"C2"},{"value":"4,15E-04","module":"C3"},{"value":"2,60E-04","module":"C4"},{"value":"3,16E-04","module":"D"}]},{"parameter":"NRSF","unit":"MJ","values":[{"value":"1,44E-02","module":"A1"},{"value":"1,90E-04","module":"A2"},{"value":"3,40E-03","module":"A3"},{"value":"1,43E-02","module":"A4"},{"value":"1,06E-04","module":"A5"},{"value":"2,51E+00","module":"B6"},{"value":"0,0E+00","module":"C1"},{"value":"1,69E-03","module":"C2"},{"value":"-1,58E-05","module":"C3"},{"value":"2,98E-03","module":"C4"},{"value":"-8,68E-02","module":"D"}]},{"parameter":"FW","unit":"m3","values":[{"value":"1,00E-01","module":"A1"},{"value":"1,13E-05","module":"A2"},{"value":"1,11E-02","module":"A3"},{"value":"6,12E-04","module":"A4"},{"value":"2,22E-05","module":"A5"},{"value":"9,58E+00","module":"B6"},{"value":"0,0E+00","module":"C1"},{"value":"1,01E-04","module":"C2"},{"value":"4,33E-04","module":"C3"},{"value":"1,47E-04","module":"C4"},{"value":"-3,41E-04","module":"D"}]}],"end_of_life_waste":[{"parameter":"HWD","unit":"kg","values":[{"value":"7,46E-02","module":"A1"},{"value":"9,13E-06","module":"A2"},{"value":"5,64E-04","module":"A3"},{"value":"3,47E-04","module":"A4"},{"value":"0,0E+00","module":"A5"},{"value":"6,36E-02","module":"B6"},{"value":"0,0E+00","module":"C1"},{"value":"8,13E-05","module":"C2"},{"value":"7,81E-06","module":"C3"},{"value":"2,38E-02","module":"C4"},{"value":"-1,70E-03","module":"D"}]},{"parameter":"NHWD","unit":"kg","values":[{"value":"1,36E+00","module":"A1"},{"value":"4,85E-03","module":"A2"},{"value":"3,81E-02","module":"A3"},{"value":"2,20E-01","module":"A4"},{"value":"2,08E-01","module":"A5"},{"value":"7,63E+00","module":"B6"},{"value":"0,0E+00","module":"C1"},{"value":"4,32E-02","module":"C2"},{"value":"1,05E-02","module":"C3"},{"value":"3,36E-01","module":"C4"},{"value":"-6,12E-03","module":"D"}]},{"parameter":"RWD","unit":"kg","values":[{"value":"2,77E-04","module":"A1"},{"value":"6,63E-07","module":"A2"},{"value":"3,12E-06","module":"A3"},{"value":"4,89E-05","module":"A4"},{"value":"0,0E+00","module":"A5"},{"value":"8,86E-04","module":"B6"},{"value":"0,0E+00","module":"C1"},{"value":"5,91E-06","module":"C2"},{"value":"3,88E-07","module":"C3"},{"value":"6,76E-07","module":"C4"},{"value":"-3,81E-06","module":"D"}]}],"end_of_life_flow":[{"parameter":"CRU","unit":"kg","values":[{"value":"0,0E+00","module":"A1"},{"value":"0,0E+00","module":"A2"},{"value":"0,0E+00","module":"A3"},{"value":"0,0E+00","module":"A4"},{"value":"0,0E+00","module":"A5"},{"value":"0,0E+00","module":"B6"},{"value":"0,0E+00","module":"C1"},{"value":"0,0E+00","module":"C2"},{"value":"0,0E+00","module":"C3"},{"value":"0,0E+00","module":"C4"},{"value":"0,0E+00","module":"D"}]},{"parameter":"MFR","unit":"kg","values":[{"value":"0,0E+00","module":"A1"},{"value":"0,0E+00","module":"A2"},{"value":"1,22E-02","module":"A3"},{"value":"0,0E+00","module":"A4"},{"value":"1,93E-01","module":"A5"},{"value":"0,0E+00","module":"B6"},{"value":"0,0E+00","module":"C1"},{"value":"0,0E+00","module":"C2"},{"value":"5,03E-01","module":"C3"},{"value":"1,06E-05","module":"C4"},{"value":"-7,44E-05","module":"D"}]},{"parameter":"MER","unit":"kg","values":[{"value":"0,0E+00","module":"A1"},{"value":"0,0E+00","module":"A2"},{"value":"2,62E-03","module":"A3"},{"value":"0,0E+00","module":"A4"},{"value":"2,83E-07","module":"A5"},{"value":"0,0E+00","module":"B6"},{"value":"0,0E+00","module":"C1"},{"value":"0,0E+00","module":"C2"},{"value":"1,18E-01","module":"C3"},{"value":"2,59E-07","module":"C4"},{"value":"-9,79E-06","module":"D"}]},{"parameter":"EEE","unit":"MJ","values":[{"value":"0,0E+00","module":"A1"},{"value":"0,0E+00","module":"A2"},{"value":"3,95E-03","module":"A3"},{"value":"0,0E+00","module":"A4"},{"value":"1,19E-02","module":"A5"},{"value":"0,0E+00","module":"B6"},{"value":"0,0E+00","module":"C1"},{"value":"0,0E+00","module":"C2"},{"value":"1,82E-01","module":"C3"},{"value":"1,68E-05","module":"C4"},{"value":"-2,40E-05","module":"D"}]},{"parameter":"EET","unit":"MJ","values":[{"value":"0,0E+00","module":"A1"},{"value":"0,0E+00","module":"A2"},{"value":"5,97E-02","module":"A3"},{"value":"0,0E+00","module":"A4"},{"value":"1,80E-01","module":"A5"},{"value":"0,0E+00","module":"B6"},{"value":"0,0E+00","module":"C1"},{"value":"0,0E+00","module":"C2"},{"value":"2,75E+00","module":"C3"},{"value":"2,54E-04","module":"C4"},{"value":"-3,63E-04","module":"D"}]}]}