{"product_name":"EPS  BOX EURO IV120 + LID D.19, 6 kg standard ","epd_id":"NEPD-7157-6555","compliance":["EN 15804+A2","ISO 14025","ISO 21930"],"producer_name":"BEWI ASA, Packaging and Components","environmental_impact":[{"parameter":"GWP-total","unit":"kg CO2-eq.","values":[{"value":"1,60E+02","module":"A1-A3"},{"value":"4,74E-01","module":"A4"},{"value":"4,93E-01","module":"B1"},{"value":"0,0E+00","module":"B2"},{"value":"0,0E+00","module":"C1"},{"value":"2,15E-01","module":"C2"},{"value":"1,53E+01","module":"C3"},{"value":"7,47E-04","module":"C4"},{"value":"-8,92E+01","module":"D"}]},{"parameter":"GWP-fossil","unit":"kg CO2-eq.","values":[{"value":"1,60E+02","module":"A1-A3"},{"value":"4,74E-01","module":"A4"},{"value":"4,92E-01","module":"B1"},{"value":"0,0E+00","module":"B2"},{"value":"0,0E+00","module":"C1"},{"value":"2,15E-01","module":"C2"},{"value":"1,53E+01","module":"C3"},{"value":"7,46E-04","module":"C4"},{"value":"-8,86E+01","module":"D"}]},{"parameter":"GWP-biogenic","unit":"kg CO2-eq.","values":[{"value":"3,48E-01","module":"A1-A3"},{"value":"1,96E-04","module":"A4"},{"value":"2,11E-04","module":"B1"},{"value":"0,0E+00","module":"B2"},{"value":"0,0E+00","module":"C1"},{"value":"9,19E-05","module":"C2"},{"value":"1,06E-04","module":"C3"},{"value":"3,96E-07","module":"C4"},{"value":"-5,80E-01","module":"D"}]},{"parameter":"GWP-luluc","unit":"kg CO2-eq.","values":[{"value":"1,81E-01","module":"A1-A3"},{"value":"1,69E-04","module":"A4"},{"value":"1,50E-04","module":"B1"},{"value":"0,0E+00","module":"B2"},{"value":"0,0E+00","module":"C1"},{"value":"6,54E-05","module":"C2"},{"value":"1,67E-05","module":"C3"},{"value":"1,14E-07","module":"C4"},{"value":"-3,06E-02","module":"D"}]},{"parameter":"ODP","unit":"kg CFC 11-eq.","values":[{"value":"1,23E-05","module":"A1-A3"},{"value":"1,07E-07","module":"A4"},{"value":"1,19E-07","module":"B1"},{"value":"0,0E+00","module":"B2"},{"value":"0,0E+00","module":"C1"},{"value":"5,18E-08","module":"C2"},{"value":"1,10E-08","module":"C3"},{"value":"8,00E-11","module":"C4"},{"value":"-6,48E-02","module":"D"}]},{"parameter":"AP","unit":"mol H+-eq.","values":[{"value":"5,51E-01","module":"A1-A3"},{"value":"1,36E-03","module":"A4"},{"value":"1,59E-03","module":"B1"},{"value":"0,0E+00","module":"B2"},{"value":"0,0E+00","module":"C1"},{"value":"6,91E-04","module":"C2"},{"value":"1,82E-03","module":"C3"},{"value":"2,63E-06","module":"C4"},{"value":"-3,09E-01","module":"D"}]},{"parameter":"POCP","unit":"kg NMVOC-eq.","values":[{"value":"6,82E-01","module":"A1-A3"},{"value":"1,15E-03","module":"A4"},{"value":"1,52E-03","module":"B1"},{"value":"0,0E+00","module":"B2"},{"value":"0,0E+00","module":"C1"},{"value":"6,63E-04","module":"C2"},{"value":"2,25E-03","module":"C3"},{"value":"2,58E-06","module":"C4"},{"value":"-2,70E-01","module":"D"}]},{"parameter":"ADPE","unit":"kg Sb-eq.","values":[{"value":"2,21E-04","module":"A1-A3"},{"value":"1,31E-05","module":"A4"},{"value":"8,77E-06","module":"B1"},{"value":"0,0E+00","module":"B2"},{"value":"0,0E+00","module":"C1"},{"value":"3,83E-06","module":"C2"},{"value":"4,73E-07","module":"C3"},{"value":"4,18E-09","module":"C4"},{"value":"-2,17E-05","module":"D"}]},{"parameter":"ADPF","unit":"MJ","values":[{"value":"3,76E+03","module":"A1-A3"},{"value":"7,16E+00","module":"A4"},{"value":"8,00E+00","module":"B1"},{"value":"0,0E+00","module":"B2"},{"value":"0,0E+00","module":"C1"},{"value":"3,49E+00","module":"C2"},{"value":"9,39E-01","module":"C3"},{"value":"6,79E-03","module":"C4"},{"value":"-1,96E+03","module":"D"}]},{"parameter":"WDP","unit":"m3 world-eq.","values":[{"value":"-2,00E+03","module":"A1-A3"},{"value":"6,93E+00","module":"A4"},{"value":"6,13E+00","module":"B1"},{"value":"0,0E+00","module":"B2"},{"value":"0,0E+00","module":"C1"},{"value":"2,67E+00","module":"C2"},{"value":"2,08E+00","module":"C3"},{"value":"7,03E-02","module":"C4"},{"value":"-1,20E+02","module":"D"}]},{"parameter":"EP-freshwater","unit":"kg P-eq.","values":[{"value":"1,00E-03","module":"A1-A3"},{"value":"3,78E-06","module":"A4"},{"value":"3,92E-06","module":"B1"},{"value":"0,0E+00","module":"B2"},{"value":"0,0E+00","module":"C1"},{"value":"1,71E-06","module":"C2"},{"value":"1,08E-06","module":"C3"},{"value":"1,01E-08","module":"C4"},{"value":"-1,61E-03","module":"D"}]},{"parameter":"EP-marine","unit":"kg N-eq.","values":[{"value":"1,29E-01","module":"A1-A3"},{"value":"2,69E-04","module":"A4"},{"value":"3,47E-04","module":"B1"},{"value":"0,0E+00","module":"B2"},{"value":"0,0E+00","module":"C1"},{"value":"1,51E-04","module":"C2"},{"value":"8,76E-04","module":"C3"},{"value":"8,20E-07","module":"C4"},{"value":"-4,78E-02","module":"D"}]},{"parameter":"EP-terrestrial","unit":"mol N-eq.","values":[{"value":"1,43E+00","module":"A1-A3"},{"value":"3,01E-03","module":"A4"},{"value":"3,87E-03","module":"B1"},{"value":"0,0E+00","module":"B2"},{"value":"0,0E+00","module":"C1"},{"value":"1,69E-03","module":"C2"},{"value":"9,38E-03","module":"C3"},{"value":"9,33E-06","module":"C4"},{"value":"-5,15E-01","module":"D"}]},{"parameter":"GWP-IOBC","unit":"kg CO2-eq.","values":[{"value":"1,59E+02","module":"A1-A3"},{"value":"4,74E-01","module":"A4"},{"value":"4,93E-01","module":"B1"},{"value":"0,0E+00","module":"B2"},{"value":"0,0E+00","module":"C1"},{"value":"2,15E-01","module":"C2"},{"value":"1,53E+01","module":"C3"},{"value":"7,75E-04","module":"C4"},{"value":"-8,92E+01","module":"D"}]}],"additional_environmental_impact":[{"parameter":"PM","unit":"disease incidence","values":[{"value":"1,71E-06","module":"A1-A3"},{"value":"2,90E-08","module":"A4"},{"value":"4,52E-08","module":"B1"},{"value":"0,0E+00","module":"B2"},{"value":"0,0E+00","module":"C1"},{"value":"1,97E-08","module":"C2"},{"value":"7,67E-09","module":"C3"},{"value":"3,30E-11","module":"C4"},{"value":"-3,26E-06","module":"D"}]},{"parameter":"ETP-fw","unit":"CTUe","values":[{"value":"1,16E+04","module":"A1-A3"},{"value":"5,31E+00","module":"A4"},{"value":"5,85E+00","module":"B1"},{"value":"0,0E+00","module":"B2"},{"value":"0,0E+00","module":"C1"},{"value":"2,55E+00","module":"C2"},{"value":"2,26E+00","module":"C3"},{"value":"1,25E-02","module":"C4"},{"value":"-4,09E+02","module":"D"}]},{"parameter":"HTP-c","unit":"CTUh","values":[{"value":"3,77E-08","module":"A1-A3"},{"value":"0,0E+00","module":"A4"},{"value":"0,0E+00","module":"B1"},{"value":"0,0E+00","module":"B2"},{"value":"0,0E+00","module":"C1"},{"value":"0,0E+00","module":"C2"},{"value":"6,44E-10","module":"C3"},{"value":"1,00E-12","module":"C4"},{"value":"-1,86E-08","module":"D"}]},{"parameter":"HTP-nc","unit":"CTUh","values":[{"value":"1,52E-06","module":"A1-A3"},{"value":"5,80E-09","module":"A4"},{"value":"5,65E-09","module":"B1"},{"value":"0,0E+00","module":"B2"},{"value":"0,0E+00","module":"C1"},{"value":"2,47E-09","module":"C2"},{"value":"2,54E-08","module":"C3"},{"value":"2,30E-11","module":"C4"},{"value":"-2,32E-07","module":"D"}]},{"parameter":"SQP","unit":"unitless","values":[{"value":"1,66E+02","module":"A1-A3"},{"value":"5,01E+00","module":"A4"},{"value":"9,17E+00","module":"B1"},{"value":"0,0E+00","module":"B2"},{"value":"0,0E+00","module":"C1"},{"value":"4,00E+00","module":"C2"},{"value":"1,12E-01","module":"C3"},{"value":"1,87E-02","module":"C4"},{"value":"-8,70E+01","module":"D"}]},{"parameter":"IRP","unit":"kBq U235-eq.","values":[{"value":"2,86E+00","module":"A1-A3"},{"value":"3,13E-02","module":"A4"},{"value":"3,49E-02","module":"B1"},{"value":"0,0E+00","module":"B2"},{"value":"0,0E+00","module":"C1"},{"value":"1,52E-02","module":"C2"},{"value":"1,57E-03","module":"C3"},{"value":"3,22E-05","module":"C4"},{"value":"-7,98E-02","module":"D"}]}],"resource_use":[{"parameter":"PERE","unit":"MJ","values":[{"value":"9,85E+01","module":"A1-A3"},{"value":"1,03E-01","module":"A4"},{"value":"1,01E-01","module":"B1"},{"value":"0,0E+00","module":"B2"},{"value":"0,0E+00","module":"C1"},{"value":"4,39E-02","module":"C2"},{"value":"2,70E-02","module":"C3"},{"value":"3,96E-04","module":"C4"},{"value":"-8,02E+01","module":"D"}]},{"parameter":"PERM","unit":"MJ","values":[{"value":"0,0E+00","module":"A1-A3"},{"value":"0,0E+00","module":"A4"},{"value":"0,0E+00","module":"B1"},{"value":"0,0E+00","module":"B2"},{"value":"0,0E+00","module":"C1"},{"value":"0,0E+00","module":"C2"},{"value":"0,0E+00","module":"C3"},{"value":"0,0E+00","module":"C4"},{"value":"0,0E+00","module":"D"}]},{"parameter":"PERT","unit":"MJ","values":[{"value":"9,85E+01","module":"A1-A3"},{"value":"1,03E-01","module":"A4"},{"value":"1,01E-01","module":"B1"},{"value":"0,0E+00","module":"B2"},{"value":"0,0E+00","module":"C1"},{"value":"4,39E-02","module":"C2"},{"value":"2,70E-02","module":"C3"},{"value":"3,96E-04","module":"C4"},{"value":"-8,02E+01","module":"D"}]},{"parameter":"PENRE","unit":"MJ","values":[{"value":"2,92E+03","module":"A1-A3"},{"value":"7,16E+00","module":"A4"},{"value":"8,00E+00","module":"B1"},{"value":"0,0E+00","module":"B2"},{"value":"0,0E+00","module":"C1"},{"value":"3,49E+00","module":"C2"},{"value":"9,39E-01","module":"C3"},{"value":"6,79E-03","module":"C4"},{"value":"-1,96E+03","module":"D"}]},{"parameter":"PENRM","unit":"MJ","values":[{"value":"9,96E+02","module":"A1-A3"},{"value":"0,0E+00","module":"A4"},{"value":"0,0E+00","module":"B1"},{"value":"0,0E+00","module":"B2"},{"value":"0,0E+00","module":"C1"},{"value":"0,0E+00","module":"C2"},{"value":"0,0E+00","module":"C3"},{"value":"0,0E+00","module":"C4"},{"value":"0,0E+00","module":"D"}]},{"parameter":"PENRT","unit":"MJ","values":[{"value":"3,91E+03","module":"A1-A3"},{"value":"7,16E+00","module":"A4"},{"value":"8,00E+00","module":"B1"},{"value":"0,0E+00","module":"B2"},{"value":"0,0E+00","module":"C1"},{"value":"3,49E+00","module":"C2"},{"value":"9,39E-01","module":"C3"},{"value":"6,79E-03","module":"C4"},{"value":"-1,96E+03","module":"D"}]},{"parameter":"SM","unit":"kg","values":[{"value":"1,04E-02","module":"A1-A3"},{"value":"0,0E+00","module":"A4"},{"value":"0,0E+00","module":"B1"},{"value":"0,0E+00","module":"B2"},{"value":"0,0E+00","module":"C1"},{"value":"0,0E+00","module":"C2"},{"value":"0,0E+00","module":"C3"},{"value":"0,0E+00","module":"C4"},{"value":"0,0E+00","module":"D"}]},{"parameter":"RSF","unit":"MJ","values":[{"value":"5,60E-01","module":"A1-A3"},{"value":"3,67E-03","module":"A4"},{"value":"3,52E-03","module":"B1"},{"value":"0,0E+00","module":"B2"},{"value":"0,0E+00","module":"C1"},{"value":"1,53E-03","module":"C2"},{"value":"7,53E-04","module":"C3"},{"value":"9,84E-06","module":"C4"},{"value":"-7,08E-03","module":"D"}]},{"parameter":"NRSF","unit":"MJ","values":[{"value":"3,31E-01","module":"A1-A3"},{"value":"1,31E-02","module":"A4"},{"value":"1,18E-02","module":"B1"},{"value":"0,0E+00","module":"B2"},{"value":"0,0E+00","module":"C1"},{"value":"5,14E-03","module":"C2"},{"value":"0,0E+00","module":"C3"},{"value":"1,57E-03","module":"C4"},{"value":"-4,64E+00","module":"D"}]},{"parameter":"FW","unit":"m3","values":[{"value":"2,56E+00","module":"A1-A3"},{"value":"7,66E-04","module":"A4"},{"value":"9,10E-04","module":"B1"},{"value":"0,0E+00","module":"B2"},{"value":"0,0E+00","module":"C1"},{"value":"3,97E-04","module":"C2"},{"value":"2,66E-03","module":"C3"},{"value":"6,24E-06","module":"C4"},{"value":"-1,55E+00","module":"D"}]}],"end_of_life_waste":[{"parameter":"HWD","unit":"kg","values":[{"value":"1,21E-01","module":"A1-A3"},{"value":"3,69E-04","module":"A4"},{"value":"4,38E-04","module":"B1"},{"value":"0,0E+00","module":"B2"},{"value":"0,0E+00","module":"C1"},{"value":"1,91E-04","module":"C2"},{"value":"0,0E+00","module":"C3"},{"value":"1,24E-02","module":"C4"},{"value":"-3,49E-02","module":"D"}]},{"parameter":"NHWD","unit":"kg","values":[{"value":"3,78E+00","module":"A1-A3"},{"value":"3,48E-01","module":"A4"},{"value":"6,95E-01","module":"B1"},{"value":"0,0E+00","module":"B2"},{"value":"0,0E+00","module":"C1"},{"value":"3,03E-01","module":"C2"},{"value":"0,0E+00","module":"C3"},{"value":"6,13E-03","module":"C4"},{"value":"-1,20E+00","module":"D"}]},{"parameter":"RWD","unit":"kg","values":[{"value":"1,93E-03","module":"A1-A3"},{"value":"4,88E-05","module":"A4"},{"value":"5,46E-05","module":"B1"},{"value":"0,0E+00","module":"B2"},{"value":"0,0E+00","module":"C1"},{"value":"2,38E-05","module":"C2"},{"value":"0,0E+00","module":"C3"},{"value":"4,10E-08","module":"C4"},{"value":"-7,26E-05","module":"D"}]}],"end_of_life_flow":[{"parameter":"CRU","unit":"kg","values":[{"value":"0,0E+00","module":"A1-A3"},{"value":"0,0E+00","module":"A4"},{"value":"0,0E+00","module":"B1"},{"value":"0,0E+00","module":"B2"},{"value":"0,0E+00","module":"C1"},{"value":"0,0E+00","module":"C2"},{"value":"0,0E+00","module":"C3"},{"value":"0,0E+00","module":"C4"},{"value":"0,0E+00","module":"D"}]},{"parameter":"MFR","unit":"kg","values":[{"value":"4,67E-01","module":"A1-A3"},{"value":"0,0E+00","module":"A4"},{"value":"0,0E+00","module":"B1"},{"value":"0,0E+00","module":"B2"},{"value":"0,0E+00","module":"C1"},{"value":"0,0E+00","module":"C2"},{"value":"2,35E+01","module":"C3"},{"value":"0,0E+00","module":"C4"},{"value":"0,0E+00","module":"D"}]},{"parameter":"MER","unit":"kg","values":[{"value":"3,15E-01","module":"A1-A3"},{"value":"0,0E+00","module":"A4"},{"value":"0,0E+00","module":"B1"},{"value":"0,0E+00","module":"B2"},{"value":"0,0E+00","module":"C1"},{"value":"0,0E+00","module":"C2"},{"value":"4,80E+00","module":"C3"},{"value":"0,0E+00","module":"C4"},{"value":"0,0E+00","module":"D"}]},{"parameter":"EEE","unit":"MJ","values":[{"value":"2,29E-01","module":"A1-A3"},{"value":"0,0E+00","module":"A4"},{"value":"0,0E+00","module":"B1"},{"value":"0,0E+00","module":"B2"},{"value":"0,0E+00","module":"C1"},{"value":"0,0E+00","module":"C2"},{"value":"8,47E+00","module":"C3"},{"value":"0,0E+00","module":"C4"},{"value":"0,0E+00","module":"D"}]},{"parameter":"EET","unit":"MJ","values":[{"value":"3,46E+00","module":"A1-A3"},{"value":"0,0E+00","module":"A4"},{"value":"0,0E+00","module":"B1"},{"value":"0,0E+00","module":"B2"},{"value":"0,0E+00","module":"C1"},{"value":"0,0E+00","module":"C2"},{"value":"1,28E+02","module":"C3"},{"value":"0,0E+00","module":"C4"},{"value":"0,0E+00","module":"D"}]}]}