{"product_name":"EPS-Hartschaum (grau, Rohdichte 20 bis 25 kg/m\u00b3)","epd_id":"EPD-IVH-20220228-CBG1-DE","compliance":["DIN EN 15804","ISO 14025"],"producer_name":"Industrieverband Hartschaum e.V., IVH","environmental_impact":[{"parameter":"GWP-total","unit":"kg CO2-eq.","values":[{"value":"7,40E+01","module":"A1-A3"},{"value":"4,22E-01","module":"A5"},{"value":"0,0E+00","module":"C1"},{"value":"6,19E-02","module":"C2"},{"value":"7,03E+01","module":"C3"},{"value":"0,0E+00","module":"C4"},{"value":"-2,85E+01","module":"D"}]},{"parameter":"ODP","unit":"kg CFC11-eq.","values":[{"value":"5,61E-13","module":"A1-A3"},{"value":"2,79E-16","module":"A5"},{"value":"0,0E+00","module":"C1"},{"value":"2,14E-17","module":"C2"},{"value":"1,22E-14","module":"C3"},{"value":"0,0E+00","module":"C4"},{"value":"-3,86E-13","module":"D"}]},{"parameter":"AP","unit":"kg SO2-eq.","values":[{"value":"1,37E-01","module":"A1-A3"},{"value":"4,76E-05","module":"A5"},{"value":"0,0E+00","module":"C1"},{"value":"3,98E-05","module":"C2"},{"value":"5,49E-03","module":"C3"},{"value":"0,0E+00","module":"C4"},{"value":"-2,75E-02","module":"D"}]},{"parameter":"EP","unit":"kg PO4^3-eq.","values":[{"value":"1,50E-02","module":"A1-A3"},{"value":"1,07E-05","module":"A5"},{"value":"0,0E+00","module":"C1"},{"value":"7,52E-06","module":"C2"},{"value":"1,25E-03","module":"C3"},{"value":"0,0E+00","module":"C4"},{"value":"-4,18E-03","module":"D"}]},{"parameter":"POCP","unit":"kg Ethen-eq.","values":[{"value":"5,17E-01","module":"A1-A3"},{"value":"4,50E-06","module":"A5"},{"value":"0,0E+00","module":"C1"},{"value":"-8,42E-07","module":"C2"},{"value":"4,10E-04","module":"C3"},{"value":"0,0E+00","module":"C4"},{"value":"-2,93E-03","module":"D"}]},{"parameter":"ADPE","unit":"kg Sb-eq.","values":[{"value":"8,03E-06","module":"A1-A3"},{"value":"2,91E-09","module":"A5"},{"value":"0,0E+00","module":"C1"},{"value":"5,47E-09","module":"C2"},{"value":"1,33E-07","module":"C3"},{"value":"0,0E+00","module":"C4"},{"value":"-4,59E-06","module":"D"}]},{"parameter":"ADPF","unit":"MJ","values":[{"value":"1,90E+03","module":"A1-A3"},{"value":"1,70E-01","module":"A5"},{"value":"0,0E+00","module":"C1"},{"value":"8,29E-01","module":"C2"},{"value":"9,59E+00","module":"C3"},{"value":"0,0E+00","module":"C4"},{"value":"-4,18E+02","module":"D"}]}],"additional_environmental_impact":[],"resource_use":[{"parameter":"PERE","unit":"MJ","values":[{"value":"7,35E+01","module":"A1-A3"},{"value":"4,85E-01","module":"A5"},{"value":"0,0E+00","module":"C1"},{"value":"4,83E-02","module":"C2"},{"value":"2,23E+00","module":"C3"},{"value":"0,0E+00","module":"C4"},{"value":"-9,96E+01","module":"D"}]},{"parameter":"PERM","unit":"MJ","values":[{"value":"4,33E-01","module":"A1-A3"},{"value":"-4,33E-01","module":"A5"},{"value":"0,0E+00","module":"C1"},{"value":"0,0E+00","module":"C2"},{"value":"0,0E+00","module":"C3"},{"value":"0,0E+00","module":"C4"},{"value":"0,0E+00","module":"D"}]},{"parameter":"PERT","unit":"MJ","values":[{"value":"7,40E+01","module":"A1-A3"},{"value":"5,17E-02","module":"A5"},{"value":"0,0E+00","module":"C1"},{"value":"4,83E-02","module":"C2"},{"value":"2,23E+00","module":"C3"},{"value":"0,0E+00","module":"C4"},{"value":"-9,96E+01","module":"D"}]},{"parameter":"PENRE","unit":"MJ","values":[{"value":"1,14E+03","module":"A1-A3"},{"value":"6,24E+00","module":"A5"},{"value":"0,0E+00","module":"C1"},{"value":"8,32E-01","module":"C2"},{"value":"8,06E+02","module":"C3"},{"value":"0,0E+00","module":"C4"},{"value":"-5,01E+02","module":"D"}]},{"parameter":"PENRM","unit":"MJ","values":[{"value":"8,02E+02","module":"A1-A3"},{"value":"-6,06E+00","module":"A5"},{"value":"0,0E+00","module":"C1"},{"value":"0,0E+00","module":"C2"},{"value":"-7,96E+02","module":"C3"},{"value":"0,0E+00","module":"C4"},{"value":"0,0E+00","module":"D"}]},{"parameter":"PENRT","unit":"MJ","values":[{"value":"1,94E+03","module":"A1-A3"},{"value":"1,86E-01","module":"A5"},{"value":"0,0E+00","module":"C1"},{"value":"8,32E-01","module":"C2"},{"value":"1,03E+01","module":"C3"},{"value":"0,0E+00","module":"C4"},{"value":"-5,01E+02","module":"D"}]},{"parameter":"SM","unit":"kg","values":[{"value":"1,83E-01","module":"A1-A3"},{"value":"0,0E+00","module":"A5"},{"value":"0,0E+00","module":"C1"},{"value":"0,0E+00","module":"C2"},{"value":"0,0E+00","module":"C3"},{"value":"0,0E+00","module":"C4"},{"value":"0,0E+00","module":"D"}]},{"parameter":"RSF","unit":"MJ","values":[{"value":"0,0E+00","module":"A1-A3"},{"value":"0,0E+00","module":"A5"},{"value":"0,0E+00","module":"C1"},{"value":"0,0E+00","module":"C2"},{"value":"0,0E+00","module":"C3"},{"value":"0,0E+00","module":"C4"},{"value":"0,0E+00","module":"D"}]},{"parameter":"NRSF","unit":"MJ","values":[{"value":"0,0E+00","module":"A1-A3"},{"value":"0,0E+00","module":"A5"},{"value":"0,0E+00","module":"C1"},{"value":"0,0E+00","module":"C2"},{"value":"0,0E+00","module":"C3"},{"value":"0,0E+00","module":"C4"},{"value":"0,0E+00","module":"D"}]},{"parameter":"FW","unit":"m^3","values":[{"value":"3,57E-01","module":"A1-A3"},{"value":"1,04E-03","module":"A5"},{"value":"0,0E+00","module":"C1"},{"value":"4,29E-05","module":"C2"},{"value":"1,34E-01","module":"C3"},{"value":"0,0E+00","module":"C4"},{"value":"-9,73E-02","module":"D"}]}],"end_of_life_waste":[{"parameter":"HWD","unit":"kg","values":[{"value":"1,96E-07","module":"A1-A3"},{"value":"4,01E-11","module":"A5"},{"value":"0,0E+00","module":"C1"},{"value":"3,48E-11","module":"C2"},{"value":"2,16E-09","module":"C3"},{"value":"0,0E+00","module":"C4"},{"value":"-1,10E-07","module":"D"}]},{"parameter":"NHWD","unit":"kg","values":[{"value":"4,21E+00","module":"A1-A3"},{"value":"3,88E-02","module":"A5"},{"value":"0,0E+00","module":"C1"},{"value":"1,34E-04","module":"C2"},{"value":"4,27E-01","module":"C3"},{"value":"0,0E+00","module":"C4"},{"value":"-2,21E-01","module":"D"}]},{"parameter":"RWD","unit":"kg","values":[{"value":"1,23E-02","module":"A1-A3"},{"value":"6,26E-06","module":"A5"},{"value":"0,0E+00","module":"C1"},{"value":"7,99E-07","module":"C2"},{"value":"2,73E-04","module":"C3"},{"value":"0,0E+00","module":"C4"},{"value":"-3,20E-02","module":"D"}]}],"end_of_life_flow":[{"parameter":"CRU","unit":"kg","values":[{"value":"0,0E+00","module":"A1-A3"},{"value":"0,0E+00","module":"A5"},{"value":"0,0E+00","module":"C1"},{"value":"0,0E+00","module":"C2"},{"value":"0,0E+00","module":"C3"},{"value":"0,0E+00","module":"C4"},{"value":"0,0E+00","module":"D"}]},{"parameter":"MFR","unit":"kg","values":[{"value":"0,0E+00","module":"A1-A3"},{"value":"0,0E+00","module":"A5"},{"value":"0,0E+00","module":"C1"},{"value":"0,0E+00","module":"C2"},{"value":"0,0E+00","module":"C3"},{"value":"0,0E+00","module":"C4"},{"value":"0,0E+00","module":"D"}]},{"parameter":"MER","unit":"kg","values":[{"value":"0,0E+00","module":"A1-A3"},{"value":"0,0E+00","module":"A5"},{"value":"0,0E+00","module":"C1"},{"value":"0,0E+00","module":"C2"},{"value":"0,0E+00","module":"C3"},{"value":"0,0E+00","module":"C4"},{"value":"0,0E+00","module":"D"}]},{"parameter":"EEE","unit":"MJ","values":[{"value":"0,0E+00","module":"A1-A3"},{"value":"7,50E-01","module":"A5"},{"value":"0,0E+00","module":"C1"},{"value":"0,0E+00","module":"C2"},{"value":"1,08E+02","module":"C3"},{"value":"0,0E+00","module":"C4"},{"value":"0,0E+00","module":"D"}]},{"parameter":"EET","unit":"MJ","values":[{"value":"0,0E+00","module":"A1-A3"},{"value":"1,72E+00","module":"A5"},{"value":"0,0E+00","module":"C1"},{"value":"0,0E+00","module":"C2"},{"value":"2,50E+02","module":"C3"},{"value":"0,0E+00","module":"C4"},{"value":"0,0E+00","module":"D"}]}]}