{"product_name":"EQLR 61x1,5 Dca","epd_id":"NEPD-6109-5373","compliance":["EN 15804+A2","ISO 14025","ISO 21930"],"producer_name":"NKT headquarter Denmark A/S","environmental_impact":[{"parameter":"GWP-total","unit":"kg CO2-eq.","values":[{"value":"7,79E+00","module":"A1"},{"value":"3,38E-01","module":"A2"},{"value":"2,46E-01","module":"A3"},{"value":"1,57E-01","module":"A4"},{"value":"1,85E-01","module":"A5"},{"value":"0,0E+00","module":"C1"},{"value":"7,26E-02","module":"C2"},{"value":"7,61E-01","module":"C3"},{"value":"4,15E-02","module":"C4"},{"value":"-9,05E-01","module":"D"}]},{"parameter":"GWP-fossil","unit":"kg CO2-eq.","values":[{"value":"7,64E+00","module":"A1"},{"value":"3,38E-01","module":"A2"},{"value":"1,70E-01","module":"A3"},{"value":"1,57E-01","module":"A4"},{"value":"1,81E-01","module":"A5"},{"value":"0,0E+00","module":"C1"},{"value":"7,25E-02","module":"C2"},{"value":"7,61E-01","module":"C3"},{"value":"4,15E-02","module":"C4"},{"value":"-8,97E-01","module":"D"}]},{"parameter":"GWP-biogenic","unit":"kg CO2-eq.","values":[{"value":"1,46E-01","module":"A1"},{"value":"1,39E-04","module":"A2"},{"value":"2,95E-02","module":"A3"},{"value":"6,50E-05","module":"A4"},{"value":"3,47E-03","module":"A5"},{"value":"0,0E+00","module":"C1"},{"value":"3,00E-05","module":"C2"},{"value":"1,65E-05","module":"C3"},{"value":"3,29E-06","module":"C4"},{"value":"-4,05E-03","module":"D"}]},{"parameter":"GWP-luluc","unit":"kg CO2-eq.","values":[{"value":"6,95E-03","module":"A1"},{"value":"1,22E-04","module":"A2"},{"value":"4,63E-02","module":"A3"},{"value":"5,59E-05","module":"A4"},{"value":"1,07E-03","module":"A5"},{"value":"0,0E+00","module":"C1"},{"value":"2,58E-05","module":"C2"},{"value":"3,08E-06","module":"C3"},{"value":"2,57E-06","module":"C4"},{"value":"-4,25E-03","module":"D"}]},{"parameter":"ODP","unit":"kg CFC 11-eq.","values":[{"value":"7,60E-06","module":"A1"},{"value":"7,65E-08","module":"A2"},{"value":"4,06E-08","module":"A3"},{"value":"3,56E-08","module":"A4"},{"value":"1,55E-07","module":"A5"},{"value":"0,0E+00","module":"C1"},{"value":"1,64E-08","module":"C2"},{"value":"1,65E-09","module":"C3"},{"value":"2,34E-09","module":"C4"},{"value":"-3,16E-03","module":"D"}]},{"parameter":"AP","unit":"mol H+-eq.","values":[{"value":"6,90E-01","module":"A1"},{"value":"1,14E-03","module":"A2"},{"value":"5,24E-04","module":"A3"},{"value":"4,52E-04","module":"A4"},{"value":"1,37E-02","module":"A5"},{"value":"0,0E+00","module":"C1"},{"value":"2,08E-04","module":"C2"},{"value":"1,67E-04","module":"C3"},{"value":"6,19E-05","module":"C4"},{"value":"-1,27E-01","module":"D"}]},{"parameter":"POCP","unit":"kg NMVOC-eq.","values":[{"value":"1,04E-01","module":"A1"},{"value":"9,42E-04","module":"A2"},{"value":"4,60E-04","module":"A3"},{"value":"3,83E-04","module":"A4"},{"value":"2,10E-03","module":"A5"},{"value":"0,0E+00","module":"C1"},{"value":"1,77E-04","module":"C2"},{"value":"1,97E-04","module":"C3"},{"value":"7,83E-05","module":"C4"},{"value":"-2,25E-02","module":"D"}]},{"parameter":"ADPE","unit":"kg Sb-eq.","values":[{"value":"1,90E-03","module":"A1"},{"value":"9,23E-06","module":"A2"},{"value":"8,66E-07","module":"A3"},{"value":"4,34E-06","module":"A4"},{"value":"3,78E-05","module":"A5"},{"value":"0,0E+00","module":"C1"},{"value":"2,00E-06","module":"C2"},{"value":"8,32E-08","module":"C3"},{"value":"6,07E-08","module":"C4"},{"value":"-7,06E-04","module":"D"}]},{"parameter":"ADPF","unit":"MJ","values":[{"value":"1,00E+02","module":"A1"},{"value":"5,10E+00","module":"A2"},{"value":"9,02E+00","module":"A3"},{"value":"2,38E+00","module":"A4"},{"value":"2,32E+00","module":"A5"},{"value":"0,0E+00","module":"C1"},{"value":"1,10E+00","module":"C2"},{"value":"1,05E-01","module":"C3"},{"value":"1,84E-01","module":"C4"},{"value":"-8,63E+00","module":"D"}]},{"parameter":"WDP","unit":"m3 world-eq.","values":[{"value":"6,15E+01","module":"A1"},{"value":"4,88E+00","module":"A2"},{"value":"1,38E+03","module":"A3"},{"value":"2,30E+00","module":"A4"},{"value":"2,91E+01","module":"A5"},{"value":"0,0E+00","module":"C1"},{"value":"1,06E+00","module":"C2"},{"value":"7,55E-01","module":"C3"},{"value":"3,47E+00","module":"C4"},{"value":"-2,59E+01","module":"D"}]},{"parameter":"EP-freshwater","unit":"kg P-eq.","values":[{"value":"6,77E-03","module":"A1"},{"value":"2,68E-06","module":"A2"},{"value":"4,62E-06","module":"A3"},{"value":"1,26E-06","module":"A4"},{"value":"1,34E-04","module":"A5"},{"value":"0,0E+00","module":"C1"},{"value":"5,79E-07","module":"C2"},{"value":"1,47E-07","module":"C3"},{"value":"1,20E-07","module":"C4"},{"value":"-8,57E-04","module":"D"}]},{"parameter":"EP-marine","unit":"kg N-eq.","values":[{"value":"2,30E-02","module":"A1"},{"value":"2,35E-04","module":"A2"},{"value":"1,82E-04","module":"A3"},{"value":"8,93E-05","module":"A4"},{"value":"4,68E-04","module":"A5"},{"value":"0,0E+00","module":"C1"},{"value":"4,12E-05","module":"C2"},{"value":"7,98E-05","module":"C3"},{"value":"6,04E-05","module":"C4"},{"value":"-5,38E-03","module":"D"}]},{"parameter":"EP-terrestrial","unit":"mol N-eq.","values":[{"value":"3,29E-01","module":"A1"},{"value":"2,62E-03","module":"A2"},{"value":"1,84E-03","module":"A3"},{"value":"9,99E-04","module":"A4"},{"value":"6,63E-03","module":"A5"},{"value":"0,0E+00","module":"C1"},{"value":"4,61E-04","module":"C2"},{"value":"8,18E-04","module":"C3"},{"value":"2,48E-04","module":"C4"},{"value":"-8,25E-02","module":"D"}]},{"parameter":"GWP-IOBC","unit":"kg CO2-eq.","values":[{"value":"7,78E+00","module":"A1"},{"value":"3,38E-01","module":"A2"},{"value":"2,39E-01","module":"A3"},{"value":"1,57E-01","module":"A4"},{"value":"1,85E-01","module":"A5"},{"value":"0,0E+00","module":"C1"},{"value":"7,26E-02","module":"C2"},{"value":"7,61E-01","module":"C3"},{"value":"4,34E-02","module":"C4"},{"value":"-5,01E-01","module":"D"}]}],"additional_environmental_impact":[{"parameter":"PM","unit":"disease incidence","values":[{"value":"1,25E-06","module":"A1"},{"value":"2,05E-08","module":"A2"},{"value":"8,48E-09","module":"A3"},{"value":"9,62E-09","module":"A4"},{"value":"2,55E-08","module":"A5"},{"value":"0,0E+00","module":"C1"},{"value":"4,44E-09","module":"C2"},{"value":"7,30E-10","module":"C3"},{"value":"1,14E-09","module":"C4"},{"value":"-2,81E-07","module":"D"}]},{"parameter":"ETP-fw","unit":"CTUe","values":[{"value":"5,17E+03","module":"A1"},{"value":"3,77E+00","module":"A2"},{"value":"3,92E+00","module":"A3"},{"value":"1,76E+00","module":"A4"},{"value":"1,06E+02","module":"A5"},{"value":"0,0E+00","module":"C1"},{"value":"8,13E-01","module":"C2"},{"value":"1,61E+00","module":"C3"},{"value":"2,05E+02","module":"C4"},{"value":"-1,16E+03","module":"D"}]},{"parameter":"HTP-c","unit":"CTUh","values":[{"value":"1,27E-07","module":"A1"},{"value":"0,0E+00","module":"A2"},{"value":"1,13E-10","module":"A3"},{"value":"0,0E+00","module":"A4"},{"value":"2,52E-09","module":"A5"},{"value":"0,0E+00","module":"C1"},{"value":"0,0E+00","module":"C2"},{"value":"4,40E-11","module":"C3"},{"value":"1,10E-11","module":"C4"},{"value":"-1,67E-08","module":"D"}]},{"parameter":"HTP-nc","unit":"CTUh","values":[{"value":"1,12E-05","module":"A1"},{"value":"4,12E-09","module":"A2"},{"value":"2,58E-09","module":"A3"},{"value":"1,92E-09","module":"A4"},{"value":"2,22E-07","module":"A5"},{"value":"0,0E+00","module":"C1"},{"value":"8,88E-10","module":"C2"},{"value":"2,01E-09","module":"C3"},{"value":"2,22E-10","module":"C4"},{"value":"-1,41E-06","module":"D"}]},{"parameter":"SQP","unit":"unitless","values":[{"value":"6,78E+01","module":"A1"},{"value":"3,53E+00","module":"A2"},{"value":"3,64E+00","module":"A3"},{"value":"1,66E+00","module":"A4"},{"value":"1,53E+00","module":"A5"},{"value":"0,0E+00","module":"C1"},{"value":"7,67E-01","module":"C2"},{"value":"1,91E-02","module":"C3"},{"value":"4,71E-01","module":"C4"},{"value":"-1,89E+01","module":"D"}]},{"parameter":"IRP","unit":"kBq U235-eq.","values":[{"value":"1,88E-01","module":"A1"},{"value":"2,23E-02","module":"A2"},{"value":"3,00E-01","module":"A3"},{"value":"1,04E-02","module":"A4"},{"value":"1,05E-02","module":"A5"},{"value":"0,0E+00","module":"C1"},{"value":"4,79E-03","module":"C2"},{"value":"2,63E-04","module":"C3"},{"value":"1,09E-03","module":"C4"},{"value":"-1,80E-02","module":"D"}]}],"resource_use":[{"parameter":"PERE","unit":"MJ","values":[{"value":"1,15E+01","module":"A1"},{"value":"7,24E-02","module":"A2"},{"value":"4,90E+00","module":"A3"},{"value":"3,40E-02","module":"A4"},{"value":"3,28E-01","module":"A5"},{"value":"0,0E+00","module":"C1"},{"value":"1,57E-02","module":"C2"},{"value":"5,82E-03","module":"C3"},{"value":"1,88E-02","module":"C4"},{"value":"-6,99E+00","module":"D"}]},{"parameter":"PERM","unit":"MJ","values":[{"value":"0,0E+00","module":"A1"},{"value":"0,0E+00","module":"A2"},{"value":"0,0E+00","module":"A3"},{"value":"0,0E+00","module":"A4"},{"value":"0,0E+00","module":"A5"},{"value":"0,0E+00","module":"C1"},{"value":"0,0E+00","module":"C2"},{"value":"0,0E+00","module":"C3"},{"value":"0,0E+00","module":"C4"},{"value":"0,0E+00","module":"D"}]},{"parameter":"PERT","unit":"MJ","values":[{"value":"1,15E+01","module":"A1"},{"value":"7,24E-02","module":"A2"},{"value":"4,90E+00","module":"A3"},{"value":"3,40E-02","module":"A4"},{"value":"3,28E-01","module":"A5"},{"value":"0,0E+00","module":"C1"},{"value":"1,57E-02","module":"C2"},{"value":"5,82E-03","module":"C3"},{"value":"1,88E-02","module":"C4"},{"value":"-6,99E+00","module":"D"}]},{"parameter":"PENRE","unit":"MJ","values":[{"value":"8,89E+01","module":"A1"},{"value":"5,10E+00","module":"A2"},{"value":"9,04E+00","module":"A3"},{"value":"2,38E+00","module":"A4"},{"value":"2,10E+00","module":"A5"},{"value":"0,0E+00","module":"C1"},{"value":"1,10E+00","module":"C2"},{"value":"1,05E-01","module":"C3"},{"value":"1,84E-01","module":"C4"},{"value":"-8,63E+00","module":"D"}]},{"parameter":"PENRM","unit":"MJ","values":[{"value":"1,13E+01","module":"A1"},{"value":"0,0E+00","module":"A2"},{"value":"0,0E+00","module":"A3"},{"value":"0,0E+00","module":"A4"},{"value":"1,05E-02","module":"A5"},{"value":"0,0E+00","module":"C1"},{"value":"0,0E+00","module":"C2"},{"value":"-1,08E+01","module":"C3"},{"value":"0,0E+00","module":"C4"},{"value":"0,0E+00","module":"D"}]},{"parameter":"PENRT","unit":"MJ","values":[{"value":"1,00E+02","module":"A1"},{"value":"5,10E+00","module":"A2"},{"value":"9,33E+00","module":"A3"},{"value":"2,38E+00","module":"A4"},{"value":"2,12E+00","module":"A5"},{"value":"0,0E+00","module":"C1"},{"value":"1,10E+00","module":"C2"},{"value":"-1,07E+01","module":"C3"},{"value":"1,84E-01","module":"C4"},{"value":"-8,63E+00","module":"D"}]},{"parameter":"SM","unit":"kg","values":[{"value":"1,99E-01","module":"A1"},{"value":"0,0E+00","module":"A2"},{"value":"0,0E+00","module":"A3"},{"value":"0,0E+00","module":"A4"},{"value":"3,97E-03","module":"A5"},{"value":"0,0E+00","module":"C1"},{"value":"0,0E+00","module":"C2"},{"value":"0,0E+00","module":"C3"},{"value":"1,69E-03","module":"C4"},{"value":"2,20E-01","module":"D"}]},{"parameter":"RSF","unit":"MJ","values":[{"value":"7,51E-02","module":"A1"},{"value":"2,59E-03","module":"A2"},{"value":"1,68E-02","module":"A3"},{"value":"1,22E-03","module":"A4"},{"value":"1,90E-03","module":"A5"},{"value":"0,0E+00","module":"C1"},{"value":"5,61E-04","module":"C2"},{"value":"1,25E-04","module":"C3"},{"value":"3,89E-04","module":"C4"},{"value":"2,00E-02","module":"D"}]},{"parameter":"NRSF","unit":"MJ","values":[{"value":"1,21E-01","module":"A1"},{"value":"9,21E-03","module":"A2"},{"value":"-2,47E-02","module":"A3"},{"value":"4,35E-03","module":"A4"},{"value":"2,20E-03","module":"A5"},{"value":"0,0E+00","module":"C1"},{"value":"2,01E-03","module":"C2"},{"value":"0,0E+00","module":"C3"},{"value":"1,55E-04","module":"C4"},{"value":"-1,81E-01","module":"D"}]},{"parameter":"FW","unit":"m3","values":[{"value":"1,26E-01","module":"A1"},{"value":"5,41E-04","module":"A2"},{"value":"1,19E-02","module":"A3"},{"value":"2,54E-04","module":"A4"},{"value":"2,76E-03","module":"A5"},{"value":"0,0E+00","module":"C1"},{"value":"1,17E-04","module":"C2"},{"value":"8,85E-04","module":"C3"},{"value":"2,36E-04","module":"C4"},{"value":"-2,56E-02","module":"D"}]}],"end_of_life_waste":[{"parameter":"HWD","unit":"kg","values":[{"value":"6,58E-02","module":"A1"},{"value":"2,62E-04","module":"A2"},{"value":"3,68E-02","module":"A3"},{"value":"1,23E-04","module":"A4"},{"value":"2,29E-03","module":"A5"},{"value":"0,0E+00","module":"C1"},{"value":"5,65E-05","module":"C2"},{"value":"0,0E+00","module":"C3"},{"value":"1,27E-02","module":"C4"},{"value":"-8,09E-03","module":"D"}]},{"parameter":"NHWD","unit":"kg","values":[{"value":"2,34E+00","module":"A1"},{"value":"2,45E-01","module":"A2"},{"value":"7,81E-02","module":"A3"},{"value":"1,16E-01","module":"A4"},{"value":"6,89E-02","module":"A5"},{"value":"0,0E+00","module":"C1"},{"value":"5,33E-02","module":"C2"},{"value":"0,0E+00","module":"C3"},{"value":"6,58E-01","module":"C4"},{"value":"-4,06E-01","module":"D"}]},{"parameter":"RWD","unit":"kg","values":[{"value":"1,94E-04","module":"A1"},{"value":"3,48E-05","module":"A2"},{"value":"1,33E-04","module":"A3"},{"value":"1,62E-05","module":"A4"},{"value":"7,64E-06","module":"A5"},{"value":"0,0E+00","module":"C1"},{"value":"7,47E-06","module":"C2"},{"value":"0,0E+00","module":"C3"},{"value":"1,26E-06","module":"C4"},{"value":"-1,61E-05","module":"D"}]}],"end_of_life_flow":[{"parameter":"CRU","unit":"kg","values":[{"value":"0,0E+00","module":"A1"},{"value":"0,0E+00","module":"A2"},{"value":"0,0E+00","module":"A3"},{"value":"0,0E+00","module":"A4"},{"value":"0,0E+00","module":"A5"},{"value":"0,0E+00","module":"C1"},{"value":"0,0E+00","module":"C2"},{"value":"0,0E+00","module":"C3"},{"value":"0,0E+00","module":"C4"},{"value":"0,0E+00","module":"D"}]},{"parameter":"MFR","unit":"kg","values":[{"value":"0,0E+00","module":"A1"},{"value":"0,0E+00","module":"A2"},{"value":"1,61E-03","module":"A3"},{"value":"0,0E+00","module":"A4"},{"value":"1,00E-02","module":"A5"},{"value":"0,0E+00","module":"C1"},{"value":"0,0E+00","module":"C2"},{"value":"5,05E-01","module":"C3"},{"value":"3,19E-05","module":"C4"},{"value":"-8,59E-03","module":"D"}]},{"parameter":"MER","unit":"kg","values":[{"value":"0,0E+00","module":"A1"},{"value":"0,0E+00","module":"A2"},{"value":"1,48E-01","module":"A3"},{"value":"0,0E+00","module":"A4"},{"value":"9,31E-03","module":"A5"},{"value":"0,0E+00","module":"C1"},{"value":"0,0E+00","module":"C2"},{"value":"3,22E-01","module":"C3"},{"value":"4,26E-05","module":"C4"},{"value":"-1,13E-03","module":"D"}]},{"parameter":"EEE","unit":"MJ","values":[{"value":"0,0E+00","module":"A1"},{"value":"0,0E+00","module":"A2"},{"value":"8,68E-02","module":"A3"},{"value":"0,0E+00","module":"A4"},{"value":"1,15E-02","module":"A5"},{"value":"0,0E+00","module":"C1"},{"value":"0,0E+00","module":"C2"},{"value":"4,94E-01","module":"C3"},{"value":"4,17E-04","module":"C4"},{"value":"-2,77E-03","module":"D"}]},{"parameter":"EET","unit":"MJ","values":[{"value":"0,0E+00","module":"A1"},{"value":"0,0E+00","module":"A2"},{"value":"1,31E+00","module":"A3"},{"value":"0,0E+00","module":"A4"},{"value":"1,74E-01","module":"A5"},{"value":"0,0E+00","module":"C1"},{"value":"0,0E+00","module":"C2"},{"value":"7,47E+00","module":"C3"},{"value":"6,32E-03","module":"C4"},{"value":"-4,19E-02","module":"D"}]}]}