{"product_name":"Ergolift Angle h\u00f8ydejusterbart 2-beins system","epd_id":"NEPD-2860-1554-NO","compliance":["EN 15804","ISO 14025","ISO 21930"],"producer_name":"IDT Solutions AS","environmental_impact":[{"parameter":"GWP-total","unit":"kg CO2-eq.","values":[{"value":"6,87E+01","module":"A1-A3"},{"value":"1,31E+00","module":"A4"},{"value":"4,55E-02","module":"A5"}]},{"parameter":"ODP","unit":"kg CFC 11-eq.","values":[{"value":"1,61E-06","module":"A1-A3"},{"value":"2,46E-07","module":"A4"},{"value":"4,80E-09","module":"A5"}]},{"parameter":"AP","unit":"kg SO2-eq.","values":[{"value":"2,37E-01","module":"A1-A3"},{"value":"3,07E-03","module":"A4"},{"value":"1,55E-04","module":"A5"}]},{"parameter":"EP","unit":"kg Phosphat-eq.","values":[{"value":"3,72E-02","module":"A1-A3"},{"value":"4,03E-04","module":"A4"},{"value":"3,18E-05","module":"A5"}]},{"parameter":"POCP","unit":"kg Ethen-eq.","values":[{"value":"2,28E-02","module":"A1-A3"},{"value":"1,98E-04","module":"A4"},{"value":"7,28E-06","module":"A5"}]},{"parameter":"ADPE","unit":"kg Sb-eq.","values":[{"value":"2,45E-04","module":"A1-A3"},{"value":"4,06E-06","module":"A4"},{"value":"1,27E-07","module":"A5"}]},{"parameter":"ADPF","unit":"MJ","values":[{"value":"6,69E+02","module":"A1-A3"},{"value":"1,97E+01","module":"A4"},{"value":"5,46E-01","module":"A5"}]},{"parameter":"ADPM","unit":"kg Sb-eq.","values":[{"value":"2,45E-04","module":"A1-A3"},{"value":"4,06E-06","module":"A4"},{"value":"1,27E-07","module":"A5"}]}],"additional_environmental_impact":[],"resource_use":[{"parameter":"PERE","unit":"MJ","values":[{"value":"6,08E+01","module":"A1-A3"},{"value":"2,91E-01","module":"A4"},{"value":"1,81E+00","module":"A5"}]},{"parameter":"PERM","unit":"MJ","values":[{"value":"0,0E+00","module":"A1-A3"},{"value":"0,0E+00","module":"A4"},{"value":"0,0E+00","module":"A5"}]},{"parameter":"PERT","unit":"MJ","values":[{"value":"6,08E+01","module":"A1-A3"},{"value":"2,91E-01","module":"A4"},{"value":"1,81E+00","module":"A5"}]},{"parameter":"PENRE","unit":"MJ","values":[{"value":"6,99E+02","module":"A1-A3"},{"value":"2,02E+01","module":"A4"},{"value":"5,83E-01","module":"A5"}]},{"parameter":"PENRM","unit":"MJ","values":[{"value":"3,27E+00","module":"A1-A3"},{"value":"0,0E+00","module":"A4"},{"value":"0,0E+00","module":"A5"}]},{"parameter":"PENRT","unit":"MJ","values":[{"value":"7,02E+02","module":"A1-A3"},{"value":"2,02E+01","module":"A4"},{"value":"5,83E-01","module":"A5"}]},{"parameter":"SM","unit":"kg","values":[{"value":"1,84E+00","module":"A1-A3"},{"value":"0,0E+00","module":"A4"},{"value":"0,0E+00","module":"A5"}]},{"parameter":"RSF","unit":"MJ","values":[{"value":"2,13E-03","module":"A1-A3"},{"value":"0,0E+00","module":"A4"},{"value":"0,0E+00","module":"A5"}]},{"parameter":"NRSF","unit":"MJ","values":[{"value":"3,23E-04","module":"A1-A3"},{"value":"0,0E+00","module":"A4"},{"value":"0,0E+00","module":"A5"}]},{"parameter":"FW","unit":"m3","values":[{"value":"6,06E+00","module":"A1-A3"},{"value":"3,82E-03","module":"A4"},{"value":"3,08E-04","module":"A5"}]}],"end_of_life_waste":[{"parameter":"HWD","unit":"kg","values":[{"value":"2,15E-02","module":"A1-A3"},{"value":"1,19E-05","module":"A4"},{"value":"4,76E-07","module":"A5"}]},{"parameter":"NHWD","unit":"kg","values":[{"value":"3,87E+01","module":"A1-A3"},{"value":"1,08E+00","module":"A4"},{"value":"3,58E-02","module":"A5"}]},{"parameter":"RWD","unit":"kg","values":[{"value":"6,96E-01","module":"A1-A3"},{"value":"1,39E-04","module":"A4"},{"value":"2,68E-06","module":"A5"}]}],"end_of_life_flow":[{"parameter":"CRU","unit":"kg","values":[{"value":"6,40E-06","module":"A1-A3"},{"value":"0,0E+00","module":"A4"},{"value":"0,0E+00","module":"A5"}]},{"parameter":"MFR","unit":"kg","values":[{"value":"4,67E-01","module":"A1-A3"},{"value":"0,0E+00","module":"A4"},{"value":"7,77E-01","module":"A5"}]},{"parameter":"MER","unit":"kg","values":[{"value":"4,82E-02","module":"A1-A3"},{"value":"0,0E+00","module":"A4"},{"value":"5,04E-03","module":"A5"}]},{"parameter":"EEE","unit":"MJ","values":[{"value":"5,93E-01","module":"A1-A3"},{"value":"0,0E+00","module":"A4"},{"value":"1,12E-01","module":"A5"}]},{"parameter":"EET","unit":"MJ","values":[{"value":"0,0E+00","module":"A1-A3"},{"value":"0,0E+00","module":"A4"},{"value":"1,13E+00","module":"A5"}]}]}