{"product_name":"Essence Cover Plus Sheen (MY), Jotun Paints (Malaysia) Sdn. Bhd.","epd_id":"NEPD-4478-3747-EN","compliance":["EN 15804+A2","ISO 14025","ISO 21930"],"producer_name":"Jotun A/S","environmental_impact":[{"parameter":"GWP-total","unit":"kg CO2-eq.","values":[{"value":"1,98E+00","module":"A1"},{"value":"3,69E-02","module":"A2"},{"value":"2,10E-01","module":"A3"},{"value":"6,14E-02","module":"A4"},{"value":"0,0E+00","module":"C1"},{"value":"1,99E-03","module":"C2"},{"value":"0,0E+00","module":"C3"},{"value":"8,36E-03","module":"C4"},{"value":"0,0E+00","module":"D"}]},{"parameter":"GWP-fossil","unit":"kg CO2-eq.","values":[{"value":"2,00E+00","module":"A1"},{"value":"3,69E-02","module":"A2"},{"value":"2,07E-01","module":"A3"},{"value":"6,13E-02","module":"A4"},{"value":"0,0E+00","module":"C1"},{"value":"1,99E-03","module":"C2"},{"value":"0,0E+00","module":"C3"},{"value":"8,36E-03","module":"C4"},{"value":"0,0E+00","module":"D"}]},{"parameter":"GWP-biogenic","unit":"kg CO2-eq.","values":[{"value":"-1,51E-02","module":"A1"},{"value":"1,25E-05","module":"A2"},{"value":"2,06E-03","module":"A3"},{"value":"2,44E-05","module":"A4"},{"value":"0,0E+00","module":"C1"},{"value":"7,92E-07","module":"C2"},{"value":"0,0E+00","module":"C3"},{"value":"4,00E-06","module":"C4"},{"value":"0,0E+00","module":"D"}]},{"parameter":"GWP-luluc","unit":"kg CO2-eq.","values":[{"value":"1,90E-04","module":"A1"},{"value":"1,82E-05","module":"A2"},{"value":"9,89E-04","module":"A3"},{"value":"1,85E-05","module":"A4"},{"value":"0,0E+00","module":"C1"},{"value":"6,01E-07","module":"C2"},{"value":"0,0E+00","module":"C3"},{"value":"2,76E-06","module":"C4"},{"value":"0,0E+00","module":"D"}]},{"parameter":"ODP","unit":"kg CFC 11-eq.","values":[{"value":"1,92E-07","module":"A1"},{"value":"8,09E-09","module":"A2"},{"value":"8,21E-09","module":"A3"},{"value":"1,38E-08","module":"A4"},{"value":"0,0E+00","module":"C1"},{"value":"4,50E-10","module":"C2"},{"value":"0,0E+00","module":"C3"},{"value":"2,32E-09","module":"C4"},{"value":"0,0E+00","module":"D"}]},{"parameter":"AP","unit":"mol H+-eq.","values":[{"value":"1,34E-02","module":"A1"},{"value":"6,83E-04","module":"A2"},{"value":"1,01E-03","module":"A3"},{"value":"3,15E-04","module":"A4"},{"value":"0,0E+00","module":"C1"},{"value":"1,02E-05","module":"C2"},{"value":"0,0E+00","module":"C3"},{"value":"4,64E-05","module":"C4"},{"value":"0,0E+00","module":"D"}]},{"parameter":"POCP","unit":"kg NMVOC-eq.","values":[{"value":"6,97E-03","module":"A1"},{"value":"5,22E-04","module":"A2"},{"value":"4,57E-04","module":"A3"},{"value":"3,46E-04","module":"A4"},{"value":"0,0E+00","module":"C1"},{"value":"1,12E-05","module":"C2"},{"value":"0,0E+00","module":"C3"},{"value":"4,87E-05","module":"C4"},{"value":"0,0E+00","module":"D"}]},{"parameter":"ADPE","unit":"kg Sb-eq.","values":[{"value":"8,92E-06","module":"A1"},{"value":"4,54E-07","module":"A2"},{"value":"8,30E-07","module":"A3"},{"value":"1,04E-06","module":"A4"},{"value":"0,0E+00","module":"C1"},{"value":"3,38E-08","module":"C2"},{"value":"0,0E+00","module":"C3"},{"value":"1,86E-07","module":"C4"},{"value":"0,0E+00","module":"D"}]},{"parameter":"ADPF","unit":"MJ","values":[{"value":"3,43E+01","module":"A1"},{"value":"5,21E-01","module":"A2"},{"value":"2,37E+00","module":"A3"},{"value":"9,44E-01","module":"A4"},{"value":"0,0E+00","module":"C1"},{"value":"3,07E-02","module":"C2"},{"value":"0,0E+00","module":"C3"},{"value":"1,55E-01","module":"C4"},{"value":"0,0E+00","module":"D"}]},{"parameter":"WDP","unit":"m3 world-eq.","values":[{"value":"2,07E+01","module":"A1"},{"value":"1,49E-01","module":"A2"},{"value":"1,21E+01","module":"A3"},{"value":"3,34E-01","module":"A4"},{"value":"0,0E+00","module":"C1"},{"value":"1,09E-02","module":"C2"},{"value":"0,0E+00","module":"C3"},{"value":"1,07E-01","module":"C4"},{"value":"0,0E+00","module":"D"}]},{"parameter":"EP-freshwater","unit":"kg P-eq.","values":[{"value":"4,00E-04","module":"A1"},{"value":"2,45E-07","module":"A2"},{"value":"1,06E-05","module":"A3"},{"value":"5,52E-07","module":"A4"},{"value":"0,0E+00","module":"C1"},{"value":"1,79E-08","module":"C2"},{"value":"0,0E+00","module":"C3"},{"value":"7,32E-08","module":"C4"},{"value":"0,0E+00","module":"D"}]},{"parameter":"EP-marine","unit":"kg N-eq.","values":[{"value":"1,90E-03","module":"A1"},{"value":"1,76E-04","module":"A2"},{"value":"1,41E-04","module":"A3"},{"value":"1,05E-04","module":"A4"},{"value":"0,0E+00","module":"C1"},{"value":"3,42E-06","module":"C2"},{"value":"0,0E+00","module":"C3"},{"value":"1,48E-05","module":"C4"},{"value":"0,0E+00","module":"D"}]},{"parameter":"EP-terrestrial","unit":"mol N-eq.","values":[{"value":"1,96E-02","module":"A1"},{"value":"1,96E-03","module":"A2"},{"value":"1,54E-03","module":"A3"},{"value":"1,16E-03","module":"A4"},{"value":"0,0E+00","module":"C1"},{"value":"3,77E-05","module":"C2"},{"value":"0,0E+00","module":"C3"},{"value":"1,63E-04","module":"C4"},{"value":"0,0E+00","module":"D"}]},{"parameter":"GWP-IOBC","unit":"kg CO2-eq.","values":[{"value":"2,00E+00","module":"A1"},{"value":"3,69E-02","module":"A2"},{"value":"2,06E-01","module":"A3"},{"value":"6,14E-02","module":"A4"},{"value":"0,0E+00","module":"C1"},{"value":"1,99E-03","module":"C2"},{"value":"0,0E+00","module":"C3"},{"value":"8,36E-03","module":"C4"},{"value":"0,0E+00","module":"D"}]}],"additional_environmental_impact":[{"parameter":"PM","unit":"disease incidence","values":[{"value":"1,89E-07","module":"A1"},{"value":"1,63E-09","module":"A2"},{"value":"3,26E-09","module":"A3"},{"value":"5,27E-09","module":"A4"},{"value":"0,0E+00","module":"C1"},{"value":"1,71E-10","module":"C2"},{"value":"0,0E+00","module":"C3"},{"value":"8,56E-10","module":"C4"},{"value":"0,0E+00","module":"D"}]},{"parameter":"ETP-fw","unit":"CTUe","values":[{"value":"1,38E+01","module":"A1"},{"value":"3,61E-01","module":"A2"},{"value":"2,32E+00","module":"A3"},{"value":"7,38E-01","module":"A4"},{"value":"0,0E+00","module":"C1"},{"value":"2,40E-02","module":"C2"},{"value":"0,0E+00","module":"C3"},{"value":"1,05E-01","module":"C4"},{"value":"0,0E+00","module":"D"}]},{"parameter":"HTP-c","unit":"CTUh","values":[{"value":"6,93E-09","module":"A1"},{"value":"0,0E+00","module":"A2"},{"value":"4,20E-11","module":"A3"},{"value":"0,0E+00","module":"A4"},{"value":"0,0E+00","module":"C1"},{"value":"0,0E+00","module":"C2"},{"value":"0,0E+00","module":"C3"},{"value":"1,00E-12","module":"C4"},{"value":"0,0E+00","module":"D"}]},{"parameter":"HTP-nc","unit":"CTUh","values":[{"value":"4,19E-07","module":"A1"},{"value":"2,03E-10","module":"A2"},{"value":"1,87E-09","module":"A3"},{"value":"6,59E-10","module":"A4"},{"value":"0,0E+00","module":"C1"},{"value":"2,10E-11","module":"C2"},{"value":"0,0E+00","module":"C3"},{"value":"1,01E-10","module":"C4"},{"value":"0,0E+00","module":"D"}]},{"parameter":"SQP","unit":"unitless","values":[{"value":"6,57E+00","module":"A1"},{"value":"3,60E-01","module":"A2"},{"value":"2,93E-01","module":"A3"},{"value":"1,07E+00","module":"A4"},{"value":"0,0E+00","module":"C1"},{"value":"3,47E-02","module":"C2"},{"value":"0,0E+00","module":"C3"},{"value":"1,93E-01","module":"C4"},{"value":"0,0E+00","module":"D"}]},{"parameter":"IRP","unit":"kBq U235-eq.","values":[{"value":"1,59E+02","module":"A1"},{"value":"2,21E-03","module":"A2"},{"value":"8,87E-04","module":"A3"},{"value":"3,98E-03","module":"A4"},{"value":"0,0E+00","module":"C1"},{"value":"1,29E-04","module":"C2"},{"value":"0,0E+00","module":"C3"},{"value":"6,61E-04","module":"C4"},{"value":"0,0E+00","module":"D"}]}],"resource_use":[{"parameter":"PERE","unit":"MJ","values":[{"value":"1,32E+00","module":"A1"},{"value":"4,68E-03","module":"A2"},{"value":"1,56E-01","module":"A3"},{"value":"1,02E-02","module":"A4"},{"value":"0,0E+00","module":"C1"},{"value":"3,30E-04","module":"C2"},{"value":"0,0E+00","module":"C3"},{"value":"1,81E-03","module":"C4"},{"value":"0,0E+00","module":"D"}]},{"parameter":"PERM","unit":"MJ","values":[{"value":"1,36E-01","module":"A1"},{"value":"0,0E+00","module":"A2"},{"value":"0,0E+00","module":"A3"},{"value":"0,0E+00","module":"A4"},{"value":"0,0E+00","module":"C1"},{"value":"0,0E+00","module":"C2"},{"value":"0,0E+00","module":"C3"},{"value":"0,0E+00","module":"C4"},{"value":"0,0E+00","module":"D"}]},{"parameter":"PERT","unit":"MJ","values":[{"value":"1,46E+00","module":"A1"},{"value":"4,68E-03","module":"A2"},{"value":"1,56E-01","module":"A3"},{"value":"1,02E-02","module":"A4"},{"value":"0,0E+00","module":"C1"},{"value":"3,30E-04","module":"C2"},{"value":"0,0E+00","module":"C3"},{"value":"1,81E-03","module":"C4"},{"value":"0,0E+00","module":"D"}]},{"parameter":"PENRE","unit":"MJ","values":[{"value":"3,41E+01","module":"A1"},{"value":"5,21E-01","module":"A2"},{"value":"2,37E+00","module":"A3"},{"value":"9,44E-01","module":"A4"},{"value":"0,0E+00","module":"C1"},{"value":"3,07E-02","module":"C2"},{"value":"0,0E+00","module":"C3"},{"value":"1,55E-01","module":"C4"},{"value":"0,0E+00","module":"D"}]},{"parameter":"PENRM","unit":"MJ","values":[{"value":"2,62E+00","module":"A1"},{"value":"0,0E+00","module":"A2"},{"value":"0,0E+00","module":"A3"},{"value":"0,0E+00","module":"A4"},{"value":"0,0E+00","module":"C1"},{"value":"0,0E+00","module":"C2"},{"value":"0,0E+00","module":"C3"},{"value":"0,0E+00","module":"C4"},{"value":"0,0E+00","module":"D"}]},{"parameter":"PENRT","unit":"MJ","values":[{"value":"3,67E+01","module":"A1"},{"value":"5,21E-01","module":"A2"},{"value":"2,37E+00","module":"A3"},{"value":"9,44E-01","module":"A4"},{"value":"0,0E+00","module":"C1"},{"value":"3,07E-02","module":"C2"},{"value":"0,0E+00","module":"C3"},{"value":"1,55E-01","module":"C4"},{"value":"0,0E+00","module":"D"}]},{"parameter":"SM","unit":"kg","values":[{"value":"5,15E-03","module":"A1"},{"value":"0,0E+00","module":"A2"},{"value":"8,55E-06","module":"A3"},{"value":"0,0E+00","module":"A4"},{"value":"0,0E+00","module":"C1"},{"value":"0,0E+00","module":"C2"},{"value":"0,0E+00","module":"C3"},{"value":"1,72E-05","module":"C4"},{"value":"0,0E+00","module":"D"}]},{"parameter":"RSF","unit":"MJ","values":[{"value":"1,93E-02","module":"A1"},{"value":"1,11E-04","module":"A2"},{"value":"1,59E-04","module":"A3"},{"value":"2,35E-04","module":"A4"},{"value":"0,0E+00","module":"C1"},{"value":"7,65E-06","module":"C2"},{"value":"0,0E+00","module":"C3"},{"value":"5,83E-05","module":"C4"},{"value":"0,0E+00","module":"D"}]},{"parameter":"NRSF","unit":"MJ","values":[{"value":"3,69E-03","module":"A1"},{"value":"9,63E-04","module":"A2"},{"value":"7,30E-04","module":"A3"},{"value":"1,42E-03","module":"A4"},{"value":"0,0E+00","module":"C1"},{"value":"4,61E-05","module":"C2"},{"value":"0,0E+00","module":"C3"},{"value":"2,27E-04","module":"C4"},{"value":"0,0E+00","module":"D"}]},{"parameter":"FW","unit":"m3","values":[{"value":"3,90E-02","module":"A1"},{"value":"4,74E-05","module":"A2"},{"value":"1,29E-03","module":"A3"},{"value":"1,15E-04","module":"A4"},{"value":"0,0E+00","module":"C1"},{"value":"3,74E-06","module":"C2"},{"value":"0,0E+00","module":"C3"},{"value":"7,73E-05","module":"C4"},{"value":"0,0E+00","module":"D"}]}],"end_of_life_waste":[{"parameter":"HWD","unit":"kg","values":[{"value":"8,52E-03","module":"A1"},{"value":"3,20E-05","module":"A2"},{"value":"1,66E-04","module":"A3"},{"value":"7,21E-05","module":"A4"},{"value":"0,0E+00","module":"C1"},{"value":"2,34E-06","module":"C2"},{"value":"0,0E+00","module":"C3"},{"value":"9,59E-06","module":"C4"},{"value":"0,0E+00","module":"D"}]},{"parameter":"NHWD","unit":"kg","values":[{"value":"1,79E-01","module":"A1"},{"value":"2,56E-02","module":"A2"},{"value":"1,98E-02","module":"A3"},{"value":"8,12E-02","module":"A4"},{"value":"0,0E+00","module":"C1"},{"value":"2,64E-03","module":"C2"},{"value":"0,0E+00","module":"C3"},{"value":"4,34E-01","module":"C4"},{"value":"0,0E+00","module":"D"}]},{"parameter":"RWD","unit":"kg","values":[{"value":"6,43E-05","module":"A1"},{"value":"3,53E-06","module":"A2"},{"value":"1,27E-06","module":"A3"},{"value":"6,27E-06","module":"A4"},{"value":"0,0E+00","module":"C1"},{"value":"2,04E-07","module":"C2"},{"value":"0,0E+00","module":"C3"},{"value":"1,04E-06","module":"C4"},{"value":"0,0E+00","module":"D"}]}],"end_of_life_flow":[{"parameter":"CRU","unit":"kg","values":[{"value":"0,0E+00","module":"A1"},{"value":"0,0E+00","module":"A2"},{"value":"0,0E+00","module":"A3"},{"value":"0,0E+00","module":"A4"},{"value":"0,0E+00","module":"C1"},{"value":"0,0E+00","module":"C2"},{"value":"0,0E+00","module":"C3"},{"value":"0,0E+00","module":"C4"},{"value":"0,0E+00","module":"D"}]},{"parameter":"MFR","unit":"kg","values":[{"value":"3,74E-04","module":"A1"},{"value":"0,0E+00","module":"A2"},{"value":"2,77E-02","module":"A3"},{"value":"0,0E+00","module":"A4"},{"value":"0,0E+00","module":"C1"},{"value":"0,0E+00","module":"C2"},{"value":"0,0E+00","module":"C3"},{"value":"1,61E-05","module":"C4"},{"value":"0,0E+00","module":"D"}]},{"parameter":"MER","unit":"kg","values":[{"value":"1,88E-04","module":"A1"},{"value":"0,0E+00","module":"A2"},{"value":"9,80E-08","module":"A3"},{"value":"0,0E+00","module":"A4"},{"value":"0,0E+00","module":"C1"},{"value":"0,0E+00","module":"C2"},{"value":"0,0E+00","module":"C3"},{"value":"1,30E-07","module":"C4"},{"value":"0,0E+00","module":"D"}]},{"parameter":"EEE","unit":"MJ","values":[{"value":"8,60E-04","module":"A1"},{"value":"0,0E+00","module":"A2"},{"value":"2,47E-03","module":"A3"},{"value":"0,0E+00","module":"A4"},{"value":"0,0E+00","module":"C1"},{"value":"0,0E+00","module":"C2"},{"value":"0,0E+00","module":"C3"},{"value":"1,13E-06","module":"C4"},{"value":"0,0E+00","module":"D"}]},{"parameter":"EET","unit":"MJ","values":[{"value":"1,30E-02","module":"A1"},{"value":"0,0E+00","module":"A2"},{"value":"3,74E-02","module":"A3"},{"value":"0,0E+00","module":"A4"},{"value":"0,0E+00","module":"C1"},{"value":"0,0E+00","module":"C2"},{"value":"0,0E+00","module":"C3"},{"value":"1,70E-05","module":"C4"},{"value":"0,0E+00","module":"D"}]}]}