{"product_name":"Estrich-Elemente","epd_id":"EPD-JAM-20220072-CBD1-DE","compliance":["DIN EN 15804+A2","ISO 14025"],"producer_name":"James Hardie Europe GmbH","environmental_impact":[{"parameter":"GWP-total","unit":"kg CO2-eq.","values":[{"value":"-7,37E-01","module":"A1-A3"},{"value":"2,33E-01","module":"A4"},{"value":"7,21E-02","module":"A5"},{"value":"0,0E+00","module":"C1"},{"value":"1,16E-01","module":"C2"},{"value":"7,74E-01","module":"C3"},{"value":"6,74E+00","module":"C4"},{"value":"-2,11E-01","module":"D"}]},{"parameter":"GWP-fossil","unit":"kg CO2-eq.","values":[{"value":"6,45E+00","module":"A1-A3"},{"value":"2,22E-01","module":"A4"},{"value":"3,87E-03","module":"A5"},{"value":"0,0E+00","module":"C1"},{"value":"1,11E-01","module":"C2"},{"value":"3,36E-01","module":"C3"},{"value":"6,40E-02","module":"C4"},{"value":"-2,10E-01","module":"D"}]},{"parameter":"GWP-biogenic","unit":"kg CO2-eq.","values":[{"value":"-7,19E+00","module":"A1-A3"},{"value":"1,03E-02","module":"A4"},{"value":"6,83E-02","module":"A5"},{"value":"0,0E+00","module":"C1"},{"value":"5,12E-03","module":"C2"},{"value":"4,38E-01","module":"C3"},{"value":"6,68E+00","module":"C4"},{"value":"1,82E-04","module":"D"}]},{"parameter":"GWP-luluc","unit":"kg CO2-eq.","values":[{"value":"2,51E-03","module":"A1-A3"},{"value":"5,28E-06","module":"A4"},{"value":"1,31E-06","module":"A5"},{"value":"0,0E+00","module":"C1"},{"value":"2,64E-06","module":"C2"},{"value":"5,76E-05","module":"C3"},{"value":"1,88E-04","module":"C4"},{"value":"-9,43E-04","module":"D"}]},{"parameter":"ODP","unit":"kg CFC11-eq.","values":[{"value":"1,00E-13","module":"A1-A3"},{"value":"2,34E-17","module":"A4"},{"value":"1,61E-17","module":"A5"},{"value":"0,0E+00","module":"C1"},{"value":"1,17E-17","module":"C2"},{"value":"3,78E-15","module":"C3"},{"value":"2,49E-16","module":"C4"},{"value":"-2,90E-16","module":"D"}]},{"parameter":"AP","unit":"mol H^(+)-eq.","values":[{"value":"6,39E-03","module":"A1-A3"},{"value":"2,07E-04","module":"A4"},{"value":"1,30E-05","module":"A5"},{"value":"0,0E+00","module":"C1"},{"value":"1,03E-04","module":"C2"},{"value":"5,43E-04","module":"C3"},{"value":"4,56E-04","module":"C4"},{"value":"-5,70E-04","module":"D"}]},{"parameter":"POCP","unit":"kg NMVOC-eq.","values":[{"value":"6,88E-03","module":"A1-A3"},{"value":"1,85E-04","module":"A4"},{"value":"9,45E-06","module":"A5"},{"value":"0,0E+00","module":"C1"},{"value":"9,25E-05","module":"C2"},{"value":"4,08E-04","module":"C3"},{"value":"3,59E-04","module":"C4"},{"value":"-5,93E-04","module":"D"}]},{"parameter":"ADPE","unit":"kg Sb-eq.","values":[{"value":"4,50E-07","module":"A1-A3"},{"value":"6,65E-09","module":"A4"},{"value":"2,30E-10","module":"A5"},{"value":"0,0E+00","module":"C1"},{"value":"3,32E-09","module":"C2"},{"value":"4,16E-08","module":"C3"},{"value":"6,04E-09","module":"C4"},{"value":"-1,43E-08","module":"D"}]},{"parameter":"ADPF","unit":"MJ","values":[{"value":"1,04E+02","module":"A1-A3"},{"value":"3,14E+00","module":"A4"},{"value":"1,71E-02","module":"A5"},{"value":"0,0E+00","module":"C1"},{"value":"1,57E+00","module":"C2"},{"value":"6,97E+00","module":"C3"},{"value":"8,49E-01","module":"C4"},{"value":"-2,76E+00","module":"D"}]},{"parameter":"WDP","unit":"m^3 Welt-eq. entzogen","values":[{"value":"5,35E-01","module":"A1-A3"},{"value":"4,35E-04","module":"A4"},{"value":"7,34E-03","module":"A5"},{"value":"0,0E+00","module":"C1"},{"value":"2,17E-04","module":"C2"},{"value":"2,69E-02","module":"C3"},{"value":"6,87E-03","module":"C4"},{"value":"-8,39E-03","module":"D"}]},{"parameter":"EP-freshwater","unit":"kg PO4-eq.","values":[{"value":"2,97E-06","module":"A1-A3"},{"value":"4,75E-08","module":"A4"},{"value":"2,21E-09","module":"A5"},{"value":"0,0E+00","module":"C1"},{"value":"2,37E-08","module":"C2"},{"value":"1,35E-07","module":"C3"},{"value":"1,07E-07","module":"C4"},{"value":"-4,42E-07","module":"D"}]},{"parameter":"EP-marine","unit":"kg N-eq.","values":[{"value":"2,41E-03","module":"A1-A3"},{"value":"6,31E-05","module":"A4"},{"value":"3,60E-06","module":"A5"},{"value":"0,0E+00","module":"C1"},{"value":"3,15E-05","module":"C2"},{"value":"1,44E-04","module":"C3"},{"value":"1,18E-04","module":"C4"},{"value":"-2,30E-04","module":"D"}]},{"parameter":"EP-terrestrial","unit":"mol N-eq.","values":[{"value":"2,65E-02","module":"A1-A3"},{"value":"7,01E-04","module":"A4"},{"value":"6,24E-05","module":"A5"},{"value":"0,0E+00","module":"C1"},{"value":"3,50E-04","module":"C2"},{"value":"1,54E-03","module":"C3"},{"value":"1,30E-03","module":"C4"},{"value":"-2,60E-03","module":"D"}]}],"additional_environmental_impact":[{"parameter":"PM","unit":"Krankheitsf\u00e4lle","values":[{"value":"1,60E-07","module":"A1-A3"},{"value":"1,12E-09","module":"A4"},{"value":"6,97E-11","module":"A5"},{"value":"0,0E+00","module":"C1"},{"value":"5,61E-10","module":"C2"},{"value":"5,78E-09","module":"C3"},{"value":"1,08E-08","module":"C4"},{"value":"-1,02E-07","module":"D"}]},{"parameter":"ETP-fw","unit":"CTUe","values":[{"value":"1,25E+01","module":"A1-A3"},{"value":"2,23E+00","module":"A4"},{"value":"6,79E-03","module":"A5"},{"value":"0,0E+00","module":"C1"},{"value":"1,11E+00","module":"C2"},{"value":"2,50E+00","module":"C3"},{"value":"9,23E-01","module":"C4"},{"value":"-7,54E-01","module":"D"}]},{"parameter":"HTP-c","unit":"CTUh","values":[{"value":"7,45E-10","module":"A1-A3"},{"value":"4,19E-11","module":"A4"},{"value":"4,84E-13","module":"A5"},{"value":"0,0E+00","module":"C1"},{"value":"2,09E-11","module":"C2"},{"value":"4,17E-11","module":"C3"},{"value":"1,36E-10","module":"C4"},{"value":"-1,80E-11","module":"D"}]},{"parameter":"HTP-nc","unit":"CTUh","values":[{"value":"6,15E-08","module":"A1-A3"},{"value":"1,78E-09","module":"A4"},{"value":"1,82E-11","module":"A5"},{"value":"0,0E+00","module":"C1"},{"value":"8,90E-10","module":"C2"},{"value":"2,30E-09","module":"C3"},{"value":"1,50E-08","module":"C4"},{"value":"-1,04E-09","module":"D"}]},{"parameter":"SQP","unit":"SQP","values":[{"value":"8,06E+01","module":"A1-A3"},{"value":"8,08E-03","module":"A4"},{"value":"5,04E-03","module":"A5"},{"value":"0,0E+00","module":"C1"},{"value":"4,04E-03","module":"C2"},{"value":"6,74E-01","module":"C3"},{"value":"3,27E-01","module":"C4"},{"value":"-2,71E-01","module":"D"}]}],"resource_use":[{"parameter":"PERE","unit":"MJ","values":[{"value":"8,39E+00","module":"A1-A3"},{"value":"9,92E-03","module":"A4"},{"value":"5,62E-01","module":"A5"},{"value":"0,0E+00","module":"C1"},{"value":"4,95E-03","module":"C2"},{"value":"8,48E-01","module":"C3"},{"value":"2,18E-01","module":"C4"},{"value":"-9,32E-02","module":"D"}]},{"parameter":"PERM","unit":"MJ","values":[{"value":"6,41E+01","module":"A1-A3"},{"value":"0,0E+00","module":"A4"},{"value":"-5,58E-01","module":"A5"},{"value":"0,0E+00","module":"C1"},{"value":"0,0E+00","module":"C2"},{"value":"-6,35E+01","module":"C3"},{"value":"0,0E+00","module":"C4"},{"value":"0,0E+00","module":"D"}]},{"parameter":"PERT","unit":"MJ","values":[{"value":"7,25E+01","module":"A1-A3"},{"value":"9,92E-03","module":"A4"},{"value":"3,92E-03","module":"A5"},{"value":"0,0E+00","module":"C1"},{"value":"4,95E-03","module":"C2"},{"value":"-6,26E+01","module":"C3"},{"value":"2,18E-01","module":"C4"},{"value":"-9,32E-02","module":"D"}]},{"parameter":"PENRE","unit":"MJ","values":[{"value":"3,76E+01","module":"A1-A3"},{"value":"3,15E+00","module":"A4"},{"value":"2,52E-02","module":"A5"},{"value":"0,0E+00","module":"C1"},{"value":"1,57E+00","module":"C2"},{"value":"8,13E+00","module":"C3"},{"value":"1,62E+00","module":"C4"},{"value":"-1,81E+00","module":"D"}]},{"parameter":"PENRM","unit":"MJ","values":[{"value":"8,00E-03","module":"A1-A3"},{"value":"0,0E+00","module":"A4"},{"value":"-8,06E-03","module":"A5"},{"value":"0,0E+00","module":"C1"},{"value":"0,0E+00","module":"C2"},{"value":"0,0E+00","module":"C3"},{"value":"0,0E+00","module":"C4"},{"value":"0,0E+00","module":"D"}]},{"parameter":"PENRT","unit":"MJ","values":[{"value":"3,76E+01","module":"A1-A3"},{"value":"3,15E+00","module":"A4"},{"value":"1,71E-02","module":"A5"},{"value":"0,0E+00","module":"C1"},{"value":"1,57E+00","module":"C2"},{"value":"8,13E+00","module":"C3"},{"value":"1,62E+00","module":"C4"},{"value":"-1,81E+00","module":"D"}]},{"parameter":"SM","unit":"kg","values":[{"value":"5,35E+00","module":"A1-A3"},{"value":"0,0E+00","module":"A4"},{"value":"0,0E+00","module":"A5"},{"value":"0,0E+00","module":"C1"},{"value":"0,0E+00","module":"C2"},{"value":"0,0E+00","module":"C3"},{"value":"0,0E+00","module":"C4"},{"value":"1,64E+01","module":"D"}]},{"parameter":"RSF","unit":"MJ","values":[{"value":"0,0E+00","module":"A1-A3"},{"value":"0,0E+00","module":"A4"},{"value":"0,0E+00","module":"A5"},{"value":"0,0E+00","module":"C1"},{"value":"0,0E+00","module":"C2"},{"value":"0,0E+00","module":"C3"},{"value":"0,0E+00","module":"C4"},{"value":"0,0E+00","module":"D"}]},{"parameter":"NRSF","unit":"MJ","values":[{"value":"0,0E+00","module":"A1-A3"},{"value":"0,0E+00","module":"A4"},{"value":"0,0E+00","module":"A5"},{"value":"0,0E+00","module":"C1"},{"value":"0,0E+00","module":"C2"},{"value":"0,0E+00","module":"C3"},{"value":"0,0E+00","module":"C4"},{"value":"0,0E+00","module":"D"}]},{"parameter":"FW","unit":"m^3","values":[{"value":"2,16E-02","module":"A1-A3"},{"value":"1,78E-05","module":"A4"},{"value":"1,73E-04","module":"A5"},{"value":"0,0E+00","module":"C1"},{"value":"8,88E-06","module":"C2"},{"value":"1,83E-03","module":"C3"},{"value":"3,99E-04","module":"C4"},{"value":"-2,40E-04","module":"D"}]}],"end_of_life_waste":[{"parameter":"HWD","unit":"kg","values":[{"value":"8,22E-09","module":"A1-A3"},{"value":"3,05E-10","module":"A4"},{"value":"3,81E-12","module":"A5"},{"value":"0,0E+00","module":"C1"},{"value":"1,52E-10","module":"C2"},{"value":"8,38E-10","module":"C3"},{"value":"9,02E-11","module":"C4"},{"value":"-8,90E-08","module":"D"}]},{"parameter":"NHWD","unit":"kg","values":[{"value":"2,55E-02","module":"A1-A3"},{"value":"3,22E-04","module":"A4"},{"value":"4,84E-04","module":"A5"},{"value":"0,0E+00","module":"C1"},{"value":"1,61E-04","module":"C2"},{"value":"1,31E-03","module":"C3"},{"value":"8,08E+00","module":"C4"},{"value":"-6,79E-04","module":"D"}]},{"parameter":"RWD","unit":"kg","values":[{"value":"1,18E-03","module":"A1-A3"},{"value":"3,38E-06","module":"A4"},{"value":"4,81E-07","module":"A5"},{"value":"0,0E+00","module":"C1"},{"value":"1,69E-06","module":"C2"},{"value":"1,13E-03","module":"C3"},{"value":"8,92E-06","module":"C4"},{"value":"-5,58E-05","module":"D"}]}],"end_of_life_flow":[{"parameter":"CRU","unit":"kg","values":[{"value":"0,0E+00","module":"A1-A3"},{"value":"0,0E+00","module":"A4"},{"value":"0,0E+00","module":"A5"},{"value":"0,0E+00","module":"C1"},{"value":"0,0E+00","module":"C2"},{"value":"0,0E+00","module":"C3"},{"value":"0,0E+00","module":"C4"},{"value":"0,0E+00","module":"D"}]},{"parameter":"MFR","unit":"kg","values":[{"value":"0,0E+00","module":"A1-A3"},{"value":"0,0E+00","module":"A4"},{"value":"0,0E+00","module":"A5"},{"value":"0,0E+00","module":"C1"},{"value":"0,0E+00","module":"C2"},{"value":"2,14E+01","module":"C3"},{"value":"0,0E+00","module":"C4"},{"value":"0,0E+00","module":"D"}]},{"parameter":"MER","unit":"kg","values":[{"value":"0,0E+00","module":"A1-A3"},{"value":"0,0E+00","module":"A4"},{"value":"0,0E+00","module":"A5"},{"value":"0,0E+00","module":"C1"},{"value":"0,0E+00","module":"C2"},{"value":"0,0E+00","module":"C3"},{"value":"0,0E+00","module":"C4"},{"value":"0,0E+00","module":"D"}]},{"parameter":"EEE","unit":"MJ","values":[{"value":"0,0E+00","module":"A1-A3"},{"value":"0,0E+00","module":"A4"},{"value":"8,91E-02","module":"A5"},{"value":"0,0E+00","module":"C1"},{"value":"0,0E+00","module":"C2"},{"value":"0,0E+00","module":"C3"},{"value":"0,0E+00","module":"C4"},{"value":"0,0E+00","module":"D"}]},{"parameter":"EET","unit":"MJ","values":[{"value":"0,0E+00","module":"A1-A3"},{"value":"0,0E+00","module":"A4"},{"value":"2,09E-01","module":"A5"},{"value":"0,0E+00","module":"C1"},{"value":"0,0E+00","module":"C2"},{"value":"0,0E+00","module":"C3"},{"value":"0,0E+00","module":"C4"},{"value":"0,0E+00","module":"D"}]}]}