{"product_name":"Eurospan Rohspanplatten","epd_id":"EPD-EGG-20200249-IBC2-DE","compliance":["DIN EN 15804+A2","ISO 14025"],"producer_name":"Fritz EGGER GmbH & Co. OG","environmental_impact":[{"parameter":"GWP-total","unit":"kg CO2-eq.","values":[{"value":"-8,68E+02","module":"A1-A3"},{"value":"0,0E+00","module":"C1"},{"value":"2,09E+00","module":"C2"},{"value":"1,03E+03","module":"C3"},{"value":"0,0E+00","module":"C4"},{"value":"-5,13E+02","module":"D"}]},{"parameter":"GWP-fossil","unit":"kg CO2-eq.","values":[{"value":"1,47E+02","module":"A1-A3"},{"value":"0,0E+00","module":"C1"},{"value":"2,07E+00","module":"C2"},{"value":"5,57E+00","module":"C3"},{"value":"0,0E+00","module":"C4"},{"value":"-5,11E+02","module":"D"}]},{"parameter":"GWP-biogenic","unit":"kg CO2-eq.","values":[{"value":"-1,01E+03","module":"A1-A3"},{"value":"0,0E+00","module":"C1"},{"value":"-3,46E-03","module":"C2"},{"value":"1,02E+03","module":"C3"},{"value":"0,0E+00","module":"C4"},{"value":"-1,44E+00","module":"D"}]},{"parameter":"GWP-luluc","unit":"kg CO2-eq.","values":[{"value":"2,47E-01","module":"A1-A3"},{"value":"0,0E+00","module":"C1"},{"value":"1,67E-02","module":"C2"},{"value":"8,08E-03","module":"C3"},{"value":"0,0E+00","module":"C4"},{"value":"-4,66E-01","module":"D"}]},{"parameter":"ODP","unit":"kg CFC11-eq.","values":[{"value":"3,11E-10","module":"A1-A3"},{"value":"0,0E+00","module":"C1"},{"value":"3,78E-16","module":"C2"},{"value":"1,23E-13","module":"C3"},{"value":"0,0E+00","module":"C4"},{"value":"-6,99E-12","module":"D"}]},{"parameter":"AP","unit":"mol H^(+)-eq.","values":[{"value":"4,25E-01","module":"A1-A3"},{"value":"0,0E+00","module":"C1"},{"value":"7,00E-03","module":"C2"},{"value":"1,23E-02","module":"C3"},{"value":"0,0E+00","module":"C4"},{"value":"3,84E-01","module":"D"}]},{"parameter":"POCP","unit":"kg NMVOC-eq.","values":[{"value":"3,11E-01","module":"A1-A3"},{"value":"0,0E+00","module":"C1"},{"value":"6,21E-03","module":"C2"},{"value":"7,49E-03","module":"C3"},{"value":"0,0E+00","module":"C4"},{"value":"4,11E-01","module":"D"}]},{"parameter":"ADPE","unit":"kg Sb-eq.","values":[{"value":"9,38E-05","module":"A1-A3"},{"value":"0,0E+00","module":"C1"},{"value":"1,67E-07","module":"C2"},{"value":"1,61E-06","module":"C3"},{"value":"0,0E+00","module":"C4"},{"value":"-1,05E-04","module":"D"}]},{"parameter":"ADPF","unit":"MJ","values":[{"value":"3,22E+03","module":"A1-A3"},{"value":"0,0E+00","module":"C1"},{"value":"2,75E+01","module":"C2"},{"value":"9,80E+01","module":"C3"},{"value":"0,0E+00","module":"C4"},{"value":"-9,85E+03","module":"D"}]},{"parameter":"WDP","unit":"m^3 Welt-eq. entzogen","values":[{"value":"5,19E+00","module":"A1-A3"},{"value":"0,0E+00","module":"C1"},{"value":"2,01E-02","module":"C2"},{"value":"1,21E+00","module":"C3"},{"value":"0,0E+00","module":"C4"},{"value":"-3,22E+01","module":"D"}]},{"parameter":"EP-freshwater","unit":"kg P-eq.","values":[{"value":"4,07E-04","module":"A1-A3"},{"value":"0,0E+00","module":"C1"},{"value":"6,28E-06","module":"C2"},{"value":"1,49E-05","module":"C3"},{"value":"0,0E+00","module":"C4"},{"value":"-8,56E-04","module":"D"}]},{"parameter":"EP-marine","unit":"kg N-eq.","values":[{"value":"1,35E-01","module":"A1-A3"},{"value":"0,0E+00","module":"C1"},{"value":"3,16E-03","module":"C2"},{"value":"2,73E-03","module":"C3"},{"value":"0,0E+00","module":"C4"},{"value":"9,73E-02","module":"D"}]},{"parameter":"EP-terrestrial","unit":"mol N-eq.","values":[{"value":"1,54E+00","module":"A1-A3"},{"value":"0,0E+00","module":"C1"},{"value":"3,53E-02","module":"C2"},{"value":"2,87E-02","module":"C3"},{"value":"0,0E+00","module":"C4"},{"value":"1,16E+00","module":"D"}]}],"additional_environmental_impact":[{"parameter":"PM","unit":"Krankheitsf\u00e4lle","values":[{"value":"4,45E-06","module":"A1-A3"},{"value":"0,0E+00","module":"C1"},{"value":"3,96E-08","module":"C2"},{"value":"1,03E-07","module":"C3"},{"value":"0,0E+00","module":"C4"},{"value":"-2,08E-06","module":"D"}]},{"parameter":"ETP-fw","unit":"CTUe","values":[{"value":"7,55E+02","module":"A1-A3"},{"value":"0,0E+00","module":"C1"},{"value":"2,06E+01","module":"C2"},{"value":"4,20E+01","module":"C3"},{"value":"0,0E+00","module":"C4"},{"value":"-2,41E+03","module":"D"}]},{"parameter":"HTP-c","unit":"CTUh","values":[{"value":"1,38E-07","module":"A1-A3"},{"value":"0,0E+00","module":"C1"},{"value":"4,25E-10","module":"C2"},{"value":"1,16E-09","module":"C3"},{"value":"0,0E+00","module":"C4"},{"value":"-9,54E-09","module":"D"}]},{"parameter":"HTP-nc","unit":"CTUh","values":[{"value":"1,45E-06","module":"A1-A3"},{"value":"0,0E+00","module":"C1"},{"value":"2,45E-08","module":"C2"},{"value":"4,27E-08","module":"C3"},{"value":"0,0E+00","module":"C4"},{"value":"2,79E-06","module":"D"}]},{"parameter":"SQP","unit":"SQP","values":[{"value":"2,49E+04","module":"A1-A3"},{"value":"0,0E+00","module":"C1"},{"value":"9,65E+00","module":"C2"},{"value":"3,12E+01","module":"C3"},{"value":"0,0E+00","module":"C4"},{"value":"-1,81E+03","module":"D"}]}],"resource_use":[{"parameter":"PERE","unit":"MJ","values":[{"value":"5,32E+03","module":"A1-A3"},{"value":"0,0E+00","module":"C1"},{"value":"1,59E+00","module":"C2"},{"value":"1,03E+04","module":"C3"},{"value":"0,0E+00","module":"C4"},{"value":"-2,48E+03","module":"D"}]},{"parameter":"PERM","unit":"MJ","values":[{"value":"1,04E+04","module":"A1-A3"},{"value":"0,0E+00","module":"C1"},{"value":"0,0E+00","module":"C2"},{"value":"-1,03E+04","module":"C3"},{"value":"0,0E+00","module":"C4"},{"value":"0,0E+00","module":"D"}]},{"parameter":"PERT","unit":"MJ","values":[{"value":"1,57E+04","module":"A1-A3"},{"value":"0,0E+00","module":"C1"},{"value":"1,59E+00","module":"C2"},{"value":"4,34E+01","module":"C3"},{"value":"0,0E+00","module":"C4"},{"value":"-2,48E+03","module":"D"}]},{"parameter":"PENRE","unit":"MJ","values":[{"value":"2,12E+03","module":"A1-A3"},{"value":"0,0E+00","module":"C1"},{"value":"2,76E+01","module":"C2"},{"value":"1,19E+03","module":"C3"},{"value":"0,0E+00","module":"C4"},{"value":"-9,85E+03","module":"D"}]},{"parameter":"PENRM","unit":"MJ","values":[{"value":"1,10E+03","module":"A1-A3"},{"value":"0,0E+00","module":"C1"},{"value":"0,0E+00","module":"C2"},{"value":"-1,09E+03","module":"C3"},{"value":"0,0E+00","module":"C4"},{"value":"0,0E+00","module":"D"}]},{"parameter":"PENRT","unit":"MJ","values":[{"value":"3,22E+03","module":"A1-A3"},{"value":"0,0E+00","module":"C1"},{"value":"2,76E+01","module":"C2"},{"value":"9,80E+01","module":"C3"},{"value":"0,0E+00","module":"C4"},{"value":"-9,85E+03","module":"D"}]},{"parameter":"SM","unit":"kg","values":[{"value":"2,71E+02","module":"A1-A3"},{"value":"0,0E+00","module":"C1"},{"value":"0,0E+00","module":"C2"},{"value":"0,0E+00","module":"C3"},{"value":"0,0E+00","module":"C4"},{"value":"0,0E+00","module":"D"}]},{"parameter":"RSF","unit":"MJ","values":[{"value":"5,51E+02","module":"A1-A3"},{"value":"0,0E+00","module":"C1"},{"value":"0,0E+00","module":"C2"},{"value":"0,0E+00","module":"C3"},{"value":"0,0E+00","module":"C4"},{"value":"9,81E+03","module":"D"}]},{"parameter":"NRSF","unit":"MJ","values":[{"value":"0,0E+00","module":"A1-A3"},{"value":"0,0E+00","module":"C1"},{"value":"0,0E+00","module":"C2"},{"value":"0,0E+00","module":"C3"},{"value":"0,0E+00","module":"C4"},{"value":"1,04E+03","module":"D"}]},{"parameter":"FW","unit":"m^3","values":[{"value":"4,96E-01","module":"A1-A3"},{"value":"0,0E+00","module":"C1"},{"value":"1,85E-03","module":"C2"},{"value":"5,02E-02","module":"C3"},{"value":"0,0E+00","module":"C4"},{"value":"-2,01E+00","module":"D"}]}],"end_of_life_waste":[{"parameter":"HWD","unit":"kg","values":[{"value":"1,38E-04","module":"A1-A3"},{"value":"0,0E+00","module":"C1"},{"value":"1,28E-06","module":"C2"},{"value":"4,06E-08","module":"C3"},{"value":"0,0E+00","module":"C4"},{"value":"-3,33E-06","module":"D"}]},{"parameter":"NHWD","unit":"kg","values":[{"value":"3,70E+00","module":"A1-A3"},{"value":"0,0E+00","module":"C1"},{"value":"4,37E-03","module":"C2"},{"value":"6,95E-02","module":"C3"},{"value":"0,0E+00","module":"C4"},{"value":"3,60E-01","module":"D"}]},{"parameter":"RWD","unit":"kg","values":[{"value":"6,62E-02","module":"A1-A3"},{"value":"0,0E+00","module":"C1"},{"value":"5,09E-05","module":"C2"},{"value":"1,49E-02","module":"C3"},{"value":"0,0E+00","module":"C4"},{"value":"-8,48E-01","module":"D"}]}],"end_of_life_flow":[{"parameter":"CRU","unit":"kg","values":[{"value":"0,0E+00","module":"A1-A3"},{"value":"0,0E+00","module":"C1"},{"value":"0,0E+00","module":"C2"},{"value":"0,0E+00","module":"C3"},{"value":"0,0E+00","module":"C4"},{"value":"0,0E+00","module":"D"}]},{"parameter":"MFR","unit":"kg","values":[{"value":"0,0E+00","module":"A1-A3"},{"value":"0,0E+00","module":"C1"},{"value":"0,0E+00","module":"C2"},{"value":"0,0E+00","module":"C3"},{"value":"0,0E+00","module":"C4"},{"value":"0,0E+00","module":"D"}]},{"parameter":"MER","unit":"kg","values":[{"value":"0,0E+00","module":"A1-A3"},{"value":"0,0E+00","module":"C1"},{"value":"0,0E+00","module":"C2"},{"value":"6,92E+02","module":"C3"},{"value":"0,0E+00","module":"C4"},{"value":"0,0E+00","module":"D"}]},{"parameter":"EEE","unit":"MJ","values":[{"value":"0,0E+00","module":"A1-A3"},{"value":"0,0E+00","module":"C1"},{"value":"0,0E+00","module":"C2"},{"value":"0,0E+00","module":"C3"},{"value":"0,0E+00","module":"C4"},{"value":"0,0E+00","module":"D"}]},{"parameter":"EET","unit":"MJ","values":[{"value":"0,0E+00","module":"A1-A3"},{"value":"0,0E+00","module":"C1"},{"value":"0,0E+00","module":"C2"},{"value":"0,0E+00","module":"C3"},{"value":"0,0E+00","module":"C4"},{"value":"0,0E+00","module":"D"}]}]}