{"product_name":"EX 3 x 95mm\u00b2 1kV","epd_id":"NEPD-8400-8073","compliance":["EN 15804+A2","ISO 14025","ISO 21930"],"producer_name":"Prysmian Group Norge AS","environmental_impact":[{"parameter":"GWP-total","unit":"kg CO2-eq.","values":[{"value":"1,09E+01","module":"A1"},{"value":"2,43E-01","module":"A2"},{"value":"2,41E-02","module":"A3"},{"value":"1,31E-01","module":"A4"},{"value":"4,81E-01","module":"A5"},{"value":"0,0E+00","module":"B1"},{"value":"0,0E+00","module":"B2"},{"value":"0,0E+00","module":"B3"},{"value":"0,0E+00","module":"B4"},{"value":"0,0E+00","module":"B5"},{"value":"5,46E-03","module":"B6"},{"value":"0,0E+00","module":"B7"},{"value":"0,0E+00","module":"C1"},{"value":"5,61E-02","module":"C2"},{"value":"3,01E-01","module":"C3"},{"value":"1,48E-02","module":"C4"},{"value":"-3,77E+00","module":"D"}]},{"parameter":"GWP-fossil","unit":"kg CO2-eq.","values":[{"value":"1,09E+01","module":"A1"},{"value":"2,42E-01","module":"A2"},{"value":"2,35E-02","module":"A3"},{"value":"1,31E-01","module":"A4"},{"value":"2,36E-01","module":"A5"},{"value":"0,0E+00","module":"B1"},{"value":"0,0E+00","module":"B2"},{"value":"0,0E+00","module":"B3"},{"value":"0,0E+00","module":"B4"},{"value":"0,0E+00","module":"B5"},{"value":"5,29E-03","module":"B6"},{"value":"0,0E+00","module":"B7"},{"value":"0,0E+00","module":"C1"},{"value":"5,60E-02","module":"C2"},{"value":"3,01E-01","module":"C3"},{"value":"1,48E-02","module":"C4"},{"value":"-3,68E+00","module":"D"}]},{"parameter":"GWP-biogenic","unit":"kg CO2-eq.","values":[{"value":"-1,46E-01","module":"A1"},{"value":"9,06E-05","module":"A2"},{"value":"6,18E-04","module":"A3"},{"value":"4,82E-05","module":"A4"},{"value":"2,43E-01","module":"A5"},{"value":"0,0E+00","module":"B1"},{"value":"0,0E+00","module":"B2"},{"value":"0,0E+00","module":"B3"},{"value":"0,0E+00","module":"B4"},{"value":"0,0E+00","module":"B5"},{"value":"1,46E-04","module":"B6"},{"value":"0,0E+00","module":"B7"},{"value":"0,0E+00","module":"C1"},{"value":"2,28E-05","module":"C2"},{"value":"2,43E-06","module":"C3"},{"value":"1,12E-06","module":"C4"},{"value":"-1,69E-02","module":"D"}]},{"parameter":"GWP-luluc","unit":"kg CO2-eq.","values":[{"value":"1,42E-01","module":"A1"},{"value":"1,03E-04","module":"A2"},{"value":"1,48E-05","module":"A3"},{"value":"5,02E-05","module":"A4"},{"value":"2,84E-03","module":"A5"},{"value":"0,0E+00","module":"B1"},{"value":"0,0E+00","module":"B2"},{"value":"0,0E+00","module":"B3"},{"value":"0,0E+00","module":"B4"},{"value":"0,0E+00","module":"B5"},{"value":"2,18E-05","module":"B6"},{"value":"0,0E+00","module":"B7"},{"value":"0,0E+00","module":"C1"},{"value":"1,96E-05","module":"C2"},{"value":"3,57E-07","module":"C3"},{"value":"1,49E-06","module":"C4"},{"value":"-7,02E-02","module":"D"}]},{"parameter":"ODP","unit":"kg CFC 11-eq.","values":[{"value":"8,45E-07","module":"A1"},{"value":"5,32E-08","module":"A2"},{"value":"1,99E-08","module":"A3"},{"value":"2,91E-08","module":"A4"},{"value":"1,94E-08","module":"A5"},{"value":"0,0E+00","module":"B1"},{"value":"0,0E+00","module":"B2"},{"value":"0,0E+00","module":"B3"},{"value":"0,0E+00","module":"B4"},{"value":"0,0E+00","module":"B5"},{"value":"3,63E-10","module":"B6"},{"value":"0,0E+00","module":"B7"},{"value":"0,0E+00","module":"C1"},{"value":"1,28E-08","module":"C2"},{"value":"2,30E-10","module":"C3"},{"value":"1,22E-09","module":"C4"},{"value":"-1,24E-03","module":"D"}]},{"parameter":"AP","unit":"mol H+-eq.","values":[{"value":"7,48E-02","module":"A1"},{"value":"2,57E-03","module":"A2"},{"value":"1,20E-04","module":"A3"},{"value":"1,59E-03","module":"A4"},{"value":"1,60E-03","module":"A5"},{"value":"0,0E+00","module":"B1"},{"value":"0,0E+00","module":"B2"},{"value":"0,0E+00","module":"B3"},{"value":"0,0E+00","module":"B4"},{"value":"0,0E+00","module":"B5"},{"value":"4,13E-05","module":"B6"},{"value":"0,0E+00","module":"B7"},{"value":"0,0E+00","module":"C1"},{"value":"2,29E-04","module":"C2"},{"value":"3,77E-05","module":"C3"},{"value":"3,32E-05","module":"C4"},{"value":"-2,50E-02","module":"D"}]},{"parameter":"POCP","unit":"kg NMVOC-eq.","values":[{"value":"3,53E-02","module":"A1"},{"value":"1,91E-03","module":"A2"},{"value":"1,25E-04","module":"A3"},{"value":"1,28E-03","module":"A4"},{"value":"8,01E-04","module":"A5"},{"value":"0,0E+00","module":"B1"},{"value":"0,0E+00","module":"B2"},{"value":"0,0E+00","module":"B3"},{"value":"0,0E+00","module":"B4"},{"value":"0,0E+00","module":"B5"},{"value":"1,59E-05","module":"B6"},{"value":"0,0E+00","module":"B7"},{"value":"0,0E+00","module":"C1"},{"value":"2,30E-04","module":"C2"},{"value":"4,68E-05","module":"C3"},{"value":"4,01E-05","module":"C4"},{"value":"-1,18E-02","module":"D"}]},{"parameter":"ADPE","unit":"kg Sb-eq.","values":[{"value":"2,44E-04","module":"A1"},{"value":"5,38E-06","module":"A2"},{"value":"1,28E-07","module":"A3"},{"value":"1,86E-06","module":"A4"},{"value":"5,10E-06","module":"A5"},{"value":"0,0E+00","module":"B1"},{"value":"0,0E+00","module":"B2"},{"value":"0,0E+00","module":"B3"},{"value":"0,0E+00","module":"B4"},{"value":"0,0E+00","module":"B5"},{"value":"3,94E-07","module":"B6"},{"value":"0,0E+00","module":"B7"},{"value":"0,0E+00","module":"C1"},{"value":"1,52E-06","module":"C2"},{"value":"1,05E-08","module":"C3"},{"value":"3,29E-08","module":"C4"},{"value":"5,46E-06","module":"D"}]},{"parameter":"ADPF","unit":"MJ","values":[{"value":"1,45E+02","module":"A1"},{"value":"3,52E+00","module":"A2"},{"value":"4,66E+00","module":"A3"},{"value":"1,94E+00","module":"A4"},{"value":"3,14E+00","module":"A5"},{"value":"0,0E+00","module":"B1"},{"value":"0,0E+00","module":"B2"},{"value":"0,0E+00","module":"B3"},{"value":"0,0E+00","module":"B4"},{"value":"0,0E+00","module":"B5"},{"value":"7,22E-02","module":"B6"},{"value":"0,0E+00","module":"B7"},{"value":"0,0E+00","module":"C1"},{"value":"8,45E-01","module":"C2"},{"value":"1,97E-02","module":"C3"},{"value":"9,82E-02","module":"C4"},{"value":"-4,68E+01","module":"D"}]},{"parameter":"WDP","unit":"m3 world-eq.","values":[{"value":"4,38E+03","module":"A1"},{"value":"2,78E+00","module":"A2"},{"value":"2,03E+00","module":"A3"},{"value":"1,22E+00","module":"A4"},{"value":"8,79E+01","module":"A5"},{"value":"0,0E+00","module":"B1"},{"value":"0,0E+00","module":"B2"},{"value":"0,0E+00","module":"B3"},{"value":"0,0E+00","module":"B4"},{"value":"0,0E+00","module":"B5"},{"value":"1,26E+01","module":"B6"},{"value":"0,0E+00","module":"B7"},{"value":"0,0E+00","module":"C1"},{"value":"8,06E-01","module":"C2"},{"value":"4,46E-02","module":"C3"},{"value":"2,12E+00","module":"C4"},{"value":"-2,10E+03","module":"D"}]},{"parameter":"EP-freshwater","unit":"kg P-eq.","values":[{"value":"4,73E-04","module":"A1"},{"value":"1,68E-06","module":"A2"},{"value":"2,94E-07","module":"A3"},{"value":"8,61E-07","module":"A4"},{"value":"9,58E-06","module":"A5"},{"value":"0,0E+00","module":"B1"},{"value":"0,0E+00","module":"B2"},{"value":"0,0E+00","module":"B3"},{"value":"0,0E+00","module":"B4"},{"value":"0,0E+00","module":"B5"},{"value":"3,80E-07","module":"B6"},{"value":"0,0E+00","module":"B7"},{"value":"0,0E+00","module":"C1"},{"value":"4,40E-07","module":"C2"},{"value":"2,31E-08","module":"C3"},{"value":"7,07E-08","module":"C4"},{"value":"-1,43E-04","module":"D"}]},{"parameter":"EP-marine","unit":"kg N-eq.","values":[{"value":"9,83E-03","module":"A1"},{"value":"6,14E-04","module":"A2"},{"value":"4,55E-05","module":"A3"},{"value":"4,16E-04","module":"A4"},{"value":"2,29E-04","module":"A5"},{"value":"0,0E+00","module":"B1"},{"value":"0,0E+00","module":"B2"},{"value":"0,0E+00","module":"B3"},{"value":"0,0E+00","module":"B4"},{"value":"0,0E+00","module":"B5"},{"value":"4,54E-06","module":"B6"},{"value":"0,0E+00","module":"B7"},{"value":"0,0E+00","module":"C1"},{"value":"6,79E-05","module":"C2"},{"value":"1,81E-05","module":"C3"},{"value":"2,37E-05","module":"C4"},{"value":"-3,18E-03","module":"D"}]},{"parameter":"EP-terrestrial","unit":"mol N-eq.","values":[{"value":"1,08E-01","module":"A1"},{"value":"6,84E-03","module":"A2"},{"value":"4,60E-04","module":"A3"},{"value":"4,62E-03","module":"A4"},{"value":"2,52E-03","module":"A5"},{"value":"0,0E+00","module":"B1"},{"value":"0,0E+00","module":"B2"},{"value":"0,0E+00","module":"B3"},{"value":"0,0E+00","module":"B4"},{"value":"0,0E+00","module":"B5"},{"value":"5,91E-05","module":"B6"},{"value":"0,0E+00","module":"B7"},{"value":"0,0E+00","module":"C1"},{"value":"7,51E-04","module":"C2"},{"value":"1,96E-04","module":"C3"},{"value":"1,33E-04","module":"C4"},{"value":"-3,49E-02","module":"D"}]},{"parameter":"GWP-IOBC","unit":"kg CO2-eq.","values":[{"value":"1,11E+01","module":"A1"},{"value":"2,43E-01","module":"A2"},{"value":"2,40E-02","module":"A3"},{"value":"1,31E-01","module":"A4"},{"value":"2,40E-01","module":"A5"},{"value":"0,0E+00","module":"B1"},{"value":"0,0E+00","module":"B2"},{"value":"0,0E+00","module":"B3"},{"value":"0,0E+00","module":"B4"},{"value":"0,0E+00","module":"B5"},{"value":"5,45E-03","module":"B6"},{"value":"0,0E+00","module":"B7"},{"value":"0,0E+00","module":"C1"},{"value":"5,61E-02","module":"C2"},{"value":"3,01E-01","module":"C3"},{"value":"1,54E-02","module":"C4"},{"value":"-3,60E+00","module":"D"}]}],"additional_environmental_impact":[{"parameter":"PM","unit":"disease incidence","values":[{"value":"7,06E-07","module":"A1"},{"value":"1,27E-08","module":"A2"},{"value":"2,38E-09","module":"A3"},{"value":"9,33E-09","module":"A4"},{"value":"1,50E-08","module":"A5"},{"value":"0,0E+00","module":"B1"},{"value":"0,0E+00","module":"B2"},{"value":"0,0E+00","module":"B3"},{"value":"0,0E+00","module":"B4"},{"value":"0,0E+00","module":"B5"},{"value":"2,96E-10","module":"B6"},{"value":"0,0E+00","module":"B7"},{"value":"0,0E+00","module":"C1"},{"value":"4,03E-09","module":"C2"},{"value":"1,48E-10","module":"C3"},{"value":"5,92E-10","module":"C4"},{"value":"-2,64E-07","module":"D"}]},{"parameter":"ETP-fw","unit":"CTUe","values":[{"value":"2,50E+02","module":"A1"},{"value":"2,47E+00","module":"A2"},{"value":"9,30E-01","module":"A3"},{"value":"1,34E+00","module":"A4"},{"value":"7,90E+00","module":"A5"},{"value":"0,0E+00","module":"B1"},{"value":"0,0E+00","module":"B2"},{"value":"0,0E+00","module":"B3"},{"value":"0,0E+00","module":"B4"},{"value":"0,0E+00","module":"B5"},{"value":"3,29E-01","module":"B6"},{"value":"0,0E+00","module":"B7"},{"value":"0,0E+00","module":"C1"},{"value":"6,22E-01","module":"C2"},{"value":"5,87E-02","module":"C3"},{"value":"1,38E+02","module":"C4"},{"value":"-5,66E+01","module":"D"}]},{"parameter":"HTP-c","unit":"CTUh","values":[{"value":"2,25E-08","module":"A1"},{"value":"0,0E+00","module":"A2"},{"value":"1,10E-11","module":"A3"},{"value":"0,0E+00","module":"A4"},{"value":"4,58E-10","module":"A5"},{"value":"0,0E+00","module":"B1"},{"value":"0,0E+00","module":"B2"},{"value":"0,0E+00","module":"B3"},{"value":"0,0E+00","module":"B4"},{"value":"0,0E+00","module":"B5"},{"value":"1,60E-11","module":"B6"},{"value":"0,0E+00","module":"B7"},{"value":"0,0E+00","module":"C1"},{"value":"0,0E+00","module":"C2"},{"value":"7,00E-12","module":"C3"},{"value":"7,00E-12","module":"C4"},{"value":"-9,30E-09","module":"D"}]},{"parameter":"HTP-nc","unit":"CTUh","values":[{"value":"3,50E-07","module":"A1"},{"value":"2,77E-09","module":"A2"},{"value":"2,91E-10","module":"A3"},{"value":"1,37E-09","module":"A4"},{"value":"7,43E-09","module":"A5"},{"value":"0,0E+00","module":"B1"},{"value":"0,0E+00","module":"B2"},{"value":"0,0E+00","module":"B3"},{"value":"0,0E+00","module":"B4"},{"value":"0,0E+00","module":"B5"},{"value":"3,70E-10","module":"B6"},{"value":"0,0E+00","module":"B7"},{"value":"0,0E+00","module":"C1"},{"value":"6,72E-10","module":"C2"},{"value":"2,52E-10","module":"C3"},{"value":"1,35E-10","module":"C4"},{"value":"-1,09E-07","module":"D"}]},{"parameter":"SQP","unit":"unitless","values":[{"value":"3,34E+01","module":"A1"},{"value":"2,00E+00","module":"A2"},{"value":"4,09E-01","module":"A3"},{"value":"1,75E+00","module":"A4"},{"value":"8,13E-01","module":"A5"},{"value":"0,0E+00","module":"B1"},{"value":"0,0E+00","module":"B2"},{"value":"0,0E+00","module":"B3"},{"value":"0,0E+00","module":"B4"},{"value":"0,0E+00","module":"B5"},{"value":"3,64E-02","module":"B6"},{"value":"0,0E+00","module":"B7"},{"value":"0,0E+00","module":"C1"},{"value":"5,82E-01","module":"C2"},{"value":"2,39E-03","module":"C3"},{"value":"2,19E-01","module":"C4"},{"value":"-2,02E+00","module":"D"}]},{"parameter":"IRP","unit":"kBq U235-eq.","values":[{"value":"5,49E-01","module":"A1"},{"value":"1,53E-02","module":"A2"},{"value":"2,04E-01","module":"A3"},{"value":"8,43E-03","module":"A4"},{"value":"1,56E-02","module":"A5"},{"value":"0,0E+00","module":"B1"},{"value":"0,0E+00","module":"B2"},{"value":"0,0E+00","module":"B3"},{"value":"0,0E+00","module":"B4"},{"value":"0,0E+00","module":"B5"},{"value":"1,31E-03","module":"B6"},{"value":"0,0E+00","module":"B7"},{"value":"0,0E+00","module":"C1"},{"value":"3,69E-03","module":"C2"},{"value":"3,33E-05","module":"C3"},{"value":"6,12E-04","module":"C4"},{"value":"-2,04E-01","module":"D"}]}],"resource_use":[{"parameter":"PERE","unit":"MJ","values":[{"value":"3,94E+01","module":"A1"},{"value":"4,39E-02","module":"A2"},{"value":"8,80E-02","module":"A3"},{"value":"2,15E-02","module":"A4"},{"value":"7,44E-01","module":"A5"},{"value":"0,0E+00","module":"B1"},{"value":"0,0E+00","module":"B2"},{"value":"0,0E+00","module":"B3"},{"value":"0,0E+00","module":"B4"},{"value":"0,0E+00","module":"B5"},{"value":"9,35E-01","module":"B6"},{"value":"0,0E+00","module":"B7"},{"value":"0,0E+00","module":"C1"},{"value":"1,19E-02","module":"C2"},{"value":"5,78E-04","module":"C3"},{"value":"1,15E-02","module":"C4"},{"value":"-1,84E+01","module":"D"}]},{"parameter":"PERM","unit":"MJ","values":[{"value":"2,27E+00","module":"A1"},{"value":"0,0E+00","module":"A2"},{"value":"0,0E+00","module":"A3"},{"value":"0,0E+00","module":"A4"},{"value":"-2,21E+00","module":"A5"},{"value":"0,0E+00","module":"B1"},{"value":"0,0E+00","module":"B2"},{"value":"0,0E+00","module":"B3"},{"value":"0,0E+00","module":"B4"},{"value":"0,0E+00","module":"B5"},{"value":"0,0E+00","module":"B6"},{"value":"0,0E+00","module":"B7"},{"value":"0,0E+00","module":"C1"},{"value":"0,0E+00","module":"C2"},{"value":"0,0E+00","module":"C3"},{"value":"0,0E+00","module":"C4"},{"value":"0,0E+00","module":"D"}]},{"parameter":"PERT","unit":"MJ","values":[{"value":"4,17E+01","module":"A1"},{"value":"4,39E-02","module":"A2"},{"value":"8,80E-02","module":"A3"},{"value":"2,15E-02","module":"A4"},{"value":"-1,47E+00","module":"A5"},{"value":"0,0E+00","module":"B1"},{"value":"0,0E+00","module":"B2"},{"value":"0,0E+00","module":"B3"},{"value":"0,0E+00","module":"B4"},{"value":"0,0E+00","module":"B5"},{"value":"9,35E-01","module":"B6"},{"value":"0,0E+00","module":"B7"},{"value":"0,0E+00","module":"C1"},{"value":"1,19E-02","module":"C2"},{"value":"5,78E-04","module":"C3"},{"value":"1,15E-02","module":"C4"},{"value":"-1,84E+01","module":"D"}]},{"parameter":"PENRE","unit":"MJ","values":[{"value":"1,37E+02","module":"A1"},{"value":"3,52E+00","module":"A2"},{"value":"4,67E+00","module":"A3"},{"value":"1,94E+00","module":"A4"},{"value":"2,97E+00","module":"A5"},{"value":"0,0E+00","module":"B1"},{"value":"0,0E+00","module":"B2"},{"value":"0,0E+00","module":"B3"},{"value":"0,0E+00","module":"B4"},{"value":"0,0E+00","module":"B5"},{"value":"7,23E-02","module":"B6"},{"value":"0,0E+00","module":"B7"},{"value":"0,0E+00","module":"C1"},{"value":"8,45E-01","module":"C2"},{"value":"1,97E-02","module":"C3"},{"value":"9,82E-02","module":"C4"},{"value":"-4,68E+01","module":"D"}]},{"parameter":"PENRM","unit":"MJ","values":[{"value":"9,19E+00","module":"A1"},{"value":"0,0E+00","module":"A2"},{"value":"0,0E+00","module":"A3"},{"value":"0,0E+00","module":"A4"},{"value":"1,43E-02","module":"A5"},{"value":"0,0E+00","module":"B1"},{"value":"0,0E+00","module":"B2"},{"value":"0,0E+00","module":"B3"},{"value":"0,0E+00","module":"B4"},{"value":"0,0E+00","module":"B5"},{"value":"0,0E+00","module":"B6"},{"value":"0,0E+00","module":"B7"},{"value":"0,0E+00","module":"C1"},{"value":"0,0E+00","module":"C2"},{"value":"-8,47E+00","module":"C3"},{"value":"0,0E+00","module":"C4"},{"value":"0,0E+00","module":"D"}]},{"parameter":"PENRT","unit":"MJ","values":[{"value":"1,46E+02","module":"A1"},{"value":"3,52E+00","module":"A2"},{"value":"4,67E+00","module":"A3"},{"value":"1,94E+00","module":"A4"},{"value":"2,99E+00","module":"A5"},{"value":"0,0E+00","module":"B1"},{"value":"0,0E+00","module":"B2"},{"value":"0,0E+00","module":"B3"},{"value":"0,0E+00","module":"B4"},{"value":"0,0E+00","module":"B5"},{"value":"7,23E-02","module":"B6"},{"value":"0,0E+00","module":"B7"},{"value":"0,0E+00","module":"C1"},{"value":"8,45E-01","module":"C2"},{"value":"-8,45E+00","module":"C3"},{"value":"9,82E-02","module":"C4"},{"value":"-4,68E+01","module":"D"}]},{"parameter":"SM","unit":"kg","values":[{"value":"1,12E-01","module":"A1"},{"value":"0,0E+00","module":"A2"},{"value":"0,0E+00","module":"A3"},{"value":"0,0E+00","module":"A4"},{"value":"2,23E-03","module":"A5"},{"value":"0,0E+00","module":"B1"},{"value":"0,0E+00","module":"B2"},{"value":"0,0E+00","module":"B3"},{"value":"0,0E+00","module":"B4"},{"value":"0,0E+00","module":"B5"},{"value":"0,0E+00","module":"B6"},{"value":"0,0E+00","module":"B7"},{"value":"0,0E+00","module":"C1"},{"value":"0,0E+00","module":"C2"},{"value":"0,0E+00","module":"C3"},{"value":"0,0E+00","module":"C4"},{"value":"0,0E+00","module":"D"}]},{"parameter":"RSF","unit":"MJ","values":[{"value":"1,97E-01","module":"A1"},{"value":"1,52E-03","module":"A2"},{"value":"2,50E-03","module":"A3"},{"value":"7,22E-04","module":"A4"},{"value":"4,07E-03","module":"A5"},{"value":"0,0E+00","module":"B1"},{"value":"0,0E+00","module":"B2"},{"value":"0,0E+00","module":"B3"},{"value":"0,0E+00","module":"B4"},{"value":"0,0E+00","module":"B5"},{"value":"7,34E-04","module":"B6"},{"value":"0,0E+00","module":"B7"},{"value":"0,0E+00","module":"C1"},{"value":"4,27E-04","module":"C2"},{"value":"1,63E-05","module":"C3"},{"value":"2,38E-04","module":"C4"},{"value":"-7,15E-03","module":"D"}]},{"parameter":"NRSF","unit":"MJ","values":[{"value":"4,98E-02","module":"A1"},{"value":"4,97E-03","module":"A2"},{"value":"2,50E-04","module":"A3"},{"value":"2,17E-03","module":"A4"},{"value":"1,57E-03","module":"A5"},{"value":"0,0E+00","module":"B1"},{"value":"0,0E+00","module":"B2"},{"value":"0,0E+00","module":"B3"},{"value":"0,0E+00","module":"B4"},{"value":"0,0E+00","module":"B5"},{"value":"1,83E-03","module":"B6"},{"value":"0,0E+00","module":"B7"},{"value":"0,0E+00","module":"C1"},{"value":"1,52E-03","module":"C2"},{"value":"0,0E+00","module":"C3"},{"value":"3,93E-04","module":"C4"},{"value":"-6,40E-02","module":"D"}]},{"parameter":"FW","unit":"m3","values":[{"value":"2,19E-01","module":"A1"},{"value":"3,29E-04","module":"A2"},{"value":"1,32E-03","module":"A3"},{"value":"1,90E-04","module":"A4"},{"value":"4,47E-03","module":"A5"},{"value":"0,0E+00","module":"B1"},{"value":"0,0E+00","module":"B2"},{"value":"0,0E+00","module":"B3"},{"value":"0,0E+00","module":"B4"},{"value":"0,0E+00","module":"B5"},{"value":"6,98E-03","module":"B6"},{"value":"0,0E+00","module":"B7"},{"value":"0,0E+00","module":"C1"},{"value":"8,89E-05","module":"C2"},{"value":"5,56E-05","module":"C3"},{"value":"1,27E-04","module":"C4"},{"value":"-9,39E-02","module":"D"}]}],"end_of_life_waste":[{"parameter":"HWD","unit":"kg","values":[{"value":"8,64E-02","module":"A1"},{"value":"1,73E-04","module":"A2"},{"value":"1,22E-03","module":"A3"},{"value":"9,94E-05","module":"A4"},{"value":"1,98E-03","module":"A5"},{"value":"0,0E+00","module":"B1"},{"value":"0,0E+00","module":"B2"},{"value":"0,0E+00","module":"B3"},{"value":"0,0E+00","module":"B4"},{"value":"0,0E+00","module":"B5"},{"value":"4,64E-05","module":"B6"},{"value":"0,0E+00","module":"B7"},{"value":"0,0E+00","module":"C1"},{"value":"4,31E-05","module":"C2"},{"value":"0,0E+00","module":"C3"},{"value":"1,13E-02","module":"C4"},{"value":"1,54E-02","module":"D"}]},{"parameter":"NHWD","unit":"kg","values":[{"value":"2,66E+00","module":"A1"},{"value":"1,34E-01","module":"A2"},{"value":"2,71E-02","module":"A3"},{"value":"1,29E-01","module":"A4"},{"value":"2,44E-01","module":"A5"},{"value":"0,0E+00","module":"B1"},{"value":"0,0E+00","module":"B2"},{"value":"0,0E+00","module":"B3"},{"value":"0,0E+00","module":"B4"},{"value":"0,0E+00","module":"B5"},{"value":"5,56E-03","module":"B6"},{"value":"0,0E+00","module":"B7"},{"value":"0,0E+00","module":"C1"},{"value":"4,04E-02","module":"C2"},{"value":"0,0E+00","module":"C3"},{"value":"3,27E-01","module":"C4"},{"value":"-1,07E+00","module":"D"}]},{"parameter":"RWD","unit":"kg","values":[{"value":"5,20E-04","module":"A1"},{"value":"2,41E-05","module":"A2"},{"value":"7,87E-05","module":"A3"},{"value":"1,33E-05","module":"A4"},{"value":"1,26E-05","module":"A5"},{"value":"0,0E+00","module":"B1"},{"value":"0,0E+00","module":"B2"},{"value":"0,0E+00","module":"B3"},{"value":"0,0E+00","module":"B4"},{"value":"0,0E+00","module":"B5"},{"value":"6,46E-07","module":"B6"},{"value":"0,0E+00","module":"B7"},{"value":"0,0E+00","module":"C1"},{"value":"5,76E-06","module":"C2"},{"value":"0,0E+00","module":"C3"},{"value":"6,76E-07","module":"C4"},{"value":"-1,92E-04","module":"D"}]}],"end_of_life_flow":[{"parameter":"CRU","unit":"kg","values":[{"value":"0,0E+00","module":"A1"},{"value":"0,0E+00","module":"A2"},{"value":"0,0E+00","module":"A3"},{"value":"0,0E+00","module":"A4"},{"value":"0,0E+00","module":"A5"},{"value":"0,0E+00","module":"B1"},{"value":"0,0E+00","module":"B2"},{"value":"0,0E+00","module":"B3"},{"value":"0,0E+00","module":"B4"},{"value":"0,0E+00","module":"B5"},{"value":"0,0E+00","module":"B6"},{"value":"0,0E+00","module":"B7"},{"value":"0,0E+00","module":"C1"},{"value":"0,0E+00","module":"C2"},{"value":"0,0E+00","module":"C3"},{"value":"0,0E+00","module":"C4"},{"value":"0,0E+00","module":"D"}]},{"parameter":"MFR","unit":"kg","values":[{"value":"0,0E+00","module":"A1"},{"value":"0,0E+00","module":"A2"},{"value":"3,22E-02","module":"A3"},{"value":"0,0E+00","module":"A4"},{"value":"1,10E-02","module":"A5"},{"value":"0,0E+00","module":"B1"},{"value":"0,0E+00","module":"B2"},{"value":"0,0E+00","module":"B3"},{"value":"0,0E+00","module":"B4"},{"value":"0,0E+00","module":"B5"},{"value":"0,0E+00","module":"B6"},{"value":"0,0E+00","module":"B7"},{"value":"0,0E+00","module":"C1"},{"value":"0,0E+00","module":"C2"},{"value":"5,18E-01","module":"C3"},{"value":"8,94E-06","module":"C4"},{"value":"0,0E+00","module":"D"}]},{"parameter":"MER","unit":"kg","values":[{"value":"0,0E+00","module":"A1"},{"value":"0,0E+00","module":"A2"},{"value":"6,79E-03","module":"A3"},{"value":"0,0E+00","module":"A4"},{"value":"1,82E-01","module":"A5"},{"value":"0,0E+00","module":"B1"},{"value":"0,0E+00","module":"B2"},{"value":"0,0E+00","module":"B3"},{"value":"0,0E+00","module":"B4"},{"value":"0,0E+00","module":"B5"},{"value":"0,0E+00","module":"B6"},{"value":"0,0E+00","module":"B7"},{"value":"0,0E+00","module":"C1"},{"value":"0,0E+00","module":"C2"},{"value":"9,97E-02","module":"C3"},{"value":"2,19E-07","module":"C4"},{"value":"0,0E+00","module":"D"}]},{"parameter":"EEE","unit":"MJ","values":[{"value":"0,0E+00","module":"A1"},{"value":"0,0E+00","module":"A2"},{"value":"6,09E-03","module":"A3"},{"value":"0,0E+00","module":"A4"},{"value":"1,29E-01","module":"A5"},{"value":"0,0E+00","module":"B1"},{"value":"0,0E+00","module":"B2"},{"value":"0,0E+00","module":"B3"},{"value":"0,0E+00","module":"B4"},{"value":"0,0E+00","module":"B5"},{"value":"0,0E+00","module":"B6"},{"value":"0,0E+00","module":"B7"},{"value":"0,0E+00","module":"C1"},{"value":"0,0E+00","module":"C2"},{"value":"1,93E-01","module":"C3"},{"value":"1,42E-05","module":"C4"},{"value":"0,0E+00","module":"D"}]},{"parameter":"EET","unit":"MJ","values":[{"value":"0,0E+00","module":"A1"},{"value":"0,0E+00","module":"A2"},{"value":"9,22E-02","module":"A3"},{"value":"0,0E+00","module":"A4"},{"value":"1,95E+00","module":"A5"},{"value":"0,0E+00","module":"B1"},{"value":"0,0E+00","module":"B2"},{"value":"0,0E+00","module":"B3"},{"value":"0,0E+00","module":"B4"},{"value":"0,0E+00","module":"B5"},{"value":"0,0E+00","module":"B6"},{"value":"0,0E+00","module":"B7"},{"value":"0,0E+00","module":"C1"},{"value":"0,0E+00","module":"C2"},{"value":"2,93E+00","module":"C3"},{"value":"2,15E-04","module":"C4"},{"value":"0,0E+00","module":"D"}]}]}