{"product_name":"EX 3 x 25mm\u00b2 1kV","epd_id":"NEPD-8414-8056","compliance":["EN 15804+A2","ISO 14025","ISO 21930"],"producer_name":"Prysmian Group Norge AS","environmental_impact":[{"parameter":"GWP-total","unit":"kg CO2-eq.","values":[{"value":"2,91E+00","module":"A1"},{"value":"7,67E-02","module":"A2"},{"value":"7,50E-03","module":"A3"},{"value":"4,21E-02","module":"A4"},{"value":"1,58E-01","module":"A5"},{"value":"0,0E+00","module":"B1"},{"value":"0,0E+00","module":"B2"},{"value":"0,0E+00","module":"B3"},{"value":"0,0E+00","module":"B4"},{"value":"0,0E+00","module":"B5"},{"value":"2,05E-02","module":"B6"},{"value":"0,0E+00","module":"B7"},{"value":"0,0E+00","module":"C1"},{"value":"1,80E-02","module":"C2"},{"value":"1,47E-01","module":"C3"},{"value":"6,49E-03","module":"C4"},{"value":"-9,95E-01","module":"D"}]},{"parameter":"GWP-fossil","unit":"kg CO2-eq.","values":[{"value":"2,94E+00","module":"A1"},{"value":"7,66E-02","module":"A2"},{"value":"7,31E-03","module":"A3"},{"value":"4,21E-02","module":"A4"},{"value":"6,57E-02","module":"A5"},{"value":"0,0E+00","module":"B1"},{"value":"0,0E+00","module":"B2"},{"value":"0,0E+00","module":"B3"},{"value":"0,0E+00","module":"B4"},{"value":"0,0E+00","module":"B5"},{"value":"1,98E-02","module":"B6"},{"value":"0,0E+00","module":"B7"},{"value":"0,0E+00","module":"C1"},{"value":"1,80E-02","module":"C2"},{"value":"1,47E-01","module":"C3"},{"value":"6,49E-03","module":"C4"},{"value":"-9,72E-01","module":"D"}]},{"parameter":"GWP-biogenic","unit":"kg CO2-eq.","values":[{"value":"-6,63E-02","module":"A1"},{"value":"2,71E-05","module":"A2"},{"value":"1,92E-04","module":"A3"},{"value":"1,55E-05","module":"A4"},{"value":"9,18E-02","module":"A5"},{"value":"0,0E+00","module":"B1"},{"value":"0,0E+00","module":"B2"},{"value":"0,0E+00","module":"B3"},{"value":"0,0E+00","module":"B4"},{"value":"0,0E+00","module":"B5"},{"value":"5,48E-04","module":"B6"},{"value":"0,0E+00","module":"B7"},{"value":"0,0E+00","module":"C1"},{"value":"7,34E-06","module":"C2"},{"value":"1,19E-06","module":"C3"},{"value":"5,46E-07","module":"C4"},{"value":"-4,45E-03","module":"D"}]},{"parameter":"GWP-luluc","unit":"kg CO2-eq.","values":[{"value":"3,70E-02","module":"A1"},{"value":"3,52E-05","module":"A2"},{"value":"4,60E-06","module":"A3"},{"value":"1,62E-05","module":"A4"},{"value":"7,41E-04","module":"A5"},{"value":"0,0E+00","module":"B1"},{"value":"0,0E+00","module":"B2"},{"value":"0,0E+00","module":"B3"},{"value":"0,0E+00","module":"B4"},{"value":"0,0E+00","module":"B5"},{"value":"8,18E-05","module":"B6"},{"value":"0,0E+00","module":"B7"},{"value":"0,0E+00","module":"C1"},{"value":"6,30E-06","module":"C2"},{"value":"1,74E-07","module":"C3"},{"value":"4,50E-07","module":"C4"},{"value":"-1,86E-02","module":"D"}]},{"parameter":"ODP","unit":"kg CFC 11-eq.","values":[{"value":"2,23E-07","module":"A1"},{"value":"1,66E-08","module":"A2"},{"value":"6,20E-09","module":"A3"},{"value":"9,37E-09","module":"A4"},{"value":"5,28E-09","module":"A5"},{"value":"0,0E+00","module":"B1"},{"value":"0,0E+00","module":"B2"},{"value":"0,0E+00","module":"B3"},{"value":"0,0E+00","module":"B4"},{"value":"0,0E+00","module":"B5"},{"value":"1,36E-09","module":"B6"},{"value":"0,0E+00","module":"B7"},{"value":"0,0E+00","module":"C1"},{"value":"4,11E-09","module":"C2"},{"value":"1,12E-10","module":"C3"},{"value":"3,97E-10","module":"C4"},{"value":"-6,03E-04","module":"D"}]},{"parameter":"AP","unit":"mol H+-eq.","values":[{"value":"1,98E-02","module":"A1"},{"value":"1,11E-03","module":"A2"},{"value":"3,72E-05","module":"A3"},{"value":"5,11E-04","module":"A4"},{"value":"4,37E-04","module":"A5"},{"value":"0,0E+00","module":"B1"},{"value":"0,0E+00","module":"B2"},{"value":"0,0E+00","module":"B3"},{"value":"0,0E+00","module":"B4"},{"value":"0,0E+00","module":"B5"},{"value":"1,55E-04","module":"B6"},{"value":"0,0E+00","module":"B7"},{"value":"0,0E+00","module":"C1"},{"value":"7,36E-05","module":"C2"},{"value":"1,84E-05","module":"C3"},{"value":"1,06E-05","module":"C4"},{"value":"-6,60E-03","module":"D"}]},{"parameter":"POCP","unit":"kg NMVOC-eq.","values":[{"value":"9,62E-03","module":"A1"},{"value":"8,12E-04","module":"A2"},{"value":"3,89E-05","module":"A3"},{"value":"4,11E-04","module":"A4"},{"value":"2,29E-04","module":"A5"},{"value":"0,0E+00","module":"B1"},{"value":"0,0E+00","module":"B2"},{"value":"0,0E+00","module":"B3"},{"value":"0,0E+00","module":"B4"},{"value":"0,0E+00","module":"B5"},{"value":"5,96E-05","module":"B6"},{"value":"0,0E+00","module":"B7"},{"value":"0,0E+00","module":"C1"},{"value":"7,39E-05","module":"C2"},{"value":"2,29E-05","module":"C3"},{"value":"1,32E-05","module":"C4"},{"value":"-3,12E-03","module":"D"}]},{"parameter":"ADPE","unit":"kg Sb-eq.","values":[{"value":"6,45E-05","module":"A1"},{"value":"1,50E-06","module":"A2"},{"value":"3,98E-08","module":"A3"},{"value":"5,98E-07","module":"A4"},{"value":"1,36E-06","module":"A5"},{"value":"0,0E+00","module":"B1"},{"value":"0,0E+00","module":"B2"},{"value":"0,0E+00","module":"B3"},{"value":"0,0E+00","module":"B4"},{"value":"0,0E+00","module":"B5"},{"value":"1,48E-06","module":"B6"},{"value":"0,0E+00","module":"B7"},{"value":"0,0E+00","module":"C1"},{"value":"4,88E-07","module":"C2"},{"value":"5,14E-09","module":"C3"},{"value":"1,06E-08","module":"C4"},{"value":"1,40E-06","module":"D"}]},{"parameter":"ADPF","unit":"MJ","values":[{"value":"4,11E+01","module":"A1"},{"value":"1,09E+00","module":"A2"},{"value":"1,45E+00","module":"A3"},{"value":"6,23E-01","module":"A4"},{"value":"9,00E-01","module":"A5"},{"value":"0,0E+00","module":"B1"},{"value":"0,0E+00","module":"B2"},{"value":"0,0E+00","module":"B3"},{"value":"0,0E+00","module":"B4"},{"value":"0,0E+00","module":"B5"},{"value":"2,71E-01","module":"B6"},{"value":"0,0E+00","module":"B7"},{"value":"0,0E+00","module":"C1"},{"value":"2,72E-01","module":"C2"},{"value":"9,61E-03","module":"C3"},{"value":"3,14E-02","module":"C4"},{"value":"-1,24E+01","module":"D"}]},{"parameter":"WDP","unit":"m3 world-eq.","values":[{"value":"1,15E+03","module":"A1"},{"value":"7,60E-01","module":"A2"},{"value":"6,31E-01","module":"A3"},{"value":"3,92E-01","module":"A4"},{"value":"2,30E+01","module":"A5"},{"value":"0,0E+00","module":"B1"},{"value":"0,0E+00","module":"B2"},{"value":"0,0E+00","module":"B3"},{"value":"0,0E+00","module":"B4"},{"value":"0,0E+00","module":"B5"},{"value":"4,72E+01","module":"B6"},{"value":"0,0E+00","module":"B7"},{"value":"0,0E+00","module":"C1"},{"value":"2,59E-01","module":"C2"},{"value":"2,18E-02","module":"C3"},{"value":"6,05E-01","module":"C4"},{"value":"-5,54E+02","module":"D"}]},{"parameter":"EP-freshwater","unit":"kg P-eq.","values":[{"value":"1,26E-04","module":"A1"},{"value":"4,89E-07","module":"A2"},{"value":"9,14E-08","module":"A3"},{"value":"2,77E-07","module":"A4"},{"value":"2,56E-06","module":"A5"},{"value":"0,0E+00","module":"B1"},{"value":"0,0E+00","module":"B2"},{"value":"0,0E+00","module":"B3"},{"value":"0,0E+00","module":"B4"},{"value":"0,0E+00","module":"B5"},{"value":"1,43E-06","module":"B6"},{"value":"0,0E+00","module":"B7"},{"value":"0,0E+00","module":"C1"},{"value":"1,41E-07","module":"C2"},{"value":"1,13E-08","module":"C3"},{"value":"2,15E-08","module":"C4"},{"value":"-3,80E-05","module":"D"}]},{"parameter":"EP-marine","unit":"kg N-eq.","values":[{"value":"2,63E-03","module":"A1"},{"value":"2,70E-04","module":"A2"},{"value":"1,42E-05","module":"A3"},{"value":"1,34E-04","module":"A4"},{"value":"6,54E-05","module":"A5"},{"value":"0,0E+00","module":"B1"},{"value":"0,0E+00","module":"B2"},{"value":"0,0E+00","module":"B3"},{"value":"0,0E+00","module":"B4"},{"value":"0,0E+00","module":"B5"},{"value":"1,70E-05","module":"B6"},{"value":"0,0E+00","module":"B7"},{"value":"0,0E+00","module":"C1"},{"value":"2,18E-05","module":"C2"},{"value":"8,83E-06","module":"C3"},{"value":"9,57E-06","module":"C4"},{"value":"-8,46E-04","module":"D"}]},{"parameter":"EP-terrestrial","unit":"mol N-eq.","values":[{"value":"2,90E-02","module":"A1"},{"value":"3,00E-03","module":"A2"},{"value":"1,43E-04","module":"A3"},{"value":"1,49E-03","module":"A4"},{"value":"7,18E-04","module":"A5"},{"value":"0,0E+00","module":"B1"},{"value":"0,0E+00","module":"B2"},{"value":"0,0E+00","module":"B3"},{"value":"0,0E+00","module":"B4"},{"value":"0,0E+00","module":"B5"},{"value":"2,22E-04","module":"B6"},{"value":"0,0E+00","module":"B7"},{"value":"0,0E+00","module":"C1"},{"value":"2,41E-04","module":"C2"},{"value":"9,55E-05","module":"C3"},{"value":"4,25E-05","module":"C4"},{"value":"-9,30E-03","module":"D"}]},{"parameter":"GWP-IOBC","unit":"kg CO2-eq.","values":[{"value":"2,99E+00","module":"A1"},{"value":"7,67E-02","module":"A2"},{"value":"7,47E-03","module":"A3"},{"value":"4,21E-02","module":"A4"},{"value":"6,67E-02","module":"A5"},{"value":"0,0E+00","module":"B1"},{"value":"0,0E+00","module":"B2"},{"value":"0,0E+00","module":"B3"},{"value":"0,0E+00","module":"B4"},{"value":"0,0E+00","module":"B5"},{"value":"2,04E-02","module":"B6"},{"value":"0,0E+00","module":"B7"},{"value":"0,0E+00","module":"C1"},{"value":"1,80E-02","module":"C2"},{"value":"1,47E-01","module":"C3"},{"value":"6,67E-03","module":"C4"},{"value":"-9,50E-01","module":"D"}]}],"additional_environmental_impact":[{"parameter":"PM","unit":"disease incidence","values":[{"value":"1,87E-07","module":"A1"},{"value":"3,68E-09","module":"A2"},{"value":"7,39E-10","module":"A3"},{"value":"3,00E-09","module":"A4"},{"value":"4,03E-09","module":"A5"},{"value":"0,0E+00","module":"B1"},{"value":"0,0E+00","module":"B2"},{"value":"0,0E+00","module":"B3"},{"value":"0,0E+00","module":"B4"},{"value":"0,0E+00","module":"B5"},{"value":"1,11E-09","module":"B6"},{"value":"0,0E+00","module":"B7"},{"value":"0,0E+00","module":"C1"},{"value":"1,30E-09","module":"C2"},{"value":"7,20E-11","module":"C3"},{"value":"1,93E-10","module":"C4"},{"value":"-7,15E-08","module":"D"}]},{"parameter":"ETP-fw","unit":"CTUe","values":[{"value":"6,58E+01","module":"A1"},{"value":"7,42E-01","module":"A2"},{"value":"2,89E-01","module":"A3"},{"value":"4,31E-01","module":"A4"},{"value":"2,09E+00","module":"A5"},{"value":"0,0E+00","module":"B1"},{"value":"0,0E+00","module":"B2"},{"value":"0,0E+00","module":"B3"},{"value":"0,0E+00","module":"B4"},{"value":"0,0E+00","module":"B5"},{"value":"1,23E+00","module":"B6"},{"value":"0,0E+00","module":"B7"},{"value":"0,0E+00","module":"C1"},{"value":"2,00E-01","module":"C2"},{"value":"2,87E-02","module":"C3"},{"value":"3,62E+01","module":"C4"},{"value":"-1,52E+01","module":"D"}]},{"parameter":"HTP-c","unit":"CTUh","values":[{"value":"5,89E-09","module":"A1"},{"value":"0,0E+00","module":"A2"},{"value":"3,00E-12","module":"A3"},{"value":"0,0E+00","module":"A4"},{"value":"1,21E-10","module":"A5"},{"value":"0,0E+00","module":"B1"},{"value":"0,0E+00","module":"B2"},{"value":"0,0E+00","module":"B3"},{"value":"0,0E+00","module":"B4"},{"value":"0,0E+00","module":"B5"},{"value":"5,90E-11","module":"B6"},{"value":"0,0E+00","module":"B7"},{"value":"0,0E+00","module":"C1"},{"value":"0,0E+00","module":"C2"},{"value":"3,00E-12","module":"C3"},{"value":"2,00E-12","module":"C4"},{"value":"-2,45E-09","module":"D"}]},{"parameter":"HTP-nc","unit":"CTUh","values":[{"value":"9,18E-08","module":"A1"},{"value":"8,45E-10","module":"A2"},{"value":"9,10E-11","module":"A3"},{"value":"4,41E-10","module":"A4"},{"value":"1,99E-09","module":"A5"},{"value":"0,0E+00","module":"B1"},{"value":"0,0E+00","module":"B2"},{"value":"0,0E+00","module":"B3"},{"value":"0,0E+00","module":"B4"},{"value":"0,0E+00","module":"B5"},{"value":"1,39E-09","module":"B6"},{"value":"0,0E+00","module":"B7"},{"value":"0,0E+00","module":"C1"},{"value":"2,16E-10","module":"C2"},{"value":"1,23E-10","module":"C3"},{"value":"4,10E-11","module":"C4"},{"value":"-2,91E-08","module":"D"}]},{"parameter":"SQP","unit":"unitless","values":[{"value":"1,02E+01","module":"A1"},{"value":"5,44E-01","module":"A2"},{"value":"1,27E-01","module":"A3"},{"value":"5,62E-01","module":"A4"},{"value":"2,33E-01","module":"A5"},{"value":"0,0E+00","module":"B1"},{"value":"0,0E+00","module":"B2"},{"value":"0,0E+00","module":"B3"},{"value":"0,0E+00","module":"B4"},{"value":"0,0E+00","module":"B5"},{"value":"1,36E-01","module":"B6"},{"value":"0,0E+00","module":"B7"},{"value":"0,0E+00","module":"C1"},{"value":"1,87E-01","module":"C2"},{"value":"1,17E-03","module":"C3"},{"value":"7,82E-02","module":"C4"},{"value":"-8,96E-01","module":"D"}]},{"parameter":"IRP","unit":"kBq U235-eq.","values":[{"value":"1,47E-01","module":"A1"},{"value":"4,74E-03","module":"A2"},{"value":"6,33E-02","module":"A3"},{"value":"2,71E-03","module":"A4"},{"value":"4,40E-03","module":"A5"},{"value":"0,0E+00","module":"B1"},{"value":"0,0E+00","module":"B2"},{"value":"0,0E+00","module":"B3"},{"value":"0,0E+00","module":"B4"},{"value":"0,0E+00","module":"B5"},{"value":"4,91E-03","module":"B6"},{"value":"0,0E+00","module":"B7"},{"value":"0,0E+00","module":"C1"},{"value":"1,19E-03","module":"C2"},{"value":"1,62E-05","module":"C3"},{"value":"1,88E-04","module":"C4"},{"value":"-5,41E-02","module":"D"}]}],"resource_use":[{"parameter":"PERE","unit":"MJ","values":[{"value":"9,66E+00","module":"A1"},{"value":"1,25E-02","module":"A2"},{"value":"2,73E-02","module":"A3"},{"value":"6,90E-03","module":"A4"},{"value":"1,95E-01","module":"A5"},{"value":"0,0E+00","module":"B1"},{"value":"0,0E+00","module":"B2"},{"value":"0,0E+00","module":"B3"},{"value":"0,0E+00","module":"B4"},{"value":"0,0E+00","module":"B5"},{"value":"3,51E+00","module":"B6"},{"value":"0,0E+00","module":"B7"},{"value":"0,0E+00","module":"C1"},{"value":"3,83E-03","module":"C2"},{"value":"2,82E-04","module":"C3"},{"value":"3,28E-03","module":"C4"},{"value":"-5,17E+00","module":"D"}]},{"parameter":"PERM","unit":"MJ","values":[{"value":"8,56E-01","module":"A1"},{"value":"0,0E+00","module":"A2"},{"value":"0,0E+00","module":"A3"},{"value":"0,0E+00","module":"A4"},{"value":"-8,39E-01","module":"A5"},{"value":"0,0E+00","module":"B1"},{"value":"0,0E+00","module":"B2"},{"value":"0,0E+00","module":"B3"},{"value":"0,0E+00","module":"B4"},{"value":"0,0E+00","module":"B5"},{"value":"0,0E+00","module":"B6"},{"value":"0,0E+00","module":"B7"},{"value":"0,0E+00","module":"C1"},{"value":"0,0E+00","module":"C2"},{"value":"0,0E+00","module":"C3"},{"value":"0,0E+00","module":"C4"},{"value":"0,0E+00","module":"D"}]},{"parameter":"PERT","unit":"MJ","values":[{"value":"1,05E+01","module":"A1"},{"value":"1,25E-02","module":"A2"},{"value":"2,73E-02","module":"A3"},{"value":"6,90E-03","module":"A4"},{"value":"-6,44E-01","module":"A5"},{"value":"0,0E+00","module":"B1"},{"value":"0,0E+00","module":"B2"},{"value":"0,0E+00","module":"B3"},{"value":"0,0E+00","module":"B4"},{"value":"0,0E+00","module":"B5"},{"value":"3,51E+00","module":"B6"},{"value":"0,0E+00","module":"B7"},{"value":"0,0E+00","module":"C1"},{"value":"3,83E-03","module":"C2"},{"value":"2,82E-04","module":"C3"},{"value":"3,28E-03","module":"C4"},{"value":"-5,17E+00","module":"D"}]},{"parameter":"PENRE","unit":"MJ","values":[{"value":"3,72E+01","module":"A1"},{"value":"1,09E+00","module":"A2"},{"value":"1,45E+00","module":"A3"},{"value":"6,23E-01","module":"A4"},{"value":"8,21E-01","module":"A5"},{"value":"0,0E+00","module":"B1"},{"value":"0,0E+00","module":"B2"},{"value":"0,0E+00","module":"B3"},{"value":"0,0E+00","module":"B4"},{"value":"0,0E+00","module":"B5"},{"value":"2,71E-01","module":"B6"},{"value":"0,0E+00","module":"B7"},{"value":"0,0E+00","module":"C1"},{"value":"2,72E-01","module":"C2"},{"value":"9,61E-03","module":"C3"},{"value":"3,14E-02","module":"C4"},{"value":"-1,24E+01","module":"D"}]},{"parameter":"PENRM","unit":"MJ","values":[{"value":"4,35E+00","module":"A1"},{"value":"0,0E+00","module":"A2"},{"value":"0,0E+00","module":"A3"},{"value":"0,0E+00","module":"A4"},{"value":"4,40E-03","module":"A5"},{"value":"0,0E+00","module":"B1"},{"value":"0,0E+00","module":"B2"},{"value":"0,0E+00","module":"B3"},{"value":"0,0E+00","module":"B4"},{"value":"0,0E+00","module":"B5"},{"value":"0,0E+00","module":"B6"},{"value":"0,0E+00","module":"B7"},{"value":"0,0E+00","module":"C1"},{"value":"0,0E+00","module":"C2"},{"value":"-4,13E+00","module":"C3"},{"value":"0,0E+00","module":"C4"},{"value":"0,0E+00","module":"D"}]},{"parameter":"PENRT","unit":"MJ","values":[{"value":"4,15E+01","module":"A1"},{"value":"1,09E+00","module":"A2"},{"value":"1,45E+00","module":"A3"},{"value":"6,23E-01","module":"A4"},{"value":"8,25E-01","module":"A5"},{"value":"0,0E+00","module":"B1"},{"value":"0,0E+00","module":"B2"},{"value":"0,0E+00","module":"B3"},{"value":"0,0E+00","module":"B4"},{"value":"0,0E+00","module":"B5"},{"value":"2,71E-01","module":"B6"},{"value":"0,0E+00","module":"B7"},{"value":"0,0E+00","module":"C1"},{"value":"2,72E-01","module":"C2"},{"value":"-4,13E+00","module":"C3"},{"value":"3,14E-02","module":"C4"},{"value":"-1,24E+01","module":"D"}]},{"parameter":"SM","unit":"kg","values":[{"value":"2,91E-02","module":"A1"},{"value":"0,0E+00","module":"A2"},{"value":"0,0E+00","module":"A3"},{"value":"0,0E+00","module":"A4"},{"value":"5,82E-04","module":"A5"},{"value":"0,0E+00","module":"B1"},{"value":"0,0E+00","module":"B2"},{"value":"0,0E+00","module":"B3"},{"value":"0,0E+00","module":"B4"},{"value":"0,0E+00","module":"B5"},{"value":"0,0E+00","module":"B6"},{"value":"0,0E+00","module":"B7"},{"value":"0,0E+00","module":"C1"},{"value":"0,0E+00","module":"C2"},{"value":"0,0E+00","module":"C3"},{"value":"0,0E+00","module":"C4"},{"value":"0,0E+00","module":"D"}]},{"parameter":"RSF","unit":"MJ","values":[{"value":"5,73E-02","module":"A1"},{"value":"4,24E-04","module":"A2"},{"value":"7,78E-04","module":"A3"},{"value":"2,32E-04","module":"A4"},{"value":"1,19E-03","module":"A5"},{"value":"0,0E+00","module":"B1"},{"value":"0,0E+00","module":"B2"},{"value":"0,0E+00","module":"B3"},{"value":"0,0E+00","module":"B4"},{"value":"0,0E+00","module":"B5"},{"value":"2,75E-03","module":"B6"},{"value":"0,0E+00","module":"B7"},{"value":"0,0E+00","module":"C1"},{"value":"1,37E-04","module":"C2"},{"value":"7,96E-06","module":"C3"},{"value":"6,81E-05","module":"C4"},{"value":"-1,94E-03","module":"D"}]},{"parameter":"NRSF","unit":"MJ","values":[{"value":"1,53E-02","module":"A1"},{"value":"1,30E-03","module":"A2"},{"value":"7,77E-05","module":"A3"},{"value":"6,99E-04","module":"A4"},{"value":"4,93E-04","module":"A5"},{"value":"0,0E+00","module":"B1"},{"value":"0,0E+00","module":"B2"},{"value":"0,0E+00","module":"B3"},{"value":"0,0E+00","module":"B4"},{"value":"0,0E+00","module":"B5"},{"value":"6,86E-03","module":"B6"},{"value":"0,0E+00","module":"B7"},{"value":"0,0E+00","module":"C1"},{"value":"4,90E-04","module":"C2"},{"value":"0,0E+00","module":"C3"},{"value":"1,92E-04","module":"C4"},{"value":"-3,68E-02","module":"D"}]},{"parameter":"FW","unit":"m3","values":[{"value":"5,86E-02","module":"A1"},{"value":"9,41E-05","module":"A2"},{"value":"4,09E-04","module":"A3"},{"value":"6,11E-05","module":"A4"},{"value":"1,20E-03","module":"A5"},{"value":"0,0E+00","module":"B1"},{"value":"0,0E+00","module":"B2"},{"value":"0,0E+00","module":"B3"},{"value":"0,0E+00","module":"B4"},{"value":"0,0E+00","module":"B5"},{"value":"2,62E-02","module":"B6"},{"value":"0,0E+00","module":"B7"},{"value":"0,0E+00","module":"C1"},{"value":"2,86E-05","module":"C2"},{"value":"2,71E-05","module":"C3"},{"value":"4,01E-05","module":"C4"},{"value":"-2,51E-02","module":"D"}]}],"end_of_life_waste":[{"parameter":"HWD","unit":"kg","values":[{"value":"2,26E-02","module":"A1"},{"value":"5,20E-05","module":"A2"},{"value":"3,78E-04","module":"A3"},{"value":"3,20E-05","module":"A4"},{"value":"5,33E-04","module":"A5"},{"value":"0,0E+00","module":"B1"},{"value":"0,0E+00","module":"B2"},{"value":"0,0E+00","module":"B3"},{"value":"0,0E+00","module":"B4"},{"value":"0,0E+00","module":"B5"},{"value":"1,74E-04","module":"B6"},{"value":"0,0E+00","module":"B7"},{"value":"0,0E+00","module":"C1"},{"value":"1,39E-05","module":"C2"},{"value":"0,0E+00","module":"C3"},{"value":"3,64E-03","module":"C4"},{"value":"4,06E-03","module":"D"}]},{"parameter":"NHWD","unit":"kg","values":[{"value":"6,98E-01","module":"A1"},{"value":"3,53E-02","module":"A2"},{"value":"8,43E-03","module":"A3"},{"value":"4,15E-02","module":"A4"},{"value":"8,52E-02","module":"A5"},{"value":"0,0E+00","module":"B1"},{"value":"0,0E+00","module":"B2"},{"value":"0,0E+00","module":"B3"},{"value":"0,0E+00","module":"B4"},{"value":"0,0E+00","module":"B5"},{"value":"2,09E-02","module":"B6"},{"value":"0,0E+00","module":"B7"},{"value":"0,0E+00","module":"C1"},{"value":"1,30E-02","module":"C2"},{"value":"0,0E+00","module":"C3"},{"value":"1,09E-01","module":"C4"},{"value":"-2,83E-01","module":"D"}]},{"parameter":"RWD","unit":"kg","values":[{"value":"1,39E-04","module":"A1"},{"value":"7,48E-06","module":"A2"},{"value":"2,45E-05","module":"A3"},{"value":"4,27E-06","module":"A4"},{"value":"3,45E-06","module":"A5"},{"value":"0,0E+00","module":"B1"},{"value":"0,0E+00","module":"B2"},{"value":"0,0E+00","module":"B3"},{"value":"0,0E+00","module":"B4"},{"value":"0,0E+00","module":"B5"},{"value":"2,42E-06","module":"B6"},{"value":"0,0E+00","module":"B7"},{"value":"0,0E+00","module":"C1"},{"value":"1,85E-06","module":"C2"},{"value":"0,0E+00","module":"C3"},{"value":"2,14E-07","module":"C4"},{"value":"-5,07E-05","module":"D"}]}],"end_of_life_flow":[{"parameter":"CRU","unit":"kg","values":[{"value":"0,0E+00","module":"A1"},{"value":"0,0E+00","module":"A2"},{"value":"0,0E+00","module":"A3"},{"value":"0,0E+00","module":"A4"},{"value":"0,0E+00","module":"A5"},{"value":"0,0E+00","module":"B1"},{"value":"0,0E+00","module":"B2"},{"value":"0,0E+00","module":"B3"},{"value":"0,0E+00","module":"B4"},{"value":"0,0E+00","module":"B5"},{"value":"0,0E+00","module":"B6"},{"value":"0,0E+00","module":"B7"},{"value":"0,0E+00","module":"C1"},{"value":"0,0E+00","module":"C2"},{"value":"0,0E+00","module":"C3"},{"value":"0,0E+00","module":"C4"},{"value":"0,0E+00","module":"D"}]},{"parameter":"MFR","unit":"kg","values":[{"value":"0,0E+00","module":"A1"},{"value":"0,0E+00","module":"A2"},{"value":"9,99E-03","module":"A3"},{"value":"0,0E+00","module":"A4"},{"value":"2,93E-03","module":"A5"},{"value":"0,0E+00","module":"B1"},{"value":"0,0E+00","module":"B2"},{"value":"0,0E+00","module":"B3"},{"value":"0,0E+00","module":"B4"},{"value":"0,0E+00","module":"B5"},{"value":"0,0E+00","module":"B6"},{"value":"0,0E+00","module":"B7"},{"value":"0,0E+00","module":"C1"},{"value":"0,0E+00","module":"C2"},{"value":"1,36E-01","module":"C3"},{"value":"4,37E-06","module":"C4"},{"value":"0,0E+00","module":"D"}]},{"parameter":"MER","unit":"kg","values":[{"value":"0,0E+00","module":"A1"},{"value":"0,0E+00","module":"A2"},{"value":"2,11E-03","module":"A3"},{"value":"0,0E+00","module":"A4"},{"value":"6,90E-02","module":"A5"},{"value":"0,0E+00","module":"B1"},{"value":"0,0E+00","module":"B2"},{"value":"0,0E+00","module":"B3"},{"value":"0,0E+00","module":"B4"},{"value":"0,0E+00","module":"B5"},{"value":"0,0E+00","module":"B6"},{"value":"0,0E+00","module":"B7"},{"value":"0,0E+00","module":"C1"},{"value":"0,0E+00","module":"C2"},{"value":"4,87E-02","module":"C3"},{"value":"1,07E-07","module":"C4"},{"value":"0,0E+00","module":"D"}]},{"parameter":"EEE","unit":"MJ","values":[{"value":"0,0E+00","module":"A1"},{"value":"0,0E+00","module":"A2"},{"value":"1,89E-03","module":"A3"},{"value":"0,0E+00","module":"A4"},{"value":"4,92E-02","module":"A5"},{"value":"0,0E+00","module":"B1"},{"value":"0,0E+00","module":"B2"},{"value":"0,0E+00","module":"B3"},{"value":"0,0E+00","module":"B4"},{"value":"0,0E+00","module":"B5"},{"value":"0,0E+00","module":"B6"},{"value":"0,0E+00","module":"B7"},{"value":"0,0E+00","module":"C1"},{"value":"0,0E+00","module":"C2"},{"value":"9,44E-02","module":"C3"},{"value":"6,93E-06","module":"C4"},{"value":"0,0E+00","module":"D"}]},{"parameter":"EET","unit":"MJ","values":[{"value":"0,0E+00","module":"A1"},{"value":"0,0E+00","module":"A2"},{"value":"2,86E-02","module":"A3"},{"value":"0,0E+00","module":"A4"},{"value":"7,45E-01","module":"A5"},{"value":"0,0E+00","module":"B1"},{"value":"0,0E+00","module":"B2"},{"value":"0,0E+00","module":"B3"},{"value":"0,0E+00","module":"B4"},{"value":"0,0E+00","module":"B5"},{"value":"0,0E+00","module":"B6"},{"value":"0,0E+00","module":"B7"},{"value":"0,0E+00","module":"C1"},{"value":"0,0E+00","module":"C2"},{"value":"1,43E+00","module":"C3"},{"value":"1,05E-04","module":"C4"},{"value":"0,0E+00","module":"D"}]}]}