{"product_name":"EX 4 x 95mm\u00b2 1kV","epd_id":"NEPD-8408-8065","compliance":["EN 15804+A2","ISO 14025","ISO 21930"],"producer_name":"Prysmian Group Norge AS","environmental_impact":[{"parameter":"GWP-total","unit":"kg CO2-eq.","values":[{"value":"1,46E+01","module":"A1"},{"value":"3,23E-01","module":"A2"},{"value":"3,22E-02","module":"A3"},{"value":"1,73E-01","module":"A4"},{"value":"6,15E-01","module":"A5"},{"value":"0,0E+00","module":"B1"},{"value":"0,0E+00","module":"B2"},{"value":"0,0E+00","module":"B3"},{"value":"0,0E+00","module":"B4"},{"value":"0,0E+00","module":"B5"},{"value":"8,18E-03","module":"B6"},{"value":"0,0E+00","module":"B7"},{"value":"0,0E+00","module":"C1"},{"value":"7,38E-02","module":"C2"},{"value":"4,01E-01","module":"C3"},{"value":"1,97E-02","module":"C4"},{"value":"-5,03E+00","module":"D"}]},{"parameter":"GWP-fossil","unit":"kg CO2-eq.","values":[{"value":"1,45E+01","module":"A1"},{"value":"3,22E-01","module":"A2"},{"value":"3,14E-02","module":"A3"},{"value":"1,72E-01","module":"A4"},{"value":"3,13E-01","module":"A5"},{"value":"0,0E+00","module":"B1"},{"value":"0,0E+00","module":"B2"},{"value":"0,0E+00","module":"B3"},{"value":"0,0E+00","module":"B4"},{"value":"0,0E+00","module":"B5"},{"value":"7,93E-03","module":"B6"},{"value":"0,0E+00","module":"B7"},{"value":"0,0E+00","module":"C1"},{"value":"7,37E-02","module":"C2"},{"value":"4,01E-01","module":"C3"},{"value":"1,97E-02","module":"C4"},{"value":"-4,91E+00","module":"D"}]},{"parameter":"GWP-biogenic","unit":"kg CO2-eq.","values":[{"value":"-1,68E-01","module":"A1"},{"value":"1,21E-04","module":"A2"},{"value":"8,25E-04","module":"A3"},{"value":"6,35E-05","module":"A4"},{"value":"2,98E-01","module":"A5"},{"value":"0,0E+00","module":"B1"},{"value":"0,0E+00","module":"B2"},{"value":"0,0E+00","module":"B3"},{"value":"0,0E+00","module":"B4"},{"value":"0,0E+00","module":"B5"},{"value":"2,19E-04","module":"B6"},{"value":"0,0E+00","module":"B7"},{"value":"0,0E+00","module":"C1"},{"value":"3,01E-05","module":"C2"},{"value":"3,25E-06","module":"C3"},{"value":"1,49E-06","module":"C4"},{"value":"-2,25E-02","module":"D"}]},{"parameter":"GWP-luluc","unit":"kg CO2-eq.","values":[{"value":"1,89E-01","module":"A1"},{"value":"1,37E-04","module":"A2"},{"value":"1,98E-05","module":"A3"},{"value":"6,62E-05","module":"A4"},{"value":"3,79E-03","module":"A5"},{"value":"0,0E+00","module":"B1"},{"value":"0,0E+00","module":"B2"},{"value":"0,0E+00","module":"B3"},{"value":"0,0E+00","module":"B4"},{"value":"0,0E+00","module":"B5"},{"value":"3,27E-05","module":"B6"},{"value":"0,0E+00","module":"B7"},{"value":"0,0E+00","module":"C1"},{"value":"2,58E-05","module":"C2"},{"value":"4,77E-07","module":"C3"},{"value":"1,99E-06","module":"C4"},{"value":"-9,37E-02","module":"D"}]},{"parameter":"ODP","unit":"kg CFC 11-eq.","values":[{"value":"1,13E-06","module":"A1"},{"value":"7,09E-08","module":"A2"},{"value":"2,66E-08","module":"A3"},{"value":"3,84E-08","module":"A4"},{"value":"2,57E-08","module":"A5"},{"value":"0,0E+00","module":"B1"},{"value":"0,0E+00","module":"B2"},{"value":"0,0E+00","module":"B3"},{"value":"0,0E+00","module":"B4"},{"value":"0,0E+00","module":"B5"},{"value":"5,44E-10","module":"B6"},{"value":"0,0E+00","module":"B7"},{"value":"0,0E+00","module":"C1"},{"value":"1,68E-08","module":"C2"},{"value":"3,08E-10","module":"C3"},{"value":"1,63E-09","module":"C4"},{"value":"-1,65E-03","module":"D"}]},{"parameter":"AP","unit":"mol H+-eq.","values":[{"value":"9,96E-02","module":"A1"},{"value":"3,41E-03","module":"A2"},{"value":"1,60E-04","module":"A3"},{"value":"2,09E-03","module":"A4"},{"value":"2,12E-03","module":"A5"},{"value":"0,0E+00","module":"B1"},{"value":"0,0E+00","module":"B2"},{"value":"0,0E+00","module":"B3"},{"value":"0,0E+00","module":"B4"},{"value":"0,0E+00","module":"B5"},{"value":"6,20E-05","module":"B6"},{"value":"0,0E+00","module":"B7"},{"value":"0,0E+00","module":"C1"},{"value":"3,01E-04","module":"C2"},{"value":"5,03E-05","module":"C3"},{"value":"4,43E-05","module":"C4"},{"value":"-3,33E-02","module":"D"}]},{"parameter":"POCP","unit":"kg NMVOC-eq.","values":[{"value":"4,70E-02","module":"A1"},{"value":"2,53E-03","module":"A2"},{"value":"1,67E-04","module":"A3"},{"value":"1,68E-03","module":"A4"},{"value":"1,06E-03","module":"A5"},{"value":"0,0E+00","module":"B1"},{"value":"0,0E+00","module":"B2"},{"value":"0,0E+00","module":"B3"},{"value":"0,0E+00","module":"B4"},{"value":"0,0E+00","module":"B5"},{"value":"2,38E-05","module":"B6"},{"value":"0,0E+00","module":"B7"},{"value":"0,0E+00","module":"C1"},{"value":"3,03E-04","module":"C2"},{"value":"6,25E-05","module":"C3"},{"value":"5,35E-05","module":"C4"},{"value":"-1,57E-02","module":"D"}]},{"parameter":"ADPE","unit":"kg Sb-eq.","values":[{"value":"3,25E-04","module":"A1"},{"value":"7,17E-06","module":"A2"},{"value":"1,71E-07","module":"A3"},{"value":"2,45E-06","module":"A4"},{"value":"6,78E-06","module":"A5"},{"value":"0,0E+00","module":"B1"},{"value":"0,0E+00","module":"B2"},{"value":"0,0E+00","module":"B3"},{"value":"0,0E+00","module":"B4"},{"value":"0,0E+00","module":"B5"},{"value":"5,92E-07","module":"B6"},{"value":"0,0E+00","module":"B7"},{"value":"0,0E+00","module":"C1"},{"value":"2,00E-06","module":"C2"},{"value":"1,41E-08","module":"C3"},{"value":"4,39E-08","module":"C4"},{"value":"7,29E-06","module":"D"}]},{"parameter":"ADPF","unit":"MJ","values":[{"value":"1,93E+02","module":"A1"},{"value":"4,68E+00","module":"A2"},{"value":"6,22E+00","module":"A3"},{"value":"2,55E+00","module":"A4"},{"value":"4,17E+00","module":"A5"},{"value":"0,0E+00","module":"B1"},{"value":"0,0E+00","module":"B2"},{"value":"0,0E+00","module":"B3"},{"value":"0,0E+00","module":"B4"},{"value":"0,0E+00","module":"B5"},{"value":"1,08E-01","module":"B6"},{"value":"0,0E+00","module":"B7"},{"value":"0,0E+00","module":"C1"},{"value":"1,11E+00","module":"C2"},{"value":"2,63E-02","module":"C3"},{"value":"1,31E-01","module":"C4"},{"value":"-6,25E+01","module":"D"}]},{"parameter":"WDP","unit":"m3 world-eq.","values":[{"value":"5,84E+03","module":"A1"},{"value":"3,71E+00","module":"A2"},{"value":"2,71E+00","module":"A3"},{"value":"1,61E+00","module":"A4"},{"value":"1,17E+02","module":"A5"},{"value":"0,0E+00","module":"B1"},{"value":"0,0E+00","module":"B2"},{"value":"0,0E+00","module":"B3"},{"value":"0,0E+00","module":"B4"},{"value":"0,0E+00","module":"B5"},{"value":"1,89E+01","module":"B6"},{"value":"0,0E+00","module":"B7"},{"value":"0,0E+00","module":"C1"},{"value":"1,06E+00","module":"C2"},{"value":"5,95E-02","module":"C3"},{"value":"2,83E+00","module":"C4"},{"value":"-2,81E+03","module":"D"}]},{"parameter":"EP-freshwater","unit":"kg P-eq.","values":[{"value":"6,31E-04","module":"A1"},{"value":"2,23E-06","module":"A2"},{"value":"3,92E-07","module":"A3"},{"value":"1,13E-06","module":"A4"},{"value":"1,28E-05","module":"A5"},{"value":"0,0E+00","module":"B1"},{"value":"0,0E+00","module":"B2"},{"value":"0,0E+00","module":"B3"},{"value":"0,0E+00","module":"B4"},{"value":"0,0E+00","module":"B5"},{"value":"5,70E-07","module":"B6"},{"value":"0,0E+00","module":"B7"},{"value":"0,0E+00","module":"C1"},{"value":"5,79E-07","module":"C2"},{"value":"3,08E-08","module":"C3"},{"value":"9,44E-08","module":"C4"},{"value":"-1,91E-04","module":"D"}]},{"parameter":"EP-marine","unit":"kg N-eq.","values":[{"value":"1,31E-02","module":"A1"},{"value":"8,14E-04","module":"A2"},{"value":"6,08E-05","module":"A3"},{"value":"5,48E-04","module":"A4"},{"value":"3,03E-04","module":"A5"},{"value":"0,0E+00","module":"B1"},{"value":"0,0E+00","module":"B2"},{"value":"0,0E+00","module":"B3"},{"value":"0,0E+00","module":"B4"},{"value":"0,0E+00","module":"B5"},{"value":"6,81E-06","module":"B6"},{"value":"0,0E+00","module":"B7"},{"value":"0,0E+00","module":"C1"},{"value":"8,94E-05","module":"C2"},{"value":"2,41E-05","module":"C3"},{"value":"3,16E-05","module":"C4"},{"value":"-4,24E-03","module":"D"}]},{"parameter":"EP-terrestrial","unit":"mol N-eq.","values":[{"value":"1,45E-01","module":"A1"},{"value":"9,06E-03","module":"A2"},{"value":"6,14E-04","module":"A3"},{"value":"6,08E-03","module":"A4"},{"value":"3,33E-03","module":"A5"},{"value":"0,0E+00","module":"B1"},{"value":"0,0E+00","module":"B2"},{"value":"0,0E+00","module":"B3"},{"value":"0,0E+00","module":"B4"},{"value":"0,0E+00","module":"B5"},{"value":"8,87E-05","module":"B6"},{"value":"0,0E+00","module":"B7"},{"value":"0,0E+00","module":"C1"},{"value":"9,89E-04","module":"C2"},{"value":"2,61E-04","module":"C3"},{"value":"1,78E-04","module":"C4"},{"value":"-4,66E-02","module":"D"}]},{"parameter":"GWP-IOBC","unit":"kg CO2-eq.","values":[{"value":"1,48E+01","module":"A1"},{"value":"3,23E-01","module":"A2"},{"value":"3,21E-02","module":"A3"},{"value":"1,73E-01","module":"A4"},{"value":"3,19E-01","module":"A5"},{"value":"0,0E+00","module":"B1"},{"value":"0,0E+00","module":"B2"},{"value":"0,0E+00","module":"B3"},{"value":"0,0E+00","module":"B4"},{"value":"0,0E+00","module":"B5"},{"value":"8,17E-03","module":"B6"},{"value":"0,0E+00","module":"B7"},{"value":"0,0E+00","module":"C1"},{"value":"7,38E-02","module":"C2"},{"value":"4,01E-01","module":"C3"},{"value":"2,06E-02","module":"C4"},{"value":"-4,80E+00","module":"D"}]}],"additional_environmental_impact":[{"parameter":"PM","unit":"disease incidence","values":[{"value":"9,41E-07","module":"A1"},{"value":"1,69E-08","module":"A2"},{"value":"3,17E-09","module":"A3"},{"value":"1,23E-08","module":"A4"},{"value":"1,99E-08","module":"A5"},{"value":"0,0E+00","module":"B1"},{"value":"0,0E+00","module":"B2"},{"value":"0,0E+00","module":"B3"},{"value":"0,0E+00","module":"B4"},{"value":"0,0E+00","module":"B5"},{"value":"4,44E-10","module":"B6"},{"value":"0,0E+00","module":"B7"},{"value":"0,0E+00","module":"C1"},{"value":"5,31E-09","module":"C2"},{"value":"1,97E-10","module":"C3"},{"value":"7,91E-10","module":"C4"},{"value":"-3,53E-07","module":"D"}]},{"parameter":"ETP-fw","unit":"CTUe","values":[{"value":"3,33E+02","module":"A1"},{"value":"3,29E+00","module":"A2"},{"value":"1,24E+00","module":"A3"},{"value":"1,77E+00","module":"A4"},{"value":"1,05E+01","module":"A5"},{"value":"0,0E+00","module":"B1"},{"value":"0,0E+00","module":"B2"},{"value":"0,0E+00","module":"B3"},{"value":"0,0E+00","module":"B4"},{"value":"0,0E+00","module":"B5"},{"value":"4,93E-01","module":"B6"},{"value":"0,0E+00","module":"B7"},{"value":"0,0E+00","module":"C1"},{"value":"8,19E-01","module":"C2"},{"value":"7,84E-02","module":"C3"},{"value":"1,84E+02","module":"C4"},{"value":"-7,56E+01","module":"D"}]},{"parameter":"HTP-c","unit":"CTUh","values":[{"value":"2,99E-08","module":"A1"},{"value":"0,0E+00","module":"A2"},{"value":"1,40E-11","module":"A3"},{"value":"0,0E+00","module":"A4"},{"value":"6,08E-10","module":"A5"},{"value":"0,0E+00","module":"B1"},{"value":"0,0E+00","module":"B2"},{"value":"0,0E+00","module":"B3"},{"value":"0,0E+00","module":"B4"},{"value":"0,0E+00","module":"B5"},{"value":"2,40E-11","module":"B6"},{"value":"0,0E+00","module":"B7"},{"value":"0,0E+00","module":"C1"},{"value":"0,0E+00","module":"C2"},{"value":"9,00E-12","module":"C3"},{"value":"9,00E-12","module":"C4"},{"value":"-1,24E-08","module":"D"}]},{"parameter":"HTP-nc","unit":"CTUh","values":[{"value":"4,66E-07","module":"A1"},{"value":"3,69E-09","module":"A2"},{"value":"3,88E-10","module":"A3"},{"value":"1,81E-09","module":"A4"},{"value":"9,84E-09","module":"A5"},{"value":"0,0E+00","module":"B1"},{"value":"0,0E+00","module":"B2"},{"value":"0,0E+00","module":"B3"},{"value":"0,0E+00","module":"B4"},{"value":"0,0E+00","module":"B5"},{"value":"5,55E-10","module":"B6"},{"value":"0,0E+00","module":"B7"},{"value":"0,0E+00","module":"C1"},{"value":"8,85E-10","module":"C2"},{"value":"3,37E-10","module":"C3"},{"value":"1,79E-10","module":"C4"},{"value":"-1,46E-07","module":"D"}]},{"parameter":"SQP","unit":"unitless","values":[{"value":"4,33E+01","module":"A1"},{"value":"2,67E+00","module":"A2"},{"value":"5,46E-01","module":"A3"},{"value":"2,30E+00","module":"A4"},{"value":"9,89E-01","module":"A5"},{"value":"0,0E+00","module":"B1"},{"value":"0,0E+00","module":"B2"},{"value":"0,0E+00","module":"B3"},{"value":"0,0E+00","module":"B4"},{"value":"0,0E+00","module":"B5"},{"value":"5,45E-02","module":"B6"},{"value":"0,0E+00","module":"B7"},{"value":"0,0E+00","module":"C1"},{"value":"7,67E-01","module":"C2"},{"value":"3,19E-03","module":"C3"},{"value":"2,92E-01","module":"C4"},{"value":"-2,70E+00","module":"D"}]},{"parameter":"IRP","unit":"kBq U235-eq.","values":[{"value":"7,31E-01","module":"A1"},{"value":"2,04E-02","module":"A2"},{"value":"2,72E-01","module":"A3"},{"value":"1,11E-02","module":"A4"},{"value":"2,08E-02","module":"A5"},{"value":"0,0E+00","module":"B1"},{"value":"0,0E+00","module":"B2"},{"value":"0,0E+00","module":"B3"},{"value":"0,0E+00","module":"B4"},{"value":"0,0E+00","module":"B5"},{"value":"1,96E-03","module":"B6"},{"value":"0,0E+00","module":"B7"},{"value":"0,0E+00","module":"C1"},{"value":"4,86E-03","module":"C2"},{"value":"4,44E-05","module":"C3"},{"value":"8,17E-04","module":"C4"},{"value":"-2,73E-01","module":"D"}]}],"resource_use":[{"parameter":"PERE","unit":"MJ","values":[{"value":"4,96E+01","module":"A1"},{"value":"5,85E-02","module":"A2"},{"value":"1,17E-01","module":"A3"},{"value":"2,83E-02","module":"A4"},{"value":"9,97E-01","module":"A5"},{"value":"0,0E+00","module":"B1"},{"value":"0,0E+00","module":"B2"},{"value":"0,0E+00","module":"B3"},{"value":"0,0E+00","module":"B4"},{"value":"0,0E+00","module":"B5"},{"value":"1,40E+00","module":"B6"},{"value":"0,0E+00","module":"B7"},{"value":"0,0E+00","module":"C1"},{"value":"1,57E-02","module":"C2"},{"value":"7,72E-04","module":"C3"},{"value":"1,53E-02","module":"C4"},{"value":"-2,45E+01","module":"D"}]},{"parameter":"PERM","unit":"MJ","values":[{"value":"2,77E+00","module":"A1"},{"value":"0,0E+00","module":"A2"},{"value":"0,0E+00","module":"A3"},{"value":"0,0E+00","module":"A4"},{"value":"-2,71E+00","module":"A5"},{"value":"0,0E+00","module":"B1"},{"value":"0,0E+00","module":"B2"},{"value":"0,0E+00","module":"B3"},{"value":"0,0E+00","module":"B4"},{"value":"0,0E+00","module":"B5"},{"value":"0,0E+00","module":"B6"},{"value":"0,0E+00","module":"B7"},{"value":"0,0E+00","module":"C1"},{"value":"0,0E+00","module":"C2"},{"value":"0,0E+00","module":"C3"},{"value":"0,0E+00","module":"C4"},{"value":"0,0E+00","module":"D"}]},{"parameter":"PERT","unit":"MJ","values":[{"value":"5,23E+01","module":"A1"},{"value":"5,85E-02","module":"A2"},{"value":"1,17E-01","module":"A3"},{"value":"2,83E-02","module":"A4"},{"value":"-1,72E+00","module":"A5"},{"value":"0,0E+00","module":"B1"},{"value":"0,0E+00","module":"B2"},{"value":"0,0E+00","module":"B3"},{"value":"0,0E+00","module":"B4"},{"value":"0,0E+00","module":"B5"},{"value":"1,40E+00","module":"B6"},{"value":"0,0E+00","module":"B7"},{"value":"0,0E+00","module":"C1"},{"value":"1,57E-02","module":"C2"},{"value":"7,72E-04","module":"C3"},{"value":"1,53E-02","module":"C4"},{"value":"-2,45E+01","module":"D"}]},{"parameter":"PENRE","unit":"MJ","values":[{"value":"1,82E+02","module":"A1"},{"value":"4,68E+00","module":"A2"},{"value":"6,24E+00","module":"A3"},{"value":"2,55E+00","module":"A4"},{"value":"3,95E+00","module":"A5"},{"value":"0,0E+00","module":"B1"},{"value":"0,0E+00","module":"B2"},{"value":"0,0E+00","module":"B3"},{"value":"0,0E+00","module":"B4"},{"value":"0,0E+00","module":"B5"},{"value":"1,08E-01","module":"B6"},{"value":"0,0E+00","module":"B7"},{"value":"0,0E+00","module":"C1"},{"value":"1,11E+00","module":"C2"},{"value":"2,63E-02","module":"C3"},{"value":"1,31E-01","module":"C4"},{"value":"-6,25E+01","module":"D"}]},{"parameter":"PENRM","unit":"MJ","values":[{"value":"1,22E+01","module":"A1"},{"value":"0,0E+00","module":"A2"},{"value":"0,0E+00","module":"A3"},{"value":"0,0E+00","module":"A4"},{"value":"1,71E-02","module":"A5"},{"value":"0,0E+00","module":"B1"},{"value":"0,0E+00","module":"B2"},{"value":"0,0E+00","module":"B3"},{"value":"0,0E+00","module":"B4"},{"value":"0,0E+00","module":"B5"},{"value":"0,0E+00","module":"B6"},{"value":"0,0E+00","module":"B7"},{"value":"0,0E+00","module":"C1"},{"value":"0,0E+00","module":"C2"},{"value":"-1,13E+01","module":"C3"},{"value":"0,0E+00","module":"C4"},{"value":"0,0E+00","module":"D"}]},{"parameter":"PENRT","unit":"MJ","values":[{"value":"1,94E+02","module":"A1"},{"value":"4,68E+00","module":"A2"},{"value":"6,24E+00","module":"A3"},{"value":"2,55E+00","module":"A4"},{"value":"3,97E+00","module":"A5"},{"value":"0,0E+00","module":"B1"},{"value":"0,0E+00","module":"B2"},{"value":"0,0E+00","module":"B3"},{"value":"0,0E+00","module":"B4"},{"value":"0,0E+00","module":"B5"},{"value":"1,08E-01","module":"B6"},{"value":"0,0E+00","module":"B7"},{"value":"0,0E+00","module":"C1"},{"value":"1,11E+00","module":"C2"},{"value":"-1,13E+01","module":"C3"},{"value":"1,31E-01","module":"C4"},{"value":"-6,25E+01","module":"D"}]},{"parameter":"SM","unit":"kg","values":[{"value":"1,49E-01","module":"A1"},{"value":"0,0E+00","module":"A2"},{"value":"0,0E+00","module":"A3"},{"value":"0,0E+00","module":"A4"},{"value":"2,98E-03","module":"A5"},{"value":"0,0E+00","module":"B1"},{"value":"0,0E+00","module":"B2"},{"value":"0,0E+00","module":"B3"},{"value":"0,0E+00","module":"B4"},{"value":"0,0E+00","module":"B5"},{"value":"0,0E+00","module":"B6"},{"value":"0,0E+00","module":"B7"},{"value":"0,0E+00","module":"C1"},{"value":"0,0E+00","module":"C2"},{"value":"0,0E+00","module":"C3"},{"value":"0,0E+00","module":"C4"},{"value":"0,0E+00","module":"D"}]},{"parameter":"RSF","unit":"MJ","values":[{"value":"2,62E-01","module":"A1"},{"value":"2,02E-03","module":"A2"},{"value":"3,34E-03","module":"A3"},{"value":"9,51E-04","module":"A4"},{"value":"5,41E-03","module":"A5"},{"value":"0,0E+00","module":"B1"},{"value":"0,0E+00","module":"B2"},{"value":"0,0E+00","module":"B3"},{"value":"0,0E+00","module":"B4"},{"value":"0,0E+00","module":"B5"},{"value":"1,10E-03","module":"B6"},{"value":"0,0E+00","module":"B7"},{"value":"0,0E+00","module":"C1"},{"value":"5,62E-04","module":"C2"},{"value":"2,18E-05","module":"C3"},{"value":"3,18E-04","module":"C4"},{"value":"-9,55E-03","module":"D"}]},{"parameter":"NRSF","unit":"MJ","values":[{"value":"6,50E-02","module":"A1"},{"value":"6,63E-03","module":"A2"},{"value":"3,33E-04","module":"A3"},{"value":"2,86E-03","module":"A4"},{"value":"1,96E-03","module":"A5"},{"value":"0,0E+00","module":"B1"},{"value":"0,0E+00","module":"B2"},{"value":"0,0E+00","module":"B3"},{"value":"0,0E+00","module":"B4"},{"value":"0,0E+00","module":"B5"},{"value":"2,74E-03","module":"B6"},{"value":"0,0E+00","module":"B7"},{"value":"0,0E+00","module":"C1"},{"value":"2,01E-03","module":"C2"},{"value":"0,0E+00","module":"C3"},{"value":"5,25E-04","module":"C4"},{"value":"-8,54E-02","module":"D"}]},{"parameter":"FW","unit":"m3","values":[{"value":"2,92E-01","module":"A1"},{"value":"4,38E-04","module":"A2"},{"value":"1,76E-03","module":"A3"},{"value":"2,50E-04","module":"A4"},{"value":"5,94E-03","module":"A5"},{"value":"0,0E+00","module":"B1"},{"value":"0,0E+00","module":"B2"},{"value":"0,0E+00","module":"B3"},{"value":"0,0E+00","module":"B4"},{"value":"0,0E+00","module":"B5"},{"value":"1,05E-02","module":"B6"},{"value":"0,0E+00","module":"B7"},{"value":"0,0E+00","module":"C1"},{"value":"1,17E-04","module":"C2"},{"value":"7,42E-05","module":"C3"},{"value":"1,69E-04","module":"C4"},{"value":"-1,25E-01","module":"D"}]}],"end_of_life_waste":[{"parameter":"HWD","unit":"kg","values":[{"value":"1,15E-01","module":"A1"},{"value":"2,30E-04","module":"A2"},{"value":"1,62E-03","module":"A3"},{"value":"1,31E-04","module":"A4"},{"value":"2,64E-03","module":"A5"},{"value":"0,0E+00","module":"B1"},{"value":"0,0E+00","module":"B2"},{"value":"0,0E+00","module":"B3"},{"value":"0,0E+00","module":"B4"},{"value":"0,0E+00","module":"B5"},{"value":"6,95E-05","module":"B6"},{"value":"0,0E+00","module":"B7"},{"value":"0,0E+00","module":"C1"},{"value":"5,67E-05","module":"C2"},{"value":"0,0E+00","module":"C3"},{"value":"1,51E-02","module":"C4"},{"value":"2,06E-02","module":"D"}]},{"parameter":"NHWD","unit":"kg","values":[{"value":"3,54E+00","module":"A1"},{"value":"1,78E-01","module":"A2"},{"value":"3,62E-02","module":"A3"},{"value":"1,70E-01","module":"A4"},{"value":"3,05E-01","module":"A5"},{"value":"0,0E+00","module":"B1"},{"value":"0,0E+00","module":"B2"},{"value":"0,0E+00","module":"B3"},{"value":"0,0E+00","module":"B4"},{"value":"0,0E+00","module":"B5"},{"value":"8,34E-03","module":"B6"},{"value":"0,0E+00","module":"B7"},{"value":"0,0E+00","module":"C1"},{"value":"5,32E-02","module":"C2"},{"value":"0,0E+00","module":"C3"},{"value":"4,36E-01","module":"C4"},{"value":"-1,43E+00","module":"D"}]},{"parameter":"RWD","unit":"kg","values":[{"value":"6,93E-04","module":"A1"},{"value":"3,21E-05","module":"A2"},{"value":"1,05E-04","module":"A3"},{"value":"1,75E-05","module":"A4"},{"value":"1,68E-05","module":"A5"},{"value":"0,0E+00","module":"B1"},{"value":"0,0E+00","module":"B2"},{"value":"0,0E+00","module":"B3"},{"value":"0,0E+00","module":"B4"},{"value":"0,0E+00","module":"B5"},{"value":"9,70E-07","module":"B6"},{"value":"0,0E+00","module":"B7"},{"value":"0,0E+00","module":"C1"},{"value":"7,58E-06","module":"C2"},{"value":"0,0E+00","module":"C3"},{"value":"9,02E-07","module":"C4"},{"value":"-2,56E-04","module":"D"}]}],"end_of_life_flow":[{"parameter":"CRU","unit":"kg","values":[{"value":"0,0E+00","module":"A1"},{"value":"0,0E+00","module":"A2"},{"value":"0,0E+00","module":"A3"},{"value":"0,0E+00","module":"A4"},{"value":"0,0E+00","module":"A5"},{"value":"0,0E+00","module":"B1"},{"value":"0,0E+00","module":"B2"},{"value":"0,0E+00","module":"B3"},{"value":"0,0E+00","module":"B4"},{"value":"0,0E+00","module":"B5"},{"value":"0,0E+00","module":"B6"},{"value":"0,0E+00","module":"B7"},{"value":"0,0E+00","module":"C1"},{"value":"0,0E+00","module":"C2"},{"value":"0,0E+00","module":"C3"},{"value":"0,0E+00","module":"C4"},{"value":"0,0E+00","module":"D"}]},{"parameter":"MFR","unit":"kg","values":[{"value":"0,0E+00","module":"A1"},{"value":"0,0E+00","module":"A2"},{"value":"4,29E-02","module":"A3"},{"value":"0,0E+00","module":"A4"},{"value":"1,47E-02","module":"A5"},{"value":"0,0E+00","module":"B1"},{"value":"0,0E+00","module":"B2"},{"value":"0,0E+00","module":"B3"},{"value":"0,0E+00","module":"B4"},{"value":"0,0E+00","module":"B5"},{"value":"0,0E+00","module":"B6"},{"value":"0,0E+00","module":"B7"},{"value":"0,0E+00","module":"C1"},{"value":"0,0E+00","module":"C2"},{"value":"6,92E-01","module":"C3"},{"value":"1,19E-05","module":"C4"},{"value":"0,0E+00","module":"D"}]},{"parameter":"MER","unit":"kg","values":[{"value":"0,0E+00","module":"A1"},{"value":"0,0E+00","module":"A2"},{"value":"9,07E-03","module":"A3"},{"value":"0,0E+00","module":"A4"},{"value":"2,23E-01","module":"A5"},{"value":"0,0E+00","module":"B1"},{"value":"0,0E+00","module":"B2"},{"value":"0,0E+00","module":"B3"},{"value":"0,0E+00","module":"B4"},{"value":"0,0E+00","module":"B5"},{"value":"0,0E+00","module":"B6"},{"value":"0,0E+00","module":"B7"},{"value":"0,0E+00","module":"C1"},{"value":"0,0E+00","module":"C2"},{"value":"1,33E-01","module":"C3"},{"value":"2,92E-07","module":"C4"},{"value":"0,0E+00","module":"D"}]},{"parameter":"EEE","unit":"MJ","values":[{"value":"0,0E+00","module":"A1"},{"value":"0,0E+00","module":"A2"},{"value":"8,13E-03","module":"A3"},{"value":"0,0E+00","module":"A4"},{"value":"1,58E-01","module":"A5"},{"value":"0,0E+00","module":"B1"},{"value":"0,0E+00","module":"B2"},{"value":"0,0E+00","module":"B3"},{"value":"0,0E+00","module":"B4"},{"value":"0,0E+00","module":"B5"},{"value":"0,0E+00","module":"B6"},{"value":"0,0E+00","module":"B7"},{"value":"0,0E+00","module":"C1"},{"value":"0,0E+00","module":"C2"},{"value":"2,58E-01","module":"C3"},{"value":"1,89E-05","module":"C4"},{"value":"0,0E+00","module":"D"}]},{"parameter":"EET","unit":"MJ","values":[{"value":"0,0E+00","module":"A1"},{"value":"0,0E+00","module":"A2"},{"value":"1,23E-01","module":"A3"},{"value":"0,0E+00","module":"A4"},{"value":"2,39E+00","module":"A5"},{"value":"0,0E+00","module":"B1"},{"value":"0,0E+00","module":"B2"},{"value":"0,0E+00","module":"B3"},{"value":"0,0E+00","module":"B4"},{"value":"0,0E+00","module":"B5"},{"value":"0,0E+00","module":"B6"},{"value":"0,0E+00","module":"B7"},{"value":"0,0E+00","module":"C1"},{"value":"0,0E+00","module":"C2"},{"value":"3,90E+00","module":"C3"},{"value":"2,87E-04","module":"C4"},{"value":"0,0E+00","module":"D"}]}]}