{"product_name":"EXCELLENCE","epd_id":"NEPD-2143-968-EN","compliance":["EN 15804","ISO 14025","ISO 21930"],"producer_name":"ZENO-PROTECT B.V","environmental_impact":[{"parameter":"GWP-total","unit":"kg CO2-eq.","values":[{"value":"1,12E+01","module":"A1-A3"},{"value":"6,68E-01","module":"A4"},{"value":"4,05E+00","module":"A5"},{"value":"0,0E+00","module":"C1"},{"value":"3,43E-02","module":"C2"},{"value":"8,72E+00","module":"C3"},{"value":"0,0E+00","module":"C4"}]},{"parameter":"ODP","unit":"kg CFC 11-eq.","values":[{"value":"4,51E-07","module":"A1-A3"},{"value":"1,18E-07","module":"A4"},{"value":"1,39E-07","module":"A5"},{"value":"0,0E+00","module":"C1"},{"value":"6,43E-09","module":"C2"},{"value":"7,51E-08","module":"C3"},{"value":"0,0E+00","module":"C4"}]},{"parameter":"AP","unit":"kg SO2-eq.","values":[{"value":"2,89E-02","module":"A1-A3"},{"value":"3,13E-03","module":"A4"},{"value":"7,70E-03","module":"A5"},{"value":"0,0E+00","module":"C1"},{"value":"1,11E-04","module":"C2"},{"value":"2,31E-03","module":"C3"},{"value":"0,0E+00","module":"C4"}]},{"parameter":"EP","unit":"kg Phosphat-eq.","values":[{"value":"8,14E-03","module":"A1-A3"},{"value":"4,07E-04","module":"A4"},{"value":"1,79E-03","module":"A5"},{"value":"0,0E+00","module":"C1"},{"value":"1,81E-05","module":"C2"},{"value":"5,63E-04","module":"C3"},{"value":"0,0E+00","module":"C4"}]},{"parameter":"POCP","unit":"kg Ethen-eq.","values":[{"value":"2,75E-03","module":"A1-A3"},{"value":"1,44E-04","module":"A4"},{"value":"6,65E-04","module":"A5"},{"value":"0,0E+00","module":"C1"},{"value":"5,69E-06","module":"C2"},{"value":"1,09E-04","module":"C3"},{"value":"0,0E+00","module":"C4"}]},{"parameter":"ADPE","unit":"kg Sb-eq.","values":[{"value":"3,75E-05","module":"A1-A3"},{"value":"9,37E-06","module":"A4"},{"value":"1,15E-05","module":"A5"},{"value":"0,0E+00","module":"C1"},{"value":"3,32E-07","module":"C2"},{"value":"3,04E-06","module":"C3"},{"value":"0,0E+00","module":"C4"}]},{"parameter":"ADPF","unit":"MJ","values":[{"value":"1,96E+02","module":"A1-A3"},{"value":"9,91E+00","module":"A4"},{"value":"4,43E+01","module":"A5"},{"value":"0,0E+00","module":"C1"},{"value":"5,19E-01","module":"C2"},{"value":"4,52E+00","module":"C3"},{"value":"0,0E+00","module":"C4"}]},{"parameter":"ADPM","unit":"kg Sb-eq.","values":[{"value":"3,75E-05","module":"A1-A3"},{"value":"9,37E-06","module":"A4"},{"value":"1,15E-05","module":"A5"},{"value":"0,0E+00","module":"C1"},{"value":"3,32E-07","module":"C2"},{"value":"3,04E-06","module":"C3"},{"value":"0,0E+00","module":"C4"}]}],"additional_environmental_impact":[],"resource_use":[{"parameter":"PERE","unit":"MJ","values":[{"value":"3,16E+01","module":"A1-A3"},{"value":"1,61E-01","module":"A4"},{"value":"5,97E+00","module":"A5"},{"value":"0,0E+00","module":"C1"},{"value":"7,25E-03","module":"C2"},{"value":"3,31E-01","module":"C3"},{"value":"0,0E+00","module":"C4"}]},{"parameter":"PERM","unit":"MJ","values":[{"value":"0,0E+00","module":"A1-A3"},{"value":"0,0E+00","module":"A4"},{"value":"0,0E+00","module":"A5"},{"value":"0,0E+00","module":"C1"},{"value":"0,0E+00","module":"C2"},{"value":"0,0E+00","module":"C3"},{"value":"0,0E+00","module":"C4"}]},{"parameter":"PERT","unit":"MJ","values":[{"value":"3,16E+01","module":"A1-A3"},{"value":"1,61E-01","module":"A4"},{"value":"5,97E+00","module":"A5"},{"value":"0,0E+00","module":"C1"},{"value":"7,25E-03","module":"C2"},{"value":"3,31E-01","module":"C3"},{"value":"0,0E+00","module":"C4"}]},{"parameter":"PENRE","unit":"MJ","values":[{"value":"2,13E+02","module":"A1-A3"},{"value":"1,06E+01","module":"A4"},{"value":"4,76E+01","module":"A5"},{"value":"0,0E+00","module":"C1"},{"value":"5,62E-01","module":"C2"},{"value":"4,56E+00","module":"C3"},{"value":"0,0E+00","module":"C4"}]},{"parameter":"PENRM","unit":"MJ","values":[{"value":"8,25E+01","module":"A1-A3"},{"value":"0,0E+00","module":"A4"},{"value":"0,0E+00","module":"A5"},{"value":"0,0E+00","module":"C1"},{"value":"0,0E+00","module":"C2"},{"value":"0,0E+00","module":"C3"},{"value":"0,0E+00","module":"C4"}]},{"parameter":"PENRT","unit":"MJ","values":[{"value":"2,95E+02","module":"A1-A3"},{"value":"1,06E+01","module":"A4"},{"value":"4,76E+01","module":"A5"},{"value":"0,0E+00","module":"C1"},{"value":"5,62E-01","module":"C2"},{"value":"4,56E+00","module":"C3"},{"value":"0,0E+00","module":"C4"}]},{"parameter":"SM","unit":"kg","values":[{"value":"1,83E+00","module":"A1-A3"},{"value":"0,0E+00","module":"A4"},{"value":"3,29E-01","module":"A5"},{"value":"0,0E+00","module":"C1"},{"value":"0,0E+00","module":"C2"},{"value":"1,34E-03","module":"C3"},{"value":"0,0E+00","module":"C4"}]},{"parameter":"RSF","unit":"MJ","values":[{"value":"0,0E+00","module":"A1-A3"},{"value":"0,0E+00","module":"A4"},{"value":"0,0E+00","module":"A5"},{"value":"0,0E+00","module":"C1"},{"value":"0,0E+00","module":"C2"},{"value":"0,0E+00","module":"C3"},{"value":"0,0E+00","module":"C4"}]},{"parameter":"NRSF","unit":"MJ","values":[{"value":"6,13E-02","module":"A1-A3"},{"value":"0,0E+00","module":"A4"},{"value":"1,10E-02","module":"A5"},{"value":"0,0E+00","module":"C1"},{"value":"0,0E+00","module":"C2"},{"value":"3,00E-03","module":"C3"},{"value":"0,0E+00","module":"C4"}]},{"parameter":"FW","unit":"m3","values":[{"value":"4,11E-01","module":"A1-A3"},{"value":"2,03E-03","module":"A4"},{"value":"1,01E-01","module":"A5"},{"value":"0,0E+00","module":"C1"},{"value":"1,02E-04","module":"C2"},{"value":"9,36E-02","module":"C3"},{"value":"0,0E+00","module":"C4"}]}],"end_of_life_waste":[{"parameter":"HWD","unit":"kg","values":[{"value":"2,41E-01","module":"A1-A3"},{"value":"7,78E-03","module":"A4"},{"value":"1,46E-01","module":"A5"},{"value":"0,0E+00","module":"C1"},{"value":"2,98E-04","module":"C2"},{"value":"5,17E-01","module":"C3"},{"value":"0,0E+00","module":"C4"}]},{"parameter":"NHWD","unit":"kg","values":[{"value":"4,11E+00","module":"A1-A3"},{"value":"5,75E-01","module":"A4"},{"value":"1,97E+00","module":"A5"},{"value":"0,0E+00","module":"C1"},{"value":"3,43E-02","module":"C2"},{"value":"4,67E+00","module":"C3"},{"value":"0,0E+00","module":"C4"}]},{"parameter":"RWD","unit":"kg","values":[{"value":"4,47E-04","module":"A1-A3"},{"value":"6,83E-05","module":"A4"},{"value":"1,09E-04","module":"A5"},{"value":"0,0E+00","module":"C1"},{"value":"3,74E-06","module":"C2"},{"value":"2,07E-05","module":"C3"},{"value":"0,0E+00","module":"C4"}]}],"end_of_life_flow":[{"parameter":"CRU","unit":"kg","values":[{"value":"0,0E+00","module":"A1-A3"},{"value":"0,0E+00","module":"A4"},{"value":"0,0E+00","module":"A5"},{"value":"0,0E+00","module":"C1"},{"value":"0,0E+00","module":"C2"},{"value":"0,0E+00","module":"C3"},{"value":"0,0E+00","module":"C4"}]},{"parameter":"MFR","unit":"kg","values":[{"value":"3,53E-01","module":"A1-A3"},{"value":"7,46E-03","module":"A4"},{"value":"7,21E-02","module":"A5"},{"value":"0,0E+00","module":"C1"},{"value":"3,41E-04","module":"C2"},{"value":"1,06E-02","module":"C3"},{"value":"0,0E+00","module":"C4"}]},{"parameter":"MER","unit":"kg","values":[{"value":"0,0E+00","module":"A1-A3"},{"value":"0,0E+00","module":"A4"},{"value":"0,0E+00","module":"A5"},{"value":"0,0E+00","module":"C1"},{"value":"0,0E+00","module":"C2"},{"value":"0,0E+00","module":"C3"},{"value":"0,0E+00","module":"C4"}]},{"parameter":"EEE","unit":"MJ","values":[{"value":"1,97E+00","module":"A1-A3"},{"value":"0,0E+00","module":"A4"},{"value":"0,0E+00","module":"A5"},{"value":"0,0E+00","module":"C1"},{"value":"0,0E+00","module":"C2"},{"value":"0,0E+00","module":"C3"},{"value":"0,0E+00","module":"C4"}]},{"parameter":"EET","unit":"MJ","values":[{"value":"0,0E+00","module":"A1-A3"},{"value":"0,0E+00","module":"A4"},{"value":"0,0E+00","module":"A5"},{"value":"0,0E+00","module":"C1"},{"value":"0,0E+00","module":"C2"},{"value":"0,0E+00","module":"C3"},{"value":"0,0E+00","module":"C4"}]}]}