{"product_name":"EXLQ 3G2,5","epd_id":"NEPD-8764-8426","compliance":["EN 15804+A2","ISO 14025","ISO 21930"],"producer_name":"Amokabel AB","environmental_impact":[{"parameter":"GWP-total","unit":"kg CO2-eq.","values":[{"value":"6,14E-01","module":"A1"},{"value":"1,50E-02","module":"A2"},{"value":"1,94E-03","module":"A3"},{"value":"5,65E-03","module":"A4"},{"value":"2,03E-02","module":"A5"},{"value":"0,0E+00","module":"B1"},{"value":"0,0E+00","module":"B2"},{"value":"0,0E+00","module":"B3"},{"value":"0,0E+00","module":"B4"},{"value":"0,0E+00","module":"B5"},{"value":"1,50E-01","module":"B6"},{"value":"0,0E+00","module":"B7"},{"value":"0,0E+00","module":"C1"},{"value":"2,13E-03","module":"C2"},{"value":"9,23E-02","module":"C3"},{"value":"4,04E-03","module":"C4"},{"value":"-1,16E-01","module":"D"}]},{"parameter":"GWP-fossil","unit":"kg CO2-eq.","values":[{"value":"6,14E-01","module":"A1"},{"value":"1,50E-02","module":"A2"},{"value":"1,85E-03","module":"A3"},{"value":"5,65E-03","module":"A4"},{"value":"1,03E-02","module":"A5"},{"value":"0,0E+00","module":"B1"},{"value":"0,0E+00","module":"B2"},{"value":"0,0E+00","module":"B3"},{"value":"0,0E+00","module":"B4"},{"value":"0,0E+00","module":"B5"},{"value":"1,38E-01","module":"B6"},{"value":"0,0E+00","module":"B7"},{"value":"0,0E+00","module":"C1"},{"value":"2,12E-03","module":"C2"},{"value":"9,23E-02","module":"C3"},{"value":"4,04E-03","module":"C4"},{"value":"-1,15E-01","module":"D"}]},{"parameter":"GWP-biogenic","unit":"kg CO2-eq.","values":[{"value":"-9,09E-04","module":"A1"},{"value":"5,94E-06","module":"A2"},{"value":"3,79E-05","module":"A3"},{"value":"2,34E-06","module":"A4"},{"value":"1,00E-02","module":"A5"},{"value":"0,0E+00","module":"B1"},{"value":"0,0E+00","module":"B2"},{"value":"0,0E+00","module":"B3"},{"value":"0,0E+00","module":"B4"},{"value":"0,0E+00","module":"B5"},{"value":"2,80E-03","module":"B6"},{"value":"0,0E+00","module":"B7"},{"value":"0,0E+00","module":"C1"},{"value":"8,79E-07","module":"C2"},{"value":"7,68E-07","module":"C3"},{"value":"3,44E-07","module":"C4"},{"value":"-5,18E-04","module":"D"}]},{"parameter":"GWP-luluc","unit":"kg CO2-eq.","values":[{"value":"8,88E-04","module":"A1"},{"value":"5,76E-06","module":"A2"},{"value":"5,91E-05","module":"A3"},{"value":"2,01E-06","module":"A4"},{"value":"7,04E-06","module":"A5"},{"value":"0,0E+00","module":"B1"},{"value":"0,0E+00","module":"B2"},{"value":"0,0E+00","module":"B3"},{"value":"0,0E+00","module":"B4"},{"value":"0,0E+00","module":"B5"},{"value":"8,96E-03","module":"B6"},{"value":"0,0E+00","module":"B7"},{"value":"0,0E+00","module":"C1"},{"value":"7,56E-07","module":"C2"},{"value":"1,14E-07","module":"C3"},{"value":"2,59E-07","module":"C4"},{"value":"-9,82E-04","module":"D"}]},{"parameter":"ODP","unit":"kg CFC 11-eq.","values":[{"value":"3,96E-08","module":"A1"},{"value":"3,35E-09","module":"A2"},{"value":"4,97E-10","module":"A3"},{"value":"1,28E-09","module":"A4"},{"value":"5,65E-10","module":"A5"},{"value":"0,0E+00","module":"B1"},{"value":"0,0E+00","module":"B2"},{"value":"0,0E+00","module":"B3"},{"value":"0,0E+00","module":"B4"},{"value":"0,0E+00","module":"B5"},{"value":"6,77E-08","module":"B6"},{"value":"0,0E+00","module":"B7"},{"value":"0,0E+00","module":"C1"},{"value":"4,81E-10","module":"C2"},{"value":"7,20E-11","module":"C3"},{"value":"2,33E-10","module":"C4"},{"value":"-3,79E-04","module":"D"}]},{"parameter":"AP","unit":"mol H+-eq.","values":[{"value":"1,98E-02","module":"A1"},{"value":"9,14E-05","module":"A2"},{"value":"7,00E-06","module":"A3"},{"value":"1,62E-05","module":"A4"},{"value":"2,15E-04","module":"A5"},{"value":"0,0E+00","module":"B1"},{"value":"0,0E+00","module":"B2"},{"value":"0,0E+00","module":"B3"},{"value":"0,0E+00","module":"B4"},{"value":"0,0E+00","module":"B5"},{"value":"8,99E-04","module":"B6"},{"value":"0,0E+00","module":"B7"},{"value":"0,0E+00","module":"C1"},{"value":"6,11E-06","module":"C2"},{"value":"1,17E-05","module":"C3"},{"value":"6,21E-06","module":"C4"},{"value":"-1,23E-02","module":"D"}]},{"parameter":"POCP","unit":"kg NMVOC-eq.","values":[{"value":"5,33E-03","module":"A1"},{"value":"7,05E-05","module":"A2"},{"value":"4,15E-06","module":"A3"},{"value":"1,38E-05","module":"A4"},{"value":"6,41E-05","module":"A5"},{"value":"0,0E+00","module":"B1"},{"value":"0,0E+00","module":"B2"},{"value":"0,0E+00","module":"B3"},{"value":"0,0E+00","module":"B4"},{"value":"0,0E+00","module":"B5"},{"value":"4,59E-04","module":"B6"},{"value":"0,0E+00","module":"B7"},{"value":"0,0E+00","module":"C1"},{"value":"5,18E-06","module":"C2"},{"value":"1,45E-05","module":"C3"},{"value":"7,79E-06","module":"C4"},{"value":"-2,23E-03","module":"D"}]},{"parameter":"ADPE","unit":"kg Sb-eq.","values":[{"value":"1,73E-04","module":"A1"},{"value":"3,80E-07","module":"A2"},{"value":"4,24E-08","module":"A3"},{"value":"1,56E-07","module":"A4"},{"value":"1,81E-06","module":"A5"},{"value":"0,0E+00","module":"B1"},{"value":"0,0E+00","module":"B2"},{"value":"0,0E+00","module":"B3"},{"value":"0,0E+00","module":"B4"},{"value":"0,0E+00","module":"B5"},{"value":"5,52E-06","module":"B6"},{"value":"0,0E+00","module":"B7"},{"value":"0,0E+00","module":"C1"},{"value":"5,87E-08","module":"C2"},{"value":"3,35E-09","module":"C3"},{"value":"6,20E-09","module":"C4"},{"value":"-6,70E-05","module":"D"}]},{"parameter":"ADPF","unit":"MJ","values":[{"value":"1,07E+01","module":"A1"},{"value":"2,23E-01","module":"A2"},{"value":"1,10E-01","module":"A3"},{"value":"8,54E-02","module":"A4"},{"value":"1,79E-01","module":"A5"},{"value":"0,0E+00","module":"B1"},{"value":"0,0E+00","module":"B2"},{"value":"0,0E+00","module":"B3"},{"value":"0,0E+00","module":"B4"},{"value":"0,0E+00","module":"B5"},{"value":"1,62E+01","module":"B6"},{"value":"0,0E+00","module":"B7"},{"value":"0,0E+00","module":"C1"},{"value":"3,21E-02","module":"C2"},{"value":"6,15E-03","module":"C3"},{"value":"1,84E-02","module":"C4"},{"value":"-1,20E+00","module":"D"}]},{"parameter":"WDP","unit":"m3 world-eq.","values":[{"value":"4,62E+01","module":"A1"},{"value":"1,99E-01","module":"A2"},{"value":"1,08E+01","module":"A3"},{"value":"8,26E-02","module":"A4"},{"value":"6,92E-01","module":"A5"},{"value":"0,0E+00","module":"B1"},{"value":"0,0E+00","module":"B2"},{"value":"0,0E+00","module":"B3"},{"value":"0,0E+00","module":"B4"},{"value":"0,0E+00","module":"B5"},{"value":"1,64E+03","module":"B6"},{"value":"0,0E+00","module":"B7"},{"value":"0,0E+00","module":"C1"},{"value":"3,11E-02","module":"C2"},{"value":"1,50E-02","module":"C3"},{"value":"3,45E-01","module":"C4"},{"value":"-1,90E+01","module":"D"}]},{"parameter":"EP-freshwater","unit":"kg P-eq.","values":[{"value":"1,59E-04","module":"A1"},{"value":"1,13E-07","module":"A2"},{"value":"6,35E-08","module":"A3"},{"value":"4,51E-08","module":"A4"},{"value":"1,70E-06","module":"A5"},{"value":"0,0E+00","module":"B1"},{"value":"0,0E+00","module":"B2"},{"value":"0,0E+00","module":"B3"},{"value":"0,0E+00","module":"B4"},{"value":"0,0E+00","module":"B5"},{"value":"9,33E-06","module":"B6"},{"value":"0,0E+00","module":"B7"},{"value":"0,0E+00","module":"C1"},{"value":"1,70E-08","module":"C2"},{"value":"7,26E-09","module":"C3"},{"value":"1,24E-08","module":"C4"},{"value":"-8,26E-05","module":"D"}]},{"parameter":"EP-marine","unit":"kg N-eq.","values":[{"value":"1,39E-03","module":"A1"},{"value":"2,08E-05","module":"A2"},{"value":"1,39E-06","module":"A3"},{"value":"3,21E-06","module":"A4"},{"value":"1,64E-05","module":"A5"},{"value":"0,0E+00","module":"B1"},{"value":"0,0E+00","module":"B2"},{"value":"0,0E+00","module":"B3"},{"value":"0,0E+00","module":"B4"},{"value":"0,0E+00","module":"B5"},{"value":"1,53E-04","module":"B6"},{"value":"0,0E+00","module":"B7"},{"value":"0,0E+00","module":"C1"},{"value":"1,21E-06","module":"C2"},{"value":"5,62E-06","module":"C3"},{"value":"5,87E-06","module":"C4"},{"value":"-5,38E-04","module":"D"}]},{"parameter":"EP-terrestrial","unit":"mol N-eq.","values":[{"value":"1,99E-02","module":"A1"},{"value":"2,32E-04","module":"A2"},{"value":"1,71E-05","module":"A3"},{"value":"3,59E-05","module":"A4"},{"value":"2,27E-04","module":"A5"},{"value":"0,0E+00","module":"B1"},{"value":"0,0E+00","module":"B2"},{"value":"0,0E+00","module":"B3"},{"value":"0,0E+00","module":"B4"},{"value":"0,0E+00","module":"B5"},{"value":"2,01E-03","module":"B6"},{"value":"0,0E+00","module":"B7"},{"value":"0,0E+00","module":"C1"},{"value":"1,35E-05","module":"C2"},{"value":"6,07E-05","module":"C3"},{"value":"2,48E-05","module":"C4"},{"value":"-8,14E-03","module":"D"}]},{"parameter":"GWP-IOBC","unit":"kg CO2-eq.","values":[{"value":"6,17E-01","module":"A1"},{"value":"1,50E-02","module":"A2"},{"value":"1,94E-03","module":"A3"},{"value":"5,65E-03","module":"A4"},{"value":"1,03E-02","module":"A5"},{"value":"0,0E+00","module":"B1"},{"value":"0,0E+00","module":"B2"},{"value":"0,0E+00","module":"B3"},{"value":"0,0E+00","module":"B4"},{"value":"0,0E+00","module":"B5"},{"value":"1,50E-01","module":"B6"},{"value":"0,0E+00","module":"B7"},{"value":"0,0E+00","module":"C1"},{"value":"2,13E-03","module":"C2"},{"value":"9,23E-02","module":"C3"},{"value":"4,13E-03","module":"C4"},{"value":"-7,65E-02","module":"D"}]}],"additional_environmental_impact":[{"parameter":"PM","unit":"disease incidence","values":[{"value":"6,22E-08","module":"A1"},{"value":"8,61E-10","module":"A2"},{"value":"6,00E-11","module":"A3"},{"value":"3,46E-10","module":"A4"},{"value":"6,73E-10","module":"A5"},{"value":"0,0E+00","module":"B1"},{"value":"0,0E+00","module":"B2"},{"value":"0,0E+00","module":"B3"},{"value":"0,0E+00","module":"B4"},{"value":"0,0E+00","module":"B5"},{"value":"6,47E-09","module":"B6"},{"value":"0,0E+00","module":"B7"},{"value":"0,0E+00","module":"C1"},{"value":"1,30E-10","module":"C2"},{"value":"4,60E-11","module":"C3"},{"value":"1,14E-10","module":"C4"},{"value":"-2,92E-08","module":"D"}]},{"parameter":"ETP-fw","unit":"CTUe","values":[{"value":"2,26E+02","module":"A1"},{"value":"1,61E-01","module":"A2"},{"value":"6,04E-02","module":"A3"},{"value":"6,33E-02","module":"A4"},{"value":"2,59E+00","module":"A5"},{"value":"0,0E+00","module":"B1"},{"value":"0,0E+00","module":"B2"},{"value":"0,0E+00","module":"B3"},{"value":"0,0E+00","module":"B4"},{"value":"0,0E+00","module":"B5"},{"value":"8,53E+00","module":"B6"},{"value":"0,0E+00","module":"B7"},{"value":"0,0E+00","module":"C1"},{"value":"2,38E-02","module":"C2"},{"value":"2,10E-02","module":"C3"},{"value":"2,02E+01","module":"C4"},{"value":"-1,11E+02","module":"D"}]},{"parameter":"HTP-c","unit":"CTUh","values":[{"value":"4,10E-09","module":"A1"},{"value":"0,0E+00","module":"A2"},{"value":"2,00E-12","module":"A3"},{"value":"0,0E+00","module":"A4"},{"value":"4,30E-11","module":"A5"},{"value":"0,0E+00","module":"B1"},{"value":"0,0E+00","module":"B2"},{"value":"0,0E+00","module":"B3"},{"value":"0,0E+00","module":"B4"},{"value":"0,0E+00","module":"B5"},{"value":"2,45E-10","module":"B6"},{"value":"0,0E+00","module":"B7"},{"value":"0,0E+00","module":"C1"},{"value":"0,0E+00","module":"C2"},{"value":"3,00E-12","module":"C3"},{"value":"1,00E-12","module":"C4"},{"value":"-1,66E-09","module":"D"}]},{"parameter":"HTP-nc","unit":"CTUh","values":[{"value":"3,03E-07","module":"A1"},{"value":"1,78E-10","module":"A2"},{"value":"4,50E-11","module":"A3"},{"value":"6,90E-11","module":"A4"},{"value":"3,24E-09","module":"A5"},{"value":"0,0E+00","module":"B1"},{"value":"0,0E+00","module":"B2"},{"value":"0,0E+00","module":"B3"},{"value":"0,0E+00","module":"B4"},{"value":"0,0E+00","module":"B5"},{"value":"5,91E-09","module":"B6"},{"value":"0,0E+00","module":"B7"},{"value":"0,0E+00","module":"C1"},{"value":"2,60E-11","module":"C2"},{"value":"8,00E-11","module":"C3"},{"value":"2,30E-11","module":"C4"},{"value":"-1,35E-07","module":"D"}]},{"parameter":"SQP","unit":"unitless","values":[{"value":"4,75E+00","module":"A1"},{"value":"1,44E-01","module":"A2"},{"value":"4,95E-02","module":"A3"},{"value":"5,97E-02","module":"A4"},{"value":"6,19E-02","module":"A5"},{"value":"0,0E+00","module":"B1"},{"value":"0,0E+00","module":"B2"},{"value":"0,0E+00","module":"B3"},{"value":"0,0E+00","module":"B4"},{"value":"0,0E+00","module":"B5"},{"value":"7,16E+00","module":"B6"},{"value":"0,0E+00","module":"B7"},{"value":"0,0E+00","module":"C1"},{"value":"2,25E-02","module":"C2"},{"value":"7,59E-04","module":"C3"},{"value":"4,69E-02","module":"C4"},{"value":"-1,90E+00","module":"D"}]},{"parameter":"IRP","unit":"kBq U235-eq.","values":[{"value":"3,09E-02","module":"A1"},{"value":"9,71E-04","module":"A2"},{"value":"3,66E-03","module":"A3"},{"value":"3,73E-04","module":"A4"},{"value":"4,75E-04","module":"A5"},{"value":"0,0E+00","module":"B1"},{"value":"0,0E+00","module":"B2"},{"value":"0,0E+00","module":"B3"},{"value":"0,0E+00","module":"B4"},{"value":"0,0E+00","module":"B5"},{"value":"5,54E-01","module":"B6"},{"value":"0,0E+00","module":"B7"},{"value":"0,0E+00","module":"C1"},{"value":"1,40E-04","module":"C2"},{"value":"1,06E-05","module":"C3"},{"value":"1,09E-04","module":"C4"},{"value":"-3,38E-03","module":"D"}]}],"resource_use":[{"parameter":"PERE","unit":"MJ","values":[{"value":"1,45E+00","module":"A1"},{"value":"3,02E-03","module":"A2"},{"value":"5,12E-02","module":"A3"},{"value":"1,22E-03","module":"A4"},{"value":"1,67E-02","module":"A5"},{"value":"0,0E+00","module":"B1"},{"value":"0,0E+00","module":"B2"},{"value":"0,0E+00","module":"B3"},{"value":"0,0E+00","module":"B4"},{"value":"0,0E+00","module":"B5"},{"value":"7,77E+00","module":"B6"},{"value":"0,0E+00","module":"B7"},{"value":"0,0E+00","module":"C1"},{"value":"4,60E-04","module":"C2"},{"value":"1,86E-04","module":"C3"},{"value":"1,87E-03","module":"C4"},{"value":"-8,91E-01","module":"D"}]},{"parameter":"PERM","unit":"MJ","values":[{"value":"9,25E-02","module":"A1"},{"value":"0,0E+00","module":"A2"},{"value":"0,0E+00","module":"A3"},{"value":"0,0E+00","module":"A4"},{"value":"-9,07E-02","module":"A5"},{"value":"0,0E+00","module":"B1"},{"value":"0,0E+00","module":"B2"},{"value":"0,0E+00","module":"B3"},{"value":"0,0E+00","module":"B4"},{"value":"0,0E+00","module":"B5"},{"value":"0,0E+00","module":"B6"},{"value":"0,0E+00","module":"B7"},{"value":"0,0E+00","module":"C1"},{"value":"0,0E+00","module":"C2"},{"value":"0,0E+00","module":"C3"},{"value":"0,0E+00","module":"C4"},{"value":"0,0E+00","module":"D"}]},{"parameter":"PERT","unit":"MJ","values":[{"value":"1,54E+00","module":"A1"},{"value":"3,02E-03","module":"A2"},{"value":"5,12E-02","module":"A3"},{"value":"1,22E-03","module":"A4"},{"value":"-7,40E-02","module":"A5"},{"value":"0,0E+00","module":"B1"},{"value":"0,0E+00","module":"B2"},{"value":"0,0E+00","module":"B3"},{"value":"0,0E+00","module":"B4"},{"value":"0,0E+00","module":"B5"},{"value":"7,77E+00","module":"B6"},{"value":"0,0E+00","module":"B7"},{"value":"0,0E+00","module":"C1"},{"value":"4,60E-04","module":"C2"},{"value":"1,86E-04","module":"C3"},{"value":"1,87E-03","module":"C4"},{"value":"-8,91E-01","module":"D"}]},{"parameter":"PENRE","unit":"MJ","values":[{"value":"8,19E+00","module":"A1"},{"value":"2,23E-01","module":"A2"},{"value":"1,10E-01","module":"A3"},{"value":"8,54E-02","module":"A4"},{"value":"1,15E-01","module":"A5"},{"value":"0,0E+00","module":"B1"},{"value":"0,0E+00","module":"B2"},{"value":"0,0E+00","module":"B3"},{"value":"0,0E+00","module":"B4"},{"value":"0,0E+00","module":"B5"},{"value":"1,62E+01","module":"B6"},{"value":"0,0E+00","module":"B7"},{"value":"0,0E+00","module":"C1"},{"value":"3,21E-02","module":"C2"},{"value":"6,15E-03","module":"C3"},{"value":"1,84E-02","module":"C4"},{"value":"-1,20E+00","module":"D"}]},{"parameter":"PENRM","unit":"MJ","values":[{"value":"2,67E+00","module":"A1"},{"value":"0,0E+00","module":"A2"},{"value":"0,0E+00","module":"A3"},{"value":"0,0E+00","module":"A4"},{"value":"-1,95E-02","module":"A5"},{"value":"0,0E+00","module":"B1"},{"value":"0,0E+00","module":"B2"},{"value":"0,0E+00","module":"B3"},{"value":"0,0E+00","module":"B4"},{"value":"0,0E+00","module":"B5"},{"value":"0,0E+00","module":"B6"},{"value":"0,0E+00","module":"B7"},{"value":"0,0E+00","module":"C1"},{"value":"0,0E+00","module":"C2"},{"value":"-2,60E+00","module":"C3"},{"value":"0,0E+00","module":"C4"},{"value":"0,0E+00","module":"D"}]},{"parameter":"PENRT","unit":"MJ","values":[{"value":"1,09E+01","module":"A1"},{"value":"2,23E-01","module":"A2"},{"value":"1,10E-01","module":"A3"},{"value":"8,54E-02","module":"A4"},{"value":"9,50E-02","module":"A5"},{"value":"0,0E+00","module":"B1"},{"value":"0,0E+00","module":"B2"},{"value":"0,0E+00","module":"B3"},{"value":"0,0E+00","module":"B4"},{"value":"0,0E+00","module":"B5"},{"value":"1,62E+01","module":"B6"},{"value":"0,0E+00","module":"B7"},{"value":"0,0E+00","module":"C1"},{"value":"3,21E-02","module":"C2"},{"value":"-2,59E+00","module":"C3"},{"value":"1,84E-02","module":"C4"},{"value":"-1,20E+00","module":"D"}]},{"parameter":"SM","unit":"kg","values":[{"value":"2,07E-02","module":"A1"},{"value":"0,0E+00","module":"A2"},{"value":"2,43E-07","module":"A3"},{"value":"0,0E+00","module":"A4"},{"value":"1,49E-04","module":"A5"},{"value":"0,0E+00","module":"B1"},{"value":"0,0E+00","module":"B2"},{"value":"0,0E+00","module":"B3"},{"value":"0,0E+00","module":"B4"},{"value":"0,0E+00","module":"B5"},{"value":"0,0E+00","module":"B6"},{"value":"0,0E+00","module":"B7"},{"value":"0,0E+00","module":"C1"},{"value":"0,0E+00","module":"C2"},{"value":"0,0E+00","module":"C3"},{"value":"0,0E+00","module":"C4"},{"value":"2,09E-02","module":"D"}]},{"parameter":"RSF","unit":"MJ","values":[{"value":"3,93E-02","module":"A1"},{"value":"1,07E-04","module":"A2"},{"value":"2,00E-04","module":"A3"},{"value":"4,37E-05","module":"A4"},{"value":"5,01E-04","module":"A5"},{"value":"0,0E+00","module":"B1"},{"value":"0,0E+00","module":"B2"},{"value":"0,0E+00","module":"B3"},{"value":"0,0E+00","module":"B4"},{"value":"0,0E+00","module":"B5"},{"value":"3,01E-02","module":"B6"},{"value":"0,0E+00","module":"B7"},{"value":"0,0E+00","module":"C1"},{"value":"1,64E-05","module":"C2"},{"value":"5,17E-06","module":"C3"},{"value":"3,88E-05","module":"C4"},{"value":"1,83E-03","module":"D"}]},{"parameter":"NRSF","unit":"MJ","values":[{"value":"1,73E-03","module":"A1"},{"value":"3,70E-04","module":"A2"},{"value":"6,33E-04","module":"A3"},{"value":"1,56E-04","module":"A4"},{"value":"7,36E-05","module":"A5"},{"value":"0,0E+00","module":"B1"},{"value":"0,0E+00","module":"B2"},{"value":"0,0E+00","module":"B3"},{"value":"0,0E+00","module":"B4"},{"value":"0,0E+00","module":"B5"},{"value":"9,52E-02","module":"B6"},{"value":"0,0E+00","module":"B7"},{"value":"0,0E+00","module":"C1"},{"value":"5,88E-05","module":"C2"},{"value":"0,0E+00","module":"C3"},{"value":"1,19E-04","module":"C4"},{"value":"-2,27E-02","module":"D"}]},{"parameter":"FW","unit":"m3","values":[{"value":"9,75E-03","module":"A1"},{"value":"2,26E-05","module":"A2"},{"value":"1,17E-04","module":"A3"},{"value":"9,13E-06","module":"A4"},{"value":"1,25E-04","module":"A5"},{"value":"0,0E+00","module":"B1"},{"value":"0,0E+00","module":"B2"},{"value":"0,0E+00","module":"B3"},{"value":"0,0E+00","module":"B4"},{"value":"0,0E+00","module":"B5"},{"value":"1,77E-02","module":"B6"},{"value":"0,0E+00","module":"B7"},{"value":"0,0E+00","module":"C1"},{"value":"3,43E-06","module":"C2"},{"value":"1,86E-05","module":"C3"},{"value":"2,34E-05","module":"C4"},{"value":"-3,26E-03","module":"D"}]}],"end_of_life_waste":[{"parameter":"HWD","unit":"kg","values":[{"value":"6,76E-03","module":"A1"},{"value":"1,12E-05","module":"A2"},{"value":"4,98E-05","module":"A3"},{"value":"4,40E-06","module":"A4"},{"value":"9,83E-05","module":"A5"},{"value":"0,0E+00","module":"B1"},{"value":"0,0E+00","module":"B2"},{"value":"0,0E+00","module":"B3"},{"value":"0,0E+00","module":"B4"},{"value":"0,0E+00","module":"B5"},{"value":"8,46E-04","module":"B6"},{"value":"0,0E+00","module":"B7"},{"value":"0,0E+00","module":"C1"},{"value":"1,66E-06","module":"C2"},{"value":"0,0E+00","module":"C3"},{"value":"2,12E-03","module":"C4"},{"value":"-6,50E-04","module":"D"}]},{"parameter":"NHWD","unit":"kg","values":[{"value":"1,81E-01","module":"A1"},{"value":"9,86E-03","module":"A2"},{"value":"1,46E-02","module":"A3"},{"value":"4,15E-03","module":"A4"},{"value":"1,06E-02","module":"A5"},{"value":"0,0E+00","module":"B1"},{"value":"0,0E+00","module":"B2"},{"value":"0,0E+00","module":"B3"},{"value":"0,0E+00","module":"B4"},{"value":"0,0E+00","module":"B5"},{"value":"5,34E-02","module":"B6"},{"value":"0,0E+00","module":"B7"},{"value":"0,0E+00","module":"C1"},{"value":"1,56E-03","module":"C2"},{"value":"0,0E+00","module":"C3"},{"value":"6,43E-02","module":"C4"},{"value":"-4,72E-02","module":"D"}]},{"parameter":"RWD","unit":"kg","values":[{"value":"2,85E-05","module":"A1"},{"value":"1,52E-06","module":"A2"},{"value":"1,61E-06","module":"A3"},{"value":"5,82E-07","module":"A4"},{"value":"4,08E-07","module":"A5"},{"value":"0,0E+00","module":"B1"},{"value":"0,0E+00","module":"B2"},{"value":"0,0E+00","module":"B3"},{"value":"0,0E+00","module":"B4"},{"value":"0,0E+00","module":"B5"},{"value":"2,44E-04","module":"B6"},{"value":"0,0E+00","module":"B7"},{"value":"0,0E+00","module":"C1"},{"value":"2,19E-07","module":"C2"},{"value":"0,0E+00","module":"C3"},{"value":"1,25E-07","module":"C4"},{"value":"-3,10E-06","module":"D"}]}],"end_of_life_flow":[{"parameter":"CRU","unit":"kg","values":[{"value":"0,0E+00","module":"A1"},{"value":"0,0E+00","module":"A2"},{"value":"0,0E+00","module":"A3"},{"value":"0,0E+00","module":"A4"},{"value":"0,0E+00","module":"A5"},{"value":"0,0E+00","module":"B1"},{"value":"0,0E+00","module":"B2"},{"value":"0,0E+00","module":"B3"},{"value":"0,0E+00","module":"B4"},{"value":"0,0E+00","module":"B5"},{"value":"0,0E+00","module":"B6"},{"value":"0,0E+00","module":"B7"},{"value":"0,0E+00","module":"C1"},{"value":"0,0E+00","module":"C2"},{"value":"0,0E+00","module":"C3"},{"value":"0,0E+00","module":"C4"},{"value":"0,0E+00","module":"D"}]},{"parameter":"MFR","unit":"kg","values":[{"value":"0,0E+00","module":"A1"},{"value":"0,0E+00","module":"A2"},{"value":"1,51E-02","module":"A3"},{"value":"0,0E+00","module":"A4"},{"value":"9,77E-04","module":"A5"},{"value":"0,0E+00","module":"B1"},{"value":"0,0E+00","module":"B2"},{"value":"0,0E+00","module":"B3"},{"value":"0,0E+00","module":"B4"},{"value":"0,0E+00","module":"B5"},{"value":"0,0E+00","module":"B6"},{"value":"0,0E+00","module":"B7"},{"value":"0,0E+00","module":"C1"},{"value":"0,0E+00","module":"C2"},{"value":"5,18E-02","module":"C3"},{"value":"2,76E-06","module":"C4"},{"value":"-8,16E-04","module":"D"}]},{"parameter":"MER","unit":"kg","values":[{"value":"0,0E+00","module":"A1"},{"value":"0,0E+00","module":"A2"},{"value":"3,74E-04","module":"A3"},{"value":"0,0E+00","module":"A4"},{"value":"7,45E-03","module":"A5"},{"value":"0,0E+00","module":"B1"},{"value":"0,0E+00","module":"B2"},{"value":"0,0E+00","module":"B3"},{"value":"0,0E+00","module":"B4"},{"value":"0,0E+00","module":"B5"},{"value":"0,0E+00","module":"B6"},{"value":"0,0E+00","module":"B7"},{"value":"0,0E+00","module":"C1"},{"value":"0,0E+00","module":"C2"},{"value":"3,07E-02","module":"C3"},{"value":"6,74E-08","module":"C4"},{"value":"-1,07E-04","module":"D"}]},{"parameter":"EEE","unit":"MJ","values":[{"value":"0,0E+00","module":"A1"},{"value":"0,0E+00","module":"A2"},{"value":"5,08E-04","module":"A3"},{"value":"0,0E+00","module":"A4"},{"value":"6,15E-03","module":"A5"},{"value":"0,0E+00","module":"B1"},{"value":"0,0E+00","module":"B2"},{"value":"0,0E+00","module":"B3"},{"value":"0,0E+00","module":"B4"},{"value":"0,0E+00","module":"B5"},{"value":"0,0E+00","module":"B6"},{"value":"0,0E+00","module":"B7"},{"value":"0,0E+00","module":"C1"},{"value":"0,0E+00","module":"C2"},{"value":"5,93E-02","module":"C3"},{"value":"4,37E-06","module":"C4"},{"value":"-2,63E-04","module":"D"}]},{"parameter":"EET","unit":"MJ","values":[{"value":"0,0E+00","module":"A1"},{"value":"0,0E+00","module":"A2"},{"value":"7,69E-03","module":"A3"},{"value":"0,0E+00","module":"A4"},{"value":"9,31E-02","module":"A5"},{"value":"0,0E+00","module":"B1"},{"value":"0,0E+00","module":"B2"},{"value":"0,0E+00","module":"B3"},{"value":"0,0E+00","module":"B4"},{"value":"0,0E+00","module":"B5"},{"value":"0,0E+00","module":"B6"},{"value":"0,0E+00","module":"B7"},{"value":"0,0E+00","module":"C1"},{"value":"0,0E+00","module":"C2"},{"value":"8,98E-01","module":"C3"},{"value":"6,62E-05","module":"C4"},{"value":"-3,98E-03","module":"D"}]}]}