{"product_name":"EXLQ 5G1,5","epd_id":"NEPD-8766-8424","compliance":["EN 15804+A2","ISO 14025","ISO 21930"],"producer_name":"Amokabel AB","environmental_impact":[{"parameter":"GWP-total","unit":"kg CO2-eq.","values":[{"value":"6,25E-01","module":"A1"},{"value":"1,55E-02","module":"A2"},{"value":"1,92E-03","module":"A3"},{"value":"7,03E-03","module":"A4"},{"value":"2,03E-02","module":"A5"},{"value":"0,0E+00","module":"B1"},{"value":"0,0E+00","module":"B2"},{"value":"0,0E+00","module":"B3"},{"value":"0,0E+00","module":"B4"},{"value":"0,0E+00","module":"B5"},{"value":"4,89E-01","module":"B6"},{"value":"0,0E+00","module":"B7"},{"value":"0,0E+00","module":"C1"},{"value":"2,17E-03","module":"C2"},{"value":"9,54E-02","module":"C3"},{"value":"4,16E-03","module":"C4"},{"value":"-1,18E-01","module":"D"}]},{"parameter":"GWP-fossil","unit":"kg CO2-eq.","values":[{"value":"6,24E-01","module":"A1"},{"value":"1,55E-02","module":"A2"},{"value":"1,83E-03","module":"A3"},{"value":"7,02E-03","module":"A4"},{"value":"1,03E-02","module":"A5"},{"value":"0,0E+00","module":"B1"},{"value":"0,0E+00","module":"B2"},{"value":"0,0E+00","module":"B3"},{"value":"0,0E+00","module":"B4"},{"value":"0,0E+00","module":"B5"},{"value":"4,51E-01","module":"B6"},{"value":"0,0E+00","module":"B7"},{"value":"0,0E+00","module":"C1"},{"value":"2,17E-03","module":"C2"},{"value":"9,54E-02","module":"C3"},{"value":"4,16E-03","module":"C4"},{"value":"-1,16E-01","module":"D"}]},{"parameter":"GWP-biogenic","unit":"kg CO2-eq.","values":[{"value":"-7,44E-04","module":"A1"},{"value":"6,15E-06","module":"A2"},{"value":"3,75E-05","module":"A3"},{"value":"2,91E-06","module":"A4"},{"value":"1,00E-02","module":"A5"},{"value":"0,0E+00","module":"B1"},{"value":"0,0E+00","module":"B2"},{"value":"0,0E+00","module":"B3"},{"value":"0,0E+00","module":"B4"},{"value":"0,0E+00","module":"B5"},{"value":"9,16E-03","module":"B6"},{"value":"0,0E+00","module":"B7"},{"value":"0,0E+00","module":"C1"},{"value":"8,98E-07","module":"C2"},{"value":"7,93E-07","module":"C3"},{"value":"3,55E-07","module":"C4"},{"value":"-5,24E-04","module":"D"}]},{"parameter":"GWP-luluc","unit":"kg CO2-eq.","values":[{"value":"8,97E-04","module":"A1"},{"value":"5,94E-06","module":"A2"},{"value":"5,65E-05","module":"A3"},{"value":"2,50E-06","module":"A4"},{"value":"7,04E-06","module":"A5"},{"value":"0,0E+00","module":"B1"},{"value":"0,0E+00","module":"B2"},{"value":"0,0E+00","module":"B3"},{"value":"0,0E+00","module":"B4"},{"value":"0,0E+00","module":"B5"},{"value":"2,93E-02","module":"B6"},{"value":"0,0E+00","module":"B7"},{"value":"0,0E+00","module":"C1"},{"value":"7,72E-07","module":"C2"},{"value":"1,18E-07","module":"C3"},{"value":"2,65E-07","module":"C4"},{"value":"-9,89E-04","module":"D"}]},{"parameter":"ODP","unit":"kg CFC 11-eq.","values":[{"value":"4,02E-08","module":"A1"},{"value":"3,46E-09","module":"A2"},{"value":"4,79E-10","module":"A3"},{"value":"1,59E-09","module":"A4"},{"value":"5,65E-10","module":"A5"},{"value":"0,0E+00","module":"B1"},{"value":"0,0E+00","module":"B2"},{"value":"0,0E+00","module":"B3"},{"value":"0,0E+00","module":"B4"},{"value":"0,0E+00","module":"B5"},{"value":"2,21E-07","module":"B6"},{"value":"0,0E+00","module":"B7"},{"value":"0,0E+00","module":"C1"},{"value":"4,92E-10","module":"C2"},{"value":"7,40E-11","module":"C3"},{"value":"2,38E-10","module":"C4"},{"value":"-3,92E-04","module":"D"}]},{"parameter":"AP","unit":"mol H+-eq.","values":[{"value":"2,01E-02","module":"A1"},{"value":"9,31E-05","module":"A2"},{"value":"6,77E-06","module":"A3"},{"value":"2,02E-05","module":"A4"},{"value":"2,15E-04","module":"A5"},{"value":"0,0E+00","module":"B1"},{"value":"0,0E+00","module":"B2"},{"value":"0,0E+00","module":"B3"},{"value":"0,0E+00","module":"B4"},{"value":"0,0E+00","module":"B5"},{"value":"2,93E-03","module":"B6"},{"value":"0,0E+00","module":"B7"},{"value":"0,0E+00","module":"C1"},{"value":"6,24E-06","module":"C2"},{"value":"1,21E-05","module":"C3"},{"value":"6,35E-06","module":"C4"},{"value":"-1,25E-02","module":"D"}]},{"parameter":"POCP","unit":"kg NMVOC-eq.","values":[{"value":"5,42E-03","module":"A1"},{"value":"7,19E-05","module":"A2"},{"value":"4,04E-06","module":"A3"},{"value":"1,71E-05","module":"A4"},{"value":"6,41E-05","module":"A5"},{"value":"0,0E+00","module":"B1"},{"value":"0,0E+00","module":"B2"},{"value":"0,0E+00","module":"B3"},{"value":"0,0E+00","module":"B4"},{"value":"0,0E+00","module":"B5"},{"value":"1,50E-03","module":"B6"},{"value":"0,0E+00","module":"B7"},{"value":"0,0E+00","module":"C1"},{"value":"5,29E-06","module":"C2"},{"value":"1,50E-05","module":"C3"},{"value":"7,97E-06","module":"C4"},{"value":"-2,27E-03","module":"D"}]},{"parameter":"ADPE","unit":"kg Sb-eq.","values":[{"value":"1,76E-04","module":"A1"},{"value":"3,93E-07","module":"A2"},{"value":"4,10E-08","module":"A3"},{"value":"1,94E-07","module":"A4"},{"value":"1,81E-06","module":"A5"},{"value":"0,0E+00","module":"B1"},{"value":"0,0E+00","module":"B2"},{"value":"0,0E+00","module":"B3"},{"value":"0,0E+00","module":"B4"},{"value":"0,0E+00","module":"B5"},{"value":"1,80E-05","module":"B6"},{"value":"0,0E+00","module":"B7"},{"value":"0,0E+00","module":"C1"},{"value":"5,99E-08","module":"C2"},{"value":"3,46E-09","module":"C3"},{"value":"6,34E-09","module":"C4"},{"value":"-6,81E-05","module":"D"}]},{"parameter":"ADPF","unit":"MJ","values":[{"value":"1,09E+01","module":"A1"},{"value":"2,30E-01","module":"A2"},{"value":"1,05E-01","module":"A3"},{"value":"1,06E-01","module":"A4"},{"value":"1,79E-01","module":"A5"},{"value":"0,0E+00","module":"B1"},{"value":"0,0E+00","module":"B2"},{"value":"0,0E+00","module":"B3"},{"value":"0,0E+00","module":"B4"},{"value":"0,0E+00","module":"B5"},{"value":"5,28E+01","module":"B6"},{"value":"0,0E+00","module":"B7"},{"value":"0,0E+00","module":"C1"},{"value":"3,28E-02","module":"C2"},{"value":"6,35E-03","module":"C3"},{"value":"1,88E-02","module":"C4"},{"value":"-1,21E+00","module":"D"}]},{"parameter":"WDP","unit":"m3 world-eq.","values":[{"value":"4,69E+01","module":"A1"},{"value":"2,06E-01","module":"A2"},{"value":"1,03E+01","module":"A3"},{"value":"1,03E-01","module":"A4"},{"value":"6,92E-01","module":"A5"},{"value":"0,0E+00","module":"B1"},{"value":"0,0E+00","module":"B2"},{"value":"0,0E+00","module":"B3"},{"value":"0,0E+00","module":"B4"},{"value":"0,0E+00","module":"B5"},{"value":"5,36E+03","module":"B6"},{"value":"0,0E+00","module":"B7"},{"value":"0,0E+00","module":"C1"},{"value":"3,17E-02","module":"C2"},{"value":"1,55E-02","module":"C3"},{"value":"3,51E-01","module":"C4"},{"value":"-1,89E+01","module":"D"}]},{"parameter":"EP-freshwater","unit":"kg P-eq.","values":[{"value":"1,61E-04","module":"A1"},{"value":"1,17E-07","module":"A2"},{"value":"6,09E-08","module":"A3"},{"value":"5,61E-08","module":"A4"},{"value":"1,70E-06","module":"A5"},{"value":"0,0E+00","module":"B1"},{"value":"0,0E+00","module":"B2"},{"value":"0,0E+00","module":"B3"},{"value":"0,0E+00","module":"B4"},{"value":"0,0E+00","module":"B5"},{"value":"3,05E-05","module":"B6"},{"value":"0,0E+00","module":"B7"},{"value":"0,0E+00","module":"C1"},{"value":"1,73E-08","module":"C2"},{"value":"7,50E-09","module":"C3"},{"value":"1,27E-08","module":"C4"},{"value":"-8,39E-05","module":"D"}]},{"parameter":"EP-marine","unit":"kg N-eq.","values":[{"value":"1,41E-03","module":"A1"},{"value":"2,12E-05","module":"A2"},{"value":"1,36E-06","module":"A3"},{"value":"3,99E-06","module":"A4"},{"value":"1,64E-05","module":"A5"},{"value":"0,0E+00","module":"B1"},{"value":"0,0E+00","module":"B2"},{"value":"0,0E+00","module":"B3"},{"value":"0,0E+00","module":"B4"},{"value":"0,0E+00","module":"B5"},{"value":"5,00E-04","module":"B6"},{"value":"0,0E+00","module":"B7"},{"value":"0,0E+00","module":"C1"},{"value":"1,23E-06","module":"C2"},{"value":"5,81E-06","module":"C3"},{"value":"6,04E-06","module":"C4"},{"value":"-5,47E-04","module":"D"}]},{"parameter":"EP-terrestrial","unit":"mol N-eq.","values":[{"value":"2,02E-02","module":"A1"},{"value":"2,36E-04","module":"A2"},{"value":"1,66E-05","module":"A3"},{"value":"4,47E-05","module":"A4"},{"value":"2,27E-04","module":"A5"},{"value":"0,0E+00","module":"B1"},{"value":"0,0E+00","module":"B2"},{"value":"0,0E+00","module":"B3"},{"value":"0,0E+00","module":"B4"},{"value":"0,0E+00","module":"B5"},{"value":"6,58E-03","module":"B6"},{"value":"0,0E+00","module":"B7"},{"value":"0,0E+00","module":"C1"},{"value":"1,38E-05","module":"C2"},{"value":"6,27E-05","module":"C3"},{"value":"2,54E-05","module":"C4"},{"value":"-8,26E-03","module":"D"}]},{"parameter":"GWP-IOBC","unit":"kg CO2-eq.","values":[{"value":"6,27E-01","module":"A1"},{"value":"1,55E-02","module":"A2"},{"value":"1,92E-03","module":"A3"},{"value":"7,03E-03","module":"A4"},{"value":"1,03E-02","module":"A5"},{"value":"0,0E+00","module":"B1"},{"value":"0,0E+00","module":"B2"},{"value":"0,0E+00","module":"B3"},{"value":"0,0E+00","module":"B4"},{"value":"0,0E+00","module":"B5"},{"value":"4,89E-01","module":"B6"},{"value":"0,0E+00","module":"B7"},{"value":"0,0E+00","module":"C1"},{"value":"2,17E-03","module":"C2"},{"value":"9,54E-02","module":"C3"},{"value":"4,26E-03","module":"C4"},{"value":"-7,73E-02","module":"D"}]}],"additional_environmental_impact":[{"parameter":"PM","unit":"disease incidence","values":[{"value":"6,31E-08","module":"A1"},{"value":"8,90E-10","module":"A2"},{"value":"5,80E-11","module":"A3"},{"value":"4,30E-10","module":"A4"},{"value":"6,73E-10","module":"A5"},{"value":"0,0E+00","module":"B1"},{"value":"0,0E+00","module":"B2"},{"value":"0,0E+00","module":"B3"},{"value":"0,0E+00","module":"B4"},{"value":"0,0E+00","module":"B5"},{"value":"2,11E-08","module":"B6"},{"value":"0,0E+00","module":"B7"},{"value":"0,0E+00","module":"C1"},{"value":"1,33E-10","module":"C2"},{"value":"4,80E-11","module":"C3"},{"value":"1,17E-10","module":"C4"},{"value":"-2,97E-08","module":"D"}]},{"parameter":"ETP-fw","unit":"CTUe","values":[{"value":"2,30E+02","module":"A1"},{"value":"1,67E-01","module":"A2"},{"value":"5,81E-02","module":"A3"},{"value":"7,87E-02","module":"A4"},{"value":"2,59E+00","module":"A5"},{"value":"0,0E+00","module":"B1"},{"value":"0,0E+00","module":"B2"},{"value":"0,0E+00","module":"B3"},{"value":"0,0E+00","module":"B4"},{"value":"0,0E+00","module":"B5"},{"value":"2,79E+01","module":"B6"},{"value":"0,0E+00","module":"B7"},{"value":"0,0E+00","module":"C1"},{"value":"2,43E-02","module":"C2"},{"value":"2,16E-02","module":"C3"},{"value":"2,05E+01","module":"C4"},{"value":"-1,13E+02","module":"D"}]},{"parameter":"HTP-c","unit":"CTUh","values":[{"value":"4,16E-09","module":"A1"},{"value":"0,0E+00","module":"A2"},{"value":"2,00E-12","module":"A3"},{"value":"0,0E+00","module":"A4"},{"value":"4,30E-11","module":"A5"},{"value":"0,0E+00","module":"B1"},{"value":"0,0E+00","module":"B2"},{"value":"0,0E+00","module":"B3"},{"value":"0,0E+00","module":"B4"},{"value":"0,0E+00","module":"B5"},{"value":"8,01E-10","module":"B6"},{"value":"0,0E+00","module":"B7"},{"value":"0,0E+00","module":"C1"},{"value":"0,0E+00","module":"C2"},{"value":"3,00E-12","module":"C3"},{"value":"1,00E-12","module":"C4"},{"value":"-1,68E-09","module":"D"}]},{"parameter":"HTP-nc","unit":"CTUh","values":[{"value":"3,07E-07","module":"A1"},{"value":"1,84E-10","module":"A2"},{"value":"4,30E-11","module":"A3"},{"value":"8,60E-11","module":"A4"},{"value":"3,24E-09","module":"A5"},{"value":"0,0E+00","module":"B1"},{"value":"0,0E+00","module":"B2"},{"value":"0,0E+00","module":"B3"},{"value":"0,0E+00","module":"B4"},{"value":"0,0E+00","module":"B5"},{"value":"1,93E-08","module":"B6"},{"value":"0,0E+00","module":"B7"},{"value":"0,0E+00","module":"C1"},{"value":"2,70E-11","module":"C2"},{"value":"8,20E-11","module":"C3"},{"value":"2,40E-11","module":"C4"},{"value":"-1,37E-07","module":"D"}]},{"parameter":"SQP","unit":"unitless","values":[{"value":"4,83E+00","module":"A1"},{"value":"1,49E-01","module":"A2"},{"value":"4,75E-02","module":"A3"},{"value":"7,43E-02","module":"A4"},{"value":"6,19E-02","module":"A5"},{"value":"0,0E+00","module":"B1"},{"value":"0,0E+00","module":"B2"},{"value":"0,0E+00","module":"B3"},{"value":"0,0E+00","module":"B4"},{"value":"0,0E+00","module":"B5"},{"value":"2,34E+01","module":"B6"},{"value":"0,0E+00","module":"B7"},{"value":"0,0E+00","module":"C1"},{"value":"2,30E-02","module":"C2"},{"value":"7,84E-04","module":"C3"},{"value":"4,81E-02","module":"C4"},{"value":"-1,94E+00","module":"D"}]},{"parameter":"IRP","unit":"kBq U235-eq.","values":[{"value":"3,15E-02","module":"A1"},{"value":"1,00E-03","module":"A2"},{"value":"3,51E-03","module":"A3"},{"value":"4,64E-04","module":"A4"},{"value":"4,75E-04","module":"A5"},{"value":"0,0E+00","module":"B1"},{"value":"0,0E+00","module":"B2"},{"value":"0,0E+00","module":"B3"},{"value":"0,0E+00","module":"B4"},{"value":"0,0E+00","module":"B5"},{"value":"1,81E+00","module":"B6"},{"value":"0,0E+00","module":"B7"},{"value":"0,0E+00","module":"C1"},{"value":"1,43E-04","module":"C2"},{"value":"1,09E-05","module":"C3"},{"value":"1,11E-04","module":"C4"},{"value":"-3,41E-03","module":"D"}]}],"resource_use":[{"parameter":"PERE","unit":"MJ","values":[{"value":"1,47E+00","module":"A1"},{"value":"3,13E-03","module":"A2"},{"value":"4,90E-02","module":"A3"},{"value":"1,52E-03","module":"A4"},{"value":"1,67E-02","module":"A5"},{"value":"0,0E+00","module":"B1"},{"value":"0,0E+00","module":"B2"},{"value":"0,0E+00","module":"B3"},{"value":"0,0E+00","module":"B4"},{"value":"0,0E+00","module":"B5"},{"value":"2,54E+01","module":"B6"},{"value":"0,0E+00","module":"B7"},{"value":"0,0E+00","module":"C1"},{"value":"4,70E-04","module":"C2"},{"value":"1,92E-04","module":"C3"},{"value":"1,90E-03","module":"C4"},{"value":"-9,11E-01","module":"D"}]},{"parameter":"PERM","unit":"MJ","values":[{"value":"9,25E-02","module":"A1"},{"value":"0,0E+00","module":"A2"},{"value":"0,0E+00","module":"A3"},{"value":"0,0E+00","module":"A4"},{"value":"-9,07E-02","module":"A5"},{"value":"0,0E+00","module":"B1"},{"value":"0,0E+00","module":"B2"},{"value":"0,0E+00","module":"B3"},{"value":"0,0E+00","module":"B4"},{"value":"0,0E+00","module":"B5"},{"value":"0,0E+00","module":"B6"},{"value":"0,0E+00","module":"B7"},{"value":"0,0E+00","module":"C1"},{"value":"0,0E+00","module":"C2"},{"value":"0,0E+00","module":"C3"},{"value":"0,0E+00","module":"C4"},{"value":"0,0E+00","module":"D"}]},{"parameter":"PERT","unit":"MJ","values":[{"value":"1,56E+00","module":"A1"},{"value":"3,13E-03","module":"A2"},{"value":"4,90E-02","module":"A3"},{"value":"1,52E-03","module":"A4"},{"value":"-7,40E-02","module":"A5"},{"value":"0,0E+00","module":"B1"},{"value":"0,0E+00","module":"B2"},{"value":"0,0E+00","module":"B3"},{"value":"0,0E+00","module":"B4"},{"value":"0,0E+00","module":"B5"},{"value":"2,54E+01","module":"B6"},{"value":"0,0E+00","module":"B7"},{"value":"0,0E+00","module":"C1"},{"value":"4,70E-04","module":"C2"},{"value":"1,92E-04","module":"C3"},{"value":"1,90E-03","module":"C4"},{"value":"-9,11E-01","module":"D"}]},{"parameter":"PENRE","unit":"MJ","values":[{"value":"8,34E+00","module":"A1"},{"value":"2,30E-01","module":"A2"},{"value":"1,06E-01","module":"A3"},{"value":"1,06E-01","module":"A4"},{"value":"1,15E-01","module":"A5"},{"value":"0,0E+00","module":"B1"},{"value":"0,0E+00","module":"B2"},{"value":"0,0E+00","module":"B3"},{"value":"0,0E+00","module":"B4"},{"value":"0,0E+00","module":"B5"},{"value":"5,29E+01","module":"B6"},{"value":"0,0E+00","module":"B7"},{"value":"0,0E+00","module":"C1"},{"value":"3,28E-02","module":"C2"},{"value":"6,35E-03","module":"C3"},{"value":"1,88E-02","module":"C4"},{"value":"-1,21E+00","module":"D"}]},{"parameter":"PENRM","unit":"MJ","values":[{"value":"2,76E+00","module":"A1"},{"value":"0,0E+00","module":"A2"},{"value":"0,0E+00","module":"A3"},{"value":"0,0E+00","module":"A4"},{"value":"-1,95E-02","module":"A5"},{"value":"0,0E+00","module":"B1"},{"value":"0,0E+00","module":"B2"},{"value":"0,0E+00","module":"B3"},{"value":"0,0E+00","module":"B4"},{"value":"0,0E+00","module":"B5"},{"value":"0,0E+00","module":"B6"},{"value":"0,0E+00","module":"B7"},{"value":"0,0E+00","module":"C1"},{"value":"0,0E+00","module":"C2"},{"value":"-2,69E+00","module":"C3"},{"value":"0,0E+00","module":"C4"},{"value":"0,0E+00","module":"D"}]},{"parameter":"PENRT","unit":"MJ","values":[{"value":"1,11E+01","module":"A1"},{"value":"2,30E-01","module":"A2"},{"value":"1,06E-01","module":"A3"},{"value":"1,06E-01","module":"A4"},{"value":"9,50E-02","module":"A5"},{"value":"0,0E+00","module":"B1"},{"value":"0,0E+00","module":"B2"},{"value":"0,0E+00","module":"B3"},{"value":"0,0E+00","module":"B4"},{"value":"0,0E+00","module":"B5"},{"value":"5,29E+01","module":"B6"},{"value":"0,0E+00","module":"B7"},{"value":"0,0E+00","module":"C1"},{"value":"3,28E-02","module":"C2"},{"value":"-2,68E+00","module":"C3"},{"value":"1,88E-02","module":"C4"},{"value":"-1,21E+00","module":"D"}]},{"parameter":"SM","unit":"kg","values":[{"value":"2,09E-02","module":"A1"},{"value":"0,0E+00","module":"A2"},{"value":"2,48E-07","module":"A3"},{"value":"0,0E+00","module":"A4"},{"value":"1,49E-04","module":"A5"},{"value":"0,0E+00","module":"B1"},{"value":"0,0E+00","module":"B2"},{"value":"0,0E+00","module":"B3"},{"value":"0,0E+00","module":"B4"},{"value":"0,0E+00","module":"B5"},{"value":"0,0E+00","module":"B6"},{"value":"0,0E+00","module":"B7"},{"value":"0,0E+00","module":"C1"},{"value":"0,0E+00","module":"C2"},{"value":"0,0E+00","module":"C3"},{"value":"0,0E+00","module":"C4"},{"value":"2,12E-02","module":"D"}]},{"parameter":"RSF","unit":"MJ","values":[{"value":"4,01E-02","module":"A1"},{"value":"1,10E-04","module":"A2"},{"value":"1,92E-04","module":"A3"},{"value":"5,44E-05","module":"A4"},{"value":"5,01E-04","module":"A5"},{"value":"0,0E+00","module":"B1"},{"value":"0,0E+00","module":"B2"},{"value":"0,0E+00","module":"B3"},{"value":"0,0E+00","module":"B4"},{"value":"0,0E+00","module":"B5"},{"value":"9,84E-02","module":"B6"},{"value":"0,0E+00","module":"B7"},{"value":"0,0E+00","module":"C1"},{"value":"1,68E-05","module":"C2"},{"value":"5,34E-06","module":"C3"},{"value":"3,95E-05","module":"C4"},{"value":"1,86E-03","module":"D"}]},{"parameter":"NRSF","unit":"MJ","values":[{"value":"1,79E-03","module":"A1"},{"value":"3,83E-04","module":"A2"},{"value":"6,06E-04","module":"A3"},{"value":"1,94E-04","module":"A4"},{"value":"7,36E-05","module":"A5"},{"value":"0,0E+00","module":"B1"},{"value":"0,0E+00","module":"B2"},{"value":"0,0E+00","module":"B3"},{"value":"0,0E+00","module":"B4"},{"value":"0,0E+00","module":"B5"},{"value":"3,11E-01","module":"B6"},{"value":"0,0E+00","module":"B7"},{"value":"0,0E+00","module":"C1"},{"value":"6,01E-05","module":"C2"},{"value":"0,0E+00","module":"C3"},{"value":"1,23E-04","module":"C4"},{"value":"-2,36E-02","module":"D"}]},{"parameter":"FW","unit":"m3","values":[{"value":"9,94E-03","module":"A1"},{"value":"2,34E-05","module":"A2"},{"value":"1,12E-04","module":"A3"},{"value":"1,14E-05","module":"A4"},{"value":"1,25E-04","module":"A5"},{"value":"0,0E+00","module":"B1"},{"value":"0,0E+00","module":"B2"},{"value":"0,0E+00","module":"B3"},{"value":"0,0E+00","module":"B4"},{"value":"0,0E+00","module":"B5"},{"value":"5,77E-02","module":"B6"},{"value":"0,0E+00","module":"B7"},{"value":"0,0E+00","module":"C1"},{"value":"3,51E-06","module":"C2"},{"value":"1,92E-05","module":"C3"},{"value":"2,39E-05","module":"C4"},{"value":"-3,31E-03","module":"D"}]}],"end_of_life_waste":[{"parameter":"HWD","unit":"kg","values":[{"value":"6,86E-03","module":"A1"},{"value":"1,16E-05","module":"A2"},{"value":"5,05E-05","module":"A3"},{"value":"5,47E-06","module":"A4"},{"value":"9,83E-05","module":"A5"},{"value":"0,0E+00","module":"B1"},{"value":"0,0E+00","module":"B2"},{"value":"0,0E+00","module":"B3"},{"value":"0,0E+00","module":"B4"},{"value":"0,0E+00","module":"B5"},{"value":"2,76E-03","module":"B6"},{"value":"0,0E+00","module":"B7"},{"value":"0,0E+00","module":"C1"},{"value":"1,69E-06","module":"C2"},{"value":"0,0E+00","module":"C3"},{"value":"2,17E-03","module":"C4"},{"value":"-6,63E-04","module":"D"}]},{"parameter":"NHWD","unit":"kg","values":[{"value":"1,84E-01","module":"A1"},{"value":"1,02E-02","module":"A2"},{"value":"1,48E-02","module":"A3"},{"value":"5,16E-03","module":"A4"},{"value":"1,06E-02","module":"A5"},{"value":"0,0E+00","module":"B1"},{"value":"0,0E+00","module":"B2"},{"value":"0,0E+00","module":"B3"},{"value":"0,0E+00","module":"B4"},{"value":"0,0E+00","module":"B5"},{"value":"1,74E-01","module":"B6"},{"value":"0,0E+00","module":"B7"},{"value":"0,0E+00","module":"C1"},{"value":"1,60E-03","module":"C2"},{"value":"0,0E+00","module":"C3"},{"value":"6,58E-02","module":"C4"},{"value":"-4,79E-02","module":"D"}]},{"parameter":"RWD","unit":"kg","values":[{"value":"2,90E-05","module":"A1"},{"value":"1,57E-06","module":"A2"},{"value":"1,54E-06","module":"A3"},{"value":"7,23E-07","module":"A4"},{"value":"4,08E-07","module":"A5"},{"value":"0,0E+00","module":"B1"},{"value":"0,0E+00","module":"B2"},{"value":"0,0E+00","module":"B3"},{"value":"0,0E+00","module":"B4"},{"value":"0,0E+00","module":"B5"},{"value":"7,96E-04","module":"B6"},{"value":"0,0E+00","module":"B7"},{"value":"0,0E+00","module":"C1"},{"value":"2,24E-07","module":"C2"},{"value":"0,0E+00","module":"C3"},{"value":"1,28E-07","module":"C4"},{"value":"-3,12E-06","module":"D"}]}],"end_of_life_flow":[{"parameter":"CRU","unit":"kg","values":[{"value":"0,0E+00","module":"A1"},{"value":"0,0E+00","module":"A2"},{"value":"0,0E+00","module":"A3"},{"value":"0,0E+00","module":"A4"},{"value":"0,0E+00","module":"A5"},{"value":"0,0E+00","module":"B1"},{"value":"0,0E+00","module":"B2"},{"value":"0,0E+00","module":"B3"},{"value":"0,0E+00","module":"B4"},{"value":"0,0E+00","module":"B5"},{"value":"0,0E+00","module":"B6"},{"value":"0,0E+00","module":"B7"},{"value":"0,0E+00","module":"C1"},{"value":"0,0E+00","module":"C2"},{"value":"0,0E+00","module":"C3"},{"value":"0,0E+00","module":"C4"},{"value":"0,0E+00","module":"D"}]},{"parameter":"MFR","unit":"kg","values":[{"value":"0,0E+00","module":"A1"},{"value":"0,0E+00","module":"A2"},{"value":"1,54E-02","module":"A3"},{"value":"0,0E+00","module":"A4"},{"value":"9,77E-04","module":"A5"},{"value":"0,0E+00","module":"B1"},{"value":"0,0E+00","module":"B2"},{"value":"0,0E+00","module":"B3"},{"value":"0,0E+00","module":"B4"},{"value":"0,0E+00","module":"B5"},{"value":"0,0E+00","module":"B6"},{"value":"0,0E+00","module":"B7"},{"value":"0,0E+00","module":"C1"},{"value":"0,0E+00","module":"C2"},{"value":"5,25E-02","module":"C3"},{"value":"2,85E-06","module":"C4"},{"value":"-8,29E-04","module":"D"}]},{"parameter":"MER","unit":"kg","values":[{"value":"0,0E+00","module":"A1"},{"value":"0,0E+00","module":"A2"},{"value":"3,82E-04","module":"A3"},{"value":"0,0E+00","module":"A4"},{"value":"7,45E-03","module":"A5"},{"value":"0,0E+00","module":"B1"},{"value":"0,0E+00","module":"B2"},{"value":"0,0E+00","module":"B3"},{"value":"0,0E+00","module":"B4"},{"value":"0,0E+00","module":"B5"},{"value":"0,0E+00","module":"B6"},{"value":"0,0E+00","module":"B7"},{"value":"0,0E+00","module":"C1"},{"value":"0,0E+00","module":"C2"},{"value":"3,18E-02","module":"C3"},{"value":"6,97E-08","module":"C4"},{"value":"-1,09E-04","module":"D"}]},{"parameter":"EEE","unit":"MJ","values":[{"value":"0,0E+00","module":"A1"},{"value":"0,0E+00","module":"A2"},{"value":"5,19E-04","module":"A3"},{"value":"0,0E+00","module":"A4"},{"value":"6,15E-03","module":"A5"},{"value":"0,0E+00","module":"B1"},{"value":"0,0E+00","module":"B2"},{"value":"0,0E+00","module":"B3"},{"value":"0,0E+00","module":"B4"},{"value":"0,0E+00","module":"B5"},{"value":"0,0E+00","module":"B6"},{"value":"0,0E+00","module":"B7"},{"value":"0,0E+00","module":"C1"},{"value":"0,0E+00","module":"C2"},{"value":"6,13E-02","module":"C3"},{"value":"4,52E-06","module":"C4"},{"value":"-2,68E-04","module":"D"}]},{"parameter":"EET","unit":"MJ","values":[{"value":"0,0E+00","module":"A1"},{"value":"0,0E+00","module":"A2"},{"value":"7,86E-03","module":"A3"},{"value":"0,0E+00","module":"A4"},{"value":"9,31E-02","module":"A5"},{"value":"0,0E+00","module":"B1"},{"value":"0,0E+00","module":"B2"},{"value":"0,0E+00","module":"B3"},{"value":"0,0E+00","module":"B4"},{"value":"0,0E+00","module":"B5"},{"value":"0,0E+00","module":"B6"},{"value":"0,0E+00","module":"B7"},{"value":"0,0E+00","module":"C1"},{"value":"0,0E+00","module":"C2"},{"value":"9,28E-01","module":"C3"},{"value":"6,84E-05","module":"C4"},{"value":"-4,05E-03","module":"D"}]}]}