{"product_name":"EXQ Pure 3G1,5","epd_id":"NEPD-7101-6495","compliance":["EN 15804+A2","ISO 14025","ISO 21930"],"producer_name":"Prysmian Group Sverige AB","environmental_impact":[{"parameter":"GWP-total","unit":"kg CO2-eq.","values":[{"value":"2,80E-01","module":"A1"},{"value":"2,79E-02","module":"A2"},{"value":"4,07E-02","module":"A3"},{"value":"3,31E-02","module":"A4"},{"value":"9,72E-03","module":"A5"},{"value":"0,0E+00","module":"B1"},{"value":"0,0E+00","module":"B2"},{"value":"0,0E+00","module":"B3"},{"value":"0,0E+00","module":"B4"},{"value":"0,0E+00","module":"B5"},{"value":"2,42E-01","module":"B6"},{"value":"0,0E+00","module":"B7"},{"value":"0,0E+00","module":"C1"},{"value":"5,51E-03","module":"C2"},{"value":"9,47E-02","module":"C3"},{"value":"4,35E-03","module":"C4"},{"value":"-1,31E-02","module":"D"}]},{"parameter":"GWP-fossil","unit":"kg CO2-eq.","values":[{"value":"2,76E-01","module":"A1"},{"value":"2,79E-02","module":"A2"},{"value":"3,89E-02","module":"A3"},{"value":"3,30E-02","module":"A4"},{"value":"9,60E-03","module":"A5"},{"value":"0,0E+00","module":"B1"},{"value":"0,0E+00","module":"B2"},{"value":"0,0E+00","module":"B3"},{"value":"0,0E+00","module":"B4"},{"value":"0,0E+00","module":"B5"},{"value":"2,23E-01","module":"B6"},{"value":"0,0E+00","module":"B7"},{"value":"0,0E+00","module":"C1"},{"value":"5,51E-03","module":"C2"},{"value":"9,47E-02","module":"C3"},{"value":"4,35E-03","module":"C4"},{"value":"-1,29E-02","module":"D"}]},{"parameter":"GWP-biogenic","unit":"kg CO2-eq.","values":[{"value":"3,95E-03","module":"A1"},{"value":"1,08E-05","module":"A2"},{"value":"1,43E-03","module":"A3"},{"value":"1,35E-05","module":"A4"},{"value":"1,08E-04","module":"A5"},{"value":"0,0E+00","module":"B1"},{"value":"0,0E+00","module":"B2"},{"value":"0,0E+00","module":"B3"},{"value":"0,0E+00","module":"B4"},{"value":"0,0E+00","module":"B5"},{"value":"4,52E-03","module":"B6"},{"value":"0,0E+00","module":"B7"},{"value":"0,0E+00","module":"C1"},{"value":"2,24E-06","module":"C2"},{"value":"1,44E-06","module":"C3"},{"value":"3,82E-07","module":"C4"},{"value":"-4,61E-05","module":"D"}]},{"parameter":"GWP-luluc","unit":"kg CO2-eq.","values":[{"value":"2,33E-04","module":"A1"},{"value":"9,72E-06","module":"A2"},{"value":"3,61E-04","module":"A3"},{"value":"1,15E-05","module":"A4"},{"value":"1,23E-05","module":"A5"},{"value":"0,0E+00","module":"B1"},{"value":"0,0E+00","module":"B2"},{"value":"0,0E+00","module":"B3"},{"value":"0,0E+00","module":"B4"},{"value":"0,0E+00","module":"B5"},{"value":"1,45E-02","module":"B6"},{"value":"0,0E+00","module":"B7"},{"value":"0,0E+00","module":"C1"},{"value":"1,92E-06","module":"C2"},{"value":"2,55E-07","module":"C3"},{"value":"1,70E-07","module":"C4"},{"value":"-1,93E-04","module":"D"}]},{"parameter":"ODP","unit":"kg CFC 11-eq.","values":[{"value":"2,16E-08","module":"A1"},{"value":"6,31E-09","module":"A2"},{"value":"4,65E-09","module":"A3"},{"value":"7,53E-09","module":"A4"},{"value":"8,34E-10","module":"A5"},{"value":"0,0E+00","module":"B1"},{"value":"0,0E+00","module":"B2"},{"value":"0,0E+00","module":"B3"},{"value":"0,0E+00","module":"B4"},{"value":"0,0E+00","module":"B5"},{"value":"1,09E-07","module":"B6"},{"value":"0,0E+00","module":"B7"},{"value":"0,0E+00","module":"C1"},{"value":"1,25E-09","module":"C2"},{"value":"1,43E-10","module":"C3"},{"value":"1,77E-10","module":"C4"},{"value":"-3,91E-04","module":"D"}]},{"parameter":"AP","unit":"mol H+-eq.","values":[{"value":"8,48E-03","module":"A1"},{"value":"2,32E-04","module":"A2"},{"value":"1,49E-04","module":"A3"},{"value":"1,35E-04","module":"A4"},{"value":"1,81E-04","module":"A5"},{"value":"0,0E+00","module":"B1"},{"value":"0,0E+00","module":"B2"},{"value":"0,0E+00","module":"B3"},{"value":"0,0E+00","module":"B4"},{"value":"0,0E+00","module":"B5"},{"value":"1,45E-03","module":"B6"},{"value":"0,0E+00","module":"B7"},{"value":"0,0E+00","module":"C1"},{"value":"2,25E-05","module":"C2"},{"value":"1,65E-05","module":"C3"},{"value":"4,59E-06","module":"C4"},{"value":"-1,31E-03","module":"D"}]},{"parameter":"POCP","unit":"kg NMVOC-eq.","values":[{"value":"2,40E-03","module":"A1"},{"value":"2,00E-04","module":"A2"},{"value":"7,83E-05","module":"A3"},{"value":"1,36E-04","module":"A4"},{"value":"5,73E-05","module":"A5"},{"value":"0,0E+00","module":"B1"},{"value":"0,0E+00","module":"B2"},{"value":"0,0E+00","module":"B3"},{"value":"0,0E+00","module":"B4"},{"value":"0,0E+00","module":"B5"},{"value":"7,40E-04","module":"B6"},{"value":"0,0E+00","module":"B7"},{"value":"0,0E+00","module":"C1"},{"value":"2,26E-05","module":"C2"},{"value":"1,99E-05","module":"C3"},{"value":"6,08E-06","module":"C4"},{"value":"-2,62E-04","module":"D"}]},{"parameter":"ADPE","unit":"kg Sb-eq.","values":[{"value":"7,86E-05","module":"A1"},{"value":"4,76E-07","module":"A2"},{"value":"2,75E-07","module":"A3"},{"value":"8,95E-07","module":"A4"},{"value":"1,61E-06","module":"A5"},{"value":"0,0E+00","module":"B1"},{"value":"0,0E+00","module":"B2"},{"value":"0,0E+00","module":"B3"},{"value":"0,0E+00","module":"B4"},{"value":"0,0E+00","module":"B5"},{"value":"8,91E-06","module":"B6"},{"value":"0,0E+00","module":"B7"},{"value":"0,0E+00","module":"C1"},{"value":"1,49E-07","module":"C2"},{"value":"7,00E-09","module":"C3"},{"value":"4,56E-09","module":"C4"},{"value":"-7,14E-06","module":"D"}]},{"parameter":"ADPF","unit":"MJ","values":[{"value":"5,81E+00","module":"A1"},{"value":"4,21E-01","module":"A2"},{"value":"1,00E+00","module":"A3"},{"value":"4,98E-01","module":"A4"},{"value":"1,57E-01","module":"A5"},{"value":"0,0E+00","module":"B1"},{"value":"0,0E+00","module":"B2"},{"value":"0,0E+00","module":"B3"},{"value":"0,0E+00","module":"B4"},{"value":"0,0E+00","module":"B5"},{"value":"2,61E+01","module":"B6"},{"value":"0,0E+00","module":"B7"},{"value":"0,0E+00","module":"C1"},{"value":"8,30E-02","module":"C2"},{"value":"9,77E-03","module":"C3"},{"value":"1,36E-02","module":"C4"},{"value":"-1,44E-01","module":"D"}]},{"parameter":"WDP","unit":"m3 world-eq.","values":[{"value":"1,64E+01","module":"A1"},{"value":"3,05E-01","module":"A2"},{"value":"5,53E+01","module":"A3"},{"value":"4,75E-01","module":"A4"},{"value":"1,46E+00","module":"A5"},{"value":"0,0E+00","module":"B1"},{"value":"0,0E+00","module":"B2"},{"value":"0,0E+00","module":"B3"},{"value":"0,0E+00","module":"B4"},{"value":"0,0E+00","module":"B5"},{"value":"2,65E+03","module":"B6"},{"value":"0,0E+00","module":"B7"},{"value":"0,0E+00","module":"C1"},{"value":"7,92E-02","module":"C2"},{"value":"5,59E-02","module":"C3"},{"value":"2,04E-01","module":"C4"},{"value":"-5,43E-01","module":"D"}]},{"parameter":"EP-freshwater","unit":"kg P-eq.","values":[{"value":"7,55E-05","module":"A1"},{"value":"1,99E-07","module":"A2"},{"value":"1,47E-06","module":"A3"},{"value":"2,59E-07","module":"A4"},{"value":"1,55E-06","module":"A5"},{"value":"0,0E+00","module":"B1"},{"value":"0,0E+00","module":"B2"},{"value":"0,0E+00","module":"B3"},{"value":"0,0E+00","module":"B4"},{"value":"0,0E+00","module":"B5"},{"value":"1,50E-05","module":"B6"},{"value":"0,0E+00","module":"B7"},{"value":"0,0E+00","module":"C1"},{"value":"4,32E-08","module":"C2"},{"value":"1,30E-08","module":"C3"},{"value":"8,09E-09","module":"C4"},{"value":"-9,00E-06","module":"D"}]},{"parameter":"EP-marine","unit":"kg N-eq.","values":[{"value":"6,18E-04","module":"A1"},{"value":"6,29E-05","module":"A2"},{"value":"2,67E-05","module":"A3"},{"value":"4,00E-05","module":"A4"},{"value":"1,54E-05","module":"A5"},{"value":"0,0E+00","module":"B1"},{"value":"0,0E+00","module":"B2"},{"value":"0,0E+00","module":"B3"},{"value":"0,0E+00","module":"B4"},{"value":"0,0E+00","module":"B5"},{"value":"2,47E-04","module":"B6"},{"value":"0,0E+00","module":"B7"},{"value":"0,0E+00","module":"C1"},{"value":"6,67E-06","module":"C2"},{"value":"7,91E-06","module":"C3"},{"value":"5,90E-06","module":"C4"},{"value":"-6,64E-05","module":"D"}]},{"parameter":"EP-terrestrial","unit":"mol N-eq.","values":[{"value":"8,88E-03","module":"A1"},{"value":"6,98E-04","module":"A2"},{"value":"3,06E-04","module":"A3"},{"value":"4,43E-04","module":"A4"},{"value":"2,10E-04","module":"A5"},{"value":"0,0E+00","module":"B1"},{"value":"0,0E+00","module":"B2"},{"value":"0,0E+00","module":"B3"},{"value":"0,0E+00","module":"B4"},{"value":"0,0E+00","module":"B5"},{"value":"3,25E-03","module":"B6"},{"value":"0,0E+00","module":"B7"},{"value":"0,0E+00","module":"C1"},{"value":"7,38E-05","module":"C2"},{"value":"8,26E-05","module":"C3"},{"value":"1,83E-05","module":"C4"},{"value":"-9,62E-04","module":"D"}]},{"parameter":"GWP-IOBC","unit":"kg CO2-eq.","values":[{"value":"2,77E-01","module":"A1"},{"value":"2,79E-02","module":"A2"},{"value":"5,10E-02","module":"A3"},{"value":"3,31E-02","module":"A4"},{"value":"9,86E-03","module":"A5"},{"value":"0,0E+00","module":"B1"},{"value":"0,0E+00","module":"B2"},{"value":"0,0E+00","module":"B3"},{"value":"0,0E+00","module":"B4"},{"value":"0,0E+00","module":"B5"},{"value":"2,41E-01","module":"B6"},{"value":"0,0E+00","module":"B7"},{"value":"0,0E+00","module":"C1"},{"value":"5,51E-03","module":"C2"},{"value":"9,47E-02","module":"C3"},{"value":"4,46E-03","module":"C4"},{"value":"-9,05E-03","module":"D"}]}],"additional_environmental_impact":[{"parameter":"PM","unit":"disease incidence","values":[{"value":"2,55E-08","module":"A1"},{"value":"2,15E-09","module":"A2"},{"value":"6,99E-10","module":"A3"},{"value":"2,38E-09","module":"A4"},{"value":"6,25E-10","module":"A5"},{"value":"0,0E+00","module":"B1"},{"value":"0,0E+00","module":"B2"},{"value":"0,0E+00","module":"B3"},{"value":"0,0E+00","module":"B4"},{"value":"0,0E+00","module":"B5"},{"value":"1,04E-08","module":"B6"},{"value":"0,0E+00","module":"B7"},{"value":"0,0E+00","module":"C1"},{"value":"3,96E-10","module":"C2"},{"value":"6,90E-11","module":"C3"},{"value":"8,70E-11","module":"C4"},{"value":"-5,20E-09","module":"D"}]},{"parameter":"ETP-fw","unit":"CTUe","values":[{"value":"1,02E+02","module":"A1"},{"value":"3,00E-01","module":"A2"},{"value":"7,36E-01","module":"A3"},{"value":"3,67E-01","module":"A4"},{"value":"2,26E+00","module":"A5"},{"value":"0,0E+00","module":"B1"},{"value":"0,0E+00","module":"B2"},{"value":"0,0E+00","module":"B3"},{"value":"0,0E+00","module":"B4"},{"value":"0,0E+00","module":"B5"},{"value":"1,38E+01","module":"B6"},{"value":"0,0E+00","module":"B7"},{"value":"0,0E+00","module":"C1"},{"value":"6,11E-02","module":"C2"},{"value":"1,14E-01","module":"C3"},{"value":"9,49E+00","module":"C4"},{"value":"-1,21E+01","module":"D"}]},{"parameter":"HTP-c","unit":"CTUh","values":[{"value":"1,95E-09","module":"A1"},{"value":"0,0E+00","module":"A2"},{"value":"1,90E-11","module":"A3"},{"value":"0,0E+00","module":"A4"},{"value":"3,90E-11","module":"A5"},{"value":"0,0E+00","module":"B1"},{"value":"0,0E+00","module":"B2"},{"value":"0,0E+00","module":"B3"},{"value":"0,0E+00","module":"B4"},{"value":"0,0E+00","module":"B5"},{"value":"3,96E-10","module":"B6"},{"value":"0,0E+00","module":"B7"},{"value":"0,0E+00","module":"C1"},{"value":"0,0E+00","module":"C2"},{"value":"3,00E-12","module":"C3"},{"value":"0,0E+00","module":"C4"},{"value":"-1,71E-10","module":"D"}]},{"parameter":"HTP-nc","unit":"CTUh","values":[{"value":"1,41E-07","module":"A1"},{"value":"3,04E-10","module":"A2"},{"value":"5,14E-10","module":"A3"},{"value":"3,96E-10","module":"A4"},{"value":"2,85E-09","module":"A5"},{"value":"0,0E+00","module":"B1"},{"value":"0,0E+00","module":"B2"},{"value":"0,0E+00","module":"B3"},{"value":"0,0E+00","module":"B4"},{"value":"0,0E+00","module":"B5"},{"value":"9,53E-09","module":"B6"},{"value":"0,0E+00","module":"B7"},{"value":"0,0E+00","module":"C1"},{"value":"6,60E-11","module":"C2"},{"value":"1,69E-10","module":"C3"},{"value":"1,60E-11","module":"C4"},{"value":"-1,45E-08","module":"D"}]},{"parameter":"SQP","unit":"unitless","values":[{"value":"2,10E+00","module":"A1"},{"value":"4,03E-01","module":"A2"},{"value":"6,13E-01","module":"A3"},{"value":"3,43E-01","module":"A4"},{"value":"7,11E-02","module":"A5"},{"value":"0,0E+00","module":"B1"},{"value":"0,0E+00","module":"B2"},{"value":"0,0E+00","module":"B3"},{"value":"0,0E+00","module":"B4"},{"value":"0,0E+00","module":"B5"},{"value":"1,15E+01","module":"B6"},{"value":"0,0E+00","module":"B7"},{"value":"0,0E+00","module":"C1"},{"value":"5,72E-02","module":"C2"},{"value":"1,60E-03","module":"C3"},{"value":"4,08E-02","module":"C4"},{"value":"-6,61E-01","module":"D"}]},{"parameter":"IRP","unit":"kBq U235-eq.","values":[{"value":"1,45E-02","module":"A1"},{"value":"1,84E-03","module":"A2"},{"value":"2,45E-02","module":"A3"},{"value":"2,18E-03","module":"A4"},{"value":"8,70E-04","module":"A5"},{"value":"0,0E+00","module":"B1"},{"value":"0,0E+00","module":"B2"},{"value":"0,0E+00","module":"B3"},{"value":"0,0E+00","module":"B4"},{"value":"0,0E+00","module":"B5"},{"value":"8,94E-01","module":"B6"},{"value":"0,0E+00","module":"B7"},{"value":"0,0E+00","module":"C1"},{"value":"3,63E-04","module":"C2"},{"value":"2,21E-05","module":"C3"},{"value":"7,52E-05","module":"C4"},{"value":"-5,74E-04","module":"D"}]}],"resource_use":[{"parameter":"PERE","unit":"MJ","values":[{"value":"5,98E-01","module":"A1"},{"value":"5,07E-03","module":"A2"},{"value":"3,10E-01","module":"A3"},{"value":"7,03E-03","module":"A4"},{"value":"1,85E-02","module":"A5"},{"value":"0,0E+00","module":"B1"},{"value":"0,0E+00","module":"B2"},{"value":"0,0E+00","module":"B3"},{"value":"0,0E+00","module":"B4"},{"value":"0,0E+00","module":"B5"},{"value":"1,25E+01","module":"B6"},{"value":"0,0E+00","module":"B7"},{"value":"0,0E+00","module":"C1"},{"value":"1,17E-03","module":"C2"},{"value":"4,66E-04","module":"C3"},{"value":"1,11E-03","module":"C4"},{"value":"-5,01E-01","module":"D"}]},{"parameter":"PERM","unit":"MJ","values":[{"value":"0,0E+00","module":"A1"},{"value":"0,0E+00","module":"A2"},{"value":"0,0E+00","module":"A3"},{"value":"0,0E+00","module":"A4"},{"value":"0,0E+00","module":"A5"},{"value":"0,0E+00","module":"B1"},{"value":"0,0E+00","module":"B2"},{"value":"0,0E+00","module":"B3"},{"value":"0,0E+00","module":"B4"},{"value":"0,0E+00","module":"B5"},{"value":"0,0E+00","module":"B6"},{"value":"0,0E+00","module":"B7"},{"value":"0,0E+00","module":"C1"},{"value":"0,0E+00","module":"C2"},{"value":"0,0E+00","module":"C3"},{"value":"0,0E+00","module":"C4"},{"value":"0,0E+00","module":"D"}]},{"parameter":"PERT","unit":"MJ","values":[{"value":"5,98E-01","module":"A1"},{"value":"5,07E-03","module":"A2"},{"value":"3,10E-01","module":"A3"},{"value":"7,03E-03","module":"A4"},{"value":"1,85E-02","module":"A5"},{"value":"0,0E+00","module":"B1"},{"value":"0,0E+00","module":"B2"},{"value":"0,0E+00","module":"B3"},{"value":"0,0E+00","module":"B4"},{"value":"0,0E+00","module":"B5"},{"value":"1,25E+01","module":"B6"},{"value":"0,0E+00","module":"B7"},{"value":"0,0E+00","module":"C1"},{"value":"1,17E-03","module":"C2"},{"value":"4,66E-04","module":"C3"},{"value":"1,11E-03","module":"C4"},{"value":"-5,01E-01","module":"D"}]},{"parameter":"PENRE","unit":"MJ","values":[{"value":"4,01E+00","module":"A1"},{"value":"4,21E-01","module":"A2"},{"value":"1,04E+00","module":"A3"},{"value":"4,98E-01","module":"A4"},{"value":"1,22E-01","module":"A5"},{"value":"0,0E+00","module":"B1"},{"value":"0,0E+00","module":"B2"},{"value":"0,0E+00","module":"B3"},{"value":"0,0E+00","module":"B4"},{"value":"0,0E+00","module":"B5"},{"value":"2,61E+01","module":"B6"},{"value":"0,0E+00","module":"B7"},{"value":"0,0E+00","module":"C1"},{"value":"8,30E-02","module":"C2"},{"value":"9,77E-03","module":"C3"},{"value":"1,36E-02","module":"C4"},{"value":"-1,44E-01","module":"D"}]},{"parameter":"PENRM","unit":"MJ","values":[{"value":"1,91E+00","module":"A1"},{"value":"0,0E+00","module":"A2"},{"value":"0,0E+00","module":"A3"},{"value":"0,0E+00","module":"A4"},{"value":"1,29E-03","module":"A5"},{"value":"0,0E+00","module":"B1"},{"value":"0,0E+00","module":"B2"},{"value":"0,0E+00","module":"B3"},{"value":"0,0E+00","module":"B4"},{"value":"0,0E+00","module":"B5"},{"value":"0,0E+00","module":"B6"},{"value":"0,0E+00","module":"B7"},{"value":"0,0E+00","module":"C1"},{"value":"0,0E+00","module":"C2"},{"value":"-1,84E+00","module":"C3"},{"value":"0,0E+00","module":"C4"},{"value":"0,0E+00","module":"D"}]},{"parameter":"PENRT","unit":"MJ","values":[{"value":"5,92E+00","module":"A1"},{"value":"4,21E-01","module":"A2"},{"value":"1,04E+00","module":"A3"},{"value":"4,98E-01","module":"A4"},{"value":"1,23E-01","module":"A5"},{"value":"0,0E+00","module":"B1"},{"value":"0,0E+00","module":"B2"},{"value":"0,0E+00","module":"B3"},{"value":"0,0E+00","module":"B4"},{"value":"0,0E+00","module":"B5"},{"value":"2,61E+01","module":"B6"},{"value":"0,0E+00","module":"B7"},{"value":"0,0E+00","module":"C1"},{"value":"8,30E-02","module":"C2"},{"value":"-1,83E+00","module":"C3"},{"value":"1,36E-02","module":"C4"},{"value":"-1,44E-01","module":"D"}]},{"parameter":"SM","unit":"kg","values":[{"value":"5,88E-03","module":"A1"},{"value":"0,0E+00","module":"A2"},{"value":"0,0E+00","module":"A3"},{"value":"0,0E+00","module":"A4"},{"value":"1,18E-04","module":"A5"},{"value":"0,0E+00","module":"B1"},{"value":"0,0E+00","module":"B2"},{"value":"0,0E+00","module":"B3"},{"value":"0,0E+00","module":"B4"},{"value":"0,0E+00","module":"B5"},{"value":"0,0E+00","module":"B6"},{"value":"0,0E+00","module":"B7"},{"value":"0,0E+00","module":"C1"},{"value":"0,0E+00","module":"C2"},{"value":"0,0E+00","module":"C3"},{"value":"0,0E+00","module":"C4"},{"value":"2,20E-03","module":"D"}]},{"parameter":"RSF","unit":"MJ","values":[{"value":"1,83E-02","module":"A1"},{"value":"1,75E-04","module":"A2"},{"value":"3,63E-03","module":"A3"},{"value":"2,52E-04","module":"A4"},{"value":"4,49E-04","module":"A5"},{"value":"0,0E+00","module":"B1"},{"value":"0,0E+00","module":"B2"},{"value":"0,0E+00","module":"B3"},{"value":"0,0E+00","module":"B4"},{"value":"0,0E+00","module":"B5"},{"value":"4,86E-02","module":"B6"},{"value":"0,0E+00","module":"B7"},{"value":"0,0E+00","module":"C1"},{"value":"4,19E-05","module":"C2"},{"value":"1,06E-05","module":"C3"},{"value":"2,30E-05","module":"C4"},{"value":"1,27E-04","module":"D"}]},{"parameter":"NRSF","unit":"MJ","values":[{"value":"7,62E-04","module":"A1"},{"value":"5,66E-04","module":"A2"},{"value":"1,16E-02","module":"A3"},{"value":"8,98E-04","module":"A4"},{"value":"2,81E-04","module":"A5"},{"value":"0,0E+00","module":"B1"},{"value":"0,0E+00","module":"B2"},{"value":"0,0E+00","module":"B3"},{"value":"0,0E+00","module":"B4"},{"value":"0,0E+00","module":"B5"},{"value":"1,53E-01","module":"B6"},{"value":"0,0E+00","module":"B7"},{"value":"0,0E+00","module":"C1"},{"value":"1,50E-04","module":"C2"},{"value":"0,0E+00","module":"C3"},{"value":"6,91E-05","module":"C4"},{"value":"-2,76E-02","module":"D"}]},{"parameter":"FW","unit":"m3","values":[{"value":"4,59E-03","module":"A1"},{"value":"4,41E-05","module":"A2"},{"value":"1,16E-03","module":"A3"},{"value":"5,25E-05","module":"A4"},{"value":"1,19E-04","module":"A5"},{"value":"0,0E+00","module":"B1"},{"value":"0,0E+00","module":"B2"},{"value":"0,0E+00","module":"B3"},{"value":"0,0E+00","module":"B4"},{"value":"0,0E+00","module":"B5"},{"value":"2,85E-02","module":"B6"},{"value":"0,0E+00","module":"B7"},{"value":"0,0E+00","module":"C1"},{"value":"8,74E-06","module":"C2"},{"value":"6,60E-05","module":"C3"},{"value":"1,72E-05","module":"C4"},{"value":"-7,55E-04","module":"D"}]}],"end_of_life_waste":[{"parameter":"HWD","unit":"kg","values":[{"value":"1,50E-03","module":"A1"},{"value":"2,21E-05","module":"A2"},{"value":"2,64E-03","module":"A3"},{"value":"2,54E-05","module":"A4"},{"value":"1,05E-04","module":"A5"},{"value":"0,0E+00","module":"B1"},{"value":"0,0E+00","module":"B2"},{"value":"0,0E+00","module":"B3"},{"value":"0,0E+00","module":"B4"},{"value":"0,0E+00","module":"B5"},{"value":"1,36E-03","module":"B6"},{"value":"0,0E+00","module":"B7"},{"value":"0,0E+00","module":"C1"},{"value":"4,23E-06","module":"C2"},{"value":"0,0E+00","module":"C3"},{"value":"1,04E-03","module":"C4"},{"value":"-8,89E-05","module":"D"}]},{"parameter":"NHWD","unit":"kg","values":[{"value":"9,29E-02","module":"A1"},{"value":"2,99E-02","module":"A2"},{"value":"5,24E-03","module":"A3"},{"value":"2,38E-02","module":"A4"},{"value":"4,15E-03","module":"A5"},{"value":"0,0E+00","module":"B1"},{"value":"0,0E+00","module":"B2"},{"value":"0,0E+00","module":"B3"},{"value":"0,0E+00","module":"B4"},{"value":"0,0E+00","module":"B5"},{"value":"8,61E-02","module":"B6"},{"value":"0,0E+00","module":"B7"},{"value":"0,0E+00","module":"C1"},{"value":"3,97E-03","module":"C2"},{"value":"0,0E+00","module":"C3"},{"value":"5,17E-02","module":"C4"},{"value":"-5,44E-03","module":"D"}]},{"parameter":"RWD","unit":"kg","values":[{"value":"1,36E-05","module":"A1"},{"value":"2,88E-06","module":"A2"},{"value":"1,12E-05","module":"A3"},{"value":"3,40E-06","module":"A4"},{"value":"6,36E-07","module":"A5"},{"value":"0,0E+00","module":"B1"},{"value":"0,0E+00","module":"B2"},{"value":"0,0E+00","module":"B3"},{"value":"0,0E+00","module":"B4"},{"value":"0,0E+00","module":"B5"},{"value":"3,93E-04","module":"B6"},{"value":"0,0E+00","module":"B7"},{"value":"0,0E+00","module":"C1"},{"value":"5,66E-07","module":"C2"},{"value":"0,0E+00","module":"C3"},{"value":"9,15E-08","module":"C4"},{"value":"-4,77E-07","module":"D"}]}],"end_of_life_flow":[{"parameter":"CRU","unit":"kg","values":[{"value":"0,0E+00","module":"A1"},{"value":"0,0E+00","module":"A2"},{"value":"0,0E+00","module":"A3"},{"value":"0,0E+00","module":"A4"},{"value":"0,0E+00","module":"A5"},{"value":"0,0E+00","module":"B1"},{"value":"0,0E+00","module":"B2"},{"value":"0,0E+00","module":"B3"},{"value":"0,0E+00","module":"B4"},{"value":"0,0E+00","module":"B5"},{"value":"0,0E+00","module":"B6"},{"value":"0,0E+00","module":"B7"},{"value":"0,0E+00","module":"C1"},{"value":"0,0E+00","module":"C2"},{"value":"0,0E+00","module":"C3"},{"value":"0,0E+00","module":"C4"},{"value":"0,0E+00","module":"D"}]},{"parameter":"MFR","unit":"kg","values":[{"value":"0,0E+00","module":"A1"},{"value":"0,0E+00","module":"A2"},{"value":"6,55E-05","module":"A3"},{"value":"0,0E+00","module":"A4"},{"value":"4,61E-04","module":"A5"},{"value":"0,0E+00","module":"B1"},{"value":"0,0E+00","module":"B2"},{"value":"0,0E+00","module":"B3"},{"value":"0,0E+00","module":"B4"},{"value":"0,0E+00","module":"B5"},{"value":"0,0E+00","module":"B6"},{"value":"0,0E+00","module":"B7"},{"value":"0,0E+00","module":"C1"},{"value":"0,0E+00","module":"C2"},{"value":"2,30E-02","module":"C3"},{"value":"3,22E-06","module":"C4"},{"value":"-8,62E-05","module":"D"}]},{"parameter":"MER","unit":"kg","values":[{"value":"0,0E+00","module":"A1"},{"value":"0,0E+00","module":"A2"},{"value":"1,10E-02","module":"A3"},{"value":"0,0E+00","module":"A4"},{"value":"9,37E-04","module":"A5"},{"value":"0,0E+00","module":"B1"},{"value":"0,0E+00","module":"B2"},{"value":"0,0E+00","module":"B3"},{"value":"0,0E+00","module":"B4"},{"value":"0,0E+00","module":"B5"},{"value":"0,0E+00","module":"B6"},{"value":"0,0E+00","module":"B7"},{"value":"0,0E+00","module":"C1"},{"value":"0,0E+00","module":"C2"},{"value":"3,59E-02","module":"C3"},{"value":"7,87E-08","module":"C4"},{"value":"-1,14E-05","module":"D"}]},{"parameter":"EEE","unit":"MJ","values":[{"value":"0,0E+00","module":"A1"},{"value":"0,0E+00","module":"A2"},{"value":"6,47E-03","module":"A3"},{"value":"0,0E+00","module":"A4"},{"value":"1,35E-03","module":"A5"},{"value":"0,0E+00","module":"B1"},{"value":"0,0E+00","module":"B2"},{"value":"0,0E+00","module":"B3"},{"value":"0,0E+00","module":"B4"},{"value":"0,0E+00","module":"B5"},{"value":"0,0E+00","module":"B6"},{"value":"0,0E+00","module":"B7"},{"value":"0,0E+00","module":"C1"},{"value":"0,0E+00","module":"C2"},{"value":"6,12E-02","module":"C3"},{"value":"5,11E-06","module":"C4"},{"value":"-2,78E-05","module":"D"}]},{"parameter":"EET","unit":"MJ","values":[{"value":"0,0E+00","module":"A1"},{"value":"0,0E+00","module":"A2"},{"value":"9,79E-02","module":"A3"},{"value":"0,0E+00","module":"A4"},{"value":"2,05E-02","module":"A5"},{"value":"0,0E+00","module":"B1"},{"value":"0,0E+00","module":"B2"},{"value":"0,0E+00","module":"B3"},{"value":"0,0E+00","module":"B4"},{"value":"0,0E+00","module":"B5"},{"value":"0,0E+00","module":"B6"},{"value":"0,0E+00","module":"B7"},{"value":"0,0E+00","module":"C1"},{"value":"0,0E+00","module":"C2"},{"value":"9,25E-01","module":"C3"},{"value":"7,73E-05","module":"C4"},{"value":"-4,21E-04","module":"D"}]}]}