{"product_name":"Exterior cladding of Superwood, Fully impregnated","epd_id":"NEPD-3703-2649-EN","compliance":["EN 15804+A2","ISO 14025","ISO 21930"],"producer_name":"Superwood A/S","environmental_impact":[{"parameter":"GWP-total","unit":"kg CO2-eq.","values":[{"value":"-1,16E+01","module":"A1-A3"},{"value":"1,32E-01","module":"A4"},{"value":"9,81E-02","module":"A5"},{"value":"2,39E-03","module":"B2"},{"value":"2,02E-01","module":"B3"},{"value":"2,13E-03","module":"C1"},{"value":"7,49E-02","module":"C2"},{"value":"1,43E+01","module":"C3"},{"value":"4,23E-04","module":"C4"},{"value":"-1,03E+00","module":"D"}]},{"parameter":"GWP-fossil","unit":"kg CO2-eq.","values":[{"value":"2,63E+00","module":"A1-A3"},{"value":"1,32E-01","module":"A4"},{"value":"1,48E-01","module":"A5"},{"value":"7,53E-04","module":"B2"},{"value":"3,07E-01","module":"B3"},{"value":"1,66E-03","module":"C1"},{"value":"7,47E-02","module":"C2"},{"value":"8,76E-02","module":"C3"},{"value":"4,18E-04","module":"C4"},{"value":"-6,36E-01","module":"D"}]},{"parameter":"GWP-biogenic","unit":"kg CO2-eq.","values":[{"value":"-1,43E+01","module":"A1-A3"},{"value":"3,58E-04","module":"A4"},{"value":"-5,13E-02","module":"A5"},{"value":"4,73E-04","module":"B2"},{"value":"-1,09E-01","module":"B3"},{"value":"4,70E-04","module":"C1"},{"value":"2,01E-04","module":"C2"},{"value":"1,43E+01","module":"C3"},{"value":"4,18E-06","module":"C4"},{"value":"-3,90E-01","module":"D"}]},{"parameter":"GWP-luluc","unit":"kg CO2-eq.","values":[{"value":"2,99E-02","module":"A1-A3"},{"value":"5,83E-05","module":"A4"},{"value":"1,50E-03","module":"A5"},{"value":"1,16E-03","module":"B2"},{"value":"3,15E-03","module":"B3"},{"value":"3,42E-06","module":"C1"},{"value":"2,99E-05","module":"C2"},{"value":"3,10E-05","module":"C3"},{"value":"1,30E-07","module":"C4"},{"value":"-2,20E-03","module":"D"}]},{"parameter":"ODP","unit":"kg CFC 11-eq.","values":[{"value":"4,00E-07","module":"A1-A3"},{"value":"3,16E-08","module":"A4"},{"value":"2,31E-08","module":"A5"},{"value":"1,17E-10","module":"B2"},{"value":"4,83E-08","module":"B3"},{"value":"4,50E-11","module":"C1"},{"value":"1,73E-08","module":"C2"},{"value":"1,01E-08","module":"C3"},{"value":"1,99E-10","module":"C4"},{"value":"-6,89E-08","module":"D"}]},{"parameter":"AP","unit":"mol H+-eq.","values":[{"value":"2,15E-02","module":"A1-A3"},{"value":"4,47E-04","module":"A4"},{"value":"1,26E-03","module":"A5"},{"value":"9,21E-06","module":"B2"},{"value":"2,63E-03","module":"B3"},{"value":"6,69E-06","module":"C1"},{"value":"2,12E-04","module":"C2"},{"value":"2,85E-03","module":"C3"},{"value":"3,74E-06","module":"C4"},{"value":"-6,07E-03","module":"D"}]},{"parameter":"POCP","unit":"kg NMVOC-eq.","values":[{"value":"2,58E-02","module":"A1-A3"},{"value":"4,56E-04","module":"A4"},{"value":"1,53E-03","module":"A5"},{"value":"5,25E-06","module":"B2"},{"value":"3,20E-03","module":"B3"},{"value":"3,72E-06","module":"C1"},{"value":"1,81E-04","module":"C2"},{"value":"4,00E-03","module":"C3"},{"value":"4,26E-06","module":"C4"},{"value":"-6,43E-03","module":"D"}]},{"parameter":"ADPE","unit":"kg Sb-eq.","values":[{"value":"3,70E-05","module":"A1-A3"},{"value":"3,75E-07","module":"A4"},{"value":"1,92E-06","module":"A5"},{"value":"1,56E-08","module":"B2"},{"value":"3,99E-06","module":"B3"},{"value":"2,26E-08","module":"C1"},{"value":"2,65E-07","module":"C2"},{"value":"3,28E-07","module":"C3"},{"value":"1,15E-09","module":"C4"},{"value":"-1,74E-05","module":"D"}]},{"parameter":"ADPF","unit":"MJ","values":[{"value":"4,08E+01","module":"A1-A3"},{"value":"2,10E+00","module":"A4"},{"value":"2,27E+00","module":"A5"},{"value":"7,84E-03","module":"B2"},{"value":"4,72E+00","module":"B3"},{"value":"2,38E-02","module":"C1"},{"value":"1,13E+00","module":"C2"},{"value":"8,71E-01","module":"C3"},{"value":"1,44E-02","module":"C4"},{"value":"-9,37E+00","module":"D"}]},{"parameter":"WDP","unit":"m3 world-eq.","values":[{"value":"5,44E-01","module":"A1-A3"},{"value":"8,57E-03","module":"A4"},{"value":"2,91E-02","module":"A5"},{"value":"4,84E-03","module":"B2"},{"value":"6,05E-02","module":"B3"},{"value":"2,82E-04","module":"C1"},{"value":"3,34E-03","module":"C2"},{"value":"2,00E-02","module":"C3"},{"value":"7,50E-05","module":"C4"},{"value":"-1,99E-01","module":"D"}]},{"parameter":"EP-freshwater","unit":"kg P-eq.","values":[{"value":"1,01E-03","module":"A1-A3"},{"value":"1,00E-05","module":"A4"},{"value":"5,55E-05","module":"A5"},{"value":"6,85E-06","module":"B2"},{"value":"1,14E-04","module":"B3"},{"value":"1,28E-06","module":"C1"},{"value":"4,89E-06","module":"C2"},{"value":"5,58E-05","module":"C3"},{"value":"3,46E-08","module":"C4"},{"value":"-1,80E-04","module":"D"}]},{"parameter":"EP-marine","unit":"kg N-eq.","values":[{"value":"6,92E-03","module":"A1-A3"},{"value":"1,06E-04","module":"A4"},{"value":"4,26E-04","module":"A5"},{"value":"9,58E-06","module":"B2"},{"value":"8,92E-04","module":"B3"},{"value":"1,47E-06","module":"C1"},{"value":"4,31E-05","module":"C2"},{"value":"1,41E-03","module":"C3"},{"value":"1,33E-06","module":"C4"},{"value":"-2,21E-03","module":"D"}]},{"parameter":"EP-terrestrial","unit":"mol N-eq.","values":[{"value":"7,38E-02","module":"A1-A3"},{"value":"1,16E-03","module":"A4"},{"value":"4,55E-03","module":"A5"},{"value":"3,22E-05","module":"B2"},{"value":"9,53E-03","module":"B3"},{"value":"1,63E-05","module":"C1"},{"value":"4,70E-04","module":"C2"},{"value":"1,53E-02","module":"C3"},{"value":"1,46E-05","module":"C4"},{"value":"-2,49E-02","module":"D"}]},{"parameter":"GWP-IOBC","unit":"kg CO2-eq.","values":[]}],"additional_environmental_impact":[{"parameter":"PM","unit":"disease incidence","values":[{"value":"9,48E-07","module":"A1-A3"},{"value":"1,36E-08","module":"A4"},{"value":"4,96E-08","module":"A5"},{"value":"4,02E-08","module":"B2"},{"value":"1,04E-07","module":"B3"},{"value":"3,80E-11","module":"C1"},{"value":"4,73E-09","module":"C2"},{"value":"2,28E-08","module":"C3"},{"value":"8,20E-11","module":"C4"},{"value":"-4,11E-07","module":"D"}]},{"parameter":"ETP-fw","unit":"CTUe","values":[{"value":"9,75E+01","module":"A1-A3"},{"value":"1,77E+00","module":"A4"},{"value":"5,22E+00","module":"A5"},{"value":"5,03E+01","module":"B2"},{"value":"1,08E+01","module":"B3"},{"value":"4,09E-02","module":"C1"},{"value":"8,89E-01","module":"C2"},{"value":"2,53E+00","module":"C3"},{"value":"8,45E-03","module":"C4"},{"value":"-5,12E+01","module":"D"}]},{"parameter":"HTP-c","unit":"CTUh","values":[{"value":"1,09E-08","module":"A1-A3"},{"value":"5,30E-11","module":"A4"},{"value":"2,57E-09","module":"A5"},{"value":"1,63E-09","module":"B2"},{"value":"4,94E-09","module":"B3"},{"value":"1,00E-12","module":"C1"},{"value":"2,90E-11","module":"C2"},{"value":"3,63E-08","module":"C3"},{"value":"0,0E+00","module":"C4"},{"value":"-1,07E-09","module":"D"}]},{"parameter":"HTP-nc","unit":"CTUh","values":[{"value":"1,23E-07","module":"A1-A3"},{"value":"2,07E-09","module":"A4"},{"value":"6,99E-09","module":"A5"},{"value":"2,23E-08","module":"B2"},{"value":"1,41E-08","module":"B3"},{"value":"2,70E-11","module":"C1"},{"value":"8,98E-10","module":"C2"},{"value":"8,97E-09","module":"C3"},{"value":"4,00E-12","module":"C4"},{"value":"-3,68E-08","module":"D"}]},{"parameter":"SQP","unit":"unitless","values":[{"value":"2,41E+03","module":"A1-A3"},{"value":"2,91E+00","module":"A4"},{"value":"1,21E+02","module":"A5"},{"value":"1,43E+01","module":"B2"},{"value":"2,54E+02","module":"B3"},{"value":"2,90E-02","module":"C1"},{"value":"7,89E-01","module":"C2"},{"value":"2,59E-01","module":"C3"},{"value":"4,58E-02","module":"C4"},{"value":"-1,73E+02","module":"D"}]},{"parameter":"IRP","unit":"kBq U235-eq.","values":[{"value":"4,34E-01","module":"A1-A3"},{"value":"1,09E-02","module":"A4"},{"value":"2,32E-02","module":"A5"},{"value":"5,03E-02","module":"B2"},{"value":"4,78E-02","module":"B3"},{"value":"4,15E-04","module":"C1"},{"value":"5,83E-03","module":"C2"},{"value":"3,63E-03","module":"C3"},{"value":"7,25E-05","module":"C4"},{"value":"-1,42E-01","module":"D"}]}],"resource_use":[{"parameter":"PERE","unit":"MJ","values":[{"value":"4,69E+02","module":"A1-A3"},{"value":"3,16E-02","module":"A4"},{"value":"2,35E+01","module":"A5"},{"value":"5,59E-01","module":"B2"},{"value":"4,93E+01","module":"B3"},{"value":"2,04E-02","module":"C1"},{"value":"1,62E-02","module":"C2"},{"value":"4,09E-02","module":"C3"},{"value":"3,72E-04","module":"C4"},{"value":"-6,26E+01","module":"D"}]},{"parameter":"PERM","unit":"MJ","values":[{"value":"1,77E+02","module":"A1-A3"},{"value":"0,0E+00","module":"A4"},{"value":"8,85E+00","module":"A5"},{"value":"6,50E-02","module":"B2"},{"value":"1,86E+01","module":"B3"},{"value":"0,0E+00","module":"C1"},{"value":"0,0E+00","module":"C2"},{"value":"0,0E+00","module":"C3"},{"value":"0,0E+00","module":"C4"},{"value":"0,0E+00","module":"D"}]},{"parameter":"PERT","unit":"MJ","values":[{"value":"4,69E+02","module":"A1-A3"},{"value":"3,16E-02","module":"A4"},{"value":"2,35E+01","module":"A5"},{"value":"6,24E-01","module":"B2"},{"value":"4,93E+01","module":"B3"},{"value":"2,04E-02","module":"C1"},{"value":"1,62E-02","module":"C2"},{"value":"4,09E-02","module":"C3"},{"value":"3,72E-04","module":"C4"},{"value":"-6,26E+01","module":"D"}]},{"parameter":"PENRE","unit":"MJ","values":[{"value":"4,08E+01","module":"A1-A3"},{"value":"2,10E+00","module":"A4"},{"value":"2,27E+00","module":"A5"},{"value":"4,37E+00","module":"B2"},{"value":"4,72E+00","module":"B3"},{"value":"2,38E-02","module":"C1"},{"value":"1,13E+00","module":"C2"},{"value":"8,71E-01","module":"C3"},{"value":"1,44E-02","module":"C4"},{"value":"-9,37E+00","module":"D"}]},{"parameter":"PENRM","unit":"MJ","values":[{"value":"3,46E+01","module":"A1-A3"},{"value":"0,0E+00","module":"A4"},{"value":"1,73E+00","module":"A5"},{"value":"4,27E-01","module":"B2"},{"value":"3,64E+00","module":"B3"},{"value":"0,0E+00","module":"C1"},{"value":"0,0E+00","module":"C2"},{"value":"0,0E+00","module":"C3"},{"value":"0,0E+00","module":"C4"},{"value":"0,0E+00","module":"D"}]},{"parameter":"PENRT","unit":"MJ","values":[{"value":"4,08E+01","module":"A1-A3"},{"value":"2,10E+00","module":"A4"},{"value":"2,27E+00","module":"A5"},{"value":"4,79E+00","module":"B2"},{"value":"4,72E+00","module":"B3"},{"value":"2,38E-02","module":"C1"},{"value":"1,13E+00","module":"C2"},{"value":"8,71E-01","module":"C3"},{"value":"1,44E-02","module":"C4"},{"value":"-9,37E+00","module":"D"}]},{"parameter":"SM","unit":"kg","values":[{"value":"1,37E-03","module":"A1-A3"},{"value":"0,0E+00","module":"A4"},{"value":"6,86E-05","module":"A5"},{"value":"1,06E-03","module":"B2"},{"value":"1,44E-04","module":"B3"},{"value":"0,0E+00","module":"C1"},{"value":"0,0E+00","module":"C2"},{"value":"0,0E+00","module":"C3"},{"value":"0,0E+00","module":"C4"},{"value":"0,0E+00","module":"D"}]},{"parameter":"RSF","unit":"MJ","values":[{"value":"1,28E+01","module":"A1-A3"},{"value":"0,0E+00","module":"A4"},{"value":"6,39E-01","module":"A5"},{"value":"2,40E-04","module":"B2"},{"value":"1,34E+00","module":"B3"},{"value":"0,0E+00","module":"C1"},{"value":"0,0E+00","module":"C2"},{"value":"0,0E+00","module":"C3"},{"value":"0,0E+00","module":"C4"},{"value":"0,0E+00","module":"D"}]},{"parameter":"NRSF","unit":"MJ","values":[{"value":"9,78E-06","module":"A1-A3"},{"value":"0,0E+00","module":"A4"},{"value":"4,89E-07","module":"A5"},{"value":"1,96E-05","module":"B2"},{"value":"3,08E-06","module":"B3"},{"value":"0,0E+00","module":"C1"},{"value":"0,0E+00","module":"C2"},{"value":"0,0E+00","module":"C3"},{"value":"0,0E+00","module":"C4"},{"value":"0,0E+00","module":"D"}]},{"parameter":"FW","unit":"m3","values":[{"value":"2,56E-02","module":"A1-A3"},{"value":"2,79E-04","module":"A4"},{"value":"1,58E-03","module":"A5"},{"value":"1,85E-01","module":"B2"},{"value":"3,20E-03","module":"B3"},{"value":"6,25E-05","module":"C1"},{"value":"1,20E-04","module":"C2"},{"value":"4,32E-03","module":"C3"},{"value":"1,87E-05","module":"C4"},{"value":"-1,89E-01","module":"D"}]}],"end_of_life_waste":[{"parameter":"HWD","unit":"kg","values":[{"value":"2,54E-02","module":"A1-A3"},{"value":"1,34E-04","module":"A4"},{"value":"3,79E-03","module":"A5"},{"value":"1,25E-04","module":"B2"},{"value":"7,95E-03","module":"B3"},{"value":"3,90E-06","module":"C1"},{"value":"5,82E-05","module":"C2"},{"value":"8,06E-04","module":"C3"},{"value":"4,94E-02","module":"C4"},{"value":"-6,09E-03","module":"D"}]},{"parameter":"NHWD","unit":"kg","values":[{"value":"1,27E+00","module":"A1-A3"},{"value":"2,43E-01","module":"A4"},{"value":"8,31E-02","module":"A5"},{"value":"3,38E-04","module":"B2"},{"value":"1,74E-01","module":"B3"},{"value":"1,59E-04","module":"C1"},{"value":"5,93E-02","module":"C2"},{"value":"5,52E-02","module":"C3"},{"value":"2,53E-02","module":"C4"},{"value":"-2,41E-01","module":"D"}]},{"parameter":"RWD","unit":"kg","values":[{"value":"2,26E-04","module":"A1-A3"},{"value":"1,41E-05","module":"A4"},{"value":"1,26E-05","module":"A5"},{"value":"2,83E-08","module":"B2"},{"value":"2,63E-05","module":"B3"},{"value":"1,04E-07","module":"C1"},{"value":"7,65E-06","module":"C2"},{"value":"2,05E-06","module":"C3"},{"value":"8,83E-08","module":"C4"},{"value":"-4,60E-05","module":"D"}]}],"end_of_life_flow":[{"parameter":"CRU","unit":"kg","values":[{"value":"0,0E+00","module":"A1-A3"},{"value":"0,0E+00","module":"A4"},{"value":"0,0E+00","module":"A5"},{"value":"0,0E+00","module":"B2"},{"value":"0,0E+00","module":"B3"},{"value":"0,0E+00","module":"C1"},{"value":"0,0E+00","module":"C2"},{"value":"0,0E+00","module":"C3"},{"value":"0,0E+00","module":"C4"},{"value":"0,0E+00","module":"D"}]},{"parameter":"MFR","unit":"kg","values":[{"value":"2,01E-03","module":"A1-A3"},{"value":"0,0E+00","module":"A4"},{"value":"2,01E-02","module":"A5"},{"value":"0,0E+00","module":"B2"},{"value":"2,21E-03","module":"B3"},{"value":"0,0E+00","module":"C1"},{"value":"0,0E+00","module":"C2"},{"value":"0,0E+00","module":"C3"},{"value":"0,0E+00","module":"C4"},{"value":"0,0E+00","module":"D"}]},{"parameter":"MER","unit":"kg","values":[{"value":"0,0E+00","module":"A1-A3"},{"value":"0,0E+00","module":"A4"},{"value":"4,58E-01","module":"A5"},{"value":"0,0E+00","module":"B2"},{"value":"9,63E-01","module":"B3"},{"value":"0,0E+00","module":"C1"},{"value":"0,0E+00","module":"C2"},{"value":"0,0E+00","module":"C3"},{"value":"0,0E+00","module":"C4"},{"value":"0,0E+00","module":"D"}]},{"parameter":"EEE","unit":"MJ","values":[{"value":"2,82E-03","module":"A1-A3"},{"value":"0,0E+00","module":"A4"},{"value":"1,41E-04","module":"A5"},{"value":"0,0E+00","module":"B2"},{"value":"2,96E-04","module":"B3"},{"value":"0,0E+00","module":"C1"},{"value":"0,0E+00","module":"C2"},{"value":"0,0E+00","module":"C3"},{"value":"0,0E+00","module":"C4"},{"value":"0,0E+00","module":"D"}]},{"parameter":"EET","unit":"MJ","values":[{"value":"2,40E-02","module":"A1-A3"},{"value":"0,0E+00","module":"A4"},{"value":"1,20E-03","module":"A5"},{"value":"0,0E+00","module":"B2"},{"value":"2,52E-03","module":"B3"},{"value":"0,0E+00","module":"C1"},{"value":"0,0E+00","module":"C2"},{"value":"0,0E+00","module":"C3"},{"value":"0,0E+00","module":"C4"},{"value":"0,0E+00","module":"D"}]}]}