{"product_name":"Extruded PE 100 pressure pipe systems","epd_id":"NEPD-4620-3865","compliance":["EN 15804+A2","ISO 14025","ISO 21930"],"producer_name":"Pipelife Norge AS","environmental_impact":[{"parameter":"GWP-total","unit":"kg CO2-eq.","values":[{"value":"2,04E+00","module":"A1-A3"},{"value":"1,63E-02","module":"A4"},{"value":"0,0E+00","module":"C1"},{"value":"0,0E+00","module":"C2"},{"value":"1,48E+00","module":"C3"},{"value":"5,69E-02","module":"C4"},{"value":"-8,63E-02","module":"D"}]},{"parameter":"GWP-fossil","unit":"kg CO2-eq.","values":[{"value":"2,03E+00","module":"A1-A3"},{"value":"1,63E-02","module":"A4"},{"value":"0,0E+00","module":"C1"},{"value":"0,0E+00","module":"C2"},{"value":"1,48E+00","module":"C3"},{"value":"5,69E-02","module":"C4"},{"value":"-8,33E-02","module":"D"}]},{"parameter":"GWP-biogenic","unit":"kg CO2-eq.","values":[{"value":"1,16E-02","module":"A1-A3"},{"value":"6,76E-06","module":"A4"},{"value":"0,0E+00","module":"C1"},{"value":"0,0E+00","module":"C2"},{"value":"1,19E-05","module":"C3"},{"value":"5,49E-06","module":"C4"},{"value":"-1,72E-04","module":"D"}]},{"parameter":"GWP-luluc","unit":"kg CO2-eq.","values":[{"value":"7,03E-04","module":"A1-A3"},{"value":"5,81E-06","module":"A4"},{"value":"0,0E+00","module":"C1"},{"value":"0,0E+00","module":"C2"},{"value":"1,75E-06","module":"C3"},{"value":"1,24E-06","module":"C4"},{"value":"-2,87E-03","module":"D"}]},{"parameter":"ODP","unit":"kg CFC 11-eq.","values":[{"value":"6,08E-08","module":"A1-A3"},{"value":"3,70E-09","module":"A4"},{"value":"0,0E+00","module":"C1"},{"value":"0,0E+00","module":"C2"},{"value":"1,13E-09","module":"C3"},{"value":"1,63E-09","module":"C4"},{"value":"-6,07E-03","module":"D"}]},{"parameter":"AP","unit":"mol H+-eq.","values":[{"value":"7,53E-03","module":"A1-A3"},{"value":"4,69E-05","module":"A4"},{"value":"0,0E+00","module":"C1"},{"value":"0,0E+00","module":"C2"},{"value":"1,85E-04","module":"C3"},{"value":"4,12E-05","module":"C4"},{"value":"-6,86E-04","module":"D"}]},{"parameter":"POCP","unit":"kg NMVOC-eq.","values":[{"value":"6,91E-03","module":"A1-A3"},{"value":"3,98E-05","module":"A4"},{"value":"0,0E+00","module":"C1"},{"value":"0,0E+00","module":"C2"},{"value":"2,30E-04","module":"C3"},{"value":"5,81E-05","module":"C4"},{"value":"-6,69E-04","module":"D"}]},{"parameter":"ADPE","unit":"kg Sb-eq.","values":[{"value":"1,93E-05","module":"A1-A3"},{"value":"4,51E-07","module":"A4"},{"value":"0,0E+00","module":"C1"},{"value":"0,0E+00","module":"C2"},{"value":"5,17E-08","module":"C3"},{"value":"4,22E-08","module":"C4"},{"value":"-8,28E-07","module":"D"}]},{"parameter":"ADPF","unit":"MJ","values":[{"value":"7,03E+01","module":"A1-A3"},{"value":"2,47E-01","module":"A4"},{"value":"0,0E+00","module":"C1"},{"value":"0,0E+00","module":"C2"},{"value":"9,66E-02","module":"C3"},{"value":"1,21E-01","module":"C4"},{"value":"-1,19E+00","module":"D"}]},{"parameter":"WDP","unit":"m3 world-eq.","values":[{"value":"1,14E+02","module":"A1-A3"},{"value":"2,39E-01","module":"A4"},{"value":"0,0E+00","module":"C1"},{"value":"0,0E+00","module":"C2"},{"value":"2,19E-01","module":"C3"},{"value":"1,04E+00","module":"C4"},{"value":"-1,48E+01","module":"D"}]},{"parameter":"EP-freshwater","unit":"kg P-eq.","values":[{"value":"3,58E-05","module":"A1-A3"},{"value":"1,31E-07","module":"A4"},{"value":"0,0E+00","module":"C1"},{"value":"0,0E+00","module":"C2"},{"value":"1,13E-07","module":"C3"},{"value":"6,32E-08","module":"C4"},{"value":"-7,40E-06","module":"D"}]},{"parameter":"EP-marine","unit":"kg N-eq.","values":[{"value":"1,32E-03","module":"A1-A3"},{"value":"9,29E-06","module":"A4"},{"value":"0,0E+00","module":"C1"},{"value":"0,0E+00","module":"C2"},{"value":"8,88E-05","module":"C3"},{"value":"7,28E-05","module":"C4"},{"value":"-2,24E-04","module":"D"}]},{"parameter":"EP-terrestrial","unit":"mol N-eq.","values":[{"value":"1,47E-02","module":"A1-A3"},{"value":"1,04E-04","module":"A4"},{"value":"0,0E+00","module":"C1"},{"value":"0,0E+00","module":"C2"},{"value":"9,60E-04","module":"C3"},{"value":"1,63E-04","module":"C4"},{"value":"-2,42E-03","module":"D"}]},{"parameter":"GWP-IOBC","unit":"kg CO2-eq.","values":[{"value":"1,93E+00","module":"A1-A3"},{"value":"1,63E-02","module":"A4"},{"value":"0,0E+00","module":"C1"},{"value":"0,0E+00","module":"C2"},{"value":"1,48E+00","module":"C3"},{"value":"9,98E-04","module":"C4"},{"value":"-8,51E-02","module":"D"}]}],"additional_environmental_impact":[{"parameter":"PM","unit":"disease incidence","values":[{"value":"6,36E-08","module":"A1-A3"},{"value":"1,00E-09","module":"A4"},{"value":"0,0E+00","module":"C1"},{"value":"0,0E+00","module":"C2"},{"value":"7,25E-10","module":"C3"},{"value":"8,08E-10","module":"C4"},{"value":"-4,16E-08","module":"D"}]},{"parameter":"ETP-fw","unit":"CTUe","values":[{"value":"1,23E+01","module":"A1-A3"},{"value":"1,83E-01","module":"A4"},{"value":"0,0E+00","module":"C1"},{"value":"0,0E+00","module":"C2"},{"value":"2,88E-01","module":"C3"},{"value":"1,51E-01","module":"C4"},{"value":"-6,48E+00","module":"D"}]},{"parameter":"HTP-c","unit":"CTUh","values":[{"value":"5,91E-10","module":"A1-A3"},{"value":"0,0E+00","module":"A4"},{"value":"0,0E+00","module":"C1"},{"value":"0,0E+00","module":"C2"},{"value":"3,20E-11","module":"C3"},{"value":"4,00E-12","module":"C4"},{"value":"-1,19E-10","module":"D"}]},{"parameter":"HTP-nc","unit":"CTUh","values":[{"value":"1,36E-08","module":"A1-A3"},{"value":"2,00E-10","module":"A4"},{"value":"0,0E+00","module":"C1"},{"value":"0,0E+00","module":"C2"},{"value":"1,24E-09","module":"C3"},{"value":"1,16E-10","module":"C4"},{"value":"-6,21E-09","module":"D"}]},{"parameter":"SQP","unit":"unitless","values":[{"value":"2,81E+00","module":"A1-A3"},{"value":"1,73E-01","module":"A4"},{"value":"0,0E+00","module":"C1"},{"value":"0,0E+00","module":"C2"},{"value":"1,17E-02","module":"C3"},{"value":"4,49E-01","module":"C4"},{"value":"-7,96E+00","module":"D"}]},{"parameter":"IRP","unit":"kBq U235-eq.","values":[{"value":"5,42E-02","module":"A1-A3"},{"value":"1,08E-03","module":"A4"},{"value":"0,0E+00","module":"C1"},{"value":"0,0E+00","module":"C2"},{"value":"1,63E-04","module":"C3"},{"value":"5,84E-04","module":"C4"},{"value":"-7,61E-03","module":"D"}]}],"resource_use":[{"parameter":"PERE","unit":"MJ","values":[{"value":"4,01E+00","module":"A1-A3"},{"value":"3,54E-03","module":"A4"},{"value":"0,0E+00","module":"C1"},{"value":"0,0E+00","module":"C2"},{"value":"2,84E-03","module":"C3"},{"value":"5,71E-03","module":"C4"},{"value":"-7,36E+00","module":"D"}]},{"parameter":"PERM","unit":"MJ","values":[{"value":"0,0E+00","module":"A1-A3"},{"value":"0,0E+00","module":"A4"},{"value":"0,0E+00","module":"C1"},{"value":"0,0E+00","module":"C2"},{"value":"0,0E+00","module":"C3"},{"value":"0,0E+00","module":"C4"},{"value":"0,0E+00","module":"D"}]},{"parameter":"PERT","unit":"MJ","values":[{"value":"4,01E+00","module":"A1-A3"},{"value":"3,54E-03","module":"A4"},{"value":"0,0E+00","module":"C1"},{"value":"0,0E+00","module":"C2"},{"value":"2,84E-03","module":"C3"},{"value":"5,71E-03","module":"C4"},{"value":"-7,36E+00","module":"D"}]},{"parameter":"PENRE","unit":"MJ","values":[{"value":"3,17E+01","module":"A1-A3"},{"value":"2,47E-01","module":"A4"},{"value":"0,0E+00","module":"C1"},{"value":"0,0E+00","module":"C2"},{"value":"9,66E-02","module":"C3"},{"value":"1,21E-01","module":"C4"},{"value":"-1,19E+00","module":"D"}]},{"parameter":"PENRM","unit":"MJ","values":[{"value":"4,16E+01","module":"A1-A3"},{"value":"0,0E+00","module":"A4"},{"value":"0,0E+00","module":"C1"},{"value":"0,0E+00","module":"C2"},{"value":"0,0E+00","module":"C3"},{"value":"0,0E+00","module":"C4"},{"value":"0,0E+00","module":"D"}]},{"parameter":"PENRT","unit":"MJ","values":[{"value":"7,33E+01","module":"A1-A3"},{"value":"2,47E-01","module":"A4"},{"value":"0,0E+00","module":"C1"},{"value":"0,0E+00","module":"C2"},{"value":"9,66E-02","module":"C3"},{"value":"1,21E-01","module":"C4"},{"value":"-1,19E+00","module":"D"}]},{"parameter":"SM","unit":"kg","values":[{"value":"1,03E-04","module":"A1-A3"},{"value":"0,0E+00","module":"A4"},{"value":"0,0E+00","module":"C1"},{"value":"0,0E+00","module":"C2"},{"value":"0,0E+00","module":"C3"},{"value":"5,38E-05","module":"C4"},{"value":"0,0E+00","module":"D"}]},{"parameter":"RSF","unit":"MJ","values":[{"value":"7,44E-02","module":"A1-A3"},{"value":"1,26E-04","module":"A4"},{"value":"0,0E+00","module":"C1"},{"value":"0,0E+00","module":"C2"},{"value":"8,00E-05","module":"C3"},{"value":"1,20E-04","module":"C4"},{"value":"-1,29E-03","module":"D"}]},{"parameter":"NRSF","unit":"MJ","values":[{"value":"1,60E-02","module":"A1-A3"},{"value":"4,52E-04","module":"A4"},{"value":"0,0E+00","module":"C1"},{"value":"0,0E+00","module":"C2"},{"value":"0,0E+00","module":"C3"},{"value":"1,93E-03","module":"C4"},{"value":"-4,36E-01","module":"D"}]},{"parameter":"FW","unit":"m3","values":[{"value":"4,74E-02","module":"A1-A3"},{"value":"2,64E-05","module":"A4"},{"value":"0,0E+00","module":"C1"},{"value":"0,0E+00","module":"C2"},{"value":"2,73E-04","module":"C3"},{"value":"1,48E-04","module":"C4"},{"value":"-8,86E-03","module":"D"}]}],"end_of_life_waste":[{"parameter":"HWD","unit":"kg","values":[{"value":"2,65E-03","module":"A1-A3"},{"value":"1,27E-05","module":"A4"},{"value":"0,0E+00","module":"C1"},{"value":"0,0E+00","module":"C2"},{"value":"0,0E+00","module":"C3"},{"value":"1,46E-02","module":"C4"},{"value":"-5,60E-05","module":"D"}]},{"parameter":"NHWD","unit":"kg","values":[{"value":"1,08E-01","module":"A1-A3"},{"value":"1,20E-02","module":"A4"},{"value":"0,0E+00","module":"C1"},{"value":"0,0E+00","module":"C2"},{"value":"0,0E+00","module":"C3"},{"value":"4,98E-01","module":"C4"},{"value":"-2,81E-02","module":"D"}]},{"parameter":"RWD","unit":"kg","values":[{"value":"4,81E-05","module":"A1-A3"},{"value":"1,68E-06","module":"A4"},{"value":"0,0E+00","module":"C1"},{"value":"0,0E+00","module":"C2"},{"value":"0,0E+00","module":"C3"},{"value":"7,93E-07","module":"C4"},{"value":"-6,23E-06","module":"D"}]}],"end_of_life_flow":[{"parameter":"CRU","unit":"kg","values":[{"value":"0,0E+00","module":"A1-A3"},{"value":"0,0E+00","module":"A4"},{"value":"0,0E+00","module":"C1"},{"value":"0,0E+00","module":"C2"},{"value":"0,0E+00","module":"C3"},{"value":"0,0E+00","module":"C4"},{"value":"0,0E+00","module":"D"}]},{"parameter":"MFR","unit":"kg","values":[{"value":"8,08E-03","module":"A1-A3"},{"value":"0,0E+00","module":"A4"},{"value":"0,0E+00","module":"C1"},{"value":"0,0E+00","module":"C2"},{"value":"0,0E+00","module":"C3"},{"value":"4,39E-05","module":"C4"},{"value":"0,0E+00","module":"D"}]},{"parameter":"MER","unit":"kg","values":[{"value":"9,75E-05","module":"A1-A3"},{"value":"0,0E+00","module":"A4"},{"value":"0,0E+00","module":"C1"},{"value":"0,0E+00","module":"C2"},{"value":"4,90E-01","module":"C3"},{"value":"1,07E-06","module":"C4"},{"value":"0,0E+00","module":"D"}]},{"parameter":"EEE","unit":"MJ","values":[{"value":"3,91E-03","module":"A1-A3"},{"value":"0,0E+00","module":"A4"},{"value":"0,0E+00","module":"C1"},{"value":"0,0E+00","module":"C2"},{"value":"9,49E-01","module":"C3"},{"value":"6,97E-05","module":"C4"},{"value":"0,0E+00","module":"D"}]},{"parameter":"EET","unit":"MJ","values":[{"value":"5,91E-02","module":"A1-A3"},{"value":"0,0E+00","module":"A4"},{"value":"0,0E+00","module":"C1"},{"value":"0,0E+00","module":"C2"},{"value":"1,44E+01","module":"C3"},{"value":"1,05E-03","module":"C4"},{"value":"0,0E+00","module":"D"}]}]}