{"product_name":"Extruded PP sewer, surface water, land drainage and cable protection pipe system","epd_id":"NEPD-4618-3867","compliance":["EN 15804+A2","ISO 14025","ISO 21930"],"producer_name":"Pipelife Norge AS","environmental_impact":[{"parameter":"GWP-total","unit":"kg CO2-eq.","values":[{"value":"2,08E+00","module":"A1-A3"},{"value":"1,63E-02","module":"A4"},{"value":"0,0E+00","module":"C1"},{"value":"0,0E+00","module":"C2"},{"value":"1,18E+00","module":"C3"},{"value":"5,38E-02","module":"C4"},{"value":"-6,86E-02","module":"D"}]},{"parameter":"GWP-fossil","unit":"kg CO2-eq.","values":[{"value":"2,07E+00","module":"A1-A3"},{"value":"1,63E-02","module":"A4"},{"value":"0,0E+00","module":"C1"},{"value":"0,0E+00","module":"C2"},{"value":"1,18E+00","module":"C3"},{"value":"5,38E-02","module":"C4"},{"value":"-6,62E-02","module":"D"}]},{"parameter":"GWP-biogenic","unit":"kg CO2-eq.","values":[{"value":"8,66E-03","module":"A1-A3"},{"value":"6,76E-06","module":"A4"},{"value":"0,0E+00","module":"C1"},{"value":"0,0E+00","module":"C2"},{"value":"1,00E-05","module":"C3"},{"value":"5,13E-06","module":"C4"},{"value":"-1,37E-04","module":"D"}]},{"parameter":"GWP-luluc","unit":"kg CO2-eq.","values":[{"value":"7,43E-04","module":"A1-A3"},{"value":"5,81E-06","module":"A4"},{"value":"0,0E+00","module":"C1"},{"value":"0,0E+00","module":"C2"},{"value":"1,54E-06","module":"C3"},{"value":"1,15E-06","module":"C4"},{"value":"-2,28E-03","module":"D"}]},{"parameter":"ODP","unit":"kg CFC 11-eq.","values":[{"value":"7,30E-08","module":"A1-A3"},{"value":"3,70E-09","module":"A4"},{"value":"0,0E+00","module":"C1"},{"value":"0,0E+00","module":"C2"},{"value":"9,52E-10","module":"C3"},{"value":"1,53E-09","module":"C4"},{"value":"-4,82E-03","module":"D"}]},{"parameter":"AP","unit":"mol H+-eq.","values":[{"value":"8,25E-03","module":"A1-A3"},{"value":"4,69E-05","module":"A4"},{"value":"0,0E+00","module":"C1"},{"value":"0,0E+00","module":"C2"},{"value":"1,50E-04","module":"C3"},{"value":"3,86E-05","module":"C4"},{"value":"-5,45E-04","module":"D"}]},{"parameter":"POCP","unit":"kg NMVOC-eq.","values":[{"value":"7,26E-03","module":"A1-A3"},{"value":"3,98E-05","module":"A4"},{"value":"0,0E+00","module":"C1"},{"value":"0,0E+00","module":"C2"},{"value":"1,87E-04","module":"C3"},{"value":"5,46E-05","module":"C4"},{"value":"-5,32E-04","module":"D"}]},{"parameter":"ADPE","unit":"kg Sb-eq.","values":[{"value":"2,04E-05","module":"A1-A3"},{"value":"4,51E-07","module":"A4"},{"value":"0,0E+00","module":"C1"},{"value":"0,0E+00","module":"C2"},{"value":"4,46E-08","module":"C3"},{"value":"3,92E-08","module":"C4"},{"value":"-6,59E-07","module":"D"}]},{"parameter":"ADPF","unit":"MJ","values":[{"value":"7,04E+01","module":"A1-A3"},{"value":"2,47E-01","module":"A4"},{"value":"0,0E+00","module":"C1"},{"value":"0,0E+00","module":"C2"},{"value":"8,12E-02","module":"C3"},{"value":"1,13E-01","module":"C4"},{"value":"-9,47E-01","module":"D"}]},{"parameter":"WDP","unit":"m3 world-eq.","values":[{"value":"1,18E+02","module":"A1-A3"},{"value":"2,39E-01","module":"A4"},{"value":"0,0E+00","module":"C1"},{"value":"0,0E+00","module":"C2"},{"value":"2,00E-01","module":"C3"},{"value":"9,71E-01","module":"C4"},{"value":"-1,18E+01","module":"D"}]},{"parameter":"EP-freshwater","unit":"kg P-eq.","values":[{"value":"3,70E-05","module":"A1-A3"},{"value":"1,31E-07","module":"A4"},{"value":"0,0E+00","module":"C1"},{"value":"0,0E+00","module":"C2"},{"value":"1,01E-07","module":"C3"},{"value":"5,79E-08","module":"C4"},{"value":"-5,88E-06","module":"D"}]},{"parameter":"EP-marine","unit":"kg N-eq.","values":[{"value":"1,58E-03","module":"A1-A3"},{"value":"9,29E-06","module":"A4"},{"value":"0,0E+00","module":"C1"},{"value":"0,0E+00","module":"C2"},{"value":"7,19E-05","module":"C3"},{"value":"6,88E-05","module":"C4"},{"value":"-1,78E-04","module":"D"}]},{"parameter":"EP-terrestrial","unit":"mol N-eq.","values":[{"value":"1,76E-02","module":"A1-A3"},{"value":"1,04E-04","module":"A4"},{"value":"0,0E+00","module":"C1"},{"value":"0,0E+00","module":"C2"},{"value":"7,77E-04","module":"C3"},{"value":"1,52E-04","module":"C4"},{"value":"-1,93E-03","module":"D"}]},{"parameter":"GWP-IOBC","unit":"kg CO2-eq.","values":[{"value":"1,98E+00","module":"A1-A3"},{"value":"1,63E-02","module":"A4"},{"value":"0,0E+00","module":"C1"},{"value":"0,0E+00","module":"C2"},{"value":"1,18E+00","module":"C3"},{"value":"8,10E-04","module":"C4"},{"value":"-6,76E-02","module":"D"}]}],"additional_environmental_impact":[{"parameter":"PM","unit":"disease incidence","values":[{"value":"7,95E-08","module":"A1-A3"},{"value":"1,00E-09","module":"A4"},{"value":"0,0E+00","module":"C1"},{"value":"0,0E+00","module":"C2"},{"value":"7,04E-10","module":"C3"},{"value":"7,58E-10","module":"C4"},{"value":"-3,31E-08","module":"D"}]},{"parameter":"ETP-fw","unit":"CTUe","values":[{"value":"1,19E+01","module":"A1-A3"},{"value":"1,83E-01","module":"A4"},{"value":"0,0E+00","module":"C1"},{"value":"0,0E+00","module":"C2"},{"value":"2,69E-01","module":"C3"},{"value":"1,41E-01","module":"C4"},{"value":"-5,15E+00","module":"D"}]},{"parameter":"HTP-c","unit":"CTUh","values":[{"value":"5,00E-10","module":"A1-A3"},{"value":"0,0E+00","module":"A4"},{"value":"0,0E+00","module":"C1"},{"value":"0,0E+00","module":"C2"},{"value":"2,80E-11","module":"C3"},{"value":"3,00E-12","module":"C4"},{"value":"-9,40E-11","module":"D"}]},{"parameter":"HTP-nc","unit":"CTUh","values":[{"value":"1,37E-08","module":"A1-A3"},{"value":"2,00E-10","module":"A4"},{"value":"0,0E+00","module":"C1"},{"value":"0,0E+00","module":"C2"},{"value":"1,03E-09","module":"C3"},{"value":"1,05E-10","module":"C4"},{"value":"-4,94E-09","module":"D"}]},{"parameter":"SQP","unit":"unitless","values":[{"value":"3,71E+00","module":"A1-A3"},{"value":"1,73E-01","module":"A4"},{"value":"0,0E+00","module":"C1"},{"value":"0,0E+00","module":"C2"},{"value":"1,04E-02","module":"C3"},{"value":"4,22E-01","module":"C4"},{"value":"-6,33E+00","module":"D"}]},{"parameter":"IRP","unit":"kBq U235-eq.","values":[{"value":"6,03E-02","module":"A1-A3"},{"value":"1,08E-03","module":"A4"},{"value":"0,0E+00","module":"C1"},{"value":"0,0E+00","module":"C2"},{"value":"1,43E-04","module":"C3"},{"value":"5,47E-04","module":"C4"},{"value":"-6,05E-03","module":"D"}]}],"resource_use":[{"parameter":"PERE","unit":"MJ","values":[{"value":"4,12E+00","module":"A1-A3"},{"value":"3,54E-03","module":"A4"},{"value":"0,0E+00","module":"C1"},{"value":"0,0E+00","module":"C2"},{"value":"2,53E-03","module":"C3"},{"value":"5,33E-03","module":"C4"},{"value":"-5,85E+00","module":"D"}]},{"parameter":"PERM","unit":"MJ","values":[{"value":"0,0E+00","module":"A1-A3"},{"value":"0,0E+00","module":"A4"},{"value":"0,0E+00","module":"C1"},{"value":"0,0E+00","module":"C2"},{"value":"0,0E+00","module":"C3"},{"value":"0,0E+00","module":"C4"},{"value":"0,0E+00","module":"D"}]},{"parameter":"PERT","unit":"MJ","values":[{"value":"4,12E+00","module":"A1-A3"},{"value":"3,54E-03","module":"A4"},{"value":"0,0E+00","module":"C1"},{"value":"0,0E+00","module":"C2"},{"value":"2,53E-03","module":"C3"},{"value":"5,33E-03","module":"C4"},{"value":"-5,85E+00","module":"D"}]},{"parameter":"PENRE","unit":"MJ","values":[{"value":"4,25E+01","module":"A1-A3"},{"value":"2,47E-01","module":"A4"},{"value":"0,0E+00","module":"C1"},{"value":"0,0E+00","module":"C2"},{"value":"8,12E-02","module":"C3"},{"value":"1,13E-01","module":"C4"},{"value":"-9,47E-01","module":"D"}]},{"parameter":"PENRM","unit":"MJ","values":[{"value":"3,00E+01","module":"A1-A3"},{"value":"0,0E+00","module":"A4"},{"value":"0,0E+00","module":"C1"},{"value":"0,0E+00","module":"C2"},{"value":"0,0E+00","module":"C3"},{"value":"0,0E+00","module":"C4"},{"value":"0,0E+00","module":"D"}]},{"parameter":"PENRT","unit":"MJ","values":[{"value":"7,26E+01","module":"A1-A3"},{"value":"2,47E-01","module":"A4"},{"value":"0,0E+00","module":"C1"},{"value":"0,0E+00","module":"C2"},{"value":"8,12E-02","module":"C3"},{"value":"1,13E-01","module":"C4"},{"value":"-9,47E-01","module":"D"}]},{"parameter":"SM","unit":"kg","values":[{"value":"1,37E-04","module":"A1-A3"},{"value":"0,0E+00","module":"A4"},{"value":"0,0E+00","module":"C1"},{"value":"0,0E+00","module":"C2"},{"value":"0,0E+00","module":"C3"},{"value":"5,10E-05","module":"C4"},{"value":"0,0E+00","module":"D"}]},{"parameter":"RSF","unit":"MJ","values":[{"value":"8,00E-02","module":"A1-A3"},{"value":"1,26E-04","module":"A4"},{"value":"0,0E+00","module":"C1"},{"value":"0,0E+00","module":"C2"},{"value":"6,88E-05","module":"C3"},{"value":"1,12E-04","module":"C4"},{"value":"-1,02E-03","module":"D"}]},{"parameter":"NRSF","unit":"MJ","values":[{"value":"1,94E-02","module":"A1-A3"},{"value":"4,52E-04","module":"A4"},{"value":"0,0E+00","module":"C1"},{"value":"0,0E+00","module":"C2"},{"value":"0,0E+00","module":"C3"},{"value":"1,80E-03","module":"C4"},{"value":"-3,47E-01","module":"D"}]},{"parameter":"FW","unit":"m3","values":[{"value":"4,35E-02","module":"A1-A3"},{"value":"2,64E-05","module":"A4"},{"value":"0,0E+00","module":"C1"},{"value":"0,0E+00","module":"C2"},{"value":"2,37E-04","module":"C3"},{"value":"1,39E-04","module":"C4"},{"value":"-7,04E-03","module":"D"}]}],"end_of_life_waste":[{"parameter":"HWD","unit":"kg","values":[{"value":"2,74E-03","module":"A1-A3"},{"value":"1,27E-05","module":"A4"},{"value":"0,0E+00","module":"C1"},{"value":"0,0E+00","module":"C2"},{"value":"0,0E+00","module":"C3"},{"value":"1,16E-02","module":"C4"},{"value":"-4,45E-05","module":"D"}]},{"parameter":"NHWD","unit":"kg","values":[{"value":"1,13E-01","module":"A1-A3"},{"value":"1,20E-02","module":"A4"},{"value":"0,0E+00","module":"C1"},{"value":"0,0E+00","module":"C2"},{"value":"0,0E+00","module":"C3"},{"value":"4,71E-01","module":"C4"},{"value":"-2,24E-02","module":"D"}]},{"parameter":"RWD","unit":"kg","values":[{"value":"5,58E-05","module":"A1-A3"},{"value":"1,68E-06","module":"A4"},{"value":"0,0E+00","module":"C1"},{"value":"0,0E+00","module":"C2"},{"value":"0,0E+00","module":"C3"},{"value":"7,44E-07","module":"C4"},{"value":"-4,96E-06","module":"D"}]}],"end_of_life_flow":[{"parameter":"CRU","unit":"kg","values":[{"value":"0,0E+00","module":"A1-A3"},{"value":"0,0E+00","module":"A4"},{"value":"0,0E+00","module":"C1"},{"value":"0,0E+00","module":"C2"},{"value":"0,0E+00","module":"C3"},{"value":"0,0E+00","module":"C4"},{"value":"0,0E+00","module":"D"}]},{"parameter":"MFR","unit":"kg","values":[{"value":"1,04E-02","module":"A1-A3"},{"value":"0,0E+00","module":"A4"},{"value":"0,0E+00","module":"C1"},{"value":"0,0E+00","module":"C2"},{"value":"0,0E+00","module":"C3"},{"value":"4,16E-05","module":"C4"},{"value":"0,0E+00","module":"D"}]},{"parameter":"MER","unit":"kg","values":[{"value":"4,96E-03","module":"A1-A3"},{"value":"0,0E+00","module":"A4"},{"value":"0,0E+00","module":"C1"},{"value":"0,0E+00","module":"C2"},{"value":"4,64E-01","module":"C3"},{"value":"1,02E-06","module":"C4"},{"value":"0,0E+00","module":"D"}]},{"parameter":"EEE","unit":"MJ","values":[{"value":"5,42E-03","module":"A1-A3"},{"value":"0,0E+00","module":"A4"},{"value":"0,0E+00","module":"C1"},{"value":"0,0E+00","module":"C2"},{"value":"7,55E-01","module":"C3"},{"value":"6,61E-05","module":"C4"},{"value":"0,0E+00","module":"D"}]},{"parameter":"EET","unit":"MJ","values":[{"value":"8,20E-02","module":"A1-A3"},{"value":"0,0E+00","module":"A4"},{"value":"0,0E+00","module":"C1"},{"value":"0,0E+00","module":"C2"},{"value":"1,14E+01","module":"C3"},{"value":"9,99E-04","module":"C4"},{"value":"0,0E+00","module":"D"}]}]}