{"product_name":"F-B90","epd_id":"NEPD-8111-7763-EN","compliance":["EN 15804+A2","ISO 14025","ISO 21930"],"producer_name":"Systemair Production a.s.","environmental_impact":[{"parameter":"GWP-total","unit":"kg CO2-eq.","values":[{"value":"5,36E+01","module":"A1-A3"},{"value":"1,05E+00","module":"A4"},{"value":"2,69E-02","module":"C1"},{"value":"1,74E-01","module":"C2"},{"value":"2,12E+01","module":"C3"},{"value":"7,92E-01","module":"C4"},{"value":"-6,32E+00","module":"D"}]},{"parameter":"GWP-fossil","unit":"kg CO2-eq.","values":[{"value":"5,33E+01","module":"A1-A3"},{"value":"1,05E+00","module":"A4"},{"value":"2,69E-02","module":"C1"},{"value":"1,74E-01","module":"C2"},{"value":"2,11E+01","module":"C3"},{"value":"7,92E-01","module":"C4"},{"value":"-6,29E+00","module":"D"}]},{"parameter":"GWP-biogenic","unit":"kg CO2-eq.","values":[{"value":"2,62E-01","module":"A1-A3"},{"value":"4,33E-04","module":"A4"},{"value":"5,04E-06","module":"C1"},{"value":"7,21E-05","module":"C2"},{"value":"5,24E-02","module":"C3"},{"value":"3,14E-04","module":"C4"},{"value":"-8,42E-03","module":"D"}]},{"parameter":"GWP-luluc","unit":"kg CO2-eq.","values":[{"value":"6,99E-02","module":"A1-A3"},{"value":"3,72E-04","module":"A4"},{"value":"2,12E-06","module":"C1"},{"value":"6,20E-05","module":"C2"},{"value":"5,27E-03","module":"C3"},{"value":"7,61E-05","module":"C4"},{"value":"-2,22E-02","module":"D"}]},{"parameter":"ODP","unit":"kg CFC 11-eq.","values":[{"value":"5,44E-06","module":"A1-A3"},{"value":"2,37E-07","module":"A4"},{"value":"5,81E-09","module":"C1"},{"value":"3,95E-08","module":"C2"},{"value":"2,39E-06","module":"C3"},{"value":"4,02E-08","module":"C4"},{"value":"-1,04E-03","module":"D"}]},{"parameter":"AP","unit":"mol H+-eq.","values":[{"value":"5,77E-01","module":"A1-A3"},{"value":"3,01E-03","module":"A4"},{"value":"2,81E-04","module":"C1"},{"value":"5,01E-04","module":"C2"},{"value":"3,07E-02","module":"C3"},{"value":"1,59E-03","module":"C4"},{"value":"-6,65E-02","module":"D"}]},{"parameter":"POCP","unit":"kg NMVOC-eq.","values":[{"value":"1,88E-01","module":"A1-A3"},{"value":"2,55E-03","module":"A4"},{"value":"3,75E-04","module":"C1"},{"value":"4,25E-04","module":"C2"},{"value":"2,01E-02","module":"C3"},{"value":"1,37E-03","module":"C4"},{"value":"-3,46E-02","module":"D"}]},{"parameter":"ADPE","unit":"kg Sb-eq.","values":[{"value":"2,45E-02","module":"A1-A3"},{"value":"2,89E-05","module":"A4"},{"value":"4,13E-08","module":"C1"},{"value":"4,81E-06","module":"C2"},{"value":"7,29E-05","module":"C3"},{"value":"1,37E-06","module":"C4"},{"value":"-2,78E-04","module":"D"}]},{"parameter":"ADPF","unit":"MJ","values":[{"value":"7,40E+02","module":"A1-A3"},{"value":"1,58E+01","module":"A4"},{"value":"3,70E-01","module":"C1"},{"value":"2,64E+00","module":"C2"},{"value":"8,76E+01","module":"C3"},{"value":"3,80E+00","module":"C4"},{"value":"-5,75E+01","module":"D"}]},{"parameter":"WDP","unit":"m3 world-eq.","values":[{"value":"8,52E+03","module":"A1-A3"},{"value":"1,53E+01","module":"A4"},{"value":"7,87E-02","module":"C1"},{"value":"2,55E+00","module":"C2"},{"value":"3,27E+02","module":"C3"},{"value":"9,36E+01","module":"C4"},{"value":"-3,09E+02","module":"D"}]},{"parameter":"EP-freshwater","unit":"kg P-eq.","values":[{"value":"3,84E-03","module":"A1-A3"},{"value":"8,35E-06","module":"A4"},{"value":"9,79E-08","module":"C1"},{"value":"1,39E-06","module":"C2"},{"value":"5,01E-04","module":"C3"},{"value":"7,59E-06","module":"C4"},{"value":"-5,83E-04","module":"D"}]},{"parameter":"EP-marine","unit":"kg N-eq.","values":[{"value":"5,54E-02","module":"A1-A3"},{"value":"5,95E-04","module":"A4"},{"value":"1,24E-04","module":"C1"},{"value":"9,91E-05","module":"C2"},{"value":"6,36E-03","module":"C3"},{"value":"4,28E-04","module":"C4"},{"value":"-7,52E-03","module":"D"}]},{"parameter":"EP-terrestrial","unit":"mol N-eq.","values":[{"value":"1,23E+00","module":"A1-A3"},{"value":"6,65E-03","module":"A4"},{"value":"1,36E-03","module":"C1"},{"value":"1,11E-03","module":"C2"},{"value":"7,16E-02","module":"C3"},{"value":"4,90E-03","module":"C4"},{"value":"-8,50E-02","module":"D"}]},{"parameter":"GWP-IOBC","unit":"kg CO2-eq.","values":[{"value":"5,35E+01","module":"A1-A3"},{"value":"1,05E+00","module":"A4"},{"value":"2,69E-02","module":"C1"},{"value":"1,74E-01","module":"C2"},{"value":"2,12E+01","module":"C3"},{"value":"7,92E-01","module":"C4"},{"value":"-8,67E+00","module":"D"}]}],"additional_environmental_impact":[{"parameter":"PM","unit":"disease incidence","values":[{"value":"4,09E-06","module":"A1-A3"},{"value":"6,40E-08","module":"A4"},{"value":"7,45E-09","module":"C1"},{"value":"1,07E-08","module":"C2"},{"value":"4,71E-07","module":"C3"},{"value":"1,15E-08","module":"C4"},{"value":"-5,66E-07","module":"D"}]},{"parameter":"ETP-fw","unit":"CTUe","values":[{"value":"1,93E+03","module":"A1-A3"},{"value":"1,17E+01","module":"A4"},{"value":"2,02E-01","module":"C1"},{"value":"1,95E+00","module":"C2"},{"value":"4,25E+02","module":"C3"},{"value":"1,63E+01","module":"C4"},{"value":"-6,14E+02","module":"D"}]},{"parameter":"HTP-c","unit":"CTUh","values":[{"value":"1,88E-07","module":"A1-A3"},{"value":"0,0E+00","module":"A4"},{"value":"0,0E+00","module":"C1"},{"value":"0,0E+00","module":"C2"},{"value":"2,01E-08","module":"C3"},{"value":"1,09E-09","module":"C4"},{"value":"-3,14E-08","module":"D"}]},{"parameter":"HTP-nc","unit":"CTUh","values":[{"value":"4,86E-06","module":"A1-A3"},{"value":"1,28E-08","module":"A4"},{"value":"1,84E-10","module":"C1"},{"value":"2,13E-09","module":"C2"},{"value":"1,23E-07","module":"C3"},{"value":"5,64E-08","module":"C4"},{"value":"1,16E-07","module":"D"}]},{"parameter":"SQP","unit":"unitless","values":[{"value":"2,48E+02","module":"A1-A3"},{"value":"1,11E+01","module":"A4"},{"value":"4,70E-02","module":"C1"},{"value":"1,84E+00","module":"C2"},{"value":"3,46E+01","module":"C3"},{"value":"1,09E+01","module":"C4"},{"value":"-8,66E+00","module":"D"}]},{"parameter":"IRP","unit":"kBq U235-eq.","values":[{"value":"3,44E+00","module":"A1-A3"},{"value":"6,91E-02","module":"A4"},{"value":"1,59E-03","module":"C1"},{"value":"1,15E-02","module":"C2"},{"value":"3,99E-01","module":"C3"},{"value":"2,10E-02","module":"C4"},{"value":"-4,14E-02","module":"D"}]}],"resource_use":[{"parameter":"PERE","unit":"MJ","values":[{"value":"7,53E+01","module":"A1-A3"},{"value":"2,26E-01","module":"A4"},{"value":"2,00E-03","module":"C1"},{"value":"3,77E-02","module":"C2"},{"value":"1,58E+01","module":"C3"},{"value":"4,49E-01","module":"C4"},{"value":"-1,01E+01","module":"D"}]},{"parameter":"PERM","unit":"MJ","values":[{"value":"0,0E+00","module":"A1-A3"},{"value":"0,0E+00","module":"A4"},{"value":"0,0E+00","module":"C1"},{"value":"0,0E+00","module":"C2"},{"value":"0,0E+00","module":"C3"},{"value":"0,0E+00","module":"C4"},{"value":"0,0E+00","module":"D"}]},{"parameter":"PERT","unit":"MJ","values":[{"value":"7,53E+01","module":"A1-A3"},{"value":"2,26E-01","module":"A4"},{"value":"2,00E-03","module":"C1"},{"value":"3,77E-02","module":"C2"},{"value":"1,58E+01","module":"C3"},{"value":"4,49E-01","module":"C4"},{"value":"-1,01E+01","module":"D"}]},{"parameter":"PENRE","unit":"MJ","values":[{"value":"7,34E+02","module":"A1-A3"},{"value":"1,58E+01","module":"A4"},{"value":"3,70E-01","module":"C1"},{"value":"2,64E+00","module":"C2"},{"value":"8,77E+01","module":"C3"},{"value":"3,80E+00","module":"C4"},{"value":"-5,74E+01","module":"D"}]},{"parameter":"PENRM","unit":"MJ","values":[{"value":"6,68E+00","module":"A1-A3"},{"value":"0,0E+00","module":"A4"},{"value":"0,0E+00","module":"C1"},{"value":"0,0E+00","module":"C2"},{"value":"-6,67E+00","module":"C3"},{"value":"0,0E+00","module":"C4"},{"value":"0,0E+00","module":"D"}]},{"parameter":"PENRT","unit":"MJ","values":[{"value":"7,40E+02","module":"A1-A3"},{"value":"1,58E+01","module":"A4"},{"value":"3,70E-01","module":"C1"},{"value":"2,64E+00","module":"C2"},{"value":"8,10E+01","module":"C3"},{"value":"3,80E+00","module":"C4"},{"value":"-5,74E+01","module":"D"}]},{"parameter":"SM","unit":"kg","values":[{"value":"2,90E+00","module":"A1-A3"},{"value":"0,0E+00","module":"A4"},{"value":"1,82E-04","module":"C1"},{"value":"0,0E+00","module":"C2"},{"value":"1,54E-05","module":"C3"},{"value":"1,38E-06","module":"C4"},{"value":"5,99E-02","module":"D"}]},{"parameter":"RSF","unit":"MJ","values":[{"value":"2,19E+00","module":"A1-A3"},{"value":"8,10E-03","module":"A4"},{"value":"4,93E-05","module":"C1"},{"value":"1,35E-03","module":"C2"},{"value":"3,49E-01","module":"C3"},{"value":"8,16E-03","module":"C4"},{"value":"1,86E-01","module":"D"}]},{"parameter":"NRSF","unit":"MJ","values":[{"value":"5,18E+00","module":"A1-A3"},{"value":"2,90E-02","module":"A4"},{"value":"7,25E-04","module":"C1"},{"value":"4,83E-03","module":"C2"},{"value":"1,64E-05","module":"C3"},{"value":"8,04E-02","module":"C4"},{"value":"5,26E+00","module":"D"}]},{"parameter":"FW","unit":"m3","values":[{"value":"1,06E+00","module":"A1-A3"},{"value":"1,69E-03","module":"A4"},{"value":"1,91E-05","module":"C1"},{"value":"2,82E-04","module":"C2"},{"value":"8,12E-02","module":"C3"},{"value":"6,66E-03","module":"C4"},{"value":"-4,26E-02","module":"D"}]}],"end_of_life_waste":[{"parameter":"HWD","unit":"kg","values":[{"value":"5,20E-01","module":"A1-A3"},{"value":"8,15E-04","module":"A4"},{"value":"1,09E-05","module":"C1"},{"value":"1,36E-04","module":"C2"},{"value":"1,79E-06","module":"C3"},{"value":"2,32E-03","module":"C4"},{"value":"-2,44E-02","module":"D"}]},{"parameter":"NHWD","unit":"kg","values":[{"value":"1,69E+01","module":"A1-A3"},{"value":"7,69E-01","module":"A4"},{"value":"4,38E-04","module":"C1"},{"value":"1,28E-01","module":"C2"},{"value":"9,42E+00","module":"C3"},{"value":"2,94E+00","module":"C4"},{"value":"-2,46E+00","module":"D"}]},{"parameter":"RWD","unit":"kg","values":[{"value":"3,09E-03","module":"A1-A3"},{"value":"1,08E-04","module":"A4"},{"value":"2,57E-06","module":"C1"},{"value":"1,80E-05","module":"C2"},{"value":"1,81E-07","module":"C3"},{"value":"1,62E-07","module":"C4"},{"value":"-4,18E-05","module":"D"}]}],"end_of_life_flow":[{"parameter":"CRU","unit":"kg","values":[{"value":"0,0E+00","module":"A1-A3"},{"value":"0,0E+00","module":"A4"},{"value":"0,0E+00","module":"C1"},{"value":"0,0E+00","module":"C2"},{"value":"0,0E+00","module":"C3"},{"value":"0,0E+00","module":"C4"},{"value":"0,0E+00","module":"D"}]},{"parameter":"MFR","unit":"kg","values":[{"value":"6,50E+00","module":"A1-A3"},{"value":"0,0E+00","module":"A4"},{"value":"1,79E-04","module":"C1"},{"value":"0,0E+00","module":"C2"},{"value":"9,74E+00","module":"C3"},{"value":"8,20E-06","module":"C4"},{"value":"-2,34E-03","module":"D"}]},{"parameter":"MER","unit":"kg","values":[{"value":"3,16E-01","module":"A1-A3"},{"value":"0,0E+00","module":"A4"},{"value":"5,54E-07","module":"C1"},{"value":"0,0E+00","module":"C2"},{"value":"9,50E+00","module":"C3"},{"value":"2,08E-07","module":"C4"},{"value":"-3,09E-04","module":"D"}]},{"parameter":"EEE","unit":"MJ","values":[{"value":"1,56E-01","module":"A1-A3"},{"value":"0,0E+00","module":"A4"},{"value":"1,90E-06","module":"C1"},{"value":"0,0E+00","module":"C2"},{"value":"1,60E-01","module":"C3"},{"value":"1,12E-05","module":"C4"},{"value":"-7,56E-04","module":"D"}]},{"parameter":"EET","unit":"MJ","values":[{"value":"2,36E+00","module":"A1-A3"},{"value":"0,0E+00","module":"A4"},{"value":"2,87E-05","module":"C1"},{"value":"0,0E+00","module":"C2"},{"value":"2,42E+00","module":"C3"},{"value":"1,69E-04","module":"C4"},{"value":"-1,14E-02","module":"D"}]}]}