{"product_name":"F-C2","epd_id":"NEPD-8097-7788-EN","compliance":["EN 15804+A2","ISO 14025","ISO 21930"],"producer_name":"Systemair Production a.s.","environmental_impact":[{"parameter":"GWP-total","unit":"kg CO2-eq.","values":[{"value":"1,51E+00","module":"A1-A3"},{"value":"2,22E-02","module":"A4"},{"value":"4,75E-04","module":"C1"},{"value":"3,69E-03","module":"C2"},{"value":"2,31E-01","module":"C3"},{"value":"3,98E-03","module":"C4"},{"value":"-2,49E-01","module":"D"}]},{"parameter":"GWP-fossil","unit":"kg CO2-eq.","values":[{"value":"1,49E+00","module":"A1-A3"},{"value":"2,21E-02","module":"A4"},{"value":"4,75E-04","module":"C1"},{"value":"3,69E-03","module":"C2"},{"value":"2,30E-01","module":"C3"},{"value":"3,98E-03","module":"C4"},{"value":"-2,48E-01","module":"D"}]},{"parameter":"GWP-biogenic","unit":"kg CO2-eq.","values":[{"value":"2,01E-02","module":"A1-A3"},{"value":"9,17E-06","module":"A4"},{"value":"8,90E-08","module":"C1"},{"value":"1,53E-06","module":"C2"},{"value":"1,23E-04","module":"C3"},{"value":"1,09E-06","module":"C4"},{"value":"-1,49E-04","module":"D"}]},{"parameter":"GWP-luluc","unit":"kg CO2-eq.","values":[{"value":"2,34E-03","module":"A1-A3"},{"value":"7,88E-06","module":"A4"},{"value":"3,74E-08","module":"C1"},{"value":"1,31E-06","module":"C2"},{"value":"1,26E-05","module":"C3"},{"value":"2,64E-07","module":"C4"},{"value":"-3,79E-04","module":"D"}]},{"parameter":"ODP","unit":"kg CFC 11-eq.","values":[{"value":"1,41E-07","module":"A1-A3"},{"value":"5,02E-09","module":"A4"},{"value":"1,03E-10","module":"C1"},{"value":"8,36E-10","module":"C2"},{"value":"5,72E-09","module":"C3"},{"value":"2,13E-10","module":"C4"},{"value":"-5,74E-04","module":"D"}]},{"parameter":"AP","unit":"mol H+-eq.","values":[{"value":"8,30E-03","module":"A1-A3"},{"value":"6,36E-05","module":"A4"},{"value":"4,97E-06","module":"C1"},{"value":"1,06E-05","module":"C2"},{"value":"9,42E-05","module":"C3"},{"value":"6,66E-06","module":"C4"},{"value":"-1,26E-03","module":"D"}]},{"parameter":"POCP","unit":"kg NMVOC-eq.","values":[{"value":"5,93E-03","module":"A1-A3"},{"value":"5,40E-05","module":"A4"},{"value":"6,61E-06","module":"C1"},{"value":"8,99E-06","module":"C2"},{"value":"7,22E-05","module":"C3"},{"value":"6,83E-06","module":"C4"},{"value":"-1,27E-03","module":"D"}]},{"parameter":"ADPE","unit":"kg Sb-eq.","values":[{"value":"1,61E-04","module":"A1-A3"},{"value":"6,12E-07","module":"A4"},{"value":"7,28E-10","module":"C1"},{"value":"1,02E-07","module":"C2"},{"value":"1,81E-07","module":"C3"},{"value":"6,31E-09","module":"C4"},{"value":"-4,22E-06","module":"D"}]},{"parameter":"ADPF","unit":"MJ","values":[{"value":"2,38E+01","module":"A1-A3"},{"value":"3,35E-01","module":"A4"},{"value":"6,53E-03","module":"C1"},{"value":"5,58E-02","module":"C2"},{"value":"2,15E-01","module":"C3"},{"value":"1,75E-02","module":"C4"},{"value":"-2,14E+00","module":"D"}]},{"parameter":"WDP","unit":"m3 world-eq.","values":[{"value":"1,58E+02","module":"A1-A3"},{"value":"3,24E-01","module":"A4"},{"value":"1,39E-03","module":"C1"},{"value":"5,40E-02","module":"C2"},{"value":"8,57E-01","module":"C3"},{"value":"2,76E-01","module":"C4"},{"value":"1,11E+01","module":"D"}]},{"parameter":"EP-freshwater","unit":"kg P-eq.","values":[{"value":"9,54E-05","module":"A1-A3"},{"value":"1,77E-07","module":"A4"},{"value":"1,73E-09","module":"C1"},{"value":"2,95E-08","module":"C2"},{"value":"1,17E-06","module":"C3"},{"value":"2,33E-08","module":"C4"},{"value":"-1,55E-05","module":"D"}]},{"parameter":"EP-marine","unit":"kg N-eq.","values":[{"value":"1,38E-03","module":"A1-A3"},{"value":"1,26E-05","module":"A4"},{"value":"2,19E-06","module":"C1"},{"value":"2,10E-06","module":"C2"},{"value":"2,44E-05","module":"C3"},{"value":"3,92E-06","module":"C4"},{"value":"-2,68E-04","module":"D"}]},{"parameter":"EP-terrestrial","unit":"mol N-eq.","values":[{"value":"1,74E-02","module":"A1-A3"},{"value":"1,41E-04","module":"A4"},{"value":"2,40E-05","module":"C1"},{"value":"2,35E-05","module":"C2"},{"value":"2,72E-04","module":"C3"},{"value":"2,29E-05","module":"C4"},{"value":"-2,76E-03","module":"D"}]},{"parameter":"GWP-IOBC","unit":"kg CO2-eq.","values":[{"value":"1,51E+00","module":"A1-A3"},{"value":"2,22E-02","module":"A4"},{"value":"4,75E-04","module":"C1"},{"value":"3,69E-03","module":"C2"},{"value":"2,30E-01","module":"C3"},{"value":"3,99E-03","module":"C4"},{"value":"-3,68E-01","module":"D"}]}],"additional_environmental_impact":[{"parameter":"PM","unit":"disease incidence","values":[{"value":"9,36E-08","module":"A1-A3"},{"value":"1,36E-09","module":"A4"},{"value":"1,31E-10","module":"C1"},{"value":"2,26E-10","module":"C2"},{"value":"1,18E-09","module":"C3"},{"value":"8,00E-11","module":"C4"},{"value":"-2,39E-08","module":"D"}]},{"parameter":"ETP-fw","unit":"CTUe","values":[{"value":"4,84E+01","module":"A1-A3"},{"value":"2,48E-01","module":"A4"},{"value":"3,57E-03","module":"C1"},{"value":"4,14E-02","module":"C2"},{"value":"1,21E+00","module":"C3"},{"value":"3,47E-02","module":"C4"},{"value":"-1,40E+01","module":"D"}]},{"parameter":"HTP-c","unit":"CTUh","values":[{"value":"6,16E-09","module":"A1-A3"},{"value":"0,0E+00","module":"A4"},{"value":"0,0E+00","module":"C1"},{"value":"0,0E+00","module":"C2"},{"value":"4,80E-11","module":"C3"},{"value":"1,00E-12","module":"C4"},{"value":"-1,17E-09","module":"D"}]},{"parameter":"HTP-nc","unit":"CTUh","values":[{"value":"5,13E-08","module":"A1-A3"},{"value":"2,71E-10","module":"A4"},{"value":"3,00E-12","module":"C1"},{"value":"4,50E-11","module":"C2"},{"value":"4,06E-10","module":"C3"},{"value":"6,00E-11","module":"C4"},{"value":"2,45E-08","module":"D"}]},{"parameter":"SQP","unit":"unitless","values":[{"value":"1,36E+01","module":"A1-A3"},{"value":"2,34E-01","module":"A4"},{"value":"8,29E-04","module":"C1"},{"value":"3,90E-02","module":"C2"},{"value":"8,17E-02","module":"C3"},{"value":"5,62E-02","module":"C4"},{"value":"-9,04E-01","module":"D"}]},{"parameter":"IRP","unit":"kBq U235-eq.","values":[{"value":"9,66E-02","module":"A1-A3"},{"value":"1,46E-03","module":"A4"},{"value":"2,80E-05","module":"C1"},{"value":"2,44E-04","module":"C2"},{"value":"9,51E-04","module":"C3"},{"value":"8,93E-05","module":"C4"},{"value":"1,44E-04","module":"D"}]}],"resource_use":[{"parameter":"PERE","unit":"MJ","values":[{"value":"3,04E+00","module":"A1-A3"},{"value":"4,79E-03","module":"A4"},{"value":"3,53E-05","module":"C1"},{"value":"7,99E-04","module":"C2"},{"value":"3,70E-02","module":"C3"},{"value":"1,38E-03","module":"C4"},{"value":"-8,59E-01","module":"D"}]},{"parameter":"PERM","unit":"MJ","values":[{"value":"0,0E+00","module":"A1-A3"},{"value":"0,0E+00","module":"A4"},{"value":"0,0E+00","module":"C1"},{"value":"0,0E+00","module":"C2"},{"value":"0,0E+00","module":"C3"},{"value":"0,0E+00","module":"C4"},{"value":"0,0E+00","module":"D"}]},{"parameter":"PERT","unit":"MJ","values":[{"value":"3,99E+00","module":"A1-A3"},{"value":"4,79E-03","module":"A4"},{"value":"3,53E-05","module":"C1"},{"value":"7,99E-04","module":"C2"},{"value":"3,70E-02","module":"C3"},{"value":"1,38E-03","module":"C4"},{"value":"-8,59E-01","module":"D"}]},{"parameter":"PENRE","unit":"MJ","values":[{"value":"2,10E+01","module":"A1-A3"},{"value":"3,35E-01","module":"A4"},{"value":"6,53E-03","module":"C1"},{"value":"5,58E-02","module":"C2"},{"value":"2,16E-01","module":"C3"},{"value":"1,75E-02","module":"C4"},{"value":"-2,13E+00","module":"D"}]},{"parameter":"PENRM","unit":"MJ","values":[{"value":"2,53E+00","module":"A1-A3"},{"value":"0,0E+00","module":"A4"},{"value":"0,0E+00","module":"C1"},{"value":"0,0E+00","module":"C2"},{"value":"-2,53E+00","module":"C3"},{"value":"0,0E+00","module":"C4"},{"value":"0,0E+00","module":"D"}]},{"parameter":"PENRT","unit":"MJ","values":[{"value":"2,38E+01","module":"A1-A3"},{"value":"3,35E-01","module":"A4"},{"value":"6,53E-03","module":"C1"},{"value":"5,58E-02","module":"C2"},{"value":"-2,31E+00","module":"C3"},{"value":"1,75E-02","module":"C4"},{"value":"-2,13E+00","module":"D"}]},{"parameter":"SM","unit":"kg","values":[{"value":"1,51E-02","module":"A1-A3"},{"value":"0,0E+00","module":"A4"},{"value":"3,21E-06","module":"C1"},{"value":"0,0E+00","module":"C2"},{"value":"0,0E+00","module":"C3"},{"value":"0,0E+00","module":"C4"},{"value":"0,0E+00","module":"D"}]},{"parameter":"RSF","unit":"MJ","values":[{"value":"8,61E-02","module":"A1-A3"},{"value":"1,71E-04","module":"A4"},{"value":"8,69E-07","module":"C1"},{"value":"2,86E-05","module":"C2"},{"value":"8,17E-04","module":"C3"},{"value":"2,66E-05","module":"C4"},{"value":"8,56E-03","module":"D"}]},{"parameter":"NRSF","unit":"MJ","values":[{"value":"5,16E-01","module":"A1-A3"},{"value":"6,13E-04","module":"A4"},{"value":"1,28E-05","module":"C1"},{"value":"1,02E-04","module":"C2"},{"value":"0,0E+00","module":"C3"},{"value":"4,00E-04","module":"C4"},{"value":"2,11E-01","module":"D"}]},{"parameter":"FW","unit":"m3","values":[{"value":"2,06E-02","module":"A1-A3"},{"value":"3,58E-05","module":"A4"},{"value":"3,36E-07","module":"C1"},{"value":"5,97E-06","module":"C2"},{"value":"3,28E-04","module":"C3"},{"value":"2,54E-05","module":"C4"},{"value":"-1,34E-03","module":"D"}]}],"end_of_life_waste":[{"parameter":"HWD","unit":"kg","values":[{"value":"1,28E-02","module":"A1-A3"},{"value":"1,73E-05","module":"A4"},{"value":"1,92E-07","module":"C1"},{"value":"2,88E-06","module":"C2"},{"value":"0,0E+00","module":"C3"},{"value":"2,01E-03","module":"C4"},{"value":"-1,25E-03","module":"D"}]},{"parameter":"NHWD","unit":"kg","values":[{"value":"4,72E-01","module":"A1-A3"},{"value":"1,63E-02","module":"A4"},{"value":"7,74E-06","module":"C1"},{"value":"2,71E-03","module":"C2"},{"value":"2,14E-02","module":"C3"},{"value":"4,89E-02","module":"C4"},{"value":"-1,01E-01","module":"D"}]},{"parameter":"RWD","unit":"kg","values":[{"value":"9,20E-05","module":"A1-A3"},{"value":"2,28E-06","module":"A4"},{"value":"4,54E-08","module":"C1"},{"value":"3,80E-07","module":"C2"},{"value":"0,0E+00","module":"C3"},{"value":"3,60E-08","module":"C4"},{"value":"7,34E-08","module":"D"}]}],"end_of_life_flow":[{"parameter":"CRU","unit":"kg","values":[{"value":"0,0E+00","module":"A1-A3"},{"value":"0,0E+00","module":"A4"},{"value":"0,0E+00","module":"C1"},{"value":"0,0E+00","module":"C2"},{"value":"0,0E+00","module":"C3"},{"value":"0,0E+00","module":"C4"},{"value":"0,0E+00","module":"D"}]},{"parameter":"MFR","unit":"kg","values":[{"value":"1,15E-01","module":"A1-A3"},{"value":"0,0E+00","module":"A4"},{"value":"3,15E-06","module":"C1"},{"value":"0,0E+00","module":"C2"},{"value":"2,37E-01","module":"C3"},{"value":"1,44E-06","module":"C4"},{"value":"0,0E+00","module":"D"}]},{"parameter":"MER","unit":"kg","values":[{"value":"5,58E-03","module":"A1-A3"},{"value":"0,0E+00","module":"A4"},{"value":"9,77E-09","module":"C1"},{"value":"0,0E+00","module":"C2"},{"value":"8,03E-02","module":"C3"},{"value":"3,52E-08","module":"C4"},{"value":"0,0E+00","module":"D"}]},{"parameter":"EEE","unit":"MJ","values":[{"value":"2,76E-03","module":"A1-A3"},{"value":"0,0E+00","module":"A4"},{"value":"3,35E-08","module":"C1"},{"value":"0,0E+00","module":"C2"},{"value":"8,97E-02","module":"C3"},{"value":"2,28E-06","module":"C4"},{"value":"0,0E+00","module":"D"}]},{"parameter":"EET","unit":"MJ","values":[{"value":"4,17E-02","module":"A1-A3"},{"value":"0,0E+00","module":"A4"},{"value":"5,07E-07","module":"C1"},{"value":"0,0E+00","module":"C2"},{"value":"1,36E+00","module":"C3"},{"value":"3,46E-05","module":"C4"},{"value":"0,0E+00","module":"D"}]}]}