{"product_name":"FAAC A952 Drive for swing doors","epd_id":"EPD-FAA-20220003-CBB1-EN","compliance":["DIN EN 15804+A2","ISO 14025"],"producer_name":"FAAC S.p.A. Soc. Unipersonale","environmental_impact":[{"parameter":"GWP-total","unit":"kg CO2-eq.","values":[{"value":"6,60E+01","module":"A1-A3"},{"value":"1,98E+00","module":"A4"},{"value":"1,84E+00","module":"A5"},{"value":"2,82E+02","module":"B6"},{"value":"0,0E+00","module":"C1"},{"value":"1,53E-01","module":"C2"},{"value":"-2,67E-01","module":"C3"},{"value":"1,34E-01","module":"C4"},{"value":"-1,92E+01","module":"D"}]},{"parameter":"GWP-fossil","unit":"kg CO2-eq.","values":[{"value":"6,76E+01","module":"A1-A3"},{"value":"1,96E+00","module":"A4"},{"value":"3,54E-02","module":"A5"},{"value":"2,79E+02","module":"B6"},{"value":"0,0E+00","module":"C1"},{"value":"1,51E-01","module":"C2"},{"value":"-2,70E-01","module":"C3"},{"value":"1,19E-01","module":"C4"},{"value":"-1,92E+01","module":"D"}]},{"parameter":"GWP-biogenic","unit":"kg CO2-eq.","values":[{"value":"-1,61E+00","module":"A1-A3"},{"value":"5,84E-03","module":"A4"},{"value":"1,80E+00","module":"A5"},{"value":"2,37E+00","module":"B6"},{"value":"0,0E+00","module":"C1"},{"value":"4,51E-04","module":"C2"},{"value":"7,62E-03","module":"C3"},{"value":"1,46E-02","module":"C4"},{"value":"-8,03E-02","module":"D"}]},{"parameter":"GWP-luluc","unit":"kg CO2-eq.","values":[{"value":"4,79E-02","module":"A1-A3"},{"value":"1,59E-02","module":"A4"},{"value":"9,40E-05","module":"A5"},{"value":"3,95E-01","module":"B6"},{"value":"0,0E+00","module":"C1"},{"value":"1,23E-03","module":"C2"},{"value":"-5,10E-03","module":"C3"},{"value":"2,97E-04","module":"C4"},{"value":"-8,10E-03","module":"D"}]},{"parameter":"ODP","unit":"kg CFC11-eq.","values":[{"value":"4,73E-10","module":"A1-A3"},{"value":"3,85E-16","module":"A4"},{"value":"5,14E-17","module":"A5"},{"value":"6,68E-12","module":"B6"},{"value":"0,0E+00","module":"C1"},{"value":"2,97E-17","module":"C2"},{"value":"3,55E-13","module":"C3"},{"value":"4,24E-16","module":"C4"},{"value":"-1,09E-10","module":"D"}]},{"parameter":"AP","unit":"mol H^(+)-eq.","values":[{"value":"3,26E-01","module":"A1-A3"},{"value":"7,25E-03","module":"A4"},{"value":"1,12E-04","module":"A5"},{"value":"5,81E-01","module":"B6"},{"value":"0,0E+00","module":"C1"},{"value":"5,56E-04","module":"C2"},{"value":"-3,52E-02","module":"C3"},{"value":"7,45E-04","module":"C4"},{"value":"-7,75E-02","module":"D"}]},{"parameter":"POCP","unit":"kg NMVOC-eq.","values":[{"value":"1,62E-01","module":"A1-A3"},{"value":"1,23E-02","module":"A4"},{"value":"2,64E-04","module":"A5"},{"value":"4,11E-01","module":"B6"},{"value":"0,0E+00","module":"C1"},{"value":"5,09E-04","module":"C2"},{"value":"-3,49E-03","module":"C3"},{"value":"2,80E-04","module":"C4"},{"value":"-6,59E-02","module":"D"}]},{"parameter":"ADPE","unit":"kg Sb-eq.","values":[{"value":"1,07E-02","module":"A1-A3"},{"value":"1,73E-07","module":"A4"},{"value":"2,42E-09","module":"A5"},{"value":"8,21E-05","module":"B6"},{"value":"0,0E+00","module":"C1"},{"value":"1,33E-08","module":"C2"},{"value":"-1,15E-03","module":"C3"},{"value":"1,05E-08","module":"C4"},{"value":"-4,26E-03","module":"D"}]},{"parameter":"ADPF","unit":"MJ","values":[{"value":"8,81E+02","module":"A1-A3"},{"value":"2,60E+01","module":"A4"},{"value":"3,20E-01","module":"A5"},{"value":"4,97E+03","module":"B6"},{"value":"0,0E+00","module":"C1"},{"value":"2,01E+00","module":"C2"},{"value":"4,76E+00","module":"C3"},{"value":"1,59E+00","module":"C4"},{"value":"-2,40E+02","module":"D"}]},{"parameter":"WDP","unit":"m^3 world-eq. deprived","values":[{"value":"9,97E+00","module":"A1-A3"},{"value":"1,81E-02","module":"A4"},{"value":"1,50E-02","module":"A5"},{"value":"4,48E+01","module":"B6"},{"value":"0,0E+00","module":"C1"},{"value":"1,40E-03","module":"C2"},{"value":"-7,25E-01","module":"C3"},{"value":"9,91E-03","module":"C4"},{"value":"-2,77E+00","module":"D"}]},{"parameter":"EP-freshwater","unit":"kg PO4-eq.","values":[{"value":"1,17E-04","module":"A1-A3"},{"value":"5,79E-06","module":"A4"},{"value":"8,56E-07","module":"A5"},{"value":"7,49E-04","module":"B6"},{"value":"0,0E+00","module":"C1"},{"value":"4,47E-07","module":"C2"},{"value":"1,54E-06","module":"C3"},{"value":"4,68E-06","module":"C4"},{"value":"-3,50E-05","module":"D"}]},{"parameter":"EP-marine","unit":"kg N-eq.","values":[{"value":"5,26E-02","module":"A1-A3"},{"value":"3,38E-03","module":"A4"},{"value":"5,25E-05","module":"A5"},{"value":"1,38E-01","module":"B6"},{"value":"0,0E+00","module":"C1"},{"value":"2,59E-04","module":"C2"},{"value":"-1,16E-03","module":"C3"},{"value":"1,94E-04","module":"C4"},{"value":"-1,21E-02","module":"D"}]},{"parameter":"EP-terrestrial","unit":"mol N-eq.","values":[{"value":"5,68E-01","module":"A1-A3"},{"value":"3,76E-02","module":"A4"},{"value":"5,02E-04","module":"A5"},{"value":"1,45E+00","module":"B6"},{"value":"0,0E+00","module":"C1"},{"value":"2,88E-03","module":"C2"},{"value":"-1,20E-02","module":"C3"},{"value":"2,10E-03","module":"C4"},{"value":"-1,30E-01","module":"D"}]}],"additional_environmental_impact":[{"parameter":"PM","unit":"Disease incidence","values":[{"value":"3,76E-06","module":"A1-A3"},{"value":"4,07E-08","module":"A4"},{"value":"7,63E-10","module":"A5"},{"value":"4,90E-06","module":"B6"},{"value":"0,0E+00","module":"C1"},{"value":"3,07E-09","module":"C2"},{"value":"-2,87E-07","module":"C3"},{"value":"9,06E-09","module":"C4"},{"value":"-7,98E-07","module":"D"}]},{"parameter":"ETP-fw","unit":"CTUe","values":[{"value":"3,59E+02","module":"A1-A3"},{"value":"1,93E+01","module":"A4"},{"value":"2,28E-01","module":"A5"},{"value":"2,09E+03","module":"B6"},{"value":"0,0E+00","module":"C1"},{"value":"1,49E+00","module":"C2"},{"value":"-6,81E+00","module":"C3"},{"value":"5,28E+00","module":"C4"},{"value":"-9,83E+01","module":"D"}]},{"parameter":"HTP-c","unit":"CTUh","values":[{"value":"6,42E-07","module":"A1-A3"},{"value":"3,90E-10","module":"A4"},{"value":"7,54E-12","module":"A5"},{"value":"5,91E-08","module":"B6"},{"value":"0,0E+00","module":"C1"},{"value":"3,01E-11","module":"C2"},{"value":"1,56E-08","module":"C3"},{"value":"1,20E-10","module":"C4"},{"value":"-1,78E-08","module":"D"}]},{"parameter":"HTP-nc","unit":"CTUh","values":[{"value":"1,12E-06","module":"A1-A3"},{"value":"2,32E-08","module":"A4"},{"value":"6,91E-10","module":"A5"},{"value":"2,23E-06","module":"B6"},{"value":"0,0E+00","module":"C1"},{"value":"1,79E-09","module":"C2"},{"value":"1,82E-06","module":"C3"},{"value":"1,29E-08","module":"C4"},{"value":"-6,56E-07","module":"D"}]},{"parameter":"SQP","unit":"SQP","values":[{"value":"1,53E+02","module":"A1-A3"},{"value":"8,92E+00","module":"A4"},{"value":"6,74E-02","module":"A5"},{"value":"1,57E+03","module":"B6"},{"value":"0,0E+00","module":"C1"},{"value":"6,89E-01","module":"C2"},{"value":"-1,02E+01","module":"C3"},{"value":"2,76E-01","module":"C4"},{"value":"-2,43E+01","module":"D"}]}],"resource_use":[{"parameter":"PERE","unit":"MJ","values":[{"value":"2,23E+02","module":"A1-A3"},{"value":"1,49E+00","module":"A4"},{"value":"2,83E-02","module":"A5"},{"value":"2,29E+03","module":"B6"},{"value":"0,0E+00","module":"C1"},{"value":"1,15E-01","module":"C2"},{"value":"1,40E+00","module":"C3"},{"value":"1,94E-01","module":"C4"},{"value":"-7,38E+01","module":"D"}]},{"parameter":"PERM","unit":"MJ","values":[{"value":"1,63E+01","module":"A1-A3"},{"value":"0,0E+00","module":"A4"},{"value":"-1,63E+01","module":"A5"},{"value":"0,0E+00","module":"B6"},{"value":"0,0E+00","module":"C1"},{"value":"0,0E+00","module":"C2"},{"value":"0,0E+00","module":"C3"},{"value":"0,0E+00","module":"C4"},{"value":"0,0E+00","module":"D"}]},{"parameter":"PERT","unit":"MJ","values":[{"value":"2,39E+02","module":"A1-A3"},{"value":"1,49E+00","module":"A4"},{"value":"2,83E-02","module":"A5"},{"value":"2,29E+03","module":"B6"},{"value":"0,0E+00","module":"C1"},{"value":"1,15E-01","module":"C2"},{"value":"1,40E+00","module":"C3"},{"value":"1,94E-01","module":"C4"},{"value":"-7,38E+01","module":"D"}]},{"parameter":"PENRE","unit":"MJ","values":[{"value":"8,75E+02","module":"A1-A3"},{"value":"2,61E+01","module":"A4"},{"value":"3,21E-01","module":"A5"},{"value":"4,97E+03","module":"B6"},{"value":"0,0E+00","module":"C1"},{"value":"2,01E+00","module":"C2"},{"value":"4,76E+00","module":"C3"},{"value":"1,59E+00","module":"C4"},{"value":"-2,41E+02","module":"D"}]},{"parameter":"PENRM","unit":"MJ","values":[{"value":"7,51E+00","module":"A1-A3"},{"value":"0,0E+00","module":"A4"},{"value":"0,0E+00","module":"A5"},{"value":"0,0E+00","module":"B6"},{"value":"0,0E+00","module":"C1"},{"value":"0,0E+00","module":"C2"},{"value":"0,0E+00","module":"C3"},{"value":"0,0E+00","module":"C4"},{"value":"0,0E+00","module":"D"}]},{"parameter":"PENRT","unit":"MJ","values":[{"value":"8,83E+02","module":"A1-A3"},{"value":"2,61E+01","module":"A4"},{"value":"3,21E-01","module":"A5"},{"value":"4,97E+03","module":"B6"},{"value":"0,0E+00","module":"C1"},{"value":"2,01E+00","module":"C2"},{"value":"4,76E+00","module":"C3"},{"value":"1,59E+00","module":"C4"},{"value":"-2,41E+02","module":"D"}]},{"parameter":"SM","unit":"kg","values":[{"value":"1,39E+00","module":"A1-A3"},{"value":"0,0E+00","module":"A4"},{"value":"0,0E+00","module":"A5"},{"value":"0,0E+00","module":"B6"},{"value":"0,0E+00","module":"C1"},{"value":"0,0E+00","module":"C2"},{"value":"0,0E+00","module":"C3"},{"value":"0,0E+00","module":"C4"},{"value":"0,0E+00","module":"D"}]},{"parameter":"RSF","unit":"MJ","values":[{"value":"0,0E+00","module":"A1-A3"},{"value":"0,0E+00","module":"A4"},{"value":"0,0E+00","module":"A5"},{"value":"0,0E+00","module":"B6"},{"value":"0,0E+00","module":"C1"},{"value":"0,0E+00","module":"C2"},{"value":"9,73E-23","module":"C3"},{"value":"0,0E+00","module":"C4"},{"value":"-1,15E-13","module":"D"}]},{"parameter":"NRSF","unit":"MJ","values":[{"value":"0,0E+00","module":"A1-A3"},{"value":"0,0E+00","module":"A4"},{"value":"0,0E+00","module":"A5"},{"value":"0,0E+00","module":"B6"},{"value":"0,0E+00","module":"C1"},{"value":"0,0E+00","module":"C2"},{"value":"1,14E-21","module":"C3"},{"value":"0,0E+00","module":"C4"},{"value":"-1,35E-12","module":"D"}]},{"parameter":"FW","unit":"m^3","values":[{"value":"5,18E-01","module":"A1-A3"},{"value":"1,71E-03","module":"A4"},{"value":"3,65E-04","module":"A5"},{"value":"2,23E+00","module":"B6"},{"value":"0,0E+00","module":"C1"},{"value":"1,32E-04","module":"C2"},{"value":"-1,03E-02","module":"C3"},{"value":"3,14E-04","module":"C4"},{"value":"-1,83E-01","module":"D"}]}],"end_of_life_waste":[{"parameter":"HWD","unit":"kg","values":[{"value":"1,80E-06","module":"A1-A3"},{"value":"1,37E-09","module":"A4"},{"value":"3,60E-11","module":"A5"},{"value":"1,31E-06","module":"B6"},{"value":"0,0E+00","module":"C1"},{"value":"1,06E-10","module":"C2"},{"value":"1,98E-08","module":"C3"},{"value":"1,94E-10","module":"C4"},{"value":"-5,84E-08","module":"D"}]},{"parameter":"NHWD","unit":"kg","values":[{"value":"8,36E+00","module":"A1-A3"},{"value":"4,09E-03","module":"A4"},{"value":"7,59E-02","module":"A5"},{"value":"3,52E+00","module":"B6"},{"value":"0,0E+00","module":"C1"},{"value":"3,16E-04","module":"C2"},{"value":"2,66E+00","module":"C3"},{"value":"6,58E+00","module":"C4"},{"value":"-3,21E+00","module":"D"}]},{"parameter":"RWD","unit":"kg","values":[{"value":"4,27E-02","module":"A1-A3"},{"value":"4,73E-05","module":"A4"},{"value":"6,14E-06","module":"A5"},{"value":"7,40E-01","module":"B6"},{"value":"0,0E+00","module":"C1"},{"value":"3,65E-06","module":"C2"},{"value":"1,51E-03","module":"C3"},{"value":"1,71E-05","module":"C4"},{"value":"-1,32E-02","module":"D"}]}],"end_of_life_flow":[{"parameter":"CRU","unit":"kg","values":[{"value":"0,0E+00","module":"A1-A3"},{"value":"0,0E+00","module":"A4"},{"value":"0,0E+00","module":"A5"},{"value":"0,0E+00","module":"B6"},{"value":"0,0E+00","module":"C1"},{"value":"0,0E+00","module":"C2"},{"value":"0,0E+00","module":"C3"},{"value":"0,0E+00","module":"C4"},{"value":"0,0E+00","module":"D"}]},{"parameter":"MFR","unit":"kg","values":[{"value":"0,0E+00","module":"A1-A3"},{"value":"0,0E+00","module":"A4"},{"value":"7,99E-01","module":"A5"},{"value":"0,0E+00","module":"B6"},{"value":"0,0E+00","module":"C1"},{"value":"0,0E+00","module":"C2"},{"value":"7,40E+00","module":"C3"},{"value":"0,0E+00","module":"C4"},{"value":"0,0E+00","module":"D"}]},{"parameter":"MER","unit":"kg","values":[{"value":"0,0E+00","module":"A1-A3"},{"value":"0,0E+00","module":"A4"},{"value":"0,0E+00","module":"A5"},{"value":"0,0E+00","module":"B6"},{"value":"0,0E+00","module":"C1"},{"value":"0,0E+00","module":"C2"},{"value":"0,0E+00","module":"C3"},{"value":"0,0E+00","module":"C4"},{"value":"0,0E+00","module":"D"}]},{"parameter":"EEE","unit":"MJ","values":[{"value":"0,0E+00","module":"A1-A3"},{"value":"0,0E+00","module":"A4"},{"value":"2,17E-01","module":"A5"},{"value":"0,0E+00","module":"B6"},{"value":"0,0E+00","module":"C1"},{"value":"0,0E+00","module":"C2"},{"value":"0,0E+00","module":"C3"},{"value":"4,82E-03","module":"C4"},{"value":"0,0E+00","module":"D"}]},{"parameter":"EET","unit":"MJ","values":[{"value":"0,0E+00","module":"A1-A3"},{"value":"0,0E+00","module":"A4"},{"value":"3,25E-01","module":"A5"},{"value":"0,0E+00","module":"B6"},{"value":"0,0E+00","module":"C1"},{"value":"0,0E+00","module":"C2"},{"value":"0,0E+00","module":"C3"},{"value":"0,0E+00","module":"C4"},{"value":"0,0E+00","module":"D"}]}]}