{"product_name":"Fastkarm vindu for yttervegg med 3-lags glass og furukarm","epd_id":"NEPD-7729-7108","compliance":["EN 15804+A2","ISO 14025","ISO 21930"],"producer_name":"L\u00f8ken Trevare AS","environmental_impact":[{"parameter":"GWP-total","unit":"kg CO2-eq.","values":[{"value":"8,63E+01","module":"A1-A3"},{"value":"2,27E+00","module":"A4"},{"value":"1,62E+00","module":"A5"},{"value":"7,56E+00","module":"B2"},{"value":"5,45E+01","module":"B4"},{"value":"0,0E+00","module":"C1"},{"value":"0,0E+00","module":"C2"},{"value":"1,82E+01","module":"C3"},{"value":"5,23E-01","module":"C4"},{"value":"-8,03E-01","module":"D"}]},{"parameter":"GWP-fossil","unit":"kg CO2-eq.","values":[{"value":"1,04E+02","module":"A1-A3"},{"value":"2,27E+00","module":"A4"},{"value":"1,06E-02","module":"A5"},{"value":"7,40E+00","module":"B2"},{"value":"5,40E+01","module":"B4"},{"value":"0,0E+00","module":"C1"},{"value":"0,0E+00","module":"C2"},{"value":"1,46E+00","module":"C3"},{"value":"5,22E-01","module":"C4"},{"value":"-7,75E-01","module":"D"}]},{"parameter":"GWP-biogenic","unit":"kg CO2-eq.","values":[{"value":"-1,77E+01","module":"A1-A3"},{"value":"9,64E-04","module":"A4"},{"value":"1,61E+00","module":"A5"},{"value":"2,87E-02","module":"B2"},{"value":"3,42E-01","module":"B4"},{"value":"0,0E+00","module":"C1"},{"value":"0,0E+00","module":"C2"},{"value":"1,68E+01","module":"C3"},{"value":"3,95E-04","module":"C4"},{"value":"-1,79E-03","module":"D"}]},{"parameter":"GWP-luluc","unit":"kg CO2-eq.","values":[{"value":"2,70E-01","module":"A1-A3"},{"value":"7,87E-04","module":"A4"},{"value":"1,25E-06","module":"A5"},{"value":"1,30E-01","module":"B2"},{"value":"1,36E-01","module":"B4"},{"value":"0,0E+00","module":"C1"},{"value":"0,0E+00","module":"C2"},{"value":"8,84E-05","module":"C3"},{"value":"1,60E-04","module":"C4"},{"value":"-2,63E-02","module":"D"}]},{"parameter":"ODP","unit":"kg CFC 11-eq.","values":[{"value":"3,69E-06","module":"A1-A3"},{"value":"5,17E-07","module":"A4"},{"value":"8,89E-10","module":"A5"},{"value":"5,37E-07","module":"B2"},{"value":"2,21E-06","module":"B4"},{"value":"0,0E+00","module":"C1"},{"value":"0,0E+00","module":"C2"},{"value":"3,31E-08","module":"C3"},{"value":"1,65E-07","module":"C4"},{"value":"-5,51E-02","module":"D"}]},{"parameter":"AP","unit":"mol H+-eq.","values":[{"value":"9,94E-01","module":"A1-A3"},{"value":"9,36E-03","module":"A4"},{"value":"2,47E-05","module":"A5"},{"value":"3,66E-02","module":"B2"},{"value":"5,05E-01","module":"B4"},{"value":"0,0E+00","module":"C1"},{"value":"0,0E+00","module":"C2"},{"value":"3,21E-03","module":"C3"},{"value":"3,76E-03","module":"C4"},{"value":"-6,36E-03","module":"D"}]},{"parameter":"POCP","unit":"kg NMVOC-eq.","values":[{"value":"5,48E-01","module":"A1-A3"},{"value":"9,61E-03","module":"A4"},{"value":"2,87E-05","module":"A5"},{"value":"4,11E-02","module":"B2"},{"value":"2,83E-01","module":"B4"},{"value":"0,0E+00","module":"C1"},{"value":"0,0E+00","module":"C2"},{"value":"4,02E-03","module":"C3"},{"value":"4,28E-03","module":"C4"},{"value":"-6,16E-03","module":"D"}]},{"parameter":"ADPE","unit":"kg Sb-eq.","values":[{"value":"4,20E-04","module":"A1-A3"},{"value":"5,68E-05","module":"A4"},{"value":"8,62E-08","module":"A5"},{"value":"1,47E-04","module":"B2"},{"value":"2,44E-04","module":"B4"},{"value":"0,0E+00","module":"C1"},{"value":"0,0E+00","module":"C2"},{"value":"2,11E-06","module":"C3"},{"value":"9,24E-06","module":"C4"},{"value":"-7,55E-06","module":"D"}]},{"parameter":"ADPF","unit":"MJ","values":[{"value":"1,78E+03","module":"A1-A3"},{"value":"3,46E+01","module":"A4"},{"value":"6,17E-02","module":"A5"},{"value":"2,08E+02","module":"B2"},{"value":"9,16E+02","module":"B4"},{"value":"0,0E+00","module":"C1"},{"value":"0,0E+00","module":"C2"},{"value":"3,32E+00","module":"C3"},{"value":"1,22E+01","module":"C4"},{"value":"-1,11E+01","module":"D"}]},{"parameter":"WDP","unit":"m3 world-eq.","values":[{"value":"1,65E+03","module":"A1-A3"},{"value":"3,23E+01","module":"A4"},{"value":"1,60E-01","module":"A5"},{"value":"5,35E+01","module":"B2"},{"value":"8,58E+02","module":"B4"},{"value":"0,0E+00","module":"C1"},{"value":"0,0E+00","module":"C2"},{"value":"1,23E+01","module":"C3"},{"value":"2,27E+01","module":"C4"},{"value":"-1,43E+02","module":"D"}]},{"parameter":"EP-freshwater","unit":"kg P-eq.","values":[{"value":"6,35E-04","module":"A1-A3"},{"value":"1,84E-05","module":"A4"},{"value":"3,98E-08","module":"A5"},{"value":"4,10E-04","module":"B2"},{"value":"3,34E-04","module":"B4"},{"value":"0,0E+00","module":"C1"},{"value":"0,0E+00","module":"C2"},{"value":"8,47E-06","module":"C3"},{"value":"5,14E-06","module":"C4"},{"value":"-6,79E-05","module":"D"}]},{"parameter":"EP-marine","unit":"kg N-eq.","values":[{"value":"1,89E-01","module":"A1-A3"},{"value":"2,77E-03","module":"A4"},{"value":"1,53E-05","module":"A5"},{"value":"7,35E-03","module":"B2"},{"value":"9,74E-02","module":"B4"},{"value":"0,0E+00","module":"C1"},{"value":"0,0E+00","module":"C2"},{"value":"1,42E-03","module":"C3"},{"value":"1,34E-03","module":"C4"},{"value":"-2,06E-03","module":"D"}]},{"parameter":"EP-terrestrial","unit":"mol N-eq.","values":[{"value":"2,21E+00","module":"A1-A3"},{"value":"3,06E-02","module":"A4"},{"value":"9,95E-05","module":"A5"},{"value":"8,21E-02","module":"B2"},{"value":"1,14E+00","module":"B4"},{"value":"0,0E+00","module":"C1"},{"value":"0,0E+00","module":"C2"},{"value":"1,47E-02","module":"C3"},{"value":"1,48E-02","module":"C4"},{"value":"-2,23E-02","module":"D"}]},{"parameter":"GWP-IOBC","unit":"kg CO2-eq.","values":[{"value":"1,04E+02","module":"A1-A3"},{"value":"2,27E+00","module":"A4"},{"value":"1,06E-02","module":"A5"},{"value":"7,55E+00","module":"B2"},{"value":"5,42E+01","module":"B4"},{"value":"0,0E+00","module":"C1"},{"value":"0,0E+00","module":"C2"},{"value":"1,46E+00","module":"C3"},{"value":"5,22E-01","module":"C4"},{"value":"-7,91E-01","module":"D"}]}],"additional_environmental_impact":[{"parameter":"PM","unit":"disease incidence","values":[{"value":"9,76E-06","module":"A1-A3"},{"value":"1,78E-07","module":"A4"},{"value":"3,74E-10","module":"A5"},{"value":"3,29E-07","module":"B2"},{"value":"5,05E-06","module":"B4"},{"value":"0,0E+00","module":"C1"},{"value":"0,0E+00","module":"C2"},{"value":"1,02E-07","module":"C3"},{"value":"6,91E-08","module":"C4"},{"value":"-3,81E-07","module":"D"}]},{"parameter":"ETP-fw","unit":"CTUe","values":[{"value":"3,92E+03","module":"A1-A3"},{"value":"2,59E+01","module":"A4"},{"value":"6,12E-02","module":"A5"},{"value":"1,65E+02","module":"B2"},{"value":"1,98E+03","module":"B4"},{"value":"0,0E+00","module":"C1"},{"value":"0,0E+00","module":"C2"},{"value":"1,36E+01","module":"C3"},{"value":"6,99E+00","module":"C4"},{"value":"-5,93E+01","module":"D"}]},{"parameter":"HTP-c","unit":"CTUh","values":[{"value":"1,00E-07","module":"A1-A3"},{"value":"0,0E+00","module":"A4"},{"value":"3,00E-12","module":"A5"},{"value":"7,67E-09","module":"B2"},{"value":"5,11E-08","module":"B4"},{"value":"0,0E+00","module":"C1"},{"value":"0,0E+00","module":"C2"},{"value":"1,52E-09","module":"C3"},{"value":"2,46E-10","module":"C4"},{"value":"-1,12E-09","module":"D"}]},{"parameter":"HTP-nc","unit":"CTUh","values":[{"value":"1,91E-06","module":"A1-A3"},{"value":"3,56E-08","module":"A4"},{"value":"1,43E-10","module":"A5"},{"value":"7,80E-08","module":"B2"},{"value":"9,92E-07","module":"B4"},{"value":"0,0E+00","module":"C1"},{"value":"0,0E+00","module":"C2"},{"value":"3,07E-08","module":"C3"},{"value":"6,37E-09","module":"C4"},{"value":"-5,70E-08","module":"D"}]},{"parameter":"SQP","unit":"unitless","values":[{"value":"2,77E+03","module":"A1-A3"},{"value":"3,05E+01","module":"A4"},{"value":"7,73E-02","module":"A5"},{"value":"3,91E+01","module":"B2"},{"value":"1,41E+03","module":"B4"},{"value":"0,0E+00","module":"C1"},{"value":"0,0E+00","module":"C2"},{"value":"7,26E-01","module":"C3"},{"value":"2,63E+01","module":"C4"},{"value":"-7,34E+01","module":"D"}]},{"parameter":"IRP","unit":"kBq U235-eq.","values":[{"value":"9,03E+00","module":"A1-A3"},{"value":"1,51E-01","module":"A4"},{"value":"2,62E-04","module":"A5"},{"value":"3,23E-01","module":"B2"},{"value":"4,62E+00","module":"B4"},{"value":"0,0E+00","module":"C1"},{"value":"0,0E+00","module":"C2"},{"value":"8,76E-03","module":"C3"},{"value":"4,89E-02","module":"C4"},{"value":"-7,02E-02","module":"D"}]}],"resource_use":[{"parameter":"PERE","unit":"MJ","values":[{"value":"3,40E+02","module":"A1-A3"},{"value":"4,92E-01","module":"A4"},{"value":"1,37E-03","module":"A5"},{"value":"8,98E+00","module":"B2"},{"value":"1,70E+02","module":"B4"},{"value":"0,0E+00","module":"C1"},{"value":"0,0E+00","module":"C2"},{"value":"1,63E-01","module":"C3"},{"value":"2,20E-01","module":"C4"},{"value":"-6,73E+01","module":"D"}]},{"parameter":"PERM","unit":"MJ","values":[{"value":"2,04E+02","module":"A1-A3"},{"value":"0,0E+00","module":"A4"},{"value":"-1,49E+01","module":"A5"},{"value":"0,0E+00","module":"B2"},{"value":"-3,10E-08","module":"B4"},{"value":"0,0E+00","module":"C1"},{"value":"0,0E+00","module":"C2"},{"value":"-1,89E+02","module":"C3"},{"value":"0,0E+00","module":"C4"},{"value":"0,0E+00","module":"D"}]},{"parameter":"PERT","unit":"MJ","values":[{"value":"5,44E+02","module":"A1-A3"},{"value":"4,92E-01","module":"A4"},{"value":"-1,49E+01","module":"A5"},{"value":"8,98E+00","module":"B2"},{"value":"1,70E+02","module":"B4"},{"value":"0,0E+00","module":"C1"},{"value":"0,0E+00","module":"C2"},{"value":"-1,89E+02","module":"C3"},{"value":"2,20E-01","module":"C4"},{"value":"-6,73E+01","module":"D"}]},{"parameter":"PENRE","unit":"MJ","values":[{"value":"1,74E+03","module":"A1-A3"},{"value":"3,47E+01","module":"A4"},{"value":"6,17E-02","module":"A5"},{"value":"2,09E+02","module":"B2"},{"value":"8,96E+02","module":"B4"},{"value":"0,0E+00","module":"C1"},{"value":"0,0E+00","module":"C2"},{"value":"4,34E+00","module":"C3"},{"value":"1,22E+01","module":"C4"},{"value":"-1,11E+01","module":"D"}]},{"parameter":"PENRM","unit":"MJ","values":[{"value":"3,80E+01","module":"A1-A3"},{"value":"0,0E+00","module":"A4"},{"value":"-4,54E+00","module":"A5"},{"value":"0,0E+00","module":"B2"},{"value":"-8,69E-09","module":"B4"},{"value":"0,0E+00","module":"C1"},{"value":"0,0E+00","module":"C2"},{"value":"-3,34E+01","module":"C3"},{"value":"0,0E+00","module":"C4"},{"value":"0,0E+00","module":"D"}]},{"parameter":"PENRT","unit":"MJ","values":[{"value":"1,78E+03","module":"A1-A3"},{"value":"3,47E+01","module":"A4"},{"value":"-4,48E+00","module":"A5"},{"value":"2,09E+02","module":"B2"},{"value":"8,96E+02","module":"B4"},{"value":"0,0E+00","module":"C1"},{"value":"0,0E+00","module":"C2"},{"value":"-2,91E+01","module":"C3"},{"value":"1,22E+01","module":"C4"},{"value":"-1,11E+01","module":"D"}]},{"parameter":"SM","unit":"kg","values":[{"value":"2,35E+00","module":"A1-A3"},{"value":"0,0E+00","module":"A4"},{"value":"0,0E+00","module":"A5"},{"value":"0,0E+00","module":"B2"},{"value":"1,18E+00","module":"B4"},{"value":"0,0E+00","module":"C1"},{"value":"0,0E+00","module":"C2"},{"value":"0,0E+00","module":"C3"},{"value":"0,0E+00","module":"C4"},{"value":"0,0E+00","module":"D"}]},{"parameter":"RSF","unit":"MJ","values":[{"value":"2,07E-01","module":"A1-A3"},{"value":"1,75E-02","module":"A4"},{"value":"3,83E-05","module":"A5"},{"value":"3,66E-02","module":"B2"},{"value":"1,19E-01","module":"B4"},{"value":"0,0E+00","module":"C1"},{"value":"0,0E+00","module":"C2"},{"value":"7,42E-03","module":"C3"},{"value":"5,84E-03","module":"C4"},{"value":"-2,94E-01","module":"D"}]},{"parameter":"NRSF","unit":"MJ","values":[{"value":"6,22E-01","module":"A1-A3"},{"value":"6,12E-02","module":"A4"},{"value":"1,93E-04","module":"A5"},{"value":"2,24E-02","module":"B2"},{"value":"4,43E-01","module":"B4"},{"value":"0,0E+00","module":"C1"},{"value":"0,0E+00","module":"C2"},{"value":"2,76E-03","module":"C3"},{"value":"2,00E-01","module":"C4"},{"value":"-4,14E+00","module":"D"}]},{"parameter":"FW","unit":"m3","values":[{"value":"1,35E+00","module":"A1-A3"},{"value":"3,92E-03","module":"A4"},{"value":"3,25E-05","module":"A5"},{"value":"3,20E-01","module":"B2"},{"value":"6,87E-01","module":"B4"},{"value":"0,0E+00","module":"C1"},{"value":"0,0E+00","module":"C2"},{"value":"6,70E-03","module":"C3"},{"value":"1,10E-02","module":"C4"},{"value":"-8,23E-02","module":"D"}]}],"end_of_life_waste":[{"parameter":"HWD","unit":"kg","values":[{"value":"3,27E-01","module":"A1-A3"},{"value":"1,87E-03","module":"A4"},{"value":"0,0E+00","module":"A5"},{"value":"2,25E-02","module":"B2"},{"value":"2,42E+01","module":"B4"},{"value":"0,0E+00","module":"C1"},{"value":"0,0E+00","module":"C2"},{"value":"1,06E-05","module":"C3"},{"value":"4,81E+01","module":"C4"},{"value":"-4,85E-04","module":"D"}]},{"parameter":"NHWD","unit":"kg","values":[{"value":"7,44E+01","module":"A1-A3"},{"value":"2,22E+00","module":"A4"},{"value":"2,06E-01","module":"A5"},{"value":"1,03E+00","module":"B2"},{"value":"6,26E+01","module":"B4"},{"value":"0,0E+00","module":"C1"},{"value":"0,0E+00","module":"C2"},{"value":"4,80E+01","module":"C3"},{"value":"3,16E-01","module":"C4"},{"value":"-2,61E-01","module":"D"}]},{"parameter":"RWD","unit":"kg","values":[{"value":"5,18E-02","module":"A1-A3"},{"value":"2,36E-04","module":"A4"},{"value":"0,0E+00","module":"A5"},{"value":"3,45E-04","module":"B2"},{"value":"2,60E-02","module":"B4"},{"value":"0,0E+00","module":"C1"},{"value":"0,0E+00","module":"C2"},{"value":"3,55E-08","module":"C3"},{"value":"7,52E-05","module":"C4"},{"value":"-5,76E-05","module":"D"}]}],"end_of_life_flow":[{"parameter":"CRU","unit":"kg","values":[{"value":"0,0E+00","module":"A1-A3"},{"value":"0,0E+00","module":"A4"},{"value":"9,98E-01","module":"A5"},{"value":"0,0E+00","module":"B2"},{"value":"4,99E-01","module":"B4"},{"value":"0,0E+00","module":"C1"},{"value":"0,0E+00","module":"C2"},{"value":"0,0E+00","module":"C3"},{"value":"0,0E+00","module":"C4"},{"value":"0,0E+00","module":"D"}]},{"parameter":"MFR","unit":"kg","values":[{"value":"5,60E-01","module":"A1-A3"},{"value":"0,0E+00","module":"A4"},{"value":"1,01E-01","module":"A5"},{"value":"0,0E+00","module":"B2"},{"value":"3,32E-01","module":"B4"},{"value":"0,0E+00","module":"C1"},{"value":"0,0E+00","module":"C2"},{"value":"2,08E-03","module":"C3"},{"value":"0,0E+00","module":"C4"},{"value":"0,0E+00","module":"D"}]},{"parameter":"MER","unit":"kg","values":[{"value":"1,06E+00","module":"A1-A3"},{"value":"0,0E+00","module":"A4"},{"value":"5,28E-02","module":"A5"},{"value":"0,0E+00","module":"B2"},{"value":"3,01E+01","module":"B4"},{"value":"0,0E+00","module":"C1"},{"value":"0,0E+00","module":"C2"},{"value":"5,92E+01","module":"C3"},{"value":"0,0E+00","module":"C4"},{"value":"0,0E+00","module":"D"}]},{"parameter":"EEE","unit":"MJ","values":[{"value":"6,28E-01","module":"A1-A3"},{"value":"0,0E+00","module":"A4"},{"value":"3,69E-02","module":"A5"},{"value":"0,0E+00","module":"B2"},{"value":"4,69E+00","module":"B4"},{"value":"0,0E+00","module":"C1"},{"value":"0,0E+00","module":"C2"},{"value":"8,72E+00","module":"C3"},{"value":"0,0E+00","module":"C4"},{"value":"-9,84E-02","module":"D"}]},{"parameter":"EET","unit":"MJ","values":[{"value":"9,50E+00","module":"A1-A3"},{"value":"0,0E+00","module":"A4"},{"value":"5,58E-01","module":"A5"},{"value":"0,0E+00","module":"B2"},{"value":"7,06E+01","module":"B4"},{"value":"0,0E+00","module":"C1"},{"value":"0,0E+00","module":"C2"},{"value":"1,31E+02","module":"C3"},{"value":"0,0E+00","module":"C4"},{"value":"-6,82E-01","module":"D"}]}]}