{"product_name":"Femunden 65L","epd_id":"NEPD-6427-5691","compliance":["EN 15804+A2","ISO 14025","ISO 21930"],"producer_name":"R\u00f8ros Produkter AS","environmental_impact":[{"parameter":"GWP-total","unit":"kg CO2-eq.","values":[{"value":"4,99E+01","module":"A1-A3"},{"value":"6,47E-01","module":"A4"},{"value":"1,03E+00","module":"A5"},{"value":"0,0E+00","module":"B2"},{"value":"0,0E+00","module":"B3"},{"value":"0,0E+00","module":"B4"},{"value":"0,0E+00","module":"C1"},{"value":"1,83E-01","module":"C2"},{"value":"1,94E+00","module":"C3"},{"value":"8,37E-02","module":"C4"},{"value":"-4,32E+00","module":"D"}]},{"parameter":"GWP-fossil","unit":"kg CO2-eq.","values":[{"value":"5,08E+01","module":"A1-A3"},{"value":"6,47E-01","module":"A4"},{"value":"1,01E-02","module":"A5"},{"value":"0,0E+00","module":"B2"},{"value":"0,0E+00","module":"B3"},{"value":"0,0E+00","module":"B4"},{"value":"0,0E+00","module":"C1"},{"value":"1,83E-01","module":"C2"},{"value":"1,94E+00","module":"C3"},{"value":"8,36E-02","module":"C4"},{"value":"-4,31E+00","module":"D"}]},{"parameter":"GWP-biogenic","unit":"kg CO2-eq.","values":[{"value":"-9,65E-01","module":"A1-A3"},{"value":"2,68E-04","module":"A4"},{"value":"1,02E+00","module":"A5"},{"value":"0,0E+00","module":"B2"},{"value":"0,0E+00","module":"B3"},{"value":"0,0E+00","module":"B4"},{"value":"0,0E+00","module":"C1"},{"value":"7,59E-05","module":"C2"},{"value":"1,16E-03","module":"C3"},{"value":"6,32E-05","module":"C4"},{"value":"-2,49E-03","module":"D"}]},{"parameter":"GWP-luluc","unit":"kg CO2-eq.","values":[{"value":"3,00E-02","module":"A1-A3"},{"value":"2,30E-04","module":"A4"},{"value":"3,17E-06","module":"A5"},{"value":"0,0E+00","module":"B2"},{"value":"0,0E+00","module":"B3"},{"value":"0,0E+00","module":"B4"},{"value":"0,0E+00","module":"C1"},{"value":"6,52E-05","module":"C2"},{"value":"3,39E-05","module":"C3"},{"value":"2,58E-05","module":"C4"},{"value":"-4,37E-03","module":"D"}]},{"parameter":"ODP","unit":"kg CFC 11-eq.","values":[{"value":"3,40E-06","module":"A1-A3"},{"value":"1,47E-07","module":"A4"},{"value":"2,03E-09","module":"A5"},{"value":"0,0E+00","module":"B2"},{"value":"0,0E+00","module":"B3"},{"value":"0,0E+00","module":"B4"},{"value":"0,0E+00","module":"C1"},{"value":"4,15E-08","module":"C2"},{"value":"1,26E-08","module":"C3"},{"value":"2,66E-08","module":"C4"},{"value":"-5,23E-03","module":"D"}]},{"parameter":"AP","unit":"mol H+-eq.","values":[{"value":"4,27E-01","module":"A1-A3"},{"value":"1,86E-03","module":"A4"},{"value":"4,56E-05","module":"A5"},{"value":"0,0E+00","module":"B2"},{"value":"0,0E+00","module":"B3"},{"value":"0,0E+00","module":"B4"},{"value":"0,0E+00","module":"C1"},{"value":"5,27E-04","module":"C2"},{"value":"6,56E-04","module":"C3"},{"value":"6,04E-04","module":"C4"},{"value":"-2,17E-02","module":"D"}]},{"parameter":"POCP","unit":"kg NMVOC-eq.","values":[{"value":"2,37E-01","module":"A1-A3"},{"value":"1,58E-03","module":"A4"},{"value":"4,71E-05","module":"A5"},{"value":"0,0E+00","module":"B2"},{"value":"0,0E+00","module":"B3"},{"value":"0,0E+00","module":"B4"},{"value":"0,0E+00","module":"C1"},{"value":"4,47E-04","module":"C2"},{"value":"7,71E-04","module":"C3"},{"value":"6,88E-04","module":"C4"},{"value":"-2,18E-02","module":"D"}]},{"parameter":"ADPE","unit":"kg Sb-eq.","values":[{"value":"2,79E-02","module":"A1-A3"},{"value":"1,79E-05","module":"A4"},{"value":"2,33E-07","module":"A5"},{"value":"0,0E+00","module":"B2"},{"value":"0,0E+00","module":"B3"},{"value":"0,0E+00","module":"B4"},{"value":"0,0E+00","module":"C1"},{"value":"5,06E-06","module":"C2"},{"value":"6,69E-07","module":"C3"},{"value":"1,49E-06","module":"C4"},{"value":"-7,38E-05","module":"D"}]},{"parameter":"ADPF","unit":"MJ","values":[{"value":"5,88E+02","module":"A1-A3"},{"value":"9,78E+00","module":"A4"},{"value":"1,35E-01","module":"A5"},{"value":"0,0E+00","module":"B2"},{"value":"0,0E+00","module":"B3"},{"value":"0,0E+00","module":"B4"},{"value":"0,0E+00","module":"C1"},{"value":"2,77E+00","module":"C2"},{"value":"7,91E-01","module":"C3"},{"value":"1,96E+00","module":"C4"},{"value":"-3,67E+01","module":"D"}]},{"parameter":"WDP","unit":"m3 world-eq.","values":[{"value":"1,50E+03","module":"A1-A3"},{"value":"9,46E+00","module":"A4"},{"value":"1,78E-01","module":"A5"},{"value":"0,0E+00","module":"B2"},{"value":"0,0E+00","module":"B3"},{"value":"0,0E+00","module":"B4"},{"value":"0,0E+00","module":"C1"},{"value":"2,68E+00","module":"C2"},{"value":"-8,33E-01","module":"C3"},{"value":"3,60E+00","module":"C4"},{"value":"2,07E+02","module":"D"}]},{"parameter":"EP-freshwater","unit":"kg P-eq.","values":[{"value":"2,90E-03","module":"A1-A3"},{"value":"5,17E-06","module":"A4"},{"value":"7,90E-08","module":"A5"},{"value":"0,0E+00","module":"B2"},{"value":"0,0E+00","module":"B3"},{"value":"0,0E+00","module":"B4"},{"value":"0,0E+00","module":"C1"},{"value":"1,46E-06","module":"C2"},{"value":"2,57E-06","module":"C3"},{"value":"8,21E-07","module":"C4"},{"value":"-2,67E-04","module":"D"}]},{"parameter":"EP-marine","unit":"kg N-eq.","values":[{"value":"5,55E-02","module":"A1-A3"},{"value":"3,68E-04","module":"A4"},{"value":"1,56E-05","module":"A5"},{"value":"0,0E+00","module":"B2"},{"value":"0,0E+00","module":"B3"},{"value":"0,0E+00","module":"B4"},{"value":"0,0E+00","module":"C1"},{"value":"1,04E-04","module":"C2"},{"value":"2,57E-04","module":"C3"},{"value":"2,16E-04","module":"C4"},{"value":"-4,55E-03","module":"D"}]},{"parameter":"EP-terrestrial","unit":"mol N-eq.","values":[{"value":"1,33E+00","module":"A1-A3"},{"value":"4,11E-03","module":"A4"},{"value":"1,64E-04","module":"A5"},{"value":"0,0E+00","module":"B2"},{"value":"0,0E+00","module":"B3"},{"value":"0,0E+00","module":"B4"},{"value":"0,0E+00","module":"C1"},{"value":"1,17E-03","module":"C2"},{"value":"2,74E-03","module":"C3"},{"value":"2,39E-03","module":"C4"},{"value":"-4,66E-02","module":"D"}]},{"parameter":"GWP-IOBC","unit":"kg CO2-eq.","values":[{"value":"5,09E+01","module":"A1-A3"},{"value":"6,47E-01","module":"A4"},{"value":"1,01E-02","module":"A5"},{"value":"0,0E+00","module":"B2"},{"value":"0,0E+00","module":"B3"},{"value":"0,0E+00","module":"B4"},{"value":"0,0E+00","module":"C1"},{"value":"1,83E-01","module":"C2"},{"value":"1,48E+00","module":"C3"},{"value":"8,46E-02","module":"C4"},{"value":"-6,42E+00","module":"D"}]}],"additional_environmental_impact":[{"parameter":"PM","unit":"disease incidence","values":[{"value":"5,13E-06","module":"A1-A3"},{"value":"3,96E-08","module":"A4"},{"value":"6,76E-10","module":"A5"},{"value":"0,0E+00","module":"B2"},{"value":"0,0E+00","module":"B3"},{"value":"0,0E+00","module":"B4"},{"value":"0,0E+00","module":"C1"},{"value":"1,12E-08","module":"C2"},{"value":"2,15E-08","module":"C3"},{"value":"1,11E-08","module":"C4"},{"value":"-3,88E-07","module":"D"}]},{"parameter":"ETP-fw","unit":"CTUe","values":[{"value":"2,26E+03","module":"A1-A3"},{"value":"7,25E+00","module":"A4"},{"value":"1,79E-01","module":"A5"},{"value":"0,0E+00","module":"B2"},{"value":"0,0E+00","module":"B3"},{"value":"0,0E+00","module":"B4"},{"value":"0,0E+00","module":"C1"},{"value":"2,05E+00","module":"C2"},{"value":"7,30E+00","module":"C3"},{"value":"1,12E+00","module":"C4"},{"value":"-2,42E+02","module":"D"}]},{"parameter":"HTP-c","unit":"CTUh","values":[{"value":"3,55E-07","module":"A1-A3"},{"value":"0,0E+00","module":"A4"},{"value":"5,00E-12","module":"A5"},{"value":"0,0E+00","module":"B2"},{"value":"0,0E+00","module":"B3"},{"value":"0,0E+00","module":"B4"},{"value":"0,0E+00","module":"C1"},{"value":"0,0E+00","module":"C2"},{"value":"6,52E-10","module":"C3"},{"value":"3,80E-11","module":"C4"},{"value":"-2,05E-08","module":"D"}]},{"parameter":"HTP-nc","unit":"CTUh","values":[{"value":"1,73E-06","module":"A1-A3"},{"value":"7,92E-09","module":"A4"},{"value":"2,25E-10","module":"A5"},{"value":"0,0E+00","module":"B2"},{"value":"0,0E+00","module":"B3"},{"value":"0,0E+00","module":"B4"},{"value":"0,0E+00","module":"C1"},{"value":"2,24E-09","module":"C2"},{"value":"5,21E-09","module":"C3"},{"value":"1,02E-09","module":"C4"},{"value":"4,38E-07","module":"D"}]},{"parameter":"SQP","unit":"unitless","values":[{"value":"2,17E+02","module":"A1-A3"},{"value":"6,84E+00","module":"A4"},{"value":"9,35E-02","module":"A5"},{"value":"0,0E+00","module":"B2"},{"value":"0,0E+00","module":"B3"},{"value":"0,0E+00","module":"B4"},{"value":"0,0E+00","module":"C1"},{"value":"1,94E+00","module":"C2"},{"value":"1,82E-01","module":"C3"},{"value":"4,24E+00","module":"C4"},{"value":"-9,53E+00","module":"D"}]},{"parameter":"IRP","unit":"kBq U235-eq.","values":[{"value":"1,54E+00","module":"A1-A3"},{"value":"4,27E-02","module":"A4"},{"value":"5,77E-04","module":"A5"},{"value":"0,0E+00","module":"B2"},{"value":"0,0E+00","module":"B3"},{"value":"0,0E+00","module":"B4"},{"value":"0,0E+00","module":"C1"},{"value":"1,21E-02","module":"C2"},{"value":"2,41E-03","module":"C3"},{"value":"7,83E-03","module":"C4"},{"value":"8,66E-03","module":"D"}]}],"resource_use":[{"parameter":"PERE","unit":"MJ","values":[{"value":"8,22E+01","module":"A1-A3"},{"value":"1,40E-01","module":"A4"},{"value":"2,25E-03","module":"A5"},{"value":"0,0E+00","module":"B2"},{"value":"0,0E+00","module":"B3"},{"value":"0,0E+00","module":"B4"},{"value":"0,0E+00","module":"C1"},{"value":"3,97E-02","module":"C2"},{"value":"4,66E-02","module":"C3"},{"value":"3,52E-02","module":"C4"},{"value":"-9,23E+00","module":"D"}]},{"parameter":"PERM","unit":"MJ","values":[{"value":"5,04E+00","module":"A1-A3"},{"value":"0,0E+00","module":"A4"},{"value":"-5,04E+00","module":"A5"},{"value":"0,0E+00","module":"B2"},{"value":"0,0E+00","module":"B3"},{"value":"0,0E+00","module":"B4"},{"value":"0,0E+00","module":"C1"},{"value":"0,0E+00","module":"C2"},{"value":"0,0E+00","module":"C3"},{"value":"0,0E+00","module":"C4"},{"value":"0,0E+00","module":"D"}]},{"parameter":"PERT","unit":"MJ","values":[{"value":"8,73E+01","module":"A1-A3"},{"value":"1,40E-01","module":"A4"},{"value":"-5,04E+00","module":"A5"},{"value":"0,0E+00","module":"B2"},{"value":"0,0E+00","module":"B3"},{"value":"0,0E+00","module":"B4"},{"value":"0,0E+00","module":"C1"},{"value":"3,97E-02","module":"C2"},{"value":"4,66E-02","module":"C3"},{"value":"3,52E-02","module":"C4"},{"value":"-9,23E+00","module":"D"}]},{"parameter":"PENRE","unit":"MJ","values":[{"value":"5,76E+02","module":"A1-A3"},{"value":"9,78E+00","module":"A4"},{"value":"1,35E-01","module":"A5"},{"value":"0,0E+00","module":"B2"},{"value":"0,0E+00","module":"B3"},{"value":"0,0E+00","module":"B4"},{"value":"0,0E+00","module":"C1"},{"value":"2,77E+00","module":"C2"},{"value":"8,35E-01","module":"C3"},{"value":"1,96E+00","module":"C4"},{"value":"-3,67E+01","module":"D"}]},{"parameter":"PENRM","unit":"MJ","values":[{"value":"1,21E+01","module":"A1-A3"},{"value":"0,0E+00","module":"A4"},{"value":"-3,82E-01","module":"A5"},{"value":"0,0E+00","module":"B2"},{"value":"0,0E+00","module":"B3"},{"value":"0,0E+00","module":"B4"},{"value":"0,0E+00","module":"C1"},{"value":"0,0E+00","module":"C2"},{"value":"-1,17E+01","module":"C3"},{"value":"0,0E+00","module":"C4"},{"value":"0,0E+00","module":"D"}]},{"parameter":"PENRT","unit":"MJ","values":[{"value":"5,88E+02","module":"A1-A3"},{"value":"9,78E+00","module":"A4"},{"value":"-2,47E-01","module":"A5"},{"value":"0,0E+00","module":"B2"},{"value":"0,0E+00","module":"B3"},{"value":"0,0E+00","module":"B4"},{"value":"0,0E+00","module":"C1"},{"value":"2,77E+00","module":"C2"},{"value":"-1,09E+01","module":"C3"},{"value":"1,96E+00","module":"C4"},{"value":"-3,67E+01","module":"D"}]},{"parameter":"SM","unit":"kg","values":[{"value":"2,28E-01","module":"A1-A3"},{"value":"0,0E+00","module":"A4"},{"value":"0,0E+00","module":"A5"},{"value":"0,0E+00","module":"B2"},{"value":"0,0E+00","module":"B3"},{"value":"0,0E+00","module":"B4"},{"value":"0,0E+00","module":"C1"},{"value":"0,0E+00","module":"C2"},{"value":"0,0E+00","module":"C3"},{"value":"0,0E+00","module":"C4"},{"value":"0,0E+00","module":"D"}]},{"parameter":"RSF","unit":"MJ","values":[{"value":"1,20E+00","module":"A1-A3"},{"value":"5,01E-03","module":"A4"},{"value":"7,39E-05","module":"A5"},{"value":"0,0E+00","module":"B2"},{"value":"0,0E+00","module":"B3"},{"value":"0,0E+00","module":"B4"},{"value":"0,0E+00","module":"C1"},{"value":"1,42E-03","module":"C2"},{"value":"1,01E-03","module":"C3"},{"value":"9,34E-04","module":"C4"},{"value":"1,52E-01","module":"D"}]},{"parameter":"NRSF","unit":"MJ","values":[{"value":"3,37E+01","module":"A1-A3"},{"value":"1,79E-02","module":"A4"},{"value":"3,03E-04","module":"A5"},{"value":"0,0E+00","module":"B2"},{"value":"0,0E+00","module":"B3"},{"value":"0,0E+00","module":"B4"},{"value":"0,0E+00","module":"C1"},{"value":"5,07E-03","module":"C2"},{"value":"0,0E+00","module":"C3"},{"value":"4,51E-02","module":"C4"},{"value":"4,08E+00","module":"D"}]},{"parameter":"FW","unit":"m3","values":[{"value":"6,21E-01","module":"A1-A3"},{"value":"1,05E-03","module":"A4"},{"value":"6,38E-05","module":"A5"},{"value":"0,0E+00","module":"B2"},{"value":"0,0E+00","module":"B3"},{"value":"0,0E+00","module":"B4"},{"value":"0,0E+00","module":"C1"},{"value":"2,96E-04","module":"C2"},{"value":"1,05E-03","module":"C3"},{"value":"1,77E-03","module":"C4"},{"value":"-1,66E-02","module":"D"}]}],"end_of_life_waste":[{"parameter":"HWD","unit":"kg","values":[{"value":"3,56E-01","module":"A1-A3"},{"value":"5,04E-04","module":"A4"},{"value":"0,0E+00","module":"A5"},{"value":"0,0E+00","module":"B2"},{"value":"0,0E+00","module":"B3"},{"value":"0,0E+00","module":"B4"},{"value":"0,0E+00","module":"C1"},{"value":"1,43E-04","module":"C2"},{"value":"0,0E+00","module":"C3"},{"value":"7,78E+00","module":"C4"},{"value":"-2,21E-02","module":"D"}]},{"parameter":"NHWD","unit":"kg","values":[{"value":"2,21E+01","module":"A1-A3"},{"value":"4,76E-01","module":"A4"},{"value":"5,91E-01","module":"A5"},{"value":"0,0E+00","module":"B2"},{"value":"0,0E+00","module":"B3"},{"value":"0,0E+00","module":"B4"},{"value":"0,0E+00","module":"C1"},{"value":"1,35E-01","module":"C2"},{"value":"4,31E-01","module":"C3"},{"value":"6,20E-02","module":"C4"},{"value":"-1,76E+00","module":"D"}]},{"parameter":"RWD","unit":"kg","values":[{"value":"1,57E-03","module":"A1-A3"},{"value":"6,66E-05","module":"A4"},{"value":"0,0E+00","module":"A5"},{"value":"0,0E+00","module":"B2"},{"value":"0,0E+00","module":"B3"},{"value":"0,0E+00","module":"B4"},{"value":"0,0E+00","module":"C1"},{"value":"1,89E-05","module":"C2"},{"value":"0,0E+00","module":"C3"},{"value":"1,22E-05","module":"C4"},{"value":"6,31E-06","module":"D"}]}],"end_of_life_flow":[{"parameter":"CRU","unit":"kg","values":[{"value":"0,0E+00","module":"A1-A3"},{"value":"0,0E+00","module":"A4"},{"value":"1,90E-02","module":"A5"},{"value":"0,0E+00","module":"B2"},{"value":"0,0E+00","module":"B3"},{"value":"0,0E+00","module":"B4"},{"value":"0,0E+00","module":"C1"},{"value":"0,0E+00","module":"C2"},{"value":"0,0E+00","module":"C3"},{"value":"0,0E+00","module":"C4"},{"value":"0,0E+00","module":"D"}]},{"parameter":"MFR","unit":"kg","values":[{"value":"1,60E+00","module":"A1-A3"},{"value":"0,0E+00","module":"A4"},{"value":"5,45E-01","module":"A5"},{"value":"0,0E+00","module":"B2"},{"value":"0,0E+00","module":"B3"},{"value":"0,0E+00","module":"B4"},{"value":"0,0E+00","module":"C1"},{"value":"0,0E+00","module":"C2"},{"value":"3,97E+00","module":"C3"},{"value":"0,0E+00","module":"C4"},{"value":"0,0E+00","module":"D"}]},{"parameter":"MER","unit":"kg","values":[{"value":"3,20E-03","module":"A1-A3"},{"value":"0,0E+00","module":"A4"},{"value":"4,16E-02","module":"A5"},{"value":"0,0E+00","module":"B2"},{"value":"0,0E+00","module":"B3"},{"value":"0,0E+00","module":"B4"},{"value":"0,0E+00","module":"C1"},{"value":"0,0E+00","module":"C2"},{"value":"1,24E+01","module":"C3"},{"value":"0,0E+00","module":"C4"},{"value":"0,0E+00","module":"D"}]},{"parameter":"EEE","unit":"MJ","values":[{"value":"2,62E-03","module":"A1-A3"},{"value":"0,0E+00","module":"A4"},{"value":"3,39E-02","module":"A5"},{"value":"0,0E+00","module":"B2"},{"value":"0,0E+00","module":"B3"},{"value":"0,0E+00","module":"B4"},{"value":"0,0E+00","module":"C1"},{"value":"0,0E+00","module":"C2"},{"value":"8,86E-01","module":"C3"},{"value":"0,0E+00","module":"C4"},{"value":"0,0E+00","module":"D"}]},{"parameter":"EET","unit":"MJ","values":[{"value":"3,96E-02","module":"A1-A3"},{"value":"0,0E+00","module":"A4"},{"value":"5,13E-01","module":"A5"},{"value":"0,0E+00","module":"B2"},{"value":"0,0E+00","module":"B3"},{"value":"0,0E+00","module":"B4"},{"value":"0,0E+00","module":"C1"},{"value":"0,0E+00","module":"C2"},{"value":"1,34E+01","module":"C3"},{"value":"0,0E+00","module":"C4"},{"value":"0,0E+00","module":"D"}]}]}