{"product_name":"Fenes Maxi Lense 2","epd_id":"NEPD-8555-8229","compliance":["EN 15804+A2","ISO 14025","ISO 21930"],"producer_name":"SG Armaturen AS","environmental_impact":[{"parameter":"GWP-total","unit":"kg CO2-eq.","values":[{"value":"4,84E+01","module":"A1"},{"value":"2,37E-02","module":"A2"},{"value":"2,07E+00","module":"A3"},{"value":"2,27E+00","module":"A4"},{"value":"1,03E+00","module":"A5"},{"value":"1,91E+01","module":"B6"},{"value":"0,0E+00","module":"C1"},{"value":"2,74E-01","module":"C2"},{"value":"8,49E-01","module":"C3"},{"value":"7,16E-02","module":"C4"},{"value":"-1,17E+00","module":"D"}]},{"parameter":"GWP-fossil","unit":"kg CO2-eq.","values":[{"value":"4,90E+01","module":"A1"},{"value":"2,37E-02","module":"A2"},{"value":"2,07E+00","module":"A3"},{"value":"2,27E+00","module":"A4"},{"value":"9,72E-03","module":"A5"},{"value":"1,85E+01","module":"B6"},{"value":"0,0E+00","module":"C1"},{"value":"2,74E-01","module":"C2"},{"value":"8,48E-01","module":"C3"},{"value":"7,14E-02","module":"C4"},{"value":"-1,17E+00","module":"D"}]},{"parameter":"GWP-biogenic","unit":"kg CO2-eq.","values":[{"value":"-6,91E-01","module":"A1"},{"value":"9,22E-06","module":"A2"},{"value":"5,16E-04","module":"A3"},{"value":"8,04E-04","module":"A4"},{"value":"1,02E+00","module":"A5"},{"value":"5,12E-01","module":"B6"},{"value":"0,0E+00","module":"C1"},{"value":"1,07E-04","module":"C2"},{"value":"3,52E-04","module":"C3"},{"value":"4,02E-05","module":"C4"},{"value":"-5,33E-03","module":"D"}]},{"parameter":"GWP-luluc","unit":"kg CO2-eq.","values":[{"value":"1,08E-01","module":"A1"},{"value":"8,65E-06","module":"A2"},{"value":"3,27E-04","module":"A3"},{"value":"1,13E-03","module":"A4"},{"value":"3,21E-06","module":"A5"},{"value":"7,63E-02","module":"B6"},{"value":"0,0E+00","module":"C1"},{"value":"1,00E-04","module":"C2"},{"value":"3,04E-04","module":"C3"},{"value":"1,87E-04","module":"C4"},{"value":"9,41E-03","module":"D"}]},{"parameter":"ODP","unit":"kg CFC 11-eq.","values":[{"value":"6,61E-06","module":"A1"},{"value":"5,15E-09","module":"A2"},{"value":"3,04E-08","module":"A3"},{"value":"5,00E-07","module":"A4"},{"value":"2,05E-09","module":"A5"},{"value":"1,27E-06","module":"B6"},{"value":"0,0E+00","module":"C1"},{"value":"5,96E-08","module":"C2"},{"value":"8,62E-09","module":"C3"},{"value":"6,85E-09","module":"C4"},{"value":"-3,16E-03","module":"D"}]},{"parameter":"AP","unit":"mol H+-eq.","values":[{"value":"4,02E-01","module":"A1"},{"value":"7,08E-05","module":"A2"},{"value":"1,08E-02","module":"A3"},{"value":"3,50E-02","module":"A4"},{"value":"4,60E-05","module":"A5"},{"value":"1,45E-01","module":"B6"},{"value":"0,0E+00","module":"C1"},{"value":"8,19E-04","module":"C2"},{"value":"7,81E-04","module":"C3"},{"value":"2,53E-04","module":"C4"},{"value":"-1,14E-01","module":"D"}]},{"parameter":"POCP","unit":"kg NMVOC-eq.","values":[{"value":"1,95E-01","module":"A1"},{"value":"5,84E-05","module":"A2"},{"value":"6,49E-03","module":"A3"},{"value":"2,53E-02","module":"A4"},{"value":"4,74E-05","module":"A5"},{"value":"5,56E-02","module":"B6"},{"value":"0,0E+00","module":"C1"},{"value":"6,75E-04","module":"C2"},{"value":"5,20E-04","module":"C3"},{"value":"2,87E-04","module":"C4"},{"value":"-2,20E-02","module":"D"}]},{"parameter":"ADPE","unit":"kg Sb-eq.","values":[{"value":"1,52E-02","module":"A1"},{"value":"6,35E-07","module":"A2"},{"value":"6,41E-06","module":"A3"},{"value":"4,32E-05","module":"A4"},{"value":"2,37E-07","module":"A5"},{"value":"1,38E-03","module":"B6"},{"value":"0,0E+00","module":"C1"},{"value":"7,35E-06","module":"C2"},{"value":"7,97E-07","module":"C3"},{"value":"2,78E-07","module":"C4"},{"value":"-1,81E-03","module":"D"}]},{"parameter":"ADPF","unit":"MJ","values":[{"value":"5,72E+02","module":"A1"},{"value":"3,50E-01","module":"A2"},{"value":"1,83E+01","module":"A3"},{"value":"3,20E+01","module":"A4"},{"value":"1,36E-01","module":"A5"},{"value":"2,53E+02","module":"B6"},{"value":"0,0E+00","module":"C1"},{"value":"4,05E+00","module":"C2"},{"value":"1,69E+00","module":"C3"},{"value":"6,86E-01","module":"C4"},{"value":"-1,30E+01","module":"D"}]},{"parameter":"WDP","unit":"m3 world-eq.","values":[{"value":"2,27E+03","module":"A1"},{"value":"1,14E-01","module":"A2"},{"value":"2,99E+00","module":"A3"},{"value":"2,12E+01","module":"A4"},{"value":"1,72E-01","module":"A5"},{"value":"4,40E+04","module":"B6"},{"value":"0,0E+00","module":"C1"},{"value":"1,32E+00","module":"C2"},{"value":"1,03E+01","module":"C3"},{"value":"9,23E+00","module":"C4"},{"value":"3,65E+02","module":"D"}]},{"parameter":"EP-freshwater","unit":"kg P-eq.","values":[{"value":"5,08E-03","module":"A1"},{"value":"2,22E-07","module":"A2"},{"value":"4,60E-05","module":"A3"},{"value":"1,45E-05","module":"A4"},{"value":"7,98E-08","module":"A5"},{"value":"1,33E-03","module":"B6"},{"value":"0,0E+00","module":"C1"},{"value":"2,57E-06","module":"C2"},{"value":"6,24E-06","module":"C3"},{"value":"1,23E-06","module":"C4"},{"value":"-6,79E-04","module":"D"}]},{"parameter":"EP-marine","unit":"kg N-eq.","values":[{"value":"5,57E-02","module":"A1"},{"value":"1,39E-05","module":"A2"},{"value":"2,24E-03","module":"A3"},{"value":"8,41E-03","module":"A4"},{"value":"1,52E-05","module":"A5"},{"value":"1,59E-02","module":"B6"},{"value":"0,0E+00","module":"C1"},{"value":"1,61E-04","module":"C2"},{"value":"1,83E-04","module":"C3"},{"value":"1,11E-04","module":"C4"},{"value":"-5,61E-03","module":"D"}]},{"parameter":"EP-terrestrial","unit":"mol N-eq.","values":[{"value":"6,49E-01","module":"A1"},{"value":"1,56E-04","module":"A2"},{"value":"2,46E-02","module":"A3"},{"value":"9,36E-02","module":"A4"},{"value":"1,65E-04","module":"A5"},{"value":"2,07E-01","module":"B6"},{"value":"0,0E+00","module":"C1"},{"value":"1,80E-03","module":"C2"},{"value":"1,99E-03","module":"C3"},{"value":"8,35E-04","module":"C4"},{"value":"-8,08E-02","module":"D"}]},{"parameter":"GWP-IOBC","unit":"kg CO2-eq.","values":[{"value":"4,94E+01","module":"A1"},{"value":"2,37E-02","module":"A2"},{"value":"1,96E+00","module":"A3"},{"value":"2,27E+00","module":"A4"},{"value":"9,72E-03","module":"A5"},{"value":"1,91E+01","module":"B6"},{"value":"0,0E+00","module":"C1"},{"value":"2,74E-01","module":"C2"},{"value":"8,49E-01","module":"C3"},{"value":"7,53E-02","module":"C4"},{"value":"-1,08E+00","module":"D"}]}],"additional_environmental_impact":[{"parameter":"PM","unit":"disease incidence","values":[{"value":"3,04E-06","module":"A1"},{"value":"1,53E-09","module":"A2"},{"value":"1,46E-07","module":"A3"},{"value":"8,02E-08","module":"A4"},{"value":"6,80E-10","module":"A5"},{"value":"1,04E-06","module":"B6"},{"value":"0,0E+00","module":"C1"},{"value":"1,77E-08","module":"C2"},{"value":"5,11E-09","module":"C3"},{"value":"4,59E-09","module":"C4"},{"value":"-2,52E-07","module":"D"}]},{"parameter":"ETP-fw","unit":"CTUe","values":[{"value":"3,16E+03","module":"A1"},{"value":"2,83E-01","module":"A2"},{"value":"5,38E+01","module":"A3"},{"value":"2,18E+01","module":"A4"},{"value":"1,81E-01","module":"A5"},{"value":"1,15E+03","module":"B6"},{"value":"0,0E+00","module":"C1"},{"value":"3,28E+00","module":"C2"},{"value":"3,98E+00","module":"C3"},{"value":"6,11E+02","module":"C4"},{"value":"-9,20E+02","module":"D"}]},{"parameter":"HTP-c","unit":"CTUh","values":[{"value":"7,65E-08","module":"A1"},{"value":"0,0E+00","module":"A2"},{"value":"5,83E-10","module":"A3"},{"value":"0,0E+00","module":"A4"},{"value":"5,00E-12","module":"A5"},{"value":"5,49E-08","module":"B6"},{"value":"0,0E+00","module":"C1"},{"value":"0,0E+00","module":"C2"},{"value":"1,10E-09","module":"C3"},{"value":"1,20E-10","module":"C4"},{"value":"-7,55E-09","module":"D"}]},{"parameter":"HTP-nc","unit":"CTUh","values":[{"value":"2,59E-06","module":"A1"},{"value":"2,79E-10","module":"A2"},{"value":"2,54E-08","module":"A3"},{"value":"1,60E-08","module":"A4"},{"value":"2,28E-10","module":"A5"},{"value":"1,29E-06","module":"B6"},{"value":"0,0E+00","module":"C1"},{"value":"3,22E-09","module":"C2"},{"value":"6,39E-08","module":"C3"},{"value":"1,21E-09","module":"C4"},{"value":"-6,91E-07","module":"D"}]},{"parameter":"SQP","unit":"unitless","values":[{"value":"2,00E+02","module":"A1"},{"value":"2,40E-01","module":"A2"},{"value":"3,89E+00","module":"A3"},{"value":"1,54E+01","module":"A4"},{"value":"9,12E-02","module":"A5"},{"value":"1,27E+02","module":"B6"},{"value":"0,0E+00","module":"C1"},{"value":"2,77E+00","module":"C2"},{"value":"3,17E-01","module":"C3"},{"value":"1,56E+00","module":"C4"},{"value":"-2,17E+01","module":"D"}]},{"parameter":"IRP","unit":"kBq U235-eq.","values":[{"value":"1,73E+00","module":"A1"},{"value":"1,45E-03","module":"A2"},{"value":"1,59E-02","module":"A3"},{"value":"1,39E-01","module":"A4"},{"value":"5,82E-04","module":"A5"},{"value":"4,58E+00","module":"B6"},{"value":"0,0E+00","module":"C1"},{"value":"1,68E-02","module":"C2"},{"value":"7,83E-03","module":"C3"},{"value":"3,11E-03","module":"C4"},{"value":"-2,87E-02","module":"D"}]}],"resource_use":[{"parameter":"PERE","unit":"MJ","values":[{"value":"8,17E+01","module":"A1"},{"value":"3,96E-03","module":"A2"},{"value":"1,85E+00","module":"A3"},{"value":"3,64E-01","module":"A4"},{"value":"2,24E-03","module":"A5"},{"value":"3,27E+03","module":"B6"},{"value":"0,0E+00","module":"C1"},{"value":"4,58E-02","module":"C2"},{"value":"2,09E-01","module":"C3"},{"value":"1,29E-01","module":"C4"},{"value":"-3,28E+00","module":"D"}]},{"parameter":"PERM","unit":"MJ","values":[{"value":"3,57E+00","module":"A1"},{"value":"0,0E+00","module":"A2"},{"value":"0,0E+00","module":"A3"},{"value":"0,0E+00","module":"A4"},{"value":"-3,57E+00","module":"A5"},{"value":"0,0E+00","module":"B6"},{"value":"0,0E+00","module":"C1"},{"value":"0,0E+00","module":"C2"},{"value":"0,0E+00","module":"C3"},{"value":"0,0E+00","module":"C4"},{"value":"0,0E+00","module":"D"}]},{"parameter":"PERT","unit":"MJ","values":[{"value":"8,53E+01","module":"A1"},{"value":"3,96E-03","module":"A2"},{"value":"1,85E+00","module":"A3"},{"value":"3,64E-01","module":"A4"},{"value":"-3,57E+00","module":"A5"},{"value":"3,27E+03","module":"B6"},{"value":"0,0E+00","module":"C1"},{"value":"4,58E-02","module":"C2"},{"value":"2,09E-01","module":"C3"},{"value":"1,29E-01","module":"C4"},{"value":"-3,28E+00","module":"D"}]},{"parameter":"PENRE","unit":"MJ","values":[{"value":"5,58E+02","module":"A1"},{"value":"3,50E-01","module":"A2"},{"value":"1,83E+01","module":"A3"},{"value":"3,20E+01","module":"A4"},{"value":"1,36E-01","module":"A5"},{"value":"2,53E+02","module":"B6"},{"value":"0,0E+00","module":"C1"},{"value":"4,05E+00","module":"C2"},{"value":"1,69E+00","module":"C3"},{"value":"6,86E-01","module":"C4"},{"value":"-1,30E+01","module":"D"}]},{"parameter":"PENRM","unit":"MJ","values":[{"value":"1,44E+01","module":"A1"},{"value":"0,0E+00","module":"A2"},{"value":"0,0E+00","module":"A3"},{"value":"0,0E+00","module":"A4"},{"value":"0,0E+00","module":"A5"},{"value":"0,0E+00","module":"B6"},{"value":"0,0E+00","module":"C1"},{"value":"0,0E+00","module":"C2"},{"value":"-1,58E+01","module":"C3"},{"value":"0,0E+00","module":"C4"},{"value":"0,0E+00","module":"D"}]},{"parameter":"PENRT","unit":"MJ","values":[{"value":"5,72E+02","module":"A1"},{"value":"3,50E-01","module":"A2"},{"value":"1,83E+01","module":"A3"},{"value":"3,20E+01","module":"A4"},{"value":"1,36E-01","module":"A5"},{"value":"2,53E+02","module":"B6"},{"value":"0,0E+00","module":"C1"},{"value":"4,05E+00","module":"C2"},{"value":"-1,41E+01","module":"C3"},{"value":"6,86E-01","module":"C4"},{"value":"-1,30E+01","module":"D"}]},{"parameter":"SM","unit":"kg","values":[{"value":"2,91E+00","module":"A1"},{"value":"0,0E+00","module":"A2"},{"value":"0,0E+00","module":"A3"},{"value":"0,0E+00","module":"A4"},{"value":"0,0E+00","module":"A5"},{"value":"0,0E+00","module":"B6"},{"value":"0,0E+00","module":"C1"},{"value":"0,0E+00","module":"C2"},{"value":"0,0E+00","module":"C3"},{"value":"2,07E-03","module":"C4"},{"value":"8,61E-02","module":"D"}]},{"parameter":"RSF","unit":"MJ","values":[{"value":"3,39E-01","module":"A1"},{"value":"7,74E-05","module":"A2"},{"value":"1,62E-03","module":"A3"},{"value":"1,20E-02","module":"A4"},{"value":"7,43E-05","module":"A5"},{"value":"2,57E+00","module":"B6"},{"value":"0,0E+00","module":"C1"},{"value":"8,96E-04","module":"C2"},{"value":"4,31E-03","module":"C3"},{"value":"1,19E-03","module":"C4"},{"value":"1,19E-02","module":"D"}]},{"parameter":"NRSF","unit":"MJ","values":[{"value":"1,01E-01","module":"A1"},{"value":"6,57E-04","module":"A2"},{"value":"1,53E-02","module":"A3"},{"value":"6,42E-02","module":"A4"},{"value":"3,06E-04","module":"A5"},{"value":"6,40E+00","module":"B6"},{"value":"0,0E+00","module":"C1"},{"value":"7,61E-03","module":"C2"},{"value":"-6,38E-05","module":"C3"},{"value":"1,81E-02","module":"C4"},{"value":"-1,24E-01","module":"D"}]},{"parameter":"FW","unit":"m3","values":[{"value":"4,80E-01","module":"A1"},{"value":"3,91E-05","module":"A2"},{"value":"5,00E-02","module":"A3"},{"value":"2,75E-03","module":"A4"},{"value":"6,42E-05","module":"A5"},{"value":"2,44E+01","module":"B6"},{"value":"0,0E+00","module":"C1"},{"value":"4,52E-04","module":"C2"},{"value":"1,83E-03","module":"C3"},{"value":"7,06E-04","module":"C4"},{"value":"-6,94E-03","module":"D"}]}],"end_of_life_waste":[{"parameter":"HWD","unit":"kg","values":[{"value":"3,65E-01","module":"A1"},{"value":"3,16E-05","module":"A2"},{"value":"2,53E-03","module":"A3"},{"value":"1,56E-03","module":"A4"},{"value":"0,0E+00","module":"A5"},{"value":"1,62E-01","module":"B6"},{"value":"0,0E+00","module":"C1"},{"value":"3,66E-04","module":"C2"},{"value":"3,07E-05","module":"C3"},{"value":"1,33E-01","module":"C4"},{"value":"-1,19E-02","module":"D"}]},{"parameter":"NHWD","unit":"kg","values":[{"value":"8,04E+00","module":"A1"},{"value":"1,68E-02","module":"A2"},{"value":"1,71E-01","module":"A3"},{"value":"9,89E-01","module":"A4"},{"value":"6,01E-01","module":"A5"},{"value":"1,95E+01","module":"B6"},{"value":"0,0E+00","module":"C1"},{"value":"1,94E-01","module":"C2"},{"value":"4,16E-02","module":"C3"},{"value":"1,59E+00","module":"C4"},{"value":"-1,93E-01","module":"D"}]},{"parameter":"RWD","unit":"kg","values":[{"value":"1,44E-03","module":"A1"},{"value":"2,29E-06","module":"A2"},{"value":"1,40E-05","module":"A3"},{"value":"2,20E-04","module":"A4"},{"value":"0,0E+00","module":"A5"},{"value":"2,26E-03","module":"B6"},{"value":"0,0E+00","module":"C1"},{"value":"2,66E-05","module":"C2"},{"value":"1,55E-06","module":"C3"},{"value":"2,74E-06","module":"C4"},{"value":"-2,74E-05","module":"D"}]}],"end_of_life_flow":[{"parameter":"CRU","unit":"kg","values":[{"value":"0,0E+00","module":"A1"},{"value":"0,0E+00","module":"A2"},{"value":"0,0E+00","module":"A3"},{"value":"0,0E+00","module":"A4"},{"value":"0,0E+00","module":"A5"},{"value":"0,0E+00","module":"B6"},{"value":"0,0E+00","module":"C1"},{"value":"0,0E+00","module":"C2"},{"value":"0,0E+00","module":"C3"},{"value":"0,0E+00","module":"C4"},{"value":"0,0E+00","module":"D"}]},{"parameter":"MFR","unit":"kg","values":[{"value":"0,0E+00","module":"A1"},{"value":"0,0E+00","module":"A2"},{"value":"5,46E-02","module":"A3"},{"value":"0,0E+00","module":"A4"},{"value":"5,59E-01","module":"A5"},{"value":"0,0E+00","module":"B6"},{"value":"0,0E+00","module":"C1"},{"value":"0,0E+00","module":"C2"},{"value":"2,70E+00","module":"C3"},{"value":"2,68E-05","module":"C4"},{"value":"-3,37E-03","module":"D"}]},{"parameter":"MER","unit":"kg","values":[{"value":"0,0E+00","module":"A1"},{"value":"0,0E+00","module":"A2"},{"value":"1,18E-02","module":"A3"},{"value":"0,0E+00","module":"A4"},{"value":"4,76E-04","module":"A5"},{"value":"0,0E+00","module":"B6"},{"value":"0,0E+00","module":"C1"},{"value":"0,0E+00","module":"C2"},{"value":"2,99E-01","module":"C3"},{"value":"6,56E-07","module":"C4"},{"value":"-4,44E-04","module":"D"}]},{"parameter":"EEE","unit":"MJ","values":[{"value":"0,0E+00","module":"A1"},{"value":"0,0E+00","module":"A2"},{"value":"1,78E-02","module":"A3"},{"value":"0,0E+00","module":"A4"},{"value":"3,44E-02","module":"A5"},{"value":"0,0E+00","module":"B6"},{"value":"0,0E+00","module":"C1"},{"value":"0,0E+00","module":"C2"},{"value":"4,60E-01","module":"C3"},{"value":"4,26E-05","module":"C4"},{"value":"-1,09E-03","module":"D"}]},{"parameter":"EET","unit":"MJ","values":[{"value":"0,0E+00","module":"A1"},{"value":"0,0E+00","module":"A2"},{"value":"2,69E-01","module":"A3"},{"value":"0,0E+00","module":"A4"},{"value":"5,20E-01","module":"A5"},{"value":"0,0E+00","module":"B6"},{"value":"0,0E+00","module":"C1"},{"value":"0,0E+00","module":"C2"},{"value":"6,95E+00","module":"C3"},{"value":"6,44E-04","module":"C4"},{"value":"-1,65E-02","module":"D"}]}]}