{"product_name":"Fenomastic Wonderwall Lux, Jotun Paint Co. L.L.C. (Oman)","epd_id":"NEPD-5154-4490-EN","compliance":["EN 15804+A2","ISO 14025","ISO 21930"],"producer_name":"Jotun A/S","environmental_impact":[{"parameter":"GWP-total","unit":"kg CO2-eq.","values":[{"value":"2,59E+00","module":"A1"},{"value":"9,08E-02","module":"A2"},{"value":"5,38E-02","module":"A3"},{"value":"1,41E-02","module":"A4"},{"value":"0,0E+00","module":"C1"},{"value":"2,85E-03","module":"C2"},{"value":"0,0E+00","module":"C3"},{"value":"1,19E-02","module":"C4"},{"value":"0,0E+00","module":"D"}]},{"parameter":"GWP-fossil","unit":"kg CO2-eq.","values":[{"value":"2,60E+00","module":"A1"},{"value":"9,08E-02","module":"A2"},{"value":"5,38E-02","module":"A3"},{"value":"1,41E-02","module":"A4"},{"value":"0,0E+00","module":"C1"},{"value":"2,85E-03","module":"C2"},{"value":"0,0E+00","module":"C3"},{"value":"1,19E-02","module":"C4"},{"value":"0,0E+00","module":"D"}]},{"parameter":"GWP-biogenic","unit":"kg CO2-eq.","values":[{"value":"-6,22E-03","module":"A1"},{"value":"3,04E-05","module":"A2"},{"value":"6,72E-06","module":"A3"},{"value":"5,59E-06","module":"A4"},{"value":"0,0E+00","module":"C1"},{"value":"1,13E-06","module":"C2"},{"value":"0,0E+00","module":"C3"},{"value":"5,68E-06","module":"C4"},{"value":"0,0E+00","module":"D"}]},{"parameter":"GWP-luluc","unit":"kg CO2-eq.","values":[{"value":"4,19E-04","module":"A1"},{"value":"4,56E-05","module":"A2"},{"value":"2,82E-06","module":"A3"},{"value":"4,24E-06","module":"A4"},{"value":"0,0E+00","module":"C1"},{"value":"8,58E-07","module":"C2"},{"value":"0,0E+00","module":"C3"},{"value":"3,92E-06","module":"C4"},{"value":"0,0E+00","module":"D"}]},{"parameter":"ODP","unit":"kg CFC 11-eq.","values":[{"value":"2,47E-07","module":"A1"},{"value":"1,99E-08","module":"A2"},{"value":"6,16E-09","module":"A3"},{"value":"3,17E-09","module":"A4"},{"value":"0,0E+00","module":"C1"},{"value":"6,43E-10","module":"C2"},{"value":"0,0E+00","module":"C3"},{"value":"3,29E-09","module":"C4"},{"value":"0,0E+00","module":"D"}]},{"parameter":"AP","unit":"mol H+-eq.","values":[{"value":"1,90E-02","module":"A1"},{"value":"1,74E-03","module":"A2"},{"value":"2,35E-04","module":"A3"},{"value":"7,22E-05","module":"A4"},{"value":"0,0E+00","module":"C1"},{"value":"1,46E-05","module":"C2"},{"value":"0,0E+00","module":"C3"},{"value":"6,58E-05","module":"C4"},{"value":"0,0E+00","module":"D"}]},{"parameter":"POCP","unit":"kg NMVOC-eq.","values":[{"value":"9,73E-03","module":"A1"},{"value":"1,32E-03","module":"A2"},{"value":"2,94E-04","module":"A3"},{"value":"7,93E-05","module":"A4"},{"value":"0,0E+00","module":"C1"},{"value":"1,60E-05","module":"C2"},{"value":"0,0E+00","module":"C3"},{"value":"6,91E-05","module":"C4"},{"value":"0,0E+00","module":"D"}]},{"parameter":"ADPE","unit":"kg Sb-eq.","values":[{"value":"3,79E-05","module":"A1"},{"value":"1,09E-06","module":"A2"},{"value":"1,34E-07","module":"A3"},{"value":"2,38E-07","module":"A4"},{"value":"0,0E+00","module":"C1"},{"value":"4,82E-08","module":"C2"},{"value":"0,0E+00","module":"C3"},{"value":"2,64E-07","module":"C4"},{"value":"0,0E+00","module":"D"}]},{"parameter":"ADPF","unit":"MJ","values":[{"value":"3,56E+01","module":"A1"},{"value":"1,28E+00","module":"A2"},{"value":"8,54E-01","module":"A3"},{"value":"2,17E-01","module":"A4"},{"value":"0,0E+00","module":"C1"},{"value":"4,38E-02","module":"C2"},{"value":"0,0E+00","module":"C3"},{"value":"2,20E-01","module":"C4"},{"value":"0,0E+00","module":"D"}]},{"parameter":"WDP","unit":"m3 world-eq.","values":[{"value":"8,00E+00","module":"A1"},{"value":"3,59E-01","module":"A2"},{"value":"8,75E-02","module":"A3"},{"value":"7,66E-02","module":"A4"},{"value":"0,0E+00","module":"C1"},{"value":"1,55E-02","module":"C2"},{"value":"0,0E+00","module":"C3"},{"value":"1,52E-01","module":"C4"},{"value":"0,0E+00","module":"D"}]},{"parameter":"EP-freshwater","unit":"kg P-eq.","values":[{"value":"4,87E-04","module":"A1"},{"value":"5,90E-07","module":"A2"},{"value":"1,80E-07","module":"A3"},{"value":"1,27E-07","module":"A4"},{"value":"0,0E+00","module":"C1"},{"value":"2,56E-08","module":"C2"},{"value":"0,0E+00","module":"C3"},{"value":"1,04E-07","module":"C4"},{"value":"0,0E+00","module":"D"}]},{"parameter":"EP-marine","unit":"kg N-eq.","values":[{"value":"2,79E-03","module":"A1"},{"value":"4,49E-04","module":"A2"},{"value":"9,65E-05","module":"A3"},{"value":"2,41E-05","module":"A4"},{"value":"0,0E+00","module":"C1"},{"value":"4,88E-06","module":"C2"},{"value":"0,0E+00","module":"C3"},{"value":"2,10E-05","module":"C4"},{"value":"0,0E+00","module":"D"}]},{"parameter":"EP-terrestrial","unit":"mol N-eq.","values":[{"value":"2,94E-02","module":"A1"},{"value":"4,98E-03","module":"A2"},{"value":"1,06E-03","module":"A3"},{"value":"2,66E-04","module":"A4"},{"value":"0,0E+00","module":"C1"},{"value":"5,39E-05","module":"C2"},{"value":"0,0E+00","module":"C3"},{"value":"2,32E-04","module":"C4"},{"value":"0,0E+00","module":"D"}]},{"parameter":"GWP-IOBC","unit":"kg CO2-eq.","values":[{"value":"2,60E+00","module":"A1"},{"value":"9,08E-02","module":"A2"},{"value":"5,29E-02","module":"A3"},{"value":"1,41E-02","module":"A4"},{"value":"0,0E+00","module":"C1"},{"value":"2,85E-03","module":"C2"},{"value":"0,0E+00","module":"C3"},{"value":"1,19E-02","module":"C4"},{"value":"0,0E+00","module":"D"}]}],"additional_environmental_impact":[{"parameter":"PM","unit":"disease incidence","values":[{"value":"2,67E-07","module":"A1"},{"value":"3,79E-09","module":"A2"},{"value":"5,20E-09","module":"A3"},{"value":"1,21E-09","module":"A4"},{"value":"0,0E+00","module":"C1"},{"value":"2,45E-10","module":"C2"},{"value":"0,0E+00","module":"C3"},{"value":"1,21E-09","module":"C4"},{"value":"0,0E+00","module":"D"}]},{"parameter":"ETP-fw","unit":"CTUe","values":[{"value":"3,25E+01","module":"A1"},{"value":"8,78E-01","module":"A2"},{"value":"2,82E-01","module":"A3"},{"value":"1,69E-01","module":"A4"},{"value":"0,0E+00","module":"C1"},{"value":"3,43E-02","module":"C2"},{"value":"0,0E+00","module":"C3"},{"value":"1,49E-01","module":"C4"},{"value":"0,0E+00","module":"D"}]},{"parameter":"HTP-c","unit":"CTUh","values":[{"value":"1,73E-08","module":"A1"},{"value":"0,0E+00","module":"A2"},{"value":"1,00E-11","module":"A3"},{"value":"0,0E+00","module":"A4"},{"value":"0,0E+00","module":"C1"},{"value":"0,0E+00","module":"C2"},{"value":"0,0E+00","module":"C3"},{"value":"1,00E-12","module":"C4"},{"value":"0,0E+00","module":"D"}]},{"parameter":"HTP-nc","unit":"CTUh","values":[{"value":"5,58E-07","module":"A1"},{"value":"4,74E-10","module":"A2"},{"value":"2,62E-10","module":"A3"},{"value":"1,51E-10","module":"A4"},{"value":"0,0E+00","module":"C1"},{"value":"3,10E-11","module":"C2"},{"value":"0,0E+00","module":"C3"},{"value":"1,44E-10","module":"C4"},{"value":"0,0E+00","module":"D"}]},{"parameter":"SQP","unit":"unitless","values":[{"value":"8,60E+00","module":"A1"},{"value":"8,48E-01","module":"A2"},{"value":"6,61E-02","module":"A3"},{"value":"2,45E-01","module":"A4"},{"value":"0,0E+00","module":"C1"},{"value":"4,96E-02","module":"C2"},{"value":"0,0E+00","module":"C3"},{"value":"2,73E-01","module":"C4"},{"value":"0,0E+00","module":"D"}]},{"parameter":"IRP","unit":"kBq U235-eq.","values":[{"value":"2,21E+02","module":"A1"},{"value":"5,42E-03","module":"A2"},{"value":"1,19E-03","module":"A3"},{"value":"9,13E-04","module":"A4"},{"value":"0,0E+00","module":"C1"},{"value":"1,85E-04","module":"C2"},{"value":"0,0E+00","module":"C3"},{"value":"9,38E-04","module":"C4"},{"value":"0,0E+00","module":"D"}]}],"resource_use":[{"parameter":"PERE","unit":"MJ","values":[{"value":"2,48E+00","module":"A1"},{"value":"1,13E-02","module":"A2"},{"value":"2,68E-03","module":"A3"},{"value":"2,33E-03","module":"A4"},{"value":"0,0E+00","module":"C1"},{"value":"4,71E-04","module":"C2"},{"value":"0,0E+00","module":"C3"},{"value":"2,57E-03","module":"C4"},{"value":"0,0E+00","module":"D"}]},{"parameter":"PERM","unit":"MJ","values":[{"value":"9,73E-02","module":"A1"},{"value":"0,0E+00","module":"A2"},{"value":"0,0E+00","module":"A3"},{"value":"0,0E+00","module":"A4"},{"value":"0,0E+00","module":"C1"},{"value":"0,0E+00","module":"C2"},{"value":"0,0E+00","module":"C3"},{"value":"0,0E+00","module":"C4"},{"value":"0,0E+00","module":"D"}]},{"parameter":"PERT","unit":"MJ","values":[{"value":"2,57E+00","module":"A1"},{"value":"1,13E-02","module":"A2"},{"value":"2,68E-03","module":"A3"},{"value":"2,33E-03","module":"A4"},{"value":"0,0E+00","module":"C1"},{"value":"4,71E-04","module":"C2"},{"value":"0,0E+00","module":"C3"},{"value":"2,57E-03","module":"C4"},{"value":"0,0E+00","module":"D"}]},{"parameter":"PENRE","unit":"MJ","values":[{"value":"4,02E+01","module":"A1"},{"value":"1,28E+00","module":"A2"},{"value":"8,54E-01","module":"A3"},{"value":"2,17E-01","module":"A4"},{"value":"0,0E+00","module":"C1"},{"value":"4,38E-02","module":"C2"},{"value":"0,0E+00","module":"C3"},{"value":"2,20E-01","module":"C4"},{"value":"0,0E+00","module":"D"}]},{"parameter":"PENRM","unit":"MJ","values":[{"value":"1,60E-01","module":"A1"},{"value":"0,0E+00","module":"A2"},{"value":"0,0E+00","module":"A3"},{"value":"0,0E+00","module":"A4"},{"value":"0,0E+00","module":"C1"},{"value":"0,0E+00","module":"C2"},{"value":"0,0E+00","module":"C3"},{"value":"0,0E+00","module":"C4"},{"value":"0,0E+00","module":"D"}]},{"parameter":"PENRT","unit":"MJ","values":[{"value":"4,03E+01","module":"A1"},{"value":"1,28E+00","module":"A2"},{"value":"8,54E-01","module":"A3"},{"value":"2,17E-01","module":"A4"},{"value":"0,0E+00","module":"C1"},{"value":"4,38E-02","module":"C2"},{"value":"0,0E+00","module":"C3"},{"value":"2,20E-01","module":"C4"},{"value":"0,0E+00","module":"D"}]},{"parameter":"SM","unit":"kg","values":[{"value":"2,10E-02","module":"A1"},{"value":"0,0E+00","module":"A2"},{"value":"4,14E-07","module":"A3"},{"value":"0,0E+00","module":"A4"},{"value":"0,0E+00","module":"C1"},{"value":"0,0E+00","module":"C2"},{"value":"0,0E+00","module":"C3"},{"value":"2,43E-05","module":"C4"},{"value":"0,0E+00","module":"D"}]},{"parameter":"RSF","unit":"MJ","values":[{"value":"1,40E-02","module":"A1"},{"value":"2,68E-04","module":"A2"},{"value":"5,21E-05","module":"A3"},{"value":"5,40E-05","module":"A4"},{"value":"0,0E+00","module":"C1"},{"value":"1,09E-05","module":"C2"},{"value":"0,0E+00","module":"C3"},{"value":"8,27E-05","module":"C4"},{"value":"0,0E+00","module":"D"}]},{"parameter":"NRSF","unit":"MJ","values":[{"value":"9,15E-02","module":"A1"},{"value":"2,38E-03","module":"A2"},{"value":"7,10E-04","module":"A3"},{"value":"3,25E-04","module":"A4"},{"value":"0,0E+00","module":"C1"},{"value":"6,59E-05","module":"C2"},{"value":"0,0E+00","module":"C3"},{"value":"3,21E-04","module":"C4"},{"value":"0,0E+00","module":"D"}]},{"parameter":"FW","unit":"m3","values":[{"value":"1,29E-01","module":"A1"},{"value":"1,14E-04","module":"A2"},{"value":"6,51E-05","module":"A3"},{"value":"2,64E-05","module":"A4"},{"value":"0,0E+00","module":"C1"},{"value":"5,34E-06","module":"C2"},{"value":"0,0E+00","module":"C3"},{"value":"1,10E-04","module":"C4"},{"value":"0,0E+00","module":"D"}]}],"end_of_life_waste":[{"parameter":"HWD","unit":"kg","values":[{"value":"1,61E-02","module":"A1"},{"value":"7,72E-05","module":"A2"},{"value":"1,46E-04","module":"A3"},{"value":"1,65E-05","module":"A4"},{"value":"0,0E+00","module":"C1"},{"value":"3,35E-06","module":"C2"},{"value":"0,0E+00","module":"C3"},{"value":"1,36E-05","module":"C4"},{"value":"0,0E+00","module":"D"}]},{"parameter":"NHWD","unit":"kg","values":[{"value":"1,18E+00","module":"A1"},{"value":"5,98E-02","module":"A2"},{"value":"1,89E-03","module":"A3"},{"value":"1,86E-02","module":"A4"},{"value":"0,0E+00","module":"C1"},{"value":"3,77E-03","module":"C2"},{"value":"0,0E+00","module":"C3"},{"value":"6,16E-01","module":"C4"},{"value":"0,0E+00","module":"D"}]},{"parameter":"RWD","unit":"kg","values":[{"value":"7,69E-05","module":"A1"},{"value":"8,66E-06","module":"A2"},{"value":"1,91E-06","module":"A3"},{"value":"1,44E-06","module":"A4"},{"value":"0,0E+00","module":"C1"},{"value":"2,91E-07","module":"C2"},{"value":"0,0E+00","module":"C3"},{"value":"1,48E-06","module":"C4"},{"value":"0,0E+00","module":"D"}]}],"end_of_life_flow":[{"parameter":"CRU","unit":"kg","values":[{"value":"0,0E+00","module":"A1"},{"value":"0,0E+00","module":"A2"},{"value":"0,0E+00","module":"A3"},{"value":"0,0E+00","module":"A4"},{"value":"0,0E+00","module":"C1"},{"value":"0,0E+00","module":"C2"},{"value":"0,0E+00","module":"C3"},{"value":"0,0E+00","module":"C4"},{"value":"0,0E+00","module":"D"}]},{"parameter":"MFR","unit":"kg","values":[{"value":"1,58E-04","module":"A1"},{"value":"0,0E+00","module":"A2"},{"value":"4,84E-05","module":"A3"},{"value":"0,0E+00","module":"A4"},{"value":"0,0E+00","module":"C1"},{"value":"0,0E+00","module":"C2"},{"value":"0,0E+00","module":"C3"},{"value":"2,29E-05","module":"C4"},{"value":"0,0E+00","module":"D"}]},{"parameter":"MER","unit":"kg","values":[{"value":"1,73E-02","module":"A1"},{"value":"0,0E+00","module":"A2"},{"value":"2,31E-08","module":"A3"},{"value":"0,0E+00","module":"A4"},{"value":"0,0E+00","module":"C1"},{"value":"0,0E+00","module":"C2"},{"value":"0,0E+00","module":"C3"},{"value":"1,85E-07","module":"C4"},{"value":"0,0E+00","module":"D"}]},{"parameter":"EEE","unit":"MJ","values":[{"value":"6,21E-04","module":"A1"},{"value":"0,0E+00","module":"A2"},{"value":"4,71E-07","module":"A3"},{"value":"0,0E+00","module":"A4"},{"value":"0,0E+00","module":"C1"},{"value":"0,0E+00","module":"C2"},{"value":"0,0E+00","module":"C3"},{"value":"1,60E-06","module":"C4"},{"value":"0,0E+00","module":"D"}]},{"parameter":"EET","unit":"MJ","values":[{"value":"9,39E-03","module":"A1"},{"value":"0,0E+00","module":"A2"},{"value":"7,13E-06","module":"A3"},{"value":"0,0E+00","module":"A4"},{"value":"0,0E+00","module":"C1"},{"value":"0,0E+00","module":"C2"},{"value":"0,0E+00","module":"C3"},{"value":"2,42E-05","module":"C4"},{"value":"0,0E+00","module":"D"}]}]}