{"product_name":"Fenomastic My Home Smooth Silk, Jotun U.A.E. Ltd. (L.L.C.)","epd_id":"NEPD-4455-3719-EN","compliance":["EN 15804+A2","ISO 14025","ISO 21930"],"producer_name":"Jotun A/S","environmental_impact":[{"parameter":"GWP-total","unit":"kg CO2-eq.","values":[{"value":"2,20E+00","module":"A1"},{"value":"2,32E-02","module":"A2"},{"value":"3,24E-02","module":"A3"},{"value":"5,48E-03","module":"A4"},{"value":"0,0E+00","module":"C1"},{"value":"2,49E-03","module":"C2"},{"value":"0,0E+00","module":"C3"},{"value":"1,04E-02","module":"C4"},{"value":"0,0E+00","module":"D"}]},{"parameter":"GWP-fossil","unit":"kg CO2-eq.","values":[{"value":"2,21E+00","module":"A1"},{"value":"2,32E-02","module":"A2"},{"value":"3,24E-02","module":"A3"},{"value":"5,48E-03","module":"A4"},{"value":"0,0E+00","module":"C1"},{"value":"2,49E-03","module":"C2"},{"value":"0,0E+00","module":"C3"},{"value":"1,04E-02","module":"C4"},{"value":"0,0E+00","module":"D"}]},{"parameter":"GWP-biogenic","unit":"kg CO2-eq.","values":[{"value":"-6,54E-03","module":"A1"},{"value":"7,95E-06","module":"A2"},{"value":"1,36E-05","module":"A3"},{"value":"2,18E-06","module":"A4"},{"value":"0,0E+00","module":"C1"},{"value":"9,88E-07","module":"C2"},{"value":"0,0E+00","module":"C3"},{"value":"4,97E-06","module":"C4"},{"value":"0,0E+00","module":"D"}]},{"parameter":"GWP-luluc","unit":"kg CO2-eq.","values":[{"value":"4,21E-04","module":"A1"},{"value":"1,11E-05","module":"A2"},{"value":"1,08E-06","module":"A3"},{"value":"1,65E-06","module":"A4"},{"value":"0,0E+00","module":"C1"},{"value":"7,50E-07","module":"C2"},{"value":"0,0E+00","module":"C3"},{"value":"3,43E-06","module":"C4"},{"value":"0,0E+00","module":"D"}]},{"parameter":"ODP","unit":"kg CFC 11-eq.","values":[{"value":"1,96E-07","module":"A1"},{"value":"5,10E-09","module":"A2"},{"value":"1,99E-09","module":"A3"},{"value":"1,24E-09","module":"A4"},{"value":"0,0E+00","module":"C1"},{"value":"5,61E-10","module":"C2"},{"value":"0,0E+00","module":"C3"},{"value":"2,88E-09","module":"C4"},{"value":"0,0E+00","module":"D"}]},{"parameter":"AP","unit":"mol H+-eq.","values":[{"value":"1,52E-02","module":"A1"},{"value":"4,05E-04","module":"A2"},{"value":"4,21E-05","module":"A3"},{"value":"2,82E-05","module":"A4"},{"value":"0,0E+00","module":"C1"},{"value":"1,28E-05","module":"C2"},{"value":"0,0E+00","module":"C3"},{"value":"5,76E-05","module":"C4"},{"value":"0,0E+00","module":"D"}]},{"parameter":"POCP","unit":"kg NMVOC-eq.","values":[{"value":"8,07E-03","module":"A1"},{"value":"3,13E-04","module":"A2"},{"value":"4,21E-05","module":"A3"},{"value":"3,09E-05","module":"A4"},{"value":"0,0E+00","module":"C1"},{"value":"1,40E-05","module":"C2"},{"value":"0,0E+00","module":"C3"},{"value":"6,05E-05","module":"C4"},{"value":"0,0E+00","module":"D"}]},{"parameter":"ADPE","unit":"kg Sb-eq.","values":[{"value":"3,01E-05","module":"A1"},{"value":"2,94E-07","module":"A2"},{"value":"1,06E-07","module":"A3"},{"value":"9,29E-08","module":"A4"},{"value":"0,0E+00","module":"C1"},{"value":"4,21E-08","module":"C2"},{"value":"0,0E+00","module":"C3"},{"value":"2,31E-07","module":"C4"},{"value":"0,0E+00","module":"D"}]},{"parameter":"ADPF","unit":"MJ","values":[{"value":"3,24E+01","module":"A1"},{"value":"3,30E-01","module":"A2"},{"value":"5,43E-01","module":"A3"},{"value":"8,44E-02","module":"A4"},{"value":"0,0E+00","module":"C1"},{"value":"3,83E-02","module":"C2"},{"value":"0,0E+00","module":"C3"},{"value":"1,93E-01","module":"C4"},{"value":"0,0E+00","module":"D"}]},{"parameter":"WDP","unit":"m3 world-eq.","values":[{"value":"4,63E+00","module":"A1"},{"value":"9,63E-02","module":"A2"},{"value":"2,89E-02","module":"A3"},{"value":"2,99E-02","module":"A4"},{"value":"0,0E+00","module":"C1"},{"value":"1,35E-02","module":"C2"},{"value":"0,0E+00","module":"C3"},{"value":"1,33E-01","module":"C4"},{"value":"0,0E+00","module":"D"}]},{"parameter":"EP-freshwater","unit":"kg P-eq.","values":[{"value":"3,95E-04","module":"A1"},{"value":"1,58E-07","module":"A2"},{"value":"9,14E-08","module":"A3"},{"value":"4,93E-08","module":"A4"},{"value":"0,0E+00","module":"C1"},{"value":"2,24E-08","module":"C2"},{"value":"0,0E+00","module":"C3"},{"value":"9,09E-08","module":"C4"},{"value":"0,0E+00","module":"D"}]},{"parameter":"EP-marine","unit":"kg N-eq.","values":[{"value":"2,22E-03","module":"A1"},{"value":"1,05E-04","module":"A2"},{"value":"1,29E-05","module":"A3"},{"value":"9,40E-06","module":"A4"},{"value":"0,0E+00","module":"C1"},{"value":"4,26E-06","module":"C2"},{"value":"0,0E+00","module":"C3"},{"value":"1,84E-05","module":"C4"},{"value":"0,0E+00","module":"D"}]},{"parameter":"EP-terrestrial","unit":"mol N-eq.","values":[{"value":"2,36E-02","module":"A1"},{"value":"1,17E-03","module":"A2"},{"value":"1,42E-04","module":"A3"},{"value":"1,04E-04","module":"A4"},{"value":"0,0E+00","module":"C1"},{"value":"4,70E-05","module":"C2"},{"value":"0,0E+00","module":"C3"},{"value":"2,03E-04","module":"C4"},{"value":"0,0E+00","module":"D"}]},{"parameter":"GWP-IOBC","unit":"kg CO2-eq.","values":[{"value":"2,21E+00","module":"A1"},{"value":"2,32E-02","module":"A2"},{"value":"3,12E-02","module":"A3"},{"value":"5,48E-03","module":"A4"},{"value":"0,0E+00","module":"C1"},{"value":"2,49E-03","module":"C2"},{"value":"0,0E+00","module":"C3"},{"value":"1,04E-02","module":"C4"},{"value":"0,0E+00","module":"D"}]}],"additional_environmental_impact":[{"parameter":"PM","unit":"disease incidence","values":[{"value":"2,19E-07","module":"A1"},{"value":"1,10E-09","module":"A2"},{"value":"3,00E-10","module":"A3"},{"value":"4,71E-10","module":"A4"},{"value":"0,0E+00","module":"C1"},{"value":"2,14E-10","module":"C2"},{"value":"0,0E+00","module":"C3"},{"value":"1,06E-09","module":"C4"},{"value":"0,0E+00","module":"D"}]},{"parameter":"ETP-fw","unit":"CTUe","values":[{"value":"3,05E+01","module":"A1"},{"value":"2,32E-01","module":"A2"},{"value":"1,33E-01","module":"A3"},{"value":"6,60E-02","module":"A4"},{"value":"0,0E+00","module":"C1"},{"value":"2,99E-02","module":"C2"},{"value":"0,0E+00","module":"C3"},{"value":"1,31E-01","module":"C4"},{"value":"0,0E+00","module":"D"}]},{"parameter":"HTP-c","unit":"CTUh","values":[{"value":"1,44E-08","module":"A1"},{"value":"0,0E+00","module":"A2"},{"value":"5,00E-12","module":"A3"},{"value":"0,0E+00","module":"A4"},{"value":"0,0E+00","module":"C1"},{"value":"0,0E+00","module":"C2"},{"value":"0,0E+00","module":"C3"},{"value":"1,00E-12","module":"C4"},{"value":"0,0E+00","module":"D"}]},{"parameter":"HTP-nc","unit":"CTUh","values":[{"value":"4,28E-07","module":"A1"},{"value":"1,36E-10","module":"A2"},{"value":"1,30E-10","module":"A3"},{"value":"5,90E-11","module":"A4"},{"value":"0,0E+00","module":"C1"},{"value":"2,70E-11","module":"C2"},{"value":"0,0E+00","module":"C3"},{"value":"1,26E-10","module":"C4"},{"value":"0,0E+00","module":"D"}]},{"parameter":"SQP","unit":"unitless","values":[{"value":"7,71E+00","module":"A1"},{"value":"2,41E-01","module":"A2"},{"value":"3,01E-02","module":"A3"},{"value":"9,55E-02","module":"A4"},{"value":"0,0E+00","module":"C1"},{"value":"4,33E-02","module":"C2"},{"value":"0,0E+00","module":"C3"},{"value":"2,39E-01","module":"C4"},{"value":"0,0E+00","module":"D"}]},{"parameter":"IRP","unit":"kBq U235-eq.","values":[{"value":"1,66E+02","module":"A1"},{"value":"1,40E-03","module":"A2"},{"value":"1,27E-04","module":"A3"},{"value":"3,56E-04","module":"A4"},{"value":"0,0E+00","module":"C1"},{"value":"1,61E-04","module":"C2"},{"value":"0,0E+00","module":"C3"},{"value":"8,21E-04","module":"C4"},{"value":"0,0E+00","module":"D"}]}],"resource_use":[{"parameter":"PERE","unit":"MJ","values":[{"value":"2,33E+00","module":"A1"},{"value":"3,02E-03","module":"A2"},{"value":"1,35E-03","module":"A3"},{"value":"9,08E-04","module":"A4"},{"value":"0,0E+00","module":"C1"},{"value":"4,12E-04","module":"C2"},{"value":"0,0E+00","module":"C3"},{"value":"2,25E-03","module":"C4"},{"value":"0,0E+00","module":"D"}]},{"parameter":"PERM","unit":"MJ","values":[{"value":"9,73E-02","module":"A1"},{"value":"0,0E+00","module":"A2"},{"value":"0,0E+00","module":"A3"},{"value":"0,0E+00","module":"A4"},{"value":"0,0E+00","module":"C1"},{"value":"0,0E+00","module":"C2"},{"value":"0,0E+00","module":"C3"},{"value":"0,0E+00","module":"C4"},{"value":"0,0E+00","module":"D"}]},{"parameter":"PERT","unit":"MJ","values":[{"value":"2,42E+00","module":"A1"},{"value":"3,02E-03","module":"A2"},{"value":"1,35E-03","module":"A3"},{"value":"9,08E-04","module":"A4"},{"value":"0,0E+00","module":"C1"},{"value":"4,12E-04","module":"C2"},{"value":"0,0E+00","module":"C3"},{"value":"2,25E-03","module":"C4"},{"value":"0,0E+00","module":"D"}]},{"parameter":"PENRE","unit":"MJ","values":[{"value":"3,63E+01","module":"A1"},{"value":"3,30E-01","module":"A2"},{"value":"5,43E-01","module":"A3"},{"value":"8,44E-02","module":"A4"},{"value":"0,0E+00","module":"C1"},{"value":"3,83E-02","module":"C2"},{"value":"0,0E+00","module":"C3"},{"value":"1,93E-01","module":"C4"},{"value":"0,0E+00","module":"D"}]},{"parameter":"PENRM","unit":"MJ","values":[{"value":"1,60E-01","module":"A1"},{"value":"0,0E+00","module":"A2"},{"value":"0,0E+00","module":"A3"},{"value":"0,0E+00","module":"A4"},{"value":"0,0E+00","module":"C1"},{"value":"0,0E+00","module":"C2"},{"value":"0,0E+00","module":"C3"},{"value":"0,0E+00","module":"C4"},{"value":"0,0E+00","module":"D"}]},{"parameter":"PENRT","unit":"MJ","values":[{"value":"3,65E+01","module":"A1"},{"value":"3,30E-01","module":"A2"},{"value":"5,43E-01","module":"A3"},{"value":"8,44E-02","module":"A4"},{"value":"0,0E+00","module":"C1"},{"value":"3,83E-02","module":"C2"},{"value":"0,0E+00","module":"C3"},{"value":"1,93E-01","module":"C4"},{"value":"0,0E+00","module":"D"}]},{"parameter":"SM","unit":"kg","values":[{"value":"2,10E-02","module":"A1"},{"value":"0,0E+00","module":"A2"},{"value":"1,10E-07","module":"A3"},{"value":"0,0E+00","module":"A4"},{"value":"0,0E+00","module":"C1"},{"value":"0,0E+00","module":"C2"},{"value":"0,0E+00","module":"C3"},{"value":"2,13E-05","module":"C4"},{"value":"0,0E+00","module":"D"}]},{"parameter":"RSF","unit":"MJ","values":[{"value":"1,42E-02","module":"A1"},{"value":"7,11E-05","module":"A2"},{"value":"1,65E-05","module":"A3"},{"value":"2,10E-05","module":"A4"},{"value":"0,0E+00","module":"C1"},{"value":"9,54E-06","module":"C2"},{"value":"0,0E+00","module":"C3"},{"value":"7,24E-05","module":"C4"},{"value":"0,0E+00","module":"D"}]},{"parameter":"NRSF","unit":"MJ","values":[{"value":"9,15E-02","module":"A1"},{"value":"6,01E-04","module":"A2"},{"value":"1,98E-04","module":"A3"},{"value":"1,27E-04","module":"A4"},{"value":"0,0E+00","module":"C1"},{"value":"5,75E-05","module":"C2"},{"value":"0,0E+00","module":"C3"},{"value":"2,81E-04","module":"C4"},{"value":"0,0E+00","module":"D"}]},{"parameter":"FW","unit":"m3","values":[{"value":"3,53E-02","module":"A1"},{"value":"3,09E-05","module":"A2"},{"value":"5,89E-05","module":"A3"},{"value":"1,03E-05","module":"A4"},{"value":"0,0E+00","module":"C1"},{"value":"4,66E-06","module":"C2"},{"value":"0,0E+00","module":"C3"},{"value":"9,60E-05","module":"C4"},{"value":"0,0E+00","module":"D"}]}],"end_of_life_waste":[{"parameter":"HWD","unit":"kg","values":[{"value":"1,61E-02","module":"A1"},{"value":"2,07E-05","module":"A2"},{"value":"4,83E-05","module":"A3"},{"value":"6,44E-06","module":"A4"},{"value":"0,0E+00","module":"C1"},{"value":"2,92E-06","module":"C2"},{"value":"0,0E+00","module":"C3"},{"value":"1,19E-05","module":"C4"},{"value":"0,0E+00","module":"D"}]},{"parameter":"NHWD","unit":"kg","values":[{"value":"9,11E-01","module":"A1"},{"value":"1,72E-02","module":"A2"},{"value":"8,55E-04","module":"A3"},{"value":"7,26E-03","module":"A4"},{"value":"0,0E+00","module":"C1"},{"value":"3,29E-03","module":"C2"},{"value":"0,0E+00","module":"C3"},{"value":"5,39E-01","module":"C4"},{"value":"0,0E+00","module":"D"}]},{"parameter":"RWD","unit":"kg","values":[{"value":"6,78E-05","module":"A1"},{"value":"2,24E-06","module":"A2"},{"value":"1,87E-07","module":"A3"},{"value":"5,61E-07","module":"A4"},{"value":"0,0E+00","module":"C1"},{"value":"2,54E-07","module":"C2"},{"value":"0,0E+00","module":"C3"},{"value":"1,29E-06","module":"C4"},{"value":"0,0E+00","module":"D"}]}],"end_of_life_flow":[{"parameter":"CRU","unit":"kg","values":[{"value":"0,0E+00","module":"A1"},{"value":"0,0E+00","module":"A2"},{"value":"0,0E+00","module":"A3"},{"value":"0,0E+00","module":"A4"},{"value":"0,0E+00","module":"C1"},{"value":"0,0E+00","module":"C2"},{"value":"0,0E+00","module":"C3"},{"value":"0,0E+00","module":"C4"},{"value":"0,0E+00","module":"D"}]},{"parameter":"MFR","unit":"kg","values":[{"value":"1,60E-04","module":"A1"},{"value":"0,0E+00","module":"A2"},{"value":"2,94E-03","module":"A3"},{"value":"0,0E+00","module":"A4"},{"value":"0,0E+00","module":"C1"},{"value":"0,0E+00","module":"C2"},{"value":"0,0E+00","module":"C3"},{"value":"2,00E-05","module":"C4"},{"value":"0,0E+00","module":"D"}]},{"parameter":"MER","unit":"kg","values":[{"value":"1,73E-02","module":"A1"},{"value":"0,0E+00","module":"A2"},{"value":"1,06E-08","module":"A3"},{"value":"0,0E+00","module":"A4"},{"value":"0,0E+00","module":"C1"},{"value":"0,0E+00","module":"C2"},{"value":"0,0E+00","module":"C3"},{"value":"1,62E-07","module":"C4"},{"value":"0,0E+00","module":"D"}]},{"parameter":"EEE","unit":"MJ","values":[{"value":"6,24E-04","module":"A1"},{"value":"0,0E+00","module":"A2"},{"value":"2,21E-03","module":"A3"},{"value":"0,0E+00","module":"A4"},{"value":"0,0E+00","module":"C1"},{"value":"0,0E+00","module":"C2"},{"value":"0,0E+00","module":"C3"},{"value":"1,40E-06","module":"C4"},{"value":"0,0E+00","module":"D"}]},{"parameter":"EET","unit":"MJ","values":[{"value":"9,43E-03","module":"A1"},{"value":"0,0E+00","module":"A2"},{"value":"3,34E-02","module":"A3"},{"value":"0,0E+00","module":"A4"},{"value":"0,0E+00","module":"C1"},{"value":"0,0E+00","module":"C2"},{"value":"0,0E+00","module":"C3"},{"value":"2,11E-05","module":"C4"},{"value":"0,0E+00","module":"D"}]}]}