{"product_name":"Fenomastic Pure Colours Emulsion Matt, Jotun U.A.E. Ltd. (LLC)","epd_id":"NEPD-6570-5841","compliance":["EN 15804+A2","ISO 14025","ISO 21930"],"producer_name":"Jotun A/S","environmental_impact":[{"parameter":"GWP-total","unit":"kg CO2-eq.","values":[{"value":"1,51E+00","module":"A1"},{"value":"7,49E-02","module":"A2"},{"value":"3,24E-02","module":"A3"},{"value":"5,33E-03","module":"A4"},{"value":"0,0E+00","module":"C1"},{"value":"2,82E-03","module":"C2"},{"value":"0,0E+00","module":"C3"},{"value":"1,18E-02","module":"C4"},{"value":"0,0E+00","module":"D"}]},{"parameter":"GWP-fossil","unit":"kg CO2-eq.","values":[{"value":"1,51E+00","module":"A1"},{"value":"7,48E-02","module":"A2"},{"value":"3,24E-02","module":"A3"},{"value":"5,33E-03","module":"A4"},{"value":"0,0E+00","module":"C1"},{"value":"2,82E-03","module":"C2"},{"value":"0,0E+00","module":"C3"},{"value":"1,18E-02","module":"C4"},{"value":"0,0E+00","module":"D"}]},{"parameter":"GWP-biogenic","unit":"kg CO2-eq.","values":[{"value":"1,48E-03","module":"A1"},{"value":"2,69E-05","module":"A2"},{"value":"1,36E-05","module":"A3"},{"value":"2,12E-06","module":"A4"},{"value":"0,0E+00","module":"C1"},{"value":"1,12E-06","module":"C2"},{"value":"0,0E+00","module":"C3"},{"value":"5,65E-06","module":"C4"},{"value":"0,0E+00","module":"D"}]},{"parameter":"GWP-luluc","unit":"kg CO2-eq.","values":[{"value":"3,07E-04","module":"A1"},{"value":"3,17E-05","module":"A2"},{"value":"1,08E-06","module":"A3"},{"value":"1,61E-06","module":"A4"},{"value":"0,0E+00","module":"C1"},{"value":"8,51E-07","module":"C2"},{"value":"0,0E+00","module":"C3"},{"value":"3,90E-06","module":"C4"},{"value":"0,0E+00","module":"D"}]},{"parameter":"ODP","unit":"kg CFC 11-eq.","values":[{"value":"1,34E-07","module":"A1"},{"value":"1,66E-08","module":"A2"},{"value":"1,99E-09","module":"A3"},{"value":"1,20E-09","module":"A4"},{"value":"0,0E+00","module":"C1"},{"value":"6,37E-10","module":"C2"},{"value":"0,0E+00","module":"C3"},{"value":"3,28E-09","module":"C4"},{"value":"0,0E+00","module":"D"}]},{"parameter":"AP","unit":"mol H+-eq.","values":[{"value":"1,07E-02","module":"A1"},{"value":"1,03E-03","module":"A2"},{"value":"4,21E-05","module":"A3"},{"value":"2,74E-05","module":"A4"},{"value":"0,0E+00","module":"C1"},{"value":"1,45E-05","module":"C2"},{"value":"0,0E+00","module":"C3"},{"value":"6,55E-05","module":"C4"},{"value":"0,0E+00","module":"D"}]},{"parameter":"POCP","unit":"kg NMVOC-eq.","values":[{"value":"5,67E-03","module":"A1"},{"value":"8,31E-04","module":"A2"},{"value":"4,21E-05","module":"A3"},{"value":"3,00E-05","module":"A4"},{"value":"0,0E+00","module":"C1"},{"value":"1,59E-05","module":"C2"},{"value":"0,0E+00","module":"C3"},{"value":"6,88E-05","module":"C4"},{"value":"0,0E+00","module":"D"}]},{"parameter":"ADPE","unit":"kg Sb-eq.","values":[{"value":"2,10E-05","module":"A1"},{"value":"1,04E-06","module":"A2"},{"value":"1,06E-07","module":"A3"},{"value":"9,03E-08","module":"A4"},{"value":"0,0E+00","module":"C1"},{"value":"4,78E-08","module":"C2"},{"value":"0,0E+00","module":"C3"},{"value":"2,62E-07","module":"C4"},{"value":"0,0E+00","module":"D"}]},{"parameter":"ADPF","unit":"MJ","values":[{"value":"1,91E+01","module":"A1"},{"value":"1,09E+00","module":"A2"},{"value":"5,43E-01","module":"A3"},{"value":"8,21E-02","module":"A4"},{"value":"0,0E+00","module":"C1"},{"value":"4,35E-02","module":"C2"},{"value":"0,0E+00","module":"C3"},{"value":"2,19E-01","module":"C4"},{"value":"0,0E+00","module":"D"}]},{"parameter":"WDP","unit":"m3 world-eq.","values":[{"value":"1,91E+01","module":"A1"},{"value":"3,40E-01","module":"A2"},{"value":"2,89E-02","module":"A3"},{"value":"2,90E-02","module":"A4"},{"value":"0,0E+00","module":"C1"},{"value":"1,54E-02","module":"C2"},{"value":"0,0E+00","module":"C3"},{"value":"1,51E-01","module":"C4"},{"value":"0,0E+00","module":"D"}]},{"parameter":"EP-freshwater","unit":"kg P-eq.","values":[{"value":"2,25E-04","module":"A1"},{"value":"5,59E-07","module":"A2"},{"value":"9,14E-08","module":"A3"},{"value":"4,80E-08","module":"A4"},{"value":"0,0E+00","module":"C1"},{"value":"2,54E-08","module":"C2"},{"value":"0,0E+00","module":"C3"},{"value":"1,03E-07","module":"C4"},{"value":"0,0E+00","module":"D"}]},{"parameter":"EP-marine","unit":"kg N-eq.","values":[{"value":"1,64E-03","module":"A1"},{"value":"2,76E-04","module":"A2"},{"value":"1,29E-05","module":"A3"},{"value":"9,14E-06","module":"A4"},{"value":"0,0E+00","module":"C1"},{"value":"4,84E-06","module":"C2"},{"value":"0,0E+00","module":"C3"},{"value":"2,09E-05","module":"C4"},{"value":"0,0E+00","module":"D"}]},{"parameter":"EP-terrestrial","unit":"mol N-eq.","values":[{"value":"1,75E-02","module":"A1"},{"value":"3,06E-03","module":"A2"},{"value":"1,42E-04","module":"A3"},{"value":"1,01E-04","module":"A4"},{"value":"0,0E+00","module":"C1"},{"value":"5,34E-05","module":"C2"},{"value":"0,0E+00","module":"C3"},{"value":"2,30E-04","module":"C4"},{"value":"0,0E+00","module":"D"}]},{"parameter":"GWP-IOBC","unit":"kg CO2-eq.","values":[{"value":"1,51E+00","module":"A1"},{"value":"7,49E-02","module":"A2"},{"value":"3,19E-02","module":"A3"},{"value":"5,33E-03","module":"A4"},{"value":"0,0E+00","module":"C1"},{"value":"2,82E-03","module":"C2"},{"value":"0,0E+00","module":"C3"},{"value":"1,18E-02","module":"C4"},{"value":"0,0E+00","module":"D"}]}],"additional_environmental_impact":[{"parameter":"PM","unit":"disease incidence","values":[{"value":"1,43E-07","module":"A1"},{"value":"4,42E-09","module":"A2"},{"value":"3,00E-10","module":"A3"},{"value":"4,58E-10","module":"A4"},{"value":"0,0E+00","module":"C1"},{"value":"2,43E-10","module":"C2"},{"value":"0,0E+00","module":"C3"},{"value":"1,21E-09","module":"C4"},{"value":"0,0E+00","module":"D"}]},{"parameter":"ETP-fw","unit":"CTUe","values":[{"value":"1,95E+01","module":"A1"},{"value":"7,93E-01","module":"A2"},{"value":"1,33E-01","module":"A3"},{"value":"6,42E-02","module":"A4"},{"value":"0,0E+00","module":"C1"},{"value":"3,40E-02","module":"C2"},{"value":"0,0E+00","module":"C3"},{"value":"1,48E-01","module":"C4"},{"value":"0,0E+00","module":"D"}]},{"parameter":"HTP-c","unit":"CTUh","values":[{"value":"1,09E-08","module":"A1"},{"value":"0,0E+00","module":"A2"},{"value":"5,00E-12","module":"A3"},{"value":"0,0E+00","module":"A4"},{"value":"0,0E+00","module":"C1"},{"value":"0,0E+00","module":"C2"},{"value":"0,0E+00","module":"C3"},{"value":"1,00E-12","module":"C4"},{"value":"0,0E+00","module":"D"}]},{"parameter":"HTP-nc","unit":"CTUh","values":[{"value":"2,48E-07","module":"A1"},{"value":"5,52E-10","module":"A2"},{"value":"1,30E-10","module":"A3"},{"value":"5,70E-11","module":"A4"},{"value":"0,0E+00","module":"C1"},{"value":"3,00E-11","module":"C2"},{"value":"0,0E+00","module":"C3"},{"value":"1,43E-10","module":"C4"},{"value":"0,0E+00","module":"D"}]},{"parameter":"SQP","unit":"unitless","values":[{"value":"4,55E+00","module":"A1"},{"value":"9,35E-01","module":"A2"},{"value":"3,01E-02","module":"A3"},{"value":"9,29E-02","module":"A4"},{"value":"0,0E+00","module":"C1"},{"value":"4,92E-02","module":"C2"},{"value":"0,0E+00","module":"C3"},{"value":"2,72E-01","module":"C4"},{"value":"0,0E+00","module":"D"}]},{"parameter":"IRP","unit":"kBq U235-eq.","values":[{"value":"2,61E+02","module":"A1"},{"value":"4,62E-03","module":"A2"},{"value":"1,27E-04","module":"A3"},{"value":"3,46E-04","module":"A4"},{"value":"0,0E+00","module":"C1"},{"value":"1,83E-04","module":"C2"},{"value":"0,0E+00","module":"C3"},{"value":"9,34E-04","module":"C4"},{"value":"0,0E+00","module":"D"}]}],"resource_use":[{"parameter":"PERE","unit":"MJ","values":[{"value":"1,67E+00","module":"A1"},{"value":"1,05E-02","module":"A2"},{"value":"1,35E-03","module":"A3"},{"value":"8,83E-04","module":"A4"},{"value":"0,0E+00","module":"C1"},{"value":"4,68E-04","module":"C2"},{"value":"0,0E+00","module":"C3"},{"value":"2,55E-03","module":"C4"},{"value":"0,0E+00","module":"D"}]},{"parameter":"PERM","unit":"MJ","values":[{"value":"7,87E-02","module":"A1"},{"value":"0,0E+00","module":"A2"},{"value":"0,0E+00","module":"A3"},{"value":"0,0E+00","module":"A4"},{"value":"0,0E+00","module":"C1"},{"value":"0,0E+00","module":"C2"},{"value":"0,0E+00","module":"C3"},{"value":"0,0E+00","module":"C4"},{"value":"0,0E+00","module":"D"}]},{"parameter":"PERT","unit":"MJ","values":[{"value":"1,75E+00","module":"A1"},{"value":"1,05E-02","module":"A2"},{"value":"1,35E-03","module":"A3"},{"value":"8,83E-04","module":"A4"},{"value":"0,0E+00","module":"C1"},{"value":"4,68E-04","module":"C2"},{"value":"0,0E+00","module":"C3"},{"value":"2,55E-03","module":"C4"},{"value":"0,0E+00","module":"D"}]},{"parameter":"PENRE","unit":"MJ","values":[{"value":"2,23E+01","module":"A1"},{"value":"1,09E+00","module":"A2"},{"value":"5,43E-01","module":"A3"},{"value":"8,21E-02","module":"A4"},{"value":"0,0E+00","module":"C1"},{"value":"4,35E-02","module":"C2"},{"value":"0,0E+00","module":"C3"},{"value":"2,19E-01","module":"C4"},{"value":"0,0E+00","module":"D"}]},{"parameter":"PENRM","unit":"MJ","values":[{"value":"8,80E-02","module":"A1"},{"value":"0,0E+00","module":"A2"},{"value":"0,0E+00","module":"A3"},{"value":"0,0E+00","module":"A4"},{"value":"0,0E+00","module":"C1"},{"value":"0,0E+00","module":"C2"},{"value":"0,0E+00","module":"C3"},{"value":"0,0E+00","module":"C4"},{"value":"0,0E+00","module":"D"}]},{"parameter":"PENRT","unit":"MJ","values":[{"value":"2,23E+01","module":"A1"},{"value":"1,09E+00","module":"A2"},{"value":"5,43E-01","module":"A3"},{"value":"8,21E-02","module":"A4"},{"value":"0,0E+00","module":"C1"},{"value":"4,35E-02","module":"C2"},{"value":"0,0E+00","module":"C3"},{"value":"2,19E-01","module":"C4"},{"value":"0,0E+00","module":"D"}]},{"parameter":"SM","unit":"kg","values":[{"value":"0,0E+00","module":"A1"},{"value":"0,0E+00","module":"A2"},{"value":"2,01E-08","module":"A3"},{"value":"0,0E+00","module":"A4"},{"value":"0,0E+00","module":"C1"},{"value":"0,0E+00","module":"C2"},{"value":"0,0E+00","module":"C3"},{"value":"2,42E-05","module":"C4"},{"value":"0,0E+00","module":"D"}]},{"parameter":"RSF","unit":"MJ","values":[{"value":"1,05E-02","module":"A1"},{"value":"2,47E-04","module":"A2"},{"value":"1,65E-05","module":"A3"},{"value":"2,05E-05","module":"A4"},{"value":"0,0E+00","module":"C1"},{"value":"1,08E-05","module":"C2"},{"value":"0,0E+00","module":"C3"},{"value":"8,23E-05","module":"C4"},{"value":"0,0E+00","module":"D"}]},{"parameter":"NRSF","unit":"MJ","values":[{"value":"6,94E-02","module":"A1"},{"value":"1,87E-03","module":"A2"},{"value":"1,98E-04","module":"A3"},{"value":"1,23E-04","module":"A4"},{"value":"0,0E+00","module":"C1"},{"value":"6,53E-05","module":"C2"},{"value":"0,0E+00","module":"C3"},{"value":"3,20E-04","module":"C4"},{"value":"0,0E+00","module":"D"}]},{"parameter":"FW","unit":"m3","values":[{"value":"3,98E-01","module":"A1"},{"value":"1,12E-04","module":"A2"},{"value":"5,89E-05","module":"A3"},{"value":"9,99E-06","module":"A4"},{"value":"0,0E+00","module":"C1"},{"value":"5,29E-06","module":"C2"},{"value":"0,0E+00","module":"C3"},{"value":"1,09E-04","module":"C4"},{"value":"0,0E+00","module":"D"}]}],"end_of_life_waste":[{"parameter":"HWD","unit":"kg","values":[{"value":"8,35E-03","module":"A1"},{"value":"7,32E-05","module":"A2"},{"value":"4,83E-05","module":"A3"},{"value":"6,27E-06","module":"A4"},{"value":"0,0E+00","module":"C1"},{"value":"3,32E-06","module":"C2"},{"value":"0,0E+00","module":"C3"},{"value":"1,35E-05","module":"C4"},{"value":"0,0E+00","module":"D"}]},{"parameter":"NHWD","unit":"kg","values":[{"value":"3,06E+00","module":"A1"},{"value":"6,87E-02","module":"A2"},{"value":"8,55E-04","module":"A3"},{"value":"7,06E-03","module":"A4"},{"value":"0,0E+00","module":"C1"},{"value":"3,74E-03","module":"C2"},{"value":"0,0E+00","module":"C3"},{"value":"6,13E-01","module":"C4"},{"value":"0,0E+00","module":"D"}]},{"parameter":"RWD","unit":"kg","values":[{"value":"3,81E-05","module":"A1"},{"value":"7,34E-06","module":"A2"},{"value":"1,87E-07","module":"A3"},{"value":"5,45E-07","module":"A4"},{"value":"0,0E+00","module":"C1"},{"value":"2,89E-07","module":"C2"},{"value":"0,0E+00","module":"C3"},{"value":"1,47E-06","module":"C4"},{"value":"0,0E+00","module":"D"}]}],"end_of_life_flow":[{"parameter":"CRU","unit":"kg","values":[{"value":"0,0E+00","module":"A1"},{"value":"0,0E+00","module":"A2"},{"value":"0,0E+00","module":"A3"},{"value":"0,0E+00","module":"A4"},{"value":"0,0E+00","module":"C1"},{"value":"0,0E+00","module":"C2"},{"value":"0,0E+00","module":"C3"},{"value":"0,0E+00","module":"C4"},{"value":"0,0E+00","module":"D"}]},{"parameter":"MFR","unit":"kg","values":[{"value":"0,0E+00","module":"A1"},{"value":"0,0E+00","module":"A2"},{"value":"2,94E-03","module":"A3"},{"value":"0,0E+00","module":"A4"},{"value":"0,0E+00","module":"C1"},{"value":"0,0E+00","module":"C2"},{"value":"0,0E+00","module":"C3"},{"value":"2,28E-05","module":"C4"},{"value":"0,0E+00","module":"D"}]},{"parameter":"MER","unit":"kg","values":[{"value":"0,0E+00","module":"A1"},{"value":"0,0E+00","module":"A2"},{"value":"2,89E-03","module":"A3"},{"value":"0,0E+00","module":"A4"},{"value":"0,0E+00","module":"C1"},{"value":"0,0E+00","module":"C2"},{"value":"0,0E+00","module":"C3"},{"value":"1,84E-07","module":"C4"},{"value":"0,0E+00","module":"D"}]},{"parameter":"EEE","unit":"MJ","values":[{"value":"0,0E+00","module":"A1"},{"value":"0,0E+00","module":"A2"},{"value":"2,21E-03","module":"A3"},{"value":"0,0E+00","module":"A4"},{"value":"0,0E+00","module":"C1"},{"value":"0,0E+00","module":"C2"},{"value":"0,0E+00","module":"C3"},{"value":"1,59E-06","module":"C4"},{"value":"0,0E+00","module":"D"}]},{"parameter":"EET","unit":"MJ","values":[{"value":"0,0E+00","module":"A1"},{"value":"0,0E+00","module":"A2"},{"value":"3,34E-02","module":"A3"},{"value":"0,0E+00","module":"A4"},{"value":"0,0E+00","module":"C1"},{"value":"0,0E+00","module":"C2"},{"value":"0,0E+00","module":"C3"},{"value":"2,41E-05","module":"C4"},{"value":"0,0E+00","module":"D"}]}]}