{"product_name":"Fenomastic Tavan, Jotun Boya San. ve Tic. A.S.","epd_id":"NEPD-6557-5818","compliance":["EN 15804+A2","ISO 14025","ISO 21930"],"producer_name":"Jotun A/S","environmental_impact":[{"parameter":"GWP-total","unit":"kg CO2-eq.","values":[{"value":"8,29E-01","module":"A1"},{"value":"4,69E-02","module":"A2"},{"value":"6,43E-02","module":"A3"},{"value":"3,55E-02","module":"A4"},{"value":"0,0E+00","module":"C1"},{"value":"3,32E-03","module":"C2"},{"value":"0,0E+00","module":"C3"},{"value":"1,39E-02","module":"C4"},{"value":"0,0E+00","module":"D"}]},{"parameter":"GWP-fossil","unit":"kg CO2-eq.","values":[{"value":"8,30E-01","module":"A1"},{"value":"4,68E-02","module":"A2"},{"value":"6,36E-02","module":"A3"},{"value":"3,55E-02","module":"A4"},{"value":"0,0E+00","module":"C1"},{"value":"3,32E-03","module":"C2"},{"value":"0,0E+00","module":"C3"},{"value":"1,39E-02","module":"C4"},{"value":"0,0E+00","module":"D"}]},{"parameter":"GWP-biogenic","unit":"kg CO2-eq.","values":[{"value":"-1,34E-03","module":"A1"},{"value":"1,84E-05","module":"A2"},{"value":"3,58E-04","module":"A3"},{"value":"1,41E-05","module":"A4"},{"value":"0,0E+00","module":"C1"},{"value":"1,32E-06","module":"C2"},{"value":"0,0E+00","module":"C3"},{"value":"6,66E-06","module":"C4"},{"value":"0,0E+00","module":"D"}]},{"parameter":"GWP-luluc","unit":"kg CO2-eq.","values":[{"value":"8,16E-05","module":"A1"},{"value":"1,65E-05","module":"A2"},{"value":"3,01E-04","module":"A3"},{"value":"1,07E-05","module":"A4"},{"value":"0,0E+00","module":"C1"},{"value":"1,00E-06","module":"C2"},{"value":"0,0E+00","module":"C3"},{"value":"4,59E-06","module":"C4"},{"value":"0,0E+00","module":"D"}]},{"parameter":"ODP","unit":"kg CFC 11-eq.","values":[{"value":"9,41E-08","module":"A1"},{"value":"1,08E-08","module":"A2"},{"value":"4,79E-09","module":"A3"},{"value":"8,01E-09","module":"A4"},{"value":"0,0E+00","module":"C1"},{"value":"7,50E-10","module":"C2"},{"value":"0,0E+00","module":"C3"},{"value":"3,86E-09","module":"C4"},{"value":"0,0E+00","module":"D"}]},{"parameter":"AP","unit":"mol H+-eq.","values":[{"value":"5,74E-03","module":"A1"},{"value":"4,26E-04","module":"A2"},{"value":"2,59E-04","module":"A3"},{"value":"1,82E-04","module":"A4"},{"value":"0,0E+00","module":"C1"},{"value":"1,71E-05","module":"C2"},{"value":"0,0E+00","module":"C3"},{"value":"7,72E-05","module":"C4"},{"value":"0,0E+00","module":"D"}]},{"parameter":"POCP","unit":"kg NMVOC-eq.","values":[{"value":"2,95E-03","module":"A1"},{"value":"3,86E-04","module":"A2"},{"value":"1,40E-04","module":"A3"},{"value":"2,00E-04","module":"A4"},{"value":"0,0E+00","module":"C1"},{"value":"1,87E-05","module":"C2"},{"value":"0,0E+00","module":"C3"},{"value":"8,10E-05","module":"C4"},{"value":"0,0E+00","module":"D"}]},{"parameter":"ADPE","unit":"kg Sb-eq.","values":[{"value":"3,76E-06","module":"A1"},{"value":"7,40E-07","module":"A2"},{"value":"1,88E-07","module":"A3"},{"value":"6,01E-07","module":"A4"},{"value":"0,0E+00","module":"C1"},{"value":"5,63E-08","module":"C2"},{"value":"0,0E+00","module":"C3"},{"value":"3,09E-07","module":"C4"},{"value":"0,0E+00","module":"D"}]},{"parameter":"ADPF","unit":"MJ","values":[{"value":"1,28E+01","module":"A1"},{"value":"7,14E-01","module":"A2"},{"value":"7,51E-01","module":"A3"},{"value":"5,47E-01","module":"A4"},{"value":"0,0E+00","module":"C1"},{"value":"5,11E-02","module":"C2"},{"value":"0,0E+00","module":"C3"},{"value":"2,58E-01","module":"C4"},{"value":"0,0E+00","module":"D"}]},{"parameter":"WDP","unit":"m3 world-eq.","values":[{"value":"9,99E+00","module":"A1"},{"value":"4,94E-01","module":"A2"},{"value":"-4,81E+00","module":"A3"},{"value":"1,93E-01","module":"A4"},{"value":"0,0E+00","module":"C1"},{"value":"1,81E-02","module":"C2"},{"value":"0,0E+00","module":"C3"},{"value":"1,78E-01","module":"C4"},{"value":"0,0E+00","module":"D"}]},{"parameter":"EP-freshwater","unit":"kg P-eq.","values":[{"value":"1,49E-04","module":"A1"},{"value":"3,37E-07","module":"A2"},{"value":"4,70E-06","module":"A3"},{"value":"3,19E-07","module":"A4"},{"value":"0,0E+00","module":"C1"},{"value":"2,99E-08","module":"C2"},{"value":"0,0E+00","module":"C3"},{"value":"1,22E-07","module":"C4"},{"value":"0,0E+00","module":"D"}]},{"parameter":"EP-marine","unit":"kg N-eq.","values":[{"value":"8,72E-04","module":"A1"},{"value":"1,24E-04","module":"A2"},{"value":"6,49E-05","module":"A3"},{"value":"6,09E-05","module":"A4"},{"value":"0,0E+00","module":"C1"},{"value":"5,69E-06","module":"C2"},{"value":"0,0E+00","module":"C3"},{"value":"2,46E-05","module":"C4"},{"value":"0,0E+00","module":"D"}]},{"parameter":"EP-terrestrial","unit":"mol N-eq.","values":[{"value":"8,89E-03","module":"A1"},{"value":"1,37E-03","module":"A2"},{"value":"4,79E-04","module":"A3"},{"value":"6,72E-04","module":"A4"},{"value":"0,0E+00","module":"C1"},{"value":"6,28E-05","module":"C2"},{"value":"0,0E+00","module":"C3"},{"value":"2,71E-04","module":"C4"},{"value":"0,0E+00","module":"D"}]},{"parameter":"GWP-IOBC","unit":"kg CO2-eq.","values":[{"value":"8,30E-01","module":"A1"},{"value":"4,69E-02","module":"A2"},{"value":"5,64E-02","module":"A3"},{"value":"3,55E-02","module":"A4"},{"value":"0,0E+00","module":"C1"},{"value":"3,32E-03","module":"C2"},{"value":"0,0E+00","module":"C3"},{"value":"1,39E-02","module":"C4"},{"value":"0,0E+00","module":"D"}]}],"additional_environmental_impact":[{"parameter":"PM","unit":"disease incidence","values":[{"value":"7,54E-08","module":"A1"},{"value":"3,55E-09","module":"A2"},{"value":"1,53E-09","module":"A3"},{"value":"3,05E-09","module":"A4"},{"value":"0,0E+00","module":"C1"},{"value":"2,86E-10","module":"C2"},{"value":"0,0E+00","module":"C3"},{"value":"1,42E-09","module":"C4"},{"value":"0,0E+00","module":"D"}]},{"parameter":"ETP-fw","unit":"CTUe","values":[{"value":"4,48E+00","module":"A1"},{"value":"5,10E-01","module":"A2"},{"value":"8,03E-01","module":"A3"},{"value":"4,27E-01","module":"A4"},{"value":"0,0E+00","module":"C1"},{"value":"4,00E-02","module":"C2"},{"value":"0,0E+00","module":"C3"},{"value":"1,75E-01","module":"C4"},{"value":"0,0E+00","module":"D"}]},{"parameter":"HTP-c","unit":"CTUh","values":[{"value":"3,25E-09","module":"A1"},{"value":"0,0E+00","module":"A2"},{"value":"1,50E-11","module":"A3"},{"value":"0,0E+00","module":"A4"},{"value":"0,0E+00","module":"C1"},{"value":"0,0E+00","module":"C2"},{"value":"0,0E+00","module":"C3"},{"value":"1,00E-12","module":"C4"},{"value":"0,0E+00","module":"D"}]},{"parameter":"HTP-nc","unit":"CTUh","values":[{"value":"1,57E-07","module":"A1"},{"value":"4,45E-10","module":"A2"},{"value":"5,16E-10","module":"A3"},{"value":"3,82E-10","module":"A4"},{"value":"0,0E+00","module":"C1"},{"value":"3,60E-11","module":"C2"},{"value":"0,0E+00","module":"C3"},{"value":"1,69E-10","module":"C4"},{"value":"0,0E+00","module":"D"}]},{"parameter":"SQP","unit":"unitless","values":[{"value":"1,93E+00","module":"A1"},{"value":"7,31E-01","module":"A2"},{"value":"9,67E-02","module":"A3"},{"value":"6,18E-01","module":"A4"},{"value":"0,0E+00","module":"C1"},{"value":"5,79E-02","module":"C2"},{"value":"0,0E+00","module":"C3"},{"value":"3,20E-01","module":"C4"},{"value":"0,0E+00","module":"D"}]},{"parameter":"IRP","unit":"kBq U235-eq.","values":[{"value":"1,30E+02","module":"A1"},{"value":"3,11E-03","module":"A2"},{"value":"5,91E-04","module":"A3"},{"value":"2,30E-03","module":"A4"},{"value":"0,0E+00","module":"C1"},{"value":"2,16E-04","module":"C2"},{"value":"0,0E+00","module":"C3"},{"value":"1,10E-03","module":"C4"},{"value":"0,0E+00","module":"D"}]}],"resource_use":[{"parameter":"PERE","unit":"MJ","values":[{"value":"5,27E-01","module":"A1"},{"value":"8,47E-03","module":"A2"},{"value":"8,65E-02","module":"A3"},{"value":"5,88E-03","module":"A4"},{"value":"0,0E+00","module":"C1"},{"value":"5,50E-04","module":"C2"},{"value":"0,0E+00","module":"C3"},{"value":"3,01E-03","module":"C4"},{"value":"0,0E+00","module":"D"}]},{"parameter":"PERM","unit":"MJ","values":[{"value":"7,12E-02","module":"A1"},{"value":"0,0E+00","module":"A2"},{"value":"0,0E+00","module":"A3"},{"value":"0,0E+00","module":"A4"},{"value":"0,0E+00","module":"C1"},{"value":"0,0E+00","module":"C2"},{"value":"0,0E+00","module":"C3"},{"value":"0,0E+00","module":"C4"},{"value":"0,0E+00","module":"D"}]},{"parameter":"PERT","unit":"MJ","values":[{"value":"5,98E-01","module":"A1"},{"value":"8,47E-03","module":"A2"},{"value":"8,65E-02","module":"A3"},{"value":"5,88E-03","module":"A4"},{"value":"0,0E+00","module":"C1"},{"value":"5,50E-04","module":"C2"},{"value":"0,0E+00","module":"C3"},{"value":"3,01E-03","module":"C4"},{"value":"0,0E+00","module":"D"}]},{"parameter":"PENRE","unit":"MJ","values":[{"value":"1,28E+01","module":"A1"},{"value":"7,14E-01","module":"A2"},{"value":"7,51E-01","module":"A3"},{"value":"5,47E-01","module":"A4"},{"value":"0,0E+00","module":"C1"},{"value":"5,11E-02","module":"C2"},{"value":"0,0E+00","module":"C3"},{"value":"2,58E-01","module":"C4"},{"value":"0,0E+00","module":"D"}]},{"parameter":"PENRM","unit":"MJ","values":[{"value":"1,25E+00","module":"A1"},{"value":"0,0E+00","module":"A2"},{"value":"0,0E+00","module":"A3"},{"value":"0,0E+00","module":"A4"},{"value":"0,0E+00","module":"C1"},{"value":"0,0E+00","module":"C2"},{"value":"0,0E+00","module":"C3"},{"value":"0,0E+00","module":"C4"},{"value":"0,0E+00","module":"D"}]},{"parameter":"PENRT","unit":"MJ","values":[{"value":"1,40E+01","module":"A1"},{"value":"7,14E-01","module":"A2"},{"value":"7,51E-01","module":"A3"},{"value":"5,47E-01","module":"A4"},{"value":"0,0E+00","module":"C1"},{"value":"5,11E-02","module":"C2"},{"value":"0,0E+00","module":"C3"},{"value":"2,58E-01","module":"C4"},{"value":"0,0E+00","module":"D"}]},{"parameter":"SM","unit":"kg","values":[{"value":"0,0E+00","module":"A1"},{"value":"0,0E+00","module":"A2"},{"value":"2,89E-05","module":"A3"},{"value":"0,0E+00","module":"A4"},{"value":"0,0E+00","module":"C1"},{"value":"0,0E+00","module":"C2"},{"value":"0,0E+00","module":"C3"},{"value":"2,85E-05","module":"C4"},{"value":"0,0E+00","module":"D"}]},{"parameter":"RSF","unit":"MJ","values":[{"value":"9,34E-03","module":"A1"},{"value":"2,89E-04","module":"A2"},{"value":"2,73E-03","module":"A3"},{"value":"1,36E-04","module":"A4"},{"value":"0,0E+00","module":"C1"},{"value":"1,27E-05","module":"C2"},{"value":"0,0E+00","module":"C3"},{"value":"9,70E-05","module":"C4"},{"value":"0,0E+00","module":"D"}]},{"parameter":"NRSF","unit":"MJ","values":[{"value":"1,82E-03","module":"A1"},{"value":"1,13E-03","module":"A2"},{"value":"3,47E-04","module":"A3"},{"value":"8,21E-04","module":"A4"},{"value":"0,0E+00","module":"C1"},{"value":"7,68E-05","module":"C2"},{"value":"0,0E+00","module":"C3"},{"value":"3,77E-04","module":"C4"},{"value":"0,0E+00","module":"D"}]},{"parameter":"FW","unit":"m3","values":[{"value":"1,89E-02","module":"A1"},{"value":"7,61E-05","module":"A2"},{"value":"-7,15E-04","module":"A3"},{"value":"6,65E-05","module":"A4"},{"value":"0,0E+00","module":"C1"},{"value":"6,23E-06","module":"C2"},{"value":"0,0E+00","module":"C3"},{"value":"1,29E-04","module":"C4"},{"value":"0,0E+00","module":"D"}]}],"end_of_life_waste":[{"parameter":"HWD","unit":"kg","values":[{"value":"2,31E-03","module":"A1"},{"value":"3,83E-05","module":"A2"},{"value":"1,23E-04","module":"A3"},{"value":"4,17E-05","module":"A4"},{"value":"0,0E+00","module":"C1"},{"value":"3,90E-06","module":"C2"},{"value":"0,0E+00","module":"C3"},{"value":"1,60E-05","module":"C4"},{"value":"0,0E+00","module":"D"}]},{"parameter":"NHWD","unit":"kg","values":[{"value":"1,03E+00","module":"A1"},{"value":"5,48E-02","module":"A2"},{"value":"6,41E-02","module":"A3"},{"value":"4,70E-02","module":"A4"},{"value":"0,0E+00","module":"C1"},{"value":"4,40E-03","module":"C2"},{"value":"0,0E+00","module":"C3"},{"value":"7,22E-01","module":"C4"},{"value":"0,0E+00","module":"D"}]},{"parameter":"RWD","unit":"kg","values":[{"value":"2,33E-05","module":"A1"},{"value":"4,89E-06","module":"A2"},{"value":"7,70E-07","module":"A3"},{"value":"3,63E-06","module":"A4"},{"value":"0,0E+00","module":"C1"},{"value":"3,40E-07","module":"C2"},{"value":"0,0E+00","module":"C3"},{"value":"1,73E-06","module":"C4"},{"value":"0,0E+00","module":"D"}]}],"end_of_life_flow":[{"parameter":"CRU","unit":"kg","values":[{"value":"0,0E+00","module":"A1"},{"value":"0,0E+00","module":"A2"},{"value":"0,0E+00","module":"A3"},{"value":"0,0E+00","module":"A4"},{"value":"0,0E+00","module":"C1"},{"value":"0,0E+00","module":"C2"},{"value":"0,0E+00","module":"C3"},{"value":"0,0E+00","module":"C4"},{"value":"0,0E+00","module":"D"}]},{"parameter":"MFR","unit":"kg","values":[{"value":"0,0E+00","module":"A1"},{"value":"0,0E+00","module":"A2"},{"value":"1,06E-02","module":"A3"},{"value":"0,0E+00","module":"A4"},{"value":"0,0E+00","module":"C1"},{"value":"0,0E+00","module":"C2"},{"value":"0,0E+00","module":"C3"},{"value":"2,68E-05","module":"C4"},{"value":"0,0E+00","module":"D"}]},{"parameter":"MER","unit":"kg","values":[{"value":"0,0E+00","module":"A1"},{"value":"0,0E+00","module":"A2"},{"value":"5,95E-03","module":"A3"},{"value":"0,0E+00","module":"A4"},{"value":"0,0E+00","module":"C1"},{"value":"0,0E+00","module":"C2"},{"value":"0,0E+00","module":"C3"},{"value":"2,17E-07","module":"C4"},{"value":"0,0E+00","module":"D"}]},{"parameter":"EEE","unit":"MJ","values":[{"value":"0,0E+00","module":"A1"},{"value":"0,0E+00","module":"A2"},{"value":"4,32E-03","module":"A3"},{"value":"0,0E+00","module":"A4"},{"value":"0,0E+00","module":"C1"},{"value":"0,0E+00","module":"C2"},{"value":"0,0E+00","module":"C3"},{"value":"1,87E-06","module":"C4"},{"value":"0,0E+00","module":"D"}]},{"parameter":"EET","unit":"MJ","values":[{"value":"0,0E+00","module":"A1"},{"value":"0,0E+00","module":"A2"},{"value":"6,53E-02","module":"A3"},{"value":"0,0E+00","module":"A4"},{"value":"0,0E+00","module":"C1"},{"value":"0,0E+00","module":"C2"},{"value":"0,0E+00","module":"C3"},{"value":"2,83E-05","module":"C4"},{"value":"0,0E+00","module":"D"}]}]}