{"product_name":"Fenomastic I\u00e7 Cephe, Jotun Boya San. ve Tic. A.S.","epd_id":"NEPD-6620-5901","compliance":["EN 15804+A2","ISO 14025","ISO 21930"],"producer_name":"Jotun A/S","environmental_impact":[{"parameter":"GWP-total","unit":"kg CO2-eq.","values":[{"value":"1,20E+00","module":"A1"},{"value":"6,45E-02","module":"A2"},{"value":"6,43E-02","module":"A3"},{"value":"3,55E-02","module":"A4"},{"value":"0,0E+00","module":"C1"},{"value":"2,71E-03","module":"C2"},{"value":"0,0E+00","module":"C3"},{"value":"1,14E-02","module":"C4"},{"value":"0,0E+00","module":"D"}]},{"parameter":"GWP-fossil","unit":"kg CO2-eq.","values":[{"value":"1,21E+00","module":"A1"},{"value":"6,45E-02","module":"A2"},{"value":"6,36E-02","module":"A3"},{"value":"3,55E-02","module":"A4"},{"value":"0,0E+00","module":"C1"},{"value":"2,70E-03","module":"C2"},{"value":"0,0E+00","module":"C3"},{"value":"1,14E-02","module":"C4"},{"value":"0,0E+00","module":"D"}]},{"parameter":"GWP-biogenic","unit":"kg CO2-eq.","values":[{"value":"-8,08E-04","module":"A1"},{"value":"2,40E-05","module":"A2"},{"value":"3,58E-04","module":"A3"},{"value":"1,41E-05","module":"A4"},{"value":"0,0E+00","module":"C1"},{"value":"1,07E-06","module":"C2"},{"value":"0,0E+00","module":"C3"},{"value":"5,44E-06","module":"C4"},{"value":"0,0E+00","module":"D"}]},{"parameter":"GWP-luluc","unit":"kg CO2-eq.","values":[{"value":"8,16E-05","module":"A1"},{"value":"2,65E-05","module":"A2"},{"value":"3,01E-04","module":"A3"},{"value":"1,07E-05","module":"A4"},{"value":"0,0E+00","module":"C1"},{"value":"8,15E-07","module":"C2"},{"value":"0,0E+00","module":"C3"},{"value":"3,75E-06","module":"C4"},{"value":"0,0E+00","module":"D"}]},{"parameter":"ODP","unit":"kg CFC 11-eq.","values":[{"value":"1,12E-07","module":"A1"},{"value":"1,46E-08","module":"A2"},{"value":"4,79E-09","module":"A3"},{"value":"8,01E-09","module":"A4"},{"value":"0,0E+00","module":"C1"},{"value":"6,10E-10","module":"C2"},{"value":"0,0E+00","module":"C3"},{"value":"3,16E-09","module":"C4"},{"value":"0,0E+00","module":"D"}]},{"parameter":"AP","unit":"mol H+-eq.","values":[{"value":"7,77E-03","module":"A1"},{"value":"8,49E-04","module":"A2"},{"value":"2,59E-04","module":"A3"},{"value":"1,82E-04","module":"A4"},{"value":"0,0E+00","module":"C1"},{"value":"1,39E-05","module":"C2"},{"value":"0,0E+00","module":"C3"},{"value":"6,31E-05","module":"C4"},{"value":"0,0E+00","module":"D"}]},{"parameter":"POCP","unit":"kg NMVOC-eq.","values":[{"value":"4,07E-03","module":"A1"},{"value":"6,97E-04","module":"A2"},{"value":"1,40E-04","module":"A3"},{"value":"2,00E-04","module":"A4"},{"value":"0,0E+00","module":"C1"},{"value":"1,52E-05","module":"C2"},{"value":"0,0E+00","module":"C3"},{"value":"6,62E-05","module":"C4"},{"value":"0,0E+00","module":"D"}]},{"parameter":"ADPE","unit":"kg Sb-eq.","values":[{"value":"4,29E-06","module":"A1"},{"value":"9,23E-07","module":"A2"},{"value":"1,88E-07","module":"A3"},{"value":"6,01E-07","module":"A4"},{"value":"0,0E+00","module":"C1"},{"value":"4,58E-08","module":"C2"},{"value":"0,0E+00","module":"C3"},{"value":"2,53E-07","module":"C4"},{"value":"0,0E+00","module":"D"}]},{"parameter":"ADPF","unit":"MJ","values":[{"value":"1,85E+01","module":"A1"},{"value":"9,54E-01","module":"A2"},{"value":"7,51E-01","module":"A3"},{"value":"5,47E-01","module":"A4"},{"value":"0,0E+00","module":"C1"},{"value":"4,16E-02","module":"C2"},{"value":"0,0E+00","module":"C3"},{"value":"2,11E-01","module":"C4"},{"value":"0,0E+00","module":"D"}]},{"parameter":"WDP","unit":"m3 world-eq.","values":[{"value":"1,02E+01","module":"A1"},{"value":"5,67E-01","module":"A2"},{"value":"-4,81E+00","module":"A3"},{"value":"1,93E-01","module":"A4"},{"value":"0,0E+00","module":"C1"},{"value":"1,47E-02","module":"C2"},{"value":"0,0E+00","module":"C3"},{"value":"1,46E-01","module":"C4"},{"value":"0,0E+00","module":"D"}]},{"parameter":"EP-freshwater","unit":"kg P-eq.","values":[{"value":"2,02E-04","module":"A1"},{"value":"4,34E-07","module":"A2"},{"value":"4,70E-06","module":"A3"},{"value":"3,19E-07","module":"A4"},{"value":"0,0E+00","module":"C1"},{"value":"2,43E-08","module":"C2"},{"value":"0,0E+00","module":"C3"},{"value":"9,96E-08","module":"C4"},{"value":"0,0E+00","module":"D"}]},{"parameter":"EP-marine","unit":"kg N-eq.","values":[{"value":"1,16E-03","module":"A1"},{"value":"2,30E-04","module":"A2"},{"value":"6,49E-05","module":"A3"},{"value":"6,09E-05","module":"A4"},{"value":"0,0E+00","module":"C1"},{"value":"4,64E-06","module":"C2"},{"value":"0,0E+00","module":"C3"},{"value":"2,01E-05","module":"C4"},{"value":"0,0E+00","module":"D"}]},{"parameter":"EP-terrestrial","unit":"mol N-eq.","values":[{"value":"1,19E-02","module":"A1"},{"value":"2,55E-03","module":"A2"},{"value":"4,79E-04","module":"A3"},{"value":"6,72E-04","module":"A4"},{"value":"0,0E+00","module":"C1"},{"value":"5,12E-05","module":"C2"},{"value":"0,0E+00","module":"C3"},{"value":"2,22E-04","module":"C4"},{"value":"0,0E+00","module":"D"}]},{"parameter":"GWP-IOBC","unit":"kg CO2-eq.","values":[{"value":"1,21E+00","module":"A1"},{"value":"6,45E-02","module":"A2"},{"value":"5,64E-02","module":"A3"},{"value":"3,55E-02","module":"A4"},{"value":"0,0E+00","module":"C1"},{"value":"2,71E-03","module":"C2"},{"value":"0,0E+00","module":"C3"},{"value":"1,14E-02","module":"C4"},{"value":"0,0E+00","module":"D"}]}],"additional_environmental_impact":[{"parameter":"PM","unit":"disease incidence","values":[{"value":"1,03E-07","module":"A1"},{"value":"4,02E-09","module":"A2"},{"value":"1,53E-09","module":"A3"},{"value":"3,05E-09","module":"A4"},{"value":"0,0E+00","module":"C1"},{"value":"2,33E-10","module":"C2"},{"value":"0,0E+00","module":"C3"},{"value":"1,16E-09","module":"C4"},{"value":"0,0E+00","module":"D"}]},{"parameter":"ETP-fw","unit":"CTUe","values":[{"value":"5,93E+00","module":"A1"},{"value":"6,65E-01","module":"A2"},{"value":"8,03E-01","module":"A3"},{"value":"4,27E-01","module":"A4"},{"value":"0,0E+00","module":"C1"},{"value":"3,26E-02","module":"C2"},{"value":"0,0E+00","module":"C3"},{"value":"1,43E-01","module":"C4"},{"value":"0,0E+00","module":"D"}]},{"parameter":"HTP-c","unit":"CTUh","values":[{"value":"4,22E-09","module":"A1"},{"value":"0,0E+00","module":"A2"},{"value":"1,50E-11","module":"A3"},{"value":"0,0E+00","module":"A4"},{"value":"0,0E+00","module":"C1"},{"value":"0,0E+00","module":"C2"},{"value":"0,0E+00","module":"C3"},{"value":"1,00E-12","module":"C4"},{"value":"0,0E+00","module":"D"}]},{"parameter":"HTP-nc","unit":"CTUh","values":[{"value":"2,08E-07","module":"A1"},{"value":"5,03E-10","module":"A2"},{"value":"5,16E-10","module":"A3"},{"value":"3,82E-10","module":"A4"},{"value":"0,0E+00","module":"C1"},{"value":"2,90E-11","module":"C2"},{"value":"0,0E+00","module":"C3"},{"value":"1,38E-10","module":"C4"},{"value":"0,0E+00","module":"D"}]},{"parameter":"SQP","unit":"unitless","values":[{"value":"2,66E+00","module":"A1"},{"value":"8,48E-01","module":"A2"},{"value":"9,67E-02","module":"A3"},{"value":"6,18E-01","module":"A4"},{"value":"0,0E+00","module":"C1"},{"value":"4,71E-02","module":"C2"},{"value":"0,0E+00","module":"C3"},{"value":"2,62E-01","module":"C4"},{"value":"0,0E+00","module":"D"}]},{"parameter":"IRP","unit":"kBq U235-eq.","values":[{"value":"1,49E+02","module":"A1"},{"value":"4,14E-03","module":"A2"},{"value":"5,91E-04","module":"A3"},{"value":"2,30E-03","module":"A4"},{"value":"0,0E+00","module":"C1"},{"value":"1,76E-04","module":"C2"},{"value":"0,0E+00","module":"C3"},{"value":"8,99E-04","module":"C4"},{"value":"0,0E+00","module":"D"}]}],"resource_use":[{"parameter":"PERE","unit":"MJ","values":[{"value":"6,88E-01","module":"A1"},{"value":"1,05E-02","module":"A2"},{"value":"8,65E-02","module":"A3"},{"value":"5,88E-03","module":"A4"},{"value":"0,0E+00","module":"C1"},{"value":"4,48E-04","module":"C2"},{"value":"0,0E+00","module":"C3"},{"value":"2,46E-03","module":"C4"},{"value":"0,0E+00","module":"D"}]},{"parameter":"PERM","unit":"MJ","values":[{"value":"7,12E-02","module":"A1"},{"value":"0,0E+00","module":"A2"},{"value":"0,0E+00","module":"A3"},{"value":"0,0E+00","module":"A4"},{"value":"0,0E+00","module":"C1"},{"value":"0,0E+00","module":"C2"},{"value":"0,0E+00","module":"C3"},{"value":"0,0E+00","module":"C4"},{"value":"0,0E+00","module":"D"}]},{"parameter":"PERT","unit":"MJ","values":[{"value":"7,59E-01","module":"A1"},{"value":"1,05E-02","module":"A2"},{"value":"8,65E-02","module":"A3"},{"value":"5,88E-03","module":"A4"},{"value":"0,0E+00","module":"C1"},{"value":"4,48E-04","module":"C2"},{"value":"0,0E+00","module":"C3"},{"value":"2,46E-03","module":"C4"},{"value":"0,0E+00","module":"D"}]},{"parameter":"PENRE","unit":"MJ","values":[{"value":"1,88E+01","module":"A1"},{"value":"9,54E-01","module":"A2"},{"value":"7,51E-01","module":"A3"},{"value":"5,47E-01","module":"A4"},{"value":"0,0E+00","module":"C1"},{"value":"4,16E-02","module":"C2"},{"value":"0,0E+00","module":"C3"},{"value":"2,11E-01","module":"C4"},{"value":"0,0E+00","module":"D"}]},{"parameter":"PENRM","unit":"MJ","values":[{"value":"1,25E+00","module":"A1"},{"value":"0,0E+00","module":"A2"},{"value":"0,0E+00","module":"A3"},{"value":"0,0E+00","module":"A4"},{"value":"0,0E+00","module":"C1"},{"value":"0,0E+00","module":"C2"},{"value":"0,0E+00","module":"C3"},{"value":"0,0E+00","module":"C4"},{"value":"0,0E+00","module":"D"}]},{"parameter":"PENRT","unit":"MJ","values":[{"value":"2,01E+01","module":"A1"},{"value":"9,54E-01","module":"A2"},{"value":"7,51E-01","module":"A3"},{"value":"5,47E-01","module":"A4"},{"value":"0,0E+00","module":"C1"},{"value":"4,16E-02","module":"C2"},{"value":"0,0E+00","module":"C3"},{"value":"2,11E-01","module":"C4"},{"value":"0,0E+00","module":"D"}]},{"parameter":"SM","unit":"kg","values":[{"value":"0,0E+00","module":"A1"},{"value":"0,0E+00","module":"A2"},{"value":"2,89E-05","module":"A3"},{"value":"0,0E+00","module":"A4"},{"value":"0,0E+00","module":"C1"},{"value":"0,0E+00","module":"C2"},{"value":"0,0E+00","module":"C3"},{"value":"2,33E-05","module":"C4"},{"value":"0,0E+00","module":"D"}]},{"parameter":"RSF","unit":"MJ","values":[{"value":"9,34E-03","module":"A1"},{"value":"3,41E-04","module":"A2"},{"value":"2,73E-03","module":"A3"},{"value":"1,36E-04","module":"A4"},{"value":"0,0E+00","module":"C1"},{"value":"1,04E-05","module":"C2"},{"value":"0,0E+00","module":"C3"},{"value":"7,93E-05","module":"C4"},{"value":"0,0E+00","module":"D"}]},{"parameter":"NRSF","unit":"MJ","values":[{"value":"1,82E-03","module":"A1"},{"value":"1,61E-03","module":"A2"},{"value":"3,47E-04","module":"A3"},{"value":"8,21E-04","module":"A4"},{"value":"0,0E+00","module":"C1"},{"value":"6,26E-05","module":"C2"},{"value":"0,0E+00","module":"C3"},{"value":"3,08E-04","module":"C4"},{"value":"0,0E+00","module":"D"}]},{"parameter":"FW","unit":"m3","values":[{"value":"2,52E-02","module":"A1"},{"value":"9,42E-05","module":"A2"},{"value":"-7,15E-04","module":"A3"},{"value":"6,65E-05","module":"A4"},{"value":"0,0E+00","module":"C1"},{"value":"5,07E-06","module":"C2"},{"value":"0,0E+00","module":"C3"},{"value":"1,05E-04","module":"C4"},{"value":"0,0E+00","module":"D"}]}],"end_of_life_waste":[{"parameter":"HWD","unit":"kg","values":[{"value":"2,99E-03","module":"A1"},{"value":"5,07E-05","module":"A2"},{"value":"1,23E-04","module":"A3"},{"value":"4,17E-05","module":"A4"},{"value":"0,0E+00","module":"C1"},{"value":"3,18E-06","module":"C2"},{"value":"0,0E+00","module":"C3"},{"value":"1,30E-05","module":"C4"},{"value":"0,0E+00","module":"D"}]},{"parameter":"NHWD","unit":"kg","values":[{"value":"8,25E-01","module":"A1"},{"value":"6,25E-02","module":"A2"},{"value":"6,41E-02","module":"A3"},{"value":"4,70E-02","module":"A4"},{"value":"0,0E+00","module":"C1"},{"value":"3,58E-03","module":"C2"},{"value":"0,0E+00","module":"C3"},{"value":"5,90E-01","module":"C4"},{"value":"0,0E+00","module":"D"}]},{"parameter":"RWD","unit":"kg","values":[{"value":"2,98E-05","module":"A1"},{"value":"6,53E-06","module":"A2"},{"value":"7,70E-07","module":"A3"},{"value":"3,63E-06","module":"A4"},{"value":"0,0E+00","module":"C1"},{"value":"2,77E-07","module":"C2"},{"value":"0,0E+00","module":"C3"},{"value":"1,42E-06","module":"C4"},{"value":"0,0E+00","module":"D"}]}],"end_of_life_flow":[{"parameter":"CRU","unit":"kg","values":[{"value":"0,0E+00","module":"A1"},{"value":"0,0E+00","module":"A2"},{"value":"0,0E+00","module":"A3"},{"value":"0,0E+00","module":"A4"},{"value":"0,0E+00","module":"C1"},{"value":"0,0E+00","module":"C2"},{"value":"0,0E+00","module":"C3"},{"value":"0,0E+00","module":"C4"},{"value":"0,0E+00","module":"D"}]},{"parameter":"MFR","unit":"kg","values":[{"value":"0,0E+00","module":"A1"},{"value":"0,0E+00","module":"A2"},{"value":"1,06E-02","module":"A3"},{"value":"0,0E+00","module":"A4"},{"value":"0,0E+00","module":"C1"},{"value":"0,0E+00","module":"C2"},{"value":"0,0E+00","module":"C3"},{"value":"2,19E-05","module":"C4"},{"value":"0,0E+00","module":"D"}]},{"parameter":"MER","unit":"kg","values":[{"value":"0,0E+00","module":"A1"},{"value":"0,0E+00","module":"A2"},{"value":"5,95E-03","module":"A3"},{"value":"0,0E+00","module":"A4"},{"value":"0,0E+00","module":"C1"},{"value":"0,0E+00","module":"C2"},{"value":"0,0E+00","module":"C3"},{"value":"1,77E-07","module":"C4"},{"value":"0,0E+00","module":"D"}]},{"parameter":"EEE","unit":"MJ","values":[{"value":"0,0E+00","module":"A1"},{"value":"0,0E+00","module":"A2"},{"value":"4,32E-03","module":"A3"},{"value":"0,0E+00","module":"A4"},{"value":"0,0E+00","module":"C1"},{"value":"0,0E+00","module":"C2"},{"value":"0,0E+00","module":"C3"},{"value":"1,53E-06","module":"C4"},{"value":"0,0E+00","module":"D"}]},{"parameter":"EET","unit":"MJ","values":[{"value":"0,0E+00","module":"A1"},{"value":"0,0E+00","module":"A2"},{"value":"6,53E-02","module":"A3"},{"value":"0,0E+00","module":"A4"},{"value":"0,0E+00","module":"C1"},{"value":"0,0E+00","module":"C2"},{"value":"0,0E+00","module":"C3"},{"value":"2,32E-05","module":"C4"},{"value":"0,0E+00","module":"D"}]}]}