{"product_name":"Fenomastic My Home Rich Matt(IM), Jotun Abu Dhabi LLC","epd_id":"NEPD-6555-5820","compliance":["EN 15804+A2","ISO 14025","ISO 21930"],"producer_name":"Jotun A/S","environmental_impact":[{"parameter":"GWP-total","unit":"kg CO2-eq.","values":[{"value":"2,14E+00","module":"A1"},{"value":"6,11E-02","module":"A2"},{"value":"3,14E-02","module":"A3"},{"value":"7,14E-03","module":"A4"},{"value":"0,0E+00","module":"C1"},{"value":"2,85E-03","module":"C2"},{"value":"0,0E+00","module":"C3"},{"value":"1,19E-02","module":"C4"},{"value":"0,0E+00","module":"D"}]},{"parameter":"GWP-fossil","unit":"kg CO2-eq.","values":[{"value":"2,14E+00","module":"A1"},{"value":"6,11E-02","module":"A2"},{"value":"3,13E-02","module":"A3"},{"value":"7,14E-03","module":"A4"},{"value":"0,0E+00","module":"C1"},{"value":"2,85E-03","module":"C2"},{"value":"0,0E+00","module":"C3"},{"value":"1,19E-02","module":"C4"},{"value":"0,0E+00","module":"D"}]},{"parameter":"GWP-biogenic","unit":"kg CO2-eq.","values":[{"value":"2,08E-03","module":"A1"},{"value":"2,17E-05","module":"A2"},{"value":"1,62E-05","module":"A3"},{"value":"2,84E-06","module":"A4"},{"value":"0,0E+00","module":"C1"},{"value":"1,13E-06","module":"C2"},{"value":"0,0E+00","module":"C3"},{"value":"5,70E-06","module":"C4"},{"value":"0,0E+00","module":"D"}]},{"parameter":"GWP-luluc","unit":"kg CO2-eq.","values":[{"value":"3,07E-04","module":"A1"},{"value":"2,67E-05","module":"A2"},{"value":"1,13E-06","module":"A3"},{"value":"2,15E-06","module":"A4"},{"value":"0,0E+00","module":"C1"},{"value":"8,58E-07","module":"C2"},{"value":"0,0E+00","module":"C3"},{"value":"3,93E-06","module":"C4"},{"value":"0,0E+00","module":"D"}]},{"parameter":"ODP","unit":"kg CFC 11-eq.","values":[{"value":"2,11E-07","module":"A1"},{"value":"1,35E-08","module":"A2"},{"value":"2,17E-09","module":"A3"},{"value":"1,61E-09","module":"A4"},{"value":"0,0E+00","module":"C1"},{"value":"6,43E-10","module":"C2"},{"value":"0,0E+00","module":"C3"},{"value":"3,31E-09","module":"C4"},{"value":"0,0E+00","module":"D"}]},{"parameter":"AP","unit":"mol H+-eq.","values":[{"value":"1,63E-02","module":"A1"},{"value":"8,92E-04","module":"A2"},{"value":"5,23E-05","module":"A3"},{"value":"3,67E-05","module":"A4"},{"value":"0,0E+00","module":"C1"},{"value":"1,46E-05","module":"C2"},{"value":"0,0E+00","module":"C3"},{"value":"6,61E-05","module":"C4"},{"value":"0,0E+00","module":"D"}]},{"parameter":"POCP","unit":"kg NMVOC-eq.","values":[{"value":"8,27E-03","module":"A1"},{"value":"7,12E-04","module":"A2"},{"value":"5,82E-05","module":"A3"},{"value":"4,03E-05","module":"A4"},{"value":"0,0E+00","module":"C1"},{"value":"1,60E-05","module":"C2"},{"value":"0,0E+00","module":"C3"},{"value":"6,94E-05","module":"C4"},{"value":"0,0E+00","module":"D"}]},{"parameter":"ADPE","unit":"kg Sb-eq.","values":[{"value":"2,32E-05","module":"A1"},{"value":"8,34E-07","module":"A2"},{"value":"1,03E-07","module":"A3"},{"value":"1,21E-07","module":"A4"},{"value":"0,0E+00","module":"C1"},{"value":"4,82E-08","module":"C2"},{"value":"0,0E+00","module":"C3"},{"value":"2,65E-07","module":"C4"},{"value":"0,0E+00","module":"D"}]},{"parameter":"ADPF","unit":"MJ","values":[{"value":"2,71E+01","module":"A1"},{"value":"8,85E-01","module":"A2"},{"value":"5,12E-01","module":"A3"},{"value":"1,10E-01","module":"A4"},{"value":"0,0E+00","module":"C1"},{"value":"4,38E-02","module":"C2"},{"value":"0,0E+00","module":"C3"},{"value":"2,21E-01","module":"C4"},{"value":"0,0E+00","module":"D"}]},{"parameter":"WDP","unit":"m3 world-eq.","values":[{"value":"1,09E+01","module":"A1"},{"value":"2,72E-01","module":"A2"},{"value":"3,46E-02","module":"A3"},{"value":"3,89E-02","module":"A4"},{"value":"0,0E+00","module":"C1"},{"value":"1,55E-02","module":"C2"},{"value":"0,0E+00","module":"C3"},{"value":"1,53E-01","module":"C4"},{"value":"0,0E+00","module":"D"}]},{"parameter":"EP-freshwater","unit":"kg P-eq.","values":[{"value":"3,90E-04","module":"A1"},{"value":"4,47E-07","module":"A2"},{"value":"8,86E-08","module":"A3"},{"value":"6,43E-08","module":"A4"},{"value":"0,0E+00","module":"C1"},{"value":"2,56E-08","module":"C2"},{"value":"0,0E+00","module":"C3"},{"value":"1,04E-07","module":"C4"},{"value":"0,0E+00","module":"D"}]},{"parameter":"EP-marine","unit":"kg N-eq.","values":[{"value":"2,43E-03","module":"A1"},{"value":"2,37E-04","module":"A2"},{"value":"1,77E-05","module":"A3"},{"value":"1,22E-05","module":"A4"},{"value":"0,0E+00","module":"C1"},{"value":"4,88E-06","module":"C2"},{"value":"0,0E+00","module":"C3"},{"value":"2,11E-05","module":"C4"},{"value":"0,0E+00","module":"D"}]},{"parameter":"EP-terrestrial","unit":"mol N-eq.","values":[{"value":"2,55E-02","module":"A1"},{"value":"2,63E-03","module":"A2"},{"value":"1,95E-04","module":"A3"},{"value":"1,35E-04","module":"A4"},{"value":"0,0E+00","module":"C1"},{"value":"5,39E-05","module":"C2"},{"value":"0,0E+00","module":"C3"},{"value":"2,32E-04","module":"C4"},{"value":"0,0E+00","module":"D"}]},{"parameter":"GWP-IOBC","unit":"kg CO2-eq.","values":[{"value":"2,14E+00","module":"A1"},{"value":"6,11E-02","module":"A2"},{"value":"3,09E-02","module":"A3"},{"value":"7,14E-03","module":"A4"},{"value":"0,0E+00","module":"C1"},{"value":"2,85E-03","module":"C2"},{"value":"0,0E+00","module":"C3"},{"value":"1,19E-02","module":"C4"},{"value":"0,0E+00","module":"D"}]}],"additional_environmental_impact":[{"parameter":"PM","unit":"disease incidence","values":[{"value":"2,20E-07","module":"A1"},{"value":"3,44E-09","module":"A2"},{"value":"6,18E-10","module":"A3"},{"value":"6,14E-10","module":"A4"},{"value":"0,0E+00","module":"C1"},{"value":"2,45E-10","module":"C2"},{"value":"0,0E+00","module":"C3"},{"value":"1,22E-09","module":"C4"},{"value":"0,0E+00","module":"D"}]},{"parameter":"ETP-fw","unit":"CTUe","values":[{"value":"2,39E+01","module":"A1"},{"value":"6,38E-01","module":"A2"},{"value":"1,33E-01","module":"A3"},{"value":"8,60E-02","module":"A4"},{"value":"0,0E+00","module":"C1"},{"value":"3,43E-02","module":"C2"},{"value":"0,0E+00","module":"C3"},{"value":"1,50E-01","module":"C4"},{"value":"0,0E+00","module":"D"}]},{"parameter":"HTP-c","unit":"CTUh","values":[{"value":"1,50E-08","module":"A1"},{"value":"0,0E+00","module":"A2"},{"value":"4,00E-12","module":"A3"},{"value":"0,0E+00","module":"A4"},{"value":"0,0E+00","module":"C1"},{"value":"0,0E+00","module":"C2"},{"value":"0,0E+00","module":"C3"},{"value":"1,00E-12","module":"C4"},{"value":"0,0E+00","module":"D"}]},{"parameter":"HTP-nc","unit":"CTUh","values":[{"value":"4,54E-07","module":"A1"},{"value":"4,28E-10","module":"A2"},{"value":"1,29E-10","module":"A3"},{"value":"7,70E-11","module":"A4"},{"value":"0,0E+00","module":"C1"},{"value":"3,10E-11","module":"C2"},{"value":"0,0E+00","module":"C3"},{"value":"1,45E-10","module":"C4"},{"value":"0,0E+00","module":"D"}]},{"parameter":"SQP","unit":"unitless","values":[{"value":"6,37E+00","module":"A1"},{"value":"7,32E-01","module":"A2"},{"value":"3,28E-02","module":"A3"},{"value":"1,24E-01","module":"A4"},{"value":"0,0E+00","module":"C1"},{"value":"4,96E-02","module":"C2"},{"value":"0,0E+00","module":"C3"},{"value":"2,75E-01","module":"C4"},{"value":"0,0E+00","module":"D"}]},{"parameter":"IRP","unit":"kBq U235-eq.","values":[{"value":"2,31E+02","module":"A1"},{"value":"3,75E-03","module":"A2"},{"value":"2,18E-04","module":"A3"},{"value":"4,64E-04","module":"A4"},{"value":"0,0E+00","module":"C1"},{"value":"1,85E-04","module":"C2"},{"value":"0,0E+00","module":"C3"},{"value":"9,42E-04","module":"C4"},{"value":"0,0E+00","module":"D"}]}],"resource_use":[{"parameter":"PERE","unit":"MJ","values":[{"value":"1,92E+00","module":"A1"},{"value":"8,44E-03","module":"A2"},{"value":"1,34E-03","module":"A3"},{"value":"1,18E-03","module":"A4"},{"value":"0,0E+00","module":"C1"},{"value":"4,71E-04","module":"C2"},{"value":"0,0E+00","module":"C3"},{"value":"2,58E-03","module":"C4"},{"value":"0,0E+00","module":"D"}]},{"parameter":"PERM","unit":"MJ","values":[{"value":"7,87E-02","module":"A1"},{"value":"0,0E+00","module":"A2"},{"value":"0,0E+00","module":"A3"},{"value":"0,0E+00","module":"A4"},{"value":"0,0E+00","module":"C1"},{"value":"0,0E+00","module":"C2"},{"value":"0,0E+00","module":"C3"},{"value":"0,0E+00","module":"C4"},{"value":"0,0E+00","module":"D"}]},{"parameter":"PERT","unit":"MJ","values":[{"value":"1,99E+00","module":"A1"},{"value":"8,44E-03","module":"A2"},{"value":"1,34E-03","module":"A3"},{"value":"1,18E-03","module":"A4"},{"value":"0,0E+00","module":"C1"},{"value":"4,71E-04","module":"C2"},{"value":"0,0E+00","module":"C3"},{"value":"2,58E-03","module":"C4"},{"value":"0,0E+00","module":"D"}]},{"parameter":"PENRE","unit":"MJ","values":[{"value":"3,10E+01","module":"A1"},{"value":"8,85E-01","module":"A2"},{"value":"5,12E-01","module":"A3"},{"value":"1,10E-01","module":"A4"},{"value":"0,0E+00","module":"C1"},{"value":"4,38E-02","module":"C2"},{"value":"0,0E+00","module":"C3"},{"value":"2,21E-01","module":"C4"},{"value":"0,0E+00","module":"D"}]},{"parameter":"PENRM","unit":"MJ","values":[{"value":"8,80E-02","module":"A1"},{"value":"0,0E+00","module":"A2"},{"value":"0,0E+00","module":"A3"},{"value":"0,0E+00","module":"A4"},{"value":"0,0E+00","module":"C1"},{"value":"0,0E+00","module":"C2"},{"value":"0,0E+00","module":"C3"},{"value":"0,0E+00","module":"C4"},{"value":"0,0E+00","module":"D"}]},{"parameter":"PENRT","unit":"MJ","values":[{"value":"3,11E+01","module":"A1"},{"value":"8,85E-01","module":"A2"},{"value":"5,12E-01","module":"A3"},{"value":"1,10E-01","module":"A4"},{"value":"0,0E+00","module":"C1"},{"value":"4,38E-02","module":"C2"},{"value":"0,0E+00","module":"C3"},{"value":"2,21E-01","module":"C4"},{"value":"0,0E+00","module":"D"}]},{"parameter":"SM","unit":"kg","values":[{"value":"0,0E+00","module":"A1"},{"value":"0,0E+00","module":"A2"},{"value":"3,99E-08","module":"A3"},{"value":"0,0E+00","module":"A4"},{"value":"0,0E+00","module":"C1"},{"value":"0,0E+00","module":"C2"},{"value":"0,0E+00","module":"C3"},{"value":"2,44E-05","module":"C4"},{"value":"0,0E+00","module":"D"}]},{"parameter":"RSF","unit":"MJ","values":[{"value":"1,05E-02","module":"A1"},{"value":"1,98E-04","module":"A2"},{"value":"1,80E-05","module":"A3"},{"value":"2,74E-05","module":"A4"},{"value":"0,0E+00","module":"C1"},{"value":"1,09E-05","module":"C2"},{"value":"0,0E+00","module":"C3"},{"value":"8,30E-05","module":"C4"},{"value":"0,0E+00","module":"D"}]},{"parameter":"NRSF","unit":"MJ","values":[{"value":"6,94E-02","module":"A1"},{"value":"1,54E-03","module":"A2"},{"value":"2,10E-04","module":"A3"},{"value":"1,65E-04","module":"A4"},{"value":"0,0E+00","module":"C1"},{"value":"6,59E-05","module":"C2"},{"value":"0,0E+00","module":"C3"},{"value":"3,23E-04","module":"C4"},{"value":"0,0E+00","module":"D"}]},{"parameter":"FW","unit":"m3","values":[{"value":"2,19E-01","module":"A1"},{"value":"8,90E-05","module":"A2"},{"value":"5,42E-05","module":"A3"},{"value":"1,34E-05","module":"A4"},{"value":"0,0E+00","module":"C1"},{"value":"5,34E-06","module":"C2"},{"value":"0,0E+00","module":"C3"},{"value":"1,10E-04","module":"C4"},{"value":"0,0E+00","module":"D"}]}],"end_of_life_waste":[{"parameter":"HWD","unit":"kg","values":[{"value":"1,03E-02","module":"A1"},{"value":"5,85E-05","module":"A2"},{"value":"5,43E-05","module":"A3"},{"value":"8,39E-06","module":"A4"},{"value":"0,0E+00","module":"C1"},{"value":"3,35E-06","module":"C2"},{"value":"0,0E+00","module":"C3"},{"value":"1,37E-05","module":"C4"},{"value":"0,0E+00","module":"D"}]},{"parameter":"NHWD","unit":"kg","values":[{"value":"1,67E+00","module":"A1"},{"value":"5,36E-02","module":"A2"},{"value":"3,12E-03","module":"A3"},{"value":"9,46E-03","module":"A4"},{"value":"0,0E+00","module":"C1"},{"value":"3,77E-03","module":"C2"},{"value":"0,0E+00","module":"C3"},{"value":"6,19E-01","module":"C4"},{"value":"0,0E+00","module":"D"}]},{"parameter":"RWD","unit":"kg","values":[{"value":"5,76E-05","module":"A1"},{"value":"5,96E-06","module":"A2"},{"value":"3,33E-07","module":"A3"},{"value":"7,30E-07","module":"A4"},{"value":"0,0E+00","module":"C1"},{"value":"2,91E-07","module":"C2"},{"value":"0,0E+00","module":"C3"},{"value":"1,48E-06","module":"C4"},{"value":"0,0E+00","module":"D"}]}],"end_of_life_flow":[{"parameter":"CRU","unit":"kg","values":[{"value":"0,0E+00","module":"A1"},{"value":"0,0E+00","module":"A2"},{"value":"0,0E+00","module":"A3"},{"value":"0,0E+00","module":"A4"},{"value":"0,0E+00","module":"C1"},{"value":"0,0E+00","module":"C2"},{"value":"0,0E+00","module":"C3"},{"value":"0,0E+00","module":"C4"},{"value":"0,0E+00","module":"D"}]},{"parameter":"MFR","unit":"kg","values":[{"value":"0,0E+00","module":"A1"},{"value":"0,0E+00","module":"A2"},{"value":"3,44E-03","module":"A3"},{"value":"0,0E+00","module":"A4"},{"value":"0,0E+00","module":"C1"},{"value":"0,0E+00","module":"C2"},{"value":"0,0E+00","module":"C3"},{"value":"2,30E-05","module":"C4"},{"value":"0,0E+00","module":"D"}]},{"parameter":"MER","unit":"kg","values":[{"value":"0,0E+00","module":"A1"},{"value":"0,0E+00","module":"A2"},{"value":"3,43E-03","module":"A3"},{"value":"0,0E+00","module":"A4"},{"value":"0,0E+00","module":"C1"},{"value":"0,0E+00","module":"C2"},{"value":"0,0E+00","module":"C3"},{"value":"1,86E-07","module":"C4"},{"value":"0,0E+00","module":"D"}]},{"parameter":"EEE","unit":"MJ","values":[{"value":"0,0E+00","module":"A1"},{"value":"0,0E+00","module":"A2"},{"value":"2,64E-03","module":"A3"},{"value":"0,0E+00","module":"A4"},{"value":"0,0E+00","module":"C1"},{"value":"0,0E+00","module":"C2"},{"value":"0,0E+00","module":"C3"},{"value":"1,60E-06","module":"C4"},{"value":"0,0E+00","module":"D"}]},{"parameter":"EET","unit":"MJ","values":[{"value":"0,0E+00","module":"A1"},{"value":"0,0E+00","module":"A2"},{"value":"4,00E-02","module":"A3"},{"value":"0,0E+00","module":"A4"},{"value":"0,0E+00","module":"C1"},{"value":"0,0E+00","module":"C2"},{"value":"0,0E+00","module":"C3"},{"value":"2,43E-05","module":"C4"},{"value":"0,0E+00","module":"D"}]}]}