{"product_name":"Fenomastic Pure Colours Emulsion Semigloss IM(SA), Jotun Saudia Co. Ltd (Yanbu)","epd_id":"NEPD-3729-2676-EN","compliance":["EN 15804","ISO 14025","ISO 21930"],"producer_name":"Jotun A/S","environmental_impact":[{"parameter":"GWP-total","unit":"kg CO2-eq.","values":[{"value":"2,44E+00","module":"A1"},{"value":"1,54E-01","module":"A2"},{"value":"1,17E-01","module":"A3"}]},{"parameter":"ODP","unit":"kg CFC 11-eq.","values":[{"value":"1,97E-07","module":"A1"},{"value":"3,00E-08","module":"A2"},{"value":"1,53E-08","module":"A3"}]},{"parameter":"AP","unit":"kg SO2-eq.","values":[{"value":"1,50E-02","module":"A1"},{"value":"8,45E-04","module":"A2"},{"value":"7,80E-04","module":"A3"}]},{"parameter":"EP","unit":"kg Phosphat-eq.","values":[{"value":"3,44E-03","module":"A1"},{"value":"1,91E-04","module":"A2"},{"value":"6,66E-05","module":"A3"}]},{"parameter":"POCP","unit":"kg Ethen-eq.","values":[{"value":"1,30E-03","module":"A1"},{"value":"2,98E-05","module":"A2"},{"value":"3,23E-05","module":"A3"}]},{"parameter":"ADPE","unit":"kg Sb-eq.","values":[{"value":"2,30E-05","module":"A1"},{"value":"2,80E-07","module":"A2"},{"value":"6,33E-08","module":"A3"}]},{"parameter":"ADPF","unit":"MJ","values":[{"value":"3,70E+01","module":"A1"},{"value":"2,54E+00","module":"A2"},{"value":"1,80E+00","module":"A3"}]},{"parameter":"ADPM","unit":"kg Sb-eq.","values":[{"value":"2,30E-05","module":"A1"},{"value":"2,80E-07","module":"A2"},{"value":"6,33E-08","module":"A3"}]}],"additional_environmental_impact":[],"resource_use":[{"parameter":"PERE","unit":"MJ","values":[{"value":"2,62E+00","module":"A1"},{"value":"3,35E-02","module":"A2"},{"value":"5,27E-03","module":"A3"}]},{"parameter":"PERM","unit":"MJ","values":[{"value":"6,13E-01","module":"A1"},{"value":"1,03E-02","module":"A2"},{"value":"1,24E-03","module":"A3"}]},{"parameter":"PERT","unit":"MJ","values":[{"value":"3,24E+00","module":"A1"},{"value":"4,37E-02","module":"A2"},{"value":"6,51E-03","module":"A3"}]},{"parameter":"PENRE","unit":"MJ","values":[{"value":"4,02E+01","module":"A1"},{"value":"2,58E+00","module":"A2"},{"value":"1,81E+00","module":"A3"}]},{"parameter":"PENRM","unit":"MJ","values":[{"value":"0,0E+00","module":"A1"},{"value":"0,0E+00","module":"A2"},{"value":"0,0E+00","module":"A3"}]},{"parameter":"PENRT","unit":"MJ","values":[{"value":"4,02E+01","module":"A1"},{"value":"2,58E+00","module":"A2"},{"value":"1,81E+00","module":"A3"}]},{"parameter":"SM","unit":"kg","values":[{"value":"0,0E+00","module":"A1"},{"value":"0,0E+00","module":"A2"},{"value":"0,0E+00","module":"A3"}]},{"parameter":"RSF","unit":"MJ","values":[{"value":"0,0E+00","module":"A1"},{"value":"0,0E+00","module":"A2"},{"value":"0,0E+00","module":"A3"}]},{"parameter":"NRSF","unit":"MJ","values":[{"value":"0,0E+00","module":"A1"},{"value":"0,0E+00","module":"A2"},{"value":"0,0E+00","module":"A3"}]},{"parameter":"FW","unit":"m3","values":[{"value":"3,76E-02","module":"A1"},{"value":"5,71E-04","module":"A2"},{"value":"2,97E-04","module":"A3"}]}],"end_of_life_waste":[{"parameter":"HWD","unit":"kg","values":[{"value":"3,90E-05","module":"A1"},{"value":"1,37E-06","module":"A2"},{"value":"4,46E-04","module":"A3"}]},{"parameter":"NHWD","unit":"kg","values":[{"value":"1,65E+00","module":"A1"},{"value":"2,15E-01","module":"A2"},{"value":"9,94E-03","module":"A3"}]},{"parameter":"RWD","unit":"kg","values":[{"value":"0,0E+00","module":"A1"},{"value":"0,0E+00","module":"A2"},{"value":"0,0E+00","module":"A3"}]}],"end_of_life_flow":[{"parameter":"CRU","unit":"kg","values":[{"value":"0,0E+00","module":"A1"},{"value":"0,0E+00","module":"A2"},{"value":"0,0E+00","module":"A3"}]},{"parameter":"MFR","unit":"kg","values":[{"value":"0,0E+00","module":"A1"},{"value":"0,0E+00","module":"A2"},{"value":"1,24E-03","module":"A3"}]},{"parameter":"MER","unit":"kg","values":[{"value":"0,0E+00","module":"A1"},{"value":"0,0E+00","module":"A2"},{"value":"2,50E-03","module":"A3"}]},{"parameter":"EEE","unit":"MJ","values":[{"value":"0,0E+00","module":"A1"},{"value":"0,0E+00","module":"A2"},{"value":"0,0E+00","module":"A3"}]},{"parameter":"EET","unit":"MJ","values":[{"value":"0,0E+00","module":"A1"},{"value":"0,0E+00","module":"A2"},{"value":"0,0E+00","module":"A3"}]}]}