{"product_name":"Fenomastic Pure Colours Emulsion Matt, Jotun Abu Dhabi Ltd. (L.L.C.)","epd_id":"NEPD-5181-4529-EN","compliance":["EN 15804+A2","ISO 14025","ISO 21930"],"producer_name":"Jotun A/S","environmental_impact":[{"parameter":"GWP-total","unit":"kg CO2-eq.","values":[{"value":"1,64E+00","module":"A1"},{"value":"4,14E-02","module":"A2"},{"value":"3,14E-02","module":"A3"},{"value":"7,35E-03","module":"A4"},{"value":"0,0E+00","module":"C1"},{"value":"2,85E-03","module":"C2"},{"value":"0,0E+00","module":"C3"},{"value":"1,19E-02","module":"C4"},{"value":"0,0E+00","module":"D"}]},{"parameter":"GWP-fossil","unit":"kg CO2-eq.","values":[{"value":"1,64E+00","module":"A1"},{"value":"4,13E-02","module":"A2"},{"value":"3,13E-02","module":"A3"},{"value":"7,34E-03","module":"A4"},{"value":"0,0E+00","module":"C1"},{"value":"2,85E-03","module":"C2"},{"value":"0,0E+00","module":"C3"},{"value":"1,19E-02","module":"C4"},{"value":"0,0E+00","module":"D"}]},{"parameter":"GWP-biogenic","unit":"kg CO2-eq.","values":[{"value":"-7,38E-03","module":"A1"},{"value":"1,58E-05","module":"A2"},{"value":"1,62E-05","module":"A3"},{"value":"2,92E-06","module":"A4"},{"value":"0,0E+00","module":"C1"},{"value":"1,13E-06","module":"C2"},{"value":"0,0E+00","module":"C3"},{"value":"5,68E-06","module":"C4"},{"value":"0,0E+00","module":"D"}]},{"parameter":"GWP-luluc","unit":"kg CO2-eq.","values":[{"value":"4,21E-04","module":"A1"},{"value":"1,44E-05","module":"A2"},{"value":"1,13E-06","module":"A3"},{"value":"2,21E-06","module":"A4"},{"value":"0,0E+00","module":"C1"},{"value":"8,58E-07","module":"C2"},{"value":"0,0E+00","module":"C3"},{"value":"3,92E-06","module":"C4"},{"value":"0,0E+00","module":"D"}]},{"parameter":"ODP","unit":"kg CFC 11-eq.","values":[{"value":"1,42E-07","module":"A1"},{"value":"9,27E-09","module":"A2"},{"value":"2,17E-09","module":"A3"},{"value":"1,66E-09","module":"A4"},{"value":"0,0E+00","module":"C1"},{"value":"6,43E-10","module":"C2"},{"value":"0,0E+00","module":"C3"},{"value":"3,29E-09","module":"C4"},{"value":"0,0E+00","module":"D"}]},{"parameter":"AP","unit":"mol H+-eq.","values":[{"value":"1,15E-02","module":"A1"},{"value":"3,47E-04","module":"A2"},{"value":"5,23E-05","module":"A3"},{"value":"3,77E-05","module":"A4"},{"value":"0,0E+00","module":"C1"},{"value":"1,46E-05","module":"C2"},{"value":"0,0E+00","module":"C3"},{"value":"6,58E-05","module":"C4"},{"value":"0,0E+00","module":"D"}]},{"parameter":"POCP","unit":"kg NMVOC-eq.","values":[{"value":"6,21E-03","module":"A1"},{"value":"3,19E-04","module":"A2"},{"value":"5,82E-05","module":"A3"},{"value":"4,14E-05","module":"A4"},{"value":"0,0E+00","module":"C1"},{"value":"1,60E-05","module":"C2"},{"value":"0,0E+00","module":"C3"},{"value":"6,91E-05","module":"C4"},{"value":"0,0E+00","module":"D"}]},{"parameter":"ADPE","unit":"kg Sb-eq.","values":[{"value":"2,68E-05","module":"A1"},{"value":"6,54E-07","module":"A2"},{"value":"1,03E-07","module":"A3"},{"value":"1,24E-07","module":"A4"},{"value":"0,0E+00","module":"C1"},{"value":"4,82E-08","module":"C2"},{"value":"0,0E+00","module":"C3"},{"value":"2,64E-07","module":"C4"},{"value":"0,0E+00","module":"D"}]},{"parameter":"ADPF","unit":"MJ","values":[{"value":"2,07E+01","module":"A1"},{"value":"6,24E-01","module":"A2"},{"value":"5,12E-01","module":"A3"},{"value":"1,13E-01","module":"A4"},{"value":"0,0E+00","module":"C1"},{"value":"4,38E-02","module":"C2"},{"value":"0,0E+00","module":"C3"},{"value":"2,20E-01","module":"C4"},{"value":"0,0E+00","module":"D"}]},{"parameter":"WDP","unit":"m3 world-eq.","values":[{"value":"2,04E+01","module":"A1"},{"value":"2,11E-01","module":"A2"},{"value":"3,46E-02","module":"A3"},{"value":"4,00E-02","module":"A4"},{"value":"0,0E+00","module":"C1"},{"value":"1,55E-02","module":"C2"},{"value":"0,0E+00","module":"C3"},{"value":"1,52E-01","module":"C4"},{"value":"0,0E+00","module":"D"}]},{"parameter":"EP-freshwater","unit":"kg P-eq.","values":[{"value":"2,31E-04","module":"A1"},{"value":"3,48E-07","module":"A2"},{"value":"8,86E-08","module":"A3"},{"value":"6,61E-08","module":"A4"},{"value":"0,0E+00","module":"C1"},{"value":"2,56E-08","module":"C2"},{"value":"0,0E+00","module":"C3"},{"value":"1,04E-07","module":"C4"},{"value":"0,0E+00","module":"D"}]},{"parameter":"EP-marine","unit":"kg N-eq.","values":[{"value":"1,78E-03","module":"A1"},{"value":"1,02E-04","module":"A2"},{"value":"1,77E-05","module":"A3"},{"value":"1,26E-05","module":"A4"},{"value":"0,0E+00","module":"C1"},{"value":"4,88E-06","module":"C2"},{"value":"0,0E+00","module":"C3"},{"value":"2,10E-05","module":"C4"},{"value":"0,0E+00","module":"D"}]},{"parameter":"EP-terrestrial","unit":"mol N-eq.","values":[{"value":"1,91E-02","module":"A1"},{"value":"1,13E-03","module":"A2"},{"value":"1,95E-04","module":"A3"},{"value":"1,39E-04","module":"A4"},{"value":"0,0E+00","module":"C1"},{"value":"5,39E-05","module":"C2"},{"value":"0,0E+00","module":"C3"},{"value":"2,32E-04","module":"C4"},{"value":"0,0E+00","module":"D"}]},{"parameter":"GWP-IOBC","unit":"kg CO2-eq.","values":[{"value":"1,65E+00","module":"A1"},{"value":"4,14E-02","module":"A2"},{"value":"2,97E-02","module":"A3"},{"value":"7,35E-03","module":"A4"},{"value":"0,0E+00","module":"C1"},{"value":"2,85E-03","module":"C2"},{"value":"0,0E+00","module":"C3"},{"value":"1,19E-02","module":"C4"},{"value":"0,0E+00","module":"D"}]}],"additional_environmental_impact":[{"parameter":"PM","unit":"disease incidence","values":[{"value":"1,54E-07","module":"A1"},{"value":"3,13E-09","module":"A2"},{"value":"6,18E-10","module":"A3"},{"value":"6,32E-10","module":"A4"},{"value":"0,0E+00","module":"C1"},{"value":"2,45E-10","module":"C2"},{"value":"0,0E+00","module":"C3"},{"value":"1,21E-09","module":"C4"},{"value":"0,0E+00","module":"D"}]},{"parameter":"ETP-fw","unit":"CTUe","values":[{"value":"2,43E+01","module":"A1"},{"value":"4,75E-01","module":"A2"},{"value":"1,33E-01","module":"A3"},{"value":"8,84E-02","module":"A4"},{"value":"0,0E+00","module":"C1"},{"value":"3,43E-02","module":"C2"},{"value":"0,0E+00","module":"C3"},{"value":"1,49E-01","module":"C4"},{"value":"0,0E+00","module":"D"}]},{"parameter":"HTP-c","unit":"CTUh","values":[{"value":"1,28E-08","module":"A1"},{"value":"0,0E+00","module":"A2"},{"value":"4,00E-12","module":"A3"},{"value":"0,0E+00","module":"A4"},{"value":"0,0E+00","module":"C1"},{"value":"0,0E+00","module":"C2"},{"value":"0,0E+00","module":"C3"},{"value":"1,00E-12","module":"C4"},{"value":"0,0E+00","module":"D"}]},{"parameter":"HTP-nc","unit":"CTUh","values":[{"value":"2,54E-07","module":"A1"},{"value":"3,92E-10","module":"A2"},{"value":"1,29E-10","module":"A3"},{"value":"7,90E-11","module":"A4"},{"value":"0,0E+00","module":"C1"},{"value":"3,10E-11","module":"C2"},{"value":"0,0E+00","module":"C3"},{"value":"1,44E-10","module":"C4"},{"value":"0,0E+00","module":"D"}]},{"parameter":"SQP","unit":"unitless","values":[{"value":"6,06E+00","module":"A1"},{"value":"6,43E-01","module":"A2"},{"value":"3,28E-02","module":"A3"},{"value":"1,28E-01","module":"A4"},{"value":"0,0E+00","module":"C1"},{"value":"4,96E-02","module":"C2"},{"value":"0,0E+00","module":"C3"},{"value":"2,73E-01","module":"C4"},{"value":"0,0E+00","module":"D"}]},{"parameter":"IRP","unit":"kBq U235-eq.","values":[{"value":"2,61E+02","module":"A1"},{"value":"2,64E-03","module":"A2"},{"value":"2,18E-04","module":"A3"},{"value":"4,77E-04","module":"A4"},{"value":"0,0E+00","module":"C1"},{"value":"1,85E-04","module":"C2"},{"value":"0,0E+00","module":"C3"},{"value":"9,38E-04","module":"C4"},{"value":"0,0E+00","module":"D"}]}],"resource_use":[{"parameter":"PERE","unit":"MJ","values":[{"value":"2,12E+00","module":"A1"},{"value":"6,46E-03","module":"A2"},{"value":"1,34E-03","module":"A3"},{"value":"1,22E-03","module":"A4"},{"value":"0,0E+00","module":"C1"},{"value":"4,71E-04","module":"C2"},{"value":"0,0E+00","module":"C3"},{"value":"2,57E-03","module":"C4"},{"value":"0,0E+00","module":"D"}]},{"parameter":"PERM","unit":"MJ","values":[{"value":"9,73E-02","module":"A1"},{"value":"0,0E+00","module":"A2"},{"value":"0,0E+00","module":"A3"},{"value":"0,0E+00","module":"A4"},{"value":"0,0E+00","module":"C1"},{"value":"0,0E+00","module":"C2"},{"value":"0,0E+00","module":"C3"},{"value":"0,0E+00","module":"C4"},{"value":"0,0E+00","module":"D"}]},{"parameter":"PERT","unit":"MJ","values":[{"value":"2,22E+00","module":"A1"},{"value":"6,46E-03","module":"A2"},{"value":"1,34E-03","module":"A3"},{"value":"1,22E-03","module":"A4"},{"value":"0,0E+00","module":"C1"},{"value":"4,71E-04","module":"C2"},{"value":"0,0E+00","module":"C3"},{"value":"2,57E-03","module":"C4"},{"value":"0,0E+00","module":"D"}]},{"parameter":"PENRE","unit":"MJ","values":[{"value":"2,42E+01","module":"A1"},{"value":"6,24E-01","module":"A2"},{"value":"5,12E-01","module":"A3"},{"value":"1,13E-01","module":"A4"},{"value":"0,0E+00","module":"C1"},{"value":"4,38E-02","module":"C2"},{"value":"0,0E+00","module":"C3"},{"value":"2,20E-01","module":"C4"},{"value":"0,0E+00","module":"D"}]},{"parameter":"PENRM","unit":"MJ","values":[{"value":"1,60E-01","module":"A1"},{"value":"0,0E+00","module":"A2"},{"value":"0,0E+00","module":"A3"},{"value":"0,0E+00","module":"A4"},{"value":"0,0E+00","module":"C1"},{"value":"0,0E+00","module":"C2"},{"value":"0,0E+00","module":"C3"},{"value":"0,0E+00","module":"C4"},{"value":"0,0E+00","module":"D"}]},{"parameter":"PENRT","unit":"MJ","values":[{"value":"2,44E+01","module":"A1"},{"value":"6,24E-01","module":"A2"},{"value":"5,12E-01","module":"A3"},{"value":"1,13E-01","module":"A4"},{"value":"0,0E+00","module":"C1"},{"value":"4,38E-02","module":"C2"},{"value":"0,0E+00","module":"C3"},{"value":"2,20E-01","module":"C4"},{"value":"0,0E+00","module":"D"}]},{"parameter":"SM","unit":"kg","values":[{"value":"2,10E-02","module":"A1"},{"value":"0,0E+00","module":"A2"},{"value":"3,99E-08","module":"A3"},{"value":"0,0E+00","module":"A4"},{"value":"0,0E+00","module":"C1"},{"value":"0,0E+00","module":"C2"},{"value":"0,0E+00","module":"C3"},{"value":"2,43E-05","module":"C4"},{"value":"0,0E+00","module":"D"}]},{"parameter":"RSF","unit":"MJ","values":[{"value":"1,42E-02","module":"A1"},{"value":"1,50E-04","module":"A2"},{"value":"1,80E-05","module":"A3"},{"value":"2,82E-05","module":"A4"},{"value":"0,0E+00","module":"C1"},{"value":"1,09E-05","module":"C2"},{"value":"0,0E+00","module":"C3"},{"value":"8,27E-05","module":"C4"},{"value":"0,0E+00","module":"D"}]},{"parameter":"NRSF","unit":"MJ","values":[{"value":"9,15E-02","module":"A1"},{"value":"9,87E-04","module":"A2"},{"value":"2,10E-04","module":"A3"},{"value":"1,70E-04","module":"A4"},{"value":"0,0E+00","module":"C1"},{"value":"6,59E-05","module":"C2"},{"value":"0,0E+00","module":"C3"},{"value":"3,21E-04","module":"C4"},{"value":"0,0E+00","module":"D"}]},{"parameter":"FW","unit":"m3","values":[{"value":"3,99E-01","module":"A1"},{"value":"7,16E-05","module":"A2"},{"value":"5,42E-05","module":"A3"},{"value":"1,38E-05","module":"A4"},{"value":"0,0E+00","module":"C1"},{"value":"5,34E-06","module":"C2"},{"value":"0,0E+00","module":"C3"},{"value":"1,10E-04","module":"C4"},{"value":"0,0E+00","module":"D"}]}],"end_of_life_waste":[{"parameter":"HWD","unit":"kg","values":[{"value":"1,03E-02","module":"A1"},{"value":"4,55E-05","module":"A2"},{"value":"5,43E-05","module":"A3"},{"value":"8,63E-06","module":"A4"},{"value":"0,0E+00","module":"C1"},{"value":"3,35E-06","module":"C2"},{"value":"0,0E+00","module":"C3"},{"value":"1,36E-05","module":"C4"},{"value":"0,0E+00","module":"D"}]},{"parameter":"NHWD","unit":"kg","values":[{"value":"3,20E+00","module":"A1"},{"value":"4,84E-02","module":"A2"},{"value":"3,12E-03","module":"A3"},{"value":"9,73E-03","module":"A4"},{"value":"0,0E+00","module":"C1"},{"value":"3,77E-03","module":"C2"},{"value":"0,0E+00","module":"C3"},{"value":"6,16E-01","module":"C4"},{"value":"0,0E+00","module":"D"}]},{"parameter":"RWD","unit":"kg","values":[{"value":"4,22E-05","module":"A1"},{"value":"4,16E-06","module":"A2"},{"value":"3,33E-07","module":"A3"},{"value":"7,51E-07","module":"A4"},{"value":"0,0E+00","module":"C1"},{"value":"2,91E-07","module":"C2"},{"value":"0,0E+00","module":"C3"},{"value":"1,48E-06","module":"C4"},{"value":"0,0E+00","module":"D"}]}],"end_of_life_flow":[{"parameter":"CRU","unit":"kg","values":[{"value":"0,0E+00","module":"A1"},{"value":"0,0E+00","module":"A2"},{"value":"0,0E+00","module":"A3"},{"value":"0,0E+00","module":"A4"},{"value":"0,0E+00","module":"C1"},{"value":"0,0E+00","module":"C2"},{"value":"0,0E+00","module":"C3"},{"value":"0,0E+00","module":"C4"},{"value":"0,0E+00","module":"D"}]},{"parameter":"MFR","unit":"kg","values":[{"value":"1,60E-04","module":"A1"},{"value":"0,0E+00","module":"A2"},{"value":"3,44E-03","module":"A3"},{"value":"0,0E+00","module":"A4"},{"value":"0,0E+00","module":"C1"},{"value":"0,0E+00","module":"C2"},{"value":"0,0E+00","module":"C3"},{"value":"2,29E-05","module":"C4"},{"value":"0,0E+00","module":"D"}]},{"parameter":"MER","unit":"kg","values":[{"value":"1,73E-02","module":"A1"},{"value":"0,0E+00","module":"A2"},{"value":"1,29E-08","module":"A3"},{"value":"0,0E+00","module":"A4"},{"value":"0,0E+00","module":"C1"},{"value":"0,0E+00","module":"C2"},{"value":"0,0E+00","module":"C3"},{"value":"1,85E-07","module":"C4"},{"value":"0,0E+00","module":"D"}]},{"parameter":"EEE","unit":"MJ","values":[{"value":"6,24E-04","module":"A1"},{"value":"0,0E+00","module":"A2"},{"value":"2,64E-03","module":"A3"},{"value":"0,0E+00","module":"A4"},{"value":"0,0E+00","module":"C1"},{"value":"0,0E+00","module":"C2"},{"value":"0,0E+00","module":"C3"},{"value":"1,60E-06","module":"C4"},{"value":"0,0E+00","module":"D"}]},{"parameter":"EET","unit":"MJ","values":[{"value":"9,43E-03","module":"A1"},{"value":"0,0E+00","module":"A2"},{"value":"4,00E-02","module":"A3"},{"value":"0,0E+00","module":"A4"},{"value":"0,0E+00","module":"C1"},{"value":"0,0E+00","module":"C2"},{"value":"0,0E+00","module":"C3"},{"value":"2,42E-05","module":"C4"},{"value":"0,0E+00","module":"D"}]}]}