{"product_name":"Fensterbeschl\u00e4ge","epd_id":"EPD-ARG-20230540-IBG1-EN","compliance":["DIN EN 15804+A2","ISO 14025"],"producer_name":"ARGE \u2013 The European Federation of Locks and Building Hardware Manufacturers","environmental_impact":[{"parameter":"GWP-total","unit":"kg CO2-eq","values":[{"value":"1,10E+01","module":"A1-A3"},{"value":"6,52E-01","module":"A4"},{"value":"2,32E-01","module":"A5"},{"value":"0,0E+00","module":"C1"},{"value":"1,54E-02","module":"C2"},{"value":"3,28E-03","module":"C3"},{"value":"1,95E-02","module":"C4"},{"value":"-4,94E+00","module":"D"}]},{"parameter":"GWP-fossil","unit":"kg CO2-eq","values":[{"value":"1,12E+01","module":"A1-A3"},{"value":"6,52E-01","module":"A4"},{"value":"2,33E-02","module":"A5"},{"value":"0,0E+00","module":"C1"},{"value":"1,54E-02","module":"C2"},{"value":"3,27E-03","module":"C3"},{"value":"1,95E-02","module":"C4"},{"value":"-4,93E+00","module":"D"}]},{"parameter":"GWP-biogenic","unit":"kg CO2-eq","values":[{"value":"-2,09E-01","module":"A1-A3"},{"value":"0,0E+00","module":"A4"},{"value":"2,09E-01","module":"A5"},{"value":"0,0E+00","module":"C1"},{"value":"0,0E+00","module":"C2"},{"value":"0,0E+00","module":"C3"},{"value":"0,0E+00","module":"C4"},{"value":"0,0E+00","module":"D"}]},{"parameter":"GWP-luluc","unit":"kg CO2-eq","values":[{"value":"2,70E-02","module":"A1-A3"},{"value":"2,61E-04","module":"A4"},{"value":"1,24E-06","module":"A5"},{"value":"0,0E+00","module":"C1"},{"value":"6,15E-06","module":"C2"},{"value":"8,16E-06","module":"C3"},{"value":"3,48E-06","module":"C4"},{"value":"-1,53E-02","module":"D"}]},{"parameter":"ODP","unit":"kg CFC11-eq","values":[{"value":"5,93E-07","module":"A1-A3"},{"value":"1,51E-07","module":"A4"},{"value":"6,91E-10","module":"A5"},{"value":"0,0E+00","module":"C1"},{"value":"3,56E-09","module":"C2"},{"value":"1,66E-10","module":"C3"},{"value":"1,30E-09","module":"C4"},{"value":"-1,74E-07","module":"D"}]},{"parameter":"AP","unit":"mol H^(+)-eq","values":[{"value":"8,63E-02","module":"A1-A3"},{"value":"1,85E-03","module":"A4"},{"value":"1,72E-05","module":"A5"},{"value":"0,0E+00","module":"C1"},{"value":"4,37E-05","module":"C2"},{"value":"1,68E-05","module":"C3"},{"value":"3,48E-05","module":"C4"},{"value":"-3,67E-02","module":"D"}]},{"parameter":"POCP","unit":"kg NMVOC-eq","values":[{"value":"4,21E-02","module":"A1-A3"},{"value":"1,58E-03","module":"A4"},{"value":"1,85E-05","module":"A5"},{"value":"0,0E+00","module":"C1"},{"value":"3,72E-05","module":"C2"},{"value":"6,82E-06","module":"C3"},{"value":"3,97E-05","module":"C4"},{"value":"-1,75E-02","module":"D"}]},{"parameter":"ADPE","unit":"kg Sb-eq","values":[{"value":"1,37E-03","module":"A1-A3"},{"value":"2,31E-06","module":"A4"},{"value":"1,14E-08","module":"A5"},{"value":"0,0E+00","module":"C1"},{"value":"5,45E-08","module":"C2"},{"value":"7,92E-09","module":"C3"},{"value":"1,74E-08","module":"C4"},{"value":"-5,45E-04","module":"D"}]},{"parameter":"ADPF","unit":"MJ","values":[{"value":"1,21E+02","module":"A1-A3"},{"value":"9,89E+00","module":"A4"},{"value":"4,76E-02","module":"A5"},{"value":"0,0E+00","module":"C1"},{"value":"2,33E-01","module":"C2"},{"value":"6,93E-02","module":"C3"},{"value":"9,47E-02","module":"C4"},{"value":"-4,64E+01","module":"D"}]},{"parameter":"WDP","unit":"m^3 world-eq deprived","values":[{"value":"2,63E+00","module":"A1-A3"},{"value":"3,01E-02","module":"A4"},{"value":"3,00E-04","module":"A5"},{"value":"0,0E+00","module":"C1"},{"value":"7,09E-04","module":"C2"},{"value":"7,74E-04","module":"C3"},{"value":"-9,77E-04","module":"C4"},{"value":"-9,12E-01","module":"D"}]},{"parameter":"EP-freshwater","unit":"kg P-eq","values":[{"value":"5,15E-04","module":"A1-A3"},{"value":"4,65E-06","module":"A4"},{"value":"2,96E-08","module":"A5"},{"value":"0,0E+00","module":"C1"},{"value":"1,10E-07","module":"C2"},{"value":"3,67E-07","module":"C3"},{"value":"7,34E-08","module":"C4"},{"value":"-2,23E-04","module":"D"}]},{"parameter":"EP-marine","unit":"kg N-eq","values":[{"value":"1,30E-02","module":"A1-A3"},{"value":"3,68E-04","module":"A4"},{"value":"6,11E-06","module":"A5"},{"value":"0,0E+00","module":"C1"},{"value":"8,67E-06","module":"C2"},{"value":"2,16E-06","module":"C3"},{"value":"1,29E-05","module":"C4"},{"value":"-4,98E-03","module":"D"}]},{"parameter":"EP-terrestrial","unit":"mol N-eq","values":[{"value":"1,39E-01","module":"A1-A3"},{"value":"4,10E-03","module":"A4"},{"value":"6,60E-05","module":"A5"},{"value":"0,0E+00","module":"C1"},{"value":"9,67E-05","module":"C2"},{"value":"2,50E-05","module":"C3"},{"value":"1,33E-04","module":"C4"},{"value":"-5,56E-02","module":"D"}]}],"additional_environmental_impact":[{"parameter":"PM","unit":"Disease incidence","values":[{"value":"8,64E-07","module":"A1-A3"},{"value":"5,24E-08","module":"A4"},{"value":"3,00E-10","module":"A5"},{"value":"0,0E+00","module":"C1"},{"value":"1,23E-09","module":"C2"},{"value":"4,50E-11","module":"C3"},{"value":"9,67E-10","module":"C4"},{"value":"-3,81E-07","module":"D"}]},{"parameter":"ETP-fw","unit":"CTUe","values":[{"value":"5,14E+02","module":"A1-A3"},{"value":"7,76E+00","module":"A4"},{"value":"4,49E-02","module":"A5"},{"value":"0,0E+00","module":"C1"},{"value":"1,83E-01","module":"C2"},{"value":"3,49E-02","module":"C3"},{"value":"2,77E+01","module":"C4"},{"value":"-2,11E+02","module":"D"}]},{"parameter":"HTP-c","unit":"CTUh","values":[{"value":"3,66E-08","module":"A1-A3"},{"value":"2,50E-10","module":"A4"},{"value":"3,37E-12","module":"A5"},{"value":"0,0E+00","module":"C1"},{"value":"5,88E-12","module":"C2"},{"value":"9,32E-13","module":"C3"},{"value":"1,20E-11","module":"C4"},{"value":"-8,80E-09","module":"D"}]},{"parameter":"HTP-nc","unit":"CTUh","values":[{"value":"9,87E-07","module":"A1-A3"},{"value":"7,84E-09","module":"A4"},{"value":"1,37E-10","module":"A5"},{"value":"0,0E+00","module":"C1"},{"value":"1,85E-10","module":"C2"},{"value":"3,03E-11","module":"C3"},{"value":"1,34E-10","module":"C4"},{"value":"-2,88E-07","module":"D"}]},{"parameter":"SQP","unit":"SQP","values":[{"value":"6,41E+01","module":"A1-A3"},{"value":"6,89E+00","module":"A4"},{"value":"3,03E-02","module":"A5"},{"value":"0,0E+00","module":"C1"},{"value":"1,62E-01","module":"C2"},{"value":"1,07E-02","module":"C3"},{"value":"1,62E-01","module":"C4"},{"value":"-1,41E+01","module":"D"}]}],"resource_use":[{"parameter":"PERE","unit":"MJ","values":[{"value":"1,34E+01","module":"A1-A3"},{"value":"1,39E-01","module":"A4"},{"value":"-7,08E-01","module":"A5"},{"value":"0,0E+00","module":"C1"},{"value":"3,28E-03","module":"C2"},{"value":"1,31E-02","module":"C3"},{"value":"3,96E-03","module":"C4"},{"value":"-5,94E+00","module":"D"}]},{"parameter":"PERM","unit":"MJ","values":[{"value":"1,78E+00","module":"A1-A3"},{"value":"0,0E+00","module":"A4"},{"value":"-2,15E-01","module":"A5"},{"value":"0,0E+00","module":"C1"},{"value":"0,0E+00","module":"C2"},{"value":"0,0E+00","module":"C3"},{"value":"0,0E+00","module":"C4"},{"value":"0,0E+00","module":"D"}]},{"parameter":"PERT","unit":"MJ","values":[{"value":"1,51E+01","module":"A1-A3"},{"value":"1,39E-01","module":"A4"},{"value":"-9,23E-01","module":"A5"},{"value":"0,0E+00","module":"C1"},{"value":"3,28E-03","module":"C2"},{"value":"1,31E-02","module":"C3"},{"value":"3,96E-03","module":"C4"},{"value":"-5,94E+00","module":"D"}]},{"parameter":"PENRE","unit":"MJ","values":[{"value":"1,21E+02","module":"A1-A3"},{"value":"9,89E+00","module":"A4"},{"value":"3,38E-01","module":"A5"},{"value":"0,0E+00","module":"C1"},{"value":"2,33E-01","module":"C2"},{"value":"6,99E-02","module":"C3"},{"value":"2,75E-01","module":"C4"},{"value":"-4,65E+01","module":"D"}]},{"parameter":"PENRM","unit":"MJ","values":[{"value":"5,31E-01","module":"A1-A3"},{"value":"0,0E+00","module":"A4"},{"value":"-2,90E-01","module":"A5"},{"value":"0,0E+00","module":"C1"},{"value":"0,0E+00","module":"C2"},{"value":"0,0E+00","module":"C3"},{"value":"-1,81E-01","module":"C4"},{"value":"0,0E+00","module":"D"}]},{"parameter":"PENRT","unit":"MJ","values":[{"value":"1,21E+02","module":"A1-A3"},{"value":"9,89E+00","module":"A4"},{"value":"4,76E-02","module":"A5"},{"value":"0,0E+00","module":"C1"},{"value":"2,33E-01","module":"C2"},{"value":"6,99E-02","module":"C3"},{"value":"9,47E-02","module":"C4"},{"value":"-4,65E+01","module":"D"}]},{"parameter":"SM","unit":"kg","values":[{"value":"3,45E-01","module":"A1-A3"},{"value":"0,0E+00","module":"A4"},{"value":"0,0E+00","module":"A5"},{"value":"0,0E+00","module":"C1"},{"value":"0,0E+00","module":"C2"},{"value":"0,0E+00","module":"C3"},{"value":"0,0E+00","module":"C4"},{"value":"0,0E+00","module":"D"}]},{"parameter":"RSF","unit":"MJ","values":[{"value":"0,0E+00","module":"A1-A3"},{"value":"0,0E+00","module":"A4"},{"value":"0,0E+00","module":"A5"},{"value":"0,0E+00","module":"C1"},{"value":"0,0E+00","module":"C2"},{"value":"0,0E+00","module":"C3"},{"value":"0,0E+00","module":"C4"},{"value":"0,0E+00","module":"D"}]},{"parameter":"NRSF","unit":"MJ","values":[{"value":"0,0E+00","module":"A1-A3"},{"value":"0,0E+00","module":"A4"},{"value":"0,0E+00","module":"A5"},{"value":"0,0E+00","module":"C1"},{"value":"0,0E+00","module":"C2"},{"value":"0,0E+00","module":"C3"},{"value":"0,0E+00","module":"C4"},{"value":"0,0E+00","module":"D"}]},{"parameter":"FW","unit":"m^3","values":[{"value":"9,50E-02","module":"A1-A3"},{"value":"1,05E-03","module":"A4"},{"value":"5,19E-05","module":"A5"},{"value":"0,0E+00","module":"C1"},{"value":"2,47E-05","module":"C2"},{"value":"4,46E-05","module":"C3"},{"value":"2,17E-04","module":"C4"},{"value":"-3,70E-02","module":"D"}]}],"end_of_life_waste":[{"parameter":"HWD","unit":"kg","values":[{"value":"9,50E-04","module":"A1-A3"},{"value":"2,58E-05","module":"A4"},{"value":"2,15E-07","module":"A5"},{"value":"0,0E+00","module":"C1"},{"value":"6,08E-07","module":"C2"},{"value":"2,46E-08","module":"C3"},{"value":"1,78E-07","module":"C4"},{"value":"2,90E-04","module":"D"}]},{"parameter":"NHWD","unit":"kg","values":[{"value":"3,63E+00","module":"A1-A3"},{"value":"5,20E-01","module":"A4"},{"value":"3,19E-03","module":"A5"},{"value":"0,0E+00","module":"C1"},{"value":"1,23E-02","module":"C2"},{"value":"2,61E-04","module":"C3"},{"value":"3,69E-01","module":"C4"},{"value":"-1,23E+00","module":"D"}]},{"parameter":"RWD","unit":"kg","values":[{"value":"6,24E-04","module":"A1-A3"},{"value":"1,43E-04","module":"A4"},{"value":"6,17E-07","module":"A5"},{"value":"0,0E+00","module":"C1"},{"value":"3,37E-06","module":"C2"},{"value":"9,32E-07","module":"C3"},{"value":"1,22E-06","module":"C4"},{"value":"-1,40E-04","module":"D"}]}],"end_of_life_flow":[{"parameter":"CRU","unit":"kg","values":[{"value":"0,0E+00","module":"A1-A3"},{"value":"0,0E+00","module":"A4"},{"value":"0,0E+00","module":"A5"},{"value":"0,0E+00","module":"C1"},{"value":"0,0E+00","module":"C2"},{"value":"0,0E+00","module":"C3"},{"value":"0,0E+00","module":"C4"},{"value":"0,0E+00","module":"D"}]},{"parameter":"MFR","unit":"kg","values":[{"value":"6,65E-01","module":"A1-A3"},{"value":"0,0E+00","module":"A4"},{"value":"9,30E-02","module":"A5"},{"value":"0,0E+00","module":"C1"},{"value":"0,0E+00","module":"C2"},{"value":"4,90E-01","module":"C3"},{"value":"0,0E+00","module":"C4"},{"value":"0,0E+00","module":"D"}]},{"parameter":"MER","unit":"kg","values":[{"value":"0,0E+00","module":"A1-A3"},{"value":"0,0E+00","module":"A4"},{"value":"0,0E+00","module":"A5"},{"value":"0,0E+00","module":"C1"},{"value":"0,0E+00","module":"C2"},{"value":"0,0E+00","module":"C3"},{"value":"0,0E+00","module":"C4"},{"value":"0,0E+00","module":"D"}]},{"parameter":"EEE","unit":"MJ","values":[{"value":"6,46E-03","module":"A1-A3"},{"value":"0,0E+00","module":"A4"},{"value":"3,71E-02","module":"A5"},{"value":"0,0E+00","module":"C1"},{"value":"0,0E+00","module":"C2"},{"value":"0,0E+00","module":"C3"},{"value":"7,66E-03","module":"C4"},{"value":"0,0E+00","module":"D"}]},{"parameter":"EET","unit":"MJ","values":[{"value":"4,28E-02","module":"A1-A3"},{"value":"0,0E+00","module":"A4"},{"value":"2,45E-01","module":"A5"},{"value":"0,0E+00","module":"C1"},{"value":"0,0E+00","module":"C2"},{"value":"0,0E+00","module":"C3"},{"value":"5,07E-02","module":"C4"},{"value":"0,0E+00","module":"D"}]}]}