{"product_name":"Fensterantrieb f\u00fcr VELUX INTEGRA GGL/GGU, und KSX 100K (f\u00fcr retrofittting), solarbetrieben","epd_id":"EPD-VEL-20230049-IBA2-EN","compliance":["DIN EN 15804+A2","ISO 14025"],"producer_name":"VELUX Group","environmental_impact":[{"parameter":"GWP-total","unit":"kg CO2-eq","values":[{"value":"2,01E+01","module":"A1"},{"value":"4,44E-01","module":"A2"},{"value":"8,33E-01","module":"A3"},{"value":"0,0E+00","module":"C1"},{"value":"8,75E-03","module":"C2"},{"value":"1,17E+00","module":"C3"},{"value":"3,05E-03","module":"C4"},{"value":"-1,25E+00","module":"D"}]},{"parameter":"GWP-fossil","unit":"kg CO2-eq","values":[{"value":"2,05E+01","module":"A1"},{"value":"4,43E-01","module":"A2"},{"value":"1,28E+00","module":"A3"},{"value":"0,0E+00","module":"C1"},{"value":"8,69E-03","module":"C2"},{"value":"1,17E+00","module":"C3"},{"value":"3,13E-03","module":"C4"},{"value":"-1,24E+00","module":"D"}]},{"parameter":"GWP-biogenic","unit":"kg CO2-eq","values":[{"value":"-3,85E-01","module":"A1"},{"value":"1,96E-04","module":"A2"},{"value":"-4,45E-01","module":"A3"},{"value":"0,0E+00","module":"C1"},{"value":"-1,11E-05","module":"C2"},{"value":"7,21E-05","module":"C3"},{"value":"-9,09E-05","module":"C4"},{"value":"-3,81E-05","module":"D"}]},{"parameter":"GWP-luluc","unit":"kg CO2-eq","values":[{"value":"3,10E-02","module":"A1"},{"value":"1,20E-03","module":"A2"},{"value":"9,43E-04","module":"A3"},{"value":"0,0E+00","module":"C1"},{"value":"7,12E-05","module":"C2"},{"value":"-3,80E-05","module":"C3"},{"value":"9,19E-06","module":"C4"},{"value":"-1,47E-03","module":"D"}]},{"parameter":"ODP","unit":"kg CFC11-eq","values":[{"value":"1,26E-05","module":"A1"},{"value":"4,91E-17","module":"A2"},{"value":"1,83E-11","module":"A3"},{"value":"0,0E+00","module":"C1"},{"value":"1,11E-18","module":"C2"},{"value":"-3,02E-08","module":"C3"},{"value":"1,22E-17","module":"C4"},{"value":"-6,99E-15","module":"D"}]},{"parameter":"AP","unit":"mol H^(+)-eq","values":[{"value":"3,59E-01","module":"A1"},{"value":"1,13E-02","module":"A2"},{"value":"3,65E-03","module":"A3"},{"value":"0,0E+00","module":"C1"},{"value":"2,72E-05","module":"C2"},{"value":"7,60E-04","module":"C3"},{"value":"2,23E-05","module":"C4"},{"value":"-4,05E-03","module":"D"}]},{"parameter":"POCP","unit":"kg NMVOC-eq","values":[{"value":"8,37E-02","module":"A1"},{"value":"8,46E-03","module":"A2"},{"value":"3,27E-03","module":"A3"},{"value":"0,0E+00","module":"C1"},{"value":"2,45E-05","module":"C2"},{"value":"9,94E-04","module":"C3"},{"value":"1,75E-05","module":"C4"},{"value":"-2,01E-03","module":"D"}]},{"parameter":"ADPE","unit":"kg Sb-eq","values":[{"value":"9,17E-04","module":"A1"},{"value":"2,00E-08","module":"A2"},{"value":"1,73E-07","module":"A3"},{"value":"0,0E+00","module":"C1"},{"value":"6,62E-10","module":"C2"},{"value":"-9,64E-08","module":"C3"},{"value":"2,95E-10","module":"C4"},{"value":"-4,03E-05","module":"D"}]},{"parameter":"ADPF","unit":"MJ","values":[{"value":"2,99E+02","module":"A1"},{"value":"5,53E+00","module":"A2"},{"value":"2,60E+01","module":"A3"},{"value":"0,0E+00","module":"C1"},{"value":"1,16E-01","module":"C2"},{"value":"-1,34E+00","module":"C3"},{"value":"4,15E-02","module":"C4"},{"value":"-1,71E+01","module":"D"}]},{"parameter":"WDP","unit":"m^3 world-eq deprived","values":[{"value":"2,38E+01","module":"A1"},{"value":"1,72E-03","module":"A2"},{"value":"1,53E-01","module":"A3"},{"value":"0,0E+00","module":"C1"},{"value":"7,55E-05","module":"C2"},{"value":"1,48E-01","module":"C3"},{"value":"3,36E-04","module":"C4"},{"value":"-2,62E-01","module":"D"}]},{"parameter":"EP-freshwater","unit":"kg P-eq","values":[{"value":"5,40E-03","module":"A1"},{"value":"5,01E-07","module":"A2"},{"value":"1,28E-05","module":"A3"},{"value":"0,0E+00","module":"C1"},{"value":"2,58E-08","module":"C2"},{"value":"-3,44E-05","module":"C3"},{"value":"5,25E-09","module":"C4"},{"value":"-1,22E-06","module":"D"}]},{"parameter":"EP-marine","unit":"kg N-eq","values":[{"value":"1,94E-01","module":"A1"},{"value":"3,09E-03","module":"A2"},{"value":"1,09E-03","module":"A3"},{"value":"0,0E+00","module":"C1"},{"value":"1,25E-05","module":"C2"},{"value":"4,77E-04","module":"C3"},{"value":"5,78E-06","module":"C4"},{"value":"-6,71E-04","module":"D"}]},{"parameter":"EP-terrestrial","unit":"mol N-eq","values":[{"value":"2,40E-01","module":"A1"},{"value":"3,39E-02","module":"A2"},{"value":"1,12E-02","module":"A3"},{"value":"0,0E+00","module":"C1"},{"value":"1,40E-04","module":"C2"},{"value":"6,20E-03","module":"C3"},{"value":"6,35E-05","module":"C4"},{"value":"-7,24E-03","module":"D"}]}],"additional_environmental_impact":[{"parameter":"PM","unit":"Disease incidence","values":[{"value":"6,93E+02","module":"A1"},{"value":"3,90E+00","module":"A2"},{"value":"9,09E+00","module":"A3"},{"value":"0,0E+00","module":"C1"},{"value":"8,12E-02","module":"C2"},{"value":"7,82E-01","module":"C3"},{"value":"2,22E-02","module":"C4"},{"value":"-4,08E+00","module":"D"}]},{"parameter":"ETP-fw","unit":"CTUe","values":[{"value":"8,38E+00","module":"A1"},{"value":"3,53E-02","module":"A2"},{"value":"7,35E-02","module":"A3"},{"value":"0,0E+00","module":"C1"},{"value":"7,80E-04","module":"C2"},{"value":"-6,10E-02","module":"C3"},{"value":"1,80E-04","module":"C4"},{"value":"-4,14E-02","module":"D"}]},{"parameter":"HTP-c","unit":"CTUh","values":[{"value":"1,75E-19","module":"A1"},{"value":"1,31E-21","module":"A2"},{"value":"4,63E-20","module":"A3"},{"value":"0,0E+00","module":"C1"},{"value":"2,90E-23","module":"C2"},{"value":"3,72E-20","module":"C3"},{"value":"3,82E-23","module":"C4"},{"value":"-2,19E-19","module":"D"}]},{"parameter":"HTP-nc","unit":"CTUh","values":[{"value":"4,02E-08","module":"A1"},{"value":"7,50E-11","module":"A2"},{"value":"1,83E-10","module":"A3"},{"value":"0,0E+00","module":"C1"},{"value":"1,65E-12","module":"C2"},{"value":"5,31E-10","module":"C3"},{"value":"3,39E-12","module":"C4"},{"value":"-8,87E-10","module":"D"}]},{"parameter":"SQP","unit":"SQP","values":[{"value":"7,66E-08","module":"A1"},{"value":"1,69E-12","module":"A2"},{"value":"8,27E-11","module":"A3"},{"value":"0,0E+00","module":"C1"},{"value":"3,86E-14","module":"C2"},{"value":"-1,26E-10","module":"C3"},{"value":"1,02E-13","module":"C4"},{"value":"-3,59E-10","module":"D"}]}],"resource_use":[{"parameter":"PERE","unit":"MJ","values":[{"value":"7,18E+01","module":"A1"},{"value":"1,21E-01","module":"A2"},{"value":"1,35E+01","module":"A3"},{"value":"0,0E+00","module":"C1"},{"value":"6,46E-03","module":"C2"},{"value":"3,80E-01","module":"C3"},{"value":"5,59E-03","module":"C4"},{"value":"-3,66E+00","module":"D"}]},{"parameter":"PERM","unit":"MJ","values":[{"value":"0,0E+00","module":"A1"},{"value":"0,0E+00","module":"A2"},{"value":"0,0E+00","module":"A3"},{"value":"0,0E+00","module":"C1"},{"value":"0,0E+00","module":"C2"},{"value":"0,0E+00","module":"C3"},{"value":"0,0E+00","module":"C4"},{"value":"0,0E+00","module":"D"}]},{"parameter":"PERT","unit":"MJ","values":[{"value":"7,18E+01","module":"A1"},{"value":"1,21E-01","module":"A2"},{"value":"1,35E+01","module":"A3"},{"value":"0,0E+00","module":"C1"},{"value":"6,46E-03","module":"C2"},{"value":"3,80E-01","module":"C3"},{"value":"5,59E-03","module":"C4"},{"value":"-3,66E+00","module":"D"}]},{"parameter":"PENRE","unit":"MJ","values":[{"value":"2,90E+02","module":"A1"},{"value":"5,54E+00","module":"A2"},{"value":"1,79E+01","module":"A3"},{"value":"0,0E+00","module":"C1"},{"value":"1,16E-01","module":"C2"},{"value":"1,33E+01","module":"C3"},{"value":"4,15E-02","module":"C4"},{"value":"-1,71E+01","module":"D"}]},{"parameter":"PENRM","unit":"MJ","values":[{"value":"1,51E+01","module":"A1"},{"value":"0,0E+00","module":"A2"},{"value":"8,12E+00","module":"A3"},{"value":"0,0E+00","module":"C1"},{"value":"0,0E+00","module":"C2"},{"value":"-1,47E+01","module":"C3"},{"value":"0,0E+00","module":"C4"},{"value":"0,0E+00","module":"D"}]},{"parameter":"PENRT","unit":"MJ","values":[{"value":"3,05E+02","module":"A1"},{"value":"5,54E+00","module":"A2"},{"value":"2,60E+01","module":"A3"},{"value":"0,0E+00","module":"C1"},{"value":"1,16E-01","module":"C2"},{"value":"-1,34E+00","module":"C3"},{"value":"4,15E-02","module":"C4"},{"value":"-1,71E+01","module":"D"}]},{"parameter":"SM","unit":"kg","values":[{"value":"1,77E-01","module":"A1"},{"value":"0,0E+00","module":"A2"},{"value":"0,0E+00","module":"A3"},{"value":"0,0E+00","module":"C1"},{"value":"0,0E+00","module":"C2"},{"value":"0,0E+00","module":"C3"},{"value":"0,0E+00","module":"C4"},{"value":"0,0E+00","module":"D"}]},{"parameter":"RSF","unit":"MJ","values":[{"value":"0,0E+00","module":"A1"},{"value":"0,0E+00","module":"A2"},{"value":"0,0E+00","module":"A3"},{"value":"0,0E+00","module":"C1"},{"value":"0,0E+00","module":"C2"},{"value":"0,0E+00","module":"C3"},{"value":"0,0E+00","module":"C4"},{"value":"0,0E+00","module":"D"}]},{"parameter":"NRSF","unit":"MJ","values":[{"value":"0,0E+00","module":"A1"},{"value":"0,0E+00","module":"A2"},{"value":"0,0E+00","module":"A3"},{"value":"0,0E+00","module":"C1"},{"value":"0,0E+00","module":"C2"},{"value":"0,0E+00","module":"C3"},{"value":"0,0E+00","module":"C4"},{"value":"0,0E+00","module":"D"}]},{"parameter":"FW","unit":"m^3","values":[{"value":"5,68E-01","module":"A1"},{"value":"1,44E-04","module":"A2"},{"value":"7,05E-03","module":"A3"},{"value":"0,0E+00","module":"C1"},{"value":"7,39E-06","module":"C2"},{"value":"3,71E-03","module":"C3"},{"value":"1,02E-05","module":"C4"},{"value":"-1,09E-02","module":"D"}]}],"end_of_life_waste":[{"parameter":"HWD","unit":"kg","values":[{"value":"1,90E-03","module":"A1"},{"value":"1,26E-10","module":"A2"},{"value":"1,35E-04","module":"A3"},{"value":"0,0E+00","module":"C1"},{"value":"5,84E-12","module":"C2"},{"value":"3,89E-10","module":"C3"},{"value":"4,41E-12","module":"C4"},{"value":"-2,57E-09","module":"D"}]},{"parameter":"NHWD","unit":"kg","values":[{"value":"3,65E-01","module":"A1"},{"value":"6,50E-04","module":"A2"},{"value":"3,15E-02","module":"A3"},{"value":"0,0E+00","module":"C1"},{"value":"1,72E-05","module":"C2"},{"value":"3,19E-01","module":"C3"},{"value":"2,07E-01","module":"C4"},{"value":"-5,06E-02","module":"D"}]},{"parameter":"RWD","unit":"kg","values":[{"value":"2,58E-03","module":"A1"},{"value":"6,35E-06","module":"A2"},{"value":"1,27E-03","module":"A3"},{"value":"0,0E+00","module":"C1"},{"value":"1,40E-07","module":"C2"},{"value":"1,45E-04","module":"C3"},{"value":"4,36E-07","module":"C4"},{"value":"-7,74E-04","module":"D"}]}],"end_of_life_flow":[{"parameter":"CRU","unit":"kg","values":[{"value":"0,0E+00","module":"A1"},{"value":"0,0E+00","module":"A2"},{"value":"0,0E+00","module":"A3"},{"value":"0,0E+00","module":"C1"},{"value":"0,0E+00","module":"C2"},{"value":"0,0E+00","module":"C3"},{"value":"0,0E+00","module":"C4"},{"value":"0,0E+00","module":"D"}]},{"parameter":"MFR","unit":"kg","values":[{"value":"0,0E+00","module":"A1"},{"value":"0,0E+00","module":"A2"},{"value":"0,0E+00","module":"A3"},{"value":"0,0E+00","module":"C1"},{"value":"0,0E+00","module":"C2"},{"value":"6,07E-01","module":"C3"},{"value":"0,0E+00","module":"C4"},{"value":"0,0E+00","module":"D"}]},{"parameter":"MER","unit":"kg","values":[{"value":"0,0E+00","module":"A1"},{"value":"0,0E+00","module":"A2"},{"value":"0,0E+00","module":"A3"},{"value":"0,0E+00","module":"C1"},{"value":"0,0E+00","module":"C2"},{"value":"6,17E-01","module":"C3"},{"value":"0,0E+00","module":"C4"},{"value":"0,0E+00","module":"D"}]},{"parameter":"EEE","unit":"MJ","values":[{"value":"0,0E+00","module":"A1"},{"value":"0,0E+00","module":"A2"},{"value":"0,0E+00","module":"A3"},{"value":"0,0E+00","module":"C1"},{"value":"0,0E+00","module":"C2"},{"value":"0,0E+00","module":"C3"},{"value":"0,0E+00","module":"C4"},{"value":"2,18E+00","module":"D"}]},{"parameter":"EET","unit":"MJ","values":[{"value":"0,0E+00","module":"A1"},{"value":"0,0E+00","module":"A2"},{"value":"0,0E+00","module":"A3"},{"value":"0,0E+00","module":"C1"},{"value":"0,0E+00","module":"C2"},{"value":"0,0E+00","module":"C3"},{"value":"0,0E+00","module":"C4"},{"value":"3,93E+00","module":"D"}]}]}