{"product_name":"Fenstersch\u00fcrze BFX","epd_id":"EPD-VEL-20220111-CBB2-EN","compliance":["DIN EN 15804+A2","ISO 14025"],"producer_name":"VELUX Group","environmental_impact":[{"parameter":"GWP-total","unit":"kg CO2-eq.","values":[{"value":"6,69E+00","module":"A1-A3"},{"value":"0,0E+00","module":"C1"},{"value":"5,84E-03","module":"C2"},{"value":"2,39E+00","module":"C3"},{"value":"0,0E+00","module":"C4"},{"value":"-3,41E+00","module":"D"}]},{"parameter":"GWP-fossil","unit":"kg CO2-eq.","values":[{"value":"7,20E+00","module":"A1-A3"},{"value":"0,0E+00","module":"C1"},{"value":"5,80E-03","module":"C2"},{"value":"2,39E+00","module":"C3"},{"value":"0,0E+00","module":"C4"},{"value":"-3,40E+00","module":"D"}]},{"parameter":"GWP-biogenic","unit":"kg CO2-eq.","values":[{"value":"-5,15E-01","module":"A1-A3"},{"value":"0,0E+00","module":"C1"},{"value":"-6,90E-06","module":"C2"},{"value":"1,26E-04","module":"C3"},{"value":"0,0E+00","module":"C4"},{"value":"-7,17E-03","module":"D"}]},{"parameter":"GWP-luluc","unit":"kg CO2-eq.","values":[{"value":"3,39E-03","module":"A1-A3"},{"value":"0,0E+00","module":"C1"},{"value":"4,73E-05","module":"C2"},{"value":"6,48E-05","module":"C3"},{"value":"0,0E+00","module":"C4"},{"value":"-8,66E-04","module":"D"}]},{"parameter":"ODP","unit":"kg CFC11-eq.","values":[{"value":"5,30E-12","module":"A1-A3"},{"value":"0,0E+00","module":"C1"},{"value":"1,14E-18","module":"C2"},{"value":"5,47E-16","module":"C3"},{"value":"0,0E+00","module":"C4"},{"value":"-1,88E-14","module":"D"}]},{"parameter":"AP","unit":"mol H^(+)-eq.","values":[{"value":"1,80E-02","module":"A1-A3"},{"value":"0,0E+00","module":"C1"},{"value":"1,14E-05","module":"C2"},{"value":"2,79E-04","module":"C3"},{"value":"0,0E+00","module":"C4"},{"value":"-5,50E-03","module":"D"}]},{"parameter":"POCP","unit":"kg NMVOC-eq.","values":[{"value":"1,91E-02","module":"A1-A3"},{"value":"0,0E+00","module":"C1"},{"value":"1,02E-05","module":"C2"},{"value":"2,08E-04","module":"C3"},{"value":"0,0E+00","module":"C4"},{"value":"-4,65E-03","module":"D"}]},{"parameter":"ADPE","unit":"kg Sb-eq.","values":[{"value":"2,38E-05","module":"A1-A3"},{"value":"0,0E+00","module":"C1"},{"value":"5,13E-10","module":"C2"},{"value":"7,96E-09","module":"C3"},{"value":"0,0E+00","module":"C4"},{"value":"-5,72E-06","module":"D"}]},{"parameter":"ADPF","unit":"MJ","values":[{"value":"1,24E+02","module":"A1-A3"},{"value":"0,0E+00","module":"C1"},{"value":"7,72E-02","module":"C2"},{"value":"7,15E-01","module":"C3"},{"value":"0,0E+00","module":"C4"},{"value":"-4,22E+01","module":"D"}]},{"parameter":"WDP","unit":"m^3 world-eq. deprived","values":[{"value":"3,41E+00","module":"A1-A3"},{"value":"0,0E+00","module":"C1"},{"value":"5,38E-05","module":"C2"},{"value":"2,35E-01","module":"C3"},{"value":"0,0E+00","module":"C4"},{"value":"-6,16E+00","module":"D"}]},{"parameter":"EP-freshwater","unit":"kg PO4-eq.","values":[{"value":"3,40E-05","module":"A1-A3"},{"value":"0,0E+00","module":"C1"},{"value":"1,72E-08","module":"C2"},{"value":"8,34E-08","module":"C3"},{"value":"0,0E+00","module":"C4"},{"value":"-2,03E-06","module":"D"}]},{"parameter":"EP-marine","unit":"kg N-eq.","values":[{"value":"4,36E-03","module":"A1-A3"},{"value":"0,0E+00","module":"C1"},{"value":"4,74E-06","module":"C2"},{"value":"7,15E-05","module":"C3"},{"value":"0,0E+00","module":"C4"},{"value":"-1,20E-03","module":"D"}]},{"parameter":"EP-terrestrial","unit":"mol N-eq.","values":[{"value":"4,58E-02","module":"A1-A3"},{"value":"0,0E+00","module":"C1"},{"value":"5,37E-05","module":"C2"},{"value":"1,28E-03","module":"C3"},{"value":"0,0E+00","module":"C4"},{"value":"-1,24E-02","module":"D"}]}],"additional_environmental_impact":[{"parameter":"PM","unit":"Disease incidence","values":[{"value":"1,98E-07","module":"A1-A3"},{"value":"0,0E+00","module":"C1"},{"value":"6,94E-11","module":"C2"},{"value":"3,32E-09","module":"C3"},{"value":"0,0E+00","module":"C4"},{"value":"-8,86E-08","module":"D"}]},{"parameter":"ETP-fw","unit":"CTUe","values":[{"value":"7,62E+01","module":"A1-A3"},{"value":"0,0E+00","module":"C1"},{"value":"5,73E-02","module":"C2"},{"value":"4,86E-01","module":"C3"},{"value":"0,0E+00","module":"C4"},{"value":"-5,70E+00","module":"D"}]},{"parameter":"HTP-c","unit":"CTUh","values":[{"value":"2,90E-09","module":"A1-A3"},{"value":"0,0E+00","module":"C1"},{"value":"1,16E-12","module":"C2"},{"value":"2,89E-11","module":"C3"},{"value":"0,0E+00","module":"C4"},{"value":"-1,40E-09","module":"D"}]},{"parameter":"HTP-nc","unit":"CTUh","values":[{"value":"9,62E-08","module":"A1-A3"},{"value":"0,0E+00","module":"C1"},{"value":"6,29E-11","module":"C2"},{"value":"2,75E-09","module":"C3"},{"value":"0,0E+00","module":"C4"},{"value":"-3,45E-08","module":"D"}]},{"parameter":"SQP","unit":"SQP","values":[{"value":"2,40E+01","module":"A1-A3"},{"value":"0,0E+00","module":"C1"},{"value":"2,65E-02","module":"C2"},{"value":"1,77E-01","module":"C3"},{"value":"0,0E+00","module":"C4"},{"value":"-2,85E+00","module":"D"}]}],"resource_use":[{"parameter":"PERE","unit":"MJ","values":[{"value":"4,11E+00","module":"A1-A3"},{"value":"0,0E+00","module":"C1"},{"value":"4,44E-03","module":"C2"},{"value":"1,53E-01","module":"C3"},{"value":"0,0E+00","module":"C4"},{"value":"-3,27E+00","module":"D"}]},{"parameter":"PERM","unit":"MJ","values":[{"value":"5,43E+00","module":"A1-A3"},{"value":"0,0E+00","module":"C1"},{"value":"0,0E+00","module":"C2"},{"value":"0,0E+00","module":"C3"},{"value":"0,0E+00","module":"C4"},{"value":"0,0E+00","module":"D"}]},{"parameter":"PERT","unit":"MJ","values":[{"value":"9,54E+00","module":"A1-A3"},{"value":"0,0E+00","module":"C1"},{"value":"4,44E-03","module":"C2"},{"value":"1,53E-01","module":"C3"},{"value":"0,0E+00","module":"C4"},{"value":"-3,27E+00","module":"D"}]},{"parameter":"PENRE","unit":"MJ","values":[{"value":"9,66E+01","module":"A1-A3"},{"value":"0,0E+00","module":"C1"},{"value":"7,74E-02","module":"C2"},{"value":"2,84E+01","module":"C3"},{"value":"0,0E+00","module":"C4"},{"value":"-4,22E+01","module":"D"}]},{"parameter":"PENRM","unit":"MJ","values":[{"value":"2,77E+01","module":"A1-A3"},{"value":"0,0E+00","module":"C1"},{"value":"0,0E+00","module":"C2"},{"value":"-2,77E+01","module":"C3"},{"value":"0,0E+00","module":"C4"},{"value":"0,0E+00","module":"D"}]},{"parameter":"PENRT","unit":"MJ","values":[{"value":"1,24E+02","module":"A1-A3"},{"value":"0,0E+00","module":"C1"},{"value":"7,74E-02","module":"C2"},{"value":"7,15E-01","module":"C3"},{"value":"0,0E+00","module":"C4"},{"value":"-4,22E+01","module":"D"}]},{"parameter":"SM","unit":"kg","values":[{"value":"3,98E-01","module":"A1-A3"},{"value":"0,0E+00","module":"C1"},{"value":"0,0E+00","module":"C2"},{"value":"0,0E+00","module":"C3"},{"value":"0,0E+00","module":"C4"},{"value":"1,31E+00","module":"D"}]},{"parameter":"RSF","unit":"MJ","values":[{"value":"0,0E+00","module":"A1-A3"},{"value":"0,0E+00","module":"C1"},{"value":"0,0E+00","module":"C2"},{"value":"0,0E+00","module":"C3"},{"value":"0,0E+00","module":"C4"},{"value":"0,0E+00","module":"D"}]},{"parameter":"NRSF","unit":"MJ","values":[{"value":"0,0E+00","module":"A1-A3"},{"value":"0,0E+00","module":"C1"},{"value":"0,0E+00","module":"C2"},{"value":"0,0E+00","module":"C3"},{"value":"0,0E+00","module":"C4"},{"value":"0,0E+00","module":"D"}]},{"parameter":"FW","unit":"m^3","values":[{"value":"9,20E-02","module":"A1-A3"},{"value":"0,0E+00","module":"C1"},{"value":"5,09E-06","module":"C2"},{"value":"5,55E-03","module":"C3"},{"value":"0,0E+00","module":"C4"},{"value":"-1,46E-01","module":"D"}]}],"end_of_life_waste":[{"parameter":"HWD","unit":"kg","values":[{"value":"1,42E-07","module":"A1-A3"},{"value":"0,0E+00","module":"C1"},{"value":"4,08E-12","module":"C2"},{"value":"1,28E-10","module":"C3"},{"value":"0,0E+00","module":"C4"},{"value":"1,66E-10","module":"D"}]},{"parameter":"NHWD","unit":"kg","values":[{"value":"2,13E-01","module":"A1-A3"},{"value":"0,0E+00","module":"C1"},{"value":"1,21E-05","module":"C2"},{"value":"1,57E-01","module":"C3"},{"value":"0,0E+00","module":"C4"},{"value":"2,68E-01","module":"D"}]},{"parameter":"RWD","unit":"kg","values":[{"value":"4,71E-03","module":"A1-A3"},{"value":"0,0E+00","module":"C1"},{"value":"1,40E-07","module":"C2"},{"value":"2,95E-05","module":"C3"},{"value":"0,0E+00","module":"C4"},{"value":"-1,49E-03","module":"D"}]}],"end_of_life_flow":[{"parameter":"CRU","unit":"kg","values":[{"value":"0,0E+00","module":"A1-A3"},{"value":"0,0E+00","module":"C1"},{"value":"0,0E+00","module":"C2"},{"value":"0,0E+00","module":"C3"},{"value":"0,0E+00","module":"C4"},{"value":"0,0E+00","module":"D"}]},{"parameter":"MFR","unit":"kg","values":[{"value":"0,0E+00","module":"A1-A3"},{"value":"0,0E+00","module":"C1"},{"value":"0,0E+00","module":"C2"},{"value":"1,04E+00","module":"C3"},{"value":"0,0E+00","module":"C4"},{"value":"0,0E+00","module":"D"}]},{"parameter":"MER","unit":"kg","values":[{"value":"0,0E+00","module":"A1-A3"},{"value":"0,0E+00","module":"C1"},{"value":"0,0E+00","module":"C2"},{"value":"0,0E+00","module":"C3"},{"value":"0,0E+00","module":"C4"},{"value":"0,0E+00","module":"D"}]},{"parameter":"EEE","unit":"MJ","values":[{"value":"0,0E+00","module":"A1-A3"},{"value":"0,0E+00","module":"C1"},{"value":"0,0E+00","module":"C2"},{"value":"5,09E+00","module":"C3"},{"value":"0,0E+00","module":"C4"},{"value":"0,0E+00","module":"D"}]},{"parameter":"EET","unit":"MJ","values":[{"value":"0,0E+00","module":"A1-A3"},{"value":"0,0E+00","module":"C1"},{"value":"0,0E+00","module":"C2"},{"value":"9,14E+00","module":"C3"},{"value":"0,0E+00","module":"C4"},{"value":"0,0E+00","module":"D"}]}]}