{"product_name":"Fenstersch\u00fcrze BDX","epd_id":"EPD-VEL-20220112-CBB2-EN","compliance":["DIN EN 15804+A2","ISO 14025"],"producer_name":"VELUX Group","environmental_impact":[{"parameter":"GWP-total","unit":"kg CO2-eq.","values":[{"value":"1,51E+01","module":"A1-A3"},{"value":"0,0E+00","module":"C1"},{"value":"1,26E-02","module":"C2"},{"value":"5,14E+00","module":"C3"},{"value":"0,0E+00","module":"C4"},{"value":"-7,24E+00","module":"D"}]},{"parameter":"GWP-fossil","unit":"kg CO2-eq.","values":[{"value":"1,60E+01","module":"A1-A3"},{"value":"0,0E+00","module":"C1"},{"value":"1,25E-02","module":"C2"},{"value":"5,14E+00","module":"C3"},{"value":"0,0E+00","module":"C4"},{"value":"-7,23E+00","module":"D"}]},{"parameter":"GWP-biogenic","unit":"kg CO2-eq.","values":[{"value":"-9,36E-01","module":"A1-A3"},{"value":"0,0E+00","module":"C1"},{"value":"-1,49E-05","module":"C2"},{"value":"3,00E-04","module":"C3"},{"value":"0,0E+00","module":"C4"},{"value":"-1,56E-02","module":"D"}]},{"parameter":"GWP-luluc","unit":"kg CO2-eq.","values":[{"value":"8,06E-03","module":"A1-A3"},{"value":"0,0E+00","module":"C1"},{"value":"1,02E-04","module":"C2"},{"value":"1,70E-04","module":"C3"},{"value":"0,0E+00","module":"C4"},{"value":"-1,89E-03","module":"D"}]},{"parameter":"ODP","unit":"kg CFC11-eq.","values":[{"value":"9,36E-12","module":"A1-A3"},{"value":"0,0E+00","module":"C1"},{"value":"2,47E-18","module":"C2"},{"value":"1,39E-15","module":"C3"},{"value":"0,0E+00","module":"C4"},{"value":"-4,07E-14","module":"D"}]},{"parameter":"AP","unit":"mol H^(+)-eq.","values":[{"value":"3,92E-02","module":"A1-A3"},{"value":"0,0E+00","module":"C1"},{"value":"2,47E-05","module":"C2"},{"value":"6,30E-04","module":"C3"},{"value":"0,0E+00","module":"C4"},{"value":"-1,16E-02","module":"D"}]},{"parameter":"POCP","unit":"kg NMVOC-eq.","values":[{"value":"3,70E-02","module":"A1-A3"},{"value":"0,0E+00","module":"C1"},{"value":"2,20E-05","module":"C2"},{"value":"4,84E-04","module":"C3"},{"value":"0,0E+00","module":"C4"},{"value":"-9,82E-03","module":"D"}]},{"parameter":"ADPE","unit":"kg Sb-eq.","values":[{"value":"4,98E-05","module":"A1-A3"},{"value":"0,0E+00","module":"C1"},{"value":"1,11E-09","module":"C2"},{"value":"2,02E-08","module":"C3"},{"value":"0,0E+00","module":"C4"},{"value":"-1,19E-05","module":"D"}]},{"parameter":"ADPF","unit":"MJ","values":[{"value":"2,70E+02","module":"A1-A3"},{"value":"0,0E+00","module":"C1"},{"value":"1,66E-01","module":"C2"},{"value":"1,79E+00","module":"C3"},{"value":"0,0E+00","module":"C4"},{"value":"-9,03E+01","module":"D"}]},{"parameter":"WDP","unit":"m^3 world-eq. deprived","values":[{"value":"6,30E+00","module":"A1-A3"},{"value":"0,0E+00","module":"C1"},{"value":"1,16E-04","module":"C2"},{"value":"5,21E-01","module":"C3"},{"value":"0,0E+00","module":"C4"},{"value":"-1,28E+01","module":"D"}]},{"parameter":"EP-freshwater","unit":"kg PO4-eq.","values":[{"value":"5,48E-05","module":"A1-A3"},{"value":"0,0E+00","module":"C1"},{"value":"3,71E-08","module":"C2"},{"value":"2,14E-07","module":"C3"},{"value":"0,0E+00","module":"C4"},{"value":"-4,40E-06","module":"D"}]},{"parameter":"EP-marine","unit":"kg N-eq.","values":[{"value":"9,62E-03","module":"A1-A3"},{"value":"0,0E+00","module":"C1"},{"value":"1,02E-05","module":"C2"},{"value":"1,67E-04","module":"C3"},{"value":"0,0E+00","module":"C4"},{"value":"-2,55E-03","module":"D"}]},{"parameter":"EP-terrestrial","unit":"mol N-eq.","values":[{"value":"1,01E-01","module":"A1-A3"},{"value":"0,0E+00","module":"C1"},{"value":"1,16E-04","module":"C2"},{"value":"2,88E-03","module":"C3"},{"value":"0,0E+00","module":"C4"},{"value":"-2,64E-02","module":"D"}]}],"additional_environmental_impact":[{"parameter":"PM","unit":"Disease incidence","values":[{"value":"4,18E-07","module":"A1-A3"},{"value":"0,0E+00","module":"C1"},{"value":"1,50E-10","module":"C2"},{"value":"8,30E-09","module":"C3"},{"value":"0,0E+00","module":"C4"},{"value":"-1,86E-07","module":"D"}]},{"parameter":"ETP-fw","unit":"CTUe","values":[{"value":"1,31E+02","module":"A1-A3"},{"value":"0,0E+00","module":"C1"},{"value":"1,24E-01","module":"C2"},{"value":"1,25E+00","module":"C3"},{"value":"0,0E+00","module":"C4"},{"value":"-1,24E+01","module":"D"}]},{"parameter":"HTP-c","unit":"CTUh","values":[{"value":"6,48E-09","module":"A1-A3"},{"value":"0,0E+00","module":"C1"},{"value":"2,50E-12","module":"C2"},{"value":"7,06E-11","module":"C3"},{"value":"0,0E+00","module":"C4"},{"value":"-2,94E-09","module":"D"}]},{"parameter":"HTP-nc","unit":"CTUh","values":[{"value":"2,22E-07","module":"A1-A3"},{"value":"0,0E+00","module":"C1"},{"value":"1,36E-10","module":"C2"},{"value":"7,24E-09","module":"C3"},{"value":"0,0E+00","module":"C4"},{"value":"-7,28E-08","module":"D"}]},{"parameter":"SQP","unit":"SQP","values":[{"value":"8,74E+01","module":"A1-A3"},{"value":"0,0E+00","module":"C1"},{"value":"5,72E-02","module":"C2"},{"value":"4,38E-01","module":"C3"},{"value":"0,0E+00","module":"C4"},{"value":"-6,29E+00","module":"D"}]}],"resource_use":[{"parameter":"PERE","unit":"MJ","values":[{"value":"1,88E+01","module":"A1-A3"},{"value":"0,0E+00","module":"C1"},{"value":"9,58E-03","module":"C2"},{"value":"3,86E-01","module":"C3"},{"value":"0,0E+00","module":"C4"},{"value":"-7,33E+00","module":"D"}]},{"parameter":"PERM","unit":"MJ","values":[{"value":"9,90E+00","module":"A1-A3"},{"value":"0,0E+00","module":"C1"},{"value":"0,0E+00","module":"C2"},{"value":"0,0E+00","module":"C3"},{"value":"0,0E+00","module":"C4"},{"value":"0,0E+00","module":"D"}]},{"parameter":"PERT","unit":"MJ","values":[{"value":"2,87E+01","module":"A1-A3"},{"value":"0,0E+00","module":"C1"},{"value":"9,58E-03","module":"C2"},{"value":"3,86E-01","module":"C3"},{"value":"0,0E+00","module":"C4"},{"value":"-7,33E+00","module":"D"}]},{"parameter":"PENRE","unit":"MJ","values":[{"value":"2,08E+02","module":"A1-A3"},{"value":"0,0E+00","module":"C1"},{"value":"1,67E-01","module":"C2"},{"value":"6,41E+01","module":"C3"},{"value":"0,0E+00","module":"C4"},{"value":"-9,03E+01","module":"D"}]},{"parameter":"PENRM","unit":"MJ","values":[{"value":"6,23E+01","module":"A1-A3"},{"value":"0,0E+00","module":"C1"},{"value":"0,0E+00","module":"C2"},{"value":"-6,23E+01","module":"C3"},{"value":"0,0E+00","module":"C4"},{"value":"0,0E+00","module":"D"}]},{"parameter":"PENRT","unit":"MJ","values":[{"value":"2,70E+02","module":"A1-A3"},{"value":"0,0E+00","module":"C1"},{"value":"1,67E-01","module":"C2"},{"value":"1,79E+00","module":"C3"},{"value":"0,0E+00","module":"C4"},{"value":"-9,03E+01","module":"D"}]},{"parameter":"SM","unit":"kg","values":[{"value":"7,50E-01","module":"A1-A3"},{"value":"0,0E+00","module":"C1"},{"value":"0,0E+00","module":"C2"},{"value":"0,0E+00","module":"C3"},{"value":"0,0E+00","module":"C4"},{"value":"2,73E+00","module":"D"}]},{"parameter":"RSF","unit":"MJ","values":[{"value":"0,0E+00","module":"A1-A3"},{"value":"0,0E+00","module":"C1"},{"value":"0,0E+00","module":"C2"},{"value":"0,0E+00","module":"C3"},{"value":"0,0E+00","module":"C4"},{"value":"0,0E+00","module":"D"}]},{"parameter":"NRSF","unit":"MJ","values":[{"value":"0,0E+00","module":"A1-A3"},{"value":"0,0E+00","module":"C1"},{"value":"0,0E+00","module":"C2"},{"value":"0,0E+00","module":"C3"},{"value":"0,0E+00","module":"C4"},{"value":"0,0E+00","module":"D"}]},{"parameter":"FW","unit":"m^3","values":[{"value":"1,73E-01","module":"A1-A3"},{"value":"0,0E+00","module":"C1"},{"value":"1,10E-05","module":"C2"},{"value":"1,23E-02","module":"C3"},{"value":"0,0E+00","module":"C4"},{"value":"-3,05E-01","module":"D"}]}],"end_of_life_waste":[{"parameter":"HWD","unit":"kg","values":[{"value":"2,97E-07","module":"A1-A3"},{"value":"0,0E+00","module":"C1"},{"value":"8,80E-12","module":"C2"},{"value":"3,20E-10","module":"C3"},{"value":"0,0E+00","module":"C4"},{"value":"-1,75E-10","module":"D"}]},{"parameter":"NHWD","unit":"kg","values":[{"value":"4,52E-01","module":"A1-A3"},{"value":"0,0E+00","module":"C1"},{"value":"2,62E-05","module":"C2"},{"value":"4,22E-01","module":"C3"},{"value":"0,0E+00","module":"C4"},{"value":"5,57E-01","module":"D"}]},{"parameter":"RWD","unit":"kg","values":[{"value":"8,89E-03","module":"A1-A3"},{"value":"0,0E+00","module":"C1"},{"value":"3,03E-07","module":"C2"},{"value":"7,13E-05","module":"C3"},{"value":"0,0E+00","module":"C4"},{"value":"-3,27E-03","module":"D"}]}],"end_of_life_flow":[{"parameter":"CRU","unit":"kg","values":[{"value":"0,0E+00","module":"A1-A3"},{"value":"0,0E+00","module":"C1"},{"value":"0,0E+00","module":"C2"},{"value":"0,0E+00","module":"C3"},{"value":"0,0E+00","module":"C4"},{"value":"0,0E+00","module":"D"}]},{"parameter":"MFR","unit":"kg","values":[{"value":"0,0E+00","module":"A1-A3"},{"value":"0,0E+00","module":"C1"},{"value":"0,0E+00","module":"C2"},{"value":"2,16E+00","module":"C3"},{"value":"0,0E+00","module":"C4"},{"value":"0,0E+00","module":"D"}]},{"parameter":"MER","unit":"kg","values":[{"value":"0,0E+00","module":"A1-A3"},{"value":"0,0E+00","module":"C1"},{"value":"0,0E+00","module":"C2"},{"value":"0,0E+00","module":"C3"},{"value":"0,0E+00","module":"C4"},{"value":"0,0E+00","module":"D"}]},{"parameter":"EEE","unit":"MJ","values":[{"value":"0,0E+00","module":"A1-A3"},{"value":"0,0E+00","module":"C1"},{"value":"0,0E+00","module":"C2"},{"value":"1,12E+01","module":"C3"},{"value":"0,0E+00","module":"C4"},{"value":"0,0E+00","module":"D"}]},{"parameter":"EET","unit":"MJ","values":[{"value":"0,0E+00","module":"A1-A3"},{"value":"0,0E+00","module":"C1"},{"value":"0,0E+00","module":"C2"},{"value":"2,01E+01","module":"C3"},{"value":"0,0E+00","module":"C4"},{"value":"0,0E+00","module":"D"}]}]}