{"product_name":"Ferdigbetong B30 M60 D22 SANDNES Milj\u00f8 Lavkarbon A","epd_id":"NEPD-3255-1896-NO","compliance":["EN 15804","ISO 14025","ISO 21930"],"producer_name":"Sandnes & J\u00e6rbetong","environmental_impact":[{"parameter":"GWP-total","unit":"kg CO2-eq.","values":[{"value":"1,69E+02","module":"A1"},{"value":"1,19E+01","module":"A2"},{"value":"1,42E+00","module":"A3"},{"value":"3,05E+00","module":"A4"}]},{"parameter":"ODP","unit":"kg CFC 11-eq.","values":[{"value":"3,62E-06","module":"A1"},{"value":"2,06E-06","module":"A2"},{"value":"3,39E-08","module":"A3"},{"value":"5,76E-07","module":"A4"}]},{"parameter":"AP","unit":"kg SO2-eq.","values":[{"value":"3,20E-01","module":"A1"},{"value":"1,56E-01","module":"A2"},{"value":"1,83E-03","module":"A3"},{"value":"1,07E-02","module":"A4"}]},{"parameter":"EP","unit":"kg Phosphat-eq.","values":[{"value":"6,98E-02","module":"A1"},{"value":"3,26E-02","module":"A2"},{"value":"4,42E-04","module":"A3"},{"value":"2,23E-03","module":"A4"}]},{"parameter":"POCP","unit":"kg Ethen-eq.","values":[{"value":"1,31E-02","module":"A1"},{"value":"4,82E-03","module":"A2"},{"value":"1,01E-04","module":"A3"},{"value":"5,40E-04","module":"A4"}]},{"parameter":"ADPE","unit":"kg Sb-eq.","values":[{"value":"1,28E-04","module":"A1"},{"value":"1,33E-05","module":"A2"},{"value":"5,75E-06","module":"A3"},{"value":"6,73E-06","module":"A4"}]},{"parameter":"ADPF","unit":"MJ","values":[{"value":"5,54E+02","module":"A1"},{"value":"2,95E+02","module":"A2"},{"value":"3,61E+00","module":"A3"},{"value":"4,65E+01","module":"A4"}]},{"parameter":"ADPM","unit":"kg Sb-eq.","values":[{"value":"1,28E-04","module":"A1"},{"value":"1,33E-05","module":"A2"},{"value":"5,75E-06","module":"A3"},{"value":"6,73E-06","module":"A4"}]}],"additional_environmental_impact":[],"resource_use":[{"parameter":"PERE","unit":"MJ","values":[{"value":"6,32E+01","module":"A1"},{"value":"5,23E+00","module":"A2"},{"value":"4,62E+01","module":"A3"},{"value":"7,15E-01","module":"A4"}]},{"parameter":"PERM","unit":"MJ","values":[{"value":"0,0E+00","module":"A1"},{"value":"1,93E-04","module":"A2"},{"value":"0,0E+00","module":"A3"},{"value":"2,19E-01","module":"A4"}]},{"parameter":"PERT","unit":"MJ","values":[{"value":"6,32E+01","module":"A1"},{"value":"5,23E+00","module":"A2"},{"value":"4,62E+01","module":"A3"},{"value":"9,34E-01","module":"A4"}]},{"parameter":"PENRE","unit":"MJ","values":[{"value":"6,59E+02","module":"A1"},{"value":"3,01E+02","module":"A2"},{"value":"6,17E+00","module":"A3"},{"value":"4,75E+01","module":"A4"}]},{"parameter":"PENRM","unit":"MJ","values":[{"value":"1,11E+01","module":"A1"},{"value":"0,0E+00","module":"A2"},{"value":"0,0E+00","module":"A3"},{"value":"0,0E+00","module":"A4"}]},{"parameter":"PENRT","unit":"MJ","values":[{"value":"6,70E+02","module":"A1"},{"value":"3,01E+02","module":"A2"},{"value":"6,17E+00","module":"A3"},{"value":"4,75E+01","module":"A4"}]},{"parameter":"SM","unit":"kg","values":[{"value":"1,11E+02","module":"A1"},{"value":"0,0E+00","module":"A2"},{"value":"0,0E+00","module":"A3"},{"value":"0,0E+00","module":"A4"}]},{"parameter":"RSF","unit":"MJ","values":[{"value":"1,06E+02","module":"A1"},{"value":"0,0E+00","module":"A2"},{"value":"8,00E-03","module":"A3"},{"value":"0,0E+00","module":"A4"}]},{"parameter":"NRSF","unit":"MJ","values":[{"value":"5,70E+02","module":"A1"},{"value":"0,0E+00","module":"A2"},{"value":"0,0E+00","module":"A3"},{"value":"0,0E+00","module":"A4"}]},{"parameter":"FW","unit":"m3","values":[{"value":"2,78E+00","module":"A1"},{"value":"6,07E-02","module":"A2"},{"value":"2,63E-03","module":"A3"},{"value":"4,23E-02","module":"A4"}]}],"end_of_life_waste":[{"parameter":"HWD","unit":"kg","values":[{"value":"1,76E-03","module":"A1"},{"value":"1,15E-04","module":"A2"},{"value":"7,97E-06","module":"A3"},{"value":"3,60E-05","module":"A4"}]},{"parameter":"NHWD","unit":"kg","values":[{"value":"2,04E+01","module":"A1"},{"value":"6,93E+00","module":"A2"},{"value":"4,64E-01","module":"A3"},{"value":"4,70E+00","module":"A4"}]},{"parameter":"RWD","unit":"kg","values":[{"value":"1,67E-03","module":"A1"},{"value":"2,04E-03","module":"A2"},{"value":"3,94E-05","module":"A3"},{"value":"0,0E+00","module":"A4"}]}],"end_of_life_flow":[{"parameter":"CRU","unit":"kg","values":[{"value":"0,0E+00","module":"A1"},{"value":"0,0E+00","module":"A2"},{"value":"0,0E+00","module":"A3"},{"value":"0,0E+00","module":"A4"}]},{"parameter":"MFR","unit":"kg","values":[{"value":"0,0E+00","module":"A1"},{"value":"0,0E+00","module":"A2"},{"value":"0,0E+00","module":"A3"},{"value":"0,0E+00","module":"A4"}]},{"parameter":"MER","unit":"kg","values":[{"value":"0,0E+00","module":"A1"},{"value":"0,0E+00","module":"A2"},{"value":"0,0E+00","module":"A3"},{"value":"0,0E+00","module":"A4"}]},{"parameter":"EEE","unit":"MJ","values":[{"value":"0,0E+00","module":"A1"},{"value":"0,0E+00","module":"A2"},{"value":"0,0E+00","module":"A3"},{"value":"0,0E+00","module":"A4"}]},{"parameter":"EET","unit":"MJ","values":[{"value":"0,0E+00","module":"A1"},{"value":"0,0E+00","module":"A2"},{"value":"0,0E+00","module":"A3"},{"value":"0,0E+00","module":"A4"}]}]}