{"product_name":"Fevik Asymmetric","epd_id":"NEPD-8080-7770","compliance":["EN 15804+A2","ISO 14025","ISO 21930"],"producer_name":"SG Armaturen AS","environmental_impact":[{"parameter":"GWP-total","unit":"kg CO2-eq.","values":[{"value":"3,93E+01","module":"A1"},{"value":"1,70E-02","module":"A2"},{"value":"1,57E+00","module":"A3"},{"value":"1,72E+00","module":"A4"},{"value":"7,17E-01","module":"A5"},{"value":"1,11E+01","module":"B6"},{"value":"0,0E+00","module":"C1"},{"value":"2,07E-01","module":"C2"},{"value":"2,56E-01","module":"C3"},{"value":"3,99E-02","module":"C4"},{"value":"-3,21E-01","module":"D"}]},{"parameter":"GWP-fossil","unit":"kg CO2-eq.","values":[{"value":"3,96E+01","module":"A1"},{"value":"1,70E-02","module":"A2"},{"value":"1,57E+00","module":"A3"},{"value":"1,72E+00","module":"A4"},{"value":"6,78E-03","module":"A5"},{"value":"1,08E+01","module":"B6"},{"value":"0,0E+00","module":"C1"},{"value":"2,07E-01","module":"C2"},{"value":"2,56E-01","module":"C3"},{"value":"3,97E-02","module":"C4"},{"value":"-3,39E-01","module":"D"}]},{"parameter":"GWP-biogenic","unit":"kg CO2-eq.","values":[{"value":"-4,28E-01","module":"A1"},{"value":"6,62E-06","module":"A2"},{"value":"3,91E-04","module":"A3"},{"value":"6,09E-04","module":"A4"},{"value":"7,11E-01","module":"A5"},{"value":"2,97E-01","module":"B6"},{"value":"0,0E+00","module":"C1"},{"value":"8,07E-05","module":"C2"},{"value":"1,25E-04","module":"C3"},{"value":"2,45E-05","module":"C4"},{"value":"-1,34E-04","module":"D"}]},{"parameter":"GWP-luluc","unit":"kg CO2-eq.","values":[{"value":"9,01E-02","module":"A1"},{"value":"6,22E-06","module":"A2"},{"value":"2,47E-04","module":"A3"},{"value":"8,55E-04","module":"A4"},{"value":"2,24E-06","module":"A5"},{"value":"4,44E-02","module":"B6"},{"value":"0,0E+00","module":"C1"},{"value":"7,58E-05","module":"C2"},{"value":"1,50E-04","module":"C3"},{"value":"1,53E-04","module":"C4"},{"value":"1,87E-02","module":"D"}]},{"parameter":"ODP","unit":"kg CFC 11-eq.","values":[{"value":"3,66E-06","module":"A1"},{"value":"3,70E-09","module":"A2"},{"value":"2,30E-08","module":"A3"},{"value":"3,78E-07","module":"A4"},{"value":"1,43E-09","module":"A5"},{"value":"7,38E-07","module":"B6"},{"value":"0,0E+00","module":"C1"},{"value":"4,51E-08","module":"C2"},{"value":"4,55E-09","module":"C3"},{"value":"5,07E-09","module":"C4"},{"value":"-9,35E-04","module":"D"}]},{"parameter":"AP","unit":"mol H+-eq.","values":[{"value":"3,08E-01","module":"A1"},{"value":"5,09E-05","module":"A2"},{"value":"8,20E-03","module":"A3"},{"value":"2,65E-02","module":"A4"},{"value":"3,21E-05","module":"A5"},{"value":"8,41E-02","module":"B6"},{"value":"0,0E+00","module":"C1"},{"value":"6,20E-04","module":"C2"},{"value":"2,97E-04","module":"C3"},{"value":"1,94E-04","module":"C4"},{"value":"-6,82E-02","module":"D"}]},{"parameter":"POCP","unit":"kg NMVOC-eq.","values":[{"value":"1,57E-01","module":"A1"},{"value":"4,19E-05","module":"A2"},{"value":"4,91E-03","module":"A3"},{"value":"1,92E-02","module":"A4"},{"value":"3,31E-05","module":"A5"},{"value":"3,23E-02","module":"B6"},{"value":"0,0E+00","module":"C1"},{"value":"5,11E-04","module":"C2"},{"value":"1,98E-04","module":"C3"},{"value":"2,17E-04","module":"C4"},{"value":"-1,26E-02","module":"D"}]},{"parameter":"ADPE","unit":"kg Sb-eq.","values":[{"value":"1,36E-02","module":"A1"},{"value":"4,56E-07","module":"A2"},{"value":"4,85E-06","module":"A3"},{"value":"3,27E-05","module":"A4"},{"value":"1,65E-07","module":"A5"},{"value":"8,02E-04","module":"B6"},{"value":"0,0E+00","module":"C1"},{"value":"5,56E-06","module":"C2"},{"value":"5,33E-07","module":"C3"},{"value":"2,13E-07","module":"C4"},{"value":"-1,68E-03","module":"D"}]},{"parameter":"ADPF","unit":"MJ","values":[{"value":"4,51E+02","module":"A1"},{"value":"2,51E-01","module":"A2"},{"value":"1,39E+01","module":"A3"},{"value":"2,42E+01","module":"A4"},{"value":"9,49E-02","module":"A5"},{"value":"1,47E+02","module":"B6"},{"value":"0,0E+00","module":"C1"},{"value":"3,06E+00","module":"C2"},{"value":"6,65E-01","module":"C3"},{"value":"5,26E-01","module":"C4"},{"value":"-3,77E+00","module":"D"}]},{"parameter":"WDP","unit":"m3 world-eq.","values":[{"value":"1,88E+03","module":"A1"},{"value":"8,19E-02","module":"A2"},{"value":"2,26E+00","module":"A3"},{"value":"1,61E+01","module":"A4"},{"value":"1,20E-01","module":"A5"},{"value":"2,56E+04","module":"B6"},{"value":"0,0E+00","module":"C1"},{"value":"9,99E-01","module":"C2"},{"value":"6,67E+00","module":"C3"},{"value":"7,88E+00","module":"C4"},{"value":"6,01E+02","module":"D"}]},{"parameter":"EP-freshwater","unit":"kg P-eq.","values":[{"value":"3,46E-03","module":"A1"},{"value":"1,59E-07","module":"A2"},{"value":"3,48E-05","module":"A3"},{"value":"1,10E-05","module":"A4"},{"value":"5,57E-08","module":"A5"},{"value":"7,74E-04","module":"B6"},{"value":"0,0E+00","module":"C1"},{"value":"1,94E-06","module":"C2"},{"value":"2,03E-06","module":"C3"},{"value":"9,99E-07","module":"C4"},{"value":"-3,74E-04","module":"D"}]},{"parameter":"EP-marine","unit":"kg N-eq.","values":[{"value":"4,39E-02","module":"A1"},{"value":"1,00E-05","module":"A2"},{"value":"1,69E-03","module":"A3"},{"value":"6,37E-03","module":"A4"},{"value":"1,06E-05","module":"A5"},{"value":"9,24E-03","module":"B6"},{"value":"0,0E+00","module":"C1"},{"value":"1,22E-04","module":"C2"},{"value":"6,61E-05","module":"C3"},{"value":"6,66E-05","module":"C4"},{"value":"-3,21E-03","module":"D"}]},{"parameter":"EP-terrestrial","unit":"mol N-eq.","values":[{"value":"5,01E-01","module":"A1"},{"value":"1,12E-04","module":"A2"},{"value":"1,87E-02","module":"A3"},{"value":"7,09E-02","module":"A4"},{"value":"1,15E-04","module":"A5"},{"value":"1,20E-01","module":"B6"},{"value":"0,0E+00","module":"C1"},{"value":"1,37E-03","module":"C2"},{"value":"7,28E-04","module":"C3"},{"value":"6,35E-04","module":"C4"},{"value":"-4,60E-02","module":"D"}]},{"parameter":"GWP-IOBC","unit":"kg CO2-eq.","values":[{"value":"4,00E+01","module":"A1"},{"value":"1,70E-02","module":"A2"},{"value":"1,48E+00","module":"A3"},{"value":"1,72E+00","module":"A4"},{"value":"6,78E-03","module":"A5"},{"value":"1,11E+01","module":"B6"},{"value":"0,0E+00","module":"C1"},{"value":"2,07E-01","module":"C2"},{"value":"2,56E-01","module":"C3"},{"value":"4,26E-02","module":"C4"},{"value":"-4,19E-01","module":"D"}]}],"additional_environmental_impact":[{"parameter":"PM","unit":"disease incidence","values":[{"value":"2,44E-06","module":"A1"},{"value":"1,10E-09","module":"A2"},{"value":"1,11E-07","module":"A3"},{"value":"6,07E-08","module":"A4"},{"value":"4,73E-10","module":"A5"},{"value":"6,03E-07","module":"B6"},{"value":"0,0E+00","module":"C1"},{"value":"1,34E-08","module":"C2"},{"value":"1,94E-09","module":"C3"},{"value":"3,48E-09","module":"C4"},{"value":"-1,04E-07","module":"D"}]},{"parameter":"ETP-fw","unit":"CTUe","values":[{"value":"2,19E+03","module":"A1"},{"value":"2,04E-01","module":"A2"},{"value":"4,07E+01","module":"A3"},{"value":"1,65E+01","module":"A4"},{"value":"1,27E-01","module":"A5"},{"value":"6,69E+02","module":"B6"},{"value":"0,0E+00","module":"C1"},{"value":"2,48E+00","module":"C2"},{"value":"1,55E+00","module":"C3"},{"value":"5,48E+02","module":"C4"},{"value":"-5,19E+02","module":"D"}]},{"parameter":"HTP-c","unit":"CTUh","values":[{"value":"6,36E-08","module":"A1"},{"value":"0,0E+00","module":"A2"},{"value":"4,40E-10","module":"A3"},{"value":"0,0E+00","module":"A4"},{"value":"3,00E-12","module":"A5"},{"value":"3,19E-08","module":"B6"},{"value":"0,0E+00","module":"C1"},{"value":"0,0E+00","module":"C2"},{"value":"1,12E-09","module":"C3"},{"value":"9,90E-11","module":"C4"},{"value":"-6,15E-10","module":"D"}]},{"parameter":"HTP-nc","unit":"CTUh","values":[{"value":"1,65E-06","module":"A1"},{"value":"2,00E-10","module":"A2"},{"value":"1,92E-08","module":"A3"},{"value":"1,21E-08","module":"A4"},{"value":"1,59E-10","module":"A5"},{"value":"7,52E-07","module":"B6"},{"value":"0,0E+00","module":"C1"},{"value":"2,44E-09","module":"C2"},{"value":"6,62E-08","module":"C3"},{"value":"9,85E-10","module":"C4"},{"value":"-1,60E-07","module":"D"}]},{"parameter":"SQP","unit":"unitless","values":[{"value":"1,41E+02","module":"A1"},{"value":"1,72E-01","module":"A2"},{"value":"2,94E+00","module":"A3"},{"value":"1,17E+01","module":"A4"},{"value":"6,36E-02","module":"A5"},{"value":"7,40E+01","module":"B6"},{"value":"0,0E+00","module":"C1"},{"value":"2,10E+00","module":"C2"},{"value":"1,65E-01","module":"C3"},{"value":"1,12E+00","module":"C4"},{"value":"-1,30E+01","module":"D"}]},{"parameter":"IRP","unit":"kBq U235-eq.","values":[{"value":"1,35E+00","module":"A1"},{"value":"1,04E-03","module":"A2"},{"value":"1,20E-02","module":"A3"},{"value":"1,05E-01","module":"A4"},{"value":"4,06E-04","module":"A5"},{"value":"2,66E+00","module":"B6"},{"value":"0,0E+00","module":"C1"},{"value":"1,27E-02","module":"C2"},{"value":"3,37E-03","module":"C3"},{"value":"2,44E-03","module":"C4"},{"value":"1,94E-03","module":"D"}]}],"resource_use":[{"parameter":"PERE","unit":"MJ","values":[{"value":"6,34E+01","module":"A1"},{"value":"2,84E-03","module":"A2"},{"value":"1,40E+00","module":"A3"},{"value":"2,75E-01","module":"A4"},{"value":"1,56E-03","module":"A5"},{"value":"1,90E+03","module":"B6"},{"value":"0,0E+00","module":"C1"},{"value":"3,47E-02","module":"C2"},{"value":"9,31E-02","module":"C3"},{"value":"1,07E-01","module":"C4"},{"value":"2,35E+00","module":"D"}]},{"parameter":"PERM","unit":"MJ","values":[{"value":"2,50E+00","module":"A1"},{"value":"0,0E+00","module":"A2"},{"value":"0,0E+00","module":"A3"},{"value":"0,0E+00","module":"A4"},{"value":"-2,50E+00","module":"A5"},{"value":"0,0E+00","module":"B6"},{"value":"0,0E+00","module":"C1"},{"value":"0,0E+00","module":"C2"},{"value":"0,0E+00","module":"C3"},{"value":"0,0E+00","module":"C4"},{"value":"0,0E+00","module":"D"}]},{"parameter":"PERT","unit":"MJ","values":[{"value":"6,59E+01","module":"A1"},{"value":"2,84E-03","module":"A2"},{"value":"1,40E+00","module":"A3"},{"value":"2,75E-01","module":"A4"},{"value":"-2,50E+00","module":"A5"},{"value":"1,90E+03","module":"B6"},{"value":"0,0E+00","module":"C1"},{"value":"3,47E-02","module":"C2"},{"value":"9,31E-02","module":"C3"},{"value":"1,07E-01","module":"C4"},{"value":"2,35E+00","module":"D"}]},{"parameter":"PENRE","unit":"MJ","values":[{"value":"4,46E+02","module":"A1"},{"value":"2,51E-01","module":"A2"},{"value":"1,39E+01","module":"A3"},{"value":"2,42E+01","module":"A4"},{"value":"9,49E-02","module":"A5"},{"value":"1,47E+02","module":"B6"},{"value":"0,0E+00","module":"C1"},{"value":"3,06E+00","module":"C2"},{"value":"6,65E-01","module":"C3"},{"value":"5,26E-01","module":"C4"},{"value":"-3,77E+00","module":"D"}]},{"parameter":"PENRM","unit":"MJ","values":[{"value":"4,36E+00","module":"A1"},{"value":"0,0E+00","module":"A2"},{"value":"0,0E+00","module":"A3"},{"value":"0,0E+00","module":"A4"},{"value":"0,0E+00","module":"A5"},{"value":"0,0E+00","module":"B6"},{"value":"0,0E+00","module":"C1"},{"value":"0,0E+00","module":"C2"},{"value":"-5,92E+00","module":"C3"},{"value":"0,0E+00","module":"C4"},{"value":"0,0E+00","module":"D"}]},{"parameter":"PENRT","unit":"MJ","values":[{"value":"4,51E+02","module":"A1"},{"value":"2,51E-01","module":"A2"},{"value":"1,39E+01","module":"A3"},{"value":"2,42E+01","module":"A4"},{"value":"9,49E-02","module":"A5"},{"value":"1,47E+02","module":"B6"},{"value":"0,0E+00","module":"C1"},{"value":"3,06E+00","module":"C2"},{"value":"-5,26E+00","module":"C3"},{"value":"5,26E-01","module":"C4"},{"value":"-3,77E+00","module":"D"}]},{"parameter":"SM","unit":"kg","values":[{"value":"2,66E+00","module":"A1"},{"value":"0,0E+00","module":"A2"},{"value":"0,0E+00","module":"A3"},{"value":"0,0E+00","module":"A4"},{"value":"0,0E+00","module":"A5"},{"value":"0,0E+00","module":"B6"},{"value":"0,0E+00","module":"C1"},{"value":"0,0E+00","module":"C2"},{"value":"0,0E+00","module":"C3"},{"value":"1,69E-03","module":"C4"},{"value":"5,95E-03","module":"D"}]},{"parameter":"RSF","unit":"MJ","values":[{"value":"3,74E-01","module":"A1"},{"value":"5,56E-05","module":"A2"},{"value":"1,23E-03","module":"A3"},{"value":"9,08E-03","module":"A4"},{"value":"5,18E-05","module":"A5"},{"value":"1,49E+00","module":"B6"},{"value":"0,0E+00","module":"C1"},{"value":"6,78E-04","module":"C2"},{"value":"1,48E-03","module":"C3"},{"value":"1,01E-03","module":"C4"},{"value":"6,65E-03","module":"D"}]},{"parameter":"NRSF","unit":"MJ","values":[{"value":"1,78E-01","module":"A1"},{"value":"4,72E-04","module":"A2"},{"value":"1,16E-02","module":"A3"},{"value":"4,86E-02","module":"A4"},{"value":"2,14E-04","module":"A5"},{"value":"3,72E+00","module":"B6"},{"value":"0,0E+00","module":"C1"},{"value":"5,76E-03","module":"C2"},{"value":"-6,73E-05","module":"C3"},{"value":"1,47E-02","module":"C4"},{"value":"4,97E-02","module":"D"}]},{"parameter":"FW","unit":"m3","values":[{"value":"3,77E-01","module":"A1"},{"value":"2,81E-05","module":"A2"},{"value":"3,79E-02","module":"A3"},{"value":"2,08E-03","module":"A4"},{"value":"4,48E-05","module":"A5"},{"value":"1,42E+01","module":"B6"},{"value":"0,0E+00","module":"C1"},{"value":"3,43E-04","module":"C2"},{"value":"6,67E-04","module":"C3"},{"value":"5,39E-04","module":"C4"},{"value":"1,42E-02","module":"D"}]}],"end_of_life_waste":[{"parameter":"HWD","unit":"kg","values":[{"value":"3,32E-01","module":"A1"},{"value":"2,27E-05","module":"A2"},{"value":"1,92E-03","module":"A3"},{"value":"1,18E-03","module":"A4"},{"value":"0,0E+00","module":"A5"},{"value":"9,43E-02","module":"B6"},{"value":"0,0E+00","module":"C1"},{"value":"2,77E-04","module":"C2"},{"value":"3,29E-05","module":"C3"},{"value":"1,12E-01","module":"C4"},{"value":"-1,01E-02","module":"D"}]},{"parameter":"NHWD","unit":"kg","values":[{"value":"6,18E+00","module":"A1"},{"value":"1,21E-02","module":"A2"},{"value":"1,30E-01","module":"A3"},{"value":"7,49E-01","module":"A4"},{"value":"4,19E-01","module":"A5"},{"value":"1,13E+01","module":"B6"},{"value":"0,0E+00","module":"C1"},{"value":"1,47E-01","module":"C2"},{"value":"4,45E-02","module":"C3"},{"value":"1,11E+00","module":"C4"},{"value":"6,20E-02","module":"D"}]},{"parameter":"RWD","unit":"kg","values":[{"value":"1,12E-03","module":"A1"},{"value":"1,65E-06","module":"A2"},{"value":"1,06E-05","module":"A3"},{"value":"1,66E-04","module":"A4"},{"value":"0,0E+00","module":"A5"},{"value":"1,32E-03","module":"B6"},{"value":"0,0E+00","module":"C1"},{"value":"2,01E-05","module":"C2"},{"value":"1,65E-06","module":"C3"},{"value":"2,17E-06","module":"C4"},{"value":"3,80E-06","module":"D"}]}],"end_of_life_flow":[{"parameter":"CRU","unit":"kg","values":[{"value":"0,0E+00","module":"A1"},{"value":"0,0E+00","module":"A2"},{"value":"0,0E+00","module":"A3"},{"value":"0,0E+00","module":"A4"},{"value":"0,0E+00","module":"A5"},{"value":"0,0E+00","module":"B6"},{"value":"0,0E+00","module":"C1"},{"value":"0,0E+00","module":"C2"},{"value":"0,0E+00","module":"C3"},{"value":"0,0E+00","module":"C4"},{"value":"0,0E+00","module":"D"}]},{"parameter":"MFR","unit":"kg","values":[{"value":"0,0E+00","module":"A1"},{"value":"0,0E+00","module":"A2"},{"value":"4,14E-02","module":"A3"},{"value":"0,0E+00","module":"A4"},{"value":"3,90E-01","module":"A5"},{"value":"0,0E+00","module":"B6"},{"value":"0,0E+00","module":"C1"},{"value":"0,0E+00","module":"C2"},{"value":"2,31E+00","module":"C3"},{"value":"7,10E-06","module":"C4"},{"value":"-2,48E-04","module":"D"}]},{"parameter":"MER","unit":"kg","values":[{"value":"0,0E+00","module":"A1"},{"value":"0,0E+00","module":"A2"},{"value":"8,92E-03","module":"A3"},{"value":"0,0E+00","module":"A4"},{"value":"4,41E-04","module":"A5"},{"value":"0,0E+00","module":"B6"},{"value":"0,0E+00","module":"C1"},{"value":"0,0E+00","module":"C2"},{"value":"7,92E-02","module":"C3"},{"value":"1,74E-07","module":"C4"},{"value":"-3,26E-05","module":"D"}]},{"parameter":"EEE","unit":"MJ","values":[{"value":"0,0E+00","module":"A1"},{"value":"0,0E+00","module":"A2"},{"value":"1,34E-02","module":"A3"},{"value":"0,0E+00","module":"A4"},{"value":"2,40E-02","module":"A5"},{"value":"0,0E+00","module":"B6"},{"value":"0,0E+00","module":"C1"},{"value":"0,0E+00","module":"C2"},{"value":"1,22E-01","module":"C3"},{"value":"1,13E-05","module":"C4"},{"value":"-8,53E-05","module":"D"}]},{"parameter":"EET","unit":"MJ","values":[{"value":"0,0E+00","module":"A1"},{"value":"0,0E+00","module":"A2"},{"value":"2,03E-01","module":"A3"},{"value":"0,0E+00","module":"A4"},{"value":"3,63E-01","module":"A5"},{"value":"0,0E+00","module":"B6"},{"value":"0,0E+00","module":"C1"},{"value":"0,0E+00","module":"C2"},{"value":"1,85E+00","module":"C3"},{"value":"1,70E-04","module":"C4"},{"value":"-1,29E-03","module":"D"}]}]}