{"product_name":"FIBOBAU 4-8 rund, Fibo ExClay Deutschland GmbH","epd_id":"NEPD-4749-4005-EN","compliance":["EN 15804+A2","ISO 14025","ISO 21930"],"producer_name":"Leca International","environmental_impact":[{"parameter":"GWP-total","unit":"kg CO2-eq.","values":[{"value":"1,53E+02","module":"A1"},{"value":"6,60E-02","module":"A2"},{"value":"4,75E+00","module":"A3"},{"value":"3,27E+00","module":"A4"},{"value":"1,27E+00","module":"A5"},{"value":"8,67E-01","module":"C1"},{"value":"3,33E+00","module":"C2"},{"value":"0,0E+00","module":"C3"},{"value":"8,22E-01","module":"C4"},{"value":"-7,54E+01","module":"D"}]},{"parameter":"GWP-fossil","unit":"kg CO2-eq.","values":[{"value":"1,52E+02","module":"A1"},{"value":"6,60E-02","module":"A2"},{"value":"4,67E+00","module":"A3"},{"value":"3,27E+00","module":"A4"},{"value":"1,27E+00","module":"A5"},{"value":"8,67E-01","module":"C1"},{"value":"3,33E+00","module":"C2"},{"value":"0,0E+00","module":"C3"},{"value":"8,20E-01","module":"C4"},{"value":"-7,51E+01","module":"D"}]},{"parameter":"GWP-biogenic","unit":"kg CO2-eq.","values":[{"value":"8,48E-01","module":"A1"},{"value":"2,73E-05","module":"A2"},{"value":"7,48E-02","module":"A3"},{"value":"1,35E-03","module":"A4"},{"value":"2,39E-04","module":"A5"},{"value":"1,61E-04","module":"C1"},{"value":"0,0E+00","module":"C2"},{"value":"0,0E+00","module":"C3"},{"value":"9,58E-04","module":"C4"},{"value":"-1,85E-01","module":"D"}]},{"parameter":"GWP-luluc","unit":"kg CO2-eq.","values":[{"value":"1,19E-02","module":"A1"},{"value":"2,35E-05","module":"A2"},{"value":"4,74E-03","module":"A3"},{"value":"1,16E-03","module":"A4"},{"value":"9,96E-05","module":"A5"},{"value":"6,79E-05","module":"C1"},{"value":"1,17E-03","module":"C2"},{"value":"0,0E+00","module":"C3"},{"value":"2,02E-04","module":"C4"},{"value":"-2,93E-02","module":"D"}]},{"parameter":"ODP","unit":"kg CFC 11-eq.","values":[{"value":"2,27E-06","module":"A1"},{"value":"1,49E-08","module":"A2"},{"value":"3,16E-07","module":"A3"},{"value":"7,40E-07","module":"A4"},{"value":"2,73E-07","module":"A5"},{"value":"1,86E-07","module":"C1"},{"value":"7,40E-07","module":"C2"},{"value":"0,0E+00","module":"C3"},{"value":"3,10E-07","module":"C4"},{"value":"-4,43E-06","module":"D"}]},{"parameter":"AP","unit":"mol H+-eq.","values":[{"value":"4,63E-01","module":"A1"},{"value":"1,90E-04","module":"A2"},{"value":"1,91E-02","module":"A3"},{"value":"9,39E-03","module":"A4"},{"value":"5,70E-03","module":"A5"},{"value":"3,16E-03","module":"C1"},{"value":"1,36E-02","module":"C2"},{"value":"0,0E+00","module":"C3"},{"value":"7,30E-03","module":"C4"},{"value":"-5,99E-01","module":"D"}]},{"parameter":"POCP","unit":"kg NMVOC-eq.","values":[{"value":"4,66E-01","module":"A1"},{"value":"1,61E-04","module":"A2"},{"value":"1,57E-02","module":"A3"},{"value":"7,96E-03","module":"A4"},{"value":"6,70E-03","module":"A5"},{"value":"3,56E-03","module":"C1"},{"value":"1,37E-02","module":"C2"},{"value":"0,0E+00","module":"C3"},{"value":"8,56E-03","module":"C4"},{"value":"-2,44E-01","module":"D"}]},{"parameter":"ADPE","unit":"kg Sb-eq.","values":[{"value":"1,18E-04","module":"A1"},{"value":"1,82E-06","module":"A2"},{"value":"3,33E-05","module":"A3"},{"value":"9,02E-05","module":"A4"},{"value":"1,94E-06","module":"A5"},{"value":"1,32E-06","module":"C1"},{"value":"9,02E-05","module":"C2"},{"value":"0,0E+00","module":"C3"},{"value":"7,39E-06","module":"C4"},{"value":"-9,95E-04","module":"D"}]},{"parameter":"ADPF","unit":"MJ","values":[{"value":"1,31E+03","module":"A1"},{"value":"9,98E-01","module":"A2"},{"value":"6,28E+01","module":"A3"},{"value":"4,94E+01","module":"A4"},{"value":"1,74E+01","module":"A5"},{"value":"1,18E+01","module":"C1"},{"value":"5,03E+01","module":"C2"},{"value":"0,0E+00","module":"C3"},{"value":"2,26E+01","module":"C4"},{"value":"-7,62E+02","module":"D"}]},{"parameter":"WDP","unit":"m3 world-eq.","values":[{"value":"6,41E+01","module":"A1"},{"value":"9,65E-01","module":"A2"},{"value":"5,30E+02","module":"A3"},{"value":"4,78E+01","module":"A4"},{"value":"3,70E+00","module":"A5"},{"value":"2,52E+00","module":"C1"},{"value":"4,79E+01","module":"C2"},{"value":"0,0E+00","module":"C3"},{"value":"1,39E+02","module":"C4"},{"value":"-1,41E+03","module":"D"}]},{"parameter":"EP-freshwater","unit":"kg P-eq.","values":[{"value":"8,58E-03","module":"A1"},{"value":"5,27E-07","module":"A2"},{"value":"5,86E-04","module":"A3"},{"value":"2,61E-05","module":"A4"},{"value":"4,60E-06","module":"A5"},{"value":"3,13E-06","module":"C1"},{"value":"2,62E-05","module":"C2"},{"value":"0,0E+00","module":"C3"},{"value":"9,30E-06","module":"C4"},{"value":"-3,73E-03","module":"D"}]},{"parameter":"EP-marine","unit":"kg N-eq.","values":[{"value":"1,75E-01","module":"A1"},{"value":"3,75E-05","module":"A2"},{"value":"5,24E-03","module":"A3"},{"value":"1,86E-03","module":"A4"},{"value":"2,09E-03","module":"A5"},{"value":"1,05E-03","module":"C1"},{"value":"4,04E-03","module":"C2"},{"value":"0,0E+00","module":"C3"},{"value":"2,71E-03","module":"C4"},{"value":"-7,49E-02","module":"D"}]},{"parameter":"EP-terrestrial","unit":"mol N-eq.","values":[{"value":"1,95E+00","module":"A1"},{"value":"4,20E-04","module":"A2"},{"value":"6,57E-02","module":"A3"},{"value":"2,08E-02","module":"A4"},{"value":"2,31E-02","module":"A5"},{"value":"1,16E-02","module":"C1"},{"value":"4,46E-02","module":"C2"},{"value":"0,0E+00","module":"C3"},{"value":"2,99E-02","module":"C4"},{"value":"-9,03E-01","module":"D"}]},{"parameter":"GWP-IOBC","unit":"kg CO2-eq.","values":[{"value":"2,08E+01","module":"A1"},{"value":"6,60E-02","module":"A2"},{"value":"4,96E+00","module":"A3"},{"value":"3,27E+00","module":"A4"},{"value":"1,99E-01","module":"A5"},{"value":"1,98E-01","module":"C1"},{"value":"3,32E+00","module":"C2"},{"value":"0,0E+00","module":"C3"},{"value":"0,0E+00","module":"C4"},{"value":"-7,53E+01","module":"D"}]}],"additional_environmental_impact":[{"parameter":"PM","unit":"disease incidence","values":[{"value":"8,59E-06","module":"A1"},{"value":"4,04E-09","module":"A2"},{"value":"2,53E-07","module":"A3"},{"value":"2,00E-07","module":"A4"},{"value":"9,99E-08","module":"A5"},{"value":"6,20E-08","module":"C1"},{"value":"2,20E-07","module":"C2"},{"value":"0,0E+00","module":"C3"},{"value":"1,56E-07","module":"C4"},{"value":"-5,58E-06","module":"D"}]},{"parameter":"ETP-fw","unit":"CTUe","values":[{"value":"1,88E+03","module":"A1"},{"value":"7,40E-01","module":"A2"},{"value":"5,09E+01","module":"A3"},{"value":"3,66E+01","module":"A4"},{"value":"9,52E+00","module":"A5"},{"value":"6,48E+00","module":"C1"},{"value":"3,70E+01","module":"C2"},{"value":"0,0E+00","module":"C3"},{"value":"1,23E+01","module":"C4"},{"value":"-1,84E+03","module":"D"}]},{"parameter":"HTP-c","unit":"CTUh","values":[{"value":"1,53E-08","module":"A1"},{"value":"0,0E+00","module":"A2"},{"value":"1,41E-09","module":"A3"},{"value":"0,0E+00","module":"A4"},{"value":"1,08E-09","module":"A5"},{"value":"7,22E-10","module":"C1"},{"value":"0,0E+00","module":"C2"},{"value":"0,0E+00","module":"C3"},{"value":"5,00E-10","module":"C4"},{"value":"-3,36E-08","module":"D"}]},{"parameter":"HTP-nc","unit":"CTUh","values":[{"value":"1,46E-06","module":"A1"},{"value":"8,08E-10","module":"A2"},{"value":"5,03E-08","module":"A3"},{"value":"4,00E-08","module":"A4"},{"value":"8,04E-09","module":"A5"},{"value":"5,15E-09","module":"C1"},{"value":"4,00E-08","module":"C2"},{"value":"0,0E+00","module":"C3"},{"value":"8,90E-09","module":"C4"},{"value":"-9,10E-07","module":"D"}]},{"parameter":"SQP","unit":"unitless","values":[{"value":"2,21E+02","module":"A1"},{"value":"6,98E-01","module":"A2"},{"value":"1,39E+01","module":"A3"},{"value":"3,46E+01","module":"A4"},{"value":"2,21E+00","module":"A5"},{"value":"1,50E+00","module":"C1"},{"value":"3,47E+01","module":"C2"},{"value":"0,0E+00","module":"C3"},{"value":"8,69E+01","module":"C4"},{"value":"-1,06E+03","module":"D"}]},{"parameter":"IRP","unit":"kBq U235-eq.","values":[{"value":"7,93E-01","module":"A1"},{"value":"4,36E-03","module":"A2"},{"value":"2,10E-01","module":"A3"},{"value":"2,16E-01","module":"A4"},{"value":"7,45E-02","module":"A5"},{"value":"5,08E-02","module":"C1"},{"value":"2,20E-01","module":"C2"},{"value":"0,0E+00","module":"C3"},{"value":"1,03E-01","module":"C4"},{"value":"-1,58E+00","module":"D"}]}],"resource_use":[{"parameter":"PERE","unit":"MJ","values":[{"value":"1,27E+02","module":"A1"},{"value":"1,43E-02","module":"A2"},{"value":"9,60E+00","module":"A3"},{"value":"7,07E-01","module":"A4"},{"value":"9,41E-02","module":"A5"},{"value":"6,41E-02","module":"C1"},{"value":"7,10E-01","module":"C2"},{"value":"0,0E+00","module":"C3"},{"value":"8,08E-01","module":"C4"},{"value":"-2,06E+02","module":"D"}]},{"parameter":"PERM","unit":"MJ","values":[{"value":"0,0E+00","module":"A1"},{"value":"0,0E+00","module":"A2"},{"value":"0,0E+00","module":"A3"},{"value":"0,0E+00","module":"A4"},{"value":"0,0E+00","module":"A5"},{"value":"0,0E+00","module":"C1"},{"value":"0,0E+00","module":"C2"},{"value":"0,0E+00","module":"C3"},{"value":"0,0E+00","module":"C4"},{"value":"0,0E+00","module":"D"}]},{"parameter":"PERT","unit":"MJ","values":[{"value":"1,27E+02","module":"A1"},{"value":"1,43E-02","module":"A2"},{"value":"9,60E+00","module":"A3"},{"value":"7,07E-01","module":"A4"},{"value":"9,41E-02","module":"A5"},{"value":"6,41E-02","module":"C1"},{"value":"7,10E-01","module":"C2"},{"value":"0,0E+00","module":"C3"},{"value":"8,08E-01","module":"C4"},{"value":"-2,06E+02","module":"D"}]},{"parameter":"PENRE","unit":"MJ","values":[{"value":"1,31E+03","module":"A1"},{"value":"9,98E-01","module":"A2"},{"value":"6,28E+01","module":"A3"},{"value":"4,94E+01","module":"A4"},{"value":"1,74E+01","module":"A5"},{"value":"1,18E+01","module":"C1"},{"value":"5,06E+01","module":"C2"},{"value":"0,0E+00","module":"C3"},{"value":"2,26E+01","module":"C4"},{"value":"-7,62E+02","module":"D"}]},{"parameter":"PENRM","unit":"MJ","values":[{"value":"0,0E+00","module":"A1"},{"value":"0,0E+00","module":"A2"},{"value":"0,0E+00","module":"A3"},{"value":"0,0E+00","module":"A4"},{"value":"0,0E+00","module":"A5"},{"value":"0,0E+00","module":"C1"},{"value":"0,0E+00","module":"C2"},{"value":"0,0E+00","module":"C3"},{"value":"0,0E+00","module":"C4"},{"value":"0,0E+00","module":"D"}]},{"parameter":"PENRT","unit":"MJ","values":[{"value":"1,31E+03","module":"A1"},{"value":"9,98E-01","module":"A2"},{"value":"6,28E+01","module":"A3"},{"value":"4,94E+01","module":"A4"},{"value":"1,74E+01","module":"A5"},{"value":"1,18E+01","module":"C1"},{"value":"5,06E+01","module":"C2"},{"value":"0,0E+00","module":"C3"},{"value":"2,26E+01","module":"C4"},{"value":"-7,62E+02","module":"D"}]},{"parameter":"SM","unit":"kg","values":[{"value":"5,59E+01","module":"A1"},{"value":"0,0E+00","module":"A2"},{"value":"1,13E-03","module":"A3"},{"value":"0,0E+00","module":"A4"},{"value":"8,54E-03","module":"A5"},{"value":"5,82E-03","module":"C1"},{"value":"2,02E-02","module":"C2"},{"value":"0,0E+00","module":"C3"},{"value":"9,79E-03","module":"C4"},{"value":"-1,13E+00","module":"D"}]},{"parameter":"RSF","unit":"MJ","values":[{"value":"8,91E+00","module":"A1"},{"value":"5,11E-04","module":"A2"},{"value":"2,97E+00","module":"A3"},{"value":"2,53E-02","module":"A4"},{"value":"2,32E-03","module":"A5"},{"value":"1,58E-03","module":"C1"},{"value":"2,54E-02","module":"C2"},{"value":"0,0E+00","module":"C3"},{"value":"1,68E-02","module":"C4"},{"value":"-5,45E+00","module":"D"}]},{"parameter":"NRSF","unit":"MJ","values":[{"value":"2,94E+02","module":"A1"},{"value":"1,83E-03","module":"A2"},{"value":"3,25E-02","module":"A3"},{"value":"9,04E-02","module":"A4"},{"value":"3,41E-02","module":"A5"},{"value":"2,32E-02","module":"C1"},{"value":"9,06E-02","module":"C2"},{"value":"0,0E+00","module":"C3"},{"value":"3,62E-02","module":"C4"},{"value":"-4,27E+00","module":"D"}]},{"parameter":"FW","unit":"m3","values":[{"value":"1,27E-01","module":"A1"},{"value":"1,07E-04","module":"A2"},{"value":"2,84E-02","module":"A3"},{"value":"5,28E-03","module":"A4"},{"value":"8,95E-04","module":"A5"},{"value":"6,10E-04","module":"C1"},{"value":"5,30E-03","module":"C2"},{"value":"0,0E+00","module":"C3"},{"value":"2,78E-02","module":"C4"},{"value":"-5,07E-01","module":"D"}]}],"end_of_life_waste":[{"parameter":"HWD","unit":"kg","values":[{"value":"1,68E+00","module":"A1"},{"value":"5,15E-05","module":"A2"},{"value":"3,37E-02","module":"A3"},{"value":"2,55E-03","module":"A4"},{"value":"5,12E-04","module":"A5"},{"value":"3,49E-04","module":"C1"},{"value":"2,56E-03","module":"C2"},{"value":"0,0E+00","module":"C3"},{"value":"1,59E-03","module":"C4"},{"value":"-8,40E-02","module":"D"}]},{"parameter":"NHWD","unit":"kg","values":[{"value":"4,47E+00","module":"A1"},{"value":"4,85E-02","module":"A2"},{"value":"2,54E-01","module":"A3"},{"value":"2,40E+00","module":"A4"},{"value":"2,06E-02","module":"A5"},{"value":"1,40E-02","module":"C1"},{"value":"2,40E+00","module":"C2"},{"value":"0,0E+00","module":"C3"},{"value":"1,00E+02","module":"C4"},{"value":"-5,29E+00","module":"D"}]},{"parameter":"RWD","unit":"kg","values":[{"value":"8,43E-04","module":"A1"},{"value":"6,80E-06","module":"A2"},{"value":"2,84E-04","module":"A3"},{"value":"3,36E-04","module":"A4"},{"value":"1,21E-04","module":"A5"},{"value":"8,22E-05","module":"C1"},{"value":"3,42E-04","module":"C2"},{"value":"0,0E+00","module":"C3"},{"value":"1,47E-04","module":"C4"},{"value":"-2,27E-03","module":"D"}]}],"end_of_life_flow":[{"parameter":"CRU","unit":"kg","values":[{"value":"0,0E+00","module":"A1"},{"value":"0,0E+00","module":"A2"},{"value":"0,0E+00","module":"A3"},{"value":"0,0E+00","module":"A4"},{"value":"0,0E+00","module":"A5"},{"value":"0,0E+00","module":"C1"},{"value":"0,0E+00","module":"C2"},{"value":"0,0E+00","module":"C3"},{"value":"0,0E+00","module":"C4"},{"value":"0,0E+00","module":"D"}]},{"parameter":"MFR","unit":"kg","values":[{"value":"2,26E-01","module":"A1"},{"value":"0,0E+00","module":"A2"},{"value":"1,88E-01","module":"A3"},{"value":"0,0E+00","module":"A4"},{"value":"8,26E-03","module":"A5"},{"value":"5,71E-03","module":"C1"},{"value":"2,82E-04","module":"C2"},{"value":"3,00E+02","module":"C3"},{"value":"8,92E-03","module":"C4"},{"value":"-9,14E-01","module":"D"}]},{"parameter":"MER","unit":"kg","values":[{"value":"3,84E-03","module":"A1"},{"value":"0,0E+00","module":"A2"},{"value":"2,50E-06","module":"A3"},{"value":"0,0E+00","module":"A4"},{"value":"1,55E-04","module":"A5"},{"value":"1,77E-05","module":"C1"},{"value":"1,68E-02","module":"C2"},{"value":"0,0E+00","module":"C3"},{"value":"1,68E-04","module":"C4"},{"value":"-5,47E-02","module":"D"}]},{"parameter":"EEE","unit":"MJ","values":[{"value":"4,34E+00","module":"A1"},{"value":"0,0E+00","module":"A2"},{"value":"6,00E-02","module":"A3"},{"value":"0,0E+00","module":"A4"},{"value":"8,92E-05","module":"A5"},{"value":"6,07E-05","module":"C1"},{"value":"1,95E-03","module":"C2"},{"value":"0,0E+00","module":"C3"},{"value":"1,39E-02","module":"C4"},{"value":"-1,19E-01","module":"D"}]},{"parameter":"EET","unit":"MJ","values":[{"value":"6,57E+01","module":"A1"},{"value":"0,0E+00","module":"A2"},{"value":"9,08E-01","module":"A3"},{"value":"0,0E+00","module":"A4"},{"value":"1,35E-03","module":"A5"},{"value":"9,19E-04","module":"C1"},{"value":"2,94E-02","module":"C2"},{"value":"0,0E+00","module":"C3"},{"value":"2,10E-01","module":"C4"},{"value":"-1,80E+00","module":"D"}]}]}