{"product_name":"FinBolt Gen2\u2122 M20 med packer og ekspansjonshylse PC-Coat","epd_id":"NEPD-5050-4388-EN","compliance":["EN 15804+A2","ISO 14025","ISO 21930"],"producer_name":"Pretec Norge AS","environmental_impact":[{"parameter":"GWP-total","unit":"kg CO2-eq.","values":[{"value":"1,93E+00","module":"A1-A3"},{"value":"2,30E-01","module":"A4"},{"value":"1,74E-02","module":"A5"},{"value":"5,73E-02","module":"C1"},{"value":"4,90E-02","module":"C2"},{"value":"1,32E-01","module":"C3"},{"value":"1,60E-03","module":"C4"},{"value":"-1,77E-01","module":"D"}]},{"parameter":"GWP-fossil","unit":"kg CO2-eq.","values":[{"value":"1,94E+00","module":"A1-A3"},{"value":"2,30E-01","module":"A4"},{"value":"7,17E-04","module":"A5"},{"value":"5,73E-02","module":"C1"},{"value":"4,90E-02","module":"C2"},{"value":"1,31E-01","module":"C3"},{"value":"1,60E-03","module":"C4"},{"value":"-1,76E-01","module":"D"}]},{"parameter":"GWP-biogenic","unit":"kg CO2-eq.","values":[{"value":"-1,26E-02","module":"A1-A3"},{"value":"7,00E-05","module":"A4"},{"value":"1,67E-02","module":"A5"},{"value":"1,07E-05","module":"C1"},{"value":"2,03E-05","module":"C2"},{"value":"3,05E-05","module":"C3"},{"value":"1,14E-06","module":"C4"},{"value":"-7,28E-04","module":"D"}]},{"parameter":"GWP-luluc","unit":"kg CO2-eq.","values":[{"value":"2,47E-03","module":"A1-A3"},{"value":"1,52E-04","module":"A4"},{"value":"1,07E-07","module":"A5"},{"value":"4,52E-06","module":"C1"},{"value":"1,74E-05","module":"C2"},{"value":"3,12E-06","module":"C3"},{"value":"2,67E-07","module":"C4"},{"value":"-5,03E-04","module":"D"}]},{"parameter":"ODP","unit":"kg CFC 11-eq.","values":[{"value":"1,26E-07","module":"A1-A3"},{"value":"4,91E-08","module":"A4"},{"value":"1,26E-10","module":"A5"},{"value":"1,24E-08","module":"C1"},{"value":"1,11E-08","module":"C2"},{"value":"1,44E-09","module":"C3"},{"value":"5,60E-10","module":"C4"},{"value":"-4,89E-04","module":"D"}]},{"parameter":"AP","unit":"mol H+-eq.","values":[{"value":"8,90E-03","module":"A1-A3"},{"value":"6,44E-03","module":"A4"},{"value":"6,08E-06","module":"A5"},{"value":"6,00E-04","module":"C1"},{"value":"1,41E-04","module":"C2"},{"value":"3,24E-05","module":"C3"},{"value":"1,18E-05","module":"C4"},{"value":"-1,23E-03","module":"D"}]},{"parameter":"POCP","unit":"kg NMVOC-eq.","values":[{"value":"7,98E-03","module":"A1-A3"},{"value":"4,66E-03","module":"A4"},{"value":"7,74E-06","module":"A5"},{"value":"7,98E-04","module":"C1"},{"value":"1,19E-04","module":"C2"},{"value":"3,00E-05","module":"C3"},{"value":"1,35E-05","module":"C4"},{"value":"-9,80E-04","module":"D"}]},{"parameter":"ADPE","unit":"kg Sb-eq.","values":[{"value":"2,06E-03","module":"A1-A3"},{"value":"2,03E-06","module":"A4"},{"value":"5,57E-09","module":"A5"},{"value":"8,80E-08","module":"C1"},{"value":"1,35E-06","module":"C2"},{"value":"4,54E-08","module":"C3"},{"value":"1,08E-08","module":"C4"},{"value":"-1,75E-03","module":"D"}]},{"parameter":"ADPF","unit":"MJ","values":[{"value":"2,58E+01","module":"A1-A3"},{"value":"3,03E+00","module":"A4"},{"value":"8,53E-03","module":"A5"},{"value":"7,89E-01","module":"C1"},{"value":"7,41E-01","module":"C2"},{"value":"5,74E-02","module":"C3"},{"value":"3,78E-02","module":"C4"},{"value":"-1,96E+00","module":"D"}]},{"parameter":"WDP","unit":"m3 world-eq.","values":[{"value":"7,41E+00","module":"A1-A3"},{"value":"7,78E-01","module":"A4"},{"value":"7,32E-03","module":"A5"},{"value":"1,68E-01","module":"C1"},{"value":"7,17E-01","module":"C2"},{"value":"2,01E-01","module":"C3"},{"value":"1,34E-01","module":"C4"},{"value":"1,53E+00","module":"D"}]},{"parameter":"EP-freshwater","unit":"kg P-eq.","values":[{"value":"9,12E-05","module":"A1-A3"},{"value":"1,16E-06","module":"A4"},{"value":"4,85E-09","module":"A5"},{"value":"2,09E-07","module":"C1"},{"value":"3,91E-07","module":"C2"},{"value":"2,92E-07","module":"C3"},{"value":"1,34E-08","module":"C4"},{"value":"-1,46E-05","module":"D"}]},{"parameter":"EP-marine","unit":"kg N-eq.","values":[{"value":"1,81E-03","module":"A1-A3"},{"value":"1,61E-03","module":"A4"},{"value":"2,70E-06","module":"A5"},{"value":"2,65E-04","module":"C1"},{"value":"2,79E-05","module":"C2"},{"value":"1,08E-05","module":"C3"},{"value":"4,29E-06","module":"C4"},{"value":"-2,71E-04","module":"D"}]},{"parameter":"EP-terrestrial","unit":"mol N-eq.","values":[{"value":"1,94E-02","module":"A1-A3"},{"value":"1,79E-02","module":"A4"},{"value":"2,87E-05","module":"A5"},{"value":"2,90E-03","module":"C1"},{"value":"3,12E-04","module":"C2"},{"value":"1,18E-04","module":"C3"},{"value":"4,75E-05","module":"C4"},{"value":"-2,93E-03","module":"D"}]},{"parameter":"GWP-IOBC","unit":"kg CO2-eq.","values":[{"value":"1,91E+00","module":"A1-A3"},{"value":"2,30E-01","module":"A4"},{"value":"3,54E-04","module":"A5"},{"value":"5,67E-02","module":"C1"},{"value":"4,90E-02","module":"C2"},{"value":"1,32E-01","module":"C3"},{"value":"5,19E-04","module":"C4"},{"value":"-2,28E-01","module":"D"}]}],"additional_environmental_impact":[{"parameter":"PM","unit":"disease incidence","values":[{"value":"1,58E-07","module":"A1-A3"},{"value":"2,99E-09","module":"A4"},{"value":"1,27E-10","module":"A5"},{"value":"1,59E-08","module":"C1"},{"value":"3,00E-09","module":"C2"},{"value":"3,36E-10","module":"C3"},{"value":"2,34E-10","module":"C4"},{"value":"-1,44E-08","module":"D"}]},{"parameter":"ETP-fw","unit":"CTUe","values":[{"value":"5,10E+01","module":"A1-A3"},{"value":"1,88E+00","module":"A4"},{"value":"6,77E-03","module":"A5"},{"value":"4,31E-01","module":"C1"},{"value":"5,49E-01","module":"C2"},{"value":"2,63E-01","module":"C3"},{"value":"2,46E-02","module":"C4"},{"value":"-9,72E+00","module":"D"}]},{"parameter":"HTP-c","unit":"CTUh","values":[{"value":"1,19E-08","module":"A1-A3"},{"value":"0,0E+00","module":"A4"},{"value":"0,0E+00","module":"A5"},{"value":"1,70E-11","module":"C1"},{"value":"0,0E+00","module":"C2"},{"value":"1,50E-11","module":"C3"},{"value":"0,0E+00","module":"C4"},{"value":"-8,87E-10","module":"D"}]},{"parameter":"HTP-nc","unit":"CTUh","values":[{"value":"2,47E-07","module":"A1-A3"},{"value":"3,60E-10","module":"A4"},{"value":"2,20E-11","module":"A5"},{"value":"3,96E-10","module":"C1"},{"value":"6,00E-10","module":"C2"},{"value":"1,71E-10","module":"C3"},{"value":"2,30E-11","module":"C4"},{"value":"-1,19E-09","module":"D"}]},{"parameter":"SQP","unit":"unitless","values":[{"value":"6,19E+00","module":"A1-A3"},{"value":"9,62E-01","module":"A4"},{"value":"3,06E-03","module":"A5"},{"value":"1,00E-01","module":"C1"},{"value":"5,18E-01","module":"C2"},{"value":"2,05E-02","module":"C3"},{"value":"1,36E-01","module":"C4"},{"value":"-1,17E+00","module":"D"}]},{"parameter":"IRP","unit":"kBq U235-eq.","values":[{"value":"6,09E-02","module":"A1-A3"},{"value":"1,30E-02","module":"A4"},{"value":"3,44E-05","module":"A5"},{"value":"3,38E-03","module":"C1"},{"value":"3,24E-03","module":"C2"},{"value":"2,38E-04","module":"C3"},{"value":"1,67E-04","module":"C4"},{"value":"-7,67E-03","module":"D"}]}],"resource_use":[{"parameter":"PERE","unit":"MJ","values":[{"value":"1,53E+00","module":"A1-A3"},{"value":"2,37E-02","module":"A4"},{"value":"1,03E-04","module":"A5"},{"value":"4,27E-03","module":"C1"},{"value":"1,06E-02","module":"C2"},{"value":"9,14E-03","module":"C3"},{"value":"8,32E-04","module":"C4"},{"value":"-7,96E-01","module":"D"}]},{"parameter":"PERM","unit":"MJ","values":[{"value":"1,53E-01","module":"A1-A3"},{"value":"0,0E+00","module":"A4"},{"value":"-1,53E-01","module":"A5"},{"value":"0,0E+00","module":"C1"},{"value":"0,0E+00","module":"C2"},{"value":"0,0E+00","module":"C3"},{"value":"0,0E+00","module":"C4"},{"value":"0,0E+00","module":"D"}]},{"parameter":"PERT","unit":"MJ","values":[{"value":"1,68E+00","module":"A1-A3"},{"value":"2,37E-02","module":"A4"},{"value":"-7,53E-03","module":"A5"},{"value":"4,27E-03","module":"C1"},{"value":"1,06E-02","module":"C2"},{"value":"9,14E-03","module":"C3"},{"value":"8,32E-04","module":"C4"},{"value":"-7,96E-01","module":"D"}]},{"parameter":"PENRE","unit":"MJ","values":[{"value":"2,42E+01","module":"A1-A3"},{"value":"3,03E+00","module":"A4"},{"value":"8,53E-03","module":"A5"},{"value":"7,89E-01","module":"C1"},{"value":"7,41E-01","module":"C2"},{"value":"5,74E-02","module":"C3"},{"value":"3,78E-02","module":"C4"},{"value":"-1,96E+00","module":"D"}]},{"parameter":"PENRM","unit":"MJ","values":[{"value":"1,58E+00","module":"A1-A3"},{"value":"0,0E+00","module":"A4"},{"value":"-4,25E-02","module":"A5"},{"value":"0,0E+00","module":"C1"},{"value":"0,0E+00","module":"C2"},{"value":"0,0E+00","module":"C3"},{"value":"0,0E+00","module":"C4"},{"value":"0,0E+00","module":"D"}]},{"parameter":"PENRT","unit":"MJ","values":[{"value":"2,58E+01","module":"A1-A3"},{"value":"3,03E+00","module":"A4"},{"value":"-3,39E-02","module":"A5"},{"value":"7,89E-01","module":"C1"},{"value":"7,41E-01","module":"C2"},{"value":"5,74E-02","module":"C3"},{"value":"3,78E-02","module":"C4"},{"value":"-1,96E+00","module":"D"}]},{"parameter":"SM","unit":"kg","values":[{"value":"7,27E-01","module":"A1-A3"},{"value":"0,0E+00","module":"A4"},{"value":"1,60E-06","module":"A5"},{"value":"3,87E-04","module":"C1"},{"value":"0,0E+00","module":"C2"},{"value":"0,0E+00","module":"C3"},{"value":"0,0E+00","module":"C4"},{"value":"2,36E-02","module":"D"}]},{"parameter":"RSF","unit":"MJ","values":[{"value":"1,89E-02","module":"A1-A3"},{"value":"6,40E-04","module":"A4"},{"value":"2,86E-06","module":"A5"},{"value":"1,05E-04","module":"C1"},{"value":"3,79E-04","module":"C2"},{"value":"2,03E-04","module":"C3"},{"value":"1,67E-05","module":"C4"},{"value":"-1,01E-04","module":"D"}]},{"parameter":"NRSF","unit":"MJ","values":[{"value":"9,05E-01","module":"A1-A3"},{"value":"6,61E-03","module":"A4"},{"value":"3,29E-05","module":"A5"},{"value":"1,54E-03","module":"C1"},{"value":"1,36E-03","module":"C2"},{"value":"0,0E+00","module":"C3"},{"value":"2,45E-04","module":"C4"},{"value":"6,81E-02","module":"D"}]},{"parameter":"FW","unit":"m3","values":[{"value":"1,71E-02","module":"A1-A3"},{"value":"2,02E-04","module":"A4"},{"value":"2,85E-06","module":"A5"},{"value":"4,06E-05","module":"C1"},{"value":"7,92E-05","module":"C2"},{"value":"6,80E-05","module":"C3"},{"value":"4,61E-05","module":"C4"},{"value":"-3,06E-03","module":"D"}]}],"end_of_life_waste":[{"parameter":"HWD","unit":"kg","values":[{"value":"5,93E-03","module":"A1-A3"},{"value":"1,48E-04","module":"A4"},{"value":"1,03E-04","module":"A5"},{"value":"2,32E-05","module":"C1"},{"value":"3,82E-05","module":"C2"},{"value":"0,0E+00","module":"C3"},{"value":"1,18E-03","module":"C4"},{"value":"-1,46E-03","module":"D"}]},{"parameter":"NHWD","unit":"kg","values":[{"value":"3,77E-01","module":"A1-A3"},{"value":"5,03E-02","module":"A4"},{"value":"1,72E-03","module":"A5"},{"value":"9,34E-04","module":"C1"},{"value":"3,60E-02","module":"C2"},{"value":"4,52E-03","module":"C3"},{"value":"2,56E-01","module":"C4"},{"value":"-5,36E-02","module":"D"}]},{"parameter":"RWD","unit":"kg","values":[{"value":"5,12E-05","module":"A1-A3"},{"value":"2,09E-05","module":"A4"},{"value":"5,10E-08","module":"A5"},{"value":"5,48E-06","module":"C1"},{"value":"5,05E-06","module":"C2"},{"value":"0,0E+00","module":"C3"},{"value":"4,14E-09","module":"C4"},{"value":"-5,46E-06","module":"D"}]}],"end_of_life_flow":[{"parameter":"CRU","unit":"kg","values":[{"value":"0,0E+00","module":"A1-A3"},{"value":"0,0E+00","module":"A4"},{"value":"0,0E+00","module":"A5"},{"value":"0,0E+00","module":"C1"},{"value":"0,0E+00","module":"C2"},{"value":"0,0E+00","module":"C3"},{"value":"0,0E+00","module":"C4"},{"value":"0,0E+00","module":"D"}]},{"parameter":"MFR","unit":"kg","values":[{"value":"8,00E-01","module":"A1-A3"},{"value":"0,0E+00","module":"A4"},{"value":"7,14E-04","module":"A5"},{"value":"3,80E-04","module":"C1"},{"value":"0,0E+00","module":"C2"},{"value":"8,42E-01","module":"C3"},{"value":"0,0E+00","module":"C4"},{"value":"2,37E-02","module":"D"}]},{"parameter":"MER","unit":"kg","values":[{"value":"1,83E-04","module":"A1-A3"},{"value":"0,0E+00","module":"A4"},{"value":"7,19E-08","module":"A5"},{"value":"1,18E-06","module":"C1"},{"value":"0,0E+00","module":"C2"},{"value":"5,23E-02","module":"C3"},{"value":"0,0E+00","module":"C4"},{"value":"9,36E-06","module":"D"}]},{"parameter":"EEE","unit":"MJ","values":[{"value":"1,06E-03","module":"A1-A3"},{"value":"0,0E+00","module":"A4"},{"value":"7,19E-03","module":"A5"},{"value":"4,04E-06","module":"C1"},{"value":"0,0E+00","module":"C2"},{"value":"7,65E-02","module":"C3"},{"value":"0,0E+00","module":"C4"},{"value":"-2,65E-04","module":"D"}]},{"parameter":"EET","unit":"MJ","values":[{"value":"1,60E-02","module":"A1-A3"},{"value":"0,0E+00","module":"A4"},{"value":"1,09E-01","module":"A5"},{"value":"6,12E-05","module":"C1"},{"value":"0,0E+00","module":"C2"},{"value":"1,16E+00","module":"C3"},{"value":"0,0E+00","module":"C4"},{"value":"-4,00E-03","module":"D"}]}]}