{"product_name":"Firebreather Eaves Vent","epd_id":"NEPD-6382-5638","compliance":["EN 15804+A2","ISO 14025","ISO 21930"],"producer_name":"Securo AS","environmental_impact":[{"parameter":"GWP-total","unit":"kg CO2-eq.","values":[{"value":"1,06E+01","module":"A1-A3"},{"value":"1,81E-01","module":"A4"},{"value":"1,00E+00","module":"A5"},{"value":"0,0E+00","module":"C1"},{"value":"5,13E-02","module":"C2"},{"value":"4,07E+00","module":"C3"},{"value":"1,15E-01","module":"C4"},{"value":"-5,46E-01","module":"D"}]},{"parameter":"GWP-fossil","unit":"kg CO2-eq.","values":[{"value":"1,26E+01","module":"A1-A3"},{"value":"1,81E-01","module":"A4"},{"value":"1,14E-02","module":"A5"},{"value":"0,0E+00","module":"C1"},{"value":"5,13E-02","module":"C2"},{"value":"2,94E+00","module":"C3"},{"value":"1,34E-02","module":"C4"},{"value":"-5,42E-01","module":"D"}]},{"parameter":"GWP-biogenic","unit":"kg CO2-eq.","values":[{"value":"-1,97E+00","module":"A1-A3"},{"value":"7,49E-05","module":"A4"},{"value":"9,91E-01","module":"A5"},{"value":"0,0E+00","module":"C1"},{"value":"2,12E-05","module":"C2"},{"value":"1,13E+00","module":"C3"},{"value":"1,02E-01","module":"C4"},{"value":"-4,57E-04","module":"D"}]},{"parameter":"GWP-luluc","unit":"kg CO2-eq.","values":[{"value":"1,80E-02","module":"A1-A3"},{"value":"6,44E-05","module":"A4"},{"value":"3,45E-06","module":"A5"},{"value":"0,0E+00","module":"C1"},{"value":"1,83E-05","module":"C2"},{"value":"7,40E-05","module":"C3"},{"value":"1,08E-05","module":"C4"},{"value":"-3,79E-03","module":"D"}]},{"parameter":"ODP","unit":"kg CFC 11-eq.","values":[{"value":"1,48E-06","module":"A1-A3"},{"value":"4,10E-08","module":"A4"},{"value":"2,19E-09","module":"A5"},{"value":"0,0E+00","module":"C1"},{"value":"1,16E-08","module":"C2"},{"value":"3,09E-08","module":"C3"},{"value":"1,27E-09","module":"C4"},{"value":"-7,60E-03","module":"D"}]},{"parameter":"AP","unit":"mol H+-eq.","values":[{"value":"7,05E-02","module":"A1-A3"},{"value":"5,20E-04","module":"A4"},{"value":"6,70E-05","module":"A5"},{"value":"0,0E+00","module":"C1"},{"value":"1,47E-04","module":"C2"},{"value":"6,57E-04","module":"C3"},{"value":"4,27E-05","module":"C4"},{"value":"-3,04E-03","module":"D"}]},{"parameter":"POCP","unit":"kg NMVOC-eq.","values":[{"value":"4,53E-02","module":"A1-A3"},{"value":"4,41E-04","module":"A4"},{"value":"7,39E-05","module":"A5"},{"value":"0,0E+00","module":"C1"},{"value":"1,25E-04","module":"C2"},{"value":"5,96E-04","module":"C3"},{"value":"6,96E-05","module":"C4"},{"value":"-3,03E-03","module":"D"}]},{"parameter":"ADPE","unit":"kg Sb-eq.","values":[{"value":"4,23E-04","module":"A1-A3"},{"value":"5,00E-06","module":"A4"},{"value":"2,43E-07","module":"A5"},{"value":"0,0E+00","module":"C1"},{"value":"1,42E-06","module":"C2"},{"value":"1,14E-06","module":"C3"},{"value":"4,72E-08","module":"C4"},{"value":"-8,59E-06","module":"D"}]},{"parameter":"ADPF","unit":"MJ","values":[{"value":"1,78E+02","module":"A1-A3"},{"value":"2,74E+00","module":"A4"},{"value":"1,50E-01","module":"A5"},{"value":"0,0E+00","module":"C1"},{"value":"7,76E-01","module":"C2"},{"value":"9,73E-01","module":"C3"},{"value":"1,07E-01","module":"C4"},{"value":"-5,18E+00","module":"D"}]},{"parameter":"WDP","unit":"m3 world-eq.","values":[{"value":"3,13E+02","module":"A1-A3"},{"value":"2,65E+00","module":"A4"},{"value":"2,03E-01","module":"A5"},{"value":"0,0E+00","module":"C1"},{"value":"7,50E-01","module":"C2"},{"value":"-6,55E+00","module":"C3"},{"value":"1,51E+00","module":"C4"},{"value":"4,12E+00","module":"D"}]},{"parameter":"EP-freshwater","unit":"kg P-eq.","values":[{"value":"5,22E-04","module":"A1-A3"},{"value":"1,45E-06","module":"A4"},{"value":"1,08E-07","module":"A5"},{"value":"0,0E+00","module":"C1"},{"value":"4,10E-07","module":"C2"},{"value":"4,41E-06","module":"C3"},{"value":"7,74E-07","module":"C4"},{"value":"-3,62E-05","module":"D"}]},{"parameter":"EP-marine","unit":"kg N-eq.","values":[{"value":"1,27E-02","module":"A1-A3"},{"value":"1,03E-04","module":"A4"},{"value":"2,54E-05","module":"A5"},{"value":"0,0E+00","module":"C1"},{"value":"2,92E-05","module":"C2"},{"value":"2,32E-04","module":"C3"},{"value":"1,77E-04","module":"C4"},{"value":"-7,31E-04","module":"D"}]},{"parameter":"EP-terrestrial","unit":"mol N-eq.","values":[{"value":"1,44E-01","module":"A1-A3"},{"value":"1,15E-03","module":"A4"},{"value":"2,73E-04","module":"A5"},{"value":"0,0E+00","module":"C1"},{"value":"3,26E-04","module":"C2"},{"value":"2,38E-03","module":"C3"},{"value":"1,37E-04","module":"C4"},{"value":"-7,64E-03","module":"D"}]},{"parameter":"GWP-IOBC","unit":"kg CO2-eq.","values":[{"value":"1,27E+01","module":"A1-A3"},{"value":"1,81E-01","module":"A4"},{"value":"1,14E-02","module":"A5"},{"value":"0,0E+00","module":"C1"},{"value":"5,13E-02","module":"C2"},{"value":"1,64E+00","module":"C3"},{"value":"1,18E-01","module":"C4"},{"value":"-7,62E-01","module":"D"}]}],"additional_environmental_impact":[{"parameter":"PM","unit":"disease incidence","values":[{"value":"9,65E-07","module":"A1-A3"},{"value":"1,11E-08","module":"A4"},{"value":"9,08E-10","module":"A5"},{"value":"0,0E+00","module":"C1"},{"value":"3,14E-09","module":"C2"},{"value":"5,64E-09","module":"C3"},{"value":"6,09E-10","module":"C4"},{"value":"-8,85E-08","module":"D"}]},{"parameter":"ETP-fw","unit":"CTUe","values":[{"value":"4,58E+02","module":"A1-A3"},{"value":"2,03E+00","module":"A4"},{"value":"1,90E-01","module":"A5"},{"value":"0,0E+00","module":"C1"},{"value":"5,75E-01","module":"C2"},{"value":"9,61E+00","module":"C3"},{"value":"5,13E-01","module":"C4"},{"value":"-3,25E+01","module":"D"}]},{"parameter":"HTP-c","unit":"CTUh","values":[{"value":"1,06E-07","module":"A1-A3"},{"value":"0,0E+00","module":"A4"},{"value":"1,00E-11","module":"A5"},{"value":"0,0E+00","module":"C1"},{"value":"0,0E+00","module":"C2"},{"value":"3,54E-10","module":"C3"},{"value":"1,30E-11","module":"C4"},{"value":"-2,26E-09","module":"D"}]},{"parameter":"HTP-nc","unit":"CTUh","values":[{"value":"4,59E-07","module":"A1-A3"},{"value":"2,22E-09","module":"A4"},{"value":"4,59E-10","module":"A5"},{"value":"0,0E+00","module":"C1"},{"value":"6,28E-10","module":"C2"},{"value":"6,68E-09","module":"C3"},{"value":"2,45E-10","module":"C4"},{"value":"3,80E-08","module":"D"}]},{"parameter":"SQP","unit":"unitless","values":[{"value":"2,25E+02","module":"A1-A3"},{"value":"1,91E+00","module":"A4"},{"value":"9,55E-02","module":"A5"},{"value":"0,0E+00","module":"C1"},{"value":"5,43E-01","module":"C2"},{"value":"2,73E-01","module":"C3"},{"value":"3,03E-01","module":"C4"},{"value":"-1,03E+01","module":"D"}]},{"parameter":"IRP","unit":"kBq U235-eq.","values":[{"value":"5,30E-01","module":"A1-A3"},{"value":"1,20E-02","module":"A4"},{"value":"6,09E-04","module":"A5"},{"value":"0,0E+00","module":"C1"},{"value":"3,39E-03","module":"C2"},{"value":"3,94E-03","module":"C3"},{"value":"5,39E-04","module":"C4"},{"value":"-7,96E-03","module":"D"}]}],"resource_use":[{"parameter":"PERE","unit":"MJ","values":[{"value":"5,43E+01","module":"A1-A3"},{"value":"3,92E-02","module":"A4"},{"value":"2,66E-03","module":"A5"},{"value":"0,0E+00","module":"C1"},{"value":"1,11E-02","module":"C2"},{"value":"1,25E-01","module":"C3"},{"value":"1,17E-02","module":"C4"},{"value":"-9,52E+00","module":"D"}]},{"parameter":"PERM","unit":"MJ","values":[{"value":"1,42E+01","module":"A1-A3"},{"value":"0,0E+00","module":"A4"},{"value":"-4,71E+00","module":"A5"},{"value":"0,0E+00","module":"C1"},{"value":"0,0E+00","module":"C2"},{"value":"-9,49E+00","module":"C3"},{"value":"0,0E+00","module":"C4"},{"value":"0,0E+00","module":"D"}]},{"parameter":"PERT","unit":"MJ","values":[{"value":"6,85E+01","module":"A1-A3"},{"value":"3,92E-02","module":"A4"},{"value":"-4,71E+00","module":"A5"},{"value":"0,0E+00","module":"C1"},{"value":"1,11E-02","module":"C2"},{"value":"-9,36E+00","module":"C3"},{"value":"1,17E-02","module":"C4"},{"value":"-9,52E+00","module":"D"}]},{"parameter":"PENRE","unit":"MJ","values":[{"value":"1,70E+02","module":"A1-A3"},{"value":"2,74E+00","module":"A4"},{"value":"1,50E-01","module":"A5"},{"value":"0,0E+00","module":"C1"},{"value":"7,76E-01","module":"C2"},{"value":"1,10E+00","module":"C3"},{"value":"1,07E-01","module":"C4"},{"value":"-5,18E+00","module":"D"}]},{"parameter":"PENRM","unit":"MJ","values":[{"value":"8,31E+00","module":"A1-A3"},{"value":"0,0E+00","module":"A4"},{"value":"-4,30E-02","module":"A5"},{"value":"0,0E+00","module":"C1"},{"value":"0,0E+00","module":"C2"},{"value":"-7,46E+00","module":"C3"},{"value":"0,0E+00","module":"C4"},{"value":"0,0E+00","module":"D"}]},{"parameter":"PENRT","unit":"MJ","values":[{"value":"1,78E+02","module":"A1-A3"},{"value":"2,74E+00","module":"A4"},{"value":"1,07E-01","module":"A5"},{"value":"0,0E+00","module":"C1"},{"value":"7,76E-01","module":"C2"},{"value":"-6,36E+00","module":"C3"},{"value":"1,07E-01","module":"C4"},{"value":"-5,18E+00","module":"D"}]},{"parameter":"SM","unit":"kg","values":[{"value":"9,73E-01","module":"A1-A3"},{"value":"0,0E+00","module":"A4"},{"value":"0,0E+00","module":"A5"},{"value":"0,0E+00","module":"C1"},{"value":"0,0E+00","module":"C2"},{"value":"0,0E+00","module":"C3"},{"value":"1,08E-04","module":"C4"},{"value":"0,0E+00","module":"D"}]},{"parameter":"RSF","unit":"MJ","values":[{"value":"4,35E-01","module":"A1-A3"},{"value":"1,40E-03","module":"A4"},{"value":"8,43E-05","module":"A5"},{"value":"0,0E+00","module":"C1"},{"value":"3,97E-04","module":"C2"},{"value":"2,91E-03","module":"C3"},{"value":"1,63E-04","module":"C4"},{"value":"1,42E-02","module":"D"}]},{"parameter":"NRSF","unit":"MJ","values":[{"value":"7,90E-02","module":"A1-A3"},{"value":"5,01E-03","module":"A4"},{"value":"5,54E-04","module":"A5"},{"value":"0,0E+00","module":"C1"},{"value":"1,42E-03","module":"C2"},{"value":"3,47E-06","module":"C3"},{"value":"3,78E-03","module":"C4"},{"value":"-8,63E-02","module":"D"}]},{"parameter":"FW","unit":"m3","values":[{"value":"1,17E-01","module":"A1-A3"},{"value":"2,93E-04","module":"A4"},{"value":"8,28E-05","module":"A5"},{"value":"0,0E+00","module":"C1"},{"value":"8,29E-05","module":"C2"},{"value":"1,38E-03","module":"C3"},{"value":"1,30E-04","module":"C4"},{"value":"-1,20E-02","module":"D"}]}],"end_of_life_waste":[{"parameter":"HWD","unit":"kg","values":[{"value":"1,28E-01","module":"A1-A3"},{"value":"1,41E-04","module":"A4"},{"value":"0,0E+00","module":"A5"},{"value":"0,0E+00","module":"C1"},{"value":"4,00E-05","module":"C2"},{"value":"0,0E+00","module":"C3"},{"value":"2,57E-01","module":"C4"},{"value":"-2,35E-03","module":"D"}]},{"parameter":"NHWD","unit":"kg","values":[{"value":"9,35E+00","module":"A1-A3"},{"value":"1,33E-01","module":"A4"},{"value":"6,01E-01","module":"A5"},{"value":"0,0E+00","module":"C1"},{"value":"3,77E-02","module":"C2"},{"value":"1,26E+00","module":"C3"},{"value":"3,22E-01","module":"C4"},{"value":"-2,14E-01","module":"D"}]},{"parameter":"RWD","unit":"kg","values":[{"value":"5,53E-04","module":"A1-A3"},{"value":"1,86E-05","module":"A4"},{"value":"0,0E+00","module":"A5"},{"value":"0,0E+00","module":"C1"},{"value":"5,28E-06","module":"C2"},{"value":"0,0E+00","module":"C3"},{"value":"7,41E-07","module":"C4"},{"value":"-6,61E-06","module":"D"}]}],"end_of_life_flow":[{"parameter":"CRU","unit":"kg","values":[{"value":"0,0E+00","module":"A1-A3"},{"value":"0,0E+00","module":"A4"},{"value":"0,0E+00","module":"A5"},{"value":"0,0E+00","module":"C1"},{"value":"0,0E+00","module":"C2"},{"value":"0,0E+00","module":"C3"},{"value":"0,0E+00","module":"C4"},{"value":"0,0E+00","module":"D"}]},{"parameter":"MFR","unit":"kg","values":[{"value":"2,97E-04","module":"A1-A3"},{"value":"0,0E+00","module":"A4"},{"value":"4,19E-01","module":"A5"},{"value":"0,0E+00","module":"C1"},{"value":"0,0E+00","module":"C2"},{"value":"9,20E-01","module":"C3"},{"value":"0,0E+00","module":"C4"},{"value":"0,0E+00","module":"D"}]},{"parameter":"MER","unit":"kg","values":[{"value":"2,93E-03","module":"A1-A3"},{"value":"0,0E+00","module":"A4"},{"value":"1,49E-01","module":"A5"},{"value":"0,0E+00","module":"C1"},{"value":"0,0E+00","module":"C2"},{"value":"1,93E+00","module":"C3"},{"value":"0,0E+00","module":"C4"},{"value":"0,0E+00","module":"D"}]},{"parameter":"EEE","unit":"MJ","values":[{"value":"1,79E-03","module":"A1-A3"},{"value":"0,0E+00","module":"A4"},{"value":"1,29E-01","module":"A5"},{"value":"0,0E+00","module":"C1"},{"value":"0,0E+00","module":"C2"},{"value":"4,72E-01","module":"C3"},{"value":"0,0E+00","module":"C4"},{"value":"0,0E+00","module":"D"}]},{"parameter":"EET","unit":"MJ","values":[{"value":"2,71E-02","module":"A1-A3"},{"value":"0,0E+00","module":"A4"},{"value":"1,96E+00","module":"A5"},{"value":"0,0E+00","module":"C1"},{"value":"0,0E+00","module":"C2"},{"value":"7,14E+00","module":"C3"},{"value":"0,0E+00","module":"C4"},{"value":"0,0E+00","module":"D"}]}]}