{"product_name":"FIS EM Plus","epd_id":"EPD-FIW-20230530-CBA1-DE","compliance":["DIN EN 15804+A2","ISO 14025"],"producer_name":"fischerwerke GmbH & Co. KG","environmental_impact":[{"parameter":"GWP-total","unit":"kg CO2-eq.","values":[{"value":"4,59E+00","module":"A1-A3"},{"value":"1,07E-03","module":"C1"},{"value":"4,41E-03","module":"C2"},{"value":"0,0E+00","module":"C3"},{"value":"1,49E-02","module":"C4"},{"value":"0,0E+00","module":"D"}]},{"parameter":"GWP-fossil","unit":"kg CO2-eq.","values":[{"value":"4,54E+00","module":"A1-A3"},{"value":"1,06E-03","module":"C1"},{"value":"4,37E-03","module":"C2"},{"value":"0,0E+00","module":"C3"},{"value":"1,48E-02","module":"C4"},{"value":"0,0E+00","module":"D"}]},{"parameter":"GWP-biogenic","unit":"kg CO2-eq.","values":[{"value":"5,68E-02","module":"A1-A3"},{"value":"9,25E-06","module":"C1"},{"value":"0,0E+00","module":"C2"},{"value":"0,0E+00","module":"C3"},{"value":"0,0E+00","module":"C4"},{"value":"0,0E+00","module":"D"}]},{"parameter":"GWP-luluc","unit":"kg CO2-eq.","values":[{"value":"1,35E-03","module":"A1-A3"},{"value":"1,16E-07","module":"C1"},{"value":"3,96E-05","module":"C2"},{"value":"0,0E+00","module":"C3"},{"value":"4,67E-05","module":"C4"},{"value":"0,0E+00","module":"D"}]},{"parameter":"ODP","unit":"kg CFC11-eq.","values":[{"value":"1,90E-11","module":"A1-A3"},{"value":"1,96E-14","module":"C1"},{"value":"5,56E-16","module":"C2"},{"value":"0,0E+00","module":"C3"},{"value":"3,82E-14","module":"C4"},{"value":"0,0E+00","module":"D"}]},{"parameter":"AP","unit":"mol H^(+)-eq.","values":[{"value":"6,93E-03","module":"A1-A3"},{"value":"2,27E-06","module":"C1"},{"value":"7,28E-06","module":"C2"},{"value":"0,0E+00","module":"C3"},{"value":"1,07E-04","module":"C4"},{"value":"0,0E+00","module":"D"}]},{"parameter":"POCP","unit":"kg NMVOC-eq.","values":[{"value":"6,58E-03","module":"A1-A3"},{"value":"1,45E-06","module":"C1"},{"value":"6,50E-06","module":"C2"},{"value":"0,0E+00","module":"C3"},{"value":"8,31E-05","module":"C4"},{"value":"0,0E+00","module":"D"}]},{"parameter":"ADPE","unit":"kg Sb-eq.","values":[{"value":"2,47E-07","module":"A1-A3"},{"value":"1,65E-10","module":"C1"},{"value":"2,83E-10","module":"C2"},{"value":"0,0E+00","module":"C3"},{"value":"6,94E-10","module":"C4"},{"value":"0,0E+00","module":"D"}]},{"parameter":"ADPF","unit":"MJ","values":[{"value":"9,30E+01","module":"A1-A3"},{"value":"2,24E-02","module":"C1"},{"value":"5,82E-02","module":"C2"},{"value":"0,0E+00","module":"C3"},{"value":"2,00E-01","module":"C4"},{"value":"0,0E+00","module":"D"}]},{"parameter":"WDP","unit":"m^3 Welt-eq. entzogen","values":[{"value":"1,28E+00","module":"A1-A3"},{"value":"2,37E-04","module":"C1"},{"value":"5,17E-05","module":"C2"},{"value":"0,0E+00","module":"C3"},{"value":"1,65E-03","module":"C4"},{"value":"0,0E+00","module":"D"}]},{"parameter":"EP-freshwater","unit":"kg P-eq.","values":[{"value":"2,93E-05","module":"A1-A3"},{"value":"3,97E-09","module":"C1"},{"value":"1,56E-08","module":"C2"},{"value":"0,0E+00","module":"C3"},{"value":"3,03E-08","module":"C4"},{"value":"0,0E+00","module":"D"}]},{"parameter":"EP-marine","unit":"kg N-eq.","values":[{"value":"2,02E-03","module":"A1-A3"},{"value":"5,44E-07","module":"C1"},{"value":"2,87E-06","module":"C2"},{"value":"0,0E+00","module":"C3"},{"value":"2,75E-05","module":"C4"},{"value":"0,0E+00","module":"D"}]},{"parameter":"EP-terrestrial","unit":"mol N-eq.","values":[{"value":"2,15E-02","module":"A1-A3"},{"value":"5,68E-06","module":"C1"},{"value":"3,29E-05","module":"C2"},{"value":"0,0E+00","module":"C3"},{"value":"3,03E-04","module":"C4"},{"value":"0,0E+00","module":"D"}]}],"additional_environmental_impact":[{"parameter":"PM","unit":"Krankheitsf\u00e4lle","values":[{"value":"6,46E-08","module":"A1-A3"},{"value":"1,91E-11","module":"C1"},{"value":"4,84E-11","module":"C2"},{"value":"0,0E+00","module":"C3"},{"value":"1,31E-09","module":"C4"},{"value":"0,0E+00","module":"D"}]},{"parameter":"ETP-fw","unit":"CTUe","values":[{"value":"3,90E+01","module":"A1-A3"},{"value":"6,23E-03","module":"C1"},{"value":"4,17E-02","module":"C2"},{"value":"0,0E+00","module":"C3"},{"value":"1,08E-01","module":"C4"},{"value":"0,0E+00","module":"D"}]},{"parameter":"HTP-c","unit":"CTUh","values":[{"value":"2,07E-09","module":"A1-A3"},{"value":"3,30E-13","module":"C1"},{"value":"8,47E-13","module":"C2"},{"value":"0,0E+00","module":"C3"},{"value":"1,68E-11","module":"C4"},{"value":"0,0E+00","module":"D"}]},{"parameter":"HTP-nc","unit":"CTUh","values":[{"value":"1,38E-07","module":"A1-A3"},{"value":"5,25E-12","module":"C1"},{"value":"3,77E-11","module":"C2"},{"value":"0,0E+00","module":"C3"},{"value":"1,77E-09","module":"C4"},{"value":"0,0E+00","module":"D"}]},{"parameter":"SQP","unit":"SQP","values":[{"value":"3,15E+01","module":"A1-A3"},{"value":"8,79E-03","module":"C1"},{"value":"2,43E-02","module":"C2"},{"value":"0,0E+00","module":"C3"},{"value":"4,86E-02","module":"C4"},{"value":"0,0E+00","module":"D"}]}],"resource_use":[{"parameter":"PERE","unit":"MJ","values":[{"value":"1,84E+01","module":"A1-A3"},{"value":"1,34E-02","module":"C1"},{"value":"4,24E-03","module":"C2"},{"value":"0,0E+00","module":"C3"},{"value":"3,26E-02","module":"C4"},{"value":"0,0E+00","module":"D"}]},{"parameter":"PERM","unit":"MJ","values":[{"value":"2,16E+00","module":"A1-A3"},{"value":"0,0E+00","module":"C1"},{"value":"0,0E+00","module":"C2"},{"value":"0,0E+00","module":"C3"},{"value":"0,0E+00","module":"C4"},{"value":"0,0E+00","module":"D"}]},{"parameter":"PERT","unit":"MJ","values":[{"value":"2,05E+01","module":"A1-A3"},{"value":"1,34E-02","module":"C1"},{"value":"4,24E-03","module":"C2"},{"value":"0,0E+00","module":"C3"},{"value":"3,26E-02","module":"C4"},{"value":"0,0E+00","module":"D"}]},{"parameter":"PENRE","unit":"MJ","values":[{"value":"9,97E+01","module":"A1-A3"},{"value":"2,24E-02","module":"C1"},{"value":"5,85E-02","module":"C2"},{"value":"0,0E+00","module":"C3"},{"value":"2,00E-01","module":"C4"},{"value":"0,0E+00","module":"D"}]},{"parameter":"PENRM","unit":"MJ","values":[{"value":"2,37E+01","module":"A1-A3"},{"value":"0,0E+00","module":"C1"},{"value":"0,0E+00","module":"C2"},{"value":"0,0E+00","module":"C3"},{"value":"0,0E+00","module":"C4"},{"value":"0,0E+00","module":"D"}]},{"parameter":"PENRT","unit":"MJ","values":[{"value":"1,23E+02","module":"A1-A3"},{"value":"2,24E-02","module":"C1"},{"value":"5,85E-02","module":"C2"},{"value":"0,0E+00","module":"C3"},{"value":"2,00E-01","module":"C4"},{"value":"0,0E+00","module":"D"}]},{"parameter":"SM","unit":"kg","values":[{"value":"0,0E+00","module":"A1-A3"},{"value":"0,0E+00","module":"C1"},{"value":"0,0E+00","module":"C2"},{"value":"0,0E+00","module":"C3"},{"value":"0,0E+00","module":"C4"},{"value":"0,0E+00","module":"D"}]},{"parameter":"RSF","unit":"MJ","values":[{"value":"0,0E+00","module":"A1-A3"},{"value":"0,0E+00","module":"C1"},{"value":"0,0E+00","module":"C2"},{"value":"0,0E+00","module":"C3"},{"value":"0,0E+00","module":"C4"},{"value":"0,0E+00","module":"D"}]},{"parameter":"NRSF","unit":"MJ","values":[{"value":"0,0E+00","module":"A1-A3"},{"value":"0,0E+00","module":"C1"},{"value":"0,0E+00","module":"C2"},{"value":"0,0E+00","module":"C3"},{"value":"0,0E+00","module":"C4"},{"value":"0,0E+00","module":"D"}]},{"parameter":"FW","unit":"m^3","values":[{"value":"4,01E-02","module":"A1-A3"},{"value":"1,08E-05","module":"C1"},{"value":"4,64E-06","module":"C2"},{"value":"0,0E+00","module":"C3"},{"value":"5,05E-05","module":"C4"},{"value":"0,0E+00","module":"D"}]}],"end_of_life_waste":[{"parameter":"HWD","unit":"kg","values":[{"value":"3,10E-07","module":"A1-A3"},{"value":"-1,75E-12","module":"C1"},{"value":"1,81E-13","module":"C2"},{"value":"0,0E+00","module":"C3"},{"value":"4,36E-12","module":"C4"},{"value":"0,0E+00","module":"D"}]},{"parameter":"NHWD","unit":"kg","values":[{"value":"6,68E-02","module":"A1-A3"},{"value":"1,64E-05","module":"C1"},{"value":"8,91E-06","module":"C2"},{"value":"0,0E+00","module":"C3"},{"value":"1,00E+00","module":"C4"},{"value":"0,0E+00","module":"D"}]},{"parameter":"RWD","unit":"kg","values":[{"value":"1,04E-03","module":"A1-A3"},{"value":"3,56E-06","module":"C1"},{"value":"1,09E-07","module":"C2"},{"value":"0,0E+00","module":"C3"},{"value":"2,28E-06","module":"C4"},{"value":"0,0E+00","module":"D"}]}],"end_of_life_flow":[{"parameter":"CRU","unit":"kg","values":[{"value":"0,0E+00","module":"A1-A3"},{"value":"0,0E+00","module":"C1"},{"value":"0,0E+00","module":"C2"},{"value":"0,0E+00","module":"C3"},{"value":"0,0E+00","module":"C4"},{"value":"0,0E+00","module":"D"}]},{"parameter":"MFR","unit":"kg","values":[{"value":"1,79E-04","module":"A1-A3"},{"value":"0,0E+00","module":"C1"},{"value":"0,0E+00","module":"C2"},{"value":"0,0E+00","module":"C3"},{"value":"0,0E+00","module":"C4"},{"value":"0,0E+00","module":"D"}]},{"parameter":"MER","unit":"kg","values":[{"value":"0,0E+00","module":"A1-A3"},{"value":"0,0E+00","module":"C1"},{"value":"0,0E+00","module":"C2"},{"value":"0,0E+00","module":"C3"},{"value":"0,0E+00","module":"C4"},{"value":"0,0E+00","module":"D"}]},{"parameter":"EEE","unit":"MJ","values":[{"value":"1,13E+00","module":"A1-A3"},{"value":"0,0E+00","module":"C1"},{"value":"0,0E+00","module":"C2"},{"value":"0,0E+00","module":"C3"},{"value":"0,0E+00","module":"C4"},{"value":"0,0E+00","module":"D"}]},{"parameter":"EET","unit":"MJ","values":[{"value":"2,02E+00","module":"A1-A3"},{"value":"0,0E+00","module":"C1"},{"value":"0,0E+00","module":"C2"},{"value":"0,0E+00","module":"C3"},{"value":"0,0E+00","module":"C4"},{"value":"0,0E+00","module":"D"}]}]}