{"product_name":"Fixit 222 Aerogel Hochleistungsd\u00e4mmputz","epd_id":"EPD-FIX-20210051-ICD2-DE","compliance":["DIN EN 15804+A2","ISO 14025"],"producer_name":"FIXIT TM Holding GmbH","environmental_impact":[{"parameter":"GWP-total","unit":"kg CO2-eq.","values":[{"value":"4,39E+00","module":"A1-A3"},{"value":"3,80E-03","module":"A4"},{"value":"4,20E-03","module":"A5"},{"value":"1,48E-03","module":"C2"},{"value":"4,67E-03","module":"C4"},{"value":"0,0E+00","module":"D"}]},{"parameter":"GWP-fossil","unit":"kg CO2-eq.","values":[{"value":"4,36E+00","module":"A1-A3"},{"value":"3,79E-03","module":"A4"},{"value":"4,05E-03","module":"A5"},{"value":"1,48E-03","module":"C2"},{"value":"4,67E-03","module":"C4"},{"value":"0,0E+00","module":"D"}]},{"parameter":"GWP-biogenic","unit":"kg CO2-eq.","values":[{"value":"2,08E-02","module":"A1-A3"},{"value":"4,50E-06","module":"A4"},{"value":"1,48E-04","module":"A5"},{"value":"4,94E-07","module":"C2"},{"value":"4,03E-06","module":"C4"},{"value":"0,0E+00","module":"D"}]},{"parameter":"GWP-luluc","unit":"kg CO2-eq.","values":[{"value":"5,57E-03","module":"A1-A3"},{"value":"3,23E-06","module":"A4"},{"value":"4,38E-06","module":"A5"},{"value":"3,75E-07","module":"C2"},{"value":"7,66E-07","module":"C4"},{"value":"0,0E+00","module":"D"}]},{"parameter":"ODP","unit":"kg CFC11-eq.","values":[{"value":"1,78E-06","module":"A1-A3"},{"value":"7,60E-10","module":"A4"},{"value":"1,82E-09","module":"A5"},{"value":"2,85E-10","module":"C2"},{"value":"1,87E-09","module":"C4"},{"value":"0,0E+00","module":"D"}]},{"parameter":"AP","unit":"mol H^(+)-eq.","values":[{"value":"1,78E-02","module":"A1-A3"},{"value":"2,64E-05","module":"A4"},{"value":"6,30E-05","module":"A5"},{"value":"6,29E-06","module":"C2"},{"value":"4,67E-05","module":"C4"},{"value":"0,0E+00","module":"D"}]},{"parameter":"POCP","unit":"kg NMVOC-eq.","values":[{"value":"9,82E-03","module":"A1-A3"},{"value":"2,61E-05","module":"A4"},{"value":"8,20E-06","module":"A5"},{"value":"6,41E-06","module":"C2"},{"value":"5,30E-05","module":"C4"},{"value":"0,0E+00","module":"D"}]},{"parameter":"ADPE","unit":"kg Sb-eq.","values":[{"value":"3,46E-06","module":"A1-A3"},{"value":"1,09E-08","module":"A4"},{"value":"2,39E-08","module":"A5"},{"value":"2,72E-09","module":"C2"},{"value":"4,92E-09","module":"C4"},{"value":"0,0E+00","module":"D"}]},{"parameter":"ADPF","unit":"MJ","values":[{"value":"5,00E+01","module":"A1-A3"},{"value":"5,00E-02","module":"A4"},{"value":"4,00E-02","module":"A5"},{"value":"2,00E-02","module":"C2"},{"value":"1,50E-01","module":"C4"},{"value":"0,0E+00","module":"D"}]},{"parameter":"WDP","unit":"m^3 Welt-eq. entzogen","values":[{"value":"2,66E+00","module":"A1-A3"},{"value":"1,05E-03","module":"A4"},{"value":"3,95E-03","module":"A5"},{"value":"1,38E-04","module":"C2"},{"value":"6,06E-04","module":"C4"},{"value":"0,0E+00","module":"D"}]},{"parameter":"EP-freshwater","unit":"kg PO4-eq.","values":[{"value":"2,23E-04","module":"A1-A3"},{"value":"1,04E-06","module":"A4"},{"value":"5,59E-08","module":"A5"},{"value":"1,17E-05","module":"C2"},{"value":"3,15E-08","module":"C4"},{"value":"0,0E+00","module":"D"}]},{"parameter":"EP-marine","unit":"kg N-eq.","values":[{"value":"3,56E-03","module":"A1-A3"},{"value":"8,69E-06","module":"A4"},{"value":"3,88E-06","module":"A5"},{"value":"1,86E-06","module":"C2"},{"value":"1,69E-05","module":"C4"},{"value":"0,0E+00","module":"D"}]},{"parameter":"EP-terrestrial","unit":"mol N-eq.","values":[{"value":"4,51E-02","module":"A1-A3"},{"value":"9,45E-05","module":"A4"},{"value":"2,39E-04","module":"A5"},{"value":"2,05E-05","module":"C2"},{"value":"1,89E-04","module":"C4"},{"value":"0,0E+00","module":"D"}]}],"additional_environmental_impact":[{"parameter":"PM","unit":"Krankheitsf\u00e4lle","values":[{"value":null,"module":"A1-A3"},{"value":null,"module":"A4"},{"value":null,"module":"A5"},{"value":null,"module":"C2"},{"value":null,"module":"C4"},{"value":null,"module":"D"}]},{"parameter":"ETP-fw","unit":"CTUe","values":[{"value":null,"module":"A1-A3"},{"value":null,"module":"A4"},{"value":null,"module":"A5"},{"value":null,"module":"C2"},{"value":null,"module":"C4"},{"value":null,"module":"D"}]},{"parameter":"HTP-c","unit":"CTUh","values":[{"value":null,"module":"A1-A3"},{"value":null,"module":"A4"},{"value":null,"module":"A5"},{"value":null,"module":"C2"},{"value":null,"module":"C4"},{"value":null,"module":"D"}]},{"parameter":"HTP-nc","unit":"CTUh","values":[{"value":null,"module":"A1-A3"},{"value":null,"module":"A4"},{"value":null,"module":"A5"},{"value":null,"module":"C2"},{"value":null,"module":"C4"},{"value":null,"module":"D"}]},{"parameter":"SQP","unit":"SQP","values":[{"value":null,"module":"A1-A3"},{"value":null,"module":"A4"},{"value":null,"module":"A5"},{"value":null,"module":"C2"},{"value":null,"module":"C4"},{"value":null,"module":"D"}]}],"resource_use":[{"parameter":"PERE","unit":"MJ","values":[{"value":"4,98E+00","module":"A1-A3"},{"value":"2,68E-02","module":"A4"},{"value":"9,37E-02","module":"A5"},{"value":"2,49E-04","module":"C2"},{"value":"2,05E-03","module":"C4"},{"value":"0,0E+00","module":"D"}]},{"parameter":"PERM","unit":"MJ","values":[{"value":"3,40E-01","module":"A1-A3"},{"value":"0,0E+00","module":"A4"},{"value":"0,0E+00","module":"A5"},{"value":"0,0E+00","module":"C2"},{"value":"0,0E+00","module":"C4"},{"value":"0,0E+00","module":"D"}]},{"parameter":"PERT","unit":"MJ","values":[{"value":"5,31E+00","module":"A1-A3"},{"value":"2,68E-02","module":"A4"},{"value":"9,37E-02","module":"A5"},{"value":"2,49E-04","module":"C2"},{"value":"2,05E-03","module":"C4"},{"value":"0,0E+00","module":"D"}]},{"parameter":"PENRE","unit":"MJ","values":[{"value":"5,88E+01","module":"A1-A3"},{"value":"9,00E-02","module":"A4"},{"value":"2,70E-01","module":"A5"},{"value":"2,00E-02","module":"C2"},{"value":"1,70E-01","module":"C4"},{"value":"0,0E+00","module":"D"}]},{"parameter":"PENRM","unit":"MJ","values":[{"value":"4,10E-01","module":"A1-A3"},{"value":"0,0E+00","module":"A4"},{"value":"0,0E+00","module":"A5"},{"value":"0,0E+00","module":"C2"},{"value":"0,0E+00","module":"C4"},{"value":"0,0E+00","module":"D"}]},{"parameter":"PENRT","unit":"MJ","values":[{"value":"5,92E+01","module":"A1-A3"},{"value":"9,00E-02","module":"A4"},{"value":"2,70E-01","module":"A5"},{"value":"2,00E-02","module":"C2"},{"value":"1,70E-01","module":"C4"},{"value":"0,0E+00","module":"D"}]},{"parameter":"SM","unit":"kg","values":[{"value":"0,0E+00","module":"A1-A3"},{"value":"0,0E+00","module":"A4"},{"value":"0,0E+00","module":"A5"},{"value":"0,0E+00","module":"C2"},{"value":"0,0E+00","module":"C4"},{"value":"0,0E+00","module":"D"}]},{"parameter":"RSF","unit":"MJ","values":[{"value":"0,0E+00","module":"A1-A3"},{"value":"0,0E+00","module":"A4"},{"value":"0,0E+00","module":"A5"},{"value":"0,0E+00","module":"C2"},{"value":"0,0E+00","module":"C4"},{"value":"0,0E+00","module":"D"}]},{"parameter":"NRSF","unit":"MJ","values":[{"value":"0,0E+00","module":"A1-A3"},{"value":"0,0E+00","module":"A4"},{"value":"0,0E+00","module":"A5"},{"value":"0,0E+00","module":"C2"},{"value":"0,0E+00","module":"C4"},{"value":"0,0E+00","module":"D"}]},{"parameter":"FW","unit":"m^3","values":[{"value":"7,37E-05","module":"A1-A3"},{"value":"1,16E-04","module":"A4"},{"value":"1,62E-03","module":"A5"},{"value":"4,70E-06","module":"C2"},{"value":"1,84E-04","module":"C4"},{"value":"0,0E+00","module":"D"}]}],"end_of_life_waste":[{"parameter":"HWD","unit":"kg","values":[{"value":"1,25E-04","module":"A1-A3"},{"value":"8,17E-08","module":"A4"},{"value":"2,12E-07","module":"A5"},{"value":"1,37E-08","module":"C2"},{"value":"5,35E-08","module":"C4"},{"value":"0,0E+00","module":"D"}]},{"parameter":"NHWD","unit":"kg","values":[{"value":"3,36E-01","module":"A1-A3"},{"value":"3,25E-03","module":"A4"},{"value":"2,55E-03","module":"A5"},{"value":"2,02E-03","module":"C2"},{"value":"1,10E+00","module":"C4"},{"value":"0,0E+00","module":"D"}]},{"parameter":"RWD","unit":"kg","values":[{"value":"1,08E-04","module":"A1-A3"},{"value":"7,74E-07","module":"A4"},{"value":"3,31E-06","module":"A5"},{"value":"1,61E-07","module":"C2"},{"value":"1,07E-06","module":"C4"},{"value":"0,0E+00","module":"D"}]}],"end_of_life_flow":[{"parameter":"CRU","unit":"kg","values":[{"value":"0,0E+00","module":"A1-A3"},{"value":"0,0E+00","module":"A4"},{"value":"0,0E+00","module":"A5"},{"value":"0,0E+00","module":"C2"},{"value":"0,0E+00","module":"C4"},{"value":"0,0E+00","module":"D"}]},{"parameter":"MFR","unit":"kg","values":[{"value":"0,0E+00","module":"A1-A3"},{"value":"0,0E+00","module":"A4"},{"value":"0,0E+00","module":"A5"},{"value":"0,0E+00","module":"C2"},{"value":"0,0E+00","module":"C4"},{"value":"0,0E+00","module":"D"}]},{"parameter":"MER","unit":"kg","values":[{"value":"0,0E+00","module":"A1-A3"},{"value":"0,0E+00","module":"A4"},{"value":"0,0E+00","module":"A5"},{"value":"0,0E+00","module":"C2"},{"value":"0,0E+00","module":"C4"},{"value":"0,0E+00","module":"D"}]},{"parameter":"EEE","unit":"MJ","values":[{"value":"0,0E+00","module":"A1-A3"},{"value":"0,0E+00","module":"A4"},{"value":"0,0E+00","module":"A5"},{"value":"0,0E+00","module":"C2"},{"value":"0,0E+00","module":"C4"},{"value":"0,0E+00","module":"D"}]},{"parameter":"EET","unit":"MJ","values":[{"value":"0,0E+00","module":"A1-A3"},{"value":"0,0E+00","module":"A4"},{"value":"0,0E+00","module":"A5"},{"value":"0,0E+00","module":"C2"},{"value":"0,0E+00","module":"C4"},{"value":"0,0E+00","module":"D"}]}]}