{"product_name":"FK2-EU","epd_id":"NEPD-5682-4950","compliance":["EN 15804+A2","ISO 14025","ISO 21930"],"producer_name":"TROX Group","environmental_impact":[{"parameter":"GWP-total","unit":"kg CO2-eq.","values":[{"value":"3,81E+01","module":"A1-A3"},{"value":"2,09E+00","module":"A4"},{"value":"1,12E-02","module":"C1"},{"value":"1,31E-01","module":"C2"},{"value":"3,00E-01","module":"C3"},{"value":"2,35E-01","module":"C4"},{"value":"-3,22E+00","module":"D"}]},{"parameter":"GWP-fossil","unit":"kg CO2-eq.","values":[{"value":"3,75E+01","module":"A1-A3"},{"value":"2,09E+00","module":"A4"},{"value":"1,12E-02","module":"C1"},{"value":"1,31E-01","module":"C2"},{"value":"2,99E-01","module":"C3"},{"value":"2,33E-01","module":"C4"},{"value":"-3,20E+00","module":"D"}]},{"parameter":"GWP-biogenic","unit":"kg CO2-eq.","values":[{"value":"5,46E-01","module":"A1-A3"},{"value":"8,66E-04","module":"A4"},{"value":"2,10E-06","module":"C1"},{"value":"5,41E-05","module":"C2"},{"value":"2,17E-04","module":"C3"},{"value":"2,27E-04","module":"C4"},{"value":"-5,99E-03","module":"D"}]},{"parameter":"GWP-luluc","unit":"kg CO2-eq.","values":[{"value":"4,81E-02","module":"A1-A3"},{"value":"7,45E-04","module":"A4"},{"value":"8,84E-07","module":"C1"},{"value":"4,65E-05","module":"C2"},{"value":"2,41E-05","module":"C3"},{"value":"1,74E-03","module":"C4"},{"value":"-1,77E-02","module":"D"}]},{"parameter":"ODP","unit":"kg CFC 11-eq.","values":[{"value":"3,21E-06","module":"A1-A3"},{"value":"4,74E-07","module":"A4"},{"value":"2,43E-09","module":"C1"},{"value":"2,96E-08","module":"C2"},{"value":"1,06E-08","module":"C3"},{"value":"1,43E-08","module":"C4"},{"value":"-2,04E-04","module":"D"}]},{"parameter":"AP","unit":"mol H+-eq.","values":[{"value":"3,86E-01","module":"A1-A3"},{"value":"6,01E-03","module":"A4"},{"value":"1,17E-04","module":"C1"},{"value":"3,76E-04","module":"C2"},{"value":"1,56E-04","module":"C3"},{"value":"9,95E-04","module":"C4"},{"value":"-4,60E-02","module":"D"}]},{"parameter":"POCP","unit":"kg NMVOC-eq.","values":[{"value":"1,63E-01","module":"A1-A3"},{"value":"5,10E-03","module":"A4"},{"value":"1,56E-04","module":"C1"},{"value":"3,19E-04","module":"C2"},{"value":"1,13E-04","module":"C3"},{"value":"1,05E-03","module":"C4"},{"value":"-1,86E-02","module":"D"}]},{"parameter":"ADPE","unit":"kg Sb-eq.","values":[{"value":"2,29E-02","module":"A1-A3"},{"value":"5,78E-05","module":"A4"},{"value":"1,72E-08","module":"C1"},{"value":"3,61E-06","module":"C2"},{"value":"3,37E-07","module":"C3"},{"value":"1,26E-06","module":"C4"},{"value":"-2,01E-04","module":"D"}]},{"parameter":"ADPF","unit":"MJ","values":[{"value":"5,01E+02","module":"A1-A3"},{"value":"3,16E+01","module":"A4"},{"value":"1,54E-01","module":"C1"},{"value":"1,98E+00","module":"C2"},{"value":"3,90E-01","module":"C3"},{"value":"2,39E+00","module":"C4"},{"value":"-3,07E+01","module":"D"}]},{"parameter":"WDP","unit":"m3 world-eq.","values":[{"value":"2,56E+03","module":"A1-A3"},{"value":"3,06E+01","module":"A4"},{"value":"3,28E-02","module":"C1"},{"value":"1,91E+00","module":"C2"},{"value":"3,14E+00","module":"C3"},{"value":"2,77E+00","module":"C4"},{"value":"-3,76E+02","module":"D"}]},{"parameter":"EP-freshwater","unit":"kg P-eq.","values":[{"value":"2,59E-03","module":"A1-A3"},{"value":"1,67E-05","module":"A4"},{"value":"4,09E-08","module":"C1"},{"value":"1,04E-06","module":"C2"},{"value":"2,11E-06","module":"C3"},{"value":"9,30E-06","module":"C4"},{"value":"-3,65E-04","module":"D"}]},{"parameter":"EP-marine","unit":"kg N-eq.","values":[{"value":"4,54E-02","module":"A1-A3"},{"value":"1,19E-03","module":"A4"},{"value":"5,18E-05","module":"C1"},{"value":"7,44E-05","module":"C2"},{"value":"3,86E-05","module":"C3"},{"value":"2,19E-04","module":"C4"},{"value":"-4,17E-03","module":"D"}]},{"parameter":"EP-terrestrial","unit":"mol N-eq.","values":[{"value":"1,06E+00","module":"A1-A3"},{"value":"1,33E-02","module":"A4"},{"value":"5,69E-04","module":"C1"},{"value":"8,32E-04","module":"C2"},{"value":"4,20E-04","module":"C3"},{"value":"2,24E-03","module":"C4"},{"value":"-4,96E-02","module":"D"}]},{"parameter":"GWP-IOBC","unit":"kg CO2-eq.","values":[{"value":"3,81E+01","module":"A1-A3"},{"value":"2,09E+00","module":"A4"},{"value":"1,12E-02","module":"C1"},{"value":"1,31E-01","module":"C2"},{"value":"3,00E-01","module":"C3"},{"value":"3,16E-02","module":"C4"},{"value":"-4,15E+00","module":"D"}]}],"additional_environmental_impact":[{"parameter":"PM","unit":"disease incidence","values":[{"value":"3,61E-06","module":"A1-A3"},{"value":"1,28E-07","module":"A4"},{"value":"3,11E-09","module":"C1"},{"value":"8,00E-09","module":"C2"},{"value":"2,06E-09","module":"C3"},{"value":"1,81E-08","module":"C4"},{"value":"-2,99E-07","module":"D"}]},{"parameter":"ETP-fw","unit":"CTUe","values":[{"value":"1,77E+03","module":"A1-A3"},{"value":"2,35E+01","module":"A4"},{"value":"8,44E-02","module":"C1"},{"value":"1,47E+00","module":"C2"},{"value":"2,13E+00","module":"C3"},{"value":"1,09E+01","module":"C4"},{"value":"-4,04E+02","module":"D"}]},{"parameter":"HTP-c","unit":"CTUh","values":[{"value":"1,86E-07","module":"A1-A3"},{"value":"0,0E+00","module":"A4"},{"value":"0,0E+00","module":"C1"},{"value":"0,0E+00","module":"C2"},{"value":"9,20E-11","module":"C3"},{"value":"1,35E-09","module":"C4"},{"value":"-1,64E-08","module":"D"}]},{"parameter":"HTP-nc","unit":"CTUh","values":[{"value":"2,83E-06","module":"A1-A3"},{"value":"2,56E-08","module":"A4"},{"value":"7,70E-11","module":"C1"},{"value":"1,60E-09","module":"C2"},{"value":"8,24E-10","module":"C3"},{"value":"3,70E-08","module":"C4"},{"value":"-1,29E-07","module":"D"}]},{"parameter":"SQP","unit":"unitless","values":[{"value":"1,30E+03","module":"A1-A3"},{"value":"2,21E+01","module":"A4"},{"value":"1,96E-02","module":"C1"},{"value":"1,38E+00","module":"C2"},{"value":"1,55E-01","module":"C3"},{"value":"6,03E+00","module":"C4"},{"value":"-5,15E+00","module":"D"}]},{"parameter":"IRP","unit":"kBq U235-eq.","values":[{"value":"2,03E+00","module":"A1-A3"},{"value":"1,38E-01","module":"A4"},{"value":"6,62E-04","module":"C1"},{"value":"8,64E-03","module":"C2"},{"value":"1,94E-03","module":"C3"},{"value":"4,24E-03","module":"C4"},{"value":"-4,25E-02","module":"D"}]}],"resource_use":[{"parameter":"PERE","unit":"MJ","values":[{"value":"1,18E+02","module":"A1-A3"},{"value":"4,53E-01","module":"A4"},{"value":"8,35E-04","module":"C1"},{"value":"2,83E-02","module":"C2"},{"value":"7,30E-02","module":"C3"},{"value":"7,79E-01","module":"C4"},{"value":"-6,34E+00","module":"D"}]},{"parameter":"PERM","unit":"MJ","values":[{"value":"0,0E+00","module":"A1-A3"},{"value":"0,0E+00","module":"A4"},{"value":"0,0E+00","module":"C1"},{"value":"0,0E+00","module":"C2"},{"value":"0,0E+00","module":"C3"},{"value":"0,0E+00","module":"C4"},{"value":"0,0E+00","module":"D"}]},{"parameter":"PERT","unit":"MJ","values":[{"value":"2,15E+02","module":"A1-A3"},{"value":"4,53E-01","module":"A4"},{"value":"8,35E-04","module":"C1"},{"value":"2,83E-02","module":"C2"},{"value":"7,30E-02","module":"C3"},{"value":"7,79E-01","module":"C4"},{"value":"-6,34E+00","module":"D"}]},{"parameter":"PENRE","unit":"MJ","values":[{"value":"4,98E+02","module":"A1-A3"},{"value":"3,16E+01","module":"A4"},{"value":"1,54E-01","module":"C1"},{"value":"1,98E+00","module":"C2"},{"value":"3,91E-01","module":"C3"},{"value":"2,39E+00","module":"C4"},{"value":"-3,07E+01","module":"D"}]},{"parameter":"PENRM","unit":"MJ","values":[{"value":"5,72E+00","module":"A1-A3"},{"value":"0,0E+00","module":"A4"},{"value":"0,0E+00","module":"C1"},{"value":"0,0E+00","module":"C2"},{"value":"-6,84E-01","module":"C3"},{"value":"0,0E+00","module":"C4"},{"value":"0,0E+00","module":"D"}]},{"parameter":"PENRT","unit":"MJ","values":[{"value":"5,02E+02","module":"A1-A3"},{"value":"3,16E+01","module":"A4"},{"value":"1,54E-01","module":"C1"},{"value":"1,98E+00","module":"C2"},{"value":"-2,94E-01","module":"C3"},{"value":"2,39E+00","module":"C4"},{"value":"-3,07E+01","module":"D"}]},{"parameter":"SM","unit":"kg","values":[{"value":"5,19E+00","module":"A1-A3"},{"value":"0,0E+00","module":"A4"},{"value":"7,58E-05","module":"C1"},{"value":"0,0E+00","module":"C2"},{"value":"1,32E-05","module":"C3"},{"value":"1,94E-02","module":"C4"},{"value":"5,13E-02","module":"D"}]},{"parameter":"RSF","unit":"MJ","values":[{"value":"2,36E+00","module":"A1-A3"},{"value":"1,62E-02","module":"A4"},{"value":"2,06E-05","module":"C1"},{"value":"1,01E-03","module":"C2"},{"value":"1,61E-03","module":"C3"},{"value":"2,03E-03","module":"C4"},{"value":"8,09E-02","module":"D"}]},{"parameter":"NRSF","unit":"MJ","values":[{"value":"1,00E+01","module":"A1-A3"},{"value":"5,79E-02","module":"A4"},{"value":"3,02E-04","module":"C1"},{"value":"3,62E-03","module":"C2"},{"value":"1,41E-05","module":"C3"},{"value":"1,73E-01","module":"C4"},{"value":"2,26E+00","module":"D"}]},{"parameter":"FW","unit":"m3","values":[{"value":"4,28E-01","module":"A1-A3"},{"value":"3,38E-03","module":"A4"},{"value":"7,95E-06","module":"C1"},{"value":"2,11E-04","module":"C2"},{"value":"4,24E-04","module":"C3"},{"value":"1,41E-03","module":"C4"},{"value":"-3,09E-02","module":"D"}]}],"end_of_life_waste":[{"parameter":"HWD","unit":"kg","values":[{"value":"3,15E-01","module":"A1-A3"},{"value":"1,63E-03","module":"A4"},{"value":"4,55E-06","module":"C1"},{"value":"1,02E-04","module":"C2"},{"value":"1,53E-06","module":"C3"},{"value":"9,21E-01","module":"C4"},{"value":"-9,51E-03","module":"D"}]},{"parameter":"NHWD","unit":"kg","values":[{"value":"1,23E+01","module":"A1-A3"},{"value":"1,54E+00","module":"A4"},{"value":"1,83E-04","module":"C1"},{"value":"9,62E-02","module":"C2"},{"value":"3,70E-02","module":"C3"},{"value":"8,39E-01","module":"C4"},{"value":"-1,22E+00","module":"D"}]},{"parameter":"RWD","unit":"kg","values":[{"value":"1,87E-03","module":"A1-A3"},{"value":"2,15E-04","module":"A4"},{"value":"1,07E-06","module":"C1"},{"value":"1,35E-05","module":"C2"},{"value":"1,55E-07","module":"C3"},{"value":"7,91E-07","module":"C4"},{"value":"-4,11E-05","module":"D"}]}],"end_of_life_flow":[{"parameter":"CRU","unit":"kg","values":[{"value":"0,0E+00","module":"A1-A3"},{"value":"0,0E+00","module":"A4"},{"value":"0,0E+00","module":"C1"},{"value":"0,0E+00","module":"C2"},{"value":"0,0E+00","module":"C3"},{"value":"0,0E+00","module":"C4"},{"value":"0,0E+00","module":"D"}]},{"parameter":"MFR","unit":"kg","values":[{"value":"1,29E+00","module":"A1-A3"},{"value":"0,0E+00","module":"A4"},{"value":"7,45E-05","module":"C1"},{"value":"0,0E+00","module":"C2"},{"value":"6,65E+00","module":"C3"},{"value":"8,07E-03","module":"C4"},{"value":"-2,01E-03","module":"D"}]},{"parameter":"MER","unit":"kg","values":[{"value":"1,54E-03","module":"A1-A3"},{"value":"0,0E+00","module":"A4"},{"value":"2,31E-07","module":"C1"},{"value":"0,0E+00","module":"C2"},{"value":"6,32E-02","module":"C3"},{"value":"3,68E-06","module":"C4"},{"value":"-2,64E-04","module":"D"}]},{"parameter":"EEE","unit":"MJ","values":[{"value":"3,03E-02","module":"A1-A3"},{"value":"0,0E+00","module":"A4"},{"value":"7,92E-07","module":"C1"},{"value":"0,0E+00","module":"C2"},{"value":"3,19E-02","module":"C3"},{"value":"2,69E-05","module":"C4"},{"value":"-6,48E-04","module":"D"}]},{"parameter":"EET","unit":"MJ","values":[{"value":"4,59E-01","module":"A1-A3"},{"value":"0,0E+00","module":"A4"},{"value":"1,20E-05","module":"C1"},{"value":"0,0E+00","module":"C2"},{"value":"4,83E-01","module":"C3"},{"value":"4,06E-04","module":"C4"},{"value":"-9,80E-03","module":"D"}]}]}