{"product_name":"FKEI60A - Fastkarm EI60 (brannvindu med alu)","epd_id":"NEPD-7500-6879-NO","compliance":["EN 15804+A2","ISO 14025","ISO 21930"],"producer_name":"Nordvestvinduet","environmental_impact":[{"parameter":"GWP-total","unit":"kg CO2-eq.","values":[{"value":"2,04E+02","module":"A1-A3"},{"value":"2,69E+00","module":"A4"},{"value":"1,24E+00","module":"A5"},{"value":"7,17E+00","module":"B2"},{"value":"1,20E+02","module":"B4"},{"value":"0,0E+00","module":"C1"},{"value":"7,63E-01","module":"C2"},{"value":"3,09E+01","module":"C3"},{"value":"9,24E-01","module":"C4"},{"value":"-4,12E+00","module":"D"}]},{"parameter":"GWP-fossil","unit":"kg CO2-eq.","values":[{"value":"2,25E+02","module":"A1-A3"},{"value":"2,69E+00","module":"A4"},{"value":"2,44E-02","module":"A5"},{"value":"7,02E+00","module":"B2"},{"value":"1,19E+02","module":"B4"},{"value":"0,0E+00","module":"C1"},{"value":"7,62E-01","module":"C2"},{"value":"8,13E+00","module":"C3"},{"value":"9,23E-01","module":"C4"},{"value":"-4,03E+00","module":"D"}]},{"parameter":"GWP-biogenic","unit":"kg CO2-eq.","values":[{"value":"-2,20E+01","module":"A1-A3"},{"value":"1,15E-03","module":"A4"},{"value":"1,21E+00","module":"A5"},{"value":"2,85E-02","module":"B2"},{"value":"1,01E+00","module":"B4"},{"value":"0,0E+00","module":"C1"},{"value":"3,27E-04","module":"C2"},{"value":"2,28E+01","module":"C3"},{"value":"6,97E-04","module":"C4"},{"value":"-1,27E-02","module":"D"}]},{"parameter":"GWP-luluc","unit":"kg CO2-eq.","values":[{"value":"9,76E-01","module":"A1-A3"},{"value":"8,20E-04","module":"A4"},{"value":"2,61E-06","module":"A5"},{"value":"1,30E-01","module":"B2"},{"value":"4,89E-01","module":"B4"},{"value":"0,0E+00","module":"C1"},{"value":"2,32E-04","module":"C2"},{"value":"1,67E-04","module":"C3"},{"value":"2,82E-04","module":"C4"},{"value":"-8,30E-02","module":"D"}]},{"parameter":"ODP","unit":"kg CFC 11-eq.","values":[{"value":"8,31E-06","module":"A1-A3"},{"value":"6,49E-07","module":"A4"},{"value":"1,91E-09","module":"A5"},{"value":"4,50E-07","module":"B2"},{"value":"4,75E-06","module":"B4"},{"value":"0,0E+00","module":"C1"},{"value":"1,84E-07","module":"C2"},{"value":"6,36E-08","module":"C3"},{"value":"2,91E-07","module":"C4"},{"value":"-9,41E-02","module":"D"}]},{"parameter":"AP","unit":"mol H+-eq.","values":[{"value":"2,06E+00","module":"A1-A3"},{"value":"8,66E-03","module":"A4"},{"value":"4,31E-05","module":"A5"},{"value":"3,45E-02","module":"B2"},{"value":"1,04E+00","module":"B4"},{"value":"0,0E+00","module":"C1"},{"value":"2,45E-03","module":"C2"},{"value":"6,04E-03","module":"C3"},{"value":"6,62E-03","module":"C4"},{"value":"-2,79E-02","module":"D"}]},{"parameter":"POCP","unit":"kg NMVOC-eq.","values":[{"value":"1,19E+00","module":"A1-A3"},{"value":"8,31E-03","module":"A4"},{"value":"4,94E-05","module":"A5"},{"value":"3,87E-02","module":"B2"},{"value":"6,10E-01","module":"B4"},{"value":"0,0E+00","module":"C1"},{"value":"2,35E-03","module":"C2"},{"value":"7,43E-03","module":"C3"},{"value":"7,53E-03","module":"C4"},{"value":"-2,04E-02","module":"D"}]},{"parameter":"ADPE","unit":"kg Sb-eq.","values":[{"value":"1,19E-03","module":"A1-A3"},{"value":"4,79E-05","module":"A4"},{"value":"1,85E-07","module":"A5"},{"value":"1,37E-04","module":"B2"},{"value":"6,34E-04","module":"B4"},{"value":"0,0E+00","module":"C1"},{"value":"1,36E-05","module":"C2"},{"value":"3,99E-06","module":"C3"},{"value":"1,62E-05","module":"C4"},{"value":"-2,23E-05","module":"D"}]},{"parameter":"ADPF","unit":"MJ","values":[{"value":"3,48E+03","module":"A1-A3"},{"value":"4,37E+01","module":"A4"},{"value":"1,31E-01","module":"A5"},{"value":"2,03E+02","module":"B2"},{"value":"1,78E+03","module":"B4"},{"value":"0,0E+00","module":"C1"},{"value":"1,24E+01","module":"C2"},{"value":"6,07E+00","module":"C3"},{"value":"2,15E+01","module":"C4"},{"value":"-5,02E+01","module":"D"}]},{"parameter":"WDP","unit":"m3 world-eq.","values":[{"value":"1,03E+04","module":"A1-A3"},{"value":"3,35E+01","module":"A4"},{"value":"3,60E-01","module":"A5"},{"value":"4,80E+01","module":"B2"},{"value":"5,21E+03","module":"B4"},{"value":"0,0E+00","module":"C1"},{"value":"9,49E+00","module":"C2"},{"value":"2,35E+01","module":"C3"},{"value":"4,05E+01","module":"C4"},{"value":"-1,34E+03","module":"D"}]},{"parameter":"EP-freshwater","unit":"kg P-eq.","values":[{"value":"4,16E-03","module":"A1-A3"},{"value":"2,14E-05","module":"A4"},{"value":"7,25E-08","module":"A5"},{"value":"4,06E-04","module":"B2"},{"value":"2,11E-03","module":"B4"},{"value":"0,0E+00","module":"C1"},{"value":"6,06E-06","module":"C2"},{"value":"1,52E-05","module":"C3"},{"value":"9,11E-06","module":"C4"},{"value":"-2,37E-04","module":"D"}]},{"parameter":"EP-marine","unit":"kg N-eq.","values":[{"value":"3,97E-01","module":"A1-A3"},{"value":"1,90E-03","module":"A4"},{"value":"3,02E-05","module":"A5"},{"value":"6,58E-03","module":"B2"},{"value":"2,02E-01","module":"B4"},{"value":"0,0E+00","module":"C1"},{"value":"5,37E-04","module":"C2"},{"value":"2,62E-03","module":"C3"},{"value":"2,36E-03","module":"C4"},{"value":"-5,97E-03","module":"D"}]},{"parameter":"EP-terrestrial","unit":"mol N-eq.","values":[{"value":"4,63E+00","module":"A1-A3"},{"value":"2,12E-02","module":"A4"},{"value":"1,61E-04","module":"A5"},{"value":"7,35E-02","module":"B2"},{"value":"2,35E+00","module":"B4"},{"value":"0,0E+00","module":"C1"},{"value":"5,99E-03","module":"C2"},{"value":"2,73E-02","module":"C3"},{"value":"2,61E-02","module":"C4"},{"value":"-6,44E-02","module":"D"}]},{"parameter":"GWP-IOBC","unit":"kg CO2-eq.","values":[{"value":"2,28E+02","module":"A1-A3"},{"value":"2,69E+00","module":"A4"},{"value":"2,44E-02","module":"A5"},{"value":"7,17E+00","module":"B2"},{"value":"1,20E+02","module":"B4"},{"value":"0,0E+00","module":"C1"},{"value":"7,63E-01","module":"C2"},{"value":"8,13E+00","module":"C3"},{"value":"9,24E-01","module":"C4"},{"value":"-4,36E+00","module":"D"}]}],"additional_environmental_impact":[{"parameter":"PM","unit":"disease incidence","values":[{"value":"3,14E-05","module":"A1-A3"},{"value":"2,47E-07","module":"A4"},{"value":"7,18E-10","module":"A5"},{"value":"2,95E-07","module":"B2"},{"value":"1,60E-05","module":"B4"},{"value":"0,0E+00","module":"C1"},{"value":"7,00E-08","module":"C2"},{"value":"1,78E-07","module":"C3"},{"value":"1,22E-07","module":"C4"},{"value":"-8,51E-07","module":"D"}]},{"parameter":"ETP-fw","unit":"CTUe","values":[{"value":"9,31E+03","module":"A1-A3"},{"value":"3,19E+01","module":"A4"},{"value":"1,21E-01","module":"A5"},{"value":"1,60E+02","module":"B2"},{"value":"4,70E+03","module":"B4"},{"value":"0,0E+00","module":"C1"},{"value":"9,05E+00","module":"C2"},{"value":"4,31E+01","module":"C3"},{"value":"1,24E+01","module":"C4"},{"value":"-1,72E+02","module":"D"}]},{"parameter":"HTP-c","unit":"CTUh","values":[{"value":"4,86E-07","module":"A1-A3"},{"value":"0,0E+00","module":"A4"},{"value":"5,00E-12","module":"A5"},{"value":"7,67E-09","module":"B2"},{"value":"2,45E-07","module":"B4"},{"value":"0,0E+00","module":"C1"},{"value":"0,0E+00","module":"C2"},{"value":"2,77E-09","module":"C3"},{"value":"4,37E-10","module":"C4"},{"value":"-1,04E-08","module":"D"}]},{"parameter":"HTP-nc","unit":"CTUh","values":[{"value":"5,03E-06","module":"A1-A3"},{"value":"3,09E-08","module":"A4"},{"value":"1,81E-10","module":"A5"},{"value":"7,22E-08","module":"B2"},{"value":"2,56E-06","module":"B4"},{"value":"0,0E+00","module":"C1"},{"value":"8,75E-09","module":"C2"},{"value":"5,11E-08","module":"C3"},{"value":"1,14E-08","module":"C4"},{"value":"-8,10E-08","module":"D"}]},{"parameter":"SQP","unit":"unitless","values":[{"value":"7,50E+03","module":"A1-A3"},{"value":"5,01E+01","module":"A4"},{"value":"1,82E-01","module":"A5"},{"value":"3,41E+01","module":"B2"},{"value":"3,81E+03","module":"B4"},{"value":"0,0E+00","module":"C1"},{"value":"1,42E+01","module":"C2"},{"value":"1,34E+00","module":"C3"},{"value":"4,63E+01","module":"C4"},{"value":"-1,27E+02","module":"D"}]},{"parameter":"IRP","unit":"kBq U235-eq.","values":[{"value":"1,77E+01","module":"A1-A3"},{"value":"1,91E-01","module":"A4"},{"value":"5,75E-04","module":"A5"},{"value":"2,98E-01","module":"B2"},{"value":"9,00E+00","module":"B4"},{"value":"0,0E+00","module":"C1"},{"value":"5,41E-02","module":"C2"},{"value":"1,61E-02","module":"C3"},{"value":"8,61E-02","module":"C4"},{"value":"-2,27E-01","module":"D"}]}],"resource_use":[{"parameter":"PERE","unit":"MJ","values":[{"value":"2,07E+03","module":"A1-A3"},{"value":"5,50E-01","module":"A4"},{"value":"2,91E-03","module":"A5"},{"value":"8,90E+00","module":"B2"},{"value":"1,03E+03","module":"B4"},{"value":"0,0E+00","module":"C1"},{"value":"1,56E-01","module":"C2"},{"value":"3,07E-01","module":"C3"},{"value":"3,89E-01","module":"C4"},{"value":"-1,25E+02","module":"D"}]},{"parameter":"PERM","unit":"MJ","values":[{"value":"2,55E+02","module":"A1-A3"},{"value":"0,0E+00","module":"A4"},{"value":"-1,11E+01","module":"A5"},{"value":"0,0E+00","module":"B2"},{"value":"1,25E-08","module":"B4"},{"value":"0,0E+00","module":"C1"},{"value":"0,0E+00","module":"C2"},{"value":"-2,44E+02","module":"C3"},{"value":"0,0E+00","module":"C4"},{"value":"0,0E+00","module":"D"}]},{"parameter":"PERT","unit":"MJ","values":[{"value":"2,32E+03","module":"A1-A3"},{"value":"5,50E-01","module":"A4"},{"value":"-1,11E+01","module":"A5"},{"value":"8,90E+00","module":"B2"},{"value":"1,03E+03","module":"B4"},{"value":"0,0E+00","module":"C1"},{"value":"1,56E-01","module":"C2"},{"value":"-2,44E+02","module":"C3"},{"value":"3,89E-01","module":"C4"},{"value":"-1,25E+02","module":"D"}]},{"parameter":"PENRE","unit":"MJ","values":[{"value":"3,36E+03","module":"A1-A3"},{"value":"4,37E+01","module":"A4"},{"value":"1,31E-01","module":"A5"},{"value":"2,03E+02","module":"B2"},{"value":"1,72E+03","module":"B4"},{"value":"0,0E+00","module":"C1"},{"value":"1,24E+01","module":"C2"},{"value":"8,55E+00","module":"C3"},{"value":"2,15E+01","module":"C4"},{"value":"-5,02E+01","module":"D"}]},{"parameter":"PENRM","unit":"MJ","values":[{"value":"1,16E+02","module":"A1-A3"},{"value":"0,0E+00","module":"A4"},{"value":"-1,15E+01","module":"A5"},{"value":"0,0E+00","module":"B2"},{"value":"-1,46E-08","module":"B4"},{"value":"0,0E+00","module":"C1"},{"value":"0,0E+00","module":"C2"},{"value":"-1,04E+02","module":"C3"},{"value":"0,0E+00","module":"C4"},{"value":"0,0E+00","module":"D"}]},{"parameter":"PENRT","unit":"MJ","values":[{"value":"3,48E+03","module":"A1-A3"},{"value":"4,37E+01","module":"A4"},{"value":"-1,13E+01","module":"A5"},{"value":"2,03E+02","module":"B2"},{"value":"1,72E+03","module":"B4"},{"value":"0,0E+00","module":"C1"},{"value":"1,24E+01","module":"C2"},{"value":"-9,59E+01","module":"C3"},{"value":"2,15E+01","module":"C4"},{"value":"-5,02E+01","module":"D"}]},{"parameter":"SM","unit":"kg","values":[{"value":"4,68E+00","module":"A1-A3"},{"value":"0,0E+00","module":"A4"},{"value":"0,0E+00","module":"A5"},{"value":"0,0E+00","module":"B2"},{"value":"2,34E+00","module":"B4"},{"value":"0,0E+00","module":"C1"},{"value":"0,0E+00","module":"C2"},{"value":"0,0E+00","module":"C3"},{"value":"0,0E+00","module":"C4"},{"value":"0,0E+00","module":"D"}]},{"parameter":"RSF","unit":"MJ","values":[{"value":"3,79E+00","module":"A1-A3"},{"value":"1,92E-02","module":"A4"},{"value":"8,11E-05","module":"A5"},{"value":"3,36E-02","module":"B2"},{"value":"1,92E+00","module":"B4"},{"value":"0,0E+00","module":"C1"},{"value":"5,45E-03","module":"C2"},{"value":"1,65E-02","module":"C3"},{"value":"1,03E-02","module":"C4"},{"value":"-6,88E-01","module":"D"}]},{"parameter":"NRSF","unit":"MJ","values":[{"value":"1,41E+00","module":"A1-A3"},{"value":"6,44E-02","module":"A4"},{"value":"2,93E-04","module":"A5"},{"value":"1,20E-02","module":"B2"},{"value":"9,23E-01","module":"B4"},{"value":"0,0E+00","module":"C1"},{"value":"1,83E-02","module":"C2"},{"value":"6,75E-03","module":"C3"},{"value":"3,49E-01","module":"C4"},{"value":"-6,44E+00","module":"D"}]},{"parameter":"FW","unit":"m3","values":[{"value":"5,85E+00","module":"A1-A3"},{"value":"4,97E-03","module":"A4"},{"value":"5,90E-05","module":"A5"},{"value":"3,20E-01","module":"B2"},{"value":"2,94E+00","module":"B4"},{"value":"0,0E+00","module":"C1"},{"value":"1,41E-03","module":"C2"},{"value":"1,44E-02","module":"C3"},{"value":"1,93E-02","module":"C4"},{"value":"-1,93E-01","module":"D"}]}],"end_of_life_waste":[{"parameter":"HWD","unit":"kg","values":[{"value":"4,83E+00","module":"A1-A3"},{"value":"2,39E-03","module":"A4"},{"value":"0,0E+00","module":"A5"},{"value":"2,22E-02","module":"B2"},{"value":"4,47E+01","module":"B4"},{"value":"0,0E+00","module":"C1"},{"value":"6,77E-04","module":"C2"},{"value":"2,58E-05","module":"C3"},{"value":"8,45E+01","module":"C4"},{"value":"3,77E-03","module":"D"}]},{"parameter":"NHWD","unit":"kg","values":[{"value":"1,36E+02","module":"A1-A3"},{"value":"3,80E+00","module":"A4"},{"value":"4,50E-01","module":"A5"},{"value":"6,65E-01","module":"B2"},{"value":"1,11E+02","module":"B4"},{"value":"0,0E+00","module":"C1"},{"value":"1,08E+00","module":"C2"},{"value":"8,05E+01","module":"C3"},{"value":"6,27E-01","module":"C4"},{"value":"-1,32E+00","module":"D"}]},{"parameter":"RWD","unit":"kg","values":[{"value":"8,80E-02","module":"A1-A3"},{"value":"2,98E-04","module":"A4"},{"value":"0,0E+00","module":"A5"},{"value":"3,05E-04","module":"B2"},{"value":"4,43E-02","module":"B4"},{"value":"0,0E+00","module":"C1"},{"value":"8,45E-05","module":"C2"},{"value":"8,69E-08","module":"C3"},{"value":"1,32E-04","module":"C4"},{"value":"-2,00E-04","module":"D"}]}],"end_of_life_flow":[{"parameter":"CRU","unit":"kg","values":[{"value":"0,0E+00","module":"A1-A3"},{"value":"0,0E+00","module":"A4"},{"value":"7,60E-01","module":"A5"},{"value":"0,0E+00","module":"B2"},{"value":"3,80E-01","module":"B4"},{"value":"0,0E+00","module":"C1"},{"value":"0,0E+00","module":"C2"},{"value":"0,0E+00","module":"C3"},{"value":"0,0E+00","module":"C4"},{"value":"0,0E+00","module":"D"}]},{"parameter":"MFR","unit":"kg","values":[{"value":"2,95E+00","module":"A1-A3"},{"value":"0,0E+00","module":"A4"},{"value":"2,78E-01","module":"A5"},{"value":"0,0E+00","module":"B2"},{"value":"2,09E+00","module":"B4"},{"value":"0,0E+00","module":"C1"},{"value":"0,0E+00","module":"C2"},{"value":"9,52E-01","module":"C3"},{"value":"0,0E+00","module":"C4"},{"value":"0,0E+00","module":"D"}]},{"parameter":"MER","unit":"kg","values":[{"value":"6,08E+00","module":"A1-A3"},{"value":"0,0E+00","module":"A4"},{"value":"3,97E-02","module":"A5"},{"value":"0,0E+00","module":"B2"},{"value":"5,44E+01","module":"B4"},{"value":"0,0E+00","module":"C1"},{"value":"0,0E+00","module":"C2"},{"value":"1,03E+02","module":"C3"},{"value":"0,0E+00","module":"C4"},{"value":"0,0E+00","module":"D"}]},{"parameter":"EEE","unit":"MJ","values":[{"value":"1,66E+00","module":"A1-A3"},{"value":"0,0E+00","module":"A4"},{"value":"2,76E-02","module":"A5"},{"value":"0,0E+00","module":"B2"},{"value":"8,40E+00","module":"B4"},{"value":"0,0E+00","module":"C1"},{"value":"0,0E+00","module":"C2"},{"value":"1,51E+01","module":"C3"},{"value":"0,0E+00","module":"C4"},{"value":"-2,41E-01","module":"D"}]},{"parameter":"EET","unit":"MJ","values":[{"value":"2,50E+01","module":"A1-A3"},{"value":"0,0E+00","module":"A4"},{"value":"4,18E-01","module":"A5"},{"value":"0,0E+00","module":"B2"},{"value":"1,26E+02","module":"B4"},{"value":"0,0E+00","module":"C1"},{"value":"0,0E+00","module":"C2"},{"value":"2,27E+02","module":"C3"},{"value":"0,0E+00","module":"C4"},{"value":"-1,67E+00","module":"D"}]}]}