{"product_name":"Flexi F331 slagd\u00f8rskap","epd_id":"NEPD-7540-6913","compliance":["EN 15804+A2","ISO 14025","ISO 21930"],"producer_name":"Aarsland M\u00f8belfabrikk AS","environmental_impact":[{"parameter":"GWP-total","unit":"kg CO2-eq.","values":[{"value":"-5,43E+01","module":"A1"},{"value":"3,14E+00","module":"A2"},{"value":"5,13E-02","module":"A3"},{"value":"7,27E-01","module":"A4"},{"value":"5,32E+00","module":"A5"},{"value":"6,23E-03","module":"B2"},{"value":"0,0E+00","module":"B3"},{"value":"0,0E+00","module":"B4"},{"value":"2,43E-04","module":"C1"},{"value":"6,21E-01","module":"C2"},{"value":"1,65E+02","module":"C3"},{"value":"3,52E-02","module":"C4"},{"value":"-2,74E+00","module":"D"}]},{"parameter":"GWP-fossil","unit":"kg CO2-eq.","values":[{"value":"2,74E+01","module":"A1"},{"value":"3,14E+00","module":"A2"},{"value":"4,97E-02","module":"A3"},{"value":"7,24E-01","module":"A4"},{"value":"3,43E-02","module":"A5"},{"value":"6,18E-03","module":"B2"},{"value":"0,0E+00","module":"B3"},{"value":"0,0E+00","module":"B4"},{"value":"2,36E-04","module":"C1"},{"value":"6,20E-01","module":"C2"},{"value":"9,76E+01","module":"C3"},{"value":"3,52E-02","module":"C4"},{"value":"-2,65E+00","module":"D"}]},{"parameter":"GWP-biogenic","unit":"kg CO2-eq.","values":[{"value":"-8,19E+01","module":"A1"},{"value":"5,66E-03","module":"A2"},{"value":"1,40E-03","module":"A3"},{"value":"2,19E-03","module":"A4"},{"value":"5,29E+00","module":"A5"},{"value":"3,89E-05","module":"B2"},{"value":"0,0E+00","module":"B3"},{"value":"0,0E+00","module":"B4"},{"value":"6,52E-06","module":"C1"},{"value":"2,57E-04","module":"C2"},{"value":"6,70E+01","module":"C3"},{"value":"5,25E-06","module":"C4"},{"value":"-5,51E-03","module":"D"}]},{"parameter":"GWP-luluc","unit":"kg CO2-eq.","values":[{"value":"2,12E-01","module":"A1"},{"value":"2,71E-03","module":"A2"},{"value":"2,02E-04","module":"A3"},{"value":"9,83E-04","module":"A4"},{"value":"1,21E-05","module":"A5"},{"value":"1,01E-05","module":"B2"},{"value":"0,0E+00","module":"B3"},{"value":"0,0E+00","module":"B4"},{"value":"9,73E-07","module":"C1"},{"value":"2,21E-04","module":"C2"},{"value":"1,63E-03","module":"C3"},{"value":"1,01E-05","module":"C4"},{"value":"-8,43E-02","module":"D"}]},{"parameter":"ODP","unit":"kg CFC 11-eq.","values":[{"value":"9,32E-07","module":"A1"},{"value":"5,65E-07","module":"A2"},{"value":"3,38E-09","module":"A3"},{"value":"1,05E-07","module":"A4"},{"value":"7,12E-09","module":"A5"},{"value":"5,40E-10","module":"B2"},{"value":"0,0E+00","module":"B3"},{"value":"0,0E+00","module":"B4"},{"value":"1,60E-11","module":"C1"},{"value":"1,40E-07","module":"C2"},{"value":"6,46E-07","module":"C3"},{"value":"1,07E-08","module":"C4"},{"value":"-1,74E-01","module":"D"}]},{"parameter":"AP","unit":"mol H+-eq.","values":[{"value":"1,09E-01","module":"A1"},{"value":"2,95E-02","module":"A2"},{"value":"2,32E-04","module":"A3"},{"value":"3,60E-03","module":"A4"},{"value":"1,69E-04","module":"A5"},{"value":"3,61E-05","module":"B2"},{"value":"0,0E+00","module":"B3"},{"value":"0,0E+00","module":"B4"},{"value":"1,84E-06","module":"C1"},{"value":"1,78E-03","module":"C2"},{"value":"1,46E-02","module":"C3"},{"value":"2,40E-04","module":"C4"},{"value":"-2,11E-02","module":"D"}]},{"parameter":"POCP","unit":"kg NMVOC-eq.","values":[{"value":"7,61E-02","module":"A1"},{"value":"2,07E-02","module":"A2"},{"value":"1,65E-04","module":"A3"},{"value":"2,54E-03","module":"A4"},{"value":"1,74E-04","module":"A5"},{"value":"2,09E-05","module":"B2"},{"value":"0,0E+00","module":"B3"},{"value":"0,0E+00","module":"B4"},{"value":"7,09E-07","module":"C1"},{"value":"1,51E-03","module":"C2"},{"value":"1,35E-02","module":"C3"},{"value":"2,70E-04","module":"C4"},{"value":"-2,03E-02","module":"D"}]},{"parameter":"ADPE","unit":"kg Sb-eq.","values":[{"value":"1,46E-04","module":"A1"},{"value":"4,29E-05","module":"A2"},{"value":"1,17E-06","module":"A3"},{"value":"1,16E-05","module":"A4"},{"value":"8,32E-07","module":"A5"},{"value":"1,73E-07","module":"B2"},{"value":"0,0E+00","module":"B3"},{"value":"0,0E+00","module":"B4"},{"value":"1,76E-08","module":"C1"},{"value":"1,71E-05","module":"C2"},{"value":"2,58E-05","module":"C3"},{"value":"5,72E-07","module":"C4"},{"value":"-2,62E-05","module":"D"}]},{"parameter":"ADPF","unit":"MJ","values":[{"value":"5,04E+02","module":"A1"},{"value":"4,85E+01","module":"A2"},{"value":"6,69E-01","module":"A3"},{"value":"1,15E+01","module":"A4"},{"value":"4,76E-01","module":"A5"},{"value":"1,06E-01","module":"B2"},{"value":"0,0E+00","module":"B3"},{"value":"0,0E+00","module":"B4"},{"value":"3,22E-03","module":"C1"},{"value":"9,38E+00","module":"C2"},{"value":"1,72E+01","module":"C3"},{"value":"7,88E-01","module":"C4"},{"value":"-3,68E+01","module":"D"}]},{"parameter":"WDP","unit":"m3 world-eq.","values":[{"value":"6,57E+02","module":"A1"},{"value":"1,97E+02","module":"A2"},{"value":"1,18E+02","module":"A3"},{"value":"7,80E+01","module":"A4"},{"value":"1,17E+00","module":"A5"},{"value":"1,88E+00","module":"B2"},{"value":"0,0E+00","module":"B3"},{"value":"0,0E+00","module":"B4"},{"value":"5,61E-01","module":"C1"},{"value":"9,07E+00","module":"C2"},{"value":"-2,74E+02","module":"C3"},{"value":"1,86E+00","module":"C4"},{"value":"-4,80E+02","module":"D"}]},{"parameter":"EP-freshwater","unit":"kg P-eq.","values":[{"value":"5,83E-04","module":"A1"},{"value":"9,40E-05","module":"A2"},{"value":"2,02E-06","module":"A3"},{"value":"3,62E-05","module":"A4"},{"value":"3,03E-07","module":"A5"},{"value":"4,94E-07","module":"B2"},{"value":"0,0E+00","module":"B3"},{"value":"0,0E+00","module":"B4"},{"value":"1,70E-08","module":"C1"},{"value":"4,95E-06","module":"C2"},{"value":"6,57E-05","module":"C3"},{"value":"3,56E-07","module":"C4"},{"value":"-2,25E-04","module":"D"}]},{"parameter":"EP-marine","unit":"kg N-eq.","values":[{"value":"2,80E-02","module":"A1"},{"value":"6,53E-03","module":"A2"},{"value":"5,48E-05","module":"A3"},{"value":"7,38E-04","module":"A4"},{"value":"5,67E-05","module":"A5"},{"value":"5,72E-06","module":"B2"},{"value":"0,0E+00","module":"B3"},{"value":"0,0E+00","module":"B4"},{"value":"2,03E-07","module":"C1"},{"value":"3,53E-04","module":"C2"},{"value":"5,51E-03","module":"C3"},{"value":"8,47E-05","module":"C4"},{"value":"-6,67E-03","module":"D"}]},{"parameter":"EP-terrestrial","unit":"mol N-eq.","values":[{"value":"2,78E-01","module":"A1"},{"value":"7,34E-02","module":"A2"},{"value":"6,43E-04","module":"A3"},{"value":"8,43E-03","module":"A4"},{"value":"6,13E-04","module":"A5"},{"value":"6,65E-05","module":"B2"},{"value":"0,0E+00","module":"B3"},{"value":"0,0E+00","module":"B4"},{"value":"2,64E-06","module":"C1"},{"value":"3,94E-03","module":"C2"},{"value":"5,49E-02","module":"C3"},{"value":"9,36E-04","module":"C4"},{"value":"-7,20E-02","module":"D"}]},{"parameter":"GWP-IOBC","unit":"kg CO2-eq.","values":[{"value":"2,78E+01","module":"A1"},{"value":"3,14E+00","module":"A2"},{"value":"5,71E-02","module":"A3"},{"value":"7,27E-01","module":"A4"},{"value":"3,26E-02","module":"A5"},{"value":"6,22E-03","module":"B2"},{"value":"0,0E+00","module":"B3"},{"value":"0,0E+00","module":"B4"},{"value":"2,43E-04","module":"C1"},{"value":"6,21E-01","module":"C2"},{"value":"5,37E+01","module":"C3"},{"value":"1,20E-01","module":"C4"},{"value":"-2,77E+00","module":"D"}]}],"additional_environmental_impact":[{"parameter":"PM","unit":"disease incidence","values":[{"value":"1,30E-06","module":"A1"},{"value":"1,93E-07","module":"A2"},{"value":"2,21E-09","module":"A3"},{"value":"3,93E-08","module":"A4"},{"value":"2,44E-09","module":"A5"},{"value":"3,06E-10","module":"B2"},{"value":"0,0E+00","module":"B3"},{"value":"0,0E+00","module":"B4"},{"value":"1,30E-11","module":"C1"},{"value":"3,80E-08","module":"C2"},{"value":"8,49E-08","module":"C3"},{"value":"4,32E-09","module":"C4"},{"value":"-1,21E-06","module":"D"}]},{"parameter":"ETP-fw","unit":"CTUe","values":[{"value":"5,92E+02","module":"A1"},{"value":"4,05E+01","module":"A2"},{"value":"1,17E+00","module":"A3"},{"value":"1,13E+01","module":"A4"},{"value":"6,41E-01","module":"A5"},{"value":"1,14E-01","module":"B2"},{"value":"0,0E+00","module":"B3"},{"value":"0,0E+00","module":"B4"},{"value":"1,47E-02","module":"C1"},{"value":"6,95E+00","module":"C2"},{"value":"2,58E+02","module":"C3"},{"value":"7,99E-01","module":"C4"},{"value":"-1,96E+02","module":"D"}]},{"parameter":"HTP-c","unit":"CTUh","values":[{"value":"4,76E-08","module":"A1"},{"value":"0,0E+00","module":"A2"},{"value":"7,10E-11","module":"A3"},{"value":"0,0E+00","module":"A4"},{"value":"2,20E-11","module":"A5"},{"value":"1,80E-11","module":"B2"},{"value":"0,0E+00","module":"B3"},{"value":"0,0E+00","module":"B4"},{"value":"1,00E-12","module":"C1"},{"value":"0,0E+00","module":"C2"},{"value":"8,11E-09","module":"C3"},{"value":"4,40E-11","module":"C4"},{"value":"-4,41E-09","module":"D"}]},{"parameter":"HTP-nc","unit":"CTUh","values":[{"value":"3,95E-07","module":"A1"},{"value":"4,50E-08","module":"A2"},{"value":"1,67E-09","module":"A3"},{"value":"1,50E-08","module":"A4"},{"value":"8,94E-10","module":"A5"},{"value":"3,78E-10","module":"B2"},{"value":"0,0E+00","module":"B3"},{"value":"0,0E+00","module":"B4"},{"value":"1,60E-11","module":"C1"},{"value":"7,59E-09","module":"C2"},{"value":"1,76E-07","module":"C3"},{"value":"1,46E-09","module":"C4"},{"value":"-1,65E-07","module":"D"}]},{"parameter":"SQP","unit":"unitless","values":[{"value":"2,31E+03","module":"A1"},{"value":"3,68E+01","module":"A2"},{"value":"3,09E-01","module":"A3"},{"value":"8,41E+00","module":"A4"},{"value":"3,16E-01","module":"A5"},{"value":"2,95E-02","module":"B2"},{"value":"0,0E+00","module":"B3"},{"value":"0,0E+00","module":"B4"},{"value":"1,62E-03","module":"C1"},{"value":"6,56E+00","module":"C2"},{"value":"3,48E+00","module":"C3"},{"value":"1,23E+00","module":"C4"},{"value":"-2,28E+02","module":"D"}]},{"parameter":"IRP","unit":"kBq U235-eq.","values":[{"value":"1,02E+00","module":"A1"},{"value":"2,58E-01","module":"A2"},{"value":"1,23E-02","module":"A3"},{"value":"6,95E-02","module":"A4"},{"value":"2,07E-03","module":"A5"},{"value":"7,29E-04","module":"B2"},{"value":"0,0E+00","module":"B3"},{"value":"0,0E+00","module":"B4"},{"value":"5,84E-05","module":"C1"},{"value":"4,10E-02","module":"C2"},{"value":"6,63E-02","module":"C3"},{"value":"3,21E-03","module":"C4"},{"value":"-2,23E-01","module":"D"}]}],"resource_use":[{"parameter":"PERE","unit":"MJ","values":[{"value":"4,50E+02","module":"A1"},{"value":"2,84E+00","module":"A2"},{"value":"8,77E+00","module":"A3"},{"value":"1,11E+00","module":"A4"},{"value":"4,95E-02","module":"A5"},{"value":"1,43E-02","module":"B2"},{"value":"0,0E+00","module":"B3"},{"value":"0,0E+00","module":"B4"},{"value":"4,17E-02","module":"C1"},{"value":"1,34E-01","module":"C2"},{"value":"1,67E+00","module":"C3"},{"value":"1,59E-02","module":"C4"},{"value":"-2,11E+02","module":"D"}]},{"parameter":"PERM","unit":"MJ","values":[{"value":"7,95E+02","module":"A1"},{"value":"0,0E+00","module":"A2"},{"value":"0,0E+00","module":"A3"},{"value":"0,0E+00","module":"A4"},{"value":"-3,51E+01","module":"A5"},{"value":"0,0E+00","module":"B2"},{"value":"0,0E+00","module":"B3"},{"value":"0,0E+00","module":"B4"},{"value":"0,0E+00","module":"C1"},{"value":"0,0E+00","module":"C2"},{"value":"-6,62E+02","module":"C3"},{"value":"0,0E+00","module":"C4"},{"value":"0,0E+00","module":"D"}]},{"parameter":"PERT","unit":"MJ","values":[{"value":"1,24E+03","module":"A1"},{"value":"2,84E+00","module":"A2"},{"value":"8,77E+00","module":"A3"},{"value":"1,11E+00","module":"A4"},{"value":"-1,86E+01","module":"A5"},{"value":"1,43E-02","module":"B2"},{"value":"0,0E+00","module":"B3"},{"value":"0,0E+00","module":"B4"},{"value":"4,17E-02","module":"C1"},{"value":"1,34E-01","module":"C2"},{"value":"-6,60E+02","module":"C3"},{"value":"1,59E-02","module":"C4"},{"value":"-2,11E+02","module":"D"}]},{"parameter":"PENRE","unit":"MJ","values":[{"value":"3,91E+02","module":"A1"},{"value":"4,86E+01","module":"A2"},{"value":"6,70E-01","module":"A3"},{"value":"1,16E+01","module":"A4"},{"value":"4,76E-01","module":"A5"},{"value":"1,06E-01","module":"B2"},{"value":"0,0E+00","module":"B3"},{"value":"0,0E+00","module":"B4"},{"value":"3,22E-03","module":"C1"},{"value":"9,38E+00","module":"C2"},{"value":"2,14E+01","module":"C3"},{"value":"7,92E-01","module":"C4"},{"value":"-3,68E+01","module":"D"}]},{"parameter":"PENRM","unit":"MJ","values":[{"value":"1,15E+02","module":"A1"},{"value":"0,0E+00","module":"A2"},{"value":"0,0E+00","module":"A3"},{"value":"0,0E+00","module":"A4"},{"value":"0,0E+00","module":"A5"},{"value":"0,0E+00","module":"B2"},{"value":"0,0E+00","module":"B3"},{"value":"0,0E+00","module":"B4"},{"value":"0,0E+00","module":"C1"},{"value":"0,0E+00","module":"C2"},{"value":"-1,15E+02","module":"C3"},{"value":"0,0E+00","module":"C4"},{"value":"0,0E+00","module":"D"}]},{"parameter":"PENRT","unit":"MJ","values":[{"value":"5,05E+02","module":"A1"},{"value":"4,86E+01","module":"A2"},{"value":"6,70E-01","module":"A3"},{"value":"1,16E+01","module":"A4"},{"value":"4,76E-01","module":"A5"},{"value":"1,06E-01","module":"B2"},{"value":"0,0E+00","module":"B3"},{"value":"0,0E+00","module":"B4"},{"value":"3,22E-03","module":"C1"},{"value":"9,38E+00","module":"C2"},{"value":"-9,32E+01","module":"C3"},{"value":"7,92E-01","module":"C4"},{"value":"-3,68E+01","module":"D"}]},{"parameter":"SM","unit":"kg","values":[{"value":"1,82E+01","module":"A1"},{"value":"0,0E+00","module":"A2"},{"value":"2,22E-05","module":"A3"},{"value":"0,0E+00","module":"A4"},{"value":"0,0E+00","module":"A5"},{"value":"0,0E+00","module":"B2"},{"value":"0,0E+00","module":"B3"},{"value":"0,0E+00","module":"B4"},{"value":"0,0E+00","module":"C1"},{"value":"0,0E+00","module":"C2"},{"value":"0,0E+00","module":"C3"},{"value":"0,0E+00","module":"C4"},{"value":"0,0E+00","module":"D"}]},{"parameter":"RSF","unit":"MJ","values":[{"value":"4,25E+01","module":"A1"},{"value":"1,94E-01","module":"A2"},{"value":"6,88E-03","module":"A3"},{"value":"7,85E-02","module":"A4"},{"value":"2,92E-04","module":"A5"},{"value":"1,15E-03","module":"B2"},{"value":"0,0E+00","module":"B3"},{"value":"0,0E+00","module":"B4"},{"value":"3,27E-05","module":"C1"},{"value":"4,80E-03","module":"C2"},{"value":"4,17E-02","module":"C3"},{"value":"3,99E-04","module":"C4"},{"value":"-3,16E-02","module":"D"}]},{"parameter":"NRSF","unit":"MJ","values":[{"value":"3,98E-02","module":"A1"},{"value":"1,12E-01","module":"A2"},{"value":"1,86E-02","module":"A3"},{"value":"3,63E-02","module":"A4"},{"value":"1,24E-03","module":"A5"},{"value":"1,13E-03","module":"B2"},{"value":"0,0E+00","module":"B3"},{"value":"0,0E+00","module":"B4"},{"value":"8,16E-05","module":"C1"},{"value":"1,72E-02","module":"C2"},{"value":"0,0E+00","module":"C3"},{"value":"1,06E-02","module":"C4"},{"value":"-1,23E+01","module":"D"}]},{"parameter":"FW","unit":"m3","values":[{"value":"2,34E-01","module":"A1"},{"value":"1,59E-02","module":"A2"},{"value":"6,56E-02","module":"A3"},{"value":"5,98E-03","module":"A4"},{"value":"5,39E-04","module":"A5"},{"value":"1,81E-02","module":"B2"},{"value":"0,0E+00","module":"B3"},{"value":"0,0E+00","module":"B4"},{"value":"3,11E-04","module":"C1"},{"value":"1,00E-03","module":"C2"},{"value":"3,20E-02","module":"C3"},{"value":"7,38E-04","module":"C4"},{"value":"-2,57E-01","module":"D"}]}],"end_of_life_waste":[{"parameter":"HWD","unit":"kg","values":[{"value":"6,52E-02","module":"A1"},{"value":"4,51E-03","module":"A2"},{"value":"3,21E-03","module":"A3"},{"value":"1,50E-03","module":"A4"},{"value":"2,07E-06","module":"A5"},{"value":"1,99E-05","module":"B2"},{"value":"0,0E+00","module":"B3"},{"value":"0,0E+00","module":"B4"},{"value":"2,07E-06","module":"C1"},{"value":"4,84E-04","module":"C2"},{"value":"0,0E+00","module":"C3"},{"value":"8,75E+00","module":"C4"},{"value":"-1,93E-03","module":"D"}]},{"parameter":"NHWD","unit":"kg","values":[{"value":"2,70E+00","module":"A1"},{"value":"1,93E+00","module":"A2"},{"value":"5,23E-02","module":"A3"},{"value":"3,03E-01","module":"A4"},{"value":"2,06E+00","module":"A5"},{"value":"1,28E-03","module":"B2"},{"value":"0,0E+00","module":"B3"},{"value":"0,0E+00","module":"B4"},{"value":"2,48E-04","module":"C1"},{"value":"4,56E-01","module":"C2"},{"value":"4,07E+01","module":"C3"},{"value":"1,39E+00","module":"C4"},{"value":"-9,00E-01","module":"D"}]},{"parameter":"RWD","unit":"kg","values":[{"value":"6,07E-03","module":"A1"},{"value":"3,19E-04","module":"A2"},{"value":"6,05E-06","module":"A3"},{"value":"7,28E-05","module":"A4"},{"value":"2,88E-08","module":"A5"},{"value":"6,18E-07","module":"B2"},{"value":"0,0E+00","module":"B3"},{"value":"0,0E+00","module":"B4"},{"value":"2,88E-08","module":"C1"},{"value":"6,39E-05","module":"C2"},{"value":"0,0E+00","module":"C3"},{"value":"1,63E-05","module":"C4"},{"value":"-1,84E-04","module":"D"}]}],"end_of_life_flow":[{"parameter":"CRU","unit":"kg","values":[{"value":"0,0E+00","module":"A1"},{"value":"0,0E+00","module":"A2"},{"value":"0,0E+00","module":"A3"},{"value":"0,0E+00","module":"A4"},{"value":"0,0E+00","module":"A5"},{"value":"0,0E+00","module":"B2"},{"value":"0,0E+00","module":"B3"},{"value":"0,0E+00","module":"B4"},{"value":"0,0E+00","module":"C1"},{"value":"0,0E+00","module":"C2"},{"value":"0,0E+00","module":"C3"},{"value":"0,0E+00","module":"C4"},{"value":"0,0E+00","module":"D"}]},{"parameter":"MFR","unit":"kg","values":[{"value":"0,0E+00","module":"A1"},{"value":"0,0E+00","module":"A2"},{"value":"1,07E-04","module":"A3"},{"value":"0,0E+00","module":"A4"},{"value":"1,88E+00","module":"A5"},{"value":"0,0E+00","module":"B2"},{"value":"0,0E+00","module":"B3"},{"value":"0,0E+00","module":"B4"},{"value":"0,0E+00","module":"C1"},{"value":"0,0E+00","module":"C2"},{"value":"1,85E-01","module":"C3"},{"value":"0,0E+00","module":"C4"},{"value":"0,0E+00","module":"D"}]},{"parameter":"MER","unit":"kg","values":[{"value":"0,0E+00","module":"A1"},{"value":"0,0E+00","module":"A2"},{"value":"2,68E-07","module":"A3"},{"value":"0,0E+00","module":"A4"},{"value":"2,83E-06","module":"A5"},{"value":"0,0E+00","module":"B2"},{"value":"0,0E+00","module":"B3"},{"value":"0,0E+00","module":"B4"},{"value":"0,0E+00","module":"C1"},{"value":"0,0E+00","module":"C2"},{"value":"4,45E+01","module":"C3"},{"value":"0,0E+00","module":"C4"},{"value":"0,0E+00","module":"D"}]},{"parameter":"EEE","unit":"MJ","values":[{"value":"0,0E+00","module":"A1"},{"value":"0,0E+00","module":"A2"},{"value":"2,09E-01","module":"A3"},{"value":"0,0E+00","module":"A4"},{"value":"1,41E-01","module":"A5"},{"value":"0,0E+00","module":"B2"},{"value":"0,0E+00","module":"B3"},{"value":"0,0E+00","module":"B4"},{"value":"0,0E+00","module":"C1"},{"value":"0,0E+00","module":"C2"},{"value":"3,02E+00","module":"C3"},{"value":"0,0E+00","module":"C4"},{"value":"0,0E+00","module":"D"}]},{"parameter":"EET","unit":"MJ","values":[{"value":"0,0E+00","module":"A1"},{"value":"0,0E+00","module":"A2"},{"value":"3,16E+00","module":"A3"},{"value":"0,0E+00","module":"A4"},{"value":"2,14E+00","module":"A5"},{"value":"0,0E+00","module":"B2"},{"value":"0,0E+00","module":"B3"},{"value":"0,0E+00","module":"B4"},{"value":"0,0E+00","module":"C1"},{"value":"0,0E+00","module":"C2"},{"value":"4,57E+01","module":"C3"},{"value":"0,0E+00","module":"C4"},{"value":"0,0E+00","module":"D"}]}]}