{"product_name":"Flexi F361-120 skyved\u00f8rskap","epd_id":"NEPD-7539-6914","compliance":["EN 15804+A2","ISO 14025","ISO 21930"],"producer_name":"Aarsland M\u00f8belfabrikk AS","environmental_impact":[{"parameter":"GWP-total","unit":"kg CO2-eq.","values":[{"value":"-8,65E+01","module":"A1"},{"value":"4,84E+00","module":"A2"},{"value":"7,80E-02","module":"A3"},{"value":"1,16E+00","module":"A4"},{"value":"6,68E+00","module":"A5"},{"value":"6,23E-03","module":"B2"},{"value":"0,0E+00","module":"B3"},{"value":"0,0E+00","module":"B4"},{"value":"2,43E-04","module":"C1"},{"value":"9,89E-01","module":"C2"},{"value":"2,66E+02","module":"C3"},{"value":"5,06E-02","module":"C4"},{"value":"-4,02E+00","module":"D"}]},{"parameter":"GWP-fossil","unit":"kg CO2-eq.","values":[{"value":"3,70E+01","module":"A1"},{"value":"4,83E+00","module":"A2"},{"value":"7,55E-02","module":"A3"},{"value":"1,15E+00","module":"A4"},{"value":"4,68E-02","module":"A5"},{"value":"6,18E-03","module":"B2"},{"value":"0,0E+00","module":"B3"},{"value":"0,0E+00","module":"B4"},{"value":"2,36E-04","module":"C1"},{"value":"9,88E-01","module":"C2"},{"value":"1,58E+02","module":"C3"},{"value":"5,06E-02","module":"C4"},{"value":"-3,88E+00","module":"D"}]},{"parameter":"GWP-biogenic","unit":"kg CO2-eq.","values":[{"value":"-1,24E+02","module":"A1"},{"value":"9,04E-03","module":"A2"},{"value":"2,16E-03","module":"A3"},{"value":"3,49E-03","module":"A4"},{"value":"6,63E+00","module":"A5"},{"value":"3,89E-05","module":"B2"},{"value":"0,0E+00","module":"B3"},{"value":"0,0E+00","module":"B4"},{"value":"6,52E-06","module":"C1"},{"value":"4,09E-04","module":"C2"},{"value":"1,08E+02","module":"C3"},{"value":"3,53E-06","module":"C4"},{"value":"-7,95E-03","module":"D"}]},{"parameter":"GWP-luluc","unit":"kg CO2-eq.","values":[{"value":"3,11E-01","module":"A1"},{"value":"4,30E-03","module":"A2"},{"value":"3,16E-04","module":"A3"},{"value":"1,57E-03","module":"A4"},{"value":"1,54E-05","module":"A5"},{"value":"1,01E-05","module":"B2"},{"value":"0,0E+00","module":"B3"},{"value":"0,0E+00","module":"B4"},{"value":"9,73E-07","module":"C1"},{"value":"3,52E-04","module":"C2"},{"value":"2,64E-03","module":"C3"},{"value":"1,44E-05","module":"C4"},{"value":"-1,32E-01","module":"D"}]},{"parameter":"ODP","unit":"kg CFC 11-eq.","values":[{"value":"1,06E-06","module":"A1"},{"value":"8,58E-07","module":"A2"},{"value":"5,10E-09","module":"A3"},{"value":"1,68E-07","module":"A4"},{"value":"9,80E-09","module":"A5"},{"value":"5,40E-10","module":"B2"},{"value":"0,0E+00","module":"B3"},{"value":"0,0E+00","module":"B4"},{"value":"1,60E-11","module":"C1"},{"value":"2,24E-07","module":"C2"},{"value":"1,05E-06","module":"C3"},{"value":"1,53E-08","module":"C4"},{"value":"-2,80E-01","module":"D"}]},{"parameter":"AP","unit":"mol H+-eq.","values":[{"value":"1,34E-01","module":"A1"},{"value":"4,66E-02","module":"A2"},{"value":"3,36E-04","module":"A3"},{"value":"5,73E-03","module":"A4"},{"value":"2,27E-04","module":"A5"},{"value":"3,61E-05","module":"B2"},{"value":"0,0E+00","module":"B3"},{"value":"0,0E+00","module":"B4"},{"value":"1,84E-06","module":"C1"},{"value":"2,84E-03","module":"C2"},{"value":"2,34E-02","module":"C3"},{"value":"3,41E-04","module":"C4"},{"value":"-3,18E-02","module":"D"}]},{"parameter":"POCP","unit":"kg NMVOC-eq.","values":[{"value":"9,67E-02","module":"A1"},{"value":"3,25E-02","module":"A2"},{"value":"2,24E-04","module":"A3"},{"value":"4,05E-03","module":"A4"},{"value":"2,36E-04","module":"A5"},{"value":"2,09E-05","module":"B2"},{"value":"0,0E+00","module":"B3"},{"value":"0,0E+00","module":"B4"},{"value":"7,09E-07","module":"C1"},{"value":"2,41E-03","module":"C2"},{"value":"2,17E-02","module":"C3"},{"value":"3,83E-04","module":"C4"},{"value":"-3,11E-02","module":"D"}]},{"parameter":"ADPE","unit":"kg Sb-eq.","values":[{"value":"1,58E-04","module":"A1"},{"value":"6,31E-05","module":"A2"},{"value":"1,81E-06","module":"A3"},{"value":"1,85E-05","module":"A4"},{"value":"1,13E-06","module":"A5"},{"value":"1,73E-07","module":"B2"},{"value":"0,0E+00","module":"B3"},{"value":"0,0E+00","module":"B4"},{"value":"1,76E-08","module":"C1"},{"value":"2,73E-05","module":"C2"},{"value":"4,18E-05","module":"C3"},{"value":"8,08E-07","module":"C4"},{"value":"-3,90E-05","module":"D"}]},{"parameter":"ADPF","unit":"MJ","values":[{"value":"7,29E+02","module":"A1"},{"value":"7,49E+01","module":"A2"},{"value":"1,03E+00","module":"A3"},{"value":"1,84E+01","module":"A4"},{"value":"6,51E-01","module":"A5"},{"value":"1,06E-01","module":"B2"},{"value":"0,0E+00","module":"B3"},{"value":"0,0E+00","module":"B4"},{"value":"3,22E-03","module":"C1"},{"value":"1,49E+01","module":"C2"},{"value":"2,77E+01","module":"C3"},{"value":"1,12E+00","module":"C4"},{"value":"-5,53E+01","module":"D"}]},{"parameter":"WDP","unit":"m3 world-eq.","values":[{"value":"6,23E+02","module":"A1"},{"value":"3,16E+02","module":"A2"},{"value":"1,85E+02","module":"A3"},{"value":"1,24E+02","module":"A4"},{"value":"8,31E-01","module":"A5"},{"value":"1,88E+00","module":"B2"},{"value":"0,0E+00","module":"B3"},{"value":"0,0E+00","module":"B4"},{"value":"5,61E-01","module":"C1"},{"value":"1,45E+01","module":"C2"},{"value":"-4,45E+02","module":"C3"},{"value":"2,74E+00","module":"C4"},{"value":"-6,81E+02","module":"D"}]},{"parameter":"EP-freshwater","unit":"kg P-eq.","values":[{"value":"6,15E-04","module":"A1"},{"value":"1,50E-04","module":"A2"},{"value":"3,12E-06","module":"A3"},{"value":"5,78E-05","module":"A4"},{"value":"3,91E-07","module":"A5"},{"value":"4,94E-07","module":"B2"},{"value":"0,0E+00","module":"B3"},{"value":"0,0E+00","module":"B4"},{"value":"1,70E-08","module":"C1"},{"value":"7,89E-06","module":"C2"},{"value":"1,06E-04","module":"C3"},{"value":"5,14E-07","module":"C4"},{"value":"-3,44E-04","module":"D"}]},{"parameter":"EP-marine","unit":"kg N-eq.","values":[{"value":"3,77E-02","module":"A1"},{"value":"1,03E-02","module":"A2"},{"value":"7,29E-05","module":"A3"},{"value":"1,18E-03","module":"A4"},{"value":"7,65E-05","module":"A5"},{"value":"5,72E-06","module":"B2"},{"value":"0,0E+00","module":"B3"},{"value":"0,0E+00","module":"B4"},{"value":"2,03E-07","module":"C1"},{"value":"5,62E-04","module":"C2"},{"value":"8,87E-03","module":"C3"},{"value":"1,20E-04","module":"C4"},{"value":"-1,04E-02","module":"D"}]},{"parameter":"EP-terrestrial","unit":"mol N-eq.","values":[{"value":"3,67E-01","module":"A1"},{"value":"1,16E-01","module":"A2"},{"value":"8,69E-04","module":"A3"},{"value":"1,34E-02","module":"A4"},{"value":"8,27E-04","module":"A5"},{"value":"6,65E-05","module":"B2"},{"value":"0,0E+00","module":"B3"},{"value":"0,0E+00","module":"B4"},{"value":"2,64E-06","module":"C1"},{"value":"6,29E-03","module":"C2"},{"value":"8,83E-02","module":"C3"},{"value":"1,33E-03","module":"C4"},{"value":"-1,12E-01","module":"D"}]},{"parameter":"GWP-IOBC","unit":"kg CO2-eq.","values":[{"value":"3,74E+01","module":"A1"},{"value":"4,84E+00","module":"A2"},{"value":"8,71E-02","module":"A3"},{"value":"1,16E+00","module":"A4"},{"value":"4,51E-02","module":"A5"},{"value":"6,22E-03","module":"B2"},{"value":"0,0E+00","module":"B3"},{"value":"0,0E+00","module":"B4"},{"value":"2,43E-04","module":"C1"},{"value":"9,89E-01","module":"C2"},{"value":"8,68E+01","module":"C3"},{"value":"1,88E-01","module":"C4"},{"value":"-3,99E+00","module":"D"}]}],"additional_environmental_impact":[{"parameter":"PM","unit":"disease incidence","values":[{"value":"1,54E-06","module":"A1"},{"value":"2,96E-07","module":"A2"},{"value":"3,18E-09","module":"A3"},{"value":"6,26E-08","module":"A4"},{"value":"3,32E-09","module":"A5"},{"value":"3,06E-10","module":"B2"},{"value":"0,0E+00","module":"B3"},{"value":"0,0E+00","module":"B4"},{"value":"1,30E-11","module":"C1"},{"value":"6,05E-08","module":"C2"},{"value":"1,35E-07","module":"C3"},{"value":"6,11E-09","module":"C4"},{"value":"-1,92E-06","module":"D"}]},{"parameter":"ETP-fw","unit":"CTUe","values":[{"value":"6,85E+02","module":"A1"},{"value":"6,28E+01","module":"A2"},{"value":"1,80E+00","module":"A3"},{"value":"1,81E+01","module":"A4"},{"value":"8,65E-01","module":"A5"},{"value":"1,14E-01","module":"B2"},{"value":"0,0E+00","module":"B3"},{"value":"0,0E+00","module":"B4"},{"value":"1,47E-02","module":"C1"},{"value":"1,11E+01","module":"C2"},{"value":"4,16E+02","module":"C3"},{"value":"1,21E+00","module":"C4"},{"value":"-3,01E+02","module":"D"}]},{"parameter":"HTP-c","unit":"CTUh","values":[{"value":"5,48E-08","module":"A1"},{"value":"0,0E+00","module":"A2"},{"value":"1,06E-10","module":"A3"},{"value":"0,0E+00","module":"A4"},{"value":"2,90E-11","module":"A5"},{"value":"1,80E-11","module":"B2"},{"value":"0,0E+00","module":"B3"},{"value":"0,0E+00","module":"B4"},{"value":"1,00E-12","module":"C1"},{"value":"0,0E+00","module":"C2"},{"value":"1,31E-08","module":"C3"},{"value":"6,70E-11","module":"C4"},{"value":"-5,68E-09","module":"D"}]},{"parameter":"HTP-nc","unit":"CTUh","values":[{"value":"4,04E-07","module":"A1"},{"value":"6,99E-08","module":"A2"},{"value":"2,31E-09","module":"A3"},{"value":"2,38E-08","module":"A4"},{"value":"1,18E-09","module":"A5"},{"value":"3,78E-10","module":"B2"},{"value":"0,0E+00","module":"B3"},{"value":"0,0E+00","module":"B4"},{"value":"1,60E-11","module":"C1"},{"value":"1,21E-08","module":"C2"},{"value":"2,83E-07","module":"C3"},{"value":"2,29E-09","module":"C4"},{"value":"-2,82E-07","module":"D"}]},{"parameter":"SQP","unit":"unitless","values":[{"value":"3,50E+03","module":"A1"},{"value":"5,70E+01","module":"A2"},{"value":"4,78E-01","module":"A3"},{"value":"1,34E+01","module":"A4"},{"value":"4,35E-01","module":"A5"},{"value":"2,95E-02","module":"B2"},{"value":"0,0E+00","module":"B3"},{"value":"0,0E+00","module":"B4"},{"value":"1,62E-03","module":"C1"},{"value":"1,05E+01","module":"C2"},{"value":"5,62E+00","module":"C3"},{"value":"1,65E+00","module":"C4"},{"value":"-3,67E+02","module":"D"}]},{"parameter":"IRP","unit":"kBq U235-eq.","values":[{"value":"1,44E+00","module":"A1"},{"value":"4,01E-01","module":"A2"},{"value":"1,91E-02","module":"A3"},{"value":"1,11E-01","module":"A4"},{"value":"2,77E-03","module":"A5"},{"value":"7,29E-04","module":"B2"},{"value":"0,0E+00","module":"B3"},{"value":"0,0E+00","module":"B4"},{"value":"5,84E-05","module":"C1"},{"value":"6,53E-02","module":"C2"},{"value":"1,07E-01","module":"C3"},{"value":"4,58E-03","module":"C4"},{"value":"-3,50E-01","module":"D"}]}],"resource_use":[{"parameter":"PERE","unit":"MJ","values":[{"value":"6,86E+02","module":"A1"},{"value":"4,53E+00","module":"A2"},{"value":"1,37E+01","module":"A3"},{"value":"1,77E+00","module":"A4"},{"value":"1,08E-02","module":"A5"},{"value":"1,43E-02","module":"B2"},{"value":"0,0E+00","module":"B3"},{"value":"0,0E+00","module":"B4"},{"value":"4,17E-02","module":"C1"},{"value":"2,14E-01","module":"C2"},{"value":"2,70E+00","module":"C3"},{"value":"2,31E-02","module":"C4"},{"value":"-3,39E+02","module":"D"}]},{"parameter":"PERM","unit":"MJ","values":[{"value":"1,21E+03","module":"A1"},{"value":"0,0E+00","module":"A2"},{"value":"0,0E+00","module":"A3"},{"value":"0,0E+00","module":"A4"},{"value":"-4,21E+01","module":"A5"},{"value":"0,0E+00","module":"B2"},{"value":"0,0E+00","module":"B3"},{"value":"0,0E+00","module":"B4"},{"value":"0,0E+00","module":"C1"},{"value":"0,0E+00","module":"C2"},{"value":"-1,07E+03","module":"C3"},{"value":"0,0E+00","module":"C4"},{"value":"0,0E+00","module":"D"}]},{"parameter":"PERT","unit":"MJ","values":[{"value":"1,90E+03","module":"A1"},{"value":"4,53E+00","module":"A2"},{"value":"1,37E+01","module":"A3"},{"value":"1,77E+00","module":"A4"},{"value":"-2,56E+01","module":"A5"},{"value":"1,43E-02","module":"B2"},{"value":"0,0E+00","module":"B3"},{"value":"0,0E+00","module":"B4"},{"value":"4,17E-02","module":"C1"},{"value":"2,14E-01","module":"C2"},{"value":"-1,07E+03","module":"C3"},{"value":"2,31E-02","module":"C4"},{"value":"-3,39E+02","module":"D"}]},{"parameter":"PENRE","unit":"MJ","values":[{"value":"5,55E+02","module":"A1"},{"value":"7,49E+01","module":"A2"},{"value":"1,03E+00","module":"A3"},{"value":"1,84E+01","module":"A4"},{"value":"6,51E-01","module":"A5"},{"value":"1,06E-01","module":"B2"},{"value":"0,0E+00","module":"B3"},{"value":"0,0E+00","module":"B4"},{"value":"3,22E-03","module":"C1"},{"value":"1,49E+01","module":"C2"},{"value":"3,45E+01","module":"C3"},{"value":"1,13E+00","module":"C4"},{"value":"-5,53E+01","module":"D"}]},{"parameter":"PENRM","unit":"MJ","values":[{"value":"1,80E+02","module":"A1"},{"value":"0,0E+00","module":"A2"},{"value":"0,0E+00","module":"A3"},{"value":"0,0E+00","module":"A4"},{"value":"0,0E+00","module":"A5"},{"value":"0,0E+00","module":"B2"},{"value":"0,0E+00","module":"B3"},{"value":"0,0E+00","module":"B4"},{"value":"0,0E+00","module":"C1"},{"value":"0,0E+00","module":"C2"},{"value":"-1,80E+02","module":"C3"},{"value":"0,0E+00","module":"C4"},{"value":"0,0E+00","module":"D"}]},{"parameter":"PENRT","unit":"MJ","values":[{"value":"7,35E+02","module":"A1"},{"value":"7,49E+01","module":"A2"},{"value":"1,03E+00","module":"A3"},{"value":"1,84E+01","module":"A4"},{"value":"6,51E-01","module":"A5"},{"value":"1,06E-01","module":"B2"},{"value":"0,0E+00","module":"B3"},{"value":"0,0E+00","module":"B4"},{"value":"3,22E-03","module":"C1"},{"value":"1,49E+01","module":"C2"},{"value":"-1,46E+02","module":"C3"},{"value":"1,13E+00","module":"C4"},{"value":"-5,53E+01","module":"D"}]},{"parameter":"SM","unit":"kg","values":[{"value":"2,90E+01","module":"A1"},{"value":"0,0E+00","module":"A2"},{"value":"2,22E-05","module":"A3"},{"value":"0,0E+00","module":"A4"},{"value":"0,0E+00","module":"A5"},{"value":"0,0E+00","module":"B2"},{"value":"0,0E+00","module":"B3"},{"value":"0,0E+00","module":"B4"},{"value":"0,0E+00","module":"C1"},{"value":"0,0E+00","module":"C2"},{"value":"0,0E+00","module":"C3"},{"value":"0,0E+00","module":"C4"},{"value":"0,0E+00","module":"D"}]},{"parameter":"RSF","unit":"MJ","values":[{"value":"6,87E+01","module":"A1"},{"value":"3,12E-01","module":"A2"},{"value":"1,07E-02","module":"A3"},{"value":"1,25E-01","module":"A4"},{"value":"3,57E-04","module":"A5"},{"value":"1,15E-03","module":"B2"},{"value":"0,0E+00","module":"B3"},{"value":"0,0E+00","module":"B4"},{"value":"3,27E-05","module":"C1"},{"value":"7,65E-03","module":"C2"},{"value":"6,74E-02","module":"C3"},{"value":"5,75E-04","module":"C4"},{"value":"-5,78E-02","module":"D"}]},{"parameter":"NRSF","unit":"MJ","values":[{"value":"6,07E-02","module":"A1"},{"value":"1,74E-01","module":"A2"},{"value":"2,87E-02","module":"A3"},{"value":"5,78E-02","module":"A4"},{"value":"1,56E-03","module":"A5"},{"value":"1,13E-03","module":"B2"},{"value":"0,0E+00","module":"B3"},{"value":"0,0E+00","module":"B4"},{"value":"8,16E-05","module":"C1"},{"value":"2,74E-02","module":"C2"},{"value":"0,0E+00","module":"C3"},{"value":"1,36E-02","module":"C4"},{"value":"-2,01E+01","module":"D"}]},{"parameter":"FW","unit":"m3","values":[{"value":"3,20E-01","module":"A1"},{"value":"2,53E-02","module":"A2"},{"value":"1,02E-01","module":"A3"},{"value":"9,52E-03","module":"A4"},{"value":"3,12E-04","module":"A5"},{"value":"1,81E-02","module":"B2"},{"value":"0,0E+00","module":"B3"},{"value":"0,0E+00","module":"B4"},{"value":"3,11E-04","module":"C1"},{"value":"1,60E-03","module":"C2"},{"value":"5,12E-02","module":"C3"},{"value":"1,06E-03","module":"C4"},{"value":"-4,08E-01","module":"D"}]}],"end_of_life_waste":[{"parameter":"HWD","unit":"kg","values":[{"value":"5,34E-02","module":"A1"},{"value":"7,11E-03","module":"A2"},{"value":"3,28E-03","module":"A3"},{"value":"2,39E-03","module":"A4"},{"value":"0,0E+00","module":"A5"},{"value":"1,99E-05","module":"B2"},{"value":"0,0E+00","module":"B3"},{"value":"0,0E+00","module":"B4"},{"value":"2,07E-06","module":"C1"},{"value":"7,71E-04","module":"C2"},{"value":"0,0E+00","module":"C3"},{"value":"1,36E+01","module":"C4"},{"value":"-2,81E-03","module":"D"}]},{"parameter":"NHWD","unit":"kg","values":[{"value":"2,59E+00","module":"A1"},{"value":"2,96E+00","module":"A2"},{"value":"8,06E-02","module":"A3"},{"value":"4,83E-01","module":"A4"},{"value":"2,85E+00","module":"A5"},{"value":"1,28E-03","module":"B2"},{"value":"0,0E+00","module":"B3"},{"value":"0,0E+00","module":"B4"},{"value":"2,48E-04","module":"C1"},{"value":"7,27E-01","module":"C2"},{"value":"6,60E+01","module":"C3"},{"value":"2,24E+00","module":"C4"},{"value":"-1,32E+00","module":"D"}]},{"parameter":"RWD","unit":"kg","values":[{"value":"9,60E-03","module":"A1"},{"value":"4,92E-04","module":"A2"},{"value":"9,41E-06","module":"A3"},{"value":"1,16E-04","module":"A4"},{"value":"0,0E+00","module":"A5"},{"value":"6,18E-07","module":"B2"},{"value":"0,0E+00","module":"B3"},{"value":"0,0E+00","module":"B4"},{"value":"2,88E-08","module":"C1"},{"value":"1,02E-04","module":"C2"},{"value":"0,0E+00","module":"C3"},{"value":"2,55E-05","module":"C4"},{"value":"-2,87E-04","module":"D"}]}],"end_of_life_flow":[{"parameter":"CRU","unit":"kg","values":[{"value":"0,0E+00","module":"A1"},{"value":"0,0E+00","module":"A2"},{"value":"0,0E+00","module":"A3"},{"value":"0,0E+00","module":"A4"},{"value":"0,0E+00","module":"A5"},{"value":"0,0E+00","module":"B2"},{"value":"0,0E+00","module":"B3"},{"value":"0,0E+00","module":"B4"},{"value":"0,0E+00","module":"C1"},{"value":"0,0E+00","module":"C2"},{"value":"0,0E+00","module":"C3"},{"value":"0,0E+00","module":"C4"},{"value":"0,0E+00","module":"D"}]},{"parameter":"MFR","unit":"kg","values":[{"value":"0,0E+00","module":"A1"},{"value":"0,0E+00","module":"A2"},{"value":"1,07E-04","module":"A3"},{"value":"0,0E+00","module":"A4"},{"value":"2,62E+00","module":"A5"},{"value":"0,0E+00","module":"B2"},{"value":"0,0E+00","module":"B3"},{"value":"0,0E+00","module":"B4"},{"value":"0,0E+00","module":"C1"},{"value":"0,0E+00","module":"C2"},{"value":"5,09E-02","module":"C3"},{"value":"0,0E+00","module":"C4"},{"value":"0,0E+00","module":"D"}]},{"parameter":"MER","unit":"kg","values":[{"value":"0,0E+00","module":"A1"},{"value":"0,0E+00","module":"A2"},{"value":"2,68E-07","module":"A3"},{"value":"0,0E+00","module":"A4"},{"value":"3,91E-06","module":"A5"},{"value":"0,0E+00","module":"B2"},{"value":"0,0E+00","module":"B3"},{"value":"0,0E+00","module":"B4"},{"value":"0,0E+00","module":"C1"},{"value":"0,0E+00","module":"C2"},{"value":"7,10E+01","module":"C3"},{"value":"0,0E+00","module":"C4"},{"value":"0,0E+00","module":"D"}]},{"parameter":"EEE","unit":"MJ","values":[{"value":"0,0E+00","module":"A1"},{"value":"0,0E+00","module":"A2"},{"value":"2,09E-01","module":"A3"},{"value":"0,0E+00","module":"A4"},{"value":"1,87E-01","module":"A5"},{"value":"0,0E+00","module":"B2"},{"value":"0,0E+00","module":"B3"},{"value":"0,0E+00","module":"B4"},{"value":"0,0E+00","module":"C1"},{"value":"0,0E+00","module":"C2"},{"value":"4,62E+00","module":"C3"},{"value":"0,0E+00","module":"C4"},{"value":"0,0E+00","module":"D"}]},{"parameter":"EET","unit":"MJ","values":[{"value":"0,0E+00","module":"A1"},{"value":"0,0E+00","module":"A2"},{"value":"3,16E+00","module":"A3"},{"value":"0,0E+00","module":"A4"},{"value":"2,82E+00","module":"A5"},{"value":"0,0E+00","module":"B2"},{"value":"0,0E+00","module":"B3"},{"value":"0,0E+00","module":"B4"},{"value":"0,0E+00","module":"C1"},{"value":"0,0E+00","module":"C2"},{"value":"6,99E+01","module":"C3"},{"value":"0,0E+00","module":"C4"},{"value":"0,0E+00","module":"D"}]}]}