{"product_name":"flexen\u00ae PE-Stabil","epd_id":"EPD-AWU-20230268-IBD1","compliance":["DIN EN 15804+A2","ISO 14025"],"producer_name":"Adolf W\u00fcrth GmbH & Co. KG","environmental_impact":[{"parameter":"GWP-total","unit":"kg CO2-eq","values":[{"value":"1,02E+02","module":"A1-A3"},{"value":"2,44E+00","module":"A4"},{"value":"0,0E+00","module":"A5"},{"value":"2,27E-01","module":"C2"},{"value":"2,93E+00","module":"C3"},{"value":"0,0E+00","module":"C4"},{"value":"-6,75E+01","module":"D"}]},{"parameter":"GWP-fossil","unit":"kg CO2-eq","values":[{"value":"1,02E+02","module":"A1-A3"},{"value":"2,45E+00","module":"A4"},{"value":"0,0E+00","module":"A5"},{"value":"2,28E-01","module":"C2"},{"value":"2,89E+00","module":"C3"},{"value":"0,0E+00","module":"C4"},{"value":"-6,70E+01","module":"D"}]},{"parameter":"GWP-biogenic","unit":"kg CO2-eq","values":[{"value":"-2,94E-01","module":"A1-A3"},{"value":"-3,09E-02","module":"A4"},{"value":"0,0E+00","module":"A5"},{"value":"-2,23E-03","module":"C2"},{"value":"4,03E-02","module":"C3"},{"value":"0,0E+00","module":"C4"},{"value":"-5,72E-01","module":"D"}]},{"parameter":"GWP-luluc","unit":"kg CO2-eq","values":[{"value":"1,41E-01","module":"A1-A3"},{"value":"2,19E-02","module":"A4"},{"value":"0,0E+00","module":"A5"},{"value":"1,54E-03","module":"C2"},{"value":"1,12E-03","module":"C3"},{"value":"0,0E+00","module":"C4"},{"value":"-9,29E-03","module":"D"}]},{"parameter":"ODP","unit":"kg CFC11-eq","values":[{"value":"3,52E-08","module":"A1-A3"},{"value":"3,07E-13","module":"A4"},{"value":"0,0E+00","module":"A5"},{"value":"2,24E-14","module":"C2"},{"value":"1,19E-10","module":"C3"},{"value":"0,0E+00","module":"C4"},{"value":"-4,10E-10","module":"D"}]},{"parameter":"AP","unit":"mol H^(+)-eq","values":[{"value":"2,34E-01","module":"A1-A3"},{"value":"2,88E-03","module":"A4"},{"value":"0,0E+00","module":"A5"},{"value":"2,70E-04","module":"C2"},{"value":"4,14E-03","module":"C3"},{"value":"0,0E+00","module":"C4"},{"value":"-9,30E-02","module":"D"}]},{"parameter":"POCP","unit":"kg NMVOC-eq","values":[{"value":"1,90E-01","module":"A1-A3"},{"value":"2,94E-03","module":"A4"},{"value":"0,0E+00","module":"A5"},{"value":"2,72E-04","module":"C2"},{"value":"4,00E-03","module":"C3"},{"value":"0,0E+00","module":"C4"},{"value":"-8,88E-02","module":"D"}]},{"parameter":"ADPE","unit":"kg Sb-eq","values":[{"value":"1,04E-01","module":"A1-A3"},{"value":"1,55E-07","module":"A4"},{"value":"0,0E+00","module":"A5"},{"value":"2,30E-08","module":"C2"},{"value":"1,68E-06","module":"C3"},{"value":"0,0E+00","module":"C4"},{"value":"-1,70E-05","module":"D"}]},{"parameter":"ADPF","unit":"MJ","values":[{"value":"3,41E+03","module":"A1-A3"},{"value":"3,22E+01","module":"A4"},{"value":"0,0E+00","module":"A5"},{"value":"2,99E+00","module":"C2"},{"value":"8,68E+01","module":"C3"},{"value":"0,0E+00","module":"C4"},{"value":"-2,58E+03","module":"D"}]},{"parameter":"WDP","unit":"m^3 world-eq deprived","values":[{"value":"5,78E+00","module":"A1-A3"},{"value":"2,85E-02","module":"A4"},{"value":"0,0E+00","module":"A5"},{"value":"2,55E-03","module":"C2"},{"value":"2,09E-01","module":"C3"},{"value":"0,0E+00","module":"C4"},{"value":"-1,14E+00","module":"D"}]},{"parameter":"EP-freshwater","unit":"kg P-eq","values":[{"value":"4,35E-04","module":"A1-A3"},{"value":"8,63E-06","module":"A4"},{"value":"0,0E+00","module":"A5"},{"value":"8,14E-07","module":"C2"},{"value":"1,93E-05","module":"C3"},{"value":"0,0E+00","module":"C4"},{"value":"-1,26E-04","module":"D"}]},{"parameter":"EP-marine","unit":"kg N-eq","values":[{"value":"5,16E-02","module":"A1-A3"},{"value":"9,78E-04","module":"A4"},{"value":"0,0E+00","module":"A5"},{"value":"9,00E-05","module":"C2"},{"value":"1,65E-03","module":"C3"},{"value":"0,0E+00","module":"C4"},{"value":"-2,72E-02","module":"D"}]},{"parameter":"EP-terrestrial","unit":"mol N-eq","values":[{"value":"5,40E-01","module":"A1-A3"},{"value":"1,15E-02","module":"A4"},{"value":"0,0E+00","module":"A5"},{"value":"1,07E-03","module":"C2"},{"value":"1,67E-02","module":"C3"},{"value":"0,0E+00","module":"C4"},{"value":"-2,84E-01","module":"D"}]}],"additional_environmental_impact":[{"parameter":"PM","unit":"Disease incidence","values":[{"value":"7,43E-06","module":"A1-A3"},{"value":"2,17E-08","module":"A4"},{"value":"0,0E+00","module":"A5"},{"value":"2,06E-09","module":"C2"},{"value":"3,30E-08","module":"C3"},{"value":"0,0E+00","module":"C4"},{"value":"-6,99E-07","module":"D"}]},{"parameter":"ETP-fw","unit":"CTUe","values":[{"value":"1,74E+03","module":"A1-A3"},{"value":"2,28E+01","module":"A4"},{"value":"0,0E+00","module":"A5"},{"value":"2,12E+00","module":"C2"},{"value":"3,37E+01","module":"C3"},{"value":"0,0E+00","module":"C4"},{"value":"-1,23E+03","module":"D"}]},{"parameter":"HTP-c","unit":"CTUh","values":[{"value":"4,27E-08","module":"A1-A3"},{"value":"4,67E-10","module":"A4"},{"value":"0,0E+00","module":"A5"},{"value":"4,37E-11","module":"C2"},{"value":"8,32E-10","module":"C3"},{"value":"0,0E+00","module":"C4"},{"value":"-3,02E-08","module":"D"}]},{"parameter":"HTP-nc","unit":"CTUh","values":[{"value":"2,48E-06","module":"A1-A3"},{"value":"2,51E-08","module":"A4"},{"value":"0,0E+00","module":"A5"},{"value":"2,40E-09","module":"C2"},{"value":"2,58E-08","module":"C3"},{"value":"0,0E+00","module":"C4"},{"value":"-1,41E-06","module":"D"}]},{"parameter":"SQP","unit":"SQP","values":[{"value":"2,92E+02","module":"A1-A3"},{"value":"1,34E+01","module":"A4"},{"value":"0,0E+00","module":"A5"},{"value":"1,27E+00","module":"C2"},{"value":"5,45E+01","module":"C3"},{"value":"0,0E+00","module":"C4"},{"value":"-1,32E+02","module":"D"}]}],"resource_use":[{"parameter":"PERE","unit":"MJ","values":[{"value":"4,49E+02","module":"A1-A3"},{"value":"2,34E+00","module":"A4"},{"value":"0,0E+00","module":"A5"},{"value":"2,07E-01","module":"C2"},{"value":"5,35E+01","module":"C3"},{"value":"0,0E+00","module":"C4"},{"value":"-1,93E+02","module":"D"}]},{"parameter":"PERM","unit":"MJ","values":[{"value":"0,0E+00","module":"A1-A3"},{"value":null,"module":"A4"},{"value":null,"module":"A5"},{"value":null,"module":"C2"},{"value":null,"module":"C3"},{"value":null,"module":"C4"},{"value":null,"module":"D"}]},{"parameter":"PERT","unit":"MJ","values":[{"value":"4,49E+02","module":"A1-A3"},{"value":"2,34E+00","module":"A4"},{"value":"0,0E+00","module":"A5"},{"value":"2,07E-01","module":"C2"},{"value":"5,35E+01","module":"C3"},{"value":"0,0E+00","module":"C4"},{"value":"-1,93E+02","module":"D"}]},{"parameter":"PENRE","unit":"MJ","values":[{"value":"1,99E+03","module":"A1-A3"},{"value":"3,23E+01","module":"A4"},{"value":"0,0E+00","module":"A5"},{"value":"3,00E+00","module":"C2"},{"value":"8,68E+01","module":"C3"},{"value":"0,0E+00","module":"C4"},{"value":"-2,58E+03","module":"D"}]},{"parameter":"PENRM","unit":"MJ","values":[{"value":"1,44E+03","module":"A1-A3"},{"value":null,"module":"A4"},{"value":null,"module":"A5"},{"value":null,"module":"C2"},{"value":null,"module":"C3"},{"value":null,"module":"C4"},{"value":null,"module":"D"}]},{"parameter":"PENRT","unit":"MJ","values":[{"value":"3,43E+03","module":"A1-A3"},{"value":"3,23E+01","module":"A4"},{"value":"0,0E+00","module":"A5"},{"value":"3,00E+00","module":"C2"},{"value":"8,68E+01","module":"C3"},{"value":"0,0E+00","module":"C4"},{"value":"-2,58E+03","module":"D"}]},{"parameter":"SM","unit":"kg","values":[{"value":"1,38E+01","module":"A1-A3"},{"value":null,"module":"A4"},{"value":null,"module":"A5"},{"value":null,"module":"C2"},{"value":null,"module":"C3"},{"value":null,"module":"C4"},{"value":null,"module":"D"}]},{"parameter":"RSF","unit":"MJ","values":[{"value":"0,0E+00","module":"A1-A3"},{"value":null,"module":"A4"},{"value":null,"module":"A5"},{"value":null,"module":"C2"},{"value":null,"module":"C3"},{"value":null,"module":"C4"},{"value":null,"module":"D"}]},{"parameter":"NRSF","unit":"MJ","values":[{"value":"0,0E+00","module":"A1-A3"},{"value":null,"module":"A4"},{"value":null,"module":"A5"},{"value":null,"module":"C2"},{"value":null,"module":"C3"},{"value":null,"module":"C4"},{"value":null,"module":"D"}]},{"parameter":"FW","unit":"m^3","values":[{"value":"5,26E-01","module":"A1-A3"},{"value":"2,56E-03","module":"A4"},{"value":"0,0E+00","module":"A5"},{"value":"2,40E-04","module":"C2"},{"value":"2,45E-02","module":"C3"},{"value":"0,0E+00","module":"C4"},{"value":"-3,06E-01","module":"D"}]}],"end_of_life_waste":[{"parameter":"HWD","unit":"kg","values":[{"value":"4,07E-04","module":"A1-A3"},{"value":"1,00E-10","module":"A4"},{"value":"0,0E+00","module":"A5"},{"value":"1,59E-11","module":"C2"},{"value":"9,17E-09","module":"C3"},{"value":"0,0E+00","module":"C4"},{"value":"-2,41E-07","module":"D"}]},{"parameter":"NHWD","unit":"kg","values":[{"value":"2,75E+00","module":"A1-A3"},{"value":"4,92E-03","module":"A4"},{"value":"0,0E+00","module":"A5"},{"value":"4,89E-04","module":"C2"},{"value":"1,15E-01","module":"C3"},{"value":"0,0E+00","module":"C4"},{"value":"-7,13E-01","module":"D"}]},{"parameter":"RWD","unit":"kg","values":[{"value":"1,10E-01","module":"A1-A3"},{"value":"6,04E-05","module":"A4"},{"value":"0,0E+00","module":"A5"},{"value":"5,58E-06","module":"C2"},{"value":"2,02E-02","module":"C3"},{"value":"0,0E+00","module":"C4"},{"value":"-2,16E-02","module":"D"}]}],"end_of_life_flow":[{"parameter":"CRU","unit":"kg","values":[{"value":"0,0E+00","module":"A1-A3"},{"value":null,"module":"A4"},{"value":null,"module":"A5"},{"value":null,"module":"C2"},{"value":null,"module":"C3"},{"value":null,"module":"C4"},{"value":null,"module":"D"}]},{"parameter":"MFR","unit":"kg","values":[{"value":"0,0E+00","module":"A1-A3"},{"value":null,"module":"A4"},{"value":"1,38E+01","module":"A5"},{"value":null,"module":"C2"},{"value":"3,75E+01","module":"C3"},{"value":null,"module":"C4"},{"value":null,"module":"D"}]},{"parameter":"MER","unit":"kg","values":[{"value":"0,0E+00","module":"A1-A3"},{"value":null,"module":"A4"},{"value":null,"module":"A5"},{"value":null,"module":"C2"},{"value":null,"module":"C3"},{"value":null,"module":"C4"},{"value":null,"module":"D"}]},{"parameter":"EEE","unit":"MJ","values":[{"value":"0,0E+00","module":"A1-A3"},{"value":null,"module":"A4"},{"value":null,"module":"A5"},{"value":null,"module":"C2"},{"value":null,"module":"C3"},{"value":null,"module":"C4"},{"value":null,"module":"D"}]},{"parameter":"EET","unit":"MJ","values":[{"value":"0,0E+00","module":"A1-A3"},{"value":null,"module":"A4"},{"value":null,"module":"A5"},{"value":null,"module":"C2"},{"value":null,"module":"C3"},{"value":null,"module":"C4"},{"value":null,"module":"D"}]}]}