{"product_name":"Flexi F401 reol","epd_id":"NEPD-7529-6925","compliance":["EN 15804+A2","ISO 14025","ISO 21930"],"producer_name":"Aarsland M\u00f8belfabrikk AS","environmental_impact":[{"parameter":"GWP-total","unit":"kg CO2-eq.","values":[{"value":"-5,63E+01","module":"A1"},{"value":"2,91E+00","module":"A2"},{"value":"5,26E-02","module":"A3"},{"value":"6,74E-01","module":"A4"},{"value":"6,09E+00","module":"A5"},{"value":"6,23E-03","module":"B2"},{"value":"0,0E+00","module":"B3"},{"value":"0,0E+00","module":"B4"},{"value":"2,43E-04","module":"C1"},{"value":"5,76E-01","module":"C2"},{"value":"1,53E+02","module":"C3"},{"value":"2,95E-02","module":"C4"},{"value":"-2,32E+00","module":"D"}]},{"parameter":"GWP-fossil","unit":"kg CO2-eq.","values":[{"value":"2,26E+01","module":"A1"},{"value":"2,90E+00","module":"A2"},{"value":"5,09E-02","module":"A3"},{"value":"6,72E-01","module":"A4"},{"value":"4,13E-02","module":"A5"},{"value":"6,18E-03","module":"B2"},{"value":"0,0E+00","module":"B3"},{"value":"0,0E+00","module":"B4"},{"value":"2,36E-04","module":"C1"},{"value":"5,76E-01","module":"C2"},{"value":"8,97E+01","module":"C3"},{"value":"2,95E-02","module":"C4"},{"value":"-2,24E+00","module":"D"}]},{"parameter":"GWP-biogenic","unit":"kg CO2-eq.","values":[{"value":"-7,91E+01","module":"A1"},{"value":"5,28E-03","module":"A2"},{"value":"1,43E-03","module":"A3"},{"value":"2,03E-03","module":"A4"},{"value":"6,05E+00","module":"A5"},{"value":"3,89E-05","module":"B2"},{"value":"0,0E+00","module":"B3"},{"value":"0,0E+00","module":"B4"},{"value":"6,52E-06","module":"C1"},{"value":"2,38E-04","module":"C2"},{"value":"6,33E+01","module":"C3"},{"value":"2,15E-06","module":"C4"},{"value":"-4,62E-03","module":"D"}]},{"parameter":"GWP-luluc","unit":"kg CO2-eq.","values":[{"value":"2,64E-01","module":"A1"},{"value":"2,53E-03","module":"A2"},{"value":"2,08E-04","module":"A3"},{"value":"9,13E-04","module":"A4"},{"value":"1,35E-05","module":"A5"},{"value":"1,01E-05","module":"B2"},{"value":"0,0E+00","module":"B3"},{"value":"0,0E+00","module":"B4"},{"value":"9,73E-07","module":"C1"},{"value":"2,05E-04","module":"C2"},{"value":"1,51E-03","module":"C3"},{"value":"8,15E-06","module":"C4"},{"value":"-7,71E-02","module":"D"}]},{"parameter":"ODP","unit":"kg CFC 11-eq.","values":[{"value":"8,58E-07","module":"A1"},{"value":"5,21E-07","module":"A2"},{"value":"3,46E-09","module":"A3"},{"value":"9,76E-08","module":"A4"},{"value":"8,64E-09","module":"A5"},{"value":"5,40E-10","module":"B2"},{"value":"0,0E+00","module":"B3"},{"value":"0,0E+00","module":"B4"},{"value":"1,60E-11","module":"C1"},{"value":"1,30E-07","module":"C2"},{"value":"5,98E-07","module":"C3"},{"value":"8,60E-09","module":"C4"},{"value":"-1,63E-01","module":"D"}]},{"parameter":"AP","unit":"mol H+-eq.","values":[{"value":"8,94E-02","module":"A1"},{"value":"2,75E-02","module":"A2"},{"value":"2,37E-04","module":"A3"},{"value":"3,34E-03","module":"A4"},{"value":"2,01E-04","module":"A5"},{"value":"3,61E-05","module":"B2"},{"value":"0,0E+00","module":"B3"},{"value":"0,0E+00","module":"B4"},{"value":"1,84E-06","module":"C1"},{"value":"1,65E-03","module":"C2"},{"value":"1,35E-02","module":"C3"},{"value":"1,93E-04","module":"C4"},{"value":"-1,84E-02","module":"D"}]},{"parameter":"POCP","unit":"kg NMVOC-eq.","values":[{"value":"6,25E-02","module":"A1"},{"value":"1,93E-02","module":"A2"},{"value":"1,67E-04","module":"A3"},{"value":"2,36E-03","module":"A4"},{"value":"2,09E-04","module":"A5"},{"value":"2,09E-05","module":"B2"},{"value":"0,0E+00","module":"B3"},{"value":"0,0E+00","module":"B4"},{"value":"7,09E-07","module":"C1"},{"value":"1,40E-03","module":"C2"},{"value":"1,25E-02","module":"C3"},{"value":"2,16E-04","module":"C4"},{"value":"-1,80E-02","module":"D"}]},{"parameter":"ADPE","unit":"kg Sb-eq.","values":[{"value":"1,15E-04","module":"A1"},{"value":"3,95E-05","module":"A2"},{"value":"1,20E-06","module":"A3"},{"value":"1,08E-05","module":"A4"},{"value":"9,92E-07","module":"A5"},{"value":"1,73E-07","module":"B2"},{"value":"0,0E+00","module":"B3"},{"value":"0,0E+00","module":"B4"},{"value":"1,76E-08","module":"C1"},{"value":"1,59E-05","module":"C2"},{"value":"2,39E-05","module":"C3"},{"value":"4,53E-07","module":"C4"},{"value":"-2,23E-05","module":"D"}]},{"parameter":"ADPF","unit":"MJ","values":[{"value":"4,38E+02","module":"A1"},{"value":"4,49E+01","module":"A2"},{"value":"6,86E-01","module":"A3"},{"value":"1,07E+01","module":"A4"},{"value":"5,74E-01","module":"A5"},{"value":"1,06E-01","module":"B2"},{"value":"0,0E+00","module":"B3"},{"value":"0,0E+00","module":"B4"},{"value":"3,22E-03","module":"C1"},{"value":"8,70E+00","module":"C2"},{"value":"1,60E+01","module":"C3"},{"value":"6,32E-01","module":"C4"},{"value":"-3,20E+01","module":"D"}]},{"parameter":"WDP","unit":"m3 world-eq.","values":[{"value":"4,47E+02","module":"A1"},{"value":"1,84E+02","module":"A2"},{"value":"1,21E+02","module":"A3"},{"value":"7,24E+01","module":"A4"},{"value":"7,33E-01","module":"A5"},{"value":"1,88E+00","module":"B2"},{"value":"0,0E+00","module":"B3"},{"value":"0,0E+00","module":"B4"},{"value":"5,61E-01","module":"C1"},{"value":"8,42E+00","module":"C2"},{"value":"-2,52E+02","module":"C3"},{"value":"1,69E+00","module":"C4"},{"value":"-3,98E+02","module":"D"}]},{"parameter":"EP-freshwater","unit":"kg P-eq.","values":[{"value":"4,53E-04","module":"A1"},{"value":"8,77E-05","module":"A2"},{"value":"2,07E-06","module":"A3"},{"value":"3,36E-05","module":"A4"},{"value":"3,46E-07","module":"A5"},{"value":"4,94E-07","module":"B2"},{"value":"0,0E+00","module":"B3"},{"value":"0,0E+00","module":"B4"},{"value":"1,70E-08","module":"C1"},{"value":"4,60E-06","module":"C2"},{"value":"6,12E-05","module":"C3"},{"value":"3,01E-07","module":"C4"},{"value":"-1,99E-04","module":"D"}]},{"parameter":"EP-marine","unit":"kg N-eq.","values":[{"value":"2,43E-02","module":"A1"},{"value":"6,11E-03","module":"A2"},{"value":"5,57E-05","module":"A3"},{"value":"6,85E-04","module":"A4"},{"value":"6,79E-05","module":"A5"},{"value":"5,72E-06","module":"B2"},{"value":"0,0E+00","module":"B3"},{"value":"0,0E+00","module":"B4"},{"value":"2,03E-07","module":"C1"},{"value":"3,27E-04","module":"C2"},{"value":"5,12E-03","module":"C3"},{"value":"6,77E-05","module":"C4"},{"value":"-6,03E-03","module":"D"}]},{"parameter":"EP-terrestrial","unit":"mol N-eq.","values":[{"value":"2,41E-01","module":"A1"},{"value":"6,86E-02","module":"A2"},{"value":"6,54E-04","module":"A3"},{"value":"7,83E-03","module":"A4"},{"value":"7,34E-04","module":"A5"},{"value":"6,65E-05","module":"B2"},{"value":"0,0E+00","module":"B3"},{"value":"0,0E+00","module":"B4"},{"value":"2,64E-06","module":"C1"},{"value":"3,66E-03","module":"C2"},{"value":"5,10E-02","module":"C3"},{"value":"7,49E-04","module":"C4"},{"value":"-6,51E-02","module":"D"}]},{"parameter":"GWP-IOBC","unit":"kg CO2-eq.","values":[{"value":"2,29E+01","module":"A1"},{"value":"2,91E+00","module":"A2"},{"value":"5,86E-02","module":"A3"},{"value":"6,74E-01","module":"A4"},{"value":"3,96E-02","module":"A5"},{"value":"6,22E-03","module":"B2"},{"value":"0,0E+00","module":"B3"},{"value":"0,0E+00","module":"B4"},{"value":"2,43E-04","module":"C1"},{"value":"5,76E-01","module":"C2"},{"value":"4,92E+01","module":"C3"},{"value":"1,07E-01","module":"C4"},{"value":"-2,29E+00","module":"D"}]}],"additional_environmental_impact":[{"parameter":"PM","unit":"disease incidence","values":[{"value":"1,06E-06","module":"A1"},{"value":"1,79E-07","module":"A2"},{"value":"2,26E-09","module":"A3"},{"value":"3,65E-08","module":"A4"},{"value":"2,93E-09","module":"A5"},{"value":"3,06E-10","module":"B2"},{"value":"0,0E+00","module":"B3"},{"value":"0,0E+00","module":"B4"},{"value":"1,30E-11","module":"C1"},{"value":"3,52E-08","module":"C2"},{"value":"7,91E-08","module":"C3"},{"value":"3,43E-09","module":"C4"},{"value":"-1,12E-06","module":"D"}]},{"parameter":"ETP-fw","unit":"CTUe","values":[{"value":"5,31E+02","module":"A1"},{"value":"3,75E+01","module":"A2"},{"value":"1,20E+00","module":"A3"},{"value":"1,05E+01","module":"A4"},{"value":"7,62E-01","module":"A5"},{"value":"1,14E-01","module":"B2"},{"value":"0,0E+00","module":"B3"},{"value":"0,0E+00","module":"B4"},{"value":"1,47E-02","module":"C1"},{"value":"6,45E+00","module":"C2"},{"value":"2,37E+02","module":"C3"},{"value":"6,99E-01","module":"C4"},{"value":"-1,74E+02","module":"D"}]},{"parameter":"HTP-c","unit":"CTUh","values":[{"value":"4,03E-08","module":"A1"},{"value":"0,0E+00","module":"A2"},{"value":"7,30E-11","module":"A3"},{"value":"0,0E+00","module":"A4"},{"value":"2,50E-11","module":"A5"},{"value":"1,80E-11","module":"B2"},{"value":"0,0E+00","module":"B3"},{"value":"0,0E+00","module":"B4"},{"value":"1,00E-12","module":"C1"},{"value":"0,0E+00","module":"C2"},{"value":"7,49E-09","module":"C3"},{"value":"3,90E-11","module":"C4"},{"value":"-3,19E-09","module":"D"}]},{"parameter":"HTP-nc","unit":"CTUh","values":[{"value":"2,54E-07","module":"A1"},{"value":"4,17E-08","module":"A2"},{"value":"1,70E-09","module":"A3"},{"value":"1,39E-08","module":"A4"},{"value":"1,05E-09","module":"A5"},{"value":"3,78E-10","module":"B2"},{"value":"0,0E+00","module":"B3"},{"value":"0,0E+00","module":"B4"},{"value":"1,60E-11","module":"C1"},{"value":"7,05E-09","module":"C2"},{"value":"1,63E-07","module":"C3"},{"value":"1,34E-09","module":"C4"},{"value":"-1,67E-07","module":"D"}]},{"parameter":"SQP","unit":"unitless","values":[{"value":"2,25E+03","module":"A1"},{"value":"3,40E+01","module":"A2"},{"value":"3,17E-01","module":"A3"},{"value":"7,81E+00","module":"A4"},{"value":"3,83E-01","module":"A5"},{"value":"2,95E-02","module":"B2"},{"value":"0,0E+00","module":"B3"},{"value":"0,0E+00","module":"B4"},{"value":"1,62E-03","module":"C1"},{"value":"6,09E+00","module":"C2"},{"value":"3,25E+00","module":"C3"},{"value":"9,33E-01","module":"C4"},{"value":"-2,14E+02","module":"D"}]},{"parameter":"IRP","unit":"kBq U235-eq.","values":[{"value":"9,00E-01","module":"A1"},{"value":"2,39E-01","module":"A2"},{"value":"1,26E-02","module":"A3"},{"value":"6,46E-02","module":"A4"},{"value":"2,44E-03","module":"A5"},{"value":"7,29E-04","module":"B2"},{"value":"0,0E+00","module":"B3"},{"value":"0,0E+00","module":"B4"},{"value":"5,84E-05","module":"C1"},{"value":"3,80E-02","module":"C2"},{"value":"6,17E-02","module":"C3"},{"value":"2,59E-03","module":"C4"},{"value":"-2,04E-01","module":"D"}]}],"resource_use":[{"parameter":"PERE","unit":"MJ","values":[{"value":"4,30E+02","module":"A1"},{"value":"2,65E+00","module":"A2"},{"value":"9,00E+00","module":"A3"},{"value":"1,03E+00","module":"A4"},{"value":"9,53E-03","module":"A5"},{"value":"1,43E-02","module":"B2"},{"value":"0,0E+00","module":"B3"},{"value":"0,0E+00","module":"B4"},{"value":"4,17E-02","module":"C1"},{"value":"1,25E-01","module":"C2"},{"value":"1,56E+00","module":"C3"},{"value":"1,36E-02","module":"C4"},{"value":"-1,98E+02","module":"D"}]},{"parameter":"PERM","unit":"MJ","values":[{"value":"7,53E+02","module":"A1"},{"value":"0,0E+00","module":"A2"},{"value":"0,0E+00","module":"A3"},{"value":"0,0E+00","module":"A4"},{"value":"-3,90E+01","module":"A5"},{"value":"0,0E+00","module":"B2"},{"value":"0,0E+00","module":"B3"},{"value":"0,0E+00","module":"B4"},{"value":"0,0E+00","module":"C1"},{"value":"0,0E+00","module":"C2"},{"value":"-6,16E+02","module":"C3"},{"value":"0,0E+00","module":"C4"},{"value":"0,0E+00","module":"D"}]},{"parameter":"PERT","unit":"MJ","values":[{"value":"1,18E+03","module":"A1"},{"value":"2,65E+00","module":"A2"},{"value":"9,00E+00","module":"A3"},{"value":"1,03E+00","module":"A4"},{"value":"-2,25E+01","module":"A5"},{"value":"1,43E-02","module":"B2"},{"value":"0,0E+00","module":"B3"},{"value":"0,0E+00","module":"B4"},{"value":"4,17E-02","module":"C1"},{"value":"1,25E-01","module":"C2"},{"value":"-6,14E+02","module":"C3"},{"value":"1,36E-02","module":"C4"},{"value":"-1,98E+02","module":"D"}]},{"parameter":"PENRE","unit":"MJ","values":[{"value":"3,39E+02","module":"A1"},{"value":"4,49E+01","module":"A2"},{"value":"6,87E-01","module":"A3"},{"value":"1,07E+01","module":"A4"},{"value":"5,74E-01","module":"A5"},{"value":"1,06E-01","module":"B2"},{"value":"0,0E+00","module":"B3"},{"value":"0,0E+00","module":"B4"},{"value":"3,22E-03","module":"C1"},{"value":"8,70E+00","module":"C2"},{"value":"1,98E+01","module":"C3"},{"value":"6,35E-01","module":"C4"},{"value":"-3,20E+01","module":"D"}]},{"parameter":"PENRM","unit":"MJ","values":[{"value":"1,01E+02","module":"A1"},{"value":"0,0E+00","module":"A2"},{"value":"0,0E+00","module":"A3"},{"value":"0,0E+00","module":"A4"},{"value":"0,0E+00","module":"A5"},{"value":"0,0E+00","module":"B2"},{"value":"0,0E+00","module":"B3"},{"value":"0,0E+00","module":"B4"},{"value":"0,0E+00","module":"C1"},{"value":"0,0E+00","module":"C2"},{"value":"-1,01E+02","module":"C3"},{"value":"0,0E+00","module":"C4"},{"value":"0,0E+00","module":"D"}]},{"parameter":"PENRT","unit":"MJ","values":[{"value":"4,40E+02","module":"A1"},{"value":"4,49E+01","module":"A2"},{"value":"6,87E-01","module":"A3"},{"value":"1,07E+01","module":"A4"},{"value":"5,74E-01","module":"A5"},{"value":"1,06E-01","module":"B2"},{"value":"0,0E+00","module":"B3"},{"value":"0,0E+00","module":"B4"},{"value":"3,22E-03","module":"C1"},{"value":"8,70E+00","module":"C2"},{"value":"-8,10E+01","module":"C3"},{"value":"6,35E-01","module":"C4"},{"value":"-3,20E+01","module":"D"}]},{"parameter":"SM","unit":"kg","values":[{"value":"1,71E+01","module":"A1"},{"value":"0,0E+00","module":"A2"},{"value":"2,22E-05","module":"A3"},{"value":"0,0E+00","module":"A4"},{"value":"0,0E+00","module":"A5"},{"value":"0,0E+00","module":"B2"},{"value":"0,0E+00","module":"B3"},{"value":"0,0E+00","module":"B4"},{"value":"0,0E+00","module":"C1"},{"value":"0,0E+00","module":"C2"},{"value":"0,0E+00","module":"C3"},{"value":"0,0E+00","module":"C4"},{"value":"0,0E+00","module":"D"}]},{"parameter":"RSF","unit":"MJ","values":[{"value":"3,92E+01","module":"A1"},{"value":"1,81E-01","module":"A2"},{"value":"7,06E-03","module":"A3"},{"value":"7,29E-02","module":"A4"},{"value":"3,15E-04","module":"A5"},{"value":"1,15E-03","module":"B2"},{"value":"0,0E+00","module":"B3"},{"value":"0,0E+00","module":"B4"},{"value":"3,27E-05","module":"C1"},{"value":"4,46E-03","module":"C2"},{"value":"3,89E-02","module":"C3"},{"value":"3,35E-04","module":"C4"},{"value":"-3,46E-02","module":"D"}]},{"parameter":"NRSF","unit":"MJ","values":[{"value":"5,34E-02","module":"A1"},{"value":"1,04E-01","module":"A2"},{"value":"1,91E-02","module":"A3"},{"value":"3,37E-02","module":"A4"},{"value":"1,38E-03","module":"A5"},{"value":"1,13E-03","module":"B2"},{"value":"0,0E+00","module":"B3"},{"value":"0,0E+00","module":"B4"},{"value":"8,16E-05","module":"C1"},{"value":"1,59E-02","module":"C2"},{"value":"0,0E+00","module":"C3"},{"value":"1,10E-02","module":"C4"},{"value":"-1,17E+01","module":"D"}]},{"parameter":"FW","unit":"m3","values":[{"value":"2,22E-01","module":"A1"},{"value":"1,48E-02","module":"A2"},{"value":"6,73E-02","module":"A3"},{"value":"5,55E-03","module":"A4"},{"value":"2,76E-04","module":"A5"},{"value":"1,81E-02","module":"B2"},{"value":"0,0E+00","module":"B3"},{"value":"0,0E+00","module":"B4"},{"value":"3,11E-04","module":"C1"},{"value":"9,31E-04","module":"C2"},{"value":"2,94E-02","module":"C3"},{"value":"5,99E-04","module":"C4"},{"value":"-2,38E-01","module":"D"}]}],"end_of_life_waste":[{"parameter":"HWD","unit":"kg","values":[{"value":"4,13E-02","module":"A1"},{"value":"4,20E-03","module":"A2"},{"value":"3,22E-03","module":"A3"},{"value":"1,39E-03","module":"A4"},{"value":"0,0E+00","module":"A5"},{"value":"1,99E-05","module":"B2"},{"value":"0,0E+00","module":"B3"},{"value":"0,0E+00","module":"B4"},{"value":"2,07E-06","module":"C1"},{"value":"4,49E-04","module":"C2"},{"value":"0,0E+00","module":"C3"},{"value":"7,66E+00","module":"C4"},{"value":"-1,50E-03","module":"D"}]},{"parameter":"NHWD","unit":"kg","values":[{"value":"1,91E+00","module":"A1"},{"value":"1,78E+00","module":"A2"},{"value":"5,36E-02","module":"A3"},{"value":"2,82E-01","module":"A4"},{"value":"2,51E+00","module":"A5"},{"value":"1,28E-03","module":"B2"},{"value":"0,0E+00","module":"B3"},{"value":"0,0E+00","module":"B4"},{"value":"2,48E-04","module":"C1"},{"value":"4,23E-01","module":"C2"},{"value":"3,75E+01","module":"C3"},{"value":"1,28E+00","module":"C4"},{"value":"-7,56E-01","module":"D"}]},{"parameter":"RWD","unit":"kg","values":[{"value":"5,56E-03","module":"A1"},{"value":"2,95E-04","module":"A2"},{"value":"6,21E-06","module":"A3"},{"value":"6,76E-05","module":"A4"},{"value":"0,0E+00","module":"A5"},{"value":"6,18E-07","module":"B2"},{"value":"0,0E+00","module":"B3"},{"value":"0,0E+00","module":"B4"},{"value":"2,88E-08","module":"C1"},{"value":"5,93E-05","module":"C2"},{"value":"0,0E+00","module":"C3"},{"value":"1,44E-05","module":"C4"},{"value":"-1,67E-04","module":"D"}]}],"end_of_life_flow":[{"parameter":"CRU","unit":"kg","values":[{"value":"0,0E+00","module":"A1"},{"value":"0,0E+00","module":"A2"},{"value":"0,0E+00","module":"A3"},{"value":"0,0E+00","module":"A4"},{"value":"0,0E+00","module":"A5"},{"value":"0,0E+00","module":"B2"},{"value":"0,0E+00","module":"B3"},{"value":"0,0E+00","module":"B4"},{"value":"0,0E+00","module":"C1"},{"value":"0,0E+00","module":"C2"},{"value":"0,0E+00","module":"C3"},{"value":"0,0E+00","module":"C4"},{"value":"0,0E+00","module":"D"}]},{"parameter":"MFR","unit":"kg","values":[{"value":"0,0E+00","module":"A1"},{"value":"0,0E+00","module":"A2"},{"value":"1,07E-04","module":"A3"},{"value":"0,0E+00","module":"A4"},{"value":"2,30E+00","module":"A5"},{"value":"0,0E+00","module":"B2"},{"value":"0,0E+00","module":"B3"},{"value":"0,0E+00","module":"B4"},{"value":"0,0E+00","module":"C1"},{"value":"0,0E+00","module":"C2"},{"value":"0,0E+00","module":"C3"},{"value":"0,0E+00","module":"C4"},{"value":"0,0E+00","module":"D"}]},{"parameter":"MER","unit":"kg","values":[{"value":"0,0E+00","module":"A1"},{"value":"0,0E+00","module":"A2"},{"value":"2,68E-07","module":"A3"},{"value":"0,0E+00","module":"A4"},{"value":"3,45E-06","module":"A5"},{"value":"0,0E+00","module":"B2"},{"value":"0,0E+00","module":"B3"},{"value":"0,0E+00","module":"B4"},{"value":"0,0E+00","module":"C1"},{"value":"0,0E+00","module":"C2"},{"value":"4,13E+01","module":"C3"},{"value":"0,0E+00","module":"C4"},{"value":"0,0E+00","module":"D"}]},{"parameter":"EEE","unit":"MJ","values":[{"value":"0,0E+00","module":"A1"},{"value":"0,0E+00","module":"A2"},{"value":"2,09E-01","module":"A3"},{"value":"0,0E+00","module":"A4"},{"value":"1,67E-01","module":"A5"},{"value":"0,0E+00","module":"B2"},{"value":"0,0E+00","module":"B3"},{"value":"0,0E+00","module":"B4"},{"value":"0,0E+00","module":"C1"},{"value":"0,0E+00","module":"C2"},{"value":"3,24E+00","module":"C3"},{"value":"0,0E+00","module":"C4"},{"value":"0,0E+00","module":"D"}]},{"parameter":"EET","unit":"MJ","values":[{"value":"0,0E+00","module":"A1"},{"value":"0,0E+00","module":"A2"},{"value":"3,16E+00","module":"A3"},{"value":"0,0E+00","module":"A4"},{"value":"2,53E+00","module":"A5"},{"value":"0,0E+00","module":"B2"},{"value":"0,0E+00","module":"B3"},{"value":"0,0E+00","module":"B4"},{"value":"0,0E+00","module":"C1"},{"value":"0,0E+00","module":"C2"},{"value":"4,90E+01","module":"C3"},{"value":"0,0E+00","module":"C4"},{"value":"0,0E+00","module":"D"}]}]}