{"product_name":"Flexi F261-120 skyved\u00f8rskap","epd_id":"NEPD-7542-6910","compliance":["EN 15804+A2","ISO 14025","ISO 21930"],"producer_name":"Aarsland M\u00f8belfabrikk AS","environmental_impact":[{"parameter":"GWP-total","unit":"kg CO2-eq.","values":[{"value":"-5,77E+01","module":"A1"},{"value":"3,13E+00","module":"A2"},{"value":"7,80E-02","module":"A3"},{"value":"7,31E-01","module":"A4"},{"value":"5,67E+00","module":"A5"},{"value":"6,23E-03","module":"B2"},{"value":"0,0E+00","module":"B3"},{"value":"0,0E+00","module":"B4"},{"value":"2,43E-04","module":"C1"},{"value":"6,25E-01","module":"C2"},{"value":"1,67E+02","module":"C3"},{"value":"3,29E-02","module":"C4"},{"value":"-2,57E+00","module":"D"}]},{"parameter":"GWP-fossil","unit":"kg CO2-eq.","values":[{"value":"2,53E+01","module":"A1"},{"value":"3,12E+00","module":"A2"},{"value":"7,55E-02","module":"A3"},{"value":"7,29E-01","module":"A4"},{"value":"3,73E-02","module":"A5"},{"value":"6,18E-03","module":"B2"},{"value":"0,0E+00","module":"B3"},{"value":"0,0E+00","module":"B4"},{"value":"2,36E-04","module":"C1"},{"value":"6,24E-01","module":"C2"},{"value":"9,94E+01","module":"C3"},{"value":"3,29E-02","module":"C4"},{"value":"-2,49E+00","module":"D"}]},{"parameter":"GWP-biogenic","unit":"kg CO2-eq.","values":[{"value":"-8,31E+01","module":"A1"},{"value":"5,70E-03","module":"A2"},{"value":"2,16E-03","module":"A3"},{"value":"2,20E-03","module":"A4"},{"value":"5,63E+00","module":"A5"},{"value":"3,89E-05","module":"B2"},{"value":"0,0E+00","module":"B3"},{"value":"0,0E+00","module":"B4"},{"value":"6,52E-06","module":"C1"},{"value":"2,58E-04","module":"C2"},{"value":"6,78E+01","module":"C3"},{"value":"2,88E-06","module":"C4"},{"value":"-5,06E-03","module":"D"}]},{"parameter":"GWP-luluc","unit":"kg CO2-eq.","values":[{"value":"2,09E-01","module":"A1"},{"value":"2,73E-03","module":"A2"},{"value":"3,16E-04","module":"A3"},{"value":"9,90E-04","module":"A4"},{"value":"1,22E-05","module":"A5"},{"value":"1,01E-05","module":"B2"},{"value":"0,0E+00","module":"B3"},{"value":"0,0E+00","module":"B4"},{"value":"9,73E-07","module":"C1"},{"value":"2,22E-04","module":"C2"},{"value":"1,66E-03","module":"C3"},{"value":"9,21E-06","module":"C4"},{"value":"-8,41E-02","module":"D"}]},{"parameter":"ODP","unit":"kg CFC 11-eq.","values":[{"value":"8,04E-07","module":"A1"},{"value":"5,59E-07","module":"A2"},{"value":"5,10E-09","module":"A3"},{"value":"1,06E-07","module":"A4"},{"value":"7,78E-09","module":"A5"},{"value":"5,40E-10","module":"B2"},{"value":"0,0E+00","module":"B3"},{"value":"0,0E+00","module":"B4"},{"value":"1,60E-11","module":"C1"},{"value":"1,41E-07","module":"C2"},{"value":"6,57E-07","module":"C3"},{"value":"9,74E-09","module":"C4"},{"value":"-1,78E-01","module":"D"}]},{"parameter":"AP","unit":"mol H+-eq.","values":[{"value":"9,37E-02","module":"A1"},{"value":"2,96E-02","module":"A2"},{"value":"3,36E-04","module":"A3"},{"value":"3,62E-03","module":"A4"},{"value":"1,82E-04","module":"A5"},{"value":"3,61E-05","module":"B2"},{"value":"0,0E+00","module":"B3"},{"value":"0,0E+00","module":"B4"},{"value":"1,84E-06","module":"C1"},{"value":"1,79E-03","module":"C2"},{"value":"1,48E-02","module":"C3"},{"value":"2,18E-04","module":"C4"},{"value":"-2,03E-02","module":"D"}]},{"parameter":"POCP","unit":"kg NMVOC-eq.","values":[{"value":"6,79E-02","module":"A1"},{"value":"2,08E-02","module":"A2"},{"value":"2,24E-04","module":"A3"},{"value":"2,56E-03","module":"A4"},{"value":"1,89E-04","module":"A5"},{"value":"2,09E-05","module":"B2"},{"value":"0,0E+00","module":"B3"},{"value":"0,0E+00","module":"B4"},{"value":"7,09E-07","module":"C1"},{"value":"1,52E-03","module":"C2"},{"value":"1,37E-02","module":"C3"},{"value":"2,45E-04","module":"C4"},{"value":"-1,98E-02","module":"D"}]},{"parameter":"ADPE","unit":"kg Sb-eq.","values":[{"value":"1,20E-04","module":"A1"},{"value":"4,20E-05","module":"A2"},{"value":"1,81E-06","module":"A3"},{"value":"1,17E-05","module":"A4"},{"value":"8,93E-07","module":"A5"},{"value":"1,73E-07","module":"B2"},{"value":"0,0E+00","module":"B3"},{"value":"0,0E+00","module":"B4"},{"value":"1,76E-08","module":"C1"},{"value":"1,72E-05","module":"C2"},{"value":"2,63E-05","module":"C3"},{"value":"5,15E-07","module":"C4"},{"value":"-2,50E-05","module":"D"}]},{"parameter":"ADPF","unit":"MJ","values":[{"value":"4,93E+02","module":"A1"},{"value":"4,83E+01","module":"A2"},{"value":"1,03E+00","module":"A3"},{"value":"1,16E+01","module":"A4"},{"value":"5,18E-01","module":"A5"},{"value":"1,06E-01","module":"B2"},{"value":"0,0E+00","module":"B3"},{"value":"0,0E+00","module":"B4"},{"value":"3,22E-03","module":"C1"},{"value":"9,44E+00","module":"C2"},{"value":"1,75E+01","module":"C3"},{"value":"7,15E-01","module":"C4"},{"value":"-3,53E+01","module":"D"}]},{"parameter":"WDP","unit":"m3 world-eq.","values":[{"value":"4,76E+02","module":"A1"},{"value":"1,99E+02","module":"A2"},{"value":"1,85E+02","module":"A3"},{"value":"7,85E+01","module":"A4"},{"value":"6,61E-01","module":"A5"},{"value":"1,88E+00","module":"B2"},{"value":"0,0E+00","module":"B3"},{"value":"0,0E+00","module":"B4"},{"value":"5,61E-01","module":"C1"},{"value":"9,13E+00","module":"C2"},{"value":"-2,77E+02","module":"C3"},{"value":"1,83E+00","module":"C4"},{"value":"-4,32E+02","module":"D"}]},{"parameter":"EP-freshwater","unit":"kg P-eq.","values":[{"value":"4,64E-04","module":"A1"},{"value":"9,47E-05","module":"A2"},{"value":"3,12E-06","module":"A3"},{"value":"3,65E-05","module":"A4"},{"value":"3,12E-07","module":"A5"},{"value":"4,94E-07","module":"B2"},{"value":"0,0E+00","module":"B3"},{"value":"0,0E+00","module":"B4"},{"value":"1,70E-08","module":"C1"},{"value":"4,99E-06","module":"C2"},{"value":"6,70E-05","module":"C3"},{"value":"3,34E-07","module":"C4"},{"value":"-2,20E-04","module":"D"}]},{"parameter":"EP-marine","unit":"kg N-eq.","values":[{"value":"2,58E-02","module":"A1"},{"value":"6,57E-03","module":"A2"},{"value":"7,29E-05","module":"A3"},{"value":"7,43E-04","module":"A4"},{"value":"6,15E-05","module":"A5"},{"value":"5,72E-06","module":"B2"},{"value":"0,0E+00","module":"B3"},{"value":"0,0E+00","module":"B4"},{"value":"2,03E-07","module":"C1"},{"value":"3,55E-04","module":"C2"},{"value":"5,62E-03","module":"C3"},{"value":"7,67E-05","module":"C4"},{"value":"-6,62E-03","module":"D"}]},{"parameter":"EP-terrestrial","unit":"mol N-eq.","values":[{"value":"2,52E-01","module":"A1"},{"value":"7,39E-02","module":"A2"},{"value":"8,69E-04","module":"A3"},{"value":"8,48E-03","module":"A4"},{"value":"6,66E-04","module":"A5"},{"value":"6,65E-05","module":"B2"},{"value":"0,0E+00","module":"B3"},{"value":"0,0E+00","module":"B4"},{"value":"2,64E-06","module":"C1"},{"value":"3,97E-03","module":"C2"},{"value":"5,60E-02","module":"C3"},{"value":"8,48E-04","module":"C4"},{"value":"-7,15E-02","module":"D"}]},{"parameter":"GWP-IOBC","unit":"kg CO2-eq.","values":[{"value":"2,56E+01","module":"A1"},{"value":"3,13E+00","module":"A2"},{"value":"8,71E-02","module":"A3"},{"value":"7,31E-01","module":"A4"},{"value":"3,56E-02","module":"A5"},{"value":"6,22E-03","module":"B2"},{"value":"0,0E+00","module":"B3"},{"value":"0,0E+00","module":"B4"},{"value":"2,43E-04","module":"C1"},{"value":"6,25E-01","module":"C2"},{"value":"5,49E+01","module":"C3"},{"value":"1,19E-01","module":"C4"},{"value":"-2,56E+00","module":"D"}]}],"additional_environmental_impact":[{"parameter":"PM","unit":"disease incidence","values":[{"value":"1,09E-06","module":"A1"},{"value":"1,92E-07","module":"A2"},{"value":"3,18E-09","module":"A3"},{"value":"3,96E-08","module":"A4"},{"value":"2,65E-09","module":"A5"},{"value":"3,06E-10","module":"B2"},{"value":"0,0E+00","module":"B3"},{"value":"0,0E+00","module":"B4"},{"value":"1,30E-11","module":"C1"},{"value":"3,82E-08","module":"C2"},{"value":"8,59E-08","module":"C3"},{"value":"3,89E-09","module":"C4"},{"value":"-1,22E-06","module":"D"}]},{"parameter":"ETP-fw","unit":"CTUe","values":[{"value":"5,16E+02","module":"A1"},{"value":"4,04E+01","module":"A2"},{"value":"1,80E+00","module":"A3"},{"value":"1,14E+01","module":"A4"},{"value":"6,86E-01","module":"A5"},{"value":"1,14E-01","module":"B2"},{"value":"0,0E+00","module":"B3"},{"value":"0,0E+00","module":"B4"},{"value":"1,47E-02","module":"C1"},{"value":"7,00E+00","module":"C2"},{"value":"2,61E+02","module":"C3"},{"value":"7,74E-01","module":"C4"},{"value":"-1,92E+02","module":"D"}]},{"parameter":"HTP-c","unit":"CTUh","values":[{"value":"3,78E-08","module":"A1"},{"value":"0,0E+00","module":"A2"},{"value":"1,06E-10","module":"A3"},{"value":"0,0E+00","module":"A4"},{"value":"2,30E-11","module":"A5"},{"value":"1,80E-11","module":"B2"},{"value":"0,0E+00","module":"B3"},{"value":"0,0E+00","module":"B4"},{"value":"1,00E-12","module":"C1"},{"value":"0,0E+00","module":"C2"},{"value":"8,23E-09","module":"C3"},{"value":"4,20E-11","module":"C4"},{"value":"-3,69E-09","module":"D"}]},{"parameter":"HTP-nc","unit":"CTUh","values":[{"value":"2,84E-07","module":"A1"},{"value":"4,49E-08","module":"A2"},{"value":"2,31E-09","module":"A3"},{"value":"1,51E-08","module":"A4"},{"value":"9,54E-10","module":"A5"},{"value":"3,78E-10","module":"B2"},{"value":"0,0E+00","module":"B3"},{"value":"0,0E+00","module":"B4"},{"value":"1,60E-11","module":"C1"},{"value":"7,64E-09","module":"C2"},{"value":"1,79E-07","module":"C3"},{"value":"1,46E-09","module":"C4"},{"value":"-1,77E-07","module":"D"}]},{"parameter":"SQP","unit":"unitless","values":[{"value":"2,34E+03","module":"A1"},{"value":"3,67E+01","module":"A2"},{"value":"4,78E-01","module":"A3"},{"value":"8,47E+00","module":"A4"},{"value":"3,45E-01","module":"A5"},{"value":"2,95E-02","module":"B2"},{"value":"0,0E+00","module":"B3"},{"value":"0,0E+00","module":"B4"},{"value":"1,62E-03","module":"C1"},{"value":"6,60E+00","module":"C2"},{"value":"3,56E+00","module":"C3"},{"value":"1,07E+00","module":"C4"},{"value":"-2,33E+02","module":"D"}]},{"parameter":"IRP","unit":"kBq U235-eq.","values":[{"value":"9,70E-01","module":"A1"},{"value":"2,57E-01","module":"A2"},{"value":"1,91E-02","module":"A3"},{"value":"7,00E-02","module":"A4"},{"value":"2,20E-03","module":"A5"},{"value":"7,29E-04","module":"B2"},{"value":"0,0E+00","module":"B3"},{"value":"0,0E+00","module":"B4"},{"value":"5,84E-05","module":"C1"},{"value":"4,12E-02","module":"C2"},{"value":"6,76E-02","module":"C3"},{"value":"2,93E-03","module":"C4"},{"value":"-2,23E-01","module":"D"}]}],"resource_use":[{"parameter":"PERE","unit":"MJ","values":[{"value":"4,54E+02","module":"A1"},{"value":"2,86E+00","module":"A2"},{"value":"1,37E+01","module":"A3"},{"value":"1,12E+00","module":"A4"},{"value":"8,60E-03","module":"A5"},{"value":"1,43E-02","module":"B2"},{"value":"0,0E+00","module":"B3"},{"value":"0,0E+00","module":"B4"},{"value":"4,17E-02","module":"C1"},{"value":"1,35E-01","module":"C2"},{"value":"1,71E+00","module":"C3"},{"value":"1,51E-02","module":"C4"},{"value":"-2,16E+02","module":"D"}]},{"parameter":"PERM","unit":"MJ","values":[{"value":"8,05E+02","module":"A1"},{"value":"0,0E+00","module":"A2"},{"value":"0,0E+00","module":"A3"},{"value":"0,0E+00","module":"A4"},{"value":"-3,69E+01","module":"A5"},{"value":"0,0E+00","module":"B2"},{"value":"0,0E+00","module":"B3"},{"value":"0,0E+00","module":"B4"},{"value":"0,0E+00","module":"C1"},{"value":"0,0E+00","module":"C2"},{"value":"-6,70E+02","module":"C3"},{"value":"0,0E+00","module":"C4"},{"value":"0,0E+00","module":"D"}]},{"parameter":"PERT","unit":"MJ","values":[{"value":"1,26E+03","module":"A1"},{"value":"2,86E+00","module":"A2"},{"value":"1,37E+01","module":"A3"},{"value":"1,12E+00","module":"A4"},{"value":"-2,04E+01","module":"A5"},{"value":"1,43E-02","module":"B2"},{"value":"0,0E+00","module":"B3"},{"value":"0,0E+00","module":"B4"},{"value":"4,17E-02","module":"C1"},{"value":"1,35E-01","module":"C2"},{"value":"-6,69E+02","module":"C3"},{"value":"1,51E-02","module":"C4"},{"value":"-2,16E+02","module":"D"}]},{"parameter":"PENRE","unit":"MJ","values":[{"value":"3,76E+02","module":"A1"},{"value":"4,83E+01","module":"A2"},{"value":"1,03E+00","module":"A3"},{"value":"1,16E+01","module":"A4"},{"value":"5,18E-01","module":"A5"},{"value":"1,06E-01","module":"B2"},{"value":"0,0E+00","module":"B3"},{"value":"0,0E+00","module":"B4"},{"value":"3,22E-03","module":"C1"},{"value":"9,44E+00","module":"C2"},{"value":"2,18E+01","module":"C3"},{"value":"7,19E-01","module":"C4"},{"value":"-3,53E+01","module":"D"}]},{"parameter":"PENRM","unit":"MJ","values":[{"value":"1,23E+02","module":"A1"},{"value":"0,0E+00","module":"A2"},{"value":"0,0E+00","module":"A3"},{"value":"0,0E+00","module":"A4"},{"value":"0,0E+00","module":"A5"},{"value":"0,0E+00","module":"B2"},{"value":"0,0E+00","module":"B3"},{"value":"0,0E+00","module":"B4"},{"value":"0,0E+00","module":"C1"},{"value":"0,0E+00","module":"C2"},{"value":"-1,23E+02","module":"C3"},{"value":"0,0E+00","module":"C4"},{"value":"0,0E+00","module":"D"}]},{"parameter":"PENRT","unit":"MJ","values":[{"value":"4,99E+02","module":"A1"},{"value":"4,83E+01","module":"A2"},{"value":"1,03E+00","module":"A3"},{"value":"1,16E+01","module":"A4"},{"value":"5,18E-01","module":"A5"},{"value":"1,06E-01","module":"B2"},{"value":"0,0E+00","module":"B3"},{"value":"0,0E+00","module":"B4"},{"value":"3,22E-03","module":"C1"},{"value":"9,44E+00","module":"C2"},{"value":"-1,01E+02","module":"C3"},{"value":"7,19E-01","module":"C4"},{"value":"-3,53E+01","module":"D"}]},{"parameter":"SM","unit":"kg","values":[{"value":"1,85E+01","module":"A1"},{"value":"0,0E+00","module":"A2"},{"value":"2,22E-05","module":"A3"},{"value":"0,0E+00","module":"A4"},{"value":"0,0E+00","module":"A5"},{"value":"0,0E+00","module":"B2"},{"value":"0,0E+00","module":"B3"},{"value":"0,0E+00","module":"B4"},{"value":"0,0E+00","module":"C1"},{"value":"0,0E+00","module":"C2"},{"value":"0,0E+00","module":"C3"},{"value":"0,0E+00","module":"C4"},{"value":"0,0E+00","module":"D"}]},{"parameter":"RSF","unit":"MJ","values":[{"value":"4,30E+01","module":"A1"},{"value":"1,96E-01","module":"A2"},{"value":"1,07E-02","module":"A3"},{"value":"7,91E-02","module":"A4"},{"value":"2,84E-04","module":"A5"},{"value":"1,15E-03","module":"B2"},{"value":"0,0E+00","module":"B3"},{"value":"0,0E+00","module":"B4"},{"value":"3,27E-05","module":"C1"},{"value":"4,83E-03","module":"C2"},{"value":"4,26E-02","module":"C3"},{"value":"3,73E-04","module":"C4"},{"value":"-3,61E-02","module":"D"}]},{"parameter":"NRSF","unit":"MJ","values":[{"value":"4,05E-02","module":"A1"},{"value":"1,11E-01","module":"A2"},{"value":"2,87E-02","module":"A3"},{"value":"3,65E-02","module":"A4"},{"value":"1,26E-03","module":"A5"},{"value":"1,13E-03","module":"B2"},{"value":"0,0E+00","module":"B3"},{"value":"0,0E+00","module":"B4"},{"value":"8,16E-05","module":"C1"},{"value":"1,73E-02","module":"C2"},{"value":"0,0E+00","module":"C3"},{"value":"9,46E-03","module":"C4"},{"value":"-1,27E+01","module":"D"}]},{"parameter":"FW","unit":"m3","values":[{"value":"2,27E-01","module":"A1"},{"value":"1,60E-02","module":"A2"},{"value":"1,02E-01","module":"A3"},{"value":"6,01E-03","module":"A4"},{"value":"2,49E-04","module":"A5"},{"value":"1,81E-02","module":"B2"},{"value":"0,0E+00","module":"B3"},{"value":"0,0E+00","module":"B4"},{"value":"3,11E-04","module":"C1"},{"value":"1,01E-03","module":"C2"},{"value":"3,27E-02","module":"C3"},{"value":"6,76E-04","module":"C4"},{"value":"-2,60E-01","module":"D"}]}],"end_of_life_waste":[{"parameter":"HWD","unit":"kg","values":[{"value":"4,19E-02","module":"A1"},{"value":"4,53E-03","module":"A2"},{"value":"3,28E-03","module":"A3"},{"value":"1,51E-03","module":"A4"},{"value":"0,0E+00","module":"A5"},{"value":"1,99E-05","module":"B2"},{"value":"0,0E+00","module":"B3"},{"value":"0,0E+00","module":"B4"},{"value":"2,07E-06","module":"C1"},{"value":"4,87E-04","module":"C2"},{"value":"0,0E+00","module":"C3"},{"value":"8,51E+00","module":"C4"},{"value":"-1,87E-03","module":"D"}]},{"parameter":"NHWD","unit":"kg","values":[{"value":"1,94E+00","module":"A1"},{"value":"1,92E+00","module":"A2"},{"value":"8,06E-02","module":"A3"},{"value":"3,05E-01","module":"A4"},{"value":"2,26E+00","module":"A5"},{"value":"1,28E-03","module":"B2"},{"value":"0,0E+00","module":"B3"},{"value":"0,0E+00","module":"B4"},{"value":"2,48E-04","module":"C1"},{"value":"4,59E-01","module":"C2"},{"value":"4,13E+01","module":"C3"},{"value":"1,41E+00","module":"C4"},{"value":"-8,43E-01","module":"D"}]},{"parameter":"RWD","unit":"kg","values":[{"value":"6,08E-03","module":"A1"},{"value":"3,18E-04","module":"A2"},{"value":"9,41E-06","module":"A3"},{"value":"7,33E-05","module":"A4"},{"value":"0,0E+00","module":"A5"},{"value":"6,18E-07","module":"B2"},{"value":"0,0E+00","module":"B3"},{"value":"0,0E+00","module":"B4"},{"value":"2,88E-08","module":"C1"},{"value":"6,43E-05","module":"C2"},{"value":"0,0E+00","module":"C3"},{"value":"1,60E-05","module":"C4"},{"value":"-1,83E-04","module":"D"}]}],"end_of_life_flow":[{"parameter":"CRU","unit":"kg","values":[{"value":"0,0E+00","module":"A1"},{"value":"0,0E+00","module":"A2"},{"value":"0,0E+00","module":"A3"},{"value":"0,0E+00","module":"A4"},{"value":"0,0E+00","module":"A5"},{"value":"0,0E+00","module":"B2"},{"value":"0,0E+00","module":"B3"},{"value":"0,0E+00","module":"B4"},{"value":"0,0E+00","module":"C1"},{"value":"0,0E+00","module":"C2"},{"value":"0,0E+00","module":"C3"},{"value":"0,0E+00","module":"C4"},{"value":"0,0E+00","module":"D"}]},{"parameter":"MFR","unit":"kg","values":[{"value":"0,0E+00","module":"A1"},{"value":"0,0E+00","module":"A2"},{"value":"1,07E-04","module":"A3"},{"value":"0,0E+00","module":"A4"},{"value":"2,07E+00","module":"A5"},{"value":"0,0E+00","module":"B2"},{"value":"0,0E+00","module":"B3"},{"value":"0,0E+00","module":"B4"},{"value":"0,0E+00","module":"C1"},{"value":"0,0E+00","module":"C2"},{"value":"5,09E-02","module":"C3"},{"value":"0,0E+00","module":"C4"},{"value":"0,0E+00","module":"D"}]},{"parameter":"MER","unit":"kg","values":[{"value":"0,0E+00","module":"A1"},{"value":"0,0E+00","module":"A2"},{"value":"2,68E-07","module":"A3"},{"value":"0,0E+00","module":"A4"},{"value":"3,11E-06","module":"A5"},{"value":"0,0E+00","module":"B2"},{"value":"0,0E+00","module":"B3"},{"value":"0,0E+00","module":"B4"},{"value":"0,0E+00","module":"C1"},{"value":"0,0E+00","module":"C2"},{"value":"4,48E+01","module":"C3"},{"value":"0,0E+00","module":"C4"},{"value":"0,0E+00","module":"D"}]},{"parameter":"EEE","unit":"MJ","values":[{"value":"0,0E+00","module":"A1"},{"value":"0,0E+00","module":"A2"},{"value":"2,09E-01","module":"A3"},{"value":"0,0E+00","module":"A4"},{"value":"1,53E-01","module":"A5"},{"value":"0,0E+00","module":"B2"},{"value":"0,0E+00","module":"B3"},{"value":"0,0E+00","module":"B4"},{"value":"0,0E+00","module":"C1"},{"value":"0,0E+00","module":"C2"},{"value":"3,35E+00","module":"C3"},{"value":"0,0E+00","module":"C4"},{"value":"0,0E+00","module":"D"}]},{"parameter":"EET","unit":"MJ","values":[{"value":"0,0E+00","module":"A1"},{"value":"0,0E+00","module":"A2"},{"value":"3,16E+00","module":"A3"},{"value":"0,0E+00","module":"A4"},{"value":"2,31E+00","module":"A5"},{"value":"0,0E+00","module":"B2"},{"value":"0,0E+00","module":"B3"},{"value":"0,0E+00","module":"B4"},{"value":"0,0E+00","module":"C1"},{"value":"0,0E+00","module":"C2"},{"value":"5,07E+01","module":"C3"},{"value":"0,0E+00","module":"C4"},{"value":"0,0E+00","module":"D"}]}]}