{"product_name":"FlexSafe H1200 - Langsg\u00e5ende panel","epd_id":"NEPD-3205-1845-NO","compliance":["EN 15804","ISO 14025","ISO 21930"],"producer_name":"Oppland St\u00e5l AS","environmental_impact":[{"parameter":"GWP-total","unit":"kg CO2-eq.","values":[{"value":"1,45E+02","module":"A1-A3"},{"value":"1,17E+00","module":"A4"},{"value":"1,91E-01","module":"A5"},{"value":"1,91E-01","module":"C1"},{"value":"3,32E-01","module":"C2"},{"value":"8,64E-03","module":"C3"},{"value":"2,26E-03","module":"C4"},{"value":"-5,97E+01","module":"D"}]},{"parameter":"ODP","unit":"kg CFC 11-eq.","values":[{"value":"3,51E-06","module":"A1-A3"},{"value":"2,41E-07","module":"A4"},{"value":"3,44E-08","module":"A5"},{"value":"3,44E-08","module":"C1"},{"value":"6,82E-08","module":"C2"},{"value":"9,50E-10","module":"C3"},{"value":"7,51E-10","module":"C4"},{"value":"-2,46E-06","module":"D"}]},{"parameter":"AP","unit":"kg SO2-eq.","values":[{"value":"4,49E-01","module":"A1-A3"},{"value":"3,02E-03","module":"A4"},{"value":"1,45E-03","module":"A5"},{"value":"1,45E-03","module":"C1"},{"value":"8,56E-04","module":"C2"},{"value":"5,39E-05","module":"C3"},{"value":"1,65E-05","module":"C4"},{"value":"-2,66E-01","module":"D"}]},{"parameter":"EP","unit":"kg Phosphat-eq.","values":[{"value":"6,33E-02","module":"A1-A3"},{"value":"4,17E-04","module":"A4"},{"value":"3,34E-04","module":"A5"},{"value":"3,34E-04","module":"C1"},{"value":"1,18E-04","module":"C2"},{"value":"8,28E-06","module":"C3"},{"value":"2,91E-06","module":"C4"},{"value":"-8,88E-02","module":"D"}]},{"parameter":"POCP","unit":"kg Ethen-eq.","values":[{"value":"2,93E-02","module":"A1-A3"},{"value":"1,83E-04","module":"A4"},{"value":"3,82E-05","module":"A5"},{"value":"3,82E-05","module":"C1"},{"value":"5,19E-05","module":"C2"},{"value":"2,37E-06","module":"C3"},{"value":"6,90E-07","module":"C4"},{"value":"-4,16E-02","module":"D"}]},{"parameter":"ADPE","unit":"kg Sb-eq.","values":[{"value":"2,52E-02","module":"A1-A3"},{"value":"2,79E-06","module":"A4"},{"value":"6,41E-08","module":"A5"},{"value":"6,41E-08","module":"C1"},{"value":"7,90E-07","module":"C2"},{"value":"6,48E-10","module":"C3"},{"value":"4,40E-11","module":"C4"},{"value":"-1,15E-03","module":"D"}]},{"parameter":"ADPF","unit":"MJ","values":[{"value":"1,52E+03","module":"A1-A3"},{"value":"1,92E+01","module":"A4"},{"value":"2,76E+00","module":"A5"},{"value":"2,76E+00","module":"C1"},{"value":"5,45E+00","module":"C2"},{"value":"8,03E-02","module":"C3"},{"value":"6,36E-02","module":"C4"},{"value":"-5,61E+02","module":"D"}]},{"parameter":"ADPM","unit":"kg Sb-eq.","values":[{"value":"2,52E-02","module":"A1-A3"},{"value":"2,79E-06","module":"A4"},{"value":"6,41E-08","module":"A5"},{"value":"6,41E-08","module":"C1"},{"value":"7,90E-07","module":"C2"},{"value":"6,48E-10","module":"C3"},{"value":"4,40E-11","module":"C4"},{"value":"-1,15E-03","module":"D"}]}],"additional_environmental_impact":[],"resource_use":[{"parameter":"PERE","unit":"MJ","values":[{"value":"1,74E+02","module":"A1-A3"},{"value":"3,50E-01","module":"A4"},{"value":"1,58E-02","module":"A5"},{"value":"1,58E-02","module":"C1"},{"value":"9,90E-02","module":"C2"},{"value":"6,68E-01","module":"C3"},{"value":"5,19E-04","module":"C4"},{"value":"-5,06E+01","module":"D"}]},{"parameter":"PERM","unit":"MJ","values":[{"value":"0,0E+00","module":"A1-A3"},{"value":"0,0E+00","module":"A4"},{"value":"0,0E+00","module":"A5"},{"value":"0,0E+00","module":"C1"},{"value":"0,0E+00","module":"C2"},{"value":"0,0E+00","module":"C3"},{"value":"0,0E+00","module":"C4"},{"value":"0,0E+00","module":"D"}]},{"parameter":"PERT","unit":"MJ","values":[{"value":"1,74E+02","module":"A1-A3"},{"value":"3,50E-01","module":"A4"},{"value":"1,58E-02","module":"A5"},{"value":"1,58E-02","module":"C1"},{"value":"9,90E-02","module":"C2"},{"value":"6,68E-01","module":"C3"},{"value":"5,19E-04","module":"C4"},{"value":"-5,06E+01","module":"D"}]},{"parameter":"PENRE","unit":"MJ","values":[{"value":"1,10E+03","module":"A1-A3"},{"value":"1,98E+01","module":"A4"},{"value":"2,78E+00","module":"A5"},{"value":"2,78E+00","module":"C1"},{"value":"5,62E+00","module":"C2"},{"value":"1,08E-01","module":"C3"},{"value":"6,45E-02","module":"C4"},{"value":"-5,32E+02","module":"D"}]},{"parameter":"PENRM","unit":"MJ","values":[{"value":"4,60E+02","module":"A1-A3"},{"value":"0,0E+00","module":"A4"},{"value":"0,0E+00","module":"A5"},{"value":"0,0E+00","module":"C1"},{"value":"0,0E+00","module":"C2"},{"value":"0,0E+00","module":"C3"},{"value":"0,0E+00","module":"C4"},{"value":"0,0E+00","module":"D"}]},{"parameter":"PENRT","unit":"MJ","values":[{"value":"1,56E+03","module":"A1-A3"},{"value":"1,98E+01","module":"A4"},{"value":"2,78E+00","module":"A5"},{"value":"2,78E+00","module":"C1"},{"value":"5,62E+00","module":"C2"},{"value":"1,08E-01","module":"C3"},{"value":"6,45E-02","module":"C4"},{"value":"-5,32E+02","module":"D"}]},{"parameter":"SM","unit":"kg","values":[{"value":"7,86E+00","module":"A1-A3"},{"value":"0,0E+00","module":"A4"},{"value":"0,0E+00","module":"A5"},{"value":"0,0E+00","module":"C1"},{"value":"0,0E+00","module":"C2"},{"value":"0,0E+00","module":"C3"},{"value":"0,0E+00","module":"C4"},{"value":"0,0E+00","module":"D"}]},{"parameter":"RSF","unit":"MJ","values":[{"value":"1,94E-02","module":"A1-A3"},{"value":"0,0E+00","module":"A4"},{"value":"0,0E+00","module":"A5"},{"value":"0,0E+00","module":"C1"},{"value":"0,0E+00","module":"C2"},{"value":"0,0E+00","module":"C3"},{"value":"0,0E+00","module":"C4"},{"value":"0,0E+00","module":"D"}]},{"parameter":"NRSF","unit":"MJ","values":[{"value":"0,0E+00","module":"A1-A3"},{"value":"0,0E+00","module":"A4"},{"value":"0,0E+00","module":"A5"},{"value":"0,0E+00","module":"C1"},{"value":"0,0E+00","module":"C2"},{"value":"0,0E+00","module":"C3"},{"value":"0,0E+00","module":"C4"},{"value":"0,0E+00","module":"D"}]},{"parameter":"FW","unit":"m3","values":[{"value":"1,59E+00","module":"A1-A3"},{"value":"4,69E-03","module":"A4"},{"value":"2,93E-04","module":"A5"},{"value":"2,93E-04","module":"C1"},{"value":"1,33E-03","module":"C2"},{"value":"4,45E-05","module":"C3"},{"value":"6,98E-05","module":"C4"},{"value":"-3,64E-01","module":"D"}]}],"end_of_life_waste":[{"parameter":"HWD","unit":"kg","values":[{"value":"3,11E+00","module":"A1-A3"},{"value":"1,06E-05","module":"A4"},{"value":"1,24E-06","module":"A5"},{"value":"1,24E-06","module":"C1"},{"value":"3,00E-06","module":"C2"},{"value":"2,67E-07","module":"C3"},{"value":"9,60E-08","module":"C4"},{"value":"-5,16E-03","module":"D"}]},{"parameter":"NHWD","unit":"kg","values":[{"value":"3,17E+01","module":"A1-A3"},{"value":"1,81E+00","module":"A4"},{"value":"1,33E-02","module":"A5"},{"value":"1,33E-02","module":"C1"},{"value":"5,13E-01","module":"C2"},{"value":"8,21E-03","module":"C3"},{"value":"4,36E-01","module":"C4"},{"value":"-1,02E+02","module":"D"}]},{"parameter":"RWD","unit":"kg","values":[{"value":"2,05E+00","module":"A1-A3"},{"value":"1,39E-04","module":"A4"},{"value":"1,92E-05","module":"A5"},{"value":"1,92E-05","module":"C1"},{"value":"3,93E-05","module":"C2"},{"value":"7,93E-07","module":"C3"},{"value":"4,22E-07","module":"C4"},{"value":"-2,01E-04","module":"D"}]}],"end_of_life_flow":[{"parameter":"CRU","unit":"kg","values":[{"value":"0,0E+00","module":"A1-A3"},{"value":"0,0E+00","module":"A4"},{"value":"0,0E+00","module":"A5"},{"value":"0,0E+00","module":"C1"},{"value":"0,0E+00","module":"C2"},{"value":"0,0E+00","module":"C3"},{"value":"0,0E+00","module":"C4"},{"value":"0,0E+00","module":"D"}]},{"parameter":"MFR","unit":"kg","values":[{"value":"2,50E+00","module":"A1-A3"},{"value":"0,0E+00","module":"A4"},{"value":"0,0E+00","module":"A5"},{"value":"0,0E+00","module":"C1"},{"value":"0,0E+00","module":"C2"},{"value":"4,32E+01","module":"C3"},{"value":"0,0E+00","module":"C4"},{"value":"0,0E+00","module":"D"}]},{"parameter":"MER","unit":"kg","values":[{"value":"7,73E-04","module":"A1-A3"},{"value":"0,0E+00","module":"A4"},{"value":"0,0E+00","module":"A5"},{"value":"0,0E+00","module":"C1"},{"value":"0,0E+00","module":"C2"},{"value":"0,0E+00","module":"C3"},{"value":"0,0E+00","module":"C4"},{"value":"0,0E+00","module":"D"}]},{"parameter":"EEE","unit":"MJ","values":[{"value":"3,85E-02","module":"A1-A3"},{"value":"0,0E+00","module":"A4"},{"value":"0,0E+00","module":"A5"},{"value":"0,0E+00","module":"C1"},{"value":"0,0E+00","module":"C2"},{"value":"0,0E+00","module":"C3"},{"value":"0,0E+00","module":"C4"},{"value":"0,0E+00","module":"D"}]},{"parameter":"EET","unit":"MJ","values":[{"value":"1,94E+00","module":"A1-A3"},{"value":"0,0E+00","module":"A4"},{"value":"0,0E+00","module":"A5"},{"value":"0,0E+00","module":"C1"},{"value":"0,0E+00","module":"C2"},{"value":"0,0E+00","module":"C3"},{"value":"0,0E+00","module":"C4"},{"value":"0,0E+00","module":"D"}]}]}