{"product_name":"flexen\u00ae Exzenterblock Compact","epd_id":"EPD-AWU-20230267-IBD1","compliance":["DIN EN 15804+A2","ISO 14025"],"producer_name":"Adolf W\u00fcrth GmbH & Co. KG","environmental_impact":[{"parameter":"GWP-total","unit":"kg CO2-eq","values":[{"value":"9,74E+01","module":"A1-A3"},{"value":"2,72E+00","module":"A4"},{"value":"0,0E+00","module":"A5"},{"value":"2,86E-01","module":"C2"},{"value":"3,69E+00","module":"C3"},{"value":"0,0E+00","module":"C4"},{"value":"-8,51E+01","module":"D"}]},{"parameter":"GWP-fossil","unit":"kg CO2-eq","values":[{"value":"9,79E+01","module":"A1-A3"},{"value":"2,73E+00","module":"A4"},{"value":"0,0E+00","module":"A5"},{"value":"2,87E-01","module":"C2"},{"value":"3,64E+00","module":"C3"},{"value":"0,0E+00","module":"C4"},{"value":"-8,44E+01","module":"D"}]},{"parameter":"GWP-biogenic","unit":"kg CO2-eq","values":[{"value":"-7,84E-01","module":"A1-A3"},{"value":"-3,45E-02","module":"A4"},{"value":"0,0E+00","module":"A5"},{"value":"-2,81E-03","module":"C2"},{"value":"5,08E-02","module":"C3"},{"value":"0,0E+00","module":"C4"},{"value":"-7,21E-01","module":"D"}]},{"parameter":"GWP-luluc","unit":"kg CO2-eq","values":[{"value":"2,46E-01","module":"A1-A3"},{"value":"2,44E-02","module":"A4"},{"value":"0,0E+00","module":"A5"},{"value":"1,94E-03","module":"C2"},{"value":"1,41E-03","module":"C3"},{"value":"0,0E+00","module":"C4"},{"value":"-1,17E-02","module":"D"}]},{"parameter":"ODP","unit":"kg CFC11-eq","values":[{"value":"7,10E-08","module":"A1-A3"},{"value":"3,43E-13","module":"A4"},{"value":"0,0E+00","module":"A5"},{"value":"2,82E-14","module":"C2"},{"value":"1,51E-10","module":"C3"},{"value":"0,0E+00","module":"C4"},{"value":"-5,17E-10","module":"D"}]},{"parameter":"AP","unit":"mol H^(+)-eq","values":[{"value":"3,52E-01","module":"A1-A3"},{"value":"3,21E-03","module":"A4"},{"value":"0,0E+00","module":"A5"},{"value":"3,40E-04","module":"C2"},{"value":"5,22E-03","module":"C3"},{"value":"0,0E+00","module":"C4"},{"value":"-1,17E-01","module":"D"}]},{"parameter":"POCP","unit":"kg NMVOC-eq","values":[{"value":"1,96E-01","module":"A1-A3"},{"value":"3,29E-03","module":"A4"},{"value":"0,0E+00","module":"A5"},{"value":"3,43E-04","module":"C2"},{"value":"5,04E-03","module":"C3"},{"value":"0,0E+00","module":"C4"},{"value":"-1,12E-01","module":"D"}]},{"parameter":"ADPE","unit":"kg Sb-eq","values":[{"value":"2,81E-01","module":"A1-A3"},{"value":"1,74E-07","module":"A4"},{"value":"0,0E+00","module":"A5"},{"value":"2,89E-08","module":"C2"},{"value":"2,12E-06","module":"C3"},{"value":"0,0E+00","module":"C4"},{"value":"-2,15E-05","module":"D"}]},{"parameter":"ADPF","unit":"MJ","values":[{"value":"3,00E+03","module":"A1-A3"},{"value":"3,59E+01","module":"A4"},{"value":"0,0E+00","module":"A5"},{"value":"3,77E+00","module":"C2"},{"value":"1,09E+02","module":"C3"},{"value":"0,0E+00","module":"C4"},{"value":"-3,25E+03","module":"D"}]},{"parameter":"WDP","unit":"m^3 world-eq deprived","values":[{"value":"6,83E+00","module":"A1-A3"},{"value":"3,19E-02","module":"A4"},{"value":"0,0E+00","module":"A5"},{"value":"3,21E-03","module":"C2"},{"value":"2,63E-01","module":"C3"},{"value":"0,0E+00","module":"C4"},{"value":"-1,44E+00","module":"D"}]},{"parameter":"EP-freshwater","unit":"kg P-eq","values":[{"value":"5,05E-04","module":"A1-A3"},{"value":"9,64E-06","module":"A4"},{"value":"0,0E+00","module":"A5"},{"value":"1,03E-06","module":"C2"},{"value":"2,44E-05","module":"C3"},{"value":"0,0E+00","module":"C4"},{"value":"-1,58E-04","module":"D"}]},{"parameter":"EP-marine","unit":"kg N-eq","values":[{"value":"5,13E-02","module":"A1-A3"},{"value":"1,09E-03","module":"A4"},{"value":"0,0E+00","module":"A5"},{"value":"1,13E-04","module":"C2"},{"value":"2,08E-03","module":"C3"},{"value":"0,0E+00","module":"C4"},{"value":"-3,43E-02","module":"D"}]},{"parameter":"EP-terrestrial","unit":"mol N-eq","values":[{"value":"5,40E-01","module":"A1-A3"},{"value":"1,29E-02","module":"A4"},{"value":"0,0E+00","module":"A5"},{"value":"1,35E-03","module":"C2"},{"value":"2,11E-02","module":"C3"},{"value":"0,0E+00","module":"C4"},{"value":"-3,57E-01","module":"D"}]}],"additional_environmental_impact":[{"parameter":"PM","unit":"Disease incidence","values":[{"value":"1,72E-05","module":"A1-A3"},{"value":"2,42E-08","module":"A4"},{"value":"0,0E+00","module":"A5"},{"value":"2,60E-09","module":"C2"},{"value":"4,16E-08","module":"C3"},{"value":"0,0E+00","module":"C4"},{"value":"-8,81E-07","module":"D"}]},{"parameter":"ETP-fw","unit":"CTUe","values":[{"value":"1,64E+03","module":"A1-A3"},{"value":"2,55E+01","module":"A4"},{"value":"0,0E+00","module":"A5"},{"value":"2,67E+00","module":"C2"},{"value":"4,25E+01","module":"C3"},{"value":"0,0E+00","module":"C4"},{"value":"-1,55E+03","module":"D"}]},{"parameter":"HTP-c","unit":"CTUh","values":[{"value":"4,27E-08","module":"A1-A3"},{"value":"5,22E-10","module":"A4"},{"value":"0,0E+00","module":"A5"},{"value":"5,51E-11","module":"C2"},{"value":"1,05E-09","module":"C3"},{"value":"0,0E+00","module":"C4"},{"value":"-3,81E-08","module":"D"}]},{"parameter":"HTP-nc","unit":"CTUh","values":[{"value":"3,34E-06","module":"A1-A3"},{"value":"2,80E-08","module":"A4"},{"value":"0,0E+00","module":"A5"},{"value":"3,02E-09","module":"C2"},{"value":"3,25E-08","module":"C3"},{"value":"0,0E+00","module":"C4"},{"value":"-1,77E-06","module":"D"}]},{"parameter":"SQP","unit":"SQP","values":[{"value":"3,01E+02","module":"A1-A3"},{"value":"1,50E+01","module":"A4"},{"value":"0,0E+00","module":"A5"},{"value":"1,60E+00","module":"C2"},{"value":"6,87E+01","module":"C3"},{"value":"0,0E+00","module":"C4"},{"value":"-1,66E+02","module":"D"}]}],"resource_use":[{"parameter":"PERE","unit":"MJ","values":[{"value":"4,94E+02","module":"A1-A3"},{"value":"2,61E+00","module":"A4"},{"value":"0,0E+00","module":"A5"},{"value":"2,61E-01","module":"C2"},{"value":"6,74E+01","module":"C3"},{"value":"0,0E+00","module":"C4"},{"value":"-2,44E+02","module":"D"}]},{"parameter":"PERM","unit":"MJ","values":[{"value":"0,0E+00","module":"A1-A3"},{"value":null,"module":"A4"},{"value":null,"module":"A5"},{"value":null,"module":"C2"},{"value":null,"module":"C3"},{"value":null,"module":"C4"},{"value":null,"module":"D"}]},{"parameter":"PERT","unit":"MJ","values":[{"value":"4,94E+02","module":"A1-A3"},{"value":"2,61E+00","module":"A4"},{"value":"0,0E+00","module":"A5"},{"value":"2,61E-01","module":"C2"},{"value":"6,74E+01","module":"C3"},{"value":"0,0E+00","module":"C4"},{"value":"-2,44E+02","module":"D"}]},{"parameter":"PENRE","unit":"MJ","values":[{"value":"1,20E+03","module":"A1-A3"},{"value":"3,61E+01","module":"A4"},{"value":"0,0E+00","module":"A5"},{"value":"3,79E+00","module":"C2"},{"value":"1,09E+02","module":"C3"},{"value":"0,0E+00","module":"C4"},{"value":"-3,26E+03","module":"D"}]},{"parameter":"PENRM","unit":"MJ","values":[{"value":"1,82E+03","module":"A1-A3"},{"value":null,"module":"A4"},{"value":null,"module":"A5"},{"value":null,"module":"C2"},{"value":null,"module":"C3"},{"value":null,"module":"C4"},{"value":null,"module":"D"}]},{"parameter":"PENRT","unit":"MJ","values":[{"value":"3,02E+03","module":"A1-A3"},{"value":"3,61E+01","module":"A4"},{"value":"0,0E+00","module":"A5"},{"value":"3,79E+00","module":"C2"},{"value":"1,09E+02","module":"C3"},{"value":"0,0E+00","module":"C4"},{"value":"-3,26E+03","module":"D"}]},{"parameter":"SM","unit":"kg","values":[{"value":"1,26E+01","module":"A1-A3"},{"value":null,"module":"A4"},{"value":null,"module":"A5"},{"value":null,"module":"C2"},{"value":null,"module":"C3"},{"value":null,"module":"C4"},{"value":null,"module":"D"}]},{"parameter":"RSF","unit":"MJ","values":[{"value":"0,0E+00","module":"A1-A3"},{"value":null,"module":"A4"},{"value":null,"module":"A5"},{"value":null,"module":"C2"},{"value":null,"module":"C3"},{"value":null,"module":"C4"},{"value":null,"module":"D"}]},{"parameter":"NRSF","unit":"MJ","values":[{"value":"0,0E+00","module":"A1-A3"},{"value":null,"module":"A4"},{"value":null,"module":"A5"},{"value":null,"module":"C2"},{"value":null,"module":"C3"},{"value":null,"module":"C4"},{"value":null,"module":"D"}]},{"parameter":"FW","unit":"m^3","values":[{"value":"5,48E-01","module":"A1-A3"},{"value":"2,86E-03","module":"A4"},{"value":"0,0E+00","module":"A5"},{"value":"3,02E-04","module":"C2"},{"value":"3,09E-02","module":"C3"},{"value":"0,0E+00","module":"C4"},{"value":"-3,85E-01","module":"D"}]}],"end_of_life_waste":[{"parameter":"HWD","unit":"kg","values":[{"value":"7,83E-04","module":"A1-A3"},{"value":"1,12E-10","module":"A4"},{"value":"0,0E+00","module":"A5"},{"value":"2,00E-11","module":"C2"},{"value":"1,16E-08","module":"C3"},{"value":"0,0E+00","module":"C4"},{"value":"-3,04E-07","module":"D"}]},{"parameter":"NHWD","unit":"kg","values":[{"value":"4,03E+00","module":"A1-A3"},{"value":"5,50E-03","module":"A4"},{"value":"0,0E+00","module":"A5"},{"value":"6,17E-04","module":"C2"},{"value":"1,45E-01","module":"C3"},{"value":"0,0E+00","module":"C4"},{"value":"-8,99E-01","module":"D"}]},{"parameter":"RWD","unit":"kg","values":[{"value":"1,30E-01","module":"A1-A3"},{"value":"6,75E-05","module":"A4"},{"value":"0,0E+00","module":"A5"},{"value":"7,03E-06","module":"C2"},{"value":"2,54E-02","module":"C3"},{"value":"0,0E+00","module":"C4"},{"value":"-2,72E-02","module":"D"}]}],"end_of_life_flow":[{"parameter":"CRU","unit":"kg","values":[{"value":null,"module":"A1-A3"},{"value":null,"module":"A4"},{"value":null,"module":"A5"},{"value":null,"module":"C2"},{"value":null,"module":"C3"},{"value":null,"module":"C4"},{"value":null,"module":"D"}]},{"parameter":"MFR","unit":"kg","values":[{"value":null,"module":"A1-A3"},{"value":null,"module":"A4"},{"value":"1,26E+01","module":"A5"},{"value":null,"module":"C2"},{"value":"4,73E+01","module":"C3"},{"value":null,"module":"C4"},{"value":null,"module":"D"}]},{"parameter":"MER","unit":"kg","values":[{"value":null,"module":"A1-A3"},{"value":null,"module":"A4"},{"value":null,"module":"A5"},{"value":null,"module":"C2"},{"value":null,"module":"C3"},{"value":null,"module":"C4"},{"value":null,"module":"D"}]},{"parameter":"EEE","unit":"MJ","values":[{"value":null,"module":"A1-A3"},{"value":null,"module":"A4"},{"value":null,"module":"A5"},{"value":null,"module":"C2"},{"value":null,"module":"C3"},{"value":null,"module":"C4"},{"value":null,"module":"D"}]},{"parameter":"EET","unit":"MJ","values":[{"value":null,"module":"A1-A3"},{"value":null,"module":"A4"},{"value":null,"module":"A5"},{"value":null,"module":"C2"},{"value":null,"module":"C3"},{"value":null,"module":"C4"},{"value":null,"module":"D"}]}]}