{"product_name":"Flexi F501 reol","epd_id":"NEPD-7531-6923","compliance":["EN 15804+A2","ISO 14025","ISO 21930"],"producer_name":"Aarsland M\u00f8belfabrikk AS","environmental_impact":[{"parameter":"GWP-total","unit":"kg CO2-eq.","values":[{"value":"-6,56E+01","module":"A1"},{"value":"3,53E+00","module":"A2"},{"value":"5,47E-02","module":"A3"},{"value":"8,14E-01","module":"A4"},{"value":"7,04E+00","module":"A5"},{"value":"6,23E-03","module":"B2"},{"value":"0,0E+00","module":"B3"},{"value":"0,0E+00","module":"B4"},{"value":"2,43E-04","module":"C1"},{"value":"6,95E-01","module":"C2"},{"value":"1,84E+02","module":"C3"},{"value":"3,50E-02","module":"C4"},{"value":"-2,80E+00","module":"D"}]},{"parameter":"GWP-fossil","unit":"kg CO2-eq.","values":[{"value":"2,71E+01","module":"A1"},{"value":"3,53E+00","module":"A2"},{"value":"5,30E-02","module":"A3"},{"value":"8,11E-01","module":"A4"},{"value":"5,02E-02","module":"A5"},{"value":"6,18E-03","module":"B2"},{"value":"0,0E+00","module":"B3"},{"value":"0,0E+00","module":"B4"},{"value":"2,36E-04","module":"C1"},{"value":"6,95E-01","module":"C2"},{"value":"1,08E+02","module":"C3"},{"value":"3,49E-02","module":"C4"},{"value":"-2,70E+00","module":"D"}]},{"parameter":"GWP-biogenic","unit":"kg CO2-eq.","values":[{"value":"-9,30E+01","module":"A1"},{"value":"6,40E-03","module":"A2"},{"value":"1,49E-03","module":"A3"},{"value":"2,45E-03","module":"A4"},{"value":"6,99E+00","module":"A5"},{"value":"3,89E-05","module":"B2"},{"value":"0,0E+00","module":"B3"},{"value":"0,0E+00","module":"B4"},{"value":"6,52E-06","module":"C1"},{"value":"2,88E-04","module":"C2"},{"value":"7,65E+01","module":"C3"},{"value":"2,35E-06","module":"C4"},{"value":"-5,57E-03","module":"D"}]},{"parameter":"GWP-luluc","unit":"kg CO2-eq.","values":[{"value":"3,27E-01","module":"A1"},{"value":"3,06E-03","module":"A2"},{"value":"2,17E-04","module":"A3"},{"value":"1,10E-03","module":"A4"},{"value":"1,65E-05","module":"A5"},{"value":"1,01E-05","module":"B2"},{"value":"0,0E+00","module":"B3"},{"value":"0,0E+00","module":"B4"},{"value":"9,73E-07","module":"C1"},{"value":"2,47E-04","module":"C2"},{"value":"1,81E-03","module":"C3"},{"value":"9,76E-06","module":"C4"},{"value":"-9,30E-02","module":"D"}]},{"parameter":"ODP","unit":"kg CFC 11-eq.","values":[{"value":"1,03E-06","module":"A1"},{"value":"6,33E-07","module":"A2"},{"value":"3,60E-09","module":"A3"},{"value":"1,18E-07","module":"A4"},{"value":"1,05E-08","module":"A5"},{"value":"5,40E-10","module":"B2"},{"value":"0,0E+00","module":"B3"},{"value":"0,0E+00","module":"B4"},{"value":"1,60E-11","module":"C1"},{"value":"1,57E-07","module":"C2"},{"value":"7,19E-07","module":"C3"},{"value":"1,03E-08","module":"C4"},{"value":"-1,97E-01","module":"D"}]},{"parameter":"AP","unit":"mol H+-eq.","values":[{"value":"1,08E-01","module":"A1"},{"value":"3,33E-02","module":"A2"},{"value":"2,45E-04","module":"A3"},{"value":"4,03E-03","module":"A4"},{"value":"2,43E-04","module":"A5"},{"value":"3,61E-05","module":"B2"},{"value":"0,0E+00","module":"B3"},{"value":"0,0E+00","module":"B4"},{"value":"1,84E-06","module":"C1"},{"value":"2,00E-03","module":"C2"},{"value":"1,63E-02","module":"C3"},{"value":"2,31E-04","module":"C4"},{"value":"-2,22E-02","module":"D"}]},{"parameter":"POCP","unit":"kg NMVOC-eq.","values":[{"value":"7,49E-02","module":"A1"},{"value":"2,34E-02","module":"A2"},{"value":"1,72E-04","module":"A3"},{"value":"2,84E-03","module":"A4"},{"value":"2,53E-04","module":"A5"},{"value":"2,09E-05","module":"B2"},{"value":"0,0E+00","module":"B3"},{"value":"0,0E+00","module":"B4"},{"value":"7,09E-07","module":"C1"},{"value":"1,69E-03","module":"C2"},{"value":"1,51E-02","module":"C3"},{"value":"2,60E-04","module":"C4"},{"value":"-2,17E-02","module":"D"}]},{"parameter":"ADPE","unit":"kg Sb-eq.","values":[{"value":"1,39E-04","module":"A1"},{"value":"4,81E-05","module":"A2"},{"value":"1,25E-06","module":"A3"},{"value":"1,30E-05","module":"A4"},{"value":"1,21E-06","module":"A5"},{"value":"1,73E-07","module":"B2"},{"value":"0,0E+00","module":"B3"},{"value":"0,0E+00","module":"B4"},{"value":"1,76E-08","module":"C1"},{"value":"1,92E-05","module":"C2"},{"value":"2,87E-05","module":"C3"},{"value":"5,45E-07","module":"C4"},{"value":"-2,68E-05","module":"D"}]},{"parameter":"ADPF","unit":"MJ","values":[{"value":"5,25E+02","module":"A1"},{"value":"5,46E+01","module":"A2"},{"value":"7,15E-01","module":"A3"},{"value":"1,29E+01","module":"A4"},{"value":"6,99E-01","module":"A5"},{"value":"1,06E-01","module":"B2"},{"value":"0,0E+00","module":"B3"},{"value":"0,0E+00","module":"B4"},{"value":"3,22E-03","module":"C1"},{"value":"1,05E+01","module":"C2"},{"value":"1,92E+01","module":"C3"},{"value":"7,59E-01","module":"C4"},{"value":"-3,86E+01","module":"D"}]},{"parameter":"WDP","unit":"m3 world-eq.","values":[{"value":"5,36E+02","module":"A1"},{"value":"2,23E+02","module":"A2"},{"value":"1,27E+02","module":"A3"},{"value":"8,74E+01","module":"A4"},{"value":"8,91E-01","module":"A5"},{"value":"1,88E+00","module":"B2"},{"value":"0,0E+00","module":"B3"},{"value":"0,0E+00","module":"B4"},{"value":"5,61E-01","module":"C1"},{"value":"1,02E+01","module":"C2"},{"value":"-3,04E+02","module":"C3"},{"value":"1,96E+00","module":"C4"},{"value":"-4,80E+02","module":"D"}]},{"parameter":"EP-freshwater","unit":"kg P-eq.","values":[{"value":"5,48E-04","module":"A1"},{"value":"1,06E-04","module":"A2"},{"value":"2,16E-06","module":"A3"},{"value":"4,06E-05","module":"A4"},{"value":"4,19E-07","module":"A5"},{"value":"4,94E-07","module":"B2"},{"value":"0,0E+00","module":"B3"},{"value":"0,0E+00","module":"B4"},{"value":"1,70E-08","module":"C1"},{"value":"5,55E-06","module":"C2"},{"value":"7,33E-05","module":"C3"},{"value":"3,57E-07","module":"C4"},{"value":"-2,40E-04","module":"D"}]},{"parameter":"EP-marine","unit":"kg N-eq.","values":[{"value":"2,92E-02","module":"A1"},{"value":"7,41E-03","module":"A2"},{"value":"5,71E-05","module":"A3"},{"value":"8,27E-04","module":"A4"},{"value":"8,18E-05","module":"A5"},{"value":"5,72E-06","module":"B2"},{"value":"0,0E+00","module":"B3"},{"value":"0,0E+00","module":"B4"},{"value":"2,03E-07","module":"C1"},{"value":"3,95E-04","module":"C2"},{"value":"6,16E-03","module":"C3"},{"value":"8,13E-05","module":"C4"},{"value":"-7,27E-03","module":"D"}]},{"parameter":"EP-terrestrial","unit":"mol N-eq.","values":[{"value":"2,90E-01","module":"A1"},{"value":"8,32E-02","module":"A2"},{"value":"6,71E-04","module":"A3"},{"value":"9,44E-03","module":"A4"},{"value":"8,85E-04","module":"A5"},{"value":"6,65E-05","module":"B2"},{"value":"0,0E+00","module":"B3"},{"value":"0,0E+00","module":"B4"},{"value":"2,64E-06","module":"C1"},{"value":"4,42E-03","module":"C2"},{"value":"6,14E-02","module":"C3"},{"value":"8,99E-04","module":"C4"},{"value":"-7,86E-02","module":"D"}]},{"parameter":"GWP-IOBC","unit":"kg CO2-eq.","values":[{"value":"2,75E+01","module":"A1"},{"value":"3,53E+00","module":"A2"},{"value":"6,09E-02","module":"A3"},{"value":"8,14E-01","module":"A4"},{"value":"4,85E-02","module":"A5"},{"value":"6,22E-03","module":"B2"},{"value":"0,0E+00","module":"B3"},{"value":"0,0E+00","module":"B4"},{"value":"2,43E-04","module":"C1"},{"value":"6,95E-01","module":"C2"},{"value":"5,92E+01","module":"C3"},{"value":"1,29E-01","module":"C4"},{"value":"-2,76E+00","module":"D"}]}],"additional_environmental_impact":[{"parameter":"PM","unit":"disease incidence","values":[{"value":"1,27E-06","module":"A1"},{"value":"2,17E-07","module":"A2"},{"value":"2,33E-09","module":"A3"},{"value":"4,40E-08","module":"A4"},{"value":"3,55E-09","module":"A5"},{"value":"3,06E-10","module":"B2"},{"value":"0,0E+00","module":"B3"},{"value":"0,0E+00","module":"B4"},{"value":"1,30E-11","module":"C1"},{"value":"4,25E-08","module":"C2"},{"value":"9,50E-08","module":"C3"},{"value":"4,12E-09","module":"C4"},{"value":"-1,35E-06","module":"D"}]},{"parameter":"ETP-fw","unit":"CTUe","values":[{"value":"6,46E+02","module":"A1"},{"value":"4,55E+01","module":"A2"},{"value":"1,25E+00","module":"A3"},{"value":"1,27E+01","module":"A4"},{"value":"9,28E-01","module":"A5"},{"value":"1,14E-01","module":"B2"},{"value":"0,0E+00","module":"B3"},{"value":"0,0E+00","module":"B4"},{"value":"1,47E-02","module":"C1"},{"value":"7,79E+00","module":"C2"},{"value":"2,85E+02","module":"C3"},{"value":"8,34E-01","module":"C4"},{"value":"-2,10E+02","module":"D"}]},{"parameter":"HTP-c","unit":"CTUh","values":[{"value":"4,94E-08","module":"A1"},{"value":"0,0E+00","module":"A2"},{"value":"7,60E-11","module":"A3"},{"value":"0,0E+00","module":"A4"},{"value":"3,00E-11","module":"A5"},{"value":"1,80E-11","module":"B2"},{"value":"0,0E+00","module":"B3"},{"value":"0,0E+00","module":"B4"},{"value":"1,00E-12","module":"C1"},{"value":"0,0E+00","module":"C2"},{"value":"9,01E-09","module":"C3"},{"value":"4,60E-11","module":"C4"},{"value":"-3,84E-09","module":"D"}]},{"parameter":"HTP-nc","unit":"CTUh","values":[{"value":"3,04E-07","module":"A1"},{"value":"5,06E-08","module":"A2"},{"value":"1,75E-09","module":"A3"},{"value":"1,68E-08","module":"A4"},{"value":"1,26E-09","module":"A5"},{"value":"3,78E-10","module":"B2"},{"value":"0,0E+00","module":"B3"},{"value":"0,0E+00","module":"B4"},{"value":"1,60E-11","module":"C1"},{"value":"8,51E-09","module":"C2"},{"value":"1,96E-07","module":"C3"},{"value":"1,59E-09","module":"C4"},{"value":"-2,01E-07","module":"D"}]},{"parameter":"SQP","unit":"unitless","values":[{"value":"2,66E+03","module":"A1"},{"value":"4,12E+01","module":"A2"},{"value":"3,30E-01","module":"A3"},{"value":"9,42E+00","module":"A4"},{"value":"4,67E-01","module":"A5"},{"value":"2,95E-02","module":"B2"},{"value":"0,0E+00","module":"B3"},{"value":"0,0E+00","module":"B4"},{"value":"1,62E-03","module":"C1"},{"value":"7,35E+00","module":"C2"},{"value":"3,88E+00","module":"C3"},{"value":"1,12E+00","module":"C4"},{"value":"-2,58E+02","module":"D"}]},{"parameter":"IRP","unit":"kBq U235-eq.","values":[{"value":"1,08E+00","module":"A1"},{"value":"2,90E-01","module":"A2"},{"value":"1,31E-02","module":"A3"},{"value":"7,79E-02","module":"A4"},{"value":"2,98E-03","module":"A5"},{"value":"7,29E-04","module":"B2"},{"value":"0,0E+00","module":"B3"},{"value":"0,0E+00","module":"B4"},{"value":"5,84E-05","module":"C1"},{"value":"4,59E-02","module":"C2"},{"value":"7,39E-02","module":"C3"},{"value":"3,11E-03","module":"C4"},{"value":"-2,46E-01","module":"D"}]}],"resource_use":[{"parameter":"PERE","unit":"MJ","values":[{"value":"5,11E+02","module":"A1"},{"value":"3,21E+00","module":"A2"},{"value":"9,39E+00","module":"A3"},{"value":"1,24E+00","module":"A4"},{"value":"1,16E-02","module":"A5"},{"value":"1,43E-02","module":"B2"},{"value":"0,0E+00","module":"B3"},{"value":"0,0E+00","module":"B4"},{"value":"4,17E-02","module":"C1"},{"value":"1,50E-01","module":"C2"},{"value":"1,86E+00","module":"C3"},{"value":"1,61E-02","module":"C4"},{"value":"-2,38E+02","module":"D"}]},{"parameter":"PERM","unit":"MJ","values":[{"value":"8,85E+02","module":"A1"},{"value":"0,0E+00","module":"A2"},{"value":"0,0E+00","module":"A3"},{"value":"0,0E+00","module":"A4"},{"value":"-4,40E+01","module":"A5"},{"value":"0,0E+00","module":"B2"},{"value":"0,0E+00","module":"B3"},{"value":"0,0E+00","module":"B4"},{"value":"0,0E+00","module":"C1"},{"value":"0,0E+00","module":"C2"},{"value":"-7,43E+02","module":"C3"},{"value":"0,0E+00","module":"C4"},{"value":"0,0E+00","module":"D"}]},{"parameter":"PERT","unit":"MJ","values":[{"value":"1,40E+03","module":"A1"},{"value":"3,21E+00","module":"A2"},{"value":"9,39E+00","module":"A3"},{"value":"1,24E+00","module":"A4"},{"value":"-2,75E+01","module":"A5"},{"value":"1,43E-02","module":"B2"},{"value":"0,0E+00","module":"B3"},{"value":"0,0E+00","module":"B4"},{"value":"4,17E-02","module":"C1"},{"value":"1,50E-01","module":"C2"},{"value":"-7,41E+02","module":"C3"},{"value":"1,61E-02","module":"C4"},{"value":"-2,38E+02","module":"D"}]},{"parameter":"PENRE","unit":"MJ","values":[{"value":"4,07E+02","module":"A1"},{"value":"5,46E+01","module":"A2"},{"value":"7,16E-01","module":"A3"},{"value":"1,29E+01","module":"A4"},{"value":"6,99E-01","module":"A5"},{"value":"1,06E-01","module":"B2"},{"value":"0,0E+00","module":"B3"},{"value":"0,0E+00","module":"B4"},{"value":"3,22E-03","module":"C1"},{"value":"1,05E+01","module":"C2"},{"value":"2,38E+01","module":"C3"},{"value":"7,63E-01","module":"C4"},{"value":"-3,86E+01","module":"D"}]},{"parameter":"PENRM","unit":"MJ","values":[{"value":"1,20E+02","module":"A1"},{"value":"0,0E+00","module":"A2"},{"value":"0,0E+00","module":"A3"},{"value":"0,0E+00","module":"A4"},{"value":"0,0E+00","module":"A5"},{"value":"0,0E+00","module":"B2"},{"value":"0,0E+00","module":"B3"},{"value":"0,0E+00","module":"B4"},{"value":"0,0E+00","module":"C1"},{"value":"0,0E+00","module":"C2"},{"value":"-1,20E+02","module":"C3"},{"value":"0,0E+00","module":"C4"},{"value":"0,0E+00","module":"D"}]},{"parameter":"PENRT","unit":"MJ","values":[{"value":"5,27E+02","module":"A1"},{"value":"5,46E+01","module":"A2"},{"value":"7,16E-01","module":"A3"},{"value":"1,29E+01","module":"A4"},{"value":"6,99E-01","module":"A5"},{"value":"1,06E-01","module":"B2"},{"value":"0,0E+00","module":"B3"},{"value":"0,0E+00","module":"B4"},{"value":"3,22E-03","module":"C1"},{"value":"1,05E+01","module":"C2"},{"value":"-9,57E+01","module":"C3"},{"value":"7,63E-01","module":"C4"},{"value":"-3,86E+01","module":"D"}]},{"parameter":"SM","unit":"kg","values":[{"value":"2,06E+01","module":"A1"},{"value":"0,0E+00","module":"A2"},{"value":"2,22E-05","module":"A3"},{"value":"0,0E+00","module":"A4"},{"value":"0,0E+00","module":"A5"},{"value":"0,0E+00","module":"B2"},{"value":"0,0E+00","module":"B3"},{"value":"0,0E+00","module":"B4"},{"value":"0,0E+00","module":"C1"},{"value":"0,0E+00","module":"C2"},{"value":"0,0E+00","module":"C3"},{"value":"0,0E+00","module":"C4"},{"value":"0,0E+00","module":"D"}]},{"parameter":"RSF","unit":"MJ","values":[{"value":"4,72E+01","module":"A1"},{"value":"2,20E-01","module":"A2"},{"value":"7,37E-03","module":"A3"},{"value":"8,80E-02","module":"A4"},{"value":"3,83E-04","module":"A5"},{"value":"1,15E-03","module":"B2"},{"value":"0,0E+00","module":"B3"},{"value":"0,0E+00","module":"B4"},{"value":"3,27E-05","module":"C1"},{"value":"5,38E-03","module":"C2"},{"value":"4,65E-02","module":"C3"},{"value":"3,98E-04","module":"C4"},{"value":"-4,17E-02","module":"D"}]},{"parameter":"NRSF","unit":"MJ","values":[{"value":"6,65E-02","module":"A1"},{"value":"1,26E-01","module":"A2"},{"value":"1,99E-02","module":"A3"},{"value":"4,07E-02","module":"A4"},{"value":"1,66E-03","module":"A5"},{"value":"1,13E-03","module":"B2"},{"value":"0,0E+00","module":"B3"},{"value":"0,0E+00","module":"B4"},{"value":"8,16E-05","module":"C1"},{"value":"1,92E-02","module":"C2"},{"value":"0,0E+00","module":"C3"},{"value":"1,36E-02","module":"C4"},{"value":"-1,41E+01","module":"D"}]},{"parameter":"FW","unit":"m3","values":[{"value":"2,68E-01","module":"A1"},{"value":"1,80E-02","module":"A2"},{"value":"7,03E-02","module":"A3"},{"value":"6,69E-03","module":"A4"},{"value":"3,35E-04","module":"A5"},{"value":"1,81E-02","module":"B2"},{"value":"0,0E+00","module":"B3"},{"value":"0,0E+00","module":"B4"},{"value":"3,11E-04","module":"C1"},{"value":"1,12E-03","module":"C2"},{"value":"3,53E-02","module":"C3"},{"value":"7,17E-04","module":"C4"},{"value":"-2,87E-01","module":"D"}]}],"end_of_life_waste":[{"parameter":"HWD","unit":"kg","values":[{"value":"5,01E-02","module":"A1"},{"value":"5,09E-03","module":"A2"},{"value":"3,22E-03","module":"A3"},{"value":"1,68E-03","module":"A4"},{"value":"0,0E+00","module":"A5"},{"value":"1,99E-05","module":"B2"},{"value":"0,0E+00","module":"B3"},{"value":"0,0E+00","module":"B4"},{"value":"2,07E-06","module":"C1"},{"value":"5,42E-04","module":"C2"},{"value":"0,0E+00","module":"C3"},{"value":"9,23E+00","module":"C4"},{"value":"-1,81E-03","module":"D"}]},{"parameter":"NHWD","unit":"kg","values":[{"value":"2,28E+00","module":"A1"},{"value":"2,15E+00","module":"A2"},{"value":"5,59E-02","module":"A3"},{"value":"3,40E-01","module":"A4"},{"value":"3,06E+00","module":"A5"},{"value":"1,28E-03","module":"B2"},{"value":"0,0E+00","module":"B3"},{"value":"0,0E+00","module":"B4"},{"value":"2,48E-04","module":"C1"},{"value":"5,11E-01","module":"C2"},{"value":"4,52E+01","module":"C3"},{"value":"1,54E+00","module":"C4"},{"value":"-9,12E-01","module":"D"}]},{"parameter":"RWD","unit":"kg","values":[{"value":"6,69E-03","module":"A1"},{"value":"3,59E-04","module":"A2"},{"value":"6,47E-06","module":"A3"},{"value":"8,16E-05","module":"A4"},{"value":"0,0E+00","module":"A5"},{"value":"6,18E-07","module":"B2"},{"value":"0,0E+00","module":"B3"},{"value":"0,0E+00","module":"B4"},{"value":"2,88E-08","module":"C1"},{"value":"7,15E-05","module":"C2"},{"value":"0,0E+00","module":"C3"},{"value":"1,74E-05","module":"C4"},{"value":"-2,02E-04","module":"D"}]}],"end_of_life_flow":[{"parameter":"CRU","unit":"kg","values":[{"value":"0,0E+00","module":"A1"},{"value":"0,0E+00","module":"A2"},{"value":"0,0E+00","module":"A3"},{"value":"0,0E+00","module":"A4"},{"value":"0,0E+00","module":"A5"},{"value":"0,0E+00","module":"B2"},{"value":"0,0E+00","module":"B3"},{"value":"0,0E+00","module":"B4"},{"value":"0,0E+00","module":"C1"},{"value":"0,0E+00","module":"C2"},{"value":"0,0E+00","module":"C3"},{"value":"0,0E+00","module":"C4"},{"value":"0,0E+00","module":"D"}]},{"parameter":"MFR","unit":"kg","values":[{"value":"0,0E+00","module":"A1"},{"value":"0,0E+00","module":"A2"},{"value":"1,07E-04","module":"A3"},{"value":"0,0E+00","module":"A4"},{"value":"2,81E+00","module":"A5"},{"value":"0,0E+00","module":"B2"},{"value":"0,0E+00","module":"B3"},{"value":"0,0E+00","module":"B4"},{"value":"0,0E+00","module":"C1"},{"value":"0,0E+00","module":"C2"},{"value":"0,0E+00","module":"C3"},{"value":"0,0E+00","module":"C4"},{"value":"0,0E+00","module":"D"}]},{"parameter":"MER","unit":"kg","values":[{"value":"0,0E+00","module":"A1"},{"value":"0,0E+00","module":"A2"},{"value":"2,68E-07","module":"A3"},{"value":"0,0E+00","module":"A4"},{"value":"4,20E-06","module":"A5"},{"value":"0,0E+00","module":"B2"},{"value":"0,0E+00","module":"B3"},{"value":"0,0E+00","module":"B4"},{"value":"0,0E+00","module":"C1"},{"value":"0,0E+00","module":"C2"},{"value":"4,98E+01","module":"C3"},{"value":"0,0E+00","module":"C4"},{"value":"0,0E+00","module":"D"}]},{"parameter":"EEE","unit":"MJ","values":[{"value":"0,0E+00","module":"A1"},{"value":"0,0E+00","module":"A2"},{"value":"2,09E-01","module":"A3"},{"value":"0,0E+00","module":"A4"},{"value":"1,99E-01","module":"A5"},{"value":"0,0E+00","module":"B2"},{"value":"0,0E+00","module":"B3"},{"value":"0,0E+00","module":"B4"},{"value":"0,0E+00","module":"C1"},{"value":"0,0E+00","module":"C2"},{"value":"3,93E+00","module":"C3"},{"value":"0,0E+00","module":"C4"},{"value":"0,0E+00","module":"D"}]},{"parameter":"EET","unit":"MJ","values":[{"value":"0,0E+00","module":"A1"},{"value":"0,0E+00","module":"A2"},{"value":"3,16E+00","module":"A3"},{"value":"0,0E+00","module":"A4"},{"value":"3,01E+00","module":"A5"},{"value":"0,0E+00","module":"B2"},{"value":"0,0E+00","module":"B3"},{"value":"0,0E+00","module":"B4"},{"value":"0,0E+00","module":"C1"},{"value":"0,0E+00","module":"C2"},{"value":"5,95E+01","module":"C3"},{"value":"0,0E+00","module":"C4"},{"value":"0,0E+00","module":"D"}]}]}