{"product_name":"Floatglas im Bauwesen: EUROFLOAT","epd_id":"EPD-GLS-20230184-IBB2-DE","compliance":["DIN EN 15804+A2","ISO 14025"],"producer_name":"Glas Tr\u00f6sch Holding AG","environmental_impact":[{"parameter":"GWP-total","unit":"kg CO2-eq.","values":[{"value":"9,83E+00","module":"A1-A3"},{"value":null,"module":"C1"},{"value":"5,15E-02","module":"C2"},{"value":"5,15E-02","module":"C2"},{"value":"2,16E-01","module":"C3"},{"value":"6,02E-02","module":"C4"},{"value":"-2,56E+00","module":"D"},{"value":"0,0E+00","module":"D"}]},{"parameter":"GWP-fossil","unit":"kg CO2-eq.","values":[{"value":"9,70E+00","module":"A1-A3"},{"value":null,"module":"C1"},{"value":"5,14E-02","module":"C2"},{"value":"5,14E-02","module":"C2"},{"value":"1,35E-01","module":"C3"},{"value":"6,00E-02","module":"C4"},{"value":"-2,55E+00","module":"D"},{"value":"0,0E+00","module":"D"}]},{"parameter":"GWP-biogenic","unit":"kg CO2-eq.","values":[{"value":"1,20E-01","module":"A1-A3"},{"value":null,"module":"C1"},{"value":"4,49E-05","module":"C2"},{"value":"4,49E-05","module":"C2"},{"value":"8,08E-02","module":"C3"},{"value":"1,93E-04","module":"C4"},{"value":"-1,08E-02","module":"D"},{"value":"0,0E+00","module":"D"}]},{"parameter":"GWP-luluc","unit":"kg CO2-eq.","values":[{"value":"2,66E-03","module":"A1-A3"},{"value":null,"module":"C1"},{"value":"2,46E-05","module":"C2"},{"value":"2,46E-05","module":"C2"},{"value":"1,77E-04","module":"C3"},{"value":"1,12E-05","module":"C4"},{"value":"-6,16E-04","module":"D"},{"value":"0,0E+00","module":"D"}]},{"parameter":"ODP","unit":"kg CFC11-eq.","values":[{"value":"2,63E-07","module":"A1-A3"},{"value":null,"module":"C1"},{"value":"1,14E-09","module":"C2"},{"value":"1,14E-09","module":"C2"},{"value":"1,39E-09","module":"C3"},{"value":"1,96E-09","module":"C4"},{"value":"-5,05E-08","module":"D"},{"value":"0,0E+00","module":"D"}]},{"parameter":"AP","unit":"mol H^(+)-eq.","values":[{"value":"5,84E-02","module":"A1-A3"},{"value":null,"module":"C1"},{"value":"1,24E-04","module":"C2"},{"value":"1,24E-04","module":"C2"},{"value":"4,49E-04","module":"C3"},{"value":"3,65E-04","module":"C4"},{"value":"-1,10E-02","module":"D"},{"value":"0,0E+00","module":"D"}]},{"parameter":"POCP","unit":"kg NMVOC-eq.","values":[{"value":"3,08E-02","module":"A1-A3"},{"value":null,"module":"C1"},{"value":"2,02E-04","module":"C2"},{"value":"2,02E-04","module":"C2"},{"value":"5,44E-04","module":"C3"},{"value":"6,78E-04","module":"C4"},{"value":"-5,31E-03","module":"D"},{"value":"0,0E+00","module":"D"}]},{"parameter":"ADPE","unit":"kg Sb-eq.","values":[{"value":"6,52E-05","module":"A1-A3"},{"value":null,"module":"C1"},{"value":"1,40E-07","module":"C2"},{"value":"1,40E-07","module":"C2"},{"value":"3,42E-07","module":"C3"},{"value":"5,96E-08","module":"C4"},{"value":"-1,91E-05","module":"D"},{"value":"0,0E+00","module":"D"}]},{"parameter":"ADPF","unit":"MJ","values":[{"value":"1,13E+02","module":"A1-A3"},{"value":null,"module":"C1"},{"value":"7,60E-01","module":"C2"},{"value":"7,60E-01","module":"C2"},{"value":"1,20E+00","module":"C3"},{"value":"1,44E+00","module":"C4"},{"value":"-2,71E+01","module":"D"},{"value":"0,0E+00","module":"D"}]},{"parameter":"WDP","unit":"m^3 Welt-eq. entzogen","values":[{"value":"4,45E+00","module":"A1-A3"},{"value":null,"module":"C1"},{"value":"3,68E-03","module":"C2"},{"value":"3,68E-03","module":"C2"},{"value":"5,37E-02","module":"C3"},{"value":"5,24E-03","module":"C4"},{"value":"-1,46E+00","module":"D"},{"value":"0,0E+00","module":"D"}]},{"parameter":"EP-freshwater","unit":"kg P-eq.","values":[{"value":"3,02E-04","module":"A1-A3"},{"value":null,"module":"C1"},{"value":"4,20E-07","module":"C2"},{"value":"4,20E-07","module":"C2"},{"value":"2,28E-06","module":"C3"},{"value":"3,24E-07","module":"C4"},{"value":"-8,34E-05","module":"D"},{"value":"0,0E+00","module":"D"}]},{"parameter":"EP-marine","unit":"kg N-eq.","values":[{"value":"8,90E-03","module":"A1-A3"},{"value":null,"module":"C1"},{"value":"3,31E-05","module":"C2"},{"value":"3,31E-05","module":"C2"},{"value":"1,78E-04","module":"C3"},{"value":"1,59E-04","module":"C4"},{"value":"-1,25E-03","module":"D"},{"value":"0,0E+00","module":"D"}]},{"parameter":"EP-terrestrial","unit":"mol N-eq.","values":[{"value":"1,46E-01","module":"A1-A3"},{"value":null,"module":"C1"},{"value":"3,47E-04","module":"C2"},{"value":"3,47E-04","module":"C2"},{"value":"1,64E-03","module":"C3"},{"value":"1,71E-03","module":"C4"},{"value":"-3,07E-02","module":"D"},{"value":"0,0E+00","module":"D"}]}],"additional_environmental_impact":[{"parameter":"PM","unit":"Krankheitsf\u00e4lle","values":[{"value":"1,79E-04","module":"A1-A3"},{"value":null,"module":"C1"},{"value":"4,94E-09","module":"C2"},{"value":"4,94E-09","module":"C2"},{"value":"9,07E-09","module":"C3"},{"value":"9,21E-09","module":"C4"},{"value":"-8,50E-08","module":"D"},{"value":"0,0E+00","module":"D"}]},{"parameter":"ETP-fw","unit":"CTUe","values":[{"value":"2,04E+02","module":"A1-A3"},{"value":null,"module":"C1"},{"value":"3,98E-01","module":"C2"},{"value":"3,98E-01","module":"C2"},{"value":"9,78E-01","module":"C3"},{"value":"6,38E-01","module":"C4"},{"value":"-6,96E+01","module":"D"},{"value":"0,0E+00","module":"D"}]},{"parameter":"HTP-c","unit":"CTUh","values":[{"value":"2,69E-09","module":"A1-A3"},{"value":null,"module":"C1"},{"value":"2,23E-11","module":"C2"},{"value":"2,23E-11","module":"C2"},{"value":"1,85E-10","module":"C3"},{"value":"1,92E-11","module":"C4"},{"value":"-7,83E-10","module":"D"},{"value":"0,0E+00","module":"D"}]},{"parameter":"HTP-nc","unit":"CTUh","values":[{"value":"1,09E-07","module":"A1-A3"},{"value":null,"module":"C1"},{"value":"6,84E-10","module":"C2"},{"value":"6,84E-10","module":"C2"},{"value":"1,93E-09","module":"C3"},{"value":"4,74E-10","module":"C4"},{"value":"-3,24E-08","module":"D"},{"value":"0,0E+00","module":"D"}]},{"parameter":"SQP","unit":"SQP","values":[{"value":"3,01E+01","module":"A1-A3"},{"value":null,"module":"C1"},{"value":"7,71E-01","module":"C2"},{"value":"7,71E-01","module":"C2"},{"value":"1,02E+00","module":"C3"},{"value":"2,97E+00","module":"C4"},{"value":"-1,15E+01","module":"D"},{"value":"0,0E+00","module":"D"}]}],"resource_use":[{"parameter":"PERE","unit":"MJ","values":[{"value":"6,33E+00","module":"A1-A3"},{"value":null,"module":"C1"},{"value":"1,10E-02","module":"C2"},{"value":"1,10E-02","module":"C2"},{"value":"8,01E-02","module":"C3"},{"value":"2,78E-02","module":"C4"},{"value":"-1,86E+00","module":"D"},{"value":"0,0E+00","module":"D"}]},{"parameter":"PERM","unit":"MJ","values":[{"value":"0,0E+00","module":"A1-A3"},{"value":null,"module":"C1"},{"value":"0,0E+00","module":"C2"},{"value":"0,0E+00","module":"C2"},{"value":"0,0E+00","module":"C3"},{"value":"0,0E+00","module":"C4"},{"value":"0,0E+00","module":"D"},{"value":"0,0E+00","module":"D"}]},{"parameter":"PERT","unit":"MJ","values":[{"value":"6,33E+00","module":"A1-A3"},{"value":null,"module":"C1"},{"value":"1,10E-02","module":"C2"},{"value":"1,10E-02","module":"C2"},{"value":"8,01E-02","module":"C3"},{"value":"2,78E-02","module":"C4"},{"value":"-1,86E+00","module":"D"},{"value":"0,0E+00","module":"D"}]},{"parameter":"PENRE","unit":"MJ","values":[{"value":"1,14E+02","module":"A1-A3"},{"value":null,"module":"C1"},{"value":"7,60E-01","module":"C2"},{"value":"7,60E-01","module":"C2"},{"value":"1,20E+00","module":"C3"},{"value":"1,44E+00","module":"C4"},{"value":"-2,71E+01","module":"D"},{"value":"0,0E+00","module":"D"}]},{"parameter":"PENRM","unit":"MJ","values":[{"value":"0,0E+00","module":"A1-A3"},{"value":null,"module":"C1"},{"value":"0,0E+00","module":"C2"},{"value":"0,0E+00","module":"C2"},{"value":"0,0E+00","module":"C3"},{"value":"0,0E+00","module":"C4"},{"value":"0,0E+00","module":"D"},{"value":"0,0E+00","module":"D"}]},{"parameter":"PENRT","unit":"MJ","values":[{"value":"1,14E+02","module":"A1-A3"},{"value":null,"module":"C1"},{"value":"7,60E-01","module":"C2"},{"value":"7,60E-01","module":"C2"},{"value":"1,20E+00","module":"C3"},{"value":"1,44E+00","module":"C4"},{"value":"-2,71E+01","module":"D"},{"value":"0,0E+00","module":"D"}]},{"parameter":"SM","unit":"kg","values":[{"value":"1,96E+00","module":"A1-A3"},{"value":null,"module":"C1"},{"value":"0,0E+00","module":"C2"},{"value":"0,0E+00","module":"C2"},{"value":"0,0E+00","module":"C3"},{"value":"0,0E+00","module":"C4"},{"value":"8,04E+00","module":"D"},{"value":"0,0E+00","module":"D"}]},{"parameter":"RSF","unit":"MJ","values":[{"value":"0,0E+00","module":"A1-A3"},{"value":null,"module":"C1"},{"value":"0,0E+00","module":"C2"},{"value":"0,0E+00","module":"C2"},{"value":"0,0E+00","module":"C3"},{"value":"0,0E+00","module":"C4"},{"value":"0,0E+00","module":"D"},{"value":"0,0E+00","module":"D"}]},{"parameter":"NRSF","unit":"MJ","values":[{"value":"0,0E+00","module":"A1-A3"},{"value":null,"module":"C1"},{"value":"0,0E+00","module":"C2"},{"value":"0,0E+00","module":"C2"},{"value":"0,0E+00","module":"C3"},{"value":"0,0E+00","module":"C4"},{"value":"0,0E+00","module":"D"},{"value":"0,0E+00","module":"D"}]},{"parameter":"FW","unit":"m^3","values":[{"value":"1,72E-01","module":"A1-A3"},{"value":null,"module":"C1"},{"value":"2,25E-04","module":"C2"},{"value":"2,25E-04","module":"C2"},{"value":"2,01E-03","module":"C3"},{"value":"1,95E-04","module":"C4"},{"value":"-4,05E-02","module":"D"},{"value":"0,0E+00","module":"D"}]}],"end_of_life_waste":[{"parameter":"HWD","unit":"kg","values":[{"value":"4,23E-04","module":"A1-A3"},{"value":null,"module":"C1"},{"value":"4,72E-06","module":"C2"},{"value":"4,72E-06","module":"C2"},{"value":"5,96E-06","module":"C3"},{"value":"7,02E-06","module":"C4"},{"value":"-1,06E-04","module":"D"},{"value":"0,0E+00","module":"D"}]},{"parameter":"NHWD","unit":"kg","values":[{"value":"1,68E+00","module":"A1-A3"},{"value":null,"module":"C1"},{"value":"6,69E-02","module":"C2"},{"value":"6,69E-02","module":"C2"},{"value":"5,83E-01","module":"C3"},{"value":"9,99E+00","module":"C4"},{"value":"-3,34E-01","module":"D"},{"value":"0,0E+00","module":"D"}]},{"parameter":"RWD","unit":"kg","values":[{"value":"2,44E-04","module":"A1-A3"},{"value":null,"module":"C1"},{"value":"4,01E-07","module":"C2"},{"value":"4,01E-07","module":"C2"},{"value":"4,46E-06","module":"C3"},{"value":"5,55E-07","module":"C4"},{"value":"-4,47E-05","module":"D"},{"value":"0,0E+00","module":"D"}]}],"end_of_life_flow":[{"parameter":"CRU","unit":"kg","values":[{"value":"0,0E+00","module":"A1-A3"},{"value":null,"module":"C1"},{"value":"0,0E+00","module":"C2"},{"value":"0,0E+00","module":"C2"},{"value":"0,0E+00","module":"C3"},{"value":"0,0E+00","module":"C4"},{"value":"0,0E+00","module":"D"},{"value":"0,0E+00","module":"D"}]},{"parameter":"MFR","unit":"kg","values":[{"value":"0,0E+00","module":"A1-A3"},{"value":null,"module":"C1"},{"value":"0,0E+00","module":"C2"},{"value":"0,0E+00","module":"C2"},{"value":"1,00E+01","module":"C3"},{"value":"0,0E+00","module":"C4"},{"value":"0,0E+00","module":"D"},{"value":"0,0E+00","module":"D"}]},{"parameter":"MER","unit":"kg","values":[{"value":"0,0E+00","module":"A1-A3"},{"value":null,"module":"C1"},{"value":"0,0E+00","module":"C2"},{"value":"0,0E+00","module":"C2"},{"value":"0,0E+00","module":"C3"},{"value":"0,0E+00","module":"C4"},{"value":"0,0E+00","module":"D"},{"value":"0,0E+00","module":"D"}]},{"parameter":"EEE","unit":"MJ","values":[{"value":"0,0E+00","module":"A1-A3"},{"value":null,"module":"C1"},{"value":"0,0E+00","module":"C2"},{"value":"0,0E+00","module":"C2"},{"value":"0,0E+00","module":"C3"},{"value":"0,0E+00","module":"C4"},{"value":"0,0E+00","module":"D"},{"value":"0,0E+00","module":"D"}]},{"parameter":"EET","unit":"MJ","values":[{"value":"0,0E+00","module":"A1-A3"},{"value":null,"module":"C1"},{"value":"0,0E+00","module":"C2"},{"value":"0,0E+00","module":"C2"},{"value":"0,0E+00","module":"C3"},{"value":"0,0E+00","module":"C4"},{"value":"0,0E+00","module":"D"},{"value":"0,0E+00","module":"D"}]}]}