{"product_name":"Flowtite Pressure Pipe FP2.1 with coupling \nDN300-400, PN1-6, SN5000-10000 and DN300-400, PN10, SN10000 ","epd_id":"NEPD-3220-1858-EN","compliance":["EN 15804","ISO 14025","ISO 21930"],"producer_name":"Amiblu Technology AS","environmental_impact":[{"parameter":"GWP-total","unit":"kg CO2-eq.","values":[{"value":"1,72E+00","module":"A1-A3"},{"value":"8,13E-02","module":"A4"},{"value":"6,77E-01","module":"A5"}]},{"parameter":"ODP","unit":"kg CFC 11-eq.","values":[{"value":"2,02E-07","module":"A1-A3"},{"value":"1,50E-08","module":"A4"},{"value":"1,22E-07","module":"A5"}]},{"parameter":"AP","unit":"kg SO2-eq.","values":[{"value":"8,13E-03","module":"A1-A3"},{"value":"2,59E-04","module":"A4"},{"value":"2,10E-03","module":"A5"}]},{"parameter":"EP","unit":"kg Phosphat-eq.","values":[{"value":"1,03E-03","module":"A1-A3"},{"value":"4,30E-05","module":"A4"},{"value":"5,11E-04","module":"A5"}]},{"parameter":"POCP","unit":"kg Ethen-eq.","values":[{"value":"5,95E-04","module":"A1-A3"},{"value":"1,33E-05","module":"A4"},{"value":"1,19E-04","module":"A5"}]},{"parameter":"ADPE","unit":"kg Sb-eq.","values":[{"value":"5,10E-05","module":"A1-A3"},{"value":"2,48E-07","module":"A4"},{"value":"2,81E-06","module":"A5"}]},{"parameter":"ADPF","unit":"MJ","values":[{"value":"3,56E+01","module":"A1-A3"},{"value":"1,23E+00","module":"A4"},{"value":"9,50E+00","module":"A5"}]},{"parameter":"ADPM","unit":"kg Sb-eq.","values":[{"value":"5,10E-05","module":"A1-A3"},{"value":"2,48E-07","module":"A4"},{"value":"2,81E-06","module":"A5"}]}],"additional_environmental_impact":[],"resource_use":[{"parameter":"PERE","unit":"MJ","values":[{"value":"1,70E+00","module":"A1-A3"},{"value":"1,79E-02","module":"A4"},{"value":"5,78E-01","module":"A5"}]},{"parameter":"PERM","unit":"MJ","values":[{"value":"7,85E-04","module":"A1-A3"},{"value":"0,0E+00","module":"A4"},{"value":"0,0E+00","module":"A5"}]},{"parameter":"PERT","unit":"MJ","values":[{"value":"1,70E+00","module":"A1-A3"},{"value":"1,79E-02","module":"A4"},{"value":"5,78E-01","module":"A5"}]},{"parameter":"PENRE","unit":"MJ","values":[{"value":"3,97E+01","module":"A1-A3"},{"value":"1,25E+00","module":"A4"},{"value":"1,07E+01","module":"A5"}]},{"parameter":"PENRM","unit":"MJ","values":[{"value":"5,79E-01","module":"A1-A3"},{"value":"0,0E+00","module":"A4"},{"value":"0,0E+00","module":"A5"}]},{"parameter":"PENRT","unit":"MJ","values":[{"value":"4,02E+01","module":"A1-A3"},{"value":"1,25E+00","module":"A4"},{"value":"1,07E+01","module":"A5"}]},{"parameter":"SM","unit":"kg","values":[{"value":"3,47E-02","module":"A1-A3"},{"value":"0,0E+00","module":"A4"},{"value":"8,02E+01","module":"A5"}]},{"parameter":"RSF","unit":"MJ","values":[{"value":"9,05E-02","module":"A1-A3"},{"value":"0,0E+00","module":"A4"},{"value":"5,08E-04","module":"A5"}]},{"parameter":"NRSF","unit":"MJ","values":[{"value":"5,53E-03","module":"A1-A3"},{"value":"0,0E+00","module":"A4"},{"value":"7,47E-03","module":"A5"}]},{"parameter":"FW","unit":"m3","values":[{"value":"2,01E-02","module":"A1-A3"},{"value":"2,35E-04","module":"A4"},{"value":"1,02E-01","module":"A5"}]}],"end_of_life_waste":[{"parameter":"HWD","unit":"kg","values":[{"value":"4,18E-03","module":"A1-A3"},{"value":"7,32E-07","module":"A4"},{"value":"1,18E-04","module":"A5"}]},{"parameter":"NHWD","unit":"kg","values":[{"value":"2,92E-01","module":"A1-A3"},{"value":"6,60E-02","module":"A4"},{"value":"2,55E-01","module":"A5"}]},{"parameter":"RWD","unit":"kg","values":[{"value":"8,18E-05","module":"A1-A3"},{"value":"8,61E-06","module":"A4"},{"value":"7,91E-05","module":"A5"}]}],"end_of_life_flow":[{"parameter":"CRU","unit":"kg","values":[{"value":"0,0E+00","module":"A1-A3"},{"value":"0,0E+00","module":"A4"},{"value":"0,0E+00","module":"A5"}]},{"parameter":"MFR","unit":"kg","values":[{"value":"1,01E-03","module":"A1-A3"},{"value":"0,0E+00","module":"A4"},{"value":"5,70E-06","module":"A5"}]},{"parameter":"MER","unit":"kg","values":[{"value":"1,31E-02","module":"A1-A3"},{"value":"0,0E+00","module":"A4"},{"value":"1,84E-03","module":"A5"}]},{"parameter":"EEE","unit":"MJ","values":[{"value":"9,27E-03","module":"A1-A3"},{"value":"0,0E+00","module":"A4"},{"value":"1,96E-05","module":"A5"}]},{"parameter":"EET","unit":"MJ","values":[{"value":"1,16E-01","module":"A1-A3"},{"value":"0,0E+00","module":"A4"},{"value":"2,96E-04","module":"A5"}]}]}