{"product_name":"Flowtite Pressure Pipe FP2.1 with coupling \nDN300-600, PN16, SN10000","epd_id":"NEPD-3238-1865-EN","compliance":["EN 15804","ISO 14025","ISO 21930"],"producer_name":"Amiblu Technology AS","environmental_impact":[{"parameter":"GWP-total","unit":"kg CO2-eq.","values":[{"value":"1,88E+00","module":"A1-A3"},{"value":"8,13E-02","module":"A4"},{"value":"5,00E-01","module":"A5"}]},{"parameter":"ODP","unit":"kg CFC 11-eq.","values":[{"value":"2,12E-07","module":"A1-A3"},{"value":"1,50E-08","module":"A4"},{"value":"8,99E-08","module":"A5"}]},{"parameter":"AP","unit":"kg SO2-eq.","values":[{"value":"9,21E-03","module":"A1-A3"},{"value":"2,59E-04","module":"A4"},{"value":"1,53E-03","module":"A5"}]},{"parameter":"EP","unit":"kg Phosphat-eq.","values":[{"value":"1,14E-03","module":"A1-A3"},{"value":"4,30E-05","module":"A4"},{"value":"3,71E-04","module":"A5"}]},{"parameter":"POCP","unit":"kg Ethen-eq.","values":[{"value":"6,27E-04","module":"A1-A3"},{"value":"1,33E-05","module":"A4"},{"value":"8,77E-05","module":"A5"}]},{"parameter":"ADPE","unit":"kg Sb-eq.","values":[{"value":"6,17E-05","module":"A1-A3"},{"value":"2,48E-07","module":"A4"},{"value":"2,04E-06","module":"A5"}]},{"parameter":"ADPF","unit":"MJ","values":[{"value":"3,75E+01","module":"A1-A3"},{"value":"1,23E+00","module":"A4"},{"value":"7,01E+00","module":"A5"}]},{"parameter":"ADPM","unit":"kg Sb-eq.","values":[{"value":"6,17E-05","module":"A1-A3"},{"value":"2,48E-07","module":"A4"},{"value":"2,04E-06","module":"A5"}]}],"additional_environmental_impact":[],"resource_use":[{"parameter":"PERE","unit":"MJ","values":[{"value":"1,85E+00","module":"A1-A3"},{"value":"1,79E-02","module":"A4"},{"value":"4,18E-01","module":"A5"}]},{"parameter":"PERM","unit":"MJ","values":[{"value":"1,04E-03","module":"A1-A3"},{"value":"0,0E+00","module":"A4"},{"value":"0,0E+00","module":"A5"}]},{"parameter":"PERT","unit":"MJ","values":[{"value":"1,85E+00","module":"A1-A3"},{"value":"1,79E-02","module":"A4"},{"value":"4,18E-01","module":"A5"}]},{"parameter":"PENRE","unit":"MJ","values":[{"value":"4,19E+01","module":"A1-A3"},{"value":"1,25E+00","module":"A4"},{"value":"7,86E+00","module":"A5"}]},{"parameter":"PENRM","unit":"MJ","values":[{"value":"5,79E-01","module":"A1-A3"},{"value":"0,0E+00","module":"A4"},{"value":"0,0E+00","module":"A5"}]},{"parameter":"PENRT","unit":"MJ","values":[{"value":"4,25E+01","module":"A1-A3"},{"value":"1,25E+00","module":"A4"},{"value":"7,86E+00","module":"A5"}]},{"parameter":"SM","unit":"kg","values":[{"value":"3,45E-02","module":"A1-A3"},{"value":"0,0E+00","module":"A4"},{"value":"5,78E+01","module":"A5"}]},{"parameter":"RSF","unit":"MJ","values":[{"value":"9,83E-02","module":"A1-A3"},{"value":"0,0E+00","module":"A4"},{"value":"3,88E-04","module":"A5"}]},{"parameter":"NRSF","unit":"MJ","values":[{"value":"7,28E-03","module":"A1-A3"},{"value":"0,0E+00","module":"A4"},{"value":"5,70E-03","module":"A5"}]},{"parameter":"FW","unit":"m3","values":[{"value":"2,12E-02","module":"A1-A3"},{"value":"2,35E-04","module":"A4"},{"value":"7,37E-02","module":"A5"}]}],"end_of_life_waste":[{"parameter":"HWD","unit":"kg","values":[{"value":"4,58E-03","module":"A1-A3"},{"value":"7,32E-07","module":"A4"},{"value":"8,99E-05","module":"A5"}]},{"parameter":"NHWD","unit":"kg","values":[{"value":"3,12E-01","module":"A1-A3"},{"value":"6,60E-02","module":"A4"},{"value":"1,84E-01","module":"A5"}]},{"parameter":"RWD","unit":"kg","values":[{"value":"8,73E-05","module":"A1-A3"},{"value":"8,61E-06","module":"A4"},{"value":"5,82E-05","module":"A5"}]}],"end_of_life_flow":[{"parameter":"CRU","unit":"kg","values":[{"value":"0,0E+00","module":"A1-A3"},{"value":"0,0E+00","module":"A4"},{"value":"0,0E+00","module":"A5"}]},{"parameter":"MFR","unit":"kg","values":[{"value":"1,09E-03","module":"A1-A3"},{"value":"0,0E+00","module":"A4"},{"value":"4,36E-06","module":"A5"}]},{"parameter":"MER","unit":"kg","values":[{"value":"1,34E-02","module":"A1-A3"},{"value":"0,0E+00","module":"A4"},{"value":"1,40E-03","module":"A5"}]},{"parameter":"EEE","unit":"MJ","values":[{"value":"9,37E-03","module":"A1-A3"},{"value":"0,0E+00","module":"A4"},{"value":"1,49E-05","module":"A5"}]},{"parameter":"EET","unit":"MJ","values":[{"value":"1,17E-01","module":"A1-A3"},{"value":"0,0E+00","module":"A4"},{"value":"2,26E-04","module":"A5"}]}]}