{"product_name":"Flutex 2S\u2122","epd_id":"NEPD-1996-881-EN","compliance":["EN 15804","ISO 14025","ISO 21930"],"producer_name":"Fl\u00fcgger Norway AS","environmental_impact":[{"parameter":"GWP-total","unit":"kg CO2-eq.","values":[{"value":"1,29E+00","module":"A1"},{"value":"4,07E-02","module":"A2"},{"value":"1,46E-01","module":"A3"},{"value":"4,93E-02","module":"A4"}]},{"parameter":"ODP","unit":"kg CFC 11-eq.","values":[{"value":"1,19E-07","module":"A1"},{"value":"7,59E-09","module":"A2"},{"value":"7,97E-09","module":"A3"},{"value":"9,90E-09","module":"A4"}]},{"parameter":"AP","unit":"kg SO2-eq.","values":[{"value":"8,04E-03","module":"A1"},{"value":"1,35E-04","module":"A2"},{"value":"1,01E-03","module":"A3"},{"value":"1,31E-04","module":"A4"}]},{"parameter":"EP","unit":"kg Phosphat-eq.","values":[{"value":"1,03E-03","module":"A1"},{"value":"2,23E-05","module":"A2"},{"value":"2,48E-04","module":"A3"},{"value":"1,78E-05","module":"A4"}]},{"parameter":"POCP","unit":"kg Ethen-eq.","values":[{"value":"6,40E-04","module":"A1"},{"value":"6,72E-06","module":"A2"},{"value":"5,04E-05","module":"A3"},{"value":"7,74E-06","module":"A4"}]},{"parameter":"ADPE","unit":"kg Sb-eq.","values":[{"value":"4,98E-06","module":"A1"},{"value":"1,11E-07","module":"A2"},{"value":"7,59E-06","module":"A3"},{"value":"9,65E-08","module":"A4"}]},{"parameter":"ADPF","unit":"MJ","values":[{"value":"2,07E+01","module":"A1"},{"value":"6,24E-01","module":"A2"},{"value":"1,22E+00","module":"A3"},{"value":"8,10E-01","module":"A4"}]},{"parameter":"ADPM","unit":"kg Sb-eq.","values":[{"value":"4,98E-06","module":"A1"},{"value":"1,11E-07","module":"A2"},{"value":"7,59E-06","module":"A3"},{"value":"9,65E-08","module":"A4"}]}],"additional_environmental_impact":[],"resource_use":[{"parameter":"PERE","unit":"MJ","values":[{"value":"7,24E-01","module":"A1"},{"value":"7,01E-03","module":"A2"},{"value":"5,88E-01","module":"A3"},{"value":"8,73E-03","module":"A4"}]},{"parameter":"PERM","unit":"MJ","values":[{"value":"0,0E+00","module":"A1"},{"value":"0,0E+00","module":"A2"},{"value":"1,76E-02","module":"A3"},{"value":"0,0E+00","module":"A4"}]},{"parameter":"PERT","unit":"MJ","values":[{"value":"7,24E-01","module":"A1"},{"value":"7,01E-03","module":"A2"},{"value":"6,06E-01","module":"A3"},{"value":"8,73E-03","module":"A4"}]},{"parameter":"PENRE","unit":"MJ","values":[{"value":"1,33E+01","module":"A1"},{"value":"6,35E-01","module":"A2"},{"value":"1,56E+00","module":"A3"},{"value":"8,24E-01","module":"A4"}]},{"parameter":"PENRM","unit":"MJ","values":[{"value":"9,60E+00","module":"A1"},{"value":"0,0E+00","module":"A2"},{"value":"0,0E+00","module":"A3"},{"value":"0,0E+00","module":"A4"}]},{"parameter":"PENRT","unit":"MJ","values":[{"value":"2,29E+01","module":"A1"},{"value":"6,35E-01","module":"A2"},{"value":"1,56E+00","module":"A3"},{"value":"8,24E-01","module":"A4"}]},{"parameter":"SM","unit":"kg","values":[{"value":"0,0E+00","module":"A1"},{"value":"0,0E+00","module":"A2"},{"value":"0,0E+00","module":"A3"},{"value":"0,0E+00","module":"A4"}]},{"parameter":"RSF","unit":"MJ","values":[{"value":"0,0E+00","module":"A1"},{"value":"0,0E+00","module":"A2"},{"value":"0,0E+00","module":"A3"},{"value":"0,0E+00","module":"A4"}]},{"parameter":"NRSF","unit":"MJ","values":[{"value":"0,0E+00","module":"A1"},{"value":"0,0E+00","module":"A2"},{"value":"0,0E+00","module":"A3"},{"value":"0,0E+00","module":"A4"}]},{"parameter":"FW","unit":"m3","values":[{"value":"2,43E-01","module":"A1"},{"value":"1,21E-04","module":"A2"},{"value":"1,17E-03","module":"A3"},{"value":"1,77E-04","module":"A4"}]}],"end_of_life_waste":[{"parameter":"HWD","unit":"kg","values":[{"value":"2,65E-05","module":"A1"},{"value":"4,00E-07","module":"A2"},{"value":"5,48E-06","module":"A3"},{"value":"4,77E-07","module":"A4"}]},{"parameter":"NHWD","unit":"kg","values":[{"value":"3,29E-01","module":"A1"},{"value":"4,32E-02","module":"A2"},{"value":"1,59E-01","module":"A3"},{"value":"7,43E-02","module":"A4"}]},{"parameter":"RWD","unit":"kg","values":[{"value":"1,34E-04","module":"A1"},{"value":"4,29E-06","module":"A2"},{"value":"6,53E-06","module":"A3"},{"value":"5,60E-06","module":"A4"}]}],"end_of_life_flow":[{"parameter":"CRU","unit":"kg","values":[{"value":"0,0E+00","module":"A1"},{"value":"0,0E+00","module":"A2"},{"value":"0,0E+00","module":"A3"},{"value":"0,0E+00","module":"A4"}]},{"parameter":"MFR","unit":"kg","values":[{"value":"0,0E+00","module":"A1"},{"value":"0,0E+00","module":"A2"},{"value":"5,78E-03","module":"A3"},{"value":"0,0E+00","module":"A4"}]},{"parameter":"MER","unit":"kg","values":[{"value":"0,0E+00","module":"A1"},{"value":"0,0E+00","module":"A2"},{"value":"3,23E-05","module":"A3"},{"value":"0,0E+00","module":"A4"}]},{"parameter":"EEE","unit":"MJ","values":[{"value":"0,0E+00","module":"A1"},{"value":"0,0E+00","module":"A2"},{"value":"1,70E-03","module":"A3"},{"value":"0,0E+00","module":"A4"}]},{"parameter":"EET","unit":"MJ","values":[{"value":"0,0E+00","module":"A1"},{"value":"0,0E+00","module":"A2"},{"value":"1,80E-02","module":"A3"},{"value":"0,0E+00","module":"A4"}]}]}