{"product_name":"Fl\u00fcgger Flutex Pro 5\u2122","epd_id":"NEPD-2670-1373-EN","compliance":["EN 15804","ISO 14025","ISO 21930"],"producer_name":"Fl\u00fcgger Norway AS","environmental_impact":[{"parameter":"GWP-total","unit":"kg CO2-eq.","values":[{"value":"1,82E+00","module":"A1"},{"value":"4,04E-02","module":"A2"},{"value":"1,13E-01","module":"A3"},{"value":"8,03E-02","module":"A4"}]},{"parameter":"ODP","unit":"kg CFC 11-eq.","values":[{"value":"1,74E-07","module":"A1"},{"value":"7,32E-09","module":"A2"},{"value":"7,28E-09","module":"A3"},{"value":"1,58E-08","module":"A4"}]},{"parameter":"AP","unit":"kg SO2-eq.","values":[{"value":"1,23E-02","module":"A1"},{"value":"1,61E-04","module":"A2"},{"value":"9,92E-04","module":"A3"},{"value":"2,10E-04","module":"A4"}]},{"parameter":"EP","unit":"kg Phosphat-eq.","values":[{"value":"1,49E-03","module":"A1"},{"value":"2,61E-05","module":"A2"},{"value":"9,80E-05","module":"A3"},{"value":"2,82E-05","module":"A4"}]},{"parameter":"POCP","unit":"kg Ethen-eq.","values":[{"value":"1,04E-03","module":"A1"},{"value":"5,91E-06","module":"A2"},{"value":"4,84E-05","module":"A3"},{"value":"1,01E-05","module":"A4"}]},{"parameter":"ADPE","unit":"kg Sb-eq.","values":[{"value":"4,92E-06","module":"A1"},{"value":"9,51E-07","module":"A2"},{"value":"2,46E-05","module":"A3"},{"value":"1,49E-06","module":"A4"}]},{"parameter":"ADPF","unit":"MJ","values":[{"value":"2,82E+01","module":"A1"},{"value":"5,99E-01","module":"A2"},{"value":"1,12E+00","module":"A3"},{"value":"1,29E+00","module":"A4"}]},{"parameter":"ADPM","unit":"kg Sb-eq.","values":[{"value":"4,92E-06","module":"A1"},{"value":"9,51E-07","module":"A2"},{"value":"2,46E-05","module":"A3"},{"value":"1,49E-06","module":"A4"}]}],"additional_environmental_impact":[],"resource_use":[{"parameter":"PERE","unit":"MJ","values":[{"value":"1,85E+00","module":"A1"},{"value":"9,12E-03","module":"A2"},{"value":"5,87E-01","module":"A3"},{"value":"1,67E-02","module":"A4"}]},{"parameter":"PERM","unit":"MJ","values":[{"value":"0,0E+00","module":"A1"},{"value":"0,0E+00","module":"A2"},{"value":"1,33E-02","module":"A3"},{"value":"0,0E+00","module":"A4"}]},{"parameter":"PERT","unit":"MJ","values":[{"value":"1,85E+00","module":"A1"},{"value":"9,12E-03","module":"A2"},{"value":"6,00E-01","module":"A3"},{"value":"1,67E-02","module":"A4"}]},{"parameter":"PENRE","unit":"MJ","values":[{"value":"1,85E+01","module":"A1"},{"value":"6,12E-01","module":"A2"},{"value":"1,41E+00","module":"A3"},{"value":"1,31E+00","module":"A4"}]},{"parameter":"PENRM","unit":"MJ","values":[{"value":"1,28E+01","module":"A1"},{"value":"0,0E+00","module":"A2"},{"value":"0,0E+00","module":"A3"},{"value":"0,0E+00","module":"A4"}]},{"parameter":"PENRT","unit":"MJ","values":[{"value":"3,13E+01","module":"A1"},{"value":"6,12E-01","module":"A2"},{"value":"1,41E+00","module":"A3"},{"value":"1,31E+00","module":"A4"}]},{"parameter":"SM","unit":"kg","values":[{"value":"0,0E+00","module":"A1"},{"value":"0,0E+00","module":"A2"},{"value":"0,0E+00","module":"A3"},{"value":"0,0E+00","module":"A4"}]},{"parameter":"RSF","unit":"MJ","values":[{"value":"0,0E+00","module":"A1"},{"value":"0,0E+00","module":"A2"},{"value":"0,0E+00","module":"A3"},{"value":"0,0E+00","module":"A4"}]},{"parameter":"NRSF","unit":"MJ","values":[{"value":"0,0E+00","module":"A1"},{"value":"0,0E+00","module":"A2"},{"value":"0,0E+00","module":"A3"},{"value":"0,0E+00","module":"A4"}]},{"parameter":"FW","unit":"m3","values":[{"value":"2,90E-01","module":"A1"},{"value":"1,19E-04","module":"A2"},{"value":"1,35E-03","module":"A3"},{"value":"2,70E-04","module":"A4"}]}],"end_of_life_waste":[{"parameter":"HWD","unit":"kg","values":[{"value":"3,62E-05","module":"A1"},{"value":"1,54E-06","module":"A2"},{"value":"5,52E-06","module":"A3"},{"value":"3,20E-06","module":"A4"}]},{"parameter":"NHWD","unit":"kg","values":[{"value":"5,82E-01","module":"A1"},{"value":"3,96E-02","module":"A2"},{"value":"1,66E-01","module":"A3"},{"value":"1,18E-01","module":"A4"}]},{"parameter":"RWD","unit":"kg","values":[{"value":"1,65E-04","module":"A1"},{"value":"4,16E-06","module":"A2"},{"value":"5,61E-06","module":"A3"},{"value":"8,96E-06","module":"A4"}]}],"end_of_life_flow":[{"parameter":"CRU","unit":"kg","values":[{"value":"0,0E+00","module":"A1"},{"value":"0,0E+00","module":"A2"},{"value":"0,0E+00","module":"A3"},{"value":"0,0E+00","module":"A4"}]},{"parameter":"MFR","unit":"kg","values":[{"value":"0,0E+00","module":"A1"},{"value":"0,0E+00","module":"A2"},{"value":"7,38E-03","module":"A3"},{"value":"0,0E+00","module":"A4"}]},{"parameter":"MER","unit":"kg","values":[{"value":"0,0E+00","module":"A1"},{"value":"0,0E+00","module":"A2"},{"value":"1,71E-05","module":"A3"},{"value":"0,0E+00","module":"A4"}]},{"parameter":"EEE","unit":"MJ","values":[{"value":"0,0E+00","module":"A1"},{"value":"0,0E+00","module":"A2"},{"value":"1,27E-03","module":"A3"},{"value":"0,0E+00","module":"A4"}]},{"parameter":"EET","unit":"MJ","values":[{"value":"0,0E+00","module":"A1"},{"value":"0,0E+00","module":"A2"},{"value":"1,36E-02","module":"A3"},{"value":"0,0E+00","module":"A4"}]}]}