{"product_name":"Fl\u00fcgger 02 Wood Tex Primer","epd_id":"NEPD-2589-1315-EN","compliance":["EN 15804","ISO 14025","ISO 21930"],"producer_name":"Fl\u00fcgger Norway AS","environmental_impact":[{"parameter":"GWP-total","unit":"kg CO2-eq.","values":[{"value":"1,64E+00","module":"A1"},{"value":"3,74E-02","module":"A2"},{"value":"1,27E-01","module":"A3"},{"value":"8,03E-02","module":"A4"}]},{"parameter":"ODP","unit":"kg CFC 11-eq.","values":[{"value":"1,39E-07","module":"A1"},{"value":"6,89E-09","module":"A2"},{"value":"8,27E-09","module":"A3"},{"value":"1,58E-08","module":"A4"}]},{"parameter":"AP","unit":"kg SO2-eq.","values":[{"value":"7,55E-03","module":"A1"},{"value":"1,43E-04","module":"A2"},{"value":"1,14E-03","module":"A3"},{"value":"2,10E-04","module":"A4"}]},{"parameter":"EP","unit":"kg Phosphat-eq.","values":[{"value":"1,84E-03","module":"A1"},{"value":"2,18E-05","module":"A2"},{"value":"1,10E-04","module":"A3"},{"value":"2,82E-05","module":"A4"}]},{"parameter":"POCP","unit":"kg Ethen-eq.","values":[{"value":"9,46E-04","module":"A1"},{"value":"5,57E-06","module":"A2"},{"value":"5,61E-05","module":"A3"},{"value":"1,01E-05","module":"A4"}]},{"parameter":"ADPE","unit":"kg Sb-eq.","values":[{"value":"1,20E-04","module":"A1"},{"value":"9,27E-07","module":"A2"},{"value":"2,84E-05","module":"A3"},{"value":"1,49E-06","module":"A4"}]},{"parameter":"ADPF","unit":"MJ","values":[{"value":"2,93E+01","module":"A1"},{"value":"5,63E-01","module":"A2"},{"value":"1,24E+00","module":"A3"},{"value":"1,29E+00","module":"A4"}]},{"parameter":"ADPM","unit":"kg Sb-eq.","values":[{"value":"1,20E-04","module":"A1"},{"value":"9,27E-07","module":"A2"},{"value":"2,84E-05","module":"A3"},{"value":"1,49E-06","module":"A4"}]}],"additional_environmental_impact":[],"resource_use":[{"parameter":"PERE","unit":"MJ","values":[{"value":"9,58E+00","module":"A1"},{"value":"8,08E-03","module":"A2"},{"value":"6,30E-01","module":"A3"},{"value":"1,67E-02","module":"A4"}]},{"parameter":"PERM","unit":"MJ","values":[{"value":"0,0E+00","module":"A1"},{"value":"0,0E+00","module":"A2"},{"value":"2,63E-02","module":"A3"},{"value":"0,0E+00","module":"A4"}]},{"parameter":"PERT","unit":"MJ","values":[{"value":"9,58E+00","module":"A1"},{"value":"8,08E-03","module":"A2"},{"value":"6,56E-01","module":"A3"},{"value":"1,67E-02","module":"A4"}]},{"parameter":"PENRE","unit":"MJ","values":[{"value":"2,90E+01","module":"A1"},{"value":"5,74E-01","module":"A2"},{"value":"1,57E+00","module":"A3"},{"value":"1,31E+00","module":"A4"}]},{"parameter":"PENRM","unit":"MJ","values":[{"value":"4,10E+00","module":"A1"},{"value":"0,0E+00","module":"A2"},{"value":"0,0E+00","module":"A3"},{"value":"0,0E+00","module":"A4"}]},{"parameter":"PENRT","unit":"MJ","values":[{"value":"3,31E+01","module":"A1"},{"value":"5,74E-01","module":"A2"},{"value":"1,57E+00","module":"A3"},{"value":"1,31E+00","module":"A4"}]},{"parameter":"SM","unit":"kg","values":[{"value":"0,0E+00","module":"A1"},{"value":"0,0E+00","module":"A2"},{"value":"0,0E+00","module":"A3"},{"value":"0,0E+00","module":"A4"}]},{"parameter":"RSF","unit":"MJ","values":[{"value":"0,0E+00","module":"A1"},{"value":"0,0E+00","module":"A2"},{"value":"0,0E+00","module":"A3"},{"value":"0,0E+00","module":"A4"}]},{"parameter":"NRSF","unit":"MJ","values":[{"value":"0,0E+00","module":"A1"},{"value":"0,0E+00","module":"A2"},{"value":"0,0E+00","module":"A3"},{"value":"0,0E+00","module":"A4"}]},{"parameter":"FW","unit":"m3","values":[{"value":"4,22E-01","module":"A1"},{"value":"1,08E-04","module":"A2"},{"value":"1,55E-03","module":"A3"},{"value":"2,70E-04","module":"A4"}]}],"end_of_life_waste":[{"parameter":"HWD","unit":"kg","values":[{"value":"2,96E-05","module":"A1"},{"value":"1,44E-06","module":"A2"},{"value":"3,79E-04","module":"A3"},{"value":"3,20E-06","module":"A4"}]},{"parameter":"NHWD","unit":"kg","values":[{"value":"2,93E-01","module":"A1"},{"value":"3,92E-02","module":"A2"},{"value":"1,89E-01","module":"A3"},{"value":"1,18E-01","module":"A4"}]},{"parameter":"RWD","unit":"kg","values":[{"value":"1,93E-04","module":"A1"},{"value":"3,91E-06","module":"A2"},{"value":"6,24E-06","module":"A3"},{"value":"8,96E-06","module":"A4"}]}],"end_of_life_flow":[{"parameter":"CRU","unit":"kg","values":[{"value":"0,0E+00","module":"A1"},{"value":"0,0E+00","module":"A2"},{"value":"0,0E+00","module":"A3"},{"value":"0,0E+00","module":"A4"}]},{"parameter":"MFR","unit":"kg","values":[{"value":"0,0E+00","module":"A1"},{"value":"0,0E+00","module":"A2"},{"value":"2,05E-03","module":"A3"},{"value":"0,0E+00","module":"A4"}]},{"parameter":"MER","unit":"kg","values":[{"value":"0,0E+00","module":"A1"},{"value":"0,0E+00","module":"A2"},{"value":"3,56E-05","module":"A3"},{"value":"0,0E+00","module":"A4"}]},{"parameter":"EEE","unit":"MJ","values":[{"value":"0,0E+00","module":"A1"},{"value":"0,0E+00","module":"A2"},{"value":"2,52E-03","module":"A3"},{"value":"0,0E+00","module":"A4"}]},{"parameter":"EET","unit":"MJ","values":[{"value":"0,0E+00","module":"A1"},{"value":"0,0E+00","module":"A2"},{"value":"2,70E-02","module":"A3"},{"value":"0,0E+00","module":"A4"}]}]}