{"product_name":"Fl\u00fcgger Adhesive 378 Strong\u2122","epd_id":"NEPD-2668-1373-EN","compliance":["EN 15804","ISO 14025","ISO 21930"],"producer_name":"Fl\u00fcgger Norway AS","environmental_impact":[{"parameter":"GWP-total","unit":"kg CO2-eq.","values":[{"value":"6,89E-01","module":"A1"},{"value":"8,63E-03","module":"A2"},{"value":"1,50E-01","module":"A3"},{"value":"8,03E-02","module":"A4"}]},{"parameter":"ODP","unit":"kg CFC 11-eq.","values":[{"value":"9,54E-08","module":"A1"},{"value":"1,60E-09","module":"A2"},{"value":"9,99E-09","module":"A3"},{"value":"1,58E-08","module":"A4"}]},{"parameter":"AP","unit":"kg SO2-eq.","values":[{"value":"3,02E-03","module":"A1"},{"value":"2,79E-05","module":"A2"},{"value":"1,38E-03","module":"A3"},{"value":"2,10E-04","module":"A4"}]},{"parameter":"EP","unit":"kg Phosphat-eq.","values":[{"value":"6,77E-04","module":"A1"},{"value":"4,53E-06","module":"A2"},{"value":"1,32E-04","module":"A3"},{"value":"2,82E-05","module":"A4"}]},{"parameter":"POCP","unit":"kg Ethen-eq.","values":[{"value":"2,61E-04","module":"A1"},{"value":"1,16E-06","module":"A2"},{"value":"6,79E-05","module":"A3"},{"value":"1,01E-05","module":"A4"}]},{"parameter":"ADPE","unit":"kg Sb-eq.","values":[{"value":"6,79E-06","module":"A1"},{"value":"2,18E-07","module":"A2"},{"value":"3,43E-05","module":"A3"},{"value":"1,49E-06","module":"A4"}]},{"parameter":"ADPF","unit":"MJ","values":[{"value":"1,72E+01","module":"A1"},{"value":"1,30E-01","module":"A2"},{"value":"1,50E+00","module":"A3"},{"value":"1,29E+00","module":"A4"}]},{"parameter":"ADPM","unit":"kg Sb-eq.","values":[{"value":"6,79E-06","module":"A1"},{"value":"2,18E-07","module":"A2"},{"value":"3,43E-05","module":"A3"},{"value":"1,49E-06","module":"A4"}]}],"additional_environmental_impact":[],"resource_use":[{"parameter":"PERE","unit":"MJ","values":[{"value":"3,61E+00","module":"A1"},{"value":"1,89E-03","module":"A2"},{"value":"7,62E-01","module":"A3"},{"value":"1,67E-02","module":"A4"}]},{"parameter":"PERM","unit":"MJ","values":[{"value":"0,0E+00","module":"A1"},{"value":"0,0E+00","module":"A2"},{"value":"3,19E-02","module":"A3"},{"value":"0,0E+00","module":"A4"}]},{"parameter":"PERT","unit":"MJ","values":[{"value":"3,61E+00","module":"A1"},{"value":"1,89E-03","module":"A2"},{"value":"7,94E-01","module":"A3"},{"value":"1,67E-02","module":"A4"}]},{"parameter":"PENRE","unit":"MJ","values":[{"value":"3,37E+00","module":"A1"},{"value":"1,33E-01","module":"A2"},{"value":"1,90E+00","module":"A3"},{"value":"1,31E+00","module":"A4"}]},{"parameter":"PENRM","unit":"MJ","values":[{"value":"1,51E+01","module":"A1"},{"value":"0,0E+00","module":"A2"},{"value":"0,0E+00","module":"A3"},{"value":"0,0E+00","module":"A4"}]},{"parameter":"PENRT","unit":"MJ","values":[{"value":"1,85E+01","module":"A1"},{"value":"1,33E-01","module":"A2"},{"value":"1,90E+00","module":"A3"},{"value":"1,31E+00","module":"A4"}]},{"parameter":"SM","unit":"kg","values":[{"value":"0,0E+00","module":"A1"},{"value":"0,0E+00","module":"A2"},{"value":"0,0E+00","module":"A3"},{"value":"0,0E+00","module":"A4"}]},{"parameter":"RSF","unit":"MJ","values":[{"value":"0,0E+00","module":"A1"},{"value":"0,0E+00","module":"A2"},{"value":"0,0E+00","module":"A3"},{"value":"0,0E+00","module":"A4"}]},{"parameter":"NRSF","unit":"MJ","values":[{"value":"0,0E+00","module":"A1"},{"value":"0,0E+00","module":"A2"},{"value":"0,0E+00","module":"A3"},{"value":"0,0E+00","module":"A4"}]},{"parameter":"FW","unit":"m3","values":[{"value":"2,25E-02","module":"A1"},{"value":"2,52E-05","module":"A2"},{"value":"1,86E-03","module":"A3"},{"value":"2,70E-04","module":"A4"}]}],"end_of_life_waste":[{"parameter":"HWD","unit":"kg","values":[{"value":"2,02E-05","module":"A1"},{"value":"3,39E-07","module":"A2"},{"value":"4,58E-04","module":"A3"},{"value":"3,20E-06","module":"A4"}]},{"parameter":"NHWD","unit":"kg","values":[{"value":"1,85E-01","module":"A1"},{"value":"9,26E-03","module":"A2"},{"value":"2,28E-01","module":"A3"},{"value":"1,18E-01","module":"A4"}]},{"parameter":"RWD","unit":"kg","values":[{"value":"3,97E-05","module":"A1"},{"value":"9,05E-07","module":"A2"},{"value":"7,55E-06","module":"A3"},{"value":"8,96E-06","module":"A4"}]}],"end_of_life_flow":[{"parameter":"CRU","unit":"kg","values":[{"value":"0,0E+00","module":"A1"},{"value":"0,0E+00","module":"A2"},{"value":"0,0E+00","module":"A3"},{"value":"0,0E+00","module":"A4"}]},{"parameter":"MFR","unit":"kg","values":[{"value":"0,0E+00","module":"A1"},{"value":"0,0E+00","module":"A2"},{"value":"9,87E-03","module":"A3"},{"value":"0,0E+00","module":"A4"}]},{"parameter":"MER","unit":"kg","values":[{"value":"0,0E+00","module":"A1"},{"value":"0,0E+00","module":"A2"},{"value":"4,30E-05","module":"A3"},{"value":"0,0E+00","module":"A4"}]},{"parameter":"EEE","unit":"MJ","values":[{"value":"0,0E+00","module":"A1"},{"value":"0,0E+00","module":"A2"},{"value":"3,05E-03","module":"A3"},{"value":"0,0E+00","module":"A4"}]},{"parameter":"EET","unit":"MJ","values":[{"value":"0,0E+00","module":"A1"},{"value":"0,0E+00","module":"A2"},{"value":"3,26E-02","module":"A3"},{"value":"0,0E+00","module":"A4"}]}]}