{"product_name":"Folding door 50 / 50E","epd_id":"EPD-KON-20230579-CBA2-EN","compliance":["DIN EN 15804+A2","ISO 14025"],"producer_name":"KONE Corporation","environmental_impact":[{"parameter":"GWP-total","unit":"kg CO2-eq","values":[{"value":"5,05E+02","module":"A1-A3"},{"value":"1,95E+00","module":"A4"},{"value":"2,32E+01","module":"A5"},{"value":"0,0E+00","module":"B6"},{"value":"0,0E+00","module":"C1"},{"value":"9,34E-01","module":"C2"},{"value":"3,35E+01","module":"C3"},{"value":"1,45E+00","module":"C4"},{"value":"-1,61E+02","module":"D"}]},{"parameter":"GWP-fossil","unit":"kg CO2-eq","values":[{"value":"5,04E+02","module":"A1-A3"},{"value":"1,86E+00","module":"A4"},{"value":"2,29E+01","module":"A5"},{"value":"0,0E+00","module":"B6"},{"value":"0,0E+00","module":"C1"},{"value":"8,93E-01","module":"C2"},{"value":"3,33E+01","module":"C3"},{"value":"1,44E+00","module":"C4"},{"value":"-1,60E+02","module":"D"}]},{"parameter":"GWP-biogenic","unit":"kg CO2-eq","values":[{"value":"8,28E-01","module":"A1-A3"},{"value":"8,60E-02","module":"A4"},{"value":"3,17E-01","module":"A5"},{"value":"0,0E+00","module":"B6"},{"value":"0,0E+00","module":"C1"},{"value":"4,10E-02","module":"C2"},{"value":"2,23E-01","module":"C3"},{"value":"5,00E-03","module":"C4"},{"value":"-1,52E-01","module":"D"}]},{"parameter":"GWP-luluc","unit":"kg CO2-eq","values":[{"value":"3,15E-01","module":"A1-A3"},{"value":"4,44E-05","module":"A4"},{"value":"1,00E-03","module":"A5"},{"value":"0,0E+00","module":"B6"},{"value":"0,0E+00","module":"C1"},{"value":"2,13E-05","module":"C2"},{"value":"2,00E-03","module":"C3"},{"value":"4,00E-03","module":"C4"},{"value":"-1,04E-01","module":"D"}]},{"parameter":"ODP","unit":"kg CFC11-eq","values":[{"value":"1,67E-09","module":"A1-A3"},{"value":"1,97E-16","module":"A4"},{"value":"1,16E-14","module":"A5"},{"value":"0,0E+00","module":"B6"},{"value":"0,0E+00","module":"C1"},{"value":"9,43E-17","module":"C2"},{"value":"1,68E-14","module":"C3"},{"value":"5,33E-15","module":"C4"},{"value":"-6,06E-10","module":"D"}]},{"parameter":"AP","unit":"mol H^(+)-eq","values":[{"value":"2,58E+00","module":"A1-A3"},{"value":"2,00E-03","module":"A4"},{"value":"4,00E-03","module":"A5"},{"value":"0,0E+00","module":"B6"},{"value":"0,0E+00","module":"C1"},{"value":"8,94E-04","module":"C2"},{"value":"6,00E-03","module":"C3"},{"value":"1,00E-02","module":"C4"},{"value":"-5,49E-01","module":"D"}]},{"parameter":"POCP","unit":"kg NMVOC-eq","values":[{"value":"1,40E+00","module":"A1-A3"},{"value":"2,00E-03","module":"A4"},{"value":"3,00E-03","module":"A5"},{"value":"0,0E+00","module":"B6"},{"value":"0,0E+00","module":"C1"},{"value":"8,04E-04","module":"C2"},{"value":"4,00E-03","module":"C3"},{"value":"8,00E-03","module":"C4"},{"value":"-2,62E-01","module":"D"}]},{"parameter":"ADPE","unit":"kg Sb-eq","values":[{"value":"1,30E-02","module":"A1-A3"},{"value":"5,59E-08","module":"A4"},{"value":"1,59E-07","module":"A5"},{"value":"0,0E+00","module":"B6"},{"value":"0,0E+00","module":"C1"},{"value":"2,68E-08","module":"C2"},{"value":"2,31E-07","module":"C3"},{"value":"1,29E-07","module":"C4"},{"value":"-4,00E-03","module":"D"}]},{"parameter":"ADPF","unit":"MJ","values":[{"value":"7,26E+03","module":"A1-A3"},{"value":"2,64E+01","module":"A4"},{"value":"1,07E+01","module":"A5"},{"value":"0,0E+00","module":"B6"},{"value":"0,0E+00","module":"C1"},{"value":"1,27E+01","module":"C2"},{"value":"1,55E+01","module":"C3"},{"value":"1,89E+01","module":"C4"},{"value":"-2,19E+03","module":"D"}]},{"parameter":"WDP","unit":"m^3 world-eq deprived","values":[{"value":"4,89E+01","module":"A1-A3"},{"value":"4,00E-03","module":"A4"},{"value":"2,38E+00","module":"A5"},{"value":"0,0E+00","module":"B6"},{"value":"0,0E+00","module":"C1"},{"value":"2,00E-03","module":"C2"},{"value":"3,43E+00","module":"C3"},{"value":"1,51E-01","module":"C4"},{"value":"-2,33E+01","module":"D"}]},{"parameter":"EP-freshwater","unit":"kg P-eq","values":[{"value":"5,68E-04","module":"A1-A3"},{"value":"3,99E-07","module":"A4"},{"value":"1,85E-06","module":"A5"},{"value":"0,0E+00","module":"B6"},{"value":"0,0E+00","module":"C1"},{"value":"1,91E-07","module":"C2"},{"value":"2,68E-06","module":"C3"},{"value":"2,47E-06","module":"C4"},{"value":"-1,26E-04","module":"D"}]},{"parameter":"EP-marine","unit":"kg N-eq","values":[{"value":"5,41E-01","module":"A1-A3"},{"value":"5,94E-04","module":"A4"},{"value":"9,34E-04","module":"A5"},{"value":"0,0E+00","module":"B6"},{"value":"0,0E+00","module":"C1"},{"value":"2,84E-04","module":"C2"},{"value":"1,00E-03","module":"C3"},{"value":"3,00E-03","module":"C4"},{"value":"-8,30E-02","module":"D"}]},{"parameter":"EP-terrestrial","unit":"mol N-eq","values":[{"value":"6,03E+00","module":"A1-A3"},{"value":"7,00E-03","module":"A4"},{"value":"1,90E-02","module":"A5"},{"value":"0,0E+00","module":"B6"},{"value":"0,0E+00","module":"C1"},{"value":"3,00E-03","module":"C2"},{"value":"2,70E-02","module":"C3"},{"value":"2,90E-02","module":"C4"},{"value":"-8,90E-01","module":"D"}]}],"additional_environmental_impact":[{"parameter":"PM","unit":"Disease incidence","values":[{"value":"2,25E-05","module":"A1-A3"},{"value":"9,81E-09","module":"A4"},{"value":"5,23E-08","module":"A5"},{"value":"0,0E+00","module":"B6"},{"value":"0,0E+00","module":"C1"},{"value":"4,70E-09","module":"C2"},{"value":"7,58E-08","module":"C3"},{"value":"1,28E-07","module":"C4"},{"value":"-9,14E-06","module":"D"}]},{"parameter":"ETP-fw","unit":"CTUe","values":[{"value":"5,35E+03","module":"A1-A3"},{"value":"1,87E+01","module":"A4"},{"value":"4,02E+00","module":"A5"},{"value":"0,0E+00","module":"B6"},{"value":"0,0E+00","module":"C1"},{"value":"8,98E+00","module":"C2"},{"value":"5,81E+00","module":"C3"},{"value":"1,08E+01","module":"C4"},{"value":"-7,63E+02","module":"D"}]},{"parameter":"HTP-c","unit":"CTUh","values":[{"value":"1,90E-05","module":"A1-A3"},{"value":"3,53E-10","module":"A4"},{"value":"3,47E-10","module":"A5"},{"value":"0,0E+00","module":"B6"},{"value":"0,0E+00","module":"C1"},{"value":"1,69E-10","module":"C2"},{"value":"5,03E-10","module":"C3"},{"value":"1,60E-09","module":"C4"},{"value":"-7,25E-08","module":"D"}]},{"parameter":"HTP-nc","unit":"CTUh","values":[{"value":"6,75E-06","module":"A1-A3"},{"value":"1,51E-08","module":"A4"},{"value":"3,51E-08","module":"A5"},{"value":"0,0E+00","module":"B6"},{"value":"0,0E+00","module":"C1"},{"value":"7,22E-09","module":"C2"},{"value":"5,08E-08","module":"C3"},{"value":"1,76E-07","module":"C4"},{"value":"1,64E-06","module":"D"}]},{"parameter":"SQP","unit":"SQP","values":[{"value":"7,19E+02","module":"A1-A3"},{"value":"6,80E-02","module":"A4"},{"value":"3,20E+00","module":"A5"},{"value":"0,0E+00","module":"B6"},{"value":"0,0E+00","module":"C1"},{"value":"3,30E-02","module":"C2"},{"value":"4,64E+00","module":"C3"},{"value":"3,93E+00","module":"C4"},{"value":"-1,58E+02","module":"D"}]}],"resource_use":[{"parameter":"PERE","unit":"MJ","values":[{"value":"1,28E+03","module":"A1-A3"},{"value":"8,30E-02","module":"A4"},{"value":"5,35E+00","module":"A5"},{"value":"0,0E+00","module":"B6"},{"value":"0,0E+00","module":"C1"},{"value":"4,00E-02","module":"C2"},{"value":"5,51E+00","module":"C3"},{"value":"2,47E+00","module":"C4"},{"value":"-7,01E+02","module":"D"}]},{"parameter":"PERM","unit":"MJ","values":[{"value":"4,06E+00","module":"A1-A3"},{"value":"0,0E+00","module":"A4"},{"value":"-2,57E+00","module":"A5"},{"value":"0,0E+00","module":"B6"},{"value":"0,0E+00","module":"C1"},{"value":"0,0E+00","module":"C2"},{"value":"-1,49E+00","module":"C3"},{"value":"0,0E+00","module":"C4"},{"value":"0,0E+00","module":"D"}]},{"parameter":"PERT","unit":"MJ","values":[{"value":"1,28E+03","module":"A1-A3"},{"value":"8,30E-02","module":"A4"},{"value":"2,77E+00","module":"A5"},{"value":"0,0E+00","module":"B6"},{"value":"0,0E+00","module":"C1"},{"value":"4,00E-02","module":"C2"},{"value":"4,02E+00","module":"C3"},{"value":"2,47E+00","module":"C4"},{"value":"-7,01E+02","module":"D"}]},{"parameter":"PENRE","unit":"MJ","values":[{"value":"6,62E+03","module":"A1-A3"},{"value":"2,65E+01","module":"A4"},{"value":"3,98E+02","module":"A5"},{"value":"0,0E+00","module":"B6"},{"value":"0,0E+00","module":"C1"},{"value":"1,27E+01","module":"C2"},{"value":"2,68E+02","module":"C3"},{"value":"1,89E+01","module":"C4"},{"value":"-2,19E+03","module":"D"}]},{"parameter":"PENRM","unit":"MJ","values":[{"value":"6,39E+02","module":"A1-A3"},{"value":"0,0E+00","module":"A4"},{"value":"-3,87E+02","module":"A5"},{"value":"0,0E+00","module":"B6"},{"value":"0,0E+00","module":"C1"},{"value":"0,0E+00","module":"C2"},{"value":"-2,52E+02","module":"C3"},{"value":"0,0E+00","module":"C4"},{"value":"0,0E+00","module":"D"}]},{"parameter":"PENRT","unit":"MJ","values":[{"value":"7,26E+03","module":"A1-A3"},{"value":"2,65E+01","module":"A4"},{"value":"1,07E+01","module":"A5"},{"value":"0,0E+00","module":"B6"},{"value":"0,0E+00","module":"C1"},{"value":"1,27E+01","module":"C2"},{"value":"1,55E+01","module":"C3"},{"value":"1,89E+01","module":"C4"},{"value":"-2,19E+03","module":"D"}]},{"parameter":"SM","unit":"kg","values":[{"value":"7,83E+01","module":"A1-A3"},{"value":"0,0E+00","module":"A4"},{"value":"0,0E+00","module":"A5"},{"value":"0,0E+00","module":"B6"},{"value":"0,0E+00","module":"C1"},{"value":"0,0E+00","module":"C2"},{"value":"0,0E+00","module":"C3"},{"value":"0,0E+00","module":"C4"},{"value":"0,0E+00","module":"D"}]},{"parameter":"RSF","unit":"MJ","values":[{"value":"0,0E+00","module":"A1-A3"},{"value":"0,0E+00","module":"A4"},{"value":"0,0E+00","module":"A5"},{"value":"0,0E+00","module":"B6"},{"value":"0,0E+00","module":"C1"},{"value":"0,0E+00","module":"C2"},{"value":"0,0E+00","module":"C3"},{"value":"0,0E+00","module":"C4"},{"value":"0,0E+00","module":"D"}]},{"parameter":"NRSF","unit":"MJ","values":[{"value":"0,0E+00","module":"A1-A3"},{"value":"0,0E+00","module":"A4"},{"value":"0,0E+00","module":"A5"},{"value":"0,0E+00","module":"B6"},{"value":"0,0E+00","module":"C1"},{"value":"0,0E+00","module":"C2"},{"value":"0,0E+00","module":"C3"},{"value":"0,0E+00","module":"C4"},{"value":"0,0E+00","module":"D"}]},{"parameter":"FW","unit":"m^3","values":[{"value":"2,95E+00","module":"A1-A3"},{"value":"1,50E-04","module":"A4"},{"value":"5,70E-02","module":"A5"},{"value":"0,0E+00","module":"B6"},{"value":"0,0E+00","module":"C1"},{"value":"7,16E-05","module":"C2"},{"value":"8,20E-02","module":"C3"},{"value":"5,00E-03","module":"C4"},{"value":"-1,66E+00","module":"D"}]}],"end_of_life_waste":[{"parameter":"HWD","unit":"kg","values":[{"value":"2,35E-05","module":"A1-A3"},{"value":"2,57E-09","module":"A4"},{"value":"4,05E-08","module":"A5"},{"value":"0,0E+00","module":"B6"},{"value":"0,0E+00","module":"C1"},{"value":"1,23E-09","module":"C2"},{"value":"5,89E-08","module":"C3"},{"value":"2,88E-07","module":"C4"},{"value":"-2,29E-05","module":"D"}]},{"parameter":"NHWD","unit":"kg","values":[{"value":"5,94E+01","module":"A1-A3"},{"value":"3,00E-03","module":"A4"},{"value":"2,38E+00","module":"A5"},{"value":"0,0E+00","module":"B6"},{"value":"0,0E+00","module":"C1"},{"value":"1,00E-03","module":"C2"},{"value":"3,46E+00","module":"C3"},{"value":"9,49E+01","module":"C4"},{"value":"-2,20E+01","module":"D"}]},{"parameter":"RWD","unit":"kg","values":[{"value":"2,07E-01","module":"A1-A3"},{"value":"2,84E-05","module":"A4"},{"value":"3,98E-04","module":"A5"},{"value":"0,0E+00","module":"B6"},{"value":"0,0E+00","module":"C1"},{"value":"1,36E-05","module":"C2"},{"value":"5,76E-04","module":"C3"},{"value":"2,15E-04","module":"C4"},{"value":"-1,58E-01","module":"D"}]}],"end_of_life_flow":[{"parameter":"CRU","unit":"kg","values":[{"value":"0,0E+00","module":"A1-A3"},{"value":"0,0E+00","module":"A4"},{"value":"0,0E+00","module":"A5"},{"value":"0,0E+00","module":"B6"},{"value":"0,0E+00","module":"C1"},{"value":"0,0E+00","module":"C2"},{"value":"0,0E+00","module":"C3"},{"value":"0,0E+00","module":"C4"},{"value":"0,0E+00","module":"D"}]},{"parameter":"MFR","unit":"kg","values":[{"value":"0,0E+00","module":"A1-A3"},{"value":"0,0E+00","module":"A4"},{"value":"0,0E+00","module":"A5"},{"value":"0,0E+00","module":"B6"},{"value":"0,0E+00","module":"C1"},{"value":"0,0E+00","module":"C2"},{"value":"5,65E+01","module":"C3"},{"value":"0,0E+00","module":"C4"},{"value":"0,0E+00","module":"D"}]},{"parameter":"MER","unit":"kg","values":[{"value":"0,0E+00","module":"A1-A3"},{"value":"0,0E+00","module":"A4"},{"value":"0,0E+00","module":"A5"},{"value":"0,0E+00","module":"B6"},{"value":"0,0E+00","module":"C1"},{"value":"0,0E+00","module":"C2"},{"value":"0,0E+00","module":"C3"},{"value":"0,0E+00","module":"C4"},{"value":"0,0E+00","module":"D"}]},{"parameter":"EEE","unit":"MJ","values":[{"value":"0,0E+00","module":"A1-A3"},{"value":"0,0E+00","module":"A4"},{"value":"4,28E+01","module":"A5"},{"value":"0,0E+00","module":"B6"},{"value":"0,0E+00","module":"C1"},{"value":"0,0E+00","module":"C2"},{"value":"6,20E+01","module":"C3"},{"value":"0,0E+00","module":"C4"},{"value":"0,0E+00","module":"D"}]},{"parameter":"EET","unit":"MJ","values":[{"value":"0,0E+00","module":"A1-A3"},{"value":"0,0E+00","module":"A4"},{"value":"9,81E+01","module":"A5"},{"value":"0,0E+00","module":"B6"},{"value":"0,0E+00","module":"C1"},{"value":"0,0E+00","module":"C2"},{"value":"1,42E+02","module":"C3"},{"value":"0,0E+00","module":"C4"},{"value":"0,0E+00","module":"D"}]}]}