{"product_name":"Forspente brubjelker B55 SV-Standard MF40 Lavkarbon-A","epd_id":"NEPD-7332-6721","compliance":["EN 15804+A2","ISO 14025","ISO 21930"],"producer_name":"Norsk Spennbetong AS","environmental_impact":[{"parameter":"GWP-total","unit":"kg CO2-eq.","values":[{"value":"1,55E+02","module":"A1"},{"value":"4,63E+00","module":"A2"},{"value":"4,91E-01","module":"A3"},{"value":"4,36E+00","module":"A4"},{"value":"4,00E+00","module":"C1"},{"value":"1,39E+01","module":"C2"},{"value":"4,77E-01","module":"C3"},{"value":"1,37E+00","module":"C4"},{"value":"-1,08E+01","module":"D"}]},{"parameter":"GWP-fossil","unit":"kg CO2-eq.","values":[{"value":"1,54E+02","module":"A1"},{"value":"4,63E+00","module":"A2"},{"value":"4,76E-01","module":"A3"},{"value":"4,35E+00","module":"A4"},{"value":"4,00E+00","module":"C1"},{"value":"1,39E+01","module":"C2"},{"value":"4,70E-01","module":"C3"},{"value":"1,37E+00","module":"C4"},{"value":"-1,08E+01","module":"D"}]},{"parameter":"GWP-biogenic","unit":"kg CO2-eq.","values":[{"value":"9,75E-01","module":"A1"},{"value":"1,74E-03","module":"A2"},{"value":"1,32E-02","module":"A3"},{"value":"1,87E-03","module":"A4"},{"value":"7,50E-04","module":"C1"},{"value":"5,75E-03","module":"C2"},{"value":"4,06E-03","module":"C3"},{"value":"1,17E-03","module":"C4"},{"value":"-3,54E-02","module":"D"}]},{"parameter":"GWP-luluc","unit":"kg CO2-eq.","values":[{"value":"1,07E-01","module":"A1"},{"value":"1,50E-03","module":"A2"},{"value":"1,96E-03","module":"A3"},{"value":"1,33E-03","module":"A4"},{"value":"3,15E-04","module":"C1"},{"value":"4,94E-03","module":"C2"},{"value":"6,51E-04","module":"C3"},{"value":"2,69E-04","module":"C4"},{"value":"-5,18E-03","module":"D"}]},{"parameter":"ODP","unit":"kg CFC 11-eq.","values":[{"value":"4,46E-06","module":"A1"},{"value":"1,07E-06","module":"A2"},{"value":"3,27E-08","module":"A3"},{"value":"1,05E-06","module":"A4"},{"value":"8,64E-07","module":"C1"},{"value":"3,14E-06","module":"C2"},{"value":"9,27E-08","module":"C3"},{"value":"6,68E-07","module":"C4"},{"value":"-5,70E-07","module":"D"}]},{"parameter":"AP","unit":"mol H+-eq.","values":[{"value":"3,94E-01","module":"A1"},{"value":"4,36E-02","module":"A2"},{"value":"3,72E-03","module":"A3"},{"value":"1,40E-02","module":"A4"},{"value":"4,19E-02","module":"C1"},{"value":"3,99E-02","module":"C2"},{"value":"3,81E-03","module":"C3"},{"value":"1,34E-02","module":"C4"},{"value":"-5,97E-02","module":"D"}]},{"parameter":"POCP","unit":"kg NMVOC-eq.","values":[{"value":"4,15E-01","module":"A1"},{"value":"3,19E-02","module":"A2"},{"value":"1,43E-03","module":"A3"},{"value":"1,34E-02","module":"A4"},{"value":"5,57E-02","module":"C1"},{"value":"3,38E-02","module":"C2"},{"value":"3,44E-03","module":"C3"},{"value":"1,58E-02","module":"C4"},{"value":"-6,11E-02","module":"D"}]},{"parameter":"ADPE","unit":"kg Sb-eq.","values":[{"value":"1,11E-03","module":"A1"},{"value":"6,85E-05","module":"A2"},{"value":"3,55E-05","module":"A3"},{"value":"7,76E-05","module":"A4"},{"value":"6,14E-06","module":"C1"},{"value":"3,84E-04","module":"C2"},{"value":"5,97E-06","module":"C3"},{"value":"1,21E-05","module":"C4"},{"value":"-2,95E-04","module":"D"}]},{"parameter":"ADPF","unit":"MJ","values":[{"value":"1,04E+03","module":"A1"},{"value":"7,15E+01","module":"A2"},{"value":"6,50E+00","module":"A3"},{"value":"7,07E+01","module":"A4"},{"value":"5,51E+01","module":"C1"},{"value":"2,10E+02","module":"C2"},{"value":"1,46E+01","module":"C3"},{"value":"4,43E+01","module":"C4"},{"value":"-1,04E+02","module":"D"}]},{"parameter":"WDP","unit":"m3 world-eq.","values":[{"value":"2,75E+03","module":"A1"},{"value":"4,75E+01","module":"A2"},{"value":"1,13E+03","module":"A3"},{"value":"5,42E+01","module":"A4"},{"value":"1,17E+01","module":"C1"},{"value":"2,03E+02","module":"C2"},{"value":"1,61E+03","module":"C3"},{"value":"9,32E+01","module":"C4"},{"value":"-7,22E+02","module":"D"}]},{"parameter":"EP-freshwater","unit":"kg P-eq.","values":[{"value":"3,17E-02","module":"A1"},{"value":"3,13E-05","module":"A2"},{"value":"3,42E-05","module":"A3"},{"value":"3,47E-05","module":"A4"},{"value":"1,46E-05","module":"C1"},{"value":"1,11E-04","module":"C2"},{"value":"2,97E-05","module":"C3"},{"value":"1,02E-05","module":"C4"},{"value":"-6,11E-04","module":"D"}]},{"parameter":"EP-marine","unit":"kg N-eq.","values":[{"value":"1,09E-01","module":"A1"},{"value":"9,70E-03","module":"A2"},{"value":"4,09E-04","module":"A3"},{"value":"3,07E-03","module":"A4"},{"value":"1,85E-02","module":"C1"},{"value":"7,90E-03","module":"C2"},{"value":"1,12E-03","module":"C3"},{"value":"5,02E-03","module":"C4"},{"value":"-1,43E-02","module":"D"}]},{"parameter":"EP-terrestrial","unit":"mol N-eq.","values":[{"value":"1,19E+00","module":"A1"},{"value":"1,09E-01","module":"A2"},{"value":"5,32E-03","module":"A3"},{"value":"3,42E-02","module":"A4"},{"value":"2,00E-01","module":"C1"},{"value":"8,83E-02","module":"C2"},{"value":"1,29E-02","module":"C3"},{"value":"5,53E-02","module":"C4"},{"value":"-1,53E-01","module":"D"}]},{"parameter":"GWP-IOBC","unit":"kg CO2-eq.","values":[{"value":"1,52E+02","module":"A1"},{"value":"4,63E+00","module":"A2"},{"value":"4,90E-01","module":"A3"},{"value":"4,36E+00","module":"A4"},{"value":"4,00E+00","module":"C1"},{"value":"1,39E+01","module":"C2"},{"value":"4,71E-01","module":"C3"},{"value":"1,37E+00","module":"C4"},{"value":"-1,55E+01","module":"D"}]}],"additional_environmental_impact":[{"parameter":"PM","unit":"disease incidence","values":[{"value":"5,08E-02","module":"A1"},{"value":"3,25E-07","module":"A2"},{"value":"2,67E-08","module":"A3"},{"value":"4,00E-07","module":"A4"},{"value":"5,07E-06","module":"C1"},{"value":"8,50E-07","module":"C2"},{"value":"6,09E-08","module":"C3"},{"value":"2,85E-07","module":"C4"},{"value":"-1,06E-06","module":"D"}]},{"parameter":"ETP-fw","unit":"CTUe","values":[{"value":"3,43E+03","module":"A1"},{"value":"4,94E+01","module":"A2"},{"value":"2,96E+01","module":"A3"},{"value":"5,17E+01","module":"A4"},{"value":"3,01E+01","module":"C1"},{"value":"1,56E+02","module":"C2"},{"value":"1,04E+01","module":"C3"},{"value":"2,19E+01","module":"C4"},{"value":"-5,43E+02","module":"D"}]},{"parameter":"HTP-c","unit":"CTUh","values":[{"value":"6,45E-07","module":"A1"},{"value":"0,0E+00","module":"A2"},{"value":"1,41E-09","module":"A3"},{"value":"0,0E+00","module":"A4"},{"value":"1,00E-09","module":"C1"},{"value":"0,0E+00","module":"C2"},{"value":"6,62E-10","module":"C3"},{"value":"6,40E-10","module":"C4"},{"value":"-4,59E-08","module":"D"}]},{"parameter":"HTP-nc","unit":"CTUh","values":[{"value":"7,39E-06","module":"A1"},{"value":"4,09E-08","module":"A2"},{"value":"3,33E-08","module":"A3"},{"value":"5,00E-08","module":"A4"},{"value":"2,80E-08","module":"C1"},{"value":"1,70E-07","module":"C2"},{"value":"9,27E-09","module":"C3"},{"value":"1,28E-08","module":"C4"},{"value":"9,37E-07","module":"D"}]},{"parameter":"SQP","unit":"unitless","values":[{"value":"1,85E+02","module":"A1"},{"value":"6,76E+01","module":"A2"},{"value":"3,28E+00","module":"A3"},{"value":"8,11E+01","module":"A4"},{"value":"6,69E+00","module":"C1"},{"value":"1,47E+02","module":"C2"},{"value":"8,26E+00","module":"C3"},{"value":"1,61E+02","module":"C4"},{"value":"5,24E+01","module":"D"}]},{"parameter":"IRP","unit":"kBq U235-eq.","values":[{"value":"4,38E+00","module":"A1"},{"value":"3,12E-01","module":"A2"},{"value":"1,18E-01","module":"A3"},{"value":"3,09E-01","module":"A4"},{"value":"2,40E-01","module":"C1"},{"value":"9,18E-01","module":"C2"},{"value":"2,45E-01","module":"C3"},{"value":"1,92E-01","module":"C4"},{"value":"-2,02E-01","module":"D"}]}],"resource_use":[{"parameter":"PERE","unit":"MJ","values":[{"value":"2,71E+02","module":"A1"},{"value":"7,96E-01","module":"A2"},{"value":"8,41E+01","module":"A3"},{"value":"8,90E-01","module":"A4"},{"value":"3,00E-01","module":"C1"},{"value":"3,01E+00","module":"C2"},{"value":"7,52E+00","module":"C3"},{"value":"6,81E-01","module":"C4"},{"value":"-1,23E+01","module":"D"}]},{"parameter":"PERM","unit":"MJ","values":[{"value":"8,36E-01","module":"A1"},{"value":"0,0E+00","module":"A2"},{"value":"0,0E+00","module":"A3"},{"value":"0,0E+00","module":"A4"},{"value":"0,0E+00","module":"C1"},{"value":"0,0E+00","module":"C2"},{"value":"0,0E+00","module":"C3"},{"value":"0,0E+00","module":"C4"},{"value":"0,0E+00","module":"D"}]},{"parameter":"PERT","unit":"MJ","values":[{"value":"2,72E+02","module":"A1"},{"value":"7,96E-01","module":"A2"},{"value":"8,41E+01","module":"A3"},{"value":"8,90E-01","module":"A4"},{"value":"3,00E-01","module":"C1"},{"value":"3,01E+00","module":"C2"},{"value":"7,52E+00","module":"C3"},{"value":"6,81E-01","module":"C4"},{"value":"-1,23E+01","module":"D"}]},{"parameter":"PENRE","unit":"MJ","values":[{"value":"1,07E+03","module":"A1"},{"value":"7,15E+01","module":"A2"},{"value":"6,51E+00","module":"A3"},{"value":"7,07E+01","module":"A4"},{"value":"5,51E+01","module":"C1"},{"value":"2,10E+02","module":"C2"},{"value":"1,46E+01","module":"C3"},{"value":"4,43E+01","module":"C4"},{"value":"-1,05E+02","module":"D"}]},{"parameter":"PENRM","unit":"MJ","values":[{"value":"9,84E+00","module":"A1"},{"value":"0,0E+00","module":"A2"},{"value":"0,0E+00","module":"A3"},{"value":"0,0E+00","module":"A4"},{"value":"0,0E+00","module":"C1"},{"value":"0,0E+00","module":"C2"},{"value":"0,0E+00","module":"C3"},{"value":"0,0E+00","module":"C4"},{"value":"0,0E+00","module":"D"}]},{"parameter":"PENRT","unit":"MJ","values":[{"value":"1,08E+03","module":"A1"},{"value":"7,15E+01","module":"A2"},{"value":"6,51E+00","module":"A3"},{"value":"7,07E+01","module":"A4"},{"value":"5,51E+01","module":"C1"},{"value":"2,10E+02","module":"C2"},{"value":"1,46E+01","module":"C3"},{"value":"4,43E+01","module":"C4"},{"value":"-1,05E+02","module":"D"}]},{"parameter":"SM","unit":"kg","values":[{"value":"4,50E+01","module":"A1"},{"value":"0,0E+00","module":"A2"},{"value":"0,0E+00","module":"A3"},{"value":"0,0E+00","module":"A4"},{"value":"0,0E+00","module":"C1"},{"value":"0,0E+00","module":"C2"},{"value":"0,0E+00","module":"C3"},{"value":"0,0E+00","module":"C4"},{"value":"0,0E+00","module":"D"}]},{"parameter":"RSF","unit":"MJ","values":[{"value":"1,18E+02","module":"A1"},{"value":"2,81E-02","module":"A2"},{"value":"6,61E-02","module":"A3"},{"value":"3,11E-02","module":"A4"},{"value":"0,0E+00","module":"C1"},{"value":"1,08E-01","module":"C2"},{"value":"0,0E+00","module":"C3"},{"value":"1,41E-02","module":"C4"},{"value":"2,12E-01","module":"D"}]},{"parameter":"NRSF","unit":"MJ","values":[{"value":"1,88E+02","module":"A1"},{"value":"1,03E-01","module":"A2"},{"value":"1,65E-01","module":"A3"},{"value":"1,04E-01","module":"A4"},{"value":"0,0E+00","module":"C1"},{"value":"3,84E-01","module":"C2"},{"value":"0,0E+00","module":"C3"},{"value":"4,05E-02","module":"C4"},{"value":"9,62E+00","module":"D"}]},{"parameter":"FW","unit":"m3","values":[{"value":"3,18E+00","module":"A1"},{"value":"6,96E-03","module":"A2"},{"value":"6,29E-01","module":"A3"},{"value":"8,05E-03","module":"A4"},{"value":"2,83E-03","module":"C1"},{"value":"2,25E-02","module":"C2"},{"value":"2,50E-02","module":"C3"},{"value":"5,27E-02","module":"C4"},{"value":"-9,62E-01","module":"D"}]}],"end_of_life_waste":[{"parameter":"HWD","unit":"kg","values":[{"value":"3,94E-02","module":"A1"},{"value":"3,60E-03","module":"A2"},{"value":"4,20E-03","module":"A3"},{"value":"3,87E-03","module":"A4"},{"value":"1,62E-03","module":"C1"},{"value":"1,08E-02","module":"C2"},{"value":"1,46E-03","module":"C3"},{"value":"0,0E+00","module":"C4"},{"value":"-5,44E-02","module":"D"}]},{"parameter":"NHWD","unit":"kg","values":[{"value":"9,41E+00","module":"A1"},{"value":"5,01E+00","module":"A2"},{"value":"5,11E-01","module":"A3"},{"value":"6,15E+00","module":"A4"},{"value":"6,52E-02","module":"C1"},{"value":"1,02E+01","module":"C2"},{"value":"4,61E-02","module":"C3"},{"value":"3,20E+02","module":"C4"},{"value":"-3,98E+00","module":"D"}]},{"parameter":"RWD","unit":"kg","values":[{"value":"6,22E-03","module":"A1"},{"value":"4,91E-04","module":"A2"},{"value":"5,82E-05","module":"A3"},{"value":"4,83E-04","module":"A4"},{"value":"3,82E-04","module":"C1"},{"value":"1,43E-03","module":"C2"},{"value":"1,54E-04","module":"C3"},{"value":"0,0E+00","module":"C4"},{"value":"-1,78E-04","module":"D"}]}],"end_of_life_flow":[{"parameter":"CRU","unit":"kg","values":[{"value":"0,0E+00","module":"A1"},{"value":"0,0E+00","module":"A2"},{"value":"0,0E+00","module":"A3"},{"value":"0,0E+00","module":"A4"},{"value":"0,0E+00","module":"C1"},{"value":"0,0E+00","module":"C2"},{"value":"0,0E+00","module":"C3"},{"value":"0,0E+00","module":"C4"},{"value":"0,0E+00","module":"D"}]},{"parameter":"MFR","unit":"kg","values":[{"value":"0,0E+00","module":"A1"},{"value":"0,0E+00","module":"A2"},{"value":"3,87E-03","module":"A3"},{"value":"0,0E+00","module":"A4"},{"value":"0,0E+00","module":"C1"},{"value":"0,0E+00","module":"C2"},{"value":"6,80E+02","module":"C3"},{"value":"0,0E+00","module":"C4"},{"value":"0,0E+00","module":"D"}]},{"parameter":"MER","unit":"kg","values":[{"value":"0,0E+00","module":"A1"},{"value":"0,0E+00","module":"A2"},{"value":"1,09E-03","module":"A3"},{"value":"0,0E+00","module":"A4"},{"value":"0,0E+00","module":"C1"},{"value":"0,0E+00","module":"C2"},{"value":"0,0E+00","module":"C3"},{"value":"0,0E+00","module":"C4"},{"value":"0,0E+00","module":"D"}]},{"parameter":"EEE","unit":"MJ","values":[{"value":"0,0E+00","module":"A1"},{"value":"0,0E+00","module":"A2"},{"value":"7,53E-04","module":"A3"},{"value":"0,0E+00","module":"A4"},{"value":"0,0E+00","module":"C1"},{"value":"0,0E+00","module":"C2"},{"value":"0,0E+00","module":"C3"},{"value":"0,0E+00","module":"C4"},{"value":"0,0E+00","module":"D"}]},{"parameter":"EET","unit":"MJ","values":[{"value":"0,0E+00","module":"A1"},{"value":"0,0E+00","module":"A2"},{"value":"1,14E-02","module":"A3"},{"value":"0,0E+00","module":"A4"},{"value":"0,0E+00","module":"C1"},{"value":"0,0E+00","module":"C2"},{"value":"0,0E+00","module":"C3"},{"value":"0,0E+00","module":"C4"},{"value":"0,0E+00","module":"D"}]}]}