{"product_name":"FQ - H07Z1-R 25","epd_id":"NEPD-8867-8538","compliance":["EN 15804+A2","ISO 14025","ISO 21930"],"producer_name":"Amokabel AB","environmental_impact":[{"parameter":"GWP-total","unit":"kg CO2-eq.","values":[{"value":"1,20E+00","module":"A1"},{"value":"1,48E-02","module":"A2"},{"value":"1,80E-03","module":"A3"},{"value":"9,22E-03","module":"A4"},{"value":"3,09E-02","module":"A5"},{"value":"0,0E+00","module":"C1"},{"value":"3,98E-03","module":"C2"},{"value":"6,54E-02","module":"C3"},{"value":"3,79E-03","module":"C4"},{"value":"-2,23E-01","module":"D"}]},{"parameter":"GWP-fossil","unit":"kg CO2-eq.","values":[{"value":"1,21E+00","module":"A1"},{"value":"1,48E-02","module":"A2"},{"value":"1,76E-03","module":"A3"},{"value":"9,21E-03","module":"A4"},{"value":"6,17E-04","module":"A5"},{"value":"0,0E+00","module":"C1"},{"value":"3,98E-03","module":"C2"},{"value":"6,54E-02","module":"C3"},{"value":"3,79E-03","module":"C4"},{"value":"-2,22E-01","module":"D"}]},{"parameter":"GWP-biogenic","unit":"kg CO2-eq.","values":[{"value":"-4,82E-03","module":"A1"},{"value":"5,89E-06","module":"A2"},{"value":"3,65E-05","module":"A3"},{"value":"3,81E-06","module":"A4"},{"value":"3,03E-02","module":"A5"},{"value":"0,0E+00","module":"C1"},{"value":"1,65E-06","module":"C2"},{"value":"5,29E-07","module":"C3"},{"value":"2,43E-07","module":"C4"},{"value":"-1,02E-03","module":"D"}]},{"parameter":"GWP-luluc","unit":"kg CO2-eq.","values":[{"value":"1,28E-03","module":"A1"},{"value":"5,69E-06","module":"A2"},{"value":"3,40E-06","module":"A3"},{"value":"3,28E-06","module":"A4"},{"value":"1,44E-07","module":"A5"},{"value":"0,0E+00","module":"C1"},{"value":"1,41E-06","module":"C2"},{"value":"7,76E-08","module":"C3"},{"value":"5,51E-07","module":"C4"},{"value":"-3,57E-04","module":"D"}]},{"parameter":"ODP","unit":"kg CFC 11-eq.","values":[{"value":"9,72E-08","module":"A1"},{"value":"3,31E-09","module":"A2"},{"value":"1,21E-10","module":"A3"},{"value":"2,09E-09","module":"A4"},{"value":"9,10E-11","module":"A5"},{"value":"0,0E+00","module":"C1"},{"value":"9,00E-10","module":"C2"},{"value":"5,00E-11","module":"C3"},{"value":"4,28E-10","module":"C4"},{"value":"-2,69E-04","module":"D"}]},{"parameter":"AP","unit":"mol H+-eq.","values":[{"value":"5,72E-02","module":"A1"},{"value":"8,91E-05","module":"A2"},{"value":"2,32E-06","module":"A3"},{"value":"2,65E-05","module":"A4"},{"value":"4,42E-06","module":"A5"},{"value":"0,0E+00","module":"C1"},{"value":"1,14E-05","module":"C2"},{"value":"8,19E-06","module":"C3"},{"value":"1,17E-05","module":"C4"},{"value":"-3,67E-02","module":"D"}]},{"parameter":"POCP","unit":"kg NMVOC-eq.","values":[{"value":"1,40E-02","module":"A1"},{"value":"6,88E-05","module":"A2"},{"value":"2,23E-06","module":"A3"},{"value":"2,24E-05","module":"A4"},{"value":"5,23E-06","module":"A5"},{"value":"0,0E+00","module":"C1"},{"value":"9,69E-06","module":"C2"},{"value":"1,02E-05","module":"C3"},{"value":"1,39E-05","module":"C4"},{"value":"-6,37E-03","module":"D"}]},{"parameter":"ADPE","unit":"kg Sb-eq.","values":[{"value":"5,06E-04","module":"A1"},{"value":"3,77E-07","module":"A2"},{"value":"1,31E-08","module":"A3"},{"value":"2,54E-07","module":"A4"},{"value":"9,15E-09","module":"A5"},{"value":"0,0E+00","module":"C1"},{"value":"1,10E-07","module":"C2"},{"value":"2,29E-09","module":"C3"},{"value":"1,16E-08","module":"C4"},{"value":"-2,05E-04","module":"D"}]},{"parameter":"ADPF","unit":"MJ","values":[{"value":"1,83E+01","module":"A1"},{"value":"2,20E-01","module":"A2"},{"value":"1,22E-02","module":"A3"},{"value":"1,39E-01","module":"A4"},{"value":"6,65E-03","module":"A5"},{"value":"0,0E+00","module":"C1"},{"value":"6,01E-02","module":"C2"},{"value":"4,28E-03","module":"C3"},{"value":"3,48E-02","module":"C4"},{"value":"-2,00E+00","module":"D"}]},{"parameter":"WDP","unit":"m3 world-eq.","values":[{"value":"9,10E+01","module":"A1"},{"value":"1,98E-01","module":"A2"},{"value":"6,03E-01","module":"A3"},{"value":"1,35E-01","module":"A4"},{"value":"1,09E-02","module":"A5"},{"value":"0,0E+00","module":"C1"},{"value":"5,81E-02","module":"C2"},{"value":"9,69E-03","module":"C3"},{"value":"8,08E-01","module":"C4"},{"value":"1,13E+01","module":"D"}]},{"parameter":"EP-freshwater","unit":"kg P-eq.","values":[{"value":"4,67E-04","module":"A1"},{"value":"1,12E-07","module":"A2"},{"value":"7,17E-09","module":"A3"},{"value":"7,36E-08","module":"A4"},{"value":"6,61E-09","module":"A5"},{"value":"0,0E+00","module":"C1"},{"value":"3,18E-08","module":"C2"},{"value":"5,01E-09","module":"C3"},{"value":"2,59E-08","module":"C4"},{"value":"-2,47E-04","module":"D"}]},{"parameter":"EP-marine","unit":"kg N-eq.","values":[{"value":"3,70E-03","module":"A1"},{"value":"2,02E-05","module":"A2"},{"value":"7,62E-07","module":"A3"},{"value":"5,24E-06","module":"A4"},{"value":"1,95E-06","module":"A5"},{"value":"0,0E+00","module":"C1"},{"value":"2,26E-06","module":"C2"},{"value":"3,93E-06","module":"C3"},{"value":"6,77E-06","module":"C4"},{"value":"-1,52E-03","module":"D"}]},{"parameter":"EP-terrestrial","unit":"mol N-eq.","values":[{"value":"5,46E-02","module":"A1"},{"value":"2,26E-04","module":"A2"},{"value":"7,78E-06","module":"A3"},{"value":"5,86E-05","module":"A4"},{"value":"2,02E-05","module":"A5"},{"value":"0,0E+00","module":"C1"},{"value":"2,53E-05","module":"C2"},{"value":"4,25E-05","module":"C3"},{"value":"4,71E-05","module":"C4"},{"value":"-2,35E-02","module":"D"}]},{"parameter":"GWP-IOBC","unit":"kg CO2-eq.","values":[{"value":"1,23E+00","module":"A1"},{"value":"1,48E-02","module":"A2"},{"value":"1,80E-03","module":"A3"},{"value":"9,22E-03","module":"A4"},{"value":"6,18E-04","module":"A5"},{"value":"0,0E+00","module":"C1"},{"value":"3,98E-03","module":"C2"},{"value":"6,54E-02","module":"C3"},{"value":"4,05E-03","module":"C4"},{"value":"-1,07E-01","module":"D"}]}],"additional_environmental_impact":[{"parameter":"PM","unit":"disease incidence","values":[{"value":"1,54E-07","module":"A1"},{"value":"8,54E-10","module":"A2"},{"value":"3,10E-11","module":"A3"},{"value":"5,64E-10","module":"A4"},{"value":"5,50E-11","module":"A5"},{"value":"0,0E+00","module":"C1"},{"value":"2,43E-10","module":"C2"},{"value":"3,20E-11","module":"C3"},{"value":"2,07E-10","module":"C4"},{"value":"-7,51E-08","module":"D"}]},{"parameter":"ETP-fw","unit":"CTUe","values":[{"value":"6,79E+02","module":"A1"},{"value":"1,60E-01","module":"A2"},{"value":"1,08E-02","module":"A3"},{"value":"1,03E-01","module":"A4"},{"value":"7,51E-03","module":"A5"},{"value":"0,0E+00","module":"C1"},{"value":"4,46E-02","module":"C2"},{"value":"1,28E-02","module":"C3"},{"value":"5,50E+01","module":"C4"},{"value":"-3,38E+02","module":"D"}]},{"parameter":"HTP-c","unit":"CTUh","values":[{"value":"1,20E-08","module":"A1"},{"value":"0,0E+00","module":"A2"},{"value":"0,0E+00","module":"A3"},{"value":"0,0E+00","module":"A4"},{"value":"1,00E-12","module":"A5"},{"value":"0,0E+00","module":"C1"},{"value":"0,0E+00","module":"C2"},{"value":"1,00E-12","module":"C3"},{"value":"2,00E-12","module":"C4"},{"value":"-4,76E-09","module":"D"}]},{"parameter":"HTP-nc","unit":"CTUh","values":[{"value":"9,17E-07","module":"A1"},{"value":"1,76E-10","module":"A2"},{"value":"1,30E-11","module":"A3"},{"value":"1,13E-10","module":"A4"},{"value":"3,80E-11","module":"A5"},{"value":"0,0E+00","module":"C1"},{"value":"4,90E-11","module":"C2"},{"value":"5,50E-11","module":"C3"},{"value":"4,90E-11","module":"C4"},{"value":"-4,08E-07","module":"D"}]},{"parameter":"SQP","unit":"unitless","values":[{"value":"1,37E+01","module":"A1"},{"value":"1,43E-01","module":"A2"},{"value":"6,92E-03","module":"A3"},{"value":"9,74E-02","module":"A4"},{"value":"4,12E-03","module":"A5"},{"value":"0,0E+00","module":"C1"},{"value":"4,20E-02","module":"C2"},{"value":"5,19E-04","module":"C3"},{"value":"7,09E-02","module":"C4"},{"value":"-4,63E+00","module":"D"}]},{"parameter":"IRP","unit":"kBq U235-eq.","values":[{"value":"7,88E-02","module":"A1"},{"value":"9,62E-04","module":"A2"},{"value":"2,28E-04","module":"A3"},{"value":"6,09E-04","module":"A4"},{"value":"2,44E-05","module":"A5"},{"value":"0,0E+00","module":"C1"},{"value":"2,63E-04","module":"C2"},{"value":"7,23E-06","module":"C3"},{"value":"2,23E-04","module":"C4"},{"value":"-2,76E-03","module":"D"}]}],"resource_use":[{"parameter":"PERE","unit":"MJ","values":[{"value":"3,74E+00","module":"A1"},{"value":"3,00E-03","module":"A2"},{"value":"2,92E-03","module":"A3"},{"value":"1,99E-03","module":"A4"},{"value":"1,38E-04","module":"A5"},{"value":"0,0E+00","module":"C1"},{"value":"8,60E-04","module":"C2"},{"value":"1,26E-04","module":"C3"},{"value":"4,37E-03","module":"C4"},{"value":"-1,11E+00","module":"D"}]},{"parameter":"PERM","unit":"MJ","values":[{"value":"2,78E-01","module":"A1"},{"value":"0,0E+00","module":"A2"},{"value":"0,0E+00","module":"A3"},{"value":"0,0E+00","module":"A4"},{"value":"-2,78E-01","module":"A5"},{"value":"0,0E+00","module":"C1"},{"value":"0,0E+00","module":"C2"},{"value":"0,0E+00","module":"C3"},{"value":"0,0E+00","module":"C4"},{"value":"0,0E+00","module":"D"}]},{"parameter":"PERT","unit":"MJ","values":[{"value":"4,02E+00","module":"A1"},{"value":"3,00E-03","module":"A2"},{"value":"2,92E-03","module":"A3"},{"value":"1,99E-03","module":"A4"},{"value":"-2,77E-01","module":"A5"},{"value":"0,0E+00","module":"C1"},{"value":"8,60E-04","module":"C2"},{"value":"1,26E-04","module":"C3"},{"value":"4,37E-03","module":"C4"},{"value":"-1,11E+00","module":"D"}]},{"parameter":"PENRE","unit":"MJ","values":[{"value":"1,66E+01","module":"A1"},{"value":"2,20E-01","module":"A2"},{"value":"1,22E-02","module":"A3"},{"value":"1,39E-01","module":"A4"},{"value":"6,65E-03","module":"A5"},{"value":"0,0E+00","module":"C1"},{"value":"6,01E-02","module":"C2"},{"value":"4,28E-03","module":"C3"},{"value":"3,48E-02","module":"C4"},{"value":"-2,00E+00","module":"D"}]},{"parameter":"PENRM","unit":"MJ","values":[{"value":"1,92E+00","module":"A1"},{"value":"0,0E+00","module":"A2"},{"value":"0,0E+00","module":"A3"},{"value":"0,0E+00","module":"A4"},{"value":"-4,25E-02","module":"A5"},{"value":"0,0E+00","module":"C1"},{"value":"0,0E+00","module":"C2"},{"value":"-1,84E+00","module":"C3"},{"value":"0,0E+00","module":"C4"},{"value":"0,0E+00","module":"D"}]},{"parameter":"PENRT","unit":"MJ","values":[{"value":"1,85E+01","module":"A1"},{"value":"2,20E-01","module":"A2"},{"value":"1,22E-02","module":"A3"},{"value":"1,39E-01","module":"A4"},{"value":"-3,58E-02","module":"A5"},{"value":"0,0E+00","module":"C1"},{"value":"6,01E-02","module":"C2"},{"value":"-1,84E+00","module":"C3"},{"value":"3,48E-02","module":"C4"},{"value":"-2,00E+00","module":"D"}]},{"parameter":"SM","unit":"kg","values":[{"value":"4,27E-02","module":"A1"},{"value":"0,0E+00","module":"A2"},{"value":"4,43E-07","module":"A3"},{"value":"0,0E+00","module":"A4"},{"value":"0,0E+00","module":"A5"},{"value":"0,0E+00","module":"C1"},{"value":"0,0E+00","module":"C2"},{"value":"0,0E+00","module":"C3"},{"value":"0,0E+00","module":"C4"},{"value":"6,39E-02","module":"D"}]},{"parameter":"RSF","unit":"MJ","values":[{"value":"1,04E-01","module":"A1"},{"value":"1,06E-04","module":"A2"},{"value":"1,43E-05","module":"A3"},{"value":"7,13E-05","module":"A4"},{"value":"4,01E-06","module":"A5"},{"value":"0,0E+00","module":"C1"},{"value":"3,08E-05","module":"C2"},{"value":"3,54E-06","module":"C3"},{"value":"9,06E-05","module":"C4"},{"value":"6,02E-03","module":"D"}]},{"parameter":"NRSF","unit":"MJ","values":[{"value":"3,41E-03","module":"A1"},{"value":"3,67E-04","module":"A2"},{"value":"4,69E-05","module":"A3"},{"value":"2,55E-04","module":"A4"},{"value":"4,37E-05","module":"A5"},{"value":"0,0E+00","module":"C1"},{"value":"1,10E-04","module":"C2"},{"value":"0,0E+00","module":"C3"},{"value":"8,55E-05","module":"C4"},{"value":"-6,19E-03","module":"D"}]},{"parameter":"FW","unit":"m3","values":[{"value":"2,28E-02","module":"A1"},{"value":"2,24E-05","module":"A2"},{"value":"8,76E-06","module":"A3"},{"value":"1,49E-05","module":"A4"},{"value":"4,78E-06","module":"A5"},{"value":"0,0E+00","module":"C1"},{"value":"6,43E-06","module":"C2"},{"value":"1,21E-05","module":"C3"},{"value":"4,51E-05","module":"C4"},{"value":"-5,73E-03","module":"D"}]}],"end_of_life_waste":[{"parameter":"HWD","unit":"kg","values":[{"value":"1,72E-02","module":"A1"},{"value":"1,11E-05","module":"A2"},{"value":"8,10E-05","module":"A3"},{"value":"7,18E-06","module":"A4"},{"value":"0,0E+00","module":"A5"},{"value":"0,0E+00","module":"C1"},{"value":"3,10E-06","module":"C2"},{"value":"0,0E+00","module":"C3"},{"value":"3,98E-03","module":"C4"},{"value":"-2,48E-03","module":"D"}]},{"parameter":"NHWD","unit":"kg","values":[{"value":"4,76E-01","module":"A1"},{"value":"9,80E-03","module":"A2"},{"value":"2,59E-02","module":"A3"},{"value":"6,77E-03","module":"A4"},{"value":"2,10E-02","module":"A5"},{"value":"0,0E+00","module":"C1"},{"value":"2,92E-03","module":"C2"},{"value":"0,0E+00","module":"C3"},{"value":"1,12E-01","module":"C4"},{"value":"-1,06E-01","module":"D"}]},{"parameter":"RWD","unit":"kg","values":[{"value":"7,23E-05","module":"A1"},{"value":"1,50E-06","module":"A2"},{"value":"9,29E-08","module":"A3"},{"value":"9,49E-07","module":"A4"},{"value":"0,0E+00","module":"A5"},{"value":"0,0E+00","module":"C1"},{"value":"4,09E-07","module":"C2"},{"value":"0,0E+00","module":"C3"},{"value":"2,41E-07","module":"C4"},{"value":"-2,47E-06","module":"D"}]}],"end_of_life_flow":[{"parameter":"CRU","unit":"kg","values":[{"value":"0,0E+00","module":"A1"},{"value":"0,0E+00","module":"A2"},{"value":"0,0E+00","module":"A3"},{"value":"0,0E+00","module":"A4"},{"value":"0,0E+00","module":"A5"},{"value":"0,0E+00","module":"C1"},{"value":"0,0E+00","module":"C2"},{"value":"0,0E+00","module":"C3"},{"value":"0,0E+00","module":"C4"},{"value":"0,0E+00","module":"D"}]},{"parameter":"MFR","unit":"kg","values":[{"value":"0,0E+00","module":"A1"},{"value":"0,0E+00","module":"A2"},{"value":"2,75E-02","module":"A3"},{"value":"0,0E+00","module":"A4"},{"value":"5,11E-04","module":"A5"},{"value":"0,0E+00","module":"C1"},{"value":"0,0E+00","module":"C2"},{"value":"1,33E-01","module":"C3"},{"value":"1,94E-06","module":"C4"},{"value":"-2,50E-03","module":"D"}]},{"parameter":"MER","unit":"kg","values":[{"value":"0,0E+00","module":"A1"},{"value":"0,0E+00","module":"A2"},{"value":"6,83E-04","module":"A3"},{"value":"0,0E+00","module":"A4"},{"value":"2,00E-02","module":"A5"},{"value":"0,0E+00","module":"C1"},{"value":"0,0E+00","module":"C2"},{"value":"2,17E-02","module":"C3"},{"value":"4,76E-08","module":"C4"},{"value":"-3,29E-04","module":"D"}]},{"parameter":"EEE","unit":"MJ","values":[{"value":"0,0E+00","module":"A1"},{"value":"0,0E+00","module":"A2"},{"value":"9,28E-04","module":"A3"},{"value":"0,0E+00","module":"A4"},{"value":"1,39E-02","module":"A5"},{"value":"0,0E+00","module":"C1"},{"value":"0,0E+00","module":"C2"},{"value":"4,20E-02","module":"C3"},{"value":"3,08E-06","module":"C4"},{"value":"-8,07E-04","module":"D"}]},{"parameter":"EET","unit":"MJ","values":[{"value":"0,0E+00","module":"A1"},{"value":"0,0E+00","module":"A2"},{"value":"1,40E-02","module":"A3"},{"value":"0,0E+00","module":"A4"},{"value":"2,10E-01","module":"A5"},{"value":"0,0E+00","module":"C1"},{"value":"0,0E+00","module":"C2"},{"value":"6,36E-01","module":"C3"},{"value":"4,67E-05","module":"C4"},{"value":"-1,22E-02","module":"D"}]}]}