{"product_name":"Frame","epd_id":"NEPD-8252-7929","compliance":["EN 15804+A2","ISO 14025","ISO 21930"],"producer_name":"SG Armaturen AS","environmental_impact":[{"parameter":"GWP-total","unit":"kg CO2-eq.","values":[{"value":"5,17E-01","module":"A1"},{"value":"1,62E-04","module":"A2"},{"value":"1,51E-01","module":"A3"},{"value":"2,92E-02","module":"A4"},{"value":"1,20E-03","module":"A5"},{"value":"0,0E+00","module":"C1"},{"value":"3,21E-03","module":"C2"},{"value":"7,36E-02","module":"C3"},{"value":"3,55E-03","module":"C4"},{"value":"-4,35E-03","module":"D"}]},{"parameter":"GWP-fossil","unit":"kg CO2-eq.","values":[{"value":"5,15E-01","module":"A1"},{"value":"1,61E-04","module":"A2"},{"value":"1,51E-01","module":"A3"},{"value":"2,92E-02","module":"A4"},{"value":"2,15E-04","module":"A5"},{"value":"0,0E+00","module":"C1"},{"value":"3,20E-03","module":"C2"},{"value":"7,36E-02","module":"C3"},{"value":"3,55E-03","module":"C4"},{"value":"-4,19E-03","module":"D"}]},{"parameter":"GWP-biogenic","unit":"kg CO2-eq.","values":[{"value":"9,09E-04","module":"A1"},{"value":"6,29E-08","module":"A2"},{"value":"4,34E-05","module":"A3"},{"value":"1,04E-05","module":"A4"},{"value":"9,88E-04","module":"A5"},{"value":"0,0E+00","module":"C1"},{"value":"1,33E-06","module":"C2"},{"value":"1,60E-06","module":"C3"},{"value":"3,18E-07","module":"C4"},{"value":"-8,66E-06","module":"D"}]},{"parameter":"GWP-luluc","unit":"kg CO2-eq.","values":[{"value":"1,68E-04","module":"A1"},{"value":"5,90E-08","module":"A2"},{"value":"1,83E-05","module":"A3"},{"value":"1,44E-05","module":"A4"},{"value":"1,89E-08","module":"A5"},{"value":"0,0E+00","module":"C1"},{"value":"1,14E-06","module":"C2"},{"value":"2,98E-07","module":"C3"},{"value":"6,97E-08","module":"C4"},{"value":"-1,44E-04","module":"D"}]},{"parameter":"ODP","unit":"kg CFC 11-eq.","values":[{"value":"1,05E-08","module":"A1"},{"value":"3,50E-11","module":"A2"},{"value":"1,29E-09","module":"A3"},{"value":"6,42E-09","module":"A4"},{"value":"1,40E-11","module":"A5"},{"value":"0,0E+00","module":"C1"},{"value":"7,26E-10","module":"C2"},{"value":"1,60E-10","module":"C3"},{"value":"9,70E-11","module":"C4"},{"value":"-3,06E-04","module":"D"}]},{"parameter":"AP","unit":"mol H+-eq.","values":[{"value":"1,99E-03","module":"A1"},{"value":"4,83E-07","module":"A2"},{"value":"7,45E-04","module":"A3"},{"value":"4,37E-04","module":"A4"},{"value":"2,99E-07","module":"A5"},{"value":"0,0E+00","module":"C1"},{"value":"9,21E-06","module":"C2"},{"value":"1,61E-05","module":"C3"},{"value":"2,42E-06","module":"C4"},{"value":"-3,45E-05","module":"D"}]},{"parameter":"POCP","unit":"kg NMVOC-eq.","values":[{"value":"1,25E-03","module":"A1"},{"value":"3,98E-07","module":"A2"},{"value":"4,36E-04","module":"A3"},{"value":"3,16E-04","module":"A4"},{"value":"3,45E-07","module":"A5"},{"value":"0,0E+00","module":"C1"},{"value":"7,81E-06","module":"C2"},{"value":"1,91E-05","module":"C3"},{"value":"3,50E-06","module":"C4"},{"value":"-3,37E-05","module":"D"}]},{"parameter":"ADPE","unit":"kg Sb-eq.","values":[{"value":"1,22E-06","module":"A1"},{"value":"4,33E-09","module":"A2"},{"value":"3,84E-07","module":"A3"},{"value":"5,64E-07","module":"A4"},{"value":"1,33E-09","module":"A5"},{"value":"0,0E+00","module":"C1"},{"value":"8,85E-08","module":"C2"},{"value":"8,05E-09","module":"C3"},{"value":"2,37E-09","module":"C4"},{"value":"-4,17E-08","module":"D"}]},{"parameter":"ADPF","unit":"MJ","values":[{"value":"6,27E+00","module":"A1"},{"value":"2,39E-03","module":"A2"},{"value":"1,25E+00","module":"A3"},{"value":"4,13E-01","module":"A4"},{"value":"9,81E-04","module":"A5"},{"value":"0,0E+00","module":"C1"},{"value":"4,85E-02","module":"C2"},{"value":"1,01E-02","module":"C3"},{"value":"7,17E-03","module":"C4"},{"value":"-6,00E-02","module":"D"}]},{"parameter":"WDP","unit":"m3 world-eq.","values":[{"value":"9,94E-01","module":"A1"},{"value":"7,78E-04","module":"A2"},{"value":"1,21E-01","module":"A3"},{"value":"2,65E-01","module":"A4"},{"value":"3,17E-03","module":"A5"},{"value":"0,0E+00","module":"C1"},{"value":"4,69E-02","module":"C2"},{"value":"7,30E-02","module":"C3"},{"value":"6,05E-02","module":"C4"},{"value":"-7,47E-01","module":"D"}]},{"parameter":"EP-freshwater","unit":"kg P-eq.","values":[{"value":"1,05E-05","module":"A1"},{"value":"1,52E-09","module":"A2"},{"value":"3,09E-06","module":"A3"},{"value":"1,90E-07","module":"A4"},{"value":"5,02E-10","module":"A5"},{"value":"0,0E+00","module":"C1"},{"value":"2,56E-08","module":"C2"},{"value":"1,42E-08","module":"C3"},{"value":"3,23E-09","module":"C4"},{"value":"-3,73E-07","module":"D"}]},{"parameter":"EP-marine","unit":"kg N-eq.","values":[{"value":"3,30E-04","module":"A1"},{"value":"9,51E-08","module":"A2"},{"value":"1,53E-04","module":"A3"},{"value":"1,05E-04","module":"A4"},{"value":"2,47E-07","module":"A5"},{"value":"0,0E+00","module":"C1"},{"value":"1,82E-06","module":"C2"},{"value":"7,72E-06","module":"C3"},{"value":"4,56E-06","module":"C4"},{"value":"-1,13E-05","module":"D"}]},{"parameter":"EP-terrestrial","unit":"mol N-eq.","values":[{"value":"3,62E-03","module":"A1"},{"value":"1,06E-06","module":"A2"},{"value":"1,68E-03","module":"A3"},{"value":"1,17E-03","module":"A4"},{"value":"1,07E-06","module":"A5"},{"value":"0,0E+00","module":"C1"},{"value":"2,04E-05","module":"C2"},{"value":"7,91E-05","module":"C3"},{"value":"9,61E-06","module":"C4"},{"value":"-1,22E-04","module":"D"}]},{"parameter":"GWP-IOBC","unit":"kg CO2-eq.","values":[{"value":"5,17E-01","module":"A1"},{"value":"1,62E-04","module":"A2"},{"value":"1,43E-01","module":"A3"},{"value":"2,92E-02","module":"A4"},{"value":"2,15E-04","module":"A5"},{"value":"0,0E+00","module":"C1"},{"value":"3,21E-03","module":"C2"},{"value":"7,36E-02","module":"C3"},{"value":"3,64E-03","module":"C4"},{"value":"-4,28E-03","module":"D"}]}],"additional_environmental_impact":[{"parameter":"PM","unit":"disease incidence","values":[{"value":"3,41E-08","module":"A1"},{"value":"1,00E-11","module":"A2"},{"value":"1,00E-08","module":"A3"},{"value":"1,06E-09","module":"A4"},{"value":"6,00E-12","module":"A5"},{"value":"0,0E+00","module":"C1"},{"value":"1,96E-10","module":"C2"},{"value":"7,10E-11","module":"C3"},{"value":"4,90E-11","module":"C4"},{"value":"-2,09E-09","module":"D"}]},{"parameter":"ETP-fw","unit":"CTUe","values":[{"value":"1,08E+01","module":"A1"},{"value":"1,93E-03","module":"A2"},{"value":"3,76E+00","module":"A3"},{"value":"2,83E-01","module":"A4"},{"value":"9,87E-04","module":"A5"},{"value":"0,0E+00","module":"C1"},{"value":"3,59E-02","module":"C2"},{"value":"1,56E-01","module":"C3"},{"value":"8,63E-03","module":"C4"},{"value":"-3,26E-01","module":"D"}]},{"parameter":"HTP-c","unit":"CTUh","values":[{"value":"1,67E-10","module":"A1"},{"value":"0,0E+00","module":"A2"},{"value":"3,70E-11","module":"A3"},{"value":"0,0E+00","module":"A4"},{"value":"0,0E+00","module":"A5"},{"value":"0,0E+00","module":"C1"},{"value":"0,0E+00","module":"C2"},{"value":"4,00E-12","module":"C3"},{"value":"0,0E+00","module":"C4"},{"value":"-6,00E-12","module":"D"}]},{"parameter":"HTP-nc","unit":"CTUh","values":[{"value":"8,77E-09","module":"A1"},{"value":"2,00E-12","module":"A2"},{"value":"1,60E-09","module":"A3"},{"value":"2,11E-10","module":"A4"},{"value":"1,00E-12","module":"A5"},{"value":"0,0E+00","module":"C1"},{"value":"3,90E-11","module":"C2"},{"value":"1,94E-10","module":"C3"},{"value":"5,00E-12","module":"C4"},{"value":"-3,13E-10","module":"D"}]},{"parameter":"SQP","unit":"unitless","values":[{"value":"7,84E-01","module":"A1"},{"value":"1,63E-03","module":"A2"},{"value":"2,69E-01","module":"A3"},{"value":"2,02E-01","module":"A4"},{"value":"1,57E-03","module":"A5"},{"value":"0,0E+00","module":"C1"},{"value":"3,39E-02","module":"C2"},{"value":"1,85E-03","module":"C3"},{"value":"2,71E-02","module":"C4"},{"value":"-4,01E-01","module":"D"}]},{"parameter":"IRP","unit":"kBq U235-eq.","values":[{"value":"5,25E-03","module":"A1"},{"value":"9,92E-06","module":"A2"},{"value":"8,99E-04","module":"A3"},{"value":"1,79E-03","module":"A4"},{"value":"4,40E-06","module":"A5"},{"value":"0,0E+00","module":"C1"},{"value":"2,12E-04","module":"C2"},{"value":"2,55E-05","module":"C3"},{"value":"3,46E-05","module":"C4"},{"value":"-3,83E-04","module":"D"}]}],"resource_use":[{"parameter":"PERE","unit":"MJ","values":[{"value":"2,16E-01","module":"A1"},{"value":"2,70E-05","module":"A2"},{"value":"1,27E-01","module":"A3"},{"value":"4,68E-03","module":"A4"},{"value":"2,36E-05","module":"A5"},{"value":"0,0E+00","module":"C1"},{"value":"6,94E-04","module":"C2"},{"value":"5,63E-04","module":"C3"},{"value":"3,32E-04","module":"C4"},{"value":"-3,70E-01","module":"D"}]},{"parameter":"PERM","unit":"MJ","values":[{"value":"3,71E-03","module":"A1"},{"value":"0,0E+00","module":"A2"},{"value":"0,0E+00","module":"A3"},{"value":"0,0E+00","module":"A4"},{"value":"-3,71E-03","module":"A5"},{"value":"0,0E+00","module":"C1"},{"value":"0,0E+00","module":"C2"},{"value":"0,0E+00","module":"C3"},{"value":"0,0E+00","module":"C4"},{"value":"0,0E+00","module":"D"}]},{"parameter":"PERT","unit":"MJ","values":[{"value":"2,19E-01","module":"A1"},{"value":"2,70E-05","module":"A2"},{"value":"1,27E-01","module":"A3"},{"value":"4,68E-03","module":"A4"},{"value":"-3,69E-03","module":"A5"},{"value":"0,0E+00","module":"C1"},{"value":"6,94E-04","module":"C2"},{"value":"5,63E-04","module":"C3"},{"value":"3,32E-04","module":"C4"},{"value":"-3,70E-01","module":"D"}]},{"parameter":"PENRE","unit":"MJ","values":[{"value":"4,57E+00","module":"A1"},{"value":"2,39E-03","module":"A2"},{"value":"1,25E+00","module":"A3"},{"value":"4,13E-01","module":"A4"},{"value":"9,82E-04","module":"A5"},{"value":"0,0E+00","module":"C1"},{"value":"4,85E-02","module":"C2"},{"value":"1,01E-02","module":"C3"},{"value":"7,17E-03","module":"C4"},{"value":"-6,00E-02","module":"D"}]},{"parameter":"PENRM","unit":"MJ","values":[{"value":"1,70E+00","module":"A1"},{"value":"0,0E+00","module":"A2"},{"value":"0,0E+00","module":"A3"},{"value":"0,0E+00","module":"A4"},{"value":"-1,10E-01","module":"A5"},{"value":"0,0E+00","module":"C1"},{"value":"0,0E+00","module":"C2"},{"value":"-1,59E+00","module":"C3"},{"value":"0,0E+00","module":"C4"},{"value":"0,0E+00","module":"D"}]},{"parameter":"PENRT","unit":"MJ","values":[{"value":"6,27E+00","module":"A1"},{"value":"2,39E-03","module":"A2"},{"value":"1,25E+00","module":"A3"},{"value":"4,13E-01","module":"A4"},{"value":"-1,09E-01","module":"A5"},{"value":"0,0E+00","module":"C1"},{"value":"4,85E-02","module":"C2"},{"value":"-1,58E+00","module":"C3"},{"value":"7,17E-03","module":"C4"},{"value":"-6,00E-02","module":"D"}]},{"parameter":"SM","unit":"kg","values":[{"value":"1,61E-02","module":"A1"},{"value":"0,0E+00","module":"A2"},{"value":"0,0E+00","module":"A3"},{"value":"0,0E+00","module":"A4"},{"value":"0,0E+00","module":"A5"},{"value":"0,0E+00","module":"C1"},{"value":"0,0E+00","module":"C2"},{"value":"0,0E+00","module":"C3"},{"value":"0,0E+00","module":"C4"},{"value":"0,0E+00","module":"D"}]},{"parameter":"RSF","unit":"MJ","values":[{"value":"1,64E-03","module":"A1"},{"value":"5,28E-07","module":"A2"},{"value":"6,11E-05","module":"A3"},{"value":"1,51E-04","module":"A4"},{"value":"6,35E-07","module":"A5"},{"value":"0,0E+00","module":"C1"},{"value":"2,48E-05","module":"C2"},{"value":"1,21E-05","module":"C3"},{"value":"6,88E-06","module":"C4"},{"value":"-6,49E-05","module":"D"}]},{"parameter":"NRSF","unit":"MJ","values":[{"value":"2,15E-05","module":"A1"},{"value":"4,48E-06","module":"A2"},{"value":"7,36E-04","module":"A3"},{"value":"8,26E-04","module":"A4"},{"value":"1,77E-06","module":"A5"},{"value":"0,0E+00","module":"C1"},{"value":"8,87E-05","module":"C2"},{"value":"0,0E+00","module":"C3"},{"value":"1,50E-05","module":"C4"},{"value":"-2,20E-02","module":"D"}]},{"parameter":"FW","unit":"m3","values":[{"value":"3,51E-03","module":"A1"},{"value":"2,67E-07","module":"A2"},{"value":"1,18E-03","module":"A3"},{"value":"3,59E-05","module":"A4"},{"value":"5,11E-07","module":"A5"},{"value":"0,0E+00","module":"C1"},{"value":"5,18E-06","module":"C2"},{"value":"8,56E-05","module":"C3"},{"value":"8,92E-06","module":"C4"},{"value":"-4,46E-04","module":"D"}]}],"end_of_life_waste":[{"parameter":"HWD","unit":"kg","values":[{"value":"8,25E-04","module":"A1"},{"value":"2,16E-07","module":"A2"},{"value":"2,16E-04","module":"A3"},{"value":"2,09E-05","module":"A4"},{"value":"0,0E+00","module":"A5"},{"value":"0,0E+00","module":"C1"},{"value":"2,50E-06","module":"C2"},{"value":"0,0E+00","module":"C3"},{"value":"2,95E-05","module":"C4"},{"value":"-2,82E-06","module":"D"}]},{"parameter":"NHWD","unit":"kg","values":[{"value":"2,13E-02","module":"A1"},{"value":"1,15E-04","module":"A2"},{"value":"1,51E-02","module":"A3"},{"value":"1,30E-02","module":"A4"},{"value":"3,18E-03","module":"A5"},{"value":"0,0E+00","module":"C1"},{"value":"2,36E-03","module":"C2"},{"value":"0,0E+00","module":"C3"},{"value":"3,12E-02","module":"C4"},{"value":"-1,42E-03","module":"D"}]},{"parameter":"RWD","unit":"kg","values":[{"value":"4,68E-06","module":"A1"},{"value":"1,57E-08","module":"A2"},{"value":"7,93E-07","module":"A3"},{"value":"2,83E-06","module":"A4"},{"value":"0,0E+00","module":"A5"},{"value":"0,0E+00","module":"C1"},{"value":"3,30E-07","module":"C2"},{"value":"0,0E+00","module":"C3"},{"value":"4,73E-08","module":"C4"},{"value":"-3,14E-07","module":"D"}]}],"end_of_life_flow":[{"parameter":"CRU","unit":"kg","values":[{"value":"0,0E+00","module":"A1"},{"value":"0,0E+00","module":"A2"},{"value":"0,0E+00","module":"A3"},{"value":"0,0E+00","module":"A4"},{"value":"0,0E+00","module":"A5"},{"value":"0,0E+00","module":"C1"},{"value":"0,0E+00","module":"C2"},{"value":"0,0E+00","module":"C3"},{"value":"0,0E+00","module":"C4"},{"value":"0,0E+00","module":"D"}]},{"parameter":"MFR","unit":"kg","values":[{"value":"0,0E+00","module":"A1"},{"value":"0,0E+00","module":"A2"},{"value":"2,26E-02","module":"A3"},{"value":"0,0E+00","module":"A4"},{"value":"1,87E-03","module":"A5"},{"value":"0,0E+00","module":"C1"},{"value":"0,0E+00","module":"C2"},{"value":"0,0E+00","module":"C3"},{"value":"2,79E-06","module":"C4"},{"value":"0,0E+00","module":"D"}]},{"parameter":"MER","unit":"kg","values":[{"value":"0,0E+00","module":"A1"},{"value":"0,0E+00","module":"A2"},{"value":"4,25E-03","module":"A3"},{"value":"0,0E+00","module":"A4"},{"value":"2,58E-06","module":"A5"},{"value":"0,0E+00","module":"C1"},{"value":"0,0E+00","module":"C2"},{"value":"3,11E-02","module":"C3"},{"value":"6,82E-08","module":"C4"},{"value":"0,0E+00","module":"D"}]},{"parameter":"EEE","unit":"MJ","values":[{"value":"0,0E+00","module":"A1"},{"value":"0,0E+00","module":"A2"},{"value":"6,45E-03","module":"A3"},{"value":"0,0E+00","module":"A4"},{"value":"3,37E-05","module":"A5"},{"value":"0,0E+00","module":"C1"},{"value":"0,0E+00","module":"C2"},{"value":"4,78E-02","module":"C3"},{"value":"4,43E-06","module":"C4"},{"value":"0,0E+00","module":"D"}]},{"parameter":"EET","unit":"MJ","values":[{"value":"0,0E+00","module":"A1"},{"value":"0,0E+00","module":"A2"},{"value":"9,76E-02","module":"A3"},{"value":"0,0E+00","module":"A4"},{"value":"5,09E-04","module":"A5"},{"value":"0,0E+00","module":"C1"},{"value":"0,0E+00","module":"C2"},{"value":"7,23E-01","module":"C3"},{"value":"6,70E-05","module":"C4"},{"value":"0,0E+00","module":"D"}]}]}