{"product_name":"Freja sofa 2-seater with variants","epd_id":"NEPD-7479-6869-EN","compliance":["EN 15804+A2","ISO 14025","ISO 21930"],"producer_name":"NC Nordic Care AB","environmental_impact":[{"parameter":"GWP-total","unit":"kg CO2-eq.","values":[{"value":"3,70E+01","module":"A1-A3"},{"value":"2,51E-01","module":"A4"},{"value":"0,0E+00","module":"A5"},{"value":"5,01E+00","module":"B2"},{"value":"0,0E+00","module":"B3"},{"value":"0,0E+00","module":"B4"},{"value":"0,0E+00","module":"C1"},{"value":"1,93E-01","module":"C2"},{"value":"4,05E+01","module":"C3"},{"value":"3,42E-02","module":"C4"},{"value":"-1,76E+00","module":"D"}]},{"parameter":"GWP-fossil","unit":"kg CO2-eq.","values":[{"value":"5,81E+01","module":"A1-A3"},{"value":"2,50E-01","module":"A4"},{"value":"0,0E+00","module":"A5"},{"value":"4,96E+00","module":"B2"},{"value":"0,0E+00","module":"B3"},{"value":"0,0E+00","module":"B4"},{"value":"0,0E+00","module":"C1"},{"value":"1,93E-01","module":"C2"},{"value":"1,57E+01","module":"C3"},{"value":"3,42E-02","module":"C4"},{"value":"-1,70E+00","module":"D"}]},{"parameter":"GWP-biogenic","unit":"kg CO2-eq.","values":[{"value":"-2,16E+01","module":"A1-A3"},{"value":"4,23E-04","module":"A4"},{"value":"0,0E+00","module":"A5"},{"value":"3,49E-02","module":"B2"},{"value":"0,0E+00","module":"B3"},{"value":"0,0E+00","module":"B4"},{"value":"0,0E+00","module":"C1"},{"value":"7,99E-05","module":"C2"},{"value":"2,48E+01","module":"C3"},{"value":"2,78E-05","module":"C4"},{"value":"-3,46E-03","module":"D"}]},{"parameter":"GWP-luluc","unit":"kg CO2-eq.","values":[{"value":"4,74E-01","module":"A1-A3"},{"value":"3,90E-04","module":"A4"},{"value":"0,0E+00","module":"A5"},{"value":"1,15E-02","module":"B2"},{"value":"0,0E+00","module":"B3"},{"value":"0,0E+00","module":"B4"},{"value":"0,0E+00","module":"C1"},{"value":"6,87E-05","module":"C2"},{"value":"1,68E-04","module":"C3"},{"value":"4,64E-06","module":"C4"},{"value":"-5,74E-02","module":"D"}]},{"parameter":"ODP","unit":"kg CFC 11-eq.","values":[{"value":"3,29E-06","module":"A1-A3"},{"value":"5,16E-08","module":"A4"},{"value":"0,0E+00","module":"A5"},{"value":"4,20E-07","module":"B2"},{"value":"0,0E+00","module":"B3"},{"value":"0,0E+00","module":"B4"},{"value":"0,0E+00","module":"C1"},{"value":"4,37E-08","module":"C2"},{"value":"1,15E-07","module":"C3"},{"value":"3,01E-09","module":"C4"},{"value":"-1,21E-01","module":"D"}]},{"parameter":"AP","unit":"mol H+-eq.","values":[{"value":"3,38E-01","module":"A1-A3"},{"value":"1,75E-03","module":"A4"},{"value":"0,0E+00","module":"A5"},{"value":"2,90E-02","module":"B2"},{"value":"0,0E+00","module":"B3"},{"value":"0,0E+00","module":"B4"},{"value":"0,0E+00","module":"C1"},{"value":"5,55E-04","module":"C2"},{"value":"1,58E-02","module":"C3"},{"value":"1,05E-04","module":"C4"},{"value":"-1,39E-02","module":"D"}]},{"parameter":"POCP","unit":"kg NMVOC-eq.","values":[{"value":"2,08E-01","module":"A1-A3"},{"value":"1,90E-03","module":"A4"},{"value":"0,0E+00","module":"A5"},{"value":"1,15E-02","module":"B2"},{"value":"0,0E+00","module":"B3"},{"value":"0,0E+00","module":"B4"},{"value":"0,0E+00","module":"C1"},{"value":"4,70E-04","module":"C2"},{"value":"1,98E-02","module":"C3"},{"value":"9,95E-05","module":"C4"},{"value":"-1,35E-02","module":"D"}]},{"parameter":"ADPE","unit":"kg Sb-eq.","values":[{"value":"4,46E-04","module":"A1-A3"},{"value":"3,04E-05","module":"A4"},{"value":"0,0E+00","module":"A5"},{"value":"3,64E-05","module":"B2"},{"value":"0,0E+00","module":"B3"},{"value":"0,0E+00","module":"B4"},{"value":"0,0E+00","module":"C1"},{"value":"5,33E-06","module":"C2"},{"value":"4,14E-06","module":"C3"},{"value":"1,50E-07","module":"C4"},{"value":"-1,71E-05","module":"D"}]},{"parameter":"ADPF","unit":"MJ","values":[{"value":"9,36E+02","module":"A1-A3"},{"value":"5,29E+00","module":"A4"},{"value":"0,0E+00","module":"A5"},{"value":"1,02E+02","module":"B2"},{"value":"0,0E+00","module":"B3"},{"value":"0,0E+00","module":"B4"},{"value":"0,0E+00","module":"C1"},{"value":"2,92E+00","module":"C2"},{"value":"8,42E+00","module":"C3"},{"value":"2,63E-01","module":"C4"},{"value":"-2,41E+01","module":"D"}]},{"parameter":"WDP","unit":"m3 world-eq.","values":[{"value":"4,61E+03","module":"A1-A3"},{"value":"1,57E+01","module":"A4"},{"value":"0,0E+00","module":"A5"},{"value":"1,54E+03","module":"B2"},{"value":"0,0E+00","module":"B3"},{"value":"0,0E+00","module":"B4"},{"value":"0,0E+00","module":"C1"},{"value":"2,82E+00","module":"C2"},{"value":"2,48E+01","module":"C3"},{"value":"3,47E+00","module":"C4"},{"value":"-2,95E+02","module":"D"}]},{"parameter":"EP-freshwater","unit":"kg P-eq.","values":[{"value":"8,56E-03","module":"A1-A3"},{"value":"9,18E-06","module":"A4"},{"value":"0,0E+00","module":"A5"},{"value":"5,30E-04","module":"B2"},{"value":"0,0E+00","module":"B3"},{"value":"0,0E+00","module":"B4"},{"value":"0,0E+00","module":"C1"},{"value":"1,54E-06","module":"C2"},{"value":"1,26E-05","module":"C3"},{"value":"4,33E-07","module":"C4"},{"value":"-1,50E-04","module":"D"}]},{"parameter":"EP-marine","unit":"kg N-eq.","values":[{"value":"7,38E-02","module":"A1-A3"},{"value":"4,64E-04","module":"A4"},{"value":"0,0E+00","module":"A5"},{"value":"3,68E-03","module":"B2"},{"value":"0,0E+00","module":"B3"},{"value":"0,0E+00","module":"B4"},{"value":"0,0E+00","module":"C1"},{"value":"1,10E-04","module":"C2"},{"value":"8,55E-03","module":"C3"},{"value":"3,15E-05","module":"C4"},{"value":"-4,52E-03","module":"D"}]},{"parameter":"EP-terrestrial","unit":"mol N-eq.","values":[{"value":"6,60E-01","module":"A1-A3"},{"value":"5,18E-03","module":"A4"},{"value":"0,0E+00","module":"A5"},{"value":"4,53E-02","module":"B2"},{"value":"0,0E+00","module":"B3"},{"value":"0,0E+00","module":"B4"},{"value":"0,0E+00","module":"C1"},{"value":"1,23E-03","module":"C2"},{"value":"8,29E-02","module":"C3"},{"value":"3,61E-04","module":"C4"},{"value":"-4,88E-02","module":"D"}]},{"parameter":"GWP-IOBC","unit":"kg CO2-eq.","values":[{"value":"6,09E+01","module":"A1-A3"},{"value":"2,51E-01","module":"A4"},{"value":"0,0E+00","module":"A5"},{"value":"5,37E+00","module":"B2"},{"value":"0,0E+00","module":"B3"},{"value":"0,0E+00","module":"B4"},{"value":"0,0E+00","module":"C1"},{"value":"1,93E-01","module":"C2"},{"value":"1,86E+01","module":"C3"},{"value":"4,06E-02","module":"C4"},{"value":"-1,75E+00","module":"D"}]}],"additional_environmental_impact":[{"parameter":"PM","unit":"disease incidence","values":[{"value":"5,02E-06","module":"A1-A3"},{"value":"5,80E-08","module":"A4"},{"value":"0,0E+00","module":"A5"},{"value":"7,60E-08","module":"B2"},{"value":"0,0E+00","module":"B3"},{"value":"0,0E+00","module":"B4"},{"value":"0,0E+00","module":"C1"},{"value":"1,18E-08","module":"C2"},{"value":"7,00E-08","module":"C3"},{"value":"1,17E-09","module":"C4"},{"value":"-8,35E-07","module":"D"}]},{"parameter":"ETP-fw","unit":"CTUe","values":[{"value":"1,81E+03","module":"A1-A3"},{"value":"7,72E+00","module":"A4"},{"value":"0,0E+00","module":"A5"},{"value":"7,17E+01","module":"B2"},{"value":"0,0E+00","module":"B3"},{"value":"0,0E+00","module":"B4"},{"value":"0,0E+00","module":"C1"},{"value":"2,16E+00","module":"C2"},{"value":"4,63E+01","module":"C3"},{"value":"5,48E-01","module":"C4"},{"value":"-1,31E+02","module":"D"}]},{"parameter":"HTP-c","unit":"CTUh","values":[{"value":"4,14E-08","module":"A1-A3"},{"value":"0,0E+00","module":"A4"},{"value":"0,0E+00","module":"A5"},{"value":"2,00E-09","module":"B2"},{"value":"0,0E+00","module":"B3"},{"value":"0,0E+00","module":"B4"},{"value":"0,0E+00","module":"C1"},{"value":"0,0E+00","module":"C2"},{"value":"1,70E-09","module":"C3"},{"value":"2,70E-11","module":"C4"},{"value":"-2,52E-09","module":"D"}]},{"parameter":"HTP-nc","unit":"CTUh","values":[{"value":"7,49E-07","module":"A1-A3"},{"value":"1,29E-08","module":"A4"},{"value":"0,0E+00","module":"A5"},{"value":"6,91E-08","module":"B2"},{"value":"0,0E+00","module":"B3"},{"value":"0,0E+00","module":"B4"},{"value":"0,0E+00","module":"C1"},{"value":"2,36E-09","module":"C2"},{"value":"6,87E-08","module":"C3"},{"value":"1,03E-09","module":"C4"},{"value":"-1,21E-07","module":"D"}]},{"parameter":"SQP","unit":"unitless","values":[{"value":"1,56E+03","module":"A1-A3"},{"value":"9,86E+00","module":"A4"},{"value":"0,0E+00","module":"A5"},{"value":"2,47E+01","module":"B2"},{"value":"0,0E+00","module":"B3"},{"value":"0,0E+00","module":"B4"},{"value":"0,0E+00","module":"C1"},{"value":"2,04E+00","module":"C2"},{"value":"1,22E+00","module":"C3"},{"value":"7,89E-01","module":"C4"},{"value":"-1,59E+02","module":"D"}]},{"parameter":"IRP","unit":"kBq U235-eq.","values":[{"value":"2,62E+00","module":"A1-A3"},{"value":"1,73E-02","module":"A4"},{"value":"0,0E+00","module":"A5"},{"value":"8,97E-01","module":"B2"},{"value":"0,0E+00","module":"B3"},{"value":"0,0E+00","module":"B4"},{"value":"0,0E+00","module":"C1"},{"value":"1,28E-02","module":"C2"},{"value":"1,60E-02","module":"C3"},{"value":"1,29E-03","module":"C4"},{"value":"-1,52E-01","module":"D"}]}],"resource_use":[{"parameter":"PERE","unit":"MJ","values":[{"value":"4,44E+02","module":"A1-A3"},{"value":"2,40E-01","module":"A4"},{"value":"0,0E+00","module":"A5"},{"value":"1,98E+01","module":"B2"},{"value":"0,0E+00","module":"B3"},{"value":"0,0E+00","module":"B4"},{"value":"0,0E+00","module":"C1"},{"value":"4,18E-02","module":"C2"},{"value":"3,77E-01","module":"C3"},{"value":"1,85E-02","module":"C4"},{"value":"-1,47E+02","module":"D"}]},{"parameter":"PERM","unit":"MJ","values":[{"value":"1,93E+02","module":"A1-A3"},{"value":"0,0E+00","module":"A4"},{"value":"0,0E+00","module":"A5"},{"value":"0,0E+00","module":"B2"},{"value":"0,0E+00","module":"B3"},{"value":"0,0E+00","module":"B4"},{"value":"0,0E+00","module":"C1"},{"value":"0,0E+00","module":"C2"},{"value":"-1,93E+02","module":"C3"},{"value":"0,0E+00","module":"C4"},{"value":"0,0E+00","module":"D"}]},{"parameter":"PERT","unit":"MJ","values":[{"value":"6,38E+02","module":"A1-A3"},{"value":"2,40E-01","module":"A4"},{"value":"0,0E+00","module":"A5"},{"value":"1,98E+01","module":"B2"},{"value":"0,0E+00","module":"B3"},{"value":"0,0E+00","module":"B4"},{"value":"0,0E+00","module":"C1"},{"value":"4,18E-02","module":"C2"},{"value":"-1,93E+02","module":"C3"},{"value":"1,85E-02","module":"C4"},{"value":"-1,47E+02","module":"D"}]},{"parameter":"PENRE","unit":"MJ","values":[{"value":"7,78E+02","module":"A1-A3"},{"value":"5,29E+00","module":"A4"},{"value":"0,0E+00","module":"A5"},{"value":"1,03E+02","module":"B2"},{"value":"0,0E+00","module":"B3"},{"value":"0,0E+00","module":"B4"},{"value":"0,0E+00","module":"C1"},{"value":"2,92E+00","module":"C2"},{"value":"8,45E+00","module":"C3"},{"value":"2,63E-01","module":"C4"},{"value":"-2,41E+01","module":"D"}]},{"parameter":"PENRM","unit":"MJ","values":[{"value":"2,76E+02","module":"A1-A3"},{"value":"0,0E+00","module":"A4"},{"value":"0,0E+00","module":"A5"},{"value":"0,0E+00","module":"B2"},{"value":"0,0E+00","module":"B3"},{"value":"0,0E+00","module":"B4"},{"value":"0,0E+00","module":"C1"},{"value":"0,0E+00","module":"C2"},{"value":"-1,74E+02","module":"C3"},{"value":"0,0E+00","module":"C4"},{"value":"0,0E+00","module":"D"}]},{"parameter":"PENRT","unit":"MJ","values":[{"value":"1,05E+03","module":"A1-A3"},{"value":"5,29E+00","module":"A4"},{"value":"0,0E+00","module":"A5"},{"value":"1,03E+02","module":"B2"},{"value":"0,0E+00","module":"B3"},{"value":"0,0E+00","module":"B4"},{"value":"0,0E+00","module":"C1"},{"value":"2,92E+00","module":"C2"},{"value":"-1,66E+02","module":"C3"},{"value":"2,63E-01","module":"C4"},{"value":"-2,41E+01","module":"D"}]},{"parameter":"SM","unit":"kg","values":[{"value":"1,82E+00","module":"A1-A3"},{"value":"0,0E+00","module":"A4"},{"value":"0,0E+00","module":"A5"},{"value":"0,0E+00","module":"B2"},{"value":"0,0E+00","module":"B3"},{"value":"0,0E+00","module":"B4"},{"value":"0,0E+00","module":"C1"},{"value":"0,0E+00","module":"C2"},{"value":"0,0E+00","module":"C3"},{"value":"0,0E+00","module":"C4"},{"value":"0,0E+00","module":"D"}]},{"parameter":"RSF","unit":"MJ","values":[{"value":"2,44E+00","module":"A1-A3"},{"value":"7,78E-03","module":"A4"},{"value":"0,0E+00","module":"A5"},{"value":"1,45E+00","module":"B2"},{"value":"0,0E+00","module":"B3"},{"value":"0,0E+00","module":"B4"},{"value":"0,0E+00","module":"C1"},{"value":"1,49E-03","module":"C2"},{"value":"8,72E-03","module":"C3"},{"value":"4,29E-04","module":"C4"},{"value":"-2,47E-02","module":"D"}]},{"parameter":"NRSF","unit":"MJ","values":[{"value":"8,02E-01","module":"A1-A3"},{"value":"2,68E-02","module":"A4"},{"value":"0,0E+00","module":"A5"},{"value":"3,44E-01","module":"B2"},{"value":"0,0E+00","module":"B3"},{"value":"0,0E+00","module":"B4"},{"value":"0,0E+00","module":"C1"},{"value":"5,34E-03","module":"C2"},{"value":"0,0E+00","module":"C3"},{"value":"7,16E-02","module":"C4"},{"value":"-8,70E+00","module":"D"}]},{"parameter":"FW","unit":"m3","values":[{"value":"1,53E+00","module":"A1-A3"},{"value":"2,16E-03","module":"A4"},{"value":"0,0E+00","module":"A5"},{"value":"8,69E-02","module":"B2"},{"value":"0,0E+00","module":"B3"},{"value":"0,0E+00","module":"B4"},{"value":"0,0E+00","module":"C1"},{"value":"3,12E-04","module":"C2"},{"value":"2,64E-02","module":"C3"},{"value":"2,75E-04","module":"C4"},{"value":"-1,77E-01","module":"D"}]}],"end_of_life_waste":[{"parameter":"HWD","unit":"kg","values":[{"value":"1,18E+00","module":"A1-A3"},{"value":"7,42E-04","module":"A4"},{"value":"0,0E+00","module":"A5"},{"value":"1,54E-02","module":"B2"},{"value":"0,0E+00","module":"B3"},{"value":"0,0E+00","module":"B4"},{"value":"0,0E+00","module":"C1"},{"value":"1,50E-04","module":"C2"},{"value":"0,0E+00","module":"C3"},{"value":"3,43E-01","module":"C4"},{"value":"-1,28E-03","module":"D"}]},{"parameter":"NHWD","unit":"kg","values":[{"value":"2,59E+01","module":"A1-A3"},{"value":"7,87E-01","module":"A4"},{"value":"0,0E+00","module":"A5"},{"value":"3,47E-01","module":"B2"},{"value":"0,0E+00","module":"B3"},{"value":"0,0E+00","module":"B4"},{"value":"0,0E+00","module":"C1"},{"value":"1,42E-01","module":"C2"},{"value":"1,00E-01","module":"C3"},{"value":"2,28E-01","module":"C4"},{"value":"-5,75E-01","module":"D"}]},{"parameter":"RWD","unit":"kg","values":[{"value":"1,18E-02","module":"A1-A3"},{"value":"2,12E-05","module":"A4"},{"value":"0,0E+00","module":"A5"},{"value":"7,32E-04","module":"B2"},{"value":"0,0E+00","module":"B3"},{"value":"0,0E+00","module":"B4"},{"value":"0,0E+00","module":"C1"},{"value":"1,99E-05","module":"C2"},{"value":"0,0E+00","module":"C3"},{"value":"1,28E-06","module":"C4"},{"value":"-1,25E-04","module":"D"}]}],"end_of_life_flow":[{"parameter":"CRU","unit":"kg","values":[{"value":"0,0E+00","module":"A1-A3"},{"value":"0,0E+00","module":"A4"},{"value":"0,0E+00","module":"A5"},{"value":"0,0E+00","module":"B2"},{"value":"0,0E+00","module":"B3"},{"value":"0,0E+00","module":"B4"},{"value":"0,0E+00","module":"C1"},{"value":"0,0E+00","module":"C2"},{"value":"0,0E+00","module":"C3"},{"value":"0,0E+00","module":"C4"},{"value":"0,0E+00","module":"D"}]},{"parameter":"MFR","unit":"kg","values":[{"value":"1,38E+00","module":"A1-A3"},{"value":"0,0E+00","module":"A4"},{"value":"0,0E+00","module":"A5"},{"value":"0,0E+00","module":"B2"},{"value":"0,0E+00","module":"B3"},{"value":"0,0E+00","module":"B4"},{"value":"0,0E+00","module":"C1"},{"value":"0,0E+00","module":"C2"},{"value":"3,39E-02","module":"C3"},{"value":"0,0E+00","module":"C4"},{"value":"0,0E+00","module":"D"}]},{"parameter":"MER","unit":"kg","values":[{"value":"1,58E+00","module":"A1-A3"},{"value":"0,0E+00","module":"A4"},{"value":"0,0E+00","module":"A5"},{"value":"0,0E+00","module":"B2"},{"value":"0,0E+00","module":"B3"},{"value":"0,0E+00","module":"B4"},{"value":"0,0E+00","module":"C1"},{"value":"0,0E+00","module":"C2"},{"value":"2,12E+01","module":"C3"},{"value":"0,0E+00","module":"C4"},{"value":"0,0E+00","module":"D"}]},{"parameter":"EEE","unit":"MJ","values":[{"value":"1,06E+00","module":"A1-A3"},{"value":"0,0E+00","module":"A4"},{"value":"0,0E+00","module":"A5"},{"value":"0,0E+00","module":"B2"},{"value":"0,0E+00","module":"B3"},{"value":"0,0E+00","module":"B4"},{"value":"0,0E+00","module":"C1"},{"value":"0,0E+00","module":"C2"},{"value":"1,86E+01","module":"C3"},{"value":"0,0E+00","module":"C4"},{"value":"0,0E+00","module":"D"}]},{"parameter":"EET","unit":"MJ","values":[{"value":"1,61E+01","module":"A1-A3"},{"value":"0,0E+00","module":"A4"},{"value":"0,0E+00","module":"A5"},{"value":"0,0E+00","module":"B2"},{"value":"0,0E+00","module":"B3"},{"value":"0,0E+00","module":"B4"},{"value":"0,0E+00","module":"C1"},{"value":"0,0E+00","module":"C2"},{"value":"2,82E+02","module":"C3"},{"value":"0,0E+00","module":"C4"},{"value":"0,0E+00","module":"D"}]}]}