{"product_name":"FUGEBETON (C35/45 Passive Environmental Exposure Class)","epd_id":"NEPD-5322-4658-EN","compliance":["EN 15804+A2","ISO 14025","ISO 21930"],"producer_name":"Unicon A/S","environmental_impact":[{"parameter":"GWP-total","unit":"kg CO2-eq.","values":[{"value":"3,02E+02","module":"A1"},{"value":"2,03E+01","module":"A2"},{"value":"2,95E+00","module":"A3"},{"value":"3,86E+00","module":"A4"},{"value":"8,87E+00","module":"C1"},{"value":"5,04E+00","module":"C2"},{"value":"1,54E+00","module":"C3"},{"value":"3,08E-01","module":"C4"},{"value":"-5,01E+00","module":"D"}]},{"parameter":"GWP-fossil","unit":"kg CO2-eq.","values":[{"value":"3,01E+02","module":"A1"},{"value":"2,03E+01","module":"A2"},{"value":"2,93E+00","module":"A3"},{"value":"3,86E+00","module":"A4"},{"value":"8,87E+00","module":"C1"},{"value":"5,04E+00","module":"C2"},{"value":"1,52E+00","module":"C3"},{"value":"3,08E-01","module":"C4"},{"value":"-4,91E+00","module":"D"}]},{"parameter":"GWP-biogenic","unit":"kg CO2-eq.","values":[{"value":"1,16E+00","module":"A1"},{"value":"5,26E-03","module":"A2"},{"value":"2,35E-02","module":"A3"},{"value":"1,65E-03","module":"A4"},{"value":"1,66E-03","module":"C1"},{"value":"2,07E-03","module":"C2"},{"value":"1,32E-02","module":"C3"},{"value":"2,62E-04","module":"C4"},{"value":"-9,80E-02","module":"D"}]},{"parameter":"GWP-luluc","unit":"kg CO2-eq.","values":[{"value":"8,33E-02","module":"A1"},{"value":"4,23E-03","module":"A2"},{"value":"2,24E-03","module":"A3"},{"value":"1,18E-03","module":"A4"},{"value":"6,99E-04","module":"C1"},{"value":"1,47E-03","module":"C2"},{"value":"2,11E-03","module":"C3"},{"value":"6,03E-05","module":"C4"},{"value":"-3,32E-03","module":"D"}]},{"parameter":"ODP","unit":"kg CFC 11-eq.","values":[{"value":"5,70E-06","module":"A1"},{"value":"4,50E-06","module":"A2"},{"value":"3,32E-07","module":"A3"},{"value":"9,31E-07","module":"A4"},{"value":"1,92E-06","module":"C1"},{"value":"1,16E-06","module":"C2"},{"value":"3,00E-07","module":"C3"},{"value":"1,50E-07","module":"C4"},{"value":"-8,95E-07","module":"D"}]},{"parameter":"AP","unit":"mol H+-eq.","values":[{"value":"8,57E-01","module":"A1"},{"value":"3,91E-01","module":"A2"},{"value":"1,57E-02","module":"A3"},{"value":"1,24E-02","module":"A4"},{"value":"9,28E-02","module":"C1"},{"value":"2,12E-02","module":"C2"},{"value":"1,23E-02","module":"C3"},{"value":"3,00E-03","module":"C4"},{"value":"-4,42E-02","module":"D"}]},{"parameter":"POCP","unit":"kg NMVOC-eq.","values":[{"value":"4,90E-01","module":"A1"},{"value":"2,69E-01","module":"A2"},{"value":"1,14E-02","module":"A3"},{"value":"1,19E-02","module":"A4"},{"value":"1,24E-01","module":"C1"},{"value":"2,26E-02","module":"C2"},{"value":"1,11E-02","module":"C3"},{"value":"3,55E-03","module":"C4"},{"value":"-4,76E-02","module":"D"}]},{"parameter":"ADPE","unit":"kg Sb-eq.","values":[{"value":"9,15E-04","module":"A1"},{"value":"1,68E-04","module":"A2"},{"value":"1,60E-05","module":"A3"},{"value":"6,88E-05","module":"A4"},{"value":"1,36E-05","module":"C1"},{"value":"8,60E-05","module":"C2"},{"value":"1,93E-05","module":"C3"},{"value":"2,72E-06","module":"C4"},{"value":"-4,36E-04","module":"D"}]},{"parameter":"ADPF","unit":"MJ","values":[{"value":"1,26E+03","module":"A1"},{"value":"2,85E+02","module":"A2"},{"value":"4,07E+01","module":"A3"},{"value":"6,27E+01","module":"A4"},{"value":"1,22E+02","module":"C1"},{"value":"7,83E+01","module":"C2"},{"value":"4,73E+01","module":"C3"},{"value":"9,93E+00","module":"C4"},{"value":"-8,31E+01","module":"D"}]},{"parameter":"WDP","unit":"m3 world-eq.","values":[{"value":"3,99E+03","module":"A1"},{"value":"1,34E+02","module":"A2"},{"value":"3,28E+02","module":"A3"},{"value":"4,81E+01","module":"A4"},{"value":"2,59E+01","module":"C1"},{"value":"6,01E+01","module":"C2"},{"value":"5,22E+03","module":"C3"},{"value":"2,09E+01","module":"C4"},{"value":"-3,90E+03","module":"D"}]},{"parameter":"EP-freshwater","unit":"kg P-eq.","values":[{"value":"5,02E-03","module":"A1"},{"value":"8,71E-05","module":"A2"},{"value":"1,34E-04","module":"A3"},{"value":"3,07E-05","module":"A4"},{"value":"3,23E-05","module":"C1"},{"value":"3,84E-05","module":"C2"},{"value":"9,63E-05","module":"C3"},{"value":"2,30E-06","module":"C4"},{"value":"-1,31E-04","module":"D"}]},{"parameter":"EP-marine","unit":"kg N-eq.","values":[{"value":"1,39E-01","module":"A1"},{"value":"9,10E-02","module":"A2"},{"value":"3,66E-03","module":"A3"},{"value":"2,72E-03","module":"A4"},{"value":"4,10E-02","module":"C1"},{"value":"6,37E-03","module":"C2"},{"value":"3,61E-03","module":"C3"},{"value":"1,13E-03","module":"C4"},{"value":"-1,53E-02","module":"D"}]},{"parameter":"EP-terrestrial","unit":"mol N-eq.","values":[{"value":"1,53E+00","module":"A1"},{"value":"1,01E+00","module":"A2"},{"value":"4,37E-02","module":"A3"},{"value":"3,04E-02","module":"A4"},{"value":"4,43E-01","module":"C1"},{"value":"7,04E-02","module":"C2"},{"value":"4,16E-02","module":"C3"},{"value":"1,24E-02","module":"C4"},{"value":"-1,80E-01","module":"D"}]},{"parameter":"GWP-IOBC","unit":"kg CO2-eq.","values":[{"value":"2,94E+02","module":"A1"},{"value":"2,03E+01","module":"A2"},{"value":"3,41E+00","module":"A3"},{"value":"3,86E+00","module":"A4"},{"value":"8,87E+00","module":"C1"},{"value":"5,04E+00","module":"C2"},{"value":"2,83E+00","module":"C3"},{"value":"0,0E+00","module":"C4"},{"value":"-5,25E+00","module":"D"}]}],"additional_environmental_impact":[{"parameter":"PM","unit":"disease incidence","values":[{"value":"9,05E-06","module":"A1"},{"value":"1,12E-06","module":"A2"},{"value":"1,94E-07","module":"A3"},{"value":"3,55E-07","module":"A4"},{"value":"1,12E-05","module":"C1"},{"value":"4,43E-07","module":"C2"},{"value":"1,97E-07","module":"C3"},{"value":"6,39E-08","module":"C4"},{"value":"-9,42E-07","module":"D"}]},{"parameter":"ETP-fw","unit":"CTUe","values":[{"value":"3,44E+03","module":"A1"},{"value":"1,70E+02","module":"A2"},{"value":"4,53E+01","module":"A3"},{"value":"4,59E+01","module":"A4"},{"value":"6,67E+01","module":"C1"},{"value":"5,73E+01","module":"C2"},{"value":"3,35E+01","module":"C3"},{"value":"4,91E+00","module":"C4"},{"value":"-8,55E+01","module":"D"}]},{"parameter":"HTP-c","unit":"CTUh","values":[{"value":"2,11E-07","module":"A1"},{"value":"0,0E+00","module":"A2"},{"value":"1,07E-09","module":"A3"},{"value":"0,0E+00","module":"A4"},{"value":"2,22E-09","module":"C1"},{"value":"0,0E+00","module":"C2"},{"value":"2,14E-09","module":"C3"},{"value":"1,44E-10","module":"C4"},{"value":"-4,29E-09","module":"D"}]},{"parameter":"HTP-nc","unit":"CTUh","values":[{"value":"1,14E-06","module":"A1"},{"value":"9,55E-08","module":"A2"},{"value":"3,08E-08","module":"A3"},{"value":"4,43E-08","module":"A4"},{"value":"6,21E-08","module":"C1"},{"value":"5,54E-08","module":"C2"},{"value":"3,00E-08","module":"C3"},{"value":"2,87E-09","module":"C4"},{"value":"-1,05E-07","module":"D"}]},{"parameter":"SQP","unit":"unitless","values":[{"value":"1,32E+02","module":"A1"},{"value":"1,73E+02","module":"A2"},{"value":"4,99E+01","module":"A3"},{"value":"7,19E+01","module":"A4"},{"value":"1,48E+01","module":"C1"},{"value":"8,99E+01","module":"C2"},{"value":"2,68E+01","module":"C3"},{"value":"3,62E+01","module":"C4"},{"value":"1,89E+02","module":"D"}]},{"parameter":"IRP","unit":"kBq U235-eq.","values":[{"value":"3,35E+00","module":"A1"},{"value":"1,25E+00","module":"A2"},{"value":"1,66E-01","module":"A3"},{"value":"2,74E-01","module":"A4"},{"value":"5,32E-01","module":"C1"},{"value":"3,42E-01","module":"C2"},{"value":"7,94E-01","module":"C3"},{"value":"4,31E-02","module":"C4"},{"value":"-7,63E-01","module":"D"}]}],"resource_use":[{"parameter":"PERE","unit":"MJ","values":[{"value":"1,98E+02","module":"A1"},{"value":"2,21E+00","module":"A2"},{"value":"1,82E+01","module":"A3"},{"value":"7,89E-01","module":"A4"},{"value":"6,65E-01","module":"C1"},{"value":"9,86E-01","module":"C2"},{"value":"2,43E+01","module":"C3"},{"value":"1,53E-01","module":"C4"},{"value":"-1,95E+01","module":"D"}]},{"parameter":"PERM","unit":"MJ","values":[{"value":"7,25E-01","module":"A1"},{"value":"0,0E+00","module":"A2"},{"value":"0,0E+00","module":"A3"},{"value":"0,0E+00","module":"A4"},{"value":"0,0E+00","module":"C1"},{"value":"0,0E+00","module":"C2"},{"value":"0,0E+00","module":"C3"},{"value":"0,0E+00","module":"C4"},{"value":"0,0E+00","module":"D"}]},{"parameter":"PERT","unit":"MJ","values":[{"value":"1,99E+02","module":"A1"},{"value":"2,21E+00","module":"A2"},{"value":"1,82E+01","module":"A3"},{"value":"7,89E-01","module":"A4"},{"value":"6,65E-01","module":"C1"},{"value":"9,86E-01","module":"C2"},{"value":"2,43E+01","module":"C3"},{"value":"1,53E-01","module":"C4"},{"value":"-1,95E+01","module":"D"}]},{"parameter":"PENRE","unit":"MJ","values":[{"value":"1,27E+03","module":"A1"},{"value":"2,85E+02","module":"A2"},{"value":"4,07E+01","module":"A3"},{"value":"6,27E+01","module":"A4"},{"value":"1,22E+02","module":"C1"},{"value":"7,84E+01","module":"C2"},{"value":"4,73E+01","module":"C3"},{"value":"9,93E+00","module":"C4"},{"value":"-8,77E+01","module":"D"}]},{"parameter":"PENRM","unit":"MJ","values":[{"value":"3,07E+01","module":"A1"},{"value":"0,0E+00","module":"A2"},{"value":"0,0E+00","module":"A3"},{"value":"0,0E+00","module":"A4"},{"value":"0,0E+00","module":"C1"},{"value":"0,0E+00","module":"C2"},{"value":"0,0E+00","module":"C3"},{"value":"0,0E+00","module":"C4"},{"value":"0,0E+00","module":"D"}]},{"parameter":"PENRT","unit":"MJ","values":[{"value":"1,30E+03","module":"A1"},{"value":"2,85E+02","module":"A2"},{"value":"4,07E+01","module":"A3"},{"value":"6,27E+01","module":"A4"},{"value":"1,22E+02","module":"C1"},{"value":"7,84E+01","module":"C2"},{"value":"4,73E+01","module":"C3"},{"value":"9,93E+00","module":"C4"},{"value":"-8,77E+01","module":"D"}]},{"parameter":"SM","unit":"kg","values":[{"value":"8,19E-02","module":"A1"},{"value":"0,0E+00","module":"A2"},{"value":"0,0E+00","module":"A3"},{"value":"0,0E+00","module":"A4"},{"value":"0,0E+00","module":"C1"},{"value":"0,0E+00","module":"C2"},{"value":"0,0E+00","module":"C3"},{"value":"0,0E+00","module":"C4"},{"value":"0,0E+00","module":"D"}]},{"parameter":"RSF","unit":"MJ","values":[{"value":"1,93E+00","module":"A1"},{"value":"8,48E-02","module":"A2"},{"value":"6,63E-01","module":"A3"},{"value":"2,76E-02","module":"A4"},{"value":"0,0E+00","module":"C1"},{"value":"3,45E-02","module":"C2"},{"value":"0,0E+00","module":"C3"},{"value":"3,16E-03","module":"C4"},{"value":"-3,98E-01","module":"D"}]},{"parameter":"NRSF","unit":"MJ","values":[{"value":"6,70E-01","module":"A1"},{"value":"2,82E-01","module":"A2"},{"value":"2,00E-02","module":"A3"},{"value":"9,25E-02","module":"A4"},{"value":"0,0E+00","module":"C1"},{"value":"1,16E-01","module":"C2"},{"value":"0,0E+00","module":"C3"},{"value":"9,08E-03","module":"C4"},{"value":"-4,09E-01","module":"D"}]},{"parameter":"FW","unit":"m3","values":[{"value":"2,32E+00","module":"A1"},{"value":"1,75E-02","module":"A2"},{"value":"6,96E-02","module":"A3"},{"value":"7,14E-03","module":"A4"},{"value":"6,28E-03","module":"C1"},{"value":"8,92E-03","module":"C2"},{"value":"8,10E-02","module":"C3"},{"value":"1,18E-02","module":"C4"},{"value":"-3,05E+00","module":"D"}]}],"end_of_life_waste":[{"parameter":"HWD","unit":"kg","values":[{"value":"7,64E+00","module":"A1"},{"value":"1,11E-02","module":"A2"},{"value":"1,69E-02","module":"A3"},{"value":"3,43E-03","module":"A4"},{"value":"3,59E-03","module":"C1"},{"value":"4,29E-03","module":"C2"},{"value":"4,73E-03","module":"C3"},{"value":"0,0E+00","module":"C4"},{"value":"-2,00E-02","module":"D"}]},{"parameter":"NHWD","unit":"kg","values":[{"value":"1,63E+02","module":"A1"},{"value":"1,19E+01","module":"A2"},{"value":"2,42E+01","module":"A3"},{"value":"5,45E+00","module":"A4"},{"value":"1,45E-01","module":"C1"},{"value":"6,82E+00","module":"C2"},{"value":"1,49E-01","module":"C3"},{"value":"7,18E+01","module":"C4"},{"value":"-6,07E-01","module":"D"}]},{"parameter":"RWD","unit":"kg","values":[{"value":"7,09E-03","module":"A1"},{"value":"1,99E-03","module":"A2"},{"value":"1,48E-04","module":"A3"},{"value":"4,28E-04","module":"A4"},{"value":"8,48E-04","module":"C1"},{"value":"5,35E-04","module":"C2"},{"value":"5,00E-04","module":"C3"},{"value":"0,0E+00","module":"C4"},{"value":"-6,59E-04","module":"D"}]}],"end_of_life_flow":[{"parameter":"CRU","unit":"kg","values":[{"value":"7,26E+00","module":"A1"},{"value":"0,0E+00","module":"A2"},{"value":"0,0E+00","module":"A3"},{"value":"0,0E+00","module":"A4"},{"value":"0,0E+00","module":"C1"},{"value":"0,0E+00","module":"C2"},{"value":"0,0E+00","module":"C3"},{"value":"0,0E+00","module":"C4"},{"value":"0,0E+00","module":"D"}]},{"parameter":"MFR","unit":"kg","values":[{"value":"1,53E+00","module":"A1"},{"value":"0,0E+00","module":"A2"},{"value":"2,38E-02","module":"A3"},{"value":"0,0E+00","module":"A4"},{"value":"0,0E+00","module":"C1"},{"value":"0,0E+00","module":"C2"},{"value":"2,15E+03","module":"C3"},{"value":"0,0E+00","module":"C4"},{"value":"0,0E+00","module":"D"}]},{"parameter":"MER","unit":"kg","values":[{"value":"8,38E-01","module":"A1"},{"value":"0,0E+00","module":"A2"},{"value":"5,62E-07","module":"A3"},{"value":"0,0E+00","module":"A4"},{"value":"0,0E+00","module":"C1"},{"value":"0,0E+00","module":"C2"},{"value":"0,0E+00","module":"C3"},{"value":"0,0E+00","module":"C4"},{"value":"0,0E+00","module":"D"}]},{"parameter":"EEE","unit":"MJ","values":[{"value":"1,36E-02","module":"A1"},{"value":"0,0E+00","module":"A2"},{"value":"3,71E-02","module":"A3"},{"value":"0,0E+00","module":"A4"},{"value":"0,0E+00","module":"C1"},{"value":"0,0E+00","module":"C2"},{"value":"0,0E+00","module":"C3"},{"value":"0,0E+00","module":"C4"},{"value":"0,0E+00","module":"D"}]},{"parameter":"EET","unit":"MJ","values":[{"value":"2,05E-01","module":"A1"},{"value":"0,0E+00","module":"A2"},{"value":"5,61E-01","module":"A3"},{"value":"0,0E+00","module":"A4"},{"value":"0,0E+00","module":"C1"},{"value":"0,0E+00","module":"C2"},{"value":"0,0E+00","module":"C3"},{"value":"0,0E+00","module":"C4"},{"value":"0,0E+00","module":"D"}]}]}