{"product_name":"Furnierte Holzb\u00f6den mit HDF-Tr\u00e4ger und Korkr\u00fccken (10-12 mm)","epd_id":"EPD-DEC-20230149-IBA1-EN","compliance":["DIN EN 15804+A2","ISO 14025"],"producer_name":"Decospan NV","environmental_impact":[{"parameter":"GWP-total","unit":"kg CO2-eq","values":[{"value":"-7,02E+00","module":"A1-A3"},{"value":"0,0E+00","module":"C1"},{"value":"1,26E-01","module":"C2"},{"value":"1,28E-01","module":"C3"},{"value":"1,99E+01","module":"C4"},{"value":"-6,06E-01","module":"D"}]},{"parameter":"GWP-fossil","unit":"kg CO2-eq","values":[{"value":"1,26E+01","module":"A1-A3"},{"value":"0,0E+00","module":"C1"},{"value":"1,26E-01","module":"C2"},{"value":"1,27E-01","module":"C3"},{"value":"1,35E-01","module":"C4"},{"value":"-5,44E-01","module":"D"}]},{"parameter":"GWP-biogenic","unit":"kg CO2-eq","values":[{"value":"-1,98E+01","module":"A1-A3"},{"value":"0,0E+00","module":"C1"},{"value":"5,80E-05","module":"C2"},{"value":"9,95E-04","module":"C3"},{"value":"1,98E+01","module":"C4"},{"value":"-5,61E-02","module":"D"}]},{"parameter":"GWP-luluc","unit":"kg CO2-eq","values":[{"value":"1,74E-01","module":"A1-A3"},{"value":"0,0E+00","module":"C1"},{"value":"4,60E-05","module":"C2"},{"value":"2,28E-04","module":"C3"},{"value":"2,42E-05","module":"C4"},{"value":"-6,26E-03","module":"D"}]},{"parameter":"ODP","unit":"kg CFC11-eq","values":[{"value":"9,48E-07","module":"A1-A3"},{"value":"0,0E+00","module":"C1"},{"value":"2,77E-08","module":"C2"},{"value":"5,76E-09","module":"C3"},{"value":"1,09E-08","module":"C4"},{"value":"-1,59E-07","module":"D"}]},{"parameter":"AP","unit":"mol H^(+)-eq","values":[{"value":"8,47E-02","module":"A1-A3"},{"value":"0,0E+00","module":"C1"},{"value":"7,29E-04","module":"C2"},{"value":"6,45E-04","module":"C3"},{"value":"1,53E-03","module":"C4"},{"value":"-1,77E-02","module":"D"}]},{"parameter":"POCP","unit":"kg NMVOC-eq","values":[{"value":"5,70E-02","module":"A1-A3"},{"value":"0,0E+00","module":"C1"},{"value":"8,08E-04","module":"C2"},{"value":"3,29E-04","module":"C3"},{"value":"1,89E-03","module":"C4"},{"value":"-1,49E-02","module":"D"}]},{"parameter":"ADPE","unit":"kg Sb-eq","values":[{"value":"1,04E-04","module":"A1-A3"},{"value":"0,0E+00","module":"C1"},{"value":"3,18E-06","module":"C2"},{"value":"3,12E-07","module":"C3"},{"value":"1,75E-06","module":"C4"},{"value":"-7,99E-06","module":"D"}]},{"parameter":"ADPF","unit":"MJ","values":[{"value":"2,03E+02","module":"A1-A3"},{"value":"0,0E+00","module":"C1"},{"value":"1,89E+00","module":"C2"},{"value":"1,74E+00","module":"C3"},{"value":"1,19E+00","module":"C4"},{"value":"-6,54E+00","module":"D"}]},{"parameter":"WDP","unit":"m^3 world-eq deprived","values":[{"value":"3,57E+00","module":"A1-A3"},{"value":"0,0E+00","module":"C1"},{"value":"6,78E-03","module":"C2"},{"value":"2,12E-02","module":"C3"},{"value":"-1,05E-01","module":"C4"},{"value":"-5,83E-02","module":"D"}]},{"parameter":"EP-freshwater","unit":"kg P-eq","values":[{"value":"1,74E-03","module":"A1-A3"},{"value":"0,0E+00","module":"C1"},{"value":"1,27E-06","module":"C2"},{"value":"7,74E-06","module":"C3"},{"value":"1,76E-06","module":"C4"},{"value":"-5,58E-05","module":"D"}]},{"parameter":"EP-marine","unit":"kg N-eq","values":[{"value":"1,51E-02","module":"A1-A3"},{"value":"0,0E+00","module":"C1"},{"value":"2,57E-04","module":"C2"},{"value":"1,07E-04","module":"C3"},{"value":"7,20E-04","module":"C4"},{"value":"-5,18E-03","module":"D"}]},{"parameter":"EP-terrestrial","unit":"mol N-eq","values":[{"value":"1,71E-01","module":"A1-A3"},{"value":"0,0E+00","module":"C1"},{"value":"2,83E-03","module":"C2"},{"value":"1,22E-03","module":"C3"},{"value":"7,67E-03","module":"C4"},{"value":"-8,52E-02","module":"D"}]}],"additional_environmental_impact":[{"parameter":"PM","unit":"Disease incidence","values":[{"value":"8,96E-07","module":"A1-A3"},{"value":"0,0E+00","module":"C1"},{"value":"1,13E-08","module":"C2"},{"value":"4,52E-09","module":"C3"},{"value":"1,58E-08","module":"C4"},{"value":"-2,40E-07","module":"D"}]},{"parameter":"ETP-fw","unit":"CTUe","values":[{"value":"3,38E+02","module":"A1-A3"},{"value":"0,0E+00","module":"C1"},{"value":"1,69E+00","module":"C2"},{"value":"2,27E+00","module":"C3"},{"value":"2,13E+00","module":"C4"},{"value":"-1,72E+02","module":"D"}]},{"parameter":"HTP-c","unit":"CTUh","values":[{"value":"2,12E-08","module":"A1-A3"},{"value":"0,0E+00","module":"C1"},{"value":"5,48E-11","module":"C2"},{"value":"4,61E-11","module":"C3"},{"value":"3,77E-10","module":"C4"},{"value":"-1,97E-09","module":"D"}]},{"parameter":"HTP-nc","unit":"CTUh","values":[{"value":"1,81E-07","module":"A1-A3"},{"value":"0,0E+00","module":"C1"},{"value":"1,85E-09","module":"C2"},{"value":"1,29E-09","module":"C3"},{"value":"2,01E-08","module":"C4"},{"value":"-7,17E-08","module":"D"}]},{"parameter":"SQP","unit":"SQP","values":[{"value":"1,48E+03","module":"A1-A3"},{"value":"0,0E+00","module":"C1"},{"value":"1,64E+00","module":"C2"},{"value":"3,12E-01","module":"C3"},{"value":"3,71E-01","module":"C4"},{"value":"-6,76E+02","module":"D"}]}],"resource_use":[{"parameter":"PERE","unit":"MJ","values":[{"value":"3,12E+02","module":"A1-A3"},{"value":"0,0E+00","module":"C1"},{"value":"2,37E-02","module":"C2"},{"value":"2,13E-01","module":"C3"},{"value":"2,71E-02","module":"C4"},{"value":"-1,41E+02","module":"D"}]},{"parameter":"PERM","unit":"MJ","values":[{"value":"0,0E+00","module":"A1-A3"},{"value":"0,0E+00","module":"C1"},{"value":"0,0E+00","module":"C2"},{"value":"0,0E+00","module":"C3"},{"value":"0,0E+00","module":"C4"},{"value":"0,0E+00","module":"D"}]},{"parameter":"PERT","unit":"MJ","values":[{"value":"3,12E+02","module":"A1-A3"},{"value":"0,0E+00","module":"C1"},{"value":"2,37E-02","module":"C2"},{"value":"2,13E-01","module":"C3"},{"value":"2,71E-02","module":"C4"},{"value":"-1,41E+02","module":"D"}]},{"parameter":"PENRE","unit":"MJ","values":[{"value":"2,14E+02","module":"A1-A3"},{"value":"0,0E+00","module":"C1"},{"value":"2,01E+00","module":"C2"},{"value":"1,84E+00","module":"C3"},{"value":"1,29E+00","module":"C4"},{"value":"-6,95E+00","module":"D"}]},{"parameter":"PENRM","unit":"MJ","values":[{"value":"0,0E+00","module":"A1-A3"},{"value":"0,0E+00","module":"C1"},{"value":"0,0E+00","module":"C2"},{"value":"0,0E+00","module":"C3"},{"value":"0,0E+00","module":"C4"},{"value":"0,0E+00","module":"D"}]},{"parameter":"PENRT","unit":"MJ","values":[{"value":"2,14E+02","module":"A1-A3"},{"value":"0,0E+00","module":"C1"},{"value":"2,01E+00","module":"C2"},{"value":"1,84E+00","module":"C3"},{"value":"1,29E+00","module":"C4"},{"value":"-6,95E+00","module":"D"}]},{"parameter":"SM","unit":"kg","values":[{"value":"0,0E+00","module":"A1-A3"},{"value":"0,0E+00","module":"C1"},{"value":"0,0E+00","module":"C2"},{"value":"0,0E+00","module":"C3"},{"value":"0,0E+00","module":"C4"},{"value":"0,0E+00","module":"D"}]},{"parameter":"RSF","unit":"MJ","values":[{"value":"0,0E+00","module":"A1-A3"},{"value":"0,0E+00","module":"C1"},{"value":"0,0E+00","module":"C2"},{"value":"0,0E+00","module":"C3"},{"value":"0,0E+00","module":"C4"},{"value":"0,0E+00","module":"D"}]},{"parameter":"NRSF","unit":"MJ","values":[{"value":"0,0E+00","module":"A1-A3"},{"value":"0,0E+00","module":"C1"},{"value":"0,0E+00","module":"C2"},{"value":"0,0E+00","module":"C3"},{"value":"0,0E+00","module":"C4"},{"value":"0,0E+00","module":"D"}]},{"parameter":"FW","unit":"m^3","values":[{"value":"1,20E-01","module":"A1-A3"},{"value":"0,0E+00","module":"C1"},{"value":"2,31E-04","module":"C2"},{"value":"1,03E-03","module":"C3"},{"value":"-1,98E-03","module":"C4"},{"value":"-1,74E-03","module":"D"}]}],"end_of_life_waste":[{"parameter":"HWD","unit":"kg","values":[{"value":"2,29E-02","module":"A1-A3"},{"value":"0,0E+00","module":"C1"},{"value":"4,80E-06","module":"C2"},{"value":"7,11E-07","module":"C3"},{"value":"2,75E-06","module":"C4"},{"value":"-2,32E-05","module":"D"}]},{"parameter":"NHWD","unit":"kg","values":[{"value":"2,22E+00","module":"A1-A3"},{"value":"0,0E+00","module":"C1"},{"value":"1,20E-01","module":"C2"},{"value":"1,16E-02","module":"C3"},{"value":"1,08E-01","module":"C4"},{"value":"-2,54E-01","module":"D"}]},{"parameter":"RWD","unit":"kg","values":[{"value":"9,95E-04","module":"A1-A3"},{"value":"0,0E+00","module":"C1"},{"value":"1,24E-05","module":"C2"},{"value":"6,70E-06","module":"C3"},{"value":"2,63E-06","module":"C4"},{"value":"-4,20E-05","module":"D"}]}],"end_of_life_flow":[{"parameter":"CRU","unit":"kg","values":[{"value":"0,0E+00","module":"A1-A3"},{"value":"0,0E+00","module":"C1"},{"value":"0,0E+00","module":"C2"},{"value":"0,0E+00","module":"C3"},{"value":"0,0E+00","module":"C4"},{"value":"0,0E+00","module":"D"}]},{"parameter":"MFR","unit":"kg","values":[{"value":"0,0E+00","module":"A1-A3"},{"value":"0,0E+00","module":"C1"},{"value":"0,0E+00","module":"C2"},{"value":"0,0E+00","module":"C3"},{"value":"0,0E+00","module":"C4"},{"value":"0,0E+00","module":"D"}]},{"parameter":"MER","unit":"kg","values":[{"value":"0,0E+00","module":"A1-A3"},{"value":"0,0E+00","module":"C1"},{"value":"0,0E+00","module":"C2"},{"value":"0,0E+00","module":"C3"},{"value":"0,0E+00","module":"C4"},{"value":"0,0E+00","module":"D"}]},{"parameter":"EEE","unit":"MJ","values":[{"value":"0,0E+00","module":"A1-A3"},{"value":"0,0E+00","module":"C1"},{"value":"0,0E+00","module":"C2"},{"value":"0,0E+00","module":"C3"},{"value":"2,34E+01","module":"C4"},{"value":"0,0E+00","module":"D"}]},{"parameter":"EET","unit":"MJ","values":[{"value":"0,0E+00","module":"A1-A3"},{"value":"0,0E+00","module":"C1"},{"value":"0,0E+00","module":"C2"},{"value":"0,0E+00","module":"C3"},{"value":"4,04E+01","module":"C4"},{"value":"0,0E+00","module":"D"}]}]}