{"product_name":"FV-EU","epd_id":"NEPD-8076-7761","compliance":["EN 15804+A2","ISO 14025","ISO 21930"],"producer_name":"TROX Group","environmental_impact":[{"parameter":"GWP-total","unit":"kg CO2-eq.","values":[{"value":"1,23E+01","module":"A1-A3"},{"value":"5,30E-01","module":"A4"},{"value":"2,29E-03","module":"C1"},{"value":"3,31E-02","module":"C2"},{"value":"5,24E-01","module":"C3"},{"value":"1,04E-01","module":"C4"},{"value":"-6,52E-01","module":"D"}]},{"parameter":"GWP-fossil","unit":"kg CO2-eq.","values":[{"value":"1,21E+01","module":"A1-A3"},{"value":"5,29E-01","module":"A4"},{"value":"2,29E-03","module":"C1"},{"value":"3,31E-02","module":"C2"},{"value":"5,24E-01","module":"C3"},{"value":"1,03E-01","module":"C4"},{"value":"-6,51E-01","module":"D"}]},{"parameter":"GWP-biogenic","unit":"kg CO2-eq.","values":[{"value":"1,48E-01","module":"A1-A3"},{"value":"2,19E-04","module":"A4"},{"value":"4,30E-07","module":"C1"},{"value":"1,37E-05","module":"C2"},{"value":"2,75E-04","module":"C3"},{"value":"9,91E-05","module":"C4"},{"value":"-4,36E-04","module":"D"}]},{"parameter":"GWP-luluc","unit":"kg CO2-eq.","values":[{"value":"2,23E-02","module":"A1-A3"},{"value":"1,88E-04","module":"A4"},{"value":"1,81E-07","module":"C1"},{"value":"1,18E-05","module":"C2"},{"value":"2,80E-05","module":"C3"},{"value":"1,10E-03","module":"C4"},{"value":"-9,26E-04","module":"D"}]},{"parameter":"ODP","unit":"kg CFC 11-eq.","values":[{"value":"1,25E-06","module":"A1-A3"},{"value":"1,20E-07","module":"A4"},{"value":"4,95E-10","module":"C1"},{"value":"7,49E-09","module":"C2"},{"value":"1,29E-08","module":"C3"},{"value":"6,31E-09","module":"C4"},{"value":"-1,34E-03","module":"D"}]},{"parameter":"AP","unit":"mol H+-eq.","values":[{"value":"6,67E-02","module":"A1-A3"},{"value":"1,52E-03","module":"A4"},{"value":"2,40E-05","module":"C1"},{"value":"9,51E-05","module":"C2"},{"value":"2,37E-04","module":"C3"},{"value":"3,41E-04","module":"C4"},{"value":"-4,15E-03","module":"D"}]},{"parameter":"POCP","unit":"kg NMVOC-eq.","values":[{"value":"3,73E-02","module":"A1-A3"},{"value":"1,29E-03","module":"A4"},{"value":"3,19E-05","module":"C1"},{"value":"8,06E-05","module":"C2"},{"value":"2,02E-04","module":"C3"},{"value":"3,77E-04","module":"C4"},{"value":"-3,45E-03","module":"D"}]},{"parameter":"ADPE","unit":"kg Sb-eq.","values":[{"value":"1,81E-03","module":"A1-A3"},{"value":"1,46E-05","module":"A4"},{"value":"3,52E-09","module":"C1"},{"value":"9,14E-07","module":"C2"},{"value":"3,97E-07","module":"C3"},{"value":"-2,22E-07","module":"C4"},{"value":"-6,90E-05","module":"D"}]},{"parameter":"ADPF","unit":"MJ","values":[{"value":"1,82E+02","module":"A1-A3"},{"value":"8,00E+00","module":"A4"},{"value":"3,15E-02","module":"C1"},{"value":"5,00E-01","module":"C2"},{"value":"4,94E-01","module":"C3"},{"value":"1,01E+00","module":"C4"},{"value":"-5,62E+00","module":"D"}]},{"parameter":"WDP","unit":"m3 world-eq.","values":[{"value":"7,64E+02","module":"A1-A3"},{"value":"7,74E+00","module":"A4"},{"value":"6,70E-03","module":"C1"},{"value":"4,84E-01","module":"C2"},{"value":"1,76E+00","module":"C3"},{"value":"5,08E+00","module":"C4"},{"value":"2,90E+01","module":"D"}]},{"parameter":"EP-freshwater","unit":"kg P-eq.","values":[{"value":"7,12E-04","module":"A1-A3"},{"value":"4,23E-06","module":"A4"},{"value":"8,34E-09","module":"C1"},{"value":"2,64E-07","module":"C2"},{"value":"2,64E-06","module":"C3"},{"value":"2,29E-06","module":"C4"},{"value":"-4,72E-05","module":"D"}]},{"parameter":"EP-marine","unit":"kg N-eq.","values":[{"value":"1,11E-02","module":"A1-A3"},{"value":"3,01E-04","module":"A4"},{"value":"1,06E-05","module":"C1"},{"value":"1,88E-05","module":"C2"},{"value":"7,38E-05","module":"C3"},{"value":"9,45E-05","module":"C4"},{"value":"-7,35E-04","module":"D"}]},{"parameter":"EP-terrestrial","unit":"mol N-eq.","values":[{"value":"1,59E-01","module":"A1-A3"},{"value":"3,37E-03","module":"A4"},{"value":"1,16E-04","module":"C1"},{"value":"2,10E-04","module":"C2"},{"value":"7,81E-04","module":"C3"},{"value":"7,91E-04","module":"C4"},{"value":"-7,75E-03","module":"D"}]},{"parameter":"GWP-IOBC","unit":"kg CO2-eq.","values":[{"value":"1,23E+01","module":"A1-A3"},{"value":"5,30E-01","module":"A4"},{"value":"2,29E-03","module":"C1"},{"value":"3,31E-02","module":"C2"},{"value":"5,24E-01","module":"C3"},{"value":"7,33E-02","module":"C4"},{"value":"-9,62E-01","module":"D"}]}],"additional_environmental_impact":[{"parameter":"PM","unit":"disease incidence","values":[{"value":"6,36E-07","module":"A1-A3"},{"value":"3,24E-08","module":"A4"},{"value":"6,34E-10","module":"C1"},{"value":"2,02E-09","module":"C2"},{"value":"2,85E-09","module":"C3"},{"value":"6,55E-09","module":"C4"},{"value":"-6,28E-08","module":"D"}]},{"parameter":"ETP-fw","unit":"CTUe","values":[{"value":"5,28E+02","module":"A1-A3"},{"value":"5,93E+00","module":"A4"},{"value":"1,72E-02","module":"C1"},{"value":"3,71E-01","module":"C2"},{"value":"2,32E+00","module":"C3"},{"value":"1,22E+00","module":"C4"},{"value":"-4,49E+01","module":"D"}]},{"parameter":"HTP-c","unit":"CTUh","values":[{"value":"3,54E-08","module":"A1-A3"},{"value":"0,0E+00","module":"A4"},{"value":"0,0E+00","module":"C1"},{"value":"0,0E+00","module":"C2"},{"value":"1,15E-10","module":"C3"},{"value":"3,09E-10","module":"C4"},{"value":"-3,15E-09","module":"D"}]},{"parameter":"HTP-nc","unit":"CTUh","values":[{"value":"3,21E-07","module":"A1-A3"},{"value":"6,48E-09","module":"A4"},{"value":"1,60E-11","module":"C1"},{"value":"4,05E-10","module":"C2"},{"value":"1,25E-09","module":"C3"},{"value":"1,11E-08","module":"C4"},{"value":"5,33E-08","module":"D"}]},{"parameter":"SQP","unit":"unitless","values":[{"value":"1,70E+02","module":"A1-A3"},{"value":"5,60E+00","module":"A4"},{"value":"4,00E-03","module":"C1"},{"value":"3,50E-01","module":"C2"},{"value":"1,84E-01","module":"C3"},{"value":"3,78E+00","module":"C4"},{"value":"-2,25E+00","module":"D"}]},{"parameter":"IRP","unit":"kBq U235-eq.","values":[{"value":"5,50E-01","module":"A1-A3"},{"value":"3,50E-02","module":"A4"},{"value":"1,35E-04","module":"C1"},{"value":"2,19E-03","module":"C2"},{"value":"2,13E-03","module":"C3"},{"value":"2,77E-03","module":"C4"},{"value":"9,72E-05","module":"D"}]}],"resource_use":[{"parameter":"PERE","unit":"MJ","values":[{"value":"4,74E+01","module":"A1-A3"},{"value":"1,15E-01","module":"A4"},{"value":"1,71E-04","module":"C1"},{"value":"7,16E-03","module":"C2"},{"value":"8,30E-02","module":"C3"},{"value":"4,61E-01","module":"C4"},{"value":"-2,07E+00","module":"D"}]},{"parameter":"PERM","unit":"MJ","values":[{"value":"0,0E+00","module":"A1-A3"},{"value":"0,0E+00","module":"A4"},{"value":"0,0E+00","module":"C1"},{"value":"0,0E+00","module":"C2"},{"value":"0,0E+00","module":"C3"},{"value":"0,0E+00","module":"C4"},{"value":"0,0E+00","module":"D"}]},{"parameter":"PERT","unit":"MJ","values":[{"value":"4,74E+01","module":"A1-A3"},{"value":"1,15E-01","module":"A4"},{"value":"1,71E-04","module":"C1"},{"value":"7,16E-03","module":"C2"},{"value":"8,30E-02","module":"C3"},{"value":"4,61E-01","module":"C4"},{"value":"-2,07E+00","module":"D"}]},{"parameter":"PENRE","unit":"MJ","values":[{"value":"1,73E+02","module":"A1-A3"},{"value":"8,00E+00","module":"A4"},{"value":"3,15E-02","module":"C1"},{"value":"5,00E-01","module":"C2"},{"value":"4,94E-01","module":"C3"},{"value":"1,01E+00","module":"C4"},{"value":"-5,61E+00","module":"D"}]},{"parameter":"PENRM","unit":"MJ","values":[{"value":"9,27E+00","module":"A1-A3"},{"value":"0,0E+00","module":"A4"},{"value":"0,0E+00","module":"C1"},{"value":"0,0E+00","module":"C2"},{"value":"-9,27E+00","module":"C3"},{"value":"0,0E+00","module":"C4"},{"value":"0,0E+00","module":"D"}]},{"parameter":"PENRT","unit":"MJ","values":[{"value":"1,82E+02","module":"A1-A3"},{"value":"8,00E+00","module":"A4"},{"value":"3,15E-02","module":"C1"},{"value":"5,00E-01","module":"C2"},{"value":"-8,78E+00","module":"C3"},{"value":"1,01E+00","module":"C4"},{"value":"-5,61E+00","module":"D"}]},{"parameter":"SM","unit":"kg","values":[{"value":"1,74E+00","module":"A1-A3"},{"value":"0,0E+00","module":"A4"},{"value":"1,55E-05","module":"C1"},{"value":"0,0E+00","module":"C2"},{"value":"0,0E+00","module":"C3"},{"value":"1,27E-02","module":"C4"},{"value":"-7,33E-04","module":"D"}]},{"parameter":"RSF","unit":"MJ","values":[{"value":"1,30E+00","module":"A1-A3"},{"value":"4,10E-03","module":"A4"},{"value":"4,20E-06","module":"C1"},{"value":"2,56E-04","module":"C2"},{"value":"1,84E-03","module":"C3"},{"value":"3,35E-03","module":"C4"},{"value":"2,20E-02","module":"D"}]},{"parameter":"NRSF","unit":"MJ","values":[{"value":"2,03E+00","module":"A1-A3"},{"value":"1,47E-02","module":"A4"},{"value":"6,18E-05","module":"C1"},{"value":"9,16E-04","module":"C2"},{"value":"0,0E+00","module":"C3"},{"value":"1,74E-01","module":"C4"},{"value":"5,59E-01","module":"D"}]},{"parameter":"FW","unit":"m3","values":[{"value":"1,59E-01","module":"A1-A3"},{"value":"8,56E-04","module":"A4"},{"value":"1,62E-06","module":"C1"},{"value":"5,35E-05","module":"C2"},{"value":"5,13E-04","module":"C3"},{"value":"7,53E-04","module":"C4"},{"value":"-3,49E-03","module":"D"}]}],"end_of_life_waste":[{"parameter":"HWD","unit":"kg","values":[{"value":"1,45E-01","module":"A1-A3"},{"value":"4,13E-04","module":"A4"},{"value":"9,28E-07","module":"C1"},{"value":"2,58E-05","module":"C2"},{"value":"0,0E+00","module":"C3"},{"value":"5,99E-01","module":"C4"},{"value":"-3,35E-03","module":"D"}]},{"parameter":"NHWD","unit":"kg","values":[{"value":"3,51E+00","module":"A1-A3"},{"value":"3,89E-01","module":"A4"},{"value":"3,73E-05","module":"C1"},{"value":"2,43E-02","module":"C2"},{"value":"4,88E-02","module":"C3"},{"value":"2,44E-01","module":"C4"},{"value":"-2,64E-01","module":"D"}]},{"parameter":"RWD","unit":"kg","values":[{"value":"5,30E-04","module":"A1-A3"},{"value":"5,45E-05","module":"A4"},{"value":"2,19E-07","module":"C1"},{"value":"3,41E-06","module":"C2"},{"value":"0,0E+00","module":"C3"},{"value":"6,79E-07","module":"C4"},{"value":"-3,76E-08","module":"D"}]}],"end_of_life_flow":[{"parameter":"CRU","unit":"kg","values":[{"value":"0,0E+00","module":"A1-A3"},{"value":"0,0E+00","module":"A4"},{"value":"0,0E+00","module":"C1"},{"value":"0,0E+00","module":"C2"},{"value":"0,0E+00","module":"C3"},{"value":"0,0E+00","module":"C4"},{"value":"0,0E+00","module":"D"}]},{"parameter":"MFR","unit":"kg","values":[{"value":"7,52E-01","module":"A1-A3"},{"value":"0,0E+00","module":"A4"},{"value":"1,52E-05","module":"C1"},{"value":"0,0E+00","module":"C2"},{"value":"9,69E-01","module":"C3"},{"value":"2,48E-03","module":"C4"},{"value":"-9,86E-05","module":"D"}]},{"parameter":"MER","unit":"kg","values":[{"value":"2,44E-01","module":"A1-A3"},{"value":"0,0E+00","module":"A4"},{"value":"4,72E-08","module":"C1"},{"value":"0,0E+00","module":"C2"},{"value":"2,47E-01","module":"C3"},{"value":"2,84E-03","module":"C4"},{"value":"-1,19E-05","module":"D"}]},{"parameter":"EEE","unit":"MJ","values":[{"value":"1,44E-01","module":"A1-A3"},{"value":"0,0E+00","module":"A4"},{"value":"1,62E-07","module":"C1"},{"value":"0,0E+00","module":"C2"},{"value":"2,09E-01","module":"C3"},{"value":"3,20E-05","module":"C4"},{"value":"-7,49E-05","module":"D"}]},{"parameter":"EET","unit":"MJ","values":[{"value":"2,17E+00","module":"A1-A3"},{"value":"0,0E+00","module":"A4"},{"value":"2,45E-06","module":"C1"},{"value":"0,0E+00","module":"C2"},{"value":"3,16E+00","module":"C3"},{"value":"4,84E-04","module":"C4"},{"value":"-1,13E-03","module":"D"}]}]}