{"product_name":"FX35-P961 0/100 BL 1400 HF C2.5 NB DK","epd_id":"NEPD-5748-5042-EN","compliance":["EN 15804+A2","ISO 14025","ISO 21930"],"producer_name":"Glamox AS","environmental_impact":[{"parameter":"GWP-total","unit":"kg CO2-eq.","values":[{"value":"2,18E+01","module":"A1"},{"value":"1,54E-01","module":"A2"},{"value":"2,07E+00","module":"A3"},{"value":"2,83E-01","module":"A4"},{"value":"3,02E-01","module":"A5"},{"value":"1,76E+02","module":"B6"},{"value":"0,0E+00","module":"C1"},{"value":"8,96E-02","module":"C2"},{"value":"3,87E-01","module":"C3"},{"value":"3,34E-02","module":"C4"},{"value":"-4,87E+00","module":"D"}]},{"parameter":"GWP-fossil","unit":"kg CO2-eq.","values":[{"value":"2,18E+01","module":"A1"},{"value":"1,54E-01","module":"A2"},{"value":"2,05E+00","module":"A3"},{"value":"2,83E-01","module":"A4"},{"value":"4,80E-03","module":"A5"},{"value":"1,75E+02","module":"B6"},{"value":"0,0E+00","module":"C1"},{"value":"8,96E-02","module":"C2"},{"value":"3,86E-01","module":"C3"},{"value":"3,32E-02","module":"C4"},{"value":"-4,77E+00","module":"D"}]},{"parameter":"GWP-biogenic","unit":"kg CO2-eq.","values":[{"value":"-1,73E-01","module":"A1"},{"value":"6,46E-05","module":"A2"},{"value":"2,08E-02","module":"A3"},{"value":"1,15E-04","module":"A4"},{"value":"2,97E-01","module":"A5"},{"value":"1,23E+00","module":"B6"},{"value":"0,0E+00","module":"C1"},{"value":"3,65E-05","module":"C2"},{"value":"4,44E-04","module":"C3"},{"value":"1,46E-05","module":"C4"},{"value":"-2,07E-02","module":"D"}]},{"parameter":"GWP-luluc","unit":"kg CO2-eq.","values":[{"value":"1,55E-01","module":"A1"},{"value":"5,56E-05","module":"A2"},{"value":"1,69E-03","module":"A3"},{"value":"9,89E-05","module":"A4"},{"value":"1,09E-06","module":"A5"},{"value":"4,06E-01","module":"B6"},{"value":"0,0E+00","module":"C1"},{"value":"3,13E-05","module":"C2"},{"value":"1,74E-04","module":"C3"},{"value":"1,23E-04","module":"C4"},{"value":"-7,83E-02","module":"D"}]},{"parameter":"ODP","unit":"kg CFC 11-eq.","values":[{"value":"1,91E-06","module":"A1"},{"value":"3,46E-08","module":"A2"},{"value":"3,02E-07","module":"A3"},{"value":"6,45E-08","module":"A4"},{"value":"7,16E-10","module":"A5"},{"value":"1,48E-05","module":"B6"},{"value":"0,0E+00","module":"C1"},{"value":"2,04E-08","module":"C2"},{"value":"1,76E-08","module":"C3"},{"value":"2,64E-09","module":"C4"},{"value":"-8,51E-04","module":"D"}]},{"parameter":"AP","unit":"mol H+-eq.","values":[{"value":"1,83E-01","module":"A1"},{"value":"6,99E-04","module":"A2"},{"value":"6,32E-03","module":"A3"},{"value":"1,16E-03","module":"A4"},{"value":"1,58E-05","module":"A5"},{"value":"1,02E+00","module":"B6"},{"value":"0,0E+00","module":"C1"},{"value":"3,66E-04","module":"C2"},{"value":"4,76E-04","module":"C3"},{"value":"1,20E-04","module":"C4"},{"value":"-7,97E-02","module":"D"}]},{"parameter":"POCP","unit":"kg NMVOC-eq.","values":[{"value":"8,47E-02","module":"A1"},{"value":"7,21E-04","module":"A2"},{"value":"5,54E-03","module":"A3"},{"value":"1,16E-03","module":"A4"},{"value":"1,67E-05","module":"A5"},{"value":"4,05E-01","module":"B6"},{"value":"0,0E+00","module":"C1"},{"value":"3,68E-04","module":"C2"},{"value":"3,08E-04","module":"C3"},{"value":"1,31E-04","module":"C4"},{"value":"-2,31E-02","module":"D"}]},{"parameter":"ADPE","unit":"kg Sb-eq.","values":[{"value":"3,57E-03","module":"A1"},{"value":"3,98E-06","module":"A2"},{"value":"4,15E-06","module":"A3"},{"value":"7,67E-06","module":"A4"},{"value":"7,94E-08","module":"A5"},{"value":"1,28E-03","module":"B6"},{"value":"0,0E+00","module":"C1"},{"value":"2,43E-06","module":"C2"},{"value":"7,94E-07","module":"C3"},{"value":"1,33E-07","module":"C4"},{"value":"-9,15E-04","module":"D"}]},{"parameter":"ADPF","unit":"MJ","values":[{"value":"2,93E+02","module":"A1"},{"value":"2,30E+00","module":"A2"},{"value":"3,03E+01","module":"A3"},{"value":"4,27E+00","module":"A4"},{"value":"4,77E-02","module":"A5"},{"value":"3,61E+03","module":"B6"},{"value":"0,0E+00","module":"C1"},{"value":"1,35E+00","module":"C2"},{"value":"1,18E+00","module":"C3"},{"value":"3,11E-01","module":"C4"},{"value":"-6,03E+01","module":"D"}]},{"parameter":"WDP","unit":"m3 world-eq.","values":[{"value":"3,06E+03","module":"A1"},{"value":"2,15E+00","module":"A2"},{"value":"7,04E+00","module":"A3"},{"value":"4,07E+00","module":"A4"},{"value":"7,88E-02","module":"A5"},{"value":"5,42E+04","module":"B6"},{"value":"0,0E+00","module":"C1"},{"value":"1,29E+00","module":"C2"},{"value":"6,64E+00","module":"C3"},{"value":"3,95E+00","module":"C4"},{"value":"-2,33E+03","module":"D"}]},{"parameter":"EP-freshwater","unit":"kg P-eq.","values":[{"value":"2,94E-03","module":"A1"},{"value":"1,27E-06","module":"A2"},{"value":"1,80E-05","module":"A3"},{"value":"2,22E-06","module":"A4"},{"value":"2,73E-08","module":"A5"},{"value":"1,87E-02","module":"B6"},{"value":"0,0E+00","module":"C1"},{"value":"7,03E-07","module":"C2"},{"value":"5,30E-06","module":"C3"},{"value":"7,54E-07","module":"C4"},{"value":"-4,69E-04","module":"D"}]},{"parameter":"EP-marine","unit":"kg N-eq.","values":[{"value":"2,31E-02","module":"A1"},{"value":"2,19E-04","module":"A2"},{"value":"1,80E-03","module":"A3"},{"value":"3,43E-04","module":"A4"},{"value":"6,65E-06","module":"A5"},{"value":"1,29E-01","module":"B6"},{"value":"0,0E+00","module":"C1"},{"value":"1,09E-04","module":"C2"},{"value":"1,03E-04","module":"C3"},{"value":"4,24E-05","module":"C4"},{"value":"-6,02E-03","module":"D"}]},{"parameter":"EP-terrestrial","unit":"mol N-eq.","values":[{"value":"2,67E-01","module":"A1"},{"value":"2,41E-03","module":"A2"},{"value":"2,67E-02","module":"A3"},{"value":"3,80E-03","module":"A4"},{"value":"5,67E-05","module":"A5"},{"value":"1,60E+00","module":"B6"},{"value":"0,0E+00","module":"C1"},{"value":"1,20E-03","module":"C2"},{"value":"1,14E-03","module":"C3"},{"value":"3,55E-04","module":"C4"},{"value":"-7,43E-02","module":"D"}]},{"parameter":"GWP-IOBC","unit":"kg CO2-eq.","values":[{"value":"2,21E+01","module":"A1"},{"value":"1,54E-01","module":"A2"},{"value":"2,03E+00","module":"A3"},{"value":"2,83E-01","module":"A4"},{"value":"4,80E-03","module":"A5"},{"value":"1,89E+02","module":"B6"},{"value":"0,0E+00","module":"C1"},{"value":"8,96E-02","module":"C2"},{"value":"3,87E-01","module":"C3"},{"value":"3,47E-02","module":"C4"},{"value":"-4,65E+00","module":"D"}]}],"additional_environmental_impact":[{"parameter":"PM","unit":"disease incidence","values":[{"value":"1,22E-06","module":"A1"},{"value":"1,14E-08","module":"A2"},{"value":"6,93E-08","module":"A3"},{"value":"2,04E-08","module":"A4"},{"value":"2,41E-10","module":"A5"},{"value":"2,67E-06","module":"B6"},{"value":"0,0E+00","module":"C1"},{"value":"6,45E-09","module":"C2"},{"value":"4,72E-09","module":"C3"},{"value":"2,06E-09","module":"C4"},{"value":"-3,96E-07","module":"D"}]},{"parameter":"ETP-fw","unit":"CTUe","values":[{"value":"1,40E+03","module":"A1"},{"value":"1,73E+00","module":"A2"},{"value":"4,51E+01","module":"A3"},{"value":"3,14E+00","module":"A4"},{"value":"6,05E-02","module":"A5"},{"value":"2,53E+03","module":"B6"},{"value":"0,0E+00","module":"C1"},{"value":"9,95E-01","module":"C2"},{"value":"3,94E+00","module":"C3"},{"value":"2,26E+02","module":"C4"},{"value":"-4,70E+02","module":"D"}]},{"parameter":"HTP-c","unit":"CTUh","values":[{"value":"4,33E-08","module":"A1"},{"value":"0,0E+00","module":"A2"},{"value":"7,82E-10","module":"A3"},{"value":"0,0E+00","module":"A4"},{"value":"2,00E-12","module":"A5"},{"value":"7,05E-08","module":"B6"},{"value":"0,0E+00","module":"C1"},{"value":"0,0E+00","module":"C2"},{"value":"7,24E-10","module":"C3"},{"value":"7,30E-11","module":"C4"},{"value":"-1,39E-08","module":"D"}]},{"parameter":"HTP-nc","unit":"CTUh","values":[{"value":"1,37E-06","module":"A1"},{"value":"1,90E-09","module":"A2"},{"value":"1,72E-08","module":"A3"},{"value":"3,40E-09","module":"A4"},{"value":"7,40E-11","module":"A5"},{"value":"2,43E-06","module":"B6"},{"value":"0,0E+00","module":"C1"},{"value":"1,07E-09","module":"C2"},{"value":"3,64E-08","module":"C3"},{"value":"7,42E-10","module":"C4"},{"value":"-3,88E-07","module":"D"}]},{"parameter":"SQP","unit":"unitless","values":[{"value":"7,56E+01","module":"A1"},{"value":"1,58E+00","module":"A2"},{"value":"1,70E+02","module":"A3"},{"value":"2,94E+00","module":"A4"},{"value":"4,07E-02","module":"A5"},{"value":"8,71E+02","module":"B6"},{"value":"0,0E+00","module":"C1"},{"value":"9,31E-01","module":"C2"},{"value":"3,35E-01","module":"C3"},{"value":"7,24E-01","module":"C4"},{"value":"-8,85E+00","module":"D"}]},{"parameter":"IRP","unit":"kBq U235-eq.","values":[{"value":"1,35E+00","module":"A1"},{"value":"1,00E-02","module":"A2"},{"value":"2,55E-02","module":"A3"},{"value":"1,87E-02","module":"A4"},{"value":"2,06E-04","module":"A5"},{"value":"3,16E+01","module":"B6"},{"value":"0,0E+00","module":"C1"},{"value":"5,90E-03","module":"C2"},{"value":"5,53E-03","module":"C3"},{"value":"1,24E-03","module":"C4"},{"value":"-2,53E-01","module":"D"}]}],"resource_use":[{"parameter":"PERE","unit":"MJ","values":[{"value":"5,70E+01","module":"A1"},{"value":"3,40E-02","module":"A2"},{"value":"3,89E+01","module":"A3"},{"value":"6,02E-02","module":"A4"},{"value":"8,56E-04","module":"A5"},{"value":"6,99E+02","module":"B6"},{"value":"0,0E+00","module":"C1"},{"value":"1,91E-02","module":"C2"},{"value":"1,83E-01","module":"C3"},{"value":"7,30E-02","module":"C4"},{"value":"-2,08E+01","module":"D"}]},{"parameter":"PERM","unit":"MJ","values":[{"value":"1,46E+00","module":"A1"},{"value":"0,0E+00","module":"A2"},{"value":"0,0E+00","module":"A3"},{"value":"0,0E+00","module":"A4"},{"value":"-1,59E+00","module":"A5"},{"value":"0,0E+00","module":"B6"},{"value":"0,0E+00","module":"C1"},{"value":"0,0E+00","module":"C2"},{"value":"0,0E+00","module":"C3"},{"value":"0,0E+00","module":"C4"},{"value":"0,0E+00","module":"D"}]},{"parameter":"PERT","unit":"MJ","values":[{"value":"5,84E+01","module":"A1"},{"value":"3,40E-02","module":"A2"},{"value":"3,89E+01","module":"A3"},{"value":"6,02E-02","module":"A4"},{"value":"-1,58E+00","module":"A5"},{"value":"6,99E+02","module":"B6"},{"value":"0,0E+00","module":"C1"},{"value":"1,91E-02","module":"C2"},{"value":"1,83E-01","module":"C3"},{"value":"7,30E-02","module":"C4"},{"value":"-2,08E+01","module":"D"}]},{"parameter":"PENRE","unit":"MJ","values":[{"value":"2,88E+02","module":"A1"},{"value":"2,30E+00","module":"A2"},{"value":"3,03E+01","module":"A3"},{"value":"4,27E+00","module":"A4"},{"value":"4,77E-02","module":"A5"},{"value":"3,61E+03","module":"B6"},{"value":"0,0E+00","module":"C1"},{"value":"1,35E+00","module":"C2"},{"value":"1,18E+00","module":"C3"},{"value":"3,11E-01","module":"C4"},{"value":"-6,03E+01","module":"D"}]},{"parameter":"PENRM","unit":"MJ","values":[{"value":"5,86E+00","module":"A1"},{"value":"0,0E+00","module":"A2"},{"value":"0,0E+00","module":"A3"},{"value":"0,0E+00","module":"A4"},{"value":"-1,05E+00","module":"A5"},{"value":"0,0E+00","module":"B6"},{"value":"0,0E+00","module":"C1"},{"value":"0,0E+00","module":"C2"},{"value":"-5,59E+00","module":"C3"},{"value":"0,0E+00","module":"C4"},{"value":"-3,61E-02","module":"D"}]},{"parameter":"PENRT","unit":"MJ","values":[{"value":"2,94E+02","module":"A1"},{"value":"2,30E+00","module":"A2"},{"value":"3,03E+01","module":"A3"},{"value":"4,27E+00","module":"A4"},{"value":"-1,01E+00","module":"A5"},{"value":"3,61E+03","module":"B6"},{"value":"0,0E+00","module":"C1"},{"value":"1,35E+00","module":"C2"},{"value":"-4,41E+00","module":"C3"},{"value":"3,11E-01","module":"C4"},{"value":"-6,03E+01","module":"D"}]},{"parameter":"SM","unit":"kg","values":[{"value":"4,51E-01","module":"A1"},{"value":"0,0E+00","module":"A2"},{"value":"2,77E-05","module":"A3"},{"value":"0,0E+00","module":"A4"},{"value":"0,0E+00","module":"A5"},{"value":"0,0E+00","module":"B6"},{"value":"0,0E+00","module":"C1"},{"value":"0,0E+00","module":"C2"},{"value":"0,0E+00","module":"C3"},{"value":"3,21E-03","module":"C4"},{"value":"2,76E-02","module":"D"}]},{"parameter":"RSF","unit":"MJ","values":[{"value":"4,77E-01","module":"A1"},{"value":"1,16E-03","module":"A2"},{"value":"6,29E-03","module":"A3"},{"value":"2,16E-03","module":"A4"},{"value":"2,70E-05","module":"A5"},{"value":"5,09E+01","module":"B6"},{"value":"0,0E+00","module":"C1"},{"value":"6,82E-04","module":"C2"},{"value":"3,70E-03","module":"C3"},{"value":"5,28E-04","module":"C4"},{"value":"-3,38E-03","module":"D"}]},{"parameter":"NRSF","unit":"MJ","values":[{"value":"3,40E-02","module":"A1"},{"value":"4,56E-03","module":"A2"},{"value":"8,95E-03","module":"A3"},{"value":"7,70E-03","module":"A4"},{"value":"1,03E-04","module":"A5"},{"value":"1,21E+01","module":"B6"},{"value":"0,0E+00","module":"C1"},{"value":"2,44E-03","module":"C2"},{"value":"-3,67E-05","module":"C3"},{"value":"1,24E-02","module":"C4"},{"value":"2,61E-02","module":"D"}]},{"parameter":"FW","unit":"m3","values":[{"value":"4,35E-01","module":"A1"},{"value":"2,51E-04","module":"A2"},{"value":"1,42E-03","module":"A3"},{"value":"4,49E-04","module":"A4"},{"value":"2,30E-05","module":"A5"},{"value":"3,06E+00","module":"B6"},{"value":"0,0E+00","module":"C1"},{"value":"1,42E-04","module":"C2"},{"value":"1,15E-03","module":"C3"},{"value":"3,01E-04","module":"C4"},{"value":"-1,11E-01","module":"D"}]}],"end_of_life_waste":[{"parameter":"HWD","unit":"kg","values":[{"value":"1,00E-01","module":"A1"},{"value":"1,24E-04","module":"A2"},{"value":"3,94E-02","module":"A3"},{"value":"2,18E-04","module":"A4"},{"value":"0,0E+00","module":"A5"},{"value":"5,43E-01","module":"B6"},{"value":"0,0E+00","module":"C1"},{"value":"6,89E-05","module":"C2"},{"value":"1,74E-05","module":"C3"},{"value":"7,76E-02","module":"C4"},{"value":"1,37E-02","module":"D"}]},{"parameter":"NHWD","unit":"kg","values":[{"value":"4,06E+00","module":"A1"},{"value":"1,06E-01","module":"A2"},{"value":"4,37E-01","module":"A3"},{"value":"2,04E-01","module":"A4"},{"value":"2,00E-01","module":"A5"},{"value":"1,22E+01","module":"B6"},{"value":"0,0E+00","module":"C1"},{"value":"6,46E-02","module":"C2"},{"value":"7,87E-02","module":"C3"},{"value":"4,67E-01","module":"C4"},{"value":"-1,34E+00","module":"D"}]},{"parameter":"RWD","unit":"kg","values":[{"value":"1,14E-03","module":"A1"},{"value":"1,56E-05","module":"A2"},{"value":"3,78E-05","module":"A3"},{"value":"2,91E-05","module":"A4"},{"value":"0,0E+00","module":"A5"},{"value":"2,58E-02","module":"B6"},{"value":"0,0E+00","module":"C1"},{"value":"9,21E-06","module":"C2"},{"value":"8,88E-07","module":"C3"},{"value":"9,76E-07","module":"C4"},{"value":"-2,35E-04","module":"D"}]}],"end_of_life_flow":[{"parameter":"CRU","unit":"kg","values":[{"value":"0,0E+00","module":"A1"},{"value":"0,0E+00","module":"A2"},{"value":"0,0E+00","module":"A3"},{"value":"0,0E+00","module":"A4"},{"value":"0,0E+00","module":"A5"},{"value":"0,0E+00","module":"B6"},{"value":"0,0E+00","module":"C1"},{"value":"0,0E+00","module":"C2"},{"value":"0,0E+00","module":"C3"},{"value":"0,0E+00","module":"C4"},{"value":"0,0E+00","module":"D"}]},{"parameter":"MFR","unit":"kg","values":[{"value":"0,0E+00","module":"A1"},{"value":"0,0E+00","module":"A2"},{"value":"4,70E-01","module":"A3"},{"value":"0,0E+00","module":"A4"},{"value":"1,75E-01","module":"A5"},{"value":"0,0E+00","module":"B6"},{"value":"0,0E+00","module":"C1"},{"value":"0,0E+00","module":"C2"},{"value":"8,72E-01","module":"C3"},{"value":"1,12E-05","module":"C4"},{"value":"-1,08E-03","module":"D"}]},{"parameter":"MER","unit":"kg","values":[{"value":"0,0E+00","module":"A1"},{"value":"0,0E+00","module":"A2"},{"value":"1,34E-01","module":"A3"},{"value":"0,0E+00","module":"A4"},{"value":"1,22E-02","module":"A5"},{"value":"0,0E+00","module":"B6"},{"value":"0,0E+00","module":"C1"},{"value":"0,0E+00","module":"C2"},{"value":"1,42E-01","module":"C3"},{"value":"4,63E-05","module":"C4"},{"value":"-1,45E-04","module":"D"}]},{"parameter":"EEE","unit":"MJ","values":[{"value":"0,0E+00","module":"A1"},{"value":"0,0E+00","module":"A2"},{"value":"9,72E-02","module":"A3"},{"value":"0,0E+00","module":"A4"},{"value":"1,00E-02","module":"A5"},{"value":"0,0E+00","module":"B6"},{"value":"0,0E+00","module":"C1"},{"value":"0,0E+00","module":"C2"},{"value":"1,33E-01","module":"C3"},{"value":"4,21E-04","module":"C4"},{"value":"-3,53E-04","module":"D"}]},{"parameter":"EET","unit":"MJ","values":[{"value":"0,0E+00","module":"A1"},{"value":"0,0E+00","module":"A2"},{"value":"1,47E+00","module":"A3"},{"value":"0,0E+00","module":"A4"},{"value":"1,51E-01","module":"A5"},{"value":"0,0E+00","module":"B6"},{"value":"0,0E+00","module":"C1"},{"value":"0,0E+00","module":"C2"},{"value":"2,01E+00","module":"C3"},{"value":"6,37E-03","module":"C4"},{"value":"-5,34E-03","module":"D"}]}]}