{"product_name":"FXQJ/IFSI 4x10/10 0,6/1kV Dca ","epd_id":"NEPD-4350-3581-EN","compliance":["EN 15804+A2","ISO 14025","ISO 21930"],"producer_name":"NKT headquarter Denmark A/S","environmental_impact":[{"parameter":"GWP-total","unit":"kg CO2-eq.","values":[{"value":"2,19E+00","module":"A1"},{"value":"7,77E-02","module":"A2"},{"value":"1,12E-01","module":"A3"},{"value":"4,21E-02","module":"A4"},{"value":"5,53E-02","module":"A5"},{"value":"0,0E+00","module":"B1"},{"value":"0,0E+00","module":"B2"},{"value":"0,0E+00","module":"B3"},{"value":"0,0E+00","module":"B4"},{"value":"0,0E+00","module":"B5"},{"value":"1,96E-01","module":"B6"},{"value":"0,0E+00","module":"B7"},{"value":"0,0E+00","module":"C1"},{"value":"1,80E-02","module":"C2"},{"value":"3,11E-01","module":"C3"},{"value":"1,70E-02","module":"C4"},{"value":"-4,94E-01","module":"D"}]},{"parameter":"GWP-fossil","unit":"kg CO2-eq.","values":[{"value":"2,15E+00","module":"A1"},{"value":"7,76E-02","module":"A2"},{"value":"7,69E-02","module":"A3"},{"value":"4,21E-02","module":"A4"},{"value":"5,38E-02","module":"A5"},{"value":"0,0E+00","module":"B1"},{"value":"0,0E+00","module":"B2"},{"value":"0,0E+00","module":"B3"},{"value":"0,0E+00","module":"B4"},{"value":"0,0E+00","module":"B5"},{"value":"1,83E-01","module":"B6"},{"value":"0,0E+00","module":"B7"},{"value":"0,0E+00","module":"C1"},{"value":"1,80E-02","module":"C2"},{"value":"3,11E-01","module":"C3"},{"value":"1,70E-02","module":"C4"},{"value":"-4,90E-01","module":"D"}]},{"parameter":"GWP-biogenic","unit":"kg CO2-eq.","values":[{"value":"4,03E-02","module":"A1"},{"value":"3,33E-05","module":"A2"},{"value":"1,38E-02","module":"A3"},{"value":"1,80E-05","module":"A4"},{"value":"1,08E-03","module":"A5"},{"value":"0,0E+00","module":"B1"},{"value":"0,0E+00","module":"B2"},{"value":"0,0E+00","module":"B3"},{"value":"0,0E+00","module":"B4"},{"value":"0,0E+00","module":"B5"},{"value":"3,34E-03","module":"B6"},{"value":"0,0E+00","module":"B7"},{"value":"0,0E+00","module":"C1"},{"value":"7,72E-06","module":"C2"},{"value":"6,01E-06","module":"C3"},{"value":"1,31E-06","module":"C4"},{"value":"-2,23E-03","module":"D"}]},{"parameter":"GWP-luluc","unit":"kg CO2-eq.","values":[{"value":"2,05E-03","module":"A1"},{"value":"2,37E-05","module":"A2"},{"value":"2,16E-02","module":"A3"},{"value":"1,28E-05","module":"A4"},{"value":"4,75E-04","module":"A5"},{"value":"0,0E+00","module":"B1"},{"value":"0,0E+00","module":"B2"},{"value":"0,0E+00","module":"B3"},{"value":"0,0E+00","module":"B4"},{"value":"0,0E+00","module":"B5"},{"value":"1,00E-02","module":"B6"},{"value":"0,0E+00","module":"B7"},{"value":"0,0E+00","module":"C1"},{"value":"5,49E-06","module":"C2"},{"value":"1,10E-06","module":"C3"},{"value":"1,27E-06","module":"C4"},{"value":"-1,11E-03","module":"D"}]},{"parameter":"ODP","unit":"kg CFC 11-eq.","values":[{"value":"1,83E-07","module":"A1"},{"value":"1,87E-08","module":"A2"},{"value":"1,87E-08","module":"A3"},{"value":"1,01E-08","module":"A4"},{"value":"4,73E-09","module":"A5"},{"value":"0,0E+00","module":"B1"},{"value":"0,0E+00","module":"B2"},{"value":"0,0E+00","module":"B3"},{"value":"0,0E+00","module":"B4"},{"value":"0,0E+00","module":"B5"},{"value":"1,98E-08","module":"B6"},{"value":"0,0E+00","module":"B7"},{"value":"0,0E+00","module":"C1"},{"value":"4,35E-09","module":"C2"},{"value":"5,99E-10","module":"C3"},{"value":"1,11E-09","module":"C4"},{"value":"-1,29E-03","module":"D"}]},{"parameter":"AP","unit":"mol H+-eq.","values":[{"value":"9,55E-02","module":"A1"},{"value":"2,50E-04","module":"A2"},{"value":"2,38E-04","module":"A3"},{"value":"1,35E-04","module":"A4"},{"value":"1,92E-03","module":"A5"},{"value":"0,0E+00","module":"B1"},{"value":"0,0E+00","module":"B2"},{"value":"0,0E+00","module":"B3"},{"value":"0,0E+00","module":"B4"},{"value":"0,0E+00","module":"B5"},{"value":"8,43E-04","module":"B6"},{"value":"0,0E+00","module":"B7"},{"value":"0,0E+00","module":"C1"},{"value":"5,81E-05","module":"C2"},{"value":"6,30E-05","module":"C3"},{"value":"2,95E-05","module":"C4"},{"value":"-7,95E-02","module":"D"}]},{"parameter":"POCP","unit":"kg NMVOC-eq.","values":[{"value":"2,38E-02","module":"A1"},{"value":"2,40E-04","module":"A2"},{"value":"2,09E-04","module":"A3"},{"value":"1,30E-04","module":"A4"},{"value":"4,91E-04","module":"A5"},{"value":"0,0E+00","module":"B1"},{"value":"0,0E+00","module":"B2"},{"value":"0,0E+00","module":"B3"},{"value":"0,0E+00","module":"B4"},{"value":"0,0E+00","module":"B5"},{"value":"4,19E-04","module":"B6"},{"value":"0,0E+00","module":"B7"},{"value":"0,0E+00","module":"C1"},{"value":"5,57E-05","module":"C2"},{"value":"7,49E-05","module":"C3"},{"value":"3,67E-05","module":"C4"},{"value":"-1,39E-02","module":"D"}]},{"parameter":"ADPE","unit":"kg Sb-eq.","values":[{"value":"9,16E-04","module":"A1"},{"value":"1,38E-06","module":"A2"},{"value":"3,93E-07","module":"A3"},{"value":"7,50E-07","module":"A4"},{"value":"1,84E-05","module":"A5"},{"value":"0,0E+00","module":"B1"},{"value":"0,0E+00","module":"B2"},{"value":"0,0E+00","module":"B3"},{"value":"0,0E+00","module":"B4"},{"value":"0,0E+00","module":"B5"},{"value":"2,84E-06","module":"B6"},{"value":"0,0E+00","module":"B7"},{"value":"0,0E+00","module":"C1"},{"value":"3,21E-07","module":"C2"},{"value":"3,00E-08","module":"C3"},{"value":"2,90E-08","module":"C4"},{"value":"-4,45E-04","module":"D"}]},{"parameter":"ADPF","unit":"MJ","values":[{"value":"3,39E+01","module":"A1"},{"value":"1,26E+00","module":"A2"},{"value":"4,20E+00","module":"A3"},{"value":"6,83E-01","module":"A4"},{"value":"8,08E-01","module":"A5"},{"value":"0,0E+00","module":"B1"},{"value":"0,0E+00","module":"B2"},{"value":"0,0E+00","module":"B3"},{"value":"0,0E+00","module":"B4"},{"value":"0,0E+00","module":"B5"},{"value":"4,94E+00","module":"B6"},{"value":"0,0E+00","module":"B7"},{"value":"0,0E+00","module":"C1"},{"value":"2,93E-01","module":"C2"},{"value":"3,88E-02","module":"C3"},{"value":"8,76E-02","module":"C4"},{"value":"-4,48E+00","module":"D"}]},{"parameter":"WDP","unit":"m3 world-eq.","values":[{"value":"1,38E+02","module":"A1"},{"value":"9,67E-01","module":"A2"},{"value":"6,45E+02","module":"A3"},{"value":"5,24E-01","module":"A4"},{"value":"1,57E+01","module":"A5"},{"value":"0,0E+00","module":"B1"},{"value":"0,0E+00","module":"B2"},{"value":"0,0E+00","module":"B3"},{"value":"0,0E+00","module":"B4"},{"value":"0,0E+00","module":"B5"},{"value":"3,82E+02","module":"B6"},{"value":"0,0E+00","module":"B7"},{"value":"0,0E+00","module":"C1"},{"value":"2,25E-01","module":"C2"},{"value":"2,63E-01","module":"C3"},{"value":"1,76E+00","module":"C4"},{"value":"2,27E+01","module":"D"}]},{"parameter":"EP-freshwater","unit":"kg P-eq.","values":[{"value":"7,73E-04","module":"A1"},{"value":"6,18E-07","module":"A2"},{"value":"2,09E-06","module":"A3"},{"value":"3,35E-07","module":"A4"},{"value":"1,55E-05","module":"A5"},{"value":"0,0E+00","module":"B1"},{"value":"0,0E+00","module":"B2"},{"value":"0,0E+00","module":"B3"},{"value":"0,0E+00","module":"B4"},{"value":"0,0E+00","module":"B5"},{"value":"1,21E-05","module":"B6"},{"value":"0,0E+00","module":"B7"},{"value":"0,0E+00","module":"C1"},{"value":"1,43E-07","module":"C2"},{"value":"5,36E-08","module":"C3"},{"value":"5,93E-08","module":"C4"},{"value":"-5,37E-04","module":"D"}]},{"parameter":"EP-marine","unit":"kg N-eq.","values":[{"value":"6,52E-03","module":"A1"},{"value":"5,47E-05","module":"A2"},{"value":"8,35E-05","module":"A3"},{"value":"2,97E-05","module":"A4"},{"value":"1,35E-04","module":"A5"},{"value":"0,0E+00","module":"B1"},{"value":"0,0E+00","module":"B2"},{"value":"0,0E+00","module":"B3"},{"value":"0,0E+00","module":"B4"},{"value":"0,0E+00","module":"B5"},{"value":"1,33E-04","module":"B6"},{"value":"0,0E+00","module":"B7"},{"value":"0,0E+00","module":"C1"},{"value":"1,27E-05","module":"C2"},{"value":"3,02E-05","module":"C3"},{"value":"2,56E-05","module":"C4"},{"value":"-3,31E-03","module":"D"}]},{"parameter":"EP-terrestrial","unit":"mol N-eq.","values":[{"value":"9,61E-02","module":"A1"},{"value":"6,11E-04","module":"A2"},{"value":"8,40E-04","module":"A3"},{"value":"3,31E-04","module":"A4"},{"value":"1,97E-03","module":"A5"},{"value":"0,0E+00","module":"B1"},{"value":"0,0E+00","module":"B2"},{"value":"0,0E+00","module":"B3"},{"value":"0,0E+00","module":"B4"},{"value":"0,0E+00","module":"B5"},{"value":"1,79E-03","module":"B6"},{"value":"0,0E+00","module":"B7"},{"value":"0,0E+00","module":"C1"},{"value":"1,42E-04","module":"C2"},{"value":"3,11E-04","module":"C3"},{"value":"1,19E-04","module":"C4"},{"value":"-5,11E-02","module":"D"}]},{"parameter":"GWP-IOBC","unit":"kg CO2-eq.","values":[{"value":"2,18E+00","module":"A1"},{"value":"7,77E-02","module":"A2"},{"value":"6,54E-02","module":"A3"},{"value":"4,21E-02","module":"A4"},{"value":"5,40E-02","module":"A5"},{"value":"0,0E+00","module":"B1"},{"value":"0,0E+00","module":"B2"},{"value":"0,0E+00","module":"B3"},{"value":"0,0E+00","module":"B4"},{"value":"0,0E+00","module":"B5"},{"value":"2,66E-01","module":"B6"},{"value":"0,0E+00","module":"B7"},{"value":"0,0E+00","module":"C1"},{"value":"1,80E-02","module":"C2"},{"value":"3,11E-01","module":"C3"},{"value":"3,39E-03","module":"C4"},{"value":"-2,42E-01","module":"D"}]}],"additional_environmental_impact":[{"parameter":"PM","unit":"disease incidence","values":[{"value":"2,66E-07","module":"A1"},{"value":"7,13E-09","module":"A2"},{"value":"3,84E-09","module":"A3"},{"value":"3,86E-09","module":"A4"},{"value":"5,67E-09","module":"A5"},{"value":"0,0E+00","module":"B1"},{"value":"0,0E+00","module":"B2"},{"value":"0,0E+00","module":"B3"},{"value":"0,0E+00","module":"B4"},{"value":"0,0E+00","module":"B5"},{"value":"4,47E-09","module":"B6"},{"value":"0,0E+00","module":"B7"},{"value":"0,0E+00","module":"C1"},{"value":"1,66E-09","module":"C2"},{"value":"2,72E-10","module":"C3"},{"value":"5,38E-10","module":"C4"},{"value":"-1,68E-07","module":"D"}]},{"parameter":"ETP-fw","unit":"CTUe","values":[{"value":"1,18E+03","module":"A1"},{"value":"9,22E-01","module":"A2"},{"value":"1,78E+00","module":"A3"},{"value":"5,00E-01","module":"A4"},{"value":"2,60E+01","module":"A5"},{"value":"0,0E+00","module":"B1"},{"value":"0,0E+00","module":"B2"},{"value":"0,0E+00","module":"B3"},{"value":"0,0E+00","module":"B4"},{"value":"0,0E+00","module":"B5"},{"value":"6,19E+00","module":"B6"},{"value":"0,0E+00","module":"B7"},{"value":"0,0E+00","module":"C1"},{"value":"2,14E-01","module":"C2"},{"value":"5,53E-01","module":"C3"},{"value":"1,09E+02","module":"C4"},{"value":"-7,32E+02","module":"D"}]},{"parameter":"HTP-c","unit":"CTUh","values":[{"value":"2,20E-08","module":"A1"},{"value":"0,0E+00","module":"A2"},{"value":"5,00E-11","module":"A3"},{"value":"0,0E+00","module":"A4"},{"value":"4,41E-10","module":"A5"},{"value":"0,0E+00","module":"B1"},{"value":"0,0E+00","module":"B2"},{"value":"0,0E+00","module":"B3"},{"value":"0,0E+00","module":"B4"},{"value":"0,0E+00","module":"B5"},{"value":"1,44E-10","module":"B6"},{"value":"0,0E+00","module":"B7"},{"value":"0,0E+00","module":"C1"},{"value":"0,0E+00","module":"C2"},{"value":"1,60E-11","module":"C3"},{"value":"6,00E-12","module":"C4"},{"value":"-1,03E-08","module":"D"}]},{"parameter":"HTP-nc","unit":"CTUh","values":[{"value":"1,64E-06","module":"A1"},{"value":"8,91E-10","module":"A2"},{"value":"1,18E-09","module":"A3"},{"value":"4,83E-10","module":"A4"},{"value":"3,29E-08","module":"A5"},{"value":"0,0E+00","module":"B1"},{"value":"0,0E+00","module":"B2"},{"value":"0,0E+00","module":"B3"},{"value":"0,0E+00","module":"B4"},{"value":"0,0E+00","module":"B5"},{"value":"3,80E-09","module":"B6"},{"value":"0,0E+00","module":"B7"},{"value":"0,0E+00","module":"C1"},{"value":"2,07E-10","module":"C2"},{"value":"7,22E-10","module":"C3"},{"value":"1,11E-10","module":"C4"},{"value":"-8,85E-07","module":"D"}]},{"parameter":"SQP","unit":"unitless","values":[{"value":"2,28E+01","module":"A1"},{"value":"1,45E+00","module":"A2"},{"value":"1,68E+00","module":"A3"},{"value":"7,83E-01","module":"A4"},{"value":"5,44E-01","module":"A5"},{"value":"0,0E+00","module":"B1"},{"value":"0,0E+00","module":"B2"},{"value":"0,0E+00","module":"B3"},{"value":"0,0E+00","module":"B4"},{"value":"0,0E+00","module":"B5"},{"value":"3,72E+00","module":"B6"},{"value":"0,0E+00","module":"B7"},{"value":"0,0E+00","module":"C1"},{"value":"3,36E-01","module":"C2"},{"value":"6,87E-03","module":"C3"},{"value":"2,12E-01","module":"C4"},{"value":"-1,10E+01","module":"D"}]},{"parameter":"IRP","unit":"kBq U235-eq.","values":[{"value":"1,28E-01","module":"A1"},{"value":"5,51E-03","module":"A2"},{"value":"1,40E-01","module":"A3"},{"value":"2,99E-03","module":"A4"},{"value":"5,57E-03","module":"A5"},{"value":"0,0E+00","module":"B1"},{"value":"0,0E+00","module":"B2"},{"value":"0,0E+00","module":"B3"},{"value":"0,0E+00","module":"B4"},{"value":"0,0E+00","module":"B5"},{"value":"1,13E-01","module":"B6"},{"value":"0,0E+00","module":"B7"},{"value":"0,0E+00","module":"C1"},{"value":"1,28E-03","module":"C2"},{"value":"9,47E-05","module":"C3"},{"value":"5,32E-04","module":"C4"},{"value":"-6,86E-03","module":"D"}]}],"resource_use":[{"parameter":"PERE","unit":"MJ","values":[{"value":"6,18E+00","module":"A1"},{"value":"1,59E-02","module":"A2"},{"value":"2,29E+00","module":"A3"},{"value":"8,60E-03","module":"A4"},{"value":"1,70E-01","module":"A5"},{"value":"0,0E+00","module":"B1"},{"value":"0,0E+00","module":"B2"},{"value":"0,0E+00","module":"B3"},{"value":"0,0E+00","module":"B4"},{"value":"0,0E+00","module":"B5"},{"value":"4,86E+00","module":"B6"},{"value":"0,0E+00","module":"B7"},{"value":"0,0E+00","module":"C1"},{"value":"3,68E-03","module":"C2"},{"value":"2,07E-03","module":"C3"},{"value":"9,51E-03","module":"C4"},{"value":"-3,25E+00","module":"D"}]},{"parameter":"PERM","unit":"MJ","values":[{"value":"0,0E+00","module":"A1"},{"value":"0,0E+00","module":"A2"},{"value":"0,0E+00","module":"A3"},{"value":"0,0E+00","module":"A4"},{"value":"0,0E+00","module":"A5"},{"value":"0,0E+00","module":"B1"},{"value":"0,0E+00","module":"B2"},{"value":"0,0E+00","module":"B3"},{"value":"0,0E+00","module":"B4"},{"value":"0,0E+00","module":"B5"},{"value":"0,0E+00","module":"B6"},{"value":"0,0E+00","module":"B7"},{"value":"0,0E+00","module":"C1"},{"value":"0,0E+00","module":"C2"},{"value":"0,0E+00","module":"C3"},{"value":"0,0E+00","module":"C4"},{"value":"0,0E+00","module":"D"}]},{"parameter":"PERT","unit":"MJ","values":[{"value":"6,18E+00","module":"A1"},{"value":"1,59E-02","module":"A2"},{"value":"2,29E+00","module":"A3"},{"value":"8,60E-03","module":"A4"},{"value":"1,70E-01","module":"A5"},{"value":"0,0E+00","module":"B1"},{"value":"0,0E+00","module":"B2"},{"value":"0,0E+00","module":"B3"},{"value":"0,0E+00","module":"B4"},{"value":"0,0E+00","module":"B5"},{"value":"4,86E+00","module":"B6"},{"value":"0,0E+00","module":"B7"},{"value":"0,0E+00","module":"C1"},{"value":"3,68E-03","module":"C2"},{"value":"2,07E-03","module":"C3"},{"value":"9,51E-03","module":"C4"},{"value":"-3,25E+00","module":"D"}]},{"parameter":"PENRE","unit":"MJ","values":[{"value":"2,87E+01","module":"A1"},{"value":"1,26E+00","module":"A2"},{"value":"4,21E+00","module":"A3"},{"value":"6,83E-01","module":"A4"},{"value":"7,06E-01","module":"A5"},{"value":"0,0E+00","module":"B1"},{"value":"0,0E+00","module":"B2"},{"value":"0,0E+00","module":"B3"},{"value":"0,0E+00","module":"B4"},{"value":"0,0E+00","module":"B5"},{"value":"5,02E+00","module":"B6"},{"value":"0,0E+00","module":"B7"},{"value":"0,0E+00","module":"C1"},{"value":"2,93E-01","module":"C2"},{"value":"3,88E-02","module":"C3"},{"value":"8,77E-02","module":"C4"},{"value":"-4,47E+00","module":"D"}]},{"parameter":"PENRM","unit":"MJ","values":[{"value":"5,30E+00","module":"A1"},{"value":"0,0E+00","module":"A2"},{"value":"0,0E+00","module":"A3"},{"value":"0,0E+00","module":"A4"},{"value":"5,04E-03","module":"A5"},{"value":"0,0E+00","module":"B1"},{"value":"0,0E+00","module":"B2"},{"value":"0,0E+00","module":"B3"},{"value":"0,0E+00","module":"B4"},{"value":"0,0E+00","module":"B5"},{"value":"0,0E+00","module":"B6"},{"value":"0,0E+00","module":"B7"},{"value":"0,0E+00","module":"C1"},{"value":"0,0E+00","module":"C2"},{"value":"-5,04E+00","module":"C3"},{"value":"0,0E+00","module":"C4"},{"value":"0,0E+00","module":"D"}]},{"parameter":"PENRT","unit":"MJ","values":[{"value":"3,40E+01","module":"A1"},{"value":"1,26E+00","module":"A2"},{"value":"4,34E+00","module":"A3"},{"value":"6,83E-01","module":"A4"},{"value":"7,14E-01","module":"A5"},{"value":"0,0E+00","module":"B1"},{"value":"0,0E+00","module":"B2"},{"value":"0,0E+00","module":"B3"},{"value":"0,0E+00","module":"B4"},{"value":"0,0E+00","module":"B5"},{"value":"5,02E+00","module":"B6"},{"value":"0,0E+00","module":"B7"},{"value":"0,0E+00","module":"C1"},{"value":"2,93E-01","module":"C2"},{"value":"-5,01E+00","module":"C3"},{"value":"8,77E-02","module":"C4"},{"value":"-5,38E+00","module":"D"}]},{"parameter":"SM","unit":"kg","values":[{"value":"7,03E-02","module":"A1"},{"value":"0,0E+00","module":"A2"},{"value":"0,0E+00","module":"A3"},{"value":"0,0E+00","module":"A4"},{"value":"1,42E-03","module":"A5"},{"value":"0,0E+00","module":"B1"},{"value":"0,0E+00","module":"B2"},{"value":"0,0E+00","module":"B3"},{"value":"0,0E+00","module":"B4"},{"value":"0,0E+00","module":"B5"},{"value":"0,0E+00","module":"B6"},{"value":"0,0E+00","module":"B7"},{"value":"0,0E+00","module":"C1"},{"value":"0,0E+00","module":"C2"},{"value":"0,0E+00","module":"C3"},{"value":"9,23E-04","module":"C4"},{"value":"1,38E-01","module":"D"}]},{"parameter":"RSF","unit":"MJ","values":[{"value":"1,63E-01","module":"A1"},{"value":"5,55E-04","module":"A2"},{"value":"7,79E-03","module":"A3"},{"value":"3,01E-04","module":"A4"},{"value":"3,43E-03","module":"A5"},{"value":"0,0E+00","module":"B1"},{"value":"0,0E+00","module":"B2"},{"value":"0,0E+00","module":"B3"},{"value":"0,0E+00","module":"B4"},{"value":"0,0E+00","module":"B5"},{"value":"4,91E-02","module":"B6"},{"value":"0,0E+00","module":"B7"},{"value":"0,0E+00","module":"C1"},{"value":"1,29E-04","module":"C2"},{"value":"4,51E-05","module":"C3"},{"value":"1,97E-04","module":"C4"},{"value":"1,29E-02","module":"D"}]},{"parameter":"NRSF","unit":"MJ","values":[{"value":"4,30E-04","module":"A1"},{"value":"1,86E-03","module":"A2"},{"value":"-1,19E-02","module":"A3"},{"value":"1,01E-03","module":"A4"},{"value":"-1,67E-04","module":"A5"},{"value":"0,0E+00","module":"B1"},{"value":"0,0E+00","module":"B2"},{"value":"0,0E+00","module":"B3"},{"value":"0,0E+00","module":"B4"},{"value":"0,0E+00","module":"B5"},{"value":"0,0E+00","module":"B6"},{"value":"0,0E+00","module":"B7"},{"value":"0,0E+00","module":"C1"},{"value":"4,32E-04","module":"C2"},{"value":"-1,94E-04","module":"C3"},{"value":"4,39E-05","module":"C4"},{"value":"-6,40E-02","module":"D"}]},{"parameter":"FW","unit":"m3","values":[{"value":"3,80E-02","module":"A1"},{"value":"1,43E-04","module":"A2"},{"value":"5,53E-03","module":"A3"},{"value":"7,78E-05","module":"A4"},{"value":"8,84E-04","module":"A5"},{"value":"0,0E+00","module":"B1"},{"value":"0,0E+00","module":"B2"},{"value":"0,0E+00","module":"B3"},{"value":"0,0E+00","module":"B4"},{"value":"0,0E+00","module":"B5"},{"value":"2,21E-02","module":"B6"},{"value":"0,0E+00","module":"B7"},{"value":"0,0E+00","module":"C1"},{"value":"3,33E-05","module":"C2"},{"value":"3,09E-04","module":"C3"},{"value":"1,13E-04","module":"C4"},{"value":"-1,34E-02","module":"D"}]}],"end_of_life_waste":[{"parameter":"HWD","unit":"kg","values":[{"value":"1,64E-02","module":"A1"},{"value":"6,90E-05","module":"A2"},{"value":"1,52E-02","module":"A3"},{"value":"3,74E-05","module":"A4"},{"value":"7,78E-04","module":"A5"},{"value":"0,0E+00","module":"B1"},{"value":"0,0E+00","module":"B2"},{"value":"0,0E+00","module":"B3"},{"value":"0,0E+00","module":"B4"},{"value":"0,0E+00","module":"B5"},{"value":"4,63E-04","module":"B6"},{"value":"0,0E+00","module":"B7"},{"value":"0,0E+00","module":"C1"},{"value":"1,60E-05","module":"C2"},{"value":"1,40E-05","module":"C3"},{"value":"7,22E-03","module":"C4"},{"value":"-5,37E-03","module":"D"}]},{"parameter":"NHWD","unit":"kg","values":[{"value":"9,60E-01","module":"A1"},{"value":"1,10E-01","module":"A2"},{"value":"3,60E-02","module":"A3"},{"value":"5,94E-02","module":"A4"},{"value":"2,99E-02","module":"A5"},{"value":"0,0E+00","module":"B1"},{"value":"0,0E+00","module":"B2"},{"value":"0,0E+00","module":"B3"},{"value":"0,0E+00","module":"B4"},{"value":"0,0E+00","module":"B5"},{"value":"3,07E-02","module":"B6"},{"value":"0,0E+00","module":"B7"},{"value":"0,0E+00","module":"C1"},{"value":"2,55E-02","module":"C2"},{"value":"7,36E-04","module":"C3"},{"value":"3,05E-01","module":"C4"},{"value":"-2,34E-01","module":"D"}]},{"parameter":"RWD","unit":"kg","values":[{"value":"1,20E-04","module":"A1"},{"value":"8,61E-06","module":"A2"},{"value":"6,21E-05","module":"A3"},{"value":"4,67E-06","module":"A4"},{"value":"3,97E-06","module":"A5"},{"value":"0,0E+00","module":"B1"},{"value":"0,0E+00","module":"B2"},{"value":"0,0E+00","module":"B3"},{"value":"0,0E+00","module":"B4"},{"value":"0,0E+00","module":"B5"},{"value":"5,18E-05","module":"B6"},{"value":"0,0E+00","module":"B7"},{"value":"0,0E+00","module":"C1"},{"value":"2,00E-06","module":"C2"},{"value":"1,02E-07","module":"C3"},{"value":"6,01E-07","module":"C4"},{"value":"-6,07E-06","module":"D"}]}],"end_of_life_flow":[{"parameter":"CRU","unit":"kg","values":[{"value":"0,0E+00","module":"A1"},{"value":"0,0E+00","module":"A2"},{"value":"0,0E+00","module":"A3"},{"value":"0,0E+00","module":"A4"},{"value":"0,0E+00","module":"A5"},{"value":"0,0E+00","module":"B1"},{"value":"0,0E+00","module":"B2"},{"value":"0,0E+00","module":"B3"},{"value":"0,0E+00","module":"B4"},{"value":"0,0E+00","module":"B5"},{"value":"0,0E+00","module":"B6"},{"value":"0,0E+00","module":"B7"},{"value":"0,0E+00","module":"C1"},{"value":"0,0E+00","module":"C2"},{"value":"0,0E+00","module":"C3"},{"value":"0,0E+00","module":"C4"},{"value":"0,0E+00","module":"D"}]},{"parameter":"MFR","unit":"kg","values":[{"value":"4,72E-05","module":"A1"},{"value":"0,0E+00","module":"A2"},{"value":"7,95E-04","module":"A3"},{"value":"0,0E+00","module":"A4"},{"value":"5,29E-03","module":"A5"},{"value":"0,0E+00","module":"B1"},{"value":"0,0E+00","module":"B2"},{"value":"0,0E+00","module":"B3"},{"value":"0,0E+00","module":"B4"},{"value":"0,0E+00","module":"B5"},{"value":"0,0E+00","module":"B6"},{"value":"0,0E+00","module":"B7"},{"value":"0,0E+00","module":"C1"},{"value":"0,0E+00","module":"C2"},{"value":"2,64E-01","module":"C3"},{"value":"1,30E-05","module":"C4"},{"value":"-5,41E-03","module":"D"}]},{"parameter":"MER","unit":"kg","values":[{"value":"1,11E-04","module":"A1"},{"value":"0,0E+00","module":"A2"},{"value":"4,22E-07","module":"A3"},{"value":"0,0E+00","module":"A4"},{"value":"3,59E-04","module":"A5"},{"value":"0,0E+00","module":"B1"},{"value":"0,0E+00","module":"B2"},{"value":"0,0E+00","module":"B3"},{"value":"0,0E+00","module":"B4"},{"value":"0,0E+00","module":"B5"},{"value":"0,0E+00","module":"B6"},{"value":"0,0E+00","module":"B7"},{"value":"0,0E+00","module":"C1"},{"value":"0,0E+00","module":"C2"},{"value":"1,78E-02","module":"C3"},{"value":"2,25E-05","module":"C4"},{"value":"-7,13E-04","module":"D"}]},{"parameter":"EEE","unit":"MJ","values":[{"value":"2,06E-04","module":"A1"},{"value":"0,0E+00","module":"A2"},{"value":"4,06E-02","module":"A3"},{"value":"0,0E+00","module":"A4"},{"value":"4,84E-03","module":"A5"},{"value":"0,0E+00","module":"B1"},{"value":"0,0E+00","module":"B2"},{"value":"0,0E+00","module":"B3"},{"value":"0,0E+00","module":"B4"},{"value":"0,0E+00","module":"B5"},{"value":"0,0E+00","module":"B6"},{"value":"0,0E+00","module":"B7"},{"value":"0,0E+00","module":"C1"},{"value":"0,0E+00","module":"C2"},{"value":"2,01E-01","module":"C3"},{"value":"2,15E-04","module":"C4"},{"value":"-1,75E-03","module":"D"}]},{"parameter":"EET","unit":"MJ","values":[{"value":"3,11E-03","module":"A1"},{"value":"0,0E+00","module":"A2"},{"value":"6,14E-01","module":"A3"},{"value":"0,0E+00","module":"A4"},{"value":"7,33E-02","module":"A5"},{"value":"0,0E+00","module":"B1"},{"value":"0,0E+00","module":"B2"},{"value":"0,0E+00","module":"B3"},{"value":"0,0E+00","module":"B4"},{"value":"0,0E+00","module":"B5"},{"value":"0,0E+00","module":"B6"},{"value":"0,0E+00","module":"B7"},{"value":"0,0E+00","module":"C1"},{"value":"0,0E+00","module":"C2"},{"value":"3,04E+00","module":"C3"},{"value":"3,26E-03","module":"C4"},{"value":"-2,64E-02","module":"D"}]}]}