{"product_name":"GAB 0 type 11","epd_id":"NEPD-6030-5294-DK","compliance":["EN 15804+A2","ISO 14025","ISO 21930"],"producer_name":"","environmental_impact":[{"parameter":"GWP-total","unit":"kg CO2-eq.","values":[{"value":"1,31E+01","module":"A1"},{"value":"1,09E+01","module":"A2"},{"value":"3,00E+01","module":"A3"},{"value":"0,0E+00","module":"A4"},{"value":"0,0E+00","module":"C1"},{"value":"0,0E+00","module":"C2"},{"value":"0,0E+00","module":"C3"},{"value":"0,0E+00","module":"C4"},{"value":"-4,27E+01","module":"D"}]},{"parameter":"GWP-fossil","unit":"kg CO2-eq.","values":[{"value":"1,30E+01","module":"A1"},{"value":"1,09E+01","module":"A2"},{"value":"3,00E+01","module":"A3"},{"value":"0,0E+00","module":"A4"},{"value":"0,0E+00","module":"C1"},{"value":"0,0E+00","module":"C2"},{"value":"0,0E+00","module":"C3"},{"value":"0,0E+00","module":"C4"},{"value":"-4,27E+01","module":"D"}]},{"parameter":"GWP-biogenic","unit":"kg CO2-eq.","values":[{"value":"3,38E-02","module":"A1"},{"value":"1,62E-03","module":"A2"},{"value":"3,91E-02","module":"A3"},{"value":"0,0E+00","module":"A4"},{"value":"0,0E+00","module":"C1"},{"value":"0,0E+00","module":"C2"},{"value":"0,0E+00","module":"C3"},{"value":"0,0E+00","module":"C4"},{"value":"0,0E+00","module":"D"}]},{"parameter":"GWP-luluc","unit":"kg CO2-eq.","values":[{"value":"6,22E-03","module":"A1"},{"value":"4,52E-03","module":"A2"},{"value":"5,46E-03","module":"A3"},{"value":"0,0E+00","module":"A4"},{"value":"0,0E+00","module":"C1"},{"value":"0,0E+00","module":"C2"},{"value":"0,0E+00","module":"C3"},{"value":"0,0E+00","module":"C4"},{"value":"-3,41E-02","module":"D"}]},{"parameter":"ODP","unit":"kg CFC 11-eq.","values":[{"value":"1,30E-06","module":"A1"},{"value":"2,20E-06","module":"A2"},{"value":"5,59E-06","module":"A3"},{"value":"0,0E+00","module":"A4"},{"value":"0,0E+00","module":"C1"},{"value":"0,0E+00","module":"C2"},{"value":"0,0E+00","module":"C3"},{"value":"0,0E+00","module":"C4"},{"value":"-6,29E-05","module":"D"}]},{"parameter":"AP","unit":"mol H+-eq.","values":[{"value":"1,31E-01","module":"A1"},{"value":"2,35E-01","module":"A2"},{"value":"9,16E-02","module":"A3"},{"value":"0,0E+00","module":"A4"},{"value":"0,0E+00","module":"C1"},{"value":"0,0E+00","module":"C2"},{"value":"0,0E+00","module":"C3"},{"value":"0,0E+00","module":"C4"},{"value":"-4,30E-01","module":"D"}]},{"parameter":"POCP","unit":"kg NMVOC-eq.","values":[{"value":"1,12E-01","module":"A1"},{"value":"1,59E-01","module":"A2"},{"value":"8,32E-02","module":"A3"},{"value":"0,0E+00","module":"A4"},{"value":"0,0E+00","module":"C1"},{"value":"0,0E+00","module":"C2"},{"value":"0,0E+00","module":"C3"},{"value":"0,0E+00","module":"C4"},{"value":"-5,10E-01","module":"D"}]},{"parameter":"ADPE","unit":"kg Sb-eq.","values":[{"value":"3,53E-04","module":"A1"},{"value":"1,20E-04","module":"A2"},{"value":"6,82E-05","module":"A3"},{"value":"0,0E+00","module":"A4"},{"value":"0,0E+00","module":"C1"},{"value":"0,0E+00","module":"C2"},{"value":"0,0E+00","module":"C3"},{"value":"0,0E+00","module":"C4"},{"value":"-3,78E-04","module":"D"}]},{"parameter":"ADPF","unit":"MJ","values":[{"value":"2,30E+03","module":"A1"},{"value":"1,49E+02","module":"A2"},{"value":"3,92E+02","module":"A3"},{"value":"0,0E+00","module":"A4"},{"value":"0,0E+00","module":"C1"},{"value":"0,0E+00","module":"C2"},{"value":"0,0E+00","module":"C3"},{"value":"0,0E+00","module":"C4"},{"value":"-4,01E+03","module":"D"}]},{"parameter":"WDP","unit":"m3 world-eq.","values":[{"value":"1,91E+03","module":"A1"},{"value":"6,97E+01","module":"A2"},{"value":"5,33E+02","module":"A3"},{"value":"0,0E+00","module":"A4"},{"value":"0,0E+00","module":"C1"},{"value":"0,0E+00","module":"C2"},{"value":"0,0E+00","module":"C3"},{"value":"0,0E+00","module":"C4"},{"value":"-3,25E+04","module":"D"}]},{"parameter":"EP-freshwater","unit":"kg P-eq.","values":[{"value":"3,06E-04","module":"A1"},{"value":"4,99E-05","module":"A2"},{"value":"3,05E-04","module":"A3"},{"value":"0,0E+00","module":"A4"},{"value":"0,0E+00","module":"C1"},{"value":"0,0E+00","module":"C2"},{"value":"0,0E+00","module":"C3"},{"value":"0,0E+00","module":"C4"},{"value":"-8,92E-04","module":"D"}]},{"parameter":"EP-marine","unit":"kg N-eq.","values":[{"value":"3,11E-02","module":"A1"},{"value":"5,40E-02","module":"A2"},{"value":"2,21E-02","module":"A3"},{"value":"0,0E+00","module":"A4"},{"value":"0,0E+00","module":"C1"},{"value":"0,0E+00","module":"C2"},{"value":"0,0E+00","module":"C3"},{"value":"0,0E+00","module":"C4"},{"value":"-8,21E-02","module":"D"}]},{"parameter":"EP-terrestrial","unit":"mol N-eq.","values":[{"value":"3,58E-01","module":"A1"},{"value":"6,01E-01","module":"A2"},{"value":"2,48E-01","module":"A3"},{"value":"0,0E+00","module":"A4"},{"value":"0,0E+00","module":"C1"},{"value":"0,0E+00","module":"C2"},{"value":"0,0E+00","module":"C3"},{"value":"0,0E+00","module":"C4"},{"value":"-9,30E-01","module":"D"}]},{"parameter":"GWP-IOBC","unit":"kg CO2-eq.","values":[{"value":"1,29E+01","module":"A1"},{"value":"1,09E+01","module":"A2"},{"value":"3,04E+01","module":"A3"},{"value":"0,0E+00","module":"A4"},{"value":"0,0E+00","module":"C1"},{"value":"0,0E+00","module":"C2"},{"value":"0,0E+00","module":"C3"},{"value":"0,0E+00","module":"C4"},{"value":"-4,16E+01","module":"D"}]}],"additional_environmental_impact":[{"parameter":"PM","unit":"disease incidence","values":[{"value":"3,58E-06","module":"A1"},{"value":"3,07E-07","module":"A2"},{"value":"9,72E-07","module":"A3"},{"value":"0,0E+00","module":"A4"},{"value":"0,0E+00","module":"C1"},{"value":"0,0E+00","module":"C2"},{"value":"0,0E+00","module":"C3"},{"value":"0,0E+00","module":"C4"},{"value":"-2,72E-06","module":"D"}]},{"parameter":"ETP-fw","unit":"CTUe","values":[{"value":"5,83E+02","module":"A1"},{"value":"9,01E+01","module":"A2"},{"value":"2,64E+02","module":"A3"},{"value":"0,0E+00","module":"A4"},{"value":"0,0E+00","module":"C1"},{"value":"0,0E+00","module":"C2"},{"value":"0,0E+00","module":"C3"},{"value":"0,0E+00","module":"C4"},{"value":"-2,55E+03","module":"D"}]},{"parameter":"HTP-c","unit":"CTUh","values":[{"value":"9,94E-09","module":"A1"},{"value":"0,0E+00","module":"A2"},{"value":"9,82E-09","module":"A3"},{"value":"0,0E+00","module":"A4"},{"value":"0,0E+00","module":"C1"},{"value":"0,0E+00","module":"C2"},{"value":"0,0E+00","module":"C3"},{"value":"0,0E+00","module":"C4"},{"value":"-2,50E-08","module":"D"}]},{"parameter":"HTP-nc","unit":"CTUh","values":[{"value":"1,66E-07","module":"A1"},{"value":"4,15E-08","module":"A2"},{"value":"3,06E-07","module":"A3"},{"value":"0,0E+00","module":"A4"},{"value":"0,0E+00","module":"C1"},{"value":"0,0E+00","module":"C2"},{"value":"0,0E+00","module":"C3"},{"value":"0,0E+00","module":"C4"},{"value":"-6,26E-07","module":"D"}]},{"parameter":"SQP","unit":"unitless","values":[{"value":"3,00E+02","module":"A1"},{"value":"5,83E+01","module":"A2"},{"value":"9,61E+01","module":"A3"},{"value":"0,0E+00","module":"A4"},{"value":"0,0E+00","module":"C1"},{"value":"0,0E+00","module":"C2"},{"value":"0,0E+00","module":"C3"},{"value":"0,0E+00","module":"C4"},{"value":"-9,03E+02","module":"D"}]},{"parameter":"IRP","unit":"kBq U235-eq.","values":[{"value":"3,72E-01","module":"A1"},{"value":"6,48E-01","module":"A2"},{"value":"1,63E+00","module":"A3"},{"value":"0,0E+00","module":"A4"},{"value":"0,0E+00","module":"C1"},{"value":"0,0E+00","module":"C2"},{"value":"0,0E+00","module":"C3"},{"value":"0,0E+00","module":"C4"},{"value":"-2,01E+01","module":"D"}]}],"resource_use":[{"parameter":"PERE","unit":"MJ","values":[{"value":"1,38E+01","module":"A1"},{"value":"1,25E+00","module":"A2"},{"value":"2,72E+01","module":"A3"},{"value":"0,0E+00","module":"A4"},{"value":"0,0E+00","module":"C1"},{"value":"0,0E+00","module":"C2"},{"value":"0,0E+00","module":"C3"},{"value":"0,0E+00","module":"C4"},{"value":"-2,22E+02","module":"D"}]},{"parameter":"PERM","unit":"MJ","values":[{"value":"0,0E+00","module":"A1"},{"value":"0,0E+00","module":"A2"},{"value":"0,0E+00","module":"A3"},{"value":"0,0E+00","module":"A4"},{"value":"0,0E+00","module":"C1"},{"value":"0,0E+00","module":"C2"},{"value":"0,0E+00","module":"C3"},{"value":"0,0E+00","module":"C4"},{"value":"0,0E+00","module":"D"}]},{"parameter":"PERT","unit":"MJ","values":[{"value":"1,38E+01","module":"A1"},{"value":"1,25E+00","module":"A2"},{"value":"2,72E+01","module":"A3"},{"value":"0,0E+00","module":"A4"},{"value":"0,0E+00","module":"C1"},{"value":"0,0E+00","module":"C2"},{"value":"0,0E+00","module":"C3"},{"value":"0,0E+00","module":"C4"},{"value":"-2,22E+02","module":"D"}]},{"parameter":"PENRE","unit":"MJ","values":[{"value":"3,33E+02","module":"A1"},{"value":"1,49E+02","module":"A2"},{"value":"3,94E+02","module":"A3"},{"value":"0,0E+00","module":"A4"},{"value":"0,0E+00","module":"C1"},{"value":"0,0E+00","module":"C2"},{"value":"0,0E+00","module":"C3"},{"value":"0,0E+00","module":"C4"},{"value":"-4,01E+03","module":"D"}]},{"parameter":"PENRM","unit":"MJ","values":[{"value":"1,97E+03","module":"A1"},{"value":"0,0E+00","module":"A2"},{"value":"0,0E+00","module":"A3"},{"value":"0,0E+00","module":"A4"},{"value":"0,0E+00","module":"C1"},{"value":"0,0E+00","module":"C2"},{"value":"0,0E+00","module":"C3"},{"value":"0,0E+00","module":"C4"},{"value":"0,0E+00","module":"D"}]},{"parameter":"PENRT","unit":"MJ","values":[{"value":"2,30E+03","module":"A1"},{"value":"1,49E+02","module":"A2"},{"value":"3,94E+02","module":"A3"},{"value":"0,0E+00","module":"A4"},{"value":"0,0E+00","module":"C1"},{"value":"0,0E+00","module":"C2"},{"value":"0,0E+00","module":"C3"},{"value":"0,0E+00","module":"C4"},{"value":"-4,01E+03","module":"D"}]},{"parameter":"SM","unit":"kg","values":[{"value":"8,08E-02","module":"A1"},{"value":"4,90E-02","module":"A2"},{"value":"1,97E-01","module":"A3"},{"value":"0,0E+00","module":"A4"},{"value":"0,0E+00","module":"C1"},{"value":"0,0E+00","module":"C2"},{"value":"0,0E+00","module":"C3"},{"value":"0,0E+00","module":"C4"},{"value":"-8,46E+01","module":"D"}]},{"parameter":"RSF","unit":"MJ","values":[{"value":"1,98E-01","module":"A1"},{"value":"4,47E-02","module":"A2"},{"value":"9,92E-01","module":"A3"},{"value":"0,0E+00","module":"A4"},{"value":"0,0E+00","module":"C1"},{"value":"0,0E+00","module":"C2"},{"value":"0,0E+00","module":"C3"},{"value":"0,0E+00","module":"C4"},{"value":"-2,43E+00","module":"D"}]},{"parameter":"NRSF","unit":"MJ","values":[{"value":"2,46E-01","module":"A1"},{"value":"2,35E-01","module":"A2"},{"value":"7,83E-01","module":"A3"},{"value":"0,0E+00","module":"A4"},{"value":"0,0E+00","module":"C1"},{"value":"0,0E+00","module":"C2"},{"value":"0,0E+00","module":"C3"},{"value":"0,0E+00","module":"C4"},{"value":"-1,01E+00","module":"D"}]},{"parameter":"FW","unit":"m3","values":[{"value":"1,25E+00","module":"A1"},{"value":"8,93E-03","module":"A2"},{"value":"1,16E-01","module":"A3"},{"value":"0,0E+00","module":"A4"},{"value":"0,0E+00","module":"C1"},{"value":"0,0E+00","module":"C2"},{"value":"0,0E+00","module":"C3"},{"value":"0,0E+00","module":"C4"},{"value":"-1,97E+00","module":"D"}]}],"end_of_life_waste":[{"parameter":"HWD","unit":"kg","values":[{"value":"2,04E-02","module":"A1"},{"value":"6,06E-03","module":"A2"},{"value":"4,89E-02","module":"A3"},{"value":"0,0E+00","module":"A4"},{"value":"0,0E+00","module":"C1"},{"value":"0,0E+00","module":"C2"},{"value":"0,0E+00","module":"C3"},{"value":"0,0E+00","module":"C4"},{"value":"-1,61E+00","module":"D"}]},{"parameter":"NHWD","unit":"kg","values":[{"value":"8,74E-01","module":"A1"},{"value":"3,49E+00","module":"A2"},{"value":"8,60E-01","module":"A3"},{"value":"0,0E+00","module":"A4"},{"value":"0,0E+00","module":"C1"},{"value":"0,0E+00","module":"C2"},{"value":"0,0E+00","module":"C3"},{"value":"0,0E+00","module":"C4"},{"value":"-5,20E+00","module":"D"}]},{"parameter":"RWD","unit":"kg","values":[{"value":"2,53E-02","module":"A1"},{"value":"1,04E-03","module":"A2"},{"value":"2,50E-03","module":"A3"},{"value":"0,0E+00","module":"A4"},{"value":"0,0E+00","module":"C1"},{"value":"0,0E+00","module":"C2"},{"value":"0,0E+00","module":"C3"},{"value":"0,0E+00","module":"C4"},{"value":"-2,95E-02","module":"D"}]}],"end_of_life_flow":[{"parameter":"CRU","unit":"kg","values":[{"value":"0,0E+00","module":"A1"},{"value":"0,0E+00","module":"A2"},{"value":"0,0E+00","module":"A3"},{"value":"0,0E+00","module":"A4"},{"value":"0,0E+00","module":"C1"},{"value":"0,0E+00","module":"C2"},{"value":"0,0E+00","module":"C3"},{"value":"0,0E+00","module":"C4"},{"value":"0,0E+00","module":"D"}]},{"parameter":"MFR","unit":"kg","values":[{"value":"3,45E-02","module":"A1"},{"value":"3,44E-02","module":"A2"},{"value":"1,62E-03","module":"A3"},{"value":"0,0E+00","module":"A4"},{"value":"0,0E+00","module":"C1"},{"value":"0,0E+00","module":"C2"},{"value":"0,0E+00","module":"C3"},{"value":"0,0E+00","module":"C4"},{"value":"-3,60E-01","module":"D"}]},{"parameter":"MER","unit":"kg","values":[{"value":"3,84E-02","module":"A1"},{"value":"1,77E-02","module":"A2"},{"value":"1,92E-01","module":"A3"},{"value":"0,0E+00","module":"A4"},{"value":"0,0E+00","module":"C1"},{"value":"0,0E+00","module":"C2"},{"value":"0,0E+00","module":"C3"},{"value":"0,0E+00","module":"C4"},{"value":"-2,54E-02","module":"D"}]},{"parameter":"EEE","unit":"MJ","values":[{"value":"2,14E-02","module":"A1"},{"value":"3,18E-03","module":"A2"},{"value":"5,40E-02","module":"A3"},{"value":"0,0E+00","module":"A4"},{"value":"0,0E+00","module":"C1"},{"value":"0,0E+00","module":"C2"},{"value":"0,0E+00","module":"C3"},{"value":"0,0E+00","module":"C4"},{"value":"-8,10E+00","module":"D"}]},{"parameter":"EET","unit":"MJ","values":[{"value":"3,25E-01","module":"A1"},{"value":"4,81E-02","module":"A2"},{"value":"8,18E-01","module":"A3"},{"value":"0,0E+00","module":"A4"},{"value":"0,0E+00","module":"C1"},{"value":"0,0E+00","module":"C2"},{"value":"0,0E+00","module":"C3"},{"value":"0,0E+00","module":"C4"},{"value":"-1,23E+02","module":"D"}]}]}