{"product_name":"Geficell\u00ae PE TDZ 6.0-1.0 Trittschalld\u00e4mmung","epd_id":"EPD-GEF-20240335-IBI1-DE","compliance":["DIN EN 15804+A2","ISO 14025"],"producer_name":"Gefinex GmbH","environmental_impact":[{"parameter":"GWP-total","unit":"kg CO2-eq.","values":[{"value":"1,92E+00","module":"A1"},{"value":"1,33E-01","module":"A2"},{"value":"6,15E-01","module":"A3"},{"value":"1,03E-01","module":"A4"},{"value":"3,42E-02","module":"A5"},{"value":"0,0E+00","module":"C1"},{"value":"9,25E-03","module":"C2"},{"value":"1,92E-03","module":"C3"},{"value":"0,0E+00","module":"C4"},{"value":"1,87E+00","module":"D"}]},{"parameter":"GWP-fossil","unit":"kg CO2-eq.","values":[{"value":"1,90E+00","module":"A1"},{"value":"1,33E-01","module":"A2"},{"value":"6,15E-01","module":"A3"},{"value":"1,03E-01","module":"A4"},{"value":"3,42E-02","module":"A5"},{"value":"0,0E+00","module":"C1"},{"value":"9,24E-03","module":"C2"},{"value":"1,87E-03","module":"C3"},{"value":"0,0E+00","module":"C4"},{"value":"1,89E+00","module":"D"}]},{"parameter":"GWP-biogenic","unit":"kg CO2-eq.","values":[{"value":"9,80E-03","module":"A1"},{"value":"1,16E-04","module":"A2"},{"value":"-5,15E-04","module":"A3"},{"value":"8,99E-05","module":"A4"},{"value":"7,47E-07","module":"A5"},{"value":"0,0E+00","module":"C1"},{"value":"8,04E-06","module":"C2"},{"value":"4,51E-05","module":"C3"},{"value":"0,0E+00","module":"C4"},{"value":"-1,97E-02","module":"D"}]},{"parameter":"GWP-luluc","unit":"kg CO2-eq.","values":[{"value":"6,18E-03","module":"A1"},{"value":"6,56E-05","module":"A2"},{"value":"1,91E-04","module":"A3"},{"value":"5,10E-05","module":"A4"},{"value":"9,28E-08","module":"A5"},{"value":"0,0E+00","module":"C1"},{"value":"4,56E-06","module":"C2"},{"value":"3,35E-06","module":"C3"},{"value":"0,0E+00","module":"C4"},{"value":"-1,40E-03","module":"D"}]},{"parameter":"ODP","unit":"kg CFC11-eq.","values":[{"value":"1,75E-08","module":"A1"},{"value":"2,89E-09","module":"A2"},{"value":"1,42E-08","module":"A3"},{"value":"2,25E-09","module":"A4"},{"value":"8,65E-12","module":"A5"},{"value":"0,0E+00","module":"C1"},{"value":"2,01E-10","module":"C2"},{"value":"3,67E-11","module":"C3"},{"value":"0,0E+00","module":"C4"},{"value":"-3,62E-08","module":"D"}]},{"parameter":"AP","unit":"mol H^(+)-eq.","values":[{"value":"7,31E-03","module":"A1"},{"value":"2,90E-04","module":"A2"},{"value":"2,77E-03","module":"A3"},{"value":"2,26E-04","module":"A4"},{"value":"4,42E-06","module":"A5"},{"value":"0,0E+00","module":"C1"},{"value":"2,02E-05","module":"C2"},{"value":"1,24E-05","module":"C3"},{"value":"0,0E+00","module":"C4"},{"value":"-2,80E-03","module":"D"}]},{"parameter":"POCP","unit":"kg NMVOC-eq.","values":[{"value":"8,75E-03","module":"A1"},{"value":"4,51E-04","module":"A2"},{"value":"4,69E-02","module":"A3"},{"value":"3,51E-04","module":"A4"},{"value":"5,68E-06","module":"A5"},{"value":"0,0E+00","module":"C1"},{"value":"3,13E-05","module":"C2"},{"value":"1,09E-05","module":"C3"},{"value":"0,0E+00","module":"C4"},{"value":"-1,99E-03","module":"D"}]},{"parameter":"ADPE","unit":"kg Sb-eq.","values":[{"value":"8,90E-06","module":"A1"},{"value":"4,44E-07","module":"A2"},{"value":"1,44E-06","module":"A3"},{"value":"3,45E-07","module":"A4"},{"value":"8,52E-10","module":"A5"},{"value":"0,0E+00","module":"C1"},{"value":"3,09E-08","module":"C2"},{"value":"1,68E-08","module":"C3"},{"value":"0,0E+00","module":"C4"},{"value":"-1,26E-06","module":"D"}]},{"parameter":"ADPF","unit":"MJ","values":[{"value":"7,25E+01","module":"A1"},{"value":"1,90E+00","module":"A2"},{"value":"1,36E+01","module":"A3"},{"value":"1,48E+00","module":"A4"},{"value":"3,23E-03","module":"A5"},{"value":"0,0E+00","module":"C1"},{"value":"1,32E-01","module":"C2"},{"value":"3,76E-02","module":"C3"},{"value":"0,0E+00","module":"C4"},{"value":"-2,16E+01","module":"D"}]},{"parameter":"WDP","unit":"m^3 Welt-eq. entzogen","values":[{"value":"1,14E+00","module":"A1"},{"value":"9,44E-03","module":"A2"},{"value":"8,43E-02","module":"A3"},{"value":"7,34E-03","module":"A4"},{"value":"9,89E-04","module":"A5"},{"value":"0,0E+00","module":"C1"},{"value":"6,56E-04","module":"C2"},{"value":"7,84E-04","module":"C3"},{"value":"0,0E+00","module":"C4"},{"value":"-2,36E-01","module":"D"}]},{"parameter":"EP-freshwater","unit":"kg P-eq.","values":[{"value":"3,92E-04","module":"A1"},{"value":"9,44E-06","module":"A2"},{"value":"2,12E-04","module":"A3"},{"value":"7,34E-06","module":"A4"},{"value":"4,30E-08","module":"A5"},{"value":"0,0E+00","module":"C1"},{"value":"6,56E-07","module":"C2"},{"value":"1,28E-06","module":"C3"},{"value":"0,0E+00","module":"C4"},{"value":"-5,01E-04","module":"D"}]},{"parameter":"EP-marine","unit":"kg N-eq.","values":[{"value":"1,42E-03","module":"A1"},{"value":"7,32E-05","module":"A2"},{"value":"4,97E-04","module":"A3"},{"value":"5,70E-05","module":"A4"},{"value":"2,24E-06","module":"A5"},{"value":"0,0E+00","module":"C1"},{"value":"5,09E-06","module":"C2"},{"value":"3,45E-06","module":"C3"},{"value":"0,0E+00","module":"C4"},{"value":"-4,55E-04","module":"D"}]},{"parameter":"EP-terrestrial","unit":"mol N-eq.","values":[{"value":"1,40E-02","module":"A1"},{"value":"7,44E-04","module":"A2"},{"value":"5,16E-03","module":"A3"},{"value":"5,79E-04","module":"A4"},{"value":"2,29E-05","module":"A5"},{"value":"0,0E+00","module":"C1"},{"value":"5,17E-05","module":"C2"},{"value":"3,53E-05","module":"C3"},{"value":"0,0E+00","module":"C4"},{"value":"-4,09E-03","module":"D"}]}],"additional_environmental_impact":[{"parameter":"PM","unit":"Krankheitsf\u00e4lle","values":[{"value":"6,95E-08","module":"A1"},{"value":"9,90E-09","module":"A2"},{"value":"2,63E-08","module":"A3"},{"value":"7,70E-09","module":"A4"},{"value":"1,99E-11","module":"A5"},{"value":"0,0E+00","module":"C1"},{"value":"6,88E-10","module":"C2"},{"value":"1,64E-10","module":"C3"},{"value":"0,0E+00","module":"C4"},{"value":"-9,97E-09","module":"D"}]},{"parameter":"ETP-fw","unit":"CTUe","values":[{"value":"3,18E+00","module":"A1"},{"value":"9,33E-01","module":"A2"},{"value":"1,65E+00","module":"A3"},{"value":"7,26E-01","module":"A4"},{"value":"6,59E-03","module":"A5"},{"value":"0,0E+00","module":"C1"},{"value":"6,49E-02","module":"C2"},{"value":"8,19E-03","module":"C3"},{"value":"0,0E+00","module":"C4"},{"value":"-1,36E+00","module":"D"}]},{"parameter":"HTP-c","unit":"CTUh","values":[{"value":"4,22E-10","module":"A1"},{"value":"6,08E-11","module":"A2"},{"value":"1,99E-10","module":"A3"},{"value":"4,73E-11","module":"A4"},{"value":"1,19E-12","module":"A5"},{"value":"0,0E+00","module":"C1"},{"value":"4,23E-12","module":"C2"},{"value":"1,36E-12","module":"C3"},{"value":"0,0E+00","module":"C4"},{"value":"-1,66E-10","module":"D"}]},{"parameter":"HTP-nc","unit":"CTUh","values":[{"value":"1,18E-08","module":"A1"},{"value":"1,35E-09","module":"A2"},{"value":"6,13E-09","module":"A3"},{"value":"1,05E-09","module":"A4"},{"value":"5,20E-11","module":"A5"},{"value":"0,0E+00","module":"C1"},{"value":"9,38E-11","module":"C2"},{"value":"2,84E-11","module":"C3"},{"value":"0,0E+00","module":"C4"},{"value":"-1,64E-09","module":"D"}]},{"parameter":"SQP","unit":"SQP","values":[{"value":"2,68E+00","module":"A1"},{"value":"1,14E+00","module":"A2"},{"value":"2,25E+00","module":"A3"},{"value":"8,87E-01","module":"A4"},{"value":"8,59E-04","module":"A5"},{"value":"0,0E+00","module":"C1"},{"value":"7,93E-02","module":"C2"},{"value":"2,13E-02","module":"C3"},{"value":"0,0E+00","module":"C4"},{"value":"-1,94E+00","module":"D"}]}],"resource_use":[{"parameter":"PERE","unit":"MJ","values":[{"value":"2,00E+00","module":"A1"},{"value":"2,96E-02","module":"A2"},{"value":"4,65E-01","module":"A3"},{"value":"2,31E-02","module":"A4"},{"value":"7,32E-05","module":"A5"},{"value":"0,0E+00","module":"C1"},{"value":"2,06E-03","module":"C2"},{"value":"6,77E-03","module":"C3"},{"value":"0,0E+00","module":"C4"},{"value":"-2,42E+00","module":"D"}]},{"parameter":"PERM","unit":"MJ","values":[{"value":"0,0E+00","module":"A1"},{"value":"0,0E+00","module":"A2"},{"value":"0,0E+00","module":"A3"},{"value":"0,0E+00","module":"A4"},{"value":"0,0E+00","module":"A5"},{"value":"0,0E+00","module":"C1"},{"value":"0,0E+00","module":"C2"},{"value":"0,0E+00","module":"C3"},{"value":"0,0E+00","module":"C4"},{"value":"0,0E+00","module":"D"}]},{"parameter":"PERT","unit":"MJ","values":[{"value":"2,00E+00","module":"A1"},{"value":"2,96E-02","module":"A2"},{"value":"4,65E-01","module":"A3"},{"value":"2,31E-02","module":"A4"},{"value":"7,32E-05","module":"A5"},{"value":"0,0E+00","module":"C1"},{"value":"2,06E-03","module":"C2"},{"value":"6,77E-03","module":"C3"},{"value":"0,0E+00","module":"C4"},{"value":"-2,42E+00","module":"D"}]},{"parameter":"PENRE","unit":"MJ","values":[{"value":"3,01E+01","module":"A1"},{"value":"1,90E+00","module":"A2"},{"value":"1,31E+01","module":"A3"},{"value":"1,48E+00","module":"A4"},{"value":"4,83E-01","module":"A5"},{"value":"0,0E+00","module":"C1"},{"value":"1,32E-01","module":"C2"},{"value":"3,76E-02","module":"C3"},{"value":"0,0E+00","module":"C4"},{"value":"-2,16E+01","module":"D"}]},{"parameter":"PENRM","unit":"MJ","values":[{"value":"4,25E+01","module":"A1"},{"value":"0,0E+00","module":"A2"},{"value":"4,80E-01","module":"A3"},{"value":"0,0E+00","module":"A4"},{"value":"-4,80E-01","module":"A5"},{"value":"0,0E+00","module":"C1"},{"value":"0,0E+00","module":"C2"},{"value":"-4,25E+01","module":"C3"},{"value":"0,0E+00","module":"C4"},{"value":"0,0E+00","module":"D"}]},{"parameter":"PENRT","unit":"MJ","values":[{"value":"7,25E+01","module":"A1"},{"value":"1,90E+00","module":"A2"},{"value":"1,36E+01","module":"A3"},{"value":"1,48E+00","module":"A4"},{"value":"3,23E-03","module":"A5"},{"value":"0,0E+00","module":"C1"},{"value":"1,32E-01","module":"C2"},{"value":"-4,24E+01","module":"C3"},{"value":"0,0E+00","module":"C4"},{"value":"-2,16E+01","module":"D"}]},{"parameter":"SM","unit":"kg","values":[{"value":"0,0E+00","module":"A1"},{"value":"0,0E+00","module":"A2"},{"value":"0,0E+00","module":"A3"},{"value":"0,0E+00","module":"A4"},{"value":"0,0E+00","module":"A5"},{"value":"0,0E+00","module":"C1"},{"value":"0,0E+00","module":"C2"},{"value":"0,0E+00","module":"C3"},{"value":"0,0E+00","module":"C4"},{"value":"0,0E+00","module":"D"}]},{"parameter":"RSF","unit":"MJ","values":[{"value":"0,0E+00","module":"A1"},{"value":"0,0E+00","module":"A2"},{"value":"0,0E+00","module":"A3"},{"value":"0,0E+00","module":"A4"},{"value":"0,0E+00","module":"A5"},{"value":"0,0E+00","module":"C1"},{"value":"0,0E+00","module":"C2"},{"value":"0,0E+00","module":"C3"},{"value":"0,0E+00","module":"C4"},{"value":"0,0E+00","module":"D"}]},{"parameter":"NRSF","unit":"MJ","values":[{"value":"0,0E+00","module":"A1"},{"value":"0,0E+00","module":"A2"},{"value":"0,0E+00","module":"A3"},{"value":"0,0E+00","module":"A4"},{"value":"0,0E+00","module":"A5"},{"value":"0,0E+00","module":"C1"},{"value":"0,0E+00","module":"C2"},{"value":"0,0E+00","module":"C3"},{"value":"0,0E+00","module":"C4"},{"value":"4,25E+01","module":"D"}]},{"parameter":"FW","unit":"m^3","values":[{"value":"2,85E-02","module":"A1"},{"value":"2,30E-04","module":"A2"},{"value":"4,65E-03","module":"A3"},{"value":"1,79E-04","module":"A4"},{"value":"2,83E-06","module":"A5"},{"value":"0,0E+00","module":"C1"},{"value":"1,60E-05","module":"C2"},{"value":"2,45E-05","module":"C3"},{"value":"0,0E+00","module":"C4"},{"value":"-1,00E-02","module":"D"}]}],"end_of_life_waste":[{"parameter":"HWD","unit":"kg","values":[{"value":"2,98E-02","module":"A1"},{"value":"1,29E-03","module":"A2"},{"value":"4,35E-02","module":"A3"},{"value":"1,00E-03","module":"A4"},{"value":"7,33E-05","module":"A5"},{"value":"0,0E+00","module":"C1"},{"value":"8,99E-05","module":"C2"},{"value":"6,26E-05","module":"C3"},{"value":"0,0E+00","module":"C4"},{"value":"-1,70E-02","module":"D"}]},{"parameter":"NHWD","unit":"kg","values":[{"value":"1,75E+00","module":"A1"},{"value":"3,93E-02","module":"A2"},{"value":"1,35E+00","module":"A3"},{"value":"3,05E-02","module":"A4"},{"value":"2,42E-04","module":"A5"},{"value":"0,0E+00","module":"C1"},{"value":"2,73E-03","module":"C2"},{"value":"5,99E-03","module":"C3"},{"value":"0,0E+00","module":"C4"},{"value":"-2,39E+00","module":"D"}]},{"parameter":"RWD","unit":"kg","values":[{"value":"5,86E-05","module":"A1"},{"value":"6,20E-07","module":"A2"},{"value":"1,79E-05","module":"A3"},{"value":"4,82E-07","module":"A4"},{"value":"9,02E-10","module":"A5"},{"value":"0,0E+00","module":"C1"},{"value":"4,31E-08","module":"C2"},{"value":"2,16E-07","module":"C3"},{"value":"0,0E+00","module":"C4"},{"value":"-9,15E-05","module":"D"}]}],"end_of_life_flow":[{"parameter":"CRU","unit":"kg","values":[{"value":"0,0E+00","module":"A1"},{"value":"0,0E+00","module":"A2"},{"value":"0,0E+00","module":"A3"},{"value":"0,0E+00","module":"A4"},{"value":"0,0E+00","module":"A5"},{"value":"0,0E+00","module":"C1"},{"value":"0,0E+00","module":"C2"},{"value":"0,0E+00","module":"C3"},{"value":"0,0E+00","module":"C4"},{"value":"0,0E+00","module":"D"}]},{"parameter":"MFR","unit":"kg","values":[{"value":"0,0E+00","module":"A1"},{"value":"0,0E+00","module":"A2"},{"value":"0,0E+00","module":"A3"},{"value":"0,0E+00","module":"A4"},{"value":"0,0E+00","module":"A5"},{"value":"0,0E+00","module":"C1"},{"value":"0,0E+00","module":"C2"},{"value":"0,0E+00","module":"C3"},{"value":"0,0E+00","module":"C4"},{"value":"0,0E+00","module":"D"}]},{"parameter":"MER","unit":"kg","values":[{"value":"0,0E+00","module":"A1"},{"value":"0,0E+00","module":"A2"},{"value":"0,0E+00","module":"A3"},{"value":"0,0E+00","module":"A4"},{"value":"0,0E+00","module":"A5"},{"value":"0,0E+00","module":"C1"},{"value":"0,0E+00","module":"C2"},{"value":"1,00E+00","module":"C3"},{"value":"0,0E+00","module":"C4"},{"value":"0,0E+00","module":"D"}]},{"parameter":"EEE","unit":"MJ","values":[{"value":"0,0E+00","module":"A1"},{"value":"0,0E+00","module":"A2"},{"value":"0,0E+00","module":"A3"},{"value":"0,0E+00","module":"A4"},{"value":"6,27E-02","module":"A5"},{"value":"0,0E+00","module":"C1"},{"value":"0,0E+00","module":"C2"},{"value":"0,0E+00","module":"C3"},{"value":"0,0E+00","module":"C4"},{"value":"0,0E+00","module":"D"}]},{"parameter":"EET","unit":"MJ","values":[{"value":"0,0E+00","module":"A1"},{"value":"0,0E+00","module":"A2"},{"value":"0,0E+00","module":"A3"},{"value":"0,0E+00","module":"A4"},{"value":"1,21E-01","module":"A5"},{"value":"0,0E+00","module":"C1"},{"value":"0,0E+00","module":"C2"},{"value":"0,0E+00","module":"C3"},{"value":"0,0E+00","module":"C4"},{"value":"0,0E+00","module":"D"}]}]}