{"product_name":"Genadelte Teppichfliesen mit einer Faserzusammensetzung aus 80% PP, 20% PET und einer Bitumenschwerbeschichtung ","epd_id":"EPD-VEB-20220241-CBB1-EN","compliance":["DIN EN 15804+A2","ISO 14025"],"producer_name":"Vebe Floorcoverings B.V.","environmental_impact":[{"parameter":"GWP-total","unit":"kg CO2-eq.","values":[{"value":"6,91E+00","module":"A1-A3"},{"value":"3,01E-01","module":"A4"},{"value":"4,66E-01","module":"A5"},{"value":"0,0E+00","module":"B1"},{"value":"4,16E-01","module":"B2"},{"value":"0,0E+00","module":"C1"},{"value":"1,72E-02","module":"C2"},{"value":"8,06E+00","module":"C3"},{"value":"8,13E+00","module":"C3"},{"value":"3,55E-01","module":"C4"},{"value":"-7,61E-02","module":"D"},{"value":"0,0E+00","module":"D"},{"value":"-2,49E+00","module":"D"},{"value":"-5,86E-01","module":"D"}]},{"parameter":"GWP-fossil","unit":"kg CO2-eq.","values":[{"value":"6,89E+00","module":"A1-A3"},{"value":"2,96E-01","module":"A4"},{"value":"4,61E-01","module":"A5"},{"value":"0,0E+00","module":"B1"},{"value":"2,15E-01","module":"B2"},{"value":"0,0E+00","module":"C1"},{"value":"1,69E-02","module":"C2"},{"value":"8,06E+00","module":"C3"},{"value":"8,12E+00","module":"C3"},{"value":"3,55E-01","module":"C4"},{"value":"-7,57E-02","module":"D"},{"value":"0,0E+00","module":"D"},{"value":"-2,48E+00","module":"D"},{"value":"-5,85E-01","module":"D"}]},{"parameter":"GWP-biogenic","unit":"kg CO2-eq.","values":[{"value":"6,78E-03","module":"A1-A3"},{"value":"3,83E-03","module":"A4"},{"value":"5,34E-03","module":"A5"},{"value":"0,0E+00","module":"B1"},{"value":"4,16E-03","module":"B2"},{"value":"0,0E+00","module":"C1"},{"value":"2,18E-04","module":"C2"},{"value":"5,95E-04","module":"C3"},{"value":"1,37E-03","module":"C3"},{"value":"0,0E+00","module":"C4"},{"value":"-3,85E-04","module":"D"},{"value":"0,0E+00","module":"D"},{"value":"-1,26E-02","module":"D"},{"value":"-3,74E-04","module":"D"}]},{"parameter":"GWP-luluc","unit":"kg CO2-eq.","values":[{"value":"5,67E-03","module":"A1-A3"},{"value":"1,67E-03","module":"A4"},{"value":"2,30E-04","module":"A5"},{"value":"0,0E+00","module":"B1"},{"value":"1,96E-01","module":"B2"},{"value":"0,0E+00","module":"C1"},{"value":"9,56E-05","module":"C2"},{"value":"2,15E-04","module":"C3"},{"value":"4,60E-04","module":"C3"},{"value":"1,75E-04","module":"C4"},{"value":"-8,27E-06","module":"D"},{"value":"0,0E+00","module":"D"},{"value":"-2,71E-04","module":"D"},{"value":"-2,62E-04","module":"D"}]},{"parameter":"ODP","unit":"kg CFC11-eq.","values":[{"value":"5,23E-09","module":"A1-A3"},{"value":"1,80E-14","module":"A4"},{"value":"1,57E-10","module":"A5"},{"value":"0,0E+00","module":"B1"},{"value":"3,41E-08","module":"B2"},{"value":"0,0E+00","module":"C1"},{"value":"1,03E-15","module":"C2"},{"value":"5,04E-13","module":"C3"},{"value":"8,86E-13","module":"C3"},{"value":"4,82E-13","module":"C4"},{"value":"-5,08E-13","module":"D"},{"value":"0,0E+00","module":"D"},{"value":"-1,66E-11","module":"D"},{"value":"-1,14E-12","module":"D"}]},{"parameter":"AP","unit":"mol H^(+)-eq.","values":[{"value":"1,69E-02","module":"A1-A3"},{"value":"1,79E-03","module":"A4"},{"value":"6,17E-04","module":"A5"},{"value":"0,0E+00","module":"B1"},{"value":"8,32E-04","module":"B2"},{"value":"0,0E+00","module":"C1"},{"value":"1,02E-04","module":"C2"},{"value":"1,73E-03","module":"C3"},{"value":"2,04E-03","module":"C3"},{"value":"1,06E-03","module":"C4"},{"value":"-9,91E-05","module":"D"},{"value":"0,0E+00","module":"D"},{"value":"-3,25E-03","module":"D"},{"value":"-1,71E-03","module":"D"}]},{"parameter":"POCP","unit":"kg NMVOC-eq.","values":[{"value":"1,49E-02","module":"A1-A3"},{"value":"1,66E-03","module":"A4"},{"value":"5,46E-04","module":"A5"},{"value":"4,18E-04","module":"B1"},{"value":"9,83E-04","module":"B2"},{"value":"0,0E+00","module":"C1"},{"value":"9,47E-05","module":"C2"},{"value":"1,58E-03","module":"C3"},{"value":"1,85E-03","module":"C3"},{"value":"7,57E-04","module":"C4"},{"value":"-7,54E-05","module":"D"},{"value":"0,0E+00","module":"D"},{"value":"-2,47E-03","module":"D"},{"value":"-1,81E-03","module":"D"}]},{"parameter":"ADPE","unit":"kg Sb-eq.","values":[{"value":"1,19E-06","module":"A1-A3"},{"value":"2,51E-08","module":"A4"},{"value":"3,72E-08","module":"A5"},{"value":"0,0E+00","module":"B1"},{"value":"2,30E-07","module":"B2"},{"value":"0,0E+00","module":"C1"},{"value":"1,43E-09","module":"C2"},{"value":"2,44E-08","module":"C3"},{"value":"3,51E-08","module":"C3"},{"value":"2,49E-08","module":"C4"},{"value":"-1,14E-08","module":"D"},{"value":"0,0E+00","module":"D"},{"value":"-3,72E-07","module":"D"},{"value":"-5,41E-08","module":"D"}]},{"parameter":"ADPF","unit":"MJ","values":[{"value":"2,26E+02","module":"A1-A3"},{"value":"4,01E+00","module":"A4"},{"value":"6,97E+00","module":"A5"},{"value":"0,0E+00","module":"B1"},{"value":"5,90E+00","module":"B2"},{"value":"0,0E+00","module":"C1"},{"value":"2,29E-01","module":"C2"},{"value":"2,66E+00","module":"C3"},{"value":"3,71E+00","module":"C3"},{"value":"5,09E+00","module":"C4"},{"value":"-1,29E+00","module":"D"},{"value":"0,0E+00","module":"D"},{"value":"-4,22E+01","module":"D"},{"value":"-9,38E+01","module":"D"}]},{"parameter":"WDP","unit":"m^3 world-eq. deprived","values":[{"value":"1,04E+01","module":"A1-A3"},{"value":"2,68E-03","module":"A4"},{"value":"3,40E-01","module":"A5"},{"value":"0,0E+00","module":"B1"},{"value":"9,99E-02","module":"B2"},{"value":"0,0E+00","module":"C1"},{"value":"1,53E-04","module":"C2"},{"value":"9,31E-01","module":"C3"},{"value":"9,37E-01","module":"C3"},{"value":"-3,81E-03","module":"C4"},{"value":"-7,91E-03","module":"D"},{"value":"0,0E+00","module":"D"},{"value":"-2,59E-01","module":"D"},{"value":"-9,38E-02","module":"D"}]},{"parameter":"EP-freshwater","unit":"kg PO4-eq.","values":[{"value":"2,43E-05","module":"A1-A3"},{"value":"8,96E-07","module":"A4"},{"value":"7,82E-07","module":"A5"},{"value":"0,0E+00","module":"B1"},{"value":"5,19E-06","module":"B2"},{"value":"0,0E+00","module":"C1"},{"value":"5,12E-08","module":"C2"},{"value":"7,86E-07","module":"C3"},{"value":"9,90E-07","module":"C3"},{"value":"6,70E-05","module":"C4"},{"value":"-1,03E-07","module":"D"},{"value":"0,0E+00","module":"D"},{"value":"-3,39E-06","module":"D"},{"value":"-6,45E-07","module":"D"}]},{"parameter":"EP-marine","unit":"kg N-eq.","values":[{"value":"4,59E-03","module":"A1-A3"},{"value":"8,78E-04","module":"A4"},{"value":"1,83E-04","module":"A5"},{"value":"0,0E+00","module":"B1"},{"value":"1,97E-04","module":"B2"},{"value":"0,0E+00","module":"C1"},{"value":"5,01E-05","module":"C2"},{"value":"5,87E-04","module":"C3"},{"value":"7,25E-04","module":"C3"},{"value":"2,35E-04","module":"C4"},{"value":"-2,69E-05","module":"D"},{"value":"0,0E+00","module":"D"},{"value":"-8,83E-04","module":"D"},{"value":"-5,85E-04","module":"D"}]},{"parameter":"EP-terrestrial","unit":"mol N-eq.","values":[{"value":"4,89E-02","module":"A1-A3"},{"value":"9,71E-03","module":"A4"},{"value":"2,01E-03","module":"A5"},{"value":"0,0E+00","module":"B1"},{"value":"2,83E-03","module":"B2"},{"value":"0,0E+00","module":"C1"},{"value":"5,55E-04","module":"C2"},{"value":"7,80E-03","module":"C3"},{"value":"9,32E-03","module":"C3"},{"value":"2,58E-03","module":"C4"},{"value":"-2,89E-04","module":"D"},{"value":"0,0E+00","module":"D"},{"value":"-9,46E-03","module":"D"},{"value":"-6,41E-03","module":"D"}]}],"additional_environmental_impact":[{"parameter":"PM","unit":"Disease incidence","values":[{"value":"1,77E-07","module":"A1-A3"},{"value":"1,03E-08","module":"A4"},{"value":"6,15E-09","module":"A5"},{"value":"0,0E+00","module":"B1"},{"value":"6,84E-08","module":"B2"},{"value":"0,0E+00","module":"C1"},{"value":"5,90E-10","module":"C2"},{"value":"1,72E-08","module":"C3"},{"value":"1,91E-08","module":"C3"},{"value":"1,02E-08","module":"C4"},{"value":"-8,21E-10","module":"D"},{"value":"0,0E+00","module":"D"},{"value":"0,0E+00","module":"D"},{"value":"-3,73E-08","module":"D"}]},{"parameter":"ETP-fw","unit":"CTUe","values":[{"value":"1,29E+02","module":"A1-A3"},{"value":"2,79E+00","module":"A4"},{"value":"4,01E+00","module":"A5"},{"value":"3,60E-03","module":"B1"},{"value":"2,69E+00","module":"B2"},{"value":"0,0E+00","module":"C1"},{"value":"1,59E-01","module":"C2"},{"value":"1,59E+00","module":"C3"},{"value":"2,19E+00","module":"C3"},{"value":"4,99E+00","module":"C4"},{"value":"-2,80E-01","module":"D"},{"value":"0,0E+00","module":"D"},{"value":"0,0E+00","module":"D"},{"value":"-1,58E+01","module":"D"}]},{"parameter":"HTP-c","unit":"CTUh","values":[{"value":"2,87E-09","module":"A1-A3"},{"value":"5,63E-11","module":"A4"},{"value":"9,07E-11","module":"A5"},{"value":"0,0E+00","module":"B1"},{"value":"6,21E-10","module":"B2"},{"value":"0,0E+00","module":"C1"},{"value":"3,21E-12","module":"C2"},{"value":"9,34E-11","module":"C3"},{"value":"1,07E-10","module":"C3"},{"value":"2,24E-10","module":"C4"},{"value":"-1,30E-11","module":"D"},{"value":"0,0E+00","module":"D"},{"value":"0,0E+00","module":"D"},{"value":"-1,41E-10","module":"D"}]},{"parameter":"HTP-nc","unit":"CTUh","values":[{"value":"1,50E-07","module":"A1-A3"},{"value":"3,34E-09","module":"A4"},{"value":"4,79E-09","module":"A5"},{"value":"2,60E-11","module":"B1"},{"value":"9,46E-09","module":"B2"},{"value":"0,0E+00","module":"C1"},{"value":"1,91E-10","module":"C2"},{"value":"6,13E-09","module":"C3"},{"value":"6,82E-09","module":"C3"},{"value":"1,88E-08","module":"C4"},{"value":"-4,98E-10","module":"D"},{"value":"0,0E+00","module":"D"},{"value":"0,0E+00","module":"D"},{"value":"-7,26E-09","module":"D"}]},{"parameter":"SQP","unit":"SQP","values":[{"value":null,"module":"A1-A3"},{"value":null,"module":"A4"},{"value":null,"module":"A5"},{"value":null,"module":"B1"},{"value":null,"module":"B2"},{"value":"0,0E+00","module":"C1"},{"value":null,"module":"C2"},{"value":null,"module":"C3"},{"value":null,"module":"C3"},{"value":null,"module":"C4"},{"value":null,"module":"D"},{"value":null,"module":"D"},{"value":null,"module":"D"},{"value":null,"module":"D"}]}],"resource_use":[{"parameter":"PERE","unit":"MJ","values":[{"value":"1,88E+01","module":"A1-A3"},{"value":"2,28E-01","module":"A4"},{"value":"5,96E-01","module":"A5"},{"value":"0,0E+00","module":"B1"},{"value":"3,69E+00","module":"B2"},{"value":"0,0E+00","module":"C1"},{"value":"1,30E-02","module":"C2"},{"value":"5,43E-01","module":"C3"},{"value":"8,37E-01","module":"C3"},{"value":"4,19E-01","module":"C4"},{"value":"-3,51E-01","module":"D"},{"value":"0,0E+00","module":"D"},{"value":"-1,15E+01","module":"D"},{"value":"-6,84E-01","module":"D"}]},{"parameter":"PERM","unit":"MJ","values":[{"value":"7,00E-03","module":"A1-A3"},{"value":"0,0E+00","module":"A4"},{"value":"-7,00E-03","module":"A5"},{"value":"0,0E+00","module":"B1"},{"value":"0,0E+00","module":"B2"},{"value":"0,0E+00","module":"C1"},{"value":"0,0E+00","module":"C2"},{"value":"0,0E+00","module":"C3"},{"value":"0,0E+00","module":"C3"},{"value":"0,0E+00","module":"C4"},{"value":"0,0E+00","module":"D"},{"value":"0,0E+00","module":"D"},{"value":"0,0E+00","module":"D"},{"value":"0,0E+00","module":"D"}]},{"parameter":"PERT","unit":"MJ","values":[{"value":"1,89E+01","module":"A1-A3"},{"value":"2,28E-01","module":"A4"},{"value":"5,89E-01","module":"A5"},{"value":"0,0E+00","module":"B1"},{"value":"3,69E+00","module":"B2"},{"value":"0,0E+00","module":"C1"},{"value":"1,30E-02","module":"C2"},{"value":"5,43E-01","module":"C3"},{"value":"8,37E-01","module":"C3"},{"value":"4,19E-01","module":"C4"},{"value":"-3,51E-01","module":"D"},{"value":"0,0E+00","module":"D"},{"value":"-1,15E+01","module":"D"},{"value":"-6,84E-01","module":"D"}]},{"parameter":"PENRE","unit":"MJ","values":[{"value":"1,20E+02","module":"A1-A3"},{"value":"4,02E+00","module":"A4"},{"value":"7,02E+00","module":"A5"},{"value":"0,0E+00","module":"B1"},{"value":"5,90E+00","module":"B2"},{"value":"0,0E+00","module":"C1"},{"value":"2,30E-01","module":"C2"},{"value":"1,09E+02","module":"C3"},{"value":"1,10E+02","module":"C3"},{"value":"5,10E+00","module":"C4"},{"value":"-1,29E+00","module":"D"},{"value":"0,0E+00","module":"D"},{"value":"-4,22E+01","module":"D"},{"value":"-9,38E+01","module":"D"}]},{"parameter":"PENRM","unit":"MJ","values":[{"value":"1,06E+02","module":"A1-A3"},{"value":"0,0E+00","module":"A4"},{"value":"-3,70E-02","module":"A5"},{"value":"0,0E+00","module":"B1"},{"value":"0,0E+00","module":"B2"},{"value":"0,0E+00","module":"C1"},{"value":"0,0E+00","module":"C2"},{"value":"-1,06E+02","module":"C3"},{"value":"-1,06E+02","module":"C3"},{"value":"0,0E+00","module":"C4"},{"value":"0,0E+00","module":"D"},{"value":"0,0E+00","module":"D"},{"value":"0,0E+00","module":"D"},{"value":"0,0E+00","module":"D"}]},{"parameter":"PENRT","unit":"MJ","values":[{"value":"2,26E+02","module":"A1-A3"},{"value":"4,02E+00","module":"A4"},{"value":"6,98E+00","module":"A5"},{"value":"0,0E+00","module":"B1"},{"value":"5,90E+00","module":"B2"},{"value":"0,0E+00","module":"C1"},{"value":"2,30E-01","module":"C2"},{"value":"2,66E+00","module":"C3"},{"value":"3,71E+00","module":"C3"},{"value":"5,10E+00","module":"C4"},{"value":"-1,29E+00","module":"D"},{"value":"0,0E+00","module":"D"},{"value":"-4,22E+01","module":"D"},{"value":"-9,38E+01","module":"D"}]},{"parameter":"SM","unit":"kg","values":[{"value":"3,86E-01","module":"A1-A3"},{"value":"0,0E+00","module":"A4"},{"value":"1,16E-02","module":"A5"},{"value":"0,0E+00","module":"B1"},{"value":"0,0E+00","module":"B2"},{"value":"0,0E+00","module":"C1"},{"value":"0,0E+00","module":"C2"},{"value":"0,0E+00","module":"C3"},{"value":"0,0E+00","module":"C3"},{"value":"0,0E+00","module":"C4"},{"value":"0,0E+00","module":"D"},{"value":"0,0E+00","module":"D"},{"value":"0,0E+00","module":"D"},{"value":"1,11E+00","module":"D"}]},{"parameter":"RSF","unit":"MJ","values":[{"value":"0,0E+00","module":"A1-A3"},{"value":"0,0E+00","module":"A4"},{"value":"0,0E+00","module":"A5"},{"value":"0,0E+00","module":"B1"},{"value":"0,0E+00","module":"B2"},{"value":"0,0E+00","module":"C1"},{"value":"0,0E+00","module":"C2"},{"value":"0,0E+00","module":"C3"},{"value":"0,0E+00","module":"C3"},{"value":"0,0E+00","module":"C4"},{"value":"0,0E+00","module":"D"},{"value":"0,0E+00","module":"D"},{"value":"0,0E+00","module":"D"},{"value":"0,0E+00","module":"D"}]},{"parameter":"NRSF","unit":"MJ","values":[{"value":"0,0E+00","module":"A1-A3"},{"value":"0,0E+00","module":"A4"},{"value":"0,0E+00","module":"A5"},{"value":"0,0E+00","module":"B1"},{"value":"0,0E+00","module":"B2"},{"value":"0,0E+00","module":"C1"},{"value":"0,0E+00","module":"C2"},{"value":"0,0E+00","module":"C3"},{"value":"0,0E+00","module":"C3"},{"value":"0,0E+00","module":"C4"},{"value":"0,0E+00","module":"D"},{"value":"0,0E+00","module":"D"},{"value":"0,0E+00","module":"D"},{"value":"0,0E+00","module":"D"}]},{"parameter":"FW","unit":"m^3","values":[{"value":"2,52E-01","module":"A1-A3"},{"value":"2,58E-04","module":"A4"},{"value":"8,23E-03","module":"A5"},{"value":"0,0E+00","module":"B1"},{"value":"3,34E-03","module":"B2"},{"value":"0,0E+00","module":"C1"},{"value":"1,47E-05","module":"C2"},{"value":"2,19E-02","module":"C3"},{"value":"2,22E-02","module":"C3"},{"value":"5,96E-05","module":"C4"},{"value":"-3,35E-04","module":"D"},{"value":"0,0E+00","module":"D"},{"value":"-1,10E-02","module":"D"},{"value":"-8,16E-03","module":"D"}]}],"end_of_life_waste":[{"parameter":"HWD","unit":"kg","values":[{"value":"9,19E-06","module":"A1-A3"},{"value":"1,93E-11","module":"A4"},{"value":"2,76E-07","module":"A5"},{"value":"0,0E+00","module":"B1"},{"value":"4,19E-05","module":"B2"},{"value":"0,0E+00","module":"C1"},{"value":"1,10E-12","module":"C2"},{"value":"3,29E-10","module":"C3"},{"value":"3,72E-10","module":"C3"},{"value":"7,86E-10","module":"C4"},{"value":"-1,75E-10","module":"D"},{"value":"0,0E+00","module":"D"},{"value":"-5,73E-09","module":"D"},{"value":"-1,63E-10","module":"D"}]},{"parameter":"NHWD","unit":"kg","values":[{"value":"1,05E-01","module":"A1-A3"},{"value":"5,76E-04","module":"A4"},{"value":"3,67E-02","module":"A5"},{"value":"0,0E+00","module":"B1"},{"value":"7,30E-03","module":"B2"},{"value":"0,0E+00","module":"C1"},{"value":"3,29E-05","module":"C2"},{"value":"1,12E+00","module":"C3"},{"value":"1,12E+00","module":"C3"},{"value":"5,04E+00","module":"C4"},{"value":"-6,48E-04","module":"D"},{"value":"0,0E+00","module":"D"},{"value":"-2,12E-02","module":"D"},{"value":"-1,87E-03","module":"D"}]},{"parameter":"RWD","unit":"kg","values":[{"value":"7,89E-03","module":"A1-A3"},{"value":"4,95E-06","module":"A4"},{"value":"2,41E-04","module":"A5"},{"value":"0,0E+00","module":"B1"},{"value":"3,76E-04","module":"B2"},{"value":"0,0E+00","module":"C1"},{"value":"2,83E-07","module":"C2"},{"value":"1,24E-04","module":"C3"},{"value":"2,00E-04","module":"C3"},{"value":"6,26E-05","module":"C4"},{"value":"-1,01E-04","module":"D"},{"value":"0,0E+00","module":"D"},{"value":"-3,30E-03","module":"D"},{"value":"-1,32E-04","module":"D"}]}],"end_of_life_flow":[{"parameter":"CRU","unit":"kg","values":[{"value":"0,0E+00","module":"A1-A3"},{"value":"0,0E+00","module":"A4"},{"value":"0,0E+00","module":"A5"},{"value":"0,0E+00","module":"B1"},{"value":"0,0E+00","module":"B2"},{"value":"0,0E+00","module":"C1"},{"value":"0,0E+00","module":"C2"},{"value":"0,0E+00","module":"C3"},{"value":"0,0E+00","module":"C3"},{"value":"0,0E+00","module":"C4"},{"value":"0,0E+00","module":"D"},{"value":"0,0E+00","module":"D"},{"value":"0,0E+00","module":"D"},{"value":"0,0E+00","module":"D"}]},{"parameter":"MFR","unit":"kg","values":[{"value":"0,0E+00","module":"A1-A3"},{"value":"0,0E+00","module":"A4"},{"value":"3,40E-03","module":"A5"},{"value":"0,0E+00","module":"B1"},{"value":"0,0E+00","module":"B2"},{"value":"0,0E+00","module":"C1"},{"value":"0,0E+00","module":"C2"},{"value":"0,0E+00","module":"C3"},{"value":"1,11E+00","module":"C3"},{"value":"0,0E+00","module":"C4"},{"value":"0,0E+00","module":"D"},{"value":"0,0E+00","module":"D"},{"value":"0,0E+00","module":"D"},{"value":"0,0E+00","module":"D"}]},{"parameter":"MER","unit":"kg","values":[{"value":"0,0E+00","module":"A1-A3"},{"value":"0,0E+00","module":"A4"},{"value":"0,0E+00","module":"A5"},{"value":"0,0E+00","module":"B1"},{"value":"0,0E+00","module":"B2"},{"value":"0,0E+00","module":"C1"},{"value":"0,0E+00","module":"C2"},{"value":"0,0E+00","module":"C3"},{"value":"0,0E+00","module":"C3"},{"value":"0,0E+00","module":"C4"},{"value":"0,0E+00","module":"D"},{"value":"0,0E+00","module":"D"},{"value":"0,0E+00","module":"D"},{"value":"0,0E+00","module":"D"}]},{"parameter":"EEE","unit":"MJ","values":[{"value":"0,0E+00","module":"A1-A3"},{"value":"0,0E+00","module":"A4"},{"value":"3,74E-01","module":"A5"},{"value":"0,0E+00","module":"B1"},{"value":"0,0E+00","module":"B2"},{"value":"0,0E+00","module":"C1"},{"value":"0,0E+00","module":"C2"},{"value":"1,23E+01","module":"C3"},{"value":"0,0E+00","module":"C3"},{"value":"0,0E+00","module":"C4"},{"value":"0,0E+00","module":"D"},{"value":"0,0E+00","module":"D"},{"value":"0,0E+00","module":"D"},{"value":"0,0E+00","module":"D"}]},{"parameter":"EET","unit":"MJ","values":[{"value":"0,0E+00","module":"A1-A3"},{"value":"0,0E+00","module":"A4"},{"value":"6,82E-01","module":"A5"},{"value":"0,0E+00","module":"B1"},{"value":"0,0E+00","module":"B2"},{"value":"0,0E+00","module":"C1"},{"value":"0,0E+00","module":"C2"},{"value":"2,24E+01","module":"C3"},{"value":"1,15E+02","module":"C3"},{"value":"0,0E+00","module":"C4"},{"value":"0,0E+00","module":"D"},{"value":"0,0E+00","module":"D"},{"value":"0,0E+00","module":"D"},{"value":"0,0E+00","module":"D"}]}]}