{"product_name":"Geniox (R-HW-Optimized)","epd_id":"NEPD-6769-6090-EN","compliance":["EN 15804+A2","ISO 14025","ISO 21930"],"producer_name":"Systemair AS","environmental_impact":[{"parameter":"GWP-total","unit":"kg CO2-eq.","values":[{"value":"6,53E+03","module":"A1-A3"},{"value":"5,82E+01","module":"A4"},{"value":"1,56E+00","module":"C1"},{"value":"9,69E+00","module":"C2"},{"value":"2,25E+02","module":"C3"},{"value":"7,97E+00","module":"C4"},{"value":"-2,18E+03","module":"D"}]},{"parameter":"GWP-fossil","unit":"kg CO2-eq.","values":[{"value":"6,47E+03","module":"A1-A3"},{"value":"5,81E+01","module":"A4"},{"value":"1,56E+00","module":"C1"},{"value":"9,69E+00","module":"C2"},{"value":"2,25E+02","module":"C3"},{"value":"7,96E+00","module":"C4"},{"value":"-2,15E+03","module":"D"}]},{"parameter":"GWP-biogenic","unit":"kg CO2-eq.","values":[{"value":"3,03E+01","module":"A1-A3"},{"value":"2,41E-02","module":"A4"},{"value":"2,93E-04","module":"C1"},{"value":"4,01E-03","module":"C2"},{"value":"4,83E-02","module":"C3"},{"value":"3,23E-03","module":"C4"},{"value":"-7,19E+00","module":"D"}]},{"parameter":"GWP-luluc","unit":"kg CO2-eq.","values":[{"value":"3,37E+01","module":"A1-A3"},{"value":"2,07E-02","module":"A4"},{"value":"1,23E-04","module":"C1"},{"value":"3,45E-03","module":"C2"},{"value":"8,37E-03","module":"C3"},{"value":"7,27E-04","module":"C4"},{"value":"-2,80E+01","module":"D"}]},{"parameter":"ODP","unit":"kg CFC 11-eq.","values":[{"value":"5,20E-04","module":"A1-A3"},{"value":"1,32E-05","module":"A4"},{"value":"3,38E-07","module":"C1"},{"value":"2,19E-06","module":"C2"},{"value":"3,47E-06","module":"C3"},{"value":"5,31E-07","module":"C4"},{"value":"-4,01E-01","module":"D"}]},{"parameter":"AP","unit":"mol H+-eq.","values":[{"value":"5,77E+01","module":"A1-A3"},{"value":"1,67E-01","module":"A4"},{"value":"1,64E-02","module":"C1"},{"value":"2,78E-02","module":"C2"},{"value":"7,21E-02","module":"C3"},{"value":"1,48E-02","module":"C4"},{"value":"-1,89E+01","module":"D"}]},{"parameter":"POCP","unit":"kg NMVOC-eq.","values":[{"value":"2,68E+01","module":"A1-A3"},{"value":"1,42E-01","module":"A4"},{"value":"2,18E-02","module":"C1"},{"value":"2,36E-02","module":"C2"},{"value":"6,06E-02","module":"C3"},{"value":"1,66E-02","module":"C4"},{"value":"-8,94E+00","module":"D"}]},{"parameter":"ADPE","unit":"kg Sb-eq.","values":[{"value":"2,76E+00","module":"A1-A3"},{"value":"1,61E-03","module":"A4"},{"value":"2,40E-06","module":"C1"},{"value":"2,68E-04","module":"C2"},{"value":"1,82E-04","module":"C3"},{"value":"1,67E-05","module":"C4"},{"value":"-4,18E-02","module":"D"}]},{"parameter":"ADPF","unit":"MJ","values":[{"value":"8,37E+04","module":"A1-A3"},{"value":"8,79E+02","module":"A4"},{"value":"2,15E+01","module":"C1"},{"value":"1,46E+02","module":"C2"},{"value":"1,34E+02","module":"C3"},{"value":"4,10E+01","module":"C4"},{"value":"-2,43E+04","module":"D"}]},{"parameter":"WDP","unit":"m3 world-eq.","values":[{"value":"7,99E+05","module":"A1-A3"},{"value":"8,50E+02","module":"A4"},{"value":"4,57E+00","module":"C1"},{"value":"1,42E+02","module":"C2"},{"value":"1,88E+03","module":"C3"},{"value":"3,90E+02","module":"C4"},{"value":"-7,96E+05","module":"D"}]},{"parameter":"EP-freshwater","unit":"kg P-eq.","values":[{"value":"4,38E-01","module":"A1-A3"},{"value":"4,64E-04","module":"A4"},{"value":"5,69E-06","module":"C1"},{"value":"7,74E-05","module":"C2"},{"value":"4,24E-04","module":"C3"},{"value":"4,07E-05","module":"C4"},{"value":"-1,36E-01","module":"D"}]},{"parameter":"EP-marine","unit":"kg N-eq.","values":[{"value":"6,81E+00","module":"A1-A3"},{"value":"3,30E-02","module":"A4"},{"value":"7,22E-03","module":"C1"},{"value":"5,51E-03","module":"C2"},{"value":"2,20E-02","module":"C3"},{"value":"1,02E-02","module":"C4"},{"value":"-2,17E+00","module":"D"}]},{"parameter":"EP-terrestrial","unit":"mol N-eq.","values":[{"value":"1,44E+02","module":"A1-A3"},{"value":"3,70E-01","module":"A4"},{"value":"7,92E-02","module":"C1"},{"value":"6,16E-02","module":"C2"},{"value":"2,31E-01","module":"C3"},{"value":"5,52E-02","module":"C4"},{"value":"-2,44E+01","module":"D"}]},{"parameter":"GWP-IOBC","unit":"kg CO2-eq.","values":[{"value":"6,52E+03","module":"A1-A3"},{"value":"5,82E+01","module":"A4"},{"value":"1,56E+00","module":"C1"},{"value":"9,69E+00","module":"C2"},{"value":"2,25E+02","module":"C3"},{"value":"4,31E+00","module":"C4"},{"value":"-2,42E+03","module":"D"}]}],"additional_environmental_impact":[{"parameter":"PM","unit":"disease incidence","values":[{"value":"5,67E-04","module":"A1-A3"},{"value":"3,56E-06","module":"A4"},{"value":"4,33E-07","module":"C1"},{"value":"5,93E-07","module":"C2"},{"value":"5,20E-07","module":"C3"},{"value":"2,37E-07","module":"C4"},{"value":"-1,70E-04","module":"D"}]},{"parameter":"ETP-fw","unit":"CTUe","values":[{"value":"3,08E+05","module":"A1-A3"},{"value":"6,51E+02","module":"A4"},{"value":"1,18E+01","module":"C1"},{"value":"1,09E+02","module":"C2"},{"value":"4,23E+03","module":"C3"},{"value":"8,00E+03","module":"C4"},{"value":"-1,12E+05","module":"D"}]},{"parameter":"HTP-c","unit":"CTUh","values":[{"value":"3,07E-05","module":"A1-A3"},{"value":"0,0E+00","module":"A4"},{"value":"0,0E+00","module":"C1"},{"value":"0,0E+00","module":"C2"},{"value":"2,52E-08","module":"C3"},{"value":"5,79E-08","module":"C4"},{"value":"-7,59E-06","module":"D"}]},{"parameter":"HTP-nc","unit":"CTUh","values":[{"value":"3,19E-04","module":"A1-A3"},{"value":"7,12E-07","module":"A4"},{"value":"1,07E-08","module":"C1"},{"value":"1,19E-07","module":"C2"},{"value":"1,39E-06","module":"C3"},{"value":"3,87E-06","module":"C4"},{"value":"-3,93E-05","module":"D"}]},{"parameter":"SQP","unit":"unitless","values":[{"value":"2,16E+04","module":"A1-A3"},{"value":"6,15E+02","module":"A4"},{"value":"2,73E+00","module":"C1"},{"value":"1,02E+02","module":"C2"},{"value":"4,64E+01","module":"C3"},{"value":"1,29E+02","module":"C4"},{"value":"-1,78E+03","module":"D"}]},{"parameter":"IRP","unit":"kBq U235-eq.","values":[{"value":"3,06E+02","module":"A1-A3"},{"value":"3,84E+00","module":"A4"},{"value":"9,22E-02","module":"C1"},{"value":"6,40E-01","module":"C2"},{"value":"6,14E-01","module":"C3"},{"value":"2,01E-01","module":"C4"},{"value":"-7,87E+01","module":"D"}]}],"resource_use":[{"parameter":"PERE","unit":"MJ","values":[{"value":"1,69E+04","module":"A1-A3"},{"value":"1,26E+01","module":"A4"},{"value":"1,16E-01","module":"C1"},{"value":"2,10E+00","module":"C2"},{"value":"1,77E+01","module":"C3"},{"value":"2,34E+00","module":"C4"},{"value":"-7,73E+03","module":"D"}]},{"parameter":"PERM","unit":"MJ","values":[{"value":"8,05E+00","module":"A1-A3"},{"value":"0,0E+00","module":"A4"},{"value":"0,0E+00","module":"C1"},{"value":"0,0E+00","module":"C2"},{"value":"0,0E+00","module":"C3"},{"value":"0,0E+00","module":"C4"},{"value":"0,0E+00","module":"D"}]},{"parameter":"PERT","unit":"MJ","values":[{"value":"1,69E+04","module":"A1-A3"},{"value":"1,26E+01","module":"A4"},{"value":"1,16E-01","module":"C1"},{"value":"2,10E+00","module":"C2"},{"value":"1,77E+01","module":"C3"},{"value":"2,34E+00","module":"C4"},{"value":"-7,73E+03","module":"D"}]},{"parameter":"PENRE","unit":"MJ","values":[{"value":"7,89E+04","module":"A1-A3"},{"value":"8,79E+02","module":"A4"},{"value":"2,15E+01","module":"C1"},{"value":"1,46E+02","module":"C2"},{"value":"1,34E+02","module":"C3"},{"value":"4,10E+01","module":"C4"},{"value":"-2,43E+04","module":"D"}]},{"parameter":"PENRM","unit":"MJ","values":[{"value":"4,86E+03","module":"A1-A3"},{"value":"0,0E+00","module":"A4"},{"value":"0,0E+00","module":"C1"},{"value":"0,0E+00","module":"C2"},{"value":"0,0E+00","module":"C3"},{"value":"0,0E+00","module":"C4"},{"value":"0,0E+00","module":"D"}]},{"parameter":"PENRT","unit":"MJ","values":[{"value":"8,37E+04","module":"A1-A3"},{"value":"8,79E+02","module":"A4"},{"value":"2,15E+01","module":"C1"},{"value":"1,46E+02","module":"C2"},{"value":"1,34E+02","module":"C3"},{"value":"4,10E+01","module":"C4"},{"value":"-2,44E+04","module":"D"}]},{"parameter":"SM","unit":"kg","values":[{"value":"2,44E+02","module":"A1-A3"},{"value":"0,0E+00","module":"A4"},{"value":"1,06E-02","module":"C1"},{"value":"0,0E+00","module":"C2"},{"value":"-1,22E+00","module":"C3"},{"value":"-1,17E+00","module":"C4"},{"value":"1,94E+02","module":"D"}]},{"parameter":"RSF","unit":"MJ","values":[{"value":"1,81E+02","module":"A1-A3"},{"value":"4,50E-01","module":"A4"},{"value":"2,86E-03","module":"C1"},{"value":"7,50E-02","module":"C2"},{"value":"3,56E-01","module":"C3"},{"value":"5,20E-02","module":"C4"},{"value":"2,19E+01","module":"D"}]},{"parameter":"NRSF","unit":"MJ","values":[{"value":"2,03E+03","module":"A1-A3"},{"value":"1,61E+00","module":"A4"},{"value":"4,21E-02","module":"C1"},{"value":"2,68E-01","module":"C2"},{"value":"-7,61E-02","module":"C3"},{"value":"2,11E-01","module":"C4"},{"value":"6,73E+02","module":"D"}]},{"parameter":"FW","unit":"m3","values":[{"value":"1,25E+02","module":"A1-A3"},{"value":"9,40E-02","module":"A4"},{"value":"1,11E-03","module":"C1"},{"value":"1,57E-02","module":"C2"},{"value":"2,00E+00","module":"C3"},{"value":"6,04E-02","module":"C4"},{"value":"-3,92E+01","module":"D"}]}],"end_of_life_waste":[{"parameter":"HWD","unit":"kg","values":[{"value":"3,78E+01","module":"A1-A3"},{"value":"4,53E-02","module":"A4"},{"value":"6,34E-04","module":"C1"},{"value":"7,55E-03","module":"C2"},{"value":"3,75E-02","module":"C3"},{"value":"2,00E+00","module":"C4"},{"value":"2,30E+00","module":"D"}]},{"parameter":"NHWD","unit":"kg","values":[{"value":"2,28E+03","module":"A1-A3"},{"value":"4,27E+01","module":"A4"},{"value":"2,55E-02","module":"C1"},{"value":"7,12E+00","module":"C2"},{"value":"7,28E+00","module":"C3"},{"value":"1,68E+02","module":"C4"},{"value":"-7,08E+02","module":"D"}]},{"parameter":"RWD","unit":"kg","values":[{"value":"2,91E-01","module":"A1-A3"},{"value":"5,99E-03","module":"A4"},{"value":"1,49E-04","module":"C1"},{"value":"9,98E-04","module":"C2"},{"value":"9,55E-05","module":"C3"},{"value":"1,53E-04","module":"C4"},{"value":"-7,43E-02","module":"D"}]}],"end_of_life_flow":[{"parameter":"CRU","unit":"kg","values":[{"value":"0,0E+00","module":"A1-A3"},{"value":"0,0E+00","module":"A4"},{"value":"0,0E+00","module":"C1"},{"value":"0,0E+00","module":"C2"},{"value":"0,0E+00","module":"C3"},{"value":"0,0E+00","module":"C4"},{"value":"0,0E+00","module":"D"}]},{"parameter":"MFR","unit":"kg","values":[{"value":"4,55E+02","module":"A1-A3"},{"value":"0,0E+00","module":"A4"},{"value":"1,04E-02","module":"C1"},{"value":"0,0E+00","module":"C2"},{"value":"9,26E+02","module":"C3"},{"value":"1,95E-02","module":"C4"},{"value":"1,67E+02","module":"D"}]},{"parameter":"MER","unit":"kg","values":[{"value":"1,34E+00","module":"A1-A3"},{"value":"0,0E+00","module":"A4"},{"value":"3,22E-05","module":"C1"},{"value":"0,0E+00","module":"C2"},{"value":"4,13E+01","module":"C3"},{"value":"2,91E-04","module":"C4"},{"value":"-7,90E-02","module":"D"}]},{"parameter":"EEE","unit":"MJ","values":[{"value":"2,98E+01","module":"A1-A3"},{"value":"0,0E+00","module":"A4"},{"value":"1,10E-04","module":"C1"},{"value":"0,0E+00","module":"C2"},{"value":"6,77E+01","module":"C3"},{"value":"3,16E-01","module":"C4"},{"value":"9,43E+00","module":"D"}]},{"parameter":"EET","unit":"MJ","values":[{"value":"4,51E+02","module":"A1-A3"},{"value":"0,0E+00","module":"A4"},{"value":"1,67E-03","module":"C1"},{"value":"0,0E+00","module":"C2"},{"value":"1,02E+03","module":"C3"},{"value":"4,78E+00","module":"C4"},{"value":"1,43E+02","module":"D"}]}]}