{"product_name":"Geniox GO (R-HW)","epd_id":"NEPD-8922-8563","compliance":["EN 15804+A2","ISO 14025","ISO 21930"],"producer_name":"UAB Systemair","environmental_impact":[{"parameter":"GWP-total","unit":"kg CO2-eq.","values":[{"value":"8,02E+03","module":"A1-A3"},{"value":"2,42E+02","module":"A4"},{"value":"1,56E+00","module":"C1"},{"value":"1,21E+01","module":"C2"},{"value":"2,45E+02","module":"C3"},{"value":"9,41E+00","module":"C4"},{"value":"-2,52E+03","module":"D"}]},{"parameter":"GWP-fossil","unit":"kg CO2-eq.","values":[{"value":"7,95E+03","module":"A1-A3"},{"value":"2,42E+02","module":"A4"},{"value":"1,56E+00","module":"C1"},{"value":"1,21E+01","module":"C2"},{"value":"2,45E+02","module":"C3"},{"value":"9,41E+00","module":"C4"},{"value":"-2,49E+03","module":"D"}]},{"parameter":"GWP-biogenic","unit":"kg CO2-eq.","values":[{"value":"3,35E+01","module":"A1-A3"},{"value":"1,00E-01","module":"A4"},{"value":"2,93E-04","module":"C1"},{"value":"5,01E-03","module":"C2"},{"value":"4,56E-02","module":"C3"},{"value":"3,47E-03","module":"C4"},{"value":"-7,31E+00","module":"D"}]},{"parameter":"GWP-luluc","unit":"kg CO2-eq.","values":[{"value":"3,52E+01","module":"A1-A3"},{"value":"8,62E-02","module":"A4"},{"value":"1,23E-04","module":"C1"},{"value":"4,31E-03","module":"C2"},{"value":"8,08E-03","module":"C3"},{"value":"7,99E-04","module":"C4"},{"value":"-2,79E+01","module":"D"}]},{"parameter":"ODP","unit":"kg CFC 11-eq.","values":[{"value":"6,20E-04","module":"A1-A3"},{"value":"5,49E-05","module":"A4"},{"value":"3,38E-07","module":"C1"},{"value":"2,74E-06","module":"C2"},{"value":"3,34E-06","module":"C3"},{"value":"6,78E-07","module":"C4"},{"value":"-3,85E-01","module":"D"}]},{"parameter":"AP","unit":"mol H+-eq.","values":[{"value":"7,22E+01","module":"A1-A3"},{"value":"6,96E-01","module":"A4"},{"value":"1,64E-02","module":"C1"},{"value":"3,48E-02","module":"C2"},{"value":"7,13E-02","module":"C3"},{"value":"1,79E-02","module":"C4"},{"value":"-2,03E+01","module":"D"}]},{"parameter":"POCP","unit":"kg NMVOC-eq.","values":[{"value":"3,45E+01","module":"A1-A3"},{"value":"5,90E-01","module":"A4"},{"value":"2,18E-02","module":"C1"},{"value":"2,95E-02","module":"C2"},{"value":"6,11E-02","module":"C3"},{"value":"2,05E-02","module":"C4"},{"value":"-1,06E+01","module":"D"}]},{"parameter":"ADPE","unit":"kg Sb-eq.","values":[{"value":"3,53E+00","module":"A1-A3"},{"value":"6,69E-03","module":"A4"},{"value":"2,40E-06","module":"C1"},{"value":"3,35E-04","module":"C2"},{"value":"1,69E-04","module":"C3"},{"value":"1,95E-05","module":"C4"},{"value":"-4,65E-02","module":"D"}]},{"parameter":"ADPF","unit":"MJ","values":[{"value":"1,01E+05","module":"A1-A3"},{"value":"3,66E+03","module":"A4"},{"value":"2,15E+01","module":"C1"},{"value":"1,83E+02","module":"C2"},{"value":"1,27E+02","module":"C3"},{"value":"5,08E+01","module":"C4"},{"value":"-2,71E+04","module":"D"}]},{"parameter":"WDP","unit":"m3 world-eq.","values":[{"value":"9,96E+05","module":"A1-A3"},{"value":"3,54E+03","module":"A4"},{"value":"4,57E+00","module":"C1"},{"value":"1,77E+02","module":"C2"},{"value":"1,68E+03","module":"C3"},{"value":"4,02E+02","module":"C4"},{"value":"-7,67E+05","module":"D"}]},{"parameter":"EP-freshwater","unit":"kg P-eq.","values":[{"value":"5,12E-01","module":"A1-A3"},{"value":"1,94E-03","module":"A4"},{"value":"5,69E-06","module":"C1"},{"value":"9,68E-05","module":"C2"},{"value":"4,14E-04","module":"C3"},{"value":"4,22E-05","module":"C4"},{"value":"-1,56E-01","module":"D"}]},{"parameter":"EP-marine","unit":"kg N-eq.","values":[{"value":"8,85E+00","module":"A1-A3"},{"value":"1,38E-01","module":"A4"},{"value":"7,22E-03","module":"C1"},{"value":"6,89E-03","module":"C2"},{"value":"2,25E-02","module":"C3"},{"value":"1,28E-02","module":"C4"},{"value":"-2,51E+00","module":"D"}]},{"parameter":"EP-terrestrial","unit":"mol N-eq.","values":[{"value":"1,88E+02","module":"A1-A3"},{"value":"1,54E+00","module":"A4"},{"value":"7,92E-02","module":"C1"},{"value":"7,70E-02","module":"C2"},{"value":"2,35E-01","module":"C3"},{"value":"6,79E-02","module":"C4"},{"value":"-2,78E+01","module":"D"}]},{"parameter":"GWP-IOBC","unit":"kg CO2-eq.","values":[{"value":"8,06E+03","module":"A1-A3"},{"value":"2,42E+02","module":"A4"},{"value":"1,56E+00","module":"C1"},{"value":"1,21E+01","module":"C2"},{"value":"2,45E+02","module":"C3"},{"value":"7,16E+00","module":"C4"},{"value":"-2,94E+03","module":"D"}]}],"additional_environmental_impact":[{"parameter":"PM","unit":"disease incidence","values":[{"value":"7,11E-04","module":"A1-A3"},{"value":"1,48E-05","module":"A4"},{"value":"4,33E-07","module":"C1"},{"value":"7,42E-07","module":"C2"},{"value":"5,09E-07","module":"C3"},{"value":"3,04E-07","module":"C4"},{"value":"-1,98E-04","module":"D"}]},{"parameter":"ETP-fw","unit":"CTUe","values":[{"value":"3,61E+05","module":"A1-A3"},{"value":"2,72E+03","module":"A4"},{"value":"1,18E+01","module":"C1"},{"value":"1,36E+02","module":"C2"},{"value":"3,71E+03","module":"C3"},{"value":"7,90E+03","module":"C4"},{"value":"-1,30E+05","module":"D"}]},{"parameter":"HTP-c","unit":"CTUh","values":[{"value":"3,88E-05","module":"A1-A3"},{"value":"0,0E+00","module":"A4"},{"value":"0,0E+00","module":"C1"},{"value":"0,0E+00","module":"C2"},{"value":"2,62E-08","module":"C3"},{"value":"5,96E-08","module":"C4"},{"value":"-9,24E-06","module":"D"}]},{"parameter":"HTP-nc","unit":"CTUh","values":[{"value":"3,64E-04","module":"A1-A3"},{"value":"2,97E-06","module":"A4"},{"value":"1,07E-08","module":"C1"},{"value":"1,48E-07","module":"C2"},{"value":"1,32E-06","module":"C3"},{"value":"3,98E-06","module":"C4"},{"value":"1,67E-06","module":"D"}]},{"parameter":"SQP","unit":"unitless","values":[{"value":"2,80E+04","module":"A1-A3"},{"value":"2,56E+03","module":"A4"},{"value":"2,73E+00","module":"C1"},{"value":"1,28E+02","module":"C2"},{"value":"4,31E+01","module":"C3"},{"value":"1,57E+02","module":"C4"},{"value":"-1,95E+03","module":"D"}]},{"parameter":"IRP","unit":"kBq U235-eq.","values":[{"value":"3,67E+02","module":"A1-A3"},{"value":"1,60E+01","module":"A4"},{"value":"9,22E-02","module":"C1"},{"value":"8,00E-01","module":"C2"},{"value":"5,76E-01","module":"C3"},{"value":"2,42E-01","module":"C4"},{"value":"-7,64E+01","module":"D"}]}],"resource_use":[{"parameter":"PERE","unit":"MJ","values":[{"value":"1,60E+04","module":"A1-A3"},{"value":"5,24E+01","module":"A4"},{"value":"1,16E-01","module":"C1"},{"value":"2,62E+00","module":"C2"},{"value":"1,67E+01","module":"C3"},{"value":"2,46E+00","module":"C4"},{"value":"-7,87E+03","module":"D"}]},{"parameter":"PERM","unit":"MJ","values":[{"value":"8,05E+00","module":"A1-A3"},{"value":"0,0E+00","module":"A4"},{"value":"0,0E+00","module":"C1"},{"value":"0,0E+00","module":"C2"},{"value":"0,0E+00","module":"C3"},{"value":"0,0E+00","module":"C4"},{"value":"0,0E+00","module":"D"}]},{"parameter":"PERT","unit":"MJ","values":[{"value":"1,60E+04","module":"A1-A3"},{"value":"5,24E+01","module":"A4"},{"value":"1,16E-01","module":"C1"},{"value":"2,62E+00","module":"C2"},{"value":"1,67E+01","module":"C3"},{"value":"2,46E+00","module":"C4"},{"value":"-7,87E+03","module":"D"}]},{"parameter":"PENRE","unit":"MJ","values":[{"value":"9,60E+04","module":"A1-A3"},{"value":"3,66E+03","module":"A4"},{"value":"2,15E+01","module":"C1"},{"value":"1,83E+02","module":"C2"},{"value":"1,27E+02","module":"C3"},{"value":"5,08E+01","module":"C4"},{"value":"-2,71E+04","module":"D"}]},{"parameter":"PENRM","unit":"MJ","values":[{"value":"5,13E+03","module":"A1-A3"},{"value":"0,0E+00","module":"A4"},{"value":"0,0E+00","module":"C1"},{"value":"0,0E+00","module":"C2"},{"value":"0,0E+00","module":"C3"},{"value":"0,0E+00","module":"C4"},{"value":"0,0E+00","module":"D"}]},{"parameter":"PENRT","unit":"MJ","values":[{"value":"1,01E+05","module":"A1-A3"},{"value":"3,66E+03","module":"A4"},{"value":"2,15E+01","module":"C1"},{"value":"1,83E+02","module":"C2"},{"value":"1,27E+02","module":"C3"},{"value":"5,08E+01","module":"C4"},{"value":"-2,71E+04","module":"D"}]},{"parameter":"SM","unit":"kg","values":[{"value":"1,14E+02","module":"A1-A3"},{"value":"0,0E+00","module":"A4"},{"value":"1,06E-02","module":"C1"},{"value":"0,0E+00","module":"C2"},{"value":"-1,22E+00","module":"C3"},{"value":"-1,19E+00","module":"C4"},{"value":"1,43E+02","module":"D"}]},{"parameter":"RSF","unit":"MJ","values":[{"value":"2,59E+02","module":"A1-A3"},{"value":"1,88E+00","module":"A4"},{"value":"2,86E-03","module":"C1"},{"value":"9,38E-02","module":"C2"},{"value":"3,42E-01","module":"C3"},{"value":"5,41E-02","module":"C4"},{"value":"3,48E+01","module":"D"}]},{"parameter":"NRSF","unit":"MJ","values":[{"value":"2,76E+03","module":"A1-A3"},{"value":"6,71E+00","module":"A4"},{"value":"4,21E-02","module":"C1"},{"value":"3,35E-01","module":"C2"},{"value":"-4,32E-02","module":"C3"},{"value":"2,09E-01","module":"C4"},{"value":"1,05E+03","module":"D"}]},{"parameter":"FW","unit":"m3","values":[{"value":"1,12E+02","module":"A1-A3"},{"value":"3,92E-01","module":"A4"},{"value":"1,11E-03","module":"C1"},{"value":"1,96E-02","module":"C2"},{"value":"1,72E+00","module":"C3"},{"value":"7,20E-02","module":"C4"},{"value":"-3,95E+01","module":"D"}]}],"end_of_life_waste":[{"parameter":"HWD","unit":"kg","values":[{"value":"4,58E+01","module":"A1-A3"},{"value":"1,89E-01","module":"A4"},{"value":"6,34E-04","module":"C1"},{"value":"9,44E-03","module":"C2"},{"value":"3,42E-02","module":"C3"},{"value":"1,88E+00","module":"C4"},{"value":"3,79E-01","module":"D"}]},{"parameter":"NHWD","unit":"kg","values":[{"value":"2,77E+03","module":"A1-A3"},{"value":"1,78E+02","module":"A4"},{"value":"2,55E-02","module":"C1"},{"value":"8,91E+00","module":"C2"},{"value":"7,15E+00","module":"C3"},{"value":"2,36E+02","module":"C4"},{"value":"-8,49E+02","module":"D"}]},{"parameter":"RWD","unit":"kg","values":[{"value":"3,41E-01","module":"A1-A3"},{"value":"2,49E-02","module":"A4"},{"value":"1,49E-04","module":"C1"},{"value":"1,25E-03","module":"C2"},{"value":"7,53E-05","module":"C3"},{"value":"1,92E-04","module":"C4"},{"value":"-7,24E-02","module":"D"}]}],"end_of_life_flow":[{"parameter":"CRU","unit":"kg","values":[{"value":"0,0E+00","module":"A1-A3"},{"value":"0,0E+00","module":"A4"},{"value":"0,0E+00","module":"C1"},{"value":"0,0E+00","module":"C2"},{"value":"0,0E+00","module":"C3"},{"value":"0,0E+00","module":"C4"},{"value":"0,0E+00","module":"D"}]},{"parameter":"MFR","unit":"kg","values":[{"value":"5,95E+02","module":"A1-A3"},{"value":"0,0E+00","module":"A4"},{"value":"1,04E-02","module":"C1"},{"value":"0,0E+00","module":"C2"},{"value":"1,15E+03","module":"C3"},{"value":"2,12E-02","module":"C4"},{"value":"1,21E+02","module":"D"}]},{"parameter":"MER","unit":"kg","values":[{"value":"3,32E+01","module":"A1-A3"},{"value":"0,0E+00","module":"A4"},{"value":"3,22E-05","module":"C1"},{"value":"0,0E+00","module":"C2"},{"value":"4,80E+01","module":"C3"},{"value":"2,86E-04","module":"C4"},{"value":"-6,67E-02","module":"D"}]},{"parameter":"EEE","unit":"MJ","values":[{"value":"2,85E+01","module":"A1-A3"},{"value":"0,0E+00","module":"A4"},{"value":"1,10E-04","module":"C1"},{"value":"0,0E+00","module":"C2"},{"value":"6,52E+01","module":"C3"},{"value":"3,14E-01","module":"C4"},{"value":"6,60E+00","module":"D"}]},{"parameter":"EET","unit":"MJ","values":[{"value":"4,32E+02","module":"A1-A3"},{"value":"0,0E+00","module":"A4"},{"value":"1,67E-03","module":"C1"},{"value":"0,0E+00","module":"C2"},{"value":"9,86E+02","module":"C3"},{"value":"4,75E+00","module":"C4"},{"value":"9,98E+01","module":"D"}]}]}