{"product_name":"Geniox GO (R-HW-Optimized)","epd_id":"NEPD-8444-8104-EN","compliance":["EN 15804+A2","ISO 14025","ISO 21930"],"producer_name":"UAB Systemair","environmental_impact":[{"parameter":"GWP-total","unit":"kg CO2-eq.","values":[{"value":"6,91E+03","module":"A1-A3"},{"value":"1,99E+02","module":"A4"},{"value":"1,56E+00","module":"C1"},{"value":"9,94E+00","module":"C2"},{"value":"2,41E+02","module":"C3"},{"value":"9,19E+00","module":"C4"},{"value":"-2,28E+03","module":"D"}]},{"parameter":"GWP-fossil","unit":"kg CO2-eq.","values":[{"value":"6,85E+03","module":"A1-A3"},{"value":"1,99E+02","module":"A4"},{"value":"1,56E+00","module":"C1"},{"value":"9,93E+00","module":"C2"},{"value":"2,41E+02","module":"C3"},{"value":"9,18E+00","module":"C4"},{"value":"-2,25E+03","module":"D"}]},{"parameter":"GWP-biogenic","unit":"kg CO2-eq.","values":[{"value":"3,21E+01","module":"A1-A3"},{"value":"8,22E-02","module":"A4"},{"value":"2,93E-04","module":"C1"},{"value":"4,11E-03","module":"C2"},{"value":"4,55E-02","module":"C3"},{"value":"3,35E-03","module":"C4"},{"value":"-7,26E+00","module":"D"}]},{"parameter":"GWP-luluc","unit":"kg CO2-eq.","values":[{"value":"3,51E+01","module":"A1-A3"},{"value":"7,07E-02","module":"A4"},{"value":"1,23E-04","module":"C1"},{"value":"3,53E-03","module":"C2"},{"value":"8,08E-03","module":"C3"},{"value":"7,69E-04","module":"C4"},{"value":"-2,81E+01","module":"D"}]},{"parameter":"ODP","unit":"kg CFC 11-eq.","values":[{"value":"5,53E-04","module":"A1-A3"},{"value":"4,50E-05","module":"A4"},{"value":"3,38E-07","module":"C1"},{"value":"2,25E-06","module":"C2"},{"value":"3,34E-06","module":"C3"},{"value":"6,11E-07","module":"C4"},{"value":"-3,71E-01","module":"D"}]},{"parameter":"AP","unit":"mol H+-eq.","values":[{"value":"6,11E+01","module":"A1-A3"},{"value":"5,71E-01","module":"A4"},{"value":"1,64E-02","module":"C1"},{"value":"2,85E-02","module":"C2"},{"value":"7,04E-02","module":"C3"},{"value":"1,65E-02","module":"C4"},{"value":"-1,98E+01","module":"D"}]},{"parameter":"POCP","unit":"kg NMVOC-eq.","values":[{"value":"2,89E+01","module":"A1-A3"},{"value":"4,84E-01","module":"A4"},{"value":"2,18E-02","module":"C1"},{"value":"2,42E-02","module":"C2"},{"value":"6,00E-02","module":"C3"},{"value":"1,89E-02","module":"C4"},{"value":"-9,48E+00","module":"D"}]},{"parameter":"ADPE","unit":"kg Sb-eq.","values":[{"value":"2,71E+00","module":"A1-A3"},{"value":"5,49E-03","module":"A4"},{"value":"2,40E-06","module":"C1"},{"value":"2,74E-04","module":"C2"},{"value":"1,69E-04","module":"C3"},{"value":"1,83E-05","module":"C4"},{"value":"-4,53E-02","module":"D"}]},{"parameter":"ADPF","unit":"MJ","values":[{"value":"8,89E+04","module":"A1-A3"},{"value":"3,00E+03","module":"A4"},{"value":"2,15E+01","module":"C1"},{"value":"1,50E+02","module":"C2"},{"value":"1,27E+02","module":"C3"},{"value":"4,63E+01","module":"C4"},{"value":"-2,52E+04","module":"D"}]},{"parameter":"WDP","unit":"m3 world-eq.","values":[{"value":"9,84E+05","module":"A1-A3"},{"value":"2,90E+03","module":"A4"},{"value":"4,57E+00","module":"C1"},{"value":"1,45E+02","module":"C2"},{"value":"1,68E+03","module":"C3"},{"value":"3,94E+02","module":"C4"},{"value":"-7,91E+05","module":"D"}]},{"parameter":"EP-freshwater","unit":"kg P-eq.","values":[{"value":"4,50E-01","module":"A1-A3"},{"value":"1,59E-03","module":"A4"},{"value":"5,69E-06","module":"C1"},{"value":"7,93E-05","module":"C2"},{"value":"4,14E-04","module":"C3"},{"value":"4,09E-05","module":"C4"},{"value":"-1,44E-01","module":"D"}]},{"parameter":"EP-marine","unit":"kg N-eq.","values":[{"value":"7,49E+00","module":"A1-A3"},{"value":"1,13E-01","module":"A4"},{"value":"7,22E-03","module":"C1"},{"value":"5,65E-03","module":"C2"},{"value":"2,21E-02","module":"C3"},{"value":"1,22E-02","module":"C4"},{"value":"-2,28E+00","module":"D"}]},{"parameter":"EP-terrestrial","unit":"mol N-eq.","values":[{"value":"1,50E+02","module":"A1-A3"},{"value":"1,26E+00","module":"A4"},{"value":"7,92E-02","module":"C1"},{"value":"6,32E-02","module":"C2"},{"value":"2,30E-01","module":"C3"},{"value":"6,23E-02","module":"C4"},{"value":"-2,56E+01","module":"D"}]},{"parameter":"GWP-IOBC","unit":"kg CO2-eq.","values":[{"value":"6,96E+03","module":"A1-A3"},{"value":"1,99E+02","module":"A4"},{"value":"1,56E+00","module":"C1"},{"value":"9,94E+00","module":"C2"},{"value":"2,41E+02","module":"C3"},{"value":"6,90E+00","module":"C4"},{"value":"-2,57E+03","module":"D"}]}],"additional_environmental_impact":[{"parameter":"PM","unit":"disease incidence","values":[{"value":"5,81E-04","module":"A1-A3"},{"value":"1,22E-05","module":"A4"},{"value":"4,33E-07","module":"C1"},{"value":"6,08E-07","module":"C2"},{"value":"5,06E-07","module":"C3"},{"value":"2,75E-07","module":"C4"},{"value":"-1,79E-04","module":"D"}]},{"parameter":"ETP-fw","unit":"CTUe","values":[{"value":"3,16E+05","module":"A1-A3"},{"value":"2,23E+03","module":"A4"},{"value":"1,18E+01","module":"C1"},{"value":"1,11E+02","module":"C2"},{"value":"3,71E+03","module":"C3"},{"value":"8,01E+03","module":"C4"},{"value":"-1,21E+05","module":"D"}]},{"parameter":"HTP-c","unit":"CTUh","values":[{"value":"3,06E-05","module":"A1-A3"},{"value":"0,0E+00","module":"A4"},{"value":"0,0E+00","module":"C1"},{"value":"0,0E+00","module":"C2"},{"value":"2,60E-08","module":"C3"},{"value":"6,41E-08","module":"C4"},{"value":"-8,10E-06","module":"D"}]},{"parameter":"HTP-nc","unit":"CTUh","values":[{"value":"3,32E-04","module":"A1-A3"},{"value":"2,43E-06","module":"A4"},{"value":"1,07E-08","module":"C1"},{"value":"1,22E-07","module":"C2"},{"value":"1,29E-06","module":"C3"},{"value":"4,30E-06","module":"C4"},{"value":"-3,30E-05","module":"D"}]},{"parameter":"SQP","unit":"unitless","values":[{"value":"2,42E+04","module":"A1-A3"},{"value":"2,10E+03","module":"A4"},{"value":"2,73E+00","module":"C1"},{"value":"1,05E+02","module":"C2"},{"value":"4,30E+01","module":"C3"},{"value":"1,42E+02","module":"C4"},{"value":"-1,84E+03","module":"D"}]},{"parameter":"IRP","unit":"kBq U235-eq.","values":[{"value":"3,37E+02","module":"A1-A3"},{"value":"1,31E+01","module":"A4"},{"value":"9,22E-02","module":"C1"},{"value":"6,56E-01","module":"C2"},{"value":"5,75E-01","module":"C3"},{"value":"2,23E-01","module":"C4"},{"value":"-7,84E+01","module":"D"}]}],"resource_use":[{"parameter":"PERE","unit":"MJ","values":[{"value":"1,50E+04","module":"A1-A3"},{"value":"4,30E+01","module":"A4"},{"value":"1,16E-01","module":"C1"},{"value":"2,15E+00","module":"C2"},{"value":"1,67E+01","module":"C3"},{"value":"2,39E+00","module":"C4"},{"value":"-7,77E+03","module":"D"}]},{"parameter":"PERM","unit":"MJ","values":[{"value":"8,05E+00","module":"A1-A3"},{"value":"0,0E+00","module":"A4"},{"value":"0,0E+00","module":"C1"},{"value":"0,0E+00","module":"C2"},{"value":"0,0E+00","module":"C3"},{"value":"0,0E+00","module":"C4"},{"value":"0,0E+00","module":"D"}]},{"parameter":"PERT","unit":"MJ","values":[{"value":"1,50E+04","module":"A1-A3"},{"value":"4,30E+01","module":"A4"},{"value":"1,16E-01","module":"C1"},{"value":"2,15E+00","module":"C2"},{"value":"1,67E+01","module":"C3"},{"value":"2,39E+00","module":"C4"},{"value":"-7,77E+03","module":"D"}]},{"parameter":"PENRE","unit":"MJ","values":[{"value":"8,40E+04","module":"A1-A3"},{"value":"3,00E+03","module":"A4"},{"value":"2,15E+01","module":"C1"},{"value":"1,50E+02","module":"C2"},{"value":"1,27E+02","module":"C3"},{"value":"4,63E+01","module":"C4"},{"value":"-2,52E+04","module":"D"}]},{"parameter":"PENRM","unit":"MJ","values":[{"value":"5,02E+03","module":"A1-A3"},{"value":"0,0E+00","module":"A4"},{"value":"0,0E+00","module":"C1"},{"value":"0,0E+00","module":"C2"},{"value":"0,0E+00","module":"C3"},{"value":"0,0E+00","module":"C4"},{"value":"0,0E+00","module":"D"}]},{"parameter":"PENRT","unit":"MJ","values":[{"value":"8,90E+04","module":"A1-A3"},{"value":"3,00E+03","module":"A4"},{"value":"2,15E+01","module":"C1"},{"value":"1,50E+02","module":"C2"},{"value":"1,27E+02","module":"C3"},{"value":"4,63E+01","module":"C4"},{"value":"-2,52E+04","module":"D"}]},{"parameter":"SM","unit":"kg","values":[{"value":"1,14E+02","module":"A1-A3"},{"value":"0,0E+00","module":"A4"},{"value":"1,06E-02","module":"C1"},{"value":"0,0E+00","module":"C2"},{"value":"-1,22E+00","module":"C3"},{"value":"-1,19E+00","module":"C4"},{"value":"1,44E+02","module":"D"}]},{"parameter":"RSF","unit":"MJ","values":[{"value":"2,33E+02","module":"A1-A3"},{"value":"1,54E+00","module":"A4"},{"value":"2,86E-03","module":"C1"},{"value":"7,69E-02","module":"C2"},{"value":"3,41E-01","module":"C3"},{"value":"5,27E-02","module":"C4"},{"value":"2,54E+01","module":"D"}]},{"parameter":"NRSF","unit":"MJ","values":[{"value":"1,97E+03","module":"A1-A3"},{"value":"5,50E+00","module":"A4"},{"value":"4,21E-02","module":"C1"},{"value":"2,75E-01","module":"C2"},{"value":"-4,53E-02","module":"C3"},{"value":"2,03E-01","module":"C4"},{"value":"7,77E+02","module":"D"}]},{"parameter":"FW","unit":"m3","values":[{"value":"1,03E+02","module":"A1-A3"},{"value":"3,21E-01","module":"A4"},{"value":"1,11E-03","module":"C1"},{"value":"1,61E-02","module":"C2"},{"value":"1,72E+00","module":"C3"},{"value":"6,68E-02","module":"C4"},{"value":"-3,95E+01","module":"D"}]}],"end_of_life_waste":[{"parameter":"HWD","unit":"kg","values":[{"value":"3,80E+01","module":"A1-A3"},{"value":"1,55E-01","module":"A4"},{"value":"6,34E-04","module":"C1"},{"value":"7,74E-03","module":"C2"},{"value":"3,44E-02","module":"C3"},{"value":"1,81E+00","module":"C4"},{"value":"1,78E+00","module":"D"}]},{"parameter":"NHWD","unit":"kg","values":[{"value":"2,35E+03","module":"A1-A3"},{"value":"1,46E+02","module":"A4"},{"value":"2,55E-02","module":"C1"},{"value":"7,30E+00","module":"C2"},{"value":"7,16E+00","module":"C3"},{"value":"2,04E+02","module":"C4"},{"value":"-7,49E+02","module":"D"}]},{"parameter":"RWD","unit":"kg","values":[{"value":"3,11E-01","module":"A1-A3"},{"value":"2,05E-02","module":"A4"},{"value":"1,49E-04","module":"C1"},{"value":"1,02E-03","module":"C2"},{"value":"7,66E-05","module":"C3"},{"value":"1,86E-04","module":"C4"},{"value":"-7,41E-02","module":"D"}]}],"end_of_life_flow":[{"parameter":"CRU","unit":"kg","values":[{"value":"0,0E+00","module":"A1-A3"},{"value":"0,0E+00","module":"A4"},{"value":"0,0E+00","module":"C1"},{"value":"0,0E+00","module":"C2"},{"value":"0,0E+00","module":"C3"},{"value":"0,0E+00","module":"C4"},{"value":"0,0E+00","module":"D"}]},{"parameter":"MFR","unit":"kg","values":[{"value":"5,37E+02","module":"A1-A3"},{"value":"0,0E+00","module":"A4"},{"value":"1,04E-02","module":"C1"},{"value":"0,0E+00","module":"C2"},{"value":"9,13E+02","module":"C3"},{"value":"2,10E-02","module":"C4"},{"value":"1,21E+02","module":"D"}]},{"parameter":"MER","unit":"kg","values":[{"value":"3,29E+01","module":"A1-A3"},{"value":"0,0E+00","module":"A4"},{"value":"3,22E-05","module":"C1"},{"value":"0,0E+00","module":"C2"},{"value":"4,56E+01","module":"C3"},{"value":"2,84E-04","module":"C4"},{"value":"-7,20E-02","module":"D"}]},{"parameter":"EEE","unit":"MJ","values":[{"value":"2,72E+01","module":"A1-A3"},{"value":"0,0E+00","module":"A4"},{"value":"1,10E-04","module":"C1"},{"value":"0,0E+00","module":"C2"},{"value":"6,29E+01","module":"C3"},{"value":"3,14E-01","module":"C4"},{"value":"6,58E+00","module":"D"}]},{"parameter":"EET","unit":"MJ","values":[{"value":"4,12E+02","module":"A1-A3"},{"value":"0,0E+00","module":"A4"},{"value":"1,67E-03","module":"C1"},{"value":"0,0E+00","module":"C2"},{"value":"9,51E+02","module":"C3"},{"value":"4,75E+00","module":"C4"},{"value":"9,96E+01","module":"D"}]}]}