{"product_name":"Geotextilien","epd_id":"EPD-TNC-20200161-CBD2-DE","compliance":["DIN EN 15804+A2","ISO 14025"],"producer_name":"TenCate Geosynthetics","environmental_impact":[{"parameter":"GWP-total","unit":"kg CO2-eq.","values":[{"value":"3,93E-01","module":"A1-A3"},{"value":"3,35E-02","module":"C1"},{"value":"5,59E-04","module":"C2"},{"value":"5,62E-04","module":"C2"},{"value":"0,0E+00","module":"C3"},{"value":"5,81E-01","module":"C3"},{"value":"1,30E-02","module":"C4"},{"value":"0,0E+00","module":"C4"},{"value":"0,0E+00","module":"D"},{"value":"-2,89E-01","module":"D"}]},{"parameter":"GWP-fossil","unit":"kg CO2-eq.","values":[{"value":"3,96E-01","module":"A1-A3"},{"value":"3,32E-02","module":"C1"},{"value":"5,61E-04","module":"C2"},{"value":"5,59E-04","module":"C2"},{"value":"0,0E+00","module":"C3"},{"value":"5,81E-01","module":"C3"},{"value":"1,34E-02","module":"C4"},{"value":"0,0E+00","module":"C4"},{"value":"0,0E+00","module":"D"},{"value":"-2,88E-01","module":"D"}]},{"parameter":"GWP-biogenic","unit":"kg CO2-eq.","values":[{"value":"-2,99E-03","module":"A1-A3"},{"value":"-2,55E-05","module":"C1"},{"value":"-6,90E-06","module":"C2"},{"value":"-9,35E-07","module":"C2"},{"value":"0,0E+00","module":"C3"},{"value":"9,14E-06","module":"C3"},{"value":"-4,07E-04","module":"C4"},{"value":"0,0E+00","module":"C4"},{"value":"0,0E+00","module":"D"},{"value":"-6,12E-04","module":"D"}]},{"parameter":"GWP-luluc","unit":"kg CO2-eq.","values":[{"value":"2,58E-04","module":"A1-A3"},{"value":"2,66E-04","module":"C1"},{"value":"5,53E-06","module":"C2"},{"value":"4,51E-06","module":"C2"},{"value":"0,0E+00","module":"C3"},{"value":"3,18E-06","module":"C3"},{"value":"1,09E-05","module":"C4"},{"value":"0,0E+00","module":"C4"},{"value":"0,0E+00","module":"D"},{"value":"-2,38E-04","module":"D"}]},{"parameter":"ODP","unit":"kg CFC11-eq.","values":[{"value":"3,83E-10","module":"A1-A3"},{"value":"3,95E-18","module":"C1"},{"value":"9,71E-20","module":"C2"},{"value":"1,02E-19","module":"C2"},{"value":"0,0E+00","module":"C3"},{"value":"4,06E-17","module":"C3"},{"value":"3,04E-17","module":"C4"},{"value":"0,0E+00","module":"C4"},{"value":"0,0E+00","module":"D"},{"value":"-3,04E-15","module":"D"}]},{"parameter":"AP","unit":"mol H^(+)-eq.","values":[{"value":"1,23E-03","module":"A1-A3"},{"value":"4,42E-04","module":"C1"},{"value":"1,20E-06","module":"C2"},{"value":"1,14E-06","module":"C2"},{"value":"0,0E+00","module":"C3"},{"value":"5,85E-05","module":"C3"},{"value":"4,06E-05","module":"C4"},{"value":"0,0E+00","module":"C4"},{"value":"0,0E+00","module":"D"},{"value":"-3,62E-04","module":"D"}]},{"parameter":"POCP","unit":"kg NMVOC-eq.","values":[{"value":"1,19E-03","module":"A1-A3"},{"value":"6,46E-04","module":"C1"},{"value":"1,01E-06","module":"C2"},{"value":"9,91E-07","module":"C2"},{"value":"0,0E+00","module":"C3"},{"value":"3,63E-05","module":"C3"},{"value":"2,93E-05","module":"C4"},{"value":"0,0E+00","module":"C4"},{"value":"0,0E+00","module":"D"},{"value":"-2,95E-04","module":"D"}]},{"parameter":"ADPE","unit":"kg Sb-eq.","values":[{"value":"1,09E-07","module":"A1-A3"},{"value":"2,35E-09","module":"C1"},{"value":"4,86E-11","module":"C2"},{"value":"4,50E-11","module":"C2"},{"value":"0,0E+00","module":"C3"},{"value":"6,42E-10","module":"C3"},{"value":"9,04E-10","module":"C4"},{"value":"0,0E+00","module":"C4"},{"value":"0,0E+00","module":"D"},{"value":"-4,97E-08","module":"D"}]},{"parameter":"ADPF","unit":"MJ","values":[{"value":"2,44E+01","module":"A1-A3"},{"value":"4,37E-01","module":"C1"},{"value":"7,37E-03","module":"C2"},{"value":"7,43E-03","module":"C2"},{"value":"0,0E+00","module":"C3"},{"value":"7,05E-02","module":"C3"},{"value":"1,92E-01","module":"C4"},{"value":"0,0E+00","module":"C4"},{"value":"0,0E+00","module":"D"},{"value":"-5,00E+00","module":"D"}]},{"parameter":"WDP","unit":"m^3 Welt-eq. entzogen","values":[{"value":"3,00E-01","module":"A1-A3"},{"value":"2,93E-04","module":"C1"},{"value":"6,76E-06","module":"C2"},{"value":"5,43E-06","module":"C2"},{"value":"0,0E+00","module":"C3"},{"value":"5,36E-02","module":"C3"},{"value":"-1,50E-04","module":"C4"},{"value":"0,0E+00","module":"C4"},{"value":"0,0E+00","module":"D"},{"value":"-2,09E-02","module":"D"}]},{"parameter":"EP-freshwater","unit":"kg P-eq.","values":[{"value":"1,15E-05","module":"A1-A3"},{"value":"9,98E-08","module":"C1"},{"value":"2,72E-09","module":"C2"},{"value":"1,70E-09","module":"C2"},{"value":"0,0E+00","module":"C3"},{"value":"5,89E-09","module":"C3"},{"value":"2,45E-06","module":"C4"},{"value":"0,0E+00","module":"C4"},{"value":"0,0E+00","module":"D"},{"value":"-4,46E-07","module":"D"}]},{"parameter":"EP-marine","unit":"kg N-eq.","values":[{"value":"2,73E-04","module":"A1-A3"},{"value":"1,99E-04","module":"C1"},{"value":"4,72E-07","module":"C2"},{"value":"4,60E-07","module":"C2"},{"value":"0,0E+00","module":"C3"},{"value":"1,22E-05","module":"C3"},{"value":"9,01E-06","module":"C4"},{"value":"0,0E+00","module":"C4"},{"value":"0,0E+00","module":"D"},{"value":"-1,04E-04","module":"D"}]},{"parameter":"EP-terrestrial","unit":"mol N-eq.","values":[{"value":"2,93E-03","module":"A1-A3"},{"value":"2,19E-03","module":"C1"},{"value":"5,46E-06","module":"C2"},{"value":"5,22E-06","module":"C2"},{"value":"0,0E+00","module":"C3"},{"value":"2,72E-04","module":"C3"},{"value":"9,89E-05","module":"C4"},{"value":"0,0E+00","module":"C4"},{"value":"0,0E+00","module":"D"},{"value":"-1,12E-03","module":"D"}]}],"additional_environmental_impact":[{"parameter":"PM","unit":"Krankheitsf\u00e4lle","values":[{"value":"1,37E-08","module":"A1-A3"},{"value":"1,78E-08","module":"C1"},{"value":"6,86E-12","module":"C2"},{"value":"6,87E-12","module":"C2"},{"value":"0,0E+00","module":"C3"},{"value":"3,47E-10","module":"C3"},{"value":"3,96E-10","module":"C4"},{"value":"0,0E+00","module":"C4"},{"value":"0,0E+00","module":"D"},{"value":"-3,05E-09","module":"D"}]},{"parameter":"ETP-fw","unit":"CTUe","values":[{"value":"3,77E+00","module":"A1-A3"},{"value":"3,10E-01","module":"C1"},{"value":"5,56E-03","module":"C2"},{"value":"5,56E-03","module":"C2"},{"value":"0,0E+00","module":"C3"},{"value":"3,22E-02","module":"C3"},{"value":"1,89E-01","module":"C4"},{"value":"0,0E+00","module":"C4"},{"value":"0,0E+00","module":"D"},{"value":"-1,01E+00","module":"D"}]},{"parameter":"HTP-c","unit":"CTUh","values":[{"value":"8,50E-11","module":"A1-A3"},{"value":"6,47E-12","module":"C1"},{"value":"1,15E-13","module":"C2"},{"value":"1,15E-13","module":"C2"},{"value":"0,0E+00","module":"C3"},{"value":"3,70E-12","module":"C3"},{"value":"8,56E-12","module":"C4"},{"value":"0,0E+00","module":"C4"},{"value":"0,0E+00","module":"D"},{"value":"-4,75E-11","module":"D"}]},{"parameter":"HTP-nc","unit":"CTUh","values":[{"value":"2,99E-09","module":"A1-A3"},{"value":"6,11E-10","module":"C1"},{"value":"6,13E-12","module":"C2"},{"value":"6,13E-12","module":"C2"},{"value":"0,0E+00","module":"C3"},{"value":"1,15E-10","module":"C3"},{"value":"6,88E-10","module":"C4"},{"value":"0,0E+00","module":"C4"},{"value":"0,0E+00","module":"D"},{"value":"-1,70E-09","module":"D"}]},{"parameter":"SQP","unit":"SQP","values":[{"value":"1,93E+00","module":"A1-A3"},{"value":"1,53E-01","module":"C1"},{"value":"2,60E-03","module":"C2"},{"value":"2,61E-03","module":"C2"},{"value":"0,0E+00","module":"C3"},{"value":"2,00E-02","module":"C3"},{"value":"1,35E-02","module":"C4"},{"value":"0,0E+00","module":"C4"},{"value":"0,0E+00","module":"D"},{"value":"-9,58E-01","module":"D"}]}],"resource_use":[{"parameter":"PERE","unit":"MJ","values":[{"value":"1,23E+00","module":"A1-A3"},{"value":"2,46E-02","module":"C1"},{"value":"5,05E-04","module":"C2"},{"value":"4,30E-04","module":"C2"},{"value":"0,0E+00","module":"C3"},{"value":"1,34E-02","module":"C3"},{"value":"1,35E-02","module":"C4"},{"value":"0,0E+00","module":"C4"},{"value":"0,0E+00","module":"D"},{"value":"-1,09E+00","module":"D"}]},{"parameter":"PERM","unit":"MJ","values":[{"value":"0,0E+00","module":"A1-A3"},{"value":"0,0E+00","module":"C1"},{"value":"0,0E+00","module":"C2"},{"value":"0,0E+00","module":"C2"},{"value":"0,0E+00","module":"C3"},{"value":"0,0E+00","module":"C3"},{"value":"0,0E+00","module":"C4"},{"value":"0,0E+00","module":"C4"},{"value":"0,0E+00","module":"D"},{"value":"0,0E+00","module":"D"}]},{"parameter":"PERT","unit":"MJ","values":[{"value":"1,23E+00","module":"A1-A3"},{"value":"2,46E-02","module":"C1"},{"value":"5,05E-04","module":"C2"},{"value":"4,30E-04","module":"C2"},{"value":"0,0E+00","module":"C3"},{"value":"1,34E-02","module":"C3"},{"value":"1,35E-02","module":"C4"},{"value":"0,0E+00","module":"C4"},{"value":"0,0E+00","module":"D"},{"value":"-1,09E+00","module":"D"}]},{"parameter":"PENRE","unit":"MJ","values":[{"value":"1,64E+01","module":"A1-A3"},{"value":"4,38E-01","module":"C1"},{"value":"7,41E-03","module":"C2"},{"value":"7,46E-03","module":"C2"},{"value":"0,0E+00","module":"C3"},{"value":"7,05E-02","module":"C3"},{"value":"1,92E-01","module":"C4"},{"value":"0,0E+00","module":"C4"},{"value":"0,0E+00","module":"D"},{"value":"-5,00E+00","module":"D"}]},{"parameter":"PENRM","unit":"MJ","values":[{"value":"8,05E+00","module":"A1-A3"},{"value":"0,0E+00","module":"C1"},{"value":"0,0E+00","module":"C2"},{"value":"0,0E+00","module":"C2"},{"value":"0,0E+00","module":"C3"},{"value":"0,0E+00","module":"C3"},{"value":"0,0E+00","module":"C4"},{"value":"0,0E+00","module":"C4"},{"value":"0,0E+00","module":"D"},{"value":"0,0E+00","module":"D"}]},{"parameter":"PENRT","unit":"MJ","values":[{"value":"2,44E+01","module":"A1-A3"},{"value":"4,38E-01","module":"C1"},{"value":"7,41E-03","module":"C2"},{"value":"7,46E-03","module":"C2"},{"value":"0,0E+00","module":"C3"},{"value":"7,05E-02","module":"C3"},{"value":"1,92E-01","module":"C4"},{"value":"0,0E+00","module":"C4"},{"value":"0,0E+00","module":"D"},{"value":"-5,00E+00","module":"D"}]},{"parameter":"SM","unit":"kg","values":[{"value":"0,0E+00","module":"A1-A3"},{"value":"0,0E+00","module":"C1"},{"value":"0,0E+00","module":"C2"},{"value":"0,0E+00","module":"C2"},{"value":"0,0E+00","module":"C3"},{"value":"0,0E+00","module":"C3"},{"value":"0,0E+00","module":"C4"},{"value":"0,0E+00","module":"C4"},{"value":"0,0E+00","module":"D"},{"value":"0,0E+00","module":"D"}]},{"parameter":"RSF","unit":"MJ","values":[{"value":"0,0E+00","module":"A1-A3"},{"value":"0,0E+00","module":"C1"},{"value":"0,0E+00","module":"C2"},{"value":"0,0E+00","module":"C2"},{"value":"0,0E+00","module":"C3"},{"value":"0,0E+00","module":"C3"},{"value":"0,0E+00","module":"C4"},{"value":"0,0E+00","module":"C4"},{"value":"0,0E+00","module":"D"},{"value":"0,0E+00","module":"D"}]},{"parameter":"NRSF","unit":"MJ","values":[{"value":"0,0E+00","module":"A1-A3"},{"value":"0,0E+00","module":"C1"},{"value":"0,0E+00","module":"C2"},{"value":"0,0E+00","module":"C2"},{"value":"0,0E+00","module":"C3"},{"value":"0,0E+00","module":"C3"},{"value":"0,0E+00","module":"C4"},{"value":"0,0E+00","module":"C4"},{"value":"0,0E+00","module":"D"},{"value":"0,0E+00","module":"D"}]},{"parameter":"FW","unit":"m^3","values":[{"value":"7,93E-03","module":"A1-A3"},{"value":"2,84E-05","module":"C1"},{"value":"7,09E-07","module":"C2"},{"value":"5,01E-07","module":"C2"},{"value":"0,0E+00","module":"C3"},{"value":"1,25E-03","module":"C3"},{"value":"2,36E-06","module":"C4"},{"value":"0,0E+00","module":"C4"},{"value":"0,0E+00","module":"D"},{"value":"-5,75E-04","module":"D"}]}],"end_of_life_waste":[{"parameter":"HWD","unit":"kg","values":[{"value":"6,79E-09","module":"A1-A3"},{"value":"2,04E-08","module":"C1"},{"value":"6,11E-10","module":"C2"},{"value":"3,45E-10","module":"C2"},{"value":"0,0E+00","module":"C3"},{"value":"4,78E-11","module":"C3"},{"value":"7,02E-10","module":"C4"},{"value":"0,0E+00","module":"C4"},{"value":"0,0E+00","module":"D"},{"value":"-2,04E-09","module":"D"}]},{"parameter":"NHWD","unit":"kg","values":[{"value":"1,99E-03","module":"A1-A3"},{"value":"6,70E-05","module":"C1"},{"value":"1,36E-06","module":"C2"},{"value":"1,18E-06","module":"C2"},{"value":"0,0E+00","module":"C3"},{"value":"2,30E-03","module":"C3"},{"value":"1,84E-01","module":"C4"},{"value":"0,0E+00","module":"C4"},{"value":"0,0E+00","module":"D"},{"value":"-2,59E-03","module":"D"}]},{"parameter":"RWD","unit":"kg","values":[{"value":"5,58E-04","module":"A1-A3"},{"value":"5,42E-07","module":"C1"},{"value":"2,38E-08","module":"C2"},{"value":"1,38E-08","module":"C2"},{"value":"0,0E+00","module":"C3"},{"value":"4,13E-06","module":"C3"},{"value":"2,32E-06","module":"C4"},{"value":"0,0E+00","module":"C4"},{"value":"0,0E+00","module":"D"},{"value":"-3,82E-04","module":"D"}]}],"end_of_life_flow":[{"parameter":"CRU","unit":"kg","values":[{"value":"0,0E+00","module":"A1-A3"},{"value":"0,0E+00","module":"C1"},{"value":"0,0E+00","module":"C2"},{"value":"0,0E+00","module":"C2"},{"value":"0,0E+00","module":"C3"},{"value":"0,0E+00","module":"C3"},{"value":"0,0E+00","module":"C4"},{"value":"0,0E+00","module":"C4"},{"value":"0,0E+00","module":"D"},{"value":"0,0E+00","module":"D"}]},{"parameter":"MFR","unit":"kg","values":[{"value":"8,34E-03","module":"A1-A3"},{"value":"0,0E+00","module":"C1"},{"value":"0,0E+00","module":"C2"},{"value":"0,0E+00","module":"C2"},{"value":"0,0E+00","module":"C3"},{"value":"0,0E+00","module":"C3"},{"value":"0,0E+00","module":"C4"},{"value":"0,0E+00","module":"C4"},{"value":"0,0E+00","module":"D"},{"value":"0,0E+00","module":"D"}]},{"parameter":"MER","unit":"kg","values":[{"value":"0,0E+00","module":"A1-A3"},{"value":"0,0E+00","module":"C1"},{"value":"0,0E+00","module":"C2"},{"value":"0,0E+00","module":"C2"},{"value":"0,0E+00","module":"C3"},{"value":"0,0E+00","module":"C3"},{"value":"0,0E+00","module":"C4"},{"value":"0,0E+00","module":"C4"},{"value":"0,0E+00","module":"D"},{"value":"0,0E+00","module":"D"}]},{"parameter":"EEE","unit":"MJ","values":[{"value":"0,0E+00","module":"A1-A3"},{"value":"0,0E+00","module":"C1"},{"value":"0,0E+00","module":"C2"},{"value":"0,0E+00","module":"C2"},{"value":"0,0E+00","module":"C3"},{"value":"1,24E+00","module":"C3"},{"value":"0,0E+00","module":"C4"},{"value":"0,0E+00","module":"C4"},{"value":"0,0E+00","module":"D"},{"value":"0,0E+00","module":"D"}]},{"parameter":"EET","unit":"MJ","values":[{"value":"0,0E+00","module":"A1-A3"},{"value":"0,0E+00","module":"C1"},{"value":"0,0E+00","module":"C2"},{"value":"0,0E+00","module":"C2"},{"value":"0,0E+00","module":"C3"},{"value":"2,20E+00","module":"C3"},{"value":"0,0E+00","module":"C4"},{"value":"0,0E+00","module":"C4"},{"value":"0,0E+00","module":"D"},{"value":"0,0E+00","module":"D"}]}]}