{"product_name":"Getuftete Teppichbahnenware mit 100% recyceltem PA6 Polmaterial und textilem R\u00fccken, LC2","epd_id":"EPD-GUT-20220346-CBG1-EN","compliance":["DIN EN 15804+A2","ISO 14025"],"producer_name":"Gemeinschaft umweltfreundlicher Teppichboden (GUT) e.V.","environmental_impact":[{"parameter":"GWP-total","unit":"kg CO2-eq.","values":[{"value":"5,68E+00","module":"A1-A3"},{"value":"1,60E-01","module":"A4"},{"value":"1,13E+00","module":"A5"},{"value":"0,0E+00","module":"B1"},{"value":"3,85E-01","module":"B2"},{"value":"0,0E+00","module":"C1"},{"value":"8,81E-03","module":"C2"},{"value":"3,94E+00","module":"C3"},{"value":"3,98E+00","module":"C3"},{"value":"1,84E-01","module":"C4"},{"value":"-1,59E-01","module":"D"},{"value":"0,0E+00","module":"D"},{"value":"-5,45E-01","module":"D"},{"value":"-1,53E-01","module":"D"}]},{"parameter":"GWP-fossil","unit":"kg CO2-eq.","values":[{"value":"5,66E+00","module":"A1-A3"},{"value":"1,57E-01","module":"A4"},{"value":"1,12E+00","module":"A5"},{"value":"0,0E+00","module":"B1"},{"value":"2,62E-01","module":"B2"},{"value":"0,0E+00","module":"C1"},{"value":"8,66E-03","module":"C2"},{"value":"3,94E+00","module":"C3"},{"value":"3,98E+00","module":"C3"},{"value":"1,84E-01","module":"C4"},{"value":"-1,58E-01","module":"D"},{"value":"0,0E+00","module":"D"},{"value":"-5,43E-01","module":"D"},{"value":"-1,53E-01","module":"D"}]},{"parameter":"GWP-biogenic","unit":"kg CO2-eq.","values":[{"value":"1,02E-02","module":"A1-A3"},{"value":"2,03E-03","module":"A4"},{"value":"6,02E-03","module":"A5"},{"value":"0,0E+00","module":"B1"},{"value":"2,99E-03","module":"B2"},{"value":"0,0E+00","module":"C1"},{"value":"1,12E-04","module":"C2"},{"value":"4,51E-04","module":"C3"},{"value":"8,52E-04","module":"C3"},{"value":"2,21E-08","module":"C4"},{"value":"-8,07E-04","module":"D"},{"value":"0,0E+00","module":"D"},{"value":"-2,73E-03","module":"D"},{"value":"-1,30E-04","module":"D"}]},{"parameter":"GWP-luluc","unit":"kg CO2-eq.","values":[{"value":"5,63E-03","module":"A1-A3"},{"value":"8,86E-04","module":"A4"},{"value":"6,00E-04","module":"A5"},{"value":"0,0E+00","module":"B1"},{"value":"1,20E-01","module":"B2"},{"value":"0,0E+00","module":"C1"},{"value":"4,91E-05","module":"C2"},{"value":"1,14E-04","module":"C3"},{"value":"2,40E-04","module":"C3"},{"value":"8,97E-05","module":"C4"},{"value":"-1,74E-05","module":"D"},{"value":"0,0E+00","module":"D"},{"value":"-5,85E-05","module":"D"},{"value":"-8,12E-05","module":"D"}]},{"parameter":"ODP","unit":"kg CFC11-eq.","values":[{"value":"1,02E-08","module":"A1-A3"},{"value":"9,54E-15","module":"A4"},{"value":"9,20E-10","module":"A5"},{"value":"0,0E+00","module":"B1"},{"value":"2,08E-08","module":"B2"},{"value":"0,0E+00","module":"C1"},{"value":"5,28E-16","module":"C2"},{"value":"3,02E-13","module":"C3"},{"value":"4,98E-13","module":"C3"},{"value":"2,48E-13","module":"C4"},{"value":"-1,07E-12","module":"D"},{"value":"0,0E+00","module":"D"},{"value":"-3,57E-12","module":"D"},{"value":"-2,23E-13","module":"D"}]},{"parameter":"AP","unit":"mol H^(+)-eq.","values":[{"value":"1,59E-02","module":"A1-A3"},{"value":"9,48E-04","module":"A4"},{"value":"1,90E-03","module":"A5"},{"value":"0,0E+00","module":"B1"},{"value":"6,17E-04","module":"B2"},{"value":"0,0E+00","module":"C1"},{"value":"5,23E-05","module":"C2"},{"value":"3,90E-03","module":"C3"},{"value":"4,06E-03","module":"C3"},{"value":"5,46E-04","module":"C4"},{"value":"-2,07E-04","module":"D"},{"value":"0,0E+00","module":"D"},{"value":"-7,04E-04","module":"D"},{"value":"-5,90E-04","module":"D"}]},{"parameter":"POCP","unit":"kg NMVOC-eq.","values":[{"value":"1,41E-02","module":"A1-A3"},{"value":"8,78E-04","module":"A4"},{"value":"1,81E-03","module":"A5"},{"value":"4,18E-04","module":"B1"},{"value":"6,66E-04","module":"B2"},{"value":"0,0E+00","module":"C1"},{"value":"4,86E-05","module":"C2"},{"value":"4,94E-03","module":"C3"},{"value":"5,09E-03","module":"C3"},{"value":"3,87E-04","module":"C4"},{"value":"-1,57E-04","module":"D"},{"value":"0,0E+00","module":"D"},{"value":"-5,39E-04","module":"D"},{"value":"-5,33E-04","module":"D"}]},{"parameter":"ADPE","unit":"kg Sb-eq.","values":[{"value":"1,62E-06","module":"A1-A3"},{"value":"1,33E-08","module":"A4"},{"value":"1,49E-07","module":"A5"},{"value":"0,0E+00","module":"B1"},{"value":"1,54E-07","module":"B2"},{"value":"0,0E+00","module":"C1"},{"value":"7,36E-10","module":"C2"},{"value":"1,56E-08","module":"C3"},{"value":"2,11E-08","module":"C3"},{"value":"1,28E-08","module":"C4"},{"value":"-2,38E-08","module":"D"},{"value":"0,0E+00","module":"D"},{"value":"-8,06E-08","module":"D"},{"value":"-1,55E-08","module":"D"}]},{"parameter":"ADPF","unit":"MJ","values":[{"value":"1,08E+02","module":"A1-A3"},{"value":"2,13E+00","module":"A4"},{"value":"1,02E+01","module":"A5"},{"value":"0,0E+00","module":"B1"},{"value":"4,50E+00","module":"B2"},{"value":"0,0E+00","module":"C1"},{"value":"1,18E-01","module":"C2"},{"value":"1,91E+00","module":"C3"},{"value":"2,45E+00","module":"C3"},{"value":"2,63E+00","module":"C4"},{"value":"-2,69E+00","module":"D"},{"value":"0,0E+00","module":"D"},{"value":"-9,21E+00","module":"D"},{"value":"-1,72E+01","module":"D"}]},{"parameter":"WDP","unit":"m^3 world-eq. deprived","values":[{"value":"5,26E+00","module":"A1-A3"},{"value":"1,42E-03","module":"A4"},{"value":"5,38E-01","module":"A5"},{"value":"0,0E+00","module":"B1"},{"value":"7,22E-02","module":"B2"},{"value":"0,0E+00","module":"C1"},{"value":"7,88E-05","module":"C2"},{"value":"4,79E-01","module":"C3"},{"value":"4,83E-01","module":"C3"},{"value":"-1,96E-03","module":"C4"},{"value":"-1,66E-02","module":"D"},{"value":"0,0E+00","module":"D"},{"value":"-5,59E-02","module":"D"},{"value":"-2,17E-02","module":"D"}]},{"parameter":"EP-freshwater","unit":"kg PO4-eq.","values":[{"value":"5,36E-05","module":"A1-A3"},{"value":"4,75E-07","module":"A4"},{"value":"4,91E-06","module":"A5"},{"value":"0,0E+00","module":"B1"},{"value":"3,31E-06","module":"B2"},{"value":"0,0E+00","module":"C1"},{"value":"2,63E-08","module":"C2"},{"value":"4,24E-07","module":"C3"},{"value":"5,29E-07","module":"C3"},{"value":"3,43E-05","module":"C4"},{"value":"-2,17E-07","module":"D"},{"value":"0,0E+00","module":"D"},{"value":"-7,30E-07","module":"D"},{"value":"-1,94E-07","module":"D"}]},{"parameter":"EP-marine","unit":"kg N-eq.","values":[{"value":"5,35E-03","module":"A1-A3"},{"value":"4,65E-04","module":"A4"},{"value":"7,03E-04","module":"A5"},{"value":"0,0E+00","module":"B1"},{"value":"1,45E-04","module":"B2"},{"value":"0,0E+00","module":"C1"},{"value":"2,57E-05","module":"C2"},{"value":"1,94E-03","module":"C3"},{"value":"2,00E-03","module":"C3"},{"value":"1,21E-04","module":"C4"},{"value":"-5,64E-05","module":"D"},{"value":"0,0E+00","module":"D"},{"value":"-1,92E-04","module":"D"},{"value":"-1,80E-04","module":"D"}]},{"parameter":"EP-terrestrial","unit":"mol N-eq.","values":[{"value":"4,99E-02","module":"A1-A3"},{"value":"5,16E-03","module":"A4"},{"value":"7,03E-03","module":"A5"},{"value":"0,0E+00","module":"B1"},{"value":"1,98E-03","module":"B2"},{"value":"0,0E+00","module":"C1"},{"value":"2,86E-04","module":"C2"},{"value":"2,17E-02","module":"C3"},{"value":"2,24E-02","module":"C3"},{"value":"1,33E-03","module":"C4"},{"value":"-6,03E-04","module":"D"},{"value":"0,0E+00","module":"D"},{"value":"-2,06E-03","module":"D"},{"value":"-1,97E-03","module":"D"}]}],"additional_environmental_impact":[{"parameter":"PM","unit":"Disease incidence","values":[{"value":"1,21E-07","module":"A1-A3"},{"value":"5,47E-09","module":"A4"},{"value":"1,28E-08","module":"A5"},{"value":"0,0E+00","module":"B1"},{"value":"4,27E-08","module":"B2"},{"value":"0,0E+00","module":"C1"},{"value":"3,03E-10","module":"C2"},{"value":"1,46E-08","module":"C3"},{"value":"1,56E-08","module":"C3"},{"value":"5,25E-09","module":"C4"},{"value":"-1,72E-09","module":"D"},{"value":"0,0E+00","module":"D"},{"value":"-5,83E-09","module":"D"},{"value":"-1,49E-08","module":"D"}]},{"parameter":"ETP-fw","unit":"CTUe","values":[{"value":"4,93E+01","module":"A1-A3"},{"value":"1,48E+00","module":"A4"},{"value":"4,67E+00","module":"A5"},{"value":"3,60E-03","module":"B1"},{"value":"2,03E+00","module":"B2"},{"value":"0,0E+00","module":"C1"},{"value":"8,17E-02","module":"C2"},{"value":"8,59E-01","module":"C3"},{"value":"1,17E+00","module":"C3"},{"value":"2,56E+00","module":"C4"},{"value":"-5,89E-01","module":"D"},{"value":"0,0E+00","module":"D"},{"value":"-1,98E+00","module":"D"},{"value":"-3,14E+00","module":"D"}]},{"parameter":"HTP-c","unit":"CTUh","values":[{"value":"2,71E-09","module":"A1-A3"},{"value":"2,98E-11","module":"A4"},{"value":"2,52E-10","module":"A5"},{"value":"0,0E+00","module":"B1"},{"value":"3,90E-10","module":"B2"},{"value":"0,0E+00","module":"C1"},{"value":"1,65E-12","module":"C2"},{"value":"4,57E-11","module":"C3"},{"value":"5,29E-11","module":"C3"},{"value":"1,15E-10","module":"C4"},{"value":"-2,71E-11","module":"D"},{"value":"0,0E+00","module":"D"},{"value":"-9,25E-11","module":"D"},{"value":"-4,16E-11","module":"D"}]},{"parameter":"HTP-nc","unit":"CTUh","values":[{"value":"1,11E-07","module":"A1-A3"},{"value":"1,77E-09","module":"A4"},{"value":"1,05E-08","module":"A5"},{"value":"2,60E-11","module":"B1"},{"value":"6,19E-09","module":"B2"},{"value":"0,0E+00","module":"C1"},{"value":"9,79E-11","module":"C2"},{"value":"2,70E-09","module":"C3"},{"value":"3,06E-09","module":"C3"},{"value":"9,63E-09","module":"C4"},{"value":"-1,04E-09","module":"D"},{"value":"0,0E+00","module":"D"},{"value":"-3,56E-09","module":"D"},{"value":"-2,62E-09","module":"D"}]},{"parameter":"SQP","unit":"SQP","values":[{"value":null,"module":"A1-A3"},{"value":null,"module":"A4"},{"value":null,"module":"A5"},{"value":null,"module":"B1"},{"value":null,"module":"B2"},{"value":null,"module":"C1"},{"value":null,"module":"C2"},{"value":null,"module":"C3"},{"value":null,"module":"C3"},{"value":null,"module":"C4"},{"value":null,"module":"D"},{"value":null,"module":"D"},{"value":null,"module":"D"},{"value":null,"module":"D"}]}],"resource_use":[{"parameter":"PERE","unit":"MJ","values":[{"value":"4,66E+01","module":"A1-A3"},{"value":"1,21E-01","module":"A4"},{"value":"4,26E+00","module":"A5"},{"value":"0,0E+00","module":"B1"},{"value":"2,75E+00","module":"B2"},{"value":"0,0E+00","module":"C1"},{"value":"6,68E-03","module":"C2"},{"value":"3,05E-01","module":"C3"},{"value":"4,56E-01","module":"C3"},{"value":"2,15E-01","module":"C4"},{"value":"-7,36E-01","module":"D"},{"value":"0,0E+00","module":"D"},{"value":"-2,48E+00","module":"D"},{"value":"-2,33E-01","module":"D"}]},{"parameter":"PERM","unit":"MJ","values":[{"value":"2,30E-02","module":"A1-A3"},{"value":"0,0E+00","module":"A4"},{"value":"-2,30E-02","module":"A5"},{"value":"0,0E+00","module":"B1"},{"value":"0,0E+00","module":"B2"},{"value":"0,0E+00","module":"C1"},{"value":"0,0E+00","module":"C2"},{"value":"0,0E+00","module":"C3"},{"value":"0,0E+00","module":"C3"},{"value":"0,0E+00","module":"C4"},{"value":"0,0E+00","module":"D"},{"value":"0,0E+00","module":"D"},{"value":"0,0E+00","module":"D"},{"value":"0,0E+00","module":"D"}]},{"parameter":"PERT","unit":"MJ","values":[{"value":"4,66E+01","module":"A1-A3"},{"value":"1,21E-01","module":"A4"},{"value":"4,24E+00","module":"A5"},{"value":"0,0E+00","module":"B1"},{"value":"2,75E+00","module":"B2"},{"value":"0,0E+00","module":"C1"},{"value":"6,68E-03","module":"C2"},{"value":"3,05E-01","module":"C3"},{"value":"4,56E-01","module":"C3"},{"value":"2,15E-01","module":"C4"},{"value":"-7,36E-01","module":"D"},{"value":"0,0E+00","module":"D"},{"value":"-2,48E+00","module":"D"},{"value":"-2,33E-01","module":"D"}]},{"parameter":"PENRE","unit":"MJ","values":[{"value":"8,67E+01","module":"A1-A3"},{"value":"2,13E+00","module":"A4"},{"value":"1,34E+01","module":"A5"},{"value":"0,0E+00","module":"B1"},{"value":"4,50E+00","module":"B2"},{"value":"0,0E+00","module":"C1"},{"value":"1,18E-01","module":"C2"},{"value":"2,06E+01","module":"C3"},{"value":"2,12E+01","module":"C3"},{"value":"2,63E+00","module":"C4"},{"value":"-2,69E+00","module":"D"},{"value":"0,0E+00","module":"D"},{"value":"-9,21E+00","module":"D"},{"value":"-1,72E+01","module":"D"}]},{"parameter":"PENRM","unit":"MJ","values":[{"value":"2,19E+01","module":"A1-A3"},{"value":"0,0E+00","module":"A4"},{"value":"-3,18E+00","module":"A5"},{"value":"0,0E+00","module":"B1"},{"value":"0,0E+00","module":"B2"},{"value":"0,0E+00","module":"C1"},{"value":"0,0E+00","module":"C2"},{"value":"-1,87E+01","module":"C3"},{"value":"-1,87E+01","module":"C3"},{"value":"0,0E+00","module":"C4"},{"value":"0,0E+00","module":"D"},{"value":"0,0E+00","module":"D"},{"value":"0,0E+00","module":"D"},{"value":"0,0E+00","module":"D"}]},{"parameter":"PENRT","unit":"MJ","values":[{"value":"1,09E+02","module":"A1-A3"},{"value":"2,13E+00","module":"A4"},{"value":"1,02E+01","module":"A5"},{"value":"0,0E+00","module":"B1"},{"value":"4,50E+00","module":"B2"},{"value":"0,0E+00","module":"C1"},{"value":"1,18E-01","module":"C2"},{"value":"1,91E+00","module":"C3"},{"value":"2,45E+00","module":"C3"},{"value":"2,63E+00","module":"C4"},{"value":"-2,69E+00","module":"D"},{"value":"0,0E+00","module":"D"},{"value":"-9,21E+00","module":"D"},{"value":"-1,72E+01","module":"D"}]},{"parameter":"SM","unit":"kg","values":[{"value":"9,37E-01","module":"A1-A3"},{"value":"0,0E+00","module":"A4"},{"value":"8,43E-02","module":"A5"},{"value":"0,0E+00","module":"B1"},{"value":"0,0E+00","module":"B2"},{"value":"0,0E+00","module":"C1"},{"value":"0,0E+00","module":"C2"},{"value":"0,0E+00","module":"C3"},{"value":"0,0E+00","module":"C3"},{"value":"0,0E+00","module":"C4"},{"value":"0,0E+00","module":"D"},{"value":"0,0E+00","module":"D"},{"value":"0,0E+00","module":"D"},{"value":"6,44E-01","module":"D"}]},{"parameter":"RSF","unit":"MJ","values":[{"value":"0,0E+00","module":"A1-A3"},{"value":"0,0E+00","module":"A4"},{"value":"0,0E+00","module":"A5"},{"value":"0,0E+00","module":"B1"},{"value":"0,0E+00","module":"B2"},{"value":"0,0E+00","module":"C1"},{"value":"0,0E+00","module":"C2"},{"value":"0,0E+00","module":"C3"},{"value":"0,0E+00","module":"C3"},{"value":"0,0E+00","module":"C4"},{"value":"0,0E+00","module":"D"},{"value":"0,0E+00","module":"D"},{"value":"0,0E+00","module":"D"},{"value":"0,0E+00","module":"D"}]},{"parameter":"NRSF","unit":"MJ","values":[{"value":"0,0E+00","module":"A1-A3"},{"value":"0,0E+00","module":"A4"},{"value":"0,0E+00","module":"A5"},{"value":"0,0E+00","module":"B1"},{"value":"0,0E+00","module":"B2"},{"value":"0,0E+00","module":"C1"},{"value":"0,0E+00","module":"C2"},{"value":"0,0E+00","module":"C3"},{"value":"0,0E+00","module":"C3"},{"value":"0,0E+00","module":"C4"},{"value":"0,0E+00","module":"D"},{"value":"0,0E+00","module":"D"},{"value":"0,0E+00","module":"D"},{"value":"0,0E+00","module":"D"}]},{"parameter":"FW","unit":"m^3","values":[{"value":"1,29E-01","module":"A1-A3"},{"value":"1,37E-04","module":"A4"},{"value":"1,31E-02","module":"A5"},{"value":"0,0E+00","module":"B1"},{"value":"2,52E-03","module":"B2"},{"value":"0,0E+00","module":"C1"},{"value":"7,56E-06","module":"C2"},{"value":"1,13E-02","module":"C3"},{"value":"1,15E-02","module":"C3"},{"value":"3,07E-05","module":"C4"},{"value":"-7,04E-04","module":"D"},{"value":"0,0E+00","module":"D"},{"value":"-2,37E-03","module":"D"},{"value":"-1,62E-03","module":"D"}]}],"end_of_life_waste":[{"parameter":"HWD","unit":"kg","values":[{"value":"2,55E-03","module":"A1-A3"},{"value":"1,02E-11","module":"A4"},{"value":"2,30E-04","module":"A5"},{"value":"0,0E+00","module":"B1"},{"value":"2,56E-05","module":"B2"},{"value":"0,0E+00","module":"C1"},{"value":"5,64E-13","module":"C2"},{"value":"2,97E-10","module":"C3"},{"value":"3,20E-10","module":"C3"},{"value":"4,03E-10","module":"C4"},{"value":"-3,65E-10","module":"D"},{"value":"0,0E+00","module":"D"},{"value":"-1,26E-09","module":"D"},{"value":"-1,25E-10","module":"D"}]},{"parameter":"NHWD","unit":"kg","values":[{"value":"5,00E-01","module":"A1-A3"},{"value":"3,06E-04","module":"A4"},{"value":"9,45E-02","module":"A5"},{"value":"0,0E+00","module":"B1"},{"value":"5,14E-03","module":"B2"},{"value":"0,0E+00","module":"C1"},{"value":"1,69E-05","module":"C2"},{"value":"5,39E-01","module":"C3"},{"value":"5,40E-01","module":"C3"},{"value":"2,59E+00","module":"C4"},{"value":"-1,36E-03","module":"D"},{"value":"0,0E+00","module":"D"},{"value":"-4,61E-03","module":"D"},{"value":"-7,19E-02","module":"D"}]},{"parameter":"RWD","unit":"kg","values":[{"value":"2,59E-03","module":"A1-A3"},{"value":"2,63E-06","module":"A4"},{"value":"2,41E-04","module":"A5"},{"value":"0,0E+00","module":"B1"},{"value":"3,74E-04","module":"B2"},{"value":"0,0E+00","module":"C1"},{"value":"1,45E-07","module":"C2"},{"value":"6,67E-05","module":"C3"},{"value":"1,06E-04","module":"C3"},{"value":"3,22E-05","module":"C4"},{"value":"-2,11E-04","module":"D"},{"value":"0,0E+00","module":"D"},{"value":"-7,10E-04","module":"D"},{"value":"-4,88E-05","module":"D"}]}],"end_of_life_flow":[{"parameter":"CRU","unit":"kg","values":[{"value":"0,0E+00","module":"A1-A3"},{"value":"0,0E+00","module":"A4"},{"value":"0,0E+00","module":"A5"},{"value":"0,0E+00","module":"B1"},{"value":"0,0E+00","module":"B2"},{"value":"0,0E+00","module":"C1"},{"value":"0,0E+00","module":"C2"},{"value":"0,0E+00","module":"C3"},{"value":"0,0E+00","module":"C3"},{"value":"0,0E+00","module":"C4"},{"value":"0,0E+00","module":"D"},{"value":"0,0E+00","module":"D"},{"value":"0,0E+00","module":"D"},{"value":"0,0E+00","module":"D"}]},{"parameter":"MFR","unit":"kg","values":[{"value":"1,72E-02","module":"A1-A3"},{"value":"0,0E+00","module":"A4"},{"value":"1,36E-02","module":"A5"},{"value":"0,0E+00","module":"B1"},{"value":"0,0E+00","module":"B2"},{"value":"0,0E+00","module":"C1"},{"value":"0,0E+00","module":"C2"},{"value":"0,0E+00","module":"C3"},{"value":"6,44E-01","module":"C3"},{"value":"0,0E+00","module":"C4"},{"value":"0,0E+00","module":"D"},{"value":"0,0E+00","module":"D"},{"value":"0,0E+00","module":"D"},{"value":"0,0E+00","module":"D"}]},{"parameter":"MER","unit":"kg","values":[{"value":"0,0E+00","module":"A1-A3"},{"value":"0,0E+00","module":"A4"},{"value":"0,0E+00","module":"A5"},{"value":"0,0E+00","module":"B1"},{"value":"0,0E+00","module":"B2"},{"value":"0,0E+00","module":"C1"},{"value":"0,0E+00","module":"C2"},{"value":"0,0E+00","module":"C3"},{"value":"0,0E+00","module":"C3"},{"value":"0,0E+00","module":"C4"},{"value":"0,0E+00","module":"D"},{"value":"0,0E+00","module":"D"},{"value":"0,0E+00","module":"D"},{"value":"0,0E+00","module":"D"}]},{"parameter":"EEE","unit":"MJ","values":[{"value":"0,0E+00","module":"A1-A3"},{"value":"0,0E+00","module":"A4"},{"value":"1,07E+00","module":"A5"},{"value":"0,0E+00","module":"B1"},{"value":"0,0E+00","module":"B2"},{"value":"0,0E+00","module":"C1"},{"value":"0,0E+00","module":"C2"},{"value":"6,38E+00","module":"C3"},{"value":"0,0E+00","module":"C3"},{"value":"0,0E+00","module":"C4"},{"value":"0,0E+00","module":"D"},{"value":"0,0E+00","module":"D"},{"value":"0,0E+00","module":"D"},{"value":"0,0E+00","module":"D"}]},{"parameter":"EET","unit":"MJ","values":[{"value":"0,0E+00","module":"A1-A3"},{"value":"0,0E+00","module":"A4"},{"value":"1,92E+00","module":"A5"},{"value":"0,0E+00","module":"B1"},{"value":"0,0E+00","module":"B2"},{"value":"0,0E+00","module":"C1"},{"value":"0,0E+00","module":"C2"},{"value":"1,16E+01","module":"C3"},{"value":"4,59E+01","module":"C3"},{"value":"0,0E+00","module":"C4"},{"value":"0,0E+00","module":"D"},{"value":"0,0E+00","module":"D"},{"value":"0,0E+00","module":"D"},{"value":"0,0E+00","module":"D"}]}]}