{"product_name":"Getuftete Teppichbahnenware mit 100% recyceltem PA6 Polmaterial und textilem R\u00fccken, LC1","epd_id":"EPD-GUT-20220345-CBG1-EN","compliance":["DIN EN 15804+A2","ISO 14025"],"producer_name":"Gemeinschaft umweltfreundlicher Teppichboden (GUT) e.V.","environmental_impact":[{"parameter":"GWP-total","unit":"kg CO2-eq.","values":[{"value":"5,29E+00","module":"A1-A3"},{"value":"1,48E-01","module":"A4"},{"value":"1,05E+00","module":"A5"},{"value":"0,0E+00","module":"B1"},{"value":"3,85E-01","module":"B2"},{"value":"0,0E+00","module":"C1"},{"value":"8,14E-03","module":"C2"},{"value":"3,48E+00","module":"C3"},{"value":"3,52E+00","module":"C3"},{"value":"1,70E-01","module":"C4"},{"value":"-1,59E-01","module":"D"},{"value":"0,0E+00","module":"D"},{"value":"-5,45E-01","module":"D"},{"value":"-1,53E-01","module":"D"}]},{"parameter":"GWP-fossil","unit":"kg CO2-eq.","values":[{"value":"5,28E+00","module":"A1-A3"},{"value":"1,45E-01","module":"A4"},{"value":"1,04E+00","module":"A5"},{"value":"0,0E+00","module":"B1"},{"value":"2,62E-01","module":"B2"},{"value":"0,0E+00","module":"C1"},{"value":"7,99E-03","module":"C2"},{"value":"3,48E+00","module":"C3"},{"value":"3,52E+00","module":"C3"},{"value":"1,70E-01","module":"C4"},{"value":"-1,58E-01","module":"D"},{"value":"0,0E+00","module":"D"},{"value":"-5,43E-01","module":"D"},{"value":"-1,53E-01","module":"D"}]},{"parameter":"GWP-biogenic","unit":"kg CO2-eq.","values":[{"value":"8,80E-03","module":"A1-A3"},{"value":"1,88E-03","module":"A4"},{"value":"8,94E-03","module":"A5"},{"value":"0,0E+00","module":"B1"},{"value":"2,99E-03","module":"B2"},{"value":"0,0E+00","module":"C1"},{"value":"1,03E-04","module":"C2"},{"value":"3,96E-04","module":"C3"},{"value":"7,66E-04","module":"C3"},{"value":"2,04E-08","module":"C4"},{"value":"-8,07E-04","module":"D"},{"value":"0,0E+00","module":"D"},{"value":"-2,73E-03","module":"D"},{"value":"-1,30E-04","module":"D"}]},{"parameter":"GWP-luluc","unit":"kg CO2-eq.","values":[{"value":"4,57E-03","module":"A1-A3"},{"value":"8,20E-04","module":"A4"},{"value":"4,99E-04","module":"A5"},{"value":"0,0E+00","module":"B1"},{"value":"1,20E-01","module":"B2"},{"value":"0,0E+00","module":"C1"},{"value":"4,54E-05","module":"C2"},{"value":"1,13E-04","module":"C3"},{"value":"2,29E-04","module":"C3"},{"value":"8,28E-05","module":"C4"},{"value":"-1,74E-05","module":"D"},{"value":"0,0E+00","module":"D"},{"value":"-5,85E-05","module":"D"},{"value":"-8,12E-05","module":"D"}]},{"parameter":"ODP","unit":"kg CFC11-eq.","values":[{"value":"7,82E-09","module":"A1-A3"},{"value":"8,83E-15","module":"A4"},{"value":"7,04E-10","module":"A5"},{"value":"0,0E+00","module":"B1"},{"value":"2,08E-08","module":"B2"},{"value":"0,0E+00","module":"C1"},{"value":"4,87E-16","module":"C2"},{"value":"2,55E-13","module":"C3"},{"value":"4,36E-13","module":"C3"},{"value":"2,29E-13","module":"C4"},{"value":"-1,07E-12","module":"D"},{"value":"0,0E+00","module":"D"},{"value":"-3,57E-12","module":"D"},{"value":"-2,23E-13","module":"D"}]},{"parameter":"AP","unit":"mol H^(+)-eq.","values":[{"value":"1,36E-02","module":"A1-A3"},{"value":"8,78E-04","module":"A4"},{"value":"1,60E-03","module":"A5"},{"value":"0,0E+00","module":"B1"},{"value":"6,17E-04","module":"B2"},{"value":"0,0E+00","module":"C1"},{"value":"4,82E-05","module":"C2"},{"value":"3,09E-03","module":"C3"},{"value":"3,24E-03","module":"C3"},{"value":"5,04E-04","module":"C4"},{"value":"-2,07E-04","module":"D"},{"value":"0,0E+00","module":"D"},{"value":"-7,04E-04","module":"D"},{"value":"-5,90E-04","module":"D"}]},{"parameter":"POCP","unit":"kg NMVOC-eq.","values":[{"value":"1,22E-02","module":"A1-A3"},{"value":"8,13E-04","module":"A4"},{"value":"1,54E-03","module":"A5"},{"value":"4,18E-04","module":"B1"},{"value":"6,66E-04","module":"B2"},{"value":"0,0E+00","module":"C1"},{"value":"4,49E-05","module":"C2"},{"value":"3,89E-03","module":"C3"},{"value":"4,02E-03","module":"C3"},{"value":"3,58E-04","module":"C4"},{"value":"-1,57E-04","module":"D"},{"value":"0,0E+00","module":"D"},{"value":"-5,39E-04","module":"D"},{"value":"-5,33E-04","module":"D"}]},{"parameter":"ADPE","unit":"kg Sb-eq.","values":[{"value":"1,41E-06","module":"A1-A3"},{"value":"1,23E-08","module":"A4"},{"value":"1,30E-07","module":"A5"},{"value":"0,0E+00","module":"B1"},{"value":"1,54E-07","module":"B2"},{"value":"0,0E+00","module":"C1"},{"value":"6,79E-10","module":"C2"},{"value":"1,41E-08","module":"C3"},{"value":"1,92E-08","module":"C3"},{"value":"1,18E-08","module":"C4"},{"value":"-2,38E-08","module":"D"},{"value":"0,0E+00","module":"D"},{"value":"-8,06E-08","module":"D"},{"value":"-1,55E-08","module":"D"}]},{"parameter":"ADPF","unit":"MJ","values":[{"value":"1,04E+02","module":"A1-A3"},{"value":"1,97E+00","module":"A4"},{"value":"9,73E+00","module":"A5"},{"value":"0,0E+00","module":"B1"},{"value":"4,50E+00","module":"B2"},{"value":"0,0E+00","module":"C1"},{"value":"1,09E-01","module":"C2"},{"value":"1,70E+00","module":"C3"},{"value":"2,19E+00","module":"C3"},{"value":"2,42E+00","module":"C4"},{"value":"-2,69E+00","module":"D"},{"value":"0,0E+00","module":"D"},{"value":"-9,21E+00","module":"D"},{"value":"-1,72E+01","module":"D"}]},{"parameter":"WDP","unit":"m^3 world-eq. deprived","values":[{"value":"4,13E+00","module":"A1-A3"},{"value":"1,32E-03","module":"A4"},{"value":"4,32E-01","module":"A5"},{"value":"0,0E+00","module":"B1"},{"value":"7,22E-02","module":"B2"},{"value":"0,0E+00","module":"C1"},{"value":"7,27E-05","module":"C2"},{"value":"4,31E-01","module":"C3"},{"value":"4,34E-01","module":"C3"},{"value":"-1,81E-03","module":"C4"},{"value":"-1,66E-02","module":"D"},{"value":"0,0E+00","module":"D"},{"value":"-5,59E-02","module":"D"},{"value":"-2,17E-02","module":"D"}]},{"parameter":"EP-freshwater","unit":"kg PO4-eq.","values":[{"value":"4,30E-05","module":"A1-A3"},{"value":"4,40E-07","module":"A4"},{"value":"3,95E-06","module":"A5"},{"value":"0,0E+00","module":"B1"},{"value":"3,31E-06","module":"B2"},{"value":"0,0E+00","module":"C1"},{"value":"2,42E-08","module":"C2"},{"value":"4,09E-07","module":"C3"},{"value":"5,05E-07","module":"C3"},{"value":"3,17E-05","module":"C4"},{"value":"-2,17E-07","module":"D"},{"value":"0,0E+00","module":"D"},{"value":"-7,30E-07","module":"D"},{"value":"-1,94E-07","module":"D"}]},{"parameter":"EP-marine","unit":"kg N-eq.","values":[{"value":"4,49E-03","module":"A1-A3"},{"value":"4,30E-04","module":"A4"},{"value":"5,86E-04","module":"A5"},{"value":"0,0E+00","module":"B1"},{"value":"1,45E-04","module":"B2"},{"value":"0,0E+00","module":"C1"},{"value":"2,37E-05","module":"C2"},{"value":"1,52E-03","module":"C3"},{"value":"1,58E-03","module":"C3"},{"value":"1,12E-04","module":"C4"},{"value":"-5,64E-05","module":"D"},{"value":"0,0E+00","module":"D"},{"value":"-1,92E-04","module":"D"},{"value":"-1,80E-04","module":"D"}]},{"parameter":"EP-terrestrial","unit":"mol N-eq.","values":[{"value":"4,26E-02","module":"A1-A3"},{"value":"4,77E-03","module":"A4"},{"value":"5,92E-03","module":"A5"},{"value":"0,0E+00","module":"B1"},{"value":"1,98E-03","module":"B2"},{"value":"0,0E+00","module":"C1"},{"value":"2,64E-04","module":"C2"},{"value":"1,71E-02","module":"C3"},{"value":"1,78E-02","module":"C3"},{"value":"1,22E-03","module":"C4"},{"value":"-6,03E-04","module":"D"},{"value":"0,0E+00","module":"D"},{"value":"-2,06E-03","module":"D"},{"value":"-1,97E-03","module":"D"}]}],"additional_environmental_impact":[{"parameter":"PM","unit":"Disease incidence","values":[{"value":"1,05E-07","module":"A1-A3"},{"value":"5,07E-09","module":"A4"},{"value":"1,12E-08","module":"A5"},{"value":"0,0E+00","module":"B1"},{"value":"4,27E-08","module":"B2"},{"value":"0,0E+00","module":"C1"},{"value":"2,79E-10","module":"C2"},{"value":"1,27E-08","module":"C3"},{"value":"1,36E-08","module":"C3"},{"value":"4,85E-09","module":"C4"},{"value":"-1,72E-09","module":"D"},{"value":"0,0E+00","module":"D"},{"value":"-5,83E-09","module":"D"},{"value":"-1,49E-08","module":"D"}]},{"parameter":"ETP-fw","unit":"CTUe","values":[{"value":"4,57E+01","module":"A1-A3"},{"value":"1,37E+00","module":"A4"},{"value":"4,33E+00","module":"A5"},{"value":"3,60E-03","module":"B1"},{"value":"2,03E+00","module":"B2"},{"value":"0,0E+00","module":"C1"},{"value":"7,54E-02","module":"C2"},{"value":"8,04E-01","module":"C3"},{"value":"1,09E+00","module":"C3"},{"value":"2,36E+00","module":"C4"},{"value":"-5,89E-01","module":"D"},{"value":"0,0E+00","module":"D"},{"value":"-1,98E+00","module":"D"},{"value":"-3,14E+00","module":"D"}]},{"parameter":"HTP-c","unit":"CTUh","values":[{"value":"2,44E-09","module":"A1-A3"},{"value":"2,76E-11","module":"A4"},{"value":"2,28E-10","module":"A5"},{"value":"0,0E+00","module":"B1"},{"value":"3,90E-10","module":"B2"},{"value":"0,0E+00","module":"C1"},{"value":"1,52E-12","module":"C2"},{"value":"4,19E-11","module":"C3"},{"value":"4,85E-11","module":"C3"},{"value":"1,06E-10","module":"C4"},{"value":"-2,71E-11","module":"D"},{"value":"0,0E+00","module":"D"},{"value":"-9,25E-11","module":"D"},{"value":"-4,16E-11","module":"D"}]},{"parameter":"HTP-nc","unit":"CTUh","values":[{"value":"1,05E-07","module":"A1-A3"},{"value":"1,64E-09","module":"A4"},{"value":"9,91E-09","module":"A5"},{"value":"2,60E-11","module":"B1"},{"value":"6,19E-09","module":"B2"},{"value":"0,0E+00","module":"C1"},{"value":"9,03E-11","module":"C2"},{"value":"2,54E-09","module":"C3"},{"value":"2,87E-09","module":"C3"},{"value":"8,89E-09","module":"C4"},{"value":"-1,04E-09","module":"D"},{"value":"0,0E+00","module":"D"},{"value":"-3,56E-09","module":"D"},{"value":"-2,62E-09","module":"D"}]},{"parameter":"SQP","unit":"SQP","values":[{"value":null,"module":"A1-A3"},{"value":null,"module":"A4"},{"value":null,"module":"A5"},{"value":null,"module":"B1"},{"value":null,"module":"B2"},{"value":null,"module":"C1"},{"value":null,"module":"C2"},{"value":null,"module":"C3"},{"value":null,"module":"C3"},{"value":null,"module":"C4"},{"value":null,"module":"D"},{"value":null,"module":"D"},{"value":null,"module":"D"},{"value":null,"module":"D"}]}],"resource_use":[{"parameter":"PERE","unit":"MJ","values":[{"value":"3,81E+01","module":"A1-A3"},{"value":"1,12E-01","module":"A4"},{"value":"3,50E+00","module":"A5"},{"value":"0,0E+00","module":"B1"},{"value":"2,75E+00","module":"B2"},{"value":"0,0E+00","module":"C1"},{"value":"6,17E-03","module":"C2"},{"value":"2,79E-01","module":"C3"},{"value":"4,18E-01","module":"C3"},{"value":"1,99E-01","module":"C4"},{"value":"-7,36E-01","module":"D"},{"value":"0,0E+00","module":"D"},{"value":"-2,48E+00","module":"D"},{"value":"-2,33E-01","module":"D"}]},{"parameter":"PERM","unit":"MJ","values":[{"value":"2,30E-02","module":"A1-A3"},{"value":"0,0E+00","module":"A4"},{"value":"-2,30E-02","module":"A5"},{"value":"0,0E+00","module":"B1"},{"value":"0,0E+00","module":"B2"},{"value":"0,0E+00","module":"C1"},{"value":"0,0E+00","module":"C2"},{"value":"0,0E+00","module":"C3"},{"value":"0,0E+00","module":"C3"},{"value":"0,0E+00","module":"C4"},{"value":"0,0E+00","module":"D"},{"value":"0,0E+00","module":"D"},{"value":"0,0E+00","module":"D"},{"value":"0,0E+00","module":"D"}]},{"parameter":"PERT","unit":"MJ","values":[{"value":"3,82E+01","module":"A1-A3"},{"value":"1,12E-01","module":"A4"},{"value":"3,48E+00","module":"A5"},{"value":"0,0E+00","module":"B1"},{"value":"2,75E+00","module":"B2"},{"value":"0,0E+00","module":"C1"},{"value":"6,17E-03","module":"C2"},{"value":"2,79E-01","module":"C3"},{"value":"4,18E-01","module":"C3"},{"value":"1,99E-01","module":"C4"},{"value":"-7,36E-01","module":"D"},{"value":"0,0E+00","module":"D"},{"value":"-2,48E+00","module":"D"},{"value":"-2,33E-01","module":"D"}]},{"parameter":"PENRE","unit":"MJ","values":[{"value":"8,23E+01","module":"A1-A3"},{"value":"1,97E+00","module":"A4"},{"value":"1,29E+01","module":"A5"},{"value":"0,0E+00","module":"B1"},{"value":"4,50E+00","module":"B2"},{"value":"0,0E+00","module":"C1"},{"value":"1,09E-01","module":"C2"},{"value":"2,04E+01","module":"C3"},{"value":"2,09E+01","module":"C3"},{"value":"2,42E+00","module":"C4"},{"value":"-2,69E+00","module":"D"},{"value":"0,0E+00","module":"D"},{"value":"-9,21E+00","module":"D"},{"value":"-1,72E+01","module":"D"}]},{"parameter":"PENRM","unit":"MJ","values":[{"value":"2,19E+01","module":"A1-A3"},{"value":"0,0E+00","module":"A4"},{"value":"-3,18E+00","module":"A5"},{"value":"0,0E+00","module":"B1"},{"value":"0,0E+00","module":"B2"},{"value":"0,0E+00","module":"C1"},{"value":"0,0E+00","module":"C2"},{"value":"-1,87E+01","module":"C3"},{"value":"-1,87E+01","module":"C3"},{"value":"0,0E+00","module":"C4"},{"value":"0,0E+00","module":"D"},{"value":"0,0E+00","module":"D"},{"value":"0,0E+00","module":"D"},{"value":"0,0E+00","module":"D"}]},{"parameter":"PENRT","unit":"MJ","values":[{"value":"1,04E+02","module":"A1-A3"},{"value":"1,97E+00","module":"A4"},{"value":"9,75E+00","module":"A5"},{"value":"0,0E+00","module":"B1"},{"value":"4,50E+00","module":"B2"},{"value":"0,0E+00","module":"C1"},{"value":"1,09E-01","module":"C2"},{"value":"1,70E+00","module":"C3"},{"value":"2,19E+00","module":"C3"},{"value":"2,42E+00","module":"C4"},{"value":"-2,69E+00","module":"D"},{"value":"0,0E+00","module":"D"},{"value":"-9,21E+00","module":"D"},{"value":"-1,72E+01","module":"D"}]},{"parameter":"SM","unit":"kg","values":[{"value":"7,19E-01","module":"A1-A3"},{"value":"0,0E+00","module":"A4"},{"value":"6,47E-02","module":"A5"},{"value":"0,0E+00","module":"B1"},{"value":"0,0E+00","module":"B2"},{"value":"0,0E+00","module":"C1"},{"value":"0,0E+00","module":"C2"},{"value":"0,0E+00","module":"C3"},{"value":"0,0E+00","module":"C3"},{"value":"0,0E+00","module":"C4"},{"value":"0,0E+00","module":"D"},{"value":"0,0E+00","module":"D"},{"value":"0,0E+00","module":"D"},{"value":"6,44E-01","module":"D"}]},{"parameter":"RSF","unit":"MJ","values":[{"value":"0,0E+00","module":"A1-A3"},{"value":"0,0E+00","module":"A4"},{"value":"0,0E+00","module":"A5"},{"value":"0,0E+00","module":"B1"},{"value":"0,0E+00","module":"B2"},{"value":"0,0E+00","module":"C1"},{"value":"0,0E+00","module":"C2"},{"value":"0,0E+00","module":"C3"},{"value":"0,0E+00","module":"C3"},{"value":"0,0E+00","module":"C4"},{"value":"0,0E+00","module":"D"},{"value":"0,0E+00","module":"D"},{"value":"0,0E+00","module":"D"},{"value":"0,0E+00","module":"D"}]},{"parameter":"NRSF","unit":"MJ","values":[{"value":"0,0E+00","module":"A1-A3"},{"value":"0,0E+00","module":"A4"},{"value":"0,0E+00","module":"A5"},{"value":"0,0E+00","module":"B1"},{"value":"0,0E+00","module":"B2"},{"value":"0,0E+00","module":"C1"},{"value":"0,0E+00","module":"C2"},{"value":"0,0E+00","module":"C3"},{"value":"0,0E+00","module":"C3"},{"value":"0,0E+00","module":"C4"},{"value":"0,0E+00","module":"D"},{"value":"0,0E+00","module":"D"},{"value":"0,0E+00","module":"D"},{"value":"0,0E+00","module":"D"}]},{"parameter":"FW","unit":"m^3","values":[{"value":"1,03E-01","module":"A1-A3"},{"value":"1,27E-04","module":"A4"},{"value":"1,07E-02","module":"A5"},{"value":"0,0E+00","module":"B1"},{"value":"2,52E-03","module":"B2"},{"value":"0,0E+00","module":"C1"},{"value":"6,98E-06","module":"C2"},{"value":"1,02E-02","module":"C3"},{"value":"1,03E-02","module":"C3"},{"value":"2,83E-05","module":"C4"},{"value":"-7,04E-04","module":"D"},{"value":"0,0E+00","module":"D"},{"value":"-2,37E-03","module":"D"},{"value":"-1,62E-03","module":"D"}]}],"end_of_life_waste":[{"parameter":"HWD","unit":"kg","values":[{"value":"1,95E-03","module":"A1-A3"},{"value":"9,45E-12","module":"A4"},{"value":"1,76E-04","module":"A5"},{"value":"0,0E+00","module":"B1"},{"value":"2,56E-05","module":"B2"},{"value":"0,0E+00","module":"C1"},{"value":"5,21E-13","module":"C2"},{"value":"2,59E-10","module":"C3"},{"value":"2,80E-10","module":"C3"},{"value":"3,72E-10","module":"C4"},{"value":"-3,65E-10","module":"D"},{"value":"0,0E+00","module":"D"},{"value":"-1,26E-09","module":"D"},{"value":"-1,25E-10","module":"D"}]},{"parameter":"NHWD","unit":"kg","values":[{"value":"4,21E-01","module":"A1-A3"},{"value":"2,83E-04","module":"A4"},{"value":"8,71E-02","module":"A5"},{"value":"0,0E+00","module":"B1"},{"value":"5,14E-03","module":"B2"},{"value":"0,0E+00","module":"C1"},{"value":"1,56E-05","module":"C2"},{"value":"5,37E-01","module":"C3"},{"value":"5,37E-01","module":"C3"},{"value":"2,39E+00","module":"C4"},{"value":"-1,36E-03","module":"D"},{"value":"0,0E+00","module":"D"},{"value":"-4,61E-03","module":"D"},{"value":"-7,19E-02","module":"D"}]},{"parameter":"RWD","unit":"kg","values":[{"value":"2,57E-03","module":"A1-A3"},{"value":"2,43E-06","module":"A4"},{"value":"2,39E-04","module":"A5"},{"value":"0,0E+00","module":"B1"},{"value":"3,74E-04","module":"B2"},{"value":"0,0E+00","module":"C1"},{"value":"1,34E-07","module":"C2"},{"value":"6,12E-05","module":"C3"},{"value":"9,72E-05","module":"C3"},{"value":"2,97E-05","module":"C4"},{"value":"-2,11E-04","module":"D"},{"value":"0,0E+00","module":"D"},{"value":"-7,10E-04","module":"D"},{"value":"-4,88E-05","module":"D"}]}],"end_of_life_flow":[{"parameter":"CRU","unit":"kg","values":[{"value":"0,0E+00","module":"A1-A3"},{"value":"0,0E+00","module":"A4"},{"value":"0,0E+00","module":"A5"},{"value":"0,0E+00","module":"B1"},{"value":"0,0E+00","module":"B2"},{"value":"0,0E+00","module":"C1"},{"value":"0,0E+00","module":"C2"},{"value":"0,0E+00","module":"C3"},{"value":"0,0E+00","module":"C3"},{"value":"0,0E+00","module":"C4"},{"value":"0,0E+00","module":"D"},{"value":"0,0E+00","module":"D"},{"value":"0,0E+00","module":"D"},{"value":"0,0E+00","module":"D"}]},{"parameter":"MFR","unit":"kg","values":[{"value":"1,31E-02","module":"A1-A3"},{"value":"0,0E+00","module":"A4"},{"value":"1,32E-02","module":"A5"},{"value":"0,0E+00","module":"B1"},{"value":"0,0E+00","module":"B2"},{"value":"0,0E+00","module":"C1"},{"value":"0,0E+00","module":"C2"},{"value":"0,0E+00","module":"C3"},{"value":"6,44E-01","module":"C3"},{"value":"0,0E+00","module":"C4"},{"value":"0,0E+00","module":"D"},{"value":"0,0E+00","module":"D"},{"value":"0,0E+00","module":"D"},{"value":"0,0E+00","module":"D"}]},{"parameter":"MER","unit":"kg","values":[{"value":"0,0E+00","module":"A1-A3"},{"value":"0,0E+00","module":"A4"},{"value":"0,0E+00","module":"A5"},{"value":"0,0E+00","module":"B1"},{"value":"0,0E+00","module":"B2"},{"value":"0,0E+00","module":"C1"},{"value":"0,0E+00","module":"C2"},{"value":"0,0E+00","module":"C3"},{"value":"0,0E+00","module":"C3"},{"value":"0,0E+00","module":"C4"},{"value":"0,0E+00","module":"D"},{"value":"0,0E+00","module":"D"},{"value":"0,0E+00","module":"D"},{"value":"0,0E+00","module":"D"}]},{"parameter":"EEE","unit":"MJ","values":[{"value":"0,0E+00","module":"A1-A3"},{"value":"0,0E+00","module":"A4"},{"value":"9,84E-01","module":"A5"},{"value":"0,0E+00","module":"B1"},{"value":"0,0E+00","module":"B2"},{"value":"0,0E+00","module":"C1"},{"value":"0,0E+00","module":"C2"},{"value":"5,44E+00","module":"C3"},{"value":"0,0E+00","module":"C3"},{"value":"0,0E+00","module":"C4"},{"value":"0,0E+00","module":"D"},{"value":"0,0E+00","module":"D"},{"value":"0,0E+00","module":"D"},{"value":"0,0E+00","module":"D"}]},{"parameter":"EET","unit":"MJ","values":[{"value":"0,0E+00","module":"A1-A3"},{"value":"0,0E+00","module":"A4"},{"value":"1,77E+00","module":"A5"},{"value":"0,0E+00","module":"B1"},{"value":"0,0E+00","module":"B2"},{"value":"0,0E+00","module":"C1"},{"value":"0,0E+00","module":"C2"},{"value":"9,93E+00","module":"C3"},{"value":"3,95E+01","module":"C3"},{"value":"0,0E+00","module":"C4"},{"value":"0,0E+00","module":"D"},{"value":"0,0E+00","module":"D"},{"value":"0,0E+00","module":"D"},{"value":"0,0E+00","module":"D"}]}]}