{"product_name":"Getuftete Teppichbahnenware mit 100% recyceltem PA6 Polmaterial und textilem R\u00fccken, LC3","epd_id":"EPD-GUT-20220347-CBG1-EN","compliance":["DIN EN 15804+A2","ISO 14025"],"producer_name":"Gemeinschaft umweltfreundlicher Teppichboden (GUT) e.V.","environmental_impact":[{"parameter":"GWP-total","unit":"kg CO2-eq.","values":[{"value":"6,07E+00","module":"A1-A3"},{"value":"1,71E-01","module":"A4"},{"value":"1,21E+00","module":"A5"},{"value":"0,0E+00","module":"B1"},{"value":"3,85E-01","module":"B2"},{"value":"0,0E+00","module":"C1"},{"value":"9,49E-03","module":"C2"},{"value":"4,40E+00","module":"C3"},{"value":"4,44E+00","module":"C3"},{"value":"1,99E-01","module":"C4"},{"value":"-1,59E-01","module":"D"},{"value":"0,0E+00","module":"D"},{"value":"-5,45E-01","module":"D"},{"value":"-1,53E-01","module":"D"}]},{"parameter":"GWP-fossil","unit":"kg CO2-eq.","values":[{"value":"6,05E+00","module":"A1-A3"},{"value":"1,68E-01","module":"A4"},{"value":"1,20E+00","module":"A5"},{"value":"0,0E+00","module":"B1"},{"value":"2,62E-01","module":"B2"},{"value":"0,0E+00","module":"C1"},{"value":"9,32E-03","module":"C2"},{"value":"4,40E+00","module":"C3"},{"value":"4,44E+00","module":"C3"},{"value":"1,99E-01","module":"C4"},{"value":"-1,58E-01","module":"D"},{"value":"0,0E+00","module":"D"},{"value":"-5,43E-01","module":"D"},{"value":"-1,53E-01","module":"D"}]},{"parameter":"GWP-biogenic","unit":"kg CO2-eq.","values":[{"value":"1,26E-02","module":"A1-A3"},{"value":"2,18E-03","module":"A4"},{"value":"3,11E-03","module":"A5"},{"value":"0,0E+00","module":"B1"},{"value":"2,99E-03","module":"B2"},{"value":"0,0E+00","module":"C1"},{"value":"1,21E-04","module":"C2"},{"value":"5,06E-04","module":"C3"},{"value":"9,38E-04","module":"C3"},{"value":"2,37E-08","module":"C4"},{"value":"-8,07E-04","module":"D"},{"value":"0,0E+00","module":"D"},{"value":"-2,73E-03","module":"D"},{"value":"-1,30E-04","module":"D"}]},{"parameter":"GWP-luluc","unit":"kg CO2-eq.","values":[{"value":"6,68E-03","module":"A1-A3"},{"value":"9,52E-04","module":"A4"},{"value":"7,02E-04","module":"A5"},{"value":"0,0E+00","module":"B1"},{"value":"1,20E-01","module":"B2"},{"value":"0,0E+00","module":"C1"},{"value":"5,29E-05","module":"C2"},{"value":"1,15E-04","module":"C3"},{"value":"2,50E-04","module":"C3"},{"value":"9,66E-05","module":"C4"},{"value":"-1,74E-05","module":"D"},{"value":"0,0E+00","module":"D"},{"value":"-5,85E-05","module":"D"},{"value":"-8,12E-05","module":"D"}]},{"parameter":"ODP","unit":"kg CFC11-eq.","values":[{"value":"1,26E-08","module":"A1-A3"},{"value":"1,02E-14","module":"A4"},{"value":"1,14E-09","module":"A5"},{"value":"0,0E+00","module":"B1"},{"value":"2,08E-08","module":"B2"},{"value":"0,0E+00","module":"C1"},{"value":"5,68E-16","module":"C2"},{"value":"3,49E-13","module":"C3"},{"value":"5,60E-13","module":"C3"},{"value":"2,67E-13","module":"C4"},{"value":"-1,07E-12","module":"D"},{"value":"0,0E+00","module":"D"},{"value":"-3,57E-12","module":"D"},{"value":"-2,23E-13","module":"D"}]},{"parameter":"AP","unit":"mol H^(+)-eq.","values":[{"value":"1,83E-02","module":"A1-A3"},{"value":"1,02E-03","module":"A4"},{"value":"2,19E-03","module":"A5"},{"value":"0,0E+00","module":"B1"},{"value":"6,17E-04","module":"B2"},{"value":"0,0E+00","module":"C1"},{"value":"5,63E-05","module":"C2"},{"value":"4,71E-03","module":"C3"},{"value":"4,88E-03","module":"C3"},{"value":"5,88E-04","module":"C4"},{"value":"-2,07E-04","module":"D"},{"value":"0,0E+00","module":"D"},{"value":"-7,04E-04","module":"D"},{"value":"-5,90E-04","module":"D"}]},{"parameter":"POCP","unit":"kg NMVOC-eq.","values":[{"value":"1,61E-02","module":"A1-A3"},{"value":"9,44E-04","module":"A4"},{"value":"2,09E-03","module":"A5"},{"value":"4,18E-04","module":"B1"},{"value":"6,66E-04","module":"B2"},{"value":"0,0E+00","module":"C1"},{"value":"5,24E-05","module":"C2"},{"value":"6,00E-03","module":"C3"},{"value":"6,16E-03","module":"C3"},{"value":"4,17E-04","module":"C4"},{"value":"-1,57E-04","module":"D"},{"value":"0,0E+00","module":"D"},{"value":"-5,39E-04","module":"D"},{"value":"-5,33E-04","module":"D"}]},{"parameter":"ADPE","unit":"kg Sb-eq.","values":[{"value":"1,82E-06","module":"A1-A3"},{"value":"1,43E-08","module":"A4"},{"value":"1,67E-07","module":"A5"},{"value":"0,0E+00","module":"B1"},{"value":"1,54E-07","module":"B2"},{"value":"0,0E+00","module":"C1"},{"value":"7,92E-10","module":"C2"},{"value":"1,72E-08","module":"C3"},{"value":"2,30E-08","module":"C3"},{"value":"1,38E-08","module":"C4"},{"value":"-2,38E-08","module":"D"},{"value":"0,0E+00","module":"D"},{"value":"-8,06E-08","module":"D"},{"value":"-1,55E-08","module":"D"}]},{"parameter":"ADPF","unit":"MJ","values":[{"value":"1,13E+02","module":"A1-A3"},{"value":"2,29E+00","module":"A4"},{"value":"1,06E+01","module":"A5"},{"value":"0,0E+00","module":"B1"},{"value":"4,50E+00","module":"B2"},{"value":"0,0E+00","module":"C1"},{"value":"1,27E-01","module":"C2"},{"value":"2,13E+00","module":"C3"},{"value":"2,71E+00","module":"C3"},{"value":"2,83E+00","module":"C4"},{"value":"-2,69E+00","module":"D"},{"value":"0,0E+00","module":"D"},{"value":"-9,21E+00","module":"D"},{"value":"-1,72E+01","module":"D"}]},{"parameter":"WDP","unit":"m^3 world-eq. deprived","values":[{"value":"6,39E+00","module":"A1-A3"},{"value":"1,53E-03","module":"A4"},{"value":"6,44E-01","module":"A5"},{"value":"0,0E+00","module":"B1"},{"value":"7,22E-02","module":"B2"},{"value":"0,0E+00","module":"C1"},{"value":"8,48E-05","module":"C2"},{"value":"5,27E-01","module":"C3"},{"value":"5,31E-01","module":"C3"},{"value":"-2,11E-03","module":"C4"},{"value":"-1,66E-02","module":"D"},{"value":"0,0E+00","module":"D"},{"value":"-5,59E-02","module":"D"},{"value":"-2,17E-02","module":"D"}]},{"parameter":"EP-freshwater","unit":"kg PO4-eq.","values":[{"value":"6,43E-05","module":"A1-A3"},{"value":"5,11E-07","module":"A4"},{"value":"5,87E-06","module":"A5"},{"value":"0,0E+00","module":"B1"},{"value":"3,31E-06","module":"B2"},{"value":"0,0E+00","module":"C1"},{"value":"2,83E-08","module":"C2"},{"value":"4,39E-07","module":"C3"},{"value":"5,52E-07","module":"C3"},{"value":"3,70E-05","module":"C4"},{"value":"-2,17E-07","module":"D"},{"value":"0,0E+00","module":"D"},{"value":"-7,30E-07","module":"D"},{"value":"-1,94E-07","module":"D"}]},{"parameter":"EP-marine","unit":"kg N-eq.","values":[{"value":"6,21E-03","module":"A1-A3"},{"value":"4,99E-04","module":"A4"},{"value":"8,21E-04","module":"A5"},{"value":"0,0E+00","module":"B1"},{"value":"1,45E-04","module":"B2"},{"value":"0,0E+00","module":"C1"},{"value":"2,77E-05","module":"C2"},{"value":"2,35E-03","module":"C3"},{"value":"2,42E-03","module":"C3"},{"value":"1,30E-04","module":"C4"},{"value":"-5,64E-05","module":"D"},{"value":"0,0E+00","module":"D"},{"value":"-1,92E-04","module":"D"},{"value":"-1,80E-04","module":"D"}]},{"parameter":"EP-terrestrial","unit":"mol N-eq.","values":[{"value":"5,73E-02","module":"A1-A3"},{"value":"5,54E-03","module":"A4"},{"value":"8,15E-03","module":"A5"},{"value":"0,0E+00","module":"B1"},{"value":"1,98E-03","module":"B2"},{"value":"0,0E+00","module":"C1"},{"value":"3,08E-04","module":"C2"},{"value":"2,63E-02","module":"C3"},{"value":"2,71E-02","module":"C3"},{"value":"1,43E-03","module":"C4"},{"value":"-6,03E-04","module":"D"},{"value":"0,0E+00","module":"D"},{"value":"-2,06E-03","module":"D"},{"value":"-1,97E-03","module":"D"}]}],"additional_environmental_impact":[{"parameter":"PM","unit":"Disease incidence","values":[{"value":"1,36E-07","module":"A1-A3"},{"value":"5,88E-09","module":"A4"},{"value":"1,44E-08","module":"A5"},{"value":"0,0E+00","module":"B1"},{"value":"4,27E-08","module":"B2"},{"value":"0,0E+00","module":"C1"},{"value":"3,26E-10","module":"C2"},{"value":"1,65E-08","module":"C3"},{"value":"1,76E-08","module":"C3"},{"value":"5,65E-09","module":"C4"},{"value":"-1,72E-09","module":"D"},{"value":"0,0E+00","module":"D"},{"value":"-5,83E-09","module":"D"},{"value":"-1,49E-08","module":"D"}]},{"parameter":"ETP-fw","unit":"CTUe","values":[{"value":"5,29E+01","module":"A1-A3"},{"value":"1,59E+00","module":"A4"},{"value":"5,01E+00","module":"A5"},{"value":"3,60E-03","module":"B1"},{"value":"2,03E+00","module":"B2"},{"value":"0,0E+00","module":"C1"},{"value":"8,80E-02","module":"C2"},{"value":"9,15E-01","module":"C3"},{"value":"1,25E+00","module":"C3"},{"value":"2,76E+00","module":"C4"},{"value":"-5,89E-01","module":"D"},{"value":"0,0E+00","module":"D"},{"value":"-1,98E+00","module":"D"},{"value":"-3,14E+00","module":"D"}]},{"parameter":"HTP-c","unit":"CTUh","values":[{"value":"2,98E-09","module":"A1-A3"},{"value":"3,21E-11","module":"A4"},{"value":"2,77E-10","module":"A5"},{"value":"0,0E+00","module":"B1"},{"value":"3,90E-10","module":"B2"},{"value":"0,0E+00","module":"C1"},{"value":"1,78E-12","module":"C2"},{"value":"4,96E-11","module":"C3"},{"value":"5,73E-11","module":"C3"},{"value":"1,24E-10","module":"C4"},{"value":"-2,71E-11","module":"D"},{"value":"0,0E+00","module":"D"},{"value":"-9,25E-11","module":"D"},{"value":"-4,16E-11","module":"D"}]},{"parameter":"HTP-nc","unit":"CTUh","values":[{"value":"1,17E-07","module":"A1-A3"},{"value":"1,90E-09","module":"A4"},{"value":"1,10E-08","module":"A5"},{"value":"2,60E-11","module":"B1"},{"value":"6,19E-09","module":"B2"},{"value":"0,0E+00","module":"C1"},{"value":"1,05E-10","module":"C2"},{"value":"2,86E-09","module":"C3"},{"value":"3,24E-09","module":"C3"},{"value":"1,04E-08","module":"C4"},{"value":"-1,04E-09","module":"D"},{"value":"0,0E+00","module":"D"},{"value":"-3,56E-09","module":"D"},{"value":"-2,62E-09","module":"D"}]},{"parameter":"SQP","unit":"SQP","values":[{"value":null,"module":"A1-A3"},{"value":null,"module":"A4"},{"value":null,"module":"A5"},{"value":null,"module":"B1"},{"value":null,"module":"B2"},{"value":null,"module":"C1"},{"value":null,"module":"C2"},{"value":null,"module":"C3"},{"value":null,"module":"C3"},{"value":null,"module":"C4"},{"value":null,"module":"D"},{"value":null,"module":"D"},{"value":null,"module":"D"},{"value":null,"module":"D"}]}],"resource_use":[{"parameter":"PERE","unit":"MJ","values":[{"value":"5,50E+01","module":"A1-A3"},{"value":"1,30E-01","module":"A4"},{"value":"5,02E+00","module":"A5"},{"value":"0,0E+00","module":"B1"},{"value":"2,75E+00","module":"B2"},{"value":"0,0E+00","module":"C1"},{"value":"7,20E-03","module":"C2"},{"value":"3,32E-01","module":"C3"},{"value":"4,95E-01","module":"C3"},{"value":"2,32E-01","module":"C4"},{"value":"-7,36E-01","module":"D"},{"value":"0,0E+00","module":"D"},{"value":"-2,48E+00","module":"D"},{"value":"-2,33E-01","module":"D"}]},{"parameter":"PERM","unit":"MJ","values":[{"value":"2,30E-02","module":"A1-A3"},{"value":"0,0E+00","module":"A4"},{"value":"-2,30E-02","module":"A5"},{"value":"0,0E+00","module":"B1"},{"value":"0,0E+00","module":"B2"},{"value":"0,0E+00","module":"C1"},{"value":"0,0E+00","module":"C2"},{"value":"0,0E+00","module":"C3"},{"value":"0,0E+00","module":"C3"},{"value":"0,0E+00","module":"C4"},{"value":"0,0E+00","module":"D"},{"value":"0,0E+00","module":"D"},{"value":"0,0E+00","module":"D"},{"value":"0,0E+00","module":"D"}]},{"parameter":"PERT","unit":"MJ","values":[{"value":"5,50E+01","module":"A1-A3"},{"value":"1,30E-01","module":"A4"},{"value":"5,00E+00","module":"A5"},{"value":"0,0E+00","module":"B1"},{"value":"2,75E+00","module":"B2"},{"value":"0,0E+00","module":"C1"},{"value":"7,20E-03","module":"C2"},{"value":"3,32E-01","module":"C3"},{"value":"4,95E-01","module":"C3"},{"value":"2,32E-01","module":"C4"},{"value":"-7,36E-01","module":"D"},{"value":"0,0E+00","module":"D"},{"value":"-2,48E+00","module":"D"},{"value":"-2,33E-01","module":"D"}]},{"parameter":"PENRE","unit":"MJ","values":[{"value":"9,11E+01","module":"A1-A3"},{"value":"2,29E+00","module":"A4"},{"value":"1,38E+01","module":"A5"},{"value":"0,0E+00","module":"B1"},{"value":"4,50E+00","module":"B2"},{"value":"0,0E+00","module":"C1"},{"value":"1,27E-01","module":"C2"},{"value":"2,09E+01","module":"C3"},{"value":"2,14E+01","module":"C3"},{"value":"2,83E+00","module":"C4"},{"value":"-2,69E+00","module":"D"},{"value":"0,0E+00","module":"D"},{"value":"-9,21E+00","module":"D"},{"value":"-1,72E+01","module":"D"}]},{"parameter":"PENRM","unit":"MJ","values":[{"value":"2,19E+01","module":"A1-A3"},{"value":"0,0E+00","module":"A4"},{"value":"-3,18E+00","module":"A5"},{"value":"0,0E+00","module":"B1"},{"value":"0,0E+00","module":"B2"},{"value":"0,0E+00","module":"C1"},{"value":"0,0E+00","module":"C2"},{"value":"-1,87E+01","module":"C3"},{"value":"-1,87E+01","module":"C3"},{"value":"0,0E+00","module":"C4"},{"value":"0,0E+00","module":"D"},{"value":"0,0E+00","module":"D"},{"value":"0,0E+00","module":"D"},{"value":"0,0E+00","module":"D"}]},{"parameter":"PENRT","unit":"MJ","values":[{"value":"1,13E+02","module":"A1-A3"},{"value":"2,29E+00","module":"A4"},{"value":"1,06E+01","module":"A5"},{"value":"0,0E+00","module":"B1"},{"value":"4,50E+00","module":"B2"},{"value":"0,0E+00","module":"C1"},{"value":"1,27E-01","module":"C2"},{"value":"2,13E+00","module":"C3"},{"value":"2,71E+00","module":"C3"},{"value":"2,83E+00","module":"C4"},{"value":"-2,69E+00","module":"D"},{"value":"0,0E+00","module":"D"},{"value":"-9,21E+00","module":"D"},{"value":"-1,72E+01","module":"D"}]},{"parameter":"SM","unit":"kg","values":[{"value":"1,16E+00","module":"A1-A3"},{"value":"0,0E+00","module":"A4"},{"value":"1,04E-01","module":"A5"},{"value":"0,0E+00","module":"B1"},{"value":"0,0E+00","module":"B2"},{"value":"0,0E+00","module":"C1"},{"value":"0,0E+00","module":"C2"},{"value":"0,0E+00","module":"C3"},{"value":"0,0E+00","module":"C3"},{"value":"0,0E+00","module":"C4"},{"value":"0,0E+00","module":"D"},{"value":"0,0E+00","module":"D"},{"value":"0,0E+00","module":"D"},{"value":"6,44E-01","module":"D"}]},{"parameter":"RSF","unit":"MJ","values":[{"value":"0,0E+00","module":"A1-A3"},{"value":"0,0E+00","module":"A4"},{"value":"0,0E+00","module":"A5"},{"value":"0,0E+00","module":"B1"},{"value":"0,0E+00","module":"B2"},{"value":"0,0E+00","module":"C1"},{"value":"0,0E+00","module":"C2"},{"value":"0,0E+00","module":"C3"},{"value":"0,0E+00","module":"C3"},{"value":"0,0E+00","module":"C4"},{"value":"0,0E+00","module":"D"},{"value":"0,0E+00","module":"D"},{"value":"0,0E+00","module":"D"},{"value":"0,0E+00","module":"D"}]},{"parameter":"NRSF","unit":"MJ","values":[{"value":"0,0E+00","module":"A1-A3"},{"value":"0,0E+00","module":"A4"},{"value":"0,0E+00","module":"A5"},{"value":"0,0E+00","module":"B1"},{"value":"0,0E+00","module":"B2"},{"value":"0,0E+00","module":"C1"},{"value":"0,0E+00","module":"C2"},{"value":"0,0E+00","module":"C3"},{"value":"0,0E+00","module":"C3"},{"value":"0,0E+00","module":"C4"},{"value":"0,0E+00","module":"D"},{"value":"0,0E+00","module":"D"},{"value":"0,0E+00","module":"D"},{"value":"0,0E+00","module":"D"}]},{"parameter":"FW","unit":"m^3","values":[{"value":"1,55E-01","module":"A1-A3"},{"value":"1,47E-04","module":"A4"},{"value":"1,56E-02","module":"A5"},{"value":"0,0E+00","module":"B1"},{"value":"2,52E-03","module":"B2"},{"value":"0,0E+00","module":"C1"},{"value":"8,14E-06","module":"C2"},{"value":"1,25E-02","module":"C3"},{"value":"1,26E-02","module":"C3"},{"value":"3,30E-05","module":"C4"},{"value":"-7,04E-04","module":"D"},{"value":"0,0E+00","module":"D"},{"value":"-2,37E-03","module":"D"},{"value":"-1,62E-03","module":"D"}]}],"end_of_life_waste":[{"parameter":"HWD","unit":"kg","values":[{"value":"3,15E-03","module":"A1-A3"},{"value":"1,10E-11","module":"A4"},{"value":"2,84E-04","module":"A5"},{"value":"0,0E+00","module":"B1"},{"value":"2,56E-05","module":"B2"},{"value":"0,0E+00","module":"C1"},{"value":"6,08E-13","module":"C2"},{"value":"3,35E-10","module":"C3"},{"value":"3,60E-10","module":"C3"},{"value":"4,34E-10","module":"C4"},{"value":"-3,65E-10","module":"D"},{"value":"0,0E+00","module":"D"},{"value":"-1,26E-09","module":"D"},{"value":"-1,25E-10","module":"D"}]},{"parameter":"NHWD","unit":"kg","values":[{"value":"5,80E-01","module":"A1-A3"},{"value":"3,29E-04","module":"A4"},{"value":"1,02E-01","module":"A5"},{"value":"0,0E+00","module":"B1"},{"value":"5,14E-03","module":"B2"},{"value":"0,0E+00","module":"C1"},{"value":"1,82E-05","module":"C2"},{"value":"5,42E-01","module":"C3"},{"value":"5,42E-01","module":"C3"},{"value":"2,79E+00","module":"C4"},{"value":"-1,36E-03","module":"D"},{"value":"0,0E+00","module":"D"},{"value":"-4,61E-03","module":"D"},{"value":"-7,19E-02","module":"D"}]},{"parameter":"RWD","unit":"kg","values":[{"value":"2,61E-03","module":"A1-A3"},{"value":"2,82E-06","module":"A4"},{"value":"2,44E-04","module":"A5"},{"value":"0,0E+00","module":"B1"},{"value":"3,74E-04","module":"B2"},{"value":"0,0E+00","module":"C1"},{"value":"1,56E-07","module":"C2"},{"value":"7,22E-05","module":"C3"},{"value":"1,14E-04","module":"C3"},{"value":"3,47E-05","module":"C4"},{"value":"-2,11E-04","module":"D"},{"value":"0,0E+00","module":"D"},{"value":"-7,10E-04","module":"D"},{"value":"-4,88E-05","module":"D"}]}],"end_of_life_flow":[{"parameter":"CRU","unit":"kg","values":[{"value":"0,0E+00","module":"A1-A3"},{"value":"0,0E+00","module":"A4"},{"value":"0,0E+00","module":"A5"},{"value":"0,0E+00","module":"B1"},{"value":"0,0E+00","module":"B2"},{"value":"0,0E+00","module":"C1"},{"value":"0,0E+00","module":"C2"},{"value":"0,0E+00","module":"C3"},{"value":"0,0E+00","module":"C3"},{"value":"0,0E+00","module":"C4"},{"value":"0,0E+00","module":"D"},{"value":"0,0E+00","module":"D"},{"value":"0,0E+00","module":"D"},{"value":"0,0E+00","module":"D"}]},{"parameter":"MFR","unit":"kg","values":[{"value":"2,12E-02","module":"A1-A3"},{"value":"0,0E+00","module":"A4"},{"value":"1,39E-02","module":"A5"},{"value":"0,0E+00","module":"B1"},{"value":"0,0E+00","module":"B2"},{"value":"0,0E+00","module":"C1"},{"value":"0,0E+00","module":"C2"},{"value":"0,0E+00","module":"C3"},{"value":"6,44E-01","module":"C3"},{"value":"0,0E+00","module":"C4"},{"value":"0,0E+00","module":"D"},{"value":"0,0E+00","module":"D"},{"value":"0,0E+00","module":"D"},{"value":"0,0E+00","module":"D"}]},{"parameter":"MER","unit":"kg","values":[{"value":"0,0E+00","module":"A1-A3"},{"value":"0,0E+00","module":"A4"},{"value":"0,0E+00","module":"A5"},{"value":"0,0E+00","module":"B1"},{"value":"0,0E+00","module":"B2"},{"value":"0,0E+00","module":"C1"},{"value":"0,0E+00","module":"C2"},{"value":"0,0E+00","module":"C3"},{"value":"0,0E+00","module":"C3"},{"value":"0,0E+00","module":"C4"},{"value":"0,0E+00","module":"D"},{"value":"0,0E+00","module":"D"},{"value":"0,0E+00","module":"D"},{"value":"0,0E+00","module":"D"}]},{"parameter":"EEE","unit":"MJ","values":[{"value":"0,0E+00","module":"A1-A3"},{"value":"0,0E+00","module":"A4"},{"value":"1,15E+00","module":"A5"},{"value":"0,0E+00","module":"B1"},{"value":"0,0E+00","module":"B2"},{"value":"0,0E+00","module":"C1"},{"value":"0,0E+00","module":"C2"},{"value":"7,32E+00","module":"C3"},{"value":"0,0E+00","module":"C3"},{"value":"0,0E+00","module":"C4"},{"value":"0,0E+00","module":"D"},{"value":"0,0E+00","module":"D"},{"value":"0,0E+00","module":"D"},{"value":"0,0E+00","module":"D"}]},{"parameter":"EET","unit":"MJ","values":[{"value":"0,0E+00","module":"A1-A3"},{"value":"0,0E+00","module":"A4"},{"value":"2,08E+00","module":"A5"},{"value":"0,0E+00","module":"B1"},{"value":"0,0E+00","module":"B2"},{"value":"0,0E+00","module":"C1"},{"value":"0,0E+00","module":"C2"},{"value":"1,33E+01","module":"C3"},{"value":"5,23E+01","module":"C3"},{"value":"0,0E+00","module":"C4"},{"value":"0,0E+00","module":"D"},{"value":"0,0E+00","module":"D"},{"value":"0,0E+00","module":"D"},{"value":"0,0E+00","module":"D"}]}]}