{"product_name":"Getuftete Teppichbahnenware mit PA6 Polmaterial und textilem R\u00fccken, LC2","epd_id":"EPD-GUT-20220342-CBG1-EN","compliance":["DIN EN 15804+A2","ISO 14025"],"producer_name":"Gemeinschaft umweltfreundlicher Teppichboden (GUT) e.V.","environmental_impact":[{"parameter":"GWP-total","unit":"kg CO2-eq.","values":[{"value":"1,28E+01","module":"A1-A3"},{"value":"1,60E-01","module":"A4"},{"value":"1,77E+00","module":"A5"},{"value":"0,0E+00","module":"B1"},{"value":"3,85E-01","module":"B2"},{"value":"0,0E+00","module":"C1"},{"value":"8,81E-03","module":"C2"},{"value":"3,94E+00","module":"C3"},{"value":"3,98E+00","module":"C3"},{"value":"1,84E-01","module":"C4"},{"value":"-2,39E-01","module":"D"},{"value":"0,0E+00","module":"D"},{"value":"-1,44E+00","module":"D"},{"value":"-3,01E-01","module":"D"}]},{"parameter":"GWP-fossil","unit":"kg CO2-eq.","values":[{"value":"1,28E+01","module":"A1-A3"},{"value":"1,57E-01","module":"A4"},{"value":"1,75E+00","module":"A5"},{"value":"0,0E+00","module":"B1"},{"value":"2,62E-01","module":"B2"},{"value":"0,0E+00","module":"C1"},{"value":"8,66E-03","module":"C2"},{"value":"3,94E+00","module":"C3"},{"value":"3,98E+00","module":"C3"},{"value":"1,84E-01","module":"C4"},{"value":"-2,37E-01","module":"D"},{"value":"0,0E+00","module":"D"},{"value":"-1,43E+00","module":"D"},{"value":"-3,01E-01","module":"D"}]},{"parameter":"GWP-biogenic","unit":"kg CO2-eq.","values":[{"value":"4,31E-02","module":"A1-A3"},{"value":"2,03E-03","module":"A4"},{"value":"2,21E-02","module":"A5"},{"value":"0,0E+00","module":"B1"},{"value":"2,99E-03","module":"B2"},{"value":"0,0E+00","module":"C1"},{"value":"1,12E-04","module":"C2"},{"value":"4,51E-04","module":"C3"},{"value":"8,52E-04","module":"C3"},{"value":"2,20E-08","module":"C4"},{"value":"-1,21E-03","module":"D"},{"value":"0,0E+00","module":"D"},{"value":"-7,27E-03","module":"D"},{"value":"-2,97E-04","module":"D"}]},{"parameter":"GWP-luluc","unit":"kg CO2-eq.","values":[{"value":"3,32E-03","module":"A1-A3"},{"value":"8,86E-04","module":"A4"},{"value":"3,92E-04","module":"A5"},{"value":"0,0E+00","module":"B1"},{"value":"1,20E-01","module":"B2"},{"value":"0,0E+00","module":"C1"},{"value":"4,91E-05","module":"C2"},{"value":"1,14E-04","module":"C3"},{"value":"2,39E-04","module":"C3"},{"value":"8,97E-05","module":"C4"},{"value":"-2,61E-05","module":"D"},{"value":"0,0E+00","module":"D"},{"value":"-1,56E-04","module":"D"},{"value":"-1,43E-04","module":"D"}]},{"parameter":"ODP","unit":"kg CFC11-eq.","values":[{"value":"2,61E-11","module":"A1-A3"},{"value":"9,54E-15","module":"A4"},{"value":"2,39E-12","module":"A5"},{"value":"0,0E+00","module":"B1"},{"value":"2,08E-08","module":"B2"},{"value":"0,0E+00","module":"C1"},{"value":"5,28E-16","module":"C2"},{"value":"3,02E-13","module":"C3"},{"value":"4,98E-13","module":"C3"},{"value":"2,48E-13","module":"C4"},{"value":"-1,61E-12","module":"D"},{"value":"0,0E+00","module":"D"},{"value":"-9,57E-12","module":"D"},{"value":"-4,95E-13","module":"D"}]},{"parameter":"AP","unit":"mol H^(+)-eq.","values":[{"value":"1,97E-02","module":"A1-A3"},{"value":"9,48E-04","module":"A4"},{"value":"2,23E-03","module":"A5"},{"value":"0,0E+00","module":"B1"},{"value":"6,17E-04","module":"B2"},{"value":"0,0E+00","module":"C1"},{"value":"5,23E-05","module":"C2"},{"value":"3,90E-03","module":"C3"},{"value":"4,06E-03","module":"C3"},{"value":"5,46E-04","module":"C4"},{"value":"-3,12E-04","module":"D"},{"value":"0,0E+00","module":"D"},{"value":"-1,87E-03","module":"D"},{"value":"-1,02E-03","module":"D"}]},{"parameter":"POCP","unit":"kg NMVOC-eq.","values":[{"value":"1,81E-02","module":"A1-A3"},{"value":"8,78E-04","module":"A4"},{"value":"2,17E-03","module":"A5"},{"value":"4,18E-04","module":"B1"},{"value":"6,66E-04","module":"B2"},{"value":"0,0E+00","module":"C1"},{"value":"4,86E-05","module":"C2"},{"value":"4,94E-03","module":"C3"},{"value":"5,09E-03","module":"C3"},{"value":"3,87E-04","module":"C4"},{"value":"-2,37E-04","module":"D"},{"value":"0,0E+00","module":"D"},{"value":"-1,42E-03","module":"D"},{"value":"-9,84E-04","module":"D"}]},{"parameter":"ADPE","unit":"kg Sb-eq.","values":[{"value":"1,92E-06","module":"A1-A3"},{"value":"1,33E-08","module":"A4"},{"value":"1,76E-07","module":"A5"},{"value":"0,0E+00","module":"B1"},{"value":"1,54E-07","module":"B2"},{"value":"0,0E+00","module":"C1"},{"value":"7,36E-10","module":"C2"},{"value":"1,56E-08","module":"C3"},{"value":"2,11E-08","module":"C3"},{"value":"1,28E-08","module":"C4"},{"value":"-3,59E-08","module":"D"},{"value":"0,0E+00","module":"D"},{"value":"-2,14E-07","module":"D"},{"value":"-2,87E-08","module":"D"}]},{"parameter":"ADPF","unit":"MJ","values":[{"value":"2,56E+02","module":"A1-A3"},{"value":"2,13E+00","module":"A4"},{"value":"2,35E+01","module":"A5"},{"value":"0,0E+00","module":"B1"},{"value":"4,50E+00","module":"B2"},{"value":"0,0E+00","module":"C1"},{"value":"1,17E-01","module":"C2"},{"value":"1,91E+00","module":"C3"},{"value":"2,45E+00","module":"C3"},{"value":"2,63E+00","module":"C4"},{"value":"-4,04E+00","module":"D"},{"value":"0,0E+00","module":"D"},{"value":"-2,42E+01","module":"D"},{"value":"-4,13E+01","module":"D"}]},{"parameter":"WDP","unit":"m^3 world-eq. deprived","values":[{"value":"6,64E-01","module":"A1-A3"},{"value":"1,42E-03","module":"A4"},{"value":"1,24E-01","module":"A5"},{"value":"0,0E+00","module":"B1"},{"value":"7,22E-02","module":"B2"},{"value":"0,0E+00","module":"C1"},{"value":"7,88E-05","module":"C2"},{"value":"4,79E-01","module":"C3"},{"value":"4,82E-01","module":"C3"},{"value":"-1,96E-03","module":"C4"},{"value":"-2,50E-02","module":"D"},{"value":"0,0E+00","module":"D"},{"value":"-1,49E-01","module":"D"},{"value":"-4,56E-02","module":"D"}]},{"parameter":"EP-freshwater","unit":"kg PO4-eq.","values":[{"value":"2,76E-05","module":"A1-A3"},{"value":"4,75E-07","module":"A4"},{"value":"2,57E-06","module":"A5"},{"value":"0,0E+00","module":"B1"},{"value":"3,31E-06","module":"B2"},{"value":"0,0E+00","module":"C1"},{"value":"2,63E-08","module":"C2"},{"value":"4,24E-07","module":"C3"},{"value":"5,29E-07","module":"C3"},{"value":"3,43E-05","module":"C4"},{"value":"-3,26E-07","module":"D"},{"value":"0,0E+00","module":"D"},{"value":"-1,95E-06","module":"D"},{"value":"-3,40E-07","module":"D"}]},{"parameter":"EP-marine","unit":"kg N-eq.","values":[{"value":"5,59E-03","module":"A1-A3"},{"value":"4,65E-04","module":"A4"},{"value":"7,25E-04","module":"A5"},{"value":"0,0E+00","module":"B1"},{"value":"1,45E-04","module":"B2"},{"value":"0,0E+00","module":"C1"},{"value":"2,57E-05","module":"C2"},{"value":"1,94E-03","module":"C3"},{"value":"2,00E-03","module":"C3"},{"value":"1,21E-04","module":"C4"},{"value":"-8,49E-05","module":"D"},{"value":"0,0E+00","module":"D"},{"value":"-5,08E-04","module":"D"},{"value":"-3,25E-04","module":"D"}]},{"parameter":"EP-terrestrial","unit":"mol N-eq.","values":[{"value":"5,32E-02","module":"A1-A3"},{"value":"5,16E-03","module":"A4"},{"value":"7,33E-03","module":"A5"},{"value":"0,0E+00","module":"B1"},{"value":"1,98E-03","module":"B2"},{"value":"0,0E+00","module":"C1"},{"value":"2,86E-04","module":"C2"},{"value":"2,17E-02","module":"C3"},{"value":"2,24E-02","module":"C3"},{"value":"1,33E-03","module":"C4"},{"value":"-9,08E-04","module":"D"},{"value":"0,0E+00","module":"D"},{"value":"-5,44E-03","module":"D"},{"value":"-3,56E-03","module":"D"}]}],"additional_environmental_impact":[{"parameter":"PM","unit":"Disease incidence","values":[{"value":"1,44E-07","module":"A1-A3"},{"value":"5,47E-09","module":"A4"},{"value":"1,49E-08","module":"A5"},{"value":"0,0E+00","module":"B1"},{"value":"4,27E-08","module":"B2"},{"value":"0,0E+00","module":"C1"},{"value":"3,03E-10","module":"C2"},{"value":"1,46E-08","module":"C3"},{"value":"1,56E-08","module":"C3"},{"value":"5,25E-09","module":"C4"},{"value":"-2,59E-09","module":"D"},{"value":"0,0E+00","module":"D"},{"value":"-1,55E-08","module":"D"},{"value":"-2,05E-08","module":"D"}]},{"parameter":"ETP-fw","unit":"CTUe","values":[{"value":"1,12E+02","module":"A1-A3"},{"value":"1,48E+00","module":"A4"},{"value":"1,03E+01","module":"A5"},{"value":"3,60E-03","module":"B1"},{"value":"2,03E+00","module":"B2"},{"value":"0,0E+00","module":"C1"},{"value":"8,17E-02","module":"C2"},{"value":"8,59E-01","module":"C3"},{"value":"1,17E+00","module":"C3"},{"value":"2,56E+00","module":"C4"},{"value":"-8,87E-01","module":"D"},{"value":"0,0E+00","module":"D"},{"value":"-5,29E+00","module":"D"},{"value":"-7,18E+00","module":"D"}]},{"parameter":"HTP-c","unit":"CTUh","values":[{"value":"3,92E-09","module":"A1-A3"},{"value":"2,98E-11","module":"A4"},{"value":"3,61E-10","module":"A5"},{"value":"0,0E+00","module":"B1"},{"value":"3,90E-10","module":"B2"},{"value":"0,0E+00","module":"C1"},{"value":"1,65E-12","module":"C2"},{"value":"4,57E-11","module":"C3"},{"value":"5,29E-11","module":"C3"},{"value":"1,15E-10","module":"C4"},{"value":"-4,08E-11","module":"D"},{"value":"0,0E+00","module":"D"},{"value":"-2,44E-10","module":"D"},{"value":"-7,71E-11","module":"D"}]},{"parameter":"HTP-nc","unit":"CTUh","values":[{"value":"1,72E-07","module":"A1-A3"},{"value":"1,77E-09","module":"A4"},{"value":"1,60E-08","module":"A5"},{"value":"2,60E-11","module":"B1"},{"value":"6,19E-09","module":"B2"},{"value":"0,0E+00","module":"C1"},{"value":"9,79E-11","module":"C2"},{"value":"2,70E-09","module":"C3"},{"value":"3,06E-09","module":"C3"},{"value":"9,63E-09","module":"C4"},{"value":"-1,57E-09","module":"D"},{"value":"0,0E+00","module":"D"},{"value":"-9,39E-09","module":"D"},{"value":"-4,42E-09","module":"D"}]},{"parameter":"SQP","unit":"SQP","values":[{"value":null,"module":"A1-A3"},{"value":null,"module":"A4"},{"value":null,"module":"A5"},{"value":null,"module":"B1"},{"value":null,"module":"B2"},{"value":null,"module":"C1"},{"value":null,"module":"C2"},{"value":null,"module":"C3"},{"value":null,"module":"C3"},{"value":null,"module":"C4"},{"value":null,"module":"D"},{"value":null,"module":"D"},{"value":null,"module":"D"},{"value":null,"module":"D"}]}],"resource_use":[{"parameter":"PERE","unit":"MJ","values":[{"value":"2,25E+01","module":"A1-A3"},{"value":"1,21E-01","module":"A4"},{"value":"2,10E+00","module":"A5"},{"value":"0,0E+00","module":"B1"},{"value":"2,75E+00","module":"B2"},{"value":"0,0E+00","module":"C1"},{"value":"6,68E-03","module":"C2"},{"value":"3,05E-01","module":"C3"},{"value":"4,56E-01","module":"C3"},{"value":"2,15E-01","module":"C4"},{"value":"-1,11E+00","module":"D"},{"value":"0,0E+00","module":"D"},{"value":"-6,62E+00","module":"D"},{"value":"-3,97E-01","module":"D"}]},{"parameter":"PERM","unit":"MJ","values":[{"value":"2,30E-02","module":"A1-A3"},{"value":"0,0E+00","module":"A4"},{"value":"-2,30E-02","module":"A5"},{"value":"0,0E+00","module":"B1"},{"value":"0,0E+00","module":"B2"},{"value":"0,0E+00","module":"C1"},{"value":"0,0E+00","module":"C2"},{"value":"0,0E+00","module":"C3"},{"value":"0,0E+00","module":"C3"},{"value":"0,0E+00","module":"C4"},{"value":"0,0E+00","module":"D"},{"value":"0,0E+00","module":"D"},{"value":"0,0E+00","module":"D"},{"value":"0,0E+00","module":"D"}]},{"parameter":"PERT","unit":"MJ","values":[{"value":"2,25E+01","module":"A1-A3"},{"value":"1,21E-01","module":"A4"},{"value":"2,07E+00","module":"A5"},{"value":"0,0E+00","module":"B1"},{"value":"2,75E+00","module":"B2"},{"value":"0,0E+00","module":"C1"},{"value":"6,68E-03","module":"C2"},{"value":"3,05E-01","module":"C3"},{"value":"4,56E-01","module":"C3"},{"value":"2,15E-01","module":"C4"},{"value":"-1,11E+00","module":"D"},{"value":"0,0E+00","module":"D"},{"value":"-6,62E+00","module":"D"},{"value":"-3,97E-01","module":"D"}]},{"parameter":"PENRE","unit":"MJ","values":[{"value":"2,07E+02","module":"A1-A3"},{"value":"2,13E+00","module":"A4"},{"value":"2,67E+01","module":"A5"},{"value":"0,0E+00","module":"B1"},{"value":"4,50E+00","module":"B2"},{"value":"0,0E+00","module":"C1"},{"value":"1,18E-01","module":"C2"},{"value":"4,78E+01","module":"C3"},{"value":"4,84E+01","module":"C3"},{"value":"2,63E+00","module":"C4"},{"value":"-4,04E+00","module":"D"},{"value":"0,0E+00","module":"D"},{"value":"-2,42E+01","module":"D"},{"value":"-4,13E+01","module":"D"}]},{"parameter":"PENRM","unit":"MJ","values":[{"value":"4,91E+01","module":"A1-A3"},{"value":"0,0E+00","module":"A4"},{"value":"-3,18E+00","module":"A5"},{"value":"0,0E+00","module":"B1"},{"value":"0,0E+00","module":"B2"},{"value":"0,0E+00","module":"C1"},{"value":"0,0E+00","module":"C2"},{"value":"-4,59E+01","module":"C3"},{"value":"-4,59E+01","module":"C3"},{"value":"0,0E+00","module":"C4"},{"value":"0,0E+00","module":"D"},{"value":"0,0E+00","module":"D"},{"value":"0,0E+00","module":"D"},{"value":"0,0E+00","module":"D"}]},{"parameter":"PENRT","unit":"MJ","values":[{"value":"2,56E+02","module":"A1-A3"},{"value":"2,13E+00","module":"A4"},{"value":"2,35E+01","module":"A5"},{"value":"0,0E+00","module":"B1"},{"value":"4,50E+00","module":"B2"},{"value":"0,0E+00","module":"C1"},{"value":"1,18E-01","module":"C2"},{"value":"1,91E+00","module":"C3"},{"value":"2,45E+00","module":"C3"},{"value":"2,63E+00","module":"C4"},{"value":"-4,04E+00","module":"D"},{"value":"0,0E+00","module":"D"},{"value":"-2,42E+01","module":"D"},{"value":"-4,13E+01","module":"D"}]},{"parameter":"SM","unit":"kg","values":[{"value":"1,04E-02","module":"A1-A3"},{"value":"0,0E+00","module":"A4"},{"value":"9,36E-04","module":"A5"},{"value":"0,0E+00","module":"B1"},{"value":"0,0E+00","module":"B2"},{"value":"0,0E+00","module":"C1"},{"value":"0,0E+00","module":"C2"},{"value":"0,0E+00","module":"C3"},{"value":"0,0E+00","module":"C3"},{"value":"0,0E+00","module":"C4"},{"value":"0,0E+00","module":"D"},{"value":"0,0E+00","module":"D"},{"value":"0,0E+00","module":"D"},{"value":"6,44E-01","module":"D"}]},{"parameter":"RSF","unit":"MJ","values":[{"value":"0,0E+00","module":"A1-A3"},{"value":"0,0E+00","module":"A4"},{"value":"0,0E+00","module":"A5"},{"value":"0,0E+00","module":"B1"},{"value":"0,0E+00","module":"B2"},{"value":"0,0E+00","module":"C1"},{"value":"0,0E+00","module":"C2"},{"value":"0,0E+00","module":"C3"},{"value":"0,0E+00","module":"C3"},{"value":"0,0E+00","module":"C4"},{"value":"0,0E+00","module":"D"},{"value":"0,0E+00","module":"D"},{"value":"0,0E+00","module":"D"},{"value":"0,0E+00","module":"D"}]},{"parameter":"NRSF","unit":"MJ","values":[{"value":"0,0E+00","module":"A1-A3"},{"value":"0,0E+00","module":"A4"},{"value":"0,0E+00","module":"A5"},{"value":"0,0E+00","module":"B1"},{"value":"0,0E+00","module":"B2"},{"value":"0,0E+00","module":"C1"},{"value":"0,0E+00","module":"C2"},{"value":"0,0E+00","module":"C3"},{"value":"0,0E+00","module":"C3"},{"value":"0,0E+00","module":"C4"},{"value":"0,0E+00","module":"D"},{"value":"0,0E+00","module":"D"},{"value":"0,0E+00","module":"D"},{"value":"0,0E+00","module":"D"}]},{"parameter":"FW","unit":"m^3","values":[{"value":"4,09E-02","module":"A1-A3"},{"value":"1,37E-04","module":"A4"},{"value":"5,21E-03","module":"A5"},{"value":"0,0E+00","module":"B1"},{"value":"2,52E-03","module":"B2"},{"value":"0,0E+00","module":"C1"},{"value":"7,56E-06","module":"C2"},{"value":"1,13E-02","module":"C3"},{"value":"1,15E-02","module":"C3"},{"value":"3,06E-05","module":"C4"},{"value":"-1,06E-03","module":"D"},{"value":"0,0E+00","module":"D"},{"value":"-6,33E-03","module":"D"},{"value":"-3,71E-03","module":"D"}]}],"end_of_life_waste":[{"parameter":"HWD","unit":"kg","values":[{"value":"2,82E-08","module":"A1-A3"},{"value":"1,02E-11","module":"A4"},{"value":"2,57E-09","module":"A5"},{"value":"0,0E+00","module":"B1"},{"value":"2,56E-05","module":"B2"},{"value":"0,0E+00","module":"C1"},{"value":"5,64E-13","module":"C2"},{"value":"2,97E-10","module":"C3"},{"value":"3,19E-10","module":"C3"},{"value":"4,03E-10","module":"C4"},{"value":"-5,48E-10","module":"D"},{"value":"0,0E+00","module":"D"},{"value":"-3,29E-09","module":"D"},{"value":"-1,65E-10","module":"D"}]},{"parameter":"NHWD","unit":"kg","values":[{"value":"2,46E-01","module":"A1-A3"},{"value":"3,05E-04","module":"A4"},{"value":"7,16E-02","module":"A5"},{"value":"0,0E+00","module":"B1"},{"value":"5,14E-03","module":"B2"},{"value":"0,0E+00","module":"C1"},{"value":"1,69E-05","module":"C2"},{"value":"5,39E-01","module":"C3"},{"value":"5,39E-01","module":"C3"},{"value":"2,59E+00","module":"C4"},{"value":"-2,04E-03","module":"D"},{"value":"0,0E+00","module":"D"},{"value":"-1,22E-02","module":"D"},{"value":"-7,23E-02","module":"D"}]},{"parameter":"RWD","unit":"kg","values":[{"value":"5,08E-03","module":"A1-A3"},{"value":"2,62E-06","module":"A4"},{"value":"4,65E-04","module":"A5"},{"value":"0,0E+00","module":"B1"},{"value":"3,74E-04","module":"B2"},{"value":"0,0E+00","module":"C1"},{"value":"1,45E-07","module":"C2"},{"value":"6,67E-05","module":"C3"},{"value":"1,06E-04","module":"C3"},{"value":"3,21E-05","module":"C4"},{"value":"-3,18E-04","module":"D"},{"value":"0,0E+00","module":"D"},{"value":"-1,90E-03","module":"D"},{"value":"-8,15E-05","module":"D"}]}],"end_of_life_flow":[{"parameter":"CRU","unit":"kg","values":[{"value":"0,0E+00","module":"A1-A3"},{"value":"0,0E+00","module":"A4"},{"value":"0,0E+00","module":"A5"},{"value":"0,0E+00","module":"B1"},{"value":"0,0E+00","module":"B2"},{"value":"0,0E+00","module":"C1"},{"value":"0,0E+00","module":"C2"},{"value":"0,0E+00","module":"C3"},{"value":"0,0E+00","module":"C3"},{"value":"0,0E+00","module":"C4"},{"value":"0,0E+00","module":"D"},{"value":"0,0E+00","module":"D"},{"value":"0,0E+00","module":"D"},{"value":"0,0E+00","module":"D"}]},{"parameter":"MFR","unit":"kg","values":[{"value":"1,71E-02","module":"A1-A3"},{"value":"0,0E+00","module":"A4"},{"value":"1,35E-02","module":"A5"},{"value":"0,0E+00","module":"B1"},{"value":"0,0E+00","module":"B2"},{"value":"0,0E+00","module":"C1"},{"value":"0,0E+00","module":"C2"},{"value":"0,0E+00","module":"C3"},{"value":"6,44E-01","module":"C3"},{"value":"0,0E+00","module":"C4"},{"value":"0,0E+00","module":"D"},{"value":"0,0E+00","module":"D"},{"value":"0,0E+00","module":"D"},{"value":"0,0E+00","module":"D"}]},{"parameter":"MER","unit":"kg","values":[{"value":"0,0E+00","module":"A1-A3"},{"value":"0,0E+00","module":"A4"},{"value":"0,0E+00","module":"A5"},{"value":"0,0E+00","module":"B1"},{"value":"0,0E+00","module":"B2"},{"value":"0,0E+00","module":"C1"},{"value":"0,0E+00","module":"C2"},{"value":"0,0E+00","module":"C3"},{"value":"0,0E+00","module":"C3"},{"value":"0,0E+00","module":"C4"},{"value":"0,0E+00","module":"D"},{"value":"0,0E+00","module":"D"},{"value":"0,0E+00","module":"D"},{"value":"0,0E+00","module":"D"}]},{"parameter":"EEE","unit":"MJ","values":[{"value":"0,0E+00","module":"A1-A3"},{"value":"0,0E+00","module":"A4"},{"value":"1,07E+00","module":"A5"},{"value":"0,0E+00","module":"B1"},{"value":"0,0E+00","module":"B2"},{"value":"0,0E+00","module":"C1"},{"value":"0,0E+00","module":"C2"},{"value":"6,38E+00","module":"C3"},{"value":"0,0E+00","module":"C3"},{"value":"0,0E+00","module":"C4"},{"value":"0,0E+00","module":"D"},{"value":"0,0E+00","module":"D"},{"value":"0,0E+00","module":"D"},{"value":"0,0E+00","module":"D"}]},{"parameter":"EET","unit":"MJ","values":[{"value":"0,0E+00","module":"A1-A3"},{"value":"0,0E+00","module":"A4"},{"value":"1,92E+00","module":"A5"},{"value":"0,0E+00","module":"B1"},{"value":"0,0E+00","module":"B2"},{"value":"0,0E+00","module":"C1"},{"value":"0,0E+00","module":"C2"},{"value":"1,16E+01","module":"C3"},{"value":"4,59E+01","module":"C3"},{"value":"0,0E+00","module":"C4"},{"value":"0,0E+00","module":"D"},{"value":"0,0E+00","module":"D"},{"value":"0,0E+00","module":"D"},{"value":"0,0E+00","module":"D"}]}]}