{"product_name":"Gipsvliesplatte / Tool","epd_id":"EPD-BVG-20160303-IBE1-DE","compliance":["DIN EN 15804+A2","ISO 14025"],"producer_name":"Bundesverband der Gipsindustrie e.V.","environmental_impact":[{"parameter":"GWP-total","unit":"kg CO2-eq.","values":[{"value":"3,08E+00","module":"A1-A3"},{"value":"1,62E-01","module":"A4"},{"value":"1,43E-03","module":"A5"},{"value":"0,0E+00","module":"C1"},{"value":"6,79E-02","module":"C2"},{"value":"1,31E-01","module":"C3"},{"value":"0,0E+00","module":"C3"},{"value":"0,0E+00","module":"C4"},{"value":"1,64E-01","module":"C4"},{"value":"-6,42E-02","module":"D"},{"value":"0,0E+00","module":"D"}]},{"parameter":"GWP-fossil","unit":"kg CO2-eq.","values":[{"value":"3,07E+00","module":"A1-A3"},{"value":"1,55E-01","module":"A4"},{"value":"1,42E-03","module":"A5"},{"value":"0,0E+00","module":"C1"},{"value":"6,49E-02","module":"C2"},{"value":"1,30E-01","module":"C3"},{"value":"0,0E+00","module":"C3"},{"value":"0,0E+00","module":"C4"},{"value":"1,64E-01","module":"C4"},{"value":"-6,40E-02","module":"D"},{"value":"0,0E+00","module":"D"}]},{"parameter":"GWP-biogenic","unit":"kg CO2-eq.","values":[{"value":"7,00E-03","module":"A1-A3"},{"value":"7,14E-03","module":"A4"},{"value":"9,27E-06","module":"A5"},{"value":"0,0E+00","module":"C1"},{"value":"2,99E-03","module":"C2"},{"value":"2,52E-02","module":"C3"},{"value":"0,0E+00","module":"C3"},{"value":"0,0E+00","module":"C4"},{"value":"2,47E-02","module":"C4"},{"value":"2,38E-04","module":"D"},{"value":"0,0E+00","module":"D"}]},{"parameter":"GWP-luluc","unit":"kg CO2-eq.","values":[{"value":"2,71E-03","module":"A1-A3"},{"value":"3,67E-06","module":"A4"},{"value":"3,60E-06","module":"A5"},{"value":"0,0E+00","module":"C1"},{"value":"1,54E-06","module":"C2"},{"value":"1,89E-04","module":"C3"},{"value":"0,0E+00","module":"C3"},{"value":"0,0E+00","module":"C4"},{"value":"4,71E-04","module":"C4"},{"value":"-4,66E-04","module":"D"},{"value":"0,0E+00","module":"D"}]},{"parameter":"ODP","unit":"kg CFC11-eq.","values":[{"value":"1,61E-10","module":"A1-A3"},{"value":"1,63E-17","module":"A4"},{"value":"4,36E-17","module":"A5"},{"value":"0,0E+00","module":"C1"},{"value":"6,82E-18","module":"C2"},{"value":"2,87E-15","module":"C3"},{"value":"0,0E+00","module":"C3"},{"value":"0,0E+00","module":"C4"},{"value":"6,07E-16","module":"C4"},{"value":"-1,23E-16","module":"D"},{"value":"0,0E+00","module":"D"}]},{"parameter":"AP","unit":"mol H^(+)-eq.","values":[{"value":"7,70E-03","module":"A1-A3"},{"value":"1,46E-04","module":"A4"},{"value":"2,16E-06","module":"A5"},{"value":"0,0E+00","module":"C1"},{"value":"6,09E-05","module":"C2"},{"value":"2,88E-04","module":"C3"},{"value":"0,0E+00","module":"C3"},{"value":"0,0E+00","module":"C4"},{"value":"1,18E-03","module":"C4"},{"value":"-2,37E-04","module":"D"},{"value":"0,0E+00","module":"D"}]},{"parameter":"POCP","unit":"kg NMVOC-eq.","values":[{"value":"4,67E-03","module":"A1-A3"},{"value":"1,29E-04","module":"A4"},{"value":"1,66E-06","module":"A5"},{"value":"0,0E+00","module":"C1"},{"value":"5,40E-05","module":"C2"},{"value":"1,75E-04","module":"C3"},{"value":"0,0E+00","module":"C3"},{"value":"0,0E+00","module":"C4"},{"value":"9,16E-04","module":"C4"},{"value":"-2,52E-04","module":"D"},{"value":"0,0E+00","module":"D"}]},{"parameter":"ADPE","unit":"kg Sb-eq.","values":[{"value":"2,12E-06","module":"A1-A3"},{"value":"4,63E-09","module":"A4"},{"value":"5,34E-10","module":"A5"},{"value":"0,0E+00","module":"C1"},{"value":"1,94E-09","module":"C2"},{"value":"3,78E-08","module":"C3"},{"value":"0,0E+00","module":"C3"},{"value":"0,0E+00","module":"C4"},{"value":"1,47E-08","module":"C4"},{"value":"-6,22E-09","module":"D"},{"value":"0,0E+00","module":"D"}]},{"parameter":"ADPF","unit":"MJ","values":[{"value":"4,87E+01","module":"A1-A3"},{"value":"2,19E+00","module":"A4"},{"value":"1,77E-02","module":"A5"},{"value":"0,0E+00","module":"C1"},{"value":"9,16E-01","module":"C2"},{"value":"2,29E+00","module":"C3"},{"value":"0,0E+00","module":"C3"},{"value":"0,0E+00","module":"C4"},{"value":"2,15E+00","module":"C4"},{"value":"-8,81E-01","module":"D"},{"value":"0,0E+00","module":"D"}]},{"parameter":"WDP","unit":"m^3 Welt-eq. entzogen","values":[{"value":"2,43E-01","module":"A1-A3"},{"value":"3,02E-04","module":"A4"},{"value":"3,14E-05","module":"A5"},{"value":"0,0E+00","module":"C1"},{"value":"1,27E-04","module":"C2"},{"value":"2,84E-02","module":"C3"},{"value":"0,0E+00","module":"C3"},{"value":"0,0E+00","module":"C4"},{"value":"1,72E-02","module":"C4"},{"value":"-3,84E-03","module":"D"},{"value":"0,0E+00","module":"D"}]},{"parameter":"EP-freshwater","unit":"kg P-eq.","values":[{"value":"7,15E-06","module":"A1-A3"},{"value":"3,30E-08","module":"A4"},{"value":"5,88E-09","module":"A5"},{"value":"0,0E+00","module":"C1"},{"value":"1,38E-08","module":"C2"},{"value":"3,48E-07","module":"C3"},{"value":"0,0E+00","module":"C3"},{"value":"0,0E+00","module":"C4"},{"value":"2,81E-07","module":"C4"},{"value":"-2,18E-07","module":"D"},{"value":"0,0E+00","module":"D"}]},{"parameter":"EP-marine","unit":"kg N-eq.","values":[{"value":"1,56E-03","module":"A1-A3"},{"value":"4,41E-05","module":"A4"},{"value":"6,62E-07","module":"A5"},{"value":"0,0E+00","module":"C1"},{"value":"1,85E-05","module":"C2"},{"value":"6,40E-05","module":"C3"},{"value":"0,0E+00","module":"C3"},{"value":"0,0E+00","module":"C4"},{"value":"3,02E-04","module":"C4"},{"value":"-9,89E-05","module":"D"},{"value":"0,0E+00","module":"D"}]},{"parameter":"EP-terrestrial","unit":"mol N-eq.","values":[{"value":"1,69E-02","module":"A1-A3"},{"value":"4,94E-04","module":"A4"},{"value":"6,92E-06","module":"A5"},{"value":"0,0E+00","module":"C1"},{"value":"2,07E-04","module":"C2"},{"value":"6,72E-04","module":"C3"},{"value":"0,0E+00","module":"C3"},{"value":"0,0E+00","module":"C4"},{"value":"3,32E-03","module":"C4"},{"value":"-1,13E-03","module":"D"},{"value":"0,0E+00","module":"D"}]}],"additional_environmental_impact":[{"parameter":"PM","unit":"Krankheitsf\u00e4lle","values":[{"value":"1,13E-07","module":"A1-A3"},{"value":"7,89E-10","module":"A4"},{"value":"1,78E-11","module":"A5"},{"value":"0,0E+00","module":"C1"},{"value":"3,30E-10","module":"C2"},{"value":"2,42E-09","module":"C3"},{"value":"0,0E+00","module":"C3"},{"value":"0,0E+00","module":"C4"},{"value":"1,45E-08","module":"C4"},{"value":"-1,08E-07","module":"D"},{"value":"0,0E+00","module":"D"}]},{"parameter":"ETP-fw","unit":"CTUe","values":[{"value":"1,77E+01","module":"A1-A3"},{"value":"1,55E+00","module":"A4"},{"value":"6,85E-03","module":"A5"},{"value":"0,0E+00","module":"C1"},{"value":"6,50E-01","module":"C2"},{"value":"9,81E-01","module":"C3"},{"value":"0,0E+00","module":"C3"},{"value":"0,0E+00","module":"C4"},{"value":"1,23E+00","module":"C4"},{"value":"-6,20E-01","module":"D"},{"value":"0,0E+00","module":"D"}]},{"parameter":"HTP-c","unit":"CTUh","values":[{"value":"8,53E-10","module":"A1-A3"},{"value":"2,92E-11","module":"A4"},{"value":"2,46E-13","module":"A5"},{"value":"0,0E+00","module":"C1"},{"value":"1,22E-11","module":"C2"},{"value":"2,71E-11","module":"C3"},{"value":"0,0E+00","module":"C3"},{"value":"0,0E+00","module":"C4"},{"value":"1,82E-10","module":"C4"},{"value":"-1,34E-11","module":"D"},{"value":"0,0E+00","module":"D"}]},{"parameter":"HTP-nc","unit":"CTUh","values":[{"value":"7,49E-08","module":"A1-A3"},{"value":"1,25E-09","module":"A4"},{"value":"9,45E-12","module":"A5"},{"value":"0,0E+00","module":"C1"},{"value":"5,22E-10","module":"C2"},{"value":"9,98E-10","module":"C3"},{"value":"0,0E+00","module":"C3"},{"value":"0,0E+00","module":"C4"},{"value":"2,01E-08","module":"C4"},{"value":"-7,50E-10","module":"D"},{"value":"0,0E+00","module":"D"}]},{"parameter":"SQP","unit":"SQP","values":[{"value":"9,13E+00","module":"A1-A3"},{"value":"5,63E-03","module":"A4"},{"value":"9,00E-03","module":"A5"},{"value":"0,0E+00","module":"C1"},{"value":"2,35E-03","module":"C2"},{"value":"7,30E-01","module":"C3"},{"value":"0,0E+00","module":"C3"},{"value":"0,0E+00","module":"C4"},{"value":"4,48E-01","module":"C4"},{"value":"-2,77E-01","module":"D"},{"value":"0,0E+00","module":"D"}]}],"resource_use":[{"parameter":"PERE","unit":"MJ","values":[{"value":"4,90E+00","module":"A1-A3"},{"value":"6,90E-03","module":"A4"},{"value":"1,02E-02","module":"A5"},{"value":"0,0E+00","module":"C1"},{"value":"2,89E-03","module":"C2"},{"value":"1,02E+00","module":"C3"},{"value":"0,0E+00","module":"C3"},{"value":"0,0E+00","module":"C4"},{"value":"2,81E-01","module":"C4"},{"value":"-9,11E-02","module":"D"},{"value":"0,0E+00","module":"D"}]},{"parameter":"PERM","unit":"MJ","values":[{"value":"0,0E+00","module":"A1-A3"},{"value":"0,0E+00","module":"A4"},{"value":"0,0E+00","module":"A5"},{"value":"0,0E+00","module":"C1"},{"value":"0,0E+00","module":"C2"},{"value":"0,0E+00","module":"C3"},{"value":"0,0E+00","module":"C3"},{"value":"0,0E+00","module":"C4"},{"value":"0,0E+00","module":"C4"},{"value":"0,0E+00","module":"D"},{"value":"0,0E+00","module":"D"}]},{"parameter":"PERT","unit":"MJ","values":[{"value":"4,90E+00","module":"A1-A3"},{"value":"6,90E-03","module":"A4"},{"value":"1,02E-02","module":"A5"},{"value":"0,0E+00","module":"C1"},{"value":"2,89E-03","module":"C2"},{"value":"1,02E+00","module":"C3"},{"value":"0,0E+00","module":"C3"},{"value":"0,0E+00","module":"C4"},{"value":"2,81E-01","module":"C4"},{"value":"-9,11E-02","module":"D"},{"value":"0,0E+00","module":"D"}]},{"parameter":"PENRE","unit":"MJ","values":[{"value":"4,87E+01","module":"A1-A3"},{"value":"2,19E+00","module":"A4"},{"value":"1,77E-02","module":"A5"},{"value":"0,0E+00","module":"C1"},{"value":"9,17E-01","module":"C2"},{"value":"2,29E+00","module":"C3"},{"value":"0,0E+00","module":"C3"},{"value":"0,0E+00","module":"C4"},{"value":"2,15E+00","module":"C4"},{"value":"-8,84E-01","module":"D"},{"value":"0,0E+00","module":"D"}]},{"parameter":"PENRM","unit":"MJ","values":[{"value":"0,0E+00","module":"A1-A3"},{"value":"0,0E+00","module":"A4"},{"value":"0,0E+00","module":"A5"},{"value":"0,0E+00","module":"C1"},{"value":"0,0E+00","module":"C2"},{"value":"0,0E+00","module":"C3"},{"value":"0,0E+00","module":"C3"},{"value":"0,0E+00","module":"C4"},{"value":"0,0E+00","module":"C4"},{"value":"0,0E+00","module":"D"},{"value":"0,0E+00","module":"D"}]},{"parameter":"PENRT","unit":"MJ","values":[{"value":"4,87E+01","module":"A1-A3"},{"value":"2,19E+00","module":"A4"},{"value":"1,77E-02","module":"A5"},{"value":"0,0E+00","module":"C1"},{"value":"9,17E-01","module":"C2"},{"value":"2,29E+00","module":"C3"},{"value":"0,0E+00","module":"C3"},{"value":"0,0E+00","module":"C4"},{"value":"2,15E+00","module":"C4"},{"value":"-8,84E-01","module":"D"},{"value":"0,0E+00","module":"D"}]},{"parameter":"SM","unit":"kg","values":[{"value":"5,96E+00","module":"A1-A3"},{"value":"0,0E+00","module":"A4"},{"value":"0,0E+00","module":"A5"},{"value":"0,0E+00","module":"C1"},{"value":"0,0E+00","module":"C2"},{"value":"0,0E+00","module":"C3"},{"value":"0,0E+00","module":"C3"},{"value":"0,0E+00","module":"C4"},{"value":"0,0E+00","module":"C4"},{"value":"0,0E+00","module":"D"},{"value":"0,0E+00","module":"D"}]},{"parameter":"RSF","unit":"MJ","values":[{"value":"0,0E+00","module":"A1-A3"},{"value":"0,0E+00","module":"A4"},{"value":"0,0E+00","module":"A5"},{"value":"0,0E+00","module":"C1"},{"value":"0,0E+00","module":"C2"},{"value":"0,0E+00","module":"C3"},{"value":"0,0E+00","module":"C3"},{"value":"0,0E+00","module":"C4"},{"value":"0,0E+00","module":"C4"},{"value":"0,0E+00","module":"D"},{"value":"0,0E+00","module":"D"}]},{"parameter":"NRSF","unit":"MJ","values":[{"value":"0,0E+00","module":"A1-A3"},{"value":"0,0E+00","module":"A4"},{"value":"0,0E+00","module":"A5"},{"value":"0,0E+00","module":"C1"},{"value":"0,0E+00","module":"C2"},{"value":"0,0E+00","module":"C3"},{"value":"0,0E+00","module":"C3"},{"value":"0,0E+00","module":"C4"},{"value":"0,0E+00","module":"C4"},{"value":"0,0E+00","module":"D"},{"value":"0,0E+00","module":"D"}]},{"parameter":"FW","unit":"m^3","values":[{"value":"8,18E-03","module":"A1-A3"},{"value":"1,24E-05","module":"A4"},{"value":"5,51E-06","module":"A5"},{"value":"0,0E+00","module":"C1"},{"value":"5,18E-06","module":"C2"},{"value":"1,18E-03","module":"C3"},{"value":"0,0E+00","module":"C3"},{"value":"0,0E+00","module":"C4"},{"value":"5,42E-04","module":"C4"},{"value":"-1,26E-04","module":"D"},{"value":"0,0E+00","module":"D"}]}],"end_of_life_waste":[{"parameter":"HWD","unit":"kg","values":[{"value":"1,15E-06","module":"A1-A3"},{"value":"2,13E-10","module":"A4"},{"value":"1,19E-11","module":"A5"},{"value":"0,0E+00","module":"C1"},{"value":"8,90E-11","module":"C2"},{"value":"9,49E-10","module":"C3"},{"value":"0,0E+00","module":"C3"},{"value":"0,0E+00","module":"C4"},{"value":"3,28E-08","module":"C4"},{"value":"-4,47E-08","module":"D"},{"value":"0,0E+00","module":"D"}]},{"parameter":"NHWD","unit":"kg","values":[{"value":"1,04E-01","module":"A1-A3"},{"value":"2,24E-04","module":"A4"},{"value":"1,36E-05","module":"A5"},{"value":"0,0E+00","module":"C1"},{"value":"9,38E-05","module":"C2"},{"value":"1,63E-03","module":"C3"},{"value":"0,0E+00","module":"C3"},{"value":"0,0E+00","module":"C4"},{"value":"1,08E+01","module":"C4"},{"value":"-1,87E-04","module":"D"},{"value":"0,0E+00","module":"D"}]},{"parameter":"RWD","unit":"kg","values":[{"value":"8,79E-04","module":"A1-A3"},{"value":"2,35E-06","module":"A4"},{"value":"1,48E-06","module":"A5"},{"value":"0,0E+00","module":"C1"},{"value":"9,84E-07","module":"C2"},{"value":"3,48E-04","module":"C3"},{"value":"0,0E+00","module":"C3"},{"value":"0,0E+00","module":"C4"},{"value":"2,44E-05","module":"C4"},{"value":"-1,57E-05","module":"D"},{"value":"0,0E+00","module":"D"}]}],"end_of_life_flow":[{"parameter":"CRU","unit":"kg","values":[{"value":"0,0E+00","module":"A1-A3"},{"value":"0,0E+00","module":"A4"},{"value":"0,0E+00","module":"A5"},{"value":"0,0E+00","module":"C1"},{"value":"0,0E+00","module":"C2"},{"value":"0,0E+00","module":"C3"},{"value":"0,0E+00","module":"C3"},{"value":"0,0E+00","module":"C4"},{"value":"0,0E+00","module":"C4"},{"value":"0,0E+00","module":"D"},{"value":"0,0E+00","module":"D"}]},{"parameter":"MFR","unit":"kg","values":[{"value":"0,0E+00","module":"A1-A3"},{"value":"0,0E+00","module":"A4"},{"value":"0,0E+00","module":"A5"},{"value":"0,0E+00","module":"C1"},{"value":"0,0E+00","module":"C2"},{"value":"8,10E+00","module":"C3"},{"value":"0,0E+00","module":"C3"},{"value":"0,0E+00","module":"C4"},{"value":"0,0E+00","module":"C4"},{"value":"0,0E+00","module":"D"},{"value":"0,0E+00","module":"D"}]},{"parameter":"MER","unit":"kg","values":[{"value":"0,0E+00","module":"A1-A3"},{"value":"0,0E+00","module":"A4"},{"value":"0,0E+00","module":"A5"},{"value":"0,0E+00","module":"C1"},{"value":"0,0E+00","module":"C2"},{"value":"0,0E+00","module":"C3"},{"value":"0,0E+00","module":"C3"},{"value":"0,0E+00","module":"C4"},{"value":"0,0E+00","module":"C4"},{"value":"0,0E+00","module":"D"},{"value":"0,0E+00","module":"D"}]},{"parameter":"EEE","unit":"MJ","values":[{"value":"0,0E+00","module":"A1-A3"},{"value":"0,0E+00","module":"A4"},{"value":"0,0E+00","module":"A5"},{"value":"0,0E+00","module":"C1"},{"value":"0,0E+00","module":"C2"},{"value":"0,0E+00","module":"C3"},{"value":"0,0E+00","module":"C3"},{"value":"0,0E+00","module":"C4"},{"value":"0,0E+00","module":"C4"},{"value":"0,0E+00","module":"D"},{"value":"0,0E+00","module":"D"}]},{"parameter":"EET","unit":"MJ","values":[{"value":"0,0E+00","module":"A1-A3"},{"value":"0,0E+00","module":"A4"},{"value":"0,0E+00","module":"A5"},{"value":"0,0E+00","module":"C1"},{"value":"0,0E+00","module":"C2"},{"value":"0,0E+00","module":"C3"},{"value":"0,0E+00","module":"C3"},{"value":"0,0E+00","module":"C4"},{"value":"0,0E+00","module":"C4"},{"value":"0,0E+00","module":"D"},{"value":"0,0E+00","module":"D"}]}]}