{"product_name":"GIPSPUTZ/Tool","epd_id":"EPD-BVG-20210317-IBE1-DE","compliance":["DIN EN 15804+A2","ISO 14025"],"producer_name":"Bundesverband der Gipsindustrie e.V.","environmental_impact":[{"parameter":"GWP-total","unit":"kg CO2-eq.","values":[{"value":"1,44E-01","module":"A1-A3"},{"value":"1,30E-02","module":"A4"},{"value":"1,20E-04","module":"A5"},{"value":"6,39E-04","module":"C1"},{"value":"6,00E-03","module":"C2"},{"value":"0,0E+00","module":"C3"},{"value":"1,50E-02","module":"C4"},{"value":"0,0E+00","module":"D"}]},{"parameter":"GWP-fossil","unit":"kg CO2-eq.","values":[{"value":"1,45E-01","module":"A1-A3"},{"value":"1,20E-02","module":"A4"},{"value":"1,16E-04","module":"A5"},{"value":"6,38E-04","module":"C1"},{"value":"6,00E-03","module":"C2"},{"value":"0,0E+00","module":"C3"},{"value":"1,50E-02","module":"C4"},{"value":"0,0E+00","module":"D"}]},{"parameter":"GWP-biogenic","unit":"kg CO2-eq.","values":[{"value":"-9,12E-04","module":"A1-A3"},{"value":"5,51E-04","module":"A4"},{"value":"3,54E-06","module":"A5"},{"value":"9,33E-07","module":"C1"},{"value":"2,76E-04","module":"C2"},{"value":"0,0E+00","module":"C3"},{"value":"1,00E-03","module":"C4"},{"value":"0,0E+00","module":"D"}]},{"parameter":"GWP-luluc","unit":"kg CO2-eq.","values":[{"value":"5,17E-05","module":"A1-A3"},{"value":"2,84E-07","module":"A4"},{"value":"2,51E-07","module":"A5"},{"value":"1,45E-08","module":"C1"},{"value":"1,42E-07","module":"C2"},{"value":"0,0E+00","module":"C3"},{"value":"4,36E-05","module":"C4"},{"value":"0,0E+00","module":"D"}]},{"parameter":"ODP","unit":"kg CFC11-eq.","values":[{"value":"3,20E-16","module":"A1-A3"},{"value":"1,26E-18","module":"A4"},{"value":"2,96E-18","module":"A5"},{"value":"6,45E-20","module":"C1"},{"value":"6,32E-19","module":"C2"},{"value":"0,0E+00","module":"C3"},{"value":"5,62E-17","module":"C4"},{"value":"0,0E+00","module":"D"}]},{"parameter":"AP","unit":"mol H^(+)-eq.","values":[{"value":"1,56E-04","module":"A1-A3"},{"value":"1,12E-05","module":"A4"},{"value":"1,88E-07","module":"A5"},{"value":"3,02E-06","module":"C1"},{"value":"5,64E-06","module":"C2"},{"value":"0,0E+00","module":"C3"},{"value":"1,09E-04","module":"C4"},{"value":"0,0E+00","module":"D"}]},{"parameter":"POCP","unit":"kg NMVOC-eq.","values":[{"value":"1,52E-04","module":"A1-A3"},{"value":"9,97E-06","module":"A4"},{"value":"1,47E-07","module":"A5"},{"value":"4,02E-06","module":"C1"},{"value":"5,00E-06","module":"C2"},{"value":"0,0E+00","module":"C3"},{"value":"8,48E-05","module":"C4"},{"value":"0,0E+00","module":"D"}]},{"parameter":"ADPE","unit":"kg Sb-eq.","values":[{"value":"1,17E-08","module":"A1-A3"},{"value":"3,58E-10","module":"A4"},{"value":"3,71E-11","module":"A5"},{"value":"1,83E-11","module":"C1"},{"value":"1,79E-10","module":"C2"},{"value":"0,0E+00","module":"C3"},{"value":"1,36E-09","module":"C4"},{"value":"0,0E+00","module":"D"}]},{"parameter":"ADPF","unit":"MJ","values":[{"value":"2,14E+00","module":"A1-A3"},{"value":"1,69E-01","module":"A4"},{"value":"1,00E-03","module":"A5"},{"value":"9,00E-03","module":"C1"},{"value":"8,50E-02","module":"C2"},{"value":"0,0E+00","module":"C3"},{"value":"1,99E-01","module":"C4"},{"value":"0,0E+00","module":"D"}]},{"parameter":"WDP","unit":"m^3 Welt-eq. entzogen","values":[{"value":"1,00E-02","module":"A1-A3"},{"value":"2,34E-05","module":"A4"},{"value":"1,30E-02","module":"A5"},{"value":"1,20E-06","module":"C1"},{"value":"1,17E-05","module":"C2"},{"value":"0,0E+00","module":"C3"},{"value":"2,00E-03","module":"C4"},{"value":"0,0E+00","module":"D"}]},{"parameter":"EP-freshwater","unit":"kg PO4-eq.","values":[{"value":"2,95E-07","module":"A1-A3"},{"value":"2,55E-09","module":"A4"},{"value":"3,83E-09","module":"A5"},{"value":"1,31E-10","module":"C1"},{"value":"1,28E-09","module":"C2"},{"value":"0,0E+00","module":"C3"},{"value":"2,61E-08","module":"C4"},{"value":"0,0E+00","module":"D"}]},{"parameter":"EP-marine","unit":"kg N-eq.","values":[{"value":"5,15E-05","module":"A1-A3"},{"value":"3,41E-06","module":"A4"},{"value":"6,91E-08","module":"A5"},{"value":"1,42E-06","module":"C1"},{"value":"1,71E-06","module":"C2"},{"value":"0,0E+00","module":"C3"},{"value":"2,80E-05","module":"C4"},{"value":"0,0E+00","module":"D"}]},{"parameter":"EP-terrestrial","unit":"mol N-eq.","values":[{"value":"5,59E-04","module":"A1-A3"},{"value":"3,82E-05","module":"A4"},{"value":"5,94E-07","module":"A5"},{"value":"1,55E-05","module":"C1"},{"value":"1,92E-05","module":"C2"},{"value":"0,0E+00","module":"C3"},{"value":"3,08E-04","module":"C4"},{"value":"0,0E+00","module":"D"}]}],"additional_environmental_impact":[{"parameter":"PM","unit":"Krankheitsf\u00e4lle","values":[{"value":"5,12E-09","module":"A1-A3"},{"value":"6,10E-11","module":"A4"},{"value":"2,09E-12","module":"A5"},{"value":"3,40E-11","module":"C1"},{"value":"3,06E-11","module":"C2"},{"value":"0,0E+00","module":"C3"},{"value":"1,35E-09","module":"C4"},{"value":"0,0E+00","module":"D"}]},{"parameter":"ETP-fw","unit":"CTUe","values":[{"value":"4,05E-01","module":"A1-A3"},{"value":"1,20E-01","module":"A4"},{"value":"1,00E-03","module":"A5"},{"value":"6,00E-03","module":"C1"},{"value":"6,00E-02","module":"C2"},{"value":"0,0E+00","module":"C3"},{"value":"1,14E-01","module":"C4"},{"value":"0,0E+00","module":"D"}]},{"parameter":"HTP-c","unit":"CTUh","values":[{"value":"2,20E-11","module":"A1-A3"},{"value":"2,25E-12","module":"A4"},{"value":"3,77E-14","module":"A5"},{"value":"1,15E-13","module":"C1"},{"value":"1,13E-12","module":"C2"},{"value":"0,0E+00","module":"C3"},{"value":"1,68E-11","module":"C4"},{"value":"0,0E+00","module":"D"}]},{"parameter":"HTP-nc","unit":"CTUh","values":[{"value":"1,11E-09","module":"A1-A3"},{"value":"9,64E-11","module":"A4"},{"value":"2,59E-12","module":"A5"},{"value":"5,95E-12","module":"C1"},{"value":"4,84E-11","module":"C2"},{"value":"0,0E+00","module":"C3"},{"value":"1,86E-09","module":"C4"},{"value":"0,0E+00","module":"D"}]},{"parameter":"SQP","unit":"SQP","values":[{"value":"2,69E-01","module":"A1-A3"},{"value":"4,35E-04","module":"A4"},{"value":"6,31E-04","module":"A5"},{"value":"2,23E-05","module":"C1"},{"value":"2,18E-04","module":"C2"},{"value":"0,0E+00","module":"C3"},{"value":"4,10E-02","module":"C4"},{"value":"0,0E+00","module":"D"}]}],"resource_use":[{"parameter":"PERE","unit":"MJ","values":[{"value":"1,39E-01","module":"A1-A3"},{"value":"5,33E-04","module":"A4"},{"value":"7,02E-04","module":"A5"},{"value":"2,73E-05","module":"C1"},{"value":"2,67E-04","module":"C2"},{"value":"0,0E+00","module":"C3"},{"value":"2,60E-02","module":"C4"},{"value":"0,0E+00","module":"D"}]},{"parameter":"PERM","unit":"MJ","values":[{"value":"0,0E+00","module":"A1-A3"},{"value":"0,0E+00","module":"A4"},{"value":"0,0E+00","module":"A5"},{"value":"0,0E+00","module":"C1"},{"value":"0,0E+00","module":"C2"},{"value":"0,0E+00","module":"C3"},{"value":"0,0E+00","module":"C4"},{"value":"0,0E+00","module":"D"}]},{"parameter":"PERT","unit":"MJ","values":[{"value":"1,39E-01","module":"A1-A3"},{"value":"5,33E-04","module":"A4"},{"value":"7,02E-04","module":"A5"},{"value":"2,73E-05","module":"C1"},{"value":"2,67E-04","module":"C2"},{"value":"0,0E+00","module":"C3"},{"value":"2,60E-02","module":"C4"},{"value":"0,0E+00","module":"D"}]},{"parameter":"PENRE","unit":"MJ","values":[{"value":"2,14E+00","module":"A1-A3"},{"value":"1,69E-01","module":"A4"},{"value":"1,00E-03","module":"A5"},{"value":"9,00E-03","module":"C1"},{"value":"8,50E-02","module":"C2"},{"value":"0,0E+00","module":"C3"},{"value":"1,99E-01","module":"C4"},{"value":"0,0E+00","module":"D"}]},{"parameter":"PENRM","unit":"MJ","values":[{"value":"0,0E+00","module":"A1-A3"},{"value":"0,0E+00","module":"A4"},{"value":"0,0E+00","module":"A5"},{"value":"0,0E+00","module":"C1"},{"value":"0,0E+00","module":"C2"},{"value":"0,0E+00","module":"C3"},{"value":"0,0E+00","module":"C4"},{"value":"0,0E+00","module":"D"}]},{"parameter":"PENRT","unit":"MJ","values":[{"value":"2,14E+00","module":"A1-A3"},{"value":"1,69E-01","module":"A4"},{"value":"1,00E-03","module":"A5"},{"value":"9,00E-03","module":"C1"},{"value":"8,50E-02","module":"C2"},{"value":"0,0E+00","module":"C3"},{"value":"1,99E-01","module":"C4"},{"value":"0,0E+00","module":"D"}]},{"parameter":"SM","unit":"kg","values":[{"value":"0,0E+00","module":"A1-A3"},{"value":"0,0E+00","module":"A4"},{"value":"0,0E+00","module":"A5"},{"value":"0,0E+00","module":"C1"},{"value":"0,0E+00","module":"C2"},{"value":"0,0E+00","module":"C3"},{"value":"0,0E+00","module":"C4"},{"value":"0,0E+00","module":"D"}]},{"parameter":"RSF","unit":"MJ","values":[{"value":"0,0E+00","module":"A1-A3"},{"value":"0,0E+00","module":"A4"},{"value":"0,0E+00","module":"A5"},{"value":"0,0E+00","module":"C1"},{"value":"0,0E+00","module":"C2"},{"value":"0,0E+00","module":"C3"},{"value":"0,0E+00","module":"C4"},{"value":"0,0E+00","module":"D"}]},{"parameter":"NRSF","unit":"MJ","values":[{"value":"0,0E+00","module":"A1-A3"},{"value":"0,0E+00","module":"A4"},{"value":"0,0E+00","module":"A5"},{"value":"0,0E+00","module":"C1"},{"value":"0,0E+00","module":"C2"},{"value":"0,0E+00","module":"C3"},{"value":"0,0E+00","module":"C4"},{"value":"0,0E+00","module":"D"}]},{"parameter":"FW","unit":"m^3","values":[{"value":"4,08E-04","module":"A1-A3"},{"value":"9,57E-07","module":"A4"},{"value":"3,01E-04","module":"A5"},{"value":"4,90E-08","module":"C1"},{"value":"4,80E-07","module":"C2"},{"value":"0,0E+00","module":"C3"},{"value":"5,02E-05","module":"C4"},{"value":"0,0E+00","module":"D"}]}],"end_of_life_waste":[{"parameter":"HWD","unit":"kg","values":[{"value":"1,45E-09","module":"A1-A3"},{"value":"1,64E-11","module":"A4"},{"value":"1,40E-12","module":"A5"},{"value":"8,41E-13","module":"C1"},{"value":"8,24E-12","module":"C2"},{"value":"0,0E+00","module":"C3"},{"value":"3,03E-09","module":"C4"},{"value":"0,0E+00","module":"D"}]},{"parameter":"NHWD","unit":"kg","values":[{"value":"9,18E-04","module":"A1-A3"},{"value":"1,73E-05","module":"A4"},{"value":"8,65E-05","module":"A5"},{"value":"8,86E-07","module":"C1"},{"value":"8,68E-06","module":"C2"},{"value":"0,0E+00","module":"C3"},{"value":"1,00E+00","module":"C4"},{"value":"0,0E+00","module":"D"}]},{"parameter":"RWD","unit":"kg","values":[{"value":"3,86E-05","module":"A1-A3"},{"value":"1,82E-07","module":"A4"},{"value":"1,07E-07","module":"A5"},{"value":"9,30E-09","module":"C1"},{"value":"9,12E-08","module":"C2"},{"value":"0,0E+00","module":"C3"},{"value":"2,26E-06","module":"C4"},{"value":"0,0E+00","module":"D"}]}],"end_of_life_flow":[{"parameter":"CRU","unit":"kg","values":[{"value":"0,0E+00","module":"A1-A3"},{"value":"0,0E+00","module":"A4"},{"value":"0,0E+00","module":"A5"},{"value":"0,0E+00","module":"C1"},{"value":"0,0E+00","module":"C2"},{"value":"0,0E+00","module":"C3"},{"value":"0,0E+00","module":"C4"},{"value":"0,0E+00","module":"D"}]},{"parameter":"MFR","unit":"kg","values":[{"value":"0,0E+00","module":"A1-A3"},{"value":"0,0E+00","module":"A4"},{"value":"0,0E+00","module":"A5"},{"value":"0,0E+00","module":"C1"},{"value":"0,0E+00","module":"C2"},{"value":"0,0E+00","module":"C3"},{"value":"0,0E+00","module":"C4"},{"value":"0,0E+00","module":"D"}]},{"parameter":"MER","unit":"kg","values":[{"value":"0,0E+00","module":"A1-A3"},{"value":"0,0E+00","module":"A4"},{"value":"0,0E+00","module":"A5"},{"value":"0,0E+00","module":"C1"},{"value":"0,0E+00","module":"C2"},{"value":"0,0E+00","module":"C3"},{"value":"0,0E+00","module":"C4"},{"value":"0,0E+00","module":"D"}]},{"parameter":"EEE","unit":"MJ","values":[{"value":"0,0E+00","module":"A1-A3"},{"value":"0,0E+00","module":"A4"},{"value":"0,0E+00","module":"A5"},{"value":"0,0E+00","module":"C1"},{"value":"0,0E+00","module":"C2"},{"value":"0,0E+00","module":"C3"},{"value":"0,0E+00","module":"C4"},{"value":"0,0E+00","module":"D"}]},{"parameter":"EET","unit":"MJ","values":[{"value":"0,0E+00","module":"A1-A3"},{"value":"0,0E+00","module":"A4"},{"value":"0,0E+00","module":"A5"},{"value":"0,0E+00","module":"C1"},{"value":"0,0E+00","module":"C2"},{"value":"0,0E+00","module":"C3"},{"value":"0,0E+00","module":"C4"},{"value":"0,0E+00","module":"D"}]}]}