{"product_name":"GIPSPLATTE - FEUERSCHUTZ / Tool","epd_id":"EPD-BVG-20210343-IBE1-DE","compliance":["DIN EN 15804+A2","ISO 14025"],"producer_name":"Bundesverband der Gipsindustrie e.V.","environmental_impact":[{"parameter":"GWP-total","unit":"kg CO2-eq.","values":[{"value":"1,17E+00","module":"A1-A3"},{"value":"1,16E-01","module":"A4"},{"value":"1,01E-03","module":"A5"},{"value":"0,0E+00","module":"C1"},{"value":"6,29E-02","module":"C2"},{"value":"6,92E-01","module":"C3"},{"value":"0,0E+00","module":"C3"},{"value":"0,0E+00","module":"C4"},{"value":"7,23E-01","module":"C4"},{"value":"-3,09E-02","module":"D"},{"value":"0,0E+00","module":"D"}]},{"parameter":"GWP-fossil","unit":"kg CO2-eq.","values":[{"value":"1,72E+00","module":"A1-A3"},{"value":"1,11E-01","module":"A4"},{"value":"1,01E-03","module":"A5"},{"value":"0,0E+00","module":"C1"},{"value":"6,01E-02","module":"C2"},{"value":"6,91E-01","module":"C3"},{"value":"0,0E+00","module":"C3"},{"value":"0,0E+00","module":"C4"},{"value":"7,22E-01","module":"C4"},{"value":"-3,08E-02","module":"D"},{"value":"0,0E+00","module":"D"}]},{"parameter":"GWP-biogenic","unit":"kg CO2-eq.","values":[{"value":"-5,55E-01","module":"A1-A3"},{"value":"5,09E-03","module":"A4"},{"value":"3,35E-06","module":"A5"},{"value":"0,0E+00","module":"C1"},{"value":"2,77E-03","module":"C2"},{"value":"5,21E-02","module":"C3"},{"value":"0,0E+00","module":"C3"},{"value":"0,0E+00","module":"C4"},{"value":"5,17E-02","module":"C4"},{"value":"1,14E-04","module":"D"},{"value":"0,0E+00","module":"D"}]},{"parameter":"GWP-luluc","unit":"kg CO2-eq.","values":[{"value":"3,06E-03","module":"A1-A3"},{"value":"2,62E-06","module":"A4"},{"value":"1,46E-06","module":"A5"},{"value":"0,0E+00","module":"C1"},{"value":"1,42E-06","module":"C2"},{"value":"1,75E-04","module":"C3"},{"value":"0,0E+00","module":"C3"},{"value":"0,0E+00","module":"C4"},{"value":"4,37E-04","module":"C4"},{"value":"-2,24E-04","module":"D"},{"value":"0,0E+00","module":"D"}]},{"parameter":"ODP","unit":"kg CFC11-eq.","values":[{"value":"1,66E-10","module":"A1-A3"},{"value":"1,16E-17","module":"A4"},{"value":"2,21E-17","module":"A5"},{"value":"0,0E+00","module":"C1"},{"value":"6,32E-18","module":"C2"},{"value":"2,66E-15","module":"C3"},{"value":"0,0E+00","module":"C3"},{"value":"0,0E+00","module":"C4"},{"value":"5,62E-16","module":"C4"},{"value":"-5,95E-17","module":"D"},{"value":"0,0E+00","module":"D"}]},{"parameter":"AP","unit":"mol H^(+)-eq.","values":[{"value":"2,97E-03","module":"A1-A3"},{"value":"1,04E-04","module":"A4"},{"value":"2,22E-06","module":"A5"},{"value":"0,0E+00","module":"C1"},{"value":"5,64E-05","module":"C2"},{"value":"2,67E-04","module":"C3"},{"value":"0,0E+00","module":"C3"},{"value":"0,0E+00","module":"C4"},{"value":"1,09E-03","module":"C4"},{"value":"-1,14E-04","module":"D"},{"value":"0,0E+00","module":"D"}]},{"parameter":"POCP","unit":"kg NMVOC-eq.","values":[{"value":"2,41E-03","module":"A1-A3"},{"value":"9,20E-05","module":"A4"},{"value":"1,35E-06","module":"A5"},{"value":"0,0E+00","module":"C1"},{"value":"5,00E-05","module":"C2"},{"value":"1,62E-04","module":"C3"},{"value":"0,0E+00","module":"C3"},{"value":"0,0E+00","module":"C4"},{"value":"8,48E-04","module":"C4"},{"value":"-1,21E-04","module":"D"},{"value":"0,0E+00","module":"D"}]},{"parameter":"ADPE","unit":"kg Sb-eq.","values":[{"value":"2,37E-07","module":"A1-A3"},{"value":"3,30E-09","module":"A4"},{"value":"2,91E-10","module":"A5"},{"value":"0,0E+00","module":"C1"},{"value":"1,79E-09","module":"C2"},{"value":"3,50E-08","module":"C3"},{"value":"0,0E+00","module":"C3"},{"value":"0,0E+00","module":"C4"},{"value":"1,36E-08","module":"C4"},{"value":"-3,00E-09","module":"D"},{"value":"0,0E+00","module":"D"}]},{"parameter":"ADPF","unit":"MJ","values":[{"value":"2,52E+01","module":"A1-A3"},{"value":"1,56E+00","module":"A4"},{"value":"1,77E-02","module":"A5"},{"value":"0,0E+00","module":"C1"},{"value":"8,48E-01","module":"C2"},{"value":"2,12E+00","module":"C3"},{"value":"0,0E+00","module":"C3"},{"value":"0,0E+00","module":"C4"},{"value":"1,99E+00","module":"C4"},{"value":"-4,24E-01","module":"D"},{"value":"0,0E+00","module":"D"}]},{"parameter":"WDP","unit":"m^3 Welt-eq. entzogen","values":[{"value":"1,26E-01","module":"A1-A3"},{"value":"2,16E-04","module":"A4"},{"value":"2,19E-04","module":"A5"},{"value":"0,0E+00","module":"C1"},{"value":"1,17E-04","module":"C2"},{"value":"2,63E-02","module":"C3"},{"value":"0,0E+00","module":"C3"},{"value":"0,0E+00","module":"C4"},{"value":"1,59E-02","module":"C4"},{"value":"-1,85E-03","module":"D"},{"value":"0,0E+00","module":"D"}]},{"parameter":"EP-freshwater","unit":"kg PO4-eq.","values":[{"value":"1,12E-05","module":"A1-A3"},{"value":"2,36E-08","module":"A4"},{"value":"2,69E-09","module":"A5"},{"value":"0,0E+00","module":"C1"},{"value":"1,28E-08","module":"C2"},{"value":"3,23E-07","module":"C3"},{"value":"0,0E+00","module":"C3"},{"value":"0,0E+00","module":"C4"},{"value":"2,60E-07","module":"C4"},{"value":"-1,05E-07","module":"D"},{"value":"0,0E+00","module":"D"}]},{"parameter":"EP-marine","unit":"kg N-eq.","values":[{"value":"9,04E-04","module":"A1-A3"},{"value":"3,15E-05","module":"A4"},{"value":"4,93E-07","module":"A5"},{"value":"0,0E+00","module":"C1"},{"value":"1,71E-05","module":"C2"},{"value":"5,92E-05","module":"C3"},{"value":"0,0E+00","module":"C3"},{"value":"0,0E+00","module":"C4"},{"value":"2,80E-04","module":"C4"},{"value":"-4,77E-05","module":"D"},{"value":"0,0E+00","module":"D"}]},{"parameter":"EP-terrestrial","unit":"mol N-eq.","values":[{"value":"9,45E-03","module":"A1-A3"},{"value":"3,52E-04","module":"A4"},{"value":"5,18E-06","module":"A5"},{"value":"0,0E+00","module":"C1"},{"value":"1,92E-04","module":"C2"},{"value":"6,22E-04","module":"C3"},{"value":"0,0E+00","module":"C3"},{"value":"0,0E+00","module":"C4"},{"value":"3,08E-03","module":"C4"},{"value":"-5,44E-04","module":"D"},{"value":"0,0E+00","module":"D"}]}],"additional_environmental_impact":[{"parameter":"PM","unit":"Krankheitsf\u00e4lle","values":[{"value":"7,55E-08","module":"A1-A3"},{"value":"5,63E-10","module":"A4"},{"value":"1,86E-11","module":"A5"},{"value":"0,0E+00","module":"C1"},{"value":"3,06E-10","module":"C2"},{"value":"2,24E-09","module":"C3"},{"value":"0,0E+00","module":"C3"},{"value":"0,0E+00","module":"C4"},{"value":"1,35E-08","module":"C4"},{"value":"-5,18E-08","module":"D"},{"value":"0,0E+00","module":"D"}]},{"parameter":"ETP-fw","unit":"CTUe","values":[{"value":"1,49E+01","module":"A1-A3"},{"value":"1,11E+00","module":"A4"},{"value":"7,57E-03","module":"A5"},{"value":"0,0E+00","module":"C1"},{"value":"6,01E-01","module":"C2"},{"value":"9,08E-01","module":"C3"},{"value":"0,0E+00","module":"C3"},{"value":"0,0E+00","module":"C4"},{"value":"1,14E+00","module":"C4"},{"value":"-2,99E-01","module":"D"},{"value":"0,0E+00","module":"D"}]},{"parameter":"HTP-c","unit":"CTUh","values":[{"value":"2,31E-10","module":"A1-A3"},{"value":"2,08E-11","module":"A4"},{"value":"2,09E-13","module":"A5"},{"value":"0,0E+00","module":"C1"},{"value":"1,13E-11","module":"C2"},{"value":"2,51E-11","module":"C3"},{"value":"0,0E+00","module":"C3"},{"value":"0,0E+00","module":"C4"},{"value":"1,68E-10","module":"C4"},{"value":"-6,46E-12","module":"D"},{"value":"0,0E+00","module":"D"}]},{"parameter":"HTP-nc","unit":"CTUh","values":[{"value":"1,24E-08","module":"A1-A3"},{"value":"8,90E-10","module":"A4"},{"value":"7,70E-12","module":"A5"},{"value":"0,0E+00","module":"C1"},{"value":"4,84E-10","module":"C2"},{"value":"9,24E-10","module":"C3"},{"value":"0,0E+00","module":"C3"},{"value":"0,0E+00","module":"C4"},{"value":"1,86E-08","module":"C4"},{"value":"-3,62E-10","module":"D"},{"value":"0,0E+00","module":"D"}]},{"parameter":"SQP","unit":"SQP","values":[{"value":"7,60E+00","module":"A1-A3"},{"value":"4,01E-03","module":"A4"},{"value":"5,63E-03","module":"A5"},{"value":"0,0E+00","module":"C1"},{"value":"2,18E-03","module":"C2"},{"value":"6,76E-01","module":"C3"},{"value":"0,0E+00","module":"C3"},{"value":"0,0E+00","module":"C4"},{"value":"4,15E-01","module":"C4"},{"value":"-1,33E-01","module":"D"},{"value":"0,0E+00","module":"D"}]}],"resource_use":[{"parameter":"PERE","unit":"MJ","values":[{"value":"3,53E+00","module":"A1-A3"},{"value":"4,92E-03","module":"A4"},{"value":"7,84E-03","module":"A5"},{"value":"0,0E+00","module":"C1"},{"value":"2,68E-03","module":"C2"},{"value":"5,84E+00","module":"C3"},{"value":"0,0E+00","module":"C3"},{"value":"0,0E+00","module":"C4"},{"value":"5,16E+00","module":"C4"},{"value":"-4,39E-02","module":"D"},{"value":"0,0E+00","module":"D"}]},{"parameter":"PERM","unit":"MJ","values":[{"value":"4,90E+00","module":"A1-A3"},{"value":"0,0E+00","module":"A4"},{"value":"0,0E+00","module":"A5"},{"value":"0,0E+00","module":"C1"},{"value":"0,0E+00","module":"C2"},{"value":"-4,90E+00","module":"C3"},{"value":"0,0E+00","module":"C3"},{"value":"0,0E+00","module":"C4"},{"value":"-4,90E+00","module":"C4"},{"value":"0,0E+00","module":"D"},{"value":"0,0E+00","module":"D"}]},{"parameter":"PERT","unit":"MJ","values":[{"value":"8,43E+00","module":"A1-A3"},{"value":"4,92E-03","module":"A4"},{"value":"7,84E-03","module":"A5"},{"value":"0,0E+00","module":"C1"},{"value":"2,68E-03","module":"C2"},{"value":"9,41E-01","module":"C3"},{"value":"0,0E+00","module":"C3"},{"value":"0,0E+00","module":"C4"},{"value":"2,61E-01","module":"C4"},{"value":"-4,39E-02","module":"D"},{"value":"0,0E+00","module":"D"}]},{"parameter":"PENRE","unit":"MJ","values":[{"value":"2,52E+01","module":"A1-A3"},{"value":"1,56E+00","module":"A4"},{"value":"1,77E-02","module":"A5"},{"value":"0,0E+00","module":"C1"},{"value":"8,49E-01","module":"C2"},{"value":"2,12E+00","module":"C3"},{"value":"0,0E+00","module":"C3"},{"value":"0,0E+00","module":"C4"},{"value":"1,99E+00","module":"C4"},{"value":"-4,26E-01","module":"D"},{"value":"0,0E+00","module":"D"}]},{"parameter":"PENRM","unit":"MJ","values":[{"value":"0,0E+00","module":"A1-A3"},{"value":"0,0E+00","module":"A4"},{"value":"0,0E+00","module":"A5"},{"value":"0,0E+00","module":"C1"},{"value":"0,0E+00","module":"C2"},{"value":"0,0E+00","module":"C3"},{"value":"0,0E+00","module":"C3"},{"value":"0,0E+00","module":"C4"},{"value":"0,0E+00","module":"C4"},{"value":"0,0E+00","module":"D"},{"value":"0,0E+00","module":"D"}]},{"parameter":"PENRT","unit":"MJ","values":[{"value":"2,52E+01","module":"A1-A3"},{"value":"1,56E+00","module":"A4"},{"value":"1,77E-02","module":"A5"},{"value":"0,0E+00","module":"C1"},{"value":"8,49E-01","module":"C2"},{"value":"2,12E+00","module":"C3"},{"value":"0,0E+00","module":"C3"},{"value":"0,0E+00","module":"C4"},{"value":"1,99E+00","module":"C4"},{"value":"-4,26E-01","module":"D"},{"value":"0,0E+00","module":"D"}]},{"parameter":"SM","unit":"kg","values":[{"value":"5,30E+00","module":"A1-A3"},{"value":"0,0E+00","module":"A4"},{"value":"0,0E+00","module":"A5"},{"value":"0,0E+00","module":"C1"},{"value":"0,0E+00","module":"C2"},{"value":"0,0E+00","module":"C3"},{"value":"0,0E+00","module":"C3"},{"value":"0,0E+00","module":"C4"},{"value":"0,0E+00","module":"C4"},{"value":"0,0E+00","module":"D"},{"value":"0,0E+00","module":"D"}]},{"parameter":"RSF","unit":"MJ","values":[{"value":"0,0E+00","module":"A1-A3"},{"value":"0,0E+00","module":"A4"},{"value":"0,0E+00","module":"A5"},{"value":"0,0E+00","module":"C1"},{"value":"0,0E+00","module":"C2"},{"value":"0,0E+00","module":"C3"},{"value":"0,0E+00","module":"C3"},{"value":"0,0E+00","module":"C4"},{"value":"0,0E+00","module":"C4"},{"value":"0,0E+00","module":"D"},{"value":"0,0E+00","module":"D"}]},{"parameter":"NRSF","unit":"MJ","values":[{"value":"0,0E+00","module":"A1-A3"},{"value":"0,0E+00","module":"A4"},{"value":"0,0E+00","module":"A5"},{"value":"0,0E+00","module":"C1"},{"value":"0,0E+00","module":"C2"},{"value":"0,0E+00","module":"C3"},{"value":"0,0E+00","module":"C3"},{"value":"0,0E+00","module":"C4"},{"value":"0,0E+00","module":"C4"},{"value":"0,0E+00","module":"D"},{"value":"0,0E+00","module":"D"}]},{"parameter":"FW","unit":"m^3","values":[{"value":"6,16E-03","module":"A1-A3"},{"value":"8,83E-06","module":"A4"},{"value":"9,07E-06","module":"A5"},{"value":"0,0E+00","module":"C1"},{"value":"4,80E-06","module":"C2"},{"value":"1,09E-03","module":"C3"},{"value":"0,0E+00","module":"C3"},{"value":"0,0E+00","module":"C4"},{"value":"5,02E-04","module":"C4"},{"value":"-6,05E-05","module":"D"},{"value":"0,0E+00","module":"D"}]}],"end_of_life_waste":[{"parameter":"HWD","unit":"kg","values":[{"value":"1,23E-06","module":"A1-A3"},{"value":"1,52E-10","module":"A4"},{"value":"7,32E-12","module":"A5"},{"value":"0,0E+00","module":"C1"},{"value":"8,24E-11","module":"C2"},{"value":"8,79E-10","module":"C3"},{"value":"0,0E+00","module":"C3"},{"value":"0,0E+00","module":"C4"},{"value":"3,03E-08","module":"C4"},{"value":"-2,15E-08","module":"D"},{"value":"0,0E+00","module":"D"}]},{"parameter":"NHWD","unit":"kg","values":[{"value":"2,36E-02","module":"A1-A3"},{"value":"1,60E-04","module":"A4"},{"value":"1,26E-05","module":"A5"},{"value":"0,0E+00","module":"C1"},{"value":"8,68E-05","module":"C2"},{"value":"1,51E-03","module":"C3"},{"value":"0,0E+00","module":"C3"},{"value":"0,0E+00","module":"C4"},{"value":"1,00E+01","module":"C4"},{"value":"-9,01E-05","module":"D"},{"value":"0,0E+00","module":"D"}]},{"parameter":"RWD","unit":"kg","values":[{"value":"3,49E-04","module":"A1-A3"},{"value":"1,68E-06","module":"A4"},{"value":"2,69E-06","module":"A5"},{"value":"0,0E+00","module":"C1"},{"value":"9,11E-07","module":"C2"},{"value":"3,22E-04","module":"C3"},{"value":"0,0E+00","module":"C3"},{"value":"0,0E+00","module":"C4"},{"value":"2,26E-05","module":"C4"},{"value":"-7,58E-06","module":"D"},{"value":"0,0E+00","module":"D"}]}],"end_of_life_flow":[{"parameter":"CRU","unit":"kg","values":[{"value":"0,0E+00","module":"A1-A3"},{"value":"0,0E+00","module":"A4"},{"value":"0,0E+00","module":"A5"},{"value":"0,0E+00","module":"C1"},{"value":"0,0E+00","module":"C2"},{"value":"0,0E+00","module":"C3"},{"value":"0,0E+00","module":"C3"},{"value":"0,0E+00","module":"C4"},{"value":"0,0E+00","module":"C4"},{"value":"0,0E+00","module":"D"},{"value":"0,0E+00","module":"D"}]},{"parameter":"MFR","unit":"kg","values":[{"value":"0,0E+00","module":"A1-A3"},{"value":"0,0E+00","module":"A4"},{"value":"0,0E+00","module":"A5"},{"value":"0,0E+00","module":"C1"},{"value":"0,0E+00","module":"C2"},{"value":"3,90E+00","module":"C3"},{"value":"0,0E+00","module":"C3"},{"value":"0,0E+00","module":"C4"},{"value":"0,0E+00","module":"C4"},{"value":"0,0E+00","module":"D"},{"value":"0,0E+00","module":"D"}]},{"parameter":"MER","unit":"kg","values":[{"value":"0,0E+00","module":"A1-A3"},{"value":"0,0E+00","module":"A4"},{"value":"0,0E+00","module":"A5"},{"value":"0,0E+00","module":"C1"},{"value":"0,0E+00","module":"C2"},{"value":"0,0E+00","module":"C3"},{"value":"0,0E+00","module":"C3"},{"value":"0,0E+00","module":"C4"},{"value":"0,0E+00","module":"C4"},{"value":"0,0E+00","module":"D"},{"value":"0,0E+00","module":"D"}]},{"parameter":"EEE","unit":"MJ","values":[{"value":"0,0E+00","module":"A1-A3"},{"value":"0,0E+00","module":"A4"},{"value":"0,0E+00","module":"A5"},{"value":"0,0E+00","module":"C1"},{"value":"0,0E+00","module":"C2"},{"value":"0,0E+00","module":"C3"},{"value":"0,0E+00","module":"C3"},{"value":"0,0E+00","module":"C4"},{"value":"0,0E+00","module":"C4"},{"value":"0,0E+00","module":"D"},{"value":"0,0E+00","module":"D"}]},{"parameter":"EET","unit":"MJ","values":[{"value":"0,0E+00","module":"A1-A3"},{"value":"0,0E+00","module":"A4"},{"value":"0,0E+00","module":"A5"},{"value":"0,0E+00","module":"C1"},{"value":"0,0E+00","module":"C2"},{"value":"0,0E+00","module":"C3"},{"value":"0,0E+00","module":"C3"},{"value":"0,0E+00","module":"C4"},{"value":"0,0E+00","module":"C4"},{"value":"0,0E+00","module":"D"},{"value":"0,0E+00","module":"D"}]}]}