{"product_name":"giroflex 353 - Conference chair","epd_id":"NEPD-6023-5288","compliance":["EN 15804+A2","ISO 14025","ISO 21930"],"producer_name":"Flokk AS","environmental_impact":[{"parameter":"GWP-total","unit":"kg CO2-eq.","values":[{"value":"5,36E+01","module":"A1-A3"},{"value":"1,33E+00","module":"A4"},{"value":"6,25E+00","module":"A5"},{"value":"5,67E+00","module":"B2"},{"value":"2,54E-01","module":"B3"},{"value":"0,0E+00","module":"B4"},{"value":"0,0E+00","module":"C1"},{"value":"2,07E-01","module":"C2"},{"value":"9,99E+00","module":"C3"},{"value":"5,94E-02","module":"C4"},{"value":"-2,01E+00","module":"D"}]},{"parameter":"GWP-fossil","unit":"kg CO2-eq.","values":[{"value":"5,86E+01","module":"A1-A3"},{"value":"1,32E+00","module":"A4"},{"value":"6,20E-02","module":"A5"},{"value":"5,62E+00","module":"B2"},{"value":"2,52E-01","module":"B3"},{"value":"0,0E+00","module":"B4"},{"value":"0,0E+00","module":"C1"},{"value":"2,07E-01","module":"C2"},{"value":"9,11E+00","module":"C3"},{"value":"5,93E-02","module":"C4"},{"value":"-1,98E+00","module":"D"}]},{"parameter":"GWP-biogenic","unit":"kg CO2-eq.","values":[{"value":"-5,06E+00","module":"A1-A3"},{"value":"5,44E-04","module":"A4"},{"value":"6,19E+00","module":"A5"},{"value":"3,61E-02","module":"B2"},{"value":"1,62E-03","module":"B3"},{"value":"0,0E+00","module":"B4"},{"value":"0,0E+00","module":"C1"},{"value":"8,42E-05","module":"C2"},{"value":"8,77E-01","module":"C3"},{"value":"4,66E-05","module":"C4"},{"value":"-2,63E-03","module":"D"}]},{"parameter":"GWP-luluc","unit":"kg CO2-eq.","values":[{"value":"6,48E-02","module":"A1-A3"},{"value":"3,87E-04","module":"A4"},{"value":"1,97E-05","module":"A5"},{"value":"1,27E-02","module":"B2"},{"value":"5,74E-04","module":"B3"},{"value":"0,0E+00","module":"B4"},{"value":"0,0E+00","module":"C1"},{"value":"7,22E-05","module":"C2"},{"value":"5,59E-05","module":"C3"},{"value":"1,74E-05","module":"C4"},{"value":"-2,12E-02","module":"D"}]},{"parameter":"ODP","unit":"kg CFC 11-eq.","values":[{"value":"3,62E-06","module":"A1-A3"},{"value":"3,06E-07","module":"A4"},{"value":"1,26E-08","module":"A5"},{"value":"4,39E-07","module":"B2"},{"value":"1,95E-08","module":"B3"},{"value":"0,0E+00","module":"B4"},{"value":"0,0E+00","module":"C1"},{"value":"4,71E-08","module":"C2"},{"value":"3,16E-08","module":"C3"},{"value":"1,77E-08","module":"C4"},{"value":"-3,57E-02","module":"D"}]},{"parameter":"AP","unit":"mol H+-eq.","values":[{"value":"2,86E-01","module":"A1-A3"},{"value":"5,57E-03","module":"A4"},{"value":"2,83E-04","module":"A5"},{"value":"3,22E-02","module":"B2"},{"value":"1,44E-03","module":"B3"},{"value":"0,0E+00","module":"B4"},{"value":"0,0E+00","module":"C1"},{"value":"8,44E-04","module":"C2"},{"value":"3,83E-03","module":"C3"},{"value":"4,08E-04","module":"C4"},{"value":"-1,18E-02","module":"D"}]},{"parameter":"POCP","unit":"kg NMVOC-eq.","values":[{"value":"2,00E-01","module":"A1-A3"},{"value":"5,95E-03","module":"A4"},{"value":"2,92E-04","module":"A5"},{"value":"1,35E-02","module":"B2"},{"value":"5,94E-04","module":"B3"},{"value":"0,0E+00","module":"B4"},{"value":"0,0E+00","module":"C1"},{"value":"8,48E-04","module":"C2"},{"value":"4,75E-03","module":"C3"},{"value":"4,61E-04","module":"C4"},{"value":"-1,11E-02","module":"D"}]},{"parameter":"ADPE","unit":"kg Sb-eq.","values":[{"value":"9,94E-03","module":"A1-A3"},{"value":"2,26E-05","module":"A4"},{"value":"1,45E-06","module":"A5"},{"value":"4,34E-05","module":"B2"},{"value":"1,69E-06","module":"B3"},{"value":"0,0E+00","module":"B4"},{"value":"0,0E+00","module":"C1"},{"value":"5,59E-06","module":"C2"},{"value":"1,35E-06","module":"C3"},{"value":"9,87E-07","module":"C4"},{"value":"-2,69E-05","module":"D"}]},{"parameter":"ADPF","unit":"MJ","values":[{"value":"8,48E+02","module":"A1-A3"},{"value":"2,06E+01","module":"A4"},{"value":"8,37E-01","module":"A5"},{"value":"1,08E+02","module":"B2"},{"value":"4,87E+00","module":"B3"},{"value":"0,0E+00","module":"B4"},{"value":"0,0E+00","module":"C1"},{"value":"3,11E+00","module":"C2"},{"value":"2,20E+00","module":"C3"},{"value":"1,31E+00","module":"C4"},{"value":"-2,04E+01","module":"D"}]},{"parameter":"WDP","unit":"m3 world-eq.","values":[{"value":"1,51E+04","module":"A1-A3"},{"value":"1,58E+01","module":"A4"},{"value":"1,09E+00","module":"A5"},{"value":"1,51E+03","module":"B2"},{"value":"6,70E+01","module":"B3"},{"value":"0,0E+00","module":"B4"},{"value":"0,0E+00","module":"C1"},{"value":"2,97E+00","module":"C2"},{"value":"3,88E+00","module":"C3"},{"value":"2,84E+00","module":"C4"},{"value":"-1,33E+02","module":"D"}]},{"parameter":"EP-freshwater","unit":"kg P-eq.","values":[{"value":"2,61E-03","module":"A1-A3"},{"value":"1,01E-05","module":"A4"},{"value":"4,90E-07","module":"A5"},{"value":"5,47E-04","module":"B2"},{"value":"2,47E-05","module":"B3"},{"value":"0,0E+00","module":"B4"},{"value":"0,0E+00","module":"C1"},{"value":"1,62E-06","module":"C2"},{"value":"3,27E-06","module":"C3"},{"value":"6,03E-07","module":"C4"},{"value":"-1,31E-04","module":"D"}]},{"parameter":"EP-marine","unit":"kg N-eq.","values":[{"value":"6,20E-02","module":"A1-A3"},{"value":"1,67E-03","module":"A4"},{"value":"9,57E-05","module":"A5"},{"value":"4,31E-03","module":"B2"},{"value":"1,91E-04","module":"B3"},{"value":"0,0E+00","module":"B4"},{"value":"0,0E+00","module":"C1"},{"value":"2,50E-04","module":"C2"},{"value":"1,99E-03","module":"C3"},{"value":"1,45E-04","module":"C4"},{"value":"-2,82E-03","module":"D"}]},{"parameter":"EP-terrestrial","unit":"mol N-eq.","values":[{"value":"6,09E-01","module":"A1-A3"},{"value":"1,85E-02","module":"A4"},{"value":"1,01E-03","module":"A5"},{"value":"5,22E-02","module":"B2"},{"value":"2,32E-03","module":"B3"},{"value":"0,0E+00","module":"B4"},{"value":"0,0E+00","module":"C1"},{"value":"2,77E-03","module":"C2"},{"value":"1,97E-02","module":"C3"},{"value":"1,60E-03","module":"C4"},{"value":"-2,98E-02","module":"D"}]},{"parameter":"GWP-IOBC","unit":"kg CO2-eq.","values":[{"value":"5,95E+01","module":"A1-A3"},{"value":"1,33E+00","module":"A4"},{"value":"6,20E-02","module":"A5"},{"value":"5,99E+00","module":"B2"},{"value":"2,69E-01","module":"B3"},{"value":"0,0E+00","module":"B4"},{"value":"0,0E+00","module":"C1"},{"value":"2,07E-01","module":"C2"},{"value":"9,57E+00","module":"C3"},{"value":"6,46E-02","module":"C4"},{"value":"-2,63E+00","module":"D"}]}],"additional_environmental_impact":[{"parameter":"PM","unit":"disease incidence","values":[{"value":"3,30E-06","module":"A1-A3"},{"value":"1,17E-07","module":"A4"},{"value":"4,19E-09","module":"A5"},{"value":"1,14E-07","module":"B2"},{"value":"4,75E-09","module":"B3"},{"value":"0,0E+00","module":"B4"},{"value":"0,0E+00","module":"C1"},{"value":"1,49E-08","module":"C2"},{"value":"2,43E-08","module":"C3"},{"value":"7,39E-09","module":"C4"},{"value":"-3,66E-07","module":"D"}]},{"parameter":"ETP-fw","unit":"CTUe","values":[{"value":"1,89E+03","module":"A1-A3"},{"value":"1,51E+01","module":"A4"},{"value":"1,11E+00","module":"A5"},{"value":"8,66E+01","module":"B2"},{"value":"3,84E+00","module":"B3"},{"value":"0,0E+00","module":"B4"},{"value":"0,0E+00","module":"C1"},{"value":"2,29E+00","module":"C2"},{"value":"2,87E+01","module":"C3"},{"value":"8,15E-01","module":"C4"},{"value":"-1,13E+02","module":"D"}]},{"parameter":"HTP-c","unit":"CTUh","values":[{"value":"1,35E-07","module":"A1-A3"},{"value":"0,0E+00","module":"A4"},{"value":"3,30E-11","module":"A5"},{"value":"2,79E-09","module":"B2"},{"value":"9,70E-11","module":"B3"},{"value":"0,0E+00","module":"B4"},{"value":"0,0E+00","module":"C1"},{"value":"0,0E+00","module":"C2"},{"value":"7,18E-10","module":"C3"},{"value":"2,80E-11","module":"C4"},{"value":"-7,43E-09","module":"D"}]},{"parameter":"HTP-nc","unit":"CTUh","values":[{"value":"1,42E-06","module":"A1-A3"},{"value":"1,46E-08","module":"A4"},{"value":"1,39E-09","module":"A5"},{"value":"8,81E-08","module":"B2"},{"value":"3,37E-09","module":"B3"},{"value":"0,0E+00","module":"B4"},{"value":"0,0E+00","module":"C1"},{"value":"2,48E-09","module":"C2"},{"value":"2,05E-08","module":"C3"},{"value":"8,30E-10","module":"C4"},{"value":"9,30E-08","module":"D"}]},{"parameter":"SQP","unit":"unitless","values":[{"value":"2,62E+02","module":"A1-A3"},{"value":"2,36E+01","module":"A4"},{"value":"5,75E-01","module":"A5"},{"value":"2,53E+01","module":"B2"},{"value":"1,13E+00","module":"B3"},{"value":"0,0E+00","module":"B4"},{"value":"0,0E+00","module":"C1"},{"value":"2,15E+00","module":"C2"},{"value":"3,23E-01","module":"C3"},{"value":"2,86E+00","module":"C4"},{"value":"-4,78E+01","module":"D"}]},{"parameter":"IRP","unit":"kBq U235-eq.","values":[{"value":"2,18E+00","module":"A1-A3"},{"value":"9,01E-02","module":"A4"},{"value":"3,58E-03","module":"A5"},{"value":"8,90E-01","module":"B2"},{"value":"4,03E-02","module":"B3"},{"value":"0,0E+00","module":"B4"},{"value":"0,0E+00","module":"C1"},{"value":"1,36E-02","module":"C2"},{"value":"4,50E-03","module":"C3"},{"value":"5,28E-03","module":"C4"},{"value":"-5,11E-02","module":"D"}]}],"resource_use":[{"parameter":"PERE","unit":"MJ","values":[{"value":"1,39E+02","module":"A1-A3"},{"value":"2,59E-01","module":"A4"},{"value":"1,39E-02","module":"A5"},{"value":"1,99E+01","module":"B2"},{"value":"9,05E-01","module":"B3"},{"value":"0,0E+00","module":"B4"},{"value":"0,0E+00","module":"C1"},{"value":"4,39E-02","module":"C2"},{"value":"8,76E-02","module":"C3"},{"value":"2,56E-02","module":"C4"},{"value":"-4,51E+01","module":"D"}]},{"parameter":"PERM","unit":"MJ","values":[{"value":"2,27E+01","module":"A1-A3"},{"value":"0,0E+00","module":"A4"},{"value":"-2,16E+01","module":"A5"},{"value":"0,0E+00","module":"B2"},{"value":"0,0E+00","module":"B3"},{"value":"0,0E+00","module":"B4"},{"value":"0,0E+00","module":"C1"},{"value":"0,0E+00","module":"C2"},{"value":"-1,12E+00","module":"C3"},{"value":"0,0E+00","module":"C4"},{"value":"0,0E+00","module":"D"}]},{"parameter":"PERT","unit":"MJ","values":[{"value":"1,61E+02","module":"A1-A3"},{"value":"2,59E-01","module":"A4"},{"value":"-2,16E+01","module":"A5"},{"value":"1,99E+01","module":"B2"},{"value":"9,05E-01","module":"B3"},{"value":"0,0E+00","module":"B4"},{"value":"0,0E+00","module":"C1"},{"value":"4,39E-02","module":"C2"},{"value":"-1,03E+00","module":"C3"},{"value":"2,55E-02","module":"C4"},{"value":"-4,51E+01","module":"D"}]},{"parameter":"PENRE","unit":"MJ","values":[{"value":"7,37E+02","module":"A1-A3"},{"value":"2,06E+01","module":"A4"},{"value":"8,37E-01","module":"A5"},{"value":"1,08E+02","module":"B2"},{"value":"4,88E+00","module":"B3"},{"value":"0,0E+00","module":"B4"},{"value":"0,0E+00","module":"C1"},{"value":"3,11E+00","module":"C2"},{"value":"2,26E+00","module":"C3"},{"value":"1,31E+00","module":"C4"},{"value":"-2,04E+01","module":"D"}]},{"parameter":"PENRM","unit":"MJ","values":[{"value":"1,30E+02","module":"A1-A3"},{"value":"0,0E+00","module":"A4"},{"value":"-1,61E+00","module":"A5"},{"value":"0,0E+00","module":"B2"},{"value":"0,0E+00","module":"B3"},{"value":"0,0E+00","module":"B4"},{"value":"0,0E+00","module":"C1"},{"value":"0,0E+00","module":"C2"},{"value":"-1,28E+02","module":"C3"},{"value":"0,0E+00","module":"C4"},{"value":"0,0E+00","module":"D"}]},{"parameter":"PENRT","unit":"MJ","values":[{"value":"8,67E+02","module":"A1-A3"},{"value":"2,06E+01","module":"A4"},{"value":"-7,77E-01","module":"A5"},{"value":"1,08E+02","module":"B2"},{"value":"4,88E+00","module":"B3"},{"value":"0,0E+00","module":"B4"},{"value":"0,0E+00","module":"C1"},{"value":"3,11E+00","module":"C2"},{"value":"-1,26E+02","module":"C3"},{"value":"1,31E+00","module":"C4"},{"value":"-2,04E+01","module":"D"}]},{"parameter":"SM","unit":"kg","values":[{"value":"7,02E+00","module":"A1-A3"},{"value":"0,0E+00","module":"A4"},{"value":"0,0E+00","module":"A5"},{"value":"0,0E+00","module":"B2"},{"value":"0,0E+00","module":"B3"},{"value":"0,0E+00","module":"B4"},{"value":"0,0E+00","module":"C1"},{"value":"0,0E+00","module":"C2"},{"value":"0,0E+00","module":"C3"},{"value":"0,0E+00","module":"C4"},{"value":"0,0E+00","module":"D"}]},{"parameter":"RSF","unit":"MJ","values":[{"value":"1,43E+00","module":"A1-A3"},{"value":"9,07E-03","module":"A4"},{"value":"4,58E-04","module":"A5"},{"value":"1,38E+00","module":"B2"},{"value":"6,27E-02","module":"B3"},{"value":"0,0E+00","module":"B4"},{"value":"0,0E+00","module":"C1"},{"value":"1,57E-03","module":"C2"},{"value":"2,04E-03","module":"C3"},{"value":"6,74E-04","module":"C4"},{"value":"3,88E-02","module":"D"}]},{"parameter":"NRSF","unit":"MJ","values":[{"value":"2,09E+00","module":"A1-A3"},{"value":"3,04E-02","module":"A4"},{"value":"1,88E-03","module":"A5"},{"value":"3,70E-01","module":"B2"},{"value":"1,51E-02","module":"B3"},{"value":"0,0E+00","module":"B4"},{"value":"0,0E+00","module":"C1"},{"value":"5,62E-03","module":"C2"},{"value":"0,0E+00","module":"C3"},{"value":"3,43E-02","module":"C4"},{"value":"-1,21E+00","module":"D"}]},{"parameter":"FW","unit":"m3","values":[{"value":"7,09E-01","module":"A1-A3"},{"value":"2,35E-03","module":"A4"},{"value":"3,96E-04","module":"A5"},{"value":"8,69E-01","module":"B2"},{"value":"3,99E-03","module":"B3"},{"value":"0,0E+00","module":"B4"},{"value":"0,0E+00","module":"C1"},{"value":"3,28E-04","module":"C2"},{"value":"7,90E-03","module":"C3"},{"value":"1,18E-03","module":"C4"},{"value":"-5,99E-02","module":"D"}]}],"end_of_life_waste":[{"parameter":"HWD","unit":"kg","values":[{"value":"6,84E-01","module":"A1-A3"},{"value":"1,13E-03","module":"A4"},{"value":"0,0E+00","module":"A5"},{"value":"1,87E-02","module":"B2"},{"value":"8,39E-04","module":"B3"},{"value":"0,0E+00","module":"B4"},{"value":"0,0E+00","module":"C1"},{"value":"1,59E-04","module":"C2"},{"value":"0,0E+00","module":"C3"},{"value":"5,12E+00","module":"C4"},{"value":"-6,23E-03","module":"D"}]},{"parameter":"NHWD","unit":"kg","values":[{"value":"1,18E+01","module":"A1-A3"},{"value":"1,79E+00","module":"A4"},{"value":"3,68E+00","module":"A5"},{"value":"4,24E-01","module":"B2"},{"value":"1,73E-02","module":"B3"},{"value":"0,0E+00","module":"B4"},{"value":"0,0E+00","module":"C1"},{"value":"1,49E-01","module":"C2"},{"value":"4,50E-01","module":"C3"},{"value":"9,17E-02","module":"C4"},{"value":"-7,53E-01","module":"D"}]},{"parameter":"RWD","unit":"kg","values":[{"value":"2,12E-03","module":"A1-A3"},{"value":"1,41E-04","module":"A4"},{"value":"0,0E+00","module":"A5"},{"value":"7,21E-04","module":"B2"},{"value":"3,26E-05","module":"B3"},{"value":"0,0E+00","module":"B4"},{"value":"0,0E+00","module":"C1"},{"value":"2,12E-05","module":"C2"},{"value":"0,0E+00","module":"C3"},{"value":"8,20E-06","module":"C4"},{"value":"-4,34E-05","module":"D"}]}],"end_of_life_flow":[{"parameter":"CRU","unit":"kg","values":[{"value":"0,0E+00","module":"A1-A3"},{"value":"0,0E+00","module":"A4"},{"value":"0,0E+00","module":"A5"},{"value":"0,0E+00","module":"B2"},{"value":"0,0E+00","module":"B3"},{"value":"0,0E+00","module":"B4"},{"value":"0,0E+00","module":"C1"},{"value":"0,0E+00","module":"C2"},{"value":"0,0E+00","module":"C3"},{"value":"0,0E+00","module":"C4"},{"value":"0,0E+00","module":"D"}]},{"parameter":"MFR","unit":"kg","values":[{"value":"8,33E-01","module":"A1-A3"},{"value":"0,0E+00","module":"A4"},{"value":"3,41E+00","module":"A5"},{"value":"0,0E+00","module":"B2"},{"value":"0,0E+00","module":"B3"},{"value":"0,0E+00","module":"B4"},{"value":"0,0E+00","module":"C1"},{"value":"0,0E+00","module":"C2"},{"value":"1,71E+00","module":"C3"},{"value":"0,0E+00","module":"C4"},{"value":"0,0E+00","module":"D"}]},{"parameter":"MER","unit":"kg","values":[{"value":"7,66E-06","module":"A1-A3"},{"value":"0,0E+00","module":"A4"},{"value":"1,54E-03","module":"A5"},{"value":"0,0E+00","module":"B2"},{"value":"0,0E+00","module":"B3"},{"value":"0,0E+00","module":"B4"},{"value":"0,0E+00","module":"C1"},{"value":"0,0E+00","module":"C2"},{"value":"1,09E+01","module":"C3"},{"value":"0,0E+00","module":"C4"},{"value":"0,0E+00","module":"D"}]},{"parameter":"EEE","unit":"MJ","values":[{"value":"4,60E-01","module":"A1-A3"},{"value":"0,0E+00","module":"A4"},{"value":"2,08E-01","module":"A5"},{"value":"0,0E+00","module":"B2"},{"value":"0,0E+00","module":"B3"},{"value":"0,0E+00","module":"B4"},{"value":"0,0E+00","module":"C1"},{"value":"0,0E+00","module":"C2"},{"value":"5,42E+00","module":"C3"},{"value":"0,0E+00","module":"C4"},{"value":"0,0E+00","module":"D"}]},{"parameter":"EET","unit":"MJ","values":[{"value":"6,97E+00","module":"A1-A3"},{"value":"0,0E+00","module":"A4"},{"value":"3,15E+00","module":"A5"},{"value":"0,0E+00","module":"B2"},{"value":"0,0E+00","module":"B3"},{"value":"0,0E+00","module":"B4"},{"value":"0,0E+00","module":"C1"},{"value":"0,0E+00","module":"C2"},{"value":"8,20E+01","module":"C3"},{"value":"0,0E+00","module":"C4"},{"value":"0,0E+00","module":"D"}]}]}