{"product_name":"Glasarmierungsgitter","epd_id":"EPD-VIT-20220104-IAC1-DE","compliance":["DIN EN 15804","ISO 14025"],"producer_name":"Vitrulan Technical Textiles GmbH","environmental_impact":[{"parameter":"GWP-total","unit":"kg CO2-eq.","values":[{"value":"5,13E-01","module":"A1-A3"},{"value":"9,88E-04","module":"A4"},{"value":"1,80E-02","module":"A5"},{"value":"-6,19E-03","module":"D"}]},{"parameter":"ODP","unit":"kg CFC11-eq.","values":[{"value":"3,64E-13","module":"A1-A3"},{"value":"3,42E-19","module":"A4"},{"value":"5,31E-18","module":"A5"},{"value":"-4,19E-17","module":"D"}]},{"parameter":"AP","unit":"kg SO2-eq.","values":[{"value":"1,70E-03","module":"A1-A3"},{"value":"2,17E-06","module":"A4"},{"value":"2,03E-06","module":"A5"},{"value":"-5,09E-06","module":"D"}]},{"parameter":"EP","unit":"kg PO4^3-eq.","values":[{"value":"1,48E-04","module":"A1-A3"},{"value":"5,23E-07","module":"A4"},{"value":"4,60E-07","module":"A5"},{"value":"-8,02E-07","module":"D"}]},{"parameter":"POCP","unit":"kg Ethen-eq.","values":[{"value":"1,09E-04","module":"A1-A3"},{"value":"-8,18E-07","module":"A4"},{"value":"1,42E-07","module":"A5"},{"value":"-5,92E-07","module":"D"}]},{"parameter":"ADPE","unit":"kg Sb-eq.","values":[{"value":"1,25E-07","module":"A1-A3"},{"value":"8,74E-11","module":"A4"},{"value":"5,77E-11","module":"A5"},{"value":"-5,80E-10","module":"D"}]},{"parameter":"ADPF","unit":"MJ","values":[{"value":"8,74E+00","module":"A1-A3"},{"value":"1,33E-02","module":"A4"},{"value":"3,92E-03","module":"A5"},{"value":"-9,37E-02","module":"D"}]}],"additional_environmental_impact":[],"resource_use":[{"parameter":"PERE","unit":"MJ","values":[{"value":"1,11E+00","module":"A1-A3"},{"value":"7,72E-04","module":"A4"},{"value":"1,46E-01","module":"A5"},{"value":"-6,10E-03","module":"D"}]},{"parameter":"PERM","unit":"MJ","values":[{"value":"1,45E-01","module":"A1-A3"},{"value":"0,0E+00","module":"A4"},{"value":"-1,45E-01","module":"A5"},{"value":"0,0E+00","module":"D"}]},{"parameter":"PERT","unit":"MJ","values":[{"value":"1,25E+00","module":"A1-A3"},{"value":"7,72E-04","module":"A4"},{"value":"9,69E-04","module":"A5"},{"value":"-6,10E-03","module":"D"}]},{"parameter":"PENRE","unit":"MJ","values":[{"value":"8,66E+00","module":"A1-A3"},{"value":"1,33E-02","module":"A4"},{"value":"6,80E-01","module":"A5"},{"value":"-1,18E-01","module":"D"}]},{"parameter":"PENRM","unit":"MJ","values":[{"value":"6,76E-01","module":"A1-A3"},{"value":"0,0E+00","module":"A4"},{"value":"-6,76E-01","module":"A5"},{"value":"0,0E+00","module":"D"}]},{"parameter":"PENRT","unit":"MJ","values":[{"value":"9,34E+00","module":"A1-A3"},{"value":"1,33E-02","module":"A4"},{"value":"4,23E-03","module":"A5"},{"value":"-1,18E-01","module":"D"}]},{"parameter":"SM","unit":"kg","values":[{"value":"0,0E+00","module":"A1-A3"},{"value":"0,0E+00","module":"A4"},{"value":"0,0E+00","module":"A5"},{"value":"0,0E+00","module":"D"}]},{"parameter":"RSF","unit":"MJ","values":[{"value":"0,0E+00","module":"A1-A3"},{"value":"0,0E+00","module":"A4"},{"value":"0,0E+00","module":"A5"},{"value":"0,0E+00","module":"D"}]},{"parameter":"NRSF","unit":"MJ","values":[{"value":"0,0E+00","module":"A1-A3"},{"value":"0,0E+00","module":"A4"},{"value":"0,0E+00","module":"A5"},{"value":"0,0E+00","module":"D"}]},{"parameter":"FW","unit":"m^3","values":[{"value":"1,52E-03","module":"A1-A3"},{"value":"6,86E-07","module":"A4"},{"value":"4,30E-05","module":"A5"},{"value":"-1,32E-05","module":"D"}]}],"end_of_life_waste":[{"parameter":"HWD","unit":"kg","values":[{"value":"4,26E-08","module":"A1-A3"},{"value":"5,56E-13","module":"A4"},{"value":"9,42E-13","module":"A5"},{"value":"-1,82E-11","module":"D"}]},{"parameter":"NHWD","unit":"kg","values":[{"value":"4,61E-02","module":"A1-A3"},{"value":"2,15E-06","module":"A4"},{"value":"1,20E-04","module":"A5"},{"value":"-2,53E-05","module":"D"}]},{"parameter":"RWD","unit":"kg","values":[{"value":"2,27E-04","module":"A1-A3"},{"value":"1,28E-08","module":"A4"},{"value":"1,19E-07","module":"A5"},{"value":"-9,32E-06","module":"D"}]}],"end_of_life_flow":[{"parameter":"CRU","unit":"kg","values":[{"value":"0,0E+00","module":"A1-A3"},{"value":"0,0E+00","module":"A4"},{"value":"0,0E+00","module":"A5"},{"value":"0,0E+00","module":"D"}]},{"parameter":"MFR","unit":"kg","values":[{"value":"0,0E+00","module":"A1-A3"},{"value":"0,0E+00","module":"A4"},{"value":"0,0E+00","module":"A5"},{"value":"0,0E+00","module":"D"}]},{"parameter":"MER","unit":"kg","values":[{"value":"0,0E+00","module":"A1-A3"},{"value":"0,0E+00","module":"A4"},{"value":"0,0E+00","module":"A5"},{"value":"0,0E+00","module":"D"}]},{"parameter":"EEE","unit":"MJ","values":[{"value":"0,0E+00","module":"A1-A3"},{"value":"0,0E+00","module":"A4"},{"value":"2,25E-02","module":"A5"},{"value":"0,0E+00","module":"D"}]},{"parameter":"EET","unit":"MJ","values":[{"value":"0,0E+00","module":"A1-A3"},{"value":"0,0E+00","module":"A4"},{"value":"5,27E-02","module":"A5"},{"value":"0,0E+00","module":"D"}]}]}