{"product_name":"GRAFT IPT Multi (plastpatron)","epd_id":"NEPD-6084-5340-NO","compliance":["EN 15804+A2","ISO 14025","ISO 21930"],"producer_name":"Polyseam AS","environmental_impact":[{"parameter":"GWP-total","unit":"kg CO2-eq.","values":[{"value":"1,74E+00","module":"A1"},{"value":"1,43E-01","module":"A2"},{"value":"5,40E-02","module":"A3"},{"value":"2,52E-01","module":"A4"},{"value":"2,27E-01","module":"A5"}]},{"parameter":"GWP-fossil","unit":"kg CO2-eq.","values":[{"value":"1,91E+00","module":"A1"},{"value":"1,43E-01","module":"A2"},{"value":"5,23E-02","module":"A3"},{"value":"2,52E-01","module":"A4"},{"value":"4,96E-02","module":"A5"}]},{"parameter":"GWP-biogenic","unit":"kg CO2-eq.","values":[{"value":"-1,72E-01","module":"A1"},{"value":"6,81E-05","module":"A2"},{"value":"1,68E-03","module":"A3"},{"value":"8,09E-05","module":"A4"},{"value":"1,78E-01","module":"A5"}]},{"parameter":"GWP-luluc","unit":"kg CO2-eq.","values":[{"value":"1,43E-03","module":"A1"},{"value":"9,55E-05","module":"A2"},{"value":"5,97E-05","module":"A3"},{"value":"1,30E-04","module":"A4"},{"value":"2,69E-05","module":"A5"}]},{"parameter":"ODP","unit":"kg CFC 11-eq.","values":[{"value":"1,36E-07","module":"A1"},{"value":"3,06E-08","module":"A2"},{"value":"4,67E-09","module":"A3"},{"value":"5,31E-08","module":"A4"},{"value":"4,66E-09","module":"A5"}]},{"parameter":"AP","unit":"mol H+-eq.","values":[{"value":"1,05E-02","module":"A1"},{"value":"1,32E-03","module":"A2"},{"value":"1,83E-04","module":"A3"},{"value":"5,22E-03","module":"A4"},{"value":"7,65E-05","module":"A5"}]},{"parameter":"POCP","unit":"kg NMVOC-eq.","values":[{"value":"8,58E-03","module":"A1"},{"value":"1,20E-03","module":"A2"},{"value":"1,05E-04","module":"A3"},{"value":"3,78E-03","module":"A4"},{"value":"2,86E-04","module":"A5"}]},{"parameter":"ADPE","unit":"kg Sb-eq.","values":[{"value":"4,54E-05","module":"A1"},{"value":"2,83E-06","module":"A2"},{"value":"6,49E-07","module":"A3"},{"value":"3,81E-06","module":"A4"},{"value":"2,09E-07","module":"A5"}]},{"parameter":"ADPF","unit":"MJ","values":[{"value":"4,52E+01","module":"A1"},{"value":"2,07E+00","module":"A2"},{"value":"1,07E+00","module":"A3"},{"value":"3,46E+00","module":"A4"},{"value":"2,19E-01","module":"A5"}]},{"parameter":"WDP","unit":"m3 world-eq.","values":[{"value":"7,88E+01","module":"A1"},{"value":"2,05E+00","module":"A2"},{"value":"4,62E+00","module":"A3"},{"value":"1,86E+00","module":"A4"},{"value":"8,08E-01","module":"A5"}]},{"parameter":"EP-freshwater","unit":"kg P-eq.","values":[{"value":"6,43E-05","module":"A1"},{"value":"1,21E-06","module":"A2"},{"value":"1,34E-06","module":"A3"},{"value":"1,39E-06","module":"A4"},{"value":"8,93E-07","module":"A5"}]},{"parameter":"EP-marine","unit":"kg N-eq.","values":[{"value":"1,44E-03","module":"A1"},{"value":"3,97E-04","module":"A2"},{"value":"3,70E-05","module":"A3"},{"value":"1,29E-03","module":"A4"},{"value":"2,47E-05","module":"A5"}]},{"parameter":"EP-terrestrial","unit":"mol N-eq.","values":[{"value":"1,69E-02","module":"A1"},{"value":"4,40E-03","module":"A2"},{"value":"4,03E-04","module":"A3"},{"value":"1,43E-02","module":"A4"},{"value":"2,01E-04","module":"A5"}]},{"parameter":"GWP-IOBC","unit":"kg CO2-eq.","values":[{"value":"1,91E+00","module":"A1"},{"value":"1,43E-01","module":"A2"},{"value":"6,15E-02","module":"A3"},{"value":"2,52E-01","module":"A4"},{"value":"3,65E-02","module":"A5"}]}],"additional_environmental_impact":[{"parameter":"PM","unit":"disease incidence","values":[{"value":"8,60E-08","module":"A1"},{"value":"8,33E-09","module":"A2"},{"value":"7,27E-10","module":"A3"},{"value":"1,03E-08","module":"A4"},{"value":"1,21E-09","module":"A5"}]},{"parameter":"ETP-fw","unit":"CTUe","values":[{"value":"3,41E+01","module":"A1"},{"value":"1,49E+00","module":"A2"},{"value":"7,72E-01","module":"A3"},{"value":"2,23E+00","module":"A4"},{"value":"7,80E-01","module":"A5"}]},{"parameter":"HTP-c","unit":"CTUh","values":[{"value":"2,49E-09","module":"A1"},{"value":"0,0E+00","module":"A2"},{"value":"1,90E-11","module":"A3"},{"value":"0,0E+00","module":"A4"},{"value":"4,20E-11","module":"A5"}]},{"parameter":"HTP-nc","unit":"CTUh","values":[{"value":"2,04E-08","module":"A1"},{"value":"1,35E-09","module":"A2"},{"value":"6,56E-10","module":"A3"},{"value":"2,61E-09","module":"A4"},{"value":"3,96E-10","module":"A5"}]},{"parameter":"SQP","unit":"unitless","values":[{"value":"1,81E+01","module":"A1"},{"value":"1,41E+00","module":"A2"},{"value":"8,97E-01","module":"A3"},{"value":"1,32E+00","module":"A4"},{"value":"2,04E-01","module":"A5"}]},{"parameter":"IRP","unit":"kBq U235-eq.","values":[{"value":"6,46E-02","module":"A1"},{"value":"9,12E-03","module":"A2"},{"value":"1,72E-02","module":"A3"},{"value":"1,50E-02","module":"A4"},{"value":"9,29E-04","module":"A5"}]}],"resource_use":[{"parameter":"PERE","unit":"MJ","values":[{"value":"3,07E+00","module":"A1"},{"value":"3,21E-02","module":"A2"},{"value":"2,94E-01","module":"A3"},{"value":"3,41E-02","module":"A4"},{"value":"3,37E-02","module":"A5"}]},{"parameter":"PERM","unit":"MJ","values":[{"value":"1,65E+00","module":"A1"},{"value":"0,0E+00","module":"A2"},{"value":"0,0E+00","module":"A3"},{"value":"0,0E+00","module":"A4"},{"value":"-1,65E+00","module":"A5"}]},{"parameter":"PERT","unit":"MJ","values":[{"value":"4,72E+00","module":"A1"},{"value":"3,21E-02","module":"A2"},{"value":"2,94E-01","module":"A3"},{"value":"3,41E-02","module":"A4"},{"value":"-1,62E+00","module":"A5"}]},{"parameter":"PENRE","unit":"MJ","values":[{"value":"3,49E+01","module":"A1"},{"value":"2,07E+00","module":"A2"},{"value":"1,07E+00","module":"A3"},{"value":"3,46E+00","module":"A4"},{"value":"2,19E-01","module":"A5"}]},{"parameter":"PENRM","unit":"MJ","values":[{"value":"1,11E+01","module":"A1"},{"value":"0,0E+00","module":"A2"},{"value":"0,0E+00","module":"A3"},{"value":"0,0E+00","module":"A4"},{"value":"-4,91E+00","module":"A5"}]},{"parameter":"PENRT","unit":"MJ","values":[{"value":"4,60E+01","module":"A1"},{"value":"2,07E+00","module":"A2"},{"value":"1,07E+00","module":"A3"},{"value":"3,46E+00","module":"A4"},{"value":"-4,69E+00","module":"A5"}]},{"parameter":"SM","unit":"kg","values":[{"value":"4,22E-03","module":"A1"},{"value":"0,0E+00","module":"A2"},{"value":"0,0E+00","module":"A3"},{"value":"0,0E+00","module":"A4"},{"value":"0,0E+00","module":"A5"}]},{"parameter":"RSF","unit":"MJ","values":[{"value":"6,77E-02","module":"A1"},{"value":"1,41E-03","module":"A2"},{"value":"4,26E-04","module":"A3"},{"value":"1,09E-03","module":"A4"},{"value":"5,95E-04","module":"A5"}]},{"parameter":"NRSF","unit":"MJ","values":[{"value":"1,49E-02","module":"A1"},{"value":"3,91E-03","module":"A2"},{"value":"4,96E-04","module":"A3"},{"value":"2,81E-03","module":"A4"},{"value":"1,92E-03","module":"A5"}]},{"parameter":"FW","unit":"m3","values":[{"value":"3,79E-02","module":"A1"},{"value":"2,38E-04","module":"A2"},{"value":"4,30E-04","module":"A3"},{"value":"2,57E-04","module":"A4"},{"value":"1,67E-04","module":"A5"}]}],"end_of_life_waste":[{"parameter":"HWD","unit":"kg","values":[{"value":"4,63E-03","module":"A1"},{"value":"1,10E-04","module":"A2"},{"value":"3,21E-03","module":"A3"},{"value":"1,57E-04","module":"A4"},{"value":"3,00E-02","module":"A5"}]},{"parameter":"NHWD","unit":"kg","values":[{"value":"1,95E-01","module":"A1"},{"value":"8,04E-02","module":"A2"},{"value":"6,31E-03","module":"A3"},{"value":"7,87E-02","module":"A4"},{"value":"1,78E-01","module":"A5"}]},{"parameter":"RWD","unit":"kg","values":[{"value":"6,26E-05","module":"A1"},{"value":"1,41E-05","module":"A2"},{"value":"8,58E-06","module":"A3"},{"value":"2,39E-05","module":"A4"},{"value":"0,0E+00","module":"A5"}]}],"end_of_life_flow":[{"parameter":"CRU","unit":"kg","values":[{"value":"0,0E+00","module":"A1"},{"value":"0,0E+00","module":"A2"},{"value":"0,0E+00","module":"A3"},{"value":"0,0E+00","module":"A4"},{"value":"4,75E-02","module":"A5"}]},{"parameter":"MFR","unit":"kg","values":[{"value":"8,85E-04","module":"A1"},{"value":"0,0E+00","module":"A2"},{"value":"1,10E-02","module":"A3"},{"value":"0,0E+00","module":"A4"},{"value":"1,21E-01","module":"A5"}]},{"parameter":"MER","unit":"kg","values":[{"value":"3,46E-05","module":"A1"},{"value":"0,0E+00","module":"A2"},{"value":"8,75E-08","module":"A3"},{"value":"0,0E+00","module":"A4"},{"value":"1,68E-02","module":"A5"}]},{"parameter":"EEE","unit":"MJ","values":[{"value":"2,81E-04","module":"A1"},{"value":"0,0E+00","module":"A2"},{"value":"8,41E-03","module":"A3"},{"value":"0,0E+00","module":"A4"},{"value":"5,90E-03","module":"A5"}]},{"parameter":"EET","unit":"MJ","values":[{"value":"4,26E-03","module":"A1"},{"value":"0,0E+00","module":"A2"},{"value":"1,27E-01","module":"A3"},{"value":"0,0E+00","module":"A4"},{"value":"8,92E-02","module":"A5"}]}]}