{"product_name":"GRAFT FR Brannspjeld","epd_id":"NEPD-7487-6872","compliance":["EN 15804+A2","ISO 14025","ISO 21930"],"producer_name":"Polyseam AS","environmental_impact":[{"parameter":"GWP-total","unit":"kg CO2-eq.","values":[{"value":"3,60E+00","module":"A1"},{"value":"6,94E-01","module":"A2"},{"value":"5,40E-02","module":"A3"},{"value":"2,43E-01","module":"A4"},{"value":"3,08E-01","module":"A5"}]},{"parameter":"GWP-fossil","unit":"kg CO2-eq.","values":[{"value":"3,84E+00","module":"A1"},{"value":"6,93E-01","module":"A2"},{"value":"5,23E-02","module":"A3"},{"value":"2,42E-01","module":"A4"},{"value":"2,91E-03","module":"A5"}]},{"parameter":"GWP-biogenic","unit":"kg CO2-eq.","values":[{"value":"-2,49E-01","module":"A1"},{"value":"5,10E-04","module":"A2"},{"value":"1,68E-03","module":"A3"},{"value":"7,79E-05","module":"A4"},{"value":"3,05E-01","module":"A5"}]},{"parameter":"GWP-luluc","unit":"kg CO2-eq.","values":[{"value":"3,82E-03","module":"A1"},{"value":"1,15E-03","module":"A2"},{"value":"5,97E-05","module":"A3"},{"value":"1,25E-04","module":"A4"},{"value":"9,62E-07","module":"A5"}]},{"parameter":"ODP","unit":"kg CFC 11-eq.","values":[{"value":"3,12E-07","module":"A1"},{"value":"1,23E-07","module":"A2"},{"value":"4,67E-09","module":"A3"},{"value":"5,11E-08","module":"A4"},{"value":"6,14E-10","module":"A5"}]},{"parameter":"AP","unit":"mol H+-eq.","values":[{"value":"2,25E-02","module":"A1"},{"value":"6,91E-03","module":"A2"},{"value":"1,83E-04","module":"A3"},{"value":"5,03E-03","module":"A4"},{"value":"1,38E-05","module":"A5"}]},{"parameter":"POCP","unit":"kg NMVOC-eq.","values":[{"value":"1,63E-02","module":"A1"},{"value":"8,12E-03","module":"A2"},{"value":"1,05E-04","module":"A3"},{"value":"3,64E-03","module":"A4"},{"value":"1,42E-05","module":"A5"}]},{"parameter":"ADPE","unit":"kg Sb-eq.","values":[{"value":"1,07E-04","module":"A1"},{"value":"7,18E-06","module":"A2"},{"value":"6,49E-07","module":"A3"},{"value":"3,67E-06","module":"A4"},{"value":"7,08E-08","module":"A5"}]},{"parameter":"ADPF","unit":"MJ","values":[{"value":"5,01E+01","module":"A1"},{"value":"9,12E+00","module":"A2"},{"value":"1,07E+00","module":"A3"},{"value":"3,33E+00","module":"A4"},{"value":"4,07E-02","module":"A5"}]},{"parameter":"WDP","unit":"m3 world-eq.","values":[{"value":"1,94E+02","module":"A1"},{"value":"1,35E+01","module":"A2"},{"value":"4,62E+00","module":"A3"},{"value":"1,79E+00","module":"A4"},{"value":"5,16E-02","module":"A5"}]},{"parameter":"EP-freshwater","unit":"kg P-eq.","values":[{"value":"2,22E-04","module":"A1"},{"value":"8,25E-06","module":"A2"},{"value":"1,34E-06","module":"A3"},{"value":"1,33E-06","module":"A4"},{"value":"2,39E-08","module":"A5"}]},{"parameter":"EP-marine","unit":"kg N-eq.","values":[{"value":"3,82E-03","module":"A1"},{"value":"2,84E-03","module":"A2"},{"value":"3,70E-05","module":"A3"},{"value":"1,24E-03","module":"A4"},{"value":"4,56E-06","module":"A5"}]},{"parameter":"EP-terrestrial","unit":"mol N-eq.","values":[{"value":"4,19E-02","module":"A1"},{"value":"3,13E-02","module":"A2"},{"value":"4,03E-04","module":"A3"},{"value":"1,38E-02","module":"A4"},{"value":"4,93E-05","module":"A5"}]},{"parameter":"GWP-IOBC","unit":"kg CO2-eq.","values":[{"value":"3,91E+00","module":"A1"},{"value":"6,94E-01","module":"A2"},{"value":"6,29E-02","module":"A3"},{"value":"2,43E-01","module":"A4"},{"value":"2,91E-03","module":"A5"}]}],"additional_environmental_impact":[{"parameter":"PM","unit":"disease incidence","values":[{"value":"2,78E-07","module":"A1"},{"value":"1,96E-08","module":"A2"},{"value":"7,27E-10","module":"A3"},{"value":"9,94E-09","module":"A4"},{"value":"2,03E-10","module":"A5"}]},{"parameter":"ETP-fw","unit":"CTUe","values":[{"value":"1,52E+02","module":"A1"},{"value":"6,85E+00","module":"A2"},{"value":"7,72E-01","module":"A3"},{"value":"2,15E+00","module":"A4"},{"value":"5,43E-02","module":"A5"}]},{"parameter":"HTP-c","unit":"CTUh","values":[{"value":"1,91E-08","module":"A1"},{"value":"0,0E+00","module":"A2"},{"value":"1,90E-11","module":"A3"},{"value":"0,0E+00","module":"A4"},{"value":"2,00E-12","module":"A5"}]},{"parameter":"HTP-nc","unit":"CTUh","values":[{"value":"1,16E-07","module":"A1"},{"value":"1,16E-09","module":"A2"},{"value":"6,56E-10","module":"A3"},{"value":"2,52E-09","module":"A4"},{"value":"6,80E-11","module":"A5"}]},{"parameter":"SQP","unit":"unitless","values":[{"value":"4,76E+01","module":"A1"},{"value":"6,99E+00","module":"A2"},{"value":"8,97E-01","module":"A3"},{"value":"1,27E+00","module":"A4"},{"value":"2,73E-02","module":"A5"}]},{"parameter":"IRP","unit":"kBq U235-eq.","values":[{"value":"1,67E-01","module":"A1"},{"value":"4,13E-02","module":"A2"},{"value":"1,72E-02","module":"A3"},{"value":"1,44E-02","module":"A4"},{"value":"1,74E-04","module":"A5"}]}],"resource_use":[{"parameter":"PERE","unit":"MJ","values":[{"value":"8,10E+00","module":"A1"},{"value":"2,16E-01","module":"A2"},{"value":"2,94E-01","module":"A3"},{"value":"3,28E-02","module":"A4"},{"value":"6,70E-04","module":"A5"}]},{"parameter":"PERM","unit":"MJ","values":[{"value":"2,86E+00","module":"A1"},{"value":"0,0E+00","module":"A2"},{"value":"0,0E+00","module":"A3"},{"value":"0,0E+00","module":"A4"},{"value":"-2,86E+00","module":"A5"}]},{"parameter":"PERT","unit":"MJ","values":[{"value":"1,10E+01","module":"A1"},{"value":"2,16E-01","module":"A2"},{"value":"2,94E-01","module":"A3"},{"value":"3,28E-02","module":"A4"},{"value":"-2,86E+00","module":"A5"}]},{"parameter":"PENRE","unit":"MJ","values":[{"value":"5,00E+01","module":"A1"},{"value":"9,12E+00","module":"A2"},{"value":"1,07E+00","module":"A3"},{"value":"3,33E+00","module":"A4"},{"value":"4,07E-02","module":"A5"}]},{"parameter":"PENRM","unit":"MJ","values":[{"value":"8,28E-01","module":"A1"},{"value":"0,0E+00","module":"A2"},{"value":"0,0E+00","module":"A3"},{"value":"0,0E+00","module":"A4"},{"value":"0,0E+00","module":"A5"}]},{"parameter":"PENRT","unit":"MJ","values":[{"value":"5,08E+01","module":"A1"},{"value":"9,12E+00","module":"A2"},{"value":"1,07E+00","module":"A3"},{"value":"3,33E+00","module":"A4"},{"value":"4,07E-02","module":"A5"}]},{"parameter":"SM","unit":"kg","values":[{"value":"2,31E-03","module":"A1"},{"value":"0,0E+00","module":"A2"},{"value":"0,0E+00","module":"A3"},{"value":"0,0E+00","module":"A4"},{"value":"0,0E+00","module":"A5"}]},{"parameter":"RSF","unit":"MJ","values":[{"value":"2,84E-02","module":"A1"},{"value":"1,30E-02","module":"A2"},{"value":"4,26E-04","module":"A3"},{"value":"1,05E-03","module":"A4"},{"value":"2,22E-05","module":"A5"}]},{"parameter":"NRSF","unit":"MJ","values":[{"value":"6,20E-03","module":"A1"},{"value":"3,13E-02","module":"A2"},{"value":"4,96E-04","module":"A3"},{"value":"2,71E-03","module":"A4"},{"value":"9,16E-05","module":"A5"}]},{"parameter":"FW","unit":"m3","values":[{"value":"4,95E-02","module":"A1"},{"value":"1,56E-03","module":"A2"},{"value":"4,30E-04","module":"A3"},{"value":"2,47E-04","module":"A4"},{"value":"1,92E-05","module":"A5"}]}],"end_of_life_waste":[{"parameter":"HWD","unit":"kg","values":[{"value":"3,19E-02","module":"A1"},{"value":"5,83E-04","module":"A2"},{"value":"3,21E-03","module":"A3"},{"value":"1,51E-04","module":"A4"},{"value":"0,0E+00","module":"A5"}]},{"parameter":"NHWD","unit":"kg","values":[{"value":"1,21E+00","module":"A1"},{"value":"1,05E-01","module":"A2"},{"value":"6,31E-03","module":"A3"},{"value":"7,58E-02","module":"A4"},{"value":"1,80E-01","module":"A5"}]},{"parameter":"RWD","unit":"kg","values":[{"value":"1,62E-04","module":"A1"},{"value":"6,13E-05","module":"A2"},{"value":"8,58E-06","module":"A3"},{"value":"2,30E-05","module":"A4"},{"value":"0,0E+00","module":"A5"}]}],"end_of_life_flow":[{"parameter":"CRU","unit":"kg","values":[{"value":"0,0E+00","module":"A1"},{"value":"0,0E+00","module":"A2"},{"value":"0,0E+00","module":"A3"},{"value":"0,0E+00","module":"A4"},{"value":"0,0E+00","module":"A5"}]},{"parameter":"MFR","unit":"kg","values":[{"value":"8,67E-04","module":"A1"},{"value":"0,0E+00","module":"A2"},{"value":"1,08E-02","module":"A3"},{"value":"0,0E+00","module":"A4"},{"value":"1,67E-01","module":"A5"}]},{"parameter":"MER","unit":"kg","values":[{"value":"3,39E-05","module":"A1"},{"value":"0,0E+00","module":"A2"},{"value":"1,42E-02","module":"A3"},{"value":"0,0E+00","module":"A4"},{"value":"2,45E-07","module":"A5"}]},{"parameter":"EEE","unit":"MJ","values":[{"value":"2,76E-04","module":"A1"},{"value":"0,0E+00","module":"A2"},{"value":"8,41E-03","module":"A3"},{"value":"0,0E+00","module":"A4"},{"value":"1,03E-02","module":"A5"}]},{"parameter":"EET","unit":"MJ","values":[{"value":"4,17E-03","module":"A1"},{"value":"0,0E+00","module":"A2"},{"value":"1,27E-01","module":"A3"},{"value":"0,0E+00","module":"A4"},{"value":"1,56E-01","module":"A5"}]}]}