{"product_name":"Grey Iron - FTR04","epd_id":"NEPD-7697-7066","compliance":["EN 15804+A2","ISO 14025","ISO 21930"],"producer_name":"Furnes Jernst\u00f8peri AS","environmental_impact":[{"parameter":"GWP-total","unit":"kg CO2-eq.","values":[{"value":"2,70E+03","module":"A1-A3"},{"value":"2,57E+02","module":"A4"},{"value":"6,07E+01","module":"A5"},{"value":"0,0E+00","module":"C1"},{"value":"1,39E+01","module":"C2"},{"value":"0,0E+00","module":"C3"},{"value":"4,11E-01","module":"C4"},{"value":"-6,22E+02","module":"D"}]},{"parameter":"GWP-fossil","unit":"kg CO2-eq.","values":[{"value":"2,75E+03","module":"A1-A3"},{"value":"2,57E+02","module":"A4"},{"value":"5,38E-02","module":"A5"},{"value":"0,0E+00","module":"C1"},{"value":"1,39E+01","module":"C2"},{"value":"0,0E+00","module":"C3"},{"value":"4,11E-01","module":"C4"},{"value":"-6,21E+02","module":"D"}]},{"parameter":"GWP-biogenic","unit":"kg CO2-eq.","values":[{"value":"-5,82E+01","module":"A1-A3"},{"value":"7,93E-02","module":"A4"},{"value":"6,06E+01","module":"A5"},{"value":"0,0E+00","module":"C1"},{"value":"5,75E-03","module":"C2"},{"value":"0,0E+00","module":"C3"},{"value":"3,50E-04","module":"C4"},{"value":"-3,43E-01","module":"D"}]},{"parameter":"GWP-luluc","unit":"kg CO2-eq.","values":[{"value":"1,21E+00","module":"A1-A3"},{"value":"1,57E-01","module":"A4"},{"value":"1,38E-05","module":"A5"},{"value":"0,0E+00","module":"C1"},{"value":"4,94E-03","module":"C2"},{"value":"0,0E+00","module":"C3"},{"value":"8,06E-05","module":"C4"},{"value":"-2,78E-01","module":"D"}]},{"parameter":"ODP","unit":"kg CFC 11-eq.","values":[{"value":"9,91E-05","module":"A1-A3"},{"value":"5,54E-05","module":"A4"},{"value":"8,60E-09","module":"A5"},{"value":"0,0E+00","module":"C1"},{"value":"3,14E-06","module":"C2"},{"value":"0,0E+00","module":"C3"},{"value":"2,00E-07","module":"C4"},{"value":"-1,97E-05","module":"D"}]},{"parameter":"AP","unit":"mol H+-eq.","values":[{"value":"1,35E+01","module":"A1-A3"},{"value":"6,50E+00","module":"A4"},{"value":"4,33E-04","module":"A5"},{"value":"0,0E+00","module":"C1"},{"value":"3,99E-02","module":"C2"},{"value":"0,0E+00","module":"C3"},{"value":"4,01E-03","module":"C4"},{"value":"-3,09E+00","module":"D"}]},{"parameter":"POCP","unit":"kg NMVOC-eq.","values":[{"value":"1,14E+01","module":"A1-A3"},{"value":"4,63E+00","module":"A4"},{"value":"5,11E-04","module":"A5"},{"value":"0,0E+00","module":"C1"},{"value":"3,38E-02","module":"C2"},{"value":"0,0E+00","module":"C3"},{"value":"4,74E-03","module":"C4"},{"value":"-3,11E+00","module":"D"}]},{"parameter":"ADPE","unit":"kg Sb-eq.","values":[{"value":"9,98E-03","module":"A1-A3"},{"value":"3,17E-03","module":"A4"},{"value":"8,73E-07","module":"A5"},{"value":"0,0E+00","module":"C1"},{"value":"3,84E-04","module":"C2"},{"value":"0,0E+00","module":"C3"},{"value":"3,64E-06","module":"C4"},{"value":"-1,07E-02","module":"D"}]},{"parameter":"ADPF","unit":"MJ","values":[{"value":"2,94E+04","module":"A1-A3"},{"value":"3,43E+03","module":"A4"},{"value":"6,32E-01","module":"A5"},{"value":"0,0E+00","module":"C1"},{"value":"2,10E+02","module":"C2"},{"value":"0,0E+00","module":"C3"},{"value":"1,33E+01","module":"C4"},{"value":"-5,23E+03","module":"D"}]},{"parameter":"WDP","unit":"m3 world-eq.","values":[{"value":"2,42E+04","module":"A1-A3"},{"value":"1,41E+03","module":"A4"},{"value":"9,74E-01","module":"A5"},{"value":"0,0E+00","module":"C1"},{"value":"2,03E+02","module":"C2"},{"value":"0,0E+00","module":"C3"},{"value":"2,79E+01","module":"C4"},{"value":"3,22E+04","module":"D"}]},{"parameter":"EP-freshwater","unit":"kg P-eq.","values":[{"value":"1,17E-01","module":"A1-A3"},{"value":"1,30E-03","module":"A4"},{"value":"6,45E-07","module":"A5"},{"value":"0,0E+00","module":"C1"},{"value":"1,11E-04","module":"C2"},{"value":"0,0E+00","module":"C3"},{"value":"3,07E-06","module":"C4"},{"value":"-3,82E-02","module":"D"}]},{"parameter":"EP-marine","unit":"kg N-eq.","values":[{"value":"2,63E+00","module":"A1-A3"},{"value":"1,59E+00","module":"A4"},{"value":"1,86E-04","module":"A5"},{"value":"0,0E+00","module":"C1"},{"value":"7,90E-03","module":"C2"},{"value":"0,0E+00","module":"C3"},{"value":"1,50E-03","module":"C4"},{"value":"-6,39E-01","module":"D"}]},{"parameter":"EP-terrestrial","unit":"mol N-eq.","values":[{"value":"2,90E+01","module":"A1-A3"},{"value":"1,77E+01","module":"A4"},{"value":"1,99E-03","module":"A5"},{"value":"0,0E+00","module":"C1"},{"value":"8,83E-02","module":"C2"},{"value":"0,0E+00","module":"C3"},{"value":"1,66E-02","module":"C4"},{"value":"-6,53E+00","module":"D"}]},{"parameter":"GWP-IOBC","unit":"kg CO2-eq.","values":[{"value":"2,68E+03","module":"A1-A3"},{"value":"2,57E+02","module":"A4"},{"value":"5,38E-02","module":"A5"},{"value":"0,0E+00","module":"C1"},{"value":"1,39E+01","module":"C2"},{"value":"0,0E+00","module":"C3"},{"value":"4,11E-01","module":"C4"},{"value":"-9,30E+02","module":"D"}]}],"additional_environmental_impact":[{"parameter":"PM","unit":"disease incidence","values":[{"value":"4,53E-04","module":"A1-A3"},{"value":"3,82E-06","module":"A4"},{"value":"5,28E-09","module":"A5"},{"value":"0,0E+00","module":"C1"},{"value":"8,50E-07","module":"C2"},{"value":"0,0E+00","module":"C3"},{"value":"8,54E-08","module":"C4"},{"value":"-5,15E-05","module":"D"}]},{"parameter":"ETP-fw","unit":"CTUe","values":[{"value":"8,09E+04","module":"A1-A3"},{"value":"2,14E+03","module":"A4"},{"value":"7,20E-01","module":"A5"},{"value":"0,0E+00","module":"C1"},{"value":"1,56E+02","module":"C2"},{"value":"0,0E+00","module":"C3"},{"value":"6,56E+00","module":"C4"},{"value":"-3,46E+04","module":"D"}]},{"parameter":"HTP-c","unit":"CTUh","values":[{"value":"7,88E-06","module":"A1-A3"},{"value":"0,0E+00","module":"A4"},{"value":"8,00E-11","module":"A5"},{"value":"0,0E+00","module":"C1"},{"value":"0,0E+00","module":"C2"},{"value":"0,0E+00","module":"C3"},{"value":"1,93E-10","module":"C4"},{"value":"-2,99E-06","module":"D"}]},{"parameter":"HTP-nc","unit":"CTUh","values":[{"value":"5,95E-05","module":"A1-A3"},{"value":"7,64E-07","module":"A4"},{"value":"3,84E-09","module":"A5"},{"value":"0,0E+00","module":"C1"},{"value":"1,70E-07","module":"C2"},{"value":"0,0E+00","module":"C3"},{"value":"3,84E-09","module":"C4"},{"value":"6,49E-05","module":"D"}]},{"parameter":"SQP","unit":"unitless","values":[{"value":"8,55E+03","module":"A1-A3"},{"value":"9,92E+02","module":"A4"},{"value":"3,55E-01","module":"A5"},{"value":"0,0E+00","module":"C1"},{"value":"1,47E+02","module":"C2"},{"value":"0,0E+00","module":"C3"},{"value":"4,84E+01","module":"C4"},{"value":"-3,91E+02","module":"D"}]},{"parameter":"IRP","unit":"kBq U235-eq.","values":[{"value":"4,41E+01","module":"A1-A3"},{"value":"1,48E+01","module":"A4"},{"value":"2,29E-03","module":"A5"},{"value":"0,0E+00","module":"C1"},{"value":"9,18E-01","module":"C2"},{"value":"0,0E+00","module":"C3"},{"value":"5,76E-02","module":"C4"},{"value":"2,23E+00","module":"D"}]}],"resource_use":[{"parameter":"PERE","unit":"MJ","values":[{"value":"2,05E+03","module":"A1-A3"},{"value":"3,03E+01","module":"A4"},{"value":"1,30E-02","module":"A5"},{"value":"0,0E+00","module":"C1"},{"value":"3,01E+00","module":"C2"},{"value":"0,0E+00","module":"C3"},{"value":"2,04E-01","module":"C4"},{"value":"-4,24E+02","module":"D"}]},{"parameter":"PERM","unit":"MJ","values":[{"value":"5,55E+02","module":"A1-A3"},{"value":"0,0E+00","module":"A4"},{"value":"-5,55E+02","module":"A5"},{"value":"0,0E+00","module":"C1"},{"value":"0,0E+00","module":"C2"},{"value":"0,0E+00","module":"C3"},{"value":"0,0E+00","module":"C4"},{"value":"0,0E+00","module":"D"}]},{"parameter":"PERT","unit":"MJ","values":[{"value":"2,61E+03","module":"A1-A3"},{"value":"3,03E+01","module":"A4"},{"value":"-5,55E+02","module":"A5"},{"value":"0,0E+00","module":"C1"},{"value":"3,01E+00","module":"C2"},{"value":"0,0E+00","module":"C3"},{"value":"2,04E-01","module":"C4"},{"value":"-4,24E+02","module":"D"}]},{"parameter":"PENRE","unit":"MJ","values":[{"value":"2,95E+04","module":"A1-A3"},{"value":"3,43E+03","module":"A4"},{"value":"6,32E-01","module":"A5"},{"value":"0,0E+00","module":"C1"},{"value":"2,10E+02","module":"C2"},{"value":"0,0E+00","module":"C3"},{"value":"1,33E+01","module":"C4"},{"value":"-5,22E+03","module":"D"}]},{"parameter":"PENRM","unit":"MJ","values":[{"value":"0,0E+00","module":"A1-A3"},{"value":"0,0E+00","module":"A4"},{"value":"0,0E+00","module":"A5"},{"value":"0,0E+00","module":"C1"},{"value":"0,0E+00","module":"C2"},{"value":"0,0E+00","module":"C3"},{"value":"0,0E+00","module":"C4"},{"value":"0,0E+00","module":"D"}]},{"parameter":"PENRT","unit":"MJ","values":[{"value":"2,95E+04","module":"A1-A3"},{"value":"3,43E+03","module":"A4"},{"value":"6,32E-01","module":"A5"},{"value":"0,0E+00","module":"C1"},{"value":"2,10E+02","module":"C2"},{"value":"0,0E+00","module":"C3"},{"value":"1,33E+01","module":"C4"},{"value":"-5,22E+03","module":"D"}]},{"parameter":"SM","unit":"kg","values":[{"value":"3,00E+02","module":"A1-A3"},{"value":"0,0E+00","module":"A4"},{"value":"0,0E+00","module":"A5"},{"value":"0,0E+00","module":"C1"},{"value":"0,0E+00","module":"C2"},{"value":"0,0E+00","module":"C3"},{"value":"0,0E+00","module":"C4"},{"value":"0,0E+00","module":"D"}]},{"parameter":"RSF","unit":"MJ","values":[{"value":"9,42E+00","module":"A1-A3"},{"value":"8,94E-01","module":"A4"},{"value":"3,79E-04","module":"A5"},{"value":"0,0E+00","module":"C1"},{"value":"1,08E-01","module":"C2"},{"value":"0,0E+00","module":"C3"},{"value":"4,22E-03","module":"C4"},{"value":"2,24E+01","module":"D"}]},{"parameter":"NRSF","unit":"MJ","values":[{"value":"1,48E+03","module":"A1-A3"},{"value":"7,41E+00","module":"A4"},{"value":"4,32E-03","module":"A5"},{"value":"0,0E+00","module":"C1"},{"value":"3,84E-01","module":"C2"},{"value":"0,0E+00","module":"C3"},{"value":"1,21E-02","module":"C4"},{"value":"6,53E+02","module":"D"}]},{"parameter":"FW","unit":"m3","values":[{"value":"6,76E+00","module":"A1-A3"},{"value":"2,30E-01","module":"A4"},{"value":"4,60E-04","module":"A5"},{"value":"0,0E+00","module":"C1"},{"value":"2,25E-02","module":"C2"},{"value":"0,0E+00","module":"C3"},{"value":"1,58E-02","module":"C4"},{"value":"-1,31E+00","module":"D"}]}],"end_of_life_waste":[{"parameter":"HWD","unit":"kg","values":[{"value":"3,66E+00","module":"A1-A3"},{"value":"1,54E-01","module":"A4"},{"value":"0,0E+00","module":"A5"},{"value":"0,0E+00","module":"C1"},{"value":"1,08E-02","module":"C2"},{"value":"0,0E+00","module":"C3"},{"value":"0,0E+00","module":"C4"},{"value":"-3,23E+00","module":"D"}]},{"parameter":"NHWD","unit":"kg","values":[{"value":"2,90E+02","module":"A1-A3"},{"value":"5,16E+01","module":"A4"},{"value":"2,00E+00","module":"A5"},{"value":"0,0E+00","module":"C1"},{"value":"1,02E+01","module":"C2"},{"value":"0,0E+00","module":"C3"},{"value":"9,60E+01","module":"C4"},{"value":"-2,54E+02","module":"D"}]},{"parameter":"RWD","unit":"kg","values":[{"value":"4,16E-02","module":"A1-A3"},{"value":"2,37E-02","module":"A4"},{"value":"0,0E+00","module":"A5"},{"value":"0,0E+00","module":"C1"},{"value":"1,43E-03","module":"C2"},{"value":"0,0E+00","module":"C3"},{"value":"0,0E+00","module":"C4"},{"value":"1,71E-03","module":"D"}]}],"end_of_life_flow":[{"parameter":"CRU","unit":"kg","values":[{"value":"0,0E+00","module":"A1-A3"},{"value":"0,0E+00","module":"A4"},{"value":"3,80E+01","module":"A5"},{"value":"0,0E+00","module":"C1"},{"value":"0,0E+00","module":"C2"},{"value":"0,0E+00","module":"C3"},{"value":"0,0E+00","module":"C4"},{"value":"0,0E+00","module":"D"}]},{"parameter":"MFR","unit":"kg","values":[{"value":"0,0E+00","module":"A1-A3"},{"value":"0,0E+00","module":"A4"},{"value":"4,69E-05","module":"A5"},{"value":"0,0E+00","module":"C1"},{"value":"0,0E+00","module":"C2"},{"value":"8,64E+02","module":"C3"},{"value":"0,0E+00","module":"C4"},{"value":"0,0E+00","module":"D"}]},{"parameter":"MER","unit":"kg","values":[{"value":"0,0E+00","module":"A1-A3"},{"value":"0,0E+00","module":"A4"},{"value":"1,98E+00","module":"A5"},{"value":"0,0E+00","module":"C1"},{"value":"0,0E+00","module":"C2"},{"value":"0,0E+00","module":"C3"},{"value":"0,0E+00","module":"C4"},{"value":"0,0E+00","module":"D"}]},{"parameter":"EEE","unit":"MJ","values":[{"value":"0,0E+00","module":"A1-A3"},{"value":"0,0E+00","module":"A4"},{"value":"1,38E+00","module":"A5"},{"value":"0,0E+00","module":"C1"},{"value":"0,0E+00","module":"C2"},{"value":"0,0E+00","module":"C3"},{"value":"0,0E+00","module":"C4"},{"value":"0,0E+00","module":"D"}]},{"parameter":"EET","unit":"MJ","values":[{"value":"0,0E+00","module":"A1-A3"},{"value":"0,0E+00","module":"A4"},{"value":"2,09E+01","module":"A5"},{"value":"0,0E+00","module":"C1"},{"value":"0,0E+00","module":"C2"},{"value":"0,0E+00","module":"C3"},{"value":"0,0E+00","module":"C4"},{"value":"0,0E+00","module":"D"}]}]}