{"product_name":"Grobblech aus schrottbasiertem Elektrostahl","epd_id":"EPD-SAL-20230562-IBD1-DE","compliance":["DIN EN 15804+A2","ISO 14025"],"producer_name":"Salzgitter AG","environmental_impact":[{"parameter":"GWP-total","unit":"kg CO2-eq.","values":[{"value":"5,91E+02","module":"A1-A3"},{"value":"0,0E+00","module":"C1"},{"value":"3,66E+00","module":"C2"},{"value":"0,0E+00","module":"C3"},{"value":"4,23E-01","module":"C4"},{"value":"2,29E+02","module":"D"}]},{"parameter":"GWP-fossil","unit":"kg CO2-eq.","values":[{"value":"5,87E+02","module":"A1-A3"},{"value":"0,0E+00","module":"C1"},{"value":"3,66E+00","module":"C2"},{"value":"0,0E+00","module":"C3"},{"value":"4,20E-01","module":"C4"},{"value":"2,31E+02","module":"D"}]},{"parameter":"GWP-biogenic","unit":"kg CO2-eq.","values":[{"value":"4,16E+00","module":"A1-A3"},{"value":"0,0E+00","module":"C1"},{"value":"-1,70E-02","module":"C2"},{"value":"0,0E+00","module":"C3"},{"value":"4,00E-03","module":"C4"},{"value":"-1,76E+00","module":"D"}]},{"parameter":"GWP-luluc","unit":"kg CO2-eq.","values":[{"value":"1,09E-01","module":"A1-A3"},{"value":"0,0E+00","module":"C1"},{"value":"2,20E-02","module":"C2"},{"value":"0,0E+00","module":"C3"},{"value":"0,0E+00","module":"C4"},{"value":"2,90E-02","module":"D"}]},{"parameter":"ODP","unit":"kg CFC11-eq.","values":[{"value":"7,30E-09","module":"A1-A3"},{"value":"0,0E+00","module":"C1"},{"value":"9,06E-13","module":"C2"},{"value":"0,0E+00","module":"C3"},{"value":"2,82E-12","module":"C4"},{"value":"-7,38E+00","module":"D"}]},{"parameter":"AP","unit":"mol H^(+)-eq.","values":[{"value":"1,28E+00","module":"A1-A3"},{"value":"0,0E+00","module":"C1"},{"value":"3,00E-03","module":"C2"},{"value":"0,0E+00","module":"C3"},{"value":"3,00E-03","module":"C4"},{"value":"5,72E-01","module":"D"}]},{"parameter":"POCP","unit":"kg NMVOC-eq.","values":[{"value":"1,34E+00","module":"A1-A3"},{"value":"0,0E+00","module":"C1"},{"value":"3,00E-03","module":"C2"},{"value":"0,0E+00","module":"C3"},{"value":"3,00E-03","module":"C4"},{"value":"3,46E-01","module":"D"}]},{"parameter":"ADPE","unit":"kg Sb-eq.","values":[{"value":"1,00E-04","module":"A1-A3"},{"value":"0,0E+00","module":"C1"},{"value":"2,66E-07","module":"C2"},{"value":"0,0E+00","module":"C3"},{"value":"2,08E-08","module":"C4"},{"value":"1,00E-03","module":"D"}]},{"parameter":"ADPF","unit":"MJ","values":[{"value":"7,38E+03","module":"A1-A3"},{"value":"0,0E+00","module":"C1"},{"value":"4,99E+01","module":"C2"},{"value":"0,0E+00","module":"C3"},{"value":"5,78E+00","module":"C4"},{"value":"2,21E+03","module":"D"}]},{"parameter":"WDP","unit":"m^3 Welt-eq. entzogen","values":[{"value":"3,35E+00","module":"A1-A3"},{"value":"0,0E+00","module":"C1"},{"value":"1,90E-02","module":"C2"},{"value":"0,0E+00","module":"C3"},{"value":"-7,49E-01","module":"C4"},{"value":"1,75E+01","module":"D"}]},{"parameter":"EP-freshwater","unit":"kg P-eq.","values":[{"value":"2,00E-03","module":"A1-A3"},{"value":"0,0E+00","module":"C1"},{"value":"8,66E-06","module":"C2"},{"value":"0,0E+00","module":"C3"},{"value":"7,99E-06","module":"C4"},{"value":"-4,27E-05","module":"D"}]},{"parameter":"EP-marine","unit":"kg N-eq.","values":[{"value":"3,95E-01","module":"A1-A3"},{"value":"0,0E+00","module":"C1"},{"value":"1,00E-03","module":"C2"},{"value":"0,0E+00","module":"C3"},{"value":"1,00E-03","module":"C4"},{"value":"8,20E-02","module":"D"}]},{"parameter":"EP-terrestrial","unit":"mol N-eq.","values":[{"value":"4,22E+00","module":"A1-A3"},{"value":"0,0E+00","module":"C1"},{"value":"1,10E-02","module":"C2"},{"value":"0,0E+00","module":"C3"},{"value":"1,00E-02","module":"C4"},{"value":"6,98E-01","module":"D"}]}],"additional_environmental_impact":[{"parameter":"PM","unit":"Krankheitsf\u00e4lle","values":[{"value":null,"module":"A1-A3"},{"value":null,"module":"C1"},{"value":null,"module":"C2"},{"value":null,"module":"C3"},{"value":null,"module":"C4"},{"value":null,"module":"D"}]},{"parameter":"ETP-fw","unit":"CTUe","values":[{"value":null,"module":"A1-A3"},{"value":null,"module":"C1"},{"value":null,"module":"C2"},{"value":null,"module":"C3"},{"value":null,"module":"C4"},{"value":null,"module":"D"}]},{"parameter":"HTP-c","unit":"CTUh","values":[{"value":null,"module":"A1-A3"},{"value":null,"module":"C1"},{"value":null,"module":"C2"},{"value":null,"module":"C3"},{"value":null,"module":"C4"},{"value":null,"module":"D"}]},{"parameter":"HTP-nc","unit":"CTUh","values":[{"value":null,"module":"A1-A3"},{"value":null,"module":"C1"},{"value":null,"module":"C2"},{"value":null,"module":"C3"},{"value":null,"module":"C4"},{"value":null,"module":"D"}]},{"parameter":"SQP","unit":"SQP","values":[{"value":null,"module":"A1-A3"},{"value":null,"module":"C1"},{"value":null,"module":"C2"},{"value":null,"module":"C3"},{"value":null,"module":"C4"},{"value":null,"module":"D"}]}],"resource_use":[{"parameter":"PERE","unit":"MJ","values":[{"value":"3,57E+03","module":"A1-A3"},{"value":"0,0E+00","module":"C1"},{"value":"3,35E+00","module":"C2"},{"value":"0,0E+00","module":"C3"},{"value":"4,77E-01","module":"C4"},{"value":"-2,92E+02","module":"D"}]},{"parameter":"PERM","unit":"MJ","values":[{"value":"0,0E+00","module":"A1-A3"},{"value":"0,0E+00","module":"C1"},{"value":"0,0E+00","module":"C2"},{"value":"0,0E+00","module":"C3"},{"value":"0,0E+00","module":"C4"},{"value":"0,0E+00","module":"D"}]},{"parameter":"PERT","unit":"MJ","values":[{"value":"3,57E+03","module":"A1-A3"},{"value":"0,0E+00","module":"C1"},{"value":"3,35E+00","module":"C2"},{"value":"0,0E+00","module":"C3"},{"value":"4,77E-01","module":"C4"},{"value":"-2,92E+02","module":"D"}]},{"parameter":"PENRE","unit":"MJ","values":[{"value":"7,38E+03","module":"A1-A3"},{"value":"0,0E+00","module":"C1"},{"value":"5,00E+01","module":"C2"},{"value":"0,0E+00","module":"C3"},{"value":"5,78E+00","module":"C4"},{"value":"2,21E+03","module":"D"}]},{"parameter":"PENRM","unit":"MJ","values":[{"value":"-3,05E-11","module":"A1-A3"},{"value":"0,0E+00","module":"C1"},{"value":"0,0E+00","module":"C2"},{"value":"0,0E+00","module":"C3"},{"value":"0,0E+00","module":"C4"},{"value":"6,40E-10","module":"D"}]},{"parameter":"PENRT","unit":"MJ","values":[{"value":"7,38E+03","module":"A1-A3"},{"value":"0,0E+00","module":"C1"},{"value":"5,00E+01","module":"C2"},{"value":"0,0E+00","module":"C3"},{"value":"5,78E+00","module":"C4"},{"value":"2,21E+03","module":"D"}]},{"parameter":"SM","unit":"kg","values":[{"value":"1,22E+03","module":"A1-A3"},{"value":"0,0E+00","module":"C1"},{"value":"0,0E+00","module":"C2"},{"value":"0,0E+00","module":"C3"},{"value":"3,10E+01","module":"C4"},{"value":"-9,80E+01","module":"D"}]},{"parameter":"RSF","unit":"MJ","values":[{"value":"0,0E+00","module":"A1-A3"},{"value":"0,0E+00","module":"C1"},{"value":"0,0E+00","module":"C2"},{"value":"0,0E+00","module":"C3"},{"value":"0,0E+00","module":"C4"},{"value":"0,0E+00","module":"D"}]},{"parameter":"NRSF","unit":"MJ","values":[{"value":"0,0E+00","module":"A1-A3"},{"value":"0,0E+00","module":"C1"},{"value":"0,0E+00","module":"C2"},{"value":"0,0E+00","module":"C3"},{"value":"0,0E+00","module":"C4"},{"value":"0,0E+00","module":"D"}]},{"parameter":"FW","unit":"m^3","values":[{"value":"1,87E+00","module":"A1-A3"},{"value":"0,0E+00","module":"C1"},{"value":"3,00E-03","module":"C2"},{"value":"0,0E+00","module":"C3"},{"value":"-1,70E-02","module":"C4"},{"value":"2,64E+01","module":"D"}]}],"end_of_life_waste":[{"parameter":"HWD","unit":"kg","values":[{"value":"4,30E-02","module":"A1-A3"},{"value":"0,0E+00","module":"C1"},{"value":"8,43E-11","module":"C2"},{"value":"0,0E+00","module":"C3"},{"value":"3,00E-04","module":"C4"},{"value":"-2,00E-03","module":"D"}]},{"parameter":"NHWD","unit":"kg","values":[{"value":"1,65E+01","module":"A1-A3"},{"value":"0,0E+00","module":"C1"},{"value":"8,00E-03","module":"C2"},{"value":"0,0E+00","module":"C3"},{"value":"3,10E+01","module":"C4"},{"value":"-3,24E+01","module":"D"}]},{"parameter":"RWD","unit":"kg","values":[{"value":"4,66E-01","module":"A1-A3"},{"value":"0,0E+00","module":"C1"},{"value":"1,00E-04","module":"C2"},{"value":"0,0E+00","module":"C3"},{"value":"1,00E-04","module":"C4"},{"value":"-2,50E-02","module":"D"}]}],"end_of_life_flow":[{"parameter":"CRU","unit":"kg","values":[{"value":"0,0E+00","module":"A1-A3"},{"value":"0,0E+00","module":"C1"},{"value":"0,0E+00","module":"C2"},{"value":"0,0E+00","module":"C3"},{"value":"0,0E+00","module":"C4"},{"value":"5,30E+01","module":"D"}]},{"parameter":"MFR","unit":"kg","values":[{"value":"1,50E+02","module":"A1-A3"},{"value":"0,0E+00","module":"C1"},{"value":"0,0E+00","module":"C2"},{"value":"9,16E+02","module":"C3"},{"value":"0,0E+00","module":"C4"},{"value":"0,0E+00","module":"D"}]},{"parameter":"MER","unit":"kg","values":[{"value":"0,0E+00","module":"A1-A3"},{"value":"0,0E+00","module":"C1"},{"value":"0,0E+00","module":"C2"},{"value":"0,0E+00","module":"C3"},{"value":"0,0E+00","module":"C4"},{"value":"0,0E+00","module":"D"}]},{"parameter":"EEE","unit":"MJ","values":[{"value":"0,0E+00","module":"A1-A3"},{"value":"0,0E+00","module":"C1"},{"value":"0,0E+00","module":"C2"},{"value":"0,0E+00","module":"C3"},{"value":"0,0E+00","module":"C4"},{"value":"0,0E+00","module":"D"}]},{"parameter":"EET","unit":"MJ","values":[{"value":"0,0E+00","module":"A1-A3"},{"value":"0,0E+00","module":"C1"},{"value":"0,0E+00","module":"C2"},{"value":"0,0E+00","module":"C3"},{"value":"0,0E+00","module":"C4"},{"value":"0,0E+00","module":"D"}]}]}