{"product_name":"Grovplater Milj\u00f8metall","epd_id":"NEPD-4896-4243-NO","compliance":["EN 15804+A2","ISO 14025","ISO 21930"],"producer_name":"Norsk St\u00e5l AS","environmental_impact":[{"parameter":"GWP-total","unit":"kg CO2-eq.","values":[{"value":"7,57E-01","module":"A1-A3"},{"value":"2,75E-02","module":"A4"},{"value":"0,0E+00","module":"C1"},{"value":"8,72E-03","module":"C2"},{"value":"-9,91E-01","module":"C3"},{"value":"0,0E+00","module":"C4"},{"value":"-4,29E-04","module":"D"}]},{"parameter":"GWP-fossil","unit":"kg CO2-eq.","values":[{"value":"7,50E-01","module":"A1-A3"},{"value":"2,74E-02","module":"A4"},{"value":"0,0E+00","module":"C1"},{"value":"8,71E-03","module":"C2"},{"value":"-9,90E-01","module":"C3"},{"value":"0,0E+00","module":"C4"},{"value":"-4,28E-04","module":"D"}]},{"parameter":"GWP-biogenic","unit":"kg CO2-eq.","values":[{"value":"6,20E-03","module":"A1-A3"},{"value":"1,14E-05","module":"A4"},{"value":"0,0E+00","module":"C1"},{"value":"3,73E-06","module":"C2"},{"value":"-5,46E-04","module":"C3"},{"value":"0,0E+00","module":"C4"},{"value":"-3,64E-07","module":"D"}]},{"parameter":"GWP-luluc","unit":"kg CO2-eq.","values":[{"value":"2,00E-04","module":"A1-A3"},{"value":"9,77E-06","module":"A4"},{"value":"0,0E+00","module":"C1"},{"value":"2,65E-06","module":"C2"},{"value":"-4,44E-04","module":"C3"},{"value":"0,0E+00","module":"C4"},{"value":"-8,40E-08","module":"D"}]},{"parameter":"ODP","unit":"kg CFC 11-eq.","values":[{"value":"5,16E-08","module":"A1-A3"},{"value":"6,22E-09","module":"A4"},{"value":"0,0E+00","module":"C1"},{"value":"2,10E-09","module":"C2"},{"value":"-3,14E-08","module":"C3"},{"value":"0,0E+00","module":"C4"},{"value":"-2,09E-10","module":"D"}]},{"parameter":"AP","unit":"mol H+-eq.","values":[{"value":"5,31E-03","module":"A1-A3"},{"value":"7,89E-05","module":"A4"},{"value":"0,0E+00","module":"C1"},{"value":"2,80E-05","module":"C2"},{"value":"-4,92E-03","module":"C3"},{"value":"0,0E+00","module":"C4"},{"value":"-4,18E-06","module":"D"}]},{"parameter":"POCP","unit":"kg NMVOC-eq.","values":[{"value":"3,10E-03","module":"A1-A3"},{"value":"6,69E-05","module":"A4"},{"value":"0,0E+00","module":"C1"},{"value":"2,69E-05","module":"C2"},{"value":"-4,96E-03","module":"C3"},{"value":"0,0E+00","module":"C4"},{"value":"-4,94E-06","module":"D"}]},{"parameter":"ADPE","unit":"kg Sb-eq.","values":[{"value":"3,02E-06","module":"A1-A3"},{"value":"7,58E-07","module":"A4"},{"value":"0,0E+00","module":"C1"},{"value":"1,55E-07","module":"C2"},{"value":"-1,71E-05","module":"C3"},{"value":"0,0E+00","module":"C4"},{"value":"-3,79E-09","module":"D"}]},{"parameter":"ADPF","unit":"MJ","values":[{"value":"1,05E+01","module":"A1-A3"},{"value":"4,15E-01","module":"A4"},{"value":"0,0E+00","module":"C1"},{"value":"1,41E-01","module":"C2"},{"value":"-8,34E+00","module":"C3"},{"value":"0,0E+00","module":"C4"},{"value":"-1,38E-02","module":"D"}]},{"parameter":"WDP","unit":"m3 world-eq.","values":[{"value":"3,93E+00","module":"A1-A3"},{"value":"4,01E-01","module":"A4"},{"value":"0,0E+00","module":"C1"},{"value":"1,08E-01","module":"C2"},{"value":"5,13E+01","module":"C3"},{"value":"0,0E+00","module":"C4"},{"value":"-2,91E-02","module":"D"}]},{"parameter":"EP-freshwater","unit":"kg P-eq.","values":[{"value":"7,03E-04","module":"A1-A3"},{"value":"2,19E-07","module":"A4"},{"value":"0,0E+00","module":"C1"},{"value":"6,93E-08","module":"C2"},{"value":"-6,09E-05","module":"C3"},{"value":"0,0E+00","module":"C4"},{"value":"-3,20E-09","module":"D"}]},{"parameter":"EP-marine","unit":"kg N-eq.","values":[{"value":"9,21E-04","module":"A1-A3"},{"value":"1,56E-05","module":"A4"},{"value":"0,0E+00","module":"C1"},{"value":"6,14E-06","module":"C2"},{"value":"-1,02E-03","module":"C3"},{"value":"0,0E+00","module":"C4"},{"value":"-1,57E-06","module":"D"}]},{"parameter":"EP-terrestrial","unit":"mol N-eq.","values":[{"value":"8,85E-03","module":"A1-A3"},{"value":"1,75E-04","module":"A4"},{"value":"0,0E+00","module":"C1"},{"value":"6,85E-05","module":"C2"},{"value":"-1,04E-02","module":"C3"},{"value":"0,0E+00","module":"C4"},{"value":"-1,73E-05","module":"D"}]},{"parameter":"GWP-IOBC","unit":"kg CO2-eq.","values":[{"value":"1,38E-01","module":"A1-A3"},{"value":"2,75E-02","module":"A4"},{"value":"0,0E+00","module":"C1"},{"value":"8,72E-03","module":"C2"},{"value":"-1,48E+00","module":"C3"},{"value":"0,0E+00","module":"C4"},{"value":"0,0E+00","module":"D"}]}],"additional_environmental_impact":[{"parameter":"PM","unit":"disease incidence","values":[{"value":"1,16E-08","module":"A1-A3"},{"value":"1,68E-09","module":"A4"},{"value":"0,0E+00","module":"C1"},{"value":"8,00E-10","module":"C2"},{"value":"-8,22E-08","module":"C3"},{"value":"0,0E+00","module":"C4"},{"value":"-8,90E-11","module":"D"}]},{"parameter":"ETP-fw","unit":"CTUe","values":[{"value":"1,62E+00","module":"A1-A3"},{"value":"3,08E-01","module":"A4"},{"value":"0,0E+00","module":"C1"},{"value":"1,03E-01","module":"C2"},{"value":"-5,52E+01","module":"C3"},{"value":"0,0E+00","module":"C4"},{"value":"-6,83E-03","module":"D"}]},{"parameter":"HTP-c","unit":"CTUh","values":[{"value":"3,00E-12","module":"A1-A3"},{"value":"0,0E+00","module":"A4"},{"value":"0,0E+00","module":"C1"},{"value":"0,0E+00","module":"C2"},{"value":"-4,76E-09","module":"C3"},{"value":"0,0E+00","module":"C4"},{"value":"0,0E+00","module":"D"}]},{"parameter":"HTP-nc","unit":"CTUh","values":[{"value":"1,60E-09","module":"A1-A3"},{"value":"3,36E-10","module":"A4"},{"value":"0,0E+00","module":"C1"},{"value":"1,00E-10","module":"C2"},{"value":"1,04E-07","module":"C3"},{"value":"0,0E+00","module":"C4"},{"value":"-4,00E-12","module":"D"}]},{"parameter":"SQP","unit":"unitless","values":[{"value":"2,30E+00","module":"A1-A3"},{"value":"2,90E-01","module":"A4"},{"value":"0,0E+00","module":"C1"},{"value":"1,62E-01","module":"C2"},{"value":"-6,23E-01","module":"C3"},{"value":"0,0E+00","module":"C4"},{"value":"-5,04E-02","module":"D"}]},{"parameter":"IRP","unit":"kBq U235-eq.","values":[{"value":"9,72E-03","module":"A1-A3"},{"value":"1,81E-03","module":"A4"},{"value":"0,0E+00","module":"C1"},{"value":"6,18E-04","module":"C2"},{"value":"3,56E-03","module":"C3"},{"value":"0,0E+00","module":"C4"},{"value":"-6,00E-05","module":"D"}]}],"resource_use":[{"parameter":"PERE","unit":"MJ","values":[{"value":"1,93E-01","module":"A1-A3"},{"value":"5,94E-03","module":"A4"},{"value":"0,0E+00","module":"C1"},{"value":"1,78E-03","module":"C2"},{"value":"-6,76E-01","module":"C3"},{"value":"0,0E+00","module":"C4"},{"value":"-2,13E-04","module":"D"}]},{"parameter":"PERM","unit":"MJ","values":[{"value":"0,0E+00","module":"A1-A3"},{"value":"0,0E+00","module":"A4"},{"value":"0,0E+00","module":"C1"},{"value":"0,0E+00","module":"C2"},{"value":"0,0E+00","module":"C3"},{"value":"0,0E+00","module":"C4"},{"value":"0,0E+00","module":"D"}]},{"parameter":"PERT","unit":"MJ","values":[{"value":"5,94E-01","module":"A1-A3"},{"value":"5,94E-03","module":"A4"},{"value":"0,0E+00","module":"C1"},{"value":"1,78E-03","module":"C2"},{"value":"-6,76E-01","module":"C3"},{"value":"0,0E+00","module":"C4"},{"value":"-2,13E-04","module":"D"}]},{"parameter":"PENRE","unit":"MJ","values":[{"value":"2,19E+00","module":"A1-A3"},{"value":"4,15E-01","module":"A4"},{"value":"0,0E+00","module":"C1"},{"value":"1,41E-01","module":"C2"},{"value":"-8,33E+00","module":"C3"},{"value":"0,0E+00","module":"C4"},{"value":"-1,38E-02","module":"D"}]},{"parameter":"PENRM","unit":"MJ","values":[{"value":"0,0E+00","module":"A1-A3"},{"value":"0,0E+00","module":"A4"},{"value":"0,0E+00","module":"C1"},{"value":"0,0E+00","module":"C2"},{"value":"0,0E+00","module":"C3"},{"value":"0,0E+00","module":"C4"},{"value":"0,0E+00","module":"D"}]},{"parameter":"PENRT","unit":"MJ","values":[{"value":"1,09E+01","module":"A1-A3"},{"value":"4,15E-01","module":"A4"},{"value":"0,0E+00","module":"C1"},{"value":"1,41E-01","module":"C2"},{"value":"-8,33E+00","module":"C3"},{"value":"0,0E+00","module":"C4"},{"value":"-1,38E-02","module":"D"}]},{"parameter":"SM","unit":"kg","values":[{"value":"1,01E+00","module":"A1-A3"},{"value":"0,0E+00","module":"A4"},{"value":"0,0E+00","module":"C1"},{"value":"0,0E+00","module":"C2"},{"value":"0,0E+00","module":"C3"},{"value":"0,0E+00","module":"C4"},{"value":"0,0E+00","module":"D"}]},{"parameter":"RSF","unit":"MJ","values":[{"value":"1,04E-03","module":"A1-A3"},{"value":"2,12E-04","module":"A4"},{"value":"0,0E+00","module":"C1"},{"value":"6,23E-05","module":"C2"},{"value":"3,58E-02","module":"C3"},{"value":"0,0E+00","module":"C4"},{"value":"-4,39E-06","module":"D"}]},{"parameter":"NRSF","unit":"MJ","values":[{"value":"3,24E-03","module":"A1-A3"},{"value":"7,60E-04","module":"A4"},{"value":"0,0E+00","module":"C1"},{"value":"2,09E-04","module":"C2"},{"value":"1,04E+00","module":"C3"},{"value":"0,0E+00","module":"C4"},{"value":"-1,26E-05","module":"D"}]},{"parameter":"FW","unit":"m3","values":[{"value":"9,10E-03","module":"A1-A3"},{"value":"4,44E-05","module":"A4"},{"value":"0,0E+00","module":"C1"},{"value":"1,61E-05","module":"C2"},{"value":"-2,08E-03","module":"C3"},{"value":"0,0E+00","module":"C4"},{"value":"-1,65E-05","module":"D"}]}],"end_of_life_waste":[{"parameter":"HWD","unit":"kg","values":[{"value":"2,15E-02","module":"A1-A3"},{"value":"2,14E-05","module":"A4"},{"value":"0,0E+00","module":"C1"},{"value":"7,74E-06","module":"C2"},{"value":"-5,15E-03","module":"C3"},{"value":"0,0E+00","module":"C4"},{"value":"0,0E+00","module":"D"}]},{"parameter":"NHWD","unit":"kg","values":[{"value":"6,47E-01","module":"A1-A3"},{"value":"2,02E-02","module":"A4"},{"value":"0,0E+00","module":"C1"},{"value":"1,23E-02","module":"C2"},{"value":"-4,05E-01","module":"C3"},{"value":"0,0E+00","module":"C4"},{"value":"-1,00E-01","module":"D"}]},{"parameter":"RWD","unit":"kg","values":[{"value":"2,01E-02","module":"A1-A3"},{"value":"2,83E-06","module":"A4"},{"value":"0,0E+00","module":"C1"},{"value":"9,66E-07","module":"C2"},{"value":"2,73E-06","module":"C3"},{"value":"0,0E+00","module":"C4"},{"value":"0,0E+00","module":"D"}]}],"end_of_life_flow":[{"parameter":"CRU","unit":"kg","values":[{"value":"0,0E+00","module":"A1-A3"},{"value":"0,0E+00","module":"A4"},{"value":"0,0E+00","module":"C1"},{"value":"0,0E+00","module":"C2"},{"value":"0,0E+00","module":"C3"},{"value":"0,0E+00","module":"C4"},{"value":"0,0E+00","module":"D"}]},{"parameter":"MFR","unit":"kg","values":[{"value":"2,00E-01","module":"A1-A3"},{"value":"0,0E+00","module":"A4"},{"value":"0,0E+00","module":"C1"},{"value":"0,0E+00","module":"C2"},{"value":"0,0E+00","module":"C3"},{"value":"1,00E-01","module":"C4"},{"value":"0,0E+00","module":"D"}]},{"parameter":"MER","unit":"kg","values":[{"value":"1,70E-04","module":"A1-A3"},{"value":"0,0E+00","module":"A4"},{"value":"0,0E+00","module":"C1"},{"value":"0,0E+00","module":"C2"},{"value":"0,0E+00","module":"C3"},{"value":"0,0E+00","module":"C4"},{"value":"0,0E+00","module":"D"}]},{"parameter":"EEE","unit":"MJ","values":[{"value":"2,14E-02","module":"A1-A3"},{"value":"0,0E+00","module":"A4"},{"value":"0,0E+00","module":"C1"},{"value":"0,0E+00","module":"C2"},{"value":"0,0E+00","module":"C3"},{"value":"0,0E+00","module":"C4"},{"value":"0,0E+00","module":"D"}]},{"parameter":"EET","unit":"MJ","values":[{"value":"0,0E+00","module":"A1-A3"},{"value":"0,0E+00","module":"A4"},{"value":"0,0E+00","module":"C1"},{"value":"0,0E+00","module":"C2"},{"value":"0,0E+00","module":"C3"},{"value":"0,0E+00","module":"C4"},{"value":"0,0E+00","module":"D"}]}]}