{"product_name":"GULVBETON G1 (C25/30 Slump Concrete in Passive Environmental Exposure Class)","epd_id":"NEPD-5336-4644-EN","compliance":["EN 15804+A2","ISO 14025","ISO 21930"],"producer_name":"Unicon A/S","environmental_impact":[{"parameter":"GWP-total","unit":"kg CO2-eq.","values":[{"value":"2,31E+02","module":"A1"},{"value":"2,00E+01","module":"A2"},{"value":"2,95E+00","module":"A3"},{"value":"3,43E+00","module":"A4"},{"value":"9,21E+00","module":"C1"},{"value":"5,24E+00","module":"C2"},{"value":"1,60E+00","module":"C3"},{"value":"3,20E-01","module":"C4"},{"value":"-5,21E+00","module":"D"}]},{"parameter":"GWP-fossil","unit":"kg CO2-eq.","values":[{"value":"2,30E+02","module":"A1"},{"value":"2,00E+01","module":"A2"},{"value":"2,93E+00","module":"A3"},{"value":"3,43E+00","module":"A4"},{"value":"9,21E+00","module":"C1"},{"value":"5,23E+00","module":"C2"},{"value":"1,58E+00","module":"C3"},{"value":"3,20E-01","module":"C4"},{"value":"-5,10E+00","module":"D"}]},{"parameter":"GWP-biogenic","unit":"kg CO2-eq.","values":[{"value":"5,11E-01","module":"A1"},{"value":"5,35E-03","module":"A2"},{"value":"2,35E-02","module":"A3"},{"value":"1,47E-03","module":"A4"},{"value":"1,73E-03","module":"C1"},{"value":"2,15E-03","module":"C2"},{"value":"1,37E-02","module":"C3"},{"value":"2,72E-04","module":"C4"},{"value":"-1,02E-01","module":"D"}]},{"parameter":"GWP-luluc","unit":"kg CO2-eq.","values":[{"value":"2,88E-02","module":"A1"},{"value":"4,24E-03","module":"A2"},{"value":"2,24E-03","module":"A3"},{"value":"1,05E-03","module":"A4"},{"value":"7,26E-04","module":"C1"},{"value":"1,53E-03","module":"C2"},{"value":"2,19E-03","module":"C3"},{"value":"6,27E-05","module":"C4"},{"value":"-3,45E-03","module":"D"}]},{"parameter":"ODP","unit":"kg CFC 11-eq.","values":[{"value":"4,37E-06","module":"A1"},{"value":"4,45E-06","module":"A2"},{"value":"3,32E-07","module":"A3"},{"value":"8,27E-07","module":"A4"},{"value":"1,99E-06","module":"C1"},{"value":"1,21E-06","module":"C2"},{"value":"3,12E-07","module":"C3"},{"value":"1,56E-07","module":"C4"},{"value":"-9,29E-07","module":"D"}]},{"parameter":"AP","unit":"mol H+-eq.","values":[{"value":"6,42E-01","module":"A1"},{"value":"3,69E-01","module":"A2"},{"value":"1,57E-02","module":"A3"},{"value":"1,10E-02","module":"A4"},{"value":"9,64E-02","module":"C1"},{"value":"2,20E-02","module":"C2"},{"value":"1,28E-02","module":"C3"},{"value":"3,12E-03","module":"C4"},{"value":"-4,59E-02","module":"D"}]},{"parameter":"POCP","unit":"kg NMVOC-eq.","values":[{"value":"3,74E-01","module":"A1"},{"value":"2,55E-01","module":"A2"},{"value":"1,14E-02","module":"A3"},{"value":"1,06E-02","module":"A4"},{"value":"1,28E-01","module":"C1"},{"value":"2,35E-02","module":"C2"},{"value":"1,16E-02","module":"C3"},{"value":"3,69E-03","module":"C4"},{"value":"-4,94E-02","module":"D"}]},{"parameter":"ADPE","unit":"kg Sb-eq.","values":[{"value":"8,70E-04","module":"A1"},{"value":"1,75E-04","module":"A2"},{"value":"1,60E-05","module":"A3"},{"value":"6,11E-05","module":"A4"},{"value":"1,41E-05","module":"C1"},{"value":"8,94E-05","module":"C2"},{"value":"2,01E-05","module":"C3"},{"value":"2,83E-06","module":"C4"},{"value":"-4,53E-04","module":"D"}]},{"parameter":"ADPF","unit":"MJ","values":[{"value":"8,47E+02","module":"A1"},{"value":"2,83E+02","module":"A2"},{"value":"4,07E+01","module":"A3"},{"value":"5,57E+01","module":"A4"},{"value":"1,27E+02","module":"C1"},{"value":"8,14E+01","module":"C2"},{"value":"4,91E+01","module":"C3"},{"value":"1,03E+01","module":"C4"},{"value":"-8,63E+01","module":"D"}]},{"parameter":"WDP","unit":"m3 world-eq.","values":[{"value":"3,52E+03","module":"A1"},{"value":"1,38E+02","module":"A2"},{"value":"3,28E+02","module":"A3"},{"value":"4,27E+01","module":"A4"},{"value":"2,69E+01","module":"C1"},{"value":"6,24E+01","module":"C2"},{"value":"5,42E+03","module":"C3"},{"value":"2,17E+01","module":"C4"},{"value":"-4,05E+03","module":"D"}]},{"parameter":"EP-freshwater","unit":"kg P-eq.","values":[{"value":"3,57E-03","module":"A1"},{"value":"8,95E-05","module":"A2"},{"value":"1,34E-04","module":"A3"},{"value":"2,73E-05","module":"A4"},{"value":"3,36E-05","module":"C1"},{"value":"3,99E-05","module":"C2"},{"value":"1,00E-04","module":"C3"},{"value":"2,38E-06","module":"C4"},{"value":"-1,36E-04","module":"D"}]},{"parameter":"EP-marine","unit":"kg N-eq.","values":[{"value":"1,01E-01","module":"A1"},{"value":"8,60E-02","module":"A2"},{"value":"3,66E-03","module":"A3"},{"value":"2,42E-03","module":"A4"},{"value":"4,26E-02","module":"C1"},{"value":"6,61E-03","module":"C2"},{"value":"3,75E-03","module":"C3"},{"value":"1,17E-03","module":"C4"},{"value":"-1,59E-02","module":"D"}]},{"parameter":"EP-terrestrial","unit":"mol N-eq.","values":[{"value":"1,14E+00","module":"A1"},{"value":"9,59E-01","module":"A2"},{"value":"4,37E-02","module":"A3"},{"value":"2,70E-02","module":"A4"},{"value":"4,61E-01","module":"C1"},{"value":"7,31E-02","module":"C2"},{"value":"4,32E-02","module":"C3"},{"value":"1,29E-02","module":"C4"},{"value":"-1,87E-01","module":"D"}]},{"parameter":"GWP-IOBC","unit":"kg CO2-eq.","values":[{"value":"2,31E+02","module":"A1"},{"value":"2,00E+01","module":"A2"},{"value":"3,41E+00","module":"A3"},{"value":"3,43E+00","module":"A4"},{"value":"9,21E+00","module":"C1"},{"value":"5,24E+00","module":"C2"},{"value":"2,94E+00","module":"C3"},{"value":"0,0E+00","module":"C4"},{"value":"-5,46E+00","module":"D"}]}],"additional_environmental_impact":[{"parameter":"PM","unit":"disease incidence","values":[{"value":"7,17E-06","module":"A1"},{"value":"1,15E-06","module":"A2"},{"value":"1,94E-07","module":"A3"},{"value":"3,15E-07","module":"A4"},{"value":"1,17E-05","module":"C1"},{"value":"4,61E-07","module":"C2"},{"value":"2,05E-07","module":"C3"},{"value":"6,64E-08","module":"C4"},{"value":"-9,78E-07","module":"D"}]},{"parameter":"ETP-fw","unit":"CTUe","values":[{"value":"2,09E+03","module":"A1"},{"value":"1,71E+02","module":"A2"},{"value":"4,53E+01","module":"A3"},{"value":"4,07E+01","module":"A4"},{"value":"6,93E+01","module":"C1"},{"value":"5,95E+01","module":"C2"},{"value":"3,48E+01","module":"C3"},{"value":"5,10E+00","module":"C4"},{"value":"-8,89E+01","module":"D"}]},{"parameter":"HTP-c","unit":"CTUh","values":[{"value":"1,66E-07","module":"A1"},{"value":"0,0E+00","module":"A2"},{"value":"1,07E-09","module":"A3"},{"value":"0,0E+00","module":"A4"},{"value":"2,30E-09","module":"C1"},{"value":"0,0E+00","module":"C2"},{"value":"2,23E-09","module":"C3"},{"value":"1,49E-10","module":"C4"},{"value":"-4,46E-09","module":"D"}]},{"parameter":"HTP-nc","unit":"CTUh","values":[{"value":"8,76E-07","module":"A1"},{"value":"1,01E-07","module":"A2"},{"value":"3,08E-08","module":"A3"},{"value":"3,94E-08","module":"A4"},{"value":"6,45E-08","module":"C1"},{"value":"5,76E-08","module":"C2"},{"value":"3,12E-08","module":"C3"},{"value":"2,98E-09","module":"C4"},{"value":"-1,09E-07","module":"D"}]},{"parameter":"SQP","unit":"unitless","values":[{"value":"8,89E+00","module":"A1"},{"value":"1,81E+02","module":"A2"},{"value":"4,99E+01","module":"A3"},{"value":"6,39E+01","module":"A4"},{"value":"1,54E+01","module":"C1"},{"value":"9,34E+01","module":"C2"},{"value":"2,78E+01","module":"C3"},{"value":"3,76E+01","module":"C4"},{"value":"1,96E+02","module":"D"}]},{"parameter":"IRP","unit":"kBq U235-eq.","values":[{"value":"2,24E+00","module":"A1"},{"value":"1,24E+00","module":"A2"},{"value":"1,66E-01","module":"A3"},{"value":"2,43E-01","module":"A4"},{"value":"5,53E-01","module":"C1"},{"value":"3,56E-01","module":"C2"},{"value":"8,25E-01","module":"C3"},{"value":"4,48E-02","module":"C4"},{"value":"-7,92E-01","module":"D"}]}],"resource_use":[{"parameter":"PERE","unit":"MJ","values":[{"value":"1,41E+02","module":"A1"},{"value":"2,27E+00","module":"A2"},{"value":"1,82E+01","module":"A3"},{"value":"7,01E-01","module":"A4"},{"value":"6,91E-01","module":"C1"},{"value":"1,02E+00","module":"C2"},{"value":"2,53E+01","module":"C3"},{"value":"1,59E-01","module":"C4"},{"value":"-2,02E+01","module":"D"}]},{"parameter":"PERM","unit":"MJ","values":[{"value":"3,57E+00","module":"A1"},{"value":"0,0E+00","module":"A2"},{"value":"0,0E+00","module":"A3"},{"value":"0,0E+00","module":"A4"},{"value":"0,0E+00","module":"C1"},{"value":"0,0E+00","module":"C2"},{"value":"0,0E+00","module":"C3"},{"value":"0,0E+00","module":"C4"},{"value":"0,0E+00","module":"D"}]},{"parameter":"PERT","unit":"MJ","values":[{"value":"1,45E+02","module":"A1"},{"value":"2,27E+00","module":"A2"},{"value":"1,82E+01","module":"A3"},{"value":"7,01E-01","module":"A4"},{"value":"6,91E-01","module":"C1"},{"value":"1,02E+00","module":"C2"},{"value":"2,53E+01","module":"C3"},{"value":"1,59E-01","module":"C4"},{"value":"-2,02E+01","module":"D"}]},{"parameter":"PENRE","unit":"MJ","values":[{"value":"8,47E+02","module":"A1"},{"value":"2,83E+02","module":"A2"},{"value":"4,07E+01","module":"A3"},{"value":"5,57E+01","module":"A4"},{"value":"1,27E+02","module":"C1"},{"value":"8,14E+01","module":"C2"},{"value":"4,92E+01","module":"C3"},{"value":"1,03E+01","module":"C4"},{"value":"-9,11E+01","module":"D"}]},{"parameter":"PENRM","unit":"MJ","values":[{"value":"7,05E+00","module":"A1"},{"value":"0,0E+00","module":"A2"},{"value":"0,0E+00","module":"A3"},{"value":"0,0E+00","module":"A4"},{"value":"0,0E+00","module":"C1"},{"value":"0,0E+00","module":"C2"},{"value":"0,0E+00","module":"C3"},{"value":"0,0E+00","module":"C4"},{"value":"0,0E+00","module":"D"}]},{"parameter":"PENRT","unit":"MJ","values":[{"value":"8,54E+02","module":"A1"},{"value":"2,83E+02","module":"A2"},{"value":"4,07E+01","module":"A3"},{"value":"5,57E+01","module":"A4"},{"value":"1,27E+02","module":"C1"},{"value":"8,14E+01","module":"C2"},{"value":"4,92E+01","module":"C3"},{"value":"1,03E+01","module":"C4"},{"value":"-9,11E+01","module":"D"}]},{"parameter":"SM","unit":"kg","values":[{"value":"1,42E-02","module":"A1"},{"value":"0,0E+00","module":"A2"},{"value":"0,0E+00","module":"A3"},{"value":"0,0E+00","module":"A4"},{"value":"0,0E+00","module":"C1"},{"value":"0,0E+00","module":"C2"},{"value":"0,0E+00","module":"C3"},{"value":"0,0E+00","module":"C4"},{"value":"0,0E+00","module":"D"}]},{"parameter":"RSF","unit":"MJ","values":[{"value":"5,47E-01","module":"A1"},{"value":"8,65E-02","module":"A2"},{"value":"6,63E-01","module":"A3"},{"value":"2,45E-02","module":"A4"},{"value":"0,0E+00","module":"C1"},{"value":"3,58E-02","module":"C2"},{"value":"0,0E+00","module":"C3"},{"value":"3,28E-03","module":"C4"},{"value":"-4,13E-01","module":"D"}]},{"parameter":"NRSF","unit":"MJ","values":[{"value":"3,99E-01","module":"A1"},{"value":"2,87E-01","module":"A2"},{"value":"2,00E-02","module":"A3"},{"value":"8,22E-02","module":"A4"},{"value":"0,0E+00","module":"C1"},{"value":"1,20E-01","module":"C2"},{"value":"0,0E+00","module":"C3"},{"value":"9,43E-03","module":"C4"},{"value":"-4,25E-01","module":"D"}]},{"parameter":"FW","unit":"m3","values":[{"value":"2,96E+00","module":"A1"},{"value":"1,83E-02","module":"A2"},{"value":"6,96E-02","module":"A3"},{"value":"6,34E-03","module":"A4"},{"value":"6,53E-03","module":"C1"},{"value":"9,27E-03","module":"C2"},{"value":"8,42E-02","module":"C3"},{"value":"1,23E-02","module":"C4"},{"value":"-3,17E+00","module":"D"}]}],"end_of_life_waste":[{"parameter":"HWD","unit":"kg","values":[{"value":"6,07E+00","module":"A1"},{"value":"1,13E-02","module":"A2"},{"value":"1,69E-02","module":"A3"},{"value":"3,05E-03","module":"A4"},{"value":"3,73E-03","module":"C1"},{"value":"4,46E-03","module":"C2"},{"value":"4,91E-03","module":"C3"},{"value":"0,0E+00","module":"C4"},{"value":"-2,08E-02","module":"D"}]},{"parameter":"NHWD","unit":"kg","values":[{"value":"1,30E+02","module":"A1"},{"value":"1,26E+01","module":"A2"},{"value":"2,42E+01","module":"A3"},{"value":"4,84E+00","module":"A4"},{"value":"1,50E-01","module":"C1"},{"value":"7,08E+00","module":"C2"},{"value":"1,55E-01","module":"C3"},{"value":"7,46E+01","module":"C4"},{"value":"-6,31E-01","module":"D"}]},{"parameter":"RWD","unit":"kg","values":[{"value":"3,08E-03","module":"A1"},{"value":"1,97E-03","module":"A2"},{"value":"1,48E-04","module":"A3"},{"value":"3,80E-04","module":"A4"},{"value":"8,81E-04","module":"C1"},{"value":"5,56E-04","module":"C2"},{"value":"5,20E-04","module":"C3"},{"value":"0,0E+00","module":"C4"},{"value":"-6,85E-04","module":"D"}]}],"end_of_life_flow":[{"parameter":"CRU","unit":"kg","values":[{"value":"5,77E+00","module":"A1"},{"value":"0,0E+00","module":"A2"},{"value":"0,0E+00","module":"A3"},{"value":"0,0E+00","module":"A4"},{"value":"0,0E+00","module":"C1"},{"value":"0,0E+00","module":"C2"},{"value":"0,0E+00","module":"C3"},{"value":"0,0E+00","module":"C4"},{"value":"0,0E+00","module":"D"}]},{"parameter":"MFR","unit":"kg","values":[{"value":"1,22E+00","module":"A1"},{"value":"0,0E+00","module":"A2"},{"value":"2,38E-02","module":"A3"},{"value":"0,0E+00","module":"A4"},{"value":"0,0E+00","module":"C1"},{"value":"0,0E+00","module":"C2"},{"value":"2,23E+03","module":"C3"},{"value":"0,0E+00","module":"C4"},{"value":"0,0E+00","module":"D"}]},{"parameter":"MER","unit":"kg","values":[{"value":"6,22E-01","module":"A1"},{"value":"0,0E+00","module":"A2"},{"value":"5,62E-07","module":"A3"},{"value":"0,0E+00","module":"A4"},{"value":"0,0E+00","module":"C1"},{"value":"0,0E+00","module":"C2"},{"value":"0,0E+00","module":"C3"},{"value":"0,0E+00","module":"C4"},{"value":"0,0E+00","module":"D"}]},{"parameter":"EEE","unit":"MJ","values":[{"value":"0,0E+00","module":"A1"},{"value":"0,0E+00","module":"A2"},{"value":"3,71E-02","module":"A3"},{"value":"0,0E+00","module":"A4"},{"value":"0,0E+00","module":"C1"},{"value":"0,0E+00","module":"C2"},{"value":"0,0E+00","module":"C3"},{"value":"0,0E+00","module":"C4"},{"value":"0,0E+00","module":"D"}]},{"parameter":"EET","unit":"MJ","values":[{"value":"0,0E+00","module":"A1"},{"value":"0,0E+00","module":"A2"},{"value":"5,61E-01","module":"A3"},{"value":"0,0E+00","module":"A4"},{"value":"0,0E+00","module":"C1"},{"value":"0,0E+00","module":"C2"},{"value":"0,0E+00","module":"C3"},{"value":"0,0E+00","module":"C4"},{"value":"0,0E+00","module":"D"}]}]}