{"product_name":"Gypfill X-Ray Protection, Promix X-Ray Protection","epd_id":"NEPD-8742-8399","compliance":["EN 15804+A2","ISO 14025","ISO 21930"],"producer_name":"Saint-Gobain Sweden AB,  Scanspac","environmental_impact":[{"parameter":"GWP-total","unit":"kg CO2-eq.","values":[{"value":"1,99E-01","module":"A1"},{"value":"1,10E-01","module":"A2"},{"value":"1,32E-02","module":"A3"},{"value":"2,61E-02","module":"A4"},{"value":"0,0E+00","module":"C1"},{"value":"0,0E+00","module":"C2"},{"value":"7,48E-04","module":"C3"},{"value":"1,30E-03","module":"C4"},{"value":"-3,15E-03","module":"D"}]},{"parameter":"GWP-fossil","unit":"kg CO2-eq.","values":[{"value":"2,38E-01","module":"A1"},{"value":"1,10E-01","module":"A2"},{"value":"1,18E-02","module":"A3"},{"value":"2,61E-02","module":"A4"},{"value":"0,0E+00","module":"C1"},{"value":"0,0E+00","module":"C2"},{"value":"7,38E-04","module":"C3"},{"value":"1,30E-03","module":"C4"},{"value":"-3,09E-03","module":"D"}]},{"parameter":"GWP-biogenic","unit":"kg CO2-eq.","values":[{"value":"-3,94E-02","module":"A1"},{"value":"4,72E-05","module":"A2"},{"value":"1,45E-03","module":"A3"},{"value":"1,12E-05","module":"A4"},{"value":"0,0E+00","module":"C1"},{"value":"0,0E+00","module":"C2"},{"value":"6,38E-06","module":"C3"},{"value":"1,52E-06","module":"C4"},{"value":"-6,16E-05","module":"D"}]},{"parameter":"GWP-luluc","unit":"kg CO2-eq.","values":[{"value":"1,99E-04","module":"A1"},{"value":"3,36E-05","module":"A2"},{"value":"6,74E-06","module":"A3"},{"value":"7,96E-06","module":"A4"},{"value":"0,0E+00","module":"C1"},{"value":"0,0E+00","module":"C2"},{"value":"1,02E-06","module":"C3"},{"value":"3,20E-07","module":"C4"},{"value":"-2,09E-06","module":"D"}]},{"parameter":"ODP","unit":"kg CFC 11-eq.","values":[{"value":"2,02E-08","module":"A1"},{"value":"2,65E-08","module":"A2"},{"value":"6,23E-10","module":"A3"},{"value":"6,30E-09","module":"A4"},{"value":"0,0E+00","module":"C1"},{"value":"0,0E+00","module":"C2"},{"value":"1,46E-10","module":"C3"},{"value":"4,93E-10","module":"C4"},{"value":"-5,62E-10","module":"D"}]},{"parameter":"AP","unit":"mol H+-eq.","values":[{"value":"2,53E-03","module":"A1"},{"value":"3,57E-04","module":"A2"},{"value":"8,42E-05","module":"A3"},{"value":"8,41E-05","module":"A4"},{"value":"0,0E+00","module":"C1"},{"value":"0,0E+00","module":"C2"},{"value":"5,97E-06","module":"C3"},{"value":"1,16E-05","module":"C4"},{"value":"-2,78E-05","module":"D"}]},{"parameter":"POCP","unit":"kg NMVOC-eq.","values":[{"value":"9,46E-04","module":"A1"},{"value":"3,44E-04","module":"A2"},{"value":"6,65E-05","module":"A3"},{"value":"8,07E-05","module":"A4"},{"value":"0,0E+00","module":"C1"},{"value":"0,0E+00","module":"C2"},{"value":"5,40E-06","module":"C3"},{"value":"1,36E-05","module":"C4"},{"value":"-2,99E-05","module":"D"}]},{"parameter":"ADPE","unit":"kg Sb-eq.","values":[{"value":"8,07E-06","module":"A1"},{"value":"1,97E-06","module":"A2"},{"value":"8,14E-08","module":"A3"},{"value":"4,66E-07","module":"A4"},{"value":"0,0E+00","module":"C1"},{"value":"0,0E+00","module":"C2"},{"value":"9,37E-09","module":"C3"},{"value":"1,17E-08","module":"C4"},{"value":"-2,74E-07","module":"D"}]},{"parameter":"ADPF","unit":"MJ","values":[{"value":"4,96E+00","module":"A1"},{"value":"1,78E+00","module":"A2"},{"value":"4,36E-02","module":"A3"},{"value":"4,24E-01","module":"A4"},{"value":"0,0E+00","module":"C1"},{"value":"0,0E+00","module":"C2"},{"value":"2,29E-02","module":"C3"},{"value":"3,58E-02","module":"C4"},{"value":"-5,22E-02","module":"D"}]},{"parameter":"WDP","unit":"m3 world-eq.","values":[{"value":"1,81E+01","module":"A1"},{"value":"1,37E+00","module":"A2"},{"value":"-9,31E-01","module":"A3"},{"value":"3,25E-01","module":"A4"},{"value":"0,0E+00","module":"C1"},{"value":"0,0E+00","module":"C2"},{"value":"2,53E+00","module":"C3"},{"value":"2,21E-01","module":"C4"},{"value":"-2,45E+00","module":"D"}]},{"parameter":"EP-freshwater","unit":"kg P-eq.","values":[{"value":"1,13E-05","module":"A1"},{"value":"8,78E-07","module":"A2"},{"value":"4,27E-07","module":"A3"},{"value":"2,08E-07","module":"A4"},{"value":"0,0E+00","module":"C1"},{"value":"0,0E+00","module":"C2"},{"value":"4,66E-08","module":"C3"},{"value":"1,47E-08","module":"C4"},{"value":"-8,21E-08","module":"D"}]},{"parameter":"EP-marine","unit":"kg N-eq.","values":[{"value":"2,44E-04","module":"A1"},{"value":"7,92E-05","module":"A2"},{"value":"5,81E-05","module":"A3"},{"value":"1,84E-05","module":"A4"},{"value":"0,0E+00","module":"C1"},{"value":"0,0E+00","module":"C2"},{"value":"1,75E-06","module":"C3"},{"value":"4,30E-06","module":"C4"},{"value":"-9,64E-06","module":"D"}]},{"parameter":"EP-terrestrial","unit":"mol N-eq.","values":[{"value":"2,65E-03","module":"A1"},{"value":"8,83E-04","module":"A2"},{"value":"3,82E-04","module":"A3"},{"value":"2,05E-04","module":"A4"},{"value":"0,0E+00","module":"C1"},{"value":"0,0E+00","module":"C2"},{"value":"2,02E-05","module":"C3"},{"value":"4,74E-05","module":"C4"},{"value":"-1,13E-04","module":"D"}]},{"parameter":"GWP-IOBC","unit":"kg CO2-eq.","values":[{"value":"2,43E-01","module":"A1"},{"value":"1,10E-01","module":"A2"},{"value":"1,26E-02","module":"A3"},{"value":"2,61E-02","module":"A4"},{"value":"0,0E+00","module":"C1"},{"value":"0,0E+00","module":"C2"},{"value":"7,39E-04","module":"C3"},{"value":"1,30E-03","module":"C4"},{"value":"-3,30E-03","module":"D"}]}],"additional_environmental_impact":[{"parameter":"PM","unit":"disease incidence","values":[{"value":"1,36E-08","module":"A1"},{"value":"1,01E-08","module":"A2"},{"value":"1,42E-09","module":"A3"},{"value":"2,40E-09","module":"A4"},{"value":"0,0E+00","module":"C1"},{"value":"0,0E+00","module":"C2"},{"value":"9,60E-11","module":"C3"},{"value":"2,48E-10","module":"C4"},{"value":"-5,92E-10","module":"D"}]},{"parameter":"ETP-fw","unit":"CTUe","values":[{"value":"5,35E+00","module":"A1"},{"value":"1,31E+00","module":"A2"},{"value":"1,34E-01","module":"A3"},{"value":"3,10E-01","module":"A4"},{"value":"0,0E+00","module":"C1"},{"value":"0,0E+00","module":"C2"},{"value":"1,62E-02","module":"C3"},{"value":"1,95E-02","module":"C4"},{"value":"-5,38E-02","module":"D"}]},{"parameter":"HTP-c","unit":"CTUh","values":[{"value":"4,65E-10","module":"A1"},{"value":"0,0E+00","module":"A2"},{"value":"1,00E-11","module":"A3"},{"value":"0,0E+00","module":"A4"},{"value":"0,0E+00","module":"C1"},{"value":"0,0E+00","module":"C2"},{"value":"0,0E+00","module":"C3"},{"value":"0,0E+00","module":"C4"},{"value":"-2,00E-12","module":"D"}]},{"parameter":"HTP-nc","unit":"CTUh","values":[{"value":"4,36E-09","module":"A1"},{"value":"1,27E-09","module":"A2"},{"value":"3,08E-10","module":"A3"},{"value":"3,00E-10","module":"A4"},{"value":"0,0E+00","module":"C1"},{"value":"0,0E+00","module":"C2"},{"value":"1,40E-11","module":"C3"},{"value":"1,40E-11","module":"C4"},{"value":"-6,60E-11","module":"D"}]},{"parameter":"SQP","unit":"unitless","values":[{"value":"2,70E+00","module":"A1"},{"value":"2,05E+00","module":"A2"},{"value":"1,47E+00","module":"A3"},{"value":"4,87E-01","module":"A4"},{"value":"0,0E+00","module":"C1"},{"value":"0,0E+00","module":"C2"},{"value":"1,30E-02","module":"C3"},{"value":"1,38E-01","module":"C4"},{"value":"1,19E-01","module":"D"}]},{"parameter":"IRP","unit":"kBq U235-eq.","values":[{"value":"1,36E-02","module":"A1"},{"value":"7,80E-03","module":"A2"},{"value":"1,55E-04","module":"A3"},{"value":"1,85E-03","module":"A4"},{"value":"0,0E+00","module":"C1"},{"value":"0,0E+00","module":"C2"},{"value":"3,85E-04","module":"C3"},{"value":"1,63E-04","module":"C4"},{"value":"-4,80E-04","module":"D"}]}],"resource_use":[{"parameter":"PERE","unit":"MJ","values":[{"value":"5,84E-01","module":"A1"},{"value":"2,25E-02","module":"A2"},{"value":"1,34E-01","module":"A3"},{"value":"5,34E-03","module":"A4"},{"value":"0,0E+00","module":"C1"},{"value":"0,0E+00","module":"C2"},{"value":"1,18E-02","module":"C3"},{"value":"1,28E-03","module":"C4"},{"value":"-1,22E-02","module":"D"}]},{"parameter":"PERM","unit":"MJ","values":[{"value":"3,72E-01","module":"A1"},{"value":"0,0E+00","module":"A2"},{"value":"0,0E+00","module":"A3"},{"value":"0,0E+00","module":"A4"},{"value":"0,0E+00","module":"C1"},{"value":"0,0E+00","module":"C2"},{"value":"0,0E+00","module":"C3"},{"value":"0,0E+00","module":"C4"},{"value":"0,0E+00","module":"D"}]},{"parameter":"PERT","unit":"MJ","values":[{"value":"9,56E-01","module":"A1"},{"value":"2,25E-02","module":"A2"},{"value":"1,34E-01","module":"A3"},{"value":"5,34E-03","module":"A4"},{"value":"0,0E+00","module":"C1"},{"value":"0,0E+00","module":"C2"},{"value":"1,18E-02","module":"C3"},{"value":"1,28E-03","module":"C4"},{"value":"-1,22E-02","module":"D"}]},{"parameter":"PENRE","unit":"MJ","values":[{"value":"4,59E+00","module":"A1"},{"value":"1,78E+00","module":"A2"},{"value":"4,36E-02","module":"A3"},{"value":"4,24E-01","module":"A4"},{"value":"0,0E+00","module":"C1"},{"value":"0,0E+00","module":"C2"},{"value":"2,29E-02","module":"C3"},{"value":"3,58E-02","module":"C4"},{"value":"-5,52E-02","module":"D"}]},{"parameter":"PENRM","unit":"MJ","values":[{"value":"7,92E-01","module":"A1"},{"value":"0,0E+00","module":"A2"},{"value":"0,0E+00","module":"A3"},{"value":"0,0E+00","module":"A4"},{"value":"0,0E+00","module":"C1"},{"value":"0,0E+00","module":"C2"},{"value":"0,0E+00","module":"C3"},{"value":"0,0E+00","module":"C4"},{"value":"0,0E+00","module":"D"}]},{"parameter":"PENRT","unit":"MJ","values":[{"value":"5,38E+00","module":"A1"},{"value":"1,78E+00","module":"A2"},{"value":"4,36E-02","module":"A3"},{"value":"4,24E-01","module":"A4"},{"value":"0,0E+00","module":"C1"},{"value":"0,0E+00","module":"C2"},{"value":"2,29E-02","module":"C3"},{"value":"3,58E-02","module":"C4"},{"value":"-5,52E-02","module":"D"}]},{"parameter":"SM","unit":"kg","values":[{"value":"4,02E-04","module":"A1"},{"value":"0,0E+00","module":"A2"},{"value":"4,90E-04","module":"A3"},{"value":"0,0E+00","module":"A4"},{"value":"0,0E+00","module":"C1"},{"value":"0,0E+00","module":"C2"},{"value":"0,0E+00","module":"C3"},{"value":"0,0E+00","module":"C4"},{"value":"0,0E+00","module":"D"}]},{"parameter":"RSF","unit":"MJ","values":[{"value":"1,61E-02","module":"A1"},{"value":"7,88E-04","module":"A2"},{"value":"9,46E-05","module":"A3"},{"value":"1,87E-04","module":"A4"},{"value":"0,0E+00","module":"C1"},{"value":"0,0E+00","module":"C2"},{"value":"0,0E+00","module":"C3"},{"value":"2,66E-05","module":"C4"},{"value":"-2,50E-04","module":"D"}]},{"parameter":"NRSF","unit":"MJ","values":[{"value":"4,23E-03","module":"A1"},{"value":"2,64E-03","module":"A2"},{"value":"6,00E-04","module":"A3"},{"value":"6,26E-04","module":"A4"},{"value":"0,0E+00","module":"C1"},{"value":"0,0E+00","module":"C2"},{"value":"0,0E+00","module":"C3"},{"value":"5,74E-05","module":"C4"},{"value":"-2,57E-04","module":"D"}]},{"parameter":"FW","unit":"m3","values":[{"value":"1,76E-02","module":"A1"},{"value":"2,04E-04","module":"A2"},{"value":"4,82E-04","module":"A3"},{"value":"4,83E-05","module":"A4"},{"value":"0,0E+00","module":"C1"},{"value":"0,0E+00","module":"C2"},{"value":"3,93E-05","module":"C3"},{"value":"4,40E-05","module":"C4"},{"value":"-1,92E-03","module":"D"}]}],"end_of_life_waste":[{"parameter":"HWD","unit":"kg","values":[{"value":"7,72E-04","module":"A1"},{"value":"9,80E-05","module":"A2"},{"value":"4,93E-03","module":"A3"},{"value":"2,32E-05","module":"A4"},{"value":"0,0E+00","module":"C1"},{"value":"0,0E+00","module":"C2"},{"value":"2,29E-06","module":"C3"},{"value":"0,0E+00","module":"C4"},{"value":"-1,26E-05","module":"D"}]},{"parameter":"NHWD","unit":"kg","values":[{"value":"8,13E-02","module":"A1"},{"value":"1,56E-01","module":"A2"},{"value":"3,73E-03","module":"A3"},{"value":"3,69E-02","module":"A4"},{"value":"0,0E+00","module":"C1"},{"value":"0,0E+00","module":"C2"},{"value":"7,23E-05","module":"C3"},{"value":"1,59E-01","module":"C4"},{"value":"-3,82E-04","module":"D"}]},{"parameter":"RWD","unit":"kg","values":[{"value":"1,31E-05","module":"A1"},{"value":"1,22E-05","module":"A2"},{"value":"1,86E-07","module":"A3"},{"value":"2,90E-06","module":"A4"},{"value":"0,0E+00","module":"C1"},{"value":"0,0E+00","module":"C2"},{"value":"2,42E-07","module":"C3"},{"value":"0,0E+00","module":"C4"},{"value":"-4,14E-07","module":"D"}]}],"end_of_life_flow":[{"parameter":"CRU","unit":"kg","values":[{"value":"0,0E+00","module":"A1"},{"value":"0,0E+00","module":"A2"},{"value":"0,0E+00","module":"A3"},{"value":"0,0E+00","module":"A4"},{"value":"0,0E+00","module":"C1"},{"value":"0,0E+00","module":"C2"},{"value":"0,0E+00","module":"C3"},{"value":"0,0E+00","module":"C4"},{"value":"0,0E+00","module":"D"}]},{"parameter":"MFR","unit":"kg","values":[{"value":"0,0E+00","module":"A1"},{"value":"0,0E+00","module":"A2"},{"value":"7,91E-04","module":"A3"},{"value":"0,0E+00","module":"A4"},{"value":"0,0E+00","module":"C1"},{"value":"0,0E+00","module":"C2"},{"value":"1,04E+00","module":"C3"},{"value":"0,0E+00","module":"C4"},{"value":"0,0E+00","module":"D"}]},{"parameter":"MER","unit":"kg","values":[{"value":"0,0E+00","module":"A1"},{"value":"0,0E+00","module":"A2"},{"value":"1,35E-02","module":"A3"},{"value":"0,0E+00","module":"A4"},{"value":"0,0E+00","module":"C1"},{"value":"0,0E+00","module":"C2"},{"value":"0,0E+00","module":"C3"},{"value":"0,0E+00","module":"C4"},{"value":"0,0E+00","module":"D"}]},{"parameter":"EEE","unit":"MJ","values":[{"value":"0,0E+00","module":"A1"},{"value":"0,0E+00","module":"A2"},{"value":"7,46E-03","module":"A3"},{"value":"0,0E+00","module":"A4"},{"value":"0,0E+00","module":"C1"},{"value":"0,0E+00","module":"C2"},{"value":"0,0E+00","module":"C3"},{"value":"0,0E+00","module":"C4"},{"value":"0,0E+00","module":"D"}]},{"parameter":"EET","unit":"MJ","values":[{"value":"0,0E+00","module":"A1"},{"value":"0,0E+00","module":"A2"},{"value":"1,13E-01","module":"A3"},{"value":"0,0E+00","module":"A4"},{"value":"0,0E+00","module":"C1"},{"value":"0,0E+00","module":"C2"},{"value":"0,0E+00","module":"C3"},{"value":"0,0E+00","module":"C4"},{"value":"0,0E+00","module":"D"}]}]}