{"product_name":"G\u00f3lfflot 3-50 BM Vall\u00e1 - silo","epd_id":"NEPD-7908-7593","compliance":["EN 15804+A2","ISO 14025","ISO 21930"],"producer_name":"BM Vall\u00e1","environmental_impact":[{"parameter":"GWP-total","unit":"kg CO2-eq.","values":[{"value":"2,46E-01","module":"A1-A3"},{"value":"3,76E-03","module":"A4"},{"value":"1,25E-02","module":"A5"}]},{"parameter":"GWP-fossil","unit":"kg CO2-eq.","values":[{"value":"2,43E-01","module":"A1-A3"},{"value":"3,76E-03","module":"A4"},{"value":"1,23E-02","module":"A5"}]},{"parameter":"GWP-biogenic","unit":"kg CO2-eq.","values":[{"value":"9,66E-04","module":"A1-A3"},{"value":"1,57E-06","module":"A4"},{"value":"4,84E-05","module":"A5"}]},{"parameter":"GWP-luluc","unit":"kg CO2-eq.","values":[{"value":"2,44E-03","module":"A1-A3"},{"value":"1,27E-06","module":"A4"},{"value":"1,22E-04","module":"A5"}]},{"parameter":"ODP","unit":"kg CFC 11-eq.","values":[{"value":"2,01E-08","module":"A1-A3"},{"value":"8,70E-10","module":"A4"},{"value":"1,05E-09","module":"A5"}]},{"parameter":"AP","unit":"mol H+-eq.","values":[{"value":"1,37E-03","module":"A1-A3"},{"value":"1,12E-05","module":"A4"},{"value":"6,89E-05","module":"A5"}]},{"parameter":"POCP","unit":"kg NMVOC-eq.","values":[{"value":"8,47E-04","module":"A1-A3"},{"value":"1,00E-05","module":"A4"},{"value":"4,28E-05","module":"A5"}]},{"parameter":"ADPE","unit":"kg Sb-eq.","values":[{"value":"1,22E-06","module":"A1-A3"},{"value":"9,10E-08","module":"A4"},{"value":"6,56E-08","module":"A5"}]},{"parameter":"ADPF","unit":"MJ","values":[{"value":"2,57E+00","module":"A1-A3"},{"value":"5,83E-02","module":"A4"},{"value":"1,31E-01","module":"A5"}]},{"parameter":"WDP","unit":"m3 world-eq.","values":[{"value":"2,77E+01","module":"A1-A3"},{"value":"5,21E-02","module":"A4"},{"value":"1,39E+00","module":"A5"}]},{"parameter":"EP-freshwater","unit":"kg P-eq.","values":[{"value":"3,50E-06","module":"A1-A3"},{"value":"3,00E-08","module":"A4"},{"value":"1,76E-07","module":"A5"}]},{"parameter":"EP-marine","unit":"kg N-eq.","values":[{"value":"3,06E-04","module":"A1-A3"},{"value":"2,31E-06","module":"A4"},{"value":"1,54E-05","module":"A5"}]},{"parameter":"EP-terrestrial","unit":"mol N-eq.","values":[{"value":"3,06E-03","module":"A1-A3"},{"value":"2,59E-05","module":"A4"},{"value":"1,54E-04","module":"A5"}]},{"parameter":"GWP-IOBC","unit":"kg CO2-eq.","values":[{"value":"2,41E-01","module":"A1-A3"},{"value":"3,76E-03","module":"A4"},{"value":"1,22E-02","module":"A5"}]}],"additional_environmental_impact":[{"parameter":"PM","unit":"disease incidence","values":[{"value":"1,00E-08","module":"A1-A3"},{"value":"2,70E-10","module":"A4"},{"value":"5,16E-10","module":"A5"}]},{"parameter":"ETP-fw","unit":"CTUe","values":[{"value":"3,41E+00","module":"A1-A3"},{"value":"4,30E-02","module":"A4"},{"value":"1,73E-01","module":"A5"}]},{"parameter":"HTP-c","unit":"CTUh","values":[{"value":"4,40E-11","module":"A1-A3"},{"value":"0,0E+00","module":"A4"},{"value":"2,00E-12","module":"A5"}]},{"parameter":"HTP-nc","unit":"CTUh","values":[{"value":"1,10E-09","module":"A1-A3"},{"value":"4,50E-11","module":"A4"},{"value":"5,70E-11","module":"A5"}]},{"parameter":"SQP","unit":"unitless","values":[{"value":"5,33E-01","module":"A1-A3"},{"value":"5,02E-02","module":"A4"},{"value":"2,91E-02","module":"A5"}]},{"parameter":"IRP","unit":"kBq U235-eq.","values":[{"value":"8,00E-03","module":"A1-A3"},{"value":"2,55E-04","module":"A4"},{"value":"4,13E-04","module":"A5"}]}],"resource_use":[{"parameter":"PERE","unit":"MJ","values":[{"value":"5,88E-01","module":"A1-A3"},{"value":"7,97E-04","module":"A4"},{"value":"2,95E-02","module":"A5"}]},{"parameter":"PERM","unit":"MJ","values":[{"value":"0,0E+00","module":"A1-A3"},{"value":"0,0E+00","module":"A4"},{"value":"0,0E+00","module":"A5"}]},{"parameter":"PERT","unit":"MJ","values":[{"value":"5,88E-01","module":"A1-A3"},{"value":"7,97E-04","module":"A4"},{"value":"2,95E-02","module":"A5"}]},{"parameter":"PENRE","unit":"MJ","values":[{"value":"2,00E+00","module":"A1-A3"},{"value":"5,83E-02","module":"A4"},{"value":"1,03E-01","module":"A5"}]},{"parameter":"PENRM","unit":"MJ","values":[{"value":"6,25E-01","module":"A1-A3"},{"value":"0,0E+00","module":"A4"},{"value":"-6,25E-01","module":"A5"}]},{"parameter":"PENRT","unit":"MJ","values":[{"value":"2,63E+00","module":"A1-A3"},{"value":"5,83E-02","module":"A4"},{"value":"-5,22E-01","module":"A5"}]},{"parameter":"SM","unit":"kg","values":[{"value":"1,98E-03","module":"A1-A3"},{"value":"0,0E+00","module":"A4"},{"value":"9,91E-05","module":"A5"}]},{"parameter":"RSF","unit":"MJ","values":[{"value":"1,43E-01","module":"A1-A3"},{"value":"2,83E-05","module":"A4"},{"value":"7,16E-03","module":"A5"}]},{"parameter":"NRSF","unit":"MJ","values":[{"value":"4,48E-01","module":"A1-A3"},{"value":"9,91E-05","module":"A4"},{"value":"2,24E-02","module":"A5"}]},{"parameter":"FW","unit":"m3","values":[{"value":"3,53E-03","module":"A1-A3"},{"value":"6,38E-06","module":"A4"},{"value":"1,77E-04","module":"A5"}]}],"end_of_life_waste":[{"parameter":"HWD","unit":"kg","values":[{"value":"5,35E-04","module":"A1-A3"},{"value":"3,07E-06","module":"A4"},{"value":"2,69E-05","module":"A5"}]},{"parameter":"NHWD","unit":"kg","values":[{"value":"3,70E-02","module":"A1-A3"},{"value":"3,65E-03","module":"A4"},{"value":"2,03E-03","module":"A5"}]},{"parameter":"RWD","unit":"kg","values":[{"value":"1,10E-05","module":"A1-A3"},{"value":"3,97E-07","module":"A4"},{"value":"5,72E-07","module":"A5"}]}],"end_of_life_flow":[{"parameter":"CRU","unit":"kg","values":[{"value":"0,0E+00","module":"A1-A3"},{"value":"0,0E+00","module":"A4"},{"value":"0,0E+00","module":"A5"}]},{"parameter":"MFR","unit":"kg","values":[{"value":"4,47E-04","module":"A1-A3"},{"value":"0,0E+00","module":"A4"},{"value":"2,23E-05","module":"A5"}]},{"parameter":"MER","unit":"kg","values":[{"value":"1,73E-03","module":"A1-A3"},{"value":"0,0E+00","module":"A4"},{"value":"8,67E-05","module":"A5"}]},{"parameter":"EEE","unit":"MJ","values":[{"value":"1,11E-03","module":"A1-A3"},{"value":"0,0E+00","module":"A4"},{"value":"5,53E-05","module":"A5"}]},{"parameter":"EET","unit":"MJ","values":[{"value":"1,67E-02","module":"A1-A3"},{"value":"0,0E+00","module":"A4"},{"value":"8,37E-04","module":"A5"}]}]}