{"product_name":"H-50 Fagverkmast i aluminium (meter mastebein) - eloksert","epd_id":"NEPD-3486-2085-NO","compliance":["EN 15804","ISO 14025","ISO 21930"],"producer_name":"Hyndla AS","environmental_impact":[{"parameter":"GWP-total","unit":"kg CO2-eq.","values":[{"value":"1,49E+02","module":"A1-A3"},{"value":"9,21E-01","module":"A4"},{"value":"9,21E-01","module":"C2"},{"value":"3,81E-03","module":"C3"},{"value":"9,97E-04","module":"C4"},{"value":"-1,58E+02","module":"D"}]},{"parameter":"ODP","unit":"kg CFC 11-eq.","values":[{"value":"1,20E-05","module":"A1-A3"},{"value":"1,73E-07","module":"A4"},{"value":"1,73E-07","module":"C2"},{"value":"4,19E-10","module":"C3"},{"value":"3,32E-10","module":"C4"},{"value":"-1,30E-05","module":"D"}]},{"parameter":"AP","unit":"kg SO2-eq.","values":[{"value":"7,27E-01","module":"A1-A3"},{"value":"2,16E-03","module":"A4"},{"value":"2,16E-03","module":"C2"},{"value":"2,38E-05","module":"C3"},{"value":"7,28E-06","module":"C4"},{"value":"-9,27E-01","module":"D"}]},{"parameter":"EP","unit":"kg Phosphat-eq.","values":[{"value":"6,55E-02","module":"A1-A3"},{"value":"2,84E-04","module":"A4"},{"value":"2,84E-04","module":"C2"},{"value":"3,65E-06","module":"C3"},{"value":"1,28E-06","module":"C4"},{"value":"-6,99E-02","module":"D"}]},{"parameter":"POCP","unit":"kg Ethen-eq.","values":[{"value":"4,14E-02","module":"A1-A3"},{"value":"1,39E-04","module":"A4"},{"value":"1,39E-04","module":"C2"},{"value":"1,04E-06","module":"C3"},{"value":"3,04E-07","module":"C4"},{"value":"-8,07E-02","module":"D"}]},{"parameter":"ADPE","unit":"kg Sb-eq.","values":[{"value":"6,30E-04","module":"A1-A3"},{"value":"2,86E-06","module":"A4"},{"value":"2,86E-06","module":"C2"},{"value":"2,86E-10","module":"C3"},{"value":"1,90E-11","module":"C4"},{"value":"-5,23E-05","module":"D"}]},{"parameter":"ADPF","unit":"MJ","values":[{"value":"1,36E+03","module":"A1-A3"},{"value":"1,39E+01","module":"A4"},{"value":"1,39E+01","module":"C2"},{"value":"3,54E-02","module":"C3"},{"value":"2,80E-02","module":"C4"},{"value":"-1,69E+03","module":"D"}]},{"parameter":"ADPM","unit":"kg Sb-eq.","values":[{"value":"6,30E-04","module":"A1-A3"},{"value":"2,86E-06","module":"A4"},{"value":"2,86E-06","module":"C2"},{"value":"2,86E-10","module":"C3"},{"value":"1,90E-11","module":"C4"},{"value":"-5,23E-05","module":"D"}]}],"additional_environmental_impact":[],"resource_use":[{"parameter":"PERE","unit":"MJ","values":[{"value":"1,32E+03","module":"A1-A3"},{"value":"2,05E-01","module":"A4"},{"value":"2,05E-01","module":"C2"},{"value":"2,95E-01","module":"C3"},{"value":"2,29E-04","module":"C4"},{"value":"-7,31E+02","module":"D"}]},{"parameter":"PERM","unit":"MJ","values":[{"value":"0,0E+00","module":"A1-A3"},{"value":"0,0E+00","module":"A4"},{"value":"0,0E+00","module":"C2"},{"value":"0,0E+00","module":"C3"},{"value":"0,0E+00","module":"C4"},{"value":"0,0E+00","module":"D"}]},{"parameter":"PERT","unit":"MJ","values":[{"value":"1,32E+03","module":"A1-A3"},{"value":"2,05E-01","module":"A4"},{"value":"2,05E-01","module":"C2"},{"value":"2,95E-01","module":"C3"},{"value":"2,29E-04","module":"C4"},{"value":"-7,31E+02","module":"D"}]},{"parameter":"PENRE","unit":"MJ","values":[{"value":"1,53E+03","module":"A1-A3"},{"value":"1,42E+01","module":"A4"},{"value":"1,42E+01","module":"C2"},{"value":"4,76E-02","module":"C3"},{"value":"2,84E-02","module":"C4"},{"value":"-2,08E+03","module":"D"}]},{"parameter":"PENRM","unit":"MJ","values":[{"value":"0,0E+00","module":"A1-A3"},{"value":"0,0E+00","module":"A4"},{"value":"0,0E+00","module":"C2"},{"value":"0,0E+00","module":"C3"},{"value":"0,0E+00","module":"C4"},{"value":"0,0E+00","module":"D"}]},{"parameter":"PENRT","unit":"MJ","values":[{"value":"1,53E+03","module":"A1-A3"},{"value":"1,42E+01","module":"A4"},{"value":"1,42E+01","module":"C2"},{"value":"4,76E-02","module":"C3"},{"value":"2,84E-02","module":"C4"},{"value":"-2,08E+03","module":"D"}]},{"parameter":"SM","unit":"kg","values":[{"value":"6,70E-01","module":"A1-A3"},{"value":"0,0E+00","module":"A4"},{"value":"0,0E+00","module":"C2"},{"value":"0,0E+00","module":"C3"},{"value":"0,0E+00","module":"C4"},{"value":"0,0E+00","module":"D"}]},{"parameter":"RSF","unit":"MJ","values":[{"value":"6,40E-02","module":"A1-A3"},{"value":"0,0E+00","module":"A4"},{"value":"0,0E+00","module":"C2"},{"value":"0,0E+00","module":"C3"},{"value":"0,0E+00","module":"C4"},{"value":"0,0E+00","module":"D"}]},{"parameter":"NRSF","unit":"MJ","values":[{"value":"7,58E-03","module":"A1-A3"},{"value":"0,0E+00","module":"A4"},{"value":"0,0E+00","module":"C2"},{"value":"0,0E+00","module":"C3"},{"value":"0,0E+00","module":"C4"},{"value":"0,0E+00","module":"D"}]},{"parameter":"FW","unit":"m3","values":[{"value":"4,69E+00","module":"A1-A3"},{"value":"2,69E-03","module":"A4"},{"value":"2,69E-03","module":"C2"},{"value":"1,96E-05","module":"C3"},{"value":"3,08E-05","module":"C4"},{"value":"-7,30E-01","module":"D"}]}],"end_of_life_waste":[{"parameter":"HWD","unit":"kg","values":[{"value":"5,55E-01","module":"A1-A3"},{"value":"8,38E-06","module":"A4"},{"value":"8,38E-06","module":"C2"},{"value":"1,18E-07","module":"C3"},{"value":"4,23E-08","module":"C4"},{"value":"1,64E-01","module":"D"}]},{"parameter":"NHWD","unit":"kg","values":[{"value":"8,04E+01","module":"A1-A3"},{"value":"7,62E-01","module":"A4"},{"value":"7,62E-01","module":"C2"},{"value":"3,62E-03","module":"C3"},{"value":"1,93E-01","module":"C4"},{"value":"-7,50E+01","module":"D"}]},{"parameter":"RWD","unit":"kg","values":[{"value":"8,17E-03","module":"A1-A3"},{"value":"9,77E-05","module":"A4"},{"value":"9,77E-05","module":"C2"},{"value":"3,50E-07","module":"C3"},{"value":"1,86E-07","module":"C4"},{"value":"-8,38E-03","module":"D"}]}],"end_of_life_flow":[{"parameter":"CRU","unit":"kg","values":[{"value":"0,0E+00","module":"A1-A3"},{"value":"0,0E+00","module":"A4"},{"value":"0,0E+00","module":"C2"},{"value":"0,0E+00","module":"C3"},{"value":"0,0E+00","module":"C4"},{"value":"0,0E+00","module":"D"}]},{"parameter":"MFR","unit":"kg","values":[{"value":"3,52E-03","module":"A1-A3"},{"value":"0,0E+00","module":"A4"},{"value":"0,0E+00","module":"C2"},{"value":"1,91E+01","module":"C3"},{"value":"0,0E+00","module":"C4"},{"value":"0,0E+00","module":"D"}]},{"parameter":"MER","unit":"kg","values":[{"value":"4,22E-04","module":"A1-A3"},{"value":"0,0E+00","module":"A4"},{"value":"0,0E+00","module":"C2"},{"value":"0,0E+00","module":"C3"},{"value":"0,0E+00","module":"C4"},{"value":"0,0E+00","module":"D"}]},{"parameter":"EEE","unit":"MJ","values":[{"value":"1,86E-03","module":"A1-A3"},{"value":"0,0E+00","module":"A4"},{"value":"0,0E+00","module":"C2"},{"value":"0,0E+00","module":"C3"},{"value":"0,0E+00","module":"C4"},{"value":"0,0E+00","module":"D"}]},{"parameter":"EET","unit":"MJ","values":[{"value":"2,82E-02","module":"A1-A3"},{"value":"0,0E+00","module":"A4"},{"value":"0,0E+00","module":"C2"},{"value":"0,0E+00","module":"C3"},{"value":"0,0E+00","module":"C4"},{"value":"0,0E+00","module":"D"}]}]}