{"product_name":"Halbzeug in Form von Stangen, Rohren und Profilen (unbearbeitet)","epd_id":"EPD-AWW-20230486-IBA2-DE","compliance":["DIN EN 15804+A2","ISO 14025"],"producer_name":"Aluminium-Werke Wut\u00f6schingen AG & Co. KG","environmental_impact":[{"parameter":"GWP-total","unit":"kg CO2-eq.","values":[{"value":"5,03E+00","module":"A1-A3"},{"value":"0,0E+00","module":"C1"},{"value":"3,03E-03","module":"C2"},{"value":"0,0E+00","module":"C3"},{"value":"2,39E-03","module":"C4"},{"value":"-2,68E+00","module":"D"}]},{"parameter":"GWP-fossil","unit":"kg CO2-eq.","values":[{"value":"5,02E+00","module":"A1-A3"},{"value":"0,0E+00","module":"C1"},{"value":"3,01E-03","module":"C2"},{"value":"0,0E+00","module":"C3"},{"value":"2,42E-03","module":"C4"},{"value":"-2,67E+00","module":"D"}]},{"parameter":"GWP-biogenic","unit":"kg CO2-eq.","values":[{"value":"9,87E-03","module":"A1-A3"},{"value":"0,0E+00","module":"C1"},{"value":"0,0E+00","module":"C2"},{"value":"0,0E+00","module":"C3"},{"value":"1,84E-08","module":"C4"},{"value":"-6,58E-03","module":"D"}]},{"parameter":"GWP-luluc","unit":"kg CO2-eq.","values":[{"value":"1,20E-03","module":"A1-A3"},{"value":"0,0E+00","module":"C1"},{"value":"2,02E-05","module":"C2"},{"value":"0,0E+00","module":"C3"},{"value":"1,45E-06","module":"C4"},{"value":"-5,95E-04","module":"D"}]},{"parameter":"ODP","unit":"kg CFC11-eq.","values":[{"value":"3,03E-12","module":"A1-A3"},{"value":"0,0E+00","module":"C1"},{"value":"2,95E-16","module":"C2"},{"value":"0,0E+00","module":"C3"},{"value":"3,18E-15","module":"C4"},{"value":"-1,72E-12","module":"D"}]},{"parameter":"AP","unit":"mol H^(+)-eq.","values":[{"value":"2,44E-02","module":"A1-A3"},{"value":"0,0E+00","module":"C1"},{"value":"1,00E-05","module":"C2"},{"value":"0,0E+00","module":"C3"},{"value":"7,62E-06","module":"C4"},{"value":"-1,37E-02","module":"D"}]},{"parameter":"POCP","unit":"kg NMVOC-eq.","values":[{"value":"1,28E-02","module":"A1-A3"},{"value":"0,0E+00","module":"C1"},{"value":"9,00E-06","module":"C2"},{"value":"0,0E+00","module":"C3"},{"value":"5,88E-06","module":"C4"},{"value":"-5,31E-03","module":"D"}]},{"parameter":"ADPE","unit":"kg Sb-eq.","values":[{"value":"8,22E-07","module":"A1-A3"},{"value":"0,0E+00","module":"C1"},{"value":"3,03E-10","module":"C2"},{"value":"0,0E+00","module":"C3"},{"value":"1,68E-10","module":"C4"},{"value":"-1,82E-07","module":"D"}]},{"parameter":"ADPF","unit":"MJ","values":[{"value":"6,36E+01","module":"A1-A3"},{"value":"0,0E+00","module":"C1"},{"value":"3,94E-02","module":"C2"},{"value":"0,0E+00","module":"C3"},{"value":"3,43E-02","module":"C4"},{"value":"-3,33E+01","module":"D"}]},{"parameter":"WDP","unit":"m^3 Welt-eq. entzogen","values":[{"value":"5,58E-01","module":"A1-A3"},{"value":"0,0E+00","module":"C1"},{"value":"3,36E-05","module":"C2"},{"value":"0,0E+00","module":"C3"},{"value":"-2,28E-05","module":"C4"},{"value":"-4,26E-01","module":"D"}]},{"parameter":"EP-freshwater","unit":"kg P-eq.","values":[{"value":"2,22E-06","module":"A1-A3"},{"value":"0,0E+00","module":"C1"},{"value":"1,07E-08","module":"C2"},{"value":"0,0E+00","module":"C3"},{"value":"1,85E-09","module":"C4"},{"value":"-1,05E-06","module":"D"}]},{"parameter":"EP-marine","unit":"kg N-eq.","values":[{"value":"4,33E-03","module":"A1-A3"},{"value":"0,0E+00","module":"C1"},{"value":"4,59E-06","module":"C2"},{"value":"0,0E+00","module":"C3"},{"value":"1,86E-06","module":"C4"},{"value":"-1,71E-03","module":"D"}]},{"parameter":"EP-terrestrial","unit":"mol N-eq.","values":[{"value":"4,74E-02","module":"A1-A3"},{"value":"0,0E+00","module":"C1"},{"value":"5,14E-05","module":"C2"},{"value":"0,0E+00","module":"C3"},{"value":"2,04E-05","module":"C4"},{"value":"-1,86E-02","module":"D"}]}],"additional_environmental_impact":[{"parameter":"PM","unit":"Krankheitsf\u00e4lle","values":[{"value":null,"module":"A1-A3"},{"value":null,"module":"C1"},{"value":null,"module":"C2"},{"value":null,"module":"C3"},{"value":null,"module":"C4"},{"value":null,"module":"D"}]},{"parameter":"ETP-fw","unit":"CTUe","values":[{"value":null,"module":"A1-A3"},{"value":null,"module":"C1"},{"value":null,"module":"C2"},{"value":null,"module":"C3"},{"value":null,"module":"C4"},{"value":null,"module":"D"}]},{"parameter":"HTP-c","unit":"CTUh","values":[{"value":null,"module":"A1-A3"},{"value":null,"module":"C1"},{"value":null,"module":"C2"},{"value":null,"module":"C3"},{"value":null,"module":"C4"},{"value":null,"module":"D"}]},{"parameter":"HTP-nc","unit":"CTUh","values":[{"value":null,"module":"A1-A3"},{"value":null,"module":"C1"},{"value":null,"module":"C2"},{"value":null,"module":"C3"},{"value":null,"module":"C4"},{"value":null,"module":"D"}]},{"parameter":"SQP","unit":"SQP","values":[{"value":null,"module":"A1-A3"},{"value":null,"module":"C1"},{"value":null,"module":"C2"},{"value":null,"module":"C3"},{"value":null,"module":"C4"},{"value":null,"module":"D"}]}],"resource_use":[{"parameter":"PERE","unit":"MJ","values":[{"value":"1,85E+01","module":"A1-A3"},{"value":"0,0E+00","module":"C1"},{"value":"2,73E-03","module":"C2"},{"value":"0,0E+00","module":"C3"},{"value":"2,80E-03","module":"C4"},{"value":"-1,62E+01","module":"D"}]},{"parameter":"PERM","unit":"MJ","values":[{"value":"1,92E-01","module":"A1-A3"},{"value":"0,0E+00","module":"C1"},{"value":"0,0E+00","module":"C2"},{"value":"0,0E+00","module":"C3"},{"value":"0,0E+00","module":"C4"},{"value":"0,0E+00","module":"D"}]},{"parameter":"PERT","unit":"MJ","values":[{"value":"1,86E+01","module":"A1-A3"},{"value":"0,0E+00","module":"C1"},{"value":"2,73E-03","module":"C2"},{"value":"0,0E+00","module":"C3"},{"value":"2,80E-03","module":"C4"},{"value":"-1,62E+01","module":"D"}]},{"parameter":"PENRE","unit":"MJ","values":[{"value":"6,36E+01","module":"A1-A3"},{"value":"0,0E+00","module":"C1"},{"value":"3,96E-02","module":"C2"},{"value":"0,0E+00","module":"C3"},{"value":"3,43E-02","module":"C4"},{"value":"-3,34E+01","module":"D"}]},{"parameter":"PENRM","unit":"MJ","values":[{"value":"4,42E-02","module":"A1-A3"},{"value":"0,0E+00","module":"C1"},{"value":"0,0E+00","module":"C2"},{"value":"0,0E+00","module":"C3"},{"value":"0,0E+00","module":"C4"},{"value":"0,0E+00","module":"D"}]},{"parameter":"PENRT","unit":"MJ","values":[{"value":"6,37E+01","module":"A1-A3"},{"value":"0,0E+00","module":"C1"},{"value":"3,96E-02","module":"C2"},{"value":"0,0E+00","module":"C3"},{"value":"3,43E-02","module":"C4"},{"value":"-3,34E+01","module":"D"}]},{"parameter":"SM","unit":"kg","values":[{"value":"8,47E-01","module":"A1-A3"},{"value":"0,0E+00","module":"C1"},{"value":"0,0E+00","module":"C2"},{"value":"0,0E+00","module":"C3"},{"value":"0,0E+00","module":"C4"},{"value":"3,51E-01","module":"D"}]},{"parameter":"RSF","unit":"MJ","values":[{"value":"0,0E+00","module":"A1-A3"},{"value":"0,0E+00","module":"C1"},{"value":"0,0E+00","module":"C2"},{"value":"0,0E+00","module":"C3"},{"value":"0,0E+00","module":"C4"},{"value":"0,0E+00","module":"D"}]},{"parameter":"NRSF","unit":"MJ","values":[{"value":"0,0E+00","module":"A1-A3"},{"value":"0,0E+00","module":"C1"},{"value":"0,0E+00","module":"C2"},{"value":"0,0E+00","module":"C3"},{"value":"0,0E+00","module":"C4"},{"value":"0,0E+00","module":"D"}]},{"parameter":"FW","unit":"m^3","values":[{"value":"5,03E-02","module":"A1-A3"},{"value":"0,0E+00","module":"C1"},{"value":"3,15E-06","module":"C2"},{"value":"0,0E+00","module":"C3"},{"value":"4,81E-07","module":"C4"},{"value":"-4,12E-02","module":"D"}]}],"end_of_life_waste":[{"parameter":"HWD","unit":"kg","values":[{"value":"2,47E-08","module":"A1-A3"},{"value":"0,0E+00","module":"C1"},{"value":"2,09E-13","module":"C2"},{"value":"0,0E+00","module":"C3"},{"value":"5,17E-12","module":"C4"},{"value":"-1,42E-09","module":"D"}]},{"parameter":"NHWD","unit":"kg","values":[{"value":"1,40E+00","module":"A1-A3"},{"value":"0,0E+00","module":"C1"},{"value":"6,45E-06","module":"C2"},{"value":"0,0E+00","module":"C3"},{"value":"5,01E-02","module":"C4"},{"value":"-8,29E-01","module":"D"}]},{"parameter":"RWD","unit":"kg","values":[{"value":"1,95E-03","module":"A1-A3"},{"value":"0,0E+00","module":"C1"},{"value":"7,34E-08","module":"C2"},{"value":"0,0E+00","module":"C3"},{"value":"4,13E-07","module":"C4"},{"value":"-2,05E-03","module":"D"}]}],"end_of_life_flow":[{"parameter":"CRU","unit":"kg","values":[{"value":"0,0E+00","module":"A1-A3"},{"value":"0,0E+00","module":"C1"},{"value":"0,0E+00","module":"C2"},{"value":"0,0E+00","module":"C3"},{"value":"0,0E+00","module":"C4"},{"value":"0,0E+00","module":"D"}]},{"parameter":"MFR","unit":"kg","values":[{"value":"0,0E+00","module":"A1-A3"},{"value":"0,0E+00","module":"C1"},{"value":"0,0E+00","module":"C2"},{"value":"9,50E-01","module":"C3"},{"value":"0,0E+00","module":"C4"},{"value":"0,0E+00","module":"D"}]},{"parameter":"MER","unit":"kg","values":[{"value":"0,0E+00","module":"A1-A3"},{"value":"0,0E+00","module":"C1"},{"value":"0,0E+00","module":"C2"},{"value":"0,0E+00","module":"C3"},{"value":"0,0E+00","module":"C4"},{"value":"0,0E+00","module":"D"}]},{"parameter":"EEE","unit":"MJ","values":[{"value":"0,0E+00","module":"A1-A3"},{"value":"0,0E+00","module":"C1"},{"value":"0,0E+00","module":"C2"},{"value":"0,0E+00","module":"C3"},{"value":"0,0E+00","module":"C4"},{"value":"0,0E+00","module":"D"}]},{"parameter":"EET","unit":"MJ","values":[{"value":"0,0E+00","module":"A1-A3"},{"value":"0,0E+00","module":"C1"},{"value":"0,0E+00","module":"C2"},{"value":"0,0E+00","module":"C3"},{"value":"0,0E+00","module":"C4"},{"value":"0,0E+00","module":"D"}]}]}