{"product_name":"Handbrausen","epd_id":"EPD-HAN-20230021-ICC1-EN","compliance":["DIN EN 15804+A2","ISO 14025"],"producer_name":"Hansgrohe Group","environmental_impact":[{"parameter":"GWP-total","unit":"kg CO2-eq.","values":[{"value":"1,08E+00","module":"A1-A3"},{"value":"2,47E-02","module":"A4"},{"value":"1,46E-01","module":"A5"},{"value":"0,0E+00","module":"B1"},{"value":"1,92E+01","module":"B2"},{"value":"0,0E+00","module":"B3"},{"value":"0,0E+00","module":"B4"},{"value":"0,0E+00","module":"B5"},{"value":"9,44E+02","module":"B6"},{"value":"1,41E+03","module":"B6"},{"value":"4,50E+01","module":"B7"},{"value":"0,0E+00","module":"C1"},{"value":"4,11E-03","module":"C2"},{"value":"4,72E-01","module":"C3"},{"value":"7,97E-04","module":"C4"},{"value":"-4,62E-01","module":"D"}]},{"parameter":"GWP-fossil","unit":"kg CO2-eq.","values":[{"value":"1,22E+00","module":"A1-A3"},{"value":"2,46E-02","module":"A4"},{"value":"5,89E-03","module":"A5"},{"value":"0,0E+00","module":"B1"},{"value":"1,47E+01","module":"B2"},{"value":"0,0E+00","module":"B3"},{"value":"0,0E+00","module":"B4"},{"value":"0,0E+00","module":"B5"},{"value":"9,44E+02","module":"B6"},{"value":"1,41E+03","module":"B6"},{"value":"4,50E+01","module":"B7"},{"value":"0,0E+00","module":"C1"},{"value":"4,08E-03","module":"C2"},{"value":"4,72E-01","module":"C3"},{"value":"7,96E-04","module":"C4"},{"value":"-3,23E-01","module":"D"}]},{"parameter":"GWP-biogenic","unit":"kg CO2-eq.","values":[{"value":"-1,40E-01","module":"A1-A3"},{"value":"0,0E+00","module":"A4"},{"value":"1,40E-01","module":"A5"},{"value":"0,0E+00","module":"B1"},{"value":"0,0E+00","module":"B2"},{"value":"0,0E+00","module":"B3"},{"value":"0,0E+00","module":"B4"},{"value":"0,0E+00","module":"B5"},{"value":"0,0E+00","module":"B6"},{"value":"0,0E+00","module":"B6"},{"value":"0,0E+00","module":"B7"},{"value":"0,0E+00","module":"C1"},{"value":"0,0E+00","module":"C2"},{"value":"0,0E+00","module":"C3"},{"value":"0,0E+00","module":"C4"},{"value":"-1,38E-01","module":"D"}]},{"parameter":"GWP-luluc","unit":"kg CO2-eq.","values":[{"value":"2,09E-03","module":"A1-A3"},{"value":"1,38E-04","module":"A4"},{"value":"1,75E-05","module":"A5"},{"value":"0,0E+00","module":"B1"},{"value":"4,52E+00","module":"B2"},{"value":"0,0E+00","module":"B3"},{"value":"0,0E+00","module":"B4"},{"value":"0,0E+00","module":"B5"},{"value":"4,78E-02","module":"B6"},{"value":"1,99E+00","module":"B6"},{"value":"3,64E-02","module":"B7"},{"value":"0,0E+00","module":"C1"},{"value":"3,34E-05","module":"C2"},{"value":"2,54E-05","module":"C3"},{"value":"6,96E-07","module":"C4"},{"value":"-4,47E-04","module":"D"}]},{"parameter":"ODP","unit":"kg CFC11-eq.","values":[{"value":"2,79E-10","module":"A1-A3"},{"value":"4,13E-18","module":"A4"},{"value":"5,87E-17","module":"A5"},{"value":"0,0E+00","module":"B1"},{"value":"8,15E-07","module":"B2"},{"value":"0,0E+00","module":"B3"},{"value":"0,0E+00","module":"B4"},{"value":"0,0E+00","module":"B5"},{"value":"3,40E-13","module":"B6"},{"value":"3,36E-11","module":"B6"},{"value":"4,25E-13","module":"B7"},{"value":"0,0E+00","module":"C1"},{"value":"8,08E-19","module":"C2"},{"value":"1,30E-10","module":"C3"},{"value":"1,92E-18","module":"C4"},{"value":"-3,10E-10","module":"D"}]},{"parameter":"AP","unit":"mol H^(+)-eq.","values":[{"value":"8,43E-03","module":"A1-A3"},{"value":"3,13E-04","module":"A4"},{"value":"8,83E-06","module":"A5"},{"value":"0,0E+00","module":"B1"},{"value":"4,98E-02","module":"B2"},{"value":"0,0E+00","module":"B3"},{"value":"0,0E+00","module":"B4"},{"value":"0,0E+00","module":"B5"},{"value":"5,79E-01","module":"B6"},{"value":"2,92E+00","module":"B6"},{"value":"1,11E-01","module":"B7"},{"value":"0,0E+00","module":"C1"},{"value":"6,83E-06","module":"C2"},{"value":"1,89E-04","module":"C3"},{"value":"2,44E-06","module":"C4"},{"value":"-3,65E-04","module":"D"}]},{"parameter":"POCP","unit":"kg NMVOC-eq.","values":[{"value":"2,62E-03","module":"A1-A3"},{"value":"2,36E-04","module":"A4"},{"value":"7,78E-06","module":"A5"},{"value":"0,0E+00","module":"B1"},{"value":"4,53E-02","module":"B2"},{"value":"0,0E+00","module":"B3"},{"value":"0,0E+00","module":"B4"},{"value":"0,0E+00","module":"B5"},{"value":"7,18E-01","module":"B6"},{"value":"1,88E+00","module":"B6"},{"value":"8,48E-02","module":"B7"},{"value":"0,0E+00","module":"C1"},{"value":"6,10E-06","module":"C2"},{"value":"2,09E-04","module":"C3"},{"value":"1,85E-06","module":"C4"},{"value":"-3,36E-04","module":"D"}]},{"parameter":"ADPE","unit":"kg Sb-eq.","values":[{"value":"4,27E-05","module":"A1-A3"},{"value":"1,73E-09","module":"A4"},{"value":"8,56E-10","module":"A5"},{"value":"0,0E+00","module":"B1"},{"value":"1,58E-05","module":"B2"},{"value":"0,0E+00","module":"B3"},{"value":"0,0E+00","module":"B4"},{"value":"0,0E+00","module":"B5"},{"value":"5,07E-05","module":"B6"},{"value":"4,13E-04","module":"B6"},{"value":"5,87E-06","module":"B7"},{"value":"0,0E+00","module":"C1"},{"value":"3,63E-10","module":"C2"},{"value":"3,56E-09","module":"C3"},{"value":"5,44E-11","module":"C4"},{"value":"-1,87E-07","module":"D"}]},{"parameter":"ADPF","unit":"MJ","values":[{"value":"2,62E+01","module":"A1-A3"},{"value":"3,18E-01","module":"A4"},{"value":"4,90E-02","module":"A5"},{"value":"0,0E+00","module":"B1"},{"value":"3,39E+02","module":"B2"},{"value":"0,0E+00","module":"B3"},{"value":"0,0E+00","module":"B4"},{"value":"0,0E+00","module":"B5"},{"value":"1,62E+04","module":"B6"},{"value":"2,50E+04","module":"B6"},{"value":"4,63E+02","module":"B7"},{"value":"0,0E+00","module":"C1"},{"value":"5,45E-02","module":"C2"},{"value":"2,66E-01","module":"C3"},{"value":"1,14E-02","module":"C4"},{"value":"-4,86E+00","module":"D"}]},{"parameter":"WDP","unit":"m^3 world-eq. deprived","values":[{"value":"3,19E-02","module":"A1-A3"},{"value":"1,68E-04","module":"A4"},{"value":"1,76E-03","module":"A5"},{"value":"0,0E+00","module":"B1"},{"value":"5,20E+00","module":"B2"},{"value":"0,0E+00","module":"B3"},{"value":"0,0E+00","module":"B4"},{"value":"0,0E+00","module":"B5"},{"value":"2,47E+00","module":"B6"},{"value":"2,25E+02","module":"B6"},{"value":"1,39E+01","module":"B7"},{"value":"0,0E+00","module":"C1"},{"value":"3,80E-05","module":"C2"},{"value":"5,40E-02","module":"C3"},{"value":"-7,14E-06","module":"C4"},{"value":"-1,33E-02","module":"D"}]},{"parameter":"EP-freshwater","unit":"kg PO4-eq.","values":[{"value":"7,36E-06","module":"A1-A3"},{"value":"5,18E-08","module":"A4"},{"value":"1,44E-08","module":"A5"},{"value":"0,0E+00","module":"B1"},{"value":"4,36E-04","module":"B2"},{"value":"0,0E+00","module":"B3"},{"value":"0,0E+00","module":"B4"},{"value":"0,0E+00","module":"B5"},{"value":"8,61E-05","module":"B6"},{"value":"3,77E-03","module":"B6"},{"value":"4,79E-02","module":"B7"},{"value":"0,0E+00","module":"C1"},{"value":"1,22E-08","module":"C2"},{"value":"3,76E-08","module":"C3"},{"value":"1,38E-07","module":"C4"},{"value":"-1,42E-06","module":"D"}]},{"parameter":"EP-marine","unit":"kg N-eq.","values":[{"value":"7,48E-04","module":"A1-A3"},{"value":"8,64E-05","module":"A4"},{"value":"3,13E-06","module":"A5"},{"value":"0,0E+00","module":"B1"},{"value":"1,14E-02","module":"B2"},{"value":"0,0E+00","module":"B3"},{"value":"0,0E+00","module":"B4"},{"value":"0,0E+00","module":"B5"},{"value":"2,46E-01","module":"B6"},{"value":"6,95E-01","module":"B6"},{"value":"2,10E-01","module":"B7"},{"value":"0,0E+00","module":"C1"},{"value":"2,69E-06","module":"C2"},{"value":"7,97E-05","module":"C3"},{"value":"5,88E-07","module":"C4"},{"value":"-1,28E-04","module":"D"}]},{"parameter":"EP-terrestrial","unit":"mol N-eq.","values":[{"value":"7,82E-03","module":"A1-A3"},{"value":"9,52E-04","module":"A4"},{"value":"3,67E-05","module":"A5"},{"value":"0,0E+00","module":"B1"},{"value":"1,36E-01","module":"B2"},{"value":"0,0E+00","module":"B3"},{"value":"0,0E+00","module":"B4"},{"value":"0,0E+00","module":"B5"},{"value":"2,69E+00","module":"B6"},{"value":"7,29E+00","module":"B6"},{"value":"3,31E-01","module":"B7"},{"value":"0,0E+00","module":"C1"},{"value":"3,08E-05","module":"C2"},{"value":"9,56E-04","module":"C3"},{"value":"6,20E-06","module":"C4"},{"value":"-1,36E-03","module":"D"}]}],"additional_environmental_impact":[{"parameter":"PM","unit":"Disease incidence","values":[{"value":"6,26E-08","module":"A1-A3"},{"value":"5,05E-09","module":"A4"},{"value":"5,74E-11","module":"A5"},{"value":"0,0E+00","module":"B1"},{"value":"2,48E-06","module":"B2"},{"value":"0,0E+00","module":"B3"},{"value":"0,0E+00","module":"B4"},{"value":"0,0E+00","module":"B5"},{"value":"4,02E-06","module":"B6"},{"value":"2,47E-05","module":"B6"},{"value":"1,24E-06","module":"B7"},{"value":"0,0E+00","module":"C1"},{"value":"4,27E-11","module":"C2"},{"value":"1,22E-09","module":"C3"},{"value":"2,44E-11","module":"C4"},{"value":"-3,17E-09","module":"D"}]},{"parameter":"ETP-fw","unit":"CTUe","values":[{"value":"1,91E+02","module":"A1-A3"},{"value":"2,35E-01","module":"A4"},{"value":"2,67E-02","module":"A5"},{"value":"0,0E+00","module":"B1"},{"value":"1,50E+02","module":"B2"},{"value":"0,0E+00","module":"B3"},{"value":"0,0E+00","module":"B4"},{"value":"0,0E+00","module":"B5"},{"value":"2,22E+02","module":"B6"},{"value":"1,05E+04","module":"B6"},{"value":"6,54E+03","module":"B7"},{"value":"0,0E+00","module":"C1"},{"value":"4,04E-02","module":"C2"},{"value":"2,99E-01","module":"C3"},{"value":"1,05E-02","module":"C4"},{"value":"-9,78E-01","module":"D"}]},{"parameter":"HTP-c","unit":"CTUh","values":[{"value":"2,58E-09","module":"A1-A3"},{"value":"4,64E-12","module":"A4"},{"value":"7,76E-13","module":"A5"},{"value":"0,0E+00","module":"B1"},{"value":"1,66E-08","module":"B2"},{"value":"0,0E+00","module":"B3"},{"value":"0,0E+00","module":"B4"},{"value":"0,0E+00","module":"B5"},{"value":"4,74E-08","module":"B6"},{"value":"2,98E-07","module":"B6"},{"value":"2,22E-07","module":"B7"},{"value":"0,0E+00","module":"C1"},{"value":"8,18E-13","module":"C2"},{"value":"7,07E-12","module":"C3"},{"value":"4,93E-13","module":"C4"},{"value":"-5,86E-11","module":"D"}]},{"parameter":"HTP-nc","unit":"CTUh","values":[{"value":"7,40E-08","module":"A1-A3"},{"value":"2,38E-10","module":"A4"},{"value":"3,61E-11","module":"A5"},{"value":"0,0E+00","module":"B1"},{"value":"5,61E-07","module":"B2"},{"value":"0,0E+00","module":"B3"},{"value":"0,0E+00","module":"B4"},{"value":"0,0E+00","module":"B5"},{"value":"5,00E-06","module":"B6"},{"value":"1,12E-05","module":"B6"},{"value":"2,28E-05","module":"B7"},{"value":"0,0E+00","module":"C1"},{"value":"4,35E-11","module":"C2"},{"value":"6,89E-10","module":"C3"},{"value":"4,21E-11","module":"C4"},{"value":"-2,74E-09","module":"D"}]},{"parameter":"SQP","unit":"SQP","values":[{"value":"7,76E+00","module":"A1-A3"},{"value":"7,74E-02","module":"A4"},{"value":"1,92E-02","module":"A5"},{"value":"0,0E+00","module":"B1"},{"value":"2,38E+02","module":"B2"},{"value":"0,0E+00","module":"B3"},{"value":"0,0E+00","module":"B4"},{"value":"0,0E+00","module":"B5"},{"value":"9,43E+01","module":"B6"},{"value":"7,89E+03","module":"B6"},{"value":"2,29E+02","module":"B7"},{"value":"0,0E+00","module":"C1"},{"value":"1,87E-02","module":"C2"},{"value":"6,63E-02","module":"C3"},{"value":"8,09E-04","module":"C4"},{"value":"-2,21E+00","module":"D"}]}],"resource_use":[{"parameter":"PERE","unit":"MJ","values":[{"value":"4,18E+00","module":"A1-A3"},{"value":"1,32E-02","module":"A4"},{"value":"1,57E+00","module":"A5"},{"value":"0,0E+00","module":"B1"},{"value":"7,02E+01","module":"B2"},{"value":"0,0E+00","module":"B3"},{"value":"0,0E+00","module":"B4"},{"value":"0,0E+00","module":"B5"},{"value":"1,42E+02","module":"B6"},{"value":"1,15E+04","module":"B6"},{"value":"1,36E+02","module":"B7"},{"value":"0,0E+00","module":"C1"},{"value":"3,14E-03","module":"C2"},{"value":"6,95E-02","module":"C3"},{"value":"8,43E-04","module":"C4"},{"value":"-1,61E+00","module":"D"}]},{"parameter":"PERM","unit":"MJ","values":[{"value":"1,55E+00","module":"A1-A3"},{"value":"0,0E+00","module":"A4"},{"value":"-1,55E+00","module":"A5"},{"value":"0,0E+00","module":"B1"},{"value":"0,0E+00","module":"B2"},{"value":"0,0E+00","module":"B3"},{"value":"0,0E+00","module":"B4"},{"value":"0,0E+00","module":"B5"},{"value":"-1,00E+00","module":"B6"},{"value":"0,0E+00","module":"B6"},{"value":"0,0E+00","module":"B7"},{"value":"0,0E+00","module":"C1"},{"value":"0,0E+00","module":"C2"},{"value":"0,0E+00","module":"C3"},{"value":"0,0E+00","module":"C4"},{"value":"0,0E+00","module":"D"}]},{"parameter":"PERT","unit":"MJ","values":[{"value":"5,73E+00","module":"A1-A3"},{"value":"1,32E-02","module":"A4"},{"value":"1,59E-02","module":"A5"},{"value":"0,0E+00","module":"B1"},{"value":"7,02E+01","module":"B2"},{"value":"0,0E+00","module":"B3"},{"value":"0,0E+00","module":"B4"},{"value":"0,0E+00","module":"B5"},{"value":"1,41E+02","module":"B6"},{"value":"1,15E+04","module":"B6"},{"value":"1,36E+02","module":"B7"},{"value":"0,0E+00","module":"C1"},{"value":"3,14E-03","module":"C2"},{"value":"6,95E-02","module":"C3"},{"value":"8,43E-04","module":"C4"},{"value":"-1,61E+00","module":"D"}]},{"parameter":"PENRE","unit":"MJ","values":[{"value":"2,01E+01","module":"A1-A3"},{"value":"3,19E-01","module":"A4"},{"value":"1,11E-01","module":"A5"},{"value":"0,0E+00","module":"B1"},{"value":"3,39E+02","module":"B2"},{"value":"0,0E+00","module":"B3"},{"value":"0,0E+00","module":"B4"},{"value":"0,0E+00","module":"B5"},{"value":"1,62E+04","module":"B6"},{"value":"2,50E+04","module":"B6"},{"value":"4,63E+02","module":"B7"},{"value":"0,0E+00","module":"C1"},{"value":"5,47E-02","module":"C2"},{"value":"5,99E+00","module":"C3"},{"value":"3,13E-01","module":"C4"},{"value":"-4,86E+00","module":"D"}]},{"parameter":"PENRM","unit":"MJ","values":[{"value":"6,09E+00","module":"A1-A3"},{"value":"0,0E+00","module":"A4"},{"value":"-6,21E-02","module":"A5"},{"value":"0,0E+00","module":"B1"},{"value":"0,0E+00","module":"B2"},{"value":"0,0E+00","module":"B3"},{"value":"0,0E+00","module":"B4"},{"value":"0,0E+00","module":"B5"},{"value":"-1,00E+00","module":"B6"},{"value":"0,0E+00","module":"B6"},{"value":"0,0E+00","module":"B7"},{"value":"0,0E+00","module":"C1"},{"value":"0,0E+00","module":"C2"},{"value":"-5,72E+00","module":"C3"},{"value":"-3,01E-01","module":"C4"},{"value":"0,0E+00","module":"D"}]},{"parameter":"PENRT","unit":"MJ","values":[{"value":"2,62E+01","module":"A1-A3"},{"value":"3,19E-01","module":"A4"},{"value":"4,90E-02","module":"A5"},{"value":"0,0E+00","module":"B1"},{"value":"3,39E+02","module":"B2"},{"value":"0,0E+00","module":"B3"},{"value":"0,0E+00","module":"B4"},{"value":"0,0E+00","module":"B5"},{"value":"1,62E+04","module":"B6"},{"value":"2,50E+04","module":"B6"},{"value":"4,63E+02","module":"B7"},{"value":"0,0E+00","module":"C1"},{"value":"5,47E-02","module":"C2"},{"value":"2,66E-01","module":"C3"},{"value":"1,14E-02","module":"C4"},{"value":"-4,86E+00","module":"D"}]},{"parameter":"SM","unit":"kg","values":[{"value":"8,45E-02","module":"A1-A3"},{"value":"0,0E+00","module":"A4"},{"value":"0,0E+00","module":"A5"},{"value":"0,0E+00","module":"B1"},{"value":"0,0E+00","module":"B2"},{"value":"0,0E+00","module":"B3"},{"value":"0,0E+00","module":"B4"},{"value":"0,0E+00","module":"B5"},{"value":"0,0E+00","module":"B6"},{"value":"0,0E+00","module":"B6"},{"value":"0,0E+00","module":"B7"},{"value":"0,0E+00","module":"C1"},{"value":"0,0E+00","module":"C2"},{"value":"0,0E+00","module":"C3"},{"value":"0,0E+00","module":"C4"},{"value":"1,28E-02","module":"D"}]},{"parameter":"RSF","unit":"MJ","values":[{"value":"7,24E-24","module":"A1-A3"},{"value":"0,0E+00","module":"A4"},{"value":"0,0E+00","module":"A5"},{"value":"0,0E+00","module":"B1"},{"value":"0,0E+00","module":"B2"},{"value":"0,0E+00","module":"B3"},{"value":"0,0E+00","module":"B4"},{"value":"0,0E+00","module":"B5"},{"value":"0,0E+00","module":"B6"},{"value":"0,0E+00","module":"B6"},{"value":"0,0E+00","module":"B7"},{"value":"0,0E+00","module":"C1"},{"value":"0,0E+00","module":"C2"},{"value":"0,0E+00","module":"C3"},{"value":"0,0E+00","module":"C4"},{"value":"0,0E+00","module":"D"}]},{"parameter":"NRSF","unit":"MJ","values":[{"value":"0,0E+00","module":"A1-A3"},{"value":"0,0E+00","module":"A4"},{"value":"0,0E+00","module":"A5"},{"value":"0,0E+00","module":"B1"},{"value":"0,0E+00","module":"B2"},{"value":"0,0E+00","module":"B3"},{"value":"0,0E+00","module":"B4"},{"value":"0,0E+00","module":"B5"},{"value":"0,0E+00","module":"B6"},{"value":"0,0E+00","module":"B6"},{"value":"0,0E+00","module":"B7"},{"value":"0,0E+00","module":"C1"},{"value":"0,0E+00","module":"C2"},{"value":"0,0E+00","module":"C3"},{"value":"0,0E+00","module":"C4"},{"value":"0,0E+00","module":"D"}]},{"parameter":"FW","unit":"m^3","values":[{"value":"6,35E-03","module":"A1-A3"},{"value":"1,53E-05","module":"A4"},{"value":"4,82E-05","module":"A5"},{"value":"0,0E+00","module":"B1"},{"value":"1,21E-01","module":"B2"},{"value":"0,0E+00","module":"B3"},{"value":"0,0E+00","module":"B4"},{"value":"0,0E+00","module":"B5"},{"value":"1,58E-01","module":"B6"},{"value":"1,12E+01","module":"B6"},{"value":"3,95E-01","module":"B7"},{"value":"0,0E+00","module":"C1"},{"value":"3,59E-06","module":"C2"},{"value":"1,29E-03","module":"C3"},{"value":"1,70E-07","module":"C4"},{"value":"-9,12E-04","module":"D"}]}],"end_of_life_waste":[{"parameter":"HWD","unit":"kg","values":[{"value":"1,78E-06","module":"A1-A3"},{"value":"1,26E-11","module":"A4"},{"value":"9,88E-12","module":"A5"},{"value":"0,0E+00","module":"B1"},{"value":"6,38E-03","module":"B2"},{"value":"0,0E+00","module":"B3"},{"value":"0,0E+00","module":"B4"},{"value":"0,0E+00","module":"B5"},{"value":"3,03E-06","module":"B6"},{"value":"6,61E-06","module":"B6"},{"value":"9,53E-08","module":"B7"},{"value":"0,0E+00","module":"C1"},{"value":"2,88E-12","module":"C2"},{"value":"5,36E-11","module":"C3"},{"value":"2,04E-12","module":"C4"},{"value":"-1,51E-09","module":"D"}]},{"parameter":"NHWD","unit":"kg","values":[{"value":"8,86E-02","module":"A1-A3"},{"value":"4,48E-05","module":"A4"},{"value":"4,81E-04","module":"A5"},{"value":"0,0E+00","module":"B1"},{"value":"4,93E-01","module":"B2"},{"value":"0,0E+00","module":"B3"},{"value":"0,0E+00","module":"B4"},{"value":"0,0E+00","module":"B5"},{"value":"2,13E+00","module":"B6"},{"value":"1,77E+01","module":"B6"},{"value":"7,40E+01","module":"B7"},{"value":"0,0E+00","module":"C1"},{"value":"8,58E-06","module":"C2"},{"value":"3,01E-02","module":"C3"},{"value":"1,20E-02","module":"C4"},{"value":"-2,53E-03","module":"D"}]},{"parameter":"RWD","unit":"kg","values":[{"value":"3,81E-04","module":"A1-A3"},{"value":"5,13E-07","module":"A4"},{"value":"2,21E-06","module":"A5"},{"value":"0,0E+00","module":"B1"},{"value":"3,10E-03","module":"B2"},{"value":"0,0E+00","module":"B3"},{"value":"0,0E+00","module":"B4"},{"value":"0,0E+00","module":"B5"},{"value":"3,58E-02","module":"B6"},{"value":"3,72E+00","module":"B6"},{"value":"3,80E-02","module":"B7"},{"value":"0,0E+00","module":"C1"},{"value":"9,92E-08","module":"C2"},{"value":"1,29E-05","module":"C3"},{"value":"1,32E-07","module":"C4"},{"value":"-1,89E-04","module":"D"}]}],"end_of_life_flow":[{"parameter":"CRU","unit":"kg","values":[{"value":"0,0E+00","module":"A1-A3"},{"value":"0,0E+00","module":"A4"},{"value":"0,0E+00","module":"A5"},{"value":"0,0E+00","module":"B1"},{"value":"0,0E+00","module":"B2"},{"value":"0,0E+00","module":"B3"},{"value":"0,0E+00","module":"B4"},{"value":"0,0E+00","module":"B5"},{"value":"0,0E+00","module":"B6"},{"value":"0,0E+00","module":"B6"},{"value":"0,0E+00","module":"B7"},{"value":"0,0E+00","module":"C1"},{"value":"0,0E+00","module":"C2"},{"value":"0,0E+00","module":"C3"},{"value":"0,0E+00","module":"C4"},{"value":"0,0E+00","module":"D"}]},{"parameter":"MFR","unit":"kg","values":[{"value":"0,0E+00","module":"A1-A3"},{"value":"0,0E+00","module":"A4"},{"value":"8,58E-02","module":"A5"},{"value":"0,0E+00","module":"B1"},{"value":"0,0E+00","module":"B2"},{"value":"0,0E+00","module":"B3"},{"value":"0,0E+00","module":"B4"},{"value":"0,0E+00","module":"B5"},{"value":"0,0E+00","module":"B6"},{"value":"0,0E+00","module":"B6"},{"value":"0,0E+00","module":"B7"},{"value":"0,0E+00","module":"C1"},{"value":"0,0E+00","module":"C2"},{"value":"0,0E+00","module":"C3"},{"value":"0,0E+00","module":"C4"},{"value":"0,0E+00","module":"D"}]},{"parameter":"MER","unit":"kg","values":[{"value":"0,0E+00","module":"A1-A3"},{"value":"0,0E+00","module":"A4"},{"value":"0,0E+00","module":"A5"},{"value":"0,0E+00","module":"B1"},{"value":"0,0E+00","module":"B2"},{"value":"0,0E+00","module":"B3"},{"value":"0,0E+00","module":"B4"},{"value":"0,0E+00","module":"B5"},{"value":"0,0E+00","module":"B6"},{"value":"0,0E+00","module":"B6"},{"value":"0,0E+00","module":"B7"},{"value":"0,0E+00","module":"C1"},{"value":"0,0E+00","module":"C2"},{"value":"0,0E+00","module":"C3"},{"value":"0,0E+00","module":"C4"},{"value":"0,0E+00","module":"D"}]},{"parameter":"EEE","unit":"MJ","values":[{"value":"5,05E-02","module":"A1-A3"},{"value":"0,0E+00","module":"A4"},{"value":"2,27E-02","module":"A5"},{"value":"0,0E+00","module":"B1"},{"value":"0,0E+00","module":"B2"},{"value":"0,0E+00","module":"B3"},{"value":"0,0E+00","module":"B4"},{"value":"0,0E+00","module":"B5"},{"value":"0,0E+00","module":"B6"},{"value":"0,0E+00","module":"B6"},{"value":"0,0E+00","module":"B7"},{"value":"0,0E+00","module":"C1"},{"value":"0,0E+00","module":"C2"},{"value":"1,11E+00","module":"C3"},{"value":"5,07E-05","module":"C4"},{"value":"0,0E+00","module":"D"}]},{"parameter":"EET","unit":"MJ","values":[{"value":"1,09E-01","module":"A1-A3"},{"value":"0,0E+00","module":"A4"},{"value":"4,10E-02","module":"A5"},{"value":"0,0E+00","module":"B1"},{"value":"0,0E+00","module":"B2"},{"value":"0,0E+00","module":"B3"},{"value":"0,0E+00","module":"B4"},{"value":"0,0E+00","module":"B5"},{"value":"0,0E+00","module":"B6"},{"value":"0,0E+00","module":"B6"},{"value":"0,0E+00","module":"B7"},{"value":"0,0E+00","module":"C1"},{"value":"0,0E+00","module":"C2"},{"value":"2,01E+00","module":"C3"},{"value":"0,0E+00","module":"C4"},{"value":"0,0E+00","module":"D"}]}]}