{"product_name":"Hardtop HB, Jotun Paints (Europe) Ltd.","epd_id":"NEPD-6851-6150","compliance":["EN 15804+A2","ISO 14025","ISO 21930"],"producer_name":"Jotun A/S","environmental_impact":[{"parameter":"GWP-total","unit":"kg CO2-eq.","values":[{"value":"3,94E+00","module":"A1-A3"},{"value":"1,85E-02","module":"A4"},{"value":"0,0E+00","module":"C1"},{"value":"2,85E-03","module":"C2"},{"value":"0,0E+00","module":"C3"},{"value":"1,27E-02","module":"C4"},{"value":"0,0E+00","module":"D"}]},{"parameter":"GWP-fossil","unit":"kg CO2-eq.","values":[{"value":"3,94E+00","module":"A1-A3"},{"value":"1,84E-02","module":"A4"},{"value":"0,0E+00","module":"C1"},{"value":"2,85E-03","module":"C2"},{"value":"0,0E+00","module":"C3"},{"value":"1,27E-02","module":"C4"},{"value":"0,0E+00","module":"D"}]},{"parameter":"GWP-biogenic","unit":"kg CO2-eq.","values":[{"value":"4,41E-03","module":"A1-A3"},{"value":"7,90E-06","module":"A4"},{"value":"0,0E+00","module":"C1"},{"value":"1,22E-06","module":"C2"},{"value":"0,0E+00","module":"C3"},{"value":"6,10E-06","module":"C4"},{"value":"0,0E+00","module":"D"}]},{"parameter":"GWP-luluc","unit":"kg CO2-eq.","values":[{"value":"4,36E-04","module":"A1-A3"},{"value":"5,62E-06","module":"A4"},{"value":"0,0E+00","module":"C1"},{"value":"8,69E-07","module":"C2"},{"value":"0,0E+00","module":"C3"},{"value":"4,21E-06","module":"C4"},{"value":"0,0E+00","module":"D"}]},{"parameter":"ODP","unit":"kg CFC 11-eq.","values":[{"value":"9,45E-07","module":"A1-A3"},{"value":"4,45E-09","module":"A4"},{"value":"0,0E+00","module":"C1"},{"value":"6,88E-10","module":"C2"},{"value":"0,0E+00","module":"C3"},{"value":"3,54E-09","module":"C4"},{"value":"0,0E+00","module":"D"}]},{"parameter":"AP","unit":"mol H+-eq.","values":[{"value":"2,64E-02","module":"A1-A3"},{"value":"5,94E-05","module":"A4"},{"value":"0,0E+00","module":"C1"},{"value":"9,18E-06","module":"C2"},{"value":"0,0E+00","module":"C3"},{"value":"7,07E-05","module":"C4"},{"value":"0,0E+00","module":"D"}]},{"parameter":"POCP","unit":"kg NMVOC-eq.","values":[{"value":"1,62E-02","module":"A1-A3"},{"value":"5,70E-05","module":"A4"},{"value":"0,0E+00","module":"C1"},{"value":"8,81E-06","module":"C2"},{"value":"0,0E+00","module":"C3"},{"value":"7,42E-05","module":"C4"},{"value":"0,0E+00","module":"D"}]},{"parameter":"ADPE","unit":"kg Sb-eq.","values":[{"value":"2,89E-05","module":"A1-A3"},{"value":"3,29E-07","module":"A4"},{"value":"0,0E+00","module":"C1"},{"value":"5,08E-08","module":"C2"},{"value":"0,0E+00","module":"C3"},{"value":"2,83E-07","module":"C4"},{"value":"0,0E+00","module":"D"}]},{"parameter":"ADPF","unit":"MJ","values":[{"value":"7,10E+01","module":"A1-A3"},{"value":"3,00E-01","module":"A4"},{"value":"0,0E+00","module":"C1"},{"value":"4,63E-02","module":"C2"},{"value":"0,0E+00","module":"C3"},{"value":"2,36E-01","module":"C4"},{"value":"0,0E+00","module":"D"}]},{"parameter":"WDP","unit":"m3 world-eq.","values":[{"value":"3,50E+01","module":"A1-A3"},{"value":"2,30E-01","module":"A4"},{"value":"0,0E+00","module":"C1"},{"value":"3,55E-02","module":"C2"},{"value":"0,0E+00","module":"C3"},{"value":"1,63E-01","module":"C4"},{"value":"0,0E+00","module":"D"}]},{"parameter":"EP-freshwater","unit":"kg P-eq.","values":[{"value":"6,38E-04","module":"A1-A3"},{"value":"1,47E-07","module":"A4"},{"value":"0,0E+00","module":"C1"},{"value":"2,27E-08","module":"C2"},{"value":"0,0E+00","module":"C3"},{"value":"1,12E-07","module":"C4"},{"value":"0,0E+00","module":"D"}]},{"parameter":"EP-marine","unit":"kg N-eq.","values":[{"value":"4,13E-03","module":"A1-A3"},{"value":"1,30E-05","module":"A4"},{"value":"0,0E+00","module":"C1"},{"value":"2,01E-06","module":"C2"},{"value":"0,0E+00","module":"C3"},{"value":"2,25E-05","module":"C4"},{"value":"0,0E+00","module":"D"}]},{"parameter":"EP-terrestrial","unit":"mol N-eq.","values":[{"value":"4,40E-02","module":"A1-A3"},{"value":"1,45E-04","module":"A4"},{"value":"0,0E+00","module":"C1"},{"value":"2,24E-05","module":"C2"},{"value":"0,0E+00","module":"C3"},{"value":"2,49E-04","module":"C4"},{"value":"0,0E+00","module":"D"}]},{"parameter":"GWP-IOBC","unit":"kg CO2-eq.","values":[{"value":"3,96E+00","module":"A1-A3"},{"value":"1,85E-02","module":"A4"},{"value":"0,0E+00","module":"C1"},{"value":"2,85E-03","module":"C2"},{"value":"0,0E+00","module":"C3"},{"value":"1,27E-02","module":"C4"},{"value":"0,0E+00","module":"D"}]}],"additional_environmental_impact":[{"parameter":"PM","unit":"disease incidence","values":[{"value":"3,49E-07","module":"A1-A3"},{"value":"1,69E-09","module":"A4"},{"value":"0,0E+00","module":"C1"},{"value":"2,62E-10","module":"C2"},{"value":"0,0E+00","module":"C3"},{"value":"1,30E-09","module":"C4"},{"value":"0,0E+00","module":"D"}]},{"parameter":"ETP-fw","unit":"CTUe","values":[{"value":"3,30E+01","module":"A1-A3"},{"value":"2,19E-01","module":"A4"},{"value":"0,0E+00","module":"C1"},{"value":"3,39E-02","module":"C2"},{"value":"0,0E+00","module":"C3"},{"value":"1,60E-01","module":"C4"},{"value":"0,0E+00","module":"D"}]},{"parameter":"HTP-c","unit":"CTUh","values":[{"value":"4,16E-08","module":"A1-A3"},{"value":"0,0E+00","module":"A4"},{"value":"0,0E+00","module":"C1"},{"value":"0,0E+00","module":"C2"},{"value":"0,0E+00","module":"C3"},{"value":"1,00E-12","module":"C4"},{"value":"0,0E+00","module":"D"}]},{"parameter":"HTP-nc","unit":"CTUh","values":[{"value":"6,47E-07","module":"A1-A3"},{"value":"2,12E-10","module":"A4"},{"value":"0,0E+00","module":"C1"},{"value":"3,30E-11","module":"C2"},{"value":"0,0E+00","module":"C3"},{"value":"1,55E-10","module":"C4"},{"value":"0,0E+00","module":"D"}]},{"parameter":"SQP","unit":"unitless","values":[{"value":"1,16E+01","module":"A1-A3"},{"value":"3,43E-01","module":"A4"},{"value":"0,0E+00","module":"C1"},{"value":"5,31E-02","module":"C2"},{"value":"0,0E+00","module":"C3"},{"value":"2,94E-01","module":"C4"},{"value":"0,0E+00","module":"D"}]},{"parameter":"IRP","unit":"kBq U235-eq.","values":[{"value":"6,08E+02","module":"A1-A3"},{"value":"1,31E-03","module":"A4"},{"value":"0,0E+00","module":"C1"},{"value":"2,02E-04","module":"C2"},{"value":"0,0E+00","module":"C3"},{"value":"1,01E-03","module":"C4"},{"value":"0,0E+00","module":"D"}]}],"resource_use":[{"parameter":"PERE","unit":"MJ","values":[{"value":"2,99E+00","module":"A1-A3"},{"value":"3,77E-03","module":"A4"},{"value":"0,0E+00","module":"C1"},{"value":"5,83E-04","module":"C2"},{"value":"0,0E+00","module":"C3"},{"value":"2,75E-03","module":"C4"},{"value":"0,0E+00","module":"D"}]},{"parameter":"PERM","unit":"MJ","values":[{"value":"7,22E-02","module":"A1-A3"},{"value":"0,0E+00","module":"A4"},{"value":"0,0E+00","module":"C1"},{"value":"0,0E+00","module":"C2"},{"value":"0,0E+00","module":"C3"},{"value":"0,0E+00","module":"C4"},{"value":"0,0E+00","module":"D"}]},{"parameter":"PERT","unit":"MJ","values":[{"value":"3,06E+00","module":"A1-A3"},{"value":"3,77E-03","module":"A4"},{"value":"0,0E+00","module":"C1"},{"value":"5,83E-04","module":"C2"},{"value":"0,0E+00","module":"C3"},{"value":"2,75E-03","module":"C4"},{"value":"0,0E+00","module":"D"}]},{"parameter":"PENRE","unit":"MJ","values":[{"value":"7,71E+01","module":"A1-A3"},{"value":"3,00E-01","module":"A4"},{"value":"0,0E+00","module":"C1"},{"value":"4,63E-02","module":"C2"},{"value":"0,0E+00","module":"C3"},{"value":"2,36E-01","module":"C4"},{"value":"0,0E+00","module":"D"}]},{"parameter":"PENRM","unit":"MJ","values":[{"value":"4,91E-02","module":"A1-A3"},{"value":"0,0E+00","module":"A4"},{"value":"0,0E+00","module":"C1"},{"value":"0,0E+00","module":"C2"},{"value":"0,0E+00","module":"C3"},{"value":"0,0E+00","module":"C4"},{"value":"0,0E+00","module":"D"}]},{"parameter":"PENRT","unit":"MJ","values":[{"value":"7,72E+01","module":"A1-A3"},{"value":"3,00E-01","module":"A4"},{"value":"0,0E+00","module":"C1"},{"value":"4,63E-02","module":"C2"},{"value":"0,0E+00","module":"C3"},{"value":"2,36E-01","module":"C4"},{"value":"0,0E+00","module":"D"}]},{"parameter":"SM","unit":"kg","values":[{"value":"1,09E-06","module":"A1-A3"},{"value":"0,0E+00","module":"A4"},{"value":"0,0E+00","module":"C1"},{"value":"0,0E+00","module":"C2"},{"value":"0,0E+00","module":"C3"},{"value":"2,61E-05","module":"C4"},{"value":"0,0E+00","module":"D"}]},{"parameter":"RSF","unit":"MJ","values":[{"value":"1,09E-02","module":"A1-A3"},{"value":"1,32E-04","module":"A4"},{"value":"0,0E+00","module":"C1"},{"value":"2,04E-05","module":"C2"},{"value":"0,0E+00","module":"C3"},{"value":"8,88E-05","module":"C4"},{"value":"0,0E+00","module":"D"}]},{"parameter":"NRSF","unit":"MJ","values":[{"value":"6,82E-02","module":"A1-A3"},{"value":"4,42E-04","module":"A4"},{"value":"0,0E+00","module":"C1"},{"value":"6,83E-05","module":"C2"},{"value":"0,0E+00","module":"C3"},{"value":"3,45E-04","module":"C4"},{"value":"0,0E+00","module":"D"}]},{"parameter":"FW","unit":"m3","values":[{"value":"3,81E-01","module":"A1-A3"},{"value":"3,41E-05","module":"A4"},{"value":"0,0E+00","module":"C1"},{"value":"5,27E-06","module":"C2"},{"value":"0,0E+00","module":"C3"},{"value":"1,18E-04","module":"C4"},{"value":"0,0E+00","module":"D"}]}],"end_of_life_waste":[{"parameter":"HWD","unit":"kg","values":[{"value":"2,09E-02","module":"A1-A3"},{"value":"1,64E-05","module":"A4"},{"value":"0,0E+00","module":"C1"},{"value":"2,54E-06","module":"C2"},{"value":"0,0E+00","module":"C3"},{"value":"1,46E-05","module":"C4"},{"value":"0,0E+00","module":"D"}]},{"parameter":"NHWD","unit":"kg","values":[{"value":"2,77E+00","module":"A1-A3"},{"value":"2,60E-02","module":"A4"},{"value":"0,0E+00","module":"C1"},{"value":"4,03E-03","module":"C2"},{"value":"0,0E+00","module":"C3"},{"value":"6,61E-01","module":"C4"},{"value":"0,0E+00","module":"D"}]},{"parameter":"RWD","unit":"kg","values":[{"value":"1,43E-04","module":"A1-A3"},{"value":"2,05E-06","module":"A4"},{"value":"0,0E+00","module":"C1"},{"value":"3,16E-07","module":"C2"},{"value":"0,0E+00","module":"C3"},{"value":"1,59E-06","module":"C4"},{"value":"0,0E+00","module":"D"}]}],"end_of_life_flow":[{"parameter":"CRU","unit":"kg","values":[{"value":"0,0E+00","module":"A1-A3"},{"value":"0,0E+00","module":"A4"},{"value":"0,0E+00","module":"C1"},{"value":"0,0E+00","module":"C2"},{"value":"0,0E+00","module":"C3"},{"value":"0,0E+00","module":"C4"},{"value":"0,0E+00","module":"D"}]},{"parameter":"MFR","unit":"kg","values":[{"value":"6,15E-03","module":"A1-A3"},{"value":"0,0E+00","module":"A4"},{"value":"0,0E+00","module":"C1"},{"value":"0,0E+00","module":"C2"},{"value":"0,0E+00","module":"C3"},{"value":"2,45E-05","module":"C4"},{"value":"0,0E+00","module":"D"}]},{"parameter":"MER","unit":"kg","values":[{"value":"7,86E-03","module":"A1-A3"},{"value":"0,0E+00","module":"A4"},{"value":"0,0E+00","module":"C1"},{"value":"0,0E+00","module":"C2"},{"value":"0,0E+00","module":"C3"},{"value":"1,98E-07","module":"C4"},{"value":"0,0E+00","module":"D"}]},{"parameter":"EEE","unit":"MJ","values":[{"value":"5,10E-03","module":"A1-A3"},{"value":"0,0E+00","module":"A4"},{"value":"0,0E+00","module":"C1"},{"value":"0,0E+00","module":"C2"},{"value":"0,0E+00","module":"C3"},{"value":"1,71E-06","module":"C4"},{"value":"0,0E+00","module":"D"}]},{"parameter":"EET","unit":"MJ","values":[{"value":"7,72E-02","module":"A1-A3"},{"value":"0,0E+00","module":"A4"},{"value":"0,0E+00","module":"C1"},{"value":"0,0E+00","module":"C2"},{"value":"0,0E+00","module":"C3"},{"value":"2,59E-05","module":"C4"},{"value":"0,0E+00","module":"D"}]}]}