{"product_name":"Hardtop XPL, Jotun Paints (Malaysia) Sdn. Bhd.","epd_id":"NEPD-6692-5947","compliance":["EN 15804+A2","ISO 14025","ISO 21930"],"producer_name":"Jotun A/S","environmental_impact":[{"parameter":"GWP-total","unit":"kg CO2-eq.","values":[{"value":"3,64E+00","module":"A1-A3"},{"value":"6,04E-02","module":"A4"},{"value":"0,0E+00","module":"C1"},{"value":"3,44E-03","module":"C2"},{"value":"0,0E+00","module":"C3"},{"value":"1,44E-02","module":"C4"},{"value":"0,0E+00","module":"D"}]},{"parameter":"GWP-fossil","unit":"kg CO2-eq.","values":[{"value":"3,63E+00","module":"A1-A3"},{"value":"6,04E-02","module":"A4"},{"value":"0,0E+00","module":"C1"},{"value":"3,44E-03","module":"C2"},{"value":"0,0E+00","module":"C3"},{"value":"1,44E-02","module":"C4"},{"value":"0,0E+00","module":"D"}]},{"parameter":"GWP-biogenic","unit":"kg CO2-eq.","values":[{"value":"5,49E-03","module":"A1-A3"},{"value":"2,40E-05","module":"A4"},{"value":"0,0E+00","module":"C1"},{"value":"1,37E-06","module":"C2"},{"value":"0,0E+00","module":"C3"},{"value":"6,88E-06","module":"C4"},{"value":"0,0E+00","module":"D"}]},{"parameter":"GWP-luluc","unit":"kg CO2-eq.","values":[{"value":"1,30E-03","module":"A1-A3"},{"value":"1,82E-05","module":"A4"},{"value":"0,0E+00","module":"C1"},{"value":"1,04E-06","module":"C2"},{"value":"0,0E+00","module":"C3"},{"value":"4,74E-06","module":"C4"},{"value":"0,0E+00","module":"D"}]},{"parameter":"ODP","unit":"kg CFC 11-eq.","values":[{"value":"6,28E-07","module":"A1-A3"},{"value":"1,36E-08","module":"A4"},{"value":"0,0E+00","module":"C1"},{"value":"7,76E-10","module":"C2"},{"value":"0,0E+00","module":"C3"},{"value":"3,99E-09","module":"C4"},{"value":"0,0E+00","module":"D"}]},{"parameter":"AP","unit":"mol H+-eq.","values":[{"value":"2,46E-02","module":"A1-A3"},{"value":"3,10E-04","module":"A4"},{"value":"0,0E+00","module":"C1"},{"value":"1,77E-05","module":"C2"},{"value":"0,0E+00","module":"C3"},{"value":"7,97E-05","module":"C4"},{"value":"0,0E+00","module":"D"}]},{"parameter":"POCP","unit":"kg NMVOC-eq.","values":[{"value":"1,48E-02","module":"A1-A3"},{"value":"3,40E-04","module":"A4"},{"value":"0,0E+00","module":"C1"},{"value":"1,94E-05","module":"C2"},{"value":"0,0E+00","module":"C3"},{"value":"8,37E-05","module":"C4"},{"value":"0,0E+00","module":"D"}]},{"parameter":"ADPE","unit":"kg Sb-eq.","values":[{"value":"2,87E-05","module":"A1-A3"},{"value":"1,02E-06","module":"A4"},{"value":"0,0E+00","module":"C1"},{"value":"5,82E-08","module":"C2"},{"value":"0,0E+00","module":"C3"},{"value":"3,19E-07","module":"C4"},{"value":"0,0E+00","module":"D"}]},{"parameter":"ADPF","unit":"MJ","values":[{"value":"6,62E+01","module":"A1-A3"},{"value":"9,30E-01","module":"A4"},{"value":"0,0E+00","module":"C1"},{"value":"5,29E-02","module":"C2"},{"value":"0,0E+00","module":"C3"},{"value":"2,67E-01","module":"C4"},{"value":"0,0E+00","module":"D"}]},{"parameter":"WDP","unit":"m3 world-eq.","values":[{"value":"2,13E+01","module":"A1-A3"},{"value":"3,29E-01","module":"A4"},{"value":"0,0E+00","module":"C1"},{"value":"1,87E-02","module":"C2"},{"value":"0,0E+00","module":"C3"},{"value":"1,84E-01","module":"C4"},{"value":"0,0E+00","module":"D"}]},{"parameter":"EP-freshwater","unit":"kg P-eq.","values":[{"value":"6,21E-04","module":"A1-A3"},{"value":"5,43E-07","module":"A4"},{"value":"0,0E+00","module":"C1"},{"value":"3,09E-08","module":"C2"},{"value":"0,0E+00","module":"C3"},{"value":"1,26E-07","module":"C4"},{"value":"0,0E+00","module":"D"}]},{"parameter":"EP-marine","unit":"kg N-eq.","values":[{"value":"3,76E-03","module":"A1-A3"},{"value":"1,04E-04","module":"A4"},{"value":"0,0E+00","module":"C1"},{"value":"5,89E-06","module":"C2"},{"value":"0,0E+00","module":"C3"},{"value":"2,54E-05","module":"C4"},{"value":"0,0E+00","module":"D"}]},{"parameter":"EP-terrestrial","unit":"mol N-eq.","values":[{"value":"3,96E-02","module":"A1-A3"},{"value":"1,14E-03","module":"A4"},{"value":"0,0E+00","module":"C1"},{"value":"6,50E-05","module":"C2"},{"value":"0,0E+00","module":"C3"},{"value":"2,80E-04","module":"C4"},{"value":"0,0E+00","module":"D"}]},{"parameter":"GWP-IOBC","unit":"kg CO2-eq.","values":[{"value":"3,63E+00","module":"A1-A3"},{"value":"6,04E-02","module":"A4"},{"value":"0,0E+00","module":"C1"},{"value":"3,44E-03","module":"C2"},{"value":"0,0E+00","module":"C3"},{"value":"1,44E-02","module":"C4"},{"value":"0,0E+00","module":"D"}]}],"additional_environmental_impact":[{"parameter":"PM","unit":"disease incidence","values":[{"value":"3,22E-07","module":"A1-A3"},{"value":"5,19E-09","module":"A4"},{"value":"0,0E+00","module":"C1"},{"value":"2,96E-10","module":"C2"},{"value":"0,0E+00","module":"C3"},{"value":"1,47E-09","module":"C4"},{"value":"0,0E+00","module":"D"}]},{"parameter":"ETP-fw","unit":"CTUe","values":[{"value":"3,31E+01","module":"A1-A3"},{"value":"7,27E-01","module":"A4"},{"value":"0,0E+00","module":"C1"},{"value":"4,14E-02","module":"C2"},{"value":"0,0E+00","module":"C3"},{"value":"1,81E-01","module":"C4"},{"value":"0,0E+00","module":"D"}]},{"parameter":"HTP-c","unit":"CTUh","values":[{"value":"1,64E-08","module":"A1-A3"},{"value":"0,0E+00","module":"A4"},{"value":"0,0E+00","module":"C1"},{"value":"0,0E+00","module":"C2"},{"value":"0,0E+00","module":"C3"},{"value":"1,00E-12","module":"C4"},{"value":"0,0E+00","module":"D"}]},{"parameter":"HTP-nc","unit":"CTUh","values":[{"value":"6,27E-07","module":"A1-A3"},{"value":"6,49E-10","module":"A4"},{"value":"0,0E+00","module":"C1"},{"value":"3,70E-11","module":"C2"},{"value":"0,0E+00","module":"C3"},{"value":"1,74E-10","module":"C4"},{"value":"0,0E+00","module":"D"}]},{"parameter":"SQP","unit":"unitless","values":[{"value":"9,39E+00","module":"A1-A3"},{"value":"1,05E+00","module":"A4"},{"value":"0,0E+00","module":"C1"},{"value":"5,99E-02","module":"C2"},{"value":"0,0E+00","module":"C3"},{"value":"3,31E-01","module":"C4"},{"value":"0,0E+00","module":"D"}]},{"parameter":"IRP","unit":"kBq U235-eq.","values":[{"value":"3,82E+02","module":"A1-A3"},{"value":"3,92E-03","module":"A4"},{"value":"0,0E+00","module":"C1"},{"value":"2,23E-04","module":"C2"},{"value":"0,0E+00","module":"C3"},{"value":"1,14E-03","module":"C4"},{"value":"0,0E+00","module":"D"}]}],"resource_use":[{"parameter":"PERE","unit":"MJ","values":[{"value":"2,62E+00","module":"A1-A3"},{"value":"1,00E-02","module":"A4"},{"value":"0,0E+00","module":"C1"},{"value":"5,69E-04","module":"C2"},{"value":"0,0E+00","module":"C3"},{"value":"3,11E-03","module":"C4"},{"value":"0,0E+00","module":"D"}]},{"parameter":"PERM","unit":"MJ","values":[{"value":"7,22E-02","module":"A1-A3"},{"value":"0,0E+00","module":"A4"},{"value":"0,0E+00","module":"C1"},{"value":"0,0E+00","module":"C2"},{"value":"0,0E+00","module":"C3"},{"value":"0,0E+00","module":"C4"},{"value":"0,0E+00","module":"D"}]},{"parameter":"PERT","unit":"MJ","values":[{"value":"2,69E+00","module":"A1-A3"},{"value":"1,00E-02","module":"A4"},{"value":"0,0E+00","module":"C1"},{"value":"5,69E-04","module":"C2"},{"value":"0,0E+00","module":"C3"},{"value":"3,11E-03","module":"C4"},{"value":"0,0E+00","module":"D"}]},{"parameter":"PENRE","unit":"MJ","values":[{"value":"7,18E+01","module":"A1-A3"},{"value":"9,30E-01","module":"A4"},{"value":"0,0E+00","module":"C1"},{"value":"5,29E-02","module":"C2"},{"value":"0,0E+00","module":"C3"},{"value":"2,67E-01","module":"C4"},{"value":"0,0E+00","module":"D"}]},{"parameter":"PENRM","unit":"MJ","values":[{"value":"4,91E-02","module":"A1-A3"},{"value":"0,0E+00","module":"A4"},{"value":"0,0E+00","module":"C1"},{"value":"0,0E+00","module":"C2"},{"value":"0,0E+00","module":"C3"},{"value":"0,0E+00","module":"C4"},{"value":"0,0E+00","module":"D"}]},{"parameter":"PENRT","unit":"MJ","values":[{"value":"7,18E+01","module":"A1-A3"},{"value":"9,30E-01","module":"A4"},{"value":"0,0E+00","module":"C1"},{"value":"5,29E-02","module":"C2"},{"value":"0,0E+00","module":"C3"},{"value":"2,67E-01","module":"C4"},{"value":"0,0E+00","module":"D"}]},{"parameter":"SM","unit":"kg","values":[{"value":"2,09E-06","module":"A1-A3"},{"value":"0,0E+00","module":"A4"},{"value":"0,0E+00","module":"C1"},{"value":"0,0E+00","module":"C2"},{"value":"0,0E+00","module":"C3"},{"value":"2,95E-05","module":"C4"},{"value":"0,0E+00","module":"D"}]},{"parameter":"RSF","unit":"MJ","values":[{"value":"9,86E-03","module":"A1-A3"},{"value":"2,32E-04","module":"A4"},{"value":"0,0E+00","module":"C1"},{"value":"1,32E-05","module":"C2"},{"value":"0,0E+00","module":"C3"},{"value":"1,00E-04","module":"C4"},{"value":"0,0E+00","module":"D"}]},{"parameter":"NRSF","unit":"MJ","values":[{"value":"6,64E-02","module":"A1-A3"},{"value":"1,40E-03","module":"A4"},{"value":"0,0E+00","module":"C1"},{"value":"7,95E-05","module":"C2"},{"value":"0,0E+00","module":"C3"},{"value":"3,89E-04","module":"C4"},{"value":"0,0E+00","module":"D"}]},{"parameter":"FW","unit":"m3","values":[{"value":"6,99E-02","module":"A1-A3"},{"value":"1,13E-04","module":"A4"},{"value":"0,0E+00","module":"C1"},{"value":"6,44E-06","module":"C2"},{"value":"0,0E+00","module":"C3"},{"value":"1,33E-04","module":"C4"},{"value":"0,0E+00","module":"D"}]}],"end_of_life_waste":[{"parameter":"HWD","unit":"kg","values":[{"value":"1,92E-02","module":"A1-A3"},{"value":"7,10E-05","module":"A4"},{"value":"0,0E+00","module":"C1"},{"value":"4,04E-06","module":"C2"},{"value":"0,0E+00","module":"C3"},{"value":"1,65E-05","module":"C4"},{"value":"0,0E+00","module":"D"}]},{"parameter":"NHWD","unit":"kg","values":[{"value":"8,91E-01","module":"A1-A3"},{"value":"8,00E-02","module":"A4"},{"value":"0,0E+00","module":"C1"},{"value":"4,55E-03","module":"C2"},{"value":"0,0E+00","module":"C3"},{"value":"7,46E-01","module":"C4"},{"value":"0,0E+00","module":"D"}]},{"parameter":"RWD","unit":"kg","values":[{"value":"1,09E-04","module":"A1-A3"},{"value":"6,18E-06","module":"A4"},{"value":"0,0E+00","module":"C1"},{"value":"3,52E-07","module":"C2"},{"value":"0,0E+00","module":"C3"},{"value":"1,79E-06","module":"C4"},{"value":"0,0E+00","module":"D"}]}],"end_of_life_flow":[{"parameter":"CRU","unit":"kg","values":[{"value":"0,0E+00","module":"A1-A3"},{"value":"0,0E+00","module":"A4"},{"value":"0,0E+00","module":"C1"},{"value":"0,0E+00","module":"C2"},{"value":"0,0E+00","module":"C3"},{"value":"0,0E+00","module":"C4"},{"value":"0,0E+00","module":"D"}]},{"parameter":"MFR","unit":"kg","values":[{"value":"2,77E-02","module":"A1-A3"},{"value":"0,0E+00","module":"A4"},{"value":"0,0E+00","module":"C1"},{"value":"0,0E+00","module":"C2"},{"value":"0,0E+00","module":"C3"},{"value":"2,77E-05","module":"C4"},{"value":"0,0E+00","module":"D"}]},{"parameter":"MER","unit":"kg","values":[{"value":"3,28E-03","module":"A1-A3"},{"value":"0,0E+00","module":"A4"},{"value":"0,0E+00","module":"C1"},{"value":"0,0E+00","module":"C2"},{"value":"0,0E+00","module":"C3"},{"value":"2,24E-07","module":"C4"},{"value":"0,0E+00","module":"D"}]},{"parameter":"EEE","unit":"MJ","values":[{"value":"2,47E-03","module":"A1-A3"},{"value":"0,0E+00","module":"A4"},{"value":"0,0E+00","module":"C1"},{"value":"0,0E+00","module":"C2"},{"value":"0,0E+00","module":"C3"},{"value":"1,93E-06","module":"C4"},{"value":"0,0E+00","module":"D"}]},{"parameter":"EET","unit":"MJ","values":[{"value":"3,74E-02","module":"A1-A3"},{"value":"0,0E+00","module":"A4"},{"value":"0,0E+00","module":"C1"},{"value":"0,0E+00","module":"C2"},{"value":"0,0E+00","module":"C3"},{"value":"2,93E-05","module":"C4"},{"value":"0,0E+00","module":"D"}]}]}