{"product_name":"Harmonie Exterior Door 78mm with triple IGU (Insulated Glass Unit)","epd_id":"NEPD-4778-4032-EN","compliance":["EN 15804+A2","ISO 14025","ISO 21930"],"producer_name":"Harmonie Norge AS","environmental_impact":[{"parameter":"GWP-total","unit":"kg CO2-eq.","values":[{"value":"5,59E+01","module":"A1-A3"},{"value":"1,46E+01","module":"A4"},{"value":"8,42E+00","module":"A5"},{"value":"3,29E+00","module":"B2"},{"value":"1,01E+02","module":"B4"},{"value":"0,0E+00","module":"C1"},{"value":"6,50E-01","module":"C2"},{"value":"2,07E+01","module":"C3"},{"value":"6,79E-02","module":"C4"},{"value":"-1,64E+00","module":"D"}]},{"parameter":"GWP-fossil","unit":"kg CO2-eq.","values":[{"value":"1,22E+02","module":"A1-A3"},{"value":"1,46E+01","module":"A4"},{"value":"1,18E-01","module":"A5"},{"value":"2,71E+00","module":"B2"},{"value":"1,57E+02","module":"B4"},{"value":"0,0E+00","module":"C1"},{"value":"6,50E-01","module":"C2"},{"value":"1,90E+01","module":"C3"},{"value":"6,79E-02","module":"C4"},{"value":"-1,58E+00","module":"D"}]},{"parameter":"GWP-biogenic","unit":"kg CO2-eq.","values":[{"value":"-6,91E+01","module":"A1-A3"},{"value":"1,16E-02","module":"A4"},{"value":"8,31E+00","module":"A5"},{"value":"1,46E-01","module":"B2"},{"value":"-5,91E+01","module":"B4"},{"value":"0,0E+00","module":"C1"},{"value":"2,79E-04","module":"C2"},{"value":"1,70E+00","module":"C3"},{"value":"3,20E-05","module":"C4"},{"value":"-3,27E-03","module":"D"}]},{"parameter":"GWP-luluc","unit":"kg CO2-eq.","values":[{"value":"3,01E+00","module":"A1-A3"},{"value":"9,17E-03","module":"A4"},{"value":"3,23E-05","module":"A5"},{"value":"4,25E-01","module":"B2"},{"value":"3,02E+00","module":"B4"},{"value":"0,0E+00","module":"C1"},{"value":"2,30E-04","module":"C2"},{"value":"6,69E-04","module":"C3"},{"value":"8,31E-06","module":"C4"},{"value":"-5,46E-02","module":"D"}]},{"parameter":"ODP","unit":"kg CFC 11-eq.","values":[{"value":"1,32E-05","module":"A1-A3"},{"value":"2,99E-06","module":"A4"},{"value":"2,03E-08","module":"A5"},{"value":"7,33E-07","module":"B2"},{"value":"1,68E-05","module":"B4"},{"value":"0,0E+00","module":"C1"},{"value":"1,48E-07","module":"C2"},{"value":"3,88E-07","module":"C3"},{"value":"4,77E-09","module":"C4"},{"value":"-1,15E-01","module":"D"}]},{"parameter":"AP","unit":"mol H+-eq.","values":[{"value":"7,75E-01","module":"A1-A3"},{"value":"8,41E-02","module":"A4"},{"value":"8,41E-04","module":"A5"},{"value":"1,53E-02","module":"B2"},{"value":"8,74E-01","module":"B4"},{"value":"0,0E+00","module":"C1"},{"value":"3,70E-03","module":"C2"},{"value":"1,02E-02","module":"C3"},{"value":"1,90E-04","module":"C4"},{"value":"-1,31E-02","module":"D"}]},{"parameter":"POCP","unit":"kg NMVOC-eq.","values":[{"value":"4,53E-01","module":"A1-A3"},{"value":"7,92E-02","module":"A4"},{"value":"9,72E-04","module":"A5"},{"value":"1,86E-02","module":"B2"},{"value":"5,47E-01","module":"B4"},{"value":"0,0E+00","module":"C1"},{"value":"4,17E-03","module":"C2"},{"value":"9,90E-03","module":"C3"},{"value":"1,76E-04","module":"C4"},{"value":"-1,27E-02","module":"D"}]},{"parameter":"ADPE","unit":"kg Sb-eq.","values":[{"value":"1,22E-02","module":"A1-A3"},{"value":"3,14E-04","module":"A4"},{"value":"2,15E-06","module":"A5"},{"value":"5,50E-05","module":"B2"},{"value":"1,25E-02","module":"B4"},{"value":"0,0E+00","module":"C1"},{"value":"1,68E-05","module":"C2"},{"value":"9,45E-06","module":"C3"},{"value":"2,34E-07","module":"C4"},{"value":"-1,58E-05","module":"D"}]},{"parameter":"ADPF","unit":"MJ","values":[{"value":"1,96E+03","module":"A1-A3"},{"value":"2,11E+02","module":"A4"},{"value":"1,45E+00","module":"A5"},{"value":"5,30E+01","module":"B2"},{"value":"2,21E+03","module":"B4"},{"value":"0,0E+00","module":"C1"},{"value":"9,98E+00","module":"C2"},{"value":"2,39E+01","module":"C3"},{"value":"4,41E-01","module":"C4"},{"value":"-2,27E+01","module":"D"}]},{"parameter":"WDP","unit":"m3 world-eq.","values":[{"value":"3,32E+04","module":"A1-A3"},{"value":"2,13E+02","module":"A4"},{"value":"2,12E+00","module":"A5"},{"value":"1,15E+02","module":"B2"},{"value":"3,36E+04","module":"B4"},{"value":"0,0E+00","module":"C1"},{"value":"9,46E+00","module":"C2"},{"value":"1,34E+02","module":"C3"},{"value":"6,65E+00","module":"C4"},{"value":"-2,82E+02","module":"D"}]},{"parameter":"EP-freshwater","unit":"kg P-eq.","values":[{"value":"9,54E-03","module":"A1-A3"},{"value":"1,88E-04","module":"A4"},{"value":"1,29E-06","module":"A5"},{"value":"2,37E-03","module":"B2"},{"value":"9,75E-03","module":"B4"},{"value":"0,0E+00","module":"C1"},{"value":"5,35E-06","module":"C2"},{"value":"1,82E-05","module":"C3"},{"value":"9,11E-07","module":"C4"},{"value":"-1,41E-04","module":"D"}]},{"parameter":"EP-marine","unit":"kg N-eq.","values":[{"value":"1,21E-01","module":"A1-A3"},{"value":"2,41E-02","module":"A4"},{"value":"3,48E-04","module":"A5"},{"value":"1,00E-02","module":"B2"},{"value":"1,50E-01","module":"B4"},{"value":"0,0E+00","module":"C1"},{"value":"1,32E-03","module":"C2"},{"value":"3,41E-03","module":"C3"},{"value":"5,71E-05","module":"C4"},{"value":"-4,27E-03","module":"D"}]},{"parameter":"EP-terrestrial","unit":"mol N-eq.","values":[{"value":"1,29E+00","module":"A1-A3"},{"value":"2,67E-01","module":"A4"},{"value":"3,72E-03","module":"A5"},{"value":"4,55E-02","module":"B2"},{"value":"1,61E+00","module":"B4"},{"value":"0,0E+00","module":"C1"},{"value":"1,46E-02","module":"C2"},{"value":"3,66E-02","module":"C3"},{"value":"6,49E-04","module":"C4"},{"value":"-4,61E-02","module":"D"}]},{"parameter":"GWP-IOBC","unit":"kg CO2-eq.","values":[{"value":"1,10E+02","module":"A1-A3"},{"value":"1,46E+01","module":"A4"},{"value":"0,0E+00","module":"A5"},{"value":"4,09E+00","module":"B2"},{"value":"1,39E+02","module":"B4"},{"value":"0,0E+00","module":"C1"},{"value":"6,50E-01","module":"C2"},{"value":"1,41E+01","module":"C3"},{"value":"5,36E-02","module":"C4"},{"value":"-1,62E+00","module":"D"}]}],"additional_environmental_impact":[{"parameter":"PM","unit":"disease incidence","values":[{"value":"7,96E-06","module":"A1-A3"},{"value":"9,59E-07","module":"A4"},{"value":"1,07E-08","module":"A5"},{"value":"2,30E-07","module":"B2"},{"value":"9,15E-06","module":"B4"},{"value":"0,0E+00","module":"C1"},{"value":"5,93E-08","module":"C2"},{"value":"1,46E-07","module":"C3"},{"value":"1,94E-09","module":"C4"},{"value":"-7,91E-07","module":"D"}]},{"parameter":"ETP-fw","unit":"CTUe","values":[{"value":"2,33E+03","module":"A1-A3"},{"value":"1,77E+02","module":"A4"},{"value":"1,73E+00","module":"A5"},{"value":"1,34E+02","module":"B2"},{"value":"2,66E+03","module":"B4"},{"value":"0,0E+00","module":"C1"},{"value":"7,46E+00","module":"C2"},{"value":"1,41E+02","module":"C3"},{"value":"1,28E+00","module":"C4"},{"value":"-1,23E+02","module":"D"}]},{"parameter":"HTP-c","unit":"CTUh","values":[{"value":"2,21E-07","module":"A1-A3"},{"value":"0,0E+00","module":"A4"},{"value":"1,46E-10","module":"A5"},{"value":"2,41E-09","module":"B2"},{"value":"2,33E-07","module":"B4"},{"value":"0,0E+00","module":"C1"},{"value":"0,0E+00","module":"C2"},{"value":"1,18E-08","module":"C3"},{"value":"5,60E-11","module":"C4"},{"value":"-2,26E-09","module":"D"}]},{"parameter":"HTP-nc","unit":"CTUh","values":[{"value":"3,18E-06","module":"A1-A3"},{"value":"2,10E-07","module":"A4"},{"value":"6,90E-09","module":"A5"},{"value":"6,48E-08","module":"B2"},{"value":"3,51E-06","module":"B4"},{"value":"0,0E+00","module":"C1"},{"value":"9,88E-09","module":"C2"},{"value":"9,28E-08","module":"C3"},{"value":"2,21E-09","module":"C4"},{"value":"-1,18E-07","module":"D"}]},{"parameter":"SQP","unit":"unitless","values":[{"value":"5,97E+03","module":"A1-A3"},{"value":"1,43E+02","module":"A4"},{"value":"8,64E-01","module":"A5"},{"value":"4,73E+01","module":"B2"},{"value":"6,13E+03","module":"B4"},{"value":"0,0E+00","module":"C1"},{"value":"8,54E+00","module":"C2"},{"value":"1,18E+01","module":"C3"},{"value":"1,64E+00","module":"C4"},{"value":"-1,51E+02","module":"D"}]},{"parameter":"IRP","unit":"kBq U235-eq.","values":[{"value":"1,16E+01","module":"A1-A3"},{"value":"9,30E-01","module":"A4"},{"value":"5,52E-03","module":"A5"},{"value":"2,30E-01","module":"B2"},{"value":"1,27E+01","module":"B4"},{"value":"0,0E+00","module":"C1"},{"value":"4,36E-02","module":"C2"},{"value":"1,06E-01","module":"C3"},{"value":"2,27E-03","module":"C4"},{"value":"-1,45E-01","module":"D"}]}],"resource_use":[{"parameter":"PERE","unit":"MJ","values":[{"value":"7,71E+02","module":"A1-A3"},{"value":"5,17E+00","module":"A4"},{"value":"2,80E-02","module":"A5"},{"value":"5,87E+00","module":"B2"},{"value":"7,81E+02","module":"B4"},{"value":"0,0E+00","module":"C1"},{"value":"1,43E-01","module":"C2"},{"value":"4,54E+00","module":"C3"},{"value":"3,55E-02","module":"C4"},{"value":"-1,40E+02","module":"D"}]},{"parameter":"PERM","unit":"MJ","values":[{"value":"5,39E+02","module":"A1-A3"},{"value":"0,0E+00","module":"A4"},{"value":"-5,20E+01","module":"A5"},{"value":"0,0E+00","module":"B2"},{"value":"3,22E+02","module":"B4"},{"value":"0,0E+00","module":"C1"},{"value":"0,0E+00","module":"C2"},{"value":"-1,65E+02","module":"C3"},{"value":"0,0E+00","module":"C4"},{"value":"0,0E+00","module":"D"}]},{"parameter":"PERT","unit":"MJ","values":[{"value":"1,28E+03","module":"A1-A3"},{"value":"5,17E+00","module":"A4"},{"value":"-5,20E+01","module":"A5"},{"value":"5,87E+00","module":"B2"},{"value":"1,07E+03","module":"B4"},{"value":"0,0E+00","module":"C1"},{"value":"1,43E-01","module":"C2"},{"value":"-1,60E+02","module":"C3"},{"value":"3,55E-02","module":"C4"},{"value":"-1,40E+02","module":"D"}]},{"parameter":"PENRE","unit":"MJ","values":[{"value":"1,81E+03","module":"A1-A3"},{"value":"2,11E+02","module":"A4"},{"value":"1,45E+00","module":"A5"},{"value":"5,37E+01","module":"B2"},{"value":"2,06E+03","module":"B4"},{"value":"0,0E+00","module":"C1"},{"value":"9,98E+00","module":"C2"},{"value":"2,39E+01","module":"C3"},{"value":"4,41E-01","module":"C4"},{"value":"-2,27E+01","module":"D"}]},{"parameter":"PENRM","unit":"MJ","values":[{"value":"1,60E+02","module":"A1-A3"},{"value":"0,0E+00","module":"A4"},{"value":"-7,64E-01","module":"A5"},{"value":"0,0E+00","module":"B2"},{"value":"2,52E+00","module":"B4"},{"value":"0,0E+00","module":"C1"},{"value":"0,0E+00","module":"C2"},{"value":"-1,57E+02","module":"C3"},{"value":"0,0E+00","module":"C4"},{"value":"0,0E+00","module":"D"}]},{"parameter":"PENRT","unit":"MJ","values":[{"value":"1,97E+03","module":"A1-A3"},{"value":"2,11E+02","module":"A4"},{"value":"6,81E-01","module":"A5"},{"value":"5,37E+01","module":"B2"},{"value":"2,06E+03","module":"B4"},{"value":"0,0E+00","module":"C1"},{"value":"9,98E+00","module":"C2"},{"value":"-1,33E+02","module":"C3"},{"value":"4,41E-01","module":"C4"},{"value":"-2,27E+01","module":"D"}]},{"parameter":"SM","unit":"kg","values":[{"value":"2,39E+00","module":"A1-A3"},{"value":"0,0E+00","module":"A4"},{"value":"0,0E+00","module":"A5"},{"value":"0,0E+00","module":"B2"},{"value":"2,39E+00","module":"B4"},{"value":"0,0E+00","module":"C1"},{"value":"0,0E+00","module":"C2"},{"value":"0,0E+00","module":"C3"},{"value":"0,0E+00","module":"C4"},{"value":"0,0E+00","module":"D"}]},{"parameter":"RSF","unit":"MJ","values":[{"value":"5,17E+00","module":"A1-A3"},{"value":"1,24E-01","module":"A4"},{"value":"8,44E-04","module":"A5"},{"value":"3,54E-02","module":"B2"},{"value":"5,40E+00","module":"B4"},{"value":"0,0E+00","module":"C1"},{"value":"5,09E-03","module":"C2"},{"value":"9,40E-02","module":"C3"},{"value":"8,75E-04","module":"C4"},{"value":"-2,45E-02","module":"D"}]},{"parameter":"NRSF","unit":"MJ","values":[{"value":"-2,51E+00","module":"A1-A3"},{"value":"5,99E-01","module":"A4"},{"value":"7,91E-03","module":"A5"},{"value":"1,25E-02","module":"B2"},{"value":"-1,78E+00","module":"B4"},{"value":"0,0E+00","module":"C1"},{"value":"1,79E-02","module":"C2"},{"value":"7,78E-04","module":"C3"},{"value":"1,01E-01","module":"C4"},{"value":"-8,30E+00","module":"D"}]},{"parameter":"FW","unit":"m3","values":[{"value":"2,79E+00","module":"A1-A3"},{"value":"3,66E-02","module":"A4"},{"value":"9,43E-04","module":"A5"},{"value":"1,63E-01","module":"B2"},{"value":"2,89E+00","module":"B4"},{"value":"0,0E+00","module":"C1"},{"value":"1,13E-03","module":"C2"},{"value":"6,72E-02","module":"C3"},{"value":"4,12E-04","module":"C4"},{"value":"-1,69E-01","module":"D"}]}],"end_of_life_waste":[{"parameter":"HWD","unit":"kg","values":[{"value":"5,40E-01","module":"A1-A3"},{"value":"2,10E-02","module":"A4"},{"value":"0,0E+00","module":"A5"},{"value":"4,92E-02","module":"B2"},{"value":"8,29E-01","module":"B4"},{"value":"0,0E+00","module":"C1"},{"value":"5,38E-04","module":"C2"},{"value":"4,16E-05","module":"C3"},{"value":"2,67E-01","module":"C4"},{"value":"-1,06E-03","module":"D"}]},{"parameter":"NHWD","unit":"kg","values":[{"value":"3,28E+01","module":"A1-A3"},{"value":"8,19E+00","module":"A4"},{"value":"5,10E+00","module":"A5"},{"value":"2,15E+00","module":"B2"},{"value":"4,90E+01","module":"B4"},{"value":"0,0E+00","module":"C1"},{"value":"6,18E-01","module":"C2"},{"value":"1,73E+00","module":"C3"},{"value":"4,05E-01","module":"C4"},{"value":"-5,35E-01","module":"D"}]},{"parameter":"RWD","unit":"kg","values":[{"value":"1,24E-02","module":"A1-A3"},{"value":"1,38E-03","module":"A4"},{"value":"0,0E+00","module":"A5"},{"value":"3,32E-04","module":"B2"},{"value":"1,38E-02","module":"B4"},{"value":"0,0E+00","module":"C1"},{"value":"6,79E-05","module":"C2"},{"value":"3,96E-07","module":"C3"},{"value":"1,75E-06","module":"C4"},{"value":"-1,19E-04","module":"D"}]}],"end_of_life_flow":[{"parameter":"CRU","unit":"kg","values":[{"value":"0,0E+00","module":"A1-A3"},{"value":"0,0E+00","module":"A4"},{"value":"0,0E+00","module":"A5"},{"value":"0,0E+00","module":"B2"},{"value":"0,0E+00","module":"B4"},{"value":"0,0E+00","module":"C1"},{"value":"0,0E+00","module":"C2"},{"value":"0,0E+00","module":"C3"},{"value":"0,0E+00","module":"C4"},{"value":"0,0E+00","module":"D"}]},{"parameter":"MFR","unit":"kg","values":[{"value":"2,50E+00","module":"A1-A3"},{"value":"0,0E+00","module":"A4"},{"value":"1,74E+00","module":"A5"},{"value":"0,0E+00","module":"B2"},{"value":"1,27E+01","module":"B4"},{"value":"0,0E+00","module":"C1"},{"value":"0,0E+00","module":"C2"},{"value":"7,45E+00","module":"C3"},{"value":"0,0E+00","module":"C4"},{"value":"0,0E+00","module":"D"}]},{"parameter":"MER","unit":"kg","values":[{"value":"4,84E-06","module":"A1-A3"},{"value":"0,0E+00","module":"A4"},{"value":"3,34E+00","module":"A5"},{"value":"0,0E+00","module":"B2"},{"value":"2,45E+01","module":"B4"},{"value":"0,0E+00","module":"C1"},{"value":"0,0E+00","module":"C2"},{"value":"2,11E+01","module":"C3"},{"value":"0,0E+00","module":"C4"},{"value":"0,0E+00","module":"D"}]},{"parameter":"EEE","unit":"MJ","values":[{"value":"5,14E-01","module":"A1-A3"},{"value":"0,0E+00","module":"A4"},{"value":"2,34E+00","module":"A5"},{"value":"0,0E+00","module":"B2"},{"value":"2,09E+01","module":"B4"},{"value":"0,0E+00","module":"C1"},{"value":"0,0E+00","module":"C2"},{"value":"1,81E+01","module":"C3"},{"value":"0,0E+00","module":"C4"},{"value":"0,0E+00","module":"D"}]},{"parameter":"EET","unit":"MJ","values":[{"value":"7,77E+00","module":"A1-A3"},{"value":"0,0E+00","module":"A4"},{"value":"3,54E+01","module":"A5"},{"value":"0,0E+00","module":"B2"},{"value":"3,16E+02","module":"B4"},{"value":"0,0E+00","module":"C1"},{"value":"0,0E+00","module":"C2"},{"value":"2,73E+02","module":"C3"},{"value":"0,0E+00","module":"C4"},{"value":"0,0E+00","module":"D"}]}]}