{"product_name":"Harmonie \"Kompakt\" interior door without glass","epd_id":"NEPD-5279-4610-EN","compliance":["EN 15804+A2","ISO 14025","ISO 21930"],"producer_name":"Harmonie Norge AS","environmental_impact":[{"parameter":"GWP-total","unit":"kg CO2-eq.","values":[{"value":"-1,97E+01","module":"A1-A3"},{"value":"1,28E+01","module":"A4"},{"value":"1,86E+00","module":"A5"},{"value":"7,39E+00","module":"B2"},{"value":"3,92E+02","module":"B4"},{"value":"0,0E+00","module":"C1"},{"value":"5,71E-01","module":"C2"},{"value":"8,25E+01","module":"C3"},{"value":"3,50E-01","module":"C4"},{"value":"-3,17E+00","module":"D"}]},{"parameter":"GWP-fossil","unit":"kg CO2-eq.","values":[{"value":"6,15E+01","module":"A1-A3"},{"value":"1,28E+01","module":"A4"},{"value":"4,61E-02","module":"A5"},{"value":"6,09E+00","module":"B2"},{"value":"4,06E+02","module":"B4"},{"value":"0,0E+00","module":"C1"},{"value":"5,70E-01","module":"C2"},{"value":"6,23E+00","module":"C3"},{"value":"6,24E-02","module":"C4"},{"value":"-3,07E+00","module":"D"}]},{"parameter":"GWP-biogenic","unit":"kg CO2-eq.","values":[{"value":"-8,25E+01","module":"A1-A3"},{"value":"1,02E-02","module":"A4"},{"value":"1,82E+00","module":"A5"},{"value":"1,12E-01","module":"B2"},{"value":"-2,06E+01","module":"B4"},{"value":"0,0E+00","module":"C1"},{"value":"2,45E-04","module":"C2"},{"value":"7,63E+01","module":"C3"},{"value":"2,88E-01","module":"C4"},{"value":"-5,81E-03","module":"D"}]},{"parameter":"GWP-luluc","unit":"kg CO2-eq.","values":[{"value":"1,35E+00","module":"A1-A3"},{"value":"8,05E-03","module":"A4"},{"value":"8,99E-06","module":"A5"},{"value":"1,18E+00","module":"B2"},{"value":"6,79E+00","module":"B4"},{"value":"0,0E+00","module":"C1"},{"value":"2,02E-04","module":"C2"},{"value":"5,28E-04","module":"C3"},{"value":"1,03E-05","module":"C4"},{"value":"-9,39E-02","module":"D"}]},{"parameter":"ODP","unit":"kg CFC 11-eq.","values":[{"value":"6,43E-06","module":"A1-A3"},{"value":"2,62E-06","module":"A4"},{"value":"5,84E-09","module":"A5"},{"value":"1,08E-06","module":"B2"},{"value":"4,76E-05","module":"B4"},{"value":"0,0E+00","module":"C1"},{"value":"1,30E-07","module":"C2"},{"value":"3,31E-07","module":"C3"},{"value":"1,06E-08","module":"C4"},{"value":"-1,98E-01","module":"D"}]},{"parameter":"AP","unit":"mol H+-eq.","values":[{"value":"4,31E-01","module":"A1-A3"},{"value":"7,38E-02","module":"A4"},{"value":"2,38E-04","module":"A5"},{"value":"6,21E-02","module":"B2"},{"value":"2,60E+00","module":"B4"},{"value":"0,0E+00","module":"C1"},{"value":"3,25E-03","module":"C2"},{"value":"1,17E-02","module":"C3"},{"value":"2,98E-04","module":"C4"},{"value":"-2,41E-02","module":"D"}]},{"parameter":"POCP","unit":"kg NMVOC-eq.","values":[{"value":"3,05E-01","module":"A1-A3"},{"value":"6,95E-02","module":"A4"},{"value":"2,78E-04","module":"A5"},{"value":"3,21E-02","module":"B2"},{"value":"1,96E+00","module":"B4"},{"value":"0,0E+00","module":"C1"},{"value":"3,66E-03","module":"C2"},{"value":"1,25E-02","module":"C3"},{"value":"3,97E-04","module":"C4"},{"value":"-2,36E-02","module":"D"}]},{"parameter":"ADPE","unit":"kg Sb-eq.","values":[{"value":"2,19E-03","module":"A1-A3"},{"value":"2,76E-04","module":"A4"},{"value":"5,91E-07","module":"A5"},{"value":"7,87E-05","module":"B2"},{"value":"1,25E-02","module":"B4"},{"value":"0,0E+00","module":"C1"},{"value":"1,48E-05","module":"C2"},{"value":"6,33E-06","module":"C3"},{"value":"3,47E-07","module":"C4"},{"value":"-3,30E-05","module":"D"}]},{"parameter":"ADPF","unit":"MJ","values":[{"value":"9,47E+02","module":"A1-A3"},{"value":"1,85E+02","module":"A4"},{"value":"4,18E-01","module":"A5"},{"value":"1,03E+02","module":"B2"},{"value":"5,82E+03","module":"B4"},{"value":"0,0E+00","module":"C1"},{"value":"8,76E+00","module":"C2"},{"value":"2,22E+01","module":"C3"},{"value":"8,27E-01","module":"C4"},{"value":"-4,18E+01","module":"D"}]},{"parameter":"WDP","unit":"m3 world-eq.","values":[{"value":"1,14E+04","module":"A1-A3"},{"value":"1,87E+02","module":"A4"},{"value":"7,71E-01","module":"A5"},{"value":"8,52E+01","module":"B2"},{"value":"5,85E+04","module":"B4"},{"value":"0,0E+00","module":"C1"},{"value":"8,30E+00","module":"C2"},{"value":"8,78E+01","module":"C3"},{"value":"7,74E+00","module":"C4"},{"value":"-4,67E+02","module":"D"}]},{"parameter":"EP-freshwater","unit":"kg P-eq.","values":[{"value":"6,54E-03","module":"A1-A3"},{"value":"1,65E-04","module":"A4"},{"value":"3,63E-07","module":"A5"},{"value":"1,90E-03","module":"B2"},{"value":"3,36E-02","module":"B4"},{"value":"0,0E+00","module":"C1"},{"value":"4,69E-06","module":"C2"},{"value":"1,65E-05","module":"C3"},{"value":"8,11E-07","module":"C4"},{"value":"-2,63E-04","module":"D"}]},{"parameter":"EP-marine","unit":"kg N-eq.","values":[{"value":"7,98E-02","module":"A1-A3"},{"value":"2,12E-02","module":"A4"},{"value":"1,11E-04","module":"A5"},{"value":"1,48E-02","module":"B2"},{"value":"5,35E-01","module":"B4"},{"value":"0,0E+00","module":"C1"},{"value":"1,16E-03","module":"C2"},{"value":"4,49E-03","module":"C3"},{"value":"2,70E-04","module":"C4"},{"value":"-7,69E-03","module":"D"}]},{"parameter":"EP-terrestrial","unit":"mol N-eq.","values":[{"value":"9,12E-01","module":"A1-A3"},{"value":"2,35E-01","module":"A4"},{"value":"1,05E-03","module":"A5"},{"value":"7,81E-02","module":"B2"},{"value":"6,05E+00","module":"B4"},{"value":"0,0E+00","module":"C1"},{"value":"1,28E-02","module":"C2"},{"value":"4,79E-02","module":"C3"},{"value":"1,13E-03","module":"C4"},{"value":"-8,29E-02","module":"D"}]},{"parameter":"GWP-IOBC","unit":"kg CO2-eq.","values":[{"value":"6,34E+01","module":"A1-A3"},{"value":"1,28E+01","module":"A4"},{"value":"4,53E-02","module":"A5"},{"value":"7,92E+00","module":"B2"},{"value":"3,99E+02","module":"B4"},{"value":"0,0E+00","module":"C1"},{"value":"5,71E-01","module":"C2"},{"value":"3,09E+00","module":"C3"},{"value":"2,53E-02","module":"C4"},{"value":"-3,30E+00","module":"D"}]}],"additional_environmental_impact":[{"parameter":"PM","unit":"disease incidence","values":[{"value":"5,91E-06","module":"A1-A3"},{"value":"8,41E-07","module":"A4"},{"value":"3,08E-09","module":"A5"},{"value":"4,32E-07","module":"B2"},{"value":"3,49E-05","module":"B4"},{"value":"0,0E+00","module":"C1"},{"value":"5,20E-08","module":"C2"},{"value":"1,70E-07","module":"C3"},{"value":"5,01E-09","module":"C4"},{"value":"-1,39E-06","module":"D"}]},{"parameter":"ETP-fw","unit":"CTUe","values":[{"value":"1,34E+03","module":"A1-A3"},{"value":"1,55E+02","module":"A4"},{"value":"4,74E-01","module":"A5"},{"value":"2,23E+02","module":"B2"},{"value":"7,68E+03","module":"B4"},{"value":"0,0E+00","module":"C1"},{"value":"6,55E+00","module":"C2"},{"value":"3,24E+01","module":"C3"},{"value":"1,02E+00","module":"C4"},{"value":"-2,31E+02","module":"D"}]},{"parameter":"HTP-c","unit":"CTUh","values":[{"value":"1,28E-07","module":"A1-A3"},{"value":"0,0E+00","module":"A4"},{"value":"4,00E-11","module":"A5"},{"value":"1,00E-08","module":"B2"},{"value":"6,96E-07","module":"B4"},{"value":"0,0E+00","module":"C1"},{"value":"0,0E+00","module":"C2"},{"value":"1,16E-08","module":"C3"},{"value":"4,50E-11","module":"C4"},{"value":"-5,54E-09","module":"D"}]},{"parameter":"HTP-nc","unit":"CTUh","values":[{"value":"1,02E-06","module":"A1-A3"},{"value":"1,84E-07","module":"A4"},{"value":"1,91E-09","module":"A5"},{"value":"1,43E-07","module":"B2"},{"value":"6,57E-06","module":"B4"},{"value":"0,0E+00","module":"C1"},{"value":"8,67E-09","module":"C2"},{"value":"9,62E-08","module":"C3"},{"value":"1,48E-09","module":"C4"},{"value":"-1,67E-07","module":"D"}]},{"parameter":"SQP","unit":"unitless","values":[{"value":"4,77E+03","module":"A1-A3"},{"value":"1,26E+02","module":"A4"},{"value":"3,26E-01","module":"A5"},{"value":"1,10E+02","module":"B2"},{"value":"2,46E+04","module":"B4"},{"value":"0,0E+00","module":"C1"},{"value":"7,49E+00","module":"C2"},{"value":"9,81E+00","module":"C3"},{"value":"3,19E+00","module":"C4"},{"value":"-2,60E+02","module":"D"}]},{"parameter":"IRP","unit":"kBq U235-eq.","values":[{"value":"5,33E+00","module":"A1-A3"},{"value":"8,17E-01","module":"A4"},{"value":"1,62E-03","module":"A5"},{"value":"3,62E-01","module":"B2"},{"value":"3,14E+01","module":"B4"},{"value":"0,0E+00","module":"C1"},{"value":"3,83E-02","module":"C2"},{"value":"9,30E-02","module":"C3"},{"value":"3,97E-03","module":"C4"},{"value":"-2,47E-01","module":"D"}]}],"resource_use":[{"parameter":"PERE","unit":"MJ","values":[{"value":"4,99E+02","module":"A1-A3"},{"value":"4,53E+00","module":"A4"},{"value":"8,68E-03","module":"A5"},{"value":"1,64E+01","module":"B2"},{"value":"2,54E+03","module":"B4"},{"value":"0,0E+00","module":"C1"},{"value":"1,26E-01","module":"C2"},{"value":"4,11E+00","module":"C3"},{"value":"4,27E-02","module":"C4"},{"value":"-2,41E+02","module":"D"}]},{"parameter":"PERM","unit":"MJ","values":[{"value":"4,64E+02","module":"A1-A3"},{"value":"0,0E+00","module":"A4"},{"value":"-1,47E+01","module":"A5"},{"value":"0,0E+00","module":"B2"},{"value":"1,14E+02","module":"B4"},{"value":"0,0E+00","module":"C1"},{"value":"0,0E+00","module":"C2"},{"value":"-4,26E+02","module":"C3"},{"value":"0,0E+00","module":"C4"},{"value":"0,0E+00","module":"D"}]},{"parameter":"PERT","unit":"MJ","values":[{"value":"9,63E+02","module":"A1-A3"},{"value":"4,53E+00","module":"A4"},{"value":"-1,47E+01","module":"A5"},{"value":"1,64E+01","module":"B2"},{"value":"2,65E+03","module":"B4"},{"value":"0,0E+00","module":"C1"},{"value":"1,26E-01","module":"C2"},{"value":"-4,22E+02","module":"C3"},{"value":"4,27E-02","module":"C4"},{"value":"-2,41E+02","module":"D"}]},{"parameter":"PENRE","unit":"MJ","values":[{"value":"9,17E+02","module":"A1-A3"},{"value":"1,85E+02","module":"A4"},{"value":"4,18E-01","module":"A5"},{"value":"9,72E+01","module":"B2"},{"value":"5,67E+03","module":"B4"},{"value":"0,0E+00","module":"C1"},{"value":"8,76E+00","module":"C2"},{"value":"2,22E+01","module":"C3"},{"value":"8,27E-01","module":"C4"},{"value":"-4,18E+01","module":"D"}]},{"parameter":"PENRM","unit":"MJ","values":[{"value":"3,51E+01","module":"A1-A3"},{"value":"0,0E+00","module":"A4"},{"value":"-9,34E+00","module":"A5"},{"value":"7,30E+00","module":"B2"},{"value":"-3,86E+01","module":"B4"},{"value":"0,0E+00","module":"C1"},{"value":"0,0E+00","module":"C2"},{"value":"-3,35E+01","module":"C3"},{"value":"0,0E+00","module":"C4"},{"value":"0,0E+00","module":"D"}]},{"parameter":"PENRT","unit":"MJ","values":[{"value":"9,52E+02","module":"A1-A3"},{"value":"1,85E+02","module":"A4"},{"value":"-8,93E+00","module":"A5"},{"value":"1,05E+02","module":"B2"},{"value":"5,63E+03","module":"B4"},{"value":"0,0E+00","module":"C1"},{"value":"8,76E+00","module":"C2"},{"value":"-1,13E+01","module":"C3"},{"value":"8,27E-01","module":"C4"},{"value":"-4,18E+01","module":"D"}]},{"parameter":"SM","unit":"kg","values":[{"value":"2,80E-01","module":"A1-A3"},{"value":"0,0E+00","module":"A4"},{"value":"0,0E+00","module":"A5"},{"value":"0,0E+00","module":"B2"},{"value":"1,40E+00","module":"B4"},{"value":"0,0E+00","module":"C1"},{"value":"0,0E+00","module":"C2"},{"value":"0,0E+00","module":"C3"},{"value":"2,52E-04","module":"C4"},{"value":"0,0E+00","module":"D"}]},{"parameter":"RSF","unit":"MJ","values":[{"value":"5,71E+00","module":"A1-A3"},{"value":"1,09E-01","module":"A4"},{"value":"2,52E-04","module":"A5"},{"value":"3,09E-02","module":"B2"},{"value":"2,96E+01","module":"B4"},{"value":"0,0E+00","module":"C1"},{"value":"4,47E-03","module":"C2"},{"value":"8,57E-02","module":"C3"},{"value":"9,66E-04","module":"C4"},{"value":"-2,97E-02","module":"D"}]},{"parameter":"NRSF","unit":"MJ","values":[{"value":"7,47E-01","module":"A1-A3"},{"value":"5,26E-01","module":"A4"},{"value":"2,22E-03","module":"A5"},{"value":"8,55E-03","module":"B2"},{"value":"7,36E+00","module":"B4"},{"value":"0,0E+00","module":"C1"},{"value":"1,57E-02","module":"C2"},{"value":"0,0E+00","module":"C3"},{"value":"1,81E-01","module":"C4"},{"value":"-1,39E+01","module":"D"}]},{"parameter":"FW","unit":"m3","values":[{"value":"9,24E-01","module":"A1-A3"},{"value":"3,21E-02","module":"A4"},{"value":"2,75E-04","module":"A5"},{"value":"1,30E-01","module":"B2"},{"value":"4,86E+00","module":"B4"},{"value":"0,0E+00","module":"C1"},{"value":"9,91E-04","module":"C2"},{"value":"1,44E-02","module":"C3"},{"value":"9,33E-04","module":"C4"},{"value":"-2,90E-01","module":"D"}]}],"end_of_life_waste":[{"parameter":"HWD","unit":"kg","values":[{"value":"3,68E-01","module":"A1-A3"},{"value":"1,85E-02","module":"A4"},{"value":"0,0E+00","module":"A5"},{"value":"4,98E-02","module":"B2"},{"value":"3,86E+00","module":"B4"},{"value":"0,0E+00","module":"C1"},{"value":"4,72E-04","module":"C2"},{"value":"0,0E+00","module":"C3"},{"value":"3,85E-01","module":"C4"},{"value":"-3,62E-03","module":"D"}]},{"parameter":"NHWD","unit":"kg","values":[{"value":"1,92E+01","module":"A1-A3"},{"value":"7,19E+00","module":"A4"},{"value":"1,39E+00","module":"A5"},{"value":"3,88E+00","module":"B2"},{"value":"1,55E+02","module":"B4"},{"value":"0,0E+00","module":"C1"},{"value":"5,43E-01","module":"C2"},{"value":"0,0E+00","module":"C3"},{"value":"2,59E+00","module":"C4"},{"value":"-1,06E+00","module":"D"}]},{"parameter":"RWD","unit":"kg","values":[{"value":"4,82E-03","module":"A1-A3"},{"value":"1,21E-03","module":"A4"},{"value":"0,0E+00","module":"A5"},{"value":"4,74E-04","module":"B2"},{"value":"3,04E-02","module":"B4"},{"value":"0,0E+00","module":"C1"},{"value":"5,95E-05","module":"C2"},{"value":"0,0E+00","module":"C3"},{"value":"4,92E-06","module":"C4"},{"value":"-2,03E-04","module":"D"}]}],"end_of_life_flow":[{"parameter":"CRU","unit":"kg","values":[{"value":"0,0E+00","module":"A1-A3"},{"value":"0,0E+00","module":"A4"},{"value":"0,0E+00","module":"A5"},{"value":"0,0E+00","module":"B2"},{"value":"0,0E+00","module":"B4"},{"value":"0,0E+00","module":"C1"},{"value":"0,0E+00","module":"C2"},{"value":"0,0E+00","module":"C3"},{"value":"0,0E+00","module":"C4"},{"value":"0,0E+00","module":"D"}]},{"parameter":"MFR","unit":"kg","values":[{"value":"1,46E+00","module":"A1-A3"},{"value":"0,0E+00","module":"A4"},{"value":"3,54E-01","module":"A5"},{"value":"0,0E+00","module":"B2"},{"value":"1,06E+01","module":"B4"},{"value":"0,0E+00","module":"C1"},{"value":"0,0E+00","module":"C2"},{"value":"3,14E-01","module":"C3"},{"value":"2,03E-04","module":"C4"},{"value":"0,0E+00","module":"D"}]},{"parameter":"MER","unit":"kg","values":[{"value":"2,80E-06","module":"A1-A3"},{"value":"0,0E+00","module":"A4"},{"value":"9,19E-01","module":"A5"},{"value":"0,0E+00","module":"B2"},{"value":"2,21E+02","module":"B4"},{"value":"0,0E+00","module":"C1"},{"value":"0,0E+00","module":"C2"},{"value":"4,33E+01","module":"C3"},{"value":"4,56E-06","module":"C4"},{"value":"0,0E+00","module":"D"}]},{"parameter":"EEE","unit":"MJ","values":[{"value":"3,00E-01","module":"A1-A3"},{"value":"0,0E+00","module":"A4"},{"value":"6,41E-01","module":"A5"},{"value":"3,54E-02","module":"B2"},{"value":"1,57E+02","module":"B4"},{"value":"0,0E+00","module":"C1"},{"value":"0,0E+00","module":"C2"},{"value":"3,05E+01","module":"C3"},{"value":"3,20E-04","module":"C4"},{"value":"0,0E+00","module":"D"}]},{"parameter":"EET","unit":"MJ","values":[{"value":"4,53E+00","module":"A1-A3"},{"value":"0,0E+00","module":"A4"},{"value":"9,70E+00","module":"A5"},{"value":"2,46E-01","module":"B2"},{"value":"2,38E+03","module":"B4"},{"value":"0,0E+00","module":"C1"},{"value":"0,0E+00","module":"C2"},{"value":"4,61E+02","module":"C3"},{"value":"4,84E-03","module":"C4"},{"value":"0,0E+00","module":"D"}]}]}