{"product_name":"haufwerksporiger Leichtbeton - klimaVER","epd_id":"EPD-HLB-20230185-CBB1-DE","compliance":["DIN EN 15804+A2","ISO 14025"],"producer_name":"H+L Baustoff GmbH","environmental_impact":[{"parameter":"GWP-total","unit":"kg CO2-eq.","values":[{"value":"8,42E+01","module":"A1-A3"},{"value":"1,25E+00","module":"A4"},{"value":"2,64E+00","module":"A5"},{"value":"9,33E-01","module":"C1"},{"value":"6,69E-01","module":"C2"},{"value":"5,05E+00","module":"C3"},{"value":"1,47E-01","module":"C4"},{"value":"-4,23E+00","module":"D"}]},{"parameter":"GWP-fossil","unit":"kg CO2-eq.","values":[{"value":"8,87E+01","module":"A1-A3"},{"value":"1,24E+00","module":"A4"},{"value":"2,63E+00","module":"A5"},{"value":"9,30E-01","module":"C1"},{"value":"6,60E-01","module":"C2"},{"value":"4,34E-01","module":"C3"},{"value":"1,46E-01","module":"C4"},{"value":"-4,24E+00","module":"D"}]},{"parameter":"GWP-biogenic","unit":"kg CO2-eq.","values":[{"value":"-4,60E+00","module":"A1-A3"},{"value":"4,52E-03","module":"A4"},{"value":"2,56E-03","module":"A5"},{"value":"1,18E-05","module":"C1"},{"value":"7,38E-03","module":"C2"},{"value":"4,62E+00","module":"C3"},{"value":"4,45E-07","module":"C4"},{"value":"6,32E-03","module":"D"}]},{"parameter":"GWP-luluc","unit":"kg CO2-eq.","values":[{"value":"2,62E-02","module":"A1-A3"},{"value":"4,78E-03","module":"A4"},{"value":"5,34E-03","module":"A5"},{"value":"3,62E-03","module":"C1"},{"value":"2,53E-03","module":"C2"},{"value":"1,32E-03","module":"C3"},{"value":"2,70E-04","module":"C4"},{"value":"-1,55E-03","module":"D"}]},{"parameter":"ODP","unit":"kg CFC11-eq.","values":[{"value":"1,74E-10","module":"A1-A3"},{"value":"2,54E-13","module":"A4"},{"value":"1,37E-12","module":"A5"},{"value":"1,93E-13","module":"C1"},{"value":"1,35E-13","module":"C2"},{"value":"1,17E-12","module":"C3"},{"value":"3,48E-13","module":"C4"},{"value":"9,53E-12","module":"D"}]},{"parameter":"AP","unit":"mol H^(+)-eq.","values":[{"value":"1,15E-01","module":"A1-A3"},{"value":"1,20E-03","module":"A4"},{"value":"7,02E-03","module":"A5"},{"value":"5,24E-03","module":"C1"},{"value":"6,34E-04","module":"C2"},{"value":"2,13E-03","module":"C3"},{"value":"1,04E-03","module":"C4"},{"value":"-1,17E-02","module":"D"}]},{"parameter":"POCP","unit":"kg NMVOC-eq.","values":[{"value":"8,79E-02","module":"A1-A3"},{"value":"1,07E-03","module":"A4"},{"value":"8,41E-03","module":"A5"},{"value":"6,88E-03","module":"C1"},{"value":"5,68E-04","module":"C2"},{"value":"2,68E-03","module":"C3"},{"value":"8,06E-04","module":"C4"},{"value":"-8,33E-03","module":"D"}]},{"parameter":"ADPE","unit":"kg Sb-eq.","values":[{"value":"1,95E-05","module":"A1-A3"},{"value":"1,24E-07","module":"A4"},{"value":"1,21E-06","module":"A5"},{"value":"9,43E-08","module":"C1"},{"value":"6,59E-08","module":"C2"},{"value":"4,92E-07","module":"C3"},{"value":"1,51E-08","module":"C4"},{"value":"4,20E-08","module":"D"}]},{"parameter":"ADPF","unit":"MJ","values":[{"value":"6,26E+02","module":"A1-A3"},{"value":"1,65E+01","module":"A4"},{"value":"1,95E+01","module":"A5"},{"value":"1,25E+01","module":"C1"},{"value":"8,72E+00","module":"C2"},{"value":"8,21E+00","module":"C3"},{"value":"1,92E+00","module":"C4"},{"value":"-3,27E+01","module":"D"}]},{"parameter":"WDP","unit":"m^3 Welt-eq. entzogen","values":[{"value":"2,23E+00","module":"A1-A3"},{"value":"5,34E-03","module":"A4"},{"value":"7,52E-02","module":"A5"},{"value":"4,04E-03","module":"C1"},{"value":"2,83E-03","module":"C2"},{"value":"7,37E-02","module":"C3"},{"value":"1,60E-02","module":"C4"},{"value":"7,93E-02","module":"D"}]},{"parameter":"EP-freshwater","unit":"kg P-eq.","values":[{"value":"3,89E-04","module":"A1-A3"},{"value":"2,48E-06","module":"A4"},{"value":"3,08E-06","module":"A5"},{"value":"1,88E-06","module":"C1"},{"value":"1,31E-06","module":"C2"},{"value":"9,95E-07","module":"C3"},{"value":"2,49E-07","module":"C4"},{"value":"-1,30E-06","module":"D"}]},{"parameter":"EP-marine","unit":"kg N-eq.","values":[{"value":"3,66E-02","module":"A1-A3"},{"value":"4,03E-04","module":"A4"},{"value":"3,16E-03","module":"A5"},{"value":"2,59E-03","module":"C1"},{"value":"2,14E-04","module":"C2"},{"value":"9,95E-04","module":"C3"},{"value":"2,65E-04","module":"C4"},{"value":"-2,58E-03","module":"D"}]},{"parameter":"EP-terrestrial","unit":"mol N-eq.","values":[{"value":"3,72E-01","module":"A1-A3"},{"value":"4,76E-03","module":"A4"},{"value":"3,49E-02","module":"A5"},{"value":"2,86E-02","module":"C1"},{"value":"2,52E-03","module":"C2"},{"value":"1,10E-02","module":"C3"},{"value":"2,91E-03","module":"C4"},{"value":"-2,79E-02","module":"D"}]}],"additional_environmental_impact":[{"parameter":"PM","unit":"Krankheitsf\u00e4lle","values":[{"value":"1,76E-06","module":"A1-A3"},{"value":"7,62E-09","module":"A4"},{"value":"1,22E-07","module":"A5"},{"value":"1,06E-07","module":"C1"},{"value":"4,04E-09","module":"C2"},{"value":"4,13E-08","module":"C3"},{"value":"1,28E-08","module":"C4"},{"value":"-1,88E-07","module":"D"}]},{"parameter":"ETP-fw","unit":"CTUe","values":[{"value":"5,07E+02","module":"A1-A3"},{"value":"1,26E+01","module":"A4"},{"value":"1,53E+01","module":"A5"},{"value":"9,55E+00","module":"C1"},{"value":"6,68E+00","module":"C2"},{"value":"6,20E+00","module":"C3"},{"value":"1,07E+00","module":"C4"},{"value":"-6,93E+00","module":"D"}]},{"parameter":"HTP-c","unit":"CTUh","values":[{"value":"1,15E-08","module":"A1-A3"},{"value":"2,53E-10","module":"A4"},{"value":"3,41E-10","module":"A5"},{"value":"1,91E-10","module":"C1"},{"value":"1,34E-10","module":"C2"},{"value":"1,33E-10","module":"C3"},{"value":"1,64E-10","module":"C4"},{"value":"-6,44E-09","module":"D"}]},{"parameter":"HTP-nc","unit":"CTUh","values":[{"value":"1,35E-06","module":"A1-A3"},{"value":"1,27E-08","module":"A4"},{"value":"2,42E-08","module":"A5"},{"value":"1,20E-08","module":"C1"},{"value":"6,75E-09","module":"C2"},{"value":"6,94E-09","module":"C3"},{"value":"1,81E-08","module":"C4"},{"value":"-3,06E-08","module":"D"}]},{"parameter":"SQP","unit":"SQP","values":[{"value":"3,58E+02","module":"A1-A3"},{"value":"4,94E+00","module":"A4"},{"value":"5,85E+00","module":"A5"},{"value":"3,74E+00","module":"C1"},{"value":"2,61E+00","module":"C2"},{"value":"1,82E+00","module":"C3"},{"value":"4,17E-01","module":"C4"},{"value":"1,25E+00","module":"D"}]}],"resource_use":[{"parameter":"PERE","unit":"MJ","values":[{"value":"1,47E+02","module":"A1-A3"},{"value":"1,08E+00","module":"A4"},{"value":"1,73E+00","module":"A5"},{"value":"8,21E-01","module":"C1"},{"value":"5,74E-01","module":"C2"},{"value":"8,05E-01","module":"C3"},{"value":"2,88E-01","module":"C4"},{"value":"3,50E+00","module":"D"}]},{"parameter":"PERM","unit":"MJ","values":[{"value":"0,0E+00","module":"A1-A3"},{"value":"0,0E+00","module":"A4"},{"value":"0,0E+00","module":"A5"},{"value":"0,0E+00","module":"C1"},{"value":"0,0E+00","module":"C2"},{"value":"0,0E+00","module":"C3"},{"value":"0,0E+00","module":"C4"},{"value":"0,0E+00","module":"D"}]},{"parameter":"PERT","unit":"MJ","values":[{"value":"1,46E+02","module":"A1-A3"},{"value":"1,08E+00","module":"A4"},{"value":"1,73E+00","module":"A5"},{"value":"8,21E-01","module":"C1"},{"value":"5,74E-01","module":"C2"},{"value":"8,05E-01","module":"C3"},{"value":"2,88E-01","module":"C4"},{"value":"3,50E+00","module":"D"}]},{"parameter":"PENRE","unit":"MJ","values":[{"value":"6,27E+02","module":"A1-A3"},{"value":"1,65E+01","module":"A4"},{"value":"1,95E+01","module":"A5"},{"value":"1,25E+01","module":"C1"},{"value":"8,73E+00","module":"C2"},{"value":"8,22E+00","module":"C3"},{"value":"1,92E+00","module":"C4"},{"value":"-3,31E+01","module":"D"}]},{"parameter":"PENRM","unit":"MJ","values":[{"value":"0,0E+00","module":"A1-A3"},{"value":"0,0E+00","module":"A4"},{"value":"0,0E+00","module":"A5"},{"value":"0,0E+00","module":"C1"},{"value":"0,0E+00","module":"C2"},{"value":"0,0E+00","module":"C3"},{"value":"0,0E+00","module":"C4"},{"value":"0,0E+00","module":"D"}]},{"parameter":"PENRT","unit":"MJ","values":[{"value":"6,27E+02","module":"A1-A3"},{"value":"1,65E+01","module":"A4"},{"value":"1,95E+01","module":"A5"},{"value":"1,25E+01","module":"C1"},{"value":"8,73E+00","module":"C2"},{"value":"8,22E+00","module":"C3"},{"value":"1,92E+00","module":"C4"},{"value":"-3,31E+01","module":"D"}]},{"parameter":"SM","unit":"kg","values":[{"value":"7,05E+01","module":"A1-A3"},{"value":"0,0E+00","module":"A4"},{"value":"0,0E+00","module":"A5"},{"value":"0,0E+00","module":"C1"},{"value":"0,0E+00","module":"C2"},{"value":"0,0E+00","module":"C3"},{"value":"0,0E+00","module":"C4"},{"value":"0,0E+00","module":"D"}]},{"parameter":"RSF","unit":"MJ","values":[{"value":"0,0E+00","module":"A1-A3"},{"value":"0,0E+00","module":"A4"},{"value":"0,0E+00","module":"A5"},{"value":"0,0E+00","module":"C1"},{"value":"0,0E+00","module":"C2"},{"value":"0,0E+00","module":"C3"},{"value":"0,0E+00","module":"C4"},{"value":"0,0E+00","module":"D"}]},{"parameter":"NRSF","unit":"MJ","values":[{"value":"0,0E+00","module":"A1-A3"},{"value":"0,0E+00","module":"A4"},{"value":"0,0E+00","module":"A5"},{"value":"0,0E+00","module":"C1"},{"value":"0,0E+00","module":"C2"},{"value":"0,0E+00","module":"C3"},{"value":"0,0E+00","module":"C4"},{"value":"0,0E+00","module":"D"}]},{"parameter":"FW","unit":"m^3","values":[{"value":"1,92E-01","module":"A1-A3"},{"value":"8,40E-04","module":"A4"},{"value":"4,92E-03","module":"A5"},{"value":"6,36E-04","module":"C1"},{"value":"4,45E-04","module":"C2"},{"value":"2,13E-03","module":"C3"},{"value":"4,86E-04","module":"C4"},{"value":"-3,08E-03","module":"D"}]}],"end_of_life_waste":[{"parameter":"HWD","unit":"kg","values":[{"value":"7,60E-08","module":"A1-A3"},{"value":"7,19E-11","module":"A4"},{"value":"2,00E-10","module":"A5"},{"value":"5,45E-11","module":"C1"},{"value":"3,81E-11","module":"C2"},{"value":"1,11E-10","module":"C3"},{"value":"9,86E-11","module":"C4"},{"value":"1,38E-09","module":"D"}]},{"parameter":"NHWD","unit":"kg","values":[{"value":"2,59E+00","module":"A1-A3"},{"value":"2,68E-03","module":"A4"},{"value":"4,06E-01","module":"A5"},{"value":"2,03E-03","module":"C1"},{"value":"1,42E-03","module":"C2"},{"value":"2,46E-03","module":"C3"},{"value":"9,81E+00","module":"C4"},{"value":"-1,91E+00","module":"D"}]},{"parameter":"RWD","unit":"kg","values":[{"value":"1,11E-02","module":"A1-A3"},{"value":"2,07E-05","module":"A4"},{"value":"8,98E-05","module":"A5"},{"value":"1,57E-05","module":"C1"},{"value":"1,10E-05","module":"C2"},{"value":"6,33E-05","module":"C3"},{"value":"2,10E-05","module":"C4"},{"value":"4,16E-04","module":"D"}]}],"end_of_life_flow":[{"parameter":"CRU","unit":"kg","values":[{"value":"0,0E+00","module":"A1-A3"},{"value":"0,0E+00","module":"A4"},{"value":"0,0E+00","module":"A5"},{"value":"0,0E+00","module":"C1"},{"value":"0,0E+00","module":"C2"},{"value":"0,0E+00","module":"C3"},{"value":"0,0E+00","module":"C4"},{"value":"0,0E+00","module":"D"}]},{"parameter":"MFR","unit":"kg","values":[{"value":"0,0E+00","module":"A1-A3"},{"value":"0,0E+00","module":"A4"},{"value":"0,0E+00","module":"A5"},{"value":"0,0E+00","module":"C1"},{"value":"0,0E+00","module":"C2"},{"value":"1,59E+02","module":"C3"},{"value":"0,0E+00","module":"C4"},{"value":"0,0E+00","module":"D"}]},{"parameter":"MER","unit":"kg","values":[{"value":"0,0E+00","module":"A1-A3"},{"value":"0,0E+00","module":"A4"},{"value":"0,0E+00","module":"A5"},{"value":"0,0E+00","module":"C1"},{"value":"0,0E+00","module":"C2"},{"value":"0,0E+00","module":"C3"},{"value":"0,0E+00","module":"C4"},{"value":"0,0E+00","module":"D"}]},{"parameter":"EEE","unit":"MJ","values":[{"value":"0,0E+00","module":"A1-A3"},{"value":"0,0E+00","module":"A4"},{"value":"0,0E+00","module":"A5"},{"value":"0,0E+00","module":"C1"},{"value":"0,0E+00","module":"C2"},{"value":"0,0E+00","module":"C3"},{"value":"0,0E+00","module":"C4"},{"value":"0,0E+00","module":"D"}]},{"parameter":"EET","unit":"MJ","values":[{"value":"0,0E+00","module":"A1-A3"},{"value":"0,0E+00","module":"A4"},{"value":"0,0E+00","module":"A5"},{"value":"0,0E+00","module":"C1"},{"value":"0,0E+00","module":"C2"},{"value":"0,0E+00","module":"C3"},{"value":"0,0E+00","module":"C4"},{"value":"0,0E+00","module":"D"}]}]}