{"product_name":"HD 265 LKA","epd_id":"NEPD-5548-4861-NO","compliance":["EN 15804+A2","ISO 14025","ISO 21930"],"producer_name":"Betong Vest AS","environmental_impact":[{"parameter":"GWP-total","unit":"kg CO2-eq.","values":[{"value":"1,91E+02","module":"A1"},{"value":"1,09E+01","module":"A2"},{"value":"3,67E+00","module":"A3"},{"value":"0,0E+00","module":"A4"},{"value":"9,68E+00","module":"C1"},{"value":"0,0E+00","module":"C2"},{"value":"1,18E+00","module":"C3"},{"value":"3,32E+00","module":"C4"},{"value":"-3,84E+00","module":"D"}]},{"parameter":"GWP-fossil","unit":"kg CO2-eq.","values":[{"value":"1,90E+02","module":"A1"},{"value":"1,09E+01","module":"A2"},{"value":"3,64E+00","module":"A3"},{"value":"0,0E+00","module":"A4"},{"value":"9,68E+00","module":"C1"},{"value":"0,0E+00","module":"C2"},{"value":"1,17E+00","module":"C3"},{"value":"3,32E+00","module":"C4"},{"value":"-3,77E+00","module":"D"}]},{"parameter":"GWP-biogenic","unit":"kg CO2-eq.","values":[{"value":"9,92E-02","module":"A1"},{"value":"2,39E-03","module":"A2"},{"value":"2,68E-02","module":"A3"},{"value":"0,0E+00","module":"A4"},{"value":"1,82E-03","module":"C1"},{"value":"0,0E+00","module":"C2"},{"value":"1,01E-02","module":"C3"},{"value":"2,82E-03","module":"C4"},{"value":"-7,52E-02","module":"D"}]},{"parameter":"GWP-luluc","unit":"kg CO2-eq.","values":[{"value":"1,98E-02","module":"A1"},{"value":"3,65E-03","module":"A2"},{"value":"6,99E-04","module":"A3"},{"value":"0,0E+00","module":"A4"},{"value":"7,63E-04","module":"C1"},{"value":"0,0E+00","module":"C2"},{"value":"1,62E-03","module":"C3"},{"value":"6,50E-04","module":"C4"},{"value":"-2,55E-03","module":"D"}]},{"parameter":"ODP","unit":"kg CFC 11-eq.","values":[{"value":"2,35E-06","module":"A1"},{"value":"2,13E-06","module":"A2"},{"value":"7,67E-07","module":"A3"},{"value":"0,0E+00","module":"A4"},{"value":"2,09E-06","module":"C1"},{"value":"0,0E+00","module":"C2"},{"value":"2,30E-07","module":"C3"},{"value":"1,61E-06","module":"C4"},{"value":"-6,86E-07","module":"D"}]},{"parameter":"AP","unit":"mol H+-eq.","values":[{"value":"2,77E-01","module":"A1"},{"value":"2,94E-01","module":"A2"},{"value":"1,06E-02","module":"A3"},{"value":"0,0E+00","module":"A4"},{"value":"1,01E-01","module":"C1"},{"value":"0,0E+00","module":"C2"},{"value":"9,46E-03","module":"C3"},{"value":"3,24E-02","module":"C4"},{"value":"-3,39E-02","module":"D"}]},{"parameter":"POCP","unit":"kg NMVOC-eq.","values":[{"value":"2,26E-01","module":"A1"},{"value":"1,93E-01","module":"A2"},{"value":"5,86E-03","module":"A3"},{"value":"0,0E+00","module":"A4"},{"value":"1,35E-01","module":"C1"},{"value":"0,0E+00","module":"C2"},{"value":"8,55E-03","module":"C3"},{"value":"3,83E-02","module":"C4"},{"value":"-3,65E-02","module":"D"}]},{"parameter":"ADPE","unit":"kg Sb-eq.","values":[{"value":"1,21E-03","module":"A1"},{"value":"5,82E-05","module":"A2"},{"value":"1,16E-05","module":"A3"},{"value":"0,0E+00","module":"A4"},{"value":"1,49E-05","module":"C1"},{"value":"0,0E+00","module":"C2"},{"value":"1,48E-05","module":"C3"},{"value":"2,93E-05","module":"C4"},{"value":"-3,35E-04","module":"D"}]},{"parameter":"ADPF","unit":"MJ","values":[{"value":"7,19E+02","module":"A1"},{"value":"1,44E+02","module":"A2"},{"value":"4,87E+01","module":"A3"},{"value":"0,0E+00","module":"A4"},{"value":"1,33E+02","module":"C1"},{"value":"0,0E+00","module":"C2"},{"value":"3,63E+01","module":"C3"},{"value":"1,07E+02","module":"C4"},{"value":"-6,37E+01","module":"D"}]},{"parameter":"WDP","unit":"m3 world-eq.","values":[{"value":"6,56E+03","module":"A1"},{"value":"4,27E+01","module":"A2"},{"value":"3,05E+02","module":"A3"},{"value":"0,0E+00","module":"A4"},{"value":"2,83E+01","module":"C1"},{"value":"0,0E+00","module":"C2"},{"value":"4,01E+03","module":"C3"},{"value":"2,25E+02","module":"C4"},{"value":"-2,99E+03","module":"D"}]},{"parameter":"EP-freshwater","unit":"kg P-eq.","values":[{"value":"5,09E-01","module":"A1"},{"value":"3,49E-05","module":"A2"},{"value":"1,56E-05","module":"A3"},{"value":"0,0E+00","module":"A4"},{"value":"3,53E-05","module":"C1"},{"value":"0,0E+00","module":"C2"},{"value":"7,38E-05","module":"C3"},{"value":"2,48E-05","module":"C4"},{"value":"-1,00E-04","module":"D"}]},{"parameter":"EP-marine","unit":"kg N-eq.","values":[{"value":"7,56E-02","module":"A1"},{"value":"6,59E-02","module":"A2"},{"value":"1,66E-03","module":"A3"},{"value":"0,0E+00","module":"A4"},{"value":"4,47E-02","module":"C1"},{"value":"0,0E+00","module":"C2"},{"value":"2,77E-03","module":"C3"},{"value":"1,21E-02","module":"C4"},{"value":"-1,18E-02","module":"D"}]},{"parameter":"EP-terrestrial","unit":"mol N-eq.","values":[{"value":"9,71E-01","module":"A1"},{"value":"7,38E-01","module":"A2"},{"value":"1,81E-02","module":"A3"},{"value":"0,0E+00","module":"A4"},{"value":"4,84E-01","module":"C1"},{"value":"0,0E+00","module":"C2"},{"value":"3,19E-02","module":"C3"},{"value":"1,34E-01","module":"C4"},{"value":"-1,38E-01","module":"D"}]},{"parameter":"GWP-IOBC","unit":"kg CO2-eq.","values":[{"value":"1,86E+02","module":"A1"},{"value":"1,09E+01","module":"A2"},{"value":"3,53E+00","module":"A3"},{"value":"0,0E+00","module":"A4"},{"value":"9,68E+00","module":"C1"},{"value":"0,0E+00","module":"C2"},{"value":"1,17E+00","module":"C3"},{"value":"0,0E+00","module":"C4"},{"value":"-4,03E+00","module":"D"}]}],"additional_environmental_impact":[{"parameter":"PM","unit":"disease incidence","values":[{"value":"1,88E-06","module":"A1"},{"value":"3,17E-07","module":"A2"},{"value":"5,50E-08","module":"A3"},{"value":"0,0E+00","module":"A4"},{"value":"1,23E-05","module":"C1"},{"value":"0,0E+00","module":"C2"},{"value":"1,51E-07","module":"C3"},{"value":"6,89E-07","module":"C4"},{"value":"-7,22E-07","module":"D"}]},{"parameter":"ETP-fw","unit":"CTUe","values":[{"value":"3,67E+03","module":"A1"},{"value":"7,80E+01","module":"A2"},{"value":"3,13E+01","module":"A3"},{"value":"0,0E+00","module":"A4"},{"value":"7,28E+01","module":"C1"},{"value":"0,0E+00","module":"C2"},{"value":"2,57E+01","module":"C3"},{"value":"5,29E+01","module":"C4"},{"value":"-6,56E+01","module":"D"}]},{"parameter":"HTP-c","unit":"CTUh","values":[{"value":"1,28E-08","module":"A1"},{"value":"0,0E+00","module":"A2"},{"value":"1,54E-09","module":"A3"},{"value":"0,0E+00","module":"A4"},{"value":"2,42E-09","module":"C1"},{"value":"0,0E+00","module":"C2"},{"value":"1,65E-09","module":"C3"},{"value":"1,55E-09","module":"C4"},{"value":"-3,29E-09","module":"D"}]},{"parameter":"HTP-nc","unit":"CTUh","values":[{"value":"2,93E-07","module":"A1"},{"value":"1,44E-08","module":"A2"},{"value":"2,02E-08","module":"A3"},{"value":"0,0E+00","module":"A4"},{"value":"6,78E-08","module":"C1"},{"value":"0,0E+00","module":"C2"},{"value":"2,30E-08","module":"C3"},{"value":"3,10E-08","module":"C4"},{"value":"-8,06E-08","module":"D"}]},{"parameter":"SQP","unit":"unitless","values":[{"value":"4,21E+02","module":"A1"},{"value":"3,90E+01","module":"A2"},{"value":"6,60E+00","module":"A3"},{"value":"0,0E+00","module":"A4"},{"value":"1,62E+01","module":"C1"},{"value":"0,0E+00","module":"C2"},{"value":"2,05E+01","module":"C3"},{"value":"3,90E+02","module":"C4"},{"value":"1,45E+02","module":"D"}]},{"parameter":"IRP","unit":"kBq U235-eq.","values":[{"value":"1,44E+00","module":"A1"},{"value":"6,28E-01","module":"A2"},{"value":"2,38E-01","module":"A3"},{"value":"0,0E+00","module":"A4"},{"value":"5,81E-01","module":"C1"},{"value":"0,0E+00","module":"C2"},{"value":"6,09E-01","module":"C3"},{"value":"4,64E-01","module":"C4"},{"value":"-5,85E-01","module":"D"}]}],"resource_use":[{"parameter":"PERE","unit":"MJ","values":[{"value":"2,82E+02","module":"A1"},{"value":"8,30E-01","module":"A2"},{"value":"2,19E+01","module":"A3"},{"value":"0,0E+00","module":"A4"},{"value":"7,26E-01","module":"C1"},{"value":"0,0E+00","module":"C2"},{"value":"1,87E+01","module":"C3"},{"value":"1,65E+00","module":"C4"},{"value":"-1,49E+01","module":"D"}]},{"parameter":"PERM","unit":"MJ","values":[{"value":"1,21E-01","module":"A1"},{"value":"0,0E+00","module":"A2"},{"value":"0,0E+00","module":"A3"},{"value":"0,0E+00","module":"A4"},{"value":"0,0E+00","module":"C1"},{"value":"0,0E+00","module":"C2"},{"value":"0,0E+00","module":"C3"},{"value":"0,0E+00","module":"C4"},{"value":"0,0E+00","module":"D"}]},{"parameter":"PERT","unit":"MJ","values":[{"value":"2,82E+02","module":"A1"},{"value":"8,30E-01","module":"A2"},{"value":"2,19E+01","module":"A3"},{"value":"0,0E+00","module":"A4"},{"value":"7,26E-01","module":"C1"},{"value":"0,0E+00","module":"C2"},{"value":"1,87E+01","module":"C3"},{"value":"1,65E+00","module":"C4"},{"value":"-1,49E+01","module":"D"}]},{"parameter":"PENRE","unit":"MJ","values":[{"value":"6,86E+02","module":"A1"},{"value":"1,44E+02","module":"A2"},{"value":"4,87E+01","module":"A3"},{"value":"0,0E+00","module":"A4"},{"value":"1,33E+02","module":"C1"},{"value":"0,0E+00","module":"C2"},{"value":"3,63E+01","module":"C3"},{"value":"1,07E+02","module":"C4"},{"value":"-6,73E+01","module":"D"}]},{"parameter":"PENRM","unit":"MJ","values":[{"value":"1,76E-01","module":"A1"},{"value":"0,0E+00","module":"A2"},{"value":"0,0E+00","module":"A3"},{"value":"0,0E+00","module":"A4"},{"value":"0,0E+00","module":"C1"},{"value":"0,0E+00","module":"C2"},{"value":"0,0E+00","module":"C3"},{"value":"0,0E+00","module":"C4"},{"value":"0,0E+00","module":"D"}]},{"parameter":"PENRT","unit":"MJ","values":[{"value":"6,86E+02","module":"A1"},{"value":"1,44E+02","module":"A2"},{"value":"4,87E+01","module":"A3"},{"value":"0,0E+00","module":"A4"},{"value":"1,33E+02","module":"C1"},{"value":"0,0E+00","module":"C2"},{"value":"3,63E+01","module":"C3"},{"value":"1,07E+02","module":"C4"},{"value":"-6,73E+01","module":"D"}]},{"parameter":"SM","unit":"kg","values":[{"value":"1,59E+01","module":"A1"},{"value":"0,0E+00","module":"A2"},{"value":"5,42E-03","module":"A3"},{"value":"0,0E+00","module":"A4"},{"value":"0,0E+00","module":"C1"},{"value":"0,0E+00","module":"C2"},{"value":"0,0E+00","module":"C3"},{"value":"0,0E+00","module":"C4"},{"value":"0,0E+00","module":"D"}]},{"parameter":"RSF","unit":"MJ","values":[{"value":"1,99E+01","module":"A1"},{"value":"3,19E-02","module":"A2"},{"value":"2,63E-02","module":"A3"},{"value":"0,0E+00","module":"A4"},{"value":"0,0E+00","module":"C1"},{"value":"0,0E+00","module":"C2"},{"value":"0,0E+00","module":"C3"},{"value":"3,40E-02","module":"C4"},{"value":"-3,05E-01","module":"D"}]},{"parameter":"NRSF","unit":"MJ","values":[{"value":"2,25E+02","module":"A1"},{"value":"1,73E-01","module":"A2"},{"value":"5,40E-02","module":"A3"},{"value":"0,0E+00","module":"A4"},{"value":"0,0E+00","module":"C1"},{"value":"0,0E+00","module":"C2"},{"value":"0,0E+00","module":"C3"},{"value":"9,78E-02","module":"C4"},{"value":"-3,14E-01","module":"D"}]},{"parameter":"FW","unit":"m3","values":[{"value":"3,05E+00","module":"A1"},{"value":"5,49E-03","module":"A2"},{"value":"1,65E-01","module":"A3"},{"value":"0,0E+00","module":"A4"},{"value":"6,86E-03","module":"C1"},{"value":"0,0E+00","module":"C2"},{"value":"6,22E-02","module":"C3"},{"value":"1,27E-01","module":"C4"},{"value":"-2,34E+00","module":"D"}]}],"end_of_life_waste":[{"parameter":"HWD","unit":"kg","values":[{"value":"6,68E-02","module":"A1"},{"value":"4,90E-03","module":"A2"},{"value":"4,60E-02","module":"A3"},{"value":"0,0E+00","module":"A4"},{"value":"3,92E-03","module":"C1"},{"value":"0,0E+00","module":"C2"},{"value":"3,63E-03","module":"C3"},{"value":"0,0E+00","module":"C4"},{"value":"-1,54E-02","module":"D"}]},{"parameter":"NHWD","unit":"kg","values":[{"value":"2,47E+00","module":"A1"},{"value":"1,93E+00","module":"A2"},{"value":"1,96E-01","module":"A3"},{"value":"0,0E+00","module":"A4"},{"value":"1,58E-01","module":"C1"},{"value":"0,0E+00","module":"C2"},{"value":"1,15E-01","module":"C3"},{"value":"7,74E+02","module":"C4"},{"value":"-4,66E-01","module":"D"}]},{"parameter":"RWD","unit":"kg","values":[{"value":"2,27E-03","module":"A1"},{"value":"1,01E-03","module":"A2"},{"value":"3,53E-04","module":"A3"},{"value":"0,0E+00","module":"A4"},{"value":"9,25E-04","module":"C1"},{"value":"0,0E+00","module":"C2"},{"value":"3,84E-04","module":"C3"},{"value":"0,0E+00","module":"C4"},{"value":"-5,06E-04","module":"D"}]}],"end_of_life_flow":[{"parameter":"CRU","unit":"kg","values":[{"value":"0,0E+00","module":"A1"},{"value":"0,0E+00","module":"A2"},{"value":"0,0E+00","module":"A3"},{"value":"0,0E+00","module":"A4"},{"value":"0,0E+00","module":"C1"},{"value":"0,0E+00","module":"C2"},{"value":"0,0E+00","module":"C3"},{"value":"0,0E+00","module":"C4"},{"value":"0,0E+00","module":"D"}]},{"parameter":"MFR","unit":"kg","values":[{"value":"1,75E-01","module":"A1"},{"value":"0,0E+00","module":"A2"},{"value":"5,31E-03","module":"A3"},{"value":"0,0E+00","module":"A4"},{"value":"0,0E+00","module":"C1"},{"value":"0,0E+00","module":"C2"},{"value":"1,65E+03","module":"C3"},{"value":"0,0E+00","module":"C4"},{"value":"0,0E+00","module":"D"}]},{"parameter":"MER","unit":"kg","values":[{"value":"5,77E-03","module":"A1"},{"value":"0,0E+00","module":"A2"},{"value":"9,33E-05","module":"A3"},{"value":"0,0E+00","module":"A4"},{"value":"0,0E+00","module":"C1"},{"value":"0,0E+00","module":"C2"},{"value":"0,0E+00","module":"C3"},{"value":"0,0E+00","module":"C4"},{"value":"0,0E+00","module":"D"}]},{"parameter":"EEE","unit":"MJ","values":[{"value":"5,58E-02","module":"A1"},{"value":"0,0E+00","module":"A2"},{"value":"1,19E-01","module":"A3"},{"value":"0,0E+00","module":"A4"},{"value":"0,0E+00","module":"C1"},{"value":"0,0E+00","module":"C2"},{"value":"0,0E+00","module":"C3"},{"value":"0,0E+00","module":"C4"},{"value":"0,0E+00","module":"D"}]},{"parameter":"EET","unit":"MJ","values":[{"value":"8,44E-01","module":"A1"},{"value":"0,0E+00","module":"A2"},{"value":"1,80E+00","module":"A3"},{"value":"0,0E+00","module":"A4"},{"value":"0,0E+00","module":"C1"},{"value":"0,0E+00","module":"C2"},{"value":"0,0E+00","module":"C3"},{"value":"0,0E+00","module":"C4"},{"value":"0,0E+00","module":"D"}]}]}