{"product_name":"Hellur | 6 cm ","epd_id":"NEPD-8525-8193","compliance":["EN 15804+A2","ISO 14025","ISO 21930"],"producer_name":"BM Vall\u00e1","environmental_impact":[{"parameter":"GWP-total","unit":"kg CO2-eq.","values":[{"value":"1,87E+01","module":"A1"},{"value":"1,53E+00","module":"A2"},{"value":"1,36E+00","module":"A3"},{"value":"3,41E-01","module":"A4"},{"value":"5,56E-01","module":"C1"},{"value":"3,03E-01","module":"C2"},{"value":"9,50E-02","module":"C3"},{"value":"2,98E-02","module":"C4"},{"value":"-2,21E-01","module":"D"}]},{"parameter":"GWP-fossil","unit":"kg CO2-eq.","values":[{"value":"1,86E+01","module":"A1"},{"value":"1,53E+00","module":"A2"},{"value":"1,21E+00","module":"A3"},{"value":"3,41E-01","module":"A4"},{"value":"5,56E-01","module":"C1"},{"value":"3,03E-01","module":"C2"},{"value":"9,37E-02","module":"C3"},{"value":"2,97E-02","module":"C4"},{"value":"-2,16E-01","module":"D"}]},{"parameter":"GWP-biogenic","unit":"kg CO2-eq.","values":[{"value":"2,73E-03","module":"A1"},{"value":"4,69E-04","module":"A2"},{"value":"2,87E-02","module":"A3"},{"value":"1,41E-04","module":"A4"},{"value":"1,04E-04","module":"C1"},{"value":"1,30E-04","module":"C2"},{"value":"8,10E-04","module":"C3"},{"value":"2,53E-05","module":"C4"},{"value":"-4,32E-03","module":"D"}]},{"parameter":"GWP-luluc","unit":"kg CO2-eq.","values":[{"value":"1,13E-02","module":"A1"},{"value":"5,39E-04","module":"A2"},{"value":"1,26E-01","module":"A3"},{"value":"1,21E-04","module":"A4"},{"value":"4,38E-05","module":"C1"},{"value":"9,22E-05","module":"C2"},{"value":"1,30E-04","module":"C3"},{"value":"5,83E-06","module":"C4"},{"value":"-1,46E-04","module":"D"}]},{"parameter":"ODP","unit":"kg CFC 11-eq.","values":[{"value":"1,89E-07","module":"A1"},{"value":"3,28E-07","module":"A2"},{"value":"1,61E-07","module":"A3"},{"value":"7,71E-08","module":"A4"},{"value":"1,20E-07","module":"C1"},{"value":"7,30E-08","module":"C2"},{"value":"1,85E-08","module":"C3"},{"value":"1,45E-08","module":"C4"},{"value":"-3,94E-08","module":"D"}]},{"parameter":"AP","unit":"mol H+-eq.","values":[{"value":"2,29E-02","module":"A1"},{"value":"2,69E-02","module":"A2"},{"value":"3,78E-03","module":"A3"},{"value":"9,79E-04","module":"A4"},{"value":"5,82E-03","module":"C1"},{"value":"9,75E-04","module":"C2"},{"value":"7,59E-04","module":"C3"},{"value":"2,90E-04","module":"C4"},{"value":"-1,95E-03","module":"D"}]},{"parameter":"POCP","unit":"kg NMVOC-eq.","values":[{"value":"2,04E-02","module":"A1"},{"value":"1,82E-02","module":"A2"},{"value":"3,59E-03","module":"A3"},{"value":"8,30E-04","module":"A4"},{"value":"7,74E-03","module":"C1"},{"value":"9,35E-04","module":"C2"},{"value":"6,86E-04","module":"C3"},{"value":"3,43E-04","module":"C4"},{"value":"-2,09E-03","module":"D"}]},{"parameter":"ADPE","unit":"kg Sb-eq.","values":[{"value":"1,46E-05","module":"A1"},{"value":"1,73E-05","module":"A2"},{"value":"1,06E-05","module":"A3"},{"value":"9,41E-06","module":"A4"},{"value":"8,53E-07","module":"C1"},{"value":"5,39E-06","module":"C2"},{"value":"1,19E-06","module":"C3"},{"value":"2,63E-07","module":"C4"},{"value":"-1,92E-05","module":"D"}]},{"parameter":"ADPF","unit":"MJ","values":[{"value":"4,48E+01","module":"A1"},{"value":"2,19E+01","module":"A2"},{"value":"1,76E+01","module":"A3"},{"value":"5,15E+00","module":"A4"},{"value":"7,65E+00","module":"C1"},{"value":"4,92E+00","module":"C2"},{"value":"2,91E+00","module":"C3"},{"value":"9,60E-01","module":"C4"},{"value":"-3,66E+00","module":"D"}]},{"parameter":"WDP","unit":"m3 world-eq.","values":[{"value":"2,89E+02","module":"A1"},{"value":"1,14E+01","module":"A2"},{"value":"1,12E+03","module":"A3"},{"value":"4,98E+00","module":"A4"},{"value":"1,63E+00","module":"C1"},{"value":"3,77E+00","module":"C2"},{"value":"3,21E+02","module":"C3"},{"value":"2,02E+00","module":"C4"},{"value":"-1,72E+02","module":"D"}]},{"parameter":"EP-freshwater","unit":"kg P-eq.","values":[{"value":"1,44E-04","module":"A1"},{"value":"7,93E-06","module":"A2"},{"value":"1,30E-05","module":"A3"},{"value":"2,72E-06","module":"A4"},{"value":"2,02E-06","module":"C1"},{"value":"2,41E-06","module":"C2"},{"value":"5,92E-06","module":"C3"},{"value":"2,22E-07","module":"C4"},{"value":"-5,75E-06","module":"D"}]},{"parameter":"EP-marine","unit":"kg N-eq.","values":[{"value":"6,90E-03","module":"A1"},{"value":"6,01E-03","module":"A2"},{"value":"1,06E-03","module":"A3"},{"value":"1,94E-04","module":"A4"},{"value":"2,57E-03","module":"C1"},{"value":"2,13E-04","module":"C2"},{"value":"2,22E-04","module":"C3"},{"value":"1,09E-04","module":"C4"},{"value":"-6,75E-04","module":"D"}]},{"parameter":"EP-terrestrial","unit":"mol N-eq.","values":[{"value":"8,68E-02","module":"A1"},{"value":"6,76E-02","module":"A2"},{"value":"1,17E-02","module":"A3"},{"value":"2,17E-03","module":"A4"},{"value":"2,78E-02","module":"C1"},{"value":"2,38E-03","module":"C2"},{"value":"2,56E-03","module":"C3"},{"value":"1,20E-03","module":"C4"},{"value":"-7,93E-03","module":"D"}]},{"parameter":"GWP-IOBC","unit":"kg CO2-eq.","values":[{"value":"1,86E+01","module":"A1"},{"value":"1,53E+00","module":"A2"},{"value":"1,32E+00","module":"A3"},{"value":"3,41E-01","module":"A4"},{"value":"5,56E-01","module":"C1"},{"value":"3,03E-01","module":"C2"},{"value":"9,38E-02","module":"C3"},{"value":"2,98E-02","module":"C4"},{"value":"-2,31E-01","module":"D"}]}],"additional_environmental_impact":[{"parameter":"PM","unit":"disease incidence","values":[{"value":"2,06E-07","module":"A1"},{"value":"6,12E-08","module":"A2"},{"value":"4,85E-08","module":"A3"},{"value":"2,09E-08","module":"A4"},{"value":"7,04E-07","module":"C1"},{"value":"2,78E-08","module":"C2"},{"value":"1,21E-08","module":"C3"},{"value":"6,18E-09","module":"C4"},{"value":"-4,15E-08","module":"D"}]},{"parameter":"ETP-fw","unit":"CTUe","values":[{"value":"4,52E+02","module":"A1"},{"value":"1,38E+01","module":"A2"},{"value":"2,70E+01","module":"A3"},{"value":"3,82E+00","module":"A4"},{"value":"4,18E+00","module":"C1"},{"value":"3,59E+00","module":"C2"},{"value":"2,06E+00","module":"C3"},{"value":"4,75E-01","module":"C4"},{"value":"-3,77E+00","module":"D"}]},{"parameter":"HTP-c","unit":"CTUh","values":[{"value":"5,81E-10","module":"A1"},{"value":"0,0E+00","module":"A2"},{"value":"6,30E-10","module":"A3"},{"value":"0,0E+00","module":"A4"},{"value":"1,39E-10","module":"C1"},{"value":"0,0E+00","module":"C2"},{"value":"1,32E-10","module":"C3"},{"value":"1,40E-11","module":"C4"},{"value":"-1,89E-10","module":"D"}]},{"parameter":"HTP-nc","unit":"CTUh","values":[{"value":"1,44E-08","module":"A1"},{"value":"8,23E-09","module":"A2"},{"value":"1,48E-08","module":"A3"},{"value":"4,17E-09","module":"A4"},{"value":"3,89E-09","module":"C1"},{"value":"3,48E-09","module":"C2"},{"value":"1,85E-09","module":"C3"},{"value":"2,78E-10","module":"C4"},{"value":"-4,63E-09","module":"D"}]},{"parameter":"SQP","unit":"unitless","values":[{"value":"9,25E+00","module":"A1"},{"value":"1,35E+01","module":"A2"},{"value":"-5,92E-01","module":"A3"},{"value":"3,60E+00","module":"A4"},{"value":"9,29E-01","module":"C1"},{"value":"5,64E+00","module":"C2"},{"value":"1,65E+00","module":"C3"},{"value":"3,50E+00","module":"C4"},{"value":"8,31E+00","module":"D"}]},{"parameter":"IRP","unit":"kBq U235-eq.","values":[{"value":"8,00E-02","module":"A1"},{"value":"9,55E-02","module":"A2"},{"value":"1,89E-02","module":"A3"},{"value":"2,25E-02","module":"A4"},{"value":"3,33E-02","module":"C1"},{"value":"2,15E-02","module":"C2"},{"value":"4,88E-02","module":"C3"},{"value":"4,17E-03","module":"C4"},{"value":"-3,36E-02","module":"D"}]}],"resource_use":[{"parameter":"PERE","unit":"MJ","values":[{"value":"1,86E+01","module":"A1"},{"value":"1,98E-01","module":"A2"},{"value":"2,04E+01","module":"A3"},{"value":"7,37E-02","module":"A4"},{"value":"4,17E-02","module":"C1"},{"value":"6,18E-02","module":"C2"},{"value":"1,50E+00","module":"C3"},{"value":"1,48E-02","module":"C4"},{"value":"-8,57E-01","module":"D"}]},{"parameter":"PERM","unit":"MJ","values":[{"value":"0,0E+00","module":"A1"},{"value":"0,0E+00","module":"A2"},{"value":"0,0E+00","module":"A3"},{"value":"0,0E+00","module":"A4"},{"value":"0,0E+00","module":"C1"},{"value":"0,0E+00","module":"C2"},{"value":"0,0E+00","module":"C3"},{"value":"0,0E+00","module":"C4"},{"value":"0,0E+00","module":"D"}]},{"parameter":"PERT","unit":"MJ","values":[{"value":"1,86E+01","module":"A1"},{"value":"1,98E-01","module":"A2"},{"value":"2,04E+01","module":"A3"},{"value":"7,37E-02","module":"A4"},{"value":"4,17E-02","module":"C1"},{"value":"6,18E-02","module":"C2"},{"value":"1,50E+00","module":"C3"},{"value":"1,48E-02","module":"C4"},{"value":"-8,57E-01","module":"D"}]},{"parameter":"PENRE","unit":"MJ","values":[{"value":"4,28E+01","module":"A1"},{"value":"2,19E+01","module":"A2"},{"value":"1,97E+01","module":"A3"},{"value":"5,15E+00","module":"A4"},{"value":"7,65E+00","module":"C1"},{"value":"4,92E+00","module":"C2"},{"value":"2,91E+00","module":"C3"},{"value":"9,60E-01","module":"C4"},{"value":"-3,86E+00","module":"D"}]},{"parameter":"PENRM","unit":"MJ","values":[{"value":"2,32E+00","module":"A1"},{"value":"0,0E+00","module":"A2"},{"value":"0,0E+00","module":"A3"},{"value":"0,0E+00","module":"A4"},{"value":"0,0E+00","module":"C1"},{"value":"0,0E+00","module":"C2"},{"value":"0,0E+00","module":"C3"},{"value":"0,0E+00","module":"C4"},{"value":"0,0E+00","module":"D"}]},{"parameter":"PENRT","unit":"MJ","values":[{"value":"4,51E+01","module":"A1"},{"value":"2,19E+01","module":"A2"},{"value":"1,97E+01","module":"A3"},{"value":"5,15E+00","module":"A4"},{"value":"7,65E+00","module":"C1"},{"value":"4,92E+00","module":"C2"},{"value":"2,91E+00","module":"C3"},{"value":"9,60E-01","module":"C4"},{"value":"-3,86E+00","module":"D"}]},{"parameter":"SM","unit":"kg","values":[{"value":"2,63E+00","module":"A1"},{"value":"0,0E+00","module":"A2"},{"value":"0,0E+00","module":"A3"},{"value":"0,0E+00","module":"A4"},{"value":"0,0E+00","module":"C1"},{"value":"0,0E+00","module":"C2"},{"value":"0,0E+00","module":"C3"},{"value":"0,0E+00","module":"C4"},{"value":"0,0E+00","module":"D"}]},{"parameter":"RSF","unit":"MJ","values":[{"value":"2,53E+01","module":"A1"},{"value":"7,14E-03","module":"A2"},{"value":"6,97E-03","module":"A3"},{"value":"2,64E-03","module":"A4"},{"value":"0,0E+00","module":"C1"},{"value":"2,16E-03","module":"C2"},{"value":"0,0E+00","module":"C3"},{"value":"3,05E-04","module":"C4"},{"value":"-1,75E-02","module":"D"}]},{"parameter":"NRSF","unit":"MJ","values":[{"value":"3,60E+01","module":"A1"},{"value":"3,12E-02","module":"A2"},{"value":"3,74E-02","module":"A3"},{"value":"9,43E-03","module":"A4"},{"value":"0,0E+00","module":"C1"},{"value":"7,25E-03","module":"C2"},{"value":"0,0E+00","module":"C3"},{"value":"8,78E-04","module":"C4"},{"value":"-1,80E-02","module":"D"}]},{"parameter":"FW","unit":"m3","values":[{"value":"1,37E-01","module":"A1"},{"value":"1,58E-03","module":"A2"},{"value":"2,07E-01","module":"A3"},{"value":"5,51E-04","module":"A4"},{"value":"3,94E-04","module":"C1"},{"value":"5,59E-04","module":"C2"},{"value":"4,99E-03","module":"C3"},{"value":"1,14E-03","module":"C4"},{"value":"-1,34E-01","module":"D"}]}],"end_of_life_waste":[{"parameter":"HWD","unit":"kg","values":[{"value":"3,52E-03","module":"A1"},{"value":"9,54E-04","module":"A2"},{"value":"1,12E-02","module":"A3"},{"value":"2,66E-04","module":"A4"},{"value":"2,25E-04","module":"C1"},{"value":"2,69E-04","module":"C2"},{"value":"2,91E-04","module":"C3"},{"value":"0,0E+00","module":"C4"},{"value":"-8,82E-04","module":"D"}]},{"parameter":"NHWD","unit":"kg","values":[{"value":"1,82E-01","module":"A1"},{"value":"9,29E-01","module":"A2"},{"value":"1,77E-01","module":"A3"},{"value":"2,50E-01","module":"A4"},{"value":"9,06E-03","module":"C1"},{"value":"4,27E-01","module":"C2"},{"value":"9,19E-03","module":"C3"},{"value":"6,95E+00","module":"C4"},{"value":"-2,67E-02","module":"D"}]},{"parameter":"RWD","unit":"kg","values":[{"value":"2,83E-04","module":"A1"},{"value":"1,52E-04","module":"A2"},{"value":"2,33E-05","module":"A3"},{"value":"3,51E-05","module":"A4"},{"value":"5,31E-05","module":"C1"},{"value":"3,36E-05","module":"C2"},{"value":"3,08E-05","module":"C3"},{"value":"0,0E+00","module":"C4"},{"value":"-2,90E-05","module":"D"}]}],"end_of_life_flow":[{"parameter":"CRU","unit":"kg","values":[{"value":"0,0E+00","module":"A1"},{"value":"0,0E+00","module":"A2"},{"value":"0,0E+00","module":"A3"},{"value":"0,0E+00","module":"A4"},{"value":"0,0E+00","module":"C1"},{"value":"0,0E+00","module":"C2"},{"value":"0,0E+00","module":"C3"},{"value":"0,0E+00","module":"C4"},{"value":"0,0E+00","module":"D"}]},{"parameter":"MFR","unit":"kg","values":[{"value":"1,60E-03","module":"A1"},{"value":"0,0E+00","module":"A2"},{"value":"2,92E-01","module":"A3"},{"value":"0,0E+00","module":"A4"},{"value":"0,0E+00","module":"C1"},{"value":"0,0E+00","module":"C2"},{"value":"1,32E+02","module":"C3"},{"value":"0,0E+00","module":"C4"},{"value":"0,0E+00","module":"D"}]},{"parameter":"MER","unit":"kg","values":[{"value":"4,85E-04","module":"A1"},{"value":"0,0E+00","module":"A2"},{"value":"5,24E-01","module":"A3"},{"value":"0,0E+00","module":"A4"},{"value":"0,0E+00","module":"C1"},{"value":"0,0E+00","module":"C2"},{"value":"0,0E+00","module":"C3"},{"value":"0,0E+00","module":"C4"},{"value":"0,0E+00","module":"D"}]},{"parameter":"EEE","unit":"MJ","values":[{"value":"2,83E-04","module":"A1"},{"value":"0,0E+00","module":"A2"},{"value":"3,62E-01","module":"A3"},{"value":"0,0E+00","module":"A4"},{"value":"0,0E+00","module":"C1"},{"value":"0,0E+00","module":"C2"},{"value":"0,0E+00","module":"C3"},{"value":"0,0E+00","module":"C4"},{"value":"0,0E+00","module":"D"}]},{"parameter":"EET","unit":"MJ","values":[{"value":"4,28E-03","module":"A1"},{"value":"0,0E+00","module":"A2"},{"value":"5,48E+00","module":"A3"},{"value":"0,0E+00","module":"A4"},{"value":"0,0E+00","module":"C1"},{"value":"0,0E+00","module":"C2"},{"value":"0,0E+00","module":"C3"},{"value":"0,0E+00","module":"C4"},{"value":"0,0E+00","module":"D"}]}]}