{"product_name":"Heradesign Fine 15 mm","epd_id":"EPD-KNA-20240451-IBA1-EN","compliance":["DIN EN 15804+A2","ISO 14025"],"producer_name":"Knauf Ceiling Solutions GmbH & Co. KG","environmental_impact":[{"parameter":"GWP-total","unit":"kg CO2-eq","values":[{"value":"-5,98E-01","module":"A1-A3"},{"value":"0,0E+00","module":"C1"},{"value":"2,48E-02","module":"C2"},{"value":"0,0E+00","module":"C3"},{"value":"4,38E+00","module":"C4"},{"value":"0,0E+00","module":"D"}]},{"parameter":"GWP-fossil","unit":"kg CO2-eq","values":[{"value":"3,69E+00","module":"A1-A3"},{"value":"0,0E+00","module":"C1"},{"value":"2,47E-02","module":"C2"},{"value":"0,0E+00","module":"C3"},{"value":"1,22E-01","module":"C4"},{"value":"0,0E+00","module":"D"}]},{"parameter":"GWP-biogenic","unit":"kg CO2-eq","values":[{"value":"-4,29E+00","module":"A1-A3"},{"value":"0,0E+00","module":"C1"},{"value":"0,0E+00","module":"C2"},{"value":"0,0E+00","module":"C3"},{"value":"4,29E+00","module":"C4"},{"value":"0,0E+00","module":"D"}]},{"parameter":"GWP-luluc","unit":"kg CO2-eq","values":[{"value":"1,03E-03","module":"A1-A3"},{"value":"0,0E+00","module":"C1"},{"value":"1,66E-04","module":"C2"},{"value":"0,0E+00","module":"C3"},{"value":"2,26E-04","module":"C4"},{"value":"0,0E+00","module":"D"}]},{"parameter":"ODP","unit":"kg CFC11-eq","values":[{"value":"5,65E-12","module":"A1-A3"},{"value":"0,0E+00","module":"C1"},{"value":"2,42E-15","module":"C2"},{"value":"0,0E+00","module":"C3"},{"value":"2,87E-13","module":"C4"},{"value":"0,0E+00","module":"D"}]},{"parameter":"AP","unit":"mol H^(+)-eq","values":[{"value":"8,67E-03","module":"A1-A3"},{"value":"0,0E+00","module":"C1"},{"value":"8,23E-05","module":"C2"},{"value":"0,0E+00","module":"C3"},{"value":"8,68E-04","module":"C4"},{"value":"0,0E+00","module":"D"}]},{"parameter":"POCP","unit":"kg NMVOC-eq","values":[{"value":"7,13E-03","module":"A1-A3"},{"value":"0,0E+00","module":"C1"},{"value":"7,38E-05","module":"C2"},{"value":"0,0E+00","module":"C3"},{"value":"6,74E-04","module":"C4"},{"value":"0,0E+00","module":"D"}]},{"parameter":"ADPE","unit":"kg Sb-eq","values":[{"value":"3,44E-07","module":"A1-A3"},{"value":"0,0E+00","module":"C1"},{"value":"2,48E-09","module":"C2"},{"value":"0,0E+00","module":"C3"},{"value":"1,25E-08","module":"C4"},{"value":"0,0E+00","module":"D"}]},{"parameter":"ADPF","unit":"MJ","values":[{"value":"4,28E+01","module":"A1-A3"},{"value":"0,0E+00","module":"C1"},{"value":"3,23E-01","module":"C2"},{"value":"0,0E+00","module":"C3"},{"value":"1,60E+00","module":"C4"},{"value":"0,0E+00","module":"D"}]},{"parameter":"WDP","unit":"m^3 world-eq deprived","values":[{"value":"1,87E-01","module":"A1-A3"},{"value":"0,0E+00","module":"C1"},{"value":"2,75E-04","module":"C2"},{"value":"0,0E+00","module":"C3"},{"value":"1,34E-02","module":"C4"},{"value":"0,0E+00","module":"D"}]},{"parameter":"EP-freshwater","unit":"kg P-eq","values":[{"value":"6,81E-06","module":"A1-A3"},{"value":"0,0E+00","module":"C1"},{"value":"8,79E-08","module":"C2"},{"value":"0,0E+00","module":"C3"},{"value":"2,07E-07","module":"C4"},{"value":"0,0E+00","module":"D"}]},{"parameter":"EP-marine","unit":"kg N-eq","values":[{"value":"2,47E-03","module":"A1-A3"},{"value":"0,0E+00","module":"C1"},{"value":"3,76E-05","module":"C2"},{"value":"0,0E+00","module":"C3"},{"value":"2,22E-04","module":"C4"},{"value":"0,0E+00","module":"D"}]},{"parameter":"EP-terrestrial","unit":"mol N-eq","values":[{"value":"2,67E-02","module":"A1-A3"},{"value":"0,0E+00","module":"C1"},{"value":"4,21E-04","module":"C2"},{"value":"0,0E+00","module":"C3"},{"value":"2,44E-03","module":"C4"},{"value":"0,0E+00","module":"D"}]}],"additional_environmental_impact":[{"parameter":"PM","unit":"Disease incidence","values":[{"value":null,"module":"A1-A3"},{"value":null,"module":"C1"},{"value":null,"module":"C2"},{"value":null,"module":"C3"},{"value":null,"module":"C4"},{"value":null,"module":"D"}]},{"parameter":"ETP-fw","unit":"CTUe","values":[{"value":null,"module":"A1-A3"},{"value":null,"module":"C1"},{"value":null,"module":"C2"},{"value":null,"module":"C3"},{"value":null,"module":"C4"},{"value":null,"module":"D"}]},{"parameter":"HTP-c","unit":"CTUh","values":[{"value":null,"module":"A1-A3"},{"value":null,"module":"C1"},{"value":null,"module":"C2"},{"value":null,"module":"C3"},{"value":null,"module":"C4"},{"value":null,"module":"D"}]},{"parameter":"HTP-nc","unit":"CTUh","values":[{"value":null,"module":"A1-A3"},{"value":null,"module":"C1"},{"value":null,"module":"C2"},{"value":null,"module":"C3"},{"value":null,"module":"C4"},{"value":null,"module":"D"}]},{"parameter":"SQP","unit":"SQP","values":[{"value":null,"module":"A1-A3"},{"value":null,"module":"C1"},{"value":null,"module":"C2"},{"value":null,"module":"C3"},{"value":null,"module":"C4"},{"value":null,"module":"D"}]}],"resource_use":[{"parameter":"PERE","unit":"MJ","values":[{"value":"1,23E+01","module":"A1-A3"},{"value":"0,0E+00","module":"C1"},{"value":"2,24E-02","module":"C2"},{"value":"0,0E+00","module":"C3"},{"value":"2,40E-01","module":"C4"},{"value":"0,0E+00","module":"D"}]},{"parameter":"PERM","unit":"MJ","values":[{"value":"4,31E+01","module":"A1-A3"},{"value":"0,0E+00","module":"C1"},{"value":"0,0E+00","module":"C2"},{"value":"0,0E+00","module":"C3"},{"value":"0,0E+00","module":"C4"},{"value":"0,0E+00","module":"D"}]},{"parameter":"PERT","unit":"MJ","values":[{"value":"5,54E+01","module":"A1-A3"},{"value":"0,0E+00","module":"C1"},{"value":"2,24E-02","module":"C2"},{"value":"0,0E+00","module":"C3"},{"value":"2,40E-01","module":"C4"},{"value":"0,0E+00","module":"D"}]},{"parameter":"PENRE","unit":"MJ","values":[{"value":"4,28E+01","module":"A1-A3"},{"value":"0,0E+00","module":"C1"},{"value":"3,24E-01","module":"C2"},{"value":"0,0E+00","module":"C3"},{"value":"1,60E+00","module":"C4"},{"value":"0,0E+00","module":"D"}]},{"parameter":"PENRM","unit":"MJ","values":[{"value":"0,0E+00","module":"A1-A3"},{"value":"0,0E+00","module":"C1"},{"value":"0,0E+00","module":"C2"},{"value":"0,0E+00","module":"C3"},{"value":"0,0E+00","module":"C4"},{"value":"0,0E+00","module":"D"}]},{"parameter":"PENRT","unit":"MJ","values":[{"value":"4,28E+01","module":"A1-A3"},{"value":"0,0E+00","module":"C1"},{"value":"3,24E-01","module":"C2"},{"value":"0,0E+00","module":"C3"},{"value":"1,60E+00","module":"C4"},{"value":"0,0E+00","module":"D"}]},{"parameter":"SM","unit":"kg","values":[{"value":"2,07E+00","module":"A1-A3"},{"value":"0,0E+00","module":"C1"},{"value":"0,0E+00","module":"C2"},{"value":"0,0E+00","module":"C3"},{"value":"0,0E+00","module":"C4"},{"value":"0,0E+00","module":"D"}]},{"parameter":"RSF","unit":"MJ","values":[{"value":"0,0E+00","module":"A1-A3"},{"value":"0,0E+00","module":"C1"},{"value":"0,0E+00","module":"C2"},{"value":"0,0E+00","module":"C3"},{"value":"0,0E+00","module":"C4"},{"value":"0,0E+00","module":"D"}]},{"parameter":"NRSF","unit":"MJ","values":[{"value":"0,0E+00","module":"A1-A3"},{"value":"0,0E+00","module":"C1"},{"value":"0,0E+00","module":"C2"},{"value":"0,0E+00","module":"C3"},{"value":"0,0E+00","module":"C4"},{"value":"0,0E+00","module":"D"}]},{"parameter":"FW","unit":"m^3","values":[{"value":"1,43E-02","module":"A1-A3"},{"value":"0,0E+00","module":"C1"},{"value":"2,59E-05","module":"C2"},{"value":"0,0E+00","module":"C3"},{"value":"4,07E-04","module":"C4"},{"value":"0,0E+00","module":"D"}]}],"end_of_life_waste":[{"parameter":"HWD","unit":"kg","values":[{"value":"2,28E-08","module":"A1-A3"},{"value":"0,0E+00","module":"C1"},{"value":"1,72E-12","module":"C2"},{"value":"0,0E+00","module":"C3"},{"value":"8,24E-11","module":"C4"},{"value":"0,0E+00","module":"D"}]},{"parameter":"NHWD","unit":"kg","values":[{"value":"3,05E-01","module":"A1-A3"},{"value":"0,0E+00","module":"C1"},{"value":"5,29E-05","module":"C2"},{"value":"0,0E+00","module":"C3"},{"value":"8,21E+00","module":"C4"},{"value":"0,0E+00","module":"D"}]},{"parameter":"RWD","unit":"kg","values":[{"value":"7,19E-04","module":"A1-A3"},{"value":"0,0E+00","module":"C1"},{"value":"6,02E-07","module":"C2"},{"value":"0,0E+00","module":"C3"},{"value":"1,78E-05","module":"C4"},{"value":"0,0E+00","module":"D"}]}],"end_of_life_flow":[{"parameter":"CRU","unit":"kg","values":[{"value":"0,0E+00","module":"A1-A3"},{"value":"0,0E+00","module":"C1"},{"value":"0,0E+00","module":"C2"},{"value":"0,0E+00","module":"C3"},{"value":"0,0E+00","module":"C4"},{"value":"0,0E+00","module":"D"}]},{"parameter":"MFR","unit":"kg","values":[{"value":"0,0E+00","module":"A1-A3"},{"value":"0,0E+00","module":"C1"},{"value":"0,0E+00","module":"C2"},{"value":"0,0E+00","module":"C3"},{"value":"0,0E+00","module":"C4"},{"value":"0,0E+00","module":"D"}]},{"parameter":"MER","unit":"kg","values":[{"value":"0,0E+00","module":"A1-A3"},{"value":"0,0E+00","module":"C1"},{"value":"0,0E+00","module":"C2"},{"value":"0,0E+00","module":"C3"},{"value":"0,0E+00","module":"C4"},{"value":"0,0E+00","module":"D"}]},{"parameter":"EEE","unit":"MJ","values":[{"value":"0,0E+00","module":"A1-A3"},{"value":"0,0E+00","module":"C1"},{"value":"0,0E+00","module":"C2"},{"value":"0,0E+00","module":"C3"},{"value":"0,0E+00","module":"C4"},{"value":"0,0E+00","module":"D"}]},{"parameter":"EET","unit":"MJ","values":[{"value":"0,0E+00","module":"A1-A3"},{"value":"0,0E+00","module":"C1"},{"value":"0,0E+00","module":"C2"},{"value":"0,0E+00","module":"C3"},{"value":"0,0E+00","module":"C4"},{"value":"0,0E+00","module":"D"}]}]}