{"product_name":"Heradesign Corridor Fine A2","epd_id":"EPD-KNA-20240461-IBA1-EN","compliance":["DIN EN 15804+A2","ISO 14025"],"producer_name":"Knauf Ceiling Solutions GmbH & Co. KG","environmental_impact":[{"parameter":"GWP-total","unit":"kg CO2-eq","values":[{"value":"3,66E+00","module":"A1-A3"},{"value":"0,0E+00","module":"C1"},{"value":"5,76E-02","module":"C2"},{"value":"0,0E+00","module":"C3"},{"value":"3,92E+00","module":"C4"},{"value":"0,0E+00","module":"D"}]},{"parameter":"GWP-fossil","unit":"kg CO2-eq","values":[{"value":"7,37E+00","module":"A1-A3"},{"value":"0,0E+00","module":"C1"},{"value":"5,72E-02","module":"C2"},{"value":"0,0E+00","module":"C3"},{"value":"2,84E-01","module":"C4"},{"value":"0,0E+00","module":"D"}]},{"parameter":"GWP-biogenic","unit":"kg CO2-eq","values":[{"value":"-3,71E+00","module":"A1-A3"},{"value":"0,0E+00","module":"C1"},{"value":"0,0E+00","module":"C2"},{"value":"0,0E+00","module":"C3"},{"value":"3,64E+00","module":"C4"},{"value":"0,0E+00","module":"D"}]},{"parameter":"GWP-luluc","unit":"kg CO2-eq","values":[{"value":"1,78E-03","module":"A1-A3"},{"value":"0,0E+00","module":"C1"},{"value":"3,84E-04","module":"C2"},{"value":"0,0E+00","module":"C3"},{"value":"5,23E-04","module":"C4"},{"value":"0,0E+00","module":"D"}]},{"parameter":"ODP","unit":"kg CFC11-eq","values":[{"value":"9,45E-12","module":"A1-A3"},{"value":"0,0E+00","module":"C1"},{"value":"5,60E-15","module":"C2"},{"value":"0,0E+00","module":"C3"},{"value":"6,66E-13","module":"C4"},{"value":"0,0E+00","module":"D"}]},{"parameter":"AP","unit":"mol H^(+)-eq","values":[{"value":"1,41E-02","module":"A1-A3"},{"value":"0,0E+00","module":"C1"},{"value":"1,91E-04","module":"C2"},{"value":"0,0E+00","module":"C3"},{"value":"2,01E-03","module":"C4"},{"value":"0,0E+00","module":"D"}]},{"parameter":"POCP","unit":"kg NMVOC-eq","values":[{"value":"1,26E-02","module":"A1-A3"},{"value":"0,0E+00","module":"C1"},{"value":"1,71E-04","module":"C2"},{"value":"0,0E+00","module":"C3"},{"value":"1,56E-03","module":"C4"},{"value":"0,0E+00","module":"D"}]},{"parameter":"ADPE","unit":"kg Sb-eq","values":[{"value":"6,15E-07","module":"A1-A3"},{"value":"0,0E+00","module":"C1"},{"value":"5,75E-09","module":"C2"},{"value":"0,0E+00","module":"C3"},{"value":"2,91E-08","module":"C4"},{"value":"0,0E+00","module":"D"}]},{"parameter":"ADPF","unit":"MJ","values":[{"value":"7,83E+01","module":"A1-A3"},{"value":"0,0E+00","module":"C1"},{"value":"7,49E-01","module":"C2"},{"value":"0,0E+00","module":"C3"},{"value":"3,71E+00","module":"C4"},{"value":"0,0E+00","module":"D"}]},{"parameter":"WDP","unit":"m^3 world-eq deprived","values":[{"value":"2,97E-01","module":"A1-A3"},{"value":"0,0E+00","module":"C1"},{"value":"6,38E-04","module":"C2"},{"value":"0,0E+00","module":"C3"},{"value":"3,11E-02","module":"C4"},{"value":"0,0E+00","module":"D"}]},{"parameter":"EP-freshwater","unit":"kg P-eq","values":[{"value":"1,38E-05","module":"A1-A3"},{"value":"0,0E+00","module":"C1"},{"value":"2,04E-07","module":"C2"},{"value":"0,0E+00","module":"C3"},{"value":"4,81E-07","module":"C4"},{"value":"0,0E+00","module":"D"}]},{"parameter":"EP-marine","unit":"kg N-eq","values":[{"value":"4,48E-03","module":"A1-A3"},{"value":"0,0E+00","module":"C1"},{"value":"8,71E-05","module":"C2"},{"value":"0,0E+00","module":"C3"},{"value":"5,14E-04","module":"C4"},{"value":"0,0E+00","module":"D"}]},{"parameter":"EP-terrestrial","unit":"mol N-eq","values":[{"value":"4,83E-02","module":"A1-A3"},{"value":"0,0E+00","module":"C1"},{"value":"9,76E-04","module":"C2"},{"value":"0,0E+00","module":"C3"},{"value":"5,65E-03","module":"C4"},{"value":"0,0E+00","module":"D"}]}],"additional_environmental_impact":[{"parameter":"PM","unit":"Disease incidence","values":[{"value":null,"module":"A1-A3"},{"value":null,"module":"C1"},{"value":null,"module":"C2"},{"value":null,"module":"C3"},{"value":null,"module":"C4"},{"value":null,"module":"D"}]},{"parameter":"ETP-fw","unit":"CTUe","values":[{"value":null,"module":"A1-A3"},{"value":null,"module":"C1"},{"value":null,"module":"C2"},{"value":null,"module":"C3"},{"value":null,"module":"C4"},{"value":null,"module":"D"}]},{"parameter":"HTP-c","unit":"CTUh","values":[{"value":null,"module":"A1-A3"},{"value":null,"module":"C1"},{"value":null,"module":"C2"},{"value":null,"module":"C3"},{"value":null,"module":"C4"},{"value":null,"module":"D"}]},{"parameter":"HTP-nc","unit":"CTUh","values":[{"value":null,"module":"A1-A3"},{"value":null,"module":"C1"},{"value":null,"module":"C2"},{"value":null,"module":"C3"},{"value":null,"module":"C4"},{"value":null,"module":"D"}]},{"parameter":"SQP","unit":"SQP","values":[{"value":null,"module":"A1-A3"},{"value":null,"module":"C1"},{"value":null,"module":"C2"},{"value":null,"module":"C3"},{"value":null,"module":"C4"},{"value":null,"module":"D"}]}],"resource_use":[{"parameter":"PERE","unit":"MJ","values":[{"value":"1,96E+01","module":"A1-A3"},{"value":"0,0E+00","module":"C1"},{"value":"5,19E-02","module":"C2"},{"value":"0,0E+00","module":"C3"},{"value":"5,57E-01","module":"C4"},{"value":"0,0E+00","module":"D"}]},{"parameter":"PERM","unit":"MJ","values":[{"value":"3,78E+01","module":"A1-A3"},{"value":"0,0E+00","module":"C1"},{"value":"0,0E+00","module":"C2"},{"value":"0,0E+00","module":"C3"},{"value":"0,0E+00","module":"C4"},{"value":"0,0E+00","module":"D"}]},{"parameter":"PERT","unit":"MJ","values":[{"value":"5,74E+01","module":"A1-A3"},{"value":"0,0E+00","module":"C1"},{"value":"5,19E-02","module":"C2"},{"value":"0,0E+00","module":"C3"},{"value":"5,57E-01","module":"C4"},{"value":"0,0E+00","module":"D"}]},{"parameter":"PENRE","unit":"MJ","values":[{"value":"7,83E+01","module":"A1-A3"},{"value":"0,0E+00","module":"C1"},{"value":"7,52E-01","module":"C2"},{"value":"0,0E+00","module":"C3"},{"value":"3,72E+00","module":"C4"},{"value":"0,0E+00","module":"D"}]},{"parameter":"PENRM","unit":"MJ","values":[{"value":"0,0E+00","module":"A1-A3"},{"value":"0,0E+00","module":"C1"},{"value":"0,0E+00","module":"C2"},{"value":"0,0E+00","module":"C3"},{"value":"0,0E+00","module":"C4"},{"value":"0,0E+00","module":"D"}]},{"parameter":"PENRT","unit":"MJ","values":[{"value":"7,83E+01","module":"A1-A3"},{"value":"0,0E+00","module":"C1"},{"value":"7,52E-01","module":"C2"},{"value":"0,0E+00","module":"C3"},{"value":"3,72E+00","module":"C4"},{"value":"0,0E+00","module":"D"}]},{"parameter":"SM","unit":"kg","values":[{"value":"1,43E+00","module":"A1-A3"},{"value":"0,0E+00","module":"C1"},{"value":"0,0E+00","module":"C2"},{"value":"0,0E+00","module":"C3"},{"value":"0,0E+00","module":"C4"},{"value":"0,0E+00","module":"D"}]},{"parameter":"RSF","unit":"MJ","values":[{"value":"0,0E+00","module":"A1-A3"},{"value":"0,0E+00","module":"C1"},{"value":"0,0E+00","module":"C2"},{"value":"0,0E+00","module":"C3"},{"value":"0,0E+00","module":"C4"},{"value":"0,0E+00","module":"D"}]},{"parameter":"NRSF","unit":"MJ","values":[{"value":"0,0E+00","module":"A1-A3"},{"value":"0,0E+00","module":"C1"},{"value":"0,0E+00","module":"C2"},{"value":"0,0E+00","module":"C3"},{"value":"0,0E+00","module":"C4"},{"value":"0,0E+00","module":"D"}]},{"parameter":"FW","unit":"m^3","values":[{"value":"2,49E-02","module":"A1-A3"},{"value":"0,0E+00","module":"C1"},{"value":"5,99E-05","module":"C2"},{"value":"0,0E+00","module":"C3"},{"value":"9,43E-04","module":"C4"},{"value":"0,0E+00","module":"D"}]}],"end_of_life_waste":[{"parameter":"HWD","unit":"kg","values":[{"value":"4,99E-08","module":"A1-A3"},{"value":"0,0E+00","module":"C1"},{"value":"3,98E-12","module":"C2"},{"value":"0,0E+00","module":"C3"},{"value":"1,91E-10","module":"C4"},{"value":"0,0E+00","module":"D"}]},{"parameter":"NHWD","unit":"kg","values":[{"value":"6,26E-01","module":"A1-A3"},{"value":"0,0E+00","module":"C1"},{"value":"1,22E-04","module":"C2"},{"value":"0,0E+00","module":"C3"},{"value":"1,90E+01","module":"C4"},{"value":"0,0E+00","module":"D"}]},{"parameter":"RWD","unit":"kg","values":[{"value":"1,16E-03","module":"A1-A3"},{"value":"0,0E+00","module":"C1"},{"value":"1,40E-06","module":"C2"},{"value":"0,0E+00","module":"C3"},{"value":"4,13E-05","module":"C4"},{"value":"0,0E+00","module":"D"}]}],"end_of_life_flow":[{"parameter":"CRU","unit":"kg","values":[{"value":"0,0E+00","module":"A1-A3"},{"value":"0,0E+00","module":"C1"},{"value":"0,0E+00","module":"C2"},{"value":"0,0E+00","module":"C3"},{"value":"0,0E+00","module":"C4"},{"value":"0,0E+00","module":"D"}]},{"parameter":"MFR","unit":"kg","values":[{"value":"0,0E+00","module":"A1-A3"},{"value":"0,0E+00","module":"C1"},{"value":"0,0E+00","module":"C2"},{"value":"0,0E+00","module":"C3"},{"value":"0,0E+00","module":"C4"},{"value":"0,0E+00","module":"D"}]},{"parameter":"MER","unit":"kg","values":[{"value":"0,0E+00","module":"A1-A3"},{"value":"0,0E+00","module":"C1"},{"value":"0,0E+00","module":"C2"},{"value":"0,0E+00","module":"C3"},{"value":"0,0E+00","module":"C4"},{"value":"0,0E+00","module":"D"}]},{"parameter":"EEE","unit":"MJ","values":[{"value":"0,0E+00","module":"A1-A3"},{"value":"0,0E+00","module":"C1"},{"value":"0,0E+00","module":"C2"},{"value":"0,0E+00","module":"C3"},{"value":"0,0E+00","module":"C4"},{"value":"0,0E+00","module":"D"}]},{"parameter":"EET","unit":"MJ","values":[{"value":"0,0E+00","module":"A1-A3"},{"value":"0,0E+00","module":"C1"},{"value":"0,0E+00","module":"C2"},{"value":"0,0E+00","module":"C3"},{"value":"0,0E+00","module":"C4"},{"value":"0,0E+00","module":"D"}]}]}