{"product_name":"Heradesign Akustikplatten","epd_id":"EPD-KNA-20200028-IBA1-DE","compliance":["DIN EN 15804","ISO 14025"],"producer_name":"Knauf AMF Deckensysteme","environmental_impact":[{"parameter":"GWP-total","unit":"kg CO2-eq.","values":[{"value":"2,81E+00","module":"A1-A3"},{"value":"1,95E-01","module":"C4"}]},{"parameter":"ODP","unit":"kg CFC11-eq.","values":[{"value":"1,21E-12","module":"A1-A3"},{"value":"1,13E-15","module":"C4"}]},{"parameter":"AP","unit":"kg SO2-eq.","values":[{"value":"1,37E-02","module":"A1-A3"},{"value":"1,16E-03","module":"C4"}]},{"parameter":"EP","unit":"kg PO4^3-eq.","values":[{"value":"2,05E-03","module":"A1-A3"},{"value":"1,31E-04","module":"C4"}]},{"parameter":"POCP","unit":"kg Ethen-eq.","values":[{"value":"1,14E-03","module":"A1-A3"},{"value":"8,97E-05","module":"C4"}]},{"parameter":"ADPE","unit":"kg Sb-eq.","values":[{"value":"8,91E-07","module":"A1-A3"},{"value":"1,94E-08","module":"C4"}]},{"parameter":"ADPF","unit":"MJ","values":[{"value":"8,33E+01","module":"A1-A3"},{"value":"2,73E+00","module":"C4"}]}],"additional_environmental_impact":[],"resource_use":[{"parameter":"PERE","unit":"MJ","values":[{"value":"1,86E+01","module":"A1-A3"},{"value":"3,58E-01","module":"C4"}]},{"parameter":"PERM","unit":"MJ","values":[{"value":"7,23E+01","module":"A1-A3"},{"value":"0,0E+00","module":"C4"}]},{"parameter":"PERT","unit":"MJ","values":[{"value":"9,09E+01","module":"A1-A3"},{"value":"3,58E-01","module":"C4"}]},{"parameter":"PENRE","unit":"MJ","values":[{"value":"8,90E+01","module":"A1-A3"},{"value":"2,82E+00","module":"C4"}]},{"parameter":"PENRM","unit":"MJ","values":[{"value":"0,0E+00","module":"A1-A3"},{"value":"0,0E+00","module":"C4"}]},{"parameter":"PENRT","unit":"MJ","values":[{"value":"8,90E+01","module":"A1-A3"},{"value":"2,82E+00","module":"C4"}]},{"parameter":"SM","unit":"kg","values":[{"value":"1,99E+00","module":"A1-A3"},{"value":"0,0E+00","module":"C4"}]},{"parameter":"RSF","unit":"MJ","values":[{"value":"0,0E+00","module":"A1-A3"},{"value":"0,0E+00","module":"C4"}]},{"parameter":"NRSF","unit":"MJ","values":[{"value":"0,0E+00","module":"A1-A3"},{"value":"0,0E+00","module":"C4"}]},{"parameter":"FW","unit":"m^3","values":[{"value":"2,13E-02","module":"A1-A3"},{"value":"7,11E-04","module":"C4"}]}],"end_of_life_waste":[{"parameter":"HWD","unit":"kg","values":[{"value":"2,81E-07","module":"A1-A3"},{"value":"4,81E-08","module":"C4"}]},{"parameter":"NHWD","unit":"kg","values":[{"value":"8,27E-01","module":"A1-A3"},{"value":"1,31E+01","module":"C4"}]},{"parameter":"RWD","unit":"kg","values":[{"value":"2,25E-03","module":"A1-A3"},{"value":"3,79E-05","module":"C4"}]}],"end_of_life_flow":[{"parameter":"CRU","unit":"kg","values":[{"value":"0,0E+00","module":"A1-A3"},{"value":"0,0E+00","module":"C4"}]},{"parameter":"MFR","unit":"kg","values":[{"value":"0,0E+00","module":"A1-A3"},{"value":"0,0E+00","module":"C4"}]},{"parameter":"MER","unit":"kg","values":[{"value":"0,0E+00","module":"A1-A3"},{"value":"0,0E+00","module":"C4"}]},{"parameter":"EEE","unit":"MJ","values":[{"value":"0,0E+00","module":"A1-A3"},{"value":"0,0E+00","module":"C4"}]},{"parameter":"EET","unit":"MJ","values":[{"value":"0,0E+00","module":"A1-A3"},{"value":"0,0E+00","module":"C4"}]}]}