{"product_name":"High pressure grouting tool","epd_id":"NEPD-4500-3762-EN","compliance":["EN 15804+A2","ISO 14025","ISO 21930"],"producer_name":"Pretec Norge AS","environmental_impact":[{"parameter":"GWP-total","unit":"kg CO2-eq.","values":[{"value":"4,13E+00","module":"A1-A3"},{"value":"1,40E-01","module":"A4"},{"value":"6,07E-03","module":"A5"},{"value":"2,21E+00","module":"C1"},{"value":"2,71E-02","module":"C2"},{"value":"0,0E+00","module":"C3"},{"value":"4,29E-04","module":"C4"},{"value":"-7,52E-01","module":"D"}]},{"parameter":"GWP-fossil","unit":"kg CO2-eq.","values":[{"value":"3,98E+00","module":"A1-A3"},{"value":"1,40E-01","module":"A4"},{"value":"5,38E-06","module":"A5"},{"value":"2,21E+00","module":"C1"},{"value":"2,70E-02","module":"C2"},{"value":"0,0E+00","module":"C3"},{"value":"4,28E-04","module":"C4"},{"value":"-7,51E-01","module":"D"}]},{"parameter":"GWP-biogenic","unit":"kg CO2-eq.","values":[{"value":"1,46E-01","module":"A1-A3"},{"value":"6,05E-05","module":"A4"},{"value":"6,06E-03","module":"A5"},{"value":"4,15E-04","module":"C1"},{"value":"1,12E-05","module":"C2"},{"value":"0,0E+00","module":"C3"},{"value":"3,64E-07","module":"C4"},{"value":"-4,14E-04","module":"D"}]},{"parameter":"GWP-luluc","unit":"kg CO2-eq.","values":[{"value":"3,03E-03","module":"A1-A3"},{"value":"1,44E-04","module":"A4"},{"value":"1,38E-09","module":"A5"},{"value":"1,74E-04","module":"C1"},{"value":"7,96E-06","module":"C2"},{"value":"0,0E+00","module":"C3"},{"value":"8,40E-08","module":"C4"},{"value":"-3,37E-04","module":"D"}]},{"parameter":"ODP","unit":"kg CFC 11-eq.","values":[{"value":"2,36E-07","module":"A1-A3"},{"value":"2,42E-08","module":"A4"},{"value":"1,00E-12","module":"A5"},{"value":"4,78E-07","module":"C1"},{"value":"6,30E-09","module":"C2"},{"value":"0,0E+00","module":"C3"},{"value":"2,09E-10","module":"C4"},{"value":"-2,38E-08","module":"D"}]},{"parameter":"AP","unit":"mol H+-eq.","values":[{"value":"1,79E-02","module":"A1-A3"},{"value":"4,00E-03","module":"A4"},{"value":"4,33E-08","module":"A5"},{"value":"2,31E-02","module":"C1"},{"value":"1,38E-04","module":"C2"},{"value":"0,0E+00","module":"C3"},{"value":"4,18E-06","module":"C4"},{"value":"-3,73E-03","module":"D"}]},{"parameter":"POCP","unit":"kg NMVOC-eq.","values":[{"value":"1,56E-02","module":"A1-A3"},{"value":"2,92E-03","module":"A4"},{"value":"5,11E-08","module":"A5"},{"value":"3,08E-02","module":"C1"},{"value":"1,54E-04","module":"C2"},{"value":"0,0E+00","module":"C3"},{"value":"4,94E-06","module":"C4"},{"value":"-3,76E-03","module":"D"}]},{"parameter":"ADPE","unit":"kg Sb-eq.","values":[{"value":"5,77E-05","module":"A1-A3"},{"value":"1,98E-06","module":"A4"},{"value":"8,70E-11","module":"A5"},{"value":"3,40E-06","module":"C1"},{"value":"4,66E-07","module":"C2"},{"value":"0,0E+00","module":"C3"},{"value":"3,79E-09","module":"C4"},{"value":"-1,30E-05","module":"D"}]},{"parameter":"ADPF","unit":"MJ","values":[{"value":"4,29E+01","module":"A1-A3"},{"value":"1,86E+00","module":"A4"},{"value":"6,32E-05","module":"A5"},{"value":"3,05E+01","module":"C1"},{"value":"4,24E-01","module":"C2"},{"value":"0,0E+00","module":"C3"},{"value":"1,38E-02","module":"C4"},{"value":"-6,32E+00","module":"D"}]},{"parameter":"WDP","unit":"m3 world-eq.","values":[{"value":"1,67E+01","module":"A1-A3"},{"value":"8,21E-01","module":"A4"},{"value":"9,74E-05","module":"A5"},{"value":"6,47E+00","module":"C1"},{"value":"3,25E-01","module":"C2"},{"value":"0,0E+00","module":"C3"},{"value":"2,91E-02","module":"C4"},{"value":"3,90E+01","module":"D"}]},{"parameter":"EP-freshwater","unit":"kg P-eq.","values":[{"value":"1,82E-04","module":"A1-A3"},{"value":"1,01E-06","module":"A4"},{"value":"6,50E-11","module":"A5"},{"value":"8,06E-06","module":"C1"},{"value":"2,08E-07","module":"C2"},{"value":"0,0E+00","module":"C3"},{"value":"3,20E-09","module":"C4"},{"value":"-4,62E-05","module":"D"}]},{"parameter":"EP-marine","unit":"kg N-eq.","values":[{"value":"3,66E-03","module":"A1-A3"},{"value":"9,96E-04","module":"A4"},{"value":"1,86E-08","module":"A5"},{"value":"1,02E-02","module":"C1"},{"value":"4,69E-05","module":"C2"},{"value":"0,0E+00","module":"C3"},{"value":"1,57E-06","module":"C4"},{"value":"-7,73E-04","module":"D"}]},{"parameter":"EP-terrestrial","unit":"mol N-eq.","values":[{"value":"3,80E-02","module":"A1-A3"},{"value":"1,11E-02","module":"A4"},{"value":"1,99E-07","module":"A5"},{"value":"1,12E-01","module":"C1"},{"value":"5,17E-04","module":"C2"},{"value":"0,0E+00","module":"C3"},{"value":"1,73E-05","module":"C4"},{"value":"-7,90E-03","module":"D"}]},{"parameter":"GWP-IOBC","unit":"kg CO2-eq.","values":[{"value":"4,12E+00","module":"A1-A3"},{"value":"1,40E-01","module":"A4"},{"value":"0,0E+00","module":"A5"},{"value":"2,21E+00","module":"C1"},{"value":"2,71E-02","module":"C2"},{"value":"0,0E+00","module":"C3"},{"value":"0,0E+00","module":"C4"},{"value":"-1,13E+00","module":"D"}]}],"additional_environmental_impact":[{"parameter":"PM","unit":"disease incidence","values":[{"value":"2,79E-07","module":"A1-A3"},{"value":"2,69E-09","module":"A4"},{"value":"1,00E-12","module":"A5"},{"value":"6,12E-07","module":"C1"},{"value":"2,40E-09","module":"C2"},{"value":"0,0E+00","module":"C3"},{"value":"8,90E-11","module":"C4"},{"value":"-6,24E-08","module":"D"}]},{"parameter":"ETP-fw","unit":"CTUe","values":[{"value":"2,05E+02","module":"A1-A3"},{"value":"1,32E+00","module":"A4"},{"value":"7,20E-05","module":"A5"},{"value":"1,66E+01","module":"C1"},{"value":"3,10E-01","module":"C2"},{"value":"0,0E+00","module":"C3"},{"value":"6,83E-03","module":"C4"},{"value":"-4,19E+01","module":"D"}]},{"parameter":"HTP-c","unit":"CTUh","values":[{"value":"1,45E-08","module":"A1-A3"},{"value":"0,0E+00","module":"A4"},{"value":"0,0E+00","module":"A5"},{"value":"6,46E-10","module":"C1"},{"value":"0,0E+00","module":"C2"},{"value":"0,0E+00","module":"C3"},{"value":"0,0E+00","module":"C4"},{"value":"-3,61E-09","module":"D"}]},{"parameter":"HTP-nc","unit":"CTUh","values":[{"value":"1,27E-07","module":"A1-A3"},{"value":"3,60E-10","module":"A4"},{"value":"0,0E+00","module":"A5"},{"value":"1,53E-08","module":"C1"},{"value":"3,00E-10","module":"C2"},{"value":"0,0E+00","module":"C3"},{"value":"4,00E-12","module":"C4"},{"value":"7,85E-08","module":"D"}]},{"parameter":"SQP","unit":"unitless","values":[{"value":"1,50E+01","module":"A1-A3"},{"value":"8,05E-01","module":"A4"},{"value":"3,55E-05","module":"A5"},{"value":"3,86E+00","module":"C1"},{"value":"4,86E-01","module":"C2"},{"value":"0,0E+00","module":"C3"},{"value":"5,04E-02","module":"C4"},{"value":"-4,73E-01","module":"D"}]},{"parameter":"IRP","unit":"kBq U235-eq.","values":[{"value":"9,76E-02","module":"A1-A3"},{"value":"7,82E-03","module":"A4"},{"value":"2,29E-07","module":"A5"},{"value":"1,30E-01","module":"C1"},{"value":"1,85E-03","module":"C2"},{"value":"0,0E+00","module":"C3"},{"value":"6,00E-05","module":"C4"},{"value":"2,70E-03","module":"D"}]}],"resource_use":[{"parameter":"PERE","unit":"MJ","values":[{"value":"2,74E+00","module":"A1-A3"},{"value":"2,21E-02","module":"A4"},{"value":"1,30E-06","module":"A5"},{"value":"1,65E-01","module":"C1"},{"value":"5,34E-03","module":"C2"},{"value":"0,0E+00","module":"C3"},{"value":"2,13E-04","module":"C4"},{"value":"-5,13E-01","module":"D"}]},{"parameter":"PERM","unit":"MJ","values":[{"value":"5,55E-02","module":"A1-A3"},{"value":"0,0E+00","module":"A4"},{"value":"-5,55E-02","module":"A5"},{"value":"0,0E+00","module":"C1"},{"value":"0,0E+00","module":"C2"},{"value":"0,0E+00","module":"C3"},{"value":"0,0E+00","module":"C4"},{"value":"0,0E+00","module":"D"}]},{"parameter":"PERT","unit":"MJ","values":[{"value":"2,79E+00","module":"A1-A3"},{"value":"2,21E-02","module":"A4"},{"value":"-2,77E-03","module":"A5"},{"value":"1,65E-01","module":"C1"},{"value":"5,34E-03","module":"C2"},{"value":"0,0E+00","module":"C3"},{"value":"2,13E-04","module":"C4"},{"value":"-5,13E-01","module":"D"}]},{"parameter":"PENRE","unit":"MJ","values":[{"value":"4,29E+01","module":"A1-A3"},{"value":"1,87E+00","module":"A4"},{"value":"6,32E-05","module":"A5"},{"value":"3,05E+01","module":"C1"},{"value":"4,24E-01","module":"C2"},{"value":"0,0E+00","module":"C3"},{"value":"1,38E-02","module":"C4"},{"value":"-6,32E+00","module":"D"}]},{"parameter":"PENRM","unit":"MJ","values":[{"value":"0,0E+00","module":"A1-A3"},{"value":"0,0E+00","module":"A4"},{"value":"0,0E+00","module":"A5"},{"value":"0,0E+00","module":"C1"},{"value":"0,0E+00","module":"C2"},{"value":"0,0E+00","module":"C3"},{"value":"0,0E+00","module":"C4"},{"value":"0,0E+00","module":"D"}]},{"parameter":"PENRT","unit":"MJ","values":[{"value":"4,29E+01","module":"A1-A3"},{"value":"1,87E+00","module":"A4"},{"value":"6,32E-05","module":"A5"},{"value":"3,05E+01","module":"C1"},{"value":"4,24E-01","module":"C2"},{"value":"0,0E+00","module":"C3"},{"value":"1,38E-02","module":"C4"},{"value":"-6,32E+00","module":"D"}]},{"parameter":"SM","unit":"kg","values":[{"value":"2,17E-01","module":"A1-A3"},{"value":"0,0E+00","module":"A4"},{"value":"0,0E+00","module":"A5"},{"value":"0,0E+00","module":"C1"},{"value":"0,0E+00","module":"C2"},{"value":"0,0E+00","module":"C3"},{"value":"0,0E+00","module":"C4"},{"value":"0,0E+00","module":"D"}]},{"parameter":"RSF","unit":"MJ","values":[{"value":"2,60E-02","module":"A1-A3"},{"value":"6,10E-04","module":"A4"},{"value":"3,79E-08","module":"A5"},{"value":"4,05E-03","module":"C1"},{"value":"1,87E-04","module":"C2"},{"value":"0,0E+00","module":"C3"},{"value":"4,39E-06","module":"C4"},{"value":"2,71E-02","module":"D"}]},{"parameter":"NRSF","unit":"MJ","values":[{"value":"2,22E+00","module":"A1-A3"},{"value":"-4,25E-03","module":"A4"},{"value":"4,32E-07","module":"A5"},{"value":"5,96E-02","module":"C1"},{"value":"6,26E-04","module":"C2"},{"value":"0,0E+00","module":"C3"},{"value":"1,26E-05","module":"C4"},{"value":"7,90E-01","module":"D"}]},{"parameter":"FW","unit":"m3","values":[{"value":"2,23E-02","module":"A1-A3"},{"value":"1,93E-04","module":"A4"},{"value":"4,60E-08","module":"A5"},{"value":"1,57E-03","module":"C1"},{"value":"4,83E-05","module":"C2"},{"value":"0,0E+00","module":"C3"},{"value":"1,65E-05","module":"C4"},{"value":"-1,58E-03","module":"D"}]}],"end_of_life_waste":[{"parameter":"HWD","unit":"kg","values":[{"value":"1,47E-02","module":"A1-A3"},{"value":"1,14E-04","module":"A4"},{"value":"0,0E+00","module":"A5"},{"value":"8,96E-04","module":"C1"},{"value":"2,32E-05","module":"C2"},{"value":"0,0E+00","module":"C3"},{"value":"0,0E+00","module":"C4"},{"value":"-3,91E-03","module":"D"}]},{"parameter":"NHWD","unit":"kg","values":[{"value":"6,53E-01","module":"A1-A3"},{"value":"5,00E-02","module":"A4"},{"value":"2,00E-04","module":"A5"},{"value":"3,61E-02","module":"C1"},{"value":"3,69E-02","module":"C2"},{"value":"0,0E+00","module":"C3"},{"value":"1,00E-01","module":"C4"},{"value":"-3,07E-01","module":"D"}]},{"parameter":"RWD","unit":"kg","values":[{"value":"9,68E-05","module":"A1-A3"},{"value":"1,24E-05","module":"A4"},{"value":"0,0E+00","module":"A5"},{"value":"2,11E-04","module":"C1"},{"value":"2,89E-06","module":"C2"},{"value":"0,0E+00","module":"C3"},{"value":"0,0E+00","module":"C4"},{"value":"2,07E-06","module":"D"}]}],"end_of_life_flow":[{"parameter":"CRU","unit":"kg","values":[{"value":"0,0E+00","module":"A1-A3"},{"value":"0,0E+00","module":"A4"},{"value":"0,0E+00","module":"A5"},{"value":"0,0E+00","module":"C1"},{"value":"0,0E+00","module":"C2"},{"value":"0,0E+00","module":"C3"},{"value":"0,0E+00","module":"C4"},{"value":"0,0E+00","module":"D"}]},{"parameter":"MFR","unit":"kg","values":[{"value":"2,16E-01","module":"A1-A3"},{"value":"0,0E+00","module":"A4"},{"value":"7,25E-05","module":"A5"},{"value":"0,0E+00","module":"C1"},{"value":"0,0E+00","module":"C2"},{"value":"9,00E-01","module":"C3"},{"value":"0,0E+00","module":"C4"},{"value":"0,0E+00","module":"D"}]},{"parameter":"MER","unit":"kg","values":[{"value":"1,14E-04","module":"A1-A3"},{"value":"0,0E+00","module":"A4"},{"value":"3,56E-10","module":"A5"},{"value":"0,0E+00","module":"C1"},{"value":"0,0E+00","module":"C2"},{"value":"0,0E+00","module":"C3"},{"value":"0,0E+00","module":"C4"},{"value":"0,0E+00","module":"D"}]},{"parameter":"EEE","unit":"MJ","values":[{"value":"5,24E-04","module":"A1-A3"},{"value":"0,0E+00","module":"A4"},{"value":"8,67E-05","module":"A5"},{"value":"0,0E+00","module":"C1"},{"value":"0,0E+00","module":"C2"},{"value":"0,0E+00","module":"C3"},{"value":"0,0E+00","module":"C4"},{"value":"0,0E+00","module":"D"}]},{"parameter":"EET","unit":"MJ","values":[{"value":"7,92E-03","module":"A1-A3"},{"value":"0,0E+00","module":"A4"},{"value":"1,31E-03","module":"A5"},{"value":"0,0E+00","module":"C1"},{"value":"0,0E+00","module":"C2"},{"value":"0,0E+00","module":"C3"},{"value":"0,0E+00","module":"C4"},{"value":"0,0E+00","module":"D"}]}]}