{"product_name":"Hilti CFS-F FX","epd_id":"EPD-HIL-20220211-ICA1-EN","compliance":["DIN EN 15804+A2","ISO 14025"],"producer_name":"Hilti Aktiengesellschaft","environmental_impact":[{"parameter":"GWP-total","unit":"kg CO2-eq.","values":[{"value":"3,35E+00","module":"A1"},{"value":"4,03E-02","module":"A2"},{"value":"8,87E-01","module":"A3"},{"value":"7,89E-02","module":"A4"},{"value":"7,56E-01","module":"A5"},{"value":"4,02E-03","module":"C1"},{"value":"4,84E-03","module":"C2"},{"value":"0,0E+00","module":"C3"},{"value":"1,14E-01","module":"C4"},{"value":"0,0E+00","module":"D"}]},{"parameter":"GWP-fossil","unit":"kg CO2-eq.","values":[{"value":"3,26E+00","module":"A1"},{"value":"4,01E-02","module":"A2"},{"value":"8,72E-01","module":"A3"},{"value":"7,86E-02","module":"A4"},{"value":"7,50E-01","module":"A5"},{"value":"4,02E-03","module":"C1"},{"value":"4,82E-03","module":"C2"},{"value":"0,0E+00","module":"C3"},{"value":"1,14E-01","module":"C4"},{"value":"0,0E+00","module":"D"}]},{"parameter":"GWP-biogenic","unit":"kg CO2-eq.","values":[{"value":"8,23E-02","module":"A1"},{"value":"1,08E-04","module":"A2"},{"value":"1,35E-02","module":"A3"},{"value":"2,73E-04","module":"A4"},{"value":"5,84E-03","module":"A5"},{"value":"3,65E-06","module":"C1"},{"value":"1,67E-05","module":"C2"},{"value":"0,0E+00","module":"C3"},{"value":"2,85E-04","module":"C4"},{"value":"0,0E+00","module":"D"}]},{"parameter":"GWP-luluc","unit":"kg CO2-eq.","values":[{"value":"3,01E-03","module":"A1"},{"value":"2,10E-05","module":"A2"},{"value":"1,24E-03","module":"A3"},{"value":"3,14E-05","module":"A4"},{"value":"3,32E-04","module":"A5"},{"value":"4,00E-07","module":"C1"},{"value":"1,93E-06","module":"C2"},{"value":"0,0E+00","module":"C3"},{"value":"2,15E-06","module":"C4"},{"value":"0,0E+00","module":"D"}]},{"parameter":"ODP","unit":"kg CFC11-eq.","values":[{"value":"2,63E-05","module":"A1"},{"value":"8,95E-09","module":"A2"},{"value":"3,13E-07","module":"A3"},{"value":"1,82E-08","module":"A4"},{"value":"1,13E-06","module":"A5"},{"value":"8,59E-10","module":"C1"},{"value":"1,12E-09","module":"C2"},{"value":"0,0E+00","module":"C3"},{"value":"3,10E-09","module":"C4"},{"value":"0,0E+00","module":"D"}]},{"parameter":"AP","unit":"mol H^(+)-eq.","values":[{"value":"2,64E-02","module":"A1"},{"value":"3,74E-04","module":"A2"},{"value":"4,57E-03","module":"A3"},{"value":"2,23E-04","module":"A4"},{"value":"2,69E-03","module":"A5"},{"value":"4,17E-05","module":"C1"},{"value":"1,37E-05","module":"C2"},{"value":"0,0E+00","module":"C3"},{"value":"7,63E-05","module":"C4"},{"value":"0,0E+00","module":"D"}]},{"parameter":"POCP","unit":"kg NMVOC-eq.","values":[{"value":"1,29E-02","module":"A1"},{"value":"2,64E-04","module":"A2"},{"value":"2,79E-03","module":"A3"},{"value":"1,90E-04","module":"A4"},{"value":"1,25E-03","module":"A5"},{"value":"5,57E-05","module":"C1"},{"value":"1,17E-05","module":"C2"},{"value":"0,0E+00","module":"C3"},{"value":"1,12E-04","module":"C4"},{"value":"0,0E+00","module":"D"}]},{"parameter":"ADPE","unit":"kg Sb-eq.","values":[{"value":"7,55E-05","module":"A1"},{"value":"1,26E-07","module":"A2"},{"value":"4,51E-06","module":"A3"},{"value":"2,84E-07","module":"A4"},{"value":"8,69E-06","module":"A5"},{"value":"2,04E-09","module":"C1"},{"value":"1,74E-08","module":"C2"},{"value":"0,0E+00","module":"C3"},{"value":"3,11E-08","module":"C4"},{"value":"0,0E+00","module":"D"}]},{"parameter":"ADPF","unit":"MJ","values":[{"value":"6,74E+01","module":"A1"},{"value":"5,74E-01","module":"A2"},{"value":"1,93E+01","module":"A3"},{"value":"1,17E+00","module":"A4"},{"value":"6,57E+00","module":"A5"},{"value":"5,41E-02","module":"C1"},{"value":"7,17E-02","module":"C2"},{"value":"0,0E+00","module":"C3"},{"value":"2,22E-01","module":"C4"},{"value":"0,0E+00","module":"D"}]},{"parameter":"WDP","unit":"m^3 world-eq. deprived","values":[{"value":"2,52E+00","module":"A1"},{"value":"2,53E-03","module":"A2"},{"value":"3,67E-01","module":"A3"},{"value":"5,48E-03","module":"A4"},{"value":"2,13E-01","module":"A5"},{"value":"1,45E-04","module":"C1"},{"value":"3,36E-04","module":"C2"},{"value":"0,0E+00","module":"C3"},{"value":"2,30E-03","module":"C4"},{"value":"0,0E+00","module":"D"}]},{"parameter":"EP-freshwater","unit":"kg PO4-eq.","values":[{"value":"1,55E-03","module":"A1"},{"value":"2,45E-06","module":"A2"},{"value":"2,80E-04","module":"A3"},{"value":"5,38E-06","module":"A4"},{"value":"2,43E-04","module":"A5"},{"value":"1,27E-07","module":"C1"},{"value":"3,30E-07","module":"C2"},{"value":"0,0E+00","module":"C3"},{"value":"8,58E-07","module":"C4"},{"value":"0,0E+00","module":"D"}]},{"parameter":"EP-marine","unit":"kg N-eq.","values":[{"value":"4,74E-03","module":"A1"},{"value":"8,24E-05","module":"A2"},{"value":"9,27E-04","module":"A3"},{"value":"4,56E-05","module":"A4"},{"value":"4,61E-04","module":"A5"},{"value":"1,85E-05","module":"C1"},{"value":"2,79E-06","module":"C2"},{"value":"0,0E+00","module":"C3"},{"value":"2,14E-03","module":"C4"},{"value":"0,0E+00","module":"D"}]},{"parameter":"EP-terrestrial","unit":"mol N-eq.","values":[{"value":"3,48E-02","module":"A1"},{"value":"9,13E-04","module":"A2"},{"value":"8,39E-03","module":"A3"},{"value":"4,95E-04","module":"A4"},{"value":"5,84E-03","module":"A5"},{"value":"2,03E-04","module":"C1"},{"value":"3,03E-05","module":"C2"},{"value":"0,0E+00","module":"C3"},{"value":"3,07E-04","module":"C4"},{"value":"0,0E+00","module":"D"}]}],"additional_environmental_impact":[{"parameter":"PM","unit":"Disease incidence","values":[{"value":"1,96E-07","module":"A1"},{"value":"2,74E-09","module":"A2"},{"value":"4,66E-08","module":"A3"},{"value":"6,34E-09","module":"A4"},{"value":"2,44E-08","module":"A5"},{"value":"1,12E-09","module":"C1"},{"value":"3,88E-10","module":"C2"},{"value":"0,0E+00","module":"C3"},{"value":"1,62E-09","module":"C4"},{"value":"0,0E+00","module":"D"}]},{"parameter":"ETP-fw","unit":"CTUe","values":[{"value":"2,35E+02","module":"A1"},{"value":"4,57E-01","module":"A2"},{"value":"1,55E+01","module":"A3"},{"value":"9,76E-01","module":"A4"},{"value":"2,40E+01","module":"A5"},{"value":"3,25E-02","module":"C1"},{"value":"5,98E-02","module":"C2"},{"value":"0,0E+00","module":"C3"},{"value":"4,83E-01","module":"C4"},{"value":"0,0E+00","module":"D"}]},{"parameter":"HTP-c","unit":"CTUh","values":[{"value":"2,87E-08","module":"A1"},{"value":"1,85E-11","module":"A2"},{"value":"6,67E-10","module":"A3"},{"value":"3,00E-11","module":"A4"},{"value":"1,58E-09","module":"A5"},{"value":"1,25E-12","module":"C1"},{"value":"1,84E-12","module":"C2"},{"value":"0,0E+00","module":"C3"},{"value":"7,12E-12","module":"C4"},{"value":"0,0E+00","module":"D"}]},{"parameter":"HTP-nc","unit":"CTUh","values":[{"value":"2,84E-07","module":"A1"},{"value":"4,21E-10","module":"A2"},{"value":"1,18E-08","module":"A3"},{"value":"9,56E-10","module":"A4"},{"value":"1,69E-08","module":"A5"},{"value":"2,35E-11","module":"C1"},{"value":"5,86E-11","module":"C2"},{"value":"0,0E+00","module":"C3"},{"value":"1,81E-10","module":"C4"},{"value":"0,0E+00","module":"D"}]},{"parameter":"SQP","unit":"SQP","values":[{"value":"1,22E+01","module":"A1"},{"value":"3,37E-01","module":"A2"},{"value":"6,87E+00","module":"A3"},{"value":"8,31E-01","module":"A4"},{"value":"1,57E+00","module":"A5"},{"value":"7,03E-03","module":"C1"},{"value":"5,09E-02","module":"C2"},{"value":"0,0E+00","module":"C3"},{"value":"5,83E-01","module":"C4"},{"value":"0,0E+00","module":"D"}]}],"resource_use":[{"parameter":"PERE","unit":"MJ","values":[{"value":"4,14E+00","module":"A1"},{"value":"7,53E-03","module":"A2"},{"value":"1,08E+00","module":"A3"},{"value":"1,70E-02","module":"A4"},{"value":"3,45E-01","module":"A5"},{"value":"3,09E-04","module":"C1"},{"value":"1,04E-03","module":"C2"},{"value":"0,0E+00","module":"C3"},{"value":"1,17E-02","module":"C4"},{"value":"0,0E+00","module":"D"}]},{"parameter":"PERM","unit":"MJ","values":[{"value":"1,32E-02","module":"A1"},{"value":"0,0E+00","module":"A2"},{"value":"7,33E-01","module":"A3"},{"value":"0,0E+00","module":"A4"},{"value":"2,98E-02","module":"A5"},{"value":"0,0E+00","module":"C1"},{"value":"0,0E+00","module":"C2"},{"value":"0,0E+00","module":"C3"},{"value":"0,0E+00","module":"C4"},{"value":"0,0E+00","module":"D"}]},{"parameter":"PERT","unit":"MJ","values":[{"value":"4,16E+00","module":"A1"},{"value":"7,53E-03","module":"A2"},{"value":"1,81E+00","module":"A3"},{"value":"1,70E-02","module":"A4"},{"value":"3,74E-01","module":"A5"},{"value":"3,09E-04","module":"C1"},{"value":"1,04E-03","module":"C2"},{"value":"0,0E+00","module":"C3"},{"value":"1,17E-02","module":"C4"},{"value":"0,0E+00","module":"D"}]},{"parameter":"PENRE","unit":"MJ","values":[{"value":"4,73E+01","module":"A1"},{"value":"5,74E-01","module":"A2"},{"value":"1,39E+01","module":"A3"},{"value":"1,17E+00","module":"A4"},{"value":"5,51E+00","module":"A5"},{"value":"5,41E-02","module":"C1"},{"value":"7,17E-02","module":"C2"},{"value":"0,0E+00","module":"C3"},{"value":"2,22E-01","module":"C4"},{"value":"0,0E+00","module":"D"}]},{"parameter":"PENRM","unit":"MJ","values":[{"value":"2,46E+01","module":"A1"},{"value":"0,0E+00","module":"A2"},{"value":"5,46E+00","module":"A3"},{"value":"0,0E+00","module":"A4"},{"value":"1,24E+00","module":"A5"},{"value":"0,0E+00","module":"C1"},{"value":"0,0E+00","module":"C2"},{"value":"0,0E+00","module":"C3"},{"value":"0,0E+00","module":"C4"},{"value":"0,0E+00","module":"D"}]},{"parameter":"PENRT","unit":"MJ","values":[{"value":"7,19E+01","module":"A1"},{"value":"5,74E-01","module":"A2"},{"value":"1,94E+01","module":"A3"},{"value":"1,17E+00","module":"A4"},{"value":"6,75E+00","module":"A5"},{"value":"5,41E-02","module":"C1"},{"value":"7,17E-02","module":"C2"},{"value":"0,0E+00","module":"C3"},{"value":"2,22E-01","module":"C4"},{"value":"0,0E+00","module":"D"}]},{"parameter":"SM","unit":"kg","values":[{"value":"2,52E-02","module":"A1"},{"value":"2,22E-04","module":"A2"},{"value":"9,04E-02","module":"A3"},{"value":"3,98E-04","module":"A4"},{"value":"6,62E-03","module":"A5"},{"value":"2,12E-05","module":"C1"},{"value":"2,44E-05","module":"C2"},{"value":"0,0E+00","module":"C3"},{"value":"8,41E-05","module":"C4"},{"value":"0,0E+00","module":"D"}]},{"parameter":"RSF","unit":"MJ","values":[{"value":"4,93E-04","module":"A1"},{"value":"1,86E-06","module":"A2"},{"value":"8,42E-03","module":"A3"},{"value":"4,38E-06","module":"A4"},{"value":"3,90E-04","module":"A5"},{"value":"6,91E-08","module":"C1"},{"value":"2,69E-07","module":"C2"},{"value":"0,0E+00","module":"C3"},{"value":"3,83E-06","module":"C4"},{"value":"0,0E+00","module":"D"}]},{"parameter":"NRSF","unit":"MJ","values":[{"value":"0,0E+00","module":"A1"},{"value":"0,0E+00","module":"A2"},{"value":"0,0E+00","module":"A3"},{"value":"0,0E+00","module":"A4"},{"value":"0,0E+00","module":"A5"},{"value":"0,0E+00","module":"C1"},{"value":"0,0E+00","module":"C2"},{"value":"0,0E+00","module":"C3"},{"value":"0,0E+00","module":"C4"},{"value":"0,0E+00","module":"D"}]},{"parameter":"FW","unit":"m^3","values":[{"value":"7,13E-02","module":"A1"},{"value":"6,64E-05","module":"A2"},{"value":"1,01E-02","module":"A3"},{"value":"1,49E-04","module":"A4"},{"value":"5,59E-03","module":"A5"},{"value":"3,28E-06","module":"C1"},{"value":"9,14E-06","module":"C2"},{"value":"0,0E+00","module":"C3"},{"value":"2,92E-04","module":"C4"},{"value":"0,0E+00","module":"D"}]}],"end_of_life_waste":[{"parameter":"HWD","unit":"kg","values":[{"value":"5,59E-01","module":"A1"},{"value":"7,10E-04","module":"A2"},{"value":"6,17E-02","module":"A3"},{"value":"1,33E-03","module":"A4"},{"value":"3,46E-01","module":"A5"},{"value":"7,23E-05","module":"C1"},{"value":"8,16E-05","module":"C2"},{"value":"0,0E+00","module":"C3"},{"value":"3,46E-04","module":"C4"},{"value":"0,0E+00","module":"D"}]},{"parameter":"NHWD","unit":"kg","values":[{"value":"6,84E+00","module":"A1"},{"value":"1,07E-02","module":"A2"},{"value":"1,43E+00","module":"A3"},{"value":"2,37E-02","module":"A4"},{"value":"5,40E-01","module":"A5"},{"value":"5,08E-04","module":"C1"},{"value":"1,45E-03","module":"C2"},{"value":"0,0E+00","module":"C3"},{"value":"1,00E+00","module":"C4"},{"value":"0,0E+00","module":"D"}]},{"parameter":"RWD","unit":"kg","values":[{"value":"1,54E-04","module":"A1"},{"value":"3,97E-06","module":"A2"},{"value":"3,20E-05","module":"A3"},{"value":"8,05E-06","module":"A4"},{"value":"2,51E-05","module":"A5"},{"value":"3,81E-07","module":"C1"},{"value":"4,93E-07","module":"C2"},{"value":"0,0E+00","module":"C3"},{"value":"1,47E-06","module":"C4"},{"value":"0,0E+00","module":"D"}]}],"end_of_life_flow":[{"parameter":"CRU","unit":"kg","values":[{"value":"0,0E+00","module":"A1"},{"value":"0,0E+00","module":"A2"},{"value":"0,0E+00","module":"A3"},{"value":"0,0E+00","module":"A4"},{"value":"0,0E+00","module":"A5"},{"value":"0,0E+00","module":"C1"},{"value":"0,0E+00","module":"C2"},{"value":"0,0E+00","module":"C3"},{"value":"0,0E+00","module":"C4"},{"value":"0,0E+00","module":"D"}]},{"parameter":"MFR","unit":"kg","values":[{"value":"4,69E-04","module":"A1"},{"value":"1,88E-05","module":"A2"},{"value":"3,59E-02","module":"A3"},{"value":"3,67E-06","module":"A4"},{"value":"9,51E-02","module":"A5"},{"value":"7,20E-08","module":"C1"},{"value":"2,25E-07","module":"C2"},{"value":"0,0E+00","module":"C3"},{"value":"1,21E-06","module":"C4"},{"value":"0,0E+00","module":"D"}]},{"parameter":"MER","unit":"kg","values":[{"value":"7,17E-06","module":"A1"},{"value":"1,48E-08","module":"A2"},{"value":"5,93E-07","module":"A3"},{"value":"2,95E-08","module":"A4"},{"value":"4,94E-07","module":"A5"},{"value":"1,15E-09","module":"C1"},{"value":"1,81E-09","module":"C2"},{"value":"0,0E+00","module":"C3"},{"value":"5,85E-09","module":"C4"},{"value":"0,0E+00","module":"D"}]},{"parameter":"EEE","unit":"MJ","values":[{"value":"4,07E-02","module":"A1"},{"value":"1,15E-04","module":"A2"},{"value":"1,08E-02","module":"A3"},{"value":"2,55E-04","module":"A4"},{"value":"3,58E-03","module":"A5"},{"value":"2,12E-05","module":"C1"},{"value":"1,56E-05","module":"C2"},{"value":"0,0E+00","module":"C3"},{"value":"4,53E-04","module":"C4"},{"value":"0,0E+00","module":"D"}]},{"parameter":"EET","unit":"MJ","values":[{"value":"1,42E-01","module":"A1"},{"value":"5,68E-04","module":"A2"},{"value":"3,40E-02","module":"A3"},{"value":"1,06E-03","module":"A4"},{"value":"1,21E-02","module":"A5"},{"value":"2,15E-04","module":"C1"},{"value":"6,49E-05","module":"C2"},{"value":"0,0E+00","module":"C3"},{"value":"1,22E-03","module":"C4"},{"value":"0,0E+00","module":"D"}]}]}