{"product_name":"HIT-HY 270","epd_id":"EPD-HIL-20220123-IBA1-EN","compliance":["DIN EN 15804+A2","ISO 14025"],"producer_name":"Hilti Aktiengesellschaft","environmental_impact":[{"parameter":"GWP-total","unit":"kg CO2-eq.","values":[{"value":"2,51E+00","module":"A1"},{"value":"4,87E-02","module":"A2"},{"value":"6,07E-01","module":"A3"},{"value":"7,12E-02","module":"A4"},{"value":"5,14E-01","module":"A5"},{"value":"4,02E-03","module":"C1"},{"value":"4,84E-03","module":"C2"},{"value":"0,0E+00","module":"C3"},{"value":"1,14E-01","module":"C4"},{"value":"0,0E+00","module":"D"}]},{"parameter":"GWP-fossil","unit":"kg CO2-eq.","values":[{"value":"2,48E+00","module":"A1"},{"value":"4,86E-02","module":"A2"},{"value":"4,97E-01","module":"A3"},{"value":"7,09E-02","module":"A4"},{"value":"5,03E-01","module":"A5"},{"value":"4,02E-03","module":"C1"},{"value":"4,82E-03","module":"C2"},{"value":"0,0E+00","module":"C3"},{"value":"1,14E-01","module":"C4"},{"value":"0,0E+00","module":"D"}]},{"parameter":"GWP-biogenic","unit":"kg CO2-eq.","values":[{"value":"2,71E-02","module":"A1"},{"value":"1,41E-04","module":"A2"},{"value":"1,09E-01","module":"A3"},{"value":"2,46E-04","module":"A4"},{"value":"1,07E-02","module":"A5"},{"value":"3,65E-06","module":"C1"},{"value":"1,67E-05","module":"C2"},{"value":"0,0E+00","module":"C3"},{"value":"2,85E-04","module":"C4"},{"value":"0,0E+00","module":"D"}]},{"parameter":"GWP-luluc","unit":"kg CO2-eq.","values":[{"value":"1,45E-03","module":"A1"},{"value":"2,38E-05","module":"A2"},{"value":"9,37E-04","module":"A3"},{"value":"2,84E-05","module":"A4"},{"value":"2,62E-04","module":"A5"},{"value":"4,00E-07","module":"C1"},{"value":"1,93E-06","module":"C2"},{"value":"0,0E+00","module":"C3"},{"value":"2,15E-06","module":"C4"},{"value":"0,0E+00","module":"D"}]},{"parameter":"ODP","unit":"kg CFC11-eq.","values":[{"value":"2,70E-07","module":"A1"},{"value":"1,09E-08","module":"A2"},{"value":"9,05E-08","module":"A3"},{"value":"1,64E-08","module":"A4"},{"value":"6,04E-08","module":"A5"},{"value":"8,59E-10","module":"C1"},{"value":"1,12E-09","module":"C2"},{"value":"0,0E+00","module":"C3"},{"value":"3,10E-09","module":"C4"},{"value":"0,0E+00","module":"D"}]},{"parameter":"AP","unit":"mol H^(+)-eq.","values":[{"value":"1,37E-02","module":"A1"},{"value":"3,66E-04","module":"A2"},{"value":"2,35E-03","module":"A3"},{"value":"2,02E-04","module":"A4"},{"value":"2,15E-03","module":"A5"},{"value":"4,17E-05","module":"C1"},{"value":"1,37E-05","module":"C2"},{"value":"0,0E+00","module":"C3"},{"value":"7,63E-05","module":"C4"},{"value":"0,0E+00","module":"D"}]},{"parameter":"POCP","unit":"kg NMVOC-eq.","values":[{"value":"8,79E-03","module":"A1"},{"value":"2,63E-04","module":"A2"},{"value":"1,51E-03","module":"A3"},{"value":"1,72E-04","module":"A4"},{"value":"1,09E-03","module":"A5"},{"value":"5,57E-05","module":"C1"},{"value":"1,17E-05","module":"C2"},{"value":"0,0E+00","module":"C3"},{"value":"1,12E-04","module":"C4"},{"value":"0,0E+00","module":"D"}]},{"parameter":"ADPE","unit":"kg Sb-eq.","values":[{"value":"3,19E-05","module":"A1"},{"value":"1,59E-07","module":"A2"},{"value":"2,10E-06","module":"A3"},{"value":"2,56E-07","module":"A4"},{"value":"6,94E-06","module":"A5"},{"value":"2,04E-09","module":"C1"},{"value":"1,74E-08","module":"C2"},{"value":"0,0E+00","module":"C3"},{"value":"3,11E-08","module":"C4"},{"value":"0,0E+00","module":"D"}]},{"parameter":"ADPF","unit":"MJ","values":[{"value":"4,33E+01","module":"A1"},{"value":"7,02E-01","module":"A2"},{"value":"9,20E+00","module":"A3"},{"value":"1,06E+00","module":"A4"},{"value":"5,42E+00","module":"A5"},{"value":"5,41E-02","module":"C1"},{"value":"7,17E-02","module":"C2"},{"value":"0,0E+00","module":"C3"},{"value":"2,22E-01","module":"C4"},{"value":"0,0E+00","module":"D"}]},{"parameter":"WDP","unit":"m^3 world-eq. deprived","values":[{"value":"1,72E+00","module":"A1"},{"value":"3,15E-03","module":"A2"},{"value":"2,30E-01","module":"A3"},{"value":"4,94E-03","module":"A4"},{"value":"1,91E-01","module":"A5"},{"value":"1,45E-04","module":"C1"},{"value":"3,36E-04","module":"C2"},{"value":"0,0E+00","module":"C3"},{"value":"2,30E-03","module":"C4"},{"value":"0,0E+00","module":"D"}]},{"parameter":"EP-freshwater","unit":"kg PO4-eq.","values":[{"value":"6,47E-04","module":"A1"},{"value":"3,06E-06","module":"A2"},{"value":"1,61E-04","module":"A3"},{"value":"4,85E-06","module":"A4"},{"value":"1,44E-04","module":"A5"},{"value":"1,27E-07","module":"C1"},{"value":"3,30E-07","module":"C2"},{"value":"0,0E+00","module":"C3"},{"value":"8,58E-07","module":"C4"},{"value":"0,0E+00","module":"D"}]},{"parameter":"EP-marine","unit":"kg N-eq.","values":[{"value":"2,72E-03","module":"A1"},{"value":"8,00E-05","module":"A2"},{"value":"5,94E-04","module":"A3"},{"value":"4,11E-05","module":"A4"},{"value":"3,73E-04","module":"A5"},{"value":"1,85E-05","module":"C1"},{"value":"2,79E-06","module":"C2"},{"value":"0,0E+00","module":"C3"},{"value":"2,14E-03","module":"C4"},{"value":"0,0E+00","module":"D"}]},{"parameter":"EP-terrestrial","unit":"mol N-eq.","values":[{"value":"2,21E-02","module":"A1"},{"value":"8,85E-04","module":"A2"},{"value":"4,83E-03","module":"A3"},{"value":"4,47E-04","module":"A4"},{"value":"5,08E-03","module":"A5"},{"value":"2,03E-04","module":"C1"},{"value":"3,03E-05","module":"C2"},{"value":"0,0E+00","module":"C3"},{"value":"3,07E-04","module":"C4"},{"value":"0,0E+00","module":"D"}]}],"additional_environmental_impact":[{"parameter":"PM","unit":"Disease incidence","values":[{"value":"1,18E-07","module":"A1"},{"value":"3,48E-09","module":"A2"},{"value":"2,64E-08","module":"A3"},{"value":"5,72E-09","module":"A4"},{"value":"2,06E-08","module":"A5"},{"value":"1,12E-09","module":"C1"},{"value":"3,88E-10","module":"C2"},{"value":"0,0E+00","module":"C3"},{"value":"1,62E-09","module":"C4"},{"value":"0,0E+00","module":"D"}]},{"parameter":"ETP-fw","unit":"CTUe","values":[{"value":"8,24E+01","module":"A1"},{"value":"5,67E-01","module":"A2"},{"value":"7,85E+00","module":"A3"},{"value":"8,81E-01","module":"A4"},{"value":"1,46E+01","module":"A5"},{"value":"3,25E-02","module":"C1"},{"value":"5,98E-02","module":"C2"},{"value":"0,0E+00","module":"C3"},{"value":"4,83E-01","module":"C4"},{"value":"0,0E+00","module":"D"}]},{"parameter":"HTP-c","unit":"CTUh","values":[{"value":"7,40E-09","module":"A1"},{"value":"2,13E-11","module":"A2"},{"value":"3,11E-10","module":"A3"},{"value":"2,71E-11","module":"A4"},{"value":"7,60E-10","module":"A5"},{"value":"1,25E-12","module":"C1"},{"value":"1,84E-12","module":"C2"},{"value":"0,0E+00","module":"C3"},{"value":"7,12E-12","module":"C4"},{"value":"0,0E+00","module":"D"}]},{"parameter":"HTP-nc","unit":"CTUh","values":[{"value":"1,05E-07","module":"A1"},{"value":"5,32E-10","module":"A2"},{"value":"6,13E-09","module":"A3"},{"value":"8,63E-10","module":"A4"},{"value":"1,07E-08","module":"A5"},{"value":"2,35E-11","module":"C1"},{"value":"5,86E-11","module":"C2"},{"value":"0,0E+00","module":"C3"},{"value":"1,81E-10","module":"C4"},{"value":"0,0E+00","module":"D"}]},{"parameter":"SQP","unit":"SQP","values":[{"value":"5,08E+00","module":"A1"},{"value":"4,37E-01","module":"A2"},{"value":"4,08E+00","module":"A3"},{"value":"7,50E-01","module":"A4"},{"value":"1,15E+00","module":"A5"},{"value":"7,03E-03","module":"C1"},{"value":"5,09E-02","module":"C2"},{"value":"0,0E+00","module":"C3"},{"value":"5,83E-01","module":"C4"},{"value":"0,0E+00","module":"D"}]}],"resource_use":[{"parameter":"PERE","unit":"MJ","values":[{"value":"1,74E+00","module":"A1"},{"value":"9,50E-03","module":"A2"},{"value":"7,58E-01","module":"A3"},{"value":"1,54E-02","module":"A4"},{"value":"2,53E-01","module":"A5"},{"value":"3,09E-04","module":"C1"},{"value":"1,04E-03","module":"C2"},{"value":"0,0E+00","module":"C3"},{"value":"1,17E-02","module":"C4"},{"value":"0,0E+00","module":"D"}]},{"parameter":"PERM","unit":"MJ","values":[{"value":"0,0E+00","module":"A1"},{"value":"0,0E+00","module":"A2"},{"value":"5,63E-01","module":"A3"},{"value":"0,0E+00","module":"A4"},{"value":"3,94E-02","module":"A5"},{"value":"0,0E+00","module":"C1"},{"value":"0,0E+00","module":"C2"},{"value":"0,0E+00","module":"C3"},{"value":"0,0E+00","module":"C4"},{"value":"0,0E+00","module":"D"}]},{"parameter":"PERT","unit":"MJ","values":[{"value":"1,74E+00","module":"A1"},{"value":"9,50E-03","module":"A2"},{"value":"1,32E+00","module":"A3"},{"value":"1,54E-02","module":"A4"},{"value":"2,93E-01","module":"A5"},{"value":"3,09E-04","module":"C1"},{"value":"1,04E-03","module":"C2"},{"value":"0,0E+00","module":"C3"},{"value":"1,17E-02","module":"C4"},{"value":"0,0E+00","module":"D"}]},{"parameter":"PENRE","unit":"MJ","values":[{"value":"3,16E+01","module":"A1"},{"value":"7,03E-01","module":"A2"},{"value":"6,27E+00","module":"A3"},{"value":"1,06E+00","module":"A4"},{"value":"4,36E+00","module":"A5"},{"value":"5,41E-02","module":"C1"},{"value":"7,17E-02","module":"C2"},{"value":"0,0E+00","module":"C3"},{"value":"2,22E-01","module":"C4"},{"value":"0,0E+00","module":"D"}]},{"parameter":"PENRM","unit":"MJ","values":[{"value":"1,17E+01","module":"A1"},{"value":"0,0E+00","module":"A2"},{"value":"2,93E+00","module":"A3"},{"value":"0,0E+00","module":"A4"},{"value":"1,07E+00","module":"A5"},{"value":"0,0E+00","module":"C1"},{"value":"0,0E+00","module":"C2"},{"value":"0,0E+00","module":"C3"},{"value":"0,0E+00","module":"C4"},{"value":"0,0E+00","module":"D"}]},{"parameter":"PENRT","unit":"MJ","values":[{"value":"4,33E+01","module":"A1"},{"value":"7,03E-01","module":"A2"},{"value":"9,20E+00","module":"A3"},{"value":"1,06E+00","module":"A4"},{"value":"5,42E+00","module":"A5"},{"value":"5,41E-02","module":"C1"},{"value":"7,17E-02","module":"C2"},{"value":"0,0E+00","module":"C3"},{"value":"2,22E-01","module":"C4"},{"value":"0,0E+00","module":"D"}]},{"parameter":"SM","unit":"kg","values":[{"value":"8,78E-03","module":"A1"},{"value":"2,63E-04","module":"A2"},{"value":"6,91E-02","module":"A3"},{"value":"3,59E-04","module":"A4"},{"value":"7,10E-03","module":"A5"},{"value":"2,12E-05","module":"C1"},{"value":"2,44E-05","module":"C2"},{"value":"0,0E+00","module":"C3"},{"value":"8,41E-05","module":"C4"},{"value":"0,0E+00","module":"D"}]},{"parameter":"RSF","unit":"MJ","values":[{"value":"9,82E-05","module":"A1"},{"value":"2,38E-06","module":"A2"},{"value":"5,78E-03","module":"A3"},{"value":"3,96E-06","module":"A4"},{"value":"4,38E-04","module":"A5"},{"value":"6,91E-08","module":"C1"},{"value":"2,69E-07","module":"C2"},{"value":"0,0E+00","module":"C3"},{"value":"3,83E-06","module":"C4"},{"value":"0,0E+00","module":"D"}]},{"parameter":"NRSF","unit":"MJ","values":[{"value":"0,0E+00","module":"A1"},{"value":"0,0E+00","module":"A2"},{"value":"0,0E+00","module":"A3"},{"value":"0,0E+00","module":"A4"},{"value":"0,0E+00","module":"A5"},{"value":"0,0E+00","module":"C1"},{"value":"0,0E+00","module":"C2"},{"value":"0,0E+00","module":"C3"},{"value":"0,0E+00","module":"C4"},{"value":"0,0E+00","module":"D"}]},{"parameter":"FW","unit":"m^3","values":[{"value":"4,31E-02","module":"A1"},{"value":"8,36E-05","module":"A2"},{"value":"5,63E-03","module":"A3"},{"value":"1,35E-04","module":"A4"},{"value":"4,72E-03","module":"A5"},{"value":"3,28E-06","module":"C1"},{"value":"9,14E-06","module":"C2"},{"value":"0,0E+00","module":"C3"},{"value":"2,92E-04","module":"C4"},{"value":"0,0E+00","module":"D"}]}],"end_of_life_waste":[{"parameter":"HWD","unit":"kg","values":[{"value":"1,84E-01","module":"A1"},{"value":"8,50E-04","module":"A2"},{"value":"5,20E-02","module":"A3"},{"value":"1,20E-03","module":"A4"},{"value":"1,69E-01","module":"A5"},{"value":"7,23E-05","module":"C1"},{"value":"8,16E-05","module":"C2"},{"value":"0,0E+00","module":"C3"},{"value":"3,46E-04","module":"C4"},{"value":"0,0E+00","module":"D"}]},{"parameter":"NHWD","unit":"kg","values":[{"value":"2,40E+00","module":"A1"},{"value":"1,34E-02","module":"A2"},{"value":"5,92E-01","module":"A3"},{"value":"2,13E-02","module":"A4"},{"value":"3,67E-01","module":"A5"},{"value":"5,08E-04","module":"C1"},{"value":"1,45E-03","module":"C2"},{"value":"0,0E+00","module":"C3"},{"value":"1,00E+00","module":"C4"},{"value":"0,0E+00","module":"D"}]},{"parameter":"RWD","unit":"kg","values":[{"value":"5,76E-05","module":"A1"},{"value":"4,85E-06","module":"A2"},{"value":"1,55E-05","module":"A3"},{"value":"7,27E-06","module":"A4"},{"value":"1,46E-05","module":"A5"},{"value":"3,81E-07","module":"C1"},{"value":"4,93E-07","module":"C2"},{"value":"0,0E+00","module":"C3"},{"value":"1,47E-06","module":"C4"},{"value":"0,0E+00","module":"D"}]}],"end_of_life_flow":[{"parameter":"CRU","unit":"kg","values":[{"value":"0,0E+00","module":"A1"},{"value":"0,0E+00","module":"A2"},{"value":"0,0E+00","module":"A3"},{"value":"0,0E+00","module":"A4"},{"value":"0,0E+00","module":"A5"},{"value":"0,0E+00","module":"C1"},{"value":"0,0E+00","module":"C2"},{"value":"0,0E+00","module":"C3"},{"value":"0,0E+00","module":"C4"},{"value":"0,0E+00","module":"D"}]},{"parameter":"MFR","unit":"kg","values":[{"value":"1,36E-04","module":"A1"},{"value":"1,71E-05","module":"A2"},{"value":"3,98E-02","module":"A3"},{"value":"3,31E-06","module":"A4"},{"value":"8,87E-02","module":"A5"},{"value":"7,20E-08","module":"C1"},{"value":"2,25E-07","module":"C2"},{"value":"0,0E+00","module":"C3"},{"value":"1,21E-06","module":"C4"},{"value":"0,0E+00","module":"D"}]},{"parameter":"MER","unit":"kg","values":[{"value":"3,69E-06","module":"A1"},{"value":"1,80E-08","module":"A2"},{"value":"5,66E-07","module":"A3"},{"value":"2,66E-08","module":"A4"},{"value":"4,17E-07","module":"A5"},{"value":"1,15E-09","module":"C1"},{"value":"1,81E-09","module":"C2"},{"value":"0,0E+00","module":"C3"},{"value":"5,85E-09","module":"C4"},{"value":"0,0E+00","module":"D"}]},{"parameter":"EEE","unit":"MJ","values":[{"value":"1,47E-02","module":"A1"},{"value":"1,44E-04","module":"A2"},{"value":"1,06E-02","module":"A3"},{"value":"2,30E-04","module":"A4"},{"value":"2,73E-03","module":"A5"},{"value":"2,12E-05","module":"C1"},{"value":"1,56E-05","module":"C2"},{"value":"0,0E+00","module":"C3"},{"value":"4,53E-04","module":"C4"},{"value":"0,0E+00","module":"D"}]},{"parameter":"EET","unit":"MJ","values":[{"value":"6,33E-02","module":"A1"},{"value":"6,78E-04","module":"A2"},{"value":"3,25E-02","module":"A3"},{"value":"9,56E-04","module":"A4"},{"value":"1,01E-02","module":"A5"},{"value":"2,15E-04","module":"C1"},{"value":"6,49E-05","module":"C2"},{"value":"0,0E+00","module":"C3"},{"value":"1,22E-03","module":"C4"},{"value":"0,0E+00","module":"D"}]}]}