{"product_name":"Hobas Pressure Pipe, Unfilled (RO), Spigot-Coupling, DN1800-3600, PN6, SN12500-30000","epd_id":"NEPD-3622-2564-EN","compliance":["EN 15804","ISO 14025","ISO 21930"],"producer_name":"Amiblu Technology AS","environmental_impact":[{"parameter":"GWP-total","unit":"kg CO2-eq.","values":[{"value":"1,63E+00","module":"A1-A3"},{"value":"8,13E-02","module":"A4"},{"value":"1,38E-01","module":"A5"}]},{"parameter":"ODP","unit":"kg CFC 11-eq.","values":[{"value":"2,06E-07","module":"A1-A3"},{"value":"1,50E-08","module":"A4"},{"value":"2,46E-08","module":"A5"}]},{"parameter":"AP","unit":"kg SO2-eq.","values":[{"value":"7,13E-03","module":"A1-A3"},{"value":"2,59E-04","module":"A4"},{"value":"3,58E-04","module":"A5"}]},{"parameter":"EP","unit":"kg Phosphat-eq.","values":[{"value":"1,01E-03","module":"A1-A3"},{"value":"4,30E-05","module":"A4"},{"value":"7,87E-05","module":"A5"}]},{"parameter":"POCP","unit":"kg Ethen-eq.","values":[{"value":"5,89E-04","module":"A1-A3"},{"value":"1,33E-05","module":"A4"},{"value":"2,33E-05","module":"A5"}]},{"parameter":"ADPE","unit":"kg Sb-eq.","values":[{"value":"3,59E-05","module":"A1-A3"},{"value":"2,48E-07","module":"A4"},{"value":"4,61E-07","module":"A5"}]},{"parameter":"ADPF","unit":"MJ","values":[{"value":"3,50E+01","module":"A1-A3"},{"value":"1,23E+00","module":"A4"},{"value":"1,93E+00","module":"A5"}]},{"parameter":"ADPM","unit":"kg Sb-eq.","values":[{"value":"3,59E-05","module":"A1-A3"},{"value":"2,48E-07","module":"A4"},{"value":"4,61E-07","module":"A5"}]}],"additional_environmental_impact":[],"resource_use":[{"parameter":"PERE","unit":"MJ","values":[{"value":"1,66E+00","module":"A1-A3"},{"value":"1,79E-02","module":"A4"},{"value":"8,43E-02","module":"A5"}]},{"parameter":"PERM","unit":"MJ","values":[{"value":"1,64E-04","module":"A1-A3"},{"value":"0,0E+00","module":"A4"},{"value":"0,0E+00","module":"A5"}]},{"parameter":"PERT","unit":"MJ","values":[{"value":"1,66E+00","module":"A1-A3"},{"value":"1,79E-02","module":"A4"},{"value":"8,43E-02","module":"A5"}]},{"parameter":"PENRE","unit":"MJ","values":[{"value":"3,96E+01","module":"A1-A3"},{"value":"1,25E+00","module":"A4"},{"value":"2,09E+00","module":"A5"}]},{"parameter":"PENRM","unit":"MJ","values":[{"value":"1,22E-02","module":"A1-A3"},{"value":"0,0E+00","module":"A4"},{"value":"0,0E+00","module":"A5"}]},{"parameter":"PENRT","unit":"MJ","values":[{"value":"3,97E+01","module":"A1-A3"},{"value":"1,25E+00","module":"A4"},{"value":"2,09E+00","module":"A5"}]},{"parameter":"SM","unit":"kg","values":[{"value":"6,32E-03","module":"A1-A3"},{"value":"0,0E+00","module":"A4"},{"value":"1,12E+01","module":"A5"}]},{"parameter":"RSF","unit":"MJ","values":[{"value":"9,76E-02","module":"A1-A3"},{"value":"0,0E+00","module":"A4"},{"value":"1,51E-04","module":"A5"}]},{"parameter":"NRSF","unit":"MJ","values":[{"value":"6,84E-03","module":"A1-A3"},{"value":"0,0E+00","module":"A4"},{"value":"2,23E-03","module":"A5"}]},{"parameter":"FW","unit":"m3","values":[{"value":"2,28E-02","module":"A1-A3"},{"value":"2,35E-04","module":"A4"},{"value":"1,43E-02","module":"A5"}]}],"end_of_life_waste":[{"parameter":"HWD","unit":"kg","values":[{"value":"2,42E-03","module":"A1-A3"},{"value":"7,32E-07","module":"A4"},{"value":"3,43E-05","module":"A5"}]},{"parameter":"NHWD","unit":"kg","values":[{"value":"2,70E-01","module":"A1-A3"},{"value":"6,60E-02","module":"A4"},{"value":"3,64E-02","module":"A5"}]},{"parameter":"RWD","unit":"kg","values":[{"value":"7,58E-05","module":"A1-A3"},{"value":"8,61E-06","module":"A4"},{"value":"1,53E-05","module":"A5"}]}],"end_of_life_flow":[{"parameter":"CRU","unit":"kg","values":[{"value":"0,0E+00","module":"A1-A3"},{"value":"0,0E+00","module":"A4"},{"value":"0,0E+00","module":"A5"}]},{"parameter":"MFR","unit":"kg","values":[{"value":"1,13E-03","module":"A1-A3"},{"value":"0,0E+00","module":"A4"},{"value":"1,70E-06","module":"A5"}]},{"parameter":"MER","unit":"kg","values":[{"value":"1,76E-02","module":"A1-A3"},{"value":"0,0E+00","module":"A4"},{"value":"5,49E-04","module":"A5"}]},{"parameter":"EEE","unit":"MJ","values":[{"value":"1,08E-02","module":"A1-A3"},{"value":"0,0E+00","module":"A4"},{"value":"5,83E-06","module":"A5"}]},{"parameter":"EET","unit":"MJ","values":[{"value":"1,25E-01","module":"A1-A3"},{"value":"0,0E+00","module":"A4"},{"value":"8,82E-05","module":"A5"}]}]}