{"product_name":"Hobas Pressure Pipe, Filled (VO), Spigot coupling DN700-3600, PN6, SN20000","epd_id":"NEPD-3623-2563-EN","compliance":["EN 15804","ISO 14025","ISO 21930"],"producer_name":"Amiblu Technology AS","environmental_impact":[{"parameter":"GWP-total","unit":"kg CO2-eq.","values":[{"value":"1,42E+00","module":"A1-A3"},{"value":"8,13E-02","module":"A4"},{"value":"1,40E-01","module":"A5"}]},{"parameter":"ODP","unit":"kg CFC 11-eq.","values":[{"value":"1,72E-07","module":"A1-A3"},{"value":"1,50E-08","module":"A4"},{"value":"2,49E-08","module":"A5"}]},{"parameter":"AP","unit":"kg SO2-eq.","values":[{"value":"6,26E-03","module":"A1-A3"},{"value":"2,59E-04","module":"A4"},{"value":"3,63E-04","module":"A5"}]},{"parameter":"EP","unit":"kg Phosphat-eq.","values":[{"value":"8,78E-04","module":"A1-A3"},{"value":"4,30E-05","module":"A4"},{"value":"7,98E-05","module":"A5"}]},{"parameter":"POCP","unit":"kg Ethen-eq.","values":[{"value":"4,87E-04","module":"A1-A3"},{"value":"1,33E-05","module":"A4"},{"value":"2,37E-05","module":"A5"}]},{"parameter":"ADPE","unit":"kg Sb-eq.","values":[{"value":"3,20E-05","module":"A1-A3"},{"value":"2,48E-07","module":"A4"},{"value":"4,67E-07","module":"A5"}]},{"parameter":"ADPF","unit":"MJ","values":[{"value":"2,90E+01","module":"A1-A3"},{"value":"1,23E+00","module":"A4"},{"value":"1,96E+00","module":"A5"}]},{"parameter":"ADPM","unit":"kg Sb-eq.","values":[{"value":"3,20E-05","module":"A1-A3"},{"value":"2,48E-07","module":"A4"},{"value":"4,67E-07","module":"A5"}]}],"additional_environmental_impact":[],"resource_use":[{"parameter":"PERE","unit":"MJ","values":[{"value":"1,45E+00","module":"A1-A3"},{"value":"1,79E-02","module":"A4"},{"value":"8,54E-02","module":"A5"}]},{"parameter":"PERM","unit":"MJ","values":[{"value":"1,65E-04","module":"A1-A3"},{"value":"0,0E+00","module":"A4"},{"value":"0,0E+00","module":"A5"}]},{"parameter":"PERT","unit":"MJ","values":[{"value":"1,45E+00","module":"A1-A3"},{"value":"1,79E-02","module":"A4"},{"value":"8,54E-02","module":"A5"}]},{"parameter":"PENRE","unit":"MJ","values":[{"value":"3,29E+01","module":"A1-A3"},{"value":"1,25E+00","module":"A4"},{"value":"2,12E+00","module":"A5"}]},{"parameter":"PENRM","unit":"MJ","values":[{"value":"1,22E-02","module":"A1-A3"},{"value":"0,0E+00","module":"A4"},{"value":"0,0E+00","module":"A5"}]},{"parameter":"PENRT","unit":"MJ","values":[{"value":"3,29E+01","module":"A1-A3"},{"value":"1,25E+00","module":"A4"},{"value":"2,12E+00","module":"A5"}]},{"parameter":"SM","unit":"kg","values":[{"value":"5,38E-03","module":"A1-A3"},{"value":"0,0E+00","module":"A4"},{"value":"1,14E+01","module":"A5"}]},{"parameter":"RSF","unit":"MJ","values":[{"value":"8,72E-02","module":"A1-A3"},{"value":"0,0E+00","module":"A4"},{"value":"1,53E-04","module":"A5"}]},{"parameter":"NRSF","unit":"MJ","values":[{"value":"8,65E-03","module":"A1-A3"},{"value":"0,0E+00","module":"A4"},{"value":"2,26E-03","module":"A5"}]},{"parameter":"FW","unit":"m3","values":[{"value":"1,93E-02","module":"A1-A3"},{"value":"2,35E-04","module":"A4"},{"value":"1,45E-02","module":"A5"}]}],"end_of_life_waste":[{"parameter":"HWD","unit":"kg","values":[{"value":"2,06E-03","module":"A1-A3"},{"value":"7,32E-07","module":"A4"},{"value":"3,48E-05","module":"A5"}]},{"parameter":"NHWD","unit":"kg","values":[{"value":"2,73E-01","module":"A1-A3"},{"value":"6,60E-02","module":"A4"},{"value":"3,69E-02","module":"A5"}]},{"parameter":"RWD","unit":"kg","values":[{"value":"6,74E-05","module":"A1-A3"},{"value":"8,61E-06","module":"A4"},{"value":"1,55E-05","module":"A5"}]}],"end_of_life_flow":[{"parameter":"CRU","unit":"kg","values":[{"value":"0,0E+00","module":"A1-A3"},{"value":"0,0E+00","module":"A4"},{"value":"0,0E+00","module":"A5"}]},{"parameter":"MFR","unit":"kg","values":[{"value":"1,03E-03","module":"A1-A3"},{"value":"0,0E+00","module":"A4"},{"value":"1,72E-06","module":"A5"}]},{"parameter":"MER","unit":"kg","values":[{"value":"1,70E-02","module":"A1-A3"},{"value":"0,0E+00","module":"A4"},{"value":"5,56E-04","module":"A5"}]},{"parameter":"EEE","unit":"MJ","values":[{"value":"1,05E-02","module":"A1-A3"},{"value":"0,0E+00","module":"A4"},{"value":"5,91E-06","module":"A5"}]},{"parameter":"EET","unit":"MJ","values":[{"value":"1,21E-01","module":"A1-A3"},{"value":"0,0E+00","module":"A4"},{"value":"8,94E-05","module":"A5"}]}]}