{"product_name":"Hobas Jacking (VO) Pipe with Steel Sleeve DN1280-2000, PN1, SN32000-80000\t","epd_id":"NEPD-3371-1993-EN","compliance":["EN 15804","ISO 14025","ISO 21930"],"producer_name":"Amiblu Technology AS","environmental_impact":[{"parameter":"GWP-total","unit":"kg CO2-eq.","values":[{"value":"1,30E+00","module":"A1-A3"},{"value":"8,13E-02","module":"A4"}]},{"parameter":"ODP","unit":"kg CFC 11-eq.","values":[{"value":"1,52E-07","module":"A1-A3"},{"value":"1,50E-08","module":"A4"}]},{"parameter":"AP","unit":"kg SO2-eq.","values":[{"value":"5,79E-03","module":"A1-A3"},{"value":"2,59E-04","module":"A4"}]},{"parameter":"EP","unit":"kg Phosphat-eq.","values":[{"value":"8,08E-04","module":"A1-A3"},{"value":"4,30E-05","module":"A4"}]},{"parameter":"POCP","unit":"kg Ethen-eq.","values":[{"value":"4,51E-04","module":"A1-A3"},{"value":"1,33E-05","module":"A4"}]},{"parameter":"ADPE","unit":"kg Sb-eq.","values":[{"value":"2,94E-05","module":"A1-A3"},{"value":"2,48E-07","module":"A4"}]},{"parameter":"ADPF","unit":"MJ","values":[{"value":"2,63E+01","module":"A1-A3"},{"value":"1,23E+00","module":"A4"}]},{"parameter":"ADPM","unit":"kg Sb-eq.","values":[{"value":"2,94E-05","module":"A1-A3"},{"value":"2,48E-07","module":"A4"}]}],"additional_environmental_impact":[],"resource_use":[{"parameter":"PERE","unit":"MJ","values":[{"value":"1,40E+00","module":"A1-A3"},{"value":"1,79E-02","module":"A4"}]},{"parameter":"PERM","unit":"MJ","values":[{"value":"3,59E-04","module":"A1-A3"},{"value":"0,0E+00","module":"A4"}]},{"parameter":"PERT","unit":"MJ","values":[{"value":"1,40E+00","module":"A1-A3"},{"value":"1,79E-02","module":"A4"}]},{"parameter":"PENRE","unit":"MJ","values":[{"value":"3,00E+01","module":"A1-A3"},{"value":"1,25E+00","module":"A4"}]},{"parameter":"PENRM","unit":"MJ","values":[{"value":"1,22E-02","module":"A1-A3"},{"value":"0,0E+00","module":"A4"}]},{"parameter":"PENRT","unit":"MJ","values":[{"value":"3,00E+01","module":"A1-A3"},{"value":"1,25E+00","module":"A4"}]},{"parameter":"SM","unit":"kg","values":[{"value":"5,73E-03","module":"A1-A3"},{"value":"0,0E+00","module":"A4"}]},{"parameter":"RSF","unit":"MJ","values":[{"value":"8,21E-02","module":"A1-A3"},{"value":"0,0E+00","module":"A4"}]},{"parameter":"NRSF","unit":"MJ","values":[{"value":"1,27E-02","module":"A1-A3"},{"value":"0,0E+00","module":"A4"}]},{"parameter":"FW","unit":"m3","values":[{"value":"1,80E-02","module":"A1-A3"},{"value":"2,35E-04","module":"A4"}]}],"end_of_life_waste":[{"parameter":"HWD","unit":"kg","values":[{"value":"2,18E-03","module":"A1-A3"},{"value":"7,32E-07","module":"A4"}]},{"parameter":"NHWD","unit":"kg","values":[{"value":"2,55E-01","module":"A1-A3"},{"value":"6,60E-02","module":"A4"}]},{"parameter":"RWD","unit":"kg","values":[{"value":"5,87E-05","module":"A1-A3"},{"value":"8,61E-06","module":"A4"}]}],"end_of_life_flow":[{"parameter":"CRU","unit":"kg","values":[{"value":"0,0E+00","module":"A1-A3"},{"value":"0,0E+00","module":"A4"}]},{"parameter":"MFR","unit":"kg","values":[{"value":"9,76E-04","module":"A1-A3"},{"value":"0,0E+00","module":"A4"}]},{"parameter":"MER","unit":"kg","values":[{"value":"1,75E-02","module":"A1-A3"},{"value":"0,0E+00","module":"A4"}]},{"parameter":"EEE","unit":"MJ","values":[{"value":"1,04E-02","module":"A1-A3"},{"value":"0,0E+00","module":"A4"}]},{"parameter":"EET","unit":"MJ","values":[{"value":"1,19E-01","module":"A1-A3"},{"value":"0,0E+00","module":"A4"}]}]}