{"product_name":"Hobas Sewer Pipe VO with FWC coupling \nDN800-1500, PN1, SN10000 & SN16000 & SN20000","epd_id":"NEPD-3230-1877-EN","compliance":["EN 15804","ISO 14025","ISO 21930"],"producer_name":"Amiblu Technology AS","environmental_impact":[{"parameter":"GWP-total","unit":"kg CO2-eq.","values":[{"value":"1,33E+00","module":"A1-A3"},{"value":"8,13E-02","module":"A4"},{"value":"2,31E-01","module":"A5"}]},{"parameter":"ODP","unit":"kg CFC 11-eq.","values":[{"value":"1,63E-07","module":"A1-A3"},{"value":"1,50E-08","module":"A4"},{"value":"4,12E-08","module":"A5"}]},{"parameter":"AP","unit":"kg SO2-eq.","values":[{"value":"5,72E-03","module":"A1-A3"},{"value":"2,59E-04","module":"A4"},{"value":"6,46E-04","module":"A5"}]},{"parameter":"EP","unit":"kg Phosphat-eq.","values":[{"value":"8,17E-04","module":"A1-A3"},{"value":"4,30E-05","module":"A4"},{"value":"1,49E-04","module":"A5"}]},{"parameter":"POCP","unit":"kg Ethen-eq.","values":[{"value":"4,65E-04","module":"A1-A3"},{"value":"1,33E-05","module":"A4"},{"value":"3,96E-05","module":"A5"}]},{"parameter":"ADPE","unit":"kg Sb-eq.","values":[{"value":"2,83E-05","module":"A1-A3"},{"value":"2,48E-07","module":"A4"},{"value":"8,47E-07","module":"A5"}]},{"parameter":"ADPF","unit":"MJ","values":[{"value":"2,75E+01","module":"A1-A3"},{"value":"1,23E+00","module":"A4"},{"value":"3,23E+00","module":"A5"}]},{"parameter":"ADPM","unit":"kg Sb-eq.","values":[{"value":"2,83E-05","module":"A1-A3"},{"value":"2,48E-07","module":"A4"},{"value":"8,47E-07","module":"A5"}]}],"additional_environmental_impact":[],"resource_use":[{"parameter":"PERE","unit":"MJ","values":[{"value":"1,35E+00","module":"A1-A3"},{"value":"1,79E-02","module":"A4"},{"value":"1,64E-01","module":"A5"}]},{"parameter":"PERM","unit":"MJ","values":[{"value":"1,18E-04","module":"A1-A3"},{"value":"0,0E+00","module":"A4"},{"value":"0,0E+00","module":"A5"}]},{"parameter":"PERT","unit":"MJ","values":[{"value":"1,35E+00","module":"A1-A3"},{"value":"1,79E-02","module":"A4"},{"value":"1,64E-01","module":"A5"}]},{"parameter":"PENRE","unit":"MJ","values":[{"value":"3,12E+01","module":"A1-A3"},{"value":"1,25E+00","module":"A4"},{"value":"3,55E+00","module":"A5"}]},{"parameter":"PENRM","unit":"MJ","values":[{"value":"1,22E-02","module":"A1-A3"},{"value":"0,0E+00","module":"A4"},{"value":"0,0E+00","module":"A5"}]},{"parameter":"PENRT","unit":"MJ","values":[{"value":"3,12E+01","module":"A1-A3"},{"value":"1,25E+00","module":"A4"},{"value":"3,55E+00","module":"A5"}]},{"parameter":"SM","unit":"kg","values":[{"value":"5,04E-03","module":"A1-A3"},{"value":"0,0E+00","module":"A4"},{"value":"2,23E+01","module":"A5"}]},{"parameter":"RSF","unit":"MJ","values":[{"value":"7,94E-02","module":"A1-A3"},{"value":"0,0E+00","module":"A4"},{"value":"2,19E-04","module":"A5"}]},{"parameter":"NRSF","unit":"MJ","values":[{"value":"7,41E-03","module":"A1-A3"},{"value":"0,0E+00","module":"A4"},{"value":"3,22E-03","module":"A5"}]},{"parameter":"FW","unit":"m3","values":[{"value":"1,84E-02","module":"A1-A3"},{"value":"2,35E-04","module":"A4"},{"value":"2,85E-02","module":"A5"}]}],"end_of_life_waste":[{"parameter":"HWD","unit":"kg","values":[{"value":"1,93E-03","module":"A1-A3"},{"value":"7,32E-07","module":"A4"},{"value":"5,00E-05","module":"A5"}]},{"parameter":"NHWD","unit":"kg","values":[{"value":"2,60E-01","module":"A1-A3"},{"value":"6,60E-02","module":"A4"},{"value":"7,16E-02","module":"A5"}]},{"parameter":"RWD","unit":"kg","values":[{"value":"6,23E-05","module":"A1-A3"},{"value":"8,61E-06","module":"A4"},{"value":"2,61E-05","module":"A5"}]}],"end_of_life_flow":[{"parameter":"CRU","unit":"kg","values":[{"value":"0,0E+00","module":"A1-A3"},{"value":"0,0E+00","module":"A4"},{"value":"0,0E+00","module":"A5"}]},{"parameter":"MFR","unit":"kg","values":[{"value":"9,49E-04","module":"A1-A3"},{"value":"0,0E+00","module":"A4"},{"value":"2,46E-06","module":"A5"}]},{"parameter":"MER","unit":"kg","values":[{"value":"1,68E-02","module":"A1-A3"},{"value":"0,0E+00","module":"A4"},{"value":"7,94E-04","module":"A5"}]},{"parameter":"EEE","unit":"MJ","values":[{"value":"1,04E-02","module":"A1-A3"},{"value":"0,0E+00","module":"A4"},{"value":"8,44E-06","module":"A5"}]},{"parameter":"EET","unit":"MJ","values":[{"value":"1,19E-01","module":"A1-A3"},{"value":"0,0E+00","module":"A4"},{"value":"1,28E-04","module":"A5"}]}]}