{"product_name":"Hochverdichtete Faserplatten (HDF)","epd_id":"EPD-KRO-20230156-CBA1-EN","compliance":["DIN EN 15804+A2","ISO 14025"],"producer_name":"Kronospan Luxembourg S.A.","environmental_impact":[{"parameter":"GWP-total","unit":"kg CO2-eq","values":[{"value":"-9,77E+02","module":"A1-A3"},{"value":"7,63E+01","module":"A4"},{"value":"1,22E+02","module":"A5"},{"value":"4,31E-02","module":"C1"},{"value":"7,40E+00","module":"C2"},{"value":"0,0E+00","module":"C3"},{"value":"1,37E+03","module":"C4"},{"value":"-3,09E+02","module":"D"}]},{"parameter":"GWP-fossil","unit":"kg CO2-eq","values":[{"value":"4,86E+02","module":"A1-A3"},{"value":"7,62E+01","module":"A4"},{"value":"6,61E+00","module":"A5"},{"value":"4,17E-02","module":"C1"},{"value":"7,39E+00","module":"C2"},{"value":"0,0E+00","module":"C3"},{"value":"8,03E+00","module":"C4"},{"value":"-3,09E+02","module":"D"}]},{"parameter":"GWP-biogenic","unit":"kg CO2-eq","values":[{"value":"-1,47E+03","module":"A1-A3"},{"value":"7,76E-02","module":"A4"},{"value":"1,15E+02","module":"A5"},{"value":"1,31E-03","module":"C1"},{"value":"6,65E-03","module":"C2"},{"value":"0,0E+00","module":"C3"},{"value":"1,36E+03","module":"C4"},{"value":"-5,73E-02","module":"D"}]},{"parameter":"GWP-luluc","unit":"kg CO2-eq","values":[{"value":"2,65E+00","module":"A1-A3"},{"value":"2,74E-02","module":"A4"},{"value":"4,57E-03","module":"A5"},{"value":"9,86E-05","module":"C1"},{"value":"2,90E-03","module":"C2"},{"value":"0,0E+00","module":"C3"},{"value":"2,71E-03","module":"C4"},{"value":"-9,66E-03","module":"D"}]},{"parameter":"ODP","unit":"kg CFC11-eq","values":[{"value":"5,70E-05","module":"A1-A3"},{"value":"1,82E-05","module":"A4"},{"value":"5,28E-07","module":"A5"},{"value":"2,10E-09","module":"C1"},{"value":"1,71E-06","module":"C2"},{"value":"0,0E+00","module":"C3"},{"value":"1,26E-06","module":"C4"},{"value":"-4,33E-05","module":"D"}]},{"parameter":"AP","unit":"mol H^(+)-eq","values":[{"value":"2,72E+00","module":"A1-A3"},{"value":"3,18E-01","module":"A4"},{"value":"4,64E-02","module":"A5"},{"value":"2,37E-04","module":"C1"},{"value":"3,00E-02","module":"C2"},{"value":"0,0E+00","module":"C3"},{"value":"2,39E-01","module":"C4"},{"value":"-3,98E-01","module":"D"}]},{"parameter":"POCP","unit":"kg NMVOC-eq","values":[{"value":"2,37E+00","module":"A1-A3"},{"value":"3,41E-01","module":"A4"},{"value":"5,46E-02","module":"A5"},{"value":"9,58E-05","module":"C1"},{"value":"3,02E-02","module":"C2"},{"value":"0,0E+00","module":"C3"},{"value":"3,38E-01","module":"C4"},{"value":"-5,42E-01","module":"D"}]},{"parameter":"ADPE","unit":"kg Sb-eq","values":[{"value":"5,95E-03","module":"A1-A3"},{"value":"1,75E-04","module":"A4"},{"value":"6,96E-05","module":"A5"},{"value":"3,86E-07","module":"C1"},{"value":"2,57E-05","module":"C2"},{"value":"0,0E+00","module":"C3"},{"value":"2,88E-05","module":"C4"},{"value":"-1,82E-04","module":"D"}]},{"parameter":"ADPF","unit":"MJ","values":[{"value":"8,22E+03","module":"A1-A3"},{"value":"1,19E+03","module":"A4"},{"value":"7,36E+01","module":"A5"},{"value":"8,84E-01","module":"C1"},{"value":"1,12E+02","module":"C2"},{"value":"0,0E+00","module":"C3"},{"value":"1,03E+02","module":"C4"},{"value":"-4,31E+03","module":"D"}]},{"parameter":"WDP","unit":"m^3 world-eq deprived","values":[{"value":"6,21E+02","module":"A1-A3"},{"value":"4,09E+00","module":"A4"},{"value":"1,49E+00","module":"A5"},{"value":"1,04E-02","module":"C1"},{"value":"3,35E-01","module":"C2"},{"value":"0,0E+00","module":"C3"},{"value":"2,31E+00","module":"C4"},{"value":"-1,76E+00","module":"D"}]},{"parameter":"EP-freshwater","unit":"kg P-eq","values":[{"value":"2,93E-02","module":"A1-A3"},{"value":"5,21E-04","module":"A4"},{"value":"2,65E-04","module":"A5"},{"value":"4,46E-06","module":"C1"},{"value":"5,18E-05","module":"C2"},{"value":"0,0E+00","module":"C3"},{"value":"1,36E-04","module":"C4"},{"value":"-2,82E-04","module":"D"}]},{"parameter":"EP-marine","unit":"kg N-eq","values":[{"value":"4,30E-01","module":"A1-A3"},{"value":"9,61E-02","module":"A4"},{"value":"1,60E-02","module":"A5"},{"value":"3,03E-05","module":"C1"},{"value":"8,94E-03","module":"C2"},{"value":"0,0E+00","module":"C3"},{"value":"1,16E-01","module":"C4"},{"value":"-1,44E-01","module":"D"}]},{"parameter":"EP-terrestrial","unit":"mol N-eq","values":[{"value":"6,25E+00","module":"A1-A3"},{"value":"1,06E+00","module":"A4"},{"value":"1,71E-01","module":"A5"},{"value":"3,49E-04","module":"C1"},{"value":"9,87E-02","module":"C2"},{"value":"0,0E+00","module":"C3"},{"value":"1,27E+00","module":"C4"},{"value":"-1,58E+00","module":"D"}]}],"additional_environmental_impact":[{"parameter":"PM","unit":"Disease incidence","values":[{"value":"7,95E-05","module":"A1-A3"},{"value":"8,95E-06","module":"A4"},{"value":"6,68E-07","module":"A5"},{"value":"6,54E-10","module":"C1"},{"value":"6,36E-07","module":"C2"},{"value":"0,0E+00","module":"C3"},{"value":"2,08E-06","module":"C4"},{"value":"-1,24E-06","module":"D"}]},{"parameter":"ETP-fw","unit":"CTUe","values":[{"value":"1,15E+04","module":"A1-A3"},{"value":"9,28E+02","module":"A4"},{"value":"1,88E+02","module":"A5"},{"value":"5,59E-01","module":"C1"},{"value":"8,72E+01","module":"C2"},{"value":"0,0E+00","module":"C3"},{"value":"1,85E+02","module":"C4"},{"value":"-3,47E+02","module":"D"}]},{"parameter":"HTP-c","unit":"CTUh","values":[{"value":"7,99E-07","module":"A1-A3"},{"value":"2,57E-08","module":"A4"},{"value":"6,00E-08","module":"A5"},{"value":"1,72E-11","module":"C1"},{"value":"2,82E-09","module":"C2"},{"value":"0,0E+00","module":"C3"},{"value":"2,20E-07","module":"C4"},{"value":"-1,86E-08","module":"D"}]},{"parameter":"HTP-nc","unit":"CTUh","values":[{"value":"1,05E-05","module":"A1-A3"},{"value":"1,02E-06","module":"A4"},{"value":"2,41E-07","module":"A5"},{"value":"5,49E-10","module":"C1"},{"value":"9,14E-08","module":"C2"},{"value":"0,0E+00","module":"C3"},{"value":"6,71E-07","module":"C4"},{"value":"-9,74E-07","module":"D"}]},{"parameter":"SQP","unit":"SQP","values":[{"value":"4,87E+04","module":"A1-A3"},{"value":"1,36E+03","module":"A4"},{"value":"3,74E+01","module":"A5"},{"value":"1,60E-01","module":"C1"},{"value":"7,68E+01","module":"C2"},{"value":"0,0E+00","module":"C3"},{"value":"1,09E+02","module":"C4"},{"value":"-8,44E+01","module":"D"}]}],"resource_use":[{"parameter":"PERE","unit":"MJ","values":[{"value":"2,34E+02","module":"A1-A3"},{"value":"1,51E+01","module":"A4"},{"value":"5,59E+00","module":"A5"},{"value":"1,77E-01","module":"C1"},{"value":"1,57E+00","module":"C2"},{"value":"0,0E+00","module":"C3"},{"value":"1,03E+04","module":"C4"},{"value":"0,0E+00","module":"D"}]},{"parameter":"PERM","unit":"MJ","values":[{"value":"2,26E+04","module":"A1-A3"},{"value":"0,0E+00","module":"A4"},{"value":"0,0E+00","module":"A5"},{"value":"0,0E+00","module":"C1"},{"value":"0,0E+00","module":"C2"},{"value":"0,0E+00","module":"C3"},{"value":"-1,03E+04","module":"C4"},{"value":"0,0E+00","module":"D"}]},{"parameter":"PERT","unit":"MJ","values":[{"value":"2,28E+04","module":"A1-A3"},{"value":"1,51E+01","module":"A4"},{"value":"5,59E+00","module":"A5"},{"value":"1,77E-01","module":"C1"},{"value":"1,57E+00","module":"C2"},{"value":"0,0E+00","module":"C3"},{"value":"0,0E+00","module":"C4"},{"value":"0,0E+00","module":"D"}]},{"parameter":"PENRE","unit":"MJ","values":[{"value":"8,91E+03","module":"A1-A3"},{"value":"1,26E+03","module":"A4"},{"value":"7,80E+01","module":"A5"},{"value":"9,28E-01","module":"C1"},{"value":"1,19E+02","module":"C2"},{"value":"0,0E+00","module":"C3"},{"value":"1,11E+02","module":"C4"},{"value":"-4,78E+03","module":"D"}]},{"parameter":"PENRM","unit":"MJ","values":[{"value":"0,0E+00","module":"A1-A3"},{"value":"0,0E+00","module":"A4"},{"value":"0,0E+00","module":"A5"},{"value":"0,0E+00","module":"C1"},{"value":"0,0E+00","module":"C2"},{"value":"0,0E+00","module":"C3"},{"value":"0,0E+00","module":"C4"},{"value":"0,0E+00","module":"D"}]},{"parameter":"PENRT","unit":"MJ","values":[{"value":"8,91E+03","module":"A1-A3"},{"value":"1,26E+03","module":"A4"},{"value":"7,80E+01","module":"A5"},{"value":"9,28E-01","module":"C1"},{"value":"1,19E+02","module":"C2"},{"value":"0,0E+00","module":"C3"},{"value":"1,11E+02","module":"C4"},{"value":"-4,78E+03","module":"D"}]},{"parameter":"SM","unit":"kg","values":[{"value":"0,0E+00","module":"A1-A3"},{"value":"0,0E+00","module":"A4"},{"value":"0,0E+00","module":"A5"},{"value":"0,0E+00","module":"C1"},{"value":"0,0E+00","module":"C2"},{"value":"0,0E+00","module":"C3"},{"value":"0,0E+00","module":"C4"},{"value":"0,0E+00","module":"D"}]},{"parameter":"RSF","unit":"MJ","values":[{"value":"6,87E+03","module":"A1-A3"},{"value":"0,0E+00","module":"A4"},{"value":"0,0E+00","module":"A5"},{"value":"0,0E+00","module":"C1"},{"value":"0,0E+00","module":"C2"},{"value":"0,0E+00","module":"C3"},{"value":"0,0E+00","module":"C4"},{"value":"1,03E+04","module":"D"}]},{"parameter":"NRSF","unit":"MJ","values":[{"value":"0,0E+00","module":"A1-A3"},{"value":"0,0E+00","module":"A4"},{"value":"0,0E+00","module":"A5"},{"value":"0,0E+00","module":"C1"},{"value":"0,0E+00","module":"C2"},{"value":"0,0E+00","module":"C3"},{"value":"0,0E+00","module":"C4"},{"value":"0,0E+00","module":"D"}]},{"parameter":"FW","unit":"m^3","values":[{"value":"1,92E+01","module":"A1-A3"},{"value":"5,90E-01","module":"A4"},{"value":"1,45E-01","module":"A5"},{"value":"1,48E-02","module":"C1"},{"value":"6,89E-02","module":"C2"},{"value":"0,0E+00","module":"C3"},{"value":"4,56E-01","module":"C4"},{"value":"-2,45E-01","module":"D"}]}],"end_of_life_waste":[{"parameter":"HWD","unit":"kg","values":[{"value":"1,31E-02","module":"A1-A3"},{"value":"2,88E-03","module":"A4"},{"value":"3,59E-04","module":"A5"},{"value":"6,72E-07","module":"C1"},{"value":"2,92E-04","module":"C2"},{"value":"0,0E+00","module":"C3"},{"value":"2,41E-04","module":"C4"},{"value":"-5,79E-03","module":"D"}]},{"parameter":"NHWD","unit":"kg","values":[{"value":"7,33E+01","module":"A1-A3"},{"value":"1,11E+02","module":"A4"},{"value":"2,01E+01","module":"A5"},{"value":"3,09E-03","module":"C1"},{"value":"5,75E+00","module":"C2"},{"value":"0,0E+00","module":"C3"},{"value":"1,56E+02","module":"C4"},{"value":"-2,36E+00","module":"D"}]},{"parameter":"RWD","unit":"kg","values":[{"value":"1,57E-02","module":"A1-A3"},{"value":"8,04E-03","module":"A4"},{"value":"2,24E-04","module":"A5"},{"value":"6,47E-06","module":"C1"},{"value":"7,56E-04","module":"C2"},{"value":"0,0E+00","module":"C3"},{"value":"3,81E-04","module":"C4"},{"value":"-4,90E-04","module":"D"}]}],"end_of_life_flow":[{"parameter":"CRU","unit":"kg","values":[{"value":"0,0E+00","module":"A1-A3"},{"value":"0,0E+00","module":"A4"},{"value":"0,0E+00","module":"A5"},{"value":"0,0E+00","module":"C1"},{"value":"0,0E+00","module":"C2"},{"value":"0,0E+00","module":"C3"},{"value":"0,0E+00","module":"C4"},{"value":"0,0E+00","module":"D"}]},{"parameter":"MFR","unit":"kg","values":[{"value":"0,0E+00","module":"A1-A3"},{"value":"0,0E+00","module":"A4"},{"value":"0,0E+00","module":"A5"},{"value":"0,0E+00","module":"C1"},{"value":"0,0E+00","module":"C2"},{"value":"0,0E+00","module":"C3"},{"value":"0,0E+00","module":"C4"},{"value":"0,0E+00","module":"D"}]},{"parameter":"MER","unit":"kg","values":[{"value":"0,0E+00","module":"A1-A3"},{"value":"0,0E+00","module":"A4"},{"value":"7,11E+01","module":"A5"},{"value":"0,0E+00","module":"C1"},{"value":"0,0E+00","module":"C2"},{"value":"0,0E+00","module":"C3"},{"value":"7,38E+02","module":"C4"},{"value":"0,0E+00","module":"D"}]},{"parameter":"EEE","unit":"MJ","values":[{"value":"0,0E+00","module":"A1-A3"},{"value":"0,0E+00","module":"A4"},{"value":"0,0E+00","module":"A5"},{"value":"0,0E+00","module":"C1"},{"value":"0,0E+00","module":"C2"},{"value":"0,0E+00","module":"C3"},{"value":"0,0E+00","module":"C4"},{"value":"0,0E+00","module":"D"}]},{"parameter":"EET","unit":"MJ","values":[{"value":"0,0E+00","module":"A1-A3"},{"value":"0,0E+00","module":"A4"},{"value":"1,16E+03","module":"A5"},{"value":"0,0E+00","module":"C1"},{"value":"0,0E+00","module":"C2"},{"value":"0,0E+00","module":"C3"},{"value":"1,03E+04","module":"C4"},{"value":"0,0E+00","module":"D"}]}]}