{"product_name":"Hollowcore Norrt\u00e4lje Biobetong 2","epd_id":"NEPD-7885-7558","compliance":["EN 15804+A2","ISO 14025","ISO 21930"],"producer_name":"Heidelberg Materials Precast Contiga AB","environmental_impact":[{"parameter":"GWP-total","unit":"kg CO2-eq.","values":[{"value":"9,18E+01","module":"A1"},{"value":"3,18E+00","module":"A2"},{"value":"2,90E+00","module":"A3"},{"value":"7,41E+00","module":"A4"},{"value":"3,08E+00","module":"A5"},{"value":"7,08E+00","module":"C1"},{"value":"7,41E+00","module":"C2"},{"value":"0,0E+00","module":"C3"},{"value":"1,64E-02","module":"C4"},{"value":"-4,14E+00","module":"D"}]},{"parameter":"GWP-fossil","unit":"kg CO2-eq.","values":[{"value":"9,14E+01","module":"A1"},{"value":"3,17E+00","module":"A2"},{"value":"2,88E+00","module":"A3"},{"value":"7,40E+00","module":"A4"},{"value":"3,08E+00","module":"A5"},{"value":"7,08E+00","module":"C1"},{"value":"7,40E+00","module":"C2"},{"value":"0,0E+00","module":"C3"},{"value":"1,64E-02","module":"C4"},{"value":"-4,14E+00","module":"D"}]},{"parameter":"GWP-biogenic","unit":"kg CO2-eq.","values":[{"value":"3,22E-01","module":"A1"},{"value":"1,27E-03","module":"A2"},{"value":"2,17E-02","module":"A3"},{"value":"3,17E-03","module":"A4"},{"value":"5,76E-04","module":"A5"},{"value":"1,33E-03","module":"C1"},{"value":"3,17E-03","module":"C2"},{"value":"0,0E+00","module":"C3"},{"value":"1,39E-05","module":"C4"},{"value":"-2,28E-03","module":"D"}]},{"parameter":"GWP-luluc","unit":"kg CO2-eq.","values":[{"value":"9,36E-02","module":"A1"},{"value":"1,00E-03","module":"A2"},{"value":"1,56E-03","module":"A3"},{"value":"2,26E-03","module":"A4"},{"value":"2,42E-04","module":"A5"},{"value":"5,58E-04","module":"C1"},{"value":"2,26E-03","module":"C2"},{"value":"0,0E+00","module":"C3"},{"value":"3,21E-06","module":"C4"},{"value":"-1,85E-03","module":"D"}]},{"parameter":"ODP","unit":"kg CFC 11-eq.","values":[{"value":"2,37E-06","module":"A1"},{"value":"7,46E-07","module":"A2"},{"value":"5,59E-07","module":"A3"},{"value":"1,79E-06","module":"A4"},{"value":"6,64E-07","module":"A5"},{"value":"1,53E-06","module":"C1"},{"value":"1,79E-06","module":"C2"},{"value":"0,0E+00","module":"C3"},{"value":"7,98E-09","module":"C4"},{"value":"-1,31E-07","module":"D"}]},{"parameter":"AP","unit":"mol H+-eq.","values":[{"value":"2,04E-01","module":"A1"},{"value":"2,13E-02","module":"A2"},{"value":"2,81E-02","module":"A3"},{"value":"2,38E-02","module":"A4"},{"value":"3,22E-02","module":"A5"},{"value":"7,40E-02","module":"C1"},{"value":"2,38E-02","module":"C2"},{"value":"0,0E+00","module":"C3"},{"value":"1,60E-04","module":"C4"},{"value":"-2,06E-02","module":"D"}]},{"parameter":"POCP","unit":"kg NMVOC-eq.","values":[{"value":"1,97E-01","module":"A1"},{"value":"1,66E-02","module":"A2"},{"value":"3,49E-02","module":"A3"},{"value":"2,29E-02","module":"A4"},{"value":"4,28E-02","module":"A5"},{"value":"9,86E-02","module":"C1"},{"value":"2,29E-02","module":"C2"},{"value":"0,0E+00","module":"C3"},{"value":"1,89E-04","module":"C4"},{"value":"-2,07E-02","module":"D"}]},{"parameter":"ADPE","unit":"kg Sb-eq.","values":[{"value":"9,64E-04","module":"A1"},{"value":"5,10E-05","module":"A2"},{"value":"2,84E-05","module":"A3"},{"value":"1,32E-04","module":"A4"},{"value":"4,72E-06","module":"A5"},{"value":"1,09E-05","module":"C1"},{"value":"1,32E-04","module":"C2"},{"value":"0,0E+00","module":"C3"},{"value":"1,45E-07","module":"C4"},{"value":"-7,14E-05","module":"D"}]},{"parameter":"ADPF","unit":"MJ","values":[{"value":"3,65E+02","module":"A1"},{"value":"5,02E+01","module":"A2"},{"value":"3,88E+01","module":"A3"},{"value":"1,20E+02","module":"A4"},{"value":"4,23E+01","module":"A5"},{"value":"9,74E+01","module":"C1"},{"value":"1,20E+02","module":"C2"},{"value":"0,0E+00","module":"C3"},{"value":"5,29E-01","module":"C4"},{"value":"-3,48E+01","module":"D"}]},{"parameter":"WDP","unit":"m3 world-eq.","values":[{"value":"2,15E+03","module":"A1"},{"value":"3,56E+01","module":"A2"},{"value":"7,37E+02","module":"A3"},{"value":"9,22E+01","module":"A4"},{"value":"8,99E+00","module":"A5"},{"value":"2,07E+01","module":"C1"},{"value":"9,22E+01","module":"C2"},{"value":"0,0E+00","module":"C3"},{"value":"1,11E+00","module":"C4"},{"value":"2,15E+02","module":"D"}]},{"parameter":"EP-freshwater","unit":"kg P-eq.","values":[{"value":"1,02E-02","module":"A1"},{"value":"2,31E-05","module":"A2"},{"value":"3,44E-05","module":"A3"},{"value":"5,89E-05","module":"A4"},{"value":"1,12E-05","module":"A5"},{"value":"2,58E-05","module":"C1"},{"value":"5,89E-05","module":"C2"},{"value":"0,0E+00","module":"C3"},{"value":"1,22E-07","module":"C4"},{"value":"-2,55E-04","module":"D"}]},{"parameter":"EP-marine","unit":"kg N-eq.","values":[{"value":"2,16E-02","module":"A1"},{"value":"4,73E-03","module":"A2"},{"value":"1,15E-02","module":"A3"},{"value":"5,22E-03","module":"A4"},{"value":"1,42E-02","module":"A5"},{"value":"3,27E-02","module":"C1"},{"value":"5,22E-03","module":"C2"},{"value":"0,0E+00","module":"C3"},{"value":"6,00E-05","module":"C4"},{"value":"-4,25E-03","module":"D"}]},{"parameter":"EP-terrestrial","unit":"mol N-eq.","values":[{"value":"6,64E-01","module":"A1"},{"value":"5,30E-02","module":"A2"},{"value":"1,27E-01","module":"A3"},{"value":"5,82E-02","module":"A4"},{"value":"1,56E-01","module":"A5"},{"value":"3,56E-01","module":"C1"},{"value":"5,82E-02","module":"C2"},{"value":"0,0E+00","module":"C3"},{"value":"6,61E-04","module":"C4"},{"value":"-4,35E-02","module":"D"}]},{"parameter":"GWP-IOBC","unit":"kg CO2-eq.","values":[{"value":"9,13E+01","module":"A1"},{"value":"3,18E+00","module":"A2"},{"value":"2,89E+00","module":"A3"},{"value":"7,41E+00","module":"A4"},{"value":"3,08E+00","module":"A5"},{"value":"7,08E+00","module":"C1"},{"value":"7,41E+00","module":"C2"},{"value":"0,0E+00","module":"C3"},{"value":"1,64E-02","module":"C4"},{"value":"-6,20E+00","module":"D"}]}],"additional_environmental_impact":[{"parameter":"PM","unit":"disease incidence","values":[{"value":"2,26E-02","module":"A1"},{"value":"2,54E-07","module":"A2"},{"value":"6,90E-07","module":"A3"},{"value":"6,80E-07","module":"A4"},{"value":"8,51E-07","module":"A5"},{"value":"5,92E-06","module":"C1"},{"value":"6,80E-07","module":"C2"},{"value":"0,0E+00","module":"C3"},{"value":"3,41E-09","module":"C4"},{"value":"-3,43E-07","module":"D"}]},{"parameter":"ETP-fw","unit":"CTUe","values":[{"value":"3,68E+02","module":"A1"},{"value":"3,56E+01","module":"A2"},{"value":"3,90E+01","module":"A3"},{"value":"8,79E+01","module":"A4"},{"value":"2,31E+01","module":"A5"},{"value":"5,32E+01","module":"C1"},{"value":"8,79E+01","module":"C2"},{"value":"0,0E+00","module":"C3"},{"value":"2,62E-01","module":"C4"},{"value":"-2,31E+02","module":"D"}]},{"parameter":"HTP-c","unit":"CTUh","values":[{"value":"3,88E-07","module":"A1"},{"value":"0,0E+00","module":"A2"},{"value":"1,78E-09","module":"A3"},{"value":"0,0E+00","module":"A4"},{"value":"8,98E-10","module":"A5"},{"value":"1,90E-09","module":"C1"},{"value":"0,0E+00","module":"C2"},{"value":"0,0E+00","module":"C3"},{"value":"8,00E-12","module":"C4"},{"value":"-1,99E-08","module":"D"}]},{"parameter":"HTP-nc","unit":"CTUh","values":[{"value":"4,99E-06","module":"A1"},{"value":"3,17E-08","module":"A2"},{"value":"4,16E-08","module":"A3"},{"value":"8,50E-08","module":"A4"},{"value":"2,13E-08","module":"A5"},{"value":"4,93E-08","module":"C1"},{"value":"8,50E-08","module":"C2"},{"value":"0,0E+00","module":"C3"},{"value":"1,53E-10","module":"C4"},{"value":"4,33E-07","module":"D"}]},{"parameter":"SQP","unit":"unitless","values":[{"value":"1,78E+02","module":"A1"},{"value":"5,21E+01","module":"A2"},{"value":"7,84E+00","module":"A3"},{"value":"1,38E+02","module":"A4"},{"value":"5,37E+00","module":"A5"},{"value":"1,21E+01","module":"C1"},{"value":"1,38E+02","module":"C2"},{"value":"0,0E+00","module":"C3"},{"value":"1,93E+00","module":"C4"},{"value":"-2,60E+00","module":"D"}]},{"parameter":"IRP","unit":"kBq U235-eq.","values":[{"value":"4,82E+03","module":"A1"},{"value":"2,19E-01","module":"A2"},{"value":"2,25E-01","module":"A3"},{"value":"5,26E-01","module":"A4"},{"value":"1,81E-01","module":"A5"},{"value":"4,21E-01","module":"C1"},{"value":"5,26E-01","module":"C2"},{"value":"0,0E+00","module":"C3"},{"value":"2,30E-03","module":"C4"},{"value":"1,49E-02","module":"D"}]}],"resource_use":[{"parameter":"PERE","unit":"MJ","values":[{"value":"9,77E+01","module":"A1"},{"value":"5,91E-01","module":"A2"},{"value":"5,38E+01","module":"A3"},{"value":"1,51E+00","module":"A4"},{"value":"2,29E-01","module":"A5"},{"value":"5,29E-01","module":"C1"},{"value":"1,51E+00","module":"C2"},{"value":"0,0E+00","module":"C3"},{"value":"8,14E-03","module":"C4"},{"value":"-2,83E+00","module":"D"}]},{"parameter":"PERM","unit":"MJ","values":[{"value":"1,64E-02","module":"A1"},{"value":"0,0E+00","module":"A2"},{"value":"0,0E+00","module":"A3"},{"value":"0,0E+00","module":"A4"},{"value":"0,0E+00","module":"A5"},{"value":"0,0E+00","module":"C1"},{"value":"0,0E+00","module":"C2"},{"value":"0,0E+00","module":"C3"},{"value":"0,0E+00","module":"C4"},{"value":"0,0E+00","module":"D"}]},{"parameter":"PERT","unit":"MJ","values":[{"value":"9,78E+01","module":"A1"},{"value":"5,91E-01","module":"A2"},{"value":"5,38E+01","module":"A3"},{"value":"1,51E+00","module":"A4"},{"value":"2,29E-01","module":"A5"},{"value":"5,29E-01","module":"C1"},{"value":"1,51E+00","module":"C2"},{"value":"0,0E+00","module":"C3"},{"value":"8,14E-03","module":"C4"},{"value":"-2,83E+00","module":"D"}]},{"parameter":"PENRE","unit":"MJ","values":[{"value":"4,54E+02","module":"A1"},{"value":"5,02E+01","module":"A2"},{"value":"3,88E+01","module":"A3"},{"value":"1,20E+02","module":"A4"},{"value":"4,23E+01","module":"A5"},{"value":"9,74E+01","module":"C1"},{"value":"1,20E+02","module":"C2"},{"value":"0,0E+00","module":"C3"},{"value":"5,29E-01","module":"C4"},{"value":"-3,48E+01","module":"D"}]},{"parameter":"PENRM","unit":"MJ","values":[{"value":"8,09E-01","module":"A1"},{"value":"0,0E+00","module":"A2"},{"value":"0,0E+00","module":"A3"},{"value":"0,0E+00","module":"A4"},{"value":"0,0E+00","module":"A5"},{"value":"0,0E+00","module":"C1"},{"value":"0,0E+00","module":"C2"},{"value":"0,0E+00","module":"C3"},{"value":"0,0E+00","module":"C4"},{"value":"0,0E+00","module":"D"}]},{"parameter":"PENRT","unit":"MJ","values":[{"value":"4,55E+02","module":"A1"},{"value":"5,02E+01","module":"A2"},{"value":"3,88E+01","module":"A3"},{"value":"1,20E+02","module":"A4"},{"value":"4,23E+01","module":"A5"},{"value":"9,74E+01","module":"C1"},{"value":"1,20E+02","module":"C2"},{"value":"0,0E+00","module":"C3"},{"value":"5,29E-01","module":"C4"},{"value":"-3,48E+01","module":"D"}]},{"parameter":"SM","unit":"kg","values":[{"value":"5,45E+01","module":"A1"},{"value":"0,0E+00","module":"A2"},{"value":"0,0E+00","module":"A3"},{"value":"0,0E+00","module":"A4"},{"value":"0,0E+00","module":"A5"},{"value":"0,0E+00","module":"C1"},{"value":"0,0E+00","module":"C2"},{"value":"0,0E+00","module":"C3"},{"value":"0,0E+00","module":"C4"},{"value":"0,0E+00","module":"D"}]},{"parameter":"RSF","unit":"MJ","values":[{"value":"7,40E+01","module":"A1"},{"value":"2,08E-02","module":"A2"},{"value":"5,29E-02","module":"A3"},{"value":"5,29E-02","module":"A4"},{"value":"5,63E-03","module":"A5"},{"value":"5,63E-03","module":"C1"},{"value":"5,29E-02","module":"C2"},{"value":"0,0E+00","module":"C3"},{"value":"1,68E-04","module":"C4"},{"value":"1,49E-01","module":"D"}]},{"parameter":"NRSF","unit":"MJ","values":[{"value":"1,21E+02","module":"A1"},{"value":"7,30E-02","module":"A2"},{"value":"1,82E-01","module":"A3"},{"value":"1,77E-01","module":"A4"},{"value":"8,29E-02","module":"A5"},{"value":"8,29E-02","module":"C1"},{"value":"1,77E-01","module":"C2"},{"value":"0,0E+00","module":"C3"},{"value":"4,84E-04","module":"C4"},{"value":"4,35E+00","module":"D"}]},{"parameter":"FW","unit":"m3","values":[{"value":"5,40E-01","module":"A1"},{"value":"5,26E-03","module":"A2"},{"value":"4,89E-01","module":"A3"},{"value":"1,37E-02","module":"A4"},{"value":"2,18E-03","module":"A5"},{"value":"5,01E-03","module":"C1"},{"value":"1,37E-02","module":"C2"},{"value":"0,0E+00","module":"C3"},{"value":"6,30E-04","module":"C4"},{"value":"-8,71E-03","module":"D"}]}],"end_of_life_waste":[{"parameter":"HWD","unit":"kg","values":[{"value":"4,28E-02","module":"A1"},{"value":"2,63E-03","module":"A2"},{"value":"5,79E-02","module":"A3"},{"value":"6,58E-03","module":"A4"},{"value":"1,25E-03","module":"A5"},{"value":"2,87E-03","module":"C1"},{"value":"6,58E-03","module":"C2"},{"value":"0,0E+00","module":"C3"},{"value":"0,0E+00","module":"C4"},{"value":"-2,15E-02","module":"D"}]},{"parameter":"NHWD","unit":"kg","values":[{"value":"4,80E+02","module":"A1"},{"value":"3,91E+00","module":"A2"},{"value":"4,08E+00","module":"A3"},{"value":"1,05E+01","module":"A4"},{"value":"5,01E-02","module":"A5"},{"value":"1,15E-01","module":"C1"},{"value":"1,05E+01","module":"C2"},{"value":"0,0E+00","module":"C3"},{"value":"3,83E+00","module":"C4"},{"value":"-1,69E+00","module":"D"}]},{"parameter":"RWD","unit":"kg","values":[{"value":"3,69E-03","module":"A1"},{"value":"3,44E-04","module":"A2"},{"value":"2,72E-04","module":"A3"},{"value":"8,21E-04","module":"A4"},{"value":"2,94E-04","module":"A5"},{"value":"6,76E-04","module":"C1"},{"value":"8,21E-04","module":"C2"},{"value":"0,0E+00","module":"C3"},{"value":"0,0E+00","module":"C4"},{"value":"1,14E-05","module":"D"}]}],"end_of_life_flow":[{"parameter":"CRU","unit":"kg","values":[{"value":"1,23E-03","module":"A1"},{"value":"0,0E+00","module":"A2"},{"value":"0,0E+00","module":"A3"},{"value":"0,0E+00","module":"A4"},{"value":"0,0E+00","module":"A5"},{"value":"0,0E+00","module":"C1"},{"value":"0,0E+00","module":"C2"},{"value":"0,0E+00","module":"C3"},{"value":"0,0E+00","module":"C4"},{"value":"0,0E+00","module":"D"}]},{"parameter":"MFR","unit":"kg","values":[{"value":"0,0E+00","module":"A1"},{"value":"0,0E+00","module":"A2"},{"value":"2,42E+00","module":"A3"},{"value":"0,0E+00","module":"A4"},{"value":"0,0E+00","module":"A5"},{"value":"0,0E+00","module":"C1"},{"value":"0,0E+00","module":"C2"},{"value":"7,77E+00","module":"C3"},{"value":"0,0E+00","module":"C4"},{"value":"0,0E+00","module":"D"}]},{"parameter":"MER","unit":"kg","values":[{"value":"0,0E+00","module":"A1"},{"value":"0,0E+00","module":"A2"},{"value":"4,28E-01","module":"A3"},{"value":"0,0E+00","module":"A4"},{"value":"0,0E+00","module":"A5"},{"value":"0,0E+00","module":"C1"},{"value":"0,0E+00","module":"C2"},{"value":"0,0E+00","module":"C3"},{"value":"0,0E+00","module":"C4"},{"value":"0,0E+00","module":"D"}]},{"parameter":"EEE","unit":"MJ","values":[{"value":"0,0E+00","module":"A1"},{"value":"0,0E+00","module":"A2"},{"value":"2,79E-01","module":"A3"},{"value":"0,0E+00","module":"A4"},{"value":"0,0E+00","module":"A5"},{"value":"0,0E+00","module":"C1"},{"value":"0,0E+00","module":"C2"},{"value":"0,0E+00","module":"C3"},{"value":"0,0E+00","module":"C4"},{"value":"0,0E+00","module":"D"}]},{"parameter":"EET","unit":"MJ","values":[{"value":"0,0E+00","module":"A1"},{"value":"0,0E+00","module":"A2"},{"value":"4,22E+00","module":"A3"},{"value":"0,0E+00","module":"A4"},{"value":"0,0E+00","module":"A5"},{"value":"0,0E+00","module":"C1"},{"value":"0,0E+00","module":"C2"},{"value":"0,0E+00","module":"C3"},{"value":"0,0E+00","module":"C4"},{"value":"0,0E+00","module":"D"}]}]}