{"product_name":"holzius \u2013 Vollholzelemente (Update)","epd_id":"EPD-HOL-20230236-IBC1-DE","compliance":["DIN EN 15804+A2","ISO 14025"],"producer_name":"Rubner Holding AG - S.p.A.","environmental_impact":[{"parameter":"GWP-total","unit":"kg CO2-eq.","values":[{"value":"-6,81E+02","module":"A1-A3"},{"value":"0,0E+00","module":"C1"},{"value":"1,56E+00","module":"C2"},{"value":"8,14E+02","module":"C3"},{"value":"0,0E+00","module":"C4"},{"value":"-4,36E+02","module":"D"}]},{"parameter":"GWP-fossil","unit":"kg CO2-eq.","values":[{"value":"1,24E+02","module":"A1-A3"},{"value":"0,0E+00","module":"C1"},{"value":"1,49E+00","module":"C2"},{"value":"3,65E+00","module":"C3"},{"value":"0,0E+00","module":"C4"},{"value":"-4,11E+02","module":"D"}]},{"parameter":"GWP-biogenic","unit":"kg CO2-eq.","values":[{"value":"-8,06E+02","module":"A1-A3"},{"value":"0,0E+00","module":"C1"},{"value":"6,49E-02","module":"C2"},{"value":"8,10E+02","module":"C3"},{"value":"0,0E+00","module":"C4"},{"value":"-2,44E+01","module":"D"}]},{"parameter":"GWP-luluc","unit":"kg CO2-eq.","values":[{"value":"4,14E-01","module":"A1-A3"},{"value":"0,0E+00","module":"C1"},{"value":"1,00E-02","module":"C2"},{"value":"7,72E-04","module":"C3"},{"value":"0,0E+00","module":"C4"},{"value":"-4,91E-02","module":"D"}]},{"parameter":"ODP","unit":"kg CFC11-eq.","values":[{"value":"8,65E-09","module":"A1-A3"},{"value":"0,0E+00","module":"C1"},{"value":"1,46E-13","module":"C2"},{"value":"5,34E-11","module":"C3"},{"value":"0,0E+00","module":"C4"},{"value":"-3,18E-09","module":"D"}]},{"parameter":"AP","unit":"mol H^(+)-eq.","values":[{"value":"6,63E-01","module":"A1-A3"},{"value":"0,0E+00","module":"C1"},{"value":"4,97E-03","module":"C2"},{"value":"8,02E-03","module":"C3"},{"value":"0,0E+00","module":"C4"},{"value":"3,41E-01","module":"D"}]},{"parameter":"POCP","unit":"kg NMVOC-eq.","values":[{"value":"7,76E-01","module":"A1-A3"},{"value":"0,0E+00","module":"C1"},{"value":"4,46E-03","module":"C2"},{"value":"4,86E-03","module":"C3"},{"value":"0,0E+00","module":"C4"},{"value":"3,13E-01","module":"D"}]},{"parameter":"ADPE","unit":"kg Sb-eq.","values":[{"value":"2,66E-05","module":"A1-A3"},{"value":"0,0E+00","module":"C1"},{"value":"1,50E-07","module":"C2"},{"value":"9,95E-07","module":"C3"},{"value":"0,0E+00","module":"C4"},{"value":"-6,83E-05","module":"D"}]},{"parameter":"ADPF","unit":"MJ","values":[{"value":"1,62E+03","module":"A1-A3"},{"value":"0,0E+00","module":"C1"},{"value":"1,95E+01","module":"C2"},{"value":"6,63E+01","module":"C3"},{"value":"0,0E+00","module":"C4"},{"value":"-7,11E+03","module":"D"}]},{"parameter":"WDP","unit":"m^3 Welt-eq. entzogen","values":[{"value":"1,75E+01","module":"A1-A3"},{"value":"0,0E+00","module":"C1"},{"value":"1,66E-02","module":"C2"},{"value":"8,33E-01","module":"C3"},{"value":"0,0E+00","module":"C4"},{"value":"-2,34E+01","module":"D"}]},{"parameter":"EP-freshwater","unit":"kg P-eq.","values":[{"value":"2,11E-03","module":"A1-A3"},{"value":"0,0E+00","module":"C1"},{"value":"5,31E-06","module":"C2"},{"value":"1,07E-05","module":"C3"},{"value":"0,0E+00","module":"C4"},{"value":"-6,42E-04","module":"D"}]},{"parameter":"EP-marine","unit":"kg N-eq.","values":[{"value":"2,86E-01","module":"A1-A3"},{"value":"0,0E+00","module":"C1"},{"value":"2,27E-03","module":"C2"},{"value":"1,80E-03","module":"C3"},{"value":"0,0E+00","module":"C4"},{"value":"7,38E-02","module":"D"}]},{"parameter":"EP-terrestrial","unit":"mol N-eq.","values":[{"value":"2,92E+00","module":"A1-A3"},{"value":"0,0E+00","module":"C1"},{"value":"2,54E-02","module":"C2"},{"value":"1,89E-02","module":"C3"},{"value":"0,0E+00","module":"C4"},{"value":"8,75E-01","module":"D"}]}],"additional_environmental_impact":[{"parameter":"PM","unit":"Krankheitsf\u00e4lle","values":[{"value":null,"module":"A1-A3"},{"value":null,"module":"C1"},{"value":null,"module":"C2"},{"value":null,"module":"C3"},{"value":null,"module":"C4"},{"value":null,"module":"D"}]},{"parameter":"ETP-fw","unit":"CTUe","values":[{"value":null,"module":"A1-A3"},{"value":null,"module":"C1"},{"value":null,"module":"C2"},{"value":null,"module":"C3"},{"value":null,"module":"C4"},{"value":null,"module":"D"}]},{"parameter":"HTP-c","unit":"CTUh","values":[{"value":null,"module":"A1-A3"},{"value":null,"module":"C1"},{"value":null,"module":"C2"},{"value":null,"module":"C3"},{"value":null,"module":"C4"},{"value":null,"module":"D"}]},{"parameter":"HTP-nc","unit":"CTUh","values":[{"value":null,"module":"A1-A3"},{"value":null,"module":"C1"},{"value":null,"module":"C2"},{"value":null,"module":"C3"},{"value":null,"module":"C4"},{"value":null,"module":"D"}]},{"parameter":"SQP","unit":"SQP","values":[{"value":null,"module":"A1-A3"},{"value":null,"module":"C1"},{"value":null,"module":"C2"},{"value":null,"module":"C3"},{"value":null,"module":"C4"},{"value":null,"module":"D"}]}],"resource_use":[{"parameter":"PERE","unit":"MJ","values":[{"value":"1,88E+03","module":"A1-A3"},{"value":"0,0E+00","module":"C1"},{"value":"1,35E+00","module":"C2"},{"value":"8,14E+03","module":"C3"},{"value":"0,0E+00","module":"C4"},{"value":"-2,19E+03","module":"D"}]},{"parameter":"PERM","unit":"MJ","values":[{"value":"8,10E+03","module":"A1-A3"},{"value":"0,0E+00","module":"C1"},{"value":"0,0E+00","module":"C2"},{"value":"-8,10E+03","module":"C3"},{"value":"0,0E+00","module":"C4"},{"value":"0,0E+00","module":"D"}]},{"parameter":"PERT","unit":"MJ","values":[{"value":"9,98E+03","module":"A1-A3"},{"value":"0,0E+00","module":"C1"},{"value":"1,35E+00","module":"C2"},{"value":"3,68E+01","module":"C3"},{"value":"0,0E+00","module":"C4"},{"value":"-2,19E+03","module":"D"}]},{"parameter":"PENRE","unit":"MJ","values":[{"value":"1,60E+03","module":"A1-A3"},{"value":"0,0E+00","module":"C1"},{"value":"1,96E+01","module":"C2"},{"value":"6,63E+01","module":"C3"},{"value":"0,0E+00","module":"C4"},{"value":"-7,11E+03","module":"D"}]},{"parameter":"PENRM","unit":"MJ","values":[{"value":"2,12E+01","module":"A1-A3"},{"value":"0,0E+00","module":"C1"},{"value":"0,0E+00","module":"C2"},{"value":"0,0E+00","module":"C3"},{"value":"0,0E+00","module":"C4"},{"value":"0,0E+00","module":"D"}]},{"parameter":"PENRT","unit":"MJ","values":[{"value":"1,62E+03","module":"A1-A3"},{"value":"0,0E+00","module":"C1"},{"value":"1,96E+01","module":"C2"},{"value":"6,63E+01","module":"C3"},{"value":"0,0E+00","module":"C4"},{"value":"-7,11E+03","module":"D"}]},{"parameter":"SM","unit":"kg","values":[{"value":"0,0E+00","module":"A1-A3"},{"value":"0,0E+00","module":"C1"},{"value":"0,0E+00","module":"C2"},{"value":"0,0E+00","module":"C3"},{"value":"0,0E+00","module":"C4"},{"value":"0,0E+00","module":"D"}]},{"parameter":"RSF","unit":"MJ","values":[{"value":"0,0E+00","module":"A1-A3"},{"value":"0,0E+00","module":"C1"},{"value":"0,0E+00","module":"C2"},{"value":"0,0E+00","module":"C3"},{"value":"0,0E+00","module":"C4"},{"value":"8,10E+03","module":"D"}]},{"parameter":"NRSF","unit":"MJ","values":[{"value":"0,0E+00","module":"A1-A3"},{"value":"0,0E+00","module":"C1"},{"value":"0,0E+00","module":"C2"},{"value":"0,0E+00","module":"C3"},{"value":"0,0E+00","module":"C4"},{"value":"0,0E+00","module":"D"}]},{"parameter":"FW","unit":"m^3","values":[{"value":"6,73E-01","module":"A1-A3"},{"value":"0,0E+00","module":"C1"},{"value":"1,56E-03","module":"C2"},{"value":"3,51E-02","module":"C3"},{"value":"0,0E+00","module":"C4"},{"value":"-1,49E+00","module":"D"}]}],"end_of_life_waste":[{"parameter":"HWD","unit":"kg","values":[{"value":"5,29E-06","module":"A1-A3"},{"value":"0,0E+00","module":"C1"},{"value":"1,04E-10","module":"C2"},{"value":"5,73E-09","module":"C3"},{"value":"0,0E+00","module":"C4"},{"value":"-8,81E-07","module":"D"}]},{"parameter":"NHWD","unit":"kg","values":[{"value":"2,09E+00","module":"A1-A3"},{"value":"0,0E+00","module":"C1"},{"value":"3,19E-03","module":"C2"},{"value":"4,99E-02","module":"C3"},{"value":"0,0E+00","module":"C4"},{"value":"2,46E-01","module":"D"}]},{"parameter":"RWD","unit":"kg","values":[{"value":"4,66E-02","module":"A1-A3"},{"value":"0,0E+00","module":"C1"},{"value":"3,63E-05","module":"C2"},{"value":"1,06E-02","module":"C3"},{"value":"0,0E+00","module":"C4"},{"value":"-6,30E-01","module":"D"}]}],"end_of_life_flow":[{"parameter":"CRU","unit":"kg","values":[{"value":"0,0E+00","module":"A1-A3"},{"value":"0,0E+00","module":"C1"},{"value":"0,0E+00","module":"C2"},{"value":"0,0E+00","module":"C3"},{"value":"0,0E+00","module":"C4"},{"value":"0,0E+00","module":"D"}]},{"parameter":"MFR","unit":"kg","values":[{"value":"0,0E+00","module":"A1-A3"},{"value":"0,0E+00","module":"C1"},{"value":"0,0E+00","module":"C2"},{"value":"0,0E+00","module":"C3"},{"value":"0,0E+00","module":"C4"},{"value":"0,0E+00","module":"D"}]},{"parameter":"MER","unit":"kg","values":[{"value":"0,0E+00","module":"A1-A3"},{"value":"0,0E+00","module":"C1"},{"value":"0,0E+00","module":"C2"},{"value":"4,95E+02","module":"C3"},{"value":"0,0E+00","module":"C4"},{"value":"0,0E+00","module":"D"}]},{"parameter":"EEE","unit":"MJ","values":[{"value":"0,0E+00","module":"A1-A3"},{"value":"0,0E+00","module":"C1"},{"value":"0,0E+00","module":"C2"},{"value":"0,0E+00","module":"C3"},{"value":"0,0E+00","module":"C4"},{"value":"0,0E+00","module":"D"}]},{"parameter":"EET","unit":"MJ","values":[{"value":"0,0E+00","module":"A1-A3"},{"value":"0,0E+00","module":"C1"},{"value":"0,0E+00","module":"C2"},{"value":"0,0E+00","module":"C3"},{"value":"0,0E+00","module":"C4"},{"value":"0,0E+00","module":"D"}]}]}