{"product_name":"HPL (Dekorative Hochdrucklaminate)","epd_id":"EPD-ICL-20220238-CBE1-EN","compliance":["DIN EN 15804+A2","ISO 14025"],"producer_name":"ICDLI aisbl Headoffice","environmental_impact":[{"parameter":"GWP-total","unit":"kg CO2-eq.","values":[{"value":"1,26E+00","module":"A1-A3"},{"value":"8,42E-03","module":"A4"},{"value":"1,23E-01","module":"A5"},{"value":"0,0E+00","module":"C1"},{"value":"4,21E-03","module":"C2"},{"value":"1,10E+00","module":"C3"},{"value":"0,0E+00","module":"C4"},{"value":"-5,29E-01","module":"D"}]},{"parameter":"GWP-fossil","unit":"kg CO2-eq.","values":[{"value":"2,41E+00","module":"A1-A3"},{"value":"8,06E-03","module":"A4"},{"value":"2,13E-02","module":"A5"},{"value":"0,0E+00","module":"C1"},{"value":"4,03E-03","module":"C2"},{"value":"3,64E-02","module":"C3"},{"value":"0,0E+00","module":"C4"},{"value":"-5,26E-01","module":"D"}]},{"parameter":"GWP-biogenic","unit":"kg CO2-eq.","values":[{"value":"-1,14E+00","module":"A1-A3"},{"value":"3,67E-04","module":"A4"},{"value":"1,01E-01","module":"A5"},{"value":"0,0E+00","module":"C1"},{"value":"1,84E-04","module":"C2"},{"value":"1,06E+00","module":"C3"},{"value":"0,0E+00","module":"C4"},{"value":"-2,70E-03","module":"D"}]},{"parameter":"GWP-luluc","unit":"kg CO2-eq.","values":[{"value":"1,30E-03","module":"A1-A3"},{"value":"1,03E-07","module":"A4"},{"value":"4,16E-07","module":"A5"},{"value":"0,0E+00","module":"C1"},{"value":"5,16E-08","module":"C2"},{"value":"4,11E-06","module":"C3"},{"value":"0,0E+00","module":"C4"},{"value":"-5,81E-05","module":"D"}]},{"parameter":"ODP","unit":"kg CFC11-eq.","values":[{"value":"1,18E-11","module":"A1-A3"},{"value":"5,13E-16","module":"A4"},{"value":"1,06E-14","module":"A5"},{"value":"0,0E+00","module":"C1"},{"value":"2,56E-16","module":"C2"},{"value":"1,64E-13","module":"C3"},{"value":"0,0E+00","module":"C4"},{"value":"-3,58E-12","module":"D"}]},{"parameter":"AP","unit":"mol H^(+)-eq.","values":[{"value":"6,34E-03","module":"A1-A3"},{"value":"2,43E-05","module":"A4"},{"value":"1,58E-05","module":"A5"},{"value":"0,0E+00","module":"C1"},{"value":"1,22E-05","module":"C2"},{"value":"9,31E-04","module":"C3"},{"value":"0,0E+00","module":"C4"},{"value":"-6,95E-04","module":"D"}]},{"parameter":"POCP","unit":"kg NMVOC-eq.","values":[{"value":"5,50E-03","module":"A1-A3"},{"value":"2,26E-05","module":"A4"},{"value":"1,38E-05","module":"A5"},{"value":"0,0E+00","module":"C1"},{"value":"1,13E-05","module":"C2"},{"value":"1,14E-03","module":"C3"},{"value":"0,0E+00","module":"C4"},{"value":"-5,27E-04","module":"D"}]},{"parameter":"ADPE","unit":"kg Sb-eq.","values":[{"value":"3,18E-07","module":"A1-A3"},{"value":"3,42E-10","module":"A4"},{"value":"2,59E-10","module":"A5"},{"value":"0,0E+00","module":"C1"},{"value":"1,71E-10","module":"C2"},{"value":"4,32E-09","module":"C3"},{"value":"0,0E+00","module":"C4"},{"value":"-7,98E-08","module":"D"}]},{"parameter":"ADPF","unit":"MJ","values":[{"value":"4,98E+01","module":"A1-A3"},{"value":"1,13E-01","module":"A4"},{"value":"2,69E-02","module":"A5"},{"value":"0,0E+00","module":"C1"},{"value":"5,66E-02","module":"C2"},{"value":"5,31E-01","module":"C3"},{"value":"0,0E+00","module":"C4"},{"value":"-8,96E+00","module":"D"}]},{"parameter":"WDP","unit":"m^3 world-eq. deprived","values":[{"value":"2,37E-01","module":"A1-A3"},{"value":"1,55E-05","module":"A4"},{"value":"1,17E-02","module":"A5"},{"value":"0,0E+00","module":"C1"},{"value":"7,77E-06","module":"C2"},{"value":"1,88E-01","module":"C3"},{"value":"0,0E+00","module":"C4"},{"value":"-5,64E-02","module":"D"}]},{"parameter":"EP-freshwater","unit":"kg PO4-eq.","values":[{"value":"1,75E-05","module":"A1-A3"},{"value":"1,69E-09","module":"A4"},{"value":"2,59E-09","module":"A5"},{"value":"0,0E+00","module":"C1"},{"value":"8,43E-10","module":"C2"},{"value":"4,25E-08","module":"C3"},{"value":"0,0E+00","module":"C4"},{"value":"-7,28E-07","module":"D"}]},{"parameter":"EP-marine","unit":"kg N-eq.","values":[{"value":"2,75E-03","module":"A1-A3"},{"value":"1,14E-05","module":"A4"},{"value":"5,03E-06","module":"A5"},{"value":"0,0E+00","module":"C1"},{"value":"5,70E-06","module":"C2"},{"value":"4,41E-04","module":"C3"},{"value":"0,0E+00","module":"C4"},{"value":"-1,88E-04","module":"D"}]},{"parameter":"EP-terrestrial","unit":"mol N-eq.","values":[{"value":"1,92E-02","module":"A1-A3"},{"value":"1,25E-04","module":"A4"},{"value":"7,48E-05","module":"A5"},{"value":"0,0E+00","module":"C1"},{"value":"6,26E-05","module":"C2"},{"value":"5,11E-03","module":"C3"},{"value":"0,0E+00","module":"C4"},{"value":"-2,02E-03","module":"D"}]}],"additional_environmental_impact":[{"parameter":"PM","unit":"Disease incidence","values":[{"value":"8,14E-08","module":"A1-A3"},{"value":"1,29E-10","module":"A4"},{"value":"9,59E-11","module":"A5"},{"value":"0,0E+00","module":"C1"},{"value":"6,43E-11","module":"C2"},{"value":"2,77E-09","module":"C3"},{"value":"0,0E+00","module":"C4"},{"value":"-5,76E-09","module":"D"}]},{"parameter":"ETP-fw","unit":"CTUe","values":[{"value":"1,52E+01","module":"A1-A3"},{"value":"7,88E-02","module":"A4"},{"value":"1,39E-02","module":"A5"},{"value":"0,0E+00","module":"C1"},{"value":"3,94E-02","module":"C2"},{"value":"1,97E-01","module":"C3"},{"value":"0,0E+00","module":"C4"},{"value":"-1,98E+00","module":"D"}]},{"parameter":"HTP-c","unit":"CTUh","values":[{"value":"1,14E-09","module":"A1-A3"},{"value":"1,46E-12","module":"A4"},{"value":"8,83E-13","module":"A5"},{"value":"0,0E+00","module":"C1"},{"value":"7,29E-13","module":"C2"},{"value":"1,29E-11","module":"C3"},{"value":"0,0E+00","module":"C4"},{"value":"-9,05E-11","module":"D"}]},{"parameter":"HTP-nc","unit":"CTUh","values":[{"value":"2,81E-08","module":"A1-A3"},{"value":"7,13E-11","module":"A4"},{"value":"5,05E-11","module":"A5"},{"value":"0,0E+00","module":"C1"},{"value":"3,57E-11","module":"C2"},{"value":"4,77E-10","module":"C3"},{"value":"0,0E+00","module":"C4"},{"value":"-3,47E-09","module":"D"}]},{"parameter":"SQP","unit":"SQP","values":[{"value":"1,74E+02","module":"A1-A3"},{"value":"3,12E-04","module":"A4"},{"value":"7,67E-03","module":"A5"},{"value":"0,0E+00","module":"C1"},{"value":"1,56E-04","module":"C2"},{"value":"1,25E-01","module":"C3"},{"value":"0,0E+00","module":"C4"},{"value":"-1,61E+00","module":"D"}]}],"resource_use":[{"parameter":"PERE","unit":"MJ","values":[{"value":"1,54E+01","module":"A1-A3"},{"value":"4,27E-04","module":"A4"},{"value":"1,03E+00","module":"A5"},{"value":"0,0E+00","module":"C1"},{"value":"2,14E-04","module":"C2"},{"value":"1,17E+01","module":"C3"},{"value":"0,0E+00","module":"C4"},{"value":"-2,47E+00","module":"D"}]},{"parameter":"PERM","unit":"MJ","values":[{"value":"1,26E+01","module":"A1-A3"},{"value":"0,0E+00","module":"A4"},{"value":"-1,03E+00","module":"A5"},{"value":"0,0E+00","module":"C1"},{"value":"0,0E+00","module":"C2"},{"value":"-1,16E+01","module":"C3"},{"value":"0,0E+00","module":"C4"},{"value":"0,0E+00","module":"D"}]},{"parameter":"PERT","unit":"MJ","values":[{"value":"2,80E+01","module":"A1-A3"},{"value":"4,27E-04","module":"A4"},{"value":"6,42E-03","module":"A5"},{"value":"0,0E+00","module":"C1"},{"value":"2,14E-04","module":"C2"},{"value":"1,02E-01","module":"C3"},{"value":"0,0E+00","module":"C4"},{"value":"-2,47E+00","module":"D"}]},{"parameter":"PENRE","unit":"MJ","values":[{"value":"4,06E+01","module":"A1-A3"},{"value":"1,13E-01","module":"A4"},{"value":"3,95E-01","module":"A5"},{"value":"0,0E+00","module":"C1"},{"value":"5,67E-02","module":"C2"},{"value":"9,55E+00","module":"C3"},{"value":"0,0E+00","module":"C4"},{"value":"-8,96E+00","module":"D"}]},{"parameter":"PENRM","unit":"MJ","values":[{"value":"9,39E+00","module":"A1-A3"},{"value":"0,0E+00","module":"A4"},{"value":"-3,68E-01","module":"A5"},{"value":"0,0E+00","module":"C1"},{"value":"0,0E+00","module":"C2"},{"value":"-9,02E+00","module":"C3"},{"value":"0,0E+00","module":"C4"},{"value":"0,0E+00","module":"D"}]},{"parameter":"PENRT","unit":"MJ","values":[{"value":"5,00E+01","module":"A1-A3"},{"value":"1,13E-01","module":"A4"},{"value":"2,69E-02","module":"A5"},{"value":"0,0E+00","module":"C1"},{"value":"5,67E-02","module":"C2"},{"value":"5,31E-01","module":"C3"},{"value":"0,0E+00","module":"C4"},{"value":"-8,96E+00","module":"D"}]},{"parameter":"SM","unit":"kg","values":[{"value":"2,60E-01","module":"A1-A3"},{"value":"0,0E+00","module":"A4"},{"value":"0,0E+00","module":"A5"},{"value":"0,0E+00","module":"C1"},{"value":"0,0E+00","module":"C2"},{"value":"0,0E+00","module":"C3"},{"value":"0,0E+00","module":"C4"},{"value":"0,0E+00","module":"D"}]},{"parameter":"RSF","unit":"MJ","values":[{"value":"0,0E+00","module":"A1-A3"},{"value":"0,0E+00","module":"A4"},{"value":"0,0E+00","module":"A5"},{"value":"0,0E+00","module":"C1"},{"value":"0,0E+00","module":"C2"},{"value":"0,0E+00","module":"C3"},{"value":"0,0E+00","module":"C4"},{"value":"0,0E+00","module":"D"}]},{"parameter":"NRSF","unit":"MJ","values":[{"value":"0,0E+00","module":"A1-A3"},{"value":"0,0E+00","module":"A4"},{"value":"0,0E+00","module":"A5"},{"value":"0,0E+00","module":"C1"},{"value":"0,0E+00","module":"C2"},{"value":"0,0E+00","module":"C3"},{"value":"0,0E+00","module":"C4"},{"value":"0,0E+00","module":"D"}]},{"parameter":"FW","unit":"m^3","values":[{"value":"1,05E-02","module":"A1-A3"},{"value":"6,44E-07","module":"A4"},{"value":"2,75E-04","module":"A5"},{"value":"0,0E+00","module":"C1"},{"value":"3,22E-07","module":"C2"},{"value":"4,43E-03","module":"C3"},{"value":"0,0E+00","module":"C4"},{"value":"-2,38E-03","module":"D"}]}],"end_of_life_waste":[{"parameter":"HWD","unit":"kg","values":[{"value":"1,71E-07","module":"A1-A3"},{"value":"3,74E-13","module":"A4"},{"value":"2,50E-12","module":"A5"},{"value":"0,0E+00","module":"C1"},{"value":"1,87E-13","module":"C2"},{"value":"6,63E-11","module":"C3"},{"value":"0,0E+00","module":"C4"},{"value":"-1,21E-09","module":"D"}]},{"parameter":"NHWD","unit":"kg","values":[{"value":"4,90E-02","module":"A1-A3"},{"value":"1,06E-05","module":"A4"},{"value":"2,47E-03","module":"A5"},{"value":"0,0E+00","module":"C1"},{"value":"5,31E-06","module":"C2"},{"value":"1,36E-02","module":"C3"},{"value":"0,0E+00","module":"C4"},{"value":"-4,54E-03","module":"D"}]},{"parameter":"RWD","unit":"kg","values":[{"value":"9,81E-04","module":"A1-A3"},{"value":"1,24E-07","module":"A4"},{"value":"1,46E-06","module":"A5"},{"value":"0,0E+00","module":"C1"},{"value":"6,21E-08","module":"C2"},{"value":"2,48E-05","module":"C3"},{"value":"0,0E+00","module":"C4"},{"value":"-7,09E-04","module":"D"}]}],"end_of_life_flow":[{"parameter":"CRU","unit":"kg","values":[{"value":"0,0E+00","module":"A1-A3"},{"value":"0,0E+00","module":"A4"},{"value":"0,0E+00","module":"A5"},{"value":"0,0E+00","module":"C1"},{"value":"0,0E+00","module":"C2"},{"value":"0,0E+00","module":"C3"},{"value":"0,0E+00","module":"C4"},{"value":"0,0E+00","module":"D"}]},{"parameter":"MFR","unit":"kg","values":[{"value":"0,0E+00","module":"A1-A3"},{"value":"0,0E+00","module":"A4"},{"value":"5,00E-03","module":"A5"},{"value":"0,0E+00","module":"C1"},{"value":"0,0E+00","module":"C2"},{"value":"0,0E+00","module":"C3"},{"value":"0,0E+00","module":"C4"},{"value":"0,0E+00","module":"D"}]},{"parameter":"MER","unit":"kg","values":[{"value":"0,0E+00","module":"A1-A3"},{"value":"0,0E+00","module":"A4"},{"value":"0,0E+00","module":"A5"},{"value":"0,0E+00","module":"C1"},{"value":"0,0E+00","module":"C2"},{"value":"0,0E+00","module":"C3"},{"value":"0,0E+00","module":"C4"},{"value":"0,0E+00","module":"D"}]},{"parameter":"EEE","unit":"MJ","values":[{"value":"0,0E+00","module":"A1-A3"},{"value":"0,0E+00","module":"A4"},{"value":"1,73E-01","module":"A5"},{"value":"0,0E+00","module":"C1"},{"value":"0,0E+00","module":"C2"},{"value":"2,21E+00","module":"C3"},{"value":"0,0E+00","module":"C4"},{"value":"0,0E+00","module":"D"}]},{"parameter":"EET","unit":"MJ","values":[{"value":"0,0E+00","module":"A1-A3"},{"value":"0,0E+00","module":"A4"},{"value":"3,10E-01","module":"A5"},{"value":"0,0E+00","module":"C1"},{"value":"0,0E+00","module":"C2"},{"value":"3,92E+00","module":"C3"},{"value":"0,0E+00","module":"C4"},{"value":"0,0E+00","module":"D"}]}]}