{"product_name":"Hulldekke B45M45 Lavkarbon A","epd_id":"NEPD-6685-5937","compliance":["EN 15804+A2","ISO 14025","ISO 21930"],"producer_name":"Element NOR AS","environmental_impact":[{"parameter":"GWP-total","unit":"kg CO2-eq.","values":[{"value":"8,53E+01","module":"A1"},{"value":"8,26E+00","module":"A2"},{"value":"5,04E-01","module":"A3"},{"value":"1,63E+01","module":"A4"},{"value":"3,93E+00","module":"A5"},{"value":"-2,76E+00","module":"B1"},{"value":"4,00E+00","module":"C1"},{"value":"1,63E+00","module":"C2"},{"value":"4,83E-01","module":"C3"},{"value":"1,37E+00","module":"C4"},{"value":"-6,21E+00","module":"D"}]},{"parameter":"GWP-fossil","unit":"kg CO2-eq.","values":[{"value":"8,52E+01","module":"A1"},{"value":"8,26E+00","module":"A2"},{"value":"5,03E-01","module":"A3"},{"value":"1,63E+01","module":"A4"},{"value":"3,93E+00","module":"A5"},{"value":"-2,76E+00","module":"B1"},{"value":"4,00E+00","module":"C1"},{"value":"1,63E+00","module":"C2"},{"value":"4,77E-01","module":"C3"},{"value":"1,37E+00","module":"C4"},{"value":"-6,17E+00","module":"D"}]},{"parameter":"GWP-biogenic","unit":"kg CO2-eq.","values":[{"value":"9,86E-02","module":"A1"},{"value":"2,98E-03","module":"A2"},{"value":"6,85E-04","module":"A3"},{"value":"6,76E-03","module":"A4"},{"value":"1,09E-03","module":"A5"},{"value":"0,0E+00","module":"B1"},{"value":"7,50E-04","module":"C1"},{"value":"6,76E-04","module":"C2"},{"value":"4,12E-03","module":"C3"},{"value":"1,17E-03","module":"C4"},{"value":"-3,32E-02","module":"D"}]},{"parameter":"GWP-luluc","unit":"kg CO2-eq.","values":[{"value":"1,59E-02","module":"A1"},{"value":"3,00E-03","module":"A2"},{"value":"9,56E-05","module":"A3"},{"value":"5,81E-03","module":"A4"},{"value":"3,75E-04","module":"A5"},{"value":"0,0E+00","module":"B1"},{"value":"3,15E-04","module":"C1"},{"value":"5,81E-04","module":"C2"},{"value":"6,59E-04","module":"C3"},{"value":"2,69E-04","module":"C4"},{"value":"-3,12E-03","module":"D"}]},{"parameter":"ODP","unit":"kg CFC 11-eq.","values":[{"value":"1,73E-06","module":"A1"},{"value":"1,80E-06","module":"A2"},{"value":"1,07E-07","module":"A3"},{"value":"3,70E-06","module":"A4"},{"value":"7,79E-07","module":"A5"},{"value":"0,0E+00","module":"B1"},{"value":"8,64E-07","module":"C1"},{"value":"3,70E-07","module":"C2"},{"value":"9,40E-08","module":"C3"},{"value":"6,67E-07","module":"C4"},{"value":"-4,27E-07","module":"D"}]},{"parameter":"AP","unit":"mol H+-eq.","values":[{"value":"1,46E-01","module":"A1"},{"value":"8,04E-02","module":"A2"},{"value":"5,04E-03","module":"A3"},{"value":"4,69E-02","module":"A4"},{"value":"3,83E-02","module":"A5"},{"value":"0,0E+00","module":"B1"},{"value":"4,19E-02","module":"C1"},{"value":"4,69E-03","module":"C2"},{"value":"3,86E-03","module":"C3"},{"value":"1,34E-02","module":"C4"},{"value":"-3,69E-02","module":"D"}]},{"parameter":"POCP","unit":"kg NMVOC-eq.","values":[{"value":"1,20E-01","module":"A1"},{"value":"5,60E-02","module":"A2"},{"value":"6,58E-03","module":"A3"},{"value":"3,98E-02","module":"A4"},{"value":"5,03E-02","module":"A5"},{"value":"0,0E+00","module":"B1"},{"value":"5,57E-02","module":"C1"},{"value":"3,98E-03","module":"C2"},{"value":"3,49E-03","module":"C3"},{"value":"1,58E-02","module":"C4"},{"value":"-3,81E-02","module":"D"}]},{"parameter":"ADPE","unit":"kg Sb-eq.","values":[{"value":"5,76E-04","module":"A1"},{"value":"1,79E-04","module":"A2"},{"value":"2,40E-06","module":"A3"},{"value":"4,51E-04","module":"A4"},{"value":"6,88E-06","module":"A5"},{"value":"0,0E+00","module":"B1"},{"value":"6,14E-06","module":"C1"},{"value":"4,51E-05","module":"C2"},{"value":"6,05E-06","module":"C3"},{"value":"1,21E-05","module":"C4"},{"value":"-2,16E-04","module":"D"}]},{"parameter":"ADPF","unit":"MJ","values":[{"value":"4,21E+02","module":"A1"},{"value":"1,20E+02","module":"A2"},{"value":"6,95E+00","module":"A3"},{"value":"2,47E+02","module":"A4"},{"value":"5,08E+01","module":"A5"},{"value":"0,0E+00","module":"B1"},{"value":"5,51E+01","module":"C1"},{"value":"2,47E+01","module":"C2"},{"value":"1,48E+01","module":"C3"},{"value":"4,42E+01","module":"C4"},{"value":"-6,50E+01","module":"D"}]},{"parameter":"WDP","unit":"m3 world-eq.","values":[{"value":"3,69E+03","module":"A1"},{"value":"9,63E+01","module":"A2"},{"value":"2,99E+01","module":"A3"},{"value":"2,39E+02","module":"A4"},{"value":"8,58E+01","module":"A5"},{"value":"0,0E+00","module":"B1"},{"value":"1,17E+01","module":"C1"},{"value":"2,39E+01","module":"C2"},{"value":"1,63E+03","module":"C3"},{"value":"9,31E+01","module":"C4"},{"value":"-9,79E+02","module":"D"}]},{"parameter":"EP-freshwater","unit":"kg P-eq.","values":[{"value":"8,64E-04","module":"A1"},{"value":"5,52E-05","module":"A2"},{"value":"2,78E-06","module":"A3"},{"value":"1,31E-04","module":"A4"},{"value":"2,02E-05","module":"A5"},{"value":"0,0E+00","module":"B1"},{"value":"1,46E-05","module":"C1"},{"value":"1,31E-05","module":"C2"},{"value":"3,01E-05","module":"C3"},{"value":"1,02E-05","module":"C4"},{"value":"-3,26E-04","module":"D"}]},{"parameter":"EP-marine","unit":"kg N-eq.","values":[{"value":"3,73E-02","module":"A1"},{"value":"1,76E-02","module":"A2"},{"value":"2,18E-03","module":"A3"},{"value":"9,29E-03","module":"A4"},{"value":"1,66E-02","module":"A5"},{"value":"0,0E+00","module":"B1"},{"value":"1,85E-02","module":"C1"},{"value":"9,29E-04","module":"C2"},{"value":"1,13E-03","module":"C3"},{"value":"5,02E-03","module":"C4"},{"value":"-9,57E-03","module":"D"}]},{"parameter":"EP-terrestrial","unit":"mol N-eq.","values":[{"value":"4,70E-01","module":"A1"},{"value":"1,97E-01","module":"A2"},{"value":"2,39E-02","module":"A3"},{"value":"1,04E-01","module":"A4"},{"value":"1,83E-01","module":"A5"},{"value":"0,0E+00","module":"B1"},{"value":"2,00E-01","module":"C1"},{"value":"1,04E-02","module":"C2"},{"value":"1,30E-02","module":"C3"},{"value":"5,53E-02","module":"C4"},{"value":"-1,05E-01","module":"D"}]},{"parameter":"GWP-IOBC","unit":"kg CO2-eq.","values":[{"value":"8,43E+01","module":"A1"},{"value":"8,26E+00","module":"A2"},{"value":"5,04E-01","module":"A3"},{"value":"1,63E+01","module":"A4"},{"value":"3,55E+00","module":"A5"},{"value":"-2,76E+00","module":"B1"},{"value":"4,00E+00","module":"C1"},{"value":"1,63E+00","module":"C2"},{"value":"4,77E-01","module":"C3"},{"value":"1,37E+00","module":"C4"},{"value":"-8,59E+00","module":"D"}]}],"additional_environmental_impact":[{"parameter":"PM","unit":"disease incidence","values":[{"value":"1,53E-06","module":"A1"},{"value":"3,78E-07","module":"A2"},{"value":"1,30E-07","module":"A3"},{"value":"1,00E-06","module":"A4"},{"value":"9,92E-07","module":"A5"},{"value":"0,0E+00","module":"B1"},{"value":"5,07E-06","module":"C1"},{"value":"1,00E-07","module":"C2"},{"value":"6,17E-08","module":"C3"},{"value":"2,85E-07","module":"C4"},{"value":"-6,79E-07","module":"D"}]},{"parameter":"ETP-fw","unit":"CTUe","values":[{"value":"1,62E+03","module":"A1"},{"value":"8,32E+01","module":"A2"},{"value":"4,55E+00","module":"A3"},{"value":"1,83E+02","module":"A4"},{"value":"3,12E+01","module":"A5"},{"value":"0,0E+00","module":"B1"},{"value":"3,01E+01","module":"C1"},{"value":"1,83E+01","module":"C2"},{"value":"1,05E+01","module":"C3"},{"value":"2,19E+01","module":"C4"},{"value":"-2,85E+02","module":"D"}]},{"parameter":"HTP-c","unit":"CTUh","values":[{"value":"1,19E-07","module":"A1"},{"value":"0,0E+00","module":"A2"},{"value":"1,84E-10","module":"A3"},{"value":"0,0E+00","module":"A4"},{"value":"1,10E-09","module":"A5"},{"value":"0,0E+00","module":"B1"},{"value":"1,00E-09","module":"C1"},{"value":"0,0E+00","module":"C2"},{"value":"6,71E-10","module":"C3"},{"value":"6,41E-10","module":"C4"},{"value":"-2,36E-08","module":"D"}]},{"parameter":"HTP-nc","unit":"CTUh","values":[{"value":"3,67E-06","module":"A1"},{"value":"7,57E-08","module":"A2"},{"value":"4,60E-09","module":"A3"},{"value":"2,00E-07","module":"A4"},{"value":"2,73E-08","module":"A5"},{"value":"0,0E+00","module":"B1"},{"value":"2,80E-08","module":"C1"},{"value":"2,00E-08","module":"C2"},{"value":"9,40E-09","module":"C3"},{"value":"1,28E-08","module":"C4"},{"value":"4,52E-07","module":"D"}]},{"parameter":"SQP","unit":"unitless","values":[{"value":"2,11E+02","module":"A1"},{"value":"6,88E+01","module":"A2"},{"value":"1,20E+00","module":"A3"},{"value":"1,73E+02","module":"A4"},{"value":"1,17E+01","module":"A5"},{"value":"0,0E+00","module":"B1"},{"value":"6,69E+00","module":"C1"},{"value":"1,73E+01","module":"C2"},{"value":"8,37E+00","module":"C3"},{"value":"1,61E+02","module":"C4"},{"value":"5,61E+01","module":"D"}]},{"parameter":"IRP","unit":"kBq U235-eq.","values":[{"value":"1,24E+00","module":"A1"},{"value":"5,25E-01","module":"A2"},{"value":"3,20E-02","module":"A3"},{"value":"1,08E+00","module":"A4"},{"value":"2,23E-01","module":"A5"},{"value":"0,0E+00","module":"B1"},{"value":"2,40E-01","module":"C1"},{"value":"1,08E-01","module":"C2"},{"value":"2,48E-01","module":"C3"},{"value":"1,92E-01","module":"C4"},{"value":"-2,22E-01","module":"D"}]}],"resource_use":[{"parameter":"PERE","unit":"MJ","values":[{"value":"1,27E+02","module":"A1"},{"value":"1,47E+00","module":"A2"},{"value":"2,13E+00","module":"A3"},{"value":"3,54E+00","module":"A4"},{"value":"8,99E-01","module":"A5"},{"value":"0,0E+00","module":"B1"},{"value":"3,00E-01","module":"C1"},{"value":"3,54E-01","module":"C2"},{"value":"7,62E+00","module":"C3"},{"value":"6,81E-01","module":"C4"},{"value":"-9,25E+00","module":"D"}]},{"parameter":"PERM","unit":"MJ","values":[{"value":"0,0E+00","module":"A1"},{"value":"0,0E+00","module":"A2"},{"value":"0,0E+00","module":"A3"},{"value":"0,0E+00","module":"A4"},{"value":"0,0E+00","module":"A5"},{"value":"0,0E+00","module":"B1"},{"value":"0,0E+00","module":"C1"},{"value":"0,0E+00","module":"C2"},{"value":"0,0E+00","module":"C3"},{"value":"0,0E+00","module":"C4"},{"value":"0,0E+00","module":"D"}]},{"parameter":"PERT","unit":"MJ","values":[{"value":"1,27E+02","module":"A1"},{"value":"1,47E+00","module":"A2"},{"value":"2,13E+00","module":"A3"},{"value":"3,54E+00","module":"A4"},{"value":"8,99E-01","module":"A5"},{"value":"0,0E+00","module":"B1"},{"value":"3,00E-01","module":"C1"},{"value":"3,54E-01","module":"C2"},{"value":"7,62E+00","module":"C3"},{"value":"6,81E-01","module":"C4"},{"value":"-9,25E+00","module":"D"}]},{"parameter":"PENRE","unit":"MJ","values":[{"value":"4,15E+02","module":"A1"},{"value":"1,20E+02","module":"A2"},{"value":"6,95E+00","module":"A3"},{"value":"2,47E+02","module":"A4"},{"value":"5,08E+01","module":"A5"},{"value":"0,0E+00","module":"B1"},{"value":"5,51E+01","module":"C1"},{"value":"2,47E+01","module":"C2"},{"value":"1,48E+01","module":"C3"},{"value":"4,42E+01","module":"C4"},{"value":"-6,64E+01","module":"D"}]},{"parameter":"PENRM","unit":"MJ","values":[{"value":"7,87E+00","module":"A1"},{"value":"0,0E+00","module":"A2"},{"value":"0,0E+00","module":"A3"},{"value":"0,0E+00","module":"A4"},{"value":"0,0E+00","module":"A5"},{"value":"0,0E+00","module":"B1"},{"value":"0,0E+00","module":"C1"},{"value":"0,0E+00","module":"C2"},{"value":"0,0E+00","module":"C3"},{"value":"0,0E+00","module":"C4"},{"value":"0,0E+00","module":"D"}]},{"parameter":"PENRT","unit":"MJ","values":[{"value":"4,22E+02","module":"A1"},{"value":"1,20E+02","module":"A2"},{"value":"6,95E+00","module":"A3"},{"value":"2,47E+02","module":"A4"},{"value":"5,08E+01","module":"A5"},{"value":"0,0E+00","module":"B1"},{"value":"5,51E+01","module":"C1"},{"value":"2,47E+01","module":"C2"},{"value":"1,48E+01","module":"C3"},{"value":"4,42E+01","module":"C4"},{"value":"-6,64E+01","module":"D"}]},{"parameter":"SM","unit":"kg","values":[{"value":"1,68E+01","module":"A1"},{"value":"0,0E+00","module":"A2"},{"value":"0,0E+00","module":"A3"},{"value":"0,0E+00","module":"A4"},{"value":"0,0E+00","module":"A5"},{"value":"0,0E+00","module":"B1"},{"value":"0,0E+00","module":"C1"},{"value":"0,0E+00","module":"C2"},{"value":"0,0E+00","module":"C3"},{"value":"0,0E+00","module":"C4"},{"value":"0,0E+00","module":"D"}]},{"parameter":"RSF","unit":"MJ","values":[{"value":"9,01E+00","module":"A1"},{"value":"5,29E-02","module":"A2"},{"value":"2,72E-03","module":"A3"},{"value":"1,26E-01","module":"A4"},{"value":"1,42E-02","module":"A5"},{"value":"0,0E+00","module":"B1"},{"value":"0,0E+00","module":"C1"},{"value":"1,26E-02","module":"C2"},{"value":"0,0E+00","module":"C3"},{"value":"1,41E-02","module":"C4"},{"value":"4,30E-02","module":"D"}]},{"parameter":"NRSF","unit":"MJ","values":[{"value":"9,16E+01","module":"A1"},{"value":"2,06E-01","module":"A2"},{"value":"1,75E-02","module":"A3"},{"value":"4,52E-01","module":"A4"},{"value":"9,63E-02","module":"A5"},{"value":"0,0E+00","module":"B1"},{"value":"0,0E+00","module":"C1"},{"value":"4,52E-02","module":"C2"},{"value":"0,0E+00","module":"C3"},{"value":"4,04E-02","module":"C4"},{"value":"4,75E+00","module":"D"}]},{"parameter":"FW","unit":"m3","values":[{"value":"1,40E+00","module":"A1"},{"value":"1,07E-02","module":"A2"},{"value":"1,60E-02","module":"A3"},{"value":"2,64E-02","module":"A4"},{"value":"4,65E-03","module":"A5"},{"value":"0,0E+00","module":"B1"},{"value":"2,83E-03","module":"C1"},{"value":"2,64E-03","module":"C2"},{"value":"2,54E-02","module":"C3"},{"value":"5,27E-02","module":"C4"},{"value":"-9,65E-01","module":"D"}]}],"end_of_life_waste":[{"parameter":"HWD","unit":"kg","values":[{"value":"4,02E-02","module":"A1"},{"value":"5,68E-03","module":"A2"},{"value":"1,58E-03","module":"A3"},{"value":"1,27E-02","module":"A4"},{"value":"3,80E-03","module":"A5"},{"value":"0,0E+00","module":"B1"},{"value":"1,62E-03","module":"C1"},{"value":"1,27E-03","module":"C2"},{"value":"1,48E-03","module":"C3"},{"value":"0,0E+00","module":"C4"},{"value":"-3,04E-02","module":"D"}]},{"parameter":"NHWD","unit":"kg","values":[{"value":"3,58E+00","module":"A1"},{"value":"4,58E+00","module":"A2"},{"value":"1,95E+00","module":"A3"},{"value":"1,20E+01","module":"A4"},{"value":"8,61E-02","module":"A5"},{"value":"0,0E+00","module":"B1"},{"value":"6,52E-02","module":"C1"},{"value":"1,20E+00","module":"C2"},{"value":"4,67E-02","module":"C3"},{"value":"3,20E+02","module":"C4"},{"value":"-2,09E+00","module":"D"}]},{"parameter":"RWD","unit":"kg","values":[{"value":"1,56E-03","module":"A1"},{"value":"8,25E-04","module":"A2"},{"value":"4,57E-05","module":"A3"},{"value":"1,68E-03","module":"A4"},{"value":"3,50E-04","module":"A5"},{"value":"0,0E+00","module":"B1"},{"value":"3,82E-04","module":"C1"},{"value":"1,68E-04","module":"C2"},{"value":"1,57E-04","module":"C3"},{"value":"0,0E+00","module":"C4"},{"value":"-1,93E-04","module":"D"}]}],"end_of_life_flow":[{"parameter":"CRU","unit":"kg","values":[{"value":"0,0E+00","module":"A1"},{"value":"0,0E+00","module":"A2"},{"value":"0,0E+00","module":"A3"},{"value":"0,0E+00","module":"A4"},{"value":"0,0E+00","module":"A5"},{"value":"0,0E+00","module":"B1"},{"value":"0,0E+00","module":"C1"},{"value":"0,0E+00","module":"C2"},{"value":"0,0E+00","module":"C3"},{"value":"0,0E+00","module":"C4"},{"value":"0,0E+00","module":"D"}]},{"parameter":"MFR","unit":"kg","values":[{"value":"4,93E-03","module":"A1"},{"value":"0,0E+00","module":"A2"},{"value":"1,99E+00","module":"A3"},{"value":"0,0E+00","module":"A4"},{"value":"0,0E+00","module":"A5"},{"value":"0,0E+00","module":"B1"},{"value":"0,0E+00","module":"C1"},{"value":"0,0E+00","module":"C2"},{"value":"6,80E+02","module":"C3"},{"value":"0,0E+00","module":"C4"},{"value":"0,0E+00","module":"D"}]},{"parameter":"MER","unit":"kg","values":[{"value":"1,19E-03","module":"A1"},{"value":"0,0E+00","module":"A2"},{"value":"1,25E-01","module":"A3"},{"value":"0,0E+00","module":"A4"},{"value":"0,0E+00","module":"A5"},{"value":"0,0E+00","module":"B1"},{"value":"0,0E+00","module":"C1"},{"value":"0,0E+00","module":"C2"},{"value":"0,0E+00","module":"C3"},{"value":"0,0E+00","module":"C4"},{"value":"0,0E+00","module":"D"}]},{"parameter":"EEE","unit":"MJ","values":[{"value":"3,29E-03","module":"A1"},{"value":"0,0E+00","module":"A2"},{"value":"8,67E-02","module":"A3"},{"value":"0,0E+00","module":"A4"},{"value":"0,0E+00","module":"A5"},{"value":"0,0E+00","module":"B1"},{"value":"0,0E+00","module":"C1"},{"value":"0,0E+00","module":"C2"},{"value":"0,0E+00","module":"C3"},{"value":"0,0E+00","module":"C4"},{"value":"0,0E+00","module":"D"}]},{"parameter":"EET","unit":"MJ","values":[{"value":"4,98E-02","module":"A1"},{"value":"0,0E+00","module":"A2"},{"value":"1,31E+00","module":"A3"},{"value":"0,0E+00","module":"A4"},{"value":"0,0E+00","module":"A5"},{"value":"0,0E+00","module":"B1"},{"value":"0,0E+00","module":"C1"},{"value":"0,0E+00","module":"C2"},{"value":"0,0E+00","module":"C3"},{"value":"0,0E+00","module":"C4"},{"value":"0,0E+00","module":"D"}]}]}