{"product_name":"Hulprofiler S355J2H/S420MH","epd_id":"NEPD-2819-1515-NO","compliance":["EN 15804","ISO 14025","ISO 21930"],"producer_name":"\u00c5krene Mek. Verksted A/S","environmental_impact":[{"parameter":"GWP-total","unit":"kg CO2-eq.","values":[{"value":"2,51E+00","module":"A1-A3"},{"value":"8,77E-03","module":"A4"},{"value":"1,98E-04","module":"C3"},{"value":"5,18E-05","module":"C4"},{"value":"-1,40E+00","module":"D"}]},{"parameter":"ODP","unit":"kg CFC 11-eq.","values":[{"value":"1,52E-07","module":"A1-A3"},{"value":"1,65E-09","module":"A4"},{"value":"2,20E-11","module":"C3"},{"value":"1,70E-11","module":"C4"},{"value":"-5,79E-08","module":"D"}]},{"parameter":"AP","unit":"kg SO2-eq.","values":[{"value":"1,14E-02","module":"A1-A3"},{"value":"2,06E-05","module":"A4"},{"value":"1,23E-06","module":"C3"},{"value":"3,78E-07","module":"C4"},{"value":"-6,27E-03","module":"D"}]},{"parameter":"EP","unit":"kg Phosphat-eq.","values":[{"value":"2,98E-03","module":"A1-A3"},{"value":"2,70E-06","module":"A4"},{"value":"1,90E-07","module":"C3"},{"value":"6,67E-08","module":"C4"},{"value":"-2,09E-03","module":"D"}]},{"parameter":"POCP","unit":"kg Ethen-eq.","values":[{"value":"1,40E-03","module":"A1-A3"},{"value":"1,33E-06","module":"A4"},{"value":"5,43E-08","module":"C3"},{"value":"1,58E-08","module":"C4"},{"value":"-9,81E-04","module":"D"}]},{"parameter":"ADPE","unit":"kg Sb-eq.","values":[{"value":"3,24E-05","module":"A1-A3"},{"value":"2,72E-08","module":"A4"},{"value":"1,50E-11","module":"C3"},{"value":"1,00E-12","module":"C4"},{"value":"-2,71E-05","module":"D"}]},{"parameter":"ADPF","unit":"MJ","values":[{"value":"2,66E+01","module":"A1-A3"},{"value":"1,32E-01","module":"A4"},{"value":"1,84E-03","module":"C3"},{"value":"1,46E-03","module":"C4"},{"value":"-1,32E+01","module":"D"}]},{"parameter":"ADPM","unit":"kg Sb-eq.","values":[{"value":"3,24E-05","module":"A1-A3"},{"value":"2,72E-08","module":"A4"},{"value":"1,50E-11","module":"C3"},{"value":"1,00E-12","module":"C4"},{"value":"-2,71E-05","module":"D"}]}],"additional_environmental_impact":[],"resource_use":[{"parameter":"PERE","unit":"MJ","values":[{"value":"3,59E+00","module":"A1-A3"},{"value":"1,95E-03","module":"A4"},{"value":"1,53E-02","module":"C3"},{"value":"1,19E-05","module":"C4"},{"value":"-1,19E+00","module":"D"}]},{"parameter":"PERM","unit":"MJ","values":[{"value":"0,0E+00","module":"A1-A3"},{"value":"0,0E+00","module":"A4"},{"value":"0,0E+00","module":"C3"},{"value":"0,0E+00","module":"C4"},{"value":"0,0E+00","module":"D"}]},{"parameter":"PERT","unit":"MJ","values":[{"value":"3,59E+00","module":"A1-A3"},{"value":"1,95E-03","module":"A4"},{"value":"1,53E-02","module":"C3"},{"value":"1,19E-05","module":"C4"},{"value":"-1,19E+00","module":"D"}]},{"parameter":"PENRE","unit":"MJ","values":[{"value":"2,82E+01","module":"A1-A3"},{"value":"1,36E-01","module":"A4"},{"value":"2,48E-03","module":"C3"},{"value":"1,48E-03","module":"C4"},{"value":"-1,25E+01","module":"D"}]},{"parameter":"PENRM","unit":"MJ","values":[{"value":"0,0E+00","module":"A1-A3"},{"value":"0,0E+00","module":"A4"},{"value":"0,0E+00","module":"C3"},{"value":"0,0E+00","module":"C4"},{"value":"0,0E+00","module":"D"}]},{"parameter":"PENRT","unit":"MJ","values":[{"value":"2,82E+01","module":"A1-A3"},{"value":"1,36E-01","module":"A4"},{"value":"2,48E-03","module":"C3"},{"value":"1,48E-03","module":"C4"},{"value":"-1,25E+01","module":"D"}]},{"parameter":"SM","unit":"kg","values":[{"value":"1,50E-01","module":"A1-A3"},{"value":"0,0E+00","module":"A4"},{"value":"0,0E+00","module":"C3"},{"value":"0,0E+00","module":"C4"},{"value":"0,0E+00","module":"D"}]},{"parameter":"RSF","unit":"MJ","values":[{"value":"1,69E-04","module":"A1-A3"},{"value":"0,0E+00","module":"A4"},{"value":"0,0E+00","module":"C3"},{"value":"0,0E+00","module":"C4"},{"value":"0,0E+00","module":"D"}]},{"parameter":"NRSF","unit":"MJ","values":[{"value":"6,76E-04","module":"A1-A3"},{"value":"0,0E+00","module":"A4"},{"value":"0,0E+00","module":"C3"},{"value":"0,0E+00","module":"C4"},{"value":"0,0E+00","module":"D"}]},{"parameter":"FW","unit":"m3","values":[{"value":"2,21E-02","module":"A1-A3"},{"value":"2,56E-05","module":"A4"},{"value":"1,02E-06","module":"C3"},{"value":"1,60E-06","module":"C4"},{"value":"-8,58E-03","module":"D"}]}],"end_of_life_waste":[{"parameter":"HWD","unit":"kg","values":[{"value":"6,12E-04","module":"A1-A3"},{"value":"7,98E-08","module":"A4"},{"value":"6,12E-09","module":"C3"},{"value":"2,20E-09","module":"C4"},{"value":"-1,22E-04","module":"D"}]},{"parameter":"NHWD","unit":"kg","values":[{"value":"3,37E+00","module":"A1-A3"},{"value":"7,26E-03","module":"A4"},{"value":"1,88E-04","module":"C3"},{"value":"1,00E-02","module":"C4"},{"value":"-2,41E+00","module":"D"}]},{"parameter":"RWD","unit":"kg","values":[{"value":"6,13E-05","module":"A1-A3"},{"value":"9,30E-07","module":"A4"},{"value":"1,82E-08","module":"C3"},{"value":"9,67E-09","module":"C4"},{"value":"-4,73E-06","module":"D"}]}],"end_of_life_flow":[{"parameter":"CRU","unit":"kg","values":[{"value":"0,0E+00","module":"A1-A3"},{"value":"0,0E+00","module":"A4"},{"value":"0,0E+00","module":"C3"},{"value":"0,0E+00","module":"C4"},{"value":"0,0E+00","module":"D"}]},{"parameter":"MFR","unit":"kg","values":[{"value":"1,08E-01","module":"A1-A3"},{"value":"0,0E+00","module":"A4"},{"value":"9,90E-01","module":"C3"},{"value":"0,0E+00","module":"C4"},{"value":"0,0E+00","module":"D"}]},{"parameter":"MER","unit":"kg","values":[{"value":"0,0E+00","module":"A1-A3"},{"value":"0,0E+00","module":"A4"},{"value":"0,0E+00","module":"C3"},{"value":"0,0E+00","module":"C4"},{"value":"0,0E+00","module":"D"}]},{"parameter":"EEE","unit":"MJ","values":[{"value":"2,71E-04","module":"A1-A3"},{"value":"0,0E+00","module":"A4"},{"value":"0,0E+00","module":"C3"},{"value":"0,0E+00","module":"C4"},{"value":"0,0E+00","module":"D"}]},{"parameter":"EET","unit":"MJ","values":[{"value":"2,98E-03","module":"A1-A3"},{"value":"0,0E+00","module":"A4"},{"value":"0,0E+00","module":"C3"},{"value":"0,0E+00","module":"C4"},{"value":"0,0E+00","module":"D"}]}]}