{"product_name":"Hurdal 600","epd_id":"NEPD-8677-8357","compliance":["EN 15804+A2","ISO 14025","ISO 21930"],"producer_name":"SG Armaturen AS","environmental_impact":[{"parameter":"GWP-total","unit":"kg CO2-eq.","values":[{"value":"1,18E+01","module":"A1"},{"value":"2,76E-02","module":"A2"},{"value":"4,52E-01","module":"A3"},{"value":"5,57E-01","module":"A4"},{"value":"5,08E-01","module":"A5"},{"value":"1,16E+01","module":"B6"},{"value":"0,0E+00","module":"C1"},{"value":"6,42E-02","module":"C2"},{"value":"4,30E-01","module":"C3"},{"value":"3,05E-02","module":"C4"},{"value":"-8,86E-01","module":"D"}]},{"parameter":"GWP-fossil","unit":"kg CO2-eq.","values":[{"value":"1,22E+01","module":"A1"},{"value":"2,75E-02","module":"A2"},{"value":"4,52E-01","module":"A3"},{"value":"5,57E-01","module":"A4"},{"value":"5,09E-03","module":"A5"},{"value":"1,12E+01","module":"B6"},{"value":"0,0E+00","module":"C1"},{"value":"6,42E-02","module":"C2"},{"value":"4,27E-01","module":"C3"},{"value":"2,88E-02","module":"C4"},{"value":"-8,83E-01","module":"D"}]},{"parameter":"GWP-biogenic","unit":"kg CO2-eq.","values":[{"value":"-4,55E-01","module":"A1"},{"value":"1,07E-05","module":"A2"},{"value":"7,02E-05","module":"A3"},{"value":"1,98E-04","module":"A4"},{"value":"5,03E-01","module":"A5"},{"value":"3,10E-01","module":"B6"},{"value":"0,0E+00","module":"C1"},{"value":"2,50E-05","module":"C2"},{"value":"3,56E-03","module":"C3"},{"value":"1,60E-03","module":"C4"},{"value":"-1,81E-03","module":"D"}]},{"parameter":"GWP-luluc","unit":"kg CO2-eq.","values":[{"value":"3,48E-02","module":"A1"},{"value":"1,01E-05","module":"A2"},{"value":"4,93E-05","module":"A3"},{"value":"2,74E-04","module":"A4"},{"value":"1,68E-06","module":"A5"},{"value":"4,62E-02","module":"B6"},{"value":"0,0E+00","module":"C1"},{"value":"2,35E-05","module":"C2"},{"value":"1,05E-04","module":"C3"},{"value":"8,10E-05","module":"C4"},{"value":"-1,60E-03","module":"D"}]},{"parameter":"ODP","unit":"kg CFC 11-eq.","values":[{"value":"4,61E-06","module":"A1"},{"value":"5,99E-09","module":"A2"},{"value":"1,66E-08","module":"A3"},{"value":"1,23E-07","module":"A4"},{"value":"1,08E-09","module":"A5"},{"value":"7,68E-07","module":"B6"},{"value":"0,0E+00","module":"C1"},{"value":"1,40E-08","module":"C2"},{"value":"1,06E-08","module":"C3"},{"value":"1,47E-09","module":"C4"},{"value":"-1,46E-03","module":"D"}]},{"parameter":"AP","unit":"mol H+-eq.","values":[{"value":"1,09E-01","module":"A1"},{"value":"8,24E-05","module":"A2"},{"value":"2,32E-03","module":"A3"},{"value":"8,27E-03","module":"A4"},{"value":"2,41E-05","module":"A5"},{"value":"8,76E-02","module":"B6"},{"value":"0,0E+00","module":"C1"},{"value":"1,92E-04","module":"C2"},{"value":"3,19E-04","module":"C3"},{"value":"7,07E-05","module":"C4"},{"value":"-3,98E-02","module":"D"}]},{"parameter":"POCP","unit":"kg NMVOC-eq.","values":[{"value":"6,88E-02","module":"A1"},{"value":"6,79E-05","module":"A2"},{"value":"2,24E-03","module":"A3"},{"value":"5,99E-03","module":"A4"},{"value":"2,48E-05","module":"A5"},{"value":"3,37E-02","module":"B6"},{"value":"0,0E+00","module":"C1"},{"value":"1,58E-04","module":"C2"},{"value":"2,34E-04","module":"C3"},{"value":"7,95E-05","module":"C4"},{"value":"-9,21E-03","module":"D"}]},{"parameter":"ADPE","unit":"kg Sb-eq.","values":[{"value":"4,08E-03","module":"A1"},{"value":"7,39E-07","module":"A2"},{"value":"1,05E-06","module":"A3"},{"value":"1,08E-05","module":"A4"},{"value":"1,24E-07","module":"A5"},{"value":"8,36E-04","module":"B6"},{"value":"0,0E+00","module":"C1"},{"value":"1,72E-06","module":"C2"},{"value":"5,29E-07","module":"C3"},{"value":"7,94E-08","module":"C4"},{"value":"-7,92E-04","module":"D"}]},{"parameter":"ADPF","unit":"MJ","values":[{"value":"1,50E+02","module":"A1"},{"value":"4,07E-01","module":"A2"},{"value":"4,11E+00","module":"A3"},{"value":"7,88E+00","module":"A4"},{"value":"7,12E-02","module":"A5"},{"value":"1,53E+02","module":"B6"},{"value":"0,0E+00","module":"C1"},{"value":"9,48E-01","module":"C2"},{"value":"7,02E-01","module":"C3"},{"value":"1,81E-01","module":"C4"},{"value":"-9,92E+00","module":"D"}]},{"parameter":"WDP","unit":"m3 world-eq.","values":[{"value":"3,18E+02","module":"A1"},{"value":"1,33E-01","module":"A2"},{"value":"3,84E-01","module":"A3"},{"value":"5,09E+00","module":"A4"},{"value":"9,03E-02","module":"A5"},{"value":"2,67E+04","module":"B6"},{"value":"0,0E+00","module":"C1"},{"value":"3,09E-01","module":"C2"},{"value":"4,79E+00","module":"C3"},{"value":"1,63E+00","module":"C4"},{"value":"-8,57E-02","module":"D"}]},{"parameter":"EP-freshwater","unit":"kg P-eq.","values":[{"value":"1,50E-03","module":"A1"},{"value":"2,58E-07","module":"A2"},{"value":"8,20E-06","module":"A3"},{"value":"3,63E-06","module":"A4"},{"value":"4,18E-08","module":"A5"},{"value":"8,06E-04","module":"B6"},{"value":"0,0E+00","module":"C1"},{"value":"6,02E-07","module":"C2"},{"value":"2,91E-06","module":"C3"},{"value":"4,81E-07","module":"C4"},{"value":"-2,40E-04","module":"D"}]},{"parameter":"EP-marine","unit":"kg N-eq.","values":[{"value":"1,43E-02","module":"A1"},{"value":"1,62E-05","module":"A2"},{"value":"5,40E-04","module":"A3"},{"value":"1,99E-03","module":"A4"},{"value":"7,98E-06","module":"A5"},{"value":"9,62E-03","module":"B6"},{"value":"0,0E+00","module":"C1"},{"value":"3,78E-05","module":"C2"},{"value":"8,12E-05","module":"C3"},{"value":"3,70E-05","module":"C4"},{"value":"-2,26E-03","module":"D"}]},{"parameter":"EP-terrestrial","unit":"mol N-eq.","values":[{"value":"2,07E-01","module":"A1"},{"value":"1,81E-04","module":"A2"},{"value":"5,95E-03","module":"A3"},{"value":"2,21E-02","module":"A4"},{"value":"8,63E-05","module":"A5"},{"value":"1,25E-01","module":"B6"},{"value":"0,0E+00","module":"C1"},{"value":"4,23E-04","module":"C2"},{"value":"8,82E-04","module":"C3"},{"value":"2,00E-04","module":"C4"},{"value":"-3,02E-02","module":"D"}]},{"parameter":"GWP-IOBC","unit":"kg CO2-eq.","values":[{"value":"1,24E+01","module":"A1"},{"value":"2,76E-02","module":"A2"},{"value":"4,31E-01","module":"A3"},{"value":"5,57E-01","module":"A4"},{"value":"5,09E-03","module":"A5"},{"value":"1,15E+01","module":"B6"},{"value":"0,0E+00","module":"C1"},{"value":"6,42E-02","module":"C2"},{"value":"4,29E-01","module":"C3"},{"value":"3,12E-02","module":"C4"},{"value":"-1,03E+00","module":"D"}]}],"additional_environmental_impact":[{"parameter":"PM","unit":"disease incidence","values":[{"value":"7,91E-07","module":"A1"},{"value":"1,78E-09","module":"A2"},{"value":"2,72E-08","module":"A3"},{"value":"2,04E-08","module":"A4"},{"value":"3,57E-10","module":"A5"},{"value":"6,28E-07","module":"B6"},{"value":"0,0E+00","module":"C1"},{"value":"4,15E-09","module":"C2"},{"value":"2,85E-09","module":"C3"},{"value":"1,24E-09","module":"C4"},{"value":"-1,12E-07","module":"D"}]},{"parameter":"ETP-fw","unit":"CTUe","values":[{"value":"1,11E+03","module":"A1"},{"value":"3,30E-01","module":"A2"},{"value":"1,02E+01","module":"A3"},{"value":"5,42E+00","module":"A4"},{"value":"9,50E-02","module":"A5"},{"value":"6,97E+02","module":"B6"},{"value":"0,0E+00","module":"C1"},{"value":"7,69E-01","module":"C2"},{"value":"2,70E+00","module":"C3"},{"value":"7,12E+01","module":"C4"},{"value":"-3,03E+02","module":"D"}]},{"parameter":"HTP-c","unit":"CTUh","values":[{"value":"2,38E-08","module":"A1"},{"value":"0,0E+00","module":"A2"},{"value":"1,24E-10","module":"A3"},{"value":"0,0E+00","module":"A4"},{"value":"3,00E-12","module":"A5"},{"value":"3,33E-08","module":"B6"},{"value":"0,0E+00","module":"C1"},{"value":"0,0E+00","module":"C2"},{"value":"6,26E-10","module":"C3"},{"value":"4,60E-11","module":"C4"},{"value":"-3,47E-09","module":"D"}]},{"parameter":"HTP-nc","unit":"CTUh","values":[{"value":"6,97E-07","module":"A1"},{"value":"3,17E-10","module":"A2"},{"value":"1,97E-08","module":"A3"},{"value":"4,05E-09","module":"A4"},{"value":"1,19E-10","module":"A5"},{"value":"7,84E-07","module":"B6"},{"value":"0,0E+00","module":"C1"},{"value":"7,54E-10","module":"C2"},{"value":"3,33E-08","module":"C3"},{"value":"4,28E-10","module":"C4"},{"value":"-1,12E-07","module":"D"}]},{"parameter":"SQP","unit":"unitless","values":[{"value":"4,60E+01","module":"A1"},{"value":"2,79E-01","module":"A2"},{"value":"8,00E-01","module":"A3"},{"value":"3,88E+00","module":"A4"},{"value":"4,78E-02","module":"A5"},{"value":"7,70E+01","module":"B6"},{"value":"0,0E+00","module":"C1"},{"value":"6,50E-01","module":"C2"},{"value":"2,06E-01","module":"C3"},{"value":"4,71E-01","module":"C4"},{"value":"-7,66E+00","module":"D"}]},{"parameter":"IRP","unit":"kBq U235-eq.","values":[{"value":"4,66E-01","module":"A1"},{"value":"1,69E-03","module":"A2"},{"value":"5,94E-03","module":"A3"},{"value":"3,41E-02","module":"A4"},{"value":"3,05E-04","module":"A5"},{"value":"2,78E+00","module":"B6"},{"value":"0,0E+00","module":"C1"},{"value":"3,94E-03","module":"C2"},{"value":"3,31E-03","module":"C3"},{"value":"6,20E-04","module":"C4"},{"value":"-2,55E-02","module":"D"}]}],"resource_use":[{"parameter":"PERE","unit":"MJ","values":[{"value":"1,73E+01","module":"A1"},{"value":"4,60E-03","module":"A2"},{"value":"3,34E-01","module":"A3"},{"value":"8,95E-02","module":"A4"},{"value":"1,17E-03","module":"A5"},{"value":"1,98E+03","module":"B6"},{"value":"0,0E+00","module":"C1"},{"value":"1,07E-02","module":"C2"},{"value":"1,06E-01","module":"C3"},{"value":"4,32E-02","module":"C4"},{"value":"-2,74E+00","module":"D"}]},{"parameter":"PERM","unit":"MJ","values":[{"value":"3,62E+00","module":"A1"},{"value":"0,0E+00","module":"A2"},{"value":"0,0E+00","module":"A3"},{"value":"0,0E+00","module":"A4"},{"value":"-3,62E+00","module":"A5"},{"value":"0,0E+00","module":"B6"},{"value":"0,0E+00","module":"C1"},{"value":"0,0E+00","module":"C2"},{"value":"0,0E+00","module":"C3"},{"value":"0,0E+00","module":"C4"},{"value":"0,0E+00","module":"D"}]},{"parameter":"PERT","unit":"MJ","values":[{"value":"2,09E+01","module":"A1"},{"value":"4,60E-03","module":"A2"},{"value":"3,34E-01","module":"A3"},{"value":"8,95E-02","module":"A4"},{"value":"-3,62E+00","module":"A5"},{"value":"1,98E+03","module":"B6"},{"value":"0,0E+00","module":"C1"},{"value":"1,07E-02","module":"C2"},{"value":"1,06E-01","module":"C3"},{"value":"4,32E-02","module":"C4"},{"value":"-2,74E+00","module":"D"}]},{"parameter":"PENRE","unit":"MJ","values":[{"value":"1,43E+02","module":"A1"},{"value":"4,07E-01","module":"A2"},{"value":"4,11E+00","module":"A3"},{"value":"7,88E+00","module":"A4"},{"value":"7,12E-02","module":"A5"},{"value":"1,53E+02","module":"B6"},{"value":"0,0E+00","module":"C1"},{"value":"9,48E-01","module":"C2"},{"value":"7,02E-01","module":"C3"},{"value":"1,81E-01","module":"C4"},{"value":"-9,92E+00","module":"D"}]},{"parameter":"PENRM","unit":"MJ","values":[{"value":"7,14E+00","module":"A1"},{"value":"0,0E+00","module":"A2"},{"value":"0,0E+00","module":"A3"},{"value":"0,0E+00","module":"A4"},{"value":"0,0E+00","module":"A5"},{"value":"0,0E+00","module":"B6"},{"value":"0,0E+00","module":"C1"},{"value":"0,0E+00","module":"C2"},{"value":"-7,85E+00","module":"C3"},{"value":"0,0E+00","module":"C4"},{"value":"4,92E-04","module":"D"}]},{"parameter":"PENRT","unit":"MJ","values":[{"value":"1,50E+02","module":"A1"},{"value":"4,07E-01","module":"A2"},{"value":"4,11E+00","module":"A3"},{"value":"7,88E+00","module":"A4"},{"value":"7,12E-02","module":"A5"},{"value":"1,53E+02","module":"B6"},{"value":"0,0E+00","module":"C1"},{"value":"9,48E-01","module":"C2"},{"value":"-7,15E+00","module":"C3"},{"value":"1,81E-01","module":"C4"},{"value":"-9,92E+00","module":"D"}]},{"parameter":"SM","unit":"kg","values":[{"value":"5,67E-01","module":"A1"},{"value":"0,0E+00","module":"A2"},{"value":"0,0E+00","module":"A3"},{"value":"0,0E+00","module":"A4"},{"value":"0,0E+00","module":"A5"},{"value":"0,0E+00","module":"B6"},{"value":"0,0E+00","module":"C1"},{"value":"0,0E+00","module":"C2"},{"value":"0,0E+00","module":"C3"},{"value":"9,15E-04","module":"C4"},{"value":"8,65E-03","module":"D"}]},{"parameter":"RSF","unit":"MJ","values":[{"value":"1,17E+00","module":"A1"},{"value":"9,01E-05","module":"A2"},{"value":"1,85E-04","module":"A3"},{"value":"2,89E-03","module":"A4"},{"value":"3,89E-05","module":"A5"},{"value":"1,56E+00","module":"B6"},{"value":"0,0E+00","module":"C1"},{"value":"2,10E-04","module":"C2"},{"value":"2,06E-03","module":"C3"},{"value":"2,41E-04","module":"C4"},{"value":"1,23E-02","module":"D"}]},{"parameter":"NRSF","unit":"MJ","values":[{"value":"9,28E-01","module":"A1"},{"value":"7,65E-04","module":"A2"},{"value":"2,02E-03","module":"A3"},{"value":"1,58E-02","module":"A4"},{"value":"1,60E-04","module":"A5"},{"value":"3,88E+00","module":"B6"},{"value":"0,0E+00","module":"C1"},{"value":"1,78E-03","module":"C2"},{"value":"-3,12E-05","module":"C3"},{"value":"8,23E-03","module":"C4"},{"value":"2,39E-01","module":"D"}]},{"parameter":"FW","unit":"m3","values":[{"value":"1,28E-01","module":"A1"},{"value":"4,55E-05","module":"A2"},{"value":"2,56E-03","module":"A3"},{"value":"6,88E-04","module":"A4"},{"value":"3,36E-05","module":"A5"},{"value":"1,48E+01","module":"B6"},{"value":"0,0E+00","module":"C1"},{"value":"1,06E-04","module":"C2"},{"value":"9,00E-04","module":"C3"},{"value":"1,63E-04","module":"C4"},{"value":"-8,47E-03","module":"D"}]}],"end_of_life_waste":[{"parameter":"HWD","unit":"kg","values":[{"value":"5,92E-02","module":"A1"},{"value":"3,68E-05","module":"A2"},{"value":"3,43E-04","module":"A3"},{"value":"4,00E-04","module":"A4"},{"value":"0,0E+00","module":"A5"},{"value":"9,82E-02","module":"B6"},{"value":"0,0E+00","module":"C1"},{"value":"8,57E-05","module":"C2"},{"value":"1,57E-05","module":"C3"},{"value":"4,72E-02","module":"C4"},{"value":"-3,92E-03","module":"D"}]},{"parameter":"NHWD","unit":"kg","values":[{"value":"1,90E+00","module":"A1"},{"value":"1,95E-02","module":"A2"},{"value":"4,28E-02","module":"A3"},{"value":"2,50E-01","module":"A4"},{"value":"3,15E-01","module":"A5"},{"value":"1,18E+01","module":"B6"},{"value":"0,0E+00","module":"C1"},{"value":"4,55E-02","module":"C2"},{"value":"5,17E-02","module":"C3"},{"value":"2,60E-01","module":"C4"},{"value":"-2,41E-01","module":"D"}]},{"parameter":"RWD","unit":"kg","values":[{"value":"3,67E-04","module":"A1"},{"value":"2,67E-06","module":"A2"},{"value":"7,98E-06","module":"A3"},{"value":"5,40E-05","module":"A4"},{"value":"0,0E+00","module":"A5"},{"value":"1,37E-03","module":"B6"},{"value":"0,0E+00","module":"C1"},{"value":"6,22E-06","module":"C2"},{"value":"8,07E-07","module":"C3"},{"value":"4,77E-07","module":"C4"},{"value":"-2,20E-05","module":"D"}]}],"end_of_life_flow":[{"parameter":"CRU","unit":"kg","values":[{"value":"0,0E+00","module":"A1"},{"value":"0,0E+00","module":"A2"},{"value":"0,0E+00","module":"A3"},{"value":"0,0E+00","module":"A4"},{"value":"0,0E+00","module":"A5"},{"value":"0,0E+00","module":"B6"},{"value":"0,0E+00","module":"C1"},{"value":"0,0E+00","module":"C2"},{"value":"0,0E+00","module":"C3"},{"value":"0,0E+00","module":"C4"},{"value":"0,0E+00","module":"D"}]},{"parameter":"MFR","unit":"kg","values":[{"value":"0,0E+00","module":"A1"},{"value":"0,0E+00","module":"A2"},{"value":"2,11E-02","module":"A3"},{"value":"0,0E+00","module":"A4"},{"value":"2,93E-01","module":"A5"},{"value":"0,0E+00","module":"B6"},{"value":"0,0E+00","module":"C1"},{"value":"0,0E+00","module":"C2"},{"value":"4,37E-01","module":"C3"},{"value":"1,22E-05","module":"C4"},{"value":"-3,39E-04","module":"D"}]},{"parameter":"MER","unit":"kg","values":[{"value":"0,0E+00","module":"A1"},{"value":"0,0E+00","module":"A2"},{"value":"1,99E-03","module":"A3"},{"value":"0,0E+00","module":"A4"},{"value":"1,50E-02","module":"A5"},{"value":"0,0E+00","module":"B6"},{"value":"0,0E+00","module":"C1"},{"value":"0,0E+00","module":"C2"},{"value":"1,68E-01","module":"C3"},{"value":"2,98E-07","module":"C4"},{"value":"-4,45E-05","module":"D"}]},{"parameter":"EEE","unit":"MJ","values":[{"value":"0,0E+00","module":"A1"},{"value":"0,0E+00","module":"A2"},{"value":"3,06E-03","module":"A3"},{"value":"0,0E+00","module":"A4"},{"value":"1,80E-02","module":"A5"},{"value":"0,0E+00","module":"B6"},{"value":"0,0E+00","module":"C1"},{"value":"0,0E+00","module":"C2"},{"value":"2,11E-01","module":"C3"},{"value":"1,94E-05","module":"C4"},{"value":"-1,09E-04","module":"D"}]},{"parameter":"EET","unit":"MJ","values":[{"value":"0,0E+00","module":"A1"},{"value":"0,0E+00","module":"A2"},{"value":"4,63E-02","module":"A3"},{"value":"0,0E+00","module":"A4"},{"value":"2,72E-01","module":"A5"},{"value":"0,0E+00","module":"B6"},{"value":"0,0E+00","module":"C1"},{"value":"0,0E+00","module":"C2"},{"value":"3,19E+00","module":"C3"},{"value":"2,93E-04","module":"C4"},{"value":"-1,65E-03","module":"D"}]}]}