{"product_name":"Hurdal 1200 PIR","epd_id":"NEPD-7148-6540","compliance":["EN 15804+A2","ISO 14025","ISO 21930"],"producer_name":"SG Armaturen AS","environmental_impact":[{"parameter":"GWP-total","unit":"kg CO2-eq.","values":[{"value":"2,14E+01","module":"A1"},{"value":"2,86E-02","module":"A2"},{"value":"7,59E-01","module":"A3"},{"value":"9,35E-01","module":"A4"},{"value":"6,00E-01","module":"A5"},{"value":"1,97E+01","module":"B6"},{"value":"0,0E+00","module":"C1"},{"value":"1,03E-01","module":"C2"},{"value":"6,62E-01","module":"C3"},{"value":"4,48E-02","module":"C4"},{"value":"-2,15E+00","module":"D"}]},{"parameter":"GWP-fossil","unit":"kg CO2-eq.","values":[{"value":"2,17E+01","module":"A1"},{"value":"2,86E-02","module":"A2"},{"value":"7,59E-01","module":"A3"},{"value":"9,35E-01","module":"A4"},{"value":"5,66E-03","module":"A5"},{"value":"1,91E+01","module":"B6"},{"value":"0,0E+00","module":"C1"},{"value":"1,03E-01","module":"C2"},{"value":"6,62E-01","module":"C3"},{"value":"4,46E-02","module":"C4"},{"value":"-2,14E+00","module":"D"}]},{"parameter":"GWP-biogenic","unit":"kg CO2-eq.","values":[{"value":"-3,59E-01","module":"A1"},{"value":"1,11E-05","module":"A2"},{"value":"1,18E-04","module":"A3"},{"value":"3,33E-04","module":"A4"},{"value":"5,94E-01","module":"A5"},{"value":"5,28E-01","module":"B6"},{"value":"0,0E+00","module":"C1"},{"value":"4,28E-05","module":"C2"},{"value":"1,84E-04","module":"C3"},{"value":"1,40E-05","module":"C4"},{"value":"-4,43E-03","module":"D"}]},{"parameter":"GWP-luluc","unit":"kg CO2-eq.","values":[{"value":"2,91E-02","module":"A1"},{"value":"1,05E-05","module":"A2"},{"value":"8,27E-05","module":"A3"},{"value":"4,60E-04","module":"A4"},{"value":"1,87E-06","module":"A5"},{"value":"7,88E-02","module":"B6"},{"value":"0,0E+00","module":"C1"},{"value":"3,68E-05","module":"C2"},{"value":"1,68E-04","module":"C3"},{"value":"1,18E-04","module":"C4"},{"value":"-5,07E-03","module":"D"}]},{"parameter":"ODP","unit":"kg CFC 11-eq.","values":[{"value":"5,28E-06","module":"A1"},{"value":"6,23E-09","module":"A2"},{"value":"2,79E-08","module":"A3"},{"value":"2,06E-07","module":"A4"},{"value":"1,19E-09","module":"A5"},{"value":"1,31E-06","module":"B6"},{"value":"0,0E+00","module":"C1"},{"value":"2,34E-08","module":"C2"},{"value":"5,98E-09","module":"C3"},{"value":"2,44E-09","module":"C4"},{"value":"-2,53E-03","module":"D"}]},{"parameter":"AP","unit":"mol H+-eq.","values":[{"value":"1,99E-01","module":"A1"},{"value":"8,57E-05","module":"A2"},{"value":"3,89E-03","module":"A3"},{"value":"1,39E-02","module":"A4"},{"value":"2,68E-05","module":"A5"},{"value":"1,49E-01","module":"B6"},{"value":"0,0E+00","module":"C1"},{"value":"2,97E-04","module":"C2"},{"value":"4,71E-04","module":"C3"},{"value":"1,08E-04","module":"C4"},{"value":"-9,08E-02","module":"D"}]},{"parameter":"POCP","unit":"kg NMVOC-eq.","values":[{"value":"9,69E-02","module":"A1"},{"value":"7,06E-05","module":"A2"},{"value":"3,76E-03","module":"A3"},{"value":"1,01E-02","module":"A4"},{"value":"2,76E-05","module":"A5"},{"value":"5,74E-02","module":"B6"},{"value":"0,0E+00","module":"C1"},{"value":"2,52E-04","module":"C2"},{"value":"3,43E-04","module":"C3"},{"value":"1,25E-04","module":"C4"},{"value":"-2,14E-02","module":"D"}]},{"parameter":"ADPE","unit":"kg Sb-eq.","values":[{"value":"4,43E-03","module":"A1"},{"value":"7,68E-07","module":"A2"},{"value":"1,77E-06","module":"A3"},{"value":"1,81E-05","module":"A4"},{"value":"1,38E-07","module":"A5"},{"value":"1,42E-03","module":"B6"},{"value":"0,0E+00","module":"C1"},{"value":"2,86E-06","module":"C2"},{"value":"6,03E-07","module":"C3"},{"value":"1,22E-07","module":"C4"},{"value":"-1,67E-03","module":"D"}]},{"parameter":"ADPF","unit":"MJ","values":[{"value":"2,60E+02","module":"A1"},{"value":"4,23E-01","module":"A2"},{"value":"6,90E+00","module":"A3"},{"value":"1,32E+01","module":"A4"},{"value":"7,92E-02","module":"A5"},{"value":"2,61E+02","module":"B6"},{"value":"0,0E+00","module":"C1"},{"value":"1,56E+00","module":"C2"},{"value":"9,46E-01","module":"C3"},{"value":"2,84E-01","module":"C4"},{"value":"-2,35E+01","module":"D"}]},{"parameter":"WDP","unit":"m3 world-eq.","values":[{"value":"4,71E+02","module":"A1"},{"value":"1,38E-01","module":"A2"},{"value":"6,44E-01","module":"A3"},{"value":"8,55E+00","module":"A4"},{"value":"1,00E-01","module":"A5"},{"value":"4,55E+04","module":"B6"},{"value":"0,0E+00","module":"C1"},{"value":"1,51E+00","module":"C2"},{"value":"7,52E+00","module":"C3"},{"value":"2,75E+00","module":"C4"},{"value":"-4,18E+01","module":"D"}]},{"parameter":"EP-freshwater","unit":"kg P-eq.","values":[{"value":"2,50E-03","module":"A1"},{"value":"2,69E-07","module":"A2"},{"value":"1,38E-05","module":"A3"},{"value":"6,09E-06","module":"A4"},{"value":"4,65E-08","module":"A5"},{"value":"1,37E-03","module":"B6"},{"value":"0,0E+00","module":"C1"},{"value":"8,26E-07","module":"C2"},{"value":"3,13E-06","module":"C3"},{"value":"6,76E-07","module":"C4"},{"value":"-5,56E-04","module":"D"}]},{"parameter":"EP-marine","unit":"kg N-eq.","values":[{"value":"2,44E-02","module":"A1"},{"value":"1,69E-05","module":"A2"},{"value":"9,06E-04","module":"A3"},{"value":"3,33E-03","module":"A4"},{"value":"8,87E-06","module":"A5"},{"value":"1,64E-02","module":"B6"},{"value":"0,0E+00","module":"C1"},{"value":"5,88E-05","module":"C2"},{"value":"1,22E-04","module":"C3"},{"value":"5,83E-05","module":"C4"},{"value":"-5,21E-03","module":"D"}]},{"parameter":"EP-terrestrial","unit":"mol N-eq.","values":[{"value":"2,84E-01","module":"A1"},{"value":"1,89E-04","module":"A2"},{"value":"9,99E-03","module":"A3"},{"value":"3,71E-02","module":"A4"},{"value":"9,60E-05","module":"A5"},{"value":"2,14E-01","module":"B6"},{"value":"0,0E+00","module":"C1"},{"value":"6,58E-04","module":"C2"},{"value":"1,31E-03","module":"C3"},{"value":"3,21E-04","module":"C4"},{"value":"-6,95E-02","module":"D"}]},{"parameter":"GWP-IOBC","unit":"kg CO2-eq.","values":[{"value":"2,20E+01","module":"A1"},{"value":"2,86E-02","module":"A2"},{"value":"7,24E-01","module":"A3"},{"value":"9,35E-01","module":"A4"},{"value":"5,66E-03","module":"A5"},{"value":"1,97E+01","module":"B6"},{"value":"0,0E+00","module":"C1"},{"value":"1,03E-01","module":"C2"},{"value":"6,62E-01","module":"C3"},{"value":"4,62E-02","module":"C4"},{"value":"-2,50E+00","module":"D"}]}],"additional_environmental_impact":[{"parameter":"PM","unit":"disease incidence","values":[{"value":"1,41E-06","module":"A1"},{"value":"1,85E-09","module":"A2"},{"value":"4,56E-08","module":"A3"},{"value":"3,43E-08","module":"A4"},{"value":"3,96E-10","module":"A5"},{"value":"1,07E-06","module":"B6"},{"value":"0,0E+00","module":"C1"},{"value":"6,33E-09","module":"C2"},{"value":"2,95E-09","module":"C3"},{"value":"1,99E-09","module":"C4"},{"value":"-2,65E-07","module":"D"}]},{"parameter":"ETP-fw","unit":"CTUe","values":[{"value":"1,82E+03","module":"A1"},{"value":"3,43E-01","module":"A2"},{"value":"1,72E+01","module":"A3"},{"value":"9,09E+00","module":"A4"},{"value":"1,06E-01","module":"A5"},{"value":"1,19E+03","module":"B6"},{"value":"0,0E+00","module":"C1"},{"value":"1,16E+00","module":"C2"},{"value":"2,69E+00","module":"C3"},{"value":"1,57E+02","module":"C4"},{"value":"-7,03E+02","module":"D"}]},{"parameter":"HTP-c","unit":"CTUh","values":[{"value":"5,36E-08","module":"A1"},{"value":"0,0E+00","module":"A2"},{"value":"2,10E-10","module":"A3"},{"value":"0,0E+00","module":"A4"},{"value":"3,00E-12","module":"A5"},{"value":"5,67E-08","module":"B6"},{"value":"0,0E+00","module":"C1"},{"value":"0,0E+00","module":"C2"},{"value":"1,07E-09","module":"C3"},{"value":"6,50E-11","module":"C4"},{"value":"-9,29E-09","module":"D"}]},{"parameter":"HTP-nc","unit":"CTUh","values":[{"value":"1,80E-06","module":"A1"},{"value":"3,35E-10","module":"A2"},{"value":"3,31E-08","module":"A3"},{"value":"6,79E-09","module":"A4"},{"value":"1,33E-10","module":"A5"},{"value":"1,34E-06","module":"B6"},{"value":"0,0E+00","module":"C1"},{"value":"1,27E-09","module":"C2"},{"value":"6,26E-08","module":"C3"},{"value":"5,77E-10","module":"C4"},{"value":"-2,96E-07","module":"D"}]},{"parameter":"SQP","unit":"unitless","values":[{"value":"8,15E+01","module":"A1"},{"value":"2,90E-01","module":"A2"},{"value":"1,34E+00","module":"A3"},{"value":"6,51E+00","module":"A4"},{"value":"5,31E-02","module":"A5"},{"value":"1,31E+02","module":"B6"},{"value":"0,0E+00","module":"C1"},{"value":"1,09E+00","module":"C2"},{"value":"2,07E-01","module":"C3"},{"value":"7,24E-01","module":"C4"},{"value":"-1,60E+01","module":"D"}]},{"parameter":"IRP","unit":"kBq U235-eq.","values":[{"value":"7,04E-01","module":"A1"},{"value":"1,76E-03","module":"A2"},{"value":"9,96E-03","module":"A3"},{"value":"5,72E-02","module":"A4"},{"value":"3,39E-04","module":"A5"},{"value":"4,73E+00","module":"B6"},{"value":"0,0E+00","module":"C1"},{"value":"6,83E-03","module":"C2"},{"value":"4,48E-03","module":"C3"},{"value":"1,05E-03","module":"C4"},{"value":"-5,62E-02","module":"D"}]}],"resource_use":[{"parameter":"PERE","unit":"MJ","values":[{"value":"2,79E+01","module":"A1"},{"value":"4,79E-03","module":"A2"},{"value":"5,61E-01","module":"A3"},{"value":"1,50E-01","module":"A4"},{"value":"1,30E-03","module":"A5"},{"value":"3,38E+03","module":"B6"},{"value":"0,0E+00","module":"C1"},{"value":"2,24E-02","module":"C2"},{"value":"1,16E-01","module":"C3"},{"value":"6,50E-02","module":"C4"},{"value":"-5,78E+00","module":"D"}]},{"parameter":"PERM","unit":"MJ","values":[{"value":"2,05E+00","module":"A1"},{"value":"0,0E+00","module":"A2"},{"value":"0,0E+00","module":"A3"},{"value":"0,0E+00","module":"A4"},{"value":"-2,05E+00","module":"A5"},{"value":"0,0E+00","module":"B6"},{"value":"0,0E+00","module":"C1"},{"value":"0,0E+00","module":"C2"},{"value":"0,0E+00","module":"C3"},{"value":"0,0E+00","module":"C4"},{"value":"0,0E+00","module":"D"}]},{"parameter":"PERT","unit":"MJ","values":[{"value":"3,00E+01","module":"A1"},{"value":"4,79E-03","module":"A2"},{"value":"5,61E-01","module":"A3"},{"value":"1,50E-01","module":"A4"},{"value":"-2,05E+00","module":"A5"},{"value":"3,38E+03","module":"B6"},{"value":"0,0E+00","module":"C1"},{"value":"2,24E-02","module":"C2"},{"value":"1,16E-01","module":"C3"},{"value":"6,50E-02","module":"C4"},{"value":"-5,78E+00","module":"D"}]},{"parameter":"PENRE","unit":"MJ","values":[{"value":"2,47E+02","module":"A1"},{"value":"4,23E-01","module":"A2"},{"value":"6,90E+00","module":"A3"},{"value":"1,32E+01","module":"A4"},{"value":"7,92E-02","module":"A5"},{"value":"2,61E+02","module":"B6"},{"value":"0,0E+00","module":"C1"},{"value":"1,56E+00","module":"C2"},{"value":"9,47E-01","module":"C3"},{"value":"2,84E-01","module":"C4"},{"value":"-2,35E+01","module":"D"}]},{"parameter":"PENRM","unit":"MJ","values":[{"value":"1,36E+01","module":"A1"},{"value":"0,0E+00","module":"A2"},{"value":"0,0E+00","module":"A3"},{"value":"0,0E+00","module":"A4"},{"value":"0,0E+00","module":"A5"},{"value":"0,0E+00","module":"B6"},{"value":"0,0E+00","module":"C1"},{"value":"0,0E+00","module":"C2"},{"value":"-1,50E+01","module":"C3"},{"value":"0,0E+00","module":"C4"},{"value":"-1,97E-03","module":"D"}]},{"parameter":"PENRT","unit":"MJ","values":[{"value":"2,60E+02","module":"A1"},{"value":"4,23E-01","module":"A2"},{"value":"6,90E+00","module":"A3"},{"value":"1,32E+01","module":"A4"},{"value":"7,92E-02","module":"A5"},{"value":"2,61E+02","module":"B6"},{"value":"0,0E+00","module":"C1"},{"value":"1,56E+00","module":"C2"},{"value":"-1,41E+01","module":"C3"},{"value":"2,84E-01","module":"C4"},{"value":"-2,35E+01","module":"D"}]},{"parameter":"SM","unit":"kg","values":[{"value":"4,67E-01","module":"A1"},{"value":"0,0E+00","module":"A2"},{"value":"0,0E+00","module":"A3"},{"value":"0,0E+00","module":"A4"},{"value":"0,0E+00","module":"A5"},{"value":"0,0E+00","module":"B6"},{"value":"0,0E+00","module":"C1"},{"value":"0,0E+00","module":"C2"},{"value":"0,0E+00","module":"C3"},{"value":"1,33E-03","module":"C4"},{"value":"3,70E-02","module":"D"}]},{"parameter":"RSF","unit":"MJ","values":[{"value":"2,44E-01","module":"A1"},{"value":"9,37E-05","module":"A2"},{"value":"3,11E-04","module":"A3"},{"value":"4,85E-03","module":"A4"},{"value":"4,32E-05","module":"A5"},{"value":"2,65E+00","module":"B6"},{"value":"0,0E+00","module":"C1"},{"value":"8,01E-04","module":"C2"},{"value":"2,22E-03","module":"C3"},{"value":"4,04E-04","module":"C4"},{"value":"3,40E-02","module":"D"}]},{"parameter":"NRSF","unit":"MJ","values":[{"value":"9,77E-02","module":"A1"},{"value":"7,95E-04","module":"A2"},{"value":"3,39E-03","module":"A3"},{"value":"2,65E-02","module":"A4"},{"value":"1,78E-04","module":"A5"},{"value":"6,61E+00","module":"B6"},{"value":"0,0E+00","module":"C1"},{"value":"2,86E-03","module":"C2"},{"value":"-6,18E-05","module":"C3"},{"value":"1,16E-02","module":"C4"},{"value":"7,36E-01","module":"D"}]},{"parameter":"FW","unit":"m3","values":[{"value":"1,91E-01","module":"A1"},{"value":"4,73E-05","module":"A2"},{"value":"4,30E-03","module":"A3"},{"value":"1,15E-03","module":"A4"},{"value":"3,74E-05","module":"A5"},{"value":"2,52E+01","module":"B6"},{"value":"0,0E+00","module":"C1"},{"value":"1,67E-04","module":"C2"},{"value":"1,23E-03","module":"C3"},{"value":"2,57E-04","module":"C4"},{"value":"-2,06E-02","module":"D"}]}],"end_of_life_waste":[{"parameter":"HWD","unit":"kg","values":[{"value":"1,03E-01","module":"A1"},{"value":"3,82E-05","module":"A2"},{"value":"5,75E-04","module":"A3"},{"value":"6,72E-04","module":"A4"},{"value":"0,0E+00","module":"A5"},{"value":"1,67E-01","module":"B6"},{"value":"0,0E+00","module":"C1"},{"value":"8,06E-05","module":"C2"},{"value":"3,05E-05","module":"C3"},{"value":"7,12E-02","module":"C4"},{"value":"-9,14E-03","module":"D"}]},{"parameter":"NHWD","unit":"kg","values":[{"value":"3,49E+00","module":"A1"},{"value":"2,03E-02","module":"A2"},{"value":"7,18E-02","module":"A3"},{"value":"4,19E-01","module":"A4"},{"value":"3,50E-01","module":"A5"},{"value":"2,01E+01","module":"B6"},{"value":"0,0E+00","module":"C1"},{"value":"7,60E-02","module":"C2"},{"value":"4,12E-02","module":"C3"},{"value":"5,01E-01","module":"C4"},{"value":"-6,23E-01","module":"D"}]},{"parameter":"RWD","unit":"kg","values":[{"value":"5,81E-04","module":"A1"},{"value":"2,78E-06","module":"A2"},{"value":"1,34E-05","module":"A3"},{"value":"9,06E-05","module":"A4"},{"value":"0,0E+00","module":"A5"},{"value":"2,33E-03","module":"B6"},{"value":"0,0E+00","module":"C1"},{"value":"1,06E-05","module":"C2"},{"value":"1,52E-06","module":"C3"},{"value":"9,56E-07","module":"C4"},{"value":"-4,91E-05","module":"D"}]}],"end_of_life_flow":[{"parameter":"CRU","unit":"kg","values":[{"value":"0,0E+00","module":"A1"},{"value":"0,0E+00","module":"A2"},{"value":"0,0E+00","module":"A3"},{"value":"0,0E+00","module":"A4"},{"value":"0,0E+00","module":"A5"},{"value":"0,0E+00","module":"B6"},{"value":"0,0E+00","module":"C1"},{"value":"0,0E+00","module":"C2"},{"value":"0,0E+00","module":"C3"},{"value":"0,0E+00","module":"C4"},{"value":"0,0E+00","module":"D"}]},{"parameter":"MFR","unit":"kg","values":[{"value":"0,0E+00","module":"A1"},{"value":"0,0E+00","module":"A2"},{"value":"3,54E-02","module":"A3"},{"value":"0,0E+00","module":"A4"},{"value":"3,26E-01","module":"A5"},{"value":"0,0E+00","module":"B6"},{"value":"0,0E+00","module":"C1"},{"value":"0,0E+00","module":"C2"},{"value":"8,95E-01","module":"C3"},{"value":"2,19E-05","module":"C4"},{"value":"-1,45E-03","module":"D"}]},{"parameter":"MER","unit":"kg","values":[{"value":"0,0E+00","module":"A1"},{"value":"0,0E+00","module":"A2"},{"value":"3,34E-03","module":"A3"},{"value":"0,0E+00","module":"A4"},{"value":"4,77E-07","module":"A5"},{"value":"0,0E+00","module":"B6"},{"value":"0,0E+00","module":"C1"},{"value":"0,0E+00","module":"C2"},{"value":"2,44E-01","module":"C3"},{"value":"5,36E-07","module":"C4"},{"value":"-1,91E-04","module":"D"}]},{"parameter":"EEE","unit":"MJ","values":[{"value":"0,0E+00","module":"A1"},{"value":"0,0E+00","module":"A2"},{"value":"5,13E-03","module":"A3"},{"value":"0,0E+00","module":"A4"},{"value":"2,00E-02","module":"A5"},{"value":"0,0E+00","module":"B6"},{"value":"0,0E+00","module":"C1"},{"value":"0,0E+00","module":"C2"},{"value":"3,75E-01","module":"C3"},{"value":"3,48E-05","module":"C4"},{"value":"-4,67E-04","module":"D"}]},{"parameter":"EET","unit":"MJ","values":[{"value":"0,0E+00","module":"A1"},{"value":"0,0E+00","module":"A2"},{"value":"7,76E-02","module":"A3"},{"value":"0,0E+00","module":"A4"},{"value":"3,03E-01","module":"A5"},{"value":"0,0E+00","module":"B6"},{"value":"0,0E+00","module":"C1"},{"value":"0,0E+00","module":"C2"},{"value":"5,68E+00","module":"C3"},{"value":"5,26E-04","module":"C4"},{"value":"-7,06E-03","module":"D"}]}]}