{"product_name":"HVU2","epd_id":"EPD-HIL-20220124-IBA1-EN","compliance":["DIN EN 15804+A2","ISO 14025"],"producer_name":"Hilti Aktiengesellschaft","environmental_impact":[{"parameter":"GWP-total","unit":"kg CO2-eq.","values":[{"value":"2,05E+00","module":"A1"},{"value":"4,28E-02","module":"A2"},{"value":"5,25E-01","module":"A3"},{"value":"7,62E-02","module":"A4"},{"value":"1,19E-01","module":"A5"},{"value":"4,02E-03","module":"C1"},{"value":"4,98E-03","module":"C2"},{"value":"0,0E+00","module":"C3"},{"value":"1,18E-01","module":"C4"},{"value":"0,0E+00","module":"D"}]},{"parameter":"GWP-fossil","unit":"kg CO2-eq.","values":[{"value":"2,03E+00","module":"A1"},{"value":"4,27E-02","module":"A2"},{"value":"4,06E-01","module":"A3"},{"value":"7,59E-02","module":"A4"},{"value":"1,06E-01","module":"A5"},{"value":"4,02E-03","module":"C1"},{"value":"4,96E-03","module":"C2"},{"value":"0,0E+00","module":"C3"},{"value":"1,17E-01","module":"C4"},{"value":"0,0E+00","module":"D"}]},{"parameter":"GWP-biogenic","unit":"kg CO2-eq.","values":[{"value":"2,09E-02","module":"A1"},{"value":"1,28E-04","module":"A2"},{"value":"1,18E-01","module":"A3"},{"value":"2,64E-04","module":"A4"},{"value":"1,21E-02","module":"A5"},{"value":"3,65E-06","module":"C1"},{"value":"1,72E-05","module":"C2"},{"value":"0,0E+00","module":"C3"},{"value":"2,94E-04","module":"C4"},{"value":"0,0E+00","module":"D"}]},{"parameter":"GWP-luluc","unit":"kg CO2-eq.","values":[{"value":"1,10E-03","module":"A1"},{"value":"2,03E-05","module":"A2"},{"value":"1,27E-03","module":"A3"},{"value":"3,03E-05","module":"A4"},{"value":"2,45E-04","module":"A5"},{"value":"4,00E-07","module":"C1"},{"value":"1,98E-06","module":"C2"},{"value":"0,0E+00","module":"C3"},{"value":"2,21E-06","module":"C4"},{"value":"0,0E+00","module":"D"}]},{"parameter":"ODP","unit":"kg CFC11-eq.","values":[{"value":"3,41E-07","module":"A1"},{"value":"9,66E-09","module":"A2"},{"value":"9,33E-08","module":"A3"},{"value":"1,76E-08","module":"A4"},{"value":"5,73E-09","module":"A5"},{"value":"8,59E-10","module":"C1"},{"value":"1,15E-09","module":"C2"},{"value":"0,0E+00","module":"C3"},{"value":"3,20E-09","module":"C4"},{"value":"0,0E+00","module":"D"}]},{"parameter":"AP","unit":"mol H^(+)-eq.","values":[{"value":"9,13E-03","module":"A1"},{"value":"2,89E-04","module":"A2"},{"value":"1,83E-03","module":"A3"},{"value":"2,16E-04","module":"A4"},{"value":"6,03E-04","module":"A5"},{"value":"4,17E-05","module":"C1"},{"value":"1,41E-05","module":"C2"},{"value":"0,0E+00","module":"C3"},{"value":"7,86E-05","module":"C4"},{"value":"0,0E+00","module":"D"}]},{"parameter":"POCP","unit":"kg NMVOC-eq.","values":[{"value":"6,14E-03","module":"A1"},{"value":"2,11E-04","module":"A2"},{"value":"1,21E-03","module":"A3"},{"value":"1,84E-04","module":"A4"},{"value":"2,51E-04","module":"A5"},{"value":"5,57E-05","module":"C1"},{"value":"1,20E-05","module":"C2"},{"value":"0,0E+00","module":"C3"},{"value":"1,15E-04","module":"C4"},{"value":"0,0E+00","module":"D"}]},{"parameter":"ADPE","unit":"kg Sb-eq.","values":[{"value":"2,03E-05","module":"A1"},{"value":"1,42E-07","module":"A2"},{"value":"1,83E-06","module":"A3"},{"value":"2,74E-07","module":"A4"},{"value":"9,83E-07","module":"A5"},{"value":"2,04E-09","module":"C1"},{"value":"1,79E-08","module":"C2"},{"value":"0,0E+00","module":"C3"},{"value":"3,20E-08","module":"C4"},{"value":"0,0E+00","module":"D"}]},{"parameter":"ADPF","unit":"MJ","values":[{"value":"3,51E+01","module":"A1"},{"value":"6,20E-01","module":"A2"},{"value":"6,32E+00","module":"A3"},{"value":"1,13E+00","module":"A4"},{"value":"2,28E+00","module":"A5"},{"value":"5,41E-02","module":"C1"},{"value":"7,39E-02","module":"C2"},{"value":"0,0E+00","module":"C3"},{"value":"2,29E-01","module":"C4"},{"value":"0,0E+00","module":"D"}]},{"parameter":"WDP","unit":"m^3 world-eq. deprived","values":[{"value":"1,10E+00","module":"A1"},{"value":"2,80E-03","module":"A2"},{"value":"2,48E-01","module":"A3"},{"value":"5,29E-03","module":"A4"},{"value":"6,12E-02","module":"A5"},{"value":"1,45E-04","module":"C1"},{"value":"3,46E-04","module":"C2"},{"value":"0,0E+00","module":"C3"},{"value":"2,37E-03","module":"C4"},{"value":"0,0E+00","module":"D"}]},{"parameter":"EP-freshwater","unit":"kg PO4-eq.","values":[{"value":"6,44E-04","module":"A1"},{"value":"2,73E-06","module":"A2"},{"value":"1,40E-04","module":"A3"},{"value":"5,19E-06","module":"A4"},{"value":"1,14E-04","module":"A5"},{"value":"1,27E-07","module":"C1"},{"value":"3,39E-07","module":"C2"},{"value":"0,0E+00","module":"C3"},{"value":"8,84E-07","module":"C4"},{"value":"0,0E+00","module":"D"}]},{"parameter":"EP-marine","unit":"kg N-eq.","values":[{"value":"1,96E-03","module":"A1"},{"value":"6,30E-05","module":"A2"},{"value":"7,71E-04","module":"A3"},{"value":"4,40E-05","module":"A4"},{"value":"1,05E-04","module":"A5"},{"value":"1,85E-05","module":"C1"},{"value":"2,88E-06","module":"C2"},{"value":"0,0E+00","module":"C3"},{"value":"2,20E-03","module":"C4"},{"value":"0,0E+00","module":"D"}]},{"parameter":"EP-terrestrial","unit":"mol N-eq.","values":[{"value":"1,78E-02","module":"A1"},{"value":"6,96E-04","module":"A2"},{"value":"4,75E-03","module":"A3"},{"value":"4,78E-04","module":"A4"},{"value":"9,14E-04","module":"A5"},{"value":"2,03E-04","module":"C1"},{"value":"3,12E-05","module":"C2"},{"value":"0,0E+00","module":"C3"},{"value":"3,16E-04","module":"C4"},{"value":"0,0E+00","module":"D"}]}],"additional_environmental_impact":[{"parameter":"PM","unit":"Disease incidence","values":[{"value":"7,61E-08","module":"A1"},{"value":"3,12E-09","module":"A2"},{"value":"2,44E-08","module":"A3"},{"value":"6,12E-09","module":"A4"},{"value":"2,11E-09","module":"A5"},{"value":"1,12E-09","module":"C1"},{"value":"4,00E-10","module":"C2"},{"value":"0,0E+00","module":"C3"},{"value":"1,67E-09","module":"C4"},{"value":"0,0E+00","module":"D"}]},{"parameter":"ETP-fw","unit":"CTUe","values":[{"value":"7,39E+01","module":"A1"},{"value":"5,04E-01","module":"A2"},{"value":"5,75E+00","module":"A3"},{"value":"9,43E-01","module":"A4"},{"value":"1,54E+00","module":"A5"},{"value":"3,25E-02","module":"C1"},{"value":"6,16E-02","module":"C2"},{"value":"0,0E+00","module":"C3"},{"value":"4,97E-01","module":"C4"},{"value":"0,0E+00","module":"D"}]},{"parameter":"HTP-c","unit":"CTUh","values":[{"value":"7,73E-09","module":"A1"},{"value":"1,83E-11","module":"A2"},{"value":"1,77E-10","module":"A3"},{"value":"2,90E-11","module":"A4"},{"value":"5,03E-11","module":"A5"},{"value":"1,25E-12","module":"C1"},{"value":"1,89E-12","module":"C2"},{"value":"0,0E+00","module":"C3"},{"value":"7,33E-12","module":"C4"},{"value":"0,0E+00","module":"D"}]},{"parameter":"HTP-nc","unit":"CTUh","values":[{"value":"1,34E-07","module":"A1"},{"value":"4,76E-10","module":"A2"},{"value":"3,84E-09","module":"A3"},{"value":"9,23E-10","module":"A4"},{"value":"1,65E-09","module":"A5"},{"value":"2,35E-11","module":"C1"},{"value":"6,03E-11","module":"C2"},{"value":"0,0E+00","module":"C3"},{"value":"1,86E-10","module":"C4"},{"value":"0,0E+00","module":"D"}]},{"parameter":"SQP","unit":"SQP","values":[{"value":"4,47E+00","module":"A1"},{"value":"3,95E-01","module":"A2"},{"value":"8,66E+00","module":"A3"},{"value":"8,02E-01","module":"A4"},{"value":"4,22E-01","module":"A5"},{"value":"7,03E-03","module":"C1"},{"value":"5,25E-02","module":"C2"},{"value":"0,0E+00","module":"C3"},{"value":"6,00E-01","module":"C4"},{"value":"0,0E+00","module":"D"}]}],"resource_use":[{"parameter":"PERE","unit":"MJ","values":[{"value":"1,22E+00","module":"A1"},{"value":"8,49E-03","module":"A2"},{"value":"5,50E-01","module":"A3"},{"value":"1,64E-02","module":"A4"},{"value":"4,55E-01","module":"A5"},{"value":"3,09E-04","module":"C1"},{"value":"1,07E-03","module":"C2"},{"value":"0,0E+00","module":"C3"},{"value":"1,21E-02","module":"C4"},{"value":"0,0E+00","module":"D"}]},{"parameter":"PERM","unit":"MJ","values":[{"value":"4,58E-02","module":"A1"},{"value":"0,0E+00","module":"A2"},{"value":"1,58E+00","module":"A3"},{"value":"0,0E+00","module":"A4"},{"value":"0,0E+00","module":"A5"},{"value":"0,0E+00","module":"C1"},{"value":"0,0E+00","module":"C2"},{"value":"0,0E+00","module":"C3"},{"value":"0,0E+00","module":"C4"},{"value":"0,0E+00","module":"D"}]},{"parameter":"PERT","unit":"MJ","values":[{"value":"1,27E+00","module":"A1"},{"value":"8,49E-03","module":"A2"},{"value":"2,13E+00","module":"A3"},{"value":"1,64E-02","module":"A4"},{"value":"4,55E-01","module":"A5"},{"value":"3,09E-04","module":"C1"},{"value":"1,07E-03","module":"C2"},{"value":"0,0E+00","module":"C3"},{"value":"1,21E-02","module":"C4"},{"value":"0,0E+00","module":"D"}]},{"parameter":"PENRE","unit":"MJ","values":[{"value":"2,92E+01","module":"A1"},{"value":"6,20E-01","module":"A2"},{"value":"5,06E+00","module":"A3"},{"value":"1,13E+00","module":"A4"},{"value":"2,28E+00","module":"A5"},{"value":"5,41E-02","module":"C1"},{"value":"7,39E-02","module":"C2"},{"value":"0,0E+00","module":"C3"},{"value":"2,29E-01","module":"C4"},{"value":"0,0E+00","module":"D"}]},{"parameter":"PENRM","unit":"MJ","values":[{"value":"5,89E+00","module":"A1"},{"value":"0,0E+00","module":"A2"},{"value":"1,26E+00","module":"A3"},{"value":"0,0E+00","module":"A4"},{"value":"0,0E+00","module":"A5"},{"value":"0,0E+00","module":"C1"},{"value":"0,0E+00","module":"C2"},{"value":"0,0E+00","module":"C3"},{"value":"0,0E+00","module":"C4"},{"value":"0,0E+00","module":"D"}]},{"parameter":"PENRT","unit":"MJ","values":[{"value":"3,51E+01","module":"A1"},{"value":"6,20E-01","module":"A2"},{"value":"6,32E+00","module":"A3"},{"value":"1,13E+00","module":"A4"},{"value":"2,28E+00","module":"A5"},{"value":"5,41E-02","module":"C1"},{"value":"7,39E-02","module":"C2"},{"value":"0,0E+00","module":"C3"},{"value":"2,29E-01","module":"C4"},{"value":"0,0E+00","module":"D"}]},{"parameter":"SM","unit":"kg","values":[{"value":"1,04E-02","module":"A1"},{"value":"2,28E-04","module":"A2"},{"value":"1,91E-01","module":"A3"},{"value":"3,85E-04","module":"A4"},{"value":"2,39E-04","module":"A5"},{"value":"2,12E-05","module":"C1"},{"value":"2,51E-05","module":"C2"},{"value":"0,0E+00","module":"C3"},{"value":"8,67E-05","module":"C4"},{"value":"0,0E+00","module":"D"}]},{"parameter":"RSF","unit":"MJ","values":[{"value":"5,18E-04","module":"A1"},{"value":"2,14E-06","module":"A2"},{"value":"1,37E-02","module":"A3"},{"value":"4,23E-06","module":"A4"},{"value":"1,96E-06","module":"A5"},{"value":"6,91E-08","module":"C1"},{"value":"2,77E-07","module":"C2"},{"value":"0,0E+00","module":"C3"},{"value":"3,95E-06","module":"C4"},{"value":"0,0E+00","module":"D"}]},{"parameter":"NRSF","unit":"MJ","values":[{"value":"0,0E+00","module":"A1"},{"value":"0,0E+00","module":"A2"},{"value":"0,0E+00","module":"A3"},{"value":"0,0E+00","module":"A4"},{"value":"0,0E+00","module":"A5"},{"value":"0,0E+00","module":"C1"},{"value":"0,0E+00","module":"C2"},{"value":"0,0E+00","module":"C3"},{"value":"0,0E+00","module":"C4"},{"value":"0,0E+00","module":"D"}]},{"parameter":"FW","unit":"m^3","values":[{"value":"2,73E-02","module":"A1"},{"value":"7,47E-05","module":"A2"},{"value":"5,88E-03","module":"A3"},{"value":"1,44E-04","module":"A4"},{"value":"1,92E-03","module":"A5"},{"value":"3,28E-06","module":"C1"},{"value":"9,42E-06","module":"C2"},{"value":"0,0E+00","module":"C3"},{"value":"3,00E-04","module":"C4"},{"value":"0,0E+00","module":"D"}]}],"end_of_life_waste":[{"parameter":"HWD","unit":"kg","values":[{"value":"7,43E-01","module":"A1"},{"value":"7,43E-04","module":"A2"},{"value":"2,98E-02","module":"A3"},{"value":"1,29E-03","module":"A4"},{"value":"8,03E-03","module":"A5"},{"value":"7,23E-05","module":"C1"},{"value":"8,40E-05","module":"C2"},{"value":"0,0E+00","module":"C3"},{"value":"3,57E-04","module":"C4"},{"value":"0,0E+00","module":"D"}]},{"parameter":"NHWD","unit":"kg","values":[{"value":"1,66E+00","module":"A1"},{"value":"1,20E-02","module":"A2"},{"value":"4,08E-01","module":"A3"},{"value":"2,28E-02","module":"A4"},{"value":"5,06E-01","module":"A5"},{"value":"5,08E-04","module":"C1"},{"value":"1,49E-03","module":"C2"},{"value":"0,0E+00","module":"C3"},{"value":"1,03E+00","module":"C4"},{"value":"0,0E+00","module":"D"}]},{"parameter":"RWD","unit":"kg","values":[{"value":"5,34E-05","module":"A1"},{"value":"4,28E-06","module":"A2"},{"value":"1,35E-05","module":"A3"},{"value":"7,78E-06","module":"A4"},{"value":"1,67E-05","module":"A5"},{"value":"3,81E-07","module":"C1"},{"value":"5,08E-07","module":"C2"},{"value":"0,0E+00","module":"C3"},{"value":"1,52E-06","module":"C4"},{"value":"0,0E+00","module":"D"}]}],"end_of_life_flow":[{"parameter":"CRU","unit":"kg","values":[{"value":"0,0E+00","module":"A1"},{"value":"0,0E+00","module":"A2"},{"value":"0,0E+00","module":"A3"},{"value":"0,0E+00","module":"A4"},{"value":"0,0E+00","module":"A5"},{"value":"0,0E+00","module":"C1"},{"value":"0,0E+00","module":"C2"},{"value":"0,0E+00","module":"C3"},{"value":"0,0E+00","module":"C4"},{"value":"0,0E+00","module":"D"}]},{"parameter":"MFR","unit":"kg","values":[{"value":"6,97E-04","module":"A1"},{"value":"1,29E-05","module":"A2"},{"value":"5,00E-02","module":"A3"},{"value":"3,54E-06","module":"A4"},{"value":"2,16E-01","module":"A5"},{"value":"7,20E-08","module":"C1"},{"value":"2,31E-07","module":"C2"},{"value":"0,0E+00","module":"C3"},{"value":"1,25E-06","module":"C4"},{"value":"0,0E+00","module":"D"}]},{"parameter":"MER","unit":"kg","values":[{"value":"3,06E-06","module":"A1"},{"value":"1,59E-08","module":"A2"},{"value":"7,68E-07","module":"A3"},{"value":"2,85E-08","module":"A4"},{"value":"1,77E-08","module":"A5"},{"value":"1,15E-09","module":"C1"},{"value":"1,86E-09","module":"C2"},{"value":"0,0E+00","module":"C3"},{"value":"6,02E-09","module":"C4"},{"value":"0,0E+00","module":"D"}]},{"parameter":"EEE","unit":"MJ","values":[{"value":"1,04E-02","module":"A1"},{"value":"1,28E-04","module":"A2"},{"value":"1,30E-02","module":"A3"},{"value":"2,46E-04","module":"A4"},{"value":"4,33E-03","module":"A5"},{"value":"2,12E-05","module":"C1"},{"value":"1,61E-05","module":"C2"},{"value":"0,0E+00","module":"C3"},{"value":"4,67E-04","module":"C4"},{"value":"0,0E+00","module":"D"}]},{"parameter":"EET","unit":"MJ","values":[{"value":"4,06E-02","module":"A1"},{"value":"5,93E-04","module":"A2"},{"value":"3,62E-02","module":"A3"},{"value":"1,02E-03","module":"A4"},{"value":"1,42E-02","module":"A5"},{"value":"2,15E-04","module":"C1"},{"value":"6,69E-05","module":"C2"},{"value":"0,0E+00","module":"C3"},{"value":"1,26E-03","module":"C4"},{"value":"0,0E+00","module":"D"}]}]}