{"product_name":"H\u00f8vellast av gran","epd_id":"NEPD-2748-1441-NO","compliance":["EN 15804","ISO 14025","ISO 21930"],"producer_name":"Gausdal Bruvoll SA","environmental_impact":[{"parameter":"GWP-total","unit":"kg CO2-eq.","values":[{"value":"-6,75E+02","module":"A1-A3"},{"value":"9,47E+00","module":"A4"},{"value":"3,77E+00","module":"A5"},{"value":"8,81E-03","module":"C1"},{"value":"4,99E+00","module":"C2"},{"value":"7,39E+02","module":"C3"},{"value":"3,67E-02","module":"C4"},{"value":"-3,10E+01","module":"D"}]},{"parameter":"ODP","unit":"kg CFC 11-eq.","values":[{"value":"8,82E-06","module":"A1-A3"},{"value":"1,81E-06","module":"A4"},{"value":"6,10E-08","module":"A5"},{"value":"8,24E-10","module":"C1"},{"value":"9,33E-07","module":"C2"},{"value":"4,75E-07","module":"C3"},{"value":"1,43E-08","module":"C4"},{"value":"-3,47E-06","module":"D"}]},{"parameter":"AP","unit":"kg SO2-eq.","values":[{"value":"3,25E-01","module":"A1-A3"},{"value":"3,12E-02","module":"A4"},{"value":"2,18E-03","module":"A5"},{"value":"3,97E-05","module":"C1"},{"value":"1,62E-02","module":"C2"},{"value":"5,58E-02","module":"C3"},{"value":"2,50E-04","module":"C4"},{"value":"-1,74E-01","module":"D"}]},{"parameter":"EP","unit":"kg Phosphat-eq.","values":[{"value":"1,13E-01","module":"A1-A3"},{"value":"5,16E-03","module":"A4"},{"value":"7,09E-04","module":"A5"},{"value":"9,93E-06","module":"C1"},{"value":"2,68E-03","module":"C2"},{"value":"1,91E-02","module":"C3"},{"value":"4,51E-05","module":"C4"},{"value":"-4,65E-02","module":"D"}]},{"parameter":"POCP","unit":"kg Ethen-eq.","values":[{"value":"2,55E-02","module":"A1-A3"},{"value":"1,54E-03","module":"A4"},{"value":"1,51E-04","module":"A5"},{"value":"1,82E-06","module":"C1"},{"value":"8,20E-04","module":"C2"},{"value":"1,96E-03","module":"C3"},{"value":"1,09E-05","module":"C4"},{"value":"-1,76E-02","module":"D"}]},{"parameter":"ADPE","unit":"kg Sb-eq.","values":[{"value":"4,69E-04","module":"A1-A3"},{"value":"2,04E-05","module":"A4"},{"value":"2,70E-06","module":"A5"},{"value":"1,38E-07","module":"C1"},{"value":"1,38E-05","module":"C2"},{"value":"8,69E-06","module":"C3"},{"value":"5,11E-08","module":"C4"},{"value":"-9,90E-05","module":"D"}]},{"parameter":"ADPF","unit":"MJ","values":[{"value":"8,51E+02","module":"A1-A3"},{"value":"1,57E+02","module":"A4"},{"value":"5,81E+00","module":"A5"},{"value":"9,33E-02","module":"C1"},{"value":"8,16E+01","module":"C2"},{"value":"5,34E+01","module":"C3"},{"value":"1,38E+00","module":"C4"},{"value":"-4,22E+02","module":"D"}]},{"parameter":"ADPM","unit":"kg Sb-eq.","values":[{"value":"4,69E-04","module":"A1-A3"},{"value":"2,04E-05","module":"A4"},{"value":"2,70E-06","module":"A5"},{"value":"1,38E-07","module":"C1"},{"value":"1,38E-05","module":"C2"},{"value":"8,69E-06","module":"C3"},{"value":"5,11E-08","module":"C4"},{"value":"-9,90E-05","module":"D"}]}],"additional_environmental_impact":[],"resource_use":[{"parameter":"PERE","unit":"MJ","values":[{"value":"2,21E+03","module":"A1-A3"},{"value":"1,56E+00","module":"A4"},{"value":"5,05E+01","module":"A5"},{"value":"1,13E+00","module":"C1"},{"value":"8,35E-01","module":"C2"},{"value":"7,67E+03","module":"C3"},{"value":"2,17E-02","module":"C4"},{"value":"-2,58E+03","module":"D"}]},{"parameter":"PERM","unit":"MJ","values":[{"value":"5,90E+03","module":"A1-A3"},{"value":"0,0E+00","module":"A4"},{"value":"-8,84E+00","module":"A5"},{"value":"0,0E+00","module":"C1"},{"value":"0,0E+00","module":"C2"},{"value":"-7,67E+03","module":"C3"},{"value":"0,0E+00","module":"C4"},{"value":"0,0E+00","module":"D"}]},{"parameter":"PERT","unit":"MJ","values":[{"value":"8,11E+03","module":"A1-A3"},{"value":"1,56E+00","module":"A4"},{"value":"4,17E+01","module":"A5"},{"value":"1,13E+00","module":"C1"},{"value":"8,35E-01","module":"C2"},{"value":"1,53E+00","module":"C3"},{"value":"2,17E-02","module":"C4"},{"value":"-2,58E+03","module":"D"}]},{"parameter":"PENRE","unit":"MJ","values":[{"value":"9,08E+02","module":"A1-A3"},{"value":"1,60E+02","module":"A4"},{"value":"6,20E+00","module":"A5"},{"value":"1,58E-01","module":"C1"},{"value":"8,29E+01","module":"C2"},{"value":"5,55E+01","module":"C3"},{"value":"1,43E+00","module":"C4"},{"value":"-5,07E+02","module":"D"}]},{"parameter":"PENRM","unit":"MJ","values":[{"value":"2,04E+01","module":"A1-A3"},{"value":"0,0E+00","module":"A4"},{"value":"1,02E-01","module":"A5"},{"value":"0,0E+00","module":"C1"},{"value":"0,0E+00","module":"C2"},{"value":"0,0E+00","module":"C3"},{"value":"0,0E+00","module":"C4"},{"value":"0,0E+00","module":"D"}]},{"parameter":"PENRT","unit":"MJ","values":[{"value":"9,28E+02","module":"A1-A3"},{"value":"1,60E+02","module":"A4"},{"value":"6,30E+00","module":"A5"},{"value":"1,58E-01","module":"C1"},{"value":"8,29E+01","module":"C2"},{"value":"5,55E+01","module":"C3"},{"value":"1,43E+00","module":"C4"},{"value":"-5,07E+02","module":"D"}]},{"parameter":"SM","unit":"kg","values":[{"value":"2,11E-01","module":"A1-A3"},{"value":"0,0E+00","module":"A4"},{"value":"1,06E-03","module":"A5"},{"value":"0,0E+00","module":"C1"},{"value":"0,0E+00","module":"C2"},{"value":"0,0E+00","module":"C3"},{"value":"0,0E+00","module":"C4"},{"value":"0,0E+00","module":"D"}]},{"parameter":"RSF","unit":"MJ","values":[{"value":"0,0E+00","module":"A1-A3"},{"value":"0,0E+00","module":"A4"},{"value":"0,0E+00","module":"A5"},{"value":"0,0E+00","module":"C1"},{"value":"0,0E+00","module":"C2"},{"value":"0,0E+00","module":"C3"},{"value":"0,0E+00","module":"C4"},{"value":"-2,07E+03","module":"D"}]},{"parameter":"NRSF","unit":"MJ","values":[{"value":"0,0E+00","module":"A1-A3"},{"value":"0,0E+00","module":"A4"},{"value":"0,0E+00","module":"A5"},{"value":"0,0E+00","module":"C1"},{"value":"0,0E+00","module":"C2"},{"value":"0,0E+00","module":"C3"},{"value":"0,0E+00","module":"C4"},{"value":"-1,38E+03","module":"D"}]},{"parameter":"FW","unit":"m3","values":[{"value":"5,70E-01","module":"A1-A3"},{"value":"2,69E-02","module":"A4"},{"value":"1,20E-02","module":"A5"},{"value":"8,41E-03","module":"C1"},{"value":"1,35E-02","module":"C2"},{"value":"9,90E-02","module":"C3"},{"value":"1,69E-03","module":"C4"},{"value":"-9,33E+00","module":"D"}]}],"end_of_life_waste":[{"parameter":"HWD","unit":"kg","values":[{"value":"4,97E-01","module":"A1-A3"},{"value":"9,98E-03","module":"A4"},{"value":"2,84E-02","module":"A5"},{"value":"5,62E-05","module":"C1"},{"value":"5,75E-03","module":"C2"},{"value":"4,36E-02","module":"C3"},{"value":"5,11E+00","module":"C4"},{"value":"-2,08E-01","module":"D"}]},{"parameter":"NHWD","unit":"kg","values":[{"value":"3,30E+01","module":"A1-A3"},{"value":"1,14E+01","module":"A4"},{"value":"2,62E-01","module":"A5"},{"value":"6,73E-03","module":"C1"},{"value":"4,91E+00","module":"C2"},{"value":"1,14E+00","module":"C3"},{"value":"6,37E-01","module":"C4"},{"value":"-9,47E+00","module":"D"}]},{"parameter":"RWD","unit":"kg","values":[{"value":"5,23E-03","module":"A1-A3"},{"value":"1,02E-03","module":"A4"},{"value":"3,57E-05","module":"A5"},{"value":"1,11E-06","module":"C1"},{"value":"5,27E-04","module":"C2"},{"value":"1,36E-04","module":"C3"},{"value":"8,27E-06","module":"C4"},{"value":"-2,16E-03","module":"D"}]}],"end_of_life_flow":[{"parameter":"CRU","unit":"kg","values":[{"value":"0,0E+00","module":"A1-A3"},{"value":"0,0E+00","module":"A4"},{"value":"0,0E+00","module":"A5"},{"value":"0,0E+00","module":"C1"},{"value":"0,0E+00","module":"C2"},{"value":"0,0E+00","module":"C3"},{"value":"0,0E+00","module":"C4"},{"value":"0,0E+00","module":"D"}]},{"parameter":"MFR","unit":"kg","values":[{"value":"4,69E-01","module":"A1-A3"},{"value":"0,0E+00","module":"A4"},{"value":"5,02E-01","module":"A5"},{"value":"0,0E+00","module":"C1"},{"value":"0,0E+00","module":"C2"},{"value":"0,0E+00","module":"C3"},{"value":"0,0E+00","module":"C4"},{"value":"0,0E+00","module":"D"}]},{"parameter":"MER","unit":"kg","values":[{"value":"9,40E-02","module":"A1-A3"},{"value":"0,0E+00","module":"A4"},{"value":"2,30E+00","module":"A5"},{"value":"0,0E+00","module":"C1"},{"value":"0,0E+00","module":"C2"},{"value":"0,0E+00","module":"C3"},{"value":"0,0E+00","module":"C4"},{"value":"0,0E+00","module":"D"}]},{"parameter":"EEE","unit":"MJ","values":[{"value":"3,00E-01","module":"A1-A3"},{"value":"0,0E+00","module":"A4"},{"value":"2,08E+00","module":"A5"},{"value":"0,0E+00","module":"C1"},{"value":"0,0E+00","module":"C2"},{"value":"4,16E+02","module":"C3"},{"value":"0,0E+00","module":"C4"},{"value":"-4,18E+02","module":"D"}]},{"parameter":"EET","unit":"MJ","values":[{"value":"3,38E+00","module":"A1-A3"},{"value":"0,0E+00","module":"A4"},{"value":"2,35E+01","module":"A5"},{"value":"0,0E+00","module":"C1"},{"value":"0,0E+00","module":"C2"},{"value":"4,69E+03","module":"C3"},{"value":"0,0E+00","module":"C4"},{"value":"-4,71E+03","module":"D"}]}]}