{"product_name":"i60-600 LED 2000 DALI OP","epd_id":"NEPD-6068-5337-EN","compliance":["EN 15804+A2","ISO 14025","ISO 21930"],"producer_name":"Glamox AS","environmental_impact":[{"parameter":"GWP-total","unit":"kg CO2-eq.","values":[{"value":"2,47E+01","module":"A1"},{"value":"3,10E-01","module":"A2"},{"value":"1,24E-01","module":"A3"},{"value":"3,10E-01","module":"A4"},{"value":"6,01E-02","module":"A5"},{"value":"1,75E+02","module":"B6"},{"value":"0,0E+00","module":"C1"},{"value":"9,34E-02","module":"C2"},{"value":"7,17E-01","module":"C3"},{"value":"5,31E-02","module":"C4"},{"value":"-1,20E+00","module":"D"}]},{"parameter":"GWP-fossil","unit":"kg CO2-eq.","values":[{"value":"2,45E+01","module":"A1"},{"value":"3,10E-01","module":"A2"},{"value":"1,17E-01","module":"A3"},{"value":"3,09E-01","module":"A4"},{"value":"8,21E-03","module":"A5"},{"value":"1,63E+02","module":"B6"},{"value":"0,0E+00","module":"C1"},{"value":"9,33E-02","module":"C2"},{"value":"7,14E-01","module":"C3"},{"value":"5,16E-02","module":"C4"},{"value":"-1,20E+00","module":"D"}]},{"parameter":"GWP-biogenic","unit":"kg CO2-eq.","values":[{"value":"9,35E-02","module":"A1"},{"value":"1,22E-04","module":"A2"},{"value":"6,58E-03","module":"A3"},{"value":"1,26E-04","module":"A4"},{"value":"5,19E-02","module":"A5"},{"value":"2,98E+00","module":"B6"},{"value":"0,0E+00","module":"C1"},{"value":"3,80E-05","module":"C2"},{"value":"3,02E-03","module":"C3"},{"value":"1,34E-03","module":"C4"},{"value":"-2,77E-03","module":"D"}]},{"parameter":"GWP-luluc","unit":"kg CO2-eq.","values":[{"value":"6,77E-02","module":"A1"},{"value":"1,18E-04","module":"A2"},{"value":"3,32E-04","module":"A3"},{"value":"1,08E-04","module":"A4"},{"value":"7,53E-07","module":"A5"},{"value":"8,93E+00","module":"B6"},{"value":"0,0E+00","module":"C1"},{"value":"3,26E-05","module":"C2"},{"value":"1,67E-04","module":"C3"},{"value":"1,58E-04","module":"C4"},{"value":"-2,60E-03","module":"D"}]},{"parameter":"ODP","unit":"kg CFC 11-eq.","values":[{"value":"1,68E-06","module":"A1"},{"value":"6,99E-08","module":"A2"},{"value":"8,20E-09","module":"A3"},{"value":"7,05E-08","module":"A4"},{"value":"5,66E-10","module":"A5"},{"value":"1,76E-05","module":"B6"},{"value":"0,0E+00","module":"C1"},{"value":"2,13E-08","module":"C2"},{"value":"1,08E-08","module":"C3"},{"value":"2,62E-09","module":"C4"},{"value":"-2,50E-03","module":"D"}]},{"parameter":"AP","unit":"mol H+-eq.","values":[{"value":"1,95E-01","module":"A1"},{"value":"2,21E-03","module":"A2"},{"value":"7,48E-04","module":"A3"},{"value":"1,26E-03","module":"A4"},{"value":"1,18E-05","module":"A5"},{"value":"7,51E-01","module":"B6"},{"value":"0,0E+00","module":"C1"},{"value":"3,81E-04","module":"C2"},{"value":"4,50E-04","module":"C3"},{"value":"1,29E-04","module":"C4"},{"value":"-5,99E-02","module":"D"}]},{"parameter":"POCP","unit":"kg NMVOC-eq.","values":[{"value":"9,75E-02","module":"A1"},{"value":"1,91E-03","module":"A2"},{"value":"4,41E-04","module":"A3"},{"value":"1,27E-03","module":"A4"},{"value":"1,36E-05","module":"A5"},{"value":"3,73E-01","module":"B6"},{"value":"0,0E+00","module":"C1"},{"value":"3,83E-04","module":"C2"},{"value":"3,45E-04","module":"C3"},{"value":"1,46E-04","module":"C4"},{"value":"-1,32E-02","module":"D"}]},{"parameter":"ADPE","unit":"kg Sb-eq.","values":[{"value":"7,09E-03","module":"A1"},{"value":"7,73E-06","module":"A2"},{"value":"5,70E-06","module":"A3"},{"value":"8,38E-06","module":"A4"},{"value":"5,29E-08","module":"A5"},{"value":"2,53E-03","module":"B6"},{"value":"0,0E+00","module":"C1"},{"value":"2,53E-06","module":"C2"},{"value":"6,91E-07","module":"C3"},{"value":"1,47E-07","module":"C4"},{"value":"-1,35E-03","module":"D"}]},{"parameter":"ADPF","unit":"MJ","values":[{"value":"3,20E+02","module":"A1"},{"value":"4,60E+00","module":"A2"},{"value":"1,21E+00","module":"A3"},{"value":"4,67E+00","module":"A4"},{"value":"3,86E-02","module":"A5"},{"value":"4,40E+03","module":"B6"},{"value":"0,0E+00","module":"C1"},{"value":"1,41E+00","module":"C2"},{"value":"9,04E-01","module":"C3"},{"value":"3,30E-01","module":"C4"},{"value":"-1,45E+01","module":"D"}]},{"parameter":"WDP","unit":"m3 world-eq.","values":[{"value":"1,01E+03","module":"A1"},{"value":"4,07E+00","module":"A2"},{"value":"1,74E+02","module":"A3"},{"value":"4,45E+00","module":"A4"},{"value":"1,21E-01","module":"A5"},{"value":"3,40E+05","module":"B6"},{"value":"0,0E+00","module":"C1"},{"value":"1,34E+00","module":"C2"},{"value":"7,11E+00","module":"C3"},{"value":"2,66E+00","module":"C4"},{"value":"-1,86E+01","module":"D"}]},{"parameter":"EP-freshwater","unit":"kg P-eq.","values":[{"value":"3,02E-03","module":"A1"},{"value":"2,30E-06","module":"A2"},{"value":"5,83E-06","module":"A3"},{"value":"2,43E-06","module":"A4"},{"value":"1,99E-08","module":"A5"},{"value":"1,08E-02","module":"B6"},{"value":"0,0E+00","module":"C1"},{"value":"7,33E-07","module":"C2"},{"value":"3,32E-06","module":"C3"},{"value":"8,93E-07","module":"C4"},{"value":"-3,44E-04","module":"D"}]},{"parameter":"EP-marine","unit":"kg N-eq.","values":[{"value":"2,63E-02","module":"A1"},{"value":"6,04E-04","module":"A2"},{"value":"1,41E-04","module":"A3"},{"value":"3,75E-04","module":"A4"},{"value":"9,47E-06","module":"A5"},{"value":"1,19E-01","module":"B6"},{"value":"0,0E+00","module":"C1"},{"value":"1,13E-04","module":"C2"},{"value":"1,22E-04","module":"C3"},{"value":"6,54E-05","module":"C4"},{"value":"-3,31E-03","module":"D"}]},{"parameter":"EP-terrestrial","unit":"mol N-eq.","values":[{"value":"3,80E-01","module":"A1"},{"value":"6,69E-03","module":"A2"},{"value":"1,60E-03","module":"A3"},{"value":"4,15E-03","module":"A4"},{"value":"4,23E-05","module":"A5"},{"value":"1,59E+00","module":"B6"},{"value":"0,0E+00","module":"C1"},{"value":"1,25E-03","module":"C2"},{"value":"1,32E-03","module":"C3"},{"value":"3,62E-04","module":"C4"},{"value":"-4,45E-02","module":"D"}]},{"parameter":"GWP-IOBC","unit":"kg CO2-eq.","values":[{"value":"2,47E+01","module":"A1"},{"value":"3,10E-01","module":"A2"},{"value":"1,20E-01","module":"A3"},{"value":"3,10E-01","module":"A4"},{"value":"0,0E+00","module":"A5"},{"value":"2,37E+02","module":"B6"},{"value":"0,0E+00","module":"C1"},{"value":"9,33E-02","module":"C2"},{"value":"7,16E-01","module":"C3"},{"value":"1,83E-02","module":"C4"},{"value":"-1,33E+00","module":"D"}]}],"additional_environmental_impact":[{"parameter":"PM","unit":"disease incidence","values":[{"value":"1,48E-06","module":"A1"},{"value":"2,05E-08","module":"A2"},{"value":"8,28E-09","module":"A3"},{"value":"2,23E-08","module":"A4"},{"value":"2,05E-10","module":"A5"},{"value":"3,98E-06","module":"B6"},{"value":"0,0E+00","module":"C1"},{"value":"6,72E-09","module":"C2"},{"value":"3,40E-09","module":"C3"},{"value":"2,33E-09","module":"C4"},{"value":"-1,55E-07","module":"D"}]},{"parameter":"ETP-fw","unit":"CTUe","values":[{"value":"1,43E+03","module":"A1"},{"value":"3,32E+00","module":"A2"},{"value":"5,07E+00","module":"A3"},{"value":"3,44E+00","module":"A4"},{"value":"3,94E-02","module":"A5"},{"value":"5,51E+03","module":"B6"},{"value":"0,0E+00","module":"C1"},{"value":"1,04E+00","module":"C2"},{"value":"3,38E+00","module":"C3"},{"value":"1,30E+02","module":"C4"},{"value":"-4,36E+02","module":"D"}]},{"parameter":"HTP-c","unit":"CTUh","values":[{"value":"4,18E-08","module":"A1"},{"value":"0,0E+00","module":"A2"},{"value":"2,52E-10","module":"A3"},{"value":"0,0E+00","module":"A4"},{"value":"0,0E+00","module":"A5"},{"value":"1,28E-07","module":"B6"},{"value":"0,0E+00","module":"C1"},{"value":"0,0E+00","module":"C2"},{"value":"1,02E-09","module":"C3"},{"value":"8,80E-11","module":"C4"},{"value":"-3,47E-09","module":"D"}]},{"parameter":"HTP-nc","unit":"CTUh","values":[{"value":"1,19E-06","module":"A1"},{"value":"3,52E-09","module":"A2"},{"value":"5,65E-09","module":"A3"},{"value":"3,71E-09","module":"A4"},{"value":"4,00E-11","module":"A5"},{"value":"3,38E-06","module":"B6"},{"value":"0,0E+00","module":"C1"},{"value":"1,12E-09","module":"C2"},{"value":"5,69E-08","module":"C3"},{"value":"7,48E-10","module":"C4"},{"value":"-1,29E-07","module":"D"}]},{"parameter":"SQP","unit":"unitless","values":[{"value":"9,25E+01","module":"A1"},{"value":"2,93E+00","module":"A2"},{"value":"6,79E-01","module":"A3"},{"value":"3,22E+00","module":"A4"},{"value":"6,01E-02","module":"A5"},{"value":"3,32E+03","module":"B6"},{"value":"0,0E+00","module":"C1"},{"value":"9,70E-01","module":"C2"},{"value":"2,42E-01","module":"C3"},{"value":"8,60E-01","module":"C4"},{"value":"-1,22E+01","module":"D"}]},{"parameter":"IRP","unit":"kBq U235-eq.","values":[{"value":"1,08E+00","module":"A1"},{"value":"2,01E-02","module":"A2"},{"value":"1,89E-02","module":"A3"},{"value":"2,04E-02","module":"A4"},{"value":"1,73E-04","module":"A5"},{"value":"1,00E+02","module":"B6"},{"value":"0,0E+00","module":"C1"},{"value":"6,15E-03","module":"C2"},{"value":"4,30E-03","module":"C3"},{"value":"1,08E-03","module":"C4"},{"value":"-4,54E-02","module":"D"}]}],"resource_use":[{"parameter":"PERE","unit":"MJ","values":[{"value":"2,96E+01","module":"A1"},{"value":"6,17E-02","module":"A2"},{"value":"1,29E+01","module":"A3"},{"value":"6,58E-02","module":"A4"},{"value":"9,16E-04","module":"A5"},{"value":"4,33E+03","module":"B6"},{"value":"0,0E+00","module":"C1"},{"value":"1,98E-02","module":"C2"},{"value":"1,33E-01","module":"C3"},{"value":"8,16E-02","module":"C4"},{"value":"-4,34E+00","module":"D"}]},{"parameter":"PERM","unit":"MJ","values":[{"value":"1,15E+00","module":"A1"},{"value":"0,0E+00","module":"A2"},{"value":"0,0E+00","module":"A3"},{"value":"0,0E+00","module":"A4"},{"value":"-1,15E+00","module":"A5"},{"value":"0,0E+00","module":"B6"},{"value":"0,0E+00","module":"C1"},{"value":"0,0E+00","module":"C2"},{"value":"0,0E+00","module":"C3"},{"value":"0,0E+00","module":"C4"},{"value":"0,0E+00","module":"D"}]},{"parameter":"PERT","unit":"MJ","values":[{"value":"3,07E+01","module":"A1"},{"value":"6,17E-02","module":"A2"},{"value":"1,29E+01","module":"A3"},{"value":"6,58E-02","module":"A4"},{"value":"-1,15E+00","module":"A5"},{"value":"4,33E+03","module":"B6"},{"value":"0,0E+00","module":"C1"},{"value":"1,98E-02","module":"C2"},{"value":"1,33E-01","module":"C3"},{"value":"8,16E-02","module":"C4"},{"value":"-4,34E+00","module":"D"}]},{"parameter":"PENRE","unit":"MJ","values":[{"value":"3,04E+02","module":"A1"},{"value":"4,60E+00","module":"A2"},{"value":"1,21E+00","module":"A3"},{"value":"4,67E+00","module":"A4"},{"value":"3,86E-02","module":"A5"},{"value":"4,47E+03","module":"B6"},{"value":"0,0E+00","module":"C1"},{"value":"1,41E+00","module":"C2"},{"value":"9,05E-01","module":"C3"},{"value":"3,31E-01","module":"C4"},{"value":"-1,45E+01","module":"D"}]},{"parameter":"PENRM","unit":"MJ","values":[{"value":"2,35E+01","module":"A1"},{"value":"0,0E+00","module":"A2"},{"value":"0,0E+00","module":"A3"},{"value":"0,0E+00","module":"A4"},{"value":"-3,92E+00","module":"A5"},{"value":"0,0E+00","module":"B6"},{"value":"0,0E+00","module":"C1"},{"value":"0,0E+00","module":"C2"},{"value":"-2,09E+01","module":"C3"},{"value":"0,0E+00","module":"C4"},{"value":"0,0E+00","module":"D"}]},{"parameter":"PENRT","unit":"MJ","values":[{"value":"3,20E+02","module":"A1"},{"value":"4,60E+00","module":"A2"},{"value":"1,21E+00","module":"A3"},{"value":"4,67E+00","module":"A4"},{"value":"-3,89E+00","module":"A5"},{"value":"4,47E+03","module":"B6"},{"value":"0,0E+00","module":"C1"},{"value":"1,41E+00","module":"C2"},{"value":"-2,00E+01","module":"C3"},{"value":"3,31E-01","module":"C4"},{"value":"-1,46E+01","module":"D"}]},{"parameter":"SM","unit":"kg","values":[{"value":"3,99E-01","module":"A1"},{"value":"0,0E+00","module":"A2"},{"value":"3,16E-03","module":"A3"},{"value":"0,0E+00","module":"A4"},{"value":"1,58E-05","module":"A5"},{"value":"0,0E+00","module":"B6"},{"value":"0,0E+00","module":"C1"},{"value":"0,0E+00","module":"C2"},{"value":"1,14E-05","module":"C3"},{"value":"2,86E-03","module":"C4"},{"value":"2,05E-03","module":"D"}]},{"parameter":"RSF","unit":"MJ","values":[{"value":"5,34E-01","module":"A1"},{"value":"2,18E-03","module":"A2"},{"value":"1,05E-02","module":"A3"},{"value":"2,36E-03","module":"A4"},{"value":"2,48E-05","module":"A5"},{"value":"4,37E+01","module":"B6"},{"value":"0,0E+00","module":"C1"},{"value":"7,10E-04","module":"C2"},{"value":"2,37E-03","module":"C3"},{"value":"4,22E-04","module":"C4"},{"value":"9,28E-03","module":"D"}]},{"parameter":"NRSF","unit":"MJ","values":[{"value":"-1,51E+00","module":"A1"},{"value":"7,84E-03","module":"A2"},{"value":"2,82E-02","module":"A3"},{"value":"8,41E-03","module":"A4"},{"value":"7,05E-05","module":"A5"},{"value":"0,0E+00","module":"B6"},{"value":"0,0E+00","module":"C1"},{"value":"2,54E-03","module":"C2"},{"value":"-1,28E-04","module":"C3"},{"value":"1,57E-02","module":"C4"},{"value":"1,02E-01","module":"D"}]},{"parameter":"FW","unit":"m3","values":[{"value":"2,55E-01","module":"A1"},{"value":"4,61E-04","module":"A2"},{"value":"9,76E-02","module":"A3"},{"value":"4,91E-04","module":"A4"},{"value":"2,00E-05","module":"A5"},{"value":"1,97E+01","module":"B6"},{"value":"0,0E+00","module":"C1"},{"value":"1,48E-04","module":"C2"},{"value":"1,35E-03","module":"C3"},{"value":"2,84E-04","module":"C4"},{"value":"-1,29E-02","module":"D"}]}],"end_of_life_waste":[{"parameter":"HWD","unit":"kg","values":[{"value":"1,18E-01","module":"A1"},{"value":"2,30E-04","module":"A2"},{"value":"2,07E-02","module":"A3"},{"value":"2,38E-04","module":"A4"},{"value":"3,73E-05","module":"A5"},{"value":"4,13E-01","module":"B6"},{"value":"0,0E+00","module":"C1"},{"value":"7,17E-05","module":"C2"},{"value":"4,46E-05","module":"C3"},{"value":"9,10E-02","module":"C4"},{"value":"-4,72E-03","module":"D"}]},{"parameter":"NHWD","unit":"kg","values":[{"value":"3,49E+00","module":"A1"},{"value":"2,01E-01","module":"A2"},{"value":"3,42E-01","module":"A3"},{"value":"2,23E-01","module":"A4"},{"value":"6,91E-02","module":"A5"},{"value":"2,73E+01","module":"B6"},{"value":"0,0E+00","module":"C1"},{"value":"6,72E-02","module":"C2"},{"value":"6,04E-02","module":"C3"},{"value":"4,73E-01","module":"C4"},{"value":"-2,75E-01","module":"D"}]},{"parameter":"RWD","unit":"kg","values":[{"value":"8,62E-04","module":"A1"},{"value":"3,14E-05","module":"A2"},{"value":"9,61E-06","module":"A3"},{"value":"3,18E-05","module":"A4"},{"value":"1,70E-07","module":"A5"},{"value":"4,61E-02","module":"B6"},{"value":"0,0E+00","module":"C1"},{"value":"9,59E-06","module":"C2"},{"value":"1,55E-06","module":"C3"},{"value":"8,74E-07","module":"C4"},{"value":"-3,91E-05","module":"D"}]}],"end_of_life_flow":[{"parameter":"CRU","unit":"kg","values":[{"value":"0,0E+00","module":"A1"},{"value":"0,0E+00","module":"A2"},{"value":"0,0E+00","module":"A3"},{"value":"0,0E+00","module":"A4"},{"value":"0,0E+00","module":"A5"},{"value":"0,0E+00","module":"B6"},{"value":"0,0E+00","module":"C1"},{"value":"0,0E+00","module":"C2"},{"value":"0,0E+00","module":"C3"},{"value":"0,0E+00","module":"C4"},{"value":"0,0E+00","module":"D"}]},{"parameter":"MFR","unit":"kg","values":[{"value":"0,0E+00","module":"A1"},{"value":"0,0E+00","module":"A2"},{"value":"3,04E-01","module":"A3"},{"value":"0,0E+00","module":"A4"},{"value":"7,77E-02","module":"A5"},{"value":"0,0E+00","module":"B6"},{"value":"0,0E+00","module":"C1"},{"value":"0,0E+00","module":"C2"},{"value":"8,30E-01","module":"C3"},{"value":"2,47E-05","module":"C4"},{"value":"3,78E-04","module":"D"}]},{"parameter":"MER","unit":"kg","values":[{"value":"0,0E+00","module":"A1"},{"value":"0,0E+00","module":"A2"},{"value":"5,78E-02","module":"A3"},{"value":"0,0E+00","module":"A4"},{"value":"2,20E-06","module":"A5"},{"value":"0,0E+00","module":"B6"},{"value":"0,0E+00","module":"C1"},{"value":"0,0E+00","module":"C2"},{"value":"2,66E-01","module":"C3"},{"value":"2,69E-05","module":"C4"},{"value":"-8,02E-06","module":"D"}]},{"parameter":"EEE","unit":"MJ","values":[{"value":"0,0E+00","module":"A1"},{"value":"0,0E+00","module":"A2"},{"value":"3,52E-02","module":"A3"},{"value":"0,0E+00","module":"A4"},{"value":"2,08E-03","module":"A5"},{"value":"0,0E+00","module":"B6"},{"value":"0,0E+00","module":"C1"},{"value":"0,0E+00","module":"C2"},{"value":"3,92E-01","module":"C3"},{"value":"2,70E-04","module":"C4"},{"value":"-2,07E-05","module":"D"}]},{"parameter":"EET","unit":"MJ","values":[{"value":"0,0E+00","module":"A1"},{"value":"0,0E+00","module":"A2"},{"value":"5,33E-01","module":"A3"},{"value":"0,0E+00","module":"A4"},{"value":"3,14E-02","module":"A5"},{"value":"0,0E+00","module":"B6"},{"value":"0,0E+00","module":"C1"},{"value":"0,0E+00","module":"C2"},{"value":"5,93E+00","module":"C3"},{"value":"4,09E-03","module":"C4"},{"value":"-3,13E-04","module":"D"}]}]}