{"product_name":"i60-1200 LED 4600 HF SMR-SEN OP","epd_id":"NEPD-6452-5714-EN","compliance":["EN 15804+A2","ISO 14025","ISO 21930"],"producer_name":"Glamox AS","environmental_impact":[{"parameter":"GWP-total","unit":"kg CO2-eq.","values":[{"value":"3,60E+01","module":"A1"},{"value":"5,15E-01","module":"A2"},{"value":"2,09E-01","module":"A3"},{"value":"5,22E-01","module":"A4"},{"value":"6,20E-02","module":"A5"},{"value":"3,82E+02","module":"B6"},{"value":"0,0E+00","module":"C1"},{"value":"1,58E-01","module":"C2"},{"value":"1,15E+00","module":"C3"},{"value":"8,82E-02","module":"C4"},{"value":"-2,22E+00","module":"D"}]},{"parameter":"GWP-fossil","unit":"kg CO2-eq.","values":[{"value":"3,59E+01","module":"A1"},{"value":"5,15E-01","module":"A2"},{"value":"1,97E-01","module":"A3"},{"value":"5,22E-01","module":"A4"},{"value":"1,01E-02","module":"A5"},{"value":"3,56E+02","module":"B6"},{"value":"0,0E+00","module":"C1"},{"value":"1,57E-01","module":"C2"},{"value":"1,14E+00","module":"C3"},{"value":"8,60E-02","module":"C4"},{"value":"-2,21E+00","module":"D"}]},{"parameter":"GWP-biogenic","unit":"kg CO2-eq.","values":[{"value":"5,24E-02","module":"A1"},{"value":"2,01E-04","module":"A2"},{"value":"1,11E-02","module":"A3"},{"value":"2,13E-04","module":"A4"},{"value":"5,19E-02","module":"A5"},{"value":"6,51E+00","module":"B6"},{"value":"0,0E+00","module":"C1"},{"value":"6,42E-05","module":"C2"},{"value":"4,54E-03","module":"C3"},{"value":"1,93E-03","module":"C4"},{"value":"-3,28E-03","module":"D"}]},{"parameter":"GWP-luluc","unit":"kg CO2-eq.","values":[{"value":"5,05E-02","module":"A1"},{"value":"1,99E-04","module":"A2"},{"value":"5,60E-04","module":"A3"},{"value":"1,82E-04","module":"A4"},{"value":"8,96E-07","module":"A5"},{"value":"1,95E+01","module":"B6"},{"value":"0,0E+00","module":"C1"},{"value":"5,50E-05","module":"C2"},{"value":"2,19E-04","module":"C3"},{"value":"2,69E-04","module":"C4"},{"value":"-3,59E-03","module":"D"}]},{"parameter":"ODP","unit":"kg CFC 11-eq.","values":[{"value":"2,04E-06","module":"A1"},{"value":"1,16E-07","module":"A2"},{"value":"1,38E-08","module":"A3"},{"value":"1,19E-07","module":"A4"},{"value":"6,77E-10","module":"A5"},{"value":"3,86E-05","module":"B6"},{"value":"0,0E+00","module":"C1"},{"value":"3,59E-08","module":"C2"},{"value":"2,63E-08","module":"C3"},{"value":"4,58E-09","module":"C4"},{"value":"-3,76E-03","module":"D"}]},{"parameter":"AP","unit":"mol H+-eq.","values":[{"value":"2,57E-01","module":"A1"},{"value":"3,94E-03","module":"A2"},{"value":"1,26E-03","module":"A3"},{"value":"2,13E-03","module":"A4"},{"value":"1,41E-05","module":"A5"},{"value":"1,64E+00","module":"B6"},{"value":"0,0E+00","module":"C1"},{"value":"6,43E-04","module":"C2"},{"value":"6,96E-04","module":"C3"},{"value":"2,26E-04","module":"C4"},{"value":"-6,35E-02","module":"D"}]},{"parameter":"POCP","unit":"kg NMVOC-eq.","values":[{"value":"1,27E-01","module":"A1"},{"value":"3,35E-03","module":"A2"},{"value":"7,44E-04","module":"A3"},{"value":"2,14E-03","module":"A4"},{"value":"1,63E-05","module":"A5"},{"value":"8,17E-01","module":"B6"},{"value":"0,0E+00","module":"C1"},{"value":"6,46E-04","module":"C2"},{"value":"5,42E-04","module":"C3"},{"value":"2,53E-04","module":"C4"},{"value":"-1,82E-02","module":"D"}]},{"parameter":"ADPE","unit":"kg Sb-eq.","values":[{"value":"5,06E-03","module":"A1"},{"value":"1,27E-05","module":"A2"},{"value":"9,61E-06","module":"A3"},{"value":"1,41E-05","module":"A4"},{"value":"6,28E-08","module":"A5"},{"value":"5,54E-03","module":"B6"},{"value":"0,0E+00","module":"C1"},{"value":"4,26E-06","module":"C2"},{"value":"1,16E-06","module":"C3"},{"value":"2,56E-07","module":"C4"},{"value":"-1,29E-03","module":"D"}]},{"parameter":"ADPF","unit":"MJ","values":[{"value":"4,55E+02","module":"A1"},{"value":"7,62E+00","module":"A2"},{"value":"2,04E+00","module":"A3"},{"value":"7,87E+00","module":"A4"},{"value":"4,63E-02","module":"A5"},{"value":"9,63E+03","module":"B6"},{"value":"0,0E+00","module":"C1"},{"value":"2,37E+00","module":"C2"},{"value":"1,46E+00","module":"C3"},{"value":"5,77E-01","module":"C4"},{"value":"-2,29E+01","module":"D"}]},{"parameter":"WDP","unit":"m3 world-eq.","values":[{"value":"1,02E+03","module":"A1"},{"value":"6,64E+00","module":"A2"},{"value":"2,94E+02","module":"A3"},{"value":"7,51E+00","module":"A4"},{"value":"1,48E-01","module":"A5"},{"value":"7,45E+05","module":"B6"},{"value":"0,0E+00","module":"C1"},{"value":"2,26E+00","module":"C2"},{"value":"9,27E+00","module":"C3"},{"value":"5,09E+00","module":"C4"},{"value":"3,46E+01","module":"D"}]},{"parameter":"EP-freshwater","unit":"kg P-eq.","values":[{"value":"4,64E-03","module":"A1"},{"value":"3,79E-06","module":"A2"},{"value":"9,83E-06","module":"A3"},{"value":"4,10E-06","module":"A4"},{"value":"2,37E-08","module":"A5"},{"value":"2,36E-02","module":"B6"},{"value":"0,0E+00","module":"C1"},{"value":"1,24E-06","module":"C2"},{"value":"6,39E-06","module":"C3"},{"value":"1,56E-06","module":"C4"},{"value":"-4,05E-04","module":"D"}]},{"parameter":"EP-marine","unit":"kg N-eq.","values":[{"value":"3,51E-02","module":"A1"},{"value":"1,07E-03","module":"A2"},{"value":"2,38E-04","module":"A3"},{"value":"6,33E-04","module":"A4"},{"value":"1,16E-05","module":"A5"},{"value":"2,60E-01","module":"B6"},{"value":"0,0E+00","module":"C1"},{"value":"1,91E-04","module":"C2"},{"value":"1,92E-04","module":"C3"},{"value":"1,06E-04","module":"C4"},{"value":"-4,33E-03","module":"D"}]},{"parameter":"EP-terrestrial","unit":"mol N-eq.","values":[{"value":"4,01E-01","module":"A1"},{"value":"1,18E-02","module":"A2"},{"value":"2,70E-03","module":"A3"},{"value":"7,00E-03","module":"A4"},{"value":"5,06E-05","module":"A5"},{"value":"3,49E+00","module":"B6"},{"value":"0,0E+00","module":"C1"},{"value":"2,11E-03","module":"C2"},{"value":"2,07E-03","module":"C3"},{"value":"6,35E-04","module":"C4"},{"value":"-5,47E-02","module":"D"}]},{"parameter":"GWP-IOBC","unit":"kg CO2-eq.","values":[{"value":"3,61E+01","module":"A1"},{"value":"5,15E-01","module":"A2"},{"value":"2,03E-01","module":"A3"},{"value":"5,22E-01","module":"A4"},{"value":"5,07E-03","module":"A5"},{"value":"5,18E+02","module":"B6"},{"value":"0,0E+00","module":"C1"},{"value":"1,57E-01","module":"C2"},{"value":"1,15E+00","module":"C3"},{"value":"3,37E-02","module":"C4"},{"value":"-2,87E+00","module":"D"}]}],"additional_environmental_impact":[{"parameter":"PM","unit":"disease incidence","values":[{"value":"1,75E-06","module":"A1"},{"value":"3,34E-08","module":"A2"},{"value":"1,40E-08","module":"A3"},{"value":"3,76E-08","module":"A4"},{"value":"2,46E-10","module":"A5"},{"value":"8,71E-06","module":"B6"},{"value":"0,0E+00","module":"C1"},{"value":"1,13E-08","module":"C2"},{"value":"6,55E-09","module":"C3"},{"value":"3,99E-09","module":"C4"},{"value":"-2,47E-07","module":"D"}]},{"parameter":"ETP-fw","unit":"CTUe","values":[{"value":"2,00E+03","module":"A1"},{"value":"5,48E+00","module":"A2"},{"value":"8,56E+00","module":"A3"},{"value":"5,80E+00","module":"A4"},{"value":"4,68E-02","module":"A5"},{"value":"1,21E+04","module":"B6"},{"value":"0,0E+00","module":"C1"},{"value":"1,75E+00","module":"C2"},{"value":"6,63E+00","module":"C3"},{"value":"2,38E+02","module":"C4"},{"value":"-4,89E+02","module":"D"}]},{"parameter":"HTP-c","unit":"CTUh","values":[{"value":"3,15E-08","module":"A1"},{"value":"0,0E+00","module":"A2"},{"value":"4,25E-10","module":"A3"},{"value":"0,0E+00","module":"A4"},{"value":"1,00E-12","module":"A5"},{"value":"2,81E-07","module":"B6"},{"value":"0,0E+00","module":"C1"},{"value":"0,0E+00","module":"C2"},{"value":"1,13E-09","module":"C3"},{"value":"1,52E-10","module":"C4"},{"value":"-8,69E-09","module":"D"}]},{"parameter":"HTP-nc","unit":"CTUh","values":[{"value":"1,57E-06","module":"A1"},{"value":"5,73E-09","module":"A2"},{"value":"9,53E-09","module":"A3"},{"value":"6,26E-09","module":"A4"},{"value":"4,70E-11","module":"A5"},{"value":"7,40E-06","module":"B6"},{"value":"0,0E+00","module":"C1"},{"value":"1,89E-09","module":"C2"},{"value":"5,67E-08","module":"C3"},{"value":"1,38E-09","module":"C4"},{"value":"-3,73E-08","module":"D"}]},{"parameter":"SQP","unit":"unitless","values":[{"value":"1,06E+02","module":"A1"},{"value":"4,79E+00","module":"A2"},{"value":"1,15E+00","module":"A3"},{"value":"5,43E+00","module":"A4"},{"value":"7,35E-02","module":"A5"},{"value":"7,26E+03","module":"B6"},{"value":"0,0E+00","module":"C1"},{"value":"1,64E+00","module":"C2"},{"value":"4,55E-01","module":"C3"},{"value":"1,48E+00","module":"C4"},{"value":"-1,42E+01","module":"D"}]},{"parameter":"IRP","unit":"kBq U235-eq.","values":[{"value":"1,36E+00","module":"A1"},{"value":"3,32E-02","module":"A2"},{"value":"3,18E-02","module":"A3"},{"value":"3,44E-02","module":"A4"},{"value":"2,08E-04","module":"A5"},{"value":"2,20E+02","module":"B6"},{"value":"0,0E+00","module":"C1"},{"value":"1,04E-02","module":"C2"},{"value":"6,78E-03","module":"C3"},{"value":"1,94E-03","module":"C4"},{"value":"-4,06E-02","module":"D"}]}],"resource_use":[{"parameter":"PERE","unit":"MJ","values":[{"value":"3,97E+01","module":"A1"},{"value":"1,01E-01","module":"A2"},{"value":"2,18E+01","module":"A3"},{"value":"1,11E-01","module":"A4"},{"value":"1,11E-03","module":"A5"},{"value":"9,47E+03","module":"B6"},{"value":"0,0E+00","module":"C1"},{"value":"3,35E-02","module":"C2"},{"value":"2,38E-01","module":"C3"},{"value":"1,42E-01","module":"C4"},{"value":"-6,56E+00","module":"D"}]},{"parameter":"PERM","unit":"MJ","values":[{"value":"1,15E+00","module":"A1"},{"value":"0,0E+00","module":"A2"},{"value":"0,0E+00","module":"A3"},{"value":"0,0E+00","module":"A4"},{"value":"-1,15E+00","module":"A5"},{"value":"0,0E+00","module":"B6"},{"value":"0,0E+00","module":"C1"},{"value":"0,0E+00","module":"C2"},{"value":"0,0E+00","module":"C3"},{"value":"0,0E+00","module":"C4"},{"value":"0,0E+00","module":"D"}]},{"parameter":"PERT","unit":"MJ","values":[{"value":"4,08E+01","module":"A1"},{"value":"1,01E-01","module":"A2"},{"value":"2,18E+01","module":"A3"},{"value":"1,11E-01","module":"A4"},{"value":"-1,15E+00","module":"A5"},{"value":"9,47E+03","module":"B6"},{"value":"0,0E+00","module":"C1"},{"value":"3,35E-02","module":"C2"},{"value":"2,38E-01","module":"C3"},{"value":"1,42E-01","module":"C4"},{"value":"-6,56E+00","module":"D"}]},{"parameter":"PENRE","unit":"MJ","values":[{"value":"4,37E+02","module":"A1"},{"value":"7,62E+00","module":"A2"},{"value":"2,05E+00","module":"A3"},{"value":"7,87E+00","module":"A4"},{"value":"4,63E-02","module":"A5"},{"value":"9,78E+03","module":"B6"},{"value":"0,0E+00","module":"C1"},{"value":"2,37E+00","module":"C2"},{"value":"1,46E+00","module":"C3"},{"value":"5,77E-01","module":"C4"},{"value":"-2,29E+01","module":"D"}]},{"parameter":"PENRM","unit":"MJ","values":[{"value":"3,23E+01","module":"A1"},{"value":"0,0E+00","module":"A2"},{"value":"0,0E+00","module":"A3"},{"value":"0,0E+00","module":"A4"},{"value":"-4,92E+00","module":"A5"},{"value":"0,0E+00","module":"B6"},{"value":"0,0E+00","module":"C1"},{"value":"0,0E+00","module":"C2"},{"value":"-2,86E+01","module":"C3"},{"value":"0,0E+00","module":"C4"},{"value":"0,0E+00","module":"D"}]},{"parameter":"PENRT","unit":"MJ","values":[{"value":"4,55E+02","module":"A1"},{"value":"7,62E+00","module":"A2"},{"value":"2,05E+00","module":"A3"},{"value":"7,87E+00","module":"A4"},{"value":"-4,88E+00","module":"A5"},{"value":"9,78E+03","module":"B6"},{"value":"0,0E+00","module":"C1"},{"value":"2,37E+00","module":"C2"},{"value":"-2,71E+01","module":"C3"},{"value":"5,77E-01","module":"C4"},{"value":"-2,60E+01","module":"D"}]},{"parameter":"SM","unit":"kg","values":[{"value":"4,76E-01","module":"A1"},{"value":"0,0E+00","module":"A2"},{"value":"5,34E-03","module":"A3"},{"value":"0,0E+00","module":"A4"},{"value":"1,58E-05","module":"A5"},{"value":"0,0E+00","module":"B6"},{"value":"0,0E+00","module":"C1"},{"value":"0,0E+00","module":"C2"},{"value":"2,32E-06","module":"C3"},{"value":"3,20E-03","module":"C4"},{"value":"3,89E-03","module":"D"}]},{"parameter":"RSF","unit":"MJ","values":[{"value":"4,08E-01","module":"A1"},{"value":"3,56E-03","module":"A2"},{"value":"1,77E-02","module":"A3"},{"value":"3,98E-03","module":"A4"},{"value":"2,99E-05","module":"A5"},{"value":"9,57E+01","module":"B6"},{"value":"0,0E+00","module":"C1"},{"value":"1,20E-03","module":"C2"},{"value":"4,53E-03","module":"C3"},{"value":"7,69E-04","module":"C4"},{"value":"4,68E-02","module":"D"}]},{"parameter":"NRSF","unit":"MJ","values":[{"value":"1,73E-01","module":"A1"},{"value":"1,30E-02","module":"A2"},{"value":"4,76E-02","module":"A3"},{"value":"1,42E-02","module":"A4"},{"value":"8,38E-05","module":"A5"},{"value":"0,0E+00","module":"B6"},{"value":"0,0E+00","module":"C1"},{"value":"4,28E-03","module":"C2"},{"value":"-7,67E-04","module":"C3"},{"value":"2,72E-02","module":"C4"},{"value":"1,11E+00","module":"D"}]},{"parameter":"FW","unit":"m3","values":[{"value":"3,16E-01","module":"A1"},{"value":"7,56E-04","module":"A2"},{"value":"1,65E-01","module":"A3"},{"value":"8,29E-04","module":"A4"},{"value":"2,41E-05","module":"A5"},{"value":"4,31E+01","module":"B6"},{"value":"0,0E+00","module":"C1"},{"value":"2,50E-04","module":"C2"},{"value":"2,22E-03","module":"C3"},{"value":"5,09E-04","module":"C4"},{"value":"-1,67E-02","module":"D"}]}],"end_of_life_waste":[{"parameter":"HWD","unit":"kg","values":[{"value":"2,34E-01","module":"A1"},{"value":"3,80E-04","module":"A2"},{"value":"3,49E-02","module":"A3"},{"value":"4,01E-04","module":"A4"},{"value":"3,73E-05","module":"A5"},{"value":"9,02E-01","module":"B6"},{"value":"0,0E+00","module":"C1"},{"value":"1,21E-04","module":"C2"},{"value":"8,57E-05","module":"C3"},{"value":"1,56E-01","module":"C4"},{"value":"-1,01E-02","module":"D"}]},{"parameter":"NHWD","unit":"kg","values":[{"value":"3,43E+00","module":"A1"},{"value":"3,26E-01","module":"A2"},{"value":"5,76E-01","module":"A3"},{"value":"3,76E-01","module":"A4"},{"value":"9,26E-02","module":"A5"},{"value":"5,98E+01","module":"B6"},{"value":"0,0E+00","module":"C1"},{"value":"1,13E-01","module":"C2"},{"value":"3,88E-02","module":"C3"},{"value":"7,91E-01","module":"C4"},{"value":"-7,04E-01","module":"D"}]},{"parameter":"RWD","unit":"kg","values":[{"value":"2,17E-03","module":"A1"},{"value":"5,20E-05","module":"A2"},{"value":"1,62E-05","module":"A3"},{"value":"5,37E-05","module":"A4"},{"value":"1,70E-07","module":"A5"},{"value":"1,01E-01","module":"B6"},{"value":"0,0E+00","module":"C1"},{"value":"1,62E-05","module":"C2"},{"value":"1,81E-06","module":"C3"},{"value":"1,68E-06","module":"C4"},{"value":"-3,53E-05","module":"D"}]}],"end_of_life_flow":[{"parameter":"CRU","unit":"kg","values":[{"value":"0,0E+00","module":"A1"},{"value":"0,0E+00","module":"A2"},{"value":"0,0E+00","module":"A3"},{"value":"0,0E+00","module":"A4"},{"value":"0,0E+00","module":"A5"},{"value":"0,0E+00","module":"B6"},{"value":"0,0E+00","module":"C1"},{"value":"0,0E+00","module":"C2"},{"value":"0,0E+00","module":"C3"},{"value":"0,0E+00","module":"C4"},{"value":"0,0E+00","module":"D"}]},{"parameter":"MFR","unit":"kg","values":[{"value":"0,0E+00","module":"A1"},{"value":"0,0E+00","module":"A2"},{"value":"5,13E-01","module":"A3"},{"value":"0,0E+00","module":"A4"},{"value":"8,97E-02","module":"A5"},{"value":"0,0E+00","module":"B6"},{"value":"0,0E+00","module":"C1"},{"value":"0,0E+00","module":"C2"},{"value":"1,52E+00","module":"C3"},{"value":"1,20E-03","module":"C4"},{"value":"7,52E-04","module":"D"}]},{"parameter":"MER","unit":"kg","values":[{"value":"0,0E+00","module":"A1"},{"value":"0,0E+00","module":"A2"},{"value":"9,74E-02","module":"A3"},{"value":"0,0E+00","module":"A4"},{"value":"3,37E-06","module":"A5"},{"value":"0,0E+00","module":"B6"},{"value":"0,0E+00","module":"C1"},{"value":"0,0E+00","module":"C2"},{"value":"8,67E-02","module":"C3"},{"value":"2,34E-06","module":"C4"},{"value":"-1,50E-05","module":"D"}]},{"parameter":"EEE","unit":"MJ","values":[{"value":"0,0E+00","module":"A1"},{"value":"0,0E+00","module":"A2"},{"value":"5,94E-02","module":"A3"},{"value":"0,0E+00","module":"A4"},{"value":"2,08E-03","module":"A5"},{"value":"0,0E+00","module":"B6"},{"value":"0,0E+00","module":"C1"},{"value":"0,0E+00","module":"C2"},{"value":"5,89E-01","module":"C3"},{"value":"6,34E-05","module":"C4"},{"value":"-3,88E-05","module":"D"}]},{"parameter":"EET","unit":"MJ","values":[{"value":"0,0E+00","module":"A1"},{"value":"0,0E+00","module":"A2"},{"value":"8,99E-01","module":"A3"},{"value":"0,0E+00","module":"A4"},{"value":"3,15E-02","module":"A5"},{"value":"0,0E+00","module":"B6"},{"value":"0,0E+00","module":"C1"},{"value":"0,0E+00","module":"C2"},{"value":"8,91E+00","module":"C3"},{"value":"9,60E-04","module":"C4"},{"value":"-5,87E-04","module":"D"}]}]}