{"product_name":"i82-P 30000 DALI C4 MB","epd_id":"NEPD-5206-4538-EN","compliance":["EN 15804+A2","ISO 14025","ISO 21930"],"producer_name":"Glamox AS","environmental_impact":[{"parameter":"GWP-total","unit":"kg CO2-eq.","values":[{"value":"9,78E+01","module":"A1"},{"value":"1,49E+00","module":"A2"},{"value":"6,42E-01","module":"A3"},{"value":"1,39E+00","module":"A4"},{"value":"1,35E+00","module":"A5"},{"value":"2,40E+03","module":"B6"},{"value":"0,0E+00","module":"C1"},{"value":"3,79E-01","module":"C2"},{"value":"2,70E+00","module":"C3"},{"value":"1,85E-01","module":"C4"},{"value":"-8,38E+00","module":"D"}]},{"parameter":"GWP-fossil","unit":"kg CO2-eq.","values":[{"value":"9,82E+01","module":"A1"},{"value":"1,49E+00","module":"A2"},{"value":"6,21E-01","module":"A3"},{"value":"1,39E+00","module":"A4"},{"value":"1,87E-02","module":"A5"},{"value":"2,24E+03","module":"B6"},{"value":"0,0E+00","module":"C1"},{"value":"3,79E-01","module":"C2"},{"value":"2,70E+00","module":"C3"},{"value":"1,84E-01","module":"C4"},{"value":"-8,29E+00","module":"D"}]},{"parameter":"GWP-biogenic","unit":"kg CO2-eq.","values":[{"value":"-5,13E-01","module":"A1"},{"value":"4,89E-04","module":"A2"},{"value":"1,97E-02","module":"A3"},{"value":"5,33E-04","module":"A4"},{"value":"1,33E+00","module":"A5"},{"value":"4,09E+01","module":"B6"},{"value":"0,0E+00","module":"C1"},{"value":"1,55E-04","module":"C2"},{"value":"1,09E-03","module":"C3"},{"value":"6,00E-05","module":"C4"},{"value":"-2,68E-02","module":"D"}]},{"parameter":"GWP-luluc","unit":"kg CO2-eq.","values":[{"value":"1,15E-01","module":"A1"},{"value":"8,19E-04","module":"A2"},{"value":"1,72E-03","module":"A3"},{"value":"5,52E-04","module":"A4"},{"value":"4,65E-06","module":"A5"},{"value":"1,23E+02","module":"B6"},{"value":"0,0E+00","module":"C1"},{"value":"1,32E-04","module":"C2"},{"value":"7,73E-04","module":"C3"},{"value":"5,02E-04","module":"C4"},{"value":"-6,14E-02","module":"D"}]},{"parameter":"ODP","unit":"kg CFC 11-eq.","values":[{"value":"6,70E-06","module":"A1"},{"value":"3,32E-07","module":"A2"},{"value":"9,60E-08","module":"A3"},{"value":"3,11E-07","module":"A4"},{"value":"3,04E-09","module":"A5"},{"value":"2,42E-04","module":"B6"},{"value":"0,0E+00","module":"C1"},{"value":"8,64E-08","module":"C2"},{"value":"3,74E-08","module":"C3"},{"value":"1,08E-08","module":"C4"},{"value":"-9,21E-03","module":"D"}]},{"parameter":"AP","unit":"mol H+-eq.","values":[{"value":"6,23E-01","module":"A1"},{"value":"3,01E-02","module":"A2"},{"value":"5,30E-03","module":"A3"},{"value":"1,25E-02","module":"A4"},{"value":"6,74E-05","module":"A5"},{"value":"1,03E+01","module":"B6"},{"value":"0,0E+00","module":"C1"},{"value":"1,55E-03","module":"C2"},{"value":"2,19E-03","module":"C3"},{"value":"4,76E-04","module":"C4"},{"value":"-3,64E-01","module":"D"}]},{"parameter":"POCP","unit":"kg NMVOC-eq.","values":[{"value":"3,68E-01","module":"A1"},{"value":"2,18E-02","module":"A2"},{"value":"4,48E-03","module":"A3"},{"value":"1,03E-02","module":"A4"},{"value":"7,05E-05","module":"A5"},{"value":"5,13E+00","module":"B6"},{"value":"0,0E+00","module":"C1"},{"value":"1,56E-03","module":"C2"},{"value":"1,54E-03","module":"C3"},{"value":"5,42E-04","module":"C4"},{"value":"-7,96E-02","module":"D"}]},{"parameter":"ADPE","unit":"kg Sb-eq.","values":[{"value":"2,83E-02","module":"A1"},{"value":"2,30E-05","module":"A2"},{"value":"4,76E-06","module":"A3"},{"value":"3,29E-05","module":"A4"},{"value":"3,40E-07","module":"A5"},{"value":"3,48E-02","module":"B6"},{"value":"0,0E+00","module":"C1"},{"value":"1,03E-05","module":"C2"},{"value":"2,93E-06","module":"C3"},{"value":"5,32E-07","module":"C4"},{"value":"-6,83E-03","module":"D"}]},{"parameter":"ADPF","unit":"MJ","values":[{"value":"1,28E+03","module":"A1"},{"value":"2,04E+01","module":"A2"},{"value":"7,66E+00","module":"A3"},{"value":"2,05E+01","module":"A4"},{"value":"2,02E-01","module":"A5"},{"value":"6,04E+04","module":"B6"},{"value":"0,0E+00","module":"C1"},{"value":"5,71E+00","module":"C2"},{"value":"4,66E+00","module":"C3"},{"value":"1,25E+00","module":"C4"},{"value":"-1,03E+02","module":"D"}]},{"parameter":"WDP","unit":"m3 world-eq.","values":[{"value":"2,53E+03","module":"A1"},{"value":"1,06E+01","module":"A2"},{"value":"1,86E+03","module":"A3"},{"value":"1,72E+01","module":"A4"},{"value":"3,13E-01","module":"A5"},{"value":"4,67E+06","module":"B6"},{"value":"0,0E+00","module":"C1"},{"value":"5,45E+00","module":"C2"},{"value":"3,39E+01","module":"C3"},{"value":"1,31E+01","module":"C4"},{"value":"-1,59E+03","module":"D"}]},{"parameter":"EP-freshwater","unit":"kg P-eq.","values":[{"value":"7,67E-03","module":"A1"},{"value":"8,48E-06","module":"A2"},{"value":"1,71E-05","module":"A3"},{"value":"9,98E-06","module":"A4"},{"value":"1,16E-07","module":"A5"},{"value":"1,48E-01","module":"B6"},{"value":"0,0E+00","module":"C1"},{"value":"2,98E-06","module":"C2"},{"value":"1,68E-05","module":"C3"},{"value":"2,94E-06","module":"C4"},{"value":"-2,12E-03","module":"D"}]},{"parameter":"EP-marine","unit":"kg N-eq.","values":[{"value":"9,56E-02","module":"A1"},{"value":"7,42E-03","module":"A2"},{"value":"1,53E-03","module":"A3"},{"value":"3,34E-03","module":"A4"},{"value":"2,67E-05","module":"A5"},{"value":"1,63E+00","module":"B6"},{"value":"0,0E+00","module":"C1"},{"value":"4,59E-04","module":"C2"},{"value":"5,37E-04","module":"C3"},{"value":"2,40E-04","module":"C4"},{"value":"-2,01E-02","module":"D"}]},{"parameter":"EP-terrestrial","unit":"mol N-eq.","values":[{"value":"1,12E+00","module":"A1"},{"value":"8,26E-02","module":"A2"},{"value":"2,44E-02","module":"A3"},{"value":"3,71E-02","module":"A4"},{"value":"2,41E-04","module":"A5"},{"value":"2,19E+01","module":"B6"},{"value":"0,0E+00","module":"C1"},{"value":"5,08E-03","module":"C2"},{"value":"5,83E-03","module":"C3"},{"value":"1,42E-03","module":"C4"},{"value":"-2,71E-01","module":"D"}]},{"parameter":"GWP-IOBC","unit":"kg CO2-eq.","values":[{"value":"9,91E+01","module":"A1"},{"value":"1,49E+00","module":"A2"},{"value":"5,55E-01","module":"A3"},{"value":"1,39E+00","module":"A4"},{"value":"1,88E-02","module":"A5"},{"value":"3,25E+03","module":"B6"},{"value":"0,0E+00","module":"C1"},{"value":"3,79E-01","module":"C2"},{"value":"2,70E+00","module":"C3"},{"value":"2,75E-02","module":"C4"},{"value":"-8,45E+00","module":"D"}]}],"additional_environmental_impact":[{"parameter":"PM","unit":"disease incidence","values":[{"value":"5,41E-06","module":"A1"},{"value":"4,52E-08","module":"A2"},{"value":"6,85E-08","module":"A3"},{"value":"8,97E-08","module":"A4"},{"value":"1,02E-09","module":"A5"},{"value":"5,47E-05","module":"B6"},{"value":"0,0E+00","module":"C1"},{"value":"2,73E-08","module":"C2"},{"value":"1,53E-08","module":"C3"},{"value":"8,61E-09","module":"C4"},{"value":"-9,91E-07","module":"D"}]},{"parameter":"ETP-fw","unit":"CTUe","values":[{"value":"5,53E+03","module":"A1"},{"value":"1,33E+01","module":"A2"},{"value":"4,57E+01","module":"A3"},{"value":"1,46E+01","module":"A4"},{"value":"2,60E-01","module":"A5"},{"value":"7,57E+04","module":"B6"},{"value":"0,0E+00","module":"C1"},{"value":"4,21E+00","module":"C2"},{"value":"1,32E+01","module":"C3"},{"value":"7,50E+02","module":"C4"},{"value":"-2,66E+03","module":"D"}]},{"parameter":"HTP-c","unit":"CTUh","values":[{"value":"1,24E-07","module":"A1"},{"value":"0,0E+00","module":"A2"},{"value":"6,93E-10","module":"A3"},{"value":"0,0E+00","module":"A4"},{"value":"7,00E-12","module":"A5"},{"value":"1,76E-06","module":"B6"},{"value":"0,0E+00","module":"C1"},{"value":"0,0E+00","module":"C2"},{"value":"4,59E-09","module":"C3"},{"value":"2,90E-10","module":"C4"},{"value":"-2,89E-08","module":"D"}]},{"parameter":"HTP-nc","unit":"CTUh","values":[{"value":"3,96E-06","module":"A1"},{"value":"7,71E-09","module":"A2"},{"value":"1,68E-08","module":"A3"},{"value":"1,60E-08","module":"A4"},{"value":"3,20E-10","module":"A5"},{"value":"4,64E-05","module":"B6"},{"value":"0,0E+00","module":"C1"},{"value":"4,55E-09","module":"C2"},{"value":"2,62E-07","module":"C3"},{"value":"2,62E-09","module":"C4"},{"value":"-1,40E-06","module":"D"}]},{"parameter":"SQP","unit":"unitless","values":[{"value":"4,23E+02","module":"A1"},{"value":"7,86E+00","module":"A2"},{"value":"1,79E+02","module":"A3"},{"value":"1,24E+01","module":"A4"},{"value":"1,63E-01","module":"A5"},{"value":"4,55E+04","module":"B6"},{"value":"0,0E+00","module":"C1"},{"value":"3,94E+00","module":"C2"},{"value":"1,08E+00","module":"C3"},{"value":"3,12E+00","module":"C4"},{"value":"-6,17E+01","module":"D"}]},{"parameter":"IRP","unit":"kBq U235-eq.","values":[{"value":"3,26E+00","module":"A1"},{"value":"8,80E-02","module":"A2"},{"value":"1,16E-02","module":"A3"},{"value":"8,92E-02","module":"A4"},{"value":"8,71E-04","module":"A5"},{"value":"1,38E+03","module":"B6"},{"value":"0,0E+00","module":"C1"},{"value":"2,50E-02","module":"C2"},{"value":"2,20E-02","module":"C3"},{"value":"4,73E-03","module":"C4"},{"value":"-3,66E-01","module":"D"}]}],"resource_use":[{"parameter":"PERE","unit":"MJ","values":[{"value":"9,46E+01","module":"A1"},{"value":"2,03E-01","module":"A2"},{"value":"4,49E+01","module":"A3"},{"value":"2,65E-01","module":"A4"},{"value":"3,55E-03","module":"A5"},{"value":"5,94E+04","module":"B6"},{"value":"0,0E+00","module":"C1"},{"value":"8,06E-02","module":"C2"},{"value":"5,96E-01","module":"C3"},{"value":"2,84E-01","module":"C4"},{"value":"-3,05E+01","module":"D"}]},{"parameter":"PERM","unit":"MJ","values":[{"value":"6,48E+00","module":"A1"},{"value":"0,0E+00","module":"A2"},{"value":"0,0E+00","module":"A3"},{"value":"0,0E+00","module":"A4"},{"value":"-6,77E+00","module":"A5"},{"value":"0,0E+00","module":"B6"},{"value":"0,0E+00","module":"C1"},{"value":"0,0E+00","module":"C2"},{"value":"0,0E+00","module":"C3"},{"value":"0,0E+00","module":"C4"},{"value":"0,0E+00","module":"D"}]},{"parameter":"PERT","unit":"MJ","values":[{"value":"1,01E+02","module":"A1"},{"value":"2,03E-01","module":"A2"},{"value":"4,49E+01","module":"A3"},{"value":"2,65E-01","module":"A4"},{"value":"-6,77E+00","module":"A5"},{"value":"5,94E+04","module":"B6"},{"value":"0,0E+00","module":"C1"},{"value":"8,06E-02","module":"C2"},{"value":"5,96E-01","module":"C3"},{"value":"2,84E-01","module":"C4"},{"value":"-3,05E+01","module":"D"}]},{"parameter":"PENRE","unit":"MJ","values":[{"value":"1,22E+03","module":"A1"},{"value":"2,04E+01","module":"A2"},{"value":"7,66E+00","module":"A3"},{"value":"2,05E+01","module":"A4"},{"value":"2,02E-01","module":"A5"},{"value":"6,14E+04","module":"B6"},{"value":"0,0E+00","module":"C1"},{"value":"5,72E+00","module":"C2"},{"value":"4,66E+00","module":"C3"},{"value":"1,25E+00","module":"C4"},{"value":"-1,02E+02","module":"D"}]},{"parameter":"PENRM","unit":"MJ","values":[{"value":"7,04E+01","module":"A1"},{"value":"0,0E+00","module":"A2"},{"value":"0,0E+00","module":"A3"},{"value":"0,0E+00","module":"A4"},{"value":"-3,12E+00","module":"A5"},{"value":"0,0E+00","module":"B6"},{"value":"0,0E+00","module":"C1"},{"value":"0,0E+00","module":"C2"},{"value":"-7,34E+01","module":"C3"},{"value":"0,0E+00","module":"C4"},{"value":"-3,80E-01","module":"D"}]},{"parameter":"PENRT","unit":"MJ","values":[{"value":"1,28E+03","module":"A1"},{"value":"2,04E+01","module":"A2"},{"value":"7,66E+00","module":"A3"},{"value":"2,05E+01","module":"A4"},{"value":"-2,92E+00","module":"A5"},{"value":"6,14E+04","module":"B6"},{"value":"0,0E+00","module":"C1"},{"value":"5,72E+00","module":"C2"},{"value":"-6,87E+01","module":"C3"},{"value":"1,25E+00","module":"C4"},{"value":"-1,03E+02","module":"D"}]},{"parameter":"SM","unit":"kg","values":[{"value":"2,32E+00","module":"A1"},{"value":"0,0E+00","module":"A2"},{"value":"8,44E-06","module":"A3"},{"value":"0,0E+00","module":"A4"},{"value":"0,0E+00","module":"A5"},{"value":"0,0E+00","module":"B6"},{"value":"0,0E+00","module":"C1"},{"value":"0,0E+00","module":"C2"},{"value":"0,0E+00","module":"C3"},{"value":"1,18E-02","module":"C4"},{"value":"1,24E-01","module":"D"}]},{"parameter":"RSF","unit":"MJ","values":[{"value":"2,09E+00","module":"A1"},{"value":"6,31E-03","module":"A2"},{"value":"1,12E-01","module":"A3"},{"value":"9,29E-03","module":"A4"},{"value":"1,13E-04","module":"A5"},{"value":"6,00E+02","module":"B6"},{"value":"0,0E+00","module":"C1"},{"value":"2,89E-03","module":"C2"},{"value":"1,18E-02","module":"C3"},{"value":"1,87E-03","module":"C4"},{"value":"3,48E-02","module":"D"}]},{"parameter":"NRSF","unit":"MJ","values":[{"value":"4,90E-01","module":"A1"},{"value":"4,09E-02","module":"A2"},{"value":"1,81E-02","module":"A3"},{"value":"3,14E-02","module":"A4"},{"value":"4,42E-04","module":"A5"},{"value":"0,0E+00","module":"B6"},{"value":"0,0E+00","module":"C1"},{"value":"1,03E-02","module":"C2"},{"value":"-2,59E-04","module":"C3"},{"value":"4,93E-02","module":"C4"},{"value":"2,72E-01","module":"D"}]},{"parameter":"FW","unit":"m3","values":[{"value":"8,12E-01","module":"A1"},{"value":"1,55E-03","module":"A2"},{"value":"1,10E-03","module":"A3"},{"value":"1,98E-03","module":"A4"},{"value":"9,68E-05","module":"A5"},{"value":"2,70E+02","module":"B6"},{"value":"0,0E+00","module":"C1"},{"value":"6,02E-04","module":"C2"},{"value":"5,41E-03","module":"C3"},{"value":"1,16E-03","module":"C4"},{"value":"-1,32E-01","module":"D"}]}],"end_of_life_waste":[{"parameter":"HWD","unit":"kg","values":[{"value":"6,18E-01","module":"A1"},{"value":"9,74E-04","module":"A2"},{"value":"3,32E-02","module":"A3"},{"value":"1,01E-03","module":"A4"},{"value":"0,0E+00","module":"A5"},{"value":"5,66E+00","module":"B6"},{"value":"0,0E+00","module":"C1"},{"value":"2,91E-04","module":"C2"},{"value":"1,28E-04","module":"C3"},{"value":"3,08E-01","module":"C4"},{"value":"-1,33E-02","module":"D"}]},{"parameter":"NHWD","unit":"kg","values":[{"value":"1,37E+01","module":"A1"},{"value":"4,69E-01","module":"A2"},{"value":"3,86E-01","module":"A3"},{"value":"8,40E-01","module":"A4"},{"value":"8,59E-01","module":"A5"},{"value":"3,75E+02","module":"B6"},{"value":"0,0E+00","module":"C1"},{"value":"2,73E-01","module":"C2"},{"value":"2,20E-01","module":"C3"},{"value":"2,17E+00","module":"C4"},{"value":"-2,06E+00","module":"D"}]},{"parameter":"RWD","unit":"kg","values":[{"value":"2,79E-03","module":"A1"},{"value":"1,40E-04","module":"A2"},{"value":"1,67E-05","module":"A3"},{"value":"1,40E-04","module":"A4"},{"value":"0,0E+00","module":"A5"},{"value":"6,33E-01","module":"B6"},{"value":"0,0E+00","module":"C1"},{"value":"3,90E-05","module":"C2"},{"value":"6,35E-06","module":"C3"},{"value":"4,22E-06","module":"C4"},{"value":"-3,26E-04","module":"D"}]}],"end_of_life_flow":[{"parameter":"CRU","unit":"kg","values":[{"value":"0,0E+00","module":"A1"},{"value":"0,0E+00","module":"A2"},{"value":"0,0E+00","module":"A3"},{"value":"0,0E+00","module":"A4"},{"value":"0,0E+00","module":"A5"},{"value":"0,0E+00","module":"B6"},{"value":"0,0E+00","module":"C1"},{"value":"0,0E+00","module":"C2"},{"value":"0,0E+00","module":"C3"},{"value":"0,0E+00","module":"C4"},{"value":"0,0E+00","module":"D"}]},{"parameter":"MFR","unit":"kg","values":[{"value":"8,48E-06","module":"A1"},{"value":"0,0E+00","module":"A2"},{"value":"6,06E-01","module":"A3"},{"value":"0,0E+00","module":"A4"},{"value":"7,67E-01","module":"A5"},{"value":"0,0E+00","module":"B6"},{"value":"0,0E+00","module":"C1"},{"value":"0,0E+00","module":"C2"},{"value":"3,07E+00","module":"C3"},{"value":"9,53E-05","module":"C4"},{"value":"-4,84E-03","module":"D"}]},{"parameter":"MER","unit":"kg","values":[{"value":"5,55E-07","module":"A1"},{"value":"0,0E+00","module":"A2"},{"value":"4,11E-06","module":"A3"},{"value":"0,0E+00","module":"A4"},{"value":"5,47E-02","module":"A5"},{"value":"0,0E+00","module":"B6"},{"value":"0,0E+00","module":"C1"},{"value":"0,0E+00","module":"C2"},{"value":"9,83E-01","module":"C3"},{"value":"1,55E-04","module":"C4"},{"value":"-6,65E-04","module":"D"}]},{"parameter":"EEE","unit":"MJ","values":[{"value":"3,49E-06","module":"A1"},{"value":"0,0E+00","module":"A2"},{"value":"1,45E-01","module":"A3"},{"value":"0,0E+00","module":"A4"},{"value":"4,47E-02","module":"A5"},{"value":"0,0E+00","module":"B6"},{"value":"0,0E+00","module":"C1"},{"value":"0,0E+00","module":"C2"},{"value":"1,44E+00","module":"C3"},{"value":"1,49E-03","module":"C4"},{"value":"-1,61E-03","module":"D"}]},{"parameter":"EET","unit":"MJ","values":[{"value":"5,29E-05","module":"A1"},{"value":"0,0E+00","module":"A2"},{"value":"2,20E+00","module":"A3"},{"value":"0,0E+00","module":"A4"},{"value":"6,77E-01","module":"A5"},{"value":"0,0E+00","module":"B6"},{"value":"0,0E+00","module":"C1"},{"value":"0,0E+00","module":"C2"},{"value":"2,18E+01","module":"C3"},{"value":"2,25E-02","module":"C4"},{"value":"-2,43E-02","module":"D"}]}]}