{"product_name":"IBF 2-lags betonbel\u00e6gning - IBF Horsens","epd_id":"NEPD-5705-4992-DK","compliance":["EN 15804+A2","ISO 14025","ISO 21930"],"producer_name":"A/S Ikast Betonvarefabrik","environmental_impact":[{"parameter":"GWP-total","unit":"kg CO2-eq.","values":[{"value":"1,62E+01","module":"A1"},{"value":"1,39E+00","module":"A2"},{"value":"7,23E-01","module":"A3"},{"value":"9,09E-01","module":"A4"},{"value":"-2,60E+00","module":"B1"},{"value":"0,0E+00","module":"B2"},{"value":"0,0E+00","module":"B3"},{"value":"0,0E+00","module":"B4"},{"value":"0,0E+00","module":"B5"},{"value":"0,0E+00","module":"B6"},{"value":"0,0E+00","module":"B7"},{"value":"6,40E-01","module":"C1"},{"value":"3,65E-01","module":"C2"},{"value":"1,11E-01","module":"C3"},{"value":"2,22E-02","module":"C4"},{"value":"-3,62E-01","module":"D"}]},{"parameter":"GWP-fossil","unit":"kg CO2-eq.","values":[{"value":"1,69E+01","module":"A1"},{"value":"1,39E+00","module":"A2"},{"value":"7,21E-01","module":"A3"},{"value":"9,09E-01","module":"A4"},{"value":"-2,60E+00","module":"B1"},{"value":"0,0E+00","module":"B2"},{"value":"0,0E+00","module":"B3"},{"value":"0,0E+00","module":"B4"},{"value":"0,0E+00","module":"B5"},{"value":"0,0E+00","module":"B6"},{"value":"0,0E+00","module":"B7"},{"value":"6,40E-01","module":"C1"},{"value":"3,65E-01","module":"C2"},{"value":"1,10E-01","module":"C3"},{"value":"2,22E-02","module":"C4"},{"value":"-3,54E-01","module":"D"}]},{"parameter":"GWP-biogenic","unit":"kg CO2-eq.","values":[{"value":"-6,72E-01","module":"A1"},{"value":"5,88E-04","module":"A2"},{"value":"-2,69E-03","module":"A3"},{"value":"3,89E-04","module":"A4"},{"value":"0,0E+00","module":"B1"},{"value":"0,0E+00","module":"B2"},{"value":"0,0E+00","module":"B3"},{"value":"0,0E+00","module":"B4"},{"value":"0,0E+00","module":"B5"},{"value":"0,0E+00","module":"B6"},{"value":"0,0E+00","module":"B7"},{"value":"1,20E-04","module":"C1"},{"value":"1,50E-04","module":"C2"},{"value":"9,50E-04","module":"C3"},{"value":"1,89E-05","module":"C4"},{"value":"-7,07E-03","module":"D"}]},{"parameter":"GWP-luluc","unit":"kg CO2-eq.","values":[{"value":"2,33E-03","module":"A1"},{"value":"4,24E-04","module":"A2"},{"value":"4,91E-03","module":"A3"},{"value":"2,77E-04","module":"A4"},{"value":"0,0E+00","module":"B1"},{"value":"0,0E+00","module":"B2"},{"value":"0,0E+00","module":"B3"},{"value":"0,0E+00","module":"B4"},{"value":"0,0E+00","module":"B5"},{"value":"0,0E+00","module":"B6"},{"value":"0,0E+00","module":"B7"},{"value":"5,05E-05","module":"C1"},{"value":"1,06E-04","module":"C2"},{"value":"1,52E-04","module":"C3"},{"value":"4,35E-06","module":"C4"},{"value":"-2,40E-04","module":"D"}]},{"parameter":"ODP","unit":"kg CFC 11-eq.","values":[{"value":"3,42E-07","module":"A1"},{"value":"3,31E-07","module":"A2"},{"value":"6,99E-08","module":"A3"},{"value":"2,19E-07","module":"A4"},{"value":"0,0E+00","module":"B1"},{"value":"0,0E+00","module":"B2"},{"value":"0,0E+00","module":"B3"},{"value":"0,0E+00","module":"B4"},{"value":"0,0E+00","module":"B5"},{"value":"0,0E+00","module":"B6"},{"value":"0,0E+00","module":"B7"},{"value":"1,38E-07","module":"C1"},{"value":"8,43E-08","module":"C2"},{"value":"2,17E-08","module":"C3"},{"value":"1,08E-08","module":"C4"},{"value":"-6,46E-08","module":"D"}]},{"parameter":"AP","unit":"mol H+-eq.","values":[{"value":"4,85E-02","module":"A1"},{"value":"4,96E-03","module":"A2"},{"value":"3,98E-03","module":"A3"},{"value":"2,93E-03","module":"A4"},{"value":"0,0E+00","module":"B1"},{"value":"0,0E+00","module":"B2"},{"value":"0,0E+00","module":"B3"},{"value":"0,0E+00","module":"B4"},{"value":"0,0E+00","module":"B5"},{"value":"0,0E+00","module":"B6"},{"value":"0,0E+00","module":"B7"},{"value":"6,70E-03","module":"C1"},{"value":"1,53E-03","module":"C2"},{"value":"8,90E-04","module":"C3"},{"value":"2,17E-04","module":"C4"},{"value":"-3,19E-03","module":"D"}]},{"parameter":"POCP","unit":"kg NMVOC-eq.","values":[{"value":"2,86E-02","module":"A1"},{"value":"4,91E-03","module":"A2"},{"value":"3,61E-03","module":"A3"},{"value":"2,81E-03","module":"A4"},{"value":"0,0E+00","module":"B1"},{"value":"0,0E+00","module":"B2"},{"value":"0,0E+00","module":"B3"},{"value":"0,0E+00","module":"B4"},{"value":"0,0E+00","module":"B5"},{"value":"0,0E+00","module":"B6"},{"value":"0,0E+00","module":"B7"},{"value":"8,92E-03","module":"C1"},{"value":"1,64E-03","module":"C2"},{"value":"8,04E-04","module":"C3"},{"value":"2,56E-04","module":"C4"},{"value":"-3,43E-03","module":"D"}]},{"parameter":"ADPE","unit":"kg Sb-eq.","values":[{"value":"1,07E-04","module":"A1"},{"value":"2,52E-05","module":"A2"},{"value":"6,52E-06","module":"A3"},{"value":"1,62E-05","module":"A4"},{"value":"0,0E+00","module":"B1"},{"value":"0,0E+00","module":"B2"},{"value":"0,0E+00","module":"B3"},{"value":"0,0E+00","module":"B4"},{"value":"0,0E+00","module":"B5"},{"value":"0,0E+00","module":"B6"},{"value":"0,0E+00","module":"B7"},{"value":"9,82E-07","module":"C1"},{"value":"6,23E-06","module":"C2"},{"value":"1,40E-06","module":"C3"},{"value":"1,96E-07","module":"C4"},{"value":"-3,15E-05","module":"D"}]},{"parameter":"ADPF","unit":"MJ","values":[{"value":"6,46E+01","module":"A1"},{"value":"2,23E+01","module":"A2"},{"value":"9,59E+00","module":"A3"},{"value":"1,48E+01","module":"A4"},{"value":"0,0E+00","module":"B1"},{"value":"0,0E+00","module":"B2"},{"value":"0,0E+00","module":"B3"},{"value":"0,0E+00","module":"B4"},{"value":"0,0E+00","module":"B5"},{"value":"0,0E+00","module":"B6"},{"value":"0,0E+00","module":"B7"},{"value":"8,81E+00","module":"C1"},{"value":"5,67E+00","module":"C2"},{"value":"3,41E+00","module":"C3"},{"value":"7,16E-01","module":"C4"},{"value":"-6,00E+00","module":"D"}]},{"parameter":"WDP","unit":"m3 world-eq.","values":[{"value":"2,87E+02","module":"A1"},{"value":"1,73E+01","module":"A2"},{"value":"9,57E+01","module":"A3"},{"value":"1,13E+01","module":"A4"},{"value":"0,0E+00","module":"B1"},{"value":"0,0E+00","module":"B2"},{"value":"0,0E+00","module":"B3"},{"value":"0,0E+00","module":"B4"},{"value":"0,0E+00","module":"B5"},{"value":"0,0E+00","module":"B6"},{"value":"0,0E+00","module":"B7"},{"value":"1,87E+00","module":"C1"},{"value":"4,35E+00","module":"C2"},{"value":"3,77E+02","module":"C3"},{"value":"1,51E+00","module":"C4"},{"value":"-2,81E+02","module":"D"}]},{"parameter":"EP-freshwater","unit":"kg P-eq.","values":[{"value":"2,66E-04","module":"A1"},{"value":"1,10E-05","module":"A2"},{"value":"4,04E-05","module":"A3"},{"value":"7,23E-06","module":"A4"},{"value":"0,0E+00","module":"B1"},{"value":"0,0E+00","module":"B2"},{"value":"0,0E+00","module":"B3"},{"value":"0,0E+00","module":"B4"},{"value":"0,0E+00","module":"B5"},{"value":"0,0E+00","module":"B6"},{"value":"0,0E+00","module":"B7"},{"value":"2,33E-06","module":"C1"},{"value":"2,78E-06","module":"C2"},{"value":"6,95E-06","module":"C3"},{"value":"1,66E-07","module":"C4"},{"value":"-9,42E-06","module":"D"}]},{"parameter":"EP-marine","unit":"kg N-eq.","values":[{"value":"7,76E-03","module":"A1"},{"value":"1,23E-03","module":"A2"},{"value":"1,24E-03","module":"A3"},{"value":"6,41E-04","module":"A4"},{"value":"0,0E+00","module":"B1"},{"value":"0,0E+00","module":"B2"},{"value":"0,0E+00","module":"B3"},{"value":"0,0E+00","module":"B4"},{"value":"0,0E+00","module":"B5"},{"value":"0,0E+00","module":"B6"},{"value":"0,0E+00","module":"B7"},{"value":"2,96E-03","module":"C1"},{"value":"4,61E-04","module":"C2"},{"value":"2,61E-04","module":"C3"},{"value":"8,12E-05","module":"C4"},{"value":"-1,11E-03","module":"D"}]},{"parameter":"EP-terrestrial","unit":"mol N-eq.","values":[{"value":"8,98E-02","module":"A1"},{"value":"1,37E-02","module":"A2"},{"value":"1,42E-02","module":"A3"},{"value":"7,15E-03","module":"A4"},{"value":"0,0E+00","module":"B1"},{"value":"0,0E+00","module":"B2"},{"value":"0,0E+00","module":"B3"},{"value":"0,0E+00","module":"B4"},{"value":"0,0E+00","module":"B5"},{"value":"0,0E+00","module":"B6"},{"value":"0,0E+00","module":"B7"},{"value":"3,20E-02","module":"C1"},{"value":"5,10E-03","module":"C2"},{"value":"3,00E-03","module":"C3"},{"value":"8,95E-04","module":"C4"},{"value":"-1,30E-02","module":"D"}]},{"parameter":"GWP-IOBC","unit":"kg CO2-eq.","values":[{"value":"1,69E+01","module":"A1"},{"value":"1,39E+00","module":"A2"},{"value":"9,13E-01","module":"A3"},{"value":"9,09E-01","module":"A4"},{"value":"-2,60E+00","module":"B1"},{"value":"0,0E+00","module":"B2"},{"value":"0,0E+00","module":"B3"},{"value":"0,0E+00","module":"B4"},{"value":"0,0E+00","module":"B5"},{"value":"0,0E+00","module":"B6"},{"value":"0,0E+00","module":"B7"},{"value":"6,40E-01","module":"C1"},{"value":"3,65E-01","module":"C2"},{"value":"1,10E-01","module":"C3"},{"value":"2,22E-02","module":"C4"},{"value":"-3,79E-01","module":"D"}]}],"additional_environmental_impact":[{"parameter":"PM","unit":"disease incidence","values":[{"value":"5,40E-07","module":"A1"},{"value":"1,25E-07","module":"A2"},{"value":"6,07E-08","module":"A3"},{"value":"8,35E-08","module":"A4"},{"value":"0,0E+00","module":"B1"},{"value":"0,0E+00","module":"B2"},{"value":"0,0E+00","module":"B3"},{"value":"0,0E+00","module":"B4"},{"value":"0,0E+00","module":"B5"},{"value":"0,0E+00","module":"B6"},{"value":"0,0E+00","module":"B7"},{"value":"8,11E-07","module":"C1"},{"value":"3,21E-08","module":"C2"},{"value":"1,42E-08","module":"C3"},{"value":"4,61E-09","module":"C4"},{"value":"-6,80E-08","module":"D"}]},{"parameter":"ETP-fw","unit":"CTUe","values":[{"value":"1,91E+02","module":"A1"},{"value":"1,63E+01","module":"A2"},{"value":"1,30E+01","module":"A3"},{"value":"1,08E+01","module":"A4"},{"value":"0,0E+00","module":"B1"},{"value":"0,0E+00","module":"B2"},{"value":"0,0E+00","module":"B3"},{"value":"0,0E+00","module":"B4"},{"value":"0,0E+00","module":"B5"},{"value":"0,0E+00","module":"B6"},{"value":"0,0E+00","module":"B7"},{"value":"4,82E+00","module":"C1"},{"value":"4,15E+00","module":"C2"},{"value":"2,42E+00","module":"C3"},{"value":"3,54E-01","module":"C4"},{"value":"-6,17E+00","module":"D"}]},{"parameter":"HTP-c","unit":"CTUh","values":[{"value":"1,24E-08","module":"A1"},{"value":"0,0E+00","module":"A2"},{"value":"2,97E-10","module":"A3"},{"value":"0,0E+00","module":"A4"},{"value":"0,0E+00","module":"B1"},{"value":"0,0E+00","module":"B2"},{"value":"0,0E+00","module":"B3"},{"value":"0,0E+00","module":"B4"},{"value":"0,0E+00","module":"B5"},{"value":"0,0E+00","module":"B6"},{"value":"0,0E+00","module":"B7"},{"value":"1,60E-10","module":"C1"},{"value":"0,0E+00","module":"C2"},{"value":"1,55E-10","module":"C3"},{"value":"1,00E-11","module":"C4"},{"value":"-3,10E-10","module":"D"}]},{"parameter":"HTP-nc","unit":"CTUh","values":[{"value":"6,69E-08","module":"A1"},{"value":"1,58E-08","module":"A2"},{"value":"9,51E-09","module":"A3"},{"value":"1,04E-08","module":"A4"},{"value":"0,0E+00","module":"B1"},{"value":"0,0E+00","module":"B2"},{"value":"0,0E+00","module":"B3"},{"value":"0,0E+00","module":"B4"},{"value":"0,0E+00","module":"B5"},{"value":"0,0E+00","module":"B6"},{"value":"0,0E+00","module":"B7"},{"value":"4,48E-09","module":"C1"},{"value":"4,01E-09","module":"C2"},{"value":"2,17E-09","module":"C3"},{"value":"2,07E-10","module":"C4"},{"value":"-7,59E-09","module":"D"}]},{"parameter":"SQP","unit":"unitless","values":[{"value":"2,03E+01","module":"A1"},{"value":"2,50E+01","module":"A2"},{"value":"1,31E+01","module":"A3"},{"value":"1,69E+01","module":"A4"},{"value":"0,0E+00","module":"B1"},{"value":"0,0E+00","module":"B2"},{"value":"0,0E+00","module":"B3"},{"value":"0,0E+00","module":"B4"},{"value":"0,0E+00","module":"B5"},{"value":"0,0E+00","module":"B6"},{"value":"0,0E+00","module":"B7"},{"value":"1,07E+00","module":"C1"},{"value":"6,51E+00","module":"C2"},{"value":"1,93E+00","module":"C3"},{"value":"2,61E+00","module":"C4"},{"value":"1,36E+01","module":"D"}]},{"parameter":"IRP","unit":"kBq U235-eq.","values":[{"value":"1,75E-01","module":"A1"},{"value":"9,74E-02","module":"A2"},{"value":"4,43E-02","module":"A3"},{"value":"6,45E-02","module":"A4"},{"value":"0,0E+00","module":"B1"},{"value":"0,0E+00","module":"B2"},{"value":"0,0E+00","module":"B3"},{"value":"0,0E+00","module":"B4"},{"value":"0,0E+00","module":"B5"},{"value":"0,0E+00","module":"B6"},{"value":"0,0E+00","module":"B7"},{"value":"3,84E-02","module":"C1"},{"value":"2,48E-02","module":"C2"},{"value":"5,73E-02","module":"C3"},{"value":"3,11E-03","module":"C4"},{"value":"-5,50E-02","module":"D"}]}],"resource_use":[{"parameter":"PERE","unit":"MJ","values":[{"value":"1,27E+01","module":"A1"},{"value":"2,82E-01","module":"A2"},{"value":"5,34E+00","module":"A3"},{"value":"1,86E-01","module":"A4"},{"value":"0,0E+00","module":"B1"},{"value":"0,0E+00","module":"B2"},{"value":"0,0E+00","module":"B3"},{"value":"0,0E+00","module":"B4"},{"value":"0,0E+00","module":"B5"},{"value":"0,0E+00","module":"B6"},{"value":"0,0E+00","module":"B7"},{"value":"4,80E-02","module":"C1"},{"value":"7,14E-02","module":"C2"},{"value":"1,76E+00","module":"C3"},{"value":"1,10E-02","module":"C4"},{"value":"-1,40E+00","module":"D"}]},{"parameter":"PERM","unit":"MJ","values":[{"value":"6,71E+00","module":"A1"},{"value":"0,0E+00","module":"A2"},{"value":"0,0E+00","module":"A3"},{"value":"0,0E+00","module":"A4"},{"value":"0,0E+00","module":"B1"},{"value":"0,0E+00","module":"B2"},{"value":"0,0E+00","module":"B3"},{"value":"0,0E+00","module":"B4"},{"value":"0,0E+00","module":"B5"},{"value":"0,0E+00","module":"B6"},{"value":"0,0E+00","module":"B7"},{"value":"0,0E+00","module":"C1"},{"value":"0,0E+00","module":"C2"},{"value":"0,0E+00","module":"C3"},{"value":"0,0E+00","module":"C4"},{"value":"0,0E+00","module":"D"}]},{"parameter":"PERT","unit":"MJ","values":[{"value":"1,94E+01","module":"A1"},{"value":"2,82E-01","module":"A2"},{"value":"5,34E+00","module":"A3"},{"value":"1,86E-01","module":"A4"},{"value":"0,0E+00","module":"B1"},{"value":"0,0E+00","module":"B2"},{"value":"0,0E+00","module":"B3"},{"value":"0,0E+00","module":"B4"},{"value":"0,0E+00","module":"B5"},{"value":"0,0E+00","module":"B6"},{"value":"0,0E+00","module":"B7"},{"value":"4,80E-02","module":"C1"},{"value":"7,14E-02","module":"C2"},{"value":"1,76E+00","module":"C3"},{"value":"1,10E-02","module":"C4"},{"value":"-1,40E+00","module":"D"}]},{"parameter":"PENRE","unit":"MJ","values":[{"value":"6,35E+01","module":"A1"},{"value":"2,23E+01","module":"A2"},{"value":"9,60E+00","module":"A3"},{"value":"1,48E+01","module":"A4"},{"value":"0,0E+00","module":"B1"},{"value":"0,0E+00","module":"B2"},{"value":"0,0E+00","module":"B3"},{"value":"0,0E+00","module":"B4"},{"value":"0,0E+00","module":"B5"},{"value":"0,0E+00","module":"B6"},{"value":"0,0E+00","module":"B7"},{"value":"8,81E+00","module":"C1"},{"value":"5,67E+00","module":"C2"},{"value":"3,42E+00","module":"C3"},{"value":"7,16E-01","module":"C4"},{"value":"-6,33E+00","module":"D"}]},{"parameter":"PENRM","unit":"MJ","values":[{"value":"1,28E+00","module":"A1"},{"value":"0,0E+00","module":"A2"},{"value":"0,0E+00","module":"A3"},{"value":"0,0E+00","module":"A4"},{"value":"0,0E+00","module":"B1"},{"value":"0,0E+00","module":"B2"},{"value":"0,0E+00","module":"B3"},{"value":"0,0E+00","module":"B4"},{"value":"0,0E+00","module":"B5"},{"value":"0,0E+00","module":"B6"},{"value":"0,0E+00","module":"B7"},{"value":"0,0E+00","module":"C1"},{"value":"0,0E+00","module":"C2"},{"value":"0,0E+00","module":"C3"},{"value":"0,0E+00","module":"C4"},{"value":"0,0E+00","module":"D"}]},{"parameter":"PENRT","unit":"MJ","values":[{"value":"6,48E+01","module":"A1"},{"value":"2,23E+01","module":"A2"},{"value":"9,60E+00","module":"A3"},{"value":"1,48E+01","module":"A4"},{"value":"0,0E+00","module":"B1"},{"value":"0,0E+00","module":"B2"},{"value":"0,0E+00","module":"B3"},{"value":"0,0E+00","module":"B4"},{"value":"0,0E+00","module":"B5"},{"value":"0,0E+00","module":"B6"},{"value":"0,0E+00","module":"B7"},{"value":"8,81E+00","module":"C1"},{"value":"5,67E+00","module":"C2"},{"value":"3,42E+00","module":"C3"},{"value":"7,16E-01","module":"C4"},{"value":"-6,33E+00","module":"D"}]},{"parameter":"SM","unit":"kg","values":[{"value":"9,71E+00","module":"A1"},{"value":"0,0E+00","module":"A2"},{"value":"1,19E-03","module":"A3"},{"value":"0,0E+00","module":"A4"},{"value":"0,0E+00","module":"B1"},{"value":"0,0E+00","module":"B2"},{"value":"0,0E+00","module":"B3"},{"value":"0,0E+00","module":"B4"},{"value":"0,0E+00","module":"B5"},{"value":"0,0E+00","module":"B6"},{"value":"0,0E+00","module":"B7"},{"value":"0,0E+00","module":"C1"},{"value":"0,0E+00","module":"C2"},{"value":"0,0E+00","module":"C3"},{"value":"0,0E+00","module":"C4"},{"value":"0,0E+00","module":"D"}]},{"parameter":"RSF","unit":"MJ","values":[{"value":"3,26E-02","module":"A1"},{"value":"9,88E-03","module":"A2"},{"value":"1,96E-01","module":"A3"},{"value":"6,49E-03","module":"A4"},{"value":"0,0E+00","module":"B1"},{"value":"0,0E+00","module":"B2"},{"value":"0,0E+00","module":"B3"},{"value":"0,0E+00","module":"B4"},{"value":"0,0E+00","module":"B5"},{"value":"0,0E+00","module":"B6"},{"value":"0,0E+00","module":"B7"},{"value":"0,0E+00","module":"C1"},{"value":"2,50E-03","module":"C2"},{"value":"0,0E+00","module":"C3"},{"value":"2,28E-04","module":"C4"},{"value":"-2,87E-02","module":"D"}]},{"parameter":"NRSF","unit":"MJ","values":[{"value":"4,01E-02","module":"A1"},{"value":"3,33E-02","module":"A2"},{"value":"7,69E-03","module":"A3"},{"value":"2,18E-02","module":"A4"},{"value":"0,0E+00","module":"B1"},{"value":"0,0E+00","module":"B2"},{"value":"0,0E+00","module":"B3"},{"value":"0,0E+00","module":"B4"},{"value":"0,0E+00","module":"B5"},{"value":"0,0E+00","module":"B6"},{"value":"0,0E+00","module":"B7"},{"value":"0,0E+00","module":"C1"},{"value":"8,37E-03","module":"C2"},{"value":"0,0E+00","module":"C3"},{"value":"6,55E-04","module":"C4"},{"value":"-2,95E-02","module":"D"}]},{"parameter":"FW","unit":"m3","values":[{"value":"1,36E-01","module":"A1"},{"value":"2,52E-03","module":"A2"},{"value":"1,96E-02","module":"A3"},{"value":"1,68E-03","module":"A4"},{"value":"0,0E+00","module":"B1"},{"value":"0,0E+00","module":"B2"},{"value":"0,0E+00","module":"B3"},{"value":"0,0E+00","module":"B4"},{"value":"0,0E+00","module":"B5"},{"value":"0,0E+00","module":"B6"},{"value":"0,0E+00","module":"B7"},{"value":"4,54E-04","module":"C1"},{"value":"6,46E-04","module":"C2"},{"value":"5,85E-03","module":"C3"},{"value":"8,53E-04","module":"C4"},{"value":"-2,20E-01","module":"D"}]}],"end_of_life_waste":[{"parameter":"HWD","unit":"kg","values":[{"value":"4,48E-01","module":"A1"},{"value":"1,21E-03","module":"A2"},{"value":"3,00E-03","module":"A3"},{"value":"8,08E-04","module":"A4"},{"value":"0,0E+00","module":"B1"},{"value":"0,0E+00","module":"B2"},{"value":"0,0E+00","module":"B3"},{"value":"0,0E+00","module":"B4"},{"value":"0,0E+00","module":"B5"},{"value":"0,0E+00","module":"B6"},{"value":"0,0E+00","module":"B7"},{"value":"2,59E-04","module":"C1"},{"value":"3,11E-04","module":"C2"},{"value":"3,41E-04","module":"C3"},{"value":"0,0E+00","module":"C4"},{"value":"-1,45E-03","module":"D"}]},{"parameter":"NHWD","unit":"kg","values":[{"value":"9,66E+00","module":"A1"},{"value":"1,89E+00","module":"A2"},{"value":"1,05E-01","module":"A3"},{"value":"1,28E+00","module":"A4"},{"value":"0,0E+00","module":"B1"},{"value":"0,0E+00","module":"B2"},{"value":"0,0E+00","module":"B3"},{"value":"0,0E+00","module":"B4"},{"value":"0,0E+00","module":"B5"},{"value":"0,0E+00","module":"B6"},{"value":"0,0E+00","module":"B7"},{"value":"1,04E-02","module":"C1"},{"value":"4,93E-01","module":"C2"},{"value":"1,08E-02","module":"C3"},{"value":"5,18E+00","module":"C4"},{"value":"-4,38E-02","module":"D"}]},{"parameter":"RWD","unit":"kg","values":[{"value":"2,36E-04","module":"A1"},{"value":"1,52E-04","module":"A2"},{"value":"4,26E-05","module":"A3"},{"value":"1,01E-04","module":"A4"},{"value":"0,0E+00","module":"B1"},{"value":"0,0E+00","module":"B2"},{"value":"0,0E+00","module":"B3"},{"value":"0,0E+00","module":"B4"},{"value":"0,0E+00","module":"B5"},{"value":"0,0E+00","module":"B6"},{"value":"0,0E+00","module":"B7"},{"value":"6,12E-05","module":"C1"},{"value":"3,87E-05","module":"C2"},{"value":"3,61E-05","module":"C3"},{"value":"0,0E+00","module":"C4"},{"value":"-4,76E-05","module":"D"}]}],"end_of_life_flow":[{"parameter":"CRU","unit":"kg","values":[{"value":"4,66E-01","module":"A1"},{"value":"0,0E+00","module":"A2"},{"value":"0,0E+00","module":"A3"},{"value":"0,0E+00","module":"A4"},{"value":"0,0E+00","module":"B1"},{"value":"0,0E+00","module":"B2"},{"value":"0,0E+00","module":"B3"},{"value":"0,0E+00","module":"B4"},{"value":"0,0E+00","module":"B5"},{"value":"0,0E+00","module":"B6"},{"value":"0,0E+00","module":"B7"},{"value":"0,0E+00","module":"C1"},{"value":"0,0E+00","module":"C2"},{"value":"0,0E+00","module":"C3"},{"value":"0,0E+00","module":"C4"},{"value":"0,0E+00","module":"D"}]},{"parameter":"MFR","unit":"kg","values":[{"value":"9,82E-02","module":"A1"},{"value":"0,0E+00","module":"A2"},{"value":"5,10E+00","module":"A3"},{"value":"0,0E+00","module":"A4"},{"value":"0,0E+00","module":"B1"},{"value":"0,0E+00","module":"B2"},{"value":"0,0E+00","module":"B3"},{"value":"0,0E+00","module":"B4"},{"value":"0,0E+00","module":"B5"},{"value":"0,0E+00","module":"B6"},{"value":"0,0E+00","module":"B7"},{"value":"0,0E+00","module":"C1"},{"value":"0,0E+00","module":"C2"},{"value":"1,55E+02","module":"C3"},{"value":"0,0E+00","module":"C4"},{"value":"0,0E+00","module":"D"}]},{"parameter":"MER","unit":"kg","values":[{"value":"5,02E-02","module":"A1"},{"value":"0,0E+00","module":"A2"},{"value":"1,47E-05","module":"A3"},{"value":"0,0E+00","module":"A4"},{"value":"0,0E+00","module":"B1"},{"value":"0,0E+00","module":"B2"},{"value":"0,0E+00","module":"B3"},{"value":"0,0E+00","module":"B4"},{"value":"0,0E+00","module":"B5"},{"value":"0,0E+00","module":"B6"},{"value":"0,0E+00","module":"B7"},{"value":"0,0E+00","module":"C1"},{"value":"0,0E+00","module":"C2"},{"value":"0,0E+00","module":"C3"},{"value":"0,0E+00","module":"C4"},{"value":"0,0E+00","module":"D"}]},{"parameter":"EEE","unit":"MJ","values":[{"value":"0,0E+00","module":"A1"},{"value":"0,0E+00","module":"A2"},{"value":"3,27E-02","module":"A3"},{"value":"0,0E+00","module":"A4"},{"value":"0,0E+00","module":"B1"},{"value":"0,0E+00","module":"B2"},{"value":"0,0E+00","module":"B3"},{"value":"0,0E+00","module":"B4"},{"value":"0,0E+00","module":"B5"},{"value":"0,0E+00","module":"B6"},{"value":"0,0E+00","module":"B7"},{"value":"0,0E+00","module":"C1"},{"value":"0,0E+00","module":"C2"},{"value":"0,0E+00","module":"C3"},{"value":"0,0E+00","module":"C4"},{"value":"0,0E+00","module":"D"}]},{"parameter":"EET","unit":"MJ","values":[{"value":"0,0E+00","module":"A1"},{"value":"0,0E+00","module":"A2"},{"value":"4,95E-01","module":"A3"},{"value":"0,0E+00","module":"A4"},{"value":"0,0E+00","module":"B1"},{"value":"0,0E+00","module":"B2"},{"value":"0,0E+00","module":"B3"},{"value":"0,0E+00","module":"B4"},{"value":"0,0E+00","module":"B5"},{"value":"0,0E+00","module":"B6"},{"value":"0,0E+00","module":"B7"},{"value":"0,0E+00","module":"C1"},{"value":"0,0E+00","module":"C2"},{"value":"0,0E+00","module":"C3"},{"value":"0,0E+00","module":"C4"},{"value":"0,0E+00","module":"D"}]}]}