{"product_name":"IC Box 100 SRU","epd_id":"NEPD-8854-8510","compliance":["EN 15804+A2","ISO 14025","ISO 21930"],"producer_name":"Invisible Connections AS","environmental_impact":[{"parameter":"GWP-total","unit":"kg CO2-eq.","values":[{"value":"2,94E+00","module":"A1-A3"},{"value":"2,70E-01","module":"A4"},{"value":"5,40E-01","module":"A5"},{"value":"0,0E+00","module":"C1"},{"value":"6,74E-02","module":"C2"},{"value":"2,31E+00","module":"C3"},{"value":"9,42E-04","module":"C4"},{"value":"5,35E-02","module":"D"}]},{"parameter":"GWP-fossil","unit":"kg CO2-eq.","values":[{"value":"3,46E+00","module":"A1-A3"},{"value":"2,70E-01","module":"A4"},{"value":"5,84E-03","module":"A5"},{"value":"0,0E+00","module":"C1"},{"value":"6,74E-02","module":"C2"},{"value":"2,31E+00","module":"C3"},{"value":"9,41E-04","module":"C4"},{"value":"5,50E-02","module":"D"}]},{"parameter":"GWP-biogenic","unit":"kg CO2-eq.","values":[{"value":"-5,23E-01","module":"A1-A3"},{"value":"1,12E-04","module":"A4"},{"value":"5,34E-01","module":"A5"},{"value":"0,0E+00","module":"C1"},{"value":"2,79E-05","module":"C2"},{"value":"6,11E-05","module":"C3"},{"value":"6,17E-07","module":"C4"},{"value":"-3,71E-05","module":"D"}]},{"parameter":"GWP-luluc","unit":"kg CO2-eq.","values":[{"value":"4,11E-03","module":"A1-A3"},{"value":"9,59E-05","module":"A4"},{"value":"1,50E-06","module":"A5"},{"value":"0,0E+00","module":"C1"},{"value":"2,40E-05","module":"C2"},{"value":"2,47E-05","module":"C3"},{"value":"1,57E-07","module":"C4"},{"value":"-1,43E-03","module":"D"}]},{"parameter":"ODP","unit":"kg CFC 11-eq.","values":[{"value":"5,22E-07","module":"A1-A3"},{"value":"6,10E-08","module":"A4"},{"value":"9,33E-10","module":"A5"},{"value":"0,0E+00","module":"C1"},{"value":"1,53E-08","module":"C2"},{"value":"9,98E-09","module":"C3"},{"value":"2,44E-10","module":"C4"},{"value":"-3,12E-03","module":"D"}]},{"parameter":"AP","unit":"mol H+-eq.","values":[{"value":"1,58E-02","module":"A1-A3"},{"value":"7,75E-04","module":"A4"},{"value":"4,70E-05","module":"A5"},{"value":"0,0E+00","module":"C1"},{"value":"1,94E-04","module":"C2"},{"value":"3,14E-04","module":"C3"},{"value":"9,27E-06","module":"C4"},{"value":"1,33E-04","module":"D"}]},{"parameter":"POCP","unit":"kg NMVOC-eq.","values":[{"value":"1,20E-02","module":"A1-A3"},{"value":"6,57E-04","module":"A4"},{"value":"5,55E-05","module":"A5"},{"value":"0,0E+00","module":"C1"},{"value":"1,64E-04","module":"C2"},{"value":"3,23E-04","module":"C3"},{"value":"1,16E-05","module":"C4"},{"value":"1,46E-04","module":"D"}]},{"parameter":"ADPE","unit":"kg Sb-eq.","values":[{"value":"3,80E-04","module":"A1-A3"},{"value":"7,44E-06","module":"A4"},{"value":"9,47E-08","module":"A5"},{"value":"0,0E+00","module":"C1"},{"value":"1,86E-06","module":"C2"},{"value":"4,04E-07","module":"C3"},{"value":"6,28E-09","module":"C4"},{"value":"1,26E-06","module":"D"}]},{"parameter":"ADPF","unit":"MJ","values":[{"value":"8,71E+01","module":"A1-A3"},{"value":"4,07E+00","module":"A4"},{"value":"6,86E-02","module":"A5"},{"value":"0,0E+00","module":"C1"},{"value":"1,02E+00","module":"C2"},{"value":"3,00E-01","module":"C3"},{"value":"1,74E-02","module":"C4"},{"value":"2,10E-01","module":"D"}]},{"parameter":"WDP","unit":"m3 world-eq.","values":[{"value":"6,20E+02","module":"A1-A3"},{"value":"3,94E+00","module":"A4"},{"value":"1,06E-01","module":"A5"},{"value":"0,0E+00","module":"C1"},{"value":"9,85E-01","module":"C2"},{"value":"1,05E+00","module":"C3"},{"value":"7,82E-02","module":"C4"},{"value":"-1,29E+01","module":"D"}]},{"parameter":"EP-freshwater","unit":"kg P-eq.","values":[{"value":"1,39E-04","module":"A1-A3"},{"value":"2,15E-06","module":"A4"},{"value":"7,00E-08","module":"A5"},{"value":"0,0E+00","module":"C1"},{"value":"5,38E-07","module":"C2"},{"value":"9,99E-07","module":"C3"},{"value":"1,02E-08","module":"C4"},{"value":"2,21E-06","module":"D"}]},{"parameter":"EP-marine","unit":"kg N-eq.","values":[{"value":"2,65E-03","module":"A1-A3"},{"value":"1,53E-04","module":"A4"},{"value":"2,02E-05","module":"A5"},{"value":"0,0E+00","module":"C1"},{"value":"3,83E-05","module":"C2"},{"value":"1,29E-04","module":"C3"},{"value":"3,73E-06","module":"C4"},{"value":"-1,48E-05","module":"D"}]},{"parameter":"EP-terrestrial","unit":"mol N-eq.","values":[{"value":"3,03E-02","module":"A1-A3"},{"value":"1,71E-03","module":"A4"},{"value":"2,16E-04","module":"A5"},{"value":"0,0E+00","module":"C1"},{"value":"4,29E-04","module":"C2"},{"value":"1,33E-03","module":"C3"},{"value":"4,25E-05","module":"C4"},{"value":"-2,19E-04","module":"D"}]},{"parameter":"GWP-IOBC","unit":"kg CO2-eq.","values":[{"value":"3,47E+00","module":"A1-A3"},{"value":"2,70E-01","module":"A4"},{"value":"5,84E-03","module":"A5"},{"value":"0,0E+00","module":"C1"},{"value":"6,74E-02","module":"C2"},{"value":"2,31E+00","module":"C3"},{"value":"2,71E-03","module":"C4"},{"value":"1,03E-01","module":"D"}]}],"additional_environmental_impact":[{"parameter":"PM","unit":"disease incidence","values":[{"value":"1,88E-07","module":"A1-A3"},{"value":"1,65E-08","module":"A4"},{"value":"5,74E-10","module":"A5"},{"value":"0,0E+00","module":"C1"},{"value":"4,12E-09","module":"C2"},{"value":"1,57E-09","module":"C3"},{"value":"1,31E-10","module":"C4"},{"value":"-1,33E-08","module":"D"}]},{"parameter":"ETP-fw","unit":"CTUe","values":[{"value":"4,64E+01","module":"A1-A3"},{"value":"3,02E+00","module":"A4"},{"value":"7,81E-02","module":"A5"},{"value":"0,0E+00","module":"C1"},{"value":"7,55E-01","module":"C2"},{"value":"3,87E+00","module":"C3"},{"value":"1,51E-02","module":"C4"},{"value":"2,12E+00","module":"D"}]},{"parameter":"HTP-c","unit":"CTUh","values":[{"value":"1,01E-08","module":"A1-A3"},{"value":"0,0E+00","module":"A4"},{"value":"8,00E-12","module":"A5"},{"value":"0,0E+00","module":"C1"},{"value":"0,0E+00","module":"C2"},{"value":"1,35E-10","module":"C3"},{"value":"4,00E-12","module":"C4"},{"value":"4,09E-10","module":"D"}]},{"parameter":"HTP-nc","unit":"CTUh","values":[{"value":"3,11E-07","module":"A1-A3"},{"value":"3,30E-09","module":"A4"},{"value":"4,18E-10","module":"A5"},{"value":"0,0E+00","module":"C1"},{"value":"8,25E-10","module":"C2"},{"value":"3,20E-09","module":"C3"},{"value":"2,10E-11","module":"C4"},{"value":"-1,34E-08","module":"D"}]},{"parameter":"SQP","unit":"unitless","values":[{"value":"4,02E+01","module":"A1-A3"},{"value":"2,85E+00","module":"A4"},{"value":"3,85E-02","module":"A5"},{"value":"0,0E+00","module":"C1"},{"value":"7,13E-01","module":"C2"},{"value":"5,54E-02","module":"C3"},{"value":"5,79E-02","module":"C4"},{"value":"-4,04E+00","module":"D"}]},{"parameter":"IRP","unit":"kBq U235-eq.","values":[{"value":"3,55E-01","module":"A1-A3"},{"value":"1,78E-02","module":"A4"},{"value":"2,49E-04","module":"A5"},{"value":"0,0E+00","module":"C1"},{"value":"4,45E-03","module":"C2"},{"value":"1,04E-03","module":"C3"},{"value":"7,61E-05","module":"C4"},{"value":"-4,29E-03","module":"D"}]}],"resource_use":[{"parameter":"PERE","unit":"MJ","values":[{"value":"1,56E+01","module":"A1-A3"},{"value":"5,83E-02","module":"A4"},{"value":"1,41E-03","module":"A5"},{"value":"0,0E+00","module":"C1"},{"value":"1,46E-02","module":"C2"},{"value":"2,52E-02","module":"C3"},{"value":"4,80E-04","module":"C4"},{"value":"-3,74E+00","module":"D"}]},{"parameter":"PERM","unit":"MJ","values":[{"value":"4,89E+00","module":"A1-A3"},{"value":"0,0E+00","module":"A4"},{"value":"-4,89E+00","module":"A5"},{"value":"0,0E+00","module":"C1"},{"value":"0,0E+00","module":"C2"},{"value":"0,0E+00","module":"C3"},{"value":"0,0E+00","module":"C4"},{"value":"0,0E+00","module":"D"}]},{"parameter":"PERT","unit":"MJ","values":[{"value":"2,05E+01","module":"A1-A3"},{"value":"5,83E-02","module":"A4"},{"value":"-4,89E+00","module":"A5"},{"value":"0,0E+00","module":"C1"},{"value":"1,46E-02","module":"C2"},{"value":"2,52E-02","module":"C3"},{"value":"4,80E-04","module":"C4"},{"value":"-3,74E+00","module":"D"}]},{"parameter":"PENRE","unit":"MJ","values":[{"value":"5,59E+01","module":"A1-A3"},{"value":"4,08E+00","module":"A4"},{"value":"6,86E-02","module":"A5"},{"value":"0,0E+00","module":"C1"},{"value":"1,02E+00","module":"C2"},{"value":"3,00E-01","module":"C3"},{"value":"1,74E-02","module":"C4"},{"value":"2,10E-01","module":"D"}]},{"parameter":"PENRM","unit":"MJ","values":[{"value":"3,12E+01","module":"A1-A3"},{"value":"0,0E+00","module":"A4"},{"value":"0,0E+00","module":"A5"},{"value":"0,0E+00","module":"C1"},{"value":"0,0E+00","module":"C2"},{"value":"-1,80E+01","module":"C3"},{"value":"0,0E+00","module":"C4"},{"value":"0,0E+00","module":"D"}]},{"parameter":"PENRT","unit":"MJ","values":[{"value":"8,72E+01","module":"A1-A3"},{"value":"4,08E+00","module":"A4"},{"value":"6,86E-02","module":"A5"},{"value":"0,0E+00","module":"C1"},{"value":"1,02E+00","module":"C2"},{"value":"-1,77E+01","module":"C3"},{"value":"1,74E-02","module":"C4"},{"value":"2,10E-01","module":"D"}]},{"parameter":"SM","unit":"kg","values":[{"value":"1,19E+00","module":"A1-A3"},{"value":"0,0E+00","module":"A4"},{"value":"0,0E+00","module":"A5"},{"value":"0,0E+00","module":"C1"},{"value":"0,0E+00","module":"C2"},{"value":"0,0E+00","module":"C3"},{"value":"0,0E+00","module":"C4"},{"value":"0,0E+00","module":"D"}]},{"parameter":"RSF","unit":"MJ","values":[{"value":"2,96E-01","module":"A1-A3"},{"value":"2,09E-03","module":"A4"},{"value":"4,11E-05","module":"A5"},{"value":"0,0E+00","module":"C1"},{"value":"5,22E-04","module":"C2"},{"value":"6,39E-04","module":"C3"},{"value":"1,12E-05","module":"C4"},{"value":"-4,21E-03","module":"D"}]},{"parameter":"NRSF","unit":"MJ","values":[{"value":"7,68E-02","module":"A1-A3"},{"value":"7,46E-03","module":"A4"},{"value":"4,69E-04","module":"A5"},{"value":"0,0E+00","module":"C1"},{"value":"1,87E-03","module":"C2"},{"value":"0,0E+00","module":"C3"},{"value":"1,13E-03","module":"C4"},{"value":"-3,27E-01","module":"D"}]},{"parameter":"FW","unit":"m3","values":[{"value":"9,12E-02","module":"A1-A3"},{"value":"4,36E-04","module":"A4"},{"value":"5,00E-05","module":"A5"},{"value":"0,0E+00","module":"C1"},{"value":"1,09E-04","module":"C2"},{"value":"5,89E-04","module":"C3"},{"value":"2,49E-05","module":"C4"},{"value":"-4,48E-03","module":"D"}]}],"end_of_life_waste":[{"parameter":"HWD","unit":"kg","values":[{"value":"1,14E-02","module":"A1-A3"},{"value":"2,10E-04","module":"A4"},{"value":"0,0E+00","module":"A5"},{"value":"0,0E+00","module":"C1"},{"value":"5,25E-05","module":"C2"},{"value":"0,0E+00","module":"C3"},{"value":"7,79E-03","module":"C4"},{"value":"4,79E-04","module":"D"}]},{"parameter":"NHWD","unit":"kg","values":[{"value":"7,50E-01","module":"A1-A3"},{"value":"1,98E-01","module":"A4"},{"value":"2,17E-01","module":"A5"},{"value":"0,0E+00","module":"C1"},{"value":"4,95E-02","module":"C2"},{"value":"0,0E+00","module":"C3"},{"value":"9,34E-02","module":"C4"},{"value":"2,55E-02","module":"D"}]},{"parameter":"RWD","unit":"kg","values":[{"value":"3,84E-04","module":"A1-A3"},{"value":"2,78E-05","module":"A4"},{"value":"0,0E+00","module":"A5"},{"value":"0,0E+00","module":"C1"},{"value":"6,94E-06","module":"C2"},{"value":"0,0E+00","module":"C3"},{"value":"2,85E-08","module":"C4"},{"value":"-3,49E-06","module":"D"}]}],"end_of_life_flow":[{"parameter":"CRU","unit":"kg","values":[{"value":"0,0E+00","module":"A1-A3"},{"value":"0,0E+00","module":"A4"},{"value":"1,34E-01","module":"A5"},{"value":"0,0E+00","module":"C1"},{"value":"0,0E+00","module":"C2"},{"value":"0,0E+00","module":"C3"},{"value":"0,0E+00","module":"C4"},{"value":"0,0E+00","module":"D"}]},{"parameter":"MFR","unit":"kg","values":[{"value":"0,0E+00","module":"A1-A3"},{"value":"0,0E+00","module":"A4"},{"value":"5,13E-06","module":"A5"},{"value":"0,0E+00","module":"C1"},{"value":"0,0E+00","module":"C2"},{"value":"8,01E-01","module":"C3"},{"value":"0,0E+00","module":"C4"},{"value":"0,0E+00","module":"D"}]},{"parameter":"MER","unit":"kg","values":[{"value":"0,0E+00","module":"A1-A3"},{"value":"0,0E+00","module":"A4"},{"value":"2,17E-01","module":"A5"},{"value":"0,0E+00","module":"C1"},{"value":"0,0E+00","module":"C2"},{"value":"3,00E-01","module":"C3"},{"value":"0,0E+00","module":"C4"},{"value":"0,0E+00","module":"D"}]},{"parameter":"EEE","unit":"MJ","values":[{"value":"0,0E+00","module":"A1-A3"},{"value":"0,0E+00","module":"A4"},{"value":"1,51E-01","module":"A5"},{"value":"0,0E+00","module":"C1"},{"value":"0,0E+00","module":"C2"},{"value":"5,82E-01","module":"C3"},{"value":"0,0E+00","module":"C4"},{"value":"0,0E+00","module":"D"}]},{"parameter":"EET","unit":"MJ","values":[{"value":"0,0E+00","module":"A1-A3"},{"value":"0,0E+00","module":"A4"},{"value":"2,28E+00","module":"A5"},{"value":"0,0E+00","module":"C1"},{"value":"0,0E+00","module":"C2"},{"value":"8,80E+00","module":"C3"},{"value":"0,0E+00","module":"C4"},{"value":"0,0E+00","module":"D"}]}]}