{"product_name":"IFSI-EMC Pure 1kV 3x1.5/1,5mm\u00b2 ER","epd_id":"NEPD-7461-6849","compliance":["EN 15804+A2","ISO 14025","ISO 21930"],"producer_name":"Prysmian Group Norge AS","environmental_impact":[{"parameter":"GWP-total","unit":"kg CO2-eq.","values":[{"value":"5,68E-01","module":"A1"},{"value":"5,49E-02","module":"A2"},{"value":"1,15E-02","module":"A3"},{"value":"3,05E-02","module":"A4"},{"value":"1,65E-02","module":"A5"},{"value":"0,0E+00","module":"B1"},{"value":"0,0E+00","module":"B2"},{"value":"0,0E+00","module":"B3"},{"value":"0,0E+00","module":"B4"},{"value":"0,0E+00","module":"B5"},{"value":"3,06E-01","module":"B6"},{"value":"0,0E+00","module":"B7"},{"value":"0,0E+00","module":"C1"},{"value":"9,60E-03","module":"C2"},{"value":"1,68E-01","module":"C3"},{"value":"9,47E-03","module":"C4"},{"value":"-2,49E-02","module":"D"}]},{"parameter":"GWP-fossil","unit":"kg CO2-eq.","values":[{"value":"5,64E-01","module":"A1"},{"value":"5,48E-02","module":"A2"},{"value":"1,05E-02","module":"A3"},{"value":"3,04E-02","module":"A4"},{"value":"1,62E-02","module":"A5"},{"value":"0,0E+00","module":"B1"},{"value":"0,0E+00","module":"B2"},{"value":"0,0E+00","module":"B3"},{"value":"0,0E+00","module":"B4"},{"value":"0,0E+00","module":"B5"},{"value":"2,96E-01","module":"B6"},{"value":"0,0E+00","module":"B7"},{"value":"0,0E+00","module":"C1"},{"value":"9,60E-03","module":"C2"},{"value":"1,62E-01","module":"C3"},{"value":"7,93E-03","module":"C4"},{"value":"-2,44E-02","module":"D"}]},{"parameter":"GWP-biogenic","unit":"kg CO2-eq.","values":[{"value":"3,73E-03","module":"A1"},{"value":"1,90E-05","module":"A2"},{"value":"9,61E-04","module":"A3"},{"value":"1,25E-05","module":"A4"},{"value":"2,62E-04","module":"A5"},{"value":"0,0E+00","module":"B1"},{"value":"0,0E+00","module":"B2"},{"value":"0,0E+00","module":"B3"},{"value":"0,0E+00","module":"B4"},{"value":"0,0E+00","module":"B5"},{"value":"8,19E-03","module":"B6"},{"value":"0,0E+00","module":"B7"},{"value":"0,0E+00","module":"C1"},{"value":"3,91E-06","module":"C2"},{"value":"6,85E-03","module":"C3"},{"value":"1,54E-03","module":"C4"},{"value":"-8,93E-05","module":"D"}]},{"parameter":"GWP-luluc","unit":"kg CO2-eq.","values":[{"value":"5,91E-04","module":"A1"},{"value":"2,57E-05","module":"A2"},{"value":"1,45E-05","module":"A3"},{"value":"8,88E-06","module":"A4"},{"value":"1,27E-05","module":"A5"},{"value":"0,0E+00","module":"B1"},{"value":"0,0E+00","module":"B2"},{"value":"0,0E+00","module":"B3"},{"value":"0,0E+00","module":"B4"},{"value":"0,0E+00","module":"B5"},{"value":"1,22E-03","module":"B6"},{"value":"0,0E+00","module":"B7"},{"value":"0,0E+00","module":"C1"},{"value":"3,35E-06","module":"C2"},{"value":"6,18E-07","module":"C3"},{"value":"2,75E-07","module":"C4"},{"value":"-3,40E-04","module":"D"}]},{"parameter":"ODP","unit":"kg CFC 11-eq.","values":[{"value":"3,18E-08","module":"A1"},{"value":"1,19E-08","module":"A2"},{"value":"9,61E-09","module":"A3"},{"value":"7,03E-09","module":"A4"},{"value":"1,14E-09","module":"A5"},{"value":"0,0E+00","module":"B1"},{"value":"0,0E+00","module":"B2"},{"value":"0,0E+00","module":"B3"},{"value":"0,0E+00","module":"B4"},{"value":"0,0E+00","module":"B5"},{"value":"2,03E-08","module":"B6"},{"value":"0,0E+00","module":"B7"},{"value":"0,0E+00","module":"C1"},{"value":"2,19E-09","module":"C2"},{"value":"3,33E-10","module":"C3"},{"value":"3,00E-10","module":"C4"},{"value":"-6,86E-04","module":"D"}]},{"parameter":"AP","unit":"mol H+-eq.","values":[{"value":"1,54E-02","module":"A1"},{"value":"9,29E-04","module":"A2"},{"value":"7,90E-05","module":"A3"},{"value":"1,28E-04","module":"A4"},{"value":"3,30E-04","module":"A5"},{"value":"0,0E+00","module":"B1"},{"value":"0,0E+00","module":"B2"},{"value":"0,0E+00","module":"B3"},{"value":"0,0E+00","module":"B4"},{"value":"0,0E+00","module":"B5"},{"value":"2,31E-03","module":"B6"},{"value":"0,0E+00","module":"B7"},{"value":"0,0E+00","module":"C1"},{"value":"3,92E-05","module":"C2"},{"value":"3,45E-05","module":"C3"},{"value":"7,76E-06","module":"C4"},{"value":"-2,60E-03","module":"D"}]},{"parameter":"POCP","unit":"kg NMVOC-eq.","values":[{"value":"4,22E-03","module":"A1"},{"value":"7,22E-04","module":"A2"},{"value":"6,56E-05","module":"A3"},{"value":"1,37E-04","module":"A4"},{"value":"1,03E-04","module":"A5"},{"value":"0,0E+00","module":"B1"},{"value":"0,0E+00","module":"B2"},{"value":"0,0E+00","module":"B3"},{"value":"0,0E+00","module":"B4"},{"value":"0,0E+00","module":"B5"},{"value":"8,91E-04","module":"B6"},{"value":"0,0E+00","module":"B7"},{"value":"0,0E+00","module":"C1"},{"value":"3,94E-05","module":"C2"},{"value":"4,08E-05","module":"C3"},{"value":"1,08E-05","module":"C4"},{"value":"-5,12E-04","module":"D"}]},{"parameter":"ADPE","unit":"kg Sb-eq.","values":[{"value":"1,07E-04","module":"A1"},{"value":"1,01E-06","module":"A2"},{"value":"3,17E-07","module":"A3"},{"value":"5,20E-07","module":"A4"},{"value":"2,17E-06","module":"A5"},{"value":"0,0E+00","module":"B1"},{"value":"0,0E+00","module":"B2"},{"value":"0,0E+00","module":"B3"},{"value":"0,0E+00","module":"B4"},{"value":"0,0E+00","module":"B5"},{"value":"2,21E-05","module":"B6"},{"value":"0,0E+00","module":"B7"},{"value":"0,0E+00","module":"C1"},{"value":"2,60E-07","module":"C2"},{"value":"1,67E-08","module":"C3"},{"value":"7,68E-09","module":"C4"},{"value":"-1,42E-05","module":"D"}]},{"parameter":"ADPF","unit":"MJ","values":[{"value":"9,33E+00","module":"A1"},{"value":"7,77E-01","module":"A2"},{"value":"2,29E+00","module":"A3"},{"value":"4,73E-01","module":"A4"},{"value":"2,53E-01","module":"A5"},{"value":"0,0E+00","module":"B1"},{"value":"0,0E+00","module":"B2"},{"value":"0,0E+00","module":"B3"},{"value":"0,0E+00","module":"B4"},{"value":"0,0E+00","module":"B5"},{"value":"4,04E+00","module":"B6"},{"value":"0,0E+00","module":"B7"},{"value":"0,0E+00","module":"C1"},{"value":"1,45E-01","module":"C2"},{"value":"2,14E-02","module":"C3"},{"value":"2,28E-02","module":"C4"},{"value":"-2,69E-01","module":"D"}]},{"parameter":"WDP","unit":"m3 world-eq.","values":[{"value":"2,79E+01","module":"A1"},{"value":"5,13E-01","module":"A2"},{"value":"1,10E+00","module":"A3"},{"value":"3,63E-01","module":"A4"},{"value":"6,02E-01","module":"A5"},{"value":"0,0E+00","module":"B1"},{"value":"0,0E+00","module":"B2"},{"value":"0,0E+00","module":"B3"},{"value":"0,0E+00","module":"B4"},{"value":"0,0E+00","module":"B5"},{"value":"7,05E+02","module":"B6"},{"value":"0,0E+00","module":"B7"},{"value":"0,0E+00","module":"C1"},{"value":"1,38E-01","module":"C2"},{"value":"1,41E-01","module":"C3"},{"value":"3,18E-01","module":"C4"},{"value":"-8,53E-01","module":"D"}]},{"parameter":"EP-freshwater","unit":"kg P-eq.","values":[{"value":"1,38E-04","module":"A1"},{"value":"3,38E-07","module":"A2"},{"value":"3,65E-07","module":"A3"},{"value":"2,32E-07","module":"A4"},{"value":"2,77E-06","module":"A5"},{"value":"0,0E+00","module":"B1"},{"value":"0,0E+00","module":"B2"},{"value":"0,0E+00","module":"B3"},{"value":"0,0E+00","module":"B4"},{"value":"0,0E+00","module":"B5"},{"value":"2,13E-05","module":"B6"},{"value":"0,0E+00","module":"B7"},{"value":"0,0E+00","module":"C1"},{"value":"7,54E-08","module":"C2"},{"value":"2,99E-08","module":"C3"},{"value":"1,34E-08","module":"C4"},{"value":"-1,79E-05","module":"D"}]},{"parameter":"EP-marine","unit":"kg N-eq.","values":[{"value":"1,09E-03","module":"A1"},{"value":"2,46E-04","module":"A2"},{"value":"2,47E-05","module":"A3"},{"value":"3,85E-05","module":"A4"},{"value":"2,83E-05","module":"A5"},{"value":"0,0E+00","module":"B1"},{"value":"0,0E+00","module":"B2"},{"value":"0,0E+00","module":"B3"},{"value":"0,0E+00","module":"B4"},{"value":"0,0E+00","module":"B5"},{"value":"2,54E-04","module":"B6"},{"value":"0,0E+00","module":"B7"},{"value":"0,0E+00","module":"C1"},{"value":"1,16E-05","module":"C2"},{"value":"1,65E-05","module":"C3"},{"value":"1,26E-05","module":"C4"},{"value":"-1,29E-04","module":"D"}]},{"parameter":"EP-terrestrial","unit":"mol N-eq.","values":[{"value":"1,55E-02","module":"A1"},{"value":"2,73E-03","module":"A2"},{"value":"2,76E-04","module":"A3"},{"value":"4,25E-04","module":"A4"},{"value":"3,79E-04","module":"A5"},{"value":"0,0E+00","module":"B1"},{"value":"0,0E+00","module":"B2"},{"value":"0,0E+00","module":"B3"},{"value":"0,0E+00","module":"B4"},{"value":"0,0E+00","module":"B5"},{"value":"3,31E-03","module":"B6"},{"value":"0,0E+00","module":"B7"},{"value":"0,0E+00","module":"C1"},{"value":"1,29E-04","module":"C2"},{"value":"1,69E-04","module":"C3"},{"value":"3,07E-05","module":"C4"},{"value":"-1,88E-03","module":"D"}]},{"parameter":"GWP-IOBC","unit":"kg CO2-eq.","values":[{"value":"5,68E-01","module":"A1"},{"value":"5,49E-02","module":"A2"},{"value":"1,13E-02","module":"A3"},{"value":"3,05E-02","module":"A4"},{"value":"1,65E-02","module":"A5"},{"value":"0,0E+00","module":"B1"},{"value":"0,0E+00","module":"B2"},{"value":"0,0E+00","module":"B3"},{"value":"0,0E+00","module":"B4"},{"value":"0,0E+00","module":"B5"},{"value":"3,05E-01","module":"B6"},{"value":"0,0E+00","module":"B7"},{"value":"0,0E+00","module":"C1"},{"value":"9,60E-03","module":"C2"},{"value":"1,66E-01","module":"C3"},{"value":"9,74E-03","module":"C4"},{"value":"-1,67E-02","module":"D"}]}],"additional_environmental_impact":[{"parameter":"PM","unit":"disease incidence","values":[{"value":"5,00E-08","module":"A1"},{"value":"2,92E-09","module":"A2"},{"value":"1,17E-09","module":"A3"},{"value":"2,68E-09","module":"A4"},{"value":"1,11E-09","module":"A5"},{"value":"0,0E+00","module":"B1"},{"value":"0,0E+00","module":"B2"},{"value":"0,0E+00","module":"B3"},{"value":"0,0E+00","module":"B4"},{"value":"0,0E+00","module":"B5"},{"value":"1,66E-08","module":"B6"},{"value":"0,0E+00","module":"B7"},{"value":"0,0E+00","module":"C1"},{"value":"6,91E-10","module":"C2"},{"value":"1,53E-10","module":"C3"},{"value":"1,48E-10","module":"C4"},{"value":"-9,75E-09","module":"D"}]},{"parameter":"ETP-fw","unit":"CTUe","values":[{"value":"1,74E+02","module":"A1"},{"value":"5,22E-01","module":"A2"},{"value":"8,19E-01","module":"A3"},{"value":"3,46E-01","module":"A4"},{"value":"3,78E+00","module":"A5"},{"value":"0,0E+00","module":"B1"},{"value":"0,0E+00","module":"B2"},{"value":"0,0E+00","module":"B3"},{"value":"0,0E+00","module":"B4"},{"value":"0,0E+00","module":"B5"},{"value":"1,84E+01","module":"B6"},{"value":"0,0E+00","module":"B7"},{"value":"0,0E+00","module":"C1"},{"value":"1,07E-01","module":"C2"},{"value":"3,11E-01","module":"C3"},{"value":"1,28E+01","module":"C4"},{"value":"-2,40E+01","module":"D"}]},{"parameter":"HTP-c","unit":"CTUh","values":[{"value":"3,37E-09","module":"A1"},{"value":"0,0E+00","module":"A2"},{"value":"1,60E-11","module":"A3"},{"value":"0,0E+00","module":"A4"},{"value":"6,80E-11","module":"A5"},{"value":"0,0E+00","module":"B1"},{"value":"0,0E+00","module":"B2"},{"value":"0,0E+00","module":"B3"},{"value":"0,0E+00","module":"B4"},{"value":"0,0E+00","module":"B5"},{"value":"8,79E-10","module":"B6"},{"value":"0,0E+00","module":"B7"},{"value":"0,0E+00","module":"C1"},{"value":"0,0E+00","module":"C2"},{"value":"8,00E-12","module":"C3"},{"value":"0,0E+00","module":"C4"},{"value":"-3,39E-10","module":"D"}]},{"parameter":"HTP-nc","unit":"CTUh","values":[{"value":"2,31E-07","module":"A1"},{"value":"5,91E-10","module":"A2"},{"value":"4,25E-10","module":"A3"},{"value":"3,35E-10","module":"A4"},{"value":"4,65E-09","module":"A5"},{"value":"0,0E+00","module":"B1"},{"value":"0,0E+00","module":"B2"},{"value":"0,0E+00","module":"B3"},{"value":"0,0E+00","module":"B4"},{"value":"0,0E+00","module":"B5"},{"value":"2,07E-08","module":"B6"},{"value":"0,0E+00","module":"B7"},{"value":"0,0E+00","module":"C1"},{"value":"1,15E-10","module":"C2"},{"value":"4,01E-10","module":"C3"},{"value":"2,30E-11","module":"C4"},{"value":"-2,88E-08","module":"D"}]},{"parameter":"SQP","unit":"unitless","values":[{"value":"3,99E+00","module":"A1"},{"value":"3,67E-01","module":"A2"},{"value":"8,47E-01","module":"A3"},{"value":"5,43E-01","module":"A4"},{"value":"1,10E-01","module":"A5"},{"value":"0,0E+00","module":"B1"},{"value":"0,0E+00","module":"B2"},{"value":"0,0E+00","module":"B3"},{"value":"0,0E+00","module":"B4"},{"value":"0,0E+00","module":"B5"},{"value":"2,04E+00","module":"B6"},{"value":"0,0E+00","module":"B7"},{"value":"0,0E+00","module":"C1"},{"value":"9,98E-02","module":"C2"},{"value":"3,83E-03","module":"C3"},{"value":"7,13E-02","module":"C4"},{"value":"-1,19E+00","module":"D"}]},{"parameter":"IRP","unit":"kBq U235-eq.","values":[{"value":"2,73E-02","module":"A1"},{"value":"3,37E-03","module":"A2"},{"value":"1,01E-01","module":"A3"},{"value":"2,07E-03","module":"A4"},{"value":"2,66E-03","module":"A5"},{"value":"0,0E+00","module":"B1"},{"value":"0,0E+00","module":"B2"},{"value":"0,0E+00","module":"B3"},{"value":"0,0E+00","module":"B4"},{"value":"0,0E+00","module":"B5"},{"value":"7,34E-02","module":"B6"},{"value":"0,0E+00","module":"B7"},{"value":"0,0E+00","module":"C1"},{"value":"6,33E-04","module":"C2"},{"value":"5,28E-05","module":"C3"},{"value":"1,24E-04","module":"C4"},{"value":"-1,03E-03","module":"D"}]}],"resource_use":[{"parameter":"PERE","unit":"MJ","values":[{"value":"1,35E+00","module":"A1"},{"value":"8,61E-03","module":"A2"},{"value":"1,79E-01","module":"A3"},{"value":"5,96E-03","module":"A4"},{"value":"3,08E-02","module":"A5"},{"value":"0,0E+00","module":"B1"},{"value":"0,0E+00","module":"B2"},{"value":"0,0E+00","module":"B3"},{"value":"0,0E+00","module":"B4"},{"value":"0,0E+00","module":"B5"},{"value":"5,24E+01","module":"B6"},{"value":"0,0E+00","module":"B7"},{"value":"0,0E+00","module":"C1"},{"value":"2,04E-03","module":"C2"},{"value":"1,16E-03","module":"C3"},{"value":"1,72E-03","module":"C4"},{"value":"-8,85E-01","module":"D"}]},{"parameter":"PERM","unit":"MJ","values":[{"value":"1,49E-02","module":"A1"},{"value":"0,0E+00","module":"A2"},{"value":"0,0E+00","module":"A3"},{"value":"0,0E+00","module":"A4"},{"value":"1,50E-05","module":"A5"},{"value":"0,0E+00","module":"B1"},{"value":"0,0E+00","module":"B2"},{"value":"0,0E+00","module":"B3"},{"value":"0,0E+00","module":"B4"},{"value":"0,0E+00","module":"B5"},{"value":"0,0E+00","module":"B6"},{"value":"0,0E+00","module":"B7"},{"value":"0,0E+00","module":"C1"},{"value":"0,0E+00","module":"C2"},{"value":"-1,41E-02","module":"C3"},{"value":"0,0E+00","module":"C4"},{"value":"0,0E+00","module":"D"}]},{"parameter":"PERT","unit":"MJ","values":[{"value":"1,36E+00","module":"A1"},{"value":"8,61E-03","module":"A2"},{"value":"1,79E-01","module":"A3"},{"value":"5,96E-03","module":"A4"},{"value":"3,08E-02","module":"A5"},{"value":"0,0E+00","module":"B1"},{"value":"0,0E+00","module":"B2"},{"value":"0,0E+00","module":"B3"},{"value":"0,0E+00","module":"B4"},{"value":"0,0E+00","module":"B5"},{"value":"5,24E+01","module":"B6"},{"value":"0,0E+00","module":"B7"},{"value":"0,0E+00","module":"C1"},{"value":"2,04E-03","module":"C2"},{"value":"-1,30E-02","module":"C3"},{"value":"1,72E-03","module":"C4"},{"value":"-8,85E-01","module":"D"}]},{"parameter":"PENRE","unit":"MJ","values":[{"value":"6,91E+00","module":"A1"},{"value":"7,77E-01","module":"A2"},{"value":"2,29E+00","module":"A3"},{"value":"4,73E-01","module":"A4"},{"value":"2,05E-01","module":"A5"},{"value":"0,0E+00","module":"B1"},{"value":"0,0E+00","module":"B2"},{"value":"0,0E+00","module":"B3"},{"value":"0,0E+00","module":"B4"},{"value":"0,0E+00","module":"B5"},{"value":"4,05E+00","module":"B6"},{"value":"0,0E+00","module":"B7"},{"value":"0,0E+00","module":"C1"},{"value":"1,45E-01","module":"C2"},{"value":"2,15E-02","module":"C3"},{"value":"2,28E-02","module":"C4"},{"value":"-2,69E-01","module":"D"}]},{"parameter":"PENRM","unit":"MJ","values":[{"value":"2,49E+00","module":"A1"},{"value":"0,0E+00","module":"A2"},{"value":"0,0E+00","module":"A3"},{"value":"0,0E+00","module":"A4"},{"value":"4,61E-03","module":"A5"},{"value":"0,0E+00","module":"B1"},{"value":"0,0E+00","module":"B2"},{"value":"0,0E+00","module":"B3"},{"value":"0,0E+00","module":"B4"},{"value":"0,0E+00","module":"B5"},{"value":"0,0E+00","module":"B6"},{"value":"0,0E+00","module":"B7"},{"value":"-2,12E-02","module":"C1"},{"value":"0,0E+00","module":"C2"},{"value":"-2,23E+00","module":"C3"},{"value":"0,0E+00","module":"C4"},{"value":"0,0E+00","module":"D"}]},{"parameter":"PENRT","unit":"MJ","values":[{"value":"9,40E+00","module":"A1"},{"value":"7,77E-01","module":"A2"},{"value":"2,29E+00","module":"A3"},{"value":"4,73E-01","module":"A4"},{"value":"2,09E-01","module":"A5"},{"value":"0,0E+00","module":"B1"},{"value":"0,0E+00","module":"B2"},{"value":"0,0E+00","module":"B3"},{"value":"0,0E+00","module":"B4"},{"value":"0,0E+00","module":"B5"},{"value":"4,05E+00","module":"B6"},{"value":"0,0E+00","module":"B7"},{"value":"-2,12E-02","module":"C1"},{"value":"1,45E-01","module":"C2"},{"value":"-2,21E+00","module":"C3"},{"value":"2,28E-02","module":"C4"},{"value":"-2,69E-01","module":"D"}]},{"parameter":"SM","unit":"kg","values":[{"value":"1,42E-02","module":"A1"},{"value":"0,0E+00","module":"A2"},{"value":"3,64E-04","module":"A3"},{"value":"0,0E+00","module":"A4"},{"value":"2,91E-04","module":"A5"},{"value":"0,0E+00","module":"B1"},{"value":"0,0E+00","module":"B2"},{"value":"0,0E+00","module":"B3"},{"value":"0,0E+00","module":"B4"},{"value":"0,0E+00","module":"B5"},{"value":"0,0E+00","module":"B6"},{"value":"0,0E+00","module":"B7"},{"value":"0,0E+00","module":"C1"},{"value":"0,0E+00","module":"C2"},{"value":"0,0E+00","module":"C3"},{"value":"0,0E+00","module":"C4"},{"value":"4,40E-03","module":"D"}]},{"parameter":"RSF","unit":"MJ","values":[{"value":"2,85E-02","module":"A1"},{"value":"2,88E-04","module":"A2"},{"value":"1,49E-04","module":"A3"},{"value":"2,08E-04","module":"A4"},{"value":"5,82E-04","module":"A5"},{"value":"0,0E+00","module":"B1"},{"value":"0,0E+00","module":"B2"},{"value":"0,0E+00","module":"B3"},{"value":"0,0E+00","module":"B4"},{"value":"0,0E+00","module":"B5"},{"value":"4,11E-02","module":"B6"},{"value":"0,0E+00","module":"B7"},{"value":"0,0E+00","module":"C1"},{"value":"7,31E-05","module":"C2"},{"value":"2,51E-05","module":"C3"},{"value":"3,58E-05","module":"C4"},{"value":"2,73E-04","module":"D"}]},{"parameter":"NRSF","unit":"MJ","values":[{"value":"3,32E-03","module":"A1"},{"value":"8,59E-04","module":"A2"},{"value":"1,77E-04","module":"A3"},{"value":"6,99E-04","module":"A4"},{"value":"9,48E-05","module":"A5"},{"value":"0,0E+00","module":"B1"},{"value":"0,0E+00","module":"B2"},{"value":"0,0E+00","module":"B3"},{"value":"0,0E+00","module":"B4"},{"value":"0,0E+00","module":"B5"},{"value":"1,02E-01","module":"B6"},{"value":"0,0E+00","module":"B7"},{"value":"0,0E+00","module":"C1"},{"value":"2,61E-04","module":"C2"},{"value":"0,0E+00","module":"C3"},{"value":"5,42E-05","module":"C4"},{"value":"-4,84E-02","module":"D"}]},{"parameter":"FW","unit":"m3","values":[{"value":"3,83E-02","module":"A1"},{"value":"6,46E-05","module":"A2"},{"value":"8,11E-04","module":"A3"},{"value":"5,39E-05","module":"A4"},{"value":"7,88E-04","module":"A5"},{"value":"0,0E+00","module":"B1"},{"value":"0,0E+00","module":"B2"},{"value":"0,0E+00","module":"B3"},{"value":"0,0E+00","module":"B4"},{"value":"0,0E+00","module":"B5"},{"value":"3,91E-01","module":"B6"},{"value":"0,0E+00","module":"B7"},{"value":"0,0E+00","module":"C1"},{"value":"1,52E-05","module":"C2"},{"value":"1,73E-04","module":"C3"},{"value":"2,88E-05","module":"C4"},{"value":"-1,37E-03","module":"D"}]}],"end_of_life_waste":[{"parameter":"HWD","unit":"kg","values":[{"value":"2,97E-03","module":"A1"},{"value":"3,64E-05","module":"A2"},{"value":"2,13E-03","module":"A3"},{"value":"2,59E-05","module":"A4"},{"value":"1,92E-04","module":"A5"},{"value":"0,0E+00","module":"B1"},{"value":"0,0E+00","module":"B2"},{"value":"0,0E+00","module":"B3"},{"value":"0,0E+00","module":"B4"},{"value":"0,0E+00","module":"B5"},{"value":"2,60E-03","module":"B6"},{"value":"0,0E+00","module":"B7"},{"value":"0,0E+00","module":"C1"},{"value":"7,38E-06","module":"C2"},{"value":"0,0E+00","module":"C3"},{"value":"4,48E-03","module":"C4"},{"value":"-1,77E-04","module":"D"}]},{"parameter":"NHWD","unit":"kg","values":[{"value":"1,22E-01","module":"A1"},{"value":"2,34E-02","module":"A2"},{"value":"1,15E-02","module":"A3"},{"value":"4,12E-02","module":"A4"},{"value":"5,25E-03","module":"A5"},{"value":"0,0E+00","module":"B1"},{"value":"0,0E+00","module":"B2"},{"value":"0,0E+00","module":"B3"},{"value":"0,0E+00","module":"B4"},{"value":"0,0E+00","module":"B5"},{"value":"3,12E-01","module":"B6"},{"value":"0,0E+00","module":"B7"},{"value":"0,0E+00","module":"C1"},{"value":"6,92E-03","module":"C2"},{"value":"0,0E+00","module":"C3"},{"value":"8,92E-02","module":"C4"},{"value":"-1,04E-02","module":"D"}]},{"parameter":"RWD","unit":"kg","values":[{"value":"2,33E-05","module":"A1"},{"value":"5,34E-06","module":"A2"},{"value":"3,89E-05","module":"A3"},{"value":"3,23E-06","module":"A4"},{"value":"1,38E-06","module":"A5"},{"value":"0,0E+00","module":"B1"},{"value":"0,0E+00","module":"B2"},{"value":"0,0E+00","module":"B3"},{"value":"0,0E+00","module":"B4"},{"value":"0,0E+00","module":"B5"},{"value":"3,62E-05","module":"B6"},{"value":"0,0E+00","module":"B7"},{"value":"0,0E+00","module":"C1"},{"value":"9,87E-07","module":"C2"},{"value":"0,0E+00","module":"C3"},{"value":"1,56E-07","module":"C4"},{"value":"-8,56E-07","module":"D"}]}],"end_of_life_flow":[{"parameter":"CRU","unit":"kg","values":[{"value":"0,0E+00","module":"A1"},{"value":"0,0E+00","module":"A2"},{"value":"0,0E+00","module":"A3"},{"value":"0,0E+00","module":"A4"},{"value":"0,0E+00","module":"A5"},{"value":"0,0E+00","module":"B1"},{"value":"0,0E+00","module":"B2"},{"value":"0,0E+00","module":"B3"},{"value":"0,0E+00","module":"B4"},{"value":"0,0E+00","module":"B5"},{"value":"0,0E+00","module":"B6"},{"value":"0,0E+00","module":"B7"},{"value":"0,0E+00","module":"C1"},{"value":"0,0E+00","module":"C2"},{"value":"0,0E+00","module":"C3"},{"value":"0,0E+00","module":"C4"},{"value":"0,0E+00","module":"D"}]},{"parameter":"MFR","unit":"kg","values":[{"value":"0,0E+00","module":"A1"},{"value":"0,0E+00","module":"A2"},{"value":"1,13E-02","module":"A3"},{"value":"0,0E+00","module":"A4"},{"value":"8,44E-04","module":"A5"},{"value":"0,0E+00","module":"B1"},{"value":"0,0E+00","module":"B2"},{"value":"0,0E+00","module":"B3"},{"value":"0,0E+00","module":"B4"},{"value":"0,0E+00","module":"B5"},{"value":"0,0E+00","module":"B6"},{"value":"0,0E+00","module":"B7"},{"value":"0,0E+00","module":"C1"},{"value":"0,0E+00","module":"C2"},{"value":"3,09E-02","module":"C3"},{"value":"5,96E-06","module":"C4"},{"value":"-1,72E-04","module":"D"}]},{"parameter":"MER","unit":"kg","values":[{"value":"0,0E+00","module":"A1"},{"value":"0,0E+00","module":"A2"},{"value":"9,55E-03","module":"A3"},{"value":"0,0E+00","module":"A4"},{"value":"1,59E-03","module":"A5"},{"value":"0,0E+00","module":"B1"},{"value":"0,0E+00","module":"B2"},{"value":"0,0E+00","module":"B3"},{"value":"0,0E+00","module":"B4"},{"value":"0,0E+00","module":"B5"},{"value":"0,0E+00","module":"B6"},{"value":"0,0E+00","module":"B7"},{"value":"0,0E+00","module":"C1"},{"value":"0,0E+00","module":"C2"},{"value":"6,97E-02","module":"C3"},{"value":"1,46E-07","module":"C4"},{"value":"-2,27E-05","module":"D"}]},{"parameter":"EEE","unit":"MJ","values":[{"value":"0,0E+00","module":"A1"},{"value":"0,0E+00","module":"A2"},{"value":"6,38E-03","module":"A3"},{"value":"0,0E+00","module":"A4"},{"value":"2,27E-03","module":"A5"},{"value":"0,0E+00","module":"B1"},{"value":"0,0E+00","module":"B2"},{"value":"0,0E+00","module":"B3"},{"value":"0,0E+00","module":"B4"},{"value":"0,0E+00","module":"B5"},{"value":"0,0E+00","module":"B6"},{"value":"0,0E+00","module":"B7"},{"value":"0,0E+00","module":"C1"},{"value":"0,0E+00","module":"C2"},{"value":"1,07E-01","module":"C3"},{"value":"9,46E-06","module":"C4"},{"value":"-5,55E-05","module":"D"}]},{"parameter":"EET","unit":"MJ","values":[{"value":"0,0E+00","module":"A1"},{"value":"0,0E+00","module":"A2"},{"value":"9,65E-02","module":"A3"},{"value":"0,0E+00","module":"A4"},{"value":"3,44E-02","module":"A5"},{"value":"0,0E+00","module":"B1"},{"value":"0,0E+00","module":"B2"},{"value":"0,0E+00","module":"B3"},{"value":"0,0E+00","module":"B4"},{"value":"0,0E+00","module":"B5"},{"value":"0,0E+00","module":"B6"},{"value":"0,0E+00","module":"B7"},{"value":"0,0E+00","module":"C1"},{"value":"0,0E+00","module":"C2"},{"value":"1,62E+00","module":"C3"},{"value":"1,43E-04","module":"C4"},{"value":"-8,40E-04","module":"D"}]}]}