{"product_name":"IFSI-EMC Pure 1kV 4x2.5/2,5mm\u00b2 ER","epd_id":"NEPD-7465-6843","compliance":["EN 15804+A2","ISO 14025","ISO 21930"],"producer_name":"Prysmian Group Norge AS","environmental_impact":[{"parameter":"GWP-total","unit":"kg CO2-eq.","values":[{"value":"8,28E-01","module":"A1"},{"value":"7,36E-02","module":"A2"},{"value":"1,64E-02","module":"A3"},{"value":"4,35E-02","module":"A4"},{"value":"2,32E-02","module":"A5"},{"value":"0,0E+00","module":"B1"},{"value":"0,0E+00","module":"B2"},{"value":"0,0E+00","module":"B3"},{"value":"0,0E+00","module":"B4"},{"value":"0,0E+00","module":"B5"},{"value":"1,87E-01","module":"B6"},{"value":"0,0E+00","module":"B7"},{"value":"0,0E+00","module":"C1"},{"value":"1,37E-02","module":"C2"},{"value":"2,08E-01","module":"C3"},{"value":"1,18E-02","module":"C4"},{"value":"-3,86E-02","module":"D"}]},{"parameter":"GWP-fossil","unit":"kg CO2-eq.","values":[{"value":"8,20E-01","module":"A1"},{"value":"7,35E-02","module":"A2"},{"value":"1,51E-02","module":"A3"},{"value":"4,35E-02","module":"A4"},{"value":"2,28E-02","module":"A5"},{"value":"0,0E+00","module":"B1"},{"value":"0,0E+00","module":"B2"},{"value":"0,0E+00","module":"B3"},{"value":"0,0E+00","module":"B4"},{"value":"0,0E+00","module":"B5"},{"value":"1,81E-01","module":"B6"},{"value":"0,0E+00","module":"B7"},{"value":"0,0E+00","module":"C1"},{"value":"1,37E-02","module":"C2"},{"value":"2,00E-01","module":"C3"},{"value":"9,98E-03","module":"C4"},{"value":"-3,80E-02","module":"D"}]},{"parameter":"GWP-biogenic","unit":"kg CO2-eq.","values":[{"value":"7,88E-03","module":"A1"},{"value":"2,55E-05","module":"A2"},{"value":"1,37E-03","module":"A3"},{"value":"1,78E-05","module":"A4"},{"value":"3,84E-04","module":"A5"},{"value":"0,0E+00","module":"B1"},{"value":"0,0E+00","module":"B2"},{"value":"0,0E+00","module":"B3"},{"value":"0,0E+00","module":"B4"},{"value":"0,0E+00","module":"B5"},{"value":"5,00E-03","module":"B6"},{"value":"0,0E+00","module":"B7"},{"value":"0,0E+00","module":"C1"},{"value":"5,59E-06","module":"C2"},{"value":"8,05E-03","module":"C3"},{"value":"1,85E-03","module":"C4"},{"value":"-1,46E-04","module":"D"}]},{"parameter":"GWP-luluc","unit":"kg CO2-eq.","values":[{"value":"8,56E-04","module":"A1"},{"value":"3,43E-05","module":"A2"},{"value":"2,07E-05","module":"A3"},{"value":"1,27E-05","module":"A4"},{"value":"1,84E-05","module":"A5"},{"value":"0,0E+00","module":"B1"},{"value":"0,0E+00","module":"B2"},{"value":"0,0E+00","module":"B3"},{"value":"0,0E+00","module":"B4"},{"value":"0,0E+00","module":"B5"},{"value":"7,46E-04","module":"B6"},{"value":"0,0E+00","module":"B7"},{"value":"0,0E+00","module":"C1"},{"value":"4,79E-06","module":"C2"},{"value":"7,46E-07","module":"C3"},{"value":"4,24E-07","module":"C4"},{"value":"-4,29E-04","module":"D"}]},{"parameter":"ODP","unit":"kg CFC 11-eq.","values":[{"value":"5,07E-08","module":"A1"},{"value":"1,60E-08","module":"A2"},{"value":"1,37E-08","module":"A3"},{"value":"1,00E-08","module":"A4"},{"value":"1,72E-09","module":"A5"},{"value":"0,0E+00","module":"B1"},{"value":"0,0E+00","module":"B2"},{"value":"0,0E+00","module":"B3"},{"value":"0,0E+00","module":"B4"},{"value":"0,0E+00","module":"B5"},{"value":"1,24E-08","module":"B6"},{"value":"0,0E+00","module":"B7"},{"value":"0,0E+00","module":"C1"},{"value":"3,13E-09","module":"C2"},{"value":"4,03E-10","module":"C3"},{"value":"4,31E-10","module":"C4"},{"value":"-8,49E-04","module":"D"}]},{"parameter":"AP","unit":"mol H+-eq.","values":[{"value":"2,66E-02","module":"A1"},{"value":"1,23E-03","module":"A2"},{"value":"1,13E-04","module":"A3"},{"value":"1,83E-04","module":"A4"},{"value":"5,62E-04","module":"A5"},{"value":"0,0E+00","module":"B1"},{"value":"0,0E+00","module":"B2"},{"value":"0,0E+00","module":"B3"},{"value":"0,0E+00","module":"B4"},{"value":"0,0E+00","module":"B5"},{"value":"1,41E-03","module":"B6"},{"value":"0,0E+00","module":"B7"},{"value":"0,0E+00","module":"C1"},{"value":"5,60E-05","module":"C2"},{"value":"4,20E-05","module":"C3"},{"value":"1,13E-05","module":"C4"},{"value":"-4,52E-03","module":"D"}]},{"parameter":"POCP","unit":"kg NMVOC-eq.","values":[{"value":"6,98E-03","module":"A1"},{"value":"9,60E-04","module":"A2"},{"value":"9,37E-05","module":"A3"},{"value":"1,95E-04","module":"A4"},{"value":"1,64E-04","module":"A5"},{"value":"0,0E+00","module":"B1"},{"value":"0,0E+00","module":"B2"},{"value":"0,0E+00","module":"B3"},{"value":"0,0E+00","module":"B4"},{"value":"0,0E+00","module":"B5"},{"value":"5,44E-04","module":"B6"},{"value":"0,0E+00","module":"B7"},{"value":"0,0E+00","module":"C1"},{"value":"5,63E-05","module":"C2"},{"value":"4,98E-05","module":"C3"},{"value":"1,52E-05","module":"C4"},{"value":"-8,58E-04","module":"D"}]},{"parameter":"ADPE","unit":"kg Sb-eq.","values":[{"value":"2,06E-04","module":"A1"},{"value":"1,37E-06","module":"A2"},{"value":"4,53E-07","module":"A3"},{"value":"7,43E-07","module":"A4"},{"value":"4,16E-06","module":"A5"},{"value":"0,0E+00","module":"B1"},{"value":"0,0E+00","module":"B2"},{"value":"0,0E+00","module":"B3"},{"value":"0,0E+00","module":"B4"},{"value":"0,0E+00","module":"B5"},{"value":"1,35E-05","module":"B6"},{"value":"0,0E+00","module":"B7"},{"value":"0,0E+00","module":"C1"},{"value":"3,71E-07","module":"C2"},{"value":"2,02E-08","module":"C3"},{"value":"1,11E-08","module":"C4"},{"value":"-2,49E-05","module":"D"}]},{"parameter":"ADPF","unit":"MJ","values":[{"value":"1,32E+01","module":"A1"},{"value":"1,04E+00","module":"A2"},{"value":"3,27E+00","module":"A3"},{"value":"6,76E-01","module":"A4"},{"value":"3,58E-01","module":"A5"},{"value":"0,0E+00","module":"B1"},{"value":"0,0E+00","module":"B2"},{"value":"0,0E+00","module":"B3"},{"value":"0,0E+00","module":"B4"},{"value":"0,0E+00","module":"B5"},{"value":"2,47E+00","module":"B6"},{"value":"0,0E+00","module":"B7"},{"value":"0,0E+00","module":"C1"},{"value":"2,07E-01","module":"C2"},{"value":"2,60E-02","module":"C3"},{"value":"3,32E-02","module":"C4"},{"value":"-4,02E-01","module":"D"}]},{"parameter":"WDP","unit":"m3 world-eq.","values":[{"value":"4,38E+01","module":"A1"},{"value":"6,93E-01","module":"A2"},{"value":"1,57E+00","module":"A3"},{"value":"5,19E-01","module":"A4"},{"value":"9,40E-01","module":"A5"},{"value":"0,0E+00","module":"B1"},{"value":"0,0E+00","module":"B2"},{"value":"0,0E+00","module":"B3"},{"value":"0,0E+00","module":"B4"},{"value":"0,0E+00","module":"B5"},{"value":"4,31E+02","module":"B6"},{"value":"0,0E+00","module":"B7"},{"value":"0,0E+00","module":"C1"},{"value":"1,97E-01","module":"C2"},{"value":"1,69E-01","module":"C3"},{"value":"5,24E-01","module":"C4"},{"value":"-6,33E-01","module":"D"}]},{"parameter":"EP-freshwater","unit":"kg P-eq.","values":[{"value":"2,30E-04","module":"A1"},{"value":"4,55E-07","module":"A2"},{"value":"5,22E-07","module":"A3"},{"value":"3,32E-07","module":"A4"},{"value":"4,63E-06","module":"A5"},{"value":"0,0E+00","module":"B1"},{"value":"0,0E+00","module":"B2"},{"value":"0,0E+00","module":"B3"},{"value":"0,0E+00","module":"B4"},{"value":"0,0E+00","module":"B5"},{"value":"1,30E-05","module":"B6"},{"value":"0,0E+00","module":"B7"},{"value":"0,0E+00","module":"C1"},{"value":"1,08E-07","module":"C2"},{"value":"3,62E-08","module":"C3"},{"value":"2,05E-08","module":"C4"},{"value":"-3,08E-05","module":"D"}]},{"parameter":"EP-marine","unit":"kg N-eq.","values":[{"value":"1,84E-03","module":"A1"},{"value":"3,27E-04","module":"A2"},{"value":"3,53E-05","module":"A3"},{"value":"5,50E-05","module":"A4"},{"value":"4,54E-05","module":"A5"},{"value":"0,0E+00","module":"B1"},{"value":"0,0E+00","module":"B2"},{"value":"0,0E+00","module":"B3"},{"value":"0,0E+00","module":"B4"},{"value":"0,0E+00","module":"B5"},{"value":"1,55E-04","module":"B6"},{"value":"0,0E+00","module":"B7"},{"value":"0,0E+00","module":"C1"},{"value":"1,66E-05","module":"C2"},{"value":"2,01E-05","module":"C3"},{"value":"1,61E-05","module":"C4"},{"value":"-2,13E-04","module":"D"}]},{"parameter":"EP-terrestrial","unit":"mol N-eq.","values":[{"value":"2,64E-02","module":"A1"},{"value":"3,63E-03","module":"A2"},{"value":"3,94E-04","module":"A3"},{"value":"6,08E-04","module":"A4"},{"value":"6,21E-04","module":"A5"},{"value":"0,0E+00","module":"B1"},{"value":"0,0E+00","module":"B2"},{"value":"0,0E+00","module":"B3"},{"value":"0,0E+00","module":"B4"},{"value":"0,0E+00","module":"B5"},{"value":"2,02E-03","module":"B6"},{"value":"0,0E+00","module":"B7"},{"value":"0,0E+00","module":"C1"},{"value":"1,84E-04","module":"C2"},{"value":"2,07E-04","module":"C3"},{"value":"4,47E-05","module":"C4"},{"value":"-3,15E-03","module":"D"}]},{"parameter":"GWP-IOBC","unit":"kg CO2-eq.","values":[{"value":"8,28E-01","module":"A1"},{"value":"7,36E-02","module":"A2"},{"value":"1,62E-02","module":"A3"},{"value":"4,35E-02","module":"A4"},{"value":"2,31E-02","module":"A5"},{"value":"0,0E+00","module":"B1"},{"value":"0,0E+00","module":"B2"},{"value":"0,0E+00","module":"B3"},{"value":"0,0E+00","module":"B4"},{"value":"0,0E+00","module":"B5"},{"value":"1,86E-01","module":"B6"},{"value":"0,0E+00","module":"B7"},{"value":"0,0E+00","module":"C1"},{"value":"1,37E-02","module":"C2"},{"value":"2,05E-01","module":"C3"},{"value":"1,22E-02","module":"C4"},{"value":"-2,44E-02","module":"D"}]}],"additional_environmental_impact":[{"parameter":"PM","unit":"disease incidence","values":[{"value":"8,13E-08","module":"A1"},{"value":"3,93E-09","module":"A2"},{"value":"1,67E-09","module":"A3"},{"value":"3,83E-09","module":"A4"},{"value":"1,78E-09","module":"A5"},{"value":"0,0E+00","module":"B1"},{"value":"0,0E+00","module":"B2"},{"value":"0,0E+00","module":"B3"},{"value":"0,0E+00","module":"B4"},{"value":"0,0E+00","module":"B5"},{"value":"1,01E-08","module":"B6"},{"value":"0,0E+00","module":"B7"},{"value":"0,0E+00","module":"C1"},{"value":"9,87E-10","module":"C2"},{"value":"1,86E-10","module":"C3"},{"value":"2,11E-10","module":"C4"},{"value":"-1,47E-08","module":"D"}]},{"parameter":"ETP-fw","unit":"CTUe","values":[{"value":"3,10E+02","module":"A1"},{"value":"7,02E-01","module":"A2"},{"value":"1,17E+00","module":"A3"},{"value":"4,95E-01","module":"A4"},{"value":"6,74E+00","module":"A5"},{"value":"0,0E+00","module":"B1"},{"value":"0,0E+00","module":"B2"},{"value":"0,0E+00","module":"B3"},{"value":"0,0E+00","module":"B4"},{"value":"0,0E+00","module":"B5"},{"value":"1,13E+01","module":"B6"},{"value":"0,0E+00","module":"B7"},{"value":"0,0E+00","module":"C1"},{"value":"1,52E-01","module":"C2"},{"value":"3,73E-01","module":"C3"},{"value":"2,52E+01","module":"C4"},{"value":"-4,16E+01","module":"D"}]},{"parameter":"HTP-c","unit":"CTUh","values":[{"value":"5,86E-09","module":"A1"},{"value":"0,0E+00","module":"A2"},{"value":"2,40E-11","module":"A3"},{"value":"0,0E+00","module":"A4"},{"value":"1,18E-10","module":"A5"},{"value":"0,0E+00","module":"B1"},{"value":"0,0E+00","module":"B2"},{"value":"0,0E+00","module":"B3"},{"value":"0,0E+00","module":"B4"},{"value":"0,0E+00","module":"B5"},{"value":"5,37E-10","module":"B6"},{"value":"0,0E+00","module":"B7"},{"value":"0,0E+00","module":"C1"},{"value":"0,0E+00","module":"C2"},{"value":"1,10E-11","module":"C3"},{"value":"1,00E-12","module":"C4"},{"value":"-5,88E-10","module":"D"}]},{"parameter":"HTP-nc","unit":"CTUh","values":[{"value":"4,18E-07","module":"A1"},{"value":"7,96E-10","module":"A2"},{"value":"6,07E-10","module":"A3"},{"value":"4,78E-10","module":"A4"},{"value":"8,40E-09","module":"A5"},{"value":"0,0E+00","module":"B1"},{"value":"0,0E+00","module":"B2"},{"value":"0,0E+00","module":"B3"},{"value":"0,0E+00","module":"B4"},{"value":"0,0E+00","module":"B5"},{"value":"1,27E-08","module":"B6"},{"value":"0,0E+00","module":"B7"},{"value":"0,0E+00","module":"C1"},{"value":"1,65E-10","module":"C2"},{"value":"4,83E-10","module":"C3"},{"value":"3,70E-11","module":"C4"},{"value":"-5,01E-08","module":"D"}]},{"parameter":"SQP","unit":"unitless","values":[{"value":"6,63E+00","module":"A1"},{"value":"4,96E-01","module":"A2"},{"value":"1,21E+00","module":"A3"},{"value":"7,76E-01","module":"A4"},{"value":"1,75E-01","module":"A5"},{"value":"0,0E+00","module":"B1"},{"value":"0,0E+00","module":"B2"},{"value":"0,0E+00","module":"B3"},{"value":"0,0E+00","module":"B4"},{"value":"0,0E+00","module":"B5"},{"value":"1,24E+00","module":"B6"},{"value":"0,0E+00","module":"B7"},{"value":"0,0E+00","module":"C1"},{"value":"1,43E-01","module":"C2"},{"value":"4,63E-03","module":"C3"},{"value":"9,67E-02","module":"C4"},{"value":"-1,63E+00","module":"D"}]},{"parameter":"IRP","unit":"kBq U235-eq.","values":[{"value":"4,22E-02","module":"A1"},{"value":"4,53E-03","module":"A2"},{"value":"1,44E-01","module":"A3"},{"value":"2,96E-03","module":"A4"},{"value":"3,85E-03","module":"A5"},{"value":"0,0E+00","module":"B1"},{"value":"0,0E+00","module":"B2"},{"value":"0,0E+00","module":"B3"},{"value":"0,0E+00","module":"B4"},{"value":"0,0E+00","module":"B5"},{"value":"4,48E-02","module":"B6"},{"value":"0,0E+00","module":"B7"},{"value":"0,0E+00","module":"C1"},{"value":"9,04E-04","module":"C2"},{"value":"6,38E-05","module":"C3"},{"value":"1,86E-04","module":"C4"},{"value":"-1,36E-03","module":"D"}]}],"resource_use":[{"parameter":"PERE","unit":"MJ","values":[{"value":"2,09E+00","module":"A1"},{"value":"1,16E-02","module":"A2"},{"value":"2,56E-01","module":"A3"},{"value":"8,51E-03","module":"A4"},{"value":"4,73E-02","module":"A5"},{"value":"0,0E+00","module":"B1"},{"value":"0,0E+00","module":"B2"},{"value":"0,0E+00","module":"B3"},{"value":"0,0E+00","module":"B4"},{"value":"0,0E+00","module":"B5"},{"value":"3,20E+01","module":"B6"},{"value":"0,0E+00","module":"B7"},{"value":"0,0E+00","module":"C1"},{"value":"2,92E-03","module":"C2"},{"value":"1,40E-03","module":"C3"},{"value":"2,84E-03","module":"C4"},{"value":"-1,12E+00","module":"D"}]},{"parameter":"PERM","unit":"MJ","values":[{"value":"1,72E-02","module":"A1"},{"value":"0,0E+00","module":"A2"},{"value":"0,0E+00","module":"A3"},{"value":"0,0E+00","module":"A4"},{"value":"6,10E-06","module":"A5"},{"value":"0,0E+00","module":"B1"},{"value":"0,0E+00","module":"B2"},{"value":"0,0E+00","module":"B3"},{"value":"0,0E+00","module":"B4"},{"value":"0,0E+00","module":"B5"},{"value":"0,0E+00","module":"B6"},{"value":"0,0E+00","module":"B7"},{"value":"0,0E+00","module":"C1"},{"value":"0,0E+00","module":"C2"},{"value":"-1,69E-02","module":"C3"},{"value":"0,0E+00","module":"C4"},{"value":"0,0E+00","module":"D"}]},{"parameter":"PERT","unit":"MJ","values":[{"value":"2,11E+00","module":"A1"},{"value":"1,16E-02","module":"A2"},{"value":"2,56E-01","module":"A3"},{"value":"8,51E-03","module":"A4"},{"value":"4,73E-02","module":"A5"},{"value":"0,0E+00","module":"B1"},{"value":"0,0E+00","module":"B2"},{"value":"0,0E+00","module":"B3"},{"value":"0,0E+00","module":"B4"},{"value":"0,0E+00","module":"B5"},{"value":"3,20E+01","module":"B6"},{"value":"0,0E+00","module":"B7"},{"value":"0,0E+00","module":"C1"},{"value":"2,92E-03","module":"C2"},{"value":"-1,55E-02","module":"C3"},{"value":"2,84E-03","module":"C4"},{"value":"-1,12E+00","module":"D"}]},{"parameter":"PENRE","unit":"MJ","values":[{"value":"1,02E+01","module":"A1"},{"value":"1,04E+00","module":"A2"},{"value":"3,27E+00","module":"A3"},{"value":"6,76E-01","module":"A4"},{"value":"2,98E-01","module":"A5"},{"value":"0,0E+00","module":"B1"},{"value":"0,0E+00","module":"B2"},{"value":"0,0E+00","module":"B3"},{"value":"0,0E+00","module":"B4"},{"value":"0,0E+00","module":"B5"},{"value":"2,47E+00","module":"B6"},{"value":"0,0E+00","module":"B7"},{"value":"0,0E+00","module":"C1"},{"value":"2,07E-01","module":"C2"},{"value":"2,61E-02","module":"C3"},{"value":"3,32E-02","module":"C4"},{"value":"-4,02E-01","module":"D"}]},{"parameter":"PENRM","unit":"MJ","values":[{"value":"3,06E+00","module":"A1"},{"value":"0,0E+00","module":"A2"},{"value":"0,0E+00","module":"A3"},{"value":"0,0E+00","module":"A4"},{"value":"3,13E-03","module":"A5"},{"value":"0,0E+00","module":"B1"},{"value":"0,0E+00","module":"B2"},{"value":"0,0E+00","module":"B3"},{"value":"0,0E+00","module":"B4"},{"value":"0,0E+00","module":"B5"},{"value":"0,0E+00","module":"B6"},{"value":"0,0E+00","module":"B7"},{"value":"-2,47E-02","module":"C1"},{"value":"0,0E+00","module":"C2"},{"value":"-2,88E+00","module":"C3"},{"value":"0,0E+00","module":"C4"},{"value":"0,0E+00","module":"D"}]},{"parameter":"PENRT","unit":"MJ","values":[{"value":"1,33E+01","module":"A1"},{"value":"1,04E+00","module":"A2"},{"value":"3,27E+00","module":"A3"},{"value":"6,76E-01","module":"A4"},{"value":"3,02E-01","module":"A5"},{"value":"0,0E+00","module":"B1"},{"value":"0,0E+00","module":"B2"},{"value":"0,0E+00","module":"B3"},{"value":"0,0E+00","module":"B4"},{"value":"0,0E+00","module":"B5"},{"value":"2,47E+00","module":"B6"},{"value":"0,0E+00","module":"B7"},{"value":"-2,47E-02","module":"C1"},{"value":"2,07E-01","module":"C2"},{"value":"-2,85E+00","module":"C3"},{"value":"3,32E-02","module":"C4"},{"value":"-4,02E-01","module":"D"}]},{"parameter":"SM","unit":"kg","values":[{"value":"2,29E-02","module":"A1"},{"value":"0,0E+00","module":"A2"},{"value":"5,20E-04","module":"A3"},{"value":"0,0E+00","module":"A4"},{"value":"4,68E-04","module":"A5"},{"value":"0,0E+00","module":"B1"},{"value":"0,0E+00","module":"B2"},{"value":"0,0E+00","module":"B3"},{"value":"0,0E+00","module":"B4"},{"value":"0,0E+00","module":"B5"},{"value":"0,0E+00","module":"B6"},{"value":"0,0E+00","module":"B7"},{"value":"0,0E+00","module":"C1"},{"value":"0,0E+00","module":"C2"},{"value":"0,0E+00","module":"C3"},{"value":"0,0E+00","module":"C4"},{"value":"7,70E-03","module":"D"}]},{"parameter":"RSF","unit":"MJ","values":[{"value":"4,66E-02","module":"A1"},{"value":"3,89E-04","module":"A2"},{"value":"2,13E-04","module":"A3"},{"value":"2,98E-04","module":"A4"},{"value":"9,49E-04","module":"A5"},{"value":"0,0E+00","module":"B1"},{"value":"0,0E+00","module":"B2"},{"value":"0,0E+00","module":"B3"},{"value":"0,0E+00","module":"B4"},{"value":"0,0E+00","module":"B5"},{"value":"2,51E-02","module":"B6"},{"value":"0,0E+00","module":"B7"},{"value":"0,0E+00","module":"C1"},{"value":"1,04E-04","module":"C2"},{"value":"3,04E-05","module":"C3"},{"value":"5,88E-05","module":"C4"},{"value":"5,52E-04","module":"D"}]},{"parameter":"NRSF","unit":"MJ","values":[{"value":"3,89E-03","module":"A1"},{"value":"1,16E-03","module":"A2"},{"value":"2,53E-04","module":"A3"},{"value":"9,98E-04","module":"A4"},{"value":"1,17E-04","module":"A5"},{"value":"0,0E+00","module":"B1"},{"value":"0,0E+00","module":"B2"},{"value":"0,0E+00","module":"B3"},{"value":"0,0E+00","module":"B4"},{"value":"0,0E+00","module":"B5"},{"value":"6,26E-02","module":"B6"},{"value":"0,0E+00","module":"B7"},{"value":"0,0E+00","module":"C1"},{"value":"3,73E-04","module":"C2"},{"value":"0,0E+00","module":"C3"},{"value":"7,44E-05","module":"C4"},{"value":"-5,94E-02","module":"D"}]},{"parameter":"FW","unit":"m3","values":[{"value":"4,67E-02","module":"A1"},{"value":"8,71E-05","module":"A2"},{"value":"1,16E-03","module":"A3"},{"value":"7,70E-05","module":"A4"},{"value":"9,64E-04","module":"A5"},{"value":"0,0E+00","module":"B1"},{"value":"0,0E+00","module":"B2"},{"value":"0,0E+00","module":"B3"},{"value":"0,0E+00","module":"B4"},{"value":"0,0E+00","module":"B5"},{"value":"2,39E-01","module":"B6"},{"value":"0,0E+00","module":"B7"},{"value":"0,0E+00","module":"C1"},{"value":"2,18E-05","module":"C2"},{"value":"2,08E-04","module":"C3"},{"value":"4,21E-05","module":"C4"},{"value":"-1,88E-03","module":"D"}]}],"end_of_life_waste":[{"parameter":"HWD","unit":"kg","values":[{"value":"4,91E-03","module":"A1"},{"value":"4,90E-05","module":"A2"},{"value":"3,04E-03","module":"A3"},{"value":"3,70E-05","module":"A4"},{"value":"2,79E-04","module":"A5"},{"value":"0,0E+00","module":"B1"},{"value":"0,0E+00","module":"B2"},{"value":"0,0E+00","module":"B3"},{"value":"0,0E+00","module":"B4"},{"value":"0,0E+00","module":"B5"},{"value":"1,59E-03","module":"B6"},{"value":"0,0E+00","module":"B7"},{"value":"0,0E+00","module":"C1"},{"value":"1,05E-05","module":"C2"},{"value":"0,0E+00","module":"C3"},{"value":"5,93E-03","module":"C4"},{"value":"-3,06E-04","module":"D"}]},{"parameter":"NHWD","unit":"kg","values":[{"value":"2,20E-01","module":"A1"},{"value":"3,18E-02","module":"A2"},{"value":"1,65E-02","module":"A3"},{"value":"5,88E-02","module":"A4"},{"value":"8,34E-03","module":"A5"},{"value":"0,0E+00","module":"B1"},{"value":"0,0E+00","module":"B2"},{"value":"0,0E+00","module":"B3"},{"value":"0,0E+00","module":"B4"},{"value":"0,0E+00","module":"B5"},{"value":"1,90E-01","module":"B6"},{"value":"0,0E+00","module":"B7"},{"value":"0,0E+00","module":"C1"},{"value":"9,88E-03","module":"C2"},{"value":"0,0E+00","module":"C3"},{"value":"1,25E-01","module":"C4"},{"value":"-1,66E-02","module":"D"}]},{"parameter":"RWD","unit":"kg","values":[{"value":"3,68E-05","module":"A1"},{"value":"7,17E-06","module":"A2"},{"value":"5,56E-05","module":"A3"},{"value":"4,62E-06","module":"A4"},{"value":"2,04E-06","module":"A5"},{"value":"0,0E+00","module":"B1"},{"value":"0,0E+00","module":"B2"},{"value":"0,0E+00","module":"B3"},{"value":"0,0E+00","module":"B4"},{"value":"0,0E+00","module":"B5"},{"value":"2,21E-05","module":"B6"},{"value":"0,0E+00","module":"B7"},{"value":"0,0E+00","module":"C1"},{"value":"1,41E-06","module":"C2"},{"value":"0,0E+00","module":"C3"},{"value":"2,27E-07","module":"C4"},{"value":"-1,14E-06","module":"D"}]}],"end_of_life_flow":[{"parameter":"CRU","unit":"kg","values":[{"value":"0,0E+00","module":"A1"},{"value":"0,0E+00","module":"A2"},{"value":"0,0E+00","module":"A3"},{"value":"0,0E+00","module":"A4"},{"value":"0,0E+00","module":"A5"},{"value":"0,0E+00","module":"B1"},{"value":"0,0E+00","module":"B2"},{"value":"0,0E+00","module":"B3"},{"value":"0,0E+00","module":"B4"},{"value":"0,0E+00","module":"B5"},{"value":"0,0E+00","module":"B6"},{"value":"0,0E+00","module":"B7"},{"value":"0,0E+00","module":"C1"},{"value":"0,0E+00","module":"C2"},{"value":"0,0E+00","module":"C3"},{"value":"0,0E+00","module":"C4"},{"value":"0,0E+00","module":"D"}]},{"parameter":"MFR","unit":"kg","values":[{"value":"0,0E+00","module":"A1"},{"value":"0,0E+00","module":"A2"},{"value":"1,62E-02","module":"A3"},{"value":"0,0E+00","module":"A4"},{"value":"1,55E-03","module":"A5"},{"value":"0,0E+00","module":"B1"},{"value":"0,0E+00","module":"B2"},{"value":"0,0E+00","module":"B3"},{"value":"0,0E+00","module":"B4"},{"value":"0,0E+00","module":"B5"},{"value":"0,0E+00","module":"B6"},{"value":"0,0E+00","module":"B7"},{"value":"0,0E+00","module":"C1"},{"value":"0,0E+00","module":"C2"},{"value":"6,11E-02","module":"C3"},{"value":"7,34E-06","module":"C4"},{"value":"-3,01E-04","module":"D"}]},{"parameter":"MER","unit":"kg","values":[{"value":"0,0E+00","module":"A1"},{"value":"0,0E+00","module":"A2"},{"value":"1,36E-02","module":"A3"},{"value":"0,0E+00","module":"A4"},{"value":"1,98E-03","module":"A5"},{"value":"0,0E+00","module":"B1"},{"value":"0,0E+00","module":"B2"},{"value":"0,0E+00","module":"B3"},{"value":"0,0E+00","module":"B4"},{"value":"0,0E+00","module":"B5"},{"value":"0,0E+00","module":"B6"},{"value":"0,0E+00","module":"B7"},{"value":"0,0E+00","module":"C1"},{"value":"0,0E+00","module":"C2"},{"value":"8,56E-02","module":"C3"},{"value":"1,79E-07","module":"C4"},{"value":"-3,97E-05","module":"D"}]},{"parameter":"EEE","unit":"MJ","values":[{"value":"0,0E+00","module":"A1"},{"value":"0,0E+00","module":"A2"},{"value":"9,12E-03","module":"A3"},{"value":"0,0E+00","module":"A4"},{"value":"2,84E-03","module":"A5"},{"value":"0,0E+00","module":"B1"},{"value":"0,0E+00","module":"B2"},{"value":"0,0E+00","module":"B3"},{"value":"0,0E+00","module":"B4"},{"value":"0,0E+00","module":"B5"},{"value":"0,0E+00","module":"B6"},{"value":"0,0E+00","module":"B7"},{"value":"0,0E+00","module":"C1"},{"value":"0,0E+00","module":"C2"},{"value":"1,33E-01","module":"C3"},{"value":"1,16E-05","module":"C4"},{"value":"-9,73E-05","module":"D"}]},{"parameter":"EET","unit":"MJ","values":[{"value":"0,0E+00","module":"A1"},{"value":"0,0E+00","module":"A2"},{"value":"1,38E-01","module":"A3"},{"value":"0,0E+00","module":"A4"},{"value":"4,29E-02","module":"A5"},{"value":"0,0E+00","module":"B1"},{"value":"0,0E+00","module":"B2"},{"value":"0,0E+00","module":"B3"},{"value":"0,0E+00","module":"B4"},{"value":"0,0E+00","module":"B5"},{"value":"0,0E+00","module":"B6"},{"value":"0,0E+00","module":"B7"},{"value":"0,0E+00","module":"C1"},{"value":"0,0E+00","module":"C2"},{"value":"2,01E+00","module":"C3"},{"value":"1,76E-04","module":"C4"},{"value":"-1,47E-03","module":"D"}]}]}