{"product_name":"IFSI-EMC Pure 1kV 4x120/70mm\u00b2 FV","epd_id":"NEPD-8399-8074","compliance":["EN 15804+A2","ISO 14025","ISO 21930"],"producer_name":"Prysmian Group Norge AS","environmental_impact":[{"parameter":"GWP-total","unit":"kg CO2-eq.","values":[{"value":"2,11E+01","module":"A1"},{"value":"1,71E-01","module":"A2"},{"value":"5,86E-01","module":"A3"},{"value":"3,78E-01","module":"A4"},{"value":"4,69E-01","module":"A5"},{"value":"0,0E+00","module":"B1"},{"value":"0,0E+00","module":"B2"},{"value":"0,0E+00","module":"B3"},{"value":"0,0E+00","module":"B4"},{"value":"0,0E+00","module":"B5"},{"value":"5,22E-03","module":"B6"},{"value":"0,0E+00","module":"B7"},{"value":"0,0E+00","module":"C1"},{"value":"2,69E-01","module":"C2"},{"value":"8,69E-01","module":"C3"},{"value":"7,44E-02","module":"C4"},{"value":"-9,78E-01","module":"D"}]},{"parameter":"GWP-fossil","unit":"kg CO2-eq.","values":[{"value":"2,07E+01","module":"A1"},{"value":"1,70E-01","module":"A2"},{"value":"5,12E-01","module":"A3"},{"value":"3,78E-01","module":"A4"},{"value":"4,58E-01","module":"A5"},{"value":"0,0E+00","module":"B1"},{"value":"0,0E+00","module":"B2"},{"value":"0,0E+00","module":"B3"},{"value":"0,0E+00","module":"B4"},{"value":"0,0E+00","module":"B5"},{"value":"5,06E-03","module":"B6"},{"value":"0,0E+00","module":"B7"},{"value":"0,0E+00","module":"C1"},{"value":"2,68E-01","module":"C2"},{"value":"8,50E-01","module":"C3"},{"value":"6,52E-02","module":"C4"},{"value":"-9,71E-01","module":"D"}]},{"parameter":"GWP-biogenic","unit":"kg CO2-eq.","values":[{"value":"4,23E-01","module":"A1"},{"value":"6,98E-05","module":"A2"},{"value":"5,91E-02","module":"A3"},{"value":"1,55E-04","module":"A4"},{"value":"1,02E-02","module":"A5"},{"value":"0,0E+00","module":"B1"},{"value":"0,0E+00","module":"B2"},{"value":"0,0E+00","module":"B3"},{"value":"0,0E+00","module":"B4"},{"value":"0,0E+00","module":"B5"},{"value":"1,40E-04","module":"B6"},{"value":"0,0E+00","module":"B7"},{"value":"0,0E+00","module":"C1"},{"value":"1,09E-04","module":"C2"},{"value":"1,91E-02","module":"C3"},{"value":"9,18E-03","module":"C4"},{"value":"-4,39E-03","module":"D"}]},{"parameter":"GWP-luluc","unit":"kg CO2-eq.","values":[{"value":"2,15E-02","module":"A1"},{"value":"5,10E-05","module":"A2"},{"value":"1,47E-02","module":"A3"},{"value":"1,10E-04","module":"A4"},{"value":"7,30E-04","module":"A5"},{"value":"0,0E+00","module":"B1"},{"value":"0,0E+00","module":"B2"},{"value":"0,0E+00","module":"B3"},{"value":"0,0E+00","module":"B4"},{"value":"0,0E+00","module":"B5"},{"value":"2,09E-05","module":"B6"},{"value":"0,0E+00","module":"B7"},{"value":"0,0E+00","module":"C1"},{"value":"9,38E-05","module":"C2"},{"value":"2,51E-06","module":"C3"},{"value":"1,13E-05","module":"C4"},{"value":"-2,66E-03","module":"D"}]},{"parameter":"ODP","unit":"kg CFC 11-eq.","values":[{"value":"1,70E-06","module":"A1"},{"value":"3,93E-08","module":"A2"},{"value":"1,18E-07","module":"A3"},{"value":"8,74E-08","module":"A4"},{"value":"4,03E-08","module":"A5"},{"value":"0,0E+00","module":"B1"},{"value":"0,0E+00","module":"B2"},{"value":"0,0E+00","module":"B3"},{"value":"0,0E+00","module":"B4"},{"value":"0,0E+00","module":"B5"},{"value":"3,47E-10","module":"B6"},{"value":"0,0E+00","module":"B7"},{"value":"0,0E+00","module":"C1"},{"value":"6,12E-08","module":"C2"},{"value":"1,39E-09","module":"C3"},{"value":"8,62E-09","module":"C4"},{"value":"-3,57E-03","module":"D"}]},{"parameter":"AP","unit":"mol H+-eq.","values":[{"value":"1,00E+00","module":"A1"},{"value":"7,40E-04","module":"A2"},{"value":"1,72E-03","module":"A3"},{"value":"1,59E-03","module":"A4"},{"value":"2,02E-02","module":"A5"},{"value":"0,0E+00","module":"B1"},{"value":"0,0E+00","module":"B2"},{"value":"0,0E+00","module":"B3"},{"value":"0,0E+00","module":"B4"},{"value":"0,0E+00","module":"B5"},{"value":"3,95E-05","module":"B6"},{"value":"0,0E+00","module":"B7"},{"value":"0,0E+00","module":"C1"},{"value":"1,10E-03","module":"C2"},{"value":"1,57E-04","module":"C3"},{"value":"2,37E-04","module":"C4"},{"value":"-1,55E-01","module":"D"}]},{"parameter":"POCP","unit":"kg NMVOC-eq.","values":[{"value":"2,46E-01","module":"A1"},{"value":"7,77E-04","module":"A2"},{"value":"1,02E-03","module":"A3"},{"value":"1,70E-03","module":"A4"},{"value":"5,01E-03","module":"A5"},{"value":"0,0E+00","module":"B1"},{"value":"0,0E+00","module":"B2"},{"value":"0,0E+00","module":"B3"},{"value":"0,0E+00","module":"B4"},{"value":"0,0E+00","module":"B5"},{"value":"1,52E-05","module":"B6"},{"value":"0,0E+00","module":"B7"},{"value":"0,0E+00","module":"C1"},{"value":"1,10E-03","module":"C2"},{"value":"1,88E-04","module":"C3"},{"value":"2,80E-04","module":"C4"},{"value":"-2,72E-02","module":"D"}]},{"parameter":"ADPE","unit":"kg Sb-eq.","values":[{"value":"9,68E-03","module":"A1"},{"value":"3,06E-06","module":"A2"},{"value":"9,52E-06","module":"A3"},{"value":"6,46E-06","module":"A4"},{"value":"1,94E-04","module":"A5"},{"value":"0,0E+00","module":"B1"},{"value":"0,0E+00","module":"B2"},{"value":"0,0E+00","module":"B3"},{"value":"0,0E+00","module":"B4"},{"value":"0,0E+00","module":"B5"},{"value":"3,77E-07","module":"B6"},{"value":"0,0E+00","module":"B7"},{"value":"0,0E+00","module":"C1"},{"value":"7,27E-06","module":"C2"},{"value":"6,87E-08","module":"C3"},{"value":"2,32E-07","module":"C4"},{"value":"-8,68E-04","module":"D"}]},{"parameter":"ADPF","unit":"MJ","values":[{"value":"2,88E+02","module":"A1"},{"value":"2,64E+00","module":"A2"},{"value":"2,69E+01","module":"A3"},{"value":"5,88E+00","module":"A4"},{"value":"6,56E+00","module":"A5"},{"value":"0,0E+00","module":"B1"},{"value":"0,0E+00","module":"B2"},{"value":"0,0E+00","module":"B3"},{"value":"0,0E+00","module":"B4"},{"value":"0,0E+00","module":"B5"},{"value":"6,90E-02","module":"B6"},{"value":"0,0E+00","module":"B7"},{"value":"0,0E+00","module":"C1"},{"value":"4,05E+00","module":"C2"},{"value":"9,38E-02","module":"C3"},{"value":"7,02E-01","module":"C4"},{"value":"-8,94E+00","module":"D"}]},{"parameter":"WDP","unit":"m3 world-eq.","values":[{"value":"1,39E+03","module":"A1"},{"value":"2,06E+00","module":"A2"},{"value":"2,69E+03","module":"A3"},{"value":"4,51E+00","module":"A4"},{"value":"8,21E+01","module":"A5"},{"value":"0,0E+00","module":"B1"},{"value":"0,0E+00","module":"B2"},{"value":"0,0E+00","module":"B3"},{"value":"0,0E+00","module":"B4"},{"value":"0,0E+00","module":"B5"},{"value":"1,20E+01","module":"B6"},{"value":"0,0E+00","module":"B7"},{"value":"0,0E+00","module":"C1"},{"value":"3,86E+00","module":"C2"},{"value":"5,36E-01","module":"C3"},{"value":"1,68E+01","module":"C4"},{"value":"4,17E+01","module":"D"}]},{"parameter":"EP-freshwater","unit":"kg P-eq.","values":[{"value":"8,19E-03","module":"A1"},{"value":"1,30E-06","module":"A2"},{"value":"1,67E-05","module":"A3"},{"value":"2,88E-06","module":"A4"},{"value":"1,64E-04","module":"A5"},{"value":"0,0E+00","module":"B1"},{"value":"0,0E+00","module":"B2"},{"value":"0,0E+00","module":"B3"},{"value":"0,0E+00","module":"B4"},{"value":"0,0E+00","module":"B5"},{"value":"3,64E-07","module":"B6"},{"value":"0,0E+00","module":"B7"},{"value":"0,0E+00","module":"C1"},{"value":"2,11E-06","module":"C2"},{"value":"1,27E-07","module":"C3"},{"value":"5,86E-07","module":"C4"},{"value":"-1,05E-03","module":"D"}]},{"parameter":"EP-marine","unit":"kg N-eq.","values":[{"value":"6,77E-02","module":"A1"},{"value":"2,21E-04","module":"A2"},{"value":"4,26E-04","module":"A3"},{"value":"4,78E-04","module":"A4"},{"value":"1,39E-03","module":"A5"},{"value":"0,0E+00","module":"B1"},{"value":"0,0E+00","module":"B2"},{"value":"0,0E+00","module":"B3"},{"value":"0,0E+00","module":"B4"},{"value":"0,0E+00","module":"B5"},{"value":"4,34E-06","module":"B6"},{"value":"0,0E+00","module":"B7"},{"value":"0,0E+00","module":"C1"},{"value":"3,25E-04","module":"C2"},{"value":"7,49E-05","module":"C3"},{"value":"1,38E-04","module":"C4"},{"value":"-6,49E-03","module":"D"}]},{"parameter":"EP-terrestrial","unit":"mol N-eq.","values":[{"value":"1,00E+00","module":"A1"},{"value":"2,44E-03","module":"A2"},{"value":"4,22E-03","module":"A3"},{"value":"5,28E-03","module":"A4"},{"value":"2,04E-02","module":"A5"},{"value":"0,0E+00","module":"B1"},{"value":"0,0E+00","module":"B2"},{"value":"0,0E+00","module":"B3"},{"value":"0,0E+00","module":"B4"},{"value":"0,0E+00","module":"B5"},{"value":"5,65E-05","module":"B6"},{"value":"0,0E+00","module":"B7"},{"value":"0,0E+00","module":"C1"},{"value":"3,60E-03","module":"C2"},{"value":"7,80E-04","module":"C3"},{"value":"9,52E-04","module":"C4"},{"value":"-1,00E-01","module":"D"}]},{"parameter":"GWP-IOBC","unit":"kg CO2-eq.","values":[{"value":"2,10E+01","module":"A1"},{"value":"1,71E-01","module":"A2"},{"value":"5,73E-01","module":"A3"},{"value":"3,78E-01","module":"A4"},{"value":"4,68E-01","module":"A5"},{"value":"0,0E+00","module":"B1"},{"value":"0,0E+00","module":"B2"},{"value":"0,0E+00","module":"B3"},{"value":"0,0E+00","module":"B4"},{"value":"0,0E+00","module":"B5"},{"value":"5,21E-03","module":"B6"},{"value":"0,0E+00","module":"B7"},{"value":"0,0E+00","module":"C1"},{"value":"2,69E-01","module":"C2"},{"value":"8,65E-01","module":"C3"},{"value":"8,04E-02","module":"C4"},{"value":"-4,87E-01","module":"D"}]}],"additional_environmental_impact":[{"parameter":"PM","unit":"disease incidence","values":[{"value":"2,78E-06","module":"A1"},{"value":"1,47E-08","module":"A2"},{"value":"1,35E-08","module":"A3"},{"value":"3,33E-08","module":"A4"},{"value":"5,73E-08","module":"A5"},{"value":"0,0E+00","module":"B1"},{"value":"0,0E+00","module":"B2"},{"value":"0,0E+00","module":"B3"},{"value":"0,0E+00","module":"B4"},{"value":"0,0E+00","module":"B5"},{"value":"2,83E-10","module":"B6"},{"value":"0,0E+00","module":"B7"},{"value":"0,0E+00","module":"C1"},{"value":"1,93E-08","module":"C2"},{"value":"6,76E-10","module":"C3"},{"value":"4,16E-09","module":"C4"},{"value":"-3,34E-07","module":"D"}]},{"parameter":"ETP-fw","unit":"CTUe","values":[{"value":"1,26E+04","module":"A1"},{"value":"1,93E+00","module":"A2"},{"value":"1,59E+01","module":"A3"},{"value":"4,30E+00","module":"A4"},{"value":"2,75E+02","module":"A5"},{"value":"0,0E+00","module":"B1"},{"value":"0,0E+00","module":"B2"},{"value":"0,0E+00","module":"B3"},{"value":"0,0E+00","module":"B4"},{"value":"0,0E+00","module":"B5"},{"value":"3,14E-01","module":"B6"},{"value":"0,0E+00","module":"B7"},{"value":"0,0E+00","module":"C1"},{"value":"2,98E+00","module":"C2"},{"value":"1,15E+00","module":"C3"},{"value":"1,16E+03","module":"C4"},{"value":"-1,43E+03","module":"D"}]},{"parameter":"HTP-c","unit":"CTUh","values":[{"value":"2,29E-07","module":"A1"},{"value":"0,0E+00","module":"A2"},{"value":"5,21E-10","module":"A3"},{"value":"0,0E+00","module":"A4"},{"value":"4,60E-09","module":"A5"},{"value":"0,0E+00","module":"B1"},{"value":"0,0E+00","module":"B2"},{"value":"0,0E+00","module":"B3"},{"value":"0,0E+00","module":"B4"},{"value":"0,0E+00","module":"B5"},{"value":"1,50E-11","module":"B6"},{"value":"0,0E+00","module":"B7"},{"value":"0,0E+00","module":"C1"},{"value":"0,0E+00","module":"C2"},{"value":"3,70E-11","module":"C3"},{"value":"5,40E-11","module":"C4"},{"value":"-2,02E-08","module":"D"}]},{"parameter":"HTP-nc","unit":"CTUh","values":[{"value":"1,73E-05","module":"A1"},{"value":"1,89E-09","module":"A2"},{"value":"1,26E-08","module":"A3"},{"value":"4,16E-09","module":"A4"},{"value":"3,47E-07","module":"A5"},{"value":"0,0E+00","module":"B1"},{"value":"0,0E+00","module":"B2"},{"value":"0,0E+00","module":"B3"},{"value":"0,0E+00","module":"B4"},{"value":"0,0E+00","module":"B5"},{"value":"3,54E-10","module":"B6"},{"value":"0,0E+00","module":"B7"},{"value":"0,0E+00","module":"C1"},{"value":"3,22E-09","module":"C2"},{"value":"1,65E-09","module":"C3"},{"value":"1,00E-09","module":"C4"},{"value":"-1,73E-06","module":"D"}]},{"parameter":"SQP","unit":"unitless","values":[{"value":"2,38E+02","module":"A1"},{"value":"2,91E+00","module":"A2"},{"value":"1,21E+01","module":"A3"},{"value":"6,75E+00","module":"A4"},{"value":"5,27E+00","module":"A5"},{"value":"0,0E+00","module":"B1"},{"value":"0,0E+00","module":"B2"},{"value":"0,0E+00","module":"B3"},{"value":"0,0E+00","module":"B4"},{"value":"0,0E+00","module":"B5"},{"value":"3,48E-02","module":"B6"},{"value":"0,0E+00","module":"B7"},{"value":"0,0E+00","module":"C1"},{"value":"2,79E+00","module":"C2"},{"value":"1,57E-02","module":"C3"},{"value":"1,38E+00","module":"C4"},{"value":"-2,28E+01","module":"D"}]},{"parameter":"IRP","unit":"kBq U235-eq.","values":[{"value":"1,29E+00","module":"A1"},{"value":"1,15E-02","module":"A2"},{"value":"9,08E-01","module":"A3"},{"value":"2,57E-02","module":"A4"},{"value":"4,53E-02","module":"A5"},{"value":"0,0E+00","module":"B1"},{"value":"0,0E+00","module":"B2"},{"value":"0,0E+00","module":"B3"},{"value":"0,0E+00","module":"B4"},{"value":"0,0E+00","module":"B5"},{"value":"1,25E-03","module":"B6"},{"value":"0,0E+00","module":"B7"},{"value":"0,0E+00","module":"C1"},{"value":"1,77E-02","module":"C2"},{"value":"2,17E-04","module":"C3"},{"value":"4,56E-03","module":"C4"},{"value":"-1,47E-02","module":"D"}]}],"resource_use":[{"parameter":"PERE","unit":"MJ","values":[{"value":"6,54E+01","module":"A1"},{"value":"3,35E-02","module":"A2"},{"value":"1,28E+01","module":"A3"},{"value":"7,40E-02","module":"A4"},{"value":"1,57E+00","module":"A5"},{"value":"0,0E+00","module":"B1"},{"value":"0,0E+00","module":"B2"},{"value":"0,0E+00","module":"B3"},{"value":"0,0E+00","module":"B4"},{"value":"0,0E+00","module":"B5"},{"value":"8,94E-01","module":"B6"},{"value":"0,0E+00","module":"B7"},{"value":"0,0E+00","module":"C1"},{"value":"5,71E-02","module":"C2"},{"value":"4,62E-03","module":"C3"},{"value":"9,09E-02","module":"C4"},{"value":"-7,63E+00","module":"D"}]},{"parameter":"PERM","unit":"MJ","values":[{"value":"0,0E+00","module":"A1"},{"value":"0,0E+00","module":"A2"},{"value":"0,0E+00","module":"A3"},{"value":"0,0E+00","module":"A4"},{"value":"0,0E+00","module":"A5"},{"value":"0,0E+00","module":"B1"},{"value":"0,0E+00","module":"B2"},{"value":"0,0E+00","module":"B3"},{"value":"0,0E+00","module":"B4"},{"value":"0,0E+00","module":"B5"},{"value":"0,0E+00","module":"B6"},{"value":"0,0E+00","module":"B7"},{"value":"0,0E+00","module":"C1"},{"value":"0,0E+00","module":"C2"},{"value":"0,0E+00","module":"C3"},{"value":"0,0E+00","module":"C4"},{"value":"0,0E+00","module":"D"}]},{"parameter":"PERT","unit":"MJ","values":[{"value":"6,54E+01","module":"A1"},{"value":"3,35E-02","module":"A2"},{"value":"1,28E+01","module":"A3"},{"value":"7,40E-02","module":"A4"},{"value":"1,57E+00","module":"A5"},{"value":"0,0E+00","module":"B1"},{"value":"0,0E+00","module":"B2"},{"value":"0,0E+00","module":"B3"},{"value":"0,0E+00","module":"B4"},{"value":"0,0E+00","module":"B5"},{"value":"8,94E-01","module":"B6"},{"value":"0,0E+00","module":"B7"},{"value":"0,0E+00","module":"C1"},{"value":"5,71E-02","module":"C2"},{"value":"4,62E-03","module":"C3"},{"value":"9,09E-02","module":"C4"},{"value":"-7,63E+00","module":"D"}]},{"parameter":"PENRE","unit":"MJ","values":[{"value":"2,72E+02","module":"A1"},{"value":"2,64E+00","module":"A2"},{"value":"2,70E+01","module":"A3"},{"value":"5,88E+00","module":"A4"},{"value":"6,25E+00","module":"A5"},{"value":"0,0E+00","module":"B1"},{"value":"0,0E+00","module":"B2"},{"value":"0,0E+00","module":"B3"},{"value":"0,0E+00","module":"B4"},{"value":"0,0E+00","module":"B5"},{"value":"6,91E-02","module":"B6"},{"value":"0,0E+00","module":"B7"},{"value":"0,0E+00","module":"C1"},{"value":"4,05E+00","module":"C2"},{"value":"9,41E-02","module":"C3"},{"value":"7,02E-01","module":"C4"},{"value":"-8,93E+00","module":"D"}]},{"parameter":"PENRM","unit":"MJ","values":[{"value":"1,66E+01","module":"A1"},{"value":"0,0E+00","module":"A2"},{"value":"0,0E+00","module":"A3"},{"value":"0,0E+00","module":"A4"},{"value":"9,80E-03","module":"A5"},{"value":"0,0E+00","module":"B1"},{"value":"0,0E+00","module":"B2"},{"value":"0,0E+00","module":"B3"},{"value":"0,0E+00","module":"B4"},{"value":"0,0E+00","module":"B5"},{"value":"0,0E+00","module":"B6"},{"value":"0,0E+00","module":"B7"},{"value":"0,0E+00","module":"C1"},{"value":"0,0E+00","module":"C2"},{"value":"-1,62E+01","module":"C3"},{"value":"0,0E+00","module":"C4"},{"value":"0,0E+00","module":"D"}]},{"parameter":"PENRT","unit":"MJ","values":[{"value":"2,89E+02","module":"A1"},{"value":"2,64E+00","module":"A2"},{"value":"2,70E+01","module":"A3"},{"value":"5,88E+00","module":"A4"},{"value":"6,26E+00","module":"A5"},{"value":"0,0E+00","module":"B1"},{"value":"0,0E+00","module":"B2"},{"value":"0,0E+00","module":"B3"},{"value":"0,0E+00","module":"B4"},{"value":"0,0E+00","module":"B5"},{"value":"6,91E-02","module":"B6"},{"value":"0,0E+00","module":"B7"},{"value":"0,0E+00","module":"C1"},{"value":"4,05E+00","module":"C2"},{"value":"-1,61E+01","module":"C3"},{"value":"7,02E-01","module":"C4"},{"value":"-8,93E+00","module":"D"}]},{"parameter":"SM","unit":"kg","values":[{"value":"7,41E-01","module":"A1"},{"value":"0,0E+00","module":"A2"},{"value":"0,0E+00","module":"A3"},{"value":"0,0E+00","module":"A4"},{"value":"1,48E-02","module":"A5"},{"value":"0,0E+00","module":"B1"},{"value":"0,0E+00","module":"B2"},{"value":"0,0E+00","module":"B3"},{"value":"0,0E+00","module":"B4"},{"value":"0,0E+00","module":"B5"},{"value":"0,0E+00","module":"B6"},{"value":"0,0E+00","module":"B7"},{"value":"0,0E+00","module":"C1"},{"value":"0,0E+00","module":"C2"},{"value":"0,0E+00","module":"C3"},{"value":"0,0E+00","module":"C4"},{"value":"2,70E-01","module":"D"}]},{"parameter":"RSF","unit":"MJ","values":[{"value":"1,65E+00","module":"A1"},{"value":"1,18E-03","module":"A2"},{"value":"5,01E-02","module":"A3"},{"value":"2,59E-03","module":"A4"},{"value":"3,42E-02","module":"A5"},{"value":"0,0E+00","module":"B1"},{"value":"0,0E+00","module":"B2"},{"value":"0,0E+00","module":"B3"},{"value":"0,0E+00","module":"B4"},{"value":"0,0E+00","module":"B5"},{"value":"7,02E-04","module":"B6"},{"value":"0,0E+00","module":"B7"},{"value":"0,0E+00","module":"C1"},{"value":"2,04E-03","module":"C2"},{"value":"1,04E-04","module":"C3"},{"value":"1,89E-03","module":"C4"},{"value":"2,49E-02","module":"D"}]},{"parameter":"NRSF","unit":"MJ","values":[{"value":"1,45E-02","module":"A1"},{"value":"3,96E-03","module":"A2"},{"value":"1,61E-01","module":"A3"},{"value":"8,68E-03","module":"A4"},{"value":"3,93E-03","module":"A5"},{"value":"0,0E+00","module":"B1"},{"value":"0,0E+00","module":"B2"},{"value":"0,0E+00","module":"B3"},{"value":"0,0E+00","module":"B4"},{"value":"0,0E+00","module":"B5"},{"value":"1,75E-03","module":"B6"},{"value":"0,0E+00","module":"B7"},{"value":"0,0E+00","module":"C1"},{"value":"7,30E-03","module":"C2"},{"value":"0,0E+00","module":"C3"},{"value":"5,62E-04","module":"C4"},{"value":"-2,02E-01","module":"D"}]},{"parameter":"FW","unit":"m3","values":[{"value":"4,65E-01","module":"A1"},{"value":"2,98E-04","module":"A2"},{"value":"3,12E-02","module":"A3"},{"value":"6,70E-04","module":"A4"},{"value":"9,99E-03","module":"A5"},{"value":"0,0E+00","module":"B1"},{"value":"0,0E+00","module":"B2"},{"value":"0,0E+00","module":"B3"},{"value":"0,0E+00","module":"B4"},{"value":"0,0E+00","module":"B5"},{"value":"6,68E-03","module":"B6"},{"value":"0,0E+00","module":"B7"},{"value":"0,0E+00","module":"C1"},{"value":"4,26E-04","module":"C2"},{"value":"6,62E-04","module":"C3"},{"value":"9,15E-04","module":"C4"},{"value":"-2,78E-02","module":"D"}]}],"end_of_life_waste":[{"parameter":"HWD","unit":"kg","values":[{"value":"1,73E-01","module":"A1"},{"value":"1,44E-04","module":"A2"},{"value":"1,29E-01","module":"A3"},{"value":"3,22E-04","module":"A4"},{"value":"7,58E-03","module":"A5"},{"value":"0,0E+00","module":"B1"},{"value":"0,0E+00","module":"B2"},{"value":"0,0E+00","module":"B3"},{"value":"0,0E+00","module":"B4"},{"value":"0,0E+00","module":"B5"},{"value":"4,43E-05","module":"B6"},{"value":"0,0E+00","module":"B7"},{"value":"0,0E+00","module":"C1"},{"value":"2,06E-04","module":"C2"},{"value":"0,0E+00","module":"C3"},{"value":"7,65E-02","module":"C4"},{"value":"-1,05E-02","module":"D"}]},{"parameter":"NHWD","unit":"kg","values":[{"value":"9,31E+00","module":"A1"},{"value":"2,19E-01","module":"A2"},{"value":"1,96E-01","module":"A3"},{"value":"5,11E-01","module":"A4"},{"value":"2,54E-01","module":"A5"},{"value":"0,0E+00","module":"B1"},{"value":"0,0E+00","module":"B2"},{"value":"0,0E+00","module":"B3"},{"value":"0,0E+00","module":"B4"},{"value":"0,0E+00","module":"B5"},{"value":"5,32E-03","module":"B6"},{"value":"0,0E+00","module":"B7"},{"value":"0,0E+00","module":"C1"},{"value":"1,93E-01","module":"C2"},{"value":"0,0E+00","module":"C3"},{"value":"2,24E+00","module":"C4"},{"value":"-4,61E-01","module":"D"}]},{"parameter":"RWD","unit":"kg","values":[{"value":"1,20E-03","module":"A1"},{"value":"1,80E-05","module":"A2"},{"value":"4,01E-04","module":"A3"},{"value":"4,01E-05","module":"A4"},{"value":"3,38E-05","module":"A5"},{"value":"0,0E+00","module":"B1"},{"value":"0,0E+00","module":"B2"},{"value":"0,0E+00","module":"B3"},{"value":"0,0E+00","module":"B4"},{"value":"0,0E+00","module":"B5"},{"value":"6,18E-07","module":"B6"},{"value":"0,0E+00","module":"B7"},{"value":"0,0E+00","module":"C1"},{"value":"2,76E-05","module":"C2"},{"value":"0,0E+00","module":"C3"},{"value":"4,88E-06","module":"C4"},{"value":"-1,29E-05","module":"D"}]}],"end_of_life_flow":[{"parameter":"CRU","unit":"kg","values":[{"value":"0,0E+00","module":"A1"},{"value":"0,0E+00","module":"A2"},{"value":"0,0E+00","module":"A3"},{"value":"0,0E+00","module":"A4"},{"value":"0,0E+00","module":"A5"},{"value":"0,0E+00","module":"B1"},{"value":"0,0E+00","module":"B2"},{"value":"0,0E+00","module":"B3"},{"value":"0,0E+00","module":"B4"},{"value":"0,0E+00","module":"B5"},{"value":"0,0E+00","module":"B6"},{"value":"0,0E+00","module":"B7"},{"value":"0,0E+00","module":"C1"},{"value":"0,0E+00","module":"C2"},{"value":"0,0E+00","module":"C3"},{"value":"0,0E+00","module":"C4"},{"value":"0,0E+00","module":"D"}]},{"parameter":"MFR","unit":"kg","values":[{"value":"0,0E+00","module":"A1"},{"value":"0,0E+00","module":"A2"},{"value":"8,48E-03","module":"A3"},{"value":"0,0E+00","module":"A4"},{"value":"5,64E-02","module":"A5"},{"value":"0,0E+00","module":"B1"},{"value":"0,0E+00","module":"B2"},{"value":"0,0E+00","module":"B3"},{"value":"0,0E+00","module":"B4"},{"value":"0,0E+00","module":"B5"},{"value":"0,0E+00","module":"B6"},{"value":"0,0E+00","module":"B7"},{"value":"0,0E+00","module":"C1"},{"value":"0,0E+00","module":"C2"},{"value":"2,81E+00","module":"C3"},{"value":"2,94E-05","module":"C4"},{"value":"-1,06E-02","module":"D"}]},{"parameter":"MER","unit":"kg","values":[{"value":"0,0E+00","module":"A1"},{"value":"0,0E+00","module":"A2"},{"value":"4,83E-01","module":"A3"},{"value":"0,0E+00","module":"A4"},{"value":"1,64E-02","module":"A5"},{"value":"0,0E+00","module":"B1"},{"value":"0,0E+00","module":"B2"},{"value":"0,0E+00","module":"B3"},{"value":"0,0E+00","module":"B4"},{"value":"0,0E+00","module":"B5"},{"value":"0,0E+00","module":"B6"},{"value":"0,0E+00","module":"B7"},{"value":"0,0E+00","module":"C1"},{"value":"0,0E+00","module":"C2"},{"value":"3,39E-01","module":"C3"},{"value":"7,18E-07","module":"C4"},{"value":"-1,39E-03","module":"D"}]},{"parameter":"EEE","unit":"MJ","values":[{"value":"0,0E+00","module":"A1"},{"value":"0,0E+00","module":"A2"},{"value":"2,81E-01","module":"A3"},{"value":"0,0E+00","module":"A4"},{"value":"1,68E-02","module":"A5"},{"value":"0,0E+00","module":"B1"},{"value":"0,0E+00","module":"B2"},{"value":"0,0E+00","module":"B3"},{"value":"0,0E+00","module":"B4"},{"value":"0,0E+00","module":"B5"},{"value":"0,0E+00","module":"B6"},{"value":"0,0E+00","module":"B7"},{"value":"0,0E+00","module":"C1"},{"value":"0,0E+00","module":"C2"},{"value":"5,59E-01","module":"C3"},{"value":"4,66E-05","module":"C4"},{"value":"-3,41E-03","module":"D"}]},{"parameter":"EET","unit":"MJ","values":[{"value":"0,0E+00","module":"A1"},{"value":"0,0E+00","module":"A2"},{"value":"4,25E+00","module":"A3"},{"value":"0,0E+00","module":"A4"},{"value":"2,54E-01","module":"A5"},{"value":"0,0E+00","module":"B1"},{"value":"0,0E+00","module":"B2"},{"value":"0,0E+00","module":"B3"},{"value":"0,0E+00","module":"B4"},{"value":"0,0E+00","module":"B5"},{"value":"0,0E+00","module":"B6"},{"value":"0,0E+00","module":"B7"},{"value":"0,0E+00","module":"C1"},{"value":"0,0E+00","module":"C2"},{"value":"8,46E+00","module":"C3"},{"value":"7,05E-04","module":"C4"},{"value":"-5,15E-02","module":"D"}]}]}