{"product_name":"IFSI-EMC Pure 1kV 2x4/4mm\u00b2 ER","epd_id":"NEPD-6929-6308","compliance":["EN 15804+A2","ISO 14025","ISO 21930"],"producer_name":"Prysmian Group Norge AS","environmental_impact":[{"parameter":"GWP-total","unit":"kg CO2-eq.","values":[{"value":"8,78E-01","module":"A1"},{"value":"8,03E-02","module":"A2"},{"value":"1,71E-02","module":"A3"},{"value":"8,32E-02","module":"A4"},{"value":"2,59E-02","module":"A5"},{"value":"0,0E+00","module":"B1"},{"value":"0,0E+00","module":"B2"},{"value":"0,0E+00","module":"B3"},{"value":"0,0E+00","module":"B4"},{"value":"0,0E+00","module":"B5"},{"value":"7,69E-02","module":"B6"},{"value":"0,0E+00","module":"B7"},{"value":"0,0E+00","module":"C1"},{"value":"1,43E-02","module":"C2"},{"value":"2,25E-01","module":"C3"},{"value":"1,27E-02","module":"C4"},{"value":"-4,31E-02","module":"D"}]},{"parameter":"GWP-fossil","unit":"kg CO2-eq.","values":[{"value":"8,70E-01","module":"A1"},{"value":"8,02E-02","module":"A2"},{"value":"1,57E-02","module":"A3"},{"value":"8,31E-02","module":"A4"},{"value":"2,55E-02","module":"A5"},{"value":"0,0E+00","module":"B1"},{"value":"0,0E+00","module":"B2"},{"value":"0,0E+00","module":"B3"},{"value":"0,0E+00","module":"B4"},{"value":"0,0E+00","module":"B5"},{"value":"7,45E-02","module":"B6"},{"value":"0,0E+00","module":"B7"},{"value":"0,0E+00","module":"C1"},{"value":"1,43E-02","module":"C2"},{"value":"2,16E-01","module":"C3"},{"value":"1,08E-02","module":"C4"},{"value":"-4,25E-02","module":"D"}]},{"parameter":"GWP-biogenic","unit":"kg CO2-eq.","values":[{"value":"7,10E-03","module":"A1"},{"value":"2,75E-05","module":"A2"},{"value":"1,43E-03","module":"A3"},{"value":"3,39E-05","module":"A4"},{"value":"3,87E-04","module":"A5"},{"value":"0,0E+00","module":"B1"},{"value":"0,0E+00","module":"B2"},{"value":"0,0E+00","module":"B3"},{"value":"0,0E+00","module":"B4"},{"value":"0,0E+00","module":"B5"},{"value":"2,06E-03","module":"B6"},{"value":"0,0E+00","module":"B7"},{"value":"0,0E+00","module":"C1"},{"value":"5,83E-06","module":"C2"},{"value":"8,90E-03","module":"C3"},{"value":"1,85E-03","module":"C4"},{"value":"-1,65E-04","module":"D"}]},{"parameter":"GWP-luluc","unit":"kg CO2-eq.","values":[{"value":"9,28E-04","module":"A1"},{"value":"3,80E-05","module":"A2"},{"value":"2,15E-05","module":"A3"},{"value":"2,91E-05","module":"A4"},{"value":"2,04E-05","module":"A5"},{"value":"0,0E+00","module":"B1"},{"value":"0,0E+00","module":"B2"},{"value":"0,0E+00","module":"B3"},{"value":"0,0E+00","module":"B4"},{"value":"0,0E+00","module":"B5"},{"value":"3,07E-04","module":"B6"},{"value":"0,0E+00","module":"B7"},{"value":"0,0E+00","module":"C1"},{"value":"5,00E-06","module":"C2"},{"value":"8,46E-07","module":"C3"},{"value":"4,31E-07","module":"C4"},{"value":"-4,64E-04","module":"D"}]},{"parameter":"ODP","unit":"kg CFC 11-eq.","values":[{"value":"5,20E-08","module":"A1"},{"value":"1,74E-08","module":"A2"},{"value":"1,43E-08","module":"A3"},{"value":"1,90E-08","module":"A4"},{"value":"2,07E-09","module":"A5"},{"value":"0,0E+00","module":"B1"},{"value":"0,0E+00","module":"B2"},{"value":"0,0E+00","module":"B3"},{"value":"0,0E+00","module":"B4"},{"value":"0,0E+00","module":"B5"},{"value":"5,11E-09","module":"B6"},{"value":"0,0E+00","module":"B7"},{"value":"0,0E+00","module":"C1"},{"value":"3,26E-09","module":"C2"},{"value":"4,55E-10","module":"C3"},{"value":"4,47E-10","module":"C4"},{"value":"-9,16E-04","module":"D"}]},{"parameter":"AP","unit":"mol H+-eq.","values":[{"value":"2,85E-02","module":"A1"},{"value":"1,40E-03","module":"A2"},{"value":"1,18E-04","module":"A3"},{"value":"3,40E-04","module":"A4"},{"value":"6,08E-04","module":"A5"},{"value":"0,0E+00","module":"B1"},{"value":"0,0E+00","module":"B2"},{"value":"0,0E+00","module":"B3"},{"value":"0,0E+00","module":"B4"},{"value":"0,0E+00","module":"B5"},{"value":"5,82E-04","module":"B6"},{"value":"0,0E+00","module":"B7"},{"value":"0,0E+00","module":"C1"},{"value":"5,84E-05","module":"C2"},{"value":"4,67E-05","module":"C3"},{"value":"1,16E-05","module":"C4"},{"value":"-5,13E-03","module":"D"}]},{"parameter":"POCP","unit":"kg NMVOC-eq.","values":[{"value":"7,23E-03","module":"A1"},{"value":"1,09E-03","module":"A2"},{"value":"9,77E-05","module":"A3"},{"value":"3,41E-04","module":"A4"},{"value":"1,76E-04","module":"A5"},{"value":"0,0E+00","module":"B1"},{"value":"0,0E+00","module":"B2"},{"value":"0,0E+00","module":"B3"},{"value":"0,0E+00","module":"B4"},{"value":"0,0E+00","module":"B5"},{"value":"2,24E-04","module":"B6"},{"value":"0,0E+00","module":"B7"},{"value":"0,0E+00","module":"C1"},{"value":"5,87E-05","module":"C2"},{"value":"5,52E-05","module":"C3"},{"value":"1,58E-05","module":"C4"},{"value":"-9,70E-04","module":"D"}]},{"parameter":"ADPE","unit":"kg Sb-eq.","values":[{"value":"1,91E-04","module":"A1"},{"value":"1,45E-06","module":"A2"},{"value":"4,72E-07","module":"A3"},{"value":"2,25E-06","module":"A4"},{"value":"3,91E-06","module":"A5"},{"value":"0,0E+00","module":"B1"},{"value":"0,0E+00","module":"B2"},{"value":"0,0E+00","module":"B3"},{"value":"0,0E+00","module":"B4"},{"value":"0,0E+00","module":"B5"},{"value":"5,56E-06","module":"B6"},{"value":"0,0E+00","module":"B7"},{"value":"0,0E+00","module":"C1"},{"value":"3,87E-07","module":"C2"},{"value":"2,28E-08","module":"C3"},{"value":"1,15E-08","module":"C4"},{"value":"-2,83E-05","module":"D"}]},{"parameter":"ADPF","unit":"MJ","values":[{"value":"1,39E+01","module":"A1"},{"value":"1,13E+00","module":"A2"},{"value":"3,41E+00","module":"A3"},{"value":"1,25E+00","module":"A4"},{"value":"3,94E-01","module":"A5"},{"value":"0,0E+00","module":"B1"},{"value":"0,0E+00","module":"B2"},{"value":"0,0E+00","module":"B3"},{"value":"0,0E+00","module":"B4"},{"value":"0,0E+00","module":"B5"},{"value":"1,02E+00","module":"B6"},{"value":"0,0E+00","module":"B7"},{"value":"0,0E+00","module":"C1"},{"value":"2,16E-01","module":"C2"},{"value":"2,91E-02","module":"C3"},{"value":"3,43E-02","module":"C4"},{"value":"-4,47E-01","module":"D"}]},{"parameter":"WDP","unit":"m3 world-eq.","values":[{"value":"4,34E+01","module":"A1"},{"value":"7,31E-01","module":"A2"},{"value":"1,64E+00","module":"A3"},{"value":"1,20E+00","module":"A4"},{"value":"9,54E-01","module":"A5"},{"value":"0,0E+00","module":"B1"},{"value":"0,0E+00","module":"B2"},{"value":"0,0E+00","module":"B3"},{"value":"0,0E+00","module":"B4"},{"value":"0,0E+00","module":"B5"},{"value":"1,77E+02","module":"B6"},{"value":"0,0E+00","module":"B7"},{"value":"0,0E+00","module":"C1"},{"value":"2,06E-01","module":"C2"},{"value":"1,94E-01","module":"C3"},{"value":"5,22E-01","module":"C4"},{"value":"-6,00E-01","module":"D"}]},{"parameter":"EP-freshwater","unit":"kg P-eq.","values":[{"value":"2,50E-04","module":"A1"},{"value":"4,88E-07","module":"A2"},{"value":"5,44E-07","module":"A3"},{"value":"6,53E-07","module":"A4"},{"value":"5,03E-06","module":"A5"},{"value":"0,0E+00","module":"B1"},{"value":"0,0E+00","module":"B2"},{"value":"0,0E+00","module":"B3"},{"value":"0,0E+00","module":"B4"},{"value":"0,0E+00","module":"B5"},{"value":"5,36E-06","module":"B6"},{"value":"0,0E+00","module":"B7"},{"value":"0,0E+00","module":"C1"},{"value":"1,12E-07","module":"C2"},{"value":"4,07E-08","module":"C3"},{"value":"2,07E-08","module":"C4"},{"value":"-3,50E-05","module":"D"}]},{"parameter":"EP-marine","unit":"kg N-eq.","values":[{"value":"1,87E-03","module":"A1"},{"value":"3,71E-04","module":"A2"},{"value":"3,68E-05","module":"A3"},{"value":"1,01E-04","module":"A4"},{"value":"4,83E-05","module":"A5"},{"value":"0,0E+00","module":"B1"},{"value":"0,0E+00","module":"B2"},{"value":"0,0E+00","module":"B3"},{"value":"0,0E+00","module":"B4"},{"value":"0,0E+00","module":"B5"},{"value":"6,40E-05","module":"B6"},{"value":"0,0E+00","module":"B7"},{"value":"0,0E+00","module":"C1"},{"value":"1,73E-05","module":"C2"},{"value":"2,23E-05","module":"C3"},{"value":"1,71E-05","module":"C4"},{"value":"-2,40E-04","module":"D"}]},{"parameter":"EP-terrestrial","unit":"mol N-eq.","values":[{"value":"2,68E-02","module":"A1"},{"value":"4,11E-03","module":"A2"},{"value":"4,11E-04","module":"A3"},{"value":"1,11E-03","module":"A4"},{"value":"6,54E-04","module":"A5"},{"value":"0,0E+00","module":"B1"},{"value":"0,0E+00","module":"B2"},{"value":"0,0E+00","module":"B3"},{"value":"0,0E+00","module":"B4"},{"value":"0,0E+00","module":"B5"},{"value":"8,33E-04","module":"B6"},{"value":"0,0E+00","module":"B7"},{"value":"0,0E+00","module":"C1"},{"value":"1,92E-04","module":"C2"},{"value":"2,29E-04","module":"C3"},{"value":"4,62E-05","module":"C4"},{"value":"-3,57E-03","module":"D"}]},{"parameter":"GWP-IOBC","unit":"kg CO2-eq.","values":[{"value":"8,78E-01","module":"A1"},{"value":"8,03E-02","module":"A2"},{"value":"1,69E-02","module":"A3"},{"value":"8,32E-02","module":"A4"},{"value":"2,58E-02","module":"A5"},{"value":"0,0E+00","module":"B1"},{"value":"0,0E+00","module":"B2"},{"value":"0,0E+00","module":"B3"},{"value":"0,0E+00","module":"B4"},{"value":"0,0E+00","module":"B5"},{"value":"7,67E-02","module":"B6"},{"value":"0,0E+00","module":"B7"},{"value":"0,0E+00","module":"C1"},{"value":"1,43E-02","module":"C2"},{"value":"2,21E-01","module":"C3"},{"value":"1,31E-02","module":"C4"},{"value":"-2,70E-02","module":"D"}]}],"additional_environmental_impact":[{"parameter":"PM","unit":"disease incidence","values":[{"value":"8,52E-08","module":"A1"},{"value":"4,20E-09","module":"A2"},{"value":"1,74E-09","module":"A3"},{"value":"5,99E-09","module":"A4"},{"value":"1,95E-09","module":"A5"},{"value":"0,0E+00","module":"B1"},{"value":"0,0E+00","module":"B2"},{"value":"0,0E+00","module":"B3"},{"value":"0,0E+00","module":"B4"},{"value":"0,0E+00","module":"B5"},{"value":"4,18E-09","module":"B6"},{"value":"0,0E+00","module":"B7"},{"value":"0,0E+00","module":"C1"},{"value":"1,03E-09","module":"C2"},{"value":"2,07E-10","module":"C3"},{"value":"2,18E-10","module":"C4"},{"value":"-1,63E-08","module":"D"}]},{"parameter":"ETP-fw","unit":"CTUe","values":[{"value":"3,14E+02","module":"A1"},{"value":"7,57E-01","module":"A2"},{"value":"1,22E+00","module":"A3"},{"value":"9,23E-01","module":"A4"},{"value":"6,84E+00","module":"A5"},{"value":"0,0E+00","module":"B1"},{"value":"0,0E+00","module":"B2"},{"value":"0,0E+00","module":"B3"},{"value":"0,0E+00","module":"B4"},{"value":"0,0E+00","module":"B5"},{"value":"4,64E+00","module":"B6"},{"value":"0,0E+00","module":"B7"},{"value":"0,0E+00","module":"C1"},{"value":"1,59E-01","module":"C2"},{"value":"4,30E-01","module":"C3"},{"value":"2,41E+01","module":"C4"},{"value":"-4,72E+01","module":"D"}]},{"parameter":"HTP-c","unit":"CTUh","values":[{"value":"6,04E-09","module":"A1"},{"value":"0,0E+00","module":"A2"},{"value":"2,50E-11","module":"A3"},{"value":"0,0E+00","module":"A4"},{"value":"1,22E-10","module":"A5"},{"value":"0,0E+00","module":"B1"},{"value":"0,0E+00","module":"B2"},{"value":"0,0E+00","module":"B3"},{"value":"0,0E+00","module":"B4"},{"value":"0,0E+00","module":"B5"},{"value":"2,21E-10","module":"B6"},{"value":"0,0E+00","module":"B7"},{"value":"0,0E+00","module":"C1"},{"value":"0,0E+00","module":"C2"},{"value":"1,10E-11","module":"C3"},{"value":"1,00E-12","module":"C4"},{"value":"-6,68E-10","module":"D"}]},{"parameter":"HTP-nc","unit":"CTUh","values":[{"value":"4,31E-07","module":"A1"},{"value":"8,65E-10","module":"A2"},{"value":"6,33E-10","module":"A3"},{"value":"9,97E-10","module":"A4"},{"value":"8,69E-09","module":"A5"},{"value":"0,0E+00","module":"B1"},{"value":"0,0E+00","module":"B2"},{"value":"0,0E+00","module":"B3"},{"value":"0,0E+00","module":"B4"},{"value":"0,0E+00","module":"B5"},{"value":"5,21E-09","module":"B6"},{"value":"0,0E+00","module":"B7"},{"value":"0,0E+00","module":"C1"},{"value":"1,71E-10","module":"C2"},{"value":"5,48E-10","module":"C3"},{"value":"3,70E-11","module":"C4"},{"value":"-5,68E-08","module":"D"}]},{"parameter":"SQP","unit":"unitless","values":[{"value":"6,79E+00","module":"A1"},{"value":"5,22E-01","module":"A2"},{"value":"1,26E+00","module":"A3"},{"value":"8,64E-01","module":"A4"},{"value":"1,91E-01","module":"A5"},{"value":"0,0E+00","module":"B1"},{"value":"0,0E+00","module":"B2"},{"value":"0,0E+00","module":"B3"},{"value":"0,0E+00","module":"B4"},{"value":"0,0E+00","module":"B5"},{"value":"5,12E-01","module":"B6"},{"value":"0,0E+00","module":"B7"},{"value":"0,0E+00","module":"C1"},{"value":"1,49E-01","module":"C2"},{"value":"5,24E-03","module":"C3"},{"value":"1,02E-01","module":"C4"},{"value":"-1,79E+00","module":"D"}]},{"parameter":"IRP","unit":"kBq U235-eq.","values":[{"value":"4,32E-02","module":"A1"},{"value":"4,92E-03","module":"A2"},{"value":"1,51E-01","module":"A3"},{"value":"5,48E-03","module":"A4"},{"value":"4,09E-03","module":"A5"},{"value":"0,0E+00","module":"B1"},{"value":"0,0E+00","module":"B2"},{"value":"0,0E+00","module":"B3"},{"value":"0,0E+00","module":"B4"},{"value":"0,0E+00","module":"B5"},{"value":"1,85E-02","module":"B6"},{"value":"0,0E+00","module":"B7"},{"value":"0,0E+00","module":"C1"},{"value":"9,42E-04","module":"C2"},{"value":"7,22E-05","module":"C3"},{"value":"1,91E-04","module":"C4"},{"value":"-1,48E-03","module":"D"}]}],"resource_use":[{"parameter":"PERE","unit":"MJ","values":[{"value":"2,16E+00","module":"A1"},{"value":"1,24E-02","module":"A2"},{"value":"2,67E-01","module":"A3"},{"value":"1,77E-02","module":"A4"},{"value":"4,92E-02","module":"A5"},{"value":"0,0E+00","module":"B1"},{"value":"0,0E+00","module":"B2"},{"value":"0,0E+00","module":"B3"},{"value":"0,0E+00","module":"B4"},{"value":"0,0E+00","module":"B5"},{"value":"1,32E+01","module":"B6"},{"value":"0,0E+00","module":"B7"},{"value":"0,0E+00","module":"C1"},{"value":"3,04E-03","module":"C2"},{"value":"1,59E-03","module":"C3"},{"value":"2,83E-03","module":"C4"},{"value":"-1,22E+00","module":"D"}]},{"parameter":"PERM","unit":"MJ","values":[{"value":"1,78E-02","module":"A1"},{"value":"0,0E+00","module":"A2"},{"value":"0,0E+00","module":"A3"},{"value":"0,0E+00","module":"A4"},{"value":"1,76E-05","module":"A5"},{"value":"0,0E+00","module":"B1"},{"value":"0,0E+00","module":"B2"},{"value":"0,0E+00","module":"B3"},{"value":"0,0E+00","module":"B4"},{"value":"0,0E+00","module":"B5"},{"value":"0,0E+00","module":"B6"},{"value":"0,0E+00","module":"B7"},{"value":"0,0E+00","module":"C1"},{"value":"0,0E+00","module":"C2"},{"value":"-1,69E-02","module":"C3"},{"value":"0,0E+00","module":"C4"},{"value":"0,0E+00","module":"D"}]},{"parameter":"PERT","unit":"MJ","values":[{"value":"2,17E+00","module":"A1"},{"value":"1,24E-02","module":"A2"},{"value":"2,67E-01","module":"A3"},{"value":"1,77E-02","module":"A4"},{"value":"4,92E-02","module":"A5"},{"value":"0,0E+00","module":"B1"},{"value":"0,0E+00","module":"B2"},{"value":"0,0E+00","module":"B3"},{"value":"0,0E+00","module":"B4"},{"value":"0,0E+00","module":"B5"},{"value":"1,32E+01","module":"B6"},{"value":"0,0E+00","module":"B7"},{"value":"0,0E+00","module":"C1"},{"value":"3,04E-03","module":"C2"},{"value":"-1,54E-02","module":"C3"},{"value":"2,83E-03","module":"C4"},{"value":"-1,22E+00","module":"D"}]},{"parameter":"PENRE","unit":"MJ","values":[{"value":"1,07E+01","module":"A1"},{"value":"1,13E+00","module":"A2"},{"value":"3,41E+00","module":"A3"},{"value":"1,25E+00","module":"A4"},{"value":"3,31E-01","module":"A5"},{"value":"0,0E+00","module":"B1"},{"value":"0,0E+00","module":"B2"},{"value":"0,0E+00","module":"B3"},{"value":"0,0E+00","module":"B4"},{"value":"0,0E+00","module":"B5"},{"value":"1,02E+00","module":"B6"},{"value":"0,0E+00","module":"B7"},{"value":"0,0E+00","module":"C1"},{"value":"2,16E-01","module":"C2"},{"value":"2,92E-02","module":"C3"},{"value":"3,43E-02","module":"C4"},{"value":"-4,47E-01","module":"D"}]},{"parameter":"PENRM","unit":"MJ","values":[{"value":"3,26E+00","module":"A1"},{"value":"0,0E+00","module":"A2"},{"value":"0,0E+00","module":"A3"},{"value":"0,0E+00","module":"A4"},{"value":"7,41E-03","module":"A5"},{"value":"0,0E+00","module":"B1"},{"value":"0,0E+00","module":"B2"},{"value":"0,0E+00","module":"B3"},{"value":"0,0E+00","module":"B4"},{"value":"0,0E+00","module":"B5"},{"value":"0,0E+00","module":"B6"},{"value":"0,0E+00","module":"B7"},{"value":"-2,83E-02","module":"C1"},{"value":"0,0E+00","module":"C2"},{"value":"-2,86E+00","module":"C3"},{"value":"0,0E+00","module":"C4"},{"value":"0,0E+00","module":"D"}]},{"parameter":"PENRT","unit":"MJ","values":[{"value":"1,39E+01","module":"A1"},{"value":"1,13E+00","module":"A2"},{"value":"3,41E+00","module":"A3"},{"value":"1,25E+00","module":"A4"},{"value":"3,38E-01","module":"A5"},{"value":"0,0E+00","module":"B1"},{"value":"0,0E+00","module":"B2"},{"value":"0,0E+00","module":"B3"},{"value":"0,0E+00","module":"B4"},{"value":"0,0E+00","module":"B5"},{"value":"1,02E+00","module":"B6"},{"value":"0,0E+00","module":"B7"},{"value":"-2,83E-02","module":"C1"},{"value":"2,16E-01","module":"C2"},{"value":"-2,83E+00","module":"C3"},{"value":"3,43E-02","module":"C4"},{"value":"-4,47E-01","module":"D"}]},{"parameter":"SM","unit":"kg","values":[{"value":"2,59E-02","module":"A1"},{"value":"0,0E+00","module":"A2"},{"value":"5,42E-04","module":"A3"},{"value":"0,0E+00","module":"A4"},{"value":"5,29E-04","module":"A5"},{"value":"0,0E+00","module":"B1"},{"value":"0,0E+00","module":"B2"},{"value":"0,0E+00","module":"B3"},{"value":"0,0E+00","module":"B4"},{"value":"0,0E+00","module":"B5"},{"value":"0,0E+00","module":"B6"},{"value":"0,0E+00","module":"B7"},{"value":"0,0E+00","module":"C1"},{"value":"0,0E+00","module":"C2"},{"value":"0,0E+00","module":"C3"},{"value":"0,0E+00","module":"C4"},{"value":"8,75E-03","module":"D"}]},{"parameter":"RSF","unit":"MJ","values":[{"value":"4,41E-02","module":"A1"},{"value":"4,13E-04","module":"A2"},{"value":"2,22E-04","module":"A3"},{"value":"6,33E-04","module":"A4"},{"value":"9,09E-04","module":"A5"},{"value":"0,0E+00","module":"B1"},{"value":"0,0E+00","module":"B2"},{"value":"0,0E+00","module":"B3"},{"value":"0,0E+00","module":"B4"},{"value":"0,0E+00","module":"B5"},{"value":"1,03E-02","module":"B6"},{"value":"0,0E+00","module":"B7"},{"value":"0,0E+00","module":"C1"},{"value":"1,09E-04","module":"C2"},{"value":"3,43E-05","module":"C3"},{"value":"5,87E-05","module":"C4"},{"value":"6,38E-04","module":"D"}]},{"parameter":"NRSF","unit":"MJ","values":[{"value":"4,49E-03","module":"A1"},{"value":"1,21E-03","module":"A2"},{"value":"2,64E-04","module":"A3"},{"value":"2,26E-03","module":"A4"},{"value":"1,66E-04","module":"A5"},{"value":"0,0E+00","module":"B1"},{"value":"0,0E+00","module":"B2"},{"value":"0,0E+00","module":"B3"},{"value":"0,0E+00","module":"B4"},{"value":"0,0E+00","module":"B5"},{"value":"2,58E-02","module":"B6"},{"value":"0,0E+00","module":"B7"},{"value":"0,0E+00","module":"C1"},{"value":"3,89E-04","module":"C2"},{"value":"0,0E+00","module":"C3"},{"value":"6,42E-05","module":"C4"},{"value":"-6,40E-02","module":"D"}]},{"parameter":"FW","unit":"m3","values":[{"value":"5,46E-02","module":"A1"},{"value":"9,30E-05","module":"A2"},{"value":"1,21E-03","module":"A3"},{"value":"1,32E-04","module":"A4"},{"value":"1,13E-03","module":"A5"},{"value":"0,0E+00","module":"B1"},{"value":"0,0E+00","module":"B2"},{"value":"0,0E+00","module":"B3"},{"value":"0,0E+00","module":"B4"},{"value":"0,0E+00","module":"B5"},{"value":"9,84E-02","module":"B6"},{"value":"0,0E+00","module":"B7"},{"value":"0,0E+00","module":"C1"},{"value":"2,27E-05","module":"C2"},{"value":"2,38E-04","module":"C3"},{"value":"4,35E-05","module":"C4"},{"value":"-2,07E-03","module":"D"}]}],"end_of_life_waste":[{"parameter":"HWD","unit":"kg","values":[{"value":"5,15E-03","module":"A1"},{"value":"5,29E-05","module":"A2"},{"value":"3,17E-03","module":"A3"},{"value":"6,39E-05","module":"A4"},{"value":"2,95E-04","module":"A5"},{"value":"0,0E+00","module":"B1"},{"value":"0,0E+00","module":"B2"},{"value":"0,0E+00","module":"B3"},{"value":"0,0E+00","module":"B4"},{"value":"0,0E+00","module":"B5"},{"value":"6,53E-04","module":"B6"},{"value":"0,0E+00","module":"B7"},{"value":"0,0E+00","module":"C1"},{"value":"1,10E-05","module":"C2"},{"value":"0,0E+00","module":"C3"},{"value":"6,33E-03","module":"C4"},{"value":"-3,47E-04","module":"D"}]},{"parameter":"NHWD","unit":"kg","values":[{"value":"2,13E-01","module":"A1"},{"value":"3,32E-02","module":"A2"},{"value":"1,72E-02","module":"A3"},{"value":"5,99E-02","module":"A4"},{"value":"9,09E-03","module":"A5"},{"value":"0,0E+00","module":"B1"},{"value":"0,0E+00","module":"B2"},{"value":"0,0E+00","module":"B3"},{"value":"0,0E+00","module":"B4"},{"value":"0,0E+00","module":"B5"},{"value":"7,84E-02","module":"B6"},{"value":"0,0E+00","module":"B7"},{"value":"0,0E+00","module":"C1"},{"value":"1,03E-02","module":"C2"},{"value":"0,0E+00","module":"C3"},{"value":"1,31E-01","module":"C4"},{"value":"-1,87E-02","module":"D"}]},{"parameter":"RWD","unit":"kg","values":[{"value":"3,73E-05","module":"A1"},{"value":"7,79E-06","module":"A2"},{"value":"5,80E-05","module":"A3"},{"value":"8,55E-06","module":"A4"},{"value":"2,24E-06","module":"A5"},{"value":"0,0E+00","module":"B1"},{"value":"0,0E+00","module":"B2"},{"value":"0,0E+00","module":"B3"},{"value":"0,0E+00","module":"B4"},{"value":"0,0E+00","module":"B5"},{"value":"9,11E-06","module":"B6"},{"value":"0,0E+00","module":"B7"},{"value":"0,0E+00","module":"C1"},{"value":"1,47E-06","module":"C2"},{"value":"0,0E+00","module":"C3"},{"value":"2,35E-07","module":"C4"},{"value":"-1,24E-06","module":"D"}]}],"end_of_life_flow":[{"parameter":"CRU","unit":"kg","values":[{"value":"0,0E+00","module":"A1"},{"value":"0,0E+00","module":"A2"},{"value":"0,0E+00","module":"A3"},{"value":"0,0E+00","module":"A4"},{"value":"0,0E+00","module":"A5"},{"value":"0,0E+00","module":"B1"},{"value":"0,0E+00","module":"B2"},{"value":"0,0E+00","module":"B3"},{"value":"0,0E+00","module":"B4"},{"value":"0,0E+00","module":"B5"},{"value":"0,0E+00","module":"B6"},{"value":"0,0E+00","module":"B7"},{"value":"0,0E+00","module":"C1"},{"value":"0,0E+00","module":"C2"},{"value":"0,0E+00","module":"C3"},{"value":"0,0E+00","module":"C4"},{"value":"0,0E+00","module":"D"}]},{"parameter":"MFR","unit":"kg","values":[{"value":"0,0E+00","module":"A1"},{"value":"0,0E+00","module":"A2"},{"value":"1,69E-02","module":"A3"},{"value":"0,0E+00","module":"A4"},{"value":"1,50E-03","module":"A5"},{"value":"0,0E+00","module":"B1"},{"value":"0,0E+00","module":"B2"},{"value":"0,0E+00","module":"B3"},{"value":"0,0E+00","module":"B4"},{"value":"0,0E+00","module":"B5"},{"value":"0,0E+00","module":"B6"},{"value":"0,0E+00","module":"B7"},{"value":"0,0E+00","module":"C1"},{"value":"0,0E+00","module":"C2"},{"value":"5,83E-02","module":"C3"},{"value":"8,02E-06","module":"C4"},{"value":"-3,43E-04","module":"D"}]},{"parameter":"MER","unit":"kg","values":[{"value":"0,0E+00","module":"A1"},{"value":"0,0E+00","module":"A2"},{"value":"1,42E-02","module":"A3"},{"value":"0,0E+00","module":"A4"},{"value":"2,16E-03","module":"A5"},{"value":"0,0E+00","module":"B1"},{"value":"0,0E+00","module":"B2"},{"value":"0,0E+00","module":"B3"},{"value":"0,0E+00","module":"B4"},{"value":"0,0E+00","module":"B5"},{"value":"0,0E+00","module":"B6"},{"value":"0,0E+00","module":"B7"},{"value":"0,0E+00","module":"C1"},{"value":"0,0E+00","module":"C2"},{"value":"9,37E-02","module":"C3"},{"value":"1,96E-07","module":"C4"},{"value":"-4,51E-05","module":"D"}]},{"parameter":"EEE","unit":"MJ","values":[{"value":"0,0E+00","module":"A1"},{"value":"0,0E+00","module":"A2"},{"value":"9,50E-03","module":"A3"},{"value":"0,0E+00","module":"A4"},{"value":"3,06E-03","module":"A5"},{"value":"0,0E+00","module":"B1"},{"value":"0,0E+00","module":"B2"},{"value":"0,0E+00","module":"B3"},{"value":"0,0E+00","module":"B4"},{"value":"0,0E+00","module":"B5"},{"value":"0,0E+00","module":"B6"},{"value":"0,0E+00","module":"B7"},{"value":"0,0E+00","module":"C1"},{"value":"0,0E+00","module":"C2"},{"value":"1,43E-01","module":"C3"},{"value":"1,27E-05","module":"C4"},{"value":"-1,11E-04","module":"D"}]},{"parameter":"EET","unit":"MJ","values":[{"value":"0,0E+00","module":"A1"},{"value":"0,0E+00","module":"A2"},{"value":"1,44E-01","module":"A3"},{"value":"0,0E+00","module":"A4"},{"value":"4,62E-02","module":"A5"},{"value":"0,0E+00","module":"B1"},{"value":"0,0E+00","module":"B2"},{"value":"0,0E+00","module":"B3"},{"value":"0,0E+00","module":"B4"},{"value":"0,0E+00","module":"B5"},{"value":"0,0E+00","module":"B6"},{"value":"0,0E+00","module":"B7"},{"value":"0,0E+00","module":"C1"},{"value":"0,0E+00","module":"C2"},{"value":"2,17E+00","module":"C3"},{"value":"1,92E-04","module":"C4"},{"value":"-1,67E-03","module":"D"}]}]}