{"product_name":"IFSI-EMC Pure  1kV 4x10/10mm2 FR","epd_id":"NEPD-7428-6818","compliance":["EN 15804+A2","ISO 14025","ISO 21930"],"producer_name":"Prysmian Group Norge AS","environmental_impact":[{"parameter":"GWP-total","unit":"kg CO2-eq.","values":[{"value":"2,51E+00","module":"A1"},{"value":"1,94E-01","module":"A2"},{"value":"4,54E-02","module":"A3"},{"value":"1,20E-01","module":"A4"},{"value":"6,87E-02","module":"A5"},{"value":"0,0E+00","module":"B1"},{"value":"0,0E+00","module":"B2"},{"value":"0,0E+00","module":"B3"},{"value":"0,0E+00","module":"B4"},{"value":"0,0E+00","module":"B5"},{"value":"6,16E-02","module":"B6"},{"value":"0,0E+00","module":"B7"},{"value":"0,0E+00","module":"C1"},{"value":"3,79E-02","module":"C2"},{"value":"4,02E-01","module":"C3"},{"value":"2,37E-02","module":"C4"},{"value":"-1,39E-01","module":"D"}]},{"parameter":"GWP-fossil","unit":"kg CO2-eq.","values":[{"value":"2,47E+00","module":"A1"},{"value":"1,94E-01","module":"A2"},{"value":"4,15E-02","module":"A3"},{"value":"1,20E-01","module":"A4"},{"value":"6,76E-02","module":"A5"},{"value":"0,0E+00","module":"B1"},{"value":"0,0E+00","module":"B2"},{"value":"0,0E+00","module":"B3"},{"value":"0,0E+00","module":"B4"},{"value":"0,0E+00","module":"B5"},{"value":"5,97E-02","module":"B6"},{"value":"0,0E+00","module":"B7"},{"value":"0,0E+00","module":"C1"},{"value":"3,78E-02","module":"C2"},{"value":"3,89E-01","module":"C3"},{"value":"2,06E-02","module":"C4"},{"value":"-1,37E-01","module":"D"}]},{"parameter":"GWP-biogenic","unit":"kg CO2-eq.","values":[{"value":"3,30E-02","module":"A1"},{"value":"6,65E-05","module":"A2"},{"value":"3,79E-03","module":"A3"},{"value":"4,92E-05","module":"A4"},{"value":"1,06E-03","module":"A5"},{"value":"0,0E+00","module":"B1"},{"value":"0,0E+00","module":"B2"},{"value":"0,0E+00","module":"B3"},{"value":"0,0E+00","module":"B4"},{"value":"0,0E+00","module":"B5"},{"value":"1,65E-03","module":"B6"},{"value":"0,0E+00","module":"B7"},{"value":"0,0E+00","module":"C1"},{"value":"1,54E-05","module":"C2"},{"value":"1,28E-02","module":"C3"},{"value":"3,08E-03","module":"C4"},{"value":"-5,79E-04","module":"D"}]},{"parameter":"GWP-luluc","unit":"kg CO2-eq.","values":[{"value":"2,64E-03","module":"A1"},{"value":"9,18E-05","module":"A2"},{"value":"5,70E-05","module":"A3"},{"value":"3,50E-05","module":"A4"},{"value":"5,76E-05","module":"A5"},{"value":"0,0E+00","module":"B1"},{"value":"0,0E+00","module":"B2"},{"value":"0,0E+00","module":"B3"},{"value":"0,0E+00","module":"B4"},{"value":"0,0E+00","module":"B5"},{"value":"2,46E-04","module":"B6"},{"value":"0,0E+00","module":"B7"},{"value":"0,0E+00","module":"C1"},{"value":"1,32E-05","module":"C2"},{"value":"1,41E-06","module":"C3"},{"value":"1,33E-06","module":"C4"},{"value":"-8,98E-04","module":"D"}]},{"parameter":"ODP","unit":"kg CFC 11-eq.","values":[{"value":"1,74E-07","module":"A1"},{"value":"4,20E-08","module":"A2"},{"value":"3,79E-08","module":"A3"},{"value":"2,77E-08","module":"A4"},{"value":"6,28E-09","module":"A5"},{"value":"0,0E+00","module":"B1"},{"value":"0,0E+00","module":"B2"},{"value":"0,0E+00","module":"B3"},{"value":"0,0E+00","module":"B4"},{"value":"0,0E+00","module":"B5"},{"value":"4,09E-09","module":"B6"},{"value":"0,0E+00","module":"B7"},{"value":"0,0E+00","module":"C1"},{"value":"8,62E-09","module":"C2"},{"value":"7,61E-10","module":"C3"},{"value":"1,20E-09","module":"C4"},{"value":"-1,64E-03","module":"D"}]},{"parameter":"AP","unit":"mol H+-eq.","values":[{"value":"1,07E-01","module":"A1"},{"value":"3,38E-03","module":"A2"},{"value":"3,11E-04","module":"A3"},{"value":"5,04E-04","module":"A4"},{"value":"2,24E-03","module":"A5"},{"value":"0,0E+00","module":"B1"},{"value":"0,0E+00","module":"B2"},{"value":"0,0E+00","module":"B3"},{"value":"0,0E+00","module":"B4"},{"value":"0,0E+00","module":"B5"},{"value":"4,66E-04","module":"B6"},{"value":"0,0E+00","module":"B7"},{"value":"0,0E+00","module":"C1"},{"value":"1,55E-04","module":"C2"},{"value":"8,01E-05","module":"C3"},{"value":"3,20E-05","module":"C4"},{"value":"-1,94E-02","module":"D"}]},{"parameter":"POCP","unit":"kg NMVOC-eq.","values":[{"value":"2,55E-02","module":"A1"},{"value":"2,62E-03","module":"A2"},{"value":"2,59E-04","module":"A3"},{"value":"5,39E-04","module":"A4"},{"value":"5,91E-04","module":"A5"},{"value":"0,0E+00","module":"B1"},{"value":"0,0E+00","module":"B2"},{"value":"0,0E+00","module":"B3"},{"value":"0,0E+00","module":"B4"},{"value":"0,0E+00","module":"B5"},{"value":"1,79E-04","module":"B6"},{"value":"0,0E+00","module":"B7"},{"value":"0,0E+00","module":"C1"},{"value":"1,55E-04","module":"C2"},{"value":"9,52E-05","module":"C3"},{"value":"4,09E-05","module":"C4"},{"value":"-3,51E-03","module":"D"}]},{"parameter":"ADPE","unit":"kg Sb-eq.","values":[{"value":"8,16E-04","module":"A1"},{"value":"3,51E-06","module":"A2"},{"value":"1,25E-06","module":"A3"},{"value":"2,05E-06","module":"A4"},{"value":"1,66E-05","module":"A5"},{"value":"0,0E+00","module":"B1"},{"value":"0,0E+00","module":"B2"},{"value":"0,0E+00","module":"B3"},{"value":"0,0E+00","module":"B4"},{"value":"0,0E+00","module":"B5"},{"value":"4,45E-06","module":"B6"},{"value":"0,0E+00","module":"B7"},{"value":"0,0E+00","module":"C1"},{"value":"1,02E-06","module":"C2"},{"value":"3,81E-08","module":"C3"},{"value":"3,15E-08","module":"C4"},{"value":"-1,08E-04","module":"D"}]},{"parameter":"ADPF","unit":"MJ","values":[{"value":"3,74E+01","module":"A1"},{"value":"2,74E+00","module":"A2"},{"value":"9,03E+00","module":"A3"},{"value":"1,87E+00","module":"A4"},{"value":"1,06E+00","module":"A5"},{"value":"0,0E+00","module":"B1"},{"value":"0,0E+00","module":"B2"},{"value":"0,0E+00","module":"B3"},{"value":"0,0E+00","module":"B4"},{"value":"0,0E+00","module":"B5"},{"value":"8,14E-01","module":"B6"},{"value":"0,0E+00","module":"B7"},{"value":"0,0E+00","module":"C1"},{"value":"5,70E-01","module":"C2"},{"value":"4,94E-02","module":"C3"},{"value":"9,44E-02","module":"C4"},{"value":"-1,35E+00","module":"D"}]},{"parameter":"WDP","unit":"m3 world-eq.","values":[{"value":"1,40E+02","module":"A1"},{"value":"1,77E+00","module":"A2"},{"value":"4,34E+00","module":"A3"},{"value":"1,43E+00","module":"A4"},{"value":"3,04E+00","module":"A5"},{"value":"0,0E+00","module":"B1"},{"value":"0,0E+00","module":"B2"},{"value":"0,0E+00","module":"B3"},{"value":"0,0E+00","module":"B4"},{"value":"0,0E+00","module":"B5"},{"value":"1,42E+02","module":"B6"},{"value":"0,0E+00","module":"B7"},{"value":"0,0E+00","module":"C1"},{"value":"5,44E-01","module":"C2"},{"value":"3,19E-01","module":"C3"},{"value":"1,80E+00","module":"C4"},{"value":"2,26E+00","module":"D"}]},{"parameter":"EP-freshwater","unit":"kg P-eq.","values":[{"value":"9,01E-04","module":"A1"},{"value":"1,18E-06","module":"A2"},{"value":"1,44E-06","module":"A3"},{"value":"9,15E-07","module":"A4"},{"value":"1,81E-05","module":"A5"},{"value":"0,0E+00","module":"B1"},{"value":"0,0E+00","module":"B2"},{"value":"0,0E+00","module":"B3"},{"value":"0,0E+00","module":"B4"},{"value":"0,0E+00","module":"B5"},{"value":"4,29E-06","module":"B6"},{"value":"0,0E+00","module":"B7"},{"value":"0,0E+00","module":"C1"},{"value":"2,97E-07","module":"C2"},{"value":"6,85E-08","module":"C3"},{"value":"6,34E-08","module":"C4"},{"value":"-1,32E-04","module":"D"}]},{"parameter":"EP-marine","unit":"kg N-eq.","values":[{"value":"6,72E-03","module":"A1"},{"value":"8,94E-04","module":"A2"},{"value":"9,75E-05","module":"A3"},{"value":"1,52E-04","module":"A4"},{"value":"1,62E-04","module":"A5"},{"value":"0,0E+00","module":"B1"},{"value":"0,0E+00","module":"B2"},{"value":"0,0E+00","module":"B3"},{"value":"0,0E+00","module":"B4"},{"value":"0,0E+00","module":"B5"},{"value":"5,12E-05","module":"B6"},{"value":"0,0E+00","module":"B7"},{"value":"0,0E+00","module":"C1"},{"value":"4,59E-05","module":"C2"},{"value":"3,83E-05","module":"C3"},{"value":"3,41E-05","module":"C4"},{"value":"-8,51E-04","module":"D"}]},{"parameter":"EP-terrestrial","unit":"mol N-eq.","values":[{"value":"9,83E-02","module":"A1"},{"value":"9,92E-03","module":"A2"},{"value":"1,09E-03","module":"A3"},{"value":"1,68E-03","module":"A4"},{"value":"2,27E-03","module":"A5"},{"value":"0,0E+00","module":"B1"},{"value":"0,0E+00","module":"B2"},{"value":"0,0E+00","module":"B3"},{"value":"0,0E+00","module":"B4"},{"value":"0,0E+00","module":"B5"},{"value":"6,67E-04","module":"B6"},{"value":"0,0E+00","module":"B7"},{"value":"0,0E+00","module":"C1"},{"value":"5,07E-04","module":"C2"},{"value":"3,95E-04","module":"C3"},{"value":"1,28E-04","module":"C4"},{"value":"-1,29E-02","module":"D"}]},{"parameter":"GWP-IOBC","unit":"kg CO2-eq.","values":[{"value":"2,51E+00","module":"A1"},{"value":"1,94E-01","module":"A2"},{"value":"4,46E-02","module":"A3"},{"value":"1,20E-01","module":"A4"},{"value":"6,85E-02","module":"A5"},{"value":"0,0E+00","module":"B1"},{"value":"0,0E+00","module":"B2"},{"value":"0,0E+00","module":"B3"},{"value":"0,0E+00","module":"B4"},{"value":"0,0E+00","module":"B5"},{"value":"6,14E-02","module":"B6"},{"value":"0,0E+00","module":"B7"},{"value":"0,0E+00","module":"C1"},{"value":"3,79E-02","module":"C2"},{"value":"3,97E-01","module":"C3"},{"value":"2,46E-02","module":"C4"},{"value":"-7,74E-02","module":"D"}]}],"additional_environmental_impact":[{"parameter":"PM","unit":"disease incidence","values":[{"value":"2,93E-07","module":"A1"},{"value":"1,02E-08","module":"A2"},{"value":"4,61E-09","module":"A3"},{"value":"1,06E-08","module":"A4"},{"value":"6,55E-09","module":"A5"},{"value":"0,0E+00","module":"B1"},{"value":"0,0E+00","module":"B2"},{"value":"0,0E+00","module":"B3"},{"value":"0,0E+00","module":"B4"},{"value":"0,0E+00","module":"B5"},{"value":"3,34E-09","module":"B6"},{"value":"0,0E+00","module":"B7"},{"value":"0,0E+00","module":"C1"},{"value":"2,72E-09","module":"C2"},{"value":"3,52E-10","module":"C3"},{"value":"5,84E-10","module":"C4"},{"value":"-4,97E-08","module":"D"}]},{"parameter":"ETP-fw","unit":"CTUe","values":[{"value":"1,21E+03","module":"A1"},{"value":"1,83E+00","module":"A2"},{"value":"3,23E+00","module":"A3"},{"value":"1,36E+00","module":"A4"},{"value":"2,66E+01","module":"A5"},{"value":"0,0E+00","module":"B1"},{"value":"0,0E+00","module":"B2"},{"value":"0,0E+00","module":"B3"},{"value":"0,0E+00","module":"B4"},{"value":"0,0E+00","module":"B5"},{"value":"3,71E+00","module":"B6"},{"value":"0,0E+00","module":"B7"},{"value":"0,0E+00","module":"C1"},{"value":"4,20E-01","module":"C2"},{"value":"6,97E-01","module":"C3"},{"value":"1,06E+02","module":"C4"},{"value":"-1,79E+02","module":"D"}]},{"parameter":"HTP-c","unit":"CTUh","values":[{"value":"2,28E-08","module":"A1"},{"value":"0,0E+00","module":"A2"},{"value":"6,70E-11","module":"A3"},{"value":"0,0E+00","module":"A4"},{"value":"4,58E-10","module":"A5"},{"value":"0,0E+00","module":"B1"},{"value":"0,0E+00","module":"B2"},{"value":"0,0E+00","module":"B3"},{"value":"0,0E+00","module":"B4"},{"value":"0,0E+00","module":"B5"},{"value":"1,77E-10","module":"B6"},{"value":"0,0E+00","module":"B7"},{"value":"0,0E+00","module":"C1"},{"value":"0,0E+00","module":"C2"},{"value":"2,00E-11","module":"C3"},{"value":"6,00E-12","module":"C4"},{"value":"-2,53E-09","module":"D"}]},{"parameter":"HTP-nc","unit":"CTUh","values":[{"value":"1,71E-06","module":"A1"},{"value":"2,09E-09","module":"A2"},{"value":"1,68E-09","module":"A3"},{"value":"1,32E-09","module":"A4"},{"value":"3,44E-08","module":"A5"},{"value":"0,0E+00","module":"B1"},{"value":"0,0E+00","module":"B2"},{"value":"0,0E+00","module":"B3"},{"value":"0,0E+00","module":"B4"},{"value":"0,0E+00","module":"B5"},{"value":"4,17E-09","module":"B6"},{"value":"0,0E+00","module":"B7"},{"value":"0,0E+00","module":"C1"},{"value":"4,54E-10","module":"C2"},{"value":"9,14E-10","module":"C3"},{"value":"1,15E-10","module":"C4"},{"value":"-2,16E-07","module":"D"}]},{"parameter":"SQP","unit":"unitless","values":[{"value":"2,41E+01","module":"A1"},{"value":"1,27E+00","module":"A2"},{"value":"3,34E+00","module":"A3"},{"value":"2,14E+00","module":"A4"},{"value":"6,33E-01","module":"A5"},{"value":"0,0E+00","module":"B1"},{"value":"0,0E+00","module":"B2"},{"value":"0,0E+00","module":"B3"},{"value":"0,0E+00","module":"B4"},{"value":"0,0E+00","module":"B5"},{"value":"4,10E-01","module":"B6"},{"value":"0,0E+00","module":"B7"},{"value":"0,0E+00","module":"C1"},{"value":"3,93E-01","module":"C2"},{"value":"8,73E-03","module":"C3"},{"value":"2,39E-01","module":"C4"},{"value":"-4,40E+00","module":"D"}]},{"parameter":"IRP","unit":"kBq U235-eq.","values":[{"value":"1,36E-01","module":"A1"},{"value":"1,19E-02","module":"A2"},{"value":"3,98E-01","module":"A3"},{"value":"8,15E-03","module":"A4"},{"value":"1,13E-02","module":"A5"},{"value":"0,0E+00","module":"B1"},{"value":"0,0E+00","module":"B2"},{"value":"0,0E+00","module":"B3"},{"value":"0,0E+00","module":"B4"},{"value":"0,0E+00","module":"B5"},{"value":"1,48E-02","module":"B6"},{"value":"0,0E+00","module":"B7"},{"value":"0,0E+00","module":"C1"},{"value":"2,49E-03","module":"C2"},{"value":"1,20E-04","module":"C3"},{"value":"5,63E-04","module":"C4"},{"value":"-3,33E-03","module":"D"}]}],"resource_use":[{"parameter":"PERE","unit":"MJ","values":[{"value":"6,86E+00","module":"A1"},{"value":"3,00E-02","module":"A2"},{"value":"7,07E-01","module":"A3"},{"value":"2,35E-02","module":"A4"},{"value":"1,53E-01","module":"A5"},{"value":"0,0E+00","module":"B1"},{"value":"0,0E+00","module":"B2"},{"value":"0,0E+00","module":"B3"},{"value":"0,0E+00","module":"B4"},{"value":"0,0E+00","module":"B5"},{"value":"1,05E+01","module":"B6"},{"value":"0,0E+00","module":"B7"},{"value":"0,0E+00","module":"C1"},{"value":"8,05E-03","module":"C2"},{"value":"2,62E-03","module":"C3"},{"value":"9,73E-03","module":"C4"},{"value":"-2,40E+00","module":"D"}]},{"parameter":"PERM","unit":"MJ","values":[{"value":"2,89E-02","module":"A1"},{"value":"0,0E+00","module":"A2"},{"value":"0,0E+00","module":"A3"},{"value":"0,0E+00","module":"A4"},{"value":"1,24E-05","module":"A5"},{"value":"0,0E+00","module":"B1"},{"value":"0,0E+00","module":"B2"},{"value":"0,0E+00","module":"B3"},{"value":"0,0E+00","module":"B4"},{"value":"0,0E+00","module":"B5"},{"value":"0,0E+00","module":"B6"},{"value":"0,0E+00","module":"B7"},{"value":"0,0E+00","module":"C1"},{"value":"0,0E+00","module":"C2"},{"value":"-2,82E-02","module":"C3"},{"value":"0,0E+00","module":"C4"},{"value":"0,0E+00","module":"D"}]},{"parameter":"PERT","unit":"MJ","values":[{"value":"6,89E+00","module":"A1"},{"value":"3,00E-02","module":"A2"},{"value":"7,07E-01","module":"A3"},{"value":"2,35E-02","module":"A4"},{"value":"1,53E-01","module":"A5"},{"value":"0,0E+00","module":"B1"},{"value":"0,0E+00","module":"B2"},{"value":"0,0E+00","module":"B3"},{"value":"0,0E+00","module":"B4"},{"value":"0,0E+00","module":"B5"},{"value":"1,05E+01","module":"B6"},{"value":"0,0E+00","module":"B7"},{"value":"0,0E+00","module":"C1"},{"value":"8,05E-03","module":"C2"},{"value":"-2,56E-02","module":"C3"},{"value":"9,73E-03","module":"C4"},{"value":"-2,40E+00","module":"D"}]},{"parameter":"PENRE","unit":"MJ","values":[{"value":"3,15E+01","module":"A1"},{"value":"2,74E+00","module":"A2"},{"value":"9,03E+00","module":"A3"},{"value":"1,87E+00","module":"A4"},{"value":"9,45E-01","module":"A5"},{"value":"0,0E+00","module":"B1"},{"value":"0,0E+00","module":"B2"},{"value":"0,0E+00","module":"B3"},{"value":"0,0E+00","module":"B4"},{"value":"0,0E+00","module":"B5"},{"value":"8,16E-01","module":"B6"},{"value":"0,0E+00","module":"B7"},{"value":"0,0E+00","module":"C1"},{"value":"5,70E-01","module":"C2"},{"value":"4,95E-02","module":"C3"},{"value":"9,44E-02","module":"C4"},{"value":"-1,35E+00","module":"D"}]},{"parameter":"PENRM","unit":"MJ","values":[{"value":"6,14E+00","module":"A1"},{"value":"0,0E+00","module":"A2"},{"value":"0,0E+00","module":"A3"},{"value":"0,0E+00","module":"A4"},{"value":"6,13E-03","module":"A5"},{"value":"0,0E+00","module":"B1"},{"value":"0,0E+00","module":"B2"},{"value":"0,0E+00","module":"B3"},{"value":"0,0E+00","module":"B4"},{"value":"0,0E+00","module":"B5"},{"value":"0,0E+00","module":"B6"},{"value":"0,0E+00","module":"B7"},{"value":"-3,89E-02","module":"C1"},{"value":"0,0E+00","module":"C2"},{"value":"-5,80E+00","module":"C3"},{"value":"0,0E+00","module":"C4"},{"value":"0,0E+00","module":"D"}]},{"parameter":"PENRT","unit":"MJ","values":[{"value":"3,76E+01","module":"A1"},{"value":"2,74E+00","module":"A2"},{"value":"9,03E+00","module":"A3"},{"value":"1,87E+00","module":"A4"},{"value":"9,51E-01","module":"A5"},{"value":"0,0E+00","module":"B1"},{"value":"0,0E+00","module":"B2"},{"value":"0,0E+00","module":"B3"},{"value":"0,0E+00","module":"B4"},{"value":"0,0E+00","module":"B5"},{"value":"8,16E-01","module":"B6"},{"value":"0,0E+00","module":"B7"},{"value":"-3,89E-02","module":"C1"},{"value":"5,70E-01","module":"C2"},{"value":"-5,75E+00","module":"C3"},{"value":"9,44E-02","module":"C4"},{"value":"-1,35E+00","module":"D"}]},{"parameter":"SM","unit":"kg","values":[{"value":"8,93E-02","module":"A1"},{"value":"0,0E+00","module":"A2"},{"value":"1,43E-03","module":"A3"},{"value":"0,0E+00","module":"A4"},{"value":"1,81E-03","module":"A5"},{"value":"0,0E+00","module":"B1"},{"value":"0,0E+00","module":"B2"},{"value":"0,0E+00","module":"B3"},{"value":"0,0E+00","module":"B4"},{"value":"0,0E+00","module":"B5"},{"value":"0,0E+00","module":"B6"},{"value":"0,0E+00","module":"B7"},{"value":"0,0E+00","module":"C1"},{"value":"0,0E+00","module":"C2"},{"value":"0,0E+00","module":"C3"},{"value":"0,0E+00","module":"C4"},{"value":"3,35E-02","module":"D"}]},{"parameter":"RSF","unit":"MJ","values":[{"value":"1,50E-01","module":"A1"},{"value":"1,00E-03","module":"A2"},{"value":"5,87E-04","module":"A3"},{"value":"8,21E-04","module":"A4"},{"value":"3,08E-03","module":"A5"},{"value":"0,0E+00","module":"B1"},{"value":"0,0E+00","module":"B2"},{"value":"0,0E+00","module":"B3"},{"value":"0,0E+00","module":"B4"},{"value":"0,0E+00","module":"B5"},{"value":"8,28E-03","module":"B6"},{"value":"0,0E+00","module":"B7"},{"value":"0,0E+00","module":"C1"},{"value":"2,88E-04","module":"C2"},{"value":"5,73E-05","module":"C3"},{"value":"2,02E-04","module":"C4"},{"value":"2,84E-03","module":"D"}]},{"parameter":"NRSF","unit":"MJ","values":[{"value":"7,53E-03","module":"A1"},{"value":"2,94E-03","module":"A2"},{"value":"6,98E-04","module":"A3"},{"value":"2,75E-03","module":"A4"},{"value":"3,67E-04","module":"A5"},{"value":"0,0E+00","module":"B1"},{"value":"0,0E+00","module":"B2"},{"value":"0,0E+00","module":"B3"},{"value":"0,0E+00","module":"B4"},{"value":"0,0E+00","module":"B5"},{"value":"2,06E-02","module":"B6"},{"value":"0,0E+00","module":"B7"},{"value":"0,0E+00","module":"C1"},{"value":"1,03E-03","module":"C2"},{"value":"0,0E+00","module":"C3"},{"value":"1,59E-04","module":"C4"},{"value":"-1,11E-01","module":"D"}]},{"parameter":"FW","unit":"m3","values":[{"value":"1,05E-01","module":"A1"},{"value":"2,25E-04","module":"A2"},{"value":"3,20E-03","module":"A3"},{"value":"2,12E-04","module":"A4"},{"value":"2,19E-03","module":"A5"},{"value":"0,0E+00","module":"B1"},{"value":"0,0E+00","module":"B2"},{"value":"0,0E+00","module":"B3"},{"value":"0,0E+00","module":"B4"},{"value":"0,0E+00","module":"B5"},{"value":"7,88E-02","module":"B6"},{"value":"0,0E+00","module":"B7"},{"value":"0,0E+00","module":"C1"},{"value":"6,01E-05","module":"C2"},{"value":"3,90E-04","module":"C3"},{"value":"1,21E-04","module":"C4"},{"value":"-5,20E-03","module":"D"}]}],"end_of_life_waste":[{"parameter":"HWD","unit":"kg","values":[{"value":"1,81E-02","module":"A1"},{"value":"1,28E-04","module":"A2"},{"value":"8,39E-03","module":"A3"},{"value":"1,02E-04","module":"A4"},{"value":"8,08E-04","module":"A5"},{"value":"0,0E+00","module":"B1"},{"value":"0,0E+00","module":"B2"},{"value":"0,0E+00","module":"B3"},{"value":"0,0E+00","module":"B4"},{"value":"0,0E+00","module":"B5"},{"value":"5,23E-04","module":"B6"},{"value":"0,0E+00","module":"B7"},{"value":"0,0E+00","module":"C1"},{"value":"2,91E-05","module":"C2"},{"value":"0,0E+00","module":"C3"},{"value":"1,36E-02","module":"C4"},{"value":"-1,31E-03","module":"D"}]},{"parameter":"NHWD","unit":"kg","values":[{"value":"8,40E-01","module":"A1"},{"value":"8,05E-02","module":"A2"},{"value":"4,55E-02","module":"A3"},{"value":"1,62E-01","module":"A4"},{"value":"2,97E-02","module":"A5"},{"value":"0,0E+00","module":"B1"},{"value":"0,0E+00","module":"B2"},{"value":"0,0E+00","module":"B3"},{"value":"0,0E+00","module":"B4"},{"value":"0,0E+00","module":"B5"},{"value":"6,27E-02","module":"B6"},{"value":"0,0E+00","module":"B7"},{"value":"0,0E+00","module":"C1"},{"value":"2,73E-02","module":"C2"},{"value":"0,0E+00","module":"C3"},{"value":"3,35E-01","module":"C4"},{"value":"-6,29E-02","module":"D"}]},{"parameter":"RWD","unit":"kg","values":[{"value":"1,22E-04","module":"A1"},{"value":"1,89E-05","module":"A2"},{"value":"1,53E-04","module":"A3"},{"value":"1,27E-05","module":"A4"},{"value":"6,43E-06","module":"A5"},{"value":"0,0E+00","module":"B1"},{"value":"0,0E+00","module":"B2"},{"value":"0,0E+00","module":"B3"},{"value":"0,0E+00","module":"B4"},{"value":"0,0E+00","module":"B5"},{"value":"7,29E-06","module":"B6"},{"value":"0,0E+00","module":"B7"},{"value":"0,0E+00","module":"C1"},{"value":"3,89E-06","module":"C2"},{"value":"0,0E+00","module":"C3"},{"value":"6,49E-07","module":"C4"},{"value":"-2,84E-06","module":"D"}]}],"end_of_life_flow":[{"parameter":"CRU","unit":"kg","values":[{"value":"0,0E+00","module":"A1"},{"value":"0,0E+00","module":"A2"},{"value":"0,0E+00","module":"A3"},{"value":"0,0E+00","module":"A4"},{"value":"0,0E+00","module":"A5"},{"value":"0,0E+00","module":"B1"},{"value":"0,0E+00","module":"B2"},{"value":"0,0E+00","module":"B3"},{"value":"0,0E+00","module":"B4"},{"value":"0,0E+00","module":"B5"},{"value":"0,0E+00","module":"B6"},{"value":"0,0E+00","module":"B7"},{"value":"0,0E+00","module":"C1"},{"value":"0,0E+00","module":"C2"},{"value":"0,0E+00","module":"C3"},{"value":"0,0E+00","module":"C4"},{"value":"0,0E+00","module":"D"}]},{"parameter":"MFR","unit":"kg","values":[{"value":"0,0E+00","module":"A1"},{"value":"0,0E+00","module":"A2"},{"value":"4,47E-02","module":"A3"},{"value":"0,0E+00","module":"A4"},{"value":"6,01E-03","module":"A5"},{"value":"0,0E+00","module":"B1"},{"value":"0,0E+00","module":"B2"},{"value":"0,0E+00","module":"B3"},{"value":"0,0E+00","module":"B4"},{"value":"0,0E+00","module":"B5"},{"value":"0,0E+00","module":"B6"},{"value":"0,0E+00","module":"B7"},{"value":"0,0E+00","module":"C1"},{"value":"0,0E+00","module":"C2"},{"value":"2,56E-01","module":"C3"},{"value":"1,42E-05","module":"C4"},{"value":"-1,31E-03","module":"D"}]},{"parameter":"MER","unit":"kg","values":[{"value":"0,0E+00","module":"A1"},{"value":"0,0E+00","module":"A2"},{"value":"3,76E-02","module":"A3"},{"value":"0,0E+00","module":"A4"},{"value":"4,03E-03","module":"A5"},{"value":"0,0E+00","module":"B1"},{"value":"0,0E+00","module":"B2"},{"value":"0,0E+00","module":"B3"},{"value":"0,0E+00","module":"B4"},{"value":"0,0E+00","module":"B5"},{"value":"0,0E+00","module":"B6"},{"value":"0,0E+00","module":"B7"},{"value":"0,0E+00","module":"C1"},{"value":"0,0E+00","module":"C2"},{"value":"1,64E-01","module":"C3"},{"value":"3,46E-07","module":"C4"},{"value":"-1,73E-04","module":"D"}]},{"parameter":"EEE","unit":"MJ","values":[{"value":"0,0E+00","module":"A1"},{"value":"0,0E+00","module":"A2"},{"value":"2,52E-02","module":"A3"},{"value":"0,0E+00","module":"A4"},{"value":"5,64E-03","module":"A5"},{"value":"0,0E+00","module":"B1"},{"value":"0,0E+00","module":"B2"},{"value":"0,0E+00","module":"B3"},{"value":"0,0E+00","module":"B4"},{"value":"0,0E+00","module":"B5"},{"value":"0,0E+00","module":"B6"},{"value":"0,0E+00","module":"B7"},{"value":"0,0E+00","module":"C1"},{"value":"0,0E+00","module":"C2"},{"value":"2,57E-01","module":"C3"},{"value":"2,25E-05","module":"C4"},{"value":"-4,23E-04","module":"D"}]},{"parameter":"EET","unit":"MJ","values":[{"value":"0,0E+00","module":"A1"},{"value":"0,0E+00","module":"A2"},{"value":"3,81E-01","module":"A3"},{"value":"0,0E+00","module":"A4"},{"value":"8,54E-02","module":"A5"},{"value":"0,0E+00","module":"B1"},{"value":"0,0E+00","module":"B2"},{"value":"0,0E+00","module":"B3"},{"value":"0,0E+00","module":"B4"},{"value":"0,0E+00","module":"B5"},{"value":"0,0E+00","module":"B6"},{"value":"0,0E+00","module":"B7"},{"value":"0,0E+00","module":"C1"},{"value":"0,0E+00","module":"C2"},{"value":"3,89E+00","module":"C3"},{"value":"3,40E-04","module":"C4"},{"value":"-6,41E-03","module":"D"}]}]}