{"product_name":"IFSI-EMC Pure 1kV 3x35/16mm\u00b2 FR","epd_id":"NEPD-7834-7501","compliance":["EN 15804+A2","ISO 14025","ISO 21930"],"producer_name":"Prysmian Group Norge AS","environmental_impact":[{"parameter":"GWP-total","unit":"kg CO2-eq.","values":[{"value":"5,11E+00","module":"A1"},{"value":"5,36E-02","module":"A2"},{"value":"1,47E-01","module":"A3"},{"value":"9,48E-02","module":"A4"},{"value":"1,18E-01","module":"A5"},{"value":"0,0E+00","module":"B1"},{"value":"0,0E+00","module":"B2"},{"value":"0,0E+00","module":"B3"},{"value":"0,0E+00","module":"B4"},{"value":"0,0E+00","module":"B5"},{"value":"1,34E-02","module":"B6"},{"value":"0,0E+00","module":"B7"},{"value":"0,0E+00","module":"C1"},{"value":"6,73E-02","module":"C2"},{"value":"3,77E-01","module":"C3"},{"value":"2,82E-02","module":"C4"},{"value":"-2,28E-01","module":"D"}]},{"parameter":"GWP-fossil","unit":"kg CO2-eq.","values":[{"value":"5,01E+00","module":"A1"},{"value":"5,36E-02","module":"A2"},{"value":"1,28E-01","module":"A3"},{"value":"9,48E-02","module":"A4"},{"value":"1,15E-01","module":"A5"},{"value":"0,0E+00","module":"B1"},{"value":"0,0E+00","module":"B2"},{"value":"0,0E+00","module":"B3"},{"value":"0,0E+00","module":"B4"},{"value":"0,0E+00","module":"B5"},{"value":"1,30E-02","module":"B6"},{"value":"0,0E+00","module":"B7"},{"value":"0,0E+00","module":"C1"},{"value":"6,73E-02","module":"C2"},{"value":"3,66E-01","module":"C3"},{"value":"2,30E-02","module":"C4"},{"value":"-2,26E-01","module":"D"}]},{"parameter":"GWP-biogenic","unit":"kg CO2-eq.","values":[{"value":"9,69E-02","module":"A1"},{"value":"2,19E-05","module":"A2"},{"value":"1,48E-02","module":"A3"},{"value":"3,89E-05","module":"A4"},{"value":"2,56E-03","module":"A5"},{"value":"0,0E+00","module":"B1"},{"value":"0,0E+00","module":"B2"},{"value":"0,0E+00","module":"B3"},{"value":"0,0E+00","module":"B4"},{"value":"0,0E+00","module":"B5"},{"value":"3,59E-04","module":"B6"},{"value":"0,0E+00","module":"B7"},{"value":"0,0E+00","module":"C1"},{"value":"2,74E-05","module":"C2"},{"value":"1,09E-02","module":"C3"},{"value":"5,24E-03","module":"C4"},{"value":"-9,96E-04","module":"D"}]},{"parameter":"GWP-luluc","unit":"kg CO2-eq.","values":[{"value":"5,18E-03","module":"A1"},{"value":"1,62E-05","module":"A2"},{"value":"3,69E-03","module":"A3"},{"value":"2,77E-05","module":"A4"},{"value":"1,79E-04","module":"A5"},{"value":"0,0E+00","module":"B1"},{"value":"0,0E+00","module":"B2"},{"value":"0,0E+00","module":"B3"},{"value":"0,0E+00","module":"B4"},{"value":"0,0E+00","module":"B5"},{"value":"5,36E-05","module":"B6"},{"value":"0,0E+00","module":"B7"},{"value":"0,0E+00","module":"C1"},{"value":"2,35E-05","module":"C2"},{"value":"1,22E-06","module":"C3"},{"value":"2,69E-06","module":"C4"},{"value":"-9,49E-04","module":"D"}]},{"parameter":"ODP","unit":"kg CFC 11-eq.","values":[{"value":"3,98E-07","module":"A1"},{"value":"1,23E-08","module":"A2"},{"value":"2,95E-08","module":"A3"},{"value":"2,19E-08","module":"A4"},{"value":"9,59E-09","module":"A5"},{"value":"0,0E+00","module":"B1"},{"value":"0,0E+00","module":"B2"},{"value":"0,0E+00","module":"B3"},{"value":"0,0E+00","module":"B4"},{"value":"0,0E+00","module":"B5"},{"value":"8,91E-10","module":"B6"},{"value":"0,0E+00","module":"B7"},{"value":"0,0E+00","module":"C1"},{"value":"1,53E-08","module":"C2"},{"value":"6,66E-10","module":"C3"},{"value":"2,16E-09","module":"C4"},{"value":"-1,55E-03","module":"D"}]},{"parameter":"AP","unit":"mol H+-eq.","values":[{"value":"2,28E-01","module":"A1"},{"value":"2,33E-04","module":"A2"},{"value":"4,31E-04","module":"A3"},{"value":"3,98E-04","module":"A4"},{"value":"4,59E-03","module":"A5"},{"value":"0,0E+00","module":"B1"},{"value":"0,0E+00","module":"B2"},{"value":"0,0E+00","module":"B3"},{"value":"0,0E+00","module":"B4"},{"value":"0,0E+00","module":"B5"},{"value":"1,01E-04","module":"B6"},{"value":"0,0E+00","module":"B7"},{"value":"0,0E+00","module":"C1"},{"value":"2,75E-04","module":"C2"},{"value":"7,21E-05","module":"C3"},{"value":"5,89E-05","module":"C4"},{"value":"-3,46E-02","module":"D"}]},{"parameter":"POCP","unit":"kg NMVOC-eq.","values":[{"value":"5,68E-02","module":"A1"},{"value":"2,44E-04","module":"A2"},{"value":"2,55E-04","module":"A3"},{"value":"4,26E-04","module":"A4"},{"value":"1,16E-03","module":"A5"},{"value":"0,0E+00","module":"B1"},{"value":"0,0E+00","module":"B2"},{"value":"0,0E+00","module":"B3"},{"value":"0,0E+00","module":"B4"},{"value":"0,0E+00","module":"B5"},{"value":"3,90E-05","module":"B6"},{"value":"0,0E+00","module":"B7"},{"value":"0,0E+00","module":"C1"},{"value":"2,76E-04","module":"C2"},{"value":"8,59E-05","module":"C3"},{"value":"7,18E-05","module":"C4"},{"value":"-6,12E-03","module":"D"}]},{"parameter":"ADPE","unit":"kg Sb-eq.","values":[{"value":"2,19E-03","module":"A1"},{"value":"9,85E-07","module":"A2"},{"value":"2,39E-06","module":"A3"},{"value":"1,62E-06","module":"A4"},{"value":"4,40E-05","module":"A5"},{"value":"0,0E+00","module":"B1"},{"value":"0,0E+00","module":"B2"},{"value":"0,0E+00","module":"B3"},{"value":"0,0E+00","module":"B4"},{"value":"0,0E+00","module":"B5"},{"value":"9,69E-07","module":"B6"},{"value":"0,0E+00","module":"B7"},{"value":"0,0E+00","module":"C1"},{"value":"1,82E-06","module":"C2"},{"value":"3,31E-08","module":"C3"},{"value":"5,77E-08","module":"C4"},{"value":"-1,93E-04","module":"D"}]},{"parameter":"ADPF","unit":"MJ","values":[{"value":"7,17E+01","module":"A1"},{"value":"8,29E-01","module":"A2"},{"value":"6,74E+00","module":"A3"},{"value":"1,47E+00","module":"A4"},{"value":"1,64E+00","module":"A5"},{"value":"0,0E+00","module":"B1"},{"value":"0,0E+00","module":"B2"},{"value":"0,0E+00","module":"B3"},{"value":"0,0E+00","module":"B4"},{"value":"0,0E+00","module":"B5"},{"value":"1,77E-01","module":"B6"},{"value":"0,0E+00","module":"B7"},{"value":"0,0E+00","module":"C1"},{"value":"1,01E+00","module":"C2"},{"value":"4,39E-02","module":"C3"},{"value":"1,74E-01","module":"C4"},{"value":"-2,13E+00","module":"D"}]},{"parameter":"WDP","unit":"m3 world-eq.","values":[{"value":"3,28E+02","module":"A1"},{"value":"6,54E-01","module":"A2"},{"value":"6,73E+02","module":"A3"},{"value":"1,13E+00","module":"A4"},{"value":"2,02E+01","module":"A5"},{"value":"0,0E+00","module":"B1"},{"value":"0,0E+00","module":"B2"},{"value":"0,0E+00","module":"B3"},{"value":"0,0E+00","module":"B4"},{"value":"0,0E+00","module":"B5"},{"value":"3,09E+01","module":"B6"},{"value":"0,0E+00","module":"B7"},{"value":"0,0E+00","module":"C1"},{"value":"9,68E-01","module":"C2"},{"value":"2,66E-01","module":"C3"},{"value":"3,91E+00","module":"C4"},{"value":"7,42E+00","module":"D"}]},{"parameter":"EP-freshwater","unit":"kg P-eq.","values":[{"value":"1,87E-03","module":"A1"},{"value":"4,09E-07","module":"A2"},{"value":"4,20E-06","module":"A3"},{"value":"7,23E-07","module":"A4"},{"value":"3,76E-05","module":"A5"},{"value":"0,0E+00","module":"B1"},{"value":"0,0E+00","module":"B2"},{"value":"0,0E+00","module":"B3"},{"value":"0,0E+00","module":"B4"},{"value":"0,0E+00","module":"B5"},{"value":"9,34E-07","module":"B6"},{"value":"0,0E+00","module":"B7"},{"value":"0,0E+00","module":"C1"},{"value":"5,28E-07","module":"C2"},{"value":"6,03E-08","module":"C3"},{"value":"1,59E-07","module":"C4"},{"value":"-2,34E-04","module":"D"}]},{"parameter":"EP-marine","unit":"kg N-eq.","values":[{"value":"1,56E-02","module":"A1"},{"value":"6,94E-05","module":"A2"},{"value":"1,07E-04","module":"A3"},{"value":"1,20E-04","module":"A4"},{"value":"3,21E-04","module":"A5"},{"value":"0,0E+00","module":"B1"},{"value":"0,0E+00","module":"B2"},{"value":"0,0E+00","module":"B3"},{"value":"0,0E+00","module":"B4"},{"value":"0,0E+00","module":"B5"},{"value":"1,12E-05","module":"B6"},{"value":"0,0E+00","module":"B7"},{"value":"0,0E+00","module":"C1"},{"value":"8,16E-05","module":"C2"},{"value":"3,44E-05","module":"C3"},{"value":"4,67E-05","module":"C4"},{"value":"-1,47E-03","module":"D"}]},{"parameter":"EP-terrestrial","unit":"mol N-eq.","values":[{"value":"2,31E-01","module":"A1"},{"value":"7,68E-04","module":"A2"},{"value":"1,06E-03","module":"A3"},{"value":"1,32E-03","module":"A4"},{"value":"4,70E-03","module":"A5"},{"value":"0,0E+00","module":"B1"},{"value":"0,0E+00","module":"B2"},{"value":"0,0E+00","module":"B3"},{"value":"0,0E+00","module":"B4"},{"value":"0,0E+00","module":"B5"},{"value":"1,45E-04","module":"B6"},{"value":"0,0E+00","module":"B7"},{"value":"0,0E+00","module":"C1"},{"value":"9,02E-04","module":"C2"},{"value":"3,56E-04","module":"C3"},{"value":"2,36E-04","module":"C4"},{"value":"-2,25E-02","module":"D"}]},{"parameter":"GWP-IOBC","unit":"kg CO2-eq.","values":[{"value":"5,09E+00","module":"A1"},{"value":"5,36E-02","module":"A2"},{"value":"1,44E-01","module":"A3"},{"value":"9,48E-02","module":"A4"},{"value":"1,17E-01","module":"A5"},{"value":"0,0E+00","module":"B1"},{"value":"0,0E+00","module":"B2"},{"value":"0,0E+00","module":"B3"},{"value":"0,0E+00","module":"B4"},{"value":"0,0E+00","module":"B5"},{"value":"1,34E-02","module":"B6"},{"value":"0,0E+00","module":"B7"},{"value":"0,0E+00","module":"C1"},{"value":"6,73E-02","module":"C2"},{"value":"3,75E-01","module":"C3"},{"value":"2,97E-02","module":"C4"},{"value":"-1,19E-01","module":"D"}]}],"additional_environmental_impact":[{"parameter":"PM","unit":"disease incidence","values":[{"value":"6,44E-07","module":"A1"},{"value":"4,58E-09","module":"A2"},{"value":"3,37E-09","module":"A3"},{"value":"8,34E-09","module":"A4"},{"value":"1,33E-08","module":"A5"},{"value":"0,0E+00","module":"B1"},{"value":"0,0E+00","module":"B2"},{"value":"0,0E+00","module":"B3"},{"value":"0,0E+00","module":"B4"},{"value":"0,0E+00","module":"B5"},{"value":"7,28E-10","module":"B6"},{"value":"0,0E+00","module":"B7"},{"value":"0,0E+00","module":"C1"},{"value":"4,84E-09","module":"C2"},{"value":"3,15E-10","module":"C3"},{"value":"1,05E-09","module":"C4"},{"value":"-7,94E-08","module":"D"}]},{"parameter":"ETP-fw","unit":"CTUe","values":[{"value":"2,86E+03","module":"A1"},{"value":"6,06E-01","module":"A2"},{"value":"3,99E+00","module":"A3"},{"value":"1,08E+00","module":"A4"},{"value":"6,25E+01","module":"A5"},{"value":"0,0E+00","module":"B1"},{"value":"0,0E+00","module":"B2"},{"value":"0,0E+00","module":"B3"},{"value":"0,0E+00","module":"B4"},{"value":"0,0E+00","module":"B5"},{"value":"8,08E-01","module":"B6"},{"value":"0,0E+00","module":"B7"},{"value":"0,0E+00","module":"C1"},{"value":"7,47E-01","module":"C2"},{"value":"5,84E-01","module":"C3"},{"value":"2,58E+02","module":"C4"},{"value":"-3,18E+02","module":"D"}]},{"parameter":"HTP-c","unit":"CTUh","values":[{"value":"5,23E-08","module":"A1"},{"value":"0,0E+00","module":"A2"},{"value":"1,31E-10","module":"A3"},{"value":"0,0E+00","module":"A4"},{"value":"1,05E-09","module":"A5"},{"value":"0,0E+00","module":"B1"},{"value":"0,0E+00","module":"B2"},{"value":"0,0E+00","module":"B3"},{"value":"0,0E+00","module":"B4"},{"value":"0,0E+00","module":"B5"},{"value":"3,90E-11","module":"B6"},{"value":"0,0E+00","module":"B7"},{"value":"0,0E+00","module":"C1"},{"value":"0,0E+00","module":"C2"},{"value":"1,70E-11","module":"C3"},{"value":"1,20E-11","module":"C4"},{"value":"-4,49E-09","module":"D"}]},{"parameter":"HTP-nc","unit":"CTUh","values":[{"value":"3,91E-06","module":"A1"},{"value":"5,98E-10","module":"A2"},{"value":"3,16E-09","module":"A3"},{"value":"1,04E-09","module":"A4"},{"value":"7,84E-08","module":"A5"},{"value":"0,0E+00","module":"B1"},{"value":"0,0E+00","module":"B2"},{"value":"0,0E+00","module":"B3"},{"value":"0,0E+00","module":"B4"},{"value":"0,0E+00","module":"B5"},{"value":"9,08E-10","module":"B6"},{"value":"0,0E+00","module":"B7"},{"value":"0,0E+00","module":"C1"},{"value":"8,07E-10","module":"C2"},{"value":"7,93E-10","module":"C3"},{"value":"2,37E-10","module":"C4"},{"value":"-3,84E-07","module":"D"}]},{"parameter":"SQP","unit":"unitless","values":[{"value":"5,46E+01","module":"A1"},{"value":"8,96E-01","module":"A2"},{"value":"3,04E+00","module":"A3"},{"value":"1,69E+00","module":"A4"},{"value":"1,23E+00","module":"A5"},{"value":"0,0E+00","module":"B1"},{"value":"0,0E+00","module":"B2"},{"value":"0,0E+00","module":"B3"},{"value":"0,0E+00","module":"B4"},{"value":"0,0E+00","module":"B5"},{"value":"8,93E-02","module":"B6"},{"value":"0,0E+00","module":"B7"},{"value":"0,0E+00","module":"C1"},{"value":"6,99E-01","module":"C2"},{"value":"7,59E-03","module":"C3"},{"value":"3,73E-01","module":"C4"},{"value":"-6,05E+00","module":"D"}]},{"parameter":"IRP","unit":"kBq U235-eq.","values":[{"value":"3,06E-01","module":"A1"},{"value":"3,62E-03","module":"A2"},{"value":"2,28E-01","module":"A3"},{"value":"6,44E-03","module":"A4"},{"value":"1,10E-02","module":"A5"},{"value":"0,0E+00","module":"B1"},{"value":"0,0E+00","module":"B2"},{"value":"0,0E+00","module":"B3"},{"value":"0,0E+00","module":"B4"},{"value":"0,0E+00","module":"B5"},{"value":"3,22E-03","module":"B6"},{"value":"0,0E+00","module":"B7"},{"value":"0,0E+00","module":"C1"},{"value":"4,43E-03","module":"C2"},{"value":"1,05E-04","module":"C3"},{"value":"1,10E-03","module":"C4"},{"value":"-4,21E-03","module":"D"}]}],"resource_use":[{"parameter":"PERE","unit":"MJ","values":[{"value":"1,54E+01","module":"A1"},{"value":"1,06E-02","module":"A2"},{"value":"3,20E+00","module":"A3"},{"value":"1,86E-02","module":"A4"},{"value":"3,73E-01","module":"A5"},{"value":"0,0E+00","module":"B1"},{"value":"0,0E+00","module":"B2"},{"value":"0,0E+00","module":"B3"},{"value":"0,0E+00","module":"B4"},{"value":"0,0E+00","module":"B5"},{"value":"2,30E+00","module":"B6"},{"value":"0,0E+00","module":"B7"},{"value":"0,0E+00","module":"C1"},{"value":"1,43E-02","module":"C2"},{"value":"2,26E-03","module":"C3"},{"value":"2,11E-02","module":"C4"},{"value":"-2,61E+00","module":"D"}]},{"parameter":"PERM","unit":"MJ","values":[{"value":"0,0E+00","module":"A1"},{"value":"0,0E+00","module":"A2"},{"value":"0,0E+00","module":"A3"},{"value":"0,0E+00","module":"A4"},{"value":"0,0E+00","module":"A5"},{"value":"0,0E+00","module":"B1"},{"value":"0,0E+00","module":"B2"},{"value":"0,0E+00","module":"B3"},{"value":"0,0E+00","module":"B4"},{"value":"0,0E+00","module":"B5"},{"value":"0,0E+00","module":"B6"},{"value":"0,0E+00","module":"B7"},{"value":"0,0E+00","module":"C1"},{"value":"0,0E+00","module":"C2"},{"value":"0,0E+00","module":"C3"},{"value":"0,0E+00","module":"C4"},{"value":"0,0E+00","module":"D"}]},{"parameter":"PERT","unit":"MJ","values":[{"value":"1,54E+01","module":"A1"},{"value":"1,06E-02","module":"A2"},{"value":"3,20E+00","module":"A3"},{"value":"1,86E-02","module":"A4"},{"value":"3,73E-01","module":"A5"},{"value":"0,0E+00","module":"B1"},{"value":"0,0E+00","module":"B2"},{"value":"0,0E+00","module":"B3"},{"value":"0,0E+00","module":"B4"},{"value":"0,0E+00","module":"B5"},{"value":"2,30E+00","module":"B6"},{"value":"0,0E+00","module":"B7"},{"value":"0,0E+00","module":"C1"},{"value":"1,43E-02","module":"C2"},{"value":"2,26E-03","module":"C3"},{"value":"2,11E-02","module":"C4"},{"value":"-2,61E+00","module":"D"}]},{"parameter":"PENRE","unit":"MJ","values":[{"value":"6,56E+01","module":"A1"},{"value":"8,29E-01","module":"A2"},{"value":"6,76E+00","module":"A3"},{"value":"1,47E+00","module":"A4"},{"value":"1,52E+00","module":"A5"},{"value":"0,0E+00","module":"B1"},{"value":"0,0E+00","module":"B2"},{"value":"0,0E+00","module":"B3"},{"value":"0,0E+00","module":"B4"},{"value":"0,0E+00","module":"B5"},{"value":"1,78E-01","module":"B6"},{"value":"0,0E+00","module":"B7"},{"value":"0,0E+00","module":"C1"},{"value":"1,01E+00","module":"C2"},{"value":"4,40E-02","module":"C3"},{"value":"1,74E-01","module":"C4"},{"value":"-2,13E+00","module":"D"}]},{"parameter":"PENRM","unit":"MJ","values":[{"value":"6,39E+00","module":"A1"},{"value":"0,0E+00","module":"A2"},{"value":"0,0E+00","module":"A3"},{"value":"0,0E+00","module":"A4"},{"value":"3,25E-03","module":"A5"},{"value":"0,0E+00","module":"B1"},{"value":"0,0E+00","module":"B2"},{"value":"0,0E+00","module":"B3"},{"value":"0,0E+00","module":"B4"},{"value":"0,0E+00","module":"B5"},{"value":"0,0E+00","module":"B6"},{"value":"0,0E+00","module":"B7"},{"value":"0,0E+00","module":"C1"},{"value":"0,0E+00","module":"C2"},{"value":"-6,23E+00","module":"C3"},{"value":"0,0E+00","module":"C4"},{"value":"0,0E+00","module":"D"}]},{"parameter":"PENRT","unit":"MJ","values":[{"value":"7,20E+01","module":"A1"},{"value":"8,29E-01","module":"A2"},{"value":"6,76E+00","module":"A3"},{"value":"1,47E+00","module":"A4"},{"value":"1,52E+00","module":"A5"},{"value":"0,0E+00","module":"B1"},{"value":"0,0E+00","module":"B2"},{"value":"0,0E+00","module":"B3"},{"value":"0,0E+00","module":"B4"},{"value":"0,0E+00","module":"B5"},{"value":"1,78E-01","module":"B6"},{"value":"0,0E+00","module":"B7"},{"value":"0,0E+00","module":"C1"},{"value":"1,01E+00","module":"C2"},{"value":"-6,18E+00","module":"C3"},{"value":"1,74E-01","module":"C4"},{"value":"-2,13E+00","module":"D"}]},{"parameter":"SM","unit":"kg","values":[{"value":"1,70E-01","module":"A1"},{"value":"0,0E+00","module":"A2"},{"value":"0,0E+00","module":"A3"},{"value":"0,0E+00","module":"A4"},{"value":"3,40E-03","module":"A5"},{"value":"0,0E+00","module":"B1"},{"value":"0,0E+00","module":"B2"},{"value":"0,0E+00","module":"B3"},{"value":"0,0E+00","module":"B4"},{"value":"0,0E+00","module":"B5"},{"value":"0,0E+00","module":"B6"},{"value":"0,0E+00","module":"B7"},{"value":"0,0E+00","module":"C1"},{"value":"0,0E+00","module":"C2"},{"value":"0,0E+00","module":"C3"},{"value":"0,0E+00","module":"C4"},{"value":"5,99E-02","module":"D"}]},{"parameter":"RSF","unit":"MJ","values":[{"value":"3,87E-01","module":"A1"},{"value":"3,71E-04","module":"A2"},{"value":"1,26E-02","module":"A3"},{"value":"6,49E-04","module":"A4"},{"value":"8,04E-03","module":"A5"},{"value":"0,0E+00","module":"B1"},{"value":"0,0E+00","module":"B2"},{"value":"0,0E+00","module":"B3"},{"value":"0,0E+00","module":"B4"},{"value":"0,0E+00","module":"B5"},{"value":"1,80E-03","module":"B6"},{"value":"0,0E+00","module":"B7"},{"value":"0,0E+00","module":"C1"},{"value":"5,12E-04","module":"C2"},{"value":"4,99E-05","module":"C3"},{"value":"4,38E-04","module":"C4"},{"value":"5,37E-03","module":"D"}]},{"parameter":"NRSF","unit":"MJ","values":[{"value":"6,44E-03","module":"A1"},{"value":"1,25E-03","module":"A2"},{"value":"4,04E-02","module":"A3"},{"value":"2,18E-03","module":"A4"},{"value":"1,05E-03","module":"A5"},{"value":"0,0E+00","module":"B1"},{"value":"0,0E+00","module":"B2"},{"value":"0,0E+00","module":"B3"},{"value":"0,0E+00","module":"B4"},{"value":"0,0E+00","module":"B5"},{"value":"4,49E-03","module":"B6"},{"value":"0,0E+00","module":"B7"},{"value":"0,0E+00","module":"C1"},{"value":"1,83E-03","module":"C2"},{"value":"0,0E+00","module":"C3"},{"value":"1,94E-04","module":"C4"},{"value":"-9,91E-02","module":"D"}]},{"parameter":"FW","unit":"m3","values":[{"value":"1,37E-01","module":"A1"},{"value":"9,32E-05","module":"A2"},{"value":"7,82E-03","module":"A3"},{"value":"1,68E-04","module":"A4"},{"value":"2,92E-03","module":"A5"},{"value":"0,0E+00","module":"B1"},{"value":"0,0E+00","module":"B2"},{"value":"0,0E+00","module":"B3"},{"value":"0,0E+00","module":"B4"},{"value":"0,0E+00","module":"B5"},{"value":"1,72E-02","module":"B6"},{"value":"0,0E+00","module":"B7"},{"value":"0,0E+00","module":"C1"},{"value":"1,07E-04","module":"C2"},{"value":"3,30E-04","module":"C3"},{"value":"2,26E-04","module":"C4"},{"value":"-7,27E-03","module":"D"}]}],"end_of_life_waste":[{"parameter":"HWD","unit":"kg","values":[{"value":"3,99E-02","module":"A1"},{"value":"4,49E-05","module":"A2"},{"value":"3,23E-02","module":"A3"},{"value":"8,07E-05","module":"A4"},{"value":"1,81E-03","module":"A5"},{"value":"0,0E+00","module":"B1"},{"value":"0,0E+00","module":"B2"},{"value":"0,0E+00","module":"B3"},{"value":"0,0E+00","module":"B4"},{"value":"0,0E+00","module":"B5"},{"value":"1,14E-04","module":"B6"},{"value":"0,0E+00","module":"B7"},{"value":"0,0E+00","module":"C1"},{"value":"5,17E-05","module":"C2"},{"value":"0,0E+00","module":"C3"},{"value":"1,82E-02","module":"C4"},{"value":"-2,33E-03","module":"D"}]},{"parameter":"NHWD","unit":"kg","values":[{"value":"2,12E+00","module":"A1"},{"value":"6,74E-02","module":"A2"},{"value":"4,92E-02","module":"A3"},{"value":"1,28E-01","module":"A4"},{"value":"5,98E-02","module":"A5"},{"value":"0,0E+00","module":"B1"},{"value":"0,0E+00","module":"B2"},{"value":"0,0E+00","module":"B3"},{"value":"0,0E+00","module":"B4"},{"value":"0,0E+00","module":"B5"},{"value":"1,37E-02","module":"B6"},{"value":"0,0E+00","module":"B7"},{"value":"0,0E+00","module":"C1"},{"value":"4,85E-02","module":"C2"},{"value":"0,0E+00","module":"C3"},{"value":"5,75E-01","module":"C4"},{"value":"-1,06E-01","module":"D"}]},{"parameter":"RWD","unit":"kg","values":[{"value":"2,81E-04","module":"A1"},{"value":"5,66E-06","module":"A2"},{"value":"1,01E-04","module":"A3"},{"value":"1,01E-05","module":"A4"},{"value":"8,11E-06","module":"A5"},{"value":"0,0E+00","module":"B1"},{"value":"0,0E+00","module":"B2"},{"value":"0,0E+00","module":"B3"},{"value":"0,0E+00","module":"B4"},{"value":"0,0E+00","module":"B5"},{"value":"1,59E-06","module":"B6"},{"value":"0,0E+00","module":"B7"},{"value":"0,0E+00","module":"C1"},{"value":"6,92E-06","module":"C2"},{"value":"0,0E+00","module":"C3"},{"value":"1,20E-06","module":"C4"},{"value":"-3,65E-06","module":"D"}]}],"end_of_life_flow":[{"parameter":"CRU","unit":"kg","values":[{"value":"0,0E+00","module":"A1"},{"value":"0,0E+00","module":"A2"},{"value":"0,0E+00","module":"A3"},{"value":"0,0E+00","module":"A4"},{"value":"0,0E+00","module":"A5"},{"value":"0,0E+00","module":"B1"},{"value":"0,0E+00","module":"B2"},{"value":"0,0E+00","module":"B3"},{"value":"0,0E+00","module":"B4"},{"value":"0,0E+00","module":"B5"},{"value":"0,0E+00","module":"B6"},{"value":"0,0E+00","module":"B7"},{"value":"0,0E+00","module":"C1"},{"value":"0,0E+00","module":"C2"},{"value":"0,0E+00","module":"C3"},{"value":"0,0E+00","module":"C4"},{"value":"0,0E+00","module":"D"}]},{"parameter":"MFR","unit":"kg","values":[{"value":"0,0E+00","module":"A1"},{"value":"0,0E+00","module":"A2"},{"value":"2,13E-03","module":"A3"},{"value":"0,0E+00","module":"A4"},{"value":"1,25E-02","module":"A5"},{"value":"0,0E+00","module":"B1"},{"value":"0,0E+00","module":"B2"},{"value":"0,0E+00","module":"B3"},{"value":"0,0E+00","module":"B4"},{"value":"0,0E+00","module":"B5"},{"value":"0,0E+00","module":"B6"},{"value":"0,0E+00","module":"B7"},{"value":"0,0E+00","module":"C1"},{"value":"0,0E+00","module":"C2"},{"value":"6,25E-01","module":"C3"},{"value":"1,30E-05","module":"C4"},{"value":"-2,34E-03","module":"D"}]},{"parameter":"MER","unit":"kg","values":[{"value":"0,0E+00","module":"A1"},{"value":"0,0E+00","module":"A2"},{"value":"1,21E-01","module":"A3"},{"value":"0,0E+00","module":"A4"},{"value":"5,46E-03","module":"A5"},{"value":"0,0E+00","module":"B1"},{"value":"0,0E+00","module":"B2"},{"value":"0,0E+00","module":"B3"},{"value":"0,0E+00","module":"B4"},{"value":"0,0E+00","module":"B5"},{"value":"0,0E+00","module":"B6"},{"value":"0,0E+00","module":"B7"},{"value":"0,0E+00","module":"C1"},{"value":"0,0E+00","module":"C2"},{"value":"1,52E-01","module":"C3"},{"value":"3,18E-07","module":"C4"},{"value":"-3,09E-04","module":"D"}]},{"parameter":"EEE","unit":"MJ","values":[{"value":"0,0E+00","module":"A1"},{"value":"0,0E+00","module":"A2"},{"value":"7,05E-02","module":"A3"},{"value":"0,0E+00","module":"A4"},{"value":"6,26E-03","module":"A5"},{"value":"0,0E+00","module":"B1"},{"value":"0,0E+00","module":"B2"},{"value":"0,0E+00","module":"B3"},{"value":"0,0E+00","module":"B4"},{"value":"0,0E+00","module":"B5"},{"value":"0,0E+00","module":"B6"},{"value":"0,0E+00","module":"B7"},{"value":"0,0E+00","module":"C1"},{"value":"0,0E+00","module":"C2"},{"value":"2,42E-01","module":"C3"},{"value":"2,06E-05","module":"C4"},{"value":"-7,56E-04","module":"D"}]},{"parameter":"EET","unit":"MJ","values":[{"value":"0,0E+00","module":"A1"},{"value":"0,0E+00","module":"A2"},{"value":"1,07E+00","module":"A3"},{"value":"0,0E+00","module":"A4"},{"value":"9,47E-02","module":"A5"},{"value":"0,0E+00","module":"B1"},{"value":"0,0E+00","module":"B2"},{"value":"0,0E+00","module":"B3"},{"value":"0,0E+00","module":"B4"},{"value":"0,0E+00","module":"B5"},{"value":"0,0E+00","module":"B6"},{"value":"0,0E+00","module":"B7"},{"value":"0,0E+00","module":"C1"},{"value":"0,0E+00","module":"C2"},{"value":"3,67E+00","module":"C3"},{"value":"3,12E-04","module":"C4"},{"value":"-1,14E-02","module":"D"}]}]}