{"product_name":"IG-specialr\u00f8r \u00d8700-1600","epd_id":"NEPD-7372-6769","compliance":["EN 15804+A2","ISO 14025","ISO 21930"],"producer_name":"","environmental_impact":[{"parameter":"GWP-total","unit":"kg CO2-eq.","values":[{"value":"9,90E+01","module":"A1"},{"value":"2,05E+00","module":"A2"},{"value":"1,06E+01","module":"A3"},{"value":"4,36E+00","module":"A4"},{"value":"4,00E+00","module":"C1"},{"value":"8,17E+00","module":"C2"},{"value":"2,12E+00","module":"C3"},{"value":"1,39E-01","module":"C4"},{"value":"-2,58E+00","module":"D"}]},{"parameter":"GWP-fossil","unit":"kg CO2-eq.","values":[{"value":"9,91E+01","module":"A1"},{"value":"2,05E+00","module":"A2"},{"value":"1,06E+01","module":"A3"},{"value":"4,35E+00","module":"A4"},{"value":"4,00E+00","module":"C1"},{"value":"8,17E+00","module":"C2"},{"value":"2,11E+00","module":"C3"},{"value":"1,39E-01","module":"C4"},{"value":"-2,53E+00","module":"D"}]},{"parameter":"GWP-biogenic","unit":"kg CO2-eq.","values":[{"value":"-1,04E-01","module":"A1"},{"value":"8,41E-04","module":"A2"},{"value":"-5,54E-02","module":"A3"},{"value":"1,87E-03","module":"A4"},{"value":"7,50E-04","module":"C1"},{"value":"3,38E-03","module":"C2"},{"value":"5,96E-03","module":"C3"},{"value":"1,18E-04","module":"C4"},{"value":"-4,45E-02","module":"D"}]},{"parameter":"GWP-luluc","unit":"kg CO2-eq.","values":[{"value":"2,85E-02","module":"A1"},{"value":"7,85E-04","module":"A2"},{"value":"5,58E-02","module":"A3"},{"value":"1,33E-03","module":"A4"},{"value":"3,15E-04","module":"C1"},{"value":"2,91E-03","module":"C2"},{"value":"9,56E-04","module":"C3"},{"value":"2,72E-05","module":"C4"},{"value":"-4,39E-03","module":"D"}]},{"parameter":"ODP","unit":"kg CFC 11-eq.","values":[{"value":"4,71E-06","module":"A1"},{"value":"4,64E-07","module":"A2"},{"value":"1,54E-06","module":"A3"},{"value":"1,05E-06","module":"A4"},{"value":"8,63E-07","module":"C1"},{"value":"1,85E-06","module":"C2"},{"value":"1,38E-07","module":"C3"},{"value":"6,75E-08","module":"C4"},{"value":"-5,89E-03","module":"D"}]},{"parameter":"AP","unit":"mol H+-eq.","values":[{"value":"2,16E+01","module":"A1"},{"value":"1,25E-02","module":"A2"},{"value":"8,20E-02","module":"A3"},{"value":"1,40E-02","module":"A4"},{"value":"4,18E-02","module":"C1"},{"value":"2,35E-02","module":"C2"},{"value":"5,87E-03","module":"C3"},{"value":"1,35E-03","module":"C4"},{"value":"-2,17E-02","module":"D"}]},{"parameter":"POCP","unit":"kg NMVOC-eq.","values":[{"value":"2,36E+01","module":"A1"},{"value":"9,84E-03","module":"A2"},{"value":"9,44E-02","module":"A3"},{"value":"1,34E-02","module":"A4"},{"value":"5,57E-02","module":"C1"},{"value":"1,99E-02","module":"C2"},{"value":"5,39E-03","module":"C3"},{"value":"1,60E-03","module":"C4"},{"value":"-2,32E-02","module":"D"}]},{"parameter":"ADPE","unit":"kg Sb-eq.","values":[{"value":"9,56E-04","module":"A1"},{"value":"4,10E-05","module":"A2"},{"value":"5,86E-05","module":"A3"},{"value":"7,76E-05","module":"A4"},{"value":"6,14E-06","module":"C1"},{"value":"2,26E-04","module":"C2"},{"value":"8,87E-06","module":"C3"},{"value":"1,23E-06","module":"C4"},{"value":"-2,01E-04","module":"D"}]},{"parameter":"ADPF","unit":"MJ","values":[{"value":"7,70E+02","module":"A1"},{"value":"3,17E+01","module":"A2"},{"value":"1,43E+02","module":"A3"},{"value":"7,07E+01","module":"A4"},{"value":"5,50E+01","module":"C1"},{"value":"1,23E+02","module":"C2"},{"value":"2,15E+01","module":"C3"},{"value":"4,47E+00","module":"C4"},{"value":"-4,06E+01","module":"D"}]},{"parameter":"WDP","unit":"m3 world-eq.","values":[{"value":"2,88E+03","module":"A1"},{"value":"2,47E+01","module":"A2"},{"value":"8,52E+02","module":"A3"},{"value":"5,42E+01","module":"A4"},{"value":"1,17E+01","module":"C1"},{"value":"1,19E+02","module":"C2"},{"value":"2,35E+03","module":"C3"},{"value":"9,42E+00","module":"C4"},{"value":"-1,76E+03","module":"D"}]},{"parameter":"EP-freshwater","unit":"kg P-eq.","values":[{"value":"2,92E-03","module":"A1"},{"value":"1,56E-05","module":"A2"},{"value":"3,72E-04","module":"A3"},{"value":"3,47E-05","module":"A4"},{"value":"1,46E-05","module":"C1"},{"value":"6,53E-05","module":"C2"},{"value":"4,37E-05","module":"C3"},{"value":"1,04E-06","module":"C4"},{"value":"-8,03E-05","module":"D"}]},{"parameter":"EP-marine","unit":"kg N-eq.","values":[{"value":"6,14E-02","module":"A1"},{"value":"2,79E-03","module":"A2"},{"value":"3,18E-02","module":"A3"},{"value":"3,07E-03","module":"A4"},{"value":"1,85E-02","module":"C1"},{"value":"4,64E-03","module":"C2"},{"value":"1,78E-03","module":"C3"},{"value":"5,08E-04","module":"C4"},{"value":"-7,37E-03","module":"D"}]},{"parameter":"EP-terrestrial","unit":"mol N-eq.","values":[{"value":"7,29E-01","module":"A1"},{"value":"3,11E-02","module":"A2"},{"value":"3,54E-01","module":"A3"},{"value":"3,42E-02","module":"A4"},{"value":"2,00E-01","module":"C1"},{"value":"5,19E-02","module":"C2"},{"value":"2,03E-02","module":"C3"},{"value":"5,59E-03","module":"C4"},{"value":"-8,60E-02","module":"D"}]},{"parameter":"GWP-IOBC","unit":"kg CO2-eq.","values":[{"value":"1,00E+02","module":"A1"},{"value":"2,05E+00","module":"A2"},{"value":"1,23E+01","module":"A3"},{"value":"4,36E+00","module":"A4"},{"value":"4,00E+00","module":"C1"},{"value":"8,17E+00","module":"C2"},{"value":"2,11E+00","module":"C3"},{"value":"1,41E-01","module":"C4"},{"value":"-2,80E+00","module":"D"}]}],"additional_environmental_impact":[{"parameter":"PM","unit":"disease incidence","values":[{"value":"3,51E-06","module":"A1"},{"value":"1,48E-07","module":"A2"},{"value":"1,78E-06","module":"A3"},{"value":"4,00E-07","module":"A4"},{"value":"5,06E-06","module":"C1"},{"value":"5,00E-07","module":"C2"},{"value":"9,03E-08","module":"C3"},{"value":"2,88E-08","module":"C4"},{"value":"-4,84E-07","module":"D"}]},{"parameter":"ETP-fw","unit":"CTUe","values":[{"value":"2,23E+03","module":"A1"},{"value":"2,29E+01","module":"A2"},{"value":"1,46E+02","module":"A3"},{"value":"5,17E+01","module":"A4"},{"value":"3,01E+01","module":"C1"},{"value":"9,15E+01","module":"C2"},{"value":"1,81E+01","module":"C3"},{"value":"2,21E+00","module":"C4"},{"value":"-5,78E+01","module":"D"}]},{"parameter":"HTP-c","unit":"CTUh","values":[{"value":"7,17E-08","module":"A1"},{"value":"0,0E+00","module":"A2"},{"value":"3,87E-09","module":"A3"},{"value":"0,0E+00","module":"A4"},{"value":"9,99E-10","module":"C1"},{"value":"0,0E+00","module":"C2"},{"value":"1,05E-09","module":"C3"},{"value":"6,50E-11","module":"C4"},{"value":"-3,17E-09","module":"D"}]},{"parameter":"HTP-nc","unit":"CTUh","values":[{"value":"5,99E-07","module":"A1"},{"value":"2,14E-08","module":"A2"},{"value":"1,12E-07","module":"A3"},{"value":"5,00E-08","module":"A4"},{"value":"2,80E-08","module":"C1"},{"value":"1,00E-07","module":"C2"},{"value":"1,73E-08","module":"C3"},{"value":"1,30E-09","module":"C4"},{"value":"-2,91E-08","module":"D"}]},{"parameter":"SQP","unit":"unitless","values":[{"value":"1,67E+02","module":"A1"},{"value":"2,89E+01","module":"A2"},{"value":"1,27E+02","module":"A3"},{"value":"8,11E+01","module":"A4"},{"value":"6,69E+00","module":"C1"},{"value":"8,64E+01","module":"C2"},{"value":"1,21E+01","module":"C3"},{"value":"1,63E+01","module":"C4"},{"value":"7,71E+01","module":"D"}]},{"parameter":"IRP","unit":"kBq U235-eq.","values":[{"value":"3,86E+00","module":"A1"},{"value":"1,38E-01","module":"A2"},{"value":"6,45E-01","module":"A3"},{"value":"3,09E-01","module":"A4"},{"value":"2,40E-01","module":"C1"},{"value":"5,40E-01","module":"C2"},{"value":"3,58E-01","module":"C3"},{"value":"1,94E-02","module":"C4"},{"value":"-3,50E-01","module":"D"}]}],"resource_use":[{"parameter":"PERE","unit":"MJ","values":[{"value":"3,50E+02","module":"A1"},{"value":"4,02E-01","module":"A2"},{"value":"4,74E+01","module":"A3"},{"value":"8,90E-01","module":"A4"},{"value":"3,00E-01","module":"C1"},{"value":"1,77E+00","module":"C2"},{"value":"1,10E+01","module":"C3"},{"value":"6,89E-02","module":"C4"},{"value":"-1,61E+01","module":"D"}]},{"parameter":"PERM","unit":"MJ","values":[{"value":"6,50E+00","module":"A1"},{"value":"0,0E+00","module":"A2"},{"value":"0,0E+00","module":"A3"},{"value":"0,0E+00","module":"A4"},{"value":"0,0E+00","module":"C1"},{"value":"0,0E+00","module":"C2"},{"value":"0,0E+00","module":"C3"},{"value":"0,0E+00","module":"C4"},{"value":"0,0E+00","module":"D"}]},{"parameter":"PERT","unit":"MJ","values":[{"value":"3,56E+02","module":"A1"},{"value":"4,02E-01","module":"A2"},{"value":"4,74E+01","module":"A3"},{"value":"8,90E-01","module":"A4"},{"value":"3,00E-01","module":"C1"},{"value":"1,77E+00","module":"C2"},{"value":"1,10E+01","module":"C3"},{"value":"6,89E-02","module":"C4"},{"value":"-1,61E+01","module":"D"}]},{"parameter":"PENRE","unit":"MJ","values":[{"value":"8,02E+02","module":"A1"},{"value":"3,17E+01","module":"A2"},{"value":"1,43E+02","module":"A3"},{"value":"7,07E+01","module":"A4"},{"value":"5,50E+01","module":"C1"},{"value":"1,23E+02","module":"C2"},{"value":"2,15E+01","module":"C3"},{"value":"4,47E+00","module":"C4"},{"value":"-4,26E+01","module":"D"}]},{"parameter":"PENRM","unit":"MJ","values":[{"value":"1,82E+01","module":"A1"},{"value":"0,0E+00","module":"A2"},{"value":"0,0E+00","module":"A3"},{"value":"0,0E+00","module":"A4"},{"value":"0,0E+00","module":"C1"},{"value":"0,0E+00","module":"C2"},{"value":"0,0E+00","module":"C3"},{"value":"0,0E+00","module":"C4"},{"value":"0,0E+00","module":"D"}]},{"parameter":"PENRT","unit":"MJ","values":[{"value":"8,20E+02","module":"A1"},{"value":"3,17E+01","module":"A2"},{"value":"1,43E+02","module":"A3"},{"value":"7,07E+01","module":"A4"},{"value":"5,50E+01","module":"C1"},{"value":"1,23E+02","module":"C2"},{"value":"2,15E+01","module":"C3"},{"value":"4,47E+00","module":"C4"},{"value":"-4,26E+01","module":"D"}]},{"parameter":"SM","unit":"kg","values":[{"value":"6,48E+01","module":"A1"},{"value":"0,0E+00","module":"A2"},{"value":"1,39E-02","module":"A3"},{"value":"0,0E+00","module":"A4"},{"value":"0,0E+00","module":"C1"},{"value":"0,0E+00","module":"C2"},{"value":"0,0E+00","module":"C3"},{"value":"0,0E+00","module":"C4"},{"value":"0,0E+00","module":"D"}]},{"parameter":"RSF","unit":"MJ","values":[{"value":"4,18E+01","module":"A1"},{"value":"1,39E-02","module":"A2"},{"value":"1,73E+00","module":"A3"},{"value":"3,11E-02","module":"A4"},{"value":"0,0E+00","module":"C1"},{"value":"6,32E-02","module":"C2"},{"value":"2,33E-04","module":"C3"},{"value":"1,42E-03","module":"C4"},{"value":"-1,72E-01","module":"D"}]},{"parameter":"NRSF","unit":"MJ","values":[{"value":"8,07E+01","module":"A1"},{"value":"5,40E-02","module":"A2"},{"value":"1,85E-01","module":"A3"},{"value":"1,04E-01","module":"A4"},{"value":"0,0E+00","module":"C1"},{"value":"2,26E-01","module":"C2"},{"value":"0,0E+00","module":"C3"},{"value":"4,17E-03","module":"C4"},{"value":"-3,63E-01","module":"D"}]},{"parameter":"FW","unit":"m3","values":[{"value":"2,08E+00","module":"A1"},{"value":"3,38E-03","module":"A2"},{"value":"2,04E-01","module":"A3"},{"value":"8,05E-03","module":"A4"},{"value":"2,83E-03","module":"C1"},{"value":"1,32E-02","module":"C2"},{"value":"3,82E-02","module":"C3"},{"value":"5,33E-03","module":"C4"},{"value":"-1,38E+00","module":"D"}]}],"end_of_life_waste":[{"parameter":"HWD","unit":"kg","values":[{"value":"1,85E+00","module":"A1"},{"value":"1,68E-03","module":"A2"},{"value":"9,90E-03","module":"A3"},{"value":"3,87E-03","module":"A4"},{"value":"1,62E-03","module":"C1"},{"value":"6,37E-03","module":"C2"},{"value":"2,13E-03","module":"C3"},{"value":"5,57E-04","module":"C4"},{"value":"-1,03E-02","module":"D"}]},{"parameter":"NHWD","unit":"kg","values":[{"value":"6,85E+01","module":"A1"},{"value":"2,12E+00","module":"A2"},{"value":"7,27E-01","module":"A3"},{"value":"6,15E+00","module":"A4"},{"value":"6,52E-02","module":"C1"},{"value":"6,01E+00","module":"C2"},{"value":"6,73E-02","module":"C3"},{"value":"3,24E+01","module":"C4"},{"value":"-3,96E-01","module":"D"}]},{"parameter":"RWD","unit":"kg","values":[{"value":"4,66E-03","module":"A1"},{"value":"2,17E-04","module":"A2"},{"value":"7,89E-04","module":"A3"},{"value":"4,83E-04","module":"A4"},{"value":"3,82E-04","module":"C1"},{"value":"8,41E-04","module":"C2"},{"value":"2,26E-04","module":"C3"},{"value":"2,76E-09","module":"C4"},{"value":"-3,02E-04","module":"D"}]}],"end_of_life_flow":[{"parameter":"CRU","unit":"kg","values":[{"value":"0,0E+00","module":"A1"},{"value":"0,0E+00","module":"A2"},{"value":"0,0E+00","module":"A3"},{"value":"0,0E+00","module":"A4"},{"value":"0,0E+00","module":"C1"},{"value":"0,0E+00","module":"C2"},{"value":"0,0E+00","module":"C3"},{"value":"0,0E+00","module":"C4"},{"value":"0,0E+00","module":"D"}]},{"parameter":"MFR","unit":"kg","values":[{"value":"3,28E+00","module":"A1"},{"value":"0,0E+00","module":"A2"},{"value":"2,90E+01","module":"A3"},{"value":"0,0E+00","module":"A4"},{"value":"0,0E+00","module":"C1"},{"value":"0,0E+00","module":"C2"},{"value":"9,67E+02","module":"C3"},{"value":"0,0E+00","module":"C4"},{"value":"0,0E+00","module":"D"}]},{"parameter":"MER","unit":"kg","values":[{"value":"1,23E-02","module":"A1"},{"value":"0,0E+00","module":"A2"},{"value":"0,0E+00","module":"A3"},{"value":"0,0E+00","module":"A4"},{"value":"0,0E+00","module":"C1"},{"value":"0,0E+00","module":"C2"},{"value":"6,00E-01","module":"C3"},{"value":"0,0E+00","module":"C4"},{"value":"0,0E+00","module":"D"}]},{"parameter":"EEE","unit":"MJ","values":[{"value":"0,0E+00","module":"A1"},{"value":"0,0E+00","module":"A2"},{"value":"0,0E+00","module":"A3"},{"value":"0,0E+00","module":"A4"},{"value":"0,0E+00","module":"C1"},{"value":"0,0E+00","module":"C2"},{"value":"9,22E-01","module":"C3"},{"value":"0,0E+00","module":"C4"},{"value":"0,0E+00","module":"D"}]},{"parameter":"EET","unit":"MJ","values":[{"value":"0,0E+00","module":"A1"},{"value":"0,0E+00","module":"A2"},{"value":"0,0E+00","module":"A3"},{"value":"0,0E+00","module":"A4"},{"value":"0,0E+00","module":"C1"},{"value":"0,0E+00","module":"C2"},{"value":"1,39E+01","module":"C3"},{"value":"0,0E+00","module":"C4"},{"value":"0,0E+00","module":"D"}]}]}