{"product_name":"Innent\u00fcren aus Holz und Holzwerkstoffen","epd_id":"EPD-VHI-20200102-IBG1-DE","compliance":["DIN EN 15804","ISO 14025"],"producer_name":"Verband der Deutschen Holzwerkstoffindustrie e.V. (VHI)","environmental_impact":[{"parameter":"GWP-total","unit":"kg CO2-eq.","values":[{"value":"-4,18E+01","module":"A1"},{"value":"1,40E+00","module":"A2"},{"value":"2,14E+01","module":"A3"},{"value":"1,06E+01","module":"A5"},{"value":"8,63E-02","module":"C2"},{"value":"9,43E+01","module":"C3"},{"value":"7,36E+00","module":"C4"},{"value":"-4,74E+01","module":"D"}]},{"parameter":"ODP","unit":"kg CFC11-eq.","values":[{"value":"5,46E-11","module":"A1"},{"value":"4,74E-16","module":"A2"},{"value":"4,21E-11","module":"A3"},{"value":"4,01E-15","module":"A5"},{"value":"2,92E-17","module":"C2"},{"value":"2,95E-14","module":"C3"},{"value":"6,65E-16","module":"C4"},{"value":"-1,02E-12","module":"D"}]},{"parameter":"AP","unit":"kg SO2-eq.","values":[{"value":"1,12E-01","module":"A1"},{"value":"1,89E-03","module":"A2"},{"value":"6,70E-02","module":"A3"},{"value":"3,49E-03","module":"A5"},{"value":"1,17E-04","module":"C2"},{"value":"6,16E-03","module":"C3"},{"value":"8,67E-04","module":"C4"},{"value":"-2,70E-02","module":"D"}]},{"parameter":"EP","unit":"kg PO4^3-eq.","values":[{"value":"2,17E-02","module":"A1"},{"value":"4,55E-04","module":"A2"},{"value":"1,56E-02","module":"A3"},{"value":"7,91E-04","module":"A5"},{"value":"2,81E-05","module":"C2"},{"value":"1,16E-03","module":"C3"},{"value":"3,32E-03","module":"C4"},{"value":"-1,70E-03","module":"D"}]},{"parameter":"POCP","unit":"kg Ethen-eq.","values":[{"value":"2,46E-02","module":"A1"},{"value":"-4,65E-04","module":"A2"},{"value":"1,15E-02","module":"A3"},{"value":"2,04E-04","module":"A5"},{"value":"-2,87E-05","module":"C2"},{"value":"3,63E-04","module":"C3"},{"value":"8,54E-04","module":"C4"},{"value":"-3,19E-03","module":"D"}]},{"parameter":"ADPE","unit":"kg Sb-eq.","values":[{"value":"2,65E-03","module":"A1"},{"value":"1,31E-07","module":"A2"},{"value":"1,41E-05","module":"A3"},{"value":"3,72E-07","module":"A5"},{"value":"8,10E-09","module":"C2"},{"value":"1,32E-06","module":"C3"},{"value":"3,67E-08","module":"C4"},{"value":"-1,06E-05","module":"D"}]},{"parameter":"ADPF","unit":"MJ","values":[{"value":"8,61E+02","module":"A1"},{"value":"1,86E+01","module":"A2"},{"value":"3,71E+02","module":"A3"},{"value":"3,22E+00","module":"A5"},{"value":"1,14E+00","module":"C2"},{"value":"1,07E+01","module":"C3"},{"value":"2,82E+00","module":"C4"},{"value":"-5,94E+02","module":"D"}]}],"additional_environmental_impact":[],"resource_use":[{"parameter":"PERE","unit":"MJ","values":[{"value":"3,53E+02","module":"A1"},{"value":"1,13E+00","module":"A2"},{"value":"5,69E+02","module":"A3"},{"value":"8,70E+01","module":"A5"},{"value":"6,99E-02","module":"C2"},{"value":"4,88E+00","module":"C3"},{"value":"2,92E+00","module":"C4"},{"value":"-1,70E+02","module":"D"}]},{"parameter":"PERM","unit":"MJ","values":[{"value":"8,70E+02","module":"A1"},{"value":"0,0E+00","module":"A2"},{"value":"4,32E+01","module":"A3"},{"value":"-4,32E+01","module":"A5"},{"value":"0,0E+00","module":"C2"},{"value":"-8,27E+02","module":"C3"},{"value":"-4,35E+01","module":"C4"},{"value":"0,0E+00","module":"D"}]},{"parameter":"PERT","unit":"MJ","values":[{"value":"1,22E+03","module":"A1"},{"value":"1,13E+00","module":"A2"},{"value":"6,12E+02","module":"A3"},{"value":"4,38E+01","module":"A5"},{"value":"6,99E-02","module":"C2"},{"value":"-8,22E+02","module":"C3"},{"value":"-4,06E+01","module":"C4"},{"value":"-1,70E+02","module":"D"}]},{"parameter":"PENRE","unit":"MJ","values":[{"value":"7,56E+02","module":"A1"},{"value":"1,86E+01","module":"A2"},{"value":"4,29E+02","module":"A3"},{"value":"2,75E+01","module":"A5"},{"value":"1,15E+00","module":"C2"},{"value":"1,82E+02","module":"C3"},{"value":"2,92E+00","module":"C4"},{"value":"-6,69E+02","module":"D"}]},{"parameter":"PENRM","unit":"MJ","values":[{"value":"1,78E+02","module":"A1"},{"value":"0,0E+00","module":"A2"},{"value":"1,20E+01","module":"A3"},{"value":"-1,20E+01","module":"A5"},{"value":"0,0E+00","module":"C2"},{"value":"-1,69E+02","module":"C3"},{"value":"-8,92E+00","module":"C4"},{"value":"0,0E+00","module":"D"}]},{"parameter":"PENRT","unit":"MJ","values":[{"value":"9,35E+02","module":"A1"},{"value":"1,86E+01","module":"A2"},{"value":"4,41E+02","module":"A3"},{"value":"1,55E+01","module":"A5"},{"value":"1,15E+00","module":"C2"},{"value":"1,28E+01","module":"C3"},{"value":"-6,00E+00","module":"C4"},{"value":"-6,69E+02","module":"D"}]},{"parameter":"SM","unit":"kg","values":[{"value":"5,89E+00","module":"A1"},{"value":"0,0E+00","module":"A2"},{"value":"3,33E-01","module":"A3"},{"value":"0,0E+00","module":"A5"},{"value":"0,0E+00","module":"C2"},{"value":"0,0E+00","module":"C3"},{"value":"0,0E+00","module":"C4"},{"value":"1,54E+00","module":"D"}]},{"parameter":"RSF","unit":"MJ","values":[{"value":"1,15E+02","module":"A1"},{"value":"0,0E+00","module":"A2"},{"value":"9,53E+01","module":"A3"},{"value":"6,42E+00","module":"A5"},{"value":"0,0E+00","module":"C2"},{"value":"0,0E+00","module":"C3"},{"value":"0,0E+00","module":"C4"},{"value":"7,24E+02","module":"D"}]},{"parameter":"NRSF","unit":"MJ","values":[{"value":"0,0E+00","module":"A1"},{"value":"0,0E+00","module":"A2"},{"value":"0,0E+00","module":"A3"},{"value":"0,0E+00","module":"A5"},{"value":"0,0E+00","module":"C2"},{"value":"0,0E+00","module":"C3"},{"value":"0,0E+00","module":"C4"},{"value":"1,69E+02","module":"D"}]},{"parameter":"FW","unit":"m^3","values":[{"value":"3,93E-01","module":"A1"},{"value":"1,30E-03","module":"A2"},{"value":"2,59E-01","module":"A3"},{"value":"2,29E-02","module":"A5"},{"value":"8,01E-05","module":"C2"},{"value":"3,97E-02","module":"C3"},{"value":"4,76E-04","module":"C4"},{"value":"8,71E-02","module":"D"}]}],"end_of_life_waste":[{"parameter":"HWD","unit":"kg","values":[{"value":"5,41E-05","module":"A1"},{"value":"1,06E-06","module":"A2"},{"value":"6,81E-06","module":"A3"},{"value":"1,57E-08","module":"A5"},{"value":"6,54E-08","module":"C2"},{"value":"3,82E-08","module":"C3"},{"value":"1,47E-08","module":"C4"},{"value":"-3,82E-07","module":"D"}]},{"parameter":"NHWD","unit":"kg","values":[{"value":"2,47E+00","module":"A1"},{"value":"1,25E-03","module":"A2"},{"value":"8,77E-01","module":"A3"},{"value":"2,47E-01","module":"A5"},{"value":"7,70E-05","module":"C2"},{"value":"7,72E-01","module":"C3"},{"value":"2,81E+00","module":"C4"},{"value":"1,88E-01","module":"D"}]},{"parameter":"RWD","unit":"kg","values":[{"value":"2,92E-02","module":"A1"},{"value":"2,21E-05","module":"A2"},{"value":"2,76E-02","module":"A3"},{"value":"1,15E-04","module":"A5"},{"value":"1,36E-06","module":"C2"},{"value":"8,47E-04","module":"C3"},{"value":"4,01E-05","module":"C4"},{"value":"-2,95E-02","module":"D"}]}],"end_of_life_flow":[{"parameter":"CRU","unit":"kg","values":[{"value":"0,0E+00","module":"A1"},{"value":"0,0E+00","module":"A2"},{"value":"0,0E+00","module":"A3"},{"value":"0,0E+00","module":"A5"},{"value":"0,0E+00","module":"C2"},{"value":"0,0E+00","module":"C3"},{"value":"0,0E+00","module":"C4"},{"value":"0,0E+00","module":"D"}]},{"parameter":"MFR","unit":"kg","values":[{"value":"0,0E+00","module":"A1"},{"value":"0,0E+00","module":"A2"},{"value":"0,0E+00","module":"A3"},{"value":"8,28E-04","module":"A5"},{"value":"0,0E+00","module":"C2"},{"value":"1,85E+00","module":"C3"},{"value":"0,0E+00","module":"C4"},{"value":"0,0E+00","module":"D"}]},{"parameter":"MER","unit":"kg","values":[{"value":"0,0E+00","module":"A1"},{"value":"0,0E+00","module":"A2"},{"value":"0,0E+00","module":"A3"},{"value":"0,0E+00","module":"A5"},{"value":"0,0E+00","module":"C2"},{"value":"5,72E+01","module":"C3"},{"value":"0,0E+00","module":"C4"},{"value":"0,0E+00","module":"D"}]},{"parameter":"EEE","unit":"MJ","values":[{"value":"0,0E+00","module":"A1"},{"value":"0,0E+00","module":"A2"},{"value":"0,0E+00","module":"A3"},{"value":"9,49E+00","module":"A5"},{"value":"0,0E+00","module":"C2"},{"value":"1,18E+01","module":"C3"},{"value":"1,27E+00","module":"C4"},{"value":"0,0E+00","module":"D"}]},{"parameter":"EET","unit":"MJ","values":[{"value":"0,0E+00","module":"A1"},{"value":"0,0E+00","module":"A2"},{"value":"0,0E+00","module":"A3"},{"value":"2,15E+01","module":"A5"},{"value":"0,0E+00","module":"C2"},{"value":"2,75E+01","module":"C3"},{"value":"0,0E+00","module":"C4"},{"value":"0,0E+00","module":"D"}]}]}