{"product_name":"Innim\u00far BM Vall\u00e1 - 25kg sack","epd_id":"NEPD-7755-7125","compliance":["EN 15804+A2","ISO 14025","ISO 21930"],"producer_name":"BM Vall\u00e1","environmental_impact":[{"parameter":"GWP-total","unit":"kg CO2-eq.","values":[{"value":"1,59E-01","module":"A1-A3"},{"value":"4,55E-03","module":"A4"},{"value":"2,58E-02","module":"A5"}]},{"parameter":"GWP-fossil","unit":"kg CO2-eq.","values":[{"value":"1,72E-01","module":"A1-A3"},{"value":"4,55E-03","module":"A4"},{"value":"9,00E-03","module":"A5"}]},{"parameter":"GWP-biogenic","unit":"kg CO2-eq.","values":[{"value":"-1,60E-02","module":"A1-A3"},{"value":"1,62E-06","module":"A4"},{"value":"1,67E-02","module":"A5"}]},{"parameter":"GWP-luluc","unit":"kg CO2-eq.","values":[{"value":"2,54E-03","module":"A1-A3"},{"value":"1,54E-06","module":"A4"},{"value":"1,27E-04","module":"A5"}]},{"parameter":"ODP","unit":"kg CFC 11-eq.","values":[{"value":"1,71E-08","module":"A1-A3"},{"value":"9,84E-10","module":"A4"},{"value":"9,17E-10","module":"A5"}]},{"parameter":"AP","unit":"mol H+-eq.","values":[{"value":"8,62E-04","module":"A1-A3"},{"value":"4,40E-05","module":"A4"},{"value":"4,56E-05","module":"A5"}]},{"parameter":"POCP","unit":"kg NMVOC-eq.","values":[{"value":"4,96E-04","module":"A1-A3"},{"value":"3,06E-05","module":"A4"},{"value":"2,67E-05","module":"A5"}]},{"parameter":"ADPE","unit":"kg Sb-eq.","values":[{"value":"5,81E-07","module":"A1-A3"},{"value":"9,79E-08","module":"A4"},{"value":"3,50E-08","module":"A5"}]},{"parameter":"ADPF","unit":"MJ","values":[{"value":"1,34E+00","module":"A1-A3"},{"value":"6,62E-02","module":"A4"},{"value":"7,14E-02","module":"A5"}]},{"parameter":"WDP","unit":"m3 world-eq.","values":[{"value":"2,44E+01","module":"A1-A3"},{"value":"5,31E-02","module":"A4"},{"value":"1,22E+00","module":"A5"}]},{"parameter":"EP-freshwater","unit":"kg P-eq.","values":[{"value":"1,53E-06","module":"A1-A3"},{"value":"3,00E-08","module":"A4"},{"value":"7,87E-08","module":"A5"}]},{"parameter":"EP-marine","unit":"kg N-eq.","values":[{"value":"1,54E-04","module":"A1-A3"},{"value":"9,62E-06","module":"A4"},{"value":"8,41E-06","module":"A5"}]},{"parameter":"EP-terrestrial","unit":"mol N-eq.","values":[{"value":"1,74E-03","module":"A1-A3"},{"value":"1,07E-04","module":"A4"},{"value":"9,38E-05","module":"A5"}]},{"parameter":"GWP-IOBC","unit":"kg CO2-eq.","values":[{"value":"1,74E-01","module":"A1-A3"},{"value":"4,55E-03","module":"A4"},{"value":"9,12E-03","module":"A5"}]}],"additional_environmental_impact":[{"parameter":"PM","unit":"disease incidence","values":[{"value":"7,18E-09","module":"A1-A3"},{"value":"2,62E-10","module":"A4"},{"value":"3,77E-10","module":"A5"}]},{"parameter":"ETP-fw","unit":"CTUe","values":[{"value":"2,73E+00","module":"A1-A3"},{"value":"4,56E-02","module":"A4"},{"value":"1,39E-01","module":"A5"}]},{"parameter":"HTP-c","unit":"CTUh","values":[{"value":"3,60E-11","module":"A1-A3"},{"value":"0,0E+00","module":"A4"},{"value":"2,00E-12","module":"A5"}]},{"parameter":"HTP-nc","unit":"CTUh","values":[{"value":"7,64E-10","module":"A1-A3"},{"value":"4,20E-11","module":"A4"},{"value":"4,20E-11","module":"A5"}]},{"parameter":"SQP","unit":"unitless","values":[{"value":"7,12E-01","module":"A1-A3"},{"value":"3,79E-02","module":"A4"},{"value":"3,88E-02","module":"A5"}]},{"parameter":"IRP","unit":"kBq U235-eq.","values":[{"value":"4,95E-03","module":"A1-A3"},{"value":"2,89E-04","module":"A4"},{"value":"2,65E-04","module":"A5"}]}],"resource_use":[{"parameter":"PERE","unit":"MJ","values":[{"value":"5,92E-01","module":"A1-A3"},{"value":"8,02E-04","module":"A4"},{"value":"2,97E-02","module":"A5"}]},{"parameter":"PERM","unit":"MJ","values":[{"value":"1,53E-01","module":"A1-A3"},{"value":"0,0E+00","module":"A4"},{"value":"-1,53E-01","module":"A5"}]},{"parameter":"PERT","unit":"MJ","values":[{"value":"7,45E-01","module":"A1-A3"},{"value":"8,02E-04","module":"A4"},{"value":"-1,23E-01","module":"A5"}]},{"parameter":"PENRE","unit":"MJ","values":[{"value":"1,26E+00","module":"A1-A3"},{"value":"6,62E-02","module":"A4"},{"value":"6,72E-02","module":"A5"}]},{"parameter":"PENRM","unit":"MJ","values":[{"value":"8,49E-02","module":"A1-A3"},{"value":"0,0E+00","module":"A4"},{"value":"-8,49E-02","module":"A5"}]},{"parameter":"PENRT","unit":"MJ","values":[{"value":"1,35E+00","module":"A1-A3"},{"value":"6,62E-02","module":"A4"},{"value":"-1,78E-02","module":"A5"}]},{"parameter":"SM","unit":"kg","values":[{"value":"1,61E-02","module":"A1-A3"},{"value":"0,0E+00","module":"A4"},{"value":"8,05E-04","module":"A5"}]},{"parameter":"RSF","unit":"MJ","values":[{"value":"1,44E-01","module":"A1-A3"},{"value":"2,91E-05","module":"A4"},{"value":"7,19E-03","module":"A5"}]},{"parameter":"NRSF","unit":"MJ","values":[{"value":"1,66E-01","module":"A1-A3"},{"value":"1,09E-04","module":"A4"},{"value":"8,31E-03","module":"A5"}]},{"parameter":"FW","unit":"m3","values":[{"value":"2,91E-03","module":"A1-A3"},{"value":"5,85E-06","module":"A4"},{"value":"1,46E-04","module":"A5"}]}],"end_of_life_waste":[{"parameter":"HWD","unit":"kg","values":[{"value":"3,26E-04","module":"A1-A3"},{"value":"3,09E-06","module":"A4"},{"value":"1,65E-05","module":"A5"}]},{"parameter":"NHWD","unit":"kg","values":[{"value":"1,01E-02","module":"A1-A3"},{"value":"2,53E-03","module":"A4"},{"value":"3,18E-03","module":"A5"}]},{"parameter":"RWD","unit":"kg","values":[{"value":"7,28E-06","module":"A1-A3"},{"value":"4,55E-07","module":"A4"},{"value":"3,87E-07","module":"A5"}]}],"end_of_life_flow":[{"parameter":"CRU","unit":"kg","values":[{"value":"0,0E+00","module":"A1-A3"},{"value":"0,0E+00","module":"A4"},{"value":"1,04E-02","module":"A5"}]},{"parameter":"MFR","unit":"kg","values":[{"value":"1,62E-04","module":"A1-A3"},{"value":"0,0E+00","module":"A4"},{"value":"1,03E-03","module":"A5"}]},{"parameter":"MER","unit":"kg","values":[{"value":"1,25E-03","module":"A1-A3"},{"value":"0,0E+00","module":"A4"},{"value":"6,08E-04","module":"A5"}]},{"parameter":"EEE","unit":"MJ","values":[{"value":"7,68E-04","module":"A1-A3"},{"value":"0,0E+00","module":"A4"},{"value":"4,18E-04","module":"A5"}]},{"parameter":"EET","unit":"MJ","values":[{"value":"1,16E-02","module":"A1-A3"},{"value":"0,0E+00","module":"A4"},{"value":"6,32E-03","module":"A5"}]}]}