{"product_name":"Isolex PEX PN10 15/45 mm","epd_id":"NEPD-8709-8379","compliance":["EN 15804+A2","ISO 14025","ISO 21930"],"producer_name":"Pipelife Norge AS","environmental_impact":[{"parameter":"GWP-total","unit":"kg CO2-eq.","values":[{"value":"2,92E+00","module":"A1-A3"},{"value":"1,63E-02","module":"A4"},{"value":"8,03E-02","module":"A5"},{"value":"0,0E+00","module":"C1"},{"value":"0,0E+00","module":"C2"},{"value":"2,02E+00","module":"C3"},{"value":"6,89E-02","module":"C4"},{"value":"-1,16E-01","module":"D"}]},{"parameter":"GWP-fossil","unit":"kg CO2-eq.","values":[{"value":"2,94E+00","module":"A1-A3"},{"value":"1,63E-02","module":"A4"},{"value":"4,08E-03","module":"A5"},{"value":"0,0E+00","module":"C1"},{"value":"0,0E+00","module":"C2"},{"value":"2,02E+00","module":"C3"},{"value":"6,89E-02","module":"C4"},{"value":"-1,12E-01","module":"D"}]},{"parameter":"GWP-biogenic","unit":"kg CO2-eq.","values":[{"value":"-2,17E-02","module":"A1-A3"},{"value":"6,76E-06","module":"A4"},{"value":"7,62E-02","module":"A5"},{"value":"0,0E+00","module":"C1"},{"value":"0,0E+00","module":"C2"},{"value":"9,32E-05","module":"C3"},{"value":"6,81E-06","module":"C4"},{"value":"-2,32E-04","module":"D"}]},{"parameter":"GWP-luluc","unit":"kg CO2-eq.","values":[{"value":"3,16E-03","module":"A1-A3"},{"value":"5,81E-06","module":"A4"},{"value":"9,49E-07","module":"A5"},{"value":"0,0E+00","module":"C1"},{"value":"0,0E+00","module":"C2"},{"value":"5,11E-05","module":"C3"},{"value":"1,59E-06","module":"C4"},{"value":"-3,87E-03","module":"D"}]},{"parameter":"ODP","unit":"kg CFC 11-eq.","values":[{"value":"1,45E-07","module":"A1-A3"},{"value":"3,70E-09","module":"A4"},{"value":"3,89E-10","module":"A5"},{"value":"0,0E+00","module":"C1"},{"value":"0,0E+00","module":"C2"},{"value":"2,65E-09","module":"C3"},{"value":"2,06E-09","module":"C4"},{"value":"-8,18E-03","module":"D"}]},{"parameter":"AP","unit":"mol H+-eq.","values":[{"value":"8,71E-02","module":"A1-A3"},{"value":"4,69E-05","module":"A4"},{"value":"1,44E-05","module":"A5"},{"value":"0,0E+00","module":"C1"},{"value":"0,0E+00","module":"C2"},{"value":"3,84E-04","module":"C3"},{"value":"5,20E-05","module":"C4"},{"value":"-9,24E-04","module":"D"}]},{"parameter":"POCP","unit":"kg NMVOC-eq.","values":[{"value":"2,21E-02","module":"A1-A3"},{"value":"3,98E-05","module":"A4"},{"value":"1,68E-05","module":"A5"},{"value":"0,0E+00","module":"C1"},{"value":"0,0E+00","module":"C2"},{"value":"3,78E-04","module":"C3"},{"value":"7,24E-05","module":"C4"},{"value":"-9,01E-04","module":"D"}]},{"parameter":"ADPE","unit":"kg Sb-eq.","values":[{"value":"4,71E-04","module":"A1-A3"},{"value":"4,51E-07","module":"A4"},{"value":"3,61E-08","module":"A5"},{"value":"0,0E+00","module":"C1"},{"value":"0,0E+00","module":"C2"},{"value":"1,53E-07","module":"C3"},{"value":"5,37E-08","module":"C4"},{"value":"-1,12E-06","module":"D"}]},{"parameter":"ADPF","unit":"MJ","values":[{"value":"7,48E+01","module":"A1-A3"},{"value":"2,47E-01","module":"A4"},{"value":"2,74E-02","module":"A5"},{"value":"0,0E+00","module":"C1"},{"value":"0,0E+00","module":"C2"},{"value":"4,78E-01","module":"C3"},{"value":"1,53E-01","module":"C4"},{"value":"-1,60E+00","module":"D"}]},{"parameter":"WDP","unit":"m3 world-eq.","values":[{"value":"1,74E+02","module":"A1-A3"},{"value":"2,39E-01","module":"A4"},{"value":"6,49E-02","module":"A5"},{"value":"0,0E+00","module":"C1"},{"value":"0,0E+00","module":"C2"},{"value":"1,51E+00","module":"C3"},{"value":"1,33E+00","module":"C4"},{"value":"-2,00E+01","module":"D"}]},{"parameter":"EP-freshwater","unit":"kg P-eq.","values":[{"value":"6,85E-04","module":"A1-A3"},{"value":"1,31E-07","module":"A4"},{"value":"2,76E-08","module":"A5"},{"value":"0,0E+00","module":"C1"},{"value":"0,0E+00","module":"C2"},{"value":"1,63E-06","module":"C3"},{"value":"8,16E-08","module":"C4"},{"value":"-9,97E-06","module":"D"}]},{"parameter":"EP-marine","unit":"kg N-eq.","values":[{"value":"5,16E-03","module":"A1-A3"},{"value":"9,29E-06","module":"A4"},{"value":"7,56E-06","module":"A5"},{"value":"0,0E+00","module":"C1"},{"value":"0,0E+00","module":"C2"},{"value":"1,42E-04","module":"C3"},{"value":"8,84E-05","module":"C4"},{"value":"-3,02E-04","module":"D"}]},{"parameter":"EP-terrestrial","unit":"mol N-eq.","values":[{"value":"7,23E-02","module":"A1-A3"},{"value":"1,04E-04","module":"A4"},{"value":"6,18E-05","module":"A5"},{"value":"0,0E+00","module":"C1"},{"value":"0,0E+00","module":"C2"},{"value":"1,55E-03","module":"C3"},{"value":"2,04E-04","module":"C4"},{"value":"-3,27E-03","module":"D"}]},{"parameter":"GWP-IOBC","unit":"kg CO2-eq.","values":[{"value":"2,88E+00","module":"A1-A3"},{"value":"1,63E-02","module":"A4"},{"value":"4,04E-03","module":"A5"},{"value":"0,0E+00","module":"C1"},{"value":"0,0E+00","module":"C2"},{"value":"2,02E+00","module":"C3"},{"value":"6,90E-02","module":"C4"},{"value":"-1,15E-01","module":"D"}]}],"additional_environmental_impact":[{"parameter":"PM","unit":"disease incidence","values":[{"value":"2,46E-07","module":"A1-A3"},{"value":"1,00E-09","module":"A4"},{"value":"1,95E-10","module":"A5"},{"value":"0,0E+00","module":"C1"},{"value":"0,0E+00","module":"C2"},{"value":"1,95E-09","module":"C3"},{"value":"1,01E-09","module":"C4"},{"value":"-5,60E-08","module":"D"}]},{"parameter":"ETP-fw","unit":"CTUe","values":[{"value":"7,84E+02","module":"A1-A3"},{"value":"1,83E-01","module":"A4"},{"value":"3,28E-02","module":"A5"},{"value":"0,0E+00","module":"C1"},{"value":"0,0E+00","module":"C2"},{"value":"8,75E-01","module":"C3"},{"value":"4,96E+00","module":"C4"},{"value":"-8,73E+00","module":"D"}]},{"parameter":"HTP-c","unit":"CTUh","values":[{"value":"1,15E-08","module":"A1-A3"},{"value":"0,0E+00","module":"A4"},{"value":"2,00E-12","module":"A5"},{"value":"0,0E+00","module":"C1"},{"value":"0,0E+00","module":"C2"},{"value":"5,00E-11","module":"C3"},{"value":"3,21E-10","module":"C4"},{"value":"-1,60E-10","module":"D"}]},{"parameter":"HTP-nc","unit":"CTUh","values":[{"value":"9,19E-07","module":"A1-A3"},{"value":"2,00E-10","module":"A4"},{"value":"1,08E-10","module":"A5"},{"value":"0,0E+00","module":"C1"},{"value":"0,0E+00","module":"C2"},{"value":"1,92E-09","module":"C3"},{"value":"2,18E-08","module":"C4"},{"value":"-8,37E-09","module":"D"}]},{"parameter":"SQP","unit":"unitless","values":[{"value":"1,65E+01","module":"A1-A3"},{"value":"1,73E-01","module":"A4"},{"value":"2,85E-02","module":"A5"},{"value":"0,0E+00","module":"C1"},{"value":"0,0E+00","module":"C2"},{"value":"6,93E-02","module":"C3"},{"value":"5,62E-01","module":"C4"},{"value":"-1,07E+01","module":"D"}]},{"parameter":"IRP","unit":"kBq U235-eq.","values":[{"value":"9,64E-02","module":"A1-A3"},{"value":"1,08E-03","module":"A4"},{"value":"1,09E-04","module":"A5"},{"value":"0,0E+00","module":"C1"},{"value":"0,0E+00","module":"C2"},{"value":"1,78E-03","module":"C3"},{"value":"7,40E-04","module":"C4"},{"value":"-1,03E-02","module":"D"}]}],"resource_use":[{"parameter":"PERE","unit":"MJ","values":[{"value":"9,37E+00","module":"A1-A3"},{"value":"3,54E-03","module":"A4"},{"value":"8,87E-04","module":"A5"},{"value":"0,0E+00","module":"C1"},{"value":"0,0E+00","module":"C2"},{"value":"4,23E-02","module":"C3"},{"value":"7,33E-03","module":"C4"},{"value":"-9,91E+00","module":"D"}]},{"parameter":"PERM","unit":"MJ","values":[{"value":"3,74E-01","module":"A1-A3"},{"value":"0,0E+00","module":"A4"},{"value":"-6,98E-01","module":"A5"},{"value":"0,0E+00","module":"C1"},{"value":"0,0E+00","module":"C2"},{"value":"0,0E+00","module":"C3"},{"value":"0,0E+00","module":"C4"},{"value":"0,0E+00","module":"D"}]},{"parameter":"PERT","unit":"MJ","values":[{"value":"9,75E+00","module":"A1-A3"},{"value":"3,54E-03","module":"A4"},{"value":"-6,97E-01","module":"A5"},{"value":"0,0E+00","module":"C1"},{"value":"0,0E+00","module":"C2"},{"value":"4,23E-02","module":"C3"},{"value":"7,33E-03","module":"C4"},{"value":"-9,91E+00","module":"D"}]},{"parameter":"PENRE","unit":"MJ","values":[{"value":"4,12E+01","module":"A1-A3"},{"value":"2,47E-01","module":"A4"},{"value":"2,74E-02","module":"A5"},{"value":"0,0E+00","module":"C1"},{"value":"0,0E+00","module":"C2"},{"value":"4,78E-01","module":"C3"},{"value":"1,53E-01","module":"C4"},{"value":"-1,60E+00","module":"D"}]},{"parameter":"PENRM","unit":"MJ","values":[{"value":"3,52E+01","module":"A1-A3"},{"value":"0,0E+00","module":"A4"},{"value":"-1,34E+00","module":"A5"},{"value":"0,0E+00","module":"C1"},{"value":"0,0E+00","module":"C2"},{"value":"0,0E+00","module":"C3"},{"value":"0,0E+00","module":"C4"},{"value":"0,0E+00","module":"D"}]},{"parameter":"PENRT","unit":"MJ","values":[{"value":"7,64E+01","module":"A1-A3"},{"value":"2,47E-01","module":"A4"},{"value":"-1,32E+00","module":"A5"},{"value":"0,0E+00","module":"C1"},{"value":"0,0E+00","module":"C2"},{"value":"4,78E-01","module":"C3"},{"value":"1,53E-01","module":"C4"},{"value":"-1,60E+00","module":"D"}]},{"parameter":"SM","unit":"kg","values":[{"value":"5,99E-02","module":"A1-A3"},{"value":"0,0E+00","module":"A4"},{"value":"0,0E+00","module":"A5"},{"value":"0,0E+00","module":"C1"},{"value":"0,0E+00","module":"C2"},{"value":"0,0E+00","module":"C3"},{"value":"8,40E-07","module":"C4"},{"value":"0,0E+00","module":"D"}]},{"parameter":"RSF","unit":"MJ","values":[{"value":"1,58E-01","module":"A1-A3"},{"value":"1,26E-04","module":"A4"},{"value":"1,98E-05","module":"A5"},{"value":"0,0E+00","module":"C1"},{"value":"0,0E+00","module":"C2"},{"value":"1,10E-03","module":"C3"},{"value":"1,56E-04","module":"C4"},{"value":"-1,74E-03","module":"D"}]},{"parameter":"NRSF","unit":"MJ","values":[{"value":"2,22E-02","module":"A1-A3"},{"value":"4,52E-04","module":"A4"},{"value":"1,62E-04","module":"A5"},{"value":"0,0E+00","module":"C1"},{"value":"0,0E+00","module":"C2"},{"value":"0,0E+00","module":"C3"},{"value":"2,58E-03","module":"C4"},{"value":"-5,88E-01","module":"D"}]},{"parameter":"FW","unit":"m3","values":[{"value":"7,64E-02","module":"A1-A3"},{"value":"2,64E-05","module":"A4"},{"value":"1,79E-05","module":"A5"},{"value":"0,0E+00","module":"C1"},{"value":"0,0E+00","module":"C2"},{"value":"5,60E-04","module":"C3"},{"value":"1,87E-04","module":"C4"},{"value":"-1,19E-02","module":"D"}]}],"end_of_life_waste":[{"parameter":"HWD","unit":"kg","values":[{"value":"1,61E-02","module":"A1-A3"},{"value":"1,27E-05","module":"A4"},{"value":"1,94E-04","module":"A5"},{"value":"0,0E+00","module":"C1"},{"value":"0,0E+00","module":"C2"},{"value":"0,0E+00","module":"C3"},{"value":"2,00E-02","module":"C4"},{"value":"-7,54E-05","module":"D"}]},{"parameter":"NHWD","unit":"kg","values":[{"value":"4,97E-01","module":"A1-A3"},{"value":"1,20E-02","module":"A4"},{"value":"8,16E-02","module":"A5"},{"value":"0,0E+00","module":"C1"},{"value":"0,0E+00","module":"C2"},{"value":"0,0E+00","module":"C3"},{"value":"6,23E-01","module":"C4"},{"value":"-3,79E-02","module":"D"}]},{"parameter":"RWD","unit":"kg","values":[{"value":"9,36E-05","module":"A1-A3"},{"value":"1,68E-06","module":"A4"},{"value":"5,80E-09","module":"A5"},{"value":"0,0E+00","module":"C1"},{"value":"0,0E+00","module":"C2"},{"value":"0,0E+00","module":"C3"},{"value":"1,00E-06","module":"C4"},{"value":"-8,40E-06","module":"D"}]}],"end_of_life_flow":[{"parameter":"CRU","unit":"kg","values":[{"value":"0,0E+00","module":"A1-A3"},{"value":"0,0E+00","module":"A4"},{"value":"0,0E+00","module":"A5"},{"value":"0,0E+00","module":"C1"},{"value":"0,0E+00","module":"C2"},{"value":"0,0E+00","module":"C3"},{"value":"0,0E+00","module":"C4"},{"value":"0,0E+00","module":"D"}]},{"parameter":"MFR","unit":"kg","values":[{"value":"4,11E-02","module":"A1-A3"},{"value":"0,0E+00","module":"A4"},{"value":"1,62E-02","module":"A5"},{"value":"0,0E+00","module":"C1"},{"value":"0,0E+00","module":"C2"},{"value":"1,22E-01","module":"C3"},{"value":"5,37E-05","module":"C4"},{"value":"0,0E+00","module":"D"}]},{"parameter":"MER","unit":"kg","values":[{"value":"1,54E-02","module":"A1-A3"},{"value":"0,0E+00","module":"A4"},{"value":"5,00E-02","module":"A5"},{"value":"0,0E+00","module":"C1"},{"value":"0,0E+00","module":"C2"},{"value":"6,60E-01","module":"C3"},{"value":"1,32E-06","module":"C4"},{"value":"0,0E+00","module":"D"}]},{"parameter":"EEE","unit":"MJ","values":[{"value":"1,31E-02","module":"A1-A3"},{"value":"0,0E+00","module":"A4"},{"value":"3,47E-02","module":"A5"},{"value":"0,0E+00","module":"C1"},{"value":"0,0E+00","module":"C2"},{"value":"1,28E+00","module":"C3"},{"value":"8,40E-05","module":"C4"},{"value":"0,0E+00","module":"D"}]},{"parameter":"EET","unit":"MJ","values":[{"value":"1,98E-01","module":"A1-A3"},{"value":"0,0E+00","module":"A4"},{"value":"5,25E-01","module":"A5"},{"value":"0,0E+00","module":"C1"},{"value":"0,0E+00","module":"C2"},{"value":"1,94E+01","module":"C3"},{"value":"1,27E-03","module":"C4"},{"value":"0,0E+00","module":"D"}]}]}