{"product_name":"Isola Takshingel Rett, Swing  and Kuttet ","epd_id":"NEPD-8275-7944","compliance":["EN 15804+A2","ISO 14025","ISO 21930"],"producer_name":"Isola AS","environmental_impact":[{"parameter":"GWP-total","unit":"kg CO2-eq.","values":[{"value":"3,95E+00","module":"A1-A3"},{"value":"4,68E-01","module":"A4"},{"value":"1,96E-01","module":"A5"},{"value":"0,0E+00","module":"C1"},{"value":"1,33E-01","module":"C2"},{"value":"2,24E+01","module":"C3"},{"value":"7,85E-02","module":"C4"},{"value":"-1,24E+00","module":"D"}]},{"parameter":"GWP-fossil","unit":"kg CO2-eq.","values":[{"value":"4,09E+00","module":"A1-A3"},{"value":"4,68E-01","module":"A4"},{"value":"5,37E-03","module":"A5"},{"value":"0,0E+00","module":"C1"},{"value":"1,33E-01","module":"C2"},{"value":"2,24E+01","module":"C3"},{"value":"7,84E-02","module":"C4"},{"value":"-1,20E+00","module":"D"}]},{"parameter":"GWP-biogenic","unit":"kg CO2-eq.","values":[{"value":"-1,43E-01","module":"A1-A3"},{"value":"1,94E-04","module":"A4"},{"value":"1,91E-01","module":"A5"},{"value":"0,0E+00","module":"C1"},{"value":"5,49E-05","module":"C2"},{"value":"8,33E-04","module":"C3"},{"value":"4,79E-05","module":"C4"},{"value":"-2,47E-03","module":"D"}]},{"parameter":"GWP-luluc","unit":"kg CO2-eq.","values":[{"value":"2,34E-03","module":"A1-A3"},{"value":"1,67E-04","module":"A4"},{"value":"1,02E-06","module":"A5"},{"value":"0,0E+00","module":"C1"},{"value":"4,72E-05","module":"C2"},{"value":"2,07E-04","module":"C3"},{"value":"1,63E-05","module":"C4"},{"value":"-4,12E-02","module":"D"}]},{"parameter":"ODP","unit":"kg CFC 11-eq.","values":[{"value":"7,97E-07","module":"A1-A3"},{"value":"1,06E-07","module":"A4"},{"value":"6,61E-10","module":"A5"},{"value":"0,0E+00","module":"C1"},{"value":"3,00E-08","module":"C2"},{"value":"8,76E-08","module":"C3"},{"value":"1,42E-08","module":"C4"},{"value":"-8,71E-02","module":"D"}]},{"parameter":"AP","unit":"mol H+-eq.","values":[{"value":"2,25E-02","module":"A1-A3"},{"value":"1,34E-03","module":"A4"},{"value":"2,97E-05","module":"A5"},{"value":"0,0E+00","module":"C1"},{"value":"3,81E-04","module":"C2"},{"value":"7,35E-03","module":"C3"},{"value":"3,78E-04","module":"C4"},{"value":"-9,85E-03","module":"D"}]},{"parameter":"POCP","unit":"kg NMVOC-eq.","values":[{"value":"1,70E-02","module":"A1-A3"},{"value":"1,14E-03","module":"A4"},{"value":"3,51E-05","module":"A5"},{"value":"0,0E+00","module":"C1"},{"value":"3,23E-04","module":"C2"},{"value":"4,76E-03","module":"C3"},{"value":"4,02E-04","module":"C4"},{"value":"-9,60E-03","module":"D"}]},{"parameter":"ADPE","unit":"kg Sb-eq.","values":[{"value":"9,40E-05","module":"A1-A3"},{"value":"1,29E-05","module":"A4"},{"value":"6,55E-08","module":"A5"},{"value":"0,0E+00","module":"C1"},{"value":"3,66E-06","module":"C2"},{"value":"3,72E-06","module":"C3"},{"value":"7,73E-07","module":"C4"},{"value":"-1,19E-05","module":"D"}]},{"parameter":"ADPF","unit":"MJ","values":[{"value":"2,05E+02","module":"A1-A3"},{"value":"7,08E+00","module":"A4"},{"value":"4,80E-02","module":"A5"},{"value":"0,0E+00","module":"C1"},{"value":"2,00E+00","module":"C2"},{"value":"3,28E+00","module":"C3"},{"value":"1,11E+00","module":"C4"},{"value":"-1,71E+01","module":"D"}]},{"parameter":"WDP","unit":"m3 world-eq.","values":[{"value":"1,45E+02","module":"A1-A3"},{"value":"6,84E+00","module":"A4"},{"value":"9,02E-02","module":"A5"},{"value":"0,0E+00","module":"C1"},{"value":"1,94E+00","module":"C2"},{"value":"8,54E+00","module":"C3"},{"value":"5,99E+00","module":"C4"},{"value":"-2,13E+02","module":"D"}]},{"parameter":"EP-freshwater","unit":"kg P-eq.","values":[{"value":"9,03E-05","module":"A1-A3"},{"value":"3,74E-06","module":"A4"},{"value":"4,47E-08","module":"A5"},{"value":"0,0E+00","module":"C1"},{"value":"1,06E-06","module":"C2"},{"value":"8,78E-06","module":"C3"},{"value":"9,59E-07","module":"C4"},{"value":"-1,06E-04","module":"D"}]},{"parameter":"EP-marine","unit":"kg N-eq.","values":[{"value":"4,61E-03","module":"A1-A3"},{"value":"2,66E-04","module":"A4"},{"value":"1,39E-05","module":"A5"},{"value":"0,0E+00","module":"C1"},{"value":"7,54E-05","module":"C2"},{"value":"1,80E-03","module":"C3"},{"value":"1,27E-04","module":"C4"},{"value":"-3,22E-03","module":"D"}]},{"parameter":"EP-terrestrial","unit":"mol N-eq.","values":[{"value":"5,07E-02","module":"A1-A3"},{"value":"2,98E-03","module":"A4"},{"value":"1,34E-04","module":"A5"},{"value":"0,0E+00","module":"C1"},{"value":"8,43E-04","module":"C2"},{"value":"1,88E-02","module":"C3"},{"value":"1,42E-03","module":"C4"},{"value":"-3,48E-02","module":"D"}]},{"parameter":"GWP-IOBC","unit":"kg CO2-eq.","values":[{"value":"4,14E+00","module":"A1-A3"},{"value":"4,68E-01","module":"A4"},{"value":"5,37E-03","module":"A5"},{"value":"0,0E+00","module":"C1"},{"value":"1,33E-01","module":"C2"},{"value":"2,24E+01","module":"C3"},{"value":"7,85E-02","module":"C4"},{"value":"-1,22E+00","module":"D"}]}],"additional_environmental_impact":[{"parameter":"PM","unit":"disease incidence","values":[{"value":"7,80E-07","module":"A1-A3"},{"value":"2,86E-08","module":"A4"},{"value":"3,77E-10","module":"A5"},{"value":"0,0E+00","module":"C1"},{"value":"8,12E-09","module":"C2"},{"value":"4,23E-08","module":"C3"},{"value":"5,88E-09","module":"C4"},{"value":"-5,97E-07","module":"D"}]},{"parameter":"ETP-fw","unit":"CTUe","values":[{"value":"6,90E+01","module":"A1-A3"},{"value":"5,25E+00","module":"A4"},{"value":"5,32E-02","module":"A5"},{"value":"0,0E+00","module":"C1"},{"value":"1,49E+00","module":"C2"},{"value":"5,21E+00","module":"C3"},{"value":"1,22E+00","module":"C4"},{"value":"-9,30E+01","module":"D"}]},{"parameter":"HTP-c","unit":"CTUh","values":[{"value":"4,61E-07","module":"A1-A3"},{"value":"0,0E+00","module":"A4"},{"value":"5,00E-12","module":"A5"},{"value":"0,0E+00","module":"C1"},{"value":"0,0E+00","module":"C2"},{"value":"4,97E-10","module":"C3"},{"value":"5,30E-11","module":"C4"},{"value":"-1,70E-09","module":"D"}]},{"parameter":"HTP-nc","unit":"CTUh","values":[{"value":"5,28E-07","module":"A1-A3"},{"value":"5,73E-09","module":"A4"},{"value":"2,49E-10","module":"A5"},{"value":"0,0E+00","module":"C1"},{"value":"1,62E-09","module":"C2"},{"value":"1,51E-08","module":"C3"},{"value":"1,91E-09","module":"C4"},{"value":"-8,91E-08","module":"D"}]},{"parameter":"SQP","unit":"unitless","values":[{"value":"6,81E+01","module":"A1-A3"},{"value":"4,95E+00","module":"A4"},{"value":"3,66E-02","module":"A5"},{"value":"0,0E+00","module":"C1"},{"value":"1,40E+00","module":"C2"},{"value":"5,12E-01","module":"C3"},{"value":"2,67E+00","module":"C4"},{"value":"-1,14E+02","module":"D"}]},{"parameter":"IRP","unit":"kBq U235-eq.","values":[{"value":"1,46E-01","module":"A1-A3"},{"value":"3,09E-02","module":"A4"},{"value":"1,81E-04","module":"A5"},{"value":"0,0E+00","module":"C1"},{"value":"8,76E-03","module":"C2"},{"value":"9,48E-03","module":"C3"},{"value":"4,78E-03","module":"C4"},{"value":"-1,09E-01","module":"D"}]}],"resource_use":[{"parameter":"PERE","unit":"MJ","values":[{"value":"6,48E+00","module":"A1-A3"},{"value":"1,01E-01","module":"A4"},{"value":"1,02E-03","module":"A5"},{"value":"0,0E+00","module":"C1"},{"value":"2,87E-02","module":"C2"},{"value":"2,16E-01","module":"C3"},{"value":"3,86E-02","module":"C4"},{"value":"-1,06E+02","module":"D"}]},{"parameter":"PERM","unit":"MJ","values":[{"value":"1,80E+00","module":"A1-A3"},{"value":"0,0E+00","module":"A4"},{"value":"-1,75E+00","module":"A5"},{"value":"0,0E+00","module":"C1"},{"value":"0,0E+00","module":"C2"},{"value":"0,0E+00","module":"C3"},{"value":"0,0E+00","module":"C4"},{"value":"0,0E+00","module":"D"}]},{"parameter":"PERT","unit":"MJ","values":[{"value":"8,28E+00","module":"A1-A3"},{"value":"1,01E-01","module":"A4"},{"value":"-1,75E+00","module":"A5"},{"value":"0,0E+00","module":"C1"},{"value":"2,87E-02","module":"C2"},{"value":"2,16E-01","module":"C3"},{"value":"3,86E-02","module":"C4"},{"value":"-1,06E+02","module":"D"}]},{"parameter":"PENRE","unit":"MJ","values":[{"value":"7,06E+01","module":"A1-A3"},{"value":"7,08E+00","module":"A4"},{"value":"4,80E-02","module":"A5"},{"value":"0,0E+00","module":"C1"},{"value":"2,00E+00","module":"C2"},{"value":"3,28E+00","module":"C3"},{"value":"1,11E+00","module":"C4"},{"value":"-1,71E+01","module":"D"}]},{"parameter":"PENRM","unit":"MJ","values":[{"value":"1,35E+02","module":"A1-A3"},{"value":"0,0E+00","module":"A4"},{"value":"-1,06E+00","module":"A5"},{"value":"0,0E+00","module":"C1"},{"value":"0,0E+00","module":"C2"},{"value":"0,0E+00","module":"C3"},{"value":"0,0E+00","module":"C4"},{"value":"0,0E+00","module":"D"}]},{"parameter":"PENRT","unit":"MJ","values":[{"value":"2,06E+02","module":"A1-A3"},{"value":"7,08E+00","module":"A4"},{"value":"-1,01E+00","module":"A5"},{"value":"0,0E+00","module":"C1"},{"value":"2,00E+00","module":"C2"},{"value":"3,28E+00","module":"C3"},{"value":"1,11E+00","module":"C4"},{"value":"-1,71E+01","module":"D"}]},{"parameter":"SM","unit":"kg","values":[{"value":"6,05E-01","module":"A1-A3"},{"value":"0,0E+00","module":"A4"},{"value":"0,0E+00","module":"A5"},{"value":"0,0E+00","module":"C1"},{"value":"0,0E+00","module":"C2"},{"value":"0,0E+00","module":"C3"},{"value":"0,0E+00","module":"C4"},{"value":"0,0E+00","module":"D"}]},{"parameter":"RSF","unit":"MJ","values":[{"value":"1,10E-01","module":"A1-A3"},{"value":"3,62E-03","module":"A4"},{"value":"2,93E-05","module":"A5"},{"value":"0,0E+00","module":"C1"},{"value":"1,03E-03","module":"C2"},{"value":"6,35E-03","module":"C3"},{"value":"9,79E-04","module":"C4"},{"value":"-1,85E-02","module":"D"}]},{"parameter":"NRSF","unit":"MJ","values":[{"value":"4,95E-02","module":"A1-A3"},{"value":"1,30E-02","module":"A4"},{"value":"2,86E-04","module":"A5"},{"value":"0,0E+00","module":"C1"},{"value":"3,67E-03","module":"C2"},{"value":"0,0E+00","module":"C3"},{"value":"3,37E-02","module":"C4"},{"value":"-6,26E+00","module":"D"}]},{"parameter":"FW","unit":"m3","values":[{"value":"6,36E-02","module":"A1-A3"},{"value":"7,57E-04","module":"A4"},{"value":"3,33E-05","module":"A5"},{"value":"0,0E+00","module":"C1"},{"value":"2,14E-04","module":"C2"},{"value":"1,27E-02","module":"C3"},{"value":"1,01E-03","module":"C4"},{"value":"-1,27E-01","module":"D"}]}],"end_of_life_waste":[{"parameter":"HWD","unit":"kg","values":[{"value":"9,63E-02","module":"A1-A3"},{"value":"3,65E-04","module":"A4"},{"value":"0,0E+00","module":"A5"},{"value":"0,0E+00","module":"C1"},{"value":"1,03E-04","module":"C2"},{"value":"0,0E+00","module":"C3"},{"value":"3,39E+00","module":"C4"},{"value":"-8,04E-04","module":"D"}]},{"parameter":"NHWD","unit":"kg","values":[{"value":"1,00E+00","module":"A1-A3"},{"value":"3,44E-01","module":"A4"},{"value":"1,51E-01","module":"A5"},{"value":"0,0E+00","module":"C1"},{"value":"9,75E-02","module":"C2"},{"value":"0,0E+00","module":"C3"},{"value":"4,35E-01","module":"C4"},{"value":"-4,04E-01","module":"D"}]},{"parameter":"RWD","unit":"kg","values":[{"value":"1,66E-03","module":"A1-A3"},{"value":"4,82E-05","module":"A4"},{"value":"0,0E+00","module":"A5"},{"value":"0,0E+00","module":"C1"},{"value":"1,37E-05","module":"C2"},{"value":"0,0E+00","module":"C3"},{"value":"6,77E-06","module":"C4"},{"value":"-8,95E-05","module":"D"}]}],"end_of_life_flow":[{"parameter":"CRU","unit":"kg","values":[{"value":"0,0E+00","module":"A1-A3"},{"value":"0,0E+00","module":"A4"},{"value":"0,0E+00","module":"A5"},{"value":"0,0E+00","module":"C1"},{"value":"0,0E+00","module":"C2"},{"value":"0,0E+00","module":"C3"},{"value":"0,0E+00","module":"C4"},{"value":"0,0E+00","module":"D"}]},{"parameter":"MFR","unit":"kg","values":[{"value":"1,80E-02","module":"A1-A3"},{"value":"0,0E+00","module":"A4"},{"value":"1,28E-02","module":"A5"},{"value":"0,0E+00","module":"C1"},{"value":"0,0E+00","module":"C2"},{"value":"0,0E+00","module":"C3"},{"value":"0,0E+00","module":"C4"},{"value":"0,0E+00","module":"D"}]},{"parameter":"MER","unit":"kg","values":[{"value":"4,22E-01","module":"A1-A3"},{"value":"0,0E+00","module":"A4"},{"value":"1,25E-01","module":"A5"},{"value":"0,0E+00","module":"C1"},{"value":"0,0E+00","module":"C2"},{"value":"9,55E+00","module":"C3"},{"value":"0,0E+00","module":"C4"},{"value":"0,0E+00","module":"D"}]},{"parameter":"EEE","unit":"MJ","values":[{"value":"2,52E-01","module":"A1-A3"},{"value":"0,0E+00","module":"A4"},{"value":"8,69E-02","module":"A5"},{"value":"0,0E+00","module":"C1"},{"value":"0,0E+00","module":"C2"},{"value":"1,36E+01","module":"C3"},{"value":"0,0E+00","module":"C4"},{"value":"0,0E+00","module":"D"}]},{"parameter":"EET","unit":"MJ","values":[{"value":"3,82E+00","module":"A1-A3"},{"value":"0,0E+00","module":"A4"},{"value":"1,32E+00","module":"A5"},{"value":"0,0E+00","module":"C1"},{"value":"0,0E+00","module":"C2"},{"value":"2,06E+02","module":"C3"},{"value":"0,0E+00","module":"C4"},{"value":"0,0E+00","module":"D"}]}]}