{"product_name":"Isola Iso-D Basic","epd_id":"NEPD-4214-3439-EN","compliance":["EN 15804","ISO 14025","ISO 21930"],"producer_name":"Isola AS","environmental_impact":[{"parameter":"GWP-total","unit":"kg CO2-eq.","values":[{"value":"1,08E+00","module":"A1-A3"},{"value":"3,92E-02","module":"A4"},{"value":"6,63E-01","module":"A5"},{"value":"6,92E-01","module":"B4"},{"value":"0,0E+00","module":"C1"},{"value":"1,11E-02","module":"C2"},{"value":"1,88E+00","module":"C3"},{"value":"6,58E-03","module":"C4"},{"value":"-1,04E-01","module":"D"}]},{"parameter":"GWP-fossil","unit":"kg CO2-eq.","values":[{"value":"1,04E+00","module":"A1-A3"},{"value":"3,92E-02","module":"A4"},{"value":"5,77E-01","module":"A5"},{"value":"6,92E-01","module":"B4"},{"value":"0,0E+00","module":"C1"},{"value":"1,11E-02","module":"C2"},{"value":"1,88E+00","module":"C3"},{"value":"6,57E-03","module":"C4"},{"value":"-1,00E-01","module":"D"}]},{"parameter":"GWP-biogenic","unit":"kg CO2-eq.","values":[{"value":"-2,43E-02","module":"A1-A3"},{"value":"1,62E-05","module":"A4"},{"value":"7,51E-02","module":"A5"},{"value":"1,38E-04","module":"B4"},{"value":"0,0E+00","module":"C1"},{"value":"4,60E-06","module":"C2"},{"value":"6,98E-05","module":"C3"},{"value":"4,01E-06","module":"C4"},{"value":"-2,07E-04","module":"D"}]},{"parameter":"GWP-luluc","unit":"kg CO2-eq.","values":[{"value":"5,95E-02","module":"A1-A3"},{"value":"1,40E-05","module":"A4"},{"value":"1,12E-02","module":"A5"},{"value":"6,12E-05","module":"B4"},{"value":"0,0E+00","module":"C1"},{"value":"3,95E-06","module":"C2"},{"value":"1,74E-05","module":"C3"},{"value":"1,36E-06","module":"C4"},{"value":"-3,45E-03","module":"D"}]},{"parameter":"ODP","unit":"kg CFC 11-eq.","values":[{"value":"2,13E-07","module":"A1-A3"},{"value":"8,88E-09","module":"A4"},{"value":"-1,46E-03","module":"A5"},{"value":"1,38E-07","module":"B4"},{"value":"0,0E+00","module":"C1"},{"value":"2,52E-09","module":"C2"},{"value":"7,34E-09","module":"C3"},{"value":"1,19E-09","module":"C4"},{"value":"-7,30E-03","module":"D"}]},{"parameter":"AP","unit":"mol H+-eq.","values":[{"value":"4,93E-03","module":"A1-A3"},{"value":"1,13E-04","module":"A4"},{"value":"9,89E-04","module":"A5"},{"value":"2,06E-03","module":"B4"},{"value":"0,0E+00","module":"C1"},{"value":"3,19E-05","module":"C2"},{"value":"6,15E-04","module":"C3"},{"value":"3,16E-05","module":"C4"},{"value":"-8,25E-04","module":"D"}]},{"parameter":"POCP","unit":"kg NMVOC-eq.","values":[{"value":"3,66E-03","module":"A1-A3"},{"value":"9,55E-05","module":"A4"},{"value":"6,95E-04","module":"A5"},{"value":"1,96E-03","module":"B4"},{"value":"0,0E+00","module":"C1"},{"value":"2,71E-05","module":"C2"},{"value":"3,99E-04","module":"C3"},{"value":"3,36E-05","module":"C4"},{"value":"-8,05E-04","module":"D"}]},{"parameter":"ADPE","unit":"kg Sb-eq.","values":[{"value":"1,23E-05","module":"A1-A3"},{"value":"1,08E-06","module":"A4"},{"value":"2,64E-06","module":"A5"},{"value":"1,21E-06","module":"B4"},{"value":"0,0E+00","module":"C1"},{"value":"3,07E-07","module":"C2"},{"value":"3,12E-07","module":"C3"},{"value":"6,48E-08","module":"C4"},{"value":"-9,96E-07","module":"D"}]},{"parameter":"ADPF","unit":"MJ","values":[{"value":"3,21E+01","module":"A1-A3"},{"value":"5,93E-01","module":"A4"},{"value":"6,37E+00","module":"A5"},{"value":"9,06E+00","module":"B4"},{"value":"0,0E+00","module":"C1"},{"value":"1,68E-01","module":"C2"},{"value":"2,74E-01","module":"C3"},{"value":"9,28E-02","module":"C4"},{"value":"-1,43E+00","module":"D"}]},{"parameter":"WDP","unit":"m3 world-eq.","values":[{"value":"3,54E+01","module":"A1-A3"},{"value":"5,73E-01","module":"A4"},{"value":"3,92E+00","module":"A5"},{"value":"2,04E+00","module":"B4"},{"value":"0,0E+00","module":"C1"},{"value":"1,62E-01","module":"C2"},{"value":"7,15E-01","module":"C3"},{"value":"5,02E-01","module":"C4"},{"value":"-1,78E+01","module":"D"}]},{"parameter":"EP-freshwater","unit":"kg P-eq.","values":[{"value":"6,22E-05","module":"A1-A3"},{"value":"3,13E-07","module":"A4"},{"value":"1,09E-05","module":"A5"},{"value":"3,05E-06","module":"B4"},{"value":"0,0E+00","module":"C1"},{"value":"8,87E-08","module":"C2"},{"value":"7,36E-07","module":"C3"},{"value":"8,03E-08","module":"C4"},{"value":"-8,90E-06","module":"D"}]},{"parameter":"EP-marine","unit":"kg N-eq.","values":[{"value":"1,46E-03","module":"A1-A3"},{"value":"2,23E-05","module":"A4"},{"value":"2,80E-04","module":"A5"},{"value":"5,14E-04","module":"B4"},{"value":"0,0E+00","module":"C1"},{"value":"6,32E-06","module":"C2"},{"value":"1,50E-04","module":"C3"},{"value":"1,06E-05","module":"C4"},{"value":"-2,70E-04","module":"D"}]},{"parameter":"EP-terrestrial","unit":"mol N-eq.","values":[{"value":"1,20E-02","module":"A1-A3"},{"value":"2,49E-04","module":"A4"},{"value":"2,26E-03","module":"A5"},{"value":"5,66E-03","module":"B4"},{"value":"0,0E+00","module":"C1"},{"value":"7,07E-05","module":"C2"},{"value":"1,57E-03","module":"C3"},{"value":"1,19E-04","module":"C4"},{"value":"-2,92E-03","module":"D"}]},{"parameter":"GWP-IOBC","unit":"kg CO2-eq.","values":[{"value":"1,14E+00","module":"A1-A3"},{"value":"3,92E-02","module":"A4"},{"value":"5,94E-01","module":"A5"},{"value":"6,92E-01","module":"B4"},{"value":"0,0E+00","module":"C1"},{"value":"1,11E-02","module":"C2"},{"value":"1,88E+00","module":"C3"},{"value":"6,57E-03","module":"C4"},{"value":"-1,02E-01","module":"D"}]}],"additional_environmental_impact":[{"parameter":"PM","unit":"disease incidence","values":[{"value":"2,12E-07","module":"A1-A3"},{"value":"2,40E-09","module":"A4"},{"value":"3,40E-08","module":"A5"},{"value":"2,32E-08","module":"B4"},{"value":"0,0E+00","module":"C1"},{"value":"6,80E-10","module":"C2"},{"value":"3,54E-09","module":"C3"},{"value":"4,92E-10","module":"C4"},{"value":"-5,00E-08","module":"D"}]},{"parameter":"ETP-fw","unit":"CTUe","values":[{"value":"1,02E+01","module":"A1-A3"},{"value":"4,39E-01","module":"A4"},{"value":"7,28E-01","module":"A5"},{"value":"5,29E+00","module":"B4"},{"value":"0,0E+00","module":"C1"},{"value":"1,24E-01","module":"C2"},{"value":"4,37E-01","module":"C3"},{"value":"1,02E-01","module":"C4"},{"value":"-7,79E+00","module":"D"}]},{"parameter":"HTP-c","unit":"CTUh","values":[{"value":"1,72E-07","module":"A1-A3"},{"value":"0,0E+00","module":"A4"},{"value":"3,44E-08","module":"A5"},{"value":"2,20E-10","module":"B4"},{"value":"0,0E+00","module":"C1"},{"value":"0,0E+00","module":"C2"},{"value":"4,20E-11","module":"C3"},{"value":"4,00E-12","module":"C4"},{"value":"-1,43E-10","module":"D"}]},{"parameter":"HTP-nc","unit":"CTUh","values":[{"value":"1,81E-07","module":"A1-A3"},{"value":"4,80E-10","module":"A4"},{"value":"3,52E-08","module":"A5"},{"value":"6,79E-09","module":"B4"},{"value":"0,0E+00","module":"C1"},{"value":"1,36E-10","module":"C2"},{"value":"1,26E-09","module":"C3"},{"value":"1,60E-10","module":"C4"},{"value":"-7,47E-09","module":"D"}]},{"parameter":"SQP","unit":"unitless","values":[{"value":"1,30E+01","module":"A1-A3"},{"value":"4,15E-01","module":"A4"},{"value":"8,61E-01","module":"A5"},{"value":"1,21E+00","module":"B4"},{"value":"0,0E+00","module":"C1"},{"value":"1,17E-01","module":"C2"},{"value":"4,29E-02","module":"C3"},{"value":"2,24E-01","module":"C4"},{"value":"-9,58E+00","module":"D"}]},{"parameter":"IRP","unit":"kBq U235-eq.","values":[{"value":"3,14E-02","module":"A1-A3"},{"value":"2,59E-03","module":"A4"},{"value":"5,41E-03","module":"A5"},{"value":"3,73E-02","module":"B4"},{"value":"0,0E+00","module":"C1"},{"value":"7,34E-04","module":"C2"},{"value":"7,94E-04","module":"C3"},{"value":"4,01E-04","module":"C4"},{"value":"-9,15E-03","module":"D"}]}],"resource_use":[{"parameter":"PERE","unit":"MJ","values":[{"value":"1,56E+00","module":"A1-A3"},{"value":"8,49E-03","module":"A4"},{"value":"-1,45E+00","module":"A5"},{"value":"5,67E-02","module":"B4"},{"value":"0,0E+00","module":"C1"},{"value":"2,40E-03","module":"C2"},{"value":"1,81E-02","module":"C3"},{"value":"3,23E-03","module":"C4"},{"value":"-8,85E+00","module":"D"}]},{"parameter":"PERM","unit":"MJ","values":[{"value":"7,13E-01","module":"A1-A3"},{"value":"0,0E+00","module":"A4"},{"value":"-5,70E-01","module":"A5"},{"value":"0,0E+00","module":"B4"},{"value":"0,0E+00","module":"C1"},{"value":"0,0E+00","module":"C2"},{"value":"0,0E+00","module":"C3"},{"value":"0,0E+00","module":"C4"},{"value":"0,0E+00","module":"D"}]},{"parameter":"PERT","unit":"MJ","values":[{"value":"2,27E+00","module":"A1-A3"},{"value":"8,49E-03","module":"A4"},{"value":"-2,02E+00","module":"A5"},{"value":"5,67E-02","module":"B4"},{"value":"0,0E+00","module":"C1"},{"value":"2,40E-03","module":"C2"},{"value":"1,81E-02","module":"C3"},{"value":"3,23E-03","module":"C4"},{"value":"-8,85E+00","module":"D"}]},{"parameter":"PENRE","unit":"MJ","values":[{"value":"1,52E+01","module":"A1-A3"},{"value":"5,93E-01","module":"A4"},{"value":"2,99E+00","module":"A5"},{"value":"9,06E+00","module":"B4"},{"value":"0,0E+00","module":"C1"},{"value":"1,68E-01","module":"C2"},{"value":"2,74E-01","module":"C3"},{"value":"9,28E-02","module":"C4"},{"value":"-1,43E+00","module":"D"}]},{"parameter":"PENRM","unit":"MJ","values":[{"value":"1,74E+01","module":"A1-A3"},{"value":"0,0E+00","module":"A4"},{"value":"3,36E+00","module":"A5"},{"value":"0,0E+00","module":"B4"},{"value":"0,0E+00","module":"C1"},{"value":"0,0E+00","module":"C2"},{"value":"0,0E+00","module":"C3"},{"value":"0,0E+00","module":"C4"},{"value":"0,0E+00","module":"D"}]},{"parameter":"PENRT","unit":"MJ","values":[{"value":"3,25E+01","module":"A1-A3"},{"value":"5,93E-01","module":"A4"},{"value":"6,32E+00","module":"A5"},{"value":"9,06E+00","module":"B4"},{"value":"0,0E+00","module":"C1"},{"value":"1,68E-01","module":"C2"},{"value":"2,74E-01","module":"C3"},{"value":"9,28E-02","module":"C4"},{"value":"-1,43E+00","module":"D"}]},{"parameter":"SM","unit":"kg","values":[{"value":"4,60E-02","module":"A1-A3"},{"value":"0,0E+00","module":"A4"},{"value":"9,20E-03","module":"A5"},{"value":"0,0E+00","module":"B4"},{"value":"0,0E+00","module":"C1"},{"value":"0,0E+00","module":"C2"},{"value":"0,0E+00","module":"C3"},{"value":"0,0E+00","module":"C4"},{"value":"0,0E+00","module":"D"}]},{"parameter":"RSF","unit":"MJ","values":[{"value":"3,02E-02","module":"A1-A3"},{"value":"3,04E-04","module":"A4"},{"value":"5,94E-03","module":"A5"},{"value":"1,35E-03","module":"B4"},{"value":"0,0E+00","module":"C1"},{"value":"8,60E-05","module":"C2"},{"value":"5,32E-04","module":"C3"},{"value":"8,20E-05","module":"C4"},{"value":"-1,55E-03","module":"D"}]},{"parameter":"NRSF","unit":"MJ","values":[{"value":"9,60E-03","module":"A1-A3"},{"value":"1,09E-03","module":"A4"},{"value":"-1,02E-01","module":"A5"},{"value":"1,94E-02","module":"B4"},{"value":"0,0E+00","module":"C1"},{"value":"3,08E-04","module":"C2"},{"value":"0,0E+00","module":"C3"},{"value":"2,83E-03","module":"C4"},{"value":"-5,24E-01","module":"D"}]},{"parameter":"FW","unit":"m3","values":[{"value":"1,32E-02","module":"A1-A3"},{"value":"6,34E-05","module":"A4"},{"value":"7,59E-04","module":"A5"},{"value":"5,96E-04","module":"B4"},{"value":"0,0E+00","module":"C1"},{"value":"1,80E-05","module":"C2"},{"value":"1,06E-03","module":"C3"},{"value":"8,43E-05","module":"C4"},{"value":"-1,07E-02","module":"D"}]}],"end_of_life_waste":[{"parameter":"HWD","unit":"kg","values":[{"value":"1,08E-01","module":"A1-A3"},{"value":"3,06E-05","module":"A4"},{"value":"7,84E-02","module":"A5"},{"value":"6,48E-04","module":"B4"},{"value":"0,0E+00","module":"C1"},{"value":"8,66E-06","module":"C2"},{"value":"0,0E+00","module":"C3"},{"value":"2,84E-01","module":"C4"},{"value":"-6,73E-05","module":"D"}]},{"parameter":"NHWD","unit":"kg","values":[{"value":"2,08E-01","module":"A1-A3"},{"value":"2,88E-02","module":"A4"},{"value":"1,04E-01","module":"A5"},{"value":"1,66E-02","module":"B4"},{"value":"0,0E+00","module":"C1"},{"value":"8,17E-03","module":"C2"},{"value":"0,0E+00","module":"C3"},{"value":"3,65E-02","module":"C4"},{"value":"-3,38E-02","module":"D"}]},{"parameter":"RWD","unit":"kg","values":[{"value":"1,73E-04","module":"A1-A3"},{"value":"4,04E-06","module":"A4"},{"value":"3,43E-05","module":"A5"},{"value":"6,02E-05","module":"B4"},{"value":"0,0E+00","module":"C1"},{"value":"1,14E-06","module":"C2"},{"value":"0,0E+00","module":"C3"},{"value":"5,67E-07","module":"C4"},{"value":"-7,50E-06","module":"D"}]}],"end_of_life_flow":[{"parameter":"CRU","unit":"kg","values":[{"value":"0,0E+00","module":"A1-A3"},{"value":"0,0E+00","module":"A4"},{"value":"0,0E+00","module":"A5"},{"value":"0,0E+00","module":"B4"},{"value":"0,0E+00","module":"C1"},{"value":"0,0E+00","module":"C2"},{"value":"0,0E+00","module":"C3"},{"value":"0,0E+00","module":"C4"},{"value":"0,0E+00","module":"D"}]},{"parameter":"MFR","unit":"kg","values":[{"value":"2,11E-02","module":"A1-A3"},{"value":"0,0E+00","module":"A4"},{"value":"1,45E-02","module":"A5"},{"value":"0,0E+00","module":"B4"},{"value":"0,0E+00","module":"C1"},{"value":"0,0E+00","module":"C2"},{"value":"0,0E+00","module":"C3"},{"value":"0,0E+00","module":"C4"},{"value":"0,0E+00","module":"D"}]},{"parameter":"MER","unit":"kg","values":[{"value":"4,65E-01","module":"A1-A3"},{"value":"0,0E+00","module":"A4"},{"value":"2,95E-01","module":"A5"},{"value":"0,0E+00","module":"B4"},{"value":"0,0E+00","module":"C1"},{"value":"0,0E+00","module":"C2"},{"value":"8,00E-01","module":"C3"},{"value":"0,0E+00","module":"C4"},{"value":"0,0E+00","module":"D"}]},{"parameter":"EEE","unit":"MJ","values":[{"value":"2,85E-01","module":"A1-A3"},{"value":"0,0E+00","module":"A4"},{"value":"3,15E-01","module":"A5"},{"value":"0,0E+00","module":"B4"},{"value":"0,0E+00","module":"C1"},{"value":"0,0E+00","module":"C2"},{"value":"1,14E+00","module":"C3"},{"value":"0,0E+00","module":"C4"},{"value":"0,0E+00","module":"D"}]},{"parameter":"EET","unit":"MJ","values":[{"value":"4,31E+00","module":"A1-A3"},{"value":"0,0E+00","module":"A4"},{"value":"4,77E+00","module":"A5"},{"value":"0,0E+00","module":"B4"},{"value":"0,0E+00","module":"C1"},{"value":"0,0E+00","module":"C2"},{"value":"1,73E+01","module":"C3"},{"value":"0,0E+00","module":"C4"},{"value":"0,0E+00","module":"D"}]}]}